{
    "product_name": "OV",
    "epd_id": "NEPD-8126-7752",
    "declared_unit": {
        "unit": "stk",
        "amount": 1.0
    },
    "compliance": [
        "EN 15804+A2",
        "ISO 14025",
        "ISO 21930"
    ],
    "producer_name": "Systemair Production a.s.",
    "environmental_impact": [
        {
            "parameter": "GWP-total",
            "values": [
                {
                    "value": "3,44E+00",
                    "module": "A1-A3",
                    "scenario": null
                },
                {
                    "value": "1,07E-01",
                    "module": "A4",
                    "scenario": null
                },
                {
                    "value": "2,51E-03",
                    "module": "C1",
                    "scenario": null
                },
                {
                    "value": "1,78E-02",
                    "module": "C2",
                    "scenario": null
                },
                {
                    "value": "1,35E-01",
                    "module": "C3",
                    "scenario": null
                },
                {
                    "value": "6,55E-03",
                    "module": "C4",
                    "scenario": null
                },
                {
                    "value": "-7,22E-01",
                    "module": "D",
                    "scenario": null
                }
            ]
        },
        {
            "parameter": "GWP-fossil",
            "values": [
                {
                    "value": "3,42E+00",
                    "module": "A1-A3",
                    "scenario": null
                },
                {
                    "value": "1,07E-01",
                    "module": "A4",
                    "scenario": null
                },
                {
                    "value": "2,51E-03",
                    "module": "C1",
                    "scenario": null
                },
                {
                    "value": "1,78E-02",
                    "module": "C2",
                    "scenario": null
                },
                {
                    "value": "1,34E-01",
                    "module": "C3",
                    "scenario": null
                },
                {
                    "value": "6,54E-03",
                    "module": "C4",
                    "scenario": null
                },
                {
                    "value": "-7,21E-01",
                    "module": "D",
                    "scenario": null
                }
            ]
        },
        {
            "parameter": "GWP-biogenic",
            "values": [
                {
                    "value": "1,50E-02",
                    "module": "A1-A3",
                    "scenario": null
                },
                {
                    "value": "4,42E-05",
                    "module": "A4",
                    "scenario": null
                },
                {
                    "value": "4,70E-07",
                    "module": "C1",
                    "scenario": null
                },
                {
                    "value": "7,36E-06",
                    "module": "C2",
                    "scenario": null
                },
                {
                    "value": "3,32E-04",
                    "module": "C3",
                    "scenario": null
                },
                {
                    "value": "3,28E-06",
                    "module": "C4",
                    "scenario": null
                },
                {
                    "value": "-3,98E-04",
                    "module": "D",
                    "scenario": null
                }
            ]
        },
        {
            "parameter": "GWP-luluc",
            "values": [
                {
                    "value": "4,38E-03",
                    "module": "A1-A3",
                    "scenario": null
                },
                {
                    "value": "3,80E-05",
                    "module": "A4",
                    "scenario": null
                },
                {
                    "value": "1,97E-07",
                    "module": "C1",
                    "scenario": null
                },
                {
                    "value": "6,33E-06",
                    "module": "C2",
                    "scenario": null
                },
                {
                    "value": "3,33E-05",
                    "module": "C3",
                    "scenario": null
                },
                {
                    "value": "7,23E-06",
                    "module": "C4",
                    "scenario": null
                },
                {
                    "value": "-3,27E-04",
                    "module": "D",
                    "scenario": null
                }
            ]
        },
        {
            "parameter": "ODP",
            "values": [
                {
                    "value": "3,47E-07",
                    "module": "A1-A3",
                    "scenario": null
                },
                {
                    "value": "2,42E-08",
                    "module": "A4",
                    "scenario": null
                },
                {
                    "value": "5,42E-10",
                    "module": "C1",
                    "scenario": null
                },
                {
                    "value": "4,03E-09",
                    "module": "C2",
                    "scenario": null
                },
                {
                    "value": "1,51E-08",
                    "module": "C3",
                    "scenario": null
                },
                {
                    "value": "6,60E-10",
                    "module": "C4",
                    "scenario": null
                },
                {
                    "value": "-9,17E-06",
                    "module": "D",
                    "scenario": null
                }
            ]
        },
        {
            "parameter": "AP",
            "values": [
                {
                    "value": "3,19E-02",
                    "module": "A1-A3",
                    "scenario": null
                },
                {
                    "value": "3,07E-04",
                    "module": "A4",
                    "scenario": null
                },
                {
                    "value": "2,62E-05",
                    "module": "C1",
                    "scenario": null
                },
                {
                    "value": "5,11E-05",
                    "module": "C2",
                    "scenario": null
                },
                {
                    "value": "1,94E-04",
                    "module": "C3",
                    "scenario": null
                },
                {
                    "value": "2,10E-05",
                    "module": "C4",
                    "scenario": null
                },
                {
                    "value": "-3,58E-03",
                    "module": "D",
                    "scenario": null
                }
            ]
        },
        {
            "parameter": "POCP",
            "values": [
                {
                    "value": "1,25E-02",
                    "module": "A1-A3",
                    "scenario": null
                },
                {
                    "value": "2,60E-04",
                    "module": "A4",
                    "scenario": null
                },
                {
                    "value": "3,49E-05",
                    "module": "C1",
                    "scenario": null
                },
                {
                    "value": "4,33E-05",
                    "module": "C2",
                    "scenario": null
                },
                {
                    "value": "1,27E-04",
                    "module": "C3",
                    "scenario": null
                },
                {
                    "value": "2,11E-05",
                    "module": "C4",
                    "scenario": null
                },
                {
                    "value": "-3,61E-03",
                    "module": "D",
                    "scenario": null
                }
            ]
        },
        {
            "parameter": "ADPE",
            "values": [
                {
                    "value": "8,82E-04",
                    "module": "A1-A3",
                    "scenario": null
                },
                {
                    "value": "2,95E-06",
                    "module": "A4",
                    "scenario": null
                },
                {
                    "value": "3,84E-09",
                    "module": "C1",
                    "scenario": null
                },
                {
                    "value": "4,91E-07",
                    "module": "C2",
                    "scenario": null
                },
                {
                    "value": "4,61E-07",
                    "module": "C3",
                    "scenario": null
                },
                {
                    "value": "1,97E-08",
                    "module": "C4",
                    "scenario": null
                },
                {
                    "value": "-1,24E-05",
                    "module": "D",
                    "scenario": null
                }
            ]
        },
        {
            "parameter": "ADPF",
            "values": [
                {
                    "value": "5,71E+01",
                    "module": "A1-A3",
                    "scenario": null
                },
                {
                    "value": "1,61E+00",
                    "module": "A4",
                    "scenario": null
                },
                {
                    "value": "3,45E-02",
                    "module": "C1",
                    "scenario": null
                },
                {
                    "value": "2,69E-01",
                    "module": "C2",
                    "scenario": null
                },
                {
                    "value": "5,54E-01",
                    "module": "C3",
                    "scenario": null
                },
                {
                    "value": "5,67E-02",
                    "module": "C4",
                    "scenario": null
                },
                {
                    "value": "-6,07E+00",
                    "module": "D",
                    "scenario": null
                }
            ]
        },
        {
            "parameter": "WDP",
            "values": [
                {
                    "value": "1,23E+03",
                    "module": "A1-A3",
                    "scenario": null
                },
                {
                    "value": "1,56E+00",
                    "module": "A4",
                    "scenario": null
                },
                {
                    "value": "7,33E-03",
                    "module": "C1",
                    "scenario": null
                },
                {
                    "value": "2,60E-01",
                    "module": "C2",
                    "scenario": null
                },
                {
                    "value": "2,05E+00",
                    "module": "C3",
                    "scenario": null
                },
                {
                    "value": "6,49E-01",
                    "module": "C4",
                    "scenario": null
                },
                {
                    "value": "3,74E+01",
                    "module": "D",
                    "scenario": null
                }
            ]
        },
        {
            "parameter": "EP-freshwater",
            "values": [
                {
                    "value": "3,00E-04",
                    "module": "A1-A3",
                    "scenario": null
                },
                {
                    "value": "8,52E-07",
                    "module": "A4",
                    "scenario": null
                },
                {
                    "value": "9,12E-09",
                    "module": "C1",
                    "scenario": null
                },
                {
                    "value": "1,42E-07",
                    "module": "C2",
                    "scenario": null
                },
                {
                    "value": "3,17E-06",
                    "module": "C3",
                    "scenario": null
                },
                {
                    "value": "8,70E-08",
                    "module": "C4",
                    "scenario": null
                },
                {
                    "value": "-4,44E-05",
                    "module": "D",
                    "scenario": null
                }
            ]
        },
        {
            "parameter": "EP-marine",
            "values": [
                {
                    "value": "3,28E-03",
                    "module": "A1-A3",
                    "scenario": null
                },
                {
                    "value": "6,07E-05",
                    "module": "A4",
                    "scenario": null
                },
                {
                    "value": "1,16E-05",
                    "module": "C1",
                    "scenario": null
                },
                {
                    "value": "1,01E-05",
                    "module": "C2",
                    "scenario": null
                },
                {
                    "value": "4,03E-05",
                    "module": "C3",
                    "scenario": null
                },
                {
                    "value": "6,21E-06",
                    "module": "C4",
                    "scenario": null
                },
                {
                    "value": "-7,42E-04",
                    "module": "D",
                    "scenario": null
                }
            ]
        },
        {
            "parameter": "EP-terrestrial",
            "values": [
                {
                    "value": "5,87E-02",
                    "module": "A1-A3",
                    "scenario": null
                },
                {
                    "value": "6,79E-04",
                    "module": "A4",
                    "scenario": null
                },
                {
                    "value": "1,27E-04",
                    "module": "C1",
                    "scenario": null
                },
                {
                    "value": "1,13E-04",
                    "module": "C2",
                    "scenario": null
                },
                {
                    "value": "4,53E-04",
                    "module": "C3",
                    "scenario": null
                },
                {
                    "value": "6,91E-05",
                    "module": "C4",
                    "scenario": null
                },
                {
                    "value": "-7,58E-03",
                    "module": "D",
                    "scenario": null
                }
            ]
        }
    ],
    "additional_environmental_impact": [
        {
            "parameter": "PM",
            "values": [
                {
                    "value": "2,52E-07",
                    "module": "A1-A3",
                    "scenario": null
                },
                {
                    "value": "6,53E-09",
                    "module": "A4",
                    "scenario": null
                },
                {
                    "value": "6,94E-10",
                    "module": "C1",
                    "scenario": null
                },
                {
                    "value": "1,09E-09",
                    "module": "C2",
                    "scenario": null
                },
                {
                    "value": "2,98E-09",
                    "module": "C3",
                    "scenario": null
                },
                {
                    "value": "2,94E-10",
                    "module": "C4",
                    "scenario": null
                },
                {
                    "value": "-5,99E-08",
                    "module": "D",
                    "scenario": null
                }
            ]
        },
        {
            "parameter": "ETP-fw",
            "values": [
                {
                    "value": "6,36E+01",
                    "module": "A1-A3",
                    "scenario": null
                },
                {
                    "value": "1,20E+00",
                    "module": "A4",
                    "scenario": null
                },
                {
                    "value": "1,88E-02",
                    "module": "C1",
                    "scenario": null
                },
                {
                    "value": "1,99E-01",
                    "module": "C2",
                    "scenario": null
                },
                {
                    "value": "2,69E+00",
                    "module": "C3",
                    "scenario": null
                },
                {
                    "value": "1,01E-01",
                    "module": "C4",
                    "scenario": null
                },
                {
                    "value": "-4,02E+01",
                    "module": "D",
                    "scenario": null
                }
            ]
        },
        {
            "parameter": "HTP-c",
            "values": [
                {
                    "value": "2,39E-08",
                    "module": "A1-A3",
                    "scenario": null
                },
                {
                    "value": "0,00E+00",
                    "module": "A4",
                    "scenario": null
                },
                {
                    "value": "0,00E+00",
                    "module": "C1",
                    "scenario": null
                },
                {
                    "value": "0,00E+00",
                    "module": "C2",
                    "scenario": null
                },
                {
                    "value": "1,26E-10",
                    "module": "C3",
                    "scenario": null
                },
                {
                    "value": "6,00E-12",
                    "module": "C4",
                    "scenario": null
                },
                {
                    "value": "-3,47E-09",
                    "module": "D",
                    "scenario": null
                }
            ]
        },
        {
            "parameter": "HTP-nc",
            "values": [
                {
                    "value": "6,70E-07",
                    "module": "A1-A3",
                    "scenario": null
                },
                {
                    "value": "1,31E-09",
                    "module": "A4",
                    "scenario": null
                },
                {
                    "value": "1,70E-11",
                    "module": "C1",
                    "scenario": null
                },
                {
                    "value": "2,18E-10",
                    "module": "C2",
                    "scenario": null
                },
                {
                    "value": "7,77E-10",
                    "module": "C3",
                    "scenario": null
                },
                {
                    "value": "1,61E-10",
                    "module": "C4",
                    "scenario": null
                },
                {
                    "value": "7,54E-08",
                    "module": "D",
                    "scenario": null
                }
            ]
        },
        {
            "parameter": "SQP",
            "values": [
                {
                    "value": "2,36E+01",
                    "module": "A1-A3",
                    "scenario": null
                },
                {
                    "value": "1,13E+00",
                    "module": "A4",
                    "scenario": null
                },
                {
                    "value": "4,38E-03",
                    "module": "C1",
                    "scenario": null
                },
                {
                    "value": "1,88E-01",
                    "module": "C2",
                    "scenario": null
                },
                {
                    "value": "2,19E-01",
                    "module": "C3",
                    "scenario": null
                },
                {
                    "value": "1,79E-01",
                    "module": "C4",
                    "scenario": null
                },
                {
                    "value": "-4,66E-01",
                    "module": "D",
                    "scenario": null
                }
            ]
        },
        {
            "parameter": "IRP",
            "values": [
                {
                    "value": "3,11E-01",
                    "module": "A1-A3",
                    "scenario": null
                },
                {
                    "value": "7,05E-03",
                    "module": "A4",
                    "scenario": null
                },
                {
                    "value": "1,48E-04",
                    "module": "C1",
                    "scenario": null
                },
                {
                    "value": "1,18E-03",
                    "module": "C2",
                    "scenario": null
                },
                {
                    "value": "2,52E-03",
                    "module": "C3",
                    "scenario": null
                },
                {
                    "value": "2,51E-04",
                    "module": "C4",
                    "scenario": null
                },
                {
                    "value": "2,58E-03",
                    "module": "D",
                    "scenario": null
                }
            ]
        }
    ],
    "resource_use": [
        {
            "parameter": "PERE",
            "values": [
                {
                    "value": "7,09E+00",
                    "module": "A1-A3",
                    "scenario": null
                },
                {
                    "value": "2,31E-02",
                    "module": "A4",
                    "scenario": null
                },
                {
                    "value": "1,87E-04",
                    "module": "C1",
                    "scenario": null
                },
                {
                    "value": "3,85E-03",
                    "module": "C2",
                    "scenario": null
                },
                {
                    "value": "1,00E-01",
                    "module": "C3",
                    "scenario": null
                },
                {
                    "value": "6,11E-03",
                    "module": "C4",
                    "scenario": null
                },
                {
                    "value": "-5,03E-01",
                    "module": "D",
                    "scenario": null
                }
            ]
        },
        {
            "parameter": "PERM",
            "values": [
                {
                    "value": "0,00E+00",
                    "module": "A1-A3",
                    "scenario": null
                },
                {
                    "value": "0,00E+00",
                    "module": "A4",
                    "scenario": null
                },
                {
                    "value": "0,00E+00",
                    "module": "C1",
                    "scenario": null
                },
                {
                    "value": "0,00E+00",
                    "module": "C2",
                    "scenario": null
                },
                {
                    "value": "0,00E+00",
                    "module": "C3",
                    "scenario": null
                },
                {
                    "value": "0,00E+00",
                    "module": "C4",
                    "scenario": null
                },
                {
                    "value": "0,00E+00",
                    "module": "D",
                    "scenario": null
                }
            ]
        },
        {
            "parameter": "PERT",
            "values": [
                {
                    "value": "7,09E+00",
                    "module": "A1-A3",
                    "scenario": null
                },
                {
                    "value": "2,31E-02",
                    "module": "A4",
                    "scenario": null
                },
                {
                    "value": "1,87E-04",
                    "module": "C1",
                    "scenario": null
                },
                {
                    "value": "3,85E-03",
                    "module": "C2",
                    "scenario": null
                },
                {
                    "value": "1,00E-01",
                    "module": "C3",
                    "scenario": null
                },
                {
                    "value": "6,11E-03",
                    "module": "C4",
                    "scenario": null
                },
                {
                    "value": "-5,03E-01",
                    "module": "D",
                    "scenario": null
                }
            ]
        },
        {
            "parameter": "PENRE",
            "values": [
                {
                    "value": "5,69E+01",
                    "module": "A1-A3",
                    "scenario": null
                },
                {
                    "value": "1,61E+00",
                    "module": "A4",
                    "scenario": null
                },
                {
                    "value": "3,45E-02",
                    "module": "C1",
                    "scenario": null
                },
                {
                    "value": "2,69E-01",
                    "module": "C2",
                    "scenario": null
                },
                {
                    "value": "5,54E-01",
                    "module": "C3",
                    "scenario": null
                },
                {
                    "value": "5,67E-02",
                    "module": "C4",
                    "scenario": null
                },
                {
                    "value": "-6,07E+00",
                    "module": "D",
                    "scenario": null
                }
            ]
        },
        {
            "parameter": "PENRM",
            "values": [
                {
                    "value": "1,23E-01",
                    "module": "A1-A3",
                    "scenario": null
                },
                {
                    "value": "0,00E+00",
                    "module": "A4",
                    "scenario": null
                },
                {
                    "value": "0,00E+00",
                    "module": "C1",
                    "scenario": null
                },
                {
                    "value": "0,00E+00",
                    "module": "C2",
                    "scenario": null
                },
                {
                    "value": "-1,23E-01",
                    "module": "C3",
                    "scenario": null
                },
                {
                    "value": "0,00E+00",
                    "module": "C4",
                    "scenario": null
                },
                {
                    "value": "0,00E+00",
                    "module": "D",
                    "scenario": null
                }
            ]
        },
        {
            "parameter": "PENRT",
            "values": [
                {
                    "value": "5,71E+01",
                    "module": "A1-A3",
                    "scenario": null
                },
                {
                    "value": "1,61E+00",
                    "module": "A4",
                    "scenario": null
                },
                {
                    "value": "3,45E-02",
                    "module": "C1",
                    "scenario": null
                },
                {
                    "value": "2,69E-01",
                    "module": "C2",
                    "scenario": null
                },
                {
                    "value": "4,32E-01",
                    "module": "C3",
                    "scenario": null
                },
                {
                    "value": "5,67E-02",
                    "module": "C4",
                    "scenario": null
                },
                {
                    "value": "-6,07E+00",
                    "module": "D",
                    "scenario": null
                }
            ]
        },
        {
            "parameter": "SM",
            "values": [
                {
                    "value": "4,58E-01",
                    "module": "A1-A3",
                    "scenario": null
                },
                {
                    "value": "0,00E+00",
                    "module": "A4",
                    "scenario": null
                },
                {
                    "value": "1,69E-05",
                    "module": "C1",
                    "scenario": null
                },
                {
                    "value": "0,00E+00",
                    "module": "C2",
                    "scenario": null
                },
                {
                    "value": "0,00E+00",
                    "module": "C3",
                    "scenario": null
                },
                {
                    "value": "7,57E-05",
                    "module": "C4",
                    "scenario": null
                },
                {
                    "value": "0,00E+00",
                    "module": "D",
                    "scenario": null
                }
            ]
        },
        {
            "parameter": "RSF",
            "values": [
                {
                    "value": "2,52E-01",
                    "module": "A1-A3",
                    "scenario": null
                },
                {
                    "value": "8,26E-04",
                    "module": "A4",
                    "scenario": null
                },
                {
                    "value": "4,59E-06",
                    "module": "C1",
                    "scenario": null
                },
                {
                    "value": "1,38E-04",
                    "module": "C2",
                    "scenario": null
                },
                {
                    "value": "2,21E-03",
                    "module": "C3",
                    "scenario": null
                },
                {
                    "value": "6,55E-05",
                    "module": "C4",
                    "scenario": null
                },
                {
                    "value": "2,60E-02",
                    "module": "D",
                    "scenario": null
                }
            ]
        },
        {
            "parameter": "NRSF",
            "values": [
                {
                    "value": "3,72E-01",
                    "module": "A1-A3",
                    "scenario": null
                },
                {
                    "value": "2,95E-03",
                    "module": "A4",
                    "scenario": null
                },
                {
                    "value": "6,75E-05",
                    "module": "C1",
                    "scenario": null
                },
                {
                    "value": "4,92E-04",
                    "module": "C2",
                    "scenario": null
                },
                {
                    "value": "0,00E+00",
                    "module": "C3",
                    "scenario": null
                },
                {
                    "value": "1,19E-03",
                    "module": "C4",
                    "scenario": null
                },
                {
                    "value": "7,57E-01",
                    "module": "D",
                    "scenario": null
                }
            ]
        },
        {
            "parameter": "FW",
            "values": [
                {
                    "value": "8,23E-02",
                    "module": "A1-A3",
                    "scenario": null
                },
                {
                    "value": "1,73E-04",
                    "module": "A4",
                    "scenario": null
                },
                {
                    "value": "1,77E-06",
                    "module": "C1",
                    "scenario": null
                },
                {
                    "value": "2,88E-05",
                    "module": "C2",
                    "scenario": null
                },
                {
                    "value": "5,14E-04",
                    "module": "C3",
                    "scenario": null
                },
                {
                    "value": "7,56E-05",
                    "module": "C4",
                    "scenario": null
                },
                {
                    "value": "-1,53E-03",
                    "module": "D",
                    "scenario": null
                }
            ]
        }
    ],
    "end_of_life_waste": [
        {
            "parameter": "HWD",
            "values": [
                {
                    "value": "4,35E-02",
                    "module": "A1-A3",
                    "scenario": null
                },
                {
                    "value": "8,32E-05",
                    "module": "A4",
                    "scenario": null
                },
                {
                    "value": "1,01E-06",
                    "module": "C1",
                    "scenario": null
                },
                {
                    "value": "1,39E-05",
                    "module": "C2",
                    "scenario": null
                },
                {
                    "value": "0,00E+00",
                    "module": "C3",
                    "scenario": null
                },
                {
                    "value": "3,53E-03",
                    "module": "C4",
                    "scenario": null
                },
                {
                    "value": "-3,75E-03",
                    "module": "D",
                    "scenario": null
                }
            ]
        },
        {
            "parameter": "NHWD",
            "values": [
                {
                    "value": "1,33E+00",
                    "module": "A1-A3",
                    "scenario": null
                },
                {
                    "value": "7,85E-02",
                    "module": "A4",
                    "scenario": null
                },
                {
                    "value": "4,08E-05",
                    "module": "C1",
                    "scenario": null
                },
                {
                    "value": "1,31E-02",
                    "module": "C2",
                    "scenario": null
                },
                {
                    "value": "5,96E-02",
                    "module": "C3",
                    "scenario": null
                },
                {
                    "value": "1,96E-01",
                    "module": "C4",
                    "scenario": null
                },
                {
                    "value": "-2,95E-01",
                    "module": "D",
                    "scenario": null
                }
            ]
        },
        {
            "parameter": "RWD",
            "values": [
                {
                    "value": "2,76E-04",
                    "module": "A1-A3",
                    "scenario": null
                },
                {
                    "value": "1,10E-05",
                    "module": "A4",
                    "scenario": null
                },
                {
                    "value": "2,39E-07",
                    "module": "C1",
                    "scenario": null
                },
                {
                    "value": "1,83E-06",
                    "module": "C2",
                    "scenario": null
                },
                {
                    "value": "0,00E+00",
                    "module": "C3",
                    "scenario": null
                },
                {
                    "value": "1,13E-09",
                    "module": "C4",
                    "scenario": null
                },
                {
                    "value": "1,98E-06",
                    "module": "D",
                    "scenario": null
                }
            ]
        }
    ],
    "end_of_life_flow": [
        {
            "parameter": "CRU",
            "values": [
                {
                    "value": "0,00E+00",
                    "module": "A1-A3",
                    "scenario": null
                },
                {
                    "value": "0,00E+00",
                    "module": "A4",
                    "scenario": null
                },
                {
                    "value": "0,00E+00",
                    "module": "C1",
                    "scenario": null
                },
                {
                    "value": "0,00E+00",
                    "module": "C2",
                    "scenario": null
                },
                {
                    "value": "0,00E+00",
                    "module": "C3",
                    "scenario": null
                },
                {
                    "value": "0,00E+00",
                    "module": "C4",
                    "scenario": null
                },
                {
                    "value": "0,00E+00",
                    "module": "D",
                    "scenario": null
                }
            ]
        },
        {
            "parameter": "MFR",
            "values": [
                {
                    "value": "6,05E-01",
                    "module": "A1-A3",
                    "scenario": null
                },
                {
                    "value": "0,00E+00",
                    "module": "A4",
                    "scenario": null
                },
                {
                    "value": "1,66E-05",
                    "module": "C1",
                    "scenario": null
                },
                {
                    "value": "0,00E+00",
                    "module": "C2",
                    "scenario": null
                },
                {
                    "value": "1,65E+00",
                    "module": "C3",
                    "scenario": null
                },
                {
                    "value": "6,29E-08",
                    "module": "C4",
                    "scenario": null
                },
                {
                    "value": "0,00E+00",
                    "module": "D",
                    "scenario": null
                }
            ]
        },
        {
            "parameter": "MER",
            "values": [
                {
                    "value": "2,94E-02",
                    "module": "A1-A3",
                    "scenario": null
                },
                {
                    "value": "0,00E+00",
                    "module": "A4",
                    "scenario": null
                },
                {
                    "value": "5,16E-08",
                    "module": "C1",
                    "scenario": null
                },
                {
                    "value": "0,00E+00",
                    "module": "C2",
                    "scenario": null
                },
                {
                    "value": "6,03E-02",
                    "module": "C3",
                    "scenario": null
                },
                {
                    "value": "1,54E-09",
                    "module": "C4",
                    "scenario": null
                },
                {
                    "value": "0,00E+00",
                    "module": "D",
                    "scenario": null
                }
            ]
        },
        {
            "parameter": "EEE",
            "values": [
                {
                    "value": "1,46E-02",
                    "module": "A1-A3",
                    "scenario": null
                },
                {
                    "value": "0,00E+00",
                    "module": "A4",
                    "scenario": null
                },
                {
                    "value": "1,77E-07",
                    "module": "C1",
                    "scenario": null
                },
                {
                    "value": "0,00E+00",
                    "module": "C2",
                    "scenario": null
                },
                {
                    "value": "1,42E-03",
                    "module": "C3",
                    "scenario": null
                },
                {
                    "value": "9,98E-08",
                    "module": "C4",
                    "scenario": null
                },
                {
                    "value": "0,00E+00",
                    "module": "D",
                    "scenario": null
                }
            ]
        },
        {
            "parameter": "EET",
            "values": [
                {
                    "value": "2,20E-01",
                    "module": "A1-A3",
                    "scenario": null
                },
                {
                    "value": "0,00E+00",
                    "module": "A4",
                    "scenario": null
                },
                {
                    "value": "2,67E-06",
                    "module": "C1",
                    "scenario": null
                },
                {
                    "value": "0,00E+00",
                    "module": "C2",
                    "scenario": null
                },
                {
                    "value": "2,15E-02",
                    "module": "C3",
                    "scenario": null
                },
                {
                    "value": "1,51E-06",
                    "module": "C4",
                    "scenario": null
                },
                {
                    "value": "0,00E+00",
                    "module": "D",
                    "scenario": null
                }
            ]
        }
    ]
}