{"product_name":"Wall box","epd_id":"NEPD-8257-7925","declared_unit":{"unit":"stk","amount":1},"compliance":["EN 15804+A2","ISO 14025","ISO 21930"],"producer_name":"SG Armaturen AS","environmental_impact":[{"parameter":"GWP-total","unit":"kg CO2-eq","values":[{"value":"5,20E-01","module":"A1","scenario":null},{"value":"2,27E-02","module":"A2","scenario":null},{"value":"3,53E-01","module":"A3","scenario":null},{"value":"6,84E-02","module":"A4","scenario":null},{"value":"2,09E-02","module":"A5","scenario":null},{"value":"0,00E+00","module":"C1","scenario":null},{"value":"7,52E-03","module":"C2","scenario":null},{"value":"1,07E-01","module":"C3","scenario":null},{"value":"5,01E-03","module":"C4","scenario":null},{"value":"-1,72E-02","module":"D","scenario":null},{"value":"8,96E-01","module":"A1A3","scenario":null}]},{"parameter":"GWP-fossil","unit":"kg CO2-eq","values":[{"value":"5,36E-01","module":"A1","scenario":null},{"value":"2,27E-02","module":"A2","scenario":null},{"value":"3,53E-01","module":"A3","scenario":null},{"value":"6,84E-02","module":"A4","scenario":null},{"value":"1,97E-04","module":"A5","scenario":null},{"value":"0,00E+00","module":"C1","scenario":null},{"value":"7,51E-03","module":"C2","scenario":null},{"value":"1,07E-01","module":"C3","scenario":null},{"value":"5,01E-03","module":"C4","scenario":null},{"value":"-1,70E-02","module":"D","scenario":null},{"value":"9,12E-01","module":"A1A3","scenario":null}]},{"parameter":"GWP-biogenic","unit":"kg CO2-eq","values":[{"value":"-1,65E-02","module":"A1","scenario":null},{"value":"8,84E-06","module":"A2","scenario":null},{"value":"1,02E-04","module":"A3","scenario":null},{"value":"2,43E-05","module":"A4","scenario":null},{"value":"2,07E-02","module":"A5","scenario":null},{"value":"0,00E+00","module":"C1","scenario":null},{"value":"3,11E-06","module":"C2","scenario":null},{"value":"1,07E-06","module":"C3","scenario":null},{"value":"4,63E-07","module":"C4","scenario":null},{"value":"1,72E-05","module":"D","scenario":null},{"value":"-1,64E-02","module":"A1A3","scenario":null}]},{"parameter":"GWP-luluc","unit":"kg CO2-eq","values":[{"value":"4,56E-04","module":"A1","scenario":null},{"value":"8,30E-06","module":"A2","scenario":null},{"value":"4,28E-05","module":"A3","scenario":null},{"value":"3,37E-05","module":"A4","scenario":null},{"value":"6,52E-08","module":"A5","scenario":null},{"value":"0,00E+00","module":"C1","scenario":null},{"value":"2,67E-06","module":"C2","scenario":null},{"value":"1,75E-07","module":"C3","scenario":null},{"value":"1,46E-07","module":"C4","scenario":null},{"value":"-2,16E-04","module":"D","scenario":null},{"value":"5,07E-04","module":"A1A3","scenario":null}]},{"parameter":"ODP","unit":"kg CFC11-eq","values":[{"value":"2,35E-08","module":"A1","scenario":null},{"value":"4,94E-09","module":"A2","scenario":null},{"value":"3,03E-09","module":"A3","scenario":null},{"value":"1,51E-08","module":"A4","scenario":null},{"value":"4,10E-11","module":"A5","scenario":null},{"value":"0,00E+00","module":"C1","scenario":null},{"value":"1,70E-09","module":"C2","scenario":null},{"value":"1,05E-10","module":"C3","scenario":null},{"value":"1,66E-10","module":"C4","scenario":null},{"value":"-4,42E-04","module":"D","scenario":null},{"value":"3,14E-08","module":"A1A3","scenario":null}]},{"parameter":"AP","unit":"mol H+-eq","values":[{"value":"3,10E-03","module":"A1","scenario":null},{"value":"6,79E-05","module":"A2","scenario":null},{"value":"1,75E-03","module":"A3","scenario":null},{"value":"1,02E-03","module":"A4","scenario":null},{"value":"9,34E-07","module":"A5","scenario":null},{"value":"0,00E+00","module":"C1","scenario":null},{"value":"2,16E-05","module":"C2","scenario":null},{"value":"1,48E-05","module":"C3","scenario":null},{"value":"4,34E-06","module":"C4","scenario":null},{"value":"-1,18E-04","module":"D","scenario":null},{"value":"4,92E-03","module":"A1A3","scenario":null}]},{"parameter":"POCP","unit":"kg NMVOC-eq","values":[{"value":"1,73E-03","module":"A1","scenario":null},{"value":"5,60E-05","module":"A2","scenario":null},{"value":"1,02E-03","module":"A3","scenario":null},{"value":"7,42E-04","module":"A4","scenario":null},{"value":"9,61E-07","module":"A5","scenario":null},{"value":"0,00E+00","module":"C1","scenario":null},{"value":"1,83E-05","module":"C2","scenario":null},{"value":"1,82E-05","module":"C3","scenario":null},{"value":"5,93E-06","module":"C4","scenario":null},{"value":"-1,21E-04","module":"D","scenario":null},{"value":"2,81E-03","module":"A1A3","scenario":null}]},{"parameter":"ADPE","unit":"kg Sb-eq","values":[{"value":"1,19E-04","module":"A1","scenario":null},{"value":"6,09E-07","module":"A2","scenario":null},{"value":"9,00E-07","module":"A3","scenario":null},{"value":"1,32E-06","module":"A4","scenario":null},{"value":"4,80E-09","module":"A5","scenario":null},{"value":"0,00E+00","module":"C1","scenario":null},{"value":"2,08E-07","module":"C2","scenario":null},{"value":"4,95E-09","module":"C3","scenario":null},{"value":"4,37E-09","module":"C4","scenario":null},{"value":"-3,27E-07","module":"D","scenario":null},{"value":"1,21E-04","module":"A1A3","scenario":null}]},{"parameter":"ADPF","unit":"MJ","values":[{"value":"9,74E+00","module":"A1","scenario":null},{"value":"3,36E-01","module":"A2","scenario":null},{"value":"2,93E+00","module":"A3","scenario":null},{"value":"9,67E-01","module":"A4","scenario":null},{"value":"2,76E-03","module":"A5","scenario":null},{"value":"0,00E+00","module":"C1","scenario":null},{"value":"1,14E-01","module":"C2","scenario":null},{"value":"8,23E-03","module":"C3","scenario":null},{"value":"1,28E-02","module":"C4","scenario":null},{"value":"7,22E-02","module":"D","scenario":null},{"value":"1,30E+01","module":"A1A3","scenario":null}]},{"parameter":"WDP","unit":"m3 world-eq. Deprived","values":[{"value":"1,88E+00","module":"A1","scenario":null},{"value":"1,09E-01","module":"A2","scenario":null},{"value":"2,83E-01","module":"A3","scenario":null},{"value":"6,22E-01","module":"A4","scenario":null},{"value":"3,50E-03","module":"A5","scenario":null},{"value":"0,00E+00","module":"C1","scenario":null},{"value":"1,10E-01","module":"C2","scenario":null},{"value":"2,87E-02","module":"C3","scenario":null},{"value":"1,53E-01","module":"C4","scenario":null},{"value":"2,22E-01","module":"D","scenario":null},{"value":"2,27E+00","module":"A1A3","scenario":null}]},{"parameter":"EP-freshwater","unit":"kg P-eq","values":[{"value":"1,86E-05","module":"A1","scenario":null},{"value":"2,13E-07","module":"A2","scenario":null},{"value":"7,25E-06","module":"A3","scenario":null},{"value":"4,45E-07","module":"A4","scenario":null},{"value":"1,62E-09","module":"A5","scenario":null},{"value":"0,00E+00","module":"C1","scenario":null},{"value":"6,00E-08","module":"C2","scenario":null},{"value":"1,05E-08","module":"C3","scenario":null},{"value":"7,15E-09","module":"C4","scenario":null},{"value":"-1,64E-06","module":"D","scenario":null},{"value":"2,61E-05","module":"A1A3","scenario":null}]},{"parameter":"EP-marine","unit":"kg N-eq","values":[{"value":"4,59E-04","module":"A1","scenario":null},{"value":"1,34E-05","module":"A2","scenario":null},{"value":"3,58E-04","module":"A3","scenario":null},{"value":"2,46E-04","module":"A4","scenario":null},{"value":"3,09E-07","module":"A5","scenario":null},{"value":"0,00E+00","module":"C1","scenario":null},{"value":"4,27E-06","module":"C2","scenario":null},{"value":"7,08E-06","module":"C3","scenario":null},{"value":"6,58E-06","module":"C4","scenario":null},{"value":"-3,17E-05","module":"D","scenario":null},{"value":"8,30E-04","module":"A1A3","scenario":null}]},{"parameter":"EP-terrestrial","unit":"mol N-eq.","values":[{"value":"8,01E-03","module":"A1","scenario":null},{"value":"1,50E-04","module":"A2","scenario":null},{"value":"3,94E-03","module":"A3","scenario":null},{"value":"2,74E-03","module":"A4","scenario":null},{"value":"3,34E-06","module":"A5","scenario":null},{"value":"0,00E+00","module":"C1","scenario":null},{"value":"4,78E-05","module":"C2","scenario":null},{"value":"7,57E-05","module":"C3","scenario":null},{"value":"1,72E-05","module":"C4","scenario":null},{"value":"-3,29E-04","module":"D","scenario":null},{"value":"1,21E-02","module":"A1A3","scenario":null}]},{"parameter":"GWP-IOBC","unit":"kg CO2-eq","values":[{"value":"5,40E-01","module":"A1","scenario":null},{"value":"2,27E-02","module":"A2","scenario":null},{"value":"3,34E-01","module":"A3","scenario":null},{"value":"6,84E-02","module":"A4","scenario":null},{"value":"1,97E-04","module":"A5","scenario":null},{"value":"0,00E+00","module":"C1","scenario":null},{"value":"7,52E-03","module":"C2","scenario":null},{"value":"1,07E-01","module":"C3","scenario":null},{"value":"5,05E-03","module":"C4","scenario":null},{"value":"-2,76E-02","module":"D","scenario":null},{"value":"8,97E-01","module":"A1A3","scenario":null}]}],"additional_environmental_impact":[{"parameter":"PM","unit":"Disease incidence","values":[{"value":"3,31E-08","module":"A1","scenario":null},{"value":"1,47E-09","module":"A2","scenario":null},{"value":"2,35E-08","module":"A3","scenario":null},{"value":"2,49E-09","module":"A4","scenario":null},{"value":"1,40E-11","module":"A5","scenario":null},{"value":"0,00E+00","module":"C1","scenario":null},{"value":"4,60E-10","module":"C2","scenario":null},{"value":"6,90E-11","module":"C3","scenario":null},{"value":"8,40E-11","module":"C4","scenario":null},{"value":"-4,41E-09","module":"D","scenario":null},{"value":"5,80E-08","module":"A1A3","scenario":null}]},{"parameter":"ETP-fw","unit":"CTUe","values":[{"value":"1,38E+01","module":"A1","scenario":null},{"value":"2,72E-01","module":"A2","scenario":null},{"value":"8,81E+00","module":"A3","scenario":null},{"value":"6,64E-01","module":"A4","scenario":null},{"value":"3,68E-03","module":"A5","scenario":null},{"value":"0,00E+00","module":"C1","scenario":null},{"value":"8,42E-02","module":"C2","scenario":null},{"value":"4,86E-02","module":"C3","scenario":null},{"value":"4,74E+00","module":"C4","scenario":null},{"value":"-1,54E+00","module":"D","scenario":null},{"value":"2,29E+01","module":"A1A3","scenario":null}]},{"parameter":"HTP-c","unit":"CTUh","values":[{"value":"9,28E-10","module":"A1","scenario":null},{"value":"0,00E+00","module":"A2","scenario":null},{"value":"8,50E-11","module":"A3","scenario":null},{"value":"0,00E+00","module":"A4","scenario":null},{"value":"0,00E+00","module":"A5","scenario":null},{"value":"0,00E+00","module":"C1","scenario":null},{"value":"0,00E+00","module":"C2","scenario":null},{"value":"2,00E-12","module":"C3","scenario":null},{"value":"0,00E+00","module":"C4","scenario":null},{"value":"-1,02E-10","module":"D","scenario":null},{"value":"1,01E-09","module":"A1A3","scenario":null}]},{"parameter":"HTP-nc","unit":"CTUh","values":[{"value":"1,21E-08","module":"A1","scenario":null},{"value":"2,66E-10","module":"A2","scenario":null},{"value":"3,76E-09","module":"A3","scenario":null},{"value":"4,94E-10","module":"A4","scenario":null},{"value":"5,00E-12","module":"A5","scenario":null},{"value":"0,00E+00","module":"C1","scenario":null},{"value":"9,20E-11","module":"C2","scenario":null},{"value":"1,16E-10","module":"C3","scenario":null},{"value":"1,10E-11","module":"C4","scenario":null},{"value":"1,69E-09","module":"D","scenario":null},{"value":"1,61E-08","module":"A1A3","scenario":null}]},{"parameter":"SQP","unit":"-","values":[{"value":"1,69E+00","module":"A1","scenario":null},{"value":"2,30E-01","module":"A2","scenario":null},{"value":"6,29E-01","module":"A3","scenario":null},{"value":"4,74E-01","module":"A4","scenario":null},{"value":"1,85E-03","module":"A5","scenario":null},{"value":"0,00E+00","module":"C1","scenario":null},{"value":"7,94E-02","module":"C2","scenario":null},{"value":"1,15E-03","module":"C3","scenario":null},{"value":"4,27E-02","module":"C4","scenario":null},{"value":"-5,84E-01","module":"D","scenario":null},{"value":"2,55E+00","module":"A1A3","scenario":null}]},{"parameter":"IRP","unit":"kBq U235-eq","values":[{"value":"1,18E-02","module":"A1","scenario":null},{"value":"1,39E-03","module":"A2","scenario":null},{"value":"2,11E-03","module":"A3","scenario":null},{"value":"4,18E-03","module":"A4","scenario":null},{"value":"1,18E-05","module":"A5","scenario":null},{"value":"0,00E+00","module":"C1","scenario":null},{"value":"4,96E-04","module":"C2","scenario":null},{"value":"1,58E-05","module":"C3","scenario":null},{"value":"6,65E-05","module":"C4","scenario":null},{"value":"-3,22E-04","module":"D","scenario":null},{"value":"1,53E-02","module":"A1A3","scenario":null}]}],"resource_use":[{"parameter":"PERE","unit":"MJ","values":[{"value":"6,09E-01","module":"A1","scenario":null},{"value":"3,80E-03","module":"A2","scenario":null},{"value":"2,98E-01","module":"A3","scenario":null},{"value":"1,10E-02","module":"A4","scenario":null},{"value":"4,54E-05","module":"A5","scenario":null},{"value":"0,00E+00","module":"C1","scenario":null},{"value":"1,63E-03","module":"C2","scenario":null},{"value":"2,99E-04","module":"C3","scenario":null},{"value":"8,36E-04","module":"C4","scenario":null},{"value":"-5,45E-01","module":"D","scenario":null},{"value":"9,11E-01","module":"A1A3","scenario":null}]},{"parameter":"PERM","unit":"","values":[{"value":"7,22E-02","module":"A1","scenario":null},{"value":"0,00E+00","module":"A2","scenario":null},{"value":"0,00E+00","module":"A3","scenario":null},{"value":"0,00E+00","module":"A4","scenario":null},{"value":"-7,22E-02","module":"A5","scenario":null},{"value":"0,00E+00","module":"C1","scenario":null},{"value":"0,00E+00","module":"C2","scenario":null},{"value":"0,00E+00","module":"C3","scenario":null},{"value":"0,00E+00","module":"C4","scenario":null},{"value":"0,00E+00","module":"D","scenario":null},{"value":"7,22E-02","module":"A1A3","scenario":null}]},{"parameter":"PERT","unit":"MJ","values":[{"value":"6,81E-01","module":"A1","scenario":null},{"value":"3,80E-03","module":"A2","scenario":null},{"value":"2,98E-01","module":"A3","scenario":null},{"value":"1,10E-02","module":"A4","scenario":null},{"value":"-7,21E-02","module":"A5","scenario":null},{"value":"0,00E+00","module":"C1","scenario":null},{"value":"1,63E-03","module":"C2","scenario":null},{"value":"2,99E-04","module":"C3","scenario":null},{"value":"8,36E-04","module":"C4","scenario":null},{"value":"-5,45E-01","module":"D","scenario":null},{"value":"9,83E-01","module":"A1A3","scenario":null}]},{"parameter":"PENRE","unit":"MJ","values":[{"value":"6,45E+00","module":"A1","scenario":null},{"value":"3,36E-01","module":"A2","scenario":null},{"value":"2,93E+00","module":"A3","scenario":null},{"value":"9,67E-01","module":"A4","scenario":null},{"value":"2,76E-03","module":"A5","scenario":null},{"value":"0,00E+00","module":"C1","scenario":null},{"value":"1,14E-01","module":"C2","scenario":null},{"value":"8,23E-03","module":"C3","scenario":null},{"value":"1,28E-02","module":"C4","scenario":null},{"value":"-6,41E-02","module":"D","scenario":null},{"value":"9,72E+00","module":"A1A3","scenario":null}]},{"parameter":"PENRM","unit":"MJ","values":[{"value":"3,29E+00","module":"A1","scenario":null},{"value":"0,00E+00","module":"A2","scenario":null},{"value":"0,00E+00","module":"A3","scenario":null},{"value":"0,00E+00","module":"A4","scenario":null},{"value":"0,00E+00","module":"A5","scenario":null},{"value":"0,00E+00","module":"C1","scenario":null},{"value":"0,00E+00","module":"C2","scenario":null},{"value":"-3,29E+00","module":"C3","scenario":null},{"value":"0,00E+00","module":"C4","scenario":null},{"value":"1,49E-01","module":"D","scenario":null},{"value":"3,29E+00","module":"A1A3","scenario":null}]},{"parameter":"PENRT","unit":"MJ","values":[{"value":"9,74E+00","module":"A1","scenario":null},{"value":"3,36E-01","module":"A2","scenario":null},{"value":"2,93E+00","module":"A3","scenario":null},{"value":"9,67E-01","module":"A4","scenario":null},{"value":"2,76E-03","module":"A5","scenario":null},{"value":"0,00E+00","module":"C1","scenario":null},{"value":"1,14E-01","module":"C2","scenario":null},{"value":"-3,28E+00","module":"C3","scenario":null},{"value":"1,28E-02","module":"C4","scenario":null},{"value":"8,51E-02","module":"D","scenario":null},{"value":"1,30E+01","module":"A1A3","scenario":null}]},{"parameter":"SM","unit":"kg","values":[{"value":"4,99E-02","module":"A1","scenario":null},{"value":"0,00E+00","module":"A2","scenario":null},{"value":"0,00E+00","module":"A3","scenario":null},{"value":"0,00E+00","module":"A4","scenario":null},{"value":"0,00E+00","module":"A5","scenario":null},{"value":"0,00E+00","module":"C1","scenario":null},{"value":"0,00E+00","module":"C2","scenario":null},{"value":"0,00E+00","module":"C3","scenario":null},{"value":"0,00E+00","module":"C4","scenario":null},{"value":"0,00E+00","module":"D","scenario":null},{"value":"4,99E-02","module":"A1A3","scenario":null}]},{"parameter":"RSF","unit":"MJ","values":[{"value":"1,63E-03","module":"A1","scenario":null},{"value":"7,43E-05","module":"A2","scenario":null},{"value":"1,43E-04","module":"A3","scenario":null},{"value":"3,54E-04","module":"A4","scenario":null},{"value":"1,51E-06","module":"A5","scenario":null},{"value":"0,00E+00","module":"C1","scenario":null},{"value":"5,82E-05","module":"C2","scenario":null},{"value":"7,58E-06","module":"C3","scenario":null},{"value":"1,75E-05","module":"C4","scenario":null},{"value":"8,82E-04","module":"D","scenario":null},{"value":"1,85E-03","module":"A1A3","scenario":null}]},{"parameter":"NRSF","unit":"MJ","values":[{"value":"5,85E-02","module":"A1","scenario":null},{"value":"6,31E-04","module":"A2","scenario":null},{"value":"1,72E-03","module":"A3","scenario":null},{"value":"1,94E-03","module":"A4","scenario":null},{"value":"6,21E-06","module":"A5","scenario":null},{"value":"0,00E+00","module":"C1","scenario":null},{"value":"2,08E-04","module":"C2","scenario":null},{"value":"0,00E+00","module":"C3","scenario":null},{"value":"1,46E-04","module":"C4","scenario":null},{"value":"-1,07E-02","module":"D","scenario":null},{"value":"6,09E-02","module":"A1A3","scenario":null}]},{"parameter":"FW","unit":"m3","values":[{"value":"4,65E-03","module":"A1","scenario":null},{"value":"3,75E-05","module":"A2","scenario":null},{"value":"2,77E-03","module":"A3","scenario":null},{"value":"8,42E-05","module":"A4","scenario":null},{"value":"1,30E-06","module":"A5","scenario":null},{"value":"0,00E+00","module":"C1","scenario":null},{"value":"1,21E-05","module":"C2","scenario":null},{"value":"3,38E-05","module":"C3","scenario":null},{"value":"1,59E-05","module":"C4","scenario":null},{"value":"-5,93E-04","module":"D","scenario":null},{"value":"7,45E-03","module":"A1A3","scenario":null}]}],"end_of_life_waste":[{"parameter":"HWD","unit":"kg","values":[{"value":"1,97E-03","module":"A1","scenario":null},{"value":"3,03E-05","module":"A2","scenario":null},{"value":"5,07E-04","module":"A3","scenario":null},{"value":"4,91E-05","module":"A4","scenario":null},{"value":"0,00E+00","module":"A5","scenario":null},{"value":"0,00E+00","module":"C1","scenario":null},{"value":"5,86E-06","module":"C2","scenario":null},{"value":"0,00E+00","module":"C3","scenario":null},{"value":"1,21E-03","module":"C4","scenario":null},{"value":"-1,03E-04","module":"D","scenario":null},{"value":"2,51E-03","module":"A1A3","scenario":null}]},{"parameter":"NHWD","unit":"kg","values":[{"value":"6,53E-02","module":"A1","scenario":null},{"value":"1,61E-02","module":"A2","scenario":null},{"value":"3,54E-02","module":"A3","scenario":null},{"value":"3,05E-02","module":"A4","scenario":null},{"value":"1,22E-02","module":"A5","scenario":null},{"value":"0,00E+00","module":"C1","scenario":null},{"value":"5,52E-03","module":"C2","scenario":null},{"value":"0,00E+00","module":"C3","scenario":null},{"value":"5,07E-02","module":"C4","scenario":null},{"value":"-9,94E-03","module":"D","scenario":null},{"value":"1,17E-01","module":"A1A3","scenario":null}]},{"parameter":"RWD","unit":"kg","values":[{"value":"1,03E-05","module":"A1","scenario":null},{"value":"2,20E-06","module":"A2","scenario":null},{"value":"1,86E-06","module":"A3","scenario":null},{"value":"6,62E-06","module":"A4","scenario":null},{"value":"0,00E+00","module":"A5","scenario":null},{"value":"0,00E+00","module":"C1","scenario":null},{"value":"7,74E-07","module":"C2","scenario":null},{"value":"0,00E+00","module":"C3","scenario":null},{"value":"8,51E-08","module":"C4","scenario":null},{"value":"-2,61E-07","module":"D","scenario":null},{"value":"1,44E-05","module":"A1A3","scenario":null}]}],"end_of_life_flow":[{"parameter":"CRU","unit":"kg","values":[{"value":"0,00E+00","module":"A1","scenario":null},{"value":"0,00E+00","module":"A2","scenario":null},{"value":"0,00E+00","module":"A3","scenario":null},{"value":"0,00E+00","module":"A4","scenario":null},{"value":"0,00E+00","module":"A5","scenario":null},{"value":"0,00E+00","module":"C1","scenario":null},{"value":"0,00E+00","module":"C2","scenario":null},{"value":"0,00E+00","module":"C3","scenario":null},{"value":"0,00E+00","module":"C4","scenario":null},{"value":"0,00E+00","module":"D","scenario":null},{"value":"0,00E+00","module":"A1A3","scenario":null}]},{"parameter":"MFR","unit":"kg","values":[{"value":"0,00E+00","module":"A1","scenario":null},{"value":"0,00E+00","module":"A2","scenario":null},{"value":"5,29E-02","module":"A3","scenario":null},{"value":"0,00E+00","module":"A4","scenario":null},{"value":"1,13E-02","module":"A5","scenario":null},{"value":"0,00E+00","module":"C1","scenario":null},{"value":"0,00E+00","module":"C2","scenario":null},{"value":"4,87E-02","module":"C3","scenario":null},{"value":"3,80E-06","module":"C4","scenario":null},{"value":"2,53E-06","module":"D","scenario":null},{"value":"5,29E-02","module":"A1A3","scenario":null}]},{"parameter":"MER","unit":"kg","values":[{"value":"0,00E+00","module":"A1","scenario":null},{"value":"0,00E+00","module":"A2","scenario":null},{"value":"9,96E-03","module":"A3","scenario":null},{"value":"0,00E+00","module":"A4","scenario":null},{"value":"7,38E-06","module":"A5","scenario":null},{"value":"0,00E+00","module":"C1","scenario":null},{"value":"0,00E+00","module":"C2","scenario":null},{"value":"4,24E-02","module":"C3","scenario":null},{"value":"9,30E-08","module":"C4","scenario":null},{"value":"1,10E-05","module":"D","scenario":null},{"value":"9,96E-03","module":"A1A3","scenario":null}]},{"parameter":"EEE","unit":"MJ","values":[{"value":"0,00E+00","module":"A1","scenario":null},{"value":"0,00E+00","module":"A2","scenario":null},{"value":"1,51E-02","module":"A3","scenario":null},{"value":"0,00E+00","module":"A4","scenario":null},{"value":"6,97E-04","module":"A5","scenario":null},{"value":"0,00E+00","module":"C1","scenario":null},{"value":"0,00E+00","module":"C2","scenario":null},{"value":"6,85E-02","module":"C3","scenario":null},{"value":"6,03E-06","module":"C4","scenario":null},{"value":"1,92E-05","module":"D","scenario":null},{"value":"1,51E-02","module":"A1A3","scenario":null}]},{"parameter":"EET","unit":"MJ","values":[{"value":"0,00E+00","module":"A1","scenario":null},{"value":"0,00E+00","module":"A2","scenario":null},{"value":"2,29E-01","module":"A3","scenario":null},{"value":"0,00E+00","module":"A4","scenario":null},{"value":"1,05E-02","module":"A5","scenario":null},{"value":"0,00E+00","module":"C1","scenario":null},{"value":"0,00E+00","module":"C2","scenario":null},{"value":"1,04E+00","module":"C3","scenario":null},{"value":"9,13E-05","module":"C4","scenario":null},{"value":"2,90E-04","module":"D","scenario":null},{"value":"2,29E-01","module":"A1A3","scenario":null}]}]}