{"product_name":"Lyssand 120 Top-swing, wood, 1230x1480","epd_id":"NEPD-9240-8827","declared_unit":{"unit":"stk","amount":1},"compliance":["EN 15804+A2","ISO 14025","ISO 21930"],"producer_name":"Lyssand-Frekhaug AS","environmental_impact":[{"parameter":"GWP-total","unit":"kg CO2-eq","values":[{"value":"9,81E+01","module":"A1-A3","scenario":null},{"value":"1,83E+00","module":"A4","scenario":null},{"value":"4,67E+00","module":"A5","scenario":null},{"value":"2,01E+00","module":"B2","scenario":null},{"value":"0,00E+00","module":"B4","scenario":null},{"value":"0,00E+00","module":"C1","scenario":null},{"value":"7,48E-01","module":"C2","scenario":null},{"value":"4,28E+01","module":"C3","scenario":null},{"value":"4,70E-01","module":"C4","scenario":null},{"value":"-2,02E+01","module":"D","scenario":null}]},{"parameter":"GWP-fossil","unit":"kg CO2-eq","values":[{"value":"1,32E+02","module":"A1-A3","scenario":null},{"value":"1,82E+00","module":"A4","scenario":null},{"value":"3,05E-02","module":"A5","scenario":null},{"value":"9,53E-01","module":"B2","scenario":null},{"value":"0,00E+00","module":"B4","scenario":null},{"value":"0,00E+00","module":"C1","scenario":null},{"value":"7,47E-01","module":"C2","scenario":null},{"value":"9,66E+00","module":"C3","scenario":null},{"value":"3,52E-01","module":"C4","scenario":null},{"value":"-2,00E+01","module":"D","scenario":null}]},{"parameter":"GWP-biogenic","unit":"kg CO2-eq","values":[{"value":"-3,63E+01","module":"A1-A3","scenario":null},{"value":"7,81E-04","module":"A4","scenario":null},{"value":"4,64E+00","module":"A5","scenario":null},{"value":"1,28E-01","module":"B2","scenario":null},{"value":"0,00E+00","module":"B4","scenario":null},{"value":"0,00E+00","module":"C1","scenario":null},{"value":"3,46E-04","module":"C2","scenario":null},{"value":"3,31E+01","module":"C3","scenario":null},{"value":"1,18E-01","module":"C4","scenario":null},{"value":"-1,29E-01","module":"D","scenario":null}]},{"parameter":"GWP-luluc","unit":"kg CO2-eq","values":[{"value":"2,23E+00","module":"A1-A3","scenario":null},{"value":"5,56E-04","module":"A4","scenario":null},{"value":"3,77E-06","module":"A5","scenario":null},{"value":"9,34E-01","module":"B2","scenario":null},{"value":"0,00E+00","module":"B4","scenario":null},{"value":"0,00E+00","module":"C1","scenario":null},{"value":"3,23E-04","module":"C2","scenario":null},{"value":"6,89E-04","module":"C3","scenario":null},{"value":"9,13E-05","module":"C4","scenario":null},{"value":"-1,47E-01","module":"D","scenario":null}]},{"parameter":"ODP","unit":"kg CFC11-eq","values":[{"value":"8,68E-06","module":"A1-A3","scenario":null},{"value":"4,40E-07","module":"A4","scenario":null},{"value":"2,66E-09","module":"A5","scenario":null},{"value":"2,54E-07","module":"B2","scenario":null},{"value":"0,00E+00","module":"B4","scenario":null},{"value":"0,00E+00","module":"C1","scenario":null},{"value":"1,64E-07","module":"C2","scenario":null},{"value":"4,04E-07","module":"C3","scenario":null},{"value":"1,02E-07","module":"C4","scenario":null},{"value":"-9,49E-02","module":"D","scenario":null}]},{"parameter":"AP","unit":"mol H+-eq","values":[{"value":"1,28E+00","module":"A1-A3","scenario":null},{"value":"5,87E-03","module":"A4","scenario":null},{"value":"7,40E-05","module":"A5","scenario":null},{"value":"1,04E-02","module":"B2","scenario":null},{"value":"0,00E+00","module":"B4","scenario":null},{"value":"0,00E+00","module":"C1","scenario":null},{"value":"2,15E-03","module":"C2","scenario":null},{"value":"8,96E-03","module":"C3","scenario":null},{"value":"2,73E-03","module":"C4","scenario":null},{"value":"-1,72E-01","module":"D","scenario":null}]},{"parameter":"POCP","unit":"kg NMVOC-eq","values":[{"value":"6,83E-01","module":"A1-A3","scenario":null},{"value":"5,63E-03","module":"A4","scenario":null},{"value":"8,52E-05","module":"A5","scenario":null},{"value":"9,96E-03","module":"B2","scenario":null},{"value":"0,00E+00","module":"B4","scenario":null},{"value":"0,00E+00","module":"C1","scenario":null},{"value":"1,74E-03","module":"C2","scenario":null},{"value":"8,27E-03","module":"C3","scenario":null},{"value":"3,02E-03","module":"C4","scenario":null},{"value":"-9,38E-02","module":"D","scenario":null}]},{"parameter":"ADPE","unit":"kg Sb-eq","values":[{"value":"1,67E-01","module":"A1-A3","scenario":null},{"value":"3,25E-05","module":"A4","scenario":null},{"value":"2,60E-07","module":"A5","scenario":null},{"value":"6,10E-05","module":"B2","scenario":null},{"value":"0,00E+00","module":"B4","scenario":null},{"value":"0,00E+00","module":"C1","scenario":null},{"value":"2,70E-05","module":"C2","scenario":null},{"value":"9,20E-06","module":"C3","scenario":null},{"value":"3,32E-06","module":"C4","scenario":null},{"value":"-9,57E-04","module":"D","scenario":null}]},{"parameter":"ADPF","unit":"MJ","values":[{"value":"2,32E+03","module":"A1-A3","scenario":null},{"value":"2,96E+01","module":"A4","scenario":null},{"value":"1,84E-01","module":"A5","scenario":null},{"value":"1,96E+01","module":"B2","scenario":null},{"value":"0,00E+00","module":"B4","scenario":null},{"value":"0,00E+00","module":"C1","scenario":null},{"value":"1,12E+01","module":"C2","scenario":null},{"value":"2,44E+01","module":"C3","scenario":null},{"value":"7,43E+00","module":"C4","scenario":null},{"value":"-2,21E+02","module":"D","scenario":null}]},{"parameter":"WDP","unit":"m3 world-eq. Deprived","values":[{"value":"4,06E+03","module":"A1-A3","scenario":null},{"value":"2,27E+01","module":"A4","scenario":null},{"value":"4,68E-01","module":"A5","scenario":null},{"value":"6,13E+01","module":"B2","scenario":null},{"value":"0,00E+00","module":"B4","scenario":null},{"value":"0,00E+00","module":"C1","scenario":null},{"value":"1,33E+01","module":"C2","scenario":null},{"value":"1,27E+02","module":"C3","scenario":null},{"value":"1,02E+01","module":"C4","scenario":null},{"value":"-3,13E+03","module":"D","scenario":null}]},{"parameter":"EP-freshwater","unit":"kg P-eq","values":[{"value":"3,45E-02","module":"A1-A3","scenario":null},{"value":"1,45E-05","module":"A4","scenario":null},{"value":"1,19E-07","module":"A5","scenario":null},{"value":"4,91E-03","module":"B2","scenario":null},{"value":"0,00E+00","module":"B4","scenario":null},{"value":"0,00E+00","module":"C1","scenario":null},{"value":"6,85E-06","module":"C2","scenario":null},{"value":"1,81E-05","module":"C3","scenario":null},{"value":"4,45E-06","module":"C4","scenario":null},{"value":"-6,82E-04","module":"D","scenario":null}]},{"parameter":"EP-marine","unit":"kg N-eq","values":[{"value":"2,33E-01","module":"A1-A3","scenario":null},{"value":"1,29E-03","module":"A4","scenario":null},{"value":"4,46E-05","module":"A5","scenario":null},{"value":"1,07E-02","module":"B2","scenario":null},{"value":"0,00E+00","module":"B4","scenario":null},{"value":"0,00E+00","module":"C1","scenario":null},{"value":"4,07E-04","module":"C2","scenario":null},{"value":"2,72E-03","module":"C3","scenario":null},{"value":"1,04E-03","module":"C4","scenario":null},{"value":"-2,85E-02","module":"D","scenario":null}]},{"parameter":"EP-terrestrial","unit":"mol N-eq.","values":[{"value":"2,64E+00","module":"A1-A3","scenario":null},{"value":"1,43E-02","module":"A4","scenario":null},{"value":"2,96E-04","module":"A5","scenario":null},{"value":"3,09E-02","module":"B2","scenario":null},{"value":"0,00E+00","module":"B4","scenario":null},{"value":"0,00E+00","module":"C1","scenario":null},{"value":"4,56E-03","module":"C2","scenario":null},{"value":"2,95E-02","module":"C3","scenario":null},{"value":"1,04E-02","module":"C4","scenario":null},{"value":"-3,32E-01","module":"D","scenario":null}]},{"parameter":"GWP-IOBC","unit":"kg CO2-eq","values":[{"value":"1,35E+02","module":"A1-A3","scenario":null},{"value":"1,83E+00","module":"A4","scenario":null},{"value":"3,05E-02","module":"A5","scenario":null},{"value":"2,01E+00","module":"B2","scenario":null},{"value":"0,00E+00","module":"B4","scenario":null},{"value":"0,00E+00","module":"C1","scenario":null},{"value":"7,48E-01","module":"C2","scenario":null},{"value":"8,83E+00","module":"C3","scenario":null},{"value":"4,73E-01","module":"C4","scenario":null},{"value":"-2,14E+01","module":"D","scenario":null}]}],"additional_environmental_impact":[{"parameter":"PM","unit":"Disease incidence","values":[{"value":"1,14E-05","module":"A1-A3","scenario":null},{"value":"1,68E-07","module":"A4","scenario":null},{"value":"1,11E-09","module":"A5","scenario":null},{"value":"1,30E-07","module":"B2","scenario":null},{"value":"0,00E+00","module":"B4","scenario":null},{"value":"0,00E+00","module":"C1","scenario":null},{"value":"4,19E-08","module":"C2","scenario":null},{"value":"1,49E-07","module":"C3","scenario":null},{"value":"5,28E-08","module":"C4","scenario":null},{"value":"-2,36E-06","module":"D","scenario":null}]},{"parameter":"ETP-fw","unit":"CTUe","values":[{"value":"5,06E+03","module":"A1-A3","scenario":null},{"value":"2,17E+01","module":"A4","scenario":null},{"value":"1,99E-01","module":"A5","scenario":null},{"value":"1,10E+02","module":"B2","scenario":null},{"value":"0,00E+00","module":"B4","scenario":null},{"value":"0,00E+00","module":"C1","scenario":null},{"value":"8,70E+00","module":"C2","scenario":null},{"value":"1,27E+02","module":"C3","scenario":null},{"value":"2,68E+01","module":"C4","scenario":null},{"value":"-5,68E+02","module":"D","scenario":null}]},{"parameter":"HTP-c","unit":"CTUh","values":[{"value":"1,99E-07","module":"A1-A3","scenario":null},{"value":"0,00E+00","module":"A4","scenario":null},{"value":"1,00E-11","module":"A5","scenario":null},{"value":"2,18E-09","module":"B2","scenario":null},{"value":"0,00E+00","module":"B4","scenario":null},{"value":"0,00E+00","module":"C1","scenario":null},{"value":"0,00E+00","module":"C2","scenario":null},{"value":"1,25E-08","module":"C3","scenario":null},{"value":"2,28E-10","module":"C4","scenario":null},{"value":"-3,14E-08","module":"D","scenario":null}]},{"parameter":"HTP-nc","unit":"CTUh","values":[{"value":"3,96E-06","module":"A1-A3","scenario":null},{"value":"2,09E-08","module":"A4","scenario":null},{"value":"4,30E-10","module":"A5","scenario":null},{"value":"5,23E-08","module":"B2","scenario":null},{"value":"0,00E+00","module":"B4","scenario":null},{"value":"0,00E+00","module":"C1","scenario":null},{"value":"1,05E-08","module":"C2","scenario":null},{"value":"8,02E-08","module":"C3","scenario":null},{"value":"5,08E-09","module":"C4","scenario":null},{"value":"-1,95E-08","module":"D","scenario":null}]},{"parameter":"SQP","unit":"-","values":[{"value":"1,08E+03","module":"A1-A3","scenario":null},{"value":"3,40E+01","module":"A4","scenario":null},{"value":"2,24E-01","module":"A5","scenario":null},{"value":"3,96E+01","module":"B2","scenario":null},{"value":"0,00E+00","module":"B4","scenario":null},{"value":"0,00E+00","module":"C1","scenario":null},{"value":"6,64E+00","module":"C2","scenario":null},{"value":"1,15E+01","module":"C3","scenario":null},{"value":"1,97E+01","module":"C4","scenario":null},{"value":"-1,81E+02","module":"D","scenario":null}]},{"parameter":"IRP","unit":"kBq U235-eq","values":[{"value":"1,08E+01","module":"A1-A3","scenario":null},{"value":"1,29E-01","module":"A4","scenario":null},{"value":"7,81E-04","module":"A5","scenario":null},{"value":"7,38E-02","module":"B2","scenario":null},{"value":"0,00E+00","module":"B4","scenario":null},{"value":"0,00E+00","module":"C1","scenario":null},{"value":"4,88E-02","module":"C2","scenario":null},{"value":"1,11E-01","module":"C3","scenario":null},{"value":"2,97E-02","module":"C4","scenario":null},{"value":"-6,66E-01","module":"D","scenario":null}]}],"resource_use":[{"parameter":"PERE","unit":"MJ","values":[{"value":"7,29E+02","module":"A1-A3","scenario":null},{"value":"3,73E-01","module":"A4","scenario":null},{"value":"4,07E-03","module":"A5","scenario":null},{"value":"9,35E+00","module":"B2","scenario":null},{"value":"0,00E+00","module":"B4","scenario":null},{"value":"0,00E+00","module":"C1","scenario":null},{"value":"1,90E-01","module":"C2","scenario":null},{"value":"4,88E+00","module":"C3","scenario":null},{"value":"1,17E-01","module":"C4","scenario":null},{"value":"-1,46E+02","module":"D","scenario":null}]},{"parameter":"PERM","unit":"","values":[{"value":"2,29E+02","module":"A1-A3","scenario":null},{"value":"0,00E+00","module":"A4","scenario":null},{"value":"-4,11E+01","module":"A5","scenario":null},{"value":"0,00E+00","module":"B2","scenario":null},{"value":"0,00E+00","module":"B4","scenario":null},{"value":"0,00E+00","module":"C1","scenario":null},{"value":"0,00E+00","module":"C2","scenario":null},{"value":"-1,88E+02","module":"C3","scenario":null},{"value":"0,00E+00","module":"C4","scenario":null},{"value":"0,00E+00","module":"D","scenario":null}]},{"parameter":"PERT","unit":"MJ","values":[{"value":"9,59E+02","module":"A1-A3","scenario":null},{"value":"3,73E-01","module":"A4","scenario":null},{"value":"-4,11E+01","module":"A5","scenario":null},{"value":"9,35E+00","module":"B2","scenario":null},{"value":"0,00E+00","module":"B4","scenario":null},{"value":"0,00E+00","module":"C1","scenario":null},{"value":"1,90E-01","module":"C2","scenario":null},{"value":"-1,83E+02","module":"C3","scenario":null},{"value":"1,17E-01","module":"C4","scenario":null},{"value":"-1,46E+02","module":"D","scenario":null}]},{"parameter":"PENRE","unit":"MJ","values":[{"value":"2,25E+03","module":"A1-A3","scenario":null},{"value":"2,96E+01","module":"A4","scenario":null},{"value":"1,84E-01","module":"A5","scenario":null},{"value":"2,08E+01","module":"B2","scenario":null},{"value":"0,00E+00","module":"B4","scenario":null},{"value":"0,00E+00","module":"C1","scenario":null},{"value":"1,12E+01","module":"C2","scenario":null},{"value":"2,44E+01","module":"C3","scenario":null},{"value":"7,43E+00","module":"C4","scenario":null},{"value":"-2,21E+02","module":"D","scenario":null}]},{"parameter":"PENRM","unit":"MJ","values":[{"value":"7,35E+01","module":"A1-A3","scenario":null},{"value":"0,00E+00","module":"A4","scenario":null},{"value":"-1,27E+01","module":"A5","scenario":null},{"value":"0,00E+00","module":"B2","scenario":null},{"value":"0,00E+00","module":"B4","scenario":null},{"value":"0,00E+00","module":"C1","scenario":null},{"value":"0,00E+00","module":"C2","scenario":null},{"value":"-6,07E+01","module":"C3","scenario":null},{"value":"0,00E+00","module":"C4","scenario":null},{"value":"0,00E+00","module":"D","scenario":null}]},{"parameter":"PENRT","unit":"MJ","values":[{"value":"2,32E+03","module":"A1-A3","scenario":null},{"value":"2,96E+01","module":"A4","scenario":null},{"value":"-1,26E+01","module":"A5","scenario":null},{"value":"2,08E+01","module":"B2","scenario":null},{"value":"0,00E+00","module":"B4","scenario":null},{"value":"0,00E+00","module":"C1","scenario":null},{"value":"1,12E+01","module":"C2","scenario":null},{"value":"-3,63E+01","module":"C3","scenario":null},{"value":"7,43E+00","module":"C4","scenario":null},{"value":"-2,21E+02","module":"D","scenario":null}]},{"parameter":"SM","unit":"kg","values":[{"value":"2,49E+00","module":"A1-A3","scenario":null},{"value":"0,00E+00","module":"A4","scenario":null},{"value":"0,00E+00","module":"A5","scenario":null},{"value":"2,47E-03","module":"B2","scenario":null},{"value":"0,00E+00","module":"B4","scenario":null},{"value":"0,00E+00","module":"C1","scenario":null},{"value":"0,00E+00","module":"C2","scenario":null},{"value":"0,00E+00","module":"C3","scenario":null},{"value":"0,00E+00","module":"C4","scenario":null},{"value":"0,00E+00","module":"D","scenario":null}]},{"parameter":"RSF","unit":"MJ","values":[{"value":"3,00E+00","module":"A1-A3","scenario":null},{"value":"1,30E-02","module":"A4","scenario":null},{"value":"1,14E-04","module":"A5","scenario":null},{"value":"2,17E-02","module":"B2","scenario":null},{"value":"0,00E+00","module":"B4","scenario":null},{"value":"0,00E+00","module":"C1","scenario":null},{"value":"6,86E-03","module":"C2","scenario":null},{"value":"1,01E-01","module":"C3","scenario":null},{"value":"2,46E-03","module":"C4","scenario":null},{"value":"7,60E-02","module":"D","scenario":null}]},{"parameter":"NRSF","unit":"MJ","values":[{"value":"3,26E+00","module":"A1-A3","scenario":null},{"value":"4,37E-02","module":"A4","scenario":null},{"value":"5,70E-04","module":"A5","scenario":null},{"value":"2,72E-02","module":"B2","scenario":null},{"value":"0,00E+00","module":"B4","scenario":null},{"value":"0,00E+00","module":"C1","scenario":null},{"value":"2,49E-02","module":"C2","scenario":null},{"value":"0,00E+00","module":"C3","scenario":null},{"value":"1,10E-01","module":"C4","scenario":null},{"value":"-3,71E+00","module":"D","scenario":null}]},{"parameter":"FW","unit":"m3","values":[{"value":"2,67E+00","module":"A1-A3","scenario":null},{"value":"3,37E-03","module":"A4","scenario":null},{"value":"1,04E-04","module":"A5","scenario":null},{"value":"1,13E-01","module":"B2","scenario":null},{"value":"0,00E+00","module":"B4","scenario":null},{"value":"0,00E+00","module":"C1","scenario":null},{"value":"1,33E-03","module":"C2","scenario":null},{"value":"5,62E-02","module":"C3","scenario":null},{"value":"8,03E-03","module":"C4","scenario":null},{"value":"-3,33E-01","module":"D","scenario":null}]}],"end_of_life_waste":[{"parameter":"HWD","unit":"kg","values":[{"value":"8,87E-01","module":"A1-A3","scenario":null},{"value":"1,62E-03","module":"A4","scenario":null},{"value":"0,00E+00","module":"A5","scenario":null},{"value":"9,95E-02","module":"B2","scenario":null},{"value":"0,00E+00","module":"B4","scenario":null},{"value":"0,00E+00","module":"C1","scenario":null},{"value":"6,18E-04","module":"C2","scenario":null},{"value":"0,00E+00","module":"C3","scenario":null},{"value":"3,37E-01","module":"C4","scenario":null},{"value":"-3,33E-02","module":"D","scenario":null}]},{"parameter":"NHWD","unit":"kg","values":[{"value":"7,93E+01","module":"A1-A3","scenario":null},{"value":"2,57E+00","module":"A4","scenario":null},{"value":"6,23E-01","module":"A5","scenario":null},{"value":"3,02E-01","module":"B2","scenario":null},{"value":"0,00E+00","module":"B4","scenario":null},{"value":"0,00E+00","module":"C1","scenario":null},{"value":"4,40E-01","module":"C2","scenario":null},{"value":"7,91E-01","module":"C3","scenario":null},{"value":"3,09E+01","module":"C4","scenario":null},{"value":"-3,84E+00","module":"D","scenario":null}]},{"parameter":"RWD","unit":"kg","values":[{"value":"5,12E-02","module":"A1-A3","scenario":null},{"value":"2,02E-04","module":"A4","scenario":null},{"value":"0,00E+00","module":"A5","scenario":null},{"value":"9,48E-05","module":"B2","scenario":null},{"value":"0,00E+00","module":"B4","scenario":null},{"value":"0,00E+00","module":"C1","scenario":null},{"value":"7,53E-05","module":"C2","scenario":null},{"value":"0,00E+00","module":"C3","scenario":null},{"value":"3,17E-06","module":"C4","scenario":null},{"value":"-7,27E-04","module":"D","scenario":null}]}],"end_of_life_flow":[{"parameter":"CRU","unit":"kg","values":[{"value":"0,00E+00","module":"A1-A3","scenario":null},{"value":"0,00E+00","module":"A4","scenario":null},{"value":"2,71E+00","module":"A5","scenario":null},{"value":"0,00E+00","module":"B2","scenario":null},{"value":"0,00E+00","module":"B4","scenario":null},{"value":"0,00E+00","module":"C1","scenario":null},{"value":"0,00E+00","module":"C2","scenario":null},{"value":"0,00E+00","module":"C3","scenario":null},{"value":"0,00E+00","module":"C4","scenario":null},{"value":"0,00E+00","module":"D","scenario":null}]},{"parameter":"MFR","unit":"kg","values":[{"value":"1,15E+00","module":"A1-A3","scenario":null},{"value":"0,00E+00","module":"A4","scenario":null},{"value":"3,21E-01","module":"A5","scenario":null},{"value":"1,74E-03","module":"B2","scenario":null},{"value":"0,00E+00","module":"B4","scenario":null},{"value":"0,00E+00","module":"C1","scenario":null},{"value":"0,00E+00","module":"C2","scenario":null},{"value":"1,69E+01","module":"C3","scenario":null},{"value":"8,90E-05","module":"C4","scenario":null},{"value":"0,00E+00","module":"D","scenario":null}]},{"parameter":"MER","unit":"kg","values":[{"value":"1,02E+00","module":"A1-A3","scenario":null},{"value":"0,00E+00","module":"A4","scenario":null},{"value":"1,54E-01","module":"A5","scenario":null},{"value":"5,69E-05","module":"B2","scenario":null},{"value":"0,00E+00","module":"B4","scenario":null},{"value":"0,00E+00","module":"C1","scenario":null},{"value":"0,00E+00","module":"C2","scenario":null},{"value":"2,07E+01","module":"C3","scenario":null},{"value":"1,84E-06","module":"C4","scenario":null},{"value":"0,00E+00","module":"D","scenario":null}]},{"parameter":"EEE","unit":"MJ","values":[{"value":"6,16E-01","module":"A1-A3","scenario":null},{"value":"0,00E+00","module":"A4","scenario":null},{"value":"1,09E-01","module":"A5","scenario":null},{"value":"3,46E-04","module":"B2","scenario":null},{"value":"0,00E+00","module":"B4","scenario":null},{"value":"0,00E+00","module":"C1","scenario":null},{"value":"0,00E+00","module":"C2","scenario":null},{"value":"1,43E+01","module":"C3","scenario":null},{"value":"1,40E-04","module":"C4","scenario":null},{"value":"0,00E+00","module":"D","scenario":null}]},{"parameter":"EET","unit":"MJ","values":[{"value":"9,32E+00","module":"A1-A3","scenario":null},{"value":"0,00E+00","module":"A4","scenario":null},{"value":"1,65E+00","module":"A5","scenario":null},{"value":"5,23E-03","module":"B2","scenario":null},{"value":"0,00E+00","module":"B4","scenario":null},{"value":"0,00E+00","module":"C1","scenario":null},{"value":"0,00E+00","module":"C2","scenario":null},{"value":"2,16E+02","module":"C3","scenario":null},{"value":"2,11E-03","module":"C4","scenario":null},{"value":"0,00E+00","module":"D","scenario":null}]}]}