{"product_name":"Starcon Lifting and Handling Systems for Concrete elements - Surface Treated.","epd_id":"NEPD-8988-8666","declared_unit":{"unit":"ton","amount":1},"compliance":["EN 15804+A2","ISO 14025","ISO 21930"],"producer_name":"CERTEX Danmark A/S","environmental_impact":[{"parameter":"GWP-total","unit":"kg CO2-eq","values":[{"value":"5,39E+00","module":"A1-A3","scenario":null},{"value":"3,14E-01","module":"A4","scenario":null},{"value":"2,63E-02","module":"A5","scenario":null},{"value":"0,00E+00","module":"C1","scenario":null},{"value":"1,41E-02","module":"C2","scenario":null},{"value":"0,00E+00","module":"C3","scenario":null},{"value":"4,29E-04","module":"C4","scenario":null},{"value":"-9,10E-01","module":"D","scenario":null}]},{"parameter":"GWP-fossil","unit":"kg CO2-eq","values":[{"value":"5,41E+00","module":"A1-A3","scenario":null},{"value":"3,14E-01","module":"A4","scenario":null},{"value":"5,29E-04","module":"A5","scenario":null},{"value":"0,00E+00","module":"C1","scenario":null},{"value":"1,41E-02","module":"C2","scenario":null},{"value":"0,00E+00","module":"C3","scenario":null},{"value":"4,28E-04","module":"C4","scenario":null},{"value":"-9,09E-01","module":"D","scenario":null}]},{"parameter":"GWP-biogenic","unit":"kg CO2-eq","values":[{"value":"-1,81E-02","module":"A1-A3","scenario":null},{"value":"9,86E-05","module":"A4","scenario":null},{"value":"2,58E-02","module":"A5","scenario":null},{"value":"0,00E+00","module":"C1","scenario":null},{"value":"5,85E-06","module":"C2","scenario":null},{"value":"0,00E+00","module":"C3","scenario":null},{"value":"3,64E-07","module":"C4","scenario":null},{"value":"-5,03E-04","module":"D","scenario":null}]},{"parameter":"GWP-luluc","unit":"kg CO2-eq","values":[{"value":"3,68E-03","module":"A1-A3","scenario":null},{"value":"1,86E-04","module":"A4","scenario":null},{"value":"1,23E-07","module":"A5","scenario":null},{"value":"0,00E+00","module":"C1","scenario":null},{"value":"5,03E-06","module":"C2","scenario":null},{"value":"0,00E+00","module":"C3","scenario":null},{"value":"8,40E-08","module":"C4","scenario":null},{"value":"-4,42E-04","module":"D","scenario":null}]},{"parameter":"ODP","unit":"kg CFC11-eq","values":[{"value":"5,39E-07","module":"A1-A3","scenario":null},{"value":"6,77E-08","module":"A4","scenario":null},{"value":"7,70E-11","module":"A5","scenario":null},{"value":"0,00E+00","module":"C1","scenario":null},{"value":"3,20E-09","module":"C2","scenario":null},{"value":"0,00E+00","module":"C3","scenario":null},{"value":"2,09E-10","module":"C4","scenario":null},{"value":"-7,50E-05","module":"D","scenario":null}]},{"parameter":"AP","unit":"mol H+-eq","values":[{"value":"5,28E-01","module":"A1-A3","scenario":null},{"value":"7,41E-03","module":"A4","scenario":null},{"value":"3,77E-06","module":"A5","scenario":null},{"value":"0,00E+00","module":"C1","scenario":null},{"value":"4,06E-05","module":"C2","scenario":null},{"value":"0,00E+00","module":"C3","scenario":null},{"value":"4,18E-06","module":"C4","scenario":null},{"value":"-4,52E-03","module":"D","scenario":null}]},{"parameter":"POCP","unit":"kg NMVOC-eq","values":[{"value":"2,13E-02","module":"A1-A3","scenario":null},{"value":"5,29E-03","module":"A4","scenario":null},{"value":"4,45E-06","module":"A5","scenario":null},{"value":"0,00E+00","module":"C1","scenario":null},{"value":"3,44E-05","module":"C2","scenario":null},{"value":"0,00E+00","module":"C3","scenario":null},{"value":"4,94E-06","module":"C4","scenario":null},{"value":"-4,56E-03","module":"D","scenario":null}]},{"parameter":"ADPE","unit":"kg Sb-eq","values":[{"value":"1,09E-04","module":"A1-A3","scenario":null},{"value":"4,21E-06","module":"A4","scenario":null},{"value":"7,80E-09","module":"A5","scenario":null},{"value":"0,00E+00","module":"C1","scenario":null},{"value":"3,90E-07","module":"C2","scenario":null},{"value":"0,00E+00","module":"C3","scenario":null},{"value":"3,79E-09","module":"C4","scenario":null},{"value":"-1,57E-05","module":"D","scenario":null}]},{"parameter":"ADPF","unit":"MJ","values":[{"value":"6,76E+01","module":"A1-A3","scenario":null},{"value":"4,22E+00","module":"A4","scenario":null},{"value":"5,67E-03","module":"A5","scenario":null},{"value":"0,00E+00","module":"C1","scenario":null},{"value":"2,14E-01","module":"C2","scenario":null},{"value":"0,00E+00","module":"C3","scenario":null},{"value":"1,38E-02","module":"C4","scenario":null},{"value":"-7,66E+00","module":"D","scenario":null}]},{"parameter":"WDP","unit":"m3 world-eq. Deprived","values":[{"value":"1,63E+01","module":"A1-A3","scenario":null},{"value":"1,60E+00","module":"A4","scenario":null},{"value":"9,31E-03","module":"A5","scenario":null},{"value":"0,00E+00","module":"C1","scenario":null},{"value":"2,07E-01","module":"C2","scenario":null},{"value":"0,00E+00","module":"C3","scenario":null},{"value":"2,91E-02","module":"C4","scenario":null},{"value":"4,69E+01","module":"D","scenario":null}]},{"parameter":"EP-freshwater","unit":"kg P-eq","values":[{"value":"2,32E-04","module":"A1-A3","scenario":null},{"value":"1,71E-06","module":"A4","scenario":null},{"value":"5,63E-09","module":"A5","scenario":null},{"value":"0,00E+00","module":"C1","scenario":null},{"value":"1,13E-07","module":"C2","scenario":null},{"value":"0,00E+00","module":"C3","scenario":null},{"value":"3,20E-09","module":"C4","scenario":null},{"value":"-5,60E-05","module":"D","scenario":null}]},{"parameter":"EP-marine","unit":"kg N-eq","values":[{"value":"1,99E-02","module":"A1-A3","scenario":null},{"value":"1,81E-03","module":"A4","scenario":null},{"value":"1,66E-06","module":"A5","scenario":null},{"value":"0,00E+00","module":"C1","scenario":null},{"value":"8,04E-06","module":"C2","scenario":null},{"value":"0,00E+00","module":"C3","scenario":null},{"value":"1,57E-06","module":"C4","scenario":null},{"value":"-9,36E-04","module":"D","scenario":null}]},{"parameter":"EP-terrestrial","unit":"mol N-eq.","values":[{"value":"2,30E+00","module":"A1-A3","scenario":null},{"value":"2,01E-02","module":"A4","scenario":null},{"value":"1,72E-05","module":"A5","scenario":null},{"value":"0,00E+00","module":"C1","scenario":null},{"value":"8,99E-05","module":"C2","scenario":null},{"value":"0,00E+00","module":"C3","scenario":null},{"value":"1,73E-05","module":"C4","scenario":null},{"value":"-9,57E-03","module":"D","scenario":null}]},{"parameter":"GWP-IOBC","unit":"kg CO2-eq","values":[{"value":"5,42E+00","module":"A1-A3","scenario":null},{"value":"3,14E-01","module":"A4","scenario":null},{"value":"5,29E-04","module":"A5","scenario":null},{"value":"0,00E+00","module":"C1","scenario":null},{"value":"1,41E-02","module":"C2","scenario":null},{"value":"0,00E+00","module":"C3","scenario":null},{"value":"4,29E-04","module":"C4","scenario":null},{"value":"-1,36E+00","module":"D","scenario":null}]}],"additional_environmental_impact":[{"parameter":"PM","unit":"Disease incidence","values":[{"value":"3,82E-06","module":"A1-A3","scenario":null},{"value":"5,90E-09","module":"A4","scenario":null},{"value":"4,70E-11","module":"A5","scenario":null},{"value":"0,00E+00","module":"C1","scenario":null},{"value":"8,65E-10","module":"C2","scenario":null},{"value":"0,00E+00","module":"C3","scenario":null},{"value":"8,90E-11","module":"C4","scenario":null},{"value":"-7,59E-08","module":"D","scenario":null}]},{"parameter":"ETP-fw","unit":"CTUe","values":[{"value":"1,78E+02","module":"A1-A3","scenario":null},{"value":"2,72E+00","module":"A4","scenario":null},{"value":"6,40E-03","module":"A5","scenario":null},{"value":"0,00E+00","module":"C1","scenario":null},{"value":"1,58E-01","module":"C2","scenario":null},{"value":"0,00E+00","module":"C3","scenario":null},{"value":"6,83E-03","module":"C4","scenario":null},{"value":"-5,07E+01","module":"D","scenario":null}]},{"parameter":"HTP-c","unit":"CTUh","values":[{"value":"2,21E-08","module":"A1-A3","scenario":null},{"value":"0,00E+00","module":"A4","scenario":null},{"value":"1,00E-12","module":"A5","scenario":null},{"value":"0,00E+00","module":"C1","scenario":null},{"value":"0,00E+00","module":"C2","scenario":null},{"value":"0,00E+00","module":"C3","scenario":null},{"value":"0,00E+00","module":"C4","scenario":null},{"value":"-4,37E-09","module":"D","scenario":null}]},{"parameter":"HTP-nc","unit":"CTUh","values":[{"value":"1,38E-07","module":"A1-A3","scenario":null},{"value":"1,14E-09","module":"A4","scenario":null},{"value":"3,30E-11","module":"A5","scenario":null},{"value":"0,00E+00","module":"C1","scenario":null},{"value":"1,73E-10","module":"C2","scenario":null},{"value":"0,00E+00","module":"C3","scenario":null},{"value":"4,00E-12","module":"C4","scenario":null},{"value":"9,48E-08","module":"D","scenario":null}]},{"parameter":"SQP","unit":"-","values":[{"value":"1,66E+01","module":"A1-A3","scenario":null},{"value":"1,36E+00","module":"A4","scenario":null},{"value":"3,53E-03","module":"A5","scenario":null},{"value":"0,00E+00","module":"C1","scenario":null},{"value":"1,49E-01","module":"C2","scenario":null},{"value":"0,00E+00","module":"C3","scenario":null},{"value":"5,04E-02","module":"C4","scenario":null},{"value":"-6,70E-01","module":"D","scenario":null}]},{"parameter":"IRP","unit":"kBq U235-eq","values":[{"value":"1,29E-01","module":"A1-A3","scenario":null},{"value":"1,81E-02","module":"A4","scenario":null},{"value":"2,08E-05","module":"A5","scenario":null},{"value":"0,00E+00","module":"C1","scenario":null},{"value":"9,34E-04","module":"C2","scenario":null},{"value":"0,00E+00","module":"C3","scenario":null},{"value":"6,00E-05","module":"C4","scenario":null},{"value":"3,17E-03","module":"D","scenario":null}]}],"resource_use":[{"parameter":"PERE","unit":"MJ","values":[{"value":"4,65E+00","module":"A1-A3","scenario":null},{"value":"3,76E-02","module":"A4","scenario":null},{"value":"1,18E-04","module":"A5","scenario":null},{"value":"0,00E+00","module":"C1","scenario":null},{"value":"3,06E-03","module":"C2","scenario":null},{"value":"0,00E+00","module":"C3","scenario":null},{"value":"2,13E-04","module":"C4","scenario":null},{"value":"-7,11E-01","module":"D","scenario":null}]},{"parameter":"PERM","unit":"","values":[{"value":"2,36E-01","module":"A1-A3","scenario":null},{"value":"0,00E+00","module":"A4","scenario":null},{"value":"-2,36E-01","module":"A5","scenario":null},{"value":"0,00E+00","module":"C1","scenario":null},{"value":"0,00E+00","module":"C2","scenario":null},{"value":"0,00E+00","module":"C3","scenario":null},{"value":"0,00E+00","module":"C4","scenario":null},{"value":"0,00E+00","module":"D","scenario":null}]},{"parameter":"PERT","unit":"MJ","values":[{"value":"4,88E+00","module":"A1-A3","scenario":null},{"value":"3,76E-02","module":"A4","scenario":null},{"value":"-2,36E-01","module":"A5","scenario":null},{"value":"0,00E+00","module":"C1","scenario":null},{"value":"3,06E-03","module":"C2","scenario":null},{"value":"0,00E+00","module":"C3","scenario":null},{"value":"2,13E-04","module":"C4","scenario":null},{"value":"-7,11E-01","module":"D","scenario":null}]},{"parameter":"PENRE","unit":"MJ","values":[{"value":"6,75E+01","module":"A1-A3","scenario":null},{"value":"4,22E+00","module":"A4","scenario":null},{"value":"5,67E-03","module":"A5","scenario":null},{"value":"0,00E+00","module":"C1","scenario":null},{"value":"2,14E-01","module":"C2","scenario":null},{"value":"0,00E+00","module":"C3","scenario":null},{"value":"1,38E-02","module":"C4","scenario":null},{"value":"-7,65E+00","module":"D","scenario":null}]},{"parameter":"PENRM","unit":"MJ","values":[{"value":"2,95E-02","module":"A1-A3","scenario":null},{"value":"0,00E+00","module":"A4","scenario":null},{"value":"-2,95E-02","module":"A5","scenario":null},{"value":"0,00E+00","module":"C1","scenario":null},{"value":"0,00E+00","module":"C2","scenario":null},{"value":"0,00E+00","module":"C3","scenario":null},{"value":"0,00E+00","module":"C4","scenario":null},{"value":"0,00E+00","module":"D","scenario":null}]},{"parameter":"PENRT","unit":"MJ","values":[{"value":"6,76E+01","module":"A1-A3","scenario":null},{"value":"4,22E+00","module":"A4","scenario":null},{"value":"-2,38E-02","module":"A5","scenario":null},{"value":"0,00E+00","module":"C1","scenario":null},{"value":"2,14E-01","module":"C2","scenario":null},{"value":"0,00E+00","module":"C3","scenario":null},{"value":"1,38E-02","module":"C4","scenario":null},{"value":"-7,65E+00","module":"D","scenario":null}]},{"parameter":"SM","unit":"kg","values":[{"value":"8,30E-02","module":"A1-A3","scenario":null},{"value":"0,00E+00","module":"A4","scenario":null},{"value":"0,00E+00","module":"A5","scenario":null},{"value":"0,00E+00","module":"C1","scenario":null},{"value":"0,00E+00","module":"C2","scenario":null},{"value":"0,00E+00","module":"C3","scenario":null},{"value":"0,00E+00","module":"C4","scenario":null},{"value":"0,00E+00","module":"D","scenario":null}]},{"parameter":"RSF","unit":"MJ","values":[{"value":"3,68E-02","module":"A1-A3","scenario":null},{"value":"1,04E-03","module":"A4","scenario":null},{"value":"3,42E-06","module":"A5","scenario":null},{"value":"0,00E+00","module":"C1","scenario":null},{"value":"1,09E-04","module":"C2","scenario":null},{"value":"0,00E+00","module":"C3","scenario":null},{"value":"4,39E-06","module":"C4","scenario":null},{"value":"3,28E-02","module":"D","scenario":null}]},{"parameter":"NRSF","unit":"MJ","values":[{"value":"2,05E+00","module":"A1-A3","scenario":null},{"value":"9,03E-03","module":"A4","scenario":null},{"value":"3,72E-05","module":"A5","scenario":null},{"value":"0,00E+00","module":"C1","scenario":null},{"value":"3,91E-04","module":"C2","scenario":null},{"value":"0,00E+00","module":"C3","scenario":null},{"value":"1,26E-05","module":"C4","scenario":null},{"value":"9,49E-01","module":"D","scenario":null}]},{"parameter":"FW","unit":"m3","values":[{"value":"5,37E-02","module":"A1-A3","scenario":null},{"value":"3,00E-04","module":"A4","scenario":null},{"value":"4,07E-06","module":"A5","scenario":null},{"value":"0,00E+00","module":"C1","scenario":null},{"value":"2,29E-05","module":"C2","scenario":null},{"value":"0,00E+00","module":"C3","scenario":null},{"value":"1,65E-05","module":"C4","scenario":null},{"value":"-2,02E-03","module":"D","scenario":null}]}],"end_of_life_waste":[{"parameter":"HWD","unit":"kg","values":[{"value":"2,42E-02","module":"A1-A3","scenario":null},{"value":"2,12E-04","module":"A4","scenario":null},{"value":"0,00E+00","module":"A5","scenario":null},{"value":"0,00E+00","module":"C1","scenario":null},{"value":"1,10E-05","module":"C2","scenario":null},{"value":"0,00E+00","module":"C3","scenario":null},{"value":"0,00E+00","module":"C4","scenario":null},{"value":"-4,72E-03","module":"D","scenario":null}]},{"parameter":"NHWD","unit":"kg","values":[{"value":"1,31E+00","module":"A1-A3","scenario":null},{"value":"7,51E-02","module":"A4","scenario":null},{"value":"1,79E-02","module":"A5","scenario":null},{"value":"0,00E+00","module":"C1","scenario":null},{"value":"1,04E-02","module":"C2","scenario":null},{"value":"0,00E+00","module":"C3","scenario":null},{"value":"1,00E-01","module":"C4","scenario":null},{"value":"-3,71E-01","module":"D","scenario":null}]},{"parameter":"RWD","unit":"kg","values":[{"value":"1,24E-04","module":"A1-A3","scenario":null},{"value":"2,90E-05","module":"A4","scenario":null},{"value":"0,00E+00","module":"A5","scenario":null},{"value":"0,00E+00","module":"C1","scenario":null},{"value":"1,46E-06","module":"C2","scenario":null},{"value":"0,00E+00","module":"C3","scenario":null},{"value":"0,00E+00","module":"C4","scenario":null},{"value":"2,43E-06","module":"D","scenario":null}]}],"end_of_life_flow":[{"parameter":"CRU","unit":"kg","values":[{"value":"0,00E+00","module":"A1-A3","scenario":null},{"value":"0,00E+00","module":"A4","scenario":null},{"value":"0,00E+00","module":"A5","scenario":null},{"value":"0,00E+00","module":"C1","scenario":null},{"value":"0,00E+00","module":"C2","scenario":null},{"value":"0,00E+00","module":"C3","scenario":null},{"value":"0,00E+00","module":"C4","scenario":null},{"value":"0,00E+00","module":"D","scenario":null}]},{"parameter":"MFR","unit":"kg","values":[{"value":"4,32E-02","module":"A1-A3","scenario":null},{"value":"0,00E+00","module":"A4","scenario":null},{"value":"4,60E-04","module":"A5","scenario":null},{"value":"0,00E+00","module":"C1","scenario":null},{"value":"0,00E+00","module":"C2","scenario":null},{"value":"9,00E-01","module":"C3","scenario":null},{"value":"0,00E+00","module":"C4","scenario":null},{"value":"0,00E+00","module":"D","scenario":null}]},{"parameter":"MER","unit":"kg","values":[{"value":"2,24E-04","module":"A1-A3","scenario":null},{"value":"0,00E+00","module":"A4","scenario":null},{"value":"1,69E-02","module":"A5","scenario":null},{"value":"0,00E+00","module":"C1","scenario":null},{"value":"0,00E+00","module":"C2","scenario":null},{"value":"0,00E+00","module":"C3","scenario":null},{"value":"0,00E+00","module":"C4","scenario":null},{"value":"0,00E+00","module":"D","scenario":null}]},{"parameter":"EEE","unit":"MJ","values":[{"value":"1,45E-03","module":"A1-A3","scenario":null},{"value":"0,00E+00","module":"A4","scenario":null},{"value":"1,17E-02","module":"A5","scenario":null},{"value":"0,00E+00","module":"C1","scenario":null},{"value":"0,00E+00","module":"C2","scenario":null},{"value":"0,00E+00","module":"C3","scenario":null},{"value":"0,00E+00","module":"C4","scenario":null},{"value":"0,00E+00","module":"D","scenario":null}]},{"parameter":"EET","unit":"MJ","values":[{"value":"2,19E-02","module":"A1-A3","scenario":null},{"value":"0,00E+00","module":"A4","scenario":null},{"value":"1,77E-01","module":"A5","scenario":null},{"value":"0,00E+00","module":"C1","scenario":null},{"value":"0,00E+00","module":"C2","scenario":null},{"value":"0,00E+00","module":"C3","scenario":null},{"value":"0,00E+00","module":"C4","scenario":null},{"value":"0,00E+00","module":"D","scenario":null}]}]}