{"product_name":"OFFECCT Nomole, Bar stool","epd_id":"NEPD-3732-2680-EN","declared_unit":{"unit":"stk","amount":1},"compliance":["EN 15804","ISO 14025","ISO 21930"],"producer_name":"Flokk AS","environmental_impact":[{"parameter":"GWP-total","unit":"kg CO2-eq","values":[{"value":"2,93E+01","module":"A1","scenario":null},{"value":"1,06E+00","module":"A2","scenario":null},{"value":"6,12E+00","module":"A3","scenario":null},{"value":"1,43E+00","module":"A4","scenario":null},{"value":"3,65E+01","module":"A1A3","scenario":null}]},{"parameter":"ODP","unit":"kg CFC11-eq","values":[{"value":"2,01E-06","module":"A1","scenario":null},{"value":"1,98E-07","module":"A2","scenario":null},{"value":"1,58E-07","module":"A3","scenario":null},{"value":"2,63E-07","module":"A4","scenario":null},{"value":"2,37E-06","module":"A1A3","scenario":null}]},{"parameter":"AP","unit":"mol H+-eq","values":[{"value":"1,25E-01","module":"A1","scenario":null},{"value":"4,06E-03","module":"A2","scenario":null},{"value":"3,68E-02","module":"A3","scenario":null},{"value":"4,55E-03","module":"A4","scenario":null},{"value":"1,65E-01","module":"A1A3","scenario":null}]},{"parameter":"EP","unit":"kg PO_4^3-eq","values":[{"value":"2,57E-02","module":"A1","scenario":null},{"value":"7,34E-04","module":"A2","scenario":null},{"value":"4,47E-03","module":"A3","scenario":null},{"value":"7,54E-04","module":"A4","scenario":null},{"value":"3,09E-02","module":"A1A3","scenario":null}]},{"parameter":"POCP","unit":"kg NMVOC-eq","values":[{"value":"1,33E-02","module":"A1","scenario":null},{"value":"1,71E-04","module":"A2","scenario":null},{"value":"1,39E-03","module":"A3","scenario":null},{"value":"2,32E-04","module":"A4","scenario":null},{"value":"1,48E-02","module":"A1A3","scenario":null}]},{"parameter":"ADPE","unit":"kg Sb-eq","values":[{"value":"2,04E-04","module":"A1","scenario":null},{"value":"2,12E-06","module":"A2","scenario":null},{"value":"3,39E-07","module":"A3","scenario":null},{"value":"4,35E-06","module":"A4","scenario":null},{"value":"2,06E-04","module":"A1A3","scenario":null}]},{"parameter":"ADPF","unit":"MJ","values":[{"value":"3,21E+02","module":"A1","scenario":null},{"value":"1,61E+01","module":"A2","scenario":null},{"value":"6,23E+01","module":"A3","scenario":null},{"value":"2,15E+01","module":"A4","scenario":null},{"value":"3,99E+02","module":"A1A3","scenario":null}]}],"additional_environmental_impact":[],"resource_use":[{"parameter":"PERE","unit":"MJ","values":[{"value":"1,05E+02","module":"A1","scenario":null},{"value":"2,98E-01","module":"A2","scenario":null},{"value":"7,31E+00","module":"A3","scenario":null},{"value":"3,13E-01","module":"A4","scenario":null},{"value":"1,13E+02","module":"A1A3","scenario":null}]},{"parameter":"PERM","unit":"","values":[{"value":"4,45E+01","module":"A1","scenario":null},{"value":"0,00E+00","module":"A2","scenario":null},{"value":"0,00E+00","module":"A3","scenario":null},{"value":"0,00E+00","module":"A4","scenario":null},{"value":"4,45E+01","module":"A1A3","scenario":null}]},{"parameter":"PERT","unit":"MJ","values":[{"value":"1,50E+02","module":"A1","scenario":null},{"value":"2,98E-01","module":"A2","scenario":null},{"value":"7,31E+00","module":"A3","scenario":null},{"value":"3,13E-01","module":"A4","scenario":null},{"value":"1,57E+02","module":"A1A3","scenario":null}]},{"parameter":"PENRE","unit":"MJ","values":[{"value":"3,90E+02","module":"A1","scenario":null},{"value":"1,66E+01","module":"A2","scenario":null},{"value":"6,58E+01","module":"A3","scenario":null},{"value":"2,20E+01","module":"A4","scenario":null},{"value":"4,72E+02","module":"A1A3","scenario":null}]},{"parameter":"PENRM","unit":"MJ","values":[{"value":"8,36E+00","module":"A1","scenario":null},{"value":"0,00E+00","module":"A2","scenario":null},{"value":"0,00E+00","module":"A3","scenario":null},{"value":"0,00E+00","module":"A4","scenario":null},{"value":"8,36E+00","module":"A1A3","scenario":null}]},{"parameter":"PENRT","unit":"MJ","values":[{"value":"3,98E+02","module":"A1","scenario":null},{"value":"1,66E+01","module":"A2","scenario":null},{"value":"6,58E+01","module":"A3","scenario":null},{"value":"2,20E+01","module":"A4","scenario":null},{"value":"4,81E+02","module":"A1A3","scenario":null}]},{"parameter":"SM","unit":"kg","values":[{"value":"1,50E+00","module":"A1","scenario":null},{"value":"0,00E+00","module":"A2","scenario":null},{"value":"0,00E+00","module":"A3","scenario":null},{"value":"0,00E+00","module":"A4","scenario":null},{"value":"1,50E+00","module":"A1A3","scenario":null}]},{"parameter":"RSF","unit":"MJ","values":[{"value":"1,78E-03","module":"A1","scenario":null},{"value":"0,00E+00","module":"A2","scenario":null},{"value":"0,00E+00","module":"A3","scenario":null},{"value":"0,00E+00","module":"A4","scenario":null},{"value":"1,78E-03","module":"A1A3","scenario":null}]},{"parameter":"NRSF","unit":"MJ","values":[{"value":"4,62E-04","module":"A1","scenario":null},{"value":"0,00E+00","module":"A2","scenario":null},{"value":"0,00E+00","module":"A3","scenario":null},{"value":"0,00E+00","module":"A4","scenario":null},{"value":"4,62E-04","module":"A1A3","scenario":null}]},{"parameter":"FW","unit":"m3","values":[{"value":"3,30E-01","module":"A1","scenario":null},{"value":"3,90E-03","module":"A2","scenario":null},{"value":"3,28E-02","module":"A3","scenario":null},{"value":"4,12E-03","module":"A4","scenario":null},{"value":"3,67E-01","module":"A1A3","scenario":null}]}],"end_of_life_waste":[{"parameter":"HWD","unit":"kg","values":[{"value":"1,94E-03","module":"A1","scenario":null},{"value":"9,37E-06","module":"A2","scenario":null},{"value":"3,14E-02","module":"A3","scenario":null},{"value":"1,28E-05","module":"A4","scenario":null},{"value":"3,34E-02","module":"A1A3","scenario":null}]},{"parameter":"NHWD","unit":"kg","values":[{"value":"2,57E+01","module":"A1","scenario":null},{"value":"1,34E+00","module":"A2","scenario":null},{"value":"2,28E+00","module":"A3","scenario":null},{"value":"1,16E+00","module":"A4","scenario":null},{"value":"2,93E+01","module":"A1A3","scenario":null}]},{"parameter":"RWD","unit":"kg","values":[{"value":"1,30E-03","module":"A1","scenario":null},{"value":"1,15E-04","module":"A2","scenario":null},{"value":"9,11E-05","module":"A3","scenario":null},{"value":"1,51E-04","module":"A4","scenario":null},{"value":"1,50E-03","module":"A1A3","scenario":null}]}],"end_of_life_flow":[{"parameter":"CRU","unit":"kg","values":[{"value":"0,00E+00","module":"A1","scenario":null},{"value":"0,00E+00","module":"A2","scenario":null},{"value":"0,00E+00","module":"A3","scenario":null},{"value":"0,00E+00","module":"A4","scenario":null},{"value":"0,00E+00","module":"A1A3","scenario":null}]},{"parameter":"MFR","unit":"kg","values":[{"value":"0,00E+00","module":"A1","scenario":null},{"value":"0,00E+00","module":"A2","scenario":null},{"value":"7,67E-01","module":"A3","scenario":null},{"value":"0,00E+00","module":"A4","scenario":null},{"value":"7,67E-01","module":"A1A3","scenario":null}]},{"parameter":"MER","unit":"kg","values":[{"value":"0,00E+00","module":"A1","scenario":null},{"value":"0,00E+00","module":"A2","scenario":null},{"value":"4,70E-03","module":"A3","scenario":null},{"value":"0,00E+00","module":"A4","scenario":null},{"value":"4,70E-03","module":"A1A3","scenario":null}]},{"parameter":"EEE","unit":"MJ","values":[{"value":"0,00E+00","module":"A1","scenario":null},{"value":"0,00E+00","module":"A2","scenario":null},{"value":"1,48E-01","module":"A3","scenario":null},{"value":"0,00E+00","module":"A4","scenario":null},{"value":"1,48E-01","module":"A1A3","scenario":null}]},{"parameter":"EET","unit":"MJ","values":[{"value":"0,00E+00","module":"A1","scenario":null},{"value":"0,00E+00","module":"A2","scenario":null},{"value":"1,42E+00","module":"A3","scenario":null},{"value":"0,00E+00","module":"A4","scenario":null},{"value":"1,42E+00","module":"A1A3","scenario":null}]}]}