{"product_name":"BG-FILCOTEN one urban outlet unit NW 101 Nr. 0, L 1000 mm incl. grating, with DN 100 drilling","epd_id":"NEPD-10005-10005-2","declared_unit":{"unit":"m","amount":1},"compliance":["EN 15804+A2","ISO 14025","ISO 21930"],"producer_name":"BG-Graspointner GmbH","environmental_impact":[{"parameter":"GWP-total","unit":"kg CO2-eq","values":[{"value":"9,18E+00","module":"A1-A3","scenario":null},{"value":"2,11E+00","module":"A4","scenario":null},{"value":"4,14E+01","module":"A5","scenario":null},{"value":"-9,36E-03","module":"B1","scenario":null},{"value":"2,50E-01","module":"C1","scenario":null},{"value":"2,11E+00","module":"C2","scenario":null},{"value":"1,90E-01","module":"C3","scenario":null},{"value":"6,13E-02","module":"C4","scenario":null},{"value":"-7,33E-02","module":"D","scenario":null}]},{"parameter":"GWP-fossil","unit":"kg CO2-eq","values":[{"value":"9,15E+00","module":"A1-A3","scenario":null},{"value":"2,11E+00","module":"A4","scenario":null},{"value":"4,10E+01","module":"A5","scenario":null},{"value":"-9,36E-03","module":"B1","scenario":null},{"value":"2,50E-01","module":"C1","scenario":null},{"value":"2,11E-01","module":"C2","scenario":null},{"value":"1,90E-01","module":"C3","scenario":null},{"value":"6,12E-02","module":"C4","scenario":null},{"value":"-7,14E-02","module":"D","scenario":null}]},{"parameter":"GWP-biogenic","unit":"kg CO2-eq","values":[{"value":"2,12E-02","module":"A1-A3","scenario":null},{"value":"1,06E-03","module":"A4","scenario":null},{"value":"3,89E-01","module":"A5","scenario":null},{"value":"0,00E+00","module":"B1","scenario":null},{"value":"2,50E-05","module":"C1","scenario":null},{"value":"1,06E-03","module":"C2","scenario":null},{"value":"1,31E-04","module":"C3","scenario":null},{"value":"4,18E-05","module":"C4","scenario":null},{"value":"-1,87E-03","module":"D","scenario":null}]},{"parameter":"GWP-luluc","unit":"kg CO2-eq","values":[{"value":"2,13E-03","module":"A1-A3","scenario":null},{"value":"7,50E-04","module":"A4","scenario":null},{"value":"1,41E-02","module":"A5","scenario":null},{"value":"0,00E+00","module":"B1","scenario":null},{"value":"2,17E-05","module":"C1","scenario":null},{"value":"7,50E-04","module":"C2","scenario":null},{"value":"1,65E-05","module":"C3","scenario":null},{"value":"3,18E-05","module":"C4","scenario":null},{"value":"-1,12E-05","module":"D","scenario":null}]},{"parameter":"ODP","unit":"kg CFC11-eq","values":[{"value":"5,79E-08","module":"A1-A3","scenario":null},{"value":"4,40E-08","module":"A4","scenario":null},{"value":"5,59E-07","module":"A5","scenario":null},{"value":"0,00E+00","module":"B1","scenario":null},{"value":"3,83E-09","module":"C1","scenario":null},{"value":"4,40E-08","module":"C2","scenario":null},{"value":"2,91E-09","module":"C3","scenario":null},{"value":"1,77E-09","module":"C4","scenario":null},{"value":"-1,24E-09","module":"D","scenario":null}]},{"parameter":"AP","unit":"mol H+-eq","values":[{"value":"2,14E-02","module":"A1-A3","scenario":null},{"value":"4,99E-03","module":"A4","scenario":null},{"value":"1,38E-01","module":"A5","scenario":null},{"value":"0,00E+00","module":"B1","scenario":null},{"value":"2,26E-03","module":"C1","scenario":null},{"value":"4,99E-03","module":"C2","scenario":null},{"value":"1,72E-03","module":"C3","scenario":null},{"value":"4,34E-04","module":"C4","scenario":null},{"value":"-5,45E-04","module":"D","scenario":null}]},{"parameter":"POCP","unit":"kg NMVOC-eq","values":[{"value":"2,03E-02","module":"A1-A3","scenario":null},{"value":"8,66E-03","module":"A4","scenario":null},{"value":"1,50E-01","module":"A5","scenario":null},{"value":"0,00E+00","module":"B1","scenario":null},{"value":"3,42E-03","module":"C1","scenario":null},{"value":"8,66E-03","module":"C2","scenario":null},{"value":"2,60E-03","module":"C3","scenario":null},{"value":"6,47E-04","module":"C4","scenario":null},{"value":"-7,22E-04","module":"D","scenario":null}]},{"parameter":"ADPE","unit":"kg Sb-eq","values":[{"value":"4,72E-05","module":"A1-A3","scenario":null},{"value":"6,04E-06","module":"A4","scenario":null},{"value":"2,00E-04","module":"A5","scenario":null},{"value":"0,00E+00","module":"B1","scenario":null},{"value":"8,96E-08","module":"C1","scenario":null},{"value":"6,04E-06","module":"C2","scenario":null},{"value":"6,82E-08","module":"C3","scenario":null},{"value":"9,71E-08","module":"C4","scenario":null},{"value":"-6,42E-07","module":"D","scenario":null}]},{"parameter":"ADPF","unit":"MJ","values":[{"value":"6,02E+01","module":"A1-A3","scenario":null},{"value":"3,17E+01","module":"A4","scenario":null},{"value":"5,17E+02","module":"A5","scenario":null},{"value":"0,00E+00","module":"B1","scenario":null},{"value":"3,27E+00","module":"C1","scenario":null},{"value":"3,17E+01","module":"C2","scenario":null},{"value":"2,49E+00","module":"C3","scenario":null},{"value":"1,50E+00","module":"C4","scenario":null},{"value":"-1,06E+00","module":"D","scenario":null}]},{"parameter":"WDP","unit":"m3 world-eq. Deprived","values":[{"value":"7,44E-01","module":"A1-A3","scenario":null},{"value":"1,59E-01","module":"A4","scenario":null},{"value":"9,78E+00","module":"A5","scenario":null},{"value":"0,00E+00","module":"B1","scenario":null},{"value":"8,01E-03","module":"C1","scenario":null},{"value":"1,59E-01","module":"C2","scenario":null},{"value":"6,09E-03","module":"C3","scenario":null},{"value":"4,20E-03","module":"C4","scenario":null},{"value":"-4,63E-02","module":"D","scenario":null}]},{"parameter":"EP-freshwater","unit":"kg P-eq","values":[{"value":"7,07E-04","module":"A1-A3","scenario":null},{"value":"1,49E-04","module":"A4","scenario":null},{"value":"5,25E-03","module":"A5","scenario":null},{"value":"0,00E+00","module":"B1","scenario":null},{"value":"7,28E-06","module":"C1","scenario":null},{"value":"1,49E-04","module":"C2","scenario":null},{"value":"5,54E-06","module":"C3","scenario":null},{"value":"5,08E-06","module":"C4","scenario":null},{"value":"-5,63E-06","module":"D","scenario":null}]},{"parameter":"EP-marine","unit":"kg N-eq","values":[{"value":"6,29E-03","module":"A1-A3","scenario":null},{"value":"1,31E-03","module":"A4","scenario":null},{"value":"3,58E-02","module":"A5","scenario":null},{"value":"0,00E+00","module":"B1","scenario":null},{"value":"1,05E-03","module":"C1","scenario":null},{"value":"1,31E-03","module":"C2","scenario":null},{"value":"7,96E-04","module":"C3","scenario":null},{"value":"1,65E-04","module":"C4","scenario":null},{"value":"-2,15E-04","module":"D","scenario":null}]},{"parameter":"EP-terrestrial","unit":"mol N-eq.","values":[{"value":"6,46E-02","module":"A1-A3","scenario":null},{"value":"1,42E-02","module":"A4","scenario":null},{"value":"3,97E-01","module":"A5","scenario":null},{"value":"0,00E+00","module":"B1","scenario":null},{"value":"1,15E-02","module":"C1","scenario":null},{"value":"1,42E-02","module":"C2","scenario":null},{"value":"8,71E-03","module":"C3","scenario":null},{"value":"1,81E-03","module":"C4","scenario":null},{"value":"-2,50E-03","module":"D","scenario":null}]},{"parameter":"GWP-IOBC","unit":"kg CO2-eq","values":[]}],"additional_environmental_impact":[{"parameter":"PM","unit":"Disease incidence","values":[{"value":"2,96E-07","module":"A1-A3","scenario":null},{"value":"2,06E-07","module":"A4","scenario":null},{"value":"1,56E-06","module":"A5","scenario":null},{"value":"0,00E+00","module":"B1","scenario":null},{"value":"3,64E-07","module":"C1","scenario":null},{"value":"2,06E-08","module":"C2","scenario":null},{"value":"2,79E-07","module":"C3","scenario":null},{"value":"9,87E-09","module":"C4","scenario":null},{"value":"-1,47E-08","module":"D","scenario":null}]},{"parameter":"ETP-fw","unit":"CTUe","values":[{"value":"0,00E+00","module":"A1-A3","scenario":null},{"value":"7,51E+00","module":"A4","scenario":null},{"value":"1,08E+02","module":"A5","scenario":null},{"value":"0,00E+00","module":"B1","scenario":null},{"value":"4,63E-01","module":"C1","scenario":null},{"value":"7,51E-01","module":"C2","scenario":null},{"value":"3,52E-01","module":"C3","scenario":null},{"value":"2,05E-01","module":"C4","scenario":null},{"value":"-4,60E-01","module":"D","scenario":null}]},{"parameter":"HTP-c","unit":"CTUh","values":[{"value":"0,00E+00","module":"A1-A3","scenario":null},{"value":"1,35E-08","module":"A4","scenario":null},{"value":"1,16E-07","module":"A5","scenario":null},{"value":"0,00E+00","module":"B1","scenario":null},{"value":"9,77E-10","module":"C1","scenario":null},{"value":"1,35E-09","module":"C2","scenario":null},{"value":"7,43E-10","module":"C3","scenario":null},{"value":"2,77E-10","module":"C4","scenario":null},{"value":"-1,02E-09","module":"D","scenario":null}]},{"parameter":"HTP-nc","unit":"CTUh","values":[{"value":"0,00E+00","module":"A1-A3","scenario":null},{"value":"2,09E-08","module":"A4","scenario":null},{"value":"3,19E-07","module":"A5","scenario":null},{"value":"0,00E+00","module":"B1","scenario":null},{"value":"4,44E-10","module":"C1","scenario":null},{"value":"2,09E-09","module":"C2","scenario":null},{"value":"3,37E-10","module":"C3","scenario":null},{"value":"2,70E-10","module":"C4","scenario":null},{"value":"-6,13E-10","module":"D","scenario":null}]},{"parameter":"SQP","unit":"-","values":[{"value":"0,00E+00","module":"A1-A3","scenario":null},{"value":"3,19E+01","module":"A4","scenario":null},{"value":"2,19E+02","module":"A5","scenario":null},{"value":"0,00E+00","module":"B1","scenario":null},{"value":"2,29E-01","module":"C1","scenario":null},{"value":"3,19E+00","module":"C2","scenario":null},{"value":"1,74E-01","module":"C3","scenario":null},{"value":"2,95E+00","module":"C4","scenario":null},{"value":"-2,05E+00","module":"D","scenario":null}]},{"parameter":"IRP","unit":"kBq U235-eq","values":[{"value":"2,42E-01","module":"A1-A3","scenario":null},{"value":"3,85E-02","module":"A4","scenario":null},{"value":"1,32E+00","module":"A5","scenario":null},{"value":"0,00E+00","module":"B1","scenario":null},{"value":"1,46E-03","module":"C1","scenario":null},{"value":"3,85E-03","module":"C2","scenario":null},{"value":"1,11E-03","module":"C3","scenario":null},{"value":"9,57E-04","module":"C4","scenario":null},{"value":"-1,11E-02","module":"D","scenario":null}]}],"resource_use":[{"parameter":"PERE","unit":"MJ","values":[{"value":"2,05E+01","module":"A1-A3","scenario":null},{"value":"5,03E-01","module":"A4","scenario":null},{"value":"2,10E+01","module":"A5","scenario":null},{"value":"0,00E+00","module":"B1","scenario":null},{"value":"2,00E-02","module":"C1","scenario":null},{"value":"5,03E-02","module":"C2","scenario":null},{"value":"1,52E-02","module":"C3","scenario":null},{"value":"1,39E-02","module":"C4","scenario":null},{"value":"-3,32E-01","module":"D","scenario":null}]},{"parameter":"PERM","unit":"","values":[{"value":"0,00E+00","module":"A1-A3","scenario":null},{"value":"0,00E+00","module":"A4","scenario":null},{"value":"0,00E+00","module":"A5","scenario":null},{"value":"0,00E+00","module":"B1","scenario":null},{"value":"0,00E+00","module":"C1","scenario":null},{"value":"0,00E+00","module":"C2","scenario":null},{"value":"0,00E+00","module":"C3","scenario":null},{"value":"0,00E+00","module":"C4","scenario":null},{"value":"0,00E+00","module":"D","scenario":null}]},{"parameter":"PERT","unit":"MJ","values":[{"value":"2,05E+01","module":"A1-A3","scenario":null},{"value":"5,03E-01","module":"A4","scenario":null},{"value":"2,10E+01","module":"A5","scenario":null},{"value":"0,00E+00","module":"B1","scenario":null},{"value":"2,00E-02","module":"C1","scenario":null},{"value":"5,03E-02","module":"C2","scenario":null},{"value":"1,52E-02","module":"C3","scenario":null},{"value":"1,39E-02","module":"C4","scenario":null},{"value":"-3,32E-01","module":"D","scenario":null}]},{"parameter":"PENRE","unit":"MJ","values":[{"value":"5,97E+01","module":"A1-A3","scenario":null},{"value":"3,17E+01","module":"A4","scenario":null},{"value":"5,17E+02","module":"A5","scenario":null},{"value":"0,00E+00","module":"B1","scenario":null},{"value":"3,27E+00","module":"C1","scenario":null},{"value":"3,17E+00","module":"C2","scenario":null},{"value":"2,49E+00","module":"C3","scenario":null},{"value":"1,50E+00","module":"C4","scenario":null},{"value":"-1,06E+00","module":"D","scenario":null}]},{"parameter":"PENRM","unit":"MJ","values":[{"value":"5,72E-01","module":"A1-A3","scenario":null},{"value":"0,00E+00","module":"A4","scenario":null},{"value":"0,00E+00","module":"A5","scenario":null},{"value":"0,00E+00","module":"B1","scenario":null},{"value":"0,00E+00","module":"C1","scenario":null},{"value":"0,00E+00","module":"C2","scenario":null},{"value":"-4,35E-01","module":"C3","scenario":null},{"value":"0,00E+00","module":"C4","scenario":null},{"value":"0,00E+00","module":"D","scenario":null}]},{"parameter":"PENRT","unit":"MJ","values":[{"value":"6,02E+01","module":"A1-A3","scenario":null},{"value":"3,17E+01","module":"A4","scenario":null},{"value":"5,17E+02","module":"A5","scenario":null},{"value":"0,00E+00","module":"B1","scenario":null},{"value":"3,27E+00","module":"C1","scenario":null},{"value":"3,17E+00","module":"C2","scenario":null},{"value":"2,05E+00","module":"C3","scenario":null},{"value":"1,50E+00","module":"C4","scenario":null},{"value":"-1,06E+00","module":"D","scenario":null}]},{"parameter":"SM","unit":"kg","values":[{"value":"1,53E-01","module":"A1-A3","scenario":null},{"value":"0,00E+00","module":"A4","scenario":null},{"value":"0,00E+00","module":"A5","scenario":null},{"value":"0,00E+00","module":"B1","scenario":null},{"value":"0,00E+00","module":"C1","scenario":null},{"value":"0,00E+00","module":"C2","scenario":null},{"value":"0,00E+00","module":"C3","scenario":null},{"value":"0,00E+00","module":"C4","scenario":null},{"value":"3,10E+01","module":"D","scenario":null}]},{"parameter":"RSF","unit":"MJ","values":[{"value":"6,60E+00","module":"A1-A3","scenario":null},{"value":"0,00E+00","module":"A4","scenario":null},{"value":"0,00E+00","module":"A5","scenario":null},{"value":"0,00E+00","module":"B1","scenario":null},{"value":"0,00E+00","module":"C1","scenario":null},{"value":"0,00E+00","module":"C2","scenario":null},{"value":"0,00E+00","module":"C3","scenario":null},{"value":"0,00E+00","module":"C4","scenario":null},{"value":"0,00E+00","module":"D","scenario":null}]},{"parameter":"NRSF","unit":"MJ","values":[{"value":"1,55E+01","module":"A1-A3","scenario":null},{"value":"0,00E+00","module":"A4","scenario":null},{"value":"0,00E+00","module":"A5","scenario":null},{"value":"0,00E+00","module":"B1","scenario":null},{"value":"0,00E+00","module":"C1","scenario":null},{"value":"0,00E+00","module":"C2","scenario":null},{"value":"0,00E+00","module":"C3","scenario":null},{"value":"0,00E+00","module":"C4","scenario":null},{"value":"0,00E+00","module":"D","scenario":null}]},{"parameter":"FW","unit":"m3","values":[{"value":"6,14E-02","module":"A1-A3","scenario":null},{"value":"4,61E-03","module":"A4","scenario":null},{"value":"3,63E-01","module":"A5","scenario":null},{"value":"0,00E+00","module":"B1","scenario":null},{"value":"2,12E-04","module":"C1","scenario":null},{"value":"4,61E-04","module":"C2","scenario":null},{"value":"1,62E-04","module":"C3","scenario":null},{"value":"1,56E-03","module":"C4","scenario":null},{"value":"-4,41E-02","module":"D","scenario":null}]}],"end_of_life_waste":[{"parameter":"HWD","unit":"kg","values":[{"value":"1,92E-01","module":"A1-A3","scenario":null},{"value":"4,61E-02","module":"A4","scenario":null},{"value":"1,17E+00","module":"A5","scenario":null},{"value":"0,00E+00","module":"B1","scenario":null},{"value":"3,65E-03","module":"C1","scenario":null},{"value":"4,61E-03","module":"C2","scenario":null},{"value":"2,78E-03","module":"C3","scenario":null},{"value":"1,67E-03","module":"C4","scenario":null},{"value":"-4,18E-03","module":"D","scenario":null}]},{"parameter":"NHWD","unit":"kg","values":[{"value":"6,53E+00","module":"A1-A3","scenario":null},{"value":"9,24E-01","module":"A4","scenario":null},{"value":"3,34E+01","module":"A5","scenario":null},{"value":"0,00E+00","module":"B1","scenario":null},{"value":"4,99E-02","module":"C1","scenario":null},{"value":"9,24E-02","module":"C2","scenario":null},{"value":"3,80E-02","module":"C3","scenario":null},{"value":"9,83E+00","module":"C4","scenario":null},{"value":"-5,63E-02","module":"D","scenario":null}]},{"parameter":"RWD","unit":"kg","values":[{"value":"7,09E-04","module":"A1-A3","scenario":null},{"value":"9,53E-06","module":"A4","scenario":null},{"value":"3,33E-04","module":"A5","scenario":null},{"value":"0,00E+00","module":"B1","scenario":null},{"value":"3,59E-07","module":"C1","scenario":null},{"value":"9,53E-07","module":"C2","scenario":null},{"value":"2,73E-07","module":"C3","scenario":null},{"value":"2,33E-07","module":"C4","scenario":null},{"value":"-2,42E-06","module":"D","scenario":null}]}],"end_of_life_flow":[{"parameter":"CRU","unit":"kg","values":[{"value":"0,00E+00","module":"A1-A3","scenario":null},{"value":"0,00E+00","module":"A4","scenario":null},{"value":"0,00E+00","module":"A5","scenario":null},{"value":"0,00E+00","module":"B1","scenario":null},{"value":"0,00E+00","module":"C1","scenario":null},{"value":"0,00E+00","module":"C2","scenario":null},{"value":"0,00E+00","module":"C3","scenario":null},{"value":"0,00E+00","module":"C4","scenario":null},{"value":"0,00E+00","module":"D","scenario":null}]},{"parameter":"MFR","unit":"kg","values":[{"value":"1,22E+00","module":"A1-A3","scenario":null},{"value":"0,00E+00","module":"A4","scenario":null},{"value":"0,00E+00","module":"A5","scenario":null},{"value":"0,00E+00","module":"B1","scenario":null},{"value":"0,00E+00","module":"C1","scenario":null},{"value":"0,00E+00","module":"C2","scenario":null},{"value":"3,10E+01","module":"C3","scenario":null},{"value":"0,00E+00","module":"C4","scenario":null},{"value":"0,00E+00","module":"D","scenario":null}]},{"parameter":"MER","unit":"kg","values":[{"value":"0,00E+00","module":"A1-A3","scenario":null},{"value":"0,00E+00","module":"A4","scenario":null},{"value":"0,00E+00","module":"A5","scenario":null},{"value":"0,00E+00","module":"B1","scenario":null},{"value":"0,00E+00","module":"C1","scenario":null},{"value":"0,00E+00","module":"C2","scenario":null},{"value":"0,00E+00","module":"C3","scenario":null},{"value":"0,00E+00","module":"C4","scenario":null},{"value":"0,00E+00","module":"D","scenario":null}]},{"parameter":"EEE","unit":"MJ","values":[{"value":"4,69E-02","module":"A1-A3","scenario":null},{"value":"0,00E+00","module":"A4","scenario":null},{"value":"0,00E+00","module":"A5","scenario":null},{"value":"0,00E+00","module":"B1","scenario":null},{"value":"0,00E+00","module":"C1","scenario":null},{"value":"0,00E+00","module":"C2","scenario":null},{"value":"0,00E+00","module":"C3","scenario":null},{"value":"0,00E+00","module":"C4","scenario":null},{"value":"0,00E+00","module":"D","scenario":null}]},{"parameter":"EET","unit":"MJ","values":[{"value":"9,05E-02","module":"A1-A3","scenario":null},{"value":"0,00E+00","module":"A4","scenario":null},{"value":"0,00E+00","module":"A5","scenario":null},{"value":"0,00E+00","module":"B1","scenario":null},{"value":"0,00E+00","module":"C1","scenario":null},{"value":"0,00E+00","module":"C2","scenario":null},{"value":"0,00E+00","module":"C3","scenario":null},{"value":"0,00E+00","module":"C4","scenario":null},{"value":"0,00E+00","module":"D","scenario":null}]}]}