{
    "product_name": "Uniplan 250 Zero",
    "epd_id": "NEPD-9002-9002-1",
    "declared_unit": {
        "unit": "kg",
        "amount": 1.0
    },
    "compliance": [
        "EN 15804+A2",
        "ISO 14025",
        "ISO 21930"
    ],
    "producer_name": "Mapei S.p.A",
    "environmental_impact": [
        {
            "parameter": "GWP-total",
            "values": [
                {
                    "value": "1,69E-01",
                    "module": "A1-A3",
                    "scenario": null
                },
                {
                    "value": "5,04E-02",
                    "module": "A4",
                    "scenario": null
                },
                {
                    "value": "4,78E-02",
                    "module": "A5",
                    "scenario": null
                },
                {
                    "value": "6,14E-03",
                    "module": "C1",
                    "scenario": null
                },
                {
                    "value": "2,20E-02",
                    "module": "C2",
                    "scenario": null
                },
                {
                    "value": "5,04E-04",
                    "module": "C3",
                    "scenario": null
                },
                {
                    "value": "1,29E-03",
                    "module": "C4",
                    "scenario": null
                },
                {
                    "value": "-1,64E-03",
                    "module": "D",
                    "scenario": null
                }
            ]
        },
        {
            "parameter": "GWP-fossil",
            "values": [
                {
                    "value": "2,14E-01",
                    "module": "A1-A3",
                    "scenario": null
                },
                {
                    "value": "5,04E-02",
                    "module": "A4",
                    "scenario": null
                },
                {
                    "value": "2,04E-03",
                    "module": "A5",
                    "scenario": null
                },
                {
                    "value": "6,12E-03",
                    "module": "C1",
                    "scenario": null
                },
                {
                    "value": "2,20E-02",
                    "module": "C2",
                    "scenario": null
                },
                {
                    "value": "4,97E-04",
                    "module": "C3",
                    "scenario": null
                },
                {
                    "value": "1,28E-03",
                    "module": "C4",
                    "scenario": null
                },
                {
                    "value": "-1,60E-03",
                    "module": "D",
                    "scenario": null
                }
            ]
        },
        {
            "parameter": "GWP-biogenic",
            "values": [
                {
                    "value": "-4,48E-02",
                    "module": "A1-A3",
                    "scenario": null
                },
                {
                    "value": "2,08E-05",
                    "module": "A4",
                    "scenario": null
                },
                {
                    "value": "4,58E-02",
                    "module": "A5",
                    "scenario": null
                },
                {
                    "value": "1,57E-05",
                    "module": "C1",
                    "scenario": null
                },
                {
                    "value": "1,02E-05",
                    "module": "C2",
                    "scenario": null
                },
                {
                    "value": "4,29E-06",
                    "module": "C3",
                    "scenario": null
                },
                {
                    "value": "1,09E-06",
                    "module": "C4",
                    "scenario": null
                },
                {
                    "value": "-3,20E-05",
                    "module": "D",
                    "scenario": null
                }
            ]
        },
        {
            "parameter": "GWP-luluc",
            "values": [
                {
                    "value": "1,30E-04",
                    "module": "A1-A3",
                    "scenario": null
                },
                {
                    "value": "1,79E-05",
                    "module": "A4",
                    "scenario": null
                },
                {
                    "value": "3,19E-06",
                    "module": "A5",
                    "scenario": null
                },
                {
                    "value": "5,25E-06",
                    "module": "C1",
                    "scenario": null
                },
                {
                    "value": "9,52E-06",
                    "module": "C2",
                    "scenario": null
                },
                {
                    "value": "6,88E-07",
                    "module": "C3",
                    "scenario": null
                },
                {
                    "value": "2,52E-07",
                    "module": "C4",
                    "scenario": null
                },
                {
                    "value": "-1,08E-06",
                    "module": "D",
                    "scenario": null
                }
            ]
        },
        {
            "parameter": "ODP",
            "values": [
                {
                    "value": "1,84E-08",
                    "module": "A1-A3",
                    "scenario": null
                },
                {
                    "value": "1,14E-08",
                    "module": "A4",
                    "scenario": null
                },
                {
                    "value": "2,33E-10",
                    "module": "A5",
                    "scenario": null
                },
                {
                    "value": "1,04E-09",
                    "module": "C1",
                    "scenario": null
                },
                {
                    "value": "4,83E-09",
                    "module": "C2",
                    "scenario": null
                },
                {
                    "value": "9,80E-11",
                    "module": "C3",
                    "scenario": null
                },
                {
                    "value": "6,26E-10",
                    "module": "C4",
                    "scenario": null
                },
                {
                    "value": "-2,92E-10",
                    "module": "D",
                    "scenario": null
                }
            ]
        },
        {
            "parameter": "AP",
            "values": [
                {
                    "value": "1,75E-03",
                    "module": "A1-A3",
                    "scenario": null
                },
                {
                    "value": "1,45E-04",
                    "module": "A4",
                    "scenario": null
                },
                {
                    "value": "1,33E-05",
                    "module": "A5",
                    "scenario": null
                },
                {
                    "value": "5,42E-05",
                    "module": "C1",
                    "scenario": null
                },
                {
                    "value": "6,32E-05",
                    "module": "C2",
                    "scenario": null
                },
                {
                    "value": "4,02E-06",
                    "module": "C3",
                    "scenario": null
                },
                {
                    "value": "1,25E-05",
                    "module": "C4",
                    "scenario": null
                },
                {
                    "value": "-1,44E-05",
                    "module": "D",
                    "scenario": null
                }
            ]
        },
        {
            "parameter": "POCP",
            "values": [
                {
                    "value": "1,35E-03",
                    "module": "A1-A3",
                    "scenario": null
                },
                {
                    "value": "1,23E-04",
                    "module": "A4",
                    "scenario": null
                },
                {
                    "value": "9,78E-06",
                    "module": "A5",
                    "scenario": null
                },
                {
                    "value": "6,07E-05",
                    "module": "C1",
                    "scenario": null
                },
                {
                    "value": "5,13E-05",
                    "module": "C2",
                    "scenario": null
                },
                {
                    "value": "3,64E-06",
                    "module": "C3",
                    "scenario": null
                },
                {
                    "value": "1,48E-05",
                    "module": "C4",
                    "scenario": null
                },
                {
                    "value": "-1,55E-05",
                    "module": "D",
                    "scenario": null
                }
            ]
        },
        {
            "parameter": "ADPE",
            "values": [
                {
                    "value": "1,49E-06",
                    "module": "A1-A3",
                    "scenario": null
                },
                {
                    "value": "1,39E-06",
                    "module": "A4",
                    "scenario": null
                },
                {
                    "value": "2,36E-08",
                    "module": "A5",
                    "scenario": null
                },
                {
                    "value": "2,17E-08",
                    "module": "C1",
                    "scenario": null
                },
                {
                    "value": "7,94E-07",
                    "module": "C2",
                    "scenario": null
                },
                {
                    "value": "6,31E-09",
                    "module": "C3",
                    "scenario": null
                },
                {
                    "value": "1,14E-08",
                    "module": "C4",
                    "scenario": null
                },
                {
                    "value": "-1,42E-07",
                    "module": "D",
                    "scenario": null
                }
            ]
        },
        {
            "parameter": "ADPF",
            "values": [
                {
                    "value": "2,36E+00",
                    "module": "A1-A3",
                    "scenario": null
                },
                {
                    "value": "7,61E-01",
                    "module": "A4",
                    "scenario": null
                },
                {
                    "value": "3,57E-02",
                    "module": "A5",
                    "scenario": null
                },
                {
                    "value": "9,88E-02",
                    "module": "C1",
                    "scenario": null
                },
                {
                    "value": "3,29E-01",
                    "module": "C2",
                    "scenario": null
                },
                {
                    "value": "1,54E-02",
                    "module": "C3",
                    "scenario": null
                },
                {
                    "value": "4,15E-02",
                    "module": "C4",
                    "scenario": null
                },
                {
                    "value": "-2,71E-02",
                    "module": "D",
                    "scenario": null
                }
            ]
        },
        {
            "parameter": "WDP",
            "values": [
                {
                    "value": "5,53E+00",
                    "module": "A1-A3",
                    "scenario": null
                },
                {
                    "value": "7,36E-01",
                    "module": "A4",
                    "scenario": null
                },
                {
                    "value": "4,74E-01",
                    "module": "A5",
                    "scenario": null
                },
                {
                    "value": "6,69E-01",
                    "module": "C1",
                    "scenario": null
                },
                {
                    "value": "3,93E-01",
                    "module": "C2",
                    "scenario": null
                },
                {
                    "value": "1,70E+00",
                    "module": "C3",
                    "scenario": null
                },
                {
                    "value": "8,73E-02",
                    "module": "C4",
                    "scenario": null
                },
                {
                    "value": "-1,27E+00",
                    "module": "D",
                    "scenario": null
                }
            ]
        },
        {
            "parameter": "EP-freshwater",
            "values": [
                {
                    "value": "3,08E-06",
                    "module": "A1-A3",
                    "scenario": null
                },
                {
                    "value": "4,02E-07",
                    "module": "A4",
                    "scenario": null
                },
                {
                    "value": "1,46E-07",
                    "module": "A5",
                    "scenario": null
                },
                {
                    "value": "2,41E-07",
                    "module": "C1",
                    "scenario": null
                },
                {
                    "value": "2,02E-07",
                    "module": "C2",
                    "scenario": null
                },
                {
                    "value": "3,14E-08",
                    "module": "C3",
                    "scenario": null
                },
                {
                    "value": "9,59E-09",
                    "module": "C4",
                    "scenario": null
                },
                {
                    "value": "-4,26E-08",
                    "module": "D",
                    "scenario": null
                }
            ]
        },
        {
            "parameter": "EP-marine",
            "values": [
                {
                    "value": "5,23E-04",
                    "module": "A1-A3",
                    "scenario": null
                },
                {
                    "value": "2,86E-05",
                    "module": "A4",
                    "scenario": null
                },
                {
                    "value": "3,40E-06",
                    "module": "A5",
                    "scenario": null
                },
                {
                    "value": "2,00E-05",
                    "module": "C1",
                    "scenario": null
                },
                {
                    "value": "1,20E-05",
                    "module": "C2",
                    "scenario": null
                },
                {
                    "value": "1,18E-06",
                    "module": "C3",
                    "scenario": null
                },
                {
                    "value": "4,70E-06",
                    "module": "C4",
                    "scenario": null
                },
                {
                    "value": "-5,00E-06",
                    "module": "D",
                    "scenario": null
                }
            ]
        },
        {
            "parameter": "EP-terrestrial",
            "values": [
                {
                    "value": "5,06E-03",
                    "module": "A1-A3",
                    "scenario": null
                },
                {
                    "value": "3,20E-04",
                    "module": "A4",
                    "scenario": null
                },
                {
                    "value": "3,80E-05",
                    "module": "A5",
                    "scenario": null
                },
                {
                    "value": "2,19E-04",
                    "module": "C1",
                    "scenario": null
                },
                {
                    "value": "1,34E-04",
                    "module": "C2",
                    "scenario": null
                },
                {
                    "value": "1,36E-05",
                    "module": "C3",
                    "scenario": null
                },
                {
                    "value": "5,18E-05",
                    "module": "C4",
                    "scenario": null
                },
                {
                    "value": "-5,88E-05",
                    "module": "D",
                    "scenario": null
                }
            ]
        }
    ],
    "additional_environmental_impact": [
        {
            "parameter": "PM",
            "values": [
                {
                    "value": "7,36E-09",
                    "module": "A1-A3",
                    "scenario": null
                },
                {
                    "value": "3,08E-09",
                    "module": "A4",
                    "scenario": null
                },
                {
                    "value": "9,10E-11",
                    "module": "A5",
                    "scenario": null
                },
                {
                    "value": "5,10E-09",
                    "module": "C1",
                    "scenario": null
                },
                {
                    "value": "1,23E-09",
                    "module": "C2",
                    "scenario": null
                },
                {
                    "value": "6,40E-11",
                    "module": "C3",
                    "scenario": null
                },
                {
                    "value": "2,67E-10",
                    "module": "C4",
                    "scenario": null
                },
                {
                    "value": "-3,07E-10",
                    "module": "D",
                    "scenario": null
                }
            ]
        },
        {
            "parameter": "ETP-fw",
            "values": [
                {
                    "value": "6,30E+00",
                    "module": "A1-A3",
                    "scenario": null
                },
                {
                    "value": "5,64E-01",
                    "module": "A4",
                    "scenario": null
                },
                {
                    "value": "2,93E-02",
                    "module": "A5",
                    "scenario": null
                },
                {
                    "value": "6,07E-02",
                    "module": "C1",
                    "scenario": null
                },
                {
                    "value": "2,56E-01",
                    "module": "C2",
                    "scenario": null
                },
                {
                    "value": "1,09E-02",
                    "module": "C3",
                    "scenario": null
                },
                {
                    "value": "2,05E-02",
                    "module": "C4",
                    "scenario": null
                },
                {
                    "value": "-2,79E-02",
                    "module": "D",
                    "scenario": null
                }
            ]
        },
        {
            "parameter": "HTP-c",
            "values": [
                {
                    "value": "5,10E-11",
                    "module": "A1-A3",
                    "scenario": null
                },
                {
                    "value": "0,00E+00",
                    "module": "A4",
                    "scenario": null
                },
                {
                    "value": "2,00E-12",
                    "module": "A5",
                    "scenario": null
                },
                {
                    "value": "2,00E-12",
                    "module": "C1",
                    "scenario": null
                },
                {
                    "value": "0,00E+00",
                    "module": "C2",
                    "scenario": null
                },
                {
                    "value": "1,00E-12",
                    "module": "C3",
                    "scenario": null
                },
                {
                    "value": "1,00E-12",
                    "module": "C4",
                    "scenario": null
                },
                {
                    "value": "-1,00E-12",
                    "module": "D",
                    "scenario": null
                }
            ]
        },
        {
            "parameter": "HTP-nc",
            "values": [
                {
                    "value": "1,34E-09",
                    "module": "A1-A3",
                    "scenario": null
                },
                {
                    "value": "6,17E-10",
                    "module": "A4",
                    "scenario": null
                },
                {
                    "value": "6,90E-11",
                    "module": "A5",
                    "scenario": null
                },
                {
                    "value": "5,80E-11",
                    "module": "C1",
                    "scenario": null
                },
                {
                    "value": "3,08E-10",
                    "module": "C2",
                    "scenario": null
                },
                {
                    "value": "1,00E-11",
                    "module": "C3",
                    "scenario": null
                },
                {
                    "value": "1,20E-11",
                    "module": "C4",
                    "scenario": null
                },
                {
                    "value": "-3,40E-11",
                    "module": "D",
                    "scenario": null
                }
            ]
        },
        {
            "parameter": "SQP",
            "values": [
                {
                    "value": "6,06E+00",
                    "module": "A1-A3",
                    "scenario": null
                },
                {
                    "value": "5,33E-01",
                    "module": "A4",
                    "scenario": null
                },
                {
                    "value": "1,16E-02",
                    "module": "A5",
                    "scenario": null
                },
                {
                    "value": "1,73E-02",
                    "module": "C1",
                    "scenario": null
                },
                {
                    "value": "1,95E-01",
                    "module": "C2",
                    "scenario": null
                },
                {
                    "value": "8,73E-03",
                    "module": "C3",
                    "scenario": null
                },
                {
                    "value": "1,51E-01",
                    "module": "C4",
                    "scenario": null
                },
                {
                    "value": "6,15E-02",
                    "module": "D",
                    "scenario": null
                }
            ]
        },
        {
            "parameter": "IRP",
            "values": [
                {
                    "value": "5,64E-03",
                    "module": "A1-A3",
                    "scenario": null
                },
                {
                    "value": "3,33E-03",
                    "module": "A4",
                    "scenario": null
                },
                {
                    "value": "2,72E-04",
                    "module": "A5",
                    "scenario": null
                },
                {
                    "value": "6,23E-04",
                    "module": "C1",
                    "scenario": null
                },
                {
                    "value": "1,44E-03",
                    "module": "C2",
                    "scenario": null
                },
                {
                    "value": "2,59E-04",
                    "module": "C3",
                    "scenario": null
                },
                {
                    "value": "1,80E-04",
                    "module": "C4",
                    "scenario": null
                },
                {
                    "value": "-2,49E-04",
                    "module": "D",
                    "scenario": null
                }
            ]
        }
    ],
    "resource_use": [
        {
            "parameter": "PERE",
            "values": [
                {
                    "value": "5,65E-01",
                    "module": "A1-A3",
                    "scenario": null
                },
                {
                    "value": "1,09E-02",
                    "module": "A4",
                    "scenario": null
                },
                {
                    "value": "5,53E-03",
                    "module": "A5",
                    "scenario": null
                },
                {
                    "value": "8,78E-03",
                    "module": "C1",
                    "scenario": null
                },
                {
                    "value": "5,59E-03",
                    "module": "C2",
                    "scenario": null
                },
                {
                    "value": "7,95E-03",
                    "module": "C3",
                    "scenario": null
                },
                {
                    "value": "6,38E-04",
                    "module": "C4",
                    "scenario": null
                },
                {
                    "value": "-6,35E-03",
                    "module": "D",
                    "scenario": null
                }
            ]
        },
        {
            "parameter": "PERM",
            "values": [
                {
                    "value": "4,11E-01",
                    "module": "A1-A3",
                    "scenario": null
                },
                {
                    "value": "0,00E+00",
                    "module": "A4",
                    "scenario": null
                },
                {
                    "value": "-4,11E-01",
                    "module": "A5",
                    "scenario": null
                },
                {
                    "value": "0,00E+00",
                    "module": "C1",
                    "scenario": null
                },
                {
                    "value": "0,00E+00",
                    "module": "C2",
                    "scenario": null
                },
                {
                    "value": "0,00E+00",
                    "module": "C3",
                    "scenario": null
                },
                {
                    "value": "0,00E+00",
                    "module": "C4",
                    "scenario": null
                },
                {
                    "value": "0,00E+00",
                    "module": "D",
                    "scenario": null
                }
            ]
        },
        {
            "parameter": "PERT",
            "values": [
                {
                    "value": "9,75E-01",
                    "module": "A1-A3",
                    "scenario": null
                },
                {
                    "value": "1,09E-02",
                    "module": "A4",
                    "scenario": null
                },
                {
                    "value": "-4,05E-01",
                    "module": "A5",
                    "scenario": null
                },
                {
                    "value": "8,78E-03",
                    "module": "C1",
                    "scenario": null
                },
                {
                    "value": "5,59E-03",
                    "module": "C2",
                    "scenario": null
                },
                {
                    "value": "7,95E-03",
                    "module": "C3",
                    "scenario": null
                },
                {
                    "value": "6,38E-04",
                    "module": "C4",
                    "scenario": null
                },
                {
                    "value": "-6,35E-03",
                    "module": "D",
                    "scenario": null
                }
            ]
        },
        {
            "parameter": "PENRE",
            "values": [
                {
                    "value": "1,83E+00",
                    "module": "A1-A3",
                    "scenario": null
                },
                {
                    "value": "7,61E-01",
                    "module": "A4",
                    "scenario": null
                },
                {
                    "value": "3,58E-02",
                    "module": "A5",
                    "scenario": null
                },
                {
                    "value": "9,89E-02",
                    "module": "C1",
                    "scenario": null
                },
                {
                    "value": "3,29E-01",
                    "module": "C2",
                    "scenario": null
                },
                {
                    "value": "1,54E-02",
                    "module": "C3",
                    "scenario": null
                },
                {
                    "value": "4,15E-02",
                    "module": "C4",
                    "scenario": null
                },
                {
                    "value": "-2,86E-02",
                    "module": "D",
                    "scenario": null
                }
            ]
        },
        {
            "parameter": "PENRM",
            "values": [
                {
                    "value": "5,64E-01",
                    "module": "A1-A3",
                    "scenario": null
                },
                {
                    "value": "0,00E+00",
                    "module": "A4",
                    "scenario": null
                },
                {
                    "value": "0,00E+00",
                    "module": "A5",
                    "scenario": null
                },
                {
                    "value": "0,00E+00",
                    "module": "C1",
                    "scenario": null
                },
                {
                    "value": "0,00E+00",
                    "module": "C2",
                    "scenario": null
                },
                {
                    "value": "0,00E+00",
                    "module": "C3",
                    "scenario": null
                },
                {
                    "value": "0,00E+00",
                    "module": "C4",
                    "scenario": null
                },
                {
                    "value": "0,00E+00",
                    "module": "D",
                    "scenario": null
                }
            ]
        },
        {
            "parameter": "PENRT",
            "values": [
                {
                    "value": "2,40E+00",
                    "module": "A1-A3",
                    "scenario": null
                },
                {
                    "value": "7,61E-01",
                    "module": "A4",
                    "scenario": null
                },
                {
                    "value": "3,58E-02",
                    "module": "A5",
                    "scenario": null
                },
                {
                    "value": "9,89E-02",
                    "module": "C1",
                    "scenario": null
                },
                {
                    "value": "3,29E-01",
                    "module": "C2",
                    "scenario": null
                },
                {
                    "value": "1,54E-02",
                    "module": "C3",
                    "scenario": null
                },
                {
                    "value": "4,15E-02",
                    "module": "C4",
                    "scenario": null
                },
                {
                    "value": "-2,86E-02",
                    "module": "D",
                    "scenario": null
                }
            ]
        },
        {
            "parameter": "SM",
            "values": [
                {
                    "value": "3,59E-02",
                    "module": "A1-A3",
                    "scenario": null
                },
                {
                    "value": "0,00E+00",
                    "module": "A4",
                    "scenario": null
                },
                {
                    "value": "0,00E+00",
                    "module": "A5",
                    "scenario": null
                },
                {
                    "value": "0,00E+00",
                    "module": "C1",
                    "scenario": null
                },
                {
                    "value": "0,00E+00",
                    "module": "C2",
                    "scenario": null
                },
                {
                    "value": "0,00E+00",
                    "module": "C3",
                    "scenario": null
                },
                {
                    "value": "0,00E+00",
                    "module": "C4",
                    "scenario": null
                },
                {
                    "value": "0,00E+00",
                    "module": "D",
                    "scenario": null
                }
            ]
        },
        {
            "parameter": "RSF",
            "values": [
                {
                    "value": "9,81E-03",
                    "module": "A1-A3",
                    "scenario": null
                },
                {
                    "value": "3,90E-04",
                    "module": "A4",
                    "scenario": null
                },
                {
                    "value": "3,82E-04",
                    "module": "A5",
                    "scenario": null
                },
                {
                    "value": "6,18E-04",
                    "module": "C1",
                    "scenario": null
                },
                {
                    "value": "2,02E-04",
                    "module": "C2",
                    "scenario": null
                },
                {
                    "value": "0,00E+00",
                    "module": "C3",
                    "scenario": null
                },
                {
                    "value": "1,32E-05",
                    "module": "C4",
                    "scenario": null
                },
                {
                    "value": "-1,30E-04",
                    "module": "D",
                    "scenario": null
                }
            ]
        },
        {
            "parameter": "NRSF",
            "values": [
                {
                    "value": "6,47E-01",
                    "module": "A1-A3",
                    "scenario": null
                },
                {
                    "value": "1,39E-03",
                    "module": "A4",
                    "scenario": null
                },
                {
                    "value": "1,48E-04",
                    "module": "A5",
                    "scenario": null
                },
                {
                    "value": "1,47E-04",
                    "module": "C1",
                    "scenario": null
                },
                {
                    "value": "7,33E-04",
                    "module": "C2",
                    "scenario": null
                },
                {
                    "value": "0,00E+00",
                    "module": "C3",
                    "scenario": null
                },
                {
                    "value": "3,79E-05",
                    "module": "C4",
                    "scenario": null
                },
                {
                    "value": "-1,33E-04",
                    "module": "D",
                    "scenario": null
                }
            ]
        },
        {
            "parameter": "FW",
            "values": [
                {
                    "value": "2,44E-03",
                    "module": "A1-A3",
                    "scenario": null
                },
                {
                    "value": "8,14E-05",
                    "module": "A4",
                    "scenario": null
                },
                {
                    "value": "2,24E-04",
                    "module": "A5",
                    "scenario": null
                },
                {
                    "value": "4,00E-05",
                    "module": "C1",
                    "scenario": null
                },
                {
                    "value": "3,91E-05",
                    "module": "C2",
                    "scenario": null
                },
                {
                    "value": "2,64E-05",
                    "module": "C3",
                    "scenario": null
                },
                {
                    "value": "4,94E-05",
                    "module": "C4",
                    "scenario": null
                },
                {
                    "value": "-9,96E-04",
                    "module": "D",
                    "scenario": null
                }
            ]
        }
    ],
    "end_of_life_waste": [
        {
            "parameter": "HWD",
            "values": [
                {
                    "value": "4,95E-03",
                    "module": "A1-A3",
                    "scenario": null
                },
                {
                    "value": "3,93E-05",
                    "module": "A4",
                    "scenario": null
                },
                {
                    "value": "4,12E-06",
                    "module": "A5",
                    "scenario": null
                },
                {
                    "value": "8,21E-06",
                    "module": "C1",
                    "scenario": null
                },
                {
                    "value": "1,82E-05",
                    "module": "C2",
                    "scenario": null
                },
                {
                    "value": "1,54E-06",
                    "module": "C3",
                    "scenario": null
                },
                {
                    "value": "0,00E+00",
                    "module": "C4",
                    "scenario": null
                },
                {
                    "value": "-6,54E-06",
                    "module": "D",
                    "scenario": null
                }
            ]
        },
        {
            "parameter": "NHWD",
            "values": [
                {
                    "value": "8,42E-02",
                    "module": "A1-A3",
                    "scenario": null
                },
                {
                    "value": "3,70E-02",
                    "module": "A4",
                    "scenario": null
                },
                {
                    "value": "2,96E-02",
                    "module": "A5",
                    "scenario": null
                },
                {
                    "value": "2,13E-04",
                    "module": "C1",
                    "scenario": null
                },
                {
                    "value": "1,30E-02",
                    "module": "C2",
                    "scenario": null
                },
                {
                    "value": "4,87E-05",
                    "module": "C3",
                    "scenario": null
                },
                {
                    "value": "3,00E-01",
                    "module": "C4",
                    "scenario": null
                },
                {
                    "value": "-1,98E-04",
                    "module": "D",
                    "scenario": null
                }
            ]
        },
        {
            "parameter": "RWD",
            "values": [
                {
                    "value": "1,11E-05",
                    "module": "A1-A3",
                    "scenario": null
                },
                {
                    "value": "5,19E-06",
                    "module": "A4",
                    "scenario": null
                },
                {
                    "value": "1,93E-07",
                    "module": "A5",
                    "scenario": null
                },
                {
                    "value": "6,95E-07",
                    "module": "C1",
                    "scenario": null
                },
                {
                    "value": "2,22E-06",
                    "module": "C2",
                    "scenario": null
                },
                {
                    "value": "1,63E-07",
                    "module": "C3",
                    "scenario": null
                },
                {
                    "value": "0,00E+00",
                    "module": "C4",
                    "scenario": null
                },
                {
                    "value": "-2,15E-07",
                    "module": "D",
                    "scenario": null
                }
            ]
        }
    ],
    "end_of_life_flow": [
        {
            "parameter": "CRU",
            "values": [
                {
                    "value": "0,00E+00",
                    "module": "A1-A3",
                    "scenario": null
                },
                {
                    "value": "0,00E+00",
                    "module": "A4",
                    "scenario": null
                },
                {
                    "value": "0,00E+00",
                    "module": "A5",
                    "scenario": null
                },
                {
                    "value": "0,00E+00",
                    "module": "C1",
                    "scenario": null
                },
                {
                    "value": "0,00E+00",
                    "module": "C2",
                    "scenario": null
                },
                {
                    "value": "0,00E+00",
                    "module": "C3",
                    "scenario": null
                },
                {
                    "value": "0,00E+00",
                    "module": "C4",
                    "scenario": null
                },
                {
                    "value": "0,00E+00",
                    "module": "D",
                    "scenario": null
                }
            ]
        },
        {
            "parameter": "MFR",
            "values": [
                {
                    "value": "3,08E-03",
                    "module": "A1-A3",
                    "scenario": null
                },
                {
                    "value": "0,00E+00",
                    "module": "A4",
                    "scenario": null
                },
                {
                    "value": "4,19E-03",
                    "module": "A5",
                    "scenario": null
                },
                {
                    "value": "0,00E+00",
                    "module": "C1",
                    "scenario": null
                },
                {
                    "value": "0,00E+00",
                    "module": "C2",
                    "scenario": null
                },
                {
                    "value": "7,00E-01",
                    "module": "C3",
                    "scenario": null
                },
                {
                    "value": "0,00E+00",
                    "module": "C4",
                    "scenario": null
                },
                {
                    "value": "0,00E+00",
                    "module": "D",
                    "scenario": null
                }
            ]
        },
        {
            "parameter": "MER",
            "values": [
                {
                    "value": "3,22E-03",
                    "module": "A1-A3",
                    "scenario": null
                },
                {
                    "value": "0,00E+00",
                    "module": "A4",
                    "scenario": null
                },
                {
                    "value": "2,51E-02",
                    "module": "A5",
                    "scenario": null
                },
                {
                    "value": "0,00E+00",
                    "module": "C1",
                    "scenario": null
                },
                {
                    "value": "0,00E+00",
                    "module": "C2",
                    "scenario": null
                },
                {
                    "value": "0,00E+00",
                    "module": "C3",
                    "scenario": null
                },
                {
                    "value": "0,00E+00",
                    "module": "C4",
                    "scenario": null
                },
                {
                    "value": "0,00E+00",
                    "module": "D",
                    "scenario": null
                }
            ]
        },
        {
            "parameter": "EEE",
            "values": [
                {
                    "value": "1,04E-03",
                    "module": "A1-A3",
                    "scenario": null
                },
                {
                    "value": "0,00E+00",
                    "module": "A4",
                    "scenario": null
                },
                {
                    "value": "1,75E-02",
                    "module": "A5",
                    "scenario": null
                },
                {
                    "value": "0,00E+00",
                    "module": "C1",
                    "scenario": null
                },
                {
                    "value": "0,00E+00",
                    "module": "C2",
                    "scenario": null
                },
                {
                    "value": "0,00E+00",
                    "module": "C3",
                    "scenario": null
                },
                {
                    "value": "0,00E+00",
                    "module": "C4",
                    "scenario": null
                },
                {
                    "value": "0,00E+00",
                    "module": "D",
                    "scenario": null
                }
            ]
        },
        {
            "parameter": "EET",
            "values": [
                {
                    "value": "1,57E-02",
                    "module": "A1-A3",
                    "scenario": null
                },
                {
                    "value": "0,00E+00",
                    "module": "A4",
                    "scenario": null
                },
                {
                    "value": "2,65E-01",
                    "module": "A5",
                    "scenario": null
                },
                {
                    "value": "0,00E+00",
                    "module": "C1",
                    "scenario": null
                },
                {
                    "value": "0,00E+00",
                    "module": "C2",
                    "scenario": null
                },
                {
                    "value": "0,00E+00",
                    "module": "C3",
                    "scenario": null
                },
                {
                    "value": "0,00E+00",
                    "module": "C4",
                    "scenario": null
                },
                {
                    "value": "0,00E+00",
                    "module": "D",
                    "scenario": null
                }
            ]
        }
    ]
}