{"product_name":"\u00d613-58 - Frame Planter 120 L","epd_id":"NEPD-8486-8152","declared_unit":{"unit":"stk","amount":1},"compliance":["EN 15804+A2","ISO 14025","ISO 21930"],"producer_name":"Nola Industrier Aktiebolag","environmental_impact":[{"parameter":"GWP-total","unit":"kg CO2-eq","values":[{"value":"6,26E+01","module":"A1-A3","scenario":null},{"value":"1,40E+00","module":"A4","scenario":null},{"value":"1,93E+01","module":"A5","scenario":null},{"value":"0,00E+00","module":"B2","scenario":null},{"value":"0,00E+00","module":"B3","scenario":null},{"value":"0,00E+00","module":"B4","scenario":null},{"value":"0,00E+00","module":"C1","scenario":null},{"value":"3,21E-01","module":"C2","scenario":null},{"value":"2,93E+00","module":"C3","scenario":null},{"value":"1,75E-01","module":"C4","scenario":null},{"value":"-9,25E+00","module":"D","scenario":null}]},{"parameter":"GWP-fossil","unit":"kg CO2-eq","values":[{"value":"8,13E+01","module":"A1-A3","scenario":null},{"value":"1,40E+00","module":"A4","scenario":null},{"value":"3,51E-01","module":"A5","scenario":null},{"value":"0,00E+00","module":"B2","scenario":null},{"value":"0,00E+00","module":"B3","scenario":null},{"value":"0,00E+00","module":"B4","scenario":null},{"value":"0,00E+00","module":"C1","scenario":null},{"value":"3,21E-01","module":"C2","scenario":null},{"value":"2,93E+00","module":"C3","scenario":null},{"value":"1,75E-01","module":"C4","scenario":null},{"value":"-9,24E+00","module":"D","scenario":null}]},{"parameter":"GWP-biogenic","unit":"kg CO2-eq","values":[{"value":"-1,88E+01","module":"A1-A3","scenario":null},{"value":"5,74E-04","module":"A4","scenario":null},{"value":"1,89E+01","module":"A5","scenario":null},{"value":"0,00E+00","module":"B2","scenario":null},{"value":"0,00E+00","module":"B3","scenario":null},{"value":"0,00E+00","module":"B4","scenario":null},{"value":"0,00E+00","module":"C1","scenario":null},{"value":"1,31E-04","module":"C2","scenario":null},{"value":"2,42E-03","module":"C3","scenario":null},{"value":"1,32E-04","module":"C4","scenario":null},{"value":"-5,19E-03","module":"D","scenario":null}]},{"parameter":"GWP-luluc","unit":"kg CO2-eq","values":[{"value":"9,42E-02","module":"A1-A3","scenario":null},{"value":"4,08E-04","module":"A4","scenario":null},{"value":"8,74E-05","module":"A5","scenario":null},{"value":"0,00E+00","module":"B2","scenario":null},{"value":"0,00E+00","module":"B3","scenario":null},{"value":"0,00E+00","module":"B4","scenario":null},{"value":"0,00E+00","module":"C1","scenario":null},{"value":"1,12E-04","module":"C2","scenario":null},{"value":"8,06E-05","module":"C3","scenario":null},{"value":"5,41E-05","module":"C4","scenario":null},{"value":"-6,27E-03","module":"D","scenario":null}]},{"parameter":"ODP","unit":"kg CFC11-eq","values":[{"value":"5,01E-06","module":"A1-A3","scenario":null},{"value":"3,23E-07","module":"A4","scenario":null},{"value":"5,46E-08","module":"A5","scenario":null},{"value":"0,00E+00","module":"B2","scenario":null},{"value":"0,00E+00","module":"B3","scenario":null},{"value":"0,00E+00","module":"B4","scenario":null},{"value":"0,00E+00","module":"C1","scenario":null},{"value":"7,31E-08","module":"C2","scenario":null},{"value":"2,96E-08","module":"C3","scenario":null},{"value":"5,59E-08","module":"C4","scenario":null},{"value":"-4,56E-03","module":"D","scenario":null}]},{"parameter":"AP","unit":"mol H+-eq","values":[{"value":"4,36E-01","module":"A1-A3","scenario":null},{"value":"5,88E-03","module":"A4","scenario":null},{"value":"2,72E-03","module":"A5","scenario":null},{"value":"0,00E+00","module":"B2","scenario":null},{"value":"0,00E+00","module":"B3","scenario":null},{"value":"0,00E+00","module":"B4","scenario":null},{"value":"0,00E+00","module":"C1","scenario":null},{"value":"1,31E-03","module":"C2","scenario":null},{"value":"1,25E-03","module":"C3","scenario":null},{"value":"1,27E-03","module":"C4","scenario":null},{"value":"-4,61E-02","module":"D","scenario":null}]},{"parameter":"POCP","unit":"kg NMVOC-eq","values":[{"value":"4,01E-01","module":"A1-A3","scenario":null},{"value":"6,29E-03","module":"A4","scenario":null},{"value":"3,22E-03","module":"A5","scenario":null},{"value":"0,00E+00","module":"B2","scenario":null},{"value":"0,00E+00","module":"B3","scenario":null},{"value":"0,00E+00","module":"B4","scenario":null},{"value":"0,00E+00","module":"C1","scenario":null},{"value":"1,32E-03","module":"C2","scenario":null},{"value":"1,42E-03","module":"C3","scenario":null},{"value":"1,44E-03","module":"C4","scenario":null},{"value":"-4,65E-02","module":"D","scenario":null}]},{"parameter":"ADPE","unit":"kg Sb-eq","values":[{"value":"5,48E-02","module":"A1-A3","scenario":null},{"value":"2,39E-05","module":"A4","scenario":null},{"value":"5,53E-06","module":"A5","scenario":null},{"value":"0,00E+00","module":"B2","scenario":null},{"value":"0,00E+00","module":"B3","scenario":null},{"value":"0,00E+00","module":"B4","scenario":null},{"value":"0,00E+00","module":"C1","scenario":null},{"value":"8,69E-06","module":"C2","scenario":null},{"value":"1,52E-06","module":"C3","scenario":null},{"value":"3,13E-06","module":"C4","scenario":null},{"value":"-1,59E-04","module":"D","scenario":null}]},{"parameter":"ADPF","unit":"MJ","values":[{"value":"9,72E+02","module":"A1-A3","scenario":null},{"value":"2,18E+01","module":"A4","scenario":null},{"value":"4,01E+00","module":"A5","scenario":null},{"value":"0,00E+00","module":"B2","scenario":null},{"value":"0,00E+00","module":"B3","scenario":null},{"value":"0,00E+00","module":"B4","scenario":null},{"value":"0,00E+00","module":"C1","scenario":null},{"value":"4,84E+00","module":"C2","scenario":null},{"value":"1,66E+00","module":"C3","scenario":null},{"value":"4,12E+00","module":"C4","scenario":null},{"value":"-7,82E+01","module":"D","scenario":null}]},{"parameter":"WDP","unit":"m3 world-eq. Deprived","values":[{"value":"9,24E+03","module":"A1-A3","scenario":null},{"value":"1,67E+01","module":"A4","scenario":null},{"value":"6,30E+00","module":"A5","scenario":null},{"value":"0,00E+00","module":"B2","scenario":null},{"value":"0,00E+00","module":"B3","scenario":null},{"value":"0,00E+00","module":"B4","scenario":null},{"value":"0,00E+00","module":"C1","scenario":null},{"value":"4,61E+00","module":"C2","scenario":null},{"value":"-4,04E+00","module":"C3","scenario":null},{"value":"7,48E+00","module":"C4","scenario":null},{"value":"4,65E+02","module":"D","scenario":null}]},{"parameter":"EP-freshwater","unit":"kg P-eq","values":[{"value":"4,81E-03","module":"A1-A3","scenario":null},{"value":"1,07E-05","module":"A4","scenario":null},{"value":"4,06E-06","module":"A5","scenario":null},{"value":"0,00E+00","module":"B2","scenario":null},{"value":"0,00E+00","module":"B3","scenario":null},{"value":"0,00E+00","module":"B4","scenario":null},{"value":"0,00E+00","module":"C1","scenario":null},{"value":"2,52E-06","module":"C2","scenario":null},{"value":"5,72E-06","module":"C3","scenario":null},{"value":"1,71E-06","module":"C4","scenario":null},{"value":"-5,71E-04","module":"D","scenario":null}]},{"parameter":"EP-marine","unit":"kg N-eq","values":[{"value":"8,41E-02","module":"A1-A3","scenario":null},{"value":"1,77E-03","module":"A4","scenario":null},{"value":"1,18E-03","module":"A5","scenario":null},{"value":"0,00E+00","module":"B2","scenario":null},{"value":"0,00E+00","module":"B3","scenario":null},{"value":"0,00E+00","module":"B4","scenario":null},{"value":"0,00E+00","module":"C1","scenario":null},{"value":"3,89E-04","module":"C2","scenario":null},{"value":"4,66E-04","module":"C3","scenario":null},{"value":"4,53E-04","module":"C4","scenario":null},{"value":"-9,61E-03","module":"D","scenario":null}]},{"parameter":"EP-terrestrial","unit":"mol N-eq.","values":[{"value":"9,62E-01","module":"A1-A3","scenario":null},{"value":"1,96E-02","module":"A4","scenario":null},{"value":"1,25E-02","module":"A5","scenario":null},{"value":"0,00E+00","module":"B2","scenario":null},{"value":"0,00E+00","module":"B3","scenario":null},{"value":"0,00E+00","module":"B4","scenario":null},{"value":"0,00E+00","module":"C1","scenario":null},{"value":"4,30E-03","module":"C2","scenario":null},{"value":"4,93E-03","module":"C3","scenario":null},{"value":"5,02E-03","module":"C4","scenario":null},{"value":"-9,83E-02","module":"D","scenario":null}]},{"parameter":"GWP-IOBC","unit":"kg CO2-eq","values":[{"value":"8,15E+01","module":"A1-A3","scenario":null},{"value":"1,40E+00","module":"A4","scenario":null},{"value":"3,51E-01","module":"A5","scenario":null},{"value":"0,00E+00","module":"B2","scenario":null},{"value":"0,00E+00","module":"B3","scenario":null},{"value":"0,00E+00","module":"B4","scenario":null},{"value":"0,00E+00","module":"C1","scenario":null},{"value":"3,21E-01","module":"C2","scenario":null},{"value":"1,63E+00","module":"C3","scenario":null},{"value":"1,78E-01","module":"C4","scenario":null},{"value":"-1,38E+01","module":"D","scenario":null}]}],"additional_environmental_impact":[{"parameter":"PM","unit":"Disease incidence","values":[{"value":"6,86E-06","module":"A1-A3","scenario":null},{"value":"1,23E-07","module":"A4","scenario":null},{"value":"3,34E-08","module":"A5","scenario":null},{"value":"0,00E+00","module":"B2","scenario":null},{"value":"0,00E+00","module":"B3","scenario":null},{"value":"0,00E+00","module":"B4","scenario":null},{"value":"0,00E+00","module":"C1","scenario":null},{"value":"2,31E-08","module":"C2","scenario":null},{"value":"4,47E-08","module":"C3","scenario":null},{"value":"2,34E-08","module":"C4","scenario":null},{"value":"-7,93E-07","module":"D","scenario":null}]},{"parameter":"ETP-fw","unit":"CTUe","values":[{"value":"3,83E+03","module":"A1-A3","scenario":null},{"value":"1,59E+01","module":"A4","scenario":null},{"value":"4,56E+00","module":"A5","scenario":null},{"value":"0,00E+00","module":"B2","scenario":null},{"value":"0,00E+00","module":"B3","scenario":null},{"value":"0,00E+00","module":"B4","scenario":null},{"value":"0,00E+00","module":"C1","scenario":null},{"value":"3,56E+00","module":"C2","scenario":null},{"value":"1,68E+01","module":"C3","scenario":null},{"value":"2,34E+00","module":"C4","scenario":null},{"value":"-5,17E+02","module":"D","scenario":null}]},{"parameter":"HTP-c","unit":"CTUh","values":[{"value":"6,05E-07","module":"A1-A3","scenario":null},{"value":"0,00E+00","module":"A4","scenario":null},{"value":"5,02E-10","module":"A5","scenario":null},{"value":"0,00E+00","module":"B2","scenario":null},{"value":"0,00E+00","module":"B3","scenario":null},{"value":"0,00E+00","module":"B4","scenario":null},{"value":"0,00E+00","module":"C1","scenario":null},{"value":"0,00E+00","module":"C2","scenario":null},{"value":"1,39E-09","module":"C3","scenario":null},{"value":"8,20E-11","module":"C4","scenario":null},{"value":"-4,43E-08","module":"D","scenario":null}]},{"parameter":"HTP-nc","unit":"CTUh","values":[{"value":"2,94E-06","module":"A1-A3","scenario":null},{"value":"1,54E-08","module":"A4","scenario":null},{"value":"2,41E-08","module":"A5","scenario":null},{"value":"0,00E+00","module":"B2","scenario":null},{"value":"0,00E+00","module":"B3","scenario":null},{"value":"0,00E+00","module":"B4","scenario":null},{"value":"0,00E+00","module":"C1","scenario":null},{"value":"3,85E-09","module":"C2","scenario":null},{"value":"1,06E-08","module":"C3","scenario":null},{"value":"2,12E-09","module":"C4","scenario":null},{"value":"9,55E-07","module":"D","scenario":null}]},{"parameter":"SQP","unit":"-","values":[{"value":"2,34E+03","module":"A1-A3","scenario":null},{"value":"2,50E+01","module":"A4","scenario":null},{"value":"2,32E+00","module":"A5","scenario":null},{"value":"0,00E+00","module":"B2","scenario":null},{"value":"0,00E+00","module":"B3","scenario":null},{"value":"0,00E+00","module":"B4","scenario":null},{"value":"0,00E+00","module":"C1","scenario":null},{"value":"3,33E+00","module":"C2","scenario":null},{"value":"3,92E-01","module":"C3","scenario":null},{"value":"8,90E+00","module":"C4","scenario":null},{"value":"-1,18E+01","module":"D","scenario":null}]},{"parameter":"IRP","unit":"kBq U235-eq","values":[{"value":"4,66E+00","module":"A1-A3","scenario":null},{"value":"9,51E-02","module":"A4","scenario":null},{"value":"1,46E-02","module":"A5","scenario":null},{"value":"0,00E+00","module":"B2","scenario":null},{"value":"0,00E+00","module":"B3","scenario":null},{"value":"0,00E+00","module":"B4","scenario":null},{"value":"0,00E+00","module":"C1","scenario":null},{"value":"2,11E-02","module":"C2","scenario":null},{"value":"5,32E-03","module":"C3","scenario":null},{"value":"1,64E-02","module":"C4","scenario":null},{"value":"2,73E-02","module":"D","scenario":null}]}],"resource_use":[{"parameter":"PERE","unit":"MJ","values":[{"value":"2,52E+02","module":"A1-A3","scenario":null},{"value":"2,74E-01","module":"A4","scenario":null},{"value":"8,28E-02","module":"A5","scenario":null},{"value":"0,00E+00","module":"B2","scenario":null},{"value":"0,00E+00","module":"B3","scenario":null},{"value":"0,00E+00","module":"B4","scenario":null},{"value":"0,00E+00","module":"C1","scenario":null},{"value":"6,82E-02","module":"C2","scenario":null},{"value":"1,06E-01","module":"C3","scenario":null},{"value":"7,34E-02","module":"C4","scenario":null},{"value":"-1,18E+01","module":"D","scenario":null}]},{"parameter":"PERM","unit":"","values":[{"value":"1,74E+02","module":"A1-A3","scenario":null},{"value":"0,00E+00","module":"A4","scenario":null},{"value":"-1,74E+02","module":"A5","scenario":null},{"value":"0,00E+00","module":"B2","scenario":null},{"value":"0,00E+00","module":"B3","scenario":null},{"value":"0,00E+00","module":"B4","scenario":null},{"value":"0,00E+00","module":"C1","scenario":null},{"value":"0,00E+00","module":"C2","scenario":null},{"value":"0,00E+00","module":"C3","scenario":null},{"value":"0,00E+00","module":"C4","scenario":null},{"value":"0,00E+00","module":"D","scenario":null}]},{"parameter":"PERT","unit":"MJ","values":[{"value":"4,26E+02","module":"A1-A3","scenario":null},{"value":"2,74E-01","module":"A4","scenario":null},{"value":"-1,73E+02","module":"A5","scenario":null},{"value":"0,00E+00","module":"B2","scenario":null},{"value":"0,00E+00","module":"B3","scenario":null},{"value":"0,00E+00","module":"B4","scenario":null},{"value":"0,00E+00","module":"C1","scenario":null},{"value":"6,82E-02","module":"C2","scenario":null},{"value":"1,06E-01","module":"C3","scenario":null},{"value":"7,34E-02","module":"C4","scenario":null},{"value":"-1,18E+01","module":"D","scenario":null}]},{"parameter":"PENRE","unit":"MJ","values":[{"value":"9,64E+02","module":"A1-A3","scenario":null},{"value":"2,18E+01","module":"A4","scenario":null},{"value":"4,02E+00","module":"A5","scenario":null},{"value":"0,00E+00","module":"B2","scenario":null},{"value":"0,00E+00","module":"B3","scenario":null},{"value":"0,00E+00","module":"B4","scenario":null},{"value":"0,00E+00","module":"C1","scenario":null},{"value":"4,84E+00","module":"C2","scenario":null},{"value":"1,78E+00","module":"C3","scenario":null},{"value":"4,12E+00","module":"C4","scenario":null},{"value":"-7,81E+01","module":"D","scenario":null}]},{"parameter":"PENRM","unit":"MJ","values":[{"value":"8,07E+00","module":"A1-A3","scenario":null},{"value":"0,00E+00","module":"A4","scenario":null},{"value":"-8,07E+00","module":"A5","scenario":null},{"value":"0,00E+00","module":"B2","scenario":null},{"value":"0,00E+00","module":"B3","scenario":null},{"value":"0,00E+00","module":"B4","scenario":null},{"value":"0,00E+00","module":"C1","scenario":null},{"value":"0,00E+00","module":"C2","scenario":null},{"value":"0,00E+00","module":"C3","scenario":null},{"value":"0,00E+00","module":"C4","scenario":null},{"value":"0,00E+00","module":"D","scenario":null}]},{"parameter":"PENRT","unit":"MJ","values":[{"value":"9,72E+02","module":"A1-A3","scenario":null},{"value":"2,18E+01","module":"A4","scenario":null},{"value":"-4,05E+00","module":"A5","scenario":null},{"value":"0,00E+00","module":"B2","scenario":null},{"value":"0,00E+00","module":"B3","scenario":null},{"value":"0,00E+00","module":"B4","scenario":null},{"value":"0,00E+00","module":"C1","scenario":null},{"value":"4,84E+00","module":"C2","scenario":null},{"value":"1,78E+00","module":"C3","scenario":null},{"value":"4,12E+00","module":"C4","scenario":null},{"value":"-7,81E+01","module":"D","scenario":null}]},{"parameter":"SM","unit":"kg","values":[{"value":"0,00E+00","module":"A1-A3","scenario":null},{"value":"0,00E+00","module":"A4","scenario":null},{"value":"0,00E+00","module":"A5","scenario":null},{"value":"0,00E+00","module":"B2","scenario":null},{"value":"0,00E+00","module":"B3","scenario":null},{"value":"0,00E+00","module":"B4","scenario":null},{"value":"0,00E+00","module":"C1","scenario":null},{"value":"0,00E+00","module":"C2","scenario":null},{"value":"0,00E+00","module":"C3","scenario":null},{"value":"0,00E+00","module":"C4","scenario":null},{"value":"0,00E+00","module":"D","scenario":null}]},{"parameter":"RSF","unit":"MJ","values":[{"value":"1,45E+00","module":"A1-A3","scenario":null},{"value":"9,58E-03","module":"A4","scenario":null},{"value":"2,41E-03","module":"A5","scenario":null},{"value":"0,00E+00","module":"B2","scenario":null},{"value":"0,00E+00","module":"B3","scenario":null},{"value":"0,00E+00","module":"B4","scenario":null},{"value":"0,00E+00","module":"C1","scenario":null},{"value":"2,44E-03","module":"C2","scenario":null},{"value":"2,31E-03","module":"C3","scenario":null},{"value":"1,95E-03","module":"C4","scenario":null},{"value":"3,31E-01","module":"D","scenario":null}]},{"parameter":"NRSF","unit":"MJ","values":[{"value":"5,68E+01","module":"A1-A3","scenario":null},{"value":"3,21E-02","module":"A4","scenario":null},{"value":"2,71E-02","module":"A5","scenario":null},{"value":"0,00E+00","module":"B2","scenario":null},{"value":"0,00E+00","module":"B3","scenario":null},{"value":"0,00E+00","module":"B4","scenario":null},{"value":"0,00E+00","module":"C1","scenario":null},{"value":"8,72E-03","module":"C2","scenario":null},{"value":"0,00E+00","module":"C3","scenario":null},{"value":"9,24E-02","module":"C4","scenario":null},{"value":"9,32E+00","module":"D","scenario":null}]},{"parameter":"FW","unit":"m3","values":[{"value":"6,36E-01","module":"A1-A3","scenario":null},{"value":"2,48E-03","module":"A4","scenario":null},{"value":"2,91E-03","module":"A5","scenario":null},{"value":"0,00E+00","module":"B2","scenario":null},{"value":"0,00E+00","module":"B3","scenario":null},{"value":"0,00E+00","module":"B4","scenario":null},{"value":"0,00E+00","module":"C1","scenario":null},{"value":"5,09E-04","module":"C2","scenario":null},{"value":"2,07E-03","module":"C3","scenario":null},{"value":"3,72E-03","module":"C4","scenario":null},{"value":"-2,60E-02","module":"D","scenario":null}]}],"end_of_life_waste":[{"parameter":"HWD","unit":"kg","values":[{"value":"3,74E-01","module":"A1-A3","scenario":null},{"value":"1,19E-03","module":"A4","scenario":null},{"value":"0,00E+00","module":"A5","scenario":null},{"value":"0,00E+00","module":"B2","scenario":null},{"value":"0,00E+00","module":"B3","scenario":null},{"value":"0,00E+00","module":"B4","scenario":null},{"value":"0,00E+00","module":"C1","scenario":null},{"value":"2,47E-04","module":"C2","scenario":null},{"value":"0,00E+00","module":"C3","scenario":null},{"value":"1,64E+01","module":"C4","scenario":null},{"value":"-4,78E-02","module":"D","scenario":null}]},{"parameter":"NHWD","unit":"kg","values":[{"value":"3,77E+01","module":"A1-A3","scenario":null},{"value":"1,89E+00","module":"A4","scenario":null},{"value":"1,27E+01","module":"A5","scenario":null},{"value":"0,00E+00","module":"B2","scenario":null},{"value":"0,00E+00","module":"B3","scenario":null},{"value":"0,00E+00","module":"B4","scenario":null},{"value":"0,00E+00","module":"C1","scenario":null},{"value":"2,31E-01","module":"C2","scenario":null},{"value":"1,20E+00","module":"C3","scenario":null},{"value":"1,30E-01","module":"C4","scenario":null},{"value":"-3,77E+00","module":"D","scenario":null}]},{"parameter":"RWD","unit":"kg","values":[{"value":"3,14E-03","module":"A1-A3","scenario":null},{"value":"1,49E-04","module":"A4","scenario":null},{"value":"0,00E+00","module":"A5","scenario":null},{"value":"0,00E+00","module":"B2","scenario":null},{"value":"0,00E+00","module":"B3","scenario":null},{"value":"0,00E+00","module":"B4","scenario":null},{"value":"0,00E+00","module":"C1","scenario":null},{"value":"3,30E-05","module":"C2","scenario":null},{"value":"0,00E+00","module":"C3","scenario":null},{"value":"2,57E-05","module":"C4","scenario":null},{"value":"2,06E-05","module":"D","scenario":null}]}],"end_of_life_flow":[{"parameter":"CRU","unit":"kg","values":[{"value":"0,00E+00","module":"A1-A3","scenario":null},{"value":"0,00E+00","module":"A4","scenario":null},{"value":"0,00E+00","module":"A5","scenario":null},{"value":"0,00E+00","module":"B2","scenario":null},{"value":"0,00E+00","module":"B3","scenario":null},{"value":"0,00E+00","module":"B4","scenario":null},{"value":"0,00E+00","module":"C1","scenario":null},{"value":"0,00E+00","module":"C2","scenario":null},{"value":"0,00E+00","module":"C3","scenario":null},{"value":"0,00E+00","module":"C4","scenario":null},{"value":"0,00E+00","module":"D","scenario":null}]},{"parameter":"MFR","unit":"kg","values":[{"value":"4,92E+00","module":"A1-A3","scenario":null},{"value":"0,00E+00","module":"A4","scenario":null},{"value":"9,73E-02","module":"A5","scenario":null},{"value":"0,00E+00","module":"B2","scenario":null},{"value":"0,00E+00","module":"B3","scenario":null},{"value":"0,00E+00","module":"B4","scenario":null},{"value":"0,00E+00","module":"C1","scenario":null},{"value":"0,00E+00","module":"C2","scenario":null},{"value":"8,34E+00","module":"C3","scenario":null},{"value":"0,00E+00","module":"C4","scenario":null},{"value":"0,00E+00","module":"D","scenario":null}]},{"parameter":"MER","unit":"kg","values":[{"value":"0,00E+00","module":"A1-A3","scenario":null},{"value":"0,00E+00","module":"A4","scenario":null},{"value":"1,24E+01","module":"A5","scenario":null},{"value":"0,00E+00","module":"B2","scenario":null},{"value":"0,00E+00","module":"B3","scenario":null},{"value":"0,00E+00","module":"B4","scenario":null},{"value":"0,00E+00","module":"C1","scenario":null},{"value":"0,00E+00","module":"C2","scenario":null},{"value":"2,58E+01","module":"C3","scenario":null},{"value":"0,00E+00","module":"C4","scenario":null},{"value":"0,00E+00","module":"D","scenario":null}]},{"parameter":"EEE","unit":"MJ","values":[{"value":"0,00E+00","module":"A1-A3","scenario":null},{"value":"0,00E+00","module":"A4","scenario":null},{"value":"8,62E+00","module":"A5","scenario":null},{"value":"0,00E+00","module":"B2","scenario":null},{"value":"0,00E+00","module":"B3","scenario":null},{"value":"0,00E+00","module":"B4","scenario":null},{"value":"0,00E+00","module":"C1","scenario":null},{"value":"0,00E+00","module":"C2","scenario":null},{"value":"6,82E-01","module":"C3","scenario":null},{"value":"0,00E+00","module":"C4","scenario":null},{"value":"0,00E+00","module":"D","scenario":null}]},{"parameter":"EET","unit":"MJ","values":[{"value":"0,00E+00","module":"A1-A3","scenario":null},{"value":"0,00E+00","module":"A4","scenario":null},{"value":"1,30E+02","module":"A5","scenario":null},{"value":"0,00E+00","module":"B2","scenario":null},{"value":"0,00E+00","module":"B3","scenario":null},{"value":"0,00E+00","module":"B4","scenario":null},{"value":"0,00E+00","module":"C1","scenario":null},{"value":"0,00E+00","module":"C2","scenario":null},{"value":"1,03E+01","module":"C3","scenario":null},{"value":"0,00E+00","module":"C4","scenario":null},{"value":"0,00E+00","module":"D","scenario":null}]}]}