{"product_name":"Mondo m\u00f8tebord 80 x 80 cm + varianter","epd_id":"NEPD-7537-6916","declared_unit":{"unit":"stk","amount":1},"compliance":["EN 15804+A2","ISO 14025","ISO 21930"],"producer_name":"Aarsland M\u00f8belfabrikk AS","environmental_impact":[{"parameter":"GWP-total","unit":"kg CO2-eq","values":[{"value":"6,22E+01","module":"A1","scenario":null},{"value":"4,78E+00","module":"A2","scenario":null},{"value":"2,12E-02","module":"A3","scenario":null},{"value":"5,82E-01","module":"A4","scenario":null},{"value":"1,03E+01","module":"A5","scenario":null},{"value":"6,23E-03","module":"B2","scenario":null},{"value":"0,00E+00","module":"B3","scenario":null},{"value":"0,00E+00","module":"B4","scenario":null},{"value":"2,43E-04","module":"C1","scenario":null},{"value":"4,97E-01","module":"C2","scenario":null},{"value":"2,22E+01","module":"C3","scenario":null},{"value":"1,73E-01","module":"C4","scenario":null},{"value":"-7,49E+00","module":"D","scenario":null},{"value":"6,70E+01","module":"A1A3","scenario":null}]},{"parameter":"GWP-fossil","unit":"kg CO2-eq","values":[{"value":"9,28E+01","module":"A1","scenario":null},{"value":"4,78E+00","module":"A2","scenario":null},{"value":"2,06E-02","module":"A3","scenario":null},{"value":"5,80E-01","module":"A4","scenario":null},{"value":"3,22E-02","module":"A5","scenario":null},{"value":"6,18E-03","module":"B2","scenario":null},{"value":"0,00E+00","module":"B3","scenario":null},{"value":"0,00E+00","module":"B4","scenario":null},{"value":"2,36E-04","module":"C1","scenario":null},{"value":"4,97E-01","module":"C2","scenario":null},{"value":"6,65E-01","module":"C3","scenario":null},{"value":"1,72E-01","module":"C4","scenario":null},{"value":"-7,45E+00","module":"D","scenario":null},{"value":"9,76E+01","module":"A1A3","scenario":null}]},{"parameter":"GWP-biogenic","unit":"kg CO2-eq","values":[{"value":"-3,06E+01","module":"A1","scenario":null},{"value":"3,27E-03","module":"A2","scenario":null},{"value":"5,58E-04","module":"A3","scenario":null},{"value":"1,75E-03","module":"A4","scenario":null},{"value":"1,02E+01","module":"A5","scenario":null},{"value":"3,89E-05","module":"B2","scenario":null},{"value":"0,00E+00","module":"B3","scenario":null},{"value":"0,00E+00","module":"B4","scenario":null},{"value":"6,52E-06","module":"C1","scenario":null},{"value":"2,06E-04","module":"C2","scenario":null},{"value":"2,15E+01","module":"C3","scenario":null},{"value":"1,27E-04","module":"C4","scenario":null},{"value":"-5,29E-03","module":"D","scenario":null},{"value":"-3,06E+01","module":"A1A3","scenario":null}]},{"parameter":"GWP-luluc","unit":"kg CO2-eq","values":[{"value":"9,15E-02","module":"A1","scenario":null},{"value":"2,08E-03","module":"A2","scenario":null},{"value":"7,97E-05","module":"A3","scenario":null},{"value":"7,88E-04","module":"A4","scenario":null},{"value":"1,10E-05","module":"A5","scenario":null},{"value":"1,01E-05","module":"B2","scenario":null},{"value":"0,00E+00","module":"B3","scenario":null},{"value":"0,00E+00","module":"B4","scenario":null},{"value":"9,73E-07","module":"C1","scenario":null},{"value":"1,77E-04","module":"C2","scenario":null},{"value":"1,10E-04","module":"C3","scenario":null},{"value":"5,07E-05","module":"C4","scenario":null},{"value":"-2,98E-02","module":"D","scenario":null},{"value":"9,37E-02","module":"A1A3","scenario":null}]},{"parameter":"ODP","unit":"kg CFC11-eq","values":[{"value":"7,65E-06","module":"A1","scenario":null},{"value":"1,06E-06","module":"A2","scenario":null},{"value":"1,42E-09","module":"A3","scenario":null},{"value":"8,43E-08","module":"A4","scenario":null},{"value":"6,42E-09","module":"A5","scenario":null},{"value":"5,40E-10","module":"B2","scenario":null},{"value":"0,00E+00","module":"B3","scenario":null},{"value":"0,00E+00","module":"B4","scenario":null},{"value":"1,60E-11","module":"C1","scenario":null},{"value":"1,13E-07","module":"C2","scenario":null},{"value":"4,83E-08","module":"C3","scenario":null},{"value":"5,17E-08","module":"C4","scenario":null},{"value":"-5,67E-02","module":"D","scenario":null},{"value":"8,70E-06","module":"A1A3","scenario":null}]},{"parameter":"AP","unit":"mol H+-eq","values":[{"value":"4,77E-01","module":"A1","scenario":null},{"value":"2,49E-02","module":"A2","scenario":null},{"value":"1,04E-04","module":"A3","scenario":null},{"value":"2,88E-03","module":"A4","scenario":null},{"value":"1,75E-04","module":"A5","scenario":null},{"value":"3,61E-05","module":"B2","scenario":null},{"value":"0,00E+00","module":"B3","scenario":null},{"value":"0,00E+00","module":"B4","scenario":null},{"value":"1,84E-06","module":"C1","scenario":null},{"value":"1,43E-03","module":"C2","scenario":null},{"value":"3,10E-03","module":"C3","scenario":null},{"value":"1,19E-03","module":"C4","scenario":null},{"value":"-3,96E-02","module":"D","scenario":null},{"value":"5,02E-01","module":"A1A3","scenario":null}]},{"parameter":"POCP","unit":"kg NMVOC-eq","values":[{"value":"3,78E-01","module":"A1","scenario":null},{"value":"1,95E-02","module":"A2","scenario":null},{"value":"8,09E-05","module":"A3","scenario":null},{"value":"2,04E-03","module":"A4","scenario":null},{"value":"1,88E-04","module":"A5","scenario":null},{"value":"2,09E-05","module":"B2","scenario":null},{"value":"0,00E+00","module":"B3","scenario":null},{"value":"0,00E+00","module":"B4","scenario":null},{"value":"7,09E-07","module":"C1","scenario":null},{"value":"1,21E-03","module":"C2","scenario":null},{"value":"3,68E-03","module":"C3","scenario":null},{"value":"1,34E-03","module":"C4","scenario":null},{"value":"-3,97E-02","module":"D","scenario":null},{"value":"3,98E-01","module":"A1A3","scenario":null}]},{"parameter":"ADPE","unit":"kg Sb-eq","values":[{"value":"2,11E-03","module":"A1","scenario":null},{"value":"9,97E-05","module":"A2","scenario":null},{"value":"4,62E-07","module":"A3","scenario":null},{"value":"9,30E-06","module":"A4","scenario":null},{"value":"7,41E-07","module":"A5","scenario":null},{"value":"1,73E-07","module":"B2","scenario":null},{"value":"0,00E+00","module":"B3","scenario":null},{"value":"0,00E+00","module":"B4","scenario":null},{"value":"1,76E-08","module":"C1","scenario":null},{"value":"1,37E-05","module":"C2","scenario":null},{"value":"2,12E-06","module":"C3","scenario":null},{"value":"2,88E-06","module":"C4","scenario":null},{"value":"-1,23E-04","module":"D","scenario":null},{"value":"2,21E-03","module":"A1A3","scenario":null}]},{"parameter":"ADPF","unit":"MJ","values":[{"value":"1,21E+03","module":"A1","scenario":null},{"value":"7,39E+01","module":"A2","scenario":null},{"value":"2,71E-01","module":"A3","scenario":null},{"value":"9,26E+00","module":"A4","scenario":null},{"value":"4,35E-01","module":"A5","scenario":null},{"value":"1,06E-01","module":"B2","scenario":null},{"value":"0,00E+00","module":"B3","scenario":null},{"value":"0,00E+00","module":"B4","scenario":null},{"value":"3,22E-03","module":"C1","scenario":null},{"value":"7,52E+00","module":"C2","scenario":null},{"value":"3,22E+00","module":"C3","scenario":null},{"value":"3,83E+00","module":"C4","scenario":null},{"value":"-6,73E+01","module":"D","scenario":null},{"value":"1,29E+03","module":"A1A3","scenario":null}]},{"parameter":"WDP","unit":"m3 world-eq. Deprived","values":[{"value":"5,34E+03","module":"A1","scenario":null},{"value":"1,10E+02","module":"A2","scenario":null},{"value":"4,65E+01","module":"A3","scenario":null},{"value":"6,26E+01","module":"A4","scenario":null},{"value":"1,13E+00","module":"A5","scenario":null},{"value":"1,88E+00","module":"B2","scenario":null},{"value":"0,00E+00","module":"B3","scenario":null},{"value":"0,00E+00","module":"B4","scenario":null},{"value":"5,61E-01","module":"C1","scenario":null},{"value":"7,27E+00","module":"C2","scenario":null},{"value":"9,55E+00","module":"C3","scenario":null},{"value":"8,28E+00","module":"C4","scenario":null},{"value":"2,07E+02","module":"D","scenario":null},{"value":"5,50E+03","module":"A1A3","scenario":null}]},{"parameter":"EP-freshwater","unit":"kg P-eq","values":[{"value":"6,15E-03","module":"A1","scenario":null},{"value":"5,78E-05","module":"A2","scenario":null},{"value":"8,11E-07","module":"A3","scenario":null},{"value":"2,91E-05","module":"A4","scenario":null},{"value":"3,05E-07","module":"A5","scenario":null},{"value":"4,94E-07","module":"B2","scenario":null},{"value":"0,00E+00","module":"B3","scenario":null},{"value":"0,00E+00","module":"B4","scenario":null},{"value":"1,70E-08","module":"C1","scenario":null},{"value":"3,97E-06","module":"C2","scenario":null},{"value":"1,12E-05","module":"C3","scenario":null},{"value":"1,71E-06","module":"C4","scenario":null},{"value":"-4,80E-04","module":"D","scenario":null},{"value":"6,20E-03","module":"A1A3","scenario":null}]},{"parameter":"EP-marine","unit":"kg N-eq","values":[{"value":"9,39E-02","module":"A1","scenario":null},{"value":"5,41E-03","module":"A2","scenario":null},{"value":"2,77E-05","module":"A3","scenario":null},{"value":"5,92E-04","module":"A4","scenario":null},{"value":"6,29E-05","module":"A5","scenario":null},{"value":"5,72E-06","module":"B2","scenario":null},{"value":"0,00E+00","module":"B3","scenario":null},{"value":"0,00E+00","module":"B4","scenario":null},{"value":"2,03E-07","module":"C1","scenario":null},{"value":"2,83E-04","module":"C2","scenario":null},{"value":"1,32E-03","module":"C3","scenario":null},{"value":"4,22E-04","module":"C4","scenario":null},{"value":"-8,96E-03","module":"D","scenario":null},{"value":"9,93E-02","module":"A1A3","scenario":null}]},{"parameter":"EP-terrestrial","unit":"mol N-eq.","values":[{"value":"1,07E+00","module":"A1","scenario":null},{"value":"6,06E-02","module":"A2","scenario":null},{"value":"3,19E-04","module":"A3","scenario":null},{"value":"6,76E-03","module":"A4","scenario":null},{"value":"6,79E-04","module":"A5","scenario":null},{"value":"6,65E-05","module":"B2","scenario":null},{"value":"0,00E+00","module":"B3","scenario":null},{"value":"0,00E+00","module":"B4","scenario":null},{"value":"2,64E-06","module":"C1","scenario":null},{"value":"3,16E-03","module":"C2","scenario":null},{"value":"1,41E-02","module":"C3","scenario":null},{"value":"4,67E-03","module":"C4","scenario":null},{"value":"-9,29E-02","module":"D","scenario":null},{"value":"1,13E+00","module":"A1A3","scenario":null}]},{"parameter":"GWP-IOBC","unit":"kg CO2-eq","values":[{"value":"9,46E+01","module":"A1","scenario":null},{"value":"4,78E+00","module":"A2","scenario":null},{"value":"2,35E-02","module":"A3","scenario":null},{"value":"5,82E-01","module":"A4","scenario":null},{"value":"3,22E-02","module":"A5","scenario":null},{"value":"6,22E-03","module":"B2","scenario":null},{"value":"0,00E+00","module":"B3","scenario":null},{"value":"0,00E+00","module":"B4","scenario":null},{"value":"2,43E-04","module":"C1","scenario":null},{"value":"4,97E-01","module":"C2","scenario":null},{"value":"7,35E-01","module":"C3","scenario":null},{"value":"1,73E-01","module":"C4","scenario":null},{"value":"-1,08E+01","module":"D","scenario":null},{"value":"9,94E+01","module":"A1A3","scenario":null}]}],"additional_environmental_impact":[{"parameter":"PM","unit":"Disease incidence","values":[{"value":"6,60E-06","module":"A1","scenario":null},{"value":"3,37E-07","module":"A2","scenario":null},{"value":"1,00E-09","module":"A3","scenario":null},{"value":"3,15E-08","module":"A4","scenario":null},{"value":"2,44E-09","module":"A5","scenario":null},{"value":"3,06E-10","module":"B2","scenario":null},{"value":"0,00E+00","module":"B3","scenario":null},{"value":"0,00E+00","module":"B4","scenario":null},{"value":"1,30E-11","module":"C1","scenario":null},{"value":"3,04E-08","module":"C2","scenario":null},{"value":"6,42E-08","module":"C3","scenario":null},{"value":"2,16E-08","module":"C4","scenario":null},{"value":"-9,43E-07","module":"D","scenario":null},{"value":"6,93E-06","module":"A1A3","scenario":null}]},{"parameter":"ETP-fw","unit":"CTUe","values":[{"value":"3,62E+03","module":"A1","scenario":null},{"value":"5,54E+01","module":"A2","scenario":null},{"value":"4,78E-01","module":"A3","scenario":null},{"value":"9,08E+00","module":"A4","scenario":null},{"value":"5,75E-01","module":"A5","scenario":null},{"value":"1,14E-01","module":"B2","scenario":null},{"value":"0,00E+00","module":"B3","scenario":null},{"value":"0,00E+00","module":"B4","scenario":null},{"value":"1,47E-02","module":"C1","scenario":null},{"value":"5,57E+00","module":"C2","scenario":null},{"value":"1,60E+01","module":"C3","scenario":null},{"value":"2,32E+00","module":"C4","scenario":null},{"value":"-4,33E+02","module":"D","scenario":null},{"value":"3,67E+03","module":"A1A3","scenario":null}]},{"parameter":"HTP-c","unit":"CTUh","values":[{"value":"5,95E-07","module":"A1","scenario":null},{"value":"0,00E+00","module":"A2","scenario":null},{"value":"3,10E-11","module":"A3","scenario":null},{"value":"0,00E+00","module":"A4","scenario":null},{"value":"2,50E-11","module":"A5","scenario":null},{"value":"1,80E-11","module":"B2","scenario":null},{"value":"0,00E+00","module":"B3","scenario":null},{"value":"0,00E+00","module":"B4","scenario":null},{"value":"1,00E-12","module":"C1","scenario":null},{"value":"0,00E+00","module":"C2","scenario":null},{"value":"1,71E-09","module":"C3","scenario":null},{"value":"8,40E-11","module":"C4","scenario":null},{"value":"-3,32E-08","module":"D","scenario":null},{"value":"5,95E-07","module":"A1A3","scenario":null}]},{"parameter":"HTP-nc","unit":"CTUh","values":[{"value":"4,33E-06","module":"A1","scenario":null},{"value":"5,73E-08","module":"A2","scenario":null},{"value":"7,99E-10","module":"A3","scenario":null},{"value":"1,20E-08","module":"A4","scenario":null},{"value":"1,09E-09","module":"A5","scenario":null},{"value":"3,78E-10","module":"B2","scenario":null},{"value":"0,00E+00","module":"B3","scenario":null},{"value":"0,00E+00","module":"B4","scenario":null},{"value":"1,60E-11","module":"C1","scenario":null},{"value":"6,09E-09","module":"C2","scenario":null},{"value":"2,87E-08","module":"C3","scenario":null},{"value":"2,29E-09","module":"C4","scenario":null},{"value":"6,40E-07","module":"D","scenario":null},{"value":"4,39E-06","module":"A1A3","scenario":null}]},{"parameter":"SQP","unit":"-","values":[{"value":"1,56E+03","module":"A1","scenario":null},{"value":"6,26E+01","module":"A2","scenario":null},{"value":"1,24E-01","module":"A3","scenario":null},{"value":"6,74E+00","module":"A4","scenario":null},{"value":"2,83E-01","module":"A5","scenario":null},{"value":"2,95E-02","module":"B2","scenario":null},{"value":"0,00E+00","module":"B3","scenario":null},{"value":"0,00E+00","module":"B4","scenario":null},{"value":"1,62E-03","module":"C1","scenario":null},{"value":"5,26E+00","module":"C2","scenario":null},{"value":"8,05E-01","module":"C3","scenario":null},{"value":"8,36E+00","module":"C4","scenario":null},{"value":"-7,87E+01","module":"D","scenario":null},{"value":"1,62E+03","module":"A1A3","scenario":null}]},{"parameter":"IRP","unit":"kBq U235-eq","values":[{"value":"4,40E+00","module":"A1","scenario":null},{"value":"3,37E-01","module":"A2","scenario":null},{"value":"4,84E-03","module":"A3","scenario":null},{"value":"5,57E-02","module":"A4","scenario":null},{"value":"1,86E-03","module":"A5","scenario":null},{"value":"7,29E-04","module":"B2","scenario":null},{"value":"0,00E+00","module":"B3","scenario":null},{"value":"0,00E+00","module":"B4","scenario":null},{"value":"5,84E-05","module":"C1","scenario":null},{"value":"3,28E-02","module":"C2","scenario":null},{"value":"9,67E-03","module":"C3","scenario":null},{"value":"1,54E-02","module":"C4","scenario":null},{"value":"-4,72E-02","module":"D","scenario":null},{"value":"4,74E+00","module":"A1A3","scenario":null}]}],"resource_use":[{"parameter":"PERE","unit":"MJ","values":[{"value":"2,51E+02","module":"A1","scenario":null},{"value":"1,64E+00","module":"A2","scenario":null},{"value":"3,44E+00","module":"A3","scenario":null},{"value":"8,90E-01","module":"A4","scenario":null},{"value":"4,91E-02","module":"A5","scenario":null},{"value":"1,43E-02","module":"B2","scenario":null},{"value":"0,00E+00","module":"B3","scenario":null},{"value":"0,00E+00","module":"B4","scenario":null},{"value":"4,17E-02","module":"C1","scenario":null},{"value":"1,08E-01","module":"C2","scenario":null},{"value":"2,56E-01","module":"C3","scenario":null},{"value":"7,42E-02","module":"C4","scenario":null},{"value":"-7,34E+01","module":"D","scenario":null},{"value":"2,57E+02","module":"A1A3","scenario":null}]},{"parameter":"PERM","unit":"","values":[{"value":"1,83E+02","module":"A1","scenario":null},{"value":"0,00E+00","module":"A2","scenario":null},{"value":"0,00E+00","module":"A3","scenario":null},{"value":"0,00E+00","module":"A4","scenario":null},{"value":"-8,32E+01","module":"A5","scenario":null},{"value":"0,00E+00","module":"B2","scenario":null},{"value":"0,00E+00","module":"B3","scenario":null},{"value":"0,00E+00","module":"B4","scenario":null},{"value":"0,00E+00","module":"C1","scenario":null},{"value":"0,00E+00","module":"C2","scenario":null},{"value":"-8,19E+01","module":"C3","scenario":null},{"value":"0,00E+00","module":"C4","scenario":null},{"value":"0,00E+00","module":"D","scenario":null},{"value":"1,83E+02","module":"A1A3","scenario":null}]},{"parameter":"PERT","unit":"MJ","values":[{"value":"4,34E+02","module":"A1","scenario":null},{"value":"1,64E+00","module":"A2","scenario":null},{"value":"3,44E+00","module":"A3","scenario":null},{"value":"8,90E-01","module":"A4","scenario":null},{"value":"-8,32E+01","module":"A5","scenario":null},{"value":"1,43E-02","module":"B2","scenario":null},{"value":"0,00E+00","module":"B3","scenario":null},{"value":"0,00E+00","module":"B4","scenario":null},{"value":"4,17E-02","module":"C1","scenario":null},{"value":"1,08E-01","module":"C2","scenario":null},{"value":"-8,17E+01","module":"C3","scenario":null},{"value":"7,42E-02","module":"C4","scenario":null},{"value":"-7,34E+01","module":"D","scenario":null},{"value":"4,39E+02","module":"A1A3","scenario":null}]},{"parameter":"PENRE","unit":"MJ","values":[{"value":"1,20E+03","module":"A1","scenario":null},{"value":"7,40E+01","module":"A2","scenario":null},{"value":"2,72E-01","module":"A3","scenario":null},{"value":"9,27E+00","module":"A4","scenario":null},{"value":"4,35E-01","module":"A5","scenario":null},{"value":"1,06E-01","module":"B2","scenario":null},{"value":"0,00E+00","module":"B3","scenario":null},{"value":"0,00E+00","module":"B4","scenario":null},{"value":"3,22E-03","module":"C1","scenario":null},{"value":"7,52E+00","module":"C2","scenario":null},{"value":"3,23E+00","module":"C3","scenario":null},{"value":"3,83E+00","module":"C4","scenario":null},{"value":"-6,73E+01","module":"D","scenario":null},{"value":"1,28E+03","module":"A1A3","scenario":null}]},{"parameter":"PENRM","unit":"MJ","values":[{"value":"9,61E+00","module":"A1","scenario":null},{"value":"0,00E+00","module":"A2","scenario":null},{"value":"0,00E+00","module":"A3","scenario":null},{"value":"0,00E+00","module":"A4","scenario":null},{"value":"0,00E+00","module":"A5","scenario":null},{"value":"0,00E+00","module":"B2","scenario":null},{"value":"0,00E+00","module":"B3","scenario":null},{"value":"0,00E+00","module":"B4","scenario":null},{"value":"0,00E+00","module":"C1","scenario":null},{"value":"0,00E+00","module":"C2","scenario":null},{"value":"-3,24E+00","module":"C3","scenario":null},{"value":"0,00E+00","module":"C4","scenario":null},{"value":"0,00E+00","module":"D","scenario":null},{"value":"9,61E+00","module":"A1A3","scenario":null}]},{"parameter":"PENRT","unit":"MJ","values":[{"value":"1,21E+03","module":"A1","scenario":null},{"value":"7,40E+01","module":"A2","scenario":null},{"value":"2,72E-01","module":"A3","scenario":null},{"value":"9,27E+00","module":"A4","scenario":null},{"value":"4,35E-01","module":"A5","scenario":null},{"value":"1,06E-01","module":"B2","scenario":null},{"value":"0,00E+00","module":"B3","scenario":null},{"value":"0,00E+00","module":"B4","scenario":null},{"value":"3,22E-03","module":"C1","scenario":null},{"value":"7,52E+00","module":"C2","scenario":null},{"value":"-9,67E-03","module":"C3","scenario":null},{"value":"3,83E+00","module":"C4","scenario":null},{"value":"-6,73E+01","module":"D","scenario":null},{"value":"1,29E+03","module":"A1A3","scenario":null}]},{"parameter":"SM","unit":"kg","values":[{"value":"5,56E+00","module":"A1","scenario":null},{"value":"0,00E+00","module":"A2","scenario":null},{"value":"1,48E-05","module":"A3","scenario":null},{"value":"0,00E+00","module":"A4","scenario":null},{"value":"0,00E+00","module":"A5","scenario":null},{"value":"0,00E+00","module":"B2","scenario":null},{"value":"0,00E+00","module":"B3","scenario":null},{"value":"0,00E+00","module":"B4","scenario":null},{"value":"0,00E+00","module":"C1","scenario":null},{"value":"0,00E+00","module":"C2","scenario":null},{"value":"0,00E+00","module":"C3","scenario":null},{"value":"0,00E+00","module":"C4","scenario":null},{"value":"0,00E+00","module":"D","scenario":null},{"value":"5,56E+00","module":"A1A3","scenario":null}]},{"parameter":"RSF","unit":"MJ","values":[{"value":"8,03E-01","module":"A1","scenario":null},{"value":"8,61E-02","module":"A2","scenario":null},{"value":"2,71E-03","module":"A3","scenario":null},{"value":"6,30E-02","module":"A4","scenario":null},{"value":"2,73E-04","module":"A5","scenario":null},{"value":"1,15E-03","module":"B2","scenario":null},{"value":"0,00E+00","module":"B3","scenario":null},{"value":"0,00E+00","module":"B4","scenario":null},{"value":"3,27E-05","module":"C1","scenario":null},{"value":"3,85E-03","module":"C2","scenario":null},{"value":"5,55E-03","module":"C3","scenario":null},{"value":"1,93E-03","module":"C4","scenario":null},{"value":"2,29E-01","module":"D","scenario":null},{"value":"8,91E-01","module":"A1A3","scenario":null}]},{"parameter":"NRSF","unit":"MJ","values":[{"value":"1,78E-01","module":"A1","scenario":null},{"value":"1,31E-01","module":"A2","scenario":null},{"value":"7,45E-03","module":"A3","scenario":null},{"value":"2,91E-02","module":"A4","scenario":null},{"value":"1,42E-03","module":"A5","scenario":null},{"value":"1,13E-03","module":"B2","scenario":null},{"value":"0,00E+00","module":"B3","scenario":null},{"value":"0,00E+00","module":"B4","scenario":null},{"value":"8,16E-05","module":"C1","scenario":null},{"value":"1,38E-02","module":"C2","scenario":null},{"value":"0,00E+00","module":"C3","scenario":null},{"value":"1,30E-01","module":"C4","scenario":null},{"value":"2,94E+00","module":"D","scenario":null},{"value":"3,17E-01","module":"A1A3","scenario":null}]},{"parameter":"FW","unit":"m3","values":[{"value":"9,96E-01","module":"A1","scenario":null},{"value":"1,11E-02","module":"A2","scenario":null},{"value":"2,58E-02","module":"A3","scenario":null},{"value":"4,79E-03","module":"A4","scenario":null},{"value":"5,36E-04","module":"A5","scenario":null},{"value":"1,81E-02","module":"B2","scenario":null},{"value":"0,00E+00","module":"B3","scenario":null},{"value":"0,00E+00","module":"B4","scenario":null},{"value":"3,11E-04","module":"C1","scenario":null},{"value":"8,04E-04","module":"C2","scenario":null},{"value":"4,66E-03","module":"C3","scenario":null},{"value":"3,48E-03","module":"C4","scenario":null},{"value":"-9,69E-02","module":"D","scenario":null},{"value":"1,03E+00","module":"A1A3","scenario":null}]}],"end_of_life_waste":[{"parameter":"HWD","unit":"kg","values":[{"value":"7,14E-01","module":"A1","scenario":null},{"value":"4,44E-03","module":"A2","scenario":null},{"value":"2,11E-03","module":"A3","scenario":null},{"value":"1,20E-03","module":"A4","scenario":null},{"value":"2,07E-06","module":"A5","scenario":null},{"value":"1,99E-05","module":"B2","scenario":null},{"value":"0,00E+00","module":"B3","scenario":null},{"value":"0,00E+00","module":"B4","scenario":null},{"value":"2,07E-06","module":"C1","scenario":null},{"value":"3,88E-04","module":"C2","scenario":null},{"value":"0,00E+00","module":"C3","scenario":null},{"value":"1,48E+01","module":"C4","scenario":null},{"value":"-3,52E-02","module":"D","scenario":null},{"value":"7,20E-01","module":"A1A3","scenario":null}]},{"parameter":"NHWD","unit":"kg","values":[{"value":"2,82E+01","module":"A1","scenario":null},{"value":"4,33E+00","module":"A2","scenario":null},{"value":"2,11E-02","module":"A3","scenario":null},{"value":"2,43E-01","module":"A4","scenario":null},{"value":"1,81E+00","module":"A5","scenario":null},{"value":"1,28E-03","module":"B2","scenario":null},{"value":"0,00E+00","module":"B3","scenario":null},{"value":"0,00E+00","module":"B4","scenario":null},{"value":"2,48E-04","module":"C1","scenario":null},{"value":"3,65E-01","module":"C2","scenario":null},{"value":"1,77E-01","module":"C3","scenario":null},{"value":"1,43E-01","module":"C4","scenario":null},{"value":"-2,99E+00","module":"D","scenario":null},{"value":"3,26E+01","module":"A1A3","scenario":null}]},{"parameter":"RWD","unit":"kg","values":[{"value":"4,35E-03","module":"A1","scenario":null},{"value":"5,01E-04","module":"A2","scenario":null},{"value":"2,40E-06","module":"A3","scenario":null},{"value":"5,84E-05","module":"A4","scenario":null},{"value":"2,88E-08","module":"A5","scenario":null},{"value":"6,18E-07","module":"B2","scenario":null},{"value":"0,00E+00","module":"B3","scenario":null},{"value":"0,00E+00","module":"B4","scenario":null},{"value":"2,88E-08","module":"C1","scenario":null},{"value":"5,12E-05","module":"C2","scenario":null},{"value":"0,00E+00","module":"C3","scenario":null},{"value":"2,33E-05","module":"C4","scenario":null},{"value":"-3,99E-05","module":"D","scenario":null},{"value":"4,86E-03","module":"A1A3","scenario":null}]}],"end_of_life_flow":[{"parameter":"CRU","unit":"kg","values":[{"value":"0,00E+00","module":"A1","scenario":null},{"value":"0,00E+00","module":"A2","scenario":null},{"value":"0,00E+00","module":"A3","scenario":null},{"value":"0,00E+00","module":"A4","scenario":null},{"value":"4,75E+00","module":"A5","scenario":null},{"value":"0,00E+00","module":"B2","scenario":null},{"value":"0,00E+00","module":"B3","scenario":null},{"value":"0,00E+00","module":"B4","scenario":null},{"value":"0,00E+00","module":"C1","scenario":null},{"value":"0,00E+00","module":"C2","scenario":null},{"value":"0,00E+00","module":"C3","scenario":null},{"value":"0,00E+00","module":"C4","scenario":null},{"value":"0,00E+00","module":"D","scenario":null},{"value":"0,00E+00","module":"A1A3","scenario":null}]},{"parameter":"MFR","unit":"kg","values":[{"value":"0,00E+00","module":"A1","scenario":null},{"value":"0,00E+00","module":"A2","scenario":null},{"value":"7,15E-05","module":"A3","scenario":null},{"value":"0,00E+00","module":"A4","scenario":null},{"value":"1,45E+00","module":"A5","scenario":null},{"value":"0,00E+00","module":"B2","scenario":null},{"value":"0,00E+00","module":"B3","scenario":null},{"value":"0,00E+00","module":"B4","scenario":null},{"value":"0,00E+00","module":"C1","scenario":null},{"value":"0,00E+00","module":"C2","scenario":null},{"value":"7,58E+00","module":"C3","scenario":null},{"value":"0,00E+00","module":"C4","scenario":null},{"value":"0,00E+00","module":"D","scenario":null},{"value":"7,15E-05","module":"A1A3","scenario":null}]},{"parameter":"MER","unit":"kg","values":[{"value":"0,00E+00","module":"A1","scenario":null},{"value":"0,00E+00","module":"A2","scenario":null},{"value":"1,79E-07","module":"A3","scenario":null},{"value":"0,00E+00","module":"A4","scenario":null},{"value":"2,48E-01","module":"A5","scenario":null},{"value":"0,00E+00","module":"B2","scenario":null},{"value":"0,00E+00","module":"B3","scenario":null},{"value":"0,00E+00","module":"B4","scenario":null},{"value":"0,00E+00","module":"C1","scenario":null},{"value":"0,00E+00","module":"C2","scenario":null},{"value":"3,52E+01","module":"C3","scenario":null},{"value":"0,00E+00","module":"C4","scenario":null},{"value":"0,00E+00","module":"D","scenario":null},{"value":"1,79E-07","module":"A1A3","scenario":null}]},{"parameter":"EEE","unit":"MJ","values":[{"value":"0,00E+00","module":"A1","scenario":null},{"value":"0,00E+00","module":"A2","scenario":null},{"value":"1,39E-01","module":"A3","scenario":null},{"value":"0,00E+00","module":"A4","scenario":null},{"value":"2,62E-01","module":"A5","scenario":null},{"value":"0,00E+00","module":"B2","scenario":null},{"value":"0,00E+00","module":"B3","scenario":null},{"value":"0,00E+00","module":"B4","scenario":null},{"value":"0,00E+00","module":"C1","scenario":null},{"value":"0,00E+00","module":"C2","scenario":null},{"value":"9,45E+00","module":"C3","scenario":null},{"value":"0,00E+00","module":"C4","scenario":null},{"value":"0,00E+00","module":"D","scenario":null},{"value":"1,39E-01","module":"A1A3","scenario":null}]},{"parameter":"EET","unit":"MJ","values":[{"value":"0,00E+00","module":"A1","scenario":null},{"value":"0,00E+00","module":"A2","scenario":null},{"value":"2,10E+00","module":"A3","scenario":null},{"value":"0,00E+00","module":"A4","scenario":null},{"value":"3,96E+00","module":"A5","scenario":null},{"value":"0,00E+00","module":"B2","scenario":null},{"value":"0,00E+00","module":"B3","scenario":null},{"value":"0,00E+00","module":"B4","scenario":null},{"value":"0,00E+00","module":"C1","scenario":null},{"value":"0,00E+00","module":"C2","scenario":null},{"value":"1,43E+02","module":"C3","scenario":null},{"value":"0,00E+00","module":"C4","scenario":null},{"value":"0,00E+00","module":"D","scenario":null},{"value":"2,10E+00","module":"A1A3","scenario":null}]}]}