{"product_name":"Scala Floor 1207x1650x60","epd_id":"NEPD-4638-3895-EN","declared_unit":{"unit":"stk","amount":1},"compliance":["EN 15804+A2","ISO 14025","ISO 21930"],"producer_name":"Abstracta AB","environmental_impact":[{"parameter":"GWP-total","unit":"kg CO2-eq","values":[{"value":"2,54E+01","module":"A1-A3","scenario":null},{"value":"1,65E+00","module":"A4","scenario":null},{"value":"4,05E+00","module":"A5","scenario":null},{"value":"1,10E-02","module":"B2","scenario":null},{"value":"0,00E+00","module":"B3","scenario":null},{"value":"0,00E+00","module":"B4","scenario":null},{"value":"0,00E+00","module":"C1","scenario":null},{"value":"1,61E-01","module":"C2","scenario":null},{"value":"1,46E+01","module":"C3","scenario":null},{"value":"4,23E-02","module":"C4","scenario":null},{"value":"-2,45E+00","module":"D","scenario":null}]},{"parameter":"GWP-fossil","unit":"kg CO2-eq","values":[{"value":"2,84E+01","module":"A1-A3","scenario":null},{"value":"1,65E+00","module":"A4","scenario":null},{"value":"4,19E-02","module":"A5","scenario":null},{"value":"1,01E-02","module":"B2","scenario":null},{"value":"0,00E+00","module":"B3","scenario":null},{"value":"0,00E+00","module":"B4","scenario":null},{"value":"0,00E+00","module":"C1","scenario":null},{"value":"1,61E-01","module":"C2","scenario":null},{"value":"1,46E+01","module":"C3","scenario":null},{"value":"4,23E-02","module":"C4","scenario":null},{"value":"-2,42E+00","module":"D","scenario":null}]},{"parameter":"GWP-biogenic","unit":"kg CO2-eq","values":[{"value":"-3,15E+00","module":"A1-A3","scenario":null},{"value":"6,82E-04","module":"A4","scenario":null},{"value":"4,01E+00","module":"A5","scenario":null},{"value":"2,06E-04","module":"B2","scenario":null},{"value":"0,00E+00","module":"B3","scenario":null},{"value":"0,00E+00","module":"B4","scenario":null},{"value":"0,00E+00","module":"C1","scenario":null},{"value":"6,67E-05","module":"C2","scenario":null},{"value":"5,92E-04","module":"C3","scenario":null},{"value":"3,01E-05","module":"C4","scenario":null},{"value":"-2,31E-03","module":"D","scenario":null}]},{"parameter":"GWP-luluc","unit":"kg CO2-eq","values":[{"value":"5,71E-02","module":"A1-A3","scenario":null},{"value":"5,86E-04","module":"A4","scenario":null},{"value":"1,29E-05","module":"A5","scenario":null},{"value":"6,58E-04","module":"B2","scenario":null},{"value":"0,00E+00","module":"B3","scenario":null},{"value":"0,00E+00","module":"B4","scenario":null},{"value":"0,00E+00","module":"C1","scenario":null},{"value":"5,74E-05","module":"C2","scenario":null},{"value":"3,01E-05","module":"C3","scenario":null},{"value":"1,17E-05","module":"C4","scenario":null},{"value":"-2,30E-02","module":"D","scenario":null}]},{"parameter":"ODP","unit":"kg CFC11-eq","values":[{"value":"3,06E-05","module":"A1-A3","scenario":null},{"value":"3,73E-07","module":"A4","scenario":null},{"value":"8,28E-09","module":"A5","scenario":null},{"value":"4,96E-09","module":"B2","scenario":null},{"value":"0,00E+00","module":"B3","scenario":null},{"value":"0,00E+00","module":"B4","scenario":null},{"value":"0,00E+00","module":"C1","scenario":null},{"value":"3,65E-08","module":"C2","scenario":null},{"value":"1,84E-08","module":"C3","scenario":null},{"value":"1,17E-08","module":"C4","scenario":null},{"value":"-4,70E-02","module":"D","scenario":null}]},{"parameter":"AP","unit":"mol H+-eq","values":[{"value":"1,46E-01","module":"A1-A3","scenario":null},{"value":"4,73E-03","module":"A4","scenario":null},{"value":"1,85E-04","module":"A5","scenario":null},{"value":"6,59E-05","module":"B2","scenario":null},{"value":"0,00E+00","module":"B3","scenario":null},{"value":"0,00E+00","module":"B4","scenario":null},{"value":"0,00E+00","module":"C1","scenario":null},{"value":"4,63E-04","module":"C2","scenario":null},{"value":"2,91E-03","module":"C3","scenario":null},{"value":"2,74E-04","module":"C4","scenario":null},{"value":"-1,41E-02","module":"D","scenario":null}]},{"parameter":"POCP","unit":"kg NMVOC-eq","values":[{"value":"1,36E-01","module":"A1-A3","scenario":null},{"value":"4,01E-03","module":"A4","scenario":null},{"value":"1,91E-04","module":"A5","scenario":null},{"value":"3,37E-05","module":"B2","scenario":null},{"value":"0,00E+00","module":"B3","scenario":null},{"value":"0,00E+00","module":"B4","scenario":null},{"value":"0,00E+00","module":"C1","scenario":null},{"value":"3,93E-04","module":"C2","scenario":null},{"value":"3,68E-03","module":"C3","scenario":null},{"value":"3,08E-04","module":"C4","scenario":null},{"value":"-1,41E-02","module":"D","scenario":null}]},{"parameter":"ADPE","unit":"kg Sb-eq","values":[{"value":"3,68E-04","module":"A1-A3","scenario":null},{"value":"4,55E-05","module":"A4","scenario":null},{"value":"9,49E-07","module":"A5","scenario":null},{"value":"4,05E-07","module":"B2","scenario":null},{"value":"0,00E+00","module":"B3","scenario":null},{"value":"0,00E+00","module":"B4","scenario":null},{"value":"0,00E+00","module":"C1","scenario":null},{"value":"4,45E-06","module":"C2","scenario":null},{"value":"8,12E-07","module":"C3","scenario":null},{"value":"6,49E-07","module":"C4","scenario":null},{"value":"-3,71E-05","module":"D","scenario":null}]},{"parameter":"ADPF","unit":"MJ","values":[{"value":"4,54E+02","module":"A1-A3","scenario":null},{"value":"2,49E+01","module":"A4","scenario":null},{"value":"5,49E-01","module":"A5","scenario":null},{"value":"1,19E+00","module":"B2","scenario":null},{"value":"0,00E+00","module":"B3","scenario":null},{"value":"0,00E+00","module":"B4","scenario":null},{"value":"0,00E+00","module":"C1","scenario":null},{"value":"2,44E+00","module":"C2","scenario":null},{"value":"1,63E+00","module":"C3","scenario":null},{"value":"8,71E-01","module":"C4","scenario":null},{"value":"-2,42E+01","module":"D","scenario":null}]},{"parameter":"WDP","unit":"m3 world-eq. Deprived","values":[{"value":"5,62E+03","module":"A1-A3","scenario":null},{"value":"2,41E+01","module":"A4","scenario":null},{"value":"7,31E-01","module":"A5","scenario":null},{"value":"1,20E+02","module":"B2","scenario":null},{"value":"0,00E+00","module":"B3","scenario":null},{"value":"0,00E+00","module":"B4","scenario":null},{"value":"0,00E+00","module":"C1","scenario":null},{"value":"2,36E+00","module":"C2","scenario":null},{"value":"2,65E+00","module":"C3","scenario":null},{"value":"2,25E+00","module":"C4","scenario":null},{"value":"-2,28E+01","module":"D","scenario":null}]},{"parameter":"EP-freshwater","unit":"kg P-eq","values":[{"value":"4,33E-03","module":"A1-A3","scenario":null},{"value":"1,32E-05","module":"A4","scenario":null},{"value":"3,21E-07","module":"A5","scenario":null},{"value":"6,85E-07","module":"B2","scenario":null},{"value":"0,00E+00","module":"B3","scenario":null},{"value":"0,00E+00","module":"B4","scenario":null},{"value":"0,00E+00","module":"C1","scenario":null},{"value":"1,29E-06","module":"C2","scenario":null},{"value":"2,30E-06","module":"C3","scenario":null},{"value":"4,46E-07","module":"C4","scenario":null},{"value":"-1,67E-04","module":"D","scenario":null}]},{"parameter":"EP-marine","unit":"kg N-eq","values":[{"value":"3,19E-02","module":"A1-A3","scenario":null},{"value":"9,37E-04","module":"A4","scenario":null},{"value":"6,40E-05","module":"A5","scenario":null},{"value":"1,12E-05","module":"B2","scenario":null},{"value":"0,00E+00","module":"B3","scenario":null},{"value":"0,00E+00","module":"B4","scenario":null},{"value":"0,00E+00","module":"C1","scenario":null},{"value":"9,17E-05","module":"C2","scenario":null},{"value":"1,50E-03","module":"C3","scenario":null},{"value":"9,67E-05","module":"C4","scenario":null},{"value":"-3,56E-03","module":"D","scenario":null}]},{"parameter":"EP-terrestrial","unit":"mol N-eq.","values":[{"value":"3,24E-01","module":"A1-A3","scenario":null},{"value":"1,05E-02","module":"A4","scenario":null},{"value":"6,64E-04","module":"A5","scenario":null},{"value":"1,48E-04","module":"B2","scenario":null},{"value":"0,00E+00","module":"B3","scenario":null},{"value":"0,00E+00","module":"B4","scenario":null},{"value":"0,00E+00","module":"C1","scenario":null},{"value":"1,03E-03","module":"C2","scenario":null},{"value":"1,51E-02","module":"C3","scenario":null},{"value":"1,07E-03","module":"C4","scenario":null},{"value":"-3,75E-02","module":"D","scenario":null}]},{"parameter":"GWP-IOBC","unit":"kg CO2-eq","values":[{"value":"2,76E+01","module":"A1-A3","scenario":null},{"value":"1,65E+00","module":"A4","scenario":null},{"value":"0,00E+00","module":"A5","scenario":null},{"value":"1,10E-02","module":"B2","scenario":null},{"value":"0,00E+00","module":"B3","scenario":null},{"value":"0,00E+00","module":"B4","scenario":null},{"value":"0,00E+00","module":"C1","scenario":null},{"value":"1,61E-01","module":"C2","scenario":null},{"value":"1,44E+01","module":"C3","scenario":null},{"value":"9,11E-03","module":"C4","scenario":null},{"value":"-3,32E+00","module":"D","scenario":null}]}],"additional_environmental_impact":[{"parameter":"PM","unit":"Disease incidence","values":[{"value":"1,86E-06","module":"A1-A3","scenario":null},{"value":"1,01E-07","module":"A4","scenario":null},{"value":"2,75E-09","module":"A5","scenario":null},{"value":"4,75E-10","module":"B2","scenario":null},{"value":"0,00E+00","module":"B3","scenario":null},{"value":"0,00E+00","module":"B4","scenario":null},{"value":"0,00E+00","module":"C1","scenario":null},{"value":"9,87E-09","module":"C2","scenario":null},{"value":"2,28E-08","module":"C3","scenario":null},{"value":"4,87E-09","module":"C4","scenario":null},{"value":"-4,70E-07","module":"D","scenario":null}]},{"parameter":"ETP-fw","unit":"CTUe","values":[{"value":"1,09E+03","module":"A1-A3","scenario":null},{"value":"1,85E+01","module":"A4","scenario":null},{"value":"7,27E-01","module":"A5","scenario":null},{"value":"6,26E-01","module":"B2","scenario":null},{"value":"0,00E+00","module":"B3","scenario":null},{"value":"0,00E+00","module":"B4","scenario":null},{"value":"0,00E+00","module":"C1","scenario":null},{"value":"1,81E+00","module":"C2","scenario":null},{"value":"5,02E+00","module":"C3","scenario":null},{"value":"5,94E-01","module":"C4","scenario":null},{"value":"-1,49E+02","module":"D","scenario":null}]},{"parameter":"HTP-c","unit":"CTUh","values":[{"value":"1,06E-07","module":"A1-A3","scenario":null},{"value":"0,00E+00","module":"A4","scenario":null},{"value":"2,10E-11","module":"A5","scenario":null},{"value":"1,80E-11","module":"B2","scenario":null},{"value":"0,00E+00","module":"B3","scenario":null},{"value":"0,00E+00","module":"B4","scenario":null},{"value":"0,00E+00","module":"C1","scenario":null},{"value":"0,00E+00","module":"C2","scenario":null},{"value":"6,43E-10","module":"C3","scenario":null},{"value":"2,30E-11","module":"C4","scenario":null},{"value":"-9,46E-09","module":"D","scenario":null}]},{"parameter":"HTP-nc","unit":"CTUh","values":[{"value":"5,91E-07","module":"A1-A3","scenario":null},{"value":"2,02E-08","module":"A4","scenario":null},{"value":"9,09E-10","module":"A5","scenario":null},{"value":"4,34E-10","module":"B2","scenario":null},{"value":"0,00E+00","module":"B3","scenario":null},{"value":"0,00E+00","module":"B4","scenario":null},{"value":"0,00E+00","module":"C1","scenario":null},{"value":"1,97E-09","module":"C2","scenario":null},{"value":"2,28E-08","module":"C3","scenario":null},{"value":"6,71E-10","module":"C4","scenario":null},{"value":"1,38E-07","module":"D","scenario":null}]},{"parameter":"SQP","unit":"-","values":[{"value":"3,45E+02","module":"A1-A3","scenario":null},{"value":"1,74E+01","module":"A4","scenario":null},{"value":"3,85E-01","module":"A5","scenario":null},{"value":"5,25E-01","module":"B2","scenario":null},{"value":"0,00E+00","module":"B3","scenario":null},{"value":"0,00E+00","module":"B4","scenario":null},{"value":"0,00E+00","module":"C1","scenario":null},{"value":"1,71E+00","module":"C2","scenario":null},{"value":"2,16E-01","module":"C3","scenario":null},{"value":"1,94E+00","module":"C4","scenario":null},{"value":"-6,28E+01","module":"D","scenario":null}]},{"parameter":"IRP","unit":"kBq U235-eq","values":[{"value":"3,34E+00","module":"A1-A3","scenario":null},{"value":"1,09E-01","module":"A4","scenario":null},{"value":"2,35E-03","module":"A5","scenario":null},{"value":"4,07E-02","module":"B2","scenario":null},{"value":"0,00E+00","module":"B3","scenario":null},{"value":"0,00E+00","module":"B4","scenario":null},{"value":"0,00E+00","module":"C1","scenario":null},{"value":"1,07E-02","module":"C2","scenario":null},{"value":"2,89E-03","module":"C3","scenario":null},{"value":"3,53E-03","module":"C4","scenario":null},{"value":"-5,26E-02","module":"D","scenario":null}]}],"resource_use":[{"parameter":"PERE","unit":"MJ","values":[{"value":"5,59E+01","module":"A1-A3","scenario":null},{"value":"3,56E-01","module":"A4","scenario":null},{"value":"9,18E-03","module":"A5","scenario":null},{"value":"5,70E-01","module":"B2","scenario":null},{"value":"0,00E+00","module":"B3","scenario":null},{"value":"0,00E+00","module":"B4","scenario":null},{"value":"0,00E+00","module":"C1","scenario":null},{"value":"3,49E-02","module":"C2","scenario":null},{"value":"4,85E-02","module":"C3","scenario":null},{"value":"1,87E-02","module":"C4","scenario":null},{"value":"-5,82E+01","module":"D","scenario":null}]},{"parameter":"PERM","unit":"","values":[{"value":"4,20E+01","module":"A1-A3","scenario":null},{"value":"0,00E+00","module":"A4","scenario":null},{"value":"-1,97E+01","module":"A5","scenario":null},{"value":"0,00E+00","module":"B2","scenario":null},{"value":"0,00E+00","module":"B3","scenario":null},{"value":"0,00E+00","module":"B4","scenario":null},{"value":"0,00E+00","module":"C1","scenario":null},{"value":"0,00E+00","module":"C2","scenario":null},{"value":"0,00E+00","module":"C3","scenario":null},{"value":"0,00E+00","module":"C4","scenario":null},{"value":"0,00E+00","module":"D","scenario":null}]},{"parameter":"PERT","unit":"MJ","values":[{"value":"9,79E+01","module":"A1-A3","scenario":null},{"value":"3,56E-01","module":"A4","scenario":null},{"value":"-1,97E+01","module":"A5","scenario":null},{"value":"5,70E-01","module":"B2","scenario":null},{"value":"0,00E+00","module":"B3","scenario":null},{"value":"0,00E+00","module":"B4","scenario":null},{"value":"0,00E+00","module":"C1","scenario":null},{"value":"3,49E-02","module":"C2","scenario":null},{"value":"4,84E-02","module":"C3","scenario":null},{"value":"1,87E-02","module":"C4","scenario":null},{"value":"-5,82E+01","module":"D","scenario":null}]},{"parameter":"PENRE","unit":"MJ","values":[{"value":"3,30E+02","module":"A1-A3","scenario":null},{"value":"2,49E+01","module":"A4","scenario":null},{"value":"5,49E-01","module":"A5","scenario":null},{"value":"1,19E+00","module":"B2","scenario":null},{"value":"0,00E+00","module":"B3","scenario":null},{"value":"0,00E+00","module":"B4","scenario":null},{"value":"0,00E+00","module":"C1","scenario":null},{"value":"2,44E+00","module":"C2","scenario":null},{"value":"1,63E+00","module":"C3","scenario":null},{"value":"8,71E-01","module":"C4","scenario":null},{"value":"-2,42E+01","module":"D","scenario":null}]},{"parameter":"PENRM","unit":"MJ","values":[{"value":"1,42E+02","module":"A1-A3","scenario":null},{"value":"0,00E+00","module":"A4","scenario":null},{"value":"-2,00E+00","module":"A5","scenario":null},{"value":"0,00E+00","module":"B2","scenario":null},{"value":"0,00E+00","module":"B3","scenario":null},{"value":"0,00E+00","module":"B4","scenario":null},{"value":"0,00E+00","module":"C1","scenario":null},{"value":"0,00E+00","module":"C2","scenario":null},{"value":"-1,40E+02","module":"C3","scenario":null},{"value":"0,00E+00","module":"C4","scenario":null},{"value":"0,00E+00","module":"D","scenario":null}]},{"parameter":"PENRT","unit":"MJ","values":[{"value":"4,72E+02","module":"A1-A3","scenario":null},{"value":"2,49E+01","module":"A4","scenario":null},{"value":"-1,45E+00","module":"A5","scenario":null},{"value":"1,19E+00","module":"B2","scenario":null},{"value":"0,00E+00","module":"B3","scenario":null},{"value":"0,00E+00","module":"B4","scenario":null},{"value":"0,00E+00","module":"C1","scenario":null},{"value":"2,44E+00","module":"C2","scenario":null},{"value":"-1,38E+02","module":"C3","scenario":null},{"value":"8,71E-01","module":"C4","scenario":null},{"value":"-2,42E+01","module":"D","scenario":null}]},{"parameter":"SM","unit":"kg","values":[{"value":"1,78E+00","module":"A1-A3","scenario":null},{"value":"0,00E+00","module":"A4","scenario":null},{"value":"0,00E+00","module":"A5","scenario":null},{"value":"0,00E+00","module":"B2","scenario":null},{"value":"0,00E+00","module":"B3","scenario":null},{"value":"0,00E+00","module":"B4","scenario":null},{"value":"0,00E+00","module":"C1","scenario":null},{"value":"0,00E+00","module":"C2","scenario":null},{"value":"0,00E+00","module":"C3","scenario":null},{"value":"0,00E+00","module":"C4","scenario":null},{"value":"8,41E-01","module":"D","scenario":null}]},{"parameter":"RSF","unit":"MJ","values":[{"value":"2,55E-01","module":"A1-A3","scenario":null},{"value":"1,28E-02","module":"A4","scenario":null},{"value":"3,02E-04","module":"A5","scenario":null},{"value":"2,21E-03","module":"B2","scenario":null},{"value":"0,00E+00","module":"B3","scenario":null},{"value":"0,00E+00","module":"B4","scenario":null},{"value":"0,00E+00","module":"C1","scenario":null},{"value":"1,25E-03","module":"C2","scenario":null},{"value":"1,23E-03","module":"C3","scenario":null},{"value":"4,89E-04","module":"C4","scenario":null},{"value":"5,42E-02","module":"D","scenario":null}]},{"parameter":"NRSF","unit":"MJ","values":[{"value":"3,17E-01","module":"A1-A3","scenario":null},{"value":"4,56E-02","module":"A4","scenario":null},{"value":"1,23E-03","module":"A5","scenario":null},{"value":"6,98E-03","module":"B2","scenario":null},{"value":"0,00E+00","module":"B3","scenario":null},{"value":"0,00E+00","module":"B4","scenario":null},{"value":"0,00E+00","module":"C1","scenario":null},{"value":"4,46E-03","module":"C2","scenario":null},{"value":"0,00E+00","module":"C3","scenario":null},{"value":"4,28E-02","module":"C4","scenario":null},{"value":"-1,51E+00","module":"D","scenario":null}]},{"parameter":"FW","unit":"m3","values":[{"value":"1,79E-01","module":"A1-A3","scenario":null},{"value":"2,66E-03","module":"A4","scenario":null},{"value":"2,60E-04","module":"A5","scenario":null},{"value":"1,30E-03","module":"B2","scenario":null},{"value":"0,00E+00","module":"B3","scenario":null},{"value":"0,00E+00","module":"B4","scenario":null},{"value":"0,00E+00","module":"C1","scenario":null},{"value":"2,61E-04","module":"C2","scenario":null},{"value":"2,98E-03","module":"C3","scenario":null},{"value":"7,87E-04","module":"C4","scenario":null},{"value":"-7,24E-02","module":"D","scenario":null}]}],"end_of_life_waste":[{"parameter":"HWD","unit":"kg","values":[{"value":"2,32E-01","module":"A1-A3","scenario":null},{"value":"1,28E-03","module":"A4","scenario":null},{"value":"2,36E-03","module":"A5","scenario":null},{"value":"6,21E-05","module":"B2","scenario":null},{"value":"0,00E+00","module":"B3","scenario":null},{"value":"0,00E+00","module":"B4","scenario":null},{"value":"0,00E+00","module":"C1","scenario":null},{"value":"1,26E-04","module":"C2","scenario":null},{"value":"0,00E+00","module":"C3","scenario":null},{"value":"3,28E+00","module":"C4","scenario":null},{"value":"-9,67E-03","module":"D","scenario":null}]},{"parameter":"NHWD","unit":"kg","values":[{"value":"5,85E+00","module":"A1-A3","scenario":null},{"value":"1,21E+00","module":"A4","scenario":null},{"value":"5,00E-02","module":"A5","scenario":null},{"value":"3,92E-03","module":"B2","scenario":null},{"value":"0,00E+00","module":"B3","scenario":null},{"value":"0,00E+00","module":"B4","scenario":null},{"value":"0,00E+00","module":"C1","scenario":null},{"value":"1,19E-01","module":"C2","scenario":null},{"value":"0,00E+00","module":"C3","scenario":null},{"value":"9,16E-02","module":"C4","scenario":null},{"value":"-9,44E-01","module":"D","scenario":null}]},{"parameter":"RWD","unit":"kg","values":[{"value":"1,24E-03","module":"A1-A3","scenario":null},{"value":"1,70E-04","module":"A4","scenario":null},{"value":"3,63E-06","module":"A5","scenario":null},{"value":"1,79E-05","module":"B2","scenario":null},{"value":"0,00E+00","module":"B3","scenario":null},{"value":"0,00E+00","module":"B4","scenario":null},{"value":"0,00E+00","module":"C1","scenario":null},{"value":"1,66E-05","module":"C2","scenario":null},{"value":"0,00E+00","module":"C3","scenario":null},{"value":"5,37E-06","module":"C4","scenario":null},{"value":"-4,34E-05","module":"D","scenario":null}]}],"end_of_life_flow":[{"parameter":"CRU","unit":"kg","values":[{"value":"0,00E+00","module":"A1-A3","scenario":null},{"value":"0,00E+00","module":"A4","scenario":null},{"value":"0,00E+00","module":"A5","scenario":null},{"value":"0,00E+00","module":"B2","scenario":null},{"value":"0,00E+00","module":"B3","scenario":null},{"value":"0,00E+00","module":"B4","scenario":null},{"value":"0,00E+00","module":"C1","scenario":null},{"value":"0,00E+00","module":"C2","scenario":null},{"value":"0,00E+00","module":"C3","scenario":null},{"value":"0,00E+00","module":"C4","scenario":null},{"value":"0,00E+00","module":"D","scenario":null}]},{"parameter":"MFR","unit":"kg","values":[{"value":"2,60E-01","module":"A1-A3","scenario":null},{"value":"0,00E+00","module":"A4","scenario":null},{"value":"2,22E+00","module":"A5","scenario":null},{"value":"0,00E+00","module":"B2","scenario":null},{"value":"0,00E+00","module":"B3","scenario":null},{"value":"0,00E+00","module":"B4","scenario":null},{"value":"0,00E+00","module":"C1","scenario":null},{"value":"0,00E+00","module":"C2","scenario":null},{"value":"1,61E+00","module":"C3","scenario":null},{"value":"0,00E+00","module":"C4","scenario":null},{"value":"8,42E-01","module":"D","scenario":null}]},{"parameter":"MER","unit":"kg","values":[{"value":"5,21E-06","module":"A1-A3","scenario":null},{"value":"0,00E+00","module":"A4","scenario":null},{"value":"3,32E-06","module":"A5","scenario":null},{"value":"0,00E+00","module":"B2","scenario":null},{"value":"0,00E+00","module":"B3","scenario":null},{"value":"0,00E+00","module":"B4","scenario":null},{"value":"0,00E+00","module":"C1","scenario":null},{"value":"0,00E+00","module":"C2","scenario":null},{"value":"1,18E+01","module":"C3","scenario":null},{"value":"0,00E+00","module":"C4","scenario":null},{"value":"5,35E-04","module":"D","scenario":null}]},{"parameter":"EEE","unit":"MJ","values":[{"value":"5,00E-01","module":"A1-A3","scenario":null},{"value":"0,00E+00","module":"A4","scenario":null},{"value":"1,35E-01","module":"A5","scenario":null},{"value":"0,00E+00","module":"B2","scenario":null},{"value":"0,00E+00","module":"B3","scenario":null},{"value":"0,00E+00","module":"B4","scenario":null},{"value":"0,00E+00","module":"C1","scenario":null},{"value":"0,00E+00","module":"C2","scenario":null},{"value":"7,44E+00","module":"C3","scenario":null},{"value":"0,00E+00","module":"C4","scenario":null},{"value":"-6,11E-04","module":"D","scenario":null}]},{"parameter":"EET","unit":"MJ","values":[{"value":"7,56E+00","module":"A1-A3","scenario":null},{"value":"0,00E+00","module":"A4","scenario":null},{"value":"2,05E+00","module":"A5","scenario":null},{"value":"0,00E+00","module":"B2","scenario":null},{"value":"0,00E+00","module":"B3","scenario":null},{"value":"0,00E+00","module":"B4","scenario":null},{"value":"0,00E+00","module":"C1","scenario":null},{"value":"0,00E+00","module":"C2","scenario":null},{"value":"1,12E+02","module":"C3","scenario":null},{"value":"0,00E+00","module":"C4","scenario":null},{"value":"-9,24E-03","module":"D","scenario":null}]}]}