{
    "product_name": "SAVE VTR 700 ",
    "epd_id": "NEPD-6362-5623-EN",
    "declared_unit": {
        "unit": "stk",
        "amount": 1.0
    },
    "compliance": [
        "EN 15804+A2",
        "ISO 14025",
        "ISO 21930"
    ],
    "producer_name": "UAB Systemair",
    "environmental_impact": [
        {
            "parameter": "GWP-total",
            "values": [
                {
                    "value": "1,28E+03",
                    "module": "A1-A3",
                    "scenario": null
                },
                {
                    "value": "2,70E+01",
                    "module": "A4",
                    "scenario": null
                },
                {
                    "value": "2,48E-01",
                    "module": "C1",
                    "scenario": null
                },
                {
                    "value": "1,69E+00",
                    "module": "C2",
                    "scenario": null
                },
                {
                    "value": "1,17E+01",
                    "module": "C3",
                    "scenario": null
                },
                {
                    "value": "4,60E-01",
                    "module": "C4",
                    "scenario": null
                },
                {
                    "value": "-6,17E+01",
                    "module": "D",
                    "scenario": null
                }
            ]
        },
        {
            "parameter": "GWP-fossil",
            "values": [
                {
                    "value": "1,26E+03",
                    "module": "A1-A3",
                    "scenario": null
                },
                {
                    "value": "2,70E+01",
                    "module": "A4",
                    "scenario": null
                },
                {
                    "value": "2,48E-01",
                    "module": "C1",
                    "scenario": null
                },
                {
                    "value": "1,69E+00",
                    "module": "C2",
                    "scenario": null
                },
                {
                    "value": "1,17E+01",
                    "module": "C3",
                    "scenario": null
                },
                {
                    "value": "4,59E-01",
                    "module": "C4",
                    "scenario": null
                },
                {
                    "value": "-6,13E+01",
                    "module": "D",
                    "scenario": null
                }
            ]
        },
        {
            "parameter": "GWP-biogenic",
            "values": [
                {
                    "value": "1,91E+01",
                    "module": "A1-A3",
                    "scenario": null
                },
                {
                    "value": "1,16E-02",
                    "module": "A4",
                    "scenario": null
                },
                {
                    "value": "4,65E-05",
                    "module": "C1",
                    "scenario": null
                },
                {
                    "value": "6,98E-04",
                    "module": "C2",
                    "scenario": null
                },
                {
                    "value": "2,85E-03",
                    "module": "C3",
                    "scenario": null
                },
                {
                    "value": "2,76E-04",
                    "module": "C4",
                    "scenario": null
                },
                {
                    "value": "-1,07E-01",
                    "module": "D",
                    "scenario": null
                }
            ]
        },
        {
            "parameter": "GWP-luluc",
            "values": [
                {
                    "value": "4,66E+00",
                    "module": "A1-A3",
                    "scenario": null
                },
                {
                    "value": "8,22E-03",
                    "module": "A4",
                    "scenario": null
                },
                {
                    "value": "1,95E-05",
                    "module": "C1",
                    "scenario": null
                },
                {
                    "value": "6,00E-04",
                    "module": "C2",
                    "scenario": null
                },
                {
                    "value": "2,74E-04",
                    "module": "C3",
                    "scenario": null
                },
                {
                    "value": "4,60E-04",
                    "module": "C4",
                    "scenario": null
                },
                {
                    "value": "-3,34E-01",
                    "module": "D",
                    "scenario": null
                }
            ]
        },
        {
            "parameter": "ODP",
            "values": [
                {
                    "value": "1,32E-04",
                    "module": "A1-A3",
                    "scenario": null
                },
                {
                    "value": "6,50E-06",
                    "module": "A4",
                    "scenario": null
                },
                {
                    "value": "5,36E-08",
                    "module": "C1",
                    "scenario": null
                },
                {
                    "value": "3,82E-07",
                    "module": "C2",
                    "scenario": null
                },
                {
                    "value": "1,15E-07",
                    "module": "C3",
                    "scenario": null
                },
                {
                    "value": "6,40E-08",
                    "module": "C4",
                    "scenario": null
                },
                {
                    "value": "-2,81E-02",
                    "module": "D",
                    "scenario": null
                }
            ]
        },
        {
            "parameter": "AP",
            "values": [
                {
                    "value": "1,04E+01",
                    "module": "A1-A3",
                    "scenario": null
                },
                {
                    "value": "8,68E-02",
                    "module": "A4",
                    "scenario": null
                },
                {
                    "value": "2,59E-03",
                    "module": "C1",
                    "scenario": null
                },
                {
                    "value": "4,84E-03",
                    "module": "C2",
                    "scenario": null
                },
                {
                    "value": "2,77E-03",
                    "module": "C3",
                    "scenario": null
                },
                {
                    "value": "1,66E-03",
                    "module": "C4",
                    "scenario": null
                },
                {
                    "value": "-6,99E-01",
                    "module": "D",
                    "scenario": null
                }
            ]
        },
        {
            "parameter": "POCP",
            "values": [
                {
                    "value": "4,86E+00",
                    "module": "A1-A3",
                    "scenario": null
                },
                {
                    "value": "8,33E-02",
                    "module": "A4",
                    "scenario": null
                },
                {
                    "value": "3,45E-03",
                    "module": "C1",
                    "scenario": null
                },
                {
                    "value": "4,11E-03",
                    "module": "C2",
                    "scenario": null
                },
                {
                    "value": "2,45E-03",
                    "module": "C3",
                    "scenario": null
                },
                {
                    "value": "1,89E-03",
                    "module": "C4",
                    "scenario": null
                },
                {
                    "value": "-3,33E-01",
                    "module": "D",
                    "scenario": null
                }
            ]
        },
        {
            "parameter": "ADPE",
            "values": [
                {
                    "value": "5,79E-01",
                    "module": "A1-A3",
                    "scenario": null
                },
                {
                    "value": "4,80E-04",
                    "module": "A4",
                    "scenario": null
                },
                {
                    "value": "3,80E-07",
                    "module": "C1",
                    "scenario": null
                },
                {
                    "value": "4,66E-05",
                    "module": "C2",
                    "scenario": null
                },
                {
                    "value": "4,87E-06",
                    "module": "C3",
                    "scenario": null
                },
                {
                    "value": "2,41E-06",
                    "module": "C4",
                    "scenario": null
                },
                {
                    "value": "-2,82E-03",
                    "module": "D",
                    "scenario": null
                }
            ]
        },
        {
            "parameter": "ADPF",
            "values": [
                {
                    "value": "1,75E+04",
                    "module": "A1-A3",
                    "scenario": null
                },
                {
                    "value": "4,38E+02",
                    "module": "A4",
                    "scenario": null
                },
                {
                    "value": "3,41E+00",
                    "module": "C1",
                    "scenario": null
                },
                {
                    "value": "2,55E+01",
                    "module": "C2",
                    "scenario": null
                },
                {
                    "value": "4,58E+00",
                    "module": "C3",
                    "scenario": null
                },
                {
                    "value": "4,88E+00",
                    "module": "C4",
                    "scenario": null
                },
                {
                    "value": "-5,87E+02",
                    "module": "D",
                    "scenario": null
                }
            ]
        },
        {
            "parameter": "WDP",
            "values": [
                {
                    "value": "3,68E+05",
                    "module": "A1-A3",
                    "scenario": null
                },
                {
                    "value": "3,36E+02",
                    "module": "A4",
                    "scenario": null
                },
                {
                    "value": "7,25E-01",
                    "module": "C1",
                    "scenario": null
                },
                {
                    "value": "2,47E+01",
                    "module": "C2",
                    "scenario": null
                },
                {
                    "value": "2,39E+01",
                    "module": "C3",
                    "scenario": null
                },
                {
                    "value": "2,61E+01",
                    "module": "C4",
                    "scenario": null
                },
                {
                    "value": "-6,73E+03",
                    "module": "D",
                    "scenario": null
                }
            ]
        },
        {
            "parameter": "EP-freshwater",
            "values": [
                {
                    "value": "9,12E-02",
                    "module": "A1-A3",
                    "scenario": null
                },
                {
                    "value": "2,15E-04",
                    "module": "A4",
                    "scenario": null
                },
                {
                    "value": "9,02E-07",
                    "module": "C1",
                    "scenario": null
                },
                {
                    "value": "1,35E-05",
                    "module": "C2",
                    "scenario": null
                },
                {
                    "value": "2,01E-05",
                    "module": "C3",
                    "scenario": null
                },
                {
                    "value": "4,36E-06",
                    "module": "C4",
                    "scenario": null
                },
                {
                    "value": "-5,82E-03",
                    "module": "D",
                    "scenario": null
                }
            ]
        },
        {
            "parameter": "EP-marine",
            "values": [
                {
                    "value": "1,38E+00",
                    "module": "A1-A3",
                    "scenario": null
                },
                {
                    "value": "1,90E-02",
                    "module": "A4",
                    "scenario": null
                },
                {
                    "value": "1,14E-03",
                    "module": "C1",
                    "scenario": null
                },
                {
                    "value": "9,59E-04",
                    "module": "C2",
                    "scenario": null
                },
                {
                    "value": "8,88E-04",
                    "module": "C3",
                    "scenario": null
                },
                {
                    "value": "7,83E-04",
                    "module": "C4",
                    "scenario": null
                },
                {
                    "value": "-7,41E-02",
                    "module": "D",
                    "scenario": null
                }
            ]
        },
        {
            "parameter": "EP-terrestrial",
            "values": [
                {
                    "value": "2,74E+01",
                    "module": "A1-A3",
                    "scenario": null
                },
                {
                    "value": "2,12E-01",
                    "module": "A4",
                    "scenario": null
                },
                {
                    "value": "1,26E-02",
                    "module": "C1",
                    "scenario": null
                },
                {
                    "value": "1,07E-02",
                    "module": "C2",
                    "scenario": null
                },
                {
                    "value": "9,63E-03",
                    "module": "C3",
                    "scenario": null
                },
                {
                    "value": "6,12E-03",
                    "module": "C4",
                    "scenario": null
                },
                {
                    "value": "-8,50E-01",
                    "module": "D",
                    "scenario": null
                }
            ]
        }
    ],
    "additional_environmental_impact": [
        {
            "parameter": "PM",
            "values": [
                {
                    "value": "1,01E-04",
                    "module": "A1-A3",
                    "scenario": null
                },
                {
                    "value": "2,48E-06",
                    "module": "A4",
                    "scenario": null
                },
                {
                    "value": "6,86E-08",
                    "module": "C1",
                    "scenario": null
                },
                {
                    "value": "1,03E-07",
                    "module": "C2",
                    "scenario": null
                },
                {
                    "value": "2,40E-08",
                    "module": "C3",
                    "scenario": null
                },
                {
                    "value": "3,11E-08",
                    "module": "C4",
                    "scenario": null
                },
                {
                    "value": "-5,61E-06",
                    "module": "D",
                    "scenario": null
                }
            ]
        },
        {
            "parameter": "ETP-fw",
            "values": [
                {
                    "value": "5,15E+04",
                    "module": "A1-A3",
                    "scenario": null
                },
                {
                    "value": "3,20E+02",
                    "module": "A4",
                    "scenario": null
                },
                {
                    "value": "1,86E+00",
                    "module": "C1",
                    "scenario": null
                },
                {
                    "value": "1,89E+01",
                    "module": "C2",
                    "scenario": null
                },
                {
                    "value": "5,33E+01",
                    "module": "C3",
                    "scenario": null
                },
                {
                    "value": "9,30E+02",
                    "module": "C4",
                    "scenario": null
                },
                {
                    "value": "-6,12E+03",
                    "module": "D",
                    "scenario": null
                }
            ]
        },
        {
            "parameter": "HTP-c",
            "values": [
                {
                    "value": "5,48E-06",
                    "module": "A1-A3",
                    "scenario": null
                },
                {
                    "value": "0,00E+00",
                    "module": "A4",
                    "scenario": null
                },
                {
                    "value": "0,00E+00",
                    "module": "C1",
                    "scenario": null
                },
                {
                    "value": "0,00E+00",
                    "module": "C2",
                    "scenario": null
                },
                {
                    "value": "1,01E-09",
                    "module": "C3",
                    "scenario": null
                },
                {
                    "value": "3,55E-09",
                    "module": "C4",
                    "scenario": null
                },
                {
                    "value": "-2,96E-07",
                    "module": "D",
                    "scenario": null
                }
            ]
        },
        {
            "parameter": "HTP-nc",
            "values": [
                {
                    "value": "8,51E-05",
                    "module": "A1-A3",
                    "scenario": null
                },
                {
                    "value": "3,10E-07",
                    "module": "A4",
                    "scenario": null
                },
                {
                    "value": "1,69E-09",
                    "module": "C1",
                    "scenario": null
                },
                {
                    "value": "2,06E-08",
                    "module": "C2",
                    "scenario": null
                },
                {
                    "value": "2,27E-08",
                    "module": "C3",
                    "scenario": null
                },
                {
                    "value": "2,25E-07",
                    "module": "C4",
                    "scenario": null
                },
                {
                    "value": "-1,81E-07",
                    "module": "D",
                    "scenario": null
                }
            ]
        },
        {
            "parameter": "SQP",
            "values": [
                {
                    "value": "1,09E+04",
                    "module": "A1-A3",
                    "scenario": null
                },
                {
                    "value": "5,02E+02",
                    "module": "A4",
                    "scenario": null
                },
                {
                    "value": "4,33E-01",
                    "module": "C1",
                    "scenario": null
                },
                {
                    "value": "1,78E+01",
                    "module": "C2",
                    "scenario": null
                },
                {
                    "value": "1,59E+00",
                    "module": "C3",
                    "scenario": null
                },
                {
                    "value": "1,47E+01",
                    "module": "C4",
                    "scenario": null
                },
                {
                    "value": "-1,09E+02",
                    "module": "D",
                    "scenario": null
                }
            ]
        },
        {
            "parameter": "IRP",
            "values": [
                {
                    "value": "9,53E+01",
                    "module": "A1-A3",
                    "scenario": null
                },
                {
                    "value": "1,91E+00",
                    "module": "A4",
                    "scenario": null
                },
                {
                    "value": "1,46E-02",
                    "module": "C1",
                    "scenario": null
                },
                {
                    "value": "1,11E-01",
                    "module": "C2",
                    "scenario": null
                },
                {
                    "value": "1,94E-02",
                    "module": "C3",
                    "scenario": null
                },
                {
                    "value": "2,10E-02",
                    "module": "C4",
                    "scenario": null
                },
                {
                    "value": "-7,76E-01",
                    "module": "D",
                    "scenario": null
                }
            ]
        }
    ],
    "resource_use": [
        {
            "parameter": "PERE",
            "values": [
                {
                    "value": "3,32E+03",
                    "module": "A1-A3",
                    "scenario": null
                },
                {
                    "value": "5,51E+00",
                    "module": "A4",
                    "scenario": null
                },
                {
                    "value": "1,84E-02",
                    "module": "C1",
                    "scenario": null
                },
                {
                    "value": "3,65E-01",
                    "module": "C2",
                    "scenario": null
                },
                {
                    "value": "6,64E-01",
                    "module": "C3",
                    "scenario": null
                },
                {
                    "value": "3,40E-01",
                    "module": "C4",
                    "scenario": null
                },
                {
                    "value": "-1,44E+02",
                    "module": "D",
                    "scenario": null
                }
            ]
        },
        {
            "parameter": "PERM",
            "values": [
                {
                    "value": "0,00E+00",
                    "module": "A1-A3",
                    "scenario": null
                },
                {
                    "value": "0,00E+00",
                    "module": "A4",
                    "scenario": null
                },
                {
                    "value": "0,00E+00",
                    "module": "C1",
                    "scenario": null
                },
                {
                    "value": "0,00E+00",
                    "module": "C2",
                    "scenario": null
                },
                {
                    "value": "0,00E+00",
                    "module": "C3",
                    "scenario": null
                },
                {
                    "value": "0,00E+00",
                    "module": "C4",
                    "scenario": null
                },
                {
                    "value": "0,00E+00",
                    "module": "D",
                    "scenario": null
                }
            ]
        },
        {
            "parameter": "PERT",
            "values": [
                {
                    "value": "3,55E+03",
                    "module": "A1-A3",
                    "scenario": null
                },
                {
                    "value": "5,51E+00",
                    "module": "A4",
                    "scenario": null
                },
                {
                    "value": "1,84E-02",
                    "module": "C1",
                    "scenario": null
                },
                {
                    "value": "3,65E-01",
                    "module": "C2",
                    "scenario": null
                },
                {
                    "value": "6,64E-01",
                    "module": "C3",
                    "scenario": null
                },
                {
                    "value": "3,40E-01",
                    "module": "C4",
                    "scenario": null
                },
                {
                    "value": "-1,44E+02",
                    "module": "D",
                    "scenario": null
                }
            ]
        },
        {
            "parameter": "PENRE",
            "values": [
                {
                    "value": "1,73E+04",
                    "module": "A1-A3",
                    "scenario": null
                },
                {
                    "value": "4,38E+02",
                    "module": "A4",
                    "scenario": null
                },
                {
                    "value": "3,41E+00",
                    "module": "C1",
                    "scenario": null
                },
                {
                    "value": "2,55E+01",
                    "module": "C2",
                    "scenario": null
                },
                {
                    "value": "4,59E+00",
                    "module": "C3",
                    "scenario": null
                },
                {
                    "value": "4,88E+00",
                    "module": "C4",
                    "scenario": null
                },
                {
                    "value": "-5,87E+02",
                    "module": "D",
                    "scenario": null
                }
            ]
        },
        {
            "parameter": "PENRM",
            "values": [
                {
                    "value": "1,94E+02",
                    "module": "A1-A3",
                    "scenario": null
                },
                {
                    "value": "0,00E+00",
                    "module": "A4",
                    "scenario": null
                },
                {
                    "value": "0,00E+00",
                    "module": "C1",
                    "scenario": null
                },
                {
                    "value": "0,00E+00",
                    "module": "C2",
                    "scenario": null
                },
                {
                    "value": "-1,72E+02",
                    "module": "C3",
                    "scenario": null
                },
                {
                    "value": "0,00E+00",
                    "module": "C4",
                    "scenario": null
                },
                {
                    "value": "0,00E+00",
                    "module": "D",
                    "scenario": null
                }
            ]
        },
        {
            "parameter": "PENRT",
            "values": [
                {
                    "value": "1,75E+04",
                    "module": "A1-A3",
                    "scenario": null
                },
                {
                    "value": "4,38E+02",
                    "module": "A4",
                    "scenario": null
                },
                {
                    "value": "3,41E+00",
                    "module": "C1",
                    "scenario": null
                },
                {
                    "value": "2,55E+01",
                    "module": "C2",
                    "scenario": null
                },
                {
                    "value": "-1,67E+02",
                    "module": "C3",
                    "scenario": null
                },
                {
                    "value": "4,88E+00",
                    "module": "C4",
                    "scenario": null
                },
                {
                    "value": "-5,87E+02",
                    "module": "D",
                    "scenario": null
                }
            ]
        },
        {
            "parameter": "SM",
            "values": [
                {
                    "value": "1,19E+02",
                    "module": "A1-A3",
                    "scenario": null
                },
                {
                    "value": "0,00E+00",
                    "module": "A4",
                    "scenario": null
                },
                {
                    "value": "1,67E-03",
                    "module": "C1",
                    "scenario": null
                },
                {
                    "value": "0,00E+00",
                    "module": "C2",
                    "scenario": null
                },
                {
                    "value": "4,07E-05",
                    "module": "C3",
                    "scenario": null
                },
                {
                    "value": "5,17E-03",
                    "module": "C4",
                    "scenario": null
                },
                {
                    "value": "6,54E-01",
                    "module": "D",
                    "scenario": null
                }
            ]
        },
        {
            "parameter": "RSF",
            "values": [
                {
                    "value": "1,19E+02",
                    "module": "A1-A3",
                    "scenario": null
                },
                {
                    "value": "1,93E-01",
                    "module": "A4",
                    "scenario": null
                },
                {
                    "value": "4,54E-04",
                    "module": "C1",
                    "scenario": null
                },
                {
                    "value": "1,31E-02",
                    "module": "C2",
                    "scenario": null
                },
                {
                    "value": "1,45E-02",
                    "module": "C3",
                    "scenario": null
                },
                {
                    "value": "3,76E-03",
                    "module": "C4",
                    "scenario": null
                },
                {
                    "value": "1,58E+00",
                    "module": "D",
                    "scenario": null
                }
            ]
        },
        {
            "parameter": "NRSF",
            "values": [
                {
                    "value": "1,52E+01",
                    "module": "A1-A3",
                    "scenario": null
                },
                {
                    "value": "6,46E-01",
                    "module": "A4",
                    "scenario": null
                },
                {
                    "value": "6,68E-03",
                    "module": "C1",
                    "scenario": null
                },
                {
                    "value": "4,67E-02",
                    "module": "C2",
                    "scenario": null
                },
                {
                    "value": "-1,31E-04",
                    "module": "C3",
                    "scenario": null
                },
                {
                    "value": "5,64E-02",
                    "module": "C4",
                    "scenario": null
                },
                {
                    "value": "4,34E+01",
                    "module": "D",
                    "scenario": null
                }
            ]
        },
        {
            "parameter": "FW",
            "values": [
                {
                    "value": "1,45E+01",
                    "module": "A1-A3",
                    "scenario": null
                },
                {
                    "value": "4,98E-02",
                    "module": "A4",
                    "scenario": null
                },
                {
                    "value": "1,76E-04",
                    "module": "C1",
                    "scenario": null
                },
                {
                    "value": "2,73E-03",
                    "module": "C2",
                    "scenario": null
                },
                {
                    "value": "2,86E-02",
                    "module": "C3",
                    "scenario": null
                },
                {
                    "value": "5,84E-03",
                    "module": "C4",
                    "scenario": null
                },
                {
                    "value": "-5,81E-01",
                    "module": "D",
                    "scenario": null
                }
            ]
        }
    ],
    "end_of_life_waste": [
        {
            "parameter": "HWD",
            "values": [
                {
                    "value": "1,04E+01",
                    "module": "A1-A3",
                    "scenario": null
                },
                {
                    "value": "2,40E-02",
                    "module": "A4",
                    "scenario": null
                },
                {
                    "value": "1,00E-04",
                    "module": "C1",
                    "scenario": null
                },
                {
                    "value": "1,31E-03",
                    "module": "C2",
                    "scenario": null
                },
                {
                    "value": "9,33E-04",
                    "module": "C3",
                    "scenario": null
                },
                {
                    "value": "3,26E-01",
                    "module": "C4",
                    "scenario": null
                },
                {
                    "value": "-1,83E-01",
                    "module": "D",
                    "scenario": null
                }
            ]
        },
        {
            "parameter": "NHWD",
            "values": [
                {
                    "value": "3,29E+02",
                    "module": "A1-A3",
                    "scenario": null
                },
                {
                    "value": "3,81E+01",
                    "module": "A4",
                    "scenario": null
                },
                {
                    "value": "4,04E-03",
                    "module": "C1",
                    "scenario": null
                },
                {
                    "value": "1,24E+00",
                    "module": "C2",
                    "scenario": null
                },
                {
                    "value": "4,28E-01",
                    "module": "C3",
                    "scenario": null
                },
                {
                    "value": "2,54E+01",
                    "module": "C4",
                    "scenario": null
                },
                {
                    "value": "-2,33E+01",
                    "module": "D",
                    "scenario": null
                }
            ]
        },
        {
            "parameter": "RWD",
            "values": [
                {
                    "value": "7,43E-02",
                    "module": "A1-A3",
                    "scenario": null
                },
                {
                    "value": "2,99E-03",
                    "module": "A4",
                    "scenario": null
                },
                {
                    "value": "2,37E-05",
                    "module": "C1",
                    "scenario": null
                },
                {
                    "value": "1,74E-04",
                    "module": "C2",
                    "scenario": null
                },
                {
                    "value": "1,01E-06",
                    "module": "C3",
                    "scenario": null
                },
                {
                    "value": "1,05E-05",
                    "module": "C4",
                    "scenario": null
                },
                {
                    "value": "-7,50E-04",
                    "module": "D",
                    "scenario": null
                }
            ]
        }
    ],
    "end_of_life_flow": [
        {
            "parameter": "CRU",
            "values": [
                {
                    "value": "0,00E+00",
                    "module": "A1-A3",
                    "scenario": null
                },
                {
                    "value": "0,00E+00",
                    "module": "A4",
                    "scenario": null
                },
                {
                    "value": "0,00E+00",
                    "module": "C1",
                    "scenario": null
                },
                {
                    "value": "0,00E+00",
                    "module": "C2",
                    "scenario": null
                },
                {
                    "value": "0,00E+00",
                    "module": "C3",
                    "scenario": null
                },
                {
                    "value": "0,00E+00",
                    "module": "C4",
                    "scenario": null
                },
                {
                    "value": "0,00E+00",
                    "module": "D",
                    "scenario": null
                }
            ]
        },
        {
            "parameter": "MFR",
            "values": [
                {
                    "value": "2,06E+01",
                    "module": "A1-A3",
                    "scenario": null
                },
                {
                    "value": "0,00E+00",
                    "module": "A4",
                    "scenario": null
                },
                {
                    "value": "1,64E-03",
                    "module": "C1",
                    "scenario": null
                },
                {
                    "value": "0,00E+00",
                    "module": "C2",
                    "scenario": null
                },
                {
                    "value": "1,59E+02",
                    "module": "C3",
                    "scenario": null
                },
                {
                    "value": "4,29E-04",
                    "module": "C4",
                    "scenario": null
                },
                {
                    "value": "-2,56E-02",
                    "module": "D",
                    "scenario": null
                }
            ]
        },
        {
            "parameter": "MER",
            "values": [
                {
                    "value": "2,25E+00",
                    "module": "A1-A3",
                    "scenario": null
                },
                {
                    "value": "0,00E+00",
                    "module": "A4",
                    "scenario": null
                },
                {
                    "value": "5,10E-06",
                    "module": "C1",
                    "scenario": null
                },
                {
                    "value": "0,00E+00",
                    "module": "C2",
                    "scenario": null
                },
                {
                    "value": "3,25E+00",
                    "module": "C3",
                    "scenario": null
                },
                {
                    "value": "7,05E-06",
                    "module": "C4",
                    "scenario": null
                },
                {
                    "value": "-3,37E-03",
                    "module": "D",
                    "scenario": null
                }
            ]
        },
        {
            "parameter": "EEE",
            "values": [
                {
                    "value": "1,49E+00",
                    "module": "A1-A3",
                    "scenario": null
                },
                {
                    "value": "0,00E+00",
                    "module": "A4",
                    "scenario": null
                },
                {
                    "value": "1,75E-05",
                    "module": "C1",
                    "scenario": null
                },
                {
                    "value": "0,00E+00",
                    "module": "C2",
                    "scenario": null
                },
                {
                    "value": "4,55E+00",
                    "module": "C3",
                    "scenario": null
                },
                {
                    "value": "2,95E-04",
                    "module": "C4",
                    "scenario": null
                },
                {
                    "value": "-8,26E-03",
                    "module": "D",
                    "scenario": null
                }
            ]
        },
        {
            "parameter": "EET",
            "values": [
                {
                    "value": "2,26E+01",
                    "module": "A1-A3",
                    "scenario": null
                },
                {
                    "value": "0,00E+00",
                    "module": "A4",
                    "scenario": null
                },
                {
                    "value": "2,64E-04",
                    "module": "C1",
                    "scenario": null
                },
                {
                    "value": "0,00E+00",
                    "module": "C2",
                    "scenario": null
                },
                {
                    "value": "6,89E+01",
                    "module": "C3",
                    "scenario": null
                },
                {
                    "value": "4,47E-03",
                    "module": "C4",
                    "scenario": null
                },
                {
                    "value": "-1,25E-01",
                    "module": "D",
                    "scenario": null
                }
            ]
        }
    ]
}