{
    "product_name": "BFOU-E(C) 250V 24P 2.5mm2 GY",
    "epd_id": "NEPD-3837-2790-EN",
    "declared_unit": {
        "unit": "m",
        "amount": 1.0
    },
    "compliance": [
        "EN 15804+A2",
        "ISO 14025",
        "ISO 21930"
    ],
    "producer_name": "Prysmian Group Norge AS",
    "environmental_impact": [
        {
            "parameter": "GWP-total",
            "values": [
                {
                    "value": "1,07E+01",
                    "module": "A1",
                    "scenario": null
                },
                {
                    "value": "4,57E-01",
                    "module": "A2",
                    "scenario": null
                },
                {
                    "value": "5,67E-01",
                    "module": "A3",
                    "scenario": null
                },
                {
                    "value": "2,83E-01",
                    "module": "A4",
                    "scenario": null
                },
                {
                    "value": "2,96E-01",
                    "module": "A5",
                    "scenario": null
                },
                {
                    "value": "4,33E+01",
                    "module": "B6",
                    "scenario": null
                },
                {
                    "value": "2,83E-01",
                    "module": "C2",
                    "scenario": null
                },
                {
                    "value": "2,43E+00",
                    "module": "C3",
                    "scenario": null
                },
                {
                    "value": "1,16E-01",
                    "module": "C4",
                    "scenario": null
                },
                {
                    "value": "-1,62E+00",
                    "module": "D",
                    "scenario": null
                }
            ]
        },
        {
            "parameter": "GWP-fossil",
            "values": [
                {
                    "value": "1,05E+01",
                    "module": "A1",
                    "scenario": null
                },
                {
                    "value": "4,57E-01",
                    "module": "A2",
                    "scenario": null
                },
                {
                    "value": "5,06E-01",
                    "module": "A3",
                    "scenario": null
                },
                {
                    "value": "2,83E-01",
                    "module": "A4",
                    "scenario": null
                },
                {
                    "value": "2,89E-01",
                    "module": "A5",
                    "scenario": null
                },
                {
                    "value": "4,29E+01",
                    "module": "B6",
                    "scenario": null
                },
                {
                    "value": "2,83E-01",
                    "module": "C2",
                    "scenario": null
                },
                {
                    "value": "2,30E+00",
                    "module": "C3",
                    "scenario": null
                },
                {
                    "value": "1,16E-01",
                    "module": "C4",
                    "scenario": null
                },
                {
                    "value": "-1,60E+00",
                    "module": "D",
                    "scenario": null
                }
            ]
        },
        {
            "parameter": "GWP-biogenic",
            "values": [
                {
                    "value": "1,51E-01",
                    "module": "A1",
                    "scenario": null
                },
                {
                    "value": "1,86E-04",
                    "module": "A2",
                    "scenario": null
                },
                {
                    "value": "6,02E-02",
                    "module": "A3",
                    "scenario": null
                },
                {
                    "value": "1,15E-04",
                    "module": "A4",
                    "scenario": null
                },
                {
                    "value": "6,79E-03",
                    "module": "A5",
                    "scenario": null
                },
                {
                    "value": "3,02E-01",
                    "module": "B6",
                    "scenario": null
                },
                {
                    "value": "1,15E-04",
                    "module": "C2",
                    "scenario": null
                },
                {
                    "value": "1,28E-01",
                    "module": "C3",
                    "scenario": null
                },
                {
                    "value": "9,73E-06",
                    "module": "C4",
                    "scenario": null
                },
                {
                    "value": "-7,11E-03",
                    "module": "D",
                    "scenario": null
                }
            ]
        },
        {
            "parameter": "GWP-luluc",
            "values": [
                {
                    "value": "9,78E-03",
                    "module": "A1",
                    "scenario": null
                },
                {
                    "value": "1,41E-04",
                    "module": "A2",
                    "scenario": null
                },
                {
                    "value": "7,62E-04",
                    "module": "A3",
                    "scenario": null
                },
                {
                    "value": "9,89E-05",
                    "module": "A4",
                    "scenario": null
                },
                {
                    "value": "2,18E-04",
                    "module": "A5",
                    "scenario": null
                },
                {
                    "value": "9,98E-02",
                    "module": "B6",
                    "scenario": null
                },
                {
                    "value": "9,89E-05",
                    "module": "C2",
                    "scenario": null
                },
                {
                    "value": "8,90E-06",
                    "module": "C3",
                    "scenario": null
                },
                {
                    "value": "5,35E-06",
                    "module": "C4",
                    "scenario": null
                },
                {
                    "value": "-6,05E-03",
                    "module": "D",
                    "scenario": null
                }
            ]
        },
        {
            "parameter": "ODP",
            "values": [
                {
                    "value": "4,58E-06",
                    "module": "A1",
                    "scenario": null
                },
                {
                    "value": "1,05E-07",
                    "module": "A2",
                    "scenario": null
                },
                {
                    "value": "2,28E-08",
                    "module": "A3",
                    "scenario": null
                },
                {
                    "value": "6,45E-08",
                    "module": "A4",
                    "scenario": null
                },
                {
                    "value": "9,69E-08",
                    "module": "A5",
                    "scenario": null
                },
                {
                    "value": "3,63E-06",
                    "module": "B6",
                    "scenario": null
                },
                {
                    "value": "6,45E-08",
                    "module": "C2",
                    "scenario": null
                },
                {
                    "value": "4,79E-09",
                    "module": "C3",
                    "scenario": null
                },
                {
                    "value": "5,28E-09",
                    "module": "C4",
                    "scenario": null
                },
                {
                    "value": "-9,50E-03",
                    "module": "D",
                    "scenario": null
                }
            ]
        },
        {
            "parameter": "AP",
            "values": [
                {
                    "value": "3,46E-01",
                    "module": "A1",
                    "scenario": null
                },
                {
                    "value": "2,29E-03",
                    "module": "A2",
                    "scenario": null
                },
                {
                    "value": "1,89E-03",
                    "module": "A3",
                    "scenario": null
                },
                {
                    "value": "1,16E-03",
                    "module": "A4",
                    "scenario": null
                },
                {
                    "value": "7,07E-03",
                    "module": "A5",
                    "scenario": null
                },
                {
                    "value": "2,51E-01",
                    "module": "B6",
                    "scenario": null
                },
                {
                    "value": "1,16E-03",
                    "module": "C2",
                    "scenario": null
                },
                {
                    "value": "4,96E-04",
                    "module": "C3",
                    "scenario": null
                },
                {
                    "value": "1,38E-04",
                    "module": "C4",
                    "scenario": null
                },
                {
                    "value": "-2,48E-01",
                    "module": "D",
                    "scenario": null
                }
            ]
        },
        {
            "parameter": "POCP",
            "values": [
                {
                    "value": "9,65E-02",
                    "module": "A1",
                    "scenario": null
                },
                {
                    "value": "2,28E-03",
                    "module": "A2",
                    "scenario": null
                },
                {
                    "value": "9,87E-04",
                    "module": "A3",
                    "scenario": null
                },
                {
                    "value": "1,16E-03",
                    "module": "A4",
                    "scenario": null
                },
                {
                    "value": "2,06E-03",
                    "module": "A5",
                    "scenario": null
                },
                {
                    "value": "9,94E-02",
                    "module": "B6",
                    "scenario": null
                },
                {
                    "value": "1,16E-03",
                    "module": "C2",
                    "scenario": null
                },
                {
                    "value": "5,87E-04",
                    "module": "C3",
                    "scenario": null
                },
                {
                    "value": "1,80E-04",
                    "module": "C4",
                    "scenario": null
                },
                {
                    "value": "-4,38E-02",
                    "module": "D",
                    "scenario": null
                }
            ]
        },
        {
            "parameter": "ADPE",
            "values": [
                {
                    "value": "4,93E-03",
                    "module": "A1",
                    "scenario": null
                },
                {
                    "value": "8,13E-06",
                    "module": "A2",
                    "scenario": null
                },
                {
                    "value": "1,38E-05",
                    "module": "A3",
                    "scenario": null
                },
                {
                    "value": "7,66E-06",
                    "module": "A4",
                    "scenario": null
                },
                {
                    "value": "9,94E-05",
                    "module": "A5",
                    "scenario": null
                },
                {
                    "value": "3,15E-04",
                    "module": "B6",
                    "scenario": null
                },
                {
                    "value": "7,66E-06",
                    "module": "C2",
                    "scenario": null
                },
                {
                    "value": "2,40E-07",
                    "module": "C3",
                    "scenario": null
                },
                {
                    "value": "1,36E-07",
                    "module": "C4",
                    "scenario": null
                },
                {
                    "value": "-1,39E-03",
                    "module": "D",
                    "scenario": null
                }
            ]
        },
        {
            "parameter": "ADPF",
            "values": [
                {
                    "value": "1,94E+02",
                    "module": "A1",
                    "scenario": null
                },
                {
                    "value": "7,05E+00",
                    "module": "A2",
                    "scenario": null
                },
                {
                    "value": "3,94E+00",
                    "module": "A3",
                    "scenario": null
                },
                {
                    "value": "4,27E+00",
                    "module": "A4",
                    "scenario": null
                },
                {
                    "value": "4,28E+00",
                    "module": "A5",
                    "scenario": null
                },
                {
                    "value": "8,85E+02",
                    "module": "B6",
                    "scenario": null
                },
                {
                    "value": "4,27E+00",
                    "module": "C2",
                    "scenario": null
                },
                {
                    "value": "3,08E-01",
                    "module": "C3",
                    "scenario": null
                },
                {
                    "value": "4,09E-01",
                    "module": "C4",
                    "scenario": null
                },
                {
                    "value": "-1,50E+01",
                    "module": "D",
                    "scenario": null
                }
            ]
        },
        {
            "parameter": "WDP",
            "values": [
                {
                    "value": "7,00E+02",
                    "module": "A1",
                    "scenario": null
                },
                {
                    "value": "5,44E+00",
                    "module": "A2",
                    "scenario": null
                },
                {
                    "value": "3,73E+02",
                    "module": "A3",
                    "scenario": null
                },
                {
                    "value": "4,07E+00",
                    "module": "A4",
                    "scenario": null
                },
                {
                    "value": "2,19E+01",
                    "module": "A5",
                    "scenario": null
                },
                {
                    "value": "1,33E+04",
                    "module": "B6",
                    "scenario": null
                },
                {
                    "value": "4,07E+00",
                    "module": "C2",
                    "scenario": null
                },
                {
                    "value": "1,94E+00",
                    "module": "C3",
                    "scenario": null
                },
                {
                    "value": "6,75E+00",
                    "module": "C4",
                    "scenario": null
                },
                {
                    "value": "5,74E+01",
                    "module": "D",
                    "scenario": null
                }
            ]
        },
        {
            "parameter": "EP-freshwater",
            "values": [
                {
                    "value": "2,81E-03",
                    "module": "A1",
                    "scenario": null
                },
                {
                    "value": "3,45E-06",
                    "module": "A2",
                    "scenario": null
                },
                {
                    "value": "1,89E-05",
                    "module": "A3",
                    "scenario": null
                },
                {
                    "value": "2,22E-06",
                    "module": "A4",
                    "scenario": null
                },
                {
                    "value": "5,67E-05",
                    "module": "A5",
                    "scenario": null
                },
                {
                    "value": "4,58E-03",
                    "module": "B6",
                    "scenario": null
                },
                {
                    "value": "2,22E-06",
                    "module": "C2",
                    "scenario": null
                },
                {
                    "value": "4,32E-07",
                    "module": "C3",
                    "scenario": null
                },
                {
                    "value": "2,49E-07",
                    "module": "C4",
                    "scenario": null
                },
                {
                    "value": "-1,68E-03",
                    "module": "D",
                    "scenario": null
                }
            ]
        },
        {
            "parameter": "EP-marine",
            "values": [
                {
                    "value": "2,52E-02",
                    "module": "A1",
                    "scenario": null
                },
                {
                    "value": "6,63E-04",
                    "module": "A2",
                    "scenario": null
                },
                {
                    "value": "3,81E-04",
                    "module": "A3",
                    "scenario": null
                },
                {
                    "value": "3,43E-04",
                    "module": "A4",
                    "scenario": null
                },
                {
                    "value": "5,47E-04",
                    "module": "A5",
                    "scenario": null
                },
                {
                    "value": "3,18E-02",
                    "module": "B6",
                    "scenario": null
                },
                {
                    "value": "3,43E-04",
                    "module": "C2",
                    "scenario": null
                },
                {
                    "value": "2,37E-04",
                    "module": "C3",
                    "scenario": null
                },
                {
                    "value": "1,61E-04",
                    "module": "C4",
                    "scenario": null
                },
                {
                    "value": "-1,05E-02",
                    "module": "D",
                    "scenario": null
                }
            ]
        },
        {
            "parameter": "EP-terrestrial",
            "values": [
                {
                    "value": "3,63E-01",
                    "module": "A1",
                    "scenario": null
                },
                {
                    "value": "7,34E-03",
                    "module": "A2",
                    "scenario": null
                },
                {
                    "value": "3,46E-03",
                    "module": "A3",
                    "scenario": null
                },
                {
                    "value": "3,79E-03",
                    "module": "A4",
                    "scenario": null
                },
                {
                    "value": "7,69E-03",
                    "module": "A5",
                    "scenario": null
                },
                {
                    "value": "3,92E-01",
                    "module": "B6",
                    "scenario": null
                },
                {
                    "value": "3,79E-03",
                    "module": "C2",
                    "scenario": null
                },
                {
                    "value": "2,44E-03",
                    "module": "C3",
                    "scenario": null
                },
                {
                    "value": "5,52E-04",
                    "module": "C4",
                    "scenario": null
                },
                {
                    "value": "-1,61E-01",
                    "module": "D",
                    "scenario": null
                }
            ]
        }
    ],
    "additional_environmental_impact": [
        {
            "parameter": "PM",
            "values": [
                {
                    "value": "1,11E-06",
                    "module": "A1",
                    "scenario": null
                },
                {
                    "value": "3,84E-08",
                    "module": "A2",
                    "scenario": null
                },
                {
                    "value": "1,48E-08",
                    "module": "A3",
                    "scenario": null
                },
                {
                    "value": "2,04E-08",
                    "module": "A4",
                    "scenario": null
                },
                {
                    "value": "2,41E-08",
                    "module": "A5",
                    "scenario": null
                },
                {
                    "value": "6,57E-07",
                    "module": "B6",
                    "scenario": null
                },
                {
                    "value": "2,04E-08",
                    "module": "C2",
                    "scenario": null
                },
                {
                    "value": "2,23E-09",
                    "module": "C3",
                    "scenario": null
                },
                {
                    "value": "2,59E-09",
                    "module": "C4",
                    "scenario": null
                },
                {
                    "value": "-5,59E-07",
                    "module": "D",
                    "scenario": null
                }
            ]
        },
        {
            "parameter": "ETP-fw",
            "values": [
                {
                    "value": "4,15E+03",
                    "module": "A1",
                    "scenario": null
                },
                {
                    "value": "5,14E+00",
                    "module": "A2",
                    "scenario": null
                },
                {
                    "value": "1,22E+01",
                    "module": "A3",
                    "scenario": null
                },
                {
                    "value": "3,14E+00",
                    "module": "A4",
                    "scenario": null
                },
                {
                    "value": "9,07E+01",
                    "module": "A5",
                    "scenario": null
                },
                {
                    "value": "6,20E+02",
                    "module": "B6",
                    "scenario": null
                },
                {
                    "value": "3,14E+00",
                    "module": "C2",
                    "scenario": null
                },
                {
                    "value": "4,45E+00",
                    "module": "C3",
                    "scenario": null
                },
                {
                    "value": "3,54E+02",
                    "module": "C4",
                    "scenario": null
                },
                {
                    "value": "-2,28E+03",
                    "module": "D",
                    "scenario": null
                }
            ]
        },
        {
            "parameter": "HTP-c",
            "values": [
                {
                    "value": "7,45E-08",
                    "module": "A1",
                    "scenario": null
                },
                {
                    "value": "0,00E+00",
                    "module": "A2",
                    "scenario": null
                },
                {
                    "value": "7,76E-10",
                    "module": "A3",
                    "scenario": null
                },
                {
                    "value": "0,00E+00",
                    "module": "A4",
                    "scenario": null
                },
                {
                    "value": "1,51E-09",
                    "module": "A5",
                    "scenario": null
                },
                {
                    "value": "1,73E-08",
                    "module": "B6",
                    "scenario": null
                },
                {
                    "value": "0,00E+00",
                    "module": "C2",
                    "scenario": null
                },
                {
                    "value": "1,27E-10",
                    "module": "C3",
                    "scenario": null
                },
                {
                    "value": "2,20E-11",
                    "module": "C4",
                    "scenario": null
                },
                {
                    "value": "-3,23E-08",
                    "module": "D",
                    "scenario": null
                }
            ]
        },
        {
            "parameter": "HTP-nc",
            "values": [
                {
                    "value": "5,47E-06",
                    "module": "A1",
                    "scenario": null
                },
                {
                    "value": "4,93E-09",
                    "module": "A2",
                    "scenario": null
                },
                {
                    "value": "1,87E-08",
                    "module": "A3",
                    "scenario": null
                },
                {
                    "value": "3,39E-09",
                    "module": "A4",
                    "scenario": null
                },
                {
                    "value": "1,10E-07",
                    "module": "A5",
                    "scenario": null
                },
                {
                    "value": "5,97E-07",
                    "module": "B6",
                    "scenario": null
                },
                {
                    "value": "3,39E-09",
                    "module": "C2",
                    "scenario": null
                },
                {
                    "value": "5,74E-09",
                    "module": "C3",
                    "scenario": null
                },
                {
                    "value": "4,61E-10",
                    "module": "C4",
                    "scenario": null
                },
                {
                    "value": "-2,76E-06",
                    "module": "D",
                    "scenario": null
                }
            ]
        },
        {
            "parameter": "SQP",
            "values": [
                {
                    "value": "9,38E+01",
                    "module": "A1",
                    "scenario": null
                },
                {
                    "value": "7,61E+00",
                    "module": "A2",
                    "scenario": null
                },
                {
                    "value": "1,71E+00",
                    "module": "A3",
                    "scenario": null
                },
                {
                    "value": "2,94E+00",
                    "module": "A4",
                    "scenario": null
                },
                {
                    "value": "2,20E+00",
                    "module": "A5",
                    "scenario": null
                },
                {
                    "value": "2,14E+02",
                    "module": "B6",
                    "scenario": null
                },
                {
                    "value": "2,94E+00",
                    "module": "C2",
                    "scenario": null
                },
                {
                    "value": "5,51E-02",
                    "module": "C3",
                    "scenario": null
                },
                {
                    "value": "1,16E+00",
                    "module": "C4",
                    "scenario": null
                },
                {
                    "value": "-4,13E+01",
                    "module": "D",
                    "scenario": null
                }
            ]
        },
        {
            "parameter": "IRP",
            "values": [
                {
                    "value": "6,92E-01",
                    "module": "A1",
                    "scenario": null
                },
                {
                    "value": "3,08E-02",
                    "module": "A2",
                    "scenario": null
                },
                {
                    "value": "4,83E-02",
                    "module": "A3",
                    "scenario": null
                },
                {
                    "value": "1,86E-02",
                    "module": "A4",
                    "scenario": null
                },
                {
                    "value": "1,62E-02",
                    "module": "A5",
                    "scenario": null
                },
                {
                    "value": "7,75E+00",
                    "module": "B6",
                    "scenario": null
                },
                {
                    "value": "1,86E-02",
                    "module": "C2",
                    "scenario": null
                },
                {
                    "value": "7,60E-04",
                    "module": "C3",
                    "scenario": null
                },
                {
                    "value": "2,33E-03",
                    "module": "C4",
                    "scenario": null
                },
                {
                    "value": "-2,83E-02",
                    "module": "D",
                    "scenario": null
                }
            ]
        }
    ],
    "resource_use": [
        {
            "parameter": "PERE",
            "values": [
                {
                    "value": "2,51E+01",
                    "module": "A1",
                    "scenario": null
                },
                {
                    "value": "8,88E-02",
                    "module": "A2",
                    "scenario": null
                },
                {
                    "value": "2,57E+01",
                    "module": "A3",
                    "scenario": null
                },
                {
                    "value": "6,02E-02",
                    "module": "A4",
                    "scenario": null
                },
                {
                    "value": "1,02E+00",
                    "module": "A5",
                    "scenario": null
                },
                {
                    "value": "1,72E+02",
                    "module": "B6",
                    "scenario": null
                },
                {
                    "value": "6,02E-02",
                    "module": "C2",
                    "scenario": null
                },
                {
                    "value": "1,66E-02",
                    "module": "C3",
                    "scenario": null
                },
                {
                    "value": "3,66E-02",
                    "module": "C4",
                    "scenario": null
                },
                {
                    "value": "-1,68E+01",
                    "module": "D",
                    "scenario": null
                }
            ]
        },
        {
            "parameter": "PERM",
            "values": [
                {
                    "value": "0,00E+00",
                    "module": "A1",
                    "scenario": null
                },
                {
                    "value": "0,00E+00",
                    "module": "A2",
                    "scenario": null
                },
                {
                    "value": "0,00E+00",
                    "module": "A3",
                    "scenario": null
                },
                {
                    "value": "0,00E+00",
                    "module": "A4",
                    "scenario": null
                },
                {
                    "value": "0,00E+00",
                    "module": "A5",
                    "scenario": null
                },
                {
                    "value": "0,00E+00",
                    "module": "B6",
                    "scenario": null
                },
                {
                    "value": "0,00E+00",
                    "module": "C2",
                    "scenario": null
                },
                {
                    "value": "0,00E+00",
                    "module": "C3",
                    "scenario": null
                },
                {
                    "value": "0,00E+00",
                    "module": "C4",
                    "scenario": null
                },
                {
                    "value": "0,00E+00",
                    "module": "D",
                    "scenario": null
                }
            ]
        },
        {
            "parameter": "PERT",
            "values": [
                {
                    "value": "2,51E+01",
                    "module": "A1",
                    "scenario": null
                },
                {
                    "value": "8,88E-02",
                    "module": "A2",
                    "scenario": null
                },
                {
                    "value": "2,57E+01",
                    "module": "A3",
                    "scenario": null
                },
                {
                    "value": "6,02E-02",
                    "module": "A4",
                    "scenario": null
                },
                {
                    "value": "1,02E+00",
                    "module": "A5",
                    "scenario": null
                },
                {
                    "value": "1,72E+02",
                    "module": "B6",
                    "scenario": null
                },
                {
                    "value": "6,02E-02",
                    "module": "C2",
                    "scenario": null
                },
                {
                    "value": "1,66E-02",
                    "module": "C3",
                    "scenario": null
                },
                {
                    "value": "3,66E-02",
                    "module": "C4",
                    "scenario": null
                },
                {
                    "value": "-1,68E+01",
                    "module": "D",
                    "scenario": null
                }
            ]
        },
        {
            "parameter": "PENRE",
            "values": [
                {
                    "value": "1,56E+02",
                    "module": "A1",
                    "scenario": null
                },
                {
                    "value": "7,05E+00",
                    "module": "A2",
                    "scenario": null
                },
                {
                    "value": "3,94E+00",
                    "module": "A3",
                    "scenario": null
                },
                {
                    "value": "4,27E+00",
                    "module": "A4",
                    "scenario": null
                },
                {
                    "value": "3,52E+00",
                    "module": "A5",
                    "scenario": null
                },
                {
                    "value": "8,87E+02",
                    "module": "B6",
                    "scenario": null
                },
                {
                    "value": "4,27E+00",
                    "module": "C2",
                    "scenario": null
                },
                {
                    "value": "3,10E-01",
                    "module": "C3",
                    "scenario": null
                },
                {
                    "value": "4,09E-01",
                    "module": "C4",
                    "scenario": null
                },
                {
                    "value": "-1,50E+01",
                    "module": "D",
                    "scenario": null
                }
            ]
        },
        {
            "parameter": "PENRM",
            "values": [
                {
                    "value": "3,83E+01",
                    "module": "A1",
                    "scenario": null
                },
                {
                    "value": "0,00E+00",
                    "module": "A2",
                    "scenario": null
                },
                {
                    "value": "0,00E+00",
                    "module": "A3",
                    "scenario": null
                },
                {
                    "value": "0,00E+00",
                    "module": "A4",
                    "scenario": null
                },
                {
                    "value": "3,43E-02",
                    "module": "A5",
                    "scenario": null
                },
                {
                    "value": "0,00E+00",
                    "module": "B6",
                    "scenario": null
                },
                {
                    "value": "0,00E+00",
                    "module": "C2",
                    "scenario": null
                },
                {
                    "value": "-3,66E+01",
                    "module": "C3",
                    "scenario": null
                },
                {
                    "value": "0,00E+00",
                    "module": "C4",
                    "scenario": null
                },
                {
                    "value": "0,00E+00",
                    "module": "D",
                    "scenario": null
                }
            ]
        },
        {
            "parameter": "PENRT",
            "values": [
                {
                    "value": "1,94E+02",
                    "module": "A1",
                    "scenario": null
                },
                {
                    "value": "7,05E+00",
                    "module": "A2",
                    "scenario": null
                },
                {
                    "value": "3,94E+00",
                    "module": "A3",
                    "scenario": null
                },
                {
                    "value": "4,27E+00",
                    "module": "A4",
                    "scenario": null
                },
                {
                    "value": "3,55E+00",
                    "module": "A5",
                    "scenario": null
                },
                {
                    "value": "8,87E+02",
                    "module": "B6",
                    "scenario": null
                },
                {
                    "value": "4,27E+00",
                    "module": "C2",
                    "scenario": null
                },
                {
                    "value": "-3,63E+01",
                    "module": "C3",
                    "scenario": null
                },
                {
                    "value": "4,09E-01",
                    "module": "C4",
                    "scenario": null
                },
                {
                    "value": "-2,31E+01",
                    "module": "D",
                    "scenario": null
                }
            ]
        },
        {
            "parameter": "SM",
            "values": [
                {
                    "value": "2,84E-01",
                    "module": "A1",
                    "scenario": null
                },
                {
                    "value": "0,00E+00",
                    "module": "A2",
                    "scenario": null
                },
                {
                    "value": "1,14E-02",
                    "module": "A3",
                    "scenario": null
                },
                {
                    "value": "0,00E+00",
                    "module": "A4",
                    "scenario": null
                },
                {
                    "value": "5,97E-03",
                    "module": "A5",
                    "scenario": null
                },
                {
                    "value": "3,20E-01",
                    "module": "B6",
                    "scenario": null
                },
                {
                    "value": "0,00E+00",
                    "module": "C2",
                    "scenario": null
                },
                {
                    "value": "-1,67E-04",
                    "module": "C3",
                    "scenario": null
                },
                {
                    "value": "3,19E-03",
                    "module": "C4",
                    "scenario": null
                },
                {
                    "value": "4,31E-01",
                    "module": "D",
                    "scenario": null
                }
            ]
        },
        {
            "parameter": "RSF",
            "values": [
                {
                    "value": "7,43E-01",
                    "module": "A1",
                    "scenario": null
                },
                {
                    "value": "3,10E-03",
                    "module": "A2",
                    "scenario": null
                },
                {
                    "value": "3,85E-02",
                    "module": "A3",
                    "scenario": null
                },
                {
                    "value": "2,15E-03",
                    "module": "A4",
                    "scenario": null
                },
                {
                    "value": "1,58E-02",
                    "module": "A5",
                    "scenario": null
                },
                {
                    "value": "1,25E+01",
                    "module": "B6",
                    "scenario": null
                },
                {
                    "value": "2,15E-03",
                    "module": "C2",
                    "scenario": null
                },
                {
                    "value": "3,61E-04",
                    "module": "C3",
                    "scenario": null
                },
                {
                    "value": "7,60E-04",
                    "module": "C4",
                    "scenario": null
                },
                {
                    "value": "3,89E-02",
                    "module": "D",
                    "scenario": null
                }
            ]
        },
        {
            "parameter": "NRSF",
            "values": [
                {
                    "value": "-7,92E-03",
                    "module": "A1",
                    "scenario": null
                },
                {
                    "value": "1,08E-02",
                    "module": "A2",
                    "scenario": null
                },
                {
                    "value": "6,91E-02",
                    "module": "A3",
                    "scenario": null
                },
                {
                    "value": "7,69E-03",
                    "module": "A4",
                    "scenario": null
                },
                {
                    "value": "1,72E-03",
                    "module": "A5",
                    "scenario": null
                },
                {
                    "value": "2,97E+00",
                    "module": "B6",
                    "scenario": null
                },
                {
                    "value": "7,69E-03",
                    "module": "C2",
                    "scenario": null
                },
                {
                    "value": "-1,83E-03",
                    "module": "C3",
                    "scenario": null
                },
                {
                    "value": "5,38E-04",
                    "module": "C4",
                    "scenario": null
                },
                {
                    "value": "-5,95E-01",
                    "module": "D",
                    "scenario": null
                }
            ]
        },
        {
            "parameter": "FW",
            "values": [
                {
                    "value": "1,93E-01",
                    "module": "A1",
                    "scenario": null
                },
                {
                    "value": "7,87E-04",
                    "module": "A2",
                    "scenario": null
                },
                {
                    "value": "4,77E-01",
                    "module": "A3",
                    "scenario": null
                },
                {
                    "value": "4,49E-04",
                    "module": "A4",
                    "scenario": null
                },
                {
                    "value": "1,35E-02",
                    "module": "A5",
                    "scenario": null
                },
                {
                    "value": "7,52E-01",
                    "module": "B6",
                    "scenario": null
                },
                {
                    "value": "4,49E-04",
                    "module": "C2",
                    "scenario": null
                },
                {
                    "value": "2,48E-03",
                    "module": "C3",
                    "scenario": null
                },
                {
                    "value": "5,21E-04",
                    "module": "C4",
                    "scenario": null
                },
                {
                    "value": "-4,99E-02",
                    "module": "D",
                    "scenario": null
                }
            ]
        }
    ],
    "end_of_life_waste": [
        {
            "parameter": "HWD",
            "values": [
                {
                    "value": "8,63E-02",
                    "module": "A1",
                    "scenario": null
                },
                {
                    "value": "3,81E-04",
                    "module": "A2",
                    "scenario": null
                },
                {
                    "value": "1,10E-01",
                    "module": "A3",
                    "scenario": null
                },
                {
                    "value": "2,18E-04",
                    "module": "A4",
                    "scenario": null
                },
                {
                    "value": "4,53E-03",
                    "module": "A5",
                    "scenario": null
                },
                {
                    "value": "1,33E-01",
                    "module": "B6",
                    "scenario": null
                },
                {
                    "value": "2,18E-04",
                    "module": "C2",
                    "scenario": null
                },
                {
                    "value": "1,27E-04",
                    "module": "C3",
                    "scenario": null
                },
                {
                    "value": "2,96E-02",
                    "module": "C4",
                    "scenario": null
                },
                {
                    "value": "-1,68E-02",
                    "module": "D",
                    "scenario": null
                }
            ]
        },
        {
            "parameter": "NHWD",
            "values": [
                {
                    "value": "3,40E+00",
                    "module": "A1",
                    "scenario": null
                },
                {
                    "value": "5,73E-01",
                    "module": "A2",
                    "scenario": null
                },
                {
                    "value": "2,77E-01",
                    "module": "A3",
                    "scenario": null
                },
                {
                    "value": "2,04E-01",
                    "module": "A4",
                    "scenario": null
                },
                {
                    "value": "1,24E-01",
                    "module": "A5",
                    "scenario": null
                },
                {
                    "value": "3,00E+00",
                    "module": "B6",
                    "scenario": null
                },
                {
                    "value": "2,04E-01",
                    "module": "C2",
                    "scenario": null
                },
                {
                    "value": "6,37E-03",
                    "module": "C3",
                    "scenario": null
                },
                {
                    "value": "1,53E+00",
                    "module": "C4",
                    "scenario": null
                },
                {
                    "value": "-7,54E-01",
                    "module": "D",
                    "scenario": null
                }
            ]
        },
        {
            "parameter": "RWD",
            "values": [
                {
                    "value": "7,11E-04",
                    "module": "A1",
                    "scenario": null
                },
                {
                    "value": "4,82E-05",
                    "module": "A2",
                    "scenario": null
                },
                {
                    "value": "2,89E-05",
                    "module": "A3",
                    "scenario": null
                },
                {
                    "value": "2,91E-05",
                    "module": "A4",
                    "scenario": null
                },
                {
                    "value": "1,70E-05",
                    "module": "A5",
                    "scenario": null
                },
                {
                    "value": "6,33E-03",
                    "module": "B6",
                    "scenario": null
                },
                {
                    "value": "2,91E-05",
                    "module": "C2",
                    "scenario": null
                },
                {
                    "value": "8,77E-07",
                    "module": "C3",
                    "scenario": null
                },
                {
                    "value": "2,77E-06",
                    "module": "C4",
                    "scenario": null
                },
                {
                    "value": "-2,45E-05",
                    "module": "D",
                    "scenario": null
                }
            ]
        }
    ],
    "end_of_life_flow": [
        {
            "parameter": "CRU",
            "values": [
                {
                    "value": "0,00E+00",
                    "module": "A1",
                    "scenario": null
                },
                {
                    "value": "0,00E+00",
                    "module": "A2",
                    "scenario": null
                },
                {
                    "value": "0,00E+00",
                    "module": "A3",
                    "scenario": null
                },
                {
                    "value": "0,00E+00",
                    "module": "A4",
                    "scenario": null
                },
                {
                    "value": "0,00E+00",
                    "module": "A5",
                    "scenario": null
                },
                {
                    "value": "0,00E+00",
                    "module": "B6",
                    "scenario": null
                },
                {
                    "value": "0,00E+00",
                    "module": "C2",
                    "scenario": null
                },
                {
                    "value": "0,00E+00",
                    "module": "C3",
                    "scenario": null
                },
                {
                    "value": "0,00E+00",
                    "module": "C4",
                    "scenario": null
                },
                {
                    "value": "0,00E+00",
                    "module": "D",
                    "scenario": null
                }
            ]
        },
        {
            "parameter": "MFR",
            "values": [
                {
                    "value": "0,00E+00",
                    "module": "A1",
                    "scenario": null
                },
                {
                    "value": "0,00E+00",
                    "module": "A2",
                    "scenario": null
                },
                {
                    "value": "1,20E-02",
                    "module": "A3",
                    "scenario": null
                },
                {
                    "value": "0,00E+00",
                    "module": "A4",
                    "scenario": null
                },
                {
                    "value": "1,74E-02",
                    "module": "A5",
                    "scenario": null
                },
                {
                    "value": "8,62E-02",
                    "module": "B6",
                    "scenario": null
                },
                {
                    "value": "0,00E+00",
                    "module": "C2",
                    "scenario": null
                },
                {
                    "value": "8,57E-01",
                    "module": "C3",
                    "scenario": null
                },
                {
                    "value": "9,04E-05",
                    "module": "C4",
                    "scenario": null
                },
                {
                    "value": "-1,69E-02",
                    "module": "D",
                    "scenario": null
                }
            ]
        },
        {
            "parameter": "MER",
            "values": [
                {
                    "value": "0,00E+00",
                    "module": "A1",
                    "scenario": null
                },
                {
                    "value": "0,00E+00",
                    "module": "A2",
                    "scenario": null
                },
                {
                    "value": "1,83E-04",
                    "module": "A3",
                    "scenario": null
                },
                {
                    "value": "0,00E+00",
                    "module": "A4",
                    "scenario": null
                },
                {
                    "value": "5,83E-06",
                    "module": "A5",
                    "scenario": null
                },
                {
                    "value": "1,23E-01",
                    "module": "B6",
                    "scenario": null
                },
                {
                    "value": "0,00E+00",
                    "module": "C2",
                    "scenario": null
                },
                {
                    "value": "3,38E-05",
                    "module": "C3",
                    "scenario": null
                },
                {
                    "value": "7,46E-05",
                    "module": "C4",
                    "scenario": null
                },
                {
                    "value": "-2,22E-03",
                    "module": "D",
                    "scenario": null
                }
            ]
        },
        {
            "parameter": "EEE",
            "values": [
                {
                    "value": "0,00E+00",
                    "module": "A1",
                    "scenario": null
                },
                {
                    "value": "0,00E+00",
                    "module": "A2",
                    "scenario": null
                },
                {
                    "value": "2,87E-01",
                    "module": "A3",
                    "scenario": null
                },
                {
                    "value": "0,00E+00",
                    "module": "A4",
                    "scenario": null
                },
                {
                    "value": "3,68E-02",
                    "module": "A5",
                    "scenario": null
                },
                {
                    "value": "3,19E-02",
                    "module": "B6",
                    "scenario": null
                },
                {
                    "value": "0,00E+00",
                    "module": "C2",
                    "scenario": null
                },
                {
                    "value": "1,55E+00",
                    "module": "C3",
                    "scenario": null
                },
                {
                    "value": "7,74E-04",
                    "module": "C4",
                    "scenario": null
                },
                {
                    "value": "-5,44E-03",
                    "module": "D",
                    "scenario": null
                }
            ]
        },
        {
            "parameter": "EET",
            "values": [
                {
                    "value": "0,00E+00",
                    "module": "A1",
                    "scenario": null
                },
                {
                    "value": "0,00E+00",
                    "module": "A2",
                    "scenario": null
                },
                {
                    "value": "4,35E+00",
                    "module": "A3",
                    "scenario": null
                },
                {
                    "value": "0,00E+00",
                    "module": "A4",
                    "scenario": null
                },
                {
                    "value": "5,57E-01",
                    "module": "A5",
                    "scenario": null
                },
                {
                    "value": "4,83E-01",
                    "module": "B6",
                    "scenario": null
                },
                {
                    "value": "0,00E+00",
                    "module": "C2",
                    "scenario": null
                },
                {
                    "value": "2,35E+01",
                    "module": "C3",
                    "scenario": null
                },
                {
                    "value": "1,17E-02",
                    "module": "C4",
                    "scenario": null
                },
                {
                    "value": "-8,23E-02",
                    "module": "D",
                    "scenario": null
                }
            ]
        }
    ]
}