{"product_name":"Envistar Flex 190 with thermal wheel and controls","epd_id":"NEPD-8676-8101","declared_unit":{"unit":"stk","amount":1},"compliance":["EN 15804+A2","ISO 14025","ISO 21930"],"producer_name":"IV Produkt AB","environmental_impact":[{"parameter":"GWP-total","unit":"kg CO2-eq","values":[{"value":"3,25E+03","module":"A1-A3","scenario":null},{"value":"4,52E+01","module":"A4","scenario":null},{"value":"0,00E+00","module":"C1","scenario":null},{"value":"8,62E+00","module":"C2","scenario":null},{"value":"1,20E+02","module":"C3","scenario":null},{"value":"4,28E+00","module":"C4","scenario":null},{"value":"-1,47E+03","module":"D","scenario":null}]},{"parameter":"GWP-fossil","unit":"kg CO2-eq","values":[{"value":"3,23E+03","module":"A1-A3","scenario":null},{"value":"4,52E+01","module":"A4","scenario":null},{"value":"0,00E+00","module":"C1","scenario":null},{"value":"8,61E+00","module":"C2","scenario":null},{"value":"1,20E+02","module":"C3","scenario":null},{"value":"4,27E+00","module":"C4","scenario":null},{"value":"-1,44E+03","module":"D","scenario":null}]},{"parameter":"GWP-biogenic","unit":"kg CO2-eq","values":[{"value":"1,62E+01","module":"A1-A3","scenario":null},{"value":"1,87E-02","module":"A4","scenario":null},{"value":"0,00E+00","module":"C1","scenario":null},{"value":"3,56E-03","module":"C2","scenario":null},{"value":"2,01E-01","module":"C3","scenario":null},{"value":"2,96E-03","module":"C4","scenario":null},{"value":"-5,56E+00","module":"D","scenario":null}]},{"parameter":"GWP-luluc","unit":"kg CO2-eq","values":[{"value":"1,10E+01","module":"A1-A3","scenario":null},{"value":"1,61E-02","module":"A4","scenario":null},{"value":"0,00E+00","module":"C1","scenario":null},{"value":"3,07E-03","module":"C2","scenario":null},{"value":"2,55E-02","module":"C3","scenario":null},{"value":"7,66E-03","module":"C4","scenario":null},{"value":"-2,18E+01","module":"D","scenario":null}]},{"parameter":"ODP","unit":"kg CFC11-eq","values":[{"value":"2,65E-04","module":"A1-A3","scenario":null},{"value":"1,02E-05","module":"A4","scenario":null},{"value":"0,00E+00","module":"C1","scenario":null},{"value":"1,95E-06","module":"C2","scenario":null},{"value":"9,47E-06","module":"C3","scenario":null},{"value":"3,22E-07","module":"C4","scenario":null},{"value":"-6,61E-02","module":"D","scenario":null}]},{"parameter":"AP","unit":"mol H+-eq","values":[{"value":"3,00E+01","module":"A1-A3","scenario":null},{"value":"1,30E-01","module":"A4","scenario":null},{"value":"0,00E+00","module":"C1","scenario":null},{"value":"2,47E-02","module":"C2","scenario":null},{"value":"1,28E-01","module":"C3","scenario":null},{"value":"1,28E-02","module":"C4","scenario":null},{"value":"-1,37E+01","module":"D","scenario":null}]},{"parameter":"POCP","unit":"kg NMVOC-eq","values":[{"value":"1,44E+01","module":"A1-A3","scenario":null},{"value":"1,10E-01","module":"A4","scenario":null},{"value":"0,00E+00","module":"C1","scenario":null},{"value":"2,10E-02","module":"C2","scenario":null},{"value":"8,54E-02","module":"C3","scenario":null},{"value":"1,27E-02","module":"C4","scenario":null},{"value":"-5,75E+00","module":"D","scenario":null}]},{"parameter":"ADPE","unit":"kg Sb-eq","values":[{"value":"1,05E+00","module":"A1-A3","scenario":null},{"value":"1,25E-03","module":"A4","scenario":null},{"value":"0,00E+00","module":"C1","scenario":null},{"value":"2,38E-04","module":"C2","scenario":null},{"value":"3,11E-04","module":"C3","scenario":null},{"value":"1,35E-05","module":"C4","scenario":null},{"value":"-1,09E-01","module":"D","scenario":null}]},{"parameter":"ADPF","unit":"MJ","values":[{"value":"4,05E+04","module":"A1-A3","scenario":null},{"value":"6,84E+02","module":"A4","scenario":null},{"value":"0,00E+00","module":"C1","scenario":null},{"value":"1,30E+02","module":"C2","scenario":null},{"value":"3,53E+02","module":"C3","scenario":null},{"value":"3,27E+01","module":"C4","scenario":null},{"value":"-1,74E+04","module":"D","scenario":null}]},{"parameter":"WDP","unit":"m3 world-eq. Deprived","values":[{"value":"4,00E+05","module":"A1-A3","scenario":null},{"value":"6,61E+02","module":"A4","scenario":null},{"value":"0,00E+00","module":"C1","scenario":null},{"value":"1,26E+02","module":"C2","scenario":null},{"value":"1,44E+03","module":"C3","scenario":null},{"value":"4,62E+02","module":"C4","scenario":null},{"value":"-6,41E+05","module":"D","scenario":null}]},{"parameter":"EP-freshwater","unit":"kg P-eq","values":[{"value":"2,38E-01","module":"A1-A3","scenario":null},{"value":"3,61E-04","module":"A4","scenario":null},{"value":"0,00E+00","module":"C1","scenario":null},{"value":"6,88E-05","module":"C2","scenario":null},{"value":"1,94E-03","module":"C3","scenario":null},{"value":"6,99E-05","module":"C4","scenario":null},{"value":"-8,62E-02","module":"D","scenario":null}]},{"parameter":"EP-marine","unit":"kg N-eq","values":[{"value":"3,80E+00","module":"A1-A3","scenario":null},{"value":"2,57E-02","module":"A4","scenario":null},{"value":"0,00E+00","module":"C1","scenario":null},{"value":"4,90E-03","module":"C2","scenario":null},{"value":"2,74E-02","module":"C3","scenario":null},{"value":"3,58E-03","module":"C4","scenario":null},{"value":"-1,46E+00","module":"D","scenario":null}]},{"parameter":"EP-terrestrial","unit":"mol N-eq.","values":[{"value":"6,60E+01","module":"A1-A3","scenario":null},{"value":"2,88E-01","module":"A4","scenario":null},{"value":"0,00E+00","module":"C1","scenario":null},{"value":"5,48E-02","module":"C2","scenario":null},{"value":"3,06E-01","module":"C3","scenario":null},{"value":"3,89E-02","module":"C4","scenario":null},{"value":"-1,66E+01","module":"D","scenario":null}]},{"parameter":"GWP-IOBC","unit":"kg CO2-eq","values":[{"value":"3,25E+03","module":"A1-A3","scenario":null},{"value":"4,52E+01","module":"A4","scenario":null},{"value":"0,00E+00","module":"C1","scenario":null},{"value":"8,62E+00","module":"C2","scenario":null},{"value":"1,03E+02","module":"C3","scenario":null},{"value":"4,40E+00","module":"C4","scenario":null},{"value":"-1,53E+03","module":"D","scenario":null}]}],"additional_environmental_impact":[{"parameter":"PM","unit":"Disease incidence","values":[{"value":"2,85E-04","module":"A1-A3","scenario":null},{"value":"2,77E-06","module":"A4","scenario":null},{"value":"0,00E+00","module":"C1","scenario":null},{"value":"5,27E-07","module":"C2","scenario":null},{"value":"1,85E-06","module":"C3","scenario":null},{"value":"1,70E-07","module":"C4","scenario":null},{"value":"-1,09E-04","module":"D","scenario":null}]},{"parameter":"ETP-fw","unit":"CTUe","values":[{"value":"1,90E+05","module":"A1-A3","scenario":null},{"value":"5,07E+02","module":"A4","scenario":null},{"value":"0,00E+00","module":"C1","scenario":null},{"value":"9,65E+01","module":"C2","scenario":null},{"value":"1,76E+03","module":"C3","scenario":null},{"value":"6,52E+03","module":"C4","scenario":null},{"value":"-6,64E+04","module":"D","scenario":null}]},{"parameter":"HTP-c","unit":"CTUh","values":[{"value":"1,28E-05","module":"A1-A3","scenario":null},{"value":"0,00E+00","module":"A4","scenario":null},{"value":"0,00E+00","module":"C1","scenario":null},{"value":"0,00E+00","module":"C2","scenario":null},{"value":"1,44E-07","module":"C3","scenario":null},{"value":"1,42E-08","module":"C4","scenario":null},{"value":"-4,26E-06","module":"D","scenario":null}]},{"parameter":"HTP-nc","unit":"CTUh","values":[{"value":"2,11E-04","module":"A1-A3","scenario":null},{"value":"5,54E-07","module":"A4","scenario":null},{"value":"0,00E+00","module":"C1","scenario":null},{"value":"1,05E-07","module":"C2","scenario":null},{"value":"4,36E-06","module":"C3","scenario":null},{"value":"6,61E-07","module":"C4","scenario":null},{"value":"-2,65E-05","module":"D","scenario":null}]},{"parameter":"SQP","unit":"-","values":[{"value":"1,76E+04","module":"A1-A3","scenario":null},{"value":"4,78E+02","module":"A4","scenario":null},{"value":"0,00E+00","module":"C1","scenario":null},{"value":"9,11E+01","module":"C2","scenario":null},{"value":"1,38E+02","module":"C3","scenario":null},{"value":"9,39E+01","module":"C4","scenario":null},{"value":"-1,06E+03","module":"D","scenario":null}]},{"parameter":"IRP","unit":"kBq U235-eq","values":[{"value":"1,62E+02","module":"A1-A3","scenario":null},{"value":"2,99E+00","module":"A4","scenario":null},{"value":"0,00E+00","module":"C1","scenario":null},{"value":"5,69E-01","module":"C2","scenario":null},{"value":"1,63E+00","module":"C3","scenario":null},{"value":"1,41E-01","module":"C4","scenario":null},{"value":"-6,53E+01","module":"D","scenario":null}]}],"resource_use":[{"parameter":"PERE","unit":"MJ","values":[{"value":"1,19E+04","module":"A1-A3","scenario":null},{"value":"9,79E+00","module":"A4","scenario":null},{"value":"0,00E+00","module":"C1","scenario":null},{"value":"1,86E+00","module":"C2","scenario":null},{"value":"6,32E+01","module":"C3","scenario":null},{"value":"5,46E+00","module":"C4","scenario":null},{"value":"-5,57E+03","module":"D","scenario":null}]},{"parameter":"PERM","unit":"","values":[{"value":"1,43E+01","module":"A1-A3","scenario":null},{"value":"0,00E+00","module":"A4","scenario":null},{"value":"0,00E+00","module":"C1","scenario":null},{"value":"0,00E+00","module":"C2","scenario":null},{"value":"0,00E+00","module":"C3","scenario":null},{"value":"0,00E+00","module":"C4","scenario":null},{"value":"0,00E+00","module":"D","scenario":null}]},{"parameter":"PERT","unit":"MJ","values":[{"value":"1,19E+04","module":"A1-A3","scenario":null},{"value":"9,79E+00","module":"A4","scenario":null},{"value":"0,00E+00","module":"C1","scenario":null},{"value":"1,86E+00","module":"C2","scenario":null},{"value":"6,32E+01","module":"C3","scenario":null},{"value":"5,46E+00","module":"C4","scenario":null},{"value":"-5,57E+03","module":"D","scenario":null}]},{"parameter":"PENRE","unit":"MJ","values":[{"value":"3,95E+04","module":"A1-A3","scenario":null},{"value":"6,84E+02","module":"A4","scenario":null},{"value":"0,00E+00","module":"C1","scenario":null},{"value":"1,30E+02","module":"C2","scenario":null},{"value":"3,55E+02","module":"C3","scenario":null},{"value":"3,27E+01","module":"C4","scenario":null},{"value":"-1,74E+04","module":"D","scenario":null}]},{"parameter":"PENRM","unit":"MJ","values":[{"value":"9,65E+02","module":"A1-A3","scenario":null},{"value":"0,00E+00","module":"A4","scenario":null},{"value":"0,00E+00","module":"C1","scenario":null},{"value":"0,00E+00","module":"C2","scenario":null},{"value":"-5,06E+02","module":"C3","scenario":null},{"value":"0,00E+00","module":"C4","scenario":null},{"value":"0,00E+00","module":"D","scenario":null}]},{"parameter":"PENRT","unit":"MJ","values":[{"value":"4,04E+04","module":"A1-A3","scenario":null},{"value":"6,84E+02","module":"A4","scenario":null},{"value":"0,00E+00","module":"C1","scenario":null},{"value":"1,30E+02","module":"C2","scenario":null},{"value":"-1,51E+02","module":"C3","scenario":null},{"value":"3,27E+01","module":"C4","scenario":null},{"value":"-1,74E+04","module":"D","scenario":null}]},{"parameter":"SM","unit":"kg","values":[{"value":"2,17E+02","module":"A1-A3","scenario":null},{"value":"0,00E+00","module":"A4","scenario":null},{"value":"0,00E+00","module":"C1","scenario":null},{"value":"0,00E+00","module":"C2","scenario":null},{"value":"1,36E-04","module":"C3","scenario":null},{"value":"8,33E-02","module":"C4","scenario":null},{"value":"1,11E+00","module":"D","scenario":null}]},{"parameter":"RSF","unit":"MJ","values":[{"value":"6,00E+01","module":"A1-A3","scenario":null},{"value":"3,50E-01","module":"A4","scenario":null},{"value":"0,00E+00","module":"C1","scenario":null},{"value":"6,67E-02","module":"C2","scenario":null},{"value":"1,36E+00","module":"C3","scenario":null},{"value":"5,02E-02","module":"C4","scenario":null},{"value":"6,55E+00","module":"D","scenario":null}]},{"parameter":"NRSF","unit":"MJ","values":[{"value":"6,87E+02","module":"A1-A3","scenario":null},{"value":"1,25E+00","module":"A4","scenario":null},{"value":"0,00E+00","module":"C1","scenario":null},{"value":"2,38E-01","module":"C2","scenario":null},{"value":"-3,75E-03","module":"C3","scenario":null},{"value":"1,03E+00","module":"C4","scenario":null},{"value":"2,54E+02","module":"D","scenario":null}]},{"parameter":"FW","unit":"m3","values":[{"value":"8,89E+01","module":"A1-A3","scenario":null},{"value":"7,31E-02","module":"A4","scenario":null},{"value":"0,00E+00","module":"C1","scenario":null},{"value":"1,39E-02","module":"C2","scenario":null},{"value":"3,50E-01","module":"C3","scenario":null},{"value":"4,13E-02","module":"C4","scenario":null},{"value":"-2,99E+01","module":"D","scenario":null}]}],"end_of_life_waste":[{"parameter":"HWD","unit":"kg","values":[{"value":"2,42E+01","module":"A1-A3","scenario":null},{"value":"3,53E-02","module":"A4","scenario":null},{"value":"0,00E+00","module":"C1","scenario":null},{"value":"6,72E-03","module":"C2","scenario":null},{"value":"1,94E-03","module":"C3","scenario":null},{"value":"4,67E+00","module":"C4","scenario":null},{"value":"3,27E+00","module":"D","scenario":null}]},{"parameter":"NHWD","unit":"kg","values":[{"value":"9,75E+02","module":"A1-A3","scenario":null},{"value":"3,32E+01","module":"A4","scenario":null},{"value":"0,00E+00","module":"C1","scenario":null},{"value":"6,33E+00","module":"C2","scenario":null},{"value":"5,35E+01","module":"C3","scenario":null},{"value":"5,99E+01","module":"C4","scenario":null},{"value":"-4,41E+02","module":"D","scenario":null}]},{"parameter":"RWD","unit":"kg","values":[{"value":"1,49E-01","module":"A1-A3","scenario":null},{"value":"4,66E-03","module":"A4","scenario":null},{"value":"0,00E+00","module":"C1","scenario":null},{"value":"8,87E-04","module":"C2","scenario":null},{"value":"9,71E-05","module":"C3","scenario":null},{"value":"4,87E-06","module":"C4","scenario":null},{"value":"-6,12E-02","module":"D","scenario":null}]}],"end_of_life_flow":[{"parameter":"CRU","unit":"kg","values":[{"value":"0,00E+00","module":"A1-A3","scenario":null},{"value":"0,00E+00","module":"A4","scenario":null},{"value":"0,00E+00","module":"C1","scenario":null},{"value":"0,00E+00","module":"C2","scenario":null},{"value":"0,00E+00","module":"C3","scenario":null},{"value":"0,00E+00","module":"C4","scenario":null},{"value":"0,00E+00","module":"D","scenario":null}]},{"parameter":"MFR","unit":"kg","values":[{"value":"6,62E+01","module":"A1-A3","scenario":null},{"value":"0,00E+00","module":"A4","scenario":null},{"value":"0,00E+00","module":"C1","scenario":null},{"value":"0,00E+00","module":"C2","scenario":null},{"value":"5,11E+02","module":"C3","scenario":null},{"value":"1,38E-04","module":"C4","scenario":null},{"value":"-5,66E-02","module":"D","scenario":null}]},{"parameter":"MER","unit":"kg","values":[{"value":"2,16E+01","module":"A1-A3","scenario":null},{"value":"0,00E+00","module":"A4","scenario":null},{"value":"0,00E+00","module":"C1","scenario":null},{"value":"0,00E+00","module":"C2","scenario":null},{"value":"5,18E+01","module":"C3","scenario":null},{"value":"3,79E-06","module":"C4","scenario":null},{"value":"-7,34E-03","module":"D","scenario":null}]},{"parameter":"EEE","unit":"MJ","values":[{"value":"1,27E+01","module":"A1-A3","scenario":null},{"value":"0,00E+00","module":"A4","scenario":null},{"value":"0,00E+00","module":"C1","scenario":null},{"value":"0,00E+00","module":"C2","scenario":null},{"value":"1,26E+00","module":"C3","scenario":null},{"value":"1,68E-04","module":"C4","scenario":null},{"value":"-2,27E-02","module":"D","scenario":null}]},{"parameter":"EET","unit":"MJ","values":[{"value":"1,92E+02","module":"A1-A3","scenario":null},{"value":"0,00E+00","module":"A4","scenario":null},{"value":"0,00E+00","module":"C1","scenario":null},{"value":"0,00E+00","module":"C2","scenario":null},{"value":"1,90E+01","module":"C3","scenario":null},{"value":"2,55E-03","module":"C4","scenario":null},{"value":"-3,44E-01","module":"D","scenario":null}]}]}