{
    "product_name": "SAVE VSC 200",
    "epd_id": "NEPD-7301-6569",
    "declared_unit": {
        "unit": "stk",
        "amount": 1.0
    },
    "compliance": [
        "EN 15804+A2",
        "ISO 14025",
        "ISO 21930"
    ],
    "producer_name": "UAB Systemair",
    "environmental_impact": [
        {
            "parameter": "GWP-total",
            "values": [
                {
                    "value": "4,35E+02",
                    "module": "A1-A3",
                    "scenario": null
                },
                {
                    "value": "1,08E+01",
                    "module": "A4",
                    "scenario": null
                },
                {
                    "value": "9,29E-02",
                    "module": "C1",
                    "scenario": null
                },
                {
                    "value": "6,78E-01",
                    "module": "C2",
                    "scenario": null
                },
                {
                    "value": "1,34E+01",
                    "module": "C3",
                    "scenario": null
                },
                {
                    "value": "6,38E-01",
                    "module": "C4",
                    "scenario": null
                },
                {
                    "value": "-1,96E+01",
                    "module": "D",
                    "scenario": null
                }
            ]
        },
        {
            "parameter": "GWP-fossil",
            "values": [
                {
                    "value": "4,32E+02",
                    "module": "A1-A3",
                    "scenario": null
                },
                {
                    "value": "1,08E+01",
                    "module": "A4",
                    "scenario": null
                },
                {
                    "value": "9,29E-02",
                    "module": "C1",
                    "scenario": null
                },
                {
                    "value": "6,77E-01",
                    "module": "C2",
                    "scenario": null
                },
                {
                    "value": "1,34E+01",
                    "module": "C3",
                    "scenario": null
                },
                {
                    "value": "6,38E-01",
                    "module": "C4",
                    "scenario": null
                },
                {
                    "value": "-1,96E+01",
                    "module": "D",
                    "scenario": null
                }
            ]
        },
        {
            "parameter": "GWP-biogenic",
            "values": [
                {
                    "value": "1,75E+00",
                    "module": "A1-A3",
                    "scenario": null
                },
                {
                    "value": "4,64E-03",
                    "module": "A4",
                    "scenario": null
                },
                {
                    "value": "1,74E-05",
                    "module": "C1",
                    "scenario": null
                },
                {
                    "value": "2,80E-04",
                    "module": "C2",
                    "scenario": null
                },
                {
                    "value": "2,35E-03",
                    "module": "C3",
                    "scenario": null
                },
                {
                    "value": "2,04E-04",
                    "module": "C4",
                    "scenario": null
                },
                {
                    "value": "-2,24E-02",
                    "module": "D",
                    "scenario": null
                }
            ]
        },
        {
            "parameter": "GWP-luluc",
            "values": [
                {
                    "value": "8,49E-01",
                    "module": "A1-A3",
                    "scenario": null
                },
                {
                    "value": "3,30E-03",
                    "module": "A4",
                    "scenario": null
                },
                {
                    "value": "7,32E-06",
                    "module": "C1",
                    "scenario": null
                },
                {
                    "value": "2,41E-04",
                    "module": "C2",
                    "scenario": null
                },
                {
                    "value": "3,11E-04",
                    "module": "C3",
                    "scenario": null
                },
                {
                    "value": "4,48E-04",
                    "module": "C4",
                    "scenario": null
                },
                {
                    "value": "-3,97E-02",
                    "module": "D",
                    "scenario": null
                }
            ]
        },
        {
            "parameter": "ODP",
            "values": [
                {
                    "value": "3,32E-05",
                    "module": "A1-A3",
                    "scenario": null
                },
                {
                    "value": "2,61E-06",
                    "module": "A4",
                    "scenario": null
                },
                {
                    "value": "2,01E-08",
                    "module": "C1",
                    "scenario": null
                },
                {
                    "value": "1,53E-07",
                    "module": "C2",
                    "scenario": null
                },
                {
                    "value": "1,25E-07",
                    "module": "C3",
                    "scenario": null
                },
                {
                    "value": "3,62E-08",
                    "module": "C4",
                    "scenario": null
                },
                {
                    "value": "-1,50E-02",
                    "module": "D",
                    "scenario": null
                }
            ]
        },
        {
            "parameter": "AP",
            "values": [
                {
                    "value": "3,77E+00",
                    "module": "A1-A3",
                    "scenario": null
                },
                {
                    "value": "3,49E-02",
                    "module": "A4",
                    "scenario": null
                },
                {
                    "value": "9,72E-04",
                    "module": "C1",
                    "scenario": null
                },
                {
                    "value": "1,95E-03",
                    "module": "C2",
                    "scenario": null
                },
                {
                    "value": "2,96E-03",
                    "module": "C3",
                    "scenario": null
                },
                {
                    "value": "1,08E-03",
                    "module": "C4",
                    "scenario": null
                },
                {
                    "value": "-3,49E-01",
                    "module": "D",
                    "scenario": null
                }
            ]
        },
        {
            "parameter": "POCP",
            "values": [
                {
                    "value": "1,74E+00",
                    "module": "A1-A3",
                    "scenario": null
                },
                {
                    "value": "3,34E-02",
                    "module": "A4",
                    "scenario": null
                },
                {
                    "value": "1,29E-03",
                    "module": "C1",
                    "scenario": null
                },
                {
                    "value": "1,65E-03",
                    "module": "C2",
                    "scenario": null
                },
                {
                    "value": "2,69E-03",
                    "module": "C3",
                    "scenario": null
                },
                {
                    "value": "1,27E-03",
                    "module": "C4",
                    "scenario": null
                },
                {
                    "value": "-1,33E-01",
                    "module": "D",
                    "scenario": null
                }
            ]
        },
        {
            "parameter": "ADPE",
            "values": [
                {
                    "value": "2,47E-01",
                    "module": "A1-A3",
                    "scenario": null
                },
                {
                    "value": "1,93E-04",
                    "module": "A4",
                    "scenario": null
                },
                {
                    "value": "1,42E-07",
                    "module": "C1",
                    "scenario": null
                },
                {
                    "value": "1,87E-05",
                    "module": "C2",
                    "scenario": null
                },
                {
                    "value": "5,23E-06",
                    "module": "C3",
                    "scenario": null
                },
                {
                    "value": "1,73E-06",
                    "module": "C4",
                    "scenario": null
                },
                {
                    "value": "-1,72E-03",
                    "module": "D",
                    "scenario": null
                }
            ]
        },
        {
            "parameter": "ADPF",
            "values": [
                {
                    "value": "5,76E+03",
                    "module": "A1-A3",
                    "scenario": null
                },
                {
                    "value": "1,76E+02",
                    "module": "A4",
                    "scenario": null
                },
                {
                    "value": "1,28E+00",
                    "module": "C1",
                    "scenario": null
                },
                {
                    "value": "1,02E+01",
                    "module": "C2",
                    "scenario": null
                },
                {
                    "value": "4,48E+00",
                    "module": "C3",
                    "scenario": null
                },
                {
                    "value": "2,98E+00",
                    "module": "C4",
                    "scenario": null
                },
                {
                    "value": "-1,72E+02",
                    "module": "D",
                    "scenario": null
                }
            ]
        },
        {
            "parameter": "WDP",
            "values": [
                {
                    "value": "4,82E+04",
                    "module": "A1-A3",
                    "scenario": null
                },
                {
                    "value": "1,35E+02",
                    "module": "A4",
                    "scenario": null
                },
                {
                    "value": "2,72E-01",
                    "module": "C1",
                    "scenario": null
                },
                {
                    "value": "9,90E+00",
                    "module": "C2",
                    "scenario": null
                },
                {
                    "value": "1,92E+01",
                    "module": "C3",
                    "scenario": null
                },
                {
                    "value": "1,37E+01",
                    "module": "C4",
                    "scenario": null
                },
                {
                    "value": "1,95E+02",
                    "module": "D",
                    "scenario": null
                }
            ]
        },
        {
            "parameter": "EP-freshwater",
            "values": [
                {
                    "value": "5,38E-02",
                    "module": "A1-A3",
                    "scenario": null
                },
                {
                    "value": "8,62E-05",
                    "module": "A4",
                    "scenario": null
                },
                {
                    "value": "3,38E-07",
                    "module": "C1",
                    "scenario": null
                },
                {
                    "value": "5,41E-06",
                    "module": "C2",
                    "scenario": null
                },
                {
                    "value": "1,90E-05",
                    "module": "C3",
                    "scenario": null
                },
                {
                    "value": "3,73E-06",
                    "module": "C4",
                    "scenario": null
                },
                {
                    "value": "-2,82E-03",
                    "module": "D",
                    "scenario": null
                }
            ]
        },
        {
            "parameter": "EP-marine",
            "values": [
                {
                    "value": "5,55E-01",
                    "module": "A1-A3",
                    "scenario": null
                },
                {
                    "value": "7,64E-03",
                    "module": "A4",
                    "scenario": null
                },
                {
                    "value": "4,29E-04",
                    "module": "C1",
                    "scenario": null
                },
                {
                    "value": "3,85E-04",
                    "module": "C2",
                    "scenario": null
                },
                {
                    "value": "1,04E-03",
                    "module": "C3",
                    "scenario": null
                },
                {
                    "value": "8,38E-04",
                    "module": "C4",
                    "scenario": null
                },
                {
                    "value": "-2,92E-02",
                    "module": "D",
                    "scenario": null
                }
            ]
        },
        {
            "parameter": "EP-terrestrial",
            "values": [
                {
                    "value": "9,79E+00",
                    "module": "A1-A3",
                    "scenario": null
                },
                {
                    "value": "8,52E-02",
                    "module": "A4",
                    "scenario": null
                },
                {
                    "value": "4,71E-03",
                    "module": "C1",
                    "scenario": null
                },
                {
                    "value": "4,31E-03",
                    "module": "C2",
                    "scenario": null
                },
                {
                    "value": "1,07E-02",
                    "module": "C3",
                    "scenario": null
                },
                {
                    "value": "3,77E-03",
                    "module": "C4",
                    "scenario": null
                },
                {
                    "value": "-3,56E-01",
                    "module": "D",
                    "scenario": null
                }
            ]
        }
    ],
    "additional_environmental_impact": [
        {
            "parameter": "PM",
            "values": [
                {
                    "value": "3,24E-05",
                    "module": "A1-A3",
                    "scenario": null
                },
                {
                    "value": "9,95E-07",
                    "module": "A4",
                    "scenario": null
                },
                {
                    "value": "2,57E-08",
                    "module": "C1",
                    "scenario": null
                },
                {
                    "value": "4,14E-08",
                    "module": "C2",
                    "scenario": null
                },
                {
                    "value": "2,27E-08",
                    "module": "C3",
                    "scenario": null
                },
                {
                    "value": "1,94E-08",
                    "module": "C4",
                    "scenario": null
                },
                {
                    "value": "-2,08E-06",
                    "module": "D",
                    "scenario": null
                }
            ]
        },
        {
            "parameter": "ETP-fw",
            "values": [
                {
                    "value": "2,69E+04",
                    "module": "A1-A3",
                    "scenario": null
                },
                {
                    "value": "1,29E+02",
                    "module": "A4",
                    "scenario": null
                },
                {
                    "value": "6,99E-01",
                    "module": "C1",
                    "scenario": null
                },
                {
                    "value": "7,59E+00",
                    "module": "C2",
                    "scenario": null
                },
                {
                    "value": "5,40E+01",
                    "module": "C3",
                    "scenario": null
                },
                {
                    "value": "1,23E+01",
                    "module": "C4",
                    "scenario": null
                },
                {
                    "value": "-3,32E+03",
                    "module": "D",
                    "scenario": null
                }
            ]
        },
        {
            "parameter": "HTP-c",
            "values": [
                {
                    "value": "1,48E-06",
                    "module": "A1-A3",
                    "scenario": null
                },
                {
                    "value": "0,00E+00",
                    "module": "A4",
                    "scenario": null
                },
                {
                    "value": "0,00E+00",
                    "module": "C1",
                    "scenario": null
                },
                {
                    "value": "0,00E+00",
                    "module": "C2",
                    "scenario": null
                },
                {
                    "value": "1,34E-09",
                    "module": "C3",
                    "scenario": null
                },
                {
                    "value": "2,32E-09",
                    "module": "C4",
                    "scenario": null
                },
                {
                    "value": "-1,17E-07",
                    "module": "D",
                    "scenario": null
                }
            ]
        },
        {
            "parameter": "HTP-nc",
            "values": [
                {
                    "value": "2,85E-05",
                    "module": "A1-A3",
                    "scenario": null
                },
                {
                    "value": "1,24E-07",
                    "module": "A4",
                    "scenario": null
                },
                {
                    "value": "6,34E-10",
                    "module": "C1",
                    "scenario": null
                },
                {
                    "value": "8,29E-09",
                    "module": "C2",
                    "scenario": null
                },
                {
                    "value": "3,87E-08",
                    "module": "C3",
                    "scenario": null
                },
                {
                    "value": "1,42E-07",
                    "module": "C4",
                    "scenario": null
                },
                {
                    "value": "-1,17E-06",
                    "module": "D",
                    "scenario": null
                }
            ]
        },
        {
            "parameter": "SQP",
            "values": [
                {
                    "value": "3,58E+03",
                    "module": "A1-A3",
                    "scenario": null
                },
                {
                    "value": "2,02E+02",
                    "module": "A4",
                    "scenario": null
                },
                {
                    "value": "1,62E-01",
                    "module": "C1",
                    "scenario": null
                },
                {
                    "value": "7,16E+00",
                    "module": "C2",
                    "scenario": null
                },
                {
                    "value": "1,40E+00",
                    "module": "C3",
                    "scenario": null
                },
                {
                    "value": "9,06E+00",
                    "module": "C4",
                    "scenario": null
                },
                {
                    "value": "-6,02E+01",
                    "module": "D",
                    "scenario": null
                }
            ]
        },
        {
            "parameter": "IRP",
            "values": [
                {
                    "value": "2,03E+01",
                    "module": "A1-A3",
                    "scenario": null
                },
                {
                    "value": "7,69E-01",
                    "module": "A4",
                    "scenario": null
                },
                {
                    "value": "5,48E-03",
                    "module": "C1",
                    "scenario": null
                },
                {
                    "value": "4,47E-02",
                    "module": "C2",
                    "scenario": null
                },
                {
                    "value": "1,84E-02",
                    "module": "C3",
                    "scenario": null
                },
                {
                    "value": "1,20E-02",
                    "module": "C4",
                    "scenario": null
                },
                {
                    "value": "-4,49E-02",
                    "module": "D",
                    "scenario": null
                }
            ]
        }
    ],
    "resource_use": [
        {
            "parameter": "PERE",
            "values": [
                {
                    "value": "7,61E+02",
                    "module": "A1-A3",
                    "scenario": null
                },
                {
                    "value": "2,21E+00",
                    "module": "A4",
                    "scenario": null
                },
                {
                    "value": "6,91E-03",
                    "module": "C1",
                    "scenario": null
                },
                {
                    "value": "1,47E-01",
                    "module": "C2",
                    "scenario": null
                },
                {
                    "value": "5,85E-01",
                    "module": "C3",
                    "scenario": null
                },
                {
                    "value": "2,70E-01",
                    "module": "C4",
                    "scenario": null
                },
                {
                    "value": "-4,07E+01",
                    "module": "D",
                    "scenario": null
                }
            ]
        },
        {
            "parameter": "PERM",
            "values": [
                {
                    "value": "0,00E+00",
                    "module": "A1-A3",
                    "scenario": null
                },
                {
                    "value": "0,00E+00",
                    "module": "A4",
                    "scenario": null
                },
                {
                    "value": "0,00E+00",
                    "module": "C1",
                    "scenario": null
                },
                {
                    "value": "0,00E+00",
                    "module": "C2",
                    "scenario": null
                },
                {
                    "value": "0,00E+00",
                    "module": "C3",
                    "scenario": null
                },
                {
                    "value": "0,00E+00",
                    "module": "C4",
                    "scenario": null
                },
                {
                    "value": "0,00E+00",
                    "module": "D",
                    "scenario": null
                }
            ]
        },
        {
            "parameter": "PERT",
            "values": [
                {
                    "value": "7,62E+02",
                    "module": "A1-A3",
                    "scenario": null
                },
                {
                    "value": "2,21E+00",
                    "module": "A4",
                    "scenario": null
                },
                {
                    "value": "6,91E-03",
                    "module": "C1",
                    "scenario": null
                },
                {
                    "value": "1,47E-01",
                    "module": "C2",
                    "scenario": null
                },
                {
                    "value": "5,85E-01",
                    "module": "C3",
                    "scenario": null
                },
                {
                    "value": "2,70E-01",
                    "module": "C4",
                    "scenario": null
                },
                {
                    "value": "-4,07E+01",
                    "module": "D",
                    "scenario": null
                }
            ]
        },
        {
            "parameter": "PENRE",
            "values": [
                {
                    "value": "5,46E+03",
                    "module": "A1-A3",
                    "scenario": null
                },
                {
                    "value": "1,76E+02",
                    "module": "A4",
                    "scenario": null
                },
                {
                    "value": "1,28E+00",
                    "module": "C1",
                    "scenario": null
                },
                {
                    "value": "1,02E+01",
                    "module": "C2",
                    "scenario": null
                },
                {
                    "value": "4,48E+00",
                    "module": "C3",
                    "scenario": null
                },
                {
                    "value": "2,98E+00",
                    "module": "C4",
                    "scenario": null
                },
                {
                    "value": "-1,72E+02",
                    "module": "D",
                    "scenario": null
                }
            ]
        },
        {
            "parameter": "PENRM",
            "values": [
                {
                    "value": "3,07E+02",
                    "module": "A1-A3",
                    "scenario": null
                },
                {
                    "value": "0,00E+00",
                    "module": "A4",
                    "scenario": null
                },
                {
                    "value": "0,00E+00",
                    "module": "C1",
                    "scenario": null
                },
                {
                    "value": "0,00E+00",
                    "module": "C2",
                    "scenario": null
                },
                {
                    "value": "-2,89E+02",
                    "module": "C3",
                    "scenario": null
                },
                {
                    "value": "0,00E+00",
                    "module": "C4",
                    "scenario": null
                },
                {
                    "value": "0,00E+00",
                    "module": "D",
                    "scenario": null
                }
            ]
        },
        {
            "parameter": "PENRT",
            "values": [
                {
                    "value": "5,76E+03",
                    "module": "A1-A3",
                    "scenario": null
                },
                {
                    "value": "1,76E+02",
                    "module": "A4",
                    "scenario": null
                },
                {
                    "value": "1,28E+00",
                    "module": "C1",
                    "scenario": null
                },
                {
                    "value": "1,02E+01",
                    "module": "C2",
                    "scenario": null
                },
                {
                    "value": "-2,85E+02",
                    "module": "C3",
                    "scenario": null
                },
                {
                    "value": "2,98E+00",
                    "module": "C4",
                    "scenario": null
                },
                {
                    "value": "-1,72E+02",
                    "module": "D",
                    "scenario": null
                }
            ]
        },
        {
            "parameter": "SM",
            "values": [
                {
                    "value": "3,97E+01",
                    "module": "A1-A3",
                    "scenario": null
                },
                {
                    "value": "0,00E+00",
                    "module": "A4",
                    "scenario": null
                },
                {
                    "value": "6,28E-04",
                    "module": "C1",
                    "scenario": null
                },
                {
                    "value": "0,00E+00",
                    "module": "C2",
                    "scenario": null
                },
                {
                    "value": "1,89E-05",
                    "module": "C3",
                    "scenario": null
                },
                {
                    "value": "4,70E-03",
                    "module": "C4",
                    "scenario": null
                },
                {
                    "value": "4,47E-01",
                    "module": "D",
                    "scenario": null
                }
            ]
        },
        {
            "parameter": "RSF",
            "values": [
                {
                    "value": "1,39E+01",
                    "module": "A1-A3",
                    "scenario": null
                },
                {
                    "value": "7,74E-02",
                    "module": "A4",
                    "scenario": null
                },
                {
                    "value": "1,70E-04",
                    "module": "C1",
                    "scenario": null
                },
                {
                    "value": "5,24E-03",
                    "module": "C2",
                    "scenario": null
                },
                {
                    "value": "1,31E-02",
                    "module": "C3",
                    "scenario": null
                },
                {
                    "value": "2,31E-03",
                    "module": "C4",
                    "scenario": null
                },
                {
                    "value": "6,36E-01",
                    "module": "D",
                    "scenario": null
                }
            ]
        },
        {
            "parameter": "NRSF",
            "values": [
                {
                    "value": "4,85E+00",
                    "module": "A1-A3",
                    "scenario": null
                },
                {
                    "value": "2,59E-01",
                    "module": "A4",
                    "scenario": null
                },
                {
                    "value": "2,50E-03",
                    "module": "C1",
                    "scenario": null
                },
                {
                    "value": "1,87E-02",
                    "module": "C2",
                    "scenario": null
                },
                {
                    "value": "-3,11E-04",
                    "module": "C3",
                    "scenario": null
                },
                {
                    "value": "4,82E-02",
                    "module": "C4",
                    "scenario": null
                },
                {
                    "value": "1,65E+01",
                    "module": "D",
                    "scenario": null
                }
            ]
        },
        {
            "parameter": "FW",
            "values": [
                {
                    "value": "5,89E+00",
                    "module": "A1-A3",
                    "scenario": null
                },
                {
                    "value": "2,00E-02",
                    "module": "A4",
                    "scenario": null
                },
                {
                    "value": "6,58E-05",
                    "module": "C1",
                    "scenario": null
                },
                {
                    "value": "1,09E-03",
                    "module": "C2",
                    "scenario": null
                },
                {
                    "value": "2,23E-02",
                    "module": "C3",
                    "scenario": null
                },
                {
                    "value": "3,99E-03",
                    "module": "C4",
                    "scenario": null
                },
                {
                    "value": "-1,25E-01",
                    "module": "D",
                    "scenario": null
                }
            ]
        }
    ],
    "end_of_life_waste": [
        {
            "parameter": "HWD",
            "values": [
                {
                    "value": "2,50E+00",
                    "module": "A1-A3",
                    "scenario": null
                },
                {
                    "value": "9,63E-03",
                    "module": "A4",
                    "scenario": null
                },
                {
                    "value": "3,76E-05",
                    "module": "C1",
                    "scenario": null
                },
                {
                    "value": "5,28E-04",
                    "module": "C2",
                    "scenario": null
                },
                {
                    "value": "1,76E-03",
                    "module": "C3",
                    "scenario": null
                },
                {
                    "value": "2,94E-01",
                    "module": "C4",
                    "scenario": null
                },
                {
                    "value": "-9,84E-02",
                    "module": "D",
                    "scenario": null
                }
            ]
        },
        {
            "parameter": "NHWD",
            "values": [
                {
                    "value": "9,64E+01",
                    "module": "A1-A3",
                    "scenario": null
                },
                {
                    "value": "1,53E+01",
                    "module": "A4",
                    "scenario": null
                },
                {
                    "value": "1,51E-03",
                    "module": "C1",
                    "scenario": null
                },
                {
                    "value": "4,98E-01",
                    "module": "C2",
                    "scenario": null
                },
                {
                    "value": "4,67E-01",
                    "module": "C3",
                    "scenario": null
                },
                {
                    "value": "1,25E+01",
                    "module": "C4",
                    "scenario": null
                },
                {
                    "value": "-7,95E+00",
                    "module": "D",
                    "scenario": null
                }
            ]
        },
        {
            "parameter": "RWD",
            "values": [
                {
                    "value": "1,58E-02",
                    "module": "A1-A3",
                    "scenario": null
                },
                {
                    "value": "1,20E-03",
                    "module": "A4",
                    "scenario": null
                },
                {
                    "value": "8,88E-06",
                    "module": "C1",
                    "scenario": null
                },
                {
                    "value": "6,97E-05",
                    "module": "C2",
                    "scenario": null
                },
                {
                    "value": "1,23E-06",
                    "module": "C3",
                    "scenario": null
                },
                {
                    "value": "9,88E-06",
                    "module": "C4",
                    "scenario": null
                },
                {
                    "value": "-4,95E-05",
                    "module": "D",
                    "scenario": null
                }
            ]
        }
    ],
    "end_of_life_flow": [
        {
            "parameter": "CRU",
            "values": [
                {
                    "value": "0,00E+00",
                    "module": "A1-A3",
                    "scenario": null
                },
                {
                    "value": "0,00E+00",
                    "module": "A4",
                    "scenario": null
                },
                {
                    "value": "0,00E+00",
                    "module": "C1",
                    "scenario": null
                },
                {
                    "value": "0,00E+00",
                    "module": "C2",
                    "scenario": null
                },
                {
                    "value": "0,00E+00",
                    "module": "C3",
                    "scenario": null
                },
                {
                    "value": "0,00E+00",
                    "module": "C4",
                    "scenario": null
                },
                {
                    "value": "0,00E+00",
                    "module": "D",
                    "scenario": null
                }
            ]
        },
        {
            "parameter": "MFR",
            "values": [
                {
                    "value": "2,06E+01",
                    "module": "A1-A3",
                    "scenario": null
                },
                {
                    "value": "0,00E+00",
                    "module": "A4",
                    "scenario": null
                },
                {
                    "value": "6,16E-04",
                    "module": "C1",
                    "scenario": null
                },
                {
                    "value": "0,00E+00",
                    "module": "C2",
                    "scenario": null
                },
                {
                    "value": "5,34E+01",
                    "module": "C3",
                    "scenario": null
                },
                {
                    "value": "4,68E-04",
                    "module": "C4",
                    "scenario": null
                },
                {
                    "value": "-1,75E-02",
                    "module": "D",
                    "scenario": null
                }
            ]
        },
        {
            "parameter": "MER",
            "values": [
                {
                    "value": "2,25E+00",
                    "module": "A1-A3",
                    "scenario": null
                },
                {
                    "value": "0,00E+00",
                    "module": "A4",
                    "scenario": null
                },
                {
                    "value": "1,91E-06",
                    "module": "C1",
                    "scenario": null
                },
                {
                    "value": "0,00E+00",
                    "module": "C2",
                    "scenario": null
                },
                {
                    "value": "1,79E+00",
                    "module": "C3",
                    "scenario": null
                },
                {
                    "value": "1,05E-05",
                    "module": "C4",
                    "scenario": null
                },
                {
                    "value": "-2,30E-03",
                    "module": "D",
                    "scenario": null
                }
            ]
        },
        {
            "parameter": "EEE",
            "values": [
                {
                    "value": "1,49E+00",
                    "module": "A1-A3",
                    "scenario": null
                },
                {
                    "value": "0,00E+00",
                    "module": "A4",
                    "scenario": null
                },
                {
                    "value": "6,55E-06",
                    "module": "C1",
                    "scenario": null
                },
                {
                    "value": "0,00E+00",
                    "module": "C2",
                    "scenario": null
                },
                {
                    "value": "2,64E+00",
                    "module": "C3",
                    "scenario": null
                },
                {
                    "value": "6,04E-04",
                    "module": "C4",
                    "scenario": null
                },
                {
                    "value": "-5,65E-03",
                    "module": "D",
                    "scenario": null
                }
            ]
        },
        {
            "parameter": "EET",
            "values": [
                {
                    "value": "2,26E+01",
                    "module": "A1-A3",
                    "scenario": null
                },
                {
                    "value": "0,00E+00",
                    "module": "A4",
                    "scenario": null
                },
                {
                    "value": "9,91E-05",
                    "module": "C1",
                    "scenario": null
                },
                {
                    "value": "0,00E+00",
                    "module": "C2",
                    "scenario": null
                },
                {
                    "value": "4,00E+01",
                    "module": "C3",
                    "scenario": null
                },
                {
                    "value": "9,14E-03",
                    "module": "C4",
                    "scenario": null
                },
                {
                    "value": "-8,54E-02",
                    "module": "D",
                    "scenario": null
                }
            ]
        }
    ]
}