{
    "product_name": "Cabinet, MFC, w/sliding doors, W120, 1 level",
    "epd_id": "NEPD-3851-2807-EN",
    "declared_unit": {
        "unit": "stk",
        "amount": 1.0
    },
    "compliance": [
        "EN 15804",
        "ISO 14025",
        "ISO 21930"
    ],
    "producer_name": "Scan S\u00f8rlie",
    "environmental_impact": [
        {
            "parameter": "GWP-total",
            "values": [
                {
                    "value": "3,17E+01",
                    "module": "A1",
                    "scenario": null
                },
                {
                    "value": "8,41E-01",
                    "module": "A2",
                    "scenario": null
                },
                {
                    "value": "3,59E+01",
                    "module": "A3",
                    "scenario": null
                },
                {
                    "value": "7,72E+00",
                    "module": "A4",
                    "scenario": null
                }
            ]
        },
        {
            "parameter": "ODP",
            "values": [
                {
                    "value": "2,89E-06",
                    "module": "A1",
                    "scenario": null
                },
                {
                    "value": "1,55E-07",
                    "module": "A2",
                    "scenario": null
                },
                {
                    "value": "1,78E-06",
                    "module": "A3",
                    "scenario": null
                },
                {
                    "value": "1,40E-06",
                    "module": "A4",
                    "scenario": null
                }
            ]
        },
        {
            "parameter": "AP",
            "values": [
                {
                    "value": "1,62E-01",
                    "module": "A1",
                    "scenario": null
                },
                {
                    "value": "2,69E-03",
                    "module": "A2",
                    "scenario": null
                },
                {
                    "value": "1,73E-01",
                    "module": "A3",
                    "scenario": null
                },
                {
                    "value": "2,69E-02",
                    "module": "A4",
                    "scenario": null
                }
            ]
        },
        {
            "parameter": "EP",
            "values": [
                {
                    "value": "2,25E-02",
                    "module": "A1",
                    "scenario": null
                },
                {
                    "value": "4,48E-04",
                    "module": "A2",
                    "scenario": null
                },
                {
                    "value": "2,27E-02",
                    "module": "A3",
                    "scenario": null
                },
                {
                    "value": "4,64E-03",
                    "module": "A4",
                    "scenario": null
                }
            ]
        },
        {
            "parameter": "POCP",
            "values": [
                {
                    "value": "1,30E-02",
                    "module": "A1",
                    "scenario": null
                },
                {
                    "value": "1,37E-04",
                    "module": "A2",
                    "scenario": null
                },
                {
                    "value": "6,87E-03",
                    "module": "A3",
                    "scenario": null
                },
                {
                    "value": "1,26E-03",
                    "module": "A4",
                    "scenario": null
                }
            ]
        },
        {
            "parameter": "ADPE",
            "values": [
                {
                    "value": "9,15E-05",
                    "module": "A1",
                    "scenario": null
                },
                {
                    "value": "2,57E-06",
                    "module": "A2",
                    "scenario": null
                },
                {
                    "value": "5,58E-05",
                    "module": "A3",
                    "scenario": null
                },
                {
                    "value": "2,22E-05",
                    "module": "A4",
                    "scenario": null
                }
            ]
        },
        {
            "parameter": "ADPF",
            "values": [
                {
                    "value": "4,58E+02",
                    "module": "A1",
                    "scenario": null
                },
                {
                    "value": "1,27E+01",
                    "module": "A2",
                    "scenario": null
                },
                {
                    "value": "3,99E+02",
                    "module": "A3",
                    "scenario": null
                },
                {
                    "value": "1,15E+02",
                    "module": "A4",
                    "scenario": null
                }
            ]
        }
    ],
    "additional_environmental_impact": [],
    "resource_use": [
        {
            "parameter": "PERE",
            "values": [
                {
                    "value": "5,33E+02",
                    "module": "A1",
                    "scenario": null
                },
                {
                    "value": "1,85E-01",
                    "module": "A2",
                    "scenario": null
                },
                {
                    "value": "1,00E+02",
                    "module": "A3",
                    "scenario": null
                },
                {
                    "value": "1,73E+00",
                    "module": "A4",
                    "scenario": null
                }
            ]
        },
        {
            "parameter": "PERM",
            "values": [
                {
                    "value": "3,25E+02",
                    "module": "A1",
                    "scenario": null
                },
                {
                    "value": "0,00E+00",
                    "module": "A2",
                    "scenario": null
                },
                {
                    "value": "0,00E+00",
                    "module": "A3",
                    "scenario": null
                },
                {
                    "value": "0,00E+00",
                    "module": "A4",
                    "scenario": null
                }
            ]
        },
        {
            "parameter": "PERT",
            "values": [
                {
                    "value": "8,57E+02",
                    "module": "A1",
                    "scenario": null
                },
                {
                    "value": "1,85E-01",
                    "module": "A2",
                    "scenario": null
                },
                {
                    "value": "1,00E+02",
                    "module": "A3",
                    "scenario": null
                },
                {
                    "value": "1,73E+00",
                    "module": "A4",
                    "scenario": null
                }
            ]
        },
        {
            "parameter": "PENRE",
            "values": [
                {
                    "value": "5,13E+02",
                    "module": "A1",
                    "scenario": null
                },
                {
                    "value": "1,30E+01",
                    "module": "A2",
                    "scenario": null
                },
                {
                    "value": "6,85E+02",
                    "module": "A3",
                    "scenario": null
                },
                {
                    "value": "1,18E+02",
                    "module": "A4",
                    "scenario": null
                }
            ]
        },
        {
            "parameter": "PENRM",
            "values": [
                {
                    "value": "3,54E+01",
                    "module": "A1",
                    "scenario": null
                },
                {
                    "value": "0,00E+00",
                    "module": "A2",
                    "scenario": null
                },
                {
                    "value": "0,00E+00",
                    "module": "A3",
                    "scenario": null
                },
                {
                    "value": "0,00E+00",
                    "module": "A4",
                    "scenario": null
                }
            ]
        },
        {
            "parameter": "PENRT",
            "values": [
                {
                    "value": "5,48E+02",
                    "module": "A1",
                    "scenario": null
                },
                {
                    "value": "1,30E+01",
                    "module": "A2",
                    "scenario": null
                },
                {
                    "value": "6,85E+02",
                    "module": "A3",
                    "scenario": null
                },
                {
                    "value": "1,18E+02",
                    "module": "A4",
                    "scenario": null
                }
            ]
        },
        {
            "parameter": "SM",
            "values": [
                {
                    "value": "8,39E-01",
                    "module": "A1",
                    "scenario": null
                },
                {
                    "value": "0,00E+00",
                    "module": "A2",
                    "scenario": null
                },
                {
                    "value": "0,00E+00",
                    "module": "A3",
                    "scenario": null
                },
                {
                    "value": "0,00E+00",
                    "module": "A4",
                    "scenario": null
                }
            ]
        },
        {
            "parameter": "RSF",
            "values": [
                {
                    "value": "0,00E+00",
                    "module": "A1",
                    "scenario": null
                },
                {
                    "value": "0,00E+00",
                    "module": "A2",
                    "scenario": null
                },
                {
                    "value": "0,00E+00",
                    "module": "A3",
                    "scenario": null
                },
                {
                    "value": "0,00E+00",
                    "module": "A4",
                    "scenario": null
                }
            ]
        },
        {
            "parameter": "NRSF",
            "values": [
                {
                    "value": "0,00E+00",
                    "module": "A1",
                    "scenario": null
                },
                {
                    "value": "0,00E+00",
                    "module": "A2",
                    "scenario": null
                },
                {
                    "value": "0,00E+00",
                    "module": "A3",
                    "scenario": null
                },
                {
                    "value": "0,00E+00",
                    "module": "A4",
                    "scenario": null
                }
            ]
        },
        {
            "parameter": "FW",
            "values": [
                {
                    "value": "1,65E-01",
                    "module": "A1",
                    "scenario": null
                },
                {
                    "value": "2,43E-03",
                    "module": "A2",
                    "scenario": null
                },
                {
                    "value": "3,28E-01",
                    "module": "A3",
                    "scenario": null
                },
                {
                    "value": "2,24E-02",
                    "module": "A4",
                    "scenario": null
                }
            ]
        }
    ],
    "end_of_life_waste": [
        {
            "parameter": "HWD",
            "values": [
                {
                    "value": "5,38E-04",
                    "module": "A1",
                    "scenario": null
                },
                {
                    "value": "7,59E-06",
                    "module": "A2",
                    "scenario": null
                },
                {
                    "value": "8,25E-04",
                    "module": "A3",
                    "scenario": null
                },
                {
                    "value": "7,04E-05",
                    "module": "A4",
                    "scenario": null
                }
            ]
        },
        {
            "parameter": "NHWD",
            "values": [
                {
                    "value": "1,63E+01",
                    "module": "A1",
                    "scenario": null
                },
                {
                    "value": "6,82E-01",
                    "module": "A2",
                    "scenario": null
                },
                {
                    "value": "8,51E+00",
                    "module": "A3",
                    "scenario": null
                },
                {
                    "value": "5,92E+00",
                    "module": "A4",
                    "scenario": null
                }
            ]
        },
        {
            "parameter": "RWD",
            "values": [
                {
                    "value": "1,43E-03",
                    "module": "A1",
                    "scenario": null
                },
                {
                    "value": "8,91E-05",
                    "module": "A2",
                    "scenario": null
                },
                {
                    "value": "4,06E-03",
                    "module": "A3",
                    "scenario": null
                },
                {
                    "value": "8,07E-04",
                    "module": "A4",
                    "scenario": null
                }
            ]
        }
    ],
    "end_of_life_flow": [
        {
            "parameter": "CRU",
            "values": [
                {
                    "value": "0,00E+00",
                    "module": "A1",
                    "scenario": null
                },
                {
                    "value": "0,00E+00",
                    "module": "A2",
                    "scenario": null
                },
                {
                    "value": "0,00E+00",
                    "module": "A3",
                    "scenario": null
                },
                {
                    "value": "0,00E+00",
                    "module": "A4",
                    "scenario": null
                }
            ]
        },
        {
            "parameter": "MFR",
            "values": [
                {
                    "value": "0,00E+00",
                    "module": "A1",
                    "scenario": null
                },
                {
                    "value": "0,00E+00",
                    "module": "A2",
                    "scenario": null
                },
                {
                    "value": "2,24E+00",
                    "module": "A3",
                    "scenario": null
                },
                {
                    "value": "0,00E+00",
                    "module": "A4",
                    "scenario": null
                }
            ]
        },
        {
            "parameter": "MER",
            "values": [
                {
                    "value": "0,00E+00",
                    "module": "A1",
                    "scenario": null
                },
                {
                    "value": "0,00E+00",
                    "module": "A2",
                    "scenario": null
                },
                {
                    "value": "5,12E-03",
                    "module": "A3",
                    "scenario": null
                },
                {
                    "value": "0,00E+00",
                    "module": "A4",
                    "scenario": null
                }
            ]
        },
        {
            "parameter": "EEE",
            "values": [
                {
                    "value": "0,00E+00",
                    "module": "A1",
                    "scenario": null
                },
                {
                    "value": "0,00E+00",
                    "module": "A2",
                    "scenario": null
                },
                {
                    "value": "2,92E+00",
                    "module": "A3",
                    "scenario": null
                },
                {
                    "value": "0,00E+00",
                    "module": "A4",
                    "scenario": null
                }
            ]
        },
        {
            "parameter": "EET",
            "values": [
                {
                    "value": "0,00E+00",
                    "module": "A1",
                    "scenario": null
                },
                {
                    "value": "0,00E+00",
                    "module": "A2",
                    "scenario": null
                },
                {
                    "value": "3,20E+01",
                    "module": "A3",
                    "scenario": null
                },
                {
                    "value": "0,00E+00",
                    "module": "A4",
                    "scenario": null
                }
            ]
        }
    ]
}