{"product_name":"Ready mixed concrete C25/30 CEM II/B-M (X0, XC1)","epd_id":"NEPD-8645-8312","declared_unit":{"unit":"m3","amount":1},"compliance":["EN 15804+A2","ISO 14025","ISO 21930"],"producer_name":"A/S Ikast Betonvarefabrik","environmental_impact":[{"parameter":"GWP-total","unit":"kg CO2-eq","values":[{"value":"1,62E+02","module":"A1","scenario":null},{"value":"9,88E+00","module":"A2","scenario":null},{"value":"3,01E+00","module":"A3","scenario":null},{"value":"4,94E+00","module":"A4","scenario":null},{"value":"9,07E+00","module":"C1","scenario":null},{"value":"4,94E+00","module":"C2","scenario":null},{"value":"1,58E+00","module":"C3","scenario":null},{"value":"3,15E-01","module":"C4","scenario":null},{"value":"-5,12E+00","module":"D","scenario":null},{"value":"1,75E+02","module":"A1A3","scenario":null}]},{"parameter":"GWP-fossil","unit":"kg CO2-eq","values":[{"value":"1,62E+02","module":"A1","scenario":null},{"value":"9,87E+00","module":"A2","scenario":null},{"value":"2,98E+00","module":"A3","scenario":null},{"value":"4,94E+00","module":"A4","scenario":null},{"value":"9,07E+00","module":"C1","scenario":null},{"value":"4,94E+00","module":"C2","scenario":null},{"value":"1,56E+00","module":"C3","scenario":null},{"value":"3,14E-01","module":"C4","scenario":null},{"value":"-5,02E+00","module":"D","scenario":null},{"value":"1,75E+02","module":"A1A3","scenario":null}]},{"parameter":"GWP-biogenic","unit":"kg CO2-eq","values":[{"value":"2,02E-01","module":"A1","scenario":null},{"value":"4,15E-03","module":"A2","scenario":null},{"value":"2,96E-02","module":"A3","scenario":null},{"value":"2,11E-03","module":"A4","scenario":null},{"value":"1,70E-03","module":"C1","scenario":null},{"value":"2,11E-03","module":"C2","scenario":null},{"value":"1,35E-02","module":"C3","scenario":null},{"value":"2,67E-04","module":"C4","scenario":null},{"value":"-1,00E-01","module":"D","scenario":null},{"value":"2,35E-01","module":"A1A3","scenario":null}]},{"parameter":"GWP-luluc","unit":"kg CO2-eq","values":[{"value":"2,23E-02","module":"A1","scenario":null},{"value":"3,02E-03","module":"A2","scenario":null},{"value":"3,69E-03","module":"A3","scenario":null},{"value":"1,50E-03","module":"A4","scenario":null},{"value":"7,15E-04","module":"C1","scenario":null},{"value":"1,50E-03","module":"C2","scenario":null},{"value":"2,16E-03","module":"C3","scenario":null},{"value":"6,17E-05","module":"C4","scenario":null},{"value":"-3,39E-03","module":"D","scenario":null},{"value":"2,90E-02","module":"A1A3","scenario":null}]},{"parameter":"ODP","unit":"kg CFC11-eq","values":[{"value":"6,42E-06","module":"A1","scenario":null},{"value":"2,36E-06","module":"A2","scenario":null},{"value":"3,35E-07","module":"A3","scenario":null},{"value":"1,19E-06","module":"A4","scenario":null},{"value":"1,96E-06","module":"C1","scenario":null},{"value":"1,19E-06","module":"C2","scenario":null},{"value":"3,07E-07","module":"C3","scenario":null},{"value":"1,53E-07","module":"C4","scenario":null},{"value":"-9,15E-07","module":"D","scenario":null},{"value":"9,12E-06","module":"A1A3","scenario":null}]},{"parameter":"AP","unit":"mol H+-eq","values":[{"value":"4,80E-01","module":"A1","scenario":null},{"value":"4,08E-02","module":"A2","scenario":null},{"value":"1,74E-02","module":"A3","scenario":null},{"value":"1,59E-02","module":"A4","scenario":null},{"value":"9,49E-02","module":"C1","scenario":null},{"value":"1,59E-02","module":"C2","scenario":null},{"value":"1,26E-02","module":"C3","scenario":null},{"value":"3,07E-03","module":"C4","scenario":null},{"value":"-4,52E-02","module":"D","scenario":null},{"value":"5,39E-01","module":"A1A3","scenario":null}]},{"parameter":"POCP","unit":"kg NMVOC-eq","values":[{"value":"2,84E-01","module":"A1","scenario":null},{"value":"3,60E-02","module":"A2","scenario":null},{"value":"1,65E-02","module":"A3","scenario":null},{"value":"1,52E-02","module":"A4","scenario":null},{"value":"1,26E-01","module":"C1","scenario":null},{"value":"1,52E-02","module":"C2","scenario":null},{"value":"1,14E-02","module":"C3","scenario":null},{"value":"3,63E-03","module":"C4","scenario":null},{"value":"-4,86E-02","module":"D","scenario":null},{"value":"3,37E-01","module":"A1A3","scenario":null}]},{"parameter":"ADPE","unit":"kg Sb-eq","values":[{"value":"6,95E-04","module":"A1","scenario":null},{"value":"1,71E-04","module":"A2","scenario":null},{"value":"3,20E-05","module":"A3","scenario":null},{"value":"8,79E-05","module":"A4","scenario":null},{"value":"1,39E-05","module":"C1","scenario":null},{"value":"8,79E-05","module":"C2","scenario":null},{"value":"1,98E-05","module":"C3","scenario":null},{"value":"2,78E-06","module":"C4","scenario":null},{"value":"-4,46E-04","module":"D","scenario":null},{"value":"8,99E-04","module":"A1A3","scenario":null}]},{"parameter":"ADPF","unit":"MJ","values":[{"value":"1,05E+03","module":"A1","scenario":null},{"value":"1,59E+02","module":"A2","scenario":null},{"value":"4,20E+01","module":"A3","scenario":null},{"value":"8,02E+01","module":"A4","scenario":null},{"value":"1,25E+02","module":"C1","scenario":null},{"value":"8,02E+01","module":"C2","scenario":null},{"value":"4,84E+01","module":"C3","scenario":null},{"value":"1,01E+01","module":"C4","scenario":null},{"value":"-8,49E+01","module":"D","scenario":null},{"value":"1,25E+03","module":"A1A3","scenario":null}]},{"parameter":"WDP","unit":"m3 world-eq. Deprived","values":[{"value":"3,33E+03","module":"A1","scenario":null},{"value":"1,20E+02","module":"A2","scenario":null},{"value":"3,61E+02","module":"A3","scenario":null},{"value":"6,15E+01","module":"A4","scenario":null},{"value":"2,65E+01","module":"C1","scenario":null},{"value":"6,15E+01","module":"C2","scenario":null},{"value":"5,34E+03","module":"C3","scenario":null},{"value":"2,14E+01","module":"C4","scenario":null},{"value":"-3,98E+03","module":"D","scenario":null},{"value":"3,81E+03","module":"A1A3","scenario":null}]},{"parameter":"EP-freshwater","unit":"kg P-eq","values":[{"value":"3,85E-03","module":"A1","scenario":null},{"value":"7,67E-05","module":"A2","scenario":null},{"value":"1,46E-04","module":"A3","scenario":null},{"value":"3,93E-05","module":"A4","scenario":null},{"value":"3,30E-05","module":"C1","scenario":null},{"value":"3,93E-05","module":"C2","scenario":null},{"value":"9,84E-05","module":"C3","scenario":null},{"value":"2,35E-06","module":"C4","scenario":null},{"value":"-1,33E-04","module":"D","scenario":null},{"value":"4,08E-03","module":"A1A3","scenario":null}]},{"parameter":"EP-marine","unit":"kg N-eq","values":[{"value":"8,24E-02","module":"A1","scenario":null},{"value":"8,99E-03","module":"A2","scenario":null},{"value":"5,54E-03","module":"A3","scenario":null},{"value":"3,48E-03","module":"A4","scenario":null},{"value":"4,19E-02","module":"C1","scenario":null},{"value":"3,48E-03","module":"C2","scenario":null},{"value":"3,69E-03","module":"C3","scenario":null},{"value":"1,15E-03","module":"C4","scenario":null},{"value":"-1,57E-02","module":"D","scenario":null},{"value":"9,69E-02","module":"A1A3","scenario":null}]},{"parameter":"EP-terrestrial","unit":"mol N-eq.","values":[{"value":"9,13E-01","module":"A1","scenario":null},{"value":"1,00E-01","module":"A2","scenario":null},{"value":"6,37E-02","module":"A3","scenario":null},{"value":"3,88E-02","module":"A4","scenario":null},{"value":"4,53E-01","module":"C1","scenario":null},{"value":"3,88E-02","module":"C2","scenario":null},{"value":"4,26E-02","module":"C3","scenario":null},{"value":"1,27E-02","module":"C4","scenario":null},{"value":"-1,84E-01","module":"D","scenario":null},{"value":"1,08E+00","module":"A1A3","scenario":null}]},{"parameter":"GWP-IOBC","unit":"kg CO2-eq","values":[{"value":"1,62E+02","module":"A1","scenario":null},{"value":"9,87E+00","module":"A2","scenario":null},{"value":"3,59E+00","module":"A3","scenario":null},{"value":"4,94E+00","module":"A4","scenario":null},{"value":"9,07E+00","module":"C1","scenario":null},{"value":"4,94E+00","module":"C2","scenario":null},{"value":"1,56E+00","module":"C3","scenario":null},{"value":"3,15E-01","module":"C4","scenario":null},{"value":"-5,37E+00","module":"D","scenario":null},{"value":"1,76E+02","module":"A1A3","scenario":null}]}],"additional_environmental_impact":[{"parameter":"PM","unit":"Disease incidence","values":[{"value":"4,64E-06","module":"A1","scenario":null},{"value":"8,77E-07","module":"A2","scenario":null},{"value":"3,94E-07","module":"A3","scenario":null},{"value":"4,53E-07","module":"A4","scenario":null},{"value":"1,15E-05","module":"C1","scenario":null},{"value":"4,53E-07","module":"C2","scenario":null},{"value":"2,02E-07","module":"C3","scenario":null},{"value":"6,54E-08","module":"C4","scenario":null},{"value":"-9,63E-07","module":"D","scenario":null},{"value":"5,92E-06","module":"A1A3","scenario":null}]},{"parameter":"ETP-fw","unit":"CTUe","values":[{"value":"1,86E+03","module":"A1","scenario":null},{"value":"1,15E+02","module":"A2","scenario":null},{"value":"7,03E+01","module":"A3","scenario":null},{"value":"5,86E+01","module":"A4","scenario":null},{"value":"6,82E+01","module":"C1","scenario":null},{"value":"5,86E+01","module":"C2","scenario":null},{"value":"3,43E+01","module":"C3","scenario":null},{"value":"5,02E+00","module":"C4","scenario":null},{"value":"-8,75E+01","module":"D","scenario":null},{"value":"2,05E+03","module":"A1A3","scenario":null}]},{"parameter":"HTP-c","unit":"CTUh","values":[{"value":"1,09E-07","module":"A1","scenario":null},{"value":"0,00E+00","module":"A2","scenario":null},{"value":"2,13E-09","module":"A3","scenario":null},{"value":"0,00E+00","module":"A4","scenario":null},{"value":"2,27E-09","module":"C1","scenario":null},{"value":"0,00E+00","module":"C2","scenario":null},{"value":"2,19E-09","module":"C3","scenario":null},{"value":"1,47E-10","module":"C4","scenario":null},{"value":"-4,39E-09","module":"D","scenario":null},{"value":"1,11E-07","module":"A1A3","scenario":null}]},{"parameter":"HTP-nc","unit":"CTUh","values":[{"value":"6,19E-07","module":"A1","scenario":null},{"value":"1,09E-07","module":"A2","scenario":null},{"value":"4,32E-08","module":"A3","scenario":null},{"value":"5,67E-08","module":"A4","scenario":null},{"value":"6,35E-08","module":"C1","scenario":null},{"value":"5,67E-08","module":"C2","scenario":null},{"value":"3,07E-08","module":"C3","scenario":null},{"value":"2,94E-09","module":"C4","scenario":null},{"value":"-1,07E-07","module":"D","scenario":null},{"value":"7,72E-07","module":"A1A3","scenario":null}]},{"parameter":"SQP","unit":"-","values":[{"value":"-6,59E+01","module":"A1","scenario":null},{"value":"1,78E+02","module":"A2","scenario":null},{"value":"7,80E+01","module":"A3","scenario":null},{"value":"9,19E+01","module":"A4","scenario":null},{"value":"1,52E+01","module":"C1","scenario":null},{"value":"9,19E+01","module":"C2","scenario":null},{"value":"2,73E+01","module":"C3","scenario":null},{"value":"3,70E+01","module":"C4","scenario":null},{"value":"1,93E+02","module":"D","scenario":null},{"value":"1,90E+02","module":"A1A3","scenario":null}]},{"parameter":"IRP","unit":"kBq U235-eq","values":[{"value":"4,72E+00","module":"A1","scenario":null},{"value":"6,96E-01","module":"A2","scenario":null},{"value":"1,80E-01","module":"A3","scenario":null},{"value":"3,50E-01","module":"A4","scenario":null},{"value":"5,44E-01","module":"C1","scenario":null},{"value":"3,50E-01","module":"C2","scenario":null},{"value":"8,11E-01","module":"C3","scenario":null},{"value":"4,40E-02","module":"C4","scenario":null},{"value":"-7,80E-01","module":"D","scenario":null},{"value":"5,59E+00","module":"A1A3","scenario":null}]}],"resource_use":[{"parameter":"PERE","unit":"MJ","values":[{"value":"4,90E+02","module":"A1","scenario":null},{"value":"1,97E+00","module":"A2","scenario":null},{"value":"2,67E+01","module":"A3","scenario":null},{"value":"1,01E+00","module":"A4","scenario":null},{"value":"6,80E-01","module":"C1","scenario":null},{"value":"1,01E+00","module":"C2","scenario":null},{"value":"2,49E+01","module":"C3","scenario":null},{"value":"1,56E-01","module":"C4","scenario":null},{"value":"-1,99E+01","module":"D","scenario":null},{"value":"5,19E+02","module":"A1A3","scenario":null}]},{"parameter":"PERM","unit":"","values":[{"value":"2,85E-01","module":"A1","scenario":null},{"value":"0,00E+00","module":"A2","scenario":null},{"value":"0,00E+00","module":"A3","scenario":null},{"value":"0,00E+00","module":"A4","scenario":null},{"value":"0,00E+00","module":"C1","scenario":null},{"value":"0,00E+00","module":"C2","scenario":null},{"value":"0,00E+00","module":"C3","scenario":null},{"value":"0,00E+00","module":"C4","scenario":null},{"value":"0,00E+00","module":"D","scenario":null},{"value":"2,85E-01","module":"A1A3","scenario":null}]},{"parameter":"PERT","unit":"MJ","values":[{"value":"4,91E+02","module":"A1","scenario":null},{"value":"1,97E+00","module":"A2","scenario":null},{"value":"2,67E+01","module":"A3","scenario":null},{"value":"1,01E+00","module":"A4","scenario":null},{"value":"6,80E-01","module":"C1","scenario":null},{"value":"1,01E+00","module":"C2","scenario":null},{"value":"2,49E+01","module":"C3","scenario":null},{"value":"1,56E-01","module":"C4","scenario":null},{"value":"-1,99E+01","module":"D","scenario":null},{"value":"5,19E+02","module":"A1A3","scenario":null}]},{"parameter":"PENRE","unit":"MJ","values":[{"value":"1,04E+03","module":"A1","scenario":null},{"value":"1,59E+02","module":"A2","scenario":null},{"value":"4,20E+01","module":"A3","scenario":null},{"value":"8,02E+01","module":"A4","scenario":null},{"value":"1,25E+02","module":"C1","scenario":null},{"value":"8,02E+01","module":"C2","scenario":null},{"value":"4,84E+01","module":"C3","scenario":null},{"value":"1,01E+01","module":"C4","scenario":null},{"value":"-8,97E+01","module":"D","scenario":null},{"value":"1,24E+03","module":"A1A3","scenario":null}]},{"parameter":"PENRM","unit":"MJ","values":[{"value":"1,44E+01","module":"A1","scenario":null},{"value":"0,00E+00","module":"A2","scenario":null},{"value":"0,00E+00","module":"A3","scenario":null},{"value":"0,00E+00","module":"A4","scenario":null},{"value":"0,00E+00","module":"C1","scenario":null},{"value":"0,00E+00","module":"C2","scenario":null},{"value":"0,00E+00","module":"C3","scenario":null},{"value":"0,00E+00","module":"C4","scenario":null},{"value":"0,00E+00","module":"D","scenario":null},{"value":"1,44E+01","module":"A1A3","scenario":null}]},{"parameter":"PENRT","unit":"MJ","values":[{"value":"1,05E+03","module":"A1","scenario":null},{"value":"1,59E+02","module":"A2","scenario":null},{"value":"4,20E+01","module":"A3","scenario":null},{"value":"8,02E+01","module":"A4","scenario":null},{"value":"1,25E+02","module":"C1","scenario":null},{"value":"8,02E+01","module":"C2","scenario":null},{"value":"4,84E+01","module":"C3","scenario":null},{"value":"1,01E+01","module":"C4","scenario":null},{"value":"-8,97E+01","module":"D","scenario":null},{"value":"1,25E+03","module":"A1A3","scenario":null}]},{"parameter":"SM","unit":"kg","values":[{"value":"8,64E+01","module":"A1","scenario":null},{"value":"0,00E+00","module":"A2","scenario":null},{"value":"2,05E-04","module":"A3","scenario":null},{"value":"0,00E+00","module":"A4","scenario":null},{"value":"0,00E+00","module":"C1","scenario":null},{"value":"0,00E+00","module":"C2","scenario":null},{"value":"0,00E+00","module":"C3","scenario":null},{"value":"0,00E+00","module":"C4","scenario":null},{"value":"0,00E+00","module":"D","scenario":null},{"value":"8,64E+01","module":"A1A3","scenario":null}]},{"parameter":"RSF","unit":"MJ","values":[{"value":"7,95E+01","module":"A1","scenario":null},{"value":"6,89E-02","module":"A2","scenario":null},{"value":"6,37E-01","module":"A3","scenario":null},{"value":"3,53E-02","module":"A4","scenario":null},{"value":"0,00E+00","module":"C1","scenario":null},{"value":"3,53E-02","module":"C2","scenario":null},{"value":"0,00E+00","module":"C3","scenario":null},{"value":"3,23E-03","module":"C4","scenario":null},{"value":"-4,07E-01","module":"D","scenario":null},{"value":"8,02E+01","module":"A1A3","scenario":null}]},{"parameter":"NRSF","unit":"MJ","values":[{"value":"1,33E+02","module":"A1","scenario":null},{"value":"2,33E-01","module":"A2","scenario":null},{"value":"3,36E-02","module":"A3","scenario":null},{"value":"1,18E-01","module":"A4","scenario":null},{"value":"0,00E+00","module":"C1","scenario":null},{"value":"1,18E-01","module":"C2","scenario":null},{"value":"0,00E+00","module":"C3","scenario":null},{"value":"9,28E-03","module":"C4","scenario":null},{"value":"-4,18E-01","module":"D","scenario":null},{"value":"1,33E+02","module":"A1A3","scenario":null}]},{"parameter":"FW","unit":"m3","values":[{"value":"2,68E+00","module":"A1","scenario":null},{"value":"1,77E-02","module":"A2","scenario":null},{"value":"1,19E-01","module":"A3","scenario":null},{"value":"9,12E-03","module":"A4","scenario":null},{"value":"6,42E-03","module":"C1","scenario":null},{"value":"9,12E-03","module":"C2","scenario":null},{"value":"8,29E-02","module":"C3","scenario":null},{"value":"1,21E-02","module":"C4","scenario":null},{"value":"-3,12E+00","module":"D","scenario":null},{"value":"2,81E+00","module":"A1A3","scenario":null}]}],"end_of_life_waste":[{"parameter":"HWD","unit":"kg","values":[{"value":"3,53E+00","module":"A1","scenario":null},{"value":"8,61E-03","module":"A2","scenario":null},{"value":"4,08E-02","module":"A3","scenario":null},{"value":"4,39E-03","module":"A4","scenario":null},{"value":"3,67E-03","module":"C1","scenario":null},{"value":"4,39E-03","module":"C2","scenario":null},{"value":"4,83E-03","module":"C3","scenario":null},{"value":"0,00E+00","module":"C4","scenario":null},{"value":"-2,05E-02","module":"D","scenario":null},{"value":"3,58E+00","module":"A1A3","scenario":null}]},{"parameter":"NHWD","unit":"kg","values":[{"value":"1,22E+02","module":"A1","scenario":null},{"value":"1,35E+01","module":"A2","scenario":null},{"value":"5,79E-01","module":"A3","scenario":null},{"value":"6,97E+00","module":"A4","scenario":null},{"value":"1,48E-01","module":"C1","scenario":null},{"value":"6,97E+00","module":"C2","scenario":null},{"value":"1,53E-01","module":"C3","scenario":null},{"value":"7,34E+01","module":"C4","scenario":null},{"value":"-6,21E-01","module":"D","scenario":null},{"value":"1,36E+02","module":"A1A3","scenario":null}]},{"parameter":"RWD","unit":"kg","values":[{"value":"6,96E-03","module":"A1","scenario":null},{"value":"1,09E-03","module":"A2","scenario":null},{"value":"1,85E-04","module":"A3","scenario":null},{"value":"5,47E-04","module":"A4","scenario":null},{"value":"8,67E-04","module":"C1","scenario":null},{"value":"5,47E-04","module":"C2","scenario":null},{"value":"5,11E-04","module":"C3","scenario":null},{"value":"0,00E+00","module":"C4","scenario":null},{"value":"-6,74E-04","module":"D","scenario":null},{"value":"8,24E-03","module":"A1A3","scenario":null}]}],"end_of_life_flow":[{"parameter":"CRU","unit":"kg","values":[{"value":"1,53E-04","module":"A1","scenario":null},{"value":"0,00E+00","module":"A2","scenario":null},{"value":"0,00E+00","module":"A3","scenario":null},{"value":"0,00E+00","module":"A4","scenario":null},{"value":"0,00E+00","module":"C1","scenario":null},{"value":"0,00E+00","module":"C2","scenario":null},{"value":"0,00E+00","module":"C3","scenario":null},{"value":"0,00E+00","module":"C4","scenario":null},{"value":"0,00E+00","module":"D","scenario":null},{"value":"1,53E-04","module":"A1A3","scenario":null}]},{"parameter":"MFR","unit":"kg","values":[{"value":"0,00E+00","module":"A1","scenario":null},{"value":"0,00E+00","module":"A2","scenario":null},{"value":"2,95E+01","module":"A3","scenario":null},{"value":"0,00E+00","module":"A4","scenario":null},{"value":"0,00E+00","module":"C1","scenario":null},{"value":"0,00E+00","module":"C2","scenario":null},{"value":"2,19E+03","module":"C3","scenario":null},{"value":"0,00E+00","module":"C4","scenario":null},{"value":"0,00E+00","module":"D","scenario":null},{"value":"2,95E+01","module":"A1A3","scenario":null}]},{"parameter":"MER","unit":"kg","values":[{"value":"4,60E-07","module":"A1","scenario":null},{"value":"0,00E+00","module":"A2","scenario":null},{"value":"1,32E-01","module":"A3","scenario":null},{"value":"0,00E+00","module":"A4","scenario":null},{"value":"0,00E+00","module":"C1","scenario":null},{"value":"0,00E+00","module":"C2","scenario":null},{"value":"0,00E+00","module":"C3","scenario":null},{"value":"0,00E+00","module":"C4","scenario":null},{"value":"0,00E+00","module":"D","scenario":null},{"value":"1,32E-01","module":"A1A3","scenario":null}]},{"parameter":"EEE","unit":"MJ","values":[{"value":"0,00E+00","module":"A1","scenario":null},{"value":"0,00E+00","module":"A2","scenario":null},{"value":"7,79E-02","module":"A3","scenario":null},{"value":"0,00E+00","module":"A4","scenario":null},{"value":"0,00E+00","module":"C1","scenario":null},{"value":"0,00E+00","module":"C2","scenario":null},{"value":"0,00E+00","module":"C3","scenario":null},{"value":"0,00E+00","module":"C4","scenario":null},{"value":"0,00E+00","module":"D","scenario":null},{"value":"7,79E-02","module":"A1A3","scenario":null}]},{"parameter":"EET","unit":"MJ","values":[{"value":"0,00E+00","module":"A1","scenario":null},{"value":"0,00E+00","module":"A2","scenario":null},{"value":"1,18E+00","module":"A3","scenario":null},{"value":"0,00E+00","module":"A4","scenario":null},{"value":"0,00E+00","module":"C1","scenario":null},{"value":"0,00E+00","module":"C2","scenario":null},{"value":"0,00E+00","module":"C3","scenario":null},{"value":"0,00E+00","module":"C4","scenario":null},{"value":"0,00E+00","module":"D","scenario":null},{"value":"1,18E+00","module":"A1A3","scenario":null}]}]}