{"product_name":"ABb, Skanska Industrial Solutions,  Skellefte\u00e5 asfaltverk","epd_id":"NEPD-8006-7677","declared_unit":{"unit":"ton","amount":1},"compliance":["EN 15804+A2","ISO 14025","ISO 21930"],"producer_name":"Skanska Industrial Solutions AB","environmental_impact":[{"parameter":"GWP-total","unit":"kg CO2-eq","values":[{"value":"1,08E+01","module":"A1","scenario":null},{"value":"8,77E-01","module":"A2","scenario":null},{"value":"5,60E+00","module":"A3","scenario":null},{"value":"3,05E+00","module":"A4","scenario":null},{"value":"1,43E+00","module":"C1","scenario":null},{"value":"3,05E+00","module":"C2","scenario":null},{"value":"8,46E-01","module":"C3","scenario":null},{"value":"0,00E+00","module":"C4","scenario":null},{"value":"-2,69E+01","module":"D","scenario":null},{"value":"1,72E+01","module":"A1A3","scenario":null}]},{"parameter":"GWP-fossil","unit":"kg CO2-eq","values":[{"value":"1,10E+01","module":"A1","scenario":null},{"value":"8,76E-01","module":"A2","scenario":null},{"value":"5,59E+00","module":"A3","scenario":null},{"value":"3,05E+00","module":"A4","scenario":null},{"value":"1,43E+00","module":"C1","scenario":null},{"value":"3,05E+00","module":"C2","scenario":null},{"value":"8,46E-01","module":"C3","scenario":null},{"value":"0,00E+00","module":"C4","scenario":null},{"value":"-2,69E+01","module":"D","scenario":null},{"value":"1,74E+01","module":"A1A3","scenario":null}]},{"parameter":"GWP-biogenic","unit":"kg CO2-eq","values":[{"value":"-2,25E-01","module":"A1","scenario":null},{"value":"6,64E-04","module":"A2","scenario":null},{"value":"7,34E-03","module":"A3","scenario":null},{"value":"2,31E-03","module":"A4","scenario":null},{"value":"4,81E-04","module":"C1","scenario":null},{"value":"2,31E-03","module":"C2","scenario":null},{"value":"1,59E-04","module":"C3","scenario":null},{"value":"0,00E+00","module":"C4","scenario":null},{"value":"0,00E+00","module":"D","scenario":null},{"value":"-2,17E-01","module":"A1A3","scenario":null}]},{"parameter":"GWP-luluc","unit":"kg CO2-eq","values":[{"value":"8,22E-03","module":"A1","scenario":null},{"value":"2,66E-04","module":"A2","scenario":null},{"value":"3,55E-03","module":"A3","scenario":null},{"value":"9,28E-04","module":"A4","scenario":null},{"value":"1,19E-04","module":"C1","scenario":null},{"value":"9,28E-04","module":"C2","scenario":null},{"value":"6,69E-05","module":"C3","scenario":null},{"value":"0,00E+00","module":"C4","scenario":null},{"value":"-2,15E-02","module":"D","scenario":null},{"value":"1,20E-02","module":"A1A3","scenario":null}]},{"parameter":"ODP","unit":"kg CFC11-eq","values":[{"value":"1,04E-06","module":"A1","scenario":null},{"value":"2,11E-07","module":"A2","scenario":null},{"value":"8,49E-07","module":"A3","scenario":null},{"value":"7,35E-07","module":"A4","scenario":null},{"value":"3,09E-07","module":"C1","scenario":null},{"value":"7,35E-07","module":"C2","scenario":null},{"value":"1,84E-07","module":"C3","scenario":null},{"value":"0,00E+00","module":"C4","scenario":null},{"value":"-3,96E-05","module":"D","scenario":null},{"value":"2,10E-06","module":"A1A3","scenario":null}]},{"parameter":"AP","unit":"mol H+-eq","values":[{"value":"1,83E-01","module":"A1","scenario":null},{"value":"2,82E-03","module":"A2","scenario":null},{"value":"2,86E-01","module":"A3","scenario":null},{"value":"9,80E-03","module":"A4","scenario":null},{"value":"1,50E-02","module":"C1","scenario":null},{"value":"9,80E-03","module":"C2","scenario":null},{"value":"8,88E-03","module":"C3","scenario":null},{"value":"0,00E+00","module":"C4","scenario":null},{"value":"-2,71E-01","module":"D","scenario":null},{"value":"4,72E-01","module":"A1A3","scenario":null}]},{"parameter":"POCP","unit":"kg NMVOC-eq","values":[{"value":"1,90E-01","module":"A1","scenario":null},{"value":"2,70E-03","module":"A2","scenario":null},{"value":"4,08E-01","module":"A3","scenario":null},{"value":"9,41E-03","module":"A4","scenario":null},{"value":"1,99E-02","module":"C1","scenario":null},{"value":"9,41E-03","module":"C2","scenario":null},{"value":"1,18E-02","module":"C3","scenario":null},{"value":"0,00E+00","module":"C4","scenario":null},{"value":"-3,21E-01","module":"D","scenario":null},{"value":"6,01E-01","module":"A1A3","scenario":null}]},{"parameter":"ADPE","unit":"kg Sb-eq","values":[{"value":"5,10E-05","module":"A1","scenario":null},{"value":"1,56E-05","module":"A2","scenario":null},{"value":"9,68E-05","module":"A3","scenario":null},{"value":"5,42E-05","module":"A4","scenario":null},{"value":"2,31E-06","module":"C1","scenario":null},{"value":"5,42E-05","module":"C2","scenario":null},{"value":"1,30E-06","module":"C3","scenario":null},{"value":"0,00E+00","module":"C4","scenario":null},{"value":"-2,38E-04","module":"D","scenario":null},{"value":"1,63E-04","module":"A1A3","scenario":null}]},{"parameter":"ADPF","unit":"MJ","values":[{"value":"1,59E+03","module":"A1","scenario":null},{"value":"1,42E+01","module":"A2","scenario":null},{"value":"9,86E+01","module":"A3","scenario":null},{"value":"4,95E+01","module":"A4","scenario":null},{"value":"1,97E+01","module":"C1","scenario":null},{"value":"4,95E+01","module":"C2","scenario":null},{"value":"1,17E+01","module":"C3","scenario":null},{"value":"0,00E+00","module":"C4","scenario":null},{"value":"-2,53E+03","module":"D","scenario":null},{"value":"1,70E+03","module":"A1A3","scenario":null}]},{"parameter":"WDP","unit":"m3 world-eq. Deprived","values":[{"value":"2,87E+00","module":"A1","scenario":null},{"value":"1,09E+01","module":"A2","scenario":null},{"value":"6,38E+02","module":"A3","scenario":null},{"value":"3,79E+01","module":"A4","scenario":null},{"value":"5,42E+00","module":"C1","scenario":null},{"value":"3,79E+01","module":"C2","scenario":null},{"value":"2,48E+00","module":"C3","scenario":null},{"value":"0,00E+00","module":"C4","scenario":null},{"value":"-2,05E+04","module":"D","scenario":null},{"value":"6,52E+02","module":"A1A3","scenario":null}]},{"parameter":"EP-freshwater","unit":"kg P-eq","values":[{"value":"2,65E-04","module":"A1","scenario":null},{"value":"6,97E-06","module":"A2","scenario":null},{"value":"1,42E-04","module":"A3","scenario":null},{"value":"2,43E-05","module":"A4","scenario":null},{"value":"5,53E-06","module":"C1","scenario":null},{"value":"2,43E-05","module":"C2","scenario":null},{"value":"3,09E-06","module":"C3","scenario":null},{"value":"0,00E+00","module":"C4","scenario":null},{"value":"-5,62E-04","module":"D","scenario":null},{"value":"4,14E-04","module":"A1A3","scenario":null}]},{"parameter":"EP-marine","unit":"kg N-eq","values":[{"value":"5,79E-02","module":"A1","scenario":null},{"value":"6,17E-04","module":"A2","scenario":null},{"value":"1,38E-01","module":"A3","scenario":null},{"value":"2,15E-03","module":"A4","scenario":null},{"value":"6,60E-03","module":"C1","scenario":null},{"value":"2,15E-03","module":"C2","scenario":null},{"value":"3,92E-03","module":"C3","scenario":null},{"value":"0,00E+00","module":"C4","scenario":null},{"value":"-5,17E-02","module":"D","scenario":null},{"value":"1,97E-01","module":"A1A3","scenario":null}]},{"parameter":"EP-terrestrial","unit":"mol N-eq.","values":[{"value":"7,87E-01","module":"A1","scenario":null},{"value":"6,89E-03","module":"A2","scenario":null},{"value":"1,51E+00","module":"A3","scenario":null},{"value":"2,40E-02","module":"A4","scenario":null},{"value":"7,24E-02","module":"C1","scenario":null},{"value":"2,40E-02","module":"C2","scenario":null},{"value":"4,30E-02","module":"C3","scenario":null},{"value":"0,00E+00","module":"C4","scenario":null},{"value":"-5,86E-01","module":"D","scenario":null},{"value":"2,31E+00","module":"A1A3","scenario":null}]},{"parameter":"GWP-IOBC","unit":"kg CO2-eq","values":[{"value":"1,09E+01","module":"A1","scenario":null},{"value":"8,72E-01","module":"A2","scenario":null},{"value":"5,53E+00","module":"A3","scenario":null},{"value":"3,03E+00","module":"A4","scenario":null},{"value":"1,35E+00","module":"C1","scenario":null},{"value":"3,03E+00","module":"C2","scenario":null},{"value":"8,02E-01","module":"C3","scenario":null},{"value":"0,00E+00","module":"C4","scenario":null},{"value":"-2,62E+01","module":"D","scenario":null},{"value":"1,73E+01","module":"A1A3","scenario":null}]}],"additional_environmental_impact":[{"parameter":"PM","unit":"Disease incidence","values":[{"value":"1,54E-06","module":"A1","scenario":null},{"value":"7,04E-08","module":"A2","scenario":null},{"value":"8,35E-06","module":"A3","scenario":null},{"value":"2,45E-07","module":"A4","scenario":null},{"value":"3,95E-07","module":"C1","scenario":null},{"value":"2,45E-07","module":"C2","scenario":null},{"value":"2,35E-07","module":"C3","scenario":null},{"value":"0,00E+00","module":"C4","scenario":null},{"value":"-1,72E-06","module":"D","scenario":null},{"value":"9,96E-06","module":"A1A3","scenario":null}]},{"parameter":"ETP-fw","unit":"CTUe","values":[{"value":"6,65E+03","module":"A1","scenario":null},{"value":"1,04E+01","module":"A2","scenario":null},{"value":"1,14E+02","module":"A3","scenario":null},{"value":"3,62E+01","module":"A4","scenario":null},{"value":"1,08E+01","module":"C1","scenario":null},{"value":"3,62E+01","module":"C2","scenario":null},{"value":"6,39E+00","module":"C3","scenario":null},{"value":"0,00E+00","module":"C4","scenario":null},{"value":"-1,60E+03","module":"D","scenario":null},{"value":"6,77E+03","module":"A1A3","scenario":null}]},{"parameter":"HTP-c","unit":"CTUh","values":[{"value":"8,34E-09","module":"A1","scenario":null},{"value":"0,00E+00","module":"A2","scenario":null},{"value":"8,48E-09","module":"A3","scenario":null},{"value":"0,00E+00","module":"A4","scenario":null},{"value":"4,17E-10","module":"C1","scenario":null},{"value":"0,00E+00","module":"C2","scenario":null},{"value":"0,00E+00","module":"C3","scenario":null},{"value":"0,00E+00","module":"C4","scenario":null},{"value":"-1,58E-08","module":"D","scenario":null},{"value":"1,68E-08","module":"A1A3","scenario":null}]},{"parameter":"HTP-nc","unit":"CTUh","values":[{"value":"1,66E-07","module":"A1","scenario":null},{"value":"1,01E-08","module":"A2","scenario":null},{"value":"1,94E-07","module":"A3","scenario":null},{"value":"3,50E-08","module":"A4","scenario":null},{"value":"1,01E-08","module":"C1","scenario":null},{"value":"3,50E-08","module":"C2","scenario":null},{"value":"6,30E-09","module":"C3","scenario":null},{"value":"0,00E+00","module":"C4","scenario":null},{"value":"-3,94E-07","module":"D","scenario":null},{"value":"3,70E-07","module":"A1A3","scenario":null}]},{"parameter":"SQP","unit":"-","values":[{"value":"2,63E+02","module":"A1","scenario":null},{"value":"1,63E+01","module":"A2","scenario":null},{"value":"1,93E+01","module":"A3","scenario":null},{"value":"5,68E+01","module":"A4","scenario":null},{"value":"2,51E+00","module":"C1","scenario":null},{"value":"5,68E+01","module":"C2","scenario":null},{"value":"1,49E+00","module":"C3","scenario":null},{"value":"0,00E+00","module":"C4","scenario":null},{"value":"-5,69E+02","module":"D","scenario":null},{"value":"2,98E+02","module":"A1A3","scenario":null}]},{"parameter":"IRP","unit":"kBq U235-eq","values":[{"value":"4,74E-02","module":"A1","scenario":null},{"value":"6,21E-02","module":"A2","scenario":null},{"value":"2,79E-01","module":"A3","scenario":null},{"value":"2,16E-01","module":"A4","scenario":null},{"value":"8,47E-02","module":"C1","scenario":null},{"value":"2,16E-01","module":"C2","scenario":null},{"value":"5,01E-02","module":"C3","scenario":null},{"value":"0,00E+00","module":"C4","scenario":null},{"value":"-1,27E+01","module":"D","scenario":null},{"value":"3,88E-01","module":"A1A3","scenario":null}]}],"resource_use":[{"parameter":"PERE","unit":"MJ","values":[{"value":"4,18E+00","module":"A1","scenario":null},{"value":"1,79E-01","module":"A2","scenario":null},{"value":"4,16E+01","module":"A3","scenario":null},{"value":"6,23E-01","module":"A4","scenario":null},{"value":"1,16E-01","module":"C1","scenario":null},{"value":"6,23E-01","module":"C2","scenario":null},{"value":"6,32E-02","module":"C3","scenario":null},{"value":"0,00E+00","module":"C4","scenario":null},{"value":"-1,40E+02","module":"D","scenario":null},{"value":"4,60E+01","module":"A1A3","scenario":null}]},{"parameter":"PERM","unit":"","values":[{"value":"0,00E+00","module":"A1","scenario":null},{"value":"0,00E+00","module":"A2","scenario":null},{"value":"0,00E+00","module":"A3","scenario":null},{"value":"0,00E+00","module":"A4","scenario":null},{"value":"0,00E+00","module":"C1","scenario":null},{"value":"0,00E+00","module":"C2","scenario":null},{"value":"0,00E+00","module":"C3","scenario":null},{"value":"0,00E+00","module":"C4","scenario":null},{"value":"0,00E+00","module":"D","scenario":null},{"value":"0,00E+00","module":"A1A3","scenario":null}]},{"parameter":"PERT","unit":"MJ","values":[{"value":"4,18E+00","module":"A1","scenario":null},{"value":"1,79E-01","module":"A2","scenario":null},{"value":"4,16E+01","module":"A3","scenario":null},{"value":"6,23E-01","module":"A4","scenario":null},{"value":"1,16E-01","module":"C1","scenario":null},{"value":"6,23E-01","module":"C2","scenario":null},{"value":"6,32E-02","module":"C3","scenario":null},{"value":"0,00E+00","module":"C4","scenario":null},{"value":"-1,40E+02","module":"D","scenario":null},{"value":"4,60E+01","module":"A1A3","scenario":null}]},{"parameter":"PENRE","unit":"MJ","values":[{"value":"2,36E+02","module":"A1","scenario":null},{"value":"1,43E+01","module":"A2","scenario":null},{"value":"9,89E+01","module":"A3","scenario":null},{"value":"4,99E+01","module":"A4","scenario":null},{"value":"1,96E+01","module":"C1","scenario":null},{"value":"4,99E+01","module":"C2","scenario":null},{"value":"1,17E+01","module":"C3","scenario":null},{"value":"0,00E+00","module":"C4","scenario":null},{"value":"-2,53E+03","module":"D","scenario":null},{"value":"3,49E+02","module":"A1A3","scenario":null}]},{"parameter":"PENRM","unit":"MJ","values":[{"value":"1,93E+03","module":"A1","scenario":null},{"value":"0,00E+00","module":"A2","scenario":null},{"value":"0,00E+00","module":"A3","scenario":null},{"value":"0,00E+00","module":"A4","scenario":null},{"value":"0,00E+00","module":"C1","scenario":null},{"value":"0,00E+00","module":"C2","scenario":null},{"value":"-1,93E+03","module":"C3","scenario":null},{"value":"0,00E+00","module":"C4","scenario":null},{"value":"0,00E+00","module":"D","scenario":null},{"value":"1,93E+03","module":"A1A3","scenario":null}]},{"parameter":"PENRT","unit":"MJ","values":[{"value":"2,17E+03","module":"A1","scenario":null},{"value":"1,43E+01","module":"A2","scenario":null},{"value":"9,89E+01","module":"A3","scenario":null},{"value":"4,99E+01","module":"A4","scenario":null},{"value":"1,96E+01","module":"C1","scenario":null},{"value":"4,99E+01","module":"C2","scenario":null},{"value":"-1,92E+03","module":"C3","scenario":null},{"value":"0,00E+00","module":"C4","scenario":null},{"value":"-2,53E+03","module":"D","scenario":null},{"value":"2,28E+03","module":"A1A3","scenario":null}]},{"parameter":"SM","unit":"kg","values":[{"value":"3,00E+02","module":"A1","scenario":null},{"value":"4,91E-03","module":"A2","scenario":null},{"value":"8,01E+00","module":"A3","scenario":null},{"value":"1,71E-02","module":"A4","scenario":null},{"value":"9,91E-03","module":"C1","scenario":null},{"value":"1,71E-02","module":"C2","scenario":null},{"value":"5,74E-03","module":"C3","scenario":null},{"value":"0,00E+00","module":"C4","scenario":null},{"value":"-5,33E+01","module":"D","scenario":null},{"value":"3,08E+02","module":"A1A3","scenario":null}]},{"parameter":"RSF","unit":"MJ","values":[{"value":"0,00E+00","module":"A1","scenario":null},{"value":"6,26E-03","module":"A2","scenario":null},{"value":"9,18E-02","module":"A3","scenario":null},{"value":"2,18E-02","module":"A4","scenario":null},{"value":"3,38E-03","module":"C1","scenario":null},{"value":"2,18E-02","module":"C2","scenario":null},{"value":"1,56E-03","module":"C3","scenario":null},{"value":"0,00E+00","module":"C4","scenario":null},{"value":"-1,53E+00","module":"D","scenario":null},{"value":"9,80E-02","module":"A1A3","scenario":null}]},{"parameter":"NRSF","unit":"MJ","values":[{"value":"0,00E+00","module":"A1","scenario":null},{"value":"2,10E-02","module":"A2","scenario":null},{"value":"7,80E-01","module":"A3","scenario":null},{"value":"7,32E-02","module":"A4","scenario":null},{"value":"3,92E-02","module":"C1","scenario":null},{"value":"7,32E-02","module":"C2","scenario":null},{"value":"2,29E-02","module":"C3","scenario":null},{"value":"0,00E+00","module":"C4","scenario":null},{"value":"-6,36E-01","module":"D","scenario":null},{"value":"8,01E-01","module":"A1A3","scenario":null}]},{"parameter":"FW","unit":"m3","values":[{"value":"4,86E-02","module":"A1","scenario":null},{"value":"1,62E-03","module":"A2","scenario":null},{"value":"3,22E-01","module":"A3","scenario":null},{"value":"5,64E-03","module":"A4","scenario":null},{"value":"1,31E-02","module":"C1","scenario":null},{"value":"5,64E-03","module":"C2","scenario":null},{"value":"6,02E-04","module":"C3","scenario":null},{"value":"0,00E+00","module":"C4","scenario":null},{"value":"-1,24E+00","module":"D","scenario":null},{"value":"3,72E-01","module":"A1A3","scenario":null}]}],"end_of_life_waste":[{"parameter":"HWD","unit":"kg","values":[{"value":"5,78E-03","module":"A1","scenario":null},{"value":"7,78E-04","module":"A2","scenario":null},{"value":"2,76E-02","module":"A3","scenario":null},{"value":"2,71E-03","module":"A4","scenario":null},{"value":"5,92E-04","module":"C1","scenario":null},{"value":"2,71E-03","module":"C2","scenario":null},{"value":"3,44E-04","module":"C3","scenario":null},{"value":"0,00E+00","module":"C4","scenario":null},{"value":"-1,01E+00","module":"D","scenario":null},{"value":"3,42E-02","module":"A1A3","scenario":null}]},{"parameter":"NHWD","unit":"kg","values":[{"value":"3,81E-01","module":"A1","scenario":null},{"value":"1,24E+00","module":"A2","scenario":null},{"value":"1,07E+00","module":"A3","scenario":null},{"value":"4,30E+00","module":"A4","scenario":null},{"value":"2,41E-02","module":"C1","scenario":null},{"value":"4,30E+00","module":"C2","scenario":null},{"value":"1,38E-02","module":"C3","scenario":null},{"value":"0,00E+00","module":"C4","scenario":null},{"value":"-3,28E+00","module":"D","scenario":null},{"value":"2,69E+00","module":"A1A3","scenario":null}]},{"parameter":"RWD","unit":"kg","values":[{"value":"1,71E-02","module":"A1","scenario":null},{"value":"9,71E-05","module":"A2","scenario":null},{"value":"3,16E-04","module":"A3","scenario":null},{"value":"3,38E-04","module":"A4","scenario":null},{"value":"1,37E-04","module":"C1","scenario":null},{"value":"3,38E-04","module":"C2","scenario":null},{"value":"8,12E-05","module":"C3","scenario":null},{"value":"0,00E+00","module":"C4","scenario":null},{"value":"-1,86E-02","module":"D","scenario":null},{"value":"1,75E-02","module":"A1A3","scenario":null}]}],"end_of_life_flow":[{"parameter":"CRU","unit":"kg","values":[{"value":"0,00E+00","module":"A1","scenario":null},{"value":"0,00E+00","module":"A2","scenario":null},{"value":"0,00E+00","module":"A3","scenario":null},{"value":"0,00E+00","module":"A4","scenario":null},{"value":"0,00E+00","module":"C1","scenario":null},{"value":"0,00E+00","module":"C2","scenario":null},{"value":"0,00E+00","module":"C3","scenario":null},{"value":"0,00E+00","module":"C4","scenario":null},{"value":"0,00E+00","module":"D","scenario":null},{"value":"0,00E+00","module":"A1A3","scenario":null}]},{"parameter":"MFR","unit":"kg","values":[{"value":"2,00E-01","module":"A1","scenario":null},{"value":"6,89E-05","module":"A2","scenario":null},{"value":"1,75E-01","module":"A3","scenario":null},{"value":"2,40E-04","module":"A4","scenario":null},{"value":"3,70E-05","module":"C1","scenario":null},{"value":"2,40E-04","module":"C2","scenario":null},{"value":"9,00E+02","module":"C3","scenario":null},{"value":"0,00E+00","module":"C4","scenario":null},{"value":"-2,27E-01","module":"D","scenario":null},{"value":"3,75E-01","module":"A1A3","scenario":null}]},{"parameter":"MER","unit":"kg","values":[{"value":"0,00E+00","module":"A1","scenario":null},{"value":"4,25E-03","module":"A2","scenario":null},{"value":"1,30E-02","module":"A3","scenario":null},{"value":"1,48E-02","module":"A4","scenario":null},{"value":"9,72E-03","module":"C1","scenario":null},{"value":"1,48E-02","module":"C2","scenario":null},{"value":"1,75E-05","module":"C3","scenario":null},{"value":"0,00E+00","module":"C4","scenario":null},{"value":"-1,60E-02","module":"D","scenario":null},{"value":"1,73E-02","module":"A1A3","scenario":null}]},{"parameter":"EEE","unit":"MJ","values":[{"value":"1,55E-03","module":"A1","scenario":null},{"value":"7,41E-04","module":"A2","scenario":null},{"value":"4,01E-02","module":"A3","scenario":null},{"value":"2,58E-03","module":"A4","scenario":null},{"value":"1,16E-04","module":"C1","scenario":null},{"value":"2,58E-03","module":"C2","scenario":null},{"value":"5,99E-05","module":"C3","scenario":null},{"value":"0,00E+00","module":"C4","scenario":null},{"value":"-5,10E+00","module":"D","scenario":null},{"value":"4,24E-02","module":"A1A3","scenario":null}]},{"parameter":"EET","unit":"MJ","values":[{"value":"2,35E-02","module":"A1","scenario":null},{"value":"1,13E-02","module":"A2","scenario":null},{"value":"6,06E-01","module":"A3","scenario":null},{"value":"3,92E-02","module":"A4","scenario":null},{"value":"1,75E-03","module":"C1","scenario":null},{"value":"3,92E-02","module":"C2","scenario":null},{"value":"9,07E-04","module":"C3","scenario":null},{"value":"0,00E+00","module":"C4","scenario":null},{"value":"-7,72E+01","module":"D","scenario":null},{"value":"6,41E-01","module":"A1A3","scenario":null}]}]}