{"product_name":"Rax Soft 200 3000 Dali","epd_id":"NEPD-8253-7931","declared_unit":{"unit":"stk","amount":1},"compliance":["EN 15804+A2","ISO 14025","ISO 21930"],"producer_name":"SG Armaturen AS","environmental_impact":[{"parameter":"GWP-total","unit":"kg CO2-eq","values":[{"value":"1,87E+01","module":"A1","scenario":null},{"value":"9,45E-03","module":"A2","scenario":null},{"value":"4,00E-01","module":"A3","scenario":null},{"value":"5,52E-01","module":"A4","scenario":null},{"value":"4,33E-01","module":"A5","scenario":null},{"value":"2,32E+01","module":"B6","scenario":null},{"value":"0,00E+00","module":"C1","scenario":null},{"value":"6,67E-02","module":"C2","scenario":null},{"value":"5,86E-01","module":"C3","scenario":null},{"value":"3,99E-02","module":"C4","scenario":null},{"value":"-8,97E-01","module":"D","scenario":null},{"value":"1,91E+01","module":"A1A3","scenario":null}]},{"parameter":"GWP-fossil","unit":"kg CO2-eq","values":[{"value":"1,90E+01","module":"A1","scenario":null},{"value":"9,45E-03","module":"A2","scenario":null},{"value":"4,00E-01","module":"A3","scenario":null},{"value":"5,52E-01","module":"A4","scenario":null},{"value":"4,09E-03","module":"A5","scenario":null},{"value":"2,25E+01","module":"B6","scenario":null},{"value":"0,00E+00","module":"C1","scenario":null},{"value":"6,67E-02","module":"C2","scenario":null},{"value":"5,86E-01","module":"C3","scenario":null},{"value":"3,97E-02","module":"C4","scenario":null},{"value":"-8,94E-01","module":"D","scenario":null},{"value":"1,94E+01","module":"A1A3","scenario":null}]},{"parameter":"GWP-biogenic","unit":"kg CO2-eq","values":[{"value":"-3,39E-01","module":"A1","scenario":null},{"value":"3,68E-06","module":"A2","scenario":null},{"value":"9,97E-05","module":"A3","scenario":null},{"value":"1,96E-04","module":"A4","scenario":null},{"value":"4,29E-01","module":"A5","scenario":null},{"value":"6,21E-01","module":"B6","scenario":null},{"value":"0,00E+00","module":"C1","scenario":null},{"value":"2,60E-05","module":"C2","scenario":null},{"value":"1,21E-04","module":"C3","scenario":null},{"value":"1,31E-05","module":"C4","scenario":null},{"value":"-2,36E-03","module":"D","scenario":null},{"value":"-3,39E-01","module":"A1A3","scenario":null}]},{"parameter":"GWP-luluc","unit":"kg CO2-eq","values":[{"value":"3,02E-02","module":"A1","scenario":null},{"value":"3,45E-06","module":"A2","scenario":null},{"value":"6,31E-05","module":"A3","scenario":null},{"value":"2,75E-04","module":"A4","scenario":null},{"value":"1,35E-06","module":"A5","scenario":null},{"value":"9,27E-02","module":"B6","scenario":null},{"value":"0,00E+00","module":"C1","scenario":null},{"value":"2,44E-05","module":"C2","scenario":null},{"value":"1,25E-04","module":"C3","scenario":null},{"value":"1,10E-04","module":"C4","scenario":null},{"value":"-6,34E-04","module":"D","scenario":null},{"value":"3,03E-02","module":"A1A3","scenario":null}]},{"parameter":"ODP","unit":"kg CFC11-eq","values":[{"value":"6,51E-06","module":"A1","scenario":null},{"value":"2,06E-09","module":"A2","scenario":null},{"value":"5,87E-09","module":"A3","scenario":null},{"value":"1,22E-07","module":"A4","scenario":null},{"value":"8,64E-10","module":"A5","scenario":null},{"value":"1,54E-06","module":"B6","scenario":null},{"value":"0,00E+00","module":"C1","scenario":null},{"value":"1,45E-08","module":"C2","scenario":null},{"value":"4,84E-09","module":"C3","scenario":null},{"value":"1,89E-09","module":"C4","scenario":null},{"value":"-2,27E-03","module":"D","scenario":null},{"value":"6,52E-06","module":"A1A3","scenario":null}]},{"parameter":"AP","unit":"mol H+-eq","values":[{"value":"1,32E-01","module":"A1","scenario":null},{"value":"2,83E-05","module":"A2","scenario":null},{"value":"2,09E-03","module":"A3","scenario":null},{"value":"8,51E-03","module":"A4","scenario":null},{"value":"1,94E-05","module":"A5","scenario":null},{"value":"1,76E-01","module":"B6","scenario":null},{"value":"0,00E+00","module":"C1","scenario":null},{"value":"1,99E-04","module":"C2","scenario":null},{"value":"3,48E-04","module":"C3","scenario":null},{"value":"9,09E-05","module":"C4","scenario":null},{"value":"-6,26E-02","module":"D","scenario":null},{"value":"1,34E-01","module":"A1A3","scenario":null}]},{"parameter":"POCP","unit":"kg NMVOC-eq","values":[{"value":"7,65E-02","module":"A1","scenario":null},{"value":"2,33E-05","module":"A2","scenario":null},{"value":"1,25E-03","module":"A3","scenario":null},{"value":"6,16E-03","module":"A4","scenario":null},{"value":"1,99E-05","module":"A5","scenario":null},{"value":"6,76E-02","module":"B6","scenario":null},{"value":"0,00E+00","module":"C1","scenario":null},{"value":"1,64E-04","module":"C2","scenario":null},{"value":"2,72E-04","module":"C3","scenario":null},{"value":"1,04E-04","module":"C4","scenario":null},{"value":"-1,24E-02","module":"D","scenario":null},{"value":"7,78E-02","module":"A1A3","scenario":null}]},{"parameter":"ADPE","unit":"kg Sb-eq","values":[{"value":"5,09E-03","module":"A1","scenario":null},{"value":"2,53E-07","module":"A2","scenario":null},{"value":"1,24E-06","module":"A3","scenario":null},{"value":"1,05E-05","module":"A4","scenario":null},{"value":"9,96E-08","module":"A5","scenario":null},{"value":"1,68E-03","module":"B6","scenario":null},{"value":"0,00E+00","module":"C1","scenario":null},{"value":"1,79E-06","module":"C2","scenario":null},{"value":"5,11E-07","module":"C3","scenario":null},{"value":"1,04E-07","module":"C4","scenario":null},{"value":"-1,46E-03","module":"D","scenario":null},{"value":"5,10E-03","module":"A1A3","scenario":null}]},{"parameter":"ADPF","unit":"MJ","values":[{"value":"2,27E+02","module":"A1","scenario":null},{"value":"1,40E-01","module":"A2","scenario":null},{"value":"3,54E+00","module":"A3","scenario":null},{"value":"7,79E+00","module":"A4","scenario":null},{"value":"5,73E-02","module":"A5","scenario":null},{"value":"3,07E+02","module":"B6","scenario":null},{"value":"0,00E+00","module":"C1","scenario":null},{"value":"9,85E-01","module":"C2","scenario":null},{"value":"6,54E-01","module":"C3","scenario":null},{"value":"2,34E-01","module":"C4","scenario":null},{"value":"-1,18E+01","module":"D","scenario":null},{"value":"2,31E+02","module":"A1A3","scenario":null}]},{"parameter":"WDP","unit":"m3 world-eq. Deprived","values":[{"value":"6,00E+02","module":"A1","scenario":null},{"value":"4,55E-02","module":"A2","scenario":null},{"value":"5,77E-01","module":"A3","scenario":null},{"value":"5,16E+00","module":"A4","scenario":null},{"value":"7,26E-02","module":"A5","scenario":null},{"value":"5,35E+04","module":"B6","scenario":null},{"value":"0,00E+00","module":"C1","scenario":null},{"value":"3,21E-01","module":"C2","scenario":null},{"value":"6,25E+00","module":"C3","scenario":null},{"value":"1,76E+00","module":"C4","scenario":null},{"value":"2,11E+01","module":"D","scenario":null},{"value":"6,01E+02","module":"A1A3","scenario":null}]},{"parameter":"EP-freshwater","unit":"kg P-eq","values":[{"value":"1,75E-03","module":"A1","scenario":null},{"value":"8,86E-08","module":"A2","scenario":null},{"value":"8,89E-06","module":"A3","scenario":null},{"value":"3,52E-06","module":"A4","scenario":null},{"value":"3,36E-08","module":"A5","scenario":null},{"value":"1,62E-03","module":"B6","scenario":null},{"value":"0,00E+00","module":"C1","scenario":null},{"value":"6,25E-07","module":"C2","scenario":null},{"value":"1,95E-06","module":"C3","scenario":null},{"value":"6,10E-07","module":"C4","scenario":null},{"value":"-3,46E-04","module":"D","scenario":null},{"value":"1,76E-03","module":"A1A3","scenario":null}]},{"parameter":"EP-marine","unit":"kg N-eq","values":[{"value":"2,08E-02","module":"A1","scenario":null},{"value":"5,56E-06","module":"A2","scenario":null},{"value":"4,32E-04","module":"A3","scenario":null},{"value":"2,05E-03","module":"A4","scenario":null},{"value":"6,41E-06","module":"A5","scenario":null},{"value":"1,93E-02","module":"B6","scenario":null},{"value":"0,00E+00","module":"C1","scenario":null},{"value":"3,93E-05","module":"C2","scenario":null},{"value":"9,73E-05","module":"C3","scenario":null},{"value":"4,99E-05","module":"C4","scenario":null},{"value":"-3,17E-03","module":"D","scenario":null},{"value":"2,13E-02","module":"A1A3","scenario":null}]},{"parameter":"EP-terrestrial","unit":"mol N-eq.","values":[{"value":"2,33E-01","module":"A1","scenario":null},{"value":"6,22E-05","module":"A2","scenario":null},{"value":"4,76E-03","module":"A3","scenario":null},{"value":"2,28E-02","module":"A4","scenario":null},{"value":"6,94E-05","module":"A5","scenario":null},{"value":"2,51E-01","module":"B6","scenario":null},{"value":"0,00E+00","module":"C1","scenario":null},{"value":"4,39E-04","module":"C2","scenario":null},{"value":"1,04E-03","module":"C3","scenario":null},{"value":"2,58E-04","module":"C4","scenario":null},{"value":"-4,38E-02","module":"D","scenario":null},{"value":"2,38E-01","module":"A1A3","scenario":null}]},{"parameter":"GWP-IOBC","unit":"kg CO2-eq","values":[{"value":"1,91E+01","module":"A1","scenario":null},{"value":"9,45E-03","module":"A2","scenario":null},{"value":"3,78E-01","module":"A3","scenario":null},{"value":"5,52E-01","module":"A4","scenario":null},{"value":"4,09E-03","module":"A5","scenario":null},{"value":"2,31E+01","module":"B6","scenario":null},{"value":"0,00E+00","module":"C1","scenario":null},{"value":"6,67E-02","module":"C2","scenario":null},{"value":"5,86E-01","module":"C3","scenario":null},{"value":"4,09E-02","module":"C4","scenario":null},{"value":"-8,89E-01","module":"D","scenario":null},{"value":"1,95E+01","module":"A1A3","scenario":null}]}],"additional_environmental_impact":[{"parameter":"PM","unit":"Disease incidence","values":[{"value":"1,12E-06","module":"A1","scenario":null},{"value":"6,08E-10","module":"A2","scenario":null},{"value":"2,82E-08","module":"A3","scenario":null},{"value":"1,95E-08","module":"A4","scenario":null},{"value":"2,86E-10","module":"A5","scenario":null},{"value":"1,26E-06","module":"B6","scenario":null},{"value":"0,00E+00","module":"C1","scenario":null},{"value":"4,31E-09","module":"C2","scenario":null},{"value":"2,11E-09","module":"C3","scenario":null},{"value":"1,67E-09","module":"C4","scenario":null},{"value":"-1,32E-07","module":"D","scenario":null},{"value":"1,15E-06","module":"A1A3","scenario":null}]},{"parameter":"ETP-fw","unit":"CTUe","values":[{"value":"1,16E+03","module":"A1","scenario":null},{"value":"1,13E-01","module":"A2","scenario":null},{"value":"1,04E+01","module":"A3","scenario":null},{"value":"5,31E+00","module":"A4","scenario":null},{"value":"7,64E-02","module":"A5","scenario":null},{"value":"1,40E+03","module":"B6","scenario":null},{"value":"0,00E+00","module":"C1","scenario":null},{"value":"7,98E-01","module":"C2","scenario":null},{"value":"2,16E+00","module":"C3","scenario":null},{"value":"8,95E+01","module":"C4","scenario":null},{"value":"-4,51E+02","module":"D","scenario":null},{"value":"1,17E+03","module":"A1A3","scenario":null}]},{"parameter":"HTP-c","unit":"CTUh","values":[{"value":"1,91E-08","module":"A1","scenario":null},{"value":"0,00E+00","module":"A2","scenario":null},{"value":"1,12E-10","module":"A3","scenario":null},{"value":"0,00E+00","module":"A4","scenario":null},{"value":"2,00E-12","module":"A5","scenario":null},{"value":"6,67E-08","module":"B6","scenario":null},{"value":"0,00E+00","module":"C1","scenario":null},{"value":"0,00E+00","module":"C2","scenario":null},{"value":"1,01E-09","module":"C3","scenario":null},{"value":"6,00E-11","module":"C4","scenario":null},{"value":"-2,00E-09","module":"D","scenario":null},{"value":"1,92E-08","module":"A1A3","scenario":null}]},{"parameter":"HTP-nc","unit":"CTUh","values":[{"value":"7,53E-07","module":"A1","scenario":null},{"value":"1,10E-10","module":"A2","scenario":null},{"value":"4,91E-09","module":"A3","scenario":null},{"value":"3,89E-09","module":"A4","scenario":null},{"value":"9,60E-11","module":"A5","scenario":null},{"value":"1,57E-06","module":"B6","scenario":null},{"value":"0,00E+00","module":"C1","scenario":null},{"value":"7,84E-10","module":"C2","scenario":null},{"value":"5,89E-08","module":"C3","scenario":null},{"value":"4,96E-10","module":"C4","scenario":null},{"value":"-1,62E-07","module":"D","scenario":null},{"value":"7,58E-07","module":"A1A3","scenario":null}]},{"parameter":"SQP","unit":"-","values":[{"value":"6,24E+01","module":"A1","scenario":null},{"value":"9,56E-02","module":"A2","scenario":null},{"value":"7,51E-01","module":"A3","scenario":null},{"value":"3,76E+00","module":"A4","scenario":null},{"value":"3,84E-02","module":"A5","scenario":null},{"value":"1,54E+02","module":"B6","scenario":null},{"value":"0,00E+00","module":"C1","scenario":null},{"value":"6,75E-01","module":"C2","scenario":null},{"value":"1,59E-01","module":"C3","scenario":null},{"value":"6,20E-01","module":"C4","scenario":null},{"value":"-1,24E+01","module":"D","scenario":null},{"value":"6,32E+01","module":"A1A3","scenario":null}]},{"parameter":"IRP","unit":"kBq U235-eq","values":[{"value":"6,20E-01","module":"A1","scenario":null},{"value":"5,80E-04","module":"A2","scenario":null},{"value":"3,06E-03","module":"A3","scenario":null},{"value":"3,38E-02","module":"A4","scenario":null},{"value":"2,45E-04","module":"A5","scenario":null},{"value":"5,57E+00","module":"B6","scenario":null},{"value":"0,00E+00","module":"C1","scenario":null},{"value":"4,09E-03","module":"C2","scenario":null},{"value":"3,16E-03","module":"C3","scenario":null},{"value":"7,66E-04","module":"C4","scenario":null},{"value":"-4,42E-02","module":"D","scenario":null},{"value":"6,24E-01","module":"A1A3","scenario":null}]}],"resource_use":[{"parameter":"PERE","unit":"MJ","values":[{"value":"2,46E+01","module":"A1","scenario":null},{"value":"1,58E-03","module":"A2","scenario":null},{"value":"3,57E-01","module":"A3","scenario":null},{"value":"8,86E-02","module":"A4","scenario":null},{"value":"9,43E-04","module":"A5","scenario":null},{"value":"3,97E+03","module":"B6","scenario":null},{"value":"0,00E+00","module":"C1","scenario":null},{"value":"1,11E-02","module":"C2","scenario":null},{"value":"8,32E-02","module":"C3","scenario":null},{"value":"5,67E-02","module":"C4","scenario":null},{"value":"-3,50E+00","module":"D","scenario":null},{"value":"2,50E+01","module":"A1A3","scenario":null}]},{"parameter":"PERM","unit":"","values":[{"value":"1,52E+00","module":"A1","scenario":null},{"value":"0,00E+00","module":"A2","scenario":null},{"value":"0,00E+00","module":"A3","scenario":null},{"value":"0,00E+00","module":"A4","scenario":null},{"value":"-1,52E+00","module":"A5","scenario":null},{"value":"0,00E+00","module":"B6","scenario":null},{"value":"0,00E+00","module":"C1","scenario":null},{"value":"0,00E+00","module":"C2","scenario":null},{"value":"0,00E+00","module":"C3","scenario":null},{"value":"0,00E+00","module":"C4","scenario":null},{"value":"0,00E+00","module":"D","scenario":null},{"value":"1,52E+00","module":"A1A3","scenario":null}]},{"parameter":"PERT","unit":"MJ","values":[{"value":"2,62E+01","module":"A1","scenario":null},{"value":"1,58E-03","module":"A2","scenario":null},{"value":"3,57E-01","module":"A3","scenario":null},{"value":"8,86E-02","module":"A4","scenario":null},{"value":"-1,52E+00","module":"A5","scenario":null},{"value":"3,97E+03","module":"B6","scenario":null},{"value":"0,00E+00","module":"C1","scenario":null},{"value":"1,11E-02","module":"C2","scenario":null},{"value":"8,32E-02","module":"C3","scenario":null},{"value":"5,67E-02","module":"C4","scenario":null},{"value":"-3,50E+00","module":"D","scenario":null},{"value":"2,65E+01","module":"A1A3","scenario":null}]},{"parameter":"PENRE","unit":"MJ","values":[{"value":"2,15E+02","module":"A1","scenario":null},{"value":"1,40E-01","module":"A2","scenario":null},{"value":"3,54E+00","module":"A3","scenario":null},{"value":"7,80E+00","module":"A4","scenario":null},{"value":"5,73E-02","module":"A5","scenario":null},{"value":"3,07E+02","module":"B6","scenario":null},{"value":"0,00E+00","module":"C1","scenario":null},{"value":"9,85E-01","module":"C2","scenario":null},{"value":"6,54E-01","module":"C3","scenario":null},{"value":"2,34E-01","module":"C4","scenario":null},{"value":"-1,18E+01","module":"D","scenario":null},{"value":"2,19E+02","module":"A1A3","scenario":null}]},{"parameter":"PENRM","unit":"MJ","values":[{"value":"1,20E+01","module":"A1","scenario":null},{"value":"0,00E+00","module":"A2","scenario":null},{"value":"0,00E+00","module":"A3","scenario":null},{"value":"0,00E+00","module":"A4","scenario":null},{"value":"0,00E+00","module":"A5","scenario":null},{"value":"0,00E+00","module":"B6","scenario":null},{"value":"0,00E+00","module":"C1","scenario":null},{"value":"0,00E+00","module":"C2","scenario":null},{"value":"-1,34E+01","module":"C3","scenario":null},{"value":"0,00E+00","module":"C4","scenario":null},{"value":"0,00E+00","module":"D","scenario":null},{"value":"1,20E+01","module":"A1A3","scenario":null}]},{"parameter":"PENRT","unit":"MJ","values":[{"value":"2,27E+02","module":"A1","scenario":null},{"value":"1,40E-01","module":"A2","scenario":null},{"value":"3,54E+00","module":"A3","scenario":null},{"value":"7,80E+00","module":"A4","scenario":null},{"value":"5,73E-02","module":"A5","scenario":null},{"value":"3,07E+02","module":"B6","scenario":null},{"value":"0,00E+00","module":"C1","scenario":null},{"value":"9,85E-01","module":"C2","scenario":null},{"value":"-1,27E+01","module":"C3","scenario":null},{"value":"2,34E-01","module":"C4","scenario":null},{"value":"-1,18E+01","module":"D","scenario":null},{"value":"2,31E+02","module":"A1A3","scenario":null}]},{"parameter":"SM","unit":"kg","values":[{"value":"7,01E-01","module":"A1","scenario":null},{"value":"0,00E+00","module":"A2","scenario":null},{"value":"0,00E+00","module":"A3","scenario":null},{"value":"0,00E+00","module":"A4","scenario":null},{"value":"0,00E+00","module":"A5","scenario":null},{"value":"0,00E+00","module":"B6","scenario":null},{"value":"0,00E+00","module":"C1","scenario":null},{"value":"0,00E+00","module":"C2","scenario":null},{"value":"0,00E+00","module":"C3","scenario":null},{"value":"1,25E-03","module":"C4","scenario":null},{"value":"3,87E-03","module":"D","scenario":null},{"value":"7,01E-01","module":"A1A3","scenario":null}]},{"parameter":"RSF","unit":"MJ","values":[{"value":"3,19E-01","module":"A1","scenario":null},{"value":"3,09E-05","module":"A2","scenario":null},{"value":"3,13E-04","module":"A3","scenario":null},{"value":"2,92E-03","module":"A4","scenario":null},{"value":"3,13E-05","module":"A5","scenario":null},{"value":"3,12E+00","module":"B6","scenario":null},{"value":"0,00E+00","module":"C1","scenario":null},{"value":"2,18E-04","module":"C2","scenario":null},{"value":"1,41E-03","module":"C3","scenario":null},{"value":"2,88E-04","module":"C4","scenario":null},{"value":"-2,91E-04","module":"D","scenario":null},{"value":"3,19E-01","module":"A1A3","scenario":null}]},{"parameter":"NRSF","unit":"MJ","values":[{"value":"3,21E-02","module":"A1","scenario":null},{"value":"2,62E-04","module":"A2","scenario":null},{"value":"2,95E-03","module":"A3","scenario":null},{"value":"1,56E-02","module":"A4","scenario":null},{"value":"1,29E-04","module":"A5","scenario":null},{"value":"7,77E+00","module":"B6","scenario":null},{"value":"0,00E+00","module":"C1","scenario":null},{"value":"1,85E-03","module":"C2","scenario":null},{"value":"-5,84E-05","module":"C3","scenario":null},{"value":"1,09E-02","module":"C4","scenario":null},{"value":"-1,74E-01","module":"D","scenario":null},{"value":"3,53E-02","module":"A1A3","scenario":null}]},{"parameter":"FW","unit":"m3","values":[{"value":"1,78E-01","module":"A1","scenario":null},{"value":"1,56E-05","module":"A2","scenario":null},{"value":"9,66E-03","module":"A3","scenario":null},{"value":"6,70E-04","module":"A4","scenario":null},{"value":"2,70E-05","module":"A5","scenario":null},{"value":"2,97E+01","module":"B6","scenario":null},{"value":"0,00E+00","module":"C1","scenario":null},{"value":"1,10E-04","module":"C2","scenario":null},{"value":"1,00E-03","module":"C3","scenario":null},{"value":"1,99E-04","module":"C4","scenario":null},{"value":"-1,01E-02","module":"D","scenario":null},{"value":"1,87E-01","module":"A1A3","scenario":null}]}],"end_of_life_waste":[{"parameter":"HWD","unit":"kg","values":[{"value":"9,10E-02","module":"A1","scenario":null},{"value":"1,26E-05","module":"A2","scenario":null},{"value":"4,89E-04","module":"A3","scenario":null},{"value":"3,80E-04","module":"A4","scenario":null},{"value":"0,00E+00","module":"A5","scenario":null},{"value":"1,97E-01","module":"B6","scenario":null},{"value":"0,00E+00","module":"C1","scenario":null},{"value":"8,90E-05","module":"C2","scenario":null},{"value":"2,88E-05","module":"C3","scenario":null},{"value":"6,34E-02","module":"C4","scenario":null},{"value":"-3,94E-03","module":"D","scenario":null},{"value":"9,15E-02","module":"A1A3","scenario":null}]},{"parameter":"NHWD","unit":"kg","values":[{"value":"1,97E+00","module":"A1","scenario":null},{"value":"6,70E-03","module":"A2","scenario":null},{"value":"3,31E-02","module":"A3","scenario":null},{"value":"2,41E-01","module":"A4","scenario":null},{"value":"2,53E-01","module":"A5","scenario":null},{"value":"2,36E+01","module":"B6","scenario":null},{"value":"0,00E+00","module":"C1","scenario":null},{"value":"4,73E-02","module":"C2","scenario":null},{"value":"3,89E-02","module":"C3","scenario":null},{"value":"3,68E-01","module":"C4","scenario":null},{"value":"-1,44E-01","module":"D","scenario":null},{"value":"2,01E+00","module":"A1A3","scenario":null}]},{"parameter":"RWD","unit":"kg","values":[{"value":"4,94E-04","module":"A1","scenario":null},{"value":"9,16E-07","module":"A2","scenario":null},{"value":"2,71E-06","module":"A3","scenario":null},{"value":"5,35E-05","module":"A4","scenario":null},{"value":"0,00E+00","module":"A5","scenario":null},{"value":"2,75E-03","module":"B6","scenario":null},{"value":"0,00E+00","module":"C1","scenario":null},{"value":"6,46E-06","module":"C2","scenario":null},{"value":"1,43E-06","module":"C3","scenario":null},{"value":"6,70E-07","module":"C4","scenario":null},{"value":"-3,76E-05","module":"D","scenario":null},{"value":"4,98E-04","module":"A1A3","scenario":null}]}],"end_of_life_flow":[{"parameter":"CRU","unit":"kg","values":[{"value":"0,00E+00","module":"A1","scenario":null},{"value":"0,00E+00","module":"A2","scenario":null},{"value":"0,00E+00","module":"A3","scenario":null},{"value":"0,00E+00","module":"A4","scenario":null},{"value":"0,00E+00","module":"A5","scenario":null},{"value":"0,00E+00","module":"B6","scenario":null},{"value":"0,00E+00","module":"C1","scenario":null},{"value":"0,00E+00","module":"C2","scenario":null},{"value":"0,00E+00","module":"C3","scenario":null},{"value":"0,00E+00","module":"C4","scenario":null},{"value":"0,00E+00","module":"D","scenario":null},{"value":"0,00E+00","module":"A1A3","scenario":null}]},{"parameter":"MFR","unit":"kg","values":[{"value":"0,00E+00","module":"A1","scenario":null},{"value":"0,00E+00","module":"A2","scenario":null},{"value":"1,06E-02","module":"A3","scenario":null},{"value":"0,00E+00","module":"A4","scenario":null},{"value":"2,35E-01","module":"A5","scenario":null},{"value":"0,00E+00","module":"B6","scenario":null},{"value":"0,00E+00","module":"C1","scenario":null},{"value":"0,00E+00","module":"C2","scenario":null},{"value":"3,50E-01","module":"C3","scenario":null},{"value":"1,99E-05","module":"C4","scenario":null},{"value":"-1,51E-04","module":"D","scenario":null},{"value":"1,06E-02","module":"A1A3","scenario":null}]},{"parameter":"MER","unit":"kg","values":[{"value":"0,00E+00","module":"A1","scenario":null},{"value":"0,00E+00","module":"A2","scenario":null},{"value":"2,28E-03","module":"A3","scenario":null},{"value":"0,00E+00","module":"A4","scenario":null},{"value":"3,15E-04","module":"A5","scenario":null},{"value":"0,00E+00","module":"B6","scenario":null},{"value":"0,00E+00","module":"C1","scenario":null},{"value":"0,00E+00","module":"C2","scenario":null},{"value":"2,22E-01","module":"C3","scenario":null},{"value":"4,87E-07","module":"C4","scenario":null},{"value":"-1,99E-05","module":"D","scenario":null},{"value":"2,28E-03","module":"A1A3","scenario":null}]},{"parameter":"EEE","unit":"MJ","values":[{"value":"0,00E+00","module":"A1","scenario":null},{"value":"0,00E+00","module":"A2","scenario":null},{"value":"3,43E-03","module":"A3","scenario":null},{"value":"0,00E+00","module":"A4","scenario":null},{"value":"1,45E-02","module":"A5","scenario":null},{"value":"0,00E+00","module":"B6","scenario":null},{"value":"0,00E+00","module":"C1","scenario":null},{"value":"0,00E+00","module":"C2","scenario":null},{"value":"3,41E-01","module":"C3","scenario":null},{"value":"3,16E-05","module":"C4","scenario":null},{"value":"-4,88E-05","module":"D","scenario":null},{"value":"3,43E-03","module":"A1A3","scenario":null}]},{"parameter":"EET","unit":"MJ","values":[{"value":"0,00E+00","module":"A1","scenario":null},{"value":"0,00E+00","module":"A2","scenario":null},{"value":"5,19E-02","module":"A3","scenario":null},{"value":"0,00E+00","module":"A4","scenario":null},{"value":"2,19E-01","module":"A5","scenario":null},{"value":"0,00E+00","module":"B6","scenario":null},{"value":"0,00E+00","module":"C1","scenario":null},{"value":"0,00E+00","module":"C2","scenario":null},{"value":"5,16E+00","module":"C3","scenario":null},{"value":"4,78E-04","module":"C4","scenario":null},{"value":"-7,39E-04","module":"D","scenario":null},{"value":"5,19E-02","module":"A1A3","scenario":null}]}]}