{"product_name":"Shape Storage Mid","epd_id":"NEPD-8158-7822","declared_unit":{"unit":"stk","amount":1},"compliance":["EN 15804+A2","ISO 14025","ISO 21930"],"producer_name":"AB Edsbyverken","environmental_impact":[{"parameter":"GWP-total","unit":"kg CO2-eq","values":[{"value":"-5,23E+01","module":"A1-A3","scenario":null},{"value":"4,84E+00","module":"A4","scenario":null},{"value":"3,26E+00","module":"A5","scenario":null},{"value":"2,69E-01","module":"B2","scenario":null},{"value":"0,00E+00","module":"B3","scenario":null},{"value":"0,00E+00","module":"B4","scenario":null},{"value":"0,00E+00","module":"C1","scenario":null},{"value":"8,06E-01","module":"C2","scenario":null},{"value":"3,59E+02","module":"C3","scenario":null},{"value":"7,87E-02","module":"C4","scenario":null},{"value":"-5,85E+00","module":"D","scenario":null}]},{"parameter":"GWP-fossil","unit":"kg CO2-eq","values":[{"value":"9,30E+01","module":"A1-A3","scenario":null},{"value":"4,83E+00","module":"A4","scenario":null},{"value":"3,15E-02","module":"A5","scenario":null},{"value":"2,67E-01","module":"B2","scenario":null},{"value":"0,00E+00","module":"B3","scenario":null},{"value":"0,00E+00","module":"B4","scenario":null},{"value":"0,00E+00","module":"C1","scenario":null},{"value":"8,06E-01","module":"C2","scenario":null},{"value":"2,14E+02","module":"C3","scenario":null},{"value":"7,86E-02","module":"C4","scenario":null},{"value":"-5,66E+00","module":"D","scenario":null}]},{"parameter":"GWP-biogenic","unit":"kg CO2-eq","values":[{"value":"-1,45E+02","module":"A1-A3","scenario":null},{"value":"2,00E-03","module":"A4","scenario":null},{"value":"3,23E+00","module":"A5","scenario":null},{"value":"1,68E-03","module":"B2","scenario":null},{"value":"0,00E+00","module":"B3","scenario":null},{"value":"0,00E+00","module":"B4","scenario":null},{"value":"0,00E+00","module":"C1","scenario":null},{"value":"3,34E-04","module":"C2","scenario":null},{"value":"1,45E+02","module":"C3","scenario":null},{"value":"1,27E-05","module":"C4","scenario":null},{"value":"-1,09E-02","module":"D","scenario":null}]},{"parameter":"GWP-luluc","unit":"kg CO2-eq","values":[{"value":"1,81E-01","module":"A1-A3","scenario":null},{"value":"1,72E-03","module":"A4","scenario":null},{"value":"1,02E-05","module":"A5","scenario":null},{"value":"4,35E-04","module":"B2","scenario":null},{"value":"0,00E+00","module":"B3","scenario":null},{"value":"0,00E+00","module":"B4","scenario":null},{"value":"0,00E+00","module":"C1","scenario":null},{"value":"2,87E-04","module":"C2","scenario":null},{"value":"3,57E-03","module":"C3","scenario":null},{"value":"2,27E-05","module":"C4","scenario":null},{"value":"-1,78E-01","module":"D","scenario":null}]},{"parameter":"ODP","unit":"kg CFC11-eq","values":[{"value":"8,57E-06","module":"A1-A3","scenario":null},{"value":"1,10E-06","module":"A4","scenario":null},{"value":"6,54E-09","module":"A5","scenario":null},{"value":"2,37E-08","module":"B2","scenario":null},{"value":"0,00E+00","module":"B3","scenario":null},{"value":"0,00E+00","module":"B4","scenario":null},{"value":"0,00E+00","module":"C1","scenario":null},{"value":"1,83E-07","module":"C2","scenario":null},{"value":"1,41E-06","module":"C3","scenario":null},{"value":"2,40E-08","module":"C4","scenario":null},{"value":"-3,76E-01","module":"D","scenario":null}]},{"parameter":"AP","unit":"mol H+-eq","values":[{"value":"3,20E-01","module":"A1-A3","scenario":null},{"value":"1,39E-02","module":"A4","scenario":null},{"value":"1,47E-04","module":"A5","scenario":null},{"value":"1,56E-03","module":"B2","scenario":null},{"value":"0,00E+00","module":"B3","scenario":null},{"value":"0,00E+00","module":"B4","scenario":null},{"value":"0,00E+00","module":"C1","scenario":null},{"value":"2,32E-03","module":"C2","scenario":null},{"value":"3,17E-02","module":"C3","scenario":null},{"value":"5,36E-04","module":"C4","scenario":null},{"value":"-4,50E-02","module":"D","scenario":null}]},{"parameter":"POCP","unit":"kg NMVOC-eq","values":[{"value":"2,38E-01","module":"A1-A3","scenario":null},{"value":"1,18E-02","module":"A4","scenario":null},{"value":"1,51E-04","module":"A5","scenario":null},{"value":"9,05E-04","module":"B2","scenario":null},{"value":"0,00E+00","module":"B3","scenario":null},{"value":"0,00E+00","module":"B4","scenario":null},{"value":"0,00E+00","module":"C1","scenario":null},{"value":"1,96E-03","module":"C2","scenario":null},{"value":"2,93E-02","module":"C3","scenario":null},{"value":"6,05E-04","module":"C4","scenario":null},{"value":"-4,39E-02","module":"D","scenario":null}]},{"parameter":"ADPE","unit":"kg Sb-eq","values":[{"value":"1,37E-03","module":"A1-A3","scenario":null},{"value":"1,34E-04","module":"A4","scenario":null},{"value":"7,52E-07","module":"A5","scenario":null},{"value":"7,48E-06","module":"B2","scenario":null},{"value":"0,00E+00","module":"B3","scenario":null},{"value":"0,00E+00","module":"B4","scenario":null},{"value":"0,00E+00","module":"C1","scenario":null},{"value":"2,23E-05","module":"C2","scenario":null},{"value":"5,66E-05","module":"C3","scenario":null},{"value":"1,28E-06","module":"C4","scenario":null},{"value":"-6,00E-05","module":"D","scenario":null}]},{"parameter":"ADPF","unit":"MJ","values":[{"value":"1,77E+03","module":"A1-A3","scenario":null},{"value":"7,31E+01","module":"A4","scenario":null},{"value":"4,33E-01","module":"A5","scenario":null},{"value":"4,57E+00","module":"B2","scenario":null},{"value":"0,00E+00","module":"B3","scenario":null},{"value":"0,00E+00","module":"B4","scenario":null},{"value":"0,00E+00","module":"C1","scenario":null},{"value":"1,22E+01","module":"C2","scenario":null},{"value":"3,76E+01","module":"C3","scenario":null},{"value":"1,76E+00","module":"C4","scenario":null},{"value":"-7,80E+01","module":"D","scenario":null}]},{"parameter":"WDP","unit":"m3 world-eq. Deprived","values":[{"value":"1,78E+04","module":"A1-A3","scenario":null},{"value":"7,07E+01","module":"A4","scenario":null},{"value":"5,56E-01","module":"A5","scenario":null},{"value":"8,18E+01","module":"B2","scenario":null},{"value":"0,00E+00","module":"B3","scenario":null},{"value":"0,00E+00","module":"B4","scenario":null},{"value":"0,00E+00","module":"C1","scenario":null},{"value":"1,18E+01","module":"C2","scenario":null},{"value":"-6,00E+02","module":"C3","scenario":null},{"value":"4,13E+00","module":"C4","scenario":null},{"value":"-8,92E+02","module":"D","scenario":null}]},{"parameter":"EP-freshwater","unit":"kg P-eq","values":[{"value":"1,36E-03","module":"A1-A3","scenario":null},{"value":"3,86E-05","module":"A4","scenario":null},{"value":"2,54E-07","module":"A5","scenario":null},{"value":"2,14E-05","module":"B2","scenario":null},{"value":"0,00E+00","module":"B3","scenario":null},{"value":"0,00E+00","module":"B4","scenario":null},{"value":"0,00E+00","module":"C1","scenario":null},{"value":"6,44E-06","module":"C2","scenario":null},{"value":"1,44E-04","module":"C3","scenario":null},{"value":"7,93E-07","module":"C4","scenario":null},{"value":"-4,89E-04","module":"D","scenario":null}]},{"parameter":"EP-marine","unit":"kg N-eq","values":[{"value":"7,94E-02","module":"A1-A3","scenario":null},{"value":"2,75E-03","module":"A4","scenario":null},{"value":"4,90E-05","module":"A5","scenario":null},{"value":"2,48E-04","module":"B2","scenario":null},{"value":"0,00E+00","module":"B3","scenario":null},{"value":"0,00E+00","module":"B4","scenario":null},{"value":"0,00E+00","module":"C1","scenario":null},{"value":"4,58E-04","module":"C2","scenario":null},{"value":"1,20E-02","module":"C3","scenario":null},{"value":"1,90E-04","module":"C4","scenario":null},{"value":"-1,44E-02","module":"D","scenario":null}]},{"parameter":"EP-terrestrial","unit":"mol N-eq.","values":[{"value":"8,16E-01","module":"A1-A3","scenario":null},{"value":"3,08E-02","module":"A4","scenario":null},{"value":"5,25E-04","module":"A5","scenario":null},{"value":"2,88E-03","module":"B2","scenario":null},{"value":"0,00E+00","module":"B3","scenario":null},{"value":"0,00E+00","module":"B4","scenario":null},{"value":"0,00E+00","module":"C1","scenario":null},{"value":"5,13E-03","module":"C2","scenario":null},{"value":"1,19E-01","module":"C3","scenario":null},{"value":"2,10E-03","module":"C4","scenario":null},{"value":"-1,55E-01","module":"D","scenario":null}]},{"parameter":"GWP-IOBC","unit":"kg CO2-eq","values":[{"value":"9,35E+01","module":"A1-A3","scenario":null},{"value":"4,84E+00","module":"A4","scenario":null},{"value":"3,15E-02","module":"A5","scenario":null},{"value":"2,69E-01","module":"B2","scenario":null},{"value":"0,00E+00","module":"B3","scenario":null},{"value":"0,00E+00","module":"B4","scenario":null},{"value":"0,00E+00","module":"C1","scenario":null},{"value":"8,06E-01","module":"C2","scenario":null},{"value":"1,18E+02","module":"C3","scenario":null},{"value":"2,65E-01","module":"C4","scenario":null},{"value":"-6,02E+00","module":"D","scenario":null}]}],"additional_environmental_impact":[{"parameter":"PM","unit":"Disease incidence","values":[{"value":"4,44E-06","module":"A1-A3","scenario":null},{"value":"2,96E-07","module":"A4","scenario":null},{"value":"2,16E-09","module":"A5","scenario":null},{"value":"1,31E-08","module":"B2","scenario":null},{"value":"0,00E+00","module":"B3","scenario":null},{"value":"0,00E+00","module":"B4","scenario":null},{"value":"0,00E+00","module":"C1","scenario":null},{"value":"4,93E-08","module":"C2","scenario":null},{"value":"1,85E-07","module":"C3","scenario":null},{"value":"9,67E-09","module":"C4","scenario":null},{"value":"-2,62E-06","module":"D","scenario":null}]},{"parameter":"ETP-fw","unit":"CTUe","values":[{"value":"1,46E+03","module":"A1-A3","scenario":null},{"value":"5,42E+01","module":"A4","scenario":null},{"value":"5,77E-01","module":"A5","scenario":null},{"value":"4,95E+00","module":"B2","scenario":null},{"value":"0,00E+00","module":"B3","scenario":null},{"value":"0,00E+00","module":"B4","scenario":null},{"value":"0,00E+00","module":"C1","scenario":null},{"value":"9,03E+00","module":"C2","scenario":null},{"value":"5,64E+02","module":"C3","scenario":null},{"value":"1,77E+00","module":"C4","scenario":null},{"value":"-4,29E+02","module":"D","scenario":null}]},{"parameter":"HTP-c","unit":"CTUh","values":[{"value":"2,27E-07","module":"A1-A3","scenario":null},{"value":"0,00E+00","module":"A4","scenario":null},{"value":"1,70E-11","module":"A5","scenario":null},{"value":"7,39E-10","module":"B2","scenario":null},{"value":"0,00E+00","module":"B3","scenario":null},{"value":"0,00E+00","module":"B4","scenario":null},{"value":"0,00E+00","module":"C1","scenario":null},{"value":"0,00E+00","module":"C2","scenario":null},{"value":"1,78E-08","module":"C3","scenario":null},{"value":"9,70E-11","module":"C4","scenario":null},{"value":"-9,76E-09","module":"D","scenario":null}]},{"parameter":"HTP-nc","unit":"CTUh","values":[{"value":"1,38E-06","module":"A1-A3","scenario":null},{"value":"5,92E-08","module":"A4","scenario":null},{"value":"7,23E-10","module":"A5","scenario":null},{"value":"1,64E-08","module":"B2","scenario":null},{"value":"0,00E+00","module":"B3","scenario":null},{"value":"0,00E+00","module":"B4","scenario":null},{"value":"0,00E+00","module":"C1","scenario":null},{"value":"9,87E-09","module":"C2","scenario":null},{"value":"3,84E-07","module":"C3","scenario":null},{"value":"3,22E-09","module":"C4","scenario":null},{"value":"-3,32E-07","module":"D","scenario":null}]},{"parameter":"SQP","unit":"-","values":[{"value":"5,22E+03","module":"A1-A3","scenario":null},{"value":"5,11E+01","module":"A4","scenario":null},{"value":"2,94E-01","module":"A5","scenario":null},{"value":"1,28E+00","module":"B2","scenario":null},{"value":"0,00E+00","module":"B3","scenario":null},{"value":"0,00E+00","module":"B4","scenario":null},{"value":"0,00E+00","module":"C1","scenario":null},{"value":"8,52E+00","module":"C2","scenario":null},{"value":"7,62E+00","module":"C3","scenario":null},{"value":"2,76E+00","module":"C4","scenario":null},{"value":"-4,93E+02","module":"D","scenario":null}]},{"parameter":"IRP","unit":"kBq U235-eq","values":[{"value":"9,78E+00","module":"A1-A3","scenario":null},{"value":"3,20E-01","module":"A4","scenario":null},{"value":"1,85E-03","module":"A5","scenario":null},{"value":"3,16E-02","module":"B2","scenario":null},{"value":"0,00E+00","module":"B3","scenario":null},{"value":"0,00E+00","module":"B4","scenario":null},{"value":"0,00E+00","module":"C1","scenario":null},{"value":"5,33E-02","module":"C2","scenario":null},{"value":"1,45E-01","module":"C3","scenario":null},{"value":"7,18E-03","module":"C4","scenario":null},{"value":"-4,69E-01","module":"D","scenario":null}]}],"resource_use":[{"parameter":"PERE","unit":"MJ","values":[{"value":"1,10E+03","module":"A1-A3","scenario":null},{"value":"1,05E+00","module":"A4","scenario":null},{"value":"7,16E-03","module":"A5","scenario":null},{"value":"6,21E-01","module":"B2","scenario":null},{"value":"0,00E+00","module":"B3","scenario":null},{"value":"0,00E+00","module":"B4","scenario":null},{"value":"0,00E+00","module":"C1","scenario":null},{"value":"1,74E-01","module":"C2","scenario":null},{"value":"3,66E+00","module":"C3","scenario":null},{"value":"3,54E-02","module":"C4","scenario":null},{"value":"-4,56E+02","module":"D","scenario":null}]},{"parameter":"PERM","unit":"","values":[{"value":"1,45E+03","module":"A1-A3","scenario":null},{"value":"0,00E+00","module":"A4","scenario":null},{"value":"-1,11E+01","module":"A5","scenario":null},{"value":"0,00E+00","module":"B2","scenario":null},{"value":"0,00E+00","module":"B3","scenario":null},{"value":"0,00E+00","module":"B4","scenario":null},{"value":"0,00E+00","module":"C1","scenario":null},{"value":"0,00E+00","module":"C2","scenario":null},{"value":"-1,44E+03","module":"C3","scenario":null},{"value":"0,00E+00","module":"C4","scenario":null},{"value":"0,00E+00","module":"D","scenario":null}]},{"parameter":"PERT","unit":"MJ","values":[{"value":"2,55E+03","module":"A1-A3","scenario":null},{"value":"1,05E+00","module":"A4","scenario":null},{"value":"-1,11E+01","module":"A5","scenario":null},{"value":"6,21E-01","module":"B2","scenario":null},{"value":"0,00E+00","module":"B3","scenario":null},{"value":"0,00E+00","module":"B4","scenario":null},{"value":"0,00E+00","module":"C1","scenario":null},{"value":"1,74E-01","module":"C2","scenario":null},{"value":"-1,44E+03","module":"C3","scenario":null},{"value":"3,54E-02","module":"C4","scenario":null},{"value":"-4,56E+02","module":"D","scenario":null}]},{"parameter":"PENRE","unit":"MJ","values":[{"value":"1,59E+03","module":"A1-A3","scenario":null},{"value":"7,31E+01","module":"A4","scenario":null},{"value":"4,33E-01","module":"A5","scenario":null},{"value":"4,57E+00","module":"B2","scenario":null},{"value":"0,00E+00","module":"B3","scenario":null},{"value":"0,00E+00","module":"B4","scenario":null},{"value":"0,00E+00","module":"C1","scenario":null},{"value":"1,22E+01","module":"C2","scenario":null},{"value":"4,68E+01","module":"C3","scenario":null},{"value":"1,77E+00","module":"C4","scenario":null},{"value":"-7,80E+01","module":"D","scenario":null}]},{"parameter":"PENRM","unit":"MJ","values":[{"value":"2,51E+02","module":"A1-A3","scenario":null},{"value":"0,00E+00","module":"A4","scenario":null},{"value":"-3,66E-01","module":"A5","scenario":null},{"value":"0,00E+00","module":"B2","scenario":null},{"value":"0,00E+00","module":"B3","scenario":null},{"value":"0,00E+00","module":"B4","scenario":null},{"value":"0,00E+00","module":"C1","scenario":null},{"value":"0,00E+00","module":"C2","scenario":null},{"value":"-2,50E+02","module":"C3","scenario":null},{"value":"0,00E+00","module":"C4","scenario":null},{"value":"0,00E+00","module":"D","scenario":null}]},{"parameter":"PENRT","unit":"MJ","values":[{"value":"1,84E+03","module":"A1-A3","scenario":null},{"value":"7,31E+01","module":"A4","scenario":null},{"value":"6,74E-02","module":"A5","scenario":null},{"value":"4,57E+00","module":"B2","scenario":null},{"value":"0,00E+00","module":"B3","scenario":null},{"value":"0,00E+00","module":"B4","scenario":null},{"value":"0,00E+00","module":"C1","scenario":null},{"value":"1,22E+01","module":"C2","scenario":null},{"value":"-2,04E+02","module":"C3","scenario":null},{"value":"1,77E+00","module":"C4","scenario":null},{"value":"-7,80E+01","module":"D","scenario":null}]},{"parameter":"SM","unit":"kg","values":[{"value":"4,64E+01","module":"A1-A3","scenario":null},{"value":"0,00E+00","module":"A4","scenario":null},{"value":"0,00E+00","module":"A5","scenario":null},{"value":"0,00E+00","module":"B2","scenario":null},{"value":"0,00E+00","module":"B3","scenario":null},{"value":"0,00E+00","module":"B4","scenario":null},{"value":"0,00E+00","module":"C1","scenario":null},{"value":"0,00E+00","module":"C2","scenario":null},{"value":"0,00E+00","module":"C3","scenario":null},{"value":"0,00E+00","module":"C4","scenario":null},{"value":"0,00E+00","module":"D","scenario":null}]},{"parameter":"RSF","unit":"MJ","values":[{"value":"1,12E+02","module":"A1-A3","scenario":null},{"value":"3,74E-02","module":"A4","scenario":null},{"value":"2,37E-04","module":"A5","scenario":null},{"value":"4,98E-02","module":"B2","scenario":null},{"value":"0,00E+00","module":"B3","scenario":null},{"value":"0,00E+00","module":"B4","scenario":null},{"value":"0,00E+00","module":"C1","scenario":null},{"value":"6,24E-03","module":"C2","scenario":null},{"value":"9,14E-02","module":"C3","scenario":null},{"value":"8,90E-04","module":"C4","scenario":null},{"value":"-6,16E-02","module":"D","scenario":null}]},{"parameter":"NRSF","unit":"MJ","values":[{"value":"1,80E+00","module":"A1-A3","scenario":null},{"value":"1,34E-01","module":"A4","scenario":null},{"value":"9,74E-04","module":"A5","scenario":null},{"value":"4,91E-02","module":"B2","scenario":null},{"value":"0,00E+00","module":"B3","scenario":null},{"value":"0,00E+00","module":"B4","scenario":null},{"value":"0,00E+00","module":"C1","scenario":null},{"value":"2,23E-02","module":"C2","scenario":null},{"value":"0,00E+00","module":"C3","scenario":null},{"value":"2,06E-02","module":"C4","scenario":null},{"value":"-2,65E+01","module":"D","scenario":null}]},{"parameter":"FW","unit":"m3","values":[{"value":"6,94E-01","module":"A1-A3","scenario":null},{"value":"7,82E-03","module":"A4","scenario":null},{"value":"2,05E-04","module":"A5","scenario":null},{"value":"7,85E-01","module":"B2","scenario":null},{"value":"0,00E+00","module":"B3","scenario":null},{"value":"0,00E+00","module":"B4","scenario":null},{"value":"0,00E+00","module":"C1","scenario":null},{"value":"1,30E-03","module":"C2","scenario":null},{"value":"6,99E-02","module":"C3","scenario":null},{"value":"1,65E-03","module":"C4","scenario":null},{"value":"-5,50E-01","module":"D","scenario":null}]}],"end_of_life_waste":[{"parameter":"HWD","unit":"kg","values":[{"value":"2,68E-01","module":"A1-A3","scenario":null},{"value":"3,77E-03","module":"A4","scenario":null},{"value":"0,00E+00","module":"A5","scenario":null},{"value":"8,64E-04","module":"B2","scenario":null},{"value":"0,00E+00","module":"B3","scenario":null},{"value":"0,00E+00","module":"B4","scenario":null},{"value":"0,00E+00","module":"C1","scenario":null},{"value":"6,28E-04","module":"C2","scenario":null},{"value":"0,00E+00","module":"C3","scenario":null},{"value":"1,93E+01","module":"C4","scenario":null},{"value":"-6,07E-03","module":"D","scenario":null}]},{"parameter":"NHWD","unit":"kg","values":[{"value":"3,48E+01","module":"A1-A3","scenario":null},{"value":"3,56E+00","module":"A4","scenario":null},{"value":"1,91E+00","module":"A5","scenario":null},{"value":"5,55E-02","module":"B2","scenario":null},{"value":"0,00E+00","module":"B3","scenario":null},{"value":"0,00E+00","module":"B4","scenario":null},{"value":"0,00E+00","module":"C1","scenario":null},{"value":"5,93E-01","module":"C2","scenario":null},{"value":"8,92E+01","module":"C3","scenario":null},{"value":"3,03E+00","module":"C4","scenario":null},{"value":"-1,95E+00","module":"D","scenario":null}]},{"parameter":"RWD","unit":"kg","values":[{"value":"2,08E-02","module":"A1-A3","scenario":null},{"value":"4,98E-04","module":"A4","scenario":null},{"value":"0,00E+00","module":"A5","scenario":null},{"value":"2,68E-05","module":"B2","scenario":null},{"value":"0,00E+00","module":"B3","scenario":null},{"value":"0,00E+00","module":"B4","scenario":null},{"value":"0,00E+00","module":"C1","scenario":null},{"value":"8,30E-05","module":"C2","scenario":null},{"value":"0,00E+00","module":"C3","scenario":null},{"value":"3,59E-05","module":"C4","scenario":null},{"value":"-3,85E-04","module":"D","scenario":null}]}],"end_of_life_flow":[{"parameter":"CRU","unit":"kg","values":[{"value":"0,00E+00","module":"A1-A3","scenario":null},{"value":"0,00E+00","module":"A4","scenario":null},{"value":"0,00E+00","module":"A5","scenario":null},{"value":"0,00E+00","module":"B2","scenario":null},{"value":"0,00E+00","module":"B3","scenario":null},{"value":"0,00E+00","module":"B4","scenario":null},{"value":"0,00E+00","module":"C1","scenario":null},{"value":"0,00E+00","module":"C2","scenario":null},{"value":"0,00E+00","module":"C3","scenario":null},{"value":"0,00E+00","module":"C4","scenario":null},{"value":"0,00E+00","module":"D","scenario":null}]},{"parameter":"MFR","unit":"kg","values":[{"value":"1,43E+00","module":"A1-A3","scenario":null},{"value":"0,00E+00","module":"A4","scenario":null},{"value":"1,77E+00","module":"A5","scenario":null},{"value":"0,00E+00","module":"B2","scenario":null},{"value":"0,00E+00","module":"B3","scenario":null},{"value":"0,00E+00","module":"B4","scenario":null},{"value":"0,00E+00","module":"C1","scenario":null},{"value":"0,00E+00","module":"C2","scenario":null},{"value":"5,84E-01","module":"C3","scenario":null},{"value":"0,00E+00","module":"C4","scenario":null},{"value":"0,00E+00","module":"D","scenario":null}]},{"parameter":"MER","unit":"kg","values":[{"value":"2,24E+00","module":"A1-A3","scenario":null},{"value":"0,00E+00","module":"A4","scenario":null},{"value":"3,09E-06","module":"A5","scenario":null},{"value":"0,00E+00","module":"B2","scenario":null},{"value":"0,00E+00","module":"B3","scenario":null},{"value":"0,00E+00","module":"B4","scenario":null},{"value":"0,00E+00","module":"C1","scenario":null},{"value":"0,00E+00","module":"C2","scenario":null},{"value":"9,68E+01","module":"C3","scenario":null},{"value":"0,00E+00","module":"C4","scenario":null},{"value":"0,00E+00","module":"D","scenario":null}]},{"parameter":"EEE","unit":"MJ","values":[{"value":"1,56E+00","module":"A1-A3","scenario":null},{"value":"0,00E+00","module":"A4","scenario":null},{"value":"1,09E-01","module":"A5","scenario":null},{"value":"0,00E+00","module":"B2","scenario":null},{"value":"0,00E+00","module":"B3","scenario":null},{"value":"0,00E+00","module":"B4","scenario":null},{"value":"0,00E+00","module":"C1","scenario":null},{"value":"0,00E+00","module":"C2","scenario":null},{"value":"5,92E+00","module":"C3","scenario":null},{"value":"0,00E+00","module":"C4","scenario":null},{"value":"0,00E+00","module":"D","scenario":null}]},{"parameter":"EET","unit":"MJ","values":[{"value":"2,36E+01","module":"A1-A3","scenario":null},{"value":"0,00E+00","module":"A4","scenario":null},{"value":"1,64E+00","module":"A5","scenario":null},{"value":"0,00E+00","module":"B2","scenario":null},{"value":"0,00E+00","module":"B3","scenario":null},{"value":"0,00E+00","module":"B4","scenario":null},{"value":"0,00E+00","module":"C1","scenario":null},{"value":"0,00E+00","module":"C2","scenario":null},{"value":"8,96E+01","module":"C3","scenario":null},{"value":"0,00E+00","module":"C4","scenario":null},{"value":"0,00E+00","module":"D","scenario":null}]}]}