{"product_name":"Arc Serie - Stool and Chair","epd_id":"NEPD-8276-7948","declared_unit":{"unit":"stk","amount":1},"compliance":["EN 15804+A2","ISO 14025","ISO 21930"],"producer_name":"AB Edsbyverken","environmental_impact":[{"parameter":"GWP-total","unit":"kg CO2-eq","values":[{"value":"-3,20E+00","module":"A1-A3","scenario":null},{"value":"2,56E-01","module":"A4","scenario":null},{"value":"1,37E+00","module":"A5","scenario":null},{"value":"2,69E-01","module":"B2","scenario":null},{"value":"0,00E+00","module":"B3","scenario":null},{"value":"0,00E+00","module":"B4","scenario":null},{"value":"0,00E+00","module":"C1","scenario":null},{"value":"4,27E-02","module":"C2","scenario":null},{"value":"7,22E+00","module":"C3","scenario":null},{"value":"2,98E-03","module":"C4","scenario":null},{"value":"-3,07E-01","module":"D","scenario":null}]},{"parameter":"GWP-fossil","unit":"kg CO2-eq","values":[{"value":"5,38E+00","module":"A1-A3","scenario":null},{"value":"2,56E-01","module":"A4","scenario":null},{"value":"1,29E-02","module":"A5","scenario":null},{"value":"2,67E-01","module":"B2","scenario":null},{"value":"0,00E+00","module":"B3","scenario":null},{"value":"0,00E+00","module":"B4","scenario":null},{"value":"0,00E+00","module":"C1","scenario":null},{"value":"4,26E-02","module":"C2","scenario":null},{"value":"5,32E-02","module":"C3","scenario":null},{"value":"2,97E-03","module":"C4","scenario":null},{"value":"-2,97E-01","module":"D","scenario":null}]},{"parameter":"GWP-biogenic","unit":"kg CO2-eq","values":[{"value":"-8,59E+00","module":"A1-A3","scenario":null},{"value":"1,06E-04","module":"A4","scenario":null},{"value":"1,36E+00","module":"A5","scenario":null},{"value":"1,68E-03","module":"B2","scenario":null},{"value":"0,00E+00","module":"B3","scenario":null},{"value":"0,00E+00","module":"B4","scenario":null},{"value":"0,00E+00","module":"C1","scenario":null},{"value":"1,76E-05","module":"C2","scenario":null},{"value":"7,17E+00","module":"C3","scenario":null},{"value":"1,80E-06","module":"C4","scenario":null},{"value":"-5,61E-04","module":"D","scenario":null}]},{"parameter":"GWP-luluc","unit":"kg CO2-eq","values":[{"value":"1,66E-02","module":"A1-A3","scenario":null},{"value":"9,10E-05","module":"A4","scenario":null},{"value":"4,28E-06","module":"A5","scenario":null},{"value":"4,35E-04","module":"B2","scenario":null},{"value":"0,00E+00","module":"B3","scenario":null},{"value":"0,00E+00","module":"B4","scenario":null},{"value":"0,00E+00","module":"C1","scenario":null},{"value":"1,52E-05","module":"C2","scenario":null},{"value":"8,20E-06","module":"C3","scenario":null},{"value":"6,06E-07","module":"C4","scenario":null},{"value":"-9,05E-03","module":"D","scenario":null}]},{"parameter":"ODP","unit":"kg CFC11-eq","values":[{"value":"6,36E-07","module":"A1-A3","scenario":null},{"value":"5,79E-08","module":"A4","scenario":null},{"value":"2,73E-09","module":"A5","scenario":null},{"value":"2,37E-08","module":"B2","scenario":null},{"value":"0,00E+00","module":"B3","scenario":null},{"value":"0,00E+00","module":"B4","scenario":null},{"value":"0,00E+00","module":"C1","scenario":null},{"value":"9,66E-09","module":"C2","scenario":null},{"value":"4,44E-09","module":"C3","scenario":null},{"value":"5,23E-10","module":"C4","scenario":null},{"value":"-1,91E-02","module":"D","scenario":null}]},{"parameter":"AP","unit":"mol H+-eq","values":[{"value":"5,25E-02","module":"A1-A3","scenario":null},{"value":"7,35E-04","module":"A4","scenario":null},{"value":"6,13E-05","module":"A5","scenario":null},{"value":"1,56E-03","module":"B2","scenario":null},{"value":"0,00E+00","module":"B3","scenario":null},{"value":"0,00E+00","module":"B4","scenario":null},{"value":"0,00E+00","module":"C1","scenario":null},{"value":"1,23E-04","module":"C2","scenario":null},{"value":"6,78E-04","module":"C3","scenario":null},{"value":"1,41E-05","module":"C4","scenario":null},{"value":"-2,33E-03","module":"D","scenario":null}]},{"parameter":"POCP","unit":"kg NMVOC-eq","values":[{"value":"2,16E-02","module":"A1-A3","scenario":null},{"value":"6,23E-04","module":"A4","scenario":null},{"value":"6,31E-05","module":"A5","scenario":null},{"value":"9,05E-04","module":"B2","scenario":null},{"value":"0,00E+00","module":"B3","scenario":null},{"value":"0,00E+00","module":"B4","scenario":null},{"value":"0,00E+00","module":"C1","scenario":null},{"value":"1,04E-04","module":"C2","scenario":null},{"value":"8,46E-04","module":"C3","scenario":null},{"value":"1,49E-05","module":"C4","scenario":null},{"value":"-2,28E-03","module":"D","scenario":null}]},{"parameter":"ADPE","unit":"kg Sb-eq","values":[{"value":"1,18E-04","module":"A1-A3","scenario":null},{"value":"7,07E-06","module":"A4","scenario":null},{"value":"3,15E-07","module":"A5","scenario":null},{"value":"7,48E-06","module":"B2","scenario":null},{"value":"0,00E+00","module":"B3","scenario":null},{"value":"0,00E+00","module":"B4","scenario":null},{"value":"0,00E+00","module":"C1","scenario":null},{"value":"1,18E-06","module":"C2","scenario":null},{"value":"2,17E-07","module":"C3","scenario":null},{"value":"2,84E-08","module":"C4","scenario":null},{"value":"-3,21E-06","module":"D","scenario":null}]},{"parameter":"ADPF","unit":"MJ","values":[{"value":"8,33E+01","module":"A1-A3","scenario":null},{"value":"3,87E+00","module":"A4","scenario":null},{"value":"1,81E-01","module":"A5","scenario":null},{"value":"4,57E+00","module":"B2","scenario":null},{"value":"0,00E+00","module":"B3","scenario":null},{"value":"0,00E+00","module":"B4","scenario":null},{"value":"0,00E+00","module":"C1","scenario":null},{"value":"6,45E-01","module":"C2","scenario":null},{"value":"4,26E-01","module":"C3","scenario":null},{"value":"4,10E-02","module":"C4","scenario":null},{"value":"-4,05E+00","module":"D","scenario":null}]},{"parameter":"WDP","unit":"m3 world-eq. Deprived","values":[{"value":"2,77E+03","module":"A1-A3","scenario":null},{"value":"3,74E+00","module":"A4","scenario":null},{"value":"2,29E-01","module":"A5","scenario":null},{"value":"8,18E+01","module":"B2","scenario":null},{"value":"0,00E+00","module":"B3","scenario":null},{"value":"0,00E+00","module":"B4","scenario":null},{"value":"0,00E+00","module":"C1","scenario":null},{"value":"6,23E-01","module":"C2","scenario":null},{"value":"1,04E+00","module":"C3","scenario":null},{"value":"2,31E-01","module":"C4","scenario":null},{"value":"-4,49E+01","module":"D","scenario":null}]},{"parameter":"EP-freshwater","unit":"kg P-eq","values":[{"value":"5,33E-04","module":"A1-A3","scenario":null},{"value":"2,04E-06","module":"A4","scenario":null},{"value":"1,06E-07","module":"A5","scenario":null},{"value":"2,14E-05","module":"B2","scenario":null},{"value":"0,00E+00","module":"B3","scenario":null},{"value":"0,00E+00","module":"B4","scenario":null},{"value":"0,00E+00","module":"C1","scenario":null},{"value":"3,41E-07","module":"C2","scenario":null},{"value":"8,99E-07","module":"C3","scenario":null},{"value":"3,66E-08","module":"C4","scenario":null},{"value":"-2,55E-05","module":"D","scenario":null}]},{"parameter":"EP-marine","unit":"kg N-eq","values":[{"value":"6,28E-03","module":"A1-A3","scenario":null},{"value":"1,45E-04","module":"A4","scenario":null},{"value":"2,03E-05","module":"A5","scenario":null},{"value":"2,48E-04","module":"B2","scenario":null},{"value":"0,00E+00","module":"B3","scenario":null},{"value":"0,00E+00","module":"B4","scenario":null},{"value":"0,00E+00","module":"C1","scenario":null},{"value":"2,42E-05","module":"C2","scenario":null},{"value":"3,24E-04","module":"C3","scenario":null},{"value":"4,71E-06","module":"C4","scenario":null},{"value":"-7,42E-04","module":"D","scenario":null}]},{"parameter":"EP-terrestrial","unit":"mol N-eq.","values":[{"value":"6,72E-02","module":"A1-A3","scenario":null},{"value":"1,63E-03","module":"A4","scenario":null},{"value":"2,19E-04","module":"A5","scenario":null},{"value":"2,88E-03","module":"B2","scenario":null},{"value":"0,00E+00","module":"B3","scenario":null},{"value":"0,00E+00","module":"B4","scenario":null},{"value":"0,00E+00","module":"C1","scenario":null},{"value":"2,71E-04","module":"C2","scenario":null},{"value":"3,45E-03","module":"C3","scenario":null},{"value":"5,28E-05","module":"C4","scenario":null},{"value":"-8,01E-03","module":"D","scenario":null}]},{"parameter":"GWP-IOBC","unit":"kg CO2-eq","values":[{"value":"5,46E+00","module":"A1-A3","scenario":null},{"value":"2,56E-01","module":"A4","scenario":null},{"value":"1,29E-02","module":"A5","scenario":null},{"value":"2,69E-01","module":"B2","scenario":null},{"value":"0,00E+00","module":"B3","scenario":null},{"value":"0,00E+00","module":"B4","scenario":null},{"value":"0,00E+00","module":"C1","scenario":null},{"value":"4,27E-02","module":"C2","scenario":null},{"value":"5,37E-02","module":"C3","scenario":null},{"value":"3,05E-03","module":"C4","scenario":null},{"value":"-3,20E-01","module":"D","scenario":null}]}],"additional_environmental_impact":[{"parameter":"PM","unit":"Disease incidence","values":[{"value":"4,79E-07","module":"A1-A3","scenario":null},{"value":"1,57E-08","module":"A4","scenario":null},{"value":"9,04E-10","module":"A5","scenario":null},{"value":"1,31E-08","module":"B2","scenario":null},{"value":"0,00E+00","module":"B3","scenario":null},{"value":"0,00E+00","module":"B4","scenario":null},{"value":"0,00E+00","module":"C1","scenario":null},{"value":"2,61E-09","module":"C2","scenario":null},{"value":"7,24E-09","module":"C3","scenario":null},{"value":"2,17E-10","module":"C4","scenario":null},{"value":"-1,34E-07","module":"D","scenario":null}]},{"parameter":"ETP-fw","unit":"CTUe","values":[{"value":"2,20E+02","module":"A1-A3","scenario":null},{"value":"2,87E+00","module":"A4","scenario":null},{"value":"2,41E-01","module":"A5","scenario":null},{"value":"4,95E+00","module":"B2","scenario":null},{"value":"0,00E+00","module":"B3","scenario":null},{"value":"0,00E+00","module":"B4","scenario":null},{"value":"0,00E+00","module":"C1","scenario":null},{"value":"4,78E-01","module":"C2","scenario":null},{"value":"8,82E-01","module":"C3","scenario":null},{"value":"4,65E-02","module":"C4","scenario":null},{"value":"-2,24E+01","module":"D","scenario":null}]},{"parameter":"HTP-c","unit":"CTUh","values":[{"value":"1,54E-08","module":"A1-A3","scenario":null},{"value":"0,00E+00","module":"A4","scenario":null},{"value":"7,00E-12","module":"A5","scenario":null},{"value":"7,39E-10","module":"B2","scenario":null},{"value":"0,00E+00","module":"B3","scenario":null},{"value":"0,00E+00","module":"B4","scenario":null},{"value":"0,00E+00","module":"C1","scenario":null},{"value":"0,00E+00","module":"C2","scenario":null},{"value":"1,57E-10","module":"C3","scenario":null},{"value":"2,00E-12","module":"C4","scenario":null},{"value":"-5,42E-10","module":"D","scenario":null}]},{"parameter":"HTP-nc","unit":"CTUh","values":[{"value":"1,11E-07","module":"A1-A3","scenario":null},{"value":"3,13E-09","module":"A4","scenario":null},{"value":"3,03E-10","module":"A5","scenario":null},{"value":"1,64E-08","module":"B2","scenario":null},{"value":"0,00E+00","module":"B3","scenario":null},{"value":"0,00E+00","module":"B4","scenario":null},{"value":"0,00E+00","module":"C1","scenario":null},{"value":"5,22E-10","module":"C2","scenario":null},{"value":"7,45E-09","module":"C3","scenario":null},{"value":"7,30E-11","module":"C4","scenario":null},{"value":"-1,59E-08","module":"D","scenario":null}]},{"parameter":"SQP","unit":"-","values":[{"value":"3,15E+02","module":"A1-A3","scenario":null},{"value":"2,71E+00","module":"A4","scenario":null},{"value":"1,21E-01","module":"A5","scenario":null},{"value":"1,28E+00","module":"B2","scenario":null},{"value":"0,00E+00","module":"B3","scenario":null},{"value":"0,00E+00","module":"B4","scenario":null},{"value":"0,00E+00","module":"C1","scenario":null},{"value":"4,51E-01","module":"C2","scenario":null},{"value":"6,37E-02","module":"C3","scenario":null},{"value":"1,10E-01","module":"C4","scenario":null},{"value":"-2,51E+01","module":"D","scenario":null}]},{"parameter":"IRP","unit":"kBq U235-eq","values":[{"value":"4,85E-01","module":"A1-A3","scenario":null},{"value":"1,69E-02","module":"A4","scenario":null},{"value":"7,75E-04","module":"A5","scenario":null},{"value":"3,16E-02","module":"B2","scenario":null},{"value":"0,00E+00","module":"B3","scenario":null},{"value":"0,00E+00","module":"B4","scenario":null},{"value":"0,00E+00","module":"C1","scenario":null},{"value":"2,82E-03","module":"C2","scenario":null},{"value":"8,32E-04","module":"C3","scenario":null},{"value":"1,77E-04","module":"C4","scenario":null},{"value":"-2,38E-02","module":"D","scenario":null}]}],"resource_use":[{"parameter":"PERE","unit":"MJ","values":[{"value":"1,12E+02","module":"A1-A3","scenario":null},{"value":"5,54E-02","module":"A4","scenario":null},{"value":"2,98E-03","module":"A5","scenario":null},{"value":"6,21E-01","module":"B2","scenario":null},{"value":"0,00E+00","module":"B3","scenario":null},{"value":"0,00E+00","module":"B4","scenario":null},{"value":"0,00E+00","module":"C1","scenario":null},{"value":"9,23E-03","module":"C2","scenario":null},{"value":"1,41E-02","module":"C3","scenario":null},{"value":"1,47E-03","module":"C4","scenario":null},{"value":"-2,32E+01","module":"D","scenario":null}]},{"parameter":"PERM","unit":"","values":[{"value":"6,53E+01","module":"A1-A3","scenario":null},{"value":"0,00E+00","module":"A4","scenario":null},{"value":"-4,68E+00","module":"A5","scenario":null},{"value":"0,00E+00","module":"B2","scenario":null},{"value":"0,00E+00","module":"B3","scenario":null},{"value":"0,00E+00","module":"B4","scenario":null},{"value":"0,00E+00","module":"C1","scenario":null},{"value":"0,00E+00","module":"C2","scenario":null},{"value":"-6,02E+01","module":"C3","scenario":null},{"value":"0,00E+00","module":"C4","scenario":null},{"value":"0,00E+00","module":"D","scenario":null}]},{"parameter":"PERT","unit":"MJ","values":[{"value":"1,77E+02","module":"A1-A3","scenario":null},{"value":"5,54E-02","module":"A4","scenario":null},{"value":"-4,68E+00","module":"A5","scenario":null},{"value":"6,21E-01","module":"B2","scenario":null},{"value":"0,00E+00","module":"B3","scenario":null},{"value":"0,00E+00","module":"B4","scenario":null},{"value":"0,00E+00","module":"C1","scenario":null},{"value":"9,23E-03","module":"C2","scenario":null},{"value":"-6,01E+01","module":"C3","scenario":null},{"value":"1,47E-03","module":"C4","scenario":null},{"value":"-2,32E+01","module":"D","scenario":null}]},{"parameter":"PENRE","unit":"MJ","values":[{"value":"8,33E+01","module":"A1-A3","scenario":null},{"value":"3,87E+00","module":"A4","scenario":null},{"value":"1,81E-01","module":"A5","scenario":null},{"value":"4,57E+00","module":"B2","scenario":null},{"value":"0,00E+00","module":"B3","scenario":null},{"value":"0,00E+00","module":"B4","scenario":null},{"value":"0,00E+00","module":"C1","scenario":null},{"value":"6,45E-01","module":"C2","scenario":null},{"value":"4,26E-01","module":"C3","scenario":null},{"value":"4,10E-02","module":"C4","scenario":null},{"value":"-4,04E+00","module":"D","scenario":null}]},{"parameter":"PENRM","unit":"MJ","values":[{"value":"0,00E+00","module":"A1-A3","scenario":null},{"value":"0,00E+00","module":"A4","scenario":null},{"value":"0,00E+00","module":"A5","scenario":null},{"value":"0,00E+00","module":"B2","scenario":null},{"value":"0,00E+00","module":"B3","scenario":null},{"value":"0,00E+00","module":"B4","scenario":null},{"value":"0,00E+00","module":"C1","scenario":null},{"value":"0,00E+00","module":"C2","scenario":null},{"value":"0,00E+00","module":"C3","scenario":null},{"value":"0,00E+00","module":"C4","scenario":null},{"value":"0,00E+00","module":"D","scenario":null}]},{"parameter":"PENRT","unit":"MJ","values":[{"value":"8,33E+01","module":"A1-A3","scenario":null},{"value":"3,87E+00","module":"A4","scenario":null},{"value":"1,81E-01","module":"A5","scenario":null},{"value":"4,57E+00","module":"B2","scenario":null},{"value":"0,00E+00","module":"B3","scenario":null},{"value":"0,00E+00","module":"B4","scenario":null},{"value":"0,00E+00","module":"C1","scenario":null},{"value":"6,45E-01","module":"C2","scenario":null},{"value":"4,26E-01","module":"C3","scenario":null},{"value":"4,10E-02","module":"C4","scenario":null},{"value":"-4,04E+00","module":"D","scenario":null}]},{"parameter":"SM","unit":"kg","values":[{"value":"9,12E-01","module":"A1-A3","scenario":null},{"value":"0,00E+00","module":"A4","scenario":null},{"value":"0,00E+00","module":"A5","scenario":null},{"value":"0,00E+00","module":"B2","scenario":null},{"value":"0,00E+00","module":"B3","scenario":null},{"value":"0,00E+00","module":"B4","scenario":null},{"value":"0,00E+00","module":"C1","scenario":null},{"value":"0,00E+00","module":"C2","scenario":null},{"value":"0,00E+00","module":"C3","scenario":null},{"value":"0,00E+00","module":"C4","scenario":null},{"value":"0,00E+00","module":"D","scenario":null}]},{"parameter":"RSF","unit":"MJ","values":[{"value":"4,80E-01","module":"A1-A3","scenario":null},{"value":"1,98E-03","module":"A4","scenario":null},{"value":"9,89E-05","module":"A5","scenario":null},{"value":"4,98E-02","module":"B2","scenario":null},{"value":"0,00E+00","module":"B3","scenario":null},{"value":"0,00E+00","module":"B4","scenario":null},{"value":"0,00E+00","module":"C1","scenario":null},{"value":"3,30E-04","module":"C2","scenario":null},{"value":"3,29E-04","module":"C3","scenario":null},{"value":"3,73E-05","module":"C4","scenario":null},{"value":"-2,79E-03","module":"D","scenario":null}]},{"parameter":"NRSF","unit":"MJ","values":[{"value":"5,61E-02","module":"A1-A3","scenario":null},{"value":"7,08E-03","module":"A4","scenario":null},{"value":"4,08E-04","module":"A5","scenario":null},{"value":"4,91E-02","module":"B2","scenario":null},{"value":"0,00E+00","module":"B3","scenario":null},{"value":"0,00E+00","module":"B4","scenario":null},{"value":"0,00E+00","module":"C1","scenario":null},{"value":"1,18E-03","module":"C2","scenario":null},{"value":"0,00E+00","module":"C3","scenario":null},{"value":"1,57E-02","module":"C4","scenario":null},{"value":"-1,34E+00","module":"D","scenario":null}]},{"parameter":"FW","unit":"m3","values":[{"value":"6,53E-02","module":"A1-A3","scenario":null},{"value":"4,14E-04","module":"A4","scenario":null},{"value":"8,54E-05","module":"A5","scenario":null},{"value":"7,85E-01","module":"B2","scenario":null},{"value":"0,00E+00","module":"B3","scenario":null},{"value":"0,00E+00","module":"B4","scenario":null},{"value":"0,00E+00","module":"C1","scenario":null},{"value":"6,89E-05","module":"C2","scenario":null},{"value":"8,80E-04","module":"C3","scenario":null},{"value":"3,73E-05","module":"C4","scenario":null},{"value":"-2,80E-02","module":"D","scenario":null}]}],"end_of_life_waste":[{"parameter":"HWD","unit":"kg","values":[{"value":"4,28E-02","module":"A1-A3","scenario":null},{"value":"1,99E-04","module":"A4","scenario":null},{"value":"0,00E+00","module":"A5","scenario":null},{"value":"8,64E-04","module":"B2","scenario":null},{"value":"0,00E+00","module":"B3","scenario":null},{"value":"0,00E+00","module":"B4","scenario":null},{"value":"0,00E+00","module":"C1","scenario":null},{"value":"3,32E-05","module":"C2","scenario":null},{"value":"0,00E+00","module":"C3","scenario":null},{"value":"1,15E-01","module":"C4","scenario":null},{"value":"-3,58E-04","module":"D","scenario":null}]},{"parameter":"NHWD","unit":"kg","values":[{"value":"2,35E+00","module":"A1-A3","scenario":null},{"value":"1,88E-01","module":"A4","scenario":null},{"value":"8,00E-01","module":"A5","scenario":null},{"value":"5,55E-02","module":"B2","scenario":null},{"value":"0,00E+00","module":"B3","scenario":null},{"value":"0,00E+00","module":"B4","scenario":null},{"value":"0,00E+00","module":"C1","scenario":null},{"value":"3,13E-02","module":"C2","scenario":null},{"value":"0,00E+00","module":"C3","scenario":null},{"value":"1,40E-02","module":"C4","scenario":null},{"value":"-1,03E-01","module":"D","scenario":null}]},{"parameter":"RWD","unit":"kg","values":[{"value":"4,74E-04","module":"A1-A3","scenario":null},{"value":"2,63E-05","module":"A4","scenario":null},{"value":"0,00E+00","module":"A5","scenario":null},{"value":"2,68E-05","module":"B2","scenario":null},{"value":"0,00E+00","module":"B3","scenario":null},{"value":"0,00E+00","module":"B4","scenario":null},{"value":"0,00E+00","module":"C1","scenario":null},{"value":"4,39E-06","module":"C2","scenario":null},{"value":"0,00E+00","module":"C3","scenario":null},{"value":"2,27E-07","module":"C4","scenario":null},{"value":"-1,95E-05","module":"D","scenario":null}]}],"end_of_life_flow":[{"parameter":"CRU","unit":"kg","values":[{"value":"0,00E+00","module":"A1-A3","scenario":null},{"value":"0,00E+00","module":"A4","scenario":null},{"value":"0,00E+00","module":"A5","scenario":null},{"value":"0,00E+00","module":"B2","scenario":null},{"value":"0,00E+00","module":"B3","scenario":null},{"value":"0,00E+00","module":"B4","scenario":null},{"value":"0,00E+00","module":"C1","scenario":null},{"value":"0,00E+00","module":"C2","scenario":null},{"value":"0,00E+00","module":"C3","scenario":null},{"value":"0,00E+00","module":"C4","scenario":null},{"value":"0,00E+00","module":"D","scenario":null}]},{"parameter":"MFR","unit":"kg","values":[{"value":"2,24E-01","module":"A1-A3","scenario":null},{"value":"0,00E+00","module":"A4","scenario":null},{"value":"7,44E-01","module":"A5","scenario":null},{"value":"0,00E+00","module":"B2","scenario":null},{"value":"0,00E+00","module":"B3","scenario":null},{"value":"0,00E+00","module":"B4","scenario":null},{"value":"0,00E+00","module":"C1","scenario":null},{"value":"0,00E+00","module":"C2","scenario":null},{"value":"4,07E-02","module":"C3","scenario":null},{"value":"0,00E+00","module":"C4","scenario":null},{"value":"0,00E+00","module":"D","scenario":null}]},{"parameter":"MER","unit":"kg","values":[{"value":"2,99E-01","module":"A1-A3","scenario":null},{"value":"0,00E+00","module":"A4","scenario":null},{"value":"1,09E-06","module":"A5","scenario":null},{"value":"0,00E+00","module":"B2","scenario":null},{"value":"0,00E+00","module":"B3","scenario":null},{"value":"0,00E+00","module":"B4","scenario":null},{"value":"0,00E+00","module":"C1","scenario":null},{"value":"0,00E+00","module":"C2","scenario":null},{"value":"4,42E+00","module":"C3","scenario":null},{"value":"0,00E+00","module":"C4","scenario":null},{"value":"0,00E+00","module":"D","scenario":null}]},{"parameter":"EEE","unit":"MJ","values":[{"value":"2,07E-01","module":"A1-A3","scenario":null},{"value":"0,00E+00","module":"A4","scenario":null},{"value":"4,58E-02","module":"A5","scenario":null},{"value":"0,00E+00","module":"B2","scenario":null},{"value":"0,00E+00","module":"B3","scenario":null},{"value":"0,00E+00","module":"B4","scenario":null},{"value":"0,00E+00","module":"C1","scenario":null},{"value":"0,00E+00","module":"C2","scenario":null},{"value":"2,99E+00","module":"C3","scenario":null},{"value":"0,00E+00","module":"C4","scenario":null},{"value":"0,00E+00","module":"D","scenario":null}]},{"parameter":"EET","unit":"MJ","values":[{"value":"3,14E+00","module":"A1-A3","scenario":null},{"value":"0,00E+00","module":"A4","scenario":null},{"value":"6,92E-01","module":"A5","scenario":null},{"value":"0,00E+00","module":"B2","scenario":null},{"value":"0,00E+00","module":"B3","scenario":null},{"value":"0,00E+00","module":"B4","scenario":null},{"value":"0,00E+00","module":"C1","scenario":null},{"value":"0,00E+00","module":"C2","scenario":null},{"value":"4,53E+01","module":"C3","scenario":null},{"value":"0,00E+00","module":"C4","scenario":null},{"value":"0,00E+00","module":"D","scenario":null}]}]}