{
    "product_name": "BVAXO",
    "epd_id": "NEPD-5847-5132-EN",
    "declared_unit": {
        "unit": "stk",
        "amount": 1.0
    },
    "compliance": [
        "EN 15804+A2",
        "ISO 14025",
        "ISO 21930"
    ],
    "producer_name": "TROX Group",
    "environmental_impact": [
        {
            "parameter": "GWP-total",
            "values": [
                {
                    "value": "5,83E+02",
                    "module": "A1-A3",
                    "scenario": null
                },
                {
                    "value": "8,50E+00",
                    "module": "A4",
                    "scenario": null
                },
                {
                    "value": "1,42E-01",
                    "module": "C1",
                    "scenario": null
                },
                {
                    "value": "0,00E+00",
                    "module": "C2",
                    "scenario": null
                },
                {
                    "value": "2,12E+00",
                    "module": "C3",
                    "scenario": null
                },
                {
                    "value": "-4,06E+00",
                    "module": "C4",
                    "scenario": null
                },
                {
                    "value": "-1,26E+02",
                    "module": "D",
                    "scenario": null
                }
            ]
        },
        {
            "parameter": "GWP-fossil",
            "values": [
                {
                    "value": "5,80E+02",
                    "module": "A1-A3",
                    "scenario": null
                },
                {
                    "value": "8,49E+00",
                    "module": "A4",
                    "scenario": null
                },
                {
                    "value": "1,42E-01",
                    "module": "C1",
                    "scenario": null
                },
                {
                    "value": "0,00E+00",
                    "module": "C2",
                    "scenario": null
                },
                {
                    "value": "2,12E+00",
                    "module": "C3",
                    "scenario": null
                },
                {
                    "value": "-4,05E+00",
                    "module": "C4",
                    "scenario": null
                },
                {
                    "value": "-1,25E+02",
                    "module": "D",
                    "scenario": null
                }
            ]
        },
        {
            "parameter": "GWP-biogenic",
            "values": [
                {
                    "value": "2,11E+00",
                    "module": "A1-A3",
                    "scenario": null
                },
                {
                    "value": "3,52E-03",
                    "module": "A4",
                    "scenario": null
                },
                {
                    "value": "2,67E-05",
                    "module": "C1",
                    "scenario": null
                },
                {
                    "value": "0,00E+00",
                    "module": "C2",
                    "scenario": null
                },
                {
                    "value": "5,48E-03",
                    "module": "C3",
                    "scenario": null
                },
                {
                    "value": "-2,15E-03",
                    "module": "C4",
                    "scenario": null
                },
                {
                    "value": "-2,93E-01",
                    "module": "D",
                    "scenario": null
                }
            ]
        },
        {
            "parameter": "GWP-luluc",
            "values": [
                {
                    "value": "7,72E-01",
                    "module": "A1-A3",
                    "scenario": null
                },
                {
                    "value": "3,02E-03",
                    "module": "A4",
                    "scenario": null
                },
                {
                    "value": "1,12E-05",
                    "module": "C1",
                    "scenario": null
                },
                {
                    "value": "0,00E+00",
                    "module": "C2",
                    "scenario": null
                },
                {
                    "value": "5,64E-04",
                    "module": "C3",
                    "scenario": null
                },
                {
                    "value": "-1,63E-04",
                    "module": "C4",
                    "scenario": null
                },
                {
                    "value": "-8,94E-01",
                    "module": "D",
                    "scenario": null
                }
            ]
        },
        {
            "parameter": "ODP",
            "values": [
                {
                    "value": "4,31E-05",
                    "module": "A1-A3",
                    "scenario": null
                },
                {
                    "value": "1,92E-06",
                    "module": "A4",
                    "scenario": null
                },
                {
                    "value": "3,08E-08",
                    "module": "C1",
                    "scenario": null
                },
                {
                    "value": "0,00E+00",
                    "module": "C2",
                    "scenario": null
                },
                {
                    "value": "2,44E-07",
                    "module": "C3",
                    "scenario": null
                },
                {
                    "value": "-1,05E-07",
                    "module": "C4",
                    "scenario": null
                },
                {
                    "value": "-1,38E-05",
                    "module": "D",
                    "scenario": null
                }
            ]
        },
        {
            "parameter": "AP",
            "values": [
                {
                    "value": "6,06E+00",
                    "module": "A1-A3",
                    "scenario": null
                },
                {
                    "value": "2,44E-02",
                    "module": "A4",
                    "scenario": null
                },
                {
                    "value": "1,49E-03",
                    "module": "C1",
                    "scenario": null
                },
                {
                    "value": "0,00E+00",
                    "module": "C2",
                    "scenario": null
                },
                {
                    "value": "3,23E-03",
                    "module": "C3",
                    "scenario": null
                },
                {
                    "value": "-2,02E-02",
                    "module": "C4",
                    "scenario": null
                },
                {
                    "value": "-2,29E+00",
                    "module": "D",
                    "scenario": null
                }
            ]
        },
        {
            "parameter": "POCP",
            "values": [
                {
                    "value": "2,58E+00",
                    "module": "A1-A3",
                    "scenario": null
                },
                {
                    "value": "2,07E-02",
                    "module": "A4",
                    "scenario": null
                },
                {
                    "value": "1,98E-03",
                    "module": "C1",
                    "scenario": null
                },
                {
                    "value": "0,00E+00",
                    "module": "C2",
                    "scenario": null
                },
                {
                    "value": "2,12E-03",
                    "module": "C3",
                    "scenario": null
                },
                {
                    "value": "-2,03E-02",
                    "module": "C4",
                    "scenario": null
                },
                {
                    "value": "-7,76E-01",
                    "module": "D",
                    "scenario": null
                }
            ]
        },
        {
            "parameter": "ADPE",
            "values": [
                {
                    "value": "5,64E-02",
                    "module": "A1-A3",
                    "scenario": null
                },
                {
                    "value": "2,35E-04",
                    "module": "A4",
                    "scenario": null
                },
                {
                    "value": "2,18E-07",
                    "module": "C1",
                    "scenario": null
                },
                {
                    "value": "0,00E+00",
                    "module": "C2",
                    "scenario": null
                },
                {
                    "value": "7,65E-06",
                    "module": "C3",
                    "scenario": null
                },
                {
                    "value": "-7,39E-05",
                    "module": "C4",
                    "scenario": null
                },
                {
                    "value": "-1,72E-02",
                    "module": "D",
                    "scenario": null
                }
            ]
        },
        {
            "parameter": "ADPF",
            "values": [
                {
                    "value": "7,09E+03",
                    "module": "A1-A3",
                    "scenario": null
                },
                {
                    "value": "1,28E+02",
                    "module": "A4",
                    "scenario": null
                },
                {
                    "value": "1,96E+00",
                    "module": "C1",
                    "scenario": null
                },
                {
                    "value": "0,00E+00",
                    "module": "C2",
                    "scenario": null
                },
                {
                    "value": "9,52E+00",
                    "module": "C3",
                    "scenario": null
                },
                {
                    "value": "-3,29E+01",
                    "module": "C4",
                    "scenario": null
                },
                {
                    "value": "-1,25E+03",
                    "module": "D",
                    "scenario": null
                }
            ]
        },
        {
            "parameter": "WDP",
            "values": [
                {
                    "value": "2,79E+04",
                    "module": "A1-A3",
                    "scenario": null
                },
                {
                    "value": "1,24E+02",
                    "module": "A4",
                    "scenario": null
                },
                {
                    "value": "4,16E-01",
                    "module": "C1",
                    "scenario": null
                },
                {
                    "value": "0,00E+00",
                    "module": "C2",
                    "scenario": null
                },
                {
                    "value": "1,22E+02",
                    "module": "C3",
                    "scenario": null
                },
                {
                    "value": "2,46E+02",
                    "module": "C4",
                    "scenario": null
                },
                {
                    "value": "-2,16E+04",
                    "module": "D",
                    "scenario": null
                }
            ]
        },
        {
            "parameter": "EP-freshwater",
            "values": [
                {
                    "value": "5,73E-02",
                    "module": "A1-A3",
                    "scenario": null
                },
                {
                    "value": "6,79E-05",
                    "module": "A4",
                    "scenario": null
                },
                {
                    "value": "5,18E-07",
                    "module": "C1",
                    "scenario": null
                },
                {
                    "value": "0,00E+00",
                    "module": "C2",
                    "scenario": null
                },
                {
                    "value": "5,19E-05",
                    "module": "C3",
                    "scenario": null
                },
                {
                    "value": "-2,59E-04",
                    "module": "C4",
                    "scenario": null
                },
                {
                    "value": "-1,72E-02",
                    "module": "D",
                    "scenario": null
                }
            ]
        },
        {
            "parameter": "EP-marine",
            "values": [
                {
                    "value": "6,21E-01",
                    "module": "A1-A3",
                    "scenario": null
                },
                {
                    "value": "4,83E-03",
                    "module": "A4",
                    "scenario": null
                },
                {
                    "value": "6,57E-04",
                    "module": "C1",
                    "scenario": null
                },
                {
                    "value": "0,00E+00",
                    "module": "C2",
                    "scenario": null
                },
                {
                    "value": "6,71E-04",
                    "module": "C3",
                    "scenario": null
                },
                {
                    "value": "-4,12E-03",
                    "module": "C4",
                    "scenario": null
                },
                {
                    "value": "-1,78E-01",
                    "module": "D",
                    "scenario": null
                }
            ]
        },
        {
            "parameter": "EP-terrestrial",
            "values": [
                {
                    "value": "7,66E+00",
                    "module": "A1-A3",
                    "scenario": null
                },
                {
                    "value": "5,40E-02",
                    "module": "A4",
                    "scenario": null
                },
                {
                    "value": "7,21E-03",
                    "module": "C1",
                    "scenario": null
                },
                {
                    "value": "0,00E+00",
                    "module": "C2",
                    "scenario": null
                },
                {
                    "value": "7,59E-03",
                    "module": "C3",
                    "scenario": null
                },
                {
                    "value": "-4,18E-02",
                    "module": "C4",
                    "scenario": null
                },
                {
                    "value": "-2,21E+00",
                    "module": "D",
                    "scenario": null
                }
            ]
        }
    ],
    "additional_environmental_impact": [
        {
            "parameter": "PM",
            "values": [
                {
                    "value": "4,07E-05",
                    "module": "A1-A3",
                    "scenario": null
                },
                {
                    "value": "5,20E-07",
                    "module": "A4",
                    "scenario": null
                },
                {
                    "value": "3,94E-08",
                    "module": "C1",
                    "scenario": null
                },
                {
                    "value": "0,00E+00",
                    "module": "C2",
                    "scenario": null
                },
                {
                    "value": "4,90E-08",
                    "module": "C3",
                    "scenario": null
                },
                {
                    "value": "-3,37E-07",
                    "module": "C4",
                    "scenario": null
                },
                {
                    "value": "-1,22E-05",
                    "module": "D",
                    "scenario": null
                }
            ]
        },
        {
            "parameter": "ETP-fw",
            "values": [
                {
                    "value": "4,98E+04",
                    "module": "A1-A3",
                    "scenario": null
                },
                {
                    "value": "9,52E+01",
                    "module": "A4",
                    "scenario": null
                },
                {
                    "value": "1,07E+00",
                    "module": "C1",
                    "scenario": null
                },
                {
                    "value": "0,00E+00",
                    "module": "C2",
                    "scenario": null
                },
                {
                    "value": "4,32E+01",
                    "module": "C3",
                    "scenario": null
                },
                {
                    "value": "8,15E+01",
                    "module": "C4",
                    "scenario": null
                },
                {
                    "value": "-1,97E+04",
                    "module": "D",
                    "scenario": null
                }
            ]
        },
        {
            "parameter": "HTP-c",
            "values": [
                {
                    "value": "2,70E-06",
                    "module": "A1-A3",
                    "scenario": null
                },
                {
                    "value": "0,00E+00",
                    "module": "A4",
                    "scenario": null
                },
                {
                    "value": "0,00E+00",
                    "module": "C1",
                    "scenario": null
                },
                {
                    "value": "0,00E+00",
                    "module": "C2",
                    "scenario": null
                },
                {
                    "value": "2,01E-09",
                    "module": "C3",
                    "scenario": null
                },
                {
                    "value": "4,44E-09",
                    "module": "C4",
                    "scenario": null
                },
                {
                    "value": "-6,62E-07",
                    "module": "D",
                    "scenario": null
                }
            ]
        },
        {
            "parameter": "HTP-nc",
            "values": [
                {
                    "value": "5,94E-05",
                    "module": "A1-A3",
                    "scenario": null
                },
                {
                    "value": "1,04E-07",
                    "module": "A4",
                    "scenario": null
                },
                {
                    "value": "9,71E-10",
                    "module": "C1",
                    "scenario": null
                },
                {
                    "value": "0,00E+00",
                    "module": "C2",
                    "scenario": null
                },
                {
                    "value": "1,28E-08",
                    "module": "C3",
                    "scenario": null
                },
                {
                    "value": "2,15E-06",
                    "module": "C4",
                    "scenario": null
                },
                {
                    "value": "-1,24E-05",
                    "module": "D",
                    "scenario": null
                }
            ]
        },
        {
            "parameter": "SQP",
            "values": [
                {
                    "value": "5,95E+03",
                    "module": "A1-A3",
                    "scenario": null
                },
                {
                    "value": "8,98E+01",
                    "module": "A4",
                    "scenario": null
                },
                {
                    "value": "2,49E-01",
                    "module": "C1",
                    "scenario": null
                },
                {
                    "value": "0,00E+00",
                    "module": "C2",
                    "scenario": null
                },
                {
                    "value": "4,14E+00",
                    "module": "C3",
                    "scenario": null
                },
                {
                    "value": "9,05E+00",
                    "module": "C4",
                    "scenario": null
                },
                {
                    "value": "-2,40E+02",
                    "module": "D",
                    "scenario": null
                }
            ]
        },
        {
            "parameter": "IRP",
            "values": [
                {
                    "value": "1,66E+01",
                    "module": "A1-A3",
                    "scenario": null
                },
                {
                    "value": "5,61E-01",
                    "module": "A4",
                    "scenario": null
                },
                {
                    "value": "8,39E-03",
                    "module": "C1",
                    "scenario": null
                },
                {
                    "value": "0,00E+00",
                    "module": "C2",
                    "scenario": null
                },
                {
                    "value": "5,33E-02",
                    "module": "C3",
                    "scenario": null
                },
                {
                    "value": "2,76E-02",
                    "module": "C4",
                    "scenario": null
                },
                {
                    "value": "-2,39E+00",
                    "module": "D",
                    "scenario": null
                }
            ]
        }
    ],
    "resource_use": [
        {
            "parameter": "PERE",
            "values": [
                {
                    "value": "9,73E+02",
                    "module": "A1-A3",
                    "scenario": null
                },
                {
                    "value": "1,84E+00",
                    "module": "A4",
                    "scenario": null
                },
                {
                    "value": "1,06E-02",
                    "module": "C1",
                    "scenario": null
                },
                {
                    "value": "0,00E+00",
                    "module": "C2",
                    "scenario": null
                },
                {
                    "value": "2,00E+00",
                    "module": "C3",
                    "scenario": null
                },
                {
                    "value": "-2,12E+00",
                    "module": "C4",
                    "scenario": null
                },
                {
                    "value": "-2,90E+02",
                    "module": "D",
                    "scenario": null
                }
            ]
        },
        {
            "parameter": "PERM",
            "values": [
                {
                    "value": "0,00E+00",
                    "module": "A1-A3",
                    "scenario": null
                },
                {
                    "value": "0,00E+00",
                    "module": "A4",
                    "scenario": null
                },
                {
                    "value": "0,00E+00",
                    "module": "C1",
                    "scenario": null
                },
                {
                    "value": "0,00E+00",
                    "module": "C2",
                    "scenario": null
                },
                {
                    "value": "0,00E+00",
                    "module": "C3",
                    "scenario": null
                },
                {
                    "value": "0,00E+00",
                    "module": "C4",
                    "scenario": null
                },
                {
                    "value": "0,00E+00",
                    "module": "D",
                    "scenario": null
                }
            ]
        },
        {
            "parameter": "PERT",
            "values": [
                {
                    "value": "1,34E+03",
                    "module": "A1-A3",
                    "scenario": null
                },
                {
                    "value": "1,84E+00",
                    "module": "A4",
                    "scenario": null
                },
                {
                    "value": "1,06E-02",
                    "module": "C1",
                    "scenario": null
                },
                {
                    "value": "0,00E+00",
                    "module": "C2",
                    "scenario": null
                },
                {
                    "value": "2,00E+00",
                    "module": "C3",
                    "scenario": null
                },
                {
                    "value": "-2,12E+00",
                    "module": "C4",
                    "scenario": null
                },
                {
                    "value": "-2,90E+02",
                    "module": "D",
                    "scenario": null
                }
            ]
        },
        {
            "parameter": "PENRE",
            "values": [
                {
                    "value": "7,03E+03",
                    "module": "A1-A3",
                    "scenario": null
                },
                {
                    "value": "1,28E+02",
                    "module": "A4",
                    "scenario": null
                },
                {
                    "value": "1,96E+00",
                    "module": "C1",
                    "scenario": null
                },
                {
                    "value": "0,00E+00",
                    "module": "C2",
                    "scenario": null
                },
                {
                    "value": "9,52E+00",
                    "module": "C3",
                    "scenario": null
                },
                {
                    "value": "-3,29E+01",
                    "module": "C4",
                    "scenario": null
                },
                {
                    "value": "-1,25E+03",
                    "module": "D",
                    "scenario": null
                }
            ]
        },
        {
            "parameter": "PENRM",
            "values": [
                {
                    "value": "5,76E+01",
                    "module": "A1-A3",
                    "scenario": null
                },
                {
                    "value": "0,00E+00",
                    "module": "A4",
                    "scenario": null
                },
                {
                    "value": "0,00E+00",
                    "module": "C1",
                    "scenario": null
                },
                {
                    "value": "0,00E+00",
                    "module": "C2",
                    "scenario": null
                },
                {
                    "value": "0,00E+00",
                    "module": "C3",
                    "scenario": null
                },
                {
                    "value": "0,00E+00",
                    "module": "C4",
                    "scenario": null
                },
                {
                    "value": "0,00E+00",
                    "module": "D",
                    "scenario": null
                }
            ]
        },
        {
            "parameter": "PENRT",
            "values": [
                {
                    "value": "7,09E+03",
                    "module": "A1-A3",
                    "scenario": null
                },
                {
                    "value": "1,28E+02",
                    "module": "A4",
                    "scenario": null
                },
                {
                    "value": "1,96E+00",
                    "module": "C1",
                    "scenario": null
                },
                {
                    "value": "0,00E+00",
                    "module": "C2",
                    "scenario": null
                },
                {
                    "value": "9,52E+00",
                    "module": "C3",
                    "scenario": null
                },
                {
                    "value": "-3,29E+01",
                    "module": "C4",
                    "scenario": null
                },
                {
                    "value": "-1,25E+03",
                    "module": "D",
                    "scenario": null
                }
            ]
        },
        {
            "parameter": "SM",
            "values": [
                {
                    "value": "3,64E+01",
                    "module": "A1-A3",
                    "scenario": null
                },
                {
                    "value": "0,00E+00",
                    "module": "A4",
                    "scenario": null
                },
                {
                    "value": "9,62E-04",
                    "module": "C1",
                    "scenario": null
                },
                {
                    "value": "0,00E+00",
                    "module": "C2",
                    "scenario": null
                },
                {
                    "value": "6,83E-04",
                    "module": "C3",
                    "scenario": null
                },
                {
                    "value": "2,05E-02",
                    "module": "C4",
                    "scenario": null
                },
                {
                    "value": "2,56E+00",
                    "module": "D",
                    "scenario": null
                }
            ]
        },
        {
            "parameter": "RSF",
            "values": [
                {
                    "value": "4,91E+01",
                    "module": "A1-A3",
                    "scenario": null
                },
                {
                    "value": "6,58E-02",
                    "module": "A4",
                    "scenario": null
                },
                {
                    "value": "2,61E-04",
                    "module": "C1",
                    "scenario": null
                },
                {
                    "value": "0,00E+00",
                    "module": "C2",
                    "scenario": null
                },
                {
                    "value": "4,36E-02",
                    "module": "C3",
                    "scenario": null
                },
                {
                    "value": "1,62E-01",
                    "module": "C4",
                    "scenario": null
                },
                {
                    "value": "2,65E+00",
                    "module": "D",
                    "scenario": null
                }
            ]
        },
        {
            "parameter": "NRSF",
            "values": [
                {
                    "value": "1,11E+02",
                    "module": "A1-A3",
                    "scenario": null
                },
                {
                    "value": "2,35E-01",
                    "module": "A4",
                    "scenario": null
                },
                {
                    "value": "3,83E-03",
                    "module": "C1",
                    "scenario": null
                },
                {
                    "value": "0,00E+00",
                    "module": "C2",
                    "scenario": null
                },
                {
                    "value": "7,27E-04",
                    "module": "C3",
                    "scenario": null
                },
                {
                    "value": "4,79E+00",
                    "module": "C4",
                    "scenario": null
                },
                {
                    "value": "7,39E+01",
                    "module": "D",
                    "scenario": null
                }
            ]
        },
        {
            "parameter": "FW",
            "values": [
                {
                    "value": "5,08E+00",
                    "module": "A1-A3",
                    "scenario": null
                },
                {
                    "value": "1,37E-02",
                    "module": "A4",
                    "scenario": null
                },
                {
                    "value": "1,01E-04",
                    "module": "C1",
                    "scenario": null
                },
                {
                    "value": "0,00E+00",
                    "module": "C2",
                    "scenario": null
                },
                {
                    "value": "9,53E-03",
                    "module": "C3",
                    "scenario": null
                },
                {
                    "value": "-5,66E-03",
                    "module": "C4",
                    "scenario": null
                },
                {
                    "value": "-1,52E+00",
                    "module": "D",
                    "scenario": null
                }
            ]
        }
    ],
    "end_of_life_waste": [
        {
            "parameter": "HWD",
            "values": [
                {
                    "value": "3,74E+00",
                    "module": "A1-A3",
                    "scenario": null
                },
                {
                    "value": "6,62E-03",
                    "module": "A4",
                    "scenario": null
                },
                {
                    "value": "5,76E-05",
                    "module": "C1",
                    "scenario": null
                },
                {
                    "value": "0,00E+00",
                    "module": "C2",
                    "scenario": null
                },
                {
                    "value": "7,92E-05",
                    "module": "C3",
                    "scenario": null
                },
                {
                    "value": "9,22E-01",
                    "module": "C4",
                    "scenario": null
                },
                {
                    "value": "-2,87E-01",
                    "module": "D",
                    "scenario": null
                }
            ]
        },
        {
            "parameter": "NHWD",
            "values": [
                {
                    "value": "1,75E+02",
                    "module": "A1-A3",
                    "scenario": null
                },
                {
                    "value": "6,25E+00",
                    "module": "A4",
                    "scenario": null
                },
                {
                    "value": "2,32E-03",
                    "module": "C1",
                    "scenario": null
                },
                {
                    "value": "0,00E+00",
                    "module": "C2",
                    "scenario": null
                },
                {
                    "value": "9,48E-01",
                    "module": "C3",
                    "scenario": null
                },
                {
                    "value": "6,17E+00",
                    "module": "C4",
                    "scenario": null
                },
                {
                    "value": "-4,62E+01",
                    "module": "D",
                    "scenario": null
                }
            ]
        },
        {
            "parameter": "RWD",
            "values": [
                {
                    "value": "1,69E-02",
                    "module": "A1-A3",
                    "scenario": null
                },
                {
                    "value": "8,75E-04",
                    "module": "A4",
                    "scenario": null
                },
                {
                    "value": "1,36E-05",
                    "module": "C1",
                    "scenario": null
                },
                {
                    "value": "0,00E+00",
                    "module": "C2",
                    "scenario": null
                },
                {
                    "value": "8,03E-06",
                    "module": "C3",
                    "scenario": null
                },
                {
                    "value": "1,38E-05",
                    "module": "C4",
                    "scenario": null
                },
                {
                    "value": "-2,28E-03",
                    "module": "D",
                    "scenario": null
                }
            ]
        }
    ],
    "end_of_life_flow": [
        {
            "parameter": "CRU",
            "values": [
                {
                    "value": "0,00E+00",
                    "module": "A1-A3",
                    "scenario": null
                },
                {
                    "value": "0,00E+00",
                    "module": "A4",
                    "scenario": null
                },
                {
                    "value": "0,00E+00",
                    "module": "C1",
                    "scenario": null
                },
                {
                    "value": "0,00E+00",
                    "module": "C2",
                    "scenario": null
                },
                {
                    "value": "0,00E+00",
                    "module": "C3",
                    "scenario": null
                },
                {
                    "value": "0,00E+00",
                    "module": "C4",
                    "scenario": null
                },
                {
                    "value": "0,00E+00",
                    "module": "D",
                    "scenario": null
                }
            ]
        },
        {
            "parameter": "MFR",
            "values": [
                {
                    "value": "3,12E+01",
                    "module": "A1-A3",
                    "scenario": null
                },
                {
                    "value": "0,00E+00",
                    "module": "A4",
                    "scenario": null
                },
                {
                    "value": "9,44E-04",
                    "module": "C1",
                    "scenario": null
                },
                {
                    "value": "0,00E+00",
                    "module": "C2",
                    "scenario": null
                },
                {
                    "value": "9,43E+01",
                    "module": "C3",
                    "scenario": null
                },
                {
                    "value": "5,82E-05",
                    "module": "C4",
                    "scenario": null
                },
                {
                    "value": "-1,17E-01",
                    "module": "D",
                    "scenario": null
                }
            ]
        },
        {
            "parameter": "MER",
            "values": [
                {
                    "value": "5,80E+00",
                    "module": "A1-A3",
                    "scenario": null
                },
                {
                    "value": "0,00E+00",
                    "module": "A4",
                    "scenario": null
                },
                {
                    "value": "2,93E-06",
                    "module": "C1",
                    "scenario": null
                },
                {
                    "value": "0,00E+00",
                    "module": "C2",
                    "scenario": null
                },
                {
                    "value": "9,45E-01",
                    "module": "C3",
                    "scenario": null
                },
                {
                    "value": "1,80E-06",
                    "module": "C4",
                    "scenario": null
                },
                {
                    "value": "-1,52E-02",
                    "module": "D",
                    "scenario": null
                }
            ]
        },
        {
            "parameter": "EEE",
            "values": [
                {
                    "value": "3,94E+00",
                    "module": "A1-A3",
                    "scenario": null
                },
                {
                    "value": "0,00E+00",
                    "module": "A4",
                    "scenario": null
                },
                {
                    "value": "1,00E-05",
                    "module": "C1",
                    "scenario": null
                },
                {
                    "value": "0,00E+00",
                    "module": "C2",
                    "scenario": null
                },
                {
                    "value": "1,08E-03",
                    "module": "C3",
                    "scenario": null
                },
                {
                    "value": "5,52E-06",
                    "module": "C4",
                    "scenario": null
                },
                {
                    "value": "-4,32E-02",
                    "module": "D",
                    "scenario": null
                }
            ]
        },
        {
            "parameter": "EET",
            "values": [
                {
                    "value": "5,96E+01",
                    "module": "A1-A3",
                    "scenario": null
                },
                {
                    "value": "0,00E+00",
                    "module": "A4",
                    "scenario": null
                },
                {
                    "value": "1,52E-04",
                    "module": "C1",
                    "scenario": null
                },
                {
                    "value": "0,00E+00",
                    "module": "C2",
                    "scenario": null
                },
                {
                    "value": "1,64E-02",
                    "module": "C3",
                    "scenario": null
                },
                {
                    "value": "8,36E-05",
                    "module": "C4",
                    "scenario": null
                },
                {
                    "value": "-6,54E-01",
                    "module": "D",
                    "scenario": null
                }
            ]
        }
    ]
}