{
    "product_name": "CAP-C",
    "epd_id": "NEPD-8103-7777-EN",
    "declared_unit": {
        "unit": "stk",
        "amount": 1.0
    },
    "compliance": [
        "EN 15804+A2",
        "ISO 14025",
        "ISO 21930"
    ],
    "producer_name": "Systemair Production a.s.",
    "environmental_impact": [
        {
            "parameter": "GWP-total",
            "values": [
                {
                    "value": "2,27E+01",
                    "module": "A1-A3",
                    "scenario": null
                },
                {
                    "value": "5,17E-01",
                    "module": "A4",
                    "scenario": null
                },
                {
                    "value": "1,33E-02",
                    "module": "C1",
                    "scenario": null
                },
                {
                    "value": "8,61E-02",
                    "module": "C2",
                    "scenario": null
                },
                {
                    "value": "1,48E+00",
                    "module": "C3",
                    "scenario": null
                },
                {
                    "value": "6,58E-02",
                    "module": "C4",
                    "scenario": null
                },
                {
                    "value": "-3,77E+00",
                    "module": "D",
                    "scenario": null
                }
            ]
        },
        {
            "parameter": "GWP-fossil",
            "values": [
                {
                    "value": "2,26E+01",
                    "module": "A1-A3",
                    "scenario": null
                },
                {
                    "value": "5,16E-01",
                    "module": "A4",
                    "scenario": null
                },
                {
                    "value": "1,33E-02",
                    "module": "C1",
                    "scenario": null
                },
                {
                    "value": "8,60E-02",
                    "module": "C2",
                    "scenario": null
                },
                {
                    "value": "1,48E+00",
                    "module": "C3",
                    "scenario": null
                },
                {
                    "value": "6,58E-02",
                    "module": "C4",
                    "scenario": null
                },
                {
                    "value": "-3,77E+00",
                    "module": "D",
                    "scenario": null
                }
            ]
        },
        {
            "parameter": "GWP-biogenic",
            "values": [
                {
                    "value": "8,20E-02",
                    "module": "A1-A3",
                    "scenario": null
                },
                {
                    "value": "2,14E-04",
                    "module": "A4",
                    "scenario": null
                },
                {
                    "value": "2,50E-06",
                    "module": "C1",
                    "scenario": null
                },
                {
                    "value": "3,56E-05",
                    "module": "C2",
                    "scenario": null
                },
                {
                    "value": "2,25E-03",
                    "module": "C3",
                    "scenario": null
                },
                {
                    "value": "1,96E-05",
                    "module": "C4",
                    "scenario": null
                },
                {
                    "value": "-2,08E-03",
                    "module": "D",
                    "scenario": null
                }
            ]
        },
        {
            "parameter": "GWP-luluc",
            "values": [
                {
                    "value": "2,26E-02",
                    "module": "A1-A3",
                    "scenario": null
                },
                {
                    "value": "1,84E-04",
                    "module": "A4",
                    "scenario": null
                },
                {
                    "value": "1,05E-06",
                    "module": "C1",
                    "scenario": null
                },
                {
                    "value": "3,06E-05",
                    "module": "C2",
                    "scenario": null
                },
                {
                    "value": "2,33E-04",
                    "module": "C3",
                    "scenario": null
                },
                {
                    "value": "1,13E-05",
                    "module": "C4",
                    "scenario": null
                },
                {
                    "value": "-1,80E-03",
                    "module": "D",
                    "scenario": null
                }
            ]
        },
        {
            "parameter": "ODP",
            "values": [
                {
                    "value": "1,88E-06",
                    "module": "A1-A3",
                    "scenario": null
                },
                {
                    "value": "1,17E-07",
                    "module": "A4",
                    "scenario": null
                },
                {
                    "value": "2,88E-09",
                    "module": "C1",
                    "scenario": null
                },
                {
                    "value": "1,95E-08",
                    "module": "C2",
                    "scenario": null
                },
                {
                    "value": "1,05E-07",
                    "module": "C3",
                    "scenario": null
                },
                {
                    "value": "4,33E-09",
                    "module": "C4",
                    "scenario": null
                },
                {
                    "value": "-2,34E-04",
                    "module": "D",
                    "scenario": null
                }
            ]
        },
        {
            "parameter": "AP",
            "values": [
                {
                    "value": "2,58E-01",
                    "module": "A1-A3",
                    "scenario": null
                },
                {
                    "value": "1,48E-03",
                    "module": "A4",
                    "scenario": null
                },
                {
                    "value": "1,39E-04",
                    "module": "C1",
                    "scenario": null
                },
                {
                    "value": "2,47E-04",
                    "module": "C2",
                    "scenario": null
                },
                {
                    "value": "1,39E-03",
                    "module": "C3",
                    "scenario": null
                },
                {
                    "value": "1,28E-04",
                    "module": "C4",
                    "scenario": null
                },
                {
                    "value": "-1,87E-02",
                    "module": "D",
                    "scenario": null
                }
            ]
        },
        {
            "parameter": "POCP",
            "values": [
                {
                    "value": "7,73E-02",
                    "module": "A1-A3",
                    "scenario": null
                },
                {
                    "value": "1,26E-03",
                    "module": "A4",
                    "scenario": null
                },
                {
                    "value": "1,86E-04",
                    "module": "C1",
                    "scenario": null
                },
                {
                    "value": "2,10E-04",
                    "module": "C2",
                    "scenario": null
                },
                {
                    "value": "9,29E-04",
                    "module": "C3",
                    "scenario": null
                },
                {
                    "value": "1,34E-04",
                    "module": "C4",
                    "scenario": null
                },
                {
                    "value": "-1,89E-02",
                    "module": "D",
                    "scenario": null
                }
            ]
        },
        {
            "parameter": "ADPE",
            "values": [
                {
                    "value": "1,62E-02",
                    "module": "A1-A3",
                    "scenario": null
                },
                {
                    "value": "1,43E-05",
                    "module": "A4",
                    "scenario": null
                },
                {
                    "value": "2,04E-08",
                    "module": "C1",
                    "scenario": null
                },
                {
                    "value": "2,38E-06",
                    "module": "C2",
                    "scenario": null
                },
                {
                    "value": "3,24E-06",
                    "module": "C3",
                    "scenario": null
                },
                {
                    "value": "1,14E-07",
                    "module": "C4",
                    "scenario": null
                },
                {
                    "value": "-6,50E-05",
                    "module": "D",
                    "scenario": null
                }
            ]
        },
        {
            "parameter": "ADPF",
            "values": [
                {
                    "value": "3,70E+02",
                    "module": "A1-A3",
                    "scenario": null
                },
                {
                    "value": "7,80E+00",
                    "module": "A4",
                    "scenario": null
                },
                {
                    "value": "1,83E-01",
                    "module": "C1",
                    "scenario": null
                },
                {
                    "value": "1,30E+00",
                    "module": "C2",
                    "scenario": null
                },
                {
                    "value": "3,81E+00",
                    "module": "C3",
                    "scenario": null
                },
                {
                    "value": "3,46E-01",
                    "module": "C4",
                    "scenario": null
                },
                {
                    "value": "-3,17E+01",
                    "module": "D",
                    "scenario": null
                }
            ]
        },
        {
            "parameter": "WDP",
            "values": [
                {
                    "value": "6,31E+03",
                    "module": "A1-A3",
                    "scenario": null
                },
                {
                    "value": "7,55E+00",
                    "module": "A4",
                    "scenario": null
                },
                {
                    "value": "3,89E-02",
                    "module": "C1",
                    "scenario": null
                },
                {
                    "value": "1,26E+00",
                    "module": "C2",
                    "scenario": null
                },
                {
                    "value": "1,41E+01",
                    "module": "C3",
                    "scenario": null
                },
                {
                    "value": "4,70E+00",
                    "module": "C4",
                    "scenario": null
                },
                {
                    "value": "1,95E+02",
                    "module": "D",
                    "scenario": null
                }
            ]
        },
        {
            "parameter": "EP-freshwater",
            "values": [
                {
                    "value": "1,77E-03",
                    "module": "A1-A3",
                    "scenario": null
                },
                {
                    "value": "4,12E-06",
                    "module": "A4",
                    "scenario": null
                },
                {
                    "value": "4,85E-08",
                    "module": "C1",
                    "scenario": null
                },
                {
                    "value": "6,87E-07",
                    "module": "C2",
                    "scenario": null
                },
                {
                    "value": "2,16E-05",
                    "module": "C3",
                    "scenario": null
                },
                {
                    "value": "4,09E-07",
                    "module": "C4",
                    "scenario": null
                },
                {
                    "value": "-2,32E-04",
                    "module": "D",
                    "scenario": null
                }
            ]
        },
        {
            "parameter": "EP-marine",
            "values": [
                {
                    "value": "2,62E-02",
                    "module": "A1-A3",
                    "scenario": null
                },
                {
                    "value": "2,93E-04",
                    "module": "A4",
                    "scenario": null
                },
                {
                    "value": "6,15E-05",
                    "module": "C1",
                    "scenario": null
                },
                {
                    "value": "4,89E-05",
                    "module": "C2",
                    "scenario": null
                },
                {
                    "value": "3,01E-04",
                    "module": "C3",
                    "scenario": null
                },
                {
                    "value": "6,87E-05",
                    "module": "C4",
                    "scenario": null
                },
                {
                    "value": "-3,88E-03",
                    "module": "D",
                    "scenario": null
                }
            ]
        },
        {
            "parameter": "EP-terrestrial",
            "values": [
                {
                    "value": "6,69E-01",
                    "module": "A1-A3",
                    "scenario": null
                },
                {
                    "value": "3,28E-03",
                    "module": "A4",
                    "scenario": null
                },
                {
                    "value": "6,75E-04",
                    "module": "C1",
                    "scenario": null
                },
                {
                    "value": "5,47E-04",
                    "module": "C2",
                    "scenario": null
                },
                {
                    "value": "3,35E-03",
                    "module": "C3",
                    "scenario": null
                },
                {
                    "value": "4,49E-04",
                    "module": "C4",
                    "scenario": null
                },
                {
                    "value": "-3,97E-02",
                    "module": "D",
                    "scenario": null
                }
            ]
        }
    ],
    "additional_environmental_impact": [
        {
            "parameter": "PM",
            "values": [
                {
                    "value": "1,93E-06",
                    "module": "A1-A3",
                    "scenario": null
                },
                {
                    "value": "3,16E-08",
                    "module": "A4",
                    "scenario": null
                },
                {
                    "value": "3,69E-09",
                    "module": "C1",
                    "scenario": null
                },
                {
                    "value": "5,27E-09",
                    "module": "C2",
                    "scenario": null
                },
                {
                    "value": "2,05E-08",
                    "module": "C3",
                    "scenario": null
                },
                {
                    "value": "1,72E-09",
                    "module": "C4",
                    "scenario": null
                },
                {
                    "value": "-3,14E-07",
                    "module": "D",
                    "scenario": null
                }
            ]
        },
        {
            "parameter": "ETP-fw",
            "values": [
                {
                    "value": "3,24E+02",
                    "module": "A1-A3",
                    "scenario": null
                },
                {
                    "value": "5,78E+00",
                    "module": "A4",
                    "scenario": null
                },
                {
                    "value": "1,00E-01",
                    "module": "C1",
                    "scenario": null
                },
                {
                    "value": "9,64E-01",
                    "module": "C2",
                    "scenario": null
                },
                {
                    "value": "1,95E+01",
                    "module": "C3",
                    "scenario": null
                },
                {
                    "value": "6,01E-01",
                    "module": "C4",
                    "scenario": null
                },
                {
                    "value": "-2,10E+02",
                    "module": "D",
                    "scenario": null
                }
            ]
        },
        {
            "parameter": "HTP-c",
            "values": [
                {
                    "value": "1,23E-07",
                    "module": "A1-A3",
                    "scenario": null
                },
                {
                    "value": "0,00E+00",
                    "module": "A4",
                    "scenario": null
                },
                {
                    "value": "0,00E+00",
                    "module": "C1",
                    "scenario": null
                },
                {
                    "value": "0,00E+00",
                    "module": "C2",
                    "scenario": null
                },
                {
                    "value": "8,97E-10",
                    "module": "C3",
                    "scenario": null
                },
                {
                    "value": "3,00E-11",
                    "module": "C4",
                    "scenario": null
                },
                {
                    "value": "-1,81E-08",
                    "module": "D",
                    "scenario": null
                }
            ]
        },
        {
            "parameter": "HTP-nc",
            "values": [
                {
                    "value": "3,37E-06",
                    "module": "A1-A3",
                    "scenario": null
                },
                {
                    "value": "6,32E-09",
                    "module": "A4",
                    "scenario": null
                },
                {
                    "value": "9,10E-11",
                    "module": "C1",
                    "scenario": null
                },
                {
                    "value": "1,05E-09",
                    "module": "C2",
                    "scenario": null
                },
                {
                    "value": "6,17E-09",
                    "module": "C3",
                    "scenario": null
                },
                {
                    "value": "9,86E-10",
                    "module": "C4",
                    "scenario": null
                },
                {
                    "value": "3,93E-07",
                    "module": "D",
                    "scenario": null
                }
            ]
        },
        {
            "parameter": "SQP",
            "values": [
                {
                    "value": "8,94E+01",
                    "module": "A1-A3",
                    "scenario": null
                },
                {
                    "value": "5,46E+00",
                    "module": "A4",
                    "scenario": null
                },
                {
                    "value": "2,33E-02",
                    "module": "C1",
                    "scenario": null
                },
                {
                    "value": "9,10E-01",
                    "module": "C2",
                    "scenario": null
                },
                {
                    "value": "1,49E+00",
                    "module": "C3",
                    "scenario": null
                },
                {
                    "value": "1,14E+00",
                    "module": "C4",
                    "scenario": null
                },
                {
                    "value": "-2,68E+00",
                    "module": "D",
                    "scenario": null
                }
            ]
        },
        {
            "parameter": "IRP",
            "values": [
                {
                    "value": "1,72E+00",
                    "module": "A1-A3",
                    "scenario": null
                },
                {
                    "value": "3,41E-02",
                    "module": "A4",
                    "scenario": null
                },
                {
                    "value": "7,85E-04",
                    "module": "C1",
                    "scenario": null
                },
                {
                    "value": "5,68E-03",
                    "module": "C2",
                    "scenario": null
                },
                {
                    "value": "1,73E-02",
                    "module": "C3",
                    "scenario": null
                },
                {
                    "value": "1,70E-03",
                    "module": "C4",
                    "scenario": null
                },
                {
                    "value": "1,32E-02",
                    "module": "D",
                    "scenario": null
                }
            ]
        }
    ],
    "resource_use": [
        {
            "parameter": "PERE",
            "values": [
                {
                    "value": "3,61E+01",
                    "module": "A1-A3",
                    "scenario": null
                },
                {
                    "value": "1,12E-01",
                    "module": "A4",
                    "scenario": null
                },
                {
                    "value": "9,91E-04",
                    "module": "C1",
                    "scenario": null
                },
                {
                    "value": "1,86E-02",
                    "module": "C2",
                    "scenario": null
                },
                {
                    "value": "6,80E-01",
                    "module": "C3",
                    "scenario": null
                },
                {
                    "value": "2,65E-02",
                    "module": "C4",
                    "scenario": null
                },
                {
                    "value": "-2,85E+00",
                    "module": "D",
                    "scenario": null
                }
            ]
        },
        {
            "parameter": "PERM",
            "values": [
                {
                    "value": "0,00E+00",
                    "module": "A1-A3",
                    "scenario": null
                },
                {
                    "value": "0,00E+00",
                    "module": "A4",
                    "scenario": null
                },
                {
                    "value": "0,00E+00",
                    "module": "C1",
                    "scenario": null
                },
                {
                    "value": "0,00E+00",
                    "module": "C2",
                    "scenario": null
                },
                {
                    "value": "0,00E+00",
                    "module": "C3",
                    "scenario": null
                },
                {
                    "value": "0,00E+00",
                    "module": "C4",
                    "scenario": null
                },
                {
                    "value": "0,00E+00",
                    "module": "D",
                    "scenario": null
                }
            ]
        },
        {
            "parameter": "PERT",
            "values": [
                {
                    "value": "3,61E+01",
                    "module": "A1-A3",
                    "scenario": null
                },
                {
                    "value": "1,12E-01",
                    "module": "A4",
                    "scenario": null
                },
                {
                    "value": "9,91E-04",
                    "module": "C1",
                    "scenario": null
                },
                {
                    "value": "1,86E-02",
                    "module": "C2",
                    "scenario": null
                },
                {
                    "value": "6,80E-01",
                    "module": "C3",
                    "scenario": null
                },
                {
                    "value": "2,65E-02",
                    "module": "C4",
                    "scenario": null
                },
                {
                    "value": "-2,85E+00",
                    "module": "D",
                    "scenario": null
                }
            ]
        },
        {
            "parameter": "PENRE",
            "values": [
                {
                    "value": "3,54E+02",
                    "module": "A1-A3",
                    "scenario": null
                },
                {
                    "value": "7,80E+00",
                    "module": "A4",
                    "scenario": null
                },
                {
                    "value": "1,83E-01",
                    "module": "C1",
                    "scenario": null
                },
                {
                    "value": "1,30E+00",
                    "module": "C2",
                    "scenario": null
                },
                {
                    "value": "3,82E+00",
                    "module": "C3",
                    "scenario": null
                },
                {
                    "value": "3,46E-01",
                    "module": "C4",
                    "scenario": null
                },
                {
                    "value": "-3,17E+01",
                    "module": "D",
                    "scenario": null
                }
            ]
        },
        {
            "parameter": "PENRM",
            "values": [
                {
                    "value": "1,62E+01",
                    "module": "A1-A3",
                    "scenario": null
                },
                {
                    "value": "0,00E+00",
                    "module": "A4",
                    "scenario": null
                },
                {
                    "value": "0,00E+00",
                    "module": "C1",
                    "scenario": null
                },
                {
                    "value": "0,00E+00",
                    "module": "C2",
                    "scenario": null
                },
                {
                    "value": "-1,62E+01",
                    "module": "C3",
                    "scenario": null
                },
                {
                    "value": "0,00E+00",
                    "module": "C4",
                    "scenario": null
                },
                {
                    "value": "0,00E+00",
                    "module": "D",
                    "scenario": null
                }
            ]
        },
        {
            "parameter": "PENRT",
            "values": [
                {
                    "value": "3,70E+02",
                    "module": "A1-A3",
                    "scenario": null
                },
                {
                    "value": "7,80E+00",
                    "module": "A4",
                    "scenario": null
                },
                {
                    "value": "1,83E-01",
                    "module": "C1",
                    "scenario": null
                },
                {
                    "value": "1,30E+00",
                    "module": "C2",
                    "scenario": null
                },
                {
                    "value": "-1,23E+01",
                    "module": "C3",
                    "scenario": null
                },
                {
                    "value": "3,46E-01",
                    "module": "C4",
                    "scenario": null
                },
                {
                    "value": "-3,17E+01",
                    "module": "D",
                    "scenario": null
                }
            ]
        },
        {
            "parameter": "SM",
            "values": [
                {
                    "value": "2,10E+00",
                    "module": "A1-A3",
                    "scenario": null
                },
                {
                    "value": "0,00E+00",
                    "module": "A4",
                    "scenario": null
                },
                {
                    "value": "9,00E-05",
                    "module": "C1",
                    "scenario": null
                },
                {
                    "value": "0,00E+00",
                    "module": "C2",
                    "scenario": null
                },
                {
                    "value": "0,00E+00",
                    "module": "C3",
                    "scenario": null
                },
                {
                    "value": "7,75E-05",
                    "module": "C4",
                    "scenario": null
                },
                {
                    "value": "0,00E+00",
                    "module": "D",
                    "scenario": null
                }
            ]
        },
        {
            "parameter": "RSF",
            "values": [
                {
                    "value": "1,40E+00",
                    "module": "A1-A3",
                    "scenario": null
                },
                {
                    "value": "4,00E-03",
                    "module": "A4",
                    "scenario": null
                },
                {
                    "value": "2,44E-05",
                    "module": "C1",
                    "scenario": null
                },
                {
                    "value": "6,66E-04",
                    "module": "C2",
                    "scenario": null
                },
                {
                    "value": "1,50E-02",
                    "module": "C3",
                    "scenario": null
                },
                {
                    "value": "4,45E-04",
                    "module": "C4",
                    "scenario": null
                },
                {
                    "value": "1,36E-01",
                    "module": "D",
                    "scenario": null
                }
            ]
        },
        {
            "parameter": "NRSF",
            "values": [
                {
                    "value": "2,08E+00",
                    "module": "A1-A3",
                    "scenario": null
                },
                {
                    "value": "1,43E-02",
                    "module": "A4",
                    "scenario": null
                },
                {
                    "value": "3,59E-04",
                    "module": "C1",
                    "scenario": null
                },
                {
                    "value": "2,38E-03",
                    "module": "C2",
                    "scenario": null
                },
                {
                    "value": "0,00E+00",
                    "module": "C3",
                    "scenario": null
                },
                {
                    "value": "4,35E-03",
                    "module": "C4",
                    "scenario": null
                },
                {
                    "value": "3,94E+00",
                    "module": "D",
                    "scenario": null
                }
            ]
        },
        {
            "parameter": "FW",
            "values": [
                {
                    "value": "5,41E-01",
                    "module": "A1-A3",
                    "scenario": null
                },
                {
                    "value": "8,35E-04",
                    "module": "A4",
                    "scenario": null
                },
                {
                    "value": "9,43E-06",
                    "module": "C1",
                    "scenario": null
                },
                {
                    "value": "1,39E-04",
                    "module": "C2",
                    "scenario": null
                },
                {
                    "value": "3,62E-03",
                    "module": "C3",
                    "scenario": null
                },
                {
                    "value": "5,03E-04",
                    "module": "C4",
                    "scenario": null
                },
                {
                    "value": "-8,26E-03",
                    "module": "D",
                    "scenario": null
                }
            ]
        }
    ],
    "end_of_life_waste": [
        {
            "parameter": "HWD",
            "values": [
                {
                    "value": "2,30E-01",
                    "module": "A1-A3",
                    "scenario": null
                },
                {
                    "value": "4,02E-04",
                    "module": "A4",
                    "scenario": null
                },
                {
                    "value": "5,40E-06",
                    "module": "C1",
                    "scenario": null
                },
                {
                    "value": "6,71E-05",
                    "module": "C2",
                    "scenario": null
                },
                {
                    "value": "0,00E+00",
                    "module": "C3",
                    "scenario": null
                },
                {
                    "value": "4,29E-03",
                    "module": "C4",
                    "scenario": null
                },
                {
                    "value": "-1,96E-02",
                    "module": "D",
                    "scenario": null
                }
            ]
        },
        {
            "parameter": "NHWD",
            "values": [
                {
                    "value": "7,08E+00",
                    "module": "A1-A3",
                    "scenario": null
                },
                {
                    "value": "3,80E-01",
                    "module": "A4",
                    "scenario": null
                },
                {
                    "value": "2,17E-04",
                    "module": "C1",
                    "scenario": null
                },
                {
                    "value": "6,33E-02",
                    "module": "C2",
                    "scenario": null
                },
                {
                    "value": "4,00E-01",
                    "module": "C3",
                    "scenario": null
                },
                {
                    "value": "1,24E+00",
                    "module": "C4",
                    "scenario": null
                },
                {
                    "value": "-1,54E+00",
                    "module": "D",
                    "scenario": null
                }
            ]
        },
        {
            "parameter": "RWD",
            "values": [
                {
                    "value": "1,51E-03",
                    "module": "A1-A3",
                    "scenario": null
                },
                {
                    "value": "5,32E-05",
                    "module": "A4",
                    "scenario": null
                },
                {
                    "value": "1,27E-06",
                    "module": "C1",
                    "scenario": null
                },
                {
                    "value": "8,86E-06",
                    "module": "C2",
                    "scenario": null
                },
                {
                    "value": "0,00E+00",
                    "module": "C3",
                    "scenario": null
                },
                {
                    "value": "3,74E-07",
                    "module": "C4",
                    "scenario": null
                },
                {
                    "value": "1,01E-05",
                    "module": "D",
                    "scenario": null
                }
            ]
        }
    ],
    "end_of_life_flow": [
        {
            "parameter": "CRU",
            "values": [
                {
                    "value": "0,00E+00",
                    "module": "A1-A3",
                    "scenario": null
                },
                {
                    "value": "0,00E+00",
                    "module": "A4",
                    "scenario": null
                },
                {
                    "value": "0,00E+00",
                    "module": "C1",
                    "scenario": null
                },
                {
                    "value": "0,00E+00",
                    "module": "C2",
                    "scenario": null
                },
                {
                    "value": "0,00E+00",
                    "module": "C3",
                    "scenario": null
                },
                {
                    "value": "0,00E+00",
                    "module": "C4",
                    "scenario": null
                },
                {
                    "value": "0,00E+00",
                    "module": "D",
                    "scenario": null
                }
            ]
        },
        {
            "parameter": "MFR",
            "values": [
                {
                    "value": "3,22E+00",
                    "module": "A1-A3",
                    "scenario": null
                },
                {
                    "value": "0,00E+00",
                    "module": "A4",
                    "scenario": null
                },
                {
                    "value": "8,84E-05",
                    "module": "C1",
                    "scenario": null
                },
                {
                    "value": "0,00E+00",
                    "module": "C2",
                    "scenario": null
                },
                {
                    "value": "8,28E+00",
                    "module": "C3",
                    "scenario": null
                },
                {
                    "value": "2,20E-05",
                    "module": "C4",
                    "scenario": null
                },
                {
                    "value": "0,00E+00",
                    "module": "D",
                    "scenario": null
                }
            ]
        },
        {
            "parameter": "MER",
            "values": [
                {
                    "value": "1,56E-01",
                    "module": "A1-A3",
                    "scenario": null
                },
                {
                    "value": "0,00E+00",
                    "module": "A4",
                    "scenario": null
                },
                {
                    "value": "2,74E-07",
                    "module": "C1",
                    "scenario": null
                },
                {
                    "value": "0,00E+00",
                    "module": "C2",
                    "scenario": null
                },
                {
                    "value": "4,19E-01",
                    "module": "C3",
                    "scenario": null
                },
                {
                    "value": "5,37E-07",
                    "module": "C4",
                    "scenario": null
                },
                {
                    "value": "0,00E+00",
                    "module": "D",
                    "scenario": null
                }
            ]
        },
        {
            "parameter": "EEE",
            "values": [
                {
                    "value": "7,74E-02",
                    "module": "A1-A3",
                    "scenario": null
                },
                {
                    "value": "0,00E+00",
                    "module": "A4",
                    "scenario": null
                },
                {
                    "value": "9,40E-07",
                    "module": "C1",
                    "scenario": null
                },
                {
                    "value": "0,00E+00",
                    "module": "C2",
                    "scenario": null
                },
                {
                    "value": "3,65E-02",
                    "module": "C3",
                    "scenario": null
                },
                {
                    "value": "3,48E-05",
                    "module": "C4",
                    "scenario": null
                },
                {
                    "value": "0,00E+00",
                    "module": "D",
                    "scenario": null
                }
            ]
        },
        {
            "parameter": "EET",
            "values": [
                {
                    "value": "1,17E+00",
                    "module": "A1-A3",
                    "scenario": null
                },
                {
                    "value": "0,00E+00",
                    "module": "A4",
                    "scenario": null
                },
                {
                    "value": "1,42E-05",
                    "module": "C1",
                    "scenario": null
                },
                {
                    "value": "0,00E+00",
                    "module": "C2",
                    "scenario": null
                },
                {
                    "value": "5,52E-01",
                    "module": "C3",
                    "scenario": null
                },
                {
                    "value": "5,27E-04",
                    "module": "C4",
                    "scenario": null
                },
                {
                    "value": "0,00E+00",
                    "module": "D",
                    "scenario": null
                }
            ]
        }
    ]
}