{
    "product_name": "Fl\u00fcgger Flutex Pro 5\u2122",
    "epd_id": "NEPD-2670-1373-EN",
    "declared_unit": {
        "unit": "kg",
        "amount": 1.0
    },
    "compliance": [
        "EN 15804",
        "ISO 14025",
        "ISO 21930"
    ],
    "producer_name": "Fl\u00fcgger Norway AS",
    "environmental_impact": [
        {
            "parameter": "GWP-total",
            "values": [
                {
                    "value": "1,82E+00",
                    "module": "A1",
                    "scenario": null
                },
                {
                    "value": "4,04E-02",
                    "module": "A2",
                    "scenario": null
                },
                {
                    "value": "1,13E-01",
                    "module": "A3",
                    "scenario": null
                },
                {
                    "value": "8,03E-02",
                    "module": "A4",
                    "scenario": null
                }
            ]
        },
        {
            "parameter": "ODP",
            "values": [
                {
                    "value": "1,74E-07",
                    "module": "A1",
                    "scenario": null
                },
                {
                    "value": "7,32E-09",
                    "module": "A2",
                    "scenario": null
                },
                {
                    "value": "7,28E-09",
                    "module": "A3",
                    "scenario": null
                },
                {
                    "value": "1,58E-08",
                    "module": "A4",
                    "scenario": null
                }
            ]
        },
        {
            "parameter": "AP",
            "values": [
                {
                    "value": "1,23E-02",
                    "module": "A1",
                    "scenario": null
                },
                {
                    "value": "1,61E-04",
                    "module": "A2",
                    "scenario": null
                },
                {
                    "value": "9,92E-04",
                    "module": "A3",
                    "scenario": null
                },
                {
                    "value": "2,10E-04",
                    "module": "A4",
                    "scenario": null
                }
            ]
        },
        {
            "parameter": "EP",
            "values": [
                {
                    "value": "1,49E-03",
                    "module": "A1",
                    "scenario": null
                },
                {
                    "value": "2,61E-05",
                    "module": "A2",
                    "scenario": null
                },
                {
                    "value": "9,80E-05",
                    "module": "A3",
                    "scenario": null
                },
                {
                    "value": "2,82E-05",
                    "module": "A4",
                    "scenario": null
                }
            ]
        },
        {
            "parameter": "POCP",
            "values": [
                {
                    "value": "1,04E-03",
                    "module": "A1",
                    "scenario": null
                },
                {
                    "value": "5,91E-06",
                    "module": "A2",
                    "scenario": null
                },
                {
                    "value": "4,84E-05",
                    "module": "A3",
                    "scenario": null
                },
                {
                    "value": "1,01E-05",
                    "module": "A4",
                    "scenario": null
                }
            ]
        },
        {
            "parameter": "ADPE",
            "values": [
                {
                    "value": "4,92E-06",
                    "module": "A1",
                    "scenario": null
                },
                {
                    "value": "9,51E-07",
                    "module": "A2",
                    "scenario": null
                },
                {
                    "value": "2,46E-05",
                    "module": "A3",
                    "scenario": null
                },
                {
                    "value": "1,49E-06",
                    "module": "A4",
                    "scenario": null
                }
            ]
        },
        {
            "parameter": "ADPF",
            "values": [
                {
                    "value": "2,82E+01",
                    "module": "A1",
                    "scenario": null
                },
                {
                    "value": "5,99E-01",
                    "module": "A2",
                    "scenario": null
                },
                {
                    "value": "1,12E+00",
                    "module": "A3",
                    "scenario": null
                },
                {
                    "value": "1,29E+00",
                    "module": "A4",
                    "scenario": null
                }
            ]
        }
    ],
    "additional_environmental_impact": [],
    "resource_use": [
        {
            "parameter": "PERE",
            "values": [
                {
                    "value": "1,85E+00",
                    "module": "A1",
                    "scenario": null
                },
                {
                    "value": "9,12E-03",
                    "module": "A2",
                    "scenario": null
                },
                {
                    "value": "5,87E-01",
                    "module": "A3",
                    "scenario": null
                },
                {
                    "value": "1,67E-02",
                    "module": "A4",
                    "scenario": null
                }
            ]
        },
        {
            "parameter": "PERM",
            "values": [
                {
                    "value": "0,00E+00",
                    "module": "A1",
                    "scenario": null
                },
                {
                    "value": "0,00E+00",
                    "module": "A2",
                    "scenario": null
                },
                {
                    "value": "1,33E-02",
                    "module": "A3",
                    "scenario": null
                },
                {
                    "value": "0,00E+00",
                    "module": "A4",
                    "scenario": null
                }
            ]
        },
        {
            "parameter": "PERT",
            "values": [
                {
                    "value": "1,85E+00",
                    "module": "A1",
                    "scenario": null
                },
                {
                    "value": "9,12E-03",
                    "module": "A2",
                    "scenario": null
                },
                {
                    "value": "6,00E-01",
                    "module": "A3",
                    "scenario": null
                },
                {
                    "value": "1,67E-02",
                    "module": "A4",
                    "scenario": null
                }
            ]
        },
        {
            "parameter": "PENRE",
            "values": [
                {
                    "value": "1,85E+01",
                    "module": "A1",
                    "scenario": null
                },
                {
                    "value": "6,12E-01",
                    "module": "A2",
                    "scenario": null
                },
                {
                    "value": "1,41E+00",
                    "module": "A3",
                    "scenario": null
                },
                {
                    "value": "1,31E+00",
                    "module": "A4",
                    "scenario": null
                }
            ]
        },
        {
            "parameter": "PENRM",
            "values": [
                {
                    "value": "1,28E+01",
                    "module": "A1",
                    "scenario": null
                },
                {
                    "value": "0,00E+00",
                    "module": "A2",
                    "scenario": null
                },
                {
                    "value": "0,00E+00",
                    "module": "A3",
                    "scenario": null
                },
                {
                    "value": "0,00E+00",
                    "module": "A4",
                    "scenario": null
                }
            ]
        },
        {
            "parameter": "PENRT",
            "values": [
                {
                    "value": "3,13E+01",
                    "module": "A1",
                    "scenario": null
                },
                {
                    "value": "6,12E-01",
                    "module": "A2",
                    "scenario": null
                },
                {
                    "value": "1,41E+00",
                    "module": "A3",
                    "scenario": null
                },
                {
                    "value": "1,31E+00",
                    "module": "A4",
                    "scenario": null
                }
            ]
        },
        {
            "parameter": "SM",
            "values": [
                {
                    "value": "0,00E+00",
                    "module": "A1",
                    "scenario": null
                },
                {
                    "value": "0,00E+00",
                    "module": "A2",
                    "scenario": null
                },
                {
                    "value": "0,00E+00",
                    "module": "A3",
                    "scenario": null
                },
                {
                    "value": "0,00E+00",
                    "module": "A4",
                    "scenario": null
                }
            ]
        },
        {
            "parameter": "RSF",
            "values": [
                {
                    "value": "0,00E+00",
                    "module": "A1",
                    "scenario": null
                },
                {
                    "value": "0,00E+00",
                    "module": "A2",
                    "scenario": null
                },
                {
                    "value": "0,00E+00",
                    "module": "A3",
                    "scenario": null
                },
                {
                    "value": "0,00E+00",
                    "module": "A4",
                    "scenario": null
                }
            ]
        },
        {
            "parameter": "NRSF",
            "values": [
                {
                    "value": "0,00E+00",
                    "module": "A1",
                    "scenario": null
                },
                {
                    "value": "0,00E+00",
                    "module": "A2",
                    "scenario": null
                },
                {
                    "value": "0,00E+00",
                    "module": "A3",
                    "scenario": null
                },
                {
                    "value": "0,00E+00",
                    "module": "A4",
                    "scenario": null
                }
            ]
        },
        {
            "parameter": "FW",
            "values": [
                {
                    "value": "2,90E-01",
                    "module": "A1",
                    "scenario": null
                },
                {
                    "value": "1,19E-04",
                    "module": "A2",
                    "scenario": null
                },
                {
                    "value": "1,35E-03",
                    "module": "A3",
                    "scenario": null
                },
                {
                    "value": "2,70E-04",
                    "module": "A4",
                    "scenario": null
                }
            ]
        }
    ],
    "end_of_life_waste": [
        {
            "parameter": "HWD",
            "values": [
                {
                    "value": "3,62E-05",
                    "module": "A1",
                    "scenario": null
                },
                {
                    "value": "1,54E-06",
                    "module": "A2",
                    "scenario": null
                },
                {
                    "value": "5,52E-06",
                    "module": "A3",
                    "scenario": null
                },
                {
                    "value": "3,20E-06",
                    "module": "A4",
                    "scenario": null
                }
            ]
        },
        {
            "parameter": "NHWD",
            "values": [
                {
                    "value": "5,82E-01",
                    "module": "A1",
                    "scenario": null
                },
                {
                    "value": "3,96E-02",
                    "module": "A2",
                    "scenario": null
                },
                {
                    "value": "1,66E-01",
                    "module": "A3",
                    "scenario": null
                },
                {
                    "value": "1,18E-01",
                    "module": "A4",
                    "scenario": null
                }
            ]
        },
        {
            "parameter": "RWD",
            "values": [
                {
                    "value": "1,65E-04",
                    "module": "A1",
                    "scenario": null
                },
                {
                    "value": "4,16E-06",
                    "module": "A2",
                    "scenario": null
                },
                {
                    "value": "5,61E-06",
                    "module": "A3",
                    "scenario": null
                },
                {
                    "value": "8,96E-06",
                    "module": "A4",
                    "scenario": null
                }
            ]
        }
    ],
    "end_of_life_flow": [
        {
            "parameter": "CRU",
            "values": [
                {
                    "value": "0,00E+00",
                    "module": "A1",
                    "scenario": null
                },
                {
                    "value": "0,00E+00",
                    "module": "A2",
                    "scenario": null
                },
                {
                    "value": "0,00E+00",
                    "module": "A3",
                    "scenario": null
                },
                {
                    "value": "0,00E+00",
                    "module": "A4",
                    "scenario": null
                }
            ]
        },
        {
            "parameter": "MFR",
            "values": [
                {
                    "value": "0,00E+00",
                    "module": "A1",
                    "scenario": null
                },
                {
                    "value": "0,00E+00",
                    "module": "A2",
                    "scenario": null
                },
                {
                    "value": "7,38E-03",
                    "module": "A3",
                    "scenario": null
                },
                {
                    "value": "0,00E+00",
                    "module": "A4",
                    "scenario": null
                }
            ]
        },
        {
            "parameter": "MER",
            "values": [
                {
                    "value": "0,00E+00",
                    "module": "A1",
                    "scenario": null
                },
                {
                    "value": "0,00E+00",
                    "module": "A2",
                    "scenario": null
                },
                {
                    "value": "1,71E-05",
                    "module": "A3",
                    "scenario": null
                },
                {
                    "value": "0,00E+00",
                    "module": "A4",
                    "scenario": null
                }
            ]
        },
        {
            "parameter": "EEE",
            "values": [
                {
                    "value": "0,00E+00",
                    "module": "A1",
                    "scenario": null
                },
                {
                    "value": "0,00E+00",
                    "module": "A2",
                    "scenario": null
                },
                {
                    "value": "1,27E-03",
                    "module": "A3",
                    "scenario": null
                },
                {
                    "value": "0,00E+00",
                    "module": "A4",
                    "scenario": null
                }
            ]
        },
        {
            "parameter": "EET",
            "values": [
                {
                    "value": "0,00E+00",
                    "module": "A1",
                    "scenario": null
                },
                {
                    "value": "0,00E+00",
                    "module": "A2",
                    "scenario": null
                },
                {
                    "value": "1,36E-02",
                    "module": "A3",
                    "scenario": null
                },
                {
                    "value": "0,00E+00",
                    "module": "A4",
                    "scenario": null
                }
            ]
        }
    ]
}