{"product_name":"Morastolpen 12m  A-Profil 166mm HE - rotlackad","epd_id":"NEPD-6436-5693-NO","declared_unit":{"unit":"ton","amount":1},"compliance":["EN 15804+A2","ISO 14025","ISO 21930"],"producer_name":"Moramast AB","environmental_impact":[{"parameter":"GWP-total","unit":"kg CO2-eq","values":[{"value":"4,70E+00","module":"A1-A3","scenario":null},{"value":"3,49E-02","module":"A4","scenario":null},{"value":"5,38E-01","module":"A5","scenario":null},{"value":"0,00E+00","module":"C1","scenario":null},{"value":"1,23E-04","module":"C2","scenario":null},{"value":"2,00E-03","module":"C3","scenario":null},{"value":"9,15E-04","module":"C4","scenario":null},{"value":"-5,62E+00","module":"D","scenario":null}]},{"parameter":"GWP-fossil","unit":"kg CO2-eq","values":[{"value":"4,91E+00","module":"A1-A3","scenario":null},{"value":"3,48E-02","module":"A4","scenario":null},{"value":"1,13E-02","module":"A5","scenario":null},{"value":"0,00E+00","module":"C1","scenario":null},{"value":"1,23E-04","module":"C2","scenario":null},{"value":"1,99E-03","module":"C3","scenario":null},{"value":"9,13E-04","module":"C4","scenario":null},{"value":"-5,49E+00","module":"D","scenario":null}]},{"parameter":"GWP-biogenic","unit":"kg CO2-eq","values":[{"value":"-2,19E-01","module":"A1-A3","scenario":null},{"value":"1,49E-05","module":"A4","scenario":null},{"value":"5,27E-01","module":"A5","scenario":null},{"value":"0,00E+00","module":"C1","scenario":null},{"value":"5,08E-08","module":"C2","scenario":null},{"value":"5,01E-06","module":"C3","scenario":null},{"value":"2,33E-06","module":"C4","scenario":null},{"value":"-2,49E-02","module":"D","scenario":null}]},{"parameter":"GWP-luluc","unit":"kg CO2-eq","values":[{"value":"8,43E-03","module":"A1-A3","scenario":null},{"value":"1,06E-05","module":"A4","scenario":null},{"value":"6,20E-07","module":"A5","scenario":null},{"value":"0,00E+00","module":"C1","scenario":null},{"value":"4,37E-08","module":"C2","scenario":null},{"value":"5,04E-07","module":"C3","scenario":null},{"value":"4,87E-07","module":"C4","scenario":null},{"value":"-1,02E-01","module":"D","scenario":null}]},{"parameter":"ODP","unit":"kg CFC11-eq","values":[{"value":"6,24E-07","module":"A1-A3","scenario":null},{"value":"8,40E-09","module":"A4","scenario":null},{"value":"3,58E-10","module":"A5","scenario":null},{"value":"0,00E+00","module":"C1","scenario":null},{"value":"2,80E-11","module":"C2","scenario":null},{"value":"2,29E-10","module":"C3","scenario":null},{"value":"2,62E-10","module":"C4","scenario":null},{"value":"-4,65E-07","module":"D","scenario":null}]},{"parameter":"AP","unit":"mol H+-eq","values":[{"value":"3,73E-02","module":"A1-A3","scenario":null},{"value":"1,12E-04","module":"A4","scenario":null},{"value":"3,63E-05","module":"A5","scenario":null},{"value":"0,00E+00","module":"C1","scenario":null},{"value":"3,53E-07","module":"C2","scenario":null},{"value":"2,93E-06","module":"C3","scenario":null},{"value":"6,87E-06","module":"C4","scenario":null},{"value":"-3,70E-02","module":"D","scenario":null}]},{"parameter":"POCP","unit":"kg NMVOC-eq","values":[{"value":"1,87E-02","module":"A1-A3","scenario":null},{"value":"1,08E-04","module":"A4","scenario":null},{"value":"4,52E-05","module":"A5","scenario":null},{"value":"0,00E+00","module":"C1","scenario":null},{"value":"2,99E-07","module":"C2","scenario":null},{"value":"1,91E-06","module":"C3","scenario":null},{"value":"7,84E-06","module":"C4","scenario":null},{"value":"-1,76E-02","module":"D","scenario":null}]},{"parameter":"ADPE","unit":"kg Sb-eq","values":[{"value":"1,07E-03","module":"A1-A3","scenario":null},{"value":"6,21E-07","module":"A4","scenario":null},{"value":"2,34E-08","module":"A5","scenario":null},{"value":"0,00E+00","module":"C1","scenario":null},{"value":"3,39E-09","module":"C2","scenario":null},{"value":"6,97E-09","module":"C3","scenario":null},{"value":"6,64E-09","module":"C4","scenario":null},{"value":"-9,41E-05","module":"D","scenario":null}]},{"parameter":"ADPF","unit":"MJ","values":[{"value":"6,07E+01","module":"A1-A3","scenario":null},{"value":"5,66E-01","module":"A4","scenario":null},{"value":"3,05E-02","module":"A5","scenario":null},{"value":"0,00E+00","module":"C1","scenario":null},{"value":"1,86E-03","module":"C2","scenario":null},{"value":"8,37E-03","module":"C3","scenario":null},{"value":"2,07E-02","module":"C4","scenario":null},{"value":"-6,94E+01","module":"D","scenario":null}]},{"parameter":"WDP","unit":"m3 world-eq. Deprived","values":[{"value":"1,07E+03","module":"A1-A3","scenario":null},{"value":"4,34E-01","module":"A4","scenario":null},{"value":"1,13E-01","module":"A5","scenario":null},{"value":"0,00E+00","module":"C1","scenario":null},{"value":"1,80E-03","module":"C2","scenario":null},{"value":"3,10E-02","module":"C3","scenario":null},{"value":"4,24E-01","module":"C4","scenario":null},{"value":"-3,08E+03","module":"D","scenario":null}]},{"parameter":"EP-freshwater","unit":"kg P-eq","values":[{"value":"1,27E-04","module":"A1-A3","scenario":null},{"value":"2,77E-07","module":"A4","scenario":null},{"value":"7,97E-08","module":"A5","scenario":null},{"value":"0,00E+00","module":"C1","scenario":null},{"value":"9,81E-10","module":"C2","scenario":null},{"value":"4,79E-08","module":"C3","scenario":null},{"value":"1,50E-08","module":"C4","scenario":null},{"value":"-2,15E-04","module":"D","scenario":null}]},{"parameter":"EP-marine","unit":"kg N-eq","values":[{"value":"4,72E-03","module":"A1-A3","scenario":null},{"value":"2,46E-05","module":"A4","scenario":null},{"value":"2,39E-05","module":"A5","scenario":null},{"value":"0,00E+00","module":"C1","scenario":null},{"value":"6,98E-08","module":"C2","scenario":null},{"value":"6,06E-07","module":"C3","scenario":null},{"value":"2,45E-06","module":"C4","scenario":null},{"value":"-4,72E-03","module":"D","scenario":null}]},{"parameter":"EP-terrestrial","unit":"mol N-eq.","values":[{"value":"7,83E-02","module":"A1-A3","scenario":null},{"value":"2,74E-04","module":"A4","scenario":null},{"value":"1,77E-04","module":"A5","scenario":null},{"value":"0,00E+00","module":"C1","scenario":null},{"value":"7,81E-07","module":"C2","scenario":null},{"value":"6,83E-06","module":"C3","scenario":null},{"value":"2,75E-05","module":"C4","scenario":null},{"value":"-5,19E-02","module":"D","scenario":null}]},{"parameter":"GWP-IOBC","unit":"kg CO2-eq","values":[{"value":"4,95E+00","module":"A1-A3","scenario":null},{"value":"3,49E-02","module":"A4","scenario":null},{"value":"0,00E+00","module":"A5","scenario":null},{"value":"0,00E+00","module":"C1","scenario":null},{"value":"1,23E-04","module":"C2","scenario":null},{"value":"2,00E-03","module":"C3","scenario":null},{"value":"7,44E-05","module":"C4","scenario":null},{"value":"-5,42E+00","module":"D","scenario":null}]}],"additional_environmental_impact":[{"parameter":"PM","unit":"Disease incidence","values":[{"value":"4,76E-07","module":"A1-A3","scenario":null},{"value":"3,20E-09","module":"A4","scenario":null},{"value":"3,80E-10","module":"A5","scenario":null},{"value":"0,00E+00","module":"C1","scenario":null},{"value":"8,00E-12","module":"C2","scenario":null},{"value":"4,50E-11","module":"C3","scenario":null},{"value":"1,23E-10","module":"C4","scenario":null},{"value":"-3,85E-07","module":"D","scenario":null}]},{"parameter":"ETP-fw","unit":"CTUe","values":[{"value":"1,25E+02","module":"A1-A3","scenario":null},{"value":"4,14E-01","module":"A4","scenario":null},{"value":"9,43E-02","module":"A5","scenario":null},{"value":"0,00E+00","module":"C1","scenario":null},{"value":"1,38E-03","module":"C2","scenario":null},{"value":"4,06E-02","module":"C3","scenario":null},{"value":"2,92E+01","module":"C4","scenario":null},{"value":"-8,74E+01","module":"D","scenario":null}]},{"parameter":"HTP-c","unit":"CTUh","values":[{"value":"2,17E-08","module":"A1-A3","scenario":null},{"value":"0,00E+00","module":"A4","scenario":null},{"value":"9,00E-12","module":"A5","scenario":null},{"value":"0,00E+00","module":"C1","scenario":null},{"value":"0,00E+00","module":"C2","scenario":null},{"value":"2,00E-12","module":"C3","scenario":null},{"value":"1,00E-12","module":"C4","scenario":null},{"value":"-1,42E-08","module":"D","scenario":null}]},{"parameter":"HTP-nc","unit":"CTUh","values":[{"value":"2,76E-07","module":"A1-A3","scenario":null},{"value":"4,00E-10","module":"A4","scenario":null},{"value":"4,12E-10","module":"A5","scenario":null},{"value":"0,00E+00","module":"C1","scenario":null},{"value":"2,00E-12","module":"C2","scenario":null},{"value":"1,20E-11","module":"C3","scenario":null},{"value":"2,80E-11","module":"C4","scenario":null},{"value":"-1,48E-07","module":"D","scenario":null}]},{"parameter":"SQP","unit":"-","values":[{"value":"3,39E+01","module":"A1-A3","scenario":null},{"value":"6,49E-01","module":"A4","scenario":null},{"value":"1,55E-02","module":"A5","scenario":null},{"value":"0,00E+00","module":"C1","scenario":null},{"value":"1,30E-03","module":"C2","scenario":null},{"value":"3,30E-03","module":"C3","scenario":null},{"value":"6,19E-02","module":"C4","scenario":null},{"value":"-6,79E-01","module":"D","scenario":null}]},{"parameter":"IRP","unit":"kBq U235-eq","values":[{"value":"3,61E-01","module":"A1-A3","scenario":null},{"value":"2,47E-03","module":"A4","scenario":null},{"value":"8,43E-05","module":"A5","scenario":null},{"value":"0,00E+00","module":"C1","scenario":null},{"value":"8,12E-06","module":"C2","scenario":null},{"value":"3,81E-05","module":"C3","scenario":null},{"value":"1,27E-04","module":"C4","scenario":null},{"value":"-2,98E-01","module":"D","scenario":null}]}],"resource_use":[{"parameter":"PERE","unit":"MJ","values":[{"value":"5,25E+01","module":"A1-A3","scenario":null},{"value":"7,12E-03","module":"A4","scenario":null},{"value":"1,09E-03","module":"A5","scenario":null},{"value":"0,00E+00","module":"C1","scenario":null},{"value":"2,66E-05","module":"C2","scenario":null},{"value":"1,51E-03","module":"C3","scenario":null},{"value":"2,38E-03","module":"C4","scenario":null},{"value":"-2,49E+01","module":"D","scenario":null}]},{"parameter":"PERM","unit":"","values":[{"value":"2,59E+00","module":"A1-A3","scenario":null},{"value":"0,00E+00","module":"A4","scenario":null},{"value":"0,00E+00","module":"A5","scenario":null},{"value":"0,00E+00","module":"C1","scenario":null},{"value":"0,00E+00","module":"C2","scenario":null},{"value":"0,00E+00","module":"C3","scenario":null},{"value":"0,00E+00","module":"C4","scenario":null},{"value":"0,00E+00","module":"D","scenario":null}]},{"parameter":"PERT","unit":"MJ","values":[{"value":"5,51E+01","module":"A1-A3","scenario":null},{"value":"7,12E-03","module":"A4","scenario":null},{"value":"1,09E-03","module":"A5","scenario":null},{"value":"0,00E+00","module":"C1","scenario":null},{"value":"2,66E-05","module":"C2","scenario":null},{"value":"1,51E-03","module":"C3","scenario":null},{"value":"2,38E-03","module":"C4","scenario":null},{"value":"-2,49E+01","module":"D","scenario":null}]},{"parameter":"PENRE","unit":"MJ","values":[{"value":"6,07E+01","module":"A1-A3","scenario":null},{"value":"5,66E-01","module":"A4","scenario":null},{"value":"3,34E-02","module":"A5","scenario":null},{"value":"0,00E+00","module":"C1","scenario":null},{"value":"1,86E-03","module":"C2","scenario":null},{"value":"8,37E-03","module":"C3","scenario":null},{"value":"2,07E-02","module":"C4","scenario":null},{"value":"-6,94E+01","module":"D","scenario":null}]},{"parameter":"PENRM","unit":"MJ","values":[{"value":"9,34E-02","module":"A1-A3","scenario":null},{"value":"0,00E+00","module":"A4","scenario":null},{"value":"-9,34E-02","module":"A5","scenario":null},{"value":"0,00E+00","module":"C1","scenario":null},{"value":"0,00E+00","module":"C2","scenario":null},{"value":"0,00E+00","module":"C3","scenario":null},{"value":"0,00E+00","module":"C4","scenario":null},{"value":"0,00E+00","module":"D","scenario":null}]},{"parameter":"PENRT","unit":"MJ","values":[{"value":"6,18E+01","module":"A1-A3","scenario":null},{"value":"5,66E-01","module":"A4","scenario":null},{"value":"3,34E-02","module":"A5","scenario":null},{"value":"0,00E+00","module":"C1","scenario":null},{"value":"1,86E-03","module":"C2","scenario":null},{"value":"8,37E-03","module":"C3","scenario":null},{"value":"2,07E-02","module":"C4","scenario":null},{"value":"-6,94E+01","module":"D","scenario":null}]},{"parameter":"SM","unit":"kg","values":[{"value":"1,41E-01","module":"A1-A3","scenario":null},{"value":"0,00E+00","module":"A4","scenario":null},{"value":"1,61E-04","module":"A5","scenario":null},{"value":"0,00E+00","module":"C1","scenario":null},{"value":"0,00E+00","module":"C2","scenario":null},{"value":"0,00E+00","module":"C3","scenario":null},{"value":"2,16E-06","module":"C4","scenario":null},{"value":"0,00E+00","module":"D","scenario":null}]},{"parameter":"RSF","unit":"MJ","values":[{"value":"6,42E-02","module":"A1-A3","scenario":null},{"value":"2,49E-04","module":"A4","scenario":null},{"value":"2,74E-05","module":"A5","scenario":null},{"value":"0,00E+00","module":"C1","scenario":null},{"value":"9,51E-07","module":"C2","scenario":null},{"value":"3,33E-05","module":"C3","scenario":null},{"value":"4,77E-05","module":"C4","scenario":null},{"value":"-6,52E-03","module":"D","scenario":null}]},{"parameter":"NRSF","unit":"MJ","values":[{"value":"1,73E-01","module":"A1-A3","scenario":null},{"value":"8,35E-04","module":"A4","scenario":null},{"value":"-2,88E-04","module":"A5","scenario":null},{"value":"0,00E+00","module":"C1","scenario":null},{"value":"3,40E-06","module":"C2","scenario":null},{"value":"0,00E+00","module":"C3","scenario":null},{"value":"5,16E-05","module":"C4","scenario":null},{"value":"1,47E-01","module":"D","scenario":null}]},{"parameter":"FW","unit":"m3","values":[{"value":"3,45E-01","module":"A1-A3","scenario":null},{"value":"6,44E-05","module":"A4","scenario":null},{"value":"5,97E-05","module":"A5","scenario":null},{"value":"0,00E+00","module":"C1","scenario":null},{"value":"1,99E-07","module":"C2","scenario":null},{"value":"7,75E-06","module":"C3","scenario":null},{"value":"2,66E-05","module":"C4","scenario":null},{"value":"-1,36E-01","module":"D","scenario":null}]}],"end_of_life_waste":[{"parameter":"HWD","unit":"kg","values":[{"value":"3,04E-02","module":"A1-A3","scenario":null},{"value":"3,10E-05","module":"A4","scenario":null},{"value":"5,44E-03","module":"A5","scenario":null},{"value":"0,00E+00","module":"C1","scenario":null},{"value":"9,58E-08","module":"C2","scenario":null},{"value":"0,00E+00","module":"C3","scenario":null},{"value":"1,00E-04","module":"C4","scenario":null},{"value":"2,21E-02","module":"D","scenario":null}]},{"parameter":"NHWD","unit":"kg","values":[{"value":"1,94E+00","module":"A1-A3","scenario":null},{"value":"4,92E-02","module":"A4","scenario":null},{"value":"8,17E-03","module":"A5","scenario":null},{"value":"0,00E+00","module":"C1","scenario":null},{"value":"9,03E-05","module":"C2","scenario":null},{"value":"9,00E-04","module":"C3","scenario":null},{"value":"7,98E-02","module":"C4","scenario":null},{"value":"-1,61E+00","module":"D","scenario":null}]},{"parameter":"RWD","unit":"kg","values":[{"value":"2,99E-04","module":"A1-A3","scenario":null},{"value":"3,86E-06","module":"A4","scenario":null},{"value":"1,11E-07","module":"A5","scenario":null},{"value":"0,00E+00","module":"C1","scenario":null},{"value":"1,27E-08","module":"C2","scenario":null},{"value":"0,00E+00","module":"C3","scenario":null},{"value":"0,00E+00","module":"C4","scenario":null},{"value":"-2,80E-04","module":"D","scenario":null}]}],"end_of_life_flow":[{"parameter":"CRU","unit":"kg","values":[{"value":"0,00E+00","module":"A1-A3","scenario":null},{"value":"0,00E+00","module":"A4","scenario":null},{"value":"0,00E+00","module":"A5","scenario":null},{"value":"0,00E+00","module":"C1","scenario":null},{"value":"0,00E+00","module":"C2","scenario":null},{"value":"0,00E+00","module":"C3","scenario":null},{"value":"0,00E+00","module":"C4","scenario":null},{"value":"0,00E+00","module":"D","scenario":null}]},{"parameter":"MFR","unit":"kg","values":[{"value":"3,43E-01","module":"A1-A3","scenario":null},{"value":"0,00E+00","module":"A4","scenario":null},{"value":"2,99E-04","module":"A5","scenario":null},{"value":"0,00E+00","module":"C1","scenario":null},{"value":"0,00E+00","module":"C2","scenario":null},{"value":"9,19E-01","module":"C3","scenario":null},{"value":"0,00E+00","module":"C4","scenario":null},{"value":"0,00E+00","module":"D","scenario":null}]},{"parameter":"MER","unit":"kg","values":[{"value":"7,12E-07","module":"A1-A3","scenario":null},{"value":"0,00E+00","module":"A4","scenario":null},{"value":"7,07E-05","module":"A5","scenario":null},{"value":"0,00E+00","module":"C1","scenario":null},{"value":"0,00E+00","module":"C2","scenario":null},{"value":"9,00E-04","module":"C3","scenario":null},{"value":"0,00E+00","module":"C4","scenario":null},{"value":"0,00E+00","module":"D","scenario":null}]},{"parameter":"EEE","unit":"MJ","values":[{"value":"3,85E-03","module":"A1-A3","scenario":null},{"value":"0,00E+00","module":"A4","scenario":null},{"value":"1,38E-01","module":"A5","scenario":null},{"value":"0,00E+00","module":"C1","scenario":null},{"value":"0,00E+00","module":"C2","scenario":null},{"value":"8,91E-07","module":"C3","scenario":null},{"value":"0,00E+00","module":"C4","scenario":null},{"value":"0,00E+00","module":"D","scenario":null}]},{"parameter":"EET","unit":"MJ","values":[{"value":"5,82E-02","module":"A1-A3","scenario":null},{"value":"0,00E+00","module":"A4","scenario":null},{"value":"2,09E+00","module":"A5","scenario":null},{"value":"0,00E+00","module":"C1","scenario":null},{"value":"0,00E+00","module":"C2","scenario":null},{"value":"1,35E-05","module":"C3","scenario":null},{"value":"0,00E+00","module":"C4","scenario":null},{"value":"0,00E+00","module":"D","scenario":null}]}]}