{
    "product_name": "KSFS",
    "epd_id": "NEPD-8301-7983",
    "declared_unit": {
        "unit": "stk",
        "amount": 1.0
    },
    "compliance": [
        "EN 15804+A2",
        "ISO 14025",
        "ISO 21930"
    ],
    "producer_name": "TROX Group",
    "environmental_impact": [
        {
            "parameter": "GWP-total",
            "values": [
                {
                    "value": "2,16E+02",
                    "module": "A1-A3",
                    "scenario": null
                },
                {
                    "value": "9,64E+00",
                    "module": "A4",
                    "scenario": null
                },
                {
                    "value": "8,09E-02",
                    "module": "C1",
                    "scenario": null
                },
                {
                    "value": "6,03E-01",
                    "module": "C2",
                    "scenario": null
                },
                {
                    "value": "6,56E+00",
                    "module": "C3",
                    "scenario": null
                },
                {
                    "value": "-5,12E+00",
                    "module": "C4",
                    "scenario": null
                },
                {
                    "value": "-4,45E+01",
                    "module": "D",
                    "scenario": null
                }
            ]
        },
        {
            "parameter": "GWP-fossil",
            "values": [
                {
                    "value": "2,15E+02",
                    "module": "A1-A3",
                    "scenario": null
                },
                {
                    "value": "9,64E+00",
                    "module": "A4",
                    "scenario": null
                },
                {
                    "value": "8,09E-02",
                    "module": "C1",
                    "scenario": null
                },
                {
                    "value": "6,02E-01",
                    "module": "C2",
                    "scenario": null
                },
                {
                    "value": "6,56E+00",
                    "module": "C3",
                    "scenario": null
                },
                {
                    "value": "-5,11E+00",
                    "module": "C4",
                    "scenario": null
                },
                {
                    "value": "-4,44E+01",
                    "module": "D",
                    "scenario": null
                }
            ]
        },
        {
            "parameter": "GWP-biogenic",
            "values": [
                {
                    "value": "8,73E-01",
                    "module": "A1-A3",
                    "scenario": null
                },
                {
                    "value": "3,99E-03",
                    "module": "A4",
                    "scenario": null
                },
                {
                    "value": "1,52E-05",
                    "module": "C1",
                    "scenario": null
                },
                {
                    "value": "2,49E-04",
                    "module": "C2",
                    "scenario": null
                },
                {
                    "value": "1,12E-03",
                    "module": "C3",
                    "scenario": null
                },
                {
                    "value": "-2,93E-03",
                    "module": "C4",
                    "scenario": null
                },
                {
                    "value": "-2,92E-02",
                    "module": "D",
                    "scenario": null
                }
            ]
        },
        {
            "parameter": "GWP-luluc",
            "values": [
                {
                    "value": "1,59E-01",
                    "module": "A1-A3",
                    "scenario": null
                },
                {
                    "value": "3,43E-03",
                    "module": "A4",
                    "scenario": null
                },
                {
                    "value": "6,37E-06",
                    "module": "C1",
                    "scenario": null
                },
                {
                    "value": "2,14E-04",
                    "module": "C2",
                    "scenario": null
                },
                {
                    "value": "1,41E-04",
                    "module": "C3",
                    "scenario": null
                },
                {
                    "value": "-2,09E-03",
                    "module": "C4",
                    "scenario": null
                },
                {
                    "value": "-2,84E-02",
                    "module": "D",
                    "scenario": null
                }
            ]
        },
        {
            "parameter": "ODP",
            "values": [
                {
                    "value": "2,46E-05",
                    "module": "A1-A3",
                    "scenario": null
                },
                {
                    "value": "2,18E-06",
                    "module": "A4",
                    "scenario": null
                },
                {
                    "value": "1,75E-08",
                    "module": "C1",
                    "scenario": null
                },
                {
                    "value": "1,36E-07",
                    "module": "C2",
                    "scenario": null
                },
                {
                    "value": "6,28E-08",
                    "module": "C3",
                    "scenario": null
                },
                {
                    "value": "-1,61E-07",
                    "module": "C4",
                    "scenario": null
                },
                {
                    "value": "-1,60E-02",
                    "module": "D",
                    "scenario": null
                }
            ]
        },
        {
            "parameter": "AP",
            "values": [
                {
                    "value": "1,33E+00",
                    "module": "A1-A3",
                    "scenario": null
                },
                {
                    "value": "2,77E-02",
                    "module": "A4",
                    "scenario": null
                },
                {
                    "value": "8,46E-04",
                    "module": "C1",
                    "scenario": null
                },
                {
                    "value": "1,73E-03",
                    "module": "C2",
                    "scenario": null
                },
                {
                    "value": "1,41E-03",
                    "module": "C3",
                    "scenario": null
                },
                {
                    "value": "-2,65E-02",
                    "module": "C4",
                    "scenario": null
                },
                {
                    "value": "-2,98E-01",
                    "module": "D",
                    "scenario": null
                }
            ]
        },
        {
            "parameter": "POCP",
            "values": [
                {
                    "value": "9,90E-01",
                    "module": "A1-A3",
                    "scenario": null
                },
                {
                    "value": "2,35E-02",
                    "module": "A4",
                    "scenario": null
                },
                {
                    "value": "1,13E-03",
                    "module": "C1",
                    "scenario": null
                },
                {
                    "value": "1,47E-03",
                    "module": "C2",
                    "scenario": null
                },
                {
                    "value": "1,28E-03",
                    "module": "C3",
                    "scenario": null
                },
                {
                    "value": "-2,67E-02",
                    "module": "C4",
                    "scenario": null
                },
                {
                    "value": "-2,35E-01",
                    "module": "D",
                    "scenario": null
                }
            ]
        },
        {
            "parameter": "ADPE",
            "values": [
                {
                    "value": "2,49E-02",
                    "module": "A1-A3",
                    "scenario": null
                },
                {
                    "value": "2,66E-04",
                    "module": "A4",
                    "scenario": null
                },
                {
                    "value": "1,24E-07",
                    "module": "C1",
                    "scenario": null
                },
                {
                    "value": "1,66E-05",
                    "module": "C2",
                    "scenario": null
                },
                {
                    "value": "2,17E-06",
                    "module": "C3",
                    "scenario": null
                },
                {
                    "value": "-9,31E-05",
                    "module": "C4",
                    "scenario": null
                },
                {
                    "value": "-5,93E-03",
                    "module": "D",
                    "scenario": null
                }
            ]
        },
        {
            "parameter": "ADPF",
            "values": [
                {
                    "value": "2,72E+03",
                    "module": "A1-A3",
                    "scenario": null
                },
                {
                    "value": "1,46E+02",
                    "module": "A4",
                    "scenario": null
                },
                {
                    "value": "1,11E+00",
                    "module": "C1",
                    "scenario": null
                },
                {
                    "value": "9,11E+00",
                    "module": "C2",
                    "scenario": null
                },
                {
                    "value": "2,33E+00",
                    "module": "C3",
                    "scenario": null
                },
                {
                    "value": "-4,45E+01",
                    "module": "C4",
                    "scenario": null
                },
                {
                    "value": "-3,78E+02",
                    "module": "D",
                    "scenario": null
                }
            ]
        },
        {
            "parameter": "WDP",
            "values": [
                {
                    "value": "6,53E+03",
                    "module": "A1-A3",
                    "scenario": null
                },
                {
                    "value": "1,41E+02",
                    "module": "A4",
                    "scenario": null
                },
                {
                    "value": "2,37E-01",
                    "module": "C1",
                    "scenario": null
                },
                {
                    "value": "8,81E+00",
                    "module": "C2",
                    "scenario": null
                },
                {
                    "value": "9,79E+00",
                    "module": "C3",
                    "scenario": null
                },
                {
                    "value": "2,88E+02",
                    "module": "C4",
                    "scenario": null
                },
                {
                    "value": "2,20E+03",
                    "module": "D",
                    "scenario": null
                }
            ]
        },
        {
            "parameter": "EP-freshwater",
            "values": [
                {
                    "value": "1,33E-02",
                    "module": "A1-A3",
                    "scenario": null
                },
                {
                    "value": "7,70E-05",
                    "module": "A4",
                    "scenario": null
                },
                {
                    "value": "2,94E-07",
                    "module": "C1",
                    "scenario": null
                },
                {
                    "value": "4,81E-06",
                    "module": "C2",
                    "scenario": null
                },
                {
                    "value": "1,12E-05",
                    "module": "C3",
                    "scenario": null
                },
                {
                    "value": "-3,32E-04",
                    "module": "C4",
                    "scenario": null
                },
                {
                    "value": "-3,34E-03",
                    "module": "D",
                    "scenario": null
                }
            ]
        },
        {
            "parameter": "EP-marine",
            "values": [
                {
                    "value": "2,17E-01",
                    "module": "A1-A3",
                    "scenario": null
                },
                {
                    "value": "5,48E-03",
                    "module": "A4",
                    "scenario": null
                },
                {
                    "value": "3,73E-04",
                    "module": "C1",
                    "scenario": null
                },
                {
                    "value": "3,42E-04",
                    "module": "C2",
                    "scenario": null
                },
                {
                    "value": "4,71E-04",
                    "module": "C3",
                    "scenario": null
                },
                {
                    "value": "-5,19E-03",
                    "module": "C4",
                    "scenario": null
                },
                {
                    "value": "-4,92E-02",
                    "module": "D",
                    "scenario": null
                }
            ]
        },
        {
            "parameter": "EP-terrestrial",
            "values": [
                {
                    "value": "2,67E+00",
                    "module": "A1-A3",
                    "scenario": null
                },
                {
                    "value": "6,13E-02",
                    "module": "A4",
                    "scenario": null
                },
                {
                    "value": "4,10E-03",
                    "module": "C1",
                    "scenario": null
                },
                {
                    "value": "3,83E-03",
                    "module": "C2",
                    "scenario": null
                },
                {
                    "value": "5,07E-03",
                    "module": "C3",
                    "scenario": null
                },
                {
                    "value": "-5,57E-02",
                    "module": "C4",
                    "scenario": null
                },
                {
                    "value": "-5,22E-01",
                    "module": "D",
                    "scenario": null
                }
            ]
        }
    ],
    "additional_environmental_impact": [
        {
            "parameter": "PM",
            "values": [
                {
                    "value": "1,68E-05",
                    "module": "A1-A3",
                    "scenario": null
                },
                {
                    "value": "5,90E-07",
                    "module": "A4",
                    "scenario": null
                },
                {
                    "value": "2,24E-08",
                    "module": "C1",
                    "scenario": null
                },
                {
                    "value": "3,69E-08",
                    "module": "C2",
                    "scenario": null
                },
                {
                    "value": "1,27E-08",
                    "module": "C3",
                    "scenario": null
                },
                {
                    "value": "-4,42E-07",
                    "module": "C4",
                    "scenario": null
                },
                {
                    "value": "-3,89E-06",
                    "module": "D",
                    "scenario": null
                }
            ]
        },
        {
            "parameter": "ETP-fw",
            "values": [
                {
                    "value": "1,09E+04",
                    "module": "A1-A3",
                    "scenario": null
                },
                {
                    "value": "1,08E+02",
                    "module": "A4",
                    "scenario": null
                },
                {
                    "value": "6,08E-01",
                    "module": "C1",
                    "scenario": null
                },
                {
                    "value": "6,75E+00",
                    "module": "C2",
                    "scenario": null
                },
                {
                    "value": "1,80E+01",
                    "module": "C3",
                    "scenario": null
                },
                {
                    "value": "-3,00E+02",
                    "module": "C4",
                    "scenario": null
                },
                {
                    "value": "-3,21E+03",
                    "module": "D",
                    "scenario": null
                }
            ]
        },
        {
            "parameter": "HTP-c",
            "values": [
                {
                    "value": "1,64E-06",
                    "module": "A1-A3",
                    "scenario": null
                },
                {
                    "value": "0,00E+00",
                    "module": "A4",
                    "scenario": null
                },
                {
                    "value": "0,00E+00",
                    "module": "C1",
                    "scenario": null
                },
                {
                    "value": "0,00E+00",
                    "module": "C2",
                    "scenario": null
                },
                {
                    "value": "6,12E-10",
                    "module": "C3",
                    "scenario": null
                },
                {
                    "value": "-2,49E-08",
                    "module": "C4",
                    "scenario": null
                },
                {
                    "value": "-2,21E-07",
                    "module": "D",
                    "scenario": null
                }
            ]
        },
        {
            "parameter": "HTP-nc",
            "values": [
                {
                    "value": "9,52E-06",
                    "module": "A1-A3",
                    "scenario": null
                },
                {
                    "value": "1,18E-07",
                    "module": "A4",
                    "scenario": null
                },
                {
                    "value": "5,52E-10",
                    "module": "C1",
                    "scenario": null
                },
                {
                    "value": "7,37E-09",
                    "module": "C2",
                    "scenario": null
                },
                {
                    "value": "9,41E-09",
                    "module": "C3",
                    "scenario": null
                },
                {
                    "value": "6,40E-07",
                    "module": "C4",
                    "scenario": null
                },
                {
                    "value": "3,58E-06",
                    "module": "D",
                    "scenario": null
                }
            ]
        },
        {
            "parameter": "SQP",
            "values": [
                {
                    "value": "2,43E+03",
                    "module": "A1-A3",
                    "scenario": null
                },
                {
                    "value": "1,02E+02",
                    "module": "A4",
                    "scenario": null
                },
                {
                    "value": "1,41E-01",
                    "module": "C1",
                    "scenario": null
                },
                {
                    "value": "6,37E+00",
                    "module": "C2",
                    "scenario": null
                },
                {
                    "value": "7,78E-01",
                    "module": "C3",
                    "scenario": null
                },
                {
                    "value": "2,45E-01",
                    "module": "C4",
                    "scenario": null
                },
                {
                    "value": "-5,78E+01",
                    "module": "D",
                    "scenario": null
                }
            ]
        },
        {
            "parameter": "IRP",
            "values": [
                {
                    "value": "7,36E+00",
                    "module": "A1-A3",
                    "scenario": null
                },
                {
                    "value": "6,37E-01",
                    "module": "A4",
                    "scenario": null
                },
                {
                    "value": "4,77E-03",
                    "module": "C1",
                    "scenario": null
                },
                {
                    "value": "3,98E-02",
                    "module": "C2",
                    "scenario": null
                },
                {
                    "value": "9,65E-03",
                    "module": "C3",
                    "scenario": null
                },
                {
                    "value": "2,36E-02",
                    "module": "C4",
                    "scenario": null
                },
                {
                    "value": "9,41E-02",
                    "module": "D",
                    "scenario": null
                }
            ]
        }
    ],
    "resource_use": [
        {
            "parameter": "PERE",
            "values": [
                {
                    "value": "3,84E+02",
                    "module": "A1-A3",
                    "scenario": null
                },
                {
                    "value": "2,09E+00",
                    "module": "A4",
                    "scenario": null
                },
                {
                    "value": "6,02E-03",
                    "module": "C1",
                    "scenario": null
                },
                {
                    "value": "1,30E-01",
                    "module": "C2",
                    "scenario": null
                },
                {
                    "value": "3,48E-01",
                    "module": "C3",
                    "scenario": null
                },
                {
                    "value": "-3,52E+00",
                    "module": "C4",
                    "scenario": null
                },
                {
                    "value": "-5,16E+01",
                    "module": "D",
                    "scenario": null
                }
            ]
        },
        {
            "parameter": "PERM",
            "values": [
                {
                    "value": "0,00E+00",
                    "module": "A1-A3",
                    "scenario": null
                },
                {
                    "value": "0,00E+00",
                    "module": "A4",
                    "scenario": null
                },
                {
                    "value": "0,00E+00",
                    "module": "C1",
                    "scenario": null
                },
                {
                    "value": "0,00E+00",
                    "module": "C2",
                    "scenario": null
                },
                {
                    "value": "0,00E+00",
                    "module": "C3",
                    "scenario": null
                },
                {
                    "value": "0,00E+00",
                    "module": "C4",
                    "scenario": null
                },
                {
                    "value": "0,00E+00",
                    "module": "D",
                    "scenario": null
                }
            ]
        },
        {
            "parameter": "PERT",
            "values": [
                {
                    "value": "3,84E+02",
                    "module": "A1-A3",
                    "scenario": null
                },
                {
                    "value": "2,09E+00",
                    "module": "A4",
                    "scenario": null
                },
                {
                    "value": "6,02E-03",
                    "module": "C1",
                    "scenario": null
                },
                {
                    "value": "1,30E-01",
                    "module": "C2",
                    "scenario": null
                },
                {
                    "value": "3,48E-01",
                    "module": "C3",
                    "scenario": null
                },
                {
                    "value": "-3,52E+00",
                    "module": "C4",
                    "scenario": null
                },
                {
                    "value": "-5,16E+01",
                    "module": "D",
                    "scenario": null
                }
            ]
        },
        {
            "parameter": "PENRE",
            "values": [
                {
                    "value": "2,61E+03",
                    "module": "A1-A3",
                    "scenario": null
                },
                {
                    "value": "1,46E+02",
                    "module": "A4",
                    "scenario": null
                },
                {
                    "value": "1,11E+00",
                    "module": "C1",
                    "scenario": null
                },
                {
                    "value": "9,11E+00",
                    "module": "C2",
                    "scenario": null
                },
                {
                    "value": "2,33E+00",
                    "module": "C3",
                    "scenario": null
                },
                {
                    "value": "-4,45E+01",
                    "module": "C4",
                    "scenario": null
                },
                {
                    "value": "-3,78E+02",
                    "module": "D",
                    "scenario": null
                }
            ]
        },
        {
            "parameter": "PENRM",
            "values": [
                {
                    "value": "1,31E+02",
                    "module": "A1-A3",
                    "scenario": null
                },
                {
                    "value": "0,00E+00",
                    "module": "A4",
                    "scenario": null
                },
                {
                    "value": "0,00E+00",
                    "module": "C1",
                    "scenario": null
                },
                {
                    "value": "0,00E+00",
                    "module": "C2",
                    "scenario": null
                },
                {
                    "value": "-1,30E+02",
                    "module": "C3",
                    "scenario": null
                },
                {
                    "value": "0,00E+00",
                    "module": "C4",
                    "scenario": null
                },
                {
                    "value": "0,00E+00",
                    "module": "D",
                    "scenario": null
                }
            ]
        },
        {
            "parameter": "PENRT",
            "values": [
                {
                    "value": "2,72E+03",
                    "module": "A1-A3",
                    "scenario": null
                },
                {
                    "value": "1,46E+02",
                    "module": "A4",
                    "scenario": null
                },
                {
                    "value": "1,11E+00",
                    "module": "C1",
                    "scenario": null
                },
                {
                    "value": "9,11E+00",
                    "module": "C2",
                    "scenario": null
                },
                {
                    "value": "-1,27E+02",
                    "module": "C3",
                    "scenario": null
                },
                {
                    "value": "-4,45E+01",
                    "module": "C4",
                    "scenario": null
                },
                {
                    "value": "-3,78E+02",
                    "module": "D",
                    "scenario": null
                }
            ]
        },
        {
            "parameter": "SM",
            "values": [
                {
                    "value": "5,78E+00",
                    "module": "A1-A3",
                    "scenario": null
                },
                {
                    "value": "0,00E+00",
                    "module": "A4",
                    "scenario": null
                },
                {
                    "value": "5,47E-04",
                    "module": "C1",
                    "scenario": null
                },
                {
                    "value": "0,00E+00",
                    "module": "C2",
                    "scenario": null
                },
                {
                    "value": "0,00E+00",
                    "module": "C3",
                    "scenario": null
                },
                {
                    "value": "3,81E-03",
                    "module": "C4",
                    "scenario": null
                },
                {
                    "value": "-6,53E-02",
                    "module": "D",
                    "scenario": null
                }
            ]
        },
        {
            "parameter": "RSF",
            "values": [
                {
                    "value": "5,32E+00",
                    "module": "A1-A3",
                    "scenario": null
                },
                {
                    "value": "7,46E-02",
                    "module": "A4",
                    "scenario": null
                },
                {
                    "value": "1,48E-04",
                    "module": "C1",
                    "scenario": null
                },
                {
                    "value": "4,66E-03",
                    "module": "C2",
                    "scenario": null
                },
                {
                    "value": "7,79E-03",
                    "module": "C3",
                    "scenario": null
                },
                {
                    "value": "1,97E-01",
                    "module": "C4",
                    "scenario": null
                },
                {
                    "value": "1,54E+00",
                    "module": "D",
                    "scenario": null
                }
            ]
        },
        {
            "parameter": "NRSF",
            "values": [
                {
                    "value": "1,09E+02",
                    "module": "A1-A3",
                    "scenario": null
                },
                {
                    "value": "2,67E-01",
                    "module": "A4",
                    "scenario": null
                },
                {
                    "value": "2,18E-03",
                    "module": "C1",
                    "scenario": null
                },
                {
                    "value": "1,67E-02",
                    "module": "C2",
                    "scenario": null
                },
                {
                    "value": "0,00E+00",
                    "module": "C3",
                    "scenario": null
                },
                {
                    "value": "5,74E+00",
                    "module": "C4",
                    "scenario": null
                },
                {
                    "value": "4,44E+01",
                    "module": "D",
                    "scenario": null
                }
            ]
        },
        {
            "parameter": "FW",
            "values": [
                {
                    "value": "1,96E+00",
                    "module": "A1-A3",
                    "scenario": null
                },
                {
                    "value": "1,56E-02",
                    "module": "A4",
                    "scenario": null
                },
                {
                    "value": "5,73E-05",
                    "module": "C1",
                    "scenario": null
                },
                {
                    "value": "9,74E-04",
                    "module": "C2",
                    "scenario": null
                },
                {
                    "value": "5,09E-03",
                    "module": "C3",
                    "scenario": null
                },
                {
                    "value": "-1,03E-02",
                    "module": "C4",
                    "scenario": null
                },
                {
                    "value": "-1,35E-01",
                    "module": "D",
                    "scenario": null
                }
            ]
        }
    ],
    "end_of_life_waste": [
        {
            "parameter": "HWD",
            "values": [
                {
                    "value": "1,75E+00",
                    "module": "A1-A3",
                    "scenario": null
                },
                {
                    "value": "7,51E-03",
                    "module": "A4",
                    "scenario": null
                },
                {
                    "value": "3,28E-05",
                    "module": "C1",
                    "scenario": null
                },
                {
                    "value": "4,70E-04",
                    "module": "C2",
                    "scenario": null
                },
                {
                    "value": "0,00E+00",
                    "module": "C3",
                    "scenario": null
                },
                {
                    "value": "1,93E-01",
                    "module": "C4",
                    "scenario": null
                },
                {
                    "value": "-2,34E-01",
                    "module": "D",
                    "scenario": null
                }
            ]
        },
        {
            "parameter": "NHWD",
            "values": [
                {
                    "value": "9,79E+01",
                    "module": "A1-A3",
                    "scenario": null
                },
                {
                    "value": "7,09E+00",
                    "module": "A4",
                    "scenario": null
                },
                {
                    "value": "1,32E-03",
                    "module": "C1",
                    "scenario": null
                },
                {
                    "value": "4,43E-01",
                    "module": "C2",
                    "scenario": null
                },
                {
                    "value": "1,76E-01",
                    "module": "C3",
                    "scenario": null
                },
                {
                    "value": "7,97E-01",
                    "module": "C4",
                    "scenario": null
                },
                {
                    "value": "-1,81E+01",
                    "module": "D",
                    "scenario": null
                }
            ]
        },
        {
            "parameter": "RWD",
            "values": [
                {
                    "value": "7,24E-03",
                    "module": "A1-A3",
                    "scenario": null
                },
                {
                    "value": "9,92E-04",
                    "module": "A4",
                    "scenario": null
                },
                {
                    "value": "7,73E-06",
                    "module": "C1",
                    "scenario": null
                },
                {
                    "value": "6,20E-05",
                    "module": "C2",
                    "scenario": null
                },
                {
                    "value": "0,00E+00",
                    "module": "C3",
                    "scenario": null
                },
                {
                    "value": "1,86E-05",
                    "module": "C4",
                    "scenario": null
                },
                {
                    "value": "6,89E-05",
                    "module": "D",
                    "scenario": null
                }
            ]
        }
    ],
    "end_of_life_flow": [
        {
            "parameter": "CRU",
            "values": [
                {
                    "value": "0,00E+00",
                    "module": "A1-A3",
                    "scenario": null
                },
                {
                    "value": "0,00E+00",
                    "module": "A4",
                    "scenario": null
                },
                {
                    "value": "0,00E+00",
                    "module": "C1",
                    "scenario": null
                },
                {
                    "value": "0,00E+00",
                    "module": "C2",
                    "scenario": null
                },
                {
                    "value": "0,00E+00",
                    "module": "C3",
                    "scenario": null
                },
                {
                    "value": "0,00E+00",
                    "module": "C4",
                    "scenario": null
                },
                {
                    "value": "0,00E+00",
                    "module": "D",
                    "scenario": null
                }
            ]
        },
        {
            "parameter": "MFR",
            "values": [
                {
                    "value": "7,67E-01",
                    "module": "A1-A3",
                    "scenario": null
                },
                {
                    "value": "0,00E+00",
                    "module": "A4",
                    "scenario": null
                },
                {
                    "value": "5,37E-04",
                    "module": "C1",
                    "scenario": null
                },
                {
                    "value": "0,00E+00",
                    "module": "C2",
                    "scenario": null
                },
                {
                    "value": "5,09E+01",
                    "module": "C3",
                    "scenario": null
                },
                {
                    "value": "2,01E-04",
                    "module": "C4",
                    "scenario": null
                },
                {
                    "value": "-8,80E-03",
                    "module": "D",
                    "scenario": null
                }
            ]
        },
        {
            "parameter": "MER",
            "values": [
                {
                    "value": "2,49E-01",
                    "module": "A1-A3",
                    "scenario": null
                },
                {
                    "value": "0,00E+00",
                    "module": "A4",
                    "scenario": null
                },
                {
                    "value": "1,66E-06",
                    "module": "C1",
                    "scenario": null
                },
                {
                    "value": "0,00E+00",
                    "module": "C2",
                    "scenario": null
                },
                {
                    "value": "1,60E+00",
                    "module": "C3",
                    "scenario": null
                },
                {
                    "value": "4,92E-06",
                    "module": "C4",
                    "scenario": null
                },
                {
                    "value": "-1,06E-03",
                    "module": "D",
                    "scenario": null
                }
            ]
        },
        {
            "parameter": "EEE",
            "values": [
                {
                    "value": "1,48E-01",
                    "module": "A1-A3",
                    "scenario": null
                },
                {
                    "value": "0,00E+00",
                    "module": "A4",
                    "scenario": null
                },
                {
                    "value": "5,71E-06",
                    "module": "C1",
                    "scenario": null
                },
                {
                    "value": "0,00E+00",
                    "module": "C2",
                    "scenario": null
                },
                {
                    "value": "2,51E+00",
                    "module": "C3",
                    "scenario": null
                },
                {
                    "value": "3,15E-04",
                    "module": "C4",
                    "scenario": null
                },
                {
                    "value": "-6,68E-03",
                    "module": "D",
                    "scenario": null
                }
            ]
        },
        {
            "parameter": "EET",
            "values": [
                {
                    "value": "2,23E+00",
                    "module": "A1-A3",
                    "scenario": null
                },
                {
                    "value": "0,00E+00",
                    "module": "A4",
                    "scenario": null
                },
                {
                    "value": "8,63E-05",
                    "module": "C1",
                    "scenario": null
                },
                {
                    "value": "0,00E+00",
                    "module": "C2",
                    "scenario": null
                },
                {
                    "value": "3,80E+01",
                    "module": "C3",
                    "scenario": null
                },
                {
                    "value": "4,76E-03",
                    "module": "C4",
                    "scenario": null
                },
                {
                    "value": "-1,01E-01",
                    "module": "D",
                    "scenario": null
                }
            ]
        }
    ]
}