{"product_name":"City 150L curved ","epd_id":"NEPD-3022-1710-EN","declared_unit":{"unit":"stk","amount":1},"compliance":["EN 15804","ISO 14025","ISO 21930"],"producer_name":"Vestre AS","environmental_impact":[{"parameter":"GWP-total","unit":"kg CO2-eq","values":[{"value":"1,58E+02","module":"A1-A3","scenario":null},{"value":"7,66E+00","module":"A4","scenario":null},{"value":"9,51E-01","module":"A5","scenario":null},{"value":"3,99E+00","module":"C2","scenario":null},{"value":"6,34E-01","module":"C3","scenario":null},{"value":"2,42E-03","module":"C4","scenario":null},{"value":"-7,60E+01","module":"D","scenario":null}]},{"parameter":"ODP","unit":"kg CFC11-eq","values":[{"value":"2,87E-06","module":"A1-A3","scenario":null},{"value":"1,57E-06","module":"A4","scenario":null},{"value":"3,42E-08","module":"A5","scenario":null},{"value":"7,51E-07","module":"C2","scenario":null},{"value":"1,19E-07","module":"C3","scenario":null},{"value":"8,06E-10","module":"C4","scenario":null},{"value":"-3,24E-06","module":"D","scenario":null}]},{"parameter":"AP","unit":"mol H+-eq","values":[{"value":"4,55E-01","module":"A1-A3","scenario":null},{"value":"1,98E-02","module":"A4","scenario":null},{"value":"1,83E-03","module":"A5","scenario":null},{"value":"9,37E-03","module":"C2","scenario":null},{"value":"2,47E-03","module":"C3","scenario":null},{"value":"1,77E-05","module":"C4","scenario":null},{"value":"-3,40E-01","module":"D","scenario":null}]},{"parameter":"EP","unit":"kg PO_4^3-eq","values":[{"value":"5,83E-02","module":"A1-A3","scenario":null},{"value":"2,73E-03","module":"A4","scenario":null},{"value":"4,86E-04","module":"A5","scenario":null},{"value":"1,23E-03","module":"C2","scenario":null},{"value":"5,66E-04","module":"C3","scenario":null},{"value":"3,12E-06","module":"C4","scenario":null},{"value":"-1,13E-01","module":"D","scenario":null}]},{"parameter":"POCP","unit":"kg NMVOC-eq","values":[{"value":"3,66E-02","module":"A1-A3","scenario":null},{"value":"1,20E-03","module":"A4","scenario":null},{"value":"6,91E-05","module":"A5","scenario":null},{"value":"6,04E-04","module":"C2","scenario":null},{"value":"1,04E-04","module":"C3","scenario":null},{"value":"7,39E-07","module":"C4","scenario":null},{"value":"-5,32E-02","module":"D","scenario":null}]},{"parameter":"ADPE","unit":"kg Sb-eq","values":[{"value":"2,02E-02","module":"A1-A3","scenario":null},{"value":"1,82E-05","module":"A4","scenario":null},{"value":"5,10E-07","module":"A5","scenario":null},{"value":"1,24E-05","module":"C2","scenario":null},{"value":"1,95E-06","module":"C3","scenario":null},{"value":"4,70E-11","module":"C4","scenario":null},{"value":"-1,46E-03","module":"D","scenario":null}]},{"parameter":"ADPF","unit":"MJ","values":[{"value":"1,74E+03","module":"A1-A3","scenario":null},{"value":"1,26E+02","module":"A4","scenario":null},{"value":"3,75E+00","module":"A5","scenario":null},{"value":"6,02E+01","module":"C2","scenario":null},{"value":"9,64E+00","module":"C3","scenario":null},{"value":"6,81E-02","module":"C4","scenario":null},{"value":"-7,16E+02","module":"D","scenario":null}]}],"additional_environmental_impact":[],"resource_use":[{"parameter":"PERE","unit":"MJ","values":[{"value":"2,73E+02","module":"A1-A3","scenario":null},{"value":"2,29E+00","module":"A4","scenario":null},{"value":"1,05E+02","module":"A5","scenario":null},{"value":"8,89E-01","module":"C2","scenario":null},{"value":"1,41E-01","module":"C3","scenario":null},{"value":"5,56E-04","module":"C4","scenario":null},{"value":"-9,31E+01","module":"D","scenario":null}]},{"parameter":"PERM","unit":"","values":[{"value":"1,28E+02","module":"A1-A3","scenario":null},{"value":"0,00E+00","module":"A4","scenario":null},{"value":"0,00E+00","module":"A5","scenario":null},{"value":"0,00E+00","module":"C2","scenario":null},{"value":"0,00E+00","module":"C3","scenario":null},{"value":"0,00E+00","module":"C4","scenario":null},{"value":"0,00E+00","module":"D","scenario":null}]},{"parameter":"PERT","unit":"MJ","values":[{"value":"4,01E+02","module":"A1-A3","scenario":null},{"value":"2,29E+00","module":"A4","scenario":null},{"value":"1,05E+02","module":"A5","scenario":null},{"value":"8,89E-01","module":"C2","scenario":null},{"value":"1,41E-01","module":"C3","scenario":null},{"value":"5,56E-04","module":"C4","scenario":null},{"value":"-9,31E+01","module":"D","scenario":null}]},{"parameter":"PENRE","unit":"MJ","values":[{"value":"1,92E+03","module":"A1-A3","scenario":null},{"value":"1,30E+02","module":"A4","scenario":null},{"value":"1,29E+01","module":"A5","scenario":null},{"value":"6,17E+01","module":"C2","scenario":null},{"value":"9,86E+00","module":"C3","scenario":null},{"value":"6,91E-02","module":"C4","scenario":null},{"value":"-6,90E+02","module":"D","scenario":null}]},{"parameter":"PENRM","unit":"MJ","values":[{"value":"6,77E+00","module":"A1-A3","scenario":null},{"value":"0,00E+00","module":"A4","scenario":null},{"value":"0,00E+00","module":"A5","scenario":null},{"value":"0,00E+00","module":"C2","scenario":null},{"value":"0,00E+00","module":"C3","scenario":null},{"value":"0,00E+00","module":"C4","scenario":null},{"value":"0,00E+00","module":"D","scenario":null}]},{"parameter":"PENRT","unit":"MJ","values":[{"value":"1,93E+03","module":"A1-A3","scenario":null},{"value":"1,30E+02","module":"A4","scenario":null},{"value":"1,29E+01","module":"A5","scenario":null},{"value":"6,17E+01","module":"C2","scenario":null},{"value":"9,86E+00","module":"C3","scenario":null},{"value":"6,91E-02","module":"C4","scenario":null},{"value":"-6,90E+02","module":"D","scenario":null}]},{"parameter":"SM","unit":"kg","values":[{"value":"1,92E+00","module":"A1-A3","scenario":null},{"value":"0,00E+00","module":"A4","scenario":null},{"value":"0,00E+00","module":"A5","scenario":null},{"value":"0,00E+00","module":"C2","scenario":null},{"value":"0,00E+00","module":"C3","scenario":null},{"value":"0,00E+00","module":"C4","scenario":null},{"value":"0,00E+00","module":"D","scenario":null}]},{"parameter":"RSF","unit":"MJ","values":[{"value":"5,65E-02","module":"A1-A3","scenario":null},{"value":"0,00E+00","module":"A4","scenario":null},{"value":"0,00E+00","module":"A5","scenario":null},{"value":"0,00E+00","module":"C2","scenario":null},{"value":"0,00E+00","module":"C3","scenario":null},{"value":"0,00E+00","module":"C4","scenario":null},{"value":"-1,20E-03","module":"D","scenario":null}]},{"parameter":"NRSF","unit":"MJ","values":[{"value":"0,00E+00","module":"A1-A3","scenario":null},{"value":"0,00E+00","module":"A4","scenario":null},{"value":"0,00E+00","module":"A5","scenario":null},{"value":"0,00E+00","module":"C2","scenario":null},{"value":"0,00E+00","module":"C3","scenario":null},{"value":"0,00E+00","module":"C4","scenario":null},{"value":"0,00E+00","module":"D","scenario":null}]},{"parameter":"FW","unit":"m3","values":[{"value":"1,05E+00","module":"A1-A3","scenario":null},{"value":"3,07E-02","module":"A4","scenario":null},{"value":"3,38E-03","module":"A5","scenario":null},{"value":"1,17E-02","module":"C2","scenario":null},{"value":"1,85E-03","module":"C3","scenario":null},{"value":"7,48E-05","module":"C4","scenario":null},{"value":"-4,66E-01","module":"D","scenario":null}]}],"end_of_life_waste":[{"parameter":"HWD","unit":"kg","values":[{"value":"1,75E-01","module":"A1-A3","scenario":null},{"value":"6,92E-05","module":"A4","scenario":null},{"value":"5,95E-06","module":"A5","scenario":null},{"value":"3,63E-05","module":"C2","scenario":null},{"value":"5,76E-06","module":"C3","scenario":null},{"value":"1,03E-07","module":"C4","scenario":null},{"value":"-6,54E-03","module":"D","scenario":null}]},{"parameter":"NHWD","unit":"kg","values":[{"value":"2,68E+01","module":"A1-A3","scenario":null},{"value":"1,19E+01","module":"A4","scenario":null},{"value":"3,22E-01","module":"A5","scenario":null},{"value":"3,30E+00","module":"C2","scenario":null},{"value":"5,20E-01","module":"C3","scenario":null},{"value":"4,68E-01","module":"C4","scenario":null},{"value":"-1,29E+02","module":"D","scenario":null}]},{"parameter":"RWD","unit":"kg","values":[{"value":"1,45E-02","module":"A1-A3","scenario":null},{"value":"9,07E-04","module":"A4","scenario":null},{"value":"1,89E-05","module":"A5","scenario":null},{"value":"4,23E-04","module":"C2","scenario":null},{"value":"6,77E-05","module":"C3","scenario":null},{"value":"4,52E-07","module":"C4","scenario":null},{"value":"-4,19E-04","module":"D","scenario":null}]}],"end_of_life_flow":[{"parameter":"CRU","unit":"kg","values":[{"value":"0,00E+00","module":"A1-A3","scenario":null},{"value":"0,00E+00","module":"A4","scenario":null},{"value":"0,00E+00","module":"A5","scenario":null},{"value":"0,00E+00","module":"C2","scenario":null},{"value":"0,00E+00","module":"C3","scenario":null},{"value":"0,00E+00","module":"C4","scenario":null},{"value":"0,00E+00","module":"D","scenario":null}]},{"parameter":"MFR","unit":"kg","values":[{"value":"1,60E+01","module":"A1-A3","scenario":null},{"value":"0,00E+00","module":"A4","scenario":null},{"value":"0,00E+00","module":"A5","scenario":null},{"value":"0,00E+00","module":"C2","scenario":null},{"value":"4,63E+01","module":"C3","scenario":null},{"value":"0,00E+00","module":"C4","scenario":null},{"value":"0,00E+00","module":"D","scenario":null}]},{"parameter":"MER","unit":"kg","values":[{"value":"1,02E-03","module":"A1-A3","scenario":null},{"value":"0,00E+00","module":"A4","scenario":null},{"value":"0,00E+00","module":"A5","scenario":null},{"value":"0,00E+00","module":"C2","scenario":null},{"value":"0,00E+00","module":"C3","scenario":null},{"value":"0,00E+00","module":"C4","scenario":null},{"value":"0,00E+00","module":"D","scenario":null}]},{"parameter":"EEE","unit":"MJ","values":[{"value":"4,65E-02","module":"A1-A3","scenario":null},{"value":"0,00E+00","module":"A4","scenario":null},{"value":"6,07E+00","module":"A5","scenario":null},{"value":"0,00E+00","module":"C2","scenario":null},{"value":"0,00E+00","module":"C3","scenario":null},{"value":"0,00E+00","module":"C4","scenario":null},{"value":"0,00E+00","module":"D","scenario":null}]},{"parameter":"EET","unit":"MJ","values":[{"value":"4,91E-01","module":"A1-A3","scenario":null},{"value":"0,00E+00","module":"A4","scenario":null},{"value":"6,67E+01","module":"A5","scenario":null},{"value":"0,00E+00","module":"C2","scenario":null},{"value":"0,00E+00","module":"C3","scenario":null},{"value":"0,00E+00","module":"C4","scenario":null},{"value":"0,00E+00","module":"D","scenario":null}]}]}