{
    "product_name": "CONTIGA, S\u00f8yler Lavkarbonklasse A",
    "epd_id": "NEPD-3266-1907-NO",
    "declared_unit": {
        "unit": "ton",
        "amount": 1.0
    },
    "compliance": [
        "EN 15804",
        "ISO 14025",
        "ISO 21930"
    ],
    "producer_name": "Contiga AS",
    "environmental_impact": [
        {
            "parameter": "GWP-total",
            "values": [
                {
                    "value": "9,47E+01",
                    "module": "A1",
                    "scenario": null
                },
                {
                    "value": "7,94E+00",
                    "module": "A2",
                    "scenario": null
                },
                {
                    "value": "1,16E+01",
                    "module": "A3",
                    "scenario": null
                },
                {
                    "value": "4,14E+00",
                    "module": "A4",
                    "scenario": null
                }
            ]
        },
        {
            "parameter": "ODP",
            "values": [
                {
                    "value": "1,42E-06",
                    "module": "A1",
                    "scenario": null
                },
                {
                    "value": "1,50E-06",
                    "module": "A2",
                    "scenario": null
                },
                {
                    "value": "2,14E-06",
                    "module": "A3",
                    "scenario": null
                },
                {
                    "value": "8,50E-07",
                    "module": "A4",
                    "scenario": null
                }
            ]
        },
        {
            "parameter": "AP",
            "values": [
                {
                    "value": "9,37E-02",
                    "module": "A1",
                    "scenario": null
                },
                {
                    "value": "1,01E-01",
                    "module": "A2",
                    "scenario": null
                },
                {
                    "value": "4,30E-02",
                    "module": "A3",
                    "scenario": null
                },
                {
                    "value": "1,07E-02",
                    "module": "A4",
                    "scenario": null
                }
            ]
        },
        {
            "parameter": "EP",
            "values": [
                {
                    "value": "4,55E-02",
                    "module": "A1",
                    "scenario": null
                },
                {
                    "value": "9,37E-03",
                    "module": "A2",
                    "scenario": null
                },
                {
                    "value": "1,03E-02",
                    "module": "A3",
                    "scenario": null
                },
                {
                    "value": "1,47E-03",
                    "module": "A4",
                    "scenario": null
                }
            ]
        },
        {
            "parameter": "POCP",
            "values": [
                {
                    "value": "1,33E-02",
                    "module": "A1",
                    "scenario": null
                },
                {
                    "value": "3,51E-03",
                    "module": "A2",
                    "scenario": null
                },
                {
                    "value": "1,84E-03",
                    "module": "A3",
                    "scenario": null
                },
                {
                    "value": "6,47E-04",
                    "module": "A4",
                    "scenario": null
                }
            ]
        },
        {
            "parameter": "ADPE",
            "values": [
                {
                    "value": "4,82E-05",
                    "module": "A1",
                    "scenario": null
                },
                {
                    "value": "9,30E-06",
                    "module": "A2",
                    "scenario": null
                },
                {
                    "value": "1,61E-05",
                    "module": "A3",
                    "scenario": null
                },
                {
                    "value": "9,85E-06",
                    "module": "A4",
                    "scenario": null
                }
            ]
        },
        {
            "parameter": "ADPF",
            "values": [
                {
                    "value": "3,94E+02",
                    "module": "A1",
                    "scenario": null
                },
                {
                    "value": "1,18E+02",
                    "module": "A2",
                    "scenario": null
                },
                {
                    "value": "1,69E+02",
                    "module": "A3",
                    "scenario": null
                },
                {
                    "value": "6,79E+01",
                    "module": "A4",
                    "scenario": null
                }
            ]
        }
    ],
    "additional_environmental_impact": [],
    "resource_use": [
        {
            "parameter": "PERE",
            "values": [
                {
                    "value": "2,95E+02",
                    "module": "A1",
                    "scenario": null
                },
                {
                    "value": "2,47E+00",
                    "module": "A2",
                    "scenario": null
                },
                {
                    "value": "7,03E+01",
                    "module": "A3",
                    "scenario": null
                },
                {
                    "value": "1,24E+00",
                    "module": "A4",
                    "scenario": null
                }
            ]
        },
        {
            "parameter": "PERM",
            "values": [
                {
                    "value": "1,86E-01",
                    "module": "A1",
                    "scenario": null
                },
                {
                    "value": "0,00E+00",
                    "module": "A2",
                    "scenario": null
                },
                {
                    "value": "0,00E+00",
                    "module": "A3",
                    "scenario": null
                },
                {
                    "value": "0,00E+00",
                    "module": "A4",
                    "scenario": null
                }
            ]
        },
        {
            "parameter": "PERT",
            "values": [
                {
                    "value": "2,95E+02",
                    "module": "A1",
                    "scenario": null
                },
                {
                    "value": "2,47E+00",
                    "module": "A2",
                    "scenario": null
                },
                {
                    "value": "7,03E+01",
                    "module": "A3",
                    "scenario": null
                },
                {
                    "value": "1,24E+00",
                    "module": "A4",
                    "scenario": null
                }
            ]
        },
        {
            "parameter": "PENRE",
            "values": [
                {
                    "value": "4,02E+02",
                    "module": "A1",
                    "scenario": null
                },
                {
                    "value": "1,22E+02",
                    "module": "A2",
                    "scenario": null
                },
                {
                    "value": "1,75E+02",
                    "module": "A3",
                    "scenario": null
                },
                {
                    "value": "7,01E+01",
                    "module": "A4",
                    "scenario": null
                }
            ]
        },
        {
            "parameter": "PENRM",
            "values": [
                {
                    "value": "1,49E+01",
                    "module": "A1",
                    "scenario": null
                },
                {
                    "value": "0,00E+00",
                    "module": "A2",
                    "scenario": null
                },
                {
                    "value": "0,00E+00",
                    "module": "A3",
                    "scenario": null
                },
                {
                    "value": "0,00E+00",
                    "module": "A4",
                    "scenario": null
                }
            ]
        },
        {
            "parameter": "PENRT",
            "values": [
                {
                    "value": "4,17E+02",
                    "module": "A1",
                    "scenario": null
                },
                {
                    "value": "1,22E+02",
                    "module": "A2",
                    "scenario": null
                },
                {
                    "value": "1,75E+02",
                    "module": "A3",
                    "scenario": null
                },
                {
                    "value": "7,01E+01",
                    "module": "A4",
                    "scenario": null
                }
            ]
        },
        {
            "parameter": "SM",
            "values": [
                {
                    "value": "1,23E+02",
                    "module": "A1",
                    "scenario": null
                },
                {
                    "value": "0,00E+00",
                    "module": "A2",
                    "scenario": null
                },
                {
                    "value": "0,00E+00",
                    "module": "A3",
                    "scenario": null
                },
                {
                    "value": "0,00E+00",
                    "module": "A4",
                    "scenario": null
                }
            ]
        },
        {
            "parameter": "RSF",
            "values": [
                {
                    "value": "1,05E+02",
                    "module": "A1",
                    "scenario": null
                },
                {
                    "value": "0,00E+00",
                    "module": "A2",
                    "scenario": null
                },
                {
                    "value": "1,08E-02",
                    "module": "A3",
                    "scenario": null
                },
                {
                    "value": "0,00E+00",
                    "module": "A4",
                    "scenario": null
                }
            ]
        },
        {
            "parameter": "NRSF",
            "values": [
                {
                    "value": "1,89E+02",
                    "module": "A1",
                    "scenario": null
                },
                {
                    "value": "0,00E+00",
                    "module": "A2",
                    "scenario": null
                },
                {
                    "value": "0,00E+00",
                    "module": "A3",
                    "scenario": null
                },
                {
                    "value": "0,00E+00",
                    "module": "A4",
                    "scenario": null
                }
            ]
        },
        {
            "parameter": "FW",
            "values": [
                {
                    "value": "3,55E+00",
                    "module": "A1",
                    "scenario": null
                },
                {
                    "value": "2,24E-02",
                    "module": "A2",
                    "scenario": null
                },
                {
                    "value": "1,81E-01",
                    "module": "A3",
                    "scenario": null
                },
                {
                    "value": "1,66E-02",
                    "module": "A4",
                    "scenario": null
                }
            ]
        }
    ],
    "end_of_life_waste": [
        {
            "parameter": "HWD",
            "values": [
                {
                    "value": "1,05E-02",
                    "module": "A1",
                    "scenario": null
                },
                {
                    "value": "6,85E-05",
                    "module": "A2",
                    "scenario": null
                },
                {
                    "value": "9,75E-05",
                    "module": "A3",
                    "scenario": null
                },
                {
                    "value": "3,73E-05",
                    "module": "A4",
                    "scenario": null
                }
            ]
        },
        {
            "parameter": "NHWD",
            "values": [
                {
                    "value": "2,35E+01",
                    "module": "A1",
                    "scenario": null
                },
                {
                    "value": "6,01E+00",
                    "module": "A2",
                    "scenario": null
                },
                {
                    "value": "1,36E+02",
                    "module": "A3",
                    "scenario": null
                },
                {
                    "value": "6,40E+00",
                    "module": "A4",
                    "scenario": null
                }
            ]
        },
        {
            "parameter": "RWD",
            "values": [
                {
                    "value": "7,10E-04",
                    "module": "A1",
                    "scenario": null
                },
                {
                    "value": "8,26E-04",
                    "module": "A2",
                    "scenario": null
                },
                {
                    "value": "5,00E-04",
                    "module": "A3",
                    "scenario": null
                },
                {
                    "value": "4,90E-04",
                    "module": "A4",
                    "scenario": null
                }
            ]
        }
    ],
    "end_of_life_flow": [
        {
            "parameter": "CRU",
            "values": [
                {
                    "value": "0,00E+00",
                    "module": "A1",
                    "scenario": null
                },
                {
                    "value": "0,00E+00",
                    "module": "A2",
                    "scenario": null
                },
                {
                    "value": "0,00E+00",
                    "module": "A3",
                    "scenario": null
                },
                {
                    "value": "0,00E+00",
                    "module": "A4",
                    "scenario": null
                }
            ]
        },
        {
            "parameter": "MFR",
            "values": [
                {
                    "value": "0,00E+00",
                    "module": "A1",
                    "scenario": null
                },
                {
                    "value": "0,00E+00",
                    "module": "A2",
                    "scenario": null
                },
                {
                    "value": "2,46E+00",
                    "module": "A3",
                    "scenario": null
                },
                {
                    "value": "0,00E+00",
                    "module": "A4",
                    "scenario": null
                }
            ]
        },
        {
            "parameter": "MER",
            "values": [
                {
                    "value": "0,00E+00",
                    "module": "A1",
                    "scenario": null
                },
                {
                    "value": "0,00E+00",
                    "module": "A2",
                    "scenario": null
                },
                {
                    "value": "0,00E+00",
                    "module": "A3",
                    "scenario": null
                },
                {
                    "value": "0,00E+00",
                    "module": "A4",
                    "scenario": null
                }
            ]
        },
        {
            "parameter": "EEE",
            "values": [
                {
                    "value": "0,00E+00",
                    "module": "A1",
                    "scenario": null
                },
                {
                    "value": "0,00E+00",
                    "module": "A2",
                    "scenario": null
                },
                {
                    "value": "0,00E+00",
                    "module": "A3",
                    "scenario": null
                },
                {
                    "value": "0,00E+00",
                    "module": "A4",
                    "scenario": null
                }
            ]
        },
        {
            "parameter": "EET",
            "values": [
                {
                    "value": "0,00E+00",
                    "module": "A1",
                    "scenario": null
                },
                {
                    "value": "0,00E+00",
                    "module": "A2",
                    "scenario": null
                },
                {
                    "value": "0,00E+00",
                    "module": "A3",
                    "scenario": null
                },
                {
                    "value": "0,00E+00",
                    "module": "A4",
                    "scenario": null
                }
            ]
        }
    ]
}