{
    "product_name": "RQQ 5G0,75",
    "epd_id": "NEPD-9200-8795",
    "declared_unit": {
        "unit": "m",
        "amount": 1.0
    },
    "compliance": [
        "EN 15804+A2",
        "ISO 14025",
        "ISO 21930"
    ],
    "producer_name": "Amokabel AB",
    "environmental_impact": [
        {
            "parameter": "GWP-total",
            "values": [
                {
                    "value": "3,02E-01",
                    "module": "A1",
                    "scenario": null
                },
                {
                    "value": "1,04E-02",
                    "module": "A2",
                    "scenario": null
                },
                {
                    "value": "1,62E-03",
                    "module": "A3",
                    "scenario": null
                },
                {
                    "value": "4,35E-03",
                    "module": "A4",
                    "scenario": null
                },
                {
                    "value": "1,03E-02",
                    "module": "A5",
                    "scenario": null
                },
                {
                    "value": "0,00E+00",
                    "module": "C1",
                    "scenario": null
                },
                {
                    "value": "1,57E-03",
                    "module": "C2",
                    "scenario": null
                },
                {
                    "value": "1,13E-01",
                    "module": "C3",
                    "scenario": null
                },
                {
                    "value": "4,54E-03",
                    "module": "C4",
                    "scenario": null
                },
                {
                    "value": "-3,66E-02",
                    "module": "D",
                    "scenario": null
                }
            ]
        },
        {
            "parameter": "GWP-fossil",
            "values": [
                {
                    "value": "3,08E-01",
                    "module": "A1",
                    "scenario": null
                },
                {
                    "value": "1,04E-02",
                    "module": "A2",
                    "scenario": null
                },
                {
                    "value": "1,53E-03",
                    "module": "A3",
                    "scenario": null
                },
                {
                    "value": "4,34E-03",
                    "module": "A4",
                    "scenario": null
                },
                {
                    "value": "2,19E-04",
                    "module": "A5",
                    "scenario": null
                },
                {
                    "value": "0,00E+00",
                    "module": "C1",
                    "scenario": null
                },
                {
                    "value": "1,56E-03",
                    "module": "C2",
                    "scenario": null
                },
                {
                    "value": "1,13E-01",
                    "module": "C3",
                    "scenario": null
                },
                {
                    "value": "4,54E-03",
                    "module": "C4",
                    "scenario": null
                },
                {
                    "value": "-3,62E-02",
                    "module": "D",
                    "scenario": null
                }
            ]
        },
        {
            "parameter": "GWP-biogenic",
            "values": [
                {
                    "value": "-5,88E-03",
                    "module": "A1",
                    "scenario": null
                },
                {
                    "value": "3,87E-06",
                    "module": "A2",
                    "scenario": null
                },
                {
                    "value": "3,13E-05",
                    "module": "A3",
                    "scenario": null
                },
                {
                    "value": "1,80E-06",
                    "module": "A4",
                    "scenario": null
                },
                {
                    "value": "1,01E-02",
                    "module": "A5",
                    "scenario": null
                },
                {
                    "value": "0,00E+00",
                    "module": "C1",
                    "scenario": null
                },
                {
                    "value": "6,48E-07",
                    "module": "C2",
                    "scenario": null
                },
                {
                    "value": "9,18E-07",
                    "module": "C3",
                    "scenario": null
                },
                {
                    "value": "4,22E-07",
                    "module": "C4",
                    "scenario": null
                },
                {
                    "value": "-1,52E-04",
                    "module": "D",
                    "scenario": null
                }
            ]
        },
        {
            "parameter": "GWP-luluc",
            "values": [
                {
                    "value": "2,20E-04",
                    "module": "A1",
                    "scenario": null
                },
                {
                    "value": "4,41E-06",
                    "module": "A2",
                    "scenario": null
                },
                {
                    "value": "5,53E-05",
                    "module": "A3",
                    "scenario": null
                },
                {
                    "value": "1,55E-06",
                    "module": "A4",
                    "scenario": null
                },
                {
                    "value": "4,90E-08",
                    "module": "A5",
                    "scenario": null
                },
                {
                    "value": "0,00E+00",
                    "module": "C1",
                    "scenario": null
                },
                {
                    "value": "5,57E-07",
                    "module": "C2",
                    "scenario": null
                },
                {
                    "value": "1,35E-07",
                    "module": "C3",
                    "scenario": null
                },
                {
                    "value": "1,63E-07",
                    "module": "C4",
                    "scenario": null
                },
                {
                    "value": "-2,52E-04",
                    "module": "D",
                    "scenario": null
                }
            ]
        },
        {
            "parameter": "ODP",
            "values": [
                {
                    "value": "1,69E-08",
                    "module": "A1",
                    "scenario": null
                },
                {
                    "value": "2,28E-09",
                    "module": "A2",
                    "scenario": null
                },
                {
                    "value": "4,54E-10",
                    "module": "A3",
                    "scenario": null
                },
                {
                    "value": "9,84E-10",
                    "module": "A4",
                    "scenario": null
                },
                {
                    "value": "3,10E-11",
                    "module": "A5",
                    "scenario": null
                },
                {
                    "value": "0,00E+00",
                    "module": "C1",
                    "scenario": null
                },
                {
                    "value": "3,54E-10",
                    "module": "C2",
                    "scenario": null
                },
                {
                    "value": "8,70E-11",
                    "module": "C3",
                    "scenario": null
                },
                {
                    "value": "1,74E-10",
                    "module": "C4",
                    "scenario": null
                },
                {
                    "value": "-4,66E-04",
                    "module": "D",
                    "scenario": null
                }
            ]
        },
        {
            "parameter": "AP",
            "values": [
                {
                    "value": "8,32E-03",
                    "module": "A1",
                    "scenario": null
                },
                {
                    "value": "1,10E-04",
                    "module": "A2",
                    "scenario": null
                },
                {
                    "value": "6,33E-06",
                    "module": "A3",
                    "scenario": null
                },
                {
                    "value": "1,25E-05",
                    "module": "A4",
                    "scenario": null
                },
                {
                    "value": "1,49E-06",
                    "module": "A5",
                    "scenario": null
                },
                {
                    "value": "0,00E+00",
                    "module": "C1",
                    "scenario": null
                },
                {
                    "value": "4,50E-06",
                    "module": "C2",
                    "scenario": null
                },
                {
                    "value": "1,42E-05",
                    "module": "C3",
                    "scenario": null
                },
                {
                    "value": "4,52E-06",
                    "module": "C4",
                    "scenario": null
                },
                {
                    "value": "-5,06E-03",
                    "module": "D",
                    "scenario": null
                }
            ]
        },
        {
            "parameter": "POCP",
            "values": [
                {
                    "value": "2,39E-03",
                    "module": "A1",
                    "scenario": null
                },
                {
                    "value": "8,20E-05",
                    "module": "A2",
                    "scenario": null
                },
                {
                    "value": "3,65E-06",
                    "module": "A3",
                    "scenario": null
                },
                {
                    "value": "1,06E-05",
                    "module": "A4",
                    "scenario": null
                },
                {
                    "value": "1,76E-06",
                    "module": "A5",
                    "scenario": null
                },
                {
                    "value": "0,00E+00",
                    "module": "C1",
                    "scenario": null
                },
                {
                    "value": "3,81E-06",
                    "module": "C2",
                    "scenario": null
                },
                {
                    "value": "1,77E-05",
                    "module": "C3",
                    "scenario": null
                },
                {
                    "value": "6,01E-06",
                    "module": "C4",
                    "scenario": null
                },
                {
                    "value": "-9,17E-04",
                    "module": "D",
                    "scenario": null
                }
            ]
        },
        {
            "parameter": "ADPE",
            "values": [
                {
                    "value": "7,03E-05",
                    "module": "A1",
                    "scenario": null
                },
                {
                    "value": "2,30E-07",
                    "module": "A2",
                    "scenario": null
                },
                {
                    "value": "3,84E-08",
                    "module": "A3",
                    "scenario": null
                },
                {
                    "value": "1,20E-07",
                    "module": "A4",
                    "scenario": null
                },
                {
                    "value": "3,12E-09",
                    "module": "A5",
                    "scenario": null
                },
                {
                    "value": "0,00E+00",
                    "module": "C1",
                    "scenario": null
                },
                {
                    "value": "4,32E-08",
                    "module": "C2",
                    "scenario": null
                },
                {
                    "value": "3,97E-09",
                    "module": "C3",
                    "scenario": null
                },
                {
                    "value": "4,57E-09",
                    "module": "C4",
                    "scenario": null
                },
                {
                    "value": "-2,81E-05",
                    "module": "D",
                    "scenario": null
                }
            ]
        },
        {
            "parameter": "ADPF",
            "values": [
                {
                    "value": "7,54E+00",
                    "module": "A1",
                    "scenario": null
                },
                {
                    "value": "1,50E-01",
                    "module": "A2",
                    "scenario": null
                },
                {
                    "value": "1,02E-01",
                    "module": "A3",
                    "scenario": null
                },
                {
                    "value": "6,57E-02",
                    "module": "A4",
                    "scenario": null
                },
                {
                    "value": "2,27E-03",
                    "module": "A5",
                    "scenario": null
                },
                {
                    "value": "0,00E+00",
                    "module": "C1",
                    "scenario": null
                },
                {
                    "value": "2,37E-02",
                    "module": "C2",
                    "scenario": null
                },
                {
                    "value": "7,42E-03",
                    "module": "C3",
                    "scenario": null
                },
                {
                    "value": "1,33E-02",
                    "module": "C4",
                    "scenario": null
                },
                {
                    "value": "-3,58E-01",
                    "module": "D",
                    "scenario": null
                }
            ]
        },
        {
            "parameter": "WDP",
            "values": [
                {
                    "value": "1,78E+01",
                    "module": "A1",
                    "scenario": null
                },
                {
                    "value": "1,19E-01",
                    "module": "A2",
                    "scenario": null
                },
                {
                    "value": "1,01E+01",
                    "module": "A3",
                    "scenario": null
                },
                {
                    "value": "6,35E-02",
                    "module": "A4",
                    "scenario": null
                },
                {
                    "value": "3,82E-03",
                    "module": "A5",
                    "scenario": null
                },
                {
                    "value": "0,00E+00",
                    "module": "C1",
                    "scenario": null
                },
                {
                    "value": "2,29E-02",
                    "module": "C2",
                    "scenario": null
                },
                {
                    "value": "1,68E-02",
                    "module": "C3",
                    "scenario": null
                },
                {
                    "value": "1,84E-01",
                    "module": "C4",
                    "scenario": null
                },
                {
                    "value": "4,92E-01",
                    "module": "D",
                    "scenario": null
                }
            ]
        },
        {
            "parameter": "EP-freshwater",
            "values": [
                {
                    "value": "6,62E-05",
                    "module": "A1",
                    "scenario": null
                },
                {
                    "value": "7,16E-08",
                    "module": "A2",
                    "scenario": null
                },
                {
                    "value": "5,90E-08",
                    "module": "A3",
                    "scenario": null
                },
                {
                    "value": "3,47E-08",
                    "module": "A4",
                    "scenario": null
                },
                {
                    "value": "2,23E-09",
                    "module": "A5",
                    "scenario": null
                },
                {
                    "value": "0,00E+00",
                    "module": "C1",
                    "scenario": null
                },
                {
                    "value": "1,25E-08",
                    "module": "C2",
                    "scenario": null
                },
                {
                    "value": "8,70E-09",
                    "module": "C3",
                    "scenario": null
                },
                {
                    "value": "8,01E-09",
                    "module": "C4",
                    "scenario": null
                },
                {
                    "value": "-3,43E-05",
                    "module": "D",
                    "scenario": null
                }
            ]
        },
        {
            "parameter": "EP-marine",
            "values": [
                {
                    "value": "5,93E-04",
                    "module": "A1",
                    "scenario": null
                },
                {
                    "value": "2,64E-05",
                    "module": "A2",
                    "scenario": null
                },
                {
                    "value": "1,22E-06",
                    "module": "A3",
                    "scenario": null
                },
                {
                    "value": "2,47E-06",
                    "module": "A4",
                    "scenario": null
                },
                {
                    "value": "6,64E-07",
                    "module": "A5",
                    "scenario": null
                },
                {
                    "value": "0,00E+00",
                    "module": "C1",
                    "scenario": null
                },
                {
                    "value": "8,90E-07",
                    "module": "C2",
                    "scenario": null
                },
                {
                    "value": "6,82E-06",
                    "module": "C3",
                    "scenario": null
                },
                {
                    "value": "6,07E-06",
                    "module": "C4",
                    "scenario": null
                },
                {
                    "value": "-2,23E-04",
                    "module": "D",
                    "scenario": null
                }
            ]
        },
        {
            "parameter": "EP-terrestrial",
            "values": [
                {
                    "value": "8,44E-03",
                    "module": "A1",
                    "scenario": null
                },
                {
                    "value": "2,94E-04",
                    "module": "A2",
                    "scenario": null
                },
                {
                    "value": "1,52E-05",
                    "module": "A3",
                    "scenario": null
                },
                {
                    "value": "2,76E-05",
                    "module": "A4",
                    "scenario": null
                },
                {
                    "value": "6,80E-06",
                    "module": "A5",
                    "scenario": null
                },
                {
                    "value": "0,00E+00",
                    "module": "C1",
                    "scenario": null
                },
                {
                    "value": "9,95E-06",
                    "module": "C2",
                    "scenario": null
                },
                {
                    "value": "7,38E-05",
                    "module": "C3",
                    "scenario": null
                },
                {
                    "value": "1,79E-05",
                    "module": "C4",
                    "scenario": null
                },
                {
                    "value": "-3,37E-03",
                    "module": "D",
                    "scenario": null
                }
            ]
        }
    ],
    "additional_environmental_impact": [
        {
            "parameter": "PM",
            "values": [
                {
                    "value": "2,53E-08",
                    "module": "A1",
                    "scenario": null
                },
                {
                    "value": "5,43E-10",
                    "module": "A2",
                    "scenario": null
                },
                {
                    "value": "5,10E-11",
                    "module": "A3",
                    "scenario": null
                },
                {
                    "value": "2,66E-10",
                    "module": "A4",
                    "scenario": null
                },
                {
                    "value": "1,90E-11",
                    "module": "A5",
                    "scenario": null
                },
                {
                    "value": "0,00E+00",
                    "module": "C1",
                    "scenario": null
                },
                {
                    "value": "9,60E-11",
                    "module": "C2",
                    "scenario": null
                },
                {
                    "value": "5,60E-11",
                    "module": "C3",
                    "scenario": null
                },
                {
                    "value": "8,50E-11",
                    "module": "C4",
                    "scenario": null
                },
                {
                    "value": "-1,32E-08",
                    "module": "D",
                    "scenario": null
                }
            ]
        },
        {
            "parameter": "ETP-fw",
            "values": [
                {
                    "value": "9,35E+01",
                    "module": "A1",
                    "scenario": null
                },
                {
                    "value": "1,06E-01",
                    "module": "A2",
                    "scenario": null
                },
                {
                    "value": "5,57E-02",
                    "module": "A3",
                    "scenario": null
                },
                {
                    "value": "4,87E-02",
                    "module": "A4",
                    "scenario": null
                },
                {
                    "value": "2,56E-03",
                    "module": "A5",
                    "scenario": null
                },
                {
                    "value": "0,00E+00",
                    "module": "C1",
                    "scenario": null
                },
                {
                    "value": "1,75E-02",
                    "module": "C2",
                    "scenario": null
                },
                {
                    "value": "2,22E-02",
                    "module": "C3",
                    "scenario": null
                },
                {
                    "value": "7,51E+00",
                    "module": "C4",
                    "scenario": null
                },
                {
                    "value": "-4,65E+01",
                    "module": "D",
                    "scenario": null
                }
            ]
        },
        {
            "parameter": "HTP-c",
            "values": [
                {
                    "value": "1,67E-09",
                    "module": "A1",
                    "scenario": null
                },
                {
                    "value": "0,00E+00",
                    "module": "A2",
                    "scenario": null
                },
                {
                    "value": "2,00E-12",
                    "module": "A3",
                    "scenario": null
                },
                {
                    "value": "0,00E+00",
                    "module": "A4",
                    "scenario": null
                },
                {
                    "value": "0,00E+00",
                    "module": "A5",
                    "scenario": null
                },
                {
                    "value": "0,00E+00",
                    "module": "C1",
                    "scenario": null
                },
                {
                    "value": "0,00E+00",
                    "module": "C2",
                    "scenario": null
                },
                {
                    "value": "3,00E-12",
                    "module": "C3",
                    "scenario": null
                },
                {
                    "value": "0,00E+00",
                    "module": "C4",
                    "scenario": null
                },
                {
                    "value": "-6,58E-10",
                    "module": "D",
                    "scenario": null
                }
            ]
        },
        {
            "parameter": "HTP-nc",
            "values": [
                {
                    "value": "1,26E-07",
                    "module": "A1",
                    "scenario": null
                },
                {
                    "value": "1,19E-10",
                    "module": "A2",
                    "scenario": null
                },
                {
                    "value": "4,00E-11",
                    "module": "A3",
                    "scenario": null
                },
                {
                    "value": "5,30E-11",
                    "module": "A4",
                    "scenario": null
                },
                {
                    "value": "1,30E-11",
                    "module": "A5",
                    "scenario": null
                },
                {
                    "value": "0,00E+00",
                    "module": "C1",
                    "scenario": null
                },
                {
                    "value": "1,90E-11",
                    "module": "C2",
                    "scenario": null
                },
                {
                    "value": "9,50E-11",
                    "module": "C3",
                    "scenario": null
                },
                {
                    "value": "1,50E-11",
                    "module": "C4",
                    "scenario": null
                },
                {
                    "value": "-5,62E-08",
                    "module": "D",
                    "scenario": null
                }
            ]
        },
        {
            "parameter": "SQP",
            "values": [
                {
                    "value": "2,18E+00",
                    "module": "A1",
                    "scenario": null
                },
                {
                    "value": "8,54E-02",
                    "module": "A2",
                    "scenario": null
                },
                {
                    "value": "4,59E-02",
                    "module": "A3",
                    "scenario": null
                },
                {
                    "value": "4,59E-02",
                    "module": "A4",
                    "scenario": null
                },
                {
                    "value": "1,47E-03",
                    "module": "A5",
                    "scenario": null
                },
                {
                    "value": "0,00E+00",
                    "module": "C1",
                    "scenario": null
                },
                {
                    "value": "1,65E-02",
                    "module": "C2",
                    "scenario": null
                },
                {
                    "value": "9,01E-04",
                    "module": "C3",
                    "scenario": null
                },
                {
                    "value": "4,15E-02",
                    "module": "C4",
                    "scenario": null
                },
                {
                    "value": "-1,20E+00",
                    "module": "D",
                    "scenario": null
                }
            ]
        },
        {
            "parameter": "IRP",
            "values": [
                {
                    "value": "1,42E-02",
                    "module": "A1",
                    "scenario": null
                },
                {
                    "value": "6,55E-04",
                    "module": "A2",
                    "scenario": null
                },
                {
                    "value": "3,43E-03",
                    "module": "A3",
                    "scenario": null
                },
                {
                    "value": "2,87E-04",
                    "module": "A4",
                    "scenario": null
                },
                {
                    "value": "8,38E-06",
                    "module": "A5",
                    "scenario": null
                },
                {
                    "value": "0,00E+00",
                    "module": "C1",
                    "scenario": null
                },
                {
                    "value": "1,03E-04",
                    "module": "C2",
                    "scenario": null
                },
                {
                    "value": "1,25E-05",
                    "module": "C3",
                    "scenario": null
                },
                {
                    "value": "7,18E-05",
                    "module": "C4",
                    "scenario": null
                },
                {
                    "value": "-9,15E-04",
                    "module": "D",
                    "scenario": null
                }
            ]
        }
    ],
    "resource_use": [
        {
            "parameter": "PERE",
            "values": [
                {
                    "value": "6,17E-01",
                    "module": "A1",
                    "scenario": null
                },
                {
                    "value": "1,88E-03",
                    "module": "A2",
                    "scenario": null
                },
                {
                    "value": "4,80E-02",
                    "module": "A3",
                    "scenario": null
                },
                {
                    "value": "9,40E-04",
                    "module": "A4",
                    "scenario": null
                },
                {
                    "value": "4,74E-05",
                    "module": "A5",
                    "scenario": null
                },
                {
                    "value": "0,00E+00",
                    "module": "C1",
                    "scenario": null
                },
                {
                    "value": "3,39E-04",
                    "module": "C2",
                    "scenario": null
                },
                {
                    "value": "2,18E-04",
                    "module": "C3",
                    "scenario": null
                },
                {
                    "value": "1,00E-03",
                    "module": "C4",
                    "scenario": null
                },
                {
                    "value": "-6,72E-01",
                    "module": "D",
                    "scenario": null
                }
            ]
        },
        {
            "parameter": "PERM",
            "values": [
                {
                    "value": "9,25E-02",
                    "module": "A1",
                    "scenario": null
                },
                {
                    "value": "0,00E+00",
                    "module": "A2",
                    "scenario": null
                },
                {
                    "value": "0,00E+00",
                    "module": "A3",
                    "scenario": null
                },
                {
                    "value": "0,00E+00",
                    "module": "A4",
                    "scenario": null
                },
                {
                    "value": "-9,25E-02",
                    "module": "A5",
                    "scenario": null
                },
                {
                    "value": "0,00E+00",
                    "module": "C1",
                    "scenario": null
                },
                {
                    "value": "0,00E+00",
                    "module": "C2",
                    "scenario": null
                },
                {
                    "value": "0,00E+00",
                    "module": "C3",
                    "scenario": null
                },
                {
                    "value": "0,00E+00",
                    "module": "C4",
                    "scenario": null
                },
                {
                    "value": "0,00E+00",
                    "module": "D",
                    "scenario": null
                }
            ]
        },
        {
            "parameter": "PERT",
            "values": [
                {
                    "value": "7,09E-01",
                    "module": "A1",
                    "scenario": null
                },
                {
                    "value": "1,88E-03",
                    "module": "A2",
                    "scenario": null
                },
                {
                    "value": "4,80E-02",
                    "module": "A3",
                    "scenario": null
                },
                {
                    "value": "9,40E-04",
                    "module": "A4",
                    "scenario": null
                },
                {
                    "value": "-9,25E-02",
                    "module": "A5",
                    "scenario": null
                },
                {
                    "value": "0,00E+00",
                    "module": "C1",
                    "scenario": null
                },
                {
                    "value": "3,39E-04",
                    "module": "C2",
                    "scenario": null
                },
                {
                    "value": "2,18E-04",
                    "module": "C3",
                    "scenario": null
                },
                {
                    "value": "1,00E-03",
                    "module": "C4",
                    "scenario": null
                },
                {
                    "value": "-6,72E-01",
                    "module": "D",
                    "scenario": null
                }
            ]
        },
        {
            "parameter": "PENRE",
            "values": [
                {
                    "value": "4,50E+00",
                    "module": "A1",
                    "scenario": null
                },
                {
                    "value": "1,50E-01",
                    "module": "A2",
                    "scenario": null
                },
                {
                    "value": "1,02E-01",
                    "module": "A3",
                    "scenario": null
                },
                {
                    "value": "6,57E-02",
                    "module": "A4",
                    "scenario": null
                },
                {
                    "value": "2,27E-03",
                    "module": "A5",
                    "scenario": null
                },
                {
                    "value": "0,00E+00",
                    "module": "C1",
                    "scenario": null
                },
                {
                    "value": "2,37E-02",
                    "module": "C2",
                    "scenario": null
                },
                {
                    "value": "7,42E-03",
                    "module": "C3",
                    "scenario": null
                },
                {
                    "value": "1,33E-02",
                    "module": "C4",
                    "scenario": null
                },
                {
                    "value": "-3,58E-01",
                    "module": "D",
                    "scenario": null
                }
            ]
        },
        {
            "parameter": "PENRM",
            "values": [
                {
                    "value": "3,28E+00",
                    "module": "A1",
                    "scenario": null
                },
                {
                    "value": "0,00E+00",
                    "module": "A2",
                    "scenario": null
                },
                {
                    "value": "0,00E+00",
                    "module": "A3",
                    "scenario": null
                },
                {
                    "value": "0,00E+00",
                    "module": "A4",
                    "scenario": null
                },
                {
                    "value": "-2,12E-02",
                    "module": "A5",
                    "scenario": null
                },
                {
                    "value": "0,00E+00",
                    "module": "C1",
                    "scenario": null
                },
                {
                    "value": "0,00E+00",
                    "module": "C2",
                    "scenario": null
                },
                {
                    "value": "-3,20E+00",
                    "module": "C3",
                    "scenario": null
                },
                {
                    "value": "0,00E+00",
                    "module": "C4",
                    "scenario": null
                },
                {
                    "value": "0,00E+00",
                    "module": "D",
                    "scenario": null
                }
            ]
        },
        {
            "parameter": "PENRT",
            "values": [
                {
                    "value": "7,78E+00",
                    "module": "A1",
                    "scenario": null
                },
                {
                    "value": "1,50E-01",
                    "module": "A2",
                    "scenario": null
                },
                {
                    "value": "1,02E-01",
                    "module": "A3",
                    "scenario": null
                },
                {
                    "value": "6,57E-02",
                    "module": "A4",
                    "scenario": null
                },
                {
                    "value": "-1,90E-02",
                    "module": "A5",
                    "scenario": null
                },
                {
                    "value": "0,00E+00",
                    "module": "C1",
                    "scenario": null
                },
                {
                    "value": "2,37E-02",
                    "module": "C2",
                    "scenario": null
                },
                {
                    "value": "-3,19E+00",
                    "module": "C3",
                    "scenario": null
                },
                {
                    "value": "1,33E-02",
                    "module": "C4",
                    "scenario": null
                },
                {
                    "value": "-3,58E-01",
                    "module": "D",
                    "scenario": null
                }
            ]
        },
        {
            "parameter": "SM",
            "values": [
                {
                    "value": "5,82E-03",
                    "module": "A1",
                    "scenario": null
                },
                {
                    "value": "0,00E+00",
                    "module": "A2",
                    "scenario": null
                },
                {
                    "value": "1,75E-07",
                    "module": "A3",
                    "scenario": null
                },
                {
                    "value": "0,00E+00",
                    "module": "A4",
                    "scenario": null
                },
                {
                    "value": "0,00E+00",
                    "module": "A5",
                    "scenario": null
                },
                {
                    "value": "0,00E+00",
                    "module": "C1",
                    "scenario": null
                },
                {
                    "value": "0,00E+00",
                    "module": "C2",
                    "scenario": null
                },
                {
                    "value": "0,00E+00",
                    "module": "C3",
                    "scenario": null
                },
                {
                    "value": "0,00E+00",
                    "module": "C4",
                    "scenario": null
                },
                {
                    "value": "8,72E-03",
                    "module": "D",
                    "scenario": null
                }
            ]
        },
        {
            "parameter": "RSF",
            "values": [
                {
                    "value": "1,92E-02",
                    "module": "A1",
                    "scenario": null
                },
                {
                    "value": "6,48E-05",
                    "module": "A2",
                    "scenario": null
                },
                {
                    "value": "1,87E-04",
                    "module": "A3",
                    "scenario": null
                },
                {
                    "value": "3,36E-05",
                    "module": "A4",
                    "scenario": null
                },
                {
                    "value": "1,37E-06",
                    "module": "A5",
                    "scenario": null
                },
                {
                    "value": "0,00E+00",
                    "module": "C1",
                    "scenario": null
                },
                {
                    "value": "1,21E-05",
                    "module": "C2",
                    "scenario": null
                },
                {
                    "value": "6,15E-06",
                    "module": "C3",
                    "scenario": null
                },
                {
                    "value": "2,09E-05",
                    "module": "C4",
                    "scenario": null
                },
                {
                    "value": "7,30E-04",
                    "module": "D",
                    "scenario": null
                }
            ]
        },
        {
            "parameter": "NRSF",
            "values": [
                {
                    "value": "1,11E-03",
                    "module": "A1",
                    "scenario": null
                },
                {
                    "value": "2,12E-04",
                    "module": "A2",
                    "scenario": null
                },
                {
                    "value": "5,92E-04",
                    "module": "A3",
                    "scenario": null
                },
                {
                    "value": "1,20E-04",
                    "module": "A4",
                    "scenario": null
                },
                {
                    "value": "1,47E-05",
                    "module": "A5",
                    "scenario": null
                },
                {
                    "value": "0,00E+00",
                    "module": "C1",
                    "scenario": null
                },
                {
                    "value": "4,33E-05",
                    "module": "C2",
                    "scenario": null
                },
                {
                    "value": "0,00E+00",
                    "module": "C3",
                    "scenario": null
                },
                {
                    "value": "1,48E-04",
                    "module": "C4",
                    "scenario": null
                },
                {
                    "value": "-3,17E-02",
                    "module": "D",
                    "scenario": null
                }
            ]
        },
        {
            "parameter": "FW",
            "values": [
                {
                    "value": "4,85E-03",
                    "module": "A1",
                    "scenario": null
                },
                {
                    "value": "1,41E-05",
                    "module": "A2",
                    "scenario": null
                },
                {
                    "value": "1,10E-04",
                    "module": "A3",
                    "scenario": null
                },
                {
                    "value": "7,03E-06",
                    "module": "A4",
                    "scenario": null
                },
                {
                    "value": "1,62E-06",
                    "module": "A5",
                    "scenario": null
                },
                {
                    "value": "0,00E+00",
                    "module": "C1",
                    "scenario": null
                },
                {
                    "value": "2,53E-06",
                    "module": "C2",
                    "scenario": null
                },
                {
                    "value": "2,10E-05",
                    "module": "C3",
                    "scenario": null
                },
                {
                    "value": "1,66E-05",
                    "module": "C4",
                    "scenario": null
                },
                {
                    "value": "-1,41E-03",
                    "module": "D",
                    "scenario": null
                }
            ]
        }
    ],
    "end_of_life_waste": [
        {
            "parameter": "HWD",
            "values": [
                {
                    "value": "2,44E-03",
                    "module": "A1",
                    "scenario": null
                },
                {
                    "value": "7,37E-06",
                    "module": "A2",
                    "scenario": null
                },
                {
                    "value": "3,72E-05",
                    "module": "A3",
                    "scenario": null
                },
                {
                    "value": "3,39E-06",
                    "module": "A4",
                    "scenario": null
                },
                {
                    "value": "0,00E+00",
                    "module": "A5",
                    "scenario": null
                },
                {
                    "value": "0,00E+00",
                    "module": "C1",
                    "scenario": null
                },
                {
                    "value": "1,22E-06",
                    "module": "C2",
                    "scenario": null
                },
                {
                    "value": "0,00E+00",
                    "module": "C3",
                    "scenario": null
                },
                {
                    "value": "1,58E-03",
                    "module": "C4",
                    "scenario": null
                },
                {
                    "value": "-3,42E-04",
                    "module": "D",
                    "scenario": null
                }
            ]
        },
        {
            "parameter": "NHWD",
            "values": [
                {
                    "value": "6,97E-02",
                    "module": "A1",
                    "scenario": null
                },
                {
                    "value": "5,71E-03",
                    "module": "A2",
                    "scenario": null
                },
                {
                    "value": "1,06E-02",
                    "module": "A3",
                    "scenario": null
                },
                {
                    "value": "3,19E-03",
                    "module": "A4",
                    "scenario": null
                },
                {
                    "value": "7,17E-03",
                    "module": "A5",
                    "scenario": null
                },
                {
                    "value": "0,00E+00",
                    "module": "C1",
                    "scenario": null
                },
                {
                    "value": "1,15E-03",
                    "module": "C2",
                    "scenario": null
                },
                {
                    "value": "0,00E+00",
                    "module": "C3",
                    "scenario": null
                },
                {
                    "value": "5,06E-02",
                    "module": "C4",
                    "scenario": null
                },
                {
                    "value": "-1,65E-02",
                    "module": "D",
                    "scenario": null
                }
            ]
        },
        {
            "parameter": "RWD",
            "values": [
                {
                    "value": "1,29E-05",
                    "module": "A1",
                    "scenario": null
                },
                {
                    "value": "1,03E-06",
                    "module": "A2",
                    "scenario": null
                },
                {
                    "value": "1,50E-06",
                    "module": "A3",
                    "scenario": null
                },
                {
                    "value": "4,47E-07",
                    "module": "A4",
                    "scenario": null
                },
                {
                    "value": "0,00E+00",
                    "module": "A5",
                    "scenario": null
                },
                {
                    "value": "0,00E+00",
                    "module": "C1",
                    "scenario": null
                },
                {
                    "value": "1,61E-07",
                    "module": "C2",
                    "scenario": null
                },
                {
                    "value": "0,00E+00",
                    "module": "C3",
                    "scenario": null
                },
                {
                    "value": "8,90E-08",
                    "module": "C4",
                    "scenario": null
                },
                {
                    "value": "-7,78E-07",
                    "module": "D",
                    "scenario": null
                }
            ]
        }
    ],
    "end_of_life_flow": [
        {
            "parameter": "CRU",
            "values": [
                {
                    "value": "0,00E+00",
                    "module": "A1",
                    "scenario": null
                },
                {
                    "value": "0,00E+00",
                    "module": "A2",
                    "scenario": null
                },
                {
                    "value": "0,00E+00",
                    "module": "A3",
                    "scenario": null
                },
                {
                    "value": "0,00E+00",
                    "module": "A4",
                    "scenario": null
                },
                {
                    "value": "0,00E+00",
                    "module": "A5",
                    "scenario": null
                },
                {
                    "value": "0,00E+00",
                    "module": "C1",
                    "scenario": null
                },
                {
                    "value": "0,00E+00",
                    "module": "C2",
                    "scenario": null
                },
                {
                    "value": "0,00E+00",
                    "module": "C3",
                    "scenario": null
                },
                {
                    "value": "0,00E+00",
                    "module": "C4",
                    "scenario": null
                },
                {
                    "value": "0,00E+00",
                    "module": "D",
                    "scenario": null
                }
            ]
        },
        {
            "parameter": "MFR",
            "values": [
                {
                    "value": "0,00E+00",
                    "module": "A1",
                    "scenario": null
                },
                {
                    "value": "0,00E+00",
                    "module": "A2",
                    "scenario": null
                },
                {
                    "value": "1,09E-02",
                    "module": "A3",
                    "scenario": null
                },
                {
                    "value": "0,00E+00",
                    "module": "A4",
                    "scenario": null
                },
                {
                    "value": "2,55E-04",
                    "module": "A5",
                    "scenario": null
                },
                {
                    "value": "0,00E+00",
                    "module": "C1",
                    "scenario": null
                },
                {
                    "value": "0,00E+00",
                    "module": "C2",
                    "scenario": null
                },
                {
                    "value": "1,82E-02",
                    "module": "C3",
                    "scenario": null
                },
                {
                    "value": "3,37E-06",
                    "module": "C4",
                    "scenario": null
                },
                {
                    "value": "-3,41E-04",
                    "module": "D",
                    "scenario": null
                }
            ]
        },
        {
            "parameter": "MER",
            "values": [
                {
                    "value": "0,00E+00",
                    "module": "A1",
                    "scenario": null
                },
                {
                    "value": "0,00E+00",
                    "module": "A2",
                    "scenario": null
                },
                {
                    "value": "2,71E-04",
                    "module": "A3",
                    "scenario": null
                },
                {
                    "value": "0,00E+00",
                    "module": "A4",
                    "scenario": null
                },
                {
                    "value": "6,67E-03",
                    "module": "A5",
                    "scenario": null
                },
                {
                    "value": "0,00E+00",
                    "module": "C1",
                    "scenario": null
                },
                {
                    "value": "0,00E+00",
                    "module": "C2",
                    "scenario": null
                },
                {
                    "value": "3,76E-02",
                    "module": "C3",
                    "scenario": null
                },
                {
                    "value": "8,25E-08",
                    "module": "C4",
                    "scenario": null
                },
                {
                    "value": "-4,49E-05",
                    "module": "D",
                    "scenario": null
                }
            ]
        },
        {
            "parameter": "EEE",
            "values": [
                {
                    "value": "0,00E+00",
                    "module": "A1",
                    "scenario": null
                },
                {
                    "value": "0,00E+00",
                    "module": "A2",
                    "scenario": null
                },
                {
                    "value": "3,68E-04",
                    "module": "A3",
                    "scenario": null
                },
                {
                    "value": "0,00E+00",
                    "module": "A4",
                    "scenario": null
                },
                {
                    "value": "4,64E-03",
                    "module": "A5",
                    "scenario": null
                },
                {
                    "value": "0,00E+00",
                    "module": "C1",
                    "scenario": null
                },
                {
                    "value": "0,00E+00",
                    "module": "C2",
                    "scenario": null
                },
                {
                    "value": "7,29E-02",
                    "module": "C3",
                    "scenario": null
                },
                {
                    "value": "5,35E-06",
                    "module": "C4",
                    "scenario": null
                },
                {
                    "value": "-1,10E-04",
                    "module": "D",
                    "scenario": null
                }
            ]
        },
        {
            "parameter": "EET",
            "values": [
                {
                    "value": "0,00E+00",
                    "module": "A1",
                    "scenario": null
                },
                {
                    "value": "0,00E+00",
                    "module": "A2",
                    "scenario": null
                },
                {
                    "value": "5,56E-03",
                    "module": "A3",
                    "scenario": null
                },
                {
                    "value": "0,00E+00",
                    "module": "A4",
                    "scenario": null
                },
                {
                    "value": "7,01E-02",
                    "module": "A5",
                    "scenario": null
                },
                {
                    "value": "0,00E+00",
                    "module": "C1",
                    "scenario": null
                },
                {
                    "value": "0,00E+00",
                    "module": "C2",
                    "scenario": null
                },
                {
                    "value": "1,10E+00",
                    "module": "C3",
                    "scenario": null
                },
                {
                    "value": "8,10E-05",
                    "module": "C4",
                    "scenario": null
                },
                {
                    "value": "-1,67E-03",
                    "module": "D",
                    "scenario": null
                }
            ]
        }
    ]
}