{
    "product_name": " i35-1200 LED 5400 DALI TW SUTG M20",
    "epd_id": "NEPD-7343-6735",
    "declared_unit": {
        "unit": "stk",
        "amount": 1.0
    },
    "compliance": [
        "EN 15804+A2",
        "ISO 14025",
        "ISO 21930"
    ],
    "producer_name": "Glamox AS",
    "environmental_impact": [
        {
            "parameter": "GWP-total",
            "values": [
                {
                    "value": "1,05E+02",
                    "module": "A1",
                    "scenario": null
                },
                {
                    "value": "3,42E+00",
                    "module": "A2",
                    "scenario": null
                },
                {
                    "value": "9,21E-01",
                    "module": "A3",
                    "scenario": null
                },
                {
                    "value": "2,26E+00",
                    "module": "A4",
                    "scenario": null
                },
                {
                    "value": "1,36E+00",
                    "module": "A5",
                    "scenario": null
                },
                {
                    "value": "5,25E+02",
                    "module": "B6",
                    "scenario": null
                },
                {
                    "value": "0,00E+00",
                    "module": "C1",
                    "scenario": null
                },
                {
                    "value": "6,81E-01",
                    "module": "C2",
                    "scenario": null
                },
                {
                    "value": "9,74E-01",
                    "module": "C3",
                    "scenario": null
                },
                {
                    "value": "1,00E-01",
                    "module": "C4",
                    "scenario": null
                },
                {
                    "value": "-8,77E+00",
                    "module": "D",
                    "scenario": null
                }
            ]
        },
        {
            "parameter": "GWP-fossil",
            "values": [
                {
                    "value": "1,05E+02",
                    "module": "A1",
                    "scenario": null
                },
                {
                    "value": "3,41E+00",
                    "module": "A2",
                    "scenario": null
                },
                {
                    "value": "8,69E-01",
                    "module": "A3",
                    "scenario": null
                },
                {
                    "value": "2,26E+00",
                    "module": "A4",
                    "scenario": null
                },
                {
                    "value": "1,52E-02",
                    "module": "A5",
                    "scenario": null
                },
                {
                    "value": "4,89E+02",
                    "module": "B6",
                    "scenario": null
                },
                {
                    "value": "0,00E+00",
                    "module": "C1",
                    "scenario": null
                },
                {
                    "value": "6,80E-01",
                    "module": "C2",
                    "scenario": null
                },
                {
                    "value": "9,73E-01",
                    "module": "C3",
                    "scenario": null
                },
                {
                    "value": "1,00E-01",
                    "module": "C4",
                    "scenario": null
                },
                {
                    "value": "-8,75E+00",
                    "module": "D",
                    "scenario": null
                }
            ]
        },
        {
            "parameter": "GWP-biogenic",
            "values": [
                {
                    "value": "-3,97E-01",
                    "module": "A1",
                    "scenario": null
                },
                {
                    "value": "1,40E-03",
                    "module": "A2",
                    "scenario": null
                },
                {
                    "value": "4,89E-02",
                    "module": "A3",
                    "scenario": null
                },
                {
                    "value": "9,34E-04",
                    "module": "A4",
                    "scenario": null
                },
                {
                    "value": "1,34E+00",
                    "module": "A5",
                    "scenario": null
                },
                {
                    "value": "8,93E+00",
                    "module": "B6",
                    "scenario": null
                },
                {
                    "value": "0,00E+00",
                    "module": "C1",
                    "scenario": null
                },
                {
                    "value": "2,82E-04",
                    "module": "C2",
                    "scenario": null
                },
                {
                    "value": "3,68E-04",
                    "module": "C3",
                    "scenario": null
                },
                {
                    "value": "3,27E-05",
                    "module": "C4",
                    "scenario": null
                },
                {
                    "value": "-2,46E-02",
                    "module": "D",
                    "scenario": null
                }
            ]
        },
        {
            "parameter": "GWP-luluc",
            "values": [
                {
                    "value": "1,24E-01",
                    "module": "A1",
                    "scenario": null
                },
                {
                    "value": "1,24E-03",
                    "module": "A2",
                    "scenario": null
                },
                {
                    "value": "2,47E-03",
                    "module": "A3",
                    "scenario": null
                },
                {
                    "value": "8,03E-04",
                    "module": "A4",
                    "scenario": null
                },
                {
                    "value": "4,41E-06",
                    "module": "A5",
                    "scenario": null
                },
                {
                    "value": "2,68E+01",
                    "module": "B6",
                    "scenario": null
                },
                {
                    "value": "0,00E+00",
                    "module": "C1",
                    "scenario": null
                },
                {
                    "value": "2,42E-04",
                    "module": "C2",
                    "scenario": null
                },
                {
                    "value": "2,81E-04",
                    "module": "C3",
                    "scenario": null
                },
                {
                    "value": "2,49E-04",
                    "module": "C4",
                    "scenario": null
                },
                {
                    "value": "1,60E-03",
                    "module": "D",
                    "scenario": null
                }
            ]
        },
        {
            "parameter": "ODP",
            "values": [
                {
                    "value": "6,81E-06",
                    "module": "A1",
                    "scenario": null
                },
                {
                    "value": "7,70E-07",
                    "module": "A2",
                    "scenario": null
                },
                {
                    "value": "6,10E-08",
                    "module": "A3",
                    "scenario": null
                },
                {
                    "value": "5,11E-07",
                    "module": "A4",
                    "scenario": null
                },
                {
                    "value": "2,84E-09",
                    "module": "A5",
                    "scenario": null
                },
                {
                    "value": "5,29E-05",
                    "module": "B6",
                    "scenario": null
                },
                {
                    "value": "0,00E+00",
                    "module": "C1",
                    "scenario": null
                },
                {
                    "value": "1,54E-07",
                    "module": "C2",
                    "scenario": null
                },
                {
                    "value": "1,23E-08",
                    "module": "C3",
                    "scenario": null
                },
                {
                    "value": "1,27E-08",
                    "module": "C4",
                    "scenario": null
                },
                {
                    "value": "-3,70E-03",
                    "module": "D",
                    "scenario": null
                }
            ]
        },
        {
            "parameter": "AP",
            "values": [
                {
                    "value": "9,17E-01",
                    "module": "A1",
                    "scenario": null
                },
                {
                    "value": "1,32E-02",
                    "module": "A2",
                    "scenario": null
                },
                {
                    "value": "5,56E-03",
                    "module": "A3",
                    "scenario": null
                },
                {
                    "value": "6,48E-03",
                    "module": "A4",
                    "scenario": null
                },
                {
                    "value": "6,35E-05",
                    "module": "A5",
                    "scenario": null
                },
                {
                    "value": "2,25E+00",
                    "module": "B6",
                    "scenario": null
                },
                {
                    "value": "0,00E+00",
                    "module": "C1",
                    "scenario": null
                },
                {
                    "value": "1,95E-03",
                    "module": "C2",
                    "scenario": null
                },
                {
                    "value": "6,97E-04",
                    "module": "C3",
                    "scenario": null
                },
                {
                    "value": "4,15E-04",
                    "module": "C4",
                    "scenario": null
                },
                {
                    "value": "-1,38E-01",
                    "module": "D",
                    "scenario": null
                }
            ]
        },
        {
            "parameter": "POCP",
            "values": [
                {
                    "value": "5,59E-01",
                    "module": "A1",
                    "scenario": null
                },
                {
                    "value": "1,07E-02",
                    "module": "A2",
                    "scenario": null
                },
                {
                    "value": "3,28E-03",
                    "module": "A3",
                    "scenario": null
                },
                {
                    "value": "5,50E-03",
                    "module": "A4",
                    "scenario": null
                },
                {
                    "value": "6,58E-05",
                    "module": "A5",
                    "scenario": null
                },
                {
                    "value": "1,12E+00",
                    "module": "B6",
                    "scenario": null
                },
                {
                    "value": "0,00E+00",
                    "module": "C1",
                    "scenario": null
                },
                {
                    "value": "1,66E-03",
                    "module": "C2",
                    "scenario": null
                },
                {
                    "value": "5,03E-04",
                    "module": "C3",
                    "scenario": null
                },
                {
                    "value": "4,73E-04",
                    "module": "C4",
                    "scenario": null
                },
                {
                    "value": "-5,61E-02",
                    "module": "D",
                    "scenario": null
                }
            ]
        },
        {
            "parameter": "ADPE",
            "values": [
                {
                    "value": "1,49E-02",
                    "module": "A1",
                    "scenario": null
                },
                {
                    "value": "9,19E-05",
                    "module": "A2",
                    "scenario": null
                },
                {
                    "value": "4,24E-05",
                    "module": "A3",
                    "scenario": null
                },
                {
                    "value": "6,23E-05",
                    "module": "A4",
                    "scenario": null
                },
                {
                    "value": "3,24E-07",
                    "module": "A5",
                    "scenario": null
                },
                {
                    "value": "7,60E-03",
                    "module": "B6",
                    "scenario": null
                },
                {
                    "value": "0,00E+00",
                    "module": "C1",
                    "scenario": null
                },
                {
                    "value": "1,88E-05",
                    "module": "C2",
                    "scenario": null
                },
                {
                    "value": "8,43E-07",
                    "module": "C3",
                    "scenario": null
                },
                {
                    "value": "4,34E-07",
                    "module": "C4",
                    "scenario": null
                },
                {
                    "value": "-1,86E-03",
                    "module": "D",
                    "scenario": null
                }
            ]
        },
        {
            "parameter": "ADPF",
            "values": [
                {
                    "value": "1,28E+03",
                    "module": "A1",
                    "scenario": null
                },
                {
                    "value": "5,13E+01",
                    "module": "A2",
                    "scenario": null
                },
                {
                    "value": "9,01E+00",
                    "module": "A3",
                    "scenario": null
                },
                {
                    "value": "3,41E+01",
                    "module": "A4",
                    "scenario": null
                },
                {
                    "value": "1,89E-01",
                    "module": "A5",
                    "scenario": null
                },
                {
                    "value": "1,32E+04",
                    "module": "B6",
                    "scenario": null
                },
                {
                    "value": "0,00E+00",
                    "module": "C1",
                    "scenario": null
                },
                {
                    "value": "1,03E+01",
                    "module": "C2",
                    "scenario": null
                },
                {
                    "value": "1,44E+00",
                    "module": "C3",
                    "scenario": null
                },
                {
                    "value": "1,17E+00",
                    "module": "C4",
                    "scenario": null
                },
                {
                    "value": "-8,11E+01",
                    "module": "D",
                    "scenario": null
                }
            ]
        },
        {
            "parameter": "WDP",
            "values": [
                {
                    "value": "3,10E+03",
                    "module": "A1",
                    "scenario": null
                },
                {
                    "value": "4,85E+01",
                    "module": "A2",
                    "scenario": null
                },
                {
                    "value": "1,30E+03",
                    "module": "A3",
                    "scenario": null
                },
                {
                    "value": "3,30E+01",
                    "module": "A4",
                    "scenario": null
                },
                {
                    "value": "2,62E-01",
                    "module": "A5",
                    "scenario": null
                },
                {
                    "value": "1,02E+06",
                    "module": "B6",
                    "scenario": null
                },
                {
                    "value": "0,00E+00",
                    "module": "C1",
                    "scenario": null
                },
                {
                    "value": "9,95E+00",
                    "module": "C2",
                    "scenario": null
                },
                {
                    "value": "9,44E+00",
                    "module": "C3",
                    "scenario": null
                },
                {
                    "value": "1,71E+01",
                    "module": "C4",
                    "scenario": null
                },
                {
                    "value": "5,07E+02",
                    "module": "D",
                    "scenario": null
                }
            ]
        },
        {
            "parameter": "EP-freshwater",
            "values": [
                {
                    "value": "2,38E-02",
                    "module": "A1",
                    "scenario": null
                },
                {
                    "value": "2,68E-05",
                    "module": "A2",
                    "scenario": null
                },
                {
                    "value": "4,34E-05",
                    "module": "A3",
                    "scenario": null
                },
                {
                    "value": "1,80E-05",
                    "module": "A4",
                    "scenario": null
                },
                {
                    "value": "1,10E-07",
                    "module": "A5",
                    "scenario": null
                },
                {
                    "value": "3,23E-02",
                    "module": "B6",
                    "scenario": null
                },
                {
                    "value": "0,00E+00",
                    "module": "C1",
                    "scenario": null
                },
                {
                    "value": "5,43E-06",
                    "module": "C2",
                    "scenario": null
                },
                {
                    "value": "5,43E-06",
                    "module": "C3",
                    "scenario": null
                },
                {
                    "value": "1,76E-06",
                    "module": "C4",
                    "scenario": null
                },
                {
                    "value": "-9,24E-04",
                    "module": "D",
                    "scenario": null
                }
            ]
        },
        {
            "parameter": "EP-marine",
            "values": [
                {
                    "value": "1,72E-01",
                    "module": "A1",
                    "scenario": null
                },
                {
                    "value": "2,80E-03",
                    "module": "A2",
                    "scenario": null
                },
                {
                    "value": "1,05E-03",
                    "module": "A3",
                    "scenario": null
                },
                {
                    "value": "1,28E-03",
                    "module": "A4",
                    "scenario": null
                },
                {
                    "value": "2,27E-05",
                    "module": "A5",
                    "scenario": null
                },
                {
                    "value": "3,56E-01",
                    "module": "B6",
                    "scenario": null
                },
                {
                    "value": "0,00E+00",
                    "module": "C1",
                    "scenario": null
                },
                {
                    "value": "3,87E-04",
                    "module": "C2",
                    "scenario": null
                },
                {
                    "value": "1,79E-04",
                    "module": "C3",
                    "scenario": null
                },
                {
                    "value": "1,71E-04",
                    "module": "C4",
                    "scenario": null
                },
                {
                    "value": "-1,36E-02",
                    "module": "D",
                    "scenario": null
                }
            ]
        },
        {
            "parameter": "EP-terrestrial",
            "values": [
                {
                    "value": "2,25E+00",
                    "module": "A1",
                    "scenario": null
                },
                {
                    "value": "3,12E-02",
                    "module": "A2",
                    "scenario": null
                },
                {
                    "value": "1,19E-02",
                    "module": "A3",
                    "scenario": null
                },
                {
                    "value": "1,43E-02",
                    "module": "A4",
                    "scenario": null
                },
                {
                    "value": "2,27E-04",
                    "module": "A5",
                    "scenario": null
                },
                {
                    "value": "4,78E+00",
                    "module": "B6",
                    "scenario": null
                },
                {
                    "value": "0,00E+00",
                    "module": "C1",
                    "scenario": null
                },
                {
                    "value": "4,33E-03",
                    "module": "C2",
                    "scenario": null
                },
                {
                    "value": "1,93E-03",
                    "module": "C3",
                    "scenario": null
                },
                {
                    "value": "1,44E-03",
                    "module": "C4",
                    "scenario": null
                },
                {
                    "value": "-1,63E-01",
                    "module": "D",
                    "scenario": null
                }
            ]
        }
    ],
    "additional_environmental_impact": [
        {
            "parameter": "PM",
            "values": [
                {
                    "value": "8,13E-06",
                    "module": "A1",
                    "scenario": null
                },
                {
                    "value": "2,05E-07",
                    "module": "A2",
                    "scenario": null
                },
                {
                    "value": "6,16E-08",
                    "module": "A3",
                    "scenario": null
                },
                {
                    "value": "1,38E-07",
                    "module": "A4",
                    "scenario": null
                },
                {
                    "value": "9,46E-10",
                    "module": "A5",
                    "scenario": null
                },
                {
                    "value": "1,19E-05",
                    "module": "B6",
                    "scenario": null
                },
                {
                    "value": "0,00E+00",
                    "module": "C1",
                    "scenario": null
                },
                {
                    "value": "4,16E-08",
                    "module": "C2",
                    "scenario": null
                },
                {
                    "value": "4,95E-09",
                    "module": "C3",
                    "scenario": null
                },
                {
                    "value": "7,57E-09",
                    "module": "C4",
                    "scenario": null
                },
                {
                    "value": "-8,84E-07",
                    "module": "D",
                    "scenario": null
                }
            ]
        },
        {
            "parameter": "ETP-fw",
            "values": [
                {
                    "value": "2,07E+04",
                    "module": "A1",
                    "scenario": null
                },
                {
                    "value": "3,78E+01",
                    "module": "A2",
                    "scenario": null
                },
                {
                    "value": "3,78E+01",
                    "module": "A3",
                    "scenario": null
                },
                {
                    "value": "2,53E+01",
                    "module": "A4",
                    "scenario": null
                },
                {
                    "value": "2,48E-01",
                    "module": "A5",
                    "scenario": null
                },
                {
                    "value": "1,65E+04",
                    "module": "B6",
                    "scenario": null
                },
                {
                    "value": "0,00E+00",
                    "module": "C1",
                    "scenario": null
                },
                {
                    "value": "7,62E+00",
                    "module": "C2",
                    "scenario": null
                },
                {
                    "value": "4,47E+00",
                    "module": "C3",
                    "scenario": null
                },
                {
                    "value": "1,13E+03",
                    "module": "C4",
                    "scenario": null
                },
                {
                    "value": "-1,07E+03",
                    "module": "D",
                    "scenario": null
                }
            ]
        },
        {
            "parameter": "HTP-c",
            "values": [
                {
                    "value": "5,57E-07",
                    "module": "A1",
                    "scenario": null
                },
                {
                    "value": "0,00E+00",
                    "module": "A2",
                    "scenario": null
                },
                {
                    "value": "1,88E-09",
                    "module": "A3",
                    "scenario": null
                },
                {
                    "value": "0,00E+00",
                    "module": "A4",
                    "scenario": null
                },
                {
                    "value": "7,00E-12",
                    "module": "A5",
                    "scenario": null
                },
                {
                    "value": "3,85E-07",
                    "module": "B6",
                    "scenario": null
                },
                {
                    "value": "0,00E+00",
                    "module": "C1",
                    "scenario": null
                },
                {
                    "value": "0,00E+00",
                    "module": "C2",
                    "scenario": null
                },
                {
                    "value": "1,09E-09",
                    "module": "C3",
                    "scenario": null
                },
                {
                    "value": "1,76E-10",
                    "module": "C4",
                    "scenario": null
                },
                {
                    "value": "-3,42E-08",
                    "module": "D",
                    "scenario": null
                }
            ]
        },
        {
            "parameter": "HTP-nc",
            "values": [
                {
                    "value": "6,00E-06",
                    "module": "A1",
                    "scenario": null
                },
                {
                    "value": "4,14E-08",
                    "module": "A2",
                    "scenario": null
                },
                {
                    "value": "4,20E-08",
                    "module": "A3",
                    "scenario": null
                },
                {
                    "value": "2,76E-08",
                    "module": "A4",
                    "scenario": null
                },
                {
                    "value": "3,10E-10",
                    "module": "A5",
                    "scenario": null
                },
                {
                    "value": "1,01E-05",
                    "module": "B6",
                    "scenario": null
                },
                {
                    "value": "0,00E+00",
                    "module": "C1",
                    "scenario": null
                },
                {
                    "value": "8,33E-09",
                    "module": "C2",
                    "scenario": null
                },
                {
                    "value": "6,16E-08",
                    "module": "C3",
                    "scenario": null
                },
                {
                    "value": "1,90E-09",
                    "module": "C4",
                    "scenario": null
                },
                {
                    "value": "1,30E-07",
                    "module": "D",
                    "scenario": null
                }
            ]
        },
        {
            "parameter": "SQP",
            "values": [
                {
                    "value": "6,46E+02",
                    "module": "A1",
                    "scenario": null
                },
                {
                    "value": "3,51E+01",
                    "module": "A2",
                    "scenario": null
                },
                {
                    "value": "5,05E+00",
                    "module": "A3",
                    "scenario": null
                },
                {
                    "value": "2,39E+01",
                    "module": "A4",
                    "scenario": null
                },
                {
                    "value": "1,37E-01",
                    "module": "A5",
                    "scenario": null
                },
                {
                    "value": "9,95E+03",
                    "module": "B6",
                    "scenario": null
                },
                {
                    "value": "0,00E+00",
                    "module": "C1",
                    "scenario": null
                },
                {
                    "value": "7,19E+00",
                    "module": "C2",
                    "scenario": null
                },
                {
                    "value": "3,15E-01",
                    "module": "C3",
                    "scenario": null
                },
                {
                    "value": "2,81E+00",
                    "module": "C4",
                    "scenario": null
                },
                {
                    "value": "-3,14E+01",
                    "module": "D",
                    "scenario": null
                }
            ]
        },
        {
            "parameter": "IRP",
            "values": [
                {
                    "value": "4,10E+00",
                    "module": "A1",
                    "scenario": null
                },
                {
                    "value": "2,24E-01",
                    "module": "A2",
                    "scenario": null
                },
                {
                    "value": "1,40E-01",
                    "module": "A3",
                    "scenario": null
                },
                {
                    "value": "1,49E-01",
                    "module": "A4",
                    "scenario": null
                },
                {
                    "value": "8,10E-04",
                    "module": "A5",
                    "scenario": null
                },
                {
                    "value": "3,01E+02",
                    "module": "B6",
                    "scenario": null
                },
                {
                    "value": "0,00E+00",
                    "module": "C1",
                    "scenario": null
                },
                {
                    "value": "4,49E-02",
                    "module": "C2",
                    "scenario": null
                },
                {
                    "value": "6,73E-03",
                    "module": "C3",
                    "scenario": null
                },
                {
                    "value": "5,72E-03",
                    "module": "C4",
                    "scenario": null
                },
                {
                    "value": "-5,94E-02",
                    "module": "D",
                    "scenario": null
                }
            ]
        }
    ],
    "resource_use": [
        {
            "parameter": "PERE",
            "values": [
                {
                    "value": "2,23E+02",
                    "module": "A1",
                    "scenario": null
                },
                {
                    "value": "7,23E-01",
                    "module": "A2",
                    "scenario": null
                },
                {
                    "value": "9,62E+01",
                    "module": "A3",
                    "scenario": null
                },
                {
                    "value": "4,88E-01",
                    "module": "A4",
                    "scenario": null
                },
                {
                    "value": "3,20E-03",
                    "module": "A5",
                    "scenario": null
                },
                {
                    "value": "1,30E+04",
                    "module": "B6",
                    "scenario": null
                },
                {
                    "value": "0,00E+00",
                    "module": "C1",
                    "scenario": null
                },
                {
                    "value": "1,47E-01",
                    "module": "C2",
                    "scenario": null
                },
                {
                    "value": "2,02E-01",
                    "module": "C3",
                    "scenario": null
                },
                {
                    "value": "1,95E-01",
                    "module": "C4",
                    "scenario": null
                },
                {
                    "value": "-9,41E+00",
                    "module": "D",
                    "scenario": null
                }
            ]
        },
        {
            "parameter": "PERM",
            "values": [
                {
                    "value": "6,88E+00",
                    "module": "A1",
                    "scenario": null
                },
                {
                    "value": "0,00E+00",
                    "module": "A2",
                    "scenario": null
                },
                {
                    "value": "0,00E+00",
                    "module": "A3",
                    "scenario": null
                },
                {
                    "value": "0,00E+00",
                    "module": "A4",
                    "scenario": null
                },
                {
                    "value": "-7,71E+00",
                    "module": "A5",
                    "scenario": null
                },
                {
                    "value": "0,00E+00",
                    "module": "B6",
                    "scenario": null
                },
                {
                    "value": "0,00E+00",
                    "module": "C1",
                    "scenario": null
                },
                {
                    "value": "0,00E+00",
                    "module": "C2",
                    "scenario": null
                },
                {
                    "value": "0,00E+00",
                    "module": "C3",
                    "scenario": null
                },
                {
                    "value": "0,00E+00",
                    "module": "C4",
                    "scenario": null
                },
                {
                    "value": "0,00E+00",
                    "module": "D",
                    "scenario": null
                }
            ]
        },
        {
            "parameter": "PERT",
            "values": [
                {
                    "value": "2,30E+02",
                    "module": "A1",
                    "scenario": null
                },
                {
                    "value": "7,23E-01",
                    "module": "A2",
                    "scenario": null
                },
                {
                    "value": "9,62E+01",
                    "module": "A3",
                    "scenario": null
                },
                {
                    "value": "4,88E-01",
                    "module": "A4",
                    "scenario": null
                },
                {
                    "value": "-7,71E+00",
                    "module": "A5",
                    "scenario": null
                },
                {
                    "value": "1,30E+04",
                    "module": "B6",
                    "scenario": null
                },
                {
                    "value": "0,00E+00",
                    "module": "C1",
                    "scenario": null
                },
                {
                    "value": "1,47E-01",
                    "module": "C2",
                    "scenario": null
                },
                {
                    "value": "2,02E-01",
                    "module": "C3",
                    "scenario": null
                },
                {
                    "value": "1,95E-01",
                    "module": "C4",
                    "scenario": null
                },
                {
                    "value": "-9,41E+00",
                    "module": "D",
                    "scenario": null
                }
            ]
        },
        {
            "parameter": "PENRE",
            "values": [
                {
                    "value": "1,26E+03",
                    "module": "A1",
                    "scenario": null
                },
                {
                    "value": "5,13E+01",
                    "module": "A2",
                    "scenario": null
                },
                {
                    "value": "9,03E+00",
                    "module": "A3",
                    "scenario": null
                },
                {
                    "value": "3,41E+01",
                    "module": "A4",
                    "scenario": null
                },
                {
                    "value": "1,89E-01",
                    "module": "A5",
                    "scenario": null
                },
                {
                    "value": "1,34E+04",
                    "module": "B6",
                    "scenario": null
                },
                {
                    "value": "0,00E+00",
                    "module": "C1",
                    "scenario": null
                },
                {
                    "value": "1,03E+01",
                    "module": "C2",
                    "scenario": null
                },
                {
                    "value": "1,44E+00",
                    "module": "C3",
                    "scenario": null
                },
                {
                    "value": "1,17E+00",
                    "module": "C4",
                    "scenario": null
                },
                {
                    "value": "-8,11E+01",
                    "module": "D",
                    "scenario": null
                }
            ]
        },
        {
            "parameter": "PENRM",
            "values": [
                {
                    "value": "2,28E+01",
                    "module": "A1",
                    "scenario": null
                },
                {
                    "value": "0,00E+00",
                    "module": "A2",
                    "scenario": null
                },
                {
                    "value": "0,00E+00",
                    "module": "A3",
                    "scenario": null
                },
                {
                    "value": "0,00E+00",
                    "module": "A4",
                    "scenario": null
                },
                {
                    "value": "-1,21E+00",
                    "module": "A5",
                    "scenario": null
                },
                {
                    "value": "0,00E+00",
                    "module": "B6",
                    "scenario": null
                },
                {
                    "value": "0,00E+00",
                    "module": "C1",
                    "scenario": null
                },
                {
                    "value": "0,00E+00",
                    "module": "C2",
                    "scenario": null
                },
                {
                    "value": "-2,29E+01",
                    "module": "C3",
                    "scenario": null
                },
                {
                    "value": "0,00E+00",
                    "module": "C4",
                    "scenario": null
                },
                {
                    "value": "0,00E+00",
                    "module": "D",
                    "scenario": null
                }
            ]
        },
        {
            "parameter": "PENRT",
            "values": [
                {
                    "value": "1,28E+03",
                    "module": "A1",
                    "scenario": null
                },
                {
                    "value": "5,13E+01",
                    "module": "A2",
                    "scenario": null
                },
                {
                    "value": "9,03E+00",
                    "module": "A3",
                    "scenario": null
                },
                {
                    "value": "3,41E+01",
                    "module": "A4",
                    "scenario": null
                },
                {
                    "value": "-1,02E+00",
                    "module": "A5",
                    "scenario": null
                },
                {
                    "value": "1,34E+04",
                    "module": "B6",
                    "scenario": null
                },
                {
                    "value": "0,00E+00",
                    "module": "C1",
                    "scenario": null
                },
                {
                    "value": "1,03E+01",
                    "module": "C2",
                    "scenario": null
                },
                {
                    "value": "-2,14E+01",
                    "module": "C3",
                    "scenario": null
                },
                {
                    "value": "1,17E+00",
                    "module": "C4",
                    "scenario": null
                },
                {
                    "value": "-8,11E+01",
                    "module": "D",
                    "scenario": null
                }
            ]
        },
        {
            "parameter": "SM",
            "values": [
                {
                    "value": "1,08E+00",
                    "module": "A1",
                    "scenario": null
                },
                {
                    "value": "0,00E+00",
                    "module": "A2",
                    "scenario": null
                },
                {
                    "value": "2,35E-02",
                    "module": "A3",
                    "scenario": null
                },
                {
                    "value": "0,00E+00",
                    "module": "A4",
                    "scenario": null
                },
                {
                    "value": "0,00E+00",
                    "module": "A5",
                    "scenario": null
                },
                {
                    "value": "0,00E+00",
                    "module": "B6",
                    "scenario": null
                },
                {
                    "value": "0,00E+00",
                    "module": "C1",
                    "scenario": null
                },
                {
                    "value": "0,00E+00",
                    "module": "C2",
                    "scenario": null
                },
                {
                    "value": "0,00E+00",
                    "module": "C3",
                    "scenario": null
                },
                {
                    "value": "2,72E-03",
                    "module": "C4",
                    "scenario": null
                },
                {
                    "value": "4,73E-02",
                    "module": "D",
                    "scenario": null
                }
            ]
        },
        {
            "parameter": "RSF",
            "values": [
                {
                    "value": "1,10E+00",
                    "module": "A1",
                    "scenario": null
                },
                {
                    "value": "2,58E-02",
                    "module": "A2",
                    "scenario": null
                },
                {
                    "value": "7,82E-02",
                    "module": "A3",
                    "scenario": null
                },
                {
                    "value": "1,75E-02",
                    "module": "A4",
                    "scenario": null
                },
                {
                    "value": "1,04E-04",
                    "module": "A5",
                    "scenario": null
                },
                {
                    "value": "1,31E+02",
                    "module": "B6",
                    "scenario": null
                },
                {
                    "value": "0,00E+00",
                    "module": "C1",
                    "scenario": null
                },
                {
                    "value": "5,27E-03",
                    "module": "C2",
                    "scenario": null
                },
                {
                    "value": "3,80E-03",
                    "module": "C3",
                    "scenario": null
                },
                {
                    "value": "2,12E-03",
                    "module": "C4",
                    "scenario": null
                },
                {
                    "value": "2,20E-01",
                    "module": "D",
                    "scenario": null
                }
            ]
        },
        {
            "parameter": "NRSF",
            "values": [
                {
                    "value": "3,84E-01",
                    "module": "A1",
                    "scenario": null
                },
                {
                    "value": "9,14E-02",
                    "module": "A2",
                    "scenario": null
                },
                {
                    "value": "2,10E-01",
                    "module": "A3",
                    "scenario": null
                },
                {
                    "value": "6,25E-02",
                    "module": "A4",
                    "scenario": null
                },
                {
                    "value": "4,20E-04",
                    "module": "A5",
                    "scenario": null
                },
                {
                    "value": "0,00E+00",
                    "module": "B6",
                    "scenario": null
                },
                {
                    "value": "0,00E+00",
                    "module": "C1",
                    "scenario": null
                },
                {
                    "value": "1,88E-02",
                    "module": "C2",
                    "scenario": null
                },
                {
                    "value": "-6,25E-05",
                    "module": "C3",
                    "scenario": null
                },
                {
                    "value": "2,40E-02",
                    "module": "C4",
                    "scenario": null
                },
                {
                    "value": "6,01E+00",
                    "module": "D",
                    "scenario": null
                }
            ]
        },
        {
            "parameter": "FW",
            "values": [
                {
                    "value": "1,08E+00",
                    "module": "A1",
                    "scenario": null
                },
                {
                    "value": "5,41E-03",
                    "module": "A2",
                    "scenario": null
                },
                {
                    "value": "7,26E-01",
                    "module": "A3",
                    "scenario": null
                },
                {
                    "value": "3,65E-03",
                    "module": "A4",
                    "scenario": null
                },
                {
                    "value": "8,96E-05",
                    "module": "A5",
                    "scenario": null
                },
                {
                    "value": "5,91E+01",
                    "module": "B6",
                    "scenario": null
                },
                {
                    "value": "0,00E+00",
                    "module": "C1",
                    "scenario": null
                },
                {
                    "value": "1,10E-03",
                    "module": "C2",
                    "scenario": null
                },
                {
                    "value": "1,94E-03",
                    "module": "C3",
                    "scenario": null
                },
                {
                    "value": "1,29E-03",
                    "module": "C4",
                    "scenario": null
                },
                {
                    "value": "-3,19E-02",
                    "module": "D",
                    "scenario": null
                }
            ]
        }
    ],
    "end_of_life_waste": [
        {
            "parameter": "HWD",
            "values": [
                {
                    "value": "1,19E+00",
                    "module": "A1",
                    "scenario": null
                },
                {
                    "value": "2,63E-03",
                    "module": "A2",
                    "scenario": null
                },
                {
                    "value": "1,54E-01",
                    "module": "A3",
                    "scenario": null
                },
                {
                    "value": "1,76E-03",
                    "module": "A4",
                    "scenario": null
                },
                {
                    "value": "0,00E+00",
                    "module": "A5",
                    "scenario": null
                },
                {
                    "value": "1,24E+00",
                    "module": "B6",
                    "scenario": null
                },
                {
                    "value": "0,00E+00",
                    "module": "C1",
                    "scenario": null
                },
                {
                    "value": "5,30E-04",
                    "module": "C2",
                    "scenario": null
                },
                {
                    "value": "2,93E-05",
                    "module": "C3",
                    "scenario": null
                },
                {
                    "value": "1,94E-01",
                    "module": "C4",
                    "scenario": null
                },
                {
                    "value": "-4,58E-02",
                    "module": "D",
                    "scenario": null
                }
            ]
        },
        {
            "parameter": "NHWD",
            "values": [
                {
                    "value": "4,98E+01",
                    "module": "A1",
                    "scenario": null
                },
                {
                    "value": "2,43E+00",
                    "module": "A2",
                    "scenario": null
                },
                {
                    "value": "2,54E+00",
                    "module": "A3",
                    "scenario": null
                },
                {
                    "value": "1,66E+00",
                    "module": "A4",
                    "scenario": null
                },
                {
                    "value": "8,21E-01",
                    "module": "A5",
                    "scenario": null
                },
                {
                    "value": "8,20E+01",
                    "module": "B6",
                    "scenario": null
                },
                {
                    "value": "0,00E+00",
                    "module": "C1",
                    "scenario": null
                },
                {
                    "value": "5,00E-01",
                    "module": "C2",
                    "scenario": null
                },
                {
                    "value": "5,93E-02",
                    "module": "C3",
                    "scenario": null
                },
                {
                    "value": "3,56E+00",
                    "module": "C4",
                    "scenario": null
                },
                {
                    "value": "-2,71E+00",
                    "module": "D",
                    "scenario": null
                }
            ]
        },
        {
            "parameter": "RWD",
            "values": [
                {
                    "value": "5,56E-03",
                    "module": "A1",
                    "scenario": null
                },
                {
                    "value": "3,50E-04",
                    "module": "A2",
                    "scenario": null
                },
                {
                    "value": "7,15E-05",
                    "module": "A3",
                    "scenario": null
                },
                {
                    "value": "2,32E-04",
                    "module": "A4",
                    "scenario": null
                },
                {
                    "value": "0,00E+00",
                    "module": "A5",
                    "scenario": null
                },
                {
                    "value": "1,38E-01",
                    "module": "B6",
                    "scenario": null
                },
                {
                    "value": "0,00E+00",
                    "module": "C1",
                    "scenario": null
                },
                {
                    "value": "7,01E-05",
                    "module": "C2",
                    "scenario": null
                },
                {
                    "value": "1,51E-06",
                    "module": "C3",
                    "scenario": null
                },
                {
                    "value": "4,73E-06",
                    "module": "C4",
                    "scenario": null
                },
                {
                    "value": "-7,77E-05",
                    "module": "D",
                    "scenario": null
                }
            ]
        }
    ],
    "end_of_life_flow": [
        {
            "parameter": "CRU",
            "values": [
                {
                    "value": "0,00E+00",
                    "module": "A1",
                    "scenario": null
                },
                {
                    "value": "0,00E+00",
                    "module": "A2",
                    "scenario": null
                },
                {
                    "value": "0,00E+00",
                    "module": "A3",
                    "scenario": null
                },
                {
                    "value": "0,00E+00",
                    "module": "A4",
                    "scenario": null
                },
                {
                    "value": "0,00E+00",
                    "module": "A5",
                    "scenario": null
                },
                {
                    "value": "0,00E+00",
                    "module": "B6",
                    "scenario": null
                },
                {
                    "value": "0,00E+00",
                    "module": "C1",
                    "scenario": null
                },
                {
                    "value": "0,00E+00",
                    "module": "C2",
                    "scenario": null
                },
                {
                    "value": "0,00E+00",
                    "module": "C3",
                    "scenario": null
                },
                {
                    "value": "0,00E+00",
                    "module": "C4",
                    "scenario": null
                },
                {
                    "value": "0,00E+00",
                    "module": "D",
                    "scenario": null
                }
            ]
        },
        {
            "parameter": "MFR",
            "values": [
                {
                    "value": "0,00E+00",
                    "module": "A1",
                    "scenario": null
                },
                {
                    "value": "0,00E+00",
                    "module": "A2",
                    "scenario": null
                },
                {
                    "value": "2,26E+00",
                    "module": "A3",
                    "scenario": null
                },
                {
                    "value": "0,00E+00",
                    "module": "A4",
                    "scenario": null
                },
                {
                    "value": "7,50E-01",
                    "module": "A5",
                    "scenario": null
                },
                {
                    "value": "0,00E+00",
                    "module": "B6",
                    "scenario": null
                },
                {
                    "value": "0,00E+00",
                    "module": "C1",
                    "scenario": null
                },
                {
                    "value": "0,00E+00",
                    "module": "C2",
                    "scenario": null
                },
                {
                    "value": "8,91E+00",
                    "module": "C3",
                    "scenario": null
                },
                {
                    "value": "3,13E-05",
                    "module": "C4",
                    "scenario": null
                },
                {
                    "value": "-1,97E-03",
                    "module": "D",
                    "scenario": null
                }
            ]
        },
        {
            "parameter": "MER",
            "values": [
                {
                    "value": "0,00E+00",
                    "module": "A1",
                    "scenario": null
                },
                {
                    "value": "0,00E+00",
                    "module": "A2",
                    "scenario": null
                },
                {
                    "value": "4,30E-01",
                    "module": "A3",
                    "scenario": null
                },
                {
                    "value": "0,00E+00",
                    "module": "A4",
                    "scenario": null
                },
                {
                    "value": "5,52E-02",
                    "module": "A5",
                    "scenario": null
                },
                {
                    "value": "0,00E+00",
                    "module": "B6",
                    "scenario": null
                },
                {
                    "value": "0,00E+00",
                    "module": "C1",
                    "scenario": null
                },
                {
                    "value": "0,00E+00",
                    "module": "C2",
                    "scenario": null
                },
                {
                    "value": "3,68E-01",
                    "module": "C3",
                    "scenario": null
                },
                {
                    "value": "7,65E-07",
                    "module": "C4",
                    "scenario": null
                },
                {
                    "value": "-2,58E-04",
                    "module": "D",
                    "scenario": null
                }
            ]
        },
        {
            "parameter": "EEE",
            "values": [
                {
                    "value": "0,00E+00",
                    "module": "A1",
                    "scenario": null
                },
                {
                    "value": "0,00E+00",
                    "module": "A2",
                    "scenario": null
                },
                {
                    "value": "2,62E-01",
                    "module": "A3",
                    "scenario": null
                },
                {
                    "value": "0,00E+00",
                    "module": "A4",
                    "scenario": null
                },
                {
                    "value": "4,52E-02",
                    "module": "A5",
                    "scenario": null
                },
                {
                    "value": "0,00E+00",
                    "module": "B6",
                    "scenario": null
                },
                {
                    "value": "0,00E+00",
                    "module": "C1",
                    "scenario": null
                },
                {
                    "value": "0,00E+00",
                    "module": "C2",
                    "scenario": null
                },
                {
                    "value": "5,36E-01",
                    "module": "C3",
                    "scenario": null
                },
                {
                    "value": "4,96E-05",
                    "module": "C4",
                    "scenario": null
                },
                {
                    "value": "-6,75E-04",
                    "module": "D",
                    "scenario": null
                }
            ]
        },
        {
            "parameter": "EET",
            "values": [
                {
                    "value": "0,00E+00",
                    "module": "A1",
                    "scenario": null
                },
                {
                    "value": "0,00E+00",
                    "module": "A2",
                    "scenario": null
                },
                {
                    "value": "3,97E+00",
                    "module": "A3",
                    "scenario": null
                },
                {
                    "value": "0,00E+00",
                    "module": "A4",
                    "scenario": null
                },
                {
                    "value": "6,84E-01",
                    "module": "A5",
                    "scenario": null
                },
                {
                    "value": "0,00E+00",
                    "module": "B6",
                    "scenario": null
                },
                {
                    "value": "0,00E+00",
                    "module": "C1",
                    "scenario": null
                },
                {
                    "value": "0,00E+00",
                    "module": "C2",
                    "scenario": null
                },
                {
                    "value": "8,10E+00",
                    "module": "C3",
                    "scenario": null
                },
                {
                    "value": "7,51E-04",
                    "module": "C4",
                    "scenario": null
                },
                {
                    "value": "-1,02E-02",
                    "module": "D",
                    "scenario": null
                }
            ]
        }
    ]
}