{"product_name":"EXQJ Pure 4x10/10mm\u00b2","epd_id":"NEPD-9134-8719","declared_unit":{"unit":"m","amount":1},"compliance":["EN 15804+A2","ISO 14025","ISO 21930"],"producer_name":"Prysmian Group Sverige AB","environmental_impact":[{"parameter":"GWP-total","unit":"kg CO2-eq","values":[{"value":"2,39E+00","module":"A1","scenario":null},{"value":"2,80E-01","module":"A2","scenario":null},{"value":"2,61E-01","module":"A3","scenario":null},{"value":"1,15E-01","module":"A4","scenario":null},{"value":"6,97E-02","module":"A5","scenario":null},{"value":"0,00E+00","module":"B1","scenario":null},{"value":"0,00E+00","module":"B2","scenario":null},{"value":"0,00E+00","module":"B3","scenario":null},{"value":"0,00E+00","module":"B4","scenario":null},{"value":"0,00E+00","module":"B5","scenario":null},{"value":"7,36E-02","module":"B6","scenario":null},{"value":"0,00E+00","module":"B7","scenario":null},{"value":"0,00E+00","module":"C1","scenario":null},{"value":"3,53E-02","module":"C2","scenario":null},{"value":"3,77E-01","module":"C3","scenario":null},{"value":"2,28E-02","module":"C4","scenario":null},{"value":"-1,40E-01","module":"D","scenario":null},{"value":"2,93E+00","module":"A1A3","scenario":null}]},{"parameter":"GWP-fossil","unit":"kg CO2-eq","values":[{"value":"2,36E+00","module":"A1","scenario":null},{"value":"2,80E-01","module":"A2","scenario":null},{"value":"2,49E-01","module":"A3","scenario":null},{"value":"1,15E-01","module":"A4","scenario":null},{"value":"6,86E-02","module":"A5","scenario":null},{"value":"0,00E+00","module":"B1","scenario":null},{"value":"0,00E+00","module":"B2","scenario":null},{"value":"0,00E+00","module":"B3","scenario":null},{"value":"0,00E+00","module":"B4","scenario":null},{"value":"0,00E+00","module":"B5","scenario":null},{"value":"6,78E-02","module":"B6","scenario":null},{"value":"0,00E+00","module":"B7","scenario":null},{"value":"0,00E+00","module":"C1","scenario":null},{"value":"3,53E-02","module":"C2","scenario":null},{"value":"3,74E-01","module":"C3","scenario":null},{"value":"2,00E-02","module":"C4","scenario":null},{"value":"-1,39E-01","module":"D","scenario":null},{"value":"2,89E+00","module":"A1A3","scenario":null}]},{"parameter":"GWP-biogenic","unit":"kg CO2-eq","values":[{"value":"3,17E-02","module":"A1","scenario":null},{"value":"1,09E-04","module":"A2","scenario":null},{"value":"9,16E-03","module":"A3","scenario":null},{"value":"4,73E-05","module":"A4","scenario":null},{"value":"9,39E-04","module":"A5","scenario":null},{"value":"0,00E+00","module":"B1","scenario":null},{"value":"0,00E+00","module":"B2","scenario":null},{"value":"0,00E+00","module":"B3","scenario":null},{"value":"0,00E+00","module":"B4","scenario":null},{"value":"0,00E+00","module":"B5","scenario":null},{"value":"1,38E-03","module":"B6","scenario":null},{"value":"0,00E+00","module":"B7","scenario":null},{"value":"0,00E+00","module":"C1","scenario":null},{"value":"1,44E-05","module":"C2","scenario":null},{"value":"3,12E-03","module":"C3","scenario":null},{"value":"2,77E-03","module":"C4","scenario":null},{"value":"-5,91E-04","module":"D","scenario":null},{"value":"4,10E-02","module":"A1A3","scenario":null}]},{"parameter":"GWP-luluc","unit":"kg CO2-eq","values":[{"value":"2,51E-03","module":"A1","scenario":null},{"value":"1,06E-04","module":"A2","scenario":null},{"value":"2,31E-03","module":"A3","scenario":null},{"value":"3,37E-05","module":"A4","scenario":null},{"value":"9,95E-05","module":"A5","scenario":null},{"value":"0,00E+00","module":"B1","scenario":null},{"value":"0,00E+00","module":"B2","scenario":null},{"value":"0,00E+00","module":"B3","scenario":null},{"value":"0,00E+00","module":"B4","scenario":null},{"value":"0,00E+00","module":"B5","scenario":null},{"value":"4,40E-03","module":"B6","scenario":null},{"value":"0,00E+00","module":"B7","scenario":null},{"value":"0,00E+00","module":"C1","scenario":null},{"value":"1,23E-05","module":"C2","scenario":null},{"value":"1,37E-06","module":"C3","scenario":null},{"value":"1,31E-06","module":"C4","scenario":null},{"value":"-8,56E-04","module":"D","scenario":null},{"value":"4,92E-03","module":"A1A3","scenario":null}]},{"parameter":"ODP","unit":"kg CFC11-eq","values":[{"value":"3,76E-07","module":"A1","scenario":null},{"value":"6,29E-08","module":"A2","scenario":null},{"value":"2,98E-08","module":"A3","scenario":null},{"value":"2,67E-08","module":"A4","scenario":null},{"value":"1,01E-08","module":"A5","scenario":null},{"value":"0,00E+00","module":"B1","scenario":null},{"value":"0,00E+00","module":"B2","scenario":null},{"value":"0,00E+00","module":"B3","scenario":null},{"value":"0,00E+00","module":"B4","scenario":null},{"value":"0,00E+00","module":"B5","scenario":null},{"value":"3,32E-08","module":"B6","scenario":null},{"value":"0,00E+00","module":"B7","scenario":null},{"value":"0,00E+00","module":"C1","scenario":null},{"value":"8,04E-09","module":"C2","scenario":null},{"value":"7,41E-10","module":"C3","scenario":null},{"value":"1,17E-09","module":"C4","scenario":null},{"value":"-1,55E-03","module":"D","scenario":null},{"value":"4,69E-07","module":"A1A3","scenario":null}]},{"parameter":"AP","unit":"mol H+-eq","values":[{"value":"1,05E-01","module":"A1","scenario":null},{"value":"2,27E-03","module":"A2","scenario":null},{"value":"9,56E-04","module":"A3","scenario":null},{"value":"4,85E-04","module":"A4","scenario":null},{"value":"2,18E-03","module":"A5","scenario":null},{"value":"0,00E+00","module":"B1","scenario":null},{"value":"0,00E+00","module":"B2","scenario":null},{"value":"0,00E+00","module":"B3","scenario":null},{"value":"0,00E+00","module":"B4","scenario":null},{"value":"0,00E+00","module":"B5","scenario":null},{"value":"4,41E-04","module":"B6","scenario":null},{"value":"0,00E+00","module":"B7","scenario":null},{"value":"0,00E+00","module":"C1","scenario":null},{"value":"1,44E-04","module":"C2","scenario":null},{"value":"7,71E-05","module":"C3","scenario":null},{"value":"3,13E-05","module":"C4","scenario":null},{"value":"-1,99E-02","module":"D","scenario":null},{"value":"1,09E-01","module":"A1A3","scenario":null}]},{"parameter":"POCP","unit":"kg NMVOC-eq","values":[{"value":"2,44E-02","module":"A1","scenario":null},{"value":"1,92E-03","module":"A2","scenario":null},{"value":"5,02E-04","module":"A3","scenario":null},{"value":"5,19E-04","module":"A4","scenario":null},{"value":"5,53E-04","module":"A5","scenario":null},{"value":"0,00E+00","module":"B1","scenario":null},{"value":"0,00E+00","module":"B2","scenario":null},{"value":"0,00E+00","module":"B3","scenario":null},{"value":"0,00E+00","module":"B4","scenario":null},{"value":"0,00E+00","module":"B5","scenario":null},{"value":"2,25E-04","module":"B6","scenario":null},{"value":"0,00E+00","module":"B7","scenario":null},{"value":"0,00E+00","module":"C1","scenario":null},{"value":"1,45E-04","module":"C2","scenario":null},{"value":"9,15E-05","module":"C3","scenario":null},{"value":"4,00E-05","module":"C4","scenario":null},{"value":"-3,59E-03","module":"D","scenario":null},{"value":"2,68E-02","module":"A1A3","scenario":null}]},{"parameter":"ADPE","unit":"kg Sb-eq","values":[{"value":"7,81E-04","module":"A1","scenario":null},{"value":"6,40E-06","module":"A2","scenario":null},{"value":"1,76E-06","module":"A3","scenario":null},{"value":"1,97E-06","module":"A4","scenario":null},{"value":"1,58E-05","module":"A5","scenario":null},{"value":"0,00E+00","module":"B1","scenario":null},{"value":"0,00E+00","module":"B2","scenario":null},{"value":"0,00E+00","module":"B3","scenario":null},{"value":"0,00E+00","module":"B4","scenario":null},{"value":"0,00E+00","module":"B5","scenario":null},{"value":"2,71E-06","module":"B6","scenario":null},{"value":"0,00E+00","module":"B7","scenario":null},{"value":"0,00E+00","module":"C1","scenario":null},{"value":"9,55E-07","module":"C2","scenario":null},{"value":"3,70E-08","module":"C3","scenario":null},{"value":"3,06E-08","module":"C4","scenario":null},{"value":"-1,11E-04","module":"D","scenario":null},{"value":"7,89E-04","module":"A1A3","scenario":null}]},{"parameter":"ADPF","unit":"MJ","values":[{"value":"3,54E+01","module":"A1","scenario":null},{"value":"4,15E+00","module":"A2","scenario":null},{"value":"6,43E+00","module":"A3","scenario":null},{"value":"1,79E+00","module":"A4","scenario":null},{"value":"9,68E-01","module":"A5","scenario":null},{"value":"0,00E+00","module":"B1","scenario":null},{"value":"0,00E+00","module":"B2","scenario":null},{"value":"0,00E+00","module":"B3","scenario":null},{"value":"0,00E+00","module":"B4","scenario":null},{"value":"0,00E+00","module":"B5","scenario":null},{"value":"7,94E+00","module":"B6","scenario":null},{"value":"0,00E+00","module":"B7","scenario":null},{"value":"0,00E+00","module":"C1","scenario":null},{"value":"5,32E-01","module":"C2","scenario":null},{"value":"4,77E-02","module":"C3","scenario":null},{"value":"9,26E-02","module":"C4","scenario":null},{"value":"-1,35E+00","module":"D","scenario":null},{"value":"4,60E+01","module":"A1A3","scenario":null}]},{"parameter":"WDP","unit":"m3 world-eq. Deprived","values":[{"value":"1,33E+02","module":"A1","scenario":null},{"value":"3,47E+00","module":"A2","scenario":null},{"value":"3,54E+02","module":"A3","scenario":null},{"value":"1,38E+00","module":"A4","scenario":null},{"value":"9,88E+00","module":"A5","scenario":null},{"value":"0,00E+00","module":"B1","scenario":null},{"value":"0,00E+00","module":"B2","scenario":null},{"value":"0,00E+00","module":"B3","scenario":null},{"value":"0,00E+00","module":"B4","scenario":null},{"value":"0,00E+00","module":"B5","scenario":null},{"value":"8,06E+02","module":"B6","scenario":null},{"value":"0,00E+00","module":"B7","scenario":null},{"value":"0,00E+00","module":"C1","scenario":null},{"value":"5,07E-01","module":"C2","scenario":null},{"value":"3,27E-01","module":"C3","scenario":null},{"value":"1,78E+00","module":"C4","scenario":null},{"value":"2,66E+00","module":"D","scenario":null},{"value":"4,90E+02","module":"A1A3","scenario":null}]},{"parameter":"EP-freshwater","unit":"kg P-eq","values":[{"value":"8,70E-04","module":"A1","scenario":null},{"value":"2,03E-06","module":"A2","scenario":null},{"value":"9,40E-06","module":"A3","scenario":null},{"value":"8,80E-07","module":"A4","scenario":null},{"value":"1,77E-05","module":"A5","scenario":null},{"value":"0,00E+00","module":"B1","scenario":null},{"value":"0,00E+00","module":"B2","scenario":null},{"value":"0,00E+00","module":"B3","scenario":null},{"value":"0,00E+00","module":"B4","scenario":null},{"value":"0,00E+00","module":"B5","scenario":null},{"value":"4,58E-06","module":"B6","scenario":null},{"value":"0,00E+00","module":"B7","scenario":null},{"value":"0,00E+00","module":"C1","scenario":null},{"value":"2,77E-07","module":"C2","scenario":null},{"value":"6,61E-08","module":"C3","scenario":null},{"value":"6,22E-08","module":"C4","scenario":null},{"value":"-1,35E-04","module":"D","scenario":null},{"value":"8,82E-04","module":"A1A3","scenario":null}]},{"parameter":"EP-marine","unit":"kg N-eq","values":[{"value":"6,40E-03","module":"A1","scenario":null},{"value":"6,14E-04","module":"A2","scenario":null},{"value":"1,71E-04","module":"A3","scenario":null},{"value":"1,46E-04","module":"A4","scenario":null},{"value":"1,49E-04","module":"A5","scenario":null},{"value":"0,00E+00","module":"B1","scenario":null},{"value":"0,00E+00","module":"B2","scenario":null},{"value":"0,00E+00","module":"B3","scenario":null},{"value":"0,00E+00","module":"B4","scenario":null},{"value":"0,00E+00","module":"B5","scenario":null},{"value":"7,52E-05","module":"B6","scenario":null},{"value":"0,00E+00","module":"B7","scenario":null},{"value":"0,00E+00","module":"C1","scenario":null},{"value":"4,28E-05","module":"C2","scenario":null},{"value":"3,69E-05","module":"C3","scenario":null},{"value":"3,29E-05","module":"C4","scenario":null},{"value":"-8,69E-04","module":"D","scenario":null},{"value":"7,19E-03","module":"A1A3","scenario":null}]},{"parameter":"EP-terrestrial","unit":"mol N-eq.","values":[{"value":"9,36E-02","module":"A1","scenario":null},{"value":"6,81E-03","module":"A2","scenario":null},{"value":"1,96E-03","module":"A3","scenario":null},{"value":"1,61E-03","module":"A4","scenario":null},{"value":"2,10E-03","module":"A5","scenario":null},{"value":"0,00E+00","module":"B1","scenario":null},{"value":"0,00E+00","module":"B2","scenario":null},{"value":"0,00E+00","module":"B3","scenario":null},{"value":"0,00E+00","module":"B4","scenario":null},{"value":"0,00E+00","module":"B5","scenario":null},{"value":"9,90E-04","module":"B6","scenario":null},{"value":"0,00E+00","module":"B7","scenario":null},{"value":"0,00E+00","module":"C1","scenario":null},{"value":"4,73E-04","module":"C2","scenario":null},{"value":"3,80E-04","module":"C3","scenario":null},{"value":"1,25E-04","module":"C4","scenario":null},{"value":"-1,32E-02","module":"D","scenario":null},{"value":"1,02E-01","module":"A1A3","scenario":null}]},{"parameter":"GWP-IOBC","unit":"kg CO2-eq","values":[{"value":"2,39E+00","module":"A1","scenario":null},{"value":"2,80E-01","module":"A2","scenario":null},{"value":"3,26E-01","module":"A3","scenario":null},{"value":"1,15E-01","module":"A4","scenario":null},{"value":"7,09E-02","module":"A5","scenario":null},{"value":"0,00E+00","module":"B1","scenario":null},{"value":"0,00E+00","module":"B2","scenario":null},{"value":"0,00E+00","module":"B3","scenario":null},{"value":"0,00E+00","module":"B4","scenario":null},{"value":"0,00E+00","module":"B5","scenario":null},{"value":"7,35E-02","module":"B6","scenario":null},{"value":"0,00E+00","module":"B7","scenario":null},{"value":"0,00E+00","module":"C1","scenario":null},{"value":"3,53E-02","module":"C2","scenario":null},{"value":"3,74E-01","module":"C3","scenario":null},{"value":"2,37E-02","module":"C4","scenario":null},{"value":"-7,75E-02","module":"D","scenario":null},{"value":"2,99E+00","module":"A1A3","scenario":null}]}],"additional_environmental_impact":[{"parameter":"PM","unit":"Disease incidence","values":[{"value":"2,82E-07","module":"A1","scenario":null},{"value":"1,91E-08","module":"A2","scenario":null},{"value":"4,48E-09","module":"A3","scenario":null},{"value":"1,02E-08","module":"A4","scenario":null},{"value":"6,38E-09","module":"A5","scenario":null},{"value":"0,00E+00","module":"B1","scenario":null},{"value":"0,00E+00","module":"B2","scenario":null},{"value":"0,00E+00","module":"B3","scenario":null},{"value":"0,00E+00","module":"B4","scenario":null},{"value":"0,00E+00","module":"B5","scenario":null},{"value":"3,18E-09","module":"B6","scenario":null},{"value":"0,00E+00","module":"B7","scenario":null},{"value":"0,00E+00","module":"C1","scenario":null},{"value":"2,54E-09","module":"C2","scenario":null},{"value":"3,34E-10","module":"C3","scenario":null},{"value":"5,72E-10","module":"C4","scenario":null},{"value":"-5,01E-08","module":"D","scenario":null},{"value":"3,05E-07","module":"A1A3","scenario":null}]},{"parameter":"ETP-fw","unit":"CTUe","values":[{"value":"1,16E+03","module":"A1","scenario":null},{"value":"2,97E+00","module":"A2","scenario":null},{"value":"4,72E+00","module":"A3","scenario":null},{"value":"1,31E+00","module":"A4","scenario":null},{"value":"2,55E+01","module":"A5","scenario":null},{"value":"0,00E+00","module":"B1","scenario":null},{"value":"0,00E+00","module":"B2","scenario":null},{"value":"0,00E+00","module":"B3","scenario":null},{"value":"0,00E+00","module":"B4","scenario":null},{"value":"0,00E+00","module":"B5","scenario":null},{"value":"4,19E+00","module":"B6","scenario":null},{"value":"0,00E+00","module":"B7","scenario":null},{"value":"0,00E+00","module":"C1","scenario":null},{"value":"3,92E-01","module":"C2","scenario":null},{"value":"6,91E-01","module":"C3","scenario":null},{"value":"1,06E+02","module":"C4","scenario":null},{"value":"-1,83E+02","module":"D","scenario":null},{"value":"1,17E+03","module":"A1A3","scenario":null}]},{"parameter":"HTP-c","unit":"CTUh","values":[{"value":"2,23E-08","module":"A1","scenario":null},{"value":"0,00E+00","module":"A2","scenario":null},{"value":"1,26E-10","module":"A3","scenario":null},{"value":"0,00E+00","module":"A4","scenario":null},{"value":"4,49E-10","module":"A5","scenario":null},{"value":"0,00E+00","module":"B1","scenario":null},{"value":"0,00E+00","module":"B2","scenario":null},{"value":"0,00E+00","module":"B3","scenario":null},{"value":"0,00E+00","module":"B4","scenario":null},{"value":"0,00E+00","module":"B5","scenario":null},{"value":"1,21E-10","module":"B6","scenario":null},{"value":"0,00E+00","module":"B7","scenario":null},{"value":"0,00E+00","module":"C1","scenario":null},{"value":"0,00E+00","module":"C2","scenario":null},{"value":"1,90E-11","module":"C3","scenario":null},{"value":"5,00E-12","module":"C4","scenario":null},{"value":"-2,59E-09","module":"D","scenario":null},{"value":"2,24E-08","module":"A1A3","scenario":null}]},{"parameter":"HTP-nc","unit":"CTUh","values":[{"value":"1,68E-06","module":"A1","scenario":null},{"value":"3,21E-09","module":"A2","scenario":null},{"value":"3,30E-09","module":"A3","scenario":null},{"value":"1,27E-09","module":"A4","scenario":null},{"value":"3,38E-08","module":"A5","scenario":null},{"value":"0,00E+00","module":"B1","scenario":null},{"value":"0,00E+00","module":"B2","scenario":null},{"value":"0,00E+00","module":"B3","scenario":null},{"value":"0,00E+00","module":"B4","scenario":null},{"value":"0,00E+00","module":"B5","scenario":null},{"value":"2,90E-09","module":"B6","scenario":null},{"value":"0,00E+00","module":"B7","scenario":null},{"value":"0,00E+00","module":"C1","scenario":null},{"value":"4,23E-10","module":"C2","scenario":null},{"value":"8,93E-10","module":"C3","scenario":null},{"value":"1,14E-10","module":"C4","scenario":null},{"value":"-2,21E-07","module":"D","scenario":null},{"value":"1,69E-06","module":"A1A3","scenario":null}]},{"parameter":"SQP","unit":"-","values":[{"value":"2,30E+01","module":"A1","scenario":null},{"value":"2,86E+00","module":"A2","scenario":null},{"value":"3,93E+00","module":"A3","scenario":null},{"value":"2,06E+00","module":"A4","scenario":null},{"value":"6,50E-01","module":"A5","scenario":null},{"value":"0,00E+00","module":"B1","scenario":null},{"value":"0,00E+00","module":"B2","scenario":null},{"value":"0,00E+00","module":"B3","scenario":null},{"value":"0,00E+00","module":"B4","scenario":null},{"value":"0,00E+00","module":"B5","scenario":null},{"value":"3,52E+00","module":"B6","scenario":null},{"value":"0,00E+00","module":"B7","scenario":null},{"value":"0,00E+00","module":"C1","scenario":null},{"value":"3,67E-01","module":"C2","scenario":null},{"value":"8,50E-03","module":"C3","scenario":null},{"value":"2,34E-01","module":"C4","scenario":null},{"value":"-4,34E+00","module":"D","scenario":null},{"value":"2,98E+01","module":"A1A3","scenario":null}]},{"parameter":"IRP","unit":"kBq U235-eq","values":[{"value":"1,29E-01","module":"A1","scenario":null},{"value":"1,81E-02","module":"A2","scenario":null},{"value":"1,57E-01","module":"A3","scenario":null},{"value":"7,84E-03","module":"A4","scenario":null},{"value":"6,31E-03","module":"A5","scenario":null},{"value":"0,00E+00","module":"B1","scenario":null},{"value":"0,00E+00","module":"B2","scenario":null},{"value":"0,00E+00","module":"B3","scenario":null},{"value":"0,00E+00","module":"B4","scenario":null},{"value":"0,00E+00","module":"B5","scenario":null},{"value":"2,72E-01","module":"B6","scenario":null},{"value":"0,00E+00","module":"B7","scenario":null},{"value":"0,00E+00","module":"C1","scenario":null},{"value":"2,32E-03","module":"C2","scenario":null},{"value":"1,17E-04","module":"C3","scenario":null},{"value":"5,55E-04","module":"C4","scenario":null},{"value":"-3,25E-03","module":"D","scenario":null},{"value":"3,04E-01","module":"A1A3","scenario":null}]}],"resource_use":[{"parameter":"PERE","unit":"MJ","values":[{"value":"6,49E+00","module":"A1","scenario":null},{"value":"5,38E-02","module":"A2","scenario":null},{"value":"1,98E+00","module":"A3","scenario":null},{"value":"2,26E-02","module":"A4","scenario":null},{"value":"1,71E-01","module":"A5","scenario":null},{"value":"0,00E+00","module":"B1","scenario":null},{"value":"0,00E+00","module":"B2","scenario":null},{"value":"0,00E+00","module":"B3","scenario":null},{"value":"0,00E+00","module":"B4","scenario":null},{"value":"0,00E+00","module":"B5","scenario":null},{"value":"3,82E+00","module":"B6","scenario":null},{"value":"0,00E+00","module":"B7","scenario":null},{"value":"0,00E+00","module":"C1","scenario":null},{"value":"7,50E-03","module":"C2","scenario":null},{"value":"2,57E-03","module":"C3","scenario":null},{"value":"9,64E-03","module":"C4","scenario":null},{"value":"-2,30E+00","module":"D","scenario":null},{"value":"8,52E+00","module":"A1A3","scenario":null}]},{"parameter":"PERM","unit":"","values":[{"value":"2,60E-02","module":"A1","scenario":null},{"value":"0,00E+00","module":"A2","scenario":null},{"value":"0,00E+00","module":"A3","scenario":null},{"value":"0,00E+00","module":"A4","scenario":null},{"value":"1,12E-05","module":"A5","scenario":null},{"value":"0,00E+00","module":"B1","scenario":null},{"value":"0,00E+00","module":"B2","scenario":null},{"value":"0,00E+00","module":"B3","scenario":null},{"value":"0,00E+00","module":"B4","scenario":null},{"value":"0,00E+00","module":"B5","scenario":null},{"value":"0,00E+00","module":"B6","scenario":null},{"value":"0,00E+00","module":"B7","scenario":null},{"value":"0,00E+00","module":"C1","scenario":null},{"value":"0,00E+00","module":"C2","scenario":null},{"value":"-2,54E-02","module":"C3","scenario":null},{"value":"0,00E+00","module":"C4","scenario":null},{"value":"0,00E+00","module":"D","scenario":null},{"value":"2,60E-02","module":"A1A3","scenario":null}]},{"parameter":"PERT","unit":"MJ","values":[{"value":"6,51E+00","module":"A1","scenario":null},{"value":"5,38E-02","module":"A2","scenario":null},{"value":"1,98E+00","module":"A3","scenario":null},{"value":"2,26E-02","module":"A4","scenario":null},{"value":"1,71E-01","module":"A5","scenario":null},{"value":"0,00E+00","module":"B1","scenario":null},{"value":"0,00E+00","module":"B2","scenario":null},{"value":"0,00E+00","module":"B3","scenario":null},{"value":"0,00E+00","module":"B4","scenario":null},{"value":"0,00E+00","module":"B5","scenario":null},{"value":"3,82E+00","module":"B6","scenario":null},{"value":"0,00E+00","module":"B7","scenario":null},{"value":"0,00E+00","module":"C1","scenario":null},{"value":"7,50E-03","module":"C2","scenario":null},{"value":"-2,29E-02","module":"C3","scenario":null},{"value":"9,64E-03","module":"C4","scenario":null},{"value":"-2,30E+00","module":"D","scenario":null},{"value":"8,55E+00","module":"A1A3","scenario":null}]},{"parameter":"PENRE","unit":"MJ","values":[{"value":"2,99E+01","module":"A1","scenario":null},{"value":"4,15E+00","module":"A2","scenario":null},{"value":"6,65E+00","module":"A3","scenario":null},{"value":"1,79E+00","module":"A4","scenario":null},{"value":"8,63E-01","module":"A5","scenario":null},{"value":"0,00E+00","module":"B1","scenario":null},{"value":"0,00E+00","module":"B2","scenario":null},{"value":"0,00E+00","module":"B3","scenario":null},{"value":"0,00E+00","module":"B4","scenario":null},{"value":"0,00E+00","module":"B5","scenario":null},{"value":"7,96E+00","module":"B6","scenario":null},{"value":"0,00E+00","module":"B7","scenario":null},{"value":"0,00E+00","module":"C1","scenario":null},{"value":"5,32E-01","module":"C2","scenario":null},{"value":"4,77E-02","module":"C3","scenario":null},{"value":"9,26E-02","module":"C4","scenario":null},{"value":"-1,35E+00","module":"D","scenario":null},{"value":"4,07E+01","module":"A1A3","scenario":null}]},{"parameter":"PENRM","unit":"MJ","values":[{"value":"5,64E+00","module":"A1","scenario":null},{"value":"0,00E+00","module":"A2","scenario":null},{"value":"0,00E+00","module":"A3","scenario":null},{"value":"0,00E+00","module":"A4","scenario":null},{"value":"5,88E-03","module":"A5","scenario":null},{"value":"0,00E+00","module":"B1","scenario":null},{"value":"0,00E+00","module":"B2","scenario":null},{"value":"0,00E+00","module":"B3","scenario":null},{"value":"0,00E+00","module":"B4","scenario":null},{"value":"0,00E+00","module":"B5","scenario":null},{"value":"0,00E+00","module":"B6","scenario":null},{"value":"0,00E+00","module":"B7","scenario":null},{"value":"0,00E+00","module":"C1","scenario":null},{"value":"0,00E+00","module":"C2","scenario":null},{"value":"-5,35E+00","module":"C3","scenario":null},{"value":"0,00E+00","module":"C4","scenario":null},{"value":"0,00E+00","module":"D","scenario":null},{"value":"5,64E+00","module":"A1A3","scenario":null}]},{"parameter":"PENRT","unit":"MJ","values":[{"value":"3,55E+01","module":"A1","scenario":null},{"value":"4,15E+00","module":"A2","scenario":null},{"value":"6,65E+00","module":"A3","scenario":null},{"value":"1,79E+00","module":"A4","scenario":null},{"value":"8,69E-01","module":"A5","scenario":null},{"value":"0,00E+00","module":"B1","scenario":null},{"value":"0,00E+00","module":"B2","scenario":null},{"value":"0,00E+00","module":"B3","scenario":null},{"value":"0,00E+00","module":"B4","scenario":null},{"value":"0,00E+00","module":"B5","scenario":null},{"value":"7,96E+00","module":"B6","scenario":null},{"value":"0,00E+00","module":"B7","scenario":null},{"value":"0,00E+00","module":"C1","scenario":null},{"value":"5,32E-01","module":"C2","scenario":null},{"value":"-5,30E+00","module":"C3","scenario":null},{"value":"9,26E-02","module":"C4","scenario":null},{"value":"-1,35E+00","module":"D","scenario":null},{"value":"4,63E+01","module":"A1A3","scenario":null}]},{"parameter":"SM","unit":"kg","values":[{"value":"8,50E-02","module":"A1","scenario":null},{"value":"0,00E+00","module":"A2","scenario":null},{"value":"0,00E+00","module":"A3","scenario":null},{"value":"0,00E+00","module":"A4","scenario":null},{"value":"1,70E-03","module":"A5","scenario":null},{"value":"0,00E+00","module":"B1","scenario":null},{"value":"0,00E+00","module":"B2","scenario":null},{"value":"0,00E+00","module":"B3","scenario":null},{"value":"0,00E+00","module":"B4","scenario":null},{"value":"0,00E+00","module":"B5","scenario":null},{"value":"0,00E+00","module":"B6","scenario":null},{"value":"0,00E+00","module":"B7","scenario":null},{"value":"0,00E+00","module":"C1","scenario":null},{"value":"0,00E+00","module":"C2","scenario":null},{"value":"0,00E+00","module":"C3","scenario":null},{"value":"0,00E+00","module":"C4","scenario":null},{"value":"3,44E-02","module":"D","scenario":null},{"value":"8,50E-02","module":"A1A3","scenario":null}]},{"parameter":"RSF","unit":"MJ","values":[{"value":"1,41E-01","module":"A1","scenario":null},{"value":"1,89E-03","module":"A2","scenario":null},{"value":"2,32E-02","module":"A3","scenario":null},{"value":"7,90E-04","module":"A4","scenario":null},{"value":"3,34E-03","module":"A5","scenario":null},{"value":"0,00E+00","module":"B1","scenario":null},{"value":"0,00E+00","module":"B2","scenario":null},{"value":"0,00E+00","module":"B3","scenario":null},{"value":"0,00E+00","module":"B4","scenario":null},{"value":"0,00E+00","module":"B5","scenario":null},{"value":"1,48E-02","module":"B6","scenario":null},{"value":"0,00E+00","module":"B7","scenario":null},{"value":"0,00E+00","module":"C1","scenario":null},{"value":"2,69E-04","module":"C2","scenario":null},{"value":"5,58E-05","module":"C3","scenario":null},{"value":"2,00E-04","module":"C4","scenario":null},{"value":"2,94E-03","module":"D","scenario":null},{"value":"1,66E-01","module":"A1A3","scenario":null}]},{"parameter":"NRSF","unit":"MJ","values":[{"value":"6,65E-03","module":"A1","scenario":null},{"value":"6,39E-03","module":"A2","scenario":null},{"value":"7,43E-02","module":"A3","scenario":null},{"value":"2,65E-03","module":"A4","scenario":null},{"value":"1,82E-03","module":"A5","scenario":null},{"value":"0,00E+00","module":"B1","scenario":null},{"value":"0,00E+00","module":"B2","scenario":null},{"value":"0,00E+00","module":"B3","scenario":null},{"value":"0,00E+00","module":"B4","scenario":null},{"value":"0,00E+00","module":"B5","scenario":null},{"value":"4,68E-02","module":"B6","scenario":null},{"value":"0,00E+00","module":"B7","scenario":null},{"value":"0,00E+00","module":"C1","scenario":null},{"value":"9,59E-04","module":"C2","scenario":null},{"value":"0,00E+00","module":"C3","scenario":null},{"value":"1,34E-04","module":"C4","scenario":null},{"value":"-1,04E-01","module":"D","scenario":null},{"value":"8,74E-02","module":"A1A3","scenario":null}]},{"parameter":"FW","unit":"m3","values":[{"value":"9,81E-02","module":"A1","scenario":null},{"value":"4,14E-04","module":"A2","scenario":null},{"value":"7,42E-03","module":"A3","scenario":null},{"value":"2,04E-04","module":"A4","scenario":null},{"value":"2,13E-03","module":"A5","scenario":null},{"value":"0,00E+00","module":"B1","scenario":null},{"value":"0,00E+00","module":"B2","scenario":null},{"value":"0,00E+00","module":"B3","scenario":null},{"value":"0,00E+00","module":"B4","scenario":null},{"value":"0,00E+00","module":"B5","scenario":null},{"value":"8,67E-03","module":"B6","scenario":null},{"value":"0,00E+00","module":"B7","scenario":null},{"value":"0,00E+00","module":"C1","scenario":null},{"value":"5,60E-05","module":"C2","scenario":null},{"value":"3,84E-04","module":"C3","scenario":null},{"value":"1,19E-04","module":"C4","scenario":null},{"value":"-5,14E-03","module":"D","scenario":null},{"value":"1,06E-01","module":"A1A3","scenario":null}]}],"end_of_life_waste":[{"parameter":"HWD","unit":"kg","values":[{"value":"1,75E-02","module":"A1","scenario":null},{"value":"2,09E-04","module":"A2","scenario":null},{"value":"1,69E-02","module":"A3","scenario":null},{"value":"9,82E-05","module":"A4","scenario":null},{"value":"8,34E-04","module":"A5","scenario":null},{"value":"0,00E+00","module":"B1","scenario":null},{"value":"0,00E+00","module":"B2","scenario":null},{"value":"0,00E+00","module":"B3","scenario":null},{"value":"0,00E+00","module":"B4","scenario":null},{"value":"0,00E+00","module":"B5","scenario":null},{"value":"4,16E-04","module":"B6","scenario":null},{"value":"0,00E+00","module":"B7","scenario":null},{"value":"0,00E+00","module":"C1","scenario":null},{"value":"2,71E-05","module":"C2","scenario":null},{"value":"0,00E+00","module":"C3","scenario":null},{"value":"7,02E-03","module":"C4","scenario":null},{"value":"-1,35E-03","module":"D","scenario":null},{"value":"3,45E-02","module":"A1A3","scenario":null}]},{"parameter":"NHWD","unit":"kg","values":[{"value":"8,13E-01","module":"A1","scenario":null},{"value":"2,00E-01","module":"A2","scenario":null},{"value":"3,36E-02","module":"A3","scenario":null},{"value":"1,56E-01","module":"A4","scenario":null},{"value":"3,11E-02","module":"A5","scenario":null},{"value":"0,00E+00","module":"B1","scenario":null},{"value":"0,00E+00","module":"B2","scenario":null},{"value":"0,00E+00","module":"B3","scenario":null},{"value":"0,00E+00","module":"B4","scenario":null},{"value":"0,00E+00","module":"B5","scenario":null},{"value":"2,62E-02","module":"B6","scenario":null},{"value":"0,00E+00","module":"B7","scenario":null},{"value":"0,00E+00","module":"C1","scenario":null},{"value":"2,54E-02","module":"C2","scenario":null},{"value":"0,00E+00","module":"C3","scenario":null},{"value":"3,28E-01","module":"C4","scenario":null},{"value":"-6,39E-02","module":"D","scenario":null},{"value":"1,05E+00","module":"A1A3","scenario":null}]},{"parameter":"RWD","unit":"kg","values":[{"value":"1,16E-04","module":"A1","scenario":null},{"value":"2,84E-05","module":"A2","scenario":null},{"value":"7,19E-05","module":"A3","scenario":null},{"value":"1,23E-05","module":"A4","scenario":null},{"value":"4,66E-06","module":"A5","scenario":null},{"value":"0,00E+00","module":"B1","scenario":null},{"value":"0,00E+00","module":"B2","scenario":null},{"value":"0,00E+00","module":"B3","scenario":null},{"value":"0,00E+00","module":"B4","scenario":null},{"value":"0,00E+00","module":"B5","scenario":null},{"value":"1,20E-04","module":"B6","scenario":null},{"value":"0,00E+00","module":"B7","scenario":null},{"value":"0,00E+00","module":"C1","scenario":null},{"value":"3,63E-06","module":"C2","scenario":null},{"value":"0,00E+00","module":"C3","scenario":null},{"value":"6,29E-07","module":"C4","scenario":null},{"value":"-2,77E-06","module":"D","scenario":null},{"value":"2,16E-04","module":"A1A3","scenario":null}]}],"end_of_life_flow":[{"parameter":"CRU","unit":"kg","values":[{"value":"0,00E+00","module":"A1","scenario":null},{"value":"0,00E+00","module":"A2","scenario":null},{"value":"0,00E+00","module":"A3","scenario":null},{"value":"0,00E+00","module":"A4","scenario":null},{"value":"0,00E+00","module":"A5","scenario":null},{"value":"0,00E+00","module":"B1","scenario":null},{"value":"0,00E+00","module":"B2","scenario":null},{"value":"0,00E+00","module":"B3","scenario":null},{"value":"0,00E+00","module":"B4","scenario":null},{"value":"0,00E+00","module":"B5","scenario":null},{"value":"0,00E+00","module":"B6","scenario":null},{"value":"0,00E+00","module":"B7","scenario":null},{"value":"0,00E+00","module":"C1","scenario":null},{"value":"0,00E+00","module":"C2","scenario":null},{"value":"0,00E+00","module":"C3","scenario":null},{"value":"0,00E+00","module":"C4","scenario":null},{"value":"0,00E+00","module":"D","scenario":null},{"value":"0,00E+00","module":"A1A3","scenario":null}]},{"parameter":"MFR","unit":"kg","values":[{"value":"0,00E+00","module":"A1","scenario":null},{"value":"0,00E+00","module":"A2","scenario":null},{"value":"4,20E-04","module":"A3","scenario":null},{"value":"0,00E+00","module":"A4","scenario":null},{"value":"5,12E-03","module":"A5","scenario":null},{"value":"0,00E+00","module":"B1","scenario":null},{"value":"0,00E+00","module":"B2","scenario":null},{"value":"0,00E+00","module":"B3","scenario":null},{"value":"0,00E+00","module":"B4","scenario":null},{"value":"0,00E+00","module":"B5","scenario":null},{"value":"0,00E+00","module":"B6","scenario":null},{"value":"0,00E+00","module":"B7","scenario":null},{"value":"0,00E+00","module":"C1","scenario":null},{"value":"0,00E+00","module":"C2","scenario":null},{"value":"2,56E-01","module":"C3","scenario":null},{"value":"1,37E-05","module":"C4","scenario":null},{"value":"-1,35E-03","module":"D","scenario":null},{"value":"4,20E-04","module":"A1A3","scenario":null}]},{"parameter":"MER","unit":"kg","values":[{"value":"0,00E+00","module":"A1","scenario":null},{"value":"0,00E+00","module":"A2","scenario":null},{"value":"7,02E-02","module":"A3","scenario":null},{"value":"0,00E+00","module":"A4","scenario":null},{"value":"4,47E-03","module":"A5","scenario":null},{"value":"0,00E+00","module":"B1","scenario":null},{"value":"0,00E+00","module":"B2","scenario":null},{"value":"0,00E+00","module":"B3","scenario":null},{"value":"0,00E+00","module":"B4","scenario":null},{"value":"0,00E+00","module":"B5","scenario":null},{"value":"0,00E+00","module":"B6","scenario":null},{"value":"0,00E+00","module":"B7","scenario":null},{"value":"0,00E+00","module":"C1","scenario":null},{"value":"0,00E+00","module":"C2","scenario":null},{"value":"1,53E-01","module":"C3","scenario":null},{"value":"3,36E-07","module":"C4","scenario":null},{"value":"-1,77E-04","module":"D","scenario":null},{"value":"7,02E-02","module":"A1A3","scenario":null}]},{"parameter":"EEE","unit":"MJ","values":[{"value":"0,00E+00","module":"A1","scenario":null},{"value":"0,00E+00","module":"A2","scenario":null},{"value":"4,14E-02","module":"A3","scenario":null},{"value":"0,00E+00","module":"A4","scenario":null},{"value":"5,67E-03","module":"A5","scenario":null},{"value":"0,00E+00","module":"B1","scenario":null},{"value":"0,00E+00","module":"B2","scenario":null},{"value":"0,00E+00","module":"B3","scenario":null},{"value":"0,00E+00","module":"B4","scenario":null},{"value":"0,00E+00","module":"B5","scenario":null},{"value":"0,00E+00","module":"B6","scenario":null},{"value":"0,00E+00","module":"B7","scenario":null},{"value":"0,00E+00","module":"C1","scenario":null},{"value":"0,00E+00","module":"C2","scenario":null},{"value":"2,42E-01","module":"C3","scenario":null},{"value":"2,18E-05","module":"C4","scenario":null},{"value":"-4,35E-04","module":"D","scenario":null},{"value":"4,14E-02","module":"A1A3","scenario":null}]},{"parameter":"EET","unit":"MJ","values":[{"value":"0,00E+00","module":"A1","scenario":null},{"value":"0,00E+00","module":"A2","scenario":null},{"value":"6,27E-01","module":"A3","scenario":null},{"value":"0,00E+00","module":"A4","scenario":null},{"value":"8,58E-02","module":"A5","scenario":null},{"value":"0,00E+00","module":"B1","scenario":null},{"value":"0,00E+00","module":"B2","scenario":null},{"value":"0,00E+00","module":"B3","scenario":null},{"value":"0,00E+00","module":"B4","scenario":null},{"value":"0,00E+00","module":"B5","scenario":null},{"value":"0,00E+00","module":"B6","scenario":null},{"value":"0,00E+00","module":"B7","scenario":null},{"value":"0,00E+00","module":"C1","scenario":null},{"value":"0,00E+00","module":"C2","scenario":null},{"value":"3,66E+00","module":"C3","scenario":null},{"value":"3,30E-04","module":"C4","scenario":null},{"value":"-6,58E-03","module":"D","scenario":null},{"value":"6,27E-01","module":"A1A3","scenario":null}]}]}