{
    "product_name": "Elementbeton PP35 Vinter",
    "epd_id": "NEPD-6745-6080",
    "declared_unit": {
        "unit": "kg",
        "amount": 1.0
    },
    "compliance": [
        "EN 15804+A2",
        "ISO 14025",
        "ISO 21930"
    ],
    "producer_name": "Marlon T\u00f8rm\u00f8rtel A/S",
    "environmental_impact": [
        {
            "parameter": "GWP-total",
            "values": [
                {
                    "value": "2,07E-01",
                    "module": "A1-A3",
                    "scenario": null
                },
                {
                    "value": "2,68E-02",
                    "module": "A4",
                    "scenario": null
                },
                {
                    "value": "3,96E-02",
                    "module": "A5",
                    "scenario": null
                },
                {
                    "value": "4,00E-03",
                    "module": "C1",
                    "scenario": null
                },
                {
                    "value": "8,54E-03",
                    "module": "C2",
                    "scenario": null
                },
                {
                    "value": "6,48E-04",
                    "module": "C3",
                    "scenario": null
                },
                {
                    "value": "8,22E-04",
                    "module": "C4",
                    "scenario": null
                },
                {
                    "value": "-2,10E-03",
                    "module": "D",
                    "scenario": null
                }
            ]
        },
        {
            "parameter": "GWP-fossil",
            "values": [
                {
                    "value": "2,42E-01",
                    "module": "A1-A3",
                    "scenario": null
                },
                {
                    "value": "2,68E-02",
                    "module": "A4",
                    "scenario": null
                },
                {
                    "value": "4,95E-03",
                    "module": "A5",
                    "scenario": null
                },
                {
                    "value": "4,00E-03",
                    "module": "C1",
                    "scenario": null
                },
                {
                    "value": "8,53E-03",
                    "module": "C2",
                    "scenario": null
                },
                {
                    "value": "6,39E-04",
                    "module": "C3",
                    "scenario": null
                },
                {
                    "value": "8,20E-04",
                    "module": "C4",
                    "scenario": null
                },
                {
                    "value": "-2,06E-03",
                    "module": "D",
                    "scenario": null
                }
            ]
        },
        {
            "parameter": "GWP-biogenic",
            "values": [
                {
                    "value": "-3,44E-02",
                    "module": "A1-A3",
                    "scenario": null
                },
                {
                    "value": "1,11E-05",
                    "module": "A4",
                    "scenario": null
                },
                {
                    "value": "3,47E-02",
                    "module": "A5",
                    "scenario": null
                },
                {
                    "value": "7,50E-07",
                    "module": "C1",
                    "scenario": null
                },
                {
                    "value": "3,48E-06",
                    "module": "C2",
                    "scenario": null
                },
                {
                    "value": "5,52E-06",
                    "module": "C3",
                    "scenario": null
                },
                {
                    "value": "9,58E-07",
                    "module": "C4",
                    "scenario": null
                },
                {
                    "value": "-4,11E-05",
                    "module": "D",
                    "scenario": null
                }
            ]
        },
        {
            "parameter": "GWP-luluc",
            "values": [
                {
                    "value": "8,12E-05",
                    "module": "A1-A3",
                    "scenario": null
                },
                {
                    "value": "9,52E-06",
                    "module": "A4",
                    "scenario": null
                },
                {
                    "value": "6,26E-06",
                    "module": "A5",
                    "scenario": null
                },
                {
                    "value": "3,15E-07",
                    "module": "C1",
                    "scenario": null
                },
                {
                    "value": "2,98E-06",
                    "module": "C2",
                    "scenario": null
                },
                {
                    "value": "8,84E-07",
                    "module": "C3",
                    "scenario": null
                },
                {
                    "value": "2,02E-07",
                    "module": "C4",
                    "scenario": null
                },
                {
                    "value": "-1,39E-06",
                    "module": "D",
                    "scenario": null
                }
            ]
        },
        {
            "parameter": "ODP",
            "values": [
                {
                    "value": "1,18E-08",
                    "module": "A1-A3",
                    "scenario": null
                },
                {
                    "value": "6,06E-09",
                    "module": "A4",
                    "scenario": null
                },
                {
                    "value": "2,66E-10",
                    "module": "A5",
                    "scenario": null
                },
                {
                    "value": "8,64E-10",
                    "module": "C1",
                    "scenario": null
                },
                {
                    "value": "1,94E-09",
                    "module": "C2",
                    "scenario": null
                },
                {
                    "value": "1,26E-10",
                    "module": "C3",
                    "scenario": null
                },
                {
                    "value": "3,11E-10",
                    "module": "C4",
                    "scenario": null
                },
                {
                    "value": "-3,75E-10",
                    "module": "D",
                    "scenario": null
                }
            ]
        },
        {
            "parameter": "AP",
            "values": [
                {
                    "value": "7,89E-04",
                    "module": "A1-A3",
                    "scenario": null
                },
                {
                    "value": "7,69E-05",
                    "module": "A4",
                    "scenario": null
                },
                {
                    "value": "2,02E-05",
                    "module": "A5",
                    "scenario": null
                },
                {
                    "value": "4,19E-05",
                    "module": "C1",
                    "scenario": null
                },
                {
                    "value": "3,49E-05",
                    "module": "C2",
                    "scenario": null
                },
                {
                    "value": "5,17E-06",
                    "module": "C3",
                    "scenario": null
                },
                {
                    "value": "7,30E-06",
                    "module": "C4",
                    "scenario": null
                },
                {
                    "value": "-1,85E-05",
                    "module": "D",
                    "scenario": null
                }
            ]
        },
        {
            "parameter": "POCP",
            "values": [
                {
                    "value": "6,05E-04",
                    "module": "A1-A3",
                    "scenario": null
                },
                {
                    "value": "6,52E-05",
                    "module": "A4",
                    "scenario": null
                },
                {
                    "value": "1,13E-05",
                    "module": "A5",
                    "scenario": null
                },
                {
                    "value": "5,57E-05",
                    "module": "C1",
                    "scenario": null
                },
                {
                    "value": "3,50E-05",
                    "module": "C2",
                    "scenario": null
                },
                {
                    "value": "4,68E-06",
                    "module": "C3",
                    "scenario": null
                },
                {
                    "value": "8,56E-06",
                    "module": "C4",
                    "scenario": null
                },
                {
                    "value": "-2,00E-05",
                    "module": "D",
                    "scenario": null
                }
            ]
        },
        {
            "parameter": "ADPE",
            "values": [
                {
                    "value": "1,34E-06",
                    "module": "A1-A3",
                    "scenario": null
                },
                {
                    "value": "7,39E-07",
                    "module": "A4",
                    "scenario": null
                },
                {
                    "value": "5,04E-08",
                    "module": "A5",
                    "scenario": null
                },
                {
                    "value": "6,14E-09",
                    "module": "C1",
                    "scenario": null
                },
                {
                    "value": "2,31E-07",
                    "module": "C2",
                    "scenario": null
                },
                {
                    "value": "8,11E-09",
                    "module": "C3",
                    "scenario": null
                },
                {
                    "value": "7,39E-09",
                    "module": "C4",
                    "scenario": null
                },
                {
                    "value": "-1,83E-07",
                    "module": "D",
                    "scenario": null
                }
            ]
        },
        {
            "parameter": "ADPF",
            "values": [
                {
                    "value": "1,37E+00",
                    "module": "A1-A3",
                    "scenario": null
                },
                {
                    "value": "4,04E-01",
                    "module": "A4",
                    "scenario": null
                },
                {
                    "value": "6,66E-02",
                    "module": "A5",
                    "scenario": null
                },
                {
                    "value": "5,51E-02",
                    "module": "C1",
                    "scenario": null
                },
                {
                    "value": "1,29E-01",
                    "module": "C2",
                    "scenario": null
                },
                {
                    "value": "1,98E-02",
                    "module": "C3",
                    "scenario": null
                },
                {
                    "value": "2,26E-02",
                    "module": "C4",
                    "scenario": null
                },
                {
                    "value": "-3,49E-02",
                    "module": "D",
                    "scenario": null
                }
            ]
        },
        {
            "parameter": "WDP",
            "values": [
                {
                    "value": "6,10E+00",
                    "module": "A1-A3",
                    "scenario": null
                },
                {
                    "value": "3,91E-01",
                    "module": "A4",
                    "scenario": null
                },
                {
                    "value": "9,66E-01",
                    "module": "A5",
                    "scenario": null
                },
                {
                    "value": "1,17E-02",
                    "module": "C1",
                    "scenario": null
                },
                {
                    "value": "1,23E-01",
                    "module": "C2",
                    "scenario": null
                },
                {
                    "value": "2,19E+00",
                    "module": "C3",
                    "scenario": null
                },
                {
                    "value": "1,39E-01",
                    "module": "C4",
                    "scenario": null
                },
                {
                    "value": "-1,63E+00",
                    "module": "D",
                    "scenario": null
                }
            ]
        },
        {
            "parameter": "EP-freshwater",
            "values": [
                {
                    "value": "3,52E-06",
                    "module": "A1-A3",
                    "scenario": null
                },
                {
                    "value": "2,14E-07",
                    "module": "A4",
                    "scenario": null
                },
                {
                    "value": "3,76E-07",
                    "module": "A5",
                    "scenario": null
                },
                {
                    "value": "1,46E-08",
                    "module": "C1",
                    "scenario": null
                },
                {
                    "value": "6,70E-08",
                    "module": "C2",
                    "scenario": null
                },
                {
                    "value": "4,04E-08",
                    "module": "C3",
                    "scenario": null
                },
                {
                    "value": "9,30E-09",
                    "module": "C4",
                    "scenario": null
                },
                {
                    "value": "-5,48E-08",
                    "module": "D",
                    "scenario": null
                }
            ]
        },
        {
            "parameter": "EP-marine",
            "values": [
                {
                    "value": "2,89E-04",
                    "module": "A1-A3",
                    "scenario": null
                },
                {
                    "value": "1,52E-05",
                    "module": "A4",
                    "scenario": null
                },
                {
                    "value": "3,66E-06",
                    "module": "A5",
                    "scenario": null
                },
                {
                    "value": "1,85E-05",
                    "module": "C1",
                    "scenario": null
                },
                {
                    "value": "1,03E-05",
                    "module": "C2",
                    "scenario": null
                },
                {
                    "value": "1,52E-06",
                    "module": "C3",
                    "scenario": null
                },
                {
                    "value": "2,71E-06",
                    "module": "C4",
                    "scenario": null
                },
                {
                    "value": "-6,43E-06",
                    "module": "D",
                    "scenario": null
                }
            ]
        },
        {
            "parameter": "EP-terrestrial",
            "values": [
                {
                    "value": "2,53E-03",
                    "module": "A1-A3",
                    "scenario": null
                },
                {
                    "value": "1,70E-04",
                    "module": "A4",
                    "scenario": null
                },
                {
                    "value": "5,03E-05",
                    "module": "A5",
                    "scenario": null
                },
                {
                    "value": "2,00E-04",
                    "module": "C1",
                    "scenario": null
                },
                {
                    "value": "1,14E-04",
                    "module": "C2",
                    "scenario": null
                },
                {
                    "value": "1,75E-05",
                    "module": "C3",
                    "scenario": null
                },
                {
                    "value": "2,99E-05",
                    "module": "C4",
                    "scenario": null
                },
                {
                    "value": "-7,56E-05",
                    "module": "D",
                    "scenario": null
                }
            ]
        }
    ],
    "additional_environmental_impact": [
        {
            "parameter": "PM",
            "values": [
                {
                    "value": "5,29E-09",
                    "module": "A1-A3",
                    "scenario": null
                },
                {
                    "value": "1,64E-09",
                    "module": "A4",
                    "scenario": null
                },
                {
                    "value": "1,28E-10",
                    "module": "A5",
                    "scenario": null
                },
                {
                    "value": "5,07E-09",
                    "module": "C1",
                    "scenario": null
                },
                {
                    "value": "6,14E-10",
                    "module": "C2",
                    "scenario": null
                },
                {
                    "value": "8,30E-11",
                    "module": "C3",
                    "scenario": null
                },
                {
                    "value": "1,56E-10",
                    "module": "C4",
                    "scenario": null
                },
                {
                    "value": "-3,95E-10",
                    "module": "D",
                    "scenario": null
                }
            ]
        },
        {
            "parameter": "ETP-fw",
            "values": [
                {
                    "value": "2,34E+00",
                    "module": "A1-A3",
                    "scenario": null
                },
                {
                    "value": "3,00E-01",
                    "module": "A4",
                    "scenario": null
                },
                {
                    "value": "1,10E-01",
                    "module": "A5",
                    "scenario": null
                },
                {
                    "value": "3,01E-02",
                    "module": "C1",
                    "scenario": null
                },
                {
                    "value": "9,47E-02",
                    "module": "C2",
                    "scenario": null
                },
                {
                    "value": "1,41E-02",
                    "module": "C3",
                    "scenario": null
                },
                {
                    "value": "1,23E-02",
                    "module": "C4",
                    "scenario": null
                },
                {
                    "value": "-3,59E-02",
                    "module": "D",
                    "scenario": null
                }
            ]
        },
        {
            "parameter": "HTP-c",
            "values": [
                {
                    "value": "4,50E-11",
                    "module": "A1-A3",
                    "scenario": null
                },
                {
                    "value": "0,00E+00",
                    "module": "A4",
                    "scenario": null
                },
                {
                    "value": "2,00E-12",
                    "module": "A5",
                    "scenario": null
                },
                {
                    "value": "1,00E-12",
                    "module": "C1",
                    "scenario": null
                },
                {
                    "value": "0,00E+00",
                    "module": "C2",
                    "scenario": null
                },
                {
                    "value": "1,00E-12",
                    "module": "C3",
                    "scenario": null
                },
                {
                    "value": "1,00E-12",
                    "module": "C4",
                    "scenario": null
                },
                {
                    "value": "-2,00E-12",
                    "module": "D",
                    "scenario": null
                }
            ]
        },
        {
            "parameter": "HTP-nc",
            "values": [
                {
                    "value": "2,03E-09",
                    "module": "A1-A3",
                    "scenario": null
                },
                {
                    "value": "3,28E-10",
                    "module": "A4",
                    "scenario": null
                },
                {
                    "value": "7,60E-11",
                    "module": "A5",
                    "scenario": null
                },
                {
                    "value": "2,80E-11",
                    "module": "C1",
                    "scenario": null
                },
                {
                    "value": "1,02E-10",
                    "module": "C2",
                    "scenario": null
                },
                {
                    "value": "1,30E-11",
                    "module": "C3",
                    "scenario": null
                },
                {
                    "value": "9,00E-12",
                    "module": "C4",
                    "scenario": null
                },
                {
                    "value": "-4,40E-11",
                    "module": "D",
                    "scenario": null
                }
            ]
        },
        {
            "parameter": "SQP",
            "values": [
                {
                    "value": "1,38E+00",
                    "module": "A1-A3",
                    "scenario": null
                },
                {
                    "value": "2,83E-01",
                    "module": "A4",
                    "scenario": null
                },
                {
                    "value": "1,10E-01",
                    "module": "A5",
                    "scenario": null
                },
                {
                    "value": "6,69E-03",
                    "module": "C1",
                    "scenario": null
                },
                {
                    "value": "8,87E-02",
                    "module": "C2",
                    "scenario": null
                },
                {
                    "value": "1,12E-02",
                    "module": "C3",
                    "scenario": null
                },
                {
                    "value": "8,69E-02",
                    "module": "C4",
                    "scenario": null
                },
                {
                    "value": "7,91E-02",
                    "module": "D",
                    "scenario": null
                }
            ]
        },
        {
            "parameter": "IRP",
            "values": [
                {
                    "value": "5,48E-03",
                    "module": "A1-A3",
                    "scenario": null
                },
                {
                    "value": "1,77E-03",
                    "module": "A4",
                    "scenario": null
                },
                {
                    "value": "3,25E-04",
                    "module": "A5",
                    "scenario": null
                },
                {
                    "value": "2,40E-04",
                    "module": "C1",
                    "scenario": null
                },
                {
                    "value": "5,62E-04",
                    "module": "C2",
                    "scenario": null
                },
                {
                    "value": "3,33E-04",
                    "module": "C3",
                    "scenario": null
                },
                {
                    "value": "1,03E-04",
                    "module": "C4",
                    "scenario": null
                },
                {
                    "value": "-3,20E-04",
                    "module": "D",
                    "scenario": null
                }
            ]
        }
    ],
    "resource_use": [
        {
            "parameter": "PERE",
            "values": [
                {
                    "value": "2,28E-01",
                    "module": "A1-A3",
                    "scenario": null
                },
                {
                    "value": "5,79E-03",
                    "module": "A4",
                    "scenario": null
                },
                {
                    "value": "5,08E-02",
                    "module": "A5",
                    "scenario": null
                },
                {
                    "value": "3,00E-04",
                    "module": "C1",
                    "scenario": null
                },
                {
                    "value": "1,82E-03",
                    "module": "C2",
                    "scenario": null
                },
                {
                    "value": "1,02E-02",
                    "module": "C3",
                    "scenario": null
                },
                {
                    "value": "8,08E-04",
                    "module": "C4",
                    "scenario": null
                },
                {
                    "value": "-8,16E-03",
                    "module": "D",
                    "scenario": null
                }
            ]
        },
        {
            "parameter": "PERM",
            "values": [
                {
                    "value": "3,16E-01",
                    "module": "A1-A3",
                    "scenario": null
                },
                {
                    "value": "0,00E+00",
                    "module": "A4",
                    "scenario": null
                },
                {
                    "value": "-3,16E-01",
                    "module": "A5",
                    "scenario": null
                },
                {
                    "value": "0,00E+00",
                    "module": "C1",
                    "scenario": null
                },
                {
                    "value": "0,00E+00",
                    "module": "C2",
                    "scenario": null
                },
                {
                    "value": "0,00E+00",
                    "module": "C3",
                    "scenario": null
                },
                {
                    "value": "0,00E+00",
                    "module": "C4",
                    "scenario": null
                },
                {
                    "value": "0,00E+00",
                    "module": "D",
                    "scenario": null
                }
            ]
        },
        {
            "parameter": "PERT",
            "values": [
                {
                    "value": "5,44E-01",
                    "module": "A1-A3",
                    "scenario": null
                },
                {
                    "value": "5,79E-03",
                    "module": "A4",
                    "scenario": null
                },
                {
                    "value": "3,42E-02",
                    "module": "A5",
                    "scenario": null
                },
                {
                    "value": "3,00E-04",
                    "module": "C1",
                    "scenario": null
                },
                {
                    "value": "1,82E-03",
                    "module": "C2",
                    "scenario": null
                },
                {
                    "value": "1,02E-02",
                    "module": "C3",
                    "scenario": null
                },
                {
                    "value": "8,08E-04",
                    "module": "C4",
                    "scenario": null
                },
                {
                    "value": "-8,16E-03",
                    "module": "D",
                    "scenario": null
                }
            ]
        },
        {
            "parameter": "PENRE",
            "values": [
                {
                    "value": "1,37E+00",
                    "module": "A1-A3",
                    "scenario": null
                },
                {
                    "value": "4,05E-01",
                    "module": "A4",
                    "scenario": null
                },
                {
                    "value": "6,66E-02",
                    "module": "A5",
                    "scenario": null
                },
                {
                    "value": "5,51E-02",
                    "module": "C1",
                    "scenario": null
                },
                {
                    "value": "1,29E-01",
                    "module": "C2",
                    "scenario": null
                },
                {
                    "value": "1,99E-02",
                    "module": "C3",
                    "scenario": null
                },
                {
                    "value": "2,26E-02",
                    "module": "C4",
                    "scenario": null
                },
                {
                    "value": "-3,68E-02",
                    "module": "D",
                    "scenario": null
                }
            ]
        },
        {
            "parameter": "PENRM",
            "values": [
                {
                    "value": "5,00E-02",
                    "module": "A1-A3",
                    "scenario": null
                },
                {
                    "value": "0,00E+00",
                    "module": "A4",
                    "scenario": null
                },
                {
                    "value": "0,00E+00",
                    "module": "A5",
                    "scenario": null
                },
                {
                    "value": "0,00E+00",
                    "module": "C1",
                    "scenario": null
                },
                {
                    "value": "0,00E+00",
                    "module": "C2",
                    "scenario": null
                },
                {
                    "value": "0,00E+00",
                    "module": "C3",
                    "scenario": null
                },
                {
                    "value": "0,00E+00",
                    "module": "C4",
                    "scenario": null
                },
                {
                    "value": "0,00E+00",
                    "module": "D",
                    "scenario": null
                }
            ]
        },
        {
            "parameter": "PENRT",
            "values": [
                {
                    "value": "1,42E+00",
                    "module": "A1-A3",
                    "scenario": null
                },
                {
                    "value": "4,05E-01",
                    "module": "A4",
                    "scenario": null
                },
                {
                    "value": "6,66E-02",
                    "module": "A5",
                    "scenario": null
                },
                {
                    "value": "5,51E-02",
                    "module": "C1",
                    "scenario": null
                },
                {
                    "value": "1,29E-01",
                    "module": "C2",
                    "scenario": null
                },
                {
                    "value": "1,99E-02",
                    "module": "C3",
                    "scenario": null
                },
                {
                    "value": "2,26E-02",
                    "module": "C4",
                    "scenario": null
                },
                {
                    "value": "-3,68E-02",
                    "module": "D",
                    "scenario": null
                }
            ]
        },
        {
            "parameter": "SM",
            "values": [
                {
                    "value": "2,05E-04",
                    "module": "A1-A3",
                    "scenario": null
                },
                {
                    "value": "0,00E+00",
                    "module": "A4",
                    "scenario": null
                },
                {
                    "value": "0,00E+00",
                    "module": "A5",
                    "scenario": null
                },
                {
                    "value": "0,00E+00",
                    "module": "C1",
                    "scenario": null
                },
                {
                    "value": "0,00E+00",
                    "module": "C2",
                    "scenario": null
                },
                {
                    "value": "0,00E+00",
                    "module": "C3",
                    "scenario": null
                },
                {
                    "value": "0,00E+00",
                    "module": "C4",
                    "scenario": null
                },
                {
                    "value": "0,00E+00",
                    "module": "D",
                    "scenario": null
                }
            ]
        },
        {
            "parameter": "RSF",
            "values": [
                {
                    "value": "5,34E-03",
                    "module": "A1-A3",
                    "scenario": null
                },
                {
                    "value": "2,07E-04",
                    "module": "A4",
                    "scenario": null
                },
                {
                    "value": "1,91E-03",
                    "module": "A5",
                    "scenario": null
                },
                {
                    "value": "0,00E+00",
                    "module": "C1",
                    "scenario": null
                },
                {
                    "value": "6,50E-05",
                    "module": "C2",
                    "scenario": null
                },
                {
                    "value": "0,00E+00",
                    "module": "C3",
                    "scenario": null
                },
                {
                    "value": "1,68E-05",
                    "module": "C4",
                    "scenario": null
                },
                {
                    "value": "-1,67E-04",
                    "module": "D",
                    "scenario": null
                }
            ]
        },
        {
            "parameter": "NRSF",
            "values": [
                {
                    "value": "1,44E-03",
                    "module": "A1-A3",
                    "scenario": null
                },
                {
                    "value": "7,41E-04",
                    "module": "A4",
                    "scenario": null
                },
                {
                    "value": "2,50E-05",
                    "module": "A5",
                    "scenario": null
                },
                {
                    "value": "0,00E+00",
                    "module": "C1",
                    "scenario": null
                },
                {
                    "value": "2,32E-04",
                    "module": "C2",
                    "scenario": null
                },
                {
                    "value": "0,00E+00",
                    "module": "C3",
                    "scenario": null
                },
                {
                    "value": "3,62E-05",
                    "module": "C4",
                    "scenario": null
                },
                {
                    "value": "-1,71E-04",
                    "module": "D",
                    "scenario": null
                }
            ]
        },
        {
            "parameter": "FW",
            "values": [
                {
                    "value": "2,01E-03",
                    "module": "A1-A3",
                    "scenario": null
                },
                {
                    "value": "4,33E-05",
                    "module": "A4",
                    "scenario": null
                },
                {
                    "value": "3,12E-04",
                    "module": "A5",
                    "scenario": null
                },
                {
                    "value": "2,83E-06",
                    "module": "C1",
                    "scenario": null
                },
                {
                    "value": "1,35E-05",
                    "module": "C2",
                    "scenario": null
                },
                {
                    "value": "3,40E-05",
                    "module": "C3",
                    "scenario": null
                },
                {
                    "value": "2,78E-05",
                    "module": "C4",
                    "scenario": null
                },
                {
                    "value": "-1,28E-03",
                    "module": "D",
                    "scenario": null
                }
            ]
        }
    ],
    "end_of_life_waste": [
        {
            "parameter": "HWD",
            "values": [
                {
                    "value": "3,50E-04",
                    "module": "A1-A3",
                    "scenario": null
                },
                {
                    "value": "2,09E-05",
                    "module": "A4",
                    "scenario": null
                },
                {
                    "value": "7,89E-06",
                    "module": "A5",
                    "scenario": null
                },
                {
                    "value": "1,62E-06",
                    "module": "C1",
                    "scenario": null
                },
                {
                    "value": "6,56E-06",
                    "module": "C2",
                    "scenario": null
                },
                {
                    "value": "1,98E-06",
                    "module": "C3",
                    "scenario": null
                },
                {
                    "value": "0,00E+00",
                    "module": "C4",
                    "scenario": null
                },
                {
                    "value": "-8,40E-06",
                    "module": "D",
                    "scenario": null
                }
            ]
        },
        {
            "parameter": "NHWD",
            "values": [
                {
                    "value": "1,42E-02",
                    "module": "A1-A3",
                    "scenario": null
                },
                {
                    "value": "1,97E-02",
                    "module": "A4",
                    "scenario": null
                },
                {
                    "value": "2,16E-02",
                    "module": "A5",
                    "scenario": null
                },
                {
                    "value": "6,52E-05",
                    "module": "C1",
                    "scenario": null
                },
                {
                    "value": "6,15E-03",
                    "module": "C2",
                    "scenario": null
                },
                {
                    "value": "6,26E-05",
                    "module": "C3",
                    "scenario": null
                },
                {
                    "value": "1,00E-01",
                    "module": "C4",
                    "scenario": null
                },
                {
                    "value": "-2,55E-04",
                    "module": "D",
                    "scenario": null
                }
            ]
        },
        {
            "parameter": "RWD",
            "values": [
                {
                    "value": "6,42E-06",
                    "module": "A1-A3",
                    "scenario": null
                },
                {
                    "value": "2,76E-06",
                    "module": "A4",
                    "scenario": null
                },
                {
                    "value": "1,89E-07",
                    "module": "A5",
                    "scenario": null
                },
                {
                    "value": "3,82E-07",
                    "module": "C1",
                    "scenario": null
                },
                {
                    "value": "8,77E-07",
                    "module": "C2",
                    "scenario": null
                },
                {
                    "value": "2,10E-07",
                    "module": "C3",
                    "scenario": null
                },
                {
                    "value": "0,00E+00",
                    "module": "C4",
                    "scenario": null
                },
                {
                    "value": "-2,76E-07",
                    "module": "D",
                    "scenario": null
                }
            ]
        }
    ],
    "end_of_life_flow": [
        {
            "parameter": "CRU",
            "values": [
                {
                    "value": "0,00E+00",
                    "module": "A1-A3",
                    "scenario": null
                },
                {
                    "value": "0,00E+00",
                    "module": "A4",
                    "scenario": null
                },
                {
                    "value": "0,00E+00",
                    "module": "A5",
                    "scenario": null
                },
                {
                    "value": "0,00E+00",
                    "module": "C1",
                    "scenario": null
                },
                {
                    "value": "0,00E+00",
                    "module": "C2",
                    "scenario": null
                },
                {
                    "value": "0,00E+00",
                    "module": "C3",
                    "scenario": null
                },
                {
                    "value": "0,00E+00",
                    "module": "C4",
                    "scenario": null
                },
                {
                    "value": "0,00E+00",
                    "module": "D",
                    "scenario": null
                }
            ]
        },
        {
            "parameter": "MFR",
            "values": [
                {
                    "value": "0,00E+00",
                    "module": "A1-A3",
                    "scenario": null
                },
                {
                    "value": "0,00E+00",
                    "module": "A4",
                    "scenario": null
                },
                {
                    "value": "5,09E-04",
                    "module": "A5",
                    "scenario": null
                },
                {
                    "value": "0,00E+00",
                    "module": "C1",
                    "scenario": null
                },
                {
                    "value": "0,00E+00",
                    "module": "C2",
                    "scenario": null
                },
                {
                    "value": "9,00E-01",
                    "module": "C3",
                    "scenario": null
                },
                {
                    "value": "0,00E+00",
                    "module": "C4",
                    "scenario": null
                },
                {
                    "value": "0,00E+00",
                    "module": "D",
                    "scenario": null
                }
            ]
        },
        {
            "parameter": "MER",
            "values": [
                {
                    "value": "9,22E-04",
                    "module": "A1-A3",
                    "scenario": null
                },
                {
                    "value": "0,00E+00",
                    "module": "A4",
                    "scenario": null
                },
                {
                    "value": "7,31E-06",
                    "module": "A5",
                    "scenario": null
                },
                {
                    "value": "0,00E+00",
                    "module": "C1",
                    "scenario": null
                },
                {
                    "value": "0,00E+00",
                    "module": "C2",
                    "scenario": null
                },
                {
                    "value": "0,00E+00",
                    "module": "C3",
                    "scenario": null
                },
                {
                    "value": "0,00E+00",
                    "module": "C4",
                    "scenario": null
                },
                {
                    "value": "0,00E+00",
                    "module": "D",
                    "scenario": null
                }
            ]
        },
        {
            "parameter": "EEE",
            "values": [
                {
                    "value": "5,70E-04",
                    "module": "A1-A3",
                    "scenario": null
                },
                {
                    "value": "0,00E+00",
                    "module": "A4",
                    "scenario": null
                },
                {
                    "value": "4,98E-04",
                    "module": "A5",
                    "scenario": null
                },
                {
                    "value": "0,00E+00",
                    "module": "C1",
                    "scenario": null
                },
                {
                    "value": "0,00E+00",
                    "module": "C2",
                    "scenario": null
                },
                {
                    "value": "0,00E+00",
                    "module": "C3",
                    "scenario": null
                },
                {
                    "value": "0,00E+00",
                    "module": "C4",
                    "scenario": null
                },
                {
                    "value": "0,00E+00",
                    "module": "D",
                    "scenario": null
                }
            ]
        },
        {
            "parameter": "EET",
            "values": [
                {
                    "value": "8,62E-03",
                    "module": "A1-A3",
                    "scenario": null
                },
                {
                    "value": "0,00E+00",
                    "module": "A4",
                    "scenario": null
                },
                {
                    "value": "7,54E-03",
                    "module": "A5",
                    "scenario": null
                },
                {
                    "value": "0,00E+00",
                    "module": "C1",
                    "scenario": null
                },
                {
                    "value": "0,00E+00",
                    "module": "C2",
                    "scenario": null
                },
                {
                    "value": "0,00E+00",
                    "module": "C3",
                    "scenario": null
                },
                {
                    "value": "0,00E+00",
                    "module": "C4",
                    "scenario": null
                },
                {
                    "value": "0,00E+00",
                    "module": "D",
                    "scenario": null
                }
            ]
        }
    ]
}