{"product_name":"Multicem","epd_id":"NEPD-9275-8860","declared_unit":{"unit":"ton","amount":1},"compliance":["EN 15804+A2","ISO 14025","ISO 21930"],"producer_name":"Heidelberg Materials Cement Sverige AB","environmental_impact":[{"parameter":"GWP-total","unit":"kg CO2-eq","values":[{"value":"3,50E+02","module":"A1-A3","scenario":null},{"value":"3,25E+00","module":"A4","scenario":null}]},{"parameter":"GWP-fossil","unit":"kg CO2-eq","values":[{"value":"3,50E+02","module":"A1-A3","scenario":null},{"value":"3,25E+00","module":"A4","scenario":null}]},{"parameter":"GWP-biogenic","unit":"kg CO2-eq","values":[{"value":"1,30E-02","module":"A1-A3","scenario":null},{"value":"6,63E-04","module":"A4","scenario":null}]},{"parameter":"GWP-luluc","unit":"kg CO2-eq","values":[{"value":"5,91E-03","module":"A1-A3","scenario":null},{"value":"1,25E-03","module":"A4","scenario":null}]},{"parameter":"ODP","unit":"kg CFC11-eq","values":[{"value":"5,27E-06","module":"A1-A3","scenario":null},{"value":"6,33E-07","module":"A4","scenario":null}]},{"parameter":"AP","unit":"mol H+-eq","values":[{"value":"7,59E-01","module":"A1-A3","scenario":null},{"value":"9,79E-02","module":"A4","scenario":null}]},{"parameter":"POCP","unit":"kg NMVOC-eq","values":[{"value":"6,02E-01","module":"A1-A3","scenario":null},{"value":"6,39E-02","module":"A4","scenario":null}]},{"parameter":"ADPE","unit":"kg Sb-eq","values":[{"value":"1,58E+02","module":"A1-A3","scenario":null},{"value":"1,37E-05","module":"A4","scenario":null}]},{"parameter":"ADPF","unit":"MJ","values":[{"value":"1,29E+03","module":"A1-A3","scenario":null},{"value":"4,19E+01","module":"A4","scenario":null}]},{"parameter":"WDP","unit":"m3 world-eq. Deprived","values":[{"value":"2,89E+04","module":"A1-A3","scenario":null},{"value":"9,31E+00","module":"A4","scenario":null}]},{"parameter":"EP-freshwater","unit":"kg P-eq","values":[{"value":"3,48E-03","module":"A1-A3","scenario":null},{"value":"9,07E-06","module":"A4","scenario":null}]},{"parameter":"EP-marine","unit":"kg N-eq","values":[{"value":"1,93E-01","module":"A1-A3","scenario":null},{"value":"2,19E-02","module":"A4","scenario":null}]},{"parameter":"EP-terrestrial","unit":"mol N-eq.","values":[{"value":"1,72E+00","module":"A1-A3","scenario":null},{"value":"2,47E-01","module":"A4","scenario":null}]},{"parameter":"GWP-IOBC","unit":"kg CO2-eq","values":[{"value":"3,47E+02","module":"A1-A3","scenario":null},{"value":"3,25E+00","module":"A4","scenario":null}]}],"additional_environmental_impact":[{"parameter":"PM","unit":"Disease incidence","values":[{"value":"3,19E-06","module":"A1-A3","scenario":null},{"value":"0,00E+00","module":"A4","scenario":null}]},{"parameter":"ETP-fw","unit":"CTUe","values":[{"value":"4,58E+03","module":"A1-A3","scenario":null},{"value":"2,17E+01","module":"A4","scenario":null}]},{"parameter":"HTP-c","unit":"CTUh","values":[{"value":"1,86E-08","module":"A1-A3","scenario":null},{"value":"0,00E+00","module":"A4","scenario":null}]},{"parameter":"HTP-nc","unit":"CTUh","values":[{"value":"2,15E-06","module":"A1-A3","scenario":null},{"value":"0,00E+00","module":"A4","scenario":null}]},{"parameter":"SQP","unit":"-","values":[{"value":"1,47E+02","module":"A1-A3","scenario":null},{"value":"5,34E+00","module":"A4","scenario":null}]},{"parameter":"IRP","unit":"kBq U235-eq","values":[{"value":"1,73E+01","module":"A1-A3","scenario":null},{"value":"1,82E-01","module":"A4","scenario":null}]}],"resource_use":[{"parameter":"PERE","unit":"MJ","values":[{"value":"2,15E+02","module":"A1-A3","scenario":null},{"value":"2,06E-01","module":"A4","scenario":null}]},{"parameter":"PERM","unit":"","values":[{"value":"0,00E+00","module":"A1-A3","scenario":null},{"value":"0,00E+00","module":"A4","scenario":null}]},{"parameter":"PERT","unit":"MJ","values":[{"value":"2,15E+02","module":"A1-A3","scenario":null},{"value":"2,06E-01","module":"A4","scenario":null}]},{"parameter":"PENRE","unit":"MJ","values":[{"value":"1,28E+03","module":"A1-A3","scenario":null},{"value":"4,19E+01","module":"A4","scenario":null}]},{"parameter":"PENRM","unit":"MJ","values":[{"value":"9,06E+00","module":"A1-A3","scenario":null},{"value":"0,00E+00","module":"A4","scenario":null}]},{"parameter":"PENRT","unit":"MJ","values":[{"value":"1,29E+03","module":"A1-A3","scenario":null},{"value":"4,19E+01","module":"A4","scenario":null}]},{"parameter":"SM","unit":"kg","values":[{"value":"4,59E+01","module":"A1-A3","scenario":null},{"value":"0,00E+00","module":"A4","scenario":null}]},{"parameter":"RSF","unit":"MJ","values":[{"value":"1,87E+00","module":"A1-A3","scenario":null},{"value":"7,93E-03","module":"A4","scenario":null}]},{"parameter":"NRSF","unit":"MJ","values":[{"value":"8,71E+02","module":"A1-A3","scenario":null},{"value":"5,42E-02","module":"A4","scenario":null}]},{"parameter":"FW","unit":"m3","values":[{"value":"4,36E-01","module":"A1-A3","scenario":null},{"value":"1,18E-03","module":"A4","scenario":null}]}],"end_of_life_waste":[{"parameter":"HWD","unit":"kg","values":[{"value":"6,27E-02","module":"A1-A3","scenario":null},{"value":"1,34E-03","module":"A4","scenario":null}]},{"parameter":"NHWD","unit":"kg","values":[{"value":"3,06E+00","module":"A1-A3","scenario":null},{"value":"5,91E-02","module":"A4","scenario":null}]},{"parameter":"RWD","unit":"kg","values":[{"value":"7,84E-03","module":"A1-A3","scenario":null},{"value":"2,95E-04","module":"A4","scenario":null}]}],"end_of_life_flow":[{"parameter":"CRU","unit":"kg","values":[{"value":"0,00E+00","module":"A1-A3","scenario":null},{"value":"0,00E+00","module":"A4","scenario":null}]},{"parameter":"MFR","unit":"kg","values":[{"value":"1,89E-02","module":"A1-A3","scenario":null},{"value":"0,00E+00","module":"A4","scenario":null}]},{"parameter":"MER","unit":"kg","values":[{"value":"2,70E-04","module":"A1-A3","scenario":null},{"value":"0,00E+00","module":"A4","scenario":null}]},{"parameter":"EEE","unit":"MJ","values":[{"value":"9,71E-03","module":"A1-A3","scenario":null},{"value":"0,00E+00","module":"A4","scenario":null}]},{"parameter":"EET","unit":"MJ","values":[{"value":"1,46E-02","module":"A1-A3","scenario":null},{"value":"0,00E+00","module":"A4","scenario":null}]}]}