{"product_name":"EASY STRIP 5G1,5 T3000","epd_id":"NEPD-8360-8014","declared_unit":{"unit":"m","amount":1},"compliance":["EN 15804+A2","ISO 14025","ISO 21930"],"producer_name":"Prysmian Group Danmark A/S","environmental_impact":[{"parameter":"GWP-total","unit":"kg CO2-eq","values":[{"value":"3,81E-01","module":"A1","scenario":null},{"value":"3,13E-02","module":"A2","scenario":null},{"value":"3,72E-03","module":"A3","scenario":null},{"value":"2,13E-02","module":"A4","scenario":null},{"value":"3,23E-02","module":"A5","scenario":null},{"value":"0,00E+00","module":"B1","scenario":null},{"value":"0,00E+00","module":"B2","scenario":null},{"value":"0,00E+00","module":"B3","scenario":null},{"value":"0,00E+00","module":"B4","scenario":null},{"value":"0,00E+00","module":"B5","scenario":null},{"value":"3,01E+00","module":"B6","scenario":null},{"value":"0,00E+00","module":"B7","scenario":null},{"value":"0,00E+00","module":"C1","scenario":null},{"value":"8,01E-03","module":"C2","scenario":null},{"value":"1,01E-01","module":"C3","scenario":null},{"value":"8,10E-03","module":"C4","scenario":null},{"value":"-4,27E-02","module":"D","scenario":null},{"value":"4,16E-01","module":"A1A3","scenario":null}]},{"parameter":"GWP-fossil","unit":"kg CO2-eq","values":[{"value":"4,02E-01","module":"A1","scenario":null},{"value":"3,13E-02","module":"A2","scenario":null},{"value":"3,62E-03","module":"A3","scenario":null},{"value":"2,13E-02","module":"A4","scenario":null},{"value":"1,15E-02","module":"A5","scenario":null},{"value":"0,00E+00","module":"B1","scenario":null},{"value":"0,00E+00","module":"B2","scenario":null},{"value":"0,00E+00","module":"B3","scenario":null},{"value":"0,00E+00","module":"B4","scenario":null},{"value":"0,00E+00","module":"B5","scenario":null},{"value":"2,98E+00","module":"B6","scenario":null},{"value":"0,00E+00","module":"B7","scenario":null},{"value":"0,00E+00","module":"C1","scenario":null},{"value":"8,01E-03","module":"C2","scenario":null},{"value":"9,75E-02","module":"C3","scenario":null},{"value":"4,88E-03","module":"C4","scenario":null},{"value":"-4,23E-02","module":"D","scenario":null},{"value":"4,37E-01","module":"A1A3","scenario":null}]},{"parameter":"GWP-biogenic","unit":"kg CO2-eq","values":[{"value":"-2,23E-02","module":"A1","scenario":null},{"value":"1,30E-05","module":"A2","scenario":null},{"value":"9,51E-05","module":"A3","scenario":null},{"value":"7,92E-06","module":"A4","scenario":null},{"value":"2,07E-02","module":"A5","scenario":null},{"value":"0,00E+00","module":"B1","scenario":null},{"value":"0,00E+00","module":"B2","scenario":null},{"value":"0,00E+00","module":"B3","scenario":null},{"value":"0,00E+00","module":"B4","scenario":null},{"value":"0,00E+00","module":"B5","scenario":null},{"value":"3,08E-02","module":"B6","scenario":null},{"value":"0,00E+00","module":"B7","scenario":null},{"value":"0,00E+00","module":"C1","scenario":null},{"value":"3,26E-06","module":"C2","scenario":null},{"value":"3,73E-03","module":"C3","scenario":null},{"value":"3,22E-03","module":"C4","scenario":null},{"value":"-1,82E-04","module":"D","scenario":null},{"value":"-2,22E-02","module":"A1A3","scenario":null}]},{"parameter":"GWP-luluc","unit":"kg CO2-eq","values":[{"value":"1,22E-03","module":"A1","scenario":null},{"value":"1,09E-05","module":"A2","scenario":null},{"value":"2,28E-06","module":"A3","scenario":null},{"value":"7,97E-06","module":"A4","scenario":null},{"value":"2,45E-05","module":"A5","scenario":null},{"value":"0,00E+00","module":"B1","scenario":null},{"value":"0,00E+00","module":"B2","scenario":null},{"value":"0,00E+00","module":"B3","scenario":null},{"value":"0,00E+00","module":"B4","scenario":null},{"value":"0,00E+00","module":"B5","scenario":null},{"value":"4,01E-03","module":"B6","scenario":null},{"value":"0,00E+00","module":"B7","scenario":null},{"value":"0,00E+00","module":"C1","scenario":null},{"value":"2,80E-06","module":"C2","scenario":null},{"value":"3,33E-07","module":"C3","scenario":null},{"value":"2,40E-07","module":"C4","scenario":null},{"value":"-2,30E-04","module":"D","scenario":null},{"value":"1,23E-03","module":"A1A3","scenario":null}]},{"parameter":"ODP","unit":"kg CFC11-eq","values":[{"value":"1,18E-06","module":"A1","scenario":null},{"value":"7,15E-09","module":"A2","scenario":null},{"value":"3,07E-09","module":"A3","scenario":null},{"value":"4,75E-09","module":"A4","scenario":null},{"value":"2,42E-08","module":"A5","scenario":null},{"value":"0,00E+00","module":"B1","scenario":null},{"value":"0,00E+00","module":"B2","scenario":null},{"value":"0,00E+00","module":"B3","scenario":null},{"value":"0,00E+00","module":"B4","scenario":null},{"value":"0,00E+00","module":"B5","scenario":null},{"value":"1,01E-07","module":"B6","scenario":null},{"value":"0,00E+00","module":"B7","scenario":null},{"value":"0,00E+00","module":"C1","scenario":null},{"value":"1,83E-09","module":"C2","scenario":null},{"value":"1,81E-10","module":"C3","scenario":null},{"value":"2,31E-10","module":"C4","scenario":null},{"value":"-4,03E-04","module":"D","scenario":null},{"value":"1,19E-06","module":"A1A3","scenario":null}]},{"parameter":"AP","unit":"mol H+-eq","values":[{"value":"2,37E-02","module":"A1","scenario":null},{"value":"1,08E-04","module":"A2","scenario":null},{"value":"1,84E-05","module":"A3","scenario":null},{"value":"2,42E-04","module":"A4","scenario":null},{"value":"4,86E-04","module":"A5","scenario":null},{"value":"0,00E+00","module":"B1","scenario":null},{"value":"0,00E+00","module":"B2","scenario":null},{"value":"0,00E+00","module":"B3","scenario":null},{"value":"0,00E+00","module":"B4","scenario":null},{"value":"0,00E+00","module":"B5","scenario":null},{"value":"1,19E-02","module":"B6","scenario":null},{"value":"0,00E+00","module":"B7","scenario":null},{"value":"0,00E+00","module":"C1","scenario":null},{"value":"3,27E-05","module":"C2","scenario":null},{"value":"1,93E-05","module":"C3","scenario":null},{"value":"6,21E-06","module":"C4","scenario":null},{"value":"-6,22E-03","module":"D","scenario":null},{"value":"2,38E-02","module":"A1A3","scenario":null}]},{"parameter":"POCP","unit":"kg NMVOC-eq","values":[{"value":"4,48E-03","module":"A1","scenario":null},{"value":"9,65E-05","module":"A2","scenario":null},{"value":"1,93E-05","module":"A3","scenario":null},{"value":"1,97E-04","module":"A4","scenario":null},{"value":"1,02E-04","module":"A5","scenario":null},{"value":"0,00E+00","module":"B1","scenario":null},{"value":"0,00E+00","module":"B2","scenario":null},{"value":"0,00E+00","module":"B3","scenario":null},{"value":"0,00E+00","module":"B4","scenario":null},{"value":"0,00E+00","module":"B5","scenario":null},{"value":"6,11E-03","module":"B6","scenario":null},{"value":"0,00E+00","module":"B7","scenario":null},{"value":"0,00E+00","module":"C1","scenario":null},{"value":"3,29E-05","module":"C2","scenario":null},{"value":"2,30E-05","module":"C3","scenario":null},{"value":"8,81E-06","module":"C4","scenario":null},{"value":"-1,11E-03","module":"D","scenario":null},{"value":"4,60E-03","module":"A1A3","scenario":null}]},{"parameter":"ADPE","unit":"kg Sb-eq","values":[{"value":"6,91E-05","module":"A1","scenario":null},{"value":"8,11E-07","module":"A2","scenario":null},{"value":"1,97E-08","module":"A3","scenario":null},{"value":"3,08E-07","module":"A4","scenario":null},{"value":"1,76E-06","module":"A5","scenario":null},{"value":"0,00E+00","module":"B1","scenario":null},{"value":"0,00E+00","module":"B2","scenario":null},{"value":"0,00E+00","module":"B3","scenario":null},{"value":"0,00E+00","module":"B4","scenario":null},{"value":"0,00E+00","module":"B5","scenario":null},{"value":"2,65E-05","module":"B6","scenario":null},{"value":"0,00E+00","module":"B7","scenario":null},{"value":"0,00E+00","module":"C1","scenario":null},{"value":"2,17E-07","module":"C2","scenario":null},{"value":"9,04E-09","module":"C3","scenario":null},{"value":"5,99E-09","module":"C4","scenario":null},{"value":"-3,47E-05","module":"D","scenario":null},{"value":"6,99E-05","module":"A1A3","scenario":null}]},{"parameter":"ADPF","unit":"MJ","values":[{"value":"7,18E+00","module":"A1","scenario":null},{"value":"4,77E-01","module":"A2","scenario":null},{"value":"7,18E-01","module":"A3","scenario":null},{"value":"3,16E-01","module":"A4","scenario":null},{"value":"1,90E-01","module":"A5","scenario":null},{"value":"0,00E+00","module":"B1","scenario":null},{"value":"0,00E+00","module":"B2","scenario":null},{"value":"0,00E+00","module":"B3","scenario":null},{"value":"0,00E+00","module":"B4","scenario":null},{"value":"0,00E+00","module":"B5","scenario":null},{"value":"3,86E+01","module":"B6","scenario":null},{"value":"0,00E+00","module":"B7","scenario":null},{"value":"0,00E+00","module":"C1","scenario":null},{"value":"1,21E-01","module":"C2","scenario":null},{"value":"1,18E-02","module":"C3","scenario":null},{"value":"1,81E-02","module":"C4","scenario":null},{"value":"-4,08E-01","module":"D","scenario":null},{"value":"8,38E+00","module":"A1A3","scenario":null}]},{"parameter":"WDP","unit":"m3 world-eq. Deprived","values":[{"value":"1,59E+01","module":"A1","scenario":null},{"value":"4,42E-01","module":"A2","scenario":null},{"value":"3,12E-01","module":"A3","scenario":null},{"value":"2,03E-01","module":"A4","scenario":null},{"value":"3,86E-01","module":"A5","scenario":null},{"value":"0,00E+00","module":"B1","scenario":null},{"value":"0,00E+00","module":"B2","scenario":null},{"value":"0,00E+00","module":"B3","scenario":null},{"value":"0,00E+00","module":"B4","scenario":null},{"value":"0,00E+00","module":"B5","scenario":null},{"value":"6,00E+02","module":"B6","scenario":null},{"value":"0,00E+00","module":"B7","scenario":null},{"value":"0,00E+00","module":"C1","scenario":null},{"value":"1,15E-01","module":"C2","scenario":null},{"value":"7,83E-02","module":"C3","scenario":null},{"value":"3,10E-01","module":"C4","scenario":null},{"value":"1,03E+00","module":"D","scenario":null},{"value":"1,66E+01","module":"A1A3","scenario":null}]},{"parameter":"EP-freshwater","unit":"kg P-eq","values":[{"value":"2,05E-04","module":"A1","scenario":null},{"value":"2,49E-07","module":"A2","scenario":null},{"value":"4,53E-08","module":"A3","scenario":null},{"value":"1,42E-07","module":"A4","scenario":null},{"value":"4,11E-06","module":"A5","scenario":null},{"value":"0,00E+00","module":"B1","scenario":null},{"value":"0,00E+00","module":"B2","scenario":null},{"value":"0,00E+00","module":"B3","scenario":null},{"value":"0,00E+00","module":"B4","scenario":null},{"value":"0,00E+00","module":"B5","scenario":null},{"value":"2,44E-04","module":"B6","scenario":null},{"value":"0,00E+00","module":"B7","scenario":null},{"value":"0,00E+00","module":"C1","scenario":null},{"value":"6,29E-08","module":"C2","scenario":null},{"value":"1,63E-08","module":"C3","scenario":null},{"value":"1,20E-08","module":"C4","scenario":null},{"value":"-4,21E-05","module":"D","scenario":null},{"value":"2,05E-04","module":"A1A3","scenario":null}]},{"parameter":"EP-marine","unit":"kg N-eq","values":[{"value":"1,21E-03","module":"A1","scenario":null},{"value":"2,49E-05","module":"A2","scenario":null},{"value":"7,01E-06","module":"A3","scenario":null},{"value":"6,37E-05","module":"A4","scenario":null},{"value":"2,80E-05","module":"A5","scenario":null},{"value":"0,00E+00","module":"B1","scenario":null},{"value":"0,00E+00","module":"B2","scenario":null},{"value":"0,00E+00","module":"B3","scenario":null},{"value":"0,00E+00","module":"B4","scenario":null},{"value":"0,00E+00","module":"B5","scenario":null},{"value":"2,01E-03","module":"B6","scenario":null},{"value":"0,00E+00","module":"B7","scenario":null},{"value":"0,00E+00","module":"C1","scenario":null},{"value":"9,71E-06","module":"C2","scenario":null},{"value":"9,24E-06","module":"C3","scenario":null},{"value":"9,22E-06","module":"C4","scenario":null},{"value":"-2,69E-04","module":"D","scenario":null},{"value":"1,24E-03","module":"A1A3","scenario":null}]},{"parameter":"EP-terrestrial","unit":"mol N-eq.","values":[{"value":"1,48E-02","module":"A1","scenario":null},{"value":"2,77E-04","module":"A2","scenario":null},{"value":"7,08E-05","module":"A3","scenario":null},{"value":"7,07E-04","module":"A4","scenario":null},{"value":"3,37E-04","module":"A5","scenario":null},{"value":"0,00E+00","module":"B1","scenario":null},{"value":"0,00E+00","module":"B2","scenario":null},{"value":"0,00E+00","module":"B3","scenario":null},{"value":"0,00E+00","module":"B4","scenario":null},{"value":"0,00E+00","module":"B5","scenario":null},{"value":"2,87E-02","module":"B6","scenario":null},{"value":"0,00E+00","module":"B7","scenario":null},{"value":"0,00E+00","module":"C1","scenario":null},{"value":"1,07E-04","module":"C2","scenario":null},{"value":"9,54E-05","module":"C3","scenario":null},{"value":"2,46E-05","module":"C4","scenario":null},{"value":"-4,10E-03","module":"D","scenario":null},{"value":"1,52E-02","module":"A1A3","scenario":null}]},{"parameter":"GWP-IOBC","unit":"kg CO2-eq","values":[{"value":"4,04E-01","module":"A1","scenario":null},{"value":"3,13E-02","module":"A2","scenario":null},{"value":"3,70E-03","module":"A3","scenario":null},{"value":"2,13E-02","module":"A4","scenario":null},{"value":"1,17E-02","module":"A5","scenario":null},{"value":"0,00E+00","module":"B1","scenario":null},{"value":"0,00E+00","module":"B2","scenario":null},{"value":"0,00E+00","module":"B3","scenario":null},{"value":"0,00E+00","module":"B4","scenario":null},{"value":"0,00E+00","module":"B5","scenario":null},{"value":"4,16E+00","module":"B6","scenario":null},{"value":"0,00E+00","module":"B7","scenario":null},{"value":"0,00E+00","module":"C1","scenario":null},{"value":"8,01E-03","module":"C2","scenario":null},{"value":"9,74E-02","module":"C3","scenario":null},{"value":"8,27E-03","module":"C4","scenario":null},{"value":"-2,31E-02","module":"D","scenario":null},{"value":"4,39E-01","module":"A1A3","scenario":null}]}],"additional_environmental_impact":[{"parameter":"PM","unit":"Disease incidence","values":[{"value":"5,11E-08","module":"A1","scenario":null},{"value":"2,12E-09","module":"A2","scenario":null},{"value":"3,67E-10","module":"A3","scenario":null},{"value":"1,55E-09","module":"A4","scenario":null},{"value":"1,17E-09","module":"A5","scenario":null},{"value":"0,00E+00","module":"B1","scenario":null},{"value":"0,00E+00","module":"B2","scenario":null},{"value":"0,00E+00","module":"B3","scenario":null},{"value":"0,00E+00","module":"B4","scenario":null},{"value":"0,00E+00","module":"B5","scenario":null},{"value":"5,85E-08","module":"B6","scenario":null},{"value":"0,00E+00","module":"B7","scenario":null},{"value":"0,00E+00","module":"C1","scenario":null},{"value":"5,76E-10","module":"C2","scenario":null},{"value":"8,30E-11","module":"C3","scenario":null},{"value":"1,14E-10","module":"C4","scenario":null},{"value":"-1,51E-08","module":"D","scenario":null},{"value":"5,36E-08","module":"A1A3","scenario":null}]},{"parameter":"ETP-fw","unit":"CTUe","values":[{"value":"1,92E+02","module":"A1","scenario":null},{"value":"3,53E-01","module":"A2","scenario":null},{"value":"1,43E-01","module":"A3","scenario":null},{"value":"2,20E-01","module":"A4","scenario":null},{"value":"4,18E+00","module":"A5","scenario":null},{"value":"0,00E+00","module":"B1","scenario":null},{"value":"0,00E+00","module":"B2","scenario":null},{"value":"0,00E+00","module":"B3","scenario":null},{"value":"0,00E+00","module":"B4","scenario":null},{"value":"0,00E+00","module":"B5","scenario":null},{"value":"6,87E+01","module":"B6","scenario":null},{"value":"0,00E+00","module":"B7","scenario":null},{"value":"0,00E+00","module":"C1","scenario":null},{"value":"8,89E-02","module":"C2","scenario":null},{"value":"1,64E-01","module":"C3","scenario":null},{"value":"1,59E+01","module":"C4","scenario":null},{"value":"-5,73E+01","module":"D","scenario":null},{"value":"1,93E+02","module":"A1A3","scenario":null}]},{"parameter":"HTP-c","unit":"CTUh","values":[{"value":"3,91E-09","module":"A1","scenario":null},{"value":"0,00E+00","module":"A2","scenario":null},{"value":"1,00E-12","module":"A3","scenario":null},{"value":"0,00E+00","module":"A4","scenario":null},{"value":"7,80E-11","module":"A5","scenario":null},{"value":"0,00E+00","module":"B1","scenario":null},{"value":"0,00E+00","module":"B2","scenario":null},{"value":"0,00E+00","module":"B3","scenario":null},{"value":"0,00E+00","module":"B4","scenario":null},{"value":"0,00E+00","module":"B5","scenario":null},{"value":"1,35E-09","module":"B6","scenario":null},{"value":"0,00E+00","module":"B7","scenario":null},{"value":"0,00E+00","module":"C1","scenario":null},{"value":"0,00E+00","module":"C2","scenario":null},{"value":"4,00E-12","module":"C3","scenario":null},{"value":"1,00E-12","module":"C4","scenario":null},{"value":"-8,09E-10","module":"D","scenario":null},{"value":"3,91E-09","module":"A1A3","scenario":null}]},{"parameter":"HTP-nc","unit":"CTUh","values":[{"value":"3,21E-07","module":"A1","scenario":null},{"value":"3,74E-10","module":"A2","scenario":null},{"value":"4,50E-11","module":"A3","scenario":null},{"value":"2,24E-10","module":"A4","scenario":null},{"value":"6,45E-09","module":"A5","scenario":null},{"value":"0,00E+00","module":"B1","scenario":null},{"value":"0,00E+00","module":"B2","scenario":null},{"value":"0,00E+00","module":"B3","scenario":null},{"value":"0,00E+00","module":"B4","scenario":null},{"value":"0,00E+00","module":"B5","scenario":null},{"value":"4,49E-08","module":"B6","scenario":null},{"value":"0,00E+00","module":"B7","scenario":null},{"value":"0,00E+00","module":"C1","scenario":null},{"value":"9,60E-11","module":"C2","scenario":null},{"value":"2,18E-10","module":"C3","scenario":null},{"value":"2,00E-11","module":"C4","scenario":null},{"value":"-6,91E-08","module":"D","scenario":null},{"value":"3,21E-07","module":"A1A3","scenario":null}]},{"parameter":"SQP","unit":"-","values":[{"value":"5,33E+00","module":"A1","scenario":null},{"value":"3,66E-01","module":"A2","scenario":null},{"value":"6,30E-02","module":"A3","scenario":null},{"value":"2,93E-01","module":"A4","scenario":null},{"value":"1,30E-01","module":"A5","scenario":null},{"value":"0,00E+00","module":"B1","scenario":null},{"value":"0,00E+00","module":"B2","scenario":null},{"value":"0,00E+00","module":"B3","scenario":null},{"value":"0,00E+00","module":"B4","scenario":null},{"value":"0,00E+00","module":"B5","scenario":null},{"value":"6,34E+01","module":"B6","scenario":null},{"value":"0,00E+00","module":"B7","scenario":null},{"value":"0,00E+00","module":"C1","scenario":null},{"value":"8,32E-02","module":"C2","scenario":null},{"value":"2,07E-03","module":"C3","scenario":null},{"value":"5,06E-02","module":"C4","scenario":null},{"value":"-1,25E+00","module":"D","scenario":null},{"value":"5,75E+00","module":"A1A3","scenario":null}]},{"parameter":"IRP","unit":"kBq U235-eq","values":[{"value":"1,73E-02","module":"A1","scenario":null},{"value":"2,08E-03","module":"A2","scenario":null},{"value":"3,14E-02","module":"A3","scenario":null},{"value":"1,38E-03","module":"A4","scenario":null},{"value":"1,12E-03","module":"A5","scenario":null},{"value":"0,00E+00","module":"B1","scenario":null},{"value":"0,00E+00","module":"B2","scenario":null},{"value":"0,00E+00","module":"B3","scenario":null},{"value":"0,00E+00","module":"B4","scenario":null},{"value":"0,00E+00","module":"B5","scenario":null},{"value":"1,89E-01","module":"B6","scenario":null},{"value":"0,00E+00","module":"B7","scenario":null},{"value":"0,00E+00","module":"C1","scenario":null},{"value":"5,28E-04","module":"C2","scenario":null},{"value":"2,86E-05","module":"C3","scenario":null},{"value":"1,04E-04","module":"C4","scenario":null},{"value":"-9,14E-04","module":"D","scenario":null},{"value":"5,07E-02","module":"A1A3","scenario":null}]}],"resource_use":[{"parameter":"PERE","unit":"MJ","values":[{"value":"1,02E+00","module":"A1","scenario":null},{"value":"6,66E-03","module":"A2","scenario":null},{"value":"1,35E-02","module":"A3","scenario":null},{"value":"3,55E-03","module":"A4","scenario":null},{"value":"2,03E-02","module":"A5","scenario":null},{"value":"0,00E+00","module":"B1","scenario":null},{"value":"0,00E+00","module":"B2","scenario":null},{"value":"0,00E+00","module":"B3","scenario":null},{"value":"0,00E+00","module":"B4","scenario":null},{"value":"0,00E+00","module":"B5","scenario":null},{"value":"3,31E+01","module":"B6","scenario":null},{"value":"0,00E+00","module":"B7","scenario":null},{"value":"0,00E+00","module":"C1","scenario":null},{"value":"1,70E-03","module":"C2","scenario":null},{"value":"6,21E-04","module":"C3","scenario":null},{"value":"1,68E-03","module":"C4","scenario":null},{"value":"-6,21E-01","module":"D","scenario":null},{"value":"1,04E+00","module":"A1A3","scenario":null}]},{"parameter":"PERM","unit":"","values":[{"value":"2,33E-01","module":"A1","scenario":null},{"value":"0,00E+00","module":"A2","scenario":null},{"value":"0,00E+00","module":"A3","scenario":null},{"value":"0,00E+00","module":"A4","scenario":null},{"value":"-1,89E-01","module":"A5","scenario":null},{"value":"0,00E+00","module":"B1","scenario":null},{"value":"0,00E+00","module":"B2","scenario":null},{"value":"0,00E+00","module":"B3","scenario":null},{"value":"0,00E+00","module":"B4","scenario":null},{"value":"0,00E+00","module":"B5","scenario":null},{"value":"0,00E+00","module":"B6","scenario":null},{"value":"0,00E+00","module":"B7","scenario":null},{"value":"0,00E+00","module":"C1","scenario":null},{"value":"0,00E+00","module":"C2","scenario":null},{"value":"-3,55E-02","module":"C3","scenario":null},{"value":"0,00E+00","module":"C4","scenario":null},{"value":"0,00E+00","module":"D","scenario":null},{"value":"2,33E-01","module":"A1A3","scenario":null}]},{"parameter":"PERT","unit":"MJ","values":[{"value":"1,26E+00","module":"A1","scenario":null},{"value":"6,66E-03","module":"A2","scenario":null},{"value":"1,35E-02","module":"A3","scenario":null},{"value":"3,55E-03","module":"A4","scenario":null},{"value":"-1,69E-01","module":"A5","scenario":null},{"value":"0,00E+00","module":"B1","scenario":null},{"value":"0,00E+00","module":"B2","scenario":null},{"value":"0,00E+00","module":"B3","scenario":null},{"value":"0,00E+00","module":"B4","scenario":null},{"value":"0,00E+00","module":"B5","scenario":null},{"value":"3,31E+01","module":"B6","scenario":null},{"value":"0,00E+00","module":"B7","scenario":null},{"value":"0,00E+00","module":"C1","scenario":null},{"value":"1,70E-03","module":"C2","scenario":null},{"value":"-3,49E-02","module":"C3","scenario":null},{"value":"1,68E-03","module":"C4","scenario":null},{"value":"-6,21E-01","module":"D","scenario":null},{"value":"1,28E+00","module":"A1A3","scenario":null}]},{"parameter":"PENRE","unit":"MJ","values":[{"value":"5,10E+00","module":"A1","scenario":null},{"value":"4,77E-01","module":"A2","scenario":null},{"value":"7,20E-01","module":"A3","scenario":null},{"value":"3,16E-01","module":"A4","scenario":null},{"value":"1,47E-01","module":"A5","scenario":null},{"value":"0,00E+00","module":"B1","scenario":null},{"value":"0,00E+00","module":"B2","scenario":null},{"value":"0,00E+00","module":"B3","scenario":null},{"value":"0,00E+00","module":"B4","scenario":null},{"value":"0,00E+00","module":"B5","scenario":null},{"value":"3,86E+01","module":"B6","scenario":null},{"value":"0,00E+00","module":"B7","scenario":null},{"value":"0,00E+00","module":"C1","scenario":null},{"value":"1,21E-01","module":"C2","scenario":null},{"value":"1,18E-02","module":"C3","scenario":null},{"value":"1,81E-02","module":"C4","scenario":null},{"value":"-4,08E-01","module":"D","scenario":null},{"value":"6,30E+00","module":"A1A3","scenario":null}]},{"parameter":"PENRM","unit":"MJ","values":[{"value":"2,14E+00","module":"A1","scenario":null},{"value":"0,00E+00","module":"A2","scenario":null},{"value":"0,00E+00","module":"A3","scenario":null},{"value":"0,00E+00","module":"A4","scenario":null},{"value":"1,11E-03","module":"A5","scenario":null},{"value":"0,00E+00","module":"B1","scenario":null},{"value":"0,00E+00","module":"B2","scenario":null},{"value":"0,00E+00","module":"B3","scenario":null},{"value":"0,00E+00","module":"B4","scenario":null},{"value":"0,00E+00","module":"B5","scenario":null},{"value":"0,00E+00","module":"B6","scenario":null},{"value":"0,00E+00","module":"B7","scenario":null},{"value":"0,00E+00","module":"C1","scenario":null},{"value":"0,00E+00","module":"C2","scenario":null},{"value":"-2,08E+00","module":"C3","scenario":null},{"value":"0,00E+00","module":"C4","scenario":null},{"value":"0,00E+00","module":"D","scenario":null},{"value":"2,14E+00","module":"A1A3","scenario":null}]},{"parameter":"PENRT","unit":"MJ","values":[{"value":"7,24E+00","module":"A1","scenario":null},{"value":"4,77E-01","module":"A2","scenario":null},{"value":"7,20E-01","module":"A3","scenario":null},{"value":"3,16E-01","module":"A4","scenario":null},{"value":"1,48E-01","module":"A5","scenario":null},{"value":"0,00E+00","module":"B1","scenario":null},{"value":"0,00E+00","module":"B2","scenario":null},{"value":"0,00E+00","module":"B3","scenario":null},{"value":"0,00E+00","module":"B4","scenario":null},{"value":"0,00E+00","module":"B5","scenario":null},{"value":"3,86E+01","module":"B6","scenario":null},{"value":"0,00E+00","module":"B7","scenario":null},{"value":"0,00E+00","module":"C1","scenario":null},{"value":"1,21E-01","module":"C2","scenario":null},{"value":"-2,07E+00","module":"C3","scenario":null},{"value":"1,81E-02","module":"C4","scenario":null},{"value":"-4,08E-01","module":"D","scenario":null},{"value":"8,44E+00","module":"A1A3","scenario":null}]},{"parameter":"SM","unit":"kg","values":[{"value":"2,35E-02","module":"A1","scenario":null},{"value":"0,00E+00","module":"A2","scenario":null},{"value":"0,00E+00","module":"A3","scenario":null},{"value":"0,00E+00","module":"A4","scenario":null},{"value":"4,85E-04","module":"A5","scenario":null},{"value":"0,00E+00","module":"B1","scenario":null},{"value":"0,00E+00","module":"B2","scenario":null},{"value":"0,00E+00","module":"B3","scenario":null},{"value":"0,00E+00","module":"B4","scenario":null},{"value":"0,00E+00","module":"B5","scenario":null},{"value":"0,00E+00","module":"B6","scenario":null},{"value":"0,00E+00","module":"B7","scenario":null},{"value":"0,00E+00","module":"C1","scenario":null},{"value":"0,00E+00","module":"C2","scenario":null},{"value":"0,00E+00","module":"C3","scenario":null},{"value":"0,00E+00","module":"C4","scenario":null},{"value":"1,08E-02","module":"D","scenario":null},{"value":"2,35E-02","module":"A1A3","scenario":null}]},{"parameter":"RSF","unit":"MJ","values":[{"value":"8,38E-03","module":"A1","scenario":null},{"value":"2,37E-04","module":"A2","scenario":null},{"value":"3,85E-04","module":"A3","scenario":null},{"value":"1,20E-04","module":"A4","scenario":null},{"value":"2,08E-04","module":"A5","scenario":null},{"value":"0,00E+00","module":"B1","scenario":null},{"value":"0,00E+00","module":"B2","scenario":null},{"value":"0,00E+00","module":"B3","scenario":null},{"value":"0,00E+00","module":"B4","scenario":null},{"value":"0,00E+00","module":"B5","scenario":null},{"value":"1,25E+00","module":"B6","scenario":null},{"value":"0,00E+00","module":"B7","scenario":null},{"value":"0,00E+00","module":"C1","scenario":null},{"value":"6,10E-05","module":"C2","scenario":null},{"value":"1,36E-05","module":"C3","scenario":null},{"value":"3,48E-05","module":"C4","scenario":null},{"value":"9,38E-04","module":"D","scenario":null},{"value":"9,00E-03","module":"A1A3","scenario":null}]},{"parameter":"NRSF","unit":"MJ","values":[{"value":"2,01E-03","module":"A1","scenario":null},{"value":"8,36E-04","module":"A2","scenario":null},{"value":"3,85E-05","module":"A3","scenario":null},{"value":"3,66E-04","module":"A4","scenario":null},{"value":"7,97E-05","module":"A5","scenario":null},{"value":"0,00E+00","module":"B1","scenario":null},{"value":"0,00E+00","module":"B2","scenario":null},{"value":"0,00E+00","module":"B3","scenario":null},{"value":"0,00E+00","module":"B4","scenario":null},{"value":"0,00E+00","module":"B5","scenario":null},{"value":"6,60E-03","module":"B6","scenario":null},{"value":"0,00E+00","module":"B7","scenario":null},{"value":"0,00E+00","module":"C1","scenario":null},{"value":"2,18E-04","module":"C2","scenario":null},{"value":"0,00E+00","module":"C3","scenario":null},{"value":"4,44E-05","module":"C4","scenario":null},{"value":"-2,68E-02","module":"D","scenario":null},{"value":"2,88E-03","module":"A1A3","scenario":null}]},{"parameter":"FW","unit":"m3","values":[{"value":"1,96E-02","module":"A1","scenario":null},{"value":"5,14E-05","module":"A2","scenario":null},{"value":"2,03E-04","module":"A3","scenario":null},{"value":"3,15E-05","module":"A4","scenario":null},{"value":"2,77E-04","module":"A5","scenario":null},{"value":"0,00E+00","module":"B1","scenario":null},{"value":"0,00E+00","module":"B2","scenario":null},{"value":"0,00E+00","module":"B3","scenario":null},{"value":"0,00E+00","module":"B4","scenario":null},{"value":"0,00E+00","module":"B5","scenario":null},{"value":"1,23E-01","module":"B6","scenario":null},{"value":"0,00E+00","module":"B7","scenario":null},{"value":"0,00E+00","module":"C1","scenario":null},{"value":"1,27E-05","module":"C2","scenario":null},{"value":"9,20E-05","module":"C3","scenario":null},{"value":"2,30E-05","module":"C4","scenario":null},{"value":"-1,49E-03","module":"D","scenario":null},{"value":"1,99E-02","module":"A1A3","scenario":null}]}],"end_of_life_waste":[{"parameter":"HWD","unit":"kg","values":[{"value":"3,17E-03","module":"A1","scenario":null},{"value":"2,50E-05","module":"A2","scenario":null},{"value":"1,87E-04","module":"A3","scenario":null},{"value":"1,63E-05","module":"A4","scenario":null},{"value":"9,13E-05","module":"A5","scenario":null},{"value":"0,00E+00","module":"B1","scenario":null},{"value":"0,00E+00","module":"B2","scenario":null},{"value":"0,00E+00","module":"B3","scenario":null},{"value":"0,00E+00","module":"B4","scenario":null},{"value":"0,00E+00","module":"B5","scenario":null},{"value":"5,10E-03","module":"B6","scenario":null},{"value":"0,00E+00","module":"B7","scenario":null},{"value":"0,00E+00","module":"C1","scenario":null},{"value":"6,16E-06","module":"C2","scenario":null},{"value":"0,00E+00","module":"C3","scenario":null},{"value":"1,21E-03","module":"C4","scenario":null},{"value":"-4,20E-04","module":"D","scenario":null},{"value":"3,38E-03","module":"A1A3","scenario":null}]},{"parameter":"NHWD","unit":"kg","values":[{"value":"9,92E-02","module":"A1","scenario":null},{"value":"2,60E-02","module":"A2","scenario":null},{"value":"4,17E-03","module":"A3","scenario":null},{"value":"2,17E-02","module":"A4","scenario":null},{"value":"1,99E-02","module":"A5","scenario":null},{"value":"0,00E+00","module":"B1","scenario":null},{"value":"0,00E+00","module":"B2","scenario":null},{"value":"0,00E+00","module":"B3","scenario":null},{"value":"0,00E+00","module":"B4","scenario":null},{"value":"0,00E+00","module":"B5","scenario":null},{"value":"2,36E-01","module":"B6","scenario":null},{"value":"0,00E+00","module":"B7","scenario":null},{"value":"0,00E+00","module":"C1","scenario":null},{"value":"5,77E-03","module":"C2","scenario":null},{"value":"0,00E+00","module":"C3","scenario":null},{"value":"6,76E-02","module":"C4","scenario":null},{"value":"-1,96E-02","module":"D","scenario":null},{"value":"1,29E-01","module":"A1A3","scenario":null}]},{"parameter":"RWD","unit":"kg","values":[{"value":"1,52E-05","module":"A1","scenario":null},{"value":"3,25E-06","module":"A2","scenario":null},{"value":"1,21E-05","module":"A3","scenario":null},{"value":"2,17E-06","module":"A4","scenario":null},{"value":"7,55E-07","module":"A5","scenario":null},{"value":"0,00E+00","module":"B1","scenario":null},{"value":"0,00E+00","module":"B2","scenario":null},{"value":"0,00E+00","module":"B3","scenario":null},{"value":"0,00E+00","module":"B4","scenario":null},{"value":"0,00E+00","module":"B5","scenario":null},{"value":"1,22E-04","module":"B6","scenario":null},{"value":"0,00E+00","module":"B7","scenario":null},{"value":"0,00E+00","module":"C1","scenario":null},{"value":"8,23E-07","module":"C2","scenario":null},{"value":"0,00E+00","module":"C3","scenario":null},{"value":"1,20E-07","module":"C4","scenario":null},{"value":"-7,84E-07","module":"D","scenario":null},{"value":"3,05E-05","module":"A1A3","scenario":null}]}],"end_of_life_flow":[{"parameter":"CRU","unit":"kg","values":[{"value":"0,00E+00","module":"A1","scenario":null},{"value":"0,00E+00","module":"A2","scenario":null},{"value":"0,00E+00","module":"A3","scenario":null},{"value":"0,00E+00","module":"A4","scenario":null},{"value":"0,00E+00","module":"A5","scenario":null},{"value":"0,00E+00","module":"B1","scenario":null},{"value":"0,00E+00","module":"B2","scenario":null},{"value":"0,00E+00","module":"B3","scenario":null},{"value":"0,00E+00","module":"B4","scenario":null},{"value":"0,00E+00","module":"B5","scenario":null},{"value":"0,00E+00","module":"B6","scenario":null},{"value":"0,00E+00","module":"B7","scenario":null},{"value":"0,00E+00","module":"C1","scenario":null},{"value":"0,00E+00","module":"C2","scenario":null},{"value":"0,00E+00","module":"C3","scenario":null},{"value":"0,00E+00","module":"C4","scenario":null},{"value":"0,00E+00","module":"D","scenario":null},{"value":"0,00E+00","module":"A1A3","scenario":null}]},{"parameter":"MFR","unit":"kg","values":[{"value":"0,00E+00","module":"A1","scenario":null},{"value":"0,00E+00","module":"A2","scenario":null},{"value":"4,95E-03","module":"A3","scenario":null},{"value":"0,00E+00","module":"A4","scenario":null},{"value":"8,69E-04","module":"A5","scenario":null},{"value":"0,00E+00","module":"B1","scenario":null},{"value":"0,00E+00","module":"B2","scenario":null},{"value":"0,00E+00","module":"B3","scenario":null},{"value":"0,00E+00","module":"B4","scenario":null},{"value":"0,00E+00","module":"B5","scenario":null},{"value":"0,00E+00","module":"B6","scenario":null},{"value":"0,00E+00","module":"B7","scenario":null},{"value":"0,00E+00","module":"C1","scenario":null},{"value":"0,00E+00","module":"C2","scenario":null},{"value":"3,85E-02","module":"C3","scenario":null},{"value":"3,51E-06","module":"C4","scenario":null},{"value":"-4,21E-04","module":"D","scenario":null},{"value":"4,95E-03","module":"A1A3","scenario":null}]},{"parameter":"MER","unit":"kg","values":[{"value":"0,00E+00","module":"A1","scenario":null},{"value":"0,00E+00","module":"A2","scenario":null},{"value":"1,05E-03","module":"A3","scenario":null},{"value":"0,00E+00","module":"A4","scenario":null},{"value":"1,61E-02","module":"A5","scenario":null},{"value":"0,00E+00","module":"B1","scenario":null},{"value":"0,00E+00","module":"B2","scenario":null},{"value":"0,00E+00","module":"B3","scenario":null},{"value":"0,00E+00","module":"B4","scenario":null},{"value":"0,00E+00","module":"B5","scenario":null},{"value":"0,00E+00","module":"B6","scenario":null},{"value":"0,00E+00","module":"B7","scenario":null},{"value":"0,00E+00","module":"C1","scenario":null},{"value":"0,00E+00","module":"C2","scenario":null},{"value":"3,92E-02","module":"C3","scenario":null},{"value":"8,60E-08","module":"C4","scenario":null},{"value":"-5,55E-05","module":"D","scenario":null},{"value":"1,05E-03","module":"A1A3","scenario":null}]},{"parameter":"EEE","unit":"MJ","values":[{"value":"0,00E+00","module":"A1","scenario":null},{"value":"0,00E+00","module":"A2","scenario":null},{"value":"9,38E-04","module":"A3","scenario":null},{"value":"0,00E+00","module":"A4","scenario":null},{"value":"1,19E-02","module":"A5","scenario":null},{"value":"0,00E+00","module":"B1","scenario":null},{"value":"0,00E+00","module":"B2","scenario":null},{"value":"0,00E+00","module":"B3","scenario":null},{"value":"0,00E+00","module":"B4","scenario":null},{"value":"0,00E+00","module":"B5","scenario":null},{"value":"0,00E+00","module":"B6","scenario":null},{"value":"0,00E+00","module":"B7","scenario":null},{"value":"0,00E+00","module":"C1","scenario":null},{"value":"0,00E+00","module":"C2","scenario":null},{"value":"6,31E-02","module":"C3","scenario":null},{"value":"5,58E-06","module":"C4","scenario":null},{"value":"-1,36E-04","module":"D","scenario":null},{"value":"9,38E-04","module":"A1A3","scenario":null}]},{"parameter":"EET","unit":"MJ","values":[{"value":"0,00E+00","module":"A1","scenario":null},{"value":"0,00E+00","module":"A2","scenario":null},{"value":"1,42E-02","module":"A3","scenario":null},{"value":"0,00E+00","module":"A4","scenario":null},{"value":"1,81E-01","module":"A5","scenario":null},{"value":"0,00E+00","module":"B1","scenario":null},{"value":"0,00E+00","module":"B2","scenario":null},{"value":"0,00E+00","module":"B3","scenario":null},{"value":"0,00E+00","module":"B4","scenario":null},{"value":"0,00E+00","module":"B5","scenario":null},{"value":"0,00E+00","module":"B6","scenario":null},{"value":"0,00E+00","module":"B7","scenario":null},{"value":"0,00E+00","module":"C1","scenario":null},{"value":"0,00E+00","module":"C2","scenario":null},{"value":"9,55E-01","module":"C3","scenario":null},{"value":"8,44E-05","module":"C4","scenario":null},{"value":"-2,06E-03","module":"D","scenario":null},{"value":"1,42E-02","module":"A1A3","scenario":null}]}]}