{
    "product_name": "Sporvekselsviller",
    "epd_id": "NEPD-6671-5922",
    "declared_unit": {
        "unit": "stk",
        "amount": 1.0
    },
    "compliance": [
        "EN 15804+A2",
        "ISO 14025",
        "ISO 21930"
    ],
    "producer_name": "Spenncon Rail AS",
    "environmental_impact": [
        {
            "parameter": "GWP-total",
            "values": [
                {
                    "value": "5,62E+01",
                    "module": "A1",
                    "scenario": null
                },
                {
                    "value": "1,65E+00",
                    "module": "A2",
                    "scenario": null
                },
                {
                    "value": "8,52E-01",
                    "module": "A3",
                    "scenario": null
                },
                {
                    "value": "1,43E+01",
                    "module": "A4",
                    "scenario": null
                },
                {
                    "value": "-3,59E+00",
                    "module": "B1",
                    "scenario": null
                },
                {
                    "value": "1,66E+00",
                    "module": "C1",
                    "scenario": null
                },
                {
                    "value": "8,21E-01",
                    "module": "C2",
                    "scenario": null
                },
                {
                    "value": "1,97E-01",
                    "module": "C3",
                    "scenario": null
                },
                {
                    "value": "5,70E-01",
                    "module": "C4",
                    "scenario": null
                },
                {
                    "value": "-4,90E+00",
                    "module": "D",
                    "scenario": null
                }
            ]
        },
        {
            "parameter": "GWP-fossil",
            "values": [
                {
                    "value": "5,58E+01",
                    "module": "A1",
                    "scenario": null
                },
                {
                    "value": "1,64E+00",
                    "module": "A2",
                    "scenario": null
                },
                {
                    "value": "8,19E-01",
                    "module": "A3",
                    "scenario": null
                },
                {
                    "value": "1,43E+01",
                    "module": "A4",
                    "scenario": null
                },
                {
                    "value": "-3,59E+00",
                    "module": "B1",
                    "scenario": null
                },
                {
                    "value": "1,66E+00",
                    "module": "C1",
                    "scenario": null
                },
                {
                    "value": "8,17E-01",
                    "module": "C2",
                    "scenario": null
                },
                {
                    "value": "1,95E-01",
                    "module": "C3",
                    "scenario": null
                },
                {
                    "value": "5,69E-01",
                    "module": "C4",
                    "scenario": null
                },
                {
                    "value": "-4,88E+00",
                    "module": "D",
                    "scenario": null
                }
            ]
        },
        {
            "parameter": "GWP-biogenic",
            "values": [
                {
                    "value": "4,10E-01",
                    "module": "A1",
                    "scenario": null
                },
                {
                    "value": "6,59E-04",
                    "module": "A2",
                    "scenario": null
                },
                {
                    "value": "2,59E-02",
                    "module": "A3",
                    "scenario": null
                },
                {
                    "value": "6,12E-03",
                    "module": "A4",
                    "scenario": null
                },
                {
                    "value": "0,00E+00",
                    "module": "B1",
                    "scenario": null
                },
                {
                    "value": "3,11E-04",
                    "module": "C1",
                    "scenario": null
                },
                {
                    "value": "3,17E-03",
                    "module": "C2",
                    "scenario": null
                },
                {
                    "value": "1,68E-03",
                    "module": "C3",
                    "scenario": null
                },
                {
                    "value": "4,84E-04",
                    "module": "C4",
                    "scenario": null
                },
                {
                    "value": "-1,49E-02",
                    "module": "D",
                    "scenario": null
                }
            ]
        },
        {
            "parameter": "GWP-luluc",
            "values": [
                {
                    "value": "6,92E-03",
                    "module": "A1",
                    "scenario": null
                },
                {
                    "value": "5,23E-04",
                    "module": "A2",
                    "scenario": null
                },
                {
                    "value": "7,92E-03",
                    "module": "A3",
                    "scenario": null
                },
                {
                    "value": "4,35E-03",
                    "module": "A4",
                    "scenario": null
                },
                {
                    "value": "0,00E+00",
                    "module": "B1",
                    "scenario": null
                },
                {
                    "value": "1,31E-04",
                    "module": "C1",
                    "scenario": null
                },
                {
                    "value": "1,18E-03",
                    "module": "C2",
                    "scenario": null
                },
                {
                    "value": "2,69E-04",
                    "module": "C3",
                    "scenario": null
                },
                {
                    "value": "1,12E-04",
                    "module": "C4",
                    "scenario": null
                },
                {
                    "value": "-2,33E-03",
                    "module": "D",
                    "scenario": null
                }
            ]
        },
        {
            "parameter": "ODP",
            "values": [
                {
                    "value": "1,84E-06",
                    "module": "A1",
                    "scenario": null
                },
                {
                    "value": "3,87E-07",
                    "module": "A2",
                    "scenario": null
                },
                {
                    "value": "1,14E-07",
                    "module": "A3",
                    "scenario": null
                },
                {
                    "value": "3,45E-06",
                    "module": "A4",
                    "scenario": null
                },
                {
                    "value": "0,00E+00",
                    "module": "B1",
                    "scenario": null
                },
                {
                    "value": "3,58E-07",
                    "module": "C1",
                    "scenario": null
                },
                {
                    "value": "8,31E-08",
                    "module": "C2",
                    "scenario": null
                },
                {
                    "value": "3,84E-08",
                    "module": "C3",
                    "scenario": null
                },
                {
                    "value": "2,77E-07",
                    "module": "C4",
                    "scenario": null
                },
                {
                    "value": "-2,49E-07",
                    "module": "D",
                    "scenario": null
                }
            ]
        },
        {
            "parameter": "AP",
            "values": [
                {
                    "value": "1,75E-01",
                    "module": "A1",
                    "scenario": null
                },
                {
                    "value": "1,09E-02",
                    "module": "A2",
                    "scenario": null
                },
                {
                    "value": "1,26E-02",
                    "module": "A3",
                    "scenario": null
                },
                {
                    "value": "4,60E-02",
                    "module": "A4",
                    "scenario": null
                },
                {
                    "value": "0,00E+00",
                    "module": "B1",
                    "scenario": null
                },
                {
                    "value": "1,74E-02",
                    "module": "C1",
                    "scenario": null
                },
                {
                    "value": "5,41E-03",
                    "module": "C2",
                    "scenario": null
                },
                {
                    "value": "1,58E-03",
                    "module": "C3",
                    "scenario": null
                },
                {
                    "value": "5,55E-03",
                    "module": "C4",
                    "scenario": null
                },
                {
                    "value": "-2,68E-02",
                    "module": "D",
                    "scenario": null
                }
            ]
        },
        {
            "parameter": "POCP",
            "values": [
                {
                    "value": "1,55E-01",
                    "module": "A1",
                    "scenario": null
                },
                {
                    "value": "8,58E-03",
                    "module": "A2",
                    "scenario": null
                },
                {
                    "value": "1,59E-02",
                    "module": "A3",
                    "scenario": null
                },
                {
                    "value": "4,41E-02",
                    "module": "A4",
                    "scenario": null
                },
                {
                    "value": "0,00E+00",
                    "module": "B1",
                    "scenario": null
                },
                {
                    "value": "2,31E-02",
                    "module": "C1",
                    "scenario": null
                },
                {
                    "value": "4,83E-03",
                    "module": "C2",
                    "scenario": null
                },
                {
                    "value": "1,42E-03",
                    "module": "C3",
                    "scenario": null
                },
                {
                    "value": "6,56E-03",
                    "module": "C4",
                    "scenario": null
                },
                {
                    "value": "-2,74E-02",
                    "module": "D",
                    "scenario": null
                }
            ]
        },
        {
            "parameter": "ADPE",
            "values": [
                {
                    "value": "2,46E-04",
                    "module": "A1",
                    "scenario": null
                },
                {
                    "value": "2,66E-05",
                    "module": "A2",
                    "scenario": null
                },
                {
                    "value": "2,30E-05",
                    "module": "A3",
                    "scenario": null
                },
                {
                    "value": "2,55E-04",
                    "module": "A4",
                    "scenario": null
                },
                {
                    "value": "0,00E+00",
                    "module": "B1",
                    "scenario": null
                },
                {
                    "value": "2,55E-06",
                    "module": "C1",
                    "scenario": null
                },
                {
                    "value": "1,37E-05",
                    "module": "C2",
                    "scenario": null
                },
                {
                    "value": "2,47E-06",
                    "module": "C3",
                    "scenario": null
                },
                {
                    "value": "5,04E-06",
                    "module": "C4",
                    "scenario": null
                },
                {
                    "value": "-1,29E-04",
                    "module": "D",
                    "scenario": null
                }
            ]
        },
        {
            "parameter": "ADPF",
            "values": [
                {
                    "value": "2,77E+02",
                    "module": "A1",
                    "scenario": null
                },
                {
                    "value": "2,60E+01",
                    "module": "A2",
                    "scenario": null
                },
                {
                    "value": "1,09E+01",
                    "module": "A3",
                    "scenario": null
                },
                {
                    "value": "2,32E+02",
                    "module": "A4",
                    "scenario": null
                },
                {
                    "value": "0,00E+00",
                    "module": "B1",
                    "scenario": null
                },
                {
                    "value": "2,28E+01",
                    "module": "C1",
                    "scenario": null
                },
                {
                    "value": "9,63E+00",
                    "module": "C2",
                    "scenario": null
                },
                {
                    "value": "6,04E+00",
                    "module": "C3",
                    "scenario": null
                },
                {
                    "value": "1,84E+01",
                    "module": "C4",
                    "scenario": null
                },
                {
                    "value": "-4,64E+01",
                    "module": "D",
                    "scenario": null
                }
            ]
        },
        {
            "parameter": "WDP",
            "values": [
                {
                    "value": "6,52E+02",
                    "module": "A1",
                    "scenario": null
                },
                {
                    "value": "1,85E+01",
                    "module": "A2",
                    "scenario": null
                },
                {
                    "value": "7,26E+02",
                    "module": "A3",
                    "scenario": null
                },
                {
                    "value": "1,78E+02",
                    "module": "A4",
                    "scenario": null
                },
                {
                    "value": "0,00E+00",
                    "module": "B1",
                    "scenario": null
                },
                {
                    "value": "4,85E+00",
                    "module": "C1",
                    "scenario": null
                },
                {
                    "value": "1,53E+02",
                    "module": "C2",
                    "scenario": null
                },
                {
                    "value": "6,67E+02",
                    "module": "C3",
                    "scenario": null
                },
                {
                    "value": "3,87E+01",
                    "module": "C4",
                    "scenario": null
                },
                {
                    "value": "-2,77E+02",
                    "module": "D",
                    "scenario": null
                }
            ]
        },
        {
            "parameter": "EP-freshwater",
            "values": [
                {
                    "value": "2,56E-03",
                    "module": "A1",
                    "scenario": null
                },
                {
                    "value": "1,20E-05",
                    "module": "A2",
                    "scenario": null
                },
                {
                    "value": "7,48E-05",
                    "module": "A3",
                    "scenario": null
                },
                {
                    "value": "1,14E-04",
                    "module": "A4",
                    "scenario": null
                },
                {
                    "value": "0,00E+00",
                    "module": "B1",
                    "scenario": null
                },
                {
                    "value": "6,04E-06",
                    "module": "C1",
                    "scenario": null
                },
                {
                    "value": "3,12E-05",
                    "module": "C2",
                    "scenario": null
                },
                {
                    "value": "1,23E-05",
                    "module": "C3",
                    "scenario": null
                },
                {
                    "value": "4,25E-06",
                    "module": "C4",
                    "scenario": null
                },
                {
                    "value": "-2,78E-04",
                    "module": "D",
                    "scenario": null
                }
            ]
        },
        {
            "parameter": "EP-marine",
            "values": [
                {
                    "value": "5,08E-02",
                    "module": "A1",
                    "scenario": null
                },
                {
                    "value": "2,44E-03",
                    "module": "A2",
                    "scenario": null
                },
                {
                    "value": "5,09E-03",
                    "module": "A3",
                    "scenario": null
                },
                {
                    "value": "1,01E-02",
                    "module": "A4",
                    "scenario": null
                },
                {
                    "value": "0,00E+00",
                    "module": "B1",
                    "scenario": null
                },
                {
                    "value": "7,67E-03",
                    "module": "C1",
                    "scenario": null
                },
                {
                    "value": "1,47E-03",
                    "module": "C2",
                    "scenario": null
                },
                {
                    "value": "4,62E-04",
                    "module": "C3",
                    "scenario": null
                },
                {
                    "value": "2,08E-03",
                    "module": "C4",
                    "scenario": null
                },
                {
                    "value": "-6,33E-03",
                    "module": "D",
                    "scenario": null
                }
            ]
        },
        {
            "parameter": "EP-terrestrial",
            "values": [
                {
                    "value": "6,65E-01",
                    "module": "A1",
                    "scenario": null
                },
                {
                    "value": "2,73E-02",
                    "module": "A2",
                    "scenario": null
                },
                {
                    "value": "5,74E-02",
                    "module": "A3",
                    "scenario": null
                },
                {
                    "value": "1,12E-01",
                    "module": "A4",
                    "scenario": null
                },
                {
                    "value": "0,00E+00",
                    "module": "B1",
                    "scenario": null
                },
                {
                    "value": "8,30E-02",
                    "module": "C1",
                    "scenario": null
                },
                {
                    "value": "1,64E-02",
                    "module": "C2",
                    "scenario": null
                },
                {
                    "value": "5,32E-03",
                    "module": "C3",
                    "scenario": null
                },
                {
                    "value": "2,29E-02",
                    "module": "C4",
                    "scenario": null
                },
                {
                    "value": "-6,77E-02",
                    "module": "D",
                    "scenario": null
                }
            ]
        }
    ],
    "additional_environmental_impact": [
        {
            "parameter": "PM",
            "values": [
                {
                    "value": "1,15E-06",
                    "module": "A1",
                    "scenario": null
                },
                {
                    "value": "1,33E-07",
                    "module": "A2",
                    "scenario": null
                },
                {
                    "value": "9,75E-07",
                    "module": "A3",
                    "scenario": null
                },
                {
                    "value": "1,31E-06",
                    "module": "A4",
                    "scenario": null
                },
                {
                    "value": "0,00E+00",
                    "module": "B1",
                    "scenario": null
                },
                {
                    "value": "2,10E-06",
                    "module": "C1",
                    "scenario": null
                },
                {
                    "value": "4,15E-08",
                    "module": "C2",
                    "scenario": null
                },
                {
                    "value": "2,52E-08",
                    "module": "C3",
                    "scenario": null
                },
                {
                    "value": "1,18E-07",
                    "module": "C4",
                    "scenario": null
                },
                {
                    "value": "-4,73E-07",
                    "module": "D",
                    "scenario": null
                }
            ]
        },
        {
            "parameter": "ETP-fw",
            "values": [
                {
                    "value": "4,80E+03",
                    "module": "A1",
                    "scenario": null
                },
                {
                    "value": "1,85E+01",
                    "module": "A2",
                    "scenario": null
                },
                {
                    "value": "1,36E+02",
                    "module": "A3",
                    "scenario": null
                },
                {
                    "value": "1,70E+02",
                    "module": "A4",
                    "scenario": null
                },
                {
                    "value": "0,00E+00",
                    "module": "B1",
                    "scenario": null
                },
                {
                    "value": "1,25E+01",
                    "module": "C1",
                    "scenario": null
                },
                {
                    "value": "1,99E+01",
                    "module": "C2",
                    "scenario": null
                },
                {
                    "value": "4,28E+00",
                    "module": "C3",
                    "scenario": null
                },
                {
                    "value": "9,08E+00",
                    "module": "C4",
                    "scenario": null
                },
                {
                    "value": "-2,48E+02",
                    "module": "D",
                    "scenario": null
                }
            ]
        },
        {
            "parameter": "HTP-c",
            "values": [
                {
                    "value": "6,84E-09",
                    "module": "A1",
                    "scenario": null
                },
                {
                    "value": "0,00E+00",
                    "module": "A2",
                    "scenario": null
                },
                {
                    "value": "2,16E-09",
                    "module": "A3",
                    "scenario": null
                },
                {
                    "value": "0,00E+00",
                    "module": "A4",
                    "scenario": null
                },
                {
                    "value": "0,00E+00",
                    "module": "B1",
                    "scenario": null
                },
                {
                    "value": "4,15E-10",
                    "module": "C1",
                    "scenario": null
                },
                {
                    "value": "0,00E+00",
                    "module": "C2",
                    "scenario": null
                },
                {
                    "value": "2,74E-10",
                    "module": "C3",
                    "scenario": null
                },
                {
                    "value": "2,66E-10",
                    "module": "C4",
                    "scenario": null
                },
                {
                    "value": "-2,10E-08",
                    "module": "D",
                    "scenario": null
                }
            ]
        },
        {
            "parameter": "HTP-nc",
            "values": [
                {
                    "value": "1,42E-07",
                    "module": "A1",
                    "scenario": null
                },
                {
                    "value": "1,67E-08",
                    "module": "A2",
                    "scenario": null
                },
                {
                    "value": "5,77E-08",
                    "module": "A3",
                    "scenario": null
                },
                {
                    "value": "1,64E-07",
                    "module": "A4",
                    "scenario": null
                },
                {
                    "value": "0,00E+00",
                    "module": "B1",
                    "scenario": null
                },
                {
                    "value": "1,16E-08",
                    "module": "C1",
                    "scenario": null
                },
                {
                    "value": "4,15E-08",
                    "module": "C2",
                    "scenario": null
                },
                {
                    "value": "3,84E-09",
                    "module": "C3",
                    "scenario": null
                },
                {
                    "value": "5,31E-09",
                    "module": "C4",
                    "scenario": null
                },
                {
                    "value": "4,31E-07",
                    "module": "D",
                    "scenario": null
                }
            ]
        },
        {
            "parameter": "SQP",
            "values": [
                {
                    "value": "2,41E+01",
                    "module": "A1",
                    "scenario": null
                },
                {
                    "value": "2,71E+01",
                    "module": "A2",
                    "scenario": null
                },
                {
                    "value": "1,72E+02",
                    "module": "A3",
                    "scenario": null
                },
                {
                    "value": "2,66E+02",
                    "module": "A4",
                    "scenario": null
                },
                {
                    "value": "0,00E+00",
                    "module": "B1",
                    "scenario": null
                },
                {
                    "value": "2,78E+00",
                    "module": "C1",
                    "scenario": null
                },
                {
                    "value": "1,42E+01",
                    "module": "C2",
                    "scenario": null
                },
                {
                    "value": "3,42E+00",
                    "module": "C3",
                    "scenario": null
                },
                {
                    "value": "6,69E+01",
                    "module": "C4",
                    "scenario": null
                },
                {
                    "value": "2,14E+01",
                    "module": "D",
                    "scenario": null
                }
            ]
        },
        {
            "parameter": "IRP",
            "values": [
                {
                    "value": "2,47E-01",
                    "module": "A1",
                    "scenario": null
                },
                {
                    "value": "1,14E-01",
                    "module": "A2",
                    "scenario": null
                },
                {
                    "value": "1,12E-01",
                    "module": "A3",
                    "scenario": null
                },
                {
                    "value": "1,01E+00",
                    "module": "A4",
                    "scenario": null
                },
                {
                    "value": "0,00E+00",
                    "module": "B1",
                    "scenario": null
                },
                {
                    "value": "9,96E-02",
                    "module": "C1",
                    "scenario": null
                },
                {
                    "value": "3,53E-02",
                    "module": "C2",
                    "scenario": null
                },
                {
                    "value": "1,01E-01",
                    "module": "C3",
                    "scenario": null
                },
                {
                    "value": "7,97E-02",
                    "module": "C4",
                    "scenario": null
                },
                {
                    "value": "-8,21E-02",
                    "module": "D",
                    "scenario": null
                }
            ]
        }
    ],
    "resource_use": [
        {
            "parameter": "PERE",
            "values": [
                {
                    "value": "9,60E+01",
                    "module": "A1",
                    "scenario": null
                },
                {
                    "value": "3,07E-01",
                    "module": "A2",
                    "scenario": null
                },
                {
                    "value": "1,23E+02",
                    "module": "A3",
                    "scenario": null
                },
                {
                    "value": "2,92E+00",
                    "module": "A4",
                    "scenario": null
                },
                {
                    "value": "0,00E+00",
                    "module": "B1",
                    "scenario": null
                },
                {
                    "value": "1,24E-01",
                    "module": "C1",
                    "scenario": null
                },
                {
                    "value": "1,44E+01",
                    "module": "C2",
                    "scenario": null
                },
                {
                    "value": "3,11E+00",
                    "module": "C3",
                    "scenario": null
                },
                {
                    "value": "2,83E-01",
                    "module": "C4",
                    "scenario": null
                },
                {
                    "value": "-5,39E+00",
                    "module": "D",
                    "scenario": null
                }
            ]
        },
        {
            "parameter": "PERM",
            "values": [
                {
                    "value": "1,04E-02",
                    "module": "A1",
                    "scenario": null
                },
                {
                    "value": "0,00E+00",
                    "module": "A2",
                    "scenario": null
                },
                {
                    "value": "0,00E+00",
                    "module": "A3",
                    "scenario": null
                },
                {
                    "value": "0,00E+00",
                    "module": "A4",
                    "scenario": null
                },
                {
                    "value": "0,00E+00",
                    "module": "B1",
                    "scenario": null
                },
                {
                    "value": "0,00E+00",
                    "module": "C1",
                    "scenario": null
                },
                {
                    "value": "0,00E+00",
                    "module": "C2",
                    "scenario": null
                },
                {
                    "value": "0,00E+00",
                    "module": "C3",
                    "scenario": null
                },
                {
                    "value": "0,00E+00",
                    "module": "C4",
                    "scenario": null
                },
                {
                    "value": "0,00E+00",
                    "module": "D",
                    "scenario": null
                }
            ]
        },
        {
            "parameter": "PERT",
            "values": [
                {
                    "value": "9,61E+01",
                    "module": "A1",
                    "scenario": null
                },
                {
                    "value": "3,07E-01",
                    "module": "A2",
                    "scenario": null
                },
                {
                    "value": "1,23E+02",
                    "module": "A3",
                    "scenario": null
                },
                {
                    "value": "2,92E+00",
                    "module": "A4",
                    "scenario": null
                },
                {
                    "value": "0,00E+00",
                    "module": "B1",
                    "scenario": null
                },
                {
                    "value": "1,24E-01",
                    "module": "C1",
                    "scenario": null
                },
                {
                    "value": "1,44E+01",
                    "module": "C2",
                    "scenario": null
                },
                {
                    "value": "3,11E+00",
                    "module": "C3",
                    "scenario": null
                },
                {
                    "value": "2,83E-01",
                    "module": "C4",
                    "scenario": null
                },
                {
                    "value": "-5,39E+00",
                    "module": "D",
                    "scenario": null
                }
            ]
        },
        {
            "parameter": "PENRE",
            "values": [
                {
                    "value": "2,62E+02",
                    "module": "A1",
                    "scenario": null
                },
                {
                    "value": "2,60E+01",
                    "module": "A2",
                    "scenario": null
                },
                {
                    "value": "1,09E+01",
                    "module": "A3",
                    "scenario": null
                },
                {
                    "value": "2,32E+02",
                    "module": "A4",
                    "scenario": null
                },
                {
                    "value": "0,00E+00",
                    "module": "B1",
                    "scenario": null
                },
                {
                    "value": "2,28E+01",
                    "module": "C1",
                    "scenario": null
                },
                {
                    "value": "9,64E+00",
                    "module": "C2",
                    "scenario": null
                },
                {
                    "value": "6,05E+00",
                    "module": "C3",
                    "scenario": null
                },
                {
                    "value": "1,84E+01",
                    "module": "C4",
                    "scenario": null
                },
                {
                    "value": "-4,70E+01",
                    "module": "D",
                    "scenario": null
                }
            ]
        },
        {
            "parameter": "PENRM",
            "values": [
                {
                    "value": "2,01E+01",
                    "module": "A1",
                    "scenario": null
                },
                {
                    "value": "0,00E+00",
                    "module": "A2",
                    "scenario": null
                },
                {
                    "value": "0,00E+00",
                    "module": "A3",
                    "scenario": null
                },
                {
                    "value": "0,00E+00",
                    "module": "A4",
                    "scenario": null
                },
                {
                    "value": "0,00E+00",
                    "module": "B1",
                    "scenario": null
                },
                {
                    "value": "0,00E+00",
                    "module": "C1",
                    "scenario": null
                },
                {
                    "value": "0,00E+00",
                    "module": "C2",
                    "scenario": null
                },
                {
                    "value": "0,00E+00",
                    "module": "C3",
                    "scenario": null
                },
                {
                    "value": "0,00E+00",
                    "module": "C4",
                    "scenario": null
                },
                {
                    "value": "0,00E+00",
                    "module": "D",
                    "scenario": null
                }
            ]
        },
        {
            "parameter": "PENRT",
            "values": [
                {
                    "value": "2,82E+02",
                    "module": "A1",
                    "scenario": null
                },
                {
                    "value": "2,60E+01",
                    "module": "A2",
                    "scenario": null
                },
                {
                    "value": "1,09E+01",
                    "module": "A3",
                    "scenario": null
                },
                {
                    "value": "2,32E+02",
                    "module": "A4",
                    "scenario": null
                },
                {
                    "value": "0,00E+00",
                    "module": "B1",
                    "scenario": null
                },
                {
                    "value": "2,28E+01",
                    "module": "C1",
                    "scenario": null
                },
                {
                    "value": "9,64E+00",
                    "module": "C2",
                    "scenario": null
                },
                {
                    "value": "6,05E+00",
                    "module": "C3",
                    "scenario": null
                },
                {
                    "value": "1,84E+01",
                    "module": "C4",
                    "scenario": null
                },
                {
                    "value": "-4,70E+01",
                    "module": "D",
                    "scenario": null
                }
            ]
        },
        {
            "parameter": "SM",
            "values": [
                {
                    "value": "1,73E+01",
                    "module": "A1",
                    "scenario": null
                },
                {
                    "value": "0,00E+00",
                    "module": "A2",
                    "scenario": null
                },
                {
                    "value": "0,00E+00",
                    "module": "A3",
                    "scenario": null
                },
                {
                    "value": "0,00E+00",
                    "module": "A4",
                    "scenario": null
                },
                {
                    "value": "0,00E+00",
                    "module": "B1",
                    "scenario": null
                },
                {
                    "value": "0,00E+00",
                    "module": "C1",
                    "scenario": null
                },
                {
                    "value": "0,00E+00",
                    "module": "C2",
                    "scenario": null
                },
                {
                    "value": "0,00E+00",
                    "module": "C3",
                    "scenario": null
                },
                {
                    "value": "0,00E+00",
                    "module": "C4",
                    "scenario": null
                },
                {
                    "value": "0,00E+00",
                    "module": "D",
                    "scenario": null
                }
            ]
        },
        {
            "parameter": "RSF",
            "values": [
                {
                    "value": "6,54E+01",
                    "module": "A1",
                    "scenario": null
                },
                {
                    "value": "1,08E-02",
                    "module": "A2",
                    "scenario": null
                },
                {
                    "value": "5,47E-02",
                    "module": "A3",
                    "scenario": null
                },
                {
                    "value": "1,02E-01",
                    "module": "A4",
                    "scenario": null
                },
                {
                    "value": "0,00E+00",
                    "module": "B1",
                    "scenario": null
                },
                {
                    "value": "0,00E+00",
                    "module": "C1",
                    "scenario": null
                },
                {
                    "value": "1,86E-02",
                    "module": "C2",
                    "scenario": null
                },
                {
                    "value": "0,00E+00",
                    "module": "C3",
                    "scenario": null
                },
                {
                    "value": "5,84E-03",
                    "module": "C4",
                    "scenario": null
                },
                {
                    "value": "1,03E-01",
                    "module": "D",
                    "scenario": null
                }
            ]
        },
        {
            "parameter": "NRSF",
            "values": [
                {
                    "value": "9,30E+01",
                    "module": "A1",
                    "scenario": null
                },
                {
                    "value": "3,75E-02",
                    "module": "A2",
                    "scenario": null
                },
                {
                    "value": "7,38E-02",
                    "module": "A3",
                    "scenario": null
                },
                {
                    "value": "3,42E-01",
                    "module": "A4",
                    "scenario": null
                },
                {
                    "value": "0,00E+00",
                    "module": "B1",
                    "scenario": null
                },
                {
                    "value": "0,00E+00",
                    "module": "C1",
                    "scenario": null
                },
                {
                    "value": "0,00E+00",
                    "module": "C2",
                    "scenario": null
                },
                {
                    "value": "0,00E+00",
                    "module": "C3",
                    "scenario": null
                },
                {
                    "value": "1,68E-02",
                    "module": "C4",
                    "scenario": null
                },
                {
                    "value": "4,42E+00",
                    "module": "D",
                    "scenario": null
                }
            ]
        },
        {
            "parameter": "FW",
            "values": [
                {
                    "value": "7,92E-01",
                    "module": "A1",
                    "scenario": null
                },
                {
                    "value": "2,74E-03",
                    "module": "A2",
                    "scenario": null
                },
                {
                    "value": "2,76E-01",
                    "module": "A3",
                    "scenario": null
                },
                {
                    "value": "2,64E-02",
                    "module": "A4",
                    "scenario": null
                },
                {
                    "value": "0,00E+00",
                    "module": "B1",
                    "scenario": null
                },
                {
                    "value": "1,18E-03",
                    "module": "C1",
                    "scenario": null
                },
                {
                    "value": "1,09E-01",
                    "module": "C2",
                    "scenario": null
                },
                {
                    "value": "1,04E-02",
                    "module": "C3",
                    "scenario": null
                },
                {
                    "value": "2,19E-02",
                    "module": "C4",
                    "scenario": null
                },
                {
                    "value": "-3,99E-01",
                    "module": "D",
                    "scenario": null
                }
            ]
        }
    ],
    "end_of_life_waste": [
        {
            "parameter": "HWD",
            "values": [
                {
                    "value": "5,62E-01",
                    "module": "A1",
                    "scenario": null
                },
                {
                    "value": "1,37E-03",
                    "module": "A2",
                    "scenario": null
                },
                {
                    "value": "7,52E-02",
                    "module": "A3",
                    "scenario": null
                },
                {
                    "value": "1,27E-02",
                    "module": "A4",
                    "scenario": null
                },
                {
                    "value": "0,00E+00",
                    "module": "B1",
                    "scenario": null
                },
                {
                    "value": "6,73E-04",
                    "module": "C1",
                    "scenario": null
                },
                {
                    "value": "2,47E-03",
                    "module": "C2",
                    "scenario": null
                },
                {
                    "value": "6,04E-04",
                    "module": "C3",
                    "scenario": null
                },
                {
                    "value": "0,00E+00",
                    "module": "C4",
                    "scenario": null
                },
                {
                    "value": "-2,47E-02",
                    "module": "D",
                    "scenario": null
                }
            ]
        },
        {
            "parameter": "NHWD",
            "values": [
                {
                    "value": "1,68E+00",
                    "module": "A1",
                    "scenario": null
                },
                {
                    "value": "2,03E+00",
                    "module": "A2",
                    "scenario": null
                },
                {
                    "value": "5,61E+00",
                    "module": "A3",
                    "scenario": null
                },
                {
                    "value": "2,02E+01",
                    "module": "A4",
                    "scenario": null
                },
                {
                    "value": "0,00E+00",
                    "module": "B1",
                    "scenario": null
                },
                {
                    "value": "2,71E-02",
                    "module": "C1",
                    "scenario": null
                },
                {
                    "value": "3,87E-01",
                    "module": "C2",
                    "scenario": null
                },
                {
                    "value": "1,91E-02",
                    "module": "C3",
                    "scenario": null
                },
                {
                    "value": "1,33E+02",
                    "module": "C4",
                    "scenario": null
                },
                {
                    "value": "-1,82E+00",
                    "module": "D",
                    "scenario": null
                }
            ]
        },
        {
            "parameter": "RWD",
            "values": [
                {
                    "value": "3,87E-04",
                    "module": "A1",
                    "scenario": null
                },
                {
                    "value": "1,78E-04",
                    "module": "A2",
                    "scenario": null
                },
                {
                    "value": "8,11E-05",
                    "module": "A3",
                    "scenario": null
                },
                {
                    "value": "1,59E-03",
                    "module": "A4",
                    "scenario": null
                },
                {
                    "value": "0,00E+00",
                    "module": "B1",
                    "scenario": null
                },
                {
                    "value": "1,59E-04",
                    "module": "C1",
                    "scenario": null
                },
                {
                    "value": "4,01E-05",
                    "module": "C2",
                    "scenario": null
                },
                {
                    "value": "6,39E-05",
                    "module": "C3",
                    "scenario": null
                },
                {
                    "value": "0,00E+00",
                    "module": "C4",
                    "scenario": null
                },
                {
                    "value": "-7,25E-05",
                    "module": "D",
                    "scenario": null
                }
            ]
        }
    ],
    "end_of_life_flow": [
        {
            "parameter": "CRU",
            "values": [
                {
                    "value": "5,46E-02",
                    "module": "A1",
                    "scenario": null
                },
                {
                    "value": "0,00E+00",
                    "module": "A2",
                    "scenario": null
                },
                {
                    "value": "0,00E+00",
                    "module": "A3",
                    "scenario": null
                },
                {
                    "value": "0,00E+00",
                    "module": "A4",
                    "scenario": null
                },
                {
                    "value": "0,00E+00",
                    "module": "B1",
                    "scenario": null
                },
                {
                    "value": "0,00E+00",
                    "module": "C1",
                    "scenario": null
                },
                {
                    "value": "0,00E+00",
                    "module": "C2",
                    "scenario": null
                },
                {
                    "value": "0,00E+00",
                    "module": "C3",
                    "scenario": null
                },
                {
                    "value": "0,00E+00",
                    "module": "C4",
                    "scenario": null
                },
                {
                    "value": "0,00E+00",
                    "module": "D",
                    "scenario": null
                }
            ]
        },
        {
            "parameter": "MFR",
            "values": [
                {
                    "value": "0,00E+00",
                    "module": "A1",
                    "scenario": null
                },
                {
                    "value": "0,00E+00",
                    "module": "A2",
                    "scenario": null
                },
                {
                    "value": "7,94E-01",
                    "module": "A3",
                    "scenario": null
                },
                {
                    "value": "0,00E+00",
                    "module": "A4",
                    "scenario": null
                },
                {
                    "value": "0,00E+00",
                    "module": "B1",
                    "scenario": null
                },
                {
                    "value": "0,00E+00",
                    "module": "C1",
                    "scenario": null
                },
                {
                    "value": "0,00E+00",
                    "module": "C2",
                    "scenario": null
                },
                {
                    "value": "2,82E+02",
                    "module": "C3",
                    "scenario": null
                },
                {
                    "value": "0,00E+00",
                    "module": "C4",
                    "scenario": null
                },
                {
                    "value": "0,00E+00",
                    "module": "D",
                    "scenario": null
                }
            ]
        },
        {
            "parameter": "MER",
            "values": [
                {
                    "value": "0,00E+00",
                    "module": "A1",
                    "scenario": null
                },
                {
                    "value": "0,00E+00",
                    "module": "A2",
                    "scenario": null
                },
                {
                    "value": "5,23E-01",
                    "module": "A3",
                    "scenario": null
                },
                {
                    "value": "0,00E+00",
                    "module": "A4",
                    "scenario": null
                },
                {
                    "value": "0,00E+00",
                    "module": "B1",
                    "scenario": null
                },
                {
                    "value": "0,00E+00",
                    "module": "C1",
                    "scenario": null
                },
                {
                    "value": "0,00E+00",
                    "module": "C2",
                    "scenario": null
                },
                {
                    "value": "0,00E+00",
                    "module": "C3",
                    "scenario": null
                },
                {
                    "value": "0,00E+00",
                    "module": "C4",
                    "scenario": null
                },
                {
                    "value": "0,00E+00",
                    "module": "D",
                    "scenario": null
                }
            ]
        },
        {
            "parameter": "EEE",
            "values": [
                {
                    "value": "0,00E+00",
                    "module": "A1",
                    "scenario": null
                },
                {
                    "value": "0,00E+00",
                    "module": "A2",
                    "scenario": null
                },
                {
                    "value": "3,52E-01",
                    "module": "A3",
                    "scenario": null
                },
                {
                    "value": "0,00E+00",
                    "module": "A4",
                    "scenario": null
                },
                {
                    "value": "0,00E+00",
                    "module": "B1",
                    "scenario": null
                },
                {
                    "value": "0,00E+00",
                    "module": "C1",
                    "scenario": null
                },
                {
                    "value": "0,00E+00",
                    "module": "C2",
                    "scenario": null
                },
                {
                    "value": "0,00E+00",
                    "module": "C3",
                    "scenario": null
                },
                {
                    "value": "0,00E+00",
                    "module": "C4",
                    "scenario": null
                },
                {
                    "value": "0,00E+00",
                    "module": "D",
                    "scenario": null
                }
            ]
        },
        {
            "parameter": "EET",
            "values": [
                {
                    "value": "0,00E+00",
                    "module": "A1",
                    "scenario": null
                },
                {
                    "value": "0,00E+00",
                    "module": "A2",
                    "scenario": null
                },
                {
                    "value": "5,32E+00",
                    "module": "A3",
                    "scenario": null
                },
                {
                    "value": "0,00E+00",
                    "module": "A4",
                    "scenario": null
                },
                {
                    "value": "0,00E+00",
                    "module": "B1",
                    "scenario": null
                },
                {
                    "value": "0,00E+00",
                    "module": "C1",
                    "scenario": null
                },
                {
                    "value": "0,00E+00",
                    "module": "C2",
                    "scenario": null
                },
                {
                    "value": "0,00E+00",
                    "module": "C3",
                    "scenario": null
                },
                {
                    "value": "0,00E+00",
                    "module": "C4",
                    "scenario": null
                },
                {
                    "value": "0,00E+00",
                    "module": "D",
                    "scenario": null
                }
            ]
        }
    ]
}