{"product_name":"RQ - H07Z1-K 10","epd_id":"NEPD-8909-8567","declared_unit":{"unit":"m","amount":1},"compliance":["EN 15804+A2","ISO 14025","ISO 21930"],"producer_name":"Amokabel AB","environmental_impact":[{"parameter":"GWP-total","unit":"kg CO2-eq","values":[{"value":"4,73E-01","module":"A1","scenario":null},{"value":"6,57E-03","module":"A2","scenario":null},{"value":"4,39E-04","module":"A3","scenario":null},{"value":"3,68E-03","module":"A4","scenario":null},{"value":"1,03E-02","module":"A5","scenario":null},{"value":"0,00E+00","module":"C1","scenario":null},{"value":"1,61E-03","module":"C2","scenario":null},{"value":"3,71E-02","module":"C3","scenario":null},{"value":"1,91E-03","module":"C4","scenario":null},{"value":"-8,51E-02","module":"D","scenario":null},{"value":"4,80E-01","module":"A1A3","scenario":null}]},{"parameter":"GWP-fossil","unit":"kg CO2-eq","values":[{"value":"4,72E-01","module":"A1","scenario":null},{"value":"6,56E-03","module":"A2","scenario":null},{"value":"4,28E-04","module":"A3","scenario":null},{"value":"3,68E-03","module":"A4","scenario":null},{"value":"2,19E-04","module":"A5","scenario":null},{"value":"0,00E+00","module":"C1","scenario":null},{"value":"1,60E-03","module":"C2","scenario":null},{"value":"3,71E-02","module":"C3","scenario":null},{"value":"1,91E-03","module":"C4","scenario":null},{"value":"-8,46E-02","module":"D","scenario":null},{"value":"4,79E-01","module":"A1A3","scenario":null}]},{"parameter":"GWP-biogenic","unit":"kg CO2-eq","values":[{"value":"-3,84E-04","module":"A1","scenario":null},{"value":"2,58E-06","module":"A2","scenario":null},{"value":"8,86E-06","module":"A3","scenario":null},{"value":"1,52E-06","module":"A4","scenario":null},{"value":"1,01E-02","module":"A5","scenario":null},{"value":"0,00E+00","module":"C1","scenario":null},{"value":"6,64E-07","module":"C2","scenario":null},{"value":"3,00E-07","module":"C3","scenario":null},{"value":"1,38E-07","module":"C4","scenario":null},{"value":"-3,88E-04","module":"D","scenario":null},{"value":"-3,73E-04","module":"A1A3","scenario":null}]},{"parameter":"GWP-luluc","unit":"kg CO2-eq","values":[{"value":"4,89E-04","module":"A1","scenario":null},{"value":"2,57E-06","module":"A2","scenario":null},{"value":"1,66E-06","module":"A3","scenario":null},{"value":"1,31E-06","module":"A4","scenario":null},{"value":"4,90E-08","module":"A5","scenario":null},{"value":"0,00E+00","module":"C1","scenario":null},{"value":"5,71E-07","module":"C2","scenario":null},{"value":"4,40E-08","module":"C3","scenario":null},{"value":"2,19E-07","module":"C4","scenario":null},{"value":"-1,59E-04","module":"D","scenario":null},{"value":"4,93E-04","module":"A1A3","scenario":null}]},{"parameter":"ODP","unit":"kg CFC11-eq","values":[{"value":"3,71E-08","module":"A1","scenario":null},{"value":"1,46E-09","module":"A2","scenario":null},{"value":"3,50E-11","module":"A3","scenario":null},{"value":"8,34E-10","module":"A4","scenario":null},{"value":"3,10E-11","module":"A5","scenario":null},{"value":"0,00E+00","module":"C1","scenario":null},{"value":"3,64E-10","module":"C2","scenario":null},{"value":"2,80E-11","module":"C3","scenario":null},{"value":"1,75E-10","module":"C4","scenario":null},{"value":"-1,52E-04","module":"D","scenario":null},{"value":"3,86E-08","module":"A1A3","scenario":null}]},{"parameter":"AP","unit":"mol H+-eq","values":[{"value":"2,17E-02","module":"A1","scenario":null},{"value":"4,52E-05","module":"A2","scenario":null},{"value":"6,32E-07","module":"A3","scenario":null},{"value":"1,06E-05","module":"A4","scenario":null},{"value":"1,49E-06","module":"A5","scenario":null},{"value":"0,00E+00","module":"C1","scenario":null},{"value":"4,61E-06","module":"C2","scenario":null},{"value":"4,64E-06","module":"C3","scenario":null},{"value":"4,77E-06","module":"C4","scenario":null},{"value":"-1,39E-02","module":"D","scenario":null},{"value":"2,17E-02","module":"A1A3","scenario":null}]},{"parameter":"POCP","unit":"kg NMVOC-eq","values":[{"value":"5,34E-03","module":"A1","scenario":null},{"value":"3,45E-05","module":"A2","scenario":null},{"value":"5,69E-07","module":"A3","scenario":null},{"value":"8,97E-06","module":"A4","scenario":null},{"value":"1,76E-06","module":"A5","scenario":null},{"value":"0,00E+00","module":"C1","scenario":null},{"value":"3,91E-06","module":"C2","scenario":null},{"value":"5,77E-06","module":"C3","scenario":null},{"value":"5,73E-06","module":"C4","scenario":null},{"value":"-2,41E-03","module":"D","scenario":null},{"value":"5,38E-03","module":"A1A3","scenario":null}]},{"parameter":"ADPE","unit":"kg Sb-eq","values":[{"value":"1,91E-04","module":"A1","scenario":null},{"value":"1,63E-07","module":"A2","scenario":null},{"value":"3,60E-09","module":"A3","scenario":null},{"value":"1,02E-07","module":"A4","scenario":null},{"value":"3,12E-09","module":"A5","scenario":null},{"value":"0,00E+00","module":"C1","scenario":null},{"value":"4,43E-08","module":"C2","scenario":null},{"value":"1,30E-09","module":"C3","scenario":null},{"value":"4,73E-09","module":"C4","scenario":null},{"value":"-7,76E-05","module":"D","scenario":null},{"value":"1,91E-04","module":"A1A3","scenario":null}]},{"parameter":"ADPF","unit":"MJ","values":[{"value":"7,53E+00","module":"A1","scenario":null},{"value":"9,71E-02","module":"A2","scenario":null},{"value":"4,42E-03","module":"A3","scenario":null},{"value":"5,57E-02","module":"A4","scenario":null},{"value":"2,27E-03","module":"A5","scenario":null},{"value":"0,00E+00","module":"C1","scenario":null},{"value":"2,43E-02","module":"C2","scenario":null},{"value":"2,42E-03","module":"C3","scenario":null},{"value":"1,41E-02","module":"C4","scenario":null},{"value":"-7,67E-01","module":"D","scenario":null},{"value":"7,63E+00","module":"A1A3","scenario":null}]},{"parameter":"WDP","unit":"m3 world-eq. Deprived","values":[{"value":"3,50E+01","module":"A1","scenario":null},{"value":"8,52E-02","module":"A2","scenario":null},{"value":"2,99E-01","module":"A3","scenario":null},{"value":"5,38E-02","module":"A4","scenario":null},{"value":"3,82E-03","module":"A5","scenario":null},{"value":"0,00E+00","module":"C1","scenario":null},{"value":"2,35E-02","module":"C2","scenario":null},{"value":"5,49E-03","module":"C3","scenario":null},{"value":"3,14E-01","module":"C4","scenario":null},{"value":"4,14E+00","module":"D","scenario":null},{"value":"3,54E+01","module":"A1A3","scenario":null}]},{"parameter":"EP-freshwater","unit":"kg P-eq","values":[{"value":"1,77E-04","module":"A1","scenario":null},{"value":"4,87E-08","module":"A2","scenario":null},{"value":"2,58E-09","module":"A3","scenario":null},{"value":"2,94E-08","module":"A4","scenario":null},{"value":"2,23E-09","module":"A5","scenario":null},{"value":"0,00E+00","module":"C1","scenario":null},{"value":"1,28E-08","module":"C2","scenario":null},{"value":"2,84E-09","module":"C3","scenario":null},{"value":"1,03E-08","module":"C4","scenario":null},{"value":"-9,35E-05","module":"D","scenario":null},{"value":"1,77E-04","module":"A1A3","scenario":null}]},{"parameter":"EP-marine","unit":"kg N-eq","values":[{"value":"1,41E-03","module":"A1","scenario":null},{"value":"1,04E-05","module":"A2","scenario":null},{"value":"1,94E-07","module":"A3","scenario":null},{"value":"2,09E-06","module":"A4","scenario":null},{"value":"6,64E-07","module":"A5","scenario":null},{"value":"0,00E+00","module":"C1","scenario":null},{"value":"9,13E-07","module":"C2","scenario":null},{"value":"2,23E-06","module":"C3","scenario":null},{"value":"3,17E-06","module":"C4","scenario":null},{"value":"-5,75E-04","module":"D","scenario":null},{"value":"1,42E-03","module":"A1A3","scenario":null}]},{"parameter":"EP-terrestrial","unit":"mol N-eq.","values":[{"value":"2,07E-02","module":"A1","scenario":null},{"value":"1,16E-04","module":"A2","scenario":null},{"value":"2,03E-06","module":"A3","scenario":null},{"value":"2,34E-05","module":"A4","scenario":null},{"value":"6,80E-06","module":"A5","scenario":null},{"value":"0,00E+00","module":"C1","scenario":null},{"value":"1,02E-05","module":"C2","scenario":null},{"value":"2,41E-05","module":"C3","scenario":null},{"value":"1,92E-05","module":"C4","scenario":null},{"value":"-8,88E-03","module":"D","scenario":null},{"value":"2,09E-02","module":"A1A3","scenario":null}]},{"parameter":"GWP-IOBC","unit":"kg CO2-eq","values":[{"value":"4,79E-01","module":"A1","scenario":null},{"value":"6,56E-03","module":"A2","scenario":null},{"value":"4,38E-04","module":"A3","scenario":null},{"value":"3,68E-03","module":"A4","scenario":null},{"value":"2,19E-04","module":"A5","scenario":null},{"value":"0,00E+00","module":"C1","scenario":null},{"value":"1,61E-03","module":"C2","scenario":null},{"value":"3,71E-02","module":"C3","scenario":null},{"value":"2,01E-03","module":"C4","scenario":null},{"value":"-4,13E-02","module":"D","scenario":null},{"value":"4,86E-01","module":"A1A3","scenario":null}]}],"additional_environmental_impact":[{"parameter":"PM","unit":"Disease incidence","values":[{"value":"5,86E-08","module":"A1","scenario":null},{"value":"3,71E-10","module":"A2","scenario":null},{"value":"8,00E-12","module":"A3","scenario":null},{"value":"2,25E-10","module":"A4","scenario":null},{"value":"1,90E-11","module":"A5","scenario":null},{"value":"0,00E+00","module":"C1","scenario":null},{"value":"9,80E-11","module":"C2","scenario":null},{"value":"1,80E-11","module":"C3","scenario":null},{"value":"8,50E-11","module":"C4","scenario":null},{"value":"-2,87E-08","module":"D","scenario":null},{"value":"5,90E-08","module":"A1A3","scenario":null}]},{"parameter":"ETP-fw","unit":"CTUe","values":[{"value":"2,57E+02","module":"A1","scenario":null},{"value":"7,01E-02","module":"A2","scenario":null},{"value":"3,36E-03","module":"A3","scenario":null},{"value":"4,13E-02","module":"A4","scenario":null},{"value":"2,56E-03","module":"A5","scenario":null},{"value":"0,00E+00","module":"C1","scenario":null},{"value":"1,80E-02","module":"C2","scenario":null},{"value":"7,24E-03","module":"C3","scenario":null},{"value":"2,08E+01","module":"C4","scenario":null},{"value":"-1,28E+02","module":"D","scenario":null},{"value":"2,57E+02","module":"A1A3","scenario":null}]},{"parameter":"HTP-c","unit":"CTUh","values":[{"value":"4,53E-09","module":"A1","scenario":null},{"value":"0,00E+00","module":"A2","scenario":null},{"value":"0,00E+00","module":"A3","scenario":null},{"value":"0,00E+00","module":"A4","scenario":null},{"value":"0,00E+00","module":"A5","scenario":null},{"value":"0,00E+00","module":"C1","scenario":null},{"value":"0,00E+00","module":"C2","scenario":null},{"value":"1,00E-12","module":"C3","scenario":null},{"value":"1,00E-12","module":"C4","scenario":null},{"value":"-1,80E-09","module":"D","scenario":null},{"value":"4,53E-09","module":"A1A3","scenario":null}]},{"parameter":"HTP-nc","unit":"CTUh","values":[{"value":"3,46E-07","module":"A1","scenario":null},{"value":"7,80E-11","module":"A2","scenario":null},{"value":"3,00E-12","module":"A3","scenario":null},{"value":"4,50E-11","module":"A4","scenario":null},{"value":"1,30E-11","module":"A5","scenario":null},{"value":"0,00E+00","module":"C1","scenario":null},{"value":"2,00E-11","module":"C2","scenario":null},{"value":"3,10E-11","module":"C3","scenario":null},{"value":"2,00E-11","module":"C4","scenario":null},{"value":"-1,54E-07","module":"D","scenario":null},{"value":"3,47E-07","module":"A1A3","scenario":null}]},{"parameter":"SQP","unit":"-","values":[{"value":"5,18E+00","module":"A1","scenario":null},{"value":"6,15E-02","module":"A2","scenario":null},{"value":"2,31E-03","module":"A3","scenario":null},{"value":"3,89E-02","module":"A4","scenario":null},{"value":"1,47E-03","module":"A5","scenario":null},{"value":"0,00E+00","module":"C1","scenario":null},{"value":"1,70E-02","module":"C2","scenario":null},{"value":"2,94E-04","module":"C3","scenario":null},{"value":"3,05E-02","module":"C4","scenario":null},{"value":"-1,82E+00","module":"D","scenario":null},{"value":"5,24E+00","module":"A1A3","scenario":null}]},{"parameter":"IRP","unit":"kBq U235-eq","values":[{"value":"3,02E-02","module":"A1","scenario":null},{"value":"4,24E-04","module":"A2","scenario":null},{"value":"1,07E-04","module":"A3","scenario":null},{"value":"2,43E-04","module":"A4","scenario":null},{"value":"8,38E-06","module":"A5","scenario":null},{"value":"0,00E+00","module":"C1","scenario":null},{"value":"1,06E-04","module":"C2","scenario":null},{"value":"4,10E-06","module":"C3","scenario":null},{"value":"8,92E-05","module":"C4","scenario":null},{"value":"-1,11E-03","module":"D","scenario":null},{"value":"3,07E-02","module":"A1A3","scenario":null}]}],"resource_use":[{"parameter":"PERE","unit":"MJ","values":[{"value":"1,42E+00","module":"A1","scenario":null},{"value":"1,30E-03","module":"A2","scenario":null},{"value":"1,43E-03","module":"A3","scenario":null},{"value":"7,97E-04","module":"A4","scenario":null},{"value":"4,74E-05","module":"A5","scenario":null},{"value":"0,00E+00","module":"C1","scenario":null},{"value":"3,47E-04","module":"C2","scenario":null},{"value":"7,13E-05","module":"C3","scenario":null},{"value":"1,70E-03","module":"C4","scenario":null},{"value":"-4,80E-01","module":"D","scenario":null},{"value":"1,42E+00","module":"A1A3","scenario":null}]},{"parameter":"PERM","unit":"","values":[{"value":"9,25E-02","module":"A1","scenario":null},{"value":"0,00E+00","module":"A2","scenario":null},{"value":"0,00E+00","module":"A3","scenario":null},{"value":"0,00E+00","module":"A4","scenario":null},{"value":"-9,25E-02","module":"A5","scenario":null},{"value":"0,00E+00","module":"C1","scenario":null},{"value":"0,00E+00","module":"C2","scenario":null},{"value":"0,00E+00","module":"C3","scenario":null},{"value":"0,00E+00","module":"C4","scenario":null},{"value":"0,00E+00","module":"D","scenario":null},{"value":"9,25E-02","module":"A1A3","scenario":null}]},{"parameter":"PERT","unit":"MJ","values":[{"value":"1,51E+00","module":"A1","scenario":null},{"value":"1,30E-03","module":"A2","scenario":null},{"value":"1,43E-03","module":"A3","scenario":null},{"value":"7,97E-04","module":"A4","scenario":null},{"value":"-9,25E-02","module":"A5","scenario":null},{"value":"0,00E+00","module":"C1","scenario":null},{"value":"3,47E-04","module":"C2","scenario":null},{"value":"7,13E-05","module":"C3","scenario":null},{"value":"1,70E-03","module":"C4","scenario":null},{"value":"-4,80E-01","module":"D","scenario":null},{"value":"1,52E+00","module":"A1A3","scenario":null}]},{"parameter":"PENRE","unit":"MJ","values":[{"value":"6,52E+00","module":"A1","scenario":null},{"value":"9,71E-02","module":"A2","scenario":null},{"value":"4,42E-03","module":"A3","scenario":null},{"value":"5,57E-02","module":"A4","scenario":null},{"value":"2,27E-03","module":"A5","scenario":null},{"value":"0,00E+00","module":"C1","scenario":null},{"value":"2,43E-02","module":"C2","scenario":null},{"value":"2,42E-03","module":"C3","scenario":null},{"value":"1,41E-02","module":"C4","scenario":null},{"value":"-7,67E-01","module":"D","scenario":null},{"value":"6,63E+00","module":"A1A3","scenario":null}]},{"parameter":"PENRM","unit":"MJ","values":[{"value":"1,09E+00","module":"A1","scenario":null},{"value":"0,00E+00","module":"A2","scenario":null},{"value":"0,00E+00","module":"A3","scenario":null},{"value":"0,00E+00","module":"A4","scenario":null},{"value":"-2,12E-02","module":"A5","scenario":null},{"value":"0,00E+00","module":"C1","scenario":null},{"value":"0,00E+00","module":"C2","scenario":null},{"value":"-1,04E+00","module":"C3","scenario":null},{"value":"0,00E+00","module":"C4","scenario":null},{"value":"0,00E+00","module":"D","scenario":null},{"value":"1,09E+00","module":"A1A3","scenario":null}]},{"parameter":"PENRT","unit":"MJ","values":[{"value":"7,61E+00","module":"A1","scenario":null},{"value":"9,71E-02","module":"A2","scenario":null},{"value":"4,42E-03","module":"A3","scenario":null},{"value":"5,57E-02","module":"A4","scenario":null},{"value":"-1,90E-02","module":"A5","scenario":null},{"value":"0,00E+00","module":"C1","scenario":null},{"value":"2,43E-02","module":"C2","scenario":null},{"value":"-1,04E+00","module":"C3","scenario":null},{"value":"1,41E-02","module":"C4","scenario":null},{"value":"-7,67E-01","module":"D","scenario":null},{"value":"7,71E+00","module":"A1A3","scenario":null}]},{"parameter":"SM","unit":"kg","values":[{"value":"1,61E-02","module":"A1","scenario":null},{"value":"0,00E+00","module":"A2","scenario":null},{"value":"1,04E-07","module":"A3","scenario":null},{"value":"0,00E+00","module":"A4","scenario":null},{"value":"0,00E+00","module":"A5","scenario":null},{"value":"0,00E+00","module":"C1","scenario":null},{"value":"0,00E+00","module":"C2","scenario":null},{"value":"0,00E+00","module":"C3","scenario":null},{"value":"0,00E+00","module":"C4","scenario":null},{"value":"2,41E-02","module":"D","scenario":null},{"value":"1,61E-02","module":"A1A3","scenario":null}]},{"parameter":"RSF","unit":"MJ","values":[{"value":"3,98E-02","module":"A1","scenario":null},{"value":"4,58E-05","module":"A2","scenario":null},{"value":"6,26E-06","module":"A3","scenario":null},{"value":"2,85E-05","module":"A4","scenario":null},{"value":"1,37E-06","module":"A5","scenario":null},{"value":"0,00E+00","module":"C1","scenario":null},{"value":"1,24E-05","module":"C2","scenario":null},{"value":"2,01E-06","module":"C3","scenario":null},{"value":"3,52E-05","module":"C4","scenario":null},{"value":"2,26E-03","module":"D","scenario":null},{"value":"3,98E-02","module":"A1A3","scenario":null}]},{"parameter":"NRSF","unit":"MJ","values":[{"value":"1,37E-03","module":"A1","scenario":null},{"value":"1,57E-04","module":"A2","scenario":null},{"value":"2,02E-05","module":"A3","scenario":null},{"value":"1,02E-04","module":"A4","scenario":null},{"value":"1,47E-05","module":"A5","scenario":null},{"value":"0,00E+00","module":"C1","scenario":null},{"value":"4,44E-05","module":"C2","scenario":null},{"value":"0,00E+00","module":"C3","scenario":null},{"value":"4,85E-05","module":"C4","scenario":null},{"value":"-5,99E-03","module":"D","scenario":null},{"value":"1,54E-03","module":"A1A3","scenario":null}]},{"parameter":"FW","unit":"m3","values":[{"value":"8,84E-03","module":"A1","scenario":null},{"value":"9,72E-06","module":"A2","scenario":null},{"value":"3,75E-06","module":"A3","scenario":null},{"value":"5,95E-06","module":"A4","scenario":null},{"value":"1,62E-06","module":"A5","scenario":null},{"value":"0,00E+00","module":"C1","scenario":null},{"value":"2,60E-06","module":"C2","scenario":null},{"value":"6,85E-06","module":"C3","scenario":null},{"value":"1,83E-05","module":"C4","scenario":null},{"value":"-2,24E-03","module":"D","scenario":null},{"value":"8,86E-03","module":"A1A3","scenario":null}]}],"end_of_life_waste":[{"parameter":"HWD","unit":"kg","values":[{"value":"6,50E-03","module":"A1","scenario":null},{"value":"4,88E-06","module":"A2","scenario":null},{"value":"1,91E-05","module":"A3","scenario":null},{"value":"2,87E-06","module":"A4","scenario":null},{"value":"0,00E+00","module":"A5","scenario":null},{"value":"0,00E+00","module":"C1","scenario":null},{"value":"1,25E-06","module":"C2","scenario":null},{"value":"0,00E+00","module":"C3","scenario":null},{"value":"1,62E-03","module":"C4","scenario":null},{"value":"-9,36E-04","module":"D","scenario":null},{"value":"6,53E-03","module":"A1A3","scenario":null}]},{"parameter":"NHWD","unit":"kg","values":[{"value":"1,80E-01","module":"A1","scenario":null},{"value":"4,20E-03","module":"A2","scenario":null},{"value":"6,11E-03","module":"A3","scenario":null},{"value":"2,71E-03","module":"A4","scenario":null},{"value":"7,17E-03","module":"A5","scenario":null},{"value":"0,00E+00","module":"C1","scenario":null},{"value":"1,18E-03","module":"C2","scenario":null},{"value":"0,00E+00","module":"C3","scenario":null},{"value":"4,65E-02","module":"C4","scenario":null},{"value":"-4,05E-02","module":"D","scenario":null},{"value":"1,91E-01","module":"A1A3","scenario":null}]},{"parameter":"RWD","unit":"kg","values":[{"value":"2,77E-05","module":"A1","scenario":null},{"value":"6,64E-07","module":"A2","scenario":null},{"value":"4,52E-08","module":"A3","scenario":null},{"value":"3,79E-07","module":"A4","scenario":null},{"value":"0,00E+00","module":"A5","scenario":null},{"value":"0,00E+00","module":"C1","scenario":null},{"value":"1,65E-07","module":"C2","scenario":null},{"value":"0,00E+00","module":"C3","scenario":null},{"value":"9,75E-08","module":"C4","scenario":null},{"value":"-9,85E-07","module":"D","scenario":null},{"value":"2,84E-05","module":"A1A3","scenario":null}]}],"end_of_life_flow":[{"parameter":"CRU","unit":"kg","values":[{"value":"0,00E+00","module":"A1","scenario":null},{"value":"0,00E+00","module":"A2","scenario":null},{"value":"0,00E+00","module":"A3","scenario":null},{"value":"0,00E+00","module":"A4","scenario":null},{"value":"0,00E+00","module":"A5","scenario":null},{"value":"0,00E+00","module":"C1","scenario":null},{"value":"0,00E+00","module":"C2","scenario":null},{"value":"0,00E+00","module":"C3","scenario":null},{"value":"0,00E+00","module":"C4","scenario":null},{"value":"0,00E+00","module":"D","scenario":null},{"value":"0,00E+00","module":"A1A3","scenario":null}]},{"parameter":"MFR","unit":"kg","values":[{"value":"0,00E+00","module":"A1","scenario":null},{"value":"0,00E+00","module":"A2","scenario":null},{"value":"6,48E-03","module":"A3","scenario":null},{"value":"0,00E+00","module":"A4","scenario":null},{"value":"2,55E-04","module":"A5","scenario":null},{"value":"0,00E+00","module":"C1","scenario":null},{"value":"0,00E+00","module":"C2","scenario":null},{"value":"5,03E-02","module":"C3","scenario":null},{"value":"1,10E-06","module":"C4","scenario":null},{"value":"-9,45E-04","module":"D","scenario":null},{"value":"6,48E-03","module":"A1A3","scenario":null}]},{"parameter":"MER","unit":"kg","values":[{"value":"0,00E+00","module":"A1","scenario":null},{"value":"0,00E+00","module":"A2","scenario":null},{"value":"1,61E-04","module":"A3","scenario":null},{"value":"0,00E+00","module":"A4","scenario":null},{"value":"6,67E-03","module":"A5","scenario":null},{"value":"0,00E+00","module":"C1","scenario":null},{"value":"0,00E+00","module":"C2","scenario":null},{"value":"1,23E-02","module":"C3","scenario":null},{"value":"2,70E-08","module":"C4","scenario":null},{"value":"-1,24E-04","module":"D","scenario":null},{"value":"1,61E-04","module":"A1A3","scenario":null}]},{"parameter":"EEE","unit":"MJ","values":[{"value":"0,00E+00","module":"A1","scenario":null},{"value":"0,00E+00","module":"A2","scenario":null},{"value":"2,18E-04","module":"A3","scenario":null},{"value":"0,00E+00","module":"A4","scenario":null},{"value":"4,64E-03","module":"A5","scenario":null},{"value":"0,00E+00","module":"C1","scenario":null},{"value":"0,00E+00","module":"C2","scenario":null},{"value":"2,38E-02","module":"C3","scenario":null},{"value":"1,75E-06","module":"C4","scenario":null},{"value":"-3,05E-04","module":"D","scenario":null},{"value":"2,18E-04","module":"A1A3","scenario":null}]},{"parameter":"EET","unit":"MJ","values":[{"value":"0,00E+00","module":"A1","scenario":null},{"value":"0,00E+00","module":"A2","scenario":null},{"value":"3,31E-03","module":"A3","scenario":null},{"value":"0,00E+00","module":"A4","scenario":null},{"value":"7,01E-02","module":"A5","scenario":null},{"value":"0,00E+00","module":"C1","scenario":null},{"value":"0,00E+00","module":"C2","scenario":null},{"value":"3,61E-01","module":"C3","scenario":null},{"value":"2,65E-05","module":"C4","scenario":null},{"value":"-4,61E-03","module":"D","scenario":null},{"value":"3,31E-03","module":"A1A3","scenario":null}]}]}