{"product_name":"Prelude 2xOutlet","epd_id":"NEPD-8556-8224","declared_unit":{"unit":"stk","amount":1},"compliance":["EN 15804+A2","ISO 14025","ISO 21930"],"producer_name":"SG Armaturen AS","environmental_impact":[{"parameter":"GWP-total","unit":"kg CO2-eq","values":[{"value":"1,70E+01","module":"A1","scenario":null},{"value":"5,04E-02","module":"A2","scenario":null},{"value":"5,62E-01","module":"A3","scenario":null},{"value":"6,14E-01","module":"A4","scenario":null},{"value":"3,97E-01","module":"A5","scenario":null},{"value":"1,16E+01","module":"B6","scenario":null},{"value":"0,00E+00","module":"C1","scenario":null},{"value":"7,42E-02","module":"C2","scenario":null},{"value":"4,38E-01","module":"C3","scenario":null},{"value":"2,60E-02","module":"C4","scenario":null},{"value":"-2,08E+00","module":"D","scenario":null},{"value":"1,76E+01","module":"A1A3","scenario":null}]},{"parameter":"GWP-fossil","unit":"kg CO2-eq","values":[{"value":"1,72E+01","module":"A1","scenario":null},{"value":"5,04E-02","module":"A2","scenario":null},{"value":"5,61E-01","module":"A3","scenario":null},{"value":"6,14E-01","module":"A4","scenario":null},{"value":"3,75E-03","module":"A5","scenario":null},{"value":"1,13E+01","module":"B6","scenario":null},{"value":"0,00E+00","module":"C1","scenario":null},{"value":"7,42E-02","module":"C2","scenario":null},{"value":"4,37E-01","module":"C3","scenario":null},{"value":"2,59E-02","module":"C4","scenario":null},{"value":"-2,04E+00","module":"D","scenario":null},{"value":"1,78E+01","module":"A1A3","scenario":null}]},{"parameter":"GWP-biogenic","unit":"kg CO2-eq","values":[{"value":"-2,49E-01","module":"A1","scenario":null},{"value":"1,96E-05","module":"A2","scenario":null},{"value":"1,40E-04","module":"A3","scenario":null},{"value":"2,18E-04","module":"A4","scenario":null},{"value":"3,93E-01","module":"A5","scenario":null},{"value":"3,11E-01","module":"B6","scenario":null},{"value":"0,00E+00","module":"C1","scenario":null},{"value":"2,89E-05","module":"C2","scenario":null},{"value":"9,16E-05","module":"C3","scenario":null},{"value":"4,28E-06","module":"C4","scenario":null},{"value":"-9,01E-03","module":"D","scenario":null},{"value":"-2,49E-01","module":"A1A3","scenario":null}]},{"parameter":"GWP-luluc","unit":"kg CO2-eq","values":[{"value":"4,08E-02","module":"A1","scenario":null},{"value":"1,84E-05","module":"A2","scenario":null},{"value":"8,85E-05","module":"A3","scenario":null},{"value":"3,06E-04","module":"A4","scenario":null},{"value":"1,24E-06","module":"A5","scenario":null},{"value":"4,65E-02","module":"B6","scenario":null},{"value":"0,00E+00","module":"C1","scenario":null},{"value":"2,71E-05","module":"C2","scenario":null},{"value":"6,68E-05","module":"C3","scenario":null},{"value":"2,74E-05","module":"C4","scenario":null},{"value":"-3,37E-02","module":"D","scenario":null},{"value":"4,09E-02","module":"A1A3","scenario":null}]},{"parameter":"ODP","unit":"kg CFC11-eq","values":[{"value":"3,10E-06","module":"A1","scenario":null},{"value":"1,09E-08","module":"A2","scenario":null},{"value":"8,23E-09","module":"A3","scenario":null},{"value":"1,35E-07","module":"A4","scenario":null},{"value":"7,91E-10","module":"A5","scenario":null},{"value":"7,73E-07","module":"B6","scenario":null},{"value":"0,00E+00","module":"C1","scenario":null},{"value":"1,61E-08","module":"C2","scenario":null},{"value":"2,57E-09","module":"C3","scenario":null},{"value":"1,69E-09","module":"C4","scenario":null},{"value":"-1,76E-03","module":"D","scenario":null},{"value":"3,12E-06","module":"A1A3","scenario":null}]},{"parameter":"AP","unit":"mol H+-eq","values":[{"value":"1,64E-01","module":"A1","scenario":null},{"value":"1,51E-04","module":"A2","scenario":null},{"value":"2,93E-03","module":"A3","scenario":null},{"value":"9,47E-03","module":"A4","scenario":null},{"value":"1,78E-05","module":"A5","scenario":null},{"value":"8,80E-02","module":"B6","scenario":null},{"value":"0,00E+00","module":"C1","scenario":null},{"value":"2,22E-04","module":"C2","scenario":null},{"value":"2,43E-04","module":"C3","scenario":null},{"value":"5,47E-05","module":"C4","scenario":null},{"value":"-4,35E-02","module":"D","scenario":null},{"value":"1,67E-01","module":"A1A3","scenario":null}]},{"parameter":"POCP","unit":"kg NMVOC-eq","values":[{"value":"6,97E-02","module":"A1","scenario":null},{"value":"1,24E-04","module":"A2","scenario":null},{"value":"1,76E-03","module":"A3","scenario":null},{"value":"6,85E-03","module":"A4","scenario":null},{"value":"1,83E-05","module":"A5","scenario":null},{"value":"3,39E-02","module":"B6","scenario":null},{"value":"0,00E+00","module":"C1","scenario":null},{"value":"1,83E-04","module":"C2","scenario":null},{"value":"1,87E-04","module":"C3","scenario":null},{"value":"6,54E-05","module":"C4","scenario":null},{"value":"-1,14E-02","module":"D","scenario":null},{"value":"7,16E-02","module":"A1A3","scenario":null}]},{"parameter":"ADPE","unit":"kg Sb-eq","values":[{"value":"8,50E-03","module":"A1","scenario":null},{"value":"1,35E-06","module":"A2","scenario":null},{"value":"1,74E-06","module":"A3","scenario":null},{"value":"1,17E-05","module":"A4","scenario":null},{"value":"9,13E-08","module":"A5","scenario":null},{"value":"8,40E-04","module":"B6","scenario":null},{"value":"0,00E+00","module":"C1","scenario":null},{"value":"1,99E-06","module":"C2","scenario":null},{"value":"2,12E-07","module":"C3","scenario":null},{"value":"5,71E-08","module":"C4","scenario":null},{"value":"-4,55E-04","module":"D","scenario":null},{"value":"8,51E-03","module":"A1A3","scenario":null}]},{"parameter":"ADPF","unit":"MJ","values":[{"value":"1,94E+02","module":"A1","scenario":null},{"value":"7,44E-01","module":"A2","scenario":null},{"value":"4,97E+00","module":"A3","scenario":null},{"value":"8,67E+00","module":"A4","scenario":null},{"value":"5,25E-02","module":"A5","scenario":null},{"value":"1,54E+02","module":"B6","scenario":null},{"value":"0,00E+00","module":"C1","scenario":null},{"value":"1,10E+00","module":"C2","scenario":null},{"value":"4,50E-01","module":"C3","scenario":null},{"value":"1,54E-01","module":"C4","scenario":null},{"value":"-2,57E+01","module":"D","scenario":null},{"value":"2,00E+02","module":"A1A3","scenario":null}]},{"parameter":"WDP","unit":"m3 world-eq. Deprived","values":[{"value":"8,80E+02","module":"A1","scenario":null},{"value":"2,43E-01","module":"A2","scenario":null},{"value":"8,10E-01","module":"A3","scenario":null},{"value":"5,74E+00","module":"A4","scenario":null},{"value":"6,65E-02","module":"A5","scenario":null},{"value":"2,68E+04","module":"B6","scenario":null},{"value":"0,00E+00","module":"C1","scenario":null},{"value":"3,57E-01","module":"C2","scenario":null},{"value":"2,65E+00","module":"C3","scenario":null},{"value":"2,51E+00","module":"C4","scenario":null},{"value":"-9,85E+02","module":"D","scenario":null},{"value":"8,81E+02","module":"A1A3","scenario":null}]},{"parameter":"EP-freshwater","unit":"kg P-eq","values":[{"value":"1,57E-03","module":"A1","scenario":null},{"value":"4,72E-07","module":"A2","scenario":null},{"value":"1,25E-05","module":"A3","scenario":null},{"value":"3,92E-06","module":"A4","scenario":null},{"value":"3,08E-08","module":"A5","scenario":null},{"value":"8,10E-04","module":"B6","scenario":null},{"value":"0,00E+00","module":"C1","scenario":null},{"value":"6,96E-07","module":"C2","scenario":null},{"value":"1,61E-06","module":"C3","scenario":null},{"value":"2,12E-07","module":"C4","scenario":null},{"value":"-2,64E-04","module":"D","scenario":null},{"value":"1,58E-03","module":"A1A3","scenario":null}]},{"parameter":"EP-marine","unit":"kg N-eq","values":[{"value":"1,97E-02","module":"A1","scenario":null},{"value":"2,97E-05","module":"A2","scenario":null},{"value":"6,06E-04","module":"A3","scenario":null},{"value":"2,28E-03","module":"A4","scenario":null},{"value":"5,88E-06","module":"A5","scenario":null},{"value":"9,68E-03","module":"B6","scenario":null},{"value":"0,00E+00","module":"C1","scenario":null},{"value":"4,37E-05","module":"C2","scenario":null},{"value":"6,90E-05","module":"C3","scenario":null},{"value":"3,77E-05","module":"C4","scenario":null},{"value":"-2,95E-03","module":"D","scenario":null},{"value":"2,03E-02","module":"A1A3","scenario":null}]},{"parameter":"EP-terrestrial","unit":"mol N-eq.","values":[{"value":"2,28E-01","module":"A1","scenario":null},{"value":"3,32E-04","module":"A2","scenario":null},{"value":"6,67E-03","module":"A3","scenario":null},{"value":"2,54E-02","module":"A4","scenario":null},{"value":"6,36E-05","module":"A5","scenario":null},{"value":"1,26E-01","module":"B6","scenario":null},{"value":"0,00E+00","module":"C1","scenario":null},{"value":"4,88E-04","module":"C2","scenario":null},{"value":"7,36E-04","module":"C3","scenario":null},{"value":"1,95E-04","module":"C4","scenario":null},{"value":"-3,77E-02","module":"D","scenario":null},{"value":"2,35E-01","module":"A1A3","scenario":null}]},{"parameter":"GWP-IOBC","unit":"kg CO2-eq","values":[{"value":"1,74E+01","module":"A1","scenario":null},{"value":"5,04E-02","module":"A2","scenario":null},{"value":"5,30E-01","module":"A3","scenario":null},{"value":"6,14E-01","module":"A4","scenario":null},{"value":"3,75E-03","module":"A5","scenario":null},{"value":"1,16E+01","module":"B6","scenario":null},{"value":"0,00E+00","module":"C1","scenario":null},{"value":"7,42E-02","module":"C2","scenario":null},{"value":"4,37E-01","module":"C3","scenario":null},{"value":"2,72E-02","module":"C4","scenario":null},{"value":"-1,93E+00","module":"D","scenario":null},{"value":"1,80E+01","module":"A1A3","scenario":null}]}],"additional_environmental_impact":[{"parameter":"PM","unit":"Disease incidence","values":[{"value":"1,23E-06","module":"A1","scenario":null},{"value":"3,26E-09","module":"A2","scenario":null},{"value":"3,96E-08","module":"A3","scenario":null},{"value":"2,17E-08","module":"A4","scenario":null},{"value":"2,62E-10","module":"A5","scenario":null},{"value":"6,31E-07","module":"B6","scenario":null},{"value":"0,00E+00","module":"C1","scenario":null},{"value":"4,80E-09","module":"C2","scenario":null},{"value":"1,48E-09","module":"C3","scenario":null},{"value":"9,92E-10","module":"C4","scenario":null},{"value":"-1,93E-07","module":"D","scenario":null},{"value":"1,27E-06","module":"A1A3","scenario":null}]},{"parameter":"ETP-fw","unit":"CTUe","values":[{"value":"1,25E+03","module":"A1","scenario":null},{"value":"6,03E-01","module":"A2","scenario":null},{"value":"1,46E+01","module":"A3","scenario":null},{"value":"5,91E+00","module":"A4","scenario":null},{"value":"7,00E-02","module":"A5","scenario":null},{"value":"7,01E+02","module":"B6","scenario":null},{"value":"0,00E+00","module":"C1","scenario":null},{"value":"8,88E-01","module":"C2","scenario":null},{"value":"1,46E+00","module":"C3","scenario":null},{"value":"1,55E+02","module":"C4","scenario":null},{"value":"-2,89E+02","module":"D","scenario":null},{"value":"1,26E+03","module":"A1A3","scenario":null}]},{"parameter":"HTP-c","unit":"CTUh","values":[{"value":"2,91E-08","module":"A1","scenario":null},{"value":"0,00E+00","module":"A2","scenario":null},{"value":"1,58E-10","module":"A3","scenario":null},{"value":"0,00E+00","module":"A4","scenario":null},{"value":"2,00E-12","module":"A5","scenario":null},{"value":"3,34E-08","module":"B6","scenario":null},{"value":"0,00E+00","module":"C1","scenario":null},{"value":"0,00E+00","module":"C2","scenario":null},{"value":"2,56E-10","module":"C3","scenario":null},{"value":"2,00E-11","module":"C4","scenario":null},{"value":"-6,98E-09","module":"D","scenario":null},{"value":"2,93E-08","module":"A1A3","scenario":null}]},{"parameter":"HTP-nc","unit":"CTUh","values":[{"value":"1,27E-06","module":"A1","scenario":null},{"value":"5,92E-10","module":"A2","scenario":null},{"value":"6,88E-09","module":"A3","scenario":null},{"value":"4,33E-09","module":"A4","scenario":null},{"value":"8,80E-11","module":"A5","scenario":null},{"value":"7,88E-07","module":"B6","scenario":null},{"value":"0,00E+00","module":"C1","scenario":null},{"value":"8,72E-10","module":"C2","scenario":null},{"value":"1,48E-08","module":"C3","scenario":null},{"value":"2,42E-10","module":"C4","scenario":null},{"value":"-2,83E-07","module":"D","scenario":null},{"value":"1,28E-06","module":"A1A3","scenario":null}]},{"parameter":"SQP","unit":"-","values":[{"value":"5,59E+01","module":"A1","scenario":null},{"value":"5,10E-01","module":"A2","scenario":null},{"value":"1,05E+00","module":"A3","scenario":null},{"value":"4,18E+00","module":"A4","scenario":null},{"value":"3,52E-02","module":"A5","scenario":null},{"value":"7,75E+01","module":"B6","scenario":null},{"value":"0,00E+00","module":"C1","scenario":null},{"value":"7,51E-01","module":"C2","scenario":null},{"value":"8,39E-02","module":"C3","scenario":null},{"value":"3,73E-01","module":"C4","scenario":null},{"value":"-6,68E+00","module":"D","scenario":null},{"value":"5,74E+01","module":"A1A3","scenario":null}]},{"parameter":"IRP","unit":"kBq U235-eq","values":[{"value":"4,09E-01","module":"A1","scenario":null},{"value":"3,09E-03","module":"A2","scenario":null},{"value":"4,30E-03","module":"A3","scenario":null},{"value":"3,76E-02","module":"A4","scenario":null},{"value":"2,25E-04","module":"A5","scenario":null},{"value":"2,79E+00","module":"B6","scenario":null},{"value":"0,00E+00","module":"C1","scenario":null},{"value":"4,55E-03","module":"C2","scenario":null},{"value":"2,00E-03","module":"C3","scenario":null},{"value":"7,93E-04","module":"C4","scenario":null},{"value":"-1,09E-01","module":"D","scenario":null},{"value":"4,16E-01","module":"A1A3","scenario":null}]}],"resource_use":[{"parameter":"PERE","unit":"MJ","values":[{"value":"2,35E+01","module":"A1","scenario":null},{"value":"8,42E-03","module":"A2","scenario":null},{"value":"5,00E-01","module":"A3","scenario":null},{"value":"9,85E-02","module":"A4","scenario":null},{"value":"8,64E-04","module":"A5","scenario":null},{"value":"1,99E+03","module":"B6","scenario":null},{"value":"0,00E+00","module":"C1","scenario":null},{"value":"1,24E-02","module":"C2","scenario":null},{"value":"5,02E-02","module":"C3","scenario":null},{"value":"2,46E-02","module":"C4","scenario":null},{"value":"-1,06E+01","module":"D","scenario":null},{"value":"2,40E+01","module":"A1A3","scenario":null}]},{"parameter":"PERM","unit":"","values":[{"value":"1,40E+00","module":"A1","scenario":null},{"value":"0,00E+00","module":"A2","scenario":null},{"value":"0,00E+00","module":"A3","scenario":null},{"value":"0,00E+00","module":"A4","scenario":null},{"value":"-1,40E+00","module":"A5","scenario":null},{"value":"0,00E+00","module":"B6","scenario":null},{"value":"0,00E+00","module":"C1","scenario":null},{"value":"0,00E+00","module":"C2","scenario":null},{"value":"0,00E+00","module":"C3","scenario":null},{"value":"0,00E+00","module":"C4","scenario":null},{"value":"0,00E+00","module":"D","scenario":null},{"value":"1,40E+00","module":"A1A3","scenario":null}]},{"parameter":"PERT","unit":"MJ","values":[{"value":"2,49E+01","module":"A1","scenario":null},{"value":"8,42E-03","module":"A2","scenario":null},{"value":"5,00E-01","module":"A3","scenario":null},{"value":"9,85E-02","module":"A4","scenario":null},{"value":"-1,40E+00","module":"A5","scenario":null},{"value":"1,99E+03","module":"B6","scenario":null},{"value":"0,00E+00","module":"C1","scenario":null},{"value":"1,24E-02","module":"C2","scenario":null},{"value":"5,02E-02","module":"C3","scenario":null},{"value":"2,46E-02","module":"C4","scenario":null},{"value":"-1,06E+01","module":"D","scenario":null},{"value":"2,54E+01","module":"A1A3","scenario":null}]},{"parameter":"PENRE","unit":"MJ","values":[{"value":"1,85E+02","module":"A1","scenario":null},{"value":"7,44E-01","module":"A2","scenario":null},{"value":"4,97E+00","module":"A3","scenario":null},{"value":"8,67E+00","module":"A4","scenario":null},{"value":"5,25E-02","module":"A5","scenario":null},{"value":"1,54E+02","module":"B6","scenario":null},{"value":"0,00E+00","module":"C1","scenario":null},{"value":"1,10E+00","module":"C2","scenario":null},{"value":"4,50E-01","module":"C3","scenario":null},{"value":"1,54E-01","module":"C4","scenario":null},{"value":"-2,57E+01","module":"D","scenario":null},{"value":"1,91E+02","module":"A1A3","scenario":null}]},{"parameter":"PENRM","unit":"MJ","values":[{"value":"8,83E+00","module":"A1","scenario":null},{"value":"0,00E+00","module":"A2","scenario":null},{"value":"0,00E+00","module":"A3","scenario":null},{"value":"0,00E+00","module":"A4","scenario":null},{"value":"0,00E+00","module":"A5","scenario":null},{"value":"0,00E+00","module":"B6","scenario":null},{"value":"0,00E+00","module":"C1","scenario":null},{"value":"0,00E+00","module":"C2","scenario":null},{"value":"-9,15E+00","module":"C3","scenario":null},{"value":"0,00E+00","module":"C4","scenario":null},{"value":"0,00E+00","module":"D","scenario":null},{"value":"8,83E+00","module":"A1A3","scenario":null}]},{"parameter":"PENRT","unit":"MJ","values":[{"value":"1,94E+02","module":"A1","scenario":null},{"value":"7,44E-01","module":"A2","scenario":null},{"value":"4,97E+00","module":"A3","scenario":null},{"value":"8,67E+00","module":"A4","scenario":null},{"value":"5,25E-02","module":"A5","scenario":null},{"value":"1,54E+02","module":"B6","scenario":null},{"value":"0,00E+00","module":"C1","scenario":null},{"value":"1,10E+00","module":"C2","scenario":null},{"value":"-8,70E+00","module":"C3","scenario":null},{"value":"1,54E-01","module":"C4","scenario":null},{"value":"-2,57E+01","module":"D","scenario":null},{"value":"2,00E+02","module":"A1A3","scenario":null}]},{"parameter":"SM","unit":"kg","values":[{"value":"6,22E-01","module":"A1","scenario":null},{"value":"0,00E+00","module":"A2","scenario":null},{"value":"0,00E+00","module":"A3","scenario":null},{"value":"0,00E+00","module":"A4","scenario":null},{"value":"0,00E+00","module":"A5","scenario":null},{"value":"0,00E+00","module":"B6","scenario":null},{"value":"0,00E+00","module":"C1","scenario":null},{"value":"0,00E+00","module":"C2","scenario":null},{"value":"0,00E+00","module":"C3","scenario":null},{"value":"2,93E-04","module":"C4","scenario":null},{"value":"2,99E-02","module":"D","scenario":null},{"value":"6,22E-01","module":"A1A3","scenario":null}]},{"parameter":"RSF","unit":"MJ","values":[{"value":"1,03E-01","module":"A1","scenario":null},{"value":"1,65E-04","module":"A2","scenario":null},{"value":"4,40E-04","module":"A3","scenario":null},{"value":"3,25E-03","module":"A4","scenario":null},{"value":"2,87E-05","module":"A5","scenario":null},{"value":"1,56E+00","module":"B6","scenario":null},{"value":"0,00E+00","module":"C1","scenario":null},{"value":"2,43E-04","module":"C2","scenario":null},{"value":"1,11E-03","module":"C3","scenario":null},{"value":"3,02E-04","module":"C4","scenario":null},{"value":"-1,70E-03","module":"D","scenario":null},{"value":"1,03E-01","module":"A1A3","scenario":null}]},{"parameter":"NRSF","unit":"MJ","values":[{"value":"9,37E-03","module":"A1","scenario":null},{"value":"1,40E-03","module":"A2","scenario":null},{"value":"4,14E-03","module":"A3","scenario":null},{"value":"1,74E-02","module":"A4","scenario":null},{"value":"1,18E-04","module":"A5","scenario":null},{"value":"3,90E+00","module":"B6","scenario":null},{"value":"0,00E+00","module":"C1","scenario":null},{"value":"2,06E-03","module":"C2","scenario":null},{"value":"-1,37E-05","module":"C3","scenario":null},{"value":"2,62E-03","module":"C4","scenario":null},{"value":"-1,35E-01","module":"D","scenario":null},{"value":"1,49E-02","module":"A1A3","scenario":null}]},{"parameter":"FW","unit":"m3","values":[{"value":"1,38E-01","module":"A1","scenario":null},{"value":"8,32E-05","module":"A2","scenario":null},{"value":"1,36E-02","module":"A3","scenario":null},{"value":"7,46E-04","module":"A4","scenario":null},{"value":"2,48E-05","module":"A5","scenario":null},{"value":"1,49E+01","module":"B6","scenario":null},{"value":"0,00E+00","module":"C1","scenario":null},{"value":"1,23E-04","module":"C2","scenario":null},{"value":"7,01E-04","module":"C3","scenario":null},{"value":"1,75E-04","module":"C4","scenario":null},{"value":"-5,01E-02","module":"D","scenario":null},{"value":"1,52E-01","module":"A1A3","scenario":null}]}],"end_of_life_waste":[{"parameter":"HWD","unit":"kg","values":[{"value":"1,04E-01","module":"A1","scenario":null},{"value":"6,72E-05","module":"A2","scenario":null},{"value":"6,86E-04","module":"A3","scenario":null},{"value":"4,23E-04","module":"A4","scenario":null},{"value":"0,00E+00","module":"A5","scenario":null},{"value":"9,87E-02","module":"B6","scenario":null},{"value":"0,00E+00","module":"C1","scenario":null},{"value":"9,90E-05","module":"C2","scenario":null},{"value":"6,78E-06","module":"C3","scenario":null},{"value":"2,32E-02","module":"C4","scenario":null},{"value":"5,31E-03","module":"D","scenario":null},{"value":"1,05E-01","module":"A1A3","scenario":null}]},{"parameter":"NHWD","unit":"kg","values":[{"value":"2,53E+00","module":"A1","scenario":null},{"value":"3,57E-02","module":"A2","scenario":null},{"value":"4,64E-02","module":"A3","scenario":null},{"value":"2,68E-01","module":"A4","scenario":null},{"value":"2,32E-01","module":"A5","scenario":null},{"value":"1,18E+01","module":"B6","scenario":null},{"value":"0,00E+00","module":"C1","scenario":null},{"value":"5,26E-02","module":"C2","scenario":null},{"value":"9,15E-03","module":"C3","scenario":null},{"value":"4,25E-01","module":"C4","scenario":null},{"value":"-5,82E-01","module":"D","scenario":null},{"value":"2,61E+00","module":"A1A3","scenario":null}]},{"parameter":"RWD","unit":"kg","values":[{"value":"3,67E-04","module":"A1","scenario":null},{"value":"4,88E-06","module":"A2","scenario":null},{"value":"3,80E-06","module":"A3","scenario":null},{"value":"5,95E-05","module":"A4","scenario":null},{"value":"0,00E+00","module":"A5","scenario":null},{"value":"1,38E-03","module":"B6","scenario":null},{"value":"0,00E+00","module":"C1","scenario":null},{"value":"7,19E-06","module":"C2","scenario":null},{"value":"3,37E-07","module":"C3","scenario":null},{"value":"8,39E-07","module":"C4","scenario":null},{"value":"-1,01E-04","module":"D","scenario":null},{"value":"3,76E-04","module":"A1A3","scenario":null}]}],"end_of_life_flow":[{"parameter":"CRU","unit":"kg","values":[{"value":"0,00E+00","module":"A1","scenario":null},{"value":"0,00E+00","module":"A2","scenario":null},{"value":"0,00E+00","module":"A3","scenario":null},{"value":"0,00E+00","module":"A4","scenario":null},{"value":"0,00E+00","module":"A5","scenario":null},{"value":"0,00E+00","module":"B6","scenario":null},{"value":"0,00E+00","module":"C1","scenario":null},{"value":"0,00E+00","module":"C2","scenario":null},{"value":"0,00E+00","module":"C3","scenario":null},{"value":"0,00E+00","module":"C4","scenario":null},{"value":"0,00E+00","module":"D","scenario":null},{"value":"0,00E+00","module":"A1A3","scenario":null}]},{"parameter":"MFR","unit":"kg","values":[{"value":"0,00E+00","module":"A1","scenario":null},{"value":"0,00E+00","module":"A2","scenario":null},{"value":"1,48E-02","module":"A3","scenario":null},{"value":"0,00E+00","module":"A4","scenario":null},{"value":"2,16E-01","module":"A5","scenario":null},{"value":"0,00E+00","module":"B6","scenario":null},{"value":"0,00E+00","module":"C1","scenario":null},{"value":"0,00E+00","module":"C2","scenario":null},{"value":"6,03E-01","module":"C3","scenario":null},{"value":"1,53E-05","module":"C4","scenario":null},{"value":"-1,21E-03","module":"D","scenario":null},{"value":"1,48E-02","module":"A1A3","scenario":null}]},{"parameter":"MER","unit":"kg","values":[{"value":"0,00E+00","module":"A1","scenario":null},{"value":"0,00E+00","module":"A2","scenario":null},{"value":"3,19E-03","module":"A3","scenario":null},{"value":"0,00E+00","module":"A4","scenario":null},{"value":"3,71E-04","module":"A5","scenario":null},{"value":"0,00E+00","module":"B6","scenario":null},{"value":"0,00E+00","module":"C1","scenario":null},{"value":"0,00E+00","module":"C2","scenario":null},{"value":"1,70E-01","module":"C3","scenario":null},{"value":"3,73E-07","module":"C4","scenario":null},{"value":"-1,59E-04","module":"D","scenario":null},{"value":"3,19E-03","module":"A1A3","scenario":null}]},{"parameter":"EEE","unit":"MJ","values":[{"value":"0,00E+00","module":"A1","scenario":null},{"value":"0,00E+00","module":"A2","scenario":null},{"value":"4,81E-03","module":"A3","scenario":null},{"value":"0,00E+00","module":"A4","scenario":null},{"value":"1,33E-02","module":"A5","scenario":null},{"value":"0,00E+00","module":"B6","scenario":null},{"value":"0,00E+00","module":"C1","scenario":null},{"value":"0,00E+00","module":"C2","scenario":null},{"value":"2,62E-01","module":"C3","scenario":null},{"value":"2,42E-05","module":"C4","scenario":null},{"value":"-4,06E-04","module":"D","scenario":null},{"value":"4,81E-03","module":"A1A3","scenario":null}]},{"parameter":"EET","unit":"MJ","values":[{"value":"0,00E+00","module":"A1","scenario":null},{"value":"0,00E+00","module":"A2","scenario":null},{"value":"7,28E-02","module":"A3","scenario":null},{"value":"0,00E+00","module":"A4","scenario":null},{"value":"2,01E-01","module":"A5","scenario":null},{"value":"0,00E+00","module":"B6","scenario":null},{"value":"0,00E+00","module":"C1","scenario":null},{"value":"0,00E+00","module":"C2","scenario":null},{"value":"3,96E+00","module":"C3","scenario":null},{"value":"3,66E-04","module":"C4","scenario":null},{"value":"-6,14E-03","module":"D","scenario":null},{"value":"7,28E-02","module":"A1A3","scenario":null}]}]}