{"product_name":"Adam Swing","epd_id":"NEPD-4251-3485-NO","declared_unit":{"unit":"stk","amount":1},"compliance":["EN 15804","ISO 14025","ISO 21930"],"producer_name":"Hjelle AS","environmental_impact":[{"parameter":"GWP-total","unit":"kg CO2-eq","values":[{"value":"8,95E+01","module":"A1","scenario":null},{"value":"1,02E+00","module":"A2","scenario":null},{"value":"2,38E+00","module":"A3","scenario":null},{"value":"5,71E-01","module":"A4","scenario":null},{"value":"9,29E+01","module":"A1A3","scenario":null}]},{"parameter":"ODP","unit":"kg CFC11-eq","values":[{"value":"2,90E-06","module":"A1","scenario":null},{"value":"1,98E-07","module":"A2","scenario":null},{"value":"8,27E-08","module":"A3","scenario":null},{"value":"1,17E-07","module":"A4","scenario":null},{"value":"3,18E-06","module":"A1A3","scenario":null}]},{"parameter":"AP","unit":"mol H+-eq","values":[{"value":"4,98E-01","module":"A1","scenario":null},{"value":"3,31E-03","module":"A2","scenario":null},{"value":"3,87E-03","module":"A3","scenario":null},{"value":"1,47E-03","module":"A4","scenario":null},{"value":"5,05E-01","module":"A1A3","scenario":null}]},{"parameter":"EP","unit":"kg PO_4^3-eq","values":[{"value":"6,67E-02","module":"A1","scenario":null},{"value":"5,55E-04","module":"A2","scenario":null},{"value":"1,24E-03","module":"A3","scenario":null},{"value":"2,03E-04","module":"A4","scenario":null},{"value":"6,85E-02","module":"A1A3","scenario":null}]},{"parameter":"POCP","unit":"kg NMVOC-eq","values":[{"value":"3,23E-02","module":"A1","scenario":null},{"value":"1,64E-04","module":"A2","scenario":null},{"value":"2,39E-04","module":"A3","scenario":null},{"value":"8,93E-05","module":"A4","scenario":null},{"value":"3,27E-02","module":"A1A3","scenario":null}]},{"parameter":"ADPE","unit":"kg Sb-eq","values":[{"value":"4,94E-04","module":"A1","scenario":null},{"value":"2,30E-06","module":"A2","scenario":null},{"value":"1,03E-05","module":"A3","scenario":null},{"value":"1,36E-06","module":"A4","scenario":null},{"value":"5,07E-04","module":"A1A3","scenario":null}]},{"parameter":"ADPF","unit":"MJ","values":[{"value":"8,41E+02","module":"A1","scenario":null},{"value":"1,60E+01","module":"A2","scenario":null},{"value":"8,53E+00","module":"A3","scenario":null},{"value":"9,37E+00","module":"A4","scenario":null},{"value":"8,66E+02","module":"A1A3","scenario":null}]}],"additional_environmental_impact":[],"resource_use":[{"parameter":"PERE","unit":"MJ","values":[{"value":"1,10E+02","module":"A1","scenario":null},{"value":"2,88E-01","module":"A2","scenario":null},{"value":"9,86E+01","module":"A3","scenario":null},{"value":"1,70E-01","module":"A4","scenario":null},{"value":"2,08E+02","module":"A1A3","scenario":null}]},{"parameter":"PERM","unit":"","values":[{"value":"1,58E+01","module":"A1","scenario":null},{"value":"0,00E+00","module":"A2","scenario":null},{"value":"0,00E+00","module":"A3","scenario":null},{"value":"0,00E+00","module":"A4","scenario":null},{"value":"1,58E+01","module":"A1A3","scenario":null}]},{"parameter":"PERT","unit":"MJ","values":[{"value":"1,25E+02","module":"A1","scenario":null},{"value":"2,88E-01","module":"A2","scenario":null},{"value":"9,86E+01","module":"A3","scenario":null},{"value":"1,70E-01","module":"A4","scenario":null},{"value":"2,24E+02","module":"A1A3","scenario":null}]},{"parameter":"PENRE","unit":"MJ","values":[{"value":"9,38E+02","module":"A1","scenario":null},{"value":"1,65E+01","module":"A2","scenario":null},{"value":"2,60E+01","module":"A3","scenario":null},{"value":"9,67E+00","module":"A4","scenario":null},{"value":"9,80E+02","module":"A1A3","scenario":null}]},{"parameter":"PENRM","unit":"MJ","values":[{"value":"3,72E+01","module":"A1","scenario":null},{"value":"0,00E+00","module":"A2","scenario":null},{"value":"0,00E+00","module":"A3","scenario":null},{"value":"0,00E+00","module":"A4","scenario":null},{"value":"3,72E+01","module":"A1A3","scenario":null}]},{"parameter":"PENRT","unit":"MJ","values":[{"value":"9,75E+02","module":"A1","scenario":null},{"value":"1,65E+01","module":"A2","scenario":null},{"value":"2,60E+01","module":"A3","scenario":null},{"value":"9,67E+00","module":"A4","scenario":null},{"value":"1,02E+03","module":"A1A3","scenario":null}]},{"parameter":"SM","unit":"kg","values":[{"value":"1,63E+00","module":"A1","scenario":null},{"value":"0,00E+00","module":"A2","scenario":null},{"value":"0,00E+00","module":"A3","scenario":null},{"value":"0,00E+00","module":"A4","scenario":null},{"value":"1,63E+00","module":"A1A3","scenario":null}]},{"parameter":"RSF","unit":"MJ","values":[{"value":"0,00E+00","module":"A1","scenario":null},{"value":"0,00E+00","module":"A2","scenario":null},{"value":"1,37E-02","module":"A3","scenario":null},{"value":"0,00E+00","module":"A4","scenario":null},{"value":"1,37E-02","module":"A1A3","scenario":null}]},{"parameter":"NRSF","unit":"MJ","values":[{"value":"0,00E+00","module":"A1","scenario":null},{"value":"0,00E+00","module":"A2","scenario":null},{"value":"0,00E+00","module":"A3","scenario":null},{"value":"0,00E+00","module":"A4","scenario":null},{"value":"0,00E+00","module":"A1A3","scenario":null}]},{"parameter":"FW","unit":"m3","values":[{"value":"5,97E-01","module":"A1","scenario":null},{"value":"3,88E-03","module":"A2","scenario":null},{"value":"3,61E-02","module":"A3","scenario":null},{"value":"2,29E-03","module":"A4","scenario":null},{"value":"6,37E-01","module":"A1A3","scenario":null}]}],"end_of_life_waste":[{"parameter":"HWD","unit":"kg","values":[{"value":"6,48E-03","module":"A1","scenario":null},{"value":"8,74E-06","module":"A2","scenario":null},{"value":"1,81E-05","module":"A3","scenario":null},{"value":"5,15E-06","module":"A4","scenario":null},{"value":"6,51E-03","module":"A1A3","scenario":null}]},{"parameter":"NHWD","unit":"kg","values":[{"value":"7,52E+01","module":"A1","scenario":null},{"value":"1,49E+00","module":"A2","scenario":null},{"value":"2,13E+00","module":"A3","scenario":null},{"value":"8,84E-01","module":"A4","scenario":null},{"value":"7,88E+01","module":"A1A3","scenario":null}]},{"parameter":"RWD","unit":"kg","values":[{"value":"1,47E-03","module":"A1","scenario":null},{"value":"1,15E-04","module":"A2","scenario":null},{"value":"8,03E-05","module":"A3","scenario":null},{"value":"6,76E-05","module":"A4","scenario":null},{"value":"1,66E-03","module":"A1A3","scenario":null}]}],"end_of_life_flow":[{"parameter":"CRU","unit":"kg","values":[{"value":"0,00E+00","module":"A1","scenario":null},{"value":"0,00E+00","module":"A2","scenario":null},{"value":"0,00E+00","module":"A3","scenario":null},{"value":"0,00E+00","module":"A4","scenario":null},{"value":"0,00E+00","module":"A1A3","scenario":null}]},{"parameter":"MFR","unit":"kg","values":[{"value":"0,00E+00","module":"A1","scenario":null},{"value":"0,00E+00","module":"A2","scenario":null},{"value":"9,20E-01","module":"A3","scenario":null},{"value":"0,00E+00","module":"A4","scenario":null},{"value":"9,20E-01","module":"A1A3","scenario":null}]},{"parameter":"MER","unit":"kg","values":[{"value":"0,00E+00","module":"A1","scenario":null},{"value":"0,00E+00","module":"A2","scenario":null},{"value":"6,00E-03","module":"A3","scenario":null},{"value":"0,00E+00","module":"A4","scenario":null},{"value":"6,00E-03","module":"A1A3","scenario":null}]},{"parameter":"EEE","unit":"MJ","values":[{"value":"0,00E+00","module":"A1","scenario":null},{"value":"0,00E+00","module":"A2","scenario":null},{"value":"1,80E+00","module":"A3","scenario":null},{"value":"0,00E+00","module":"A4","scenario":null},{"value":"1,80E+00","module":"A1A3","scenario":null}]},{"parameter":"EET","unit":"MJ","values":[{"value":"0,00E+00","module":"A1","scenario":null},{"value":"0,00E+00","module":"A2","scenario":null},{"value":"1,97E+01","module":"A3","scenario":null},{"value":"0,00E+00","module":"A4","scenario":null},{"value":"1,97E+01","module":"A1A3","scenario":null}]}]}