{"product_name":"Ergo Highback chair","epd_id":"NEPD-3178-1819-EN","declared_unit":{"unit":"stk","amount":1},"compliance":["EN 15804","ISO 14025","ISO 21930"],"producer_name":"Helland M\u00f8bler AS","environmental_impact":[{"parameter":"GWP-total","unit":"kg CO2-eq","values":[{"value":"5,59E+01","module":"A1-A3","scenario":null},{"value":"2,77E+00","module":"A4","scenario":null}]},{"parameter":"ODP","unit":"kg CFC11-eq","values":[{"value":"2,71E-06","module":"A1-A3","scenario":null},{"value":"5,12E-07","module":"A4","scenario":null}]},{"parameter":"AP","unit":"mol H+-eq","values":[{"value":"2,58E-01","module":"A1-A3","scenario":null},{"value":"8,85E-03","module":"A4","scenario":null}]},{"parameter":"EP","unit":"kg PO_4^3-eq","values":[{"value":"4,75E-02","module":"A1-A3","scenario":null},{"value":"1,47E-03","module":"A4","scenario":null}]},{"parameter":"POCP","unit":"kg NMVOC-eq","values":[{"value":"1,81E-02","module":"A1-A3","scenario":null},{"value":"4,52E-04","module":"A4","scenario":null}]},{"parameter":"ADPE","unit":"kg Sb-eq","values":[{"value":"2,37E-04","module":"A1-A3","scenario":null},{"value":"8,46E-06","module":"A4","scenario":null}]},{"parameter":"ADPF","unit":"MJ","values":[{"value":"6,43E+02","module":"A1-A3","scenario":null},{"value":"4,18E+01","module":"A4","scenario":null}]}],"additional_environmental_impact":[],"resource_use":[{"parameter":"PERE","unit":"MJ","values":[{"value":"1,75E+02","module":"A1-A3","scenario":null},{"value":"6,09E-01","module":"A4","scenario":null}]},{"parameter":"PERM","unit":"","values":[{"value":"1,20E+02","module":"A1-A3","scenario":null},{"value":"0,00E+00","module":"A4","scenario":null}]},{"parameter":"PERT","unit":"MJ","values":[{"value":"2,95E+02","module":"A1-A3","scenario":null},{"value":"6,09E-01","module":"A4","scenario":null}]},{"parameter":"PENRE","unit":"MJ","values":[{"value":"8,68E+02","module":"A1-A3","scenario":null},{"value":"4,28E+01","module":"A4","scenario":null}]},{"parameter":"PENRM","unit":"MJ","values":[{"value":"6,83E+01","module":"A1-A3","scenario":null},{"value":"0,00E+00","module":"A4","scenario":null}]},{"parameter":"PENRT","unit":"MJ","values":[{"value":"9,36E+02","module":"A1-A3","scenario":null},{"value":"4,28E+01","module":"A4","scenario":null}]},{"parameter":"SM","unit":"kg","values":[{"value":"4,45E+00","module":"A1-A3","scenario":null},{"value":"0,00E+00","module":"A4","scenario":null}]},{"parameter":"RSF","unit":"MJ","values":[{"value":"0,00E+00","module":"A1-A3","scenario":null},{"value":"0,00E+00","module":"A4","scenario":null}]},{"parameter":"NRSF","unit":"MJ","values":[{"value":"0,00E+00","module":"A1-A3","scenario":null},{"value":"0,00E+00","module":"A4","scenario":null}]},{"parameter":"FW","unit":"m3","values":[{"value":"7,34E-01","module":"A1-A3","scenario":null},{"value":"8,02E-03","module":"A4","scenario":null}]}],"end_of_life_waste":[{"parameter":"HWD","unit":"kg","values":[{"value":"3,28E-02","module":"A1-A3","scenario":null},{"value":"2,50E-05","module":"A4","scenario":null}]},{"parameter":"NHWD","unit":"kg","values":[{"value":"2,58E+01","module":"A1-A3","scenario":null},{"value":"2,25E+00","module":"A4","scenario":null}]},{"parameter":"RWD","unit":"kg","values":[{"value":"2,64E-03","module":"A1-A3","scenario":null},{"value":"2,94E-04","module":"A4","scenario":null}]}],"end_of_life_flow":[{"parameter":"CRU","unit":"kg","values":[{"value":"0,00E+00","module":"A1-A3","scenario":null},{"value":"0,00E+00","module":"A4","scenario":null}]},{"parameter":"MFR","unit":"kg","values":[{"value":"4,88E-01","module":"A1-A3","scenario":null},{"value":"0,00E+00","module":"A4","scenario":null}]},{"parameter":"MER","unit":"kg","values":[{"value":"0,00E+00","module":"A1-A3","scenario":null},{"value":"0,00E+00","module":"A4","scenario":null}]},{"parameter":"EEE","unit":"MJ","values":[{"value":"4,70E-01","module":"A1-A3","scenario":null},{"value":"0,00E+00","module":"A4","scenario":null}]},{"parameter":"EET","unit":"MJ","values":[{"value":"5,07E+00","module":"A1-A3","scenario":null},{"value":"0,00E+00","module":"A4","scenario":null}]}]}