{"product_name":" HB - Glassplated\u00f8r m/Aluminium karm","epd_id":"NEPD-8627-8295","declared_unit":{"unit":"stk","amount":1},"compliance":["EN 15804+A2","ISO 14025","ISO 21930"],"producer_name":"Hodneland Bygginnredning AS","environmental_impact":[{"parameter":"GWP-total","unit":"kg CO2-eq","values":[{"value":"1,99E+02","module":"A1-A3","scenario":null},{"value":"2,99E+00","module":"A4","scenario":null},{"value":"9,28E-02","module":"A5","scenario":null},{"value":"8,04E-02","module":"C1","scenario":null},{"value":"8,48E-01","module":"C2","scenario":null},{"value":"9,78E-03","module":"C3","scenario":null},{"value":"5,46E-02","module":"C4","scenario":null},{"value":"-1,44E+02","module":"D","scenario":null}]},{"parameter":"GWP-fossil","unit":"kg CO2-eq","values":[{"value":"1,92E+02","module":"A1-A3","scenario":null},{"value":"2,99E+00","module":"A4","scenario":null},{"value":"1,85E-03","module":"A5","scenario":null},{"value":"8,04E-02","module":"C1","scenario":null},{"value":"8,47E-01","module":"C2","scenario":null},{"value":"9,53E-03","module":"C3","scenario":null},{"value":"5,45E-02","module":"C4","scenario":null},{"value":"-1,41E+02","module":"D","scenario":null}]},{"parameter":"GWP-biogenic","unit":"kg CO2-eq","values":[{"value":"4,42E+00","module":"A1-A3","scenario":null},{"value":"1,24E-03","module":"A4","scenario":null},{"value":"9,10E-02","module":"A5","scenario":null},{"value":"1,51E-05","module":"C1","scenario":null},{"value":"3,51E-04","module":"C2","scenario":null},{"value":"2,45E-04","module":"C3","scenario":null},{"value":"4,09E-05","module":"C4","scenario":null},{"value":"-8,55E-01","module":"D","scenario":null}]},{"parameter":"GWP-luluc","unit":"kg CO2-eq","values":[{"value":"2,07E+00","module":"A1-A3","scenario":null},{"value":"1,06E-03","module":"A4","scenario":null},{"value":"4,32E-07","module":"A5","scenario":null},{"value":"6,34E-06","module":"C1","scenario":null},{"value":"3,02E-04","module":"C2","scenario":null},{"value":"3,05E-06","module":"C3","scenario":null},{"value":"1,68E-05","module":"C4","scenario":null},{"value":"-1,78E+00","module":"D","scenario":null}]},{"parameter":"ODP","unit":"kg CFC11-eq","values":[{"value":"2,10E-05","module":"A1-A3","scenario":null},{"value":"6,77E-07","module":"A4","scenario":null},{"value":"2,72E-10","module":"A5","scenario":null},{"value":"1,74E-08","module":"C1","scenario":null},{"value":"1,92E-07","module":"C2","scenario":null},{"value":"8,38E-10","module":"C3","scenario":null},{"value":"1,75E-08","module":"C4","scenario":null},{"value":"-8,25E-03","module":"D","scenario":null}]},{"parameter":"AP","unit":"mol H+-eq","values":[{"value":"2,13E+00","module":"A1-A3","scenario":null},{"value":"8,59E-03","module":"A4","scenario":null},{"value":"1,33E-05","module":"A5","scenario":null},{"value":"8,41E-04","module":"C1","scenario":null},{"value":"2,43E-03","module":"C2","scenario":null},{"value":"3,74E-05","module":"C3","scenario":null},{"value":"3,97E-04","module":"C4","scenario":null},{"value":"-1,12E+00","module":"D","scenario":null}]},{"parameter":"POCP","unit":"kg NMVOC-eq","values":[{"value":"7,12E-01","module":"A1-A3","scenario":null},{"value":"7,29E-03","module":"A4","scenario":null},{"value":"1,57E-05","module":"A5","scenario":null},{"value":"1,12E-03","module":"C1","scenario":null},{"value":"2,06E-03","module":"C2","scenario":null},{"value":"4,73E-05","module":"C3","scenario":null},{"value":"4,52E-04","module":"C4","scenario":null},{"value":"-5,35E-01","module":"D","scenario":null}]},{"parameter":"ADPE","unit":"kg Sb-eq","values":[{"value":"1,84E-01","module":"A1-A3","scenario":null},{"value":"8,26E-05","module":"A4","scenario":null},{"value":"2,74E-08","module":"A5","scenario":null},{"value":"1,23E-07","module":"C1","scenario":null},{"value":"2,34E-05","module":"C2","scenario":null},{"value":"6,82E-08","module":"C3","scenario":null},{"value":"9,67E-07","module":"C4","scenario":null},{"value":"-3,74E-03","module":"D","scenario":null}]},{"parameter":"ADPF","unit":"MJ","values":[{"value":"2,84E+03","module":"A1-A3","scenario":null},{"value":"4,52E+01","module":"A4","scenario":null},{"value":"2,00E-02","module":"A5","scenario":null},{"value":"1,11E+00","module":"C1","scenario":null},{"value":"1,28E+01","module":"C2","scenario":null},{"value":"9,50E-02","module":"C3","scenario":null},{"value":"1,29E+00","module":"C4","scenario":null},{"value":"-1,69E+03","module":"D","scenario":null}]},{"parameter":"WDP","unit":"m3 world-eq. Deprived","values":[{"value":"3,90E+04","module":"A1-A3","scenario":null},{"value":"4,37E+01","module":"A4","scenario":null},{"value":"3,27E-02","module":"A5","scenario":null},{"value":"2,35E-01","module":"C1","scenario":null},{"value":"1,24E+01","module":"C2","scenario":null},{"value":"3,83E-01","module":"C3","scenario":null},{"value":"2,45E+00","module":"C4","scenario":null},{"value":"-5,34E+04","module":"D","scenario":null}]},{"parameter":"EP-freshwater","unit":"kg P-eq","values":[{"value":"3,86E-02","module":"A1-A3","scenario":null},{"value":"2,39E-05","module":"A4","scenario":null},{"value":"1,98E-08","module":"A5","scenario":null},{"value":"2,93E-07","module":"C1","scenario":null},{"value":"6,77E-06","module":"C2","scenario":null},{"value":"2,99E-07","module":"C3","scenario":null},{"value":"5,36E-07","module":"C4","scenario":null},{"value":"-4,60E-03","module":"D","scenario":null}]},{"parameter":"EP-marine","unit":"kg N-eq","values":[{"value":"1,99E-01","module":"A1-A3","scenario":null},{"value":"1,70E-03","module":"A4","scenario":null},{"value":"5,84E-06","module":"A5","scenario":null},{"value":"3,71E-04","module":"C1","scenario":null},{"value":"4,82E-04","module":"C2","scenario":null},{"value":"8,92E-06","module":"C3","scenario":null},{"value":"1,42E-04","module":"C4","scenario":null},{"value":"-1,58E-01","module":"D","scenario":null}]},{"parameter":"EP-terrestrial","unit":"mol N-eq.","values":[{"value":"2,32E+00","module":"A1-A3","scenario":null},{"value":"1,90E-02","module":"A4","scenario":null},{"value":"6,07E-05","module":"A5","scenario":null},{"value":"4,07E-03","module":"C1","scenario":null},{"value":"5,39E-03","module":"C2","scenario":null},{"value":"9,83E-05","module":"C3","scenario":null},{"value":"1,57E-03","module":"C4","scenario":null},{"value":"-1,83E+00","module":"D","scenario":null}]},{"parameter":"GWP-IOBC","unit":"kg CO2-eq","values":[{"value":"1,95E+02","module":"A1-A3","scenario":null},{"value":"2,99E+00","module":"A4","scenario":null},{"value":"1,85E-03","module":"A5","scenario":null},{"value":"8,04E-02","module":"C1","scenario":null},{"value":"8,48E-01","module":"C2","scenario":null},{"value":"9,53E-03","module":"C3","scenario":null},{"value":"5,84E-02","module":"C4","scenario":null},{"value":"-1,41E+02","module":"D","scenario":null}]}],"additional_environmental_impact":[{"parameter":"PM","unit":"Disease incidence","values":[{"value":"7,97E-06","module":"A1-A3","scenario":null},{"value":"1,83E-07","module":"A4","scenario":null},{"value":"1,64E-10","module":"A5","scenario":null},{"value":"2,23E-08","module":"C1","scenario":null},{"value":"5,19E-08","module":"C2","scenario":null},{"value":"4,18E-09","module":"C3","scenario":null},{"value":"7,33E-09","module":"C4","scenario":null},{"value":"-1,15E-05","module":"D","scenario":null}]},{"parameter":"ETP-fw","unit":"CTUe","values":[{"value":"7,20E+03","module":"A1-A3","scenario":null},{"value":"3,35E+01","module":"A4","scenario":null},{"value":"2,25E-02","module":"A5","scenario":null},{"value":"6,05E-01","module":"C1","scenario":null},{"value":"9,50E+00","module":"C2","scenario":null},{"value":"3,36E-01","module":"C3","scenario":null},{"value":"7,44E-01","module":"C4","scenario":null},{"value":"-2,56E+03","module":"D","scenario":null}]},{"parameter":"HTP-c","unit":"CTUh","values":[{"value":"3,93E-07","module":"A1-A3","scenario":null},{"value":"0,00E+00","module":"A4","scenario":null},{"value":"2,00E-12","module":"A5","scenario":null},{"value":"0,00E+00","module":"C1","scenario":null},{"value":"0,00E+00","module":"C2","scenario":null},{"value":"4,60E-11","module":"C3","scenario":null},{"value":"2,50E-11","module":"C4","scenario":null},{"value":"-2,62E-07","module":"D","scenario":null}]},{"parameter":"HTP-nc","unit":"CTUh","values":[{"value":"7,60E-06","module":"A1-A3","scenario":null},{"value":"3,66E-08","module":"A4","scenario":null},{"value":"1,16E-10","module":"A5","scenario":null},{"value":"5,49E-10","module":"C1","scenario":null},{"value":"1,04E-08","module":"C2","scenario":null},{"value":"4,30E-10","module":"C3","scenario":null},{"value":"6,96E-10","module":"C4","scenario":null},{"value":"-2,72E-06","module":"D","scenario":null}]},{"parameter":"SQP","unit":"-","values":[{"value":"4,75E+02","module":"A1-A3","scenario":null},{"value":"3,16E+01","module":"A4","scenario":null},{"value":"1,23E-02","module":"A5","scenario":null},{"value":"1,40E-01","module":"C1","scenario":null},{"value":"8,96E+00","module":"C2","scenario":null},{"value":"2,52E-02","module":"C3","scenario":null},{"value":"2,79E+00","module":"C4","scenario":null},{"value":"-2,51E+02","module":"D","scenario":null}]},{"parameter":"IRP","unit":"kBq U235-eq","values":[{"value":"1,26E+01","module":"A1-A3","scenario":null},{"value":"1,98E-01","module":"A4","scenario":null},{"value":"7,32E-05","module":"A5","scenario":null},{"value":"4,74E-03","module":"C1","scenario":null},{"value":"5,60E-02","module":"C2","scenario":null},{"value":"3,02E-04","module":"C3","scenario":null},{"value":"5,18E-03","module":"C4","scenario":null},{"value":"-6,29E+00","module":"D","scenario":null}]}],"resource_use":[{"parameter":"PERE","unit":"MJ","values":[{"value":"6,42E+02","module":"A1-A3","scenario":null},{"value":"6,47E-01","module":"A4","scenario":null},{"value":"4,15E-04","module":"A5","scenario":null},{"value":"5,98E-03","module":"C1","scenario":null},{"value":"1,83E-01","module":"C2","scenario":null},{"value":"5,44E-03","module":"C3","scenario":null},{"value":"2,34E-02","module":"C4","scenario":null},{"value":"-4,62E+02","module":"D","scenario":null}]},{"parameter":"PERM","unit":"","values":[{"value":"8,33E-01","module":"A1-A3","scenario":null},{"value":"0,00E+00","module":"A4","scenario":null},{"value":"-8,33E-01","module":"A5","scenario":null},{"value":"0,00E+00","module":"C1","scenario":null},{"value":"0,00E+00","module":"C2","scenario":null},{"value":"0,00E+00","module":"C3","scenario":null},{"value":"0,00E+00","module":"C4","scenario":null},{"value":"0,00E+00","module":"D","scenario":null}]},{"parameter":"PERT","unit":"MJ","values":[{"value":"6,43E+02","module":"A1-A3","scenario":null},{"value":"6,47E-01","module":"A4","scenario":null},{"value":"-8,32E-01","module":"A5","scenario":null},{"value":"5,98E-03","module":"C1","scenario":null},{"value":"1,83E-01","module":"C2","scenario":null},{"value":"5,44E-03","module":"C3","scenario":null},{"value":"2,34E-02","module":"C4","scenario":null},{"value":"-4,62E+02","module":"D","scenario":null}]},{"parameter":"PENRE","unit":"MJ","values":[{"value":"2,84E+03","module":"A1-A3","scenario":null},{"value":"4,52E+01","module":"A4","scenario":null},{"value":"2,00E-02","module":"A5","scenario":null},{"value":"1,11E+00","module":"C1","scenario":null},{"value":"1,28E+01","module":"C2","scenario":null},{"value":"9,50E-02","module":"C3","scenario":null},{"value":"1,29E+00","module":"C4","scenario":null},{"value":"-1,69E+03","module":"D","scenario":null}]},{"parameter":"PENRM","unit":"MJ","values":[{"value":"1,27E-01","module":"A1-A3","scenario":null},{"value":"0,00E+00","module":"A4","scenario":null},{"value":"-1,27E-01","module":"A5","scenario":null},{"value":"0,00E+00","module":"C1","scenario":null},{"value":"0,00E+00","module":"C2","scenario":null},{"value":"0,00E+00","module":"C3","scenario":null},{"value":"0,00E+00","module":"C4","scenario":null},{"value":"0,00E+00","module":"D","scenario":null}]},{"parameter":"PENRT","unit":"MJ","values":[{"value":"2,84E+03","module":"A1-A3","scenario":null},{"value":"4,52E+01","module":"A4","scenario":null},{"value":"-1,07E-01","module":"A5","scenario":null},{"value":"1,11E+00","module":"C1","scenario":null},{"value":"1,28E+01","module":"C2","scenario":null},{"value":"9,50E-02","module":"C3","scenario":null},{"value":"1,29E+00","module":"C4","scenario":null},{"value":"-1,69E+03","module":"D","scenario":null}]},{"parameter":"SM","unit":"kg","values":[{"value":"4,04E-01","module":"A1-A3","scenario":null},{"value":"0,00E+00","module":"A4","scenario":null},{"value":"0,00E+00","module":"A5","scenario":null},{"value":"5,43E-04","module":"C1","scenario":null},{"value":"0,00E+00","module":"C2","scenario":null},{"value":"0,00E+00","module":"C3","scenario":null},{"value":"0,00E+00","module":"C4","scenario":null},{"value":"0,00E+00","module":"D","scenario":null}]},{"parameter":"RSF","unit":"MJ","values":[{"value":"2,17E+00","module":"A1-A3","scenario":null},{"value":"2,32E-02","module":"A4","scenario":null},{"value":"1,20E-05","module":"A5","scenario":null},{"value":"1,47E-04","module":"C1","scenario":null},{"value":"6,56E-03","module":"C2","scenario":null},{"value":"9,87E-05","module":"C3","scenario":null},{"value":"6,17E-04","module":"C4","scenario":null},{"value":"-5,34E-02","module":"D","scenario":null}]},{"parameter":"NRSF","unit":"MJ","values":[{"value":"2,40E+00","module":"A1-A3","scenario":null},{"value":"8,28E-02","module":"A4","scenario":null},{"value":"1,31E-04","module":"A5","scenario":null},{"value":"2,17E-03","module":"C1","scenario":null},{"value":"2,35E-02","module":"C2","scenario":null},{"value":"0,00E+00","module":"C3","scenario":null},{"value":"1,66E-02","module":"C4","scenario":null},{"value":"3,61E+00","module":"D","scenario":null}]},{"parameter":"FW","unit":"m3","values":[{"value":"7,03E+00","module":"A1-A3","scenario":null},{"value":"4,84E-03","module":"A4","scenario":null},{"value":"1,43E-05","module":"A5","scenario":null},{"value":"5,69E-05","module":"C1","scenario":null},{"value":"1,37E-03","module":"C2","scenario":null},{"value":"9,75E-05","module":"C3","scenario":null},{"value":"1,17E-03","module":"C4","scenario":null},{"value":"-2,60E+00","module":"D","scenario":null}]}],"end_of_life_waste":[{"parameter":"HWD","unit":"kg","values":[{"value":"1,44E+02","module":"A1-A3","scenario":null},{"value":"2,33E-03","module":"A4","scenario":null},{"value":"0,00E+00","module":"A5","scenario":null},{"value":"3,26E-05","module":"C1","scenario":null},{"value":"6,61E-04","module":"C2","scenario":null},{"value":"0,00E+00","module":"C3","scenario":null},{"value":"5,27E+00","module":"C4","scenario":null},{"value":"2,08E-01","module":"D","scenario":null}]},{"parameter":"NHWD","unit":"kg","values":[{"value":"4,36E+01","module":"A1-A3","scenario":null},{"value":"2,20E+00","module":"A4","scenario":null},{"value":"6,30E-02","module":"A5","scenario":null},{"value":"1,31E-03","module":"C1","scenario":null},{"value":"6,23E-01","module":"C2","scenario":null},{"value":"2,44E+00","module":"C3","scenario":null},{"value":"1,95E-01","module":"C4","scenario":null},{"value":"-3,14E+01","module":"D","scenario":null}]},{"parameter":"RWD","unit":"kg","values":[{"value":"2,81E-02","module":"A1-A3","scenario":null},{"value":"3,08E-04","module":"A4","scenario":null},{"value":"0,00E+00","module":"A5","scenario":null},{"value":"7,68E-06","module":"C1","scenario":null},{"value":"8,73E-05","module":"C2","scenario":null},{"value":"0,00E+00","module":"C3","scenario":null},{"value":"8,35E-06","module":"C4","scenario":null},{"value":"-6,39E-03","module":"D","scenario":null}]}],"end_of_life_flow":[{"parameter":"CRU","unit":"kg","values":[{"value":"0,00E+00","module":"A1-A3","scenario":null},{"value":"0,00E+00","module":"A4","scenario":null},{"value":"0,00E+00","module":"A5","scenario":null},{"value":"0,00E+00","module":"C1","scenario":null},{"value":"0,00E+00","module":"C2","scenario":null},{"value":"0,00E+00","module":"C3","scenario":null},{"value":"0,00E+00","module":"C4","scenario":null},{"value":"0,00E+00","module":"D","scenario":null}]},{"parameter":"MFR","unit":"kg","values":[{"value":"0,00E+00","module":"A1-A3","scenario":null},{"value":"0,00E+00","module":"A4","scenario":null},{"value":"1,53E-03","module":"A5","scenario":null},{"value":"5,33E-04","module":"C1","scenario":null},{"value":"0,00E+00","module":"C2","scenario":null},{"value":"5,84E+01","module":"C3","scenario":null},{"value":"0,00E+00","module":"C4","scenario":null},{"value":"0,00E+00","module":"D","scenario":null}]},{"parameter":"MER","unit":"kg","values":[{"value":"0,00E+00","module":"A1-A3","scenario":null},{"value":"0,00E+00","module":"A4","scenario":null},{"value":"5,95E-02","module":"A5","scenario":null},{"value":"1,65E-06","module":"C1","scenario":null},{"value":"0,00E+00","module":"C2","scenario":null},{"value":"2,44E+00","module":"C3","scenario":null},{"value":"0,00E+00","module":"C4","scenario":null},{"value":"0,00E+00","module":"D","scenario":null}]},{"parameter":"EEE","unit":"MJ","values":[{"value":"0,00E+00","module":"A1-A3","scenario":null},{"value":"0,00E+00","module":"A4","scenario":null},{"value":"4,14E-02","module":"A5","scenario":null},{"value":"5,67E-06","module":"C1","scenario":null},{"value":"0,00E+00","module":"C2","scenario":null},{"value":"3,26E-02","module":"C3","scenario":null},{"value":"0,00E+00","module":"C4","scenario":null},{"value":"0,00E+00","module":"D","scenario":null}]},{"parameter":"EET","unit":"MJ","values":[{"value":"0,00E+00","module":"A1-A3","scenario":null},{"value":"0,00E+00","module":"A4","scenario":null},{"value":"6,26E-01","module":"A5","scenario":null},{"value":"8,58E-05","module":"C1","scenario":null},{"value":"0,00E+00","module":"C2","scenario":null},{"value":"4,93E-01","module":"C3","scenario":null},{"value":"0,00E+00","module":"C4","scenario":null},{"value":"0,00E+00","module":"D","scenario":null}]}]}