{"product_name":"Vroom table ","epd_id":"NEPD-3025-1707-EN","declared_unit":{"unit":"stk","amount":1},"compliance":["EN 15804","ISO 14025","ISO 21930"],"producer_name":"Vestre AS","environmental_impact":[{"parameter":"GWP-total","unit":"kg CO2-eq","values":[{"value":"2,15E+02","module":"A1-A3","scenario":null},{"value":"1,79E+01","module":"A4","scenario":null},{"value":"1,92E+00","module":"A5","scenario":null},{"value":"9,32E+00","module":"C2","scenario":null},{"value":"5,79E+01","module":"C3","scenario":null},{"value":"2,40E-02","module":"C4","scenario":null},{"value":"-9,81E+01","module":"D","scenario":null}]},{"parameter":"ODP","unit":"kg CFC11-eq","values":[{"value":"6,83E-06","module":"A1-A3","scenario":null},{"value":"3,68E-06","module":"A4","scenario":null},{"value":"6,90E-08","module":"A5","scenario":null},{"value":"1,75E-06","module":"C2","scenario":null},{"value":"1,83E-07","module":"C3","scenario":null},{"value":"2,99E-09","module":"C4","scenario":null},{"value":"-4,77E-06","module":"D","scenario":null}]},{"parameter":"AP","unit":"mol H+-eq","values":[{"value":"6,05E-01","module":"A1-A3","scenario":null},{"value":"4,62E-02","module":"A4","scenario":null},{"value":"3,70E-03","module":"A5","scenario":null},{"value":"2,19E-02","module":"C2","scenario":null},{"value":"7,31E-03","module":"C3","scenario":null},{"value":"8,39E-05","module":"C4","scenario":null},{"value":"-4,40E-01","module":"D","scenario":null}]},{"parameter":"EP","unit":"kg PO_4^3-eq","values":[{"value":"1,97E-01","module":"A1-A3","scenario":null},{"value":"6,37E-03","module":"A4","scenario":null},{"value":"9,79E-04","module":"A5","scenario":null},{"value":"2,87E-03","module":"C2","scenario":null},{"value":"2,16E-03","module":"C3","scenario":null},{"value":"1,42E-05","module":"C4","scenario":null},{"value":"-1,45E-01","module":"D","scenario":null}]},{"parameter":"POCP","unit":"kg NMVOC-eq","values":[{"value":"9,90E-02","module":"A1-A3","scenario":null},{"value":"2,80E-03","module":"A4","scenario":null},{"value":"1,39E-04","module":"A5","scenario":null},{"value":"1,41E-03","module":"C2","scenario":null},{"value":"2,77E-04","module":"C3","scenario":null},{"value":"3,69E-06","module":"C4","scenario":null},{"value":"-6,94E-02","module":"D","scenario":null}]},{"parameter":"ADPE","unit":"kg Sb-eq","values":[{"value":"2,51E-02","module":"A1-A3","scenario":null},{"value":"4,26E-05","module":"A4","scenario":null},{"value":"1,03E-06","module":"A5","scenario":null},{"value":"2,89E-05","module":"C2","scenario":null},{"value":"2,50E-06","module":"C3","scenario":null},{"value":"2,99E-09","module":"C4","scenario":null},{"value":"-1,85E-03","module":"D","scenario":null}]},{"parameter":"ADPF","unit":"MJ","values":[{"value":"2,45E+03","module":"A1-A3","scenario":null},{"value":"2,94E+02","module":"A4","scenario":null},{"value":"7,54E+00","module":"A5","scenario":null},{"value":"1,41E+02","module":"C2","scenario":null},{"value":"1,57E+01","module":"C3","scenario":null},{"value":"2,73E-01","module":"C4","scenario":null},{"value":"-9,34E+02","module":"D","scenario":null}]}],"additional_environmental_impact":[],"resource_use":[{"parameter":"PERE","unit":"MJ","values":[{"value":"8,67E+02","module":"A1-A3","scenario":null},{"value":"5,34E+00","module":"A4","scenario":null},{"value":"2,11E+02","module":"A5","scenario":null},{"value":"2,08E+00","module":"C2","scenario":null},{"value":"2,99E-01","module":"C3","scenario":null},{"value":"1,17E-02","module":"C4","scenario":null},{"value":"-2,87E+02","module":"D","scenario":null}]},{"parameter":"PERM","unit":"","values":[{"value":"9,80E+02","module":"A1-A3","scenario":null},{"value":"0,00E+00","module":"A4","scenario":null},{"value":"0,00E+00","module":"A5","scenario":null},{"value":"0,00E+00","module":"C2","scenario":null},{"value":"0,00E+00","module":"C3","scenario":null},{"value":"0,00E+00","module":"C4","scenario":null},{"value":"0,00E+00","module":"D","scenario":null}]},{"parameter":"PERT","unit":"MJ","values":[{"value":"1,85E+03","module":"A1-A3","scenario":null},{"value":"5,34E+00","module":"A4","scenario":null},{"value":"2,11E+02","module":"A5","scenario":null},{"value":"2,08E+00","module":"C2","scenario":null},{"value":"2,99E-01","module":"C3","scenario":null},{"value":"1,17E-02","module":"C4","scenario":null},{"value":"-2,87E+02","module":"D","scenario":null}]},{"parameter":"PENRE","unit":"MJ","values":[{"value":"2,77E+03","module":"A1-A3","scenario":null},{"value":"3,03E+02","module":"A4","scenario":null},{"value":"2,60E+01","module":"A5","scenario":null},{"value":"1,44E+02","module":"C2","scenario":null},{"value":"1,62E+01","module":"C3","scenario":null},{"value":"2,89E-01","module":"C4","scenario":null},{"value":"-9,54E+02","module":"D","scenario":null}]},{"parameter":"PENRM","unit":"MJ","values":[{"value":"5,06E+01","module":"A1-A3","scenario":null},{"value":"0,00E+00","module":"A4","scenario":null},{"value":"0,00E+00","module":"A5","scenario":null},{"value":"0,00E+00","module":"C2","scenario":null},{"value":"0,00E+00","module":"C3","scenario":null},{"value":"0,00E+00","module":"C4","scenario":null},{"value":"0,00E+00","module":"D","scenario":null}]},{"parameter":"PENRT","unit":"MJ","values":[{"value":"2,82E+03","module":"A1-A3","scenario":null},{"value":"3,03E+02","module":"A4","scenario":null},{"value":"2,60E+01","module":"A5","scenario":null},{"value":"1,44E+02","module":"C2","scenario":null},{"value":"1,62E+01","module":"C3","scenario":null},{"value":"2,89E-01","module":"C4","scenario":null},{"value":"-9,54E+02","module":"D","scenario":null}]},{"parameter":"SM","unit":"kg","values":[{"value":"2,67E+00","module":"A1-A3","scenario":null},{"value":"0,00E+00","module":"A4","scenario":null},{"value":"0,00E+00","module":"A5","scenario":null},{"value":"0,00E+00","module":"C2","scenario":null},{"value":"0,00E+00","module":"C3","scenario":null},{"value":"0,00E+00","module":"C4","scenario":null},{"value":"0,00E+00","module":"D","scenario":null}]},{"parameter":"RSF","unit":"MJ","values":[{"value":"3,26E-01","module":"A1-A3","scenario":null},{"value":"0,00E+00","module":"A4","scenario":null},{"value":"0,00E+00","module":"A5","scenario":null},{"value":"0,00E+00","module":"C2","scenario":null},{"value":"0,00E+00","module":"C3","scenario":null},{"value":"0,00E+00","module":"C4","scenario":null},{"value":"-1,09E-02","module":"D","scenario":null}]},{"parameter":"NRSF","unit":"MJ","values":[{"value":"1,41E-01","module":"A1-A3","scenario":null},{"value":"0,00E+00","module":"A4","scenario":null},{"value":"0,00E+00","module":"A5","scenario":null},{"value":"0,00E+00","module":"C2","scenario":null},{"value":"0,00E+00","module":"C3","scenario":null},{"value":"0,00E+00","module":"C4","scenario":null},{"value":"0,00E+00","module":"D","scenario":null}]},{"parameter":"FW","unit":"m3","values":[{"value":"1,99E+00","module":"A1-A3","scenario":null},{"value":"7,17E-02","module":"A4","scenario":null},{"value":"6,80E-03","module":"A5","scenario":null},{"value":"2,72E-02","module":"C2","scenario":null},{"value":"1,13E-02","module":"C3","scenario":null},{"value":"2,84E-04","module":"C4","scenario":null},{"value":"-6,09E-01","module":"D","scenario":null}]}],"end_of_life_waste":[{"parameter":"HWD","unit":"kg","values":[{"value":"2,97E-01","module":"A1-A3","scenario":null},{"value":"1,62E-04","module":"A4","scenario":null},{"value":"1,20E-05","module":"A5","scenario":null},{"value":"8,48E-05","module":"C2","scenario":null},{"value":"8,26E-05","module":"C3","scenario":null},{"value":"3,85E-07","module":"C4","scenario":null},{"value":"-8,24E-03","module":"D","scenario":null}]},{"parameter":"NHWD","unit":"kg","values":[{"value":"4,69E+01","module":"A1-A3","scenario":null},{"value":"2,77E+01","module":"A4","scenario":null},{"value":"6,48E-01","module":"A5","scenario":null},{"value":"7,71E+00","module":"C2","scenario":null},{"value":"8,21E-01","module":"C3","scenario":null},{"value":"1,13E+00","module":"C4","scenario":null},{"value":"-1,63E+02","module":"D","scenario":null}]},{"parameter":"RWD","unit":"kg","values":[{"value":"2,09E-02","module":"A1-A3","scenario":null},{"value":"2,12E-03","module":"A4","scenario":null},{"value":"3,81E-05","module":"A5","scenario":null},{"value":"9,88E-04","module":"C2","scenario":null},{"value":"9,36E-05","module":"C3","scenario":null},{"value":"1,74E-06","module":"C4","scenario":null},{"value":"-1,40E-03","module":"D","scenario":null}]}],"end_of_life_flow":[{"parameter":"CRU","unit":"kg","values":[{"value":"0,00E+00","module":"A1-A3","scenario":null},{"value":"0,00E+00","module":"A4","scenario":null},{"value":"0,00E+00","module":"A5","scenario":null},{"value":"0,00E+00","module":"C2","scenario":null},{"value":"0,00E+00","module":"C3","scenario":null},{"value":"0,00E+00","module":"C4","scenario":null},{"value":"0,00E+00","module":"D","scenario":null}]},{"parameter":"MFR","unit":"kg","values":[{"value":"2,14E+01","module":"A1-A3","scenario":null},{"value":"0,00E+00","module":"A4","scenario":null},{"value":"0,00E+00","module":"A5","scenario":null},{"value":"0,00E+00","module":"C2","scenario":null},{"value":"5,77E+01","module":"C3","scenario":null},{"value":"0,00E+00","module":"C4","scenario":null},{"value":"0,00E+00","module":"D","scenario":null}]},{"parameter":"MER","unit":"kg","values":[{"value":"3,25E-01","module":"A1-A3","scenario":null},{"value":"0,00E+00","module":"A4","scenario":null},{"value":"0,00E+00","module":"A5","scenario":null},{"value":"0,00E+00","module":"C2","scenario":null},{"value":"3,87E+01","module":"C3","scenario":null},{"value":"0,00E+00","module":"C4","scenario":null},{"value":"0,00E+00","module":"D","scenario":null}]},{"parameter":"EEE","unit":"MJ","values":[{"value":"6,87E-01","module":"A1-A3","scenario":null},{"value":"0,00E+00","module":"A4","scenario":null},{"value":"1,22E+01","module":"A5","scenario":null},{"value":"0,00E+00","module":"C2","scenario":null},{"value":"4,33E+01","module":"C3","scenario":null},{"value":"0,00E+00","module":"C4","scenario":null},{"value":"0,00E+00","module":"D","scenario":null}]},{"parameter":"EET","unit":"MJ","values":[{"value":"5,77E+00","module":"A1-A3","scenario":null},{"value":"0,00E+00","module":"A4","scenario":null},{"value":"1,34E+02","module":"A5","scenario":null},{"value":"0,00E+00","module":"C2","scenario":null},{"value":"2,98E+02","module":"C3","scenario":null},{"value":"0,00E+00","module":"C4","scenario":null},{"value":"0,00E+00","module":"D","scenario":null}]}]}