{"product_name":"FLEXR\u00d6R Pure E Path 16/FQ 3G2,5mm\u00b2","epd_id":"NEPD-5591-4887","declared_unit":{"unit":"m","amount":1},"compliance":["EN 15804+A2","ISO 14025","ISO 21930"],"producer_name":"Prysmian Group Sverige AB","environmental_impact":[{"parameter":"GWP-total","unit":"kg CO2-eq","values":[{"value":"4,05E-01","module":"A1","scenario":null},{"value":"3,25E-03","module":"A2","scenario":null},{"value":"3,42E-02","module":"A3","scenario":null},{"value":"1,98E-02","module":"A4","scenario":null},{"value":"1,12E-02","module":"A5","scenario":null},{"value":"1,49E-01","module":"B6","scenario":null},{"value":"0,00E+00","module":"C1","scenario":null},{"value":"7,25E-03","module":"C2","scenario":null},{"value":"9,01E-02","module":"C3","scenario":null},{"value":"4,57E-03","module":"C4","scenario":null},{"value":"-5,98E-02","module":"D","scenario":null},{"value":"4,43E-01","module":"A1A3","scenario":null}]},{"parameter":"GWP-fossil","unit":"kg CO2-eq","values":[{"value":"4,02E-01","module":"A1","scenario":null},{"value":"3,25E-03","module":"A2","scenario":null},{"value":"3,32E-02","module":"A3","scenario":null},{"value":"1,97E-02","module":"A4","scenario":null},{"value":"1,12E-02","module":"A5","scenario":null},{"value":"1,37E-01","module":"B6","scenario":null},{"value":"0,00E+00","module":"C1","scenario":null},{"value":"7,24E-03","module":"C2","scenario":null},{"value":"9,01E-02","module":"C3","scenario":null},{"value":"4,57E-03","module":"C4","scenario":null},{"value":"-5,94E-02","module":"D","scenario":null},{"value":"4,39E-01","module":"A1A3","scenario":null}]},{"parameter":"GWP-biogenic","unit":"kg CO2-eq","values":[{"value":"2,49E-03","module":"A1","scenario":null},{"value":"1,33E-06","module":"A2","scenario":null},{"value":"1,04E-03","module":"A3","scenario":null},{"value":"8,10E-06","module":"A4","scenario":null},{"value":"7,09E-05","module":"A5","scenario":null},{"value":"2,79E-03","module":"B6","scenario":null},{"value":"0,00E+00","module":"C1","scenario":null},{"value":"2,95E-06","module":"C2","scenario":null},{"value":"1,30E-06","module":"C3","scenario":null},{"value":"3,90E-07","module":"C4","scenario":null},{"value":"-2,60E-04","module":"D","scenario":null},{"value":"3,53E-03","module":"A1A3","scenario":null}]},{"parameter":"GWP-luluc","unit":"kg CO2-eq","values":[{"value":"4,10E-04","module":"A1","scenario":null},{"value":"9,51E-07","module":"A2","scenario":null},{"value":"5,44E-05","module":"A3","scenario":null},{"value":"5,76E-06","module":"A4","scenario":null},{"value":"9,47E-06","module":"A5","scenario":null},{"value":"8,92E-03","module":"B6","scenario":null},{"value":"0,00E+00","module":"C1","scenario":null},{"value":"2,53E-06","module":"C2","scenario":null},{"value":"2,28E-07","module":"C3","scenario":null},{"value":"2,25E-07","module":"C4","scenario":null},{"value":"-2,17E-04","module":"D","scenario":null},{"value":"4,65E-04","module":"A1A3","scenario":null}]},{"parameter":"ODP","unit":"kg CFC11-eq","values":[{"value":"2,28E-08","module":"A1","scenario":null},{"value":"7,50E-10","module":"A2","scenario":null},{"value":"2,85E-09","module":"A3","scenario":null},{"value":"4,56E-09","module":"A4","scenario":null},{"value":"6,54E-10","module":"A5","scenario":null},{"value":"6,74E-08","module":"B6","scenario":null},{"value":"0,00E+00","module":"C1","scenario":null},{"value":"1,65E-09","module":"C2","scenario":null},{"value":"1,27E-10","module":"C3","scenario":null},{"value":"2,17E-10","module":"C4","scenario":null},{"value":"-3,71E-04","module":"D","scenario":null},{"value":"2,64E-08","module":"A1A3","scenario":null}]},{"parameter":"AP","unit":"mol H+-eq","values":[{"value":"2,31E-02","module":"A1","scenario":null},{"value":"1,36E-05","module":"A2","scenario":null},{"value":"1,43E-04","module":"A3","scenario":null},{"value":"8,30E-05","module":"A4","scenario":null},{"value":"4,67E-04","module":"A5","scenario":null},{"value":"8,95E-04","module":"B6","scenario":null},{"value":"0,00E+00","module":"C1","scenario":null},{"value":"2,96E-05","module":"C2","scenario":null},{"value":"1,52E-05","module":"C3","scenario":null},{"value":"5,72E-06","module":"C4","scenario":null},{"value":"-6,09E-03","module":"D","scenario":null},{"value":"2,32E-02","module":"A1A3","scenario":null}]},{"parameter":"POCP","unit":"kg NMVOC-eq","values":[{"value":"4,29E-03","module":"A1","scenario":null},{"value":"1,46E-05","module":"A2","scenario":null},{"value":"6,23E-05","module":"A3","scenario":null},{"value":"8,87E-05","module":"A4","scenario":null},{"value":"9,01E-05","module":"A5","scenario":null},{"value":"4,57E-04","module":"B6","scenario":null},{"value":"0,00E+00","module":"C1","scenario":null},{"value":"2,97E-05","module":"C2","scenario":null},{"value":"1,83E-05","module":"C3","scenario":null},{"value":"7,38E-06","module":"C4","scenario":null},{"value":"-1,13E-03","module":"D","scenario":null},{"value":"4,37E-03","module":"A1A3","scenario":null}]},{"parameter":"ADPE","unit":"kg Sb-eq","values":[{"value":"6,76E-05","module":"A1","scenario":null},{"value":"5,60E-08","module":"A2","scenario":null},{"value":"1,78E-07","module":"A3","scenario":null},{"value":"3,37E-07","module":"A4","scenario":null},{"value":"1,37E-06","module":"A5","scenario":null},{"value":"5,50E-06","module":"B6","scenario":null},{"value":"0,00E+00","module":"C1","scenario":null},{"value":"1,96E-07","module":"C2","scenario":null},{"value":"6,28E-09","module":"C3","scenario":null},{"value":"5,66E-09","module":"C4","scenario":null},{"value":"-3,37E-05","module":"D","scenario":null},{"value":"6,78E-05","module":"A1A3","scenario":null}]},{"parameter":"ADPF","unit":"MJ","values":[{"value":"7,67E+00","module":"A1","scenario":null},{"value":"5,05E-02","module":"A2","scenario":null},{"value":"5,73E-01","module":"A3","scenario":null},{"value":"3,07E-01","module":"A4","scenario":null},{"value":"1,74E-01","module":"A5","scenario":null},{"value":"1,61E+01","module":"B6","scenario":null},{"value":"0,00E+00","module":"C1","scenario":null},{"value":"1,09E-01","module":"C2","scenario":null},{"value":"8,96E-03","module":"C3","scenario":null},{"value":"1,69E-02","module":"C4","scenario":null},{"value":"-1,07E+00","module":"D","scenario":null},{"value":"8,30E+00","module":"A1A3","scenario":null}]},{"parameter":"WDP","unit":"m3 world-eq. Deprived","values":[{"value":"1,31E+01","module":"A1","scenario":null},{"value":"3,89E-02","module":"A2","scenario":null},{"value":"7,19E+00","module":"A3","scenario":null},{"value":"2,36E-01","module":"A4","scenario":null},{"value":"4,19E-01","module":"A5","scenario":null},{"value":"1,63E+03","module":"B6","scenario":null},{"value":"0,00E+00","module":"C1","scenario":null},{"value":"1,04E-01","module":"C2","scenario":null},{"value":"4,84E-02","module":"C3","scenario":null},{"value":"2,87E-01","module":"C4","scenario":null},{"value":"4,94E-01","module":"D","scenario":null},{"value":"2,03E+01","module":"A1A3","scenario":null}]},{"parameter":"EP-freshwater","unit":"kg P-eq","values":[{"value":"1,96E-04","module":"A1","scenario":null},{"value":"2,48E-08","module":"A2","scenario":null},{"value":"2,49E-06","module":"A3","scenario":null},{"value":"1,51E-07","module":"A4","scenario":null},{"value":"3,97E-06","module":"A5","scenario":null},{"value":"9,29E-06","module":"B6","scenario":null},{"value":"0,00E+00","module":"C1","scenario":null},{"value":"5,69E-08","module":"C2","scenario":null},{"value":"1,20E-08","module":"C3","scenario":null},{"value":"1,07E-08","module":"C4","scenario":null},{"value":"-4,10E-05","module":"D","scenario":null},{"value":"1,98E-04","module":"A1A3","scenario":null}]},{"parameter":"EP-marine","unit":"kg N-eq","values":[{"value":"9,76E-04","module":"A1","scenario":null},{"value":"4,10E-06","module":"A2","scenario":null},{"value":"2,11E-05","module":"A3","scenario":null},{"value":"2,49E-05","module":"A4","scenario":null},{"value":"2,09E-05","module":"A5","scenario":null},{"value":"1,52E-04","module":"B6","scenario":null},{"value":"0,00E+00","module":"C1","scenario":null},{"value":"8,78E-06","module":"C2","scenario":null},{"value":"7,26E-06","module":"C3","scenario":null},{"value":"6,39E-06","module":"C4","scenario":null},{"value":"-2,70E-04","module":"D","scenario":null},{"value":"1,00E-03","module":"A1A3","scenario":null}]},{"parameter":"EP-terrestrial","unit":"mol N-eq.","values":[{"value":"1,41E-02","module":"A1","scenario":null},{"value":"4,54E-05","module":"A2","scenario":null},{"value":"2,39E-04","module":"A3","scenario":null},{"value":"2,76E-04","module":"A4","scenario":null},{"value":"2,97E-04","module":"A5","scenario":null},{"value":"2,01E-03","module":"B6","scenario":null},{"value":"0,00E+00","module":"C1","scenario":null},{"value":"9,71E-05","module":"C2","scenario":null},{"value":"7,61E-05","module":"C3","scenario":null},{"value":"2,29E-05","module":"C4","scenario":null},{"value":"-4,08E-03","module":"D","scenario":null},{"value":"1,44E-02","module":"A1A3","scenario":null}]},{"parameter":"GWP-IOBC","unit":"kg CO2-eq","values":[{"value":"3,99E-01","module":"A1","scenario":null},{"value":"3,25E-03","module":"A2","scenario":null},{"value":"3,49E-02","module":"A3","scenario":null},{"value":"1,98E-02","module":"A4","scenario":null},{"value":"1,11E-02","module":"A5","scenario":null},{"value":"1,49E-01","module":"B6","scenario":null},{"value":"0,00E+00","module":"C1","scenario":null},{"value":"7,25E-03","module":"C2","scenario":null},{"value":"9,01E-02","module":"C3","scenario":null},{"value":"5,26E-04","module":"C4","scenario":null},{"value":"-3,96E-02","module":"D","scenario":null},{"value":"4,37E-01","module":"A1A3","scenario":null}]}],"additional_environmental_impact":[{"parameter":"PM","unit":"Disease incidence","values":[{"value":"4,97E-08","module":"A1","scenario":null},{"value":"2,85E-10","module":"A2","scenario":null},{"value":"4,09E-10","module":"A3","scenario":null},{"value":"1,74E-09","module":"A4","scenario":null},{"value":"1,05E-09","module":"A5","scenario":null},{"value":"6,44E-09","module":"B6","scenario":null},{"value":"0,00E+00","module":"C1","scenario":null},{"value":"5,21E-10","module":"C2","scenario":null},{"value":"6,80E-11","module":"C3","scenario":null},{"value":"1,06E-10","module":"C4","scenario":null},{"value":"-1,51E-08","module":"D","scenario":null},{"value":"5,04E-08","module":"A1A3","scenario":null}]},{"parameter":"ETP-fw","unit":"CTUe","values":[{"value":"1,88E+02","module":"A1","scenario":null},{"value":"3,69E-02","module":"A2","scenario":null},{"value":"3,65E-01","module":"A3","scenario":null},{"value":"2,25E-01","module":"A4","scenario":null},{"value":"4,07E+00","module":"A5","scenario":null},{"value":"8,50E+00","module":"B6","scenario":null},{"value":"0,00E+00","module":"C1","scenario":null},{"value":"8,04E-02","module":"C2","scenario":null},{"value":"9,64E-02","module":"C3","scenario":null},{"value":"1,54E+01","module":"C4","scenario":null},{"value":"-5,55E+01","module":"D","scenario":null},{"value":"1,88E+02","module":"A1A3","scenario":null}]},{"parameter":"HTP-c","unit":"CTUh","values":[{"value":"3,79E-09","module":"A1","scenario":null},{"value":"0,00E+00","module":"A2","scenario":null},{"value":"1,00E-11","module":"A3","scenario":null},{"value":"0,00E+00","module":"A4","scenario":null},{"value":"7,60E-11","module":"A5","scenario":null},{"value":"2,44E-10","module":"B6","scenario":null},{"value":"0,00E+00","module":"C1","scenario":null},{"value":"0,00E+00","module":"C2","scenario":null},{"value":"3,00E-12","module":"C3","scenario":null},{"value":"1,00E-12","module":"C4","scenario":null},{"value":"-7,89E-10","module":"D","scenario":null},{"value":"3,80E-09","module":"A1A3","scenario":null}]},{"parameter":"HTP-nc","unit":"CTUh","values":[{"value":"3,14E-07","module":"A1","scenario":null},{"value":"3,50E-11","module":"A2","scenario":null},{"value":"3,73E-10","module":"A3","scenario":null},{"value":"2,17E-10","module":"A4","scenario":null},{"value":"6,29E-09","module":"A5","scenario":null},{"value":"5,88E-09","module":"B6","scenario":null},{"value":"0,00E+00","module":"C1","scenario":null},{"value":"8,70E-11","module":"C2","scenario":null},{"value":"1,50E-10","module":"C3","scenario":null},{"value":"1,90E-11","module":"C4","scenario":null},{"value":"-6,71E-08","module":"D","scenario":null},{"value":"3,14E-07","module":"A1A3","scenario":null}]},{"parameter":"SQP","unit":"-","values":[{"value":"3,56E+00","module":"A1","scenario":null},{"value":"5,75E-02","module":"A2","scenario":null},{"value":"1,22E-01","module":"A3","scenario":null},{"value":"3,52E-01","module":"A4","scenario":null},{"value":"8,39E-02","module":"A5","scenario":null},{"value":"7,13E+00","module":"B6","scenario":null},{"value":"0,00E+00","module":"C1","scenario":null},{"value":"7,53E-02","module":"C2","scenario":null},{"value":"1,45E-03","module":"C3","scenario":null},{"value":"4,69E-02","module":"C4","scenario":null},{"value":"-1,20E+00","module":"D","scenario":null},{"value":"3,74E+00","module":"A1A3","scenario":null}]},{"parameter":"IRP","unit":"kBq U235-eq","values":[{"value":"1,56E-02","module":"A1","scenario":null},{"value":"2,21E-04","module":"A2","scenario":null},{"value":"4,23E-03","module":"A3","scenario":null},{"value":"1,34E-03","module":"A4","scenario":null},{"value":"4,39E-04","module":"A5","scenario":null},{"value":"5,52E-01","module":"B6","scenario":null},{"value":"0,00E+00","module":"C1","scenario":null},{"value":"4,77E-04","module":"C2","scenario":null},{"value":"2,00E-05","module":"C3","scenario":null},{"value":"9,72E-05","module":"C4","scenario":null},{"value":"-1,19E-03","module":"D","scenario":null},{"value":"2,01E-02","module":"A1A3","scenario":null}]}],"resource_use":[{"parameter":"PERE","unit":"MJ","values":[{"value":"8,05E-01","module":"A1","scenario":null},{"value":"6,37E-04","module":"A2","scenario":null},{"value":"9,29E-02","module":"A3","scenario":null},{"value":"3,86E-03","module":"A4","scenario":null},{"value":"1,81E-02","module":"A5","scenario":null},{"value":"7,74E+00","module":"B6","scenario":null},{"value":"0,00E+00","module":"C1","scenario":null},{"value":"1,54E-03","module":"C2","scenario":null},{"value":"4,15E-04","module":"C3","scenario":null},{"value":"1,56E-03","module":"C4","scenario":null},{"value":"-5,86E-01","module":"D","scenario":null},{"value":"8,98E-01","module":"A1A3","scenario":null}]},{"parameter":"PERM","unit":"","values":[{"value":"0,00E+00","module":"A1","scenario":null},{"value":"0,00E+00","module":"A2","scenario":null},{"value":"0,00E+00","module":"A3","scenario":null},{"value":"0,00E+00","module":"A4","scenario":null},{"value":"0,00E+00","module":"A5","scenario":null},{"value":"0,00E+00","module":"B6","scenario":null},{"value":"0,00E+00","module":"C1","scenario":null},{"value":"0,00E+00","module":"C2","scenario":null},{"value":"0,00E+00","module":"C3","scenario":null},{"value":"0,00E+00","module":"C4","scenario":null},{"value":"0,00E+00","module":"D","scenario":null},{"value":"0,00E+00","module":"A1A3","scenario":null}]},{"parameter":"PERT","unit":"MJ","values":[{"value":"8,05E-01","module":"A1","scenario":null},{"value":"6,37E-04","module":"A2","scenario":null},{"value":"9,29E-02","module":"A3","scenario":null},{"value":"3,86E-03","module":"A4","scenario":null},{"value":"1,81E-02","module":"A5","scenario":null},{"value":"7,74E+00","module":"B6","scenario":null},{"value":"0,00E+00","module":"C1","scenario":null},{"value":"1,54E-03","module":"C2","scenario":null},{"value":"4,14E-04","module":"C3","scenario":null},{"value":"1,56E-03","module":"C4","scenario":null},{"value":"-5,86E-01","module":"D","scenario":null},{"value":"8,98E-01","module":"A1A3","scenario":null}]},{"parameter":"PENRE","unit":"MJ","values":[{"value":"5,69E+00","module":"A1","scenario":null},{"value":"5,05E-02","module":"A2","scenario":null},{"value":"5,74E-01","module":"A3","scenario":null},{"value":"3,07E-01","module":"A4","scenario":null},{"value":"1,35E-01","module":"A5","scenario":null},{"value":"1,61E+01","module":"B6","scenario":null},{"value":"0,00E+00","module":"C1","scenario":null},{"value":"1,09E-01","module":"C2","scenario":null},{"value":"8,96E-03","module":"C3","scenario":null},{"value":"1,69E-02","module":"C4","scenario":null},{"value":"-7,85E-01","module":"D","scenario":null},{"value":"6,31E+00","module":"A1A3","scenario":null}]},{"parameter":"PENRM","unit":"MJ","values":[{"value":"2,12E+00","module":"A1","scenario":null},{"value":"0,00E+00","module":"A2","scenario":null},{"value":"0,00E+00","module":"A3","scenario":null},{"value":"0,00E+00","module":"A4","scenario":null},{"value":"1,20E-03","module":"A5","scenario":null},{"value":"0,00E+00","module":"B6","scenario":null},{"value":"0,00E+00","module":"C1","scenario":null},{"value":"0,00E+00","module":"C2","scenario":null},{"value":"-2,06E+00","module":"C3","scenario":null},{"value":"0,00E+00","module":"C4","scenario":null},{"value":"-3,08E-01","module":"D","scenario":null},{"value":"2,12E+00","module":"A1A3","scenario":null}]},{"parameter":"PENRT","unit":"MJ","values":[{"value":"7,81E+00","module":"A1","scenario":null},{"value":"5,05E-02","module":"A2","scenario":null},{"value":"5,74E-01","module":"A3","scenario":null},{"value":"3,07E-01","module":"A4","scenario":null},{"value":"1,36E-01","module":"A5","scenario":null},{"value":"1,61E+01","module":"B6","scenario":null},{"value":"0,00E+00","module":"C1","scenario":null},{"value":"1,09E-01","module":"C2","scenario":null},{"value":"-2,06E+00","module":"C3","scenario":null},{"value":"1,69E-02","module":"C4","scenario":null},{"value":"-1,09E+00","module":"D","scenario":null},{"value":"8,44E+00","module":"A1A3","scenario":null}]},{"parameter":"SM","unit":"kg","values":[{"value":"2,32E-02","module":"A1","scenario":null},{"value":"0,00E+00","module":"A2","scenario":null},{"value":"0,00E+00","module":"A3","scenario":null},{"value":"0,00E+00","module":"A4","scenario":null},{"value":"4,67E-04","module":"A5","scenario":null},{"value":"0,00E+00","module":"B6","scenario":null},{"value":"0,00E+00","module":"C1","scenario":null},{"value":"0,00E+00","module":"C2","scenario":null},{"value":"0,00E+00","module":"C3","scenario":null},{"value":"1,28E-04","module":"C4","scenario":null},{"value":"1,04E-02","module":"D","scenario":null},{"value":"2,32E-02","module":"A1A3","scenario":null}]},{"parameter":"RSF","unit":"MJ","values":[{"value":"6,19E-03","module":"A1","scenario":null},{"value":"2,23E-05","module":"A2","scenario":null},{"value":"6,74E-03","module":"A3","scenario":null},{"value":"1,35E-04","module":"A4","scenario":null},{"value":"2,63E-04","module":"A5","scenario":null},{"value":"3,00E-02","module":"B6","scenario":null},{"value":"0,00E+00","module":"C1","scenario":null},{"value":"5,51E-05","module":"C2","scenario":null},{"value":"9,51E-06","module":"C3","scenario":null},{"value":"3,24E-05","module":"C4","scenario":null},{"value":"3,86E-04","module":"D","scenario":null},{"value":"1,30E-02","module":"A1A3","scenario":null}]},{"parameter":"NRSF","unit":"MJ","values":[{"value":"1,17E-03","module":"A1","scenario":null},{"value":"7,48E-05","module":"A2","scenario":null},{"value":"1,68E-03","module":"A3","scenario":null},{"value":"4,53E-04","module":"A4","scenario":null},{"value":"7,23E-05","module":"A5","scenario":null},{"value":"9,48E-02","module":"B6","scenario":null},{"value":"0,00E+00","module":"C1","scenario":null},{"value":"1,97E-04","module":"C2","scenario":null},{"value":"0,00E+00","module":"C3","scenario":null},{"value":"7,30E-05","module":"C4","scenario":null},{"value":"-2,45E-02","module":"D","scenario":null},{"value":"2,92E-03","module":"A1A3","scenario":null}]},{"parameter":"FW","unit":"m3","values":[{"value":"1,54E-02","module":"A1","scenario":null},{"value":"5,74E-06","module":"A2","scenario":null},{"value":"4,89E-04","module":"A3","scenario":null},{"value":"3,50E-05","module":"A4","scenario":null},{"value":"3,21E-04","module":"A5","scenario":null},{"value":"1,76E-02","module":"B6","scenario":null},{"value":"0,00E+00","module":"C1","scenario":null},{"value":"1,15E-05","module":"C2","scenario":null},{"value":"5,68E-05","module":"C3","scenario":null},{"value":"2,15E-05","module":"C4","scenario":null},{"value":"-1,61E-03","module":"D","scenario":null},{"value":"1,59E-02","module":"A1A3","scenario":null}]}],"end_of_life_waste":[{"parameter":"HWD","unit":"kg","values":[{"value":"3,08E-03","module":"A1","scenario":null},{"value":"2,76E-06","module":"A2","scenario":null},{"value":"1,98E-03","module":"A3","scenario":null},{"value":"1,68E-05","module":"A4","scenario":null},{"value":"1,30E-04","module":"A5","scenario":null},{"value":"8,42E-04","module":"B6","scenario":null},{"value":"0,00E+00","module":"C1","scenario":null},{"value":"5,57E-06","module":"C2","scenario":null},{"value":"0,00E+00","module":"C3","scenario":null},{"value":"1,43E-03","module":"C4","scenario":null},{"value":"-4,18E-04","module":"D","scenario":null},{"value":"5,07E-03","module":"A1A3","scenario":null}]},{"parameter":"NHWD","unit":"kg","values":[{"value":"9,05E-02","module":"A1","scenario":null},{"value":"4,36E-03","module":"A2","scenario":null},{"value":"3,37E-03","module":"A3","scenario":null},{"value":"2,67E-02","module":"A4","scenario":null},{"value":"3,81E-03","module":"A5","scenario":null},{"value":"5,32E-02","module":"B6","scenario":null},{"value":"0,00E+00","module":"C1","scenario":null},{"value":"5,22E-03","module":"C2","scenario":null},{"value":"0,00E+00","module":"C3","scenario":null},{"value":"6,21E-02","module":"C4","scenario":null},{"value":"-1,94E-02","module":"D","scenario":null},{"value":"9,82E-02","module":"A1A3","scenario":null}]},{"parameter":"RWD","unit":"kg","values":[{"value":"1,36E-05","module":"A1","scenario":null},{"value":"3,45E-07","module":"A2","scenario":null},{"value":"3,49E-06","module":"A3","scenario":null},{"value":"2,10E-06","module":"A4","scenario":null},{"value":"4,05E-07","module":"A5","scenario":null},{"value":"2,43E-04","module":"B6","scenario":null},{"value":"0,00E+00","module":"C1","scenario":null},{"value":"7,44E-07","module":"C2","scenario":null},{"value":"0,00E+00","module":"C3","scenario":null},{"value":"1,15E-07","module":"C4","scenario":null},{"value":"-1,02E-06","module":"D","scenario":null},{"value":"1,74E-05","module":"A1A3","scenario":null}]}],"end_of_life_flow":[{"parameter":"CRU","unit":"kg","values":[{"value":"0,00E+00","module":"A1","scenario":null},{"value":"0,00E+00","module":"A2","scenario":null},{"value":"0,00E+00","module":"A3","scenario":null},{"value":"0,00E+00","module":"A4","scenario":null},{"value":"0,00E+00","module":"A5","scenario":null},{"value":"0,00E+00","module":"B6","scenario":null},{"value":"0,00E+00","module":"C1","scenario":null},{"value":"0,00E+00","module":"C2","scenario":null},{"value":"0,00E+00","module":"C3","scenario":null},{"value":"0,00E+00","module":"C4","scenario":null},{"value":"0,00E+00","module":"D","scenario":null},{"value":"0,00E+00","module":"A1A3","scenario":null}]},{"parameter":"MFR","unit":"kg","values":[{"value":"0,00E+00","module":"A1","scenario":null},{"value":"0,00E+00","module":"A2","scenario":null},{"value":"1,77E-04","module":"A3","scenario":null},{"value":"0,00E+00","module":"A4","scenario":null},{"value":"9,41E-04","module":"A5","scenario":null},{"value":"0,00E+00","module":"B6","scenario":null},{"value":"0,00E+00","module":"C1","scenario":null},{"value":"0,00E+00","module":"C2","scenario":null},{"value":"4,69E-02","module":"C3","scenario":null},{"value":"3,51E-06","module":"C4","scenario":null},{"value":"-4,13E-04","module":"D","scenario":null},{"value":"1,77E-04","module":"A1A3","scenario":null}]},{"parameter":"MER","unit":"kg","values":[{"value":"0,00E+00","module":"A1","scenario":null},{"value":"0,00E+00","module":"A2","scenario":null},{"value":"8,50E-08","module":"A3","scenario":null},{"value":"0,00E+00","module":"A4","scenario":null},{"value":"7,29E-04","module":"A5","scenario":null},{"value":"0,00E+00","module":"B6","scenario":null},{"value":"0,00E+00","module":"C1","scenario":null},{"value":"0,00E+00","module":"C2","scenario":null},{"value":"3,66E-02","module":"C3","scenario":null},{"value":"3,22E-06","module":"C4","scenario":null},{"value":"-7,64E-05","module":"D","scenario":null},{"value":"8,50E-08","module":"A1A3","scenario":null}]},{"parameter":"EEE","unit":"MJ","values":[{"value":"0,00E+00","module":"A1","scenario":null},{"value":"0,00E+00","module":"A2","scenario":null},{"value":"4,54E-03","module":"A3","scenario":null},{"value":"0,00E+00","module":"A4","scenario":null},{"value":"1,25E-03","module":"A5","scenario":null},{"value":"0,00E+00","module":"B6","scenario":null},{"value":"0,00E+00","module":"C1","scenario":null},{"value":"0,00E+00","module":"C2","scenario":null},{"value":"5,80E-02","module":"C3","scenario":null},{"value":"3,31E-05","module":"C4","scenario":null},{"value":"-1,71E-04","module":"D","scenario":null},{"value":"4,54E-03","module":"A1A3","scenario":null}]},{"parameter":"EET","unit":"MJ","values":[{"value":"0,00E+00","module":"A1","scenario":null},{"value":"0,00E+00","module":"A2","scenario":null},{"value":"6,86E-02","module":"A3","scenario":null},{"value":"0,00E+00","module":"A4","scenario":null},{"value":"1,89E-02","module":"A5","scenario":null},{"value":"0,00E+00","module":"B6","scenario":null},{"value":"0,00E+00","module":"C1","scenario":null},{"value":"0,00E+00","module":"C2","scenario":null},{"value":"8,77E-01","module":"C3","scenario":null},{"value":"5,00E-04","module":"C4","scenario":null},{"value":"-2,59E-03","module":"D","scenario":null},{"value":"6,86E-02","module":"A1A3","scenario":null}]}]}