{
    "product_name": "Sense IP65 Eco",
    "epd_id": "NEPD-9258-8842",
    "declared_unit": {
        "unit": "stk",
        "amount": 1.0
    },
    "compliance": [
        "EN 15804+A2",
        "ISO 14025",
        "ISO 21930"
    ],
    "producer_name": "SG Armaturen AS",
    "environmental_impact": [
        {
            "parameter": "GWP-total",
            "values": [
                {
                    "value": "3,99E+01",
                    "module": "A1",
                    "scenario": null
                },
                {
                    "value": "9,47E-02",
                    "module": "A2",
                    "scenario": null
                },
                {
                    "value": "9,46E-01",
                    "module": "A3",
                    "scenario": null
                },
                {
                    "value": "1,16E+00",
                    "module": "A4",
                    "scenario": null
                },
                {
                    "value": "1,77E+00",
                    "module": "A5",
                    "scenario": null
                },
                {
                    "value": "9,37E+01",
                    "module": "B6",
                    "scenario": null
                },
                {
                    "value": "0,00E+00",
                    "module": "C1",
                    "scenario": null
                },
                {
                    "value": "1,34E-01",
                    "module": "C2",
                    "scenario": null
                },
                {
                    "value": "5,19E-01",
                    "module": "C3",
                    "scenario": null
                },
                {
                    "value": "6,43E-02",
                    "module": "C4",
                    "scenario": null
                },
                {
                    "value": "-1,30E+00",
                    "module": "D",
                    "scenario": null
                }
            ]
        },
        {
            "parameter": "GWP-fossil",
            "values": [
                {
                    "value": "4,14E+01",
                    "module": "A1",
                    "scenario": null
                },
                {
                    "value": "9,46E-02",
                    "module": "A2",
                    "scenario": null
                },
                {
                    "value": "9,45E-01",
                    "module": "A3",
                    "scenario": null
                },
                {
                    "value": "1,16E+00",
                    "module": "A4",
                    "scenario": null
                },
                {
                    "value": "1,75E-02",
                    "module": "A5",
                    "scenario": null
                },
                {
                    "value": "9,08E+01",
                    "module": "B6",
                    "scenario": null
                },
                {
                    "value": "0,00E+00",
                    "module": "C1",
                    "scenario": null
                },
                {
                    "value": "1,34E-01",
                    "module": "C2",
                    "scenario": null
                },
                {
                    "value": "5,17E-01",
                    "module": "C3",
                    "scenario": null
                },
                {
                    "value": "6,35E-02",
                    "module": "C4",
                    "scenario": null
                },
                {
                    "value": "-1,30E+00",
                    "module": "D",
                    "scenario": null
                }
            ]
        },
        {
            "parameter": "GWP-biogenic",
            "values": [
                {
                    "value": "-1,58E+00",
                    "module": "A1",
                    "scenario": null
                },
                {
                    "value": "3,68E-05",
                    "module": "A2",
                    "scenario": null
                },
                {
                    "value": "1,47E-04",
                    "module": "A3",
                    "scenario": null
                },
                {
                    "value": "4,15E-04",
                    "module": "A4",
                    "scenario": null
                },
                {
                    "value": "1,75E+00",
                    "module": "A5",
                    "scenario": null
                },
                {
                    "value": "2,51E+00",
                    "module": "B6",
                    "scenario": null
                },
                {
                    "value": "0,00E+00",
                    "module": "C1",
                    "scenario": null
                },
                {
                    "value": "5,22E-05",
                    "module": "C2",
                    "scenario": null
                },
                {
                    "value": "1,05E-03",
                    "module": "C3",
                    "scenario": null
                },
                {
                    "value": "4,90E-04",
                    "module": "C4",
                    "scenario": null
                },
                {
                    "value": "-2,86E-03",
                    "module": "D",
                    "scenario": null
                }
            ]
        },
        {
            "parameter": "GWP-luluc",
            "values": [
                {
                    "value": "1,19E-01",
                    "module": "A1",
                    "scenario": null
                },
                {
                    "value": "3,46E-05",
                    "module": "A2",
                    "scenario": null
                },
                {
                    "value": "1,03E-04",
                    "module": "A3",
                    "scenario": null
                },
                {
                    "value": "5,73E-04",
                    "module": "A4",
                    "scenario": null
                },
                {
                    "value": "5,80E-06",
                    "module": "A5",
                    "scenario": null
                },
                {
                    "value": "3,74E-01",
                    "module": "B6",
                    "scenario": null
                },
                {
                    "value": "0,00E+00",
                    "module": "C1",
                    "scenario": null
                },
                {
                    "value": "4,90E-05",
                    "module": "C2",
                    "scenario": null
                },
                {
                    "value": "2,33E-04",
                    "module": "C3",
                    "scenario": null
                },
                {
                    "value": "3,44E-04",
                    "module": "C4",
                    "scenario": null
                },
                {
                    "value": "-2,39E-03",
                    "module": "D",
                    "scenario": null
                }
            ]
        },
        {
            "parameter": "ODP",
            "values": [
                {
                    "value": "8,88E-06",
                    "module": "A1",
                    "scenario": null
                },
                {
                    "value": "2,06E-08",
                    "module": "A2",
                    "scenario": null
                },
                {
                    "value": "3,48E-08",
                    "module": "A3",
                    "scenario": null
                },
                {
                    "value": "2,56E-07",
                    "module": "A4",
                    "scenario": null
                },
                {
                    "value": "3,70E-09",
                    "module": "A5",
                    "scenario": null
                },
                {
                    "value": "6,22E-06",
                    "module": "B6",
                    "scenario": null
                },
                {
                    "value": "0,00E+00",
                    "module": "C1",
                    "scenario": null
                },
                {
                    "value": "2,92E-08",
                    "module": "C2",
                    "scenario": null
                },
                {
                    "value": "4,57E-09",
                    "module": "C3",
                    "scenario": null
                },
                {
                    "value": "3,22E-09",
                    "module": "C4",
                    "scenario": null
                },
                {
                    "value": "-2,30E-03",
                    "module": "D",
                    "scenario": null
                }
            ]
        },
        {
            "parameter": "AP",
            "values": [
                {
                    "value": "3,68E-01",
                    "module": "A1",
                    "scenario": null
                },
                {
                    "value": "2,83E-04",
                    "module": "A2",
                    "scenario": null
                },
                {
                    "value": "4,84E-03",
                    "module": "A3",
                    "scenario": null
                },
                {
                    "value": "1,73E-02",
                    "module": "A4",
                    "scenario": null
                },
                {
                    "value": "8,30E-05",
                    "module": "A5",
                    "scenario": null
                },
                {
                    "value": "7,09E-01",
                    "module": "B6",
                    "scenario": null
                },
                {
                    "value": "0,00E+00",
                    "module": "C1",
                    "scenario": null
                },
                {
                    "value": "4,01E-04",
                    "module": "C2",
                    "scenario": null
                },
                {
                    "value": "2,91E-04",
                    "module": "C3",
                    "scenario": null
                },
                {
                    "value": "2,15E-04",
                    "module": "C4",
                    "scenario": null
                },
                {
                    "value": "-6,33E-02",
                    "module": "D",
                    "scenario": null
                }
            ]
        },
        {
            "parameter": "POCP",
            "values": [
                {
                    "value": "2,06E-01",
                    "module": "A1",
                    "scenario": null
                },
                {
                    "value": "2,33E-04",
                    "module": "A2",
                    "scenario": null
                },
                {
                    "value": "4,69E-03",
                    "module": "A3",
                    "scenario": null
                },
                {
                    "value": "1,25E-02",
                    "module": "A4",
                    "scenario": null
                },
                {
                    "value": "8,55E-05",
                    "module": "A5",
                    "scenario": null
                },
                {
                    "value": "2,73E-01",
                    "module": "B6",
                    "scenario": null
                },
                {
                    "value": "0,00E+00",
                    "module": "C1",
                    "scenario": null
                },
                {
                    "value": "3,31E-04",
                    "module": "C2",
                    "scenario": null
                },
                {
                    "value": "2,36E-04",
                    "module": "C3",
                    "scenario": null
                },
                {
                    "value": "2,35E-04",
                    "module": "C4",
                    "scenario": null
                },
                {
                    "value": "-1,44E-02",
                    "module": "D",
                    "scenario": null
                }
            ]
        },
        {
            "parameter": "ADPE",
            "values": [
                {
                    "value": "1,13E-02",
                    "module": "A1",
                    "scenario": null
                },
                {
                    "value": "2,54E-06",
                    "module": "A2",
                    "scenario": null
                },
                {
                    "value": "2,20E-06",
                    "module": "A3",
                    "scenario": null
                },
                {
                    "value": "2,26E-05",
                    "module": "A4",
                    "scenario": null
                },
                {
                    "value": "4,27E-07",
                    "module": "A5",
                    "scenario": null
                },
                {
                    "value": "6,77E-03",
                    "module": "B6",
                    "scenario": null
                },
                {
                    "value": "0,00E+00",
                    "module": "C1",
                    "scenario": null
                },
                {
                    "value": "3,60E-06",
                    "module": "C2",
                    "scenario": null
                },
                {
                    "value": "4,67E-07",
                    "module": "C3",
                    "scenario": null
                },
                {
                    "value": "2,56E-07",
                    "module": "C4",
                    "scenario": null
                },
                {
                    "value": "-1,07E-03",
                    "module": "D",
                    "scenario": null
                }
            ]
        },
        {
            "parameter": "ADPF",
            "values": [
                {
                    "value": "5,06E+02",
                    "module": "A1",
                    "scenario": null
                },
                {
                    "value": "1,40E+00",
                    "module": "A2",
                    "scenario": null
                },
                {
                    "value": "8,59E+00",
                    "module": "A3",
                    "scenario": null
                },
                {
                    "value": "1,65E+01",
                    "module": "A4",
                    "scenario": null
                },
                {
                    "value": "2,45E-01",
                    "module": "A5",
                    "scenario": null
                },
                {
                    "value": "1,24E+03",
                    "module": "B6",
                    "scenario": null
                },
                {
                    "value": "0,00E+00",
                    "module": "C1",
                    "scenario": null
                },
                {
                    "value": "1,98E+00",
                    "module": "C2",
                    "scenario": null
                },
                {
                    "value": "5,37E-01",
                    "module": "C3",
                    "scenario": null
                },
                {
                    "value": "5,24E-01",
                    "module": "C4",
                    "scenario": null
                },
                {
                    "value": "-1,44E+01",
                    "module": "D",
                    "scenario": null
                }
            ]
        },
        {
            "parameter": "WDP",
            "values": [
                {
                    "value": "1,29E+03",
                    "module": "A1",
                    "scenario": null
                },
                {
                    "value": "4,56E-01",
                    "module": "A2",
                    "scenario": null
                },
                {
                    "value": "8,02E-01",
                    "module": "A3",
                    "scenario": null
                },
                {
                    "value": "1,06E+01",
                    "module": "A4",
                    "scenario": null
                },
                {
                    "value": "3,11E-01",
                    "module": "A5",
                    "scenario": null
                },
                {
                    "value": "4,83E+03",
                    "module": "B6",
                    "scenario": null
                },
                {
                    "value": "0,00E+00",
                    "module": "C1",
                    "scenario": null
                },
                {
                    "value": "6,46E-01",
                    "module": "C2",
                    "scenario": null
                },
                {
                    "value": "6,95E+00",
                    "module": "C3",
                    "scenario": null
                },
                {
                    "value": "2,06E+00",
                    "module": "C4",
                    "scenario": null
                },
                {
                    "value": "1,28E+00",
                    "module": "D",
                    "scenario": null
                }
            ]
        },
        {
            "parameter": "EP-freshwater",
            "values": [
                {
                    "value": "7,24E-03",
                    "module": "A1",
                    "scenario": null
                },
                {
                    "value": "8,87E-07",
                    "module": "A2",
                    "scenario": null
                },
                {
                    "value": "1,71E-05",
                    "module": "A3",
                    "scenario": null
                },
                {
                    "value": "7,59E-06",
                    "module": "A4",
                    "scenario": null
                },
                {
                    "value": "1,44E-07",
                    "module": "A5",
                    "scenario": null
                },
                {
                    "value": "6,53E-03",
                    "module": "B6",
                    "scenario": null
                },
                {
                    "value": "0,00E+00",
                    "module": "C1",
                    "scenario": null
                },
                {
                    "value": "1,26E-06",
                    "module": "C2",
                    "scenario": null
                },
                {
                    "value": "1,36E-06",
                    "module": "C3",
                    "scenario": null
                },
                {
                    "value": "1,80E-06",
                    "module": "C4",
                    "scenario": null
                },
                {
                    "value": "-4,14E-04",
                    "module": "D",
                    "scenario": null
                }
            ]
        },
        {
            "parameter": "EP-marine",
            "values": [
                {
                    "value": "4,66E-02",
                    "module": "A1",
                    "scenario": null
                },
                {
                    "value": "5,57E-05",
                    "module": "A2",
                    "scenario": null
                },
                {
                    "value": "1,13E-03",
                    "module": "A3",
                    "scenario": null
                },
                {
                    "value": "4,15E-03",
                    "module": "A4",
                    "scenario": null
                },
                {
                    "value": "2,75E-05",
                    "module": "A5",
                    "scenario": null
                },
                {
                    "value": "7,80E-02",
                    "module": "B6",
                    "scenario": null
                },
                {
                    "value": "0,00E+00",
                    "module": "C1",
                    "scenario": null
                },
                {
                    "value": "7,90E-05",
                    "module": "C2",
                    "scenario": null
                },
                {
                    "value": "8,38E-05",
                    "module": "C3",
                    "scenario": null
                },
                {
                    "value": "7,25E-05",
                    "module": "C4",
                    "scenario": null
                },
                {
                    "value": "-3,53E-03",
                    "module": "D",
                    "scenario": null
                }
            ]
        },
        {
            "parameter": "EP-terrestrial",
            "values": [
                {
                    "value": "5,90E-01",
                    "module": "A1",
                    "scenario": null
                },
                {
                    "value": "6,23E-04",
                    "module": "A2",
                    "scenario": null
                },
                {
                    "value": "1,24E-02",
                    "module": "A3",
                    "scenario": null
                },
                {
                    "value": "4,62E-02",
                    "module": "A4",
                    "scenario": null
                },
                {
                    "value": "2,97E-04",
                    "module": "A5",
                    "scenario": null
                },
                {
                    "value": "1,01E+00",
                    "module": "B6",
                    "scenario": null
                },
                {
                    "value": "0,00E+00",
                    "module": "C1",
                    "scenario": null
                },
                {
                    "value": "8,83E-04",
                    "module": "C2",
                    "scenario": null
                },
                {
                    "value": "8,97E-04",
                    "module": "C3",
                    "scenario": null
                },
                {
                    "value": "5,24E-04",
                    "module": "C4",
                    "scenario": null
                },
                {
                    "value": "-4,80E-02",
                    "module": "D",
                    "scenario": null
                }
            ]
        }
    ],
    "additional_environmental_impact": [
        {
            "parameter": "PM",
            "values": [
                {
                    "value": "2,17E-06",
                    "module": "A1",
                    "scenario": null
                },
                {
                    "value": "6,12E-09",
                    "module": "A2",
                    "scenario": null
                },
                {
                    "value": "5,68E-08",
                    "module": "A3",
                    "scenario": null
                },
                {
                    "value": "4,27E-08",
                    "module": "A4",
                    "scenario": null
                },
                {
                    "value": "1,23E-09",
                    "module": "A5",
                    "scenario": null
                },
                {
                    "value": "5,09E-06",
                    "module": "B6",
                    "scenario": null
                },
                {
                    "value": "0,00E+00",
                    "module": "C1",
                    "scenario": null
                },
                {
                    "value": "8,67E-09",
                    "module": "C2",
                    "scenario": null
                },
                {
                    "value": "1,73E-09",
                    "module": "C3",
                    "scenario": null
                },
                {
                    "value": "3,92E-09",
                    "module": "C4",
                    "scenario": null
                },
                {
                    "value": "-1,78E-07",
                    "module": "D",
                    "scenario": null
                }
            ]
        },
        {
            "parameter": "ETP-fw",
            "values": [
                {
                    "value": "3,53E+03",
                    "module": "A1",
                    "scenario": null
                },
                {
                    "value": "1,13E+00",
                    "module": "A2",
                    "scenario": null
                },
                {
                    "value": "2,14E+01",
                    "module": "A3",
                    "scenario": null
                },
                {
                    "value": "1,13E+01",
                    "module": "A4",
                    "scenario": null
                },
                {
                    "value": "3,27E-01",
                    "module": "A5",
                    "scenario": null
                },
                {
                    "value": "5,65E+03",
                    "module": "B6",
                    "scenario": null
                },
                {
                    "value": "0,00E+00",
                    "module": "C1",
                    "scenario": null
                },
                {
                    "value": "1,61E+00",
                    "module": "C2",
                    "scenario": null
                },
                {
                    "value": "1,90E+00",
                    "module": "C3",
                    "scenario": null
                },
                {
                    "value": "9,97E+01",
                    "module": "C4",
                    "scenario": null
                },
                {
                    "value": "-5,14E+02",
                    "module": "D",
                    "scenario": null
                }
            ]
        },
        {
            "parameter": "HTP-c",
            "values": [
                {
                    "value": "5,66E-08",
                    "module": "A1",
                    "scenario": null
                },
                {
                    "value": "0,00E+00",
                    "module": "A2",
                    "scenario": null
                },
                {
                    "value": "2,61E-10",
                    "module": "A3",
                    "scenario": null
                },
                {
                    "value": "0,00E+00",
                    "module": "A4",
                    "scenario": null
                },
                {
                    "value": "9,00E-12",
                    "module": "A5",
                    "scenario": null
                },
                {
                    "value": "2,69E-07",
                    "module": "B6",
                    "scenario": null
                },
                {
                    "value": "0,00E+00",
                    "module": "C1",
                    "scenario": null
                },
                {
                    "value": "0,00E+00",
                    "module": "C2",
                    "scenario": null
                },
                {
                    "value": "1,09E-09",
                    "module": "C3",
                    "scenario": null
                },
                {
                    "value": "1,79E-10",
                    "module": "C4",
                    "scenario": null
                },
                {
                    "value": "-6,47E-09",
                    "module": "D",
                    "scenario": null
                }
            ]
        },
        {
            "parameter": "HTP-nc",
            "values": [
                {
                    "value": "2,43E-06",
                    "module": "A1",
                    "scenario": null
                },
                {
                    "value": "1,11E-09",
                    "module": "A2",
                    "scenario": null
                },
                {
                    "value": "4,12E-08",
                    "module": "A3",
                    "scenario": null
                },
                {
                    "value": "8,46E-09",
                    "module": "A4",
                    "scenario": null
                },
                {
                    "value": "4,10E-10",
                    "module": "A5",
                    "scenario": null
                },
                {
                    "value": "6,35E-06",
                    "module": "B6",
                    "scenario": null
                },
                {
                    "value": "0,00E+00",
                    "module": "C1",
                    "scenario": null
                },
                {
                    "value": "1,58E-09",
                    "module": "C2",
                    "scenario": null
                },
                {
                    "value": "6,48E-08",
                    "module": "C3",
                    "scenario": null
                },
                {
                    "value": "1,33E-09",
                    "module": "C4",
                    "scenario": null
                },
                {
                    "value": "-2,87E-07",
                    "module": "D",
                    "scenario": null
                }
            ]
        },
        {
            "parameter": "SQP",
            "values": [
                {
                    "value": "1,22E+02",
                    "module": "A1",
                    "scenario": null
                },
                {
                    "value": "9,58E-01",
                    "module": "A2",
                    "scenario": null
                },
                {
                    "value": "1,67E+00",
                    "module": "A3",
                    "scenario": null
                },
                {
                    "value": "8,11E+00",
                    "module": "A4",
                    "scenario": null
                },
                {
                    "value": "1,65E-01",
                    "module": "A5",
                    "scenario": null
                },
                {
                    "value": "6,24E+02",
                    "module": "B6",
                    "scenario": null
                },
                {
                    "value": "0,00E+00",
                    "module": "C1",
                    "scenario": null
                },
                {
                    "value": "1,36E+00",
                    "module": "C2",
                    "scenario": null
                },
                {
                    "value": "1,28E-01",
                    "module": "C3",
                    "scenario": null
                },
                {
                    "value": "1,35E+00",
                    "module": "C4",
                    "scenario": null
                },
                {
                    "value": "-1,22E+01",
                    "module": "D",
                    "scenario": null
                }
            ]
        },
        {
            "parameter": "IRP",
            "values": [
                {
                    "value": "1,77E+00",
                    "module": "A1",
                    "scenario": null
                },
                {
                    "value": "5,81E-03",
                    "module": "A2",
                    "scenario": null
                },
                {
                    "value": "1,24E-02",
                    "module": "A3",
                    "scenario": null
                },
                {
                    "value": "7,13E-02",
                    "module": "A4",
                    "scenario": null
                },
                {
                    "value": "1,05E-03",
                    "module": "A5",
                    "scenario": null
                },
                {
                    "value": "2,25E+01",
                    "module": "B6",
                    "scenario": null
                },
                {
                    "value": "0,00E+00",
                    "module": "C1",
                    "scenario": null
                },
                {
                    "value": "8,23E-03",
                    "module": "C2",
                    "scenario": null
                },
                {
                    "value": "3,00E-03",
                    "module": "C3",
                    "scenario": null
                },
                {
                    "value": "1,20E-03",
                    "module": "C4",
                    "scenario": null
                },
                {
                    "value": "-3,64E-02",
                    "module": "D",
                    "scenario": null
                }
            ]
        }
    ],
    "resource_use": [
        {
            "parameter": "PERE",
            "values": [
                {
                    "value": "6,09E+01",
                    "module": "A1",
                    "scenario": null
                },
                {
                    "value": "1,58E-02",
                    "module": "A2",
                    "scenario": null
                },
                {
                    "value": "6,99E-01",
                    "module": "A3",
                    "scenario": null
                },
                {
                    "value": "1,87E-01",
                    "module": "A4",
                    "scenario": null
                },
                {
                    "value": "4,04E-03",
                    "module": "A5",
                    "scenario": null
                },
                {
                    "value": "1,60E+04",
                    "module": "B6",
                    "scenario": null
                },
                {
                    "value": "0,00E+00",
                    "module": "C1",
                    "scenario": null
                },
                {
                    "value": "2,24E-02",
                    "module": "C2",
                    "scenario": null
                },
                {
                    "value": "1,12E-01",
                    "module": "C3",
                    "scenario": null
                },
                {
                    "value": "1,60E-01",
                    "module": "C4",
                    "scenario": null
                },
                {
                    "value": "-4,44E+00",
                    "module": "D",
                    "scenario": null
                }
            ]
        },
        {
            "parameter": "PERM",
            "values": [
                {
                    "value": "1,18E+01",
                    "module": "A1",
                    "scenario": null
                },
                {
                    "value": "0,00E+00",
                    "module": "A2",
                    "scenario": null
                },
                {
                    "value": "0,00E+00",
                    "module": "A3",
                    "scenario": null
                },
                {
                    "value": "0,00E+00",
                    "module": "A4",
                    "scenario": null
                },
                {
                    "value": "-1,18E+01",
                    "module": "A5",
                    "scenario": null
                },
                {
                    "value": "0,00E+00",
                    "module": "B6",
                    "scenario": null
                },
                {
                    "value": "0,00E+00",
                    "module": "C1",
                    "scenario": null
                },
                {
                    "value": "0,00E+00",
                    "module": "C2",
                    "scenario": null
                },
                {
                    "value": "0,00E+00",
                    "module": "C3",
                    "scenario": null
                },
                {
                    "value": "0,00E+00",
                    "module": "C4",
                    "scenario": null
                },
                {
                    "value": "0,00E+00",
                    "module": "D",
                    "scenario": null
                }
            ]
        },
        {
            "parameter": "PERT",
            "values": [
                {
                    "value": "7,27E+01",
                    "module": "A1",
                    "scenario": null
                },
                {
                    "value": "1,58E-02",
                    "module": "A2",
                    "scenario": null
                },
                {
                    "value": "6,99E-01",
                    "module": "A3",
                    "scenario": null
                },
                {
                    "value": "1,87E-01",
                    "module": "A4",
                    "scenario": null
                },
                {
                    "value": "-1,18E+01",
                    "module": "A5",
                    "scenario": null
                },
                {
                    "value": "1,60E+04",
                    "module": "B6",
                    "scenario": null
                },
                {
                    "value": "0,00E+00",
                    "module": "C1",
                    "scenario": null
                },
                {
                    "value": "2,24E-02",
                    "module": "C2",
                    "scenario": null
                },
                {
                    "value": "1,12E-01",
                    "module": "C3",
                    "scenario": null
                },
                {
                    "value": "1,60E-01",
                    "module": "C4",
                    "scenario": null
                },
                {
                    "value": "-4,44E+00",
                    "module": "D",
                    "scenario": null
                }
            ]
        },
        {
            "parameter": "PENRE",
            "values": [
                {
                    "value": "4,98E+02",
                    "module": "A1",
                    "scenario": null
                },
                {
                    "value": "1,40E+00",
                    "module": "A2",
                    "scenario": null
                },
                {
                    "value": "8,59E+00",
                    "module": "A3",
                    "scenario": null
                },
                {
                    "value": "1,65E+01",
                    "module": "A4",
                    "scenario": null
                },
                {
                    "value": "2,45E-01",
                    "module": "A5",
                    "scenario": null
                },
                {
                    "value": "1,24E+03",
                    "module": "B6",
                    "scenario": null
                },
                {
                    "value": "0,00E+00",
                    "module": "C1",
                    "scenario": null
                },
                {
                    "value": "1,98E+00",
                    "module": "C2",
                    "scenario": null
                },
                {
                    "value": "5,37E-01",
                    "module": "C3",
                    "scenario": null
                },
                {
                    "value": "5,25E-01",
                    "module": "C4",
                    "scenario": null
                },
                {
                    "value": "-1,44E+01",
                    "module": "D",
                    "scenario": null
                }
            ]
        },
        {
            "parameter": "PENRM",
            "values": [
                {
                    "value": "1,36E+01",
                    "module": "A1",
                    "scenario": null
                },
                {
                    "value": "0,00E+00",
                    "module": "A2",
                    "scenario": null
                },
                {
                    "value": "0,00E+00",
                    "module": "A3",
                    "scenario": null
                },
                {
                    "value": "0,00E+00",
                    "module": "A4",
                    "scenario": null
                },
                {
                    "value": "0,00E+00",
                    "module": "A5",
                    "scenario": null
                },
                {
                    "value": "0,00E+00",
                    "module": "B6",
                    "scenario": null
                },
                {
                    "value": "0,00E+00",
                    "module": "C1",
                    "scenario": null
                },
                {
                    "value": "0,00E+00",
                    "module": "C2",
                    "scenario": null
                },
                {
                    "value": "-1,45E+01",
                    "module": "C3",
                    "scenario": null
                },
                {
                    "value": "0,00E+00",
                    "module": "C4",
                    "scenario": null
                },
                {
                    "value": "0,00E+00",
                    "module": "D",
                    "scenario": null
                }
            ]
        },
        {
            "parameter": "PENRT",
            "values": [
                {
                    "value": "5,12E+02",
                    "module": "A1",
                    "scenario": null
                },
                {
                    "value": "1,40E+00",
                    "module": "A2",
                    "scenario": null
                },
                {
                    "value": "8,59E+00",
                    "module": "A3",
                    "scenario": null
                },
                {
                    "value": "1,65E+01",
                    "module": "A4",
                    "scenario": null
                },
                {
                    "value": "2,45E-01",
                    "module": "A5",
                    "scenario": null
                },
                {
                    "value": "1,24E+03",
                    "module": "B6",
                    "scenario": null
                },
                {
                    "value": "0,00E+00",
                    "module": "C1",
                    "scenario": null
                },
                {
                    "value": "1,98E+00",
                    "module": "C2",
                    "scenario": null
                },
                {
                    "value": "-1,39E+01",
                    "module": "C3",
                    "scenario": null
                },
                {
                    "value": "5,25E-01",
                    "module": "C4",
                    "scenario": null
                },
                {
                    "value": "-1,44E+01",
                    "module": "D",
                    "scenario": null
                }
            ]
        },
        {
            "parameter": "SM",
            "values": [
                {
                    "value": "1,60E+00",
                    "module": "A1",
                    "scenario": null
                },
                {
                    "value": "0,00E+00",
                    "module": "A2",
                    "scenario": null
                },
                {
                    "value": "0,00E+00",
                    "module": "A3",
                    "scenario": null
                },
                {
                    "value": "0,00E+00",
                    "module": "A4",
                    "scenario": null
                },
                {
                    "value": "0,00E+00",
                    "module": "A5",
                    "scenario": null
                },
                {
                    "value": "0,00E+00",
                    "module": "B6",
                    "scenario": null
                },
                {
                    "value": "0,00E+00",
                    "module": "C1",
                    "scenario": null
                },
                {
                    "value": "0,00E+00",
                    "module": "C2",
                    "scenario": null
                },
                {
                    "value": "0,00E+00",
                    "module": "C3",
                    "scenario": null
                },
                {
                    "value": "3,93E-03",
                    "module": "C4",
                    "scenario": null
                },
                {
                    "value": "4,03E-03",
                    "module": "D",
                    "scenario": null
                }
            ]
        },
        {
            "parameter": "RSF",
            "values": [
                {
                    "value": "3,04E+00",
                    "module": "A1",
                    "scenario": null
                },
                {
                    "value": "3,09E-04",
                    "module": "A2",
                    "scenario": null
                },
                {
                    "value": "3,87E-04",
                    "module": "A3",
                    "scenario": null
                },
                {
                    "value": "6,05E-03",
                    "module": "A4",
                    "scenario": null
                },
                {
                    "value": "1,34E-04",
                    "module": "A5",
                    "scenario": null
                },
                {
                    "value": "1,26E+01",
                    "module": "B6",
                    "scenario": null
                },
                {
                    "value": "0,00E+00",
                    "module": "C1",
                    "scenario": null
                },
                {
                    "value": "4,39E-04",
                    "module": "C2",
                    "scenario": null
                },
                {
                    "value": "1,07E-03",
                    "module": "C3",
                    "scenario": null
                },
                {
                    "value": "5,14E-04",
                    "module": "C4",
                    "scenario": null
                },
                {
                    "value": "1,69E-02",
                    "module": "D",
                    "scenario": null
                }
            ]
        },
        {
            "parameter": "NRSF",
            "values": [
                {
                    "value": "1,36E+00",
                    "module": "A1",
                    "scenario": null
                },
                {
                    "value": "2,63E-03",
                    "module": "A2",
                    "scenario": null
                },
                {
                    "value": "4,22E-03",
                    "module": "A3",
                    "scenario": null
                },
                {
                    "value": "3,29E-02",
                    "module": "A4",
                    "scenario": null
                },
                {
                    "value": "5,52E-04",
                    "module": "A5",
                    "scenario": null
                },
                {
                    "value": "3,14E+01",
                    "module": "B6",
                    "scenario": null
                },
                {
                    "value": "0,00E+00",
                    "module": "C1",
                    "scenario": null
                },
                {
                    "value": "3,72E-03",
                    "module": "C2",
                    "scenario": null
                },
                {
                    "value": "-4,91E-05",
                    "module": "C3",
                    "scenario": null
                },
                {
                    "value": "3,41E-02",
                    "module": "C4",
                    "scenario": null
                },
                {
                    "value": "3,29E-01",
                    "module": "D",
                    "scenario": null
                }
            ]
        },
        {
            "parameter": "FW",
            "values": [
                {
                    "value": "4,38E-01",
                    "module": "A1",
                    "scenario": null
                },
                {
                    "value": "1,56E-04",
                    "module": "A2",
                    "scenario": null
                },
                {
                    "value": "5,36E-03",
                    "module": "A3",
                    "scenario": null
                },
                {
                    "value": "1,44E-03",
                    "module": "A4",
                    "scenario": null
                },
                {
                    "value": "1,16E-04",
                    "module": "A5",
                    "scenario": null
                },
                {
                    "value": "1,20E+02",
                    "module": "B6",
                    "scenario": null
                },
                {
                    "value": "0,00E+00",
                    "module": "C1",
                    "scenario": null
                },
                {
                    "value": "2,22E-04",
                    "module": "C2",
                    "scenario": null
                },
                {
                    "value": "1,08E-03",
                    "module": "C3",
                    "scenario": null
                },
                {
                    "value": "3,54E-04",
                    "module": "C4",
                    "scenario": null
                },
                {
                    "value": "-1,40E-02",
                    "module": "D",
                    "scenario": null
                }
            ]
        }
    ],
    "end_of_life_waste": [
        {
            "parameter": "HWD",
            "values": [
                {
                    "value": "1,92E-01",
                    "module": "A1",
                    "scenario": null
                },
                {
                    "value": "1,26E-04",
                    "module": "A2",
                    "scenario": null
                },
                {
                    "value": "7,16E-04",
                    "module": "A3",
                    "scenario": null
                },
                {
                    "value": "8,36E-04",
                    "module": "A4",
                    "scenario": null
                },
                {
                    "value": "0,00E+00",
                    "module": "A5",
                    "scenario": null
                },
                {
                    "value": "7,96E-01",
                    "module": "B6",
                    "scenario": null
                },
                {
                    "value": "0,00E+00",
                    "module": "C1",
                    "scenario": null
                },
                {
                    "value": "1,79E-04",
                    "module": "C2",
                    "scenario": null
                },
                {
                    "value": "2,85E-05",
                    "module": "C3",
                    "scenario": null
                },
                {
                    "value": "1,88E-01",
                    "module": "C4",
                    "scenario": null
                },
                {
                    "value": "-6,27E-03",
                    "module": "D",
                    "scenario": null
                }
            ]
        },
        {
            "parameter": "NHWD",
            "values": [
                {
                    "value": "5,60E+00",
                    "module": "A1",
                    "scenario": null
                },
                {
                    "value": "6,71E-02",
                    "module": "A2",
                    "scenario": null
                },
                {
                    "value": "8,94E-02",
                    "module": "A3",
                    "scenario": null
                },
                {
                    "value": "5,22E-01",
                    "module": "A4",
                    "scenario": null
                },
                {
                    "value": "1,08E+00",
                    "module": "A5",
                    "scenario": null
                },
                {
                    "value": "9,55E+01",
                    "module": "B6",
                    "scenario": null
                },
                {
                    "value": "0,00E+00",
                    "module": "C1",
                    "scenario": null
                },
                {
                    "value": "9,51E-02",
                    "module": "C2",
                    "scenario": null
                },
                {
                    "value": "4,32E-02",
                    "module": "C3",
                    "scenario": null
                },
                {
                    "value": "3,58E-01",
                    "module": "C4",
                    "scenario": null
                },
                {
                    "value": "-3,75E-01",
                    "module": "D",
                    "scenario": null
                }
            ]
        },
        {
            "parameter": "RWD",
            "values": [
                {
                    "value": "1,34E-03",
                    "module": "A1",
                    "scenario": null
                },
                {
                    "value": "9,17E-06",
                    "module": "A2",
                    "scenario": null
                },
                {
                    "value": "1,67E-05",
                    "module": "A3",
                    "scenario": null
                },
                {
                    "value": "1,13E-04",
                    "module": "A4",
                    "scenario": null
                },
                {
                    "value": "0,00E+00",
                    "module": "A5",
                    "scenario": null
                },
                {
                    "value": "1,11E-02",
                    "module": "B6",
                    "scenario": null
                },
                {
                    "value": "0,00E+00",
                    "module": "C1",
                    "scenario": null
                },
                {
                    "value": "1,30E-05",
                    "module": "C2",
                    "scenario": null
                },
                {
                    "value": "1,71E-06",
                    "module": "C3",
                    "scenario": null
                },
                {
                    "value": "6,68E-07",
                    "module": "C4",
                    "scenario": null
                },
                {
                    "value": "-3,17E-05",
                    "module": "D",
                    "scenario": null
                }
            ]
        }
    ],
    "end_of_life_flow": [
        {
            "parameter": "CRU",
            "values": [
                {
                    "value": "0,00E+00",
                    "module": "A1",
                    "scenario": null
                },
                {
                    "value": "0,00E+00",
                    "module": "A2",
                    "scenario": null
                },
                {
                    "value": "0,00E+00",
                    "module": "A3",
                    "scenario": null
                },
                {
                    "value": "0,00E+00",
                    "module": "A4",
                    "scenario": null
                },
                {
                    "value": "0,00E+00",
                    "module": "A5",
                    "scenario": null
                },
                {
                    "value": "0,00E+00",
                    "module": "B6",
                    "scenario": null
                },
                {
                    "value": "0,00E+00",
                    "module": "C1",
                    "scenario": null
                },
                {
                    "value": "0,00E+00",
                    "module": "C2",
                    "scenario": null
                },
                {
                    "value": "0,00E+00",
                    "module": "C3",
                    "scenario": null
                },
                {
                    "value": "0,00E+00",
                    "module": "C4",
                    "scenario": null
                },
                {
                    "value": "0,00E+00",
                    "module": "D",
                    "scenario": null
                }
            ]
        },
        {
            "parameter": "MFR",
            "values": [
                {
                    "value": "0,00E+00",
                    "module": "A1",
                    "scenario": null
                },
                {
                    "value": "0,00E+00",
                    "module": "A2",
                    "scenario": null
                },
                {
                    "value": "4,41E-02",
                    "module": "A3",
                    "scenario": null
                },
                {
                    "value": "0,00E+00",
                    "module": "A4",
                    "scenario": null
                },
                {
                    "value": "1,01E+00",
                    "module": "A5",
                    "scenario": null
                },
                {
                    "value": "0,00E+00",
                    "module": "B6",
                    "scenario": null
                },
                {
                    "value": "0,00E+00",
                    "module": "C1",
                    "scenario": null
                },
                {
                    "value": "0,00E+00",
                    "module": "C2",
                    "scenario": null
                },
                {
                    "value": "6,27E-01",
                    "module": "C3",
                    "scenario": null
                },
                {
                    "value": "1,76E-05",
                    "module": "C4",
                    "scenario": null
                },
                {
                    "value": "-1,58E-04",
                    "module": "D",
                    "scenario": null
                }
            ]
        },
        {
            "parameter": "MER",
            "values": [
                {
                    "value": "0,00E+00",
                    "module": "A1",
                    "scenario": null
                },
                {
                    "value": "0,00E+00",
                    "module": "A2",
                    "scenario": null
                },
                {
                    "value": "4,16E-03",
                    "module": "A3",
                    "scenario": null
                },
                {
                    "value": "0,00E+00",
                    "module": "A4",
                    "scenario": null
                },
                {
                    "value": "4,64E-02",
                    "module": "A5",
                    "scenario": null
                },
                {
                    "value": "0,00E+00",
                    "module": "B6",
                    "scenario": null
                },
                {
                    "value": "0,00E+00",
                    "module": "C1",
                    "scenario": null
                },
                {
                    "value": "0,00E+00",
                    "module": "C2",
                    "scenario": null
                },
                {
                    "value": "1,97E-01",
                    "module": "C3",
                    "scenario": null
                },
                {
                    "value": "4,30E-07",
                    "module": "C4",
                    "scenario": null
                },
                {
                    "value": "-2,07E-05",
                    "module": "D",
                    "scenario": null
                }
            ]
        },
        {
            "parameter": "EEE",
            "values": [
                {
                    "value": "0,00E+00",
                    "module": "A1",
                    "scenario": null
                },
                {
                    "value": "0,00E+00",
                    "module": "A2",
                    "scenario": null
                },
                {
                    "value": "6,39E-03",
                    "module": "A3",
                    "scenario": null
                },
                {
                    "value": "0,00E+00",
                    "module": "A4",
                    "scenario": null
                },
                {
                    "value": "6,20E-02",
                    "module": "A5",
                    "scenario": null
                },
                {
                    "value": "0,00E+00",
                    "module": "B6",
                    "scenario": null
                },
                {
                    "value": "0,00E+00",
                    "module": "C1",
                    "scenario": null
                },
                {
                    "value": "0,00E+00",
                    "module": "C2",
                    "scenario": null
                },
                {
                    "value": "3,02E-01",
                    "module": "C3",
                    "scenario": null
                },
                {
                    "value": "2,79E-05",
                    "module": "C4",
                    "scenario": null
                },
                {
                    "value": "-5,08E-05",
                    "module": "D",
                    "scenario": null
                }
            ]
        },
        {
            "parameter": "EET",
            "values": [
                {
                    "value": "0,00E+00",
                    "module": "A1",
                    "scenario": null
                },
                {
                    "value": "0,00E+00",
                    "module": "A2",
                    "scenario": null
                },
                {
                    "value": "9,67E-02",
                    "module": "A3",
                    "scenario": null
                },
                {
                    "value": "0,00E+00",
                    "module": "A4",
                    "scenario": null
                },
                {
                    "value": "9,38E-01",
                    "module": "A5",
                    "scenario": null
                },
                {
                    "value": "0,00E+00",
                    "module": "B6",
                    "scenario": null
                },
                {
                    "value": "0,00E+00",
                    "module": "C1",
                    "scenario": null
                },
                {
                    "value": "0,00E+00",
                    "module": "C2",
                    "scenario": null
                },
                {
                    "value": "4,56E+00",
                    "module": "C3",
                    "scenario": null
                },
                {
                    "value": "4,22E-04",
                    "module": "C4",
                    "scenario": null
                },
                {
                    "value": "-7,69E-04",
                    "module": "D",
                    "scenario": null
                }
            ]
        }
    ]
}