{"product_name":"View 900","epd_id":"NEPD-8168-7832","declared_unit":{"unit":"stk","amount":1},"compliance":["EN 15804+A2","ISO 14025","ISO 21930"],"producer_name":"SG Armaturen AS","environmental_impact":[{"parameter":"GWP-total","unit":"kg CO2-eq","values":[{"value":"1,55E+01","module":"A1","scenario":null},{"value":"6,42E-03","module":"A2","scenario":null},{"value":"6,89E-01","module":"A3","scenario":null},{"value":"7,53E-01","module":"A4","scenario":null},{"value":"8,83E-01","module":"A5","scenario":null},{"value":"2,32E+01","module":"B6","scenario":null},{"value":"0,00E+00","module":"C1","scenario":null},{"value":"9,10E-02","module":"C2","scenario":null},{"value":"3,48E-01","module":"C3","scenario":null},{"value":"2,50E-02","module":"C4","scenario":null},{"value":"-2,88E-01","module":"D","scenario":null},{"value":"1,62E+01","module":"A1A3","scenario":null}]},{"parameter":"GWP-fossil","unit":"kg CO2-eq","values":[{"value":"1,62E+01","module":"A1","scenario":null},{"value":"6,41E-03","module":"A2","scenario":null},{"value":"6,89E-01","module":"A3","scenario":null},{"value":"7,53E-01","module":"A4","scenario":null},{"value":"8,34E-03","module":"A5","scenario":null},{"value":"2,25E+01","module":"B6","scenario":null},{"value":"0,00E+00","module":"C1","scenario":null},{"value":"9,10E-02","module":"C2","scenario":null},{"value":"3,48E-01","module":"C3","scenario":null},{"value":"2,50E-02","module":"C4","scenario":null},{"value":"-2,91E-01","module":"D","scenario":null},{"value":"1,69E+01","module":"A1A3","scenario":null}]},{"parameter":"GWP-biogenic","unit":"kg CO2-eq","values":[{"value":"-7,60E-01","module":"A1","scenario":null},{"value":"2,50E-06","module":"A2","scenario":null},{"value":"1,71E-04","module":"A3","scenario":null},{"value":"2,67E-04","module":"A4","scenario":null},{"value":"8,74E-01","module":"A5","scenario":null},{"value":"6,23E-01","module":"B6","scenario":null},{"value":"0,00E+00","module":"C1","scenario":null},{"value":"3,54E-05","module":"C2","scenario":null},{"value":"6,25E-05","module":"C3","scenario":null},{"value":"6,45E-06","module":"C4","scenario":null},{"value":"-4,23E-04","module":"D","scenario":null},{"value":"-7,60E-01","module":"A1A3","scenario":null}]},{"parameter":"GWP-luluc","unit":"kg CO2-eq","values":[{"value":"3,35E-02","module":"A1","scenario":null},{"value":"2,34E-06","module":"A2","scenario":null},{"value":"1,09E-04","module":"A3","scenario":null},{"value":"3,75E-04","module":"A4","scenario":null},{"value":"2,76E-06","module":"A5","scenario":null},{"value":"9,29E-02","module":"B6","scenario":null},{"value":"0,00E+00","module":"C1","scenario":null},{"value":"3,33E-05","module":"C2","scenario":null},{"value":"6,22E-05","module":"C3","scenario":null},{"value":"5,31E-05","module":"C4","scenario":null},{"value":"2,54E-03","module":"D","scenario":null},{"value":"3,36E-02","module":"A1A3","scenario":null}]},{"parameter":"ODP","unit":"kg CFC11-eq","values":[{"value":"9,28E-06","module":"A1","scenario":null},{"value":"1,39E-09","module":"A2","scenario":null},{"value":"1,01E-08","module":"A3","scenario":null},{"value":"1,66E-07","module":"A4","scenario":null},{"value":"1,76E-09","module":"A5","scenario":null},{"value":"1,55E-06","module":"B6","scenario":null},{"value":"0,00E+00","module":"C1","scenario":null},{"value":"1,98E-08","module":"C2","scenario":null},{"value":"2,43E-09","module":"C3","scenario":null},{"value":"1,84E-09","module":"C4","scenario":null},{"value":"-1,50E-03","module":"D","scenario":null},{"value":"9,29E-06","module":"A1A3","scenario":null}]},{"parameter":"AP","unit":"mol H+-eq","values":[{"value":"1,28E-01","module":"A1","scenario":null},{"value":"1,92E-05","module":"A2","scenario":null},{"value":"3,60E-03","module":"A3","scenario":null},{"value":"1,16E-02","module":"A4","scenario":null},{"value":"3,95E-05","module":"A5","scenario":null},{"value":"1,76E-01","module":"B6","scenario":null},{"value":"0,00E+00","module":"C1","scenario":null},{"value":"2,72E-04","module":"C2","scenario":null},{"value":"1,83E-04","module":"C3","scenario":null},{"value":"6,87E-05","module":"C4","scenario":null},{"value":"-3,04E-02","module":"D","scenario":null},{"value":"1,32E-01","module":"A1A3","scenario":null}]},{"parameter":"POCP","unit":"kg NMVOC-eq","values":[{"value":"6,72E-02","module":"A1","scenario":null},{"value":"1,58E-05","module":"A2","scenario":null},{"value":"2,16E-03","module":"A3","scenario":null},{"value":"8,41E-03","module":"A4","scenario":null},{"value":"4,07E-05","module":"A5","scenario":null},{"value":"6,77E-02","module":"B6","scenario":null},{"value":"0,00E+00","module":"C1","scenario":null},{"value":"2,24E-04","module":"C2","scenario":null},{"value":"1,45E-04","module":"C3","scenario":null},{"value":"7,93E-05","module":"C4","scenario":null},{"value":"-5,78E-03","module":"D","scenario":null},{"value":"6,94E-02","module":"A1A3","scenario":null}]},{"parameter":"ADPE","unit":"kg Sb-eq","values":[{"value":"7,83E-03","module":"A1","scenario":null},{"value":"1,72E-07","module":"A2","scenario":null},{"value":"2,13E-06","module":"A3","scenario":null},{"value":"1,44E-05","module":"A4","scenario":null},{"value":"2,03E-07","module":"A5","scenario":null},{"value":"1,68E-03","module":"B6","scenario":null},{"value":"0,00E+00","module":"C1","scenario":null},{"value":"2,44E-06","module":"C2","scenario":null},{"value":"2,49E-07","module":"C3","scenario":null},{"value":"7,43E-08","module":"C4","scenario":null},{"value":"-7,02E-04","module":"D","scenario":null},{"value":"7,83E-03","module":"A1A3","scenario":null}]},{"parameter":"ADPF","unit":"MJ","values":[{"value":"1,85E+02","module":"A1","scenario":null},{"value":"9,47E-02","module":"A2","scenario":null},{"value":"6,09E+00","module":"A3","scenario":null},{"value":"1,06E+01","module":"A4","scenario":null},{"value":"1,17E-01","module":"A5","scenario":null},{"value":"3,08E+02","module":"B6","scenario":null},{"value":"0,00E+00","module":"C1","scenario":null},{"value":"1,34E+00","module":"C2","scenario":null},{"value":"3,36E-01","module":"C3","scenario":null},{"value":"1,87E-01","module":"C4","scenario":null},{"value":"-3,67E+00","module":"D","scenario":null},{"value":"1,92E+02","module":"A1A3","scenario":null}]},{"parameter":"WDP","unit":"m3 world-eq. Deprived","values":[{"value":"6,39E+02","module":"A1","scenario":null},{"value":"3,09E-02","module":"A2","scenario":null},{"value":"9,93E-01","module":"A3","scenario":null},{"value":"7,04E+00","module":"A4","scenario":null},{"value":"1,48E-01","module":"A5","scenario":null},{"value":"5,36E+04","module":"B6","scenario":null},{"value":"0,00E+00","module":"C1","scenario":null},{"value":"4,38E-01","module":"C2","scenario":null},{"value":"3,05E+00","module":"C3","scenario":null},{"value":"2,71E+00","module":"C4","scenario":null},{"value":"1,03E+02","module":"D","scenario":null},{"value":"6,40E+02","module":"A1A3","scenario":null}]},{"parameter":"EP-freshwater","unit":"kg P-eq","values":[{"value":"1,53E-03","module":"A1","scenario":null},{"value":"6,02E-08","module":"A2","scenario":null},{"value":"1,53E-05","module":"A3","scenario":null},{"value":"4,81E-06","module":"A4","scenario":null},{"value":"6,85E-08","module":"A5","scenario":null},{"value":"1,62E-03","module":"B6","scenario":null},{"value":"0,00E+00","module":"C1","scenario":null},{"value":"8,53E-07","module":"C2","scenario":null},{"value":"1,02E-06","module":"C3","scenario":null},{"value":"3,45E-07","module":"C4","scenario":null},{"value":"-1,71E-04","module":"D","scenario":null},{"value":"1,55E-03","module":"A1A3","scenario":null}]},{"parameter":"EP-marine","unit":"kg N-eq","values":[{"value":"1,94E-02","module":"A1","scenario":null},{"value":"3,78E-06","module":"A2","scenario":null},{"value":"7,43E-04","module":"A3","scenario":null},{"value":"2,79E-03","module":"A4","scenario":null},{"value":"1,31E-05","module":"A5","scenario":null},{"value":"1,94E-02","module":"B6","scenario":null},{"value":"0,00E+00","module":"C1","scenario":null},{"value":"5,36E-05","module":"C2","scenario":null},{"value":"5,24E-05","module":"C3","scenario":null},{"value":"3,61E-05","module":"C4","scenario":null},{"value":"-1,46E-03","module":"D","scenario":null},{"value":"2,01E-02","module":"A1A3","scenario":null}]},{"parameter":"EP-terrestrial","unit":"mol N-eq.","values":[{"value":"2,26E-01","module":"A1","scenario":null},{"value":"4,22E-05","module":"A2","scenario":null},{"value":"8,19E-03","module":"A3","scenario":null},{"value":"3,11E-02","module":"A4","scenario":null},{"value":"1,41E-04","module":"A5","scenario":null},{"value":"2,52E-01","module":"B6","scenario":null},{"value":"0,00E+00","module":"C1","scenario":null},{"value":"5,99E-04","module":"C2","scenario":null},{"value":"5,61E-04","module":"C3","scenario":null},{"value":"2,26E-04","module":"C4","scenario":null},{"value":"-2,07E-02","module":"D","scenario":null},{"value":"2,34E-01","module":"A1A3","scenario":null}]},{"parameter":"GWP-IOBC","unit":"kg CO2-eq","values":[{"value":"1,63E+01","module":"A1","scenario":null},{"value":"6,42E-03","module":"A2","scenario":null},{"value":"6,51E-01","module":"A3","scenario":null},{"value":"7,53E-01","module":"A4","scenario":null},{"value":"8,34E-03","module":"A5","scenario":null},{"value":"2,32E+01","module":"B6","scenario":null},{"value":"0,00E+00","module":"C1","scenario":null},{"value":"9,10E-02","module":"C2","scenario":null},{"value":"3,48E-01","module":"C3","scenario":null},{"value":"2,62E-02","module":"C4","scenario":null},{"value":"-2,96E-01","module":"D","scenario":null},{"value":"1,70E+01","module":"A1A3","scenario":null}]}],"additional_environmental_impact":[{"parameter":"PM","unit":"Disease incidence","values":[{"value":"1,02E-06","module":"A1","scenario":null},{"value":"4,14E-10","module":"A2","scenario":null},{"value":"4,86E-08","module":"A3","scenario":null},{"value":"2,66E-08","module":"A4","scenario":null},{"value":"5,82E-10","module":"A5","scenario":null},{"value":"1,26E-06","module":"B6","scenario":null},{"value":"0,00E+00","module":"C1","scenario":null},{"value":"5,88E-09","module":"C2","scenario":null},{"value":"1,10E-09","module":"C3","scenario":null},{"value":"1,24E-09","module":"C4","scenario":null},{"value":"-5,92E-08","module":"D","scenario":null},{"value":"1,07E-06","module":"A1A3","scenario":null}]},{"parameter":"ETP-fw","unit":"CTUe","values":[{"value":"1,22E+03","module":"A1","scenario":null},{"value":"7,68E-02","module":"A2","scenario":null},{"value":"1,79E+01","module":"A3","scenario":null},{"value":"7,25E+00","module":"A4","scenario":null},{"value":"1,56E-01","module":"A5","scenario":null},{"value":"1,40E+03","module":"B6","scenario":null},{"value":"0,00E+00","module":"C1","scenario":null},{"value":"1,09E+00","module":"C2","scenario":null},{"value":"1,10E+00","module":"C3","scenario":null},{"value":"1,74E+02","module":"C4","scenario":null},{"value":"-2,29E+02","module":"D","scenario":null},{"value":"1,24E+03","module":"A1A3","scenario":null}]},{"parameter":"HTP-c","unit":"CTUh","values":[{"value":"2,12E-08","module":"A1","scenario":null},{"value":"0,00E+00","module":"A2","scenario":null},{"value":"1,92E-10","module":"A3","scenario":null},{"value":"0,00E+00","module":"A4","scenario":null},{"value":"5,00E-12","module":"A5","scenario":null},{"value":"6,69E-08","module":"B6","scenario":null},{"value":"0,00E+00","module":"C1","scenario":null},{"value":"0,00E+00","module":"C2","scenario":null},{"value":"4,76E-10","module":"C3","scenario":null},{"value":"3,40E-11","module":"C4","scenario":null},{"value":"-8,81E-10","module":"D","scenario":null},{"value":"2,14E-08","module":"A1A3","scenario":null}]},{"parameter":"HTP-nc","unit":"CTUh","values":[{"value":"6,84E-07","module":"A1","scenario":null},{"value":"7,20E-11","module":"A2","scenario":null},{"value":"8,44E-09","module":"A3","scenario":null},{"value":"5,31E-09","module":"A4","scenario":null},{"value":"1,96E-10","module":"A5","scenario":null},{"value":"1,58E-06","module":"B6","scenario":null},{"value":"0,00E+00","module":"C1","scenario":null},{"value":"1,07E-09","module":"C2","scenario":null},{"value":"2,78E-08","module":"C3","scenario":null},{"value":"3,43E-10","module":"C4","scenario":null},{"value":"-9,15E-08","module":"D","scenario":null},{"value":"6,92E-07","module":"A1A3","scenario":null}]},{"parameter":"SQP","unit":"-","values":[{"value":"6,94E+01","module":"A1","scenario":null},{"value":"6,49E-02","module":"A2","scenario":null},{"value":"1,29E+00","module":"A3","scenario":null},{"value":"5,13E+00","module":"A4","scenario":null},{"value":"7,83E-02","module":"A5","scenario":null},{"value":"1,55E+02","module":"B6","scenario":null},{"value":"0,00E+00","module":"C1","scenario":null},{"value":"9,21E-01","module":"C2","scenario":null},{"value":"7,89E-02","module":"C3","scenario":null},{"value":"4,39E-01","module":"C4","scenario":null},{"value":"-6,60E+00","module":"D","scenario":null},{"value":"7,08E+01","module":"A1A3","scenario":null}]},{"parameter":"IRP","unit":"kBq U235-eq","values":[{"value":"4,95E-01","module":"A1","scenario":null},{"value":"3,94E-04","module":"A2","scenario":null},{"value":"5,27E-03","module":"A3","scenario":null},{"value":"4,61E-02","module":"A4","scenario":null},{"value":"4,99E-04","module":"A5","scenario":null},{"value":"5,58E+00","module":"B6","scenario":null},{"value":"0,00E+00","module":"C1","scenario":null},{"value":"5,59E-03","module":"C2","scenario":null},{"value":"1,60E-03","module":"C3","scenario":null},{"value":"8,64E-04","module":"C4","scenario":null},{"value":"-1,24E-02","module":"D","scenario":null},{"value":"5,01E-01","module":"A1A3","scenario":null}]}],"resource_use":[{"parameter":"PERE","unit":"MJ","values":[{"value":"2,73E+01","module":"A1","scenario":null},{"value":"1,07E-03","module":"A2","scenario":null},{"value":"6,13E-01","module":"A3","scenario":null},{"value":"1,21E-01","module":"A4","scenario":null},{"value":"1,92E-03","module":"A5","scenario":null},{"value":"3,98E+03","module":"B6","scenario":null},{"value":"0,00E+00","module":"C1","scenario":null},{"value":"1,52E-02","module":"C2","scenario":null},{"value":"4,18E-02","module":"C3","scenario":null},{"value":"3,68E-02","module":"C4","scenario":null},{"value":"-1,48E+00","module":"D","scenario":null},{"value":"2,79E+01","module":"A1A3","scenario":null}]},{"parameter":"PERM","unit":"","values":[{"value":"3,07E+00","module":"A1","scenario":null},{"value":"0,00E+00","module":"A2","scenario":null},{"value":"0,00E+00","module":"A3","scenario":null},{"value":"0,00E+00","module":"A4","scenario":null},{"value":"-3,07E+00","module":"A5","scenario":null},{"value":"0,00E+00","module":"B6","scenario":null},{"value":"0,00E+00","module":"C1","scenario":null},{"value":"0,00E+00","module":"C2","scenario":null},{"value":"0,00E+00","module":"C3","scenario":null},{"value":"0,00E+00","module":"C4","scenario":null},{"value":"0,00E+00","module":"D","scenario":null},{"value":"3,07E+00","module":"A1A3","scenario":null}]},{"parameter":"PERT","unit":"MJ","values":[{"value":"3,04E+01","module":"A1","scenario":null},{"value":"1,07E-03","module":"A2","scenario":null},{"value":"6,13E-01","module":"A3","scenario":null},{"value":"1,21E-01","module":"A4","scenario":null},{"value":"-3,07E+00","module":"A5","scenario":null},{"value":"3,98E+03","module":"B6","scenario":null},{"value":"0,00E+00","module":"C1","scenario":null},{"value":"1,52E-02","module":"C2","scenario":null},{"value":"4,18E-02","module":"C3","scenario":null},{"value":"3,68E-02","module":"C4","scenario":null},{"value":"-1,48E+00","module":"D","scenario":null},{"value":"3,10E+01","module":"A1A3","scenario":null}]},{"parameter":"PENRE","unit":"MJ","values":[{"value":"1,78E+02","module":"A1","scenario":null},{"value":"9,47E-02","module":"A2","scenario":null},{"value":"6,09E+00","module":"A3","scenario":null},{"value":"1,06E+01","module":"A4","scenario":null},{"value":"1,17E-01","module":"A5","scenario":null},{"value":"3,08E+02","module":"B6","scenario":null},{"value":"0,00E+00","module":"C1","scenario":null},{"value":"1,34E+00","module":"C2","scenario":null},{"value":"3,36E-01","module":"C3","scenario":null},{"value":"1,87E-01","module":"C4","scenario":null},{"value":"-3,75E+00","module":"D","scenario":null},{"value":"1,84E+02","module":"A1A3","scenario":null}]},{"parameter":"PENRM","unit":"MJ","values":[{"value":"7,42E+00","module":"A1","scenario":null},{"value":"0,00E+00","module":"A2","scenario":null},{"value":"0,00E+00","module":"A3","scenario":null},{"value":"0,00E+00","module":"A4","scenario":null},{"value":"0,00E+00","module":"A5","scenario":null},{"value":"0,00E+00","module":"B6","scenario":null},{"value":"0,00E+00","module":"C1","scenario":null},{"value":"0,00E+00","module":"C2","scenario":null},{"value":"-8,06E+00","module":"C3","scenario":null},{"value":"0,00E+00","module":"C4","scenario":null},{"value":"8,10E-02","module":"D","scenario":null},{"value":"7,42E+00","module":"A1A3","scenario":null}]},{"parameter":"PENRT","unit":"MJ","values":[{"value":"1,85E+02","module":"A1","scenario":null},{"value":"9,47E-02","module":"A2","scenario":null},{"value":"6,09E+00","module":"A3","scenario":null},{"value":"1,06E+01","module":"A4","scenario":null},{"value":"1,17E-01","module":"A5","scenario":null},{"value":"3,08E+02","module":"B6","scenario":null},{"value":"0,00E+00","module":"C1","scenario":null},{"value":"1,34E+00","module":"C2","scenario":null},{"value":"-7,72E+00","module":"C3","scenario":null},{"value":"1,87E-01","module":"C4","scenario":null},{"value":"-3,67E+00","module":"D","scenario":null},{"value":"1,92E+02","module":"A1A3","scenario":null}]},{"parameter":"SM","unit":"kg","values":[{"value":"1,19E+00","module":"A1","scenario":null},{"value":"0,00E+00","module":"A2","scenario":null},{"value":"0,00E+00","module":"A3","scenario":null},{"value":"0,00E+00","module":"A4","scenario":null},{"value":"0,00E+00","module":"A5","scenario":null},{"value":"0,00E+00","module":"B6","scenario":null},{"value":"0,00E+00","module":"C1","scenario":null},{"value":"0,00E+00","module":"C2","scenario":null},{"value":"0,00E+00","module":"C3","scenario":null},{"value":"5,87E-04","module":"C4","scenario":null},{"value":"5,08E-03","module":"D","scenario":null},{"value":"1,19E+00","module":"A1A3","scenario":null}]},{"parameter":"RSF","unit":"MJ","values":[{"value":"1,88E-01","module":"A1","scenario":null},{"value":"2,10E-05","module":"A2","scenario":null},{"value":"5,39E-04","module":"A3","scenario":null},{"value":"3,98E-03","module":"A4","scenario":null},{"value":"6,37E-05","module":"A5","scenario":null},{"value":"3,13E+00","module":"B6","scenario":null},{"value":"0,00E+00","module":"C1","scenario":null},{"value":"2,97E-04","module":"C2","scenario":null},{"value":"7,35E-04","module":"C3","scenario":null},{"value":"3,46E-04","module":"C4","scenario":null},{"value":"1,19E-03","module":"D","scenario":null},{"value":"1,88E-01","module":"A1A3","scenario":null}]},{"parameter":"NRSF","unit":"MJ","values":[{"value":"3,79E-02","module":"A1","scenario":null},{"value":"1,78E-04","module":"A2","scenario":null},{"value":"5,08E-03","module":"A3","scenario":null},{"value":"2,13E-02","module":"A4","scenario":null},{"value":"2,63E-04","module":"A5","scenario":null},{"value":"7,79E+00","module":"B6","scenario":null},{"value":"0,00E+00","module":"C1","scenario":null},{"value":"2,53E-03","module":"C2","scenario":null},{"value":"-2,75E-05","module":"C3","scenario":null},{"value":"5,21E-03","module":"C4","scenario":null},{"value":"-9,34E-02","module":"D","scenario":null},{"value":"4,31E-02","module":"A1A3","scenario":null}]},{"parameter":"FW","unit":"m3","values":[{"value":"1,43E-01","module":"A1","scenario":null},{"value":"1,06E-05","module":"A2","scenario":null},{"value":"1,66E-02","module":"A3","scenario":null},{"value":"9,14E-04","module":"A4","scenario":null},{"value":"5,51E-05","module":"A5","scenario":null},{"value":"2,98E+01","module":"B6","scenario":null},{"value":"0,00E+00","module":"C1","scenario":null},{"value":"1,50E-04","module":"C2","scenario":null},{"value":"5,16E-04","module":"C3","scenario":null},{"value":"1,94E-04","module":"C4","scenario":null},{"value":"-1,62E-03","module":"D","scenario":null},{"value":"1,60E-01","module":"A1A3","scenario":null}]}],"end_of_life_waste":[{"parameter":"HWD","unit":"kg","values":[{"value":"1,05E-01","module":"A1","scenario":null},{"value":"8,56E-06","module":"A2","scenario":null},{"value":"8,42E-04","module":"A3","scenario":null},{"value":"5,19E-04","module":"A4","scenario":null},{"value":"0,00E+00","module":"A5","scenario":null},{"value":"1,97E-01","module":"B6","scenario":null},{"value":"0,00E+00","module":"C1","scenario":null},{"value":"1,21E-04","module":"C2","scenario":null},{"value":"1,36E-05","module":"C3","scenario":null},{"value":"3,83E-02","module":"C4","scenario":null},{"value":"-2,76E-03","module":"D","scenario":null},{"value":"1,06E-01","module":"A1A3","scenario":null}]},{"parameter":"NHWD","unit":"kg","values":[{"value":"2,07E+00","module":"A1","scenario":null},{"value":"4,55E-03","module":"A2","scenario":null},{"value":"5,69E-02","module":"A3","scenario":null},{"value":"3,28E-01","module":"A4","scenario":null},{"value":"5,16E-01","module":"A5","scenario":null},{"value":"2,37E+01","module":"B6","scenario":null},{"value":"0,00E+00","module":"C1","scenario":null},{"value":"6,45E-02","module":"C2","scenario":null},{"value":"1,83E-02","module":"C3","scenario":null},{"value":"4,17E-01","module":"C4","scenario":null},{"value":"-3,58E-02","module":"D","scenario":null},{"value":"2,13E+00","module":"A1A3","scenario":null}]},{"parameter":"RWD","unit":"kg","values":[{"value":"4,20E-04","module":"A1","scenario":null},{"value":"6,22E-07","module":"A2","scenario":null},{"value":"4,66E-06","module":"A3","scenario":null},{"value":"7,30E-05","module":"A4","scenario":null},{"value":"0,00E+00","module":"A5","scenario":null},{"value":"2,75E-03","module":"B6","scenario":null},{"value":"0,00E+00","module":"C1","scenario":null},{"value":"8,82E-06","module":"C2","scenario":null},{"value":"6,73E-07","module":"C3","scenario":null},{"value":"8,51E-07","module":"C4","scenario":null},{"value":"-9,73E-06","module":"D","scenario":null},{"value":"4,25E-04","module":"A1A3","scenario":null}]}],"end_of_life_flow":[{"parameter":"CRU","unit":"kg","values":[{"value":"0,00E+00","module":"A1","scenario":null},{"value":"0,00E+00","module":"A2","scenario":null},{"value":"0,00E+00","module":"A3","scenario":null},{"value":"0,00E+00","module":"A4","scenario":null},{"value":"0,00E+00","module":"A5","scenario":null},{"value":"0,00E+00","module":"B6","scenario":null},{"value":"0,00E+00","module":"C1","scenario":null},{"value":"0,00E+00","module":"C2","scenario":null},{"value":"0,00E+00","module":"C3","scenario":null},{"value":"0,00E+00","module":"C4","scenario":null},{"value":"0,00E+00","module":"D","scenario":null},{"value":"0,00E+00","module":"A1A3","scenario":null}]},{"parameter":"MFR","unit":"kg","values":[{"value":"0,00E+00","module":"A1","scenario":null},{"value":"0,00E+00","module":"A2","scenario":null},{"value":"1,82E-02","module":"A3","scenario":null},{"value":"0,00E+00","module":"A4","scenario":null},{"value":"4,80E-01","module":"A5","scenario":null},{"value":"0,00E+00","module":"B6","scenario":null},{"value":"0,00E+00","module":"C1","scenario":null},{"value":"0,00E+00","module":"C2","scenario":null},{"value":"6,67E-01","module":"C3","scenario":null},{"value":"1,19E-05","module":"C4","scenario":null},{"value":"-2,04E-04","module":"D","scenario":null},{"value":"1,82E-02","module":"A1A3","scenario":null}]},{"parameter":"MER","unit":"kg","values":[{"value":"0,00E+00","module":"A1","scenario":null},{"value":"0,00E+00","module":"A2","scenario":null},{"value":"3,91E-03","module":"A3","scenario":null},{"value":"0,00E+00","module":"A4","scenario":null},{"value":"4,41E-04","module":"A5","scenario":null},{"value":"0,00E+00","module":"B6","scenario":null},{"value":"0,00E+00","module":"C1","scenario":null},{"value":"0,00E+00","module":"C2","scenario":null},{"value":"1,33E-01","module":"C3","scenario":null},{"value":"2,91E-07","module":"C4","scenario":null},{"value":"-2,11E-05","module":"D","scenario":null},{"value":"3,91E-03","module":"A1A3","scenario":null}]},{"parameter":"EEE","unit":"MJ","values":[{"value":"0,00E+00","module":"A1","scenario":null},{"value":"0,00E+00","module":"A2","scenario":null},{"value":"5,90E-03","module":"A3","scenario":null},{"value":"0,00E+00","module":"A4","scenario":null},{"value":"2,95E-02","module":"A5","scenario":null},{"value":"0,00E+00","module":"B6","scenario":null},{"value":"0,00E+00","module":"C1","scenario":null},{"value":"0,00E+00","module":"C2","scenario":null},{"value":"2,06E-01","module":"C3","scenario":null},{"value":"1,89E-05","module":"C4","scenario":null},{"value":"-5,82E-05","module":"D","scenario":null},{"value":"5,90E-03","module":"A1A3","scenario":null}]},{"parameter":"EET","unit":"MJ","values":[{"value":"0,00E+00","module":"A1","scenario":null},{"value":"0,00E+00","module":"A2","scenario":null},{"value":"8,92E-02","module":"A3","scenario":null},{"value":"0,00E+00","module":"A4","scenario":null},{"value":"4,46E-01","module":"A5","scenario":null},{"value":"0,00E+00","module":"B6","scenario":null},{"value":"0,00E+00","module":"C1","scenario":null},{"value":"0,00E+00","module":"C2","scenario":null},{"value":"3,11E+00","module":"C3","scenario":null},{"value":"2,86E-04","module":"C4","scenario":null},{"value":"-8,81E-04","module":"D","scenario":null},{"value":"8,92E-02","module":"A1A3","scenario":null}]}]}