{"product_name":"JACKON RINGMUR","epd_id":"NEPD-4299-3532-EN","declared_unit":{"unit":"m","amount":1},"compliance":["EN 15804+A2","ISO 14025","ISO 21930"],"producer_name":"Bewi Insulation Scandinavia","environmental_impact":[{"parameter":"GWP-total","unit":"kg CO2-eq","values":[{"value":"5,84E+00","module":"A1","scenario":null},{"value":"5,81E-01","module":"A2","scenario":null},{"value":"2,78E-01","module":"A3","scenario":null},{"value":"3,83E-01","module":"A4","scenario":null},{"value":"1,53E-02","module":"A5","scenario":null},{"value":"2,13E-02","module":"C1","scenario":null},{"value":"4,24E-02","module":"C2","scenario":null},{"value":"3,84E-03","module":"C3","scenario":null},{"value":"4,38E-02","module":"C4","scenario":null},{"value":"-8,13E-06","module":"D","scenario":null},{"value":"6,70E+00","module":"A1A3","scenario":null}]},{"parameter":"GWP-fossil","unit":"kg CO2-eq","values":[{"value":"6,54E+00","module":"A1","scenario":null},{"value":"5,81E-01","module":"A2","scenario":null},{"value":"2,54E-01","module":"A3","scenario":null},{"value":"3,83E-01","module":"A4","scenario":null},{"value":"1,53E-02","module":"A5","scenario":null},{"value":"2,13E-02","module":"C1","scenario":null},{"value":"4,23E-02","module":"C2","scenario":null},{"value":"3,79E-03","module":"C3","scenario":null},{"value":"4,37E-02","module":"C4","scenario":null},{"value":"-7,85E-06","module":"D","scenario":null},{"value":"7,38E+00","module":"A1A3","scenario":null}]},{"parameter":"GWP-biogenic","unit":"kg CO2-eq","values":[{"value":"-7,03E-01","module":"A1","scenario":null},{"value":"2,30E-04","module":"A2","scenario":null},{"value":"2,34E-02","module":"A3","scenario":null},{"value":"1,58E-04","module":"A4","scenario":null},{"value":"6,88E-05","module":"A5","scenario":null},{"value":"4,00E-06","module":"C1","scenario":null},{"value":"1,81E-05","module":"C2","scenario":null},{"value":"3,27E-05","module":"C3","scenario":null},{"value":"5,11E-05","module":"C4","scenario":null},{"value":"-1,62E-08","module":"D","scenario":null},{"value":"-6,80E-01","module":"A1A3","scenario":null}]},{"parameter":"GWP-luluc","unit":"kg CO2-eq","values":[{"value":"4,05E-03","module":"A1","scenario":null},{"value":"2,13E-04","module":"A2","scenario":null},{"value":"7,13E-04","module":"A3","scenario":null},{"value":"1,36E-04","module":"A4","scenario":null},{"value":"3,71E-06","module":"A5","scenario":null},{"value":"1,68E-06","module":"C1","scenario":null},{"value":"1,29E-05","module":"C2","scenario":null},{"value":"5,24E-06","module":"C3","scenario":null},{"value":"1,08E-05","module":"C4","scenario":null},{"value":"-2,70E-07","module":"D","scenario":null},{"value":"4,97E-03","module":"A1A3","scenario":null}]},{"parameter":"ODP","unit":"kg CFC11-eq","values":[{"value":"1,96E-07","module":"A1","scenario":null},{"value":"1,35E-07","module":"A2","scenario":null},{"value":"1,27E-08","module":"A3","scenario":null},{"value":"8,67E-08","module":"A4","scenario":null},{"value":"2,32E-09","module":"A5","scenario":null},{"value":"4,61E-09","module":"C1","scenario":null},{"value":"1,02E-08","module":"C2","scenario":null},{"value":"7,47E-10","module":"C3","scenario":null},{"value":"1,66E-08","module":"C4","scenario":null},{"value":"-5,72E-07","module":"D","scenario":null},{"value":"3,44E-07","module":"A1A3","scenario":null}]},{"parameter":"AP","unit":"mol H+-eq","values":[{"value":"2,13E-02","module":"A1","scenario":null},{"value":"5,13E-03","module":"A2","scenario":null},{"value":"7,35E-04","module":"A3","scenario":null},{"value":"1,10E-03","module":"A4","scenario":null},{"value":"1,15E-04","module":"A5","scenario":null},{"value":"2,23E-04","module":"C1","scenario":null},{"value":"1,36E-04","module":"C2","scenario":null},{"value":"3,06E-05","module":"C3","scenario":null},{"value":"3,89E-04","module":"C4","scenario":null},{"value":"-6,46E-08","module":"D","scenario":null},{"value":"2,72E-02","module":"A1A3","scenario":null}]},{"parameter":"POCP","unit":"kg NMVOC-eq","values":[{"value":"1,79E-02","module":"A1","scenario":null},{"value":"4,04E-03","module":"A2","scenario":null},{"value":"1,01E-01","module":"A3","scenario":null},{"value":"9,32E-04","module":"A4","scenario":null},{"value":"1,36E-04","module":"A5","scenario":null},{"value":"2,97E-04","module":"C1","scenario":null},{"value":"1,31E-04","module":"C2","scenario":null},{"value":"2,77E-05","module":"C3","scenario":null},{"value":"4,57E-04","module":"C4","scenario":null},{"value":"-6,30E-08","module":"D","scenario":null},{"value":"1,23E-01","module":"A1A3","scenario":null}]},{"parameter":"ADPE","unit":"kg Sb-eq","values":[{"value":"2,30E-04","module":"A1","scenario":null},{"value":"9,37E-06","module":"A2","scenario":null},{"value":"4,26E-06","module":"A3","scenario":null},{"value":"1,06E-05","module":"A4","scenario":null},{"value":"2,35E-07","module":"A5","scenario":null},{"value":"3,27E-08","module":"C1","scenario":null},{"value":"7,55E-07","module":"C2","scenario":null},{"value":"4,80E-08","module":"C3","scenario":null},{"value":"3,94E-07","module":"C4","scenario":null},{"value":"-7,80E-11","module":"D","scenario":null},{"value":"2,44E-04","module":"A1A3","scenario":null}]},{"parameter":"ADPF","unit":"MJ","values":[{"value":"1,31E+02","module":"A1","scenario":null},{"value":"9,03E+00","module":"A2","scenario":null},{"value":"2,40E+00","module":"A3","scenario":null},{"value":"5,79E+00","module":"A4","scenario":null},{"value":"1,71E-01","module":"A5","scenario":null},{"value":"2,94E-01","module":"C1","scenario":null},{"value":"6,88E-01","module":"C2","scenario":null},{"value":"1,18E-01","module":"C3","scenario":null},{"value":"1,20E+00","module":"C4","scenario":null},{"value":"-1,12E-04","module":"D","scenario":null},{"value":"1,42E+02","module":"A1A3","scenario":null}]},{"parameter":"WDP","unit":"m3 world-eq. Deprived","values":[{"value":"6,66E+01","module":"A1","scenario":null},{"value":"6,18E+00","module":"A2","scenario":null},{"value":"4,14E+02","module":"A3","scenario":null},{"value":"5,60E+00","module":"A4","scenario":null},{"value":"2,72E-01","module":"A5","scenario":null},{"value":"6,24E-02","module":"C1","scenario":null},{"value":"5,27E-01","module":"C2","scenario":null},{"value":"1,30E+01","module":"C3","scenario":null},{"value":"7,42E+00","module":"C4","scenario":null},{"value":"-1,40E-03","module":"D","scenario":null},{"value":"4,87E+02","module":"A1A3","scenario":null}]},{"parameter":"EP-freshwater","unit":"kg P-eq","values":[{"value":"1,27E-04","module":"A1","scenario":null},{"value":"4,17E-06","module":"A2","scenario":null},{"value":"7,29E-06","module":"A3","scenario":null},{"value":"3,06E-06","module":"A4","scenario":null},{"value":"1,72E-07","module":"A5","scenario":null},{"value":"7,77E-08","module":"C1","scenario":null},{"value":"3,37E-07","module":"C2","scenario":null},{"value":"2,39E-07","module":"C3","scenario":null},{"value":"4,96E-07","module":"C4","scenario":null},{"value":"-6,97E-10","module":"D","scenario":null},{"value":"1,39E-04","module":"A1A3","scenario":null}]},{"parameter":"EP-marine","unit":"kg N-eq","values":[{"value":"4,55E-03","module":"A1","scenario":null},{"value":"1,23E-03","module":"A2","scenario":null},{"value":"1,74E-04","module":"A3","scenario":null},{"value":"2,18E-04","module":"A4","scenario":null},{"value":"5,00E-05","module":"A5","scenario":null},{"value":"9,85E-05","module":"C1","scenario":null},{"value":"2,99E-05","module":"C2","scenario":null},{"value":"8,98E-06","module":"C3","scenario":null},{"value":"1,45E-04","module":"C4","scenario":null},{"value":"-2,11E-08","module":"D","scenario":null},{"value":"5,96E-03","module":"A1A3","scenario":null}]},{"parameter":"EP-terrestrial","unit":"mol N-eq.","values":[{"value":"5,15E-02","module":"A1","scenario":null},{"value":"1,37E-02","module":"A2","scenario":null},{"value":"1,74E-03","module":"A3","scenario":null},{"value":"2,43E-03","module":"A4","scenario":null},{"value":"5,27E-04","module":"A5","scenario":null},{"value":"1,07E-03","module":"C1","scenario":null},{"value":"3,33E-04","module":"C2","scenario":null},{"value":"1,03E-04","module":"C3","scenario":null},{"value":"1,60E-03","module":"C4","scenario":null},{"value":"-2,28E-07","module":"D","scenario":null},{"value":"6,70E-02","module":"A1A3","scenario":null}]},{"parameter":"GWP-IOBC","unit":"kg CO2-eq","values":[{"value":"3,81E+00","module":"A1","scenario":null},{"value":"5,81E-01","module":"A2","scenario":null},{"value":"1,89E-01","module":"A3","scenario":null},{"value":"3,83E-01","module":"A4","scenario":null},{"value":"0,00E+00","module":"A5","scenario":null},{"value":"2,86E+01","module":"C1","scenario":null},{"value":"4,24E-02","module":"C2","scenario":null},{"value":"0,00E+00","module":"C3","scenario":null},{"value":"0,00E+00","module":"C4","scenario":null},{"value":"-8,02E-06","module":"D","scenario":null},{"value":"4,58E+00","module":"A1A3","scenario":null}]}],"additional_environmental_impact":[{"parameter":"PM","unit":"Disease incidence","values":[{"value":"1,79E-07","module":"A1","scenario":null},{"value":"4,54E-08","module":"A2","scenario":null},{"value":"6,92E-09","module":"A3","scenario":null},{"value":"2,34E-08","module":"A4","scenario":null},{"value":"1,41E-09","module":"A5","scenario":null},{"value":"2,70E-08","module":"C1","scenario":null},{"value":"3,89E-09","module":"C2","scenario":null},{"value":"4,91E-10","module":"C3","scenario":null},{"value":"8,30E-09","module":"C4","scenario":null},{"value":"-4,00E-12","module":"D","scenario":null},{"value":"2,31E-07","module":"A1A3","scenario":null}]},{"parameter":"ETP-fw","unit":"CTUe","values":[{"value":"5,61E+02","module":"A1","scenario":null},{"value":"6,37E+00","module":"A2","scenario":null},{"value":"4,43E+00","module":"A3","scenario":null},{"value":"4,29E+00","module":"A4","scenario":null},{"value":"1,93E-01","module":"A5","scenario":null},{"value":"1,61E-01","module":"C1","scenario":null},{"value":"5,03E-01","module":"C2","scenario":null},{"value":"8,33E-02","module":"C3","scenario":null},{"value":"6,57E-01","module":"C4","scenario":null},{"value":"-6,10E-04","module":"D","scenario":null},{"value":"5,72E+02","module":"A1A3","scenario":null}]},{"parameter":"HTP-c","unit":"CTUh","values":[{"value":"3,17E-09","module":"A1","scenario":null},{"value":"0,00E+00","module":"A2","scenario":null},{"value":"2,46E-10","module":"A3","scenario":null},{"value":"0,00E+00","module":"A4","scenario":null},{"value":"2,10E-11","module":"A5","scenario":null},{"value":"5,00E-12","module":"C1","scenario":null},{"value":"0,00E+00","module":"C2","scenario":null},{"value":"5,00E-12","module":"C3","scenario":null},{"value":"2,70E-11","module":"C4","scenario":null},{"value":"0,00E+00","module":"D","scenario":null},{"value":"3,41E-09","module":"A1A3","scenario":null}]},{"parameter":"HTP-nc","unit":"CTUh","values":[{"value":"1,09E-07","module":"A1","scenario":null},{"value":"6,42E-09","module":"A2","scenario":null},{"value":"5,15E-09","module":"A3","scenario":null},{"value":"4,69E-09","module":"A4","scenario":null},{"value":"1,01E-09","module":"A5","scenario":null},{"value":"1,49E-10","module":"C1","scenario":null},{"value":"4,86E-10","module":"C2","scenario":null},{"value":"7,50E-11","module":"C3","scenario":null},{"value":"4,75E-10","module":"C4","scenario":null},{"value":"-1,00E-12","module":"D","scenario":null},{"value":"1,21E-07","module":"A1A3","scenario":null}]},{"parameter":"SQP","unit":"-","values":[{"value":"5,76E+01","module":"A1","scenario":null},{"value":"8,73E+00","module":"A2","scenario":null},{"value":"1,16E+00","module":"A3","scenario":null},{"value":"4,05E+00","module":"A4","scenario":null},{"value":"1,01E-01","module":"A5","scenario":null},{"value":"3,57E-02","module":"C1","scenario":null},{"value":"7,88E-01","module":"C2","scenario":null},{"value":"6,65E-02","module":"C3","scenario":null},{"value":"4,63E+00","module":"C4","scenario":null},{"value":"-7,50E-04","module":"D","scenario":null},{"value":"6,75E+01","module":"A1A3","scenario":null}]},{"parameter":"IRP","unit":"kBq U235-eq","values":[{"value":"1,68E-01","module":"A1","scenario":null},{"value":"3,93E-02","module":"A2","scenario":null},{"value":"4,34E-02","module":"A3","scenario":null},{"value":"2,53E-02","module":"A4","scenario":null},{"value":"6,23E-04","module":"A5","scenario":null},{"value":"1,28E-03","module":"C1","scenario":null},{"value":"3,01E-03","module":"C2","scenario":null},{"value":"1,97E-03","module":"C3","scenario":null},{"value":"5,49E-03","module":"C4","scenario":null},{"value":"-7,17E-07","module":"D","scenario":null},{"value":"2,51E-01","module":"A1A3","scenario":null}]}],"resource_use":[{"parameter":"PERE","unit":"MJ","values":[{"value":"2,12E+00","module":"A1","scenario":null},{"value":"1,05E-01","module":"A2","scenario":null},{"value":"3,07E+01","module":"A3","scenario":null},{"value":"8,28E-02","module":"A4","scenario":null},{"value":"3,53E-03","module":"A5","scenario":null},{"value":"1,60E-03","module":"C1","scenario":null},{"value":"8,65E-03","module":"C2","scenario":null},{"value":"6,05E-02","module":"C3","scenario":null},{"value":"4,31E-02","module":"C4","scenario":null},{"value":"-6,93E-04","module":"D","scenario":null},{"value":"3,29E+01","module":"A1A3","scenario":null}]},{"parameter":"PERM","unit":"","values":[{"value":"7,29E+00","module":"A1","scenario":null},{"value":"0,00E+00","module":"A2","scenario":null},{"value":"0,00E+00","module":"A3","scenario":null},{"value":"0,00E+00","module":"A4","scenario":null},{"value":"0,00E+00","module":"A5","scenario":null},{"value":"0,00E+00","module":"C1","scenario":null},{"value":"0,00E+00","module":"C2","scenario":null},{"value":"0,00E+00","module":"C3","scenario":null},{"value":"0,00E+00","module":"C4","scenario":null},{"value":"0,00E+00","module":"D","scenario":null},{"value":"7,29E+00","module":"A1A3","scenario":null}]},{"parameter":"PERT","unit":"MJ","values":[{"value":"9,41E+00","module":"A1","scenario":null},{"value":"1,05E-01","module":"A2","scenario":null},{"value":"3,07E+01","module":"A3","scenario":null},{"value":"8,28E-02","module":"A4","scenario":null},{"value":"3,53E-03","module":"A5","scenario":null},{"value":"1,60E-03","module":"C1","scenario":null},{"value":"8,65E-03","module":"C2","scenario":null},{"value":"6,05E-02","module":"C3","scenario":null},{"value":"4,31E-02","module":"C4","scenario":null},{"value":"-6,93E-04","module":"D","scenario":null},{"value":"4,02E+01","module":"A1A3","scenario":null}]},{"parameter":"PENRE","unit":"MJ","values":[{"value":"9,68E+01","module":"A1","scenario":null},{"value":"9,03E+00","module":"A2","scenario":null},{"value":"2,40E+00","module":"A3","scenario":null},{"value":"5,79E+00","module":"A4","scenario":null},{"value":"1,71E-01","module":"A5","scenario":null},{"value":"2,94E-01","module":"C1","scenario":null},{"value":"6,88E-01","module":"C2","scenario":null},{"value":"1,18E-01","module":"C3","scenario":null},{"value":"1,20E+00","module":"C4","scenario":null},{"value":"-1,12E-04","module":"D","scenario":null},{"value":"1,08E+02","module":"A1A3","scenario":null}]},{"parameter":"PENRM","unit":"MJ","values":[{"value":"4,12E+01","module":"A1","scenario":null},{"value":"0,00E+00","module":"A2","scenario":null},{"value":"0,00E+00","module":"A3","scenario":null},{"value":"0,00E+00","module":"A4","scenario":null},{"value":"0,00E+00","module":"A5","scenario":null},{"value":"0,00E+00","module":"C1","scenario":null},{"value":"0,00E+00","module":"C2","scenario":null},{"value":"0,00E+00","module":"C3","scenario":null},{"value":"0,00E+00","module":"C4","scenario":null},{"value":"0,00E+00","module":"D","scenario":null},{"value":"4,12E+01","module":"A1A3","scenario":null}]},{"parameter":"PENRT","unit":"MJ","values":[{"value":"1,38E+02","module":"A1","scenario":null},{"value":"9,03E+00","module":"A2","scenario":null},{"value":"2,40E+00","module":"A3","scenario":null},{"value":"5,79E+00","module":"A4","scenario":null},{"value":"1,71E-01","module":"A5","scenario":null},{"value":"2,94E-01","module":"C1","scenario":null},{"value":"6,88E-01","module":"C2","scenario":null},{"value":"1,18E-01","module":"C3","scenario":null},{"value":"1,20E+00","module":"C4","scenario":null},{"value":"-5,97E-04","module":"D","scenario":null},{"value":"1,49E+02","module":"A1A3","scenario":null}]},{"parameter":"SM","unit":"kg","values":[{"value":"2,64E-02","module":"A1","scenario":null},{"value":"0,00E+00","module":"A2","scenario":null},{"value":"1,77E-05","module":"A3","scenario":null},{"value":"0,00E+00","module":"A4","scenario":null},{"value":"8,63E-05","module":"A5","scenario":null},{"value":"1,44E-04","module":"C1","scenario":null},{"value":"0,00E+00","module":"C2","scenario":null},{"value":"1,01E-04","module":"C3","scenario":null},{"value":"0,00E+00","module":"C4","scenario":null},{"value":"0,00E+00","module":"D","scenario":null},{"value":"2,64E-02","module":"A1A3","scenario":null}]},{"parameter":"RSF","unit":"MJ","values":[{"value":"6,61E-02","module":"A1","scenario":null},{"value":"3,60E-03","module":"A2","scenario":null},{"value":"2,46E-02","module":"A3","scenario":null},{"value":"2,96E-03","module":"A4","scenario":null},{"value":"1,03E-04","module":"A5","scenario":null},{"value":"3,91E-05","module":"C1","scenario":null},{"value":"3,03E-04","module":"C2","scenario":null},{"value":"1,23E-03","module":"C3","scenario":null},{"value":"8,94E-04","module":"C4","scenario":null},{"value":"-1,21E-07","module":"D","scenario":null},{"value":"9,43E-02","module":"A1A3","scenario":null}]},{"parameter":"NRSF","unit":"MJ","values":[{"value":"3,73E-02","module":"A1","scenario":null},{"value":"8,90E-03","module":"A2","scenario":null},{"value":"6,41E-02","module":"A3","scenario":null},{"value":"1,06E-02","module":"A4","scenario":null},{"value":"1,14E-03","module":"A5","scenario":null},{"value":"-5,87E-04","module":"C1","scenario":null},{"value":"1,01E-03","module":"C2","scenario":null},{"value":"-7,60E-05","module":"C3","scenario":null},{"value":"1,93E-03","module":"C4","scenario":null},{"value":"-4,11E-05","module":"D","scenario":null},{"value":"1,10E-01","module":"A1A3","scenario":null}]},{"parameter":"FW","unit":"m3","values":[{"value":"1,06E-01","module":"A1","scenario":null},{"value":"9,31E-04","module":"A2","scenario":null},{"value":"2,37E-01","module":"A3","scenario":null},{"value":"6,19E-04","module":"A4","scenario":null},{"value":"1,23E-04","module":"A5","scenario":null},{"value":"1,51E-05","module":"C1","scenario":null},{"value":"7,83E-05","module":"C2","scenario":null},{"value":"2,01E-04","module":"C3","scenario":null},{"value":"1,48E-03","module":"C4","scenario":null},{"value":"-8,35E-07","module":"D","scenario":null},{"value":"3,44E-01","module":"A1A3","scenario":null}]}],"end_of_life_waste":[{"parameter":"HWD","unit":"kg","values":[{"value":"1,76E-02","module":"A1","scenario":null},{"value":"4,72E-04","module":"A2","scenario":null},{"value":"3,45E-02","module":"A3","scenario":null},{"value":"2,98E-04","module":"A4","scenario":null},{"value":"5,42E-03","module":"A5","scenario":null},{"value":"8,64E-06","module":"C1","scenario":null},{"value":"3,76E-05","module":"C2","scenario":null},{"value":"1,17E-05","module":"C3","scenario":null},{"value":"0,00E+00","module":"C4","scenario":null},{"value":"-5,27E-09","module":"D","scenario":null},{"value":"5,26E-02","module":"A1A3","scenario":null}]},{"parameter":"NHWD","unit":"kg","values":[{"value":"4,23E-01","module":"A1","scenario":null},{"value":"6,50E-01","module":"A2","scenario":null},{"value":"2,13E-01","module":"A3","scenario":null},{"value":"2,81E-01","module":"A4","scenario":null},{"value":"1,58E-02","module":"A5","scenario":null},{"value":"3,48E-04","module":"C1","scenario":null},{"value":"5,98E-02","module":"C2","scenario":null},{"value":"3,71E-04","module":"C3","scenario":null},{"value":"5,33E+00","module":"C4","scenario":null},{"value":"-2,65E-06","module":"D","scenario":null},{"value":"1,29E+00","module":"A1A3","scenario":null}]},{"parameter":"RWD","unit":"kg","values":[{"value":"1,06E-04","module":"A1","scenario":null},{"value":"6,18E-05","module":"A2","scenario":null},{"value":"2,18E-05","module":"A3","scenario":null},{"value":"3,94E-05","module":"A4","scenario":null},{"value":"9,36E-07","module":"A5","scenario":null},{"value":"2,04E-06","module":"C1","scenario":null},{"value":"4,70E-06","module":"C2","scenario":null},{"value":"1,24E-06","module":"C3","scenario":null},{"value":"0,00E+00","module":"C4","scenario":null},{"value":"-5,88E-10","module":"D","scenario":null},{"value":"1,90E-04","module":"A1A3","scenario":null}]}],"end_of_life_flow":[{"parameter":"CRU","unit":"kg","values":[{"value":"0,00E+00","module":"A1","scenario":null},{"value":"0,00E+00","module":"A2","scenario":null},{"value":"0,00E+00","module":"A3","scenario":null},{"value":"0,00E+00","module":"A4","scenario":null},{"value":"0,00E+00","module":"A5","scenario":null},{"value":"0,00E+00","module":"C1","scenario":null},{"value":"0,00E+00","module":"C2","scenario":null},{"value":"0,00E+00","module":"C3","scenario":null},{"value":"0,00E+00","module":"C4","scenario":null},{"value":"0,00E+00","module":"D","scenario":null},{"value":"0,00E+00","module":"A1A3","scenario":null}]},{"parameter":"MFR","unit":"kg","values":[{"value":"2,01E-02","module":"A1","scenario":null},{"value":"0,00E+00","module":"A2","scenario":null},{"value":"7,97E-02","module":"A3","scenario":null},{"value":"0,00E+00","module":"A4","scenario":null},{"value":"7,49E-03","module":"A5","scenario":null},{"value":"1,42E-04","module":"C1","scenario":null},{"value":"0,00E+00","module":"C2","scenario":null},{"value":"5,33E+00","module":"C3","scenario":null},{"value":"0,00E+00","module":"C4","scenario":null},{"value":"0,00E+00","module":"D","scenario":null},{"value":"9,98E-02","module":"A1A3","scenario":null}]},{"parameter":"MER","unit":"kg","values":[{"value":"1,00E-03","module":"A1","scenario":null},{"value":"0,00E+00","module":"A2","scenario":null},{"value":"1,13E-06","module":"A3","scenario":null},{"value":"0,00E+00","module":"A4","scenario":null},{"value":"1,13E-06","module":"A5","scenario":null},{"value":"4,39E-07","module":"C1","scenario":null},{"value":"0,00E+00","module":"C2","scenario":null},{"value":"1,23E-05","module":"C3","scenario":null},{"value":"0,00E+00","module":"C4","scenario":null},{"value":"0,00E+00","module":"D","scenario":null},{"value":"1,00E-03","module":"A1A3","scenario":null}]},{"parameter":"EEE","unit":"MJ","values":[{"value":"1,09E-02","module":"A1","scenario":null},{"value":"0,00E+00","module":"A2","scenario":null},{"value":"1,20E-01","module":"A3","scenario":null},{"value":"0,00E+00","module":"A4","scenario":null},{"value":"3,65E-01","module":"A5","scenario":null},{"value":"1,51E-06","module":"C1","scenario":null},{"value":"0,00E+00","module":"C2","scenario":null},{"value":"2,11E-05","module":"C3","scenario":null},{"value":"0,00E+00","module":"C4","scenario":null},{"value":"0,00E+00","module":"D","scenario":null},{"value":"1,31E-01","module":"A1A3","scenario":null}]},{"parameter":"EET","unit":"MJ","values":[{"value":"1,64E-01","module":"A1","scenario":null},{"value":"0,00E+00","module":"A2","scenario":null},{"value":"1,82E+00","module":"A3","scenario":null},{"value":"0,00E+00","module":"A4","scenario":null},{"value":"5,52E+00","module":"A5","scenario":null},{"value":"2,28E-05","module":"C1","scenario":null},{"value":"0,00E+00","module":"C2","scenario":null},{"value":"3,18E-04","module":"C3","scenario":null},{"value":"0,00E+00","module":"C4","scenario":null},{"value":"0,00E+00","module":"D","scenario":null},{"value":"1,98E+00","module":"A1A3","scenario":null}]}]}