{"product_name":"Leca\u00ae-sora 8-20 mm, Leca Finland","epd_id":"NEPD-5895-5163","declared_unit":{"unit":"m3","amount":1},"compliance":["EN 15804+A2","ISO 14025","ISO 21930"],"producer_name":"Leca International","environmental_impact":[{"parameter":"GWP-total","unit":"kg CO2-eq","values":[{"value":"6,64E-03","module":"A1","scenario":null},{"value":"6,24E-01","module":"A2","scenario":null},{"value":"3,61E+01","module":"A3","scenario":null},{"value":"9,81E-01","module":"A4","scenario":null},{"value":"1,27E+00","module":"A5","scenario":null},{"value":"8,67E-01","module":"C1","scenario":null},{"value":"1,88E+00","module":"C2","scenario":null},{"value":"0,00E+00","module":"C3","scenario":null},{"value":"4,62E-01","module":"C4","scenario":null},{"value":"-4,24E+01","module":"D","scenario":null},{"value":"3,67E+01","module":"A1A3","scenario":null}]},{"parameter":"GWP-fossil","unit":"kg CO2-eq","values":[{"value":"5,59E-03","module":"A1","scenario":null},{"value":"6,24E-01","module":"A2","scenario":null},{"value":"3,60E+01","module":"A3","scenario":null},{"value":"9,80E-01","module":"A4","scenario":null},{"value":"1,27E+00","module":"A5","scenario":null},{"value":"8,67E-01","module":"C1","scenario":null},{"value":"1,88E+00","module":"C2","scenario":null},{"value":"0,00E+00","module":"C3","scenario":null},{"value":"4,61E-01","module":"C4","scenario":null},{"value":"-4,23E+01","module":"D","scenario":null},{"value":"3,66E+01","module":"A1A3","scenario":null}]},{"parameter":"GWP-biogenic","unit":"kg CO2-eq","values":[{"value":"1,05E-03","module":"A1","scenario":null},{"value":"2,66E-04","module":"A2","scenario":null},{"value":"2,63E-02","module":"A3","scenario":null},{"value":"4,20E-04","module":"A4","scenario":null},{"value":"2,39E-04","module":"A5","scenario":null},{"value":"1,61E-04","module":"C1","scenario":null},{"value":"7,65E-04","module":"C2","scenario":null},{"value":"0,00E+00","module":"C3","scenario":null},{"value":"5,39E-04","module":"C4","scenario":null},{"value":"-1,04E-01","module":"D","scenario":null},{"value":"2,76E-02","module":"A1A3","scenario":null}]},{"parameter":"GWP-luluc","unit":"kg CO2-eq","values":[{"value":"7,02E-06","module":"A1","scenario":null},{"value":"1,93E-04","module":"A2","scenario":null},{"value":"4,18E-02","module":"A3","scenario":null},{"value":"2,99E-04","module":"A4","scenario":null},{"value":"9,96E-05","module":"A5","scenario":null},{"value":"6,79E-05","module":"C1","scenario":null},{"value":"6,56E-04","module":"C2","scenario":null},{"value":"0,00E+00","module":"C3","scenario":null},{"value":"1,13E-04","module":"C4","scenario":null},{"value":"-1,65E-02","module":"D","scenario":null},{"value":"4,20E-02","module":"A1A3","scenario":null}]},{"parameter":"ODP","unit":"kg CFC11-eq","values":[{"value":"9,90E-10","module":"A1","scenario":null},{"value":"1,50E-07","module":"A2","scenario":null},{"value":"2,58E-06","module":"A3","scenario":null},{"value":"2,36E-07","module":"A4","scenario":null},{"value":"2,73E-07","module":"A5","scenario":null},{"value":"1,86E-07","module":"C1","scenario":null},{"value":"4,27E-07","module":"C2","scenario":null},{"value":"0,00E+00","module":"C3","scenario":null},{"value":"1,75E-07","module":"C4","scenario":null},{"value":"-2,49E-06","module":"D","scenario":null},{"value":"2,73E-06","module":"A1A3","scenario":null}]},{"parameter":"AP","unit":"mol H+-eq","values":[{"value":"8,02E-05","module":"A1","scenario":null},{"value":"1,99E-03","module":"A2","scenario":null},{"value":"4,36E-01","module":"A3","scenario":null},{"value":"3,16E-03","module":"A4","scenario":null},{"value":"5,70E-03","module":"A5","scenario":null},{"value":"3,16E-03","module":"C1","scenario":null},{"value":"7,67E-03","module":"C2","scenario":null},{"value":"0,00E+00","module":"C3","scenario":null},{"value":"4,10E-03","module":"C4","scenario":null},{"value":"-3,37E-01","module":"D","scenario":null},{"value":"4,38E-01","module":"A1A3","scenario":null}]},{"parameter":"POCP","unit":"kg NMVOC-eq","values":[{"value":"7,42E-05","module":"A1","scenario":null},{"value":"1,89E-03","module":"A2","scenario":null},{"value":"3,72E-01","module":"A3","scenario":null},{"value":"3,03E-03","module":"A4","scenario":null},{"value":"6,70E-03","module":"A5","scenario":null},{"value":"3,56E-03","module":"C1","scenario":null},{"value":"7,70E-03","module":"C2","scenario":null},{"value":"0,00E+00","module":"C3","scenario":null},{"value":"4,82E-03","module":"C4","scenario":null},{"value":"-1,37E-01","module":"D","scenario":null},{"value":"3,74E-01","module":"A1A3","scenario":null}]},{"parameter":"ADPE","unit":"kg Sb-eq","values":[{"value":"6,91E-08","module":"A1","scenario":null},{"value":"1,17E-05","module":"A2","scenario":null},{"value":"1,84E-04","module":"A3","scenario":null},{"value":"1,75E-05","module":"A4","scenario":null},{"value":"1,94E-06","module":"A5","scenario":null},{"value":"1,32E-06","module":"C1","scenario":null},{"value":"5,08E-05","module":"C2","scenario":null},{"value":"0,00E+00","module":"C3","scenario":null},{"value":"4,16E-06","module":"C4","scenario":null},{"value":"-5,60E-04","module":"D","scenario":null},{"value":"1,96E-04","module":"A1A3","scenario":null}]},{"parameter":"ADPF","unit":"MJ","values":[{"value":"1,33E-01","module":"A1","scenario":null},{"value":"1,01E+01","module":"A2","scenario":null},{"value":"2,71E+02","module":"A3","scenario":null},{"value":"1,59E+01","module":"A4","scenario":null},{"value":"1,74E+01","module":"A5","scenario":null},{"value":"1,18E+01","module":"C1","scenario":null},{"value":"2,83E+01","module":"C2","scenario":null},{"value":"0,00E+00","module":"C3","scenario":null},{"value":"1,27E+01","module":"C4","scenario":null},{"value":"-4,29E+02","module":"D","scenario":null},{"value":"2,81E+02","module":"A1A3","scenario":null}]},{"parameter":"WDP","unit":"m3 world-eq. Deprived","values":[{"value":"4,81E+01","module":"A1","scenario":null},{"value":"7,89E+00","module":"A2","scenario":null},{"value":"4,23E+03","module":"A3","scenario":null},{"value":"1,22E+01","module":"A4","scenario":null},{"value":"3,70E+00","module":"A5","scenario":null},{"value":"2,52E+00","module":"C1","scenario":null},{"value":"2,70E+01","module":"C2","scenario":null},{"value":"0,00E+00","module":"C3","scenario":null},{"value":"7,83E+01","module":"C4","scenario":null},{"value":"-7,93E+02","module":"D","scenario":null},{"value":"4,29E+03","module":"A1A3","scenario":null}]},{"parameter":"EP-freshwater","unit":"kg P-eq","values":[{"value":"2,72E-07","module":"A1","scenario":null},{"value":"4,97E-06","module":"A2","scenario":null},{"value":"8,25E-04","module":"A3","scenario":null},{"value":"7,80E-06","module":"A4","scenario":null},{"value":"4,60E-06","module":"A5","scenario":null},{"value":"3,13E-06","module":"C1","scenario":null},{"value":"1,47E-05","module":"C2","scenario":null},{"value":"0,00E+00","module":"C3","scenario":null},{"value":"5,23E-06","module":"C4","scenario":null},{"value":"-2,10E-03","module":"D","scenario":null},{"value":"8,30E-04","module":"A1A3","scenario":null}]},{"parameter":"EP-marine","unit":"kg N-eq","values":[{"value":"2,45E-05","module":"A1","scenario":null},{"value":"4,32E-04","module":"A2","scenario":null},{"value":"1,31E-01","module":"A3","scenario":null},{"value":"6,91E-04","module":"A4","scenario":null},{"value":"2,09E-03","module":"A5","scenario":null},{"value":"1,05E-03","module":"C1","scenario":null},{"value":"2,27E-03","module":"C2","scenario":null},{"value":"0,00E+00","module":"C3","scenario":null},{"value":"1,52E-03","module":"C4","scenario":null},{"value":"-4,21E-02","module":"D","scenario":null},{"value":"1,31E-01","module":"A1A3","scenario":null}]},{"parameter":"EP-terrestrial","unit":"mol N-eq.","values":[{"value":"3,43E-04","module":"A1","scenario":null},{"value":"4,82E-03","module":"A2","scenario":null},{"value":"1,49E+00","module":"A3","scenario":null},{"value":"7,71E-03","module":"A4","scenario":null},{"value":"2,31E-02","module":"A5","scenario":null},{"value":"1,16E-02","module":"C1","scenario":null},{"value":"2,51E-02","module":"C2","scenario":null},{"value":"0,00E+00","module":"C3","scenario":null},{"value":"1,68E-02","module":"C4","scenario":null},{"value":"-5,08E-01","module":"D","scenario":null},{"value":"1,50E+00","module":"A1A3","scenario":null}]},{"parameter":"GWP-IOBC","unit":"kg CO2-eq","values":[{"value":"7,39E-03","module":"A1","scenario":null},{"value":"6,24E-01","module":"A2","scenario":null},{"value":"3,68E+01","module":"A3","scenario":null},{"value":"9,81E-01","module":"A4","scenario":null},{"value":"1,99E-01","module":"A5","scenario":null},{"value":"1,98E-01","module":"C1","scenario":null},{"value":"1,88E+00","module":"C2","scenario":null},{"value":"0,00E+00","module":"C3","scenario":null},{"value":"4,62E-01","module":"C4","scenario":null},{"value":"-4,24E+01","module":"D","scenario":null},{"value":"3,74E+01","module":"A1A3","scenario":null}]}],"additional_environmental_impact":[{"parameter":"PM","unit":"Disease incidence","values":[{"value":"1,01E-09","module":"A1","scenario":null},{"value":"5,56E-08","module":"A2","scenario":null},{"value":"1,46E-05","module":"A3","scenario":null},{"value":"9,00E-08","module":"A4","scenario":null},{"value":"9,99E-08","module":"A5","scenario":null},{"value":"6,20E-08","module":"C1","scenario":null},{"value":"1,35E-07","module":"C2","scenario":null},{"value":"0,00E+00","module":"C3","scenario":null},{"value":"8,76E-08","module":"C4","scenario":null},{"value":"-3,14E-06","module":"D","scenario":null},{"value":"1,46E-05","module":"A1A3","scenario":null}]},{"parameter":"ETP-fw","unit":"CTUe","values":[{"value":"2,71E+00","module":"A1","scenario":null},{"value":"7,37E+00","module":"A2","scenario":null},{"value":"3,60E+03","module":"A3","scenario":null},{"value":"1,16E+01","module":"A4","scenario":null},{"value":"9,52E+00","module":"A5","scenario":null},{"value":"6,48E+00","module":"C1","scenario":null},{"value":"2,08E+01","module":"C2","scenario":null},{"value":"0,00E+00","module":"C3","scenario":null},{"value":"6,93E+00","module":"C4","scenario":null},{"value":"-1,04E+03","module":"D","scenario":null},{"value":"3,61E+03","module":"A1A3","scenario":null}]},{"parameter":"HTP-c","unit":"CTUh","values":[{"value":"7,00E-12","module":"A1","scenario":null},{"value":"0,00E+00","module":"A2","scenario":null},{"value":"4,86E-08","module":"A3","scenario":null},{"value":"0,00E+00","module":"A4","scenario":null},{"value":"1,08E-09","module":"A5","scenario":null},{"value":"7,22E-10","module":"C1","scenario":null},{"value":"0,00E+00","module":"C2","scenario":null},{"value":"0,00E+00","module":"C3","scenario":null},{"value":"2,81E-10","module":"C4","scenario":null},{"value":"-1,89E-08","module":"D","scenario":null},{"value":"4,86E-08","module":"A1A3","scenario":null}]},{"parameter":"HTP-nc","unit":"CTUh","values":[{"value":"1,47E-10","module":"A1","scenario":null},{"value":"7,21E-09","module":"A2","scenario":null},{"value":"2,06E-06","module":"A3","scenario":null},{"value":"1,12E-08","module":"A4","scenario":null},{"value":"8,04E-09","module":"A5","scenario":null},{"value":"5,15E-09","module":"C1","scenario":null},{"value":"2,25E-08","module":"C2","scenario":null},{"value":"0,00E+00","module":"C3","scenario":null},{"value":"5,01E-09","module":"C4","scenario":null},{"value":"-5,12E-07","module":"D","scenario":null},{"value":"2,07E-06","module":"A1A3","scenario":null}]},{"parameter":"SQP","unit":"-","values":[{"value":"4,34E-02","module":"A1","scenario":null},{"value":"1,12E+01","module":"A2","scenario":null},{"value":"2,68E+03","module":"A3","scenario":null},{"value":"1,82E+01","module":"A4","scenario":null},{"value":"2,21E+00","module":"A5","scenario":null},{"value":"1,50E+00","module":"C1","scenario":null},{"value":"1,95E+01","module":"C2","scenario":null},{"value":"0,00E+00","module":"C3","scenario":null},{"value":"4,89E+01","module":"C4","scenario":null},{"value":"-5,97E+02","module":"D","scenario":null},{"value":"2,69E+03","module":"A1A3","scenario":null}]},{"parameter":"IRP","unit":"kBq U235-eq","values":[{"value":"1,93E-03","module":"A1","scenario":null},{"value":"4,40E-02","module":"A2","scenario":null},{"value":"1,63E+00","module":"A3","scenario":null},{"value":"6,96E-02","module":"A4","scenario":null},{"value":"7,45E-02","module":"A5","scenario":null},{"value":"5,08E-02","module":"C1","scenario":null},{"value":"1,24E-01","module":"C2","scenario":null},{"value":"0,00E+00","module":"C3","scenario":null},{"value":"5,80E-02","module":"C4","scenario":null},{"value":"-8,89E-01","module":"D","scenario":null},{"value":"1,68E+00","module":"A1A3","scenario":null}]}],"resource_use":[{"parameter":"PERE","unit":"MJ","values":[{"value":"1,31E-01","module":"A1","scenario":null},{"value":"1,28E-01","module":"A2","scenario":null},{"value":"6,01E+02","module":"A3","scenario":null},{"value":"2,00E-01","module":"A4","scenario":null},{"value":"9,41E-02","module":"A5","scenario":null},{"value":"6,41E-02","module":"C1","scenario":null},{"value":"3,99E-01","module":"C2","scenario":null},{"value":"0,00E+00","module":"C3","scenario":null},{"value":"4,55E-01","module":"C4","scenario":null},{"value":"-1,16E+02","module":"D","scenario":null},{"value":"6,01E+02","module":"A1A3","scenario":null}]},{"parameter":"PERM","unit":"","values":[{"value":"0,00E+00","module":"A1","scenario":null},{"value":"0,00E+00","module":"A2","scenario":null},{"value":"0,00E+00","module":"A3","scenario":null},{"value":"0,00E+00","module":"A4","scenario":null},{"value":"0,00E+00","module":"A5","scenario":null},{"value":"0,00E+00","module":"C1","scenario":null},{"value":"0,00E+00","module":"C2","scenario":null},{"value":"0,00E+00","module":"C3","scenario":null},{"value":"0,00E+00","module":"C4","scenario":null},{"value":"0,00E+00","module":"D","scenario":null},{"value":"0,00E+00","module":"A1A3","scenario":null}]},{"parameter":"PERT","unit":"MJ","values":[{"value":"1,31E-01","module":"A1","scenario":null},{"value":"1,28E-01","module":"A2","scenario":null},{"value":"6,01E+02","module":"A3","scenario":null},{"value":"2,00E-01","module":"A4","scenario":null},{"value":"9,41E-02","module":"A5","scenario":null},{"value":"6,41E-02","module":"C1","scenario":null},{"value":"3,99E-01","module":"C2","scenario":null},{"value":"0,00E+00","module":"C3","scenario":null},{"value":"4,55E-01","module":"C4","scenario":null},{"value":"-1,16E+02","module":"D","scenario":null},{"value":"6,01E+02","module":"A1A3","scenario":null}]},{"parameter":"PENRE","unit":"MJ","values":[{"value":"1,43E-01","module":"A1","scenario":null},{"value":"1,01E+01","module":"A2","scenario":null},{"value":"2,73E+02","module":"A3","scenario":null},{"value":"1,59E+01","module":"A4","scenario":null},{"value":"1,74E+01","module":"A5","scenario":null},{"value":"1,18E+01","module":"C1","scenario":null},{"value":"2,83E+01","module":"C2","scenario":null},{"value":"0,00E+00","module":"C3","scenario":null},{"value":"1,27E+01","module":"C4","scenario":null},{"value":"-4,29E+02","module":"D","scenario":null},{"value":"2,83E+02","module":"A1A3","scenario":null}]},{"parameter":"PENRM","unit":"MJ","values":[{"value":"0,00E+00","module":"A1","scenario":null},{"value":"0,00E+00","module":"A2","scenario":null},{"value":"0,00E+00","module":"A3","scenario":null},{"value":"0,00E+00","module":"A4","scenario":null},{"value":"0,00E+00","module":"A5","scenario":null},{"value":"0,00E+00","module":"C1","scenario":null},{"value":"0,00E+00","module":"C2","scenario":null},{"value":"0,00E+00","module":"C3","scenario":null},{"value":"0,00E+00","module":"C4","scenario":null},{"value":"0,00E+00","module":"D","scenario":null},{"value":"0,00E+00","module":"A1A3","scenario":null}]},{"parameter":"PENRT","unit":"MJ","values":[{"value":"1,43E-01","module":"A1","scenario":null},{"value":"1,01E+01","module":"A2","scenario":null},{"value":"2,73E+02","module":"A3","scenario":null},{"value":"1,59E+01","module":"A4","scenario":null},{"value":"1,74E+01","module":"A5","scenario":null},{"value":"1,18E+01","module":"C1","scenario":null},{"value":"2,83E+01","module":"C2","scenario":null},{"value":"0,00E+00","module":"C3","scenario":null},{"value":"1,27E+01","module":"C4","scenario":null},{"value":"-4,29E+02","module":"D","scenario":null},{"value":"2,83E+02","module":"A1A3","scenario":null}]},{"parameter":"SM","unit":"kg","values":[{"value":"0,00E+00","module":"A1","scenario":null},{"value":"0,00E+00","module":"A2","scenario":null},{"value":"7,34E-01","module":"A3","scenario":null},{"value":"0,00E+00","module":"A4","scenario":null},{"value":"8,54E-03","module":"A5","scenario":null},{"value":"5,82E-03","module":"C1","scenario":null},{"value":"0,00E+00","module":"C2","scenario":null},{"value":"0,00E+00","module":"C3","scenario":null},{"value":"0,00E+00","module":"C4","scenario":null},{"value":"-6,33E-01","module":"D","scenario":null},{"value":"7,34E-01","module":"A1A3","scenario":null}]},{"parameter":"RSF","unit":"MJ","values":[{"value":"1,19E-03","module":"A1","scenario":null},{"value":"4,49E-03","module":"A2","scenario":null},{"value":"1,19E+00","module":"A3","scenario":null},{"value":"7,00E-03","module":"A4","scenario":null},{"value":"2,32E-03","module":"A5","scenario":null},{"value":"1,58E-03","module":"C1","scenario":null},{"value":"1,43E-02","module":"C2","scenario":null},{"value":"0,00E+00","module":"C3","scenario":null},{"value":"9,44E-03","module":"C4","scenario":null},{"value":"-3,07E+00","module":"D","scenario":null},{"value":"1,19E+00","module":"A1A3","scenario":null}]},{"parameter":"NRSF","unit":"MJ","values":[{"value":"3,72E-04","module":"A1","scenario":null},{"value":"1,52E-02","module":"A2","scenario":null},{"value":"2,76E+02","module":"A3","scenario":null},{"value":"2,35E-02","module":"A4","scenario":null},{"value":"3,41E-02","module":"A5","scenario":null},{"value":"2,32E-02","module":"C1","scenario":null},{"value":"5,10E-02","module":"C2","scenario":null},{"value":"0,00E+00","module":"C3","scenario":null},{"value":"2,04E-02","module":"C4","scenario":null},{"value":"-2,40E+00","module":"D","scenario":null},{"value":"2,76E+02","module":"A1A3","scenario":null}]},{"parameter":"FW","unit":"m3","values":[{"value":"1,25E-03","module":"A1","scenario":null},{"value":"1,14E-03","module":"A2","scenario":null},{"value":"2,54E-01","module":"A3","scenario":null},{"value":"1,81E-03","module":"A4","scenario":null},{"value":"8,95E-04","module":"A5","scenario":null},{"value":"6,10E-04","module":"C1","scenario":null},{"value":"2,98E-03","module":"C2","scenario":null},{"value":"0,00E+00","module":"C3","scenario":null},{"value":"1,56E-02","module":"C4","scenario":null},{"value":"-2,85E-01","module":"D","scenario":null},{"value":"2,57E-01","module":"A1A3","scenario":null}]}],"end_of_life_waste":[{"parameter":"HWD","unit":"kg","values":[{"value":"1,04E-04","module":"A1","scenario":null},{"value":"5,49E-04","module":"A2","scenario":null},{"value":"3,54E-01","module":"A3","scenario":null},{"value":"8,71E-04","module":"A4","scenario":null},{"value":"5,12E-04","module":"A5","scenario":null},{"value":"3,49E-04","module":"C1","scenario":null},{"value":"1,44E-03","module":"C2","scenario":null},{"value":"0,00E+00","module":"C3","scenario":null},{"value":"0,00E+00","module":"C4","scenario":null},{"value":"-4,72E-02","module":"D","scenario":null},{"value":"3,55E-01","module":"A1A3","scenario":null}]},{"parameter":"NHWD","unit":"kg","values":[{"value":"6,69E-04","module":"A1","scenario":null},{"value":"8,43E-01","module":"A2","scenario":null},{"value":"2,93E+00","module":"A3","scenario":null},{"value":"1,38E+00","module":"A4","scenario":null},{"value":"2,06E-02","module":"A5","scenario":null},{"value":"1,40E-02","module":"C1","scenario":null},{"value":"1,35E+00","module":"C2","scenario":null},{"value":"0,00E+00","module":"C3","scenario":null},{"value":"5,62E+01","module":"C4","scenario":null},{"value":"-2,98E+00","module":"D","scenario":null},{"value":"3,77E+00","module":"A1A3","scenario":null}]},{"parameter":"RWD","unit":"kg","values":[{"value":"1,29E-06","module":"A1","scenario":null},{"value":"6,88E-05","module":"A2","scenario":null},{"value":"1,60E-03","module":"A3","scenario":null},{"value":"1,09E-04","module":"A4","scenario":null},{"value":"1,21E-04","module":"A5","scenario":null},{"value":"8,22E-05","module":"C1","scenario":null},{"value":"1,93E-04","module":"C2","scenario":null},{"value":"0,00E+00","module":"C3","scenario":null},{"value":"0,00E+00","module":"C4","scenario":null},{"value":"-1,27E-03","module":"D","scenario":null},{"value":"1,67E-03","module":"A1A3","scenario":null}]}],"end_of_life_flow":[{"parameter":"CRU","unit":"kg","values":[{"value":"0,00E+00","module":"A1","scenario":null},{"value":"0,00E+00","module":"A2","scenario":null},{"value":"0,00E+00","module":"A3","scenario":null},{"value":"0,00E+00","module":"A4","scenario":null},{"value":"0,00E+00","module":"A5","scenario":null},{"value":"0,00E+00","module":"C1","scenario":null},{"value":"0,00E+00","module":"C2","scenario":null},{"value":"0,00E+00","module":"C3","scenario":null},{"value":"0,00E+00","module":"C4","scenario":null},{"value":"0,00E+00","module":"D","scenario":null},{"value":"0,00E+00","module":"A1A3","scenario":null}]},{"parameter":"MFR","unit":"kg","values":[{"value":"0,00E+00","module":"A1","scenario":null},{"value":"0,00E+00","module":"A2","scenario":null},{"value":"1,82E-01","module":"A3","scenario":null},{"value":"0,00E+00","module":"A4","scenario":null},{"value":"8,26E-03","module":"A5","scenario":null},{"value":"5,71E-03","module":"C1","scenario":null},{"value":"0,00E+00","module":"C2","scenario":null},{"value":"1,69E+02","module":"C3","scenario":null},{"value":"0,00E+00","module":"C4","scenario":null},{"value":"-5,14E-01","module":"D","scenario":null},{"value":"1,82E-01","module":"A1A3","scenario":null}]},{"parameter":"MER","unit":"kg","values":[{"value":"0,00E+00","module":"A1","scenario":null},{"value":"0,00E+00","module":"A2","scenario":null},{"value":"3,32E-02","module":"A3","scenario":null},{"value":"0,00E+00","module":"A4","scenario":null},{"value":"1,55E-04","module":"A5","scenario":null},{"value":"1,77E-05","module":"C1","scenario":null},{"value":"0,00E+00","module":"C2","scenario":null},{"value":"0,00E+00","module":"C3","scenario":null},{"value":"0,00E+00","module":"C4","scenario":null},{"value":"-3,08E-02","module":"D","scenario":null},{"value":"3,32E-02","module":"A1A3","scenario":null}]},{"parameter":"EEE","unit":"MJ","values":[{"value":"0,00E+00","module":"A1","scenario":null},{"value":"0,00E+00","module":"A2","scenario":null},{"value":"3,56E-02","module":"A3","scenario":null},{"value":"0,00E+00","module":"A4","scenario":null},{"value":"8,92E-05","module":"A5","scenario":null},{"value":"6,07E-05","module":"C1","scenario":null},{"value":"0,00E+00","module":"C2","scenario":null},{"value":"0,00E+00","module":"C3","scenario":null},{"value":"0,00E+00","module":"C4","scenario":null},{"value":"-6,70E-02","module":"D","scenario":null},{"value":"3,56E-02","module":"A1A3","scenario":null}]},{"parameter":"EET","unit":"MJ","values":[{"value":"0,00E+00","module":"A1","scenario":null},{"value":"0,00E+00","module":"A2","scenario":null},{"value":"5,39E-01","module":"A3","scenario":null},{"value":"0,00E+00","module":"A4","scenario":null},{"value":"1,35E-03","module":"A5","scenario":null},{"value":"9,19E-04","module":"C1","scenario":null},{"value":"0,00E+00","module":"C2","scenario":null},{"value":"0,00E+00","module":"C3","scenario":null},{"value":"0,00E+00","module":"C4","scenario":null},{"value":"-1,01E+00","module":"D","scenario":null},{"value":"5,39E-01","module":"A1A3","scenario":null}]}]}