{"product_name":"FQQ 2x1,5","epd_id":"NEPD-9208-8786","declared_unit":{"unit":"m","amount":1},"compliance":["EN 15804+A2","ISO 14025","ISO 21930"],"producer_name":"Amokabel AB","environmental_impact":[{"parameter":"GWP-total","unit":"kg CO2-eq","values":[{"value":"3,31E-01","module":"A1","scenario":null},{"value":"1,30E-02","module":"A2","scenario":null},{"value":"1,62E-03","module":"A3","scenario":null},{"value":"3,89E-03","module":"A4","scenario":null},{"value":"1,03E-02","module":"A5","scenario":null},{"value":"0,00E+00","module":"B1","scenario":null},{"value":"0,00E+00","module":"B2","scenario":null},{"value":"0,00E+00","module":"B3","scenario":null},{"value":"0,00E+00","module":"B4","scenario":null},{"value":"0,00E+00","module":"B5","scenario":null},{"value":"2,45E-01","module":"B6","scenario":null},{"value":"0,00E+00","module":"B7","scenario":null},{"value":"0,00E+00","module":"C1","scenario":null},{"value":"1,84E-03","module":"C2","scenario":null},{"value":"1,49E-01","module":"C3","scenario":null},{"value":"5,88E-03","module":"C4","scenario":null},{"value":"-3,49E-02","module":"D","scenario":null},{"value":"3,46E-01","module":"A1A3","scenario":null}]},{"parameter":"GWP-fossil","unit":"kg CO2-eq","values":[{"value":"3,37E-01","module":"A1","scenario":null},{"value":"1,30E-02","module":"A2","scenario":null},{"value":"1,54E-03","module":"A3","scenario":null},{"value":"3,89E-03","module":"A4","scenario":null},{"value":"2,19E-04","module":"A5","scenario":null},{"value":"0,00E+00","module":"B1","scenario":null},{"value":"0,00E+00","module":"B2","scenario":null},{"value":"0,00E+00","module":"B3","scenario":null},{"value":"0,00E+00","module":"B4","scenario":null},{"value":"0,00E+00","module":"B5","scenario":null},{"value":"2,25E-01","module":"B6","scenario":null},{"value":"0,00E+00","module":"B7","scenario":null},{"value":"0,00E+00","module":"C1","scenario":null},{"value":"1,84E-03","module":"C2","scenario":null},{"value":"1,49E-01","module":"C3","scenario":null},{"value":"5,88E-03","module":"C4","scenario":null},{"value":"-3,44E-02","module":"D","scenario":null},{"value":"3,52E-01","module":"A1A3","scenario":null}]},{"parameter":"GWP-biogenic","unit":"kg CO2-eq","values":[{"value":"-6,29E-03","module":"A1","scenario":null},{"value":"4,83E-06","module":"A2","scenario":null},{"value":"3,16E-05","module":"A3","scenario":null},{"value":"1,61E-06","module":"A4","scenario":null},{"value":"1,01E-02","module":"A5","scenario":null},{"value":"0,00E+00","module":"B1","scenario":null},{"value":"0,00E+00","module":"B2","scenario":null},{"value":"0,00E+00","module":"B3","scenario":null},{"value":"0,00E+00","module":"B4","scenario":null},{"value":"0,00E+00","module":"B5","scenario":null},{"value":"4,58E-03","module":"B6","scenario":null},{"value":"0,00E+00","module":"B7","scenario":null},{"value":"0,00E+00","module":"C1","scenario":null},{"value":"7,60E-07","module":"C2","scenario":null},{"value":"1,20E-06","module":"C3","scenario":null},{"value":"5,53E-07","module":"C4","scenario":null},{"value":"-1,38E-04","module":"D","scenario":null},{"value":"-6,25E-03","module":"A1A3","scenario":null}]},{"parameter":"GWP-luluc","unit":"kg CO2-eq","values":[{"value":"2,21E-04","module":"A1","scenario":null},{"value":"5,57E-06","module":"A2","scenario":null},{"value":"4,79E-05","module":"A3","scenario":null},{"value":"1,38E-06","module":"A4","scenario":null},{"value":"4,90E-08","module":"A5","scenario":null},{"value":"0,00E+00","module":"B1","scenario":null},{"value":"0,00E+00","module":"B2","scenario":null},{"value":"0,00E+00","module":"B3","scenario":null},{"value":"0,00E+00","module":"B4","scenario":null},{"value":"0,00E+00","module":"B5","scenario":null},{"value":"1,46E-02","module":"B6","scenario":null},{"value":"0,00E+00","module":"B7","scenario":null},{"value":"0,00E+00","module":"C1","scenario":null},{"value":"6,54E-07","module":"C2","scenario":null},{"value":"1,77E-07","module":"C3","scenario":null},{"value":"1,84E-07","module":"C4","scenario":null},{"value":"-3,16E-04","module":"D","scenario":null},{"value":"2,74E-04","module":"A1A3","scenario":null}]},{"parameter":"ODP","unit":"kg CFC11-eq","values":[{"value":"1,65E-08","module":"A1","scenario":null},{"value":"2,85E-09","module":"A2","scenario":null},{"value":"4,05E-10","module":"A3","scenario":null},{"value":"8,81E-10","module":"A4","scenario":null},{"value":"3,10E-11","module":"A5","scenario":null},{"value":"0,00E+00","module":"B1","scenario":null},{"value":"0,00E+00","module":"B2","scenario":null},{"value":"0,00E+00","module":"B3","scenario":null},{"value":"0,00E+00","module":"B4","scenario":null},{"value":"0,00E+00","module":"B5","scenario":null},{"value":"1,10E-07","module":"B6","scenario":null},{"value":"0,00E+00","module":"B7","scenario":null},{"value":"0,00E+00","module":"C1","scenario":null},{"value":"4,16E-10","module":"C2","scenario":null},{"value":"1,14E-10","module":"C3","scenario":null},{"value":"2,06E-10","module":"C4","scenario":null},{"value":"-6,11E-04","module":"D","scenario":null},{"value":"1,97E-08","module":"A1A3","scenario":null}]},{"parameter":"AP","unit":"mol H+-eq","values":[{"value":"7,52E-03","module":"A1","scenario":null},{"value":"1,43E-04","module":"A2","scenario":null},{"value":"5,73E-06","module":"A3","scenario":null},{"value":"1,12E-05","module":"A4","scenario":null},{"value":"1,49E-06","module":"A5","scenario":null},{"value":"0,00E+00","module":"B1","scenario":null},{"value":"0,00E+00","module":"B2","scenario":null},{"value":"0,00E+00","module":"B3","scenario":null},{"value":"0,00E+00","module":"B4","scenario":null},{"value":"0,00E+00","module":"B5","scenario":null},{"value":"1,47E-03","module":"B6","scenario":null},{"value":"0,00E+00","module":"B7","scenario":null},{"value":"0,00E+00","module":"C1","scenario":null},{"value":"5,28E-06","module":"C2","scenario":null},{"value":"1,86E-05","module":"C3","scenario":null},{"value":"5,33E-06","module":"C4","scenario":null},{"value":"-4,44E-03","module":"D","scenario":null},{"value":"7,67E-03","module":"A1A3","scenario":null}]},{"parameter":"POCP","unit":"kg NMVOC-eq","values":[{"value":"2,35E-03","module":"A1","scenario":null},{"value":"1,06E-04","module":"A2","scenario":null},{"value":"3,42E-06","module":"A3","scenario":null},{"value":"9,48E-06","module":"A4","scenario":null},{"value":"1,76E-06","module":"A5","scenario":null},{"value":"0,00E+00","module":"B1","scenario":null},{"value":"0,00E+00","module":"B2","scenario":null},{"value":"0,00E+00","module":"B3","scenario":null},{"value":"0,00E+00","module":"B4","scenario":null},{"value":"0,00E+00","module":"B5","scenario":null},{"value":"7,49E-04","module":"B6","scenario":null},{"value":"0,00E+00","module":"B7","scenario":null},{"value":"0,00E+00","module":"C1","scenario":null},{"value":"4,48E-06","module":"C2","scenario":null},{"value":"2,32E-05","module":"C3","scenario":null},{"value":"7,20E-06","module":"C4","scenario":null},{"value":"-8,23E-04","module":"D","scenario":null},{"value":"2,46E-03","module":"A1A3","scenario":null}]},{"parameter":"ADPE","unit":"kg Sb-eq","values":[{"value":"6,20E-05","module":"A1","scenario":null},{"value":"2,85E-07","module":"A2","scenario":null},{"value":"3,46E-08","module":"A3","scenario":null},{"value":"1,07E-07","module":"A4","scenario":null},{"value":"3,12E-09","module":"A5","scenario":null},{"value":"0,00E+00","module":"B1","scenario":null},{"value":"0,00E+00","module":"B2","scenario":null},{"value":"0,00E+00","module":"B3","scenario":null},{"value":"0,00E+00","module":"B4","scenario":null},{"value":"0,00E+00","module":"B5","scenario":null},{"value":"9,02E-06","module":"B6","scenario":null},{"value":"0,00E+00","module":"B7","scenario":null},{"value":"0,00E+00","module":"C1","scenario":null},{"value":"5,07E-08","module":"C2","scenario":null},{"value":"5,21E-09","module":"C3","scenario":null},{"value":"5,41E-09","module":"C4","scenario":null},{"value":"-2,46E-05","module":"D","scenario":null},{"value":"6,23E-05","module":"A1A3","scenario":null}]},{"parameter":"ADPF","unit":"MJ","values":[{"value":"9,00E+00","module":"A1","scenario":null},{"value":"1,88E-01","module":"A2","scenario":null},{"value":"8,92E-02","module":"A3","scenario":null},{"value":"5,88E-02","module":"A4","scenario":null},{"value":"2,27E-03","module":"A5","scenario":null},{"value":"0,00E+00","module":"B1","scenario":null},{"value":"0,00E+00","module":"B2","scenario":null},{"value":"0,00E+00","module":"B3","scenario":null},{"value":"0,00E+00","module":"B4","scenario":null},{"value":"0,00E+00","module":"B5","scenario":null},{"value":"2,64E+01","module":"B6","scenario":null},{"value":"0,00E+00","module":"B7","scenario":null},{"value":"0,00E+00","module":"C1","scenario":null},{"value":"2,78E-02","module":"C2","scenario":null},{"value":"9,73E-03","module":"C3","scenario":null},{"value":"1,57E-02","module":"C4","scenario":null},{"value":"-3,52E-01","module":"D","scenario":null},{"value":"9,28E+00","module":"A1A3","scenario":null}]},{"parameter":"WDP","unit":"m3 world-eq. Deprived","values":[{"value":"1,92E+01","module":"A1","scenario":null},{"value":"1,47E-01","module":"A2","scenario":null},{"value":"8,75E+00","module":"A3","scenario":null},{"value":"5,69E-02","module":"A4","scenario":null},{"value":"3,82E-03","module":"A5","scenario":null},{"value":"0,00E+00","module":"B1","scenario":null},{"value":"0,00E+00","module":"B2","scenario":null},{"value":"0,00E+00","module":"B3","scenario":null},{"value":"0,00E+00","module":"B4","scenario":null},{"value":"0,00E+00","module":"B5","scenario":null},{"value":"2,68E+03","module":"B6","scenario":null},{"value":"0,00E+00","module":"B7","scenario":null},{"value":"0,00E+00","module":"C1","scenario":null},{"value":"2,69E-02","module":"C2","scenario":null},{"value":"2,20E-02","module":"C3","scenario":null},{"value":"1,96E-01","module":"C4","scenario":null},{"value":"-6,91E-02","module":"D","scenario":null},{"value":"2,81E+01","module":"A1A3","scenario":null}]},{"parameter":"EP-freshwater","unit":"kg P-eq","values":[{"value":"5,93E-05","module":"A1","scenario":null},{"value":"8,91E-08","module":"A2","scenario":null},{"value":"5,15E-08","module":"A3","scenario":null},{"value":"3,11E-08","module":"A4","scenario":null},{"value":"2,23E-09","module":"A5","scenario":null},{"value":"0,00E+00","module":"B1","scenario":null},{"value":"0,00E+00","module":"B2","scenario":null},{"value":"0,00E+00","module":"B3","scenario":null},{"value":"0,00E+00","module":"B4","scenario":null},{"value":"0,00E+00","module":"B5","scenario":null},{"value":"1,52E-05","module":"B6","scenario":null},{"value":"0,00E+00","module":"B7","scenario":null},{"value":"0,00E+00","module":"C1","scenario":null},{"value":"1,47E-08","module":"C2","scenario":null},{"value":"1,14E-08","module":"C3","scenario":null},{"value":"9,12E-09","module":"C4","scenario":null},{"value":"-3,02E-05","module":"D","scenario":null},{"value":"5,95E-05","module":"A1A3","scenario":null}]},{"parameter":"EP-marine","unit":"kg N-eq","values":[{"value":"5,62E-04","module":"A1","scenario":null},{"value":"3,43E-05","module":"A2","scenario":null},{"value":"1,15E-06","module":"A3","scenario":null},{"value":"2,21E-06","module":"A4","scenario":null},{"value":"6,64E-07","module":"A5","scenario":null},{"value":"0,00E+00","module":"B1","scenario":null},{"value":"0,00E+00","module":"B2","scenario":null},{"value":"0,00E+00","module":"B3","scenario":null},{"value":"0,00E+00","module":"B4","scenario":null},{"value":"0,00E+00","module":"B5","scenario":null},{"value":"2,50E-04","module":"B6","scenario":null},{"value":"0,00E+00","module":"B7","scenario":null},{"value":"0,00E+00","module":"C1","scenario":null},{"value":"1,04E-06","module":"C2","scenario":null},{"value":"8,94E-06","module":"C3","scenario":null},{"value":"7,75E-06","module":"C4","scenario":null},{"value":"-2,02E-04","module":"D","scenario":null},{"value":"5,97E-04","module":"A1A3","scenario":null}]},{"parameter":"EP-terrestrial","unit":"mol N-eq.","values":[{"value":"7,85E-03","module":"A1","scenario":null},{"value":"3,81E-04","module":"A2","scenario":null},{"value":"1,41E-05","module":"A3","scenario":null},{"value":"2,47E-05","module":"A4","scenario":null},{"value":"6,80E-06","module":"A5","scenario":null},{"value":"0,00E+00","module":"B1","scenario":null},{"value":"0,00E+00","module":"B2","scenario":null},{"value":"0,00E+00","module":"B3","scenario":null},{"value":"0,00E+00","module":"B4","scenario":null},{"value":"0,00E+00","module":"B5","scenario":null},{"value":"3,29E-03","module":"B6","scenario":null},{"value":"0,00E+00","module":"B7","scenario":null},{"value":"0,00E+00","module":"C1","scenario":null},{"value":"1,17E-05","module":"C2","scenario":null},{"value":"9,67E-05","module":"C3","scenario":null},{"value":"2,11E-05","module":"C4","scenario":null},{"value":"-3,03E-03","module":"D","scenario":null},{"value":"8,25E-03","module":"A1A3","scenario":null}]},{"parameter":"GWP-IOBC","unit":"kg CO2-eq","values":[{"value":"3,34E-01","module":"A1","scenario":null},{"value":"1,30E-02","module":"A2","scenario":null},{"value":"1,62E-03","module":"A3","scenario":null},{"value":"3,89E-03","module":"A4","scenario":null},{"value":"2,19E-04","module":"A5","scenario":null},{"value":"0,00E+00","module":"B1","scenario":null},{"value":"0,00E+00","module":"B2","scenario":null},{"value":"0,00E+00","module":"B3","scenario":null},{"value":"0,00E+00","module":"B4","scenario":null},{"value":"0,00E+00","module":"B5","scenario":null},{"value":"2,44E-01","module":"B6","scenario":null},{"value":"0,00E+00","module":"B7","scenario":null},{"value":"0,00E+00","module":"C1","scenario":null},{"value":"1,84E-03","module":"C2","scenario":null},{"value":"1,49E-01","module":"C3","scenario":null},{"value":"5,91E-03","module":"C4","scenario":null},{"value":"-2,09E-02","module":"D","scenario":null},{"value":"3,48E-01","module":"A1A3","scenario":null}]}],"additional_environmental_impact":[{"parameter":"PM","unit":"Disease incidence","values":[{"value":"2,40E-08","module":"A1","scenario":null},{"value":"6,75E-10","module":"A2","scenario":null},{"value":"4,90E-11","module":"A3","scenario":null},{"value":"2,38E-10","module":"A4","scenario":null},{"value":"1,90E-11","module":"A5","scenario":null},{"value":"0,00E+00","module":"B1","scenario":null},{"value":"0,00E+00","module":"B2","scenario":null},{"value":"0,00E+00","module":"B3","scenario":null},{"value":"0,00E+00","module":"B4","scenario":null},{"value":"0,00E+00","module":"B5","scenario":null},{"value":"1,06E-08","module":"B6","scenario":null},{"value":"0,00E+00","module":"B7","scenario":null},{"value":"0,00E+00","module":"C1","scenario":null},{"value":"1,12E-10","module":"C2","scenario":null},{"value":"7,30E-11","module":"C3","scenario":null},{"value":"1,02E-10","module":"C4","scenario":null},{"value":"-1,29E-08","module":"D","scenario":null},{"value":"2,48E-08","module":"A1A3","scenario":null}]},{"parameter":"ETP-fw","unit":"CTUe","values":[{"value":"8,20E+01","module":"A1","scenario":null},{"value":"1,32E-01","module":"A2","scenario":null},{"value":"4,91E-02","module":"A3","scenario":null},{"value":"4,36E-02","module":"A4","scenario":null},{"value":"2,56E-03","module":"A5","scenario":null},{"value":"0,00E+00","module":"B1","scenario":null},{"value":"0,00E+00","module":"B2","scenario":null},{"value":"0,00E+00","module":"B3","scenario":null},{"value":"0,00E+00","module":"B4","scenario":null},{"value":"0,00E+00","module":"B5","scenario":null},{"value":"1,39E+01","module":"B6","scenario":null},{"value":"0,00E+00","module":"B7","scenario":null},{"value":"0,00E+00","module":"C1","scenario":null},{"value":"2,06E-02","module":"C2","scenario":null},{"value":"2,91E-02","module":"C3","scenario":null},{"value":"6,57E+00","module":"C4","scenario":null},{"value":"-4,08E+01","module":"D","scenario":null},{"value":"8,22E+01","module":"A1A3","scenario":null}]},{"parameter":"HTP-c","unit":"CTUh","values":[{"value":"1,48E-09","module":"A1","scenario":null},{"value":"0,00E+00","module":"A2","scenario":null},{"value":"1,00E-12","module":"A3","scenario":null},{"value":"0,00E+00","module":"A4","scenario":null},{"value":"0,00E+00","module":"A5","scenario":null},{"value":"0,00E+00","module":"B1","scenario":null},{"value":"0,00E+00","module":"B2","scenario":null},{"value":"0,00E+00","module":"B3","scenario":null},{"value":"0,00E+00","module":"B4","scenario":null},{"value":"0,00E+00","module":"B5","scenario":null},{"value":"4,01E-10","module":"B6","scenario":null},{"value":"0,00E+00","module":"B7","scenario":null},{"value":"0,00E+00","module":"C1","scenario":null},{"value":"0,00E+00","module":"C2","scenario":null},{"value":"3,00E-12","module":"C3","scenario":null},{"value":"0,00E+00","module":"C4","scenario":null},{"value":"-5,79E-10","module":"D","scenario":null},{"value":"1,48E-09","module":"A1A3","scenario":null}]},{"parameter":"HTP-nc","unit":"CTUh","values":[{"value":"1,10E-07","module":"A1","scenario":null},{"value":"1,48E-10","module":"A2","scenario":null},{"value":"3,60E-11","module":"A3","scenario":null},{"value":"4,80E-11","module":"A4","scenario":null},{"value":"1,30E-11","module":"A5","scenario":null},{"value":"0,00E+00","module":"B1","scenario":null},{"value":"0,00E+00","module":"B2","scenario":null},{"value":"0,00E+00","module":"B3","scenario":null},{"value":"0,00E+00","module":"B4","scenario":null},{"value":"0,00E+00","module":"B5","scenario":null},{"value":"9,65E-09","module":"B6","scenario":null},{"value":"0,00E+00","module":"B7","scenario":null},{"value":"0,00E+00","module":"C1","scenario":null},{"value":"2,20E-11","module":"C2","scenario":null},{"value":"1,25E-10","module":"C3","scenario":null},{"value":"1,60E-11","module":"C4","scenario":null},{"value":"-4,92E-08","module":"D","scenario":null},{"value":"1,11E-07","module":"A1A3","scenario":null}]},{"parameter":"SQP","unit":"-","values":[{"value":"2,03E+00","module":"A1","scenario":null},{"value":"1,06E-01","module":"A2","scenario":null},{"value":"4,02E-02","module":"A3","scenario":null},{"value":"4,11E-02","module":"A4","scenario":null},{"value":"1,47E-03","module":"A5","scenario":null},{"value":"0,00E+00","module":"B1","scenario":null},{"value":"0,00E+00","module":"B2","scenario":null},{"value":"0,00E+00","module":"B3","scenario":null},{"value":"0,00E+00","module":"B4","scenario":null},{"value":"0,00E+00","module":"B5","scenario":null},{"value":"1,17E+01","module":"B6","scenario":null},{"value":"0,00E+00","module":"B7","scenario":null},{"value":"0,00E+00","module":"C1","scenario":null},{"value":"1,94E-02","module":"C2","scenario":null},{"value":"1,18E-03","module":"C3","scenario":null},{"value":"5,13E-02","module":"C4","scenario":null},{"value":"-1,31E+00","module":"D","scenario":null},{"value":"2,17E+00","module":"A1A3","scenario":null}]},{"parameter":"IRP","unit":"kBq U235-eq","values":[{"value":"1,45E-02","module":"A1","scenario":null},{"value":"8,19E-04","module":"A2","scenario":null},{"value":"2,97E-03","module":"A3","scenario":null},{"value":"2,57E-04","module":"A4","scenario":null},{"value":"8,38E-06","module":"A5","scenario":null},{"value":"0,00E+00","module":"B1","scenario":null},{"value":"0,00E+00","module":"B2","scenario":null},{"value":"0,00E+00","module":"B3","scenario":null},{"value":"0,00E+00","module":"B4","scenario":null},{"value":"0,00E+00","module":"B5","scenario":null},{"value":"9,05E-01","module":"B6","scenario":null},{"value":"0,00E+00","module":"B7","scenario":null},{"value":"0,00E+00","module":"C1","scenario":null},{"value":"1,21E-04","module":"C2","scenario":null},{"value":"1,64E-05","module":"C3","scenario":null},{"value":"8,23E-05","module":"C4","scenario":null},{"value":"-1,05E-03","module":"D","scenario":null},{"value":"1,83E-02","module":"A1A3","scenario":null}]}],"resource_use":[{"parameter":"PERE","unit":"MJ","values":[{"value":"5,95E-01","module":"A1","scenario":null},{"value":"2,33E-03","module":"A2","scenario":null},{"value":"4,15E-02","module":"A3","scenario":null},{"value":"8,42E-04","module":"A4","scenario":null},{"value":"4,74E-05","module":"A5","scenario":null},{"value":"0,00E+00","module":"B1","scenario":null},{"value":"0,00E+00","module":"B2","scenario":null},{"value":"0,00E+00","module":"B3","scenario":null},{"value":"0,00E+00","module":"B4","scenario":null},{"value":"0,00E+00","module":"B5","scenario":null},{"value":"1,27E+01","module":"B6","scenario":null},{"value":"0,00E+00","module":"B7","scenario":null},{"value":"0,00E+00","module":"C1","scenario":null},{"value":"3,98E-04","module":"C2","scenario":null},{"value":"2,86E-04","module":"C3","scenario":null},{"value":"1,07E-03","module":"C4","scenario":null},{"value":"-8,34E-01","module":"D","scenario":null},{"value":"6,39E-01","module":"A1A3","scenario":null}]},{"parameter":"PERM","unit":"","values":[{"value":"9,25E-02","module":"A1","scenario":null},{"value":"0,00E+00","module":"A2","scenario":null},{"value":"0,00E+00","module":"A3","scenario":null},{"value":"0,00E+00","module":"A4","scenario":null},{"value":"-9,25E-02","module":"A5","scenario":null},{"value":"0,00E+00","module":"B1","scenario":null},{"value":"0,00E+00","module":"B2","scenario":null},{"value":"0,00E+00","module":"B3","scenario":null},{"value":"0,00E+00","module":"B4","scenario":null},{"value":"0,00E+00","module":"B5","scenario":null},{"value":"0,00E+00","module":"B6","scenario":null},{"value":"0,00E+00","module":"B7","scenario":null},{"value":"0,00E+00","module":"C1","scenario":null},{"value":"0,00E+00","module":"C2","scenario":null},{"value":"0,00E+00","module":"C3","scenario":null},{"value":"0,00E+00","module":"C4","scenario":null},{"value":"0,00E+00","module":"D","scenario":null},{"value":"9,25E-02","module":"A1A3","scenario":null}]},{"parameter":"PERT","unit":"MJ","values":[{"value":"6,88E-01","module":"A1","scenario":null},{"value":"2,33E-03","module":"A2","scenario":null},{"value":"4,15E-02","module":"A3","scenario":null},{"value":"8,42E-04","module":"A4","scenario":null},{"value":"-9,25E-02","module":"A5","scenario":null},{"value":"0,00E+00","module":"B1","scenario":null},{"value":"0,00E+00","module":"B2","scenario":null},{"value":"0,00E+00","module":"B3","scenario":null},{"value":"0,00E+00","module":"B4","scenario":null},{"value":"0,00E+00","module":"B5","scenario":null},{"value":"1,27E+01","module":"B6","scenario":null},{"value":"0,00E+00","module":"B7","scenario":null},{"value":"0,00E+00","module":"C1","scenario":null},{"value":"3,98E-04","module":"C2","scenario":null},{"value":"2,86E-04","module":"C3","scenario":null},{"value":"1,07E-03","module":"C4","scenario":null},{"value":"-8,34E-01","module":"D","scenario":null},{"value":"7,31E-01","module":"A1A3","scenario":null}]},{"parameter":"PENRE","unit":"MJ","values":[{"value":"4,91E+00","module":"A1","scenario":null},{"value":"1,88E-01","module":"A2","scenario":null},{"value":"8,94E-02","module":"A3","scenario":null},{"value":"5,88E-02","module":"A4","scenario":null},{"value":"2,27E-03","module":"A5","scenario":null},{"value":"0,00E+00","module":"B1","scenario":null},{"value":"0,00E+00","module":"B2","scenario":null},{"value":"0,00E+00","module":"B3","scenario":null},{"value":"0,00E+00","module":"B4","scenario":null},{"value":"0,00E+00","module":"B5","scenario":null},{"value":"2,65E+01","module":"B6","scenario":null},{"value":"0,00E+00","module":"B7","scenario":null},{"value":"0,00E+00","module":"C1","scenario":null},{"value":"2,78E-02","module":"C2","scenario":null},{"value":"9,73E-03","module":"C3","scenario":null},{"value":"1,57E-02","module":"C4","scenario":null},{"value":"-3,52E-01","module":"D","scenario":null},{"value":"5,18E+00","module":"A1A3","scenario":null}]},{"parameter":"PENRM","unit":"MJ","values":[{"value":"4,29E+00","module":"A1","scenario":null},{"value":"0,00E+00","module":"A2","scenario":null},{"value":"0,00E+00","module":"A3","scenario":null},{"value":"0,00E+00","module":"A4","scenario":null},{"value":"-2,12E-02","module":"A5","scenario":null},{"value":"0,00E+00","module":"B1","scenario":null},{"value":"0,00E+00","module":"B2","scenario":null},{"value":"0,00E+00","module":"B3","scenario":null},{"value":"0,00E+00","module":"B4","scenario":null},{"value":"0,00E+00","module":"B5","scenario":null},{"value":"0,00E+00","module":"B6","scenario":null},{"value":"0,00E+00","module":"B7","scenario":null},{"value":"0,00E+00","module":"C1","scenario":null},{"value":"0,00E+00","module":"C2","scenario":null},{"value":"-4,19E+00","module":"C3","scenario":null},{"value":"0,00E+00","module":"C4","scenario":null},{"value":"0,00E+00","module":"D","scenario":null},{"value":"4,29E+00","module":"A1A3","scenario":null}]},{"parameter":"PENRT","unit":"MJ","values":[{"value":"9,20E+00","module":"A1","scenario":null},{"value":"1,88E-01","module":"A2","scenario":null},{"value":"8,94E-02","module":"A3","scenario":null},{"value":"5,88E-02","module":"A4","scenario":null},{"value":"-1,90E-02","module":"A5","scenario":null},{"value":"0,00E+00","module":"B1","scenario":null},{"value":"0,00E+00","module":"B2","scenario":null},{"value":"0,00E+00","module":"B3","scenario":null},{"value":"0,00E+00","module":"B4","scenario":null},{"value":"0,00E+00","module":"B5","scenario":null},{"value":"2,65E+01","module":"B6","scenario":null},{"value":"0,00E+00","module":"B7","scenario":null},{"value":"0,00E+00","module":"C1","scenario":null},{"value":"2,78E-02","module":"C2","scenario":null},{"value":"-4,18E+00","module":"C3","scenario":null},{"value":"1,57E-02","module":"C4","scenario":null},{"value":"-3,52E-01","module":"D","scenario":null},{"value":"9,48E+00","module":"A1A3","scenario":null}]},{"parameter":"SM","unit":"kg","values":[{"value":"5,09E-03","module":"A1","scenario":null},{"value":"0,00E+00","module":"A2","scenario":null},{"value":"2,08E-07","module":"A3","scenario":null},{"value":"0,00E+00","module":"A4","scenario":null},{"value":"0,00E+00","module":"A5","scenario":null},{"value":"0,00E+00","module":"B1","scenario":null},{"value":"0,00E+00","module":"B2","scenario":null},{"value":"0,00E+00","module":"B3","scenario":null},{"value":"0,00E+00","module":"B4","scenario":null},{"value":"0,00E+00","module":"B5","scenario":null},{"value":"0,00E+00","module":"B6","scenario":null},{"value":"0,00E+00","module":"B7","scenario":null},{"value":"0,00E+00","module":"C1","scenario":null},{"value":"0,00E+00","module":"C2","scenario":null},{"value":"0,00E+00","module":"C3","scenario":null},{"value":"0,00E+00","module":"C4","scenario":null},{"value":"7,61E-03","module":"D","scenario":null},{"value":"5,09E-03","module":"A1A3","scenario":null}]},{"parameter":"RSF","unit":"MJ","values":[{"value":"2,02E-02","module":"A1","scenario":null},{"value":"8,04E-05","module":"A2","scenario":null},{"value":"1,62E-04","module":"A3","scenario":null},{"value":"3,01E-05","module":"A4","scenario":null},{"value":"1,37E-06","module":"A5","scenario":null},{"value":"0,00E+00","module":"B1","scenario":null},{"value":"0,00E+00","module":"B2","scenario":null},{"value":"0,00E+00","module":"B3","scenario":null},{"value":"0,00E+00","module":"B4","scenario":null},{"value":"0,00E+00","module":"B5","scenario":null},{"value":"4,92E-02","module":"B6","scenario":null},{"value":"0,00E+00","module":"B7","scenario":null},{"value":"0,00E+00","module":"C1","scenario":null},{"value":"1,42E-05","module":"C2","scenario":null},{"value":"8,06E-06","module":"C3","scenario":null},{"value":"2,23E-05","module":"C4","scenario":null},{"value":"5,94E-04","module":"D","scenario":null},{"value":"2,05E-02","module":"A1A3","scenario":null}]},{"parameter":"NRSF","unit":"MJ","values":[{"value":"1,51E-03","module":"A1","scenario":null},{"value":"2,62E-04","module":"A2","scenario":null},{"value":"5,13E-04","module":"A3","scenario":null},{"value":"1,08E-04","module":"A4","scenario":null},{"value":"1,47E-05","module":"A5","scenario":null},{"value":"0,00E+00","module":"B1","scenario":null},{"value":"0,00E+00","module":"B2","scenario":null},{"value":"0,00E+00","module":"B3","scenario":null},{"value":"0,00E+00","module":"B4","scenario":null},{"value":"0,00E+00","module":"B5","scenario":null},{"value":"1,55E-01","module":"B6","scenario":null},{"value":"0,00E+00","module":"B7","scenario":null},{"value":"0,00E+00","module":"C1","scenario":null},{"value":"5,09E-05","module":"C2","scenario":null},{"value":"0,00E+00","module":"C3","scenario":null},{"value":"1,95E-04","module":"C4","scenario":null},{"value":"-4,24E-02","module":"D","scenario":null},{"value":"2,29E-03","module":"A1A3","scenario":null}]},{"parameter":"FW","unit":"m3","values":[{"value":"5,23E-03","module":"A1","scenario":null},{"value":"1,75E-05","module":"A2","scenario":null},{"value":"9,53E-05","module":"A3","scenario":null},{"value":"6,29E-06","module":"A4","scenario":null},{"value":"1,62E-06","module":"A5","scenario":null},{"value":"0,00E+00","module":"B1","scenario":null},{"value":"0,00E+00","module":"B2","scenario":null},{"value":"0,00E+00","module":"B3","scenario":null},{"value":"0,00E+00","module":"B4","scenario":null},{"value":"0,00E+00","module":"B5","scenario":null},{"value":"2,88E-02","module":"B6","scenario":null},{"value":"0,00E+00","module":"B7","scenario":null},{"value":"0,00E+00","module":"C1","scenario":null},{"value":"2,97E-06","module":"C2","scenario":null},{"value":"2,75E-05","module":"C3","scenario":null},{"value":"1,95E-05","module":"C4","scenario":null},{"value":"-1,53E-03","module":"D","scenario":null},{"value":"5,34E-03","module":"A1A3","scenario":null}]}],"end_of_life_waste":[{"parameter":"HWD","unit":"kg","values":[{"value":"2,19E-03","module":"A1","scenario":null},{"value":"9,20E-06","module":"A2","scenario":null},{"value":"4,24E-05","module":"A3","scenario":null},{"value":"3,03E-06","module":"A4","scenario":null},{"value":"0,00E+00","module":"A5","scenario":null},{"value":"0,00E+00","module":"B1","scenario":null},{"value":"0,00E+00","module":"B2","scenario":null},{"value":"0,00E+00","module":"B3","scenario":null},{"value":"0,00E+00","module":"B4","scenario":null},{"value":"0,00E+00","module":"B5","scenario":null},{"value":"1,38E-03","module":"B6","scenario":null},{"value":"0,00E+00","module":"B7","scenario":null},{"value":"0,00E+00","module":"C1","scenario":null},{"value":"1,43E-06","module":"C2","scenario":null},{"value":"0,00E+00","module":"C3","scenario":null},{"value":"1,87E-03","module":"C4","scenario":null},{"value":"-3,00E-04","module":"D","scenario":null},{"value":"2,24E-03","module":"A1A3","scenario":null}]},{"parameter":"NHWD","unit":"kg","values":[{"value":"6,33E-02","module":"A1","scenario":null},{"value":"7,05E-03","module":"A2","scenario":null},{"value":"1,25E-02","module":"A3","scenario":null},{"value":"2,86E-03","module":"A4","scenario":null},{"value":"7,17E-03","module":"A5","scenario":null},{"value":"0,00E+00","module":"B1","scenario":null},{"value":"0,00E+00","module":"B2","scenario":null},{"value":"0,00E+00","module":"B3","scenario":null},{"value":"0,00E+00","module":"B4","scenario":null},{"value":"0,00E+00","module":"B5","scenario":null},{"value":"8,72E-02","module":"B6","scenario":null},{"value":"0,00E+00","module":"B7","scenario":null},{"value":"0,00E+00","module":"C1","scenario":null},{"value":"1,35E-03","module":"C2","scenario":null},{"value":"0,00E+00","module":"C3","scenario":null},{"value":"6,09E-02","module":"C4","scenario":null},{"value":"-1,54E-02","module":"D","scenario":null},{"value":"8,28E-02","module":"A1A3","scenario":null}]},{"parameter":"RWD","unit":"kg","values":[{"value":"1,31E-05","module":"A1","scenario":null},{"value":"1,29E-06","module":"A2","scenario":null},{"value":"1,30E-06","module":"A3","scenario":null},{"value":"4,01E-07","module":"A4","scenario":null},{"value":"0,00E+00","module":"A5","scenario":null},{"value":"0,00E+00","module":"B1","scenario":null},{"value":"0,00E+00","module":"B2","scenario":null},{"value":"0,00E+00","module":"B3","scenario":null},{"value":"0,00E+00","module":"B4","scenario":null},{"value":"0,00E+00","module":"B5","scenario":null},{"value":"3,98E-04","module":"B6","scenario":null},{"value":"0,00E+00","module":"B7","scenario":null},{"value":"0,00E+00","module":"C1","scenario":null},{"value":"1,89E-07","module":"C2","scenario":null},{"value":"0,00E+00","module":"C3","scenario":null},{"value":"1,04E-07","module":"C4","scenario":null},{"value":"-8,89E-07","module":"D","scenario":null},{"value":"1,57E-05","module":"A1A3","scenario":null}]}],"end_of_life_flow":[{"parameter":"CRU","unit":"kg","values":[{"value":"0,00E+00","module":"A1","scenario":null},{"value":"0,00E+00","module":"A2","scenario":null},{"value":"0,00E+00","module":"A3","scenario":null},{"value":"0,00E+00","module":"A4","scenario":null},{"value":"0,00E+00","module":"A5","scenario":null},{"value":"0,00E+00","module":"B1","scenario":null},{"value":"0,00E+00","module":"B2","scenario":null},{"value":"0,00E+00","module":"B3","scenario":null},{"value":"0,00E+00","module":"B4","scenario":null},{"value":"0,00E+00","module":"B5","scenario":null},{"value":"0,00E+00","module":"B6","scenario":null},{"value":"0,00E+00","module":"B7","scenario":null},{"value":"0,00E+00","module":"C1","scenario":null},{"value":"0,00E+00","module":"C2","scenario":null},{"value":"0,00E+00","module":"C3","scenario":null},{"value":"0,00E+00","module":"C4","scenario":null},{"value":"0,00E+00","module":"D","scenario":null},{"value":"0,00E+00","module":"A1A3","scenario":null}]},{"parameter":"MFR","unit":"kg","values":[{"value":"0,00E+00","module":"A1","scenario":null},{"value":"0,00E+00","module":"A2","scenario":null},{"value":"1,29E-02","module":"A3","scenario":null},{"value":"0,00E+00","module":"A4","scenario":null},{"value":"2,55E-04","module":"A5","scenario":null},{"value":"0,00E+00","module":"B1","scenario":null},{"value":"0,00E+00","module":"B2","scenario":null},{"value":"0,00E+00","module":"B3","scenario":null},{"value":"0,00E+00","module":"B4","scenario":null},{"value":"0,00E+00","module":"B5","scenario":null},{"value":"0,00E+00","module":"B6","scenario":null},{"value":"0,00E+00","module":"B7","scenario":null},{"value":"0,00E+00","module":"C1","scenario":null},{"value":"0,00E+00","module":"C2","scenario":null},{"value":"1,59E-02","module":"C3","scenario":null},{"value":"4,42E-06","module":"C4","scenario":null},{"value":"-2,98E-04","module":"D","scenario":null},{"value":"1,29E-02","module":"A1A3","scenario":null}]},{"parameter":"MER","unit":"kg","values":[{"value":"0,00E+00","module":"A1","scenario":null},{"value":"0,00E+00","module":"A2","scenario":null},{"value":"3,21E-04","module":"A3","scenario":null},{"value":"0,00E+00","module":"A4","scenario":null},{"value":"6,67E-03","module":"A5","scenario":null},{"value":"0,00E+00","module":"B1","scenario":null},{"value":"0,00E+00","module":"B2","scenario":null},{"value":"0,00E+00","module":"B3","scenario":null},{"value":"0,00E+00","module":"B4","scenario":null},{"value":"0,00E+00","module":"B5","scenario":null},{"value":"0,00E+00","module":"B6","scenario":null},{"value":"0,00E+00","module":"B7","scenario":null},{"value":"0,00E+00","module":"C1","scenario":null},{"value":"0,00E+00","module":"C2","scenario":null},{"value":"4,93E-02","module":"C3","scenario":null},{"value":"1,08E-07","module":"C4","scenario":null},{"value":"-3,92E-05","module":"D","scenario":null},{"value":"3,21E-04","module":"A1A3","scenario":null}]},{"parameter":"EEE","unit":"MJ","values":[{"value":"0,00E+00","module":"A1","scenario":null},{"value":"0,00E+00","module":"A2","scenario":null},{"value":"4,36E-04","module":"A3","scenario":null},{"value":"0,00E+00","module":"A4","scenario":null},{"value":"4,64E-03","module":"A5","scenario":null},{"value":"0,00E+00","module":"B1","scenario":null},{"value":"0,00E+00","module":"B2","scenario":null},{"value":"0,00E+00","module":"B3","scenario":null},{"value":"0,00E+00","module":"B4","scenario":null},{"value":"0,00E+00","module":"B5","scenario":null},{"value":"0,00E+00","module":"B6","scenario":null},{"value":"0,00E+00","module":"B7","scenario":null},{"value":"0,00E+00","module":"C1","scenario":null},{"value":"0,00E+00","module":"C2","scenario":null},{"value":"9,56E-02","module":"C3","scenario":null},{"value":"7,02E-06","module":"C4","scenario":null},{"value":"-9,61E-05","module":"D","scenario":null},{"value":"4,36E-04","module":"A1A3","scenario":null}]},{"parameter":"EET","unit":"MJ","values":[{"value":"0,00E+00","module":"A1","scenario":null},{"value":"0,00E+00","module":"A2","scenario":null},{"value":"6,59E-03","module":"A3","scenario":null},{"value":"0,00E+00","module":"A4","scenario":null},{"value":"7,01E-02","module":"A5","scenario":null},{"value":"0,00E+00","module":"B1","scenario":null},{"value":"0,00E+00","module":"B2","scenario":null},{"value":"0,00E+00","module":"B3","scenario":null},{"value":"0,00E+00","module":"B4","scenario":null},{"value":"0,00E+00","module":"B5","scenario":null},{"value":"0,00E+00","module":"B6","scenario":null},{"value":"0,00E+00","module":"B7","scenario":null},{"value":"0,00E+00","module":"C1","scenario":null},{"value":"0,00E+00","module":"C2","scenario":null},{"value":"1,45E+00","module":"C3","scenario":null},{"value":"1,06E-04","module":"C4","scenario":null},{"value":"-1,45E-03","module":"D","scenario":null},{"value":"6,59E-03","module":"A1A3","scenario":null}]}]}