{"product_name":"YDY(zo) 450/750 3x2.5 white","epd_id":"NEPD-4757-4012-EN","declared_unit":{"unit":"m","amount":1},"compliance":["EN 15804+A2","ISO 14025","ISO 21930"],"producer_name":"NKT headquarter Denmark A/S","environmental_impact":[{"parameter":"GWP-total","unit":"kg CO2-eq","values":[{"value":"5,07E-01","module":"A1","scenario":null},{"value":"1,36E-02","module":"A2","scenario":null},{"value":"6,43E-03","module":"A3","scenario":null},{"value":"8,11E-03","module":"A4","scenario":null},{"value":"1,31E-02","module":"A5","scenario":null},{"value":"0,00E+00","module":"C1","scenario":null},{"value":"7,60E-03","module":"C2","scenario":null},{"value":"1,21E-01","module":"C3","scenario":null},{"value":"5,95E-03","module":"C4","scenario":null},{"value":"-7,09E-02","module":"D","scenario":null},{"value":"5,27E-01","module":"A1A3","scenario":null}]},{"parameter":"GWP-fossil","unit":"kg CO2-eq","values":[{"value":"5,00E-01","module":"A1","scenario":null},{"value":"1,36E-02","module":"A2","scenario":null},{"value":"5,87E-03","module":"A3","scenario":null},{"value":"8,10E-03","module":"A4","scenario":null},{"value":"1,20E-02","module":"A5","scenario":null},{"value":"0,00E+00","module":"C1","scenario":null},{"value":"7,60E-03","module":"C2","scenario":null},{"value":"7,42E-02","module":"C3","scenario":null},{"value":"5,95E-03","module":"C4","scenario":null},{"value":"-7,04E-02","module":"D","scenario":null},{"value":"5,20E-01","module":"A1A3","scenario":null}]},{"parameter":"GWP-biogenic","unit":"kg CO2-eq","values":[{"value":"6,32E-03","module":"A1","scenario":null},{"value":"5,38E-06","module":"A2","scenario":null},{"value":"5,26E-04","module":"A3","scenario":null},{"value":"3,35E-06","module":"A4","scenario":null},{"value":"1,08E-03","module":"A5","scenario":null},{"value":"0,00E+00","module":"C1","scenario":null},{"value":"3,14E-06","module":"C2","scenario":null},{"value":"4,69E-02","module":"C3","scenario":null},{"value":"1,04E-06","module":"C4","scenario":null},{"value":"-3,19E-04","module":"D","scenario":null},{"value":"6,85E-03","module":"A1A3","scenario":null}]},{"parameter":"GWP-luluc","unit":"kg CO2-eq","values":[{"value":"4,47E-04","module":"A1","scenario":null},{"value":"5,65E-06","module":"A2","scenario":null},{"value":"3,87E-05","module":"A3","scenario":null},{"value":"2,88E-06","module":"A4","scenario":null},{"value":"9,93E-06","module":"A5","scenario":null},{"value":"0,00E+00","module":"C1","scenario":null},{"value":"2,70E-06","module":"C2","scenario":null},{"value":"5,90E-06","module":"C3","scenario":null},{"value":"3,96E-07","module":"C4","scenario":null},{"value":"-1,84E-04","module":"D","scenario":null},{"value":"4,91E-04","module":"A1A3","scenario":null}]},{"parameter":"ODP","unit":"kg CFC11-eq","values":[{"value":"1,16E-07","module":"A1","scenario":null},{"value":"3,15E-09","module":"A2","scenario":null},{"value":"1,15E-09","module":"A3","scenario":null},{"value":"1,83E-09","module":"A4","scenario":null},{"value":"2,47E-09","module":"A5","scenario":null},{"value":"0,00E+00","module":"C1","scenario":null},{"value":"1,72E-09","module":"C2","scenario":null},{"value":"2,49E-09","module":"C3","scenario":null},{"value":"3,11E-10","module":"C4","scenario":null},{"value":"-2,40E-04","module":"D","scenario":null},{"value":"1,21E-07","module":"A1A3","scenario":null}]},{"parameter":"AP","unit":"mol H+-eq","values":[{"value":"1,44E-02","module":"A1","scenario":null},{"value":"9,20E-05","module":"A2","scenario":null},{"value":"1,14E-04","module":"A3","scenario":null},{"value":"2,33E-05","module":"A4","scenario":null},{"value":"2,94E-04","module":"A5","scenario":null},{"value":"0,00E+00","module":"C1","scenario":null},{"value":"2,18E-05","module":"C2","scenario":null},{"value":"5,03E-05","module":"C3","scenario":null},{"value":"9,60E-06","module":"C4","scenario":null},{"value":"-1,13E-02","module":"D","scenario":null},{"value":"1,46E-02","module":"A1A3","scenario":null}]},{"parameter":"POCP","unit":"kg NMVOC-eq","values":[{"value":"3,88E-03","module":"A1","scenario":null},{"value":"6,81E-05","module":"A2","scenario":null},{"value":"9,86E-05","module":"A3","scenario":null},{"value":"1,97E-05","module":"A4","scenario":null},{"value":"8,21E-05","module":"A5","scenario":null},{"value":"0,00E+00","module":"C1","scenario":null},{"value":"1,85E-05","module":"C2","scenario":null},{"value":"4,01E-05","module":"C3","scenario":null},{"value":"1,09E-05","module":"C4","scenario":null},{"value":"-1,98E-03","module":"D","scenario":null},{"value":"4,05E-03","module":"A1A3","scenario":null}]},{"parameter":"ADPE","unit":"kg Sb-eq","values":[{"value":"1,36E-04","module":"A1","scenario":null},{"value":"3,36E-07","module":"A2","scenario":null},{"value":"5,25E-08","module":"A3","scenario":null},{"value":"2,24E-07","module":"A4","scenario":null},{"value":"2,73E-06","module":"A5","scenario":null},{"value":"0,00E+00","module":"C1","scenario":null},{"value":"2,10E-07","module":"C2","scenario":null},{"value":"1,59E-07","module":"C3","scenario":null},{"value":"1,02E-08","module":"C4","scenario":null},{"value":"-6,32E-05","module":"D","scenario":null},{"value":"1,36E-04","module":"A1A3","scenario":null}]},{"parameter":"ADPF","unit":"MJ","values":[{"value":"8,09E+00","module":"A1","scenario":null},{"value":"2,00E-01","module":"A2","scenario":null},{"value":"5,44E-02","module":"A3","scenario":null},{"value":"1,22E-01","module":"A4","scenario":null},{"value":"1,69E-01","module":"A5","scenario":null},{"value":"0,00E+00","module":"C1","scenario":null},{"value":"1,15E-01","module":"C2","scenario":null},{"value":"1,02E-01","module":"C3","scenario":null},{"value":"2,57E-02","module":"C4","scenario":null},{"value":"-6,46E-01","module":"D","scenario":null},{"value":"8,34E+00","module":"A1A3","scenario":null}]},{"parameter":"WDP","unit":"m3 world-eq. Deprived","values":[{"value":"2,67E+01","module":"A1","scenario":null},{"value":"1,75E-01","module":"A2","scenario":null},{"value":"4,18E-02","module":"A3","scenario":null},{"value":"1,18E-01","module":"A4","scenario":null},{"value":"5,86E-01","module":"A5","scenario":null},{"value":"0,00E+00","module":"C1","scenario":null},{"value":"1,11E-01","module":"C2","scenario":null},{"value":"1,94E+00","module":"C3","scenario":null},{"value":"4,31E-01","module":"C4","scenario":null},{"value":"3,09E+00","module":"D","scenario":null},{"value":"2,70E+01","module":"A1A3","scenario":null}]},{"parameter":"EP-freshwater","unit":"kg P-eq","values":[{"value":"1,17E-04","module":"A1","scenario":null},{"value":"1,01E-07","module":"A2","scenario":null},{"value":"3,51E-07","module":"A3","scenario":null},{"value":"6,47E-08","module":"A4","scenario":null},{"value":"2,36E-06","module":"A5","scenario":null},{"value":"0,00E+00","module":"C1","scenario":null},{"value":"6,07E-08","module":"C2","scenario":null},{"value":"2,25E-07","module":"C3","scenario":null},{"value":"3,02E-08","module":"C4","scenario":null},{"value":"-7,62E-05","module":"D","scenario":null},{"value":"1,18E-04","module":"A1A3","scenario":null}]},{"parameter":"EP-marine","unit":"kg N-eq","values":[{"value":"1,08E-03","module":"A1","scenario":null},{"value":"2,02E-05","module":"A2","scenario":null},{"value":"3,47E-05","module":"A3","scenario":null},{"value":"4,61E-06","module":"A4","scenario":null},{"value":"2,32E-05","module":"A5","scenario":null},{"value":"0,00E+00","module":"C1","scenario":null},{"value":"4,32E-06","module":"C2","scenario":null},{"value":"1,38E-05","module":"C3","scenario":null},{"value":"7,52E-06","module":"C4","scenario":null},{"value":"-4,72E-04","module":"D","scenario":null},{"value":"1,14E-03","module":"A1A3","scenario":null}]},{"parameter":"EP-terrestrial","unit":"mol N-eq.","values":[{"value":"1,54E-02","module":"A1","scenario":null},{"value":"2,26E-04","module":"A2","scenario":null},{"value":"5,49E-04","module":"A3","scenario":null},{"value":"5,15E-05","module":"A4","scenario":null},{"value":"3,26E-04","module":"A5","scenario":null},{"value":"0,00E+00","module":"C1","scenario":null},{"value":"4,83E-05","module":"C2","scenario":null},{"value":"1,47E-04","module":"C3","scenario":null},{"value":"3,59E-05","module":"C4","scenario":null},{"value":"-7,27E-03","module":"D","scenario":null},{"value":"1,61E-02","module":"A1A3","scenario":null}]},{"parameter":"GWP-IOBC","unit":"kg CO2-eq","values":[{"value":"5,07E-01","module":"A1","scenario":null},{"value":"1,36E-02","module":"A2","scenario":null},{"value":"4,35E-03","module":"A3","scenario":null},{"value":"8,11E-03","module":"A4","scenario":null},{"value":"1,27E-02","module":"A5","scenario":null},{"value":"0,00E+00","module":"C1","scenario":null},{"value":"7,60E-03","module":"C2","scenario":null},{"value":"1,11E-01","module":"C3","scenario":null},{"value":"1,96E-03","module":"C4","scenario":null},{"value":"-3,52E-02","module":"D","scenario":null},{"value":"5,24E-01","module":"A1A3","scenario":null}]}],"additional_environmental_impact":[{"parameter":"PM","unit":"Disease incidence","values":[{"value":"4,47E-08","module":"A1","scenario":null},{"value":"7,09E-10","module":"A2","scenario":null},{"value":"1,59E-09","module":"A3","scenario":null},{"value":"4,96E-10","module":"A4","scenario":null},{"value":"9,55E-10","module":"A5","scenario":null},{"value":"0,00E+00","module":"C1","scenario":null},{"value":"4,65E-10","module":"C2","scenario":null},{"value":"3,36E-10","module":"C3","scenario":null},{"value":"1,44E-10","module":"C4","scenario":null},{"value":"-2,42E-08","module":"D","scenario":null},{"value":"4,70E-08","module":"A1A3","scenario":null}]},{"parameter":"ETP-fw","unit":"CTUe","values":[{"value":"1,72E+02","module":"A1","scenario":null},{"value":"1,45E-01","module":"A2","scenario":null},{"value":"1,03E+00","module":"A3","scenario":null},{"value":"9,08E-02","module":"A4","scenario":null},{"value":"3,86E+00","module":"A5","scenario":null},{"value":"0,00E+00","module":"C1","scenario":null},{"value":"8,51E-02","module":"C2","scenario":null},{"value":"4,69E+00","module":"C3","scenario":null},{"value":"1,55E+01","module":"C4","scenario":null},{"value":"-1,04E+02","module":"D","scenario":null},{"value":"1,73E+02","module":"A1A3","scenario":null}]},{"parameter":"HTP-c","unit":"CTUh","values":[{"value":"3,18E-09","module":"A1","scenario":null},{"value":"0,00E+00","module":"A2","scenario":null},{"value":"1,20E-11","module":"A3","scenario":null},{"value":"0,00E+00","module":"A4","scenario":null},{"value":"6,40E-11","module":"A5","scenario":null},{"value":"0,00E+00","module":"C1","scenario":null},{"value":"0,00E+00","module":"C2","scenario":null},{"value":"1,20E-11","module":"C3","scenario":null},{"value":"2,00E-12","module":"C4","scenario":null},{"value":"-1,47E-09","module":"D","scenario":null},{"value":"3,19E-09","module":"A1A3","scenario":null}]},{"parameter":"HTP-nc","unit":"CTUh","values":[{"value":"2,35E-07","module":"A1","scenario":null},{"value":"1,41E-10","module":"A2","scenario":null},{"value":"3,51E-10","module":"A3","scenario":null},{"value":"9,90E-11","module":"A4","scenario":null},{"value":"4,73E-09","module":"A5","scenario":null},{"value":"0,00E+00","module":"C1","scenario":null},{"value":"9,30E-11","module":"C2","scenario":null},{"value":"1,17E-09","module":"C3","scenario":null},{"value":"6,70E-11","module":"C4","scenario":null},{"value":"-1,26E-07","module":"D","scenario":null},{"value":"2,35E-07","module":"A1A3","scenario":null}]},{"parameter":"SQP","unit":"-","values":[{"value":"3,82E+00","module":"A1","scenario":null},{"value":"1,26E-01","module":"A2","scenario":null},{"value":"4,16E+00","module":"A3","scenario":null},{"value":"8,57E-02","module":"A4","scenario":null},{"value":"1,66E-01","module":"A5","scenario":null},{"value":"0,00E+00","module":"C1","scenario":null},{"value":"8,03E-02","module":"C2","scenario":null},{"value":"3,61E-02","module":"C3","scenario":null},{"value":"7,47E-02","module":"C4","scenario":null},{"value":"-1,63E+00","module":"D","scenario":null},{"value":"8,10E+00","module":"A1A3","scenario":null}]},{"parameter":"IRP","unit":"kBq U235-eq","values":[{"value":"2,49E-02","module":"A1","scenario":null},{"value":"8,74E-04","module":"A2","scenario":null},{"value":"2,01E-04","module":"A3","scenario":null},{"value":"5,35E-04","module":"A4","scenario":null},{"value":"5,32E-04","module":"A5","scenario":null},{"value":"0,00E+00","module":"C1","scenario":null},{"value":"5,02E-04","module":"C2","scenario":null},{"value":"4,83E-04","module":"C3","scenario":null},{"value":"1,44E-04","module":"C4","scenario":null},{"value":"-1,05E-03","module":"D","scenario":null},{"value":"2,60E-02","module":"A1A3","scenario":null}]}],"resource_use":[{"parameter":"PERE","unit":"MJ","values":[{"value":"1,05E+00","module":"A1","scenario":null},{"value":"2,69E-03","module":"A2","scenario":null},{"value":"8,70E-01","module":"A3","scenario":null},{"value":"1,75E-03","module":"A4","scenario":null},{"value":"3,88E-02","module":"A5","scenario":null},{"value":"0,00E+00","module":"C1","scenario":null},{"value":"1,64E-03","module":"C2","scenario":null},{"value":"1,26E-02","module":"C3","scenario":null},{"value":"2,32E-03","module":"C4","scenario":null},{"value":"-5,31E-01","module":"D","scenario":null},{"value":"1,93E+00","module":"A1A3","scenario":null}]},{"parameter":"PERM","unit":"","values":[{"value":"0,00E+00","module":"A1","scenario":null},{"value":"0,00E+00","module":"A2","scenario":null},{"value":"0,00E+00","module":"A3","scenario":null},{"value":"0,00E+00","module":"A4","scenario":null},{"value":"0,00E+00","module":"A5","scenario":null},{"value":"0,00E+00","module":"C1","scenario":null},{"value":"0,00E+00","module":"C2","scenario":null},{"value":"0,00E+00","module":"C3","scenario":null},{"value":"0,00E+00","module":"C4","scenario":null},{"value":"0,00E+00","module":"D","scenario":null},{"value":"0,00E+00","module":"A1A3","scenario":null}]},{"parameter":"PERT","unit":"MJ","values":[{"value":"1,05E+00","module":"A1","scenario":null},{"value":"2,69E-03","module":"A2","scenario":null},{"value":"8,70E-01","module":"A3","scenario":null},{"value":"1,75E-03","module":"A4","scenario":null},{"value":"3,88E-02","module":"A5","scenario":null},{"value":"0,00E+00","module":"C1","scenario":null},{"value":"1,64E-03","module":"C2","scenario":null},{"value":"1,26E-02","module":"C3","scenario":null},{"value":"2,32E-03","module":"C4","scenario":null},{"value":"-5,31E-01","module":"D","scenario":null},{"value":"1,93E+00","module":"A1A3","scenario":null}]},{"parameter":"PENRE","unit":"MJ","values":[{"value":"6,44E+00","module":"A1","scenario":null},{"value":"2,00E-01","module":"A2","scenario":null},{"value":"5,45E-02","module":"A3","scenario":null},{"value":"1,23E-01","module":"A4","scenario":null},{"value":"1,36E-01","module":"A5","scenario":null},{"value":"0,00E+00","module":"C1","scenario":null},{"value":"1,15E-01","module":"C2","scenario":null},{"value":"1,02E-01","module":"C3","scenario":null},{"value":"2,57E-02","module":"C4","scenario":null},{"value":"-6,46E-01","module":"D","scenario":null},{"value":"6,69E+00","module":"A1A3","scenario":null}]},{"parameter":"PENRM","unit":"MJ","values":[{"value":"1,66E+00","module":"A1","scenario":null},{"value":"0,00E+00","module":"A2","scenario":null},{"value":"0,00E+00","module":"A3","scenario":null},{"value":"0,00E+00","module":"A4","scenario":null},{"value":"1,58E-03","module":"A5","scenario":null},{"value":"0,00E+00","module":"C1","scenario":null},{"value":"0,00E+00","module":"C2","scenario":null},{"value":"-1,58E+00","module":"C3","scenario":null},{"value":"0,00E+00","module":"C4","scenario":null},{"value":"0,00E+00","module":"D","scenario":null},{"value":"1,66E+00","module":"A1A3","scenario":null}]},{"parameter":"PENRT","unit":"MJ","values":[{"value":"8,09E+00","module":"A1","scenario":null},{"value":"2,00E-01","module":"A2","scenario":null},{"value":"5,45E-02","module":"A3","scenario":null},{"value":"1,23E-01","module":"A4","scenario":null},{"value":"1,38E-01","module":"A5","scenario":null},{"value":"0,00E+00","module":"C1","scenario":null},{"value":"1,15E-01","module":"C2","scenario":null},{"value":"-1,47E+00","module":"C3","scenario":null},{"value":"2,57E-02","module":"C4","scenario":null},{"value":"-6,46E-01","module":"D","scenario":null},{"value":"8,35E+00","module":"A1A3","scenario":null}]},{"parameter":"SM","unit":"kg","values":[{"value":"1,20E-02","module":"A1","scenario":null},{"value":"0,00E+00","module":"A2","scenario":null},{"value":"1,32E-06","module":"A3","scenario":null},{"value":"0,00E+00","module":"A4","scenario":null},{"value":"2,43E-04","module":"A5","scenario":null},{"value":"0,00E+00","module":"C1","scenario":null},{"value":"0,00E+00","module":"C2","scenario":null},{"value":"0,00E+00","module":"C3","scenario":null},{"value":"1,29E-04","module":"C4","scenario":null},{"value":"1,96E-02","module":"D","scenario":null},{"value":"1,20E-02","module":"A1A3","scenario":null}]},{"parameter":"RSF","unit":"MJ","values":[{"value":"2,78E-02","module":"A1","scenario":null},{"value":"9,41E-05","module":"A2","scenario":null},{"value":"3,18E-05","module":"A3","scenario":null},{"value":"6,27E-05","module":"A4","scenario":null},{"value":"5,65E-04","module":"A5","scenario":null},{"value":"0,00E+00","module":"C1","scenario":null},{"value":"5,88E-05","module":"C2","scenario":null},{"value":"2,29E-04","module":"C3","scenario":null},{"value":"5,11E-05","module":"C4","scenario":null},{"value":"1,82E-03","module":"D","scenario":null},{"value":"2,80E-02","module":"A1A3","scenario":null}]},{"parameter":"NRSF","unit":"MJ","values":[{"value":"8,39E-04","module":"A1","scenario":null},{"value":"3,83E-04","module":"A2","scenario":null},{"value":"1,88E-04","module":"A3","scenario":null},{"value":"2,24E-04","module":"A4","scenario":null},{"value":"2,93E-05","module":"A5","scenario":null},{"value":"0,00E+00","module":"C1","scenario":null},{"value":"2,10E-04","module":"C2","scenario":null},{"value":"0,00E+00","module":"C3","scenario":null},{"value":"1,27E-04","module":"C4","scenario":null},{"value":"-1,32E-02","module":"D","scenario":null},{"value":"1,41E-03","module":"A1A3","scenario":null}]},{"parameter":"FW","unit":"m3","values":[{"value":"7,73E-03","module":"A1","scenario":null},{"value":"2,01E-05","module":"A2","scenario":null},{"value":"1,51E-05","module":"A3","scenario":null},{"value":"1,31E-05","module":"A4","scenario":null},{"value":"2,03E-04","module":"A5","scenario":null},{"value":"0,00E+00","module":"C1","scenario":null},{"value":"1,23E-05","module":"C2","scenario":null},{"value":"2,35E-03","module":"C3","scenario":null},{"value":"2,97E-05","module":"C4","scenario":null},{"value":"-1,99E-03","module":"D","scenario":null},{"value":"7,77E-03","module":"A1A3","scenario":null}]}],"end_of_life_waste":[{"parameter":"HWD","unit":"kg","values":[{"value":"3,04E-03","module":"A1","scenario":null},{"value":"1,02E-05","module":"A2","scenario":null},{"value":"8,34E-04","module":"A3","scenario":null},{"value":"6,32E-06","module":"A4","scenario":null},{"value":"2,32E-04","module":"A5","scenario":null},{"value":"0,00E+00","module":"C1","scenario":null},{"value":"5,92E-06","module":"C2","scenario":null},{"value":"0,00E+00","module":"C3","scenario":null},{"value":"7,69E-03","module":"C4","scenario":null},{"value":"-7,62E-04","module":"D","scenario":null},{"value":"3,89E-03","module":"A1A3","scenario":null}]},{"parameter":"NHWD","unit":"kg","values":[{"value":"1,50E-01","module":"A1","scenario":null},{"value":"8,58E-03","module":"A2","scenario":null},{"value":"2,25E-03","module":"A3","scenario":null},{"value":"5,96E-03","module":"A4","scenario":null},{"value":"4,71E-03","module":"A5","scenario":null},{"value":"0,00E+00","module":"C1","scenario":null},{"value":"5,59E-03","module":"C2","scenario":null},{"value":"0,00E+00","module":"C3","scenario":null},{"value":"6,84E-02","module":"C4","scenario":null},{"value":"-3,35E-02","module":"D","scenario":null},{"value":"1,61E-01","module":"A1A3","scenario":null}]},{"parameter":"RWD","unit":"kg","values":[{"value":"2,32E-05","module":"A1","scenario":null},{"value":"1,37E-06","module":"A2","scenario":null},{"value":"3,08E-07","module":"A3","scenario":null},{"value":"8,34E-07","module":"A4","scenario":null},{"value":"5,01E-07","module":"A5","scenario":null},{"value":"0,00E+00","module":"C1","scenario":null},{"value":"7,82E-07","module":"C2","scenario":null},{"value":"0,00E+00","module":"C3","scenario":null},{"value":"1,45E-07","module":"C4","scenario":null},{"value":"-9,20E-07","module":"D","scenario":null},{"value":"2,49E-05","module":"A1A3","scenario":null}]}],"end_of_life_flow":[{"parameter":"CRU","unit":"kg","values":[{"value":"0,00E+00","module":"A1","scenario":null},{"value":"0,00E+00","module":"A2","scenario":null},{"value":"0,00E+00","module":"A3","scenario":null},{"value":"0,00E+00","module":"A4","scenario":null},{"value":"0,00E+00","module":"A5","scenario":null},{"value":"0,00E+00","module":"C1","scenario":null},{"value":"0,00E+00","module":"C2","scenario":null},{"value":"0,00E+00","module":"C3","scenario":null},{"value":"0,00E+00","module":"C4","scenario":null},{"value":"0,00E+00","module":"D","scenario":null},{"value":"0,00E+00","module":"A1A3","scenario":null}]},{"parameter":"MFR","unit":"kg","values":[{"value":"0,00E+00","module":"A1","scenario":null},{"value":"0,00E+00","module":"A2","scenario":null},{"value":"5,72E-05","module":"A3","scenario":null},{"value":"0,00E+00","module":"A4","scenario":null},{"value":"7,50E-04","module":"A5","scenario":null},{"value":"0,00E+00","module":"C1","scenario":null},{"value":"0,00E+00","module":"C2","scenario":null},{"value":"3,74E-02","module":"C3","scenario":null},{"value":"3,52E-06","module":"C4","scenario":null},{"value":"-7,68E-04","module":"D","scenario":null},{"value":"5,72E-05","module":"A1A3","scenario":null}]},{"parameter":"MER","unit":"kg","values":[{"value":"0,00E+00","module":"A1","scenario":null},{"value":"0,00E+00","module":"A2","scenario":null},{"value":"2,81E-08","module":"A3","scenario":null},{"value":"0,00E+00","module":"A4","scenario":null},{"value":"1,33E-03","module":"A5","scenario":null},{"value":"0,00E+00","module":"C1","scenario":null},{"value":"0,00E+00","module":"C2","scenario":null},{"value":"6,64E-02","module":"C3","scenario":null},{"value":"3,23E-06","module":"C4","scenario":null},{"value":"-1,01E-04","module":"D","scenario":null},{"value":"2,81E-08","module":"A1A3","scenario":null}]},{"parameter":"EEE","unit":"MJ","values":[{"value":"0,00E+00","module":"A1","scenario":null},{"value":"0,00E+00","module":"A2","scenario":null},{"value":"1,81E-03","module":"A3","scenario":null},{"value":"0,00E+00","module":"A4","scenario":null},{"value":"1,27E-03","module":"A5","scenario":null},{"value":"0,00E+00","module":"C1","scenario":null},{"value":"0,00E+00","module":"C2","scenario":null},{"value":"6,18E-02","module":"C3","scenario":null},{"value":"3,32E-05","module":"C4","scenario":null},{"value":"-2,48E-04","module":"D","scenario":null},{"value":"1,81E-03","module":"A1A3","scenario":null}]},{"parameter":"EET","unit":"MJ","values":[{"value":"0,00E+00","module":"A1","scenario":null},{"value":"0,00E+00","module":"A2","scenario":null},{"value":"2,73E-02","module":"A3","scenario":null},{"value":"0,00E+00","module":"A4","scenario":null},{"value":"1,93E-02","module":"A5","scenario":null},{"value":"0,00E+00","module":"C1","scenario":null},{"value":"0,00E+00","module":"C2","scenario":null},{"value":"9,35E-01","module":"C3","scenario":null},{"value":"5,02E-04","module":"C4","scenario":null},{"value":"-3,75E-03","module":"D","scenario":null},{"value":"2,73E-02","module":"A1A3","scenario":null}]}]}