{"product_name":"AXLJ-TTCL TSLF 1x630/35 12kV","epd_id":"NEPD-9135-8718","declared_unit":{"unit":"m","amount":1},"compliance":["EN 15804+A2","ISO 14025","ISO 21930"],"producer_name":"Prysmian Group Sverige AB","environmental_impact":[{"parameter":"GWP-total","unit":"kg CO2-eq","values":[{"value":"3,90E+01","module":"A1","scenario":null},{"value":"5,11E-01","module":"A2","scenario":null},{"value":"3,09E-01","module":"A3","scenario":null},{"value":"2,57E-01","module":"A4","scenario":null},{"value":"8,57E-01","module":"A5","scenario":null},{"value":"0,00E+00","module":"B1","scenario":null},{"value":"0,00E+00","module":"B2","scenario":null},{"value":"0,00E+00","module":"B3","scenario":null},{"value":"0,00E+00","module":"B4","scenario":null},{"value":"0,00E+00","module":"B5","scenario":null},{"value":"9,03E-04","module":"B6","scenario":null},{"value":"0,00E+00","module":"B7","scenario":null},{"value":"0,00E+00","module":"C1","scenario":null},{"value":"1,42E-01","module":"C2","scenario":null},{"value":"1,25E+00","module":"C3","scenario":null},{"value":"5,74E-02","module":"C4","scenario":null},{"value":"-8,99E+00","module":"D","scenario":null},{"value":"3,99E+01","module":"A1A3","scenario":null}]},{"parameter":"GWP-fossil","unit":"kg CO2-eq","values":[{"value":"3,85E+01","module":"A1","scenario":null},{"value":"5,10E-01","module":"A2","scenario":null},{"value":"2,70E-01","module":"A3","scenario":null},{"value":"2,57E-01","module":"A4","scenario":null},{"value":"8,45E-01","module":"A5","scenario":null},{"value":"0,00E+00","module":"B1","scenario":null},{"value":"0,00E+00","module":"B2","scenario":null},{"value":"0,00E+00","module":"B3","scenario":null},{"value":"0,00E+00","module":"B4","scenario":null},{"value":"0,00E+00","module":"B5","scenario":null},{"value":"8,32E-04","module":"B6","scenario":null},{"value":"0,00E+00","module":"B7","scenario":null},{"value":"0,00E+00","module":"C1","scenario":null},{"value":"1,41E-01","module":"C2","scenario":null},{"value":"1,25E+00","module":"C3","scenario":null},{"value":"5,74E-02","module":"C4","scenario":null},{"value":"-8,78E+00","module":"D","scenario":null},{"value":"3,93E+01","module":"A1A3","scenario":null}]},{"parameter":"GWP-biogenic","unit":"kg CO2-eq","values":[{"value":"3,17E-01","module":"A1","scenario":null},{"value":"2,41E-04","module":"A2","scenario":null},{"value":"3,11E-02","module":"A3","scenario":null},{"value":"1,05E-04","module":"A4","scenario":null},{"value":"7,19E-03","module":"A5","scenario":null},{"value":"0,00E+00","module":"B1","scenario":null},{"value":"0,00E+00","module":"B2","scenario":null},{"value":"0,00E+00","module":"B3","scenario":null},{"value":"0,00E+00","module":"B4","scenario":null},{"value":"0,00E+00","module":"B5","scenario":null},{"value":"1,69E-05","module":"B6","scenario":null},{"value":"0,00E+00","module":"B7","scenario":null},{"value":"0,00E+00","module":"C1","scenario":null},{"value":"5,77E-05","module":"C2","scenario":null},{"value":"1,05E-05","module":"C3","scenario":null},{"value":"4,68E-06","module":"C4","scenario":null},{"value":"-4,02E-02","module":"D","scenario":null},{"value":"3,49E-01","module":"A1A3","scenario":null}]},{"parameter":"GWP-luluc","unit":"kg CO2-eq","values":[{"value":"2,29E-01","module":"A1","scenario":null},{"value":"2,30E-04","module":"A2","scenario":null},{"value":"7,75E-03","module":"A3","scenario":null},{"value":"7,50E-05","module":"A4","scenario":null},{"value":"4,91E-03","module":"A5","scenario":null},{"value":"0,00E+00","module":"B1","scenario":null},{"value":"0,00E+00","module":"B2","scenario":null},{"value":"0,00E+00","module":"B3","scenario":null},{"value":"0,00E+00","module":"B4","scenario":null},{"value":"0,00E+00","module":"B5","scenario":null},{"value":"5,40E-05","module":"B6","scenario":null},{"value":"0,00E+00","module":"B7","scenario":null},{"value":"0,00E+00","module":"C1","scenario":null},{"value":"4,94E-05","module":"C2","scenario":null},{"value":"1,57E-06","module":"C3","scenario":null},{"value":"4,50E-06","module":"C4","scenario":null},{"value":"-1,67E-01","module":"D","scenario":null},{"value":"2,37E-01","module":"A1A3","scenario":null}]},{"parameter":"ODP","unit":"kg CFC11-eq","values":[{"value":"1,99E-06","module":"A1","scenario":null},{"value":"1,06E-07","module":"A2","scenario":null},{"value":"6,20E-08","module":"A3","scenario":null},{"value":"5,94E-08","module":"A4","scenario":null},{"value":"4,64E-08","module":"A5","scenario":null},{"value":"0,00E+00","module":"B1","scenario":null},{"value":"0,00E+00","module":"B2","scenario":null},{"value":"0,00E+00","module":"B3","scenario":null},{"value":"0,00E+00","module":"B4","scenario":null},{"value":"0,00E+00","module":"B5","scenario":null},{"value":"4,08E-10","module":"B6","scenario":null},{"value":"0,00E+00","module":"B7","scenario":null},{"value":"0,00E+00","module":"C1","scenario":null},{"value":"3,22E-08","module":"C2","scenario":null},{"value":"1,00E-09","module":"C3","scenario":null},{"value":"3,86E-09","module":"C4","scenario":null},{"value":"-5,15E-03","module":"D","scenario":null},{"value":"2,15E-06","module":"A1A3","scenario":null}]},{"parameter":"AP","unit":"mol H+-eq","values":[{"value":"2,83E-01","module":"A1","scenario":null},{"value":"5,52E-03","module":"A2","scenario":null},{"value":"9,05E-04","module":"A3","scenario":null},{"value":"1,08E-03","module":"A4","scenario":null},{"value":"5,99E-03","module":"A5","scenario":null},{"value":"0,00E+00","module":"B1","scenario":null},{"value":"0,00E+00","module":"B2","scenario":null},{"value":"0,00E+00","module":"B3","scenario":null},{"value":"0,00E+00","module":"B4","scenario":null},{"value":"0,00E+00","module":"B5","scenario":null},{"value":"5,42E-06","module":"B6","scenario":null},{"value":"0,00E+00","module":"B7","scenario":null},{"value":"0,00E+00","module":"C1","scenario":null},{"value":"5,78E-04","module":"C2","scenario":null},{"value":"1,60E-04","module":"C3","scenario":null},{"value":"1,04E-04","module":"C4","scenario":null},{"value":"-6,58E-02","module":"D","scenario":null},{"value":"2,89E-01","module":"A1A3","scenario":null}]},{"parameter":"POCP","unit":"kg NMVOC-eq","values":[{"value":"1,30E-01","module":"A1","scenario":null},{"value":"5,40E-03","module":"A2","scenario":null},{"value":"5,36E-04","module":"A3","scenario":null},{"value":"1,16E-03","module":"A4","scenario":null},{"value":"2,85E-03","module":"A5","scenario":null},{"value":"0,00E+00","module":"B1","scenario":null},{"value":"0,00E+00","module":"B2","scenario":null},{"value":"0,00E+00","module":"B3","scenario":null},{"value":"0,00E+00","module":"B4","scenario":null},{"value":"0,00E+00","module":"B5","scenario":null},{"value":"2,77E-06","module":"B6","scenario":null},{"value":"0,00E+00","module":"B7","scenario":null},{"value":"0,00E+00","module":"C1","scenario":null},{"value":"5,81E-04","module":"C2","scenario":null},{"value":"1,98E-04","module":"C3","scenario":null},{"value":"1,28E-04","module":"C4","scenario":null},{"value":"-2,92E-02","module":"D","scenario":null},{"value":"1,36E-01","module":"A1A3","scenario":null}]},{"parameter":"ADPE","unit":"kg Sb-eq","values":[{"value":"9,90E-04","module":"A1","scenario":null},{"value":"6,71E-06","module":"A2","scenario":null},{"value":"5,02E-06","module":"A3","scenario":null},{"value":"4,39E-06","module":"A4","scenario":null},{"value":"2,06E-05","module":"A5","scenario":null},{"value":"0,00E+00","module":"B1","scenario":null},{"value":"0,00E+00","module":"B2","scenario":null},{"value":"0,00E+00","module":"B3","scenario":null},{"value":"0,00E+00","module":"B4","scenario":null},{"value":"0,00E+00","module":"B5","scenario":null},{"value":"3,33E-08","module":"B6","scenario":null},{"value":"0,00E+00","module":"B7","scenario":null},{"value":"0,00E+00","module":"C1","scenario":null},{"value":"3,83E-06","module":"C2","scenario":null},{"value":"4,60E-08","module":"C3","scenario":null},{"value":"1,03E-07","module":"C4","scenario":null},{"value":"-2,35E-05","module":"D","scenario":null},{"value":"1,00E-03","module":"A1A3","scenario":null}]},{"parameter":"ADPF","unit":"MJ","values":[{"value":"4,47E+02","module":"A1","scenario":null},{"value":"7,21E+00","module":"A2","scenario":null},{"value":"1,42E+01","module":"A3","scenario":null},{"value":"4,00E+00","module":"A4","scenario":null},{"value":"9,76E+00","module":"A5","scenario":null},{"value":"0,00E+00","module":"B1","scenario":null},{"value":"0,00E+00","module":"B2","scenario":null},{"value":"0,00E+00","module":"B3","scenario":null},{"value":"0,00E+00","module":"B4","scenario":null},{"value":"0,00E+00","module":"B5","scenario":null},{"value":"9,75E-02","module":"B6","scenario":null},{"value":"0,00E+00","module":"B7","scenario":null},{"value":"0,00E+00","module":"C1","scenario":null},{"value":"2,13E+00","module":"C2","scenario":null},{"value":"8,40E-02","module":"C3","scenario":null},{"value":"3,07E-01","module":"C4","scenario":null},{"value":"-1,12E+02","module":"D","scenario":null},{"value":"4,68E+02","module":"A1A3","scenario":null}]},{"parameter":"WDP","unit":"m3 world-eq. Deprived","values":[{"value":"6,66E+03","module":"A1","scenario":null},{"value":"5,29E+00","module":"A2","scenario":null},{"value":"1,42E+03","module":"A3","scenario":null},{"value":"3,07E+00","module":"A4","scenario":null},{"value":"1,67E+02","module":"A5","scenario":null},{"value":"0,00E+00","module":"B1","scenario":null},{"value":"0,00E+00","module":"B2","scenario":null},{"value":"0,00E+00","module":"B3","scenario":null},{"value":"0,00E+00","module":"B4","scenario":null},{"value":"0,00E+00","module":"B5","scenario":null},{"value":"9,89E+00","module":"B6","scenario":null},{"value":"0,00E+00","module":"B7","scenario":null},{"value":"0,00E+00","module":"C1","scenario":null},{"value":"2,03E+00","module":"C2","scenario":null},{"value":"2,09E-01","module":"C3","scenario":null},{"value":"6,17E+00","module":"C4","scenario":null},{"value":"-4,98E+03","module":"D","scenario":null},{"value":"8,08E+03","module":"A1A3","scenario":null}]},{"parameter":"EP-freshwater","unit":"kg P-eq","values":[{"value":"1,70E-03","module":"A1","scenario":null},{"value":"4,97E-06","module":"A2","scenario":null},{"value":"8,82E-06","module":"A3","scenario":null},{"value":"1,96E-06","module":"A4","scenario":null},{"value":"3,53E-05","module":"A5","scenario":null},{"value":"0,00E+00","module":"B1","scenario":null},{"value":"0,00E+00","module":"B2","scenario":null},{"value":"0,00E+00","module":"B3","scenario":null},{"value":"0,00E+00","module":"B4","scenario":null},{"value":"0,00E+00","module":"B5","scenario":null},{"value":"5,62E-08","module":"B6","scenario":null},{"value":"0,00E+00","module":"B7","scenario":null},{"value":"0,00E+00","module":"C1","scenario":null},{"value":"1,11E-06","module":"C2","scenario":null},{"value":"9,94E-08","module":"C3","scenario":null},{"value":"2,14E-07","module":"C4","scenario":null},{"value":"-3,85E-04","module":"D","scenario":null},{"value":"1,71E-03","module":"A1A3","scenario":null}]},{"parameter":"EP-marine","unit":"kg N-eq","values":[{"value":"3,84E-02","module":"A1","scenario":null},{"value":"1,79E-03","module":"A2","scenario":null},{"value":"2,24E-04","module":"A3","scenario":null},{"value":"3,25E-04","module":"A4","scenario":null},{"value":"8,46E-04","module":"A5","scenario":null},{"value":"0,00E+00","module":"B1","scenario":null},{"value":"0,00E+00","module":"B2","scenario":null},{"value":"0,00E+00","module":"B3","scenario":null},{"value":"0,00E+00","module":"B4","scenario":null},{"value":"0,00E+00","module":"B5","scenario":null},{"value":"9,23E-07","module":"B6","scenario":null},{"value":"0,00E+00","module":"B7","scenario":null},{"value":"0,00E+00","module":"C1","scenario":null},{"value":"1,71E-04","module":"C2","scenario":null},{"value":"7,66E-05","module":"C3","scenario":null},{"value":"8,67E-05","module":"C4","scenario":null},{"value":"-7,87E-03","module":"D","scenario":null},{"value":"4,04E-02","module":"A1A3","scenario":null}]},{"parameter":"EP-terrestrial","unit":"mol N-eq.","values":[{"value":"4,33E-01","module":"A1","scenario":null},{"value":"1,97E-02","module":"A2","scenario":null},{"value":"2,22E-03","module":"A3","scenario":null},{"value":"3,59E-03","module":"A4","scenario":null},{"value":"9,52E-03","module":"A5","scenario":null},{"value":"0,00E+00","module":"B1","scenario":null},{"value":"0,00E+00","module":"B2","scenario":null},{"value":"0,00E+00","module":"B3","scenario":null},{"value":"0,00E+00","module":"B4","scenario":null},{"value":"0,00E+00","module":"B5","scenario":null},{"value":"1,21E-05","module":"B6","scenario":null},{"value":"0,00E+00","module":"B7","scenario":null},{"value":"0,00E+00","module":"C1","scenario":null},{"value":"1,90E-03","module":"C2","scenario":null},{"value":"8,27E-04","module":"C3","scenario":null},{"value":"4,16E-04","module":"C4","scenario":null},{"value":"-8,77E-02","module":"D","scenario":null},{"value":"4,55E-01","module":"A1A3","scenario":null}]},{"parameter":"GWP-IOBC","unit":"kg CO2-eq","values":[{"value":"3,90E+01","module":"A1","scenario":null},{"value":"5,11E-01","module":"A2","scenario":null},{"value":"3,02E-01","module":"A3","scenario":null},{"value":"2,57E-01","module":"A4","scenario":null},{"value":"8,55E-01","module":"A5","scenario":null},{"value":"0,00E+00","module":"B1","scenario":null},{"value":"0,00E+00","module":"B2","scenario":null},{"value":"0,00E+00","module":"B3","scenario":null},{"value":"0,00E+00","module":"B4","scenario":null},{"value":"0,00E+00","module":"B5","scenario":null},{"value":"9,02E-04","module":"B6","scenario":null},{"value":"0,00E+00","module":"B7","scenario":null},{"value":"0,00E+00","module":"C1","scenario":null},{"value":"1,42E-01","module":"C2","scenario":null},{"value":"1,25E+00","module":"C3","scenario":null},{"value":"5,93E-02","module":"C4","scenario":null},{"value":"-8,56E+00","module":"D","scenario":null},{"value":"3,98E+01","module":"A1A3","scenario":null}]}],"additional_environmental_impact":[{"parameter":"PM","unit":"Disease incidence","values":[{"value":"2,76E-06","module":"A1","scenario":null},{"value":"4,09E-08","module":"A2","scenario":null},{"value":"7,09E-09","module":"A3","scenario":null},{"value":"2,26E-08","module":"A4","scenario":null},{"value":"5,87E-08","module":"A5","scenario":null},{"value":"0,00E+00","module":"B1","scenario":null},{"value":"0,00E+00","module":"B2","scenario":null},{"value":"0,00E+00","module":"B3","scenario":null},{"value":"0,00E+00","module":"B4","scenario":null},{"value":"0,00E+00","module":"B5","scenario":null},{"value":"3,90E-11","module":"B6","scenario":null},{"value":"0,00E+00","module":"B7","scenario":null},{"value":"0,00E+00","module":"C1","scenario":null},{"value":"1,02E-08","module":"C2","scenario":null},{"value":"6,28E-10","module":"C3","scenario":null},{"value":"1,87E-09","module":"C4","scenario":null},{"value":"-6,54E-07","module":"D","scenario":null},{"value":"2,81E-06","module":"A1A3","scenario":null}]},{"parameter":"ETP-fw","unit":"CTUe","values":[{"value":"1,51E+03","module":"A1","scenario":null},{"value":"5,77E+00","module":"A2","scenario":null},{"value":"8,39E+00","module":"A3","scenario":null},{"value":"2,92E+00","module":"A4","scenario":null},{"value":"3,89E+01","module":"A5","scenario":null},{"value":"0,00E+00","module":"B1","scenario":null},{"value":"0,00E+00","module":"B2","scenario":null},{"value":"0,00E+00","module":"B3","scenario":null},{"value":"0,00E+00","module":"B4","scenario":null},{"value":"0,00E+00","module":"B5","scenario":null},{"value":"5,14E-02","module":"B6","scenario":null},{"value":"0,00E+00","module":"B7","scenario":null},{"value":"0,00E+00","module":"C1","scenario":null},{"value":"1,57E+00","module":"C2","scenario":null},{"value":"2,98E-01","module":"C3","scenario":null},{"value":"3,82E+02","module":"C4","scenario":null},{"value":"-1,96E+02","module":"D","scenario":null},{"value":"1,53E+03","module":"A1A3","scenario":null}]},{"parameter":"HTP-c","unit":"CTUh","values":[{"value":"6,67E-08","module":"A1","scenario":null},{"value":"0,00E+00","module":"A2","scenario":null},{"value":"2,74E-10","module":"A3","scenario":null},{"value":"0,00E+00","module":"A4","scenario":null},{"value":"1,38E-09","module":"A5","scenario":null},{"value":"0,00E+00","module":"B1","scenario":null},{"value":"0,00E+00","module":"B2","scenario":null},{"value":"0,00E+00","module":"B3","scenario":null},{"value":"0,00E+00","module":"B4","scenario":null},{"value":"0,00E+00","module":"B5","scenario":null},{"value":"1,00E-12","module":"B6","scenario":null},{"value":"0,00E+00","module":"B7","scenario":null},{"value":"0,00E+00","module":"C1","scenario":null},{"value":"0,00E+00","module":"C2","scenario":null},{"value":"2,90E-11","module":"C3","scenario":null},{"value":"1,90E-11","module":"C4","scenario":null},{"value":"-2,29E-08","module":"D","scenario":null},{"value":"6,69E-08","module":"A1A3","scenario":null}]},{"parameter":"HTP-nc","unit":"CTUh","values":[{"value":"1,67E-06","module":"A1","scenario":null},{"value":"6,27E-09","module":"A2","scenario":null},{"value":"6,64E-09","module":"A3","scenario":null},{"value":"2,83E-09","module":"A4","scenario":null},{"value":"3,45E-08","module":"A5","scenario":null},{"value":"0,00E+00","module":"B1","scenario":null},{"value":"0,00E+00","module":"B2","scenario":null},{"value":"0,00E+00","module":"B3","scenario":null},{"value":"0,00E+00","module":"B4","scenario":null},{"value":"0,00E+00","module":"B5","scenario":null},{"value":"3,60E-11","module":"B6","scenario":null},{"value":"0,00E+00","module":"B7","scenario":null},{"value":"0,00E+00","module":"C1","scenario":null},{"value":"1,70E-09","module":"C2","scenario":null},{"value":"1,10E-09","module":"C3","scenario":null},{"value":"4,06E-10","module":"C4","scenario":null},{"value":"-3,33E-07","module":"D","scenario":null},{"value":"1,68E-06","module":"A1A3","scenario":null}]},{"parameter":"SQP","unit":"-","values":[{"value":"8,24E+01","module":"A1","scenario":null},{"value":"5,40E+00","module":"A2","scenario":null},{"value":"6,40E+00","module":"A3","scenario":null},{"value":"4,59E+00","module":"A4","scenario":null},{"value":"2,07E+00","module":"A5","scenario":null},{"value":"0,00E+00","module":"B1","scenario":null},{"value":"0,00E+00","module":"B2","scenario":null},{"value":"0,00E+00","module":"B3","scenario":null},{"value":"0,00E+00","module":"B4","scenario":null},{"value":"0,00E+00","module":"B5","scenario":null},{"value":"4,32E-02","module":"B6","scenario":null},{"value":"0,00E+00","module":"B7","scenario":null},{"value":"0,00E+00","module":"C1","scenario":null},{"value":"1,47E+00","module":"C2","scenario":null},{"value":"1,04E-02","module":"C3","scenario":null},{"value":"7,37E-01","module":"C4","scenario":null},{"value":"-8,46E+00","module":"D","scenario":null},{"value":"9,42E+01","module":"A1A3","scenario":null}]},{"parameter":"IRP","unit":"kBq U235-eq","values":[{"value":"1,03E+00","module":"A1","scenario":null},{"value":"3,09E-02","module":"A2","scenario":null},{"value":"4,79E-01","module":"A3","scenario":null},{"value":"1,75E-02","module":"A4","scenario":null},{"value":"3,21E-02","module":"A5","scenario":null},{"value":"0,00E+00","module":"B1","scenario":null},{"value":"0,00E+00","module":"B2","scenario":null},{"value":"0,00E+00","module":"B3","scenario":null},{"value":"0,00E+00","module":"B4","scenario":null},{"value":"0,00E+00","module":"B5","scenario":null},{"value":"3,34E-03","module":"B6","scenario":null},{"value":"0,00E+00","module":"B7","scenario":null},{"value":"0,00E+00","module":"C1","scenario":null},{"value":"9,32E-03","module":"C2","scenario":null},{"value":"1,45E-04","module":"C3","scenario":null},{"value":"1,87E-03","module":"C4","scenario":null},{"value":"-4,87E-01","module":"D","scenario":null},{"value":"1,54E+00","module":"A1A3","scenario":null}]}],"resource_use":[{"parameter":"PERE","unit":"MJ","values":[{"value":"7,11E+01","module":"A1","scenario":null},{"value":"1,28E-01","module":"A2","scenario":null},{"value":"6,72E+00","module":"A3","scenario":null},{"value":"5,03E-02","module":"A4","scenario":null},{"value":"1,61E+00","module":"A5","scenario":null},{"value":"0,00E+00","module":"B1","scenario":null},{"value":"0,00E+00","module":"B2","scenario":null},{"value":"0,00E+00","module":"B3","scenario":null},{"value":"0,00E+00","module":"B4","scenario":null},{"value":"0,00E+00","module":"B5","scenario":null},{"value":"4,69E-02","module":"B6","scenario":null},{"value":"0,00E+00","module":"B7","scenario":null},{"value":"0,00E+00","module":"C1","scenario":null},{"value":"3,01E-02","module":"C2","scenario":null},{"value":"2,57E-03","module":"C3","scenario":null},{"value":"3,34E-02","module":"C4","scenario":null},{"value":"-4,63E+01","module":"D","scenario":null},{"value":"7,79E+01","module":"A1A3","scenario":null}]},{"parameter":"PERM","unit":"","values":[{"value":"0,00E+00","module":"A1","scenario":null},{"value":"0,00E+00","module":"A2","scenario":null},{"value":"0,00E+00","module":"A3","scenario":null},{"value":"0,00E+00","module":"A4","scenario":null},{"value":"0,00E+00","module":"A5","scenario":null},{"value":"0,00E+00","module":"B1","scenario":null},{"value":"0,00E+00","module":"B2","scenario":null},{"value":"0,00E+00","module":"B3","scenario":null},{"value":"0,00E+00","module":"B4","scenario":null},{"value":"0,00E+00","module":"B5","scenario":null},{"value":"0,00E+00","module":"B6","scenario":null},{"value":"0,00E+00","module":"B7","scenario":null},{"value":"0,00E+00","module":"C1","scenario":null},{"value":"0,00E+00","module":"C2","scenario":null},{"value":"0,00E+00","module":"C3","scenario":null},{"value":"0,00E+00","module":"C4","scenario":null},{"value":"0,00E+00","module":"D","scenario":null},{"value":"0,00E+00","module":"A1A3","scenario":null}]},{"parameter":"PERT","unit":"MJ","values":[{"value":"7,11E+01","module":"A1","scenario":null},{"value":"1,28E-01","module":"A2","scenario":null},{"value":"6,72E+00","module":"A3","scenario":null},{"value":"5,03E-02","module":"A4","scenario":null},{"value":"1,61E+00","module":"A5","scenario":null},{"value":"0,00E+00","module":"B1","scenario":null},{"value":"0,00E+00","module":"B2","scenario":null},{"value":"0,00E+00","module":"B3","scenario":null},{"value":"0,00E+00","module":"B4","scenario":null},{"value":"0,00E+00","module":"B5","scenario":null},{"value":"4,69E-02","module":"B6","scenario":null},{"value":"0,00E+00","module":"B7","scenario":null},{"value":"0,00E+00","module":"C1","scenario":null},{"value":"3,01E-02","module":"C2","scenario":null},{"value":"2,57E-03","module":"C3","scenario":null},{"value":"3,34E-02","module":"C4","scenario":null},{"value":"-4,63E+01","module":"D","scenario":null},{"value":"7,79E+01","module":"A1A3","scenario":null}]},{"parameter":"PENRE","unit":"MJ","values":[{"value":"4,12E+02","module":"A1","scenario":null},{"value":"7,21E+00","module":"A2","scenario":null},{"value":"1,42E+01","module":"A3","scenario":null},{"value":"4,00E+00","module":"A4","scenario":null},{"value":"9,07E+00","module":"A5","scenario":null},{"value":"0,00E+00","module":"B1","scenario":null},{"value":"0,00E+00","module":"B2","scenario":null},{"value":"0,00E+00","module":"B3","scenario":null},{"value":"0,00E+00","module":"B4","scenario":null},{"value":"0,00E+00","module":"B5","scenario":null},{"value":"9,77E-02","module":"B6","scenario":null},{"value":"0,00E+00","module":"B7","scenario":null},{"value":"0,00E+00","module":"C1","scenario":null},{"value":"2,13E+00","module":"C2","scenario":null},{"value":"8,40E-02","module":"C3","scenario":null},{"value":"3,07E-01","module":"C4","scenario":null},{"value":"-1,12E+02","module":"D","scenario":null},{"value":"4,34E+02","module":"A1A3","scenario":null}]},{"parameter":"PENRM","unit":"MJ","values":[{"value":"3,71E+01","module":"A1","scenario":null},{"value":"0,00E+00","module":"A2","scenario":null},{"value":"0,00E+00","module":"A3","scenario":null},{"value":"0,00E+00","module":"A4","scenario":null},{"value":"4,09E-02","module":"A5","scenario":null},{"value":"0,00E+00","module":"B1","scenario":null},{"value":"0,00E+00","module":"B2","scenario":null},{"value":"0,00E+00","module":"B3","scenario":null},{"value":"0,00E+00","module":"B4","scenario":null},{"value":"0,00E+00","module":"B5","scenario":null},{"value":"0,00E+00","module":"B6","scenario":null},{"value":"0,00E+00","module":"B7","scenario":null},{"value":"0,00E+00","module":"C1","scenario":null},{"value":"0,00E+00","module":"C2","scenario":null},{"value":"-3,50E+01","module":"C3","scenario":null},{"value":"0,00E+00","module":"C4","scenario":null},{"value":"0,00E+00","module":"D","scenario":null},{"value":"3,71E+01","module":"A1A3","scenario":null}]},{"parameter":"PENRT","unit":"MJ","values":[{"value":"4,49E+02","module":"A1","scenario":null},{"value":"7,21E+00","module":"A2","scenario":null},{"value":"1,42E+01","module":"A3","scenario":null},{"value":"4,00E+00","module":"A4","scenario":null},{"value":"9,11E+00","module":"A5","scenario":null},{"value":"0,00E+00","module":"B1","scenario":null},{"value":"0,00E+00","module":"B2","scenario":null},{"value":"0,00E+00","module":"B3","scenario":null},{"value":"0,00E+00","module":"B4","scenario":null},{"value":"0,00E+00","module":"B5","scenario":null},{"value":"9,77E-02","module":"B6","scenario":null},{"value":"0,00E+00","module":"B7","scenario":null},{"value":"0,00E+00","module":"C1","scenario":null},{"value":"2,13E+00","module":"C2","scenario":null},{"value":"-3,50E+01","module":"C3","scenario":null},{"value":"3,07E-01","module":"C4","scenario":null},{"value":"-1,12E+02","module":"D","scenario":null},{"value":"4,71E+02","module":"A1A3","scenario":null}]},{"parameter":"SM","unit":"kg","values":[{"value":"3,28E-01","module":"A1","scenario":null},{"value":"0,00E+00","module":"A2","scenario":null},{"value":"0,00E+00","module":"A3","scenario":null},{"value":"0,00E+00","module":"A4","scenario":null},{"value":"6,76E-03","module":"A5","scenario":null},{"value":"0,00E+00","module":"B1","scenario":null},{"value":"0,00E+00","module":"B2","scenario":null},{"value":"0,00E+00","module":"B3","scenario":null},{"value":"0,00E+00","module":"B4","scenario":null},{"value":"0,00E+00","module":"B5","scenario":null},{"value":"0,00E+00","module":"B6","scenario":null},{"value":"0,00E+00","module":"B7","scenario":null},{"value":"0,00E+00","module":"C1","scenario":null},{"value":"0,00E+00","module":"C2","scenario":null},{"value":"0,00E+00","module":"C3","scenario":null},{"value":"0,00E+00","module":"C4","scenario":null},{"value":"1,12E-02","module":"D","scenario":null},{"value":"3,28E-01","module":"A1A3","scenario":null}]},{"parameter":"RSF","unit":"MJ","values":[{"value":"3,85E-01","module":"A1","scenario":null},{"value":"3,38E-03","module":"A2","scenario":null},{"value":"2,64E-02","module":"A3","scenario":null},{"value":"1,76E-03","module":"A4","scenario":null},{"value":"8,54E-03","module":"A5","scenario":null},{"value":"0,00E+00","module":"B1","scenario":null},{"value":"0,00E+00","module":"B2","scenario":null},{"value":"0,00E+00","module":"B3","scenario":null},{"value":"0,00E+00","module":"B4","scenario":null},{"value":"0,00E+00","module":"B5","scenario":null},{"value":"1,82E-04","module":"B6","scenario":null},{"value":"0,00E+00","module":"B7","scenario":null},{"value":"0,00E+00","module":"C1","scenario":null},{"value":"1,08E-03","module":"C2","scenario":null},{"value":"7,10E-05","module":"C3","scenario":null},{"value":"6,94E-04","module":"C4","scenario":null},{"value":"-1,63E-02","module":"D","scenario":null},{"value":"4,15E-01","module":"A1A3","scenario":null}]},{"parameter":"NRSF","unit":"MJ","values":[{"value":"1,51E-01","module":"A1","scenario":null},{"value":"2,17E-02","module":"A2","scenario":null},{"value":"8,50E-02","module":"A3","scenario":null},{"value":"5,90E-03","module":"A4","scenario":null},{"value":"5,48E-03","module":"A5","scenario":null},{"value":"0,00E+00","module":"B1","scenario":null},{"value":"0,00E+00","module":"B2","scenario":null},{"value":"0,00E+00","module":"B3","scenario":null},{"value":"0,00E+00","module":"B4","scenario":null},{"value":"0,00E+00","module":"B5","scenario":null},{"value":"5,74E-04","module":"B6","scenario":null},{"value":"0,00E+00","module":"B7","scenario":null},{"value":"0,00E+00","module":"C1","scenario":null},{"value":"3,85E-03","module":"C2","scenario":null},{"value":"0,00E+00","module":"C3","scenario":null},{"value":"1,61E-03","module":"C4","scenario":null},{"value":"-3,09E-01","module":"D","scenario":null},{"value":"2,57E-01","module":"A1A3","scenario":null}]},{"parameter":"FW","unit":"m3","values":[{"value":"4,24E-01","module":"A1","scenario":null},{"value":"9,24E-04","module":"A2","scenario":null},{"value":"1,64E-02","module":"A3","scenario":null},{"value":"4,55E-04","module":"A4","scenario":null},{"value":"9,12E-03","module":"A5","scenario":null},{"value":"0,00E+00","module":"B1","scenario":null},{"value":"0,00E+00","module":"B2","scenario":null},{"value":"0,00E+00","module":"B3","scenario":null},{"value":"0,00E+00","module":"B4","scenario":null},{"value":"0,00E+00","module":"B5","scenario":null},{"value":"1,06E-04","module":"B6","scenario":null},{"value":"0,00E+00","module":"B7","scenario":null},{"value":"0,00E+00","module":"C1","scenario":null},{"value":"2,25E-04","module":"C2","scenario":null},{"value":"2,59E-04","module":"C3","scenario":null},{"value":"3,94E-04","module":"C4","scenario":null},{"value":"-2,27E-01","module":"D","scenario":null},{"value":"4,41E-01","module":"A1A3","scenario":null}]}],"end_of_life_waste":[{"parameter":"HWD","unit":"kg","values":[{"value":"2,73E-01","module":"A1","scenario":null},{"value":"4,79E-04","module":"A2","scenario":null},{"value":"6,78E-02","module":"A3","scenario":null},{"value":"2,19E-04","module":"A4","scenario":null},{"value":"7,73E-03","module":"A5","scenario":null},{"value":"0,00E+00","module":"B1","scenario":null},{"value":"0,00E+00","module":"B2","scenario":null},{"value":"0,00E+00","module":"B3","scenario":null},{"value":"0,00E+00","module":"B4","scenario":null},{"value":"0,00E+00","module":"B5","scenario":null},{"value":"5,10E-06","module":"B6","scenario":null},{"value":"0,00E+00","module":"B7","scenario":null},{"value":"0,00E+00","module":"C1","scenario":null},{"value":"1,09E-04","module":"C2","scenario":null},{"value":"0,00E+00","module":"C3","scenario":null},{"value":"3,52E-02","module":"C4","scenario":null},{"value":"3,61E-02","module":"D","scenario":null},{"value":"3,42E-01","module":"A1A3","scenario":null}]},{"parameter":"NHWD","unit":"kg","values":[{"value":"7,73E+00","module":"A1","scenario":null},{"value":"3,07E-01","module":"A2","scenario":null},{"value":"1,03E-01","module":"A3","scenario":null},{"value":"3,48E-01","module":"A4","scenario":null},{"value":"1,98E-01","module":"A5","scenario":null},{"value":"0,00E+00","module":"B1","scenario":null},{"value":"0,00E+00","module":"B2","scenario":null},{"value":"0,00E+00","module":"B3","scenario":null},{"value":"0,00E+00","module":"B4","scenario":null},{"value":"0,00E+00","module":"B5","scenario":null},{"value":"3,22E-04","module":"B6","scenario":null},{"value":"0,00E+00","module":"B7","scenario":null},{"value":"0,00E+00","module":"C1","scenario":null},{"value":"1,02E-01","module":"C2","scenario":null},{"value":"0,00E+00","module":"C3","scenario":null},{"value":"1,05E+00","module":"C4","scenario":null},{"value":"-2,56E+00","module":"D","scenario":null},{"value":"8,14E+00","module":"A1A3","scenario":null}]},{"parameter":"RWD","unit":"kg","values":[{"value":"1,03E-03","module":"A1","scenario":null},{"value":"4,78E-05","module":"A2","scenario":null},{"value":"2,11E-04","module":"A3","scenario":null},{"value":"2,73E-05","module":"A4","scenario":null},{"value":"2,74E-05","module":"A5","scenario":null},{"value":"0,00E+00","module":"B1","scenario":null},{"value":"0,00E+00","module":"B2","scenario":null},{"value":"0,00E+00","module":"B3","scenario":null},{"value":"0,00E+00","module":"B4","scenario":null},{"value":"0,00E+00","module":"B5","scenario":null},{"value":"1,47E-06","module":"B6","scenario":null},{"value":"0,00E+00","module":"B7","scenario":null},{"value":"0,00E+00","module":"C1","scenario":null},{"value":"1,45E-05","module":"C2","scenario":null},{"value":"0,00E+00","module":"C3","scenario":null},{"value":"2,10E-06","module":"C4","scenario":null},{"value":"-4,57E-04","module":"D","scenario":null},{"value":"1,29E-03","module":"A1A3","scenario":null}]}],"end_of_life_flow":[{"parameter":"CRU","unit":"kg","values":[{"value":"0,00E+00","module":"A1","scenario":null},{"value":"0,00E+00","module":"A2","scenario":null},{"value":"0,00E+00","module":"A3","scenario":null},{"value":"0,00E+00","module":"A4","scenario":null},{"value":"0,00E+00","module":"A5","scenario":null},{"value":"0,00E+00","module":"B1","scenario":null},{"value":"0,00E+00","module":"B2","scenario":null},{"value":"0,00E+00","module":"B3","scenario":null},{"value":"0,00E+00","module":"B4","scenario":null},{"value":"0,00E+00","module":"B5","scenario":null},{"value":"0,00E+00","module":"B6","scenario":null},{"value":"0,00E+00","module":"B7","scenario":null},{"value":"0,00E+00","module":"C1","scenario":null},{"value":"0,00E+00","module":"C2","scenario":null},{"value":"0,00E+00","module":"C3","scenario":null},{"value":"0,00E+00","module":"C4","scenario":null},{"value":"0,00E+00","module":"D","scenario":null},{"value":"0,00E+00","module":"A1A3","scenario":null}]},{"parameter":"MFR","unit":"kg","values":[{"value":"0,00E+00","module":"A1","scenario":null},{"value":"0,00E+00","module":"A2","scenario":null},{"value":"4,46E-03","module":"A3","scenario":null},{"value":"0,00E+00","module":"A4","scenario":null},{"value":"2,75E-02","module":"A5","scenario":null},{"value":"0,00E+00","module":"B1","scenario":null},{"value":"0,00E+00","module":"B2","scenario":null},{"value":"0,00E+00","module":"B3","scenario":null},{"value":"0,00E+00","module":"B4","scenario":null},{"value":"0,00E+00","module":"B5","scenario":null},{"value":"0,00E+00","module":"B6","scenario":null},{"value":"0,00E+00","module":"B7","scenario":null},{"value":"0,00E+00","module":"C1","scenario":null},{"value":"0,00E+00","module":"C2","scenario":null},{"value":"1,37E+00","module":"C3","scenario":null},{"value":"3,75E-05","module":"C4","scenario":null},{"value":"-4,39E-04","module":"D","scenario":null},{"value":"4,46E-03","module":"A1A3","scenario":null}]},{"parameter":"MER","unit":"kg","values":[{"value":"0,00E+00","module":"A1","scenario":null},{"value":"0,00E+00","module":"A2","scenario":null},{"value":"2,54E-01","module":"A3","scenario":null},{"value":"0,00E+00","module":"A4","scenario":null},{"value":"1,35E-02","module":"A5","scenario":null},{"value":"0,00E+00","module":"B1","scenario":null},{"value":"0,00E+00","module":"B2","scenario":null},{"value":"0,00E+00","module":"B3","scenario":null},{"value":"0,00E+00","module":"B4","scenario":null},{"value":"0,00E+00","module":"B5","scenario":null},{"value":"0,00E+00","module":"B6","scenario":null},{"value":"0,00E+00","module":"B7","scenario":null},{"value":"0,00E+00","module":"C1","scenario":null},{"value":"0,00E+00","module":"C2","scenario":null},{"value":"4,18E-01","module":"C3","scenario":null},{"value":"9,18E-07","module":"C4","scenario":null},{"value":"-5,78E-05","module":"D","scenario":null},{"value":"2,54E-01","module":"A1A3","scenario":null}]},{"parameter":"EEE","unit":"MJ","values":[{"value":"0,00E+00","module":"A1","scenario":null},{"value":"0,00E+00","module":"A2","scenario":null},{"value":"1,48E-01","module":"A3","scenario":null},{"value":"0,00E+00","module":"A4","scenario":null},{"value":"1,91E-02","module":"A5","scenario":null},{"value":"0,00E+00","module":"B1","scenario":null},{"value":"0,00E+00","module":"B2","scenario":null},{"value":"0,00E+00","module":"B3","scenario":null},{"value":"0,00E+00","module":"B4","scenario":null},{"value":"0,00E+00","module":"B5","scenario":null},{"value":"0,00E+00","module":"B6","scenario":null},{"value":"0,00E+00","module":"B7","scenario":null},{"value":"0,00E+00","module":"C1","scenario":null},{"value":"0,00E+00","module":"C2","scenario":null},{"value":"8,06E-01","module":"C3","scenario":null},{"value":"5,95E-05","module":"C4","scenario":null},{"value":"-1,42E-04","module":"D","scenario":null},{"value":"1,48E-01","module":"A1A3","scenario":null}]},{"parameter":"EET","unit":"MJ","values":[{"value":"0,00E+00","module":"A1","scenario":null},{"value":"0,00E+00","module":"A2","scenario":null},{"value":"2,24E+00","module":"A3","scenario":null},{"value":"0,00E+00","module":"A4","scenario":null},{"value":"2,89E-01","module":"A5","scenario":null},{"value":"0,00E+00","module":"B1","scenario":null},{"value":"0,00E+00","module":"B2","scenario":null},{"value":"0,00E+00","module":"B3","scenario":null},{"value":"0,00E+00","module":"B4","scenario":null},{"value":"0,00E+00","module":"B5","scenario":null},{"value":"0,00E+00","module":"B6","scenario":null},{"value":"0,00E+00","module":"B7","scenario":null},{"value":"0,00E+00","module":"C1","scenario":null},{"value":"0,00E+00","module":"C2","scenario":null},{"value":"1,22E+01","module":"C3","scenario":null},{"value":"9,01E-04","module":"C4","scenario":null},{"value":"-2,14E-03","module":"D","scenario":null},{"value":"2,24E+00","module":"A1A3","scenario":null}]}]}