{"product_name":"PVC Sewage pipe 160x4,7 SN8 1m ","epd_id":"NEPD-2995-1673-EN","declared_unit":{"unit":"m","amount":1},"compliance":["EN 15804","ISO 14025","ISO 21930"],"producer_name":"Pipelife Sverige AB","environmental_impact":[{"parameter":"GWP-total","unit":"kg CO2-eq","values":[{"value":"5,34E+00","module":"A1-A3","scenario":null},{"value":"3,25E-02","module":"A4","scenario":null},{"value":"1,98E+01","module":"A5","scenario":null}]},{"parameter":"ODP","unit":"kg CFC11-eq","values":[{"value":"7,90E-06","module":"A1-A3","scenario":null},{"value":"6,68E-09","module":"A4","scenario":null},{"value":"3,61E-06","module":"A5","scenario":null}]},{"parameter":"AP","unit":"mol H+-eq","values":[{"value":"1,80E-02","module":"A1-A3","scenario":null},{"value":"8,40E-05","module":"A4","scenario":null},{"value":"1,20E-01","module":"A5","scenario":null}]},{"parameter":"EP","unit":"kg PO_4^3-eq","values":[{"value":"3,09E-03","module":"A1-A3","scenario":null},{"value":"1,16E-05","module":"A4","scenario":null},{"value":"2,69E-02","module":"A5","scenario":null}]},{"parameter":"POCP","unit":"kg NMVOC-eq","values":[{"value":"8,30E-04","module":"A1-A3","scenario":null},{"value":"5,09E-06","module":"A4","scenario":null},{"value":"3,71E-03","module":"A5","scenario":null}]},{"parameter":"ADPE","unit":"kg Sb-eq","values":[{"value":"6,89E-05","module":"A1-A3","scenario":null},{"value":"7,74E-08","module":"A4","scenario":null},{"value":"2,74E-05","module":"A5","scenario":null}]},{"parameter":"ADPF","unit":"MJ","values":[{"value":"1,39E+02","module":"A1-A3","scenario":null},{"value":"5,34E-01","module":"A4","scenario":null},{"value":"2,88E+02","module":"A5","scenario":null}]}],"additional_environmental_impact":[],"resource_use":[{"parameter":"PERE","unit":"MJ","values":[{"value":"3,22E+01","module":"A1-A3","scenario":null},{"value":"9,71E-03","module":"A4","scenario":null},{"value":"4,05E+00","module":"A5","scenario":null}]},{"parameter":"PERM","unit":"","values":[{"value":"4,89E+00","module":"A1-A3","scenario":null},{"value":"0,00E+00","module":"A4","scenario":null},{"value":"0,00E+00","module":"A5","scenario":null}]},{"parameter":"PERT","unit":"MJ","values":[{"value":"3,70E+01","module":"A1-A3","scenario":null},{"value":"9,71E-03","module":"A4","scenario":null},{"value":"4,05E+00","module":"A5","scenario":null}]},{"parameter":"PENRE","unit":"MJ","values":[{"value":"9,94E+01","module":"A1-A3","scenario":null},{"value":"5,51E-01","module":"A4","scenario":null},{"value":"2,96E+02","module":"A5","scenario":null}]},{"parameter":"PENRM","unit":"MJ","values":[{"value":"6,75E+01","module":"A1-A3","scenario":null},{"value":"0,00E+00","module":"A4","scenario":null},{"value":"0,00E+00","module":"A5","scenario":null}]},{"parameter":"PENRT","unit":"MJ","values":[{"value":"1,67E+02","module":"A1-A3","scenario":null},{"value":"5,51E-01","module":"A4","scenario":null},{"value":"2,96E+02","module":"A5","scenario":null}]},{"parameter":"SM","unit":"kg","values":[{"value":"0,00E+00","module":"A1-A3","scenario":null},{"value":"0,00E+00","module":"A4","scenario":null},{"value":"2,81E+03","module":"A5","scenario":null}]},{"parameter":"RSF","unit":"MJ","values":[{"value":"5,77E-03","module":"A1-A3","scenario":null},{"value":"0,00E+00","module":"A4","scenario":null},{"value":"0,00E+00","module":"A5","scenario":null}]},{"parameter":"NRSF","unit":"MJ","values":[{"value":"0,00E+00","module":"A1-A3","scenario":null},{"value":"0,00E+00","module":"A4","scenario":null},{"value":"0,00E+00","module":"A5","scenario":null}]},{"parameter":"FW","unit":"m3","values":[{"value":"1,92E+00","module":"A1-A3","scenario":null},{"value":"1,30E-04","module":"A4","scenario":null},{"value":"3,72E-01","module":"A5","scenario":null}]}],"end_of_life_waste":[{"parameter":"HWD","unit":"kg","values":[{"value":"5,90E-03","module":"A1-A3","scenario":null},{"value":"2,94E-07","module":"A4","scenario":null},{"value":"1,51E-04","module":"A5","scenario":null}]},{"parameter":"NHWD","unit":"kg","values":[{"value":"9,63E-01","module":"A1-A3","scenario":null},{"value":"5,03E-02","module":"A4","scenario":null},{"value":"5,77E+00","module":"A5","scenario":null}]},{"parameter":"RWD","unit":"kg","values":[{"value":"2,85E-04","module":"A1-A3","scenario":null},{"value":"3,85E-06","module":"A4","scenario":null},{"value":"2,06E-03","module":"A5","scenario":null}]}],"end_of_life_flow":[{"parameter":"CRU","unit":"kg","values":[{"value":"0,00E+00","module":"A1-A3","scenario":null},{"value":"0,00E+00","module":"A4","scenario":null},{"value":"0,00E+00","module":"A5","scenario":null}]},{"parameter":"MFR","unit":"kg","values":[{"value":"1,57E-01","module":"A1-A3","scenario":null},{"value":"0,00E+00","module":"A4","scenario":null},{"value":"0,00E+00","module":"A5","scenario":null}]},{"parameter":"MER","unit":"kg","values":[{"value":"1,16E-04","module":"A1-A3","scenario":null},{"value":"0,00E+00","module":"A4","scenario":null},{"value":"0,00E+00","module":"A5","scenario":null}]},{"parameter":"EEE","unit":"MJ","values":[{"value":"2,65E-04","module":"A1-A3","scenario":null},{"value":"0,00E+00","module":"A4","scenario":null},{"value":"0,00E+00","module":"A5","scenario":null}]},{"parameter":"EET","unit":"MJ","values":[{"value":"5,18E-04","module":"A1-A3","scenario":null},{"value":"0,00E+00","module":"A4","scenario":null},{"value":"0,00E+00","module":"A5","scenario":null}]}]}