{"product_name":"RXQ 5G1,5 0,6/1kV","epd_id":"NEPD-8805-8473","declared_unit":{"unit":"m","amount":1},"compliance":["EN 15804+A2","ISO 14025","ISO 21930"],"producer_name":"Amokabel AB","environmental_impact":[{"parameter":"GWP-total","unit":"kg CO2-eq","values":[{"value":"6,33E-01","module":"A1","scenario":null},{"value":"2,61E-02","module":"A2","scenario":null},{"value":"2,69E-03","module":"A3","scenario":null},{"value":"1,08E-02","module":"A4","scenario":null},{"value":"4,44E-02","module":"A5","scenario":null},{"value":"0,00E+00","module":"B1","scenario":null},{"value":"0,00E+00","module":"B2","scenario":null},{"value":"0,00E+00","module":"B3","scenario":null},{"value":"0,00E+00","module":"B4","scenario":null},{"value":"0,00E+00","module":"B5","scenario":null},{"value":"5,38E-01","module":"B6","scenario":null},{"value":"0,00E+00","module":"B7","scenario":null},{"value":"0,00E+00","module":"C1","scenario":null},{"value":"3,46E-03","module":"C2","scenario":null},{"value":"2,52E-01","module":"C3","scenario":null},{"value":"1,00E-02","module":"C4","scenario":null},{"value":"-7,21E-02","module":"D","scenario":null},{"value":"6,62E-01","module":"A1A3","scenario":null}]},{"parameter":"GWP-fossil","unit":"kg CO2-eq","values":[{"value":"6,40E-01","module":"A1","scenario":null},{"value":"2,60E-02","module":"A2","scenario":null},{"value":"2,57E-03","module":"A3","scenario":null},{"value":"1,08E-02","module":"A4","scenario":null},{"value":"1,07E-02","module":"A5","scenario":null},{"value":"0,00E+00","module":"B1","scenario":null},{"value":"0,00E+00","module":"B2","scenario":null},{"value":"0,00E+00","module":"B3","scenario":null},{"value":"0,00E+00","module":"B4","scenario":null},{"value":"0,00E+00","module":"B5","scenario":null},{"value":"4,95E-01","module":"B6","scenario":null},{"value":"0,00E+00","module":"B7","scenario":null},{"value":"0,00E+00","module":"C1","scenario":null},{"value":"3,46E-03","module":"C2","scenario":null},{"value":"2,52E-01","module":"C3","scenario":null},{"value":"1,00E-02","module":"C4","scenario":null},{"value":"-7,13E-02","module":"D","scenario":null},{"value":"6,68E-01","module":"A1A3","scenario":null}]},{"parameter":"GWP-biogenic","unit":"kg CO2-eq","values":[{"value":"-6,93E-03","module":"A1","scenario":null},{"value":"1,00E-05","module":"A2","scenario":null},{"value":"5,28E-05","module":"A3","scenario":null},{"value":"4,46E-06","module":"A4","scenario":null},{"value":"3,37E-02","module":"A5","scenario":null},{"value":"0,00E+00","module":"B1","scenario":null},{"value":"0,00E+00","module":"B2","scenario":null},{"value":"0,00E+00","module":"B3","scenario":null},{"value":"0,00E+00","module":"B4","scenario":null},{"value":"0,00E+00","module":"B5","scenario":null},{"value":"1,01E-02","module":"B6","scenario":null},{"value":"0,00E+00","module":"B7","scenario":null},{"value":"0,00E+00","module":"C1","scenario":null},{"value":"1,43E-06","module":"C2","scenario":null},{"value":"2,04E-06","module":"C3","scenario":null},{"value":"9,38E-07","module":"C4","scenario":null},{"value":"-2,95E-04","module":"D","scenario":null},{"value":"-6,86E-03","module":"A1A3","scenario":null}]},{"parameter":"GWP-luluc","unit":"kg CO2-eq","values":[{"value":"4,57E-04","module":"A1","scenario":null},{"value":"1,06E-05","module":"A2","scenario":null},{"value":"7,29E-05","module":"A3","scenario":null},{"value":"3,83E-06","module":"A4","scenario":null},{"value":"7,15E-06","module":"A5","scenario":null},{"value":"0,00E+00","module":"B1","scenario":null},{"value":"0,00E+00","module":"B2","scenario":null},{"value":"0,00E+00","module":"B3","scenario":null},{"value":"0,00E+00","module":"B4","scenario":null},{"value":"0,00E+00","module":"B5","scenario":null},{"value":"3,22E-02","module":"B6","scenario":null},{"value":"0,00E+00","module":"B7","scenario":null},{"value":"0,00E+00","module":"C1","scenario":null},{"value":"1,23E-06","module":"C2","scenario":null},{"value":"3,00E-07","module":"C3","scenario":null},{"value":"3,41E-07","module":"C4","scenario":null},{"value":"-5,50E-04","module":"D","scenario":null},{"value":"5,41E-04","module":"A1A3","scenario":null}]},{"parameter":"ODP","unit":"kg CFC11-eq","values":[{"value":"3,36E-08","module":"A1","scenario":null},{"value":"5,77E-09","module":"A2","scenario":null},{"value":"6,28E-10","module":"A3","scenario":null},{"value":"2,44E-09","module":"A4","scenario":null},{"value":"6,35E-10","module":"A5","scenario":null},{"value":"0,00E+00","module":"B1","scenario":null},{"value":"0,00E+00","module":"B2","scenario":null},{"value":"0,00E+00","module":"B3","scenario":null},{"value":"0,00E+00","module":"B4","scenario":null},{"value":"0,00E+00","module":"B5","scenario":null},{"value":"2,43E-07","module":"B6","scenario":null},{"value":"0,00E+00","module":"B7","scenario":null},{"value":"0,00E+00","module":"C1","scenario":null},{"value":"7,83E-10","module":"C2","scenario":null},{"value":"1,94E-10","module":"C3","scenario":null},{"value":"3,73E-10","module":"C4","scenario":null},{"value":"-1,04E-03","module":"D","scenario":null},{"value":"4,00E-08","module":"A1A3","scenario":null}]},{"parameter":"AP","unit":"mol H+-eq","values":[{"value":"1,61E-02","module":"A1","scenario":null},{"value":"2,25E-04","module":"A2","scenario":null},{"value":"8,98E-06","module":"A3","scenario":null},{"value":"3,10E-05","module":"A4","scenario":null},{"value":"2,19E-04","module":"A5","scenario":null},{"value":"0,00E+00","module":"B1","scenario":null},{"value":"0,00E+00","module":"B2","scenario":null},{"value":"0,00E+00","module":"B3","scenario":null},{"value":"0,00E+00","module":"B4","scenario":null},{"value":"0,00E+00","module":"B5","scenario":null},{"value":"3,23E-03","module":"B6","scenario":null},{"value":"0,00E+00","module":"B7","scenario":null},{"value":"0,00E+00","module":"C1","scenario":null},{"value":"9,93E-06","module":"C2","scenario":null},{"value":"3,16E-05","module":"C3","scenario":null},{"value":"9,63E-06","module":"C4","scenario":null},{"value":"-9,70E-03","module":"D","scenario":null},{"value":"1,64E-02","module":"A1A3","scenario":null}]},{"parameter":"POCP","unit":"kg NMVOC-eq","values":[{"value":"4,84E-03","module":"A1","scenario":null},{"value":"1,69E-04","module":"A2","scenario":null},{"value":"5,47E-06","module":"A3","scenario":null},{"value":"2,63E-05","module":"A4","scenario":null},{"value":"6,84E-05","module":"A5","scenario":null},{"value":"0,00E+00","module":"B1","scenario":null},{"value":"0,00E+00","module":"B2","scenario":null},{"value":"0,00E+00","module":"B3","scenario":null},{"value":"0,00E+00","module":"B4","scenario":null},{"value":"0,00E+00","module":"B5","scenario":null},{"value":"1,65E-03","module":"B6","scenario":null},{"value":"0,00E+00","module":"B7","scenario":null},{"value":"0,00E+00","module":"C1","scenario":null},{"value":"8,42E-06","module":"C2","scenario":null},{"value":"3,93E-05","module":"C3","scenario":null},{"value":"1,29E-05","module":"C4","scenario":null},{"value":"-1,77E-03","module":"D","scenario":null},{"value":"5,01E-03","module":"A1A3","scenario":null}]},{"parameter":"ADPE","unit":"kg Sb-eq","values":[{"value":"1,35E-04","module":"A1","scenario":null},{"value":"6,14E-07","module":"A2","scenario":null},{"value":"5,42E-08","module":"A3","scenario":null},{"value":"2,98E-07","module":"A4","scenario":null},{"value":"1,82E-06","module":"A5","scenario":null},{"value":"0,00E+00","module":"B1","scenario":null},{"value":"0,00E+00","module":"B2","scenario":null},{"value":"0,00E+00","module":"B3","scenario":null},{"value":"0,00E+00","module":"B4","scenario":null},{"value":"0,00E+00","module":"B5","scenario":null},{"value":"1,98E-05","module":"B6","scenario":null},{"value":"0,00E+00","module":"B7","scenario":null},{"value":"0,00E+00","module":"C1","scenario":null},{"value":"9,55E-08","module":"C2","scenario":null},{"value":"8,83E-09","module":"C3","scenario":null},{"value":"9,75E-09","module":"C4","scenario":null},{"value":"-5,38E-05","module":"D","scenario":null},{"value":"1,36E-04","module":"A1A3","scenario":null}]},{"parameter":"ADPF","unit":"MJ","values":[{"value":"1,62E+01","module":"A1","scenario":null},{"value":"3,82E-01","module":"A2","scenario":null},{"value":"1,37E-01","module":"A3","scenario":null},{"value":"1,63E-01","module":"A4","scenario":null},{"value":"1,84E-01","module":"A5","scenario":null},{"value":"0,00E+00","module":"B1","scenario":null},{"value":"0,00E+00","module":"B2","scenario":null},{"value":"0,00E+00","module":"B3","scenario":null},{"value":"0,00E+00","module":"B4","scenario":null},{"value":"0,00E+00","module":"B5","scenario":null},{"value":"5,81E+01","module":"B6","scenario":null},{"value":"0,00E+00","module":"B7","scenario":null},{"value":"0,00E+00","module":"C1","scenario":null},{"value":"5,23E-02","module":"C2","scenario":null},{"value":"1,65E-02","module":"C3","scenario":null},{"value":"2,84E-02","module":"C4","scenario":null},{"value":"-7,13E-01","module":"D","scenario":null},{"value":"1,68E+01","module":"A1A3","scenario":null}]},{"parameter":"WDP","unit":"m3 world-eq. Deprived","values":[{"value":"3,91E+01","module":"A1","scenario":null},{"value":"3,20E-01","module":"A2","scenario":null},{"value":"1,33E+01","module":"A3","scenario":null},{"value":"1,58E-01","module":"A4","scenario":null},{"value":"7,00E-01","module":"A5","scenario":null},{"value":"0,00E+00","module":"B1","scenario":null},{"value":"0,00E+00","module":"B2","scenario":null},{"value":"0,00E+00","module":"B3","scenario":null},{"value":"0,00E+00","module":"B4","scenario":null},{"value":"0,00E+00","module":"B5","scenario":null},{"value":"5,89E+03","module":"B6","scenario":null},{"value":"0,00E+00","module":"B7","scenario":null},{"value":"0,00E+00","module":"C1","scenario":null},{"value":"5,05E-02","module":"C2","scenario":null},{"value":"3,74E-02","module":"C3","scenario":null},{"value":"3,77E-01","module":"C4","scenario":null},{"value":"5,89E-01","module":"D","scenario":null},{"value":"5,27E+01","module":"A1A3","scenario":null}]},{"parameter":"EP-freshwater","unit":"kg P-eq","values":[{"value":"1,29E-04","module":"A1","scenario":null},{"value":"1,87E-07","module":"A2","scenario":null},{"value":"7,89E-08","module":"A3","scenario":null},{"value":"8,61E-08","module":"A4","scenario":null},{"value":"1,70E-06","module":"A5","scenario":null},{"value":"0,00E+00","module":"B1","scenario":null},{"value":"0,00E+00","module":"B2","scenario":null},{"value":"0,00E+00","module":"B3","scenario":null},{"value":"0,00E+00","module":"B4","scenario":null},{"value":"0,00E+00","module":"B5","scenario":null},{"value":"3,35E-05","module":"B6","scenario":null},{"value":"0,00E+00","module":"B7","scenario":null},{"value":"0,00E+00","module":"C1","scenario":null},{"value":"2,76E-08","module":"C2","scenario":null},{"value":"1,93E-08","module":"C3","scenario":null},{"value":"1,68E-08","module":"C4","scenario":null},{"value":"-6,58E-05","module":"D","scenario":null},{"value":"1,29E-04","module":"A1A3","scenario":null}]},{"parameter":"EP-marine","unit":"kg N-eq","values":[{"value":"1,17E-03","module":"A1","scenario":null},{"value":"5,30E-05","module":"A2","scenario":null},{"value":"1,84E-06","module":"A3","scenario":null},{"value":"6,13E-06","module":"A4","scenario":null},{"value":"1,79E-05","module":"A5","scenario":null},{"value":"0,00E+00","module":"B1","scenario":null},{"value":"0,00E+00","module":"B2","scenario":null},{"value":"0,00E+00","module":"B3","scenario":null},{"value":"0,00E+00","module":"B4","scenario":null},{"value":"0,00E+00","module":"B5","scenario":null},{"value":"5,49E-04","module":"B6","scenario":null},{"value":"0,00E+00","module":"B7","scenario":null},{"value":"0,00E+00","module":"C1","scenario":null},{"value":"1,97E-06","module":"C2","scenario":null},{"value":"1,52E-05","module":"C3","scenario":null},{"value":"1,34E-05","module":"C4","scenario":null},{"value":"-4,32E-04","module":"D","scenario":null},{"value":"1,23E-03","module":"A1A3","scenario":null}]},{"parameter":"EP-terrestrial","unit":"mol N-eq.","values":[{"value":"1,65E-02","module":"A1","scenario":null},{"value":"5,90E-04","module":"A2","scenario":null},{"value":"2,23E-05","module":"A3","scenario":null},{"value":"6,85E-05","module":"A4","scenario":null},{"value":"2,44E-04","module":"A5","scenario":null},{"value":"0,00E+00","module":"B1","scenario":null},{"value":"0,00E+00","module":"B2","scenario":null},{"value":"0,00E+00","module":"B3","scenario":null},{"value":"0,00E+00","module":"B4","scenario":null},{"value":"0,00E+00","module":"B5","scenario":null},{"value":"7,23E-03","module":"B6","scenario":null},{"value":"0,00E+00","module":"B7","scenario":null},{"value":"0,00E+00","module":"C1","scenario":null},{"value":"2,20E-05","module":"C2","scenario":null},{"value":"1,64E-04","module":"C3","scenario":null},{"value":"3,82E-05","module":"C4","scenario":null},{"value":"-6,51E-03","module":"D","scenario":null},{"value":"1,71E-02","module":"A1A3","scenario":null}]},{"parameter":"GWP-IOBC","unit":"kg CO2-eq","values":[{"value":"6,34E-01","module":"A1","scenario":null},{"value":"2,61E-02","module":"A2","scenario":null},{"value":"2,69E-03","module":"A3","scenario":null},{"value":"1,08E-02","module":"A4","scenario":null},{"value":"1,07E-02","module":"A5","scenario":null},{"value":"0,00E+00","module":"B1","scenario":null},{"value":"0,00E+00","module":"B2","scenario":null},{"value":"0,00E+00","module":"B3","scenario":null},{"value":"0,00E+00","module":"B4","scenario":null},{"value":"0,00E+00","module":"B5","scenario":null},{"value":"5,37E-01","module":"B6","scenario":null},{"value":"0,00E+00","module":"B7","scenario":null},{"value":"0,00E+00","module":"C1","scenario":null},{"value":"3,46E-03","module":"C2","scenario":null},{"value":"2,52E-01","module":"C3","scenario":null},{"value":"1,01E-02","module":"C4","scenario":null},{"value":"-4,16E-02","module":"D","scenario":null},{"value":"6,63E-01","module":"A1A3","scenario":null}]}],"additional_environmental_impact":[{"parameter":"PM","unit":"Disease incidence","values":[{"value":"4,97E-08","module":"A1","scenario":null},{"value":"1,42E-09","module":"A2","scenario":null},{"value":"7,80E-11","module":"A3","scenario":null},{"value":"6,60E-10","module":"A4","scenario":null},{"value":"7,16E-10","module":"A5","scenario":null},{"value":"0,00E+00","module":"B1","scenario":null},{"value":"0,00E+00","module":"B2","scenario":null},{"value":"0,00E+00","module":"B3","scenario":null},{"value":"0,00E+00","module":"B4","scenario":null},{"value":"0,00E+00","module":"B5","scenario":null},{"value":"2,32E-08","module":"B6","scenario":null},{"value":"0,00E+00","module":"B7","scenario":null},{"value":"0,00E+00","module":"C1","scenario":null},{"value":"2,12E-10","module":"C2","scenario":null},{"value":"1,24E-10","module":"C3","scenario":null},{"value":"1,83E-10","module":"C4","scenario":null},{"value":"-2,63E-08","module":"D","scenario":null},{"value":"5,12E-08","module":"A1A3","scenario":null}]},{"parameter":"ETP-fw","unit":"CTUe","values":[{"value":"1,79E+02","module":"A1","scenario":null},{"value":"2,72E-01","module":"A2","scenario":null},{"value":"7,58E-02","module":"A3","scenario":null},{"value":"1,21E-01","module":"A4","scenario":null},{"value":"2,60E+00","module":"A5","scenario":null},{"value":"0,00E+00","module":"B1","scenario":null},{"value":"0,00E+00","module":"B2","scenario":null},{"value":"0,00E+00","module":"B3","scenario":null},{"value":"0,00E+00","module":"B4","scenario":null},{"value":"0,00E+00","module":"B5","scenario":null},{"value":"3,06E+01","module":"B6","scenario":null},{"value":"0,00E+00","module":"B7","scenario":null},{"value":"0,00E+00","module":"C1","scenario":null},{"value":"3,87E-02","module":"C2","scenario":null},{"value":"4,93E-02","module":"C3","scenario":null},{"value":"1,44E+01","module":"C4","scenario":null},{"value":"-8,92E+01","module":"D","scenario":null},{"value":"1,80E+02","module":"A1A3","scenario":null}]},{"parameter":"HTP-c","unit":"CTUh","values":[{"value":"3,22E-09","module":"A1","scenario":null},{"value":"0,00E+00","module":"A2","scenario":null},{"value":"2,00E-12","module":"A3","scenario":null},{"value":"0,00E+00","module":"A4","scenario":null},{"value":"4,40E-11","module":"A5","scenario":null},{"value":"0,00E+00","module":"B1","scenario":null},{"value":"0,00E+00","module":"B2","scenario":null},{"value":"0,00E+00","module":"B3","scenario":null},{"value":"0,00E+00","module":"B4","scenario":null},{"value":"0,00E+00","module":"B5","scenario":null},{"value":"8,81E-10","module":"B6","scenario":null},{"value":"0,00E+00","module":"B7","scenario":null},{"value":"0,00E+00","module":"C1","scenario":null},{"value":"0,00E+00","module":"C2","scenario":null},{"value":"6,00E-12","module":"C3","scenario":null},{"value":"1,00E-12","module":"C4","scenario":null},{"value":"-1,27E-09","module":"D","scenario":null},{"value":"3,22E-09","module":"A1A3","scenario":null}]},{"parameter":"HTP-nc","unit":"CTUh","values":[{"value":"2,42E-07","module":"A1","scenario":null},{"value":"3,03E-10","module":"A2","scenario":null},{"value":"5,60E-11","module":"A3","scenario":null},{"value":"1,32E-10","module":"A4","scenario":null},{"value":"3,28E-09","module":"A5","scenario":null},{"value":"0,00E+00","module":"B1","scenario":null},{"value":"0,00E+00","module":"B2","scenario":null},{"value":"0,00E+00","module":"B3","scenario":null},{"value":"0,00E+00","module":"B4","scenario":null},{"value":"0,00E+00","module":"B5","scenario":null},{"value":"2,12E-08","module":"B6","scenario":null},{"value":"0,00E+00","module":"B7","scenario":null},{"value":"0,00E+00","module":"C1","scenario":null},{"value":"4,20E-11","module":"C2","scenario":null},{"value":"2,12E-10","module":"C3","scenario":null},{"value":"3,10E-11","module":"C4","scenario":null},{"value":"-1,08E-07","module":"D","scenario":null},{"value":"2,42E-07","module":"A1A3","scenario":null}]},{"parameter":"SQP","unit":"-","values":[{"value":"4,17E+00","module":"A1","scenario":null},{"value":"2,30E-01","module":"A2","scenario":null},{"value":"6,18E-02","module":"A3","scenario":null},{"value":"1,14E-01","module":"A4","scenario":null},{"value":"6,46E-02","module":"A5","scenario":null},{"value":"0,00E+00","module":"B1","scenario":null},{"value":"0,00E+00","module":"B2","scenario":null},{"value":"0,00E+00","module":"B3","scenario":null},{"value":"0,00E+00","module":"B4","scenario":null},{"value":"0,00E+00","module":"B5","scenario":null},{"value":"2,57E+01","module":"B6","scenario":null},{"value":"0,00E+00","module":"B7","scenario":null},{"value":"0,00E+00","module":"C1","scenario":null},{"value":"3,65E-02","module":"C2","scenario":null},{"value":"2,00E-03","module":"C3","scenario":null},{"value":"9,01E-02","module":"C4","scenario":null},{"value":"-2,48E+00","module":"D","scenario":null},{"value":"4,46E+00","module":"A1A3","scenario":null}]},{"parameter":"IRP","unit":"kBq U235-eq","values":[{"value":"2,99E-02","module":"A1","scenario":null},{"value":"1,66E-03","module":"A2","scenario":null},{"value":"4,52E-03","module":"A3","scenario":null},{"value":"7,12E-04","module":"A4","scenario":null},{"value":"4,94E-04","module":"A5","scenario":null},{"value":"0,00E+00","module":"B1","scenario":null},{"value":"0,00E+00","module":"B2","scenario":null},{"value":"0,00E+00","module":"B3","scenario":null},{"value":"0,00E+00","module":"B4","scenario":null},{"value":"0,00E+00","module":"B5","scenario":null},{"value":"1,99E+00","module":"B6","scenario":null},{"value":"0,00E+00","module":"B7","scenario":null},{"value":"0,00E+00","module":"C1","scenario":null},{"value":"2,28E-04","module":"C2","scenario":null},{"value":"2,79E-05","module":"C3","scenario":null},{"value":"1,51E-04","module":"C4","scenario":null},{"value":"-1,93E-03","module":"D","scenario":null},{"value":"3,61E-02","module":"A1A3","scenario":null}]}],"resource_use":[{"parameter":"PERE","unit":"MJ","values":[{"value":"1,23E+00","module":"A1","scenario":null},{"value":"4,95E-03","module":"A2","scenario":null},{"value":"6,32E-02","module":"A3","scenario":null},{"value":"2,33E-03","module":"A4","scenario":null},{"value":"1,68E-02","module":"A5","scenario":null},{"value":"0,00E+00","module":"B1","scenario":null},{"value":"0,00E+00","module":"B2","scenario":null},{"value":"0,00E+00","module":"B3","scenario":null},{"value":"0,00E+00","module":"B4","scenario":null},{"value":"0,00E+00","module":"B5","scenario":null},{"value":"2,79E+01","module":"B6","scenario":null},{"value":"0,00E+00","module":"B7","scenario":null},{"value":"0,00E+00","module":"C1","scenario":null},{"value":"7,48E-04","module":"C2","scenario":null},{"value":"4,85E-04","module":"C3","scenario":null},{"value":"2,05E-03","module":"C4","scenario":null},{"value":"-1,46E+00","module":"D","scenario":null},{"value":"1,30E+00","module":"A1A3","scenario":null}]},{"parameter":"PERM","unit":"","values":[{"value":"1,39E-01","module":"A1","scenario":null},{"value":"0,00E+00","module":"A2","scenario":null},{"value":"0,00E+00","module":"A3","scenario":null},{"value":"0,00E+00","module":"A4","scenario":null},{"value":"-3,08E-01","module":"A5","scenario":null},{"value":"0,00E+00","module":"B1","scenario":null},{"value":"0,00E+00","module":"B2","scenario":null},{"value":"0,00E+00","module":"B3","scenario":null},{"value":"0,00E+00","module":"B4","scenario":null},{"value":"0,00E+00","module":"B5","scenario":null},{"value":"0,00E+00","module":"B6","scenario":null},{"value":"0,00E+00","module":"B7","scenario":null},{"value":"0,00E+00","module":"C1","scenario":null},{"value":"0,00E+00","module":"C2","scenario":null},{"value":"0,00E+00","module":"C3","scenario":null},{"value":"0,00E+00","module":"C4","scenario":null},{"value":"0,00E+00","module":"D","scenario":null},{"value":"1,39E-01","module":"A1A3","scenario":null}]},{"parameter":"PERT","unit":"MJ","values":[{"value":"1,37E+00","module":"A1","scenario":null},{"value":"4,95E-03","module":"A2","scenario":null},{"value":"6,32E-02","module":"A3","scenario":null},{"value":"2,33E-03","module":"A4","scenario":null},{"value":"-2,91E-01","module":"A5","scenario":null},{"value":"0,00E+00","module":"B1","scenario":null},{"value":"0,00E+00","module":"B2","scenario":null},{"value":"0,00E+00","module":"B3","scenario":null},{"value":"0,00E+00","module":"B4","scenario":null},{"value":"0,00E+00","module":"B5","scenario":null},{"value":"2,79E+01","module":"B6","scenario":null},{"value":"0,00E+00","module":"B7","scenario":null},{"value":"0,00E+00","module":"C1","scenario":null},{"value":"7,48E-04","module":"C2","scenario":null},{"value":"4,85E-04","module":"C3","scenario":null},{"value":"2,05E-03","module":"C4","scenario":null},{"value":"-1,46E+00","module":"D","scenario":null},{"value":"1,44E+00","module":"A1A3","scenario":null}]},{"parameter":"PENRE","unit":"MJ","values":[{"value":"9,34E+00","module":"A1","scenario":null},{"value":"3,82E-01","module":"A2","scenario":null},{"value":"1,37E-01","module":"A3","scenario":null},{"value":"1,63E-01","module":"A4","scenario":null},{"value":"1,20E-01","module":"A5","scenario":null},{"value":"0,00E+00","module":"B1","scenario":null},{"value":"0,00E+00","module":"B2","scenario":null},{"value":"0,00E+00","module":"B3","scenario":null},{"value":"0,00E+00","module":"B4","scenario":null},{"value":"0,00E+00","module":"B5","scenario":null},{"value":"5,82E+01","module":"B6","scenario":null},{"value":"0,00E+00","module":"B7","scenario":null},{"value":"0,00E+00","module":"C1","scenario":null},{"value":"5,23E-02","module":"C2","scenario":null},{"value":"1,65E-02","module":"C3","scenario":null},{"value":"2,84E-02","module":"C4","scenario":null},{"value":"-7,13E-01","module":"D","scenario":null},{"value":"9,86E+00","module":"A1A3","scenario":null}]},{"parameter":"PENRM","unit":"MJ","values":[{"value":"7,82E+00","module":"A1","scenario":null},{"value":"0,00E+00","module":"A2","scenario":null},{"value":"0,00E+00","module":"A3","scenario":null},{"value":"0,00E+00","module":"A4","scenario":null},{"value":"1,75E-03","module":"A5","scenario":null},{"value":"0,00E+00","module":"B1","scenario":null},{"value":"0,00E+00","module":"B2","scenario":null},{"value":"0,00E+00","module":"B3","scenario":null},{"value":"0,00E+00","module":"B4","scenario":null},{"value":"0,00E+00","module":"B5","scenario":null},{"value":"0,00E+00","module":"B6","scenario":null},{"value":"0,00E+00","module":"B7","scenario":null},{"value":"0,00E+00","module":"C1","scenario":null},{"value":"0,00E+00","module":"C2","scenario":null},{"value":"-7,11E+00","module":"C3","scenario":null},{"value":"0,00E+00","module":"C4","scenario":null},{"value":"0,00E+00","module":"D","scenario":null},{"value":"7,82E+00","module":"A1A3","scenario":null}]},{"parameter":"PENRT","unit":"MJ","values":[{"value":"1,72E+01","module":"A1","scenario":null},{"value":"3,82E-01","module":"A2","scenario":null},{"value":"1,37E-01","module":"A3","scenario":null},{"value":"1,63E-01","module":"A4","scenario":null},{"value":"1,21E-01","module":"A5","scenario":null},{"value":"0,00E+00","module":"B1","scenario":null},{"value":"0,00E+00","module":"B2","scenario":null},{"value":"0,00E+00","module":"B3","scenario":null},{"value":"0,00E+00","module":"B4","scenario":null},{"value":"0,00E+00","module":"B5","scenario":null},{"value":"5,82E+01","module":"B6","scenario":null},{"value":"0,00E+00","module":"B7","scenario":null},{"value":"0,00E+00","module":"C1","scenario":null},{"value":"5,23E-02","module":"C2","scenario":null},{"value":"-7,09E+00","module":"C3","scenario":null},{"value":"2,84E-02","module":"C4","scenario":null},{"value":"-7,13E-01","module":"D","scenario":null},{"value":"1,77E+01","module":"A1A3","scenario":null}]},{"parameter":"SM","unit":"kg","values":[{"value":"1,11E-02","module":"A1","scenario":null},{"value":"0,00E+00","module":"A2","scenario":null},{"value":"3,75E-07","module":"A3","scenario":null},{"value":"0,00E+00","module":"A4","scenario":null},{"value":"1,37E-02","module":"A5","scenario":null},{"value":"0,00E+00","module":"B1","scenario":null},{"value":"0,00E+00","module":"B2","scenario":null},{"value":"0,00E+00","module":"B3","scenario":null},{"value":"0,00E+00","module":"B4","scenario":null},{"value":"0,00E+00","module":"B5","scenario":null},{"value":"0,00E+00","module":"B6","scenario":null},{"value":"0,00E+00","module":"B7","scenario":null},{"value":"0,00E+00","module":"C1","scenario":null},{"value":"0,00E+00","module":"C2","scenario":null},{"value":"0,00E+00","module":"C3","scenario":null},{"value":"0,00E+00","module":"C4","scenario":null},{"value":"1,67E-02","module":"D","scenario":null},{"value":"1,11E-02","module":"A1A3","scenario":null}]},{"parameter":"RSF","unit":"MJ","values":[{"value":"4,16E-02","module":"A1","scenario":null},{"value":"1,73E-04","module":"A2","scenario":null},{"value":"2,47E-04","module":"A3","scenario":null},{"value":"8,34E-05","module":"A4","scenario":null},{"value":"5,04E-04","module":"A5","scenario":null},{"value":"0,00E+00","module":"B1","scenario":null},{"value":"0,00E+00","module":"B2","scenario":null},{"value":"0,00E+00","module":"B3","scenario":null},{"value":"0,00E+00","module":"B4","scenario":null},{"value":"0,00E+00","module":"B5","scenario":null},{"value":"1,08E-01","module":"B6","scenario":null},{"value":"0,00E+00","module":"B7","scenario":null},{"value":"0,00E+00","module":"C1","scenario":null},{"value":"2,68E-05","module":"C2","scenario":null},{"value":"1,37E-05","module":"C3","scenario":null},{"value":"4,28E-05","module":"C4","scenario":null},{"value":"1,37E-03","module":"D","scenario":null},{"value":"4,20E-02","module":"A1A3","scenario":null}]},{"parameter":"NRSF","unit":"MJ","values":[{"value":"3,05E-03","module":"A1","scenario":null},{"value":"5,82E-04","module":"A2","scenario":null},{"value":"7,83E-04","module":"A3","scenario":null},{"value":"2,98E-04","module":"A4","scenario":null},{"value":"1,10E-04","module":"A5","scenario":null},{"value":"0,00E+00","module":"B1","scenario":null},{"value":"0,00E+00","module":"B2","scenario":null},{"value":"0,00E+00","module":"B3","scenario":null},{"value":"0,00E+00","module":"B4","scenario":null},{"value":"0,00E+00","module":"B5","scenario":null},{"value":"3,42E-01","module":"B6","scenario":null},{"value":"0,00E+00","module":"B7","scenario":null},{"value":"0,00E+00","module":"C1","scenario":null},{"value":"9,57E-05","module":"C2","scenario":null},{"value":"0,00E+00","module":"C3","scenario":null},{"value":"3,30E-04","module":"C4","scenario":null},{"value":"-7,11E-02","module":"D","scenario":null},{"value":"4,41E-03","module":"A1A3","scenario":null}]},{"parameter":"FW","unit":"m3","values":[{"value":"1,03E-02","module":"A1","scenario":null},{"value":"3,71E-05","module":"A2","scenario":null},{"value":"1,45E-04","module":"A3","scenario":null},{"value":"1,74E-05","module":"A4","scenario":null},{"value":"1,29E-04","module":"A5","scenario":null},{"value":"0,00E+00","module":"B1","scenario":null},{"value":"0,00E+00","module":"B2","scenario":null},{"value":"0,00E+00","module":"B3","scenario":null},{"value":"0,00E+00","module":"B4","scenario":null},{"value":"0,00E+00","module":"B5","scenario":null},{"value":"6,34E-02","module":"B6","scenario":null},{"value":"0,00E+00","module":"B7","scenario":null},{"value":"0,00E+00","module":"C1","scenario":null},{"value":"5,59E-06","module":"C2","scenario":null},{"value":"4,66E-05","module":"C3","scenario":null},{"value":"3,53E-05","module":"C4","scenario":null},{"value":"-2,91E-03","module":"D","scenario":null},{"value":"1,05E-02","module":"A1A3","scenario":null}]}],"end_of_life_waste":[{"parameter":"HWD","unit":"kg","values":[{"value":"4,73E-03","module":"A1","scenario":null},{"value":"1,90E-05","module":"A2","scenario":null},{"value":"7,51E-05","module":"A3","scenario":null},{"value":"8,40E-06","module":"A4","scenario":null},{"value":"9,83E-05","module":"A5","scenario":null},{"value":"0,00E+00","module":"B1","scenario":null},{"value":"0,00E+00","module":"B2","scenario":null},{"value":"0,00E+00","module":"B3","scenario":null},{"value":"0,00E+00","module":"B4","scenario":null},{"value":"0,00E+00","module":"B5","scenario":null},{"value":"3,04E-03","module":"B6","scenario":null},{"value":"0,00E+00","module":"B7","scenario":null},{"value":"0,00E+00","module":"C1","scenario":null},{"value":"2,69E-06","module":"C2","scenario":null},{"value":"0,00E+00","module":"C3","scenario":null},{"value":"3,37E-03","module":"C4","scenario":null},{"value":"-6,56E-04","module":"D","scenario":null},{"value":"4,83E-03","module":"A1A3","scenario":null}]},{"parameter":"NHWD","unit":"kg","values":[{"value":"1,35E-01","module":"A1","scenario":null},{"value":"1,56E-02","module":"A2","scenario":null},{"value":"2,24E-02","module":"A3","scenario":null},{"value":"7,92E-03","module":"A4","scenario":null},{"value":"2,70E-02","module":"A5","scenario":null},{"value":"0,00E+00","module":"B1","scenario":null},{"value":"0,00E+00","module":"B2","scenario":null},{"value":"0,00E+00","module":"B3","scenario":null},{"value":"0,00E+00","module":"B4","scenario":null},{"value":"0,00E+00","module":"B5","scenario":null},{"value":"1,92E-01","module":"B6","scenario":null},{"value":"0,00E+00","module":"B7","scenario":null},{"value":"0,00E+00","module":"C1","scenario":null},{"value":"2,54E-03","module":"C2","scenario":null},{"value":"0,00E+00","module":"C3","scenario":null},{"value":"1,09E-01","module":"C4","scenario":null},{"value":"-3,23E-02","module":"D","scenario":null},{"value":"1,73E-01","module":"A1A3","scenario":null}]},{"parameter":"RWD","unit":"kg","values":[{"value":"2,70E-05","module":"A1","scenario":null},{"value":"2,61E-06","module":"A2","scenario":null},{"value":"1,98E-06","module":"A3","scenario":null},{"value":"1,11E-06","module":"A4","scenario":null},{"value":"4,08E-07","module":"A5","scenario":null},{"value":"0,00E+00","module":"B1","scenario":null},{"value":"0,00E+00","module":"B2","scenario":null},{"value":"0,00E+00","module":"B3","scenario":null},{"value":"0,00E+00","module":"B4","scenario":null},{"value":"0,00E+00","module":"B5","scenario":null},{"value":"8,75E-04","module":"B6","scenario":null},{"value":"0,00E+00","module":"B7","scenario":null},{"value":"0,00E+00","module":"C1","scenario":null},{"value":"3,56E-07","module":"C2","scenario":null},{"value":"0,00E+00","module":"C3","scenario":null},{"value":"1,89E-07","module":"C4","scenario":null},{"value":"-1,64E-06","module":"D","scenario":null},{"value":"3,16E-05","module":"A1A3","scenario":null}]}],"end_of_life_flow":[{"parameter":"CRU","unit":"kg","values":[{"value":"0,00E+00","module":"A1","scenario":null},{"value":"0,00E+00","module":"A2","scenario":null},{"value":"0,00E+00","module":"A3","scenario":null},{"value":"0,00E+00","module":"A4","scenario":null},{"value":"0,00E+00","module":"A5","scenario":null},{"value":"0,00E+00","module":"B1","scenario":null},{"value":"0,00E+00","module":"B2","scenario":null},{"value":"0,00E+00","module":"B3","scenario":null},{"value":"0,00E+00","module":"B4","scenario":null},{"value":"0,00E+00","module":"B5","scenario":null},{"value":"0,00E+00","module":"B6","scenario":null},{"value":"0,00E+00","module":"B7","scenario":null},{"value":"0,00E+00","module":"C1","scenario":null},{"value":"0,00E+00","module":"C2","scenario":null},{"value":"0,00E+00","module":"C3","scenario":null},{"value":"0,00E+00","module":"C4","scenario":null},{"value":"0,00E+00","module":"D","scenario":null},{"value":"0,00E+00","module":"A1A3","scenario":null}]},{"parameter":"MFR","unit":"kg","values":[{"value":"0,00E+00","module":"A1","scenario":null},{"value":"0,00E+00","module":"A2","scenario":null},{"value":"2,33E-02","module":"A3","scenario":null},{"value":"0,00E+00","module":"A4","scenario":null},{"value":"7,22E-04","module":"A5","scenario":null},{"value":"0,00E+00","module":"B1","scenario":null},{"value":"0,00E+00","module":"B2","scenario":null},{"value":"0,00E+00","module":"B3","scenario":null},{"value":"0,00E+00","module":"B4","scenario":null},{"value":"0,00E+00","module":"B5","scenario":null},{"value":"0,00E+00","module":"B6","scenario":null},{"value":"0,00E+00","module":"B7","scenario":null},{"value":"0,00E+00","module":"C1","scenario":null},{"value":"0,00E+00","module":"C2","scenario":null},{"value":"3,48E-02","module":"C3","scenario":null},{"value":"7,50E-06","module":"C4","scenario":null},{"value":"-6,53E-04","module":"D","scenario":null},{"value":"2,33E-02","module":"A1A3","scenario":null}]},{"parameter":"MER","unit":"kg","values":[{"value":"0,00E+00","module":"A1","scenario":null},{"value":"0,00E+00","module":"A2","scenario":null},{"value":"5,78E-04","module":"A3","scenario":null},{"value":"0,00E+00","module":"A4","scenario":null},{"value":"2,44E-02","module":"A5","scenario":null},{"value":"0,00E+00","module":"B1","scenario":null},{"value":"0,00E+00","module":"B2","scenario":null},{"value":"0,00E+00","module":"B3","scenario":null},{"value":"0,00E+00","module":"B4","scenario":null},{"value":"0,00E+00","module":"B5","scenario":null},{"value":"0,00E+00","module":"B6","scenario":null},{"value":"0,00E+00","module":"B7","scenario":null},{"value":"0,00E+00","module":"C1","scenario":null},{"value":"0,00E+00","module":"C2","scenario":null},{"value":"8,36E-02","module":"C3","scenario":null},{"value":"1,84E-07","module":"C4","scenario":null},{"value":"-8,60E-05","module":"D","scenario":null},{"value":"5,78E-04","module":"A1A3","scenario":null}]},{"parameter":"EEE","unit":"MJ","values":[{"value":"0,00E+00","module":"A1","scenario":null},{"value":"0,00E+00","module":"A2","scenario":null},{"value":"7,85E-04","module":"A3","scenario":null},{"value":"0,00E+00","module":"A4","scenario":null},{"value":"1,79E-02","module":"A5","scenario":null},{"value":"0,00E+00","module":"B1","scenario":null},{"value":"0,00E+00","module":"B2","scenario":null},{"value":"0,00E+00","module":"B3","scenario":null},{"value":"0,00E+00","module":"B4","scenario":null},{"value":"0,00E+00","module":"B5","scenario":null},{"value":"0,00E+00","module":"B6","scenario":null},{"value":"0,00E+00","module":"B7","scenario":null},{"value":"0,00E+00","module":"C1","scenario":null},{"value":"0,00E+00","module":"C2","scenario":null},{"value":"1,62E-01","module":"C3","scenario":null},{"value":"1,19E-05","module":"C4","scenario":null},{"value":"-2,11E-04","module":"D","scenario":null},{"value":"7,85E-04","module":"A1A3","scenario":null}]},{"parameter":"EET","unit":"MJ","values":[{"value":"0,00E+00","module":"A1","scenario":null},{"value":"0,00E+00","module":"A2","scenario":null},{"value":"1,19E-02","module":"A3","scenario":null},{"value":"0,00E+00","module":"A4","scenario":null},{"value":"2,71E-01","module":"A5","scenario":null},{"value":"0,00E+00","module":"B1","scenario":null},{"value":"0,00E+00","module":"B2","scenario":null},{"value":"0,00E+00","module":"B3","scenario":null},{"value":"0,00E+00","module":"B4","scenario":null},{"value":"0,00E+00","module":"B5","scenario":null},{"value":"0,00E+00","module":"B6","scenario":null},{"value":"0,00E+00","module":"B7","scenario":null},{"value":"0,00E+00","module":"C1","scenario":null},{"value":"0,00E+00","module":"C2","scenario":null},{"value":"2,45E+00","module":"C3","scenario":null},{"value":"1,80E-04","module":"C4","scenario":null},{"value":"-3,19E-03","module":"D","scenario":null},{"value":"1,19E-02","module":"A1A3","scenario":null}]}]}