{
    "product_name": "Ubehandlet kledning av gran",
    "epd_id": "NEPD-3925-2883-NO",
    "declared_unit": {
        "unit": "m3",
        "amount": 1.0
    },
    "compliance": [
        "EN 15804+A2",
        "ISO 14025",
        "ISO 21930"
    ],
    "producer_name": "Stangeskovene AS",
    "environmental_impact": [
        {
            "parameter": "GWP-total",
            "values": [
                {
                    "value": "-6,73E+02",
                    "module": "A1-A3",
                    "scenario": null
                },
                {
                    "value": "5,15E+00",
                    "module": "A4",
                    "scenario": null
                },
                {
                    "value": "4,43E+00",
                    "module": "A5",
                    "scenario": null
                },
                {
                    "value": "6,76E-03",
                    "module": "C1",
                    "scenario": null
                },
                {
                    "value": "5,08E+00",
                    "module": "C2",
                    "scenario": null
                },
                {
                    "value": "7,37E+02",
                    "module": "C3",
                    "scenario": null
                },
                {
                    "value": "2,38E-01",
                    "module": "C4",
                    "scenario": null
                },
                {
                    "value": "-4,09E+01",
                    "module": "D",
                    "scenario": null
                }
            ]
        },
        {
            "parameter": "GWP-fossil",
            "values": [
                {
                    "value": "5,88E+01",
                    "module": "A1-A3",
                    "scenario": null
                },
                {
                    "value": "5,15E+00",
                    "module": "A4",
                    "scenario": null
                },
                {
                    "value": "3,77E+00",
                    "module": "A5",
                    "scenario": null
                },
                {
                    "value": "6,55E-03",
                    "module": "C1",
                    "scenario": null
                },
                {
                    "value": "5,07E+00",
                    "module": "C2",
                    "scenario": null
                },
                {
                    "value": "5,02E+00",
                    "module": "C3",
                    "scenario": null
                },
                {
                    "value": "2,38E-01",
                    "module": "C4",
                    "scenario": null
                },
                {
                    "value": "-3,94E+01",
                    "module": "D",
                    "scenario": null
                }
            ]
        },
        {
            "parameter": "GWP-biogenic",
            "values": [
                {
                    "value": "-7,32E+02",
                    "module": "A1-A3",
                    "scenario": null
                },
                {
                    "value": "2,17E-03",
                    "module": "A4",
                    "scenario": null
                },
                {
                    "value": "6,27E-01",
                    "module": "A5",
                    "scenario": null
                },
                {
                    "value": "1,81E-04",
                    "module": "C1",
                    "scenario": null
                },
                {
                    "value": "2,15E-03",
                    "module": "C2",
                    "scenario": null
                },
                {
                    "value": "7,32E+02",
                    "module": "C3",
                    "scenario": null
                },
                {
                    "value": "1,23E-04",
                    "module": "C4",
                    "scenario": null
                },
                {
                    "value": "0,00E+00",
                    "module": "D",
                    "scenario": null
                }
            ]
        },
        {
            "parameter": "GWP-luluc",
            "values": [
                {
                    "value": "6,49E-01",
                    "module": "A1-A3",
                    "scenario": null
                },
                {
                    "value": "1,69E-03",
                    "module": "A4",
                    "scenario": null
                },
                {
                    "value": "3,28E-02",
                    "module": "A5",
                    "scenario": null
                },
                {
                    "value": "2,70E-05",
                    "module": "C1",
                    "scenario": null
                },
                {
                    "value": "1,76E-03",
                    "module": "C2",
                    "scenario": null
                },
                {
                    "value": "1,57E-03",
                    "module": "C3",
                    "scenario": null
                },
                {
                    "value": "3,69E-05",
                    "module": "C4",
                    "scenario": null
                },
                {
                    "value": "-1,13E-01",
                    "module": "D",
                    "scenario": null
                }
            ]
        },
        {
            "parameter": "ODP",
            "values": [
                {
                    "value": "1,06E-05",
                    "module": "A1-A3",
                    "scenario": null
                },
                {
                    "value": "1,21E-06",
                    "module": "A4",
                    "scenario": null
                },
                {
                    "value": "6,71E-07",
                    "module": "A5",
                    "scenario": null
                },
                {
                    "value": "4,49E-10",
                    "module": "C1",
                    "scenario": null
                },
                {
                    "value": "1,15E-06",
                    "module": "C2",
                    "scenario": null
                },
                {
                    "value": "3,23E-07",
                    "module": "C3",
                    "scenario": null
                },
                {
                    "value": "2,76E-08",
                    "module": "C4",
                    "scenario": null
                },
                {
                    "value": "-4,48E-06",
                    "module": "D",
                    "scenario": null
                }
            ]
        },
        {
            "parameter": "AP",
            "values": [
                {
                    "value": "4,46E-01",
                    "module": "A1-A3",
                    "scenario": null
                },
                {
                    "value": "1,58E-02",
                    "module": "A4",
                    "scenario": null
                },
                {
                    "value": "2,80E-02",
                    "module": "A5",
                    "scenario": null
                },
                {
                    "value": "5,12E-05",
                    "module": "C1",
                    "scenario": null
                },
                {
                    "value": "2,09E-02",
                    "module": "C2",
                    "scenario": null
                },
                {
                    "value": "7,46E-02",
                    "module": "C3",
                    "scenario": null
                },
                {
                    "value": "8,71E-04",
                    "module": "C4",
                    "scenario": null
                },
                {
                    "value": "-3,02E-01",
                    "module": "D",
                    "scenario": null
                }
            ]
        },
        {
            "parameter": "POCP",
            "values": [
                {
                    "value": "4,98E-01",
                    "module": "A1-A3",
                    "scenario": null
                },
                {
                    "value": "1,44E-02",
                    "module": "A4",
                    "scenario": null
                },
                {
                    "value": "3,15E-02",
                    "module": "A5",
                    "scenario": null
                },
                {
                    "value": "1,97E-05",
                    "module": "C1",
                    "scenario": null
                },
                {
                    "value": "2,15E-02",
                    "module": "C2",
                    "scenario": null
                },
                {
                    "value": "9,41E-02",
                    "module": "C3",
                    "scenario": null
                },
                {
                    "value": "8,82E-04",
                    "module": "C4",
                    "scenario": null
                },
                {
                    "value": "-3,46E-01",
                    "module": "D",
                    "scenario": null
                }
            ]
        },
        {
            "parameter": "ADPE",
            "values": [
                {
                    "value": "4,62E-04",
                    "module": "A1-A3",
                    "scenario": null
                },
                {
                    "value": "1,14E-04",
                    "module": "A4",
                    "scenario": null
                },
                {
                    "value": "3,66E-05",
                    "module": "A5",
                    "scenario": null
                },
                {
                    "value": "4,88E-07",
                    "module": "C1",
                    "scenario": null
                },
                {
                    "value": "1,27E-04",
                    "module": "C2",
                    "scenario": null
                },
                {
                    "value": "1,37E-05",
                    "module": "C3",
                    "scenario": null
                },
                {
                    "value": "4,07E-07",
                    "module": "C4",
                    "scenario": null
                },
                {
                    "value": "-4,48E-04",
                    "module": "D",
                    "scenario": null
                }
            ]
        },
        {
            "parameter": "ADPF",
            "values": [
                {
                    "value": "8,08E+02",
                    "module": "A1-A3",
                    "scenario": null
                },
                {
                    "value": "8,11E+01",
                    "module": "A4",
                    "scenario": null
                },
                {
                    "value": "5,05E+01",
                    "module": "A5",
                    "scenario": null
                },
                {
                    "value": "8,94E-02",
                    "module": "C1",
                    "scenario": null
                },
                {
                    "value": "7,74E+01",
                    "module": "C2",
                    "scenario": null
                },
                {
                    "value": "3,39E+01",
                    "module": "C3",
                    "scenario": null
                },
                {
                    "value": "2,35E+00",
                    "module": "C4",
                    "scenario": null
                },
                {
                    "value": "-5,46E+02",
                    "module": "D",
                    "scenario": null
                }
            ]
        },
        {
            "parameter": "WDP",
            "values": [
                {
                    "value": "4,86E+03",
                    "module": "A1-A3",
                    "scenario": null
                },
                {
                    "value": "6,91E+01",
                    "module": "A4",
                    "scenario": null
                },
                {
                    "value": "2,67E+02",
                    "module": "A5",
                    "scenario": null
                },
                {
                    "value": "1,56E+01",
                    "module": "C1",
                    "scenario": null
                },
                {
                    "value": "7,22E+01",
                    "module": "C2",
                    "scenario": null
                },
                {
                    "value": "1,14E+00",
                    "module": "C3",
                    "scenario": null
                },
                {
                    "value": "1,28E-02",
                    "module": "C4",
                    "scenario": null
                },
                {
                    "value": "-1,16E+01",
                    "module": "D",
                    "scenario": null
                }
            ]
        },
        {
            "parameter": "EP-freshwater",
            "values": [
                {
                    "value": "3,25E-03",
                    "module": "A1-A3",
                    "scenario": null
                },
                {
                    "value": "4,11E-05",
                    "module": "A4",
                    "scenario": null
                },
                {
                    "value": "1,72E-04",
                    "module": "A5",
                    "scenario": null
                },
                {
                    "value": "4,71E-07",
                    "module": "C1",
                    "scenario": null
                },
                {
                    "value": "4,12E-05",
                    "module": "C2",
                    "scenario": null
                },
                {
                    "value": "9,94E-05",
                    "module": "C3",
                    "scenario": null
                },
                {
                    "value": "3,10E-06",
                    "module": "C4",
                    "scenario": null
                },
                {
                    "value": "-1,31E-03",
                    "module": "D",
                    "scenario": null
                }
            ]
        },
        {
            "parameter": "EP-marine",
            "values": [
                {
                    "value": "1,59E-01",
                    "module": "A1-A3",
                    "scenario": null
                },
                {
                    "value": "3,32E-03",
                    "module": "A4",
                    "scenario": null
                },
                {
                    "value": "1,03E-02",
                    "module": "A5",
                    "scenario": null
                },
                {
                    "value": "5,63E-06",
                    "module": "C1",
                    "scenario": null
                },
                {
                    "value": "6,18E-03",
                    "module": "C2",
                    "scenario": null
                },
                {
                    "value": "3,65E-02",
                    "module": "C3",
                    "scenario": null
                },
                {
                    "value": "2,81E-04",
                    "module": "C4",
                    "scenario": null
                },
                {
                    "value": "-1,18E-01",
                    "module": "D",
                    "scenario": null
                }
            ]
        },
        {
            "parameter": "EP-terrestrial",
            "values": [
                {
                    "value": "1,83E+00",
                    "module": "A1-A3",
                    "scenario": null
                },
                {
                    "value": "3,71E-02",
                    "module": "A4",
                    "scenario": null
                },
                {
                    "value": "1,17E-01",
                    "module": "A5",
                    "scenario": null
                },
                {
                    "value": "7,32E-05",
                    "module": "C1",
                    "scenario": null
                },
                {
                    "value": "6,84E-02",
                    "module": "C2",
                    "scenario": null
                },
                {
                    "value": "3,88E-01",
                    "module": "C3",
                    "scenario": null
                },
                {
                    "value": "3,18E-03",
                    "module": "C4",
                    "scenario": null
                },
                {
                    "value": "-1,34E+00",
                    "module": "D",
                    "scenario": null
                }
            ]
        }
    ],
    "additional_environmental_impact": [
        {
            "parameter": "PM",
            "values": [
                {
                    "value": "7,19E-06",
                    "module": "A1-A3",
                    "scenario": null
                },
                {
                    "value": "4,03E-07",
                    "module": "A4",
                    "scenario": null
                },
                {
                    "value": "4,47E-07",
                    "module": "A5",
                    "scenario": null
                },
                {
                    "value": "3,67E-10",
                    "module": "C1",
                    "scenario": null
                },
                {
                    "value": "3,98E-07",
                    "module": "C2",
                    "scenario": null
                },
                {
                    "value": "9,02E-07",
                    "module": "C3",
                    "scenario": null
                },
                {
                    "value": "1,16E-08",
                    "module": "C4",
                    "scenario": null
                },
                {
                    "value": "-2,21E-05",
                    "module": "D",
                    "scenario": null
                }
            ]
        },
        {
            "parameter": "ETP-fw",
            "values": [
                {
                    "value": "2,55E+03",
                    "module": "A1-A3",
                    "scenario": null
                },
                {
                    "value": "5,96E+01",
                    "module": "A4",
                    "scenario": null
                },
                {
                    "value": "1,39E+02",
                    "module": "A5",
                    "scenario": null
                },
                {
                    "value": "4,07E-01",
                    "module": "C1",
                    "scenario": null
                },
                {
                    "value": "5,78E+01",
                    "module": "C2",
                    "scenario": null
                },
                {
                    "value": "1,02E+02",
                    "module": "C3",
                    "scenario": null
                },
                {
                    "value": "4,00E+00",
                    "module": "C4",
                    "scenario": null
                },
                {
                    "value": "-2,61E+03",
                    "module": "D",
                    "scenario": null
                }
            ]
        },
        {
            "parameter": "HTP-c",
            "values": [
                {
                    "value": "1,12E-07",
                    "module": "A1-A3",
                    "scenario": null
                },
                {
                    "value": "0,00E+00",
                    "module": "A4",
                    "scenario": null
                },
                {
                    "value": "6,61E-09",
                    "module": "A5",
                    "scenario": null
                },
                {
                    "value": "1,90E-11",
                    "module": "C1",
                    "scenario": null
                },
                {
                    "value": "0,00E+00",
                    "module": "C2",
                    "scenario": null
                },
                {
                    "value": "1,92E-08",
                    "module": "C3",
                    "scenario": null
                },
                {
                    "value": "3,99E-10",
                    "module": "C4",
                    "scenario": null
                },
                {
                    "value": "-5,16E-08",
                    "module": "D",
                    "scenario": null
                }
            ]
        },
        {
            "parameter": "HTP-nc",
            "values": [
                {
                    "value": "1,52E-06",
                    "module": "A1-A3",
                    "scenario": null
                },
                {
                    "value": "6,09E-08",
                    "module": "A4",
                    "scenario": null
                },
                {
                    "value": "1,26E-07",
                    "module": "A5",
                    "scenario": null
                },
                {
                    "value": "4,58E-10",
                    "module": "C1",
                    "scenario": null
                },
                {
                    "value": "7,96E-08",
                    "module": "C2",
                    "scenario": null
                },
                {
                    "value": "8,40E-07",
                    "module": "C3",
                    "scenario": null
                },
                {
                    "value": "6,79E-09",
                    "module": "C4",
                    "scenario": null
                },
                {
                    "value": "-1,58E-06",
                    "module": "D",
                    "scenario": null
                }
            ]
        },
        {
            "parameter": "SQP",
            "values": [
                {
                    "value": "8,69E+04",
                    "module": "A1-A3",
                    "scenario": null
                },
                {
                    "value": "7,74E+01",
                    "module": "A4",
                    "scenario": null
                },
                {
                    "value": "4,36E+03",
                    "module": "A5",
                    "scenario": null
                },
                {
                    "value": "4,50E-02",
                    "module": "C1",
                    "scenario": null
                },
                {
                    "value": "6,82E+01",
                    "module": "C2",
                    "scenario": null
                },
                {
                    "value": "7,95E+01",
                    "module": "C3",
                    "scenario": null
                },
                {
                    "value": "4,03E+00",
                    "module": "C4",
                    "scenario": null
                },
                {
                    "value": "-9,33E+03",
                    "module": "D",
                    "scenario": null
                }
            ]
        },
        {
            "parameter": "IRP",
            "values": [
                {
                    "value": "3,72E+00",
                    "module": "A1-A3",
                    "scenario": null
                },
                {
                    "value": "3,54E-01",
                    "module": "A4",
                    "scenario": null
                },
                {
                    "value": "2,29E-01",
                    "module": "A5",
                    "scenario": null
                },
                {
                    "value": "1,62E-03",
                    "module": "C1",
                    "scenario": null
                },
                {
                    "value": "3,38E-01",
                    "module": "C2",
                    "scenario": null
                },
                {
                    "value": "9,38E-02",
                    "module": "C3",
                    "scenario": null
                },
                {
                    "value": "1,09E-02",
                    "module": "C4",
                    "scenario": null
                },
                {
                    "value": "-3,24E+00",
                    "module": "D",
                    "scenario": null
                }
            ]
        }
    ],
    "resource_use": [
        {
            "parameter": "PERE",
            "values": [
                {
                    "value": "2,01E+03",
                    "module": "A1-A3",
                    "scenario": null
                },
                {
                    "value": "1,08E+00",
                    "module": "A4",
                    "scenario": null
                },
                {
                    "value": "4,93E+02",
                    "module": "A5",
                    "scenario": null
                },
                {
                    "value": "1,16E+00",
                    "module": "C1",
                    "scenario": null
                },
                {
                    "value": "1,10E+00",
                    "module": "C2",
                    "scenario": null
                },
                {
                    "value": "7,69E+03",
                    "module": "C3",
                    "scenario": null
                },
                {
                    "value": "1,29E-01",
                    "module": "C4",
                    "scenario": null
                },
                {
                    "value": "-3,50E+03",
                    "module": "D",
                    "scenario": null
                }
            ]
        },
        {
            "parameter": "PERM",
            "values": [
                {
                    "value": "8,16E+03",
                    "module": "A1-A3",
                    "scenario": null
                },
                {
                    "value": "0,00E+00",
                    "module": "A4",
                    "scenario": null
                },
                {
                    "value": "-6,65E+00",
                    "module": "A5",
                    "scenario": null
                },
                {
                    "value": "0,00E+00",
                    "module": "C1",
                    "scenario": null
                },
                {
                    "value": "0,00E+00",
                    "module": "C2",
                    "scenario": null
                },
                {
                    "value": "-8,15E+03",
                    "module": "C3",
                    "scenario": null
                },
                {
                    "value": "0,00E+00",
                    "module": "C4",
                    "scenario": null
                },
                {
                    "value": "0,00E+00",
                    "module": "D",
                    "scenario": null
                }
            ]
        },
        {
            "parameter": "PERT",
            "values": [
                {
                    "value": "1,02E+04",
                    "module": "A1-A3",
                    "scenario": null
                },
                {
                    "value": "1,08E+00",
                    "module": "A4",
                    "scenario": null
                },
                {
                    "value": "4,86E+02",
                    "module": "A5",
                    "scenario": null
                },
                {
                    "value": "1,16E+00",
                    "module": "C1",
                    "scenario": null
                },
                {
                    "value": "1,10E+00",
                    "module": "C2",
                    "scenario": null
                },
                {
                    "value": "-4,60E+02",
                    "module": "C3",
                    "scenario": null
                },
                {
                    "value": "1,29E-01",
                    "module": "C4",
                    "scenario": null
                },
                {
                    "value": "-3,50E+03",
                    "module": "D",
                    "scenario": null
                }
            ]
        },
        {
            "parameter": "PENRE",
            "values": [
                {
                    "value": "8,01E+02",
                    "module": "A1-A3",
                    "scenario": null
                },
                {
                    "value": "8,11E+01",
                    "module": "A4",
                    "scenario": null
                },
                {
                    "value": "5,01E+01",
                    "module": "A5",
                    "scenario": null
                },
                {
                    "value": "8,95E-02",
                    "module": "C1",
                    "scenario": null
                },
                {
                    "value": "7,74E+01",
                    "module": "C2",
                    "scenario": null
                },
                {
                    "value": "3,39E+01",
                    "module": "C3",
                    "scenario": null
                },
                {
                    "value": "2,35E+00",
                    "module": "C4",
                    "scenario": null
                },
                {
                    "value": "-5,46E+02",
                    "module": "D",
                    "scenario": null
                }
            ]
        },
        {
            "parameter": "PENRM",
            "values": [
                {
                    "value": "2,58E+01",
                    "module": "A1-A3",
                    "scenario": null
                },
                {
                    "value": "0,00E+00",
                    "module": "A4",
                    "scenario": null
                },
                {
                    "value": "1,29E+00",
                    "module": "A5",
                    "scenario": null
                },
                {
                    "value": "0,00E+00",
                    "module": "C1",
                    "scenario": null
                },
                {
                    "value": "0,00E+00",
                    "module": "C2",
                    "scenario": null
                },
                {
                    "value": "0,00E+00",
                    "module": "C3",
                    "scenario": null
                },
                {
                    "value": "0,00E+00",
                    "module": "C4",
                    "scenario": null
                },
                {
                    "value": "0,00E+00",
                    "module": "D",
                    "scenario": null
                }
            ]
        },
        {
            "parameter": "PENRT",
            "values": [
                {
                    "value": "8,26E+02",
                    "module": "A1-A3",
                    "scenario": null
                },
                {
                    "value": "8,11E+01",
                    "module": "A4",
                    "scenario": null
                },
                {
                    "value": "5,14E+01",
                    "module": "A5",
                    "scenario": null
                },
                {
                    "value": "8,95E-02",
                    "module": "C1",
                    "scenario": null
                },
                {
                    "value": "7,74E+01",
                    "module": "C2",
                    "scenario": null
                },
                {
                    "value": "3,39E+01",
                    "module": "C3",
                    "scenario": null
                },
                {
                    "value": "2,35E+00",
                    "module": "C4",
                    "scenario": null
                },
                {
                    "value": "-5,46E+02",
                    "module": "D",
                    "scenario": null
                }
            ]
        },
        {
            "parameter": "SM",
            "values": [
                {
                    "value": "4,11E-01",
                    "module": "A1-A3",
                    "scenario": null
                },
                {
                    "value": "0,00E+00",
                    "module": "A4",
                    "scenario": null
                },
                {
                    "value": "2,06E-02",
                    "module": "A5",
                    "scenario": null
                },
                {
                    "value": "0,00E+00",
                    "module": "C1",
                    "scenario": null
                },
                {
                    "value": "0,00E+00",
                    "module": "C2",
                    "scenario": null
                },
                {
                    "value": "0,00E+00",
                    "module": "C3",
                    "scenario": null
                },
                {
                    "value": "0,00E+00",
                    "module": "C4",
                    "scenario": null
                },
                {
                    "value": "0,00E+00",
                    "module": "D",
                    "scenario": null
                }
            ]
        },
        {
            "parameter": "RSF",
            "values": [
                {
                    "value": "3,23E-01",
                    "module": "A1-A3",
                    "scenario": null
                },
                {
                    "value": "3,82E-02",
                    "module": "A4",
                    "scenario": null
                },
                {
                    "value": "8,81E-01",
                    "module": "A5",
                    "scenario": null
                },
                {
                    "value": "9,09E-04",
                    "module": "C1",
                    "scenario": null
                },
                {
                    "value": "3,91E-02",
                    "module": "C2",
                    "scenario": null
                },
                {
                    "value": "1,72E+01",
                    "module": "C3",
                    "scenario": null
                },
                {
                    "value": "0,00E+00",
                    "module": "C4",
                    "scenario": null
                },
                {
                    "value": "-2,34E+03",
                    "module": "D",
                    "scenario": null
                }
            ]
        },
        {
            "parameter": "NRSF",
            "values": [
                {
                    "value": "1,04E+00",
                    "module": "A1-A3",
                    "scenario": null
                },
                {
                    "value": "1,32E-01",
                    "module": "A4",
                    "scenario": null
                },
                {
                    "value": "6,16E-01",
                    "module": "A5",
                    "scenario": null
                },
                {
                    "value": "2,27E-03",
                    "module": "C1",
                    "scenario": null
                },
                {
                    "value": "1,37E-01",
                    "module": "C2",
                    "scenario": null
                },
                {
                    "value": "1,10E+01",
                    "module": "C3",
                    "scenario": null
                },
                {
                    "value": "0,00E+00",
                    "module": "C4",
                    "scenario": null
                },
                {
                    "value": "-1,49E+03",
                    "module": "D",
                    "scenario": null
                }
            ]
        },
        {
            "parameter": "FW",
            "values": [
                {
                    "value": "4,71E+00",
                    "module": "A1-A3",
                    "scenario": null
                },
                {
                    "value": "8,99E-03",
                    "module": "A4",
                    "scenario": null
                },
                {
                    "value": "2,53E-01",
                    "module": "A5",
                    "scenario": null
                },
                {
                    "value": "8,65E-03",
                    "module": "C1",
                    "scenario": null
                },
                {
                    "value": "8,76E-03",
                    "module": "C2",
                    "scenario": null
                },
                {
                    "value": "1,41E-01",
                    "module": "C3",
                    "scenario": null
                },
                {
                    "value": "2,17E-03",
                    "module": "C4",
                    "scenario": null
                },
                {
                    "value": "-1,23E+01",
                    "module": "D",
                    "scenario": null
                }
            ]
        }
    ],
    "end_of_life_waste": [
        {
            "parameter": "HWD",
            "values": [
                {
                    "value": "4,13E-01",
                    "module": "A1-A3",
                    "scenario": null
                },
                {
                    "value": "4,33E-03",
                    "module": "A4",
                    "scenario": null
                },
                {
                    "value": "2,71E-01",
                    "module": "A5",
                    "scenario": null
                },
                {
                    "value": "5,74E-05",
                    "module": "C1",
                    "scenario": null
                },
                {
                    "value": "4,18E-03",
                    "module": "C2",
                    "scenario": null
                },
                {
                    "value": "4,37E-02",
                    "module": "C3",
                    "scenario": null
                },
                {
                    "value": "4,95E+00",
                    "module": "C4",
                    "scenario": null
                },
                {
                    "value": "-2,88E-01",
                    "module": "D",
                    "scenario": null
                }
            ]
        },
        {
            "parameter": "NHWD",
            "values": [
                {
                    "value": "2,77E+01",
                    "module": "A1-A3",
                    "scenario": null
                },
                {
                    "value": "5,72E+00",
                    "module": "A4",
                    "scenario": null
                },
                {
                    "value": "2,37E+00",
                    "module": "A5",
                    "scenario": null
                },
                {
                    "value": "6,89E-03",
                    "module": "C1",
                    "scenario": null
                },
                {
                    "value": "4,96E+00",
                    "module": "C2",
                    "scenario": null
                },
                {
                    "value": "1,24E+00",
                    "module": "C3",
                    "scenario": null
                },
                {
                    "value": "1,87E+00",
                    "module": "C4",
                    "scenario": null
                },
                {
                    "value": "-1,49E+01",
                    "module": "D",
                    "scenario": null
                }
            ]
        },
        {
            "parameter": "RWD",
            "values": [
                {
                    "value": "5,02E-03",
                    "module": "A1-A3",
                    "scenario": null
                },
                {
                    "value": "5,53E-04",
                    "module": "A4",
                    "scenario": null
                },
                {
                    "value": "3,14E-04",
                    "module": "A5",
                    "scenario": null
                },
                {
                    "value": "8,01E-07",
                    "module": "C1",
                    "scenario": null
                },
                {
                    "value": "5,27E-04",
                    "module": "C2",
                    "scenario": null
                },
                {
                    "value": "1,05E-04",
                    "module": "C3",
                    "scenario": null
                },
                {
                    "value": "1,42E-05",
                    "module": "C4",
                    "scenario": null
                },
                {
                    "value": "-2,26E-03",
                    "module": "D",
                    "scenario": null
                }
            ]
        }
    ],
    "end_of_life_flow": [
        {
            "parameter": "CRU",
            "values": [
                {
                    "value": "0,00E+00",
                    "module": "A1-A3",
                    "scenario": null
                },
                {
                    "value": "0,00E+00",
                    "module": "A4",
                    "scenario": null
                },
                {
                    "value": "0,00E+00",
                    "module": "A5",
                    "scenario": null
                },
                {
                    "value": "0,00E+00",
                    "module": "C1",
                    "scenario": null
                },
                {
                    "value": "0,00E+00",
                    "module": "C2",
                    "scenario": null
                },
                {
                    "value": "0,00E+00",
                    "module": "C3",
                    "scenario": null
                },
                {
                    "value": "0,00E+00",
                    "module": "C4",
                    "scenario": null
                },
                {
                    "value": "0,00E+00",
                    "module": "D",
                    "scenario": null
                }
            ]
        },
        {
            "parameter": "MFR",
            "values": [
                {
                    "value": "3,73E-01",
                    "module": "A1-A3",
                    "scenario": null
                },
                {
                    "value": "0,00E+00",
                    "module": "A4",
                    "scenario": null
                },
                {
                    "value": "3,13E-01",
                    "module": "A5",
                    "scenario": null
                },
                {
                    "value": "0,00E+00",
                    "module": "C1",
                    "scenario": null
                },
                {
                    "value": "0,00E+00",
                    "module": "C2",
                    "scenario": null
                },
                {
                    "value": "0,00E+00",
                    "module": "C3",
                    "scenario": null
                },
                {
                    "value": "0,00E+00",
                    "module": "C4",
                    "scenario": null
                },
                {
                    "value": "0,00E+00",
                    "module": "D",
                    "scenario": null
                }
            ]
        },
        {
            "parameter": "MER",
            "values": [
                {
                    "value": "2,06E-04",
                    "module": "A1-A3",
                    "scenario": null
                },
                {
                    "value": "0,00E+00",
                    "module": "A4",
                    "scenario": null
                },
                {
                    "value": "4,10E-01",
                    "module": "A5",
                    "scenario": null
                },
                {
                    "value": "0,00E+00",
                    "module": "C1",
                    "scenario": null
                },
                {
                    "value": "0,00E+00",
                    "module": "C2",
                    "scenario": null
                },
                {
                    "value": "0,00E+00",
                    "module": "C3",
                    "scenario": null
                },
                {
                    "value": "0,00E+00",
                    "module": "C4",
                    "scenario": null
                },
                {
                    "value": "0,00E+00",
                    "module": "D",
                    "scenario": null
                }
            ]
        },
        {
            "parameter": "EEE",
            "values": [
                {
                    "value": "1,33E-01",
                    "module": "A1-A3",
                    "scenario": null
                },
                {
                    "value": "0,00E+00",
                    "module": "A4",
                    "scenario": null
                },
                {
                    "value": "1,03E-02",
                    "module": "A5",
                    "scenario": null
                },
                {
                    "value": "0,00E+00",
                    "module": "C1",
                    "scenario": null
                },
                {
                    "value": "0,00E+00",
                    "module": "C2",
                    "scenario": null
                },
                {
                    "value": "0,00E+00",
                    "module": "C3",
                    "scenario": null
                },
                {
                    "value": "0,00E+00",
                    "module": "C4",
                    "scenario": null
                },
                {
                    "value": "-8,18E+02",
                    "module": "D",
                    "scenario": null
                }
            ]
        },
        {
            "parameter": "EET",
            "values": [
                {
                    "value": "2,02E+00",
                    "module": "A1-A3",
                    "scenario": null
                },
                {
                    "value": "0,00E+00",
                    "module": "A4",
                    "scenario": null
                },
                {
                    "value": "1,56E-01",
                    "module": "A5",
                    "scenario": null
                },
                {
                    "value": "0,00E+00",
                    "module": "C1",
                    "scenario": null
                },
                {
                    "value": "0,00E+00",
                    "module": "C2",
                    "scenario": null
                },
                {
                    "value": "0,00E+00",
                    "module": "C3",
                    "scenario": null
                },
                {
                    "value": "0,00E+00",
                    "module": "C4",
                    "scenario": null
                },
                {
                    "value": "-5,67E+03",
                    "module": "D",
                    "scenario": null
                }
            ]
        }
    ]
}