{"product_name":"BG-FILCOTEN one urban one-piece sump unit NW 100, L 500 mm incl. grating, silt bucket, outlet DN 150","epd_id":"NEPD-10006-10006-2","declared_unit":{"unit":"m","amount":1},"compliance":["EN 15804+A2","ISO 14025","ISO 21930"],"producer_name":"BG-Graspointner GmbH","environmental_impact":[{"parameter":"GWP-total","unit":"kg CO2-eq","values":[{"value":"9,87E+00","module":"A1-A3","scenario":null},{"value":"2,27E+00","module":"A4","scenario":null},{"value":"3,66E+01","module":"A5","scenario":null},{"value":"-8,13E-03","module":"B1","scenario":null},{"value":"2,68E-01","module":"C1","scenario":null},{"value":"2,27E-01","module":"C2","scenario":null},{"value":"2,04E-01","module":"C3","scenario":null},{"value":"6,58E-02","module":"C4","scenario":null},{"value":"-7,87E-02","module":"D","scenario":null}]},{"parameter":"GWP-fossil","unit":"kg CO2-eq","values":[{"value":"9,85E+00","module":"A1-A3","scenario":null},{"value":"2,27E+00","module":"A4","scenario":null},{"value":"3,62E+01","module":"A5","scenario":null},{"value":"-8,13E-03","module":"B1","scenario":null},{"value":"2,68E-01","module":"C1","scenario":null},{"value":"2,27E-01","module":"C2","scenario":null},{"value":"2,04E-01","module":"C3","scenario":null},{"value":"6,57E-02","module":"C4","scenario":null},{"value":"-7,67E-02","module":"D","scenario":null}]},{"parameter":"GWP-biogenic","unit":"kg CO2-eq","values":[{"value":"2,28E-02","module":"A1-A3","scenario":null},{"value":"1,14E-03","module":"A4","scenario":null},{"value":"3,89E-01","module":"A5","scenario":null},{"value":"0,00E+00","module":"B1","scenario":null},{"value":"2,68E-05","module":"C1","scenario":null},{"value":"1,14E-04","module":"C2","scenario":null},{"value":"1,42E-04","module":"C3","scenario":null},{"value":"4,53E-05","module":"C4","scenario":null},{"value":"-2,00E-03","module":"D","scenario":null}]},{"parameter":"GWP-luluc","unit":"kg CO2-eq","values":[{"value":"2,28E-03","module":"A1-A3","scenario":null},{"value":"8,05E-04","module":"A4","scenario":null},{"value":"1,19E-02","module":"A5","scenario":null},{"value":"0,00E+00","module":"B1","scenario":null},{"value":"2,33E-05","module":"C1","scenario":null},{"value":"8,05E-05","module":"C2","scenario":null},{"value":"1,77E-05","module":"C3","scenario":null},{"value":"3,41E-05","module":"C4","scenario":null},{"value":"-1,20E-05","module":"D","scenario":null}]},{"parameter":"ODP","unit":"kg CFC11-eq","values":[{"value":"6,15E-08","module":"A1-A3","scenario":null},{"value":"4,73E-08","module":"A4","scenario":null},{"value":"3,92E-07","module":"A5","scenario":null},{"value":"0,00E+00","module":"B1","scenario":null},{"value":"4,11E-09","module":"C1","scenario":null},{"value":"4,73E-09","module":"C2","scenario":null},{"value":"3,12E-09","module":"C3","scenario":null},{"value":"1,90E-09","module":"C4","scenario":null},{"value":"-1,33E-09","module":"D","scenario":null}]},{"parameter":"AP","unit":"mol H+-eq","values":[{"value":"2,30E-02","module":"A1-A3","scenario":null},{"value":"5,36E-03","module":"A4","scenario":null},{"value":"1,18E-01","module":"A5","scenario":null},{"value":"0,00E+00","module":"B1","scenario":null},{"value":"2,42E-03","module":"C1","scenario":null},{"value":"5,36E-04","module":"C2","scenario":null},{"value":"1,84E-03","module":"C3","scenario":null},{"value":"4,66E-04","module":"C4","scenario":null},{"value":"-5,85E-04","module":"D","scenario":null}]},{"parameter":"POCP","unit":"kg NMVOC-eq","values":[{"value":"2,17E-02","module":"A1-A3","scenario":null},{"value":"9,30E-03","module":"A4","scenario":null},{"value":"1,26E-01","module":"A5","scenario":null},{"value":"0,00E+00","module":"B1","scenario":null},{"value":"3,67E-03","module":"C1","scenario":null},{"value":"9,30E-04","module":"C2","scenario":null},{"value":"2,79E-03","module":"C3","scenario":null},{"value":"6,94E-04","module":"C4","scenario":null},{"value":"-7,75E-04","module":"D","scenario":null}]},{"parameter":"ADPE","unit":"kg Sb-eq","values":[{"value":"5,10E-05","module":"A1-A3","scenario":null},{"value":"6,48E-06","module":"A4","scenario":null},{"value":"1,63E-04","module":"A5","scenario":null},{"value":"0,00E+00","module":"B1","scenario":null},{"value":"9,62E-08","module":"C1","scenario":null},{"value":"6,48E-07","module":"C2","scenario":null},{"value":"7,32E-08","module":"C3","scenario":null},{"value":"1,04E-07","module":"C4","scenario":null},{"value":"-6,89E-07","module":"D","scenario":null}]},{"parameter":"ADPF","unit":"MJ","values":[{"value":"6,42E+01","module":"A1-A3","scenario":null},{"value":"3,40E+01","module":"A4","scenario":null},{"value":"3,65E+02","module":"A5","scenario":null},{"value":"0,00E+00","module":"B1","scenario":null},{"value":"3,51E+00","module":"C1","scenario":null},{"value":"3,40E+00","module":"C2","scenario":null},{"value":"2,67E+00","module":"C3","scenario":null},{"value":"1,61E+00","module":"C4","scenario":null},{"value":"-1,13E+00","module":"D","scenario":null}]},{"parameter":"WDP","unit":"m3 world-eq. Deprived","values":[{"value":"7,94E-01","module":"A1-A3","scenario":null},{"value":"1,71E-01","module":"A4","scenario":null},{"value":"7,34E+00","module":"A5","scenario":null},{"value":"0,00E+00","module":"B1","scenario":null},{"value":"8,59E-03","module":"C1","scenario":null},{"value":"1,71E-02","module":"C2","scenario":null},{"value":"6,53E-03","module":"C3","scenario":null},{"value":"4,51E-03","module":"C4","scenario":null},{"value":"-4,98E-02","module":"D","scenario":null}]},{"parameter":"EP-freshwater","unit":"kg P-eq","values":[{"value":"7,45E-04","module":"A1-A3","scenario":null},{"value":"1,60E-04","module":"A4","scenario":null},{"value":"4,62E-03","module":"A5","scenario":null},{"value":"0,00E+00","module":"B1","scenario":null},{"value":"7,82E-06","module":"C1","scenario":null},{"value":"1,60E-05","module":"C2","scenario":null},{"value":"5,95E-06","module":"C3","scenario":null},{"value":"5,45E-06","module":"C4","scenario":null},{"value":"-6,05E-06","module":"D","scenario":null}]},{"parameter":"EP-marine","unit":"kg N-eq","values":[{"value":"6,76E-03","module":"A1-A3","scenario":null},{"value":"1,40E-03","module":"A4","scenario":null},{"value":"3,26E-02","module":"A5","scenario":null},{"value":"0,00E+00","module":"B1","scenario":null},{"value":"1,12E-03","module":"C1","scenario":null},{"value":"1,40E-04","module":"C2","scenario":null},{"value":"8,54E-04","module":"C3","scenario":null},{"value":"1,77E-04","module":"C4","scenario":null},{"value":"-2,30E-04","module":"D","scenario":null}]},{"parameter":"EP-terrestrial","unit":"mol N-eq.","values":[{"value":"6,93E-02","module":"A1-A3","scenario":null},{"value":"1,52E-02","module":"A4","scenario":null},{"value":"3,63E-01","module":"A5","scenario":null},{"value":"0,00E+00","module":"B1","scenario":null},{"value":"1,23E-02","module":"C1","scenario":null},{"value":"1,52E-03","module":"C2","scenario":null},{"value":"9,35E-03","module":"C3","scenario":null},{"value":"1,94E-03","module":"C4","scenario":null},{"value":"-2,68E-03","module":"D","scenario":null}]},{"parameter":"GWP-IOBC","unit":"kg CO2-eq","values":[]}],"additional_environmental_impact":[{"parameter":"PM","unit":"Disease incidence","values":[{"value":"3,13E-07","module":"A1-A3","scenario":null},{"value":"2,21E-07","module":"A4","scenario":null},{"value":"1,35E-06","module":"A5","scenario":null},{"value":"0,00E+00","module":"B1","scenario":null},{"value":"3,91E-07","module":"C1","scenario":null},{"value":"2,21E-08","module":"C2","scenario":null},{"value":"3,00E-07","module":"C3","scenario":null},{"value":"1,06E-08","module":"C4","scenario":null},{"value":"-1,57E-08","module":"D","scenario":null}]},{"parameter":"ETP-fw","unit":"CTUe","values":[{"value":"0,00E+00","module":"A1-A3","scenario":null},{"value":"8,07E+00","module":"A4","scenario":null},{"value":"8,95E+01","module":"A5","scenario":null},{"value":"0,00E+00","module":"B1","scenario":null},{"value":"4,98E-01","module":"C1","scenario":null},{"value":"8,07E-01","module":"C2","scenario":null},{"value":"3,78E-01","module":"C3","scenario":null},{"value":"2,20E-01","module":"C4","scenario":null},{"value":"-4,94E-01","module":"D","scenario":null}]},{"parameter":"HTP-c","unit":"CTUh","values":[{"value":"0,00E+00","module":"A1-A3","scenario":null},{"value":"1,45E-08","module":"A4","scenario":null},{"value":"1,01E-07","module":"A5","scenario":null},{"value":"0,00E+00","module":"B1","scenario":null},{"value":"1,05E-09","module":"C1","scenario":null},{"value":"1,45E-09","module":"C2","scenario":null},{"value":"7,98E-10","module":"C3","scenario":null},{"value":"2,97E-10","module":"C4","scenario":null},{"value":"-1,10E-09","module":"D","scenario":null}]},{"parameter":"HTP-nc","unit":"CTUh","values":[{"value":"0,00E+00","module":"A1-A3","scenario":null},{"value":"2,25E-08","module":"A4","scenario":null},{"value":"2,81E-07","module":"A5","scenario":null},{"value":"0,00E+00","module":"B1","scenario":null},{"value":"4,76E-10","module":"C1","scenario":null},{"value":"2,25E-09","module":"C2","scenario":null},{"value":"3,62E-10","module":"C3","scenario":null},{"value":"2,89E-10","module":"C4","scenario":null},{"value":"-6,58E-10","module":"D","scenario":null}]},{"parameter":"SQP","unit":"-","values":[{"value":"0,00E+00","module":"A1-A3","scenario":null},{"value":"3,42E+01","module":"A4","scenario":null},{"value":"1,96E+02","module":"A5","scenario":null},{"value":"0,00E+00","module":"B1","scenario":null},{"value":"2,46E-01","module":"C1","scenario":null},{"value":"3,42E+00","module":"C2","scenario":null},{"value":"1,87E-01","module":"C3","scenario":null},{"value":"3,17E+00","module":"C4","scenario":null},{"value":"-2,20E+00","module":"D","scenario":null}]},{"parameter":"IRP","unit":"kBq U235-eq","values":[{"value":"2,59E-01","module":"A1-A3","scenario":null},{"value":"4,14E-02","module":"A4","scenario":null},{"value":"1,21E+00","module":"A5","scenario":null},{"value":"0,00E+00","module":"B1","scenario":null},{"value":"1,57E-03","module":"C1","scenario":null},{"value":"4,14E-03","module":"C2","scenario":null},{"value":"1,19E-03","module":"C3","scenario":null},{"value":"1,03E-03","module":"C4","scenario":null},{"value":"-1,19E-02","module":"D","scenario":null}]}],"resource_use":[{"parameter":"PERE","unit":"MJ","values":[{"value":"2,21E+01","module":"A1-A3","scenario":null},{"value":"5,40E-01","module":"A4","scenario":null},{"value":"1,70E+01","module":"A5","scenario":null},{"value":"0,00E+00","module":"B1","scenario":null},{"value":"2,15E-02","module":"C1","scenario":null},{"value":"5,40E-02","module":"C2","scenario":null},{"value":"1,63E-02","module":"C3","scenario":null},{"value":"1,49E-02","module":"C4","scenario":null},{"value":"-3,57E-01","module":"D","scenario":null}]},{"parameter":"PERM","unit":"","values":[{"value":"0,00E+00","module":"A1-A3","scenario":null},{"value":"0,00E+00","module":"A4","scenario":null},{"value":"0,00E+00","module":"A5","scenario":null},{"value":"0,00E+00","module":"B1","scenario":null},{"value":"0,00E+00","module":"C1","scenario":null},{"value":"0,00E+00","module":"C2","scenario":null},{"value":"0,00E+00","module":"C3","scenario":null},{"value":"0,00E+00","module":"C4","scenario":null},{"value":"0,00E+00","module":"D","scenario":null}]},{"parameter":"PERT","unit":"MJ","values":[{"value":"2,21E+01","module":"A1-A3","scenario":null},{"value":"5,40E-01","module":"A4","scenario":null},{"value":"1,70E+01","module":"A5","scenario":null},{"value":"0,00E+00","module":"B1","scenario":null},{"value":"2,15E-02","module":"C1","scenario":null},{"value":"5,40E-02","module":"C2","scenario":null},{"value":"1,63E-02","module":"C3","scenario":null},{"value":"1,49E-02","module":"C4","scenario":null},{"value":"-3,57E-01","module":"D","scenario":null}]},{"parameter":"PENRE","unit":"MJ","values":[{"value":"6,36E+01","module":"A1-A3","scenario":null},{"value":"3,40E+01","module":"A4","scenario":null},{"value":"3,65E+02","module":"A5","scenario":null},{"value":"0,00E+00","module":"B1","scenario":null},{"value":"3,51E+00","module":"C1","scenario":null},{"value":"3,40E+00","module":"C2","scenario":null},{"value":"2,67E+00","module":"C3","scenario":null},{"value":"1,61E+00","module":"C4","scenario":null},{"value":"-1,13E+00","module":"D","scenario":null}]},{"parameter":"PENRM","unit":"MJ","values":[{"value":"6,25E-01","module":"A1-A3","scenario":null},{"value":"0,00E+00","module":"A4","scenario":null},{"value":"0,00E+00","module":"A5","scenario":null},{"value":"0,00E+00","module":"B1","scenario":null},{"value":"0,00E+00","module":"C1","scenario":null},{"value":"0,00E+00","module":"C2","scenario":null},{"value":"-4,75E+00","module":"C3","scenario":null},{"value":"0,00E+00","module":"C4","scenario":null},{"value":"0,00E+00","module":"D","scenario":null}]},{"parameter":"PENRT","unit":"MJ","values":[{"value":"6,42E+01","module":"A1-A3","scenario":null},{"value":"3,40E+01","module":"A4","scenario":null},{"value":"3,65E+02","module":"A5","scenario":null},{"value":"0,00E+00","module":"B1","scenario":null},{"value":"3,51E+00","module":"C1","scenario":null},{"value":"3,40E+00","module":"C2","scenario":null},{"value":"2,19E+00","module":"C3","scenario":null},{"value":"1,61E+00","module":"C4","scenario":null},{"value":"-1,13E+00","module":"D","scenario":null}]},{"parameter":"SM","unit":"kg","values":[{"value":"1,66E-01","module":"A1-A3","scenario":null},{"value":"0,00E+00","module":"A4","scenario":null},{"value":"0,00E+00","module":"A5","scenario":null},{"value":"0,00E+00","module":"B1","scenario":null},{"value":"0,00E+00","module":"C1","scenario":null},{"value":"0,00E+00","module":"C2","scenario":null},{"value":"0,00E+00","module":"C3","scenario":null},{"value":"0,00E+00","module":"C4","scenario":null},{"value":"3,33E+01","module":"D","scenario":null}]},{"parameter":"RSF","unit":"MJ","values":[{"value":"7,16E+00","module":"A1-A3","scenario":null},{"value":"0,00E+00","module":"A4","scenario":null},{"value":"0,00E+00","module":"A5","scenario":null},{"value":"0,00E+00","module":"B1","scenario":null},{"value":"0,00E+00","module":"C1","scenario":null},{"value":"0,00E+00","module":"C2","scenario":null},{"value":"0,00E+00","module":"C3","scenario":null},{"value":"0,00E+00","module":"C4","scenario":null},{"value":"0,00E+00","module":"D","scenario":null}]},{"parameter":"NRSF","unit":"MJ","values":[{"value":"1,68E+01","module":"A1-A3","scenario":null},{"value":"0,00E+00","module":"A4","scenario":null},{"value":"0,00E+00","module":"A5","scenario":null},{"value":"0,00E+00","module":"B1","scenario":null},{"value":"0,00E+00","module":"C1","scenario":null},{"value":"0,00E+00","module":"C2","scenario":null},{"value":"0,00E+00","module":"C3","scenario":null},{"value":"0,00E+00","module":"C4","scenario":null},{"value":"0,00E+00","module":"D","scenario":null}]},{"parameter":"FW","unit":"m3","values":[{"value":"6,63E-02","module":"A1-A3","scenario":null},{"value":"4,95E-03","module":"A4","scenario":null},{"value":"3,03E-01","module":"A5","scenario":null},{"value":"0,00E+00","module":"B1","scenario":null},{"value":"2,28E-04","module":"C1","scenario":null},{"value":"4,95E-04","module":"C2","scenario":null},{"value":"1,73E-04","module":"C3","scenario":null},{"value":"1,67E-03","module":"C4","scenario":null},{"value":"-4,74E-02","module":"D","scenario":null}]}],"end_of_life_waste":[{"parameter":"HWD","unit":"kg","values":[{"value":"1,99E-01","module":"A1-A3","scenario":null},{"value":"4,95E-02","module":"A4","scenario":null},{"value":"9,91E-01","module":"A5","scenario":null},{"value":"0,00E+00","module":"B1","scenario":null},{"value":"3,92E-03","module":"C1","scenario":null},{"value":"4,95E-03","module":"C2","scenario":null},{"value":"2,98E-03","module":"C3","scenario":null},{"value":"1,79E-03","module":"C4","scenario":null},{"value":"-4,49E-03","module":"D","scenario":null}]},{"parameter":"NHWD","unit":"kg","values":[{"value":"6,95E+00","module":"A1-A3","scenario":null},{"value":"9,92E-01","module":"A4","scenario":null},{"value":"2,77E+01","module":"A5","scenario":null},{"value":"0,00E+00","module":"B1","scenario":null},{"value":"5,36E-02","module":"C1","scenario":null},{"value":"9,92E-02","module":"C2","scenario":null},{"value":"4,08E-02","module":"C3","scenario":null},{"value":"1,06E+01","module":"C4","scenario":null},{"value":"-6,04E-02","module":"D","scenario":null}]},{"parameter":"RWD","unit":"kg","values":[{"value":"7,68E-04","module":"A1-A3","scenario":null},{"value":"1,02E-05","module":"A4","scenario":null},{"value":"3,05E-04","module":"A5","scenario":null},{"value":"0,00E+00","module":"B1","scenario":null},{"value":"3,85E-07","module":"C1","scenario":null},{"value":"9,53E+01","module":"C2","scenario":null},{"value":"2,93E-07","module":"C3","scenario":null},{"value":"2,51E-07","module":"C4","scenario":null},{"value":"-2,60E-06","module":"D","scenario":null}]}],"end_of_life_flow":[{"parameter":"CRU","unit":"kg","values":[{"value":"0,00E+00","module":"A1-A3","scenario":null},{"value":"0,00E+00","module":"A4","scenario":null},{"value":"0,00E+00","module":"A5","scenario":null},{"value":"0,00E+00","module":"B1","scenario":null},{"value":"0,00E+00","module":"C1","scenario":null},{"value":"0,00E+00","module":"C2","scenario":null},{"value":"0,00E+00","module":"C3","scenario":null},{"value":"0,00E+00","module":"C4","scenario":null},{"value":"0,00E+00","module":"D","scenario":null}]},{"parameter":"MFR","unit":"kg","values":[{"value":"1,31E+00","module":"A1-A3","scenario":null},{"value":"0,00E+00","module":"A4","scenario":null},{"value":"0,00E+00","module":"A5","scenario":null},{"value":"0,00E+00","module":"B1","scenario":null},{"value":"0,00E+00","module":"C1","scenario":null},{"value":"0,00E+00","module":"C2","scenario":null},{"value":"3,33E+01","module":"C3","scenario":null},{"value":"0,00E+00","module":"C4","scenario":null},{"value":"0,00E+00","module":"D","scenario":null}]},{"parameter":"MER","unit":"kg","values":[{"value":"0,00E+00","module":"A1-A3","scenario":null},{"value":"0,00E+00","module":"A4","scenario":null},{"value":"0,00E+00","module":"A5","scenario":null},{"value":"0,00E+00","module":"B1","scenario":null},{"value":"0,00E+00","module":"C1","scenario":null},{"value":"0,00E+00","module":"C2","scenario":null},{"value":"0,00E+00","module":"C3","scenario":null},{"value":"0,00E+00","module":"C4","scenario":null},{"value":"0,00E+00","module":"D","scenario":null}]},{"parameter":"EEE","unit":"MJ","values":[{"value":"5,03E-02","module":"A1-A3","scenario":null},{"value":"0,00E+00","module":"A4","scenario":null},{"value":"0,00E+00","module":"A5","scenario":null},{"value":"0,00E+00","module":"B1","scenario":null},{"value":"0,00E+00","module":"C1","scenario":null},{"value":"0,00E+00","module":"C2","scenario":null},{"value":"0,00E+00","module":"C3","scenario":null},{"value":"0,00E+00","module":"C4","scenario":null},{"value":"0,00E+00","module":"D","scenario":null}]},{"parameter":"EET","unit":"MJ","values":[{"value":"9,72E-02","module":"A1-A3","scenario":null},{"value":"0,00E+00","module":"A4","scenario":null},{"value":"0,00E+00","module":"A5","scenario":null},{"value":"0,00E+00","module":"B1","scenario":null},{"value":"0,00E+00","module":"C1","scenario":null},{"value":"0,00E+00","module":"C2","scenario":null},{"value":"0,00E+00","module":"C3","scenario":null},{"value":"0,00E+00","module":"C4","scenario":null},{"value":"0,00E+00","module":"D","scenario":null}]}]}