{
    "product_name": "  Birsta S N2 W2 c/c 1 m",
    "epd_id": "NEPD-6941-6333-EN",
    "declared_unit": {
        "unit": "m",
        "amount": 1.0
    },
    "compliance": [
        "EN 15804+A2",
        "ISO 14025",
        "ISO 21930"
    ],
    "producer_name": "Saferoad Sverige AB",
    "environmental_impact": [
        {
            "parameter": "GWP-total",
            "values": [
                {
                    "value": "4,81E+01",
                    "module": "A1-A3",
                    "scenario": null
                },
                {
                    "value": "3,75E-01",
                    "module": "A4",
                    "scenario": null
                },
                {
                    "value": "9,90E-01",
                    "module": "A5",
                    "scenario": null
                },
                {
                    "value": "9,90E-01",
                    "module": "C1",
                    "scenario": null
                },
                {
                    "value": "3,75E-01",
                    "module": "C2",
                    "scenario": null
                },
                {
                    "value": "0,00E+00",
                    "module": "C3",
                    "scenario": null
                },
                {
                    "value": "9,22E-03",
                    "module": "C4",
                    "scenario": null
                },
                {
                    "value": "-6,83E+00",
                    "module": "D",
                    "scenario": null
                }
            ]
        },
        {
            "parameter": "GWP-fossil",
            "values": [
                {
                    "value": "4,80E+01",
                    "module": "A1-A3",
                    "scenario": null
                },
                {
                    "value": "3,75E-01",
                    "module": "A4",
                    "scenario": null
                },
                {
                    "value": "9,90E-01",
                    "module": "A5",
                    "scenario": null
                },
                {
                    "value": "9,90E-01",
                    "module": "C1",
                    "scenario": null
                },
                {
                    "value": "3,75E-01",
                    "module": "C2",
                    "scenario": null
                },
                {
                    "value": "0,00E+00",
                    "module": "C3",
                    "scenario": null
                },
                {
                    "value": "9,21E-03",
                    "module": "C4",
                    "scenario": null
                },
                {
                    "value": "-6,78E+00",
                    "module": "D",
                    "scenario": null
                }
            ]
        },
        {
            "parameter": "GWP-biogenic",
            "values": [
                {
                    "value": "1,18E-01",
                    "module": "A1-A3",
                    "scenario": null
                },
                {
                    "value": "1,60E-04",
                    "module": "A4",
                    "scenario": null
                },
                {
                    "value": "1,86E-04",
                    "module": "A5",
                    "scenario": null
                },
                {
                    "value": "1,86E-04",
                    "module": "C1",
                    "scenario": null
                },
                {
                    "value": "1,60E-04",
                    "module": "C2",
                    "scenario": null
                },
                {
                    "value": "0,00E+00",
                    "module": "C3",
                    "scenario": null
                },
                {
                    "value": "7,83E-06",
                    "module": "C4",
                    "scenario": null
                },
                {
                    "value": "-3,39E-02",
                    "module": "D",
                    "scenario": null
                }
            ]
        },
        {
            "parameter": "GWP-luluc",
            "values": [
                {
                    "value": "5,69E-02",
                    "module": "A1-A3",
                    "scenario": null
                },
                {
                    "value": "1,14E-04",
                    "module": "A4",
                    "scenario": null
                },
                {
                    "value": "7,80E-05",
                    "module": "A5",
                    "scenario": null
                },
                {
                    "value": "7,80E-05",
                    "module": "C1",
                    "scenario": null
                },
                {
                    "value": "1,14E-04",
                    "module": "C2",
                    "scenario": null
                },
                {
                    "value": "0,00E+00",
                    "module": "C3",
                    "scenario": null
                },
                {
                    "value": "1,81E-06",
                    "module": "C4",
                    "scenario": null
                },
                {
                    "value": "-1,26E-02",
                    "module": "D",
                    "scenario": null
                }
            ]
        },
        {
            "parameter": "ODP",
            "values": [
                {
                    "value": "4,32E-06",
                    "module": "A1-A3",
                    "scenario": null
                },
                {
                    "value": "9,03E-08",
                    "module": "A4",
                    "scenario": null
                },
                {
                    "value": "2,14E-07",
                    "module": "A5",
                    "scenario": null
                },
                {
                    "value": "2,14E-07",
                    "module": "C1",
                    "scenario": null
                },
                {
                    "value": "9,03E-08",
                    "module": "C2",
                    "scenario": null
                },
                {
                    "value": "0,00E+00",
                    "module": "C3",
                    "scenario": null
                },
                {
                    "value": "4,48E-09",
                    "module": "C4",
                    "scenario": null
                },
                {
                    "value": "-3,67E-07",
                    "module": "D",
                    "scenario": null
                }
            ]
        },
        {
            "parameter": "AP",
            "values": [
                {
                    "value": "9,90E-01",
                    "module": "A1-A3",
                    "scenario": null
                },
                {
                    "value": "1,21E-03",
                    "module": "A4",
                    "scenario": null
                },
                {
                    "value": "1,04E-02",
                    "module": "A5",
                    "scenario": null
                },
                {
                    "value": "1,04E-02",
                    "module": "C1",
                    "scenario": null
                },
                {
                    "value": "1,21E-03",
                    "module": "C2",
                    "scenario": null
                },
                {
                    "value": "0,00E+00",
                    "module": "C3",
                    "scenario": null
                },
                {
                    "value": "8,98E-05",
                    "module": "C4",
                    "scenario": null
                },
                {
                    "value": "-4,99E-02",
                    "module": "D",
                    "scenario": null
                }
            ]
        },
        {
            "parameter": "POCP",
            "values": [
                {
                    "value": "3,15E-01",
                    "module": "A1-A3",
                    "scenario": null
                },
                {
                    "value": "1,16E-03",
                    "module": "A4",
                    "scenario": null
                },
                {
                    "value": "1,38E-02",
                    "module": "A5",
                    "scenario": null
                },
                {
                    "value": "1,38E-02",
                    "module": "C1",
                    "scenario": null
                },
                {
                    "value": "1,16E-03",
                    "module": "C2",
                    "scenario": null
                },
                {
                    "value": "0,00E+00",
                    "module": "C3",
                    "scenario": null
                },
                {
                    "value": "1,06E-04",
                    "module": "C4",
                    "scenario": null
                },
                {
                    "value": "-3,78E-02",
                    "module": "D",
                    "scenario": null
                }
            ]
        },
        {
            "parameter": "ADPE",
            "values": [
                {
                    "value": "1,00E-01",
                    "module": "A1-A3",
                    "scenario": null
                },
                {
                    "value": "6,67E-06",
                    "module": "A4",
                    "scenario": null
                },
                {
                    "value": "1,52E-06",
                    "module": "A5",
                    "scenario": null
                },
                {
                    "value": "1,52E-06",
                    "module": "C1",
                    "scenario": null
                },
                {
                    "value": "6,67E-06",
                    "module": "C2",
                    "scenario": null
                },
                {
                    "value": "0,00E+00",
                    "module": "C3",
                    "scenario": null
                },
                {
                    "value": "8,15E-08",
                    "module": "C4",
                    "scenario": null
                },
                {
                    "value": "-8,51E-02",
                    "module": "D",
                    "scenario": null
                }
            ]
        },
        {
            "parameter": "ADPF",
            "values": [
                {
                    "value": "5,94E+02",
                    "module": "A1-A3",
                    "scenario": null
                },
                {
                    "value": "6,08E+00",
                    "module": "A4",
                    "scenario": null
                },
                {
                    "value": "1,36E+01",
                    "module": "A5",
                    "scenario": null
                },
                {
                    "value": "1,36E+01",
                    "module": "C1",
                    "scenario": null
                },
                {
                    "value": "6,08E+00",
                    "module": "C2",
                    "scenario": null
                },
                {
                    "value": "0,00E+00",
                    "module": "C3",
                    "scenario": null
                },
                {
                    "value": "2,97E-01",
                    "module": "C4",
                    "scenario": null
                },
                {
                    "value": "-7,82E+01",
                    "module": "D",
                    "scenario": null
                }
            ]
        },
        {
            "parameter": "WDP",
            "values": [
                {
                    "value": "2,00E+02",
                    "module": "A1-A3",
                    "scenario": null
                },
                {
                    "value": "4,66E+00",
                    "module": "A4",
                    "scenario": null
                },
                {
                    "value": "2,89E+00",
                    "module": "A5",
                    "scenario": null
                },
                {
                    "value": "2,89E+00",
                    "module": "C1",
                    "scenario": null
                },
                {
                    "value": "4,66E+00",
                    "module": "C2",
                    "scenario": null
                },
                {
                    "value": "0,00E+00",
                    "module": "C3",
                    "scenario": null
                },
                {
                    "value": "6,25E-01",
                    "module": "C4",
                    "scenario": null
                },
                {
                    "value": "5,64E+01",
                    "module": "D",
                    "scenario": null
                }
            ]
        },
        {
            "parameter": "EP-freshwater",
            "values": [
                {
                    "value": "2,43E-03",
                    "module": "A1-A3",
                    "scenario": null
                },
                {
                    "value": "2,98E-06",
                    "module": "A4",
                    "scenario": null
                },
                {
                    "value": "3,60E-06",
                    "module": "A5",
                    "scenario": null
                },
                {
                    "value": "3,60E-06",
                    "module": "C1",
                    "scenario": null
                },
                {
                    "value": "2,98E-06",
                    "module": "C2",
                    "scenario": null
                },
                {
                    "value": "0,00E+00",
                    "module": "C3",
                    "scenario": null
                },
                {
                    "value": "6,87E-08",
                    "module": "C4",
                    "scenario": null
                },
                {
                    "value": "-5,94E-04",
                    "module": "D",
                    "scenario": null
                }
            ]
        },
        {
            "parameter": "EP-marine",
            "values": [
                {
                    "value": "1,07E-01",
                    "module": "A1-A3",
                    "scenario": null
                },
                {
                    "value": "2,64E-04",
                    "module": "A4",
                    "scenario": null
                },
                {
                    "value": "4,57E-03",
                    "module": "A5",
                    "scenario": null
                },
                {
                    "value": "4,57E-03",
                    "module": "C1",
                    "scenario": null
                },
                {
                    "value": "2,64E-04",
                    "module": "C2",
                    "scenario": null
                },
                {
                    "value": "0,00E+00",
                    "module": "C3",
                    "scenario": null
                },
                {
                    "value": "3,37E-05",
                    "module": "C4",
                    "scenario": null
                },
                {
                    "value": "-1,08E-02",
                    "module": "D",
                    "scenario": null
                }
            ]
        },
        {
            "parameter": "EP-terrestrial",
            "values": [
                {
                    "value": "3,62E+00",
                    "module": "A1-A3",
                    "scenario": null
                },
                {
                    "value": "2,95E-03",
                    "module": "A4",
                    "scenario": null
                },
                {
                    "value": "5,01E-02",
                    "module": "A5",
                    "scenario": null
                },
                {
                    "value": "5,01E-02",
                    "module": "C1",
                    "scenario": null
                },
                {
                    "value": "2,95E-03",
                    "module": "C2",
                    "scenario": null
                },
                {
                    "value": "0,00E+00",
                    "module": "C3",
                    "scenario": null
                },
                {
                    "value": "3,71E-04",
                    "module": "C4",
                    "scenario": null
                },
                {
                    "value": "-1,18E-01",
                    "module": "D",
                    "scenario": null
                }
            ]
        }
    ],
    "additional_environmental_impact": [
        {
            "parameter": "PM",
            "values": [
                {
                    "value": "7,85E-06",
                    "module": "A1-A3",
                    "scenario": null
                },
                {
                    "value": "3,44E-08",
                    "module": "A4",
                    "scenario": null
                },
                {
                    "value": "2,74E-07",
                    "module": "A5",
                    "scenario": null
                },
                {
                    "value": "2,74E-07",
                    "module": "C1",
                    "scenario": null
                },
                {
                    "value": "3,44E-08",
                    "module": "C2",
                    "scenario": null
                },
                {
                    "value": "0,00E+00",
                    "module": "C3",
                    "scenario": null
                },
                {
                    "value": "1,91E-09",
                    "module": "C4",
                    "scenario": null
                },
                {
                    "value": "-4,19E-07",
                    "module": "D",
                    "scenario": null
                }
            ]
        },
        {
            "parameter": "ETP-fw",
            "values": [
                {
                    "value": "1,52E+03",
                    "module": "A1-A3",
                    "scenario": null
                },
                {
                    "value": "4,45E+00",
                    "module": "A4",
                    "scenario": null
                },
                {
                    "value": "7,44E+00",
                    "module": "A5",
                    "scenario": null
                },
                {
                    "value": "7,44E+00",
                    "module": "C1",
                    "scenario": null
                },
                {
                    "value": "4,45E+00",
                    "module": "C2",
                    "scenario": null
                },
                {
                    "value": "0,00E+00",
                    "module": "C3",
                    "scenario": null
                },
                {
                    "value": "1,47E-01",
                    "module": "C4",
                    "scenario": null
                },
                {
                    "value": "-3,66E+02",
                    "module": "D",
                    "scenario": null
                }
            ]
        },
        {
            "parameter": "HTP-c",
            "values": [
                {
                    "value": "3,24E-07",
                    "module": "A1-A3",
                    "scenario": null
                },
                {
                    "value": "0,00E+00",
                    "module": "A4",
                    "scenario": null
                },
                {
                    "value": "2,89E-10",
                    "module": "A5",
                    "scenario": null
                },
                {
                    "value": "2,89E-10",
                    "module": "C1",
                    "scenario": null
                },
                {
                    "value": "0,00E+00",
                    "module": "C2",
                    "scenario": null
                },
                {
                    "value": "0,00E+00",
                    "module": "C3",
                    "scenario": null
                },
                {
                    "value": "4,00E-12",
                    "module": "C4",
                    "scenario": null
                },
                {
                    "value": "-3,57E-08",
                    "module": "D",
                    "scenario": null
                }
            ]
        },
        {
            "parameter": "HTP-nc",
            "values": [
                {
                    "value": "6,46E-06",
                    "module": "A1-A3",
                    "scenario": null
                },
                {
                    "value": "4,30E-09",
                    "module": "A4",
                    "scenario": null
                },
                {
                    "value": "6,84E-09",
                    "module": "A5",
                    "scenario": null
                },
                {
                    "value": "6,84E-09",
                    "module": "C1",
                    "scenario": null
                },
                {
                    "value": "4,30E-09",
                    "module": "C2",
                    "scenario": null
                },
                {
                    "value": "0,00E+00",
                    "module": "C3",
                    "scenario": null
                },
                {
                    "value": "8,60E-11",
                    "module": "C4",
                    "scenario": null
                },
                {
                    "value": "-1,87E-07",
                    "module": "D",
                    "scenario": null
                }
            ]
        },
        {
            "parameter": "SQP",
            "values": [
                {
                    "value": "1,66E+02",
                    "module": "A1-A3",
                    "scenario": null
                },
                {
                    "value": "6,97E+00",
                    "module": "A4",
                    "scenario": null
                },
                {
                    "value": "1,73E+00",
                    "module": "A5",
                    "scenario": null
                },
                {
                    "value": "1,73E+00",
                    "module": "C1",
                    "scenario": null
                },
                {
                    "value": "6,97E+00",
                    "module": "C2",
                    "scenario": null
                },
                {
                    "value": "0,00E+00",
                    "module": "C3",
                    "scenario": null
                },
                {
                    "value": "1,08E+00",
                    "module": "C4",
                    "scenario": null
                },
                {
                    "value": "-2,49E+01",
                    "module": "D",
                    "scenario": null
                }
            ]
        },
        {
            "parameter": "IRP",
            "values": [
                {
                    "value": "2,06E+00",
                    "module": "A1-A3",
                    "scenario": null
                },
                {
                    "value": "2,66E-02",
                    "module": "A4",
                    "scenario": null
                },
                {
                    "value": "5,84E-02",
                    "module": "A5",
                    "scenario": null
                },
                {
                    "value": "5,84E-02",
                    "module": "C1",
                    "scenario": null
                },
                {
                    "value": "2,66E-02",
                    "module": "C2",
                    "scenario": null
                },
                {
                    "value": "0,00E+00",
                    "module": "C3",
                    "scenario": null
                },
                {
                    "value": "1,29E-03",
                    "module": "C4",
                    "scenario": null
                },
                {
                    "value": "-3,49E-01",
                    "module": "D",
                    "scenario": null
                }
            ]
        }
    ],
    "resource_use": [
        {
            "parameter": "PERE",
            "values": [
                {
                    "value": "4,59E+01",
                    "module": "A1-A3",
                    "scenario": null
                },
                {
                    "value": "7,65E-02",
                    "module": "A4",
                    "scenario": null
                },
                {
                    "value": "7,37E-02",
                    "module": "A5",
                    "scenario": null
                },
                {
                    "value": "7,37E-02",
                    "module": "C1",
                    "scenario": null
                },
                {
                    "value": "7,65E-02",
                    "module": "C2",
                    "scenario": null
                },
                {
                    "value": "0,00E+00",
                    "module": "C3",
                    "scenario": null
                },
                {
                    "value": "4,57E-03",
                    "module": "C4",
                    "scenario": null
                },
                {
                    "value": "-8,91E+00",
                    "module": "D",
                    "scenario": null
                }
            ]
        },
        {
            "parameter": "PERM",
            "values": [
                {
                    "value": "0,00E+00",
                    "module": "A1-A3",
                    "scenario": null
                },
                {
                    "value": "0,00E+00",
                    "module": "A4",
                    "scenario": null
                },
                {
                    "value": "0,00E+00",
                    "module": "A5",
                    "scenario": null
                },
                {
                    "value": "0,00E+00",
                    "module": "C1",
                    "scenario": null
                },
                {
                    "value": "0,00E+00",
                    "module": "C2",
                    "scenario": null
                },
                {
                    "value": "0,00E+00",
                    "module": "C3",
                    "scenario": null
                },
                {
                    "value": "0,00E+00",
                    "module": "C4",
                    "scenario": null
                },
                {
                    "value": "0,00E+00",
                    "module": "D",
                    "scenario": null
                }
            ]
        },
        {
            "parameter": "PERT",
            "values": [
                {
                    "value": "4,59E+01",
                    "module": "A1-A3",
                    "scenario": null
                },
                {
                    "value": "7,65E-02",
                    "module": "A4",
                    "scenario": null
                },
                {
                    "value": "7,37E-02",
                    "module": "A5",
                    "scenario": null
                },
                {
                    "value": "7,37E-02",
                    "module": "C1",
                    "scenario": null
                },
                {
                    "value": "7,65E-02",
                    "module": "C2",
                    "scenario": null
                },
                {
                    "value": "0,00E+00",
                    "module": "C3",
                    "scenario": null
                },
                {
                    "value": "4,57E-03",
                    "module": "C4",
                    "scenario": null
                },
                {
                    "value": "-8,91E+00",
                    "module": "D",
                    "scenario": null
                }
            ]
        },
        {
            "parameter": "PENRE",
            "values": [
                {
                    "value": "5,94E+02",
                    "module": "A1-A3",
                    "scenario": null
                },
                {
                    "value": "6,08E+00",
                    "module": "A4",
                    "scenario": null
                },
                {
                    "value": "1,36E+01",
                    "module": "A5",
                    "scenario": null
                },
                {
                    "value": "1,36E+01",
                    "module": "C1",
                    "scenario": null
                },
                {
                    "value": "6,08E+00",
                    "module": "C2",
                    "scenario": null
                },
                {
                    "value": "0,00E+00",
                    "module": "C3",
                    "scenario": null
                },
                {
                    "value": "2,97E-01",
                    "module": "C4",
                    "scenario": null
                },
                {
                    "value": "-7,83E+01",
                    "module": "D",
                    "scenario": null
                }
            ]
        },
        {
            "parameter": "PENRM",
            "values": [
                {
                    "value": "0,00E+00",
                    "module": "A1-A3",
                    "scenario": null
                },
                {
                    "value": "0,00E+00",
                    "module": "A4",
                    "scenario": null
                },
                {
                    "value": "0,00E+00",
                    "module": "A5",
                    "scenario": null
                },
                {
                    "value": "0,00E+00",
                    "module": "C1",
                    "scenario": null
                },
                {
                    "value": "0,00E+00",
                    "module": "C2",
                    "scenario": null
                },
                {
                    "value": "0,00E+00",
                    "module": "C3",
                    "scenario": null
                },
                {
                    "value": "0,00E+00",
                    "module": "C4",
                    "scenario": null
                },
                {
                    "value": "0,00E+00",
                    "module": "D",
                    "scenario": null
                }
            ]
        },
        {
            "parameter": "PENRT",
            "values": [
                {
                    "value": "5,94E+02",
                    "module": "A1-A3",
                    "scenario": null
                },
                {
                    "value": "6,08E+00",
                    "module": "A4",
                    "scenario": null
                },
                {
                    "value": "1,36E+01",
                    "module": "A5",
                    "scenario": null
                },
                {
                    "value": "1,36E+01",
                    "module": "C1",
                    "scenario": null
                },
                {
                    "value": "6,08E+00",
                    "module": "C2",
                    "scenario": null
                },
                {
                    "value": "0,00E+00",
                    "module": "C3",
                    "scenario": null
                },
                {
                    "value": "2,97E-01",
                    "module": "C4",
                    "scenario": null
                },
                {
                    "value": "-7,83E+01",
                    "module": "D",
                    "scenario": null
                }
            ]
        },
        {
            "parameter": "SM",
            "values": [
                {
                    "value": "1,57E+01",
                    "module": "A1-A3",
                    "scenario": null
                },
                {
                    "value": "0,00E+00",
                    "module": "A4",
                    "scenario": null
                },
                {
                    "value": "0,00E+00",
                    "module": "A5",
                    "scenario": null
                },
                {
                    "value": "0,00E+00",
                    "module": "C1",
                    "scenario": null
                },
                {
                    "value": "0,00E+00",
                    "module": "C2",
                    "scenario": null
                },
                {
                    "value": "0,00E+00",
                    "module": "C3",
                    "scenario": null
                },
                {
                    "value": "0,00E+00",
                    "module": "C4",
                    "scenario": null
                },
                {
                    "value": "0,00E+00",
                    "module": "D",
                    "scenario": null
                }
            ]
        },
        {
            "parameter": "RSF",
            "values": [
                {
                    "value": "5,82E-01",
                    "module": "A1-A3",
                    "scenario": null
                },
                {
                    "value": "2,68E-03",
                    "module": "A4",
                    "scenario": null
                },
                {
                    "value": "1,81E-03",
                    "module": "A5",
                    "scenario": null
                },
                {
                    "value": "1,81E-03",
                    "module": "C1",
                    "scenario": null
                },
                {
                    "value": "2,68E-03",
                    "module": "C2",
                    "scenario": null
                },
                {
                    "value": "0,00E+00",
                    "module": "C3",
                    "scenario": null
                },
                {
                    "value": "9,45E-05",
                    "module": "C4",
                    "scenario": null
                },
                {
                    "value": "-5,29E-02",
                    "module": "D",
                    "scenario": null
                }
            ]
        },
        {
            "parameter": "NRSF",
            "values": [
                {
                    "value": "1,58E+01",
                    "module": "A1-A3",
                    "scenario": null
                },
                {
                    "value": "8,97E-03",
                    "module": "A4",
                    "scenario": null
                },
                {
                    "value": "2,67E-02",
                    "module": "A5",
                    "scenario": null
                },
                {
                    "value": "2,67E-02",
                    "module": "C1",
                    "scenario": null
                },
                {
                    "value": "8,97E-03",
                    "module": "C2",
                    "scenario": null
                },
                {
                    "value": "0,00E+00",
                    "module": "C3",
                    "scenario": null
                },
                {
                    "value": "2,72E-04",
                    "module": "C4",
                    "scenario": null
                },
                {
                    "value": "3,48E+00",
                    "module": "D",
                    "scenario": null
                }
            ]
        },
        {
            "parameter": "FW",
            "values": [
                {
                    "value": "4,90E-01",
                    "module": "A1-A3",
                    "scenario": null
                },
                {
                    "value": "6,92E-04",
                    "module": "A4",
                    "scenario": null
                },
                {
                    "value": "7,01E-04",
                    "module": "A5",
                    "scenario": null
                },
                {
                    "value": "7,01E-04",
                    "module": "C1",
                    "scenario": null
                },
                {
                    "value": "6,92E-04",
                    "module": "C2",
                    "scenario": null
                },
                {
                    "value": "0,00E+00",
                    "module": "C3",
                    "scenario": null
                },
                {
                    "value": "3,54E-04",
                    "module": "C4",
                    "scenario": null
                },
                {
                    "value": "-1,11E-01",
                    "module": "D",
                    "scenario": null
                }
            ]
        }
    ],
    "end_of_life_waste": [
        {
            "parameter": "HWD",
            "values": [
                {
                    "value": "2,04E-01",
                    "module": "A1-A3",
                    "scenario": null
                },
                {
                    "value": "3,33E-04",
                    "module": "A4",
                    "scenario": null
                },
                {
                    "value": "4,01E-04",
                    "module": "A5",
                    "scenario": null
                },
                {
                    "value": "4,01E-04",
                    "module": "C1",
                    "scenario": null
                },
                {
                    "value": "3,33E-04",
                    "module": "C2",
                    "scenario": null
                },
                {
                    "value": "0,00E+00",
                    "module": "C3",
                    "scenario": null
                },
                {
                    "value": "0,00E+00",
                    "module": "C4",
                    "scenario": null
                },
                {
                    "value": "-6,34E-02",
                    "module": "D",
                    "scenario": null
                }
            ]
        },
        {
            "parameter": "NHWD",
            "values": [
                {
                    "value": "1,84E+01",
                    "module": "A1-A3",
                    "scenario": null
                },
                {
                    "value": "5,29E-01",
                    "module": "A4",
                    "scenario": null
                },
                {
                    "value": "1,61E-02",
                    "module": "A5",
                    "scenario": null
                },
                {
                    "value": "1,61E-02",
                    "module": "C1",
                    "scenario": null
                },
                {
                    "value": "5,29E-01",
                    "module": "C2",
                    "scenario": null
                },
                {
                    "value": "0,00E+00",
                    "module": "C3",
                    "scenario": null
                },
                {
                    "value": "2,15E+00",
                    "module": "C4",
                    "scenario": null
                },
                {
                    "value": "-1,90E+00",
                    "module": "D",
                    "scenario": null
                }
            ]
        },
        {
            "parameter": "RWD",
            "values": [
                {
                    "value": "1,98E-03",
                    "module": "A1-A3",
                    "scenario": null
                },
                {
                    "value": "4,15E-05",
                    "module": "A4",
                    "scenario": null
                },
                {
                    "value": "9,46E-05",
                    "module": "A5",
                    "scenario": null
                },
                {
                    "value": "9,46E-05",
                    "module": "C1",
                    "scenario": null
                },
                {
                    "value": "4,15E-05",
                    "module": "C2",
                    "scenario": null
                },
                {
                    "value": "0,00E+00",
                    "module": "C3",
                    "scenario": null
                },
                {
                    "value": "0,00E+00",
                    "module": "C4",
                    "scenario": null
                },
                {
                    "value": "-2,45E-04",
                    "module": "D",
                    "scenario": null
                }
            ]
        }
    ],
    "end_of_life_flow": [
        {
            "parameter": "CRU",
            "values": [
                {
                    "value": "0,00E+00",
                    "module": "A1-A3",
                    "scenario": null
                },
                {
                    "value": "0,00E+00",
                    "module": "A4",
                    "scenario": null
                },
                {
                    "value": "0,00E+00",
                    "module": "A5",
                    "scenario": null
                },
                {
                    "value": "0,00E+00",
                    "module": "C1",
                    "scenario": null
                },
                {
                    "value": "0,00E+00",
                    "module": "C2",
                    "scenario": null
                },
                {
                    "value": "0,00E+00",
                    "module": "C3",
                    "scenario": null
                },
                {
                    "value": "0,00E+00",
                    "module": "C4",
                    "scenario": null
                },
                {
                    "value": "0,00E+00",
                    "module": "D",
                    "scenario": null
                }
            ]
        },
        {
            "parameter": "MFR",
            "values": [
                {
                    "value": "5,53E+00",
                    "module": "A1-A3",
                    "scenario": null
                },
                {
                    "value": "0,00E+00",
                    "module": "A4",
                    "scenario": null
                },
                {
                    "value": "0,00E+00",
                    "module": "A5",
                    "scenario": null
                },
                {
                    "value": "0,00E+00",
                    "module": "C1",
                    "scenario": null
                },
                {
                    "value": "0,00E+00",
                    "module": "C2",
                    "scenario": null
                },
                {
                    "value": "1,94E+01",
                    "module": "C3",
                    "scenario": null
                },
                {
                    "value": "0,00E+00",
                    "module": "C4",
                    "scenario": null
                },
                {
                    "value": "0,00E+00",
                    "module": "D",
                    "scenario": null
                }
            ]
        },
        {
            "parameter": "MER",
            "values": [
                {
                    "value": "3,27E-04",
                    "module": "A1-A3",
                    "scenario": null
                },
                {
                    "value": "0,00E+00",
                    "module": "A4",
                    "scenario": null
                },
                {
                    "value": "0,00E+00",
                    "module": "A5",
                    "scenario": null
                },
                {
                    "value": "0,00E+00",
                    "module": "C1",
                    "scenario": null
                },
                {
                    "value": "0,00E+00",
                    "module": "C2",
                    "scenario": null
                },
                {
                    "value": "0,00E+00",
                    "module": "C3",
                    "scenario": null
                },
                {
                    "value": "0,00E+00",
                    "module": "C4",
                    "scenario": null
                },
                {
                    "value": "0,00E+00",
                    "module": "D",
                    "scenario": null
                }
            ]
        },
        {
            "parameter": "EEE",
            "values": [
                {
                    "value": "1,71E-03",
                    "module": "A1-A3",
                    "scenario": null
                },
                {
                    "value": "0,00E+00",
                    "module": "A4",
                    "scenario": null
                },
                {
                    "value": "0,00E+00",
                    "module": "A5",
                    "scenario": null
                },
                {
                    "value": "0,00E+00",
                    "module": "C1",
                    "scenario": null
                },
                {
                    "value": "0,00E+00",
                    "module": "C2",
                    "scenario": null
                },
                {
                    "value": "0,00E+00",
                    "module": "C3",
                    "scenario": null
                },
                {
                    "value": "0,00E+00",
                    "module": "C4",
                    "scenario": null
                },
                {
                    "value": "0,00E+00",
                    "module": "D",
                    "scenario": null
                }
            ]
        },
        {
            "parameter": "EET",
            "values": [
                {
                    "value": "2,59E-02",
                    "module": "A1-A3",
                    "scenario": null
                },
                {
                    "value": "0,00E+00",
                    "module": "A4",
                    "scenario": null
                },
                {
                    "value": "0,00E+00",
                    "module": "A5",
                    "scenario": null
                },
                {
                    "value": "0,00E+00",
                    "module": "C1",
                    "scenario": null
                },
                {
                    "value": "0,00E+00",
                    "module": "C2",
                    "scenario": null
                },
                {
                    "value": "0,00E+00",
                    "module": "C3",
                    "scenario": null
                },
                {
                    "value": "0,00E+00",
                    "module": "C4",
                    "scenario": null
                },
                {
                    "value": "0,00E+00",
                    "module": "D",
                    "scenario": null
                }
            ]
        }
    ]
}