{"product_name":"Rektangul\u00e6re kanaler produsert i 0,90mm galvanisert materiale med kvalitetsbetegnelsen DX51+Z275","epd_id":"NEPD-4551-3805-NO","declared_unit":{"unit":"ton","amount":1},"compliance":["EN 15804+A2","ISO 14025","ISO 21930"],"producer_name":"Ventist\u00e5l AS","environmental_impact":[{"parameter":"GWP-total","unit":"kg CO2-eq","values":[{"value":"3,17E+00","module":"A1-A3","scenario":null},{"value":"1,54E-02","module":"A4","scenario":null},{"value":"1,32E-03","module":"C1","scenario":null},{"value":"4,37E-02","module":"C2","scenario":null},{"value":"0,00E+00","module":"C3","scenario":null},{"value":"6,52E-04","module":"C4","scenario":null},{"value":"-8,44E-01","module":"D","scenario":null}]},{"parameter":"GWP-fossil","unit":"kg CO2-eq","values":[{"value":"3,16E+00","module":"A1-A3","scenario":null},{"value":"1,54E-02","module":"A4","scenario":null},{"value":"1,32E-03","module":"C1","scenario":null},{"value":"4,36E-02","module":"C2","scenario":null},{"value":"0,00E+00","module":"C3","scenario":null},{"value":"6,49E-04","module":"C4","scenario":null},{"value":"-8,43E-01","module":"D","scenario":null}]},{"parameter":"GWP-biogenic","unit":"kg CO2-eq","values":[{"value":"4,11E-03","module":"A1-A3","scenario":null},{"value":"8,47E-06","module":"A4","scenario":null},{"value":"2,47E-07","module":"C1","scenario":null},{"value":"2,40E-05","module":"C2","scenario":null},{"value":"0,00E+00","module":"C3","scenario":null},{"value":"5,58E-07","module":"C4","scenario":null},{"value":"-7,13E-04","module":"D","scenario":null}]},{"parameter":"GWP-luluc","unit":"kg CO2-eq","values":[{"value":"1,68E-03","module":"A1-A3","scenario":null},{"value":"8,59E-06","module":"A4","scenario":null},{"value":"1,04E-07","module":"C1","scenario":null},{"value":"2,43E-05","module":"C2","scenario":null},{"value":"0,00E+00","module":"C3","scenario":null},{"value":"2,08E-06","module":"C4","scenario":null},{"value":"-4,56E-04","module":"D","scenario":null}]},{"parameter":"ODP","unit":"kg CFC11-eq","values":[{"value":"1,77E-07","module":"A1-A3","scenario":null},{"value":"3,30E-09","module":"A4","scenario":null},{"value":"2,85E-10","module":"C1","scenario":null},{"value":"9,35E-09","module":"C2","scenario":null},{"value":"0,00E+00","module":"C3","scenario":null},{"value":"2,17E-10","module":"C4","scenario":null},{"value":"-2,80E-08","module":"D","scenario":null}]},{"parameter":"AP","unit":"mol H+-eq","values":[{"value":"2,48E-02","module":"A1-A3","scenario":null},{"value":"4,51E-05","module":"A4","scenario":null},{"value":"1,38E-05","module":"C1","scenario":null},{"value":"1,28E-04","module":"C2","scenario":null},{"value":"0,00E+00","module":"C3","scenario":null},{"value":"5,19E-06","module":"C4","scenario":null},{"value":"-4,32E-03","module":"D","scenario":null}]},{"parameter":"POCP","unit":"kg NMVOC-eq","values":[{"value":"1,75E-02","module":"A1-A3","scenario":null},{"value":"3,49E-05","module":"A4","scenario":null},{"value":"1,84E-05","module":"C1","scenario":null},{"value":"9,88E-05","module":"C2","scenario":null},{"value":"0,00E+00","module":"C3","scenario":null},{"value":"6,01E-06","module":"C4","scenario":null},{"value":"-4,25E-03","module":"D","scenario":null}]},{"parameter":"ADPE","unit":"kg Sb-eq","values":[{"value":"9,48E-04","module":"A1-A3","scenario":null},{"value":"7,59E-07","module":"A4","scenario":null},{"value":"2,02E-09","module":"C1","scenario":null},{"value":"2,15E-06","module":"C2","scenario":null},{"value":"0,00E+00","module":"C3","scenario":null},{"value":"5,05E-09","module":"C4","scenario":null},{"value":"-7,13E-04","module":"D","scenario":null}]},{"parameter":"ADPF","unit":"MJ","values":[{"value":"3,27E+01","module":"A1-A3","scenario":null},{"value":"2,28E-01","module":"A4","scenario":null},{"value":"1,81E-02","module":"C1","scenario":null},{"value":"6,47E-01","module":"C2","scenario":null},{"value":"0,00E+00","module":"C3","scenario":null},{"value":"1,62E-02","module":"C4","scenario":null},{"value":"-7,27E+00","module":"D","scenario":null}]},{"parameter":"WDP","unit":"m3 world-eq. Deprived","values":[{"value":"2,19E+01","module":"A1-A3","scenario":null},{"value":"3,55E-01","module":"A4","scenario":null},{"value":"3,86E-03","module":"C1","scenario":null},{"value":"1,00E+00","module":"C2","scenario":null},{"value":"0,00E+00","module":"C3","scenario":null},{"value":"3,06E-02","module":"C4","scenario":null},{"value":"4,13E+01","module":"D","scenario":null}]},{"parameter":"EP-freshwater","unit":"kg P-eq","values":[{"value":"1,75E-04","module":"A1-A3","scenario":null},{"value":"1,73E-07","module":"A4","scenario":null},{"value":"4,80E-09","module":"C1","scenario":null},{"value":"4,90E-07","module":"C2","scenario":null},{"value":"0,00E+00","module":"C3","scenario":null},{"value":"1,32E-08","module":"C4","scenario":null},{"value":"-5,33E-05","module":"D","scenario":null}]},{"parameter":"EP-marine","unit":"kg N-eq","values":[{"value":"4,21E-03","module":"A1-A3","scenario":null},{"value":"8,03E-06","module":"A4","scenario":null},{"value":"6,09E-06","module":"C1","scenario":null},{"value":"2,27E-05","module":"C2","scenario":null},{"value":"0,00E+00","module":"C3","scenario":null},{"value":"1,76E-06","module":"C4","scenario":null},{"value":"-8,98E-04","module":"D","scenario":null}]},{"parameter":"EP-terrestrial","unit":"mol N-eq.","values":[{"value":"6,88E-02","module":"A1-A3","scenario":null},{"value":"9,06E-05","module":"A4","scenario":null},{"value":"6,68E-05","module":"C1","scenario":null},{"value":"2,57E-04","module":"C2","scenario":null},{"value":"0,00E+00","module":"C3","scenario":null},{"value":"1,94E-05","module":"C4","scenario":null},{"value":"-9,24E-03","module":"D","scenario":null}]},{"parameter":"GWP-IOBC","unit":"kg CO2-eq","values":[{"value":"3,17E+00","module":"A1-A3","scenario":null},{"value":"1,54E-02","module":"A4","scenario":null},{"value":"1,32E-03","module":"C1","scenario":null},{"value":"4,37E-02","module":"C2","scenario":null},{"value":"0,00E+00","module":"C3","scenario":null},{"value":"0,00E+00","module":"C4","scenario":null},{"value":"-1,25E+00","module":"D","scenario":null}]}],"additional_environmental_impact":[{"parameter":"PM","unit":"Disease incidence","values":[{"value":"2,84E-07","module":"A1-A3","scenario":null},{"value":"7,20E-10","module":"A4","scenario":null},{"value":"3,65E-10","module":"C1","scenario":null},{"value":"2,04E-09","module":"C2","scenario":null},{"value":"0,00E+00","module":"C3","scenario":null},{"value":"1,07E-10","module":"C4","scenario":null},{"value":"-6,88E-08","module":"D","scenario":null}]},{"parameter":"ETP-fw","unit":"CTUe","values":[{"value":"1,43E+02","module":"A1-A3","scenario":null},{"value":"1,94E-01","module":"A4","scenario":null},{"value":"9,92E-03","module":"C1","scenario":null},{"value":"5,50E-01","module":"C2","scenario":null},{"value":"0,00E+00","module":"C3","scenario":null},{"value":"1,32E-02","module":"C4","scenario":null},{"value":"-4,69E+01","module":"D","scenario":null}]},{"parameter":"HTP-c","unit":"CTUh","values":[{"value":"2,27E-08","module":"A1-A3","scenario":null},{"value":"0,00E+00","module":"A4","scenario":null},{"value":"0,00E+00","module":"C1","scenario":null},{"value":"0,00E+00","module":"C2","scenario":null},{"value":"0,00E+00","module":"C3","scenario":null},{"value":"1,00E-12","module":"C4","scenario":null},{"value":"-4,08E-09","module":"D","scenario":null}]},{"parameter":"HTP-nc","unit":"CTUh","values":[{"value":"1,04E-07","module":"A1-A3","scenario":null},{"value":"2,10E-10","module":"A4","scenario":null},{"value":"9,00E-12","module":"C1","scenario":null},{"value":"5,95E-10","module":"C2","scenario":null},{"value":"0,00E+00","module":"C3","scenario":null},{"value":"1,10E-11","module":"C4","scenario":null},{"value":"8,08E-08","module":"D","scenario":null}]},{"parameter":"SQP","unit":"-","values":[{"value":"9,73E+00","module":"A1-A3","scenario":null},{"value":"1,12E-01","module":"A4","scenario":null},{"value":"2,30E-03","module":"C1","scenario":null},{"value":"3,19E-01","module":"C2","scenario":null},{"value":"0,00E+00","module":"C3","scenario":null},{"value":"5,61E-02","module":"C4","scenario":null},{"value":"-7,01E-01","module":"D","scenario":null}]},{"parameter":"IRP","unit":"kBq U235-eq","values":[{"value":"6,50E-02","module":"A1-A3","scenario":null},{"value":"9,98E-04","module":"A4","scenario":null},{"value":"7,78E-05","module":"C1","scenario":null},{"value":"2,83E-03","module":"C2","scenario":null},{"value":"0,00E+00","module":"C3","scenario":null},{"value":"6,30E-05","module":"C4","scenario":null},{"value":"-4,14E-05","module":"D","scenario":null}]}],"resource_use":[{"parameter":"PERE","unit":"MJ","values":[{"value":"4,42E+00","module":"A1-A3","scenario":null},{"value":"4,89E-03","module":"A4","scenario":null},{"value":"9,82E-05","module":"C1","scenario":null},{"value":"1,39E-02","module":"C2","scenario":null},{"value":"0,00E+00","module":"C3","scenario":null},{"value":"1,08E-03","module":"C4","scenario":null},{"value":"-6,11E-01","module":"D","scenario":null}]},{"parameter":"PERM","unit":"","values":[{"value":"0,00E+00","module":"A1-A3","scenario":null},{"value":"0,00E+00","module":"A4","scenario":null},{"value":"0,00E+00","module":"C1","scenario":null},{"value":"0,00E+00","module":"C2","scenario":null},{"value":"0,00E+00","module":"C3","scenario":null},{"value":"0,00E+00","module":"C4","scenario":null},{"value":"0,00E+00","module":"D","scenario":null}]},{"parameter":"PERT","unit":"MJ","values":[{"value":"4,42E+00","module":"A1-A3","scenario":null},{"value":"4,89E-03","module":"A4","scenario":null},{"value":"9,82E-05","module":"C1","scenario":null},{"value":"1,39E-02","module":"C2","scenario":null},{"value":"0,00E+00","module":"C3","scenario":null},{"value":"1,08E-03","module":"C4","scenario":null},{"value":"-6,11E-01","module":"D","scenario":null}]},{"parameter":"PENRE","unit":"MJ","values":[{"value":"3,27E+01","module":"A1-A3","scenario":null},{"value":"2,28E-01","module":"A4","scenario":null},{"value":"1,81E-02","module":"C1","scenario":null},{"value":"6,47E-01","module":"C2","scenario":null},{"value":"0,00E+00","module":"C3","scenario":null},{"value":"1,62E-02","module":"C4","scenario":null},{"value":"-7,27E+00","module":"D","scenario":null}]},{"parameter":"PENRM","unit":"MJ","values":[{"value":"0,00E+00","module":"A1-A3","scenario":null},{"value":"0,00E+00","module":"A4","scenario":null},{"value":"0,00E+00","module":"C1","scenario":null},{"value":"0,00E+00","module":"C2","scenario":null},{"value":"0,00E+00","module":"C3","scenario":null},{"value":"0,00E+00","module":"C4","scenario":null},{"value":"0,00E+00","module":"D","scenario":null}]},{"parameter":"PENRT","unit":"MJ","values":[{"value":"3,27E+01","module":"A1-A3","scenario":null},{"value":"2,28E-01","module":"A4","scenario":null},{"value":"1,81E-02","module":"C1","scenario":null},{"value":"6,47E-01","module":"C2","scenario":null},{"value":"0,00E+00","module":"C3","scenario":null},{"value":"1,62E-02","module":"C4","scenario":null},{"value":"-7,27E+00","module":"D","scenario":null}]},{"parameter":"SM","unit":"kg","values":[{"value":"1,63E-01","module":"A1-A3","scenario":null},{"value":"0,00E+00","module":"A4","scenario":null},{"value":"8,91E-06","module":"C1","scenario":null},{"value":"0,00E+00","module":"C2","scenario":null},{"value":"0,00E+00","module":"C3","scenario":null},{"value":"2,29E-05","module":"C4","scenario":null},{"value":"-4,31E-04","module":"D","scenario":null}]},{"parameter":"RSF","unit":"MJ","values":[{"value":"2,10E-02","module":"A1-A3","scenario":null},{"value":"1,78E-04","module":"A4","scenario":null},{"value":"2,41E-06","module":"C1","scenario":null},{"value":"5,03E-04","module":"C2","scenario":null},{"value":"0,00E+00","module":"C3","scenario":null},{"value":"6,19E-06","module":"C4","scenario":null},{"value":"2,80E-02","module":"D","scenario":null}]},{"parameter":"NRSF","unit":"MJ","values":[{"value":"2,30E+00","module":"A1-A3","scenario":null},{"value":"6,56E-04","module":"A4","scenario":null},{"value":"3,55E-05","module":"C1","scenario":null},{"value":"1,86E-03","module":"C2","scenario":null},{"value":"0,00E+00","module":"C3","scenario":null},{"value":"2,10E-04","module":"C4","scenario":null},{"value":"8,56E-01","module":"D","scenario":null}]},{"parameter":"FW","unit":"m3","values":[{"value":"3,29E-02","module":"A1-A3","scenario":null},{"value":"3,24E-05","module":"A4","scenario":null},{"value":"9,34E-07","module":"C1","scenario":null},{"value":"9,17E-05","module":"C2","scenario":null},{"value":"0,00E+00","module":"C3","scenario":null},{"value":"1,76E-05","module":"C4","scenario":null},{"value":"-2,57E-03","module":"D","scenario":null}]}],"end_of_life_waste":[{"parameter":"HWD","unit":"kg","values":[{"value":"2,22E-02","module":"A1-A3","scenario":null},{"value":"1,43E-05","module":"A4","scenario":null},{"value":"5,34E-07","module":"C1","scenario":null},{"value":"4,05E-05","module":"C2","scenario":null},{"value":"0,00E+00","module":"C3","scenario":null},{"value":"1,06E-03","module":"C4","scenario":null},{"value":"-4,61E-03","module":"D","scenario":null}]},{"parameter":"NHWD","unit":"kg","values":[{"value":"1,17E+00","module":"A1-A3","scenario":null},{"value":"6,93E-03","module":"A4","scenario":null},{"value":"2,15E-05","module":"C1","scenario":null},{"value":"1,96E-02","module":"C2","scenario":null},{"value":"0,00E+00","module":"C3","scenario":null},{"value":"9,90E-02","module":"C4","scenario":null},{"value":"-3,37E-01","module":"D","scenario":null}]},{"parameter":"RWD","unit":"kg","values":[{"value":"6,80E-05","module":"A1-A3","scenario":null},{"value":"1,51E-06","module":"A4","scenario":null},{"value":"1,26E-07","module":"C1","scenario":null},{"value":"4,29E-06","module":"C2","scenario":null},{"value":"0,00E+00","module":"C3","scenario":null},{"value":"4,14E-09","module":"C4","scenario":null},{"value":"1,55E-07","module":"D","scenario":null}]}],"end_of_life_flow":[{"parameter":"CRU","unit":"kg","values":[{"value":"0,00E+00","module":"A1-A3","scenario":null},{"value":"0,00E+00","module":"A4","scenario":null},{"value":"0,00E+00","module":"C1","scenario":null},{"value":"0,00E+00","module":"C2","scenario":null},{"value":"0,00E+00","module":"C3","scenario":null},{"value":"0,00E+00","module":"C4","scenario":null},{"value":"0,00E+00","module":"D","scenario":null}]},{"parameter":"MFR","unit":"kg","values":[{"value":"2,53E-01","module":"A1-A3","scenario":null},{"value":"0,00E+00","module":"A4","scenario":null},{"value":"8,75E-06","module":"C1","scenario":null},{"value":"0,00E+00","module":"C2","scenario":null},{"value":"9,00E-01","module":"C3","scenario":null},{"value":"2,26E-05","module":"C4","scenario":null},{"value":"-3,76E-04","module":"D","scenario":null}]},{"parameter":"MER","unit":"kg","values":[{"value":"3,25E-04","module":"A1-A3","scenario":null},{"value":"0,00E+00","module":"A4","scenario":null},{"value":"2,71E-08","module":"C1","scenario":null},{"value":"0,00E+00","module":"C2","scenario":null},{"value":"0,00E+00","module":"C3","scenario":null},{"value":"2,56E-08","module":"C4","scenario":null},{"value":"-1,57E-05","module":"D","scenario":null}]},{"parameter":"EEE","unit":"MJ","values":[{"value":"2,31E-03","module":"A1-A3","scenario":null},{"value":"0,00E+00","module":"A4","scenario":null},{"value":"9,30E-08","module":"C1","scenario":null},{"value":"0,00E+00","module":"C2","scenario":null},{"value":"0,00E+00","module":"C3","scenario":null},{"value":"1,45E-07","module":"C4","scenario":null},{"value":"-6,72E-04","module":"D","scenario":null}]},{"parameter":"EET","unit":"MJ","values":[{"value":"3,50E-02","module":"A1-A3","scenario":null},{"value":"0,00E+00","module":"A4","scenario":null},{"value":"1,41E-06","module":"C1","scenario":null},{"value":"0,00E+00","module":"C2","scenario":null},{"value":"0,00E+00","module":"C3","scenario":null},{"value":"2,19E-06","module":"C4","scenario":null},{"value":"-1,02E-02","module":"D","scenario":null}]}]}