{
    "product_name": "EXRQ 2x1,5",
    "epd_id": "NEPD-9106-8677",
    "declared_unit": {
        "unit": "m",
        "amount": 1.0
    },
    "compliance": [
        "EN 15804+A2",
        "ISO 14025",
        "ISO 21930"
    ],
    "producer_name": "Amokabel AB",
    "environmental_impact": [
        {
            "parameter": "GWP-total",
            "values": [
                {
                    "value": "3,50E-01",
                    "module": "A1",
                    "scenario": null
                },
                {
                    "value": "1,15E-02",
                    "module": "A2",
                    "scenario": null
                },
                {
                    "value": "1,47E-03",
                    "module": "A3",
                    "scenario": null
                },
                {
                    "value": "5,12E-03",
                    "module": "A4",
                    "scenario": null
                },
                {
                    "value": "2,03E-02",
                    "module": "A5",
                    "scenario": null
                },
                {
                    "value": "2,45E-01",
                    "module": "B6",
                    "scenario": null
                },
                {
                    "value": "0,00E+00",
                    "module": "C1",
                    "scenario": null
                },
                {
                    "value": "1,52E-03",
                    "module": "C2",
                    "scenario": null
                },
                {
                    "value": "1,03E-01",
                    "module": "C3",
                    "scenario": null
                },
                {
                    "value": "4,14E-03",
                    "module": "C4",
                    "scenario": null
                },
                {
                    "value": "-5,88E-02",
                    "module": "D",
                    "scenario": null
                }
            ]
        },
        {
            "parameter": "GWP-fossil",
            "values": [
                {
                    "value": "3,56E-01",
                    "module": "A1",
                    "scenario": null
                },
                {
                    "value": "1,15E-02",
                    "module": "A2",
                    "scenario": null
                },
                {
                    "value": "1,39E-03",
                    "module": "A3",
                    "scenario": null
                },
                {
                    "value": "5,12E-03",
                    "module": "A4",
                    "scenario": null
                },
                {
                    "value": "1,03E-02",
                    "module": "A5",
                    "scenario": null
                },
                {
                    "value": "2,25E-01",
                    "module": "B6",
                    "scenario": null
                },
                {
                    "value": "0,00E+00",
                    "module": "C1",
                    "scenario": null
                },
                {
                    "value": "1,52E-03",
                    "module": "C2",
                    "scenario": null
                },
                {
                    "value": "1,03E-01",
                    "module": "C3",
                    "scenario": null
                },
                {
                    "value": "4,14E-03",
                    "module": "C4",
                    "scenario": null
                },
                {
                    "value": "-5,78E-02",
                    "module": "D",
                    "scenario": null
                }
            ]
        },
        {
            "parameter": "GWP-biogenic",
            "values": [
                {
                    "value": "-6,45E-03",
                    "module": "A1",
                    "scenario": null
                },
                {
                    "value": "4,44E-06",
                    "module": "A2",
                    "scenario": null
                },
                {
                    "value": "2,86E-05",
                    "module": "A3",
                    "scenario": null
                },
                {
                    "value": "2,12E-06",
                    "module": "A4",
                    "scenario": null
                },
                {
                    "value": "1,00E-02",
                    "module": "A5",
                    "scenario": null
                },
                {
                    "value": "4,58E-03",
                    "module": "B6",
                    "scenario": null
                },
                {
                    "value": "0,00E+00",
                    "module": "C1",
                    "scenario": null
                },
                {
                    "value": "6,29E-07",
                    "module": "C2",
                    "scenario": null
                },
                {
                    "value": "8,44E-07",
                    "module": "C3",
                    "scenario": null
                },
                {
                    "value": "3,82E-07",
                    "module": "C4",
                    "scenario": null
                },
                {
                    "value": "-2,53E-04",
                    "module": "D",
                    "scenario": null
                }
            ]
        },
        {
            "parameter": "GWP-luluc",
            "values": [
                {
                    "value": "5,02E-04",
                    "module": "A1",
                    "scenario": null
                },
                {
                    "value": "4,68E-06",
                    "module": "A2",
                    "scenario": null
                },
                {
                    "value": "4,78E-05",
                    "module": "A3",
                    "scenario": null
                },
                {
                    "value": "1,82E-06",
                    "module": "A4",
                    "scenario": null
                },
                {
                    "value": "7,04E-06",
                    "module": "A5",
                    "scenario": null
                },
                {
                    "value": "1,46E-02",
                    "module": "B6",
                    "scenario": null
                },
                {
                    "value": "0,00E+00",
                    "module": "C1",
                    "scenario": null
                },
                {
                    "value": "5,41E-07",
                    "module": "C2",
                    "scenario": null
                },
                {
                    "value": "1,25E-07",
                    "module": "C3",
                    "scenario": null
                },
                {
                    "value": "1,58E-07",
                    "module": "C4",
                    "scenario": null
                },
                {
                    "value": "-7,32E-04",
                    "module": "D",
                    "scenario": null
                }
            ]
        },
        {
            "parameter": "ODP",
            "values": [
                {
                    "value": "1,83E-08",
                    "module": "A1",
                    "scenario": null
                },
                {
                    "value": "2,56E-09",
                    "module": "A2",
                    "scenario": null
                },
                {
                    "value": "3,97E-10",
                    "module": "A3",
                    "scenario": null
                },
                {
                    "value": "1,16E-09",
                    "module": "A4",
                    "scenario": null
                },
                {
                    "value": "5,65E-10",
                    "module": "A5",
                    "scenario": null
                },
                {
                    "value": "1,10E-07",
                    "module": "B6",
                    "scenario": null
                },
                {
                    "value": "0,00E+00",
                    "module": "C1",
                    "scenario": null
                },
                {
                    "value": "3,44E-10",
                    "module": "C2",
                    "scenario": null
                },
                {
                    "value": "8,00E-11",
                    "module": "C3",
                    "scenario": null
                },
                {
                    "value": "1,65E-10",
                    "module": "C4",
                    "scenario": null
                },
                {
                    "value": "-4,21E-04",
                    "module": "D",
                    "scenario": null
                }
            ]
        },
        {
            "parameter": "AP",
            "values": [
                {
                    "value": "7,72E-03",
                    "module": "A1",
                    "scenario": null
                },
                {
                    "value": "9,80E-05",
                    "module": "A2",
                    "scenario": null
                },
                {
                    "value": "5,56E-06",
                    "module": "A3",
                    "scenario": null
                },
                {
                    "value": "1,47E-05",
                    "module": "A4",
                    "scenario": null
                },
                {
                    "value": "2,15E-04",
                    "module": "A5",
                    "scenario": null
                },
                {
                    "value": "1,47E-03",
                    "module": "B6",
                    "scenario": null
                },
                {
                    "value": "0,00E+00",
                    "module": "C1",
                    "scenario": null
                },
                {
                    "value": "4,37E-06",
                    "module": "C2",
                    "scenario": null
                },
                {
                    "value": "1,29E-05",
                    "module": "C3",
                    "scenario": null
                },
                {
                    "value": "4,30E-06",
                    "module": "C4",
                    "scenario": null
                },
                {
                    "value": "-4,50E-03",
                    "module": "D",
                    "scenario": null
                }
            ]
        },
        {
            "parameter": "POCP",
            "values": [
                {
                    "value": "2,40E-03",
                    "module": "A1",
                    "scenario": null
                },
                {
                    "value": "7,38E-05",
                    "module": "A2",
                    "scenario": null
                },
                {
                    "value": "3,24E-06",
                    "module": "A3",
                    "scenario": null
                },
                {
                    "value": "1,25E-05",
                    "module": "A4",
                    "scenario": null
                },
                {
                    "value": "6,41E-05",
                    "module": "A5",
                    "scenario": null
                },
                {
                    "value": "7,49E-04",
                    "module": "B6",
                    "scenario": null
                },
                {
                    "value": "0,00E+00",
                    "module": "C1",
                    "scenario": null
                },
                {
                    "value": "3,70E-06",
                    "module": "C2",
                    "scenario": null
                },
                {
                    "value": "1,61E-05",
                    "module": "C3",
                    "scenario": null
                },
                {
                    "value": "5,68E-06",
                    "module": "C4",
                    "scenario": null
                },
                {
                    "value": "-8,70E-04",
                    "module": "D",
                    "scenario": null
                }
            ]
        },
        {
            "parameter": "ADPE",
            "values": [
                {
                    "value": "6,05E-05",
                    "module": "A1",
                    "scenario": null
                },
                {
                    "value": "2,73E-07",
                    "module": "A2",
                    "scenario": null
                },
                {
                    "value": "3,37E-08",
                    "module": "A3",
                    "scenario": null
                },
                {
                    "value": "1,41E-07",
                    "module": "A4",
                    "scenario": null
                },
                {
                    "value": "1,81E-06",
                    "module": "A5",
                    "scenario": null
                },
                {
                    "value": "9,02E-06",
                    "module": "B6",
                    "scenario": null
                },
                {
                    "value": "0,00E+00",
                    "module": "C1",
                    "scenario": null
                },
                {
                    "value": "4,20E-08",
                    "module": "C2",
                    "scenario": null
                },
                {
                    "value": "3,67E-09",
                    "module": "C3",
                    "scenario": null
                },
                {
                    "value": "4,34E-09",
                    "module": "C4",
                    "scenario": null
                },
                {
                    "value": "-2,39E-05",
                    "module": "D",
                    "scenario": null
                }
            ]
        },
        {
            "parameter": "ADPF",
            "values": [
                {
                    "value": "7,61E+00",
                    "module": "A1",
                    "scenario": null
                },
                {
                    "value": "1,69E-01",
                    "module": "A2",
                    "scenario": null
                },
                {
                    "value": "8,87E-02",
                    "module": "A3",
                    "scenario": null
                },
                {
                    "value": "7,73E-02",
                    "module": "A4",
                    "scenario": null
                },
                {
                    "value": "1,79E-01",
                    "module": "A5",
                    "scenario": null
                },
                {
                    "value": "2,64E+01",
                    "module": "B6",
                    "scenario": null
                },
                {
                    "value": "0,00E+00",
                    "module": "C1",
                    "scenario": null
                },
                {
                    "value": "2,30E-02",
                    "module": "C2",
                    "scenario": null
                },
                {
                    "value": "6,79E-03",
                    "module": "C3",
                    "scenario": null
                },
                {
                    "value": "1,27E-02",
                    "module": "C4",
                    "scenario": null
                },
                {
                    "value": "-6,49E-01",
                    "module": "D",
                    "scenario": null
                }
            ]
        },
        {
            "parameter": "WDP",
            "values": [
                {
                    "value": "2,53E+01",
                    "module": "A1",
                    "scenario": null
                },
                {
                    "value": "1,42E-01",
                    "module": "A2",
                    "scenario": null
                },
                {
                    "value": "8,75E+00",
                    "module": "A3",
                    "scenario": null
                },
                {
                    "value": "7,48E-02",
                    "module": "A4",
                    "scenario": null
                },
                {
                    "value": "6,92E-01",
                    "module": "A5",
                    "scenario": null
                },
                {
                    "value": "2,68E+03",
                    "module": "B6",
                    "scenario": null
                },
                {
                    "value": "0,00E+00",
                    "module": "C1",
                    "scenario": null
                },
                {
                    "value": "2,22E-02",
                    "module": "C2",
                    "scenario": null
                },
                {
                    "value": "1,61E-02",
                    "module": "C3",
                    "scenario": null
                },
                {
                    "value": "1,82E-01",
                    "module": "C4",
                    "scenario": null
                },
                {
                    "value": "-1,49E+01",
                    "module": "D",
                    "scenario": null
                }
            ]
        },
        {
            "parameter": "EP-freshwater",
            "values": [
                {
                    "value": "6,04E-05",
                    "module": "A1",
                    "scenario": null
                },
                {
                    "value": "8,31E-08",
                    "module": "A2",
                    "scenario": null
                },
                {
                    "value": "5,12E-08",
                    "module": "A3",
                    "scenario": null
                },
                {
                    "value": "4,09E-08",
                    "module": "A4",
                    "scenario": null
                },
                {
                    "value": "1,70E-06",
                    "module": "A5",
                    "scenario": null
                },
                {
                    "value": "1,52E-05",
                    "module": "B6",
                    "scenario": null
                },
                {
                    "value": "0,00E+00",
                    "module": "C1",
                    "scenario": null
                },
                {
                    "value": "1,21E-08",
                    "module": "C2",
                    "scenario": null
                },
                {
                    "value": "7,99E-09",
                    "module": "C3",
                    "scenario": null
                },
                {
                    "value": "7,73E-09",
                    "module": "C4",
                    "scenario": null
                },
                {
                    "value": "-3,03E-05",
                    "module": "D",
                    "scenario": null
                }
            ]
        },
        {
            "parameter": "EP-marine",
            "values": [
                {
                    "value": "5,97E-04",
                    "module": "A1",
                    "scenario": null
                },
                {
                    "value": "2,31E-05",
                    "module": "A2",
                    "scenario": null
                },
                {
                    "value": "1,09E-06",
                    "module": "A3",
                    "scenario": null
                },
                {
                    "value": "2,91E-06",
                    "module": "A4",
                    "scenario": null
                },
                {
                    "value": "1,64E-05",
                    "module": "A5",
                    "scenario": null
                },
                {
                    "value": "2,50E-04",
                    "module": "B6",
                    "scenario": null
                },
                {
                    "value": "0,00E+00",
                    "module": "C1",
                    "scenario": null
                },
                {
                    "value": "8,65E-07",
                    "module": "C2",
                    "scenario": null
                },
                {
                    "value": "6,21E-06",
                    "module": "C3",
                    "scenario": null
                },
                {
                    "value": "5,58E-06",
                    "module": "C4",
                    "scenario": null
                },
                {
                    "value": "-2,14E-04",
                    "module": "D",
                    "scenario": null
                }
            ]
        },
        {
            "parameter": "EP-terrestrial",
            "values": [
                {
                    "value": "8,22E-03",
                    "module": "A1",
                    "scenario": null
                },
                {
                    "value": "2,57E-04",
                    "module": "A2",
                    "scenario": null
                },
                {
                    "value": "1,35E-05",
                    "module": "A3",
                    "scenario": null
                },
                {
                    "value": "3,25E-05",
                    "module": "A4",
                    "scenario": null
                },
                {
                    "value": "2,27E-04",
                    "module": "A5",
                    "scenario": null
                },
                {
                    "value": "3,29E-03",
                    "module": "B6",
                    "scenario": null
                },
                {
                    "value": "0,00E+00",
                    "module": "C1",
                    "scenario": null
                },
                {
                    "value": "9,67E-06",
                    "module": "C2",
                    "scenario": null
                },
                {
                    "value": "6,71E-05",
                    "module": "C3",
                    "scenario": null
                },
                {
                    "value": "1,71E-05",
                    "module": "C4",
                    "scenario": null
                },
                {
                    "value": "-3,14E-03",
                    "module": "D",
                    "scenario": null
                }
            ]
        }
    ],
    "additional_environmental_impact": [
        {
            "parameter": "PM",
            "values": [
                {
                    "value": "2,80E-08",
                    "module": "A1",
                    "scenario": null
                },
                {
                    "value": "6,32E-10",
                    "module": "A2",
                    "scenario": null
                },
                {
                    "value": "4,60E-11",
                    "module": "A3",
                    "scenario": null
                },
                {
                    "value": "3,13E-10",
                    "module": "A4",
                    "scenario": null
                },
                {
                    "value": "6,73E-10",
                    "module": "A5",
                    "scenario": null
                },
                {
                    "value": "1,06E-08",
                    "module": "B6",
                    "scenario": null
                },
                {
                    "value": "0,00E+00",
                    "module": "C1",
                    "scenario": null
                },
                {
                    "value": "9,30E-11",
                    "module": "C2",
                    "scenario": null
                },
                {
                    "value": "5,10E-11",
                    "module": "C3",
                    "scenario": null
                },
                {
                    "value": "8,20E-11",
                    "module": "C4",
                    "scenario": null
                },
                {
                    "value": "-1,33E-08",
                    "module": "D",
                    "scenario": null
                }
            ]
        },
        {
            "parameter": "ETP-fw",
            "values": [
                {
                    "value": "8,23E+01",
                    "module": "A1",
                    "scenario": null
                },
                {
                    "value": "1,21E-01",
                    "module": "A2",
                    "scenario": null
                },
                {
                    "value": "4,85E-02",
                    "module": "A3",
                    "scenario": null
                },
                {
                    "value": "5,73E-02",
                    "module": "A4",
                    "scenario": null
                },
                {
                    "value": "2,59E+00",
                    "module": "A5",
                    "scenario": null
                },
                {
                    "value": "1,39E+01",
                    "module": "B6",
                    "scenario": null
                },
                {
                    "value": "0,00E+00",
                    "module": "C1",
                    "scenario": null
                },
                {
                    "value": "1,70E-02",
                    "module": "C2",
                    "scenario": null
                },
                {
                    "value": "2,21E-02",
                    "module": "C3",
                    "scenario": null
                },
                {
                    "value": "7,96E+00",
                    "module": "C4",
                    "scenario": null
                },
                {
                    "value": "-4,01E+01",
                    "module": "D",
                    "scenario": null
                }
            ]
        },
        {
            "parameter": "HTP-c",
            "values": [
                {
                    "value": "1,55E-09",
                    "module": "A1",
                    "scenario": null
                },
                {
                    "value": "0,00E+00",
                    "module": "A2",
                    "scenario": null
                },
                {
                    "value": "1,00E-12",
                    "module": "A3",
                    "scenario": null
                },
                {
                    "value": "0,00E+00",
                    "module": "A4",
                    "scenario": null
                },
                {
                    "value": "4,30E-11",
                    "module": "A5",
                    "scenario": null
                },
                {
                    "value": "4,01E-10",
                    "module": "B6",
                    "scenario": null
                },
                {
                    "value": "0,00E+00",
                    "module": "C1",
                    "scenario": null
                },
                {
                    "value": "0,00E+00",
                    "module": "C2",
                    "scenario": null
                },
                {
                    "value": "2,00E-12",
                    "module": "C3",
                    "scenario": null
                },
                {
                    "value": "0,00E+00",
                    "module": "C4",
                    "scenario": null
                },
                {
                    "value": "-6,29E-10",
                    "module": "D",
                    "scenario": null
                }
            ]
        },
        {
            "parameter": "HTP-nc",
            "values": [
                {
                    "value": "1,10E-07",
                    "module": "A1",
                    "scenario": null
                },
                {
                    "value": "1,34E-10",
                    "module": "A2",
                    "scenario": null
                },
                {
                    "value": "3,60E-11",
                    "module": "A3",
                    "scenario": null
                },
                {
                    "value": "6,30E-11",
                    "module": "A4",
                    "scenario": null
                },
                {
                    "value": "3,24E-09",
                    "module": "A5",
                    "scenario": null
                },
                {
                    "value": "9,65E-09",
                    "module": "B6",
                    "scenario": null
                },
                {
                    "value": "0,00E+00",
                    "module": "C1",
                    "scenario": null
                },
                {
                    "value": "1,90E-11",
                    "module": "C2",
                    "scenario": null
                },
                {
                    "value": "8,80E-11",
                    "module": "C3",
                    "scenario": null
                },
                {
                    "value": "1,40E-11",
                    "module": "C4",
                    "scenario": null
                },
                {
                    "value": "-4,87E-08",
                    "module": "D",
                    "scenario": null
                }
            ]
        },
        {
            "parameter": "SQP",
            "values": [
                {
                    "value": "2,02E+00",
                    "module": "A1",
                    "scenario": null
                },
                {
                    "value": "1,03E-01",
                    "module": "A2",
                    "scenario": null
                },
                {
                    "value": "3,98E-02",
                    "module": "A3",
                    "scenario": null
                },
                {
                    "value": "5,41E-02",
                    "module": "A4",
                    "scenario": null
                },
                {
                    "value": "6,19E-02",
                    "module": "A5",
                    "scenario": null
                },
                {
                    "value": "1,17E+01",
                    "module": "B6",
                    "scenario": null
                },
                {
                    "value": "0,00E+00",
                    "module": "C1",
                    "scenario": null
                },
                {
                    "value": "1,61E-02",
                    "module": "C2",
                    "scenario": null
                },
                {
                    "value": "8,33E-04",
                    "module": "C3",
                    "scenario": null
                },
                {
                    "value": "3,86E-02",
                    "module": "C4",
                    "scenario": null
                },
                {
                    "value": "-1,05E+00",
                    "module": "D",
                    "scenario": null
                }
            ]
        },
        {
            "parameter": "IRP",
            "values": [
                {
                    "value": "1,47E-02",
                    "module": "A1",
                    "scenario": null
                },
                {
                    "value": "7,38E-04",
                    "module": "A2",
                    "scenario": null
                },
                {
                    "value": "2,97E-03",
                    "module": "A3",
                    "scenario": null
                },
                {
                    "value": "3,38E-04",
                    "module": "A4",
                    "scenario": null
                },
                {
                    "value": "4,75E-04",
                    "module": "A5",
                    "scenario": null
                },
                {
                    "value": "9,05E-01",
                    "module": "B6",
                    "scenario": null
                },
                {
                    "value": "0,00E+00",
                    "module": "C1",
                    "scenario": null
                },
                {
                    "value": "1,00E-04",
                    "module": "C2",
                    "scenario": null
                },
                {
                    "value": "1,16E-05",
                    "module": "C3",
                    "scenario": null
                },
                {
                    "value": "6,91E-05",
                    "module": "C4",
                    "scenario": null
                },
                {
                    "value": "-2,28E-03",
                    "module": "D",
                    "scenario": null
                }
            ]
        }
    ],
    "resource_use": [
        {
            "parameter": "PERE",
            "values": [
                {
                    "value": "6,61E-01",
                    "module": "A1",
                    "scenario": null
                },
                {
                    "value": "2,20E-03",
                    "module": "A2",
                    "scenario": null
                },
                {
                    "value": "4,15E-02",
                    "module": "A3",
                    "scenario": null
                },
                {
                    "value": "1,11E-03",
                    "module": "A4",
                    "scenario": null
                },
                {
                    "value": "1,67E-02",
                    "module": "A5",
                    "scenario": null
                },
                {
                    "value": "1,27E+01",
                    "module": "B6",
                    "scenario": null
                },
                {
                    "value": "0,00E+00",
                    "module": "C1",
                    "scenario": null
                },
                {
                    "value": "3,29E-04",
                    "module": "C2",
                    "scenario": null
                },
                {
                    "value": "2,03E-04",
                    "module": "C3",
                    "scenario": null
                },
                {
                    "value": "9,91E-04",
                    "module": "C4",
                    "scenario": null
                },
                {
                    "value": "-7,24E-01",
                    "module": "D",
                    "scenario": null
                }
            ]
        },
        {
            "parameter": "PERM",
            "values": [
                {
                    "value": "9,25E-02",
                    "module": "A1",
                    "scenario": null
                },
                {
                    "value": "0,00E+00",
                    "module": "A2",
                    "scenario": null
                },
                {
                    "value": "0,00E+00",
                    "module": "A3",
                    "scenario": null
                },
                {
                    "value": "0,00E+00",
                    "module": "A4",
                    "scenario": null
                },
                {
                    "value": "-9,07E-02",
                    "module": "A5",
                    "scenario": null
                },
                {
                    "value": "0,00E+00",
                    "module": "B6",
                    "scenario": null
                },
                {
                    "value": "0,00E+00",
                    "module": "C1",
                    "scenario": null
                },
                {
                    "value": "0,00E+00",
                    "module": "C2",
                    "scenario": null
                },
                {
                    "value": "0,00E+00",
                    "module": "C3",
                    "scenario": null
                },
                {
                    "value": "0,00E+00",
                    "module": "C4",
                    "scenario": null
                },
                {
                    "value": "0,00E+00",
                    "module": "D",
                    "scenario": null
                }
            ]
        },
        {
            "parameter": "PERT",
            "values": [
                {
                    "value": "7,53E-01",
                    "module": "A1",
                    "scenario": null
                },
                {
                    "value": "2,20E-03",
                    "module": "A2",
                    "scenario": null
                },
                {
                    "value": "4,15E-02",
                    "module": "A3",
                    "scenario": null
                },
                {
                    "value": "1,11E-03",
                    "module": "A4",
                    "scenario": null
                },
                {
                    "value": "-7,40E-02",
                    "module": "A5",
                    "scenario": null
                },
                {
                    "value": "1,27E+01",
                    "module": "B6",
                    "scenario": null
                },
                {
                    "value": "0,00E+00",
                    "module": "C1",
                    "scenario": null
                },
                {
                    "value": "3,29E-04",
                    "module": "C2",
                    "scenario": null
                },
                {
                    "value": "2,03E-04",
                    "module": "C3",
                    "scenario": null
                },
                {
                    "value": "9,91E-04",
                    "module": "C4",
                    "scenario": null
                },
                {
                    "value": "-7,24E-01",
                    "module": "D",
                    "scenario": null
                }
            ]
        },
        {
            "parameter": "PENRE",
            "values": [
                {
                    "value": "4,74E+00",
                    "module": "A1",
                    "scenario": null
                },
                {
                    "value": "1,69E-01",
                    "module": "A2",
                    "scenario": null
                },
                {
                    "value": "8,88E-02",
                    "module": "A3",
                    "scenario": null
                },
                {
                    "value": "7,73E-02",
                    "module": "A4",
                    "scenario": null
                },
                {
                    "value": "1,15E-01",
                    "module": "A5",
                    "scenario": null
                },
                {
                    "value": "2,65E+01",
                    "module": "B6",
                    "scenario": null
                },
                {
                    "value": "0,00E+00",
                    "module": "C1",
                    "scenario": null
                },
                {
                    "value": "2,30E-02",
                    "module": "C2",
                    "scenario": null
                },
                {
                    "value": "6,79E-03",
                    "module": "C3",
                    "scenario": null
                },
                {
                    "value": "1,27E-02",
                    "module": "C4",
                    "scenario": null
                },
                {
                    "value": "-6,49E-01",
                    "module": "D",
                    "scenario": null
                }
            ]
        },
        {
            "parameter": "PENRM",
            "values": [
                {
                    "value": "2,97E+00",
                    "module": "A1",
                    "scenario": null
                },
                {
                    "value": "0,00E+00",
                    "module": "A2",
                    "scenario": null
                },
                {
                    "value": "0,00E+00",
                    "module": "A3",
                    "scenario": null
                },
                {
                    "value": "0,00E+00",
                    "module": "A4",
                    "scenario": null
                },
                {
                    "value": "-1,95E-02",
                    "module": "A5",
                    "scenario": null
                },
                {
                    "value": "0,00E+00",
                    "module": "B6",
                    "scenario": null
                },
                {
                    "value": "0,00E+00",
                    "module": "C1",
                    "scenario": null
                },
                {
                    "value": "0,00E+00",
                    "module": "C2",
                    "scenario": null
                },
                {
                    "value": "-2,89E+00",
                    "module": "C3",
                    "scenario": null
                },
                {
                    "value": "0,00E+00",
                    "module": "C4",
                    "scenario": null
                },
                {
                    "value": "0,00E+00",
                    "module": "D",
                    "scenario": null
                }
            ]
        },
        {
            "parameter": "PENRT",
            "values": [
                {
                    "value": "7,70E+00",
                    "module": "A1",
                    "scenario": null
                },
                {
                    "value": "1,69E-01",
                    "module": "A2",
                    "scenario": null
                },
                {
                    "value": "8,88E-02",
                    "module": "A3",
                    "scenario": null
                },
                {
                    "value": "7,73E-02",
                    "module": "A4",
                    "scenario": null
                },
                {
                    "value": "9,50E-02",
                    "module": "A5",
                    "scenario": null
                },
                {
                    "value": "2,65E+01",
                    "module": "B6",
                    "scenario": null
                },
                {
                    "value": "0,00E+00",
                    "module": "C1",
                    "scenario": null
                },
                {
                    "value": "2,30E-02",
                    "module": "C2",
                    "scenario": null
                },
                {
                    "value": "-2,88E+00",
                    "module": "C3",
                    "scenario": null
                },
                {
                    "value": "1,27E-02",
                    "module": "C4",
                    "scenario": null
                },
                {
                    "value": "-6,49E-01",
                    "module": "D",
                    "scenario": null
                }
            ]
        },
        {
            "parameter": "SM",
            "values": [
                {
                    "value": "9,69E-03",
                    "module": "A1",
                    "scenario": null
                },
                {
                    "value": "0,00E+00",
                    "module": "A2",
                    "scenario": null
                },
                {
                    "value": "1,70E-07",
                    "module": "A3",
                    "scenario": null
                },
                {
                    "value": "0,00E+00",
                    "module": "A4",
                    "scenario": null
                },
                {
                    "value": "1,49E-04",
                    "module": "A5",
                    "scenario": null
                },
                {
                    "value": "0,00E+00",
                    "module": "B6",
                    "scenario": null
                },
                {
                    "value": "0,00E+00",
                    "module": "C1",
                    "scenario": null
                },
                {
                    "value": "0,00E+00",
                    "module": "C2",
                    "scenario": null
                },
                {
                    "value": "0,00E+00",
                    "module": "C3",
                    "scenario": null
                },
                {
                    "value": "0,00E+00",
                    "module": "C4",
                    "scenario": null
                },
                {
                    "value": "7,44E-03",
                    "module": "D",
                    "scenario": null
                }
            ]
        },
        {
            "parameter": "RSF",
            "values": [
                {
                    "value": "1,90E-02",
                    "module": "A1",
                    "scenario": null
                },
                {
                    "value": "7,69E-05",
                    "module": "A2",
                    "scenario": null
                },
                {
                    "value": "1,62E-04",
                    "module": "A3",
                    "scenario": null
                },
                {
                    "value": "3,96E-05",
                    "module": "A4",
                    "scenario": null
                },
                {
                    "value": "5,01E-04",
                    "module": "A5",
                    "scenario": null
                },
                {
                    "value": "4,92E-02",
                    "module": "B6",
                    "scenario": null
                },
                {
                    "value": "0,00E+00",
                    "module": "C1",
                    "scenario": null
                },
                {
                    "value": "1,18E-05",
                    "module": "C2",
                    "scenario": null
                },
                {
                    "value": "5,68E-06",
                    "module": "C3",
                    "scenario": null
                },
                {
                    "value": "2,07E-05",
                    "module": "C4",
                    "scenario": null
                },
                {
                    "value": "5,68E-04",
                    "module": "D",
                    "scenario": null
                }
            ]
        },
        {
            "parameter": "NRSF",
            "values": [
                {
                    "value": "1,31E-03",
                    "module": "A1",
                    "scenario": null
                },
                {
                    "value": "2,59E-04",
                    "module": "A2",
                    "scenario": null
                },
                {
                    "value": "5,12E-04",
                    "module": "A3",
                    "scenario": null
                },
                {
                    "value": "1,42E-04",
                    "module": "A4",
                    "scenario": null
                },
                {
                    "value": "7,36E-05",
                    "module": "A5",
                    "scenario": null
                },
                {
                    "value": "1,55E-01",
                    "module": "B6",
                    "scenario": null
                },
                {
                    "value": "0,00E+00",
                    "module": "C1",
                    "scenario": null
                },
                {
                    "value": "4,21E-05",
                    "module": "C2",
                    "scenario": null
                },
                {
                    "value": "0,00E+00",
                    "module": "C3",
                    "scenario": null
                },
                {
                    "value": "1,33E-04",
                    "module": "C4",
                    "scenario": null
                },
                {
                    "value": "-2,86E-02",
                    "module": "D",
                    "scenario": null
                }
            ]
        },
        {
            "parameter": "FW",
            "values": [
                {
                    "value": "5,14E-03",
                    "module": "A1",
                    "scenario": null
                },
                {
                    "value": "1,65E-05",
                    "module": "A2",
                    "scenario": null
                },
                {
                    "value": "9,51E-05",
                    "module": "A3",
                    "scenario": null
                },
                {
                    "value": "8,27E-06",
                    "module": "A4",
                    "scenario": null
                },
                {
                    "value": "1,25E-04",
                    "module": "A5",
                    "scenario": null
                },
                {
                    "value": "2,88E-02",
                    "module": "B6",
                    "scenario": null
                },
                {
                    "value": "0,00E+00",
                    "module": "C1",
                    "scenario": null
                },
                {
                    "value": "2,46E-06",
                    "module": "C2",
                    "scenario": null
                },
                {
                    "value": "2,00E-05",
                    "module": "C3",
                    "scenario": null
                },
                {
                    "value": "1,59E-05",
                    "module": "C4",
                    "scenario": null
                },
                {
                    "value": "-1,91E-03",
                    "module": "D",
                    "scenario": null
                }
            ]
        }
    ],
    "end_of_life_waste": [
        {
            "parameter": "HWD",
            "values": [
                {
                    "value": "2,86E-03",
                    "module": "A1",
                    "scenario": null
                },
                {
                    "value": "8,42E-06",
                    "module": "A2",
                    "scenario": null
                },
                {
                    "value": "3,55E-05",
                    "module": "A3",
                    "scenario": null
                },
                {
                    "value": "3,99E-06",
                    "module": "A4",
                    "scenario": null
                },
                {
                    "value": "9,83E-05",
                    "module": "A5",
                    "scenario": null
                },
                {
                    "value": "1,38E-03",
                    "module": "B6",
                    "scenario": null
                },
                {
                    "value": "0,00E+00",
                    "module": "C1",
                    "scenario": null
                },
                {
                    "value": "1,19E-06",
                    "module": "C2",
                    "scenario": null
                },
                {
                    "value": "0,00E+00",
                    "module": "C3",
                    "scenario": null
                },
                {
                    "value": "1,49E-03",
                    "module": "C4",
                    "scenario": null
                },
                {
                    "value": "-1,80E-04",
                    "module": "D",
                    "scenario": null
                }
            ]
        },
        {
            "parameter": "NHWD",
            "values": [
                {
                    "value": "7,59E-02",
                    "module": "A1",
                    "scenario": null
                },
                {
                    "value": "6,94E-03",
                    "module": "A2",
                    "scenario": null
                },
                {
                    "value": "1,02E-02",
                    "module": "A3",
                    "scenario": null
                },
                {
                    "value": "3,76E-03",
                    "module": "A4",
                    "scenario": null
                },
                {
                    "value": "1,06E-02",
                    "module": "A5",
                    "scenario": null
                },
                {
                    "value": "8,72E-02",
                    "module": "B6",
                    "scenario": null
                },
                {
                    "value": "0,00E+00",
                    "module": "C1",
                    "scenario": null
                },
                {
                    "value": "1,12E-03",
                    "module": "C2",
                    "scenario": null
                },
                {
                    "value": "0,00E+00",
                    "module": "C3",
                    "scenario": null
                },
                {
                    "value": "4,77E-02",
                    "module": "C4",
                    "scenario": null
                },
                {
                    "value": "-2,20E-02",
                    "module": "D",
                    "scenario": null
                }
            ]
        },
        {
            "parameter": "RWD",
            "values": [
                {
                    "value": "1,35E-05",
                    "module": "A1",
                    "scenario": null
                },
                {
                    "value": "1,16E-06",
                    "module": "A2",
                    "scenario": null
                },
                {
                    "value": "1,30E-06",
                    "module": "A3",
                    "scenario": null
                },
                {
                    "value": "5,27E-07",
                    "module": "A4",
                    "scenario": null
                },
                {
                    "value": "4,08E-07",
                    "module": "A5",
                    "scenario": null
                },
                {
                    "value": "3,98E-04",
                    "module": "B6",
                    "scenario": null
                },
                {
                    "value": "0,00E+00",
                    "module": "C1",
                    "scenario": null
                },
                {
                    "value": "1,57E-07",
                    "module": "C2",
                    "scenario": null
                },
                {
                    "value": "0,00E+00",
                    "module": "C3",
                    "scenario": null
                },
                {
                    "value": "8,49E-08",
                    "module": "C4",
                    "scenario": null
                },
                {
                    "value": "-2,07E-06",
                    "module": "D",
                    "scenario": null
                }
            ]
        }
    ],
    "end_of_life_flow": [
        {
            "parameter": "CRU",
            "values": [
                {
                    "value": "0,00E+00",
                    "module": "A1",
                    "scenario": null
                },
                {
                    "value": "0,00E+00",
                    "module": "A2",
                    "scenario": null
                },
                {
                    "value": "0,00E+00",
                    "module": "A3",
                    "scenario": null
                },
                {
                    "value": "0,00E+00",
                    "module": "A4",
                    "scenario": null
                },
                {
                    "value": "0,00E+00",
                    "module": "A5",
                    "scenario": null
                },
                {
                    "value": "0,00E+00",
                    "module": "B6",
                    "scenario": null
                },
                {
                    "value": "0,00E+00",
                    "module": "C1",
                    "scenario": null
                },
                {
                    "value": "0,00E+00",
                    "module": "C2",
                    "scenario": null
                },
                {
                    "value": "0,00E+00",
                    "module": "C3",
                    "scenario": null
                },
                {
                    "value": "0,00E+00",
                    "module": "C4",
                    "scenario": null
                },
                {
                    "value": "0,00E+00",
                    "module": "D",
                    "scenario": null
                }
            ]
        },
        {
            "parameter": "MFR",
            "values": [
                {
                    "value": "0,00E+00",
                    "module": "A1",
                    "scenario": null
                },
                {
                    "value": "0,00E+00",
                    "module": "A2",
                    "scenario": null
                },
                {
                    "value": "1,06E-02",
                    "module": "A3",
                    "scenario": null
                },
                {
                    "value": "0,00E+00",
                    "module": "A4",
                    "scenario": null
                },
                {
                    "value": "9,77E-04",
                    "module": "A5",
                    "scenario": null
                },
                {
                    "value": "0,00E+00",
                    "module": "B6",
                    "scenario": null
                },
                {
                    "value": "0,00E+00",
                    "module": "C1",
                    "scenario": null
                },
                {
                    "value": "0,00E+00",
                    "module": "C2",
                    "scenario": null
                },
                {
                    "value": "2,13E-02",
                    "module": "C3",
                    "scenario": null
                },
                {
                    "value": "3,06E-06",
                    "module": "C4",
                    "scenario": null
                },
                {
                    "value": "-2,91E-04",
                    "module": "D",
                    "scenario": null
                }
            ]
        },
        {
            "parameter": "MER",
            "values": [
                {
                    "value": "0,00E+00",
                    "module": "A1",
                    "scenario": null
                },
                {
                    "value": "0,00E+00",
                    "module": "A2",
                    "scenario": null
                },
                {
                    "value": "2,62E-04",
                    "module": "A3",
                    "scenario": null
                },
                {
                    "value": "0,00E+00",
                    "module": "A4",
                    "scenario": null
                },
                {
                    "value": "7,45E-03",
                    "module": "A5",
                    "scenario": null
                },
                {
                    "value": "0,00E+00",
                    "module": "B6",
                    "scenario": null
                },
                {
                    "value": "0,00E+00",
                    "module": "C1",
                    "scenario": null
                },
                {
                    "value": "0,00E+00",
                    "module": "C2",
                    "scenario": null
                },
                {
                    "value": "3,41E-02",
                    "module": "C3",
                    "scenario": null
                },
                {
                    "value": "7,48E-08",
                    "module": "C4",
                    "scenario": null
                },
                {
                    "value": "-3,83E-05",
                    "module": "D",
                    "scenario": null
                }
            ]
        },
        {
            "parameter": "EEE",
            "values": [
                {
                    "value": "0,00E+00",
                    "module": "A1",
                    "scenario": null
                },
                {
                    "value": "0,00E+00",
                    "module": "A2",
                    "scenario": null
                },
                {
                    "value": "3,56E-04",
                    "module": "A3",
                    "scenario": null
                },
                {
                    "value": "0,00E+00",
                    "module": "A4",
                    "scenario": null
                },
                {
                    "value": "6,15E-03",
                    "module": "A5",
                    "scenario": null
                },
                {
                    "value": "0,00E+00",
                    "module": "B6",
                    "scenario": null
                },
                {
                    "value": "0,00E+00",
                    "module": "C1",
                    "scenario": null
                },
                {
                    "value": "0,00E+00",
                    "module": "C2",
                    "scenario": null
                },
                {
                    "value": "6,59E-02",
                    "module": "C3",
                    "scenario": null
                },
                {
                    "value": "4,85E-06",
                    "module": "C4",
                    "scenario": null
                },
                {
                    "value": "-9,40E-05",
                    "module": "D",
                    "scenario": null
                }
            ]
        },
        {
            "parameter": "EET",
            "values": [
                {
                    "value": "0,00E+00",
                    "module": "A1",
                    "scenario": null
                },
                {
                    "value": "0,00E+00",
                    "module": "A2",
                    "scenario": null
                },
                {
                    "value": "5,39E-03",
                    "module": "A3",
                    "scenario": null
                },
                {
                    "value": "0,00E+00",
                    "module": "A4",
                    "scenario": null
                },
                {
                    "value": "9,31E-02",
                    "module": "A5",
                    "scenario": null
                },
                {
                    "value": "0,00E+00",
                    "module": "B6",
                    "scenario": null
                },
                {
                    "value": "0,00E+00",
                    "module": "C1",
                    "scenario": null
                },
                {
                    "value": "0,00E+00",
                    "module": "C2",
                    "scenario": null
                },
                {
                    "value": "9,97E-01",
                    "module": "C3",
                    "scenario": null
                },
                {
                    "value": "7,34E-05",
                    "module": "C4",
                    "scenario": null
                },
                {
                    "value": "-1,42E-03",
                    "module": "D",
                    "scenario": null
                }
            ]
        }
    ]
}