{"product_name":"Sense Driver 1050mA phasecut Linect","epd_id":"NEPD-8686-8344","declared_unit":{"unit":"stk","amount":1},"compliance":["EN 15804+A2","ISO 14025","ISO 21930"],"producer_name":"SG Armaturen AS","environmental_impact":[{"parameter":"GWP-total","unit":"kg CO2-eq","values":[{"value":"8,82E+00","module":"A1","scenario":null},{"value":"5,19E-03","module":"A2","scenario":null},{"value":"1,02E-01","module":"A3","scenario":null},{"value":"1,12E-01","module":"A4","scenario":null},{"value":"1,20E-01","module":"A5","scenario":null},{"value":"3,16E+01","module":"B6","scenario":null},{"value":"0,00E+00","module":"C1","scenario":null},{"value":"1,35E-02","module":"C2","scenario":null},{"value":"1,54E-01","module":"C3","scenario":null},{"value":"1,53E-02","module":"C4","scenario":null},{"value":"-7,97E-01","module":"D","scenario":null},{"value":"8,92E+00","module":"A1A3","scenario":null}]},{"parameter":"GWP-fossil","unit":"kg CO2-eq","values":[{"value":"8,89E+00","module":"A1","scenario":null},{"value":"5,19E-03","module":"A2","scenario":null},{"value":"1,02E-01","module":"A3","scenario":null},{"value":"1,12E-01","module":"A4","scenario":null},{"value":"1,14E-03","module":"A5","scenario":null},{"value":"3,06E+01","module":"B6","scenario":null},{"value":"0,00E+00","module":"C1","scenario":null},{"value":"1,35E-02","module":"C2","scenario":null},{"value":"1,54E-01","module":"C3","scenario":null},{"value":"1,52E-02","module":"C4","scenario":null},{"value":"-7,93E-01","module":"D","scenario":null},{"value":"8,99E+00","module":"A1A3","scenario":null}]},{"parameter":"GWP-biogenic","unit":"kg CO2-eq","values":[{"value":"-8,74E-02","module":"A1","scenario":null},{"value":"2,02E-06","module":"A2","scenario":null},{"value":"2,54E-05","module":"A3","scenario":null},{"value":"3,96E-05","module":"A4","scenario":null},{"value":"1,19E-01","module":"A5","scenario":null},{"value":"8,45E-01","module":"B6","scenario":null},{"value":"0,00E+00","module":"C1","scenario":null},{"value":"5,25E-06","module":"C2","scenario":null},{"value":"8,68E-05","module":"C3","scenario":null},{"value":"9,24E-06","module":"C4","scenario":null},{"value":"-2,23E-03","module":"D","scenario":null},{"value":"-8,74E-02","module":"A1A3","scenario":null}]},{"parameter":"GWP-luluc","unit":"kg CO2-eq","values":[{"value":"1,55E-02","module":"A1","scenario":null},{"value":"1,90E-06","module":"A2","scenario":null},{"value":"1,61E-05","module":"A3","scenario":null},{"value":"5,56E-05","module":"A4","scenario":null},{"value":"3,77E-07","module":"A5","scenario":null},{"value":"1,26E-01","module":"B6","scenario":null},{"value":"0,00E+00","module":"C1","scenario":null},{"value":"4,93E-06","module":"C2","scenario":null},{"value":"9,80E-05","module":"C3","scenario":null},{"value":"8,86E-05","module":"C4","scenario":null},{"value":"-1,36E-03","module":"D","scenario":null},{"value":"1,55E-02","module":"A1A3","scenario":null}]},{"parameter":"ODP","unit":"kg CFC11-eq","values":[{"value":"4,06E-06","module":"A1","scenario":null},{"value":"1,13E-09","module":"A2","scenario":null},{"value":"1,49E-09","module":"A3","scenario":null},{"value":"2,46E-08","module":"A4","scenario":null},{"value":"2,40E-10","module":"A5","scenario":null},{"value":"2,10E-06","module":"B6","scenario":null},{"value":"0,00E+00","module":"C1","scenario":null},{"value":"2,93E-09","module":"C2","scenario":null},{"value":"3,18E-09","module":"C3","scenario":null},{"value":"6,62E-10","module":"C4","scenario":null},{"value":"-4,67E-04","module":"D","scenario":null},{"value":"4,06E-06","module":"A1A3","scenario":null}]},{"parameter":"AP","unit":"mol H+-eq","values":[{"value":"6,94E-02","module":"A1","scenario":null},{"value":"1,55E-05","module":"A2","scenario":null},{"value":"5,33E-04","module":"A3","scenario":null},{"value":"1,72E-03","module":"A4","scenario":null},{"value":"5,40E-06","module":"A5","scenario":null},{"value":"2,39E-01","module":"B6","scenario":null},{"value":"0,00E+00","module":"C1","scenario":null},{"value":"4,03E-05","module":"C2","scenario":null},{"value":"2,05E-04","module":"C3","scenario":null},{"value":"5,07E-05","module":"C4","scenario":null},{"value":"-5,08E-02","module":"D","scenario":null},{"value":"7,00E-02","module":"A1A3","scenario":null}]},{"parameter":"POCP","unit":"kg NMVOC-eq","values":[{"value":"4,28E-02","module":"A1","scenario":null},{"value":"1,28E-05","module":"A2","scenario":null},{"value":"3,19E-04","module":"A3","scenario":null},{"value":"1,25E-03","module":"A4","scenario":null},{"value":"5,56E-06","module":"A5","scenario":null},{"value":"9,19E-02","module":"B6","scenario":null},{"value":"0,00E+00","module":"C1","scenario":null},{"value":"3,32E-05","module":"C2","scenario":null},{"value":"1,34E-04","module":"C3","scenario":null},{"value":"5,51E-05","module":"C4","scenario":null},{"value":"-1,01E-02","module":"D","scenario":null},{"value":"4,31E-02","module":"A1A3","scenario":null}]},{"parameter":"ADPE","unit":"kg Sb-eq","values":[{"value":"2,86E-03","module":"A1","scenario":null},{"value":"1,39E-07","module":"A2","scenario":null},{"value":"3,15E-07","module":"A3","scenario":null},{"value":"2,13E-06","module":"A4","scenario":null},{"value":"2,78E-08","module":"A5","scenario":null},{"value":"2,28E-03","module":"B6","scenario":null},{"value":"0,00E+00","module":"C1","scenario":null},{"value":"3,61E-07","module":"C2","scenario":null},{"value":"3,75E-07","module":"C3","scenario":null},{"value":"6,16E-08","module":"C4","scenario":null},{"value":"-1,19E-03","module":"D","scenario":null},{"value":"2,86E-03","module":"A1A3","scenario":null}]},{"parameter":"ADPF","unit":"MJ","values":[{"value":"1,12E+02","module":"A1","scenario":null},{"value":"7,67E-02","module":"A2","scenario":null},{"value":"9,03E-01","module":"A3","scenario":null},{"value":"1,58E+00","module":"A4","scenario":null},{"value":"1,59E-02","module":"A5","scenario":null},{"value":"4,17E+02","module":"B6","scenario":null},{"value":"0,00E+00","module":"C1","scenario":null},{"value":"1,99E-01","module":"C2","scenario":null},{"value":"4,68E-01","module":"C3","scenario":null},{"value":"1,22E-01","module":"C4","scenario":null},{"value":"-1,04E+01","module":"D","scenario":null},{"value":"1,13E+02","module":"A1A3","scenario":null}]},{"parameter":"WDP","unit":"m3 world-eq. Deprived","values":[{"value":"3,10E+02","module":"A1","scenario":null},{"value":"2,50E-02","module":"A2","scenario":null},{"value":"1,47E-01","module":"A3","scenario":null},{"value":"1,04E+00","module":"A4","scenario":null},{"value":"2,02E-02","module":"A5","scenario":null},{"value":"7,28E+04","module":"B6","scenario":null},{"value":"0,00E+00","module":"C1","scenario":null},{"value":"6,49E-02","module":"C2","scenario":null},{"value":"4,70E+00","module":"C3","scenario":null},{"value":"1,98E-01","module":"C4","scenario":null},{"value":"-2,43E+01","module":"D","scenario":null},{"value":"3,11E+02","module":"A1A3","scenario":null}]},{"parameter":"EP-freshwater","unit":"kg P-eq","values":[{"value":"1,12E-03","module":"A1","scenario":null},{"value":"4,87E-08","module":"A2","scenario":null},{"value":"2,26E-06","module":"A3","scenario":null},{"value":"7,12E-07","module":"A4","scenario":null},{"value":"9,36E-09","module":"A5","scenario":null},{"value":"2,20E-03","module":"B6","scenario":null},{"value":"0,00E+00","module":"C1","scenario":null},{"value":"1,26E-07","module":"C2","scenario":null},{"value":"1,44E-06","module":"C3","scenario":null},{"value":"4,52E-07","module":"C4","scenario":null},{"value":"-2,80E-04","module":"D","scenario":null},{"value":"1,12E-03","module":"A1A3","scenario":null}]},{"parameter":"EP-marine","unit":"kg N-eq","values":[{"value":"1,11E-02","module":"A1","scenario":null},{"value":"3,06E-06","module":"A2","scenario":null},{"value":"1,10E-04","module":"A3","scenario":null},{"value":"4,14E-04","module":"A4","scenario":null},{"value":"1,79E-06","module":"A5","scenario":null},{"value":"2,63E-02","module":"B6","scenario":null},{"value":"0,00E+00","module":"C1","scenario":null},{"value":"7,94E-06","module":"C2","scenario":null},{"value":"4,43E-05","module":"C3","scenario":null},{"value":"1,62E-05","module":"C4","scenario":null},{"value":"-2,58E-03","module":"D","scenario":null},{"value":"1,13E-02","module":"A1A3","scenario":null}]},{"parameter":"EP-terrestrial","unit":"mol N-eq.","values":[{"value":"1,25E-01","module":"A1","scenario":null},{"value":"3,42E-05","module":"A2","scenario":null},{"value":"1,21E-03","module":"A3","scenario":null},{"value":"4,61E-03","module":"A4","scenario":null},{"value":"1,93E-05","module":"A5","scenario":null},{"value":"3,42E-01","module":"B6","scenario":null},{"value":"0,00E+00","module":"C1","scenario":null},{"value":"8,87E-05","module":"C2","scenario":null},{"value":"4,89E-04","module":"C3","scenario":null},{"value":"1,17E-04","module":"C4","scenario":null},{"value":"-3,56E-02","module":"D","scenario":null},{"value":"1,26E-01","module":"A1A3","scenario":null}]},{"parameter":"GWP-IOBC","unit":"kg CO2-eq","values":[{"value":"8,93E+00","module":"A1","scenario":null},{"value":"5,19E-03","module":"A2","scenario":null},{"value":"9,64E-02","module":"A3","scenario":null},{"value":"1,12E-01","module":"A4","scenario":null},{"value":"1,14E-03","module":"A5","scenario":null},{"value":"3,15E+01","module":"B6","scenario":null},{"value":"0,00E+00","module":"C1","scenario":null},{"value":"1,35E-02","module":"C2","scenario":null},{"value":"1,54E-01","module":"C3","scenario":null},{"value":"1,54E-02","module":"C4","scenario":null},{"value":"-7,93E-01","module":"D","scenario":null},{"value":"9,03E+00","module":"A1A3","scenario":null}]}],"additional_environmental_impact":[{"parameter":"PM","unit":"Disease incidence","values":[{"value":"4,65E-07","module":"A1","scenario":null},{"value":"3,35E-10","module":"A2","scenario":null},{"value":"7,20E-09","module":"A3","scenario":null},{"value":"3,94E-09","module":"A4","scenario":null},{"value":"7,90E-11","module":"A5","scenario":null},{"value":"1,71E-06","module":"B6","scenario":null},{"value":"0,00E+00","module":"C1","scenario":null},{"value":"8,71E-10","module":"C2","scenario":null},{"value":"1,35E-09","module":"C3","scenario":null},{"value":"9,30E-10","module":"C4","scenario":null},{"value":"-1,03E-07","module":"D","scenario":null},{"value":"4,73E-07","module":"A1A3","scenario":null}]},{"parameter":"ETP-fw","unit":"CTUe","values":[{"value":"6,96E+02","module":"A1","scenario":null},{"value":"6,22E-02","module":"A2","scenario":null},{"value":"2,65E+00","module":"A3","scenario":null},{"value":"1,07E+00","module":"A4","scenario":null},{"value":"2,13E-02","module":"A5","scenario":null},{"value":"1,90E+03","module":"B6","scenario":null},{"value":"0,00E+00","module":"C1","scenario":null},{"value":"1,61E-01","module":"C2","scenario":null},{"value":"1,05E+00","module":"C3","scenario":null},{"value":"2,55E+00","module":"C4","scenario":null},{"value":"-3,62E+02","module":"D","scenario":null},{"value":"6,99E+02","module":"A1A3","scenario":null}]},{"parameter":"HTP-c","unit":"CTUh","values":[{"value":"9,32E-09","module":"A1","scenario":null},{"value":"0,00E+00","module":"A2","scenario":null},{"value":"2,90E-11","module":"A3","scenario":null},{"value":"0,00E+00","module":"A4","scenario":null},{"value":"0,00E+00","module":"A5","scenario":null},{"value":"9,08E-08","module":"B6","scenario":null},{"value":"0,00E+00","module":"C1","scenario":null},{"value":"0,00E+00","module":"C2","scenario":null},{"value":"8,00E-10","module":"C3","scenario":null},{"value":"4,50E-11","module":"C4","scenario":null},{"value":"-1,78E-09","module":"D","scenario":null},{"value":"9,35E-09","module":"A1A3","scenario":null}]},{"parameter":"HTP-nc","unit":"CTUh","values":[{"value":"4,18E-07","module":"A1","scenario":null},{"value":"6,00E-11","module":"A2","scenario":null},{"value":"1,25E-09","module":"A3","scenario":null},{"value":"7,87E-10","module":"A4","scenario":null},{"value":"2,70E-11","module":"A5","scenario":null},{"value":"2,14E-06","module":"B6","scenario":null},{"value":"0,00E+00","module":"C1","scenario":null},{"value":"1,58E-10","module":"C2","scenario":null},{"value":"4,70E-08","module":"C3","scenario":null},{"value":"3,22E-10","module":"C4","scenario":null},{"value":"-1,27E-07","module":"D","scenario":null},{"value":"4,19E-07","module":"A1A3","scenario":null}]},{"parameter":"SQP","unit":"-","values":[{"value":"3,69E+01","module":"A1","scenario":null},{"value":"5,25E-02","module":"A2","scenario":null},{"value":"1,91E-01","module":"A3","scenario":null},{"value":"7,60E-01","module":"A4","scenario":null},{"value":"1,07E-02","module":"A5","scenario":null},{"value":"2,10E+02","module":"B6","scenario":null},{"value":"0,00E+00","module":"C1","scenario":null},{"value":"1,36E-01","module":"C2","scenario":null},{"value":"1,18E-01","module":"C3","scenario":null},{"value":"3,21E-01","module":"C4","scenario":null},{"value":"-8,20E+00","module":"D","scenario":null},{"value":"3,71E+01","module":"A1A3","scenario":null}]},{"parameter":"IRP","unit":"kBq U235-eq","values":[{"value":"3,93E-01","module":"A1","scenario":null},{"value":"3,19E-04","module":"A2","scenario":null},{"value":"7,81E-04","module":"A3","scenario":null},{"value":"6,83E-03","module":"A4","scenario":null},{"value":"6,82E-05","module":"A5","scenario":null},{"value":"7,57E+00","module":"B6","scenario":null},{"value":"0,00E+00","module":"C1","scenario":null},{"value":"8,27E-04","module":"C2","scenario":null},{"value":"2,37E-03","module":"C3","scenario":null},{"value":"2,20E-04","module":"C4","scenario":null},{"value":"-3,85E-02","module":"D","scenario":null},{"value":"3,94E-01","module":"A1A3","scenario":null}]}],"resource_use":[{"parameter":"PERE","unit":"MJ","values":[{"value":"1,20E+01","module":"A1","scenario":null},{"value":"8,68E-04","module":"A2","scenario":null},{"value":"9,09E-02","module":"A3","scenario":null},{"value":"1,79E-02","module":"A4","scenario":null},{"value":"2,63E-04","module":"A5","scenario":null},{"value":"5,41E+03","module":"B6","scenario":null},{"value":"0,00E+00","module":"C1","scenario":null},{"value":"2,25E-03","module":"C2","scenario":null},{"value":"6,30E-02","module":"C3","scenario":null},{"value":"3,94E-02","module":"C4","scenario":null},{"value":"-1,54E+00","module":"D","scenario":null},{"value":"1,21E+01","module":"A1A3","scenario":null}]},{"parameter":"PERM","unit":"","values":[{"value":"4,50E-01","module":"A1","scenario":null},{"value":"0,00E+00","module":"A2","scenario":null},{"value":"0,00E+00","module":"A3","scenario":null},{"value":"0,00E+00","module":"A4","scenario":null},{"value":"-4,50E-01","module":"A5","scenario":null},{"value":"0,00E+00","module":"B6","scenario":null},{"value":"0,00E+00","module":"C1","scenario":null},{"value":"0,00E+00","module":"C2","scenario":null},{"value":"0,00E+00","module":"C3","scenario":null},{"value":"0,00E+00","module":"C4","scenario":null},{"value":"0,00E+00","module":"D","scenario":null},{"value":"4,50E-01","module":"A1A3","scenario":null}]},{"parameter":"PERT","unit":"MJ","values":[{"value":"1,25E+01","module":"A1","scenario":null},{"value":"8,68E-04","module":"A2","scenario":null},{"value":"9,09E-02","module":"A3","scenario":null},{"value":"1,79E-02","module":"A4","scenario":null},{"value":"-4,49E-01","module":"A5","scenario":null},{"value":"5,41E+03","module":"B6","scenario":null},{"value":"0,00E+00","module":"C1","scenario":null},{"value":"2,25E-03","module":"C2","scenario":null},{"value":"6,30E-02","module":"C3","scenario":null},{"value":"3,94E-02","module":"C4","scenario":null},{"value":"-1,54E+00","module":"D","scenario":null},{"value":"1,26E+01","module":"A1A3","scenario":null}]},{"parameter":"PENRE","unit":"MJ","values":[{"value":"1,09E+02","module":"A1","scenario":null},{"value":"7,67E-02","module":"A2","scenario":null},{"value":"9,03E-01","module":"A3","scenario":null},{"value":"1,58E+00","module":"A4","scenario":null},{"value":"1,60E-02","module":"A5","scenario":null},{"value":"4,18E+02","module":"B6","scenario":null},{"value":"0,00E+00","module":"C1","scenario":null},{"value":"1,99E-01","module":"C2","scenario":null},{"value":"4,68E-01","module":"C3","scenario":null},{"value":"1,22E-01","module":"C4","scenario":null},{"value":"-1,04E+01","module":"D","scenario":null},{"value":"1,10E+02","module":"A1A3","scenario":null}]},{"parameter":"PENRM","unit":"MJ","values":[{"value":"2,94E+00","module":"A1","scenario":null},{"value":"0,00E+00","module":"A2","scenario":null},{"value":"0,00E+00","module":"A3","scenario":null},{"value":"0,00E+00","module":"A4","scenario":null},{"value":"0,00E+00","module":"A5","scenario":null},{"value":"0,00E+00","module":"B6","scenario":null},{"value":"0,00E+00","module":"C1","scenario":null},{"value":"0,00E+00","module":"C2","scenario":null},{"value":"-4,07E+00","module":"C3","scenario":null},{"value":"0,00E+00","module":"C4","scenario":null},{"value":"0,00E+00","module":"D","scenario":null},{"value":"2,94E+00","module":"A1A3","scenario":null}]},{"parameter":"PENRT","unit":"MJ","values":[{"value":"1,12E+02","module":"A1","scenario":null},{"value":"7,67E-02","module":"A2","scenario":null},{"value":"9,03E-01","module":"A3","scenario":null},{"value":"1,58E+00","module":"A4","scenario":null},{"value":"1,60E-02","module":"A5","scenario":null},{"value":"4,18E+02","module":"B6","scenario":null},{"value":"0,00E+00","module":"C1","scenario":null},{"value":"1,99E-01","module":"C2","scenario":null},{"value":"-3,60E+00","module":"C3","scenario":null},{"value":"1,22E-01","module":"C4","scenario":null},{"value":"-1,04E+01","module":"D","scenario":null},{"value":"1,13E+02","module":"A1A3","scenario":null}]},{"parameter":"SM","unit":"kg","values":[{"value":"1,39E-01","module":"A1","scenario":null},{"value":"0,00E+00","module":"A2","scenario":null},{"value":"0,00E+00","module":"A3","scenario":null},{"value":"0,00E+00","module":"A4","scenario":null},{"value":"0,00E+00","module":"A5","scenario":null},{"value":"0,00E+00","module":"B6","scenario":null},{"value":"0,00E+00","module":"C1","scenario":null},{"value":"0,00E+00","module":"C2","scenario":null},{"value":"0,00E+00","module":"C3","scenario":null},{"value":"1,01E-03","module":"C4","scenario":null},{"value":"2,35E-03","module":"D","scenario":null},{"value":"1,39E-01","module":"A1A3","scenario":null}]},{"parameter":"RSF","unit":"MJ","values":[{"value":"2,58E-01","module":"A1","scenario":null},{"value":"1,70E-05","module":"A2","scenario":null},{"value":"7,99E-05","module":"A3","scenario":null},{"value":"5,90E-04","module":"A4","scenario":null},{"value":"8,71E-06","module":"A5","scenario":null},{"value":"4,25E+00","module":"B6","scenario":null},{"value":"0,00E+00","module":"C1","scenario":null},{"value":"4,41E-05","module":"C2","scenario":null},{"value":"1,04E-03","module":"C3","scenario":null},{"value":"9,53E-05","module":"C4","scenario":null},{"value":"1,64E-04","module":"D","scenario":null},{"value":"2,58E-01","module":"A1A3","scenario":null}]},{"parameter":"NRSF","unit":"MJ","values":[{"value":"2,28E-02","module":"A1","scenario":null},{"value":"1,44E-04","module":"A2","scenario":null},{"value":"7,52E-04","module":"A3","scenario":null},{"value":"3,16E-03","module":"A4","scenario":null},{"value":"3,59E-05","module":"A5","scenario":null},{"value":"1,06E+01","module":"B6","scenario":null},{"value":"0,00E+00","module":"C1","scenario":null},{"value":"3,74E-04","module":"C2","scenario":null},{"value":"-4,75E-05","module":"C3","scenario":null},{"value":"8,79E-03","module":"C4","scenario":null},{"value":"-3,19E-02","module":"D","scenario":null},{"value":"2,37E-02","module":"A1A3","scenario":null}]},{"parameter":"FW","unit":"m3","values":[{"value":"9,29E-02","module":"A1","scenario":null},{"value":"8,58E-06","module":"A2","scenario":null},{"value":"2,46E-03","module":"A3","scenario":null},{"value":"1,35E-04","module":"A4","scenario":null},{"value":"7,53E-06","module":"A5","scenario":null},{"value":"4,04E+01","module":"B6","scenario":null},{"value":"0,00E+00","module":"C1","scenario":null},{"value":"2,23E-05","module":"C2","scenario":null},{"value":"4,31E-04","module":"C3","scenario":null},{"value":"7,35E-05","module":"C4","scenario":null},{"value":"-8,17E-03","module":"D","scenario":null},{"value":"9,54E-02","module":"A1A3","scenario":null}]}],"end_of_life_waste":[{"parameter":"HWD","unit":"kg","values":[{"value":"4,03E-02","module":"A1","scenario":null},{"value":"6,93E-06","module":"A2","scenario":null},{"value":"1,25E-04","module":"A3","scenario":null},{"value":"7,68E-05","module":"A4","scenario":null},{"value":"0,00E+00","module":"A5","scenario":null},{"value":"2,68E-01","module":"B6","scenario":null},{"value":"0,00E+00","module":"C1","scenario":null},{"value":"1,80E-05","module":"C2","scenario":null},{"value":"2,34E-05","module":"C3","scenario":null},{"value":"4,71E-02","module":"C4","scenario":null},{"value":"-2,87E-03","module":"D","scenario":null},{"value":"4,04E-02","module":"A1A3","scenario":null}]},{"parameter":"NHWD","unit":"kg","values":[{"value":"1,02E+00","module":"A1","scenario":null},{"value":"3,68E-03","module":"A2","scenario":null},{"value":"8,43E-03","module":"A3","scenario":null},{"value":"4,87E-02","module":"A4","scenario":null},{"value":"7,05E-02","module":"A5","scenario":null},{"value":"3,22E+01","module":"B6","scenario":null},{"value":"0,00E+00","module":"C1","scenario":null},{"value":"9,56E-03","module":"C2","scenario":null},{"value":"3,16E-02","module":"C3","scenario":null},{"value":"4,88E-02","module":"C4","scenario":null},{"value":"-1,36E-01","module":"D","scenario":null},{"value":"1,03E+00","module":"A1A3","scenario":null}]},{"parameter":"RWD","unit":"kg","values":[{"value":"3,03E-04","module":"A1","scenario":null},{"value":"5,03E-07","module":"A2","scenario":null},{"value":"6,90E-07","module":"A3","scenario":null},{"value":"1,08E-05","module":"A4","scenario":null},{"value":"0,00E+00","module":"A5","scenario":null},{"value":"3,74E-03","module":"B6","scenario":null},{"value":"0,00E+00","module":"C1","scenario":null},{"value":"1,31E-06","module":"C2","scenario":null},{"value":"1,16E-06","module":"C3","scenario":null},{"value":"7,68E-08","module":"C4","scenario":null},{"value":"-3,32E-05","module":"D","scenario":null},{"value":"3,05E-04","module":"A1A3","scenario":null}]}],"end_of_life_flow":[{"parameter":"CRU","unit":"kg","values":[{"value":"0,00E+00","module":"A1","scenario":null},{"value":"0,00E+00","module":"A2","scenario":null},{"value":"0,00E+00","module":"A3","scenario":null},{"value":"0,00E+00","module":"A4","scenario":null},{"value":"0,00E+00","module":"A5","scenario":null},{"value":"0,00E+00","module":"B6","scenario":null},{"value":"0,00E+00","module":"C1","scenario":null},{"value":"0,00E+00","module":"C2","scenario":null},{"value":"0,00E+00","module":"C3","scenario":null},{"value":"0,00E+00","module":"C4","scenario":null},{"value":"0,00E+00","module":"D","scenario":null},{"value":"0,00E+00","module":"A1A3","scenario":null}]},{"parameter":"MFR","unit":"kg","values":[{"value":"0,00E+00","module":"A1","scenario":null},{"value":"0,00E+00","module":"A2","scenario":null},{"value":"2,69E-03","module":"A3","scenario":null},{"value":"0,00E+00","module":"A4","scenario":null},{"value":"6,56E-02","module":"A5","scenario":null},{"value":"0,00E+00","module":"B6","scenario":null},{"value":"0,00E+00","module":"C1","scenario":null},{"value":"0,00E+00","module":"C2","scenario":null},{"value":"6,13E-03","module":"C3","scenario":null},{"value":"4,04E-06","module":"C4","scenario":null},{"value":"-9,18E-05","module":"D","scenario":null},{"value":"2,69E-03","module":"A1A3","scenario":null}]},{"parameter":"MER","unit":"kg","values":[{"value":"0,00E+00","module":"A1","scenario":null},{"value":"0,00E+00","module":"A2","scenario":null},{"value":"5,80E-04","module":"A3","scenario":null},{"value":"0,00E+00","module":"A4","scenario":null},{"value":"3,15E-04","module":"A5","scenario":null},{"value":"0,00E+00","module":"B6","scenario":null},{"value":"0,00E+00","module":"C1","scenario":null},{"value":"0,00E+00","module":"C2","scenario":null},{"value":"4,50E-02","module":"C3","scenario":null},{"value":"9,87E-08","module":"C4","scenario":null},{"value":"-1,21E-05","module":"D","scenario":null},{"value":"5,80E-04","module":"A1A3","scenario":null}]},{"parameter":"EEE","unit":"MJ","values":[{"value":"0,00E+00","module":"A1","scenario":null},{"value":"0,00E+00","module":"A2","scenario":null},{"value":"8,74E-04","module":"A3","scenario":null},{"value":"0,00E+00","module":"A4","scenario":null},{"value":"4,03E-03","module":"A5","scenario":null},{"value":"0,00E+00","module":"B6","scenario":null},{"value":"0,00E+00","module":"C1","scenario":null},{"value":"0,00E+00","module":"C2","scenario":null},{"value":"6,91E-02","module":"C3","scenario":null},{"value":"6,40E-06","module":"C4","scenario":null},{"value":"-2,96E-05","module":"D","scenario":null},{"value":"8,74E-04","module":"A1A3","scenario":null}]},{"parameter":"EET","unit":"MJ","values":[{"value":"0,00E+00","module":"A1","scenario":null},{"value":"0,00E+00","module":"A2","scenario":null},{"value":"1,32E-02","module":"A3","scenario":null},{"value":"0,00E+00","module":"A4","scenario":null},{"value":"6,10E-02","module":"A5","scenario":null},{"value":"0,00E+00","module":"B6","scenario":null},{"value":"0,00E+00","module":"C1","scenario":null},{"value":"0,00E+00","module":"C2","scenario":null},{"value":"1,05E+00","module":"C3","scenario":null},{"value":"9,69E-05","module":"C4","scenario":null},{"value":"-4,48E-04","module":"D","scenario":null},{"value":"1,32E-02","module":"A1A3","scenario":null}]}]}