{
    "product_name": "Heltregulv av furu med hardvoksolje",
    "epd_id": "NEPD-5588-4889-NO",
    "declared_unit": {
        "unit": "m2",
        "amount": 1.0
    },
    "compliance": [
        "EN 15804+A2",
        "ISO 14025",
        "ISO 21930"
    ],
    "producer_name": "Moelven Industrier ASA",
    "environmental_impact": [
        {
            "parameter": "GWP-total",
            "values": [
                {
                    "value": "-1,45E+01",
                    "module": "A1-A3",
                    "scenario": null
                },
                {
                    "value": "2,74E-01",
                    "module": "A4",
                    "scenario": null
                },
                {
                    "value": "9,93E-02",
                    "module": "A5",
                    "scenario": null
                },
                {
                    "value": "8,57E-01",
                    "module": "B2",
                    "scenario": null
                },
                {
                    "value": "6,76E-03",
                    "module": "C1",
                    "scenario": null
                },
                {
                    "value": "1,34E-01",
                    "module": "C2",
                    "scenario": null
                },
                {
                    "value": "1,61E+01",
                    "module": "C3",
                    "scenario": null
                },
                {
                    "value": "5,21E-03",
                    "module": "C4",
                    "scenario": null
                },
                {
                    "value": "-8,50E-01",
                    "module": "D",
                    "scenario": null
                }
            ]
        },
        {
            "parameter": "GWP-fossil",
            "values": [
                {
                    "value": "1,39E+00",
                    "module": "A1-A3",
                    "scenario": null
                },
                {
                    "value": "2,74E-01",
                    "module": "A4",
                    "scenario": null
                },
                {
                    "value": "9,81E-02",
                    "module": "A5",
                    "scenario": null
                },
                {
                    "value": "5,25E-01",
                    "module": "B2",
                    "scenario": null
                },
                {
                    "value": "6,55E-03",
                    "module": "C1",
                    "scenario": null
                },
                {
                    "value": "1,34E-01",
                    "module": "C2",
                    "scenario": null
                },
                {
                    "value": "1,57E-01",
                    "module": "C3",
                    "scenario": null
                },
                {
                    "value": "5,20E-03",
                    "module": "C4",
                    "scenario": null
                },
                {
                    "value": "-8,18E-01",
                    "module": "D",
                    "scenario": null
                }
            ]
        },
        {
            "parameter": "GWP-biogenic",
            "values": [
                {
                    "value": "-1,60E+01",
                    "module": "A1-A3",
                    "scenario": null
                },
                {
                    "value": "1,17E-04",
                    "module": "A4",
                    "scenario": null
                },
                {
                    "value": "-1,51E-03",
                    "module": "A5",
                    "scenario": null
                },
                {
                    "value": "3,98E-02",
                    "module": "B2",
                    "scenario": null
                },
                {
                    "value": "1,81E-04",
                    "module": "C1",
                    "scenario": null
                },
                {
                    "value": "5,55E-05",
                    "module": "C2",
                    "scenario": null
                },
                {
                    "value": "1,60E+01",
                    "module": "C3",
                    "scenario": null
                },
                {
                    "value": "2,68E-06",
                    "module": "C4",
                    "scenario": null
                },
                {
                    "value": "-3,40E-05",
                    "module": "D",
                    "scenario": null
                }
            ]
        },
        {
            "parameter": "GWP-luluc",
            "values": [
                {
                    "value": "5,37E-02",
                    "module": "A1-A3",
                    "scenario": null
                },
                {
                    "value": "8,60E-05",
                    "module": "A4",
                    "scenario": null
                },
                {
                    "value": "2,69E-03",
                    "module": "A5",
                    "scenario": null
                },
                {
                    "value": "2,92E-01",
                    "module": "B2",
                    "scenario": null
                },
                {
                    "value": "2,70E-05",
                    "module": "C1",
                    "scenario": null
                },
                {
                    "value": "4,77E-05",
                    "module": "C2",
                    "scenario": null
                },
                {
                    "value": "3,44E-05",
                    "module": "C3",
                    "scenario": null
                },
                {
                    "value": "8,08E-07",
                    "module": "C4",
                    "scenario": null
                },
                {
                    "value": "-2,35E-03",
                    "module": "D",
                    "scenario": null
                }
            ]
        },
        {
            "parameter": "ODP",
            "values": [
                {
                    "value": "3,28E-07",
                    "module": "A1-A3",
                    "scenario": null
                },
                {
                    "value": "6,54E-08",
                    "module": "A4",
                    "scenario": null
                },
                {
                    "value": "2,16E-08",
                    "module": "A5",
                    "scenario": null
                },
                {
                    "value": "6,87E-08",
                    "module": "B2",
                    "scenario": null
                },
                {
                    "value": "4,49E-10",
                    "module": "C1",
                    "scenario": null
                },
                {
                    "value": "3,03E-08",
                    "module": "C2",
                    "scenario": null
                },
                {
                    "value": "7,06E-09",
                    "module": "C3",
                    "scenario": null
                },
                {
                    "value": "6,04E-10",
                    "module": "C4",
                    "scenario": null
                },
                {
                    "value": "-9,30E-08",
                    "module": "D",
                    "scenario": null
                }
            ]
        },
        {
            "parameter": "AP",
            "values": [
                {
                    "value": "1,20E-02",
                    "module": "A1-A3",
                    "scenario": null
                },
                {
                    "value": "8,67E-04",
                    "module": "A4",
                    "scenario": null
                },
                {
                    "value": "7,50E-04",
                    "module": "A5",
                    "scenario": null
                },
                {
                    "value": "1,65E-03",
                    "module": "B2",
                    "scenario": null
                },
                {
                    "value": "5,12E-05",
                    "module": "C1",
                    "scenario": null
                },
                {
                    "value": "3,85E-04",
                    "module": "C2",
                    "scenario": null
                },
                {
                    "value": "1,63E-03",
                    "module": "C3",
                    "scenario": null
                },
                {
                    "value": "1,91E-05",
                    "module": "C4",
                    "scenario": null
                },
                {
                    "value": "-6,26E-03",
                    "module": "D",
                    "scenario": null
                }
            ]
        },
        {
            "parameter": "POCP",
            "values": [
                {
                    "value": "1,22E-02",
                    "module": "A1-A3",
                    "scenario": null
                },
                {
                    "value": "8,16E-04",
                    "module": "A4",
                    "scenario": null
                },
                {
                    "value": "7,71E-04",
                    "module": "A5",
                    "scenario": null
                },
                {
                    "value": "1,23E-03",
                    "module": "B2",
                    "scenario": null
                },
                {
                    "value": "1,97E-05",
                    "module": "C1",
                    "scenario": null
                },
                {
                    "value": "3,26E-04",
                    "module": "C2",
                    "scenario": null
                },
                {
                    "value": "2,05E-03",
                    "module": "C3",
                    "scenario": null
                },
                {
                    "value": "1,93E-05",
                    "module": "C4",
                    "scenario": null
                },
                {
                    "value": "-7,19E-03",
                    "module": "D",
                    "scenario": null
                }
            ]
        },
        {
            "parameter": "ADPE",
            "values": [
                {
                    "value": "1,72E-05",
                    "module": "A1-A3",
                    "scenario": null
                },
                {
                    "value": "5,35E-06",
                    "module": "A4",
                    "scenario": null
                },
                {
                    "value": "1,35E-06",
                    "module": "A5",
                    "scenario": null
                },
                {
                    "value": "5,10E-06",
                    "module": "B2",
                    "scenario": null
                },
                {
                    "value": "4,88E-07",
                    "module": "C1",
                    "scenario": null
                },
                {
                    "value": "3,70E-06",
                    "module": "C2",
                    "scenario": null
                },
                {
                    "value": "2,99E-07",
                    "module": "C3",
                    "scenario": null
                },
                {
                    "value": "8,90E-09",
                    "module": "C4",
                    "scenario": null
                },
                {
                    "value": "-9,30E-06",
                    "module": "D",
                    "scenario": null
                }
            ]
        },
        {
            "parameter": "ADPF",
            "values": [
                {
                    "value": "3,39E+01",
                    "module": "A1-A3",
                    "scenario": null
                },
                {
                    "value": "4,40E+00",
                    "module": "A4",
                    "scenario": null
                },
                {
                    "value": "2,06E+00",
                    "module": "A5",
                    "scenario": null
                },
                {
                    "value": "4,78E+00",
                    "module": "B2",
                    "scenario": null
                },
                {
                    "value": "8,94E-02",
                    "module": "C1",
                    "scenario": null
                },
                {
                    "value": "2,03E+00",
                    "module": "C2",
                    "scenario": null
                },
                {
                    "value": "7,40E-01",
                    "module": "C3",
                    "scenario": null
                },
                {
                    "value": "5,15E-02",
                    "module": "C4",
                    "scenario": null
                },
                {
                    "value": "-1,13E+01",
                    "module": "D",
                    "scenario": null
                }
            ]
        },
        {
            "parameter": "WDP",
            "values": [
                {
                    "value": "2,52E+02",
                    "module": "A1-A3",
                    "scenario": null
                },
                {
                    "value": "3,52E+00",
                    "module": "A4",
                    "scenario": null
                },
                {
                    "value": "1,37E+01",
                    "module": "A5",
                    "scenario": null
                },
                {
                    "value": "5,25E-01",
                    "module": "B2",
                    "scenario": null
                },
                {
                    "value": "1,56E+01",
                    "module": "C1",
                    "scenario": null
                },
                {
                    "value": "1,96E+00",
                    "module": "C2",
                    "scenario": null
                },
                {
                    "value": "2,53E-02",
                    "module": "C3",
                    "scenario": null
                },
                {
                    "value": "2,79E-04",
                    "module": "C4",
                    "scenario": null
                },
                {
                    "value": "-2,42E-01",
                    "module": "D",
                    "scenario": null
                }
            ]
        },
        {
            "parameter": "EP-freshwater",
            "values": [
                {
                    "value": "3,69E-04",
                    "module": "A1-A3",
                    "scenario": null
                },
                {
                    "value": "2,18E-06",
                    "module": "A4",
                    "scenario": null
                },
                {
                    "value": "1,87E-05",
                    "module": "A5",
                    "scenario": null
                },
                {
                    "value": "1,57E-03",
                    "module": "B2",
                    "scenario": null
                },
                {
                    "value": "4,71E-07",
                    "module": "C1",
                    "scenario": null
                },
                {
                    "value": "1,07E-06",
                    "module": "C2",
                    "scenario": null
                },
                {
                    "value": "2,17E-06",
                    "module": "C3",
                    "scenario": null
                },
                {
                    "value": "6,77E-08",
                    "module": "C4",
                    "scenario": null
                },
                {
                    "value": "-2,71E-05",
                    "module": "D",
                    "scenario": null
                }
            ]
        },
        {
            "parameter": "EP-marine",
            "values": [
                {
                    "value": "3,80E-03",
                    "module": "A1-A3",
                    "scenario": null
                },
                {
                    "value": "1,87E-04",
                    "module": "A4",
                    "scenario": null
                },
                {
                    "value": "2,43E-04",
                    "module": "A5",
                    "scenario": null
                },
                {
                    "value": "1,20E-03",
                    "module": "B2",
                    "scenario": null
                },
                {
                    "value": "5,63E-06",
                    "module": "C1",
                    "scenario": null
                },
                {
                    "value": "7,62E-05",
                    "module": "C2",
                    "scenario": null
                },
                {
                    "value": "7,97E-04",
                    "module": "C3",
                    "scenario": null
                },
                {
                    "value": "6,16E-06",
                    "module": "C4",
                    "scenario": null
                },
                {
                    "value": "-2,46E-03",
                    "module": "D",
                    "scenario": null
                }
            ]
        },
        {
            "parameter": "EP-terrestrial",
            "values": [
                {
                    "value": "4,16E-02",
                    "module": "A1-A3",
                    "scenario": null
                },
                {
                    "value": "2,09E-03",
                    "module": "A4",
                    "scenario": null
                },
                {
                    "value": "2,66E-03",
                    "module": "A5",
                    "scenario": null
                },
                {
                    "value": "4,02E-03",
                    "module": "B2",
                    "scenario": null
                },
                {
                    "value": "7,32E-05",
                    "module": "C1",
                    "scenario": null
                },
                {
                    "value": "8,52E-04",
                    "module": "C2",
                    "scenario": null
                },
                {
                    "value": "8,46E-03",
                    "module": "C3",
                    "scenario": null
                },
                {
                    "value": "6,96E-05",
                    "module": "C4",
                    "scenario": null
                },
                {
                    "value": "-2,79E-02",
                    "module": "D",
                    "scenario": null
                }
            ]
        }
    ],
    "additional_environmental_impact": [
        {
            "parameter": "PM",
            "values": [
                {
                    "value": "5,95E-08",
                    "module": "A1-A3",
                    "scenario": null
                },
                {
                    "value": "2,37E-08",
                    "module": "A4",
                    "scenario": null
                },
                {
                    "value": "5,59E-09",
                    "module": "A5",
                    "scenario": null
                },
                {
                    "value": "1,26E-08",
                    "module": "B2",
                    "scenario": null
                },
                {
                    "value": "3,67E-10",
                    "module": "C1",
                    "scenario": null
                },
                {
                    "value": "8,20E-09",
                    "module": "C2",
                    "scenario": null
                },
                {
                    "value": "1,97E-08",
                    "module": "C3",
                    "scenario": null
                },
                {
                    "value": "2,54E-10",
                    "module": "C4",
                    "scenario": null
                },
                {
                    "value": "-4,59E-07",
                    "module": "D",
                    "scenario": null
                }
            ]
        },
        {
            "parameter": "ETP-fw",
            "values": [
                {
                    "value": "1,38E+01",
                    "module": "A1-A3",
                    "scenario": null
                },
                {
                    "value": "3,23E+00",
                    "module": "A4",
                    "scenario": null
                },
                {
                    "value": "1,06E+00",
                    "module": "A5",
                    "scenario": null
                },
                {
                    "value": "1,85E+01",
                    "module": "B2",
                    "scenario": null
                },
                {
                    "value": "4,07E-01",
                    "module": "C1",
                    "scenario": null
                },
                {
                    "value": "1,50E+00",
                    "module": "C2",
                    "scenario": null
                },
                {
                    "value": "2,24E+00",
                    "module": "C3",
                    "scenario": null
                },
                {
                    "value": "8,77E-02",
                    "module": "C4",
                    "scenario": null
                },
                {
                    "value": "-5,41E+01",
                    "module": "D",
                    "scenario": null
                }
            ]
        },
        {
            "parameter": "HTP-c",
            "values": [
                {
                    "value": "9,21E-10",
                    "module": "A1-A3",
                    "scenario": null
                },
                {
                    "value": "0,00E+00",
                    "module": "A4",
                    "scenario": null
                },
                {
                    "value": "7,00E-11",
                    "module": "A5",
                    "scenario": null
                },
                {
                    "value": "6,49E-10",
                    "module": "B2",
                    "scenario": null
                },
                {
                    "value": "1,90E-11",
                    "module": "C1",
                    "scenario": null
                },
                {
                    "value": "0,00E+00",
                    "module": "C2",
                    "scenario": null
                },
                {
                    "value": "4,52E-10",
                    "module": "C3",
                    "scenario": null
                },
                {
                    "value": "9,00E-12",
                    "module": "C4",
                    "scenario": null
                },
                {
                    "value": "-1,07E-09",
                    "module": "D",
                    "scenario": null
                }
            ]
        },
        {
            "parameter": "HTP-nc",
            "values": [
                {
                    "value": "1,26E-08",
                    "module": "A1-A3",
                    "scenario": null
                },
                {
                    "value": "3,19E-09",
                    "module": "A4",
                    "scenario": null
                },
                {
                    "value": "1,82E-09",
                    "module": "A5",
                    "scenario": null
                },
                {
                    "value": "9,71E-09",
                    "module": "B2",
                    "scenario": null
                },
                {
                    "value": "4,58E-10",
                    "module": "C1",
                    "scenario": null
                },
                {
                    "value": "1,64E-09",
                    "module": "C2",
                    "scenario": null
                },
                {
                    "value": "1,84E-08",
                    "module": "C3",
                    "scenario": null
                },
                {
                    "value": "1,50E-10",
                    "module": "C4",
                    "scenario": null
                },
                {
                    "value": "-3,29E-08",
                    "module": "D",
                    "scenario": null
                }
            ]
        },
        {
            "parameter": "SQP",
            "values": [
                {
                    "value": "1,31E+01",
                    "module": "A1-A3",
                    "scenario": null
                },
                {
                    "value": "4,73E+00",
                    "module": "A4",
                    "scenario": null
                },
                {
                    "value": "1,06E+00",
                    "module": "A5",
                    "scenario": null
                },
                {
                    "value": "1,99E+01",
                    "module": "B2",
                    "scenario": null
                },
                {
                    "value": "4,50E-02",
                    "module": "C1",
                    "scenario": null
                },
                {
                    "value": "1,42E+00",
                    "module": "C2",
                    "scenario": null
                },
                {
                    "value": "1,74E+00",
                    "module": "C3",
                    "scenario": null
                },
                {
                    "value": "8,87E-02",
                    "module": "C4",
                    "scenario": null
                },
                {
                    "value": "-1,94E+02",
                    "module": "D",
                    "scenario": null
                }
            ]
        },
        {
            "parameter": "IRP",
            "values": [
                {
                    "value": "4,35E-02",
                    "module": "A1-A3",
                    "scenario": null
                },
                {
                    "value": "1,92E-02",
                    "module": "A4",
                    "scenario": null
                },
                {
                    "value": "3,78E-03",
                    "module": "A5",
                    "scenario": null
                },
                {
                    "value": "1,64E-02",
                    "module": "B2",
                    "scenario": null
                },
                {
                    "value": "1,62E-03",
                    "module": "C1",
                    "scenario": null
                },
                {
                    "value": "8,85E-03",
                    "module": "C2",
                    "scenario": null
                },
                {
                    "value": "2,05E-03",
                    "module": "C3",
                    "scenario": null
                },
                {
                    "value": "2,39E-04",
                    "module": "C4",
                    "scenario": null
                },
                {
                    "value": "-6,72E-02",
                    "module": "D",
                    "scenario": null
                }
            ]
        }
    ],
    "resource_use": [
        {
            "parameter": "PERE",
            "values": [
                {
                    "value": "2,68E+01",
                    "module": "A1-A3",
                    "scenario": null
                },
                {
                    "value": "5,66E-02",
                    "module": "A4",
                    "scenario": null
                },
                {
                    "value": "9,78E+00",
                    "module": "A5",
                    "scenario": null
                },
                {
                    "value": "3,45E+00",
                    "module": "B2",
                    "scenario": null
                },
                {
                    "value": "1,16E+00",
                    "module": "C1",
                    "scenario": null
                },
                {
                    "value": "2,90E-02",
                    "module": "C2",
                    "scenario": null
                },
                {
                    "value": "1,67E+02",
                    "module": "C3",
                    "scenario": null
                },
                {
                    "value": "2,81E-03",
                    "module": "C4",
                    "scenario": null
                },
                {
                    "value": "-7,27E+01",
                    "module": "D",
                    "scenario": null
                }
            ]
        },
        {
            "parameter": "PERM",
            "values": [
                {
                    "value": "1,78E+02",
                    "module": "A1-A3",
                    "scenario": null
                },
                {
                    "value": "0,00E+00",
                    "module": "A4",
                    "scenario": null
                },
                {
                    "value": "2,55E-02",
                    "module": "A5",
                    "scenario": null
                },
                {
                    "value": "0,00E+00",
                    "module": "B2",
                    "scenario": null
                },
                {
                    "value": "0,00E+00",
                    "module": "C1",
                    "scenario": null
                },
                {
                    "value": "0,00E+00",
                    "module": "C2",
                    "scenario": null
                },
                {
                    "value": "-1,77E+02",
                    "module": "C3",
                    "scenario": null
                },
                {
                    "value": "0,00E+00",
                    "module": "C4",
                    "scenario": null
                },
                {
                    "value": "0,00E+00",
                    "module": "D",
                    "scenario": null
                }
            ]
        },
        {
            "parameter": "PERT",
            "values": [
                {
                    "value": "2,05E+02",
                    "module": "A1-A3",
                    "scenario": null
                },
                {
                    "value": "5,66E-02",
                    "module": "A4",
                    "scenario": null
                },
                {
                    "value": "9,80E+00",
                    "module": "A5",
                    "scenario": null
                },
                {
                    "value": "3,45E+00",
                    "module": "B2",
                    "scenario": null
                },
                {
                    "value": "1,16E+00",
                    "module": "C1",
                    "scenario": null
                },
                {
                    "value": "2,90E-02",
                    "module": "C2",
                    "scenario": null
                },
                {
                    "value": "-1,00E+01",
                    "module": "C3",
                    "scenario": null
                },
                {
                    "value": "2,81E-03",
                    "module": "C4",
                    "scenario": null
                },
                {
                    "value": "-7,27E+01",
                    "module": "D",
                    "scenario": null
                }
            ]
        },
        {
            "parameter": "PENRE",
            "values": [
                {
                    "value": "3,35E+01",
                    "module": "A1-A3",
                    "scenario": null
                },
                {
                    "value": "4,40E+00",
                    "module": "A4",
                    "scenario": null
                },
                {
                    "value": "2,05E+00",
                    "module": "A5",
                    "scenario": null
                },
                {
                    "value": "5,12E+00",
                    "module": "B2",
                    "scenario": null
                },
                {
                    "value": "8,95E-02",
                    "module": "C1",
                    "scenario": null
                },
                {
                    "value": "2,03E+00",
                    "module": "C2",
                    "scenario": null
                },
                {
                    "value": "9,43E-01",
                    "module": "C3",
                    "scenario": null
                },
                {
                    "value": "5,15E-02",
                    "module": "C4",
                    "scenario": null
                },
                {
                    "value": "-1,13E+01",
                    "module": "D",
                    "scenario": null
                }
            ]
        },
        {
            "parameter": "PENRM",
            "values": [
                {
                    "value": "1,48E+00",
                    "module": "A1-A3",
                    "scenario": null
                },
                {
                    "value": "0,00E+00",
                    "module": "A4",
                    "scenario": null
                },
                {
                    "value": "6,40E-02",
                    "module": "A5",
                    "scenario": null
                },
                {
                    "value": "0,00E+00",
                    "module": "B2",
                    "scenario": null
                },
                {
                    "value": "0,00E+00",
                    "module": "C1",
                    "scenario": null
                },
                {
                    "value": "0,00E+00",
                    "module": "C2",
                    "scenario": null
                },
                {
                    "value": "-2,03E-01",
                    "module": "C3",
                    "scenario": null
                },
                {
                    "value": "0,00E+00",
                    "module": "C4",
                    "scenario": null
                },
                {
                    "value": "0,00E+00",
                    "module": "D",
                    "scenario": null
                }
            ]
        },
        {
            "parameter": "PENRT",
            "values": [
                {
                    "value": "3,50E+01",
                    "module": "A1-A3",
                    "scenario": null
                },
                {
                    "value": "4,40E+00",
                    "module": "A4",
                    "scenario": null
                },
                {
                    "value": "2,11E+00",
                    "module": "A5",
                    "scenario": null
                },
                {
                    "value": "5,12E+00",
                    "module": "B2",
                    "scenario": null
                },
                {
                    "value": "8,95E-02",
                    "module": "C1",
                    "scenario": null
                },
                {
                    "value": "2,03E+00",
                    "module": "C2",
                    "scenario": null
                },
                {
                    "value": "7,40E-01",
                    "module": "C3",
                    "scenario": null
                },
                {
                    "value": "5,15E-02",
                    "module": "C4",
                    "scenario": null
                },
                {
                    "value": "-1,13E+01",
                    "module": "D",
                    "scenario": null
                }
            ]
        },
        {
            "parameter": "SM",
            "values": [
                {
                    "value": "0,00E+00",
                    "module": "A1-A3",
                    "scenario": null
                },
                {
                    "value": "0,00E+00",
                    "module": "A4",
                    "scenario": null
                },
                {
                    "value": "0,00E+00",
                    "module": "A5",
                    "scenario": null
                },
                {
                    "value": "0,00E+00",
                    "module": "B2",
                    "scenario": null
                },
                {
                    "value": "0,00E+00",
                    "module": "C1",
                    "scenario": null
                },
                {
                    "value": "0,00E+00",
                    "module": "C2",
                    "scenario": null
                },
                {
                    "value": "0,00E+00",
                    "module": "C3",
                    "scenario": null
                },
                {
                    "value": "0,00E+00",
                    "module": "C4",
                    "scenario": null
                },
                {
                    "value": "0,00E+00",
                    "module": "D",
                    "scenario": null
                }
            ]
        },
        {
            "parameter": "RSF",
            "values": [
                {
                    "value": "1,86E-02",
                    "module": "A1-A3",
                    "scenario": null
                },
                {
                    "value": "1,99E-03",
                    "module": "A4",
                    "scenario": null
                },
                {
                    "value": "1,99E-02",
                    "module": "A5",
                    "scenario": null
                },
                {
                    "value": "5,64E-03",
                    "module": "B2",
                    "scenario": null
                },
                {
                    "value": "9,09E-04",
                    "module": "C1",
                    "scenario": null
                },
                {
                    "value": "1,04E-03",
                    "module": "C2",
                    "scenario": null
                },
                {
                    "value": "3,75E-01",
                    "module": "C3",
                    "scenario": null
                },
                {
                    "value": "0,00E+00",
                    "module": "C4",
                    "scenario": null
                },
                {
                    "value": "-4,87E+01",
                    "module": "D",
                    "scenario": null
                }
            ]
        },
        {
            "parameter": "NRSF",
            "values": [
                {
                    "value": "4,07E-02",
                    "module": "A1-A3",
                    "scenario": null
                },
                {
                    "value": "6,75E-03",
                    "module": "A4",
                    "scenario": null
                },
                {
                    "value": "1,46E-02",
                    "module": "A5",
                    "scenario": null
                },
                {
                    "value": "3,59E-03",
                    "module": "B2",
                    "scenario": null
                },
                {
                    "value": "2,27E-03",
                    "module": "C1",
                    "scenario": null
                },
                {
                    "value": "3,71E-03",
                    "module": "C2",
                    "scenario": null
                },
                {
                    "value": "2,39E-01",
                    "module": "C3",
                    "scenario": null
                },
                {
                    "value": "0,00E+00",
                    "module": "C4",
                    "scenario": null
                },
                {
                    "value": "-3,10E+01",
                    "module": "D",
                    "scenario": null
                }
            ]
        },
        {
            "parameter": "FW",
            "values": [
                {
                    "value": "1,43E-01",
                    "module": "A1-A3",
                    "scenario": null
                },
                {
                    "value": "4,96E-04",
                    "module": "A4",
                    "scenario": null
                },
                {
                    "value": "7,77E-03",
                    "module": "A5",
                    "scenario": null
                },
                {
                    "value": "1,31E-02",
                    "module": "B2",
                    "scenario": null
                },
                {
                    "value": "8,65E-03",
                    "module": "C1",
                    "scenario": null
                },
                {
                    "value": "2,17E-04",
                    "module": "C2",
                    "scenario": null
                },
                {
                    "value": "3,08E-03",
                    "module": "C3",
                    "scenario": null
                },
                {
                    "value": "4,75E-05",
                    "module": "C4",
                    "scenario": null
                },
                {
                    "value": "-2,55E-01",
                    "module": "D",
                    "scenario": null
                }
            ]
        }
    ],
    "end_of_life_waste": [
        {
            "parameter": "HWD",
            "values": [
                {
                    "value": "1,45E-02",
                    "module": "A1-A3",
                    "scenario": null
                },
                {
                    "value": "2,39E-04",
                    "module": "A4",
                    "scenario": null
                },
                {
                    "value": "6,21E-03",
                    "module": "A5",
                    "scenario": null
                },
                {
                    "value": "3,52E-02",
                    "module": "B2",
                    "scenario": null
                },
                {
                    "value": "5,74E-05",
                    "module": "C1",
                    "scenario": null
                },
                {
                    "value": "1,04E-04",
                    "module": "C2",
                    "scenario": null
                },
                {
                    "value": "9,53E-04",
                    "module": "C3",
                    "scenario": null
                },
                {
                    "value": "1,08E-01",
                    "module": "C4",
                    "scenario": null
                },
                {
                    "value": "-5,99E-03",
                    "module": "D",
                    "scenario": null
                }
            ]
        },
        {
            "parameter": "NHWD",
            "values": [
                {
                    "value": "6,02E-01",
                    "module": "A1-A3",
                    "scenario": null
                },
                {
                    "value": "3,55E-01",
                    "module": "A4",
                    "scenario": null
                },
                {
                    "value": "5,65E-02",
                    "module": "A5",
                    "scenario": null
                },
                {
                    "value": "6,57E-02",
                    "module": "B2",
                    "scenario": null
                },
                {
                    "value": "6,89E-03",
                    "module": "C1",
                    "scenario": null
                },
                {
                    "value": "9,85E-02",
                    "module": "C2",
                    "scenario": null
                },
                {
                    "value": "2,71E-02",
                    "module": "C3",
                    "scenario": null
                },
                {
                    "value": "4,12E-02",
                    "module": "C4",
                    "scenario": null
                },
                {
                    "value": "-3,09E-01",
                    "module": "D",
                    "scenario": null
                }
            ]
        },
        {
            "parameter": "RWD",
            "values": [
                {
                    "value": "3,02E-04",
                    "module": "A1-A3",
                    "scenario": null
                },
                {
                    "value": "3,00E-05",
                    "module": "A4",
                    "scenario": null
                },
                {
                    "value": "1,75E-05",
                    "module": "A5",
                    "scenario": null
                },
                {
                    "value": "2,25E-05",
                    "module": "B2",
                    "scenario": null
                },
                {
                    "value": "8,01E-07",
                    "module": "C1",
                    "scenario": null
                },
                {
                    "value": "1,38E-05",
                    "module": "C2",
                    "scenario": null
                },
                {
                    "value": "2,30E-06",
                    "module": "C3",
                    "scenario": null
                },
                {
                    "value": "3,11E-07",
                    "module": "C4",
                    "scenario": null
                },
                {
                    "value": "-4,69E-05",
                    "module": "D",
                    "scenario": null
                }
            ]
        }
    ],
    "end_of_life_flow": [
        {
            "parameter": "CRU",
            "values": [
                {
                    "value": "0,00E+00",
                    "module": "A1-A3",
                    "scenario": null
                },
                {
                    "value": "0,00E+00",
                    "module": "A4",
                    "scenario": null
                },
                {
                    "value": "0,00E+00",
                    "module": "A5",
                    "scenario": null
                },
                {
                    "value": "0,00E+00",
                    "module": "B2",
                    "scenario": null
                },
                {
                    "value": "0,00E+00",
                    "module": "C1",
                    "scenario": null
                },
                {
                    "value": "0,00E+00",
                    "module": "C2",
                    "scenario": null
                },
                {
                    "value": "0,00E+00",
                    "module": "C3",
                    "scenario": null
                },
                {
                    "value": "0,00E+00",
                    "module": "C4",
                    "scenario": null
                },
                {
                    "value": "0,00E+00",
                    "module": "D",
                    "scenario": null
                }
            ]
        },
        {
            "parameter": "MFR",
            "values": [
                {
                    "value": "1,38E-01",
                    "module": "A1-A3",
                    "scenario": null
                },
                {
                    "value": "0,00E+00",
                    "module": "A4",
                    "scenario": null
                },
                {
                    "value": "6,93E-03",
                    "module": "A5",
                    "scenario": null
                },
                {
                    "value": "0,00E+00",
                    "module": "B2",
                    "scenario": null
                },
                {
                    "value": "0,00E+00",
                    "module": "C1",
                    "scenario": null
                },
                {
                    "value": "0,00E+00",
                    "module": "C2",
                    "scenario": null
                },
                {
                    "value": "0,00E+00",
                    "module": "C3",
                    "scenario": null
                },
                {
                    "value": "0,00E+00",
                    "module": "C4",
                    "scenario": null
                },
                {
                    "value": "0,00E+00",
                    "module": "D",
                    "scenario": null
                }
            ]
        },
        {
            "parameter": "MER",
            "values": [
                {
                    "value": "1,15E-01",
                    "module": "A1-A3",
                    "scenario": null
                },
                {
                    "value": "0,00E+00",
                    "module": "A4",
                    "scenario": null
                },
                {
                    "value": "1,86E-03",
                    "module": "A5",
                    "scenario": null
                },
                {
                    "value": "0,00E+00",
                    "module": "B2",
                    "scenario": null
                },
                {
                    "value": "0,00E+00",
                    "module": "C1",
                    "scenario": null
                },
                {
                    "value": "0,00E+00",
                    "module": "C2",
                    "scenario": null
                },
                {
                    "value": "0,00E+00",
                    "module": "C3",
                    "scenario": null
                },
                {
                    "value": "0,00E+00",
                    "module": "C4",
                    "scenario": null
                },
                {
                    "value": "0,00E+00",
                    "module": "D",
                    "scenario": null
                }
            ]
        },
        {
            "parameter": "EEE",
            "values": [
                {
                    "value": "5,50E-02",
                    "module": "A1-A3",
                    "scenario": null
                },
                {
                    "value": "0,00E+00",
                    "module": "A4",
                    "scenario": null
                },
                {
                    "value": "3,73E-03",
                    "module": "A5",
                    "scenario": null
                },
                {
                    "value": "1,28E-01",
                    "module": "B2",
                    "scenario": null
                },
                {
                    "value": "0,00E+00",
                    "module": "C1",
                    "scenario": null
                },
                {
                    "value": "0,00E+00",
                    "module": "C2",
                    "scenario": null
                },
                {
                    "value": "1,97E-02",
                    "module": "C3",
                    "scenario": null
                },
                {
                    "value": "0,00E+00",
                    "module": "C4",
                    "scenario": null
                },
                {
                    "value": "-1,70E+01",
                    "module": "D",
                    "scenario": null
                }
            ]
        },
        {
            "parameter": "EET",
            "values": [
                {
                    "value": "2,52E+00",
                    "module": "A1-A3",
                    "scenario": null
                },
                {
                    "value": "0,00E+00",
                    "module": "A4",
                    "scenario": null
                },
                {
                    "value": "1,33E-01",
                    "module": "A5",
                    "scenario": null
                },
                {
                    "value": "8,87E-01",
                    "module": "B2",
                    "scenario": null
                },
                {
                    "value": "0,00E+00",
                    "module": "C1",
                    "scenario": null
                },
                {
                    "value": "0,00E+00",
                    "module": "C2",
                    "scenario": null
                },
                {
                    "value": "1,36E-01",
                    "module": "C3",
                    "scenario": null
                },
                {
                    "value": "0,00E+00",
                    "module": "C4",
                    "scenario": null
                },
                {
                    "value": "-1,18E+02",
                    "module": "D",
                    "scenario": null
                }
            ]
        }
    ]
}