{"product_name":"STANDARDBETON (C30/37 Slump Concrete in Passive Environmental Exposure Class)","epd_id":"NEPD-5327-4653-EN","declared_unit":{"unit":"m3","amount":1},"compliance":["EN 15804+A2","ISO 14025","ISO 21930"],"producer_name":"Unicon A/S","environmental_impact":[{"parameter":"GWP-total","unit":"kg CO2-eq","values":[{"value":"2,33E+02","module":"A1","scenario":null},{"value":"1,27E+01","module":"A2","scenario":null},{"value":"2,95E+00","module":"A3","scenario":null},{"value":"3,33E+00","module":"A4","scenario":null},{"value":"8,92E+00","module":"C1","scenario":null},{"value":"5,07E+00","module":"C2","scenario":null},{"value":"1,55E+00","module":"C3","scenario":null},{"value":"3,10E-01","module":"C4","scenario":null},{"value":"-5,04E+00","module":"D","scenario":null},{"value":"2,48E+02","module":"A1A3","scenario":null}]},{"parameter":"GWP-fossil","unit":"kg CO2-eq","values":[{"value":"2,33E+02","module":"A1","scenario":null},{"value":"1,27E+01","module":"A2","scenario":null},{"value":"2,93E+00","module":"A3","scenario":null},{"value":"3,32E+00","module":"A4","scenario":null},{"value":"8,92E+00","module":"C1","scenario":null},{"value":"5,07E+00","module":"C2","scenario":null},{"value":"1,53E+00","module":"C3","scenario":null},{"value":"3,10E-01","module":"C4","scenario":null},{"value":"-4,94E+00","module":"D","scenario":null},{"value":"2,48E+02","module":"A1A3","scenario":null}]},{"parameter":"GWP-biogenic","unit":"kg CO2-eq","values":[{"value":"2,38E-01","module":"A1","scenario":null},{"value":"4,13E-03","module":"A2","scenario":null},{"value":"2,35E-02","module":"A3","scenario":null},{"value":"1,42E-03","module":"A4","scenario":null},{"value":"1,67E-03","module":"C1","scenario":null},{"value":"2,08E-03","module":"C2","scenario":null},{"value":"1,32E-02","module":"C3","scenario":null},{"value":"2,63E-04","module":"C4","scenario":null},{"value":"-9,86E-02","module":"D","scenario":null},{"value":"2,66E-01","module":"A1A3","scenario":null}]},{"parameter":"GWP-luluc","unit":"kg CO2-eq","values":[{"value":"3,37E-02","module":"A1","scenario":null},{"value":"3,19E-03","module":"A2","scenario":null},{"value":"2,24E-03","module":"A3","scenario":null},{"value":"1,01E-03","module":"A4","scenario":null},{"value":"7,04E-04","module":"C1","scenario":null},{"value":"1,48E-03","module":"C2","scenario":null},{"value":"2,12E-03","module":"C3","scenario":null},{"value":"6,07E-05","module":"C4","scenario":null},{"value":"-3,34E-03","module":"D","scenario":null},{"value":"3,91E-02","module":"A1A3","scenario":null}]},{"parameter":"ODP","unit":"kg CFC11-eq","values":[{"value":"4,40E-06","module":"A1","scenario":null},{"value":"2,85E-06","module":"A2","scenario":null},{"value":"3,32E-07","module":"A3","scenario":null},{"value":"8,01E-07","module":"A4","scenario":null},{"value":"1,93E-06","module":"C1","scenario":null},{"value":"1,17E-06","module":"C2","scenario":null},{"value":"3,02E-07","module":"C3","scenario":null},{"value":"1,51E-07","module":"C4","scenario":null},{"value":"-9,00E-07","module":"D","scenario":null},{"value":"7,59E-06","module":"A1A3","scenario":null}]},{"parameter":"AP","unit":"mol H+-eq","values":[{"value":"6,48E-01","module":"A1","scenario":null},{"value":"1,62E-01","module":"A2","scenario":null},{"value":"1,57E-02","module":"A3","scenario":null},{"value":"1,07E-02","module":"A4","scenario":null},{"value":"9,34E-02","module":"C1","scenario":null},{"value":"2,13E-02","module":"C2","scenario":null},{"value":"1,24E-02","module":"C3","scenario":null},{"value":"3,02E-03","module":"C4","scenario":null},{"value":"-4,45E-02","module":"D","scenario":null},{"value":"8,26E-01","module":"A1A3","scenario":null}]},{"parameter":"POCP","unit":"kg NMVOC-eq","values":[{"value":"3,75E-01","module":"A1","scenario":null},{"value":"1,20E-01","module":"A2","scenario":null},{"value":"1,14E-02","module":"A3","scenario":null},{"value":"1,03E-02","module":"A4","scenario":null},{"value":"1,24E-01","module":"C1","scenario":null},{"value":"2,28E-02","module":"C2","scenario":null},{"value":"1,12E-02","module":"C3","scenario":null},{"value":"3,57E-03","module":"C4","scenario":null},{"value":"-4,79E-02","module":"D","scenario":null},{"value":"5,06E-01","module":"A1A3","scenario":null}]},{"parameter":"ADPE","unit":"kg Sb-eq","values":[{"value":"8,95E-04","module":"A1","scenario":null},{"value":"1,53E-04","module":"A2","scenario":null},{"value":"1,60E-05","module":"A3","scenario":null},{"value":"5,92E-05","module":"A4","scenario":null},{"value":"1,37E-05","module":"C1","scenario":null},{"value":"8,66E-05","module":"C2","scenario":null},{"value":"1,95E-05","module":"C3","scenario":null},{"value":"2,74E-06","module":"C4","scenario":null},{"value":"-4,39E-04","module":"D","scenario":null},{"value":"1,06E-03","module":"A1A3","scenario":null}]},{"parameter":"ADPF","unit":"MJ","values":[{"value":"8,52E+02","module":"A1","scenario":null},{"value":"1,86E+02","module":"A2","scenario":null},{"value":"4,07E+01","module":"A3","scenario":null},{"value":"5,40E+01","module":"A4","scenario":null},{"value":"1,23E+02","module":"C1","scenario":null},{"value":"7,88E+01","module":"C2","scenario":null},{"value":"4,76E+01","module":"C3","scenario":null},{"value":"9,99E+00","module":"C4","scenario":null},{"value":"-8,36E+01","module":"D","scenario":null},{"value":"1,08E+03","module":"A1A3","scenario":null}]},{"parameter":"WDP","unit":"m3 world-eq. Deprived","values":[{"value":"3,30E+03","module":"A1","scenario":null},{"value":"1,13E+02","module":"A2","scenario":null},{"value":"3,28E+02","module":"A3","scenario":null},{"value":"4,14E+01","module":"A4","scenario":null},{"value":"2,61E+01","module":"C1","scenario":null},{"value":"6,05E+01","module":"C2","scenario":null},{"value":"5,25E+03","module":"C3","scenario":null},{"value":"2,10E+01","module":"C4","scenario":null},{"value":"-3,92E+03","module":"D","scenario":null},{"value":"3,74E+03","module":"A1A3","scenario":null}]},{"parameter":"EP-freshwater","unit":"kg P-eq","values":[{"value":"3,63E-03","module":"A1","scenario":null},{"value":"7,28E-05","module":"A2","scenario":null},{"value":"1,34E-04","module":"A3","scenario":null},{"value":"2,64E-05","module":"A4","scenario":null},{"value":"3,25E-05","module":"C1","scenario":null},{"value":"3,87E-05","module":"C2","scenario":null},{"value":"9,69E-05","module":"C3","scenario":null},{"value":"2,31E-06","module":"C4","scenario":null},{"value":"-1,31E-04","module":"D","scenario":null},{"value":"3,83E-03","module":"A1A3","scenario":null}]},{"parameter":"EP-marine","unit":"kg N-eq","values":[{"value":"1,01E-01","module":"A1","scenario":null},{"value":"3,93E-02","module":"A2","scenario":null},{"value":"3,66E-03","module":"A3","scenario":null},{"value":"2,34E-03","module":"A4","scenario":null},{"value":"4,12E-02","module":"C1","scenario":null},{"value":"6,41E-03","module":"C2","scenario":null},{"value":"3,64E-03","module":"C3","scenario":null},{"value":"1,13E-03","module":"C4","scenario":null},{"value":"-1,54E-02","module":"D","scenario":null},{"value":"1,44E-01","module":"A1A3","scenario":null}]},{"parameter":"EP-terrestrial","unit":"mol N-eq.","values":[{"value":"1,14E+00","module":"A1","scenario":null},{"value":"4,38E-01","module":"A2","scenario":null},{"value":"4,37E-02","module":"A3","scenario":null},{"value":"2,61E-02","module":"A4","scenario":null},{"value":"4,46E-01","module":"C1","scenario":null},{"value":"7,09E-02","module":"C2","scenario":null},{"value":"4,19E-02","module":"C3","scenario":null},{"value":"1,25E-02","module":"C4","scenario":null},{"value":"-1,81E-01","module":"D","scenario":null},{"value":"1,63E+00","module":"A1A3","scenario":null}]},{"parameter":"GWP-IOBC","unit":"kg CO2-eq","values":[{"value":"2,33E+02","module":"A1","scenario":null},{"value":"1,27E+01","module":"A2","scenario":null},{"value":"3,41E+00","module":"A3","scenario":null},{"value":"3,33E+00","module":"A4","scenario":null},{"value":"8,92E+00","module":"C1","scenario":null},{"value":"5,07E+00","module":"C2","scenario":null},{"value":"1,53E+00","module":"C3","scenario":null},{"value":"3,10E-01","module":"C4","scenario":null},{"value":"-5,29E+00","module":"D","scenario":null},{"value":"2,49E+02","module":"A1A3","scenario":null}]}],"additional_environmental_impact":[{"parameter":"PM","unit":"Disease incidence","values":[{"value":"7,20E-06","module":"A1","scenario":null},{"value":"8,66E-07","module":"A2","scenario":null},{"value":"1,94E-07","module":"A3","scenario":null},{"value":"3,05E-07","module":"A4","scenario":null},{"value":"1,13E-05","module":"C1","scenario":null},{"value":"4,46E-07","module":"C2","scenario":null},{"value":"1,99E-07","module":"C3","scenario":null},{"value":"6,43E-08","module":"C4","scenario":null},{"value":"-9,48E-07","module":"D","scenario":null},{"value":"8,26E-06","module":"A1A3","scenario":null}]},{"parameter":"ETP-fw","unit":"CTUe","values":[{"value":"2,11E+03","module":"A1","scenario":null},{"value":"1,23E+02","module":"A2","scenario":null},{"value":"4,53E+01","module":"A3","scenario":null},{"value":"3,95E+01","module":"A4","scenario":null},{"value":"6,72E+01","module":"C1","scenario":null},{"value":"5,77E+01","module":"C2","scenario":null},{"value":"3,37E+01","module":"C3","scenario":null},{"value":"4,94E+00","module":"C4","scenario":null},{"value":"-8,61E+01","module":"D","scenario":null},{"value":"2,28E+03","module":"A1A3","scenario":null}]},{"parameter":"HTP-c","unit":"CTUh","values":[{"value":"1,68E-07","module":"A1","scenario":null},{"value":"0,00E+00","module":"A2","scenario":null},{"value":"1,07E-09","module":"A3","scenario":null},{"value":"0,00E+00","module":"A4","scenario":null},{"value":"2,23E-09","module":"C1","scenario":null},{"value":"0,00E+00","module":"C2","scenario":null},{"value":"2,16E-09","module":"C3","scenario":null},{"value":"1,45E-10","module":"C4","scenario":null},{"value":"-4,32E-09","module":"D","scenario":null},{"value":"1,70E-07","module":"A1A3","scenario":null}]},{"parameter":"HTP-nc","unit":"CTUh","values":[{"value":"9,01E-07","module":"A1","scenario":null},{"value":"9,37E-08","module":"A2","scenario":null},{"value":"3,08E-08","module":"A3","scenario":null},{"value":"3,82E-08","module":"A4","scenario":null},{"value":"6,25E-08","module":"C1","scenario":null},{"value":"5,58E-08","module":"C2","scenario":null},{"value":"3,02E-08","module":"C3","scenario":null},{"value":"2,89E-09","module":"C4","scenario":null},{"value":"-1,06E-07","module":"D","scenario":null},{"value":"1,03E-06","module":"A1A3","scenario":null}]},{"parameter":"SQP","unit":"-","values":[{"value":"4,43E+01","module":"A1","scenario":null},{"value":"1,59E+02","module":"A2","scenario":null},{"value":"4,99E+01","module":"A3","scenario":null},{"value":"6,19E+01","module":"A4","scenario":null},{"value":"1,49E+01","module":"C1","scenario":null},{"value":"9,04E+01","module":"C2","scenario":null},{"value":"2,69E+01","module":"C3","scenario":null},{"value":"3,64E+01","module":"C4","scenario":null},{"value":"1,90E+02","module":"D","scenario":null},{"value":"2,53E+02","module":"A1A3","scenario":null}]},{"parameter":"IRP","unit":"kBq U235-eq","values":[{"value":"2,24E+00","module":"A1","scenario":null},{"value":"8,13E-01","module":"A2","scenario":null},{"value":"1,66E-01","module":"A3","scenario":null},{"value":"2,36E-01","module":"A4","scenario":null},{"value":"5,35E-01","module":"C1","scenario":null},{"value":"3,45E-01","module":"C2","scenario":null},{"value":"7,99E-01","module":"C3","scenario":null},{"value":"4,34E-02","module":"C4","scenario":null},{"value":"-7,67E-01","module":"D","scenario":null},{"value":"3,22E+00","module":"A1A3","scenario":null}]}],"resource_use":[{"parameter":"PERE","unit":"MJ","values":[{"value":"1,43E+02","module":"A1","scenario":null},{"value":"1,86E+00","module":"A2","scenario":null},{"value":"1,82E+01","module":"A3","scenario":null},{"value":"6,79E-01","module":"A4","scenario":null},{"value":"6,69E-01","module":"C1","scenario":null},{"value":"9,92E-01","module":"C2","scenario":null},{"value":"2,45E+01","module":"C3","scenario":null},{"value":"1,54E-01","module":"C4","scenario":null},{"value":"-1,96E+01","module":"D","scenario":null},{"value":"1,63E+02","module":"A1A3","scenario":null}]},{"parameter":"PERM","unit":"","values":[{"value":"6,43E+00","module":"A1","scenario":null},{"value":"0,00E+00","module":"A2","scenario":null},{"value":"0,00E+00","module":"A3","scenario":null},{"value":"0,00E+00","module":"A4","scenario":null},{"value":"0,00E+00","module":"C1","scenario":null},{"value":"0,00E+00","module":"C2","scenario":null},{"value":"0,00E+00","module":"C3","scenario":null},{"value":"0,00E+00","module":"C4","scenario":null},{"value":"0,00E+00","module":"D","scenario":null},{"value":"6,43E+00","module":"A1A3","scenario":null}]},{"parameter":"PERT","unit":"MJ","values":[{"value":"1,49E+02","module":"A1","scenario":null},{"value":"1,86E+00","module":"A2","scenario":null},{"value":"1,82E+01","module":"A3","scenario":null},{"value":"6,79E-01","module":"A4","scenario":null},{"value":"6,69E-01","module":"C1","scenario":null},{"value":"9,92E-01","module":"C2","scenario":null},{"value":"2,45E+01","module":"C3","scenario":null},{"value":"1,54E-01","module":"C4","scenario":null},{"value":"-1,96E+01","module":"D","scenario":null},{"value":"1,69E+02","module":"A1A3","scenario":null}]},{"parameter":"PENRE","unit":"MJ","values":[{"value":"8,52E+02","module":"A1","scenario":null},{"value":"1,86E+02","module":"A2","scenario":null},{"value":"4,07E+01","module":"A3","scenario":null},{"value":"5,40E+01","module":"A4","scenario":null},{"value":"1,23E+02","module":"C1","scenario":null},{"value":"7,88E+01","module":"C2","scenario":null},{"value":"4,76E+01","module":"C3","scenario":null},{"value":"9,99E+00","module":"C4","scenario":null},{"value":"-8,83E+01","module":"D","scenario":null},{"value":"1,08E+03","module":"A1A3","scenario":null}]},{"parameter":"PENRM","unit":"MJ","values":[{"value":"6,13E+00","module":"A1","scenario":null},{"value":"0,00E+00","module":"A2","scenario":null},{"value":"0,00E+00","module":"A3","scenario":null},{"value":"0,00E+00","module":"A4","scenario":null},{"value":"0,00E+00","module":"C1","scenario":null},{"value":"0,00E+00","module":"C2","scenario":null},{"value":"0,00E+00","module":"C3","scenario":null},{"value":"0,00E+00","module":"C4","scenario":null},{"value":"0,00E+00","module":"D","scenario":null},{"value":"6,13E+00","module":"A1A3","scenario":null}]},{"parameter":"PENRT","unit":"MJ","values":[{"value":"8,58E+02","module":"A1","scenario":null},{"value":"1,86E+02","module":"A2","scenario":null},{"value":"4,07E+01","module":"A3","scenario":null},{"value":"5,40E+01","module":"A4","scenario":null},{"value":"1,23E+02","module":"C1","scenario":null},{"value":"7,88E+01","module":"C2","scenario":null},{"value":"4,76E+01","module":"C3","scenario":null},{"value":"9,99E+00","module":"C4","scenario":null},{"value":"-8,83E+01","module":"D","scenario":null},{"value":"1,09E+03","module":"A1A3","scenario":null}]},{"parameter":"SM","unit":"kg","values":[{"value":"6,29E+01","module":"A1","scenario":null},{"value":"0,00E+00","module":"A2","scenario":null},{"value":"0,00E+00","module":"A3","scenario":null},{"value":"0,00E+00","module":"A4","scenario":null},{"value":"0,00E+00","module":"C1","scenario":null},{"value":"0,00E+00","module":"C2","scenario":null},{"value":"0,00E+00","module":"C3","scenario":null},{"value":"0,00E+00","module":"C4","scenario":null},{"value":"0,00E+00","module":"D","scenario":null},{"value":"6,29E+01","module":"A1A3","scenario":null}]},{"parameter":"RSF","unit":"MJ","values":[{"value":"5,61E-01","module":"A1","scenario":null},{"value":"6,75E-02","module":"A2","scenario":null},{"value":"6,63E-01","module":"A3","scenario":null},{"value":"2,37E-02","module":"A4","scenario":null},{"value":"0,00E+00","module":"C1","scenario":null},{"value":"3,47E-02","module":"C2","scenario":null},{"value":"0,00E+00","module":"C3","scenario":null},{"value":"3,18E-03","module":"C4","scenario":null},{"value":"-4,00E-01","module":"D","scenario":null},{"value":"1,29E+00","module":"A1A3","scenario":null}]},{"parameter":"NRSF","unit":"MJ","values":[{"value":"3,68E-01","module":"A1","scenario":null},{"value":"2,29E-01","module":"A2","scenario":null},{"value":"2,00E-02","module":"A3","scenario":null},{"value":"7,96E-02","module":"A4","scenario":null},{"value":"0,00E+00","module":"C1","scenario":null},{"value":"1,16E-01","module":"C2","scenario":null},{"value":"0,00E+00","module":"C3","scenario":null},{"value":"9,13E-03","module":"C4","scenario":null},{"value":"-4,11E-01","module":"D","scenario":null},{"value":"6,17E-01","module":"A1A3","scenario":null}]},{"parameter":"FW","unit":"m3","values":[{"value":"2,71E+00","module":"A1","scenario":null},{"value":"1,59E-02","module":"A2","scenario":null},{"value":"6,96E-02","module":"A3","scenario":null},{"value":"6,14E-03","module":"A4","scenario":null},{"value":"6,32E-03","module":"C1","scenario":null},{"value":"8,98E-03","module":"C2","scenario":null},{"value":"8,16E-02","module":"C3","scenario":null},{"value":"1,19E-02","module":"C4","scenario":null},{"value":"-3,07E+00","module":"D","scenario":null},{"value":"2,80E+00","module":"A1A3","scenario":null}]}],"end_of_life_waste":[{"parameter":"HWD","unit":"kg","values":[{"value":"6,15E+00","module":"A1","scenario":null},{"value":"8,62E-03","module":"A2","scenario":null},{"value":"1,69E-02","module":"A3","scenario":null},{"value":"2,95E-03","module":"A4","scenario":null},{"value":"3,62E-03","module":"C1","scenario":null},{"value":"4,32E-03","module":"C2","scenario":null},{"value":"4,76E-03","module":"C3","scenario":null},{"value":"0,00E+00","module":"C4","scenario":null},{"value":"-2,02E-02","module":"D","scenario":null},{"value":"6,17E+00","module":"A1A3","scenario":null}]},{"parameter":"NHWD","unit":"kg","values":[{"value":"1,31E+02","module":"A1","scenario":null},{"value":"1,16E+01","module":"A2","scenario":null},{"value":"2,42E+01","module":"A3","scenario":null},{"value":"4,69E+00","module":"A4","scenario":null},{"value":"1,45E-01","module":"C1","scenario":null},{"value":"6,86E+00","module":"C2","scenario":null},{"value":"1,50E-01","module":"C3","scenario":null},{"value":"7,23E+01","module":"C4","scenario":null},{"value":"-6,11E-01","module":"D","scenario":null},{"value":"1,67E+02","module":"A1A3","scenario":null}]},{"parameter":"RWD","unit":"kg","values":[{"value":"3,00E-03","module":"A1","scenario":null},{"value":"1,29E-03","module":"A2","scenario":null},{"value":"1,48E-04","module":"A3","scenario":null},{"value":"3,69E-04","module":"A4","scenario":null},{"value":"8,53E-04","module":"C1","scenario":null},{"value":"5,38E-04","module":"C2","scenario":null},{"value":"5,03E-04","module":"C3","scenario":null},{"value":"0,00E+00","module":"C4","scenario":null},{"value":"-6,63E-04","module":"D","scenario":null},{"value":"4,43E-03","module":"A1A3","scenario":null}]}],"end_of_life_flow":[{"parameter":"CRU","unit":"kg","values":[{"value":"5,83E+00","module":"A1","scenario":null},{"value":"0,00E+00","module":"A2","scenario":null},{"value":"0,00E+00","module":"A3","scenario":null},{"value":"0,00E+00","module":"A4","scenario":null},{"value":"0,00E+00","module":"C1","scenario":null},{"value":"0,00E+00","module":"C2","scenario":null},{"value":"0,00E+00","module":"C3","scenario":null},{"value":"0,00E+00","module":"C4","scenario":null},{"value":"0,00E+00","module":"D","scenario":null},{"value":"5,83E+00","module":"A1A3","scenario":null}]},{"parameter":"MFR","unit":"kg","values":[{"value":"1,23E+00","module":"A1","scenario":null},{"value":"0,00E+00","module":"A2","scenario":null},{"value":"2,38E-02","module":"A3","scenario":null},{"value":"0,00E+00","module":"A4","scenario":null},{"value":"0,00E+00","module":"C1","scenario":null},{"value":"0,00E+00","module":"C2","scenario":null},{"value":"2,16E+03","module":"C3","scenario":null},{"value":"0,00E+00","module":"C4","scenario":null},{"value":"0,00E+00","module":"D","scenario":null},{"value":"1,25E+00","module":"A1A3","scenario":null}]},{"parameter":"MER","unit":"kg","values":[{"value":"6,28E-01","module":"A1","scenario":null},{"value":"0,00E+00","module":"A2","scenario":null},{"value":"5,62E-07","module":"A3","scenario":null},{"value":"0,00E+00","module":"A4","scenario":null},{"value":"0,00E+00","module":"C1","scenario":null},{"value":"0,00E+00","module":"C2","scenario":null},{"value":"0,00E+00","module":"C3","scenario":null},{"value":"0,00E+00","module":"C4","scenario":null},{"value":"0,00E+00","module":"D","scenario":null},{"value":"6,28E-01","module":"A1A3","scenario":null}]},{"parameter":"EEE","unit":"MJ","values":[{"value":"0,00E+00","module":"A1","scenario":null},{"value":"0,00E+00","module":"A2","scenario":null},{"value":"3,71E-02","module":"A3","scenario":null},{"value":"0,00E+00","module":"A4","scenario":null},{"value":"0,00E+00","module":"C1","scenario":null},{"value":"0,00E+00","module":"C2","scenario":null},{"value":"0,00E+00","module":"C3","scenario":null},{"value":"0,00E+00","module":"C4","scenario":null},{"value":"0,00E+00","module":"D","scenario":null},{"value":"3,71E-02","module":"A1A3","scenario":null}]},{"parameter":"EET","unit":"MJ","values":[{"value":"0,00E+00","module":"A1","scenario":null},{"value":"0,00E+00","module":"A2","scenario":null},{"value":"5,61E-01","module":"A3","scenario":null},{"value":"0,00E+00","module":"A4","scenario":null},{"value":"0,00E+00","module":"C1","scenario":null},{"value":"0,00E+00","module":"C2","scenario":null},{"value":"0,00E+00","module":"C3","scenario":null},{"value":"0,00E+00","module":"C4","scenario":null},{"value":"0,00E+00","module":"D","scenario":null},{"value":"5,61E-01","module":"A1A3","scenario":null}]}]}