{"product_name":"SafeLine R N2-W3, H1-W3 Fot","epd_id":"NEPD-3566-2162-EN","declared_unit":{"unit":"m","amount":1},"compliance":["EN 15804","ISO 14025","ISO 21930"],"producer_name":"Saferoad Sverige AB","environmental_impact":[{"parameter":"GWP-total","unit":"kg CO2-eq","values":[{"value":"1,47E+02","module":"A1-A3","scenario":null},{"value":"2,91E-01","module":"A4","scenario":null},{"value":"9,96E-01","module":"A5","scenario":null},{"value":"9,96E-01","module":"C1","scenario":null},{"value":"2,91E-01","module":"C2","scenario":null},{"value":"3,33E-03","module":"C3","scenario":null},{"value":"8,70E-04","module":"C4","scenario":null},{"value":"-2,64E+01","module":"D","scenario":null}]},{"parameter":"ODP","unit":"kg CFC11-eq","values":[{"value":"1,71E-05","module":"A1-A3","scenario":null},{"value":"5,71E-08","module":"A4","scenario":null},{"value":"1,80E-07","module":"A5","scenario":null},{"value":"1,80E-07","module":"C1","scenario":null},{"value":"5,71E-08","module":"C2","scenario":null},{"value":"3,66E-10","module":"C3","scenario":null},{"value":"2,89E-10","module":"C4","scenario":null},{"value":"-1,09E-06","module":"D","scenario":null}]},{"parameter":"AP","unit":"mol H+-eq","values":[{"value":"9,87E-01","module":"A1-A3","scenario":null},{"value":"6,10E-04","module":"A4","scenario":null},{"value":"7,55E-03","module":"A5","scenario":null},{"value":"7,55E-03","module":"C1","scenario":null},{"value":"6,10E-04","module":"C2","scenario":null},{"value":"2,07E-05","module":"C3","scenario":null},{"value":"6,35E-06","module":"C4","scenario":null},{"value":"-1,18E-01","module":"D","scenario":null}]},{"parameter":"EP","unit":"kg PO_4^3-eq","values":[{"value":"1,90E-01","module":"A1-A3","scenario":null},{"value":"6,62E-05","module":"A4","scenario":null},{"value":"1,62E-03","module":"A5","scenario":null},{"value":"1,62E-03","module":"C1","scenario":null},{"value":"6,62E-05","module":"C2","scenario":null},{"value":"3,19E-06","module":"C3","scenario":null},{"value":"1,12E-06","module":"C4","scenario":null},{"value":"-3,93E-02","module":"D","scenario":null}]},{"parameter":"POCP","unit":"kg NMVOC-eq","values":[{"value":"4,31E-02","module":"A1-A3","scenario":null},{"value":"3,58E-05","module":"A4","scenario":null},{"value":"2,00E-04","module":"A5","scenario":null},{"value":"2,00E-04","module":"C1","scenario":null},{"value":"3,58E-05","module":"C2","scenario":null},{"value":"9,12E-07","module":"C3","scenario":null},{"value":"2,66E-07","module":"C4","scenario":null},{"value":"-1,84E-02","module":"D","scenario":null}]},{"parameter":"ADPE","unit":"kg Sb-eq","values":[{"value":"7,84E-03","module":"A1-A3","scenario":null},{"value":"5,21E-06","module":"A4","scenario":null},{"value":"3,34E-07","module":"A5","scenario":null},{"value":"3,34E-07","module":"C1","scenario":null},{"value":"5,21E-06","module":"C2","scenario":null},{"value":"2,49E-10","module":"C3","scenario":null},{"value":"1,70E-11","module":"C4","scenario":null},{"value":"-5,11E-04","module":"D","scenario":null}]},{"parameter":"ADPF","unit":"MJ","values":[{"value":"1,84E+03","module":"A1-A3","scenario":null},{"value":"4,75E+00","module":"A4","scenario":null},{"value":"1,44E+01","module":"A5","scenario":null},{"value":"1,44E+01","module":"C1","scenario":null},{"value":"4,75E+00","module":"C2","scenario":null},{"value":"3,09E-02","module":"C3","scenario":null},{"value":"2,45E-02","module":"C4","scenario":null},{"value":"-2,48E+02","module":"D","scenario":null}]}],"additional_environmental_impact":[],"resource_use":[{"parameter":"PERE","unit":"MJ","values":[{"value":"9,69E+01","module":"A1-A3","scenario":null},{"value":"5,99E-02","module":"A4","scenario":null},{"value":"8,26E-02","module":"A5","scenario":null},{"value":"8,26E-02","module":"C1","scenario":null},{"value":"5,99E-02","module":"C2","scenario":null},{"value":"2,57E-01","module":"C3","scenario":null},{"value":"2,00E-04","module":"C4","scenario":null},{"value":"-2,24E+01","module":"D","scenario":null}]},{"parameter":"PERM","unit":"","values":[{"value":"1,02E+00","module":"A1-A3","scenario":null},{"value":"0,00E+00","module":"A4","scenario":null},{"value":"-1,02E-01","module":"A5","scenario":null},{"value":"0,00E+00","module":"C1","scenario":null},{"value":"0,00E+00","module":"C2","scenario":null},{"value":"0,00E+00","module":"C3","scenario":null},{"value":"0,00E+00","module":"C4","scenario":null},{"value":"0,00E+00","module":"D","scenario":null}]},{"parameter":"PERT","unit":"MJ","values":[{"value":"9,79E+01","module":"A1-A3","scenario":null},{"value":"5,99E-02","module":"A4","scenario":null},{"value":"8,26E-02","module":"A5","scenario":null},{"value":"8,26E-02","module":"C1","scenario":null},{"value":"5,99E-02","module":"C2","scenario":null},{"value":"2,57E-01","module":"C3","scenario":null},{"value":"2,00E-04","module":"C4","scenario":null},{"value":"-2,24E+01","module":"D","scenario":null}]},{"parameter":"PENRE","unit":"MJ","values":[{"value":"1,91E+03","module":"A1-A3","scenario":null},{"value":"4,79E+00","module":"A4","scenario":null},{"value":"1,45E+01","module":"A5","scenario":null},{"value":"1,45E+01","module":"C1","scenario":null},{"value":"4,79E+00","module":"C2","scenario":null},{"value":"4,16E-02","module":"C3","scenario":null},{"value":"2,48E-02","module":"C4","scenario":null},{"value":"-2,36E+02","module":"D","scenario":null}]},{"parameter":"PENRM","unit":"MJ","values":[{"value":"5,09E-01","module":"A1-A3","scenario":null},{"value":"0,00E+00","module":"A4","scenario":null},{"value":"-5,09E-01","module":"A5","scenario":null},{"value":"0,00E+00","module":"C1","scenario":null},{"value":"0,00E+00","module":"C2","scenario":null},{"value":"0,00E+00","module":"C3","scenario":null},{"value":"0,00E+00","module":"C4","scenario":null},{"value":"0,00E+00","module":"D","scenario":null}]},{"parameter":"PENRT","unit":"MJ","values":[{"value":"1,91E+03","module":"A1-A3","scenario":null},{"value":"4,79E+00","module":"A4","scenario":null},{"value":"1,45E+01","module":"A5","scenario":null},{"value":"1,45E+01","module":"C1","scenario":null},{"value":"4,79E+00","module":"C2","scenario":null},{"value":"4,16E-02","module":"C3","scenario":null},{"value":"2,48E-02","module":"C4","scenario":null},{"value":"-2,36E+02","module":"D","scenario":null}]},{"parameter":"SM","unit":"kg","values":[{"value":"8,40E-01","module":"A1-A3","scenario":null},{"value":"1,64E-03","module":"A4","scenario":null},{"value":"0,00E+00","module":"A5","scenario":null},{"value":"0,00E+00","module":"C1","scenario":null},{"value":"1,64E-03","module":"C2","scenario":null},{"value":"0,00E+00","module":"C3","scenario":null},{"value":"0,00E+00","module":"C4","scenario":null},{"value":"0,00E+00","module":"D","scenario":null}]},{"parameter":"RSF","unit":"MJ","values":[{"value":"5,18E-01","module":"A1-A3","scenario":null},{"value":"2,09E-03","module":"A4","scenario":null},{"value":"0,00E+00","module":"A5","scenario":null},{"value":"0,00E+00","module":"C1","scenario":null},{"value":"2,09E-03","module":"C2","scenario":null},{"value":"0,00E+00","module":"C3","scenario":null},{"value":"0,00E+00","module":"C4","scenario":null},{"value":"0,00E+00","module":"D","scenario":null}]},{"parameter":"NRSF","unit":"MJ","values":[{"value":"5,41E-01","module":"A1-A3","scenario":null},{"value":"7,01E-03","module":"A4","scenario":null},{"value":"0,00E+00","module":"A5","scenario":null},{"value":"0,00E+00","module":"C1","scenario":null},{"value":"7,01E-03","module":"C2","scenario":null},{"value":"0,00E+00","module":"C3","scenario":null},{"value":"0,00E+00","module":"C4","scenario":null},{"value":"0,00E+00","module":"D","scenario":null}]},{"parameter":"FW","unit":"m3","values":[{"value":"6,76E+01","module":"A1-A3","scenario":null},{"value":"5,41E-04","module":"A4","scenario":null},{"value":"1,53E-03","module":"A5","scenario":null},{"value":"1,53E-03","module":"C1","scenario":null},{"value":"5,41E-04","module":"C2","scenario":null},{"value":"1,71E-05","module":"C3","scenario":null},{"value":"2,69E-05","module":"C4","scenario":null},{"value":"-1,61E-01","module":"D","scenario":null}]}],"end_of_life_waste":[{"parameter":"HWD","unit":"kg","values":[{"value":"5,16E-01","module":"A1-A3","scenario":null},{"value":"2,60E-04","module":"A4","scenario":null},{"value":"6,47E-06","module":"A5","scenario":null},{"value":"6,47E-06","module":"C1","scenario":null},{"value":"2,60E-04","module":"C2","scenario":null},{"value":"1,03E-07","module":"C3","scenario":null},{"value":"3,70E-08","module":"C4","scenario":null},{"value":"-2,29E-03","module":"D","scenario":null}]},{"parameter":"NHWD","unit":"kg","values":[{"value":"6,81E+01","module":"A1-A3","scenario":null},{"value":"4,13E-01","module":"A4","scenario":null},{"value":"6,95E-02","module":"A5","scenario":null},{"value":"6,95E-02","module":"C1","scenario":null},{"value":"4,13E-01","module":"C2","scenario":null},{"value":"3,16E-03","module":"C3","scenario":null},{"value":"1,68E-01","module":"C4","scenario":null},{"value":"-4,53E+01","module":"D","scenario":null}]},{"parameter":"RWD","unit":"kg","values":[{"value":"5,18E-01","module":"A1-A3","scenario":null},{"value":"3,25E-05","module":"A4","scenario":null},{"value":"1,00E-04","module":"A5","scenario":null},{"value":"1,00E-04","module":"C1","scenario":null},{"value":"3,25E-05","module":"C2","scenario":null},{"value":"3,05E-07","module":"C3","scenario":null},{"value":"1,62E-07","module":"C4","scenario":null},{"value":"-8,90E-05","module":"D","scenario":null}]}],"end_of_life_flow":[{"parameter":"CRU","unit":"kg","values":[{"value":"0,00E+00","module":"A1-A3","scenario":null},{"value":"0,00E+00","module":"A4","scenario":null},{"value":"0,00E+00","module":"A5","scenario":null},{"value":"0,00E+00","module":"C1","scenario":null},{"value":"0,00E+00","module":"C2","scenario":null},{"value":"0,00E+00","module":"C3","scenario":null},{"value":"0,00E+00","module":"C4","scenario":null},{"value":"0,00E+00","module":"D","scenario":null}]},{"parameter":"MFR","unit":"kg","values":[{"value":"1,51E-01","module":"A1-A3","scenario":null},{"value":"2,30E-05","module":"A4","scenario":null},{"value":"0,00E+00","module":"A5","scenario":null},{"value":"0,00E+00","module":"C1","scenario":null},{"value":"2,30E-05","module":"C2","scenario":null},{"value":"1,66E+01","module":"C3","scenario":null},{"value":"0,00E+00","module":"C4","scenario":null},{"value":"0,00E+00","module":"D","scenario":null}]},{"parameter":"MER","unit":"kg","values":[{"value":"6,47E-03","module":"A1-A3","scenario":null},{"value":"1,42E-03","module":"A4","scenario":null},{"value":"0,00E+00","module":"A5","scenario":null},{"value":"0,00E+00","module":"C1","scenario":null},{"value":"1,42E-03","module":"C2","scenario":null},{"value":"0,00E+00","module":"C3","scenario":null},{"value":"0,00E+00","module":"C4","scenario":null},{"value":"0,00E+00","module":"D","scenario":null}]},{"parameter":"EEE","unit":"MJ","values":[{"value":"2,18E+00","module":"A1-A3","scenario":null},{"value":"2,48E-04","module":"A4","scenario":null},{"value":"0,00E+00","module":"A5","scenario":null},{"value":"0,00E+00","module":"C1","scenario":null},{"value":"2,48E-04","module":"C2","scenario":null},{"value":"0,00E+00","module":"C3","scenario":null},{"value":"0,00E+00","module":"C4","scenario":null},{"value":"0,00E+00","module":"D","scenario":null}]},{"parameter":"EET","unit":"MJ","values":[{"value":"2,40E+01","module":"A1-A3","scenario":null},{"value":"3,75E-03","module":"A4","scenario":null},{"value":"0,00E+00","module":"A5","scenario":null},{"value":"0,00E+00","module":"C1","scenario":null},{"value":"3,75E-03","module":"C2","scenario":null},{"value":"0,00E+00","module":"C3","scenario":null},{"value":"0,00E+00","module":"C4","scenario":null},{"value":"0,00E+00","module":"D","scenario":null}]}]}