{"product_name":"i60-1200 LED 6000 HF OP","epd_id":"NEPD-7663-7052","declared_unit":{"unit":"stk","amount":1},"compliance":["EN 15804+A2","ISO 14025","ISO 21930"],"producer_name":"Glamox AS","environmental_impact":[{"parameter":"GWP-total","unit":"kg CO2-eq","values":[{"value":"4,15E+01","module":"A1","scenario":null},{"value":"5,98E-01","module":"A2","scenario":null},{"value":"2,09E-01","module":"A3","scenario":null},{"value":"5,22E-01","module":"A4","scenario":null},{"value":"6,20E-02","module":"A5","scenario":null},{"value":"5,36E+02","module":"B6","scenario":null},{"value":"0,00E+00","module":"C1","scenario":null},{"value":"1,57E-01","module":"C2","scenario":null},{"value":"1,15E+00","module":"C3","scenario":null},{"value":"8,40E-02","module":"C4","scenario":null},{"value":"-2,23E+00","module":"D","scenario":null},{"value":"4,23E+01","module":"A1A3","scenario":null}]},{"parameter":"GWP-fossil","unit":"kg CO2-eq","values":[{"value":"4,12E+01","module":"A1","scenario":null},{"value":"5,98E-01","module":"A2","scenario":null},{"value":"1,97E-01","module":"A3","scenario":null},{"value":"5,21E-01","module":"A4","scenario":null},{"value":"1,01E-02","module":"A5","scenario":null},{"value":"5,00E+02","module":"B6","scenario":null},{"value":"0,00E+00","module":"C1","scenario":null},{"value":"1,57E-01","module":"C2","scenario":null},{"value":"1,15E+00","module":"C3","scenario":null},{"value":"8,19E-02","module":"C4","scenario":null},{"value":"-2,22E+00","module":"D","scenario":null},{"value":"4,20E+01","module":"A1A3","scenario":null}]},{"parameter":"GWP-biogenic","unit":"kg CO2-eq","values":[{"value":"1,94E-01","module":"A1","scenario":null},{"value":"2,47E-04","module":"A2","scenario":null},{"value":"1,11E-02","module":"A3","scenario":null},{"value":"2,13E-04","module":"A4","scenario":null},{"value":"5,19E-02","module":"A5","scenario":null},{"value":"9,13E+00","module":"B6","scenario":null},{"value":"0,00E+00","module":"C1","scenario":null},{"value":"6,41E-05","module":"C2","scenario":null},{"value":"4,54E-03","module":"C3","scenario":null},{"value":"1,92E-03","module":"C4","scenario":null},{"value":"-3,32E-03","module":"D","scenario":null},{"value":"2,05E-01","module":"A1A3","scenario":null}]},{"parameter":"GWP-luluc","unit":"kg CO2-eq","values":[{"value":"5,56E-02","module":"A1","scenario":null},{"value":"2,13E-04","module":"A2","scenario":null},{"value":"5,59E-04","module":"A3","scenario":null},{"value":"1,82E-04","module":"A4","scenario":null},{"value":"8,99E-07","module":"A5","scenario":null},{"value":"2,74E+01","module":"B6","scenario":null},{"value":"0,00E+00","module":"C1","scenario":null},{"value":"5,50E-05","module":"C2","scenario":null},{"value":"2,34E-04","module":"C3","scenario":null},{"value":"2,32E-04","module":"C4","scenario":null},{"value":"-3,60E-03","module":"D","scenario":null},{"value":"5,64E-02","module":"A1A3","scenario":null}]},{"parameter":"ODP","unit":"kg CFC11-eq","values":[{"value":"2,50E-06","module":"A1","scenario":null},{"value":"1,35E-07","module":"A2","scenario":null},{"value":"1,38E-08","module":"A3","scenario":null},{"value":"1,19E-07","module":"A4","scenario":null},{"value":"6,80E-10","module":"A5","scenario":null},{"value":"5,41E-05","module":"B6","scenario":null},{"value":"0,00E+00","module":"C1","scenario":null},{"value":"3,58E-08","module":"C2","scenario":null},{"value":"2,63E-08","module":"C3","scenario":null},{"value":"4,37E-09","module":"C4","scenario":null},{"value":"-3,76E-03","module":"D","scenario":null},{"value":"2,65E-06","module":"A1A3","scenario":null}]},{"parameter":"AP","unit":"mol H+-eq","values":[{"value":"2,82E-01","module":"A1","scenario":null},{"value":"1,77E-03","module":"A2","scenario":null},{"value":"1,26E-03","module":"A3","scenario":null},{"value":"2,13E-03","module":"A4","scenario":null},{"value":"1,42E-05","module":"A5","scenario":null},{"value":"2,30E+00","module":"B6","scenario":null},{"value":"0,00E+00","module":"C1","scenario":null},{"value":"6,43E-04","module":"C2","scenario":null},{"value":"6,99E-04","module":"C3","scenario":null},{"value":"2,07E-04","module":"C4","scenario":null},{"value":"-6,44E-02","module":"D","scenario":null},{"value":"2,85E-01","module":"A1A3","scenario":null}]},{"parameter":"POCP","unit":"kg NMVOC-eq","values":[{"value":"1,41E-01","module":"A1","scenario":null},{"value":"1,49E-03","module":"A2","scenario":null},{"value":"7,43E-04","module":"A3","scenario":null},{"value":"2,14E-03","module":"A4","scenario":null},{"value":"1,63E-05","module":"A5","scenario":null},{"value":"1,15E+00","module":"B6","scenario":null},{"value":"0,00E+00","module":"C1","scenario":null},{"value":"6,45E-04","module":"C2","scenario":null},{"value":"5,44E-04","module":"C3","scenario":null},{"value":"2,32E-04","module":"C4","scenario":null},{"value":"-1,83E-02","module":"D","scenario":null},{"value":"1,43E-01","module":"A1A3","scenario":null}]},{"parameter":"ADPE","unit":"kg Sb-eq","values":[{"value":"4,84E-03","module":"A1","scenario":null},{"value":"1,65E-05","module":"A2","scenario":null},{"value":"9,60E-06","module":"A3","scenario":null},{"value":"1,41E-05","module":"A4","scenario":null},{"value":"6,30E-08","module":"A5","scenario":null},{"value":"7,77E-03","module":"B6","scenario":null},{"value":"0,00E+00","module":"C1","scenario":null},{"value":"4,26E-06","module":"C2","scenario":null},{"value":"1,17E-06","module":"C3","scenario":null},{"value":"2,32E-07","module":"C4","scenario":null},{"value":"-1,29E-03","module":"D","scenario":null},{"value":"4,86E-03","module":"A1A3","scenario":null}]},{"parameter":"ADPF","unit":"MJ","values":[{"value":"5,26E+02","module":"A1","scenario":null},{"value":"9,04E+00","module":"A2","scenario":null},{"value":"2,04E+00","module":"A3","scenario":null},{"value":"7,86E+00","module":"A4","scenario":null},{"value":"4,65E-02","module":"A5","scenario":null},{"value":"1,35E+04","module":"B6","scenario":null},{"value":"0,00E+00","module":"C1","scenario":null},{"value":"2,37E+00","module":"C2","scenario":null},{"value":"1,47E+00","module":"C3","scenario":null},{"value":"5,31E-01","module":"C4","scenario":null},{"value":"-2,29E+01","module":"D","scenario":null},{"value":"5,37E+02","module":"A1A3","scenario":null}]},{"parameter":"WDP","unit":"m3 world-eq. Deprived","values":[{"value":"1,39E+03","module":"A1","scenario":null},{"value":"8,72E+00","module":"A2","scenario":null},{"value":"2,94E+02","module":"A3","scenario":null},{"value":"7,50E+00","module":"A4","scenario":null},{"value":"1,49E-01","module":"A5","scenario":null},{"value":"1,04E+06","module":"B6","scenario":null},{"value":"0,00E+00","module":"C1","scenario":null},{"value":"2,26E+00","module":"C2","scenario":null},{"value":"9,40E+00","module":"C3","scenario":null},{"value":"5,05E+00","module":"C4","scenario":null},{"value":"3,47E+01","module":"D","scenario":null},{"value":"1,69E+03","module":"A1A3","scenario":null}]},{"parameter":"EP-freshwater","unit":"kg P-eq","values":[{"value":"5,12E-03","module":"A1","scenario":null},{"value":"4,77E-06","module":"A2","scenario":null},{"value":"9,82E-06","module":"A3","scenario":null},{"value":"4,09E-06","module":"A4","scenario":null},{"value":"2,38E-08","module":"A5","scenario":null},{"value":"3,31E-02","module":"B6","scenario":null},{"value":"0,00E+00","module":"C1","scenario":null},{"value":"1,23E-06","module":"C2","scenario":null},{"value":"6,40E-06","module":"C3","scenario":null},{"value":"1,37E-06","module":"C4","scenario":null},{"value":"-4,12E-04","module":"D","scenario":null},{"value":"5,14E-03","module":"A1A3","scenario":null}]},{"parameter":"EP-marine","unit":"kg N-eq","values":[{"value":"4,02E-02","module":"A1","scenario":null},{"value":"3,53E-04","module":"A2","scenario":null},{"value":"2,38E-04","module":"A3","scenario":null},{"value":"6,32E-04","module":"A4","scenario":null},{"value":"1,16E-05","module":"A5","scenario":null},{"value":"3,64E-01","module":"B6","scenario":null},{"value":"0,00E+00","module":"C1","scenario":null},{"value":"1,91E-04","module":"C2","scenario":null},{"value":"1,92E-04","module":"C3","scenario":null},{"value":"1,02E-04","module":"C4","scenario":null},{"value":"-4,37E-03","module":"D","scenario":null},{"value":"4,08E-02","module":"A1A3","scenario":null}]},{"parameter":"EP-terrestrial","unit":"mol N-eq.","values":[{"value":"4,53E-01","module":"A1","scenario":null},{"value":"3,95E-03","module":"A2","scenario":null},{"value":"2,70E-03","module":"A3","scenario":null},{"value":"6,99E-03","module":"A4","scenario":null},{"value":"5,07E-05","module":"A5","scenario":null},{"value":"4,89E+00","module":"B6","scenario":null},{"value":"0,00E+00","module":"C1","scenario":null},{"value":"2,11E-03","module":"C2","scenario":null},{"value":"2,07E-03","module":"C3","scenario":null},{"value":"5,93E-04","module":"C4","scenario":null},{"value":"-5,53E-02","module":"D","scenario":null},{"value":"4,60E-01","module":"A1A3","scenario":null}]},{"parameter":"GWP-IOBC","unit":"kg CO2-eq","values":[{"value":"4,15E+01","module":"A1","scenario":null},{"value":"5,98E-01","module":"A2","scenario":null},{"value":"2,03E-01","module":"A3","scenario":null},{"value":"5,22E-01","module":"A4","scenario":null},{"value":"1,01E-02","module":"A5","scenario":null},{"value":"7,27E+02","module":"B6","scenario":null},{"value":"0,00E+00","module":"C1","scenario":null},{"value":"1,57E-01","module":"C2","scenario":null},{"value":"1,15E+00","module":"C3","scenario":null},{"value":"8,62E-02","module":"C4","scenario":null},{"value":"-2,87E+00","module":"D","scenario":null},{"value":"4,23E+01","module":"A1A3","scenario":null}]}],"additional_environmental_impact":[{"parameter":"PM","unit":"Disease incidence","values":[{"value":"1,96E-06","module":"A1","scenario":null},{"value":"3,65E-08","module":"A2","scenario":null},{"value":"1,40E-08","module":"A3","scenario":null},{"value":"3,75E-08","module":"A4","scenario":null},{"value":"2,47E-10","module":"A5","scenario":null},{"value":"1,22E-05","module":"B6","scenario":null},{"value":"0,00E+00","module":"C1","scenario":null},{"value":"1,13E-08","module":"C2","scenario":null},{"value":"6,57E-09","module":"C3","scenario":null},{"value":"3,63E-09","module":"C4","scenario":null},{"value":"-2,49E-07","module":"D","scenario":null},{"value":"2,01E-06","module":"A1A3","scenario":null}]},{"parameter":"ETP-fw","unit":"CTUe","values":[{"value":"2,12E+03","module":"A1","scenario":null},{"value":"6,69E+00","module":"A2","scenario":null},{"value":"8,55E+00","module":"A3","scenario":null},{"value":"5,79E+00","module":"A4","scenario":null},{"value":"4,69E-02","module":"A5","scenario":null},{"value":"1,69E+04","module":"B6","scenario":null},{"value":"0,00E+00","module":"C1","scenario":null},{"value":"1,75E+00","module":"C2","scenario":null},{"value":"6,64E+00","module":"C3","scenario":null},{"value":"2,38E+02","module":"C4","scenario":null},{"value":"-4,98E+02","module":"D","scenario":null},{"value":"2,13E+03","module":"A1A3","scenario":null}]},{"parameter":"HTP-c","unit":"CTUh","values":[{"value":"3,57E-08","module":"A1","scenario":null},{"value":"0,00E+00","module":"A2","scenario":null},{"value":"4,24E-10","module":"A3","scenario":null},{"value":"0,00E+00","module":"A4","scenario":null},{"value":"1,00E-12","module":"A5","scenario":null},{"value":"3,94E-07","module":"B6","scenario":null},{"value":"0,00E+00","module":"C1","scenario":null},{"value":"0,00E+00","module":"C2","scenario":null},{"value":"1,15E-09","module":"C3","scenario":null},{"value":"1,34E-10","module":"C4","scenario":null},{"value":"-8,81E-09","module":"D","scenario":null},{"value":"3,61E-08","module":"A1A3","scenario":null}]},{"parameter":"HTP-nc","unit":"CTUh","values":[{"value":"1,67E-06","module":"A1","scenario":null},{"value":"7,31E-09","module":"A2","scenario":null},{"value":"9,52E-09","module":"A3","scenario":null},{"value":"6,26E-09","module":"A4","scenario":null},{"value":"4,70E-11","module":"A5","scenario":null},{"value":"1,04E-05","module":"B6","scenario":null},{"value":"0,00E+00","module":"C1","scenario":null},{"value":"1,89E-09","module":"C2","scenario":null},{"value":"5,78E-08","module":"C3","scenario":null},{"value":"1,25E-09","module":"C4","scenario":null},{"value":"-4,74E-08","module":"D","scenario":null},{"value":"1,69E-06","module":"A1A3","scenario":null}]},{"parameter":"SQP","unit":"-","values":[{"value":"1,26E+02","module":"A1","scenario":null},{"value":"6,31E+00","module":"A2","scenario":null},{"value":"1,14E+00","module":"A3","scenario":null},{"value":"5,42E+00","module":"A4","scenario":null},{"value":"7,38E-02","module":"A5","scenario":null},{"value":"1,02E+04","module":"B6","scenario":null},{"value":"0,00E+00","module":"C1","scenario":null},{"value":"1,63E+00","module":"C2","scenario":null},{"value":"4,54E-01","module":"C3","scenario":null},{"value":"1,37E+00","module":"C4","scenario":null},{"value":"-1,43E+01","module":"D","scenario":null},{"value":"1,34E+02","module":"A1A3","scenario":null}]},{"parameter":"IRP","unit":"kBq U235-eq","values":[{"value":"1,67E+00","module":"A1","scenario":null},{"value":"3,95E-02","module":"A2","scenario":null},{"value":"3,18E-02","module":"A3","scenario":null},{"value":"3,44E-02","module":"A4","scenario":null},{"value":"2,08E-04","module":"A5","scenario":null},{"value":"3,08E+02","module":"B6","scenario":null},{"value":"0,00E+00","module":"C1","scenario":null},{"value":"1,04E-02","module":"C2","scenario":null},{"value":"6,83E-03","module":"C3","scenario":null},{"value":"1,87E-03","module":"C4","scenario":null},{"value":"-4,08E-02","module":"D","scenario":null},{"value":"1,75E+00","module":"A1A3","scenario":null}]}],"resource_use":[{"parameter":"PERE","unit":"MJ","values":[{"value":"4,77E+01","module":"A1","scenario":null},{"value":"1,29E-01","module":"A2","scenario":null},{"value":"2,18E+01","module":"A3","scenario":null},{"value":"1,11E-01","module":"A4","scenario":null},{"value":"1,11E-03","module":"A5","scenario":null},{"value":"1,33E+04","module":"B6","scenario":null},{"value":"0,00E+00","module":"C1","scenario":null},{"value":"3,35E-02","module":"C2","scenario":null},{"value":"2,43E-01","module":"C3","scenario":null},{"value":"1,26E-01","module":"C4","scenario":null},{"value":"-6,59E+00","module":"D","scenario":null},{"value":"6,96E+01","module":"A1A3","scenario":null}]},{"parameter":"PERM","unit":"","values":[{"value":"4,24E-01","module":"A1","scenario":null},{"value":"0,00E+00","module":"A2","scenario":null},{"value":"0,00E+00","module":"A3","scenario":null},{"value":"0,00E+00","module":"A4","scenario":null},{"value":"-1,15E+00","module":"A5","scenario":null},{"value":"0,00E+00","module":"B6","scenario":null},{"value":"0,00E+00","module":"C1","scenario":null},{"value":"0,00E+00","module":"C2","scenario":null},{"value":"0,00E+00","module":"C3","scenario":null},{"value":"0,00E+00","module":"C4","scenario":null},{"value":"0,00E+00","module":"D","scenario":null},{"value":"4,24E-01","module":"A1A3","scenario":null}]},{"parameter":"PERT","unit":"MJ","values":[{"value":"4,81E+01","module":"A1","scenario":null},{"value":"1,29E-01","module":"A2","scenario":null},{"value":"2,18E+01","module":"A3","scenario":null},{"value":"1,11E-01","module":"A4","scenario":null},{"value":"-1,15E+00","module":"A5","scenario":null},{"value":"1,33E+04","module":"B6","scenario":null},{"value":"0,00E+00","module":"C1","scenario":null},{"value":"3,35E-02","module":"C2","scenario":null},{"value":"2,43E-01","module":"C3","scenario":null},{"value":"1,26E-01","module":"C4","scenario":null},{"value":"-6,59E+00","module":"D","scenario":null},{"value":"7,00E+01","module":"A1A3","scenario":null}]},{"parameter":"PENRE","unit":"MJ","values":[{"value":"5,08E+02","module":"A1","scenario":null},{"value":"9,04E+00","module":"A2","scenario":null},{"value":"2,04E+00","module":"A3","scenario":null},{"value":"7,86E+00","module":"A4","scenario":null},{"value":"4,65E-02","module":"A5","scenario":null},{"value":"1,37E+04","module":"B6","scenario":null},{"value":"0,00E+00","module":"C1","scenario":null},{"value":"2,37E+00","module":"C2","scenario":null},{"value":"1,47E+00","module":"C3","scenario":null},{"value":"5,31E-01","module":"C4","scenario":null},{"value":"-2,29E+01","module":"D","scenario":null},{"value":"5,19E+02","module":"A1A3","scenario":null}]},{"parameter":"PENRM","unit":"MJ","values":[{"value":"3,22E+01","module":"A1","scenario":null},{"value":"0,00E+00","module":"A2","scenario":null},{"value":"0,00E+00","module":"A3","scenario":null},{"value":"0,00E+00","module":"A4","scenario":null},{"value":"-4,94E+00","module":"A5","scenario":null},{"value":"0,00E+00","module":"B6","scenario":null},{"value":"0,00E+00","module":"C1","scenario":null},{"value":"0,00E+00","module":"C2","scenario":null},{"value":"-2,85E+01","module":"C3","scenario":null},{"value":"0,00E+00","module":"C4","scenario":null},{"value":"0,00E+00","module":"D","scenario":null},{"value":"3,22E+01","module":"A1A3","scenario":null}]},{"parameter":"PENRT","unit":"MJ","values":[{"value":"5,26E+02","module":"A1","scenario":null},{"value":"9,04E+00","module":"A2","scenario":null},{"value":"2,04E+00","module":"A3","scenario":null},{"value":"7,86E+00","module":"A4","scenario":null},{"value":"-4,90E+00","module":"A5","scenario":null},{"value":"1,37E+04","module":"B6","scenario":null},{"value":"0,00E+00","module":"C1","scenario":null},{"value":"2,37E+00","module":"C2","scenario":null},{"value":"-2,70E+01","module":"C3","scenario":null},{"value":"5,31E-01","module":"C4","scenario":null},{"value":"-2,29E+01","module":"D","scenario":null},{"value":"5,37E+02","module":"A1A3","scenario":null}]},{"parameter":"SM","unit":"kg","values":[{"value":"5,43E-01","module":"A1","scenario":null},{"value":"0,00E+00","module":"A2","scenario":null},{"value":"5,33E-03","module":"A3","scenario":null},{"value":"0,00E+00","module":"A4","scenario":null},{"value":"0,00E+00","module":"A5","scenario":null},{"value":"0,00E+00","module":"B6","scenario":null},{"value":"0,00E+00","module":"C1","scenario":null},{"value":"0,00E+00","module":"C2","scenario":null},{"value":"0,00E+00","module":"C3","scenario":null},{"value":"2,62E-03","module":"C4","scenario":null},{"value":"3,15E-03","module":"D","scenario":null},{"value":"5,48E-01","module":"A1A3","scenario":null}]},{"parameter":"RSF","unit":"MJ","values":[{"value":"6,66E-01","module":"A1","scenario":null},{"value":"4,62E-03","module":"A2","scenario":null},{"value":"1,77E-02","module":"A3","scenario":null},{"value":"3,97E-03","module":"A4","scenario":null},{"value":"3,00E-05","module":"A5","scenario":null},{"value":"1,34E+02","module":"B6","scenario":null},{"value":"0,00E+00","module":"C1","scenario":null},{"value":"1,20E-03","module":"C2","scenario":null},{"value":"4,54E-03","module":"C3","scenario":null},{"value":"7,35E-04","module":"C4","scenario":null},{"value":"4,69E-02","module":"D","scenario":null},{"value":"6,89E-01","module":"A1A3","scenario":null}]},{"parameter":"NRSF","unit":"MJ","values":[{"value":"2,71E-01","module":"A1","scenario":null},{"value":"1,65E-02","module":"A2","scenario":null},{"value":"4,75E-02","module":"A3","scenario":null},{"value":"1,42E-02","module":"A4","scenario":null},{"value":"8,41E-05","module":"A5","scenario":null},{"value":"0,00E+00","module":"B6","scenario":null},{"value":"0,00E+00","module":"C1","scenario":null},{"value":"4,27E-03","module":"C2","scenario":null},{"value":"-5,80E-05","module":"C3","scenario":null},{"value":"2,35E-02","module":"C4","scenario":null},{"value":"1,11E+00","module":"D","scenario":null},{"value":"3,35E-01","module":"A1A3","scenario":null}]},{"parameter":"FW","unit":"m3","values":[{"value":"3,59E-01","module":"A1","scenario":null},{"value":"9,65E-04","module":"A2","scenario":null},{"value":"1,64E-01","module":"A3","scenario":null},{"value":"8,28E-04","module":"A4","scenario":null},{"value":"2,42E-05","module":"A5","scenario":null},{"value":"6,04E+01","module":"B6","scenario":null},{"value":"0,00E+00","module":"C1","scenario":null},{"value":"2,50E-04","module":"C2","scenario":null},{"value":"2,25E-03","module":"C3","scenario":null},{"value":"4,85E-04","module":"C4","scenario":null},{"value":"-1,69E-02","module":"D","scenario":null},{"value":"5,24E-01","module":"A1A3","scenario":null}]}],"end_of_life_waste":[{"parameter":"HWD","unit":"kg","values":[{"value":"2,92E-01","module":"A1","scenario":null},{"value":"4,66E-04","module":"A2","scenario":null},{"value":"3,49E-02","module":"A3","scenario":null},{"value":"4,01E-04","module":"A4","scenario":null},{"value":"0,00E+00","module":"A5","scenario":null},{"value":"1,27E+00","module":"B6","scenario":null},{"value":"0,00E+00","module":"C1","scenario":null},{"value":"1,21E-04","module":"C2","scenario":null},{"value":"2,71E-05","module":"C3","scenario":null},{"value":"1,37E-01","module":"C4","scenario":null},{"value":"-1,02E-02","module":"D","scenario":null},{"value":"3,27E-01","module":"A1A3","scenario":null}]},{"parameter":"NHWD","unit":"kg","values":[{"value":"4,23E+00","module":"A1","scenario":null},{"value":"4,38E-01","module":"A2","scenario":null},{"value":"5,76E-01","module":"A3","scenario":null},{"value":"3,76E-01","module":"A4","scenario":null},{"value":"1,51E-01","module":"A5","scenario":null},{"value":"8,38E+01","module":"B6","scenario":null},{"value":"0,00E+00","module":"C1","scenario":null},{"value":"1,13E-01","module":"C2","scenario":null},{"value":"1,18E-01","module":"C3","scenario":null},{"value":"7,89E-01","module":"C4","scenario":null},{"value":"-7,07E-01","module":"D","scenario":null},{"value":"5,24E+00","module":"A1A3","scenario":null}]},{"parameter":"RWD","unit":"kg","values":[{"value":"2,58E-03","module":"A1","scenario":null},{"value":"6,16E-05","module":"A2","scenario":null},{"value":"1,62E-05","module":"A3","scenario":null},{"value":"5,36E-05","module":"A4","scenario":null},{"value":"0,00E+00","module":"A5","scenario":null},{"value":"1,41E-01","module":"B6","scenario":null},{"value":"0,00E+00","module":"C1","scenario":null},{"value":"1,62E-05","module":"C2","scenario":null},{"value":"1,40E-06","module":"C3","scenario":null},{"value":"1,47E-06","module":"C4","scenario":null},{"value":"-3,55E-05","module":"D","scenario":null},{"value":"2,65E-03","module":"A1A3","scenario":null}]}],"end_of_life_flow":[{"parameter":"CRU","unit":"kg","values":[{"value":"0,00E+00","module":"A1","scenario":null},{"value":"0,00E+00","module":"A2","scenario":null},{"value":"0,00E+00","module":"A3","scenario":null},{"value":"0,00E+00","module":"A4","scenario":null},{"value":"0,00E+00","module":"A5","scenario":null},{"value":"0,00E+00","module":"B6","scenario":null},{"value":"0,00E+00","module":"C1","scenario":null},{"value":"0,00E+00","module":"C2","scenario":null},{"value":"0,00E+00","module":"C3","scenario":null},{"value":"0,00E+00","module":"C4","scenario":null},{"value":"0,00E+00","module":"D","scenario":null},{"value":"0,00E+00","module":"A1A3","scenario":null}]},{"parameter":"MFR","unit":"kg","values":[{"value":"0,00E+00","module":"A1","scenario":null},{"value":"0,00E+00","module":"A2","scenario":null},{"value":"5,13E-01","module":"A3","scenario":null},{"value":"0,00E+00","module":"A4","scenario":null},{"value":"8,99E-02","module":"A5","scenario":null},{"value":"0,00E+00","module":"B6","scenario":null},{"value":"0,00E+00","module":"C1","scenario":null},{"value":"0,00E+00","module":"C2","scenario":null},{"value":"1,52E+00","module":"C3","scenario":null},{"value":"3,43E-05","module":"C4","scenario":null},{"value":"-1,23E-04","module":"D","scenario":null},{"value":"5,13E-01","module":"A1A3","scenario":null}]},{"parameter":"MER","unit":"kg","values":[{"value":"0,00E+00","module":"A1","scenario":null},{"value":"0,00E+00","module":"A2","scenario":null},{"value":"9,73E-02","module":"A3","scenario":null},{"value":"0,00E+00","module":"A4","scenario":null},{"value":"2,10E-03","module":"A5","scenario":null},{"value":"0,00E+00","module":"B6","scenario":null},{"value":"0,00E+00","module":"C1","scenario":null},{"value":"0,00E+00","module":"C2","scenario":null},{"value":"4,66E-01","module":"C3","scenario":null},{"value":"8,38E-07","module":"C4","scenario":null},{"value":"-1,62E-05","module":"D","scenario":null},{"value":"9,73E-02","module":"A1A3","scenario":null}]},{"parameter":"EEE","unit":"MJ","values":[{"value":"0,00E+00","module":"A1","scenario":null},{"value":"0,00E+00","module":"A2","scenario":null},{"value":"5,94E-02","module":"A3","scenario":null},{"value":"0,00E+00","module":"A4","scenario":null},{"value":"1,73E-03","module":"A5","scenario":null},{"value":"0,00E+00","module":"B6","scenario":null},{"value":"0,00E+00","module":"C1","scenario":null},{"value":"0,00E+00","module":"C2","scenario":null},{"value":"5,89E-01","module":"C3","scenario":null},{"value":"5,44E-05","module":"C4","scenario":null},{"value":"-3,98E-05","module":"D","scenario":null},{"value":"5,94E-02","module":"A1A3","scenario":null}]},{"parameter":"EET","unit":"MJ","values":[{"value":"0,00E+00","module":"A1","scenario":null},{"value":"0,00E+00","module":"A2","scenario":null},{"value":"8,98E-01","module":"A3","scenario":null},{"value":"0,00E+00","module":"A4","scenario":null},{"value":"2,61E-02","module":"A5","scenario":null},{"value":"0,00E+00","module":"B6","scenario":null},{"value":"0,00E+00","module":"C1","scenario":null},{"value":"0,00E+00","module":"C2","scenario":null},{"value":"8,91E+00","module":"C3","scenario":null},{"value":"8,23E-04","module":"C4","scenario":null},{"value":"-6,02E-04","module":"D","scenario":null},{"value":"8,98E-01","module":"A1A3","scenario":null}]}]}