{"product_name":"Multicem 50-50 (CKD-Std FA)","epd_id":"NEPD-7638-7019-NO","declared_unit":{"unit":"ton","amount":1},"compliance":["EN 15804+A2","ISO 14025","ISO 21930"],"producer_name":"Norcem AS","environmental_impact":[{"parameter":"GWP-total","unit":"kg CO2-eq","values":[{"value":"2,82E+02","module":"A1-A3","scenario":null},{"value":"7,59E+00","module":"A4","scenario":null}]},{"parameter":"GWP-fossil","unit":"kg CO2-eq","values":[{"value":"2,82E+02","module":"A1-A3","scenario":null},{"value":"7,58E+00","module":"A4","scenario":null}]},{"parameter":"GWP-biogenic","unit":"kg CO2-eq","values":[{"value":"5,53E-02","module":"A1-A3","scenario":null},{"value":"2,99E-03","module":"A4","scenario":null}]},{"parameter":"GWP-luluc","unit":"kg CO2-eq","values":[{"value":"1,30E-02","module":"A1-A3","scenario":null},{"value":"2,40E-03","module":"A4","scenario":null}]},{"parameter":"ODP","unit":"kg CFC11-eq","values":[{"value":"2,30E-06","module":"A1-A3","scenario":null},{"value":"1,78E-06","module":"A4","scenario":null}]},{"parameter":"AP","unit":"mol H+-eq","values":[{"value":"3,57E-01","module":"A1-A3","scenario":null},{"value":"5,51E-02","module":"A4","scenario":null}]},{"parameter":"POCP","unit":"kg NMVOC-eq","values":[{"value":"2,66E-01","module":"A1-A3","scenario":null},{"value":"4,23E-02","module":"A4","scenario":null}]},{"parameter":"ADPE","unit":"kg Sb-eq","values":[{"value":"1,91E-04","module":"A1-A3","scenario":null},{"value":"1,20E-04","module":"A4","scenario":null}]},{"parameter":"ADPF","unit":"MJ","values":[{"value":"7,76E+02","module":"A1-A3","scenario":null},{"value":"1,19E+02","module":"A4","scenario":null}]},{"parameter":"WDP","unit":"m3 world-eq. Deprived","values":[{"value":"3,57E+03","module":"A1-A3","scenario":null},{"value":"8,35E+01","module":"A4","scenario":null}]},{"parameter":"EP-freshwater","unit":"kg P-eq","values":[{"value":"1,54E-03","module":"A1-A3","scenario":null},{"value":"5,45E-05","module":"A4","scenario":null}]},{"parameter":"EP-marine","unit":"kg N-eq","values":[{"value":"9,01E-02","module":"A1-A3","scenario":null},{"value":"1,22E-02","module":"A4","scenario":null}]},{"parameter":"EP-terrestrial","unit":"mol N-eq.","values":[{"value":"1,11E+00","module":"A1-A3","scenario":null},{"value":"1,37E-01","module":"A4","scenario":null}]},{"parameter":"GWP-IOBC","unit":"kg CO2-eq","values":[{"value":"2,81E+02","module":"A1-A3","scenario":null},{"value":"7,59E+00","module":"A4","scenario":null}]}],"additional_environmental_impact":[{"parameter":"PM","unit":"Disease incidence","values":[{"value":"1,44E-06","module":"A1-A3","scenario":null},{"value":"5,92E-07","module":"A4","scenario":null}]},{"parameter":"ETP-fw","unit":"CTUe","values":[{"value":"4,40E+03","module":"A1-A3","scenario":null},{"value":"8,42E+01","module":"A4","scenario":null}]},{"parameter":"HTP-c","unit":"CTUh","values":[{"value":"6,17E-09","module":"A1-A3","scenario":null},{"value":"0,00E+00","module":"A4","scenario":null}]},{"parameter":"HTP-nc","unit":"CTUh","values":[{"value":"1,70E-07","module":"A1-A3","scenario":null},{"value":"7,40E-08","module":"A4","scenario":null}]},{"parameter":"SQP","unit":"-","values":[{"value":"1,08E+02","module":"A1-A3","scenario":null},{"value":"1,22E+02","module":"A4","scenario":null}]},{"parameter":"IRP","unit":"kBq U235-eq","values":[{"value":"9,79E-01","module":"A1-A3","scenario":null},{"value":"5,21E-01","module":"A4","scenario":null}]}],"resource_use":[{"parameter":"PERE","unit":"MJ","values":[{"value":"2,66E+02","module":"A1-A3","scenario":null},{"value":"1,39E+00","module":"A4","scenario":null}]},{"parameter":"PERM","unit":"","values":[{"value":"0,00E+00","module":"A1-A3","scenario":null},{"value":"0,00E+00","module":"A4","scenario":null}]},{"parameter":"PERT","unit":"MJ","values":[{"value":"2,66E+02","module":"A1-A3","scenario":null},{"value":"1,39E+00","module":"A4","scenario":null}]},{"parameter":"PENRE","unit":"MJ","values":[{"value":"7,77E+02","module":"A1-A3","scenario":null},{"value":"1,19E+02","module":"A4","scenario":null}]},{"parameter":"PENRM","unit":"MJ","values":[{"value":"0,00E+00","module":"A1-A3","scenario":null},{"value":"0,00E+00","module":"A4","scenario":null}]},{"parameter":"PENRT","unit":"MJ","values":[{"value":"7,77E+02","module":"A1-A3","scenario":null},{"value":"1,19E+02","module":"A4","scenario":null}]},{"parameter":"SM","unit":"kg","values":[{"value":"5,20E+02","module":"A1-A3","scenario":null},{"value":"0,00E+00","module":"A4","scenario":null}]},{"parameter":"RSF","unit":"MJ","values":[{"value":"5,01E+02","module":"A1-A3","scenario":null},{"value":"4,88E-02","module":"A4","scenario":null}]},{"parameter":"NRSF","unit":"MJ","values":[{"value":"5,81E+02","module":"A1-A3","scenario":null},{"value":"1,73E-01","module":"A4","scenario":null}]},{"parameter":"FW","unit":"m3","values":[{"value":"1,97E+00","module":"A1-A3","scenario":null},{"value":"1,23E-02","module":"A4","scenario":null}]}],"end_of_life_waste":[{"parameter":"HWD","unit":"kg","values":[{"value":"3,98E-02","module":"A1-A3","scenario":null},{"value":"6,20E-03","module":"A4","scenario":null}]},{"parameter":"NHWD","unit":"kg","values":[{"value":"2,17E+00","module":"A1-A3","scenario":null},{"value":"9,12E+00","module":"A4","scenario":null}]},{"parameter":"RWD","unit":"kg","values":[{"value":"1,17E-03","module":"A1-A3","scenario":null},{"value":"8,18E-04","module":"A4","scenario":null}]}],"end_of_life_flow":[{"parameter":"CRU","unit":"kg","values":[{"value":"0,00E+00","module":"A1-A3","scenario":null},{"value":"0,00E+00","module":"A4","scenario":null}]},{"parameter":"MFR","unit":"kg","values":[{"value":"8,29E-03","module":"A1-A3","scenario":null},{"value":"0,00E+00","module":"A4","scenario":null}]},{"parameter":"MER","unit":"kg","values":[{"value":"1,36E-04","module":"A1-A3","scenario":null},{"value":"0,00E+00","module":"A4","scenario":null}]},{"parameter":"EEE","unit":"MJ","values":[{"value":"9,40E-04","module":"A1-A3","scenario":null},{"value":"0,00E+00","module":"A4","scenario":null}]},{"parameter":"EET","unit":"MJ","values":[{"value":"1,42E-02","module":"A1-A3","scenario":null},{"value":"0,00E+00","module":"A4","scenario":null}]}]}