{"product_name":"StoCrete SFH light grey","epd_id":"NEPD-8457-8127","declared_unit":{"unit":"ton","amount":1},"compliance":["EN 15804+A2","ISO 14025","ISO 21930"],"producer_name":"Sto SE & Co. KGaA","environmental_impact":[{"parameter":"GWP-total","unit":"kg CO2-eq","values":[{"value":"4,52E-01","module":"A1","scenario":null},{"value":"3,09E-02","module":"A2","scenario":null},{"value":"3,84E-04","module":"A3","scenario":null},{"value":"3,37E-02","module":"A4","scenario":null},{"value":"6,63E-02","module":"A5","scenario":null},{"value":"0,00E+00","module":"C1","scenario":null},{"value":"1,69E-02","module":"C2","scenario":null},{"value":"7,20E-05","module":"C3","scenario":null},{"value":"7,39E-03","module":"C4","scenario":null},{"value":"-3,07E-04","module":"D","scenario":null},{"value":"4,83E-01","module":"A1A3","scenario":null}]},{"parameter":"GWP-fossil","unit":"kg CO2-eq","values":[{"value":"4,96E-01","module":"A1","scenario":null},{"value":"3,08E-02","module":"A2","scenario":null},{"value":"3,54E-04","module":"A3","scenario":null},{"value":"3,37E-02","module":"A4","scenario":null},{"value":"3,18E-02","module":"A5","scenario":null},{"value":"0,00E+00","module":"C1","scenario":null},{"value":"1,69E-02","module":"C2","scenario":null},{"value":"7,10E-05","module":"C3","scenario":null},{"value":"7,38E-03","module":"C4","scenario":null},{"value":"-3,00E-04","module":"D","scenario":null},{"value":"5,27E-01","module":"A1A3","scenario":null}]},{"parameter":"GWP-biogenic","unit":"kg CO2-eq","values":[{"value":"-4,50E-02","module":"A1","scenario":null},{"value":"1,22E-05","module":"A2","scenario":null},{"value":"2,35E-05","module":"A3","scenario":null},{"value":"1,40E-05","module":"A4","scenario":null},{"value":"3,44E-02","module":"A5","scenario":null},{"value":"0,00E+00","module":"C1","scenario":null},{"value":"6,98E-06","module":"C2","scenario":null},{"value":"6,13E-07","module":"C3","scenario":null},{"value":"8,62E-06","module":"C4","scenario":null},{"value":"-4,71E-06","module":"D","scenario":null},{"value":"-4,49E-02","module":"A1A3","scenario":null}]},{"parameter":"GWP-luluc","unit":"kg CO2-eq","values":[{"value":"1,00E-04","module":"A1","scenario":null},{"value":"1,15E-05","module":"A2","scenario":null},{"value":"6,12E-06","module":"A3","scenario":null},{"value":"1,20E-05","module":"A4","scenario":null},{"value":"6,88E-06","module":"A5","scenario":null},{"value":"0,00E+00","module":"C1","scenario":null},{"value":"6,00E-06","module":"C2","scenario":null},{"value":"9,83E-08","module":"C3","scenario":null},{"value":"1,81E-06","module":"C4","scenario":null},{"value":"-2,59E-06","module":"D","scenario":null},{"value":"1,18E-04","module":"A1A3","scenario":null}]},{"parameter":"ODP","unit":"kg CFC11-eq","values":[{"value":"8,78E-09","module":"A1","scenario":null},{"value":"7,16E-09","module":"A2","scenario":null},{"value":"6,80E-11","module":"A3","scenario":null},{"value":"7,64E-09","module":"A4","scenario":null},{"value":"1,56E-09","module":"A5","scenario":null},{"value":"0,00E+00","module":"C1","scenario":null},{"value":"3,82E-09","module":"C2","scenario":null},{"value":"1,40E-11","module":"C3","scenario":null},{"value":"2,79E-09","module":"C4","scenario":null},{"value":"-5,16E-06","module":"D","scenario":null},{"value":"1,60E-08","module":"A1A3","scenario":null}]},{"parameter":"AP","unit":"mol H+-eq","values":[{"value":"1,78E-03","module":"A1","scenario":null},{"value":"2,76E-04","module":"A2","scenario":null},{"value":"1,96E-06","module":"A3","scenario":null},{"value":"9,69E-05","module":"A4","scenario":null},{"value":"1,15E-04","module":"A5","scenario":null},{"value":"0,00E+00","module":"C1","scenario":null},{"value":"4,84E-05","module":"C2","scenario":null},{"value":"5,75E-07","module":"C3","scenario":null},{"value":"6,57E-05","module":"C4","scenario":null},{"value":"-2,64E-06","module":"D","scenario":null},{"value":"2,06E-03","module":"A1A3","scenario":null}]},{"parameter":"POCP","unit":"kg NMVOC-eq","values":[{"value":"1,26E-03","module":"A1","scenario":null},{"value":"2,17E-04","module":"A2","scenario":null},{"value":"1,59E-06","module":"A3","scenario":null},{"value":"8,21E-05","module":"A4","scenario":null},{"value":"8,58E-05","module":"A5","scenario":null},{"value":"0,00E+00","module":"C1","scenario":null},{"value":"4,11E-05","module":"C2","scenario":null},{"value":"5,20E-07","module":"C3","scenario":null},{"value":"7,71E-05","module":"C4","scenario":null},{"value":"-2,79E-06","module":"D","scenario":null},{"value":"1,47E-03","module":"A1A3","scenario":null}]},{"parameter":"ADPE","unit":"kg Sb-eq","values":[{"value":"6,79E-06","module":"A1","scenario":null},{"value":"5,07E-07","module":"A2","scenario":null},{"value":"7,43E-09","module":"A3","scenario":null},{"value":"9,31E-07","module":"A4","scenario":null},{"value":"1,56E-07","module":"A5","scenario":null},{"value":"0,00E+00","module":"C1","scenario":null},{"value":"4,66E-07","module":"C2","scenario":null},{"value":"9,01E-10","module":"C3","scenario":null},{"value":"6,65E-08","module":"C4","scenario":null},{"value":"-2,10E-08","module":"D","scenario":null},{"value":"7,31E-06","module":"A1A3","scenario":null}]},{"parameter":"ADPF","unit":"MJ","values":[{"value":"4,36E+00","module":"A1","scenario":null},{"value":"4,78E-01","module":"A2","scenario":null},{"value":"1,28E-02","module":"A3","scenario":null},{"value":"5,10E-01","module":"A4","scenario":null},{"value":"2,94E-01","module":"A5","scenario":null},{"value":"0,00E+00","module":"C1","scenario":null},{"value":"2,55E-01","module":"C2","scenario":null},{"value":"2,20E-03","module":"C3","scenario":null},{"value":"2,03E-01","module":"C4","scenario":null},{"value":"-4,89E-03","module":"D","scenario":null},{"value":"4,85E+00","module":"A1A3","scenario":null}]},{"parameter":"WDP","unit":"m3 world-eq. Deprived","values":[{"value":"2,38E+01","module":"A1","scenario":null},{"value":"3,30E-01","module":"A2","scenario":null},{"value":"1,08E+00","module":"A3","scenario":null},{"value":"4,93E-01","module":"A4","scenario":null},{"value":"1,39E+00","module":"A5","scenario":null},{"value":"0,00E+00","module":"C1","scenario":null},{"value":"2,47E-01","module":"C2","scenario":null},{"value":"2,43E-01","module":"C3","scenario":null},{"value":"1,25E+00","module":"C4","scenario":null},{"value":"-1,94E-01","module":"D","scenario":null},{"value":"2,52E+01","module":"A1A3","scenario":null}]},{"parameter":"EP-freshwater","unit":"kg P-eq","values":[{"value":"4,97E-05","module":"A1","scenario":null},{"value":"2,21E-07","module":"A2","scenario":null},{"value":"3,05E-08","module":"A3","scenario":null},{"value":"2,69E-07","module":"A4","scenario":null},{"value":"2,51E-06","module":"A5","scenario":null},{"value":"0,00E+00","module":"C1","scenario":null},{"value":"1,35E-07","module":"C2","scenario":null},{"value":"4,49E-09","module":"C3","scenario":null},{"value":"8,37E-08","module":"C4","scenario":null},{"value":"-1,24E-08","module":"D","scenario":null},{"value":"5,00E-05","module":"A1A3","scenario":null}]},{"parameter":"EP-marine","unit":"kg N-eq","values":[{"value":"3,29E-04","module":"A1","scenario":null},{"value":"6,64E-05","module":"A2","scenario":null},{"value":"5,88E-07","module":"A3","scenario":null},{"value":"1,92E-05","module":"A4","scenario":null},{"value":"2,52E-05","module":"A5","scenario":null},{"value":"0,00E+00","module":"C1","scenario":null},{"value":"9,59E-06","module":"C2","scenario":null},{"value":"1,68E-07","module":"C3","scenario":null},{"value":"2,44E-05","module":"C4","scenario":null},{"value":"-9,05E-07","module":"D","scenario":null},{"value":"3,96E-04","module":"A1A3","scenario":null}]},{"parameter":"EP-terrestrial","unit":"mol N-eq.","values":[{"value":"3,13E-03","module":"A1","scenario":null},{"value":"7,39E-04","module":"A2","scenario":null},{"value":"7,13E-06","module":"A3","scenario":null},{"value":"2,14E-04","module":"A4","scenario":null},{"value":"2,30E-04","module":"A5","scenario":null},{"value":"0,00E+00","module":"C1","scenario":null},{"value":"1,07E-04","module":"C2","scenario":null},{"value":"1,94E-06","module":"C3","scenario":null},{"value":"2,69E-04","module":"C4","scenario":null},{"value":"-1,05E-05","module":"D","scenario":null},{"value":"3,88E-03","module":"A1A3","scenario":null}]},{"parameter":"GWP-IOBC","unit":"kg CO2-eq","values":[{"value":"4,90E-01","module":"A1","scenario":null},{"value":"3,09E-02","module":"A2","scenario":null},{"value":"3,62E-04","module":"A3","scenario":null},{"value":"3,37E-02","module":"A4","scenario":null},{"value":"3,15E-02","module":"A5","scenario":null},{"value":"0,00E+00","module":"C1","scenario":null},{"value":"1,69E-02","module":"C2","scenario":null},{"value":"7,11E-05","module":"C3","scenario":null},{"value":"7,39E-03","module":"C4","scenario":null},{"value":"-3,17E-04","module":"D","scenario":null},{"value":"5,21E-01","module":"A1A3","scenario":null}]}],"additional_environmental_impact":[{"parameter":"PM","unit":"Disease incidence","values":[{"value":"1,61E-06","module":"A1","scenario":null},{"value":"2,38E-09","module":"A2","scenario":null},{"value":"1,20E-07","module":"A3","scenario":null},{"value":"2,06E-09","module":"A4","scenario":null},{"value":"8,06E-08","module":"A5","scenario":null},{"value":"0,00E+00","module":"C1","scenario":null},{"value":"1,03E-09","module":"C2","scenario":null},{"value":"9,00E-12","module":"C3","scenario":null},{"value":"1,40E-09","module":"C4","scenario":null},{"value":"-7,90E-11","module":"D","scenario":null},{"value":"1,73E-06","module":"A1A3","scenario":null}]},{"parameter":"ETP-fw","unit":"CTUe","values":[{"value":"1,58E+00","module":"A1","scenario":null},{"value":"3,38E-01","module":"A2","scenario":null},{"value":"5,93E-03","module":"A3","scenario":null},{"value":"3,78E-01","module":"A4","scenario":null},{"value":"1,12E-01","module":"A5","scenario":null},{"value":"0,00E+00","module":"C1","scenario":null},{"value":"1,89E-01","module":"C2","scenario":null},{"value":"1,56E-03","module":"C3","scenario":null},{"value":"1,11E-01","module":"C4","scenario":null},{"value":"-9,49E-03","module":"D","scenario":null},{"value":"1,92E+00","module":"A1A3","scenario":null}]},{"parameter":"HTP-c","unit":"CTUh","values":[{"value":"1,97E-10","module":"A1","scenario":null},{"value":"0,00E+00","module":"A2","scenario":null},{"value":"0,00E+00","module":"A3","scenario":null},{"value":"0,00E+00","module":"A4","scenario":null},{"value":"1,10E-11","module":"A5","scenario":null},{"value":"0,00E+00","module":"C1","scenario":null},{"value":"0,00E+00","module":"C2","scenario":null},{"value":"0,00E+00","module":"C3","scenario":null},{"value":"5,00E-12","module":"C4","scenario":null},{"value":"0,00E+00","module":"D","scenario":null},{"value":"1,97E-10","module":"A1A3","scenario":null}]},{"parameter":"HTP-nc","unit":"CTUh","values":[{"value":"2,88E-09","module":"A1","scenario":null},{"value":"3,43E-10","module":"A2","scenario":null},{"value":"4,00E-12","module":"A3","scenario":null},{"value":"4,13E-10","module":"A4","scenario":null},{"value":"2,08E-10","module":"A5","scenario":null},{"value":"0,00E+00","module":"C1","scenario":null},{"value":"2,06E-10","module":"C2","scenario":null},{"value":"1,00E-12","module":"C3","scenario":null},{"value":"8,00E-11","module":"C4","scenario":null},{"value":"-1,00E-11","module":"D","scenario":null},{"value":"3,22E-09","module":"A1A3","scenario":null}]},{"parameter":"SQP","unit":"-","values":[{"value":"1,71E+00","module":"A1","scenario":null},{"value":"4,55E-01","module":"A2","scenario":null},{"value":"4,96E-03","module":"A3","scenario":null},{"value":"3,57E-01","module":"A4","scenario":null},{"value":"1,84E-01","module":"A5","scenario":null},{"value":"0,00E+00","module":"C1","scenario":null},{"value":"1,78E-01","module":"C2","scenario":null},{"value":"1,25E-03","module":"C3","scenario":null},{"value":"7,82E-01","module":"C4","scenario":null},{"value":"2,02E-03","module":"D","scenario":null},{"value":"2,17E+00","module":"A1A3","scenario":null}]},{"parameter":"IRP","unit":"kBq U235-eq","values":[{"value":"1,64E+01","module":"A1","scenario":null},{"value":"2,08E-03","module":"A2","scenario":null},{"value":"3,67E-04","module":"A3","scenario":null},{"value":"2,23E-03","module":"A4","scenario":null},{"value":"8,15E-01","module":"A5","scenario":null},{"value":"0,00E+00","module":"C1","scenario":null},{"value":"1,11E-03","module":"C2","scenario":null},{"value":"3,70E-05","module":"C3","scenario":null},{"value":"9,27E-04","module":"C4","scenario":null},{"value":"-4,20E-05","module":"D","scenario":null},{"value":"1,64E+01","module":"A1A3","scenario":null}]}],"resource_use":[{"parameter":"PERE","unit":"MJ","values":[{"value":"9,08E-01","module":"A1","scenario":null},{"value":"5,61E-03","module":"A2","scenario":null},{"value":"6,51E-03","module":"A3","scenario":null},{"value":"7,30E-03","module":"A4","scenario":null},{"value":"4,82E-02","module":"A5","scenario":null},{"value":"0,00E+00","module":"C1","scenario":null},{"value":"3,65E-03","module":"C2","scenario":null},{"value":"1,13E-03","module":"C3","scenario":null},{"value":"7,27E-03","module":"C4","scenario":null},{"value":"-7,16E-03","module":"D","scenario":null},{"value":"9,21E-01","module":"A1A3","scenario":null}]},{"parameter":"PERM","unit":"","values":[{"value":"3,98E-01","module":"A1","scenario":null},{"value":"0,00E+00","module":"A2","scenario":null},{"value":"0,00E+00","module":"A3","scenario":null},{"value":"0,00E+00","module":"A4","scenario":null},{"value":"-3,75E-01","module":"A5","scenario":null},{"value":"0,00E+00","module":"C1","scenario":null},{"value":"0,00E+00","module":"C2","scenario":null},{"value":"-3,40E-03","module":"C3","scenario":null},{"value":"0,00E+00","module":"C4","scenario":null},{"value":"0,00E+00","module":"D","scenario":null},{"value":"3,98E-01","module":"A1A3","scenario":null}]},{"parameter":"PERT","unit":"MJ","values":[{"value":"1,31E+00","module":"A1","scenario":null},{"value":"5,61E-03","module":"A2","scenario":null},{"value":"6,51E-03","module":"A3","scenario":null},{"value":"7,30E-03","module":"A4","scenario":null},{"value":"-3,27E-01","module":"A5","scenario":null},{"value":"0,00E+00","module":"C1","scenario":null},{"value":"3,65E-03","module":"C2","scenario":null},{"value":"-2,27E-03","module":"C3","scenario":null},{"value":"7,27E-03","module":"C4","scenario":null},{"value":"-7,16E-03","module":"D","scenario":null},{"value":"1,32E+00","module":"A1A3","scenario":null}]},{"parameter":"PENRE","unit":"MJ","values":[{"value":"3,57E+00","module":"A1","scenario":null},{"value":"4,78E-01","module":"A2","scenario":null},{"value":"1,29E-02","module":"A3","scenario":null},{"value":"5,10E-01","module":"A4","scenario":null},{"value":"2,54E-01","module":"A5","scenario":null},{"value":"0,00E+00","module":"C1","scenario":null},{"value":"2,55E-01","module":"C2","scenario":null},{"value":"2,21E-03","module":"C3","scenario":null},{"value":"2,03E-01","module":"C4","scenario":null},{"value":"-5,10E-03","module":"D","scenario":null},{"value":"4,06E+00","module":"A1A3","scenario":null}]},{"parameter":"PENRM","unit":"MJ","values":[{"value":"1,38E-01","module":"A1","scenario":null},{"value":"0,00E+00","module":"A2","scenario":null},{"value":"0,00E+00","module":"A3","scenario":null},{"value":"0,00E+00","module":"A4","scenario":null},{"value":"-1,31E-01","module":"A5","scenario":null},{"value":"0,00E+00","module":"C1","scenario":null},{"value":"0,00E+00","module":"C2","scenario":null},{"value":"0,00E+00","module":"C3","scenario":null},{"value":"0,00E+00","module":"C4","scenario":null},{"value":"0,00E+00","module":"D","scenario":null},{"value":"1,38E-01","module":"A1A3","scenario":null}]},{"parameter":"PENRT","unit":"MJ","values":[{"value":"3,71E+00","module":"A1","scenario":null},{"value":"4,78E-01","module":"A2","scenario":null},{"value":"1,29E-02","module":"A3","scenario":null},{"value":"5,10E-01","module":"A4","scenario":null},{"value":"1,23E-01","module":"A5","scenario":null},{"value":"0,00E+00","module":"C1","scenario":null},{"value":"2,55E-01","module":"C2","scenario":null},{"value":"2,21E-03","module":"C3","scenario":null},{"value":"2,03E-01","module":"C4","scenario":null},{"value":"-5,10E-03","module":"D","scenario":null},{"value":"4,20E+00","module":"A1A3","scenario":null}]},{"parameter":"SM","unit":"kg","values":[{"value":"9,85E-03","module":"A1","scenario":null},{"value":"0,00E+00","module":"A2","scenario":null},{"value":"0,00E+00","module":"A3","scenario":null},{"value":"0,00E+00","module":"A4","scenario":null},{"value":"4,93E-04","module":"A5","scenario":null},{"value":"0,00E+00","module":"C1","scenario":null},{"value":"0,00E+00","module":"C2","scenario":null},{"value":"0,00E+00","module":"C3","scenario":null},{"value":"0,00E+00","module":"C4","scenario":null},{"value":"0,00E+00","module":"D","scenario":null},{"value":"9,85E-03","module":"A1A3","scenario":null}]},{"parameter":"RSF","unit":"MJ","values":[{"value":"3,47E-02","module":"A1","scenario":null},{"value":"1,92E-04","module":"A2","scenario":null},{"value":"2,01E-05","module":"A3","scenario":null},{"value":"2,61E-04","module":"A4","scenario":null},{"value":"1,77E-03","module":"A5","scenario":null},{"value":"0,00E+00","module":"C1","scenario":null},{"value":"1,31E-04","module":"C2","scenario":null},{"value":"0,00E+00","module":"C3","scenario":null},{"value":"1,51E-04","module":"C4","scenario":null},{"value":"-1,96E-05","module":"D","scenario":null},{"value":"3,49E-02","module":"A1A3","scenario":null}]},{"parameter":"NRSF","unit":"MJ","values":[{"value":"2,02E-01","module":"A1","scenario":null},{"value":"6,05E-04","module":"A2","scenario":null},{"value":"6,35E-05","module":"A3","scenario":null},{"value":"9,33E-04","module":"A4","scenario":null},{"value":"1,03E-02","module":"A5","scenario":null},{"value":"0,00E+00","module":"C1","scenario":null},{"value":"4,67E-04","module":"C2","scenario":null},{"value":"0,00E+00","module":"C3","scenario":null},{"value":"3,26E-04","module":"C4","scenario":null},{"value":"-3,90E-04","module":"D","scenario":null},{"value":"2,03E-01","module":"A1A3","scenario":null}]},{"parameter":"FW","unit":"m3","values":[{"value":"3,42E-01","module":"A1","scenario":null},{"value":"4,93E-05","module":"A2","scenario":null},{"value":"1,21E-05","module":"A3","scenario":null},{"value":"5,45E-05","module":"A4","scenario":null},{"value":"1,71E-02","module":"A5","scenario":null},{"value":"0,00E+00","module":"C1","scenario":null},{"value":"2,73E-05","module":"C2","scenario":null},{"value":"3,78E-06","module":"C3","scenario":null},{"value":"2,50E-04","module":"C4","scenario":null},{"value":"-1,50E-04","module":"D","scenario":null},{"value":"3,42E-01","module":"A1A3","scenario":null}]}],"end_of_life_waste":[{"parameter":"HWD","unit":"kg","values":[{"value":"3,38E-03","module":"A1","scenario":null},{"value":"2,50E-05","module":"A2","scenario":null},{"value":"5,09E-05","module":"A3","scenario":null},{"value":"2,63E-05","module":"A4","scenario":null},{"value":"1,72E-04","module":"A5","scenario":null},{"value":"0,00E+00","module":"C1","scenario":null},{"value":"1,31E-05","module":"C2","scenario":null},{"value":"2,20E-07","module":"C3","scenario":null},{"value":"0,00E+00","module":"C4","scenario":null},{"value":"-9,81E-07","module":"D","scenario":null},{"value":"3,45E-03","module":"A1A3","scenario":null}]},{"parameter":"NHWD","unit":"kg","values":[{"value":"1,14E+00","module":"A1","scenario":null},{"value":"3,38E-02","module":"A2","scenario":null},{"value":"6,26E-05","module":"A3","scenario":null},{"value":"2,48E-02","module":"A4","scenario":null},{"value":"1,14E-01","module":"A5","scenario":null},{"value":"0,00E+00","module":"C1","scenario":null},{"value":"1,24E-02","module":"C2","scenario":null},{"value":"6,96E-06","module":"C3","scenario":null},{"value":"9,00E-01","module":"C4","scenario":null},{"value":"-5,22E-05","module":"D","scenario":null},{"value":"1,17E+00","module":"A1A3","scenario":null}]},{"parameter":"RWD","unit":"kg","values":[{"value":"9,10E-06","module":"A1","scenario":null},{"value":"3,27E-06","module":"A2","scenario":null},{"value":"8,09E-07","module":"A3","scenario":null},{"value":"3,47E-06","module":"A4","scenario":null},{"value":"8,88E-07","module":"A5","scenario":null},{"value":"0,00E+00","module":"C1","scenario":null},{"value":"1,74E-06","module":"C2","scenario":null},{"value":"2,33E-08","module":"C3","scenario":null},{"value":"0,00E+00","module":"C4","scenario":null},{"value":"-3,60E-08","module":"D","scenario":null},{"value":"1,32E-05","module":"A1A3","scenario":null}]}],"end_of_life_flow":[{"parameter":"CRU","unit":"kg","values":[{"value":"0,00E+00","module":"A1","scenario":null},{"value":"0,00E+00","module":"A2","scenario":null},{"value":"0,00E+00","module":"A3","scenario":null},{"value":"0,00E+00","module":"A4","scenario":null},{"value":"2,22E-02","module":"A5","scenario":null},{"value":"0,00E+00","module":"C1","scenario":null},{"value":"0,00E+00","module":"C2","scenario":null},{"value":"0,00E+00","module":"C3","scenario":null},{"value":"0,00E+00","module":"C4","scenario":null},{"value":"0,00E+00","module":"D","scenario":null},{"value":"0,00E+00","module":"A1A3","scenario":null}]},{"parameter":"MFR","unit":"kg","values":[{"value":"0,00E+00","module":"A1","scenario":null},{"value":"0,00E+00","module":"A2","scenario":null},{"value":"1,80E-02","module":"A3","scenario":null},{"value":"0,00E+00","module":"A4","scenario":null},{"value":"7,31E-03","module":"A5","scenario":null},{"value":"0,00E+00","module":"C1","scenario":null},{"value":"0,00E+00","module":"C2","scenario":null},{"value":"1,00E-01","module":"C3","scenario":null},{"value":"0,00E+00","module":"C4","scenario":null},{"value":"0,00E+00","module":"D","scenario":null},{"value":"1,80E-02","module":"A1A3","scenario":null}]},{"parameter":"MER","unit":"kg","values":[{"value":"0,00E+00","module":"A1","scenario":null},{"value":"0,00E+00","module":"A2","scenario":null},{"value":"1,00E-05","module":"A3","scenario":null},{"value":"0,00E+00","module":"A4","scenario":null},{"value":"5,45E-03","module":"A5","scenario":null},{"value":"0,00E+00","module":"C1","scenario":null},{"value":"0,00E+00","module":"C2","scenario":null},{"value":"0,00E+00","module":"C3","scenario":null},{"value":"0,00E+00","module":"C4","scenario":null},{"value":"0,00E+00","module":"D","scenario":null},{"value":"1,00E-05","module":"A1A3","scenario":null}]},{"parameter":"EEE","unit":"MJ","values":[{"value":"0,00E+00","module":"A1","scenario":null},{"value":"0,00E+00","module":"A2","scenario":null},{"value":"1,47E-05","module":"A3","scenario":null},{"value":"0,00E+00","module":"A4","scenario":null},{"value":"3,37E-03","module":"A5","scenario":null},{"value":"0,00E+00","module":"C1","scenario":null},{"value":"0,00E+00","module":"C2","scenario":null},{"value":"0,00E+00","module":"C3","scenario":null},{"value":"0,00E+00","module":"C4","scenario":null},{"value":"0,00E+00","module":"D","scenario":null},{"value":"1,47E-05","module":"A1A3","scenario":null}]},{"parameter":"EET","unit":"MJ","values":[{"value":"0,00E+00","module":"A1","scenario":null},{"value":"0,00E+00","module":"A2","scenario":null},{"value":"2,23E-04","module":"A3","scenario":null},{"value":"0,00E+00","module":"A4","scenario":null},{"value":"5,10E-02","module":"A5","scenario":null},{"value":"0,00E+00","module":"C1","scenario":null},{"value":"0,00E+00","module":"C2","scenario":null},{"value":"0,00E+00","module":"C3","scenario":null},{"value":"0,00E+00","module":"C4","scenario":null},{"value":"0,00E+00","module":"D","scenario":null},{"value":"2,23E-04","module":"A1A3","scenario":null}]}]}