{"product_name":"NorDan NTech Fixed frame - FA 105 (With Aluminium Cladding and ORA\u00c9\u00ae glass)","epd_id":"NEPD-7777-7154","declared_unit":{"unit":"stk","amount":1},"compliance":["EN 15804+A2","ISO 14025","ISO 21930"],"producer_name":"NorDan AS","environmental_impact":[{"parameter":"GWP-total","unit":"kg CO2-eq","values":[{"value":"5,77E+01","module":"A1-A3","scenario":null},{"value":"3,02E+00","module":"A4","scenario":null},{"value":"5,46E+00","module":"A5","scenario":null},{"value":"5,06E+01","module":"B2","scenario":null},{"value":"0,00E+00","module":"B4","scenario":null},{"value":"0,00E+00","module":"C1","scenario":null},{"value":"4,50E-01","module":"C2","scenario":null},{"value":"2,76E+01","module":"C3","scenario":null},{"value":"5,56E-01","module":"C4","scenario":null},{"value":"-3,88E+00","module":"D","scenario":null}]},{"parameter":"GWP-fossil","unit":"kg CO2-eq","values":[{"value":"8,05E+01","module":"A1-A3","scenario":null},{"value":"3,02E+00","module":"A4","scenario":null},{"value":"1,58E-02","module":"A5","scenario":null},{"value":"5,02E+01","module":"B2","scenario":null},{"value":"0,00E+00","module":"B4","scenario":null},{"value":"0,00E+00","module":"C1","scenario":null},{"value":"4,50E-01","module":"C2","scenario":null},{"value":"9,39E+00","module":"C3","scenario":null},{"value":"5,55E-01","module":"C4","scenario":null},{"value":"-3,79E+00","module":"D","scenario":null}]},{"parameter":"GWP-biogenic","unit":"kg CO2-eq","values":[{"value":"-2,30E+01","module":"A1-A3","scenario":null},{"value":"1,28E-03","module":"A4","scenario":null},{"value":"5,44E+00","module":"A5","scenario":null},{"value":"1,11E-01","module":"B2","scenario":null},{"value":"0,00E+00","module":"B4","scenario":null},{"value":"0,00E+00","module":"C1","scenario":null},{"value":"1,93E-04","module":"C2","scenario":null},{"value":"1,82E+01","module":"C3","scenario":null},{"value":"4,18E-04","module":"C4","scenario":null},{"value":"-1,03E-02","module":"D","scenario":null}]},{"parameter":"GWP-luluc","unit":"kg CO2-eq","values":[{"value":"1,00E-01","module":"A1-A3","scenario":null},{"value":"9,47E-04","module":"A4","scenario":null},{"value":"2,28E-06","module":"A5","scenario":null},{"value":"2,01E-01","module":"B2","scenario":null},{"value":"0,00E+00","module":"B4","scenario":null},{"value":"0,00E+00","module":"C1","scenario":null},{"value":"1,59E-04","module":"C2","scenario":null},{"value":"2,40E-04","module":"C3","scenario":null},{"value":"1,69E-04","module":"C4","scenario":null},{"value":"-8,13E-02","module":"D","scenario":null}]},{"parameter":"ODP","unit":"kg CFC11-eq","values":[{"value":"7,65E-06","module":"A1-A3","scenario":null},{"value":"7,19E-07","module":"A4","scenario":null},{"value":"1,55E-09","module":"A5","scenario":null},{"value":"2,45E-06","module":"B2","scenario":null},{"value":"0,00E+00","module":"B4","scenario":null},{"value":"0,00E+00","module":"C1","scenario":null},{"value":"1,02E-07","module":"C2","scenario":null},{"value":"1,35E-07","module":"C3","scenario":null},{"value":"1,73E-07","module":"C4","scenario":null},{"value":"-1,13E-01","module":"D","scenario":null}]},{"parameter":"AP","unit":"mol H+-eq","values":[{"value":"5,10E-01","module":"A1-A3","scenario":null},{"value":"9,52E-03","module":"A4","scenario":null},{"value":"5,44E-05","module":"A5","scenario":null},{"value":"2,49E-01","module":"B2","scenario":null},{"value":"0,00E+00","module":"B4","scenario":null},{"value":"0,00E+00","module":"C1","scenario":null},{"value":"2,56E-03","module":"C2","scenario":null},{"value":"9,00E-03","module":"C3","scenario":null},{"value":"3,95E-03","module":"C4","scenario":null},{"value":"-2,65E-02","module":"D","scenario":null}]},{"parameter":"POCP","unit":"kg NMVOC-eq","values":[{"value":"3,28E-01","module":"A1-A3","scenario":null},{"value":"8,95E-03","module":"A4","scenario":null},{"value":"6,38E-05","module":"A5","scenario":null},{"value":"1,53E-01","module":"B2","scenario":null},{"value":"0,00E+00","module":"B4","scenario":null},{"value":"0,00E+00","module":"C1","scenario":null},{"value":"2,89E-03","module":"C2","scenario":null},{"value":"1,08E-02","module":"C3","scenario":null},{"value":"4,49E-03","module":"C4","scenario":null},{"value":"-2,10E-02","module":"D","scenario":null}]},{"parameter":"ADPE","unit":"kg Sb-eq","values":[{"value":"7,57E-04","module":"A1-A3","scenario":null},{"value":"5,92E-05","module":"A4","scenario":null},{"value":"1,52E-07","module":"A5","scenario":null},{"value":"4,07E-04","module":"B2","scenario":null},{"value":"0,00E+00","module":"B4","scenario":null},{"value":"0,00E+00","module":"C1","scenario":null},{"value":"1,16E-05","module":"C2","scenario":null},{"value":"4,26E-06","module":"C3","scenario":null},{"value":"9,68E-06","module":"C4","scenario":null},{"value":"-2,67E-05","module":"D","scenario":null}]},{"parameter":"ADPF","unit":"MJ","values":[{"value":"1,13E+03","module":"A1-A3","scenario":null},{"value":"4,84E+01","module":"A4","scenario":null},{"value":"1,10E-01","module":"A5","scenario":null},{"value":"6,58E+02","module":"B2","scenario":null},{"value":"0,00E+00","module":"B4","scenario":null},{"value":"0,00E+00","module":"C1","scenario":null},{"value":"6,90E+00","module":"C2","scenario":null},{"value":"1,02E+01","module":"C3","scenario":null},{"value":"1,28E+01","module":"C4","scenario":null},{"value":"-4,73E+01","module":"D","scenario":null}]},{"parameter":"WDP","unit":"m3 world-eq. Deprived","values":[{"value":"2,90E+03","module":"A1-A3","scenario":null},{"value":"3,88E+01","module":"A4","scenario":null},{"value":"2,48E-01","module":"A5","scenario":null},{"value":"7,93E+01","module":"B2","scenario":null},{"value":"0,00E+00","module":"B4","scenario":null},{"value":"0,00E+00","module":"C1","scenario":null},{"value":"6,54E+00","module":"C2","scenario":null},{"value":"3,93E+01","module":"C3","scenario":null},{"value":"2,47E+01","module":"C4","scenario":null},{"value":"-1,07E+03","module":"D","scenario":null}]},{"parameter":"EP-freshwater","unit":"kg P-eq","values":[{"value":"2,16E-03","module":"A1-A3","scenario":null},{"value":"2,40E-05","module":"A4","scenario":null},{"value":"8,46E-08","module":"A5","scenario":null},{"value":"8,76E-04","module":"B2","scenario":null},{"value":"0,00E+00","module":"B4","scenario":null},{"value":"0,00E+00","module":"C1","scenario":null},{"value":"3,70E-06","module":"C2","scenario":null},{"value":"1,28E-05","module":"C3","scenario":null},{"value":"5,51E-06","module":"C4","scenario":null},{"value":"-2,42E-04","module":"D","scenario":null}]},{"parameter":"EP-marine","unit":"kg N-eq","values":[{"value":"1,00E-01","module":"A1-A3","scenario":null},{"value":"2,05E-03","module":"A4","scenario":null},{"value":"2,91E-05","module":"A5","scenario":null},{"value":"5,17E-02","module":"B2","scenario":null},{"value":"0,00E+00","module":"B4","scenario":null},{"value":"0,00E+00","module":"C1","scenario":null},{"value":"9,16E-04","module":"C2","scenario":null},{"value":"4,20E-03","module":"C3","scenario":null},{"value":"1,41E-03","module":"C4","scenario":null},{"value":"-6,22E-03","module":"D","scenario":null}]},{"parameter":"EP-terrestrial","unit":"mol N-eq.","values":[{"value":"1,08E+00","module":"A1-A3","scenario":null},{"value":"2,29E-02","module":"A4","scenario":null},{"value":"2,33E-04","module":"A5","scenario":null},{"value":"5,36E-01","module":"B2","scenario":null},{"value":"0,00E+00","module":"B4","scenario":null},{"value":"0,00E+00","module":"C1","scenario":null},{"value":"1,01E-02","module":"C2","scenario":null},{"value":"4,20E-02","module":"C3","scenario":null},{"value":"1,56E-02","module":"C4","scenario":null},{"value":"-6,70E-02","module":"D","scenario":null}]},{"parameter":"GWP-IOBC","unit":"kg CO2-eq","values":[{"value":"8,39E+01","module":"A1-A3","scenario":null},{"value":"3,02E+00","module":"A4","scenario":null},{"value":"1,58E-02","module":"A5","scenario":null},{"value":"4,84E+01","module":"B2","scenario":null},{"value":"0,00E+00","module":"B4","scenario":null},{"value":"0,00E+00","module":"C1","scenario":null},{"value":"4,50E-01","module":"C2","scenario":null},{"value":"9,39E+00","module":"C3","scenario":null},{"value":"5,57E-01","module":"C4","scenario":null},{"value":"-4,18E+00","module":"D","scenario":null}]}],"additional_environmental_impact":[{"parameter":"PM","unit":"Disease incidence","values":[{"value":"5,84E-06","module":"A1-A3","scenario":null},{"value":"2,60E-07","module":"A4","scenario":null},{"value":"7,51E-10","module":"A5","scenario":null},{"value":"1,02E-06","module":"B2","scenario":null},{"value":"0,00E+00","module":"B4","scenario":null},{"value":"0,00E+00","module":"C1","scenario":null},{"value":"4,10E-08","module":"C2","scenario":null},{"value":"1,47E-07","module":"C3","scenario":null},{"value":"7,25E-08","module":"C4","scenario":null},{"value":"-9,39E-07","module":"D","scenario":null}]},{"parameter":"ETP-fw","unit":"CTUe","values":[{"value":"2,21E+03","module":"A1-A3","scenario":null},{"value":"3,54E+01","module":"A4","scenario":null},{"value":"1,13E-01","module":"A5","scenario":null},{"value":"1,30E+03","module":"B2","scenario":null},{"value":"0,00E+00","module":"B4","scenario":null},{"value":"0,00E+00","module":"C1","scenario":null},{"value":"5,16E+00","module":"C2","scenario":null},{"value":"4,34E+01","module":"C3","scenario":null},{"value":"7,47E+00","module":"C4","scenario":null},{"value":"-1,86E+02","module":"D","scenario":null}]},{"parameter":"HTP-c","unit":"CTUh","values":[{"value":"1,63E-07","module":"A1-A3","scenario":null},{"value":"0,00E+00","module":"A4","scenario":null},{"value":"8,00E-12","module":"A5","scenario":null},{"value":"7,75E-08","module":"B2","scenario":null},{"value":"0,00E+00","module":"B4","scenario":null},{"value":"0,00E+00","module":"C1","scenario":null},{"value":"0,00E+00","module":"C2","scenario":null},{"value":"4,39E-09","module":"C3","scenario":null},{"value":"2,65E-10","module":"C4","scenario":null},{"value":"-9,68E-09","module":"D","scenario":null}]},{"parameter":"HTP-nc","unit":"CTUh","values":[{"value":"1,77E-06","module":"A1-A3","scenario":null},{"value":"3,50E-08","module":"A4","scenario":null},{"value":"3,92E-10","module":"A5","scenario":null},{"value":"5,99E-07","module":"B2","scenario":null},{"value":"0,00E+00","module":"B4","scenario":null},{"value":"0,00E+00","module":"C1","scenario":null},{"value":"6,83E-09","module":"C2","scenario":null},{"value":"5,34E-08","module":"C3","scenario":null},{"value":"7,00E-09","module":"C4","scenario":null},{"value":"-7,58E-08","module":"D","scenario":null}]},{"parameter":"SQP","unit":"-","values":[{"value":"4,91E+03","module":"A1-A3","scenario":null},{"value":"5,17E+01","module":"A4","scenario":null},{"value":"1,13E-01","module":"A5","scenario":null},{"value":"9,79E+01","module":"B2","scenario":null},{"value":"0,00E+00","module":"B4","scenario":null},{"value":"0,00E+00","module":"C1","scenario":null},{"value":"5,91E+00","module":"C2","scenario":null},{"value":"3,34E+00","module":"C3","scenario":null},{"value":"2,77E+01","module":"C4","scenario":null},{"value":"-1,48E+02","module":"D","scenario":null}]},{"parameter":"IRP","unit":"kBq U235-eq","values":[{"value":"2,85E+00","module":"A1-A3","scenario":null},{"value":"2,11E-01","module":"A4","scenario":null},{"value":"4,44E-04","module":"A5","scenario":null},{"value":"5,99E-01","module":"B2","scenario":null},{"value":"0,00E+00","module":"B4","scenario":null},{"value":"0,00E+00","module":"C1","scenario":null},{"value":"3,02E-02","module":"C2","scenario":null},{"value":"3,43E-02","module":"C3","scenario":null},{"value":"5,14E-02","module":"C4","scenario":null},{"value":"-2,19E-01","module":"D","scenario":null}]}],"resource_use":[{"parameter":"PERE","unit":"MJ","values":[{"value":"5,80E+02","module":"A1-A3","scenario":null},{"value":"6,23E-01","module":"A4","scenario":null},{"value":"2,39E-03","module":"A5","scenario":null},{"value":"1,17E+02","module":"B2","scenario":null},{"value":"0,00E+00","module":"B4","scenario":null},{"value":"0,00E+00","module":"C1","scenario":null},{"value":"9,90E-02","module":"C2","scenario":null},{"value":"1,25E+00","module":"C3","scenario":null},{"value":"2,35E-01","module":"C4","scenario":null},{"value":"-1,44E+02","module":"D","scenario":null}]},{"parameter":"PERM","unit":"","values":[{"value":"2,40E+02","module":"A1-A3","scenario":null},{"value":"0,00E+00","module":"A4","scenario":null},{"value":"-4,98E+01","module":"A5","scenario":null},{"value":"0,00E+00","module":"B2","scenario":null},{"value":"0,00E+00","module":"B4","scenario":null},{"value":"0,00E+00","module":"C1","scenario":null},{"value":"0,00E+00","module":"C2","scenario":null},{"value":"-1,90E+02","module":"C3","scenario":null},{"value":"0,00E+00","module":"C4","scenario":null},{"value":"0,00E+00","module":"D","scenario":null}]},{"parameter":"PERT","unit":"MJ","values":[{"value":"8,20E+02","module":"A1-A3","scenario":null},{"value":"6,23E-01","module":"A4","scenario":null},{"value":"-4,98E+01","module":"A5","scenario":null},{"value":"1,17E+02","module":"B2","scenario":null},{"value":"0,00E+00","module":"B4","scenario":null},{"value":"0,00E+00","module":"C1","scenario":null},{"value":"9,90E-02","module":"C2","scenario":null},{"value":"-1,88E+02","module":"C3","scenario":null},{"value":"2,35E-01","module":"C4","scenario":null},{"value":"-1,44E+02","module":"D","scenario":null}]},{"parameter":"PENRE","unit":"MJ","values":[{"value":"1,03E+03","module":"A1-A3","scenario":null},{"value":"4,84E+01","module":"A4","scenario":null},{"value":"1,10E-01","module":"A5","scenario":null},{"value":"5,84E+02","module":"B2","scenario":null},{"value":"0,00E+00","module":"B4","scenario":null},{"value":"0,00E+00","module":"C1","scenario":null},{"value":"6,90E+00","module":"C2","scenario":null},{"value":"1,02E+01","module":"C3","scenario":null},{"value":"1,28E+01","module":"C4","scenario":null},{"value":"-4,73E+01","module":"D","scenario":null}]},{"parameter":"PENRM","unit":"MJ","values":[{"value":"9,72E+01","module":"A1-A3","scenario":null},{"value":"0,00E+00","module":"A4","scenario":null},{"value":"-5,52E+00","module":"A5","scenario":null},{"value":"0,00E+00","module":"B2","scenario":null},{"value":"0,00E+00","module":"B4","scenario":null},{"value":"0,00E+00","module":"C1","scenario":null},{"value":"0,00E+00","module":"C2","scenario":null},{"value":"-9,17E+01","module":"C3","scenario":null},{"value":"0,00E+00","module":"C4","scenario":null},{"value":"0,00E+00","module":"D","scenario":null}]},{"parameter":"PENRT","unit":"MJ","values":[{"value":"1,13E+03","module":"A1-A3","scenario":null},{"value":"4,84E+01","module":"A4","scenario":null},{"value":"-5,41E+00","module":"A5","scenario":null},{"value":"5,84E+02","module":"B2","scenario":null},{"value":"0,00E+00","module":"B4","scenario":null},{"value":"0,00E+00","module":"C1","scenario":null},{"value":"6,90E+00","module":"C2","scenario":null},{"value":"-8,15E+01","module":"C3","scenario":null},{"value":"1,28E+01","module":"C4","scenario":null},{"value":"-4,73E+01","module":"D","scenario":null}]},{"parameter":"SM","unit":"kg","values":[{"value":"3,09E+01","module":"A1-A3","scenario":null},{"value":"0,00E+00","module":"A4","scenario":null},{"value":"0,00E+00","module":"A5","scenario":null},{"value":"3,08E+01","module":"B2","scenario":null},{"value":"0,00E+00","module":"B4","scenario":null},{"value":"0,00E+00","module":"C1","scenario":null},{"value":"0,00E+00","module":"C2","scenario":null},{"value":"0,00E+00","module":"C3","scenario":null},{"value":"0,00E+00","module":"C4","scenario":null},{"value":"0,00E+00","module":"D","scenario":null}]},{"parameter":"RSF","unit":"MJ","values":[{"value":"9,33E-01","module":"A1-A3","scenario":null},{"value":"2,19E-02","module":"A4","scenario":null},{"value":"6,75E-05","module":"A5","scenario":null},{"value":"2,23E-02","module":"B2","scenario":null},{"value":"0,00E+00","module":"B4","scenario":null},{"value":"0,00E+00","module":"C1","scenario":null},{"value":"3,52E-03","module":"C2","scenario":null},{"value":"2,60E-02","module":"C3","scenario":null},{"value":"6,23E-03","module":"C4","scenario":null},{"value":"1,83E-03","module":"D","scenario":null}]},{"parameter":"NRSF","unit":"MJ","values":[{"value":"8,19E-01","module":"A1-A3","scenario":null},{"value":"7,43E-02","module":"A4","scenario":null},{"value":"4,80E-04","module":"A5","scenario":null},{"value":"1,19E-01","module":"B2","scenario":null},{"value":"0,00E+00","module":"B4","scenario":null},{"value":"0,00E+00","module":"C1","scenario":null},{"value":"1,24E-02","module":"C2","scenario":null},{"value":"0,00E+00","module":"C3","scenario":null},{"value":"2,28E-01","module":"C4","scenario":null},{"value":"-7,26E+00","module":"D","scenario":null}]},{"parameter":"FW","unit":"m3","values":[{"value":"2,87E+00","module":"A1-A3","scenario":null},{"value":"5,44E-03","module":"A4","scenario":null},{"value":"6,49E-05","module":"A5","scenario":null},{"value":"5,65E-01","module":"B2","scenario":null},{"value":"0,00E+00","module":"B4","scenario":null},{"value":"0,00E+00","module":"C1","scenario":null},{"value":"7,81E-04","module":"C2","scenario":null},{"value":"1,60E-02","module":"C3","scenario":null},{"value":"1,15E-02","module":"C4","scenario":null},{"value":"-2,03E-01","module":"D","scenario":null}]}],"end_of_life_waste":[{"parameter":"HWD","unit":"kg","values":[{"value":"1,27E+00","module":"A1-A3","scenario":null},{"value":"2,62E-03","module":"A4","scenario":null},{"value":"0,00E+00","module":"A5","scenario":null},{"value":"5,56E+01","module":"B2","scenario":null},{"value":"0,00E+00","module":"B4","scenario":null},{"value":"0,00E+00","module":"C1","scenario":null},{"value":"3,72E-04","module":"C2","scenario":null},{"value":"0,00E+00","module":"C3","scenario":null},{"value":"5,02E+01","module":"C4","scenario":null},{"value":"1,00E-03","module":"D","scenario":null}]},{"parameter":"NHWD","unit":"kg","values":[{"value":"2,29E+01","module":"A1-A3","scenario":null},{"value":"3,88E+00","module":"A4","scenario":null},{"value":"3,59E-01","module":"A5","scenario":null},{"value":"4,85E+00","module":"B2","scenario":null},{"value":"0,00E+00","module":"B4","scenario":null},{"value":"0,00E+00","module":"C1","scenario":null},{"value":"4,28E-01","module":"C2","scenario":null},{"value":"4,80E+01","module":"C3","scenario":null},{"value":"4,17E-01","module":"C4","scenario":null},{"value":"-1,27E+00","module":"D","scenario":null}]},{"parameter":"RWD","unit":"kg","values":[{"value":"1,39E-02","module":"A1-A3","scenario":null},{"value":"3,30E-04","module":"A4","scenario":null},{"value":"0,00E+00","module":"A5","scenario":null},{"value":"1,14E-02","module":"B2","scenario":null},{"value":"0,00E+00","module":"B4","scenario":null},{"value":"0,00E+00","module":"C1","scenario":null},{"value":"4,69E-05","module":"C2","scenario":null},{"value":"0,00E+00","module":"C3","scenario":null},{"value":"7,89E-05","module":"C4","scenario":null},{"value":"-1,89E-04","module":"D","scenario":null}]}],"end_of_life_flow":[{"parameter":"CRU","unit":"kg","values":[{"value":"0,00E+00","module":"A1-A3","scenario":null},{"value":"0,00E+00","module":"A4","scenario":null},{"value":"3,41E+00","module":"A5","scenario":null},{"value":"0,00E+00","module":"B2","scenario":null},{"value":"0,00E+00","module":"B4","scenario":null},{"value":"0,00E+00","module":"C1","scenario":null},{"value":"0,00E+00","module":"C2","scenario":null},{"value":"0,00E+00","module":"C3","scenario":null},{"value":"0,00E+00","module":"C4","scenario":null},{"value":"0,00E+00","module":"D","scenario":null}]},{"parameter":"MFR","unit":"kg","values":[{"value":"4,57E-01","module":"A1-A3","scenario":null},{"value":"0,00E+00","module":"A4","scenario":null},{"value":"1,16E-01","module":"A5","scenario":null},{"value":"2,82E-01","module":"B2","scenario":null},{"value":"0,00E+00","module":"B4","scenario":null},{"value":"0,00E+00","module":"C1","scenario":null},{"value":"0,00E+00","module":"C2","scenario":null},{"value":"3,15E-01","module":"C3","scenario":null},{"value":"0,00E+00","module":"C4","scenario":null},{"value":"0,00E+00","module":"D","scenario":null}]},{"parameter":"MER","unit":"kg","values":[{"value":"2,08E+00","module":"A1-A3","scenario":null},{"value":"0,00E+00","module":"A4","scenario":null},{"value":"1,78E-01","module":"A5","scenario":null},{"value":"1,09E-04","module":"B2","scenario":null},{"value":"0,00E+00","module":"B4","scenario":null},{"value":"0,00E+00","module":"C1","scenario":null},{"value":"0,00E+00","module":"C2","scenario":null},{"value":"6,53E+01","module":"C3","scenario":null},{"value":"0,00E+00","module":"C4","scenario":null},{"value":"0,00E+00","module":"D","scenario":null}]},{"parameter":"EEE","unit":"MJ","values":[{"value":"8,85E-01","module":"A1-A3","scenario":null},{"value":"0,00E+00","module":"A4","scenario":null},{"value":"1,24E-01","module":"A5","scenario":null},{"value":"4,34E+00","module":"B2","scenario":null},{"value":"0,00E+00","module":"B4","scenario":null},{"value":"0,00E+00","module":"C1","scenario":null},{"value":"0,00E+00","module":"C2","scenario":null},{"value":"1,32E+01","module":"C3","scenario":null},{"value":"0,00E+00","module":"C4","scenario":null},{"value":"0,00E+00","module":"D","scenario":null}]},{"parameter":"EET","unit":"MJ","values":[{"value":"1,31E+01","module":"A1-A3","scenario":null},{"value":"0,00E+00","module":"A4","scenario":null},{"value":"1,87E+00","module":"A5","scenario":null},{"value":"6,47E+01","module":"B2","scenario":null},{"value":"0,00E+00","module":"B4","scenario":null},{"value":"0,00E+00","module":"C1","scenario":null},{"value":"0,00E+00","module":"C2","scenario":null},{"value":"1,99E+02","module":"C3","scenario":null},{"value":"0,00E+00","module":"C4","scenario":null},{"value":"0,00E+00","module":"D","scenario":null}]}]}