{"product_name":"Rakvaag Laminate Secure 16,76mm","epd_id":"NEPD-9353-8939","declared_unit":{"unit":"m2","amount":1},"compliance":["EN 15804+A2","ISO 14025","ISO 21930"],"producer_name":"Rakv\u00e5g Glass","environmental_impact":[{"parameter":"GWP-total","unit":"kg CO2-eq","values":[{"value":"5,58E+01","module":"A1-A3","scenario":null},{"value":"2,03E+00","module":"A4","scenario":null},{"value":"1,02E+00","module":"A5","scenario":null},{"value":"0,00E+00","module":"C1","scenario":null},{"value":"5,76E-01","module":"C2","scenario":null},{"value":"1,03E-01","module":"C3","scenario":null},{"value":"2,28E-02","module":"C4","scenario":null},{"value":"-3,86E+01","module":"D","scenario":null}]},{"parameter":"GWP-fossil","unit":"kg CO2-eq","values":[{"value":"5,66E+01","module":"A1-A3","scenario":null},{"value":"2,03E+00","module":"A4","scenario":null},{"value":"2,09E-02","module":"A5","scenario":null},{"value":"0,00E+00","module":"C1","scenario":null},{"value":"5,76E-01","module":"C2","scenario":null},{"value":"1,02E-01","module":"C3","scenario":null},{"value":"2,28E-02","module":"C4","scenario":null},{"value":"-3,82E+01","module":"D","scenario":null}]},{"parameter":"GWP-biogenic","unit":"kg CO2-eq","values":[{"value":"-7,95E-01","module":"A1-A3","scenario":null},{"value":"8,41E-04","module":"A4","scenario":null},{"value":"1,00E+00","module":"A5","scenario":null},{"value":"0,00E+00","module":"C1","scenario":null},{"value":"2,38E-04","module":"C2","scenario":null},{"value":"2,09E-04","module":"C3","scenario":null},{"value":"1,73E-05","module":"C4","scenario":null},{"value":"-3,63E-01","module":"D","scenario":null}]},{"parameter":"GWP-luluc","unit":"kg CO2-eq","values":[{"value":"2,33E-02","module":"A1-A3","scenario":null},{"value":"7,23E-04","module":"A4","scenario":null},{"value":"4,80E-06","module":"A5","scenario":null},{"value":"0,00E+00","module":"C1","scenario":null},{"value":"2,05E-04","module":"C2","scenario":null},{"value":"4,18E-06","module":"C3","scenario":null},{"value":"6,97E-06","module":"C4","scenario":null},{"value":"-1,18E-02","module":"D","scenario":null}]},{"parameter":"ODP","unit":"kg CFC11-eq","values":[{"value":"2,41E-06","module":"A1-A3","scenario":null},{"value":"4,60E-07","module":"A4","scenario":null},{"value":"3,03E-09","module":"A5","scenario":null},{"value":"0,00E+00","module":"C1","scenario":null},{"value":"1,30E-07","module":"C2","scenario":null},{"value":"1,34E-09","module":"C3","scenario":null},{"value":"7,30E-09","module":"C4","scenario":null},{"value":"-3,24E-03","module":"D","scenario":null}]},{"parameter":"AP","unit":"mol H+-eq","values":[{"value":"2,82E-01","module":"A1-A3","scenario":null},{"value":"5,84E-03","module":"A4","scenario":null},{"value":"1,47E-04","module":"A5","scenario":null},{"value":"0,00E+00","module":"C1","scenario":null},{"value":"1,65E-03","module":"C2","scenario":null},{"value":"4,53E-05","module":"C3","scenario":null},{"value":"1,65E-04","module":"C4","scenario":null},{"value":"-4,03E-01","module":"D","scenario":null}]},{"parameter":"POCP","unit":"kg NMVOC-eq","values":[{"value":"1,76E-01","module":"A1-A3","scenario":null},{"value":"4,95E-03","module":"A4","scenario":null},{"value":"1,73E-04","module":"A5","scenario":null},{"value":"0,00E+00","module":"C1","scenario":null},{"value":"1,40E-03","module":"C2","scenario":null},{"value":"5,25E-05","module":"C3","scenario":null},{"value":"1,88E-04","module":"C4","scenario":null},{"value":"-1,90E-01","module":"D","scenario":null}]},{"parameter":"ADPE","unit":"kg Sb-eq","values":[{"value":"4,10E-04","module":"A1-A3","scenario":null},{"value":"5,61E-05","module":"A4","scenario":null},{"value":"3,05E-07","module":"A5","scenario":null},{"value":"0,00E+00","module":"C1","scenario":null},{"value":"1,59E-05","module":"C2","scenario":null},{"value":"8,30E-08","module":"C3","scenario":null},{"value":"4,02E-07","module":"C4","scenario":null},{"value":"-3,26E-03","module":"D","scenario":null}]},{"parameter":"ADPF","unit":"MJ","values":[{"value":"7,27E+02","module":"A1-A3","scenario":null},{"value":"3,07E+01","module":"A4","scenario":null},{"value":"2,22E-01","module":"A5","scenario":null},{"value":"0,00E+00","module":"C1","scenario":null},{"value":"8,71E+00","module":"C2","scenario":null},{"value":"9,70E-02","module":"C3","scenario":null},{"value":"5,38E-01","module":"C4","scenario":null},{"value":"-4,07E+02","module":"D","scenario":null}]},{"parameter":"WDP","unit":"m3 world-eq. Deprived","values":[{"value":"4,14E+03","module":"A1-A3","scenario":null},{"value":"2,97E+01","module":"A4","scenario":null},{"value":"3,67E-01","module":"A5","scenario":null},{"value":"0,00E+00","module":"C1","scenario":null},{"value":"8,42E+00","module":"C2","scenario":null},{"value":"5,09E-02","module":"C3","scenario":null},{"value":"9,80E-01","module":"C4","scenario":null},{"value":"-3,59E+02","module":"D","scenario":null}]},{"parameter":"EP-freshwater","unit":"kg P-eq","values":[{"value":"4,97E-04","module":"A1-A3","scenario":null},{"value":"1,62E-05","module":"A4","scenario":null},{"value":"2,19E-07","module":"A5","scenario":null},{"value":"0,00E+00","module":"C1","scenario":null},{"value":"4,60E-06","module":"C2","scenario":null},{"value":"3,17E-07","module":"C3","scenario":null},{"value":"2,21E-07","module":"C4","scenario":null},{"value":"-6,77E-04","module":"D","scenario":null}]},{"parameter":"EP-marine","unit":"kg N-eq","values":[{"value":"6,16E-02","module":"A1-A3","scenario":null},{"value":"1,16E-03","module":"A4","scenario":null},{"value":"6,49E-05","module":"A5","scenario":null},{"value":"0,00E+00","module":"C1","scenario":null},{"value":"3,27E-04","module":"C2","scenario":null},{"value":"1,26E-05","module":"C3","scenario":null},{"value":"5,92E-05","module":"C4","scenario":null},{"value":"-6,35E-02","module":"D","scenario":null}]},{"parameter":"EP-terrestrial","unit":"mol N-eq.","values":[{"value":"7,25E-01","module":"A1-A3","scenario":null},{"value":"1,29E-02","module":"A4","scenario":null},{"value":"6,70E-04","module":"A5","scenario":null},{"value":"0,00E+00","module":"C1","scenario":null},{"value":"3,66E-03","module":"C2","scenario":null},{"value":"1,34E-04","module":"C3","scenario":null},{"value":"6,53E-04","module":"C4","scenario":null},{"value":"-7,79E-01","module":"D","scenario":null}]},{"parameter":"GWP-IOBC","unit":"kg CO2-eq","values":[{"value":"5,66E+01","module":"A1-A3","scenario":null},{"value":"2,03E+00","module":"A4","scenario":null},{"value":"2,09E-02","module":"A5","scenario":null},{"value":"0,00E+00","module":"C1","scenario":null},{"value":"5,76E-01","module":"C2","scenario":null},{"value":"5,90E-02","module":"C3","scenario":null},{"value":"2,29E-02","module":"C4","scenario":null},{"value":"-3,86E+01","module":"D","scenario":null}]}],"additional_environmental_impact":[{"parameter":"PM","unit":"Disease incidence","values":[{"value":"7,79E-07","module":"A1-A3","scenario":null},{"value":"1,24E-07","module":"A4","scenario":null},{"value":"1,82E-09","module":"A5","scenario":null},{"value":"0,00E+00","module":"C1","scenario":null},{"value":"3,53E-08","module":"C2","scenario":null},{"value":"3,63E-09","module":"C3","scenario":null},{"value":"3,06E-09","module":"C4","scenario":null},{"value":"-4,03E-06","module":"D","scenario":null}]},{"parameter":"ETP-fw","unit":"CTUe","values":[{"value":"2,85E+02","module":"A1-A3","scenario":null},{"value":"2,28E+01","module":"A4","scenario":null},{"value":"2,50E-01","module":"A5","scenario":null},{"value":"0,00E+00","module":"C1","scenario":null},{"value":"6,45E+00","module":"C2","scenario":null},{"value":"5,34E-01","module":"C3","scenario":null},{"value":"3,09E-01","module":"C4","scenario":null},{"value":"-8,18E+02","module":"D","scenario":null}]},{"parameter":"HTP-c","unit":"CTUh","values":[{"value":"1,49E-08","module":"A1-A3","scenario":null},{"value":"0,00E+00","module":"A4","scenario":null},{"value":"2,60E-11","module":"A5","scenario":null},{"value":"0,00E+00","module":"C1","scenario":null},{"value":"0,00E+00","module":"C2","scenario":null},{"value":"4,80E-11","module":"C3","scenario":null},{"value":"1,00E-11","module":"C4","scenario":null},{"value":"-8,73E-09","module":"D","scenario":null}]},{"parameter":"HTP-nc","unit":"CTUh","values":[{"value":"2,92E-07","module":"A1-A3","scenario":null},{"value":"2,49E-08","module":"A4","scenario":null},{"value":"1,28E-09","module":"A5","scenario":null},{"value":"0,00E+00","module":"C1","scenario":null},{"value":"7,05E-09","module":"C2","scenario":null},{"value":"5,30E-10","module":"C3","scenario":null},{"value":"2,71E-10","module":"C4","scenario":null},{"value":"-2,80E-07","module":"D","scenario":null}]},{"parameter":"SQP","unit":"-","values":[{"value":"2,67E+02","module":"A1-A3","scenario":null},{"value":"2,15E+01","module":"A4","scenario":null},{"value":"1,40E-01","module":"A5","scenario":null},{"value":"0,00E+00","module":"C1","scenario":null},{"value":"6,09E+00","module":"C2","scenario":null},{"value":"2,47E-02","module":"C3","scenario":null},{"value":"1,17E+00","module":"C4","scenario":null},{"value":"-1,99E+02","module":"D","scenario":null}]},{"parameter":"IRP","unit":"kBq U235-eq","values":[{"value":"1,16E+00","module":"A1-A3","scenario":null},{"value":"1,34E-01","module":"A4","scenario":null},{"value":"8,16E-04","module":"A5","scenario":null},{"value":"0,00E+00","module":"C1","scenario":null},{"value":"3,81E-02","module":"C2","scenario":null},{"value":"3,20E-04","module":"C3","scenario":null},{"value":"2,16E-03","module":"C4","scenario":null},{"value":"-9,86E-01","module":"D","scenario":null}]}],"resource_use":[{"parameter":"PERE","unit":"MJ","values":[{"value":"3,39E+02","module":"A1-A3","scenario":null},{"value":"4,40E-01","module":"A4","scenario":null},{"value":"4,62E-03","module":"A5","scenario":null},{"value":"0,00E+00","module":"C1","scenario":null},{"value":"1,25E-01","module":"C2","scenario":null},{"value":"6,21E-03","module":"C3","scenario":null},{"value":"9,54E-03","module":"C4","scenario":null},{"value":"-2,28E+01","module":"D","scenario":null}]},{"parameter":"PERM","unit":"","values":[{"value":"9,30E+00","module":"A1-A3","scenario":null},{"value":"0,00E+00","module":"A4","scenario":null},{"value":"-9,16E+00","module":"A5","scenario":null},{"value":"0,00E+00","module":"C1","scenario":null},{"value":"0,00E+00","module":"C2","scenario":null},{"value":"-1,42E-01","module":"C3","scenario":null},{"value":"0,00E+00","module":"C4","scenario":null},{"value":"0,00E+00","module":"D","scenario":null}]},{"parameter":"PERT","unit":"MJ","values":[{"value":"3,48E+02","module":"A1-A3","scenario":null},{"value":"4,40E-01","module":"A4","scenario":null},{"value":"-9,16E+00","module":"A5","scenario":null},{"value":"0,00E+00","module":"C1","scenario":null},{"value":"1,25E-01","module":"C2","scenario":null},{"value":"-1,36E-01","module":"C3","scenario":null},{"value":"9,54E-03","module":"C4","scenario":null},{"value":"-2,28E+01","module":"D","scenario":null}]},{"parameter":"PENRE","unit":"MJ","values":[{"value":"7,01E+02","module":"A1-A3","scenario":null},{"value":"3,07E+01","module":"A4","scenario":null},{"value":"2,22E-01","module":"A5","scenario":null},{"value":"0,00E+00","module":"C1","scenario":null},{"value":"8,71E+00","module":"C2","scenario":null},{"value":"1,01E-01","module":"C3","scenario":null},{"value":"5,38E-01","module":"C4","scenario":null},{"value":"-4,07E+02","module":"D","scenario":null}]},{"parameter":"PENRM","unit":"MJ","values":[{"value":"2,57E+01","module":"A1-A3","scenario":null},{"value":"0,00E+00","module":"A4","scenario":null},{"value":"-9,18E-01","module":"A5","scenario":null},{"value":"0,00E+00","module":"C1","scenario":null},{"value":"0,00E+00","module":"C2","scenario":null},{"value":"-2,48E+01","module":"C3","scenario":null},{"value":"0,00E+00","module":"C4","scenario":null},{"value":"0,00E+00","module":"D","scenario":null}]},{"parameter":"PENRT","unit":"MJ","values":[{"value":"7,27E+02","module":"A1-A3","scenario":null},{"value":"3,07E+01","module":"A4","scenario":null},{"value":"-6,96E-01","module":"A5","scenario":null},{"value":"0,00E+00","module":"C1","scenario":null},{"value":"8,71E+00","module":"C2","scenario":null},{"value":"-2,47E+01","module":"C3","scenario":null},{"value":"5,38E-01","module":"C4","scenario":null},{"value":"-4,07E+02","module":"D","scenario":null}]},{"parameter":"SM","unit":"kg","values":[{"value":"0,00E+00","module":"A1-A3","scenario":null},{"value":"0,00E+00","module":"A4","scenario":null},{"value":"0,00E+00","module":"A5","scenario":null},{"value":"0,00E+00","module":"C1","scenario":null},{"value":"0,00E+00","module":"C2","scenario":null},{"value":"0,00E+00","module":"C3","scenario":null},{"value":"0,00E+00","module":"C4","scenario":null},{"value":"0,00E+00","module":"D","scenario":null}]},{"parameter":"RSF","unit":"MJ","values":[{"value":"3,16E-01","module":"A1-A3","scenario":null},{"value":"1,57E-02","module":"A4","scenario":null},{"value":"1,34E-04","module":"A5","scenario":null},{"value":"0,00E+00","module":"C1","scenario":null},{"value":"4,46E-03","module":"C2","scenario":null},{"value":"1,24E-04","module":"C3","scenario":null},{"value":"2,53E-04","module":"C4","scenario":null},{"value":"-6,88E-04","module":"D","scenario":null}]},{"parameter":"NRSF","unit":"MJ","values":[{"value":"8,38E-01","module":"A1-A3","scenario":null},{"value":"5,63E-02","module":"A4","scenario":null},{"value":"1,45E-03","module":"A5","scenario":null},{"value":"0,00E+00","module":"C1","scenario":null},{"value":"1,59E-02","module":"C2","scenario":null},{"value":"0,00E+00","module":"C3","scenario":null},{"value":"6,95E-03","module":"C4","scenario":null},{"value":"-2,33E-01","module":"D","scenario":null}]},{"parameter":"FW","unit":"m3","values":[{"value":"2,36E+00","module":"A1-A3","scenario":null},{"value":"3,29E-03","module":"A4","scenario":null},{"value":"1,59E-04","module":"A5","scenario":null},{"value":"0,00E+00","module":"C1","scenario":null},{"value":"9,31E-04","module":"C2","scenario":null},{"value":"1,11E-04","module":"C3","scenario":null},{"value":"4,88E-04","module":"C4","scenario":null},{"value":"-2,16E-01","module":"D","scenario":null}]}],"end_of_life_waste":[{"parameter":"HWD","unit":"kg","values":[{"value":"2,33E-02","module":"A1-A3","scenario":null},{"value":"1,58E-03","module":"A4","scenario":null},{"value":"0,00E+00","module":"A5","scenario":null},{"value":"0,00E+00","module":"C1","scenario":null},{"value":"4,49E-04","module":"C2","scenario":null},{"value":"0,00E+00","module":"C3","scenario":null},{"value":"2,09E+00","module":"C4","scenario":null},{"value":"-1,41E-01","module":"D","scenario":null}]},{"parameter":"NHWD","unit":"kg","values":[{"value":"1,11E+01","module":"A1-A3","scenario":null},{"value":"1,49E+00","module":"A4","scenario":null},{"value":"7,00E-01","module":"A5","scenario":null},{"value":"0,00E+00","module":"C1","scenario":null},{"value":"4,23E-01","module":"C2","scenario":null},{"value":"2,12E+00","module":"C3","scenario":null},{"value":"9,45E-02","module":"C4","scenario":null},{"value":"-2,56E+00","module":"D","scenario":null}]},{"parameter":"RWD","unit":"kg","values":[{"value":"1,18E-02","module":"A1-A3","scenario":null},{"value":"2,09E-04","module":"A4","scenario":null},{"value":"0,00E+00","module":"A5","scenario":null},{"value":"0,00E+00","module":"C1","scenario":null},{"value":"5,93E-05","module":"C2","scenario":null},{"value":"0,00E+00","module":"C3","scenario":null},{"value":"3,26E-06","module":"C4","scenario":null},{"value":"-1,34E-03","module":"D","scenario":null}]}],"end_of_life_flow":[{"parameter":"CRU","unit":"kg","values":[{"value":"0,00E+00","module":"A1-A3","scenario":null},{"value":"0,00E+00","module":"A4","scenario":null},{"value":"0,00E+00","module":"A5","scenario":null},{"value":"0,00E+00","module":"C1","scenario":null},{"value":"0,00E+00","module":"C2","scenario":null},{"value":"0,00E+00","module":"C3","scenario":null},{"value":"0,00E+00","module":"C4","scenario":null},{"value":"0,00E+00","module":"D","scenario":null}]},{"parameter":"MFR","unit":"kg","values":[{"value":"2,80E+00","module":"A1-A3","scenario":null},{"value":"0,00E+00","module":"A4","scenario":null},{"value":"2,04E-02","module":"A5","scenario":null},{"value":"0,00E+00","module":"C1","scenario":null},{"value":"0,00E+00","module":"C2","scenario":null},{"value":"3,86E+01","module":"C3","scenario":null},{"value":"0,00E+00","module":"C4","scenario":null},{"value":"0,00E+00","module":"D","scenario":null}]},{"parameter":"MER","unit":"kg","values":[{"value":"0,00E+00","module":"A1-A3","scenario":null},{"value":"0,00E+00","module":"A4","scenario":null},{"value":"6,55E-01","module":"A5","scenario":null},{"value":"0,00E+00","module":"C1","scenario":null},{"value":"0,00E+00","module":"C2","scenario":null},{"value":"2,12E+00","module":"C3","scenario":null},{"value":"0,00E+00","module":"C4","scenario":null},{"value":"0,00E+00","module":"D","scenario":null}]},{"parameter":"EEE","unit":"MJ","values":[{"value":"0,00E+00","module":"A1-A3","scenario":null},{"value":"0,00E+00","module":"A4","scenario":null},{"value":"4,55E-01","module":"A5","scenario":null},{"value":"0,00E+00","module":"C1","scenario":null},{"value":"0,00E+00","module":"C2","scenario":null},{"value":"2,78E-02","module":"C3","scenario":null},{"value":"0,00E+00","module":"C4","scenario":null},{"value":"0,00E+00","module":"D","scenario":null}]},{"parameter":"EET","unit":"MJ","values":[{"value":"0,00E+00","module":"A1-A3","scenario":null},{"value":"0,00E+00","module":"A4","scenario":null},{"value":"6,89E+00","module":"A5","scenario":null},{"value":"0,00E+00","module":"C1","scenario":null},{"value":"0,00E+00","module":"C2","scenario":null},{"value":"4,20E-01","module":"C3","scenario":null},{"value":"0,00E+00","module":"C4","scenario":null},{"value":"0,00E+00","module":"D","scenario":null}]}]}