{"product_name":"Tube Pro 3-T Dali","epd_id":"NEPD-7347-6736","declared_unit":{"unit":"stk","amount":1},"compliance":["EN 15804+A2","ISO 14025","ISO 21930"],"producer_name":"SG Armaturen AS","environmental_impact":[{"parameter":"GWP-total","unit":"kg CO2-eq","values":[{"value":"1,80E+01","module":"A1","scenario":null},{"value":"3,28E-01","module":"A2","scenario":null},{"value":"5,20E-01","module":"A3","scenario":null},{"value":"5,69E-01","module":"A4","scenario":null},{"value":"4,28E-01","module":"A5","scenario":null},{"value":"3,56E+01","module":"B6","scenario":null},{"value":"0,00E+00","module":"C1","scenario":null},{"value":"6,87E-02","module":"C2","scenario":null},{"value":"1,65E-01","module":"C3","scenario":null},{"value":"2,10E-02","module":"C4","scenario":null},{"value":"-8,99E-01","module":"D","scenario":null},{"value":"1,89E+01","module":"A1A3","scenario":null}]},{"parameter":"GWP-fossil","unit":"kg CO2-eq","values":[{"value":"1,83E+01","module":"A1","scenario":null},{"value":"3,28E-01","module":"A2","scenario":null},{"value":"5,20E-01","module":"A3","scenario":null},{"value":"5,68E-01","module":"A4","scenario":null},{"value":"4,04E-03","module":"A5","scenario":null},{"value":"3,45E+01","module":"B6","scenario":null},{"value":"0,00E+00","module":"C1","scenario":null},{"value":"6,86E-02","module":"C2","scenario":null},{"value":"1,65E-01","module":"C3","scenario":null},{"value":"2,09E-02","module":"C4","scenario":null},{"value":"-8,97E-01","module":"D","scenario":null},{"value":"1,92E+01","module":"A1A3","scenario":null}]},{"parameter":"GWP-biogenic","unit":"kg CO2-eq","values":[{"value":"-3,26E-01","module":"A1","scenario":null},{"value":"1,28E-04","module":"A2","scenario":null},{"value":"1,29E-04","module":"A3","scenario":null},{"value":"2,02E-04","module":"A4","scenario":null},{"value":"4,24E-01","module":"A5","scenario":null},{"value":"9,55E-01","module":"B6","scenario":null},{"value":"0,00E+00","module":"C1","scenario":null},{"value":"2,67E-05","module":"C2","scenario":null},{"value":"9,35E-05","module":"C3","scenario":null},{"value":"1,13E-05","module":"C4","scenario":null},{"value":"-2,32E-03","module":"D","scenario":null},{"value":"-3,26E-01","module":"A1A3","scenario":null}]},{"parameter":"GWP-luluc","unit":"kg CO2-eq","values":[{"value":"3,74E-02","module":"A1","scenario":null},{"value":"1,20E-04","module":"A2","scenario":null},{"value":"8,19E-05","module":"A3","scenario":null},{"value":"2,83E-04","module":"A4","scenario":null},{"value":"1,34E-06","module":"A5","scenario":null},{"value":"1,42E-01","module":"B6","scenario":null},{"value":"0,00E+00","module":"C1","scenario":null},{"value":"2,51E-05","module":"C2","scenario":null},{"value":"1,10E-04","module":"C3","scenario":null},{"value":"1,06E-04","module":"C4","scenario":null},{"value":"1,16E-04","module":"D","scenario":null},{"value":"3,76E-02","module":"A1A3","scenario":null}]},{"parameter":"ODP","unit":"kg CFC11-eq","values":[{"value":"4,57E-06","module":"A1","scenario":null},{"value":"7,13E-08","module":"A2","scenario":null},{"value":"7,62E-09","module":"A3","scenario":null},{"value":"1,25E-07","module":"A4","scenario":null},{"value":"8,54E-10","module":"A5","scenario":null},{"value":"2,37E-06","module":"B6","scenario":null},{"value":"0,00E+00","module":"C1","scenario":null},{"value":"1,49E-08","module":"C2","scenario":null},{"value":"3,59E-09","module":"C3","scenario":null},{"value":"1,80E-09","module":"C4","scenario":null},{"value":"-4,63E-04","module":"D","scenario":null},{"value":"4,65E-06","module":"A1A3","scenario":null}]},{"parameter":"AP","unit":"mol H+-eq","values":[{"value":"1,32E-01","module":"A1","scenario":null},{"value":"9,81E-04","module":"A2","scenario":null},{"value":"2,71E-03","module":"A3","scenario":null},{"value":"8,76E-03","module":"A4","scenario":null},{"value":"1,92E-05","module":"A5","scenario":null},{"value":"2,70E-01","module":"B6","scenario":null},{"value":"0,00E+00","module":"C1","scenario":null},{"value":"2,05E-04","module":"C2","scenario":null},{"value":"2,24E-04","module":"C3","scenario":null},{"value":"8,79E-05","module":"C4","scenario":null},{"value":"-5,86E-02","module":"D","scenario":null},{"value":"1,35E-01","module":"A1A3","scenario":null}]},{"parameter":"POCP","unit":"kg NMVOC-eq","values":[{"value":"7,65E-02","module":"A1","scenario":null},{"value":"8,09E-04","module":"A2","scenario":null},{"value":"1,63E-03","module":"A3","scenario":null},{"value":"6,34E-03","module":"A4","scenario":null},{"value":"1,97E-05","module":"A5","scenario":null},{"value":"1,04E-01","module":"B6","scenario":null},{"value":"0,00E+00","module":"C1","scenario":null},{"value":"1,69E-04","module":"C2","scenario":null},{"value":"1,47E-04","module":"C3","scenario":null},{"value":"9,69E-05","module":"C4","scenario":null},{"value":"-1,18E-02","module":"D","scenario":null},{"value":"7,89E-02","module":"A1A3","scenario":null}]},{"parameter":"ADPE","unit":"kg Sb-eq","values":[{"value":"6,18E-03","module":"A1","scenario":null},{"value":"8,80E-06","module":"A2","scenario":null},{"value":"1,61E-06","module":"A3","scenario":null},{"value":"1,08E-05","module":"A4","scenario":null},{"value":"9,84E-08","module":"A5","scenario":null},{"value":"2,58E-03","module":"B6","scenario":null},{"value":"0,00E+00","module":"C1","scenario":null},{"value":"1,84E-06","module":"C2","scenario":null},{"value":"4,31E-07","module":"C3","scenario":null},{"value":"1,00E-07","module":"C4","scenario":null},{"value":"-1,39E-03","module":"D","scenario":null},{"value":"6,19E-03","module":"A1A3","scenario":null}]},{"parameter":"ADPF","unit":"MJ","values":[{"value":"2,14E+02","module":"A1","scenario":null},{"value":"4,85E+00","module":"A2","scenario":null},{"value":"4,60E+00","module":"A3","scenario":null},{"value":"8,03E+00","module":"A4","scenario":null},{"value":"5,66E-02","module":"A5","scenario":null},{"value":"4,72E+02","module":"B6","scenario":null},{"value":"0,00E+00","module":"C1","scenario":null},{"value":"1,01E+00","module":"C2","scenario":null},{"value":"5,12E-01","module":"C3","scenario":null},{"value":"2,27E-01","module":"C4","scenario":null},{"value":"-1,15E+01","module":"D","scenario":null},{"value":"2,23E+02","module":"A1A3","scenario":null}]},{"parameter":"WDP","unit":"m3 world-eq. Deprived","values":[{"value":"8,00E+02","module":"A1","scenario":null},{"value":"1,58E+00","module":"A2","scenario":null},{"value":"7,49E-01","module":"A3","scenario":null},{"value":"5,32E+00","module":"A4","scenario":null},{"value":"7,17E-02","module":"A5","scenario":null},{"value":"8,22E+04","module":"B6","scenario":null},{"value":"0,00E+00","module":"C1","scenario":null},{"value":"3,31E-01","module":"C2","scenario":null},{"value":"5,38E+00","module":"C3","scenario":null},{"value":"2,38E+00","module":"C4","scenario":null},{"value":"2,49E+01","module":"D","scenario":null},{"value":"8,02E+02","module":"A1A3","scenario":null}]},{"parameter":"EP-freshwater","unit":"kg P-eq","values":[{"value":"1,71E-03","module":"A1","scenario":null},{"value":"3,08E-06","module":"A2","scenario":null},{"value":"1,15E-05","module":"A3","scenario":null},{"value":"3,63E-06","module":"A4","scenario":null},{"value":"3,32E-08","module":"A5","scenario":null},{"value":"2,48E-03","module":"B6","scenario":null},{"value":"0,00E+00","module":"C1","scenario":null},{"value":"6,44E-07","module":"C2","scenario":null},{"value":"1,53E-06","module":"C3","scenario":null},{"value":"5,98E-07","module":"C4","scenario":null},{"value":"-3,23E-04","module":"D","scenario":null},{"value":"1,72E-03","module":"A1A3","scenario":null}]},{"parameter":"EP-marine","unit":"kg N-eq","values":[{"value":"2,09E-02","module":"A1","scenario":null},{"value":"1,93E-04","module":"A2","scenario":null},{"value":"5,61E-04","module":"A3","scenario":null},{"value":"2,11E-03","module":"A4","scenario":null},{"value":"6,33E-06","module":"A5","scenario":null},{"value":"2,97E-02","module":"B6","scenario":null},{"value":"0,00E+00","module":"C1","scenario":null},{"value":"4,04E-05","module":"C2","scenario":null},{"value":"4,82E-05","module":"C3","scenario":null},{"value":"2,85E-05","module":"C4","scenario":null},{"value":"-2,99E-03","module":"D","scenario":null},{"value":"2,16E-02","module":"A1A3","scenario":null}]},{"parameter":"EP-terrestrial","unit":"mol N-eq.","values":[{"value":"2,37E-01","module":"A1","scenario":null},{"value":"2,16E-03","module":"A2","scenario":null},{"value":"6,18E-03","module":"A3","scenario":null},{"value":"2,35E-02","module":"A4","scenario":null},{"value":"6,86E-05","module":"A5","scenario":null},{"value":"3,86E-01","module":"B6","scenario":null},{"value":"0,00E+00","module":"C1","scenario":null},{"value":"4,52E-04","module":"C2","scenario":null},{"value":"5,32E-04","module":"C3","scenario":null},{"value":"2,51E-04","module":"C4","scenario":null},{"value":"-4,11E-02","module":"D","scenario":null},{"value":"2,45E-01","module":"A1A3","scenario":null}]},{"parameter":"GWP-IOBC","unit":"kg CO2-eq","values":[{"value":"1,84E+01","module":"A1","scenario":null},{"value":"3,28E-01","module":"A2","scenario":null},{"value":"4,91E-01","module":"A3","scenario":null},{"value":"5,69E-01","module":"A4","scenario":null},{"value":"4,05E-03","module":"A5","scenario":null},{"value":"3,56E+01","module":"B6","scenario":null},{"value":"0,00E+00","module":"C1","scenario":null},{"value":"6,87E-02","module":"C2","scenario":null},{"value":"1,65E-01","module":"C3","scenario":null},{"value":"2,19E-02","module":"C4","scenario":null},{"value":"-9,26E-01","module":"D","scenario":null},{"value":"1,93E+01","module":"A1A3","scenario":null}]}],"additional_environmental_impact":[{"parameter":"PM","unit":"Disease incidence","values":[{"value":"1,09E-06","module":"A1","scenario":null},{"value":"2,12E-08","module":"A2","scenario":null},{"value":"3,67E-08","module":"A3","scenario":null},{"value":"2,01E-08","module":"A4","scenario":null},{"value":"2,83E-10","module":"A5","scenario":null},{"value":"1,94E-06","module":"B6","scenario":null},{"value":"0,00E+00","module":"C1","scenario":null},{"value":"4,44E-09","module":"C2","scenario":null},{"value":"1,47E-09","module":"C3","scenario":null},{"value":"1,58E-09","module":"C4","scenario":null},{"value":"-1,18E-07","module":"D","scenario":null},{"value":"1,15E-06","module":"A1A3","scenario":null}]},{"parameter":"ETP-fw","unit":"CTUe","values":[{"value":"1,08E+03","module":"A1","scenario":null},{"value":"3,93E+00","module":"A2","scenario":null},{"value":"1,35E+01","module":"A3","scenario":null},{"value":"5,47E+00","module":"A4","scenario":null},{"value":"7,54E-02","module":"A5","scenario":null},{"value":"2,15E+03","module":"B6","scenario":null},{"value":"0,00E+00","module":"C1","scenario":null},{"value":"8,22E-01","module":"C2","scenario":null},{"value":"1,16E+00","module":"C3","scenario":null},{"value":"1,59E+02","module":"C4","scenario":null},{"value":"-4,19E+02","module":"D","scenario":null},{"value":"1,10E+03","module":"A1A3","scenario":null}]},{"parameter":"HTP-c","unit":"CTUh","values":[{"value":"2,19E-08","module":"A1","scenario":null},{"value":"0,00E+00","module":"A2","scenario":null},{"value":"1,46E-10","module":"A3","scenario":null},{"value":"0,00E+00","module":"A4","scenario":null},{"value":"2,00E-12","module":"A5","scenario":null},{"value":"1,03E-07","module":"B6","scenario":null},{"value":"0,00E+00","module":"C1","scenario":null},{"value":"0,00E+00","module":"C2","scenario":null},{"value":"9,39E-10","module":"C3","scenario":null},{"value":"5,90E-11","module":"C4","scenario":null},{"value":"-1,98E-09","module":"D","scenario":null},{"value":"2,20E-08","module":"A1A3","scenario":null}]},{"parameter":"HTP-nc","unit":"CTUh","values":[{"value":"6,80E-07","module":"A1","scenario":null},{"value":"3,85E-09","module":"A2","scenario":null},{"value":"6,37E-09","module":"A3","scenario":null},{"value":"4,01E-09","module":"A4","scenario":null},{"value":"9,50E-11","module":"A5","scenario":null},{"value":"2,42E-06","module":"B6","scenario":null},{"value":"0,00E+00","module":"C1","scenario":null},{"value":"8,07E-10","module":"C2","scenario":null},{"value":"5,52E-08","module":"C3","scenario":null},{"value":"5,03E-10","module":"C4","scenario":null},{"value":"-1,31E-07","module":"D","scenario":null},{"value":"6,91E-07","module":"A1A3","scenario":null}]},{"parameter":"SQP","unit":"-","values":[{"value":"7,44E+01","module":"A1","scenario":null},{"value":"3,32E+00","module":"A2","scenario":null},{"value":"9,74E-01","module":"A3","scenario":null},{"value":"3,87E+00","module":"A4","scenario":null},{"value":"3,80E-02","module":"A5","scenario":null},{"value":"2,37E+02","module":"B6","scenario":null},{"value":"0,00E+00","module":"C1","scenario":null},{"value":"6,95E-01","module":"C2","scenario":null},{"value":"1,33E-01","module":"C3","scenario":null},{"value":"5,21E-01","module":"C4","scenario":null},{"value":"-9,50E+00","module":"D","scenario":null},{"value":"7,87E+01","module":"A1A3","scenario":null}]},{"parameter":"IRP","unit":"kBq U235-eq","values":[{"value":"6,62E-01","module":"A1","scenario":null},{"value":"2,01E-02","module":"A2","scenario":null},{"value":"3,98E-03","module":"A3","scenario":null},{"value":"3,48E-02","module":"A4","scenario":null},{"value":"2,42E-04","module":"A5","scenario":null},{"value":"8,55E+00","module":"B6","scenario":null},{"value":"0,00E+00","module":"C1","scenario":null},{"value":"4,22E-03","module":"C2","scenario":null},{"value":"2,62E-03","module":"C3","scenario":null},{"value":"8,18E-04","module":"C4","scenario":null},{"value":"-4,03E-02","module":"D","scenario":null},{"value":"6,86E-01","module":"A1A3","scenario":null}]}],"resource_use":[{"parameter":"PERE","unit":"MJ","values":[{"value":"2,44E+01","module":"A1","scenario":null},{"value":"5,49E-02","module":"A2","scenario":null},{"value":"4,63E-01","module":"A3","scenario":null},{"value":"9,12E-02","module":"A4","scenario":null},{"value":"9,31E-04","module":"A5","scenario":null},{"value":"6,11E+03","module":"B6","scenario":null},{"value":"0,00E+00","module":"C1","scenario":null},{"value":"1,15E-02","module":"C2","scenario":null},{"value":"6,99E-02","module":"C3","scenario":null},{"value":"5,79E-02","module":"C4","scenario":null},{"value":"-1,31E+00","module":"D","scenario":null},{"value":"2,49E+01","module":"A1A3","scenario":null}]},{"parameter":"PERM","unit":"","values":[{"value":"2,05E+00","module":"A1","scenario":null},{"value":"0,00E+00","module":"A2","scenario":null},{"value":"0,00E+00","module":"A3","scenario":null},{"value":"0,00E+00","module":"A4","scenario":null},{"value":"-2,05E+00","module":"A5","scenario":null},{"value":"0,00E+00","module":"B6","scenario":null},{"value":"0,00E+00","module":"C1","scenario":null},{"value":"0,00E+00","module":"C2","scenario":null},{"value":"0,00E+00","module":"C3","scenario":null},{"value":"0,00E+00","module":"C4","scenario":null},{"value":"0,00E+00","module":"D","scenario":null},{"value":"2,05E+00","module":"A1A3","scenario":null}]},{"parameter":"PERT","unit":"MJ","values":[{"value":"2,64E+01","module":"A1","scenario":null},{"value":"5,49E-02","module":"A2","scenario":null},{"value":"4,63E-01","module":"A3","scenario":null},{"value":"9,12E-02","module":"A4","scenario":null},{"value":"-2,05E+00","module":"A5","scenario":null},{"value":"6,11E+03","module":"B6","scenario":null},{"value":"0,00E+00","module":"C1","scenario":null},{"value":"1,15E-02","module":"C2","scenario":null},{"value":"6,99E-02","module":"C3","scenario":null},{"value":"5,79E-02","module":"C4","scenario":null},{"value":"-1,31E+00","module":"D","scenario":null},{"value":"2,70E+01","module":"A1A3","scenario":null}]},{"parameter":"PENRE","unit":"MJ","values":[{"value":"2,11E+02","module":"A1","scenario":null},{"value":"4,85E+00","module":"A2","scenario":null},{"value":"4,60E+00","module":"A3","scenario":null},{"value":"8,03E+00","module":"A4","scenario":null},{"value":"5,66E-02","module":"A5","scenario":null},{"value":"4,72E+02","module":"B6","scenario":null},{"value":"0,00E+00","module":"C1","scenario":null},{"value":"1,01E+00","module":"C2","scenario":null},{"value":"5,12E-01","module":"C3","scenario":null},{"value":"2,27E-01","module":"C4","scenario":null},{"value":"-1,15E+01","module":"D","scenario":null},{"value":"2,20E+02","module":"A1A3","scenario":null}]},{"parameter":"PENRM","unit":"MJ","values":[{"value":"3,01E+00","module":"A1","scenario":null},{"value":"0,00E+00","module":"A2","scenario":null},{"value":"0,00E+00","module":"A3","scenario":null},{"value":"0,00E+00","module":"A4","scenario":null},{"value":"0,00E+00","module":"A5","scenario":null},{"value":"0,00E+00","module":"B6","scenario":null},{"value":"0,00E+00","module":"C1","scenario":null},{"value":"0,00E+00","module":"C2","scenario":null},{"value":"-4,34E+00","module":"C3","scenario":null},{"value":"0,00E+00","module":"C4","scenario":null},{"value":"0,00E+00","module":"D","scenario":null},{"value":"3,01E+00","module":"A1A3","scenario":null}]},{"parameter":"PENRT","unit":"MJ","values":[{"value":"2,14E+02","module":"A1","scenario":null},{"value":"4,85E+00","module":"A2","scenario":null},{"value":"4,60E+00","module":"A3","scenario":null},{"value":"8,03E+00","module":"A4","scenario":null},{"value":"5,66E-02","module":"A5","scenario":null},{"value":"4,72E+02","module":"B6","scenario":null},{"value":"0,00E+00","module":"C1","scenario":null},{"value":"1,01E+00","module":"C2","scenario":null},{"value":"-3,83E+00","module":"C3","scenario":null},{"value":"2,27E-01","module":"C4","scenario":null},{"value":"-1,15E+01","module":"D","scenario":null},{"value":"2,23E+02","module":"A1A3","scenario":null}]},{"parameter":"SM","unit":"kg","values":[{"value":"7,48E-01","module":"A1","scenario":null},{"value":"0,00E+00","module":"A2","scenario":null},{"value":"0,00E+00","module":"A3","scenario":null},{"value":"0,00E+00","module":"A4","scenario":null},{"value":"0,00E+00","module":"A5","scenario":null},{"value":"0,00E+00","module":"B6","scenario":null},{"value":"0,00E+00","module":"C1","scenario":null},{"value":"0,00E+00","module":"C2","scenario":null},{"value":"0,00E+00","module":"C3","scenario":null},{"value":"1,19E-03","module":"C4","scenario":null},{"value":"1,09E-03","module":"D","scenario":null},{"value":"7,48E-01","module":"A1A3","scenario":null}]},{"parameter":"RSF","unit":"MJ","values":[{"value":"2,92E-01","module":"A1","scenario":null},{"value":"1,07E-03","module":"A2","scenario":null},{"value":"4,07E-04","module":"A3","scenario":null},{"value":"3,00E-03","module":"A4","scenario":null},{"value":"3,09E-05","module":"A5","scenario":null},{"value":"4,80E+00","module":"B6","scenario":null},{"value":"0,00E+00","module":"C1","scenario":null},{"value":"2,25E-04","module":"C2","scenario":null},{"value":"1,12E-03","module":"C3","scenario":null},{"value":"3,53E-04","module":"C4","scenario":null},{"value":"1,99E-03","module":"D","scenario":null},{"value":"2,94E-01","module":"A1A3","scenario":null}]},{"parameter":"NRSF","unit":"MJ","values":[{"value":"2,65E-02","module":"A1","scenario":null},{"value":"9,11E-03","module":"A2","scenario":null},{"value":"3,83E-03","module":"A3","scenario":null},{"value":"1,61E-02","module":"A4","scenario":null},{"value":"1,27E-04","module":"A5","scenario":null},{"value":"1,19E+01","module":"B6","scenario":null},{"value":"0,00E+00","module":"C1","scenario":null},{"value":"1,91E-03","module":"C2","scenario":null},{"value":"-5,59E-05","module":"C3","scenario":null},{"value":"1,03E-02","module":"C4","scenario":null},{"value":"1,91E-02","module":"D","scenario":null},{"value":"3,94E-02","module":"A1A3","scenario":null}]},{"parameter":"FW","unit":"m3","values":[{"value":"1,72E-01","module":"A1","scenario":null},{"value":"5,42E-04","module":"A2","scenario":null},{"value":"1,25E-02","module":"A3","scenario":null},{"value":"6,90E-04","module":"A4","scenario":null},{"value":"2,67E-05","module":"A5","scenario":null},{"value":"4,56E+01","module":"B6","scenario":null},{"value":"0,00E+00","module":"C1","scenario":null},{"value":"1,13E-04","module":"C2","scenario":null},{"value":"4,71E-04","module":"C3","scenario":null},{"value":"1,96E-04","module":"C4","scenario":null},{"value":"-7,26E-03","module":"D","scenario":null},{"value":"1,85E-01","module":"A1A3","scenario":null}]}],"end_of_life_waste":[{"parameter":"HWD","unit":"kg","values":[{"value":"1,19E-01","module":"A1","scenario":null},{"value":"4,38E-04","module":"A2","scenario":null},{"value":"6,35E-04","module":"A3","scenario":null},{"value":"3,91E-04","module":"A4","scenario":null},{"value":"0,00E+00","module":"A5","scenario":null},{"value":"3,03E-01","module":"B6","scenario":null},{"value":"0,00E+00","module":"C1","scenario":null},{"value":"9,17E-05","module":"C2","scenario":null},{"value":"2,76E-05","module":"C3","scenario":null},{"value":"6,49E-02","module":"C4","scenario":null},{"value":"-3,98E-03","module":"D","scenario":null},{"value":"1,20E-01","module":"A1A3","scenario":null}]},{"parameter":"NHWD","unit":"kg","values":[{"value":"2,33E+00","module":"A1","scenario":null},{"value":"2,33E-01","module":"A2","scenario":null},{"value":"4,30E-02","module":"A3","scenario":null},{"value":"2,48E-01","module":"A4","scenario":null},{"value":"2,50E-01","module":"A5","scenario":null},{"value":"3,63E+01","module":"B6","scenario":null},{"value":"0,00E+00","module":"C1","scenario":null},{"value":"4,87E-02","module":"C2","scenario":null},{"value":"3,72E-02","module":"C3","scenario":null},{"value":"3,14E-01","module":"C4","scenario":null},{"value":"-1,51E-01","module":"D","scenario":null},{"value":"2,61E+00","module":"A1A3","scenario":null}]},{"parameter":"RWD","unit":"kg","values":[{"value":"5,37E-04","module":"A1","scenario":null},{"value":"3,18E-05","module":"A2","scenario":null},{"value":"3,52E-06","module":"A3","scenario":null},{"value":"5,51E-05","module":"A4","scenario":null},{"value":"0,00E+00","module":"A5","scenario":null},{"value":"4,22E-03","module":"B6","scenario":null},{"value":"0,00E+00","module":"C1","scenario":null},{"value":"6,66E-06","module":"C2","scenario":null},{"value":"1,37E-06","module":"C3","scenario":null},{"value":"6,64E-07","module":"C4","scenario":null},{"value":"-3,45E-05","module":"D","scenario":null},{"value":"5,72E-04","module":"A1A3","scenario":null}]}],"end_of_life_flow":[{"parameter":"CRU","unit":"kg","values":[{"value":"0,00E+00","module":"A1","scenario":null},{"value":"0,00E+00","module":"A2","scenario":null},{"value":"0,00E+00","module":"A3","scenario":null},{"value":"0,00E+00","module":"A4","scenario":null},{"value":"0,00E+00","module":"A5","scenario":null},{"value":"0,00E+00","module":"B6","scenario":null},{"value":"0,00E+00","module":"C1","scenario":null},{"value":"0,00E+00","module":"C2","scenario":null},{"value":"0,00E+00","module":"C3","scenario":null},{"value":"0,00E+00","module":"C4","scenario":null},{"value":"0,00E+00","module":"D","scenario":null},{"value":"0,00E+00","module":"A1A3","scenario":null}]},{"parameter":"MFR","unit":"kg","values":[{"value":"0,00E+00","module":"A1","scenario":null},{"value":"0,00E+00","module":"A2","scenario":null},{"value":"1,37E-02","module":"A3","scenario":null},{"value":"0,00E+00","module":"A4","scenario":null},{"value":"2,33E-01","module":"A5","scenario":null},{"value":"0,00E+00","module":"B6","scenario":null},{"value":"0,00E+00","module":"C1","scenario":null},{"value":"0,00E+00","module":"C2","scenario":null},{"value":"6,27E-01","module":"C3","scenario":null},{"value":"4,23E-06","module":"C4","scenario":null},{"value":"-4,26E-05","module":"D","scenario":null},{"value":"1,37E-02","module":"A1A3","scenario":null}]},{"parameter":"MER","unit":"kg","values":[{"value":"0,00E+00","module":"A1","scenario":null},{"value":"0,00E+00","module":"A2","scenario":null},{"value":"2,95E-03","module":"A3","scenario":null},{"value":"0,00E+00","module":"A4","scenario":null},{"value":"1,75E-02","module":"A5","scenario":null},{"value":"0,00E+00","module":"B6","scenario":null},{"value":"0,00E+00","module":"C1","scenario":null},{"value":"0,00E+00","module":"C2","scenario":null},{"value":"4,72E-02","module":"C3","scenario":null},{"value":"1,04E-07","module":"C4","scenario":null},{"value":"-5,60E-06","module":"D","scenario":null},{"value":"2,95E-03","module":"A1A3","scenario":null}]},{"parameter":"EEE","unit":"MJ","values":[{"value":"0,00E+00","module":"A1","scenario":null},{"value":"0,00E+00","module":"A2","scenario":null},{"value":"4,45E-03","module":"A3","scenario":null},{"value":"0,00E+00","module":"A4","scenario":null},{"value":"1,43E-02","module":"A5","scenario":null},{"value":"0,00E+00","module":"B6","scenario":null},{"value":"0,00E+00","module":"C1","scenario":null},{"value":"0,00E+00","module":"C2","scenario":null},{"value":"7,25E-02","module":"C3","scenario":null},{"value":"6,72E-06","module":"C4","scenario":null},{"value":"-1,37E-05","module":"D","scenario":null},{"value":"4,45E-03","module":"A1A3","scenario":null}]},{"parameter":"EET","unit":"MJ","values":[{"value":"0,00E+00","module":"A1","scenario":null},{"value":"0,00E+00","module":"A2","scenario":null},{"value":"6,73E-02","module":"A3","scenario":null},{"value":"0,00E+00","module":"A4","scenario":null},{"value":"2,16E-01","module":"A5","scenario":null},{"value":"0,00E+00","module":"B6","scenario":null},{"value":"0,00E+00","module":"C1","scenario":null},{"value":"0,00E+00","module":"C2","scenario":null},{"value":"1,10E+00","module":"C3","scenario":null},{"value":"1,02E-04","module":"C4","scenario":null},{"value":"-2,08E-04","module":"D","scenario":null},{"value":"6,73E-02","module":"A1A3","scenario":null}]}]}