{
    "product_name": "TVR-D",
    "epd_id": "NEPD-5552-4853-EN",
    "declared_unit": {
        "unit": "stk",
        "amount": 1.0
    },
    "compliance": [
        "EN 15804+A2",
        "ISO 14025",
        "ISO 21930"
    ],
    "producer_name": "TROX Group",
    "environmental_impact": [
        {
            "parameter": "GWP-total",
            "values": [
                {
                    "value": "1,04E+02",
                    "module": "A1-A3",
                    "scenario": null
                },
                {
                    "value": "1,02E+00",
                    "module": "A4",
                    "scenario": null
                },
                {
                    "value": "9,15E-03",
                    "module": "C1",
                    "scenario": null
                },
                {
                    "value": "6,39E-02",
                    "module": "C2",
                    "scenario": null
                },
                {
                    "value": "2,68E+00",
                    "module": "C3",
                    "scenario": null
                },
                {
                    "value": "2,06E-01",
                    "module": "C4",
                    "scenario": null
                },
                {
                    "value": "-1,15E+00",
                    "module": "D",
                    "scenario": null
                }
            ]
        },
        {
            "parameter": "GWP-fossil",
            "values": [
                {
                    "value": "1,05E+02",
                    "module": "A1-A3",
                    "scenario": null
                },
                {
                    "value": "1,02E+00",
                    "module": "A4",
                    "scenario": null
                },
                {
                    "value": "9,15E-03",
                    "module": "C1",
                    "scenario": null
                },
                {
                    "value": "6,38E-02",
                    "module": "C2",
                    "scenario": null
                },
                {
                    "value": "2,68E+00",
                    "module": "C3",
                    "scenario": null
                },
                {
                    "value": "2,06E-01",
                    "module": "C4",
                    "scenario": null
                },
                {
                    "value": "-1,15E+00",
                    "module": "D",
                    "scenario": null
                }
            ]
        },
        {
            "parameter": "GWP-biogenic",
            "values": [
                {
                    "value": "-7,30E-01",
                    "module": "A1-A3",
                    "scenario": null
                },
                {
                    "value": "4,23E-04",
                    "module": "A4",
                    "scenario": null
                },
                {
                    "value": "1,72E-06",
                    "module": "C1",
                    "scenario": null
                },
                {
                    "value": "2,64E-05",
                    "module": "C2",
                    "scenario": null
                },
                {
                    "value": "3,40E-04",
                    "module": "C3",
                    "scenario": null
                },
                {
                    "value": "2,90E-04",
                    "module": "C4",
                    "scenario": null
                },
                {
                    "value": "-1,16E-03",
                    "module": "D",
                    "scenario": null
                }
            ]
        },
        {
            "parameter": "GWP-luluc",
            "values": [
                {
                    "value": "1,70E-01",
                    "module": "A1-A3",
                    "scenario": null
                },
                {
                    "value": "3,63E-04",
                    "module": "A4",
                    "scenario": null
                },
                {
                    "value": "7,21E-07",
                    "module": "C1",
                    "scenario": null
                },
                {
                    "value": "2,27E-05",
                    "module": "C2",
                    "scenario": null
                },
                {
                    "value": "7,94E-05",
                    "module": "C3",
                    "scenario": null
                },
                {
                    "value": "7,69E-05",
                    "module": "C4",
                    "scenario": null
                },
                {
                    "value": "-3,25E-03",
                    "module": "D",
                    "scenario": null
                }
            ]
        },
        {
            "parameter": "ODP",
            "values": [
                {
                    "value": "8,75E-06",
                    "module": "A1-A3",
                    "scenario": null
                },
                {
                    "value": "2,31E-07",
                    "module": "A4",
                    "scenario": null
                },
                {
                    "value": "1,98E-09",
                    "module": "C1",
                    "scenario": null
                },
                {
                    "value": "1,45E-08",
                    "module": "C2",
                    "scenario": null
                },
                {
                    "value": "1,27E-08",
                    "module": "C3",
                    "scenario": null
                },
                {
                    "value": "1,01E-08",
                    "module": "C4",
                    "scenario": null
                },
                {
                    "value": "-7,91E-04",
                    "module": "D",
                    "scenario": null
                }
            ]
        },
        {
            "parameter": "AP",
            "values": [
                {
                    "value": "8,96E-01",
                    "module": "A1-A3",
                    "scenario": null
                },
                {
                    "value": "2,93E-03",
                    "module": "A4",
                    "scenario": null
                },
                {
                    "value": "9,57E-05",
                    "module": "C1",
                    "scenario": null
                },
                {
                    "value": "1,83E-04",
                    "module": "C2",
                    "scenario": null
                },
                {
                    "value": "9,27E-04",
                    "module": "C3",
                    "scenario": null
                },
                {
                    "value": "3,83E-04",
                    "module": "C4",
                    "scenario": null
                },
                {
                    "value": "-5,96E-03",
                    "module": "D",
                    "scenario": null
                }
            ]
        },
        {
            "parameter": "POCP",
            "values": [
                {
                    "value": "4,40E-01",
                    "module": "A1-A3",
                    "scenario": null
                },
                {
                    "value": "2,49E-03",
                    "module": "A4",
                    "scenario": null
                },
                {
                    "value": "1,27E-04",
                    "module": "C1",
                    "scenario": null
                },
                {
                    "value": "1,55E-04",
                    "module": "C2",
                    "scenario": null
                },
                {
                    "value": "9,84E-04",
                    "module": "C3",
                    "scenario": null
                },
                {
                    "value": "3,06E-04",
                    "module": "C4",
                    "scenario": null
                },
                {
                    "value": "-5,54E-03",
                    "module": "D",
                    "scenario": null
                }
            ]
        },
        {
            "parameter": "ADPE",
            "values": [
                {
                    "value": "6,02E-02",
                    "module": "A1-A3",
                    "scenario": null
                },
                {
                    "value": "2,82E-05",
                    "module": "A4",
                    "scenario": null
                },
                {
                    "value": "1,40E-08",
                    "module": "C1",
                    "scenario": null
                },
                {
                    "value": "1,76E-06",
                    "module": "C2",
                    "scenario": null
                },
                {
                    "value": "1,01E-06",
                    "module": "C3",
                    "scenario": null
                },
                {
                    "value": "8,74E-07",
                    "module": "C4",
                    "scenario": null
                },
                {
                    "value": "-1,73E-05",
                    "module": "D",
                    "scenario": null
                }
            ]
        },
        {
            "parameter": "ADPF",
            "values": [
                {
                    "value": "1,38E+03",
                    "module": "A1-A3",
                    "scenario": null
                },
                {
                    "value": "1,54E+01",
                    "module": "A4",
                    "scenario": null
                },
                {
                    "value": "1,26E-01",
                    "module": "C1",
                    "scenario": null
                },
                {
                    "value": "9,65E-01",
                    "module": "C2",
                    "scenario": null
                },
                {
                    "value": "1,15E+00",
                    "module": "C3",
                    "scenario": null
                },
                {
                    "value": "9,73E-01",
                    "module": "C4",
                    "scenario": null
                },
                {
                    "value": "-1,03E+01",
                    "module": "D",
                    "scenario": null
                }
            ]
        },
        {
            "parameter": "WDP",
            "values": [
                {
                    "value": "4,82E+03",
                    "module": "A1-A3",
                    "scenario": null
                },
                {
                    "value": "1,49E+01",
                    "module": "A4",
                    "scenario": null
                },
                {
                    "value": "2,68E-02",
                    "module": "C1",
                    "scenario": null
                },
                {
                    "value": "9,33E-01",
                    "module": "C2",
                    "scenario": null
                },
                {
                    "value": "3,24E+00",
                    "module": "C3",
                    "scenario": null
                },
                {
                    "value": "2,91E+00",
                    "module": "C4",
                    "scenario": null
                },
                {
                    "value": "-2,26E+01",
                    "module": "D",
                    "scenario": null
                }
            ]
        },
        {
            "parameter": "EP-freshwater",
            "values": [
                {
                    "value": "1,76E-02",
                    "module": "A1-A3",
                    "scenario": null
                },
                {
                    "value": "8,16E-06",
                    "module": "A4",
                    "scenario": null
                },
                {
                    "value": "3,33E-08",
                    "module": "C1",
                    "scenario": null
                },
                {
                    "value": "5,10E-07",
                    "module": "C2",
                    "scenario": null
                },
                {
                    "value": "2,85E-06",
                    "module": "C3",
                    "scenario": null
                },
                {
                    "value": "2,36E-06",
                    "module": "C4",
                    "scenario": null
                },
                {
                    "value": "-6,80E-05",
                    "module": "D",
                    "scenario": null
                }
            ]
        },
        {
            "parameter": "EP-marine",
            "values": [
                {
                    "value": "1,33E-01",
                    "module": "A1-A3",
                    "scenario": null
                },
                {
                    "value": "5,81E-04",
                    "module": "A4",
                    "scenario": null
                },
                {
                    "value": "4,22E-05",
                    "module": "C1",
                    "scenario": null
                },
                {
                    "value": "3,63E-05",
                    "module": "C2",
                    "scenario": null
                },
                {
                    "value": "3,90E-04",
                    "module": "C3",
                    "scenario": null
                },
                {
                    "value": "1,14E-04",
                    "module": "C4",
                    "scenario": null
                },
                {
                    "value": "-1,18E-03",
                    "module": "D",
                    "scenario": null
                }
            ]
        },
        {
            "parameter": "EP-terrestrial",
            "values": [
                {
                    "value": "1,91E+00",
                    "module": "A1-A3",
                    "scenario": null
                },
                {
                    "value": "6,49E-03",
                    "module": "A4",
                    "scenario": null
                },
                {
                    "value": "4,64E-04",
                    "module": "C1",
                    "scenario": null
                },
                {
                    "value": "4,06E-04",
                    "module": "C2",
                    "scenario": null
                },
                {
                    "value": "3,99E-03",
                    "module": "C3",
                    "scenario": null
                },
                {
                    "value": "1,09E-03",
                    "module": "C4",
                    "scenario": null
                },
                {
                    "value": "-1,21E-02",
                    "module": "D",
                    "scenario": null
                }
            ]
        }
    ],
    "additional_environmental_impact": [
        {
            "parameter": "PM",
            "values": [
                {
                    "value": "6,43E-06",
                    "module": "A1-A3",
                    "scenario": null
                },
                {
                    "value": "6,25E-08",
                    "module": "A4",
                    "scenario": null
                },
                {
                    "value": "2,53E-09",
                    "module": "C1",
                    "scenario": null
                },
                {
                    "value": "3,91E-09",
                    "module": "C2",
                    "scenario": null
                },
                {
                    "value": "5,63E-09",
                    "module": "C3",
                    "scenario": null
                },
                {
                    "value": "4,30E-09",
                    "module": "C4",
                    "scenario": null
                },
                {
                    "value": "-9,80E-08",
                    "module": "D",
                    "scenario": null
                }
            ]
        },
        {
            "parameter": "ETP-fw",
            "values": [
                {
                    "value": "8,85E+03",
                    "module": "A1-A3",
                    "scenario": null
                },
                {
                    "value": "1,14E+01",
                    "module": "A4",
                    "scenario": null
                },
                {
                    "value": "6,88E-02",
                    "module": "C1",
                    "scenario": null
                },
                {
                    "value": "7,15E-01",
                    "module": "C2",
                    "scenario": null
                },
                {
                    "value": "7,32E+00",
                    "module": "C3",
                    "scenario": null
                },
                {
                    "value": "6,24E+00",
                    "module": "C4",
                    "scenario": null
                },
                {
                    "value": "-5,90E+01",
                    "module": "D",
                    "scenario": null
                }
            ]
        },
        {
            "parameter": "HTP-c",
            "values": [
                {
                    "value": "2,20E-07",
                    "module": "A1-A3",
                    "scenario": null
                },
                {
                    "value": "0,00E+00",
                    "module": "A4",
                    "scenario": null
                },
                {
                    "value": "0,00E+00",
                    "module": "C1",
                    "scenario": null
                },
                {
                    "value": "0,00E+00",
                    "module": "C2",
                    "scenario": null
                },
                {
                    "value": "2,13E-10",
                    "module": "C3",
                    "scenario": null
                },
                {
                    "value": "3,60E-11",
                    "module": "C4",
                    "scenario": null
                },
                {
                    "value": "-5,19E-09",
                    "module": "D",
                    "scenario": null
                }
            ]
        },
        {
            "parameter": "HTP-nc",
            "values": [
                {
                    "value": "5,92E-06",
                    "module": "A1-A3",
                    "scenario": null
                },
                {
                    "value": "1,25E-08",
                    "module": "A4",
                    "scenario": null
                },
                {
                    "value": "6,20E-11",
                    "module": "C1",
                    "scenario": null
                },
                {
                    "value": "7,81E-10",
                    "module": "C2",
                    "scenario": null
                },
                {
                    "value": "1,99E-08",
                    "module": "C3",
                    "scenario": null
                },
                {
                    "value": "1,94E-09",
                    "module": "C4",
                    "scenario": null
                },
                {
                    "value": "1,01E-07",
                    "module": "D",
                    "scenario": null
                }
            ]
        },
        {
            "parameter": "SQP",
            "values": [
                {
                    "value": "6,49E+02",
                    "module": "A1-A3",
                    "scenario": null
                },
                {
                    "value": "1,08E+01",
                    "module": "A4",
                    "scenario": null
                },
                {
                    "value": "1,60E-02",
                    "module": "C1",
                    "scenario": null
                },
                {
                    "value": "6,75E-01",
                    "module": "C2",
                    "scenario": null
                },
                {
                    "value": "4,19E-01",
                    "module": "C3",
                    "scenario": null
                },
                {
                    "value": "8,28E-01",
                    "module": "C4",
                    "scenario": null
                },
                {
                    "value": "-1,69E+00",
                    "module": "D",
                    "scenario": null
                }
            ]
        },
        {
            "parameter": "IRP",
            "values": [
                {
                    "value": "5,36E+00",
                    "module": "A1-A3",
                    "scenario": null
                },
                {
                    "value": "6,75E-02",
                    "module": "A4",
                    "scenario": null
                },
                {
                    "value": "5,40E-04",
                    "module": "C1",
                    "scenario": null
                },
                {
                    "value": "4,22E-03",
                    "module": "C2",
                    "scenario": null
                },
                {
                    "value": "4,18E-03",
                    "module": "C3",
                    "scenario": null
                },
                {
                    "value": "4,21E-03",
                    "module": "C4",
                    "scenario": null
                },
                {
                    "value": "-4,42E-03",
                    "module": "D",
                    "scenario": null
                }
            ]
        }
    ],
    "resource_use": [
        {
            "parameter": "PERE",
            "values": [
                {
                    "value": "1,58E+02",
                    "module": "A1-A3",
                    "scenario": null
                },
                {
                    "value": "2,21E-01",
                    "module": "A4",
                    "scenario": null
                },
                {
                    "value": "6,81E-04",
                    "module": "C1",
                    "scenario": null
                },
                {
                    "value": "1,38E-02",
                    "module": "C2",
                    "scenario": null
                },
                {
                    "value": "7,68E-02",
                    "module": "C3",
                    "scenario": null
                },
                {
                    "value": "6,88E-02",
                    "module": "C4",
                    "scenario": null
                },
                {
                    "value": "-2,23E+00",
                    "module": "D",
                    "scenario": null
                }
            ]
        },
        {
            "parameter": "PERM",
            "values": [
                {
                    "value": "1,07E+01",
                    "module": "A1-A3",
                    "scenario": null
                },
                {
                    "value": "0,00E+00",
                    "module": "A4",
                    "scenario": null
                },
                {
                    "value": "0,00E+00",
                    "module": "C1",
                    "scenario": null
                },
                {
                    "value": "0,00E+00",
                    "module": "C2",
                    "scenario": null
                },
                {
                    "value": "0,00E+00",
                    "module": "C3",
                    "scenario": null
                },
                {
                    "value": "0,00E+00",
                    "module": "C4",
                    "scenario": null
                },
                {
                    "value": "0,00E+00",
                    "module": "D",
                    "scenario": null
                }
            ]
        },
        {
            "parameter": "PERT",
            "values": [
                {
                    "value": "1,69E+02",
                    "module": "A1-A3",
                    "scenario": null
                },
                {
                    "value": "2,21E-01",
                    "module": "A4",
                    "scenario": null
                },
                {
                    "value": "6,81E-04",
                    "module": "C1",
                    "scenario": null
                },
                {
                    "value": "1,38E-02",
                    "module": "C2",
                    "scenario": null
                },
                {
                    "value": "7,68E-02",
                    "module": "C3",
                    "scenario": null
                },
                {
                    "value": "6,88E-02",
                    "module": "C4",
                    "scenario": null
                },
                {
                    "value": "-2,23E+00",
                    "module": "D",
                    "scenario": null
                }
            ]
        },
        {
            "parameter": "PENRE",
            "values": [
                {
                    "value": "1,37E+03",
                    "module": "A1-A3",
                    "scenario": null
                },
                {
                    "value": "1,54E+01",
                    "module": "A4",
                    "scenario": null
                },
                {
                    "value": "1,26E-01",
                    "module": "C1",
                    "scenario": null
                },
                {
                    "value": "9,65E-01",
                    "module": "C2",
                    "scenario": null
                },
                {
                    "value": "1,15E+00",
                    "module": "C3",
                    "scenario": null
                },
                {
                    "value": "9,73E-01",
                    "module": "C4",
                    "scenario": null
                },
                {
                    "value": "-1,03E+01",
                    "module": "D",
                    "scenario": null
                }
            ]
        },
        {
            "parameter": "PENRM",
            "values": [
                {
                    "value": "6,35E+00",
                    "module": "A1-A3",
                    "scenario": null
                },
                {
                    "value": "0,00E+00",
                    "module": "A4",
                    "scenario": null
                },
                {
                    "value": "0,00E+00",
                    "module": "C1",
                    "scenario": null
                },
                {
                    "value": "0,00E+00",
                    "module": "C2",
                    "scenario": null
                },
                {
                    "value": "0,00E+00",
                    "module": "C3",
                    "scenario": null
                },
                {
                    "value": "0,00E+00",
                    "module": "C4",
                    "scenario": null
                },
                {
                    "value": "0,00E+00",
                    "module": "D",
                    "scenario": null
                }
            ]
        },
        {
            "parameter": "PENRT",
            "values": [
                {
                    "value": "1,38E+03",
                    "module": "A1-A3",
                    "scenario": null
                },
                {
                    "value": "1,54E+01",
                    "module": "A4",
                    "scenario": null
                },
                {
                    "value": "1,26E-01",
                    "module": "C1",
                    "scenario": null
                },
                {
                    "value": "9,65E-01",
                    "module": "C2",
                    "scenario": null
                },
                {
                    "value": "1,15E+00",
                    "module": "C3",
                    "scenario": null
                },
                {
                    "value": "9,73E-01",
                    "module": "C4",
                    "scenario": null
                },
                {
                    "value": "-1,03E+01",
                    "module": "D",
                    "scenario": null
                }
            ]
        },
        {
            "parameter": "SM",
            "values": [
                {
                    "value": "4,29E+00",
                    "module": "A1-A3",
                    "scenario": null
                },
                {
                    "value": "0,00E+00",
                    "module": "A4",
                    "scenario": null
                },
                {
                    "value": "6,18E-05",
                    "module": "C1",
                    "scenario": null
                },
                {
                    "value": "0,00E+00",
                    "module": "C2",
                    "scenario": null
                },
                {
                    "value": "0,00E+00",
                    "module": "C3",
                    "scenario": null
                },
                {
                    "value": "6,64E-05",
                    "module": "C4",
                    "scenario": null
                },
                {
                    "value": "0,00E+00",
                    "module": "D",
                    "scenario": null
                }
            ]
        },
        {
            "parameter": "RSF",
            "values": [
                {
                    "value": "4,40E+00",
                    "module": "A1-A3",
                    "scenario": null
                },
                {
                    "value": "7,91E-03",
                    "module": "A4",
                    "scenario": null
                },
                {
                    "value": "1,68E-05",
                    "module": "C1",
                    "scenario": null
                },
                {
                    "value": "4,94E-04",
                    "module": "C2",
                    "scenario": null
                },
                {
                    "value": "1,88E-03",
                    "module": "C3",
                    "scenario": null
                },
                {
                    "value": "1,61E-03",
                    "module": "C4",
                    "scenario": null
                },
                {
                    "value": "3,60E-02",
                    "module": "D",
                    "scenario": null
                }
            ]
        },
        {
            "parameter": "NRSF",
            "values": [
                {
                    "value": "8,98E+00",
                    "module": "A1-A3",
                    "scenario": null
                },
                {
                    "value": "2,83E-02",
                    "module": "A4",
                    "scenario": null
                },
                {
                    "value": "2,47E-04",
                    "module": "C1",
                    "scenario": null
                },
                {
                    "value": "1,77E-03",
                    "module": "C2",
                    "scenario": null
                },
                {
                    "value": "-1,40E-03",
                    "module": "C3",
                    "scenario": null
                },
                {
                    "value": "8,97E-04",
                    "module": "C4",
                    "scenario": null
                },
                {
                    "value": "1,00E+00",
                    "module": "D",
                    "scenario": null
                }
            ]
        },
        {
            "parameter": "FW",
            "values": [
                {
                    "value": "1,07E+00",
                    "module": "A1-A3",
                    "scenario": null
                },
                {
                    "value": "1,65E-03",
                    "module": "A4",
                    "scenario": null
                },
                {
                    "value": "6,48E-06",
                    "module": "C1",
                    "scenario": null
                },
                {
                    "value": "1,03E-04",
                    "module": "C2",
                    "scenario": null
                },
                {
                    "value": "5,28E-03",
                    "module": "C3",
                    "scenario": null
                },
                {
                    "value": "4,20E-03",
                    "module": "C4",
                    "scenario": null
                },
                {
                    "value": "-6,48E-03",
                    "module": "D",
                    "scenario": null
                }
            ]
        }
    ],
    "end_of_life_waste": [
        {
            "parameter": "HWD",
            "values": [
                {
                    "value": "6,15E-01",
                    "module": "A1-A3",
                    "scenario": null
                },
                {
                    "value": "7,96E-04",
                    "module": "A4",
                    "scenario": null
                },
                {
                    "value": "3,71E-06",
                    "module": "C1",
                    "scenario": null
                },
                {
                    "value": "4,98E-05",
                    "module": "C2",
                    "scenario": null
                },
                {
                    "value": "7,44E-03",
                    "module": "C3",
                    "scenario": null
                },
                {
                    "value": "5,20E-02",
                    "module": "C4",
                    "scenario": null
                },
                {
                    "value": "-4,71E-03",
                    "module": "D",
                    "scenario": null
                }
            ]
        },
        {
            "parameter": "NHWD",
            "values": [
                {
                    "value": "1,90E+01",
                    "module": "A1-A3",
                    "scenario": null
                },
                {
                    "value": "7,51E-01",
                    "module": "A4",
                    "scenario": null
                },
                {
                    "value": "1,49E-04",
                    "module": "C1",
                    "scenario": null
                },
                {
                    "value": "4,69E-02",
                    "module": "C2",
                    "scenario": null
                },
                {
                    "value": "1,06E+00",
                    "module": "C3",
                    "scenario": null
                },
                {
                    "value": "1,85E+00",
                    "module": "C4",
                    "scenario": null
                },
                {
                    "value": "-4,53E-01",
                    "module": "D",
                    "scenario": null
                }
            ]
        },
        {
            "parameter": "RWD",
            "values": [
                {
                    "value": "4,29E-03",
                    "module": "A1-A3",
                    "scenario": null
                },
                {
                    "value": "1,05E-04",
                    "module": "A4",
                    "scenario": null
                },
                {
                    "value": "8,74E-07",
                    "module": "C1",
                    "scenario": null
                },
                {
                    "value": "6,57E-06",
                    "module": "C2",
                    "scenario": null
                },
                {
                    "value": "4,26E-06",
                    "module": "C3",
                    "scenario": null
                },
                {
                    "value": "4,27E-06",
                    "module": "C4",
                    "scenario": null
                },
                {
                    "value": "-4,65E-06",
                    "module": "D",
                    "scenario": null
                }
            ]
        }
    ],
    "end_of_life_flow": [
        {
            "parameter": "CRU",
            "values": [
                {
                    "value": "0,00E+00",
                    "module": "A1-A3",
                    "scenario": null
                },
                {
                    "value": "0,00E+00",
                    "module": "A4",
                    "scenario": null
                },
                {
                    "value": "0,00E+00",
                    "module": "C1",
                    "scenario": null
                },
                {
                    "value": "0,00E+00",
                    "module": "C2",
                    "scenario": null
                },
                {
                    "value": "0,00E+00",
                    "module": "C3",
                    "scenario": null
                },
                {
                    "value": "0,00E+00",
                    "module": "C4",
                    "scenario": null
                },
                {
                    "value": "0,00E+00",
                    "module": "D",
                    "scenario": null
                }
            ]
        },
        {
            "parameter": "MFR",
            "values": [
                {
                    "value": "1,53E+00",
                    "module": "A1-A3",
                    "scenario": null
                },
                {
                    "value": "0,00E+00",
                    "module": "A4",
                    "scenario": null
                },
                {
                    "value": "6,07E-05",
                    "module": "C1",
                    "scenario": null
                },
                {
                    "value": "0,00E+00",
                    "module": "C2",
                    "scenario": null
                },
                {
                    "value": "3,83E+00",
                    "module": "C3",
                    "scenario": null
                },
                {
                    "value": "2,00E-05",
                    "module": "C4",
                    "scenario": null
                },
                {
                    "value": "0,00E+00",
                    "module": "D",
                    "scenario": null
                }
            ]
        },
        {
            "parameter": "MER",
            "values": [
                {
                    "value": "2,81E-02",
                    "module": "A1-A3",
                    "scenario": null
                },
                {
                    "value": "0,00E+00",
                    "module": "A4",
                    "scenario": null
                },
                {
                    "value": "1,88E-07",
                    "module": "C1",
                    "scenario": null
                },
                {
                    "value": "0,00E+00",
                    "module": "C2",
                    "scenario": null
                },
                {
                    "value": "1,06E-01",
                    "module": "C3",
                    "scenario": null
                },
                {
                    "value": "3,61E-07",
                    "module": "C4",
                    "scenario": null
                },
                {
                    "value": "0,00E+00",
                    "module": "D",
                    "scenario": null
                }
            ]
        },
        {
            "parameter": "EEE",
            "values": [
                {
                    "value": "2,13E-01",
                    "module": "A1-A3",
                    "scenario": null
                },
                {
                    "value": "0,00E+00",
                    "module": "A4",
                    "scenario": null
                },
                {
                    "value": "6,45E-07",
                    "module": "C1",
                    "scenario": null
                },
                {
                    "value": "0,00E+00",
                    "module": "C2",
                    "scenario": null
                },
                {
                    "value": "1,38E+00",
                    "module": "C3",
                    "scenario": null
                },
                {
                    "value": "1,98E-05",
                    "module": "C4",
                    "scenario": null
                },
                {
                    "value": "0,00E+00",
                    "module": "D",
                    "scenario": null
                }
            ]
        },
        {
            "parameter": "EET",
            "values": [
                {
                    "value": "3,23E+00",
                    "module": "A1-A3",
                    "scenario": null
                },
                {
                    "value": "0,00E+00",
                    "module": "A4",
                    "scenario": null
                },
                {
                    "value": "9,76E-06",
                    "module": "C1",
                    "scenario": null
                },
                {
                    "value": "0,00E+00",
                    "module": "C2",
                    "scenario": null
                },
                {
                    "value": "2,09E+01",
                    "module": "C3",
                    "scenario": null
                },
                {
                    "value": "3,00E-04",
                    "module": "C4",
                    "scenario": null
                },
                {
                    "value": "0,00E+00",
                    "module": "D",
                    "scenario": null
                }
            ]
        }
    ]
}