{"product_name":"C90-S570 5000 DALI MP","epd_id":"NEPD-5278-4609-EN","declared_unit":{"unit":"stk","amount":1},"compliance":["EN 15804+A2","ISO 14025","ISO 21930"],"producer_name":"Glamox AS","environmental_impact":[{"parameter":"GWP-total","unit":"kg CO2-eq","values":[{"value":"1,02E+02","module":"A1","scenario":null},{"value":"1,25E+00","module":"A2","scenario":null},{"value":"6,62E-01","module":"A3","scenario":null},{"value":"1,44E+00","module":"A4","scenario":null},{"value":"9,38E-01","module":"A5","scenario":null},{"value":"1,75E+02","module":"B6","scenario":null},{"value":"0,00E+00","module":"C1","scenario":null},{"value":"3,91E-01","module":"C2","scenario":null},{"value":"1,11E+00","module":"C3","scenario":null},{"value":"1,38E-01","module":"C4","scenario":null},{"value":"-1,74E+00","module":"D","scenario":null},{"value":"1,04E+02","module":"A1A3","scenario":null}]},{"parameter":"GWP-fossil","unit":"kg CO2-eq","values":[{"value":"1,02E+02","module":"A1","scenario":null},{"value":"1,25E+00","module":"A2","scenario":null},{"value":"6,39E-01","module":"A3","scenario":null},{"value":"1,44E+00","module":"A4","scenario":null},{"value":"9,78E-03","module":"A5","scenario":null},{"value":"1,63E+02","module":"B6","scenario":null},{"value":"0,00E+00","module":"C1","scenario":null},{"value":"3,90E-01","module":"C2","scenario":null},{"value":"1,11E+00","module":"C3","scenario":null},{"value":"1,37E-01","module":"C4","scenario":null},{"value":"-1,76E+00","module":"D","scenario":null},{"value":"1,04E+02","module":"A1A3","scenario":null}]},{"parameter":"GWP-biogenic","unit":"kg CO2-eq","values":[{"value":"-4,16E-01","module":"A1","scenario":null},{"value":"4,23E-04","module":"A2","scenario":null},{"value":"2,03E-02","module":"A3","scenario":null},{"value":"5,49E-04","module":"A4","scenario":null},{"value":"9,29E-01","module":"A5","scenario":null},{"value":"2,97E+00","module":"B6","scenario":null},{"value":"0,00E+00","module":"C1","scenario":null},{"value":"1,59E-04","module":"C2","scenario":null},{"value":"5,96E-04","module":"C3","scenario":null},{"value":"6,79E-05","module":"C4","scenario":null},{"value":"1,98E-03","module":"D","scenario":null},{"value":"-3,96E-01","module":"A1A3","scenario":null}]},{"parameter":"GWP-luluc","unit":"kg CO2-eq","values":[{"value":"1,78E-01","module":"A1","scenario":null},{"value":"6,38E-04","module":"A2","scenario":null},{"value":"1,78E-03","module":"A3","scenario":null},{"value":"5,69E-04","module":"A4","scenario":null},{"value":"2,99E-06","module":"A5","scenario":null},{"value":"8,91E+00","module":"B6","scenario":null},{"value":"0,00E+00","module":"C1","scenario":null},{"value":"1,37E-04","module":"C2","scenario":null},{"value":"4,57E-04","module":"C3","scenario":null},{"value":"6,31E-04","module":"C4","scenario":null},{"value":"2,30E-02","module":"D","scenario":null},{"value":"1,81E-01","module":"A1A3","scenario":null}]},{"parameter":"ODP","unit":"kg CFC11-eq","values":[{"value":"7,53E-06","module":"A1","scenario":null},{"value":"2,73E-07","module":"A2","scenario":null},{"value":"9,89E-08","module":"A3","scenario":null},{"value":"3,20E-07","module":"A4","scenario":null},{"value":"1,92E-09","module":"A5","scenario":null},{"value":"1,76E-05","module":"B6","scenario":null},{"value":"0,00E+00","module":"C1","scenario":null},{"value":"8,90E-08","module":"C2","scenario":null},{"value":"2,48E-08","module":"C3","scenario":null},{"value":"1,02E-08","module":"C4","scenario":null},{"value":"-3,61E-03","module":"D","scenario":null},{"value":"7,90E-06","module":"A1A3","scenario":null}]},{"parameter":"AP","unit":"mol H+-eq","values":[{"value":"8,60E-01","module":"A1","scenario":null},{"value":"2,27E-02","module":"A2","scenario":null},{"value":"5,47E-03","module":"A3","scenario":null},{"value":"1,29E-02","module":"A4","scenario":null},{"value":"4,30E-05","module":"A5","scenario":null},{"value":"7,50E-01","module":"B6","scenario":null},{"value":"0,00E+00","module":"C1","scenario":null},{"value":"1,60E-03","module":"C2","scenario":null},{"value":"7,35E-04","module":"C3","scenario":null},{"value":"5,14E-04","module":"C4","scenario":null},{"value":"-7,67E-02","module":"D","scenario":null},{"value":"8,88E-01","module":"A1A3","scenario":null}]},{"parameter":"POCP","unit":"kg NMVOC-eq","values":[{"value":"3,79E-01","module":"A1","scenario":null},{"value":"1,68E-02","module":"A2","scenario":null},{"value":"4,62E-03","module":"A3","scenario":null},{"value":"1,06E-02","module":"A4","scenario":null},{"value":"4,44E-05","module":"A5","scenario":null},{"value":"3,73E-01","module":"B6","scenario":null},{"value":"0,00E+00","module":"C1","scenario":null},{"value":"1,60E-03","module":"C2","scenario":null},{"value":"5,56E-04","module":"C3","scenario":null},{"value":"5,65E-04","module":"C4","scenario":null},{"value":"-2,11E-02","module":"D","scenario":null},{"value":"4,00E-01","module":"A1A3","scenario":null}]},{"parameter":"ADPE","unit":"kg Sb-eq","values":[{"value":"2,17E-02","module":"A1","scenario":null},{"value":"2,15E-05","module":"A2","scenario":null},{"value":"4,90E-06","module":"A3","scenario":null},{"value":"3,39E-05","module":"A4","scenario":null},{"value":"2,20E-07","module":"A5","scenario":null},{"value":"2,53E-03","module":"B6","scenario":null},{"value":"0,00E+00","module":"C1","scenario":null},{"value":"1,06E-05","module":"C2","scenario":null},{"value":"1,27E-06","module":"C3","scenario":null},{"value":"5,86E-07","module":"C4","scenario":null},{"value":"-1,59E-03","module":"D","scenario":null},{"value":"2,17E-02","module":"A1A3","scenario":null}]},{"parameter":"ADPF","unit":"MJ","values":[{"value":"1,27E+03","module":"A1","scenario":null},{"value":"1,74E+01","module":"A2","scenario":null},{"value":"7,89E+00","module":"A3","scenario":null},{"value":"2,11E+01","module":"A4","scenario":null},{"value":"1,27E-01","module":"A5","scenario":null},{"value":"4,39E+03","module":"B6","scenario":null},{"value":"0,00E+00","module":"C1","scenario":null},{"value":"5,89E+00","module":"C2","scenario":null},{"value":"1,58E+00","module":"C3","scenario":null},{"value":"1,32E+00","module":"C4","scenario":null},{"value":"-1,42E+01","module":"D","scenario":null},{"value":"1,30E+03","module":"A1A3","scenario":null}]},{"parameter":"WDP","unit":"m3 world-eq. Deprived","values":[{"value":"3,38E+03","module":"A1","scenario":null},{"value":"1,04E+01","module":"A2","scenario":null},{"value":"1,92E+03","module":"A3","scenario":null},{"value":"1,77E+01","module":"A4","scenario":null},{"value":"1,70E-01","module":"A5","scenario":null},{"value":"3,40E+05","module":"B6","scenario":null},{"value":"0,00E+00","module":"C1","scenario":null},{"value":"5,62E+00","module":"C2","scenario":null},{"value":"1,15E+01","module":"C3","scenario":null},{"value":"1,31E+01","module":"C4","scenario":null},{"value":"8,89E+02","module":"D","scenario":null},{"value":"5,31E+03","module":"A1A3","scenario":null}]},{"parameter":"EP-freshwater","unit":"kg P-eq","values":[{"value":"1,65E-02","module":"A1","scenario":null},{"value":"7,47E-06","module":"A2","scenario":null},{"value":"1,76E-05","module":"A3","scenario":null},{"value":"1,03E-05","module":"A4","scenario":null},{"value":"7,45E-08","module":"A5","scenario":null},{"value":"1,08E-02","module":"B6","scenario":null},{"value":"0,00E+00","module":"C1","scenario":null},{"value":"3,07E-06","module":"C2","scenario":null},{"value":"6,46E-06","module":"C3","scenario":null},{"value":"3,58E-06","module":"C4","scenario":null},{"value":"-5,33E-04","module":"D","scenario":null},{"value":"1,65E-02","module":"A1A3","scenario":null}]},{"parameter":"EP-marine","unit":"kg N-eq","values":[{"value":"8,44E-02","module":"A1","scenario":null},{"value":"5,70E-03","module":"A2","scenario":null},{"value":"1,58E-03","module":"A3","scenario":null},{"value":"3,44E-03","module":"A4","scenario":null},{"value":"1,49E-05","module":"A5","scenario":null},{"value":"1,18E-01","module":"B6","scenario":null},{"value":"0,00E+00","module":"C1","scenario":null},{"value":"4,73E-04","module":"C2","scenario":null},{"value":"1,94E-04","module":"C3","scenario":null},{"value":"1,75E-04","module":"C4","scenario":null},{"value":"-4,79E-03","module":"D","scenario":null},{"value":"9,17E-02","module":"A1A3","scenario":null}]},{"parameter":"EP-terrestrial","unit":"mol N-eq.","values":[{"value":"1,30E+00","module":"A1","scenario":null},{"value":"6,34E-02","module":"A2","scenario":null},{"value":"2,52E-02","module":"A3","scenario":null},{"value":"3,82E-02","module":"A4","scenario":null},{"value":"1,54E-04","module":"A5","scenario":null},{"value":"1,59E+00","module":"B6","scenario":null},{"value":"0,00E+00","module":"C1","scenario":null},{"value":"5,24E-03","module":"C2","scenario":null},{"value":"2,10E-03","module":"C3","scenario":null},{"value":"1,44E-03","module":"C4","scenario":null},{"value":"-6,25E-02","module":"D","scenario":null},{"value":"1,39E+00","module":"A1A3","scenario":null}]},{"parameter":"GWP-IOBC","unit":"kg CO2-eq","values":[{"value":"1,03E+02","module":"A1","scenario":null},{"value":"1,25E+00","module":"A2","scenario":null},{"value":"6,44E-01","module":"A3","scenario":null},{"value":"1,44E+00","module":"A4","scenario":null},{"value":"9,79E-03","module":"A5","scenario":null},{"value":"2,36E+02","module":"B6","scenario":null},{"value":"0,00E+00","module":"C1","scenario":null},{"value":"3,91E-01","module":"C2","scenario":null},{"value":"1,11E+00","module":"C3","scenario":null},{"value":"2,93E-02","module":"C4","scenario":null},{"value":"-2,82E+00","module":"D","scenario":null},{"value":"1,04E+02","module":"A1A3","scenario":null}]}],"additional_environmental_impact":[{"parameter":"PM","unit":"Disease incidence","values":[{"value":"4,64E-06","module":"A1","scenario":null},{"value":"4,73E-08","module":"A2","scenario":null},{"value":"7,06E-08","module":"A3","scenario":null},{"value":"9,24E-08","module":"A4","scenario":null},{"value":"6,38E-10","module":"A5","scenario":null},{"value":"3,98E-06","module":"B6","scenario":null},{"value":"0,00E+00","module":"C1","scenario":null},{"value":"2,81E-08","module":"C2","scenario":null},{"value":"6,57E-09","module":"C3","scenario":null},{"value":"9,16E-09","module":"C4","scenario":null},{"value":"-2,48E-07","module":"D","scenario":null},{"value":"4,75E-06","module":"A1A3","scenario":null}]},{"parameter":"ETP-fw","unit":"CTUe","values":[{"value":"5,81E+03","module":"A1","scenario":null},{"value":"1,16E+01","module":"A2","scenario":null},{"value":"4,71E+01","module":"A3","scenario":null},{"value":"1,50E+01","module":"A4","scenario":null},{"value":"1,69E-01","module":"A5","scenario":null},{"value":"5,50E+03","module":"B6","scenario":null},{"value":"0,00E+00","module":"C1","scenario":null},{"value":"4,34E+00","module":"C2","scenario":null},{"value":"6,37E+00","module":"C3","scenario":null},{"value":"8,05E+02","module":"C4","scenario":null},{"value":"-6,79E+02","module":"D","scenario":null},{"value":"5,86E+03","module":"A1A3","scenario":null}]},{"parameter":"HTP-c","unit":"CTUh","values":[{"value":"1,46E-07","module":"A1","scenario":null},{"value":"0,00E+00","module":"A2","scenario":null},{"value":"7,15E-10","module":"A3","scenario":null},{"value":"0,00E+00","module":"A4","scenario":null},{"value":"4,00E-12","module":"A5","scenario":null},{"value":"1,28E-07","module":"B6","scenario":null},{"value":"0,00E+00","module":"C1","scenario":null},{"value":"0,00E+00","module":"C2","scenario":null},{"value":"1,48E-09","module":"C3","scenario":null},{"value":"3,58E-10","module":"C4","scenario":null},{"value":"-1,06E-08","module":"D","scenario":null},{"value":"1,46E-07","module":"A1A3","scenario":null}]},{"parameter":"HTP-nc","unit":"CTUh","values":[{"value":"5,56E-06","module":"A1","scenario":null},{"value":"8,28E-09","module":"A2","scenario":null},{"value":"1,74E-08","module":"A3","scenario":null},{"value":"1,65E-08","module":"A4","scenario":null},{"value":"2,11E-10","module":"A5","scenario":null},{"value":"3,38E-06","module":"B6","scenario":null},{"value":"0,00E+00","module":"C1","scenario":null},{"value":"4,69E-09","module":"C2","scenario":null},{"value":"7,89E-08","module":"C3","scenario":null},{"value":"3,07E-09","module":"C4","scenario":null},{"value":"-7,90E-08","module":"D","scenario":null},{"value":"5,59E-06","module":"A1A3","scenario":null}]},{"parameter":"SQP","unit":"-","values":[{"value":"3,02E+02","module":"A1","scenario":null},{"value":"7,56E+00","module":"A2","scenario":null},{"value":"1,85E+02","module":"A3","scenario":null},{"value":"1,28E+01","module":"A4","scenario":null},{"value":"8,97E-02","module":"A5","scenario":null},{"value":"3,31E+03","module":"B6","scenario":null},{"value":"0,00E+00","module":"C1","scenario":null},{"value":"4,06E+00","module":"C2","scenario":null},{"value":"4,36E-01","module":"C3","scenario":null},{"value":"3,11E+00","module":"C4","scenario":null},{"value":"-1,71E+01","module":"D","scenario":null},{"value":"4,94E+02","module":"A1A3","scenario":null}]},{"parameter":"IRP","unit":"kBq U235-eq","values":[{"value":"4,11E+00","module":"A1","scenario":null},{"value":"7,54E-02","module":"A2","scenario":null},{"value":"1,19E-02","module":"A3","scenario":null},{"value":"9,19E-02","module":"A4","scenario":null},{"value":"5,46E-04","module":"A5","scenario":null},{"value":"1,00E+02","module":"B6","scenario":null},{"value":"0,00E+00","module":"C1","scenario":null},{"value":"2,57E-02","module":"C2","scenario":null},{"value":"7,71E-03","module":"C3","scenario":null},{"value":"4,58E-03","module":"C4","scenario":null},{"value":"3,25E-02","module":"D","scenario":null},{"value":"4,19E+00","module":"A1A3","scenario":null}]}],"resource_use":[{"parameter":"PERE","unit":"MJ","values":[{"value":"1,29E+02","module":"A1","scenario":null},{"value":"1,85E-01","module":"A2","scenario":null},{"value":"4,62E+01","module":"A3","scenario":null},{"value":"2,73E-01","module":"A4","scenario":null},{"value":"2,13E-03","module":"A5","scenario":null},{"value":"4,32E+03","module":"B6","scenario":null},{"value":"0,00E+00","module":"C1","scenario":null},{"value":"8,31E-02","module":"C2","scenario":null},{"value":"3,15E-01","module":"C3","scenario":null},{"value":"3,40E-01","module":"C4","scenario":null},{"value":"-8,07E-01","module":"D","scenario":null},{"value":"1,76E+02","module":"A1A3","scenario":null}]},{"parameter":"PERM","unit":"","values":[{"value":"4,79E+00","module":"A1","scenario":null},{"value":"0,00E+00","module":"A2","scenario":null},{"value":"0,00E+00","module":"A3","scenario":null},{"value":"0,00E+00","module":"A4","scenario":null},{"value":"-6,07E+00","module":"A5","scenario":null},{"value":"0,00E+00","module":"B6","scenario":null},{"value":"0,00E+00","module":"C1","scenario":null},{"value":"0,00E+00","module":"C2","scenario":null},{"value":"0,00E+00","module":"C3","scenario":null},{"value":"0,00E+00","module":"C4","scenario":null},{"value":"0,00E+00","module":"D","scenario":null},{"value":"4,79E+00","module":"A1A3","scenario":null}]},{"parameter":"PERT","unit":"MJ","values":[{"value":"1,34E+02","module":"A1","scenario":null},{"value":"1,85E-01","module":"A2","scenario":null},{"value":"4,62E+01","module":"A3","scenario":null},{"value":"2,73E-01","module":"A4","scenario":null},{"value":"-6,07E+00","module":"A5","scenario":null},{"value":"4,32E+03","module":"B6","scenario":null},{"value":"0,00E+00","module":"C1","scenario":null},{"value":"8,31E-02","module":"C2","scenario":null},{"value":"3,15E-01","module":"C3","scenario":null},{"value":"3,40E-01","module":"C4","scenario":null},{"value":"-8,07E-01","module":"D","scenario":null},{"value":"1,80E+02","module":"A1A3","scenario":null}]},{"parameter":"PENRE","unit":"MJ","values":[{"value":"1,23E+03","module":"A1","scenario":null},{"value":"1,74E+01","module":"A2","scenario":null},{"value":"7,90E+00","module":"A3","scenario":null},{"value":"2,11E+01","module":"A4","scenario":null},{"value":"1,27E-01","module":"A5","scenario":null},{"value":"4,46E+03","module":"B6","scenario":null},{"value":"0,00E+00","module":"C1","scenario":null},{"value":"5,89E+00","module":"C2","scenario":null},{"value":"1,58E+00","module":"C3","scenario":null},{"value":"1,32E+00","module":"C4","scenario":null},{"value":"-1,39E+01","module":"D","scenario":null},{"value":"1,25E+03","module":"A1A3","scenario":null}]},{"parameter":"PENRM","unit":"MJ","values":[{"value":"2,99E+01","module":"A1","scenario":null},{"value":"0,00E+00","module":"A2","scenario":null},{"value":"0,00E+00","module":"A3","scenario":null},{"value":"0,00E+00","module":"A4","scenario":null},{"value":"-5,10E-01","module":"A5","scenario":null},{"value":"0,00E+00","module":"B6","scenario":null},{"value":"0,00E+00","module":"C1","scenario":null},{"value":"0,00E+00","module":"C2","scenario":null},{"value":"-3,08E+01","module":"C3","scenario":null},{"value":"0,00E+00","module":"C4","scenario":null},{"value":"-3,50E-01","module":"D","scenario":null},{"value":"2,99E+01","module":"A1A3","scenario":null}]},{"parameter":"PENRT","unit":"MJ","values":[{"value":"1,26E+03","module":"A1","scenario":null},{"value":"1,74E+01","module":"A2","scenario":null},{"value":"7,90E+00","module":"A3","scenario":null},{"value":"2,11E+01","module":"A4","scenario":null},{"value":"-3,82E-01","module":"A5","scenario":null},{"value":"4,46E+03","module":"B6","scenario":null},{"value":"0,00E+00","module":"C1","scenario":null},{"value":"5,89E+00","module":"C2","scenario":null},{"value":"-2,92E+01","module":"C3","scenario":null},{"value":"1,32E+00","module":"C4","scenario":null},{"value":"-1,42E+01","module":"D","scenario":null},{"value":"1,28E+03","module":"A1A3","scenario":null}]},{"parameter":"SM","unit":"kg","values":[{"value":"3,73E+00","module":"A1","scenario":null},{"value":"0,00E+00","module":"A2","scenario":null},{"value":"8,70E-06","module":"A3","scenario":null},{"value":"0,00E+00","module":"A4","scenario":null},{"value":"0,00E+00","module":"A5","scenario":null},{"value":"0,00E+00","module":"B6","scenario":null},{"value":"0,00E+00","module":"C1","scenario":null},{"value":"0,00E+00","module":"C2","scenario":null},{"value":"0,00E+00","module":"C3","scenario":null},{"value":"1,37E-02","module":"C4","scenario":null},{"value":"1,46E-03","module":"D","scenario":null},{"value":"3,73E+00","module":"A1A3","scenario":null}]},{"parameter":"RSF","unit":"MJ","values":[{"value":"1,06E+00","module":"A1","scenario":null},{"value":"6,00E-03","module":"A2","scenario":null},{"value":"1,15E-01","module":"A3","scenario":null},{"value":"9,57E-03","module":"A4","scenario":null},{"value":"7,01E-05","module":"A5","scenario":null},{"value":"4,37E+01","module":"B6","scenario":null},{"value":"0,00E+00","module":"C1","scenario":null},{"value":"2,97E-03","module":"C2","scenario":null},{"value":"4,64E-03","module":"C3","scenario":null},{"value":"1,96E-03","module":"C4","scenario":null},{"value":"7,57E-02","module":"D","scenario":null},{"value":"1,19E+00","module":"A1A3","scenario":null}]},{"parameter":"NRSF","unit":"MJ","values":[{"value":"1,99E+00","module":"A1","scenario":null},{"value":"3,25E-02","module":"A2","scenario":null},{"value":"1,87E-02","module":"A3","scenario":null},{"value":"3,24E-02","module":"A4","scenario":null},{"value":"2,85E-04","module":"A5","scenario":null},{"value":"0,00E+00","module":"B6","scenario":null},{"value":"0,00E+00","module":"C1","scenario":null},{"value":"1,06E-02","module":"C2","scenario":null},{"value":"-8,80E-05","module":"C3","scenario":null},{"value":"6,20E-02","module":"C4","scenario":null},{"value":"1,90E+00","module":"D","scenario":null},{"value":"2,04E+00","module":"A1A3","scenario":null}]},{"parameter":"FW","unit":"m3","values":[{"value":"1,58E+00","module":"A1","scenario":null},{"value":"1,40E-03","module":"A2","scenario":null},{"value":"1,13E-03","module":"A3","scenario":null},{"value":"2,04E-03","module":"A4","scenario":null},{"value":"6,04E-05","module":"A5","scenario":null},{"value":"1,97E+01","module":"B6","scenario":null},{"value":"0,00E+00","module":"C1","scenario":null},{"value":"6,20E-04","module":"C2","scenario":null},{"value":"2,52E-03","module":"C3","scenario":null},{"value":"1,13E-03","module":"C4","scenario":null},{"value":"1,43E-02","module":"D","scenario":null},{"value":"1,59E+00","module":"A1A3","scenario":null}]}],"end_of_life_waste":[{"parameter":"HWD","unit":"kg","values":[{"value":"4,54E-01","module":"A1","scenario":null},{"value":"8,28E-04","module":"A2","scenario":null},{"value":"3,42E-02","module":"A3","scenario":null},{"value":"1,04E-03","module":"A4","scenario":null},{"value":"0,00E+00","module":"A5","scenario":null},{"value":"4,12E-01","module":"B6","scenario":null},{"value":"0,00E+00","module":"C1","scenario":null},{"value":"3,00E-04","module":"C2","scenario":null},{"value":"3,72E-05","module":"C3","scenario":null},{"value":"3,80E-01","module":"C4","scenario":null},{"value":"-2,14E-02","module":"D","scenario":null},{"value":"4,89E-01","module":"A1A3","scenario":null}]},{"parameter":"NHWD","unit":"kg","values":[{"value":"1,61E+01","module":"A1","scenario":null},{"value":"4,69E-01","module":"A2","scenario":null},{"value":"3,98E-01","module":"A3","scenario":null},{"value":"8,65E-01","module":"A4","scenario":null},{"value":"5,58E-01","module":"A5","scenario":null},{"value":"2,73E+01","module":"B6","scenario":null},{"value":"0,00E+00","module":"C1","scenario":null},{"value":"2,81E-01","module":"C2","scenario":null},{"value":"1,23E-01","module":"C3","scenario":null},{"value":"1,70E+00","module":"C4","scenario":null},{"value":"-6,54E-01","module":"D","scenario":null},{"value":"1,70E+01","module":"A1A3","scenario":null}]},{"parameter":"RWD","unit":"kg","values":[{"value":"7,28E-03","module":"A1","scenario":null},{"value":"1,20E-04","module":"A2","scenario":null},{"value":"1,72E-05","module":"A3","scenario":null},{"value":"1,44E-04","module":"A4","scenario":null},{"value":"0,00E+00","module":"A5","scenario":null},{"value":"4,60E-02","module":"B6","scenario":null},{"value":"0,00E+00","module":"C1","scenario":null},{"value":"4,01E-05","module":"C2","scenario":null},{"value":"2,06E-06","module":"C3","scenario":null},{"value":"3,56E-06","module":"C4","scenario":null},{"value":"3,35E-05","module":"D","scenario":null},{"value":"7,41E-03","module":"A1A3","scenario":null}]}],"end_of_life_flow":[{"parameter":"CRU","unit":"kg","values":[{"value":"0,00E+00","module":"A1","scenario":null},{"value":"0,00E+00","module":"A2","scenario":null},{"value":"0,00E+00","module":"A3","scenario":null},{"value":"0,00E+00","module":"A4","scenario":null},{"value":"0,00E+00","module":"A5","scenario":null},{"value":"0,00E+00","module":"B6","scenario":null},{"value":"0,00E+00","module":"C1","scenario":null},{"value":"0,00E+00","module":"C2","scenario":null},{"value":"0,00E+00","module":"C3","scenario":null},{"value":"0,00E+00","module":"C4","scenario":null},{"value":"0,00E+00","module":"D","scenario":null},{"value":"0,00E+00","module":"A1A3","scenario":null}]},{"parameter":"MFR","unit":"kg","values":[{"value":"1,79E+00","module":"A1","scenario":null},{"value":"0,00E+00","module":"A2","scenario":null},{"value":"6,24E-01","module":"A3","scenario":null},{"value":"0,00E+00","module":"A4","scenario":null},{"value":"5,14E-01","module":"A5","scenario":null},{"value":"0,00E+00","module":"B6","scenario":null},{"value":"0,00E+00","module":"C1","scenario":null},{"value":"0,00E+00","module":"C2","scenario":null},{"value":"4,49E+00","module":"C3","scenario":null},{"value":"4,50E-05","module":"C4","scenario":null},{"value":"-2,34E-04","module":"D","scenario":null},{"value":"2,41E+00","module":"A1A3","scenario":null}]},{"parameter":"MER","unit":"kg","values":[{"value":"3,62E-02","module":"A1","scenario":null},{"value":"0,00E+00","module":"A2","scenario":null},{"value":"4,24E-06","module":"A3","scenario":null},{"value":"0,00E+00","module":"A4","scenario":null},{"value":"3,82E-02","module":"A5","scenario":null},{"value":"0,00E+00","module":"B6","scenario":null},{"value":"0,00E+00","module":"C1","scenario":null},{"value":"0,00E+00","module":"C2","scenario":null},{"value":"4,38E-01","module":"C3","scenario":null},{"value":"1,65E-04","module":"C4","scenario":null},{"value":"-5,43E-05","module":"D","scenario":null},{"value":"3,62E-02","module":"A1A3","scenario":null}]},{"parameter":"EEE","unit":"MJ","values":[{"value":"5,23E-03","module":"A1","scenario":null},{"value":"0,00E+00","module":"A2","scenario":null},{"value":"1,50E-01","module":"A3","scenario":null},{"value":"0,00E+00","module":"A4","scenario":null},{"value":"3,12E-02","module":"A5","scenario":null},{"value":"0,00E+00","module":"B6","scenario":null},{"value":"0,00E+00","module":"C1","scenario":null},{"value":"0,00E+00","module":"C2","scenario":null},{"value":"5,66E-01","module":"C3","scenario":null},{"value":"1,51E-03","module":"C4","scenario":null},{"value":"-1,76E-04","module":"D","scenario":null},{"value":"1,55E-01","module":"A1A3","scenario":null}]},{"parameter":"EET","unit":"MJ","values":[{"value":"3,11E-02","module":"A1","scenario":null},{"value":"0,00E+00","module":"A2","scenario":null},{"value":"2,26E+00","module":"A3","scenario":null},{"value":"0,00E+00","module":"A4","scenario":null},{"value":"4,72E-01","module":"A5","scenario":null},{"value":"0,00E+00","module":"B6","scenario":null},{"value":"0,00E+00","module":"C1","scenario":null},{"value":"0,00E+00","module":"C2","scenario":null},{"value":"8,56E+00","module":"C3","scenario":null},{"value":"2,28E-02","module":"C4","scenario":null},{"value":"-2,66E-03","module":"D","scenario":null},{"value":"2,30E+00","module":"A1A3","scenario":null}]}]}