{"product_name":"ISOVER Robust Lamel","epd_id":"NEPD-2605-1326-EN","declared_unit":{"unit":"m2","amount":1},"compliance":["EN 15804","ISO 14025","ISO 21930"],"producer_name":"Saint-Gobain Denmark A/S, ISOVER","environmental_impact":[{"parameter":"GWP-total","unit":"kg CO2-eq","values":[{"value":"1,39E+00","module":"A1-A3","scenario":null},{"value":"2,03E-02","module":"A4","scenario":null},{"value":"4,19E-04","module":"A5","scenario":null},{"value":"1,10E-02","module":"C2","scenario":null},{"value":"2,99E-02","module":"C4","scenario":null}]},{"parameter":"ODP","unit":"kg CFC11-eq","values":[{"value":"1,30E-07","module":"A1-A3","scenario":null},{"value":"0,00E+00","module":"A4","scenario":null},{"value":"2,60E-11","module":"A5","scenario":null},{"value":"0,00E+00","module":"C2","scenario":null},{"value":"0,00E+00","module":"C4","scenario":null}]},{"parameter":"AP","unit":"mol H+-eq","values":[{"value":"1,35E-02","module":"A1-A3","scenario":null},{"value":"8,59E-05","module":"A4","scenario":null},{"value":"3,30E-06","module":"A5","scenario":null},{"value":"4,63E-05","module":"C2","scenario":null},{"value":"1,71E-04","module":"C4","scenario":null}]},{"parameter":"EP","unit":"kg PO_4^3-eq","values":[{"value":"3,00E-03","module":"A1-A3","scenario":null},{"value":"2,11E-05","module":"A4","scenario":null},{"value":"7,40E-07","module":"A5","scenario":null},{"value":"1,12E-05","module":"C2","scenario":null},{"value":"1,93E-05","module":"C4","scenario":null}]},{"parameter":"POCP","unit":"kg NMVOC-eq","values":[{"value":"7,78E-04","module":"A1-A3","scenario":null},{"value":"3,15E-06","module":"A4","scenario":null},{"value":"1,80E-07","module":"A5","scenario":null},{"value":"1,72E-06","module":"C2","scenario":null},{"value":"1,41E-05","module":"C4","scenario":null}]},{"parameter":"ADPE","unit":"kg Sb-eq","values":[{"value":"2,06E-04","module":"A1-A3","scenario":null},{"value":"2,70E-10","module":"A4","scenario":null},{"value":"4,12E-08","module":"A5","scenario":null},{"value":"1,49E-10","module":"C2","scenario":null},{"value":"1,02E-08","module":"C4","scenario":null}]},{"parameter":"ADPF","unit":"MJ","values":[{"value":"2,03E+01","module":"A1-A3","scenario":null},{"value":"2,83E-01","module":"A4","scenario":null},{"value":"6,02E-03","module":"A5","scenario":null},{"value":"1,54E-01","module":"C2","scenario":null},{"value":"3,98E-01","module":"C4","scenario":null}]}],"additional_environmental_impact":[],"resource_use":[{"parameter":"PERE","unit":"MJ","values":[{"value":"2,40E+01","module":"A1-A3","scenario":null},{"value":"6,50E-03","module":"A4","scenario":null},{"value":"4,90E-03","module":"A5","scenario":null},{"value":"4,00E-03","module":"C2","scenario":null},{"value":"5,20E-02","module":"C4","scenario":null}]},{"parameter":"PERM","unit":"","values":[{"value":"4,06E-03","module":"A1-A3","scenario":null},{"value":"0,00E+00","module":"A4","scenario":null},{"value":"8,10E-07","module":"A5","scenario":null},{"value":"0,00E+00","module":"C2","scenario":null},{"value":"0,00E+00","module":"C4","scenario":null}]},{"parameter":"PERT","unit":"MJ","values":[{"value":"2,40E+01","module":"A1-A3","scenario":null},{"value":"6,50E-03","module":"A4","scenario":null},{"value":"4,90E-03","module":"A5","scenario":null},{"value":"4,00E-03","module":"C2","scenario":null},{"value":"5,20E-02","module":"C4","scenario":null}]},{"parameter":"PENRE","unit":"MJ","values":[{"value":"2,15E+01","module":"A1-A3","scenario":null},{"value":"2,80E-01","module":"A4","scenario":null},{"value":"6,30E-03","module":"A5","scenario":null},{"value":"1,50E-01","module":"C2","scenario":null},{"value":"4,10E-01","module":"C4","scenario":null}]},{"parameter":"PENRM","unit":"MJ","values":[{"value":"9,32E-01","module":"A1-A3","scenario":null},{"value":"0,00E+00","module":"A4","scenario":null},{"value":"1,90E-04","module":"A5","scenario":null},{"value":"0,00E+00","module":"C2","scenario":null},{"value":"0,00E+00","module":"C4","scenario":null}]},{"parameter":"PENRT","unit":"MJ","values":[{"value":"2,24E+01","module":"A1-A3","scenario":null},{"value":"2,80E-01","module":"A4","scenario":null},{"value":"6,50E-03","module":"A5","scenario":null},{"value":"1,50E-01","module":"C2","scenario":null},{"value":"4,10E-01","module":"C4","scenario":null}]},{"parameter":"SM","unit":"kg","values":[{"value":"1,20E+00","module":"A1-A3","scenario":null},{"value":"0,00E+00","module":"A4","scenario":null},{"value":"2,40E-04","module":"A5","scenario":null},{"value":"0,00E+00","module":"C2","scenario":null},{"value":"0,00E+00","module":"C4","scenario":null}]},{"parameter":"RSF","unit":"MJ","values":[{"value":"0,00E+00","module":"A1-A3","scenario":null},{"value":"0,00E+00","module":"A4","scenario":null},{"value":"0,00E+00","module":"A5","scenario":null},{"value":"0,00E+00","module":"C2","scenario":null},{"value":"0,00E+00","module":"C4","scenario":null}]},{"parameter":"NRSF","unit":"MJ","values":[{"value":"0,00E+00","module":"A1-A3","scenario":null},{"value":"0,00E+00","module":"A4","scenario":null},{"value":"0,00E+00","module":"A5","scenario":null},{"value":"0,00E+00","module":"C2","scenario":null},{"value":"0,00E+00","module":"C4","scenario":null}]},{"parameter":"FW","unit":"m3","values":[{"value":"1,94E-02","module":"A1-A3","scenario":null},{"value":"2,20E-06","module":"A4","scenario":null},{"value":"3,90E-06","module":"A5","scenario":null},{"value":"1,30E-06","module":"C2","scenario":null},{"value":"1,00E-04","module":"C4","scenario":null}]}],"end_of_life_waste":[{"parameter":"HWD","unit":"kg","values":[{"value":"5,29E-08","module":"A1-A3","scenario":null},{"value":"1,02E-09","module":"A4","scenario":null},{"value":"1,90E-11","module":"A5","scenario":null},{"value":"5,53E-10","module":"C2","scenario":null},{"value":"7,03E-09","module":"C4","scenario":null}]},{"parameter":"NHWD","unit":"kg","values":[{"value":"1,10E-02","module":"A1-A3","scenario":null},{"value":"3,44E-06","module":"A4","scenario":null},{"value":"3,90E-04","module":"A5","scenario":null},{"value":"2,04E-06","module":"C2","scenario":null},{"value":"1,92E+00","module":"C4","scenario":null}]},{"parameter":"RWD","unit":"kg","values":[{"value":"1,85E-05","module":"A1-A3","scenario":null},{"value":"3,31E-07","module":"A4","scenario":null},{"value":"7,02E-09","module":"A5","scenario":null},{"value":"1,80E-07","module":"C2","scenario":null},{"value":"5,47E-06","module":"C4","scenario":null}]}],"end_of_life_flow":[{"parameter":"CRU","unit":"kg","values":[{"value":"0,00E+00","module":"A1-A3","scenario":null},{"value":"0,00E+00","module":"A4","scenario":null},{"value":"0,00E+00","module":"A5","scenario":null},{"value":"0,00E+00","module":"C2","scenario":null},{"value":"0,00E+00","module":"C4","scenario":null}]},{"parameter":"MFR","unit":"kg","values":[{"value":"4,12E-02","module":"A1-A3","scenario":null},{"value":"0,00E+00","module":"A4","scenario":null},{"value":"2,30E-02","module":"A5","scenario":null},{"value":"0,00E+00","module":"C2","scenario":null},{"value":"0,00E+00","module":"C4","scenario":null}]},{"parameter":"MER","unit":"kg","values":[{"value":"0,00E+00","module":"A1-A3","scenario":null},{"value":"0,00E+00","module":"A4","scenario":null},{"value":"0,00E+00","module":"A5","scenario":null},{"value":"0,00E+00","module":"C2","scenario":null},{"value":"0,00E+00","module":"C4","scenario":null}]},{"parameter":"EEE","unit":"MJ","values":[{"value":"0,00E+00","module":"A1-A3","scenario":null},{"value":"0,00E+00","module":"A4","scenario":null},{"value":"0,00E+00","module":"A5","scenario":null},{"value":"0,00E+00","module":"C2","scenario":null},{"value":"0,00E+00","module":"C4","scenario":null}]},{"parameter":"EET","unit":"MJ","values":[{"value":"0,00E+00","module":"A1-A3","scenario":null},{"value":"0,00E+00","module":"A4","scenario":null},{"value":"0,00E+00","module":"A5","scenario":null},{"value":"0,00E+00","module":"C2","scenario":null},{"value":"0,00E+00","module":"C4","scenario":null}]}]}