{
    "product_name": "ISOVER CL Slab V2",
    "epd_id": "NEPD-2233-1019-EN",
    "declared_unit": {
        "unit": "m2",
        "amount": 1.0
    },
    "compliance": [
        "EN 15804",
        "ISO 14025",
        "ISO 21930"
    ],
    "producer_name": "Saint-Gobain Finland Oy / ISOVER",
    "environmental_impact": [
        {
            "parameter": "GWP-total",
            "values": [
                {
                    "value": "1,51E+00",
                    "module": "A1-A3",
                    "scenario": null
                },
                {
                    "value": "1,23E-01",
                    "module": "A4",
                    "scenario": null
                },
                {
                    "value": "3,15E-02",
                    "module": "A5",
                    "scenario": null
                },
                {
                    "value": "1,09E-02",
                    "module": "C2",
                    "scenario": null
                },
                {
                    "value": "2,95E-02",
                    "module": "C4",
                    "scenario": null
                }
            ]
        },
        {
            "parameter": "ODP",
            "values": [
                {
                    "value": "1,02E-07",
                    "module": "A1-A3",
                    "scenario": null
                },
                {
                    "value": "0,00E+00",
                    "module": "A4",
                    "scenario": null
                },
                {
                    "value": "2,05E-09",
                    "module": "A5",
                    "scenario": null
                },
                {
                    "value": "0,00E+00",
                    "module": "C2",
                    "scenario": null
                },
                {
                    "value": "0,00E+00",
                    "module": "C4",
                    "scenario": null
                }
            ]
        },
        {
            "parameter": "AP",
            "values": [
                {
                    "value": "1,87E-02",
                    "module": "A1-A3",
                    "scenario": null
                },
                {
                    "value": "5,59E-04",
                    "module": "A4",
                    "scenario": null
                },
                {
                    "value": "3,80E-04",
                    "module": "A5",
                    "scenario": null
                },
                {
                    "value": "4,56E-05",
                    "module": "C2",
                    "scenario": null
                },
                {
                    "value": "1,68E-04",
                    "module": "C4",
                    "scenario": null
                }
            ]
        },
        {
            "parameter": "EP",
            "values": [
                {
                    "value": "5,08E-03",
                    "module": "A1-A3",
                    "scenario": null
                },
                {
                    "value": "1,38E-04",
                    "module": "A4",
                    "scenario": null
                },
                {
                    "value": "1,03E-04",
                    "module": "A5",
                    "scenario": null
                },
                {
                    "value": "1,11E-05",
                    "module": "C2",
                    "scenario": null
                },
                {
                    "value": "1,91E-05",
                    "module": "C4",
                    "scenario": null
                }
            ]
        },
        {
            "parameter": "POCP",
            "values": [
                {
                    "value": "1,31E-03",
                    "module": "A1-A3",
                    "scenario": null
                },
                {
                    "value": "2,05E-05",
                    "module": "A4",
                    "scenario": null
                },
                {
                    "value": "2,65E-05",
                    "module": "A5",
                    "scenario": null
                },
                {
                    "value": "1,69E-06",
                    "module": "C2",
                    "scenario": null
                },
                {
                    "value": "1,39E-05",
                    "module": "C4",
                    "scenario": null
                }
            ]
        },
        {
            "parameter": "ADPE",
            "values": [
                {
                    "value": "2,10E-04",
                    "module": "A1-A3",
                    "scenario": null
                },
                {
                    "value": "1,63E-09",
                    "module": "A4",
                    "scenario": null
                },
                {
                    "value": "4,21E-06",
                    "module": "A5",
                    "scenario": null
                },
                {
                    "value": "1,47E-10",
                    "module": "C2",
                    "scenario": null
                },
                {
                    "value": "1,00E-08",
                    "module": "C4",
                    "scenario": null
                }
            ]
        },
        {
            "parameter": "ADPF",
            "values": [
                {
                    "value": "2,25E+01",
                    "module": "A1-A3",
                    "scenario": null
                },
                {
                    "value": "1,71E+00",
                    "module": "A4",
                    "scenario": null
                },
                {
                    "value": "4,69E-01",
                    "module": "A5",
                    "scenario": null
                },
                {
                    "value": "1,52E-01",
                    "module": "C2",
                    "scenario": null
                },
                {
                    "value": "3,93E-01",
                    "module": "C4",
                    "scenario": null
                }
            ]
        }
    ],
    "additional_environmental_impact": [],
    "resource_use": [
        {
            "parameter": "PERE",
            "values": [
                {
                    "value": "3,68E+01",
                    "module": "A1-A3",
                    "scenario": null
                },
                {
                    "value": "3,90E-02",
                    "module": "A4",
                    "scenario": null
                },
                {
                    "value": "7,40E-01",
                    "module": "A5",
                    "scenario": null
                },
                {
                    "value": "3,90E-03",
                    "module": "C2",
                    "scenario": null
                },
                {
                    "value": "5,20E-02",
                    "module": "C4",
                    "scenario": null
                }
            ]
        },
        {
            "parameter": "PERM",
            "values": [
                {
                    "value": "1,35E+00",
                    "module": "A1-A3",
                    "scenario": null
                },
                {
                    "value": "0,00E+00",
                    "module": "A4",
                    "scenario": null
                },
                {
                    "value": "2,70E-02",
                    "module": "A5",
                    "scenario": null
                },
                {
                    "value": "0,00E+00",
                    "module": "C2",
                    "scenario": null
                },
                {
                    "value": "0,00E+00",
                    "module": "C4",
                    "scenario": null
                }
            ]
        },
        {
            "parameter": "PERT",
            "values": [
                {
                    "value": "3,82E+01",
                    "module": "A1-A3",
                    "scenario": null
                },
                {
                    "value": "3,90E-02",
                    "module": "A4",
                    "scenario": null
                },
                {
                    "value": "7,60E-01",
                    "module": "A5",
                    "scenario": null
                },
                {
                    "value": "3,90E-03",
                    "module": "C2",
                    "scenario": null
                },
                {
                    "value": "5,20E-02",
                    "module": "C4",
                    "scenario": null
                }
            ]
        },
        {
            "parameter": "PENRE",
            "values": [
                {
                    "value": "2,42E+01",
                    "module": "A1-A3",
                    "scenario": null
                },
                {
                    "value": "1,70E+00",
                    "module": "A4",
                    "scenario": null
                },
                {
                    "value": "5,10E-01",
                    "module": "A5",
                    "scenario": null
                },
                {
                    "value": "1,50E-01",
                    "module": "C2",
                    "scenario": null
                },
                {
                    "value": "4,10E-01",
                    "module": "C4",
                    "scenario": null
                }
            ]
        },
        {
            "parameter": "PENRM",
            "values": [
                {
                    "value": "1,98E+00",
                    "module": "A1-A3",
                    "scenario": null
                },
                {
                    "value": "0,00E+00",
                    "module": "A4",
                    "scenario": null
                },
                {
                    "value": "4,00E-02",
                    "module": "A5",
                    "scenario": null
                },
                {
                    "value": "0,00E+00",
                    "module": "C2",
                    "scenario": null
                },
                {
                    "value": "0,00E+00",
                    "module": "C4",
                    "scenario": null
                }
            ]
        },
        {
            "parameter": "PENRT",
            "values": [
                {
                    "value": "2,62E+01",
                    "module": "A1-A3",
                    "scenario": null
                },
                {
                    "value": "1,70E+00",
                    "module": "A4",
                    "scenario": null
                },
                {
                    "value": "5,40E-01",
                    "module": "A5",
                    "scenario": null
                },
                {
                    "value": "1,50E-01",
                    "module": "C2",
                    "scenario": null
                },
                {
                    "value": "4,10E-01",
                    "module": "C4",
                    "scenario": null
                }
            ]
        },
        {
            "parameter": "SM",
            "values": [
                {
                    "value": "1,41E+00",
                    "module": "A1-A3",
                    "scenario": null
                },
                {
                    "value": "0,00E+00",
                    "module": "A4",
                    "scenario": null
                },
                {
                    "value": "2,80E-02",
                    "module": "A5",
                    "scenario": null
                },
                {
                    "value": "0,00E+00",
                    "module": "C2",
                    "scenario": null
                },
                {
                    "value": "0,00E+00",
                    "module": "C4",
                    "scenario": null
                }
            ]
        },
        {
            "parameter": "RSF",
            "values": [
                {
                    "value": "0,00E+00",
                    "module": "A1-A3",
                    "scenario": null
                },
                {
                    "value": "0,00E+00",
                    "module": "A4",
                    "scenario": null
                },
                {
                    "value": "0,00E+00",
                    "module": "A5",
                    "scenario": null
                },
                {
                    "value": "0,00E+00",
                    "module": "C2",
                    "scenario": null
                },
                {
                    "value": "0,00E+00",
                    "module": "C4",
                    "scenario": null
                }
            ]
        },
        {
            "parameter": "NRSF",
            "values": [
                {
                    "value": "0,00E+00",
                    "module": "A1-A3",
                    "scenario": null
                },
                {
                    "value": "0,00E+00",
                    "module": "A4",
                    "scenario": null
                },
                {
                    "value": "0,00E+00",
                    "module": "A5",
                    "scenario": null
                },
                {
                    "value": "0,00E+00",
                    "module": "C2",
                    "scenario": null
                },
                {
                    "value": "0,00E+00",
                    "module": "C4",
                    "scenario": null
                }
            ]
        },
        {
            "parameter": "FW",
            "values": [
                {
                    "value": "3,18E-02",
                    "module": "A1-A3",
                    "scenario": null
                },
                {
                    "value": "1,30E-05",
                    "module": "A4",
                    "scenario": null
                },
                {
                    "value": "6,40E-04",
                    "module": "A5",
                    "scenario": null
                },
                {
                    "value": "1,30E-06",
                    "module": "C2",
                    "scenario": null
                },
                {
                    "value": "1,00E-04",
                    "module": "C4",
                    "scenario": null
                }
            ]
        }
    ],
    "end_of_life_waste": [
        {
            "parameter": "HWD",
            "values": [
                {
                    "value": "9,13E-08",
                    "module": "A1-A3",
                    "scenario": null
                },
                {
                    "value": "6,15E-09",
                    "module": "A4",
                    "scenario": null
                },
                {
                    "value": "2,01E-09",
                    "module": "A5",
                    "scenario": null
                },
                {
                    "value": "5,45E-10",
                    "module": "C2",
                    "scenario": null
                },
                {
                    "value": "6,93E-09",
                    "module": "C4",
                    "scenario": null
                }
            ]
        },
        {
            "parameter": "NHWD",
            "values": [
                {
                    "value": "1,46E-01",
                    "module": "A1-A3",
                    "scenario": null
                },
                {
                    "value": "2,08E-05",
                    "module": "A4",
                    "scenario": null
                },
                {
                    "value": "4,27E-02",
                    "module": "A5",
                    "scenario": null
                },
                {
                    "value": "2,02E-06",
                    "module": "C2",
                    "scenario": null
                },
                {
                    "value": "1,89E+00",
                    "module": "C4",
                    "scenario": null
                }
            ]
        },
        {
            "parameter": "RWD",
            "values": [
                {
                    "value": "2,04E-05",
                    "module": "A1-A3",
                    "scenario": null
                },
                {
                    "value": "2,00E-06",
                    "module": "A4",
                    "scenario": null
                },
                {
                    "value": "5,36E-07",
                    "module": "A5",
                    "scenario": null
                },
                {
                    "value": "1,78E-07",
                    "module": "C2",
                    "scenario": null
                },
                {
                    "value": "5,40E-06",
                    "module": "C4",
                    "scenario": null
                }
            ]
        }
    ],
    "end_of_life_flow": [
        {
            "parameter": "CRU",
            "values": [
                {
                    "value": "0,00E+00",
                    "module": "A1-A3",
                    "scenario": null
                },
                {
                    "value": "0,00E+00",
                    "module": "A4",
                    "scenario": null
                },
                {
                    "value": "0,00E+00",
                    "module": "A5",
                    "scenario": null
                },
                {
                    "value": "0,00E+00",
                    "module": "C2",
                    "scenario": null
                },
                {
                    "value": "0,00E+00",
                    "module": "C4",
                    "scenario": null
                }
            ]
        },
        {
            "parameter": "MFR",
            "values": [
                {
                    "value": "2,06E-02",
                    "module": "A1-A3",
                    "scenario": null
                },
                {
                    "value": "0,00E+00",
                    "module": "A4",
                    "scenario": null
                },
                {
                    "value": "1,02E-01",
                    "module": "A5",
                    "scenario": null
                },
                {
                    "value": "0,00E+00",
                    "module": "C2",
                    "scenario": null
                },
                {
                    "value": "0,00E+00",
                    "module": "C4",
                    "scenario": null
                }
            ]
        },
        {
            "parameter": "MER",
            "values": [
                {
                    "value": "0,00E+00",
                    "module": "A1-A3",
                    "scenario": null
                },
                {
                    "value": "0,00E+00",
                    "module": "A4",
                    "scenario": null
                },
                {
                    "value": "0,00E+00",
                    "module": "A5",
                    "scenario": null
                },
                {
                    "value": "0,00E+00",
                    "module": "C2",
                    "scenario": null
                },
                {
                    "value": "0,00E+00",
                    "module": "C4",
                    "scenario": null
                }
            ]
        },
        {
            "parameter": "EEE",
            "values": [
                {
                    "value": "0,00E+00",
                    "module": "A1-A3",
                    "scenario": null
                },
                {
                    "value": "0,00E+00",
                    "module": "A4",
                    "scenario": null
                },
                {
                    "value": "0,00E+00",
                    "module": "A5",
                    "scenario": null
                },
                {
                    "value": "0,00E+00",
                    "module": "C2",
                    "scenario": null
                },
                {
                    "value": "0,00E+00",
                    "module": "C4",
                    "scenario": null
                }
            ]
        },
        {
            "parameter": "EET",
            "values": [
                {
                    "value": "0,00E+00",
                    "module": "A1-A3",
                    "scenario": null
                },
                {
                    "value": "0,00E+00",
                    "module": "A4",
                    "scenario": null
                },
                {
                    "value": "0,00E+00",
                    "module": "A5",
                    "scenario": null
                },
                {
                    "value": "0,00E+00",
                    "module": "C2",
                    "scenario": null
                },
                {
                    "value": "0,00E+00",
                    "module": "C4",
                    "scenario": null
                }
            ]
        }
    ]
}