{"product_name":"UX M 1000V 1x16mm\u00b2 P15/P108","epd_id":"NEPD-8394-8080","declared_unit":{"unit":"m","amount":1},"compliance":["EN 15804+A2","ISO 14025","ISO 21930"],"producer_name":"Prysmian Group Norge AS","environmental_impact":[{"parameter":"GWP-total","unit":"kg CO2-eq","values":[{"value":"7,15E-01","module":"A1","scenario":null},{"value":"2,12E-02","module":"A2","scenario":null},{"value":"6,08E-02","module":"A3","scenario":null},{"value":"8,60E-03","module":"A4","scenario":null},{"value":"1,69E-02","module":"A5","scenario":null},{"value":"0,00E+00","module":"B1","scenario":null},{"value":"0,00E+00","module":"B2","scenario":null},{"value":"0,00E+00","module":"B3","scenario":null},{"value":"0,00E+00","module":"B4","scenario":null},{"value":"0,00E+00","module":"B5","scenario":null},{"value":"0,00E+00","module":"B6","scenario":null},{"value":"0,00E+00","module":"B7","scenario":null},{"value":"0,00E+00","module":"C1","scenario":null},{"value":"8,60E-03","module":"C2","scenario":null},{"value":"3,81E-02","module":"C3","scenario":null},{"value":"2,64E-03","module":"C4","scenario":null},{"value":"-1,47E-01","module":"D","scenario":null},{"value":"7,97E-01","module":"A1A3","scenario":null}]},{"parameter":"GWP-fossil","unit":"kg CO2-eq","values":[{"value":"7,01E-01","module":"A1","scenario":null},{"value":"2,12E-02","module":"A2","scenario":null},{"value":"5,27E-02","module":"A3","scenario":null},{"value":"8,60E-03","module":"A4","scenario":null},{"value":"1,65E-02","module":"A5","scenario":null},{"value":"0,00E+00","module":"B1","scenario":null},{"value":"0,00E+00","module":"B2","scenario":null},{"value":"0,00E+00","module":"B3","scenario":null},{"value":"0,00E+00","module":"B4","scenario":null},{"value":"0,00E+00","module":"B5","scenario":null},{"value":"0,00E+00","module":"B6","scenario":null},{"value":"0,00E+00","module":"B7","scenario":null},{"value":"0,00E+00","module":"C1","scenario":null},{"value":"8,60E-03","module":"C2","scenario":null},{"value":"3,81E-02","module":"C3","scenario":null},{"value":"2,64E-03","module":"C4","scenario":null},{"value":"-1,46E-01","module":"D","scenario":null},{"value":"7,74E-01","module":"A1A3","scenario":null}]},{"parameter":"GWP-biogenic","unit":"kg CO2-eq","values":[{"value":"1,37E-02","module":"A1","scenario":null},{"value":"8,71E-06","module":"A2","scenario":null},{"value":"8,07E-03","module":"A3","scenario":null},{"value":"3,50E-06","module":"A4","scenario":null},{"value":"4,37E-04","module":"A5","scenario":null},{"value":"0,00E+00","module":"B1","scenario":null},{"value":"0,00E+00","module":"B2","scenario":null},{"value":"0,00E+00","module":"B3","scenario":null},{"value":"0,00E+00","module":"B4","scenario":null},{"value":"0,00E+00","module":"B5","scenario":null},{"value":"0,00E+00","module":"B6","scenario":null},{"value":"0,00E+00","module":"B7","scenario":null},{"value":"0,00E+00","module":"C1","scenario":null},{"value":"3,50E-06","module":"C2","scenario":null},{"value":"8,28E-07","module":"C3","scenario":null},{"value":"1,65E-07","module":"C4","scenario":null},{"value":"-6,75E-04","module":"D","scenario":null},{"value":"2,18E-02","module":"A1A3","scenario":null}]},{"parameter":"GWP-luluc","unit":"kg CO2-eq","values":[{"value":"7,44E-04","module":"A1","scenario":null},{"value":"6,36E-06","module":"A2","scenario":null},{"value":"6,90E-05","module":"A3","scenario":null},{"value":"3,00E-06","module":"A4","scenario":null},{"value":"1,65E-05","module":"A5","scenario":null},{"value":"0,00E+00","module":"B1","scenario":null},{"value":"0,00E+00","module":"B2","scenario":null},{"value":"0,00E+00","module":"B3","scenario":null},{"value":"0,00E+00","module":"B4","scenario":null},{"value":"0,00E+00","module":"B5","scenario":null},{"value":"0,00E+00","module":"B6","scenario":null},{"value":"0,00E+00","module":"B7","scenario":null},{"value":"0,00E+00","module":"C1","scenario":null},{"value":"3,00E-06","module":"C2","scenario":null},{"value":"1,54E-07","module":"C3","scenario":null},{"value":"3,48E-07","module":"C4","scenario":null},{"value":"-2,27E-04","module":"D","scenario":null},{"value":"8,20E-04","module":"A1A3","scenario":null}]},{"parameter":"ODP","unit":"kg CFC11-eq","values":[{"value":"2,65E-07","module":"A1","scenario":null},{"value":"4,89E-09","module":"A2","scenario":null},{"value":"1,70E-09","module":"A3","scenario":null},{"value":"1,96E-09","module":"A4","scenario":null},{"value":"5,48E-09","module":"A5","scenario":null},{"value":"0,00E+00","module":"B1","scenario":null},{"value":"0,00E+00","module":"B2","scenario":null},{"value":"0,00E+00","module":"B3","scenario":null},{"value":"0,00E+00","module":"B4","scenario":null},{"value":"0,00E+00","module":"B5","scenario":null},{"value":"0,00E+00","module":"B6","scenario":null},{"value":"0,00E+00","module":"B7","scenario":null},{"value":"0,00E+00","module":"C1","scenario":null},{"value":"1,96E-09","module":"C2","scenario":null},{"value":"8,30E-11","module":"C3","scenario":null},{"value":"2,75E-10","module":"C4","scenario":null},{"value":"-1,58E-04","module":"D","scenario":null},{"value":"2,72E-07","module":"A1A3","scenario":null}]},{"parameter":"AP","unit":"mol H+-eq","values":[{"value":"3,22E-02","module":"A1","scenario":null},{"value":"8,60E-05","module":"A2","scenario":null},{"value":"1,56E-04","module":"A3","scenario":null},{"value":"3,51E-05","module":"A4","scenario":null},{"value":"6,50E-04","module":"A5","scenario":null},{"value":"0,00E+00","module":"B1","scenario":null},{"value":"0,00E+00","module":"B2","scenario":null},{"value":"0,00E+00","module":"B3","scenario":null},{"value":"0,00E+00","module":"B4","scenario":null},{"value":"0,00E+00","module":"B5","scenario":null},{"value":"0,00E+00","module":"B6","scenario":null},{"value":"0,00E+00","module":"B7","scenario":null},{"value":"0,00E+00","module":"C1","scenario":null},{"value":"3,51E-05","module":"C2","scenario":null},{"value":"8,35E-06","module":"C3","scenario":null},{"value":"7,48E-06","module":"C4","scenario":null},{"value":"-2,42E-02","module":"D","scenario":null},{"value":"3,24E-02","module":"A1A3","scenario":null}]},{"parameter":"POCP","unit":"kg NMVOC-eq","values":[{"value":"8,10E-03","module":"A1","scenario":null},{"value":"9,04E-05","module":"A2","scenario":null},{"value":"8,03E-05","module":"A3","scenario":null},{"value":"3,53E-05","module":"A4","scenario":null},{"value":"1,67E-04","module":"A5","scenario":null},{"value":"0,00E+00","module":"B1","scenario":null},{"value":"0,00E+00","module":"B2","scenario":null},{"value":"0,00E+00","module":"B3","scenario":null},{"value":"0,00E+00","module":"B4","scenario":null},{"value":"0,00E+00","module":"B5","scenario":null},{"value":"0,00E+00","module":"B6","scenario":null},{"value":"0,00E+00","module":"B7","scenario":null},{"value":"0,00E+00","module":"C1","scenario":null},{"value":"3,53E-05","module":"C2","scenario":null},{"value":"9,87E-06","module":"C3","scenario":null},{"value":"8,92E-06","module":"C4","scenario":null},{"value":"-4,20E-03","module":"D","scenario":null},{"value":"8,27E-03","module":"A1A3","scenario":null}]},{"parameter":"ADPE","unit":"kg Sb-eq","values":[{"value":"4,07E-04","module":"A1","scenario":null},{"value":"3,90E-07","module":"A2","scenario":null},{"value":"1,28E-06","module":"A3","scenario":null},{"value":"2,33E-07","module":"A4","scenario":null},{"value":"8,17E-06","module":"A5","scenario":null},{"value":"0,00E+00","module":"B1","scenario":null},{"value":"0,00E+00","module":"B2","scenario":null},{"value":"0,00E+00","module":"B3","scenario":null},{"value":"0,00E+00","module":"B4","scenario":null},{"value":"0,00E+00","module":"B5","scenario":null},{"value":"0,00E+00","module":"B6","scenario":null},{"value":"0,00E+00","module":"B7","scenario":null},{"value":"0,00E+00","module":"C1","scenario":null},{"value":"2,33E-07","module":"C2","scenario":null},{"value":"4,17E-09","module":"C3","scenario":null},{"value":"7,33E-09","module":"C4","scenario":null},{"value":"-1,36E-04","module":"D","scenario":null},{"value":"4,08E-04","module":"A1A3","scenario":null}]},{"parameter":"ADPF","unit":"MJ","values":[{"value":"9,90E+00","module":"A1","scenario":null},{"value":"3,29E-01","module":"A2","scenario":null},{"value":"2,68E-01","module":"A3","scenario":null},{"value":"1,30E-01","module":"A4","scenario":null},{"value":"2,13E-01","module":"A5","scenario":null},{"value":"0,00E+00","module":"B1","scenario":null},{"value":"0,00E+00","module":"B2","scenario":null},{"value":"0,00E+00","module":"B3","scenario":null},{"value":"0,00E+00","module":"B4","scenario":null},{"value":"0,00E+00","module":"B5","scenario":null},{"value":"0,00E+00","module":"B6","scenario":null},{"value":"0,00E+00","module":"B7","scenario":null},{"value":"0,00E+00","module":"C1","scenario":null},{"value":"1,30E-01","module":"C2","scenario":null},{"value":"5,24E-03","module":"C3","scenario":null},{"value":"2,22E-02","module":"C4","scenario":null},{"value":"-1,32E+00","module":"D","scenario":null},{"value":"1,05E+01","module":"A1A3","scenario":null}]},{"parameter":"WDP","unit":"m3 world-eq. Deprived","values":[{"value":"4,81E+01","module":"A1","scenario":null},{"value":"2,60E-01","module":"A2","scenario":null},{"value":"3,92E+01","module":"A3","scenario":null},{"value":"1,24E-01","module":"A4","scenario":null},{"value":"1,76E+00","module":"A5","scenario":null},{"value":"0,00E+00","module":"B1","scenario":null},{"value":"0,00E+00","module":"B2","scenario":null},{"value":"0,00E+00","module":"B3","scenario":null},{"value":"0,00E+00","module":"B4","scenario":null},{"value":"0,00E+00","module":"B5","scenario":null},{"value":"0,00E+00","module":"B6","scenario":null},{"value":"0,00E+00","module":"B7","scenario":null},{"value":"0,00E+00","module":"C1","scenario":null},{"value":"1,24E-01","module":"C2","scenario":null},{"value":"3,78E-02","module":"C3","scenario":null},{"value":"5,11E-01","module":"C4","scenario":null},{"value":"7,50E+00","module":"D","scenario":null},{"value":"8,75E+01","module":"A1A3","scenario":null}]},{"parameter":"EP-freshwater","unit":"kg P-eq","values":[{"value":"2,63E-04","module":"A1","scenario":null},{"value":"1,63E-07","module":"A2","scenario":null},{"value":"1,29E-06","module":"A3","scenario":null},{"value":"6,75E-08","module":"A4","scenario":null},{"value":"5,29E-06","module":"A5","scenario":null},{"value":"0,00E+00","module":"B1","scenario":null},{"value":"0,00E+00","module":"B2","scenario":null},{"value":"0,00E+00","module":"B3","scenario":null},{"value":"0,00E+00","module":"B4","scenario":null},{"value":"0,00E+00","module":"B5","scenario":null},{"value":"0,00E+00","module":"B6","scenario":null},{"value":"0,00E+00","module":"B7","scenario":null},{"value":"0,00E+00","module":"C1","scenario":null},{"value":"6,75E-08","module":"C2","scenario":null},{"value":"7,35E-09","module":"C3","scenario":null},{"value":"1,62E-08","module":"C4","scenario":null},{"value":"-1,63E-04","module":"D","scenario":null},{"value":"2,65E-04","module":"A1A3","scenario":null}]},{"parameter":"EP-marine","unit":"kg N-eq","values":[{"value":"2,21E-03","module":"A1","scenario":null},{"value":"2,52E-05","module":"A2","scenario":null},{"value":"3,71E-05","module":"A3","scenario":null},{"value":"1,04E-05","module":"A4","scenario":null},{"value":"4,58E-05","module":"A5","scenario":null},{"value":"0,00E+00","module":"B1","scenario":null},{"value":"0,00E+00","module":"B2","scenario":null},{"value":"0,00E+00","module":"B3","scenario":null},{"value":"0,00E+00","module":"B4","scenario":null},{"value":"0,00E+00","module":"B5","scenario":null},{"value":"0,00E+00","module":"B6","scenario":null},{"value":"0,00E+00","module":"B7","scenario":null},{"value":"0,00E+00","module":"C1","scenario":null},{"value":"1,04E-05","module":"C2","scenario":null},{"value":"3,99E-06","module":"C3","scenario":null},{"value":"4,59E-06","module":"C4","scenario":null},{"value":"-1,00E-03","module":"D","scenario":null},{"value":"2,27E-03","module":"A1A3","scenario":null}]},{"parameter":"EP-terrestrial","unit":"mol N-eq.","values":[{"value":"3,26E-02","module":"A1","scenario":null},{"value":"2,79E-04","module":"A2","scenario":null},{"value":"2,95E-04","module":"A3","scenario":null},{"value":"1,15E-04","module":"A4","scenario":null},{"value":"6,67E-04","module":"A5","scenario":null},{"value":"0,00E+00","module":"B1","scenario":null},{"value":"0,00E+00","module":"B2","scenario":null},{"value":"0,00E+00","module":"B3","scenario":null},{"value":"0,00E+00","module":"B4","scenario":null},{"value":"0,00E+00","module":"B5","scenario":null},{"value":"0,00E+00","module":"B6","scenario":null},{"value":"0,00E+00","module":"B7","scenario":null},{"value":"0,00E+00","module":"C1","scenario":null},{"value":"1,15E-04","module":"C2","scenario":null},{"value":"4,09E-05","module":"C3","scenario":null},{"value":"3,01E-05","module":"C4","scenario":null},{"value":"-1,55E-02","module":"D","scenario":null},{"value":"3,32E-02","module":"A1A3","scenario":null}]},{"parameter":"GWP-IOBC","unit":"kg CO2-eq","values":[{"value":"7,14E-01","module":"A1","scenario":null},{"value":"2,12E-02","module":"A2","scenario":null},{"value":"5,98E-02","module":"A3","scenario":null},{"value":"8,60E-03","module":"A4","scenario":null},{"value":"1,69E-02","module":"A5","scenario":null},{"value":"0,00E+00","module":"B1","scenario":null},{"value":"0,00E+00","module":"B2","scenario":null},{"value":"0,00E+00","module":"B3","scenario":null},{"value":"0,00E+00","module":"B4","scenario":null},{"value":"0,00E+00","module":"B5","scenario":null},{"value":"0,00E+00","module":"B6","scenario":null},{"value":"0,00E+00","module":"B7","scenario":null},{"value":"0,00E+00","module":"C1","scenario":null},{"value":"8,60E-03","module":"C2","scenario":null},{"value":"3,81E-02","module":"C3","scenario":null},{"value":"2,85E-03","module":"C4","scenario":null},{"value":"-7,06E-02","module":"D","scenario":null},{"value":"7,95E-01","module":"A1A3","scenario":null}]}],"additional_environmental_impact":[{"parameter":"PM","unit":"Disease incidence","values":[{"value":"9,17E-08","module":"A1","scenario":null},{"value":"1,80E-09","module":"A2","scenario":null},{"value":"1,19E-09","module":"A3","scenario":null},{"value":"6,19E-10","module":"A4","scenario":null},{"value":"1,91E-09","module":"A5","scenario":null},{"value":"0,00E+00","module":"B1","scenario":null},{"value":"0,00E+00","module":"B2","scenario":null},{"value":"0,00E+00","module":"B3","scenario":null},{"value":"0,00E+00","module":"B4","scenario":null},{"value":"0,00E+00","module":"B5","scenario":null},{"value":"0,00E+00","module":"B6","scenario":null},{"value":"0,00E+00","module":"B7","scenario":null},{"value":"0,00E+00","module":"C1","scenario":null},{"value":"6,19E-10","module":"C2","scenario":null},{"value":"3,60E-11","module":"C3","scenario":null},{"value":"1,33E-10","module":"C4","scenario":null},{"value":"-4,95E-08","module":"D","scenario":null},{"value":"9,47E-08","module":"A1A3","scenario":null}]},{"parameter":"ETP-fw","unit":"CTUe","values":[{"value":"4,00E+02","module":"A1","scenario":null},{"value":"2,41E-01","module":"A2","scenario":null},{"value":"1,21E+00","module":"A3","scenario":null},{"value":"9,55E-02","module":"A4","scenario":null},{"value":"8,72E+00","module":"A5","scenario":null},{"value":"0,00E+00","module":"B1","scenario":null},{"value":"0,00E+00","module":"B2","scenario":null},{"value":"0,00E+00","module":"B3","scenario":null},{"value":"0,00E+00","module":"B4","scenario":null},{"value":"0,00E+00","module":"B5","scenario":null},{"value":"0,00E+00","module":"B6","scenario":null},{"value":"0,00E+00","module":"B7","scenario":null},{"value":"0,00E+00","module":"C1","scenario":null},{"value":"9,55E-02","module":"C2","scenario":null},{"value":"8,05E-02","module":"C3","scenario":null},{"value":"3,46E+01","module":"C4","scenario":null},{"value":"-2,23E+02","module":"D","scenario":null},{"value":"4,01E+02","module":"A1A3","scenario":null}]},{"parameter":"HTP-c","unit":"CTUh","values":[{"value":"7,00E-09","module":"A1","scenario":null},{"value":"0,00E+00","module":"A2","scenario":null},{"value":"6,00E-11","module":"A3","scenario":null},{"value":"0,00E+00","module":"A4","scenario":null},{"value":"1,41E-10","module":"A5","scenario":null},{"value":"0,00E+00","module":"B1","scenario":null},{"value":"0,00E+00","module":"B2","scenario":null},{"value":"0,00E+00","module":"B3","scenario":null},{"value":"0,00E+00","module":"B4","scenario":null},{"value":"0,00E+00","module":"B5","scenario":null},{"value":"0,00E+00","module":"B6","scenario":null},{"value":"0,00E+00","module":"B7","scenario":null},{"value":"0,00E+00","module":"C1","scenario":null},{"value":"0,00E+00","module":"C2","scenario":null},{"value":"2,00E-12","module":"C3","scenario":null},{"value":"2,00E-12","module":"C4","scenario":null},{"value":"-3,14E-09","module":"D","scenario":null},{"value":"7,06E-09","module":"A1A3","scenario":null}]},{"parameter":"HTP-nc","unit":"CTUh","values":[{"value":"5,28E-07","module":"A1","scenario":null},{"value":"2,36E-10","module":"A2","scenario":null},{"value":"1,52E-09","module":"A3","scenario":null},{"value":"1,03E-10","module":"A4","scenario":null},{"value":"1,06E-08","module":"A5","scenario":null},{"value":"0,00E+00","module":"B1","scenario":null},{"value":"0,00E+00","module":"B2","scenario":null},{"value":"0,00E+00","module":"B3","scenario":null},{"value":"0,00E+00","module":"B4","scenario":null},{"value":"0,00E+00","module":"B5","scenario":null},{"value":"0,00E+00","module":"B6","scenario":null},{"value":"0,00E+00","module":"B7","scenario":null},{"value":"0,00E+00","module":"C1","scenario":null},{"value":"1,03E-10","module":"C2","scenario":null},{"value":"1,00E-10","module":"C3","scenario":null},{"value":"3,10E-11","module":"C4","scenario":null},{"value":"-2,69E-07","module":"D","scenario":null},{"value":"5,30E-07","module":"A1A3","scenario":null}]},{"parameter":"SQP","unit":"-","values":[{"value":"7,66E+00","module":"A1","scenario":null},{"value":"3,59E-01","module":"A2","scenario":null},{"value":"1,47E-01","module":"A3","scenario":null},{"value":"8,94E-02","module":"A4","scenario":null},{"value":"1,66E-01","module":"A5","scenario":null},{"value":"0,00E+00","module":"B1","scenario":null},{"value":"0,00E+00","module":"B2","scenario":null},{"value":"0,00E+00","module":"B3","scenario":null},{"value":"0,00E+00","module":"B4","scenario":null},{"value":"0,00E+00","module":"B5","scenario":null},{"value":"0,00E+00","module":"B6","scenario":null},{"value":"0,00E+00","module":"B7","scenario":null},{"value":"0,00E+00","module":"C1","scenario":null},{"value":"8,94E-02","module":"C2","scenario":null},{"value":"9,56E-04","module":"C3","scenario":null},{"value":"4,61E-02","module":"C4","scenario":null},{"value":"-3,03E+00","module":"D","scenario":null},{"value":"8,16E+00","module":"A1A3","scenario":null}]},{"parameter":"IRP","unit":"kBq U235-eq","values":[{"value":"4,42E-02","module":"A1","scenario":null},{"value":"1,44E-03","module":"A2","scenario":null},{"value":"4,23E-03","module":"A3","scenario":null},{"value":"5,67E-04","module":"A4","scenario":null},{"value":"1,01E-03","module":"A5","scenario":null},{"value":"0,00E+00","module":"B1","scenario":null},{"value":"0,00E+00","module":"B2","scenario":null},{"value":"0,00E+00","module":"B3","scenario":null},{"value":"0,00E+00","module":"B4","scenario":null},{"value":"0,00E+00","module":"B5","scenario":null},{"value":"0,00E+00","module":"B6","scenario":null},{"value":"0,00E+00","module":"B7","scenario":null},{"value":"0,00E+00","module":"C1","scenario":null},{"value":"5,67E-04","module":"C2","scenario":null},{"value":"1,32E-05","module":"C3","scenario":null},{"value":"1,42E-04","module":"C4","scenario":null},{"value":"-1,80E-03","module":"D","scenario":null},{"value":"4,98E-02","module":"A1A3","scenario":null}]}],"resource_use":[{"parameter":"PERE","unit":"MJ","values":[{"value":"2,08E+00","module":"A1","scenario":null},{"value":"4,20E-03","module":"A2","scenario":null},{"value":"2,90E+00","module":"A3","scenario":null},{"value":"1,83E-03","module":"A4","scenario":null},{"value":"9,98E-02","module":"A5","scenario":null},{"value":"0,00E+00","module":"B1","scenario":null},{"value":"0,00E+00","module":"B2","scenario":null},{"value":"0,00E+00","module":"B3","scenario":null},{"value":"0,00E+00","module":"B4","scenario":null},{"value":"0,00E+00","module":"B5","scenario":null},{"value":"0,00E+00","module":"B6","scenario":null},{"value":"0,00E+00","module":"B7","scenario":null},{"value":"0,00E+00","module":"C1","scenario":null},{"value":"1,83E-03","module":"C2","scenario":null},{"value":"2,92E-04","module":"C3","scenario":null},{"value":"2,76E-03","module":"C4","scenario":null},{"value":"-7,08E-01","module":"D","scenario":null},{"value":"4,98E+00","module":"A1A3","scenario":null}]},{"parameter":"PERM","unit":"","values":[{"value":"0,00E+00","module":"A1","scenario":null},{"value":"0,00E+00","module":"A2","scenario":null},{"value":"0,00E+00","module":"A3","scenario":null},{"value":"0,00E+00","module":"A4","scenario":null},{"value":"0,00E+00","module":"A5","scenario":null},{"value":"0,00E+00","module":"B1","scenario":null},{"value":"0,00E+00","module":"B2","scenario":null},{"value":"0,00E+00","module":"B3","scenario":null},{"value":"0,00E+00","module":"B4","scenario":null},{"value":"0,00E+00","module":"B5","scenario":null},{"value":"0,00E+00","module":"B6","scenario":null},{"value":"0,00E+00","module":"B7","scenario":null},{"value":"0,00E+00","module":"C1","scenario":null},{"value":"0,00E+00","module":"C2","scenario":null},{"value":"0,00E+00","module":"C3","scenario":null},{"value":"0,00E+00","module":"C4","scenario":null},{"value":"0,00E+00","module":"D","scenario":null},{"value":"0,00E+00","module":"A1A3","scenario":null}]},{"parameter":"PERT","unit":"MJ","values":[{"value":"2,08E+00","module":"A1","scenario":null},{"value":"4,20E-03","module":"A2","scenario":null},{"value":"2,90E+00","module":"A3","scenario":null},{"value":"1,83E-03","module":"A4","scenario":null},{"value":"9,98E-02","module":"A5","scenario":null},{"value":"0,00E+00","module":"B1","scenario":null},{"value":"0,00E+00","module":"B2","scenario":null},{"value":"0,00E+00","module":"B3","scenario":null},{"value":"0,00E+00","module":"B4","scenario":null},{"value":"0,00E+00","module":"B5","scenario":null},{"value":"0,00E+00","module":"B6","scenario":null},{"value":"0,00E+00","module":"B7","scenario":null},{"value":"0,00E+00","module":"C1","scenario":null},{"value":"1,83E-03","module":"C2","scenario":null},{"value":"2,92E-04","module":"C3","scenario":null},{"value":"2,76E-03","module":"C4","scenario":null},{"value":"-7,08E-01","module":"D","scenario":null},{"value":"4,98E+00","module":"A1A3","scenario":null}]},{"parameter":"PENRE","unit":"MJ","values":[{"value":"9,35E+00","module":"A1","scenario":null},{"value":"3,29E-01","module":"A2","scenario":null},{"value":"2,69E-01","module":"A3","scenario":null},{"value":"1,30E-01","module":"A4","scenario":null},{"value":"2,02E-01","module":"A5","scenario":null},{"value":"0,00E+00","module":"B1","scenario":null},{"value":"0,00E+00","module":"B2","scenario":null},{"value":"0,00E+00","module":"B3","scenario":null},{"value":"0,00E+00","module":"B4","scenario":null},{"value":"0,00E+00","module":"B5","scenario":null},{"value":"0,00E+00","module":"B6","scenario":null},{"value":"0,00E+00","module":"B7","scenario":null},{"value":"0,00E+00","module":"C1","scenario":null},{"value":"1,30E-01","module":"C2","scenario":null},{"value":"5,24E-03","module":"C3","scenario":null},{"value":"2,22E-02","module":"C4","scenario":null},{"value":"-1,32E+00","module":"D","scenario":null},{"value":"9,95E+00","module":"A1A3","scenario":null}]},{"parameter":"PENRM","unit":"MJ","values":[{"value":"5,54E-01","module":"A1","scenario":null},{"value":"0,00E+00","module":"A2","scenario":null},{"value":"0,00E+00","module":"A3","scenario":null},{"value":"0,00E+00","module":"A4","scenario":null},{"value":"5,47E-04","module":"A5","scenario":null},{"value":"0,00E+00","module":"B1","scenario":null},{"value":"0,00E+00","module":"B2","scenario":null},{"value":"0,00E+00","module":"B3","scenario":null},{"value":"0,00E+00","module":"B4","scenario":null},{"value":"0,00E+00","module":"B5","scenario":null},{"value":"0,00E+00","module":"B6","scenario":null},{"value":"0,00E+00","module":"B7","scenario":null},{"value":"0,00E+00","module":"C1","scenario":null},{"value":"0,00E+00","module":"C2","scenario":null},{"value":"-5,26E-01","module":"C3","scenario":null},{"value":"0,00E+00","module":"C4","scenario":null},{"value":"0,00E+00","module":"D","scenario":null},{"value":"5,54E-01","module":"A1A3","scenario":null}]},{"parameter":"PENRT","unit":"MJ","values":[{"value":"9,90E+00","module":"A1","scenario":null},{"value":"3,29E-01","module":"A2","scenario":null},{"value":"2,69E-01","module":"A3","scenario":null},{"value":"1,30E-01","module":"A4","scenario":null},{"value":"2,03E-01","module":"A5","scenario":null},{"value":"0,00E+00","module":"B1","scenario":null},{"value":"0,00E+00","module":"B2","scenario":null},{"value":"0,00E+00","module":"B3","scenario":null},{"value":"0,00E+00","module":"B4","scenario":null},{"value":"0,00E+00","module":"B5","scenario":null},{"value":"0,00E+00","module":"B6","scenario":null},{"value":"0,00E+00","module":"B7","scenario":null},{"value":"0,00E+00","module":"C1","scenario":null},{"value":"1,30E-01","module":"C2","scenario":null},{"value":"-5,21E-01","module":"C3","scenario":null},{"value":"2,22E-02","module":"C4","scenario":null},{"value":"-1,32E+00","module":"D","scenario":null},{"value":"1,05E+01","module":"A1A3","scenario":null}]},{"parameter":"SM","unit":"kg","values":[{"value":"2,41E-02","module":"A1","scenario":null},{"value":"0,00E+00","module":"A2","scenario":null},{"value":"0,00E+00","module":"A3","scenario":null},{"value":"0,00E+00","module":"A4","scenario":null},{"value":"4,83E-04","module":"A5","scenario":null},{"value":"0,00E+00","module":"B1","scenario":null},{"value":"0,00E+00","module":"B2","scenario":null},{"value":"0,00E+00","module":"B3","scenario":null},{"value":"0,00E+00","module":"B4","scenario":null},{"value":"0,00E+00","module":"B5","scenario":null},{"value":"0,00E+00","module":"B6","scenario":null},{"value":"0,00E+00","module":"B7","scenario":null},{"value":"0,00E+00","module":"C1","scenario":null},{"value":"0,00E+00","module":"C2","scenario":null},{"value":"0,00E+00","module":"C3","scenario":null},{"value":"0,00E+00","module":"C4","scenario":null},{"value":"4,22E-02","module":"D","scenario":null},{"value":"2,41E-02","module":"A1A3","scenario":null}]},{"parameter":"RSF","unit":"MJ","values":[{"value":"5,53E-02","module":"A1","scenario":null},{"value":"1,48E-04","module":"A2","scenario":null},{"value":"2,36E-03","module":"A3","scenario":null},{"value":"6,55E-05","module":"A4","scenario":null},{"value":"1,16E-03","module":"A5","scenario":null},{"value":"0,00E+00","module":"B1","scenario":null},{"value":"0,00E+00","module":"B2","scenario":null},{"value":"0,00E+00","module":"B3","scenario":null},{"value":"0,00E+00","module":"B4","scenario":null},{"value":"0,00E+00","module":"B5","scenario":null},{"value":"0,00E+00","module":"B6","scenario":null},{"value":"0,00E+00","module":"B7","scenario":null},{"value":"0,00E+00","module":"C1","scenario":null},{"value":"6,55E-05","module":"C2","scenario":null},{"value":"6,26E-06","module":"C3","scenario":null},{"value":"5,72E-05","module":"C4","scenario":null},{"value":"3,98E-03","module":"D","scenario":null},{"value":"5,78E-02","module":"A1A3","scenario":null}]},{"parameter":"NRSF","unit":"MJ","values":[{"value":"1,02E-03","module":"A1","scenario":null},{"value":"4,99E-04","module":"A2","scenario":null},{"value":"5,87E-03","module":"A3","scenario":null},{"value":"2,34E-04","module":"A4","scenario":null},{"value":"1,53E-04","module":"A5","scenario":null},{"value":"0,00E+00","module":"B1","scenario":null},{"value":"0,00E+00","module":"B2","scenario":null},{"value":"0,00E+00","module":"B3","scenario":null},{"value":"0,00E+00","module":"B4","scenario":null},{"value":"0,00E+00","module":"B5","scenario":null},{"value":"0,00E+00","module":"B6","scenario":null},{"value":"0,00E+00","module":"B7","scenario":null},{"value":"0,00E+00","module":"C1","scenario":null},{"value":"2,34E-04","module":"C2","scenario":null},{"value":"0,00E+00","module":"C3","scenario":null},{"value":"7,78E-06","module":"C4","scenario":null},{"value":"-2,70E-03","module":"D","scenario":null},{"value":"7,39E-03","module":"A1A3","scenario":null}]},{"parameter":"FW","unit":"m3","values":[{"value":"1,32E-02","module":"A1","scenario":null},{"value":"3,71E-05","module":"A2","scenario":null},{"value":"2,24E-02","module":"A3","scenario":null},{"value":"1,37E-05","module":"A4","scenario":null},{"value":"7,16E-04","module":"A5","scenario":null},{"value":"0,00E+00","module":"B1","scenario":null},{"value":"0,00E+00","module":"B2","scenario":null},{"value":"0,00E+00","module":"B3","scenario":null},{"value":"0,00E+00","module":"B4","scenario":null},{"value":"0,00E+00","module":"B5","scenario":null},{"value":"0,00E+00","module":"B6","scenario":null},{"value":"0,00E+00","module":"B7","scenario":null},{"value":"0,00E+00","module":"C1","scenario":null},{"value":"1,37E-05","module":"C2","scenario":null},{"value":"4,43E-05","module":"C3","scenario":null},{"value":"2,89E-05","module":"C4","scenario":null},{"value":"-3,76E-03","module":"D","scenario":null},{"value":"3,57E-02","module":"A1A3","scenario":null}]}],"end_of_life_waste":[{"parameter":"HWD","unit":"kg","values":[{"value":"7,83E-03","module":"A1","scenario":null},{"value":"1,79E-05","module":"A2","scenario":null},{"value":"1,48E-02","module":"A3","scenario":null},{"value":"6,61E-06","module":"A4","scenario":null},{"value":"4,94E-04","module":"A5","scenario":null},{"value":"0,00E+00","module":"B1","scenario":null},{"value":"0,00E+00","module":"B2","scenario":null},{"value":"0,00E+00","module":"B3","scenario":null},{"value":"0,00E+00","module":"B4","scenario":null},{"value":"0,00E+00","module":"B5","scenario":null},{"value":"0,00E+00","module":"B6","scenario":null},{"value":"0,00E+00","module":"B7","scenario":null},{"value":"0,00E+00","module":"C1","scenario":null},{"value":"6,61E-06","module":"C2","scenario":null},{"value":"0,00E+00","module":"C3","scenario":null},{"value":"2,11E-03","module":"C4","scenario":null},{"value":"-1,63E-03","module":"D","scenario":null},{"value":"2,26E-02","module":"A1A3","scenario":null}]},{"parameter":"NHWD","unit":"kg","values":[{"value":"2,96E-01","module":"A1","scenario":null},{"value":"2,70E-02","module":"A2","scenario":null},{"value":"3,17E-02","module":"A3","scenario":null},{"value":"6,20E-03","module":"A4","scenario":null},{"value":"8,68E-03","module":"A5","scenario":null},{"value":"0,00E+00","module":"B1","scenario":null},{"value":"0,00E+00","module":"B2","scenario":null},{"value":"0,00E+00","module":"B3","scenario":null},{"value":"0,00E+00","module":"B4","scenario":null},{"value":"0,00E+00","module":"B5","scenario":null},{"value":"0,00E+00","module":"B6","scenario":null},{"value":"0,00E+00","module":"B7","scenario":null},{"value":"0,00E+00","module":"C1","scenario":null},{"value":"6,20E-03","module":"C2","scenario":null},{"value":"0,00E+00","module":"C3","scenario":null},{"value":"7,28E-02","module":"C4","scenario":null},{"value":"-7,02E-02","module":"D","scenario":null},{"value":"3,55E-01","module":"A1A3","scenario":null}]},{"parameter":"RWD","unit":"kg","values":[{"value":"4,08E-05","module":"A1","scenario":null},{"value":"2,24E-06","module":"A2","scenario":null},{"value":"2,23E-06","module":"A3","scenario":null},{"value":"8,84E-07","module":"A4","scenario":null},{"value":"9,26E-07","module":"A5","scenario":null},{"value":"0,00E+00","module":"B1","scenario":null},{"value":"0,00E+00","module":"B2","scenario":null},{"value":"0,00E+00","module":"B3","scenario":null},{"value":"0,00E+00","module":"B4","scenario":null},{"value":"0,00E+00","module":"B5","scenario":null},{"value":"0,00E+00","module":"B6","scenario":null},{"value":"0,00E+00","module":"B7","scenario":null},{"value":"0,00E+00","module":"C1","scenario":null},{"value":"8,84E-07","module":"C2","scenario":null},{"value":"0,00E+00","module":"C3","scenario":null},{"value":"1,54E-07","module":"C4","scenario":null},{"value":"-1,61E-06","module":"D","scenario":null},{"value":"4,53E-05","module":"A1A3","scenario":null}]}],"end_of_life_flow":[{"parameter":"CRU","unit":"kg","values":[{"value":"0,00E+00","module":"A1","scenario":null},{"value":"0,00E+00","module":"A2","scenario":null},{"value":"0,00E+00","module":"A3","scenario":null},{"value":"0,00E+00","module":"A4","scenario":null},{"value":"0,00E+00","module":"A5","scenario":null},{"value":"0,00E+00","module":"B1","scenario":null},{"value":"0,00E+00","module":"B2","scenario":null},{"value":"0,00E+00","module":"B3","scenario":null},{"value":"0,00E+00","module":"B4","scenario":null},{"value":"0,00E+00","module":"B5","scenario":null},{"value":"0,00E+00","module":"B6","scenario":null},{"value":"0,00E+00","module":"B7","scenario":null},{"value":"0,00E+00","module":"C1","scenario":null},{"value":"0,00E+00","module":"C2","scenario":null},{"value":"0,00E+00","module":"C3","scenario":null},{"value":"0,00E+00","module":"C4","scenario":null},{"value":"0,00E+00","module":"D","scenario":null},{"value":"0,00E+00","module":"A1A3","scenario":null}]},{"parameter":"MFR","unit":"kg","values":[{"value":"0,00E+00","module":"A1","scenario":null},{"value":"0,00E+00","module":"A2","scenario":null},{"value":"1,41E-06","module":"A3","scenario":null},{"value":"0,00E+00","module":"A4","scenario":null},{"value":"1,68E-03","module":"A5","scenario":null},{"value":"0,00E+00","module":"B1","scenario":null},{"value":"0,00E+00","module":"B2","scenario":null},{"value":"0,00E+00","module":"B3","scenario":null},{"value":"0,00E+00","module":"B4","scenario":null},{"value":"0,00E+00","module":"B5","scenario":null},{"value":"0,00E+00","module":"B6","scenario":null},{"value":"0,00E+00","module":"B7","scenario":null},{"value":"0,00E+00","module":"C1","scenario":null},{"value":"0,00E+00","module":"C2","scenario":null},{"value":"8,38E-02","module":"C3","scenario":null},{"value":"1,44E-06","module":"C4","scenario":null},{"value":"-1,65E-03","module":"D","scenario":null},{"value":"1,41E-06","module":"A1A3","scenario":null}]},{"parameter":"MER","unit":"kg","values":[{"value":"0,00E+00","module":"A1","scenario":null},{"value":"0,00E+00","module":"A2","scenario":null},{"value":"6,62E-02","module":"A3","scenario":null},{"value":"0,00E+00","module":"A4","scenario":null},{"value":"1,65E-03","module":"A5","scenario":null},{"value":"0,00E+00","module":"B1","scenario":null},{"value":"0,00E+00","module":"B2","scenario":null},{"value":"0,00E+00","module":"B3","scenario":null},{"value":"0,00E+00","module":"B4","scenario":null},{"value":"0,00E+00","module":"B5","scenario":null},{"value":"0,00E+00","module":"B6","scenario":null},{"value":"0,00E+00","module":"B7","scenario":null},{"value":"0,00E+00","module":"C1","scenario":null},{"value":"0,00E+00","module":"C2","scenario":null},{"value":"1,61E-02","module":"C3","scenario":null},{"value":"3,53E-08","module":"C4","scenario":null},{"value":"-2,17E-04","module":"D","scenario":null},{"value":"6,62E-02","module":"A1A3","scenario":null}]},{"parameter":"EEE","unit":"MJ","values":[{"value":"0,00E+00","module":"A1","scenario":null},{"value":"0,00E+00","module":"A2","scenario":null},{"value":"3,94E-02","module":"A3","scenario":null},{"value":"0,00E+00","module":"A4","scenario":null},{"value":"1,28E-03","module":"A5","scenario":null},{"value":"0,00E+00","module":"B1","scenario":null},{"value":"0,00E+00","module":"B2","scenario":null},{"value":"0,00E+00","module":"B3","scenario":null},{"value":"0,00E+00","module":"B4","scenario":null},{"value":"0,00E+00","module":"B5","scenario":null},{"value":"0,00E+00","module":"B6","scenario":null},{"value":"0,00E+00","module":"B7","scenario":null},{"value":"0,00E+00","module":"C1","scenario":null},{"value":"0,00E+00","module":"C2","scenario":null},{"value":"2,47E-02","module":"C3","scenario":null},{"value":"2,29E-06","module":"C4","scenario":null},{"value":"-5,32E-04","module":"D","scenario":null},{"value":"3,94E-02","module":"A1A3","scenario":null}]},{"parameter":"EET","unit":"MJ","values":[{"value":"0,00E+00","module":"A1","scenario":null},{"value":"0,00E+00","module":"A2","scenario":null},{"value":"5,95E-01","module":"A3","scenario":null},{"value":"0,00E+00","module":"A4","scenario":null},{"value":"1,94E-02","module":"A5","scenario":null},{"value":"0,00E+00","module":"B1","scenario":null},{"value":"0,00E+00","module":"B2","scenario":null},{"value":"0,00E+00","module":"B3","scenario":null},{"value":"0,00E+00","module":"B4","scenario":null},{"value":"0,00E+00","module":"B5","scenario":null},{"value":"0,00E+00","module":"B6","scenario":null},{"value":"0,00E+00","module":"B7","scenario":null},{"value":"0,00E+00","module":"C1","scenario":null},{"value":"0,00E+00","module":"C2","scenario":null},{"value":"3,74E-01","module":"C3","scenario":null},{"value":"3,47E-05","module":"C4","scenario":null},{"value":"-8,06E-03","module":"D","scenario":null},{"value":"5,95E-01","module":"A1A3","scenario":null}]}]}