{
    "product_name": "Soneo Wall Panel 1000x1000x30",
    "epd_id": "NEPD-5136-4471-EN",
    "declared_unit": {
        "unit": "stk",
        "amount": 1.0
    },
    "compliance": [
        "EN 15804+A2",
        "ISO 14025",
        "ISO 21930"
    ],
    "producer_name": "Abstracta AB",
    "environmental_impact": [
        {
            "parameter": "GWP-total",
            "values": [
                {
                    "value": "8,83E+01",
                    "module": "A1-A3",
                    "scenario": null
                },
                {
                    "value": "6,78E-01",
                    "module": "A4",
                    "scenario": null
                },
                {
                    "value": "1,25E+00",
                    "module": "A5",
                    "scenario": null
                },
                {
                    "value": "5,49E-03",
                    "module": "B2",
                    "scenario": null
                },
                {
                    "value": "0,00E+00",
                    "module": "B3",
                    "scenario": null
                },
                {
                    "value": "0,00E+00",
                    "module": "B4",
                    "scenario": null
                },
                {
                    "value": "0,00E+00",
                    "module": "C1",
                    "scenario": null
                },
                {
                    "value": "6,58E-02",
                    "module": "C2",
                    "scenario": null
                },
                {
                    "value": "5,81E+00",
                    "module": "C3",
                    "scenario": null
                },
                {
                    "value": "2,46E-02",
                    "module": "C4",
                    "scenario": null
                },
                {
                    "value": "-3,26E-01",
                    "module": "D",
                    "scenario": null
                }
            ]
        },
        {
            "parameter": "GWP-fossil",
            "values": [
                {
                    "value": "6,21E+01",
                    "module": "A1-A3",
                    "scenario": null
                },
                {
                    "value": "6,78E-01",
                    "module": "A4",
                    "scenario": null
                },
                {
                    "value": "1,18E-02",
                    "module": "A5",
                    "scenario": null
                },
                {
                    "value": "5,06E-03",
                    "module": "B2",
                    "scenario": null
                },
                {
                    "value": "0,00E+00",
                    "module": "B3",
                    "scenario": null
                },
                {
                    "value": "0,00E+00",
                    "module": "B4",
                    "scenario": null
                },
                {
                    "value": "0,00E+00",
                    "module": "C1",
                    "scenario": null
                },
                {
                    "value": "6,57E-02",
                    "module": "C2",
                    "scenario": null
                },
                {
                    "value": "2,95E-01",
                    "module": "C3",
                    "scenario": null
                },
                {
                    "value": "2,46E-02",
                    "module": "C4",
                    "scenario": null
                },
                {
                    "value": "-3,15E-01",
                    "module": "D",
                    "scenario": null
                }
            ]
        },
        {
            "parameter": "GWP-biogenic",
            "values": [
                {
                    "value": "2,17E+01",
                    "module": "A1-A3",
                    "scenario": null
                },
                {
                    "value": "2,79E-04",
                    "module": "A4",
                    "scenario": null
                },
                {
                    "value": "1,24E+00",
                    "module": "A5",
                    "scenario": null
                },
                {
                    "value": "1,03E-04",
                    "module": "B2",
                    "scenario": null
                },
                {
                    "value": "0,00E+00",
                    "module": "B3",
                    "scenario": null
                },
                {
                    "value": "0,00E+00",
                    "module": "B4",
                    "scenario": null
                },
                {
                    "value": "0,00E+00",
                    "module": "C1",
                    "scenario": null
                },
                {
                    "value": "2,72E-05",
                    "module": "C2",
                    "scenario": null
                },
                {
                    "value": "5,52E+00",
                    "module": "C3",
                    "scenario": null
                },
                {
                    "value": "2,17E-05",
                    "module": "C4",
                    "scenario": null
                },
                {
                    "value": "-8,52E-04",
                    "module": "D",
                    "scenario": null
                }
            ]
        },
        {
            "parameter": "GWP-luluc",
            "values": [
                {
                    "value": "4,51E+00",
                    "module": "A1-A3",
                    "scenario": null
                },
                {
                    "value": "2,43E-04",
                    "module": "A4",
                    "scenario": null
                },
                {
                    "value": "3,91E-06",
                    "module": "A5",
                    "scenario": null
                },
                {
                    "value": "3,29E-04",
                    "module": "B2",
                    "scenario": null
                },
                {
                    "value": "0,00E+00",
                    "module": "B3",
                    "scenario": null
                },
                {
                    "value": "0,00E+00",
                    "module": "B4",
                    "scenario": null
                },
                {
                    "value": "0,00E+00",
                    "module": "C1",
                    "scenario": null
                },
                {
                    "value": "2,34E-05",
                    "module": "C2",
                    "scenario": null
                },
                {
                    "value": "2,61E-05",
                    "module": "C3",
                    "scenario": null
                },
                {
                    "value": "6,19E-06",
                    "module": "C4",
                    "scenario": null
                },
                {
                    "value": "-9,64E-03",
                    "module": "D",
                    "scenario": null
                }
            ]
        },
        {
            "parameter": "ODP",
            "values": [
                {
                    "value": "1,75E-06",
                    "module": "A1-A3",
                    "scenario": null
                },
                {
                    "value": "1,53E-07",
                    "module": "A4",
                    "scenario": null
                },
                {
                    "value": "2,49E-09",
                    "module": "A5",
                    "scenario": null
                },
                {
                    "value": "2,48E-09",
                    "module": "B2",
                    "scenario": null
                },
                {
                    "value": "0,00E+00",
                    "module": "B3",
                    "scenario": null
                },
                {
                    "value": "0,00E+00",
                    "module": "B4",
                    "scenario": null
                },
                {
                    "value": "0,00E+00",
                    "module": "C1",
                    "scenario": null
                },
                {
                    "value": "1,49E-08",
                    "module": "C2",
                    "scenario": null
                },
                {
                    "value": "1,28E-08",
                    "module": "C3",
                    "scenario": null
                },
                {
                    "value": "8,59E-09",
                    "module": "C4",
                    "scenario": null
                },
                {
                    "value": "-1,72E-02",
                    "module": "D",
                    "scenario": null
                }
            ]
        },
        {
            "parameter": "AP",
            "values": [
                {
                    "value": "1,46E+00",
                    "module": "A1-A3",
                    "scenario": null
                },
                {
                    "value": "2,14E-03",
                    "module": "A4",
                    "scenario": null
                },
                {
                    "value": "5,59E-05",
                    "module": "A5",
                    "scenario": null
                },
                {
                    "value": "3,30E-05",
                    "module": "B2",
                    "scenario": null
                },
                {
                    "value": "0,00E+00",
                    "module": "B3",
                    "scenario": null
                },
                {
                    "value": "0,00E+00",
                    "module": "B4",
                    "scenario": null
                },
                {
                    "value": "0,00E+00",
                    "module": "C1",
                    "scenario": null
                },
                {
                    "value": "1,89E-04",
                    "module": "C2",
                    "scenario": null
                },
                {
                    "value": "8,02E-04",
                    "module": "C3",
                    "scenario": null
                },
                {
                    "value": "2,02E-04",
                    "module": "C4",
                    "scenario": null
                },
                {
                    "value": "-2,48E-03",
                    "module": "D",
                    "scenario": null
                }
            ]
        },
        {
            "parameter": "POCP",
            "values": [
                {
                    "value": "1,79E-01",
                    "module": "A1-A3",
                    "scenario": null
                },
                {
                    "value": "1,79E-03",
                    "module": "A4",
                    "scenario": null
                },
                {
                    "value": "5,76E-05",
                    "module": "A5",
                    "scenario": null
                },
                {
                    "value": "1,68E-05",
                    "module": "B2",
                    "scenario": null
                },
                {
                    "value": "0,00E+00",
                    "module": "B3",
                    "scenario": null
                },
                {
                    "value": "0,00E+00",
                    "module": "B4",
                    "scenario": null
                },
                {
                    "value": "0,00E+00",
                    "module": "C1",
                    "scenario": null
                },
                {
                    "value": "1,60E-04",
                    "module": "C2",
                    "scenario": null
                },
                {
                    "value": "9,40E-04",
                    "module": "C3",
                    "scenario": null
                },
                {
                    "value": "2,20E-04",
                    "module": "C4",
                    "scenario": null
                },
                {
                    "value": "-2,15E-03",
                    "module": "D",
                    "scenario": null
                }
            ]
        },
        {
            "parameter": "ADPE",
            "values": [
                {
                    "value": "4,30E-04",
                    "module": "A1-A3",
                    "scenario": null
                },
                {
                    "value": "1,86E-05",
                    "module": "A4",
                    "scenario": null
                },
                {
                    "value": "2,87E-07",
                    "module": "A5",
                    "scenario": null
                },
                {
                    "value": "2,03E-07",
                    "module": "B2",
                    "scenario": null
                },
                {
                    "value": "0,00E+00",
                    "module": "B3",
                    "scenario": null
                },
                {
                    "value": "0,00E+00",
                    "module": "B4",
                    "scenario": null
                },
                {
                    "value": "0,00E+00",
                    "module": "C1",
                    "scenario": null
                },
                {
                    "value": "1,82E-06",
                    "module": "C2",
                    "scenario": null
                },
                {
                    "value": "4,61E-07",
                    "module": "C3",
                    "scenario": null
                },
                {
                    "value": "2,07E-07",
                    "module": "C4",
                    "scenario": null
                },
                {
                    "value": "-2,23E-06",
                    "module": "D",
                    "scenario": null
                }
            ]
        },
        {
            "parameter": "ADPF",
            "values": [
                {
                    "value": "6,14E+02",
                    "module": "A1-A3",
                    "scenario": null
                },
                {
                    "value": "1,02E+01",
                    "module": "A4",
                    "scenario": null
                },
                {
                    "value": "1,65E-01",
                    "module": "A5",
                    "scenario": null
                },
                {
                    "value": "5,93E-01",
                    "module": "B2",
                    "scenario": null
                },
                {
                    "value": "0,00E+00",
                    "module": "B3",
                    "scenario": null
                },
                {
                    "value": "0,00E+00",
                    "module": "B4",
                    "scenario": null
                },
                {
                    "value": "0,00E+00",
                    "module": "C1",
                    "scenario": null
                },
                {
                    "value": "9,94E-01",
                    "module": "C2",
                    "scenario": null
                },
                {
                    "value": "7,18E-01",
                    "module": "C3",
                    "scenario": null
                },
                {
                    "value": "5,91E-01",
                    "module": "C4",
                    "scenario": null
                },
                {
                    "value": "-4,38E+00",
                    "module": "D",
                    "scenario": null
                }
            ]
        },
        {
            "parameter": "WDP",
            "values": [
                {
                    "value": "2,95E+03",
                    "module": "A1-A3",
                    "scenario": null
                },
                {
                    "value": "9,83E+00",
                    "module": "A4",
                    "scenario": null
                },
                {
                    "value": "2,09E-01",
                    "module": "A5",
                    "scenario": null
                },
                {
                    "value": "6,02E+01",
                    "module": "B2",
                    "scenario": null
                },
                {
                    "value": "0,00E+00",
                    "module": "B3",
                    "scenario": null
                },
                {
                    "value": "0,00E+00",
                    "module": "B4",
                    "scenario": null
                },
                {
                    "value": "0,00E+00",
                    "module": "C1",
                    "scenario": null
                },
                {
                    "value": "9,61E-01",
                    "module": "C2",
                    "scenario": null
                },
                {
                    "value": "1,41E+00",
                    "module": "C3",
                    "scenario": null
                },
                {
                    "value": "6,75E-01",
                    "module": "C4",
                    "scenario": null
                },
                {
                    "value": "-8,75E+01",
                    "module": "D",
                    "scenario": null
                }
            ]
        },
        {
            "parameter": "EP-freshwater",
            "values": [
                {
                    "value": "1,13E-02",
                    "module": "A1-A3",
                    "scenario": null
                },
                {
                    "value": "5,39E-06",
                    "module": "A4",
                    "scenario": null
                },
                {
                    "value": "9,70E-08",
                    "module": "A5",
                    "scenario": null
                },
                {
                    "value": "3,42E-07",
                    "module": "B2",
                    "scenario": null
                },
                {
                    "value": "0,00E+00",
                    "module": "B3",
                    "scenario": null
                },
                {
                    "value": "0,00E+00",
                    "module": "B4",
                    "scenario": null
                },
                {
                    "value": "0,00E+00",
                    "module": "C1",
                    "scenario": null
                },
                {
                    "value": "5,25E-07",
                    "module": "C2",
                    "scenario": null
                },
                {
                    "value": "2,52E-06",
                    "module": "C3",
                    "scenario": null
                },
                {
                    "value": "2,74E-07",
                    "module": "C4",
                    "scenario": null
                },
                {
                    "value": "-2,40E-05",
                    "module": "D",
                    "scenario": null
                }
            ]
        },
        {
            "parameter": "EP-marine",
            "values": [
                {
                    "value": "2,33E-01",
                    "module": "A1-A3",
                    "scenario": null
                },
                {
                    "value": "4,34E-04",
                    "module": "A4",
                    "scenario": null
                },
                {
                    "value": "1,85E-05",
                    "module": "A5",
                    "scenario": null
                },
                {
                    "value": "5,61E-06",
                    "module": "B2",
                    "scenario": null
                },
                {
                    "value": "0,00E+00",
                    "module": "B3",
                    "scenario": null
                },
                {
                    "value": "0,00E+00",
                    "module": "B4",
                    "scenario": null
                },
                {
                    "value": "0,00E+00",
                    "module": "C1",
                    "scenario": null
                },
                {
                    "value": "3,74E-05",
                    "module": "C2",
                    "scenario": null
                },
                {
                    "value": "3,67E-04",
                    "module": "C3",
                    "scenario": null
                },
                {
                    "value": "6,88E-05",
                    "module": "C4",
                    "scenario": null
                },
                {
                    "value": "-7,03E-04",
                    "module": "D",
                    "scenario": null
                }
            ]
        },
        {
            "parameter": "EP-terrestrial",
            "values": [
                {
                    "value": "5,97E+00",
                    "module": "A1-A3",
                    "scenario": null
                },
                {
                    "value": "4,85E-03",
                    "module": "A4",
                    "scenario": null
                },
                {
                    "value": "2,00E-04",
                    "module": "A5",
                    "scenario": null
                },
                {
                    "value": "7,39E-05",
                    "module": "B2",
                    "scenario": null
                },
                {
                    "value": "0,00E+00",
                    "module": "B3",
                    "scenario": null
                },
                {
                    "value": "0,00E+00",
                    "module": "B4",
                    "scenario": null
                },
                {
                    "value": "0,00E+00",
                    "module": "C1",
                    "scenario": null
                },
                {
                    "value": "4,18E-04",
                    "module": "C2",
                    "scenario": null
                },
                {
                    "value": "3,82E-03",
                    "module": "C3",
                    "scenario": null
                },
                {
                    "value": "7,61E-04",
                    "module": "C4",
                    "scenario": null
                },
                {
                    "value": "-7,62E-03",
                    "module": "D",
                    "scenario": null
                }
            ]
        }
    ],
    "additional_environmental_impact": [
        {
            "parameter": "PM",
            "values": [
                {
                    "value": "1,12E-05",
                    "module": "A1-A3",
                    "scenario": null
                },
                {
                    "value": "4,13E-08",
                    "module": "A4",
                    "scenario": null
                },
                {
                    "value": "8,25E-10",
                    "module": "A5",
                    "scenario": null
                },
                {
                    "value": "2,37E-10",
                    "module": "B2",
                    "scenario": null
                },
                {
                    "value": "0,00E+00",
                    "module": "B3",
                    "scenario": null
                },
                {
                    "value": "0,00E+00",
                    "module": "B4",
                    "scenario": null
                },
                {
                    "value": "0,00E+00",
                    "module": "C1",
                    "scenario": null
                },
                {
                    "value": "4,02E-09",
                    "module": "C2",
                    "scenario": null
                },
                {
                    "value": "7,87E-09",
                    "module": "C3",
                    "scenario": null
                },
                {
                    "value": "3,80E-09",
                    "module": "C4",
                    "scenario": null
                },
                {
                    "value": "-1,23E-07",
                    "module": "D",
                    "scenario": null
                }
            ]
        },
        {
            "parameter": "ETP-fw",
            "values": [
                {
                    "value": "7,93E+02",
                    "module": "A1-A3",
                    "scenario": null
                },
                {
                    "value": "7,57E+00",
                    "module": "A4",
                    "scenario": null
                },
                {
                    "value": "2,20E-01",
                    "module": "A5",
                    "scenario": null
                },
                {
                    "value": "3,13E-01",
                    "module": "B2",
                    "scenario": null
                },
                {
                    "value": "0,00E+00",
                    "module": "B3",
                    "scenario": null
                },
                {
                    "value": "0,00E+00",
                    "module": "B4",
                    "scenario": null
                },
                {
                    "value": "0,00E+00",
                    "module": "C1",
                    "scenario": null
                },
                {
                    "value": "7,37E-01",
                    "module": "C2",
                    "scenario": null
                },
                {
                    "value": "3,06E+00",
                    "module": "C3",
                    "scenario": null
                },
                {
                    "value": "3,96E-01",
                    "module": "C4",
                    "scenario": null
                },
                {
                    "value": "-1,96E+01",
                    "module": "D",
                    "scenario": null
                }
            ]
        },
        {
            "parameter": "HTP-c",
            "values": [
                {
                    "value": "6,51E-08",
                    "module": "A1-A3",
                    "scenario": null
                },
                {
                    "value": "0,00E+00",
                    "module": "A4",
                    "scenario": null
                },
                {
                    "value": "7,00E-12",
                    "module": "A5",
                    "scenario": null
                },
                {
                    "value": "9,00E-12",
                    "module": "B2",
                    "scenario": null
                },
                {
                    "value": "0,00E+00",
                    "module": "B3",
                    "scenario": null
                },
                {
                    "value": "0,00E+00",
                    "module": "B4",
                    "scenario": null
                },
                {
                    "value": "0,00E+00",
                    "module": "C1",
                    "scenario": null
                },
                {
                    "value": "0,00E+00",
                    "module": "C2",
                    "scenario": null
                },
                {
                    "value": "2,02E-10",
                    "module": "C3",
                    "scenario": null
                },
                {
                    "value": "9,00E-12",
                    "module": "C4",
                    "scenario": null
                },
                {
                    "value": "-5,36E-10",
                    "module": "D",
                    "scenario": null
                }
            ]
        },
        {
            "parameter": "HTP-nc",
            "values": [
                {
                    "value": "7,51E-07",
                    "module": "A1-A3",
                    "scenario": null
                },
                {
                    "value": "8,28E-09",
                    "module": "A4",
                    "scenario": null
                },
                {
                    "value": "2,76E-10",
                    "module": "A5",
                    "scenario": null
                },
                {
                    "value": "2,17E-10",
                    "module": "B2",
                    "scenario": null
                },
                {
                    "value": "0,00E+00",
                    "module": "B3",
                    "scenario": null
                },
                {
                    "value": "0,00E+00",
                    "module": "B4",
                    "scenario": null
                },
                {
                    "value": "0,00E+00",
                    "module": "C1",
                    "scenario": null
                },
                {
                    "value": "8,05E-10",
                    "module": "C2",
                    "scenario": null
                },
                {
                    "value": "6,87E-09",
                    "module": "C3",
                    "scenario": null
                },
                {
                    "value": "3,75E-10",
                    "module": "C4",
                    "scenario": null
                },
                {
                    "value": "-1,99E-08",
                    "module": "D",
                    "scenario": null
                }
            ]
        },
        {
            "parameter": "SQP",
            "values": [
                {
                    "value": "-3,94E+04",
                    "module": "A1-A3",
                    "scenario": null
                },
                {
                    "value": "7,11E+00",
                    "module": "A4",
                    "scenario": null
                },
                {
                    "value": "1,11E-01",
                    "module": "A5",
                    "scenario": null
                },
                {
                    "value": "2,63E-01",
                    "module": "B2",
                    "scenario": null
                },
                {
                    "value": "0,00E+00",
                    "module": "B3",
                    "scenario": null
                },
                {
                    "value": "0,00E+00",
                    "module": "B4",
                    "scenario": null
                },
                {
                    "value": "0,00E+00",
                    "module": "C1",
                    "scenario": null
                },
                {
                    "value": "6,95E-01",
                    "module": "C2",
                    "scenario": null
                },
                {
                    "value": "1,79E-01",
                    "module": "C3",
                    "scenario": null
                },
                {
                    "value": "1,23E+00",
                    "module": "C4",
                    "scenario": null
                },
                {
                    "value": "-2,26E+01",
                    "module": "D",
                    "scenario": null
                }
            ]
        },
        {
            "parameter": "IRP",
            "values": [
                {
                    "value": "1,77E+00",
                    "module": "A1-A3",
                    "scenario": null
                },
                {
                    "value": "4,47E-02",
                    "module": "A4",
                    "scenario": null
                },
                {
                    "value": "7,07E-04",
                    "module": "A5",
                    "scenario": null
                },
                {
                    "value": "2,03E-02",
                    "module": "B2",
                    "scenario": null
                },
                {
                    "value": "0,00E+00",
                    "module": "B3",
                    "scenario": null
                },
                {
                    "value": "0,00E+00",
                    "module": "B4",
                    "scenario": null
                },
                {
                    "value": "0,00E+00",
                    "module": "C1",
                    "scenario": null
                },
                {
                    "value": "4,34E-03",
                    "module": "C2",
                    "scenario": null
                },
                {
                    "value": "2,17E-03",
                    "module": "C3",
                    "scenario": null
                },
                {
                    "value": "2,45E-03",
                    "module": "C4",
                    "scenario": null
                },
                {
                    "value": "-2,59E-02",
                    "module": "D",
                    "scenario": null
                }
            ]
        }
    ],
    "resource_use": [
        {
            "parameter": "PERE",
            "values": [
                {
                    "value": "6,26E+02",
                    "module": "A1-A3",
                    "scenario": null
                },
                {
                    "value": "1,46E-01",
                    "module": "A4",
                    "scenario": null
                },
                {
                    "value": "2,72E-03",
                    "module": "A5",
                    "scenario": null
                },
                {
                    "value": "2,85E-01",
                    "module": "B2",
                    "scenario": null
                },
                {
                    "value": "0,00E+00",
                    "module": "B3",
                    "scenario": null
                },
                {
                    "value": "0,00E+00",
                    "module": "B4",
                    "scenario": null
                },
                {
                    "value": "0,00E+00",
                    "module": "C1",
                    "scenario": null
                },
                {
                    "value": "1,42E-02",
                    "module": "C2",
                    "scenario": null
                },
                {
                    "value": "6,87E-02",
                    "module": "C3",
                    "scenario": null
                },
                {
                    "value": "7,13E-03",
                    "module": "C4",
                    "scenario": null
                },
                {
                    "value": "-2,12E+01",
                    "module": "D",
                    "scenario": null
                }
            ]
        },
        {
            "parameter": "PERM",
            "values": [
                {
                    "value": "8,77E+01",
                    "module": "A1-A3",
                    "scenario": null
                },
                {
                    "value": "0,00E+00",
                    "module": "A4",
                    "scenario": null
                },
                {
                    "value": "-6,11E+00",
                    "module": "A5",
                    "scenario": null
                },
                {
                    "value": "0,00E+00",
                    "module": "B2",
                    "scenario": null
                },
                {
                    "value": "0,00E+00",
                    "module": "B3",
                    "scenario": null
                },
                {
                    "value": "0,00E+00",
                    "module": "B4",
                    "scenario": null
                },
                {
                    "value": "0,00E+00",
                    "module": "C1",
                    "scenario": null
                },
                {
                    "value": "0,00E+00",
                    "module": "C2",
                    "scenario": null
                },
                {
                    "value": "-5,59E+01",
                    "module": "C3",
                    "scenario": null
                },
                {
                    "value": "0,00E+00",
                    "module": "C4",
                    "scenario": null
                },
                {
                    "value": "0,00E+00",
                    "module": "D",
                    "scenario": null
                }
            ]
        },
        {
            "parameter": "PERT",
            "values": [
                {
                    "value": "7,13E+02",
                    "module": "A1-A3",
                    "scenario": null
                },
                {
                    "value": "1,46E-01",
                    "module": "A4",
                    "scenario": null
                },
                {
                    "value": "-6,11E+00",
                    "module": "A5",
                    "scenario": null
                },
                {
                    "value": "2,85E-01",
                    "module": "B2",
                    "scenario": null
                },
                {
                    "value": "0,00E+00",
                    "module": "B3",
                    "scenario": null
                },
                {
                    "value": "0,00E+00",
                    "module": "B4",
                    "scenario": null
                },
                {
                    "value": "0,00E+00",
                    "module": "C1",
                    "scenario": null
                },
                {
                    "value": "1,42E-02",
                    "module": "C2",
                    "scenario": null
                },
                {
                    "value": "-5,58E+01",
                    "module": "C3",
                    "scenario": null
                },
                {
                    "value": "7,13E-03",
                    "module": "C4",
                    "scenario": null
                },
                {
                    "value": "-2,12E+01",
                    "module": "D",
                    "scenario": null
                }
            ]
        },
        {
            "parameter": "PENRE",
            "values": [
                {
                    "value": "6,24E+02",
                    "module": "A1-A3",
                    "scenario": null
                },
                {
                    "value": "1,02E+01",
                    "module": "A4",
                    "scenario": null
                },
                {
                    "value": "1,65E-01",
                    "module": "A5",
                    "scenario": null
                },
                {
                    "value": "5,95E-01",
                    "module": "B2",
                    "scenario": null
                },
                {
                    "value": "0,00E+00",
                    "module": "B3",
                    "scenario": null
                },
                {
                    "value": "0,00E+00",
                    "module": "B4",
                    "scenario": null
                },
                {
                    "value": "0,00E+00",
                    "module": "C1",
                    "scenario": null
                },
                {
                    "value": "9,94E-01",
                    "module": "C2",
                    "scenario": null
                },
                {
                    "value": "7,34E-01",
                    "module": "C3",
                    "scenario": null
                },
                {
                    "value": "5,91E-01",
                    "module": "C4",
                    "scenario": null
                },
                {
                    "value": "-4,38E+00",
                    "module": "D",
                    "scenario": null
                }
            ]
        },
        {
            "parameter": "PENRM",
            "values": [
                {
                    "value": "2,20E+01",
                    "module": "A1-A3",
                    "scenario": null
                },
                {
                    "value": "0,00E+00",
                    "module": "A4",
                    "scenario": null
                },
                {
                    "value": "0,00E+00",
                    "module": "A5",
                    "scenario": null
                },
                {
                    "value": "0,00E+00",
                    "module": "B2",
                    "scenario": null
                },
                {
                    "value": "0,00E+00",
                    "module": "B3",
                    "scenario": null
                },
                {
                    "value": "0,00E+00",
                    "module": "B4",
                    "scenario": null
                },
                {
                    "value": "0,00E+00",
                    "module": "C1",
                    "scenario": null
                },
                {
                    "value": "0,00E+00",
                    "module": "C2",
                    "scenario": null
                },
                {
                    "value": "-3,46E+00",
                    "module": "C3",
                    "scenario": null
                },
                {
                    "value": "0,00E+00",
                    "module": "C4",
                    "scenario": null
                },
                {
                    "value": "0,00E+00",
                    "module": "D",
                    "scenario": null
                }
            ]
        },
        {
            "parameter": "PENRT",
            "values": [
                {
                    "value": "6,46E+02",
                    "module": "A1-A3",
                    "scenario": null
                },
                {
                    "value": "1,02E+01",
                    "module": "A4",
                    "scenario": null
                },
                {
                    "value": "1,65E-01",
                    "module": "A5",
                    "scenario": null
                },
                {
                    "value": "5,95E-01",
                    "module": "B2",
                    "scenario": null
                },
                {
                    "value": "0,00E+00",
                    "module": "B3",
                    "scenario": null
                },
                {
                    "value": "0,00E+00",
                    "module": "B4",
                    "scenario": null
                },
                {
                    "value": "0,00E+00",
                    "module": "C1",
                    "scenario": null
                },
                {
                    "value": "9,94E-01",
                    "module": "C2",
                    "scenario": null
                },
                {
                    "value": "-2,73E+00",
                    "module": "C3",
                    "scenario": null
                },
                {
                    "value": "5,91E-01",
                    "module": "C4",
                    "scenario": null
                },
                {
                    "value": "-4,38E+00",
                    "module": "D",
                    "scenario": null
                }
            ]
        },
        {
            "parameter": "SM",
            "values": [
                {
                    "value": "1,14E+00",
                    "module": "A1-A3",
                    "scenario": null
                },
                {
                    "value": "0,00E+00",
                    "module": "A4",
                    "scenario": null
                },
                {
                    "value": "0,00E+00",
                    "module": "A5",
                    "scenario": null
                },
                {
                    "value": "0,00E+00",
                    "module": "B2",
                    "scenario": null
                },
                {
                    "value": "0,00E+00",
                    "module": "B3",
                    "scenario": null
                },
                {
                    "value": "0,00E+00",
                    "module": "B4",
                    "scenario": null
                },
                {
                    "value": "0,00E+00",
                    "module": "C1",
                    "scenario": null
                },
                {
                    "value": "0,00E+00",
                    "module": "C2",
                    "scenario": null
                },
                {
                    "value": "0,00E+00",
                    "module": "C3",
                    "scenario": null
                },
                {
                    "value": "1,47E-04",
                    "module": "C4",
                    "scenario": null
                },
                {
                    "value": "0,00E+00",
                    "module": "D",
                    "scenario": null
                }
            ]
        },
        {
            "parameter": "RSF",
            "values": [
                {
                    "value": "1,17E-01",
                    "module": "A1-A3",
                    "scenario": null
                },
                {
                    "value": "5,21E-03",
                    "module": "A4",
                    "scenario": null
                },
                {
                    "value": "9,02E-05",
                    "module": "A5",
                    "scenario": null
                },
                {
                    "value": "1,11E-03",
                    "module": "B2",
                    "scenario": null
                },
                {
                    "value": "0,00E+00",
                    "module": "B3",
                    "scenario": null
                },
                {
                    "value": "0,00E+00",
                    "module": "B4",
                    "scenario": null
                },
                {
                    "value": "0,00E+00",
                    "module": "C1",
                    "scenario": null
                },
                {
                    "value": "5,09E-04",
                    "module": "C2",
                    "scenario": null
                },
                {
                    "value": "1,53E-03",
                    "module": "C3",
                    "scenario": null
                },
                {
                    "value": "1,60E-04",
                    "module": "C4",
                    "scenario": null
                },
                {
                    "value": "-3,80E-03",
                    "module": "D",
                    "scenario": null
                }
            ]
        },
        {
            "parameter": "NRSF",
            "values": [
                {
                    "value": "1,48E-01",
                    "module": "A1-A3",
                    "scenario": null
                },
                {
                    "value": "1,86E-02",
                    "module": "A4",
                    "scenario": null
                },
                {
                    "value": "3,72E-04",
                    "module": "A5",
                    "scenario": null
                },
                {
                    "value": "3,49E-03",
                    "module": "B2",
                    "scenario": null
                },
                {
                    "value": "0,00E+00",
                    "module": "B3",
                    "scenario": null
                },
                {
                    "value": "0,00E+00",
                    "module": "B4",
                    "scenario": null
                },
                {
                    "value": "0,00E+00",
                    "module": "C1",
                    "scenario": null
                },
                {
                    "value": "1,82E-03",
                    "module": "C2",
                    "scenario": null
                },
                {
                    "value": "0,00E+00",
                    "module": "C3",
                    "scenario": null
                },
                {
                    "value": "1,01E-02",
                    "module": "C4",
                    "scenario": null
                },
                {
                    "value": "-1,24E+00",
                    "module": "D",
                    "scenario": null
                }
            ]
        },
        {
            "parameter": "FW",
            "values": [
                {
                    "value": "5,99E-01",
                    "module": "A1-A3",
                    "scenario": null
                },
                {
                    "value": "1,09E-03",
                    "module": "A4",
                    "scenario": null
                },
                {
                    "value": "7,80E-05",
                    "module": "A5",
                    "scenario": null
                },
                {
                    "value": "6,48E-04",
                    "module": "B2",
                    "scenario": null
                },
                {
                    "value": "0,00E+00",
                    "module": "B3",
                    "scenario": null
                },
                {
                    "value": "0,00E+00",
                    "module": "B4",
                    "scenario": null
                },
                {
                    "value": "0,00E+00",
                    "module": "C1",
                    "scenario": null
                },
                {
                    "value": "1,06E-04",
                    "module": "C2",
                    "scenario": null
                },
                {
                    "value": "1,25E-03",
                    "module": "C3",
                    "scenario": null
                },
                {
                    "value": "6,35E-04",
                    "module": "C4",
                    "scenario": null
                },
                {
                    "value": "-2,71E-02",
                    "module": "D",
                    "scenario": null
                }
            ]
        }
    ],
    "end_of_life_waste": [
        {
            "parameter": "HWD",
            "values": [
                {
                    "value": "1,67E-01",
                    "module": "A1-A3",
                    "scenario": null
                },
                {
                    "value": "5,27E-04",
                    "module": "A4",
                    "scenario": null
                },
                {
                    "value": "0,00E+00",
                    "module": "A5",
                    "scenario": null
                },
                {
                    "value": "3,10E-05",
                    "module": "B2",
                    "scenario": null
                },
                {
                    "value": "0,00E+00",
                    "module": "B3",
                    "scenario": null
                },
                {
                    "value": "0,00E+00",
                    "module": "B4",
                    "scenario": null
                },
                {
                    "value": "0,00E+00",
                    "module": "C1",
                    "scenario": null
                },
                {
                    "value": "5,12E-05",
                    "module": "C2",
                    "scenario": null
                },
                {
                    "value": "0,00E+00",
                    "module": "C3",
                    "scenario": null
                },
                {
                    "value": "1,02E-01",
                    "module": "C4",
                    "scenario": null
                },
                {
                    "value": "1,76E-04",
                    "module": "D",
                    "scenario": null
                }
            ]
        },
        {
            "parameter": "NHWD",
            "values": [
                {
                    "value": "8,58E+00",
                    "module": "A1-A3",
                    "scenario": null
                },
                {
                    "value": "4,94E-01",
                    "module": "A4",
                    "scenario": null
                },
                {
                    "value": "7,30E-01",
                    "module": "A5",
                    "scenario": null
                },
                {
                    "value": "1,96E-03",
                    "module": "B2",
                    "scenario": null
                },
                {
                    "value": "0,00E+00",
                    "module": "B3",
                    "scenario": null
                },
                {
                    "value": "0,00E+00",
                    "module": "B4",
                    "scenario": null
                },
                {
                    "value": "0,00E+00",
                    "module": "C1",
                    "scenario": null
                },
                {
                    "value": "4,83E-02",
                    "module": "C2",
                    "scenario": null
                },
                {
                    "value": "3,70E-02",
                    "module": "C3",
                    "scenario": null
                },
                {
                    "value": "3,71E+00",
                    "module": "C4",
                    "scenario": null
                },
                {
                    "value": "-1,03E-01",
                    "module": "D",
                    "scenario": null
                }
            ]
        },
        {
            "parameter": "RWD",
            "values": [
                {
                    "value": "2,54E-03",
                    "module": "A1-A3",
                    "scenario": null
                },
                {
                    "value": "6,97E-05",
                    "module": "A4",
                    "scenario": null
                },
                {
                    "value": "0,00E+00",
                    "module": "A5",
                    "scenario": null
                },
                {
                    "value": "8,94E-06",
                    "module": "B2",
                    "scenario": null
                },
                {
                    "value": "0,00E+00",
                    "module": "B3",
                    "scenario": null
                },
                {
                    "value": "0,00E+00",
                    "module": "B4",
                    "scenario": null
                },
                {
                    "value": "0,00E+00",
                    "module": "C1",
                    "scenario": null
                },
                {
                    "value": "6,77E-06",
                    "module": "C2",
                    "scenario": null
                },
                {
                    "value": "0,00E+00",
                    "module": "C3",
                    "scenario": null
                },
                {
                    "value": "3,77E-06",
                    "module": "C4",
                    "scenario": null
                },
                {
                    "value": "-2,18E-05",
                    "module": "D",
                    "scenario": null
                }
            ]
        }
    ],
    "end_of_life_flow": [
        {
            "parameter": "CRU",
            "values": [
                {
                    "value": "0,00E+00",
                    "module": "A1-A3",
                    "scenario": null
                },
                {
                    "value": "0,00E+00",
                    "module": "A4",
                    "scenario": null
                },
                {
                    "value": "0,00E+00",
                    "module": "A5",
                    "scenario": null
                },
                {
                    "value": "0,00E+00",
                    "module": "B2",
                    "scenario": null
                },
                {
                    "value": "0,00E+00",
                    "module": "B3",
                    "scenario": null
                },
                {
                    "value": "0,00E+00",
                    "module": "B4",
                    "scenario": null
                },
                {
                    "value": "0,00E+00",
                    "module": "C1",
                    "scenario": null
                },
                {
                    "value": "0,00E+00",
                    "module": "C2",
                    "scenario": null
                },
                {
                    "value": "0,00E+00",
                    "module": "C3",
                    "scenario": null
                },
                {
                    "value": "0,00E+00",
                    "module": "C4",
                    "scenario": null
                },
                {
                    "value": "0,00E+00",
                    "module": "D",
                    "scenario": null
                }
            ]
        },
        {
            "parameter": "MFR",
            "values": [
                {
                    "value": "1,06E-01",
                    "module": "A1-A3",
                    "scenario": null
                },
                {
                    "value": "0,00E+00",
                    "module": "A4",
                    "scenario": null
                },
                {
                    "value": "6,79E-01",
                    "module": "A5",
                    "scenario": null
                },
                {
                    "value": "0,00E+00",
                    "module": "B2",
                    "scenario": null
                },
                {
                    "value": "0,00E+00",
                    "module": "B3",
                    "scenario": null
                },
                {
                    "value": "0,00E+00",
                    "module": "B4",
                    "scenario": null
                },
                {
                    "value": "0,00E+00",
                    "module": "C1",
                    "scenario": null
                },
                {
                    "value": "0,00E+00",
                    "module": "C2",
                    "scenario": null
                },
                {
                    "value": "8,93E-03",
                    "module": "C3",
                    "scenario": null
                },
                {
                    "value": "1,38E-04",
                    "module": "C4",
                    "scenario": null
                },
                {
                    "value": "0,00E+00",
                    "module": "D",
                    "scenario": null
                }
            ]
        },
        {
            "parameter": "MER",
            "values": [
                {
                    "value": "3,37E-05",
                    "module": "A1-A3",
                    "scenario": null
                },
                {
                    "value": "0,00E+00",
                    "module": "A4",
                    "scenario": null
                },
                {
                    "value": "9,94E-07",
                    "module": "A5",
                    "scenario": null
                },
                {
                    "value": "0,00E+00",
                    "module": "B2",
                    "scenario": null
                },
                {
                    "value": "0,00E+00",
                    "module": "B3",
                    "scenario": null
                },
                {
                    "value": "0,00E+00",
                    "module": "B4",
                    "scenario": null
                },
                {
                    "value": "0,00E+00",
                    "module": "C1",
                    "scenario": null
                },
                {
                    "value": "0,00E+00",
                    "module": "C2",
                    "scenario": null
                },
                {
                    "value": "3,62E+00",
                    "module": "C3",
                    "scenario": null
                },
                {
                    "value": "1,12E-06",
                    "module": "C4",
                    "scenario": null
                },
                {
                    "value": "0,00E+00",
                    "module": "D",
                    "scenario": null
                }
            ]
        },
        {
            "parameter": "EEE",
            "values": [
                {
                    "value": "2,04E-01",
                    "module": "A1-A3",
                    "scenario": null
                },
                {
                    "value": "0,00E+00",
                    "module": "A4",
                    "scenario": null
                },
                {
                    "value": "4,18E-02",
                    "module": "A5",
                    "scenario": null
                },
                {
                    "value": "0,00E+00",
                    "module": "B2",
                    "scenario": null
                },
                {
                    "value": "0,00E+00",
                    "module": "B3",
                    "scenario": null
                },
                {
                    "value": "0,00E+00",
                    "module": "B4",
                    "scenario": null
                },
                {
                    "value": "0,00E+00",
                    "module": "C1",
                    "scenario": null
                },
                {
                    "value": "0,00E+00",
                    "module": "C2",
                    "scenario": null
                },
                {
                    "value": "2,48E+00",
                    "module": "C3",
                    "scenario": null
                },
                {
                    "value": "9,67E-06",
                    "module": "C4",
                    "scenario": null
                },
                {
                    "value": "0,00E+00",
                    "module": "D",
                    "scenario": null
                }
            ]
        },
        {
            "parameter": "EET",
            "values": [
                {
                    "value": "3,08E+00",
                    "module": "A1-A3",
                    "scenario": null
                },
                {
                    "value": "0,00E+00",
                    "module": "A4",
                    "scenario": null
                },
                {
                    "value": "6,32E-01",
                    "module": "A5",
                    "scenario": null
                },
                {
                    "value": "0,00E+00",
                    "module": "B2",
                    "scenario": null
                },
                {
                    "value": "0,00E+00",
                    "module": "B3",
                    "scenario": null
                },
                {
                    "value": "0,00E+00",
                    "module": "B4",
                    "scenario": null
                },
                {
                    "value": "0,00E+00",
                    "module": "C1",
                    "scenario": null
                },
                {
                    "value": "0,00E+00",
                    "module": "C2",
                    "scenario": null
                },
                {
                    "value": "3,76E+01",
                    "module": "C3",
                    "scenario": null
                },
                {
                    "value": "1,46E-04",
                    "module": "C4",
                    "scenario": null
                },
                {
                    "value": "0,00E+00",
                    "module": "D",
                    "scenario": null
                }
            ]
        }
    ]
}