{
    "product_name": "BIMBO",
    "epd_id": "NEPD-7983-7648",
    "declared_unit": {
        "unit": "stk",
        "amount": 1.0
    },
    "compliance": [
        "EN 15804+A2",
        "ISO 14025",
        "ISO 21930"
    ],
    "producer_name": "Bl\u00e5 Station AB",
    "environmental_impact": [
        {
            "parameter": "GWP-total",
            "values": [
                {
                    "value": "-1,69E-01",
                    "module": "A1-A3",
                    "scenario": null
                },
                {
                    "value": "3,40E-01",
                    "module": "A4",
                    "scenario": null
                },
                {
                    "value": "2,42E+00",
                    "module": "A5",
                    "scenario": null
                },
                {
                    "value": "1,73E-04",
                    "module": "B2",
                    "scenario": null
                },
                {
                    "value": "0,00E+00",
                    "module": "B3",
                    "scenario": null
                },
                {
                    "value": "0,00E+00",
                    "module": "B4",
                    "scenario": null
                },
                {
                    "value": "0,00E+00",
                    "module": "C1",
                    "scenario": null
                },
                {
                    "value": "2,04E-02",
                    "module": "C2",
                    "scenario": null
                },
                {
                    "value": "4,20E+00",
                    "module": "C3",
                    "scenario": null
                },
                {
                    "value": "1,24E-03",
                    "module": "C4",
                    "scenario": null
                },
                {
                    "value": "-1,58E-01",
                    "module": "D",
                    "scenario": null
                }
            ]
        },
        {
            "parameter": "GWP-fossil",
            "values": [
                {
                    "value": "8,56E+00",
                    "module": "A1-A3",
                    "scenario": null
                },
                {
                    "value": "3,40E-01",
                    "module": "A4",
                    "scenario": null
                },
                {
                    "value": "6,66E-03",
                    "module": "A5",
                    "scenario": null
                },
                {
                    "value": "1,72E-04",
                    "module": "B2",
                    "scenario": null
                },
                {
                    "value": "0,00E+00",
                    "module": "B3",
                    "scenario": null
                },
                {
                    "value": "0,00E+00",
                    "module": "B4",
                    "scenario": null
                },
                {
                    "value": "0,00E+00",
                    "module": "C1",
                    "scenario": null
                },
                {
                    "value": "2,04E-02",
                    "module": "C2",
                    "scenario": null
                },
                {
                    "value": "3,06E-02",
                    "module": "C3",
                    "scenario": null
                },
                {
                    "value": "1,24E-03",
                    "module": "C4",
                    "scenario": null
                },
                {
                    "value": "-1,52E-01",
                    "module": "D",
                    "scenario": null
                }
            ]
        },
        {
            "parameter": "GWP-biogenic",
            "values": [
                {
                    "value": "-8,92E+00",
                    "module": "A1-A3",
                    "scenario": null
                },
                {
                    "value": "1,41E-04",
                    "module": "A4",
                    "scenario": null
                },
                {
                    "value": "2,42E+00",
                    "module": "A5",
                    "scenario": null
                },
                {
                    "value": "1,08E-06",
                    "module": "B2",
                    "scenario": null
                },
                {
                    "value": "0,00E+00",
                    "module": "B3",
                    "scenario": null
                },
                {
                    "value": "0,00E+00",
                    "module": "B4",
                    "scenario": null
                },
                {
                    "value": "0,00E+00",
                    "module": "C1",
                    "scenario": null
                },
                {
                    "value": "8,44E-06",
                    "module": "C2",
                    "scenario": null
                },
                {
                    "value": "4,17E+00",
                    "module": "C3",
                    "scenario": null
                },
                {
                    "value": "6,70E-07",
                    "module": "C4",
                    "scenario": null
                },
                {
                    "value": "-3,15E-04",
                    "module": "D",
                    "scenario": null
                }
            ]
        },
        {
            "parameter": "GWP-luluc",
            "values": [
                {
                    "value": "1,89E-01",
                    "module": "A1-A3",
                    "scenario": null
                },
                {
                    "value": "1,21E-04",
                    "module": "A4",
                    "scenario": null
                },
                {
                    "value": "2,08E-06",
                    "module": "A5",
                    "scenario": null
                },
                {
                    "value": "2,79E-07",
                    "module": "B2",
                    "scenario": null
                },
                {
                    "value": "0,00E+00",
                    "module": "B3",
                    "scenario": null
                },
                {
                    "value": "0,00E+00",
                    "module": "B4",
                    "scenario": null
                },
                {
                    "value": "0,00E+00",
                    "module": "C1",
                    "scenario": null
                },
                {
                    "value": "7,26E-06",
                    "module": "C2",
                    "scenario": null
                },
                {
                    "value": "4,67E-06",
                    "module": "C3",
                    "scenario": null
                },
                {
                    "value": "2,00E-07",
                    "module": "C4",
                    "scenario": null
                },
                {
                    "value": "-5,25E-03",
                    "module": "D",
                    "scenario": null
                }
            ]
        },
        {
            "parameter": "ODP",
            "values": [
                {
                    "value": "9,96E-07",
                    "module": "A1-A3",
                    "scenario": null
                },
                {
                    "value": "7,70E-08",
                    "module": "A4",
                    "scenario": null
                },
                {
                    "value": "1,32E-09",
                    "module": "A5",
                    "scenario": null
                },
                {
                    "value": "1,50E-11",
                    "module": "B2",
                    "scenario": null
                },
                {
                    "value": "0,00E+00",
                    "module": "B3",
                    "scenario": null
                },
                {
                    "value": "0,00E+00",
                    "module": "B4",
                    "scenario": null
                },
                {
                    "value": "0,00E+00",
                    "module": "C1",
                    "scenario": null
                },
                {
                    "value": "4,62E-09",
                    "module": "C2",
                    "scenario": null
                },
                {
                    "value": "2,55E-09",
                    "module": "C3",
                    "scenario": null
                },
                {
                    "value": "1,46E-10",
                    "module": "C4",
                    "scenario": null
                },
                {
                    "value": "-1,11E-02",
                    "module": "D",
                    "scenario": null
                }
            ]
        },
        {
            "parameter": "AP",
            "values": [
                {
                    "value": "6,15E-02",
                    "module": "A1-A3",
                    "scenario": null
                },
                {
                    "value": "9,76E-04",
                    "module": "A4",
                    "scenario": null
                },
                {
                    "value": "3,71E-05",
                    "module": "A5",
                    "scenario": null
                },
                {
                    "value": "1,00E-06",
                    "module": "B2",
                    "scenario": null
                },
                {
                    "value": "0,00E+00",
                    "module": "B3",
                    "scenario": null
                },
                {
                    "value": "0,00E+00",
                    "module": "B4",
                    "scenario": null
                },
                {
                    "value": "0,00E+00",
                    "module": "C1",
                    "scenario": null
                },
                {
                    "value": "5,86E-05",
                    "module": "C2",
                    "scenario": null
                },
                {
                    "value": "3,92E-04",
                    "module": "C3",
                    "scenario": null
                },
                {
                    "value": "4,59E-06",
                    "module": "C4",
                    "scenario": null
                },
                {
                    "value": "-1,26E-03",
                    "module": "D",
                    "scenario": null
                }
            ]
        },
        {
            "parameter": "POCP",
            "values": [
                {
                    "value": "3,69E-02",
                    "module": "A1-A3",
                    "scenario": null
                },
                {
                    "value": "8,28E-04",
                    "module": "A4",
                    "scenario": null
                },
                {
                    "value": "4,02E-05",
                    "module": "A5",
                    "scenario": null
                },
                {
                    "value": "5,81E-07",
                    "module": "B2",
                    "scenario": null
                },
                {
                    "value": "0,00E+00",
                    "module": "B3",
                    "scenario": null
                },
                {
                    "value": "0,00E+00",
                    "module": "B4",
                    "scenario": null
                },
                {
                    "value": "0,00E+00",
                    "module": "C1",
                    "scenario": null
                },
                {
                    "value": "4,97E-05",
                    "module": "C2",
                    "scenario": null
                },
                {
                    "value": "4,89E-04",
                    "module": "C3",
                    "scenario": null
                },
                {
                    "value": "4,58E-06",
                    "module": "C4",
                    "scenario": null
                },
                {
                    "value": "-1,22E-03",
                    "module": "D",
                    "scenario": null
                }
            ]
        },
        {
            "parameter": "ADPE",
            "values": [
                {
                    "value": "1,08E-04",
                    "module": "A1-A3",
                    "scenario": null
                },
                {
                    "value": "9,38E-06",
                    "module": "A4",
                    "scenario": null
                },
                {
                    "value": "1,48E-07",
                    "module": "A5",
                    "scenario": null
                },
                {
                    "value": "4,80E-09",
                    "module": "B2",
                    "scenario": null
                },
                {
                    "value": "0,00E+00",
                    "module": "B3",
                    "scenario": null
                },
                {
                    "value": "0,00E+00",
                    "module": "B4",
                    "scenario": null
                },
                {
                    "value": "0,00E+00",
                    "module": "C1",
                    "scenario": null
                },
                {
                    "value": "5,63E-07",
                    "module": "C2",
                    "scenario": null
                },
                {
                    "value": "1,24E-07",
                    "module": "C3",
                    "scenario": null
                },
                {
                    "value": "7,71E-09",
                    "module": "C4",
                    "scenario": null
                },
                {
                    "value": "-1,52E-06",
                    "module": "D",
                    "scenario": null
                }
            ]
        },
        {
            "parameter": "ADPF",
            "values": [
                {
                    "value": "1,62E+02",
                    "module": "A1-A3",
                    "scenario": null
                },
                {
                    "value": "5,14E+00",
                    "module": "A4",
                    "scenario": null
                },
                {
                    "value": "8,94E-02",
                    "module": "A5",
                    "scenario": null
                },
                {
                    "value": "2,93E-03",
                    "module": "B2",
                    "scenario": null
                },
                {
                    "value": "0,00E+00",
                    "module": "B3",
                    "scenario": null
                },
                {
                    "value": "0,00E+00",
                    "module": "B4",
                    "scenario": null
                },
                {
                    "value": "0,00E+00",
                    "module": "C1",
                    "scenario": null
                },
                {
                    "value": "3,08E-01",
                    "module": "C2",
                    "scenario": null
                },
                {
                    "value": "2,44E-01",
                    "module": "C3",
                    "scenario": null
                },
                {
                    "value": "1,22E-02",
                    "module": "C4",
                    "scenario": null
                },
                {
                    "value": "-2,18E+00",
                    "module": "D",
                    "scenario": null
                }
            ]
        },
        {
            "parameter": "WDP",
            "values": [
                {
                    "value": "1,90E+03",
                    "module": "A1-A3",
                    "scenario": null
                },
                {
                    "value": "4,97E+00",
                    "module": "A4",
                    "scenario": null
                },
                {
                    "value": "1,19E-01",
                    "module": "A5",
                    "scenario": null
                },
                {
                    "value": "5,22E-02",
                    "module": "B2",
                    "scenario": null
                },
                {
                    "value": "0,00E+00",
                    "module": "B3",
                    "scenario": null
                },
                {
                    "value": "0,00E+00",
                    "module": "B4",
                    "scenario": null
                },
                {
                    "value": "0,00E+00",
                    "module": "C1",
                    "scenario": null
                },
                {
                    "value": "2,98E-01",
                    "module": "C2",
                    "scenario": null
                },
                {
                    "value": "5,94E-01",
                    "module": "C3",
                    "scenario": null
                },
                {
                    "value": "1,13E-01",
                    "module": "C4",
                    "scenario": null
                },
                {
                    "value": "-2,72E+01",
                    "module": "D",
                    "scenario": null
                }
            ]
        },
        {
            "parameter": "EP-freshwater",
            "values": [
                {
                    "value": "7,70E-04",
                    "module": "A1-A3",
                    "scenario": null
                },
                {
                    "value": "2,71E-06",
                    "module": "A4",
                    "scenario": null
                },
                {
                    "value": "6,10E-08",
                    "module": "A5",
                    "scenario": null
                },
                {
                    "value": "1,37E-08",
                    "module": "B2",
                    "scenario": null
                },
                {
                    "value": "0,00E+00",
                    "module": "B3",
                    "scenario": null
                },
                {
                    "value": "0,00E+00",
                    "module": "B4",
                    "scenario": null
                },
                {
                    "value": "0,00E+00",
                    "module": "C1",
                    "scenario": null
                },
                {
                    "value": "1,63E-07",
                    "module": "C2",
                    "scenario": null
                },
                {
                    "value": "5,12E-07",
                    "module": "C3",
                    "scenario": null
                },
                {
                    "value": "1,64E-08",
                    "module": "C4",
                    "scenario": null
                },
                {
                    "value": "-1,36E-05",
                    "module": "D",
                    "scenario": null
                }
            ]
        },
        {
            "parameter": "EP-marine",
            "values": [
                {
                    "value": "1,12E-02",
                    "module": "A1-A3",
                    "scenario": null
                },
                {
                    "value": "1,93E-04",
                    "module": "A4",
                    "scenario": null
                },
                {
                    "value": "1,36E-05",
                    "module": "A5",
                    "scenario": null
                },
                {
                    "value": "1,59E-07",
                    "module": "B2",
                    "scenario": null
                },
                {
                    "value": "0,00E+00",
                    "module": "B3",
                    "scenario": null
                },
                {
                    "value": "0,00E+00",
                    "module": "B4",
                    "scenario": null
                },
                {
                    "value": "0,00E+00",
                    "module": "C1",
                    "scenario": null
                },
                {
                    "value": "1,16E-05",
                    "module": "C2",
                    "scenario": null
                },
                {
                    "value": "1,88E-04",
                    "module": "C3",
                    "scenario": null
                },
                {
                    "value": "1,46E-06",
                    "module": "C4",
                    "scenario": null
                },
                {
                    "value": "-4,11E-04",
                    "module": "D",
                    "scenario": null
                }
            ]
        },
        {
            "parameter": "EP-terrestrial",
            "values": [
                {
                    "value": "1,33E-01",
                    "module": "A1-A3",
                    "scenario": null
                },
                {
                    "value": "2,16E-03",
                    "module": "A4",
                    "scenario": null
                },
                {
                    "value": "1,46E-04",
                    "module": "A5",
                    "scenario": null
                },
                {
                    "value": "1,85E-06",
                    "module": "B2",
                    "scenario": null
                },
                {
                    "value": "0,00E+00",
                    "module": "B3",
                    "scenario": null
                },
                {
                    "value": "0,00E+00",
                    "module": "B4",
                    "scenario": null
                },
                {
                    "value": "0,00E+00",
                    "module": "C1",
                    "scenario": null
                },
                {
                    "value": "1,30E-04",
                    "module": "C2",
                    "scenario": null
                },
                {
                    "value": "1,99E-03",
                    "module": "C3",
                    "scenario": null
                },
                {
                    "value": "1,65E-05",
                    "module": "C4",
                    "scenario": null
                },
                {
                    "value": "-4,44E-03",
                    "module": "D",
                    "scenario": null
                }
            ]
        }
    ],
    "additional_environmental_impact": [
        {
            "parameter": "PM",
            "values": [
                {
                    "value": "1,25E-06",
                    "module": "A1-A3",
                    "scenario": null
                },
                {
                    "value": "2,08E-08",
                    "module": "A4",
                    "scenario": null
                },
                {
                    "value": "5,12E-10",
                    "module": "A5",
                    "scenario": null
                },
                {
                    "value": "9,00E-12",
                    "module": "B2",
                    "scenario": null
                },
                {
                    "value": "0,00E+00",
                    "module": "B3",
                    "scenario": null
                },
                {
                    "value": "0,00E+00",
                    "module": "B4",
                    "scenario": null
                },
                {
                    "value": "0,00E+00",
                    "module": "C1",
                    "scenario": null
                },
                {
                    "value": "1,25E-09",
                    "module": "C2",
                    "scenario": null
                },
                {
                    "value": "4,09E-09",
                    "module": "C3",
                    "scenario": null
                },
                {
                    "value": "6,00E-11",
                    "module": "C4",
                    "scenario": null
                },
                {
                    "value": "-7,61E-08",
                    "module": "D",
                    "scenario": null
                }
            ]
        },
        {
            "parameter": "ETP-fw",
            "values": [
                {
                    "value": "2,27E+02",
                    "module": "A1-A3",
                    "scenario": null
                },
                {
                    "value": "3,81E+00",
                    "module": "A4",
                    "scenario": null
                },
                {
                    "value": "1,15E-01",
                    "module": "A5",
                    "scenario": null
                },
                {
                    "value": "3,17E-03",
                    "module": "B2",
                    "scenario": null
                },
                {
                    "value": "0,00E+00",
                    "module": "B3",
                    "scenario": null
                },
                {
                    "value": "0,00E+00",
                    "module": "B4",
                    "scenario": null
                },
                {
                    "value": "0,00E+00",
                    "module": "C1",
                    "scenario": null
                },
                {
                    "value": "2,28E-01",
                    "module": "C2",
                    "scenario": null
                },
                {
                    "value": "4,86E-01",
                    "module": "C3",
                    "scenario": null
                },
                {
                    "value": "2,04E-02",
                    "module": "C4",
                    "scenario": null
                },
                {
                    "value": "-1,19E+01",
                    "module": "D",
                    "scenario": null
                }
            ]
        },
        {
            "parameter": "HTP-c",
            "values": [
                {
                    "value": "2,04E-08",
                    "module": "A1-A3",
                    "scenario": null
                },
                {
                    "value": "0,00E+00",
                    "module": "A4",
                    "scenario": null
                },
                {
                    "value": "6,00E-12",
                    "module": "A5",
                    "scenario": null
                },
                {
                    "value": "1,00E-12",
                    "module": "B2",
                    "scenario": null
                },
                {
                    "value": "0,00E+00",
                    "module": "B3",
                    "scenario": null
                },
                {
                    "value": "0,00E+00",
                    "module": "B4",
                    "scenario": null
                },
                {
                    "value": "0,00E+00",
                    "module": "C1",
                    "scenario": null
                },
                {
                    "value": "0,00E+00",
                    "module": "C2",
                    "scenario": null
                },
                {
                    "value": "8,80E-11",
                    "module": "C3",
                    "scenario": null
                },
                {
                    "value": "1,00E-12",
                    "module": "C4",
                    "scenario": null
                },
                {
                    "value": "-2,17E-10",
                    "module": "D",
                    "scenario": null
                }
            ]
        },
        {
            "parameter": "HTP-nc",
            "values": [
                {
                    "value": "1,47E-07",
                    "module": "A1-A3",
                    "scenario": null
                },
                {
                    "value": "4,16E-09",
                    "module": "A4",
                    "scenario": null
                },
                {
                    "value": "2,36E-10",
                    "module": "A5",
                    "scenario": null
                },
                {
                    "value": "1,10E-11",
                    "module": "B2",
                    "scenario": null
                },
                {
                    "value": "0,00E+00",
                    "module": "B3",
                    "scenario": null
                },
                {
                    "value": "0,00E+00",
                    "module": "B4",
                    "scenario": null
                },
                {
                    "value": "0,00E+00",
                    "module": "C1",
                    "scenario": null
                },
                {
                    "value": "2,50E-10",
                    "module": "C2",
                    "scenario": null
                },
                {
                    "value": "4,31E-09",
                    "module": "C3",
                    "scenario": null
                },
                {
                    "value": "3,70E-11",
                    "module": "C4",
                    "scenario": null
                },
                {
                    "value": "-1,14E-08",
                    "module": "D",
                    "scenario": null
                }
            ]
        },
        {
            "parameter": "SQP",
            "values": [
                {
                    "value": "9,01E+02",
                    "module": "A1-A3",
                    "scenario": null
                },
                {
                    "value": "3,59E+00",
                    "module": "A4",
                    "scenario": null
                },
                {
                    "value": "5,78E-02",
                    "module": "A5",
                    "scenario": null
                },
                {
                    "value": "8,19E-04",
                    "module": "B2",
                    "scenario": null
                },
                {
                    "value": "0,00E+00",
                    "module": "B3",
                    "scenario": null
                },
                {
                    "value": "0,00E+00",
                    "module": "B4",
                    "scenario": null
                },
                {
                    "value": "0,00E+00",
                    "module": "C1",
                    "scenario": null
                },
                {
                    "value": "2,16E-01",
                    "module": "C2",
                    "scenario": null
                },
                {
                    "value": "3,62E-02",
                    "module": "C3",
                    "scenario": null
                },
                {
                    "value": "3,85E-02",
                    "module": "C4",
                    "scenario": null
                },
                {
                    "value": "-1,46E+01",
                    "module": "D",
                    "scenario": null
                }
            ]
        },
        {
            "parameter": "IRP",
            "values": [
                {
                    "value": "1,16E+00",
                    "module": "A1-A3",
                    "scenario": null
                },
                {
                    "value": "2,25E-02",
                    "module": "A4",
                    "scenario": null
                },
                {
                    "value": "3,69E-04",
                    "module": "A5",
                    "scenario": null
                },
                {
                    "value": "2,03E-05",
                    "module": "B2",
                    "scenario": null
                },
                {
                    "value": "0,00E+00",
                    "module": "B3",
                    "scenario": null
                },
                {
                    "value": "0,00E+00",
                    "module": "B4",
                    "scenario": null
                },
                {
                    "value": "0,00E+00",
                    "module": "C1",
                    "scenario": null
                },
                {
                    "value": "1,35E-03",
                    "module": "C2",
                    "scenario": null
                },
                {
                    "value": "4,74E-04",
                    "module": "C3",
                    "scenario": null
                },
                {
                    "value": "5,67E-05",
                    "module": "C4",
                    "scenario": null
                },
                {
                    "value": "-1,39E-02",
                    "module": "D",
                    "scenario": null
                }
            ]
        }
    ],
    "resource_use": [
        {
            "parameter": "PERE",
            "values": [
                {
                    "value": "1,69E+02",
                    "module": "A1-A3",
                    "scenario": null
                },
                {
                    "value": "7,35E-02",
                    "module": "A4",
                    "scenario": null
                },
                {
                    "value": "1,55E-03",
                    "module": "A5",
                    "scenario": null
                },
                {
                    "value": "3,98E-04",
                    "module": "B2",
                    "scenario": null
                },
                {
                    "value": "0,00E+00",
                    "module": "B3",
                    "scenario": null
                },
                {
                    "value": "0,00E+00",
                    "module": "B4",
                    "scenario": null
                },
                {
                    "value": "0,00E+00",
                    "module": "C1",
                    "scenario": null
                },
                {
                    "value": "4,41E-03",
                    "module": "C2",
                    "scenario": null
                },
                {
                    "value": "8,06E-03",
                    "module": "C3",
                    "scenario": null
                },
                {
                    "value": "6,48E-04",
                    "module": "C4",
                    "scenario": null
                },
                {
                    "value": "-1,35E+01",
                    "module": "D",
                    "scenario": null
                }
            ]
        },
        {
            "parameter": "PERM",
            "values": [
                {
                    "value": "7,56E+01",
                    "module": "A1-A3",
                    "scenario": null
                },
                {
                    "value": "0,00E+00",
                    "module": "A4",
                    "scenario": null
                },
                {
                    "value": "-2,00E+01",
                    "module": "A5",
                    "scenario": null
                },
                {
                    "value": "0,00E+00",
                    "module": "B2",
                    "scenario": null
                },
                {
                    "value": "0,00E+00",
                    "module": "B3",
                    "scenario": null
                },
                {
                    "value": "0,00E+00",
                    "module": "B4",
                    "scenario": null
                },
                {
                    "value": "0,00E+00",
                    "module": "C1",
                    "scenario": null
                },
                {
                    "value": "0,00E+00",
                    "module": "C2",
                    "scenario": null
                },
                {
                    "value": "-3,50E+01",
                    "module": "C3",
                    "scenario": null
                },
                {
                    "value": "0,00E+00",
                    "module": "C4",
                    "scenario": null
                },
                {
                    "value": "0,00E+00",
                    "module": "D",
                    "scenario": null
                }
            ]
        },
        {
            "parameter": "PERT",
            "values": [
                {
                    "value": "2,44E+02",
                    "module": "A1-A3",
                    "scenario": null
                },
                {
                    "value": "7,35E-02",
                    "module": "A4",
                    "scenario": null
                },
                {
                    "value": "-2,00E+01",
                    "module": "A5",
                    "scenario": null
                },
                {
                    "value": "3,98E-04",
                    "module": "B2",
                    "scenario": null
                },
                {
                    "value": "0,00E+00",
                    "module": "B3",
                    "scenario": null
                },
                {
                    "value": "0,00E+00",
                    "module": "B4",
                    "scenario": null
                },
                {
                    "value": "0,00E+00",
                    "module": "C1",
                    "scenario": null
                },
                {
                    "value": "4,41E-03",
                    "module": "C2",
                    "scenario": null
                },
                {
                    "value": "-3,50E+01",
                    "module": "C3",
                    "scenario": null
                },
                {
                    "value": "6,48E-04",
                    "module": "C4",
                    "scenario": null
                },
                {
                    "value": "-1,35E+01",
                    "module": "D",
                    "scenario": null
                }
            ]
        },
        {
            "parameter": "PENRE",
            "values": [
                {
                    "value": "1,63E+02",
                    "module": "A1-A3",
                    "scenario": null
                },
                {
                    "value": "5,14E+00",
                    "module": "A4",
                    "scenario": null
                },
                {
                    "value": "8,94E-02",
                    "module": "A5",
                    "scenario": null
                },
                {
                    "value": "2,93E-03",
                    "module": "B2",
                    "scenario": null
                },
                {
                    "value": "0,00E+00",
                    "module": "B3",
                    "scenario": null
                },
                {
                    "value": "0,00E+00",
                    "module": "B4",
                    "scenario": null
                },
                {
                    "value": "0,00E+00",
                    "module": "C1",
                    "scenario": null
                },
                {
                    "value": "3,08E-01",
                    "module": "C2",
                    "scenario": null
                },
                {
                    "value": "2,44E-01",
                    "module": "C3",
                    "scenario": null
                },
                {
                    "value": "1,22E-02",
                    "module": "C4",
                    "scenario": null
                },
                {
                    "value": "-2,18E+00",
                    "module": "D",
                    "scenario": null
                }
            ]
        },
        {
            "parameter": "PENRM",
            "values": [
                {
                    "value": "0,00E+00",
                    "module": "A1-A3",
                    "scenario": null
                },
                {
                    "value": "0,00E+00",
                    "module": "A4",
                    "scenario": null
                },
                {
                    "value": "0,00E+00",
                    "module": "A5",
                    "scenario": null
                },
                {
                    "value": "0,00E+00",
                    "module": "B2",
                    "scenario": null
                },
                {
                    "value": "0,00E+00",
                    "module": "B3",
                    "scenario": null
                },
                {
                    "value": "0,00E+00",
                    "module": "B4",
                    "scenario": null
                },
                {
                    "value": "0,00E+00",
                    "module": "C1",
                    "scenario": null
                },
                {
                    "value": "0,00E+00",
                    "module": "C2",
                    "scenario": null
                },
                {
                    "value": "0,00E+00",
                    "module": "C3",
                    "scenario": null
                },
                {
                    "value": "0,00E+00",
                    "module": "C4",
                    "scenario": null
                },
                {
                    "value": "0,00E+00",
                    "module": "D",
                    "scenario": null
                }
            ]
        },
        {
            "parameter": "PENRT",
            "values": [
                {
                    "value": "1,63E+02",
                    "module": "A1-A3",
                    "scenario": null
                },
                {
                    "value": "5,14E+00",
                    "module": "A4",
                    "scenario": null
                },
                {
                    "value": "8,94E-02",
                    "module": "A5",
                    "scenario": null
                },
                {
                    "value": "2,93E-03",
                    "module": "B2",
                    "scenario": null
                },
                {
                    "value": "0,00E+00",
                    "module": "B3",
                    "scenario": null
                },
                {
                    "value": "0,00E+00",
                    "module": "B4",
                    "scenario": null
                },
                {
                    "value": "0,00E+00",
                    "module": "C1",
                    "scenario": null
                },
                {
                    "value": "3,08E-01",
                    "module": "C2",
                    "scenario": null
                },
                {
                    "value": "2,44E-01",
                    "module": "C3",
                    "scenario": null
                },
                {
                    "value": "1,22E-02",
                    "module": "C4",
                    "scenario": null
                },
                {
                    "value": "-2,18E+00",
                    "module": "D",
                    "scenario": null
                }
            ]
        },
        {
            "parameter": "SM",
            "values": [
                {
                    "value": "2,25E-01",
                    "module": "A1-A3",
                    "scenario": null
                },
                {
                    "value": "0,00E+00",
                    "module": "A4",
                    "scenario": null
                },
                {
                    "value": "0,00E+00",
                    "module": "A5",
                    "scenario": null
                },
                {
                    "value": "0,00E+00",
                    "module": "B2",
                    "scenario": null
                },
                {
                    "value": "0,00E+00",
                    "module": "B3",
                    "scenario": null
                },
                {
                    "value": "0,00E+00",
                    "module": "B4",
                    "scenario": null
                },
                {
                    "value": "0,00E+00",
                    "module": "C1",
                    "scenario": null
                },
                {
                    "value": "0,00E+00",
                    "module": "C2",
                    "scenario": null
                },
                {
                    "value": "0,00E+00",
                    "module": "C3",
                    "scenario": null
                },
                {
                    "value": "0,00E+00",
                    "module": "C4",
                    "scenario": null
                },
                {
                    "value": "0,00E+00",
                    "module": "D",
                    "scenario": null
                }
            ]
        },
        {
            "parameter": "RSF",
            "values": [
                {
                    "value": "1,47E+00",
                    "module": "A1-A3",
                    "scenario": null
                },
                {
                    "value": "2,63E-03",
                    "module": "A4",
                    "scenario": null
                },
                {
                    "value": "4,98E-05",
                    "module": "A5",
                    "scenario": null
                },
                {
                    "value": "3,19E-05",
                    "module": "B2",
                    "scenario": null
                },
                {
                    "value": "0,00E+00",
                    "module": "B3",
                    "scenario": null
                },
                {
                    "value": "0,00E+00",
                    "module": "B4",
                    "scenario": null
                },
                {
                    "value": "0,00E+00",
                    "module": "C1",
                    "scenario": null
                },
                {
                    "value": "1,58E-04",
                    "module": "C2",
                    "scenario": null
                },
                {
                    "value": "1,88E-04",
                    "module": "C3",
                    "scenario": null
                },
                {
                    "value": "1,62E-05",
                    "module": "C4",
                    "scenario": null
                },
                {
                    "value": "-2,36E-03",
                    "module": "D",
                    "scenario": null
                }
            ]
        },
        {
            "parameter": "NRSF",
            "values": [
                {
                    "value": "3,65E-01",
                    "module": "A1-A3",
                    "scenario": null
                },
                {
                    "value": "9,41E-03",
                    "module": "A4",
                    "scenario": null
                },
                {
                    "value": "2,92E-04",
                    "module": "A5",
                    "scenario": null
                },
                {
                    "value": "3,15E-05",
                    "module": "B2",
                    "scenario": null
                },
                {
                    "value": "0,00E+00",
                    "module": "B3",
                    "scenario": null
                },
                {
                    "value": "0,00E+00",
                    "module": "B4",
                    "scenario": null
                },
                {
                    "value": "0,00E+00",
                    "module": "C1",
                    "scenario": null
                },
                {
                    "value": "5,64E-04",
                    "module": "C2",
                    "scenario": null
                },
                {
                    "value": "0,00E+00",
                    "module": "C3",
                    "scenario": null
                },
                {
                    "value": "8,86E-03",
                    "module": "C4",
                    "scenario": null
                },
                {
                    "value": "-7,99E-01",
                    "module": "D",
                    "scenario": null
                }
            ]
        },
        {
            "parameter": "FW",
            "values": [
                {
                    "value": "1,60E-01",
                    "module": "A1-A3",
                    "scenario": null
                },
                {
                    "value": "5,49E-04",
                    "module": "A4",
                    "scenario": null
                },
                {
                    "value": "4,72E-05",
                    "module": "A5",
                    "scenario": null
                },
                {
                    "value": "5,03E-04",
                    "module": "B2",
                    "scenario": null
                },
                {
                    "value": "0,00E+00",
                    "module": "B3",
                    "scenario": null
                },
                {
                    "value": "0,00E+00",
                    "module": "B4",
                    "scenario": null
                },
                {
                    "value": "0,00E+00",
                    "module": "C1",
                    "scenario": null
                },
                {
                    "value": "3,30E-05",
                    "module": "C2",
                    "scenario": null
                },
                {
                    "value": "5,08E-04",
                    "module": "C3",
                    "scenario": null
                },
                {
                    "value": "1,12E-05",
                    "module": "C4",
                    "scenario": null
                },
                {
                    "value": "-1,62E-02",
                    "module": "D",
                    "scenario": null
                }
            ]
        }
    ],
    "end_of_life_waste": [
        {
            "parameter": "HWD",
            "values": [
                {
                    "value": "4,74E-02",
                    "module": "A1-A3",
                    "scenario": null
                },
                {
                    "value": "2,65E-04",
                    "module": "A4",
                    "scenario": null
                },
                {
                    "value": "0,00E+00",
                    "module": "A5",
                    "scenario": null
                },
                {
                    "value": "5,54E-07",
                    "module": "B2",
                    "scenario": null
                },
                {
                    "value": "0,00E+00",
                    "module": "B3",
                    "scenario": null
                },
                {
                    "value": "0,00E+00",
                    "module": "B4",
                    "scenario": null
                },
                {
                    "value": "0,00E+00",
                    "module": "C1",
                    "scenario": null
                },
                {
                    "value": "1,59E-05",
                    "module": "C2",
                    "scenario": null
                },
                {
                    "value": "0,00E+00",
                    "module": "C3",
                    "scenario": null
                },
                {
                    "value": "2,09E-02",
                    "module": "C4",
                    "scenario": null
                },
                {
                    "value": "-1,02E-04",
                    "module": "D",
                    "scenario": null
                }
            ]
        },
        {
            "parameter": "NHWD",
            "values": [
                {
                    "value": "1,68E+00",
                    "module": "A1-A3",
                    "scenario": null
                },
                {
                    "value": "2,50E-01",
                    "module": "A4",
                    "scenario": null
                },
                {
                    "value": "3,70E-01",
                    "module": "A5",
                    "scenario": null
                },
                {
                    "value": "3,56E-05",
                    "module": "B2",
                    "scenario": null
                },
                {
                    "value": "0,00E+00",
                    "module": "B3",
                    "scenario": null
                },
                {
                    "value": "0,00E+00",
                    "module": "B4",
                    "scenario": null
                },
                {
                    "value": "0,00E+00",
                    "module": "C1",
                    "scenario": null
                },
                {
                    "value": "1,50E-02",
                    "module": "C2",
                    "scenario": null
                },
                {
                    "value": "0,00E+00",
                    "module": "C3",
                    "scenario": null
                },
                {
                    "value": "7,88E-03",
                    "module": "C4",
                    "scenario": null
                },
                {
                    "value": "-5,15E-02",
                    "module": "D",
                    "scenario": null
                }
            ]
        },
        {
            "parameter": "RWD",
            "values": [
                {
                    "value": "1,02E-03",
                    "module": "A1-A3",
                    "scenario": null
                },
                {
                    "value": "3,50E-05",
                    "module": "A4",
                    "scenario": null
                },
                {
                    "value": "0,00E+00",
                    "module": "A5",
                    "scenario": null
                },
                {
                    "value": "1,72E-08",
                    "module": "B2",
                    "scenario": null
                },
                {
                    "value": "0,00E+00",
                    "module": "B3",
                    "scenario": null
                },
                {
                    "value": "0,00E+00",
                    "module": "B4",
                    "scenario": null
                },
                {
                    "value": "0,00E+00",
                    "module": "C1",
                    "scenario": null
                },
                {
                    "value": "2,10E-06",
                    "module": "C2",
                    "scenario": null
                },
                {
                    "value": "0,00E+00",
                    "module": "C3",
                    "scenario": null
                },
                {
                    "value": "6,02E-08",
                    "module": "C4",
                    "scenario": null
                },
                {
                    "value": "-1,14E-05",
                    "module": "D",
                    "scenario": null
                }
            ]
        }
    ],
    "end_of_life_flow": [
        {
            "parameter": "CRU",
            "values": [
                {
                    "value": "0,00E+00",
                    "module": "A1-A3",
                    "scenario": null
                },
                {
                    "value": "0,00E+00",
                    "module": "A4",
                    "scenario": null
                },
                {
                    "value": "1,19E+00",
                    "module": "A5",
                    "scenario": null
                },
                {
                    "value": "0,00E+00",
                    "module": "B2",
                    "scenario": null
                },
                {
                    "value": "0,00E+00",
                    "module": "B3",
                    "scenario": null
                },
                {
                    "value": "0,00E+00",
                    "module": "B4",
                    "scenario": null
                },
                {
                    "value": "0,00E+00",
                    "module": "C1",
                    "scenario": null
                },
                {
                    "value": "0,00E+00",
                    "module": "C2",
                    "scenario": null
                },
                {
                    "value": "0,00E+00",
                    "module": "C3",
                    "scenario": null
                },
                {
                    "value": "0,00E+00",
                    "module": "C4",
                    "scenario": null
                },
                {
                    "value": "0,00E+00",
                    "module": "D",
                    "scenario": null
                }
            ]
        },
        {
            "parameter": "MFR",
            "values": [
                {
                    "value": "5,13E-01",
                    "module": "A1-A3",
                    "scenario": null
                },
                {
                    "value": "0,00E+00",
                    "module": "A4",
                    "scenario": null
                },
                {
                    "value": "2,86E-01",
                    "module": "A5",
                    "scenario": null
                },
                {
                    "value": "0,00E+00",
                    "module": "B2",
                    "scenario": null
                },
                {
                    "value": "0,00E+00",
                    "module": "B3",
                    "scenario": null
                },
                {
                    "value": "0,00E+00",
                    "module": "B4",
                    "scenario": null
                },
                {
                    "value": "0,00E+00",
                    "module": "C1",
                    "scenario": null
                },
                {
                    "value": "0,00E+00",
                    "module": "C2",
                    "scenario": null
                },
                {
                    "value": "0,00E+00",
                    "module": "C3",
                    "scenario": null
                },
                {
                    "value": "0,00E+00",
                    "module": "C4",
                    "scenario": null
                },
                {
                    "value": "0,00E+00",
                    "module": "D",
                    "scenario": null
                }
            ]
        },
        {
            "parameter": "MER",
            "values": [
                {
                    "value": "8,82E-01",
                    "module": "A1-A3",
                    "scenario": null
                },
                {
                    "value": "0,00E+00",
                    "module": "A4",
                    "scenario": null
                },
                {
                    "value": "6,20E-02",
                    "module": "A5",
                    "scenario": null
                },
                {
                    "value": "0,00E+00",
                    "module": "B2",
                    "scenario": null
                },
                {
                    "value": "0,00E+00",
                    "module": "B3",
                    "scenario": null
                },
                {
                    "value": "0,00E+00",
                    "module": "B4",
                    "scenario": null
                },
                {
                    "value": "0,00E+00",
                    "module": "C1",
                    "scenario": null
                },
                {
                    "value": "0,00E+00",
                    "module": "C2",
                    "scenario": null
                },
                {
                    "value": "2,50E+00",
                    "module": "C3",
                    "scenario": null
                },
                {
                    "value": "0,00E+00",
                    "module": "C4",
                    "scenario": null
                },
                {
                    "value": "0,00E+00",
                    "module": "D",
                    "scenario": null
                }
            ]
        },
        {
            "parameter": "EEE",
            "values": [
                {
                    "value": "6,14E-01",
                    "module": "A1-A3",
                    "scenario": null
                },
                {
                    "value": "0,00E+00",
                    "module": "A4",
                    "scenario": null
                },
                {
                    "value": "6,07E-02",
                    "module": "A5",
                    "scenario": null
                },
                {
                    "value": "0,00E+00",
                    "module": "B2",
                    "scenario": null
                },
                {
                    "value": "0,00E+00",
                    "module": "B3",
                    "scenario": null
                },
                {
                    "value": "0,00E+00",
                    "module": "B4",
                    "scenario": null
                },
                {
                    "value": "0,00E+00",
                    "module": "C1",
                    "scenario": null
                },
                {
                    "value": "0,00E+00",
                    "module": "C2",
                    "scenario": null
                },
                {
                    "value": "1,74E+00",
                    "module": "C3",
                    "scenario": null
                },
                {
                    "value": "0,00E+00",
                    "module": "C4",
                    "scenario": null
                },
                {
                    "value": "0,00E+00",
                    "module": "D",
                    "scenario": null
                }
            ]
        },
        {
            "parameter": "EET",
            "values": [
                {
                    "value": "9,28E+00",
                    "module": "A1-A3",
                    "scenario": null
                },
                {
                    "value": "0,00E+00",
                    "module": "A4",
                    "scenario": null
                },
                {
                    "value": "9,18E-01",
                    "module": "A5",
                    "scenario": null
                },
                {
                    "value": "0,00E+00",
                    "module": "B2",
                    "scenario": null
                },
                {
                    "value": "0,00E+00",
                    "module": "B3",
                    "scenario": null
                },
                {
                    "value": "0,00E+00",
                    "module": "B4",
                    "scenario": null
                },
                {
                    "value": "0,00E+00",
                    "module": "C1",
                    "scenario": null
                },
                {
                    "value": "0,00E+00",
                    "module": "C2",
                    "scenario": null
                },
                {
                    "value": "2,63E+01",
                    "module": "C3",
                    "scenario": null
                },
                {
                    "value": "0,00E+00",
                    "module": "C4",
                    "scenario": null
                },
                {
                    "value": "0,00E+00",
                    "module": "D",
                    "scenario": null
                }
            ]
        }
    ]
}