{"product_name":"Isola Takshingel Premium Skr\u00e5","epd_id":"NEPD-8390-8054","declared_unit":{"unit":"m2","amount":1},"compliance":["EN 15804+A2","ISO 14025","ISO 21930"],"producer_name":"Isola AS","environmental_impact":[{"parameter":"GWP-total","unit":"kg CO2-eq","values":[{"value":"3,26E+00","module":"A1-A3","scenario":null},{"value":"4,13E-01","module":"A4","scenario":null},{"value":"2,10E-01","module":"A5","scenario":null},{"value":"0,00E+00","module":"C1","scenario":null},{"value":"1,17E-01","module":"C2","scenario":null},{"value":"1,98E+01","module":"C3","scenario":null},{"value":"6,92E-02","module":"C4","scenario":null},{"value":"-1,09E+00","module":"D","scenario":null}]},{"parameter":"GWP-fossil","unit":"kg CO2-eq","values":[{"value":"3,42E+00","module":"A1-A3","scenario":null},{"value":"4,13E-01","module":"A4","scenario":null},{"value":"5,72E-03","module":"A5","scenario":null},{"value":"0,00E+00","module":"C1","scenario":null},{"value":"1,17E-01","module":"C2","scenario":null},{"value":"1,98E+01","module":"C3","scenario":null},{"value":"6,92E-02","module":"C4","scenario":null},{"value":"-1,05E+00","module":"D","scenario":null}]},{"parameter":"GWP-biogenic","unit":"kg CO2-eq","values":[{"value":"-1,60E-01","module":"A1-A3","scenario":null},{"value":"1,71E-04","module":"A4","scenario":null},{"value":"2,05E-01","module":"A5","scenario":null},{"value":"0,00E+00","module":"C1","scenario":null},{"value":"4,84E-05","module":"C2","scenario":null},{"value":"7,35E-04","module":"C3","scenario":null},{"value":"4,22E-05","module":"C4","scenario":null},{"value":"-2,18E-03","module":"D","scenario":null}]},{"parameter":"GWP-luluc","unit":"kg CO2-eq","values":[{"value":"1,91E-03","module":"A1-A3","scenario":null},{"value":"1,47E-04","module":"A4","scenario":null},{"value":"1,09E-06","module":"A5","scenario":null},{"value":"0,00E+00","module":"C1","scenario":null},{"value":"4,16E-05","module":"C2","scenario":null},{"value":"1,83E-04","module":"C3","scenario":null},{"value":"1,43E-05","module":"C4","scenario":null},{"value":"-3,63E-02","module":"D","scenario":null}]},{"parameter":"ODP","unit":"kg CFC11-eq","values":[{"value":"6,22E-07","module":"A1-A3","scenario":null},{"value":"9,35E-08","module":"A4","scenario":null},{"value":"7,06E-10","module":"A5","scenario":null},{"value":"0,00E+00","module":"C1","scenario":null},{"value":"2,65E-08","module":"C2","scenario":null},{"value":"7,72E-08","module":"C3","scenario":null},{"value":"1,25E-08","module":"C4","scenario":null},{"value":"-7,68E-02","module":"D","scenario":null}]},{"parameter":"AP","unit":"mol H+-eq","values":[{"value":"1,89E-02","module":"A1-A3","scenario":null},{"value":"1,19E-03","module":"A4","scenario":null},{"value":"3,18E-05","module":"A5","scenario":null},{"value":"0,00E+00","module":"C1","scenario":null},{"value":"3,36E-04","module":"C2","scenario":null},{"value":"6,48E-03","module":"C3","scenario":null},{"value":"3,33E-04","module":"C4","scenario":null},{"value":"-8,68E-03","module":"D","scenario":null}]},{"parameter":"POCP","unit":"kg NMVOC-eq","values":[{"value":"1,44E-02","module":"A1-A3","scenario":null},{"value":"1,01E-03","module":"A4","scenario":null},{"value":"3,75E-05","module":"A5","scenario":null},{"value":"0,00E+00","module":"C1","scenario":null},{"value":"2,85E-04","module":"C2","scenario":null},{"value":"4,20E-03","module":"C3","scenario":null},{"value":"3,54E-04","module":"C4","scenario":null},{"value":"-8,47E-03","module":"D","scenario":null}]},{"parameter":"ADPE","unit":"kg Sb-eq","values":[{"value":"7,54E-05","module":"A1-A3","scenario":null},{"value":"1,14E-05","module":"A4","scenario":null},{"value":"7,00E-08","module":"A5","scenario":null},{"value":"0,00E+00","module":"C1","scenario":null},{"value":"3,23E-06","module":"C2","scenario":null},{"value":"3,28E-06","module":"C3","scenario":null},{"value":"6,82E-07","module":"C4","scenario":null},{"value":"-1,05E-05","module":"D","scenario":null}]},{"parameter":"ADPF","unit":"MJ","values":[{"value":"1,76E+02","module":"A1-A3","scenario":null},{"value":"6,24E+00","module":"A4","scenario":null},{"value":"5,13E-02","module":"A5","scenario":null},{"value":"0,00E+00","module":"C1","scenario":null},{"value":"1,77E+00","module":"C2","scenario":null},{"value":"2,89E+00","module":"C3","scenario":null},{"value":"9,77E-01","module":"C4","scenario":null},{"value":"-1,51E+01","module":"D","scenario":null}]},{"parameter":"WDP","unit":"m3 world-eq. Deprived","values":[{"value":"1,14E+02","module":"A1-A3","scenario":null},{"value":"6,03E+00","module":"A4","scenario":null},{"value":"9,62E-02","module":"A5","scenario":null},{"value":"0,00E+00","module":"C1","scenario":null},{"value":"1,71E+00","module":"C2","scenario":null},{"value":"7,53E+00","module":"C3","scenario":null},{"value":"5,28E+00","module":"C4","scenario":null},{"value":"-1,88E+02","module":"D","scenario":null}]},{"parameter":"EP-freshwater","unit":"kg P-eq","values":[{"value":"7,36E-05","module":"A1-A3","scenario":null},{"value":"3,30E-06","module":"A4","scenario":null},{"value":"4,78E-08","module":"A5","scenario":null},{"value":"0,00E+00","module":"C1","scenario":null},{"value":"9,34E-07","module":"C2","scenario":null},{"value":"7,74E-06","module":"C3","scenario":null},{"value":"8,45E-07","module":"C4","scenario":null},{"value":"-9,37E-05","module":"D","scenario":null}]},{"parameter":"EP-marine","unit":"kg N-eq","values":[{"value":"3,92E-03","module":"A1-A3","scenario":null},{"value":"2,35E-04","module":"A4","scenario":null},{"value":"1,49E-05","module":"A5","scenario":null},{"value":"0,00E+00","module":"C1","scenario":null},{"value":"6,65E-05","module":"C2","scenario":null},{"value":"1,58E-03","module":"C3","scenario":null},{"value":"1,12E-04","module":"C4","scenario":null},{"value":"-2,84E-03","module":"D","scenario":null}]},{"parameter":"EP-terrestrial","unit":"mol N-eq.","values":[{"value":"4,29E-02","module":"A1-A3","scenario":null},{"value":"2,62E-03","module":"A4","scenario":null},{"value":"1,43E-04","module":"A5","scenario":null},{"value":"0,00E+00","module":"C1","scenario":null},{"value":"7,44E-04","module":"C2","scenario":null},{"value":"1,66E-02","module":"C3","scenario":null},{"value":"1,25E-03","module":"C4","scenario":null},{"value":"-3,07E-02","module":"D","scenario":null}]},{"parameter":"GWP-IOBC","unit":"kg CO2-eq","values":[{"value":"3,46E+00","module":"A1-A3","scenario":null},{"value":"4,13E-01","module":"A4","scenario":null},{"value":"5,72E-03","module":"A5","scenario":null},{"value":"0,00E+00","module":"C1","scenario":null},{"value":"1,17E-01","module":"C2","scenario":null},{"value":"1,98E+01","module":"C3","scenario":null},{"value":"6,92E-02","module":"C4","scenario":null},{"value":"-1,08E+00","module":"D","scenario":null}]}],"additional_environmental_impact":[{"parameter":"PM","unit":"Disease incidence","values":[{"value":"6,07E-07","module":"A1-A3","scenario":null},{"value":"2,53E-08","module":"A4","scenario":null},{"value":"4,03E-10","module":"A5","scenario":null},{"value":"0,00E+00","module":"C1","scenario":null},{"value":"7,16E-09","module":"C2","scenario":null},{"value":"3,73E-08","module":"C3","scenario":null},{"value":"5,18E-09","module":"C4","scenario":null},{"value":"-5,26E-07","module":"D","scenario":null}]},{"parameter":"ETP-fw","unit":"CTUe","values":[{"value":"6,01E+01","module":"A1-A3","scenario":null},{"value":"4,62E+00","module":"A4","scenario":null},{"value":"5,68E-02","module":"A5","scenario":null},{"value":"0,00E+00","module":"C1","scenario":null},{"value":"1,31E+00","module":"C2","scenario":null},{"value":"4,60E+00","module":"C3","scenario":null},{"value":"1,08E+00","module":"C4","scenario":null},{"value":"-8,20E+01","module":"D","scenario":null}]},{"parameter":"HTP-c","unit":"CTUh","values":[{"value":"3,23E-07","module":"A1-A3","scenario":null},{"value":"0,00E+00","module":"A4","scenario":null},{"value":"5,00E-12","module":"A5","scenario":null},{"value":"0,00E+00","module":"C1","scenario":null},{"value":"0,00E+00","module":"C2","scenario":null},{"value":"4,38E-10","module":"C3","scenario":null},{"value":"4,70E-11","module":"C4","scenario":null},{"value":"-1,50E-09","module":"D","scenario":null}]},{"parameter":"HTP-nc","unit":"CTUh","values":[{"value":"3,77E-07","module":"A1-A3","scenario":null},{"value":"5,05E-09","module":"A4","scenario":null},{"value":"2,67E-10","module":"A5","scenario":null},{"value":"0,00E+00","module":"C1","scenario":null},{"value":"1,43E-09","module":"C2","scenario":null},{"value":"1,33E-08","module":"C3","scenario":null},{"value":"1,68E-09","module":"C4","scenario":null},{"value":"-7,86E-08","module":"D","scenario":null}]},{"parameter":"SQP","unit":"-","values":[{"value":"6,52E+01","module":"A1-A3","scenario":null},{"value":"4,36E+00","module":"A4","scenario":null},{"value":"3,90E-02","module":"A5","scenario":null},{"value":"0,00E+00","module":"C1","scenario":null},{"value":"1,24E+00","module":"C2","scenario":null},{"value":"4,51E-01","module":"C3","scenario":null},{"value":"2,36E+00","module":"C4","scenario":null},{"value":"-1,01E+02","module":"D","scenario":null}]},{"parameter":"IRP","unit":"kBq U235-eq","values":[{"value":"1,21E-01","module":"A1-A3","scenario":null},{"value":"2,73E-02","module":"A4","scenario":null},{"value":"1,94E-04","module":"A5","scenario":null},{"value":"0,00E+00","module":"C1","scenario":null},{"value":"7,73E-03","module":"C2","scenario":null},{"value":"8,36E-03","module":"C3","scenario":null},{"value":"4,22E-03","module":"C4","scenario":null},{"value":"-9,63E-02","module":"D","scenario":null}]}],"resource_use":[{"parameter":"PERE","unit":"MJ","values":[{"value":"5,70E+00","module":"A1-A3","scenario":null},{"value":"8,93E-02","module":"A4","scenario":null},{"value":"1,09E-03","module":"A5","scenario":null},{"value":"0,00E+00","module":"C1","scenario":null},{"value":"2,53E-02","module":"C2","scenario":null},{"value":"1,91E-01","module":"C3","scenario":null},{"value":"3,40E-02","module":"C4","scenario":null},{"value":"-9,31E+01","module":"D","scenario":null}]},{"parameter":"PERM","unit":"","values":[{"value":"1,95E+00","module":"A1-A3","scenario":null},{"value":"0,00E+00","module":"A4","scenario":null},{"value":"-1,87E+00","module":"A5","scenario":null},{"value":"0,00E+00","module":"C1","scenario":null},{"value":"0,00E+00","module":"C2","scenario":null},{"value":"0,00E+00","module":"C3","scenario":null},{"value":"0,00E+00","module":"C4","scenario":null},{"value":"0,00E+00","module":"D","scenario":null}]},{"parameter":"PERT","unit":"MJ","values":[{"value":"7,65E+00","module":"A1-A3","scenario":null},{"value":"8,93E-02","module":"A4","scenario":null},{"value":"-1,87E+00","module":"A5","scenario":null},{"value":"0,00E+00","module":"C1","scenario":null},{"value":"2,53E-02","module":"C2","scenario":null},{"value":"1,91E-01","module":"C3","scenario":null},{"value":"3,40E-02","module":"C4","scenario":null},{"value":"-9,31E+01","module":"D","scenario":null}]},{"parameter":"PENRE","unit":"MJ","values":[{"value":"5,82E+01","module":"A1-A3","scenario":null},{"value":"6,24E+00","module":"A4","scenario":null},{"value":"5,13E-02","module":"A5","scenario":null},{"value":"0,00E+00","module":"C1","scenario":null},{"value":"1,77E+00","module":"C2","scenario":null},{"value":"2,89E+00","module":"C3","scenario":null},{"value":"9,77E-01","module":"C4","scenario":null},{"value":"-1,51E+01","module":"D","scenario":null}]},{"parameter":"PENRM","unit":"MJ","values":[{"value":"1,19E+02","module":"A1-A3","scenario":null},{"value":"0,00E+00","module":"A4","scenario":null},{"value":"-1,12E+00","module":"A5","scenario":null},{"value":"0,00E+00","module":"C1","scenario":null},{"value":"0,00E+00","module":"C2","scenario":null},{"value":"0,00E+00","module":"C3","scenario":null},{"value":"0,00E+00","module":"C4","scenario":null},{"value":"0,00E+00","module":"D","scenario":null}]},{"parameter":"PENRT","unit":"MJ","values":[{"value":"1,77E+02","module":"A1-A3","scenario":null},{"value":"6,24E+00","module":"A4","scenario":null},{"value":"-1,07E+00","module":"A5","scenario":null},{"value":"0,00E+00","module":"C1","scenario":null},{"value":"1,77E+00","module":"C2","scenario":null},{"value":"2,89E+00","module":"C3","scenario":null},{"value":"9,77E-01","module":"C4","scenario":null},{"value":"-1,51E+01","module":"D","scenario":null}]},{"parameter":"SM","unit":"kg","values":[{"value":"5,27E-01","module":"A1-A3","scenario":null},{"value":"0,00E+00","module":"A4","scenario":null},{"value":"0,00E+00","module":"A5","scenario":null},{"value":"0,00E+00","module":"C1","scenario":null},{"value":"0,00E+00","module":"C2","scenario":null},{"value":"0,00E+00","module":"C3","scenario":null},{"value":"0,00E+00","module":"C4","scenario":null},{"value":"0,00E+00","module":"D","scenario":null}]},{"parameter":"RSF","unit":"MJ","values":[{"value":"8,28E-02","module":"A1-A3","scenario":null},{"value":"3,20E-03","module":"A4","scenario":null},{"value":"3,13E-05","module":"A5","scenario":null},{"value":"0,00E+00","module":"C1","scenario":null},{"value":"9,05E-04","module":"C2","scenario":null},{"value":"5,60E-03","module":"C3","scenario":null},{"value":"8,63E-04","module":"C4","scenario":null},{"value":"-1,63E-02","module":"D","scenario":null}]},{"parameter":"NRSF","unit":"MJ","values":[{"value":"4,29E-02","module":"A1-A3","scenario":null},{"value":"1,14E-02","module":"A4","scenario":null},{"value":"3,06E-04","module":"A5","scenario":null},{"value":"0,00E+00","module":"C1","scenario":null},{"value":"3,24E-03","module":"C2","scenario":null},{"value":"0,00E+00","module":"C3","scenario":null},{"value":"2,97E-02","module":"C4","scenario":null},{"value":"-5,52E+00","module":"D","scenario":null}]},{"parameter":"FW","unit":"m3","values":[{"value":"5,38E-02","module":"A1-A3","scenario":null},{"value":"6,67E-04","module":"A4","scenario":null},{"value":"3,56E-05","module":"A5","scenario":null},{"value":"0,00E+00","module":"C1","scenario":null},{"value":"1,89E-04","module":"C2","scenario":null},{"value":"1,12E-02","module":"C3","scenario":null},{"value":"8,87E-04","module":"C4","scenario":null},{"value":"-1,12E-01","module":"D","scenario":null}]}],"end_of_life_waste":[{"parameter":"HWD","unit":"kg","values":[{"value":"9,53E-02","module":"A1-A3","scenario":null},{"value":"3,22E-04","module":"A4","scenario":null},{"value":"0,00E+00","module":"A5","scenario":null},{"value":"0,00E+00","module":"C1","scenario":null},{"value":"9,12E-05","module":"C2","scenario":null},{"value":"0,00E+00","module":"C3","scenario":null},{"value":"2,99E+00","module":"C4","scenario":null},{"value":"-7,08E-04","module":"D","scenario":null}]},{"parameter":"NHWD","unit":"kg","values":[{"value":"9,02E-01","module":"A1-A3","scenario":null},{"value":"3,03E-01","module":"A4","scenario":null},{"value":"1,61E-01","module":"A5","scenario":null},{"value":"0,00E+00","module":"C1","scenario":null},{"value":"8,60E-02","module":"C2","scenario":null},{"value":"0,00E+00","module":"C3","scenario":null},{"value":"3,84E-01","module":"C4","scenario":null},{"value":"-3,56E-01","module":"D","scenario":null}]},{"parameter":"RWD","unit":"kg","values":[{"value":"1,48E-03","module":"A1-A3","scenario":null},{"value":"4,25E-05","module":"A4","scenario":null},{"value":"0,00E+00","module":"A5","scenario":null},{"value":"0,00E+00","module":"C1","scenario":null},{"value":"1,20E-05","module":"C2","scenario":null},{"value":"0,00E+00","module":"C3","scenario":null},{"value":"5,97E-06","module":"C4","scenario":null},{"value":"-7,89E-05","module":"D","scenario":null}]}],"end_of_life_flow":[{"parameter":"CRU","unit":"kg","values":[{"value":"0,00E+00","module":"A1-A3","scenario":null},{"value":"0,00E+00","module":"A4","scenario":null},{"value":"0,00E+00","module":"A5","scenario":null},{"value":"0,00E+00","module":"C1","scenario":null},{"value":"0,00E+00","module":"C2","scenario":null},{"value":"0,00E+00","module":"C3","scenario":null},{"value":"0,00E+00","module":"C4","scenario":null},{"value":"0,00E+00","module":"D","scenario":null}]},{"parameter":"MFR","unit":"kg","values":[{"value":"1,80E-02","module":"A1-A3","scenario":null},{"value":"0,00E+00","module":"A4","scenario":null},{"value":"1,35E-02","module":"A5","scenario":null},{"value":"0,00E+00","module":"C1","scenario":null},{"value":"0,00E+00","module":"C2","scenario":null},{"value":"0,00E+00","module":"C3","scenario":null},{"value":"0,00E+00","module":"C4","scenario":null},{"value":"0,00E+00","module":"D","scenario":null}]},{"parameter":"MER","unit":"kg","values":[{"value":"4,22E-01","module":"A1-A3","scenario":null},{"value":"0,00E+00","module":"A4","scenario":null},{"value":"1,34E-01","module":"A5","scenario":null},{"value":"0,00E+00","module":"C1","scenario":null},{"value":"0,00E+00","module":"C2","scenario":null},{"value":"8,42E+00","module":"C3","scenario":null},{"value":"0,00E+00","module":"C4","scenario":null},{"value":"0,00E+00","module":"D","scenario":null}]},{"parameter":"EEE","unit":"MJ","values":[{"value":"2,52E-01","module":"A1-A3","scenario":null},{"value":"0,00E+00","module":"A4","scenario":null},{"value":"9,31E-02","module":"A5","scenario":null},{"value":"0,00E+00","module":"C1","scenario":null},{"value":"0,00E+00","module":"C2","scenario":null},{"value":"1,20E+01","module":"C3","scenario":null},{"value":"0,00E+00","module":"C4","scenario":null},{"value":"0,00E+00","module":"D","scenario":null}]},{"parameter":"EET","unit":"MJ","values":[{"value":"3,82E+00","module":"A1-A3","scenario":null},{"value":"0,00E+00","module":"A4","scenario":null},{"value":"1,41E+00","module":"A5","scenario":null},{"value":"0,00E+00","module":"C1","scenario":null},{"value":"0,00E+00","module":"C2","scenario":null},{"value":"1,82E+02","module":"C3","scenario":null},{"value":"0,00E+00","module":"C4","scenario":null},{"value":"0,00E+00","module":"D","scenario":null}]}]}