{"product_name":"StoArmat Classic AimS\u00ae","epd_id":"NEPD-9261-8840","declared_unit":{"unit":"ton","amount":1},"compliance":["EN 15804+A2","ISO 14025","ISO 21930"],"producer_name":"Sto SE & Co. KGaA","environmental_impact":[{"parameter":"GWP-total","unit":"kg CO2-eq","values":[{"value":"4,86E-01","module":"A1","scenario":null},{"value":"1,11E-02","module":"A2","scenario":null},{"value":"8,16E-03","module":"A3","scenario":null},{"value":"1,80E-02","module":"A4","scenario":null},{"value":"5,14E-02","module":"A5","scenario":null},{"value":"7,62E-03","module":"C1","scenario":null},{"value":"1,72E-02","module":"C2","scenario":null},{"value":"0,00E+00","module":"C3","scenario":null},{"value":"8,22E-03","module":"C4","scenario":null},{"value":"-1,03E-04","module":"D","scenario":null},{"value":"5,06E-01","module":"A1A3","scenario":null}]},{"parameter":"GWP-fossil","unit":"kg CO2-eq","values":[{"value":"5,34E-01","module":"A1","scenario":null},{"value":"1,11E-02","module":"A2","scenario":null},{"value":"6,57E-03","module":"A3","scenario":null},{"value":"1,80E-02","module":"A4","scenario":null},{"value":"1,37E-03","module":"A5","scenario":null},{"value":"7,48E-03","module":"C1","scenario":null},{"value":"1,71E-02","module":"C2","scenario":null},{"value":"0,00E+00","module":"C3","scenario":null},{"value":"8,20E-03","module":"C4","scenario":null},{"value":"-9,99E-05","module":"D","scenario":null},{"value":"5,52E-01","module":"A1A3","scenario":null}]},{"parameter":"GWP-biogenic","unit":"kg CO2-eq","values":[{"value":"-4,80E-02","module":"A1","scenario":null},{"value":"4,59E-06","module":"A2","scenario":null},{"value":"7,17E-04","module":"A3","scenario":null},{"value":"7,45E-06","module":"A4","scenario":null},{"value":"5,00E-02","module":"A5","scenario":null},{"value":"1,26E-04","module":"C1","scenario":null},{"value":"7,10E-06","module":"C2","scenario":null},{"value":"0,00E+00","module":"C3","scenario":null},{"value":"9,58E-06","module":"C4","scenario":null},{"value":"-2,06E-07","module":"D","scenario":null},{"value":"-4,72E-02","module":"A1A3","scenario":null}]},{"parameter":"GWP-luluc","unit":"kg CO2-eq","values":[{"value":"1,06E-04","module":"A1","scenario":null},{"value":"3,95E-06","module":"A2","scenario":null},{"value":"8,76E-04","module":"A3","scenario":null},{"value":"6,41E-06","module":"A4","scenario":null},{"value":"1,13E-07","module":"A5","scenario":null},{"value":"9,07E-06","module":"C1","scenario":null},{"value":"6,10E-06","module":"C2","scenario":null},{"value":"0,00E+00","module":"C3","scenario":null},{"value":"2,02E-06","module":"C4","scenario":null},{"value":"-3,44E-06","module":"D","scenario":null},{"value":"9,85E-04","module":"A1A3","scenario":null}]},{"parameter":"ODP","unit":"kg CFC11-eq","values":[{"value":"5,05E-08","module":"A1","scenario":null},{"value":"2,51E-09","module":"A2","scenario":null},{"value":"5,58E-10","module":"A3","scenario":null},{"value":"4,08E-09","module":"A4","scenario":null},{"value":"8,60E-11","module":"A5","scenario":null},{"value":"2,93E-10","module":"C1","scenario":null},{"value":"3,88E-09","module":"C2","scenario":null},{"value":"0,00E+00","module":"C3","scenario":null},{"value":"3,10E-09","module":"C4","scenario":null},{"value":"-7,27E-06","module":"D","scenario":null},{"value":"5,35E-08","module":"A1A3","scenario":null}]},{"parameter":"AP","unit":"mol H+-eq","values":[{"value":"3,03E-03","module":"A1","scenario":null},{"value":"3,19E-05","module":"A2","scenario":null},{"value":"8,12E-06","module":"A3","scenario":null},{"value":"5,17E-05","module":"A4","scenario":null},{"value":"1,99E-06","module":"A5","scenario":null},{"value":"2,17E-05","module":"C1","scenario":null},{"value":"4,93E-05","module":"C2","scenario":null},{"value":"0,00E+00","module":"C3","scenario":null},{"value":"7,30E-05","module":"C4","scenario":null},{"value":"-8,23E-07","module":"D","scenario":null},{"value":"3,07E-03","module":"A1A3","scenario":null}]},{"parameter":"POCP","unit":"kg NMVOC-eq","values":[{"value":"1,66E-03","module":"A1","scenario":null},{"value":"2,70E-05","module":"A2","scenario":null},{"value":"6,47E-06","module":"A3","scenario":null},{"value":"4,39E-05","module":"A4","scenario":null},{"value":"2,34E-06","module":"A5","scenario":null},{"value":"1,01E-05","module":"C1","scenario":null},{"value":"4,18E-05","module":"C2","scenario":null},{"value":"0,00E+00","module":"C3","scenario":null},{"value":"8,56E-05","module":"C4","scenario":null},{"value":"-8,02E-07","module":"D","scenario":null},{"value":"1,70E-03","module":"A1A3","scenario":null}]},{"parameter":"ADPE","unit":"kg Sb-eq","values":[{"value":"3,41E-06","module":"A1","scenario":null},{"value":"3,06E-07","module":"A2","scenario":null},{"value":"4,10E-08","module":"A3","scenario":null},{"value":"4,97E-07","module":"A4","scenario":null},{"value":"7,75E-09","module":"A5","scenario":null},{"value":"6,22E-08","module":"C1","scenario":null},{"value":"4,74E-07","module":"C2","scenario":null},{"value":"0,00E+00","module":"C3","scenario":null},{"value":"7,39E-08","module":"C4","scenario":null},{"value":"-9,93E-10","module":"D","scenario":null},{"value":"3,76E-06","module":"A1A3","scenario":null}]},{"parameter":"ADPF","unit":"MJ","values":[{"value":"8,09E+00","module":"A1","scenario":null},{"value":"1,68E-01","module":"A2","scenario":null},{"value":"6,18E-02","module":"A3","scenario":null},{"value":"2,72E-01","module":"A4","scenario":null},{"value":"5,97E-03","module":"A5","scenario":null},{"value":"1,02E-01","module":"C1","scenario":null},{"value":"2,59E-01","module":"C2","scenario":null},{"value":"0,00E+00","module":"C3","scenario":null},{"value":"2,26E-01","module":"C4","scenario":null},{"value":"-1,43E-03","module":"D","scenario":null},{"value":"8,32E+00","module":"A1A3","scenario":null}]},{"parameter":"WDP","unit":"m3 world-eq. Deprived","values":[{"value":"2,33E+01","module":"A1","scenario":null},{"value":"1,62E-01","module":"A2","scenario":null},{"value":"7,59E+00","module":"A3","scenario":null},{"value":"2,63E-01","module":"A4","scenario":null},{"value":"2,01E-02","module":"A5","scenario":null},{"value":"1,03E+00","module":"C1","scenario":null},{"value":"2,51E-01","module":"C2","scenario":null},{"value":"0,00E+00","module":"C3","scenario":null},{"value":"1,39E+00","module":"C4","scenario":null},{"value":"-1,78E-02","module":"D","scenario":null},{"value":"3,10E+01","module":"A1A3","scenario":null}]},{"parameter":"EP-freshwater","unit":"kg P-eq","values":[{"value":"6,89E-05","module":"A1","scenario":null},{"value":"8,86E-08","module":"A2","scenario":null},{"value":"3,65E-08","module":"A3","scenario":null},{"value":"1,44E-07","module":"A4","scenario":null},{"value":"3,25E-09","module":"A5","scenario":null},{"value":"1,13E-06","module":"C1","scenario":null},{"value":"1,37E-07","module":"C2","scenario":null},{"value":"0,00E+00","module":"C3","scenario":null},{"value":"9,30E-08","module":"C4","scenario":null},{"value":"-8,87E-09","module":"D","scenario":null},{"value":"6,90E-05","module":"A1A3","scenario":null}]},{"parameter":"EP-marine","unit":"kg N-eq","values":[{"value":"5,04E-04","module":"A1","scenario":null},{"value":"6,30E-06","module":"A2","scenario":null},{"value":"2,77E-06","module":"A3","scenario":null},{"value":"1,02E-05","module":"A4","scenario":null},{"value":"1,64E-06","module":"A5","scenario":null},{"value":"3,36E-06","module":"C1","scenario":null},{"value":"9,75E-06","module":"C2","scenario":null},{"value":"0,00E+00","module":"C3","scenario":null},{"value":"2,71E-05","module":"C4","scenario":null},{"value":"-2,69E-07","module":"D","scenario":null},{"value":"5,13E-04","module":"A1A3","scenario":null}]},{"parameter":"EP-terrestrial","unit":"mol N-eq.","values":[{"value":"5,20E-03","module":"A1","scenario":null},{"value":"7,05E-05","module":"A2","scenario":null},{"value":"2,09E-05","module":"A3","scenario":null},{"value":"1,14E-04","module":"A4","scenario":null},{"value":"7,48E-06","module":"A5","scenario":null},{"value":"5,32E-05","module":"C1","scenario":null},{"value":"1,09E-04","module":"C2","scenario":null},{"value":"0,00E+00","module":"C3","scenario":null},{"value":"2,99E-04","module":"C4","scenario":null},{"value":"-2,91E-06","module":"D","scenario":null},{"value":"5,29E-03","module":"A1A3","scenario":null}]},{"parameter":"GWP-IOBC","unit":"kg CO2-eq","values":[{"value":"5,32E-01","module":"A1","scenario":null},{"value":"1,11E-02","module":"A2","scenario":null},{"value":"8,00E-03","module":"A3","scenario":null},{"value":"1,80E-02","module":"A4","scenario":null},{"value":"1,37E-03","module":"A5","scenario":null},{"value":"8,19E-03","module":"C1","scenario":null},{"value":"1,72E-02","module":"C2","scenario":null},{"value":"0,00E+00","module":"C3","scenario":null},{"value":"8,21E-03","module":"C4","scenario":null},{"value":"-1,02E-04","module":"D","scenario":null},{"value":"5,51E-01","module":"A1A3","scenario":null}]}],"additional_environmental_impact":[{"parameter":"PM","unit":"Disease incidence","values":[{"value":"1,17E-06","module":"A1","scenario":null},{"value":"6,79E-10","module":"A2","scenario":null},{"value":"5,40E-11","module":"A3","scenario":null},{"value":"1,10E-09","module":"A4","scenario":null},{"value":"3,30E-11","module":"A5","scenario":null},{"value":"8,40E-11","module":"C1","scenario":null},{"value":"1,05E-09","module":"C2","scenario":null},{"value":"0,00E+00","module":"C3","scenario":null},{"value":"1,56E-09","module":"C4","scenario":null},{"value":"-4,90E-11","module":"D","scenario":null},{"value":"1,18E-06","module":"A1A3","scenario":null}]},{"parameter":"ETP-fw","unit":"CTUe","values":[{"value":"9,78E+00","module":"A1","scenario":null},{"value":"1,24E-01","module":"A2","scenario":null},{"value":"4,43E-02","module":"A3","scenario":null},{"value":"2,02E-01","module":"A4","scenario":null},{"value":"5,79E-03","module":"A5","scenario":null},{"value":"8,69E-02","module":"C1","scenario":null},{"value":"1,92E-01","module":"C2","scenario":null},{"value":"0,00E+00","module":"C3","scenario":null},{"value":"1,23E-01","module":"C4","scenario":null},{"value":"-7,77E-03","module":"D","scenario":null},{"value":"9,95E+00","module":"A1A3","scenario":null}]},{"parameter":"HTP-c","unit":"CTUh","values":[{"value":"1,07E-09","module":"A1","scenario":null},{"value":"0,00E+00","module":"A2","scenario":null},{"value":"2,00E-12","module":"A3","scenario":null},{"value":"0,00E+00","module":"A4","scenario":null},{"value":"0,00E+00","module":"A5","scenario":null},{"value":"2,00E-12","module":"C1","scenario":null},{"value":"0,00E+00","module":"C2","scenario":null},{"value":"0,00E+00","module":"C3","scenario":null},{"value":"5,00E-12","module":"C4","scenario":null},{"value":"0,00E+00","module":"D","scenario":null},{"value":"1,07E-09","module":"A1A3","scenario":null}]},{"parameter":"HTP-nc","unit":"CTUh","values":[{"value":"6,93E-08","module":"A1","scenario":null},{"value":"1,35E-10","module":"A2","scenario":null},{"value":"6,20E-11","module":"A3","scenario":null},{"value":"2,20E-10","module":"A4","scenario":null},{"value":"8,00E-12","module":"A5","scenario":null},{"value":"8,70E-11","module":"C1","scenario":null},{"value":"2,10E-10","module":"C2","scenario":null},{"value":"0,00E+00","module":"C3","scenario":null},{"value":"8,90E-11","module":"C4","scenario":null},{"value":"-8,00E-12","module":"D","scenario":null},{"value":"6,95E-08","module":"A1A3","scenario":null}]},{"parameter":"SQP","unit":"-","values":[{"value":"2,76E+00","module":"A1","scenario":null},{"value":"1,17E-01","module":"A2","scenario":null},{"value":"-1,94E-02","module":"A3","scenario":null},{"value":"1,90E-01","module":"A4","scenario":null},{"value":"9,80E-03","module":"A5","scenario":null},{"value":"2,41E-02","module":"C1","scenario":null},{"value":"1,81E-01","module":"C2","scenario":null},{"value":"0,00E+00","module":"C3","scenario":null},{"value":"8,69E-01","module":"C4","scenario":null},{"value":"-9,55E-03","module":"D","scenario":null},{"value":"2,86E+00","module":"A1A3","scenario":null}]},{"parameter":"IRP","unit":"kBq U235-eq","values":[{"value":"9,40E+01","module":"A1","scenario":null},{"value":"7,33E-04","module":"A2","scenario":null},{"value":"4,29E-05","module":"A3","scenario":null},{"value":"1,19E-03","module":"A4","scenario":null},{"value":"2,65E-05","module":"A5","scenario":null},{"value":"3,20E-04","module":"C1","scenario":null},{"value":"1,13E-03","module":"C2","scenario":null},{"value":"0,00E+00","module":"C3","scenario":null},{"value":"1,03E-03","module":"C4","scenario":null},{"value":"-9,12E-06","module":"D","scenario":null},{"value":"9,40E+01","module":"A1A3","scenario":null}]}],"resource_use":[{"parameter":"PERE","unit":"MJ","values":[{"value":"1,06E+00","module":"A1","scenario":null},{"value":"2,40E-03","module":"A2","scenario":null},{"value":"8,56E-02","module":"A3","scenario":null},{"value":"3,90E-03","module":"A4","scenario":null},{"value":"1,48E-04","module":"A5","scenario":null},{"value":"1,85E-02","module":"C1","scenario":null},{"value":"3,71E-03","module":"C2","scenario":null},{"value":"0,00E+00","module":"C3","scenario":null},{"value":"8,08E-03","module":"C4","scenario":null},{"value":"-8,82E-03","module":"D","scenario":null},{"value":"1,15E+00","module":"A1A3","scenario":null}]},{"parameter":"PERM","unit":"","values":[{"value":"4,58E-01","module":"A1","scenario":null},{"value":"0,00E+00","module":"A2","scenario":null},{"value":"0,00E+00","module":"A3","scenario":null},{"value":"0,00E+00","module":"A4","scenario":null},{"value":"-4,58E-01","module":"A5","scenario":null},{"value":"0,00E+00","module":"C1","scenario":null},{"value":"0,00E+00","module":"C2","scenario":null},{"value":"0,00E+00","module":"C3","scenario":null},{"value":"0,00E+00","module":"C4","scenario":null},{"value":"0,00E+00","module":"D","scenario":null},{"value":"4,58E-01","module":"A1A3","scenario":null}]},{"parameter":"PERT","unit":"MJ","values":[{"value":"1,52E+00","module":"A1","scenario":null},{"value":"2,40E-03","module":"A2","scenario":null},{"value":"8,56E-02","module":"A3","scenario":null},{"value":"3,90E-03","module":"A4","scenario":null},{"value":"-4,58E-01","module":"A5","scenario":null},{"value":"1,85E-02","module":"C1","scenario":null},{"value":"3,71E-03","module":"C2","scenario":null},{"value":"0,00E+00","module":"C3","scenario":null},{"value":"8,08E-03","module":"C4","scenario":null},{"value":"-8,82E-03","module":"D","scenario":null},{"value":"1,61E+00","module":"A1A3","scenario":null}]},{"parameter":"PENRE","unit":"MJ","values":[{"value":"9,22E+00","module":"A1","scenario":null},{"value":"1,68E-01","module":"A2","scenario":null},{"value":"6,18E-02","module":"A3","scenario":null},{"value":"2,72E-01","module":"A4","scenario":null},{"value":"5,97E-03","module":"A5","scenario":null},{"value":"1,02E-01","module":"C1","scenario":null},{"value":"2,59E-01","module":"C2","scenario":null},{"value":"0,00E+00","module":"C3","scenario":null},{"value":"2,26E-01","module":"C4","scenario":null},{"value":"-1,43E-03","module":"D","scenario":null},{"value":"9,45E+00","module":"A1A3","scenario":null}]},{"parameter":"PENRM","unit":"MJ","values":[{"value":"3,77E-01","module":"A1","scenario":null},{"value":"0,00E+00","module":"A2","scenario":null},{"value":"0,00E+00","module":"A3","scenario":null},{"value":"0,00E+00","module":"A4","scenario":null},{"value":"-5,47E-01","module":"A5","scenario":null},{"value":"0,00E+00","module":"C1","scenario":null},{"value":"0,00E+00","module":"C2","scenario":null},{"value":"0,00E+00","module":"C3","scenario":null},{"value":"0,00E+00","module":"C4","scenario":null},{"value":"0,00E+00","module":"D","scenario":null},{"value":"3,77E-01","module":"A1A3","scenario":null}]},{"parameter":"PENRT","unit":"MJ","values":[{"value":"9,60E+00","module":"A1","scenario":null},{"value":"1,68E-01","module":"A2","scenario":null},{"value":"6,18E-02","module":"A3","scenario":null},{"value":"2,72E-01","module":"A4","scenario":null},{"value":"-5,41E-01","module":"A5","scenario":null},{"value":"1,02E-01","module":"C1","scenario":null},{"value":"2,59E-01","module":"C2","scenario":null},{"value":"0,00E+00","module":"C3","scenario":null},{"value":"2,26E-01","module":"C4","scenario":null},{"value":"-1,43E-03","module":"D","scenario":null},{"value":"9,83E+00","module":"A1A3","scenario":null}]},{"parameter":"SM","unit":"kg","values":[{"value":"1,26E-02","module":"A1","scenario":null},{"value":"0,00E+00","module":"A2","scenario":null},{"value":"0,00E+00","module":"A3","scenario":null},{"value":"0,00E+00","module":"A4","scenario":null},{"value":"0,00E+00","module":"A5","scenario":null},{"value":"0,00E+00","module":"C1","scenario":null},{"value":"0,00E+00","module":"C2","scenario":null},{"value":"0,00E+00","module":"C3","scenario":null},{"value":"0,00E+00","module":"C4","scenario":null},{"value":"0,00E+00","module":"D","scenario":null},{"value":"1,26E-02","module":"A1A3","scenario":null}]},{"parameter":"RSF","unit":"MJ","values":[{"value":"6,70E-03","module":"A1","scenario":null},{"value":"8,58E-05","module":"A2","scenario":null},{"value":"1,80E-05","module":"A3","scenario":null},{"value":"1,39E-04","module":"A4","scenario":null},{"value":"3,92E-06","module":"A5","scenario":null},{"value":"5,78E-03","module":"C1","scenario":null},{"value":"1,33E-04","module":"C2","scenario":null},{"value":"0,00E+00","module":"C3","scenario":null},{"value":"1,68E-04","module":"C4","scenario":null},{"value":"-1,54E-06","module":"D","scenario":null},{"value":"6,81E-03","module":"A1A3","scenario":null}]},{"parameter":"NRSF","unit":"MJ","values":[{"value":"3,96E-03","module":"A1","scenario":null},{"value":"3,07E-04","module":"A2","scenario":null},{"value":"2,38E-05","module":"A3","scenario":null},{"value":"4,98E-04","module":"A4","scenario":null},{"value":"1,30E-05","module":"A5","scenario":null},{"value":"1,87E-05","module":"C1","scenario":null},{"value":"4,75E-04","module":"C2","scenario":null},{"value":"0,00E+00","module":"C3","scenario":null},{"value":"3,62E-04","module":"C4","scenario":null},{"value":"-5,23E-04","module":"D","scenario":null},{"value":"4,29E-03","module":"A1A3","scenario":null}]},{"parameter":"FW","unit":"m3","values":[{"value":"3,85E-01","module":"A1","scenario":null},{"value":"1,79E-05","module":"A2","scenario":null},{"value":"6,66E-04","module":"A3","scenario":null},{"value":"2,91E-05","module":"A4","scenario":null},{"value":"3,26E-06","module":"A5","scenario":null},{"value":"4,63E-05","module":"C1","scenario":null},{"value":"2,77E-05","module":"C2","scenario":null},{"value":"0,00E+00","module":"C3","scenario":null},{"value":"2,78E-04","module":"C4","scenario":null},{"value":"-1,06E-05","module":"D","scenario":null},{"value":"3,86E-01","module":"A1A3","scenario":null}]}],"end_of_life_waste":[{"parameter":"HWD","unit":"kg","values":[{"value":"6,11E-03","module":"A1","scenario":null},{"value":"8,64E-06","module":"A2","scenario":null},{"value":"1,04E-03","module":"A3","scenario":null},{"value":"1,40E-05","module":"A4","scenario":null},{"value":"0,00E+00","module":"A5","scenario":null},{"value":"1,01E-05","module":"C1","scenario":null},{"value":"1,34E-05","module":"C2","scenario":null},{"value":"0,00E+00","module":"C3","scenario":null},{"value":"0,00E+00","module":"C4","scenario":null},{"value":"-6,71E-08","module":"D","scenario":null},{"value":"7,16E-03","module":"A1A3","scenario":null}]},{"parameter":"NHWD","unit":"kg","values":[{"value":"1,68E+00","module":"A1","scenario":null},{"value":"8,15E-03","module":"A2","scenario":null},{"value":"1,55E-03","module":"A3","scenario":null},{"value":"1,32E-02","module":"A4","scenario":null},{"value":"1,83E-02","module":"A5","scenario":null},{"value":"4,28E-04","module":"C1","scenario":null},{"value":"1,26E-02","module":"C2","scenario":null},{"value":"0,00E+00","module":"C3","scenario":null},{"value":"1,00E+00","module":"C4","scenario":null},{"value":"-3,37E-05","module":"D","scenario":null},{"value":"1,69E+00","module":"A1A3","scenario":null}]},{"parameter":"RWD","unit":"kg","values":[{"value":"2,14E-05","module":"A1","scenario":null},{"value":"1,14E-06","module":"A2","scenario":null},{"value":"5,93E-08","module":"A3","scenario":null},{"value":"1,85E-06","module":"A4","scenario":null},{"value":"0,00E+00","module":"A5","scenario":null},{"value":"4,11E-07","module":"C1","scenario":null},{"value":"1,77E-06","module":"C2","scenario":null},{"value":"0,00E+00","module":"C3","scenario":null},{"value":"0,00E+00","module":"C4","scenario":null},{"value":"-7,48E-09","module":"D","scenario":null},{"value":"2,26E-05","module":"A1A3","scenario":null}]}],"end_of_life_flow":[{"parameter":"CRU","unit":"kg","values":[{"value":"0,00E+00","module":"A1","scenario":null},{"value":"0,00E+00","module":"A2","scenario":null},{"value":"0,00E+00","module":"A3","scenario":null},{"value":"0,00E+00","module":"A4","scenario":null},{"value":"3,14E-02","module":"A5","scenario":null},{"value":"0,00E+00","module":"C1","scenario":null},{"value":"0,00E+00","module":"C2","scenario":null},{"value":"0,00E+00","module":"C3","scenario":null},{"value":"0,00E+00","module":"C4","scenario":null},{"value":"0,00E+00","module":"D","scenario":null},{"value":"0,00E+00","module":"A1A3","scenario":null}]},{"parameter":"MFR","unit":"kg","values":[{"value":"0,00E+00","module":"A1","scenario":null},{"value":"0,00E+00","module":"A2","scenario":null},{"value":"6,19E-04","module":"A3","scenario":null},{"value":"0,00E+00","module":"A4","scenario":null},{"value":"8,51E-03","module":"A5","scenario":null},{"value":"0,00E+00","module":"C1","scenario":null},{"value":"0,00E+00","module":"C2","scenario":null},{"value":"0,00E+00","module":"C3","scenario":null},{"value":"0,00E+00","module":"C4","scenario":null},{"value":"0,00E+00","module":"D","scenario":null},{"value":"6,19E-04","module":"A1A3","scenario":null}]},{"parameter":"MER","unit":"kg","values":[{"value":"0,00E+00","module":"A1","scenario":null},{"value":"0,00E+00","module":"A2","scenario":null},{"value":"4,81E-03","module":"A3","scenario":null},{"value":"0,00E+00","module":"A4","scenario":null},{"value":"1,64E-03","module":"A5","scenario":null},{"value":"0,00E+00","module":"C1","scenario":null},{"value":"0,00E+00","module":"C2","scenario":null},{"value":"0,00E+00","module":"C3","scenario":null},{"value":"0,00E+00","module":"C4","scenario":null},{"value":"0,00E+00","module":"D","scenario":null},{"value":"4,81E-03","module":"A1A3","scenario":null}]},{"parameter":"EEE","unit":"MJ","values":[{"value":"0,00E+00","module":"A1","scenario":null},{"value":"0,00E+00","module":"A2","scenario":null},{"value":"2,93E-03","module":"A3","scenario":null},{"value":"0,00E+00","module":"A4","scenario":null},{"value":"1,14E-03","module":"A5","scenario":null},{"value":"0,00E+00","module":"C1","scenario":null},{"value":"0,00E+00","module":"C2","scenario":null},{"value":"0,00E+00","module":"C3","scenario":null},{"value":"0,00E+00","module":"C4","scenario":null},{"value":"0,00E+00","module":"D","scenario":null},{"value":"2,93E-03","module":"A1A3","scenario":null}]},{"parameter":"EET","unit":"MJ","values":[{"value":"0,00E+00","module":"A1","scenario":null},{"value":"0,00E+00","module":"A2","scenario":null},{"value":"4,43E-02","module":"A3","scenario":null},{"value":"0,00E+00","module":"A4","scenario":null},{"value":"1,72E-02","module":"A5","scenario":null},{"value":"0,00E+00","module":"C1","scenario":null},{"value":"0,00E+00","module":"C2","scenario":null},{"value":"0,00E+00","module":"C3","scenario":null},{"value":"0,00E+00","module":"C4","scenario":null},{"value":"0,00E+00","module":"D","scenario":null},{"value":"4,43E-02","module":"A1A3","scenario":null}]}]}