{
    "product_name": "En\u00f8k Midi 2000",
    "epd_id": "NEPD-8239-7909",
    "declared_unit": {
        "unit": "stk",
        "amount": 1.0
    },
    "compliance": [
        "EN 15804+A2",
        "ISO 14025",
        "ISO 21930"
    ],
    "producer_name": "SG Armaturen AS",
    "environmental_impact": [
        {
            "parameter": "GWP-total",
            "values": [
                {
                    "value": "2,14E+01",
                    "module": "A1",
                    "scenario": null
                },
                {
                    "value": "1,57E-02",
                    "module": "A2",
                    "scenario": null
                },
                {
                    "value": "7,73E-01",
                    "module": "A3",
                    "scenario": null
                },
                {
                    "value": "8,46E-01",
                    "module": "A4",
                    "scenario": null
                },
                {
                    "value": "8,02E-01",
                    "module": "A5",
                    "scenario": null
                },
                {
                    "value": "1,49E+01",
                    "module": "B6",
                    "scenario": null
                },
                {
                    "value": "0,00E+00",
                    "module": "C1",
                    "scenario": null
                },
                {
                    "value": "1,02E-01",
                    "module": "C2",
                    "scenario": null
                },
                {
                    "value": "3,84E-01",
                    "module": "C3",
                    "scenario": null
                },
                {
                    "value": "3,17E-02",
                    "module": "C4",
                    "scenario": null
                },
                {
                    "value": "-3,90E-01",
                    "module": "D",
                    "scenario": null
                }
            ]
        },
        {
            "parameter": "GWP-fossil",
            "values": [
                {
                    "value": "2,20E+01",
                    "module": "A1",
                    "scenario": null
                },
                {
                    "value": "1,56E-02",
                    "module": "A2",
                    "scenario": null
                },
                {
                    "value": "7,73E-01",
                    "module": "A3",
                    "scenario": null
                },
                {
                    "value": "8,45E-01",
                    "module": "A4",
                    "scenario": null
                },
                {
                    "value": "7,58E-03",
                    "module": "A5",
                    "scenario": null
                },
                {
                    "value": "1,45E+01",
                    "module": "B6",
                    "scenario": null
                },
                {
                    "value": "0,00E+00",
                    "module": "C1",
                    "scenario": null
                },
                {
                    "value": "1,02E-01",
                    "module": "C2",
                    "scenario": null
                },
                {
                    "value": "3,84E-01",
                    "module": "C3",
                    "scenario": null
                },
                {
                    "value": "3,16E-02",
                    "module": "C4",
                    "scenario": null
                },
                {
                    "value": "-3,92E-01",
                    "module": "D",
                    "scenario": null
                }
            ]
        },
        {
            "parameter": "GWP-biogenic",
            "values": [
                {
                    "value": "-6,45E-01",
                    "module": "A1",
                    "scenario": null
                },
                {
                    "value": "6,09E-06",
                    "module": "A2",
                    "scenario": null
                },
                {
                    "value": "1,92E-04",
                    "module": "A3",
                    "scenario": null
                },
                {
                    "value": "3,00E-04",
                    "module": "A4",
                    "scenario": null
                },
                {
                    "value": "7,95E-01",
                    "module": "A5",
                    "scenario": null
                },
                {
                    "value": "4,00E-01",
                    "module": "B6",
                    "scenario": null
                },
                {
                    "value": "0,00E+00",
                    "module": "C1",
                    "scenario": null
                },
                {
                    "value": "3,98E-05",
                    "module": "C2",
                    "scenario": null
                },
                {
                    "value": "5,98E-05",
                    "module": "C3",
                    "scenario": null
                },
                {
                    "value": "1,01E-05",
                    "module": "C4",
                    "scenario": null
                },
                {
                    "value": "-4,13E-04",
                    "module": "D",
                    "scenario": null
                }
            ]
        },
        {
            "parameter": "GWP-luluc",
            "values": [
                {
                    "value": "4,36E-02",
                    "module": "A1",
                    "scenario": null
                },
                {
                    "value": "5,72E-06",
                    "module": "A2",
                    "scenario": null
                },
                {
                    "value": "1,22E-04",
                    "module": "A3",
                    "scenario": null
                },
                {
                    "value": "4,21E-04",
                    "module": "A4",
                    "scenario": null
                },
                {
                    "value": "2,51E-06",
                    "module": "A5",
                    "scenario": null
                },
                {
                    "value": "5,98E-02",
                    "module": "B6",
                    "scenario": null
                },
                {
                    "value": "0,00E+00",
                    "module": "C1",
                    "scenario": null
                },
                {
                    "value": "3,73E-05",
                    "module": "C2",
                    "scenario": null
                },
                {
                    "value": "7,67E-05",
                    "module": "C3",
                    "scenario": null
                },
                {
                    "value": "8,83E-05",
                    "module": "C4",
                    "scenario": null
                },
                {
                    "value": "2,73E-03",
                    "module": "D",
                    "scenario": null
                }
            ]
        },
        {
            "parameter": "ODP",
            "values": [
                {
                    "value": "9,02E-06",
                    "module": "A1",
                    "scenario": null
                },
                {
                    "value": "3,40E-09",
                    "module": "A2",
                    "scenario": null
                },
                {
                    "value": "1,13E-08",
                    "module": "A3",
                    "scenario": null
                },
                {
                    "value": "1,86E-07",
                    "module": "A4",
                    "scenario": null
                },
                {
                    "value": "1,60E-09",
                    "module": "A5",
                    "scenario": null
                },
                {
                    "value": "9,93E-07",
                    "module": "B6",
                    "scenario": null
                },
                {
                    "value": "0,00E+00",
                    "module": "C1",
                    "scenario": null
                },
                {
                    "value": "2,22E-08",
                    "module": "C2",
                    "scenario": null
                },
                {
                    "value": "2,51E-09",
                    "module": "C3",
                    "scenario": null
                },
                {
                    "value": "2,27E-09",
                    "module": "C4",
                    "scenario": null
                },
                {
                    "value": "-1,65E-03",
                    "module": "D",
                    "scenario": null
                }
            ]
        },
        {
            "parameter": "AP",
            "values": [
                {
                    "value": "1,73E-01",
                    "module": "A1",
                    "scenario": null
                },
                {
                    "value": "4,68E-05",
                    "module": "A2",
                    "scenario": null
                },
                {
                    "value": "4,04E-03",
                    "module": "A3",
                    "scenario": null
                },
                {
                    "value": "1,30E-02",
                    "module": "A4",
                    "scenario": null
                },
                {
                    "value": "3,59E-05",
                    "module": "A5",
                    "scenario": null
                },
                {
                    "value": "1,13E-01",
                    "module": "B6",
                    "scenario": null
                },
                {
                    "value": "0,00E+00",
                    "module": "C1",
                    "scenario": null
                },
                {
                    "value": "3,05E-04",
                    "module": "C2",
                    "scenario": null
                },
                {
                    "value": "1,85E-04",
                    "module": "C3",
                    "scenario": null
                },
                {
                    "value": "9,36E-05",
                    "module": "C4",
                    "scenario": null
                },
                {
                    "value": "-3,00E-02",
                    "module": "D",
                    "scenario": null
                }
            ]
        },
        {
            "parameter": "POCP",
            "values": [
                {
                    "value": "8,12E-02",
                    "module": "A1",
                    "scenario": null
                },
                {
                    "value": "3,86E-05",
                    "module": "A2",
                    "scenario": null
                },
                {
                    "value": "2,42E-03",
                    "module": "A3",
                    "scenario": null
                },
                {
                    "value": "9,43E-03",
                    "module": "A4",
                    "scenario": null
                },
                {
                    "value": "3,69E-05",
                    "module": "A5",
                    "scenario": null
                },
                {
                    "value": "4,35E-02",
                    "module": "B6",
                    "scenario": null
                },
                {
                    "value": "0,00E+00",
                    "module": "C1",
                    "scenario": null
                },
                {
                    "value": "2,52E-04",
                    "module": "C2",
                    "scenario": null
                },
                {
                    "value": "1,55E-04",
                    "module": "C3",
                    "scenario": null
                },
                {
                    "value": "1,07E-04",
                    "module": "C4",
                    "scenario": null
                },
                {
                    "value": "-6,19E-03",
                    "module": "D",
                    "scenario": null
                }
            ]
        },
        {
            "parameter": "ADPE",
            "values": [
                {
                    "value": "5,36E-03",
                    "module": "A1",
                    "scenario": null
                },
                {
                    "value": "4,20E-07",
                    "module": "A2",
                    "scenario": null
                },
                {
                    "value": "2,39E-06",
                    "module": "A3",
                    "scenario": null
                },
                {
                    "value": "1,61E-05",
                    "module": "A4",
                    "scenario": null
                },
                {
                    "value": "1,85E-07",
                    "module": "A5",
                    "scenario": null
                },
                {
                    "value": "1,08E-03",
                    "module": "B6",
                    "scenario": null
                },
                {
                    "value": "0,00E+00",
                    "module": "C1",
                    "scenario": null
                },
                {
                    "value": "2,74E-06",
                    "module": "C2",
                    "scenario": null
                },
                {
                    "value": "2,55E-07",
                    "module": "C3",
                    "scenario": null
                },
                {
                    "value": "1,03E-07",
                    "module": "C4",
                    "scenario": null
                },
                {
                    "value": "-6,76E-04",
                    "module": "D",
                    "scenario": null
                }
            ]
        },
        {
            "parameter": "ADPF",
            "values": [
                {
                    "value": "2,53E+02",
                    "module": "A1",
                    "scenario": null
                },
                {
                    "value": "2,31E-01",
                    "module": "A2",
                    "scenario": null
                },
                {
                    "value": "6,84E+00",
                    "module": "A3",
                    "scenario": null
                },
                {
                    "value": "1,19E+01",
                    "module": "A4",
                    "scenario": null
                },
                {
                    "value": "1,06E-01",
                    "module": "A5",
                    "scenario": null
                },
                {
                    "value": "1,98E+02",
                    "module": "B6",
                    "scenario": null
                },
                {
                    "value": "0,00E+00",
                    "module": "C1",
                    "scenario": null
                },
                {
                    "value": "1,51E+00",
                    "module": "C2",
                    "scenario": null
                },
                {
                    "value": "3,16E-01",
                    "module": "C3",
                    "scenario": null
                },
                {
                    "value": "2,50E-01",
                    "module": "C4",
                    "scenario": null
                },
                {
                    "value": "-4,55E+00",
                    "module": "D",
                    "scenario": null
                }
            ]
        },
        {
            "parameter": "WDP",
            "values": [
                {
                    "value": "8,16E+02",
                    "module": "A1",
                    "scenario": null
                },
                {
                    "value": "7,54E-02",
                    "module": "A2",
                    "scenario": null
                },
                {
                    "value": "1,11E+00",
                    "module": "A3",
                    "scenario": null
                },
                {
                    "value": "7,91E+00",
                    "module": "A4",
                    "scenario": null
                },
                {
                    "value": "1,34E-01",
                    "module": "A5",
                    "scenario": null
                },
                {
                    "value": "3,45E+04",
                    "module": "B6",
                    "scenario": null
                },
                {
                    "value": "0,00E+00",
                    "module": "C1",
                    "scenario": null
                },
                {
                    "value": "4,92E-01",
                    "module": "C2",
                    "scenario": null
                },
                {
                    "value": "3,10E+00",
                    "module": "C3",
                    "scenario": null
                },
                {
                    "value": "3,17E+00",
                    "module": "C4",
                    "scenario": null
                },
                {
                    "value": "1,18E+02",
                    "module": "D",
                    "scenario": null
                }
            ]
        },
        {
            "parameter": "EP-freshwater",
            "values": [
                {
                    "value": "2,20E-03",
                    "module": "A1",
                    "scenario": null
                },
                {
                    "value": "1,47E-07",
                    "module": "A2",
                    "scenario": null
                },
                {
                    "value": "1,72E-05",
                    "module": "A3",
                    "scenario": null
                },
                {
                    "value": "5,39E-06",
                    "module": "A4",
                    "scenario": null
                },
                {
                    "value": "6,22E-08",
                    "module": "A5",
                    "scenario": null
                },
                {
                    "value": "1,04E-03",
                    "module": "B6",
                    "scenario": null
                },
                {
                    "value": "0,00E+00",
                    "module": "C1",
                    "scenario": null
                },
                {
                    "value": "9,58E-07",
                    "module": "C2",
                    "scenario": null
                },
                {
                    "value": "9,01E-07",
                    "module": "C3",
                    "scenario": null
                },
                {
                    "value": "5,35E-07",
                    "module": "C4",
                    "scenario": null
                },
                {
                    "value": "-1,75E-04",
                    "module": "D",
                    "scenario": null
                }
            ]
        },
        {
            "parameter": "EP-marine",
            "values": [
                {
                    "value": "2,31E-02",
                    "module": "A1",
                    "scenario": null
                },
                {
                    "value": "9,22E-06",
                    "module": "A2",
                    "scenario": null
                },
                {
                    "value": "8,34E-04",
                    "module": "A3",
                    "scenario": null
                },
                {
                    "value": "3,13E-03",
                    "module": "A4",
                    "scenario": null
                },
                {
                    "value": "1,19E-05",
                    "module": "A5",
                    "scenario": null
                },
                {
                    "value": "1,24E-02",
                    "module": "B6",
                    "scenario": null
                },
                {
                    "value": "0,00E+00",
                    "module": "C1",
                    "scenario": null
                },
                {
                    "value": "6,01E-05",
                    "module": "C2",
                    "scenario": null
                },
                {
                    "value": "5,68E-05",
                    "module": "C3",
                    "scenario": null
                },
                {
                    "value": "4,43E-05",
                    "module": "C4",
                    "scenario": null
                },
                {
                    "value": "-1,54E-03",
                    "module": "D",
                    "scenario": null
                }
            ]
        },
        {
            "parameter": "EP-terrestrial",
            "values": [
                {
                    "value": "2,59E-01",
                    "module": "A1",
                    "scenario": null
                },
                {
                    "value": "1,03E-04",
                    "module": "A2",
                    "scenario": null
                },
                {
                    "value": "9,19E-03",
                    "module": "A3",
                    "scenario": null
                },
                {
                    "value": "3,49E-02",
                    "module": "A4",
                    "scenario": null
                },
                {
                    "value": "1,29E-04",
                    "module": "A5",
                    "scenario": null
                },
                {
                    "value": "1,62E-01",
                    "module": "B6",
                    "scenario": null
                },
                {
                    "value": "0,00E+00",
                    "module": "C1",
                    "scenario": null
                },
                {
                    "value": "6,72E-04",
                    "module": "C2",
                    "scenario": null
                },
                {
                    "value": "6,03E-04",
                    "module": "C3",
                    "scenario": null
                },
                {
                    "value": "2,92E-04",
                    "module": "C4",
                    "scenario": null
                },
                {
                    "value": "-2,13E-02",
                    "module": "D",
                    "scenario": null
                }
            ]
        }
    ],
    "additional_environmental_impact": [
        {
            "parameter": "PM",
            "values": [
                {
                    "value": "1,30E-06",
                    "module": "A1",
                    "scenario": null
                },
                {
                    "value": "1,01E-09",
                    "module": "A2",
                    "scenario": null
                },
                {
                    "value": "5,45E-08",
                    "module": "A3",
                    "scenario": null
                },
                {
                    "value": "2,99E-08",
                    "module": "A4",
                    "scenario": null
                },
                {
                    "value": "5,29E-10",
                    "module": "A5",
                    "scenario": null
                },
                {
                    "value": "8,11E-07",
                    "module": "B6",
                    "scenario": null
                },
                {
                    "value": "0,00E+00",
                    "module": "C1",
                    "scenario": null
                },
                {
                    "value": "6,60E-09",
                    "module": "C2",
                    "scenario": null
                },
                {
                    "value": "1,08E-09",
                    "module": "C3",
                    "scenario": null
                },
                {
                    "value": "1,70E-09",
                    "module": "C4",
                    "scenario": null
                },
                {
                    "value": "-6,77E-08",
                    "module": "D",
                    "scenario": null
                }
            ]
        },
        {
            "parameter": "ETP-fw",
            "values": [
                {
                    "value": "1,23E+03",
                    "module": "A1",
                    "scenario": null
                },
                {
                    "value": "1,87E-01",
                    "module": "A2",
                    "scenario": null
                },
                {
                    "value": "2,01E+01",
                    "module": "A3",
                    "scenario": null
                },
                {
                    "value": "8,13E+00",
                    "module": "A4",
                    "scenario": null
                },
                {
                    "value": "1,41E-01",
                    "module": "A5",
                    "scenario": null
                },
                {
                    "value": "9,01E+02",
                    "module": "B6",
                    "scenario": null
                },
                {
                    "value": "0,00E+00",
                    "module": "C1",
                    "scenario": null
                },
                {
                    "value": "1,22E+00",
                    "module": "C2",
                    "scenario": null
                },
                {
                    "value": "1,24E+00",
                    "module": "C3",
                    "scenario": null
                },
                {
                    "value": "2,02E+02",
                    "module": "C4",
                    "scenario": null
                },
                {
                    "value": "-2,30E+02",
                    "module": "D",
                    "scenario": null
                }
            ]
        },
        {
            "parameter": "HTP-c",
            "values": [
                {
                    "value": "4,05E-08",
                    "module": "A1",
                    "scenario": null
                },
                {
                    "value": "0,00E+00",
                    "module": "A2",
                    "scenario": null
                },
                {
                    "value": "2,15E-10",
                    "module": "A3",
                    "scenario": null
                },
                {
                    "value": "0,00E+00",
                    "module": "A4",
                    "scenario": null
                },
                {
                    "value": "5,00E-12",
                    "module": "A5",
                    "scenario": null
                },
                {
                    "value": "4,30E-08",
                    "module": "B6",
                    "scenario": null
                },
                {
                    "value": "0,00E+00",
                    "module": "C1",
                    "scenario": null
                },
                {
                    "value": "0,00E+00",
                    "module": "C2",
                    "scenario": null
                },
                {
                    "value": "4,87E-10",
                    "module": "C3",
                    "scenario": null
                },
                {
                    "value": "5,40E-11",
                    "module": "C4",
                    "scenario": null
                },
                {
                    "value": "-1,43E-09",
                    "module": "D",
                    "scenario": null
                }
            ]
        },
        {
            "parameter": "HTP-nc",
            "values": [
                {
                    "value": "9,77E-07",
                    "module": "A1",
                    "scenario": null
                },
                {
                    "value": "1,80E-10",
                    "module": "A2",
                    "scenario": null
                },
                {
                    "value": "9,48E-09",
                    "module": "A3",
                    "scenario": null
                },
                {
                    "value": "5,96E-09",
                    "module": "A4",
                    "scenario": null
                },
                {
                    "value": "1,78E-10",
                    "module": "A5",
                    "scenario": null
                },
                {
                    "value": "1,01E-06",
                    "module": "B6",
                    "scenario": null
                },
                {
                    "value": "0,00E+00",
                    "module": "C1",
                    "scenario": null
                },
                {
                    "value": "1,20E-09",
                    "module": "C2",
                    "scenario": null
                },
                {
                    "value": "2,85E-08",
                    "module": "C3",
                    "scenario": null
                },
                {
                    "value": "4,90E-10",
                    "module": "C4",
                    "scenario": null
                },
                {
                    "value": "-7,72E-08",
                    "module": "D",
                    "scenario": null
                }
            ]
        },
        {
            "parameter": "SQP",
            "values": [
                {
                    "value": "6,73E+01",
                    "module": "A1",
                    "scenario": null
                },
                {
                    "value": "1,58E-01",
                    "module": "A2",
                    "scenario": null
                },
                {
                    "value": "1,45E+00",
                    "module": "A3",
                    "scenario": null
                },
                {
                    "value": "5,76E+00",
                    "module": "A4",
                    "scenario": null
                },
                {
                    "value": "7,11E-02",
                    "module": "A5",
                    "scenario": null
                },
                {
                    "value": "9,96E+01",
                    "module": "B6",
                    "scenario": null
                },
                {
                    "value": "0,00E+00",
                    "module": "C1",
                    "scenario": null
                },
                {
                    "value": "1,03E+00",
                    "module": "C2",
                    "scenario": null
                },
                {
                    "value": "7,38E-02",
                    "module": "C3",
                    "scenario": null
                },
                {
                    "value": "5,91E-01",
                    "module": "C4",
                    "scenario": null
                },
                {
                    "value": "-6,75E+00",
                    "module": "D",
                    "scenario": null
                }
            ]
        },
        {
            "parameter": "IRP",
            "values": [
                {
                    "value": "7,21E-01",
                    "module": "A1",
                    "scenario": null
                },
                {
                    "value": "9,61E-04",
                    "module": "A2",
                    "scenario": null
                },
                {
                    "value": "5,92E-03",
                    "module": "A3",
                    "scenario": null
                },
                {
                    "value": "5,17E-02",
                    "module": "A4",
                    "scenario": null
                },
                {
                    "value": "4,54E-04",
                    "module": "A5",
                    "scenario": null
                },
                {
                    "value": "3,59E+00",
                    "module": "B6",
                    "scenario": null
                },
                {
                    "value": "0,00E+00",
                    "module": "C1",
                    "scenario": null
                },
                {
                    "value": "6,27E-03",
                    "module": "C2",
                    "scenario": null
                },
                {
                    "value": "1,52E-03",
                    "module": "C3",
                    "scenario": null
                },
                {
                    "value": "1,05E-03",
                    "module": "C4",
                    "scenario": null
                },
                {
                    "value": "-1,07E-02",
                    "module": "D",
                    "scenario": null
                }
            ]
        }
    ],
    "resource_use": [
        {
            "parameter": "PERE",
            "values": [
                {
                    "value": "3,52E+01",
                    "module": "A1",
                    "scenario": null
                },
                {
                    "value": "2,62E-03",
                    "module": "A2",
                    "scenario": null
                },
                {
                    "value": "6,88E-01",
                    "module": "A3",
                    "scenario": null
                },
                {
                    "value": "1,36E-01",
                    "module": "A4",
                    "scenario": null
                },
                {
                    "value": "1,75E-03",
                    "module": "A5",
                    "scenario": null
                },
                {
                    "value": "2,56E+03",
                    "module": "B6",
                    "scenario": null
                },
                {
                    "value": "0,00E+00",
                    "module": "C1",
                    "scenario": null
                },
                {
                    "value": "1,71E-02",
                    "module": "C2",
                    "scenario": null
                },
                {
                    "value": "4,52E-02",
                    "module": "C3",
                    "scenario": null
                },
                {
                    "value": "5,44E-02",
                    "module": "C4",
                    "scenario": null
                },
                {
                    "value": "-1,66E+00",
                    "module": "D",
                    "scenario": null
                }
            ]
        },
        {
            "parameter": "PERM",
            "values": [
                {
                    "value": "2,79E+00",
                    "module": "A1",
                    "scenario": null
                },
                {
                    "value": "0,00E+00",
                    "module": "A2",
                    "scenario": null
                },
                {
                    "value": "0,00E+00",
                    "module": "A3",
                    "scenario": null
                },
                {
                    "value": "0,00E+00",
                    "module": "A4",
                    "scenario": null
                },
                {
                    "value": "-2,79E+00",
                    "module": "A5",
                    "scenario": null
                },
                {
                    "value": "0,00E+00",
                    "module": "B6",
                    "scenario": null
                },
                {
                    "value": "0,00E+00",
                    "module": "C1",
                    "scenario": null
                },
                {
                    "value": "0,00E+00",
                    "module": "C2",
                    "scenario": null
                },
                {
                    "value": "0,00E+00",
                    "module": "C3",
                    "scenario": null
                },
                {
                    "value": "0,00E+00",
                    "module": "C4",
                    "scenario": null
                },
                {
                    "value": "0,00E+00",
                    "module": "D",
                    "scenario": null
                }
            ]
        },
        {
            "parameter": "PERT",
            "values": [
                {
                    "value": "3,80E+01",
                    "module": "A1",
                    "scenario": null
                },
                {
                    "value": "2,62E-03",
                    "module": "A2",
                    "scenario": null
                },
                {
                    "value": "6,88E-01",
                    "module": "A3",
                    "scenario": null
                },
                {
                    "value": "1,36E-01",
                    "module": "A4",
                    "scenario": null
                },
                {
                    "value": "-2,79E+00",
                    "module": "A5",
                    "scenario": null
                },
                {
                    "value": "2,56E+03",
                    "module": "B6",
                    "scenario": null
                },
                {
                    "value": "0,00E+00",
                    "module": "C1",
                    "scenario": null
                },
                {
                    "value": "1,71E-02",
                    "module": "C2",
                    "scenario": null
                },
                {
                    "value": "4,52E-02",
                    "module": "C3",
                    "scenario": null
                },
                {
                    "value": "5,44E-02",
                    "module": "C4",
                    "scenario": null
                },
                {
                    "value": "-1,66E+00",
                    "module": "D",
                    "scenario": null
                }
            ]
        },
        {
            "parameter": "PENRE",
            "values": [
                {
                    "value": "2,44E+02",
                    "module": "A1",
                    "scenario": null
                },
                {
                    "value": "2,31E-01",
                    "module": "A2",
                    "scenario": null
                },
                {
                    "value": "6,84E+00",
                    "module": "A3",
                    "scenario": null
                },
                {
                    "value": "1,19E+01",
                    "module": "A4",
                    "scenario": null
                },
                {
                    "value": "1,06E-01",
                    "module": "A5",
                    "scenario": null
                },
                {
                    "value": "1,98E+02",
                    "module": "B6",
                    "scenario": null
                },
                {
                    "value": "0,00E+00",
                    "module": "C1",
                    "scenario": null
                },
                {
                    "value": "1,51E+00",
                    "module": "C2",
                    "scenario": null
                },
                {
                    "value": "3,16E-01",
                    "module": "C3",
                    "scenario": null
                },
                {
                    "value": "2,50E-01",
                    "module": "C4",
                    "scenario": null
                },
                {
                    "value": "-4,55E+00",
                    "module": "D",
                    "scenario": null
                }
            ]
        },
        {
            "parameter": "PENRM",
            "values": [
                {
                    "value": "8,49E+00",
                    "module": "A1",
                    "scenario": null
                },
                {
                    "value": "0,00E+00",
                    "module": "A2",
                    "scenario": null
                },
                {
                    "value": "0,00E+00",
                    "module": "A3",
                    "scenario": null
                },
                {
                    "value": "0,00E+00",
                    "module": "A4",
                    "scenario": null
                },
                {
                    "value": "0,00E+00",
                    "module": "A5",
                    "scenario": null
                },
                {
                    "value": "0,00E+00",
                    "module": "B6",
                    "scenario": null
                },
                {
                    "value": "0,00E+00",
                    "module": "C1",
                    "scenario": null
                },
                {
                    "value": "0,00E+00",
                    "module": "C2",
                    "scenario": null
                },
                {
                    "value": "-9,12E+00",
                    "module": "C3",
                    "scenario": null
                },
                {
                    "value": "0,00E+00",
                    "module": "C4",
                    "scenario": null
                },
                {
                    "value": "0,00E+00",
                    "module": "D",
                    "scenario": null
                }
            ]
        },
        {
            "parameter": "PENRT",
            "values": [
                {
                    "value": "2,53E+02",
                    "module": "A1",
                    "scenario": null
                },
                {
                    "value": "2,31E-01",
                    "module": "A2",
                    "scenario": null
                },
                {
                    "value": "6,84E+00",
                    "module": "A3",
                    "scenario": null
                },
                {
                    "value": "1,19E+01",
                    "module": "A4",
                    "scenario": null
                },
                {
                    "value": "1,06E-01",
                    "module": "A5",
                    "scenario": null
                },
                {
                    "value": "1,98E+02",
                    "module": "B6",
                    "scenario": null
                },
                {
                    "value": "0,00E+00",
                    "module": "C1",
                    "scenario": null
                },
                {
                    "value": "1,51E+00",
                    "module": "C2",
                    "scenario": null
                },
                {
                    "value": "-8,80E+00",
                    "module": "C3",
                    "scenario": null
                },
                {
                    "value": "2,50E-01",
                    "module": "C4",
                    "scenario": null
                },
                {
                    "value": "-4,55E+00",
                    "module": "D",
                    "scenario": null
                }
            ]
        },
        {
            "parameter": "SM",
            "values": [
                {
                    "value": "1,25E+00",
                    "module": "A1",
                    "scenario": null
                },
                {
                    "value": "0,00E+00",
                    "module": "A2",
                    "scenario": null
                },
                {
                    "value": "0,00E+00",
                    "module": "A3",
                    "scenario": null
                },
                {
                    "value": "0,00E+00",
                    "module": "A4",
                    "scenario": null
                },
                {
                    "value": "0,00E+00",
                    "module": "A5",
                    "scenario": null
                },
                {
                    "value": "0,00E+00",
                    "module": "B6",
                    "scenario": null
                },
                {
                    "value": "0,00E+00",
                    "module": "C1",
                    "scenario": null
                },
                {
                    "value": "0,00E+00",
                    "module": "C2",
                    "scenario": null
                },
                {
                    "value": "0,00E+00",
                    "module": "C3",
                    "scenario": null
                },
                {
                    "value": "9,87E-04",
                    "module": "C4",
                    "scenario": null
                },
                {
                    "value": "3,47E-03",
                    "module": "D",
                    "scenario": null
                }
            ]
        },
        {
            "parameter": "RSF",
            "values": [
                {
                    "value": "1,93E-01",
                    "module": "A1",
                    "scenario": null
                },
                {
                    "value": "5,12E-05",
                    "module": "A2",
                    "scenario": null
                },
                {
                    "value": "6,05E-04",
                    "module": "A3",
                    "scenario": null
                },
                {
                    "value": "4,47E-03",
                    "module": "A4",
                    "scenario": null
                },
                {
                    "value": "5,79E-05",
                    "module": "A5",
                    "scenario": null
                },
                {
                    "value": "2,01E+00",
                    "module": "B6",
                    "scenario": null
                },
                {
                    "value": "0,00E+00",
                    "module": "C1",
                    "scenario": null
                },
                {
                    "value": "3,34E-04",
                    "module": "C2",
                    "scenario": null
                },
                {
                    "value": "6,65E-04",
                    "module": "C3",
                    "scenario": null
                },
                {
                    "value": "4,26E-04",
                    "module": "C4",
                    "scenario": null
                },
                {
                    "value": "5,40E-03",
                    "module": "D",
                    "scenario": null
                }
            ]
        },
        {
            "parameter": "NRSF",
            "values": [
                {
                    "value": "2,39E-01",
                    "module": "A1",
                    "scenario": null
                },
                {
                    "value": "4,35E-04",
                    "module": "A2",
                    "scenario": null
                },
                {
                    "value": "5,70E-03",
                    "module": "A3",
                    "scenario": null
                },
                {
                    "value": "2,39E-02",
                    "module": "A4",
                    "scenario": null
                },
                {
                    "value": "2,39E-04",
                    "module": "A5",
                    "scenario": null
                },
                {
                    "value": "5,01E+00",
                    "module": "B6",
                    "scenario": null
                },
                {
                    "value": "0,00E+00",
                    "module": "C1",
                    "scenario": null
                },
                {
                    "value": "2,84E-03",
                    "module": "C2",
                    "scenario": null
                },
                {
                    "value": "-2,88E-05",
                    "module": "C3",
                    "scenario": null
                },
                {
                    "value": "8,61E-03",
                    "module": "C4",
                    "scenario": null
                },
                {
                    "value": "2,62E-02",
                    "module": "D",
                    "scenario": null
                }
            ]
        },
        {
            "parameter": "FW",
            "values": [
                {
                    "value": "2,07E-01",
                    "module": "A1",
                    "scenario": null
                },
                {
                    "value": "2,59E-05",
                    "module": "A2",
                    "scenario": null
                },
                {
                    "value": "1,87E-02",
                    "module": "A3",
                    "scenario": null
                },
                {
                    "value": "1,03E-03",
                    "module": "A4",
                    "scenario": null
                },
                {
                    "value": "5,00E-05",
                    "module": "A5",
                    "scenario": null
                },
                {
                    "value": "1,91E+01",
                    "module": "B6",
                    "scenario": null
                },
                {
                    "value": "0,00E+00",
                    "module": "C1",
                    "scenario": null
                },
                {
                    "value": "1,69E-04",
                    "module": "C2",
                    "scenario": null
                },
                {
                    "value": "6,25E-04",
                    "module": "C3",
                    "scenario": null
                },
                {
                    "value": "2,42E-04",
                    "module": "C4",
                    "scenario": null
                },
                {
                    "value": "-1,65E-03",
                    "module": "D",
                    "scenario": null
                }
            ]
        }
    ],
    "end_of_life_waste": [
        {
            "parameter": "HWD",
            "values": [
                {
                    "value": "1,46E-01",
                    "module": "A1",
                    "scenario": null
                },
                {
                    "value": "2,09E-05",
                    "module": "A2",
                    "scenario": null
                },
                {
                    "value": "9,45E-04",
                    "module": "A3",
                    "scenario": null
                },
                {
                    "value": "5,82E-04",
                    "module": "A4",
                    "scenario": null
                },
                {
                    "value": "0,00E+00",
                    "module": "A5",
                    "scenario": null
                },
                {
                    "value": "1,27E-01",
                    "module": "B6",
                    "scenario": null
                },
                {
                    "value": "0,00E+00",
                    "module": "C1",
                    "scenario": null
                },
                {
                    "value": "1,36E-04",
                    "module": "C2",
                    "scenario": null
                },
                {
                    "value": "1,37E-05",
                    "module": "C3",
                    "scenario": null
                },
                {
                    "value": "5,81E-02",
                    "module": "C4",
                    "scenario": null
                },
                {
                    "value": "-3,43E-03",
                    "module": "D",
                    "scenario": null
                }
            ]
        },
        {
            "parameter": "NHWD",
            "values": [
                {
                    "value": "3,58E+00",
                    "module": "A1",
                    "scenario": null
                },
                {
                    "value": "1,11E-02",
                    "module": "A2",
                    "scenario": null
                },
                {
                    "value": "6,39E-02",
                    "module": "A3",
                    "scenario": null
                },
                {
                    "value": "3,69E-01",
                    "module": "A4",
                    "scenario": null
                },
                {
                    "value": "4,69E-01",
                    "module": "A5",
                    "scenario": null
                },
                {
                    "value": "1,52E+01",
                    "module": "B6",
                    "scenario": null
                },
                {
                    "value": "0,00E+00",
                    "module": "C1",
                    "scenario": null
                },
                {
                    "value": "7,24E-02",
                    "module": "C2",
                    "scenario": null
                },
                {
                    "value": "1,86E-02",
                    "module": "C3",
                    "scenario": null
                },
                {
                    "value": "4,82E-01",
                    "module": "C4",
                    "scenario": null
                },
                {
                    "value": "-8,08E-02",
                    "module": "D",
                    "scenario": null
                }
            ]
        },
        {
            "parameter": "RWD",
            "values": [
                {
                    "value": "5,82E-04",
                    "module": "A1",
                    "scenario": null
                },
                {
                    "value": "1,52E-06",
                    "module": "A2",
                    "scenario": null
                },
                {
                    "value": "5,23E-06",
                    "module": "A3",
                    "scenario": null
                },
                {
                    "value": "8,19E-05",
                    "module": "A4",
                    "scenario": null
                },
                {
                    "value": "0,00E+00",
                    "module": "A5",
                    "scenario": null
                },
                {
                    "value": "1,77E-03",
                    "module": "B6",
                    "scenario": null
                },
                {
                    "value": "0,00E+00",
                    "module": "C1",
                    "scenario": null
                },
                {
                    "value": "9,90E-06",
                    "module": "C2",
                    "scenario": null
                },
                {
                    "value": "6,98E-07",
                    "module": "C3",
                    "scenario": null
                },
                {
                    "value": "9,84E-07",
                    "module": "C4",
                    "scenario": null
                },
                {
                    "value": "-8,28E-06",
                    "module": "D",
                    "scenario": null
                }
            ]
        }
    ],
    "end_of_life_flow": [
        {
            "parameter": "CRU",
            "values": [
                {
                    "value": "0,00E+00",
                    "module": "A1",
                    "scenario": null
                },
                {
                    "value": "0,00E+00",
                    "module": "A2",
                    "scenario": null
                },
                {
                    "value": "0,00E+00",
                    "module": "A3",
                    "scenario": null
                },
                {
                    "value": "0,00E+00",
                    "module": "A4",
                    "scenario": null
                },
                {
                    "value": "0,00E+00",
                    "module": "A5",
                    "scenario": null
                },
                {
                    "value": "0,00E+00",
                    "module": "B6",
                    "scenario": null
                },
                {
                    "value": "0,00E+00",
                    "module": "C1",
                    "scenario": null
                },
                {
                    "value": "0,00E+00",
                    "module": "C2",
                    "scenario": null
                },
                {
                    "value": "0,00E+00",
                    "module": "C3",
                    "scenario": null
                },
                {
                    "value": "0,00E+00",
                    "module": "C4",
                    "scenario": null
                },
                {
                    "value": "0,00E+00",
                    "module": "D",
                    "scenario": null
                }
            ]
        },
        {
            "parameter": "MFR",
            "values": [
                {
                    "value": "0,00E+00",
                    "module": "A1",
                    "scenario": null
                },
                {
                    "value": "0,00E+00",
                    "module": "A2",
                    "scenario": null
                },
                {
                    "value": "2,04E-02",
                    "module": "A3",
                    "scenario": null
                },
                {
                    "value": "0,00E+00",
                    "module": "A4",
                    "scenario": null
                },
                {
                    "value": "4,36E-01",
                    "module": "A5",
                    "scenario": null
                },
                {
                    "value": "0,00E+00",
                    "module": "B6",
                    "scenario": null
                },
                {
                    "value": "0,00E+00",
                    "module": "C1",
                    "scenario": null
                },
                {
                    "value": "0,00E+00",
                    "module": "C2",
                    "scenario": null
                },
                {
                    "value": "8,13E-01",
                    "module": "C3",
                    "scenario": null
                },
                {
                    "value": "1,35E-05",
                    "module": "C4",
                    "scenario": null
                },
                {
                    "value": "-1,36E-04",
                    "module": "D",
                    "scenario": null
                }
            ]
        },
        {
            "parameter": "MER",
            "values": [
                {
                    "value": "0,00E+00",
                    "module": "A1",
                    "scenario": null
                },
                {
                    "value": "0,00E+00",
                    "module": "A2",
                    "scenario": null
                },
                {
                    "value": "4,39E-03",
                    "module": "A3",
                    "scenario": null
                },
                {
                    "value": "0,00E+00",
                    "module": "A4",
                    "scenario": null
                },
                {
                    "value": "4,41E-04",
                    "module": "A5",
                    "scenario": null
                },
                {
                    "value": "0,00E+00",
                    "module": "B6",
                    "scenario": null
                },
                {
                    "value": "0,00E+00",
                    "module": "C1",
                    "scenario": null
                },
                {
                    "value": "0,00E+00",
                    "module": "C2",
                    "scenario": null
                },
                {
                    "value": "1,50E-01",
                    "module": "C3",
                    "scenario": null
                },
                {
                    "value": "3,30E-07",
                    "module": "C4",
                    "scenario": null
                },
                {
                    "value": "-1,79E-05",
                    "module": "D",
                    "scenario": null
                }
            ]
        },
        {
            "parameter": "EEE",
            "values": [
                {
                    "value": "0,00E+00",
                    "module": "A1",
                    "scenario": null
                },
                {
                    "value": "0,00E+00",
                    "module": "A2",
                    "scenario": null
                },
                {
                    "value": "6,62E-03",
                    "module": "A3",
                    "scenario": null
                },
                {
                    "value": "0,00E+00",
                    "module": "A4",
                    "scenario": null
                },
                {
                    "value": "2,68E-02",
                    "module": "A5",
                    "scenario": null
                },
                {
                    "value": "0,00E+00",
                    "module": "B6",
                    "scenario": null
                },
                {
                    "value": "0,00E+00",
                    "module": "C1",
                    "scenario": null
                },
                {
                    "value": "0,00E+00",
                    "module": "C2",
                    "scenario": null
                },
                {
                    "value": "2,31E-01",
                    "module": "C3",
                    "scenario": null
                },
                {
                    "value": "2,14E-05",
                    "module": "C4",
                    "scenario": null
                },
                {
                    "value": "-4,39E-05",
                    "module": "D",
                    "scenario": null
                }
            ]
        },
        {
            "parameter": "EET",
            "values": [
                {
                    "value": "0,00E+00",
                    "module": "A1",
                    "scenario": null
                },
                {
                    "value": "0,00E+00",
                    "module": "A2",
                    "scenario": null
                },
                {
                    "value": "1,00E-01",
                    "module": "A3",
                    "scenario": null
                },
                {
                    "value": "0,00E+00",
                    "module": "A4",
                    "scenario": null
                },
                {
                    "value": "4,06E-01",
                    "module": "A5",
                    "scenario": null
                },
                {
                    "value": "0,00E+00",
                    "module": "B6",
                    "scenario": null
                },
                {
                    "value": "0,00E+00",
                    "module": "C1",
                    "scenario": null
                },
                {
                    "value": "0,00E+00",
                    "module": "C2",
                    "scenario": null
                },
                {
                    "value": "3,50E+00",
                    "module": "C3",
                    "scenario": null
                },
                {
                    "value": "3,24E-04",
                    "module": "C4",
                    "scenario": null
                },
                {
                    "value": "-6,64E-04",
                    "module": "D",
                    "scenario": null
                }
            ]
        }
    ]
}