{
    "product_name": "KAI",
    "epd_id": "NEPD-5223-4563-EN",
    "declared_unit": {
        "unit": "stk",
        "amount": 1.0
    },
    "compliance": [
        "EN 15804+A2",
        "ISO 14025",
        "ISO 21930"
    ],
    "producer_name": "TROX Auranor Norge AS",
    "environmental_impact": [
        {
            "parameter": "GWP-total",
            "values": [
                {
                    "value": "4,36E+02",
                    "module": "A1-A3",
                    "scenario": null
                },
                {
                    "value": "5,85E+00",
                    "module": "A4",
                    "scenario": null
                },
                {
                    "value": "1,24E-01",
                    "module": "C1",
                    "scenario": null
                },
                {
                    "value": "1,66E+00",
                    "module": "C2",
                    "scenario": null
                },
                {
                    "value": "0,00E+00",
                    "module": "C3",
                    "scenario": null
                },
                {
                    "value": "4,19E-02",
                    "module": "C4",
                    "scenario": null
                },
                {
                    "value": "-8,52E+01",
                    "module": "D",
                    "scenario": null
                }
            ]
        },
        {
            "parameter": "GWP-fossil",
            "values": [
                {
                    "value": "4,65E+02",
                    "module": "A1-A3",
                    "scenario": null
                },
                {
                    "value": "5,84E+00",
                    "module": "A4",
                    "scenario": null
                },
                {
                    "value": "1,24E-01",
                    "module": "C1",
                    "scenario": null
                },
                {
                    "value": "1,66E+00",
                    "module": "C2",
                    "scenario": null
                },
                {
                    "value": "0,00E+00",
                    "module": "C3",
                    "scenario": null
                },
                {
                    "value": "4,19E-02",
                    "module": "C4",
                    "scenario": null
                },
                {
                    "value": "-8,46E+01",
                    "module": "D",
                    "scenario": null
                }
            ]
        },
        {
            "parameter": "GWP-biogenic",
            "values": [
                {
                    "value": "-2,91E+01",
                    "module": "A1-A3",
                    "scenario": null
                },
                {
                    "value": "2,42E-03",
                    "module": "A4",
                    "scenario": null
                },
                {
                    "value": "2,33E-05",
                    "module": "C1",
                    "scenario": null
                },
                {
                    "value": "6,85E-04",
                    "module": "C2",
                    "scenario": null
                },
                {
                    "value": "0,00E+00",
                    "module": "C3",
                    "scenario": null
                },
                {
                    "value": "4,17E-05",
                    "module": "C4",
                    "scenario": null
                },
                {
                    "value": "-1,30E-01",
                    "module": "D",
                    "scenario": null
                }
            ]
        },
        {
            "parameter": "GWP-luluc",
            "values": [
                {
                    "value": "3,79E-01",
                    "module": "A1-A3",
                    "scenario": null
                },
                {
                    "value": "2,08E-03",
                    "module": "A4",
                    "scenario": null
                },
                {
                    "value": "9,80E-06",
                    "module": "C1",
                    "scenario": null
                },
                {
                    "value": "5,89E-04",
                    "module": "C2",
                    "scenario": null
                },
                {
                    "value": "0,00E+00",
                    "module": "C3",
                    "scenario": null
                },
                {
                    "value": "8,71E-06",
                    "module": "C4",
                    "scenario": null
                },
                {
                    "value": "-4,21E-01",
                    "module": "D",
                    "scenario": null
                }
            ]
        },
        {
            "parameter": "ODP",
            "values": [
                {
                    "value": "3,89E-05",
                    "module": "A1-A3",
                    "scenario": null
                },
                {
                    "value": "1,32E-06",
                    "module": "A4",
                    "scenario": null
                },
                {
                    "value": "2,69E-08",
                    "module": "C1",
                    "scenario": null
                },
                {
                    "value": "3,75E-07",
                    "module": "C2",
                    "scenario": null
                },
                {
                    "value": "0,00E+00",
                    "module": "C3",
                    "scenario": null
                },
                {
                    "value": "1,98E-08",
                    "module": "C4",
                    "scenario": null
                },
                {
                    "value": "-3,77E-06",
                    "module": "D",
                    "scenario": null
                }
            ]
        },
        {
            "parameter": "AP",
            "values": [
                {
                    "value": "4,82E+00",
                    "module": "A1-A3",
                    "scenario": null
                },
                {
                    "value": "1,68E-02",
                    "module": "A4",
                    "scenario": null
                },
                {
                    "value": "1,30E-03",
                    "module": "C1",
                    "scenario": null
                },
                {
                    "value": "4,76E-03",
                    "module": "C2",
                    "scenario": null
                },
                {
                    "value": "0,00E+00",
                    "module": "C3",
                    "scenario": null
                },
                {
                    "value": "4,03E-04",
                    "module": "C4",
                    "scenario": null
                },
                {
                    "value": "-4,58E-01",
                    "module": "D",
                    "scenario": null
                }
            ]
        },
        {
            "parameter": "POCP",
            "values": [
                {
                    "value": "1,86E+00",
                    "module": "A1-A3",
                    "scenario": null
                },
                {
                    "value": "1,42E-02",
                    "module": "A4",
                    "scenario": null
                },
                {
                    "value": "1,73E-03",
                    "module": "C1",
                    "scenario": null
                },
                {
                    "value": "4,03E-03",
                    "module": "C2",
                    "scenario": null
                },
                {
                    "value": "0,00E+00",
                    "module": "C3",
                    "scenario": null
                },
                {
                    "value": "4,76E-04",
                    "module": "C4",
                    "scenario": null
                },
                {
                    "value": "-3,86E-01",
                    "module": "D",
                    "scenario": null
                }
            ]
        },
        {
            "parameter": "ADPE",
            "values": [
                {
                    "value": "4,05E-01",
                    "module": "A1-A3",
                    "scenario": null
                },
                {
                    "value": "1,61E-04",
                    "module": "A4",
                    "scenario": null
                },
                {
                    "value": "1,91E-07",
                    "module": "C1",
                    "scenario": null
                },
                {
                    "value": "4,57E-05",
                    "module": "C2",
                    "scenario": null
                },
                {
                    "value": "0,00E+00",
                    "module": "C3",
                    "scenario": null
                },
                {
                    "value": "3,67E-07",
                    "module": "C4",
                    "scenario": null
                },
                {
                    "value": "-1,07E-03",
                    "module": "D",
                    "scenario": null
                }
            ]
        },
        {
            "parameter": "ADPF",
            "values": [
                {
                    "value": "5,87E+03",
                    "module": "A1-A3",
                    "scenario": null
                },
                {
                    "value": "8,84E+01",
                    "module": "A4",
                    "scenario": null
                },
                {
                    "value": "1,71E+00",
                    "module": "C1",
                    "scenario": null
                },
                {
                    "value": "2,50E+01",
                    "module": "C2",
                    "scenario": null
                },
                {
                    "value": "0,00E+00",
                    "module": "C3",
                    "scenario": null
                },
                {
                    "value": "1,33E+00",
                    "module": "C4",
                    "scenario": null
                },
                {
                    "value": "-8,01E+02",
                    "module": "D",
                    "scenario": null
                }
            ]
        },
        {
            "parameter": "WDP",
            "values": [
                {
                    "value": "3,24E+04",
                    "module": "A1-A3",
                    "scenario": null
                },
                {
                    "value": "8,55E+01",
                    "module": "A4",
                    "scenario": null
                },
                {
                    "value": "3,63E-01",
                    "module": "C1",
                    "scenario": null
                },
                {
                    "value": "2,42E+01",
                    "module": "C2",
                    "scenario": null
                },
                {
                    "value": "0,00E+00",
                    "module": "C3",
                    "scenario": null
                },
                {
                    "value": "4,23E+00",
                    "module": "C4",
                    "scenario": null
                },
                {
                    "value": "-8,52E+03",
                    "module": "D",
                    "scenario": null
                }
            ]
        },
        {
            "parameter": "EP-freshwater",
            "values": [
                {
                    "value": "2,81E-02",
                    "module": "A1-A3",
                    "scenario": null
                },
                {
                    "value": "4,67E-05",
                    "module": "A4",
                    "scenario": null
                },
                {
                    "value": "4,52E-07",
                    "module": "C1",
                    "scenario": null
                },
                {
                    "value": "1,32E-05",
                    "module": "C2",
                    "scenario": null
                },
                {
                    "value": "0,00E+00",
                    "module": "C3",
                    "scenario": null
                },
                {
                    "value": "3,40E-07",
                    "module": "C4",
                    "scenario": null
                },
                {
                    "value": "-4,74E-03",
                    "module": "D",
                    "scenario": null
                }
            ]
        },
        {
            "parameter": "EP-marine",
            "values": [
                {
                    "value": "5,34E-01",
                    "module": "A1-A3",
                    "scenario": null
                },
                {
                    "value": "3,32E-03",
                    "module": "A4",
                    "scenario": null
                },
                {
                    "value": "5,74E-04",
                    "module": "C1",
                    "scenario": null
                },
                {
                    "value": "9,42E-04",
                    "module": "C2",
                    "scenario": null
                },
                {
                    "value": "0,00E+00",
                    "module": "C3",
                    "scenario": null
                },
                {
                    "value": "1,51E-04",
                    "module": "C4",
                    "scenario": null
                },
                {
                    "value": "-8,35E-02",
                    "module": "D",
                    "scenario": null
                }
            ]
        },
        {
            "parameter": "EP-terrestrial",
            "values": [
                {
                    "value": "1,60E+01",
                    "module": "A1-A3",
                    "scenario": null
                },
                {
                    "value": "3,72E-02",
                    "module": "A4",
                    "scenario": null
                },
                {
                    "value": "6,30E-03",
                    "module": "C1",
                    "scenario": null
                },
                {
                    "value": "1,05E-02",
                    "module": "C2",
                    "scenario": null
                },
                {
                    "value": "0,00E+00",
                    "module": "C3",
                    "scenario": null
                },
                {
                    "value": "1,66E-03",
                    "module": "C4",
                    "scenario": null
                },
                {
                    "value": "-8,67E-01",
                    "module": "D",
                    "scenario": null
                }
            ]
        }
    ],
    "additional_environmental_impact": [
        {
            "parameter": "PM",
            "values": [
                {
                    "value": "4,80E-05",
                    "module": "A1-A3",
                    "scenario": null
                },
                {
                    "value": "3,58E-07",
                    "module": "A4",
                    "scenario": null
                },
                {
                    "value": "3,44E-08",
                    "module": "C1",
                    "scenario": null
                },
                {
                    "value": "1,01E-07",
                    "module": "C2",
                    "scenario": null
                },
                {
                    "value": "0,00E+00",
                    "module": "C3",
                    "scenario": null
                },
                {
                    "value": "8,51E-09",
                    "module": "C4",
                    "scenario": null
                },
                {
                    "value": "-6,75E-06",
                    "module": "D",
                    "scenario": null
                }
            ]
        },
        {
            "parameter": "ETP-fw",
            "values": [
                {
                    "value": "1,79E+04",
                    "module": "A1-A3",
                    "scenario": null
                },
                {
                    "value": "6,55E+01",
                    "module": "A4",
                    "scenario": null
                },
                {
                    "value": "9,35E-01",
                    "module": "C1",
                    "scenario": null
                },
                {
                    "value": "1,86E+01",
                    "module": "C2",
                    "scenario": null
                },
                {
                    "value": "0,00E+00",
                    "module": "C3",
                    "scenario": null
                },
                {
                    "value": "1,13E+02",
                    "module": "C4",
                    "scenario": null
                },
                {
                    "value": "-3,88E+03",
                    "module": "D",
                    "scenario": null
                }
            ]
        },
        {
            "parameter": "HTP-c",
            "values": [
                {
                    "value": "2,70E-06",
                    "module": "A1-A3",
                    "scenario": null
                },
                {
                    "value": "0,00E+00",
                    "module": "A4",
                    "scenario": null
                },
                {
                    "value": "0,00E+00",
                    "module": "C1",
                    "scenario": null
                },
                {
                    "value": "0,00E+00",
                    "module": "C2",
                    "scenario": null
                },
                {
                    "value": "0,00E+00",
                    "module": "C3",
                    "scenario": null
                },
                {
                    "value": "2,30E-11",
                    "module": "C4",
                    "scenario": null
                },
                {
                    "value": "-3,60E-07",
                    "module": "D",
                    "scenario": null
                }
            ]
        },
        {
            "parameter": "HTP-nc",
            "values": [
                {
                    "value": "2,53E-05",
                    "module": "A1-A3",
                    "scenario": null
                },
                {
                    "value": "7,16E-08",
                    "module": "A4",
                    "scenario": null
                },
                {
                    "value": "8,48E-10",
                    "module": "C1",
                    "scenario": null
                },
                {
                    "value": "2,03E-08",
                    "module": "C2",
                    "scenario": null
                },
                {
                    "value": "0,00E+00",
                    "module": "C3",
                    "scenario": null
                },
                {
                    "value": "4,58E-10",
                    "module": "C4",
                    "scenario": null
                },
                {
                    "value": "6,08E-06",
                    "module": "D",
                    "scenario": null
                }
            ]
        },
        {
            "parameter": "SQP",
            "values": [
                {
                    "value": "3,23E+03",
                    "module": "A1-A3",
                    "scenario": null
                },
                {
                    "value": "6,18E+01",
                    "module": "A4",
                    "scenario": null
                },
                {
                    "value": "2,17E-01",
                    "module": "C1",
                    "scenario": null
                },
                {
                    "value": "1,75E+01",
                    "module": "C2",
                    "scenario": null
                },
                {
                    "value": "0,00E+00",
                    "module": "C3",
                    "scenario": null
                },
                {
                    "value": "4,79E+00",
                    "module": "C4",
                    "scenario": null
                },
                {
                    "value": "-4,25E+01",
                    "module": "D",
                    "scenario": null
                }
            ]
        },
        {
            "parameter": "IRP",
            "values": [
                {
                    "value": "2,40E+01",
                    "module": "A1-A3",
                    "scenario": null
                },
                {
                    "value": "3,86E-01",
                    "module": "A4",
                    "scenario": null
                },
                {
                    "value": "7,33E-03",
                    "module": "C1",
                    "scenario": null
                },
                {
                    "value": "1,09E-01",
                    "module": "C2",
                    "scenario": null
                },
                {
                    "value": "0,00E+00",
                    "module": "C3",
                    "scenario": null
                },
                {
                    "value": "5,90E-03",
                    "module": "C4",
                    "scenario": null
                },
                {
                    "value": "-9,13E-01",
                    "module": "D",
                    "scenario": null
                }
            ]
        }
    ],
    "resource_use": [
        {
            "parameter": "PERE",
            "values": [
                {
                    "value": "1,25E+03",
                    "module": "A1-A3",
                    "scenario": null
                },
                {
                    "value": "1,26E+00",
                    "module": "A4",
                    "scenario": null
                },
                {
                    "value": "9,25E-03",
                    "module": "C1",
                    "scenario": null
                },
                {
                    "value": "3,58E-01",
                    "module": "C2",
                    "scenario": null
                },
                {
                    "value": "0,00E+00",
                    "module": "C3",
                    "scenario": null
                },
                {
                    "value": "2,79E-02",
                    "module": "C4",
                    "scenario": null
                },
                {
                    "value": "-1,39E+02",
                    "module": "D",
                    "scenario": null
                }
            ]
        },
        {
            "parameter": "PERM",
            "values": [
                {
                    "value": "3,47E+02",
                    "module": "A1-A3",
                    "scenario": null
                },
                {
                    "value": "0,00E+00",
                    "module": "A4",
                    "scenario": null
                },
                {
                    "value": "0,00E+00",
                    "module": "C1",
                    "scenario": null
                },
                {
                    "value": "0,00E+00",
                    "module": "C2",
                    "scenario": null
                },
                {
                    "value": "0,00E+00",
                    "module": "C3",
                    "scenario": null
                },
                {
                    "value": "0,00E+00",
                    "module": "C4",
                    "scenario": null
                },
                {
                    "value": "0,00E+00",
                    "module": "D",
                    "scenario": null
                }
            ]
        },
        {
            "parameter": "PERT",
            "values": [
                {
                    "value": "1,60E+03",
                    "module": "A1-A3",
                    "scenario": null
                },
                {
                    "value": "1,26E+00",
                    "module": "A4",
                    "scenario": null
                },
                {
                    "value": "9,25E-03",
                    "module": "C1",
                    "scenario": null
                },
                {
                    "value": "3,58E-01",
                    "module": "C2",
                    "scenario": null
                },
                {
                    "value": "0,00E+00",
                    "module": "C3",
                    "scenario": null
                },
                {
                    "value": "2,79E-02",
                    "module": "C4",
                    "scenario": null
                },
                {
                    "value": "-1,39E+02",
                    "module": "D",
                    "scenario": null
                }
            ]
        },
        {
            "parameter": "PENRE",
            "values": [
                {
                    "value": "5,88E+03",
                    "module": "A1-A3",
                    "scenario": null
                },
                {
                    "value": "8,84E+01",
                    "module": "A4",
                    "scenario": null
                },
                {
                    "value": "1,71E+00",
                    "module": "C1",
                    "scenario": null
                },
                {
                    "value": "2,50E+01",
                    "module": "C2",
                    "scenario": null
                },
                {
                    "value": "0,00E+00",
                    "module": "C3",
                    "scenario": null
                },
                {
                    "value": "1,33E+00",
                    "module": "C4",
                    "scenario": null
                },
                {
                    "value": "-8,01E+02",
                    "module": "D",
                    "scenario": null
                }
            ]
        },
        {
            "parameter": "PENRM",
            "values": [
                {
                    "value": "0,00E+00",
                    "module": "A1-A3",
                    "scenario": null
                },
                {
                    "value": "0,00E+00",
                    "module": "A4",
                    "scenario": null
                },
                {
                    "value": "0,00E+00",
                    "module": "C1",
                    "scenario": null
                },
                {
                    "value": "0,00E+00",
                    "module": "C2",
                    "scenario": null
                },
                {
                    "value": "0,00E+00",
                    "module": "C3",
                    "scenario": null
                },
                {
                    "value": "0,00E+00",
                    "module": "C4",
                    "scenario": null
                },
                {
                    "value": "0,00E+00",
                    "module": "D",
                    "scenario": null
                }
            ]
        },
        {
            "parameter": "PENRT",
            "values": [
                {
                    "value": "5,88E+03",
                    "module": "A1-A3",
                    "scenario": null
                },
                {
                    "value": "8,84E+01",
                    "module": "A4",
                    "scenario": null
                },
                {
                    "value": "1,71E+00",
                    "module": "C1",
                    "scenario": null
                },
                {
                    "value": "2,50E+01",
                    "module": "C2",
                    "scenario": null
                },
                {
                    "value": "0,00E+00",
                    "module": "C3",
                    "scenario": null
                },
                {
                    "value": "1,33E+00",
                    "module": "C4",
                    "scenario": null
                },
                {
                    "value": "-8,01E+02",
                    "module": "D",
                    "scenario": null
                }
            ]
        },
        {
            "parameter": "SM",
            "values": [
                {
                    "value": "5,39E+01",
                    "module": "A1-A3",
                    "scenario": null
                },
                {
                    "value": "0,00E+00",
                    "module": "A4",
                    "scenario": null
                },
                {
                    "value": "8,40E-04",
                    "module": "C1",
                    "scenario": null
                },
                {
                    "value": "0,00E+00",
                    "module": "C2",
                    "scenario": null
                },
                {
                    "value": "0,00E+00",
                    "module": "C3",
                    "scenario": null
                },
                {
                    "value": "0,00E+00",
                    "module": "C4",
                    "scenario": null
                },
                {
                    "value": "0,00E+00",
                    "module": "D",
                    "scenario": null
                }
            ]
        },
        {
            "parameter": "RSF",
            "values": [
                {
                    "value": "2,68E+01",
                    "module": "A1-A3",
                    "scenario": null
                },
                {
                    "value": "4,53E-02",
                    "module": "A4",
                    "scenario": null
                },
                {
                    "value": "2,28E-04",
                    "module": "C1",
                    "scenario": null
                },
                {
                    "value": "1,28E-02",
                    "module": "C2",
                    "scenario": null
                },
                {
                    "value": "0,00E+00",
                    "module": "C3",
                    "scenario": null
                },
                {
                    "value": "5,77E-04",
                    "module": "C4",
                    "scenario": null
                },
                {
                    "value": "2,27E+00",
                    "module": "D",
                    "scenario": null
                }
            ]
        },
        {
            "parameter": "NRSF",
            "values": [
                {
                    "value": "-2,09E+02",
                    "module": "A1-A3",
                    "scenario": null
                },
                {
                    "value": "1,62E-01",
                    "module": "A4",
                    "scenario": null
                },
                {
                    "value": "3,35E-03",
                    "module": "C1",
                    "scenario": null
                },
                {
                    "value": "4,58E-02",
                    "module": "C2",
                    "scenario": null
                },
                {
                    "value": "0,00E+00",
                    "module": "C3",
                    "scenario": null
                },
                {
                    "value": "1,24E-03",
                    "module": "C4",
                    "scenario": null
                },
                {
                    "value": "6,74E+01",
                    "module": "D",
                    "scenario": null
                }
            ]
        },
        {
            "parameter": "FW",
            "values": [
                {
                    "value": "7,63E+00",
                    "module": "A1-A3",
                    "scenario": null
                },
                {
                    "value": "9,45E-03",
                    "module": "A4",
                    "scenario": null
                },
                {
                    "value": "8,80E-05",
                    "module": "C1",
                    "scenario": null
                },
                {
                    "value": "2,68E-03",
                    "module": "C2",
                    "scenario": null
                },
                {
                    "value": "0,00E+00",
                    "module": "C3",
                    "scenario": null
                },
                {
                    "value": "1,59E-03",
                    "module": "C4",
                    "scenario": null
                },
                {
                    "value": "-6,54E-01",
                    "module": "D",
                    "scenario": null
                }
            ]
        }
    ],
    "end_of_life_waste": [
        {
            "parameter": "HWD",
            "values": [
                {
                    "value": "3,79E+00",
                    "module": "A1-A3",
                    "scenario": null
                },
                {
                    "value": "4,56E-03",
                    "module": "A4",
                    "scenario": null
                },
                {
                    "value": "5,04E-05",
                    "module": "C1",
                    "scenario": null
                },
                {
                    "value": "1,29E-03",
                    "module": "C2",
                    "scenario": null
                },
                {
                    "value": "0,00E+00",
                    "module": "C3",
                    "scenario": null
                },
                {
                    "value": "0,00E+00",
                    "module": "C4",
                    "scenario": null
                },
                {
                    "value": "-2,46E-01",
                    "module": "D",
                    "scenario": null
                }
            ]
        },
        {
            "parameter": "NHWD",
            "values": [
                {
                    "value": "1,80E+02",
                    "module": "A1-A3",
                    "scenario": null
                },
                {
                    "value": "4,30E+00",
                    "module": "A4",
                    "scenario": null
                },
                {
                    "value": "2,03E-03",
                    "module": "C1",
                    "scenario": null
                },
                {
                    "value": "1,22E+00",
                    "module": "C2",
                    "scenario": null
                },
                {
                    "value": "0,00E+00",
                    "module": "C3",
                    "scenario": null
                },
                {
                    "value": "9,35E+00",
                    "module": "C4",
                    "scenario": null
                },
                {
                    "value": "-3,22E+01",
                    "module": "D",
                    "scenario": null
                }
            ]
        },
        {
            "parameter": "RWD",
            "values": [
                {
                    "value": "2,29E-02",
                    "module": "A1-A3",
                    "scenario": null
                },
                {
                    "value": "6,02E-04",
                    "module": "A4",
                    "scenario": null
                },
                {
                    "value": "1,19E-05",
                    "module": "C1",
                    "scenario": null
                },
                {
                    "value": "1,71E-04",
                    "module": "C2",
                    "scenario": null
                },
                {
                    "value": "0,00E+00",
                    "module": "C3",
                    "scenario": null
                },
                {
                    "value": "0,00E+00",
                    "module": "C4",
                    "scenario": null
                },
                {
                    "value": "-8,97E-04",
                    "module": "D",
                    "scenario": null
                }
            ]
        }
    ],
    "end_of_life_flow": [
        {
            "parameter": "CRU",
            "values": [
                {
                    "value": "0,00E+00",
                    "module": "A1-A3",
                    "scenario": null
                },
                {
                    "value": "0,00E+00",
                    "module": "A4",
                    "scenario": null
                },
                {
                    "value": "0,00E+00",
                    "module": "C1",
                    "scenario": null
                },
                {
                    "value": "0,00E+00",
                    "module": "C2",
                    "scenario": null
                },
                {
                    "value": "0,00E+00",
                    "module": "C3",
                    "scenario": null
                },
                {
                    "value": "0,00E+00",
                    "module": "C4",
                    "scenario": null
                },
                {
                    "value": "0,00E+00",
                    "module": "D",
                    "scenario": null
                }
            ]
        },
        {
            "parameter": "MFR",
            "values": [
                {
                    "value": "2,58E+01",
                    "module": "A1-A3",
                    "scenario": null
                },
                {
                    "value": "0,00E+00",
                    "module": "A4",
                    "scenario": null
                },
                {
                    "value": "8,25E-04",
                    "module": "C1",
                    "scenario": null
                },
                {
                    "value": "0,00E+00",
                    "module": "C2",
                    "scenario": null
                },
                {
                    "value": "8,49E+01",
                    "module": "C3",
                    "scenario": null
                },
                {
                    "value": "0,00E+00",
                    "module": "C4",
                    "scenario": null
                },
                {
                    "value": "0,00E+00",
                    "module": "D",
                    "scenario": null
                }
            ]
        },
        {
            "parameter": "MER",
            "values": [
                {
                    "value": "0,00E+00",
                    "module": "A1-A3",
                    "scenario": null
                },
                {
                    "value": "0,00E+00",
                    "module": "A4",
                    "scenario": null
                },
                {
                    "value": "2,56E-06",
                    "module": "C1",
                    "scenario": null
                },
                {
                    "value": "0,00E+00",
                    "module": "C2",
                    "scenario": null
                },
                {
                    "value": "0,00E+00",
                    "module": "C3",
                    "scenario": null
                },
                {
                    "value": "0,00E+00",
                    "module": "C4",
                    "scenario": null
                },
                {
                    "value": "0,00E+00",
                    "module": "D",
                    "scenario": null
                }
            ]
        },
        {
            "parameter": "EEE",
            "values": [
                {
                    "value": "0,00E+00",
                    "module": "A1-A3",
                    "scenario": null
                },
                {
                    "value": "0,00E+00",
                    "module": "A4",
                    "scenario": null
                },
                {
                    "value": "8,77E-06",
                    "module": "C1",
                    "scenario": null
                },
                {
                    "value": "0,00E+00",
                    "module": "C2",
                    "scenario": null
                },
                {
                    "value": "0,00E+00",
                    "module": "C3",
                    "scenario": null
                },
                {
                    "value": "0,00E+00",
                    "module": "C4",
                    "scenario": null
                },
                {
                    "value": "0,00E+00",
                    "module": "D",
                    "scenario": null
                }
            ]
        },
        {
            "parameter": "EET",
            "values": [
                {
                    "value": "0,00E+00",
                    "module": "A1-A3",
                    "scenario": null
                },
                {
                    "value": "0,00E+00",
                    "module": "A4",
                    "scenario": null
                },
                {
                    "value": "1,33E-04",
                    "module": "C1",
                    "scenario": null
                },
                {
                    "value": "0,00E+00",
                    "module": "C2",
                    "scenario": null
                },
                {
                    "value": "0,00E+00",
                    "module": "C3",
                    "scenario": null
                },
                {
                    "value": "0,00E+00",
                    "module": "C4",
                    "scenario": null
                },
                {
                    "value": "0,00E+00",
                    "module": "D",
                    "scenario": null
                }
            ]
        }
    ]
}