{"product_name":" Envistar Flex 740 with thermal wheel and controls","epd_id":"NEPD-8800-8454","declared_unit":{"unit":"stk","amount":1},"compliance":["EN 15804+A2","ISO 14025","ISO 21930"],"producer_name":"IV Produkt AB","environmental_impact":[{"parameter":"GWP-total","unit":"kg CO2-eq","values":[{"value":"7,93E+03","module":"A1-A3","scenario":null},{"value":"7,47E+01","module":"A4","scenario":null},{"value":"0,00E+00","module":"C1","scenario":null},{"value":"2,33E+01","module":"C2","scenario":null},{"value":"3,35E+02","module":"C3","scenario":null},{"value":"1,10E+01","module":"C4","scenario":null},{"value":"-4,06E+03","module":"D","scenario":null}]},{"parameter":"GWP-fossil","unit":"kg CO2-eq","values":[{"value":"7,86E+03","module":"A1-A3","scenario":null},{"value":"7,47E+01","module":"A4","scenario":null},{"value":"0,00E+00","module":"C1","scenario":null},{"value":"2,33E+01","module":"C2","scenario":null},{"value":"3,34E+02","module":"C3","scenario":null},{"value":"1,10E+01","module":"C4","scenario":null},{"value":"-3,98E+03","module":"D","scenario":null}]},{"parameter":"GWP-biogenic","unit":"kg CO2-eq","values":[{"value":"3,83E+01","module":"A1-A3","scenario":null},{"value":"3,15E-02","module":"A4","scenario":null},{"value":"0,00E+00","module":"C1","scenario":null},{"value":"9,65E-03","module":"C2","scenario":null},{"value":"6,16E-01","module":"C3","scenario":null},{"value":"7,07E-03","module":"C4","scenario":null},{"value":"-1,54E+01","module":"D","scenario":null}]},{"parameter":"GWP-luluc","unit":"kg CO2-eq","values":[{"value":"3,07E+01","module":"A1-A3","scenario":null},{"value":"2,45E-02","module":"A4","scenario":null},{"value":"0,00E+00","module":"C1","scenario":null},{"value":"8,30E-03","module":"C2","scenario":null},{"value":"6,74E-02","module":"C3","scenario":null},{"value":"7,48E-03","module":"C4","scenario":null},{"value":"-6,19E+01","module":"D","scenario":null}]},{"parameter":"ODP","unit":"kg CFC11-eq","values":[{"value":"6,64E-04","module":"A1-A3","scenario":null},{"value":"1,75E-05","module":"A4","scenario":null},{"value":"0,00E+00","module":"C1","scenario":null},{"value":"5,28E-06","module":"C2","scenario":null},{"value":"2,87E-05","module":"C3","scenario":null},{"value":"8,62E-07","module":"C4","scenario":null},{"value":"-1,49E-01","module":"D","scenario":null}]},{"parameter":"AP","unit":"mol H+-eq","values":[{"value":"7,04E+01","module":"A1-A3","scenario":null},{"value":"2,29E-01","module":"A4","scenario":null},{"value":"0,00E+00","module":"C1","scenario":null},{"value":"6,70E-02","module":"C2","scenario":null},{"value":"3,77E-01","module":"C3","scenario":null},{"value":"3,02E-02","module":"C4","scenario":null},{"value":"-3,02E+01","module":"D","scenario":null}]},{"parameter":"POCP","unit":"kg NMVOC-eq","values":[{"value":"3,25E+01","module":"A1-A3","scenario":null},{"value":"2,08E-01","module":"A4","scenario":null},{"value":"0,00E+00","module":"C1","scenario":null},{"value":"5,68E-02","module":"C2","scenario":null},{"value":"2,50E-01","module":"C3","scenario":null},{"value":"2,90E-02","module":"C4","scenario":null},{"value":"-1,46E+01","module":"D","scenario":null}]},{"parameter":"ADPE","unit":"kg Sb-eq","values":[{"value":"2,05E+00","module":"A1-A3","scenario":null},{"value":"1,67E-03","module":"A4","scenario":null},{"value":"0,00E+00","module":"C1","scenario":null},{"value":"6,44E-04","module":"C2","scenario":null},{"value":"8,99E-04","module":"C3","scenario":null},{"value":"2,92E-05","module":"C4","scenario":null},{"value":"-1,06E-01","module":"D","scenario":null}]},{"parameter":"ADPF","unit":"MJ","values":[{"value":"9,78E+04","module":"A1-A3","scenario":null},{"value":"1,17E+03","module":"A4","scenario":null},{"value":"0,00E+00","module":"C1","scenario":null},{"value":"3,52E+02","module":"C2","scenario":null},{"value":"1,05E+03","module":"C3","scenario":null},{"value":"7,79E+01","module":"C4","scenario":null},{"value":"-4,77E+04","module":"D","scenario":null}]},{"parameter":"WDP","unit":"m3 world-eq. Deprived","values":[{"value":"1,06E+06","module":"A1-A3","scenario":null},{"value":"1,00E+03","module":"A4","scenario":null},{"value":"0,00E+00","module":"C1","scenario":null},{"value":"3,41E+02","module":"C2","scenario":null},{"value":"3,85E+03","module":"C3","scenario":null},{"value":"1,39E+03","module":"C4","scenario":null},{"value":"-1,82E+06","module":"D","scenario":null}]},{"parameter":"EP-freshwater","unit":"kg P-eq","values":[{"value":"4,44E-01","module":"A1-A3","scenario":null},{"value":"5,95E-04","module":"A4","scenario":null},{"value":"0,00E+00","module":"C1","scenario":null},{"value":"1,86E-04","module":"C2","scenario":null},{"value":"5,94E-03","module":"C3","scenario":null},{"value":"1,33E-04","module":"C4","scenario":null},{"value":"-1,96E-01","module":"D","scenario":null}]},{"parameter":"EP-marine","unit":"kg N-eq","values":[{"value":"8,63E+00","module":"A1-A3","scenario":null},{"value":"4,80E-02","module":"A4","scenario":null},{"value":"0,00E+00","module":"C1","scenario":null},{"value":"1,33E-02","module":"C2","scenario":null},{"value":"8,01E-02","module":"C3","scenario":null},{"value":"8,68E-03","module":"C4","scenario":null},{"value":"-3,71E+00","module":"D","scenario":null}]},{"parameter":"EP-terrestrial","unit":"mol N-eq.","values":[{"value":"1,65E+02","module":"A1-A3","scenario":null},{"value":"5,36E-01","module":"A4","scenario":null},{"value":"0,00E+00","module":"C1","scenario":null},{"value":"1,48E-01","module":"C2","scenario":null},{"value":"8,96E-01","module":"C3","scenario":null},{"value":"9,78E-02","module":"C4","scenario":null},{"value":"-4,10E+01","module":"D","scenario":null}]},{"parameter":"GWP-IOBC","unit":"kg CO2-eq","values":[{"value":"7,93E+03","module":"A1-A3","scenario":null},{"value":"7,47E+01","module":"A4","scenario":null},{"value":"0,00E+00","module":"C1","scenario":null},{"value":"2,33E+01","module":"C2","scenario":null},{"value":"2,95E+02","module":"C3","scenario":null},{"value":"1,13E+01","module":"C4","scenario":null},{"value":"-4,24E+03","module":"D","scenario":null}]}],"additional_environmental_impact":[{"parameter":"PM","unit":"Disease incidence","values":[{"value":"7,30E-04","module":"A1-A3","scenario":null},{"value":"5,81E-06","module":"A4","scenario":null},{"value":"0,00E+00","module":"C1","scenario":null},{"value":"1,43E-06","module":"C2","scenario":null},{"value":"5,62E-06","module":"C3","scenario":null},{"value":"3,53E-07","module":"C4","scenario":null},{"value":"-2,93E-04","module":"D","scenario":null}]},{"parameter":"ETP-fw","unit":"CTUe","values":[{"value":"3,51E+05","module":"A1-A3","scenario":null},{"value":"8,64E+02","module":"A4","scenario":null},{"value":"0,00E+00","module":"C1","scenario":null},{"value":"2,61E+02","module":"C2","scenario":null},{"value":"5,27E+03","module":"C3","scenario":null},{"value":"1,86E+04","module":"C4","scenario":null},{"value":"-1,25E+05","module":"D","scenario":null}]},{"parameter":"HTP-c","unit":"CTUh","values":[{"value":"3,55E-05","module":"A1-A3","scenario":null},{"value":"0,00E+00","module":"A4","scenario":null},{"value":"0,00E+00","module":"C1","scenario":null},{"value":"0,00E+00","module":"C2","scenario":null},{"value":"2,98E-07","module":"C3","scenario":null},{"value":"2,60E-08","module":"C4","scenario":null},{"value":"-1,18E-05","module":"D","scenario":null}]},{"parameter":"HTP-nc","unit":"CTUh","values":[{"value":"5,22E-04","module":"A1-A3","scenario":null},{"value":"8,83E-07","module":"A4","scenario":null},{"value":"0,00E+00","module":"C1","scenario":null},{"value":"2,85E-07","module":"C2","scenario":null},{"value":"4,91E-06","module":"C3","scenario":null},{"value":"1,32E-06","module":"C4","scenario":null},{"value":"-4,78E-05","module":"D","scenario":null}]},{"parameter":"SQP","unit":"-","values":[{"value":"2,74E+04","module":"A1-A3","scenario":null},{"value":"1,12E+03","module":"A4","scenario":null},{"value":"0,00E+00","module":"C1","scenario":null},{"value":"2,47E+02","module":"C2","scenario":null},{"value":"4,13E+02","module":"C3","scenario":null},{"value":"2,30E+02","module":"C4","scenario":null},{"value":"-1,66E+03","module":"D","scenario":null}]},{"parameter":"IRP","unit":"kBq U235-eq","values":[{"value":"3,88E+02","module":"A1-A3","scenario":null},{"value":"5,13E+00","module":"A4","scenario":null},{"value":"0,00E+00","module":"C1","scenario":null},{"value":"1,54E+00","module":"C2","scenario":null},{"value":"4,81E+00","module":"C3","scenario":null},{"value":"3,91E-01","module":"C4","scenario":null},{"value":"-1,80E+02","module":"D","scenario":null}]}],"resource_use":[{"parameter":"PERE","unit":"MJ","values":[{"value":"3,10E+04","module":"A1-A3","scenario":null},{"value":"1,57E+01","module":"A4","scenario":null},{"value":"0,00E+00","module":"C1","scenario":null},{"value":"5,05E+00","module":"C2","scenario":null},{"value":"1,89E+02","module":"C3","scenario":null},{"value":"9,65E+00","module":"C4","scenario":null},{"value":"-1,56E+04","module":"D","scenario":null}]},{"parameter":"PERM","unit":"","values":[{"value":"4,42E+01","module":"A1-A3","scenario":null},{"value":"0,00E+00","module":"A4","scenario":null},{"value":"0,00E+00","module":"C1","scenario":null},{"value":"0,00E+00","module":"C2","scenario":null},{"value":"0,00E+00","module":"C3","scenario":null},{"value":"0,00E+00","module":"C4","scenario":null},{"value":"0,00E+00","module":"D","scenario":null}]},{"parameter":"PERT","unit":"MJ","values":[{"value":"3,11E+04","module":"A1-A3","scenario":null},{"value":"1,57E+01","module":"A4","scenario":null},{"value":"0,00E+00","module":"C1","scenario":null},{"value":"5,05E+00","module":"C2","scenario":null},{"value":"1,89E+02","module":"C3","scenario":null},{"value":"9,65E+00","module":"C4","scenario":null},{"value":"-1,56E+04","module":"D","scenario":null}]},{"parameter":"PENRE","unit":"MJ","values":[{"value":"9,55E+04","module":"A1-A3","scenario":null},{"value":"1,17E+03","module":"A4","scenario":null},{"value":"0,00E+00","module":"C1","scenario":null},{"value":"3,52E+02","module":"C2","scenario":null},{"value":"1,06E+03","module":"C3","scenario":null},{"value":"7,80E+01","module":"C4","scenario":null},{"value":"-4,77E+04","module":"D","scenario":null}]},{"parameter":"PENRM","unit":"MJ","values":[{"value":"2,17E+03","module":"A1-A3","scenario":null},{"value":"0,00E+00","module":"A4","scenario":null},{"value":"0,00E+00","module":"C1","scenario":null},{"value":"0,00E+00","module":"C2","scenario":null},{"value":"-1,04E+03","module":"C3","scenario":null},{"value":"0,00E+00","module":"C4","scenario":null},{"value":"0,00E+00","module":"D","scenario":null}]},{"parameter":"PENRT","unit":"MJ","values":[{"value":"9,77E+04","module":"A1-A3","scenario":null},{"value":"1,17E+03","module":"A4","scenario":null},{"value":"0,00E+00","module":"C1","scenario":null},{"value":"3,52E+02","module":"C2","scenario":null},{"value":"1,72E+01","module":"C3","scenario":null},{"value":"7,80E+01","module":"C4","scenario":null},{"value":"-4,77E+04","module":"D","scenario":null}]},{"parameter":"SM","unit":"kg","values":[{"value":"6,43E+02","module":"A1-A3","scenario":null},{"value":"0,00E+00","module":"A4","scenario":null},{"value":"0,00E+00","module":"C1","scenario":null},{"value":"0,00E+00","module":"C2","scenario":null},{"value":"2,88E-04","module":"C3","scenario":null},{"value":"7,24E-02","module":"C4","scenario":null},{"value":"2,05E+00","module":"D","scenario":null}]},{"parameter":"RSF","unit":"MJ","values":[{"value":"1,35E+02","module":"A1-A3","scenario":null},{"value":"5,54E-01","module":"A4","scenario":null},{"value":"0,00E+00","module":"C1","scenario":null},{"value":"1,81E-01","module":"C2","scenario":null},{"value":"4,14E+00","module":"C3","scenario":null},{"value":"1,36E-01","module":"C4","scenario":null},{"value":"1,86E+01","module":"D","scenario":null}]},{"parameter":"NRSF","unit":"MJ","values":[{"value":"2,01E+03","module":"A1-A3","scenario":null},{"value":"1,92E+00","module":"A4","scenario":null},{"value":"0,00E+00","module":"C1","scenario":null},{"value":"6,45E-01","module":"C2","scenario":null},{"value":"-3,08E-03","module":"C3","scenario":null},{"value":"1,59E+00","module":"C4","scenario":null},{"value":"7,27E+02","module":"D","scenario":null}]},{"parameter":"FW","unit":"m3","values":[{"value":"2,38E+02","module":"A1-A3","scenario":null},{"value":"1,30E-01","module":"A4","scenario":null},{"value":"0,00E+00","module":"C1","scenario":null},{"value":"3,77E-02","module":"C2","scenario":null},{"value":"1,02E+00","module":"C3","scenario":null},{"value":"1,13E-01","module":"C4","scenario":null},{"value":"-8,37E+01","module":"D","scenario":null}]}],"end_of_life_waste":[{"parameter":"HWD","unit":"kg","values":[{"value":"5,93E+01","module":"A1-A3","scenario":null},{"value":"6,26E-02","module":"A4","scenario":null},{"value":"0,00E+00","module":"C1","scenario":null},{"value":"1,82E-02","module":"C2","scenario":null},{"value":"1,70E-03","module":"C3","scenario":null},{"value":"5,28E+00","module":"C4","scenario":null},{"value":"9,81E+00","module":"D","scenario":null}]},{"parameter":"NHWD","unit":"kg","values":[{"value":"2,59E+03","module":"A1-A3","scenario":null},{"value":"8,23E+01","module":"A4","scenario":null},{"value":"0,00E+00","module":"C1","scenario":null},{"value":"1,71E+01","module":"C2","scenario":null},{"value":"1,49E+02","module":"C3","scenario":null},{"value":"1,72E+02","module":"C4","scenario":null},{"value":"-1,23E+03","module":"D","scenario":null}]},{"parameter":"RWD","unit":"kg","values":[{"value":"3,71E-01","module":"A1-A3","scenario":null},{"value":"8,01E-03","module":"A4","scenario":null},{"value":"0,00E+00","module":"C1","scenario":null},{"value":"2,40E-03","module":"C2","scenario":null},{"value":"8,63E-05","module":"C3","scenario":null},{"value":"8,35E-06","module":"C4","scenario":null},{"value":"-1,69E-01","module":"D","scenario":null}]}],"end_of_life_flow":[{"parameter":"CRU","unit":"kg","values":[{"value":"0,00E+00","module":"A1-A3","scenario":null},{"value":"0,00E+00","module":"A4","scenario":null},{"value":"0,00E+00","module":"C1","scenario":null},{"value":"0,00E+00","module":"C2","scenario":null},{"value":"0,00E+00","module":"C3","scenario":null},{"value":"0,00E+00","module":"C4","scenario":null},{"value":"0,00E+00","module":"D","scenario":null}]},{"parameter":"MFR","unit":"kg","values":[{"value":"1,29E+02","module":"A1-A3","scenario":null},{"value":"0,00E+00","module":"A4","scenario":null},{"value":"0,00E+00","module":"C1","scenario":null},{"value":"0,00E+00","module":"C2","scenario":null},{"value":"1,47E+03","module":"C3","scenario":null},{"value":"1,48E-04","module":"C4","scenario":null},{"value":"-9,93E-02","module":"D","scenario":null}]},{"parameter":"MER","unit":"kg","values":[{"value":"4,19E+01","module":"A1-A3","scenario":null},{"value":"0,00E+00","module":"A4","scenario":null},{"value":"0,00E+00","module":"C1","scenario":null},{"value":"0,00E+00","module":"C2","scenario":null},{"value":"1,48E+02","module":"C3","scenario":null},{"value":"4,30E-06","module":"C4","scenario":null},{"value":"-1,29E-02","module":"D","scenario":null}]},{"parameter":"EEE","unit":"MJ","values":[{"value":"2,47E+01","module":"A1-A3","scenario":null},{"value":"0,00E+00","module":"A4","scenario":null},{"value":"0,00E+00","module":"C1","scenario":null},{"value":"0,00E+00","module":"C2","scenario":null},{"value":"1,45E+00","module":"C3","scenario":null},{"value":"1,45E-04","module":"C4","scenario":null},{"value":"-3,85E-02","module":"D","scenario":null}]},{"parameter":"EET","unit":"MJ","values":[{"value":"3,74E+02","module":"A1-A3","scenario":null},{"value":"0,00E+00","module":"A4","scenario":null},{"value":"0,00E+00","module":"C1","scenario":null},{"value":"0,00E+00","module":"C2","scenario":null},{"value":"2,20E+01","module":"C3","scenario":null},{"value":"2,19E-03","module":"C4","scenario":null},{"value":"-5,82E-01","module":"D","scenario":null}]}]}