{"product_name":"THERMODREN","epd_id":"NEPD-4450-3702-EN","declared_unit":{"unit":"m2","amount":1},"compliance":["EN 15804+A2","ISO 14025","ISO 21930"],"producer_name":"Bewi Insulation Scandinavia","environmental_impact":[{"parameter":"GWP-total","unit":"kg CO2-eq","values":[{"value":"1,62E+00","module":"A1","scenario":null},{"value":"5,38E-02","module":"A2","scenario":null},{"value":"4,30E-01","module":"A3","scenario":null},{"value":"5,92E-02","module":"A4","scenario":null},{"value":"1,28E-03","module":"A5","scenario":null},{"value":"0,00E+00","module":"C1","scenario":null},{"value":"5,24E-03","module":"C2","scenario":null},{"value":"2,23E+00","module":"C3","scenario":null},{"value":"1,09E-04","module":"C4","scenario":null},{"value":"-1,28E-01","module":"D","scenario":null},{"value":"2,10E+00","module":"A1A3","scenario":null}]},{"parameter":"GWP-fossil","unit":"kg CO2-eq","values":[{"value":"1,63E+00","module":"A1","scenario":null},{"value":"5,37E-02","module":"A2","scenario":null},{"value":"4,27E-01","module":"A3","scenario":null},{"value":"5,91E-02","module":"A4","scenario":null},{"value":"1,28E-03","module":"A5","scenario":null},{"value":"0,00E+00","module":"C1","scenario":null},{"value":"5,23E-03","module":"C2","scenario":null},{"value":"2,23E+00","module":"C3","scenario":null},{"value":"1,09E-04","module":"C4","scenario":null},{"value":"-1,23E-01","module":"D","scenario":null},{"value":"2,11E+00","module":"A1A3","scenario":null}]},{"parameter":"GWP-biogenic","unit":"kg CO2-eq","values":[{"value":"-1,06E-02","module":"A1","scenario":null},{"value":"2,29E-05","module":"A2","scenario":null},{"value":"2,23E-03","module":"A3","scenario":null},{"value":"2,45E-05","module":"A4","scenario":null},{"value":"1,64E-06","module":"A5","scenario":null},{"value":"0,00E+00","module":"C1","scenario":null},{"value":"2,24E-06","module":"C2","scenario":null},{"value":"1,54E-05","module":"C3","scenario":null},{"value":"5,77E-08","module":"C4","scenario":null},{"value":"-7,50E-05","module":"D","scenario":null},{"value":"-8,39E-03","module":"A1A3","scenario":null}]},{"parameter":"GWP-luluc","unit":"kg CO2-eq","values":[{"value":"3,96E-04","module":"A1","scenario":null},{"value":"1,65E-05","module":"A2","scenario":null},{"value":"7,29E-05","module":"A3","scenario":null},{"value":"2,10E-05","module":"A4","scenario":null},{"value":"1,53E-07","module":"A5","scenario":null},{"value":"0,00E+00","module":"C1","scenario":null},{"value":"1,59E-06","module":"C2","scenario":null},{"value":"2,44E-06","module":"C3","scenario":null},{"value":"1,67E-08","module":"C4","scenario":null},{"value":"-4,46E-03","module":"D","scenario":null},{"value":"4,85E-04","module":"A1A3","scenario":null}]},{"parameter":"ODP","unit":"kg CFC11-eq","values":[{"value":"1,32E-09","module":"A1","scenario":null},{"value":"1,29E-08","module":"A2","scenario":null},{"value":"8,22E-08","module":"A3","scenario":null},{"value":"1,34E-08","module":"A4","scenario":null},{"value":"1,07E-10","module":"A5","scenario":null},{"value":"0,00E+00","module":"C1","scenario":null},{"value":"1,26E-09","module":"C2","scenario":null},{"value":"1,60E-09","module":"C3","scenario":null},{"value":"1,20E-11","module":"C4","scenario":null},{"value":"-9,49E-03","module":"D","scenario":null},{"value":"9,65E-08","module":"A1A3","scenario":null}]},{"parameter":"AP","unit":"mol H+-eq","values":[{"value":"2,91E-03","module":"A1","scenario":null},{"value":"1,89E-04","module":"A2","scenario":null},{"value":"1,26E-03","module":"A3","scenario":null},{"value":"1,70E-04","module":"A4","scenario":null},{"value":"3,68E-06","module":"A5","scenario":null},{"value":"0,00E+00","module":"C1","scenario":null},{"value":"1,68E-05","module":"C2","scenario":null},{"value":"2,65E-04","module":"C3","scenario":null},{"value":"3,83E-07","module":"C4","scenario":null},{"value":"-1,02E-03","module":"D","scenario":null},{"value":"4,36E-03","module":"A1A3","scenario":null}]},{"parameter":"POCP","unit":"kg NMVOC-eq","values":[{"value":"3,67E-03","module":"A1","scenario":null},{"value":"1,77E-04","module":"A2","scenario":null},{"value":"1,03E-02","module":"A3","scenario":null},{"value":"1,44E-04","module":"A4","scenario":null},{"value":"4,34E-06","module":"A5","scenario":null},{"value":"0,00E+00","module":"C1","scenario":null},{"value":"1,62E-05","module":"C2","scenario":null},{"value":"3,28E-04","module":"C3","scenario":null},{"value":"3,75E-07","module":"C4","scenario":null},{"value":"-1,03E-03","module":"D","scenario":null},{"value":"1,42E-02","module":"A1A3","scenario":null}]},{"parameter":"ADPE","unit":"kg Sb-eq","values":[{"value":"7,51E-07","module":"A1","scenario":null},{"value":"9,51E-07","module":"A2","scenario":null},{"value":"9,53E-07","module":"A3","scenario":null},{"value":"1,63E-06","module":"A4","scenario":null},{"value":"1,02E-08","module":"A5","scenario":null},{"value":"0,00E+00","module":"C1","scenario":null},{"value":"9,32E-08","module":"C2","scenario":null},{"value":"6,89E-08","module":"C3","scenario":null},{"value":"6,09E-10","module":"C4","scenario":null},{"value":"-7,73E-07","module":"D","scenario":null},{"value":"2,65E-06","module":"A1A3","scenario":null}]},{"parameter":"ADPF","unit":"MJ","values":[{"value":"5,54E+01","module":"A1","scenario":null},{"value":"8,71E-01","module":"A2","scenario":null},{"value":"5,49E+00","module":"A3","scenario":null},{"value":"8,94E-01","module":"A4","scenario":null},{"value":"7,62E-03","module":"A5","scenario":null},{"value":"0,00E+00","module":"C1","scenario":null},{"value":"8,50E-02","module":"C2","scenario":null},{"value":"1,37E-01","module":"C3","scenario":null},{"value":"9,89E-04","module":"C4","scenario":null},{"value":"-1,77E+00","module":"D","scenario":null},{"value":"6,17E+01","module":"A1A3","scenario":null}]},{"parameter":"WDP","unit":"m3 world-eq. Deprived","values":[{"value":"1,70E+00","module":"A1","scenario":null},{"value":"6,64E-01","module":"A2","scenario":null},{"value":"2,20E+01","module":"A3","scenario":null},{"value":"8,64E-01","module":"A4","scenario":null},{"value":"1,97E-02","module":"A5","scenario":null},{"value":"0,00E+00","module":"C1","scenario":null},{"value":"6,52E-02","module":"C2","scenario":null},{"value":"3,03E-01","module":"C3","scenario":null},{"value":"1,02E-02","module":"C4","scenario":null},{"value":"-6,50E+00","module":"D","scenario":null},{"value":"2,44E+01","module":"A1A3","scenario":null}]},{"parameter":"EP-freshwater","unit":"kg P-eq","values":[{"value":"7,03E-06","module":"A1","scenario":null},{"value":"4,25E-07","module":"A2","scenario":null},{"value":"2,23E-06","module":"A3","scenario":null},{"value":"4,72E-07","module":"A4","scenario":null},{"value":"5,70E-09","module":"A5","scenario":null},{"value":"0,00E+00","module":"C1","scenario":null},{"value":"4,16E-08","module":"C2","scenario":null},{"value":"1,58E-07","module":"C3","scenario":null},{"value":"1,47E-09","module":"C4","scenario":null},{"value":"-1,11E-05","module":"D","scenario":null},{"value":"9,69E-06","module":"A1A3","scenario":null}]},{"parameter":"EP-marine","unit":"kg N-eq","values":[{"value":"7,72E-04","module":"A1","scenario":null},{"value":"4,19E-05","module":"A2","scenario":null},{"value":"3,16E-04","module":"A3","scenario":null},{"value":"3,36E-05","module":"A4","scenario":null},{"value":"2,16E-06","module":"A5","scenario":null},{"value":"0,00E+00","module":"C1","scenario":null},{"value":"3,69E-06","module":"C2","scenario":null},{"value":"1,28E-04","module":"C3","scenario":null},{"value":"1,20E-07","module":"C4","scenario":null},{"value":"-3,45E-04","module":"D","scenario":null},{"value":"1,13E-03","module":"A1A3","scenario":null}]},{"parameter":"EP-terrestrial","unit":"mol N-eq.","values":[{"value":"8,39E-03","module":"A1","scenario":null},{"value":"4,67E-04","module":"A2","scenario":null},{"value":"3,45E-03","module":"A3","scenario":null},{"value":"3,76E-04","module":"A4","scenario":null},{"value":"1,57E-05","module":"A5","scenario":null},{"value":"0,00E+00","module":"C1","scenario":null},{"value":"4,11E-05","module":"C2","scenario":null},{"value":"1,37E-03","module":"C3","scenario":null},{"value":"1,36E-06","module":"C4","scenario":null},{"value":"-3,72E-03","module":"D","scenario":null},{"value":"1,23E-02","module":"A1A3","scenario":null}]},{"parameter":"GWP-IOBC","unit":"kg CO2-eq","values":[{"value":"3,82E-02","module":"A1","scenario":null},{"value":"5,38E-02","module":"A2","scenario":null},{"value":"4,13E-01","module":"A3","scenario":null},{"value":"5,91E-02","module":"A4","scenario":null},{"value":"0,00E+00","module":"A5","scenario":null},{"value":"0,00E+00","module":"C1","scenario":null},{"value":"5,24E-03","module":"C2","scenario":null},{"value":"2,23E+00","module":"C3","scenario":null},{"value":"1,13E-04","module":"C4","scenario":null},{"value":"-1,26E-01","module":"D","scenario":null},{"value":"5,05E-01","module":"A1A3","scenario":null}]}],"additional_environmental_impact":[{"parameter":"PM","unit":"Disease incidence","values":[{"value":"2,27E-08","module":"A1","scenario":null},{"value":"4,90E-09","module":"A2","scenario":null},{"value":"1,41E-08","module":"A3","scenario":null},{"value":"3,62E-09","module":"A4","scenario":null},{"value":"5,10E-11","module":"A5","scenario":null},{"value":"0,00E+00","module":"C1","scenario":null},{"value":"4,81E-10","module":"C2","scenario":null},{"value":"1,12E-09","module":"C3","scenario":null},{"value":"5,00E-12","module":"C4","scenario":null},{"value":"-6,46E-08","module":"D","scenario":null},{"value":"4,18E-08","module":"A1A3","scenario":null}]},{"parameter":"ETP-fw","unit":"CTUe","values":[{"value":"2,64E+02","module":"A1","scenario":null},{"value":"6,36E-01","module":"A2","scenario":null},{"value":"3,39E+00","module":"A3","scenario":null},{"value":"6,62E-01","module":"A4","scenario":null},{"value":"7,94E-03","module":"A5","scenario":null},{"value":"0,00E+00","module":"C1","scenario":null},{"value":"6,21E-02","module":"C2","scenario":null},{"value":"3,30E-01","module":"C3","scenario":null},{"value":"1,82E-03","module":"C4","scenario":null},{"value":"-9,70E+00","module":"D","scenario":null},{"value":"2,68E+02","module":"A1A3","scenario":null}]},{"parameter":"HTP-c","unit":"CTUh","values":[{"value":"6,37E-10","module":"A1","scenario":null},{"value":"0,00E+00","module":"A2","scenario":null},{"value":"1,45E-10","module":"A3","scenario":null},{"value":"0,00E+00","module":"A4","scenario":null},{"value":"0,00E+00","module":"A5","scenario":null},{"value":"0,00E+00","module":"C1","scenario":null},{"value":"0,00E+00","module":"C2","scenario":null},{"value":"9,40E-11","module":"C3","scenario":null},{"value":"0,00E+00","module":"C4","scenario":null},{"value":"-1,65E-10","module":"D","scenario":null},{"value":"7,82E-10","module":"A1A3","scenario":null}]},{"parameter":"HTP-nc","unit":"CTUh","values":[{"value":"2,83E-08","module":"A1","scenario":null},{"value":"6,15E-10","module":"A2","scenario":null},{"value":"4,36E-09","module":"A3","scenario":null},{"value":"7,24E-10","module":"A4","scenario":null},{"value":"2,60E-11","module":"A5","scenario":null},{"value":"0,00E+00","module":"C1","scenario":null},{"value":"6,00E-11","module":"C2","scenario":null},{"value":"3,71E-09","module":"C3","scenario":null},{"value":"3,00E-12","module":"C4","scenario":null},{"value":"-9,22E-09","module":"D","scenario":null},{"value":"3,32E-08","module":"A1A3","scenario":null}]},{"parameter":"SQP","unit":"-","values":[{"value":"2,11E+00","module":"A1","scenario":null},{"value":"9,91E-01","module":"A2","scenario":null},{"value":"7,80E-01","module":"A3","scenario":null},{"value":"6,25E-01","module":"A4","scenario":null},{"value":"8,99E-03","module":"A5","scenario":null},{"value":"0,00E+00","module":"C1","scenario":null},{"value":"9,74E-02","module":"C2","scenario":null},{"value":"1,63E-02","module":"C3","scenario":null},{"value":"2,73E-03","module":"C4","scenario":null},{"value":"-1,24E+01","module":"D","scenario":null},{"value":"3,88E+00","module":"A1A3","scenario":null}]},{"parameter":"IRP","unit":"kBq U235-eq","values":[{"value":"3,53E-02","module":"A1","scenario":null},{"value":"3,81E-03","module":"A2","scenario":null},{"value":"2,43E-02","module":"A3","scenario":null},{"value":"3,91E-03","module":"A4","scenario":null},{"value":"3,12E-05","module":"A5","scenario":null},{"value":"0,00E+00","module":"C1","scenario":null},{"value":"3,71E-04","module":"C2","scenario":null},{"value":"2,29E-04","module":"C3","scenario":null},{"value":"4,69E-06","module":"C4","scenario":null},{"value":"-1,02E-02","module":"D","scenario":null},{"value":"6,34E-02","module":"A1A3","scenario":null}]}],"resource_use":[{"parameter":"PERE","unit":"MJ","values":[{"value":"2,47E-01","module":"A1","scenario":null},{"value":"1,09E-02","module":"A2","scenario":null},{"value":"1,56E+00","module":"A3","scenario":null},{"value":"1,28E-02","module":"A4","scenario":null},{"value":"1,75E-04","module":"A5","scenario":null},{"value":"0,00E+00","module":"C1","scenario":null},{"value":"1,07E-03","module":"C2","scenario":null},{"value":"3,94E-03","module":"C3","scenario":null},{"value":"5,77E-05","module":"C4","scenario":null},{"value":"-1,03E+01","module":"D","scenario":null},{"value":"1,82E+00","module":"A1A3","scenario":null}]},{"parameter":"PERM","unit":"","values":[{"value":"1,60E-01","module":"A1","scenario":null},{"value":"0,00E+00","module":"A2","scenario":null},{"value":"0,00E+00","module":"A3","scenario":null},{"value":"0,00E+00","module":"A4","scenario":null},{"value":"0,00E+00","module":"A5","scenario":null},{"value":"0,00E+00","module":"C1","scenario":null},{"value":"0,00E+00","module":"C2","scenario":null},{"value":"0,00E+00","module":"C3","scenario":null},{"value":"0,00E+00","module":"C4","scenario":null},{"value":"0,00E+00","module":"D","scenario":null},{"value":"1,60E-01","module":"A1A3","scenario":null}]},{"parameter":"PERT","unit":"MJ","values":[{"value":"4,07E-01","module":"A1","scenario":null},{"value":"1,09E-02","module":"A2","scenario":null},{"value":"1,56E+00","module":"A3","scenario":null},{"value":"1,28E-02","module":"A4","scenario":null},{"value":"1,75E-04","module":"A5","scenario":null},{"value":"0,00E+00","module":"C1","scenario":null},{"value":"1,07E-03","module":"C2","scenario":null},{"value":"3,93E-03","module":"C3","scenario":null},{"value":"5,76E-05","module":"C4","scenario":null},{"value":"-1,03E+01","module":"D","scenario":null},{"value":"1,98E+00","module":"A1A3","scenario":null}]},{"parameter":"PENRE","unit":"MJ","values":[{"value":"3,60E+01","module":"A1","scenario":null},{"value":"8,71E-01","module":"A2","scenario":null},{"value":"5,49E+00","module":"A3","scenario":null},{"value":"8,94E-01","module":"A4","scenario":null},{"value":"7,62E-03","module":"A5","scenario":null},{"value":"0,00E+00","module":"C1","scenario":null},{"value":"8,50E-02","module":"C2","scenario":null},{"value":"1,37E-01","module":"C3","scenario":null},{"value":"9,89E-04","module":"C4","scenario":null},{"value":"-1,77E+00","module":"D","scenario":null},{"value":"4,24E+01","module":"A1A3","scenario":null}]},{"parameter":"PENRM","unit":"MJ","values":[{"value":"2,31E+01","module":"A1","scenario":null},{"value":"0,00E+00","module":"A2","scenario":null},{"value":"0,00E+00","module":"A3","scenario":null},{"value":"0,00E+00","module":"A4","scenario":null},{"value":"0,00E+00","module":"A5","scenario":null},{"value":"0,00E+00","module":"C1","scenario":null},{"value":"0,00E+00","module":"C2","scenario":null},{"value":"0,00E+00","module":"C3","scenario":null},{"value":"0,00E+00","module":"C4","scenario":null},{"value":"0,00E+00","module":"D","scenario":null},{"value":"2,31E+01","module":"A1A3","scenario":null}]},{"parameter":"PENRT","unit":"MJ","values":[{"value":"5,91E+01","module":"A1","scenario":null},{"value":"8,71E-01","module":"A2","scenario":null},{"value":"5,49E+00","module":"A3","scenario":null},{"value":"8,94E-01","module":"A4","scenario":null},{"value":"7,62E-03","module":"A5","scenario":null},{"value":"0,00E+00","module":"C1","scenario":null},{"value":"8,50E-02","module":"C2","scenario":null},{"value":"1,37E-01","module":"C3","scenario":null},{"value":"9,89E-04","module":"C4","scenario":null},{"value":"-1,81E+00","module":"D","scenario":null},{"value":"6,54E+01","module":"A1A3","scenario":null}]},{"parameter":"SM","unit":"kg","values":[{"value":"2,43E-04","module":"A1","scenario":null},{"value":"0,00E+00","module":"A2","scenario":null},{"value":"2,90E-03","module":"A3","scenario":null},{"value":"0,00E+00","module":"A4","scenario":null},{"value":"3,74E-06","module":"A5","scenario":null},{"value":"0,00E+00","module":"C1","scenario":null},{"value":"0,00E+00","module":"C2","scenario":null},{"value":"0,00E+00","module":"C3","scenario":null},{"value":"0,00E+00","module":"C4","scenario":null},{"value":"0,00E+00","module":"D","scenario":null},{"value":"3,14E-03","module":"A1A3","scenario":null}]},{"parameter":"RSF","unit":"MJ","values":[{"value":"5,08E-03","module":"A1","scenario":null},{"value":"3,81E-04","module":"A2","scenario":null},{"value":"2,16E-03","module":"A3","scenario":null},{"value":"4,58E-04","module":"A4","scenario":null},{"value":"4,82E-06","module":"A5","scenario":null},{"value":"0,00E+00","module":"C1","scenario":null},{"value":"3,74E-05","module":"C2","scenario":null},{"value":"1,10E-04","module":"C3","scenario":null},{"value":"1,43E-06","module":"C4","scenario":null},{"value":"-1,04E-03","module":"D","scenario":null},{"value":"7,62E-03","module":"A1A3","scenario":null}]},{"parameter":"NRSF","unit":"MJ","values":[{"value":"4,18E-04","module":"A1","scenario":null},{"value":"1,26E-03","module":"A2","scenario":null},{"value":"1,48E-02","module":"A3","scenario":null},{"value":"1,64E-03","module":"A4","scenario":null},{"value":"3,17E-05","module":"A5","scenario":null},{"value":"0,00E+00","module":"C1","scenario":null},{"value":"1,25E-04","module":"C2","scenario":null},{"value":"0,00E+00","module":"C3","scenario":null},{"value":"2,28E-04","module":"C4","scenario":null},{"value":"-6,80E-01","module":"D","scenario":null},{"value":"1,65E-02","module":"A1A3","scenario":null}]},{"parameter":"FW","unit":"m3","values":[{"value":"4,61E-02","module":"A1","scenario":null},{"value":"9,86E-05","module":"A2","scenario":null},{"value":"1,42E-02","module":"A3","scenario":null},{"value":"9,56E-05","module":"A4","scenario":null},{"value":"4,75E-06","module":"A5","scenario":null},{"value":"0,00E+00","module":"C1","scenario":null},{"value":"9,67E-06","module":"C2","scenario":null},{"value":"3,87E-04","module":"C3","scenario":null},{"value":"9,09E-07","module":"C4","scenario":null},{"value":"-4,59E-03","module":"D","scenario":null},{"value":"6,04E-02","module":"A1A3","scenario":null}]}],"end_of_life_waste":[{"parameter":"HWD","unit":"kg","values":[{"value":"2,27E-03","module":"A1","scenario":null},{"value":"4,75E-05","module":"A2","scenario":null},{"value":"3,76E-03","module":"A3","scenario":null},{"value":"4,61E-05","module":"A4","scenario":null},{"value":"1,20E-04","module":"A5","scenario":null},{"value":"0,00E+00","module":"C1","scenario":null},{"value":"4,65E-06","module":"C2","scenario":null},{"value":"0,00E+00","module":"C3","scenario":null},{"value":"1,80E-03","module":"C4","scenario":null},{"value":"-2,61E-05","module":"D","scenario":null},{"value":"6,08E-03","module":"A1A3","scenario":null}]},{"parameter":"NHWD","unit":"kg","values":[{"value":"3,58E-02","module":"A1","scenario":null},{"value":"7,51E-02","module":"A2","scenario":null},{"value":"2,23E-02","module":"A3","scenario":null},{"value":"4,35E-02","module":"A4","scenario":null},{"value":"6,25E-03","module":"A5","scenario":null},{"value":"0,00E+00","module":"C1","scenario":null},{"value":"7,39E-03","module":"C2","scenario":null},{"value":"0,00E+00","module":"C3","scenario":null},{"value":"8,94E-04","module":"C4","scenario":null},{"value":"-3,66E-02","module":"D","scenario":null},{"value":"1,33E-01","module":"A1A3","scenario":null}]},{"parameter":"RWD","unit":"kg","values":[{"value":"1,53E-06","module":"A1","scenario":null},{"value":"5,95E-06","module":"A2","scenario":null},{"value":"3,68E-05","module":"A3","scenario":null},{"value":"6,09E-06","module":"A4","scenario":null},{"value":"4,66E-08","module":"A5","scenario":null},{"value":"0,00E+00","module":"C1","scenario":null},{"value":"5,80E-07","module":"C2","scenario":null},{"value":"0,00E+00","module":"C3","scenario":null},{"value":"5,97E-09","module":"C4","scenario":null},{"value":"-8,90E-06","module":"D","scenario":null},{"value":"4,42E-05","module":"A1A3","scenario":null}]}],"end_of_life_flow":[{"parameter":"CRU","unit":"kg","values":[{"value":"0,00E+00","module":"A1","scenario":null},{"value":"0,00E+00","module":"A2","scenario":null},{"value":"0,00E+00","module":"A3","scenario":null},{"value":"0,00E+00","module":"A4","scenario":null},{"value":"0,00E+00","module":"A5","scenario":null},{"value":"0,00E+00","module":"C1","scenario":null},{"value":"0,00E+00","module":"C2","scenario":null},{"value":"0,00E+00","module":"C3","scenario":null},{"value":"0,00E+00","module":"C4","scenario":null},{"value":"0,00E+00","module":"D","scenario":null},{"value":"0,00E+00","module":"A1A3","scenario":null}]},{"parameter":"MFR","unit":"kg","values":[{"value":"6,48E-05","module":"A1","scenario":null},{"value":"0,00E+00","module":"A2","scenario":null},{"value":"1,49E-02","module":"A3","scenario":null},{"value":"0,00E+00","module":"A4","scenario":null},{"value":"6,23E-03","module":"A5","scenario":null},{"value":"0,00E+00","module":"C1","scenario":null},{"value":"0,00E+00","module":"C2","scenario":null},{"value":"0,00E+00","module":"C3","scenario":null},{"value":"0,00E+00","module":"C4","scenario":null},{"value":"0,00E+00","module":"D","scenario":null},{"value":"1,50E-02","module":"A1A3","scenario":null}]},{"parameter":"MER","unit":"kg","values":[{"value":"1,54E-05","module":"A1","scenario":null},{"value":"0,00E+00","module":"A2","scenario":null},{"value":"9,09E-06","module":"A3","scenario":null},{"value":"0,00E+00","module":"A4","scenario":null},{"value":"5,18E-08","module":"A5","scenario":null},{"value":"0,00E+00","module":"C1","scenario":null},{"value":"0,00E+00","module":"C2","scenario":null},{"value":"7,00E-01","module":"C3","scenario":null},{"value":"0,00E+00","module":"C4","scenario":null},{"value":"0,00E+00","module":"D","scenario":null},{"value":"2,45E-05","module":"A1A3","scenario":null}]},{"parameter":"EEE","unit":"MJ","values":[{"value":"2,91E-04","module":"A1","scenario":null},{"value":"0,00E+00","module":"A2","scenario":null},{"value":"1,17E-02","module":"A3","scenario":null},{"value":"0,00E+00","module":"A4","scenario":null},{"value":"8,07E-03","module":"A5","scenario":null},{"value":"0,00E+00","module":"C1","scenario":null},{"value":"0,00E+00","module":"C2","scenario":null},{"value":"1,23E+00","module":"C3","scenario":null},{"value":"0,00E+00","module":"C4","scenario":null},{"value":"0,00E+00","module":"D","scenario":null},{"value":"1,20E-02","module":"A1A3","scenario":null}]},{"parameter":"EET","unit":"MJ","values":[{"value":"4,41E-03","module":"A1","scenario":null},{"value":"0,00E+00","module":"A2","scenario":null},{"value":"1,77E-01","module":"A3","scenario":null},{"value":"0,00E+00","module":"A4","scenario":null},{"value":"1,22E-01","module":"A5","scenario":null},{"value":"0,00E+00","module":"C1","scenario":null},{"value":"0,00E+00","module":"C2","scenario":null},{"value":"1,87E+01","module":"C3","scenario":null},{"value":"0,00E+00","module":"C4","scenario":null},{"value":"0,00E+00","module":"D","scenario":null},{"value":"1,82E-01","module":"A1A3","scenario":null}]}]}