{"product_name":"SAVE VTR 275/B ","epd_id":"NEPD-6366-5619-EN","declared_unit":{"unit":"stk","amount":1},"compliance":["EN 15804+A2","ISO 14025","ISO 21930"],"producer_name":"UAB Systemair","environmental_impact":[{"parameter":"GWP-total","unit":"kg CO2-eq","values":[{"value":"4,35E+02","module":"A1-A3","scenario":null},{"value":"7,37E+00","module":"A4","scenario":null},{"value":"6,14E-02","module":"C1","scenario":null},{"value":"4,61E-01","module":"C2","scenario":null},{"value":"5,80E+00","module":"C3","scenario":null},{"value":"3,05E-01","module":"C4","scenario":null},{"value":"-1,69E+01","module":"D","scenario":null}]},{"parameter":"GWP-fossil","unit":"kg CO2-eq","values":[{"value":"4,30E+02","module":"A1-A3","scenario":null},{"value":"7,37E+00","module":"A4","scenario":null},{"value":"6,14E-02","module":"C1","scenario":null},{"value":"4,61E-01","module":"C2","scenario":null},{"value":"5,80E+00","module":"C3","scenario":null},{"value":"3,05E-01","module":"C4","scenario":null},{"value":"-1,68E+01","module":"D","scenario":null}]},{"parameter":"GWP-biogenic","unit":"kg CO2-eq","values":[{"value":"4,53E+00","module":"A1-A3","scenario":null},{"value":"3,16E-03","module":"A4","scenario":null},{"value":"1,15E-05","module":"C1","scenario":null},{"value":"1,91E-04","module":"C2","scenario":null},{"value":"2,33E-03","module":"C3","scenario":null},{"value":"1,61E-04","module":"C4","scenario":null},{"value":"-3,32E-02","module":"D","scenario":null}]},{"parameter":"GWP-luluc","unit":"kg CO2-eq","values":[{"value":"1,19E+00","module":"A1-A3","scenario":null},{"value":"2,24E-03","module":"A4","scenario":null},{"value":"4,84E-06","module":"C1","scenario":null},{"value":"1,64E-04","module":"C2","scenario":null},{"value":"2,20E-04","module":"C3","scenario":null},{"value":"4,36E-04","module":"C4","scenario":null},{"value":"-9,09E-02","module":"D","scenario":null}]},{"parameter":"ODP","unit":"kg CFC11-eq","values":[{"value":"4,11E-05","module":"A1-A3","scenario":null},{"value":"1,78E-06","module":"A4","scenario":null},{"value":"1,33E-08","module":"C1","scenario":null},{"value":"1,04E-07","module":"C2","scenario":null},{"value":"9,15E-08","module":"C3","scenario":null},{"value":"2,20E-08","module":"C4","scenario":null},{"value":"-1,19E-02","module":"D","scenario":null}]},{"parameter":"AP","unit":"mol H+-eq","values":[{"value":"3,47E+00","module":"A1-A3","scenario":null},{"value":"2,37E-02","module":"A4","scenario":null},{"value":"6,42E-04","module":"C1","scenario":null},{"value":"1,32E-03","module":"C2","scenario":null},{"value":"1,94E-03","module":"C3","scenario":null},{"value":"7,28E-04","module":"C4","scenario":null},{"value":"-3,67E-01","module":"D","scenario":null}]},{"parameter":"POCP","unit":"kg NMVOC-eq","values":[{"value":"1,67E+00","module":"A1-A3","scenario":null},{"value":"2,28E-02","module":"A4","scenario":null},{"value":"8,55E-04","module":"C1","scenario":null},{"value":"1,12E-03","module":"C2","scenario":null},{"value":"1,68E-03","module":"C3","scenario":null},{"value":"8,05E-04","module":"C4","scenario":null},{"value":"-1,18E-01","module":"D","scenario":null}]},{"parameter":"ADPE","unit":"kg Sb-eq","values":[{"value":"1,85E-01","module":"A1-A3","scenario":null},{"value":"1,31E-04","module":"A4","scenario":null},{"value":"9,42E-08","module":"C1","scenario":null},{"value":"1,27E-05","module":"C2","scenario":null},{"value":"3,74E-06","module":"C3","scenario":null},{"value":"1,41E-06","module":"C4","scenario":null},{"value":"-1,77E-03","module":"D","scenario":null}]},{"parameter":"ADPF","unit":"MJ","values":[{"value":"5,83E+03","module":"A1-A3","scenario":null},{"value":"1,20E+02","module":"A4","scenario":null},{"value":"8,45E-01","module":"C1","scenario":null},{"value":"6,96E+00","module":"C2","scenario":null},{"value":"3,61E+00","module":"C3","scenario":null},{"value":"1,98E+00","module":"C4","scenario":null},{"value":"-1,61E+02","module":"D","scenario":null}]},{"parameter":"WDP","unit":"m3 world-eq. Deprived","values":[{"value":"8,77E+04","module":"A1-A3","scenario":null},{"value":"9,18E+01","module":"A4","scenario":null},{"value":"1,79E-01","module":"C1","scenario":null},{"value":"6,74E+00","module":"C2","scenario":null},{"value":"1,62E+01","module":"C3","scenario":null},{"value":"1,02E+01","module":"C4","scenario":null},{"value":"-1,75E+03","module":"D","scenario":null}]},{"parameter":"EP-freshwater","unit":"kg P-eq","values":[{"value":"5,26E-02","module":"A1-A3","scenario":null},{"value":"5,86E-05","module":"A4","scenario":null},{"value":"2,23E-07","module":"C1","scenario":null},{"value":"3,68E-06","module":"C2","scenario":null},{"value":"1,67E-05","module":"C3","scenario":null},{"value":"3,27E-06","module":"C4","scenario":null},{"value":"-2,75E-03","module":"D","scenario":null}]},{"parameter":"EP-marine","unit":"kg N-eq","values":[{"value":"5,01E-01","module":"A1-A3","scenario":null},{"value":"5,20E-03","module":"A4","scenario":null},{"value":"2,83E-04","module":"C1","scenario":null},{"value":"2,62E-04","module":"C2","scenario":null},{"value":"6,16E-04","module":"C3","scenario":null},{"value":"3,87E-04","module":"C4","scenario":null},{"value":"-2,68E-02","module":"D","scenario":null}]},{"parameter":"EP-terrestrial","unit":"mol N-eq.","values":[{"value":"8,04E+00","module":"A1-A3","scenario":null},{"value":"5,79E-02","module":"A4","scenario":null},{"value":"3,11E-03","module":"C1","scenario":null},{"value":"2,93E-03","module":"C2","scenario":null},{"value":"6,53E-03","module":"C3","scenario":null},{"value":"2,38E-03","module":"C4","scenario":null},{"value":"-3,38E-01","module":"D","scenario":null}]},{"parameter":"GWP-IOBC","unit":"kg CO2-eq","values":[{"value":"4,38E+02","module":"A1-A3","scenario":null},{"value":"7,37E+00","module":"A4","scenario":null},{"value":"6,14E-02","module":"C1","scenario":null},{"value":"4,61E-01","module":"C2","scenario":null},{"value":"5,80E+00","module":"C3","scenario":null},{"value":"3,07E-01","module":"C4","scenario":null},{"value":"-2,12E+01","module":"D","scenario":null}]}],"additional_environmental_impact":[{"parameter":"PM","unit":"Disease incidence","values":[{"value":"2,92E-05","module":"A1-A3","scenario":null},{"value":"6,77E-07","module":"A4","scenario":null},{"value":"1,70E-08","module":"C1","scenario":null},{"value":"2,82E-08","module":"C2","scenario":null},{"value":"1,86E-08","module":"C3","scenario":null},{"value":"1,26E-08","module":"C4","scenario":null},{"value":"-1,84E-06","module":"D","scenario":null}]},{"parameter":"ETP-fw","unit":"CTUe","values":[{"value":"2,72E+04","module":"A1-A3","scenario":null},{"value":"8,75E+01","module":"A4","scenario":null},{"value":"4,62E-01","module":"C1","scenario":null},{"value":"5,16E+00","module":"C2","scenario":null},{"value":"3,77E+01","module":"C3","scenario":null},{"value":"1,88E+02","module":"C4","scenario":null},{"value":"-3,29E+03","module":"D","scenario":null}]},{"parameter":"HTP-c","unit":"CTUh","values":[{"value":"1,33E-06","module":"A1-A3","scenario":null},{"value":"0,00E+00","module":"A4","scenario":null},{"value":"0,00E+00","module":"C1","scenario":null},{"value":"0,00E+00","module":"C2","scenario":null},{"value":"8,66E-10","module":"C3","scenario":null},{"value":"2,57E-09","module":"C4","scenario":null},{"value":"-9,96E-08","module":"D","scenario":null}]},{"parameter":"HTP-nc","unit":"CTUh","values":[{"value":"2,62E-05","module":"A1-A3","scenario":null},{"value":"8,46E-08","module":"A4","scenario":null},{"value":"4,19E-10","module":"C1","scenario":null},{"value":"5,64E-09","module":"C2","scenario":null},{"value":"2,38E-08","module":"C3","scenario":null},{"value":"1,62E-07","module":"C4","scenario":null},{"value":"-2,16E-06","module":"D","scenario":null}]},{"parameter":"SQP","unit":"-","values":[{"value":"3,64E+03","module":"A1-A3","scenario":null},{"value":"1,37E+02","module":"A4","scenario":null},{"value":"1,07E-01","module":"C1","scenario":null},{"value":"4,87E+00","module":"C2","scenario":null},{"value":"1,30E+00","module":"C3","scenario":null},{"value":"5,61E+00","module":"C4","scenario":null},{"value":"-5,60E+01","module":"D","scenario":null}]},{"parameter":"IRP","unit":"kBq U235-eq","values":[{"value":"2,82E+01","module":"A1-A3","scenario":null},{"value":"5,23E-01","module":"A4","scenario":null},{"value":"3,62E-03","module":"C1","scenario":null},{"value":"3,04E-02","module":"C2","scenario":null},{"value":"1,55E-02","module":"C3","scenario":null},{"value":"7,57E-03","module":"C4","scenario":null},{"value":"-2,24E-01","module":"D","scenario":null}]}],"resource_use":[{"parameter":"PERE","unit":"MJ","values":[{"value":"9,76E+02","module":"A1-A3","scenario":null},{"value":"1,51E+00","module":"A4","scenario":null},{"value":"4,57E-03","module":"C1","scenario":null},{"value":"9,97E-02","module":"C2","scenario":null},{"value":"5,42E-01","module":"C3","scenario":null},{"value":"2,45E-01","module":"C4","scenario":null},{"value":"-4,69E+01","module":"D","scenario":null}]},{"parameter":"PERM","unit":"","values":[{"value":"0,00E+00","module":"A1-A3","scenario":null},{"value":"0,00E+00","module":"A4","scenario":null},{"value":"0,00E+00","module":"C1","scenario":null},{"value":"0,00E+00","module":"C2","scenario":null},{"value":"0,00E+00","module":"C3","scenario":null},{"value":"0,00E+00","module":"C4","scenario":null},{"value":"0,00E+00","module":"D","scenario":null}]},{"parameter":"PERT","unit":"MJ","values":[{"value":"1,09E+03","module":"A1-A3","scenario":null},{"value":"1,51E+00","module":"A4","scenario":null},{"value":"4,57E-03","module":"C1","scenario":null},{"value":"9,97E-02","module":"C2","scenario":null},{"value":"5,42E-01","module":"C3","scenario":null},{"value":"2,45E-01","module":"C4","scenario":null},{"value":"-4,69E+01","module":"D","scenario":null}]},{"parameter":"PENRE","unit":"MJ","values":[{"value":"5,71E+03","module":"A1-A3","scenario":null},{"value":"1,20E+02","module":"A4","scenario":null},{"value":"8,45E-01","module":"C1","scenario":null},{"value":"6,97E+00","module":"C2","scenario":null},{"value":"3,61E+00","module":"C3","scenario":null},{"value":"1,98E+00","module":"C4","scenario":null},{"value":"-1,61E+02","module":"D","scenario":null}]},{"parameter":"PENRM","unit":"MJ","values":[{"value":"1,22E+02","module":"A1-A3","scenario":null},{"value":"0,00E+00","module":"A4","scenario":null},{"value":"0,00E+00","module":"C1","scenario":null},{"value":"0,00E+00","module":"C2","scenario":null},{"value":"-1,03E+02","module":"C3","scenario":null},{"value":"0,00E+00","module":"C4","scenario":null},{"value":"0,00E+00","module":"D","scenario":null}]},{"parameter":"PENRT","unit":"MJ","values":[{"value":"5,83E+03","module":"A1-A3","scenario":null},{"value":"1,20E+02","module":"A4","scenario":null},{"value":"8,45E-01","module":"C1","scenario":null},{"value":"6,97E+00","module":"C2","scenario":null},{"value":"-9,99E+01","module":"C3","scenario":null},{"value":"1,98E+00","module":"C4","scenario":null},{"value":"-1,61E+02","module":"D","scenario":null}]},{"parameter":"SM","unit":"kg","values":[{"value":"2,54E+01","module":"A1-A3","scenario":null},{"value":"0,00E+00","module":"A4","scenario":null},{"value":"4,15E-04","module":"C1","scenario":null},{"value":"0,00E+00","module":"C2","scenario":null},{"value":"2,50E-05","module":"C3","scenario":null},{"value":"4,91E-03","module":"C4","scenario":null},{"value":"4,95E-01","module":"D","scenario":null}]},{"parameter":"RSF","unit":"MJ","values":[{"value":"2,65E+01","module":"A1-A3","scenario":null},{"value":"5,27E-02","module":"A4","scenario":null},{"value":"1,12E-04","module":"C1","scenario":null},{"value":"3,57E-03","module":"C2","scenario":null},{"value":"1,18E-02","module":"C3","scenario":null},{"value":"1,78E-03","module":"C4","scenario":null},{"value":"4,27E-01","module":"D","scenario":null}]},{"parameter":"NRSF","unit":"MJ","values":[{"value":"5,28E+00","module":"A1-A3","scenario":null},{"value":"1,77E-01","module":"A4","scenario":null},{"value":"1,65E-03","module":"C1","scenario":null},{"value":"1,28E-02","module":"C2","scenario":null},{"value":"-2,14E-04","module":"C3","scenario":null},{"value":"4,62E-02","module":"C4","scenario":null},{"value":"1,06E+01","module":"D","scenario":null}]},{"parameter":"FW","unit":"m3","values":[{"value":"4,71E+00","module":"A1-A3","scenario":null},{"value":"1,36E-02","module":"A4","scenario":null},{"value":"4,35E-05","module":"C1","scenario":null},{"value":"7,45E-04","module":"C2","scenario":null},{"value":"2,01E-02","module":"C3","scenario":null},{"value":"2,58E-03","module":"C4","scenario":null},{"value":"-1,86E-01","module":"D","scenario":null}]}],"end_of_life_waste":[{"parameter":"HWD","unit":"kg","values":[{"value":"3,10E+00","module":"A1-A3","scenario":null},{"value":"6,55E-03","module":"A4","scenario":null},{"value":"2,49E-05","module":"C1","scenario":null},{"value":"3,59E-04","module":"C2","scenario":null},{"value":"1,28E-03","module":"C3","scenario":null},{"value":"2,74E-01","module":"C4","scenario":null},{"value":"-5,80E-02","module":"D","scenario":null}]},{"parameter":"NHWD","unit":"kg","values":[{"value":"1,01E+02","module":"A1-A3","scenario":null},{"value":"1,04E+01","module":"A4","scenario":null},{"value":"1,00E-03","module":"C1","scenario":null},{"value":"3,39E-01","module":"C2","scenario":null},{"value":"4,41E-01","module":"C3","scenario":null},{"value":"7,02E+00","module":"C4","scenario":null},{"value":"-6,49E+00","module":"D","scenario":null}]},{"parameter":"RWD","unit":"kg","values":[{"value":"2,16E-02","module":"A1-A3","scenario":null},{"value":"8,17E-04","module":"A4","scenario":null},{"value":"5,87E-06","module":"C1","scenario":null},{"value":"4,74E-05","module":"C2","scenario":null},{"value":"1,03E-06","module":"C3","scenario":null},{"value":"4,61E-06","module":"C4","scenario":null},{"value":"-2,15E-04","module":"D","scenario":null}]}],"end_of_life_flow":[{"parameter":"CRU","unit":"kg","values":[{"value":"0,00E+00","module":"A1-A3","scenario":null},{"value":"0,00E+00","module":"A4","scenario":null},{"value":"0,00E+00","module":"C1","scenario":null},{"value":"0,00E+00","module":"C2","scenario":null},{"value":"0,00E+00","module":"C3","scenario":null},{"value":"0,00E+00","module":"C4","scenario":null},{"value":"0,00E+00","module":"D","scenario":null}]},{"parameter":"MFR","unit":"kg","values":[{"value":"2,06E+01","module":"A1-A3","scenario":null},{"value":"0,00E+00","module":"A4","scenario":null},{"value":"4,07E-04","module":"C1","scenario":null},{"value":"0,00E+00","module":"C2","scenario":null},{"value":"3,81E+01","module":"C3","scenario":null},{"value":"1,92E-04","module":"C4","scenario":null},{"value":"-1,94E-02","module":"D","scenario":null}]},{"parameter":"MER","unit":"kg","values":[{"value":"2,25E+00","module":"A1-A3","scenario":null},{"value":"0,00E+00","module":"A4","scenario":null},{"value":"1,26E-06","module":"C1","scenario":null},{"value":"0,00E+00","module":"C2","scenario":null},{"value":"1,47E+00","module":"C3","scenario":null},{"value":"4,26E-06","module":"C4","scenario":null},{"value":"-2,55E-03","module":"D","scenario":null}]},{"parameter":"EEE","unit":"MJ","values":[{"value":"1,49E+00","module":"A1-A3","scenario":null},{"value":"0,00E+00","module":"A4","scenario":null},{"value":"4,33E-06","module":"C1","scenario":null},{"value":"0,00E+00","module":"C2","scenario":null},{"value":"2,08E+00","module":"C3","scenario":null},{"value":"2,12E-04","module":"C4","scenario":null},{"value":"-6,25E-03","module":"D","scenario":null}]},{"parameter":"EET","unit":"MJ","values":[{"value":"2,26E+01","module":"A1-A3","scenario":null},{"value":"0,00E+00","module":"A4","scenario":null},{"value":"6,55E-05","module":"C1","scenario":null},{"value":"0,00E+00","module":"C2","scenario":null},{"value":"3,14E+01","module":"C3","scenario":null},{"value":"3,20E-03","module":"C4","scenario":null},{"value":"-9,45E-02","module":"D","scenario":null}]}]}