{
    "product_name": "Envistar Flex 060 with counter-flow heat exchanger and controls",
    "epd_id": "NEPD-9164-8724",
    "declared_unit": {
        "unit": "stk",
        "amount": 1.0
    },
    "compliance": [
        "EN 15804+A2",
        "ISO 14025",
        "ISO 21930"
    ],
    "producer_name": "IV Produkt AB",
    "environmental_impact": [
        {
            "parameter": "GWP-total",
            "values": [
                {
                    "value": "2,14E+03",
                    "module": "A1-A3",
                    "scenario": null
                },
                {
                    "value": "1,58E+01",
                    "module": "A4",
                    "scenario": null
                },
                {
                    "value": "0,00E+00",
                    "module": "C1",
                    "scenario": null
                },
                {
                    "value": "4,94E+00",
                    "module": "C2",
                    "scenario": null
                },
                {
                    "value": "6,59E+01",
                    "module": "C3",
                    "scenario": null
                },
                {
                    "value": "2,38E+00",
                    "module": "C4",
                    "scenario": null
                },
                {
                    "value": "-9,43E+02",
                    "module": "D",
                    "scenario": null
                }
            ]
        },
        {
            "parameter": "GWP-fossil",
            "values": [
                {
                    "value": "2,12E+03",
                    "module": "A1-A3",
                    "scenario": null
                },
                {
                    "value": "1,58E+01",
                    "module": "A4",
                    "scenario": null
                },
                {
                    "value": "0,00E+00",
                    "module": "C1",
                    "scenario": null
                },
                {
                    "value": "4,94E+00",
                    "module": "C2",
                    "scenario": null
                },
                {
                    "value": "6,58E+01",
                    "module": "C3",
                    "scenario": null
                },
                {
                    "value": "2,37E+00",
                    "module": "C4",
                    "scenario": null
                },
                {
                    "value": "-9,26E+02",
                    "module": "D",
                    "scenario": null
                }
            ]
        },
        {
            "parameter": "GWP-biogenic",
            "values": [
                {
                    "value": "1,35E+01",
                    "module": "A1-A3",
                    "scenario": null
                },
                {
                    "value": "6,67E-03",
                    "module": "A4",
                    "scenario": null
                },
                {
                    "value": "0,00E+00",
                    "module": "C1",
                    "scenario": null
                },
                {
                    "value": "2,04E-03",
                    "module": "C2",
                    "scenario": null
                },
                {
                    "value": "1,01E-01",
                    "module": "C3",
                    "scenario": null
                },
                {
                    "value": "1,78E-03",
                    "module": "C4",
                    "scenario": null
                },
                {
                    "value": "-3,64E+00",
                    "module": "D",
                    "scenario": null
                }
            ]
        },
        {
            "parameter": "GWP-luluc",
            "values": [
                {
                    "value": "6,77E+00",
                    "module": "A1-A3",
                    "scenario": null
                },
                {
                    "value": "5,19E-03",
                    "module": "A4",
                    "scenario": null
                },
                {
                    "value": "0,00E+00",
                    "module": "C1",
                    "scenario": null
                },
                {
                    "value": "1,76E-03",
                    "module": "C2",
                    "scenario": null
                },
                {
                    "value": "1,40E-02",
                    "module": "C3",
                    "scenario": null
                },
                {
                    "value": "5,58E-03",
                    "module": "C4",
                    "scenario": null
                },
                {
                    "value": "-1,42E+01",
                    "module": "D",
                    "scenario": null
                }
            ]
        },
        {
            "parameter": "ODP",
            "values": [
                {
                    "value": "1,71E-04",
                    "module": "A1-A3",
                    "scenario": null
                },
                {
                    "value": "3,71E-06",
                    "module": "A4",
                    "scenario": null
                },
                {
                    "value": "0,00E+00",
                    "module": "C1",
                    "scenario": null
                },
                {
                    "value": "1,12E-06",
                    "module": "C2",
                    "scenario": null
                },
                {
                    "value": "4,81E-06",
                    "module": "C3",
                    "scenario": null
                },
                {
                    "value": "1,81E-07",
                    "module": "C4",
                    "scenario": null
                },
                {
                    "value": "-4,19E-02",
                    "module": "D",
                    "scenario": null
                }
            ]
        },
        {
            "parameter": "AP",
            "values": [
                {
                    "value": "1,93E+01",
                    "module": "A1-A3",
                    "scenario": null
                },
                {
                    "value": "4,84E-02",
                    "module": "A4",
                    "scenario": null
                },
                {
                    "value": "0,00E+00",
                    "module": "C1",
                    "scenario": null
                },
                {
                    "value": "1,42E-02",
                    "module": "C2",
                    "scenario": null
                },
                {
                    "value": "6,63E-02",
                    "module": "C3",
                    "scenario": null
                },
                {
                    "value": "7,60E-03",
                    "module": "C4",
                    "scenario": null
                },
                {
                    "value": "-9,37E+00",
                    "module": "D",
                    "scenario": null
                }
            ]
        },
        {
            "parameter": "POCP",
            "values": [
                {
                    "value": "9,42E+00",
                    "module": "A1-A3",
                    "scenario": null
                },
                {
                    "value": "4,41E-02",
                    "module": "A4",
                    "scenario": null
                },
                {
                    "value": "0,00E+00",
                    "module": "C1",
                    "scenario": null
                },
                {
                    "value": "1,20E-02",
                    "module": "C2",
                    "scenario": null
                },
                {
                    "value": "4,44E-02",
                    "module": "C3",
                    "scenario": null
                },
                {
                    "value": "7,61E-03",
                    "module": "C4",
                    "scenario": null
                },
                {
                    "value": "-3,74E+00",
                    "module": "D",
                    "scenario": null
                }
            ]
        },
        {
            "parameter": "ADPE",
            "values": [
                {
                    "value": "7,36E-01",
                    "module": "A1-A3",
                    "scenario": null
                },
                {
                    "value": "3,53E-04",
                    "module": "A4",
                    "scenario": null
                },
                {
                    "value": "0,00E+00",
                    "module": "C1",
                    "scenario": null
                },
                {
                    "value": "1,36E-04",
                    "module": "C2",
                    "scenario": null
                },
                {
                    "value": "1,63E-04",
                    "module": "C3",
                    "scenario": null
                },
                {
                    "value": "8,48E-06",
                    "module": "C4",
                    "scenario": null
                },
                {
                    "value": "-8,21E-02",
                    "module": "D",
                    "scenario": null
                }
            ]
        },
        {
            "parameter": "ADPF",
            "values": [
                {
                    "value": "2,65E+04",
                    "module": "A1-A3",
                    "scenario": null
                },
                {
                    "value": "2,49E+02",
                    "module": "A4",
                    "scenario": null
                },
                {
                    "value": "0,00E+00",
                    "module": "C1",
                    "scenario": null
                },
                {
                    "value": "7,47E+01",
                    "module": "C2",
                    "scenario": null
                },
                {
                    "value": "1,81E+02",
                    "module": "C3",
                    "scenario": null
                },
                {
                    "value": "1,92E+01",
                    "module": "C4",
                    "scenario": null
                },
                {
                    "value": "-1,12E+04",
                    "module": "D",
                    "scenario": null
                }
            ]
        },
        {
            "parameter": "WDP",
            "values": [
                {
                    "value": "2,67E+05",
                    "module": "A1-A3",
                    "scenario": null
                },
                {
                    "value": "2,13E+02",
                    "module": "A4",
                    "scenario": null
                },
                {
                    "value": "0,00E+00",
                    "module": "C1",
                    "scenario": null
                },
                {
                    "value": "7,22E+01",
                    "module": "C2",
                    "scenario": null
                },
                {
                    "value": "7,81E+02",
                    "module": "C3",
                    "scenario": null
                },
                {
                    "value": "2,43E+02",
                    "module": "C4",
                    "scenario": null
                },
                {
                    "value": "-4,19E+05",
                    "module": "D",
                    "scenario": null
                }
            ]
        },
        {
            "parameter": "EP-freshwater",
            "values": [
                {
                    "value": "1,59E-01",
                    "module": "A1-A3",
                    "scenario": null
                },
                {
                    "value": "1,26E-04",
                    "module": "A4",
                    "scenario": null
                },
                {
                    "value": "0,00E+00",
                    "module": "C1",
                    "scenario": null
                },
                {
                    "value": "3,95E-05",
                    "module": "C2",
                    "scenario": null
                },
                {
                    "value": "9,78E-04",
                    "module": "C3",
                    "scenario": null
                },
                {
                    "value": "4,42E-05",
                    "module": "C4",
                    "scenario": null
                },
                {
                    "value": "-5,80E-02",
                    "module": "D",
                    "scenario": null
                }
            ]
        },
        {
            "parameter": "EP-marine",
            "values": [
                {
                    "value": "2,51E+00",
                    "module": "A1-A3",
                    "scenario": null
                },
                {
                    "value": "1,02E-02",
                    "module": "A4",
                    "scenario": null
                },
                {
                    "value": "0,00E+00",
                    "module": "C1",
                    "scenario": null
                },
                {
                    "value": "2,81E-03",
                    "module": "C2",
                    "scenario": null
                },
                {
                    "value": "1,43E-02",
                    "module": "C3",
                    "scenario": null
                },
                {
                    "value": "2,07E-03",
                    "module": "C4",
                    "scenario": null
                },
                {
                    "value": "-9,52E-01",
                    "module": "D",
                    "scenario": null
                }
            ]
        },
        {
            "parameter": "EP-terrestrial",
            "values": [
                {
                    "value": "4,06E+01",
                    "module": "A1-A3",
                    "scenario": null
                },
                {
                    "value": "1,14E-01",
                    "module": "A4",
                    "scenario": null
                },
                {
                    "value": "0,00E+00",
                    "module": "C1",
                    "scenario": null
                },
                {
                    "value": "3,14E-02",
                    "module": "C2",
                    "scenario": null
                },
                {
                    "value": "1,59E-01",
                    "module": "C3",
                    "scenario": null
                },
                {
                    "value": "2,24E-02",
                    "module": "C4",
                    "scenario": null
                },
                {
                    "value": "-1,09E+01",
                    "module": "D",
                    "scenario": null
                }
            ]
        }
    ],
    "additional_environmental_impact": [
        {
            "parameter": "PM",
            "values": [
                {
                    "value": "1,80E-04",
                    "module": "A1-A3",
                    "scenario": null
                },
                {
                    "value": "1,23E-06",
                    "module": "A4",
                    "scenario": null
                },
                {
                    "value": "0,00E+00",
                    "module": "C1",
                    "scenario": null
                },
                {
                    "value": "3,02E-07",
                    "module": "C2",
                    "scenario": null
                },
                {
                    "value": "9,40E-07",
                    "module": "C3",
                    "scenario": null
                },
                {
                    "value": "1,06E-07",
                    "module": "C4",
                    "scenario": null
                },
                {
                    "value": "-7,03E-05",
                    "module": "D",
                    "scenario": null
                }
            ]
        },
        {
            "parameter": "ETP-fw",
            "values": [
                {
                    "value": "1,25E+05",
                    "module": "A1-A3",
                    "scenario": null
                },
                {
                    "value": "1,83E+02",
                    "module": "A4",
                    "scenario": null
                },
                {
                    "value": "0,00E+00",
                    "module": "C1",
                    "scenario": null
                },
                {
                    "value": "5,54E+01",
                    "module": "C2",
                    "scenario": null
                },
                {
                    "value": "9,13E+02",
                    "module": "C3",
                    "scenario": null
                },
                {
                    "value": "3,95E+03",
                    "module": "C4",
                    "scenario": null
                },
                {
                    "value": "-4,62E+04",
                    "module": "D",
                    "scenario": null
                }
            ]
        },
        {
            "parameter": "HTP-c",
            "values": [
                {
                    "value": "7,61E-06",
                    "module": "A1-A3",
                    "scenario": null
                },
                {
                    "value": "0,00E+00",
                    "module": "A4",
                    "scenario": null
                },
                {
                    "value": "0,00E+00",
                    "module": "C1",
                    "scenario": null
                },
                {
                    "value": "0,00E+00",
                    "module": "C2",
                    "scenario": null
                },
                {
                    "value": "8,79E-08",
                    "module": "C3",
                    "scenario": null
                },
                {
                    "value": "1,08E-08",
                    "module": "C4",
                    "scenario": null
                },
                {
                    "value": "-2,70E-06",
                    "module": "D",
                    "scenario": null
                }
            ]
        },
        {
            "parameter": "HTP-nc",
            "values": [
                {
                    "value": "1,27E-04",
                    "module": "A1-A3",
                    "scenario": null
                },
                {
                    "value": "1,87E-07",
                    "module": "A4",
                    "scenario": null
                },
                {
                    "value": "0,00E+00",
                    "module": "C1",
                    "scenario": null
                },
                {
                    "value": "6,05E-08",
                    "module": "C2",
                    "scenario": null
                },
                {
                    "value": "3,10E-06",
                    "module": "C3",
                    "scenario": null
                },
                {
                    "value": "5,29E-07",
                    "module": "C4",
                    "scenario": null
                },
                {
                    "value": "-2,25E-05",
                    "module": "D",
                    "scenario": null
                }
            ]
        },
        {
            "parameter": "SQP",
            "values": [
                {
                    "value": "1,19E+04",
                    "module": "A1-A3",
                    "scenario": null
                },
                {
                    "value": "2,36E+02",
                    "module": "A4",
                    "scenario": null
                },
                {
                    "value": "0,00E+00",
                    "module": "C1",
                    "scenario": null
                },
                {
                    "value": "5,22E+01",
                    "module": "C2",
                    "scenario": null
                },
                {
                    "value": "7,08E+01",
                    "module": "C3",
                    "scenario": null
                },
                {
                    "value": "5,46E+01",
                    "module": "C4",
                    "scenario": null
                },
                {
                    "value": "-7,50E+02",
                    "module": "D",
                    "scenario": null
                }
            ]
        },
        {
            "parameter": "IRP",
            "values": [
                {
                    "value": "1,07E+02",
                    "module": "A1-A3",
                    "scenario": null
                },
                {
                    "value": "1,09E+00",
                    "module": "A4",
                    "scenario": null
                },
                {
                    "value": "0,00E+00",
                    "module": "C1",
                    "scenario": null
                },
                {
                    "value": "3,26E-01",
                    "module": "C2",
                    "scenario": null
                },
                {
                    "value": "8,40E-01",
                    "module": "C3",
                    "scenario": null
                },
                {
                    "value": "7,77E-02",
                    "module": "C4",
                    "scenario": null
                },
                {
                    "value": "-4,30E+01",
                    "module": "D",
                    "scenario": null
                }
            ]
        }
    ],
    "resource_use": [
        {
            "parameter": "PERE",
            "values": [
                {
                    "value": "7,94E+03",
                    "module": "A1-A3",
                    "scenario": null
                },
                {
                    "value": "3,32E+00",
                    "module": "A4",
                    "scenario": null
                },
                {
                    "value": "0,00E+00",
                    "module": "C1",
                    "scenario": null
                },
                {
                    "value": "1,07E+00",
                    "module": "C2",
                    "scenario": null
                },
                {
                    "value": "3,23E+01",
                    "module": "C3",
                    "scenario": null
                },
                {
                    "value": "3,55E+00",
                    "module": "C4",
                    "scenario": null
                },
                {
                    "value": "-3,63E+03",
                    "module": "D",
                    "scenario": null
                }
            ]
        },
        {
            "parameter": "PERM",
            "values": [
                {
                    "value": "2,77E+00",
                    "module": "A1-A3",
                    "scenario": null
                },
                {
                    "value": "0,00E+00",
                    "module": "A4",
                    "scenario": null
                },
                {
                    "value": "0,00E+00",
                    "module": "C1",
                    "scenario": null
                },
                {
                    "value": "0,00E+00",
                    "module": "C2",
                    "scenario": null
                },
                {
                    "value": "0,00E+00",
                    "module": "C3",
                    "scenario": null
                },
                {
                    "value": "0,00E+00",
                    "module": "C4",
                    "scenario": null
                },
                {
                    "value": "0,00E+00",
                    "module": "D",
                    "scenario": null
                }
            ]
        },
        {
            "parameter": "PERT",
            "values": [
                {
                    "value": "7,95E+03",
                    "module": "A1-A3",
                    "scenario": null
                },
                {
                    "value": "3,32E+00",
                    "module": "A4",
                    "scenario": null
                },
                {
                    "value": "0,00E+00",
                    "module": "C1",
                    "scenario": null
                },
                {
                    "value": "1,07E+00",
                    "module": "C2",
                    "scenario": null
                },
                {
                    "value": "3,23E+01",
                    "module": "C3",
                    "scenario": null
                },
                {
                    "value": "3,55E+00",
                    "module": "C4",
                    "scenario": null
                },
                {
                    "value": "-3,63E+03",
                    "module": "D",
                    "scenario": null
                }
            ]
        },
        {
            "parameter": "PENRE",
            "values": [
                {
                    "value": "2,61E+04",
                    "module": "A1-A3",
                    "scenario": null
                },
                {
                    "value": "2,49E+02",
                    "module": "A4",
                    "scenario": null
                },
                {
                    "value": "0,00E+00",
                    "module": "C1",
                    "scenario": null
                },
                {
                    "value": "7,47E+01",
                    "module": "C2",
                    "scenario": null
                },
                {
                    "value": "1,82E+02",
                    "module": "C3",
                    "scenario": null
                },
                {
                    "value": "1,93E+01",
                    "module": "C4",
                    "scenario": null
                },
                {
                    "value": "-1,12E+04",
                    "module": "D",
                    "scenario": null
                }
            ]
        },
        {
            "parameter": "PENRM",
            "values": [
                {
                    "value": "5,36E+02",
                    "module": "A1-A3",
                    "scenario": null
                },
                {
                    "value": "0,00E+00",
                    "module": "A4",
                    "scenario": null
                },
                {
                    "value": "0,00E+00",
                    "module": "C1",
                    "scenario": null
                },
                {
                    "value": "0,00E+00",
                    "module": "C2",
                    "scenario": null
                },
                {
                    "value": "-3,28E+02",
                    "module": "C3",
                    "scenario": null
                },
                {
                    "value": "0,00E+00",
                    "module": "C4",
                    "scenario": null
                },
                {
                    "value": "0,00E+00",
                    "module": "D",
                    "scenario": null
                }
            ]
        },
        {
            "parameter": "PENRT",
            "values": [
                {
                    "value": "2,66E+04",
                    "module": "A1-A3",
                    "scenario": null
                },
                {
                    "value": "2,49E+02",
                    "module": "A4",
                    "scenario": null
                },
                {
                    "value": "0,00E+00",
                    "module": "C1",
                    "scenario": null
                },
                {
                    "value": "7,47E+01",
                    "module": "C2",
                    "scenario": null
                },
                {
                    "value": "-1,46E+02",
                    "module": "C3",
                    "scenario": null
                },
                {
                    "value": "1,93E+01",
                    "module": "C4",
                    "scenario": null
                },
                {
                    "value": "-1,12E+04",
                    "module": "D",
                    "scenario": null
                }
            ]
        },
        {
            "parameter": "SM",
            "values": [
                {
                    "value": "1,16E+02",
                    "module": "A1-A3",
                    "scenario": null
                },
                {
                    "value": "0,00E+00",
                    "module": "A4",
                    "scenario": null
                },
                {
                    "value": "0,00E+00",
                    "module": "C1",
                    "scenario": null
                },
                {
                    "value": "0,00E+00",
                    "module": "C2",
                    "scenario": null
                },
                {
                    "value": "1,03E-04",
                    "module": "C3",
                    "scenario": null
                },
                {
                    "value": "6,16E-02",
                    "module": "C4",
                    "scenario": null
                },
                {
                    "value": "9,59E-01",
                    "module": "D",
                    "scenario": null
                }
            ]
        },
        {
            "parameter": "RSF",
            "values": [
                {
                    "value": "4,12E+01",
                    "module": "A1-A3",
                    "scenario": null
                },
                {
                    "value": "1,17E-01",
                    "module": "A4",
                    "scenario": null
                },
                {
                    "value": "0,00E+00",
                    "module": "C1",
                    "scenario": null
                },
                {
                    "value": "3,82E-02",
                    "module": "C2",
                    "scenario": null
                },
                {
                    "value": "6,85E-01",
                    "module": "C3",
                    "scenario": null
                },
                {
                    "value": "2,80E-02",
                    "module": "C4",
                    "scenario": null
                },
                {
                    "value": "3,45E+00",
                    "module": "D",
                    "scenario": null
                }
            ]
        },
        {
            "parameter": "NRSF",
            "values": [
                {
                    "value": "3,78E+02",
                    "module": "A1-A3",
                    "scenario": null
                },
                {
                    "value": "4,06E-01",
                    "module": "A4",
                    "scenario": null
                },
                {
                    "value": "0,00E+00",
                    "module": "C1",
                    "scenario": null
                },
                {
                    "value": "1,37E-01",
                    "module": "C2",
                    "scenario": null
                },
                {
                    "value": "-2,77E-03",
                    "module": "C3",
                    "scenario": null
                },
                {
                    "value": "6,90E-01",
                    "module": "C4",
                    "scenario": null
                },
                {
                    "value": "1,41E+02",
                    "module": "D",
                    "scenario": null
                }
            ]
        },
        {
            "parameter": "FW",
            "values": [
                {
                    "value": "5,86E+01",
                    "module": "A1-A3",
                    "scenario": null
                },
                {
                    "value": "2,76E-02",
                    "module": "A4",
                    "scenario": null
                },
                {
                    "value": "0,00E+00",
                    "module": "C1",
                    "scenario": null
                },
                {
                    "value": "7,99E-03",
                    "module": "C2",
                    "scenario": null
                },
                {
                    "value": "1,87E-01",
                    "module": "C3",
                    "scenario": null
                },
                {
                    "value": "2,27E-02",
                    "module": "C4",
                    "scenario": null
                },
                {
                    "value": "-1,95E+01",
                    "module": "D",
                    "scenario": null
                }
            ]
        }
    ],
    "end_of_life_waste": [
        {
            "parameter": "HWD",
            "values": [
                {
                    "value": "1,59E+01",
                    "module": "A1-A3",
                    "scenario": null
                },
                {
                    "value": "1,33E-02",
                    "module": "A4",
                    "scenario": null
                },
                {
                    "value": "0,00E+00",
                    "module": "C1",
                    "scenario": null
                },
                {
                    "value": "3,85E-03",
                    "module": "C2",
                    "scenario": null
                },
                {
                    "value": "1,43E-03",
                    "module": "C3",
                    "scenario": null
                },
                {
                    "value": "3,38E+00",
                    "module": "C4",
                    "scenario": null
                },
                {
                    "value": "2,22E+00",
                    "module": "D",
                    "scenario": null
                }
            ]
        },
        {
            "parameter": "NHWD",
            "values": [
                {
                    "value": "6,20E+02",
                    "module": "A1-A3",
                    "scenario": null
                },
                {
                    "value": "1,74E+01",
                    "module": "A4",
                    "scenario": null
                },
                {
                    "value": "0,00E+00",
                    "module": "C1",
                    "scenario": null
                },
                {
                    "value": "3,63E+00",
                    "module": "C2",
                    "scenario": null
                },
                {
                    "value": "2,96E+01",
                    "module": "C3",
                    "scenario": null
                },
                {
                    "value": "3,32E+01",
                    "module": "C4",
                    "scenario": null
                },
                {
                    "value": "-2,80E+02",
                    "module": "D",
                    "scenario": null
                }
            ]
        },
        {
            "parameter": "RWD",
            "values": [
                {
                    "value": "9,25E-02",
                    "module": "A1-A3",
                    "scenario": null
                },
                {
                    "value": "1,70E-03",
                    "module": "A4",
                    "scenario": null
                },
                {
                    "value": "0,00E+00",
                    "module": "C1",
                    "scenario": null
                },
                {
                    "value": "5,09E-04",
                    "module": "C2",
                    "scenario": null
                },
                {
                    "value": "7,19E-05",
                    "module": "C3",
                    "scenario": null
                },
                {
                    "value": "3,22E-06",
                    "module": "C4",
                    "scenario": null
                },
                {
                    "value": "-4,03E-02",
                    "module": "D",
                    "scenario": null
                }
            ]
        }
    ],
    "end_of_life_flow": [
        {
            "parameter": "CRU",
            "values": [
                {
                    "value": "0,00E+00",
                    "module": "A1-A3",
                    "scenario": null
                },
                {
                    "value": "0,00E+00",
                    "module": "A4",
                    "scenario": null
                },
                {
                    "value": "0,00E+00",
                    "module": "C1",
                    "scenario": null
                },
                {
                    "value": "0,00E+00",
                    "module": "C2",
                    "scenario": null
                },
                {
                    "value": "0,00E+00",
                    "module": "C3",
                    "scenario": null
                },
                {
                    "value": "0,00E+00",
                    "module": "C4",
                    "scenario": null
                },
                {
                    "value": "0,00E+00",
                    "module": "D",
                    "scenario": null
                }
            ]
        },
        {
            "parameter": "MFR",
            "values": [
                {
                    "value": "4,83E+01",
                    "module": "A1-A3",
                    "scenario": null
                },
                {
                    "value": "0,00E+00",
                    "module": "A4",
                    "scenario": null
                },
                {
                    "value": "0,00E+00",
                    "module": "C1",
                    "scenario": null
                },
                {
                    "value": "0,00E+00",
                    "module": "C2",
                    "scenario": null
                },
                {
                    "value": "2,89E+02",
                    "module": "C3",
                    "scenario": null
                },
                {
                    "value": "8,95E-05",
                    "module": "C4",
                    "scenario": null
                },
                {
                    "value": "-5,08E-02",
                    "module": "D",
                    "scenario": null
                }
            ]
        },
        {
            "parameter": "MER",
            "values": [
                {
                    "value": "1,57E+01",
                    "module": "A1-A3",
                    "scenario": null
                },
                {
                    "value": "0,00E+00",
                    "module": "A4",
                    "scenario": null
                },
                {
                    "value": "0,00E+00",
                    "module": "C1",
                    "scenario": null
                },
                {
                    "value": "0,00E+00",
                    "module": "C2",
                    "scenario": null
                },
                {
                    "value": "2,81E+01",
                    "module": "C3",
                    "scenario": null
                },
                {
                    "value": "2,57E-06",
                    "module": "C4",
                    "scenario": null
                },
                {
                    "value": "-6,57E-03",
                    "module": "D",
                    "scenario": null
                }
            ]
        },
        {
            "parameter": "EEE",
            "values": [
                {
                    "value": "9,28E+00",
                    "module": "A1-A3",
                    "scenario": null
                },
                {
                    "value": "0,00E+00",
                    "module": "A4",
                    "scenario": null
                },
                {
                    "value": "0,00E+00",
                    "module": "C1",
                    "scenario": null
                },
                {
                    "value": "0,00E+00",
                    "module": "C2",
                    "scenario": null
                },
                {
                    "value": "6,81E-01",
                    "module": "C3",
                    "scenario": null
                },
                {
                    "value": "9,57E-05",
                    "module": "C4",
                    "scenario": null
                },
                {
                    "value": "-2,08E-02",
                    "module": "D",
                    "scenario": null
                }
            ]
        },
        {
            "parameter": "EET",
            "values": [
                {
                    "value": "1,40E+02",
                    "module": "A1-A3",
                    "scenario": null
                },
                {
                    "value": "0,00E+00",
                    "module": "A4",
                    "scenario": null
                },
                {
                    "value": "0,00E+00",
                    "module": "C1",
                    "scenario": null
                },
                {
                    "value": "0,00E+00",
                    "module": "C2",
                    "scenario": null
                },
                {
                    "value": "1,03E+01",
                    "module": "C3",
                    "scenario": null
                },
                {
                    "value": "1,45E-03",
                    "module": "C4",
                    "scenario": null
                },
                {
                    "value": "-3,15E-01",
                    "module": "D",
                    "scenario": null
                }
            ]
        }
    ]
}