{"product_name":"Add table","epd_id":"NEPD-7946-7608","declared_unit":{"unit":"stk","amount":1},"compliance":["EN 15804+A2","ISO 14025","ISO 21930"],"producer_name":"Lammhults M\u00f6bel AB","environmental_impact":[{"parameter":"GWP-total","unit":"kg CO2-eq","values":[{"value":"3,37E+01","module":"A1-A3","scenario":null},{"value":"7,69E-01","module":"A4","scenario":null},{"value":"2,12E+00","module":"A5","scenario":null},{"value":"1,61E-03","module":"B2","scenario":null},{"value":"0,00E+00","module":"B3","scenario":null},{"value":"0,00E+00","module":"B4","scenario":null},{"value":"0,00E+00","module":"C1","scenario":null},{"value":"7,02E-02","module":"C2","scenario":null},{"value":"1,99E-01","module":"C3","scenario":null},{"value":"5,11E-02","module":"C4","scenario":null},{"value":"-2,70E+00","module":"D","scenario":null}]},{"parameter":"GWP-fossil","unit":"kg CO2-eq","values":[{"value":"3,43E+01","module":"A1-A3","scenario":null},{"value":"7,69E-01","module":"A4","scenario":null},{"value":"2,52E-02","module":"A5","scenario":null},{"value":"1,25E-03","module":"B2","scenario":null},{"value":"0,00E+00","module":"B3","scenario":null},{"value":"0,00E+00","module":"B4","scenario":null},{"value":"0,00E+00","module":"C1","scenario":null},{"value":"7,02E-02","module":"C2","scenario":null},{"value":"1,75E-01","module":"C3","scenario":null},{"value":"5,11E-02","module":"C4","scenario":null},{"value":"-2,70E+00","module":"D","scenario":null}]},{"parameter":"GWP-biogenic","unit":"kg CO2-eq","values":[{"value":"-6,23E-01","module":"A1-A3","scenario":null},{"value":"3,18E-04","module":"A4","scenario":null},{"value":"2,09E+00","module":"A5","scenario":null},{"value":"4,83E-05","module":"B2","scenario":null},{"value":"0,00E+00","module":"B3","scenario":null},{"value":"0,00E+00","module":"B4","scenario":null},{"value":"0,00E+00","module":"C1","scenario":null},{"value":"2,90E-05","module":"C2","scenario":null},{"value":"2,41E-02","module":"C3","scenario":null},{"value":"3,89E-05","module":"C4","scenario":null},{"value":"-1,49E-03","module":"D","scenario":null}]},{"parameter":"GWP-luluc","unit":"kg CO2-eq","values":[{"value":"9,56E-02","module":"A1-A3","scenario":null},{"value":"2,74E-04","module":"A4","scenario":null},{"value":"7,00E-06","module":"A5","scenario":null},{"value":"3,13E-04","module":"B2","scenario":null},{"value":"0,00E+00","module":"B3","scenario":null},{"value":"0,00E+00","module":"B4","scenario":null},{"value":"0,00E+00","module":"C1","scenario":null},{"value":"2,50E-05","module":"C2","scenario":null},{"value":"1,22E-05","module":"C3","scenario":null},{"value":"1,58E-05","module":"C4","scenario":null},{"value":"-1,36E-03","module":"D","scenario":null}]},{"parameter":"ODP","unit":"kg CFC11-eq","values":[{"value":"2,77E-06","module":"A1-A3","scenario":null},{"value":"1,74E-07","module":"A4","scenario":null},{"value":"4,53E-09","module":"A5","scenario":null},{"value":"1,28E-10","module":"B2","scenario":null},{"value":"0,00E+00","module":"B3","scenario":null},{"value":"0,00E+00","module":"B4","scenario":null},{"value":"0,00E+00","module":"C1","scenario":null},{"value":"1,59E-08","module":"C2","scenario":null},{"value":"4,18E-09","module":"C3","scenario":null},{"value":"1,63E-08","module":"C4","scenario":null},{"value":"-3,21E-04","module":"D","scenario":null}]},{"parameter":"AP","unit":"mol H+-eq","values":[{"value":"1,77E-01","module":"A1-A3","scenario":null},{"value":"2,21E-03","module":"A4","scenario":null},{"value":"1,01E-04","module":"A5","scenario":null},{"value":"8,61E-06","module":"B2","scenario":null},{"value":"0,00E+00","module":"B3","scenario":null},{"value":"0,00E+00","module":"B4","scenario":null},{"value":"0,00E+00","module":"C1","scenario":null},{"value":"2,02E-04","module":"C2","scenario":null},{"value":"2,71E-04","module":"C3","scenario":null},{"value":"3,70E-04","module":"C4","scenario":null},{"value":"-1,34E-02","module":"D","scenario":null}]},{"parameter":"POCP","unit":"kg NMVOC-eq","values":[{"value":"1,48E-01","module":"A1-A3","scenario":null},{"value":"1,87E-03","module":"A4","scenario":null},{"value":"1,05E-04","module":"A5","scenario":null},{"value":"4,97E-06","module":"B2","scenario":null},{"value":"0,00E+00","module":"B3","scenario":null},{"value":"0,00E+00","module":"B4","scenario":null},{"value":"0,00E+00","module":"C1","scenario":null},{"value":"1,71E-04","module":"C2","scenario":null},{"value":"3,32E-04","module":"C3","scenario":null},{"value":"4,22E-04","module":"C4","scenario":null},{"value":"-1,35E-02","module":"D","scenario":null}]},{"parameter":"ADPE","unit":"kg Sb-eq","values":[{"value":"9,19E-04","module":"A1-A3","scenario":null},{"value":"2,12E-05","module":"A4","scenario":null},{"value":"5,13E-07","module":"A5","scenario":null},{"value":"4,23E-08","module":"B2","scenario":null},{"value":"0,00E+00","module":"B3","scenario":null},{"value":"0,00E+00","module":"B4","scenario":null},{"value":"0,00E+00","module":"C1","scenario":null},{"value":"1,94E-06","module":"C2","scenario":null},{"value":"2,67E-07","module":"C3","scenario":null},{"value":"9,13E-07","module":"C4","scenario":null},{"value":"-4,65E-05","module":"D","scenario":null}]},{"parameter":"ADPF","unit":"MJ","values":[{"value":"4,73E+02","module":"A1-A3","scenario":null},{"value":"1,16E+01","module":"A4","scenario":null},{"value":"3,01E-01","module":"A5","scenario":null},{"value":"2,00E-02","module":"B2","scenario":null},{"value":"0,00E+00","module":"B3","scenario":null},{"value":"0,00E+00","module":"B4","scenario":null},{"value":"0,00E+00","module":"C1","scenario":null},{"value":"1,06E+00","module":"C2","scenario":null},{"value":"3,71E-01","module":"C3","scenario":null},{"value":"1,20E+00","module":"C4","scenario":null},{"value":"-2,27E+01","module":"D","scenario":null}]},{"parameter":"WDP","unit":"m3 world-eq. Deprived","values":[{"value":"9,34E+03","module":"A1-A3","scenario":null},{"value":"1,12E+01","module":"A4","scenario":null},{"value":"4,31E-01","module":"A5","scenario":null},{"value":"3,20E-01","module":"B2","scenario":null},{"value":"0,00E+00","module":"B3","scenario":null},{"value":"0,00E+00","module":"B4","scenario":null},{"value":"0,00E+00","module":"C1","scenario":null},{"value":"1,03E+00","module":"C2","scenario":null},{"value":"8,02E-01","module":"C3","scenario":null},{"value":"2,18E+00","module":"C4","scenario":null},{"value":"1,39E+02","module":"D","scenario":null}]},{"parameter":"EP-freshwater","unit":"kg P-eq","values":[{"value":"2,24E-03","module":"A1-A3","scenario":null},{"value":"6,14E-06","module":"A4","scenario":null},{"value":"1,75E-07","module":"A5","scenario":null},{"value":"1,68E-06","module":"B2","scenario":null},{"value":"0,00E+00","module":"B3","scenario":null},{"value":"0,00E+00","module":"B4","scenario":null},{"value":"0,00E+00","module":"C1","scenario":null},{"value":"5,60E-07","module":"C2","scenario":null},{"value":"1,23E-06","module":"C3","scenario":null},{"value":"5,01E-07","module":"C4","scenario":null},{"value":"-1,66E-04","module":"D","scenario":null}]},{"parameter":"EP-marine","unit":"kg N-eq","values":[{"value":"3,77E-02","module":"A1-A3","scenario":null},{"value":"4,37E-04","module":"A4","scenario":null},{"value":"3,72E-05","module":"A5","scenario":null},{"value":"3,62E-06","module":"B2","scenario":null},{"value":"0,00E+00","module":"B3","scenario":null},{"value":"0,00E+00","module":"B4","scenario":null},{"value":"0,00E+00","module":"C1","scenario":null},{"value":"3,99E-05","module":"C2","scenario":null},{"value":"1,01E-04","module":"C3","scenario":null},{"value":"1,32E-04","module":"C4","scenario":null},{"value":"-2,78E-03","module":"D","scenario":null}]},{"parameter":"EP-terrestrial","unit":"mol N-eq.","values":[{"value":"4,07E-01","module":"A1-A3","scenario":null},{"value":"4,89E-03","module":"A4","scenario":null},{"value":"3,61E-04","module":"A5","scenario":null},{"value":"1,99E-05","module":"B2","scenario":null},{"value":"0,00E+00","module":"B3","scenario":null},{"value":"0,00E+00","module":"B4","scenario":null},{"value":"0,00E+00","module":"C1","scenario":null},{"value":"4,46E-04","module":"C2","scenario":null},{"value":"1,10E-03","module":"C3","scenario":null},{"value":"1,47E-03","module":"C4","scenario":null},{"value":"-2,84E-02","module":"D","scenario":null}]},{"parameter":"GWP-IOBC","unit":"kg CO2-eq","values":[{"value":"4,76E+01","module":"A1-A3","scenario":null},{"value":"7,69E-01","module":"A4","scenario":null},{"value":"2,52E-02","module":"A5","scenario":null},{"value":"1,61E-03","module":"B2","scenario":null},{"value":"0,00E+00","module":"B3","scenario":null},{"value":"0,00E+00","module":"B4","scenario":null},{"value":"0,00E+00","module":"C1","scenario":null},{"value":"7,02E-02","module":"C2","scenario":null},{"value":"1,36E-01","module":"C3","scenario":null},{"value":"5,13E-02","module":"C4","scenario":null},{"value":"-4,04E+00","module":"D","scenario":null}]}],"additional_environmental_impact":[{"parameter":"PM","unit":"Disease incidence","values":[{"value":"3,33E-06","module":"A1-A3","scenario":null},{"value":"4,71E-08","module":"A4","scenario":null},{"value":"1,51E-09","module":"A5","scenario":null},{"value":"8,70E-11","module":"B2","scenario":null},{"value":"0,00E+00","module":"B3","scenario":null},{"value":"0,00E+00","module":"B4","scenario":null},{"value":"0,00E+00","module":"C1","scenario":null},{"value":"4,29E-09","module":"C2","scenario":null},{"value":"1,26E-08","module":"C3","scenario":null},{"value":"6,83E-09","module":"C4","scenario":null},{"value":"-2,26E-07","module":"D","scenario":null}]},{"parameter":"ETP-fw","unit":"CTUe","values":[{"value":"1,61E+03","module":"A1-A3","scenario":null},{"value":"8,62E+00","module":"A4","scenario":null},{"value":"3,93E-01","module":"A5","scenario":null},{"value":"3,96E-02","module":"B2","scenario":null},{"value":"0,00E+00","module":"B3","scenario":null},{"value":"0,00E+00","module":"B4","scenario":null},{"value":"0,00E+00","module":"C1","scenario":null},{"value":"7,86E-01","module":"C2","scenario":null},{"value":"3,13E+00","module":"C3","scenario":null},{"value":"6,82E-01","module":"C4","scenario":null},{"value":"-1,50E+02","module":"D","scenario":null}]},{"parameter":"HTP-c","unit":"CTUh","values":[{"value":"1,82E-07","module":"A1-A3","scenario":null},{"value":"0,00E+00","module":"A4","scenario":null},{"value":"1,10E-11","module":"A5","scenario":null},{"value":"4,00E-12","module":"B2","scenario":null},{"value":"0,00E+00","module":"B3","scenario":null},{"value":"0,00E+00","module":"B4","scenario":null},{"value":"0,00E+00","module":"C1","scenario":null},{"value":"0,00E+00","module":"C2","scenario":null},{"value":"3,52E-10","module":"C3","scenario":null},{"value":"2,40E-11","module":"C4","scenario":null},{"value":"-1,30E-08","module":"D","scenario":null}]},{"parameter":"HTP-nc","unit":"CTUh","values":[{"value":"1,15E-06","module":"A1-A3","scenario":null},{"value":"9,42E-09","module":"A4","scenario":null},{"value":"4,87E-10","module":"A5","scenario":null},{"value":"7,50E-11","module":"B2","scenario":null},{"value":"0,00E+00","module":"B3","scenario":null},{"value":"0,00E+00","module":"B4","scenario":null},{"value":"0,00E+00","module":"C1","scenario":null},{"value":"8,59E-10","module":"C2","scenario":null},{"value":"1,94E-09","module":"C3","scenario":null},{"value":"6,12E-10","module":"C4","scenario":null},{"value":"2,81E-07","module":"D","scenario":null}]},{"parameter":"SQP","unit":"-","values":[{"value":"6,77E+02","module":"A1-A3","scenario":null},{"value":"8,13E+00","module":"A4","scenario":null},{"value":"2,25E-01","module":"A5","scenario":null},{"value":"1,75E-02","module":"B2","scenario":null},{"value":"0,00E+00","module":"B3","scenario":null},{"value":"0,00E+00","module":"B4","scenario":null},{"value":"0,00E+00","module":"C1","scenario":null},{"value":"7,42E-01","module":"C2","scenario":null},{"value":"9,17E-02","module":"C3","scenario":null},{"value":"2,60E+00","module":"C4","scenario":null},{"value":"-2,12E+00","module":"D","scenario":null}]},{"parameter":"IRP","unit":"kBq U235-eq","values":[{"value":"4,04E+00","module":"A1-A3","scenario":null},{"value":"5,08E-02","module":"A4","scenario":null},{"value":"1,29E-03","module":"A5","scenario":null},{"value":"1,30E-04","module":"B2","scenario":null},{"value":"0,00E+00","module":"B3","scenario":null},{"value":"0,00E+00","module":"B4","scenario":null},{"value":"0,00E+00","module":"C1","scenario":null},{"value":"4,64E-03","module":"C2","scenario":null},{"value":"1,11E-03","module":"C3","scenario":null},{"value":"4,80E-03","module":"C4","scenario":null},{"value":"9,27E-03","module":"D","scenario":null}]}],"resource_use":[{"parameter":"PERE","unit":"MJ","values":[{"value":"2,33E+02","module":"A1-A3","scenario":null},{"value":"1,66E-01","module":"A4","scenario":null},{"value":"5,14E-03","module":"A5","scenario":null},{"value":"5,36E-03","module":"B2","scenario":null},{"value":"0,00E+00","module":"B3","scenario":null},{"value":"0,00E+00","module":"B4","scenario":null},{"value":"0,00E+00","module":"C1","scenario":null},{"value":"1,52E-02","module":"C2","scenario":null},{"value":"1,96E-02","module":"C3","scenario":null},{"value":"2,15E-02","module":"C4","scenario":null},{"value":"-2,23E+00","module":"D","scenario":null}]},{"parameter":"PERM","unit":"","values":[{"value":"1,09E+01","module":"A1-A3","scenario":null},{"value":"0,00E+00","module":"A4","scenario":null},{"value":"-1,09E+01","module":"A5","scenario":null},{"value":"0,00E+00","module":"B2","scenario":null},{"value":"0,00E+00","module":"B3","scenario":null},{"value":"0,00E+00","module":"B4","scenario":null},{"value":"0,00E+00","module":"C1","scenario":null},{"value":"0,00E+00","module":"C2","scenario":null},{"value":"0,00E+00","module":"C3","scenario":null},{"value":"0,00E+00","module":"C4","scenario":null},{"value":"0,00E+00","module":"D","scenario":null}]},{"parameter":"PERT","unit":"MJ","values":[{"value":"2,43E+02","module":"A1-A3","scenario":null},{"value":"1,66E-01","module":"A4","scenario":null},{"value":"-1,09E+01","module":"A5","scenario":null},{"value":"5,36E-03","module":"B2","scenario":null},{"value":"0,00E+00","module":"B3","scenario":null},{"value":"0,00E+00","module":"B4","scenario":null},{"value":"0,00E+00","module":"C1","scenario":null},{"value":"1,52E-02","module":"C2","scenario":null},{"value":"1,96E-02","module":"C3","scenario":null},{"value":"2,15E-02","module":"C4","scenario":null},{"value":"-2,23E+00","module":"D","scenario":null}]},{"parameter":"PENRE","unit":"MJ","values":[{"value":"5,04E+02","module":"A1-A3","scenario":null},{"value":"1,16E+01","module":"A4","scenario":null},{"value":"3,01E-01","module":"A5","scenario":null},{"value":"2,04E-02","module":"B2","scenario":null},{"value":"0,00E+00","module":"B3","scenario":null},{"value":"0,00E+00","module":"B4","scenario":null},{"value":"0,00E+00","module":"C1","scenario":null},{"value":"1,06E+00","module":"C2","scenario":null},{"value":"3,77E-01","module":"C3","scenario":null},{"value":"1,20E+00","module":"C4","scenario":null},{"value":"-2,27E+01","module":"D","scenario":null}]},{"parameter":"PENRM","unit":"MJ","values":[{"value":"2,25E+00","module":"A1-A3","scenario":null},{"value":"0,00E+00","module":"A4","scenario":null},{"value":"-1,87E+00","module":"A5","scenario":null},{"value":"0,00E+00","module":"B2","scenario":null},{"value":"0,00E+00","module":"B3","scenario":null},{"value":"0,00E+00","module":"B4","scenario":null},{"value":"0,00E+00","module":"C1","scenario":null},{"value":"0,00E+00","module":"C2","scenario":null},{"value":"-3,84E-01","module":"C3","scenario":null},{"value":"0,00E+00","module":"C4","scenario":null},{"value":"0,00E+00","module":"D","scenario":null}]},{"parameter":"PENRT","unit":"MJ","values":[{"value":"5,06E+02","module":"A1-A3","scenario":null},{"value":"1,16E+01","module":"A4","scenario":null},{"value":"-1,57E+00","module":"A5","scenario":null},{"value":"2,04E-02","module":"B2","scenario":null},{"value":"0,00E+00","module":"B3","scenario":null},{"value":"0,00E+00","module":"B4","scenario":null},{"value":"0,00E+00","module":"C1","scenario":null},{"value":"1,06E+00","module":"C2","scenario":null},{"value":"-6,94E-03","module":"C3","scenario":null},{"value":"1,20E+00","module":"C4","scenario":null},{"value":"-2,27E+01","module":"D","scenario":null}]},{"parameter":"SM","unit":"kg","values":[{"value":"8,62E-01","module":"A1-A3","scenario":null},{"value":"0,00E+00","module":"A4","scenario":null},{"value":"0,00E+00","module":"A5","scenario":null},{"value":"0,00E+00","module":"B2","scenario":null},{"value":"0,00E+00","module":"B3","scenario":null},{"value":"0,00E+00","module":"B4","scenario":null},{"value":"0,00E+00","module":"C1","scenario":null},{"value":"0,00E+00","module":"C2","scenario":null},{"value":"0,00E+00","module":"C3","scenario":null},{"value":"0,00E+00","module":"C4","scenario":null},{"value":"0,00E+00","module":"D","scenario":null}]},{"parameter":"RSF","unit":"MJ","values":[{"value":"1,50E+00","module":"A1-A3","scenario":null},{"value":"5,95E-03","module":"A4","scenario":null},{"value":"1,67E-04","module":"A5","scenario":null},{"value":"1,95E-04","module":"B2","scenario":null},{"value":"0,00E+00","module":"B3","scenario":null},{"value":"0,00E+00","module":"B4","scenario":null},{"value":"0,00E+00","module":"C1","scenario":null},{"value":"5,43E-04","module":"C2","scenario":null},{"value":"3,90E-04","module":"C3","scenario":null},{"value":"5,70E-04","module":"C4","scenario":null},{"value":"9,72E-02","module":"D","scenario":null}]},{"parameter":"NRSF","unit":"MJ","values":[{"value":"2,59E+00","module":"A1-A3","scenario":null},{"value":"2,13E-02","module":"A4","scenario":null},{"value":"6,66E-04","module":"A5","scenario":null},{"value":"1,94E-04","module":"B2","scenario":null},{"value":"0,00E+00","module":"B3","scenario":null},{"value":"0,00E+00","module":"B4","scenario":null},{"value":"0,00E+00","module":"C1","scenario":null},{"value":"1,94E-03","module":"C2","scenario":null},{"value":"0,00E+00","module":"C3","scenario":null},{"value":"2,71E-02","module":"C4","scenario":null},{"value":"2,81E+00","module":"D","scenario":null}]},{"parameter":"FW","unit":"m3","values":[{"value":"4,03E-01","module":"A1-A3","scenario":null},{"value":"1,24E-03","module":"A4","scenario":null},{"value":"1,43E-04","module":"A5","scenario":null},{"value":"3,05E-03","module":"B2","scenario":null},{"value":"0,00E+00","module":"B3","scenario":null},{"value":"0,00E+00","module":"B4","scenario":null},{"value":"0,00E+00","module":"C1","scenario":null},{"value":"1,13E-04","module":"C2","scenario":null},{"value":"4,04E-04","module":"C3","scenario":null},{"value":"1,09E-03","module":"C4","scenario":null},{"value":"-6,13E-03","module":"D","scenario":null}]}],"end_of_life_waste":[{"parameter":"HWD","unit":"kg","values":[{"value":"7,38E-01","module":"A1-A3","scenario":null},{"value":"6,00E-04","module":"A4","scenario":null},{"value":"0,00E+00","module":"A5","scenario":null},{"value":"3,56E-05","module":"B2","scenario":null},{"value":"0,00E+00","module":"B3","scenario":null},{"value":"0,00E+00","module":"B4","scenario":null},{"value":"0,00E+00","module":"C1","scenario":null},{"value":"5,47E-05","module":"C2","scenario":null},{"value":"0,00E+00","module":"C3","scenario":null},{"value":"4,75E+00","module":"C4","scenario":null},{"value":"-1,40E-02","module":"D","scenario":null}]},{"parameter":"NHWD","unit":"kg","values":[{"value":"1,11E+01","module":"A1-A3","scenario":null},{"value":"5,65E-01","module":"A4","scenario":null},{"value":"1,30E+00","module":"A5","scenario":null},{"value":"3,06E-04","module":"B2","scenario":null},{"value":"0,00E+00","module":"B3","scenario":null},{"value":"0,00E+00","module":"B4","scenario":null},{"value":"0,00E+00","module":"C1","scenario":null},{"value":"5,16E-02","module":"C2","scenario":null},{"value":"6,00E-02","module":"C3","scenario":null},{"value":"2,84E-02","module":"C4","scenario":null},{"value":"-1,10E+00","module":"D","scenario":null}]},{"parameter":"RWD","unit":"kg","values":[{"value":"2,55E-03","module":"A1-A3","scenario":null},{"value":"7,92E-05","module":"A4","scenario":null},{"value":"0,00E+00","module":"A5","scenario":null},{"value":"1,13E-07","module":"B2","scenario":null},{"value":"0,00E+00","module":"B3","scenario":null},{"value":"0,00E+00","module":"B4","scenario":null},{"value":"0,00E+00","module":"C1","scenario":null},{"value":"7,23E-06","module":"C2","scenario":null},{"value":"0,00E+00","module":"C3","scenario":null},{"value":"7,42E-06","module":"C4","scenario":null},{"value":"7,10E-06","module":"D","scenario":null}]}],"end_of_life_flow":[{"parameter":"CRU","unit":"kg","values":[{"value":"0,00E+00","module":"A1-A3","scenario":null},{"value":"0,00E+00","module":"A4","scenario":null},{"value":"0,00E+00","module":"A5","scenario":null},{"value":"0,00E+00","module":"B2","scenario":null},{"value":"0,00E+00","module":"B3","scenario":null},{"value":"0,00E+00","module":"B4","scenario":null},{"value":"0,00E+00","module":"C1","scenario":null},{"value":"0,00E+00","module":"C2","scenario":null},{"value":"0,00E+00","module":"C3","scenario":null},{"value":"0,00E+00","module":"C4","scenario":null},{"value":"0,00E+00","module":"D","scenario":null}]},{"parameter":"MFR","unit":"kg","values":[{"value":"4,79E-01","module":"A1-A3","scenario":null},{"value":"0,00E+00","module":"A4","scenario":null},{"value":"1,18E+00","module":"A5","scenario":null},{"value":"0,00E+00","module":"B2","scenario":null},{"value":"0,00E+00","module":"B3","scenario":null},{"value":"0,00E+00","module":"B4","scenario":null},{"value":"0,00E+00","module":"C1","scenario":null},{"value":"0,00E+00","module":"C2","scenario":null},{"value":"2,45E+00","module":"C3","scenario":null},{"value":"0,00E+00","module":"C4","scenario":null},{"value":"0,00E+00","module":"D","scenario":null}]},{"parameter":"MER","unit":"kg","values":[{"value":"7,08E-01","module":"A1-A3","scenario":null},{"value":"0,00E+00","module":"A4","scenario":null},{"value":"5,03E-06","module":"A5","scenario":null},{"value":"0,00E+00","module":"B2","scenario":null},{"value":"0,00E+00","module":"B3","scenario":null},{"value":"0,00E+00","module":"B4","scenario":null},{"value":"0,00E+00","module":"C1","scenario":null},{"value":"0,00E+00","module":"C2","scenario":null},{"value":"7,29E+00","module":"C3","scenario":null},{"value":"0,00E+00","module":"C4","scenario":null},{"value":"0,00E+00","module":"D","scenario":null}]},{"parameter":"EEE","unit":"MJ","values":[{"value":"3,49E-01","module":"A1-A3","scenario":null},{"value":"0,00E+00","module":"A4","scenario":null},{"value":"7,05E-02","module":"A5","scenario":null},{"value":"0,00E+00","module":"B2","scenario":null},{"value":"0,00E+00","module":"B3","scenario":null},{"value":"0,00E+00","module":"B4","scenario":null},{"value":"0,00E+00","module":"C1","scenario":null},{"value":"0,00E+00","module":"C2","scenario":null},{"value":"2,11E-01","module":"C3","scenario":null},{"value":"0,00E+00","module":"C4","scenario":null},{"value":"0,00E+00","module":"D","scenario":null}]},{"parameter":"EET","unit":"MJ","values":[{"value":"5,28E+00","module":"A1-A3","scenario":null},{"value":"0,00E+00","module":"A4","scenario":null},{"value":"1,07E+00","module":"A5","scenario":null},{"value":"0,00E+00","module":"B2","scenario":null},{"value":"0,00E+00","module":"B3","scenario":null},{"value":"0,00E+00","module":"B4","scenario":null},{"value":"0,00E+00","module":"C1","scenario":null},{"value":"0,00E+00","module":"C2","scenario":null},{"value":"3,19E+00","module":"C3","scenario":null},{"value":"0,00E+00","module":"C4","scenario":null},{"value":"0,00E+00","module":"D","scenario":null}]}]}