{"product_name":"Ecoline Connect 1600","epd_id":"NEPD-8929-8594","declared_unit":{"unit":"stk","amount":1},"compliance":["EN 15804+A2","ISO 14025","ISO 21930"],"producer_name":"SG Armaturen AS","environmental_impact":[{"parameter":"GWP-total","unit":"kg CO2-eq","values":[{"value":"4,47E+01","module":"A1","scenario":null},{"value":"7,13E-02","module":"A2","scenario":null},{"value":"1,42E-01","module":"A3","scenario":null},{"value":"2,58E+00","module":"A4","scenario":null},{"value":"1,20E+00","module":"A5","scenario":null},{"value":"3,04E+01","module":"B6","scenario":null},{"value":"0,00E+00","module":"C1","scenario":null},{"value":"2,86E-01","module":"C2","scenario":null},{"value":"4,60E-01","module":"C3","scenario":null},{"value":"5,74E-02","module":"C4","scenario":null},{"value":"-5,24E+00","module":"D","scenario":null},{"value":"4,50E+01","module":"A1A3","scenario":null}]},{"parameter":"GWP-fossil","unit":"kg CO2-eq","values":[{"value":"4,51E+01","module":"A1","scenario":null},{"value":"7,12E-02","module":"A2","scenario":null},{"value":"1,37E-01","module":"A3","scenario":null},{"value":"2,58E+00","module":"A4","scenario":null},{"value":"1,13E-02","module":"A5","scenario":null},{"value":"2,94E+01","module":"B6","scenario":null},{"value":"0,00E+00","module":"C1","scenario":null},{"value":"2,86E-01","module":"C2","scenario":null},{"value":"4,59E-01","module":"C3","scenario":null},{"value":"5,72E-02","module":"C4","scenario":null},{"value":"-5,23E+00","module":"D","scenario":null},{"value":"4,53E+01","module":"A1A3","scenario":null}]},{"parameter":"GWP-biogenic","unit":"kg CO2-eq","values":[{"value":"-4,04E-01","module":"A1","scenario":null},{"value":"2,77E-05","module":"A2","scenario":null},{"value":"3,80E-03","module":"A3","scenario":null},{"value":"9,20E-04","module":"A4","scenario":null},{"value":"1,19E+00","module":"A5","scenario":null},{"value":"8,14E-01","module":"B6","scenario":null},{"value":"0,00E+00","module":"C1","scenario":null},{"value":"1,18E-04","module":"C2","scenario":null},{"value":"1,78E-04","module":"C3","scenario":null},{"value":"2,45E-05","module":"C4","scenario":null},{"value":"-6,01E-03","module":"D","scenario":null},{"value":"-4,01E-01","module":"A1A3","scenario":null}]},{"parameter":"GWP-luluc","unit":"kg CO2-eq","values":[{"value":"5,91E-02","module":"A1","scenario":null},{"value":"2,60E-05","module":"A2","scenario":null},{"value":"5,67E-04","module":"A3","scenario":null},{"value":"1,27E-03","module":"A4","scenario":null},{"value":"3,75E-06","module":"A5","scenario":null},{"value":"1,21E-01","module":"B6","scenario":null},{"value":"0,00E+00","module":"C1","scenario":null},{"value":"1,02E-04","module":"C2","scenario":null},{"value":"2,24E-04","module":"C3","scenario":null},{"value":"2,36E-04","module":"C4","scenario":null},{"value":"-4,46E-03","module":"D","scenario":null},{"value":"5,97E-02","module":"A1A3","scenario":null}]},{"parameter":"ODP","unit":"kg CFC11-eq","values":[{"value":"3,06E-06","module":"A1","scenario":null},{"value":"1,55E-08","module":"A2","scenario":null},{"value":"9,42E-09","module":"A3","scenario":null},{"value":"5,69E-07","module":"A4","scenario":null},{"value":"2,39E-09","module":"A5","scenario":null},{"value":"2,02E-06","module":"B6","scenario":null},{"value":"0,00E+00","module":"C1","scenario":null},{"value":"6,47E-08","module":"C2","scenario":null},{"value":"6,14E-09","module":"C3","scenario":null},{"value":"5,51E-09","module":"C4","scenario":null},{"value":"-1,79E-03","module":"D","scenario":null},{"value":"3,08E-06","module":"A1A3","scenario":null}]},{"parameter":"AP","unit":"mol H+-eq","values":[{"value":"4,44E-01","module":"A1","scenario":null},{"value":"2,13E-04","module":"A2","scenario":null},{"value":"1,07E-03","module":"A3","scenario":null},{"value":"3,83E-02","module":"A4","scenario":null},{"value":"5,36E-05","module":"A5","scenario":null},{"value":"2,30E-01","module":"B6","scenario":null},{"value":"0,00E+00","module":"C1","scenario":null},{"value":"8,21E-04","module":"C2","scenario":null},{"value":"4,28E-04","module":"C3","scenario":null},{"value":"2,37E-04","module":"C4","scenario":null},{"value":"-1,09E-01","module":"D","scenario":null},{"value":"4,46E-01","module":"A1A3","scenario":null}]},{"parameter":"POCP","unit":"kg NMVOC-eq","values":[{"value":"1,99E-01","module":"A1","scenario":null},{"value":"1,76E-04","module":"A2","scenario":null},{"value":"4,13E-04","module":"A3","scenario":null},{"value":"2,78E-02","module":"A4","scenario":null},{"value":"5,52E-05","module":"A5","scenario":null},{"value":"8,85E-02","module":"B6","scenario":null},{"value":"0,00E+00","module":"C1","scenario":null},{"value":"6,96E-04","module":"C2","scenario":null},{"value":"2,96E-04","module":"C3","scenario":null},{"value":"2,64E-04","module":"C4","scenario":null},{"value":"-3,74E-02","module":"D","scenario":null},{"value":"1,99E-01","module":"A1A3","scenario":null}]},{"parameter":"ADPE","unit":"kg Sb-eq","values":[{"value":"3,56E-03","module":"A1","scenario":null},{"value":"1,91E-06","module":"A2","scenario":null},{"value":"1,02E-05","module":"A3","scenario":null},{"value":"5,01E-05","module":"A4","scenario":null},{"value":"2,76E-07","module":"A5","scenario":null},{"value":"2,19E-03","module":"B6","scenario":null},{"value":"0,00E+00","module":"C1","scenario":null},{"value":"7,89E-06","module":"C2","scenario":null},{"value":"6,69E-07","module":"C3","scenario":null},{"value":"2,63E-07","module":"C4","scenario":null},{"value":"-1,93E-03","module":"D","scenario":null},{"value":"3,58E-03","module":"A1A3","scenario":null}]},{"parameter":"ADPF","unit":"MJ","values":[{"value":"5,31E+02","module":"A1","scenario":null},{"value":"1,05E+00","module":"A2","scenario":null},{"value":"1,88E+00","module":"A3","scenario":null},{"value":"3,65E+01","module":"A4","scenario":null},{"value":"1,58E-01","module":"A5","scenario":null},{"value":"4,02E+02","module":"B6","scenario":null},{"value":"0,00E+00","module":"C1","scenario":null},{"value":"4,32E+00","module":"C2","scenario":null},{"value":"9,20E-01","module":"C3","scenario":null},{"value":"6,28E-01","module":"C4","scenario":null},{"value":"-4,99E+01","module":"D","scenario":null},{"value":"5,33E+02","module":"A1A3","scenario":null}]},{"parameter":"WDP","unit":"m3 world-eq. Deprived","values":[{"value":"4,87E+02","module":"A1","scenario":null},{"value":"3,43E-01","module":"A2","scenario":null},{"value":"3,27E+02","module":"A3","scenario":null},{"value":"2,36E+01","module":"A4","scenario":null},{"value":"2,01E-01","module":"A5","scenario":null},{"value":"7,00E+04","module":"B6","scenario":null},{"value":"0,00E+00","module":"C1","scenario":null},{"value":"4,18E+00","module":"C2","scenario":null},{"value":"8,82E+00","module":"C3","scenario":null},{"value":"8,41E+00","module":"C4","scenario":null},{"value":"1,65E+02","module":"D","scenario":null},{"value":"8,15E+02","module":"A1A3","scenario":null}]},{"parameter":"EP-freshwater","unit":"kg P-eq","values":[{"value":"5,08E-03","module":"A1","scenario":null},{"value":"6,68E-07","module":"A2","scenario":null},{"value":"9,88E-06","module":"A3","scenario":null},{"value":"1,68E-05","module":"A4","scenario":null},{"value":"9,30E-08","module":"A5","scenario":null},{"value":"2,12E-03","module":"B6","scenario":null},{"value":"0,00E+00","module":"C1","scenario":null},{"value":"2,28E-06","module":"C2","scenario":null},{"value":"2,88E-06","module":"C3","scenario":null},{"value":"1,42E-06","module":"C4","scenario":null},{"value":"-7,61E-04","module":"D","scenario":null},{"value":"5,09E-03","module":"A1A3","scenario":null}]},{"parameter":"EP-marine","unit":"kg N-eq","values":[{"value":"5,04E-02","module":"A1","scenario":null},{"value":"4,19E-05","module":"A2","scenario":null},{"value":"1,18E-04","module":"A3","scenario":null},{"value":"9,20E-03","module":"A4","scenario":null},{"value":"1,77E-05","module":"A5","scenario":null},{"value":"2,53E-02","module":"B6","scenario":null},{"value":"0,00E+00","module":"C1","scenario":null},{"value":"1,62E-04","module":"C2","scenario":null},{"value":"1,01E-04","module":"C3","scenario":null},{"value":"8,43E-05","module":"C4","scenario":null},{"value":"-8,53E-03","module":"D","scenario":null},{"value":"5,05E-02","module":"A1A3","scenario":null}]},{"parameter":"EP-terrestrial","unit":"mol N-eq.","values":[{"value":"5,70E-01","module":"A1","scenario":null},{"value":"4,69E-04","module":"A2","scenario":null},{"value":"1,54E-03","module":"A3","scenario":null},{"value":"1,02E-01","module":"A4","scenario":null},{"value":"1,92E-04","module":"A5","scenario":null},{"value":"3,29E-01","module":"B6","scenario":null},{"value":"0,00E+00","module":"C1","scenario":null},{"value":"1,82E-03","module":"C2","scenario":null},{"value":"1,11E-03","module":"C3","scenario":null},{"value":"7,26E-04","module":"C4","scenario":null},{"value":"-1,04E-01","module":"D","scenario":null},{"value":"5,72E-01","module":"A1A3","scenario":null}]},{"parameter":"GWP-IOBC","unit":"kg CO2-eq","values":[{"value":"4,59E+01","module":"A1","scenario":null},{"value":"7,13E-02","module":"A2","scenario":null},{"value":"1,41E-01","module":"A3","scenario":null},{"value":"2,58E+00","module":"A4","scenario":null},{"value":"1,13E-02","module":"A5","scenario":null},{"value":"3,03E+01","module":"B6","scenario":null},{"value":"0,00E+00","module":"C1","scenario":null},{"value":"2,86E-01","module":"C2","scenario":null},{"value":"4,60E-01","module":"C3","scenario":null},{"value":"6,05E-02","module":"C4","scenario":null},{"value":"-7,17E+00","module":"D","scenario":null},{"value":"4,61E+01","module":"A1A3","scenario":null}]}],"additional_environmental_impact":[{"parameter":"PM","unit":"Disease incidence","values":[{"value":"2,94E-06","module":"A1","scenario":null},{"value":"4,61E-09","module":"A2","scenario":null},{"value":"7,70E-09","module":"A3","scenario":null},{"value":"9,47E-08","module":"A4","scenario":null},{"value":"7,91E-10","module":"A5","scenario":null},{"value":"1,65E-06","module":"B6","scenario":null},{"value":"0,00E+00","module":"C1","scenario":null},{"value":"1,75E-08","module":"C2","scenario":null},{"value":"2,75E-09","module":"C3","scenario":null},{"value":"4,24E-09","module":"C4","scenario":null},{"value":"-5,16E-07","module":"D","scenario":null},{"value":"2,96E-06","module":"A1A3","scenario":null}]},{"parameter":"ETP-fw","unit":"CTUe","values":[{"value":"3,57E+03","module":"A1","scenario":null},{"value":"8,53E-01","module":"A2","scenario":null},{"value":"8,55E+00","module":"A3","scenario":null},{"value":"2,51E+01","module":"A4","scenario":null},{"value":"2,11E-01","module":"A5","scenario":null},{"value":"1,83E+03","module":"B6","scenario":null},{"value":"0,00E+00","module":"C1","scenario":null},{"value":"3,20E+00","module":"C2","scenario":null},{"value":"2,33E+00","module":"C3","scenario":null},{"value":"5,71E+02","module":"C4","scenario":null},{"value":"-8,89E+02","module":"D","scenario":null},{"value":"3,58E+03","module":"A1A3","scenario":null}]},{"parameter":"HTP-c","unit":"CTUh","values":[{"value":"1,58E-07","module":"A1","scenario":null},{"value":"0,00E+00","module":"A2","scenario":null},{"value":"4,08E-10","module":"A3","scenario":null},{"value":"0,00E+00","module":"A4","scenario":null},{"value":"6,00E-12","module":"A5","scenario":null},{"value":"8,73E-08","module":"B6","scenario":null},{"value":"0,00E+00","module":"C1","scenario":null},{"value":"0,00E+00","module":"C2","scenario":null},{"value":"1,37E-09","module":"C3","scenario":null},{"value":"1,42E-10","module":"C4","scenario":null},{"value":"-2,33E-08","module":"D","scenario":null},{"value":"1,59E-07","module":"A1A3","scenario":null}]},{"parameter":"HTP-nc","unit":"CTUh","values":[{"value":"2,34E-06","module":"A1","scenario":null},{"value":"8,31E-10","module":"A2","scenario":null},{"value":"9,61E-09","module":"A3","scenario":null},{"value":"1,88E-08","module":"A4","scenario":null},{"value":"2,65E-10","module":"A5","scenario":null},{"value":"2,06E-06","module":"B6","scenario":null},{"value":"0,00E+00","module":"C1","scenario":null},{"value":"3,50E-09","module":"C2","scenario":null},{"value":"8,11E-08","module":"C3","scenario":null},{"value":"1,30E-09","module":"C4","scenario":null},{"value":"7,26E-08","module":"D","scenario":null},{"value":"2,35E-06","module":"A1A3","scenario":null}]},{"parameter":"SQP","unit":"-","values":[{"value":"1,62E+02","module":"A1","scenario":null},{"value":"7,21E-01","module":"A2","scenario":null},{"value":"9,45E-01","module":"A3","scenario":null},{"value":"1,80E+01","module":"A4","scenario":null},{"value":"1,06E-01","module":"A5","scenario":null},{"value":"2,02E+02","module":"B6","scenario":null},{"value":"0,00E+00","module":"C1","scenario":null},{"value":"3,02E+00","module":"C2","scenario":null},{"value":"2,14E-01","module":"C3","scenario":null},{"value":"1,39E+00","module":"C4","scenario":null},{"value":"-1,80E+01","module":"D","scenario":null},{"value":"1,63E+02","module":"A1A3","scenario":null}]},{"parameter":"IRP","unit":"kBq U235-eq","values":[{"value":"1,96E+00","module":"A1","scenario":null},{"value":"4,37E-03","module":"A2","scenario":null},{"value":"3,40E-02","module":"A3","scenario":null},{"value":"1,58E-01","module":"A4","scenario":null},{"value":"6,78E-04","module":"A5","scenario":null},{"value":"7,29E+00","module":"B6","scenario":null},{"value":"0,00E+00","module":"C1","scenario":null},{"value":"1,89E-02","module":"C2","scenario":null},{"value":"4,65E-03","module":"C3","scenario":null},{"value":"2,64E-03","module":"C4","scenario":null},{"value":"-4,77E-02","module":"D","scenario":null},{"value":"2,00E+00","module":"A1A3","scenario":null}]}],"resource_use":[{"parameter":"PERE","unit":"MJ","values":[{"value":"6,01E+01","module":"A1","scenario":null},{"value":"1,19E-02","module":"A2","scenario":null},{"value":"2,43E+01","module":"A3","scenario":null},{"value":"4,15E-01","module":"A4","scenario":null},{"value":"2,61E-03","module":"A5","scenario":null},{"value":"5,20E+03","module":"B6","scenario":null},{"value":"0,00E+00","module":"C1","scenario":null},{"value":"6,18E-02","module":"C2","scenario":null},{"value":"1,34E-01","module":"C3","scenario":null},{"value":"1,45E-01","module":"C4","scenario":null},{"value":"-6,64E+00","module":"D","scenario":null},{"value":"8,44E+01","module":"A1A3","scenario":null}]},{"parameter":"PERM","unit":"","values":[{"value":"4,82E+00","module":"A1","scenario":null},{"value":"0,00E+00","module":"A2","scenario":null},{"value":"0,00E+00","module":"A3","scenario":null},{"value":"0,00E+00","module":"A4","scenario":null},{"value":"-4,09E+00","module":"A5","scenario":null},{"value":"0,00E+00","module":"B6","scenario":null},{"value":"0,00E+00","module":"C1","scenario":null},{"value":"0,00E+00","module":"C2","scenario":null},{"value":"0,00E+00","module":"C3","scenario":null},{"value":"0,00E+00","module":"C4","scenario":null},{"value":"0,00E+00","module":"D","scenario":null},{"value":"4,82E+00","module":"A1A3","scenario":null}]},{"parameter":"PERT","unit":"MJ","values":[{"value":"6,49E+01","module":"A1","scenario":null},{"value":"1,19E-02","module":"A2","scenario":null},{"value":"2,43E+01","module":"A3","scenario":null},{"value":"4,15E-01","module":"A4","scenario":null},{"value":"-4,09E+00","module":"A5","scenario":null},{"value":"5,20E+03","module":"B6","scenario":null},{"value":"0,00E+00","module":"C1","scenario":null},{"value":"6,18E-02","module":"C2","scenario":null},{"value":"1,34E-01","module":"C3","scenario":null},{"value":"1,45E-01","module":"C4","scenario":null},{"value":"-6,64E+00","module":"D","scenario":null},{"value":"8,92E+01","module":"A1A3","scenario":null}]},{"parameter":"PENRE","unit":"MJ","values":[{"value":"5,26E+02","module":"A1","scenario":null},{"value":"1,05E+00","module":"A2","scenario":null},{"value":"1,88E+00","module":"A3","scenario":null},{"value":"3,65E+01","module":"A4","scenario":null},{"value":"1,58E-01","module":"A5","scenario":null},{"value":"4,02E+02","module":"B6","scenario":null},{"value":"0,00E+00","module":"C1","scenario":null},{"value":"4,32E+00","module":"C2","scenario":null},{"value":"9,20E-01","module":"C3","scenario":null},{"value":"6,28E-01","module":"C4","scenario":null},{"value":"-4,99E+01","module":"D","scenario":null},{"value":"5,29E+02","module":"A1A3","scenario":null}]},{"parameter":"PENRM","unit":"MJ","values":[{"value":"9,68E+00","module":"A1","scenario":null},{"value":"0,00E+00","module":"A2","scenario":null},{"value":"0,00E+00","module":"A3","scenario":null},{"value":"0,00E+00","module":"A4","scenario":null},{"value":"0,00E+00","module":"A5","scenario":null},{"value":"0,00E+00","module":"B6","scenario":null},{"value":"0,00E+00","module":"C1","scenario":null},{"value":"0,00E+00","module":"C2","scenario":null},{"value":"-1,14E+01","module":"C3","scenario":null},{"value":"0,00E+00","module":"C4","scenario":null},{"value":"0,00E+00","module":"D","scenario":null},{"value":"9,68E+00","module":"A1A3","scenario":null}]},{"parameter":"PENRT","unit":"MJ","values":[{"value":"5,36E+02","module":"A1","scenario":null},{"value":"1,05E+00","module":"A2","scenario":null},{"value":"1,88E+00","module":"A3","scenario":null},{"value":"3,65E+01","module":"A4","scenario":null},{"value":"1,58E-01","module":"A5","scenario":null},{"value":"4,02E+02","module":"B6","scenario":null},{"value":"0,00E+00","module":"C1","scenario":null},{"value":"4,32E+00","module":"C2","scenario":null},{"value":"-1,05E+01","module":"C3","scenario":null},{"value":"6,28E-01","module":"C4","scenario":null},{"value":"-4,99E+01","module":"D","scenario":null},{"value":"5,39E+02","module":"A1A3","scenario":null}]},{"parameter":"SM","unit":"kg","values":[{"value":"9,45E-01","module":"A1","scenario":null},{"value":"0,00E+00","module":"A2","scenario":null},{"value":"0,00E+00","module":"A3","scenario":null},{"value":"0,00E+00","module":"A4","scenario":null},{"value":"0,00E+00","module":"A5","scenario":null},{"value":"0,00E+00","module":"B6","scenario":null},{"value":"0,00E+00","module":"C1","scenario":null},{"value":"0,00E+00","module":"C2","scenario":null},{"value":"0,00E+00","module":"C3","scenario":null},{"value":"2,64E-03","module":"C4","scenario":null},{"value":"1,41E-02","module":"D","scenario":null},{"value":"9,45E-01","module":"A1A3","scenario":null}]},{"parameter":"RSF","unit":"MJ","values":[{"value":"1,56E-02","module":"A1","scenario":null},{"value":"2,33E-04","module":"A2","scenario":null},{"value":"1,91E-02","module":"A3","scenario":null},{"value":"1,34E-02","module":"A4","scenario":null},{"value":"8,65E-05","module":"A5","scenario":null},{"value":"4,09E+00","module":"B6","scenario":null},{"value":"0,00E+00","module":"C1","scenario":null},{"value":"2,21E-03","module":"C2","scenario":null},{"value":"2,08E-03","module":"C3","scenario":null},{"value":"1,13E-03","module":"C4","scenario":null},{"value":"1,43E-01","module":"D","scenario":null},{"value":"3,50E-02","module":"A1A3","scenario":null}]},{"parameter":"NRSF","unit":"MJ","values":[{"value":"8,19E-03","module":"A1","scenario":null},{"value":"1,98E-03","module":"A2","scenario":null},{"value":"4,75E-02","module":"A3","scenario":null},{"value":"7,31E-02","module":"A4","scenario":null},{"value":"3,57E-04","module":"A5","scenario":null},{"value":"1,02E+01","module":"B6","scenario":null},{"value":"0,00E+00","module":"C1","scenario":null},{"value":"7,91E-03","module":"C2","scenario":null},{"value":"-7,58E-05","module":"C3","scenario":null},{"value":"2,29E-02","module":"C4","scenario":null},{"value":"4,00E+00","module":"D","scenario":null},{"value":"5,77E-02","module":"A1A3","scenario":null}]},{"parameter":"FW","unit":"m3","values":[{"value":"4,10E-01","module":"A1","scenario":null},{"value":"1,18E-04","module":"A2","scenario":null},{"value":"1,81E-01","module":"A3","scenario":null},{"value":"3,19E-03","module":"A4","scenario":null},{"value":"7,47E-05","module":"A5","scenario":null},{"value":"3,89E+01","module":"B6","scenario":null},{"value":"0,00E+00","module":"C1","scenario":null},{"value":"4,62E-04","module":"C2","scenario":null},{"value":"1,08E-03","module":"C3","scenario":null},{"value":"5,99E-04","module":"C4","scenario":null},{"value":"-2,43E-02","module":"D","scenario":null},{"value":"5,91E-01","module":"A1A3","scenario":null}]}],"end_of_life_waste":[{"parameter":"HWD","unit":"kg","values":[{"value":"1,52E+00","module":"A1","scenario":null},{"value":"9,51E-05","module":"A2","scenario":null},{"value":"1,20E-03","module":"A3","scenario":null},{"value":"1,85E-03","module":"A4","scenario":null},{"value":"0,00E+00","module":"A5","scenario":null},{"value":"2,58E-01","module":"B6","scenario":null},{"value":"0,00E+00","module":"C1","scenario":null},{"value":"2,23E-04","module":"C2","scenario":null},{"value":"3,89E-05","module":"C3","scenario":null},{"value":"1,57E-01","module":"C4","scenario":null},{"value":"-2,57E-02","module":"D","scenario":null},{"value":"1,53E+00","module":"A1A3","scenario":null}]},{"parameter":"NHWD","unit":"kg","values":[{"value":"2,98E+01","module":"A1","scenario":null},{"value":"5,05E-02","module":"A2","scenario":null},{"value":"1,44E-01","module":"A3","scenario":null},{"value":"1,16E+00","module":"A4","scenario":null},{"value":"7,00E-01","module":"A5","scenario":null},{"value":"3,09E+01","module":"B6","scenario":null},{"value":"0,00E+00","module":"C1","scenario":null},{"value":"2,10E-01","module":"C2","scenario":null},{"value":"5,42E-02","module":"C3","scenario":null},{"value":"1,09E+00","module":"C4","scenario":null},{"value":"-1,85E+00","module":"D","scenario":null},{"value":"3,00E+01","module":"A1A3","scenario":null}]},{"parameter":"RWD","unit":"kg","values":[{"value":"1,26E-03","module":"A1","scenario":null},{"value":"6,91E-06","module":"A2","scenario":null},{"value":"1,68E-05","module":"A3","scenario":null},{"value":"2,50E-04","module":"A4","scenario":null},{"value":"0,00E+00","module":"A5","scenario":null},{"value":"3,60E-03","module":"B6","scenario":null},{"value":"0,00E+00","module":"C1","scenario":null},{"value":"2,94E-05","module":"C2","scenario":null},{"value":"2,04E-06","module":"C3","scenario":null},{"value":"2,37E-06","module":"C4","scenario":null},{"value":"-4,24E-05","module":"D","scenario":null},{"value":"1,29E-03","module":"A1A3","scenario":null}]}],"end_of_life_flow":[{"parameter":"CRU","unit":"kg","values":[{"value":"0,00E+00","module":"A1","scenario":null},{"value":"0,00E+00","module":"A2","scenario":null},{"value":"0,00E+00","module":"A3","scenario":null},{"value":"0,00E+00","module":"A4","scenario":null},{"value":"0,00E+00","module":"A5","scenario":null},{"value":"0,00E+00","module":"B6","scenario":null},{"value":"0,00E+00","module":"C1","scenario":null},{"value":"0,00E+00","module":"C2","scenario":null},{"value":"0,00E+00","module":"C3","scenario":null},{"value":"0,00E+00","module":"C4","scenario":null},{"value":"0,00E+00","module":"D","scenario":null},{"value":"0,00E+00","module":"A1A3","scenario":null}]},{"parameter":"MFR","unit":"kg","values":[{"value":"0,00E+00","module":"A1","scenario":null},{"value":"0,00E+00","module":"A2","scenario":null},{"value":"0,00E+00","module":"A3","scenario":null},{"value":"0,00E+00","module":"A4","scenario":null},{"value":"6,51E-01","module":"A5","scenario":null},{"value":"0,00E+00","module":"B6","scenario":null},{"value":"0,00E+00","module":"C1","scenario":null},{"value":"0,00E+00","module":"C2","scenario":null},{"value":"3,65E+00","module":"C3","scenario":null},{"value":"1,40E-05","module":"C4","scenario":null},{"value":"-5,51E-04","module":"D","scenario":null},{"value":"0,00E+00","module":"A1A3","scenario":null}]},{"parameter":"MER","unit":"kg","values":[{"value":"0,00E+00","module":"A1","scenario":null},{"value":"0,00E+00","module":"A2","scenario":null},{"value":"0,00E+00","module":"A3","scenario":null},{"value":"0,00E+00","module":"A4","scenario":null},{"value":"9,53E-07","module":"A5","scenario":null},{"value":"0,00E+00","module":"B6","scenario":null},{"value":"0,00E+00","module":"C1","scenario":null},{"value":"0,00E+00","module":"C2","scenario":null},{"value":"1,57E-01","module":"C3","scenario":null},{"value":"3,43E-07","module":"C4","scenario":null},{"value":"-7,25E-05","module":"D","scenario":null},{"value":"0,00E+00","module":"A1A3","scenario":null}]},{"parameter":"EEE","unit":"MJ","values":[{"value":"0,00E+00","module":"A1","scenario":null},{"value":"0,00E+00","module":"A2","scenario":null},{"value":"0,00E+00","module":"A3","scenario":null},{"value":"0,00E+00","module":"A4","scenario":null},{"value":"4,00E-02","module":"A5","scenario":null},{"value":"0,00E+00","module":"B6","scenario":null},{"value":"0,00E+00","module":"C1","scenario":null},{"value":"0,00E+00","module":"C2","scenario":null},{"value":"2,41E-01","module":"C3","scenario":null},{"value":"2,23E-05","module":"C4","scenario":null},{"value":"-1,78E-04","module":"D","scenario":null},{"value":"0,00E+00","module":"A1A3","scenario":null}]},{"parameter":"EET","unit":"MJ","values":[{"value":"0,00E+00","module":"A1","scenario":null},{"value":"0,00E+00","module":"A2","scenario":null},{"value":"0,00E+00","module":"A3","scenario":null},{"value":"0,00E+00","module":"A4","scenario":null},{"value":"6,06E-01","module":"A5","scenario":null},{"value":"0,00E+00","module":"B6","scenario":null},{"value":"0,00E+00","module":"C1","scenario":null},{"value":"0,00E+00","module":"C2","scenario":null},{"value":"3,64E+00","module":"C3","scenario":null},{"value":"3,37E-04","module":"C4","scenario":null},{"value":"-2,69E-03","module":"D","scenario":null},{"value":"0,00E+00","module":"A1A3","scenario":null}]}]}