{
    "product_name": "Fenomastic My Home Smooth Silk, Jotun Paints Co. L.L.C. (Oman)",
    "epd_id": "NEPD-3727-2679-EN",
    "declared_unit": {
        "unit": "kg",
        "amount": 1.0
    },
    "compliance": [
        "EN 15804",
        "ISO 14025",
        "ISO 21930"
    ],
    "producer_name": "Jotun A/S",
    "environmental_impact": [
        {
            "parameter": "GWP-total",
            "values": [
                {
                    "value": "2,13E+00",
                    "module": "A1",
                    "scenario": null
                },
                {
                    "value": "7,28E-02",
                    "module": "A2",
                    "scenario": null
                },
                {
                    "value": "1,04E-01",
                    "module": "A3",
                    "scenario": null
                }
            ]
        },
        {
            "parameter": "ODP",
            "values": [
                {
                    "value": "1,72E-07",
                    "module": "A1",
                    "scenario": null
                },
                {
                    "value": "1,34E-08",
                    "module": "A2",
                    "scenario": null
                },
                {
                    "value": "1,45E-08",
                    "module": "A3",
                    "scenario": null
                }
            ]
        },
        {
            "parameter": "AP",
            "values": [
                {
                    "value": "1,31E-02",
                    "module": "A1",
                    "scenario": null
                },
                {
                    "value": "9,97E-04",
                    "module": "A2",
                    "scenario": null
                },
                {
                    "value": "6,45E-04",
                    "module": "A3",
                    "scenario": null
                }
            ]
        },
        {
            "parameter": "EP",
            "values": [
                {
                    "value": "3,03E-03",
                    "module": "A1",
                    "scenario": null
                },
                {
                    "value": "1,26E-04",
                    "module": "A2",
                    "scenario": null
                },
                {
                    "value": "8,18E-05",
                    "module": "A3",
                    "scenario": null
                }
            ]
        },
        {
            "parameter": "POCP",
            "values": [
                {
                    "value": "1,10E-03",
                    "module": "A1",
                    "scenario": null
                },
                {
                    "value": "3,30E-05",
                    "module": "A2",
                    "scenario": null
                },
                {
                    "value": "2,74E-05",
                    "module": "A3",
                    "scenario": null
                }
            ]
        },
        {
            "parameter": "ADPE",
            "values": [
                {
                    "value": "2,21E-05",
                    "module": "A1",
                    "scenario": null
                },
                {
                    "value": "6,87E-08",
                    "module": "A2",
                    "scenario": null
                },
                {
                    "value": "2,04E-07",
                    "module": "A3",
                    "scenario": null
                }
            ]
        },
        {
            "parameter": "ADPF",
            "values": [
                {
                    "value": "3,15E+01",
                    "module": "A1",
                    "scenario": null
                },
                {
                    "value": "1,12E+00",
                    "module": "A2",
                    "scenario": null
                },
                {
                    "value": "1,55E+00",
                    "module": "A3",
                    "scenario": null
                }
            ]
        }
    ],
    "additional_environmental_impact": [],
    "resource_use": [
        {
            "parameter": "PERE",
            "values": [
                {
                    "value": "2,41E+00",
                    "module": "A1",
                    "scenario": null
                },
                {
                    "value": "2,09E-02",
                    "module": "A2",
                    "scenario": null
                },
                {
                    "value": "9,32E-03",
                    "module": "A3",
                    "scenario": null
                }
            ]
        },
        {
            "parameter": "PERM",
            "values": [
                {
                    "value": "5,54E-01",
                    "module": "A1",
                    "scenario": null
                },
                {
                    "value": "4,76E-03",
                    "module": "A2",
                    "scenario": null
                },
                {
                    "value": "1,96E-03",
                    "module": "A3",
                    "scenario": null
                }
            ]
        },
        {
            "parameter": "PERT",
            "values": [
                {
                    "value": "2,96E+00",
                    "module": "A1",
                    "scenario": null
                },
                {
                    "value": "2,56E-02",
                    "module": "A2",
                    "scenario": null
                },
                {
                    "value": "1,13E-02",
                    "module": "A3",
                    "scenario": null
                }
            ]
        },
        {
            "parameter": "PENRE",
            "values": [
                {
                    "value": "3,43E+01",
                    "module": "A1",
                    "scenario": null
                },
                {
                    "value": "1,16E+00",
                    "module": "A2",
                    "scenario": null
                },
                {
                    "value": "1,57E+00",
                    "module": "A3",
                    "scenario": null
                }
            ]
        },
        {
            "parameter": "PENRM",
            "values": [
                {
                    "value": "0,00E+00",
                    "module": "A1",
                    "scenario": null
                },
                {
                    "value": "0,00E+00",
                    "module": "A2",
                    "scenario": null
                },
                {
                    "value": "0,00E+00",
                    "module": "A3",
                    "scenario": null
                }
            ]
        },
        {
            "parameter": "PENRT",
            "values": [
                {
                    "value": "3,43E+01",
                    "module": "A1",
                    "scenario": null
                },
                {
                    "value": "1,16E+00",
                    "module": "A2",
                    "scenario": null
                },
                {
                    "value": "1,57E+00",
                    "module": "A3",
                    "scenario": null
                }
            ]
        },
        {
            "parameter": "SM",
            "values": [
                {
                    "value": "0,00E+00",
                    "module": "A1",
                    "scenario": null
                },
                {
                    "value": "0,00E+00",
                    "module": "A2",
                    "scenario": null
                },
                {
                    "value": "0,00E+00",
                    "module": "A3",
                    "scenario": null
                }
            ]
        },
        {
            "parameter": "RSF",
            "values": [
                {
                    "value": "0,00E+00",
                    "module": "A1",
                    "scenario": null
                },
                {
                    "value": "0,00E+00",
                    "module": "A2",
                    "scenario": null
                },
                {
                    "value": "0,00E+00",
                    "module": "A3",
                    "scenario": null
                }
            ]
        },
        {
            "parameter": "NRSF",
            "values": [
                {
                    "value": "0,00E+00",
                    "module": "A1",
                    "scenario": null
                },
                {
                    "value": "0,00E+00",
                    "module": "A2",
                    "scenario": null
                },
                {
                    "value": "0,00E+00",
                    "module": "A3",
                    "scenario": null
                }
            ]
        },
        {
            "parameter": "FW",
            "values": [
                {
                    "value": "3,21E-02",
                    "module": "A1",
                    "scenario": null
                },
                {
                    "value": "2,03E-04",
                    "module": "A2",
                    "scenario": null
                },
                {
                    "value": "2,55E-04",
                    "module": "A3",
                    "scenario": null
                }
            ]
        }
    ],
    "end_of_life_waste": [
        {
            "parameter": "HWD",
            "values": [
                {
                    "value": "3,37E-05",
                    "module": "A1",
                    "scenario": null
                },
                {
                    "value": "6,19E-07",
                    "module": "A2",
                    "scenario": null
                },
                {
                    "value": "8,40E-06",
                    "module": "A3",
                    "scenario": null
                }
            ]
        },
        {
            "parameter": "NHWD",
            "values": [
                {
                    "value": "1,54E+00",
                    "module": "A1",
                    "scenario": null
                },
                {
                    "value": "5,32E-02",
                    "module": "A2",
                    "scenario": null
                },
                {
                    "value": "1,89E-02",
                    "module": "A3",
                    "scenario": null
                }
            ]
        },
        {
            "parameter": "RWD",
            "values": [
                {
                    "value": "0,00E+00",
                    "module": "A1",
                    "scenario": null
                },
                {
                    "value": "0,00E+00",
                    "module": "A2",
                    "scenario": null
                },
                {
                    "value": "1,43E-06",
                    "module": "A3",
                    "scenario": null
                }
            ]
        }
    ],
    "end_of_life_flow": [
        {
            "parameter": "CRU",
            "values": [
                {
                    "value": "0,00E+00",
                    "module": "A1",
                    "scenario": null
                },
                {
                    "value": "0,00E+00",
                    "module": "A2",
                    "scenario": null
                },
                {
                    "value": "0,00E+00",
                    "module": "A3",
                    "scenario": null
                }
            ]
        },
        {
            "parameter": "MFR",
            "values": [
                {
                    "value": "0,00E+00",
                    "module": "A1",
                    "scenario": null
                },
                {
                    "value": "0,00E+00",
                    "module": "A2",
                    "scenario": null
                },
                {
                    "value": "1,13E-03",
                    "module": "A3",
                    "scenario": null
                }
            ]
        },
        {
            "parameter": "MER",
            "values": [
                {
                    "value": "0,00E+00",
                    "module": "A1",
                    "scenario": null
                },
                {
                    "value": "0,00E+00",
                    "module": "A2",
                    "scenario": null
                },
                {
                    "value": "2,82E-03",
                    "module": "A3",
                    "scenario": null
                }
            ]
        },
        {
            "parameter": "EEE",
            "values": [
                {
                    "value": "0,00E+00",
                    "module": "A1",
                    "scenario": null
                },
                {
                    "value": "0,00E+00",
                    "module": "A2",
                    "scenario": null
                },
                {
                    "value": "0,00E+00",
                    "module": "A3",
                    "scenario": null
                }
            ]
        },
        {
            "parameter": "EET",
            "values": [
                {
                    "value": "0,00E+00",
                    "module": "A1",
                    "scenario": null
                },
                {
                    "value": "0,00E+00",
                    "module": "A2",
                    "scenario": null
                },
                {
                    "value": "0,00E+00",
                    "module": "A3",
                    "scenario": null
                }
            ]
        }
    ]
}