{"product_name":"UNI-GREEN BETON (C30/37 Slump Concrete in Moderate Environmental Exposure Class)","epd_id":"NEPD-5328-4652-EN","declared_unit":{"unit":"m3","amount":1},"compliance":["EN 15804+A2","ISO 14025","ISO 21930"],"producer_name":"Unicon A/S","environmental_impact":[{"parameter":"GWP-total","unit":"kg CO2-eq","values":[{"value":"1,86E+02","module":"A1","scenario":null},{"value":"2,22E+01","module":"A2","scenario":null},{"value":"2,95E+00","module":"A3","scenario":null},{"value":"3,30E+00","module":"A4","scenario":null},{"value":"8,85E+00","module":"C1","scenario":null},{"value":"5,03E+00","module":"C2","scenario":null},{"value":"1,54E+00","module":"C3","scenario":null},{"value":"3,07E-01","module":"C4","scenario":null},{"value":"-5,00E+00","module":"D","scenario":null},{"value":"2,11E+02","module":"A1A3","scenario":null}]},{"parameter":"GWP-fossil","unit":"kg CO2-eq","values":[{"value":"1,87E+02","module":"A1","scenario":null},{"value":"2,21E+01","module":"A2","scenario":null},{"value":"2,93E+00","module":"A3","scenario":null},{"value":"3,29E+00","module":"A4","scenario":null},{"value":"8,85E+00","module":"C1","scenario":null},{"value":"5,03E+00","module":"C2","scenario":null},{"value":"1,52E+00","module":"C3","scenario":null},{"value":"3,07E-01","module":"C4","scenario":null},{"value":"-4,90E+00","module":"D","scenario":null},{"value":"2,12E+02","module":"A1A3","scenario":null}]},{"parameter":"GWP-biogenic","unit":"kg CO2-eq","values":[{"value":"-5,30E-01","module":"A1","scenario":null},{"value":"5,91E-03","module":"A2","scenario":null},{"value":"2,35E-02","module":"A3","scenario":null},{"value":"1,41E-03","module":"A4","scenario":null},{"value":"1,66E-03","module":"C1","scenario":null},{"value":"2,06E-03","module":"C2","scenario":null},{"value":"1,31E-02","module":"C3","scenario":null},{"value":"2,61E-04","module":"C4","scenario":null},{"value":"-9,78E-02","module":"D","scenario":null},{"value":"-5,00E-01","module":"A1A3","scenario":null}]},{"parameter":"GWP-luluc","unit":"kg CO2-eq","values":[{"value":"3,97E-02","module":"A1","scenario":null},{"value":"4,65E-03","module":"A2","scenario":null},{"value":"2,24E-03","module":"A3","scenario":null},{"value":"1,00E-03","module":"A4","scenario":null},{"value":"6,98E-04","module":"C1","scenario":null},{"value":"1,47E-03","module":"C2","scenario":null},{"value":"2,10E-03","module":"C3","scenario":null},{"value":"6,02E-05","module":"C4","scenario":null},{"value":"-3,31E-03","module":"D","scenario":null},{"value":"4,65E-02","module":"A1A3","scenario":null}]},{"parameter":"ODP","unit":"kg CFC11-eq","values":[{"value":"7,49E-06","module":"A1","scenario":null},{"value":"4,92E-06","module":"A2","scenario":null},{"value":"3,32E-07","module":"A3","scenario":null},{"value":"7,94E-07","module":"A4","scenario":null},{"value":"1,91E-06","module":"C1","scenario":null},{"value":"1,16E-06","module":"C2","scenario":null},{"value":"3,00E-07","module":"C3","scenario":null},{"value":"1,49E-07","module":"C4","scenario":null},{"value":"-8,93E-07","module":"D","scenario":null},{"value":"1,27E-05","module":"A1A3","scenario":null}]},{"parameter":"AP","unit":"mol H+-eq","values":[{"value":"5,48E-01","module":"A1","scenario":null},{"value":"4,07E-01","module":"A2","scenario":null},{"value":"1,57E-02","module":"A3","scenario":null},{"value":"1,06E-02","module":"A4","scenario":null},{"value":"9,26E-02","module":"C1","scenario":null},{"value":"2,11E-02","module":"C2","scenario":null},{"value":"1,23E-02","module":"C3","scenario":null},{"value":"3,00E-03","module":"C4","scenario":null},{"value":"-4,41E-02","module":"D","scenario":null},{"value":"9,71E-01","module":"A1A3","scenario":null}]},{"parameter":"POCP","unit":"kg NMVOC-eq","values":[{"value":"3,13E-01","module":"A1","scenario":null},{"value":"2,82E-01","module":"A2","scenario":null},{"value":"1,14E-02","module":"A3","scenario":null},{"value":"1,02E-02","module":"A4","scenario":null},{"value":"1,23E-01","module":"C1","scenario":null},{"value":"2,26E-02","module":"C2","scenario":null},{"value":"1,11E-02","module":"C3","scenario":null},{"value":"3,54E-03","module":"C4","scenario":null},{"value":"-4,75E-02","module":"D","scenario":null},{"value":"6,06E-01","module":"A1A3","scenario":null}]},{"parameter":"ADPE","unit":"kg Sb-eq","values":[{"value":"6,51E-04","module":"A1","scenario":null},{"value":"1,93E-04","module":"A2","scenario":null},{"value":"1,60E-05","module":"A3","scenario":null},{"value":"5,87E-05","module":"A4","scenario":null},{"value":"1,36E-05","module":"C1","scenario":null},{"value":"8,58E-05","module":"C2","scenario":null},{"value":"1,93E-05","module":"C3","scenario":null},{"value":"2,72E-06","module":"C4","scenario":null},{"value":"-4,35E-04","module":"D","scenario":null},{"value":"8,60E-04","module":"A1A3","scenario":null}]},{"parameter":"ADPF","unit":"MJ","values":[{"value":"1,20E+03","module":"A1","scenario":null},{"value":"3,13E+02","module":"A2","scenario":null},{"value":"4,07E+01","module":"A3","scenario":null},{"value":"5,35E+01","module":"A4","scenario":null},{"value":"1,22E+02","module":"C1","scenario":null},{"value":"7,82E+01","module":"C2","scenario":null},{"value":"4,72E+01","module":"C3","scenario":null},{"value":"9,90E+00","module":"C4","scenario":null},{"value":"-8,29E+01","module":"D","scenario":null},{"value":"1,55E+03","module":"A1A3","scenario":null}]},{"parameter":"WDP","unit":"m3 world-eq. Deprived","values":[{"value":"3,29E+03","module":"A1","scenario":null},{"value":"1,53E+02","module":"A2","scenario":null},{"value":"3,28E+02","module":"A3","scenario":null},{"value":"4,10E+01","module":"A4","scenario":null},{"value":"2,59E+01","module":"C1","scenario":null},{"value":"6,00E+01","module":"C2","scenario":null},{"value":"5,21E+03","module":"C3","scenario":null},{"value":"2,08E+01","module":"C4","scenario":null},{"value":"-3,89E+03","module":"D","scenario":null},{"value":"3,78E+03","module":"A1A3","scenario":null}]},{"parameter":"EP-freshwater","unit":"kg P-eq","values":[{"value":"4,59E-03","module":"A1","scenario":null},{"value":"9,89E-05","module":"A2","scenario":null},{"value":"1,34E-04","module":"A3","scenario":null},{"value":"2,62E-05","module":"A4","scenario":null},{"value":"3,22E-05","module":"C1","scenario":null},{"value":"3,83E-05","module":"C2","scenario":null},{"value":"9,60E-05","module":"C3","scenario":null},{"value":"2,29E-06","module":"C4","scenario":null},{"value":"-1,30E-04","module":"D","scenario":null},{"value":"4,82E-03","module":"A1A3","scenario":null}]},{"parameter":"EP-marine","unit":"kg N-eq","values":[{"value":"8,82E-02","module":"A1","scenario":null},{"value":"9,51E-02","module":"A2","scenario":null},{"value":"3,66E-03","module":"A3","scenario":null},{"value":"2,32E-03","module":"A4","scenario":null},{"value":"4,09E-02","module":"C1","scenario":null},{"value":"6,35E-03","module":"C2","scenario":null},{"value":"3,61E-03","module":"C3","scenario":null},{"value":"1,12E-03","module":"C4","scenario":null},{"value":"-1,53E-02","module":"D","scenario":null},{"value":"1,87E-01","module":"A1A3","scenario":null}]},{"parameter":"EP-terrestrial","unit":"mol N-eq.","values":[{"value":"9,88E-01","module":"A1","scenario":null},{"value":"1,06E+00","module":"A2","scenario":null},{"value":"4,37E-02","module":"A3","scenario":null},{"value":"2,59E-02","module":"A4","scenario":null},{"value":"4,42E-01","module":"C1","scenario":null},{"value":"7,03E-02","module":"C2","scenario":null},{"value":"4,15E-02","module":"C3","scenario":null},{"value":"1,24E-02","module":"C4","scenario":null},{"value":"-1,80E-01","module":"D","scenario":null},{"value":"2,09E+00","module":"A1A3","scenario":null}]},{"parameter":"GWP-IOBC","unit":"kg CO2-eq","values":[{"value":"1,87E+02","module":"A1","scenario":null},{"value":"2,22E+01","module":"A2","scenario":null},{"value":"3,41E+00","module":"A3","scenario":null},{"value":"3,30E+00","module":"A4","scenario":null},{"value":"8,85E+00","module":"C1","scenario":null},{"value":"5,03E+00","module":"C2","scenario":null},{"value":"1,52E+00","module":"C3","scenario":null},{"value":"3,07E-01","module":"C4","scenario":null},{"value":"-5,24E+00","module":"D","scenario":null},{"value":"2,13E+02","module":"A1A3","scenario":null}]}],"additional_environmental_impact":[{"parameter":"PM","unit":"Disease incidence","values":[{"value":"5,34E-06","module":"A1","scenario":null},{"value":"1,28E-06","module":"A2","scenario":null},{"value":"1,94E-07","module":"A3","scenario":null},{"value":"3,03E-07","module":"A4","scenario":null},{"value":"1,12E-05","module":"C1","scenario":null},{"value":"4,42E-07","module":"C2","scenario":null},{"value":"1,97E-07","module":"C3","scenario":null},{"value":"6,38E-08","module":"C4","scenario":null},{"value":"-9,40E-07","module":"D","scenario":null},{"value":"6,81E-06","module":"A1A3","scenario":null}]},{"parameter":"ETP-fw","unit":"CTUe","values":[{"value":"2,31E+03","module":"A1","scenario":null},{"value":"1,89E+02","module":"A2","scenario":null},{"value":"4,53E+01","module":"A3","scenario":null},{"value":"3,91E+01","module":"A4","scenario":null},{"value":"6,66E+01","module":"C1","scenario":null},{"value":"5,72E+01","module":"C2","scenario":null},{"value":"3,35E+01","module":"C3","scenario":null},{"value":"4,90E+00","module":"C4","scenario":null},{"value":"-8,53E+01","module":"D","scenario":null},{"value":"2,54E+03","module":"A1A3","scenario":null}]},{"parameter":"HTP-c","unit":"CTUh","values":[{"value":"1,27E-07","module":"A1","scenario":null},{"value":"0,00E+00","module":"A2","scenario":null},{"value":"1,07E-09","module":"A3","scenario":null},{"value":"0,00E+00","module":"A4","scenario":null},{"value":"2,21E-09","module":"C1","scenario":null},{"value":"0,00E+00","module":"C2","scenario":null},{"value":"2,14E-09","module":"C3","scenario":null},{"value":"1,43E-10","module":"C4","scenario":null},{"value":"-4,28E-09","module":"D","scenario":null},{"value":"1,29E-07","module":"A1A3","scenario":null}]},{"parameter":"HTP-nc","unit":"CTUh","values":[{"value":"7,60E-07","module":"A1","scenario":null},{"value":"1,12E-07","module":"A2","scenario":null},{"value":"3,08E-08","module":"A3","scenario":null},{"value":"3,78E-08","module":"A4","scenario":null},{"value":"6,19E-08","module":"C1","scenario":null},{"value":"5,53E-08","module":"C2","scenario":null},{"value":"3,00E-08","module":"C3","scenario":null},{"value":"2,87E-09","module":"C4","scenario":null},{"value":"-1,05E-07","module":"D","scenario":null},{"value":"9,03E-07","module":"A1A3","scenario":null}]},{"parameter":"SQP","unit":"-","values":[{"value":"9,76E+00","module":"A1","scenario":null},{"value":"2,01E+02","module":"A2","scenario":null},{"value":"4,99E+01","module":"A3","scenario":null},{"value":"6,13E+01","module":"A4","scenario":null},{"value":"1,48E+01","module":"C1","scenario":null},{"value":"8,97E+01","module":"C2","scenario":null},{"value":"2,67E+01","module":"C3","scenario":null},{"value":"3,61E+01","module":"C4","scenario":null},{"value":"1,88E+02","module":"D","scenario":null},{"value":"2,60E+02","module":"A1A3","scenario":null}]},{"parameter":"IRP","unit":"kBq U235-eq","values":[{"value":"5,52E+00","module":"A1","scenario":null},{"value":"1,37E+00","module":"A2","scenario":null},{"value":"1,66E-01","module":"A3","scenario":null},{"value":"2,34E-01","module":"A4","scenario":null},{"value":"5,31E-01","module":"C1","scenario":null},{"value":"3,42E-01","module":"C2","scenario":null},{"value":"7,92E-01","module":"C3","scenario":null},{"value":"4,30E-02","module":"C4","scenario":null},{"value":"-7,61E-01","module":"D","scenario":null},{"value":"7,06E+00","module":"A1A3","scenario":null}]}],"resource_use":[{"parameter":"PERE","unit":"MJ","values":[{"value":"5,69E+02","module":"A1","scenario":null},{"value":"2,51E+00","module":"A2","scenario":null},{"value":"1,82E+01","module":"A3","scenario":null},{"value":"6,73E-01","module":"A4","scenario":null},{"value":"6,64E-01","module":"C1","scenario":null},{"value":"9,84E-01","module":"C2","scenario":null},{"value":"2,43E+01","module":"C3","scenario":null},{"value":"1,52E-01","module":"C4","scenario":null},{"value":"-1,94E+01","module":"D","scenario":null},{"value":"5,90E+02","module":"A1A3","scenario":null}]},{"parameter":"PERM","unit":"","values":[{"value":"7,91E+00","module":"A1","scenario":null},{"value":"0,00E+00","module":"A2","scenario":null},{"value":"0,00E+00","module":"A3","scenario":null},{"value":"0,00E+00","module":"A4","scenario":null},{"value":"0,00E+00","module":"C1","scenario":null},{"value":"0,00E+00","module":"C2","scenario":null},{"value":"0,00E+00","module":"C3","scenario":null},{"value":"0,00E+00","module":"C4","scenario":null},{"value":"0,00E+00","module":"D","scenario":null},{"value":"7,91E+00","module":"A1A3","scenario":null}]},{"parameter":"PERT","unit":"MJ","values":[{"value":"5,77E+02","module":"A1","scenario":null},{"value":"2,51E+00","module":"A2","scenario":null},{"value":"1,82E+01","module":"A3","scenario":null},{"value":"6,73E-01","module":"A4","scenario":null},{"value":"6,64E-01","module":"C1","scenario":null},{"value":"9,84E-01","module":"C2","scenario":null},{"value":"2,43E+01","module":"C3","scenario":null},{"value":"1,52E-01","module":"C4","scenario":null},{"value":"-1,94E+01","module":"D","scenario":null},{"value":"5,98E+02","module":"A1A3","scenario":null}]},{"parameter":"PENRE","unit":"MJ","values":[{"value":"1,19E+03","module":"A1","scenario":null},{"value":"3,13E+02","module":"A2","scenario":null},{"value":"4,07E+01","module":"A3","scenario":null},{"value":"5,35E+01","module":"A4","scenario":null},{"value":"1,22E+02","module":"C1","scenario":null},{"value":"7,82E+01","module":"C2","scenario":null},{"value":"4,72E+01","module":"C3","scenario":null},{"value":"9,90E+00","module":"C4","scenario":null},{"value":"-8,75E+01","module":"D","scenario":null},{"value":"1,54E+03","module":"A1A3","scenario":null}]},{"parameter":"PENRM","unit":"MJ","values":[{"value":"1,26E+01","module":"A1","scenario":null},{"value":"0,00E+00","module":"A2","scenario":null},{"value":"0,00E+00","module":"A3","scenario":null},{"value":"0,00E+00","module":"A4","scenario":null},{"value":"0,00E+00","module":"C1","scenario":null},{"value":"0,00E+00","module":"C2","scenario":null},{"value":"0,00E+00","module":"C3","scenario":null},{"value":"0,00E+00","module":"C4","scenario":null},{"value":"0,00E+00","module":"D","scenario":null},{"value":"1,26E+01","module":"A1A3","scenario":null}]},{"parameter":"PENRT","unit":"MJ","values":[{"value":"1,20E+03","module":"A1","scenario":null},{"value":"3,13E+02","module":"A2","scenario":null},{"value":"4,07E+01","module":"A3","scenario":null},{"value":"5,35E+01","module":"A4","scenario":null},{"value":"1,22E+02","module":"C1","scenario":null},{"value":"7,82E+01","module":"C2","scenario":null},{"value":"4,72E+01","module":"C3","scenario":null},{"value":"9,90E+00","module":"C4","scenario":null},{"value":"-8,75E+01","module":"D","scenario":null},{"value":"1,55E+03","module":"A1A3","scenario":null}]},{"parameter":"SM","unit":"kg","values":[{"value":"9,66E+01","module":"A1","scenario":null},{"value":"0,00E+00","module":"A2","scenario":null},{"value":"0,00E+00","module":"A3","scenario":null},{"value":"0,00E+00","module":"A4","scenario":null},{"value":"0,00E+00","module":"C1","scenario":null},{"value":"0,00E+00","module":"C2","scenario":null},{"value":"0,00E+00","module":"C3","scenario":null},{"value":"0,00E+00","module":"C4","scenario":null},{"value":"0,00E+00","module":"D","scenario":null},{"value":"9,66E+01","module":"A1A3","scenario":null}]},{"parameter":"RSF","unit":"MJ","values":[{"value":"9,30E+01","module":"A1","scenario":null},{"value":"9,57E-02","module":"A2","scenario":null},{"value":"6,63E-01","module":"A3","scenario":null},{"value":"2,35E-02","module":"A4","scenario":null},{"value":"0,00E+00","module":"C1","scenario":null},{"value":"3,44E-02","module":"C2","scenario":null},{"value":"0,00E+00","module":"C3","scenario":null},{"value":"3,15E-03","module":"C4","scenario":null},{"value":"-3,97E-01","module":"D","scenario":null},{"value":"9,37E+01","module":"A1A3","scenario":null}]},{"parameter":"NRSF","unit":"MJ","values":[{"value":"1,55E+02","module":"A1","scenario":null},{"value":"3,16E-01","module":"A2","scenario":null},{"value":"2,00E-02","module":"A3","scenario":null},{"value":"7,89E-02","module":"A4","scenario":null},{"value":"0,00E+00","module":"C1","scenario":null},{"value":"1,15E-01","module":"C2","scenario":null},{"value":"0,00E+00","module":"C3","scenario":null},{"value":"9,05E-03","module":"C4","scenario":null},{"value":"-4,08E-01","module":"D","scenario":null},{"value":"1,55E+02","module":"A1A3","scenario":null}]},{"parameter":"FW","unit":"m3","values":[{"value":"2,80E+00","module":"A1","scenario":null},{"value":"2,02E-02","module":"A2","scenario":null},{"value":"6,96E-02","module":"A3","scenario":null},{"value":"6,09E-03","module":"A4","scenario":null},{"value":"6,27E-03","module":"C1","scenario":null},{"value":"8,90E-03","module":"C2","scenario":null},{"value":"8,09E-02","module":"C3","scenario":null},{"value":"1,18E-02","module":"C4","scenario":null},{"value":"-3,05E+00","module":"D","scenario":null},{"value":"2,89E+00","module":"A1A3","scenario":null}]}],"end_of_life_waste":[{"parameter":"HWD","unit":"kg","values":[{"value":"4,13E+00","module":"A1","scenario":null},{"value":"1,25E-02","module":"A2","scenario":null},{"value":"1,69E-02","module":"A3","scenario":null},{"value":"2,93E-03","module":"A4","scenario":null},{"value":"3,59E-03","module":"C1","scenario":null},{"value":"4,28E-03","module":"C2","scenario":null},{"value":"4,71E-03","module":"C3","scenario":null},{"value":"0,00E+00","module":"C4","scenario":null},{"value":"-2,00E-02","module":"D","scenario":null},{"value":"4,16E+00","module":"A1A3","scenario":null}]},{"parameter":"NHWD","unit":"kg","values":[{"value":"1,42E+02","module":"A1","scenario":null},{"value":"1,39E+01","module":"A2","scenario":null},{"value":"2,42E+01","module":"A3","scenario":null},{"value":"4,65E+00","module":"A4","scenario":null},{"value":"1,44E-01","module":"C1","scenario":null},{"value":"6,80E+00","module":"C2","scenario":null},{"value":"1,49E-01","module":"C3","scenario":null},{"value":"7,17E+01","module":"C4","scenario":null},{"value":"-6,06E-01","module":"D","scenario":null},{"value":"1,81E+02","module":"A1A3","scenario":null}]},{"parameter":"RWD","unit":"kg","values":[{"value":"7,03E-03","module":"A1","scenario":null},{"value":"2,18E-03","module":"A2","scenario":null},{"value":"1,48E-04","module":"A3","scenario":null},{"value":"3,65E-04","module":"A4","scenario":null},{"value":"8,46E-04","module":"C1","scenario":null},{"value":"5,34E-04","module":"C2","scenario":null},{"value":"4,99E-04","module":"C3","scenario":null},{"value":"0,00E+00","module":"C4","scenario":null},{"value":"-6,58E-04","module":"D","scenario":null},{"value":"9,36E-03","module":"A1A3","scenario":null}]}],"end_of_life_flow":[{"parameter":"CRU","unit":"kg","values":[{"value":"0,00E+00","module":"A1","scenario":null},{"value":"0,00E+00","module":"A2","scenario":null},{"value":"0,00E+00","module":"A3","scenario":null},{"value":"0,00E+00","module":"A4","scenario":null},{"value":"0,00E+00","module":"C1","scenario":null},{"value":"0,00E+00","module":"C2","scenario":null},{"value":"0,00E+00","module":"C3","scenario":null},{"value":"0,00E+00","module":"C4","scenario":null},{"value":"0,00E+00","module":"D","scenario":null},{"value":"0,00E+00","module":"A1A3","scenario":null}]},{"parameter":"MFR","unit":"kg","values":[{"value":"0,00E+00","module":"A1","scenario":null},{"value":"0,00E+00","module":"A2","scenario":null},{"value":"2,38E-02","module":"A3","scenario":null},{"value":"0,00E+00","module":"A4","scenario":null},{"value":"0,00E+00","module":"C1","scenario":null},{"value":"0,00E+00","module":"C2","scenario":null},{"value":"2,14E+03","module":"C3","scenario":null},{"value":"0,00E+00","module":"C4","scenario":null},{"value":"0,00E+00","module":"D","scenario":null},{"value":"2,38E-02","module":"A1A3","scenario":null}]},{"parameter":"MER","unit":"kg","values":[{"value":"0,00E+00","module":"A1","scenario":null},{"value":"0,00E+00","module":"A2","scenario":null},{"value":"5,62E-07","module":"A3","scenario":null},{"value":"0,00E+00","module":"A4","scenario":null},{"value":"0,00E+00","module":"C1","scenario":null},{"value":"0,00E+00","module":"C2","scenario":null},{"value":"0,00E+00","module":"C3","scenario":null},{"value":"0,00E+00","module":"C4","scenario":null},{"value":"0,00E+00","module":"D","scenario":null},{"value":"5,62E-07","module":"A1A3","scenario":null}]},{"parameter":"EEE","unit":"MJ","values":[{"value":"0,00E+00","module":"A1","scenario":null},{"value":"0,00E+00","module":"A2","scenario":null},{"value":"3,71E-02","module":"A3","scenario":null},{"value":"0,00E+00","module":"A4","scenario":null},{"value":"0,00E+00","module":"C1","scenario":null},{"value":"0,00E+00","module":"C2","scenario":null},{"value":"0,00E+00","module":"C3","scenario":null},{"value":"0,00E+00","module":"C4","scenario":null},{"value":"0,00E+00","module":"D","scenario":null},{"value":"3,71E-02","module":"A1A3","scenario":null}]},{"parameter":"EET","unit":"MJ","values":[{"value":"0,00E+00","module":"A1","scenario":null},{"value":"0,00E+00","module":"A2","scenario":null},{"value":"5,61E-01","module":"A3","scenario":null},{"value":"0,00E+00","module":"A4","scenario":null},{"value":"0,00E+00","module":"C1","scenario":null},{"value":"0,00E+00","module":"C2","scenario":null},{"value":"0,00E+00","module":"C3","scenario":null},{"value":"0,00E+00","module":"C4","scenario":null},{"value":"0,00E+00","module":"D","scenario":null},{"value":"5,61E-01","module":"A1A3","scenario":null}]}]}