{"product_name":"C81-P1600 40/60 6000 DALI PRE C2 SM(WM)","epd_id":"NEPD-9284-8865","declared_unit":{"unit":"stk","amount":1},"compliance":["EN 15804+A2","ISO 14025","ISO 21930"],"producer_name":"Glamox AS","environmental_impact":[{"parameter":"GWP-total","unit":"kg CO2-eq","values":[{"value":"4,83E+01","module":"A1","scenario":null},{"value":"6,59E-01","module":"A2","scenario":null},{"value":"4,12E-01","module":"A3","scenario":null},{"value":"9,63E-01","module":"A4","scenario":null},{"value":"8,90E-01","module":"A5","scenario":null},{"value":"2,14E+02","module":"B6","scenario":null},{"value":"0,00E+00","module":"C1","scenario":null},{"value":"2,22E-01","module":"C2","scenario":null},{"value":"9,96E-01","module":"C3","scenario":null},{"value":"8,02E-02","module":"C4","scenario":null},{"value":"3,86E+00","module":"D","scenario":null},{"value":"4,94E+01","module":"A1A3","scenario":null}]},{"parameter":"GWP-fossil","unit":"kg CO2-eq","values":[{"value":"4,88E+01","module":"A1","scenario":null},{"value":"6,59E-01","module":"A2","scenario":null},{"value":"4,05E-01","module":"A3","scenario":null},{"value":"9,62E-01","module":"A4","scenario":null},{"value":"8,43E-03","module":"A5","scenario":null},{"value":"1,99E+02","module":"B6","scenario":null},{"value":"0,00E+00","module":"C1","scenario":null},{"value":"2,22E-01","module":"C2","scenario":null},{"value":"9,95E-01","module":"C3","scenario":null},{"value":"7,99E-02","module":"C4","scenario":null},{"value":"3,74E+00","module":"D","scenario":null},{"value":"4,98E+01","module":"A1A3","scenario":null}]},{"parameter":"GWP-biogenic","unit":"kg CO2-eq","values":[{"value":"-6,41E-01","module":"A1","scenario":null},{"value":"2,42E-04","module":"A2","scenario":null},{"value":"7,07E-03","module":"A3","scenario":null},{"value":"3,72E-04","module":"A4","scenario":null},{"value":"8,82E-01","module":"A5","scenario":null},{"value":"3,64E+00","module":"B6","scenario":null},{"value":"0,00E+00","module":"C1","scenario":null},{"value":"9,03E-05","module":"C2","scenario":null},{"value":"8,64E-04","module":"C3","scenario":null},{"value":"2,98E-05","module":"C4","scenario":null},{"value":"2,03E-02","module":"D","scenario":null},{"value":"-6,34E-01","module":"A1A3","scenario":null}]},{"parameter":"GWP-luluc","unit":"kg CO2-eq","values":[{"value":"1,57E-01","module":"A1","scenario":null},{"value":"2,92E-04","module":"A2","scenario":null},{"value":"4,80E-04","module":"A3","scenario":null},{"value":"3,74E-04","module":"A4","scenario":null},{"value":"2,78E-06","module":"A5","scenario":null},{"value":"1,09E+01","module":"B6","scenario":null},{"value":"0,00E+00","module":"C1","scenario":null},{"value":"7,74E-05","module":"C2","scenario":null},{"value":"3,07E-04","module":"C3","scenario":null},{"value":"2,40E-04","module":"C4","scenario":null},{"value":"9,44E-02","module":"D","scenario":null},{"value":"1,58E-01","module":"A1A3","scenario":null}]},{"parameter":"ODP","unit":"kg CFC11-eq","values":[{"value":"3,52E-06","module":"A1","scenario":null},{"value":"1,46E-07","module":"A2","scenario":null},{"value":"4,24E-08","module":"A3","scenario":null},{"value":"2,15E-07","module":"A4","scenario":null},{"value":"1,77E-09","module":"A5","scenario":null},{"value":"2,16E-05","module":"B6","scenario":null},{"value":"0,00E+00","module":"C1","scenario":null},{"value":"5,05E-08","module":"C2","scenario":null},{"value":"3,61E-08","module":"C3","scenario":null},{"value":"6,21E-09","module":"C4","scenario":null},{"value":"-2,86E-03","module":"D","scenario":null},{"value":"3,71E-06","module":"A1A3","scenario":null}]},{"parameter":"AP","unit":"mol H+-eq","values":[{"value":"3,70E-01","module":"A1","scenario":null},{"value":"8,12E-03","module":"A2","scenario":null},{"value":"1,67E-03","module":"A3","scenario":null},{"value":"7,91E-03","module":"A4","scenario":null},{"value":"3,98E-05","module":"A5","scenario":null},{"value":"9,19E-01","module":"B6","scenario":null},{"value":"0,00E+00","module":"C1","scenario":null},{"value":"9,06E-04","module":"C2","scenario":null},{"value":"9,03E-04","module":"C3","scenario":null},{"value":"2,63E-04","module":"C4","scenario":null},{"value":"-4,81E-02","module":"D","scenario":null},{"value":"3,80E-01","module":"A1A3","scenario":null}]},{"parameter":"POCP","unit":"kg NMVOC-eq","values":[{"value":"1,81E-01","module":"A1","scenario":null},{"value":"6,31E-03","module":"A2","scenario":null},{"value":"1,11E-03","module":"A3","scenario":null},{"value":"6,64E-03","module":"A4","scenario":null},{"value":"4,10E-05","module":"A5","scenario":null},{"value":"4,57E-01","module":"B6","scenario":null},{"value":"0,00E+00","module":"C1","scenario":null},{"value":"9,09E-04","module":"C2","scenario":null},{"value":"6,27E-04","module":"C3","scenario":null},{"value":"2,91E-04","module":"C4","scenario":null},{"value":"-1,03E-03","module":"D","scenario":null},{"value":"1,88E-01","module":"A1A3","scenario":null}]},{"parameter":"ADPE","unit":"kg Sb-eq","values":[{"value":"5,28E-03","module":"A1","scenario":null},{"value":"1,40E-05","module":"A2","scenario":null},{"value":"3,47E-05","module":"A3","scenario":null},{"value":"2,32E-05","module":"A4","scenario":null},{"value":"2,05E-07","module":"A5","scenario":null},{"value":"3,10E-03","module":"B6","scenario":null},{"value":"0,00E+00","module":"C1","scenario":null},{"value":"6,00E-06","module":"C2","scenario":null},{"value":"1,54E-06","module":"C3","scenario":null},{"value":"2,86E-07","module":"C4","scenario":null},{"value":"-1,03E-03","module":"D","scenario":null},{"value":"5,33E-03","module":"A1A3","scenario":null}]},{"parameter":"ADPF","unit":"MJ","values":[{"value":"6,20E+02","module":"A1","scenario":null},{"value":"9,49E+00","module":"A2","scenario":null},{"value":"4,83E+00","module":"A3","scenario":null},{"value":"1,42E+01","module":"A4","scenario":null},{"value":"1,18E-01","module":"A5","scenario":null},{"value":"5,38E+03","module":"B6","scenario":null},{"value":"0,00E+00","module":"C1","scenario":null},{"value":"3,34E+00","module":"C2","scenario":null},{"value":"2,14E+00","module":"C3","scenario":null},{"value":"6,92E-01","module":"C4","scenario":null},{"value":"4,91E+01","module":"D","scenario":null},{"value":"6,34E+02","module":"A1A3","scenario":null}]},{"parameter":"WDP","unit":"m3 world-eq. Deprived","values":[{"value":"4,81E+03","module":"A1","scenario":null},{"value":"7,11E+00","module":"A2","scenario":null},{"value":"1,24E+01","module":"A3","scenario":null},{"value":"1,22E+01","module":"A4","scenario":null},{"value":"1,49E-01","module":"A5","scenario":null},{"value":"4,16E+05","module":"B6","scenario":null},{"value":"0,00E+00","module":"C1","scenario":null},{"value":"3,19E+00","module":"C2","scenario":null},{"value":"1,20E+01","module":"C3","scenario":null},{"value":"9,50E+00","module":"C4","scenario":null},{"value":"2,93E+03","module":"D","scenario":null},{"value":"4,83E+03","module":"A1A3","scenario":null}]},{"parameter":"EP-freshwater","unit":"kg P-eq","values":[{"value":"6,13E-03","module":"A1","scenario":null},{"value":"4,45E-06","module":"A2","scenario":null},{"value":"1,46E-05","module":"A3","scenario":null},{"value":"7,00E-06","module":"A4","scenario":null},{"value":"6,90E-08","module":"A5","scenario":null},{"value":"1,32E-02","module":"B6","scenario":null},{"value":"0,00E+00","module":"C1","scenario":null},{"value":"1,74E-06","module":"C2","scenario":null},{"value":"9,77E-06","module":"C3","scenario":null},{"value":"1,53E-06","module":"C4","scenario":null},{"value":"-2,90E-04","module":"D","scenario":null},{"value":"6,15E-03","module":"A1A3","scenario":null}]},{"parameter":"EP-marine","unit":"kg N-eq","values":[{"value":"4,74E-02","module":"A1","scenario":null},{"value":"2,09E-03","module":"A2","scenario":null},{"value":"3,16E-04","module":"A3","scenario":null},{"value":"2,13E-03","module":"A4","scenario":null},{"value":"1,32E-05","module":"A5","scenario":null},{"value":"1,45E-01","module":"B6","scenario":null},{"value":"0,00E+00","module":"C1","scenario":null},{"value":"2,69E-04","module":"C2","scenario":null},{"value":"2,14E-04","module":"C3","scenario":null},{"value":"1,05E-04","module":"C4","scenario":null},{"value":"1,16E-04","module":"D","scenario":null},{"value":"4,98E-02","module":"A1A3","scenario":null}]},{"parameter":"EP-terrestrial","unit":"mol N-eq.","values":[{"value":"5,79E-01","module":"A1","scenario":null},{"value":"2,32E-02","module":"A2","scenario":null},{"value":"3,57E-03","module":"A3","scenario":null},{"value":"2,36E-02","module":"A4","scenario":null},{"value":"1,43E-04","module":"A5","scenario":null},{"value":"1,95E+00","module":"B6","scenario":null},{"value":"0,00E+00","module":"C1","scenario":null},{"value":"2,97E-03","module":"C2","scenario":null},{"value":"2,34E-03","module":"C3","scenario":null},{"value":"8,08E-04","module":"C4","scenario":null},{"value":"-1,08E-02","module":"D","scenario":null},{"value":"6,05E-01","module":"A1A3","scenario":null}]},{"parameter":"GWP-IOBC","unit":"kg CO2-eq","values":[{"value":"4,91E+01","module":"A1","scenario":null},{"value":"6,59E-01","module":"A2","scenario":null},{"value":"4,07E-01","module":"A3","scenario":null},{"value":"9,63E-01","module":"A4","scenario":null},{"value":"8,43E-03","module":"A5","scenario":null},{"value":"2,90E+02","module":"B6","scenario":null},{"value":"0,00E+00","module":"C1","scenario":null},{"value":"2,22E-01","module":"C2","scenario":null},{"value":"9,96E-01","module":"C3","scenario":null},{"value":"8,35E-02","module":"C4","scenario":null},{"value":"3,55E+00","module":"D","scenario":null},{"value":"5,01E+01","module":"A1A3","scenario":null}]}],"additional_environmental_impact":[{"parameter":"PM","unit":"Disease incidence","values":[{"value":"2,63E-06","module":"A1","scenario":null},{"value":"3,42E-08","module":"A2","scenario":null},{"value":"1,64E-08","module":"A3","scenario":null},{"value":"6,31E-08","module":"A4","scenario":null},{"value":"5,88E-10","module":"A5","scenario":null},{"value":"4,87E-06","module":"B6","scenario":null},{"value":"0,00E+00","module":"C1","scenario":null},{"value":"1,59E-08","module":"C2","scenario":null},{"value":"9,13E-09","module":"C3","scenario":null},{"value":"4,51E-09","module":"C4","scenario":null},{"value":"1,53E-07","module":"D","scenario":null},{"value":"2,68E-06","module":"A1A3","scenario":null}]},{"parameter":"ETP-fw","unit":"CTUe","values":[{"value":"2,62E+03","module":"A1","scenario":null},{"value":"6,61E+00","module":"A2","scenario":null},{"value":"9,38E+00","module":"A3","scenario":null},{"value":"1,02E+01","module":"A4","scenario":null},{"value":"1,57E-01","module":"A5","scenario":null},{"value":"6,74E+03","module":"B6","scenario":null},{"value":"0,00E+00","module":"C1","scenario":null},{"value":"2,46E+00","module":"C2","scenario":null},{"value":"8,23E+00","module":"C3","scenario":null},{"value":"5,50E+02","module":"C4","scenario":null},{"value":"-5,61E+02","module":"D","scenario":null},{"value":"2,63E+03","module":"A1A3","scenario":null}]},{"parameter":"HTP-c","unit":"CTUh","values":[{"value":"5,89E-08","module":"A1","scenario":null},{"value":"0,00E+00","module":"A2","scenario":null},{"value":"3,39E-10","module":"A3","scenario":null},{"value":"0,00E+00","module":"A4","scenario":null},{"value":"4,00E-12","module":"A5","scenario":null},{"value":"1,57E-07","module":"B6","scenario":null},{"value":"0,00E+00","module":"C1","scenario":null},{"value":"0,00E+00","module":"C2","scenario":null},{"value":"1,31E-09","module":"C3","scenario":null},{"value":"1,51E-10","module":"C4","scenario":null},{"value":"6,69E-09","module":"D","scenario":null},{"value":"5,93E-08","module":"A1A3","scenario":null}]},{"parameter":"HTP-nc","unit":"CTUh","values":[{"value":"3,10E-06","module":"A1","scenario":null},{"value":"5,82E-09","module":"A2","scenario":null},{"value":"1,00E-08","module":"A3","scenario":null},{"value":"1,11E-08","module":"A4","scenario":null},{"value":"1,97E-10","module":"A5","scenario":null},{"value":"4,14E-06","module":"B6","scenario":null},{"value":"0,00E+00","module":"C1","scenario":null},{"value":"2,66E-09","module":"C2","scenario":null},{"value":"6,37E-08","module":"C3","scenario":null},{"value":"1,57E-09","module":"C4","scenario":null},{"value":"-1,98E-07","module":"D","scenario":null},{"value":"3,12E-06","module":"A1A3","scenario":null}]},{"parameter":"SQP","unit":"-","values":[{"value":"2,21E+02","module":"A1","scenario":null},{"value":"5,17E+00","module":"A2","scenario":null},{"value":"3,51E+01","module":"A3","scenario":null},{"value":"8,78E+00","module":"A4","scenario":null},{"value":"7,90E-02","module":"A5","scenario":null},{"value":"4,06E+03","module":"B6","scenario":null},{"value":"0,00E+00","module":"C1","scenario":null},{"value":"2,30E+00","module":"C2","scenario":null},{"value":"6,41E-01","module":"C3","scenario":null},{"value":"1,61E+00","module":"C4","scenario":null},{"value":"-1,49E+01","module":"D","scenario":null},{"value":"2,61E+02","module":"A1A3","scenario":null}]},{"parameter":"IRP","unit":"kBq U235-eq","values":[{"value":"1,84E+00","module":"A1","scenario":null},{"value":"4,12E-02","module":"A2","scenario":null},{"value":"9,40E-03","module":"A3","scenario":null},{"value":"6,19E-02","module":"A4","scenario":null},{"value":"5,03E-04","module":"A5","scenario":null},{"value":"1,23E+02","module":"B6","scenario":null},{"value":"0,00E+00","module":"C1","scenario":null},{"value":"1,46E-02","module":"C2","scenario":null},{"value":"9,96E-03","module":"C3","scenario":null},{"value":"2,95E-03","module":"C4","scenario":null},{"value":"2,38E-01","module":"D","scenario":null},{"value":"1,89E+00","module":"A1A3","scenario":null}]}],"resource_use":[{"parameter":"PERE","unit":"MJ","values":[{"value":"1,35E+02","module":"A1","scenario":null},{"value":"1,15E-01","module":"A2","scenario":null},{"value":"1,14E+01","module":"A3","scenario":null},{"value":"1,86E-01","module":"A4","scenario":null},{"value":"1,94E-03","module":"A5","scenario":null},{"value":"5,29E+03","module":"B6","scenario":null},{"value":"0,00E+00","module":"C1","scenario":null},{"value":"4,71E-02","module":"C2","scenario":null},{"value":"3,43E-01","module":"C3","scenario":null},{"value":"1,52E-01","module":"C4","scenario":null},{"value":"1,84E+01","module":"D","scenario":null},{"value":"1,47E+02","module":"A1A3","scenario":null}]},{"parameter":"PERM","unit":"","values":[{"value":"3,55E+00","module":"A1","scenario":null},{"value":"0,00E+00","module":"A2","scenario":null},{"value":"0,00E+00","module":"A3","scenario":null},{"value":"0,00E+00","module":"A4","scenario":null},{"value":"-3,72E+00","module":"A5","scenario":null},{"value":"0,00E+00","module":"B6","scenario":null},{"value":"0,00E+00","module":"C1","scenario":null},{"value":"0,00E+00","module":"C2","scenario":null},{"value":"0,00E+00","module":"C3","scenario":null},{"value":"0,00E+00","module":"C4","scenario":null},{"value":"0,00E+00","module":"D","scenario":null},{"value":"3,55E+00","module":"A1A3","scenario":null}]},{"parameter":"PERT","unit":"MJ","values":[{"value":"1,39E+02","module":"A1","scenario":null},{"value":"1,15E-01","module":"A2","scenario":null},{"value":"1,14E+01","module":"A3","scenario":null},{"value":"1,86E-01","module":"A4","scenario":null},{"value":"-3,72E+00","module":"A5","scenario":null},{"value":"5,29E+03","module":"B6","scenario":null},{"value":"0,00E+00","module":"C1","scenario":null},{"value":"4,71E-02","module":"C2","scenario":null},{"value":"3,43E-01","module":"C3","scenario":null},{"value":"1,52E-01","module":"C4","scenario":null},{"value":"1,84E+01","module":"D","scenario":null},{"value":"1,50E+02","module":"A1A3","scenario":null}]},{"parameter":"PENRE","unit":"MJ","values":[{"value":"6,00E+02","module":"A1","scenario":null},{"value":"9,49E+00","module":"A2","scenario":null},{"value":"4,83E+00","module":"A3","scenario":null},{"value":"1,42E+01","module":"A4","scenario":null},{"value":"1,18E-01","module":"A5","scenario":null},{"value":"5,47E+03","module":"B6","scenario":null},{"value":"0,00E+00","module":"C1","scenario":null},{"value":"3,34E+00","module":"C2","scenario":null},{"value":"2,14E+00","module":"C3","scenario":null},{"value":"6,92E-01","module":"C4","scenario":null},{"value":"4,91E+01","module":"D","scenario":null},{"value":"6,14E+02","module":"A1A3","scenario":null}]},{"parameter":"PENRM","unit":"MJ","values":[{"value":"4,30E+01","module":"A1","scenario":null},{"value":"0,00E+00","module":"A2","scenario":null},{"value":"0,00E+00","module":"A3","scenario":null},{"value":"0,00E+00","module":"A4","scenario":null},{"value":"-1,70E-02","module":"A5","scenario":null},{"value":"0,00E+00","module":"B6","scenario":null},{"value":"0,00E+00","module":"C1","scenario":null},{"value":"0,00E+00","module":"C2","scenario":null},{"value":"-1,96E+01","module":"C3","scenario":null},{"value":"0,00E+00","module":"C4","scenario":null},{"value":"0,00E+00","module":"D","scenario":null},{"value":"4,30E+01","module":"A1A3","scenario":null}]},{"parameter":"PENRT","unit":"MJ","values":[{"value":"6,43E+02","module":"A1","scenario":null},{"value":"9,49E+00","module":"A2","scenario":null},{"value":"4,83E+00","module":"A3","scenario":null},{"value":"1,42E+01","module":"A4","scenario":null},{"value":"1,01E-01","module":"A5","scenario":null},{"value":"5,47E+03","module":"B6","scenario":null},{"value":"0,00E+00","module":"C1","scenario":null},{"value":"3,34E+00","module":"C2","scenario":null},{"value":"-1,75E+01","module":"C3","scenario":null},{"value":"6,92E-01","module":"C4","scenario":null},{"value":"4,91E+01","module":"D","scenario":null},{"value":"6,57E+02","module":"A1A3","scenario":null}]},{"parameter":"SM","unit":"kg","values":[{"value":"2,61E+00","module":"A1","scenario":null},{"value":"0,00E+00","module":"A2","scenario":null},{"value":"4,32E-05","module":"A3","scenario":null},{"value":"0,00E+00","module":"A4","scenario":null},{"value":"0,00E+00","module":"A5","scenario":null},{"value":"0,00E+00","module":"B6","scenario":null},{"value":"0,00E+00","module":"C1","scenario":null},{"value":"0,00E+00","module":"C2","scenario":null},{"value":"0,00E+00","module":"C3","scenario":null},{"value":"2,68E-03","module":"C4","scenario":null},{"value":"5,46E-02","module":"D","scenario":null},{"value":"2,61E+00","module":"A1A3","scenario":null}]},{"parameter":"RSF","unit":"MJ","values":[{"value":"7,08E-01","module":"A1","scenario":null},{"value":"3,92E-03","module":"A2","scenario":null},{"value":"8,45E-03","module":"A3","scenario":null},{"value":"6,55E-03","module":"A4","scenario":null},{"value":"6,42E-05","module":"A5","scenario":null},{"value":"5,35E+01","module":"B6","scenario":null},{"value":"0,00E+00","module":"C1","scenario":null},{"value":"1,69E-03","module":"C2","scenario":null},{"value":"6,84E-03","module":"C3","scenario":null},{"value":"1,23E-03","module":"C4","scenario":null},{"value":"2,70E-02","module":"D","scenario":null},{"value":"7,20E-01","module":"A1A3","scenario":null}]},{"parameter":"NRSF","unit":"MJ","values":[{"value":"3,60E-01","module":"A1","scenario":null},{"value":"1,75E-02","module":"A2","scenario":null},{"value":"2,13E-03","module":"A3","scenario":null},{"value":"2,24E-02","module":"A4","scenario":null},{"value":"2,65E-04","module":"A5","scenario":null},{"value":"0,00E+00","module":"B6","scenario":null},{"value":"0,00E+00","module":"C1","scenario":null},{"value":"6,02E-03","module":"C2","scenario":null},{"value":"-6,38E-05","module":"C3","scenario":null},{"value":"2,43E-02","module":"C4","scenario":null},{"value":"1,03E-01","module":"D","scenario":null},{"value":"3,80E-01","module":"A1A3","scenario":null}]},{"parameter":"FW","unit":"m3","values":[{"value":"4,47E-01","module":"A1","scenario":null},{"value":"8,65E-04","module":"A2","scenario":null},{"value":"6,76E-03","module":"A3","scenario":null},{"value":"1,39E-03","module":"A4","scenario":null},{"value":"5,55E-05","module":"A5","scenario":null},{"value":"2,41E+01","module":"B6","scenario":null},{"value":"0,00E+00","module":"C1","scenario":null},{"value":"3,52E-04","module":"C2","scenario":null},{"value":"2,46E-03","module":"C3","scenario":null},{"value":"6,99E-04","module":"C4","scenario":null},{"value":"1,13E-01","module":"D","scenario":null},{"value":"4,54E-01","module":"A1A3","scenario":null}]}],"end_of_life_waste":[{"parameter":"HWD","unit":"kg","values":[{"value":"2,36E-01","module":"A1","scenario":null},{"value":"4,67E-04","module":"A2","scenario":null},{"value":"1,67E-02","module":"A3","scenario":null},{"value":"7,05E-04","module":"A4","scenario":null},{"value":"0,00E+00","module":"A5","scenario":null},{"value":"5,04E-01","module":"B6","scenario":null},{"value":"0,00E+00","module":"C1","scenario":null},{"value":"1,70E-04","module":"C2","scenario":null},{"value":"3,00E-05","module":"C3","scenario":null},{"value":"1,57E-01","module":"C4","scenario":null},{"value":"-2,77E-02","module":"D","scenario":null},{"value":"2,53E-01","module":"A1A3","scenario":null}]},{"parameter":"NHWD","unit":"kg","values":[{"value":"9,30E+00","module":"A1","scenario":null},{"value":"3,42E-01","module":"A2","scenario":null},{"value":"2,70E-01","module":"A3","scenario":null},{"value":"5,97E-01","module":"A4","scenario":null},{"value":"5,19E-01","module":"A5","scenario":null},{"value":"3,34E+01","module":"B6","scenario":null},{"value":"0,00E+00","module":"C1","scenario":null},{"value":"1,60E-01","module":"C2","scenario":null},{"value":"1,58E-01","module":"C3","scenario":null},{"value":"1,19E+00","module":"C4","scenario":null},{"value":"1,13E+00","module":"D","scenario":null},{"value":"9,92E+00","module":"A1A3","scenario":null}]},{"parameter":"RWD","unit":"kg","values":[{"value":"1,81E-03","module":"A1","scenario":null},{"value":"6,50E-05","module":"A2","scenario":null},{"value":"9,04E-06","module":"A3","scenario":null},{"value":"9,70E-05","module":"A4","scenario":null},{"value":"0,00E+00","module":"A5","scenario":null},{"value":"5,64E-02","module":"B6","scenario":null},{"value":"0,00E+00","module":"C1","scenario":null},{"value":"2,28E-05","module":"C2","scenario":null},{"value":"1,54E-06","module":"C3","scenario":null},{"value":"2,47E-06","module":"C4","scenario":null},{"value":"2,27E-04","module":"D","scenario":null},{"value":"1,88E-03","module":"A1A3","scenario":null}]}],"end_of_life_flow":[{"parameter":"CRU","unit":"kg","values":[{"value":"0,00E+00","module":"A1","scenario":null},{"value":"0,00E+00","module":"A2","scenario":null},{"value":"0,00E+00","module":"A3","scenario":null},{"value":"0,00E+00","module":"A4","scenario":null},{"value":"0,00E+00","module":"A5","scenario":null},{"value":"0,00E+00","module":"B6","scenario":null},{"value":"0,00E+00","module":"C1","scenario":null},{"value":"0,00E+00","module":"C2","scenario":null},{"value":"0,00E+00","module":"C3","scenario":null},{"value":"0,00E+00","module":"C4","scenario":null},{"value":"0,00E+00","module":"D","scenario":null},{"value":"0,00E+00","module":"A1A3","scenario":null}]},{"parameter":"MFR","unit":"kg","values":[{"value":"3,36E-03","module":"A1","scenario":null},{"value":"0,00E+00","module":"A2","scenario":null},{"value":"4,43E-01","module":"A3","scenario":null},{"value":"0,00E+00","module":"A4","scenario":null},{"value":"4,83E-01","module":"A5","scenario":null},{"value":"0,00E+00","module":"B6","scenario":null},{"value":"0,00E+00","module":"C1","scenario":null},{"value":"0,00E+00","module":"C2","scenario":null},{"value":"2,12E+00","module":"C3","scenario":null},{"value":"2,45E-05","module":"C4","scenario":null},{"value":"-9,42E-04","module":"D","scenario":null},{"value":"4,46E-01","module":"A1A3","scenario":null}]},{"parameter":"MER","unit":"kg","values":[{"value":"4,50E-03","module":"A1","scenario":null},{"value":"0,00E+00","module":"A2","scenario":null},{"value":"1,17E-01","module":"A3","scenario":null},{"value":"0,00E+00","module":"A4","scenario":null},{"value":"1,48E-03","module":"A5","scenario":null},{"value":"0,00E+00","module":"B6","scenario":null},{"value":"0,00E+00","module":"C1","scenario":null},{"value":"0,00E+00","module":"C2","scenario":null},{"value":"3,90E-01","module":"C3","scenario":null},{"value":"5,98E-07","module":"C4","scenario":null},{"value":"-1,34E-04","module":"D","scenario":null},{"value":"1,22E-01","module":"A1A3","scenario":null}]},{"parameter":"EEE","unit":"MJ","values":[{"value":"5,45E-03","module":"A1","scenario":null},{"value":"0,00E+00","module":"A2","scenario":null},{"value":"9,24E-02","module":"A3","scenario":null},{"value":"0,00E+00","module":"A4","scenario":null},{"value":"2,97E-02","module":"A5","scenario":null},{"value":"0,00E+00","module":"B6","scenario":null},{"value":"0,00E+00","module":"C1","scenario":null},{"value":"0,00E+00","module":"C2","scenario":null},{"value":"4,19E-01","module":"C3","scenario":null},{"value":"3,88E-05","module":"C4","scenario":null},{"value":"1,01E-04","module":"D","scenario":null},{"value":"9,78E-02","module":"A1A3","scenario":null}]},{"parameter":"EET","unit":"MJ","values":[{"value":"1,29E-02","module":"A1","scenario":null},{"value":"0,00E+00","module":"A2","scenario":null},{"value":"1,40E+00","module":"A3","scenario":null},{"value":"0,00E+00","module":"A4","scenario":null},{"value":"4,49E-01","module":"A5","scenario":null},{"value":"0,00E+00","module":"B6","scenario":null},{"value":"0,00E+00","module":"C1","scenario":null},{"value":"0,00E+00","module":"C2","scenario":null},{"value":"6,34E+00","module":"C3","scenario":null},{"value":"5,87E-04","module":"C4","scenario":null},{"value":"1,53E-03","module":"D","scenario":null},{"value":"1,41E+00","module":"A1A3","scenario":null}]}]}