{"product_name":"Namsen 1200","epd_id":"NEPD-6878-6274","declared_unit":{"unit":"stk","amount":1},"compliance":["EN 15804+A2","ISO 14025","ISO 21930"],"producer_name":"SG Armaturen AS","environmental_impact":[{"parameter":"GWP-total","unit":"kg CO2-eq","values":[{"value":"2,43E+01","module":"A1","scenario":null},{"value":"2,17E-02","module":"A2","scenario":null},{"value":"8,53E-01","module":"A3","scenario":null},{"value":"9,33E-01","module":"A4","scenario":null},{"value":"3,20E-01","module":"A5","scenario":null},{"value":"2,24E+01","module":"B6","scenario":null},{"value":"0,00E+00","module":"C1","scenario":null},{"value":"1,08E-01","module":"C2","scenario":null},{"value":"3,07E-01","module":"C3","scenario":null},{"value":"3,28E-02","module":"C4","scenario":null},{"value":"-2,16E+00","module":"D","scenario":null},{"value":"2,52E+01","module":"A1A3","scenario":null}]},{"parameter":"GWP-fossil","unit":"kg CO2-eq","values":[{"value":"2,43E+01","module":"A1","scenario":null},{"value":"2,17E-02","module":"A2","scenario":null},{"value":"8,52E-01","module":"A3","scenario":null},{"value":"9,32E-01","module":"A4","scenario":null},{"value":"3,02E-03","module":"A5","scenario":null},{"value":"2,17E+01","module":"B6","scenario":null},{"value":"0,00E+00","module":"C1","scenario":null},{"value":"1,08E-01","module":"C2","scenario":null},{"value":"3,06E-01","module":"C3","scenario":null},{"value":"3,26E-02","module":"C4","scenario":null},{"value":"-2,15E+00","module":"D","scenario":null},{"value":"2,52E+01","module":"A1A3","scenario":null}]},{"parameter":"GWP-biogenic","unit":"kg CO2-eq","values":[{"value":"4,96E-04","module":"A1","scenario":null},{"value":"8,45E-06","module":"A2","scenario":null},{"value":"2,12E-04","module":"A3","scenario":null},{"value":"3,31E-04","module":"A4","scenario":null},{"value":"3,17E-01","module":"A5","scenario":null},{"value":"6,01E-01","module":"B6","scenario":null},{"value":"0,00E+00","module":"C1","scenario":null},{"value":"4,47E-05","module":"C2","scenario":null},{"value":"9,93E-05","module":"C3","scenario":null},{"value":"1,45E-05","module":"C4","scenario":null},{"value":"-2,92E-03","module":"D","scenario":null},{"value":"7,17E-04","module":"A1A3","scenario":null}]},{"parameter":"GWP-luluc","unit":"kg CO2-eq","values":[{"value":"3,56E-02","module":"A1","scenario":null},{"value":"7,94E-06","module":"A2","scenario":null},{"value":"1,34E-04","module":"A3","scenario":null},{"value":"4,64E-04","module":"A4","scenario":null},{"value":"9,99E-07","module":"A5","scenario":null},{"value":"8,96E-02","module":"B6","scenario":null},{"value":"0,00E+00","module":"C1","scenario":null},{"value":"3,85E-05","module":"C2","scenario":null},{"value":"1,27E-04","module":"C3","scenario":null},{"value":"1,37E-04","module":"C4","scenario":null},{"value":"-2,19E-03","module":"D","scenario":null},{"value":"3,57E-02","module":"A1A3","scenario":null}]},{"parameter":"ODP","unit":"kg CFC11-eq","values":[{"value":"1,66E-06","module":"A1","scenario":null},{"value":"4,72E-09","module":"A2","scenario":null},{"value":"1,25E-08","module":"A3","scenario":null},{"value":"2,05E-07","module":"A4","scenario":null},{"value":"6,38E-10","module":"A5","scenario":null},{"value":"1,49E-06","module":"B6","scenario":null},{"value":"0,00E+00","module":"C1","scenario":null},{"value":"2,45E-08","module":"C2","scenario":null},{"value":"3,40E-09","module":"C3","scenario":null},{"value":"2,47E-09","module":"C4","scenario":null},{"value":"-1,14E-03","module":"D","scenario":null},{"value":"1,68E-06","module":"A1A3","scenario":null}]},{"parameter":"AP","unit":"mol H+-eq","values":[{"value":"1,90E-01","module":"A1","scenario":null},{"value":"6,50E-05","module":"A2","scenario":null},{"value":"4,45E-03","module":"A3","scenario":null},{"value":"1,44E-02","module":"A4","scenario":null},{"value":"1,43E-05","module":"A5","scenario":null},{"value":"1,70E-01","module":"B6","scenario":null},{"value":"0,00E+00","module":"C1","scenario":null},{"value":"3,11E-04","module":"C2","scenario":null},{"value":"2,44E-04","module":"C3","scenario":null},{"value":"1,18E-04","module":"C4","scenario":null},{"value":"-5,76E-02","module":"D","scenario":null},{"value":"1,95E-01","module":"A1A3","scenario":null}]},{"parameter":"POCP","unit":"kg NMVOC-eq","values":[{"value":"1,02E-01","module":"A1","scenario":null},{"value":"5,35E-05","module":"A2","scenario":null},{"value":"2,67E-03","module":"A3","scenario":null},{"value":"1,04E-02","module":"A4","scenario":null},{"value":"1,47E-05","module":"A5","scenario":null},{"value":"6,53E-02","module":"B6","scenario":null},{"value":"0,00E+00","module":"C1","scenario":null},{"value":"2,63E-04","module":"C2","scenario":null},{"value":"1,75E-04","module":"C3","scenario":null},{"value":"1,31E-04","module":"C4","scenario":null},{"value":"-1,71E-02","module":"D","scenario":null},{"value":"1,05E-01","module":"A1A3","scenario":null}]},{"parameter":"ADPE","unit":"kg Sb-eq","values":[{"value":"3,15E-03","module":"A1","scenario":null},{"value":"5,82E-07","module":"A2","scenario":null},{"value":"2,63E-06","module":"A3","scenario":null},{"value":"1,78E-05","module":"A4","scenario":null},{"value":"7,35E-08","module":"A5","scenario":null},{"value":"1,62E-03","module":"B6","scenario":null},{"value":"0,00E+00","module":"C1","scenario":null},{"value":"2,99E-06","module":"C2","scenario":null},{"value":"3,70E-07","module":"C3","scenario":null},{"value":"1,33E-07","module":"C4","scenario":null},{"value":"-1,06E-03","module":"D","scenario":null},{"value":"3,15E-03","module":"A1A3","scenario":null}]},{"parameter":"ADPF","unit":"MJ","values":[{"value":"2,93E+02","module":"A1","scenario":null},{"value":"3,21E-01","module":"A2","scenario":null},{"value":"7,54E+00","module":"A3","scenario":null},{"value":"1,32E+01","module":"A4","scenario":null},{"value":"4,23E-02","module":"A5","scenario":null},{"value":"2,97E+02","module":"B6","scenario":null},{"value":"0,00E+00","module":"C1","scenario":null},{"value":"1,63E+00","module":"C2","scenario":null},{"value":"5,06E-01","module":"C3","scenario":null},{"value":"3,05E-01","module":"C4","scenario":null},{"value":"-2,13E+01","module":"D","scenario":null},{"value":"3,00E+02","module":"A1A3","scenario":null}]},{"parameter":"WDP","unit":"m3 world-eq. Deprived","values":[{"value":"5,37E+02","module":"A1","scenario":null},{"value":"1,05E-01","module":"A2","scenario":null},{"value":"1,23E+00","module":"A3","scenario":null},{"value":"8,72E+00","module":"A4","scenario":null},{"value":"5,36E-02","module":"A5","scenario":null},{"value":"5,17E+04","module":"B6","scenario":null},{"value":"0,00E+00","module":"C1","scenario":null},{"value":"1,58E+00","module":"C2","scenario":null},{"value":"4,64E+00","module":"C3","scenario":null},{"value":"3,23E+00","module":"C4","scenario":null},{"value":"5,41E+01","module":"D","scenario":null},{"value":"5,38E+02","module":"A1A3","scenario":null}]},{"parameter":"EP-freshwater","unit":"kg P-eq","values":[{"value":"3,23E-03","module":"A1","scenario":null},{"value":"2,04E-07","module":"A2","scenario":null},{"value":"1,89E-05","module":"A3","scenario":null},{"value":"5,95E-06","module":"A4","scenario":null},{"value":"2,48E-08","module":"A5","scenario":null},{"value":"1,56E-03","module":"B6","scenario":null},{"value":"0,00E+00","module":"C1","scenario":null},{"value":"8,64E-07","module":"C2","scenario":null},{"value":"1,59E-06","module":"C3","scenario":null},{"value":"7,81E-07","module":"C4","scenario":null},{"value":"-3,79E-04","module":"D","scenario":null},{"value":"3,25E-03","module":"A1A3","scenario":null}]},{"parameter":"EP-marine","unit":"kg N-eq","values":[{"value":"2,66E-02","module":"A1","scenario":null},{"value":"1,28E-05","module":"A2","scenario":null},{"value":"9,19E-04","module":"A3","scenario":null},{"value":"3,46E-03","module":"A4","scenario":null},{"value":"4,73E-06","module":"A5","scenario":null},{"value":"1,87E-02","module":"B6","scenario":null},{"value":"0,00E+00","module":"C1","scenario":null},{"value":"6,15E-05","module":"C2","scenario":null},{"value":"6,09E-05","module":"C3","scenario":null},{"value":"4,39E-05","module":"C4","scenario":null},{"value":"-3,99E-03","module":"D","scenario":null},{"value":"2,75E-02","module":"A1A3","scenario":null}]},{"parameter":"EP-terrestrial","unit":"mol N-eq.","values":[{"value":"2,99E-01","module":"A1","scenario":null},{"value":"1,43E-04","module":"A2","scenario":null},{"value":"1,01E-02","module":"A3","scenario":null},{"value":"3,85E-02","module":"A4","scenario":null},{"value":"5,12E-05","module":"A5","scenario":null},{"value":"2,43E-01","module":"B6","scenario":null},{"value":"0,00E+00","module":"C1","scenario":null},{"value":"6,88E-04","module":"C2","scenario":null},{"value":"6,60E-04","module":"C3","scenario":null},{"value":"3,40E-04","module":"C4","scenario":null},{"value":"-5,02E-02","module":"D","scenario":null},{"value":"3,09E-01","module":"A1A3","scenario":null}]},{"parameter":"GWP-IOBC","unit":"kg CO2-eq","values":[{"value":"2,46E+01","module":"A1","scenario":null},{"value":"2,17E-02","module":"A2","scenario":null},{"value":"8,05E-01","module":"A3","scenario":null},{"value":"9,33E-01","module":"A4","scenario":null},{"value":"3,02E-03","module":"A5","scenario":null},{"value":"2,24E+01","module":"B6","scenario":null},{"value":"0,00E+00","module":"C1","scenario":null},{"value":"1,08E-01","module":"C2","scenario":null},{"value":"3,07E-01","module":"C3","scenario":null},{"value":"3,40E-02","module":"C4","scenario":null},{"value":"-2,85E+00","module":"D","scenario":null},{"value":"2,55E+01","module":"A1A3","scenario":null}]}],"additional_environmental_impact":[{"parameter":"PM","unit":"Disease incidence","values":[{"value":"1,41E-06","module":"A1","scenario":null},{"value":"1,40E-09","module":"A2","scenario":null},{"value":"6,01E-08","module":"A3","scenario":null},{"value":"3,30E-08","module":"A4","scenario":null},{"value":"2,11E-10","module":"A5","scenario":null},{"value":"1,22E-06","module":"B6","scenario":null},{"value":"0,00E+00","module":"C1","scenario":null},{"value":"6,62E-09","module":"C2","scenario":null},{"value":"1,55E-09","module":"C3","scenario":null},{"value":"2,13E-09","module":"C4","scenario":null},{"value":"-2,26E-07","module":"D","scenario":null},{"value":"1,47E-06","module":"A1A3","scenario":null}]},{"parameter":"ETP-fw","unit":"CTUe","values":[{"value":"1,71E+03","module":"A1","scenario":null},{"value":"2,60E-01","module":"A2","scenario":null},{"value":"2,21E+01","module":"A3","scenario":null},{"value":"8,97E+00","module":"A4","scenario":null},{"value":"5,64E-02","module":"A5","scenario":null},{"value":"1,35E+03","module":"B6","scenario":null},{"value":"0,00E+00","module":"C1","scenario":null},{"value":"1,21E+00","module":"C2","scenario":null},{"value":"1,38E+00","module":"C3","scenario":null},{"value":"2,09E+02","module":"C4","scenario":null},{"value":"-4,58E+02","module":"D","scenario":null},{"value":"1,74E+03","module":"A1A3","scenario":null}]},{"parameter":"HTP-c","unit":"CTUh","values":[{"value":"6,28E-08","module":"A1","scenario":null},{"value":"0,00E+00","module":"A2","scenario":null},{"value":"2,39E-10","module":"A3","scenario":null},{"value":"0,00E+00","module":"A4","scenario":null},{"value":"2,00E-12","module":"A5","scenario":null},{"value":"6,45E-08","module":"B6","scenario":null},{"value":"0,00E+00","module":"C1","scenario":null},{"value":"0,00E+00","module":"C2","scenario":null},{"value":"7,15E-10","module":"C3","scenario":null},{"value":"7,60E-11","module":"C4","scenario":null},{"value":"-9,44E-09","module":"D","scenario":null},{"value":"6,31E-08","module":"A1A3","scenario":null}]},{"parameter":"HTP-nc","unit":"CTUh","values":[{"value":"1,37E-06","module":"A1","scenario":null},{"value":"2,53E-10","module":"A2","scenario":null},{"value":"1,05E-08","module":"A3","scenario":null},{"value":"6,57E-09","module":"A4","scenario":null},{"value":"7,10E-11","module":"A5","scenario":null},{"value":"1,52E-06","module":"B6","scenario":null},{"value":"0,00E+00","module":"C1","scenario":null},{"value":"1,32E-09","module":"C2","scenario":null},{"value":"4,22E-08","module":"C3","scenario":null},{"value":"6,63E-10","module":"C4","scenario":null},{"value":"-4,67E-08","module":"D","scenario":null},{"value":"1,38E-06","module":"A1A3","scenario":null}]},{"parameter":"SQP","unit":"-","values":[{"value":"8,34E+01","module":"A1","scenario":null},{"value":"2,20E-01","module":"A2","scenario":null},{"value":"1,60E+00","module":"A3","scenario":null},{"value":"6,35E+00","module":"A4","scenario":null},{"value":"2,84E-02","module":"A5","scenario":null},{"value":"1,49E+02","module":"B6","scenario":null},{"value":"0,00E+00","module":"C1","scenario":null},{"value":"1,14E+00","module":"C2","scenario":null},{"value":"1,14E-01","module":"C3","scenario":null},{"value":"7,16E-01","module":"C4","scenario":null},{"value":"-9,71E+00","module":"D","scenario":null},{"value":"8,52E+01","module":"A1A3","scenario":null}]},{"parameter":"IRP","unit":"kBq U235-eq","values":[{"value":"8,95E-01","module":"A1","scenario":null},{"value":"1,33E-03","module":"A2","scenario":null},{"value":"6,53E-03","module":"A3","scenario":null},{"value":"5,71E-02","module":"A4","scenario":null},{"value":"1,81E-04","module":"A5","scenario":null},{"value":"5,38E+00","module":"B6","scenario":null},{"value":"0,00E+00","module":"C1","scenario":null},{"value":"7,14E-03","module":"C2","scenario":null},{"value":"2,51E-03","module":"C3","scenario":null},{"value":"1,12E-03","module":"C4","scenario":null},{"value":"-2,88E-02","module":"D","scenario":null},{"value":"9,03E-01","module":"A1A3","scenario":null}]}],"resource_use":[{"parameter":"PERE","unit":"MJ","values":[{"value":"3,05E+01","module":"A1","scenario":null},{"value":"3,63E-03","module":"A2","scenario":null},{"value":"7,59E-01","module":"A3","scenario":null},{"value":"1,50E-01","module":"A4","scenario":null},{"value":"6,96E-04","module":"A5","scenario":null},{"value":"3,84E+03","module":"B6","scenario":null},{"value":"0,00E+00","module":"C1","scenario":null},{"value":"2,34E-02","module":"C2","scenario":null},{"value":"7,44E-02","module":"C3","scenario":null},{"value":"7,59E-02","module":"C4","scenario":null},{"value":"-3,35E+00","module":"D","scenario":null},{"value":"3,12E+01","module":"A1A3","scenario":null}]},{"parameter":"PERM","unit":"","values":[{"value":"1,09E+00","module":"A1","scenario":null},{"value":"0,00E+00","module":"A2","scenario":null},{"value":"0,00E+00","module":"A3","scenario":null},{"value":"0,00E+00","module":"A4","scenario":null},{"value":"-1,09E+00","module":"A5","scenario":null},{"value":"0,00E+00","module":"B6","scenario":null},{"value":"0,00E+00","module":"C1","scenario":null},{"value":"0,00E+00","module":"C2","scenario":null},{"value":"0,00E+00","module":"C3","scenario":null},{"value":"0,00E+00","module":"C4","scenario":null},{"value":"0,00E+00","module":"D","scenario":null},{"value":"1,09E+00","module":"A1A3","scenario":null}]},{"parameter":"PERT","unit":"MJ","values":[{"value":"3,16E+01","module":"A1","scenario":null},{"value":"3,63E-03","module":"A2","scenario":null},{"value":"7,59E-01","module":"A3","scenario":null},{"value":"1,50E-01","module":"A4","scenario":null},{"value":"-1,09E+00","module":"A5","scenario":null},{"value":"3,84E+03","module":"B6","scenario":null},{"value":"0,00E+00","module":"C1","scenario":null},{"value":"2,34E-02","module":"C2","scenario":null},{"value":"7,44E-02","module":"C3","scenario":null},{"value":"7,59E-02","module":"C4","scenario":null},{"value":"-3,35E+00","module":"D","scenario":null},{"value":"3,23E+01","module":"A1A3","scenario":null}]},{"parameter":"PENRE","unit":"MJ","values":[{"value":"2,86E+02","module":"A1","scenario":null},{"value":"3,21E-01","module":"A2","scenario":null},{"value":"7,54E+00","module":"A3","scenario":null},{"value":"1,32E+01","module":"A4","scenario":null},{"value":"4,23E-02","module":"A5","scenario":null},{"value":"2,97E+02","module":"B6","scenario":null},{"value":"0,00E+00","module":"C1","scenario":null},{"value":"1,63E+00","module":"C2","scenario":null},{"value":"5,06E-01","module":"C3","scenario":null},{"value":"3,05E-01","module":"C4","scenario":null},{"value":"-2,13E+01","module":"D","scenario":null},{"value":"2,94E+02","module":"A1A3","scenario":null}]},{"parameter":"PENRM","unit":"MJ","values":[{"value":"6,88E+00","module":"A1","scenario":null},{"value":"0,00E+00","module":"A2","scenario":null},{"value":"0,00E+00","module":"A3","scenario":null},{"value":"0,00E+00","module":"A4","scenario":null},{"value":"0,00E+00","module":"A5","scenario":null},{"value":"0,00E+00","module":"B6","scenario":null},{"value":"0,00E+00","module":"C1","scenario":null},{"value":"0,00E+00","module":"C2","scenario":null},{"value":"-7,82E+00","module":"C3","scenario":null},{"value":"0,00E+00","module":"C4","scenario":null},{"value":"0,00E+00","module":"D","scenario":null},{"value":"6,88E+00","module":"A1A3","scenario":null}]},{"parameter":"PENRT","unit":"MJ","values":[{"value":"2,93E+02","module":"A1","scenario":null},{"value":"3,21E-01","module":"A2","scenario":null},{"value":"7,54E+00","module":"A3","scenario":null},{"value":"1,32E+01","module":"A4","scenario":null},{"value":"4,23E-02","module":"A5","scenario":null},{"value":"2,97E+02","module":"B6","scenario":null},{"value":"0,00E+00","module":"C1","scenario":null},{"value":"1,63E+00","module":"C2","scenario":null},{"value":"-7,31E+00","module":"C3","scenario":null},{"value":"3,05E-01","module":"C4","scenario":null},{"value":"-2,13E+01","module":"D","scenario":null},{"value":"3,00E+02","module":"A1A3","scenario":null}]},{"parameter":"SM","unit":"kg","values":[{"value":"3,03E-01","module":"A1","scenario":null},{"value":"0,00E+00","module":"A2","scenario":null},{"value":"0,00E+00","module":"A3","scenario":null},{"value":"0,00E+00","module":"A4","scenario":null},{"value":"0,00E+00","module":"A5","scenario":null},{"value":"0,00E+00","module":"B6","scenario":null},{"value":"0,00E+00","module":"C1","scenario":null},{"value":"0,00E+00","module":"C2","scenario":null},{"value":"0,00E+00","module":"C3","scenario":null},{"value":"1,55E-03","module":"C4","scenario":null},{"value":"1,28E-02","module":"D","scenario":null},{"value":"3,03E-01","module":"A1A3","scenario":null}]},{"parameter":"RSF","unit":"MJ","values":[{"value":"1,97E-01","module":"A1","scenario":null},{"value":"7,10E-05","module":"A2","scenario":null},{"value":"6,67E-04","module":"A3","scenario":null},{"value":"4,93E-03","module":"A4","scenario":null},{"value":"2,31E-05","module":"A5","scenario":null},{"value":"3,02E+00","module":"B6","scenario":null},{"value":"0,00E+00","module":"C1","scenario":null},{"value":"8,37E-04","module":"C2","scenario":null},{"value":"1,15E-03","module":"C3","scenario":null},{"value":"4,73E-04","module":"C4","scenario":null},{"value":"5,27E-02","module":"D","scenario":null},{"value":"1,98E-01","module":"A1A3","scenario":null}]},{"parameter":"NRSF","unit":"MJ","values":[{"value":"1,70E-02","module":"A1","scenario":null},{"value":"6,03E-04","module":"A2","scenario":null},{"value":"6,28E-03","module":"A3","scenario":null},{"value":"2,64E-02","module":"A4","scenario":null},{"value":"9,52E-05","module":"A5","scenario":null},{"value":"7,52E+00","module":"B6","scenario":null},{"value":"0,00E+00","module":"C1","scenario":null},{"value":"2,99E-03","module":"C2","scenario":null},{"value":"-4,35E-05","module":"C3","scenario":null},{"value":"1,34E-02","module":"C4","scenario":null},{"value":"1,43E+00","module":"D","scenario":null},{"value":"2,39E-02","module":"A1A3","scenario":null}]},{"parameter":"FW","unit":"m3","values":[{"value":"2,26E-01","module":"A1","scenario":null},{"value":"3,59E-05","module":"A2","scenario":null},{"value":"2,06E-02","module":"A3","scenario":null},{"value":"1,13E-03","module":"A4","scenario":null},{"value":"1,99E-05","module":"A5","scenario":null},{"value":"2,87E+01","module":"B6","scenario":null},{"value":"0,00E+00","module":"C1","scenario":null},{"value":"1,75E-04","module":"C2","scenario":null},{"value":"6,60E-04","module":"C3","scenario":null},{"value":"2,68E-04","module":"C4","scenario":null},{"value":"-1,22E-02","module":"D","scenario":null},{"value":"2,47E-01","module":"A1A3","scenario":null}]}],"end_of_life_waste":[{"parameter":"HWD","unit":"kg","values":[{"value":"1,25E-01","module":"A1","scenario":null},{"value":"2,90E-05","module":"A2","scenario":null},{"value":"1,04E-03","module":"A3","scenario":null},{"value":"6,42E-04","module":"A4","scenario":null},{"value":"0,00E+00","module":"A5","scenario":null},{"value":"1,90E-01","module":"B6","scenario":null},{"value":"0,00E+00","module":"C1","scenario":null},{"value":"8,43E-05","module":"C2","scenario":null},{"value":"2,07E-05","module":"C3","scenario":null},{"value":"8,45E-02","module":"C4","scenario":null},{"value":"-1,04E-02","module":"D","scenario":null},{"value":"1,26E-01","module":"A1A3","scenario":null}]},{"parameter":"NHWD","unit":"kg","values":[{"value":"4,24E+00","module":"A1","scenario":null},{"value":"1,54E-02","module":"A2","scenario":null},{"value":"7,05E-02","module":"A3","scenario":null},{"value":"4,06E-01","module":"A4","scenario":null},{"value":"1,87E-01","module":"A5","scenario":null},{"value":"2,28E+01","module":"B6","scenario":null},{"value":"0,00E+00","module":"C1","scenario":null},{"value":"7,95E-02","module":"C2","scenario":null},{"value":"2,81E-02","module":"C3","scenario":null},{"value":"4,52E-01","module":"C4","scenario":null},{"value":"-7,25E-01","module":"D","scenario":null},{"value":"4,32E+00","module":"A1A3","scenario":null}]},{"parameter":"RWD","unit":"kg","values":[{"value":"7,20E-04","module":"A1","scenario":null},{"value":"2,11E-06","module":"A2","scenario":null},{"value":"5,77E-06","module":"A3","scenario":null},{"value":"9,03E-05","module":"A4","scenario":null},{"value":"0,00E+00","module":"A5","scenario":null},{"value":"2,66E-03","module":"B6","scenario":null},{"value":"0,00E+00","module":"C1","scenario":null},{"value":"1,11E-05","module":"C2","scenario":null},{"value":"1,05E-06","module":"C3","scenario":null},{"value":"9,47E-07","module":"C4","scenario":null},{"value":"-2,53E-05","module":"D","scenario":null},{"value":"7,28E-04","module":"A1A3","scenario":null}]}],"end_of_life_flow":[{"parameter":"CRU","unit":"kg","values":[{"value":"0,00E+00","module":"A1","scenario":null},{"value":"0,00E+00","module":"A2","scenario":null},{"value":"0,00E+00","module":"A3","scenario":null},{"value":"0,00E+00","module":"A4","scenario":null},{"value":"0,00E+00","module":"A5","scenario":null},{"value":"0,00E+00","module":"B6","scenario":null},{"value":"0,00E+00","module":"C1","scenario":null},{"value":"0,00E+00","module":"C2","scenario":null},{"value":"0,00E+00","module":"C3","scenario":null},{"value":"0,00E+00","module":"C4","scenario":null},{"value":"0,00E+00","module":"D","scenario":null},{"value":"0,00E+00","module":"A1A3","scenario":null}]},{"parameter":"MFR","unit":"kg","values":[{"value":"0,00E+00","module":"A1","scenario":null},{"value":"0,00E+00","module":"A2","scenario":null},{"value":"2,25E-02","module":"A3","scenario":null},{"value":"0,00E+00","module":"A4","scenario":null},{"value":"1,74E-01","module":"A5","scenario":null},{"value":"0,00E+00","module":"B6","scenario":null},{"value":"0,00E+00","module":"C1","scenario":null},{"value":"0,00E+00","module":"C2","scenario":null},{"value":"1,32E+00","module":"C3","scenario":null},{"value":"9,81E-06","module":"C4","scenario":null},{"value":"-5,01E-04","module":"D","scenario":null},{"value":"2,25E-02","module":"A1A3","scenario":null}]},{"parameter":"MER","unit":"kg","values":[{"value":"0,00E+00","module":"A1","scenario":null},{"value":"0,00E+00","module":"A2","scenario":null},{"value":"4,85E-03","module":"A3","scenario":null},{"value":"0,00E+00","module":"A4","scenario":null},{"value":"2,54E-07","module":"A5","scenario":null},{"value":"0,00E+00","module":"B6","scenario":null},{"value":"0,00E+00","module":"C1","scenario":null},{"value":"0,00E+00","module":"C2","scenario":null},{"value":"1,09E-01","module":"C3","scenario":null},{"value":"2,40E-07","module":"C4","scenario":null},{"value":"-6,60E-05","module":"D","scenario":null},{"value":"4,85E-03","module":"A1A3","scenario":null}]},{"parameter":"EEE","unit":"MJ","values":[{"value":"0,00E+00","module":"A1","scenario":null},{"value":"0,00E+00","module":"A2","scenario":null},{"value":"7,30E-03","module":"A3","scenario":null},{"value":"0,00E+00","module":"A4","scenario":null},{"value":"1,07E-02","module":"A5","scenario":null},{"value":"0,00E+00","module":"B6","scenario":null},{"value":"0,00E+00","module":"C1","scenario":null},{"value":"0,00E+00","module":"C2","scenario":null},{"value":"1,68E-01","module":"C3","scenario":null},{"value":"1,56E-05","module":"C4","scenario":null},{"value":"-1,62E-04","module":"D","scenario":null},{"value":"7,30E-03","module":"A1A3","scenario":null}]},{"parameter":"EET","unit":"MJ","values":[{"value":"0,00E+00","module":"A1","scenario":null},{"value":"0,00E+00","module":"A2","scenario":null},{"value":"1,10E-01","module":"A3","scenario":null},{"value":"0,00E+00","module":"A4","scenario":null},{"value":"1,62E-01","module":"A5","scenario":null},{"value":"0,00E+00","module":"B6","scenario":null},{"value":"0,00E+00","module":"C1","scenario":null},{"value":"0,00E+00","module":"C2","scenario":null},{"value":"2,54E+00","module":"C3","scenario":null},{"value":"2,35E-04","module":"C4","scenario":null},{"value":"-2,45E-03","module":"D","scenario":null},{"value":"1,10E-01","module":"A1A3","scenario":null}]}]}