{"product_name":"SE-N1XE-R Light 4G16","epd_id":"NEPD-3978-3014-EN","declared_unit":{"unit":"m","amount":1},"compliance":["EN 15804+A2","ISO 14025","ISO 21930"],"producer_name":"Prysmian Group Norge AS","environmental_impact":[{"parameter":"GWP-total","unit":"kg CO2-eq","values":[{"value":"4,64E+00","module":"A1","scenario":null},{"value":"1,21E-01","module":"A2","scenario":null},{"value":"2,87E-01","module":"A3","scenario":null},{"value":"8,14E-02","module":"A4","scenario":null},{"value":"1,03E-01","module":"A5","scenario":null},{"value":"0,00E+00","module":"B1","scenario":null},{"value":"0,00E+00","module":"B2","scenario":null},{"value":"0,00E+00","module":"B3","scenario":null},{"value":"0,00E+00","module":"B4","scenario":null},{"value":"0,00E+00","module":"B5","scenario":null},{"value":"6,90E-01","module":"B6","scenario":null},{"value":"0,00E+00","module":"B7","scenario":null},{"value":"0,00E+00","module":"C1","scenario":null},{"value":"3,58E-02","module":"C2","scenario":null},{"value":"2,35E-01","module":"C3","scenario":null},{"value":"1,23E-02","module":"C4","scenario":null},{"value":"-1,24E-01","module":"D","scenario":null},{"value":"5,05E+00","module":"A1A3","scenario":null}]},{"parameter":"GWP-fossil","unit":"kg CO2-eq","values":[{"value":"4,55E+00","module":"A1","scenario":null},{"value":"1,21E-01","module":"A2","scenario":null},{"value":"2,84E-01","module":"A3","scenario":null},{"value":"8,13E-02","module":"A4","scenario":null},{"value":"1,01E-01","module":"A5","scenario":null},{"value":"0,00E+00","module":"B1","scenario":null},{"value":"0,00E+00","module":"B2","scenario":null},{"value":"0,00E+00","module":"B3","scenario":null},{"value":"0,00E+00","module":"B4","scenario":null},{"value":"0,00E+00","module":"B5","scenario":null},{"value":"6,84E-01","module":"B6","scenario":null},{"value":"0,00E+00","module":"B7","scenario":null},{"value":"0,00E+00","module":"C1","scenario":null},{"value":"3,58E-02","module":"C2","scenario":null},{"value":"2,35E-01","module":"C3","scenario":null},{"value":"1,23E-02","module":"C4","scenario":null},{"value":"-1,23E-01","module":"D","scenario":null},{"value":"4,95E+00","module":"A1A3","scenario":null}]},{"parameter":"GWP-biogenic","unit":"kg CO2-eq","values":[{"value":"8,67E-02","module":"A1","scenario":null},{"value":"4,81E-05","module":"A2","scenario":null},{"value":"3,50E-03","module":"A3","scenario":null},{"value":"3,34E-05","module":"A4","scenario":null},{"value":"1,81E-03","module":"A5","scenario":null},{"value":"0,00E+00","module":"B1","scenario":null},{"value":"0,00E+00","module":"B2","scenario":null},{"value":"0,00E+00","module":"B3","scenario":null},{"value":"0,00E+00","module":"B4","scenario":null},{"value":"0,00E+00","module":"B5","scenario":null},{"value":"4,81E-03","module":"B6","scenario":null},{"value":"0,00E+00","module":"B7","scenario":null},{"value":"0,00E+00","module":"C1","scenario":null},{"value":"1,46E-05","module":"C2","scenario":null},{"value":"1,97E-06","module":"C3","scenario":null},{"value":"8,75E-07","module":"C4","scenario":null},{"value":"-5,38E-04","module":"D","scenario":null},{"value":"9,02E-02","module":"A1A3","scenario":null}]},{"parameter":"GWP-luluc","unit":"kg CO2-eq","values":[{"value":"4,73E-03","module":"A1","scenario":null},{"value":"4,17E-05","module":"A2","scenario":null},{"value":"2,29E-04","module":"A3","scenario":null},{"value":"2,37E-05","module":"A4","scenario":null},{"value":"1,00E-04","module":"A5","scenario":null},{"value":"0,00E+00","module":"B1","scenario":null},{"value":"0,00E+00","module":"B2","scenario":null},{"value":"0,00E+00","module":"B3","scenario":null},{"value":"0,00E+00","module":"B4","scenario":null},{"value":"0,00E+00","module":"B5","scenario":null},{"value":"1,59E-03","module":"B6","scenario":null},{"value":"0,00E+00","module":"B7","scenario":null},{"value":"0,00E+00","module":"C1","scenario":null},{"value":"1,25E-05","module":"C2","scenario":null},{"value":"2,93E-07","module":"C3","scenario":null},{"value":"1,45E-06","module":"C4","scenario":null},{"value":"-5,72E-04","module":"D","scenario":null},{"value":"5,00E-03","module":"A1A3","scenario":null}]},{"parameter":"ODP","unit":"kg CFC11-eq","values":[{"value":"2,81E-07","module":"A1","scenario":null},{"value":"2,76E-08","module":"A2","scenario":null},{"value":"5,09E-08","module":"A3","scenario":null},{"value":"1,88E-08","module":"A4","scenario":null},{"value":"7,56E-09","module":"A5","scenario":null},{"value":"0,00E+00","module":"B1","scenario":null},{"value":"0,00E+00","module":"B2","scenario":null},{"value":"0,00E+00","module":"B3","scenario":null},{"value":"0,00E+00","module":"B4","scenario":null},{"value":"0,00E+00","module":"B5","scenario":null},{"value":"5,79E-08","module":"B6","scenario":null},{"value":"0,00E+00","module":"B7","scenario":null},{"value":"0,00E+00","module":"C1","scenario":null},{"value":"8,16E-09","module":"C2","scenario":null},{"value":"1,88E-10","module":"C3","scenario":null},{"value":"1,16E-09","module":"C4","scenario":null},{"value":"-9,64E-04","module":"D","scenario":null},{"value":"3,59E-07","module":"A1A3","scenario":null}]},{"parameter":"AP","unit":"mol H+-eq","values":[{"value":"3,91E-01","module":"A1","scenario":null},{"value":"8,25E-04","module":"A2","scenario":null},{"value":"2,50E-03","module":"A3","scenario":null},{"value":"3,42E-04","module":"A4","scenario":null},{"value":"7,90E-03","module":"A5","scenario":null},{"value":"0,00E+00","module":"B1","scenario":null},{"value":"0,00E+00","module":"B2","scenario":null},{"value":"0,00E+00","module":"B3","scenario":null},{"value":"0,00E+00","module":"B4","scenario":null},{"value":"0,00E+00","module":"B5","scenario":null},{"value":"3,99E-03","module":"B6","scenario":null},{"value":"0,00E+00","module":"B7","scenario":null},{"value":"0,00E+00","module":"C1","scenario":null},{"value":"1,46E-04","module":"C2","scenario":null},{"value":"2,99E-05","module":"C3","scenario":null},{"value":"3,15E-05","module":"C4","scenario":null},{"value":"-1,86E-02","module":"D","scenario":null},{"value":"3,94E-01","module":"A1A3","scenario":null}]},{"parameter":"POCP","unit":"kg NMVOC-eq","values":[{"value":"7,53E-02","module":"A1","scenario":null},{"value":"7,41E-04","module":"A2","scenario":null},{"value":"1,21E-03","module":"A3","scenario":null},{"value":"3,65E-04","module":"A4","scenario":null},{"value":"1,55E-03","module":"A5","scenario":null},{"value":"0,00E+00","module":"B1","scenario":null},{"value":"0,00E+00","module":"B2","scenario":null},{"value":"0,00E+00","module":"B3","scenario":null},{"value":"0,00E+00","module":"B4","scenario":null},{"value":"0,00E+00","module":"B5","scenario":null},{"value":"1,58E-03","module":"B6","scenario":null},{"value":"0,00E+00","module":"B7","scenario":null},{"value":"0,00E+00","module":"C1","scenario":null},{"value":"1,47E-04","module":"C2","scenario":null},{"value":"3,70E-05","module":"C3","scenario":null},{"value":"3,77E-05","module":"C4","scenario":null},{"value":"-3,30E-03","module":"D","scenario":null},{"value":"7,72E-02","module":"A1A3","scenario":null}]},{"parameter":"ADPE","unit":"kg Sb-eq","values":[{"value":"2,23E-03","module":"A1","scenario":null},{"value":"2,35E-06","module":"A2","scenario":null},{"value":"7,35E-07","module":"A3","scenario":null},{"value":"1,39E-06","module":"A4","scenario":null},{"value":"4,46E-05","module":"A5","scenario":null},{"value":"0,00E+00","module":"B1","scenario":null},{"value":"0,00E+00","module":"B2","scenario":null},{"value":"0,00E+00","module":"B3","scenario":null},{"value":"0,00E+00","module":"B4","scenario":null},{"value":"0,00E+00","module":"B5","scenario":null},{"value":"5,01E-06","module":"B6","scenario":null},{"value":"0,00E+00","module":"B7","scenario":null},{"value":"0,00E+00","module":"C1","scenario":null},{"value":"9,69E-07","module":"C2","scenario":null},{"value":"8,59E-09","module":"C3","scenario":null},{"value":"3,12E-08","module":"C4","scenario":null},{"value":"-1,04E-04","module":"D","scenario":null},{"value":"2,23E-03","module":"A1A3","scenario":null}]},{"parameter":"ADPF","unit":"MJ","values":[{"value":"5,90E+01","module":"A1","scenario":null},{"value":"1,84E+00","module":"A2","scenario":null},{"value":"3,77E+00","module":"A3","scenario":null},{"value":"1,26E+00","module":"A4","scenario":null},{"value":"1,32E+00","module":"A5","scenario":null},{"value":"0,00E+00","module":"B1","scenario":null},{"value":"0,00E+00","module":"B2","scenario":null},{"value":"0,00E+00","module":"B3","scenario":null},{"value":"0,00E+00","module":"B4","scenario":null},{"value":"0,00E+00","module":"B5","scenario":null},{"value":"1,41E+01","module":"B6","scenario":null},{"value":"0,00E+00","module":"B7","scenario":null},{"value":"0,00E+00","module":"C1","scenario":null},{"value":"5,40E-01","module":"C2","scenario":null},{"value":"1,57E-02","module":"C3","scenario":null},{"value":"9,34E-02","module":"C4","scenario":null},{"value":"-1,17E+00","module":"D","scenario":null},{"value":"6,46E+01","module":"A1A3","scenario":null}]},{"parameter":"WDP","unit":"m3 world-eq. Deprived","values":[{"value":"3,91E+01","module":"A1","scenario":null},{"value":"1,44E+00","module":"A2","scenario":null},{"value":"3,47E+01","module":"A3","scenario":null},{"value":"9,70E-01","module":"A4","scenario":null},{"value":"1,52E+00","module":"A5","scenario":null},{"value":"0,00E+00","module":"B1","scenario":null},{"value":"0,00E+00","module":"B2","scenario":null},{"value":"0,00E+00","module":"B3","scenario":null},{"value":"0,00E+00","module":"B4","scenario":null},{"value":"0,00E+00","module":"B5","scenario":null},{"value":"2,12E+02","module":"B6","scenario":null},{"value":"0,00E+00","module":"B7","scenario":null},{"value":"0,00E+00","module":"C1","scenario":null},{"value":"5,15E-01","module":"C2","scenario":null},{"value":"3,90E-02","module":"C3","scenario":null},{"value":"2,08E+00","module":"C4","scenario":null},{"value":"3,66E+00","module":"D","scenario":null},{"value":"7,52E+01","module":"A1A3","scenario":null}]},{"parameter":"EP-freshwater","unit":"kg P-eq","values":[{"value":"3,12E-03","module":"A1","scenario":null},{"value":"8,93E-07","module":"A2","scenario":null},{"value":"3,02E-06","module":"A3","scenario":null},{"value":"6,20E-07","module":"A4","scenario":null},{"value":"6,25E-05","module":"A5","scenario":null},{"value":"0,00E+00","module":"B1","scenario":null},{"value":"0,00E+00","module":"B2","scenario":null},{"value":"0,00E+00","module":"B3","scenario":null},{"value":"0,00E+00","module":"B4","scenario":null},{"value":"0,00E+00","module":"B5","scenario":null},{"value":"7,30E-05","module":"B6","scenario":null},{"value":"0,00E+00","module":"B7","scenario":null},{"value":"0,00E+00","module":"C1","scenario":null},{"value":"2,81E-07","module":"C2","scenario":null},{"value":"1,86E-08","module":"C3","scenario":null},{"value":"6,83E-08","module":"C4","scenario":null},{"value":"-1,26E-04","module":"D","scenario":null},{"value":"3,13E-03","module":"A1A3","scenario":null}]},{"parameter":"EP-marine","unit":"kg N-eq","values":[{"value":"1,88E-02","module":"A1","scenario":null},{"value":"2,28E-04","module":"A2","scenario":null},{"value":"3,59E-04","module":"A3","scenario":null},{"value":"1,03E-04","module":"A4","scenario":null},{"value":"3,90E-04","module":"A5","scenario":null},{"value":"0,00E+00","module":"B1","scenario":null},{"value":"0,00E+00","module":"B2","scenario":null},{"value":"0,00E+00","module":"B3","scenario":null},{"value":"0,00E+00","module":"B4","scenario":null},{"value":"0,00E+00","module":"B5","scenario":null},{"value":"5,07E-04","module":"B6","scenario":null},{"value":"0,00E+00","module":"B7","scenario":null},{"value":"0,00E+00","module":"C1","scenario":null},{"value":"4,34E-05","module":"C2","scenario":null},{"value":"1,43E-05","module":"C3","scenario":null},{"value":"2,06E-05","module":"C4","scenario":null},{"value":"-7,94E-04","module":"D","scenario":null},{"value":"1,94E-02","module":"A1A3","scenario":null}]},{"parameter":"EP-terrestrial","unit":"mol N-eq.","values":[{"value":"2,80E-01","module":"A1","scenario":null},{"value":"2,53E-03","module":"A2","scenario":null},{"value":"3,93E-03","module":"A3","scenario":null},{"value":"1,14E-03","module":"A4","scenario":null},{"value":"5,75E-03","module":"A5","scenario":null},{"value":"0,00E+00","module":"B1","scenario":null},{"value":"0,00E+00","module":"B2","scenario":null},{"value":"0,00E+00","module":"B3","scenario":null},{"value":"0,00E+00","module":"B4","scenario":null},{"value":"0,00E+00","module":"B5","scenario":null},{"value":"6,24E-03","module":"B6","scenario":null},{"value":"0,00E+00","module":"B7","scenario":null},{"value":"0,00E+00","module":"C1","scenario":null},{"value":"4,80E-04","module":"C2","scenario":null},{"value":"1,55E-04","module":"C3","scenario":null},{"value":"1,27E-04","module":"C4","scenario":null},{"value":"-1,21E-02","module":"D","scenario":null},{"value":"2,86E-01","module":"A1A3","scenario":null}]},{"parameter":"GWP-IOBC","unit":"kg CO2-eq","values":[{"value":"4,63E+00","module":"A1","scenario":null},{"value":"1,21E-01","module":"A2","scenario":null},{"value":"2,99E-01","module":"A3","scenario":null},{"value":"8,14E-02","module":"A4","scenario":null},{"value":"1,03E-01","module":"A5","scenario":null},{"value":"0,00E+00","module":"B1","scenario":null},{"value":"0,00E+00","module":"B2","scenario":null},{"value":"0,00E+00","module":"B3","scenario":null},{"value":"0,00E+00","module":"B4","scenario":null},{"value":"0,00E+00","module":"B5","scenario":null},{"value":"7,40E-01","module":"B6","scenario":null},{"value":"0,00E+00","module":"B7","scenario":null},{"value":"0,00E+00","module":"C1","scenario":null},{"value":"3,58E-02","module":"C2","scenario":null},{"value":"2,35E-01","module":"C3","scenario":null},{"value":"4,02E-03","module":"C4","scenario":null},{"value":"-6,57E-02","module":"D","scenario":null},{"value":"5,05E+00","module":"A1A3","scenario":null}]}],"additional_environmental_impact":[{"parameter":"PM","unit":"Disease incidence","values":[{"value":"8,73E-07","module":"A1","scenario":null},{"value":"9,23E-09","module":"A2","scenario":null},{"value":"2,01E-08","module":"A3","scenario":null},{"value":"7,16E-09","module":"A4","scenario":null},{"value":"1,82E-08","module":"A5","scenario":null},{"value":"0,00E+00","module":"B1","scenario":null},{"value":"0,00E+00","module":"B2","scenario":null},{"value":"0,00E+00","module":"B3","scenario":null},{"value":"0,00E+00","module":"B4","scenario":null},{"value":"0,00E+00","module":"B5","scenario":null},{"value":"1,05E-08","module":"B6","scenario":null},{"value":"0,00E+00","module":"B7","scenario":null},{"value":"0,00E+00","module":"C1","scenario":null},{"value":"2,58E-09","module":"C2","scenario":null},{"value":"1,18E-10","module":"C3","scenario":null},{"value":"5,59E-10","module":"C4","scenario":null},{"value":"-4,35E-08","module":"D","scenario":null},{"value":"9,02E-07","module":"A1A3","scenario":null}]},{"parameter":"ETP-fw","unit":"CTUe","values":[{"value":"3,82E+03","module":"A1","scenario":null},{"value":"1,32E+00","module":"A2","scenario":null},{"value":"3,09E+00","module":"A3","scenario":null},{"value":"9,25E-01","module":"A4","scenario":null},{"value":"7,66E+01","module":"A5","scenario":null},{"value":"0,00E+00","module":"B1","scenario":null},{"value":"0,00E+00","module":"B2","scenario":null},{"value":"0,00E+00","module":"B3","scenario":null},{"value":"0,00E+00","module":"B4","scenario":null},{"value":"0,00E+00","module":"B5","scenario":null},{"value":"9,88E+00","module":"B6","scenario":null},{"value":"0,00E+00","module":"B7","scenario":null},{"value":"0,00E+00","module":"C1","scenario":null},{"value":"3,97E-01","module":"C2","scenario":null},{"value":"5,55E-02","module":"C3","scenario":null},{"value":"1,38E+02","module":"C4","scenario":null},{"value":"-1,71E+02","module":"D","scenario":null},{"value":"3,83E+03","module":"A1A3","scenario":null}]},{"parameter":"HTP-c","unit":"CTUh","values":[{"value":"5,33E-08","module":"A1","scenario":null},{"value":"0,00E+00","module":"A2","scenario":null},{"value":"3,58E-10","module":"A3","scenario":null},{"value":"0,00E+00","module":"A4","scenario":null},{"value":"1,07E-09","module":"A5","scenario":null},{"value":"0,00E+00","module":"B1","scenario":null},{"value":"0,00E+00","module":"B2","scenario":null},{"value":"0,00E+00","module":"B3","scenario":null},{"value":"0,00E+00","module":"B4","scenario":null},{"value":"0,00E+00","module":"B5","scenario":null},{"value":"2,76E-10","module":"B6","scenario":null},{"value":"0,00E+00","module":"B7","scenario":null},{"value":"0,00E+00","module":"C1","scenario":null},{"value":"0,00E+00","module":"C2","scenario":null},{"value":"4,00E-12","module":"C3","scenario":null},{"value":"6,00E-12","module":"C4","scenario":null},{"value":"-2,41E-09","module":"D","scenario":null},{"value":"5,36E-08","module":"A1A3","scenario":null}]},{"parameter":"HTP-nc","unit":"CTUh","values":[{"value":"4,44E-06","module":"A1","scenario":null},{"value":"1,31E-09","module":"A2","scenario":null},{"value":"1,81E-09","module":"A3","scenario":null},{"value":"8,95E-10","module":"A4","scenario":null},{"value":"8,89E-08","module":"A5","scenario":null},{"value":"0,00E+00","module":"B1","scenario":null},{"value":"0,00E+00","module":"B2","scenario":null},{"value":"0,00E+00","module":"B3","scenario":null},{"value":"0,00E+00","module":"B4","scenario":null},{"value":"0,00E+00","module":"B5","scenario":null},{"value":"9,52E-09","module":"B6","scenario":null},{"value":"0,00E+00","module":"B7","scenario":null},{"value":"0,00E+00","module":"C1","scenario":null},{"value":"4,29E-10","module":"C2","scenario":null},{"value":"2,06E-10","module":"C3","scenario":null},{"value":"1,28E-10","module":"C4","scenario":null},{"value":"-2,06E-07","module":"D","scenario":null},{"value":"4,45E-06","module":"A1A3","scenario":null}]},{"parameter":"SQP","unit":"-","values":[{"value":"5,33E+01","module":"A1","scenario":null},{"value":"1,69E+00","module":"A2","scenario":null},{"value":"2,13E+00","module":"A3","scenario":null},{"value":"1,45E+00","module":"A4","scenario":null},{"value":"1,17E+00","module":"A5","scenario":null},{"value":"0,00E+00","module":"B1","scenario":null},{"value":"0,00E+00","module":"B2","scenario":null},{"value":"0,00E+00","module":"B3","scenario":null},{"value":"0,00E+00","module":"B4","scenario":null},{"value":"0,00E+00","module":"B5","scenario":null},{"value":"3,41E+00","module":"B6","scenario":null},{"value":"0,00E+00","module":"B7","scenario":null},{"value":"0,00E+00","module":"C1","scenario":null},{"value":"3,72E-01","module":"C2","scenario":null},{"value":"1,95E-03","module":"C3","scenario":null},{"value":"2,00E-01","module":"C4","scenario":null},{"value":"-3,42E+00","module":"D","scenario":null},{"value":"5,71E+01","module":"A1A3","scenario":null}]},{"parameter":"IRP","unit":"kBq U235-eq","values":[{"value":"1,59E-01","module":"A1","scenario":null},{"value":"8,02E-03","module":"A2","scenario":null},{"value":"2,66E-02","module":"A3","scenario":null},{"value":"5,53E-03","module":"A4","scenario":null},{"value":"3,98E-03","module":"A5","scenario":null},{"value":"0,00E+00","module":"B1","scenario":null},{"value":"0,00E+00","module":"B2","scenario":null},{"value":"0,00E+00","module":"B3","scenario":null},{"value":"0,00E+00","module":"B4","scenario":null},{"value":"0,00E+00","module":"B5","scenario":null},{"value":"1,24E-01","module":"B6","scenario":null},{"value":"0,00E+00","module":"B7","scenario":null},{"value":"0,00E+00","module":"C1","scenario":null},{"value":"2,36E-03","module":"C2","scenario":null},{"value":"2,71E-05","module":"C3","scenario":null},{"value":"5,90E-04","module":"C4","scenario":null},{"value":"-2,43E-03","module":"D","scenario":null},{"value":"1,94E-01","module":"A1A3","scenario":null}]}],"resource_use":[{"parameter":"PERE","unit":"MJ","values":[{"value":"1,21E+01","module":"A1","scenario":null},{"value":"2,32E-02","module":"A2","scenario":null},{"value":"5,32E-01","module":"A3","scenario":null},{"value":"1,59E-02","module":"A4","scenario":null},{"value":"2,53E-01","module":"A5","scenario":null},{"value":"0,00E+00","module":"B1","scenario":null},{"value":"0,00E+00","module":"B2","scenario":null},{"value":"0,00E+00","module":"B3","scenario":null},{"value":"0,00E+00","module":"B4","scenario":null},{"value":"0,00E+00","module":"B5","scenario":null},{"value":"2,73E+00","module":"B6","scenario":null},{"value":"0,00E+00","module":"B7","scenario":null},{"value":"0,00E+00","module":"C1","scenario":null},{"value":"7,62E-03","module":"C2","scenario":null},{"value":"4,80E-04","module":"C3","scenario":null},{"value":"1,13E-02","module":"C4","scenario":null},{"value":"-1,56E+00","module":"D","scenario":null},{"value":"1,26E+01","module":"A1A3","scenario":null}]},{"parameter":"PERM","unit":"","values":[{"value":"0,00E+00","module":"A1","scenario":null},{"value":"0,00E+00","module":"A2","scenario":null},{"value":"0,00E+00","module":"A3","scenario":null},{"value":"0,00E+00","module":"A4","scenario":null},{"value":"0,00E+00","module":"A5","scenario":null},{"value":"0,00E+00","module":"B1","scenario":null},{"value":"0,00E+00","module":"B2","scenario":null},{"value":"0,00E+00","module":"B3","scenario":null},{"value":"0,00E+00","module":"B4","scenario":null},{"value":"0,00E+00","module":"B5","scenario":null},{"value":"0,00E+00","module":"B6","scenario":null},{"value":"0,00E+00","module":"B7","scenario":null},{"value":"0,00E+00","module":"C1","scenario":null},{"value":"0,00E+00","module":"C2","scenario":null},{"value":"0,00E+00","module":"C3","scenario":null},{"value":"0,00E+00","module":"C4","scenario":null},{"value":"0,00E+00","module":"D","scenario":null},{"value":"0,00E+00","module":"A1A3","scenario":null}]},{"parameter":"PERT","unit":"MJ","values":[{"value":"1,21E+01","module":"A1","scenario":null},{"value":"2,32E-02","module":"A2","scenario":null},{"value":"5,32E-01","module":"A3","scenario":null},{"value":"1,59E-02","module":"A4","scenario":null},{"value":"2,53E-01","module":"A5","scenario":null},{"value":"0,00E+00","module":"B1","scenario":null},{"value":"0,00E+00","module":"B2","scenario":null},{"value":"0,00E+00","module":"B3","scenario":null},{"value":"0,00E+00","module":"B4","scenario":null},{"value":"0,00E+00","module":"B5","scenario":null},{"value":"2,73E+00","module":"B6","scenario":null},{"value":"0,00E+00","module":"B7","scenario":null},{"value":"0,00E+00","module":"C1","scenario":null},{"value":"7,62E-03","module":"C2","scenario":null},{"value":"4,80E-04","module":"C3","scenario":null},{"value":"1,13E-02","module":"C4","scenario":null},{"value":"-1,56E+00","module":"D","scenario":null},{"value":"1,26E+01","module":"A1A3","scenario":null}]},{"parameter":"PENRE","unit":"MJ","values":[{"value":"5,16E+01","module":"A1","scenario":null},{"value":"1,84E+00","module":"A2","scenario":null},{"value":"3,81E+00","module":"A3","scenario":null},{"value":"1,26E+00","module":"A4","scenario":null},{"value":"1,17E+00","module":"A5","scenario":null},{"value":"0,00E+00","module":"B1","scenario":null},{"value":"0,00E+00","module":"B2","scenario":null},{"value":"0,00E+00","module":"B3","scenario":null},{"value":"0,00E+00","module":"B4","scenario":null},{"value":"0,00E+00","module":"B5","scenario":null},{"value":"1,41E+01","module":"B6","scenario":null},{"value":"0,00E+00","module":"B7","scenario":null},{"value":"0,00E+00","module":"C1","scenario":null},{"value":"5,40E-01","module":"C2","scenario":null},{"value":"1,57E-02","module":"C3","scenario":null},{"value":"9,34E-02","module":"C4","scenario":null},{"value":"-1,17E+00","module":"D","scenario":null},{"value":"5,73E+01","module":"A1A3","scenario":null}]},{"parameter":"PENRM","unit":"MJ","values":[{"value":"7,60E+00","module":"A1","scenario":null},{"value":"0,00E+00","module":"A2","scenario":null},{"value":"0,00E+00","module":"A3","scenario":null},{"value":"0,00E+00","module":"A4","scenario":null},{"value":"1,52E-01","module":"A5","scenario":null},{"value":"0,00E+00","module":"B1","scenario":null},{"value":"0,00E+00","module":"B2","scenario":null},{"value":"0,00E+00","module":"B3","scenario":null},{"value":"0,00E+00","module":"B4","scenario":null},{"value":"0,00E+00","module":"B5","scenario":null},{"value":"0,00E+00","module":"B6","scenario":null},{"value":"0,00E+00","module":"B7","scenario":null},{"value":"0,00E+00","module":"C1","scenario":null},{"value":"0,00E+00","module":"C2","scenario":null},{"value":"-6,57E+00","module":"C3","scenario":null},{"value":"0,00E+00","module":"C4","scenario":null},{"value":"0,00E+00","module":"D","scenario":null},{"value":"7,60E+00","module":"A1A3","scenario":null}]},{"parameter":"PENRT","unit":"MJ","values":[{"value":"5,92E+01","module":"A1","scenario":null},{"value":"1,84E+00","module":"A2","scenario":null},{"value":"3,81E+00","module":"A3","scenario":null},{"value":"1,26E+00","module":"A4","scenario":null},{"value":"1,32E+00","module":"A5","scenario":null},{"value":"0,00E+00","module":"B1","scenario":null},{"value":"0,00E+00","module":"B2","scenario":null},{"value":"0,00E+00","module":"B3","scenario":null},{"value":"0,00E+00","module":"B4","scenario":null},{"value":"0,00E+00","module":"B5","scenario":null},{"value":"1,41E+01","module":"B6","scenario":null},{"value":"0,00E+00","module":"B7","scenario":null},{"value":"0,00E+00","module":"C1","scenario":null},{"value":"5,40E-01","module":"C2","scenario":null},{"value":"-6,55E+00","module":"C3","scenario":null},{"value":"9,34E-02","module":"C4","scenario":null},{"value":"-1,99E+00","module":"D","scenario":null},{"value":"6,49E+01","module":"A1A3","scenario":null}]},{"parameter":"SM","unit":"kg","values":[{"value":"2,95E-01","module":"A1","scenario":null},{"value":"0,00E+00","module":"A2","scenario":null},{"value":"1,43E-03","module":"A3","scenario":null},{"value":"0,00E+00","module":"A4","scenario":null},{"value":"5,93E-03","module":"A5","scenario":null},{"value":"0,00E+00","module":"B1","scenario":null},{"value":"0,00E+00","module":"B2","scenario":null},{"value":"0,00E+00","module":"B3","scenario":null},{"value":"0,00E+00","module":"B4","scenario":null},{"value":"0,00E+00","module":"B5","scenario":null},{"value":"5,09E-03","module":"B6","scenario":null},{"value":"0,00E+00","module":"B7","scenario":null},{"value":"0,00E+00","module":"C1","scenario":null},{"value":"0,00E+00","module":"C2","scenario":null},{"value":"0,00E+00","module":"C3","scenario":null},{"value":"1,13E-03","module":"C4","scenario":null},{"value":"3,22E-02","module":"D","scenario":null},{"value":"2,97E-01","module":"A1A3","scenario":null}]},{"parameter":"RSF","unit":"MJ","values":[{"value":"9,67E-02","module":"A1","scenario":null},{"value":"8,07E-04","module":"A2","scenario":null},{"value":"8,87E-03","module":"A3","scenario":null},{"value":"5,57E-04","module":"A4","scenario":null},{"value":"2,14E-03","module":"A5","scenario":null},{"value":"0,00E+00","module":"B1","scenario":null},{"value":"0,00E+00","module":"B2","scenario":null},{"value":"0,00E+00","module":"B3","scenario":null},{"value":"0,00E+00","module":"B4","scenario":null},{"value":"0,00E+00","module":"B5","scenario":null},{"value":"1,99E-01","module":"B6","scenario":null},{"value":"0,00E+00","module":"B7","scenario":null},{"value":"0,00E+00","module":"C1","scenario":null},{"value":"2,73E-04","module":"C2","scenario":null},{"value":"1,33E-05","module":"C3","scenario":null},{"value":"2,34E-04","module":"C4","scenario":null},{"value":"2,85E-03","module":"D","scenario":null},{"value":"1,06E-01","module":"A1A3","scenario":null}]},{"parameter":"NRSF","unit":"MJ","values":[{"value":"9,24E-02","module":"A1","scenario":null},{"value":"2,69E-03","module":"A2","scenario":null},{"value":"5,37E-03","module":"A3","scenario":null},{"value":"1,87E-03","module":"A4","scenario":null},{"value":"2,05E-03","module":"A5","scenario":null},{"value":"0,00E+00","module":"B1","scenario":null},{"value":"0,00E+00","module":"B2","scenario":null},{"value":"0,00E+00","module":"B3","scenario":null},{"value":"0,00E+00","module":"B4","scenario":null},{"value":"0,00E+00","module":"B5","scenario":null},{"value":"4,73E-02","module":"B6","scenario":null},{"value":"0,00E+00","module":"B7","scenario":null},{"value":"0,00E+00","module":"C1","scenario":null},{"value":"9,73E-04","module":"C2","scenario":null},{"value":"-1,40E-04","module":"C3","scenario":null},{"value":"2,01E-04","module":"C4","scenario":null},{"value":"-6,27E-02","module":"D","scenario":null},{"value":"1,00E-01","module":"A1A3","scenario":null}]},{"parameter":"FW","unit":"m3","values":[{"value":"8,36E-02","module":"A1","scenario":null},{"value":"1,95E-04","module":"A2","scenario":null},{"value":"1,51E-03","module":"A3","scenario":null},{"value":"1,44E-04","module":"A4","scenario":null},{"value":"1,71E-03","module":"A5","scenario":null},{"value":"0,00E+00","module":"B1","scenario":null},{"value":"0,00E+00","module":"B2","scenario":null},{"value":"0,00E+00","module":"B3","scenario":null},{"value":"0,00E+00","module":"B4","scenario":null},{"value":"0,00E+00","module":"B5","scenario":null},{"value":"1,20E-02","module":"B6","scenario":null},{"value":"0,00E+00","module":"B7","scenario":null},{"value":"0,00E+00","module":"C1","scenario":null},{"value":"5,68E-05","module":"C2","scenario":null},{"value":"4,83E-05","module":"C3","scenario":null},{"value":"1,21E-04","module":"C4","scenario":null},{"value":"-4,10E-03","module":"D","scenario":null},{"value":"8,53E-02","module":"A1A3","scenario":null}]}],"end_of_life_waste":[{"parameter":"HWD","unit":"kg","values":[{"value":"3,73E-02","module":"A1","scenario":null},{"value":"9,65E-05","module":"A2","scenario":null},{"value":"6,55E-03","module":"A3","scenario":null},{"value":"6,92E-05","module":"A4","scenario":null},{"value":"8,79E-04","module":"A5","scenario":null},{"value":"0,00E+00","module":"B1","scenario":null},{"value":"0,00E+00","module":"B2","scenario":null},{"value":"0,00E+00","module":"B3","scenario":null},{"value":"0,00E+00","module":"B4","scenario":null},{"value":"0,00E+00","module":"B5","scenario":null},{"value":"2,12E-03","module":"B6","scenario":null},{"value":"0,00E+00","module":"B7","scenario":null},{"value":"0,00E+00","module":"C1","scenario":null},{"value":"2,75E-05","module":"C2","scenario":null},{"value":"7,64E-06","module":"C3","scenario":null},{"value":"1,07E-02","module":"C4","scenario":null},{"value":"-1,25E-03","module":"D","scenario":null},{"value":"4,39E-02","module":"A1A3","scenario":null}]},{"parameter":"NHWD","unit":"kg","values":[{"value":"1,40E+00","module":"A1","scenario":null},{"value":"1,25E-01","module":"A2","scenario":null},{"value":"1,29E-02","module":"A3","scenario":null},{"value":"1,10E-01","module":"A4","scenario":null},{"value":"3,29E-02","module":"A5","scenario":null},{"value":"0,00E+00","module":"B1","scenario":null},{"value":"0,00E+00","module":"B2","scenario":null},{"value":"0,00E+00","module":"B3","scenario":null},{"value":"0,00E+00","module":"B4","scenario":null},{"value":"0,00E+00","module":"B5","scenario":null},{"value":"4,78E-02","module":"B6","scenario":null},{"value":"0,00E+00","module":"B7","scenario":null},{"value":"0,00E+00","module":"C1","scenario":null},{"value":"2,58E-02","module":"C2","scenario":null},{"value":"2,57E-04","module":"C3","scenario":null},{"value":"3,06E-01","module":"C4","scenario":null},{"value":"-5,74E-02","module":"D","scenario":null},{"value":"1,54E+00","module":"A1A3","scenario":null}]},{"parameter":"RWD","unit":"kg","values":[{"value":"1,48E-04","module":"A1","scenario":null},{"value":"1,26E-05","module":"A2","scenario":null},{"value":"2,72E-05","module":"A3","scenario":null},{"value":"8,63E-06","module":"A4","scenario":null},{"value":"3,92E-06","module":"A5","scenario":null},{"value":"0,00E+00","module":"B1","scenario":null},{"value":"0,00E+00","module":"B2","scenario":null},{"value":"0,00E+00","module":"B3","scenario":null},{"value":"0,00E+00","module":"B4","scenario":null},{"value":"0,00E+00","module":"B5","scenario":null},{"value":"1,01E-04","module":"B6","scenario":null},{"value":"0,00E+00","module":"B7","scenario":null},{"value":"0,00E+00","module":"C1","scenario":null},{"value":"3,68E-06","module":"C2","scenario":null},{"value":"3,29E-08","module":"C3","scenario":null},{"value":"6,44E-07","module":"C4","scenario":null},{"value":"-2,09E-06","module":"D","scenario":null},{"value":"1,87E-04","module":"A1A3","scenario":null}]}],"end_of_life_flow":[{"parameter":"CRU","unit":"kg","values":[{"value":"0,00E+00","module":"A1","scenario":null},{"value":"0,00E+00","module":"A2","scenario":null},{"value":"0,00E+00","module":"A3","scenario":null},{"value":"0,00E+00","module":"A4","scenario":null},{"value":"0,00E+00","module":"A5","scenario":null},{"value":"0,00E+00","module":"B1","scenario":null},{"value":"0,00E+00","module":"B2","scenario":null},{"value":"0,00E+00","module":"B3","scenario":null},{"value":"0,00E+00","module":"B4","scenario":null},{"value":"0,00E+00","module":"B5","scenario":null},{"value":"0,00E+00","module":"B6","scenario":null},{"value":"0,00E+00","module":"B7","scenario":null},{"value":"0,00E+00","module":"C1","scenario":null},{"value":"0,00E+00","module":"C2","scenario":null},{"value":"0,00E+00","module":"C3","scenario":null},{"value":"0,00E+00","module":"C4","scenario":null},{"value":"0,00E+00","module":"D","scenario":null},{"value":"0,00E+00","module":"A1A3","scenario":null}]},{"parameter":"MFR","unit":"kg","values":[{"value":"7,92E-05","module":"A1","scenario":null},{"value":"0,00E+00","module":"A2","scenario":null},{"value":"7,98E-04","module":"A3","scenario":null},{"value":"0,00E+00","module":"A4","scenario":null},{"value":"1,76E-05","module":"A5","scenario":null},{"value":"0,00E+00","module":"B1","scenario":null},{"value":"0,00E+00","module":"B2","scenario":null},{"value":"0,00E+00","module":"B3","scenario":null},{"value":"0,00E+00","module":"B4","scenario":null},{"value":"0,00E+00","module":"B5","scenario":null},{"value":"1,37E-03","module":"B6","scenario":null},{"value":"0,00E+00","module":"B7","scenario":null},{"value":"0,00E+00","module":"C1","scenario":null},{"value":"0,00E+00","module":"C2","scenario":null},{"value":"3,35E-01","module":"C3","scenario":null},{"value":"9,41E-06","module":"C4","scenario":null},{"value":"-1,26E-03","module":"D","scenario":null},{"value":"8,78E-04","module":"A1A3","scenario":null}]},{"parameter":"MER","unit":"kg","values":[{"value":"1,86E-04","module":"A1","scenario":null},{"value":"0,00E+00","module":"A2","scenario":null},{"value":"8,81E-05","module":"A3","scenario":null},{"value":"0,00E+00","module":"A4","scenario":null},{"value":"5,48E-06","module":"A5","scenario":null},{"value":"0,00E+00","module":"B1","scenario":null},{"value":"0,00E+00","module":"B2","scenario":null},{"value":"0,00E+00","module":"B3","scenario":null},{"value":"0,00E+00","module":"B4","scenario":null},{"value":"0,00E+00","module":"B5","scenario":null},{"value":"1,96E-03","module":"B6","scenario":null},{"value":"0,00E+00","module":"B7","scenario":null},{"value":"0,00E+00","module":"C1","scenario":null},{"value":"0,00E+00","module":"C2","scenario":null},{"value":"1,40E-07","module":"C3","scenario":null},{"value":"2,84E-05","module":"C4","scenario":null},{"value":"-1,66E-04","module":"D","scenario":null},{"value":"2,74E-04","module":"A1A3","scenario":null}]},{"parameter":"EEE","unit":"MJ","values":[{"value":"3,45E-04","module":"A1","scenario":null},{"value":"0,00E+00","module":"A2","scenario":null},{"value":"1,66E-02","module":"A3","scenario":null},{"value":"0,00E+00","module":"A4","scenario":null},{"value":"3,38E-04","module":"A5","scenario":null},{"value":"0,00E+00","module":"B1","scenario":null},{"value":"0,00E+00","module":"B2","scenario":null},{"value":"0,00E+00","module":"B3","scenario":null},{"value":"0,00E+00","module":"B4","scenario":null},{"value":"0,00E+00","module":"B5","scenario":null},{"value":"5,09E-04","module":"B6","scenario":null},{"value":"0,00E+00","module":"B7","scenario":null},{"value":"0,00E+00","module":"C1","scenario":null},{"value":"0,00E+00","module":"C2","scenario":null},{"value":"1,51E-01","module":"C3","scenario":null},{"value":"2,62E-04","module":"C4","scenario":null},{"value":"-4,06E-04","module":"D","scenario":null},{"value":"1,69E-02","module":"A1A3","scenario":null}]},{"parameter":"EET","unit":"MJ","values":[{"value":"5,23E-03","module":"A1","scenario":null},{"value":"0,00E+00","module":"A2","scenario":null},{"value":"2,50E-01","module":"A3","scenario":null},{"value":"0,00E+00","module":"A4","scenario":null},{"value":"5,11E-03","module":"A5","scenario":null},{"value":"0,00E+00","module":"B1","scenario":null},{"value":"0,00E+00","module":"B2","scenario":null},{"value":"0,00E+00","module":"B3","scenario":null},{"value":"0,00E+00","module":"B4","scenario":null},{"value":"0,00E+00","module":"B5","scenario":null},{"value":"7,69E-03","module":"B6","scenario":null},{"value":"0,00E+00","module":"B7","scenario":null},{"value":"0,00E+00","module":"C1","scenario":null},{"value":"0,00E+00","module":"C2","scenario":null},{"value":"2,28E+00","module":"C3","scenario":null},{"value":"3,96E-03","module":"C4","scenario":null},{"value":"-6,14E-03","module":"D","scenario":null},{"value":"2,56E-01","module":"A1A3","scenario":null}]}]}