{
    "product_name": "Sense IP65",
    "epd_id": "NEPD-4742-4001-EN",
    "declared_unit": {
        "unit": "stk",
        "amount": 1.0
    },
    "compliance": [
        "EN 15804+A2",
        "ISO 14025",
        "ISO 21930"
    ],
    "producer_name": "SG Armaturen AS",
    "environmental_impact": [
        {
            "parameter": "GWP-total",
            "values": [
                {
                    "value": "1,09E+02",
                    "module": "A1",
                    "scenario": null
                },
                {
                    "value": "4,44E-01",
                    "module": "A2",
                    "scenario": null
                },
                {
                    "value": "6,52E+00",
                    "module": "A3",
                    "scenario": null
                },
                {
                    "value": "3,76E+00",
                    "module": "A4",
                    "scenario": null
                },
                {
                    "value": "1,06E+00",
                    "module": "A5",
                    "scenario": null
                },
                {
                    "value": "1,16E+02",
                    "module": "B6",
                    "scenario": null
                },
                {
                    "value": "0,00E+00",
                    "module": "C1",
                    "scenario": null
                },
                {
                    "value": "6,27E-01",
                    "module": "C2",
                    "scenario": null
                },
                {
                    "value": "3,02E+00",
                    "module": "C3",
                    "scenario": null
                },
                {
                    "value": "2,23E-01",
                    "module": "C4",
                    "scenario": null
                },
                {
                    "value": "-3,73E+00",
                    "module": "D",
                    "scenario": null
                }
            ]
        },
        {
            "parameter": "GWP-fossil",
            "values": [
                {
                    "value": "1,09E+02",
                    "module": "A1",
                    "scenario": null
                },
                {
                    "value": "4,44E-01",
                    "module": "A2",
                    "scenario": null
                },
                {
                    "value": "6,18E+00",
                    "module": "A3",
                    "scenario": null
                },
                {
                    "value": "3,76E+00",
                    "module": "A4",
                    "scenario": null
                },
                {
                    "value": "1,00E-02",
                    "module": "A5",
                    "scenario": null
                },
                {
                    "value": "1,12E+02",
                    "module": "B6",
                    "scenario": null
                },
                {
                    "value": "0,00E+00",
                    "module": "C1",
                    "scenario": null
                },
                {
                    "value": "6,27E-01",
                    "module": "C2",
                    "scenario": null
                },
                {
                    "value": "3,02E+00",
                    "module": "C3",
                    "scenario": null
                },
                {
                    "value": "2,22E-01",
                    "module": "C4",
                    "scenario": null
                },
                {
                    "value": "-3,71E+00",
                    "module": "D",
                    "scenario": null
                }
            ]
        },
        {
            "parameter": "GWP-biogenic",
            "values": [
                {
                    "value": "-2,20E-01",
                    "module": "A1",
                    "scenario": null
                },
                {
                    "value": "1,84E-04",
                    "module": "A2",
                    "scenario": null
                },
                {
                    "value": "3,21E-01",
                    "module": "A3",
                    "scenario": null
                },
                {
                    "value": "1,56E-03",
                    "module": "A4",
                    "scenario": null
                },
                {
                    "value": "1,05E+00",
                    "module": "A5",
                    "scenario": null
                },
                {
                    "value": "3,11E+00",
                    "module": "B6",
                    "scenario": null
                },
                {
                    "value": "0,00E+00",
                    "module": "C1",
                    "scenario": null
                },
                {
                    "value": "2,59E-04",
                    "module": "C2",
                    "scenario": null
                },
                {
                    "value": "2,01E-03",
                    "module": "C3",
                    "scenario": null
                },
                {
                    "value": "1,34E-04",
                    "module": "C4",
                    "scenario": null
                },
                {
                    "value": "-1,81E-02",
                    "module": "D",
                    "scenario": null
                }
            ]
        },
        {
            "parameter": "GWP-luluc",
            "values": [
                {
                    "value": "1,53E-01",
                    "module": "A1",
                    "scenario": null
                },
                {
                    "value": "1,58E-04",
                    "module": "A2",
                    "scenario": null
                },
                {
                    "value": "1,86E-02",
                    "module": "A3",
                    "scenario": null
                },
                {
                    "value": "1,34E-03",
                    "module": "A4",
                    "scenario": null
                },
                {
                    "value": "3,32E-06",
                    "module": "A5",
                    "scenario": null
                },
                {
                    "value": "4,63E-01",
                    "module": "B6",
                    "scenario": null
                },
                {
                    "value": "0,00E+00",
                    "module": "C1",
                    "scenario": null
                },
                {
                    "value": "2,23E-04",
                    "module": "C2",
                    "scenario": null
                },
                {
                    "value": "5,96E-04",
                    "module": "C3",
                    "scenario": null
                },
                {
                    "value": "5,42E-04",
                    "module": "C4",
                    "scenario": null
                },
                {
                    "value": "-6,87E-03",
                    "module": "D",
                    "scenario": null
                }
            ]
        },
        {
            "parameter": "ODP",
            "values": [
                {
                    "value": "8,07E-06",
                    "module": "A1",
                    "scenario": null
                },
                {
                    "value": "1,01E-07",
                    "module": "A2",
                    "scenario": null
                },
                {
                    "value": "3,36E-07",
                    "module": "A3",
                    "scenario": null
                },
                {
                    "value": "8,52E-07",
                    "module": "A4",
                    "scenario": null
                },
                {
                    "value": "2,12E-09",
                    "module": "A5",
                    "scenario": null
                },
                {
                    "value": "7,70E-06",
                    "module": "B6",
                    "scenario": null
                },
                {
                    "value": "0,00E+00",
                    "module": "C1",
                    "scenario": null
                },
                {
                    "value": "1,42E-07",
                    "module": "C2",
                    "scenario": null
                },
                {
                    "value": "8,89E-08",
                    "module": "C3",
                    "scenario": null
                },
                {
                    "value": "1,60E-08",
                    "module": "C4",
                    "scenario": null
                },
                {
                    "value": "-9,24E-03",
                    "module": "D",
                    "scenario": null
                }
            ]
        },
        {
            "parameter": "AP",
            "values": [
                {
                    "value": "8,42E-01",
                    "module": "A1",
                    "scenario": null
                },
                {
                    "value": "1,28E-03",
                    "module": "A2",
                    "scenario": null
                },
                {
                    "value": "2,32E-02",
                    "module": "A3",
                    "scenario": null
                },
                {
                    "value": "1,08E-02",
                    "module": "A4",
                    "scenario": null
                },
                {
                    "value": "4,76E-05",
                    "module": "A5",
                    "scenario": null
                },
                {
                    "value": "8,78E-01",
                    "module": "B6",
                    "scenario": null
                },
                {
                    "value": "0,00E+00",
                    "module": "C1",
                    "scenario": null
                },
                {
                    "value": "1,80E-03",
                    "module": "C2",
                    "scenario": null
                },
                {
                    "value": "1,95E-03",
                    "module": "C3",
                    "scenario": null
                },
                {
                    "value": "6,43E-04",
                    "module": "C4",
                    "scenario": null
                },
                {
                    "value": "-1,22E-01",
                    "module": "D",
                    "scenario": null
                }
            ]
        },
        {
            "parameter": "POCP",
            "values": [
                {
                    "value": "4,25E-01",
                    "module": "A1",
                    "scenario": null
                },
                {
                    "value": "1,08E-03",
                    "module": "A2",
                    "scenario": null
                },
                {
                    "value": "1,38E-02",
                    "module": "A3",
                    "scenario": null
                },
                {
                    "value": "9,16E-03",
                    "module": "A4",
                    "scenario": null
                },
                {
                    "value": "4,90E-05",
                    "module": "A5",
                    "scenario": null
                },
                {
                    "value": "3,38E-01",
                    "module": "B6",
                    "scenario": null
                },
                {
                    "value": "0,00E+00",
                    "module": "C1",
                    "scenario": null
                },
                {
                    "value": "1,53E-03",
                    "module": "C2",
                    "scenario": null
                },
                {
                    "value": "1,49E-03",
                    "module": "C3",
                    "scenario": null
                },
                {
                    "value": "7,15E-04",
                    "module": "C4",
                    "scenario": null
                },
                {
                    "value": "-3,20E-02",
                    "module": "D",
                    "scenario": null
                }
            ]
        },
        {
            "parameter": "ADPE",
            "values": [
                {
                    "value": "9,46E-03",
                    "module": "A1",
                    "scenario": null
                },
                {
                    "value": "1,23E-05",
                    "module": "A2",
                    "scenario": null
                },
                {
                    "value": "4,72E-05",
                    "module": "A3",
                    "scenario": null
                },
                {
                    "value": "1,04E-04",
                    "module": "A4",
                    "scenario": null
                },
                {
                    "value": "2,45E-07",
                    "module": "A5",
                    "scenario": null
                },
                {
                    "value": "8,38E-03",
                    "module": "B6",
                    "scenario": null
                },
                {
                    "value": "0,00E+00",
                    "module": "C1",
                    "scenario": null
                },
                {
                    "value": "1,73E-05",
                    "module": "C2",
                    "scenario": null
                },
                {
                    "value": "3,33E-06",
                    "module": "C3",
                    "scenario": null
                },
                {
                    "value": "7,14E-07",
                    "module": "C4",
                    "scenario": null
                },
                {
                    "value": "-1,83E-03",
                    "module": "D",
                    "scenario": null
                }
            ]
        },
        {
            "parameter": "ADPF",
            "values": [
                {
                    "value": "1,41E+03",
                    "module": "A1",
                    "scenario": null
                },
                {
                    "value": "6,71E+00",
                    "module": "A2",
                    "scenario": null
                },
                {
                    "value": "8,16E+01",
                    "module": "A3",
                    "scenario": null
                },
                {
                    "value": "5,69E+01",
                    "module": "A4",
                    "scenario": null
                },
                {
                    "value": "1,41E-01",
                    "module": "A5",
                    "scenario": null
                },
                {
                    "value": "1,53E+03",
                    "module": "B6",
                    "scenario": null
                },
                {
                    "value": "0,00E+00",
                    "module": "C1",
                    "scenario": null
                },
                {
                    "value": "9,48E+00",
                    "module": "C2",
                    "scenario": null
                },
                {
                    "value": "4,33E+00",
                    "module": "C3",
                    "scenario": null
                },
                {
                    "value": "1,69E+00",
                    "module": "C4",
                    "scenario": null
                },
                {
                    "value": "-3,99E+01",
                    "module": "D",
                    "scenario": null
                }
            ]
        },
        {
            "parameter": "WDP",
            "values": [
                {
                    "value": "4,47E+03",
                    "module": "A1",
                    "scenario": null
                },
                {
                    "value": "6,49E+00",
                    "module": "A2",
                    "scenario": null
                },
                {
                    "value": "9,78E+02",
                    "module": "A3",
                    "scenario": null
                },
                {
                    "value": "5,50E+01",
                    "module": "A4",
                    "scenario": null
                },
                {
                    "value": "1,78E-01",
                    "module": "A5",
                    "scenario": null
                },
                {
                    "value": "2,67E+05",
                    "module": "B6",
                    "scenario": null
                },
                {
                    "value": "0,00E+00",
                    "module": "C1",
                    "scenario": null
                },
                {
                    "value": "9,17E+00",
                    "module": "C2",
                    "scenario": null
                },
                {
                    "value": "2,21E+01",
                    "module": "C3",
                    "scenario": null
                },
                {
                    "value": "1,79E+01",
                    "module": "C4",
                    "scenario": null
                },
                {
                    "value": "-7,00E+00",
                    "module": "D",
                    "scenario": null
                }
            ]
        },
        {
            "parameter": "EP-freshwater",
            "values": [
                {
                    "value": "1,50E-02",
                    "module": "A1",
                    "scenario": null
                },
                {
                    "value": "3,55E-06",
                    "module": "A2",
                    "scenario": null
                },
                {
                    "value": "4,27E-04",
                    "module": "A3",
                    "scenario": null
                },
                {
                    "value": "3,00E-05",
                    "module": "A4",
                    "scenario": null
                },
                {
                    "value": "8,25E-08",
                    "module": "A5",
                    "scenario": null
                },
                {
                    "value": "8,08E-03",
                    "module": "B6",
                    "scenario": null
                },
                {
                    "value": "0,00E+00",
                    "module": "C1",
                    "scenario": null
                },
                {
                    "value": "5,01E-06",
                    "module": "C2",
                    "scenario": null
                },
                {
                    "value": "2,09E-05",
                    "module": "C3",
                    "scenario": null
                },
                {
                    "value": "3,49E-06",
                    "module": "C4",
                    "scenario": null
                },
                {
                    "value": "-7,16E-04",
                    "module": "D",
                    "scenario": null
                }
            ]
        },
        {
            "parameter": "EP-marine",
            "values": [
                {
                    "value": "1,16E-01",
                    "module": "A1",
                    "scenario": null
                },
                {
                    "value": "2,52E-04",
                    "module": "A2",
                    "scenario": null
                },
                {
                    "value": "4,56E-03",
                    "module": "A3",
                    "scenario": null
                },
                {
                    "value": "2,14E-03",
                    "module": "A4",
                    "scenario": null
                },
                {
                    "value": "1,57E-05",
                    "module": "A5",
                    "scenario": null
                },
                {
                    "value": "9,65E-02",
                    "module": "B6",
                    "scenario": null
                },
                {
                    "value": "0,00E+00",
                    "module": "C1",
                    "scenario": null
                },
                {
                    "value": "3,56E-04",
                    "module": "C2",
                    "scenario": null
                },
                {
                    "value": "5,22E-04",
                    "module": "C3",
                    "scenario": null
                },
                {
                    "value": "2,93E-04",
                    "module": "C4",
                    "scenario": null
                },
                {
                    "value": "-8,46E-03",
                    "module": "D",
                    "scenario": null
                }
            ]
        },
        {
            "parameter": "EP-terrestrial",
            "values": [
                {
                    "value": "1,29E+00",
                    "module": "A1",
                    "scenario": null
                },
                {
                    "value": "2,82E-03",
                    "module": "A2",
                    "scenario": null
                },
                {
                    "value": "6,00E-02",
                    "module": "A3",
                    "scenario": null
                },
                {
                    "value": "2,39E-02",
                    "module": "A4",
                    "scenario": null
                },
                {
                    "value": "1,70E-04",
                    "module": "A5",
                    "scenario": null
                },
                {
                    "value": "1,26E+00",
                    "module": "B6",
                    "scenario": null
                },
                {
                    "value": "0,00E+00",
                    "module": "C1",
                    "scenario": null
                },
                {
                    "value": "3,99E-03",
                    "module": "C2",
                    "scenario": null
                },
                {
                    "value": "5,65E-03",
                    "module": "C3",
                    "scenario": null
                },
                {
                    "value": "2,00E-03",
                    "module": "C4",
                    "scenario": null
                },
                {
                    "value": "-1,11E-01",
                    "module": "D",
                    "scenario": null
                }
            ]
        }
    ],
    "additional_environmental_impact": [
        {
            "parameter": "PM",
            "values": [
                {
                    "value": "5,86E-06",
                    "module": "A1",
                    "scenario": null
                },
                {
                    "value": "2,72E-08",
                    "module": "A2",
                    "scenario": null
                },
                {
                    "value": "2,79E-07",
                    "module": "A3",
                    "scenario": null
                },
                {
                    "value": "2,30E-07",
                    "module": "A4",
                    "scenario": null
                },
                {
                    "value": "7,02E-10",
                    "module": "A5",
                    "scenario": null
                },
                {
                    "value": "6,29E-06",
                    "module": "B6",
                    "scenario": null
                },
                {
                    "value": "0,00E+00",
                    "module": "C1",
                    "scenario": null
                },
                {
                    "value": "3,84E-08",
                    "module": "C2",
                    "scenario": null
                },
                {
                    "value": "2,07E-08",
                    "module": "C3",
                    "scenario": null
                },
                {
                    "value": "1,13E-08",
                    "module": "C4",
                    "scenario": null
                },
                {
                    "value": "-4,92E-07",
                    "module": "D",
                    "scenario": null
                }
            ]
        },
        {
            "parameter": "ETP-fw",
            "values": [
                {
                    "value": "5,91E+03",
                    "module": "A1",
                    "scenario": null
                },
                {
                    "value": "4,97E+00",
                    "module": "A2",
                    "scenario": null
                },
                {
                    "value": "1,40E+02",
                    "module": "A3",
                    "scenario": null
                },
                {
                    "value": "4,22E+01",
                    "module": "A4",
                    "scenario": null
                },
                {
                    "value": "1,87E-01",
                    "module": "A5",
                    "scenario": null
                },
                {
                    "value": "6,99E+03",
                    "module": "B6",
                    "scenario": null
                },
                {
                    "value": "0,00E+00",
                    "module": "C1",
                    "scenario": null
                },
                {
                    "value": "7,03E+00",
                    "module": "C2",
                    "scenario": null
                },
                {
                    "value": "2,05E+01",
                    "module": "C3",
                    "scenario": null
                },
                {
                    "value": "9,02E+02",
                    "module": "C4",
                    "scenario": null
                },
                {
                    "value": "-9,04E+02",
                    "module": "D",
                    "scenario": null
                }
            ]
        },
        {
            "parameter": "HTP-c",
            "values": [
                {
                    "value": "2,30E-07",
                    "module": "A1",
                    "scenario": null
                },
                {
                    "value": "0,00E+00",
                    "module": "A2",
                    "scenario": null
                },
                {
                    "value": "2,78E-09",
                    "module": "A3",
                    "scenario": null
                },
                {
                    "value": "0,00E+00",
                    "module": "A4",
                    "scenario": null
                },
                {
                    "value": "6,00E-12",
                    "module": "A5",
                    "scenario": null
                },
                {
                    "value": "3,33E-07",
                    "module": "B6",
                    "scenario": null
                },
                {
                    "value": "0,00E+00",
                    "module": "C1",
                    "scenario": null
                },
                {
                    "value": "0,00E+00",
                    "module": "C2",
                    "scenario": null
                },
                {
                    "value": "2,05E-09",
                    "module": "C3",
                    "scenario": null
                },
                {
                    "value": "3,36E-10",
                    "module": "C4",
                    "scenario": null
                },
                {
                    "value": "-1,23E-08",
                    "module": "D",
                    "scenario": null
                }
            ]
        },
        {
            "parameter": "HTP-nc",
            "values": [
                {
                    "value": "6,14E-06",
                    "module": "A1",
                    "scenario": null
                },
                {
                    "value": "5,43E-09",
                    "module": "A2",
                    "scenario": null
                },
                {
                    "value": "1,01E-07",
                    "module": "A3",
                    "scenario": null
                },
                {
                    "value": "4,60E-08",
                    "module": "A4",
                    "scenario": null
                },
                {
                    "value": "2,35E-10",
                    "module": "A5",
                    "scenario": null
                },
                {
                    "value": "7,85E-06",
                    "module": "B6",
                    "scenario": null
                },
                {
                    "value": "0,00E+00",
                    "module": "C1",
                    "scenario": null
                },
                {
                    "value": "7,67E-09",
                    "module": "C2",
                    "scenario": null
                },
                {
                    "value": "8,51E-08",
                    "module": "C3",
                    "scenario": null
                },
                {
                    "value": "3,53E-09",
                    "module": "C4",
                    "scenario": null
                },
                {
                    "value": "-5,12E-07",
                    "module": "D",
                    "scenario": null
                }
            ]
        },
        {
            "parameter": "SQP",
            "values": [
                {
                    "value": "3,67E+02",
                    "module": "A1",
                    "scenario": null
                },
                {
                    "value": "4,69E+00",
                    "module": "A2",
                    "scenario": null
                },
                {
                    "value": "1,38E+02",
                    "module": "A3",
                    "scenario": null
                },
                {
                    "value": "3,98E+01",
                    "module": "A4",
                    "scenario": null
                },
                {
                    "value": "9,43E-02",
                    "module": "A5",
                    "scenario": null
                },
                {
                    "value": "7,72E+02",
                    "module": "B6",
                    "scenario": null
                },
                {
                    "value": "0,00E+00",
                    "module": "C1",
                    "scenario": null
                },
                {
                    "value": "6,63E+00",
                    "module": "C2",
                    "scenario": null
                },
                {
                    "value": "1,40E+00",
                    "module": "C3",
                    "scenario": null
                },
                {
                    "value": "4,20E+00",
                    "module": "C4",
                    "scenario": null
                },
                {
                    "value": "-3,41E+01",
                    "module": "D",
                    "scenario": null
                }
            ]
        },
        {
            "parameter": "IRP",
            "values": [
                {
                    "value": "4,86E+00",
                    "module": "A1",
                    "scenario": null
                },
                {
                    "value": "2,93E-02",
                    "module": "A2",
                    "scenario": null
                },
                {
                    "value": "3,44E-01",
                    "module": "A3",
                    "scenario": null
                },
                {
                    "value": "2,49E-01",
                    "module": "A4",
                    "scenario": null
                },
                {
                    "value": "6,01E-04",
                    "module": "A5",
                    "scenario": null
                },
                {
                    "value": "2,78E+01",
                    "module": "B6",
                    "scenario": null
                },
                {
                    "value": "0,00E+00",
                    "module": "C1",
                    "scenario": null
                },
                {
                    "value": "4,14E-02",
                    "module": "C2",
                    "scenario": null
                },
                {
                    "value": "1,97E-02",
                    "module": "C3",
                    "scenario": null
                },
                {
                    "value": "6,74E-03",
                    "module": "C4",
                    "scenario": null
                },
                {
                    "value": "-9,65E-02",
                    "module": "D",
                    "scenario": null
                }
            ]
        }
    ],
    "resource_use": [
        {
            "parameter": "PERE",
            "values": [
                {
                    "value": "1,27E+02",
                    "module": "A1",
                    "scenario": null
                },
                {
                    "value": "9,60E-02",
                    "module": "A2",
                    "scenario": null
                },
                {
                    "value": "8,03E+01",
                    "module": "A3",
                    "scenario": null
                },
                {
                    "value": "8,14E-01",
                    "module": "A4",
                    "scenario": null
                },
                {
                    "value": "2,31E-03",
                    "module": "A5",
                    "scenario": null
                },
                {
                    "value": "1,99E+04",
                    "module": "B6",
                    "scenario": null
                },
                {
                    "value": "0,00E+00",
                    "module": "C1",
                    "scenario": null
                },
                {
                    "value": "1,36E-01",
                    "module": "C2",
                    "scenario": null
                },
                {
                    "value": "7,45E-01",
                    "module": "C3",
                    "scenario": null
                },
                {
                    "value": "3,25E-01",
                    "module": "C4",
                    "scenario": null
                },
                {
                    "value": "-1,46E+01",
                    "module": "D",
                    "scenario": null
                }
            ]
        },
        {
            "parameter": "PERM",
            "values": [
                {
                    "value": "5,09E+00",
                    "module": "A1",
                    "scenario": null
                },
                {
                    "value": "0,00E+00",
                    "module": "A2",
                    "scenario": null
                },
                {
                    "value": "0,00E+00",
                    "module": "A3",
                    "scenario": null
                },
                {
                    "value": "0,00E+00",
                    "module": "A4",
                    "scenario": null
                },
                {
                    "value": "-5,09E+00",
                    "module": "A5",
                    "scenario": null
                },
                {
                    "value": "0,00E+00",
                    "module": "B6",
                    "scenario": null
                },
                {
                    "value": "0,00E+00",
                    "module": "C1",
                    "scenario": null
                },
                {
                    "value": "0,00E+00",
                    "module": "C2",
                    "scenario": null
                },
                {
                    "value": "0,00E+00",
                    "module": "C3",
                    "scenario": null
                },
                {
                    "value": "0,00E+00",
                    "module": "C4",
                    "scenario": null
                },
                {
                    "value": "0,00E+00",
                    "module": "D",
                    "scenario": null
                }
            ]
        },
        {
            "parameter": "PERT",
            "values": [
                {
                    "value": "1,32E+02",
                    "module": "A1",
                    "scenario": null
                },
                {
                    "value": "9,60E-02",
                    "module": "A2",
                    "scenario": null
                },
                {
                    "value": "8,03E+01",
                    "module": "A3",
                    "scenario": null
                },
                {
                    "value": "8,14E-01",
                    "module": "A4",
                    "scenario": null
                },
                {
                    "value": "-5,09E+00",
                    "module": "A5",
                    "scenario": null
                },
                {
                    "value": "1,99E+04",
                    "module": "B6",
                    "scenario": null
                },
                {
                    "value": "0,00E+00",
                    "module": "C1",
                    "scenario": null
                },
                {
                    "value": "1,36E-01",
                    "module": "C2",
                    "scenario": null
                },
                {
                    "value": "7,45E-01",
                    "module": "C3",
                    "scenario": null
                },
                {
                    "value": "3,25E-01",
                    "module": "C4",
                    "scenario": null
                },
                {
                    "value": "-1,46E+01",
                    "module": "D",
                    "scenario": null
                }
            ]
        },
        {
            "parameter": "PENRE",
            "values": [
                {
                    "value": "1,36E+03",
                    "module": "A1",
                    "scenario": null
                },
                {
                    "value": "6,71E+00",
                    "module": "A2",
                    "scenario": null
                },
                {
                    "value": "8,16E+01",
                    "module": "A3",
                    "scenario": null
                },
                {
                    "value": "5,69E+01",
                    "module": "A4",
                    "scenario": null
                },
                {
                    "value": "1,41E-01",
                    "module": "A5",
                    "scenario": null
                },
                {
                    "value": "1,54E+03",
                    "module": "B6",
                    "scenario": null
                },
                {
                    "value": "0,00E+00",
                    "module": "C1",
                    "scenario": null
                },
                {
                    "value": "9,48E+00",
                    "module": "C2",
                    "scenario": null
                },
                {
                    "value": "4,33E+00",
                    "module": "C3",
                    "scenario": null
                },
                {
                    "value": "1,69E+00",
                    "module": "C4",
                    "scenario": null
                },
                {
                    "value": "-3,99E+01",
                    "module": "D",
                    "scenario": null
                }
            ]
        },
        {
            "parameter": "PENRM",
            "values": [
                {
                    "value": "5,69E+01",
                    "module": "A1",
                    "scenario": null
                },
                {
                    "value": "0,00E+00",
                    "module": "A2",
                    "scenario": null
                },
                {
                    "value": "0,00E+00",
                    "module": "A3",
                    "scenario": null
                },
                {
                    "value": "0,00E+00",
                    "module": "A4",
                    "scenario": null
                },
                {
                    "value": "0,00E+00",
                    "module": "A5",
                    "scenario": null
                },
                {
                    "value": "0,00E+00",
                    "module": "B6",
                    "scenario": null
                },
                {
                    "value": "0,00E+00",
                    "module": "C1",
                    "scenario": null
                },
                {
                    "value": "0,00E+00",
                    "module": "C2",
                    "scenario": null
                },
                {
                    "value": "-5,83E+01",
                    "module": "C3",
                    "scenario": null
                },
                {
                    "value": "0,00E+00",
                    "module": "C4",
                    "scenario": null
                },
                {
                    "value": "0,00E+00",
                    "module": "D",
                    "scenario": null
                }
            ]
        },
        {
            "parameter": "PENRT",
            "values": [
                {
                    "value": "1,41E+03",
                    "module": "A1",
                    "scenario": null
                },
                {
                    "value": "6,71E+00",
                    "module": "A2",
                    "scenario": null
                },
                {
                    "value": "1,03E+02",
                    "module": "A3",
                    "scenario": null
                },
                {
                    "value": "5,69E+01",
                    "module": "A4",
                    "scenario": null
                },
                {
                    "value": "1,41E-01",
                    "module": "A5",
                    "scenario": null
                },
                {
                    "value": "1,54E+03",
                    "module": "B6",
                    "scenario": null
                },
                {
                    "value": "0,00E+00",
                    "module": "C1",
                    "scenario": null
                },
                {
                    "value": "9,48E+00",
                    "module": "C2",
                    "scenario": null
                },
                {
                    "value": "-5,40E+01",
                    "module": "C3",
                    "scenario": null
                },
                {
                    "value": "1,69E+00",
                    "module": "C4",
                    "scenario": null
                },
                {
                    "value": "-3,99E+01",
                    "module": "D",
                    "scenario": null
                }
            ]
        },
        {
            "parameter": "SM",
            "values": [
                {
                    "value": "5,50E+00",
                    "module": "A1",
                    "scenario": null
                },
                {
                    "value": "0,00E+00",
                    "module": "A2",
                    "scenario": null
                },
                {
                    "value": "7,64E-04",
                    "module": "A3",
                    "scenario": null
                },
                {
                    "value": "0,00E+00",
                    "module": "A4",
                    "scenario": null
                },
                {
                    "value": "0,00E+00",
                    "module": "A5",
                    "scenario": null
                },
                {
                    "value": "0,00E+00",
                    "module": "B6",
                    "scenario": null
                },
                {
                    "value": "0,00E+00",
                    "module": "C1",
                    "scenario": null
                },
                {
                    "value": "0,00E+00",
                    "module": "C2",
                    "scenario": null
                },
                {
                    "value": "0,00E+00",
                    "module": "C3",
                    "scenario": null
                },
                {
                    "value": "1,34E-02",
                    "module": "C4",
                    "scenario": null
                },
                {
                    "value": "4,92E-02",
                    "module": "D",
                    "scenario": null
                }
            ]
        },
        {
            "parameter": "RSF",
            "values": [
                {
                    "value": "2,16E+00",
                    "module": "A1",
                    "scenario": null
                },
                {
                    "value": "3,44E-03",
                    "module": "A2",
                    "scenario": null
                },
                {
                    "value": "2,03E+00",
                    "module": "A3",
                    "scenario": null
                },
                {
                    "value": "2,91E-02",
                    "module": "A4",
                    "scenario": null
                },
                {
                    "value": "7,67E-05",
                    "module": "A5",
                    "scenario": null
                },
                {
                    "value": "1,56E+01",
                    "module": "B6",
                    "scenario": null
                },
                {
                    "value": "0,00E+00",
                    "module": "C1",
                    "scenario": null
                },
                {
                    "value": "4,85E-03",
                    "module": "C2",
                    "scenario": null
                },
                {
                    "value": "1,46E-02",
                    "module": "C3",
                    "scenario": null
                },
                {
                    "value": "2,40E-03",
                    "module": "C4",
                    "scenario": null
                },
                {
                    "value": "3,64E-02",
                    "module": "D",
                    "scenario": null
                }
            ]
        },
        {
            "parameter": "NRSF",
            "values": [
                {
                    "value": "1,13E+01",
                    "module": "A1",
                    "scenario": null
                },
                {
                    "value": "1,23E-02",
                    "module": "A2",
                    "scenario": null
                },
                {
                    "value": "1,86E+00",
                    "module": "A3",
                    "scenario": null
                },
                {
                    "value": "1,04E-01",
                    "module": "A4",
                    "scenario": null
                },
                {
                    "value": "3,16E-04",
                    "module": "A5",
                    "scenario": null
                },
                {
                    "value": "3,88E+01",
                    "module": "B6",
                    "scenario": null
                },
                {
                    "value": "0,00E+00",
                    "module": "C1",
                    "scenario": null
                },
                {
                    "value": "1,74E-02",
                    "module": "C2",
                    "scenario": null
                },
                {
                    "value": "-8,49E-05",
                    "module": "C3",
                    "scenario": null
                },
                {
                    "value": "5,50E-02",
                    "module": "C4",
                    "scenario": null
                },
                {
                    "value": "3,28E-01",
                    "module": "D",
                    "scenario": null
                }
            ]
        },
        {
            "parameter": "FW",
            "values": [
                {
                    "value": "1,09E+00",
                    "module": "A1",
                    "scenario": null
                },
                {
                    "value": "7,18E-04",
                    "module": "A2",
                    "scenario": null
                },
                {
                    "value": "2,19E-01",
                    "module": "A3",
                    "scenario": null
                },
                {
                    "value": "6,08E-03",
                    "module": "A4",
                    "scenario": null
                },
                {
                    "value": "6,63E-05",
                    "module": "A5",
                    "scenario": null
                },
                {
                    "value": "1,48E+02",
                    "module": "B6",
                    "scenario": null
                },
                {
                    "value": "0,00E+00",
                    "module": "C1",
                    "scenario": null
                },
                {
                    "value": "1,01E-03",
                    "module": "C2",
                    "scenario": null
                },
                {
                    "value": "6,30E-03",
                    "module": "C3",
                    "scenario": null
                },
                {
                    "value": "1,70E-03",
                    "module": "C4",
                    "scenario": null
                },
                {
                    "value": "-3,86E-02",
                    "module": "D",
                    "scenario": null
                }
            ]
        }
    ],
    "end_of_life_waste": [
        {
            "parameter": "HWD",
            "values": [
                {
                    "value": "5,81E-01",
                    "module": "A1",
                    "scenario": null
                },
                {
                    "value": "3,46E-04",
                    "module": "A2",
                    "scenario": null
                },
                {
                    "value": "5,78E-02",
                    "module": "A3",
                    "scenario": null
                },
                {
                    "value": "2,93E-03",
                    "module": "A4",
                    "scenario": null
                },
                {
                    "value": "0,00E+00",
                    "module": "A5",
                    "scenario": null
                },
                {
                    "value": "9,85E-01",
                    "module": "B6",
                    "scenario": null
                },
                {
                    "value": "0,00E+00",
                    "module": "C1",
                    "scenario": null
                },
                {
                    "value": "4,89E-04",
                    "module": "C2",
                    "scenario": null
                },
                {
                    "value": "3,70E-05",
                    "module": "C3",
                    "scenario": null
                },
                {
                    "value": "3,35E-01",
                    "module": "C4",
                    "scenario": null
                },
                {
                    "value": "-1,64E-02",
                    "module": "D",
                    "scenario": null
                }
            ]
        },
        {
            "parameter": "NHWD",
            "values": [
                {
                    "value": "1,76E+01",
                    "module": "A1",
                    "scenario": null
                },
                {
                    "value": "3,26E-01",
                    "module": "A2",
                    "scenario": null
                },
                {
                    "value": "5,68E+00",
                    "module": "A3",
                    "scenario": null
                },
                {
                    "value": "2,77E+00",
                    "module": "A4",
                    "scenario": null
                },
                {
                    "value": "6,21E-01",
                    "module": "A5",
                    "scenario": null
                },
                {
                    "value": "1,18E+02",
                    "module": "B6",
                    "scenario": null
                },
                {
                    "value": "0,00E+00",
                    "module": "C1",
                    "scenario": null
                },
                {
                    "value": "4,61E-01",
                    "module": "C2",
                    "scenario": null
                },
                {
                    "value": "3,58E-01",
                    "module": "C3",
                    "scenario": null
                },
                {
                    "value": "3,40E+00",
                    "module": "C4",
                    "scenario": null
                },
                {
                    "value": "-8,00E-01",
                    "module": "D",
                    "scenario": null
                }
            ]
        },
        {
            "parameter": "RWD",
            "values": [
                {
                    "value": "3,93E-03",
                    "module": "A1",
                    "scenario": null
                },
                {
                    "value": "4,57E-05",
                    "module": "A2",
                    "scenario": null
                },
                {
                    "value": "2,30E-04",
                    "module": "A3",
                    "scenario": null
                },
                {
                    "value": "3,87E-04",
                    "module": "A4",
                    "scenario": null
                },
                {
                    "value": "0,00E+00",
                    "module": "A5",
                    "scenario": null
                },
                {
                    "value": "1,37E-02",
                    "module": "B6",
                    "scenario": null
                },
                {
                    "value": "0,00E+00",
                    "module": "C1",
                    "scenario": null
                },
                {
                    "value": "6,46E-05",
                    "module": "C2",
                    "scenario": null
                },
                {
                    "value": "2,00E-06",
                    "module": "C3",
                    "scenario": null
                },
                {
                    "value": "4,79E-06",
                    "module": "C4",
                    "scenario": null
                },
                {
                    "value": "-1,01E-04",
                    "module": "D",
                    "scenario": null
                }
            ]
        }
    ],
    "end_of_life_flow": [
        {
            "parameter": "CRU",
            "values": [
                {
                    "value": "0,00E+00",
                    "module": "A1",
                    "scenario": null
                },
                {
                    "value": "0,00E+00",
                    "module": "A2",
                    "scenario": null
                },
                {
                    "value": "0,00E+00",
                    "module": "A3",
                    "scenario": null
                },
                {
                    "value": "0,00E+00",
                    "module": "A4",
                    "scenario": null
                },
                {
                    "value": "0,00E+00",
                    "module": "A5",
                    "scenario": null
                },
                {
                    "value": "0,00E+00",
                    "module": "B6",
                    "scenario": null
                },
                {
                    "value": "0,00E+00",
                    "module": "C1",
                    "scenario": null
                },
                {
                    "value": "0,00E+00",
                    "module": "C2",
                    "scenario": null
                },
                {
                    "value": "0,00E+00",
                    "module": "C3",
                    "scenario": null
                },
                {
                    "value": "0,00E+00",
                    "module": "C4",
                    "scenario": null
                },
                {
                    "value": "0,00E+00",
                    "module": "D",
                    "scenario": null
                }
            ]
        },
        {
            "parameter": "MFR",
            "values": [
                {
                    "value": "0,00E+00",
                    "module": "A1",
                    "scenario": null
                },
                {
                    "value": "0,00E+00",
                    "module": "A2",
                    "scenario": null
                },
                {
                    "value": "5,57E+00",
                    "module": "A3",
                    "scenario": null
                },
                {
                    "value": "0,00E+00",
                    "module": "A4",
                    "scenario": null
                },
                {
                    "value": "5,78E-01",
                    "module": "A5",
                    "scenario": null
                },
                {
                    "value": "0,00E+00",
                    "module": "B6",
                    "scenario": null
                },
                {
                    "value": "0,00E+00",
                    "module": "C1",
                    "scenario": null
                },
                {
                    "value": "0,00E+00",
                    "module": "C2",
                    "scenario": null
                },
                {
                    "value": "7,04E+00",
                    "module": "C3",
                    "scenario": null
                },
                {
                    "value": "9,80E-05",
                    "module": "C4",
                    "scenario": null
                },
                {
                    "value": "-1,92E-03",
                    "module": "D",
                    "scenario": null
                }
            ]
        },
        {
            "parameter": "MER",
            "values": [
                {
                    "value": "0,00E+00",
                    "module": "A1",
                    "scenario": null
                },
                {
                    "value": "0,00E+00",
                    "module": "A2",
                    "scenario": null
                },
                {
                    "value": "2,31E-05",
                    "module": "A3",
                    "scenario": null
                },
                {
                    "value": "0,00E+00",
                    "module": "A4",
                    "scenario": null
                },
                {
                    "value": "4,34E-02",
                    "module": "A5",
                    "scenario": null
                },
                {
                    "value": "0,00E+00",
                    "module": "B6",
                    "scenario": null
                },
                {
                    "value": "0,00E+00",
                    "module": "C1",
                    "scenario": null
                },
                {
                    "value": "0,00E+00",
                    "module": "C2",
                    "scenario": null
                },
                {
                    "value": "1,25E+00",
                    "module": "C3",
                    "scenario": null
                },
                {
                    "value": "1,86E-04",
                    "module": "C4",
                    "scenario": null
                },
                {
                    "value": "-2,53E-04",
                    "module": "D",
                    "scenario": null
                }
            ]
        },
        {
            "parameter": "EEE",
            "values": [
                {
                    "value": "0,00E+00",
                    "module": "A1",
                    "scenario": null
                },
                {
                    "value": "0,00E+00",
                    "module": "A2",
                    "scenario": null
                },
                {
                    "value": "1,91E-01",
                    "module": "A3",
                    "scenario": null
                },
                {
                    "value": "0,00E+00",
                    "module": "A4",
                    "scenario": null
                },
                {
                    "value": "3,55E-02",
                    "module": "A5",
                    "scenario": null
                },
                {
                    "value": "0,00E+00",
                    "module": "B6",
                    "scenario": null
                },
                {
                    "value": "0,00E+00",
                    "module": "C1",
                    "scenario": null
                },
                {
                    "value": "0,00E+00",
                    "module": "C2",
                    "scenario": null
                },
                {
                    "value": "1,45E+00",
                    "module": "C3",
                    "scenario": null
                },
                {
                    "value": "1,76E-03",
                    "module": "C4",
                    "scenario": null
                },
                {
                    "value": "-6,21E-04",
                    "module": "D",
                    "scenario": null
                }
            ]
        },
        {
            "parameter": "EET",
            "values": [
                {
                    "value": "0,00E+00",
                    "module": "A1",
                    "scenario": null
                },
                {
                    "value": "0,00E+00",
                    "module": "A2",
                    "scenario": null
                },
                {
                    "value": "2,89E+00",
                    "module": "A3",
                    "scenario": null
                },
                {
                    "value": "0,00E+00",
                    "module": "A4",
                    "scenario": null
                },
                {
                    "value": "5,37E-01",
                    "module": "A5",
                    "scenario": null
                },
                {
                    "value": "0,00E+00",
                    "module": "B6",
                    "scenario": null
                },
                {
                    "value": "0,00E+00",
                    "module": "C1",
                    "scenario": null
                },
                {
                    "value": "0,00E+00",
                    "module": "C2",
                    "scenario": null
                },
                {
                    "value": "2,19E+01",
                    "module": "C3",
                    "scenario": null
                },
                {
                    "value": "2,67E-02",
                    "module": "C4",
                    "scenario": null
                },
                {
                    "value": "-9,39E-03",
                    "module": "D",
                    "scenario": null
                }
            ]
        }
    ]
}