{
    "product_name": "RM-O-M",
    "epd_id": "NEPD-5689-4949",
    "declared_unit": {
        "unit": "stk",
        "amount": 1.0
    },
    "compliance": [
        "EN 15804+A2",
        "ISO 14025",
        "ISO 21930"
    ],
    "producer_name": "TROX Group",
    "environmental_impact": [
        {
            "parameter": "GWP-total",
            "values": [
                {
                    "value": "2,94E+01",
                    "module": "A1-A3",
                    "scenario": null
                },
                {
                    "value": "2,14E-01",
                    "module": "A4",
                    "scenario": null
                },
                {
                    "value": "1,71E-03",
                    "module": "C1",
                    "scenario": null
                },
                {
                    "value": "1,33E-02",
                    "module": "C2",
                    "scenario": null
                },
                {
                    "value": "1,29E+00",
                    "module": "C3",
                    "scenario": null
                },
                {
                    "value": "7,93E-02",
                    "module": "C4",
                    "scenario": null
                },
                {
                    "value": "-1,71E+00",
                    "module": "D",
                    "scenario": null
                }
            ]
        },
        {
            "parameter": "GWP-fossil",
            "values": [
                {
                    "value": "2,92E+01",
                    "module": "A1-A3",
                    "scenario": null
                },
                {
                    "value": "2,13E-01",
                    "module": "A4",
                    "scenario": null
                },
                {
                    "value": "1,71E-03",
                    "module": "C1",
                    "scenario": null
                },
                {
                    "value": "1,33E-02",
                    "module": "C2",
                    "scenario": null
                },
                {
                    "value": "1,29E+00",
                    "module": "C3",
                    "scenario": null
                },
                {
                    "value": "7,90E-02",
                    "module": "C4",
                    "scenario": null
                },
                {
                    "value": "-1,67E+00",
                    "module": "D",
                    "scenario": null
                }
            ]
        },
        {
            "parameter": "GWP-biogenic",
            "values": [
                {
                    "value": "1,29E-01",
                    "module": "A1-A3",
                    "scenario": null
                },
                {
                    "value": "8,83E-05",
                    "module": "A4",
                    "scenario": null
                },
                {
                    "value": "3,20E-07",
                    "module": "C1",
                    "scenario": null
                },
                {
                    "value": "5,52E-06",
                    "module": "C2",
                    "scenario": null
                },
                {
                    "value": "1,02E-03",
                    "module": "C3",
                    "scenario": null
                },
                {
                    "value": "3,33E-05",
                    "module": "C4",
                    "scenario": null
                },
                {
                    "value": "-7,53E-03",
                    "module": "D",
                    "scenario": null
                }
            ]
        },
        {
            "parameter": "GWP-luluc",
            "values": [
                {
                    "value": "8,24E-02",
                    "module": "A1-A3",
                    "scenario": null
                },
                {
                    "value": "7,60E-05",
                    "module": "A4",
                    "scenario": null
                },
                {
                    "value": "1,35E-07",
                    "module": "C1",
                    "scenario": null
                },
                {
                    "value": "4,75E-06",
                    "module": "C2",
                    "scenario": null
                },
                {
                    "value": "7,77E-05",
                    "module": "C3",
                    "scenario": null
                },
                {
                    "value": "2,46E-04",
                    "module": "C4",
                    "scenario": null
                },
                {
                    "value": "-3,21E-02",
                    "module": "D",
                    "scenario": null
                }
            ]
        },
        {
            "parameter": "ODP",
            "values": [
                {
                    "value": "2,54E-06",
                    "module": "A1-A3",
                    "scenario": null
                },
                {
                    "value": "4,83E-08",
                    "module": "A4",
                    "scenario": null
                },
                {
                    "value": "3,69E-10",
                    "module": "C1",
                    "scenario": null
                },
                {
                    "value": "3,02E-09",
                    "module": "C2",
                    "scenario": null
                },
                {
                    "value": "3,55E-08",
                    "module": "C3",
                    "scenario": null
                },
                {
                    "value": "3,17E-09",
                    "module": "C4",
                    "scenario": null
                },
                {
                    "value": "-2,88E-03",
                    "module": "D",
                    "scenario": null
                }
            ]
        },
        {
            "parameter": "AP",
            "values": [
                {
                    "value": "2,33E-01",
                    "module": "A1-A3",
                    "scenario": null
                },
                {
                    "value": "6,13E-04",
                    "module": "A4",
                    "scenario": null
                },
                {
                    "value": "1,79E-05",
                    "module": "C1",
                    "scenario": null
                },
                {
                    "value": "3,83E-05",
                    "module": "C2",
                    "scenario": null
                },
                {
                    "value": "6,45E-04",
                    "module": "C3",
                    "scenario": null
                },
                {
                    "value": "1,83E-04",
                    "module": "C4",
                    "scenario": null
                },
                {
                    "value": "-1,13E-02",
                    "module": "D",
                    "scenario": null
                }
            ]
        },
        {
            "parameter": "POCP",
            "values": [
                {
                    "value": "9,95E-02",
                    "module": "A1-A3",
                    "scenario": null
                },
                {
                    "value": "5,20E-04",
                    "module": "A4",
                    "scenario": null
                },
                {
                    "value": "2,38E-05",
                    "module": "C1",
                    "scenario": null
                },
                {
                    "value": "3,25E-05",
                    "module": "C2",
                    "scenario": null
                },
                {
                    "value": "5,42E-04",
                    "module": "C3",
                    "scenario": null
                },
                {
                    "value": "2,00E-04",
                    "module": "C4",
                    "scenario": null
                },
                {
                    "value": "-5,51E-03",
                    "module": "D",
                    "scenario": null
                }
            ]
        },
        {
            "parameter": "ADPE",
            "values": [
                {
                    "value": "1,68E-03",
                    "module": "A1-A3",
                    "scenario": null
                },
                {
                    "value": "5,89E-06",
                    "module": "A4",
                    "scenario": null
                },
                {
                    "value": "2,62E-09",
                    "module": "C1",
                    "scenario": null
                },
                {
                    "value": "3,68E-07",
                    "module": "C2",
                    "scenario": null
                },
                {
                    "value": "1,11E-06",
                    "module": "C3",
                    "scenario": null
                },
                {
                    "value": "2,11E-07",
                    "module": "C4",
                    "scenario": null
                },
                {
                    "value": "1,90E-06",
                    "module": "D",
                    "scenario": null
                }
            ]
        },
        {
            "parameter": "ADPF",
            "values": [
                {
                    "value": "3,92E+02",
                    "module": "A1-A3",
                    "scenario": null
                },
                {
                    "value": "3,23E+00",
                    "module": "A4",
                    "scenario": null
                },
                {
                    "value": "2,35E-02",
                    "module": "C1",
                    "scenario": null
                },
                {
                    "value": "2,02E-01",
                    "module": "C2",
                    "scenario": null
                },
                {
                    "value": "1,34E+00",
                    "module": "C3",
                    "scenario": null
                },
                {
                    "value": "4,47E-01",
                    "module": "C4",
                    "scenario": null
                },
                {
                    "value": "-2,12E+01",
                    "module": "D",
                    "scenario": null
                }
            ]
        },
        {
            "parameter": "WDP",
            "values": [
                {
                    "value": "1,75E+03",
                    "module": "A1-A3",
                    "scenario": null
                },
                {
                    "value": "3,12E+00",
                    "module": "A4",
                    "scenario": null
                },
                {
                    "value": "4,99E-03",
                    "module": "C1",
                    "scenario": null
                },
                {
                    "value": "1,95E-01",
                    "module": "C2",
                    "scenario": null
                },
                {
                    "value": "4,98E+00",
                    "module": "C3",
                    "scenario": null
                },
                {
                    "value": "2,42E+00",
                    "module": "C4",
                    "scenario": null
                },
                {
                    "value": "-9,34E+02",
                    "module": "D",
                    "scenario": null
                }
            ]
        },
        {
            "parameter": "EP-freshwater",
            "values": [
                {
                    "value": "5,08E-03",
                    "module": "A1-A3",
                    "scenario": null
                },
                {
                    "value": "1,70E-06",
                    "module": "A4",
                    "scenario": null
                },
                {
                    "value": "6,22E-09",
                    "module": "C1",
                    "scenario": null
                },
                {
                    "value": "1,07E-07",
                    "module": "C2",
                    "scenario": null
                },
                {
                    "value": "7,21E-06",
                    "module": "C3",
                    "scenario": null
                },
                {
                    "value": "1,39E-06",
                    "module": "C4",
                    "scenario": null
                },
                {
                    "value": "-6,68E-05",
                    "module": "D",
                    "scenario": null
                }
            ]
        },
        {
            "parameter": "EP-marine",
            "values": [
                {
                    "value": "2,89E-02",
                    "module": "A1-A3",
                    "scenario": null
                },
                {
                    "value": "1,21E-04",
                    "module": "A4",
                    "scenario": null
                },
                {
                    "value": "7,88E-06",
                    "module": "C1",
                    "scenario": null
                },
                {
                    "value": "7,58E-06",
                    "module": "C2",
                    "scenario": null
                },
                {
                    "value": "1,99E-04",
                    "module": "C3",
                    "scenario": null
                },
                {
                    "value": "8,40E-05",
                    "module": "C4",
                    "scenario": null
                },
                {
                    "value": "-1,50E-03",
                    "module": "D",
                    "scenario": null
                }
            ]
        },
        {
            "parameter": "EP-terrestrial",
            "values": [
                {
                    "value": "3,29E-01",
                    "module": "A1-A3",
                    "scenario": null
                },
                {
                    "value": "1,36E-03",
                    "module": "A4",
                    "scenario": null
                },
                {
                    "value": "8,65E-05",
                    "module": "C1",
                    "scenario": null
                },
                {
                    "value": "8,48E-05",
                    "module": "C2",
                    "scenario": null
                },
                {
                    "value": "2,10E-03",
                    "module": "C3",
                    "scenario": null
                },
                {
                    "value": "4,72E-04",
                    "module": "C4",
                    "scenario": null
                },
                {
                    "value": "-1,65E-02",
                    "module": "D",
                    "scenario": null
                }
            ]
        }
    ],
    "additional_environmental_impact": [
        {
            "parameter": "PM",
            "values": [
                {
                    "value": "1,33E-06",
                    "module": "A1-A3",
                    "scenario": null
                },
                {
                    "value": "1,31E-08",
                    "module": "A4",
                    "scenario": null
                },
                {
                    "value": "4,73E-10",
                    "module": "C1",
                    "scenario": null
                },
                {
                    "value": "8,17E-10",
                    "module": "C2",
                    "scenario": null
                },
                {
                    "value": "7,37E-09",
                    "module": "C3",
                    "scenario": null
                },
                {
                    "value": "3,11E-09",
                    "module": "C4",
                    "scenario": null
                },
                {
                    "value": "-1,34E-07",
                    "module": "D",
                    "scenario": null
                }
            ]
        },
        {
            "parameter": "ETP-fw",
            "values": [
                {
                    "value": "1,70E+03",
                    "module": "A1-A3",
                    "scenario": null
                },
                {
                    "value": "2,39E+00",
                    "module": "A4",
                    "scenario": null
                },
                {
                    "value": "1,28E-02",
                    "module": "C1",
                    "scenario": null
                },
                {
                    "value": "1,49E-01",
                    "module": "C2",
                    "scenario": null
                },
                {
                    "value": "6,99E+00",
                    "module": "C3",
                    "scenario": null
                },
                {
                    "value": "1,01E+01",
                    "module": "C4",
                    "scenario": null
                },
                {
                    "value": "-2,81E+01",
                    "module": "D",
                    "scenario": null
                }
            ]
        },
        {
            "parameter": "HTP-c",
            "values": [
                {
                    "value": "3,44E-08",
                    "module": "A1-A3",
                    "scenario": null
                },
                {
                    "value": "0,00E+00",
                    "module": "A4",
                    "scenario": null
                },
                {
                    "value": "0,00E+00",
                    "module": "C1",
                    "scenario": null
                },
                {
                    "value": "0,00E+00",
                    "module": "C2",
                    "scenario": null
                },
                {
                    "value": "3,48E-10",
                    "module": "C3",
                    "scenario": null
                },
                {
                    "value": "1,31E-10",
                    "module": "C4",
                    "scenario": null
                },
                {
                    "value": "-4,21E-09",
                    "module": "D",
                    "scenario": null
                }
            ]
        },
        {
            "parameter": "HTP-nc",
            "values": [
                {
                    "value": "1,52E-06",
                    "module": "A1-A3",
                    "scenario": null
                },
                {
                    "value": "2,61E-09",
                    "module": "A4",
                    "scenario": null
                },
                {
                    "value": "1,20E-11",
                    "module": "C1",
                    "scenario": null
                },
                {
                    "value": "1,63E-10",
                    "module": "C2",
                    "scenario": null
                },
                {
                    "value": "8,03E-09",
                    "module": "C3",
                    "scenario": null
                },
                {
                    "value": "1,25E-09",
                    "module": "C4",
                    "scenario": null
                },
                {
                    "value": "-4,95E-08",
                    "module": "D",
                    "scenario": null
                }
            ]
        },
        {
            "parameter": "SQP",
            "values": [
                {
                    "value": "1,01E+02",
                    "module": "A1-A3",
                    "scenario": null
                },
                {
                    "value": "2,26E+00",
                    "module": "A4",
                    "scenario": null
                },
                {
                    "value": "2,98E-03",
                    "module": "C1",
                    "scenario": null
                },
                {
                    "value": "1,41E-01",
                    "module": "C2",
                    "scenario": null
                },
                {
                    "value": "4,97E-01",
                    "module": "C3",
                    "scenario": null
                },
                {
                    "value": "1,24E+00",
                    "module": "C4",
                    "scenario": null
                },
                {
                    "value": "-3,96E+00",
                    "module": "D",
                    "scenario": null
                }
            ]
        },
        {
            "parameter": "IRP",
            "values": [
                {
                    "value": "1,39E+00",
                    "module": "A1-A3",
                    "scenario": null
                },
                {
                    "value": "1,41E-02",
                    "module": "A4",
                    "scenario": null
                },
                {
                    "value": "1,01E-04",
                    "module": "C1",
                    "scenario": null
                },
                {
                    "value": "8,81E-04",
                    "module": "C2",
                    "scenario": null
                },
                {
                    "value": "5,82E-03",
                    "module": "C3",
                    "scenario": null
                },
                {
                    "value": "1,19E-03",
                    "module": "C4",
                    "scenario": null
                },
                {
                    "value": "-9,31E-02",
                    "module": "D",
                    "scenario": null
                }
            ]
        }
    ],
    "resource_use": [
        {
            "parameter": "PERE",
            "values": [
                {
                    "value": "4,50E+01",
                    "module": "A1-A3",
                    "scenario": null
                },
                {
                    "value": "4,62E-02",
                    "module": "A4",
                    "scenario": null
                },
                {
                    "value": "1,27E-04",
                    "module": "C1",
                    "scenario": null
                },
                {
                    "value": "2,89E-03",
                    "module": "C2",
                    "scenario": null
                },
                {
                    "value": "2,25E-01",
                    "module": "C3",
                    "scenario": null
                },
                {
                    "value": "1,18E-01",
                    "module": "C4",
                    "scenario": null
                },
                {
                    "value": "-1,10E+01",
                    "module": "D",
                    "scenario": null
                }
            ]
        },
        {
            "parameter": "PERM",
            "values": [
                {
                    "value": "8,15E-03",
                    "module": "A1-A3",
                    "scenario": null
                },
                {
                    "value": "0,00E+00",
                    "module": "A4",
                    "scenario": null
                },
                {
                    "value": "0,00E+00",
                    "module": "C1",
                    "scenario": null
                },
                {
                    "value": "0,00E+00",
                    "module": "C2",
                    "scenario": null
                },
                {
                    "value": "-8,15E-03",
                    "module": "C3",
                    "scenario": null
                },
                {
                    "value": "0,00E+00",
                    "module": "C4",
                    "scenario": null
                },
                {
                    "value": "0,00E+00",
                    "module": "D",
                    "scenario": null
                }
            ]
        },
        {
            "parameter": "PERT",
            "values": [
                {
                    "value": "4,92E+01",
                    "module": "A1-A3",
                    "scenario": null
                },
                {
                    "value": "4,62E-02",
                    "module": "A4",
                    "scenario": null
                },
                {
                    "value": "1,27E-04",
                    "module": "C1",
                    "scenario": null
                },
                {
                    "value": "2,89E-03",
                    "module": "C2",
                    "scenario": null
                },
                {
                    "value": "2,17E-01",
                    "module": "C3",
                    "scenario": null
                },
                {
                    "value": "1,18E-01",
                    "module": "C4",
                    "scenario": null
                },
                {
                    "value": "-1,10E+01",
                    "module": "D",
                    "scenario": null
                }
            ]
        },
        {
            "parameter": "PENRE",
            "values": [
                {
                    "value": "3,67E+02",
                    "module": "A1-A3",
                    "scenario": null
                },
                {
                    "value": "3,23E+00",
                    "module": "A4",
                    "scenario": null
                },
                {
                    "value": "2,35E-02",
                    "module": "C1",
                    "scenario": null
                },
                {
                    "value": "2,02E-01",
                    "module": "C2",
                    "scenario": null
                },
                {
                    "value": "1,34E+00",
                    "module": "C3",
                    "scenario": null
                },
                {
                    "value": "4,48E-01",
                    "module": "C4",
                    "scenario": null
                },
                {
                    "value": "-2,12E+01",
                    "module": "D",
                    "scenario": null
                }
            ]
        },
        {
            "parameter": "PENRM",
            "values": [
                {
                    "value": "3,00E+01",
                    "module": "A1-A3",
                    "scenario": null
                },
                {
                    "value": "0,00E+00",
                    "module": "A4",
                    "scenario": null
                },
                {
                    "value": "0,00E+00",
                    "module": "C1",
                    "scenario": null
                },
                {
                    "value": "0,00E+00",
                    "module": "C2",
                    "scenario": null
                },
                {
                    "value": "-2,77E+01",
                    "module": "C3",
                    "scenario": null
                },
                {
                    "value": "0,00E+00",
                    "module": "C4",
                    "scenario": null
                },
                {
                    "value": "0,00E+00",
                    "module": "D",
                    "scenario": null
                }
            ]
        },
        {
            "parameter": "PENRT",
            "values": [
                {
                    "value": "3,92E+02",
                    "module": "A1-A3",
                    "scenario": null
                },
                {
                    "value": "3,23E+00",
                    "module": "A4",
                    "scenario": null
                },
                {
                    "value": "2,35E-02",
                    "module": "C1",
                    "scenario": null
                },
                {
                    "value": "2,02E-01",
                    "module": "C2",
                    "scenario": null
                },
                {
                    "value": "-2,64E+01",
                    "module": "C3",
                    "scenario": null
                },
                {
                    "value": "4,48E-01",
                    "module": "C4",
                    "scenario": null
                },
                {
                    "value": "-2,12E+01",
                    "module": "D",
                    "scenario": null
                }
            ]
        },
        {
            "parameter": "SM",
            "values": [
                {
                    "value": "3,29E-01",
                    "module": "A1-A3",
                    "scenario": null
                },
                {
                    "value": "0,00E+00",
                    "module": "A4",
                    "scenario": null
                },
                {
                    "value": "1,15E-05",
                    "module": "C1",
                    "scenario": null
                },
                {
                    "value": "0,00E+00",
                    "module": "C2",
                    "scenario": null
                },
                {
                    "value": "0,00E+00",
                    "module": "C3",
                    "scenario": null
                },
                {
                    "value": "2,83E-03",
                    "module": "C4",
                    "scenario": null
                },
                {
                    "value": "0,00E+00",
                    "module": "D",
                    "scenario": null
                }
            ]
        },
        {
            "parameter": "RSF",
            "values": [
                {
                    "value": "8,91E-01",
                    "module": "A1-A3",
                    "scenario": null
                },
                {
                    "value": "1,65E-03",
                    "module": "A4",
                    "scenario": null
                },
                {
                    "value": "3,13E-06",
                    "module": "C1",
                    "scenario": null
                },
                {
                    "value": "1,03E-04",
                    "module": "C2",
                    "scenario": null
                },
                {
                    "value": "5,00E-03",
                    "module": "C3",
                    "scenario": null
                },
                {
                    "value": "4,43E-04",
                    "module": "C4",
                    "scenario": null
                },
                {
                    "value": "-3,25E-03",
                    "module": "D",
                    "scenario": null
                }
            ]
        },
        {
            "parameter": "NRSF",
            "values": [
                {
                    "value": "2,69E-02",
                    "module": "A1-A3",
                    "scenario": null
                },
                {
                    "value": "5,91E-03",
                    "module": "A4",
                    "scenario": null
                },
                {
                    "value": "4,60E-05",
                    "module": "C1",
                    "scenario": null
                },
                {
                    "value": "3,69E-04",
                    "module": "C2",
                    "scenario": null
                },
                {
                    "value": "0,00E+00",
                    "module": "C3",
                    "scenario": null
                },
                {
                    "value": "2,56E-02",
                    "module": "C4",
                    "scenario": null
                },
                {
                    "value": "-1,84E-01",
                    "module": "D",
                    "scenario": null
                }
            ]
        },
        {
            "parameter": "FW",
            "values": [
                {
                    "value": "3,98E-01",
                    "module": "A1-A3",
                    "scenario": null
                },
                {
                    "value": "3,45E-04",
                    "module": "A4",
                    "scenario": null
                },
                {
                    "value": "1,21E-06",
                    "module": "C1",
                    "scenario": null
                },
                {
                    "value": "2,16E-05",
                    "module": "C2",
                    "scenario": null
                },
                {
                    "value": "1,66E-03",
                    "module": "C3",
                    "scenario": null
                },
                {
                    "value": "3,67E-04",
                    "module": "C4",
                    "scenario": null
                },
                {
                    "value": "-4,49E-02",
                    "module": "D",
                    "scenario": null
                }
            ]
        }
    ],
    "end_of_life_waste": [
        {
            "parameter": "HWD",
            "values": [
                {
                    "value": "1,20E-01",
                    "module": "A1-A3",
                    "scenario": null
                },
                {
                    "value": "1,66E-04",
                    "module": "A4",
                    "scenario": null
                },
                {
                    "value": "6,92E-07",
                    "module": "C1",
                    "scenario": null
                },
                {
                    "value": "1,04E-05",
                    "module": "C2",
                    "scenario": null
                },
                {
                    "value": "0,00E+00",
                    "module": "C3",
                    "scenario": null
                },
                {
                    "value": "1,44E-01",
                    "module": "C4",
                    "scenario": null
                },
                {
                    "value": "6,74E-03",
                    "module": "D",
                    "scenario": null
                }
            ]
        },
        {
            "parameter": "NHWD",
            "values": [
                {
                    "value": "4,64E+00",
                    "module": "A1-A3",
                    "scenario": null
                },
                {
                    "value": "1,57E-01",
                    "module": "A4",
                    "scenario": null
                },
                {
                    "value": "2,78E-05",
                    "module": "C1",
                    "scenario": null
                },
                {
                    "value": "9,81E-03",
                    "module": "C2",
                    "scenario": null
                },
                {
                    "value": "1,31E-01",
                    "module": "C3",
                    "scenario": null
                },
                {
                    "value": "3,95E-01",
                    "module": "C4",
                    "scenario": null
                },
                {
                    "value": "-4,88E-01",
                    "module": "D",
                    "scenario": null
                }
            ]
        },
        {
            "parameter": "RWD",
            "values": [
                {
                    "value": "1,12E-03",
                    "module": "A1-A3",
                    "scenario": null
                },
                {
                    "value": "2,20E-05",
                    "module": "A4",
                    "scenario": null
                },
                {
                    "value": "1,63E-07",
                    "module": "C1",
                    "scenario": null
                },
                {
                    "value": "1,37E-06",
                    "module": "C2",
                    "scenario": null
                },
                {
                    "value": "0,00E+00",
                    "module": "C3",
                    "scenario": null
                },
                {
                    "value": "5,81E-07",
                    "module": "C4",
                    "scenario": null
                },
                {
                    "value": "-8,71E-05",
                    "module": "D",
                    "scenario": null
                }
            ]
        }
    ],
    "end_of_life_flow": [
        {
            "parameter": "CRU",
            "values": [
                {
                    "value": "0,00E+00",
                    "module": "A1-A3",
                    "scenario": null
                },
                {
                    "value": "0,00E+00",
                    "module": "A4",
                    "scenario": null
                },
                {
                    "value": "0,00E+00",
                    "module": "C1",
                    "scenario": null
                },
                {
                    "value": "0,00E+00",
                    "module": "C2",
                    "scenario": null
                },
                {
                    "value": "0,00E+00",
                    "module": "C3",
                    "scenario": null
                },
                {
                    "value": "0,00E+00",
                    "module": "C4",
                    "scenario": null
                },
                {
                    "value": "0,00E+00",
                    "module": "D",
                    "scenario": null
                }
            ]
        },
        {
            "parameter": "MFR",
            "values": [
                {
                    "value": "7,51E-01",
                    "module": "A1-A3",
                    "scenario": null
                },
                {
                    "value": "0,00E+00",
                    "module": "A4",
                    "scenario": null
                },
                {
                    "value": "1,13E-05",
                    "module": "C1",
                    "scenario": null
                },
                {
                    "value": "0,00E+00",
                    "module": "C2",
                    "scenario": null
                },
                {
                    "value": "1,98E-01",
                    "module": "C3",
                    "scenario": null
                },
                {
                    "value": "3,09E-05",
                    "module": "C4",
                    "scenario": null
                },
                {
                    "value": "0,00E+00",
                    "module": "D",
                    "scenario": null
                }
            ]
        },
        {
            "parameter": "MER",
            "values": [
                {
                    "value": "2,99E-02",
                    "module": "A1-A3",
                    "scenario": null
                },
                {
                    "value": "0,00E+00",
                    "module": "A4",
                    "scenario": null
                },
                {
                    "value": "3,51E-08",
                    "module": "C1",
                    "scenario": null
                },
                {
                    "value": "0,00E+00",
                    "module": "C2",
                    "scenario": null
                },
                {
                    "value": "4,09E-01",
                    "module": "C3",
                    "scenario": null
                },
                {
                    "value": "7,55E-07",
                    "module": "C4",
                    "scenario": null
                },
                {
                    "value": "0,00E+00",
                    "module": "D",
                    "scenario": null
                }
            ]
        },
        {
            "parameter": "EEE",
            "values": [
                {
                    "value": "2,16E-02",
                    "module": "A1-A3",
                    "scenario": null
                },
                {
                    "value": "0,00E+00",
                    "module": "A4",
                    "scenario": null
                },
                {
                    "value": "1,20E-07",
                    "module": "C1",
                    "scenario": null
                },
                {
                    "value": "0,00E+00",
                    "module": "C2",
                    "scenario": null
                },
                {
                    "value": "4,51E-01",
                    "module": "C3",
                    "scenario": null
                },
                {
                    "value": "4,90E-05",
                    "module": "C4",
                    "scenario": null
                },
                {
                    "value": "0,00E+00",
                    "module": "D",
                    "scenario": null
                }
            ]
        },
        {
            "parameter": "EET",
            "values": [
                {
                    "value": "3,27E-01",
                    "module": "A1-A3",
                    "scenario": null
                },
                {
                    "value": "0,00E+00",
                    "module": "A4",
                    "scenario": null
                },
                {
                    "value": "1,82E-06",
                    "module": "C1",
                    "scenario": null
                },
                {
                    "value": "0,00E+00",
                    "module": "C2",
                    "scenario": null
                },
                {
                    "value": "6,82E+00",
                    "module": "C3",
                    "scenario": null
                },
                {
                    "value": "7,41E-04",
                    "module": "C4",
                    "scenario": null
                },
                {
                    "value": "0,00E+00",
                    "module": "D",
                    "scenario": null
                }
            ]
        }
    ]
}