{
    "product_name": "COEX-RG Cable pipe",
    "epd_id": "NEPD-8440-7672",
    "declared_unit": {
        "unit": "kg",
        "amount": 1.0
    },
    "compliance": [
        "EN 15804+A2",
        "ISO 14025",
        "ISO 21930"
    ],
    "producer_name": "Hallingplast AS",
    "environmental_impact": [
        {
            "parameter": "GWP-total",
            "values": [
                {
                    "value": "2,49E-01",
                    "module": "A1-A3",
                    "scenario": null
                },
                {
                    "value": "5,03E-02",
                    "module": "A4",
                    "scenario": null
                },
                {
                    "value": "0,00E+00",
                    "module": "A5",
                    "scenario": null
                },
                {
                    "value": "0,00E+00",
                    "module": "C1",
                    "scenario": null
                },
                {
                    "value": "1,42E-02",
                    "module": "C2",
                    "scenario": null
                },
                {
                    "value": "1,51E+00",
                    "module": "C3",
                    "scenario": null
                },
                {
                    "value": "7,39E-02",
                    "module": "C4",
                    "scenario": null
                },
                {
                    "value": "-8,81E-02",
                    "module": "D",
                    "scenario": null
                }
            ]
        },
        {
            "parameter": "GWP-fossil",
            "values": [
                {
                    "value": "2,47E-01",
                    "module": "A1-A3",
                    "scenario": null
                },
                {
                    "value": "5,02E-02",
                    "module": "A4",
                    "scenario": null
                },
                {
                    "value": "0,00E+00",
                    "module": "A5",
                    "scenario": null
                },
                {
                    "value": "0,00E+00",
                    "module": "C1",
                    "scenario": null
                },
                {
                    "value": "1,42E-02",
                    "module": "C2",
                    "scenario": null
                },
                {
                    "value": "1,51E+00",
                    "module": "C3",
                    "scenario": null
                },
                {
                    "value": "7,38E-02",
                    "module": "C4",
                    "scenario": null
                },
                {
                    "value": "-8,50E-02",
                    "module": "D",
                    "scenario": null
                }
            ]
        },
        {
            "parameter": "GWP-biogenic",
            "values": [
                {
                    "value": "2,10E-03",
                    "module": "A1-A3",
                    "scenario": null
                },
                {
                    "value": "2,08E-05",
                    "module": "A4",
                    "scenario": null
                },
                {
                    "value": "0,00E+00",
                    "module": "A5",
                    "scenario": null
                },
                {
                    "value": "0,00E+00",
                    "module": "C1",
                    "scenario": null
                },
                {
                    "value": "5,89E-06",
                    "module": "C2",
                    "scenario": null
                },
                {
                    "value": "1,22E-05",
                    "module": "C3",
                    "scenario": null
                },
                {
                    "value": "5,55E-06",
                    "module": "C4",
                    "scenario": null
                },
                {
                    "value": "-1,76E-04",
                    "module": "D",
                    "scenario": null
                }
            ]
        },
        {
            "parameter": "GWP-luluc",
            "values": [
                {
                    "value": "1,43E-04",
                    "module": "A1-A3",
                    "scenario": null
                },
                {
                    "value": "1,79E-05",
                    "module": "A4",
                    "scenario": null
                },
                {
                    "value": "0,00E+00",
                    "module": "A5",
                    "scenario": null
                },
                {
                    "value": "0,00E+00",
                    "module": "C1",
                    "scenario": null
                },
                {
                    "value": "5,07E-06",
                    "module": "C2",
                    "scenario": null
                },
                {
                    "value": "1,79E-06",
                    "module": "C3",
                    "scenario": null
                },
                {
                    "value": "1,19E-06",
                    "module": "C4",
                    "scenario": null
                },
                {
                    "value": "-2,93E-03",
                    "module": "D",
                    "scenario": null
                }
            ]
        },
        {
            "parameter": "ODP",
            "values": [
                {
                    "value": "1,18E-08",
                    "module": "A1-A3",
                    "scenario": null
                },
                {
                    "value": "1,14E-08",
                    "module": "A4",
                    "scenario": null
                },
                {
                    "value": "0,00E+00",
                    "module": "A5",
                    "scenario": null
                },
                {
                    "value": "0,00E+00",
                    "module": "C1",
                    "scenario": null
                },
                {
                    "value": "3,22E-09",
                    "module": "C2",
                    "scenario": null
                },
                {
                    "value": "1,16E-09",
                    "module": "C3",
                    "scenario": null
                },
                {
                    "value": "1,66E-09",
                    "module": "C4",
                    "scenario": null
                },
                {
                    "value": "-6,20E-03",
                    "module": "D",
                    "scenario": null
                }
            ]
        },
        {
            "parameter": "AP",
            "values": [
                {
                    "value": "1,25E-03",
                    "module": "A1-A3",
                    "scenario": null
                },
                {
                    "value": "1,44E-04",
                    "module": "A4",
                    "scenario": null
                },
                {
                    "value": "0,00E+00",
                    "module": "A5",
                    "scenario": null
                },
                {
                    "value": "0,00E+00",
                    "module": "C1",
                    "scenario": null
                },
                {
                    "value": "4,09E-05",
                    "module": "C2",
                    "scenario": null
                },
                {
                    "value": "1,89E-04",
                    "module": "C3",
                    "scenario": null
                },
                {
                    "value": "4,05E-05",
                    "module": "C4",
                    "scenario": null
                },
                {
                    "value": "-7,01E-04",
                    "module": "D",
                    "scenario": null
                }
            ]
        },
        {
            "parameter": "POCP",
            "values": [
                {
                    "value": "9,87E-04",
                    "module": "A1-A3",
                    "scenario": null
                },
                {
                    "value": "1,22E-04",
                    "module": "A4",
                    "scenario": null
                },
                {
                    "value": "0,00E+00",
                    "module": "A5",
                    "scenario": null
                },
                {
                    "value": "0,00E+00",
                    "module": "C1",
                    "scenario": null
                },
                {
                    "value": "3,47E-05",
                    "module": "C2",
                    "scenario": null
                },
                {
                    "value": "2,35E-04",
                    "module": "C3",
                    "scenario": null
                },
                {
                    "value": "6,24E-05",
                    "module": "C4",
                    "scenario": null
                },
                {
                    "value": "-6,83E-04",
                    "module": "D",
                    "scenario": null
                }
            ]
        },
        {
            "parameter": "ADPE",
            "values": [
                {
                    "value": "2,99E-06",
                    "module": "A1-A3",
                    "scenario": null
                },
                {
                    "value": "1,39E-06",
                    "module": "A4",
                    "scenario": null
                },
                {
                    "value": "0,00E+00",
                    "module": "A5",
                    "scenario": null
                },
                {
                    "value": "0,00E+00",
                    "module": "C1",
                    "scenario": null
                },
                {
                    "value": "3,93E-07",
                    "module": "C2",
                    "scenario": null
                },
                {
                    "value": "5,28E-08",
                    "module": "C3",
                    "scenario": null
                },
                {
                    "value": "4,25E-08",
                    "module": "C4",
                    "scenario": null
                },
                {
                    "value": "-8,46E-07",
                    "module": "D",
                    "scenario": null
                }
            ]
        },
        {
            "parameter": "ADPF",
            "values": [
                {
                    "value": "7,73E+00",
                    "module": "A1-A3",
                    "scenario": null
                },
                {
                    "value": "7,59E-01",
                    "module": "A4",
                    "scenario": null
                },
                {
                    "value": "0,00E+00",
                    "module": "A5",
                    "scenario": null
                },
                {
                    "value": "0,00E+00",
                    "module": "C1",
                    "scenario": null
                },
                {
                    "value": "2,15E-01",
                    "module": "C2",
                    "scenario": null
                },
                {
                    "value": "9,87E-02",
                    "module": "C3",
                    "scenario": null
                },
                {
                    "value": "1,22E-01",
                    "module": "C4",
                    "scenario": null
                },
                {
                    "value": "-1,22E+00",
                    "module": "D",
                    "scenario": null
                }
            ]
        },
        {
            "parameter": "WDP",
            "values": [
                {
                    "value": "3,46E+01",
                    "module": "A1-A3",
                    "scenario": null
                },
                {
                    "value": "7,35E-01",
                    "module": "A4",
                    "scenario": null
                },
                {
                    "value": "0,00E+00",
                    "module": "A5",
                    "scenario": null
                },
                {
                    "value": "0,00E+00",
                    "module": "C1",
                    "scenario": null
                },
                {
                    "value": "2,08E-01",
                    "module": "C2",
                    "scenario": null
                },
                {
                    "value": "2,23E-01",
                    "module": "C3",
                    "scenario": null
                },
                {
                    "value": "8,87E-01",
                    "module": "C4",
                    "scenario": null
                },
                {
                    "value": "-1,51E+01",
                    "module": "D",
                    "scenario": null
                }
            ]
        },
        {
            "parameter": "EP-freshwater",
            "values": [
                {
                    "value": "5,12E-06",
                    "module": "A1-A3",
                    "scenario": null
                },
                {
                    "value": "4,01E-07",
                    "module": "A4",
                    "scenario": null
                },
                {
                    "value": "0,00E+00",
                    "module": "A5",
                    "scenario": null
                },
                {
                    "value": "0,00E+00",
                    "module": "C1",
                    "scenario": null
                },
                {
                    "value": "1,14E-07",
                    "module": "C2",
                    "scenario": null
                },
                {
                    "value": "1,16E-07",
                    "module": "C3",
                    "scenario": null
                },
                {
                    "value": "6,15E-08",
                    "module": "C4",
                    "scenario": null
                },
                {
                    "value": "-7,56E-06",
                    "module": "D",
                    "scenario": null
                }
            ]
        },
        {
            "parameter": "EP-marine",
            "values": [
                {
                    "value": "2,17E-04",
                    "module": "A1-A3",
                    "scenario": null
                },
                {
                    "value": "2,86E-05",
                    "module": "A4",
                    "scenario": null
                },
                {
                    "value": "0,00E+00",
                    "module": "A5",
                    "scenario": null
                },
                {
                    "value": "0,00E+00",
                    "module": "C1",
                    "scenario": null
                },
                {
                    "value": "8,09E-06",
                    "module": "C2",
                    "scenario": null
                },
                {
                    "value": "9,07E-05",
                    "module": "C3",
                    "scenario": null
                },
                {
                    "value": "2,73E-05",
                    "module": "C4",
                    "scenario": null
                },
                {
                    "value": "-2,29E-04",
                    "module": "D",
                    "scenario": null
                }
            ]
        },
        {
            "parameter": "EP-terrestrial",
            "values": [
                {
                    "value": "2,40E-03",
                    "module": "A1-A3",
                    "scenario": null
                },
                {
                    "value": "3,19E-04",
                    "module": "A4",
                    "scenario": null
                },
                {
                    "value": "0,00E+00",
                    "module": "A5",
                    "scenario": null
                },
                {
                    "value": "0,00E+00",
                    "module": "C1",
                    "scenario": null
                },
                {
                    "value": "9,05E-05",
                    "module": "C2",
                    "scenario": null
                },
                {
                    "value": "9,81E-04",
                    "module": "C3",
                    "scenario": null
                },
                {
                    "value": "1,63E-04",
                    "module": "C4",
                    "scenario": null
                },
                {
                    "value": "-2,48E-03",
                    "module": "D",
                    "scenario": null
                }
            ]
        }
    ],
    "additional_environmental_impact": [
        {
            "parameter": "PM",
            "values": [
                {
                    "value": "1,11E-08",
                    "module": "A1-A3",
                    "scenario": null
                },
                {
                    "value": "3,07E-09",
                    "module": "A4",
                    "scenario": null
                },
                {
                    "value": "0,00E+00",
                    "module": "A5",
                    "scenario": null
                },
                {
                    "value": "0,00E+00",
                    "module": "C1",
                    "scenario": null
                },
                {
                    "value": "8,71E-10",
                    "module": "C2",
                    "scenario": null
                },
                {
                    "value": "7,40E-10",
                    "module": "C3",
                    "scenario": null
                },
                {
                    "value": "8,22E-10",
                    "module": "C4",
                    "scenario": null
                },
                {
                    "value": "-4,25E-08",
                    "module": "D",
                    "scenario": null
                }
            ]
        },
        {
            "parameter": "ETP-fw",
            "values": [
                {
                    "value": "2,34E+00",
                    "module": "A1-A3",
                    "scenario": null
                },
                {
                    "value": "5,63E-01",
                    "module": "A4",
                    "scenario": null
                },
                {
                    "value": "0,00E+00",
                    "module": "A5",
                    "scenario": null
                },
                {
                    "value": "0,00E+00",
                    "module": "C1",
                    "scenario": null
                },
                {
                    "value": "1,60E-01",
                    "module": "C2",
                    "scenario": null
                },
                {
                    "value": "2,95E-01",
                    "module": "C3",
                    "scenario": null
                },
                {
                    "value": "9,07E-02",
                    "module": "C4",
                    "scenario": null
                },
                {
                    "value": "-6,61E+00",
                    "module": "D",
                    "scenario": null
                }
            ]
        },
        {
            "parameter": "HTP-c",
            "values": [
                {
                    "value": "1,41E-10",
                    "module": "A1-A3",
                    "scenario": null
                },
                {
                    "value": "0,00E+00",
                    "module": "A4",
                    "scenario": null
                },
                {
                    "value": "0,00E+00",
                    "module": "A5",
                    "scenario": null
                },
                {
                    "value": "0,00E+00",
                    "module": "C1",
                    "scenario": null
                },
                {
                    "value": "0,00E+00",
                    "module": "C2",
                    "scenario": null
                },
                {
                    "value": "3,40E-11",
                    "module": "C3",
                    "scenario": null
                },
                {
                    "value": "4,00E-12",
                    "module": "C4",
                    "scenario": null
                },
                {
                    "value": "-1,21E-10",
                    "module": "D",
                    "scenario": null
                }
            ]
        },
        {
            "parameter": "HTP-nc",
            "values": [
                {
                    "value": "2,52E-09",
                    "module": "A1-A3",
                    "scenario": null
                },
                {
                    "value": "6,15E-10",
                    "module": "A4",
                    "scenario": null
                },
                {
                    "value": "0,00E+00",
                    "module": "A5",
                    "scenario": null
                },
                {
                    "value": "0,00E+00",
                    "module": "C1",
                    "scenario": null
                },
                {
                    "value": "1,74E-10",
                    "module": "C2",
                    "scenario": null
                },
                {
                    "value": "1,27E-09",
                    "module": "C3",
                    "scenario": null
                },
                {
                    "value": "9,40E-11",
                    "module": "C4",
                    "scenario": null
                },
                {
                    "value": "-6,34E-09",
                    "module": "D",
                    "scenario": null
                }
            ]
        },
        {
            "parameter": "SQP",
            "values": [
                {
                    "value": "6,33E-01",
                    "module": "A1-A3",
                    "scenario": null
                },
                {
                    "value": "5,31E-01",
                    "module": "A4",
                    "scenario": null
                },
                {
                    "value": "0,00E+00",
                    "module": "A5",
                    "scenario": null
                },
                {
                    "value": "0,00E+00",
                    "module": "C1",
                    "scenario": null
                },
                {
                    "value": "1,51E-01",
                    "module": "C2",
                    "scenario": null
                },
                {
                    "value": "1,20E-02",
                    "module": "C3",
                    "scenario": null
                },
                {
                    "value": "4,58E-01",
                    "module": "C4",
                    "scenario": null
                },
                {
                    "value": "-8,13E+00",
                    "module": "D",
                    "scenario": null
                }
            ]
        },
        {
            "parameter": "IRP",
            "values": [
                {
                    "value": "9,59E-03",
                    "module": "A1-A3",
                    "scenario": null
                },
                {
                    "value": "3,32E-03",
                    "module": "A4",
                    "scenario": null
                },
                {
                    "value": "0,00E+00",
                    "module": "A5",
                    "scenario": null
                },
                {
                    "value": "0,00E+00",
                    "module": "C1",
                    "scenario": null
                },
                {
                    "value": "9,40E-04",
                    "module": "C2",
                    "scenario": null
                },
                {
                    "value": "1,67E-04",
                    "module": "C3",
                    "scenario": null
                },
                {
                    "value": "5,71E-04",
                    "module": "C4",
                    "scenario": null
                },
                {
                    "value": "-7,77E-03",
                    "module": "D",
                    "scenario": null
                }
            ]
        }
    ],
    "resource_use": [
        {
            "parameter": "PERE",
            "values": [
                {
                    "value": "2,11E+00",
                    "module": "A1-A3",
                    "scenario": null
                },
                {
                    "value": "1,09E-02",
                    "module": "A4",
                    "scenario": null
                },
                {
                    "value": "0,00E+00",
                    "module": "A5",
                    "scenario": null
                },
                {
                    "value": "0,00E+00",
                    "module": "C1",
                    "scenario": null
                },
                {
                    "value": "3,08E-03",
                    "module": "C2",
                    "scenario": null
                },
                {
                    "value": "2,90E-03",
                    "module": "C3",
                    "scenario": null
                },
                {
                    "value": "5,02E-03",
                    "module": "C4",
                    "scenario": null
                },
                {
                    "value": "-7,51E+00",
                    "module": "D",
                    "scenario": null
                }
            ]
        },
        {
            "parameter": "PERM",
            "values": [
                {
                    "value": "0,00E+00",
                    "module": "A1-A3",
                    "scenario": null
                },
                {
                    "value": "0,00E+00",
                    "module": "A4",
                    "scenario": null
                },
                {
                    "value": "0,00E+00",
                    "module": "A5",
                    "scenario": null
                },
                {
                    "value": "0,00E+00",
                    "module": "C1",
                    "scenario": null
                },
                {
                    "value": "0,00E+00",
                    "module": "C2",
                    "scenario": null
                },
                {
                    "value": "0,00E+00",
                    "module": "C3",
                    "scenario": null
                },
                {
                    "value": "0,00E+00",
                    "module": "C4",
                    "scenario": null
                },
                {
                    "value": "0,00E+00",
                    "module": "D",
                    "scenario": null
                }
            ]
        },
        {
            "parameter": "PERT",
            "values": [
                {
                    "value": "2,11E+00",
                    "module": "A1-A3",
                    "scenario": null
                },
                {
                    "value": "1,09E-02",
                    "module": "A4",
                    "scenario": null
                },
                {
                    "value": "0,00E+00",
                    "module": "A5",
                    "scenario": null
                },
                {
                    "value": "0,00E+00",
                    "module": "C1",
                    "scenario": null
                },
                {
                    "value": "3,08E-03",
                    "module": "C2",
                    "scenario": null
                },
                {
                    "value": "2,90E-03",
                    "module": "C3",
                    "scenario": null
                },
                {
                    "value": "5,02E-03",
                    "module": "C4",
                    "scenario": null
                },
                {
                    "value": "-7,51E+00",
                    "module": "D",
                    "scenario": null
                }
            ]
        },
        {
            "parameter": "PENRE",
            "values": [
                {
                    "value": "3,75E+00",
                    "module": "A1-A3",
                    "scenario": null
                },
                {
                    "value": "7,59E-01",
                    "module": "A4",
                    "scenario": null
                },
                {
                    "value": "0,00E+00",
                    "module": "A5",
                    "scenario": null
                },
                {
                    "value": "0,00E+00",
                    "module": "C1",
                    "scenario": null
                },
                {
                    "value": "2,15E-01",
                    "module": "C2",
                    "scenario": null
                },
                {
                    "value": "9,87E-02",
                    "module": "C3",
                    "scenario": null
                },
                {
                    "value": "1,22E-01",
                    "module": "C4",
                    "scenario": null
                },
                {
                    "value": "-1,22E+00",
                    "module": "D",
                    "scenario": null
                }
            ]
        },
        {
            "parameter": "PENRM",
            "values": [
                {
                    "value": "4,27E+00",
                    "module": "A1-A3",
                    "scenario": null
                },
                {
                    "value": "0,00E+00",
                    "module": "A4",
                    "scenario": null
                },
                {
                    "value": "0,00E+00",
                    "module": "A5",
                    "scenario": null
                },
                {
                    "value": "0,00E+00",
                    "module": "C1",
                    "scenario": null
                },
                {
                    "value": "0,00E+00",
                    "module": "C2",
                    "scenario": null
                },
                {
                    "value": "-4,16E+00",
                    "module": "C3",
                    "scenario": null
                },
                {
                    "value": "0,00E+00",
                    "module": "C4",
                    "scenario": null
                },
                {
                    "value": "0,00E+00",
                    "module": "D",
                    "scenario": null
                }
            ]
        },
        {
            "parameter": "PENRT",
            "values": [
                {
                    "value": "8,02E+00",
                    "module": "A1-A3",
                    "scenario": null
                },
                {
                    "value": "7,59E-01",
                    "module": "A4",
                    "scenario": null
                },
                {
                    "value": "0,00E+00",
                    "module": "A5",
                    "scenario": null
                },
                {
                    "value": "0,00E+00",
                    "module": "C1",
                    "scenario": null
                },
                {
                    "value": "2,15E-01",
                    "module": "C2",
                    "scenario": null
                },
                {
                    "value": "-4,06E+00",
                    "module": "C3",
                    "scenario": null
                },
                {
                    "value": "1,22E-01",
                    "module": "C4",
                    "scenario": null
                },
                {
                    "value": "-1,22E+00",
                    "module": "D",
                    "scenario": null
                }
            ]
        },
        {
            "parameter": "SM",
            "values": [
                {
                    "value": "9,23E-01",
                    "module": "A1-A3",
                    "scenario": null
                },
                {
                    "value": "0,00E+00",
                    "module": "A4",
                    "scenario": null
                },
                {
                    "value": "0,00E+00",
                    "module": "A5",
                    "scenario": null
                },
                {
                    "value": "0,00E+00",
                    "module": "C1",
                    "scenario": null
                },
                {
                    "value": "0,00E+00",
                    "module": "C2",
                    "scenario": null
                },
                {
                    "value": "0,00E+00",
                    "module": "C3",
                    "scenario": null
                },
                {
                    "value": "0,00E+00",
                    "module": "C4",
                    "scenario": null
                },
                {
                    "value": "0,00E+00",
                    "module": "D",
                    "scenario": null
                }
            ]
        },
        {
            "parameter": "RSF",
            "values": [
                {
                    "value": "9,73E-03",
                    "module": "A1-A3",
                    "scenario": null
                },
                {
                    "value": "3,89E-04",
                    "module": "A4",
                    "scenario": null
                },
                {
                    "value": "0,00E+00",
                    "module": "A5",
                    "scenario": null
                },
                {
                    "value": "0,00E+00",
                    "module": "C1",
                    "scenario": null
                },
                {
                    "value": "1,10E-04",
                    "module": "C2",
                    "scenario": null
                },
                {
                    "value": "8,17E-05",
                    "module": "C3",
                    "scenario": null
                },
                {
                    "value": "1,06E-04",
                    "module": "C4",
                    "scenario": null
                },
                {
                    "value": "-1,32E-03",
                    "module": "D",
                    "scenario": null
                }
            ]
        },
        {
            "parameter": "NRSF",
            "values": [
                {
                    "value": "8,64E-03",
                    "module": "A1-A3",
                    "scenario": null
                },
                {
                    "value": "1,39E-03",
                    "module": "A4",
                    "scenario": null
                },
                {
                    "value": "0,00E+00",
                    "module": "A5",
                    "scenario": null
                },
                {
                    "value": "0,00E+00",
                    "module": "C1",
                    "scenario": null
                },
                {
                    "value": "3,94E-04",
                    "module": "C2",
                    "scenario": null
                },
                {
                    "value": "0,00E+00",
                    "module": "C3",
                    "scenario": null
                },
                {
                    "value": "1,97E-03",
                    "module": "C4",
                    "scenario": null
                },
                {
                    "value": "-4,45E-01",
                    "module": "D",
                    "scenario": null
                }
            ]
        },
        {
            "parameter": "FW",
            "values": [
                {
                    "value": "1,72E-02",
                    "module": "A1-A3",
                    "scenario": null
                },
                {
                    "value": "8,12E-05",
                    "module": "A4",
                    "scenario": null
                },
                {
                    "value": "0,00E+00",
                    "module": "A5",
                    "scenario": null
                },
                {
                    "value": "0,00E+00",
                    "module": "C1",
                    "scenario": null
                },
                {
                    "value": "2,30E-05",
                    "module": "C2",
                    "scenario": null
                },
                {
                    "value": "2,79E-04",
                    "module": "C3",
                    "scenario": null
                },
                {
                    "value": "1,48E-04",
                    "module": "C4",
                    "scenario": null
                },
                {
                    "value": "-9,05E-03",
                    "module": "D",
                    "scenario": null
                }
            ]
        }
    ],
    "end_of_life_waste": [
        {
            "parameter": "HWD",
            "values": [
                {
                    "value": "9,82E-04",
                    "module": "A1-A3",
                    "scenario": null
                },
                {
                    "value": "3,92E-05",
                    "module": "A4",
                    "scenario": null
                },
                {
                    "value": "0,00E+00",
                    "module": "A5",
                    "scenario": null
                },
                {
                    "value": "0,00E+00",
                    "module": "C1",
                    "scenario": null
                },
                {
                    "value": "1,11E-05",
                    "module": "C2",
                    "scenario": null
                },
                {
                    "value": "0,00E+00",
                    "module": "C3",
                    "scenario": null
                },
                {
                    "value": "1,49E-02",
                    "module": "C4",
                    "scenario": null
                },
                {
                    "value": "-5,72E-05",
                    "module": "D",
                    "scenario": null
                }
            ]
        },
        {
            "parameter": "NHWD",
            "values": [
                {
                    "value": "4,06E-02",
                    "module": "A1-A3",
                    "scenario": null
                },
                {
                    "value": "3,69E-02",
                    "module": "A4",
                    "scenario": null
                },
                {
                    "value": "0,00E+00",
                    "module": "A5",
                    "scenario": null
                },
                {
                    "value": "0,00E+00",
                    "module": "C1",
                    "scenario": null
                },
                {
                    "value": "1,05E-02",
                    "module": "C2",
                    "scenario": null
                },
                {
                    "value": "0,00E+00",
                    "module": "C3",
                    "scenario": null
                },
                {
                    "value": "5,08E-01",
                    "module": "C4",
                    "scenario": null
                },
                {
                    "value": "-2,87E-02",
                    "module": "D",
                    "scenario": null
                }
            ]
        },
        {
            "parameter": "RWD",
            "values": [
                {
                    "value": "8,45E-06",
                    "module": "A1-A3",
                    "scenario": null
                },
                {
                    "value": "5,17E-06",
                    "module": "A4",
                    "scenario": null
                },
                {
                    "value": "0,00E+00",
                    "module": "A5",
                    "scenario": null
                },
                {
                    "value": "0,00E+00",
                    "module": "C1",
                    "scenario": null
                },
                {
                    "value": "1,47E-06",
                    "module": "C2",
                    "scenario": null
                },
                {
                    "value": "0,00E+00",
                    "module": "C3",
                    "scenario": null
                },
                {
                    "value": "5,22E-08",
                    "module": "C4",
                    "scenario": null
                },
                {
                    "value": "-6,37E-06",
                    "module": "D",
                    "scenario": null
                }
            ]
        }
    ],
    "end_of_life_flow": [
        {
            "parameter": "CRU",
            "values": [
                {
                    "value": "0,00E+00",
                    "module": "A1-A3",
                    "scenario": null
                },
                {
                    "value": "0,00E+00",
                    "module": "A4",
                    "scenario": null
                },
                {
                    "value": "0,00E+00",
                    "module": "A5",
                    "scenario": null
                },
                {
                    "value": "0,00E+00",
                    "module": "C1",
                    "scenario": null
                },
                {
                    "value": "0,00E+00",
                    "module": "C2",
                    "scenario": null
                },
                {
                    "value": "0,00E+00",
                    "module": "C3",
                    "scenario": null
                },
                {
                    "value": "0,00E+00",
                    "module": "C4",
                    "scenario": null
                },
                {
                    "value": "0,00E+00",
                    "module": "D",
                    "scenario": null
                }
            ]
        },
        {
            "parameter": "MFR",
            "values": [
                {
                    "value": "1,76E-03",
                    "module": "A1-A3",
                    "scenario": null
                },
                {
                    "value": "0,00E+00",
                    "module": "A4",
                    "scenario": null
                },
                {
                    "value": "0,00E+00",
                    "module": "A5",
                    "scenario": null
                },
                {
                    "value": "0,00E+00",
                    "module": "C1",
                    "scenario": null
                },
                {
                    "value": "0,00E+00",
                    "module": "C2",
                    "scenario": null
                },
                {
                    "value": "0,00E+00",
                    "module": "C3",
                    "scenario": null
                },
                {
                    "value": "0,00E+00",
                    "module": "C4",
                    "scenario": null
                },
                {
                    "value": "0,00E+00",
                    "module": "D",
                    "scenario": null
                }
            ]
        },
        {
            "parameter": "MER",
            "values": [
                {
                    "value": "3,86E-03",
                    "module": "A1-A3",
                    "scenario": null
                },
                {
                    "value": "0,00E+00",
                    "module": "A4",
                    "scenario": null
                },
                {
                    "value": "0,00E+00",
                    "module": "A5",
                    "scenario": null
                },
                {
                    "value": "0,00E+00",
                    "module": "C1",
                    "scenario": null
                },
                {
                    "value": "0,00E+00",
                    "module": "C2",
                    "scenario": null
                },
                {
                    "value": "5,00E-01",
                    "module": "C3",
                    "scenario": null
                },
                {
                    "value": "0,00E+00",
                    "module": "C4",
                    "scenario": null
                },
                {
                    "value": "0,00E+00",
                    "module": "D",
                    "scenario": null
                }
            ]
        },
        {
            "parameter": "EEE",
            "values": [
                {
                    "value": "2,51E-03",
                    "module": "A1-A3",
                    "scenario": null
                },
                {
                    "value": "0,00E+00",
                    "module": "A4",
                    "scenario": null
                },
                {
                    "value": "0,00E+00",
                    "module": "A5",
                    "scenario": null
                },
                {
                    "value": "0,00E+00",
                    "module": "C1",
                    "scenario": null
                },
                {
                    "value": "0,00E+00",
                    "module": "C2",
                    "scenario": null
                },
                {
                    "value": "9,70E-01",
                    "module": "C3",
                    "scenario": null
                },
                {
                    "value": "0,00E+00",
                    "module": "C4",
                    "scenario": null
                },
                {
                    "value": "0,00E+00",
                    "module": "D",
                    "scenario": null
                }
            ]
        },
        {
            "parameter": "EET",
            "values": [
                {
                    "value": "3,80E-02",
                    "module": "A1-A3",
                    "scenario": null
                },
                {
                    "value": "0,00E+00",
                    "module": "A4",
                    "scenario": null
                },
                {
                    "value": "0,00E+00",
                    "module": "A5",
                    "scenario": null
                },
                {
                    "value": "0,00E+00",
                    "module": "C1",
                    "scenario": null
                },
                {
                    "value": "0,00E+00",
                    "module": "C2",
                    "scenario": null
                },
                {
                    "value": "1,47E+01",
                    "module": "C3",
                    "scenario": null
                },
                {
                    "value": "0,00E+00",
                    "module": "C4",
                    "scenario": null
                },
                {
                    "value": "0,00E+00",
                    "module": "D",
                    "scenario": null
                }
            ]
        }
    ]
}