{
    "product_name": "Logic arbeidsbord med manuelt justerbare i-bein, 120 x 80 cm",
    "epd_id": "NEPD-7519-6899",
    "declared_unit": {
        "unit": "stk",
        "amount": 1.0
    },
    "compliance": [
        "EN 15804+A2",
        "ISO 14025",
        "ISO 21930"
    ],
    "producer_name": "Aarsland M\u00f8belfabrikk AS",
    "environmental_impact": [
        {
            "parameter": "GWP-total",
            "values": [
                {
                    "value": "5,96E+00",
                    "module": "A1",
                    "scenario": null
                },
                {
                    "value": "2,52E+00",
                    "module": "A2",
                    "scenario": null
                },
                {
                    "value": "2,12E-02",
                    "module": "A3",
                    "scenario": null
                },
                {
                    "value": "4,18E-01",
                    "module": "A4",
                    "scenario": null
                },
                {
                    "value": "8,37E+00",
                    "module": "A5",
                    "scenario": null
                },
                {
                    "value": "6,23E-03",
                    "module": "B2",
                    "scenario": null
                },
                {
                    "value": "0,00E+00",
                    "module": "B3",
                    "scenario": null
                },
                {
                    "value": "0,00E+00",
                    "module": "B4",
                    "scenario": null
                },
                {
                    "value": "0,00E+00",
                    "module": "C1",
                    "scenario": null
                },
                {
                    "value": "3,57E-01",
                    "module": "C2",
                    "scenario": null
                },
                {
                    "value": "3,48E+01",
                    "module": "C3",
                    "scenario": null
                },
                {
                    "value": "5,44E-02",
                    "module": "C4",
                    "scenario": null
                },
                {
                    "value": "-2,75E+00",
                    "module": "D",
                    "scenario": null
                }
            ]
        },
        {
            "parameter": "GWP-fossil",
            "values": [
                {
                    "value": "4,69E+01",
                    "module": "A1",
                    "scenario": null
                },
                {
                    "value": "2,51E+00",
                    "module": "A2",
                    "scenario": null
                },
                {
                    "value": "2,06E-02",
                    "module": "A3",
                    "scenario": null
                },
                {
                    "value": "4,16E-01",
                    "module": "A4",
                    "scenario": null
                },
                {
                    "value": "5,37E-02",
                    "module": "A5",
                    "scenario": null
                },
                {
                    "value": "6,18E-03",
                    "module": "B2",
                    "scenario": null
                },
                {
                    "value": "0,00E+00",
                    "module": "B3",
                    "scenario": null
                },
                {
                    "value": "0,00E+00",
                    "module": "B4",
                    "scenario": null
                },
                {
                    "value": "0,00E+00",
                    "module": "C1",
                    "scenario": null
                },
                {
                    "value": "3,57E-01",
                    "module": "C2",
                    "scenario": null
                },
                {
                    "value": "2,54E+00",
                    "module": "C3",
                    "scenario": null
                },
                {
                    "value": "5,44E-02",
                    "module": "C4",
                    "scenario": null
                },
                {
                    "value": "-2,70E+00",
                    "module": "D",
                    "scenario": null
                }
            ]
        },
        {
            "parameter": "GWP-biogenic",
            "values": [
                {
                    "value": "-4,10E+01",
                    "module": "A1",
                    "scenario": null
                },
                {
                    "value": "3,00E-03",
                    "module": "A2",
                    "scenario": null
                },
                {
                    "value": "5,58E-04",
                    "module": "A3",
                    "scenario": null
                },
                {
                    "value": "1,26E-03",
                    "module": "A4",
                    "scenario": null
                },
                {
                    "value": "8,32E+00",
                    "module": "A5",
                    "scenario": null
                },
                {
                    "value": "3,89E-05",
                    "module": "B2",
                    "scenario": null
                },
                {
                    "value": "0,00E+00",
                    "module": "B3",
                    "scenario": null
                },
                {
                    "value": "0,00E+00",
                    "module": "B4",
                    "scenario": null
                },
                {
                    "value": "0,00E+00",
                    "module": "C1",
                    "scenario": null
                },
                {
                    "value": "1,48E-04",
                    "module": "C2",
                    "scenario": null
                },
                {
                    "value": "3,23E+01",
                    "module": "C3",
                    "scenario": null
                },
                {
                    "value": "3,53E-05",
                    "module": "C4",
                    "scenario": null
                },
                {
                    "value": "-3,40E-03",
                    "module": "D",
                    "scenario": null
                }
            ]
        },
        {
            "parameter": "GWP-luluc",
            "values": [
                {
                    "value": "7,06E-02",
                    "module": "A1",
                    "scenario": null
                },
                {
                    "value": "1,58E-03",
                    "module": "A2",
                    "scenario": null
                },
                {
                    "value": "7,97E-05",
                    "module": "A3",
                    "scenario": null
                },
                {
                    "value": "5,65E-04",
                    "module": "A4",
                    "scenario": null
                },
                {
                    "value": "1,65E-05",
                    "module": "A5",
                    "scenario": null
                },
                {
                    "value": "1,01E-05",
                    "module": "B2",
                    "scenario": null
                },
                {
                    "value": "0,00E+00",
                    "module": "B3",
                    "scenario": null
                },
                {
                    "value": "0,00E+00",
                    "module": "B4",
                    "scenario": null
                },
                {
                    "value": "0,00E+00",
                    "module": "C1",
                    "scenario": null
                },
                {
                    "value": "1,27E-04",
                    "module": "C2",
                    "scenario": null
                },
                {
                    "value": "1,27E-04",
                    "module": "C3",
                    "scenario": null
                },
                {
                    "value": "1,31E-05",
                    "module": "C4",
                    "scenario": null
                },
                {
                    "value": "-4,42E-02",
                    "module": "D",
                    "scenario": null
                }
            ]
        },
        {
            "parameter": "ODP",
            "values": [
                {
                    "value": "4,11E-06",
                    "module": "A1",
                    "scenario": null
                },
                {
                    "value": "5,10E-07",
                    "module": "A2",
                    "scenario": null
                },
                {
                    "value": "1,42E-09",
                    "module": "A3",
                    "scenario": null
                },
                {
                    "value": "6,05E-08",
                    "module": "A4",
                    "scenario": null
                },
                {
                    "value": "1,06E-08",
                    "module": "A5",
                    "scenario": null
                },
                {
                    "value": "5,40E-10",
                    "module": "B2",
                    "scenario": null
                },
                {
                    "value": "0,00E+00",
                    "module": "B3",
                    "scenario": null
                },
                {
                    "value": "0,00E+00",
                    "module": "B4",
                    "scenario": null
                },
                {
                    "value": "0,00E+00",
                    "module": "C1",
                    "scenario": null
                },
                {
                    "value": "8,08E-08",
                    "module": "C2",
                    "scenario": null
                },
                {
                    "value": "6,04E-08",
                    "module": "C3",
                    "scenario": null
                },
                {
                    "value": "1,25E-08",
                    "module": "C4",
                    "scenario": null
                },
                {
                    "value": "-9,22E-02",
                    "module": "D",
                    "scenario": null
                }
            ]
        },
        {
            "parameter": "AP",
            "values": [
                {
                    "value": "2,55E-01",
                    "module": "A1",
                    "scenario": null
                },
                {
                    "value": "1,74E-02",
                    "module": "A2",
                    "scenario": null
                },
                {
                    "value": "1,04E-04",
                    "module": "A3",
                    "scenario": null
                },
                {
                    "value": "2,07E-03",
                    "module": "A4",
                    "scenario": null
                },
                {
                    "value": "2,51E-04",
                    "module": "A5",
                    "scenario": null
                },
                {
                    "value": "3,61E-05",
                    "module": "B2",
                    "scenario": null
                },
                {
                    "value": "0,00E+00",
                    "module": "B3",
                    "scenario": null
                },
                {
                    "value": "0,00E+00",
                    "module": "B4",
                    "scenario": null
                },
                {
                    "value": "0,00E+00",
                    "module": "C1",
                    "scenario": null
                },
                {
                    "value": "1,02E-03",
                    "module": "C2",
                    "scenario": null
                },
                {
                    "value": "4,00E-03",
                    "module": "C3",
                    "scenario": null
                },
                {
                    "value": "3,04E-04",
                    "module": "C4",
                    "scenario": null
                },
                {
                    "value": "-1,76E-02",
                    "module": "D",
                    "scenario": null
                }
            ]
        },
        {
            "parameter": "POCP",
            "values": [
                {
                    "value": "1,88E-01",
                    "module": "A1",
                    "scenario": null
                },
                {
                    "value": "1,30E-02",
                    "module": "A2",
                    "scenario": null
                },
                {
                    "value": "8,09E-05",
                    "module": "A3",
                    "scenario": null
                },
                {
                    "value": "1,46E-03",
                    "module": "A4",
                    "scenario": null
                },
                {
                    "value": "2,62E-04",
                    "module": "A5",
                    "scenario": null
                },
                {
                    "value": "2,09E-05",
                    "module": "B2",
                    "scenario": null
                },
                {
                    "value": "0,00E+00",
                    "module": "B3",
                    "scenario": null
                },
                {
                    "value": "0,00E+00",
                    "module": "B4",
                    "scenario": null
                },
                {
                    "value": "0,00E+00",
                    "module": "C1",
                    "scenario": null
                },
                {
                    "value": "8,69E-04",
                    "module": "C2",
                    "scenario": null
                },
                {
                    "value": "4,70E-03",
                    "module": "C3",
                    "scenario": null
                },
                {
                    "value": "3,35E-04",
                    "module": "C4",
                    "scenario": null
                },
                {
                    "value": "-1,74E-02",
                    "module": "D",
                    "scenario": null
                }
            ]
        },
        {
            "parameter": "ADPE",
            "values": [
                {
                    "value": "7,97E-04",
                    "module": "A1",
                    "scenario": null
                },
                {
                    "value": "4,46E-05",
                    "module": "A2",
                    "scenario": null
                },
                {
                    "value": "4,62E-07",
                    "module": "A3",
                    "scenario": null
                },
                {
                    "value": "6,67E-06",
                    "module": "A4",
                    "scenario": null
                },
                {
                    "value": "1,21E-06",
                    "module": "A5",
                    "scenario": null
                },
                {
                    "value": "1,73E-07",
                    "module": "B2",
                    "scenario": null
                },
                {
                    "value": "0,00E+00",
                    "module": "B3",
                    "scenario": null
                },
                {
                    "value": "0,00E+00",
                    "module": "B4",
                    "scenario": null
                },
                {
                    "value": "0,00E+00",
                    "module": "C1",
                    "scenario": null
                },
                {
                    "value": "9,85E-06",
                    "module": "C2",
                    "scenario": null
                },
                {
                    "value": "2,37E-06",
                    "module": "C3",
                    "scenario": null
                },
                {
                    "value": "6,86E-07",
                    "module": "C4",
                    "scenario": null
                },
                {
                    "value": "-3,73E-05",
                    "module": "D",
                    "scenario": null
                }
            ]
        },
        {
            "parameter": "ADPF",
            "values": [
                {
                    "value": "6,78E+02",
                    "module": "A1",
                    "scenario": null
                },
                {
                    "value": "3,89E+01",
                    "module": "A2",
                    "scenario": null
                },
                {
                    "value": "2,71E-01",
                    "module": "A3",
                    "scenario": null
                },
                {
                    "value": "6,64E+00",
                    "module": "A4",
                    "scenario": null
                },
                {
                    "value": "7,06E-01",
                    "module": "A5",
                    "scenario": null
                },
                {
                    "value": "1,06E-01",
                    "module": "B2",
                    "scenario": null
                },
                {
                    "value": "0,00E+00",
                    "module": "B3",
                    "scenario": null
                },
                {
                    "value": "0,00E+00",
                    "module": "B4",
                    "scenario": null
                },
                {
                    "value": "0,00E+00",
                    "module": "C1",
                    "scenario": null
                },
                {
                    "value": "5,39E+00",
                    "module": "C2",
                    "scenario": null
                },
                {
                    "value": "3,59E+00",
                    "module": "C3",
                    "scenario": null
                },
                {
                    "value": "9,47E-01",
                    "module": "C4",
                    "scenario": null
                },
                {
                    "value": "-3,02E+01",
                    "module": "D",
                    "scenario": null
                }
            ]
        },
        {
            "parameter": "WDP",
            "values": [
                {
                    "value": "2,35E+03",
                    "module": "A1",
                    "scenario": null
                },
                {
                    "value": "1,04E+02",
                    "module": "A2",
                    "scenario": null
                },
                {
                    "value": "4,65E+01",
                    "module": "A3",
                    "scenario": null
                },
                {
                    "value": "4,49E+01",
                    "module": "A4",
                    "scenario": null
                },
                {
                    "value": "9,41E-01",
                    "module": "A5",
                    "scenario": null
                },
                {
                    "value": "1,88E+00",
                    "module": "B2",
                    "scenario": null
                },
                {
                    "value": "0,00E+00",
                    "module": "B3",
                    "scenario": null
                },
                {
                    "value": "0,00E+00",
                    "module": "B4",
                    "scenario": null
                },
                {
                    "value": "0,00E+00",
                    "module": "C1",
                    "scenario": null
                },
                {
                    "value": "5,21E+00",
                    "module": "C2",
                    "scenario": null
                },
                {
                    "value": "1,08E+01",
                    "module": "C3",
                    "scenario": null
                },
                {
                    "value": "3,62E+00",
                    "module": "C4",
                    "scenario": null
                },
                {
                    "value": "-1,51E+02",
                    "module": "D",
                    "scenario": null
                }
            ]
        },
        {
            "parameter": "EP-freshwater",
            "values": [
                {
                    "value": "3,12E-03",
                    "module": "A1",
                    "scenario": null
                },
                {
                    "value": "5,09E-05",
                    "module": "A2",
                    "scenario": null
                },
                {
                    "value": "8,11E-07",
                    "module": "A3",
                    "scenario": null
                },
                {
                    "value": "2,08E-05",
                    "module": "A4",
                    "scenario": null
                },
                {
                    "value": "4,28E-07",
                    "module": "A5",
                    "scenario": null
                },
                {
                    "value": "4,94E-07",
                    "module": "B2",
                    "scenario": null
                },
                {
                    "value": "0,00E+00",
                    "module": "B3",
                    "scenario": null
                },
                {
                    "value": "0,00E+00",
                    "module": "B4",
                    "scenario": null
                },
                {
                    "value": "0,00E+00",
                    "module": "C1",
                    "scenario": null
                },
                {
                    "value": "2,85E-06",
                    "module": "C2",
                    "scenario": null
                },
                {
                    "value": "1,21E-05",
                    "module": "C3",
                    "scenario": null
                },
                {
                    "value": "5,65E-07",
                    "module": "C4",
                    "scenario": null
                },
                {
                    "value": "-2,01E-04",
                    "module": "D",
                    "scenario": null
                }
            ]
        },
        {
            "parameter": "EP-marine",
            "values": [
                {
                    "value": "5,04E-02",
                    "module": "A1",
                    "scenario": null
                },
                {
                    "value": "3,90E-03",
                    "module": "A2",
                    "scenario": null
                },
                {
                    "value": "2,77E-05",
                    "module": "A3",
                    "scenario": null
                },
                {
                    "value": "4,24E-04",
                    "module": "A4",
                    "scenario": null
                },
                {
                    "value": "8,81E-05",
                    "module": "A5",
                    "scenario": null
                },
                {
                    "value": "5,72E-06",
                    "module": "B2",
                    "scenario": null
                },
                {
                    "value": "0,00E+00",
                    "module": "B3",
                    "scenario": null
                },
                {
                    "value": "0,00E+00",
                    "module": "B4",
                    "scenario": null
                },
                {
                    "value": "0,00E+00",
                    "module": "C1",
                    "scenario": null
                },
                {
                    "value": "2,03E-04",
                    "module": "C2",
                    "scenario": null
                },
                {
                    "value": "1,78E-03",
                    "module": "C3",
                    "scenario": null
                },
                {
                    "value": "1,05E-04",
                    "module": "C4",
                    "scenario": null
                },
                {
                    "value": "-4,88E-03",
                    "module": "D",
                    "scenario": null
                }
            ]
        },
        {
            "parameter": "EP-terrestrial",
            "values": [
                {
                    "value": "6,34E-01",
                    "module": "A1",
                    "scenario": null
                },
                {
                    "value": "4,37E-02",
                    "module": "A2",
                    "scenario": null
                },
                {
                    "value": "3,19E-04",
                    "module": "A3",
                    "scenario": null
                },
                {
                    "value": "4,85E-03",
                    "module": "A4",
                    "scenario": null
                },
                {
                    "value": "9,22E-04",
                    "module": "A5",
                    "scenario": null
                },
                {
                    "value": "6,65E-05",
                    "module": "B2",
                    "scenario": null
                },
                {
                    "value": "0,00E+00",
                    "module": "B3",
                    "scenario": null
                },
                {
                    "value": "0,00E+00",
                    "module": "B4",
                    "scenario": null
                },
                {
                    "value": "0,00E+00",
                    "module": "C1",
                    "scenario": null
                },
                {
                    "value": "2,27E-03",
                    "module": "C2",
                    "scenario": null
                },
                {
                    "value": "1,89E-02",
                    "module": "C3",
                    "scenario": null
                },
                {
                    "value": "1,17E-03",
                    "module": "C4",
                    "scenario": null
                },
                {
                    "value": "-5,19E-02",
                    "module": "D",
                    "scenario": null
                }
            ]
        }
    ],
    "additional_environmental_impact": [
        {
            "parameter": "PM",
            "values": [
                {
                    "value": "3,36E-06",
                    "module": "A1",
                    "scenario": null
                },
                {
                    "value": "1,70E-07",
                    "module": "A2",
                    "scenario": null
                },
                {
                    "value": "1,00E-09",
                    "module": "A3",
                    "scenario": null
                },
                {
                    "value": "2,26E-08",
                    "module": "A4",
                    "scenario": null
                },
                {
                    "value": "3,65E-09",
                    "module": "A5",
                    "scenario": null
                },
                {
                    "value": "3,06E-10",
                    "module": "B2",
                    "scenario": null
                },
                {
                    "value": "0,00E+00",
                    "module": "B3",
                    "scenario": null
                },
                {
                    "value": "0,00E+00",
                    "module": "B4",
                    "scenario": null
                },
                {
                    "value": "0,00E+00",
                    "module": "C1",
                    "scenario": null
                },
                {
                    "value": "2,18E-08",
                    "module": "C2",
                    "scenario": null
                },
                {
                    "value": "4,78E-08",
                    "module": "C3",
                    "scenario": null
                },
                {
                    "value": "5,16E-09",
                    "module": "C4",
                    "scenario": null
                },
                {
                    "value": "-7,51E-07",
                    "module": "D",
                    "scenario": null
                }
            ]
        },
        {
            "parameter": "ETP-fw",
            "values": [
                {
                    "value": "1,49E+03",
                    "module": "A1",
                    "scenario": null
                },
                {
                    "value": "3,07E+01",
                    "module": "A2",
                    "scenario": null
                },
                {
                    "value": "4,78E-01",
                    "module": "A3",
                    "scenario": null
                },
                {
                    "value": "6,51E+00",
                    "module": "A4",
                    "scenario": null
                },
                {
                    "value": "9,28E-01",
                    "module": "A5",
                    "scenario": null
                },
                {
                    "value": "1,14E-01",
                    "module": "B2",
                    "scenario": null
                },
                {
                    "value": "0,00E+00",
                    "module": "B3",
                    "scenario": null
                },
                {
                    "value": "0,00E+00",
                    "module": "B4",
                    "scenario": null
                },
                {
                    "value": "0,00E+00",
                    "module": "C1",
                    "scenario": null
                },
                {
                    "value": "4,00E+00",
                    "module": "C2",
                    "scenario": null
                },
                {
                    "value": "1,60E+01",
                    "module": "C3",
                    "scenario": null
                },
                {
                    "value": "7,60E-01",
                    "module": "C4",
                    "scenario": null
                },
                {
                    "value": "-1,78E+02",
                    "module": "D",
                    "scenario": null
                }
            ]
        },
        {
            "parameter": "HTP-c",
            "values": [
                {
                    "value": "2,71E-07",
                    "module": "A1",
                    "scenario": null
                },
                {
                    "value": "0,00E+00",
                    "module": "A2",
                    "scenario": null
                },
                {
                    "value": "3,10E-11",
                    "module": "A3",
                    "scenario": null
                },
                {
                    "value": "0,00E+00",
                    "module": "A4",
                    "scenario": null
                },
                {
                    "value": "3,10E-11",
                    "module": "A5",
                    "scenario": null
                },
                {
                    "value": "1,80E-11",
                    "module": "B2",
                    "scenario": null
                },
                {
                    "value": "0,00E+00",
                    "module": "B3",
                    "scenario": null
                },
                {
                    "value": "0,00E+00",
                    "module": "B4",
                    "scenario": null
                },
                {
                    "value": "0,00E+00",
                    "module": "C1",
                    "scenario": null
                },
                {
                    "value": "0,00E+00",
                    "module": "C2",
                    "scenario": null
                },
                {
                    "value": "1,29E-09",
                    "module": "C3",
                    "scenario": null
                },
                {
                    "value": "3,20E-11",
                    "module": "C4",
                    "scenario": null
                },
                {
                    "value": "-8,70E-09",
                    "module": "D",
                    "scenario": null
                }
            ]
        },
        {
            "parameter": "HTP-nc",
            "values": [
                {
                    "value": "1,23E-06",
                    "module": "A1",
                    "scenario": null
                },
                {
                    "value": "3,30E-08",
                    "module": "A2",
                    "scenario": null
                },
                {
                    "value": "7,99E-10",
                    "module": "A3",
                    "scenario": null
                },
                {
                    "value": "8,60E-09",
                    "module": "A4",
                    "scenario": null
                },
                {
                    "value": "1,33E-09",
                    "module": "A5",
                    "scenario": null
                },
                {
                    "value": "3,78E-10",
                    "module": "B2",
                    "scenario": null
                },
                {
                    "value": "0,00E+00",
                    "module": "B3",
                    "scenario": null
                },
                {
                    "value": "0,00E+00",
                    "module": "B4",
                    "scenario": null
                },
                {
                    "value": "0,00E+00",
                    "module": "C1",
                    "scenario": null
                },
                {
                    "value": "4,37E-09",
                    "module": "C2",
                    "scenario": null
                },
                {
                    "value": "4,08E-08",
                    "module": "C3",
                    "scenario": null
                },
                {
                    "value": "9,83E-10",
                    "module": "C4",
                    "scenario": null
                },
                {
                    "value": "5,55E-08",
                    "module": "D",
                    "scenario": null
                }
            ]
        },
        {
            "parameter": "SQP",
            "values": [
                {
                    "value": "1,69E+03",
                    "module": "A1",
                    "scenario": null
                },
                {
                    "value": "3,17E+01",
                    "module": "A2",
                    "scenario": null
                },
                {
                    "value": "1,24E-01",
                    "module": "A3",
                    "scenario": null
                },
                {
                    "value": "4,84E+00",
                    "module": "A4",
                    "scenario": null
                },
                {
                    "value": "4,87E-01",
                    "module": "A5",
                    "scenario": null
                },
                {
                    "value": "2,95E-02",
                    "module": "B2",
                    "scenario": null
                },
                {
                    "value": "0,00E+00",
                    "module": "B3",
                    "scenario": null
                },
                {
                    "value": "0,00E+00",
                    "module": "B4",
                    "scenario": null
                },
                {
                    "value": "0,00E+00",
                    "module": "C1",
                    "scenario": null
                },
                {
                    "value": "3,77E+00",
                    "module": "C2",
                    "scenario": null
                },
                {
                    "value": "8,65E-01",
                    "module": "C3",
                    "scenario": null
                },
                {
                    "value": "2,17E+00",
                    "module": "C4",
                    "scenario": null
                },
                {
                    "value": "-1,22E+02",
                    "module": "D",
                    "scenario": null
                }
            ]
        },
        {
            "parameter": "IRP",
            "values": [
                {
                    "value": "1,85E+00",
                    "module": "A1",
                    "scenario": null
                },
                {
                    "value": "1,91E-01",
                    "module": "A2",
                    "scenario": null
                },
                {
                    "value": "4,84E-03",
                    "module": "A3",
                    "scenario": null
                },
                {
                    "value": "4,00E-02",
                    "module": "A4",
                    "scenario": null
                },
                {
                    "value": "3,00E-03",
                    "module": "A5",
                    "scenario": null
                },
                {
                    "value": "7,29E-04",
                    "module": "B2",
                    "scenario": null
                },
                {
                    "value": "0,00E+00",
                    "module": "B3",
                    "scenario": null
                },
                {
                    "value": "0,00E+00",
                    "module": "B4",
                    "scenario": null
                },
                {
                    "value": "0,00E+00",
                    "module": "C1",
                    "scenario": null
                },
                {
                    "value": "2,36E-02",
                    "module": "C2",
                    "scenario": null
                },
                {
                    "value": "1,06E-02",
                    "module": "C3",
                    "scenario": null
                },
                {
                    "value": "3,92E-03",
                    "module": "C4",
                    "scenario": null
                },
                {
                    "value": "-1,10E-01",
                    "module": "D",
                    "scenario": null
                }
            ]
        }
    ],
    "resource_use": [
        {
            "parameter": "PERE",
            "values": [
                {
                    "value": "2,20E+02",
                    "module": "A1",
                    "scenario": null
                },
                {
                    "value": "1,50E+00",
                    "module": "A2",
                    "scenario": null
                },
                {
                    "value": "3,44E+00",
                    "module": "A3",
                    "scenario": null
                },
                {
                    "value": "6,38E-01",
                    "module": "A4",
                    "scenario": null
                },
                {
                    "value": "1,19E-02",
                    "module": "A5",
                    "scenario": null
                },
                {
                    "value": "1,43E-02",
                    "module": "B2",
                    "scenario": null
                },
                {
                    "value": "0,00E+00",
                    "module": "B3",
                    "scenario": null
                },
                {
                    "value": "0,00E+00",
                    "module": "B4",
                    "scenario": null
                },
                {
                    "value": "0,00E+00",
                    "module": "C1",
                    "scenario": null
                },
                {
                    "value": "7,72E-02",
                    "module": "C2",
                    "scenario": null
                },
                {
                    "value": "3,10E-01",
                    "module": "C3",
                    "scenario": null
                },
                {
                    "value": "2,55E-02",
                    "module": "C4",
                    "scenario": null
                },
                {
                    "value": "-1,13E+02",
                    "module": "D",
                    "scenario": null
                }
            ]
        },
        {
            "parameter": "PERM",
            "values": [
                {
                    "value": "2,06E+02",
                    "module": "A1",
                    "scenario": null
                },
                {
                    "value": "0,00E+00",
                    "module": "A2",
                    "scenario": null
                },
                {
                    "value": "0,00E+00",
                    "module": "A3",
                    "scenario": null
                },
                {
                    "value": "0,00E+00",
                    "module": "A4",
                    "scenario": null
                },
                {
                    "value": "-5,69E+01",
                    "module": "A5",
                    "scenario": null
                },
                {
                    "value": "0,00E+00",
                    "module": "B2",
                    "scenario": null
                },
                {
                    "value": "0,00E+00",
                    "module": "B3",
                    "scenario": null
                },
                {
                    "value": "0,00E+00",
                    "module": "B4",
                    "scenario": null
                },
                {
                    "value": "0,00E+00",
                    "module": "C1",
                    "scenario": null
                },
                {
                    "value": "0,00E+00",
                    "module": "C2",
                    "scenario": null
                },
                {
                    "value": "-1,23E+02",
                    "module": "C3",
                    "scenario": null
                },
                {
                    "value": "0,00E+00",
                    "module": "C4",
                    "scenario": null
                },
                {
                    "value": "0,00E+00",
                    "module": "D",
                    "scenario": null
                }
            ]
        },
        {
            "parameter": "PERT",
            "values": [
                {
                    "value": "4,26E+02",
                    "module": "A1",
                    "scenario": null
                },
                {
                    "value": "1,50E+00",
                    "module": "A2",
                    "scenario": null
                },
                {
                    "value": "3,44E+00",
                    "module": "A3",
                    "scenario": null
                },
                {
                    "value": "6,38E-01",
                    "module": "A4",
                    "scenario": null
                },
                {
                    "value": "-5,69E+01",
                    "module": "A5",
                    "scenario": null
                },
                {
                    "value": "1,43E-02",
                    "module": "B2",
                    "scenario": null
                },
                {
                    "value": "0,00E+00",
                    "module": "B3",
                    "scenario": null
                },
                {
                    "value": "0,00E+00",
                    "module": "B4",
                    "scenario": null
                },
                {
                    "value": "0,00E+00",
                    "module": "C1",
                    "scenario": null
                },
                {
                    "value": "7,72E-02",
                    "module": "C2",
                    "scenario": null
                },
                {
                    "value": "-1,22E+02",
                    "module": "C3",
                    "scenario": null
                },
                {
                    "value": "2,55E-02",
                    "module": "C4",
                    "scenario": null
                },
                {
                    "value": "-1,13E+02",
                    "module": "D",
                    "scenario": null
                }
            ]
        },
        {
            "parameter": "PENRE",
            "values": [
                {
                    "value": "6,35E+02",
                    "module": "A1",
                    "scenario": null
                },
                {
                    "value": "3,90E+01",
                    "module": "A2",
                    "scenario": null
                },
                {
                    "value": "2,72E-01",
                    "module": "A3",
                    "scenario": null
                },
                {
                    "value": "6,65E+00",
                    "module": "A4",
                    "scenario": null
                },
                {
                    "value": "7,06E-01",
                    "module": "A5",
                    "scenario": null
                },
                {
                    "value": "1,06E-01",
                    "module": "B2",
                    "scenario": null
                },
                {
                    "value": "0,00E+00",
                    "module": "B3",
                    "scenario": null
                },
                {
                    "value": "0,00E+00",
                    "module": "B4",
                    "scenario": null
                },
                {
                    "value": "0,00E+00",
                    "module": "C1",
                    "scenario": null
                },
                {
                    "value": "5,39E+00",
                    "module": "C2",
                    "scenario": null
                },
                {
                    "value": "3,60E+00",
                    "module": "C3",
                    "scenario": null
                },
                {
                    "value": "9,47E-01",
                    "module": "C4",
                    "scenario": null
                },
                {
                    "value": "-3,02E+01",
                    "module": "D",
                    "scenario": null
                }
            ]
        },
        {
            "parameter": "PENRM",
            "values": [
                {
                    "value": "4,47E+01",
                    "module": "A1",
                    "scenario": null
                },
                {
                    "value": "0,00E+00",
                    "module": "A2",
                    "scenario": null
                },
                {
                    "value": "0,00E+00",
                    "module": "A3",
                    "scenario": null
                },
                {
                    "value": "0,00E+00",
                    "module": "A4",
                    "scenario": null
                },
                {
                    "value": "-2,12E+00",
                    "module": "A5",
                    "scenario": null
                },
                {
                    "value": "0,00E+00",
                    "module": "B2",
                    "scenario": null
                },
                {
                    "value": "0,00E+00",
                    "module": "B3",
                    "scenario": null
                },
                {
                    "value": "0,00E+00",
                    "module": "B4",
                    "scenario": null
                },
                {
                    "value": "0,00E+00",
                    "module": "C1",
                    "scenario": null
                },
                {
                    "value": "0,00E+00",
                    "module": "C2",
                    "scenario": null
                },
                {
                    "value": "-3,30E+01",
                    "module": "C3",
                    "scenario": null
                },
                {
                    "value": "0,00E+00",
                    "module": "C4",
                    "scenario": null
                },
                {
                    "value": "0,00E+00",
                    "module": "D",
                    "scenario": null
                }
            ]
        },
        {
            "parameter": "PENRT",
            "values": [
                {
                    "value": "6,79E+02",
                    "module": "A1",
                    "scenario": null
                },
                {
                    "value": "3,90E+01",
                    "module": "A2",
                    "scenario": null
                },
                {
                    "value": "2,72E-01",
                    "module": "A3",
                    "scenario": null
                },
                {
                    "value": "6,65E+00",
                    "module": "A4",
                    "scenario": null
                },
                {
                    "value": "-1,42E+00",
                    "module": "A5",
                    "scenario": null
                },
                {
                    "value": "1,06E-01",
                    "module": "B2",
                    "scenario": null
                },
                {
                    "value": "0,00E+00",
                    "module": "B3",
                    "scenario": null
                },
                {
                    "value": "0,00E+00",
                    "module": "B4",
                    "scenario": null
                },
                {
                    "value": "0,00E+00",
                    "module": "C1",
                    "scenario": null
                },
                {
                    "value": "5,39E+00",
                    "module": "C2",
                    "scenario": null
                },
                {
                    "value": "-2,94E+01",
                    "module": "C3",
                    "scenario": null
                },
                {
                    "value": "9,47E-01",
                    "module": "C4",
                    "scenario": null
                },
                {
                    "value": "-3,02E+01",
                    "module": "D",
                    "scenario": null
                }
            ]
        },
        {
            "parameter": "SM",
            "values": [
                {
                    "value": "2,98E+00",
                    "module": "A1",
                    "scenario": null
                },
                {
                    "value": "0,00E+00",
                    "module": "A2",
                    "scenario": null
                },
                {
                    "value": "1,48E-05",
                    "module": "A3",
                    "scenario": null
                },
                {
                    "value": "0,00E+00",
                    "module": "A4",
                    "scenario": null
                },
                {
                    "value": "0,00E+00",
                    "module": "A5",
                    "scenario": null
                },
                {
                    "value": "0,00E+00",
                    "module": "B2",
                    "scenario": null
                },
                {
                    "value": "0,00E+00",
                    "module": "B3",
                    "scenario": null
                },
                {
                    "value": "0,00E+00",
                    "module": "B4",
                    "scenario": null
                },
                {
                    "value": "0,00E+00",
                    "module": "C1",
                    "scenario": null
                },
                {
                    "value": "0,00E+00",
                    "module": "C2",
                    "scenario": null
                },
                {
                    "value": "0,00E+00",
                    "module": "C3",
                    "scenario": null
                },
                {
                    "value": "0,00E+00",
                    "module": "C4",
                    "scenario": null
                },
                {
                    "value": "0,00E+00",
                    "module": "D",
                    "scenario": null
                }
            ]
        },
        {
            "parameter": "RSF",
            "values": [
                {
                    "value": "1,36E+00",
                    "module": "A1",
                    "scenario": null
                },
                {
                    "value": "9,54E-02",
                    "module": "A2",
                    "scenario": null
                },
                {
                    "value": "2,71E-03",
                    "module": "A3",
                    "scenario": null
                },
                {
                    "value": "4,52E-02",
                    "module": "A4",
                    "scenario": null
                },
                {
                    "value": "3,89E-04",
                    "module": "A5",
                    "scenario": null
                },
                {
                    "value": "1,15E-03",
                    "module": "B2",
                    "scenario": null
                },
                {
                    "value": "0,00E+00",
                    "module": "B3",
                    "scenario": null
                },
                {
                    "value": "0,00E+00",
                    "module": "B4",
                    "scenario": null
                },
                {
                    "value": "0,00E+00",
                    "module": "C1",
                    "scenario": null
                },
                {
                    "value": "2,76E-03",
                    "module": "C2",
                    "scenario": null
                },
                {
                    "value": "6,88E-03",
                    "module": "C3",
                    "scenario": null
                },
                {
                    "value": "6,17E-04",
                    "module": "C4",
                    "scenario": null
                },
                {
                    "value": "3,22E-02",
                    "module": "D",
                    "scenario": null
                }
            ]
        },
        {
            "parameter": "NRSF",
            "values": [
                {
                    "value": "2,68E-01",
                    "module": "A1",
                    "scenario": null
                },
                {
                    "value": "7,85E-02",
                    "module": "A2",
                    "scenario": null
                },
                {
                    "value": "7,45E-03",
                    "module": "A3",
                    "scenario": null
                },
                {
                    "value": "2,09E-02",
                    "module": "A4",
                    "scenario": null
                },
                {
                    "value": "1,74E-03",
                    "module": "A5",
                    "scenario": null
                },
                {
                    "value": "1,13E-03",
                    "module": "B2",
                    "scenario": null
                },
                {
                    "value": "0,00E+00",
                    "module": "B3",
                    "scenario": null
                },
                {
                    "value": "0,00E+00",
                    "module": "B4",
                    "scenario": null
                },
                {
                    "value": "0,00E+00",
                    "module": "C1",
                    "scenario": null
                },
                {
                    "value": "9,87E-03",
                    "module": "C2",
                    "scenario": null
                },
                {
                    "value": "0,00E+00",
                    "module": "C3",
                    "scenario": null
                },
                {
                    "value": "8,66E-02",
                    "module": "C4",
                    "scenario": null
                },
                {
                    "value": "-5,12E+00",
                    "module": "D",
                    "scenario": null
                }
            ]
        },
        {
            "parameter": "FW",
            "values": [
                {
                    "value": "7,69E-01",
                    "module": "A1",
                    "scenario": null
                },
                {
                    "value": "9,00E-03",
                    "module": "A2",
                    "scenario": null
                },
                {
                    "value": "2,58E-02",
                    "module": "A3",
                    "scenario": null
                },
                {
                    "value": "3,44E-03",
                    "module": "A4",
                    "scenario": null
                },
                {
                    "value": "3,43E-04",
                    "module": "A5",
                    "scenario": null
                },
                {
                    "value": "1,81E-02",
                    "module": "B2",
                    "scenario": null
                },
                {
                    "value": "0,00E+00",
                    "module": "B3",
                    "scenario": null
                },
                {
                    "value": "0,00E+00",
                    "module": "B4",
                    "scenario": null
                },
                {
                    "value": "0,00E+00",
                    "module": "C1",
                    "scenario": null
                },
                {
                    "value": "5,77E-04",
                    "module": "C2",
                    "scenario": null
                },
                {
                    "value": "7,45E-03",
                    "module": "C3",
                    "scenario": null
                },
                {
                    "value": "8,99E-04",
                    "module": "C4",
                    "scenario": null
                },
                {
                    "value": "-1,38E-01",
                    "module": "D",
                    "scenario": null
                }
            ]
        }
    ],
    "end_of_life_waste": [
        {
            "parameter": "HWD",
            "values": [
                {
                    "value": "2,29E-01",
                    "module": "A1",
                    "scenario": null
                },
                {
                    "value": "2,93E-03",
                    "module": "A2",
                    "scenario": null
                },
                {
                    "value": "2,11E-03",
                    "module": "A3",
                    "scenario": null
                },
                {
                    "value": "8,63E-04",
                    "module": "A4",
                    "scenario": null
                },
                {
                    "value": "0,00E+00",
                    "module": "A5",
                    "scenario": null
                },
                {
                    "value": "1,99E-05",
                    "module": "B2",
                    "scenario": null
                },
                {
                    "value": "0,00E+00",
                    "module": "B3",
                    "scenario": null
                },
                {
                    "value": "0,00E+00",
                    "module": "B4",
                    "scenario": null
                },
                {
                    "value": "0,00E+00",
                    "module": "C1",
                    "scenario": null
                },
                {
                    "value": "2,78E-04",
                    "module": "C2",
                    "scenario": null
                },
                {
                    "value": "0,00E+00",
                    "module": "C3",
                    "scenario": null
                },
                {
                    "value": "3,34E+00",
                    "module": "C4",
                    "scenario": null
                },
                {
                    "value": "-8,30E-03",
                    "module": "D",
                    "scenario": null
                }
            ]
        },
        {
            "parameter": "NHWD",
            "values": [
                {
                    "value": "9,32E+00",
                    "module": "A1",
                    "scenario": null
                },
                {
                    "value": "1,97E+00",
                    "module": "A2",
                    "scenario": null
                },
                {
                    "value": "2,11E-02",
                    "module": "A3",
                    "scenario": null
                },
                {
                    "value": "1,74E-01",
                    "module": "A4",
                    "scenario": null
                },
                {
                    "value": "3,05E+00",
                    "module": "A5",
                    "scenario": null
                },
                {
                    "value": "1,28E-03",
                    "module": "B2",
                    "scenario": null
                },
                {
                    "value": "0,00E+00",
                    "module": "B3",
                    "scenario": null
                },
                {
                    "value": "0,00E+00",
                    "module": "B4",
                    "scenario": null
                },
                {
                    "value": "0,00E+00",
                    "module": "C1",
                    "scenario": null
                },
                {
                    "value": "2,62E-01",
                    "module": "C2",
                    "scenario": null
                },
                {
                    "value": "2,46E-01",
                    "module": "C3",
                    "scenario": null
                },
                {
                    "value": "1,08E-01",
                    "module": "C4",
                    "scenario": null
                },
                {
                    "value": "-1,01E+00",
                    "module": "D",
                    "scenario": null
                }
            ]
        },
        {
            "parameter": "RWD",
            "values": [
                {
                    "value": "1,96E-03",
                    "module": "A1",
                    "scenario": null
                },
                {
                    "value": "2,60E-04",
                    "module": "A2",
                    "scenario": null
                },
                {
                    "value": "2,40E-06",
                    "module": "A3",
                    "scenario": null
                },
                {
                    "value": "4,19E-05",
                    "module": "A4",
                    "scenario": null
                },
                {
                    "value": "0,00E+00",
                    "module": "A5",
                    "scenario": null
                },
                {
                    "value": "6,18E-07",
                    "module": "B2",
                    "scenario": null
                },
                {
                    "value": "0,00E+00",
                    "module": "B3",
                    "scenario": null
                },
                {
                    "value": "0,00E+00",
                    "module": "B4",
                    "scenario": null
                },
                {
                    "value": "0,00E+00",
                    "module": "C1",
                    "scenario": null
                },
                {
                    "value": "3,67E-05",
                    "module": "C2",
                    "scenario": null
                },
                {
                    "value": "0,00E+00",
                    "module": "C3",
                    "scenario": null
                },
                {
                    "value": "5,43E-06",
                    "module": "C4",
                    "scenario": null
                },
                {
                    "value": "-9,08E-05",
                    "module": "D",
                    "scenario": null
                }
            ]
        }
    ],
    "end_of_life_flow": [
        {
            "parameter": "CRU",
            "values": [
                {
                    "value": "0,00E+00",
                    "module": "A1",
                    "scenario": null
                },
                {
                    "value": "0,00E+00",
                    "module": "A2",
                    "scenario": null
                },
                {
                    "value": "0,00E+00",
                    "module": "A3",
                    "scenario": null
                },
                {
                    "value": "0,00E+00",
                    "module": "A4",
                    "scenario": null
                },
                {
                    "value": "2,14E+00",
                    "module": "A5",
                    "scenario": null
                },
                {
                    "value": "0,00E+00",
                    "module": "B2",
                    "scenario": null
                },
                {
                    "value": "0,00E+00",
                    "module": "B3",
                    "scenario": null
                },
                {
                    "value": "0,00E+00",
                    "module": "B4",
                    "scenario": null
                },
                {
                    "value": "0,00E+00",
                    "module": "C1",
                    "scenario": null
                },
                {
                    "value": "0,00E+00",
                    "module": "C2",
                    "scenario": null
                },
                {
                    "value": "0,00E+00",
                    "module": "C3",
                    "scenario": null
                },
                {
                    "value": "0,00E+00",
                    "module": "C4",
                    "scenario": null
                },
                {
                    "value": "0,00E+00",
                    "module": "D",
                    "scenario": null
                }
            ]
        },
        {
            "parameter": "MFR",
            "values": [
                {
                    "value": "0,00E+00",
                    "module": "A1",
                    "scenario": null
                },
                {
                    "value": "0,00E+00",
                    "module": "A2",
                    "scenario": null
                },
                {
                    "value": "7,15E-05",
                    "module": "A3",
                    "scenario": null
                },
                {
                    "value": "0,00E+00",
                    "module": "A4",
                    "scenario": null
                },
                {
                    "value": "2,71E+00",
                    "module": "A5",
                    "scenario": null
                },
                {
                    "value": "0,00E+00",
                    "module": "B2",
                    "scenario": null
                },
                {
                    "value": "0,00E+00",
                    "module": "B3",
                    "scenario": null
                },
                {
                    "value": "0,00E+00",
                    "module": "B4",
                    "scenario": null
                },
                {
                    "value": "0,00E+00",
                    "module": "C1",
                    "scenario": null
                },
                {
                    "value": "0,00E+00",
                    "module": "C2",
                    "scenario": null
                },
                {
                    "value": "3,39E-01",
                    "module": "C3",
                    "scenario": null
                },
                {
                    "value": "0,00E+00",
                    "module": "C4",
                    "scenario": null
                },
                {
                    "value": "0,00E+00",
                    "module": "D",
                    "scenario": null
                }
            ]
        },
        {
            "parameter": "MER",
            "values": [
                {
                    "value": "0,00E+00",
                    "module": "A1",
                    "scenario": null
                },
                {
                    "value": "0,00E+00",
                    "module": "A2",
                    "scenario": null
                },
                {
                    "value": "1,79E-07",
                    "module": "A3",
                    "scenario": null
                },
                {
                    "value": "0,00E+00",
                    "module": "A4",
                    "scenario": null
                },
                {
                    "value": "1,12E-01",
                    "module": "A5",
                    "scenario": null
                },
                {
                    "value": "0,00E+00",
                    "module": "B2",
                    "scenario": null
                },
                {
                    "value": "0,00E+00",
                    "module": "B3",
                    "scenario": null
                },
                {
                    "value": "0,00E+00",
                    "module": "B4",
                    "scenario": null
                },
                {
                    "value": "0,00E+00",
                    "module": "C1",
                    "scenario": null
                },
                {
                    "value": "0,00E+00",
                    "module": "C2",
                    "scenario": null
                },
                {
                    "value": "2,48E+01",
                    "module": "C3",
                    "scenario": null
                },
                {
                    "value": "0,00E+00",
                    "module": "C4",
                    "scenario": null
                },
                {
                    "value": "0,00E+00",
                    "module": "D",
                    "scenario": null
                }
            ]
        },
        {
            "parameter": "EEE",
            "values": [
                {
                    "value": "0,00E+00",
                    "module": "A1",
                    "scenario": null
                },
                {
                    "value": "0,00E+00",
                    "module": "A2",
                    "scenario": null
                },
                {
                    "value": "1,39E-01",
                    "module": "A3",
                    "scenario": null
                },
                {
                    "value": "0,00E+00",
                    "module": "A4",
                    "scenario": null
                },
                {
                    "value": "2,43E-01",
                    "module": "A5",
                    "scenario": null
                },
                {
                    "value": "0,00E+00",
                    "module": "B2",
                    "scenario": null
                },
                {
                    "value": "0,00E+00",
                    "module": "B3",
                    "scenario": null
                },
                {
                    "value": "0,00E+00",
                    "module": "B4",
                    "scenario": null
                },
                {
                    "value": "0,00E+00",
                    "module": "C1",
                    "scenario": null
                },
                {
                    "value": "0,00E+00",
                    "module": "C2",
                    "scenario": null
                },
                {
                    "value": "1,45E+01",
                    "module": "C3",
                    "scenario": null
                },
                {
                    "value": "0,00E+00",
                    "module": "C4",
                    "scenario": null
                },
                {
                    "value": "0,00E+00",
                    "module": "D",
                    "scenario": null
                }
            ]
        },
        {
            "parameter": "EET",
            "values": [
                {
                    "value": "0,00E+00",
                    "module": "A1",
                    "scenario": null
                },
                {
                    "value": "0,00E+00",
                    "module": "A2",
                    "scenario": null
                },
                {
                    "value": "2,10E+00",
                    "module": "A3",
                    "scenario": null
                },
                {
                    "value": "0,00E+00",
                    "module": "A4",
                    "scenario": null
                },
                {
                    "value": "3,68E+00",
                    "module": "A5",
                    "scenario": null
                },
                {
                    "value": "0,00E+00",
                    "module": "B2",
                    "scenario": null
                },
                {
                    "value": "0,00E+00",
                    "module": "B3",
                    "scenario": null
                },
                {
                    "value": "0,00E+00",
                    "module": "B4",
                    "scenario": null
                },
                {
                    "value": "0,00E+00",
                    "module": "C1",
                    "scenario": null
                },
                {
                    "value": "0,00E+00",
                    "module": "C2",
                    "scenario": null
                },
                {
                    "value": "2,19E+02",
                    "module": "C3",
                    "scenario": null
                },
                {
                    "value": "0,00E+00",
                    "module": "C4",
                    "scenario": null
                },
                {
                    "value": "0,00E+00",
                    "module": "D",
                    "scenario": null
                }
            ]
        }
    ]
}