{"product_name":"C25/30 XC2 Dmax16/ CEMII A_LL","epd_id":"NEPD-9289-8875","declared_unit":{"unit":"m3","amount":1},"compliance":["EN 15804+A2","ISO 14025","ISO 21930"],"producer_name":"Heidelberg Materials Lietuva Betonas UAB  -  Concrete","environmental_impact":[{"parameter":"GWP-total","unit":"kg CO2-eq","values":[{"value":"2,03E+02","module":"A1","scenario":null},{"value":"1,35E+01","module":"A2","scenario":null},{"value":"3,21E+00","module":"A3","scenario":null},{"value":"1,28E+01","module":"A4","scenario":null},{"value":"9,60E+00","module":"C1","scenario":null},{"value":"1,29E+01","module":"C2","scenario":null},{"value":"1,73E+00","module":"C3","scenario":null},{"value":"0,00E+00","module":"C4","scenario":null},{"value":"-5,61E+00","module":"D","scenario":null},{"value":"2,20E+02","module":"A1A3","scenario":null}]},{"parameter":"GWP-fossil","unit":"kg CO2-eq","values":[{"value":"2,03E+02","module":"A1","scenario":null},{"value":"1,35E+01","module":"A2","scenario":null},{"value":"3,13E+00","module":"A3","scenario":null},{"value":"1,28E+01","module":"A4","scenario":null},{"value":"9,60E+00","module":"C1","scenario":null},{"value":"1,29E+01","module":"C2","scenario":null},{"value":"1,70E+00","module":"C3","scenario":null},{"value":"0,00E+00","module":"C4","scenario":null},{"value":"-5,49E+00","module":"D","scenario":null},{"value":"2,19E+02","module":"A1A3","scenario":null}]},{"parameter":"GWP-biogenic","unit":"kg CO2-eq","values":[{"value":"3,99E-01","module":"A1","scenario":null},{"value":"5,83E-03","module":"A2","scenario":null},{"value":"7,58E-02","module":"A3","scenario":null},{"value":"6,23E-03","module":"A4","scenario":null},{"value":"1,80E-03","module":"C1","scenario":null},{"value":"6,23E-03","module":"C2","scenario":null},{"value":"1,47E-02","module":"C3","scenario":null},{"value":"0,00E+00","module":"C4","scenario":null},{"value":"-1,10E-01","module":"D","scenario":null},{"value":"4,81E-01","module":"A1A3","scenario":null}]},{"parameter":"GWP-luluc","unit":"kg CO2-eq","values":[{"value":"1,03E-02","module":"A1","scenario":null},{"value":"4,77E-03","module":"A2","scenario":null},{"value":"1,13E-03","module":"A3","scenario":null},{"value":"4,41E-03","module":"A4","scenario":null},{"value":"7,57E-04","module":"C1","scenario":null},{"value":"4,41E-03","module":"C2","scenario":null},{"value":"2,36E-03","module":"C3","scenario":null},{"value":"0,00E+00","module":"C4","scenario":null},{"value":"-3,71E-03","module":"D","scenario":null},{"value":"1,62E-02","module":"A1A3","scenario":null}]},{"parameter":"ODP","unit":"kg CFC11-eq","values":[{"value":"3,04E-06","module":"A1","scenario":null},{"value":"7,42E-07","module":"A2","scenario":null},{"value":"2,41E-07","module":"A3","scenario":null},{"value":"2,40E-07","module":"A4","scenario":null},{"value":"2,07E-06","module":"C1","scenario":null},{"value":"2,40E-07","module":"C2","scenario":null},{"value":"3,36E-07","module":"C3","scenario":null},{"value":"0,00E+00","module":"C4","scenario":null},{"value":"-1,00E-06","module":"D","scenario":null},{"value":"4,02E-06","module":"A1A3","scenario":null}]},{"parameter":"AP","unit":"mol H+-eq","values":[{"value":"5,31E-01","module":"A1","scenario":null},{"value":"1,26E-01","module":"A2","scenario":null},{"value":"1,67E-02","module":"A3","scenario":null},{"value":"5,10E-02","module":"A4","scenario":null},{"value":"1,00E-01","module":"C1","scenario":null},{"value":"4,15E-02","module":"C2","scenario":null},{"value":"1,38E-02","module":"C3","scenario":null},{"value":"0,00E+00","module":"C4","scenario":null},{"value":"-4,95E-02","module":"D","scenario":null},{"value":"6,74E-01","module":"A1A3","scenario":null}]},{"parameter":"POCP","unit":"kg NMVOC-eq","values":[{"value":"4,56E-01","module":"A1","scenario":null},{"value":"1,22E-01","module":"A2","scenario":null},{"value":"1,86E-02","module":"A3","scenario":null},{"value":"8,04E-02","module":"A4","scenario":null},{"value":"1,34E-01","module":"C1","scenario":null},{"value":"6,77E-02","module":"C2","scenario":null},{"value":"1,25E-02","module":"C3","scenario":null},{"value":"0,00E+00","module":"C4","scenario":null},{"value":"-5,32E-02","module":"D","scenario":null},{"value":"5,96E-01","module":"A1A3","scenario":null}]},{"parameter":"ADPE","unit":"kg Sb-eq","values":[{"value":"8,53E+01","module":"A1","scenario":null},{"value":"4,16E-05","module":"A2","scenario":null},{"value":"1,59E-05","module":"A3","scenario":null},{"value":"3,55E-05","module":"A4","scenario":null},{"value":"1,47E-05","module":"C1","scenario":null},{"value":"3,55E-05","module":"C2","scenario":null},{"value":"2,16E-05","module":"C3","scenario":null},{"value":"0,00E+00","module":"C4","scenario":null},{"value":"-4,88E-04","module":"D","scenario":null},{"value":"8,53E+01","module":"A1A3","scenario":null}]},{"parameter":"ADPF","unit":"MJ","values":[{"value":"9,08E+02","module":"A1","scenario":null},{"value":"1,92E+02","module":"A2","scenario":null},{"value":"4,27E+01","module":"A3","scenario":null},{"value":"1,86E+02","module":"A4","scenario":null},{"value":"1,32E+02","module":"C1","scenario":null},{"value":"1,86E+02","module":"C2","scenario":null},{"value":"5,29E+01","module":"C3","scenario":null},{"value":"0,00E+00","module":"C4","scenario":null},{"value":"-9,29E+01","module":"D","scenario":null},{"value":"1,14E+03","module":"A1A3","scenario":null}]},{"parameter":"WDP","unit":"m3 world-eq. Deprived","values":[{"value":"1,41E+04","module":"A1","scenario":null},{"value":"8,72E+00","module":"A2","scenario":null},{"value":"4,28E+00","module":"A3","scenario":null},{"value":"9,37E-01","module":"A4","scenario":null},{"value":"2,81E+01","module":"C1","scenario":null},{"value":"9,37E-01","module":"C2","scenario":null},{"value":"5,84E+03","module":"C3","scenario":null},{"value":"0,00E+00","module":"C4","scenario":null},{"value":"-4,36E+03","module":"D","scenario":null},{"value":"1,41E+04","module":"A1A3","scenario":null}]},{"parameter":"EP-freshwater","unit":"kg P-eq","values":[{"value":"2,89E-03","module":"A1","scenario":null},{"value":"7,41E-04","module":"A2","scenario":null},{"value":"3,65E-04","module":"A3","scenario":null},{"value":"8,74E-04","module":"A4","scenario":null},{"value":"3,50E-05","module":"C1","scenario":null},{"value":"8,74E-04","module":"C2","scenario":null},{"value":"1,08E-04","module":"C3","scenario":null},{"value":"0,00E+00","module":"C4","scenario":null},{"value":"-1,46E-04","module":"D","scenario":null},{"value":"3,99E-03","module":"A1A3","scenario":null}]},{"parameter":"EP-marine","unit":"kg N-eq","values":[{"value":"1,44E-01","module":"A1","scenario":null},{"value":"3,47E-02","module":"A2","scenario":null},{"value":"5,67E-03","module":"A3","scenario":null},{"value":"1,91E-02","module":"A4","scenario":null},{"value":"4,43E-02","module":"C1","scenario":null},{"value":"1,41E-02","module":"C2","scenario":null},{"value":"4,04E-03","module":"C3","scenario":null},{"value":"0,00E+00","module":"C4","scenario":null},{"value":"-1,72E-02","module":"D","scenario":null},{"value":"1,85E-01","module":"A1A3","scenario":null}]},{"parameter":"EP-terrestrial","unit":"mol N-eq.","values":[{"value":"1,40E+00","module":"A1","scenario":null},{"value":"3,84E-01","module":"A2","scenario":null},{"value":"6,04E-02","module":"A3","scenario":null},{"value":"2,08E-01","module":"A4","scenario":null},{"value":"4,80E-01","module":"C1","scenario":null},{"value":"1,54E-01","module":"C2","scenario":null},{"value":"4,66E-02","module":"C3","scenario":null},{"value":"0,00E+00","module":"C4","scenario":null},{"value":"-2,02E-01","module":"D","scenario":null},{"value":"1,84E+00","module":"A1A3","scenario":null}]},{"parameter":"GWP-IOBC","unit":"kg CO2-eq","values":[{"value":"2,01E+02","module":"A1","scenario":null},{"value":"1,35E+01","module":"A2","scenario":null},{"value":"3,19E+00","module":"A3","scenario":null},{"value":"1,28E+01","module":"A4","scenario":null},{"value":"9,60E+00","module":"C1","scenario":null},{"value":"1,29E+01","module":"C2","scenario":null},{"value":"1,71E+00","module":"C3","scenario":null},{"value":"0,00E+00","module":"C4","scenario":null},{"value":"-5,88E+00","module":"D","scenario":null},{"value":"2,18E+02","module":"A1A3","scenario":null}]}],"additional_environmental_impact":[{"parameter":"PM","unit":"Disease incidence","values":[{"value":"3,56E-06","module":"A1","scenario":null},{"value":"1,10E-06","module":"A2","scenario":null},{"value":"2,96E-07","module":"A3","scenario":null},{"value":"1,32E-06","module":"A4","scenario":null},{"value":"1,22E-05","module":"C1","scenario":null},{"value":"1,32E-06","module":"C2","scenario":null},{"value":"2,21E-07","module":"C3","scenario":null},{"value":"0,00E+00","module":"C4","scenario":null},{"value":"-1,05E-06","module":"D","scenario":null},{"value":"4,96E-06","module":"A1A3","scenario":null}]},{"parameter":"ETP-fw","unit":"CTUe","values":[{"value":"3,27E+03","module":"A1","scenario":null},{"value":"5,57E+01","module":"A2","scenario":null},{"value":"1,36E+01","module":"A3","scenario":null},{"value":"4,42E+01","module":"A4","scenario":null},{"value":"7,22E+01","module":"C1","scenario":null},{"value":"4,42E+01","module":"C2","scenario":null},{"value":"3,75E+01","module":"C3","scenario":null},{"value":"0,00E+00","module":"C4","scenario":null},{"value":"-9,57E+01","module":"D","scenario":null},{"value":"3,34E+03","module":"A1A3","scenario":null}]},{"parameter":"HTP-c","unit":"CTUh","values":[{"value":"7,05E-08","module":"A1","scenario":null},{"value":"9,99E-08","module":"A2","scenario":null},{"value":"5,83E-09","module":"A3","scenario":null},{"value":"1,20E-07","module":"A4","scenario":null},{"value":"2,40E-09","module":"C1","scenario":null},{"value":"1,20E-07","module":"C2","scenario":null},{"value":"2,40E-09","module":"C3","scenario":null},{"value":"0,00E+00","module":"C4","scenario":null},{"value":"-4,80E-09","module":"D","scenario":null},{"value":"1,76E-07","module":"A1A3","scenario":null}]},{"parameter":"HTP-nc","unit":"CTUh","values":[{"value":"1,42E-06","module":"A1","scenario":null},{"value":"1,01E-07","module":"A2","scenario":null},{"value":"2,84E-08","module":"A3","scenario":null},{"value":"1,20E-07","module":"A4","scenario":null},{"value":"6,72E-08","module":"C1","scenario":null},{"value":"1,20E-07","module":"C2","scenario":null},{"value":"3,36E-08","module":"C3","scenario":null},{"value":"0,00E+00","module":"C4","scenario":null},{"value":"-1,18E-07","module":"D","scenario":null},{"value":"1,55E-06","module":"A1A3","scenario":null}]},{"parameter":"SQP","unit":"-","values":[{"value":"2,49E+03","module":"A1","scenario":null},{"value":"1,61E+02","module":"A2","scenario":null},{"value":"4,66E+00","module":"A3","scenario":null},{"value":"1,88E+02","module":"A4","scenario":null},{"value":"1,61E+01","module":"C1","scenario":null},{"value":"1,88E+02","module":"C2","scenario":null},{"value":"2,99E+01","module":"C3","scenario":null},{"value":"0,00E+00","module":"C4","scenario":null},{"value":"2,11E+02","module":"D","scenario":null},{"value":"2,66E+03","module":"A1A3","scenario":null}]},{"parameter":"IRP","unit":"kBq U235-eq","values":[{"value":"9,04E+00","module":"A1","scenario":null},{"value":"3,46E-01","module":"A2","scenario":null},{"value":"3,01E-01","module":"A3","scenario":null},{"value":"2,27E-01","module":"A4","scenario":null},{"value":"5,76E-01","module":"C1","scenario":null},{"value":"2,27E-01","module":"C2","scenario":null},{"value":"8,88E-01","module":"C3","scenario":null},{"value":"0,00E+00","module":"C4","scenario":null},{"value":"-8,53E-01","module":"D","scenario":null},{"value":"9,69E+00","module":"A1A3","scenario":null}]}],"resource_use":[{"parameter":"PERE","unit":"MJ","values":[{"value":"1,24E+02","module":"A1","scenario":null},{"value":"2,66E+00","module":"A2","scenario":null},{"value":"3,29E+00","module":"A3","scenario":null},{"value":"2,96E+00","module":"A4","scenario":null},{"value":"7,20E-01","module":"C1","scenario":null},{"value":"2,96E+00","module":"C2","scenario":null},{"value":"2,72E+01","module":"C3","scenario":null},{"value":"0,00E+00","module":"C4","scenario":null},{"value":"-2,18E+01","module":"D","scenario":null},{"value":"1,30E+02","module":"A1A3","scenario":null}]},{"parameter":"PERM","unit":"","values":[{"value":"4,83E-01","module":"A1","scenario":null},{"value":"0,00E+00","module":"A2","scenario":null},{"value":"0,00E+00","module":"A3","scenario":null},{"value":"0,00E+00","module":"A4","scenario":null},{"value":"0,00E+00","module":"C1","scenario":null},{"value":"0,00E+00","module":"C2","scenario":null},{"value":"0,00E+00","module":"C3","scenario":null},{"value":"0,00E+00","module":"C4","scenario":null},{"value":"0,00E+00","module":"D","scenario":null},{"value":"4,83E-01","module":"A1A3","scenario":null}]},{"parameter":"PERT","unit":"MJ","values":[{"value":"1,24E+02","module":"A1","scenario":null},{"value":"2,66E+00","module":"A2","scenario":null},{"value":"3,29E+00","module":"A3","scenario":null},{"value":"2,96E+00","module":"A4","scenario":null},{"value":"7,20E-01","module":"C1","scenario":null},{"value":"2,96E+00","module":"C2","scenario":null},{"value":"2,72E+01","module":"C3","scenario":null},{"value":"0,00E+00","module":"C4","scenario":null},{"value":"-2,18E+01","module":"D","scenario":null},{"value":"1,30E+02","module":"A1A3","scenario":null}]},{"parameter":"PENRE","unit":"MJ","values":[{"value":"8,80E+02","module":"A1","scenario":null},{"value":"1,92E+02","module":"A2","scenario":null},{"value":"4,27E+01","module":"A3","scenario":null},{"value":"1,86E+02","module":"A4","scenario":null},{"value":"1,32E+02","module":"C1","scenario":null},{"value":"1,86E+02","module":"C2","scenario":null},{"value":"5,29E+01","module":"C3","scenario":null},{"value":"0,00E+00","module":"C4","scenario":null},{"value":"-9,81E+01","module":"D","scenario":null},{"value":"1,11E+03","module":"A1A3","scenario":null}]},{"parameter":"PENRM","unit":"MJ","values":[{"value":"2,82E+01","module":"A1","scenario":null},{"value":"0,00E+00","module":"A2","scenario":null},{"value":"0,00E+00","module":"A3","scenario":null},{"value":"0,00E+00","module":"A4","scenario":null},{"value":"0,00E+00","module":"C1","scenario":null},{"value":"0,00E+00","module":"C2","scenario":null},{"value":"0,00E+00","module":"C3","scenario":null},{"value":"0,00E+00","module":"C4","scenario":null},{"value":"0,00E+00","module":"D","scenario":null},{"value":"2,82E+01","module":"A1A3","scenario":null}]},{"parameter":"PENRT","unit":"MJ","values":[{"value":"9,08E+02","module":"A1","scenario":null},{"value":"1,92E+02","module":"A2","scenario":null},{"value":"4,27E+01","module":"A3","scenario":null},{"value":"1,86E+02","module":"A4","scenario":null},{"value":"1,32E+02","module":"C1","scenario":null},{"value":"1,86E+02","module":"C2","scenario":null},{"value":"5,29E+01","module":"C3","scenario":null},{"value":"0,00E+00","module":"C4","scenario":null},{"value":"-9,81E+01","module":"D","scenario":null},{"value":"1,14E+03","module":"A1A3","scenario":null}]},{"parameter":"SM","unit":"kg","values":[{"value":"2,75E+01","module":"A1","scenario":null},{"value":"0,00E+00","module":"A2","scenario":null},{"value":"0,00E+00","module":"A3","scenario":null},{"value":"0,00E+00","module":"A4","scenario":null},{"value":"0,00E+00","module":"C1","scenario":null},{"value":"0,00E+00","module":"C2","scenario":null},{"value":"0,00E+00","module":"C3","scenario":null},{"value":"0,00E+00","module":"C4","scenario":null},{"value":"0,00E+00","module":"D","scenario":null},{"value":"2,75E+01","module":"A1A3","scenario":null}]},{"parameter":"RSF","unit":"MJ","values":[{"value":"1,04E+00","module":"A1","scenario":null},{"value":"7,62E-03","module":"A2","scenario":null},{"value":"2,12E-03","module":"A3","scenario":null},{"value":"1,02E-03","module":"A4","scenario":null},{"value":"0,00E+00","module":"C1","scenario":null},{"value":"1,02E-03","module":"C2","scenario":null},{"value":"0,00E+00","module":"C3","scenario":null},{"value":"0,00E+00","module":"C4","scenario":null},{"value":"-4,45E-01","module":"D","scenario":null},{"value":"1,05E+00","module":"A1A3","scenario":null}]},{"parameter":"NRSF","unit":"MJ","values":[{"value":"4,70E+02","module":"A1","scenario":null},{"value":"4,63E-02","module":"A2","scenario":null},{"value":"2,68E-02","module":"A3","scenario":null},{"value":"0,00E+00","module":"A4","scenario":null},{"value":"0,00E+00","module":"C1","scenario":null},{"value":"0,00E+00","module":"C2","scenario":null},{"value":"0,00E+00","module":"C3","scenario":null},{"value":"0,00E+00","module":"C4","scenario":null},{"value":"-4,57E-01","module":"D","scenario":null},{"value":"4,70E+02","module":"A1A3","scenario":null}]},{"parameter":"FW","unit":"m3","values":[{"value":"1,86E+00","module":"A1","scenario":null},{"value":"2,37E-02","module":"A2","scenario":null},{"value":"1,25E-01","module":"A3","scenario":null},{"value":"2,71E-02","module":"A4","scenario":null},{"value":"6,80E-03","module":"C1","scenario":null},{"value":"2,71E-02","module":"C2","scenario":null},{"value":"9,07E-02","module":"C3","scenario":null},{"value":"0,00E+00","module":"C4","scenario":null},{"value":"-3,41E+00","module":"D","scenario":null},{"value":"2,01E+00","module":"A1A3","scenario":null}]}],"end_of_life_waste":[{"parameter":"HWD","unit":"kg","values":[{"value":"2,77E-01","module":"A1","scenario":null},{"value":"2,29E-01","module":"A2","scenario":null},{"value":"2,28E-01","module":"A3","scenario":null},{"value":"2,71E-01","module":"A4","scenario":null},{"value":"3,89E-03","module":"C1","scenario":null},{"value":"2,71E-01","module":"C2","scenario":null},{"value":"5,29E-03","module":"C3","scenario":null},{"value":"0,00E+00","module":"C4","scenario":null},{"value":"-2,24E-02","module":"D","scenario":null},{"value":"7,34E-01","module":"A1A3","scenario":null}]},{"parameter":"NHWD","unit":"kg","values":[{"value":"5,73E+00","module":"A1","scenario":null},{"value":"4,61E+00","module":"A2","scenario":null},{"value":"2,79E+00","module":"A3","scenario":null},{"value":"5,43E+00","module":"A4","scenario":null},{"value":"1,56E-01","module":"C1","scenario":null},{"value":"5,43E+00","module":"C2","scenario":null},{"value":"1,67E-01","module":"C3","scenario":null},{"value":"0,00E+00","module":"C4","scenario":null},{"value":"-6,80E-01","module":"D","scenario":null},{"value":"1,31E+01","module":"A1A3","scenario":null}]},{"parameter":"RWD","unit":"kg","values":[{"value":"6,19E-03","module":"A1","scenario":null},{"value":"2,99E-04","module":"A2","scenario":null},{"value":"1,48E-04","module":"A3","scenario":null},{"value":"5,60E-05","module":"A4","scenario":null},{"value":"9,18E-04","module":"C1","scenario":null},{"value":"5,60E-05","module":"C2","scenario":null},{"value":"5,60E-04","module":"C3","scenario":null},{"value":"0,00E+00","module":"C4","scenario":null},{"value":"-7,37E-04","module":"D","scenario":null},{"value":"6,64E-03","module":"A1A3","scenario":null}]}],"end_of_life_flow":[{"parameter":"CRU","unit":"kg","values":[{"value":"0,00E+00","module":"A1","scenario":null},{"value":"0,00E+00","module":"A2","scenario":null},{"value":"0,00E+00","module":"A3","scenario":null},{"value":"0,00E+00","module":"A4","scenario":null},{"value":"0,00E+00","module":"C1","scenario":null},{"value":"0,00E+00","module":"C2","scenario":null},{"value":"0,00E+00","module":"C3","scenario":null},{"value":"0,00E+00","module":"C4","scenario":null},{"value":"0,00E+00","module":"D","scenario":null},{"value":"0,00E+00","module":"A1A3","scenario":null}]},{"parameter":"MFR","unit":"kg","values":[{"value":"1,66E-02","module":"A1","scenario":null},{"value":"0,00E+00","module":"A2","scenario":null},{"value":"1,29E-03","module":"A3","scenario":null},{"value":"0,00E+00","module":"A4","scenario":null},{"value":"0,00E+00","module":"C1","scenario":null},{"value":"0,00E+00","module":"C2","scenario":null},{"value":"2,40E+03","module":"C3","scenario":null},{"value":"0,00E+00","module":"C4","scenario":null},{"value":"0,00E+00","module":"D","scenario":null},{"value":"1,79E-02","module":"A1A3","scenario":null}]},{"parameter":"MER","unit":"kg","values":[{"value":"1,45E-03","module":"A1","scenario":null},{"value":"0,00E+00","module":"A2","scenario":null},{"value":"5,89E-01","module":"A3","scenario":null},{"value":"0,00E+00","module":"A4","scenario":null},{"value":"0,00E+00","module":"C1","scenario":null},{"value":"0,00E+00","module":"C2","scenario":null},{"value":"0,00E+00","module":"C3","scenario":null},{"value":"0,00E+00","module":"C4","scenario":null},{"value":"0,00E+00","module":"D","scenario":null},{"value":"5,91E-01","module":"A1A3","scenario":null}]},{"parameter":"EEE","unit":"MJ","values":[{"value":"6,80E-03","module":"A1","scenario":null},{"value":"0,00E+00","module":"A2","scenario":null},{"value":"3,49E-01","module":"A3","scenario":null},{"value":"0,00E+00","module":"A4","scenario":null},{"value":"0,00E+00","module":"C1","scenario":null},{"value":"0,00E+00","module":"C2","scenario":null},{"value":"0,00E+00","module":"C3","scenario":null},{"value":"0,00E+00","module":"C4","scenario":null},{"value":"0,00E+00","module":"D","scenario":null},{"value":"3,56E-01","module":"A1A3","scenario":null}]},{"parameter":"EET","unit":"MJ","values":[{"value":"3,14E-02","module":"A1","scenario":null},{"value":"0,00E+00","module":"A2","scenario":null},{"value":"5,28E+00","module":"A3","scenario":null},{"value":"0,00E+00","module":"A4","scenario":null},{"value":"0,00E+00","module":"C1","scenario":null},{"value":"0,00E+00","module":"C2","scenario":null},{"value":"0,00E+00","module":"C3","scenario":null},{"value":"0,00E+00","module":"C4","scenario":null},{"value":"0,00E+00","module":"D","scenario":null},{"value":"5,32E+00","module":"A1A3","scenario":null}]}]}