{
    "product_name": "PAFEC5010WL Air Curtain Pamir",
    "epd_id": "NEPD-8827-8490",
    "declared_unit": {
        "unit": "stk",
        "amount": 1.0
    },
    "compliance": [
        "EN 15804+A2",
        "ISO 14025",
        "ISO 21930"
    ],
    "producer_name": "Frico AB",
    "environmental_impact": [
        {
            "parameter": "GWP-total",
            "values": [
                {
                    "value": "3,02E+02",
                    "module": "A1-A3",
                    "scenario": null
                },
                {
                    "value": "1,35E+00",
                    "module": "A4",
                    "scenario": null
                },
                {
                    "value": "6,38E-02",
                    "module": "C1",
                    "scenario": null
                },
                {
                    "value": "2,26E-01",
                    "module": "C2",
                    "scenario": null
                },
                {
                    "value": "5,25E+00",
                    "module": "C3",
                    "scenario": null
                },
                {
                    "value": "1,67E-01",
                    "module": "C4",
                    "scenario": null
                },
                {
                    "value": "-6,87E+01",
                    "module": "D",
                    "scenario": null
                }
            ]
        },
        {
            "parameter": "GWP-fossil",
            "values": [
                {
                    "value": "2,97E+02",
                    "module": "A1-A3",
                    "scenario": null
                },
                {
                    "value": "1,35E+00",
                    "module": "A4",
                    "scenario": null
                },
                {
                    "value": "6,38E-02",
                    "module": "C1",
                    "scenario": null
                },
                {
                    "value": "2,26E-01",
                    "module": "C2",
                    "scenario": null
                },
                {
                    "value": "5,24E+00",
                    "module": "C3",
                    "scenario": null
                },
                {
                    "value": "1,67E-01",
                    "module": "C4",
                    "scenario": null
                },
                {
                    "value": "-6,77E+01",
                    "module": "D",
                    "scenario": null
                }
            ]
        },
        {
            "parameter": "GWP-biogenic",
            "values": [
                {
                    "value": "2,47E+00",
                    "module": "A1-A3",
                    "scenario": null
                },
                {
                    "value": "5,80E-04",
                    "module": "A4",
                    "scenario": null
                },
                {
                    "value": "1,20E-05",
                    "module": "C1",
                    "scenario": null
                },
                {
                    "value": "9,66E-05",
                    "module": "C2",
                    "scenario": null
                },
                {
                    "value": "4,12E-03",
                    "module": "C3",
                    "scenario": null
                },
                {
                    "value": "1,31E-04",
                    "module": "C4",
                    "scenario": null
                },
                {
                    "value": "-2,32E-01",
                    "module": "D",
                    "scenario": null
                }
            ]
        },
        {
            "parameter": "GWP-luluc",
            "values": [
                {
                    "value": "1,66E+00",
                    "module": "A1-A3",
                    "scenario": null
                },
                {
                    "value": "4,12E-04",
                    "module": "A4",
                    "scenario": null
                },
                {
                    "value": "5,03E-06",
                    "module": "C1",
                    "scenario": null
                },
                {
                    "value": "6,87E-05",
                    "module": "C2",
                    "scenario": null
                },
                {
                    "value": "4,22E-04",
                    "module": "C3",
                    "scenario": null
                },
                {
                    "value": "2,75E-05",
                    "module": "C4",
                    "scenario": null
                },
                {
                    "value": "-7,69E-01",
                    "module": "D",
                    "scenario": null
                }
            ]
        },
        {
            "parameter": "ODP",
            "values": [
                {
                    "value": "2,79E-05",
                    "module": "A1-A3",
                    "scenario": null
                },
                {
                    "value": "3,26E-07",
                    "module": "A4",
                    "scenario": null
                },
                {
                    "value": "1,38E-08",
                    "module": "C1",
                    "scenario": null
                },
                {
                    "value": "5,44E-08",
                    "module": "C2",
                    "scenario": null
                },
                {
                    "value": "1,85E-07",
                    "module": "C3",
                    "scenario": null
                },
                {
                    "value": "1,72E-08",
                    "module": "C4",
                    "scenario": null
                },
                {
                    "value": "-8,78E-03",
                    "module": "D",
                    "scenario": null
                }
            ]
        },
        {
            "parameter": "AP",
            "values": [
                {
                    "value": "3,52E+00",
                    "module": "A1-A3",
                    "scenario": null
                },
                {
                    "value": "4,36E-03",
                    "module": "A4",
                    "scenario": null
                },
                {
                    "value": "6,68E-04",
                    "module": "C1",
                    "scenario": null
                },
                {
                    "value": "7,26E-04",
                    "module": "C2",
                    "scenario": null
                },
                {
                    "value": "2,97E-03",
                    "module": "C3",
                    "scenario": null
                },
                {
                    "value": "4,72E-04",
                    "module": "C4",
                    "scenario": null
                },
                {
                    "value": "-1,84E+00",
                    "module": "D",
                    "scenario": null
                }
            ]
        },
        {
            "parameter": "POCP",
            "values": [
                {
                    "value": "1,35E+00",
                    "module": "A1-A3",
                    "scenario": null
                },
                {
                    "value": "4,18E-03",
                    "module": "A4",
                    "scenario": null
                },
                {
                    "value": "8,89E-04",
                    "module": "C1",
                    "scenario": null
                },
                {
                    "value": "6,97E-04",
                    "module": "C2",
                    "scenario": null
                },
                {
                    "value": "2,24E-03",
                    "module": "C3",
                    "scenario": null
                },
                {
                    "value": "4,90E-04",
                    "module": "C4",
                    "scenario": null
                },
                {
                    "value": "-4,79E-01",
                    "module": "D",
                    "scenario": null
                }
            ]
        },
        {
            "parameter": "ADPE",
            "values": [
                {
                    "value": "9,92E-02",
                    "module": "A1-A3",
                    "scenario": null
                },
                {
                    "value": "2,41E-05",
                    "module": "A4",
                    "scenario": null
                },
                {
                    "value": "9,79E-08",
                    "module": "C1",
                    "scenario": null
                },
                {
                    "value": "4,02E-06",
                    "module": "C2",
                    "scenario": null
                },
                {
                    "value": "6,07E-06",
                    "module": "C3",
                    "scenario": null
                },
                {
                    "value": "6,69E-07",
                    "module": "C4",
                    "scenario": null
                },
                {
                    "value": "-8,54E-03",
                    "module": "D",
                    "scenario": null
                }
            ]
        },
        {
            "parameter": "ADPF",
            "values": [
                {
                    "value": "4,25E+03",
                    "module": "A1-A3",
                    "scenario": null
                },
                {
                    "value": "2,20E+01",
                    "module": "A4",
                    "scenario": null
                },
                {
                    "value": "8,78E-01",
                    "module": "C1",
                    "scenario": null
                },
                {
                    "value": "3,66E+00",
                    "module": "C2",
                    "scenario": null
                },
                {
                    "value": "7,10E+00",
                    "module": "C3",
                    "scenario": null
                },
                {
                    "value": "1,36E+00",
                    "module": "C4",
                    "scenario": null
                },
                {
                    "value": "-7,44E+02",
                    "module": "D",
                    "scenario": null
                }
            ]
        },
        {
            "parameter": "WDP",
            "values": [
                {
                    "value": "1,05E+05",
                    "module": "A1-A3",
                    "scenario": null
                },
                {
                    "value": "1,69E+01",
                    "module": "A4",
                    "scenario": null
                },
                {
                    "value": "1,87E-01",
                    "module": "C1",
                    "scenario": null
                },
                {
                    "value": "2,81E+00",
                    "module": "C2",
                    "scenario": null
                },
                {
                    "value": "4,48E+01",
                    "module": "C3",
                    "scenario": null
                },
                {
                    "value": "1,64E+01",
                    "module": "C4",
                    "scenario": null
                },
                {
                    "value": "-2,10E+04",
                    "module": "D",
                    "scenario": null
                }
            ]
        },
        {
            "parameter": "EP-freshwater",
            "values": [
                {
                    "value": "2,50E-02",
                    "module": "A1-A3",
                    "scenario": null
                },
                {
                    "value": "1,08E-05",
                    "module": "A4",
                    "scenario": null
                },
                {
                    "value": "2,32E-07",
                    "module": "C1",
                    "scenario": null
                },
                {
                    "value": "1,79E-06",
                    "module": "C2",
                    "scenario": null
                },
                {
                    "value": "3,78E-05",
                    "module": "C3",
                    "scenario": null
                },
                {
                    "value": "1,42E-06",
                    "module": "C4",
                    "scenario": null
                },
                {
                    "value": "-1,27E-02",
                    "module": "D",
                    "scenario": null
                }
            ]
        },
        {
            "parameter": "EP-marine",
            "values": [
                {
                    "value": "3,55E-01",
                    "module": "A1-A3",
                    "scenario": null
                },
                {
                    "value": "9,54E-04",
                    "module": "A4",
                    "scenario": null
                },
                {
                    "value": "2,95E-04",
                    "module": "C1",
                    "scenario": null
                },
                {
                    "value": "1,59E-04",
                    "module": "C2",
                    "scenario": null
                },
                {
                    "value": "7,67E-04",
                    "module": "C3",
                    "scenario": null
                },
                {
                    "value": "1,86E-04",
                    "module": "C4",
                    "scenario": null
                },
                {
                    "value": "-1,15E-01",
                    "module": "D",
                    "scenario": null
                }
            ]
        },
        {
            "parameter": "EP-terrestrial",
            "values": [
                {
                    "value": "6,14E+00",
                    "module": "A1-A3",
                    "scenario": null
                },
                {
                    "value": "1,06E-02",
                    "module": "A4",
                    "scenario": null
                },
                {
                    "value": "3,23E-03",
                    "module": "C1",
                    "scenario": null
                },
                {
                    "value": "1,77E-03",
                    "module": "C2",
                    "scenario": null
                },
                {
                    "value": "8,40E-03",
                    "module": "C3",
                    "scenario": null
                },
                {
                    "value": "1,69E-03",
                    "module": "C4",
                    "scenario": null
                },
                {
                    "value": "-1,52E+00",
                    "module": "D",
                    "scenario": null
                }
            ]
        }
    ],
    "additional_environmental_impact": [
        {
            "parameter": "PM",
            "values": [
                {
                    "value": "3,78E-04",
                    "module": "A1-A3",
                    "scenario": null
                },
                {
                    "value": "1,24E-07",
                    "module": "A4",
                    "scenario": null
                },
                {
                    "value": "1,77E-08",
                    "module": "C1",
                    "scenario": null
                },
                {
                    "value": "2,07E-08",
                    "module": "C2",
                    "scenario": null
                },
                {
                    "value": "3,77E-08",
                    "module": "C3",
                    "scenario": null
                },
                {
                    "value": "7,00E-09",
                    "module": "C4",
                    "scenario": null
                },
                {
                    "value": "-7,37E-06",
                    "module": "D",
                    "scenario": null
                }
            ]
        },
        {
            "parameter": "ETP-fw",
            "values": [
                {
                    "value": "2,59E+04",
                    "module": "A1-A3",
                    "scenario": null
                },
                {
                    "value": "1,61E+01",
                    "module": "A4",
                    "scenario": null
                },
                {
                    "value": "4,80E-01",
                    "module": "C1",
                    "scenario": null
                },
                {
                    "value": "2,68E+00",
                    "module": "C2",
                    "scenario": null
                },
                {
                    "value": "4,17E+01",
                    "module": "C3",
                    "scenario": null
                },
                {
                    "value": "5,31E+02",
                    "module": "C4",
                    "scenario": null
                },
                {
                    "value": "-1,53E+04",
                    "module": "D",
                    "scenario": null
                }
            ]
        },
        {
            "parameter": "HTP-c",
            "values": [
                {
                    "value": "1,41E-06",
                    "module": "A1-A3",
                    "scenario": null
                },
                {
                    "value": "0,00E+00",
                    "module": "A4",
                    "scenario": null
                },
                {
                    "value": "0,00E+00",
                    "module": "C1",
                    "scenario": null
                },
                {
                    "value": "0,00E+00",
                    "module": "C2",
                    "scenario": null
                },
                {
                    "value": "1,56E-09",
                    "module": "C3",
                    "scenario": null
                },
                {
                    "value": "1,37E-08",
                    "module": "C4",
                    "scenario": null
                },
                {
                    "value": "-3,85E-07",
                    "module": "D",
                    "scenario": null
                }
            ]
        },
        {
            "parameter": "HTP-nc",
            "values": [
                {
                    "value": "3,55E-05",
                    "module": "A1-A3",
                    "scenario": null
                },
                {
                    "value": "1,55E-08",
                    "module": "A4",
                    "scenario": null
                },
                {
                    "value": "4,36E-10",
                    "module": "C1",
                    "scenario": null
                },
                {
                    "value": "2,59E-09",
                    "module": "C2",
                    "scenario": null
                },
                {
                    "value": "1,62E-08",
                    "module": "C3",
                    "scenario": null
                },
                {
                    "value": "9,39E-07",
                    "module": "C4",
                    "scenario": null
                },
                {
                    "value": "-1,55E-05",
                    "module": "D",
                    "scenario": null
                }
            ]
        },
        {
            "parameter": "SQP",
            "values": [
                {
                    "value": "1,50E+03",
                    "module": "A1-A3",
                    "scenario": null
                },
                {
                    "value": "2,52E+01",
                    "module": "A4",
                    "scenario": null
                },
                {
                    "value": "1,11E-01",
                    "module": "C1",
                    "scenario": null
                },
                {
                    "value": "4,20E+00",
                    "module": "C2",
                    "scenario": null
                },
                {
                    "value": "2,79E+00",
                    "module": "C3",
                    "scenario": null
                },
                {
                    "value": "4,04E+00",
                    "module": "C4",
                    "scenario": null
                },
                {
                    "value": "-2,00E+02",
                    "module": "D",
                    "scenario": null
                }
            ]
        },
        {
            "parameter": "IRP",
            "values": [
                {
                    "value": "3,54E+01",
                    "module": "A1-A3",
                    "scenario": null
                },
                {
                    "value": "9,61E-02",
                    "module": "A4",
                    "scenario": null
                },
                {
                    "value": "3,76E-03",
                    "module": "C1",
                    "scenario": null
                },
                {
                    "value": "1,60E-02",
                    "module": "C2",
                    "scenario": null
                },
                {
                    "value": "3,35E-02",
                    "module": "C3",
                    "scenario": null
                },
                {
                    "value": "6,86E-03",
                    "module": "C4",
                    "scenario": null
                },
                {
                    "value": "-2,21E+00",
                    "module": "D",
                    "scenario": null
                }
            ]
        }
    ],
    "resource_use": [
        {
            "parameter": "PERE",
            "values": [
                {
                    "value": "8,03E+02",
                    "module": "A1-A3",
                    "scenario": null
                },
                {
                    "value": "2,77E-01",
                    "module": "A4",
                    "scenario": null
                },
                {
                    "value": "4,75E-03",
                    "module": "C1",
                    "scenario": null
                },
                {
                    "value": "4,61E-02",
                    "module": "C2",
                    "scenario": null
                },
                {
                    "value": "1,27E+00",
                    "module": "C3",
                    "scenario": null
                },
                {
                    "value": "9,57E-02",
                    "module": "C4",
                    "scenario": null
                },
                {
                    "value": "-2,36E+02",
                    "module": "D",
                    "scenario": null
                }
            ]
        },
        {
            "parameter": "PERM",
            "values": [
                {
                    "value": "0,00E+00",
                    "module": "A1-A3",
                    "scenario": null
                },
                {
                    "value": "0,00E+00",
                    "module": "A4",
                    "scenario": null
                },
                {
                    "value": "0,00E+00",
                    "module": "C1",
                    "scenario": null
                },
                {
                    "value": "0,00E+00",
                    "module": "C2",
                    "scenario": null
                },
                {
                    "value": "0,00E+00",
                    "module": "C3",
                    "scenario": null
                },
                {
                    "value": "0,00E+00",
                    "module": "C4",
                    "scenario": null
                },
                {
                    "value": "0,00E+00",
                    "module": "D",
                    "scenario": null
                }
            ]
        },
        {
            "parameter": "PERT",
            "values": [
                {
                    "value": "8,03E+02",
                    "module": "A1-A3",
                    "scenario": null
                },
                {
                    "value": "2,77E-01",
                    "module": "A4",
                    "scenario": null
                },
                {
                    "value": "4,75E-03",
                    "module": "C1",
                    "scenario": null
                },
                {
                    "value": "4,61E-02",
                    "module": "C2",
                    "scenario": null
                },
                {
                    "value": "1,27E+00",
                    "module": "C3",
                    "scenario": null
                },
                {
                    "value": "9,57E-02",
                    "module": "C4",
                    "scenario": null
                },
                {
                    "value": "-2,36E+02",
                    "module": "D",
                    "scenario": null
                }
            ]
        },
        {
            "parameter": "PENRE",
            "values": [
                {
                    "value": "4,29E+03",
                    "module": "A1-A3",
                    "scenario": null
                },
                {
                    "value": "2,20E+01",
                    "module": "A4",
                    "scenario": null
                },
                {
                    "value": "8,78E-01",
                    "module": "C1",
                    "scenario": null
                },
                {
                    "value": "3,66E+00",
                    "module": "C2",
                    "scenario": null
                },
                {
                    "value": "7,10E+00",
                    "module": "C3",
                    "scenario": null
                },
                {
                    "value": "1,36E+00",
                    "module": "C4",
                    "scenario": null
                },
                {
                    "value": "-7,44E+02",
                    "module": "D",
                    "scenario": null
                }
            ]
        },
        {
            "parameter": "PENRM",
            "values": [
                {
                    "value": "4,63E+01",
                    "module": "A1-A3",
                    "scenario": null
                },
                {
                    "value": "0,00E+00",
                    "module": "A4",
                    "scenario": null
                },
                {
                    "value": "0,00E+00",
                    "module": "C1",
                    "scenario": null
                },
                {
                    "value": "0,00E+00",
                    "module": "C2",
                    "scenario": null
                },
                {
                    "value": "-4,25E+01",
                    "module": "C3",
                    "scenario": null
                },
                {
                    "value": "0,00E+00",
                    "module": "C4",
                    "scenario": null
                },
                {
                    "value": "0,00E+00",
                    "module": "D",
                    "scenario": null
                }
            ]
        },
        {
            "parameter": "PENRT",
            "values": [
                {
                    "value": "4,34E+03",
                    "module": "A1-A3",
                    "scenario": null
                },
                {
                    "value": "2,20E+01",
                    "module": "A4",
                    "scenario": null
                },
                {
                    "value": "8,78E-01",
                    "module": "C1",
                    "scenario": null
                },
                {
                    "value": "3,66E+00",
                    "module": "C2",
                    "scenario": null
                },
                {
                    "value": "-3,54E+01",
                    "module": "C3",
                    "scenario": null
                },
                {
                    "value": "1,36E+00",
                    "module": "C4",
                    "scenario": null
                },
                {
                    "value": "-7,44E+02",
                    "module": "D",
                    "scenario": null
                }
            ]
        },
        {
            "parameter": "SM",
            "values": [
                {
                    "value": "2,04E+01",
                    "module": "A1-A3",
                    "scenario": null
                },
                {
                    "value": "0,00E+00",
                    "module": "A4",
                    "scenario": null
                },
                {
                    "value": "4,31E-04",
                    "module": "C1",
                    "scenario": null
                },
                {
                    "value": "0,00E+00",
                    "module": "C2",
                    "scenario": null
                },
                {
                    "value": "1,39E-04",
                    "module": "C3",
                    "scenario": null
                },
                {
                    "value": "4,08E-05",
                    "module": "C4",
                    "scenario": null
                },
                {
                    "value": "2,57E+00",
                    "module": "D",
                    "scenario": null
                }
            ]
        },
        {
            "parameter": "RSF",
            "values": [
                {
                    "value": "7,52E+00",
                    "module": "A1-A3",
                    "scenario": null
                },
                {
                    "value": "9,67E-03",
                    "module": "A4",
                    "scenario": null
                },
                {
                    "value": "1,17E-04",
                    "module": "C1",
                    "scenario": null
                },
                {
                    "value": "1,61E-03",
                    "module": "C2",
                    "scenario": null
                },
                {
                    "value": "2,79E-02",
                    "module": "C3",
                    "scenario": null
                },
                {
                    "value": "2,01E-03",
                    "module": "C4",
                    "scenario": null
                },
                {
                    "value": "8,74E-01",
                    "module": "D",
                    "scenario": null
                }
            ]
        },
        {
            "parameter": "NRSF",
            "values": [
                {
                    "value": "2,10E+01",
                    "module": "A1-A3",
                    "scenario": null
                },
                {
                    "value": "3,24E-02",
                    "module": "A4",
                    "scenario": null
                },
                {
                    "value": "1,72E-03",
                    "module": "C1",
                    "scenario": null
                },
                {
                    "value": "5,40E-03",
                    "module": "C2",
                    "scenario": null
                },
                {
                    "value": "-7,04E-05",
                    "module": "C3",
                    "scenario": null
                },
                {
                    "value": "1,01E-02",
                    "module": "C4",
                    "scenario": null
                },
                {
                    "value": "2,07E+01",
                    "module": "D",
                    "scenario": null
                }
            ]
        },
        {
            "parameter": "FW",
            "values": [
                {
                    "value": "4,13E+00",
                    "module": "A1-A3",
                    "scenario": null
                },
                {
                    "value": "2,50E-03",
                    "module": "A4",
                    "scenario": null
                },
                {
                    "value": "4,52E-05",
                    "module": "C1",
                    "scenario": null
                },
                {
                    "value": "4,17E-04",
                    "module": "C2",
                    "scenario": null
                },
                {
                    "value": "1,33E-02",
                    "module": "C3",
                    "scenario": null
                },
                {
                    "value": "2,26E-03",
                    "module": "C4",
                    "scenario": null
                },
                {
                    "value": "-1,26E+00",
                    "module": "D",
                    "scenario": null
                }
            ]
        }
    ],
    "end_of_life_waste": [
        {
            "parameter": "HWD",
            "values": [
                {
                    "value": "2,60E+00",
                    "module": "A1-A3",
                    "scenario": null
                },
                {
                    "value": "1,20E-03",
                    "module": "A4",
                    "scenario": null
                },
                {
                    "value": "2,59E-05",
                    "module": "C1",
                    "scenario": null
                },
                {
                    "value": "2,00E-04",
                    "module": "C2",
                    "scenario": null
                },
                {
                    "value": "1,18E-03",
                    "module": "C3",
                    "scenario": null
                },
                {
                    "value": "4,21E-02",
                    "module": "C4",
                    "scenario": null
                },
                {
                    "value": "-3,54E-02",
                    "module": "D",
                    "scenario": null
                }
            ]
        },
        {
            "parameter": "NHWD",
            "values": [
                {
                    "value": "9,75E+01",
                    "module": "A1-A3",
                    "scenario": null
                },
                {
                    "value": "1,91E+00",
                    "module": "A4",
                    "scenario": null
                },
                {
                    "value": "1,04E-03",
                    "module": "C1",
                    "scenario": null
                },
                {
                    "value": "3,18E-01",
                    "module": "C2",
                    "scenario": null
                },
                {
                    "value": "8,43E-01",
                    "module": "C3",
                    "scenario": null
                },
                {
                    "value": "5,05E+00",
                    "module": "C4",
                    "scenario": null
                },
                {
                    "value": "-2,37E+01",
                    "module": "D",
                    "scenario": null
                }
            ]
        },
        {
            "parameter": "RWD",
            "values": [
                {
                    "value": "2,15E-02",
                    "module": "A1-A3",
                    "scenario": null
                },
                {
                    "value": "1,50E-04",
                    "module": "A4",
                    "scenario": null
                },
                {
                    "value": "6,10E-06",
                    "module": "C1",
                    "scenario": null
                },
                {
                    "value": "2,50E-05",
                    "module": "C2",
                    "scenario": null
                },
                {
                    "value": "2,30E-06",
                    "module": "C3",
                    "scenario": null
                },
                {
                    "value": "2,22E-06",
                    "module": "C4",
                    "scenario": null
                },
                {
                    "value": "-2,09E-03",
                    "module": "D",
                    "scenario": null
                }
            ]
        }
    ],
    "end_of_life_flow": [
        {
            "parameter": "CRU",
            "values": [
                {
                    "value": "0,00E+00",
                    "module": "A1-A3",
                    "scenario": null
                },
                {
                    "value": "0,00E+00",
                    "module": "A4",
                    "scenario": null
                },
                {
                    "value": "0,00E+00",
                    "module": "C1",
                    "scenario": null
                },
                {
                    "value": "0,00E+00",
                    "module": "C2",
                    "scenario": null
                },
                {
                    "value": "0,00E+00",
                    "module": "C3",
                    "scenario": null
                },
                {
                    "value": "0,00E+00",
                    "module": "C4",
                    "scenario": null
                },
                {
                    "value": "0,00E+00",
                    "module": "D",
                    "scenario": null
                }
            ]
        },
        {
            "parameter": "MFR",
            "values": [
                {
                    "value": "7,40E+00",
                    "module": "A1-A3",
                    "scenario": null
                },
                {
                    "value": "0,00E+00",
                    "module": "A4",
                    "scenario": null
                },
                {
                    "value": "4,24E-04",
                    "module": "C1",
                    "scenario": null
                },
                {
                    "value": "0,00E+00",
                    "module": "C2",
                    "scenario": null
                },
                {
                    "value": "4,26E+01",
                    "module": "C3",
                    "scenario": null
                },
                {
                    "value": "5,91E-05",
                    "module": "C4",
                    "scenario": null
                },
                {
                    "value": "-1,01E-01",
                    "module": "D",
                    "scenario": null
                }
            ]
        },
        {
            "parameter": "MER",
            "values": [
                {
                    "value": "9,53E-01",
                    "module": "A1-A3",
                    "scenario": null
                },
                {
                    "value": "0,00E+00",
                    "module": "A4",
                    "scenario": null
                },
                {
                    "value": "1,31E-06",
                    "module": "C1",
                    "scenario": null
                },
                {
                    "value": "0,00E+00",
                    "module": "C2",
                    "scenario": null
                },
                {
                    "value": "1,67E+00",
                    "module": "C3",
                    "scenario": null
                },
                {
                    "value": "1,71E-06",
                    "module": "C4",
                    "scenario": null
                },
                {
                    "value": "-1,32E-02",
                    "module": "D",
                    "scenario": null
                }
            ]
        },
        {
            "parameter": "EEE",
            "values": [
                {
                    "value": "5,31E-01",
                    "module": "A1-A3",
                    "scenario": null
                },
                {
                    "value": "0,00E+00",
                    "module": "A4",
                    "scenario": null
                },
                {
                    "value": "4,50E-06",
                    "module": "C1",
                    "scenario": null
                },
                {
                    "value": "0,00E+00",
                    "module": "C2",
                    "scenario": null
                },
                {
                    "value": "1,57E+00",
                    "module": "C3",
                    "scenario": null
                },
                {
                    "value": "4,09E-05",
                    "module": "C4",
                    "scenario": null
                },
                {
                    "value": "-3,24E-02",
                    "module": "D",
                    "scenario": null
                }
            ]
        },
        {
            "parameter": "EET",
            "values": [
                {
                    "value": "8,04E+00",
                    "module": "A1-A3",
                    "scenario": null
                },
                {
                    "value": "0,00E+00",
                    "module": "A4",
                    "scenario": null
                },
                {
                    "value": "6,81E-05",
                    "module": "C1",
                    "scenario": null
                },
                {
                    "value": "0,00E+00",
                    "module": "C2",
                    "scenario": null
                },
                {
                    "value": "2,38E+01",
                    "module": "C3",
                    "scenario": null
                },
                {
                    "value": "6,19E-04",
                    "module": "C4",
                    "scenario": null
                },
                {
                    "value": "-4,91E-01",
                    "module": "D",
                    "scenario": null
                }
            ]
        }
    ]
}