{"product_name":"Dalapro Base-Coat","epd_id":"NEPD-3576-2167-EN","declared_unit":{"unit":"ton","amount":1},"compliance":["EN 15804","ISO 14025","ISO 21930"],"producer_name":"Saint-Gobain Sweden AB,  Scanspac","environmental_impact":[{"parameter":"GWP-total","unit":"kg CO2-eq","values":[{"value":"1,84E-01","module":"A1","scenario":null},{"value":"8,21E-03","module":"A2","scenario":null},{"value":"9,45E-03","module":"A3","scenario":null},{"value":"2,48E-02","module":"A4","scenario":null},{"value":"2,02E-01","module":"A1A3","scenario":null}]},{"parameter":"ODP","unit":"kg CFC11-eq","values":[{"value":"8,57E-09","module":"A1","scenario":null},{"value":"1,64E-09","module":"A2","scenario":null},{"value":"8,51E-10","module":"A3","scenario":null},{"value":"5,10E-09","module":"A4","scenario":null},{"value":"1,11E-08","module":"A1A3","scenario":null}]},{"parameter":"AP","unit":"mol H+-eq","values":[{"value":"7,15E-04","module":"A1","scenario":null},{"value":"2,45E-05","module":"A2","scenario":null},{"value":"6,45E-05","module":"A3","scenario":null},{"value":"6,41E-05","module":"A4","scenario":null},{"value":"8,04E-04","module":"A1A3","scenario":null}]},{"parameter":"EP","unit":"kg PO_4^3-eq","values":[{"value":"2,33E-04","module":"A1","scenario":null},{"value":"3,81E-06","module":"A2","scenario":null},{"value":"3,94E-05","module":"A3","scenario":null},{"value":"8,84E-06","module":"A4","scenario":null},{"value":"2,76E-04","module":"A1A3","scenario":null}]},{"parameter":"POCP","unit":"kg NMVOC-eq","values":[{"value":"5,26E-05","module":"A1","scenario":null},{"value":"1,30E-06","module":"A2","scenario":null},{"value":"4,55E-06","module":"A3","scenario":null},{"value":"3,88E-06","module":"A4","scenario":null},{"value":"5,84E-05","module":"A1A3","scenario":null}]},{"parameter":"ADPE","unit":"kg Sb-eq","values":[{"value":"3,78E-07","module":"A1","scenario":null},{"value":"1,86E-08","module":"A2","scenario":null},{"value":"2,82E-08","module":"A3","scenario":null},{"value":"5,91E-08","module":"A4","scenario":null},{"value":"4,24E-07","module":"A1A3","scenario":null}]},{"parameter":"ADPF","unit":"MJ","values":[{"value":"5,11E+00","module":"A1","scenario":null},{"value":"1,32E-01","module":"A2","scenario":null},{"value":"5,40E-02","module":"A3","scenario":null},{"value":"4,08E-01","module":"A4","scenario":null},{"value":"5,30E+00","module":"A1A3","scenario":null}]}],"additional_environmental_impact":[],"resource_use":[{"parameter":"PERE","unit":"MJ","values":[{"value":"7,67E-01","module":"A1","scenario":null},{"value":"2,40E-03","module":"A2","scenario":null},{"value":"2,88E-01","module":"A3","scenario":null},{"value":"7,41E-03","module":"A4","scenario":null},{"value":"1,06E+00","module":"A1A3","scenario":null}]},{"parameter":"PERM","unit":"","values":[{"value":"4,91E-01","module":"A1","scenario":null},{"value":"0,00E+00","module":"A2","scenario":null},{"value":"5,36E-04","module":"A3","scenario":null},{"value":"0,00E+00","module":"A4","scenario":null},{"value":"4,92E-01","module":"A1A3","scenario":null}]},{"parameter":"PERT","unit":"MJ","values":[{"value":"1,26E+00","module":"A1","scenario":null},{"value":"2,40E-03","module":"A2","scenario":null},{"value":"2,88E-01","module":"A3","scenario":null},{"value":"7,41E-03","module":"A4","scenario":null},{"value":"1,55E+00","module":"A1A3","scenario":null}]},{"parameter":"PENRE","unit":"MJ","values":[{"value":"5,65E+00","module":"A1","scenario":null},{"value":"1,36E-01","module":"A2","scenario":null},{"value":"9,25E-02","module":"A3","scenario":null},{"value":"4,20E-01","module":"A4","scenario":null},{"value":"5,88E+00","module":"A1A3","scenario":null}]},{"parameter":"PENRM","unit":"MJ","values":[{"value":"1,08E+00","module":"A1","scenario":null},{"value":"0,00E+00","module":"A2","scenario":null},{"value":"0,00E+00","module":"A3","scenario":null},{"value":"0,00E+00","module":"A4","scenario":null},{"value":"1,08E+00","module":"A1A3","scenario":null}]},{"parameter":"PENRT","unit":"MJ","values":[{"value":"6,73E+00","module":"A1","scenario":null},{"value":"1,36E-01","module":"A2","scenario":null},{"value":"9,25E-02","module":"A3","scenario":null},{"value":"4,20E-01","module":"A4","scenario":null},{"value":"6,96E+00","module":"A1A3","scenario":null}]},{"parameter":"SM","unit":"kg","values":[{"value":"0,00E+00","module":"A1","scenario":null},{"value":"0,00E+00","module":"A2","scenario":null},{"value":"0,00E+00","module":"A3","scenario":null},{"value":"0,00E+00","module":"A4","scenario":null},{"value":"0,00E+00","module":"A1A3","scenario":null}]},{"parameter":"RSF","unit":"MJ","values":[{"value":"0,00E+00","module":"A1","scenario":null},{"value":"0,00E+00","module":"A2","scenario":null},{"value":"0,00E+00","module":"A3","scenario":null},{"value":"0,00E+00","module":"A4","scenario":null},{"value":"0,00E+00","module":"A1A3","scenario":null}]},{"parameter":"NRSF","unit":"MJ","values":[{"value":"0,00E+00","module":"A1","scenario":null},{"value":"0,00E+00","module":"A2","scenario":null},{"value":"0,00E+00","module":"A3","scenario":null},{"value":"0,00E+00","module":"A4","scenario":null},{"value":"0,00E+00","module":"A1A3","scenario":null}]},{"parameter":"FW","unit":"m3","values":[{"value":"1,86E-03","module":"A1","scenario":null},{"value":"3,21E-05","module":"A2","scenario":null},{"value":"6,69E-04","module":"A3","scenario":null},{"value":"9,95E-05","module":"A4","scenario":null},{"value":"2,56E-03","module":"A1A3","scenario":null}]}],"end_of_life_waste":[{"parameter":"HWD","unit":"kg","values":[{"value":"1,86E-06","module":"A1","scenario":null},{"value":"7,34E-08","module":"A2","scenario":null},{"value":"3,72E-03","module":"A3","scenario":null},{"value":"2,24E-07","module":"A4","scenario":null},{"value":"3,72E-03","module":"A1A3","scenario":null}]},{"parameter":"NHWD","unit":"kg","values":[{"value":"3,76E-02","module":"A1","scenario":null},{"value":"1,20E-02","module":"A2","scenario":null},{"value":"1,25E-02","module":"A3","scenario":null},{"value":"3,84E-02","module":"A4","scenario":null},{"value":"6,21E-02","module":"A1A3","scenario":null}]},{"parameter":"RWD","unit":"kg","values":[{"value":"7,18E-06","module":"A1","scenario":null},{"value":"9,47E-07","module":"A2","scenario":null},{"value":"1,22E-07","module":"A3","scenario":null},{"value":"2,94E-06","module":"A4","scenario":null},{"value":"8,25E-06","module":"A1A3","scenario":null}]}],"end_of_life_flow":[{"parameter":"CRU","unit":"kg","values":[{"value":"0,00E+00","module":"A1","scenario":null},{"value":"0,00E+00","module":"A2","scenario":null},{"value":"0,00E+00","module":"A3","scenario":null},{"value":"0,00E+00","module":"A4","scenario":null},{"value":"0,00E+00","module":"A1A3","scenario":null}]},{"parameter":"MFR","unit":"kg","values":[{"value":"0,00E+00","module":"A1","scenario":null},{"value":"0,00E+00","module":"A2","scenario":null},{"value":"8,00E-04","module":"A3","scenario":null},{"value":"0,00E+00","module":"A4","scenario":null},{"value":"8,00E-04","module":"A1A3","scenario":null}]},{"parameter":"MER","unit":"kg","values":[{"value":"0,00E+00","module":"A1","scenario":null},{"value":"0,00E+00","module":"A2","scenario":null},{"value":"4,73E-03","module":"A3","scenario":null},{"value":"0,00E+00","module":"A4","scenario":null},{"value":"4,73E-03","module":"A1A3","scenario":null}]},{"parameter":"EEE","unit":"MJ","values":[{"value":"0,00E+00","module":"A1","scenario":null},{"value":"0,00E+00","module":"A2","scenario":null},{"value":"3,15E-03","module":"A3","scenario":null},{"value":"0,00E+00","module":"A4","scenario":null},{"value":"3,15E-03","module":"A1A3","scenario":null}]},{"parameter":"EET","unit":"MJ","values":[{"value":"0,00E+00","module":"A1","scenario":null},{"value":"0,00E+00","module":"A2","scenario":null},{"value":"2,35E-02","module":"A3","scenario":null},{"value":"0,00E+00","module":"A4","scenario":null},{"value":"2,35E-02","module":"A1A3","scenario":null}]}]}