{
    "product_name": "Balkong (Orkanger)",
    "epd_id": "NEPD-2949-1642-NO",
    "declared_unit": {
        "unit": "m2",
        "amount": 1.0
    },
    "compliance": [
        "EN 15804",
        "ISO 14025",
        "ISO 21930"
    ],
    "producer_name": "Con-Form Group AS",
    "environmental_impact": [
        {
            "parameter": "GWP-total",
            "values": [
                {
                    "value": "8,83E+01",
                    "module": "A1",
                    "scenario": null
                },
                {
                    "value": "1,26E+00",
                    "module": "A2",
                    "scenario": null
                },
                {
                    "value": "1,75E+00",
                    "module": "A3",
                    "scenario": null
                },
                {
                    "value": "2,63E+00",
                    "module": "A4",
                    "scenario": null
                },
                {
                    "value": "5,50E-01",
                    "module": "A5",
                    "scenario": null
                },
                {
                    "value": "-1,10E+00",
                    "module": "B1",
                    "scenario": null
                }
            ]
        },
        {
            "parameter": "ODP",
            "values": [
                {
                    "value": "2,16E-06",
                    "module": "A1",
                    "scenario": null
                },
                {
                    "value": "2,55E-07",
                    "module": "A2",
                    "scenario": null
                },
                {
                    "value": "2,22E-07",
                    "module": "A3",
                    "scenario": null
                },
                {
                    "value": "5,41E-07",
                    "module": "A4",
                    "scenario": null
                },
                {
                    "value": "4,10E-08",
                    "module": "A5",
                    "scenario": null
                },
                {
                    "value": "0,00E+00",
                    "module": "B1",
                    "scenario": null
                }
            ]
        },
        {
            "parameter": "AP",
            "values": [
                {
                    "value": "3,34E-01",
                    "module": "A1",
                    "scenario": null
                },
                {
                    "value": "3,21E-03",
                    "module": "A2",
                    "scenario": null
                },
                {
                    "value": "9,45E-03",
                    "module": "A3",
                    "scenario": null
                },
                {
                    "value": "6,80E-03",
                    "module": "A4",
                    "scenario": null
                },
                {
                    "value": "2,24E-03",
                    "module": "A5",
                    "scenario": null
                },
                {
                    "value": "0,00E+00",
                    "module": "B1",
                    "scenario": null
                }
            ]
        },
        {
            "parameter": "EP",
            "values": [
                {
                    "value": "4,27E-02",
                    "module": "A1",
                    "scenario": null
                },
                {
                    "value": "4,39E-04",
                    "module": "A2",
                    "scenario": null
                },
                {
                    "value": "2,25E-03",
                    "module": "A3",
                    "scenario": null
                },
                {
                    "value": "9,38E-04",
                    "module": "A4",
                    "scenario": null
                },
                {
                    "value": "5,10E-04",
                    "module": "A5",
                    "scenario": null
                },
                {
                    "value": "0,00E+00",
                    "module": "B1",
                    "scenario": null
                }
            ]
        },
        {
            "parameter": "POCP",
            "values": [
                {
                    "value": "1,58E-02",
                    "module": "A1",
                    "scenario": null
                },
                {
                    "value": "1,96E-04",
                    "module": "A2",
                    "scenario": null
                },
                {
                    "value": "3,59E-04",
                    "module": "A3",
                    "scenario": null
                },
                {
                    "value": "4,12E-04",
                    "module": "A4",
                    "scenario": null
                },
                {
                    "value": "7,24E-05",
                    "module": "A5",
                    "scenario": null
                },
                {
                    "value": "0,00E+00",
                    "module": "B1",
                    "scenario": null
                }
            ]
        },
        {
            "parameter": "ADPE",
            "values": [
                {
                    "value": "2,74E-05",
                    "module": "A1",
                    "scenario": null
                },
                {
                    "value": "3,16E-06",
                    "module": "A2",
                    "scenario": null
                },
                {
                    "value": "1,00E-05",
                    "module": "A3",
                    "scenario": null
                },
                {
                    "value": "6,27E-06",
                    "module": "A4",
                    "scenario": null
                },
                {
                    "value": "9,05E-07",
                    "module": "A5",
                    "scenario": null
                },
                {
                    "value": "0,00E+00",
                    "module": "B1",
                    "scenario": null
                }
            ]
        },
        {
            "parameter": "ADPF",
            "values": [
                {
                    "value": "5,23E+02",
                    "module": "A1",
                    "scenario": null
                },
                {
                    "value": "2,04E+01",
                    "module": "A2",
                    "scenario": null
                },
                {
                    "value": "1,94E+01",
                    "module": "A3",
                    "scenario": null
                },
                {
                    "value": "4,33E+01",
                    "module": "A4",
                    "scenario": null
                },
                {
                    "value": "4,80E+00",
                    "module": "A5",
                    "scenario": null
                },
                {
                    "value": "0,00E+00",
                    "module": "B1",
                    "scenario": null
                }
            ]
        }
    ],
    "additional_environmental_impact": [],
    "resource_use": [
        {
            "parameter": "PERE",
            "values": [
                {
                    "value": "2,25E+02",
                    "module": "A1",
                    "scenario": null
                },
                {
                    "value": "3,60E-01",
                    "module": "A2",
                    "scenario": null
                },
                {
                    "value": "8,44E+01",
                    "module": "A3",
                    "scenario": null
                },
                {
                    "value": "7,86E-01",
                    "module": "A4",
                    "scenario": null
                },
                {
                    "value": "8,89E+00",
                    "module": "A5",
                    "scenario": null
                },
                {
                    "value": "0,00E+00",
                    "module": "B1",
                    "scenario": null
                }
            ]
        },
        {
            "parameter": "PERM",
            "values": [
                {
                    "value": "1,83E+00",
                    "module": "A1",
                    "scenario": null
                },
                {
                    "value": "0,00E+00",
                    "module": "A2",
                    "scenario": null
                },
                {
                    "value": "0,00E+00",
                    "module": "A3",
                    "scenario": null
                },
                {
                    "value": "0,00E+00",
                    "module": "A4",
                    "scenario": null
                },
                {
                    "value": "2,60E-03",
                    "module": "A5",
                    "scenario": null
                },
                {
                    "value": "0,00E+00",
                    "module": "B1",
                    "scenario": null
                }
            ]
        },
        {
            "parameter": "PERT",
            "values": [
                {
                    "value": "2,27E+02",
                    "module": "A1",
                    "scenario": null
                },
                {
                    "value": "3,60E-01",
                    "module": "A2",
                    "scenario": null
                },
                {
                    "value": "8,44E+01",
                    "module": "A3",
                    "scenario": null
                },
                {
                    "value": "7,86E-01",
                    "module": "A4",
                    "scenario": null
                },
                {
                    "value": "8,89E+00",
                    "module": "A5",
                    "scenario": null
                },
                {
                    "value": "0,00E+00",
                    "module": "B1",
                    "scenario": null
                }
            ]
        },
        {
            "parameter": "PENRE",
            "values": [
                {
                    "value": "5,35E+02",
                    "module": "A1",
                    "scenario": null
                },
                {
                    "value": "2,10E+01",
                    "module": "A2",
                    "scenario": null
                },
                {
                    "value": "2,49E+01",
                    "module": "A3",
                    "scenario": null
                },
                {
                    "value": "4,46E+01",
                    "module": "A4",
                    "scenario": null
                },
                {
                    "value": "5,18E+00",
                    "module": "A5",
                    "scenario": null
                },
                {
                    "value": "0,00E+00",
                    "module": "B1",
                    "scenario": null
                }
            ]
        },
        {
            "parameter": "PENRM",
            "values": [
                {
                    "value": "6,17E+00",
                    "module": "A1",
                    "scenario": null
                },
                {
                    "value": "0,00E+00",
                    "module": "A2",
                    "scenario": null
                },
                {
                    "value": "0,00E+00",
                    "module": "A3",
                    "scenario": null
                },
                {
                    "value": "0,00E+00",
                    "module": "A4",
                    "scenario": null
                },
                {
                    "value": "5,62E-02",
                    "module": "A5",
                    "scenario": null
                },
                {
                    "value": "0,00E+00",
                    "module": "B1",
                    "scenario": null
                }
            ]
        },
        {
            "parameter": "PENRT",
            "values": [
                {
                    "value": "5,40E+02",
                    "module": "A1",
                    "scenario": null
                },
                {
                    "value": "2,10E+01",
                    "module": "A2",
                    "scenario": null
                },
                {
                    "value": "2,49E+01",
                    "module": "A3",
                    "scenario": null
                },
                {
                    "value": "4,46E+01",
                    "module": "A4",
                    "scenario": null
                },
                {
                    "value": "5,23E+00",
                    "module": "A5",
                    "scenario": null
                },
                {
                    "value": "0,00E+00",
                    "module": "B1",
                    "scenario": null
                }
            ]
        },
        {
            "parameter": "SM",
            "values": [
                {
                    "value": "3,29E+01",
                    "module": "A1",
                    "scenario": null
                },
                {
                    "value": "0,00E+00",
                    "module": "A2",
                    "scenario": null
                },
                {
                    "value": "0,00E+00",
                    "module": "A3",
                    "scenario": null
                },
                {
                    "value": "0,00E+00",
                    "module": "A4",
                    "scenario": null
                },
                {
                    "value": "9,45E-01",
                    "module": "A5",
                    "scenario": null
                },
                {
                    "value": "0,00E+00",
                    "module": "B1",
                    "scenario": null
                }
            ]
        },
        {
            "parameter": "RSF",
            "values": [
                {
                    "value": "7,65E+00",
                    "module": "A1",
                    "scenario": null
                },
                {
                    "value": "0,00E+00",
                    "module": "A2",
                    "scenario": null
                },
                {
                    "value": "1,32E-02",
                    "module": "A3",
                    "scenario": null
                },
                {
                    "value": "0,00E+00",
                    "module": "A4",
                    "scenario": null
                },
                {
                    "value": "1,23E-03",
                    "module": "A5",
                    "scenario": null
                },
                {
                    "value": "0,00E+00",
                    "module": "B1",
                    "scenario": null
                }
            ]
        },
        {
            "parameter": "NRSF",
            "values": [
                {
                    "value": "8,85E+01",
                    "module": "A1",
                    "scenario": null
                },
                {
                    "value": "0,00E+00",
                    "module": "A2",
                    "scenario": null
                },
                {
                    "value": "0,00E+00",
                    "module": "A3",
                    "scenario": null
                },
                {
                    "value": "0,00E+00",
                    "module": "A4",
                    "scenario": null
                },
                {
                    "value": "8,55E-01",
                    "module": "A5",
                    "scenario": null
                },
                {
                    "value": "0,00E+00",
                    "module": "B1",
                    "scenario": null
                }
            ]
        },
        {
            "parameter": "FW",
            "values": [
                {
                    "value": "1,06E+02",
                    "module": "A1",
                    "scenario": null
                },
                {
                    "value": "4,82E-03",
                    "module": "A2",
                    "scenario": null
                },
                {
                    "value": "6,40E-02",
                    "module": "A3",
                    "scenario": null
                },
                {
                    "value": "1,06E-02",
                    "module": "A4",
                    "scenario": null
                },
                {
                    "value": "3,41E-02",
                    "module": "A5",
                    "scenario": null
                },
                {
                    "value": "0,00E+00",
                    "module": "B1",
                    "scenario": null
                }
            ]
        }
    ],
    "end_of_life_waste": [
        {
            "parameter": "HWD",
            "values": [
                {
                    "value": "1,07E-02",
                    "module": "A1",
                    "scenario": null
                },
                {
                    "value": "1,14E-05",
                    "module": "A2",
                    "scenario": null
                },
                {
                    "value": "1,00E-02",
                    "module": "A3",
                    "scenario": null
                },
                {
                    "value": "2,38E-05",
                    "module": "A4",
                    "scenario": null
                },
                {
                    "value": "1,45E-04",
                    "module": "A5",
                    "scenario": null
                },
                {
                    "value": "0,00E+00",
                    "module": "B1",
                    "scenario": null
                }
            ]
        },
        {
            "parameter": "NHWD",
            "values": [
                {
                    "value": "2,20E+01",
                    "module": "A1",
                    "scenario": null
                },
                {
                    "value": "1,79E+00",
                    "module": "A2",
                    "scenario": null
                },
                {
                    "value": "2,55E+00",
                    "module": "A3",
                    "scenario": null
                },
                {
                    "value": "4,08E+00",
                    "module": "A4",
                    "scenario": null
                },
                {
                    "value": "2,88E-01",
                    "module": "A5",
                    "scenario": null
                },
                {
                    "value": "0,00E+00",
                    "module": "B1",
                    "scenario": null
                }
            ]
        },
        {
            "parameter": "RWD",
            "values": [
                {
                    "value": "1,88E-04",
                    "module": "A1",
                    "scenario": null
                },
                {
                    "value": "1,47E-04",
                    "module": "A2",
                    "scenario": null
                },
                {
                    "value": "1,59E-04",
                    "module": "A3",
                    "scenario": null
                },
                {
                    "value": "3,12E-04",
                    "module": "A4",
                    "scenario": null
                },
                {
                    "value": "2,72E-05",
                    "module": "A5",
                    "scenario": null
                },
                {
                    "value": "0,00E+00",
                    "module": "B1",
                    "scenario": null
                }
            ]
        }
    ],
    "end_of_life_flow": [
        {
            "parameter": "CRU",
            "values": [
                {
                    "value": "0,00E+00",
                    "module": "A1",
                    "scenario": null
                },
                {
                    "value": "0,00E+00",
                    "module": "A2",
                    "scenario": null
                },
                {
                    "value": "0,00E+00",
                    "module": "A3",
                    "scenario": null
                },
                {
                    "value": "0,00E+00",
                    "module": "A4",
                    "scenario": null
                },
                {
                    "value": "0,00E+00",
                    "module": "A5",
                    "scenario": null
                },
                {
                    "value": "0,00E+00",
                    "module": "B1",
                    "scenario": null
                }
            ]
        },
        {
            "parameter": "MFR",
            "values": [
                {
                    "value": "1,28E+00",
                    "module": "A1",
                    "scenario": null
                },
                {
                    "value": "0,00E+00",
                    "module": "A2",
                    "scenario": null
                },
                {
                    "value": "3,15E+00",
                    "module": "A3",
                    "scenario": null
                },
                {
                    "value": "0,00E+00",
                    "module": "A4",
                    "scenario": null
                },
                {
                    "value": "9,43E-02",
                    "module": "A5",
                    "scenario": null
                },
                {
                    "value": "0,00E+00",
                    "module": "B1",
                    "scenario": null
                }
            ]
        },
        {
            "parameter": "MER",
            "values": [
                {
                    "value": "0,00E+00",
                    "module": "A1",
                    "scenario": null
                },
                {
                    "value": "0,00E+00",
                    "module": "A2",
                    "scenario": null
                },
                {
                    "value": "7,11E-01",
                    "module": "A3",
                    "scenario": null
                },
                {
                    "value": "0,00E+00",
                    "module": "A4",
                    "scenario": null
                },
                {
                    "value": "0,00E+00",
                    "module": "A5",
                    "scenario": null
                },
                {
                    "value": "0,00E+00",
                    "module": "B1",
                    "scenario": null
                }
            ]
        },
        {
            "parameter": "EEE",
            "values": [
                {
                    "value": "0,00E+00",
                    "module": "A1",
                    "scenario": null
                },
                {
                    "value": "0,00E+00",
                    "module": "A2",
                    "scenario": null
                },
                {
                    "value": "5,18E-01",
                    "module": "A3",
                    "scenario": null
                },
                {
                    "value": "0,00E+00",
                    "module": "A4",
                    "scenario": null
                },
                {
                    "value": "0,00E+00",
                    "module": "A5",
                    "scenario": null
                },
                {
                    "value": "0,00E+00",
                    "module": "B1",
                    "scenario": null
                }
            ]
        },
        {
            "parameter": "EET",
            "values": [
                {
                    "value": "0,00E+00",
                    "module": "A1",
                    "scenario": null
                },
                {
                    "value": "0,00E+00",
                    "module": "A2",
                    "scenario": null
                },
                {
                    "value": "5,66E+00",
                    "module": "A3",
                    "scenario": null
                },
                {
                    "value": "0,00E+00",
                    "module": "A4",
                    "scenario": null
                },
                {
                    "value": "0,00E+00",
                    "module": "A5",
                    "scenario": null
                },
                {
                    "value": "0,00E+00",
                    "module": "B1",
                    "scenario": null
                }
            ]
        }
    ]
}