{"product_name":"Ready mixed concrete C20/25 CEM II/B-M (X0, XC1)","epd_id":"NEPD-8618-8280-EN","declared_unit":{"unit":"m3","amount":1},"compliance":["EN 15804+A2","ISO 14025","ISO 21930"],"producer_name":"A/S Ikast Betonvarefabrik","environmental_impact":[{"parameter":"GWP-total","unit":"kg CO2-eq","values":[{"value":"1,40E+02","module":"A1","scenario":null},{"value":"9,90E+00","module":"A2","scenario":null},{"value":"3,01E+00","module":"A3","scenario":null},{"value":"4,96E+00","module":"A4","scenario":null},{"value":"9,11E+00","module":"C1","scenario":null},{"value":"4,96E+00","module":"C2","scenario":null},{"value":"1,59E+00","module":"C3","scenario":null},{"value":"3,16E-01","module":"C4","scenario":null},{"value":"-5,15E+00","module":"D","scenario":null},{"value":"1,53E+02","module":"A1A3","scenario":null}]},{"parameter":"GWP-fossil","unit":"kg CO2-eq","values":[{"value":"1,40E+02","module":"A1","scenario":null},{"value":"9,89E+00","module":"A2","scenario":null},{"value":"2,98E+00","module":"A3","scenario":null},{"value":"4,96E+00","module":"A4","scenario":null},{"value":"9,11E+00","module":"C1","scenario":null},{"value":"4,96E+00","module":"C2","scenario":null},{"value":"1,56E+00","module":"C3","scenario":null},{"value":"3,16E-01","module":"C4","scenario":null},{"value":"-5,04E+00","module":"D","scenario":null},{"value":"1,53E+02","module":"A1A3","scenario":null}]},{"parameter":"GWP-biogenic","unit":"kg CO2-eq","values":[{"value":"1,82E-01","module":"A1","scenario":null},{"value":"4,18E-03","module":"A2","scenario":null},{"value":"2,81E-02","module":"A3","scenario":null},{"value":"2,12E-03","module":"A4","scenario":null},{"value":"1,71E-03","module":"C1","scenario":null},{"value":"2,12E-03","module":"C2","scenario":null},{"value":"1,35E-02","module":"C3","scenario":null},{"value":"2,69E-04","module":"C4","scenario":null},{"value":"-1,01E-01","module":"D","scenario":null},{"value":"2,14E-01","module":"A1A3","scenario":null}]},{"parameter":"GWP-luluc","unit":"kg CO2-eq","values":[{"value":"1,59E-02","module":"A1","scenario":null},{"value":"3,03E-03","module":"A2","scenario":null},{"value":"4,42E-03","module":"A3","scenario":null},{"value":"1,51E-03","module":"A4","scenario":null},{"value":"7,18E-04","module":"C1","scenario":null},{"value":"1,51E-03","module":"C2","scenario":null},{"value":"2,16E-03","module":"C3","scenario":null},{"value":"6,20E-05","module":"C4","scenario":null},{"value":"-3,41E-03","module":"D","scenario":null},{"value":"2,33E-02","module":"A1A3","scenario":null}]},{"parameter":"ODP","unit":"kg CFC11-eq","values":[{"value":"5,65E-06","module":"A1","scenario":null},{"value":"2,38E-06","module":"A2","scenario":null},{"value":"3,35E-07","module":"A3","scenario":null},{"value":"1,20E-06","module":"A4","scenario":null},{"value":"1,97E-06","module":"C1","scenario":null},{"value":"1,20E-06","module":"C2","scenario":null},{"value":"3,08E-07","module":"C3","scenario":null},{"value":"1,54E-07","module":"C4","scenario":null},{"value":"-9,19E-07","module":"D","scenario":null},{"value":"8,36E-06","module":"A1A3","scenario":null}]},{"parameter":"AP","unit":"mol H+-eq","values":[{"value":"4,20E-01","module":"A1","scenario":null},{"value":"3,84E-02","module":"A2","scenario":null},{"value":"1,74E-02","module":"A3","scenario":null},{"value":"1,60E-02","module":"A4","scenario":null},{"value":"9,53E-02","module":"C1","scenario":null},{"value":"1,60E-02","module":"C2","scenario":null},{"value":"1,27E-02","module":"C3","scenario":null},{"value":"3,08E-03","module":"C4","scenario":null},{"value":"-4,54E-02","module":"D","scenario":null},{"value":"4,76E-01","module":"A1A3","scenario":null}]},{"parameter":"POCP","unit":"kg NMVOC-eq","values":[{"value":"2,52E-01","module":"A1","scenario":null},{"value":"3,46E-02","module":"A2","scenario":null},{"value":"1,65E-02","module":"A3","scenario":null},{"value":"1,53E-02","module":"A4","scenario":null},{"value":"1,27E-01","module":"C1","scenario":null},{"value":"1,53E-02","module":"C2","scenario":null},{"value":"1,14E-02","module":"C3","scenario":null},{"value":"3,64E-03","module":"C4","scenario":null},{"value":"-4,88E-02","module":"D","scenario":null},{"value":"3,03E-01","module":"A1A3","scenario":null}]},{"parameter":"ADPE","unit":"kg Sb-eq","values":[{"value":"7,38E-04","module":"A1","scenario":null},{"value":"1,73E-04","module":"A2","scenario":null},{"value":"3,20E-05","module":"A3","scenario":null},{"value":"8,83E-05","module":"A4","scenario":null},{"value":"1,40E-05","module":"C1","scenario":null},{"value":"8,83E-05","module":"C2","scenario":null},{"value":"1,99E-05","module":"C3","scenario":null},{"value":"2,80E-06","module":"C4","scenario":null},{"value":"-4,48E-04","module":"D","scenario":null},{"value":"9,43E-04","module":"A1A3","scenario":null}]},{"parameter":"ADPF","unit":"MJ","values":[{"value":"9,17E+02","module":"A1","scenario":null},{"value":"1,60E+02","module":"A2","scenario":null},{"value":"4,20E+01","module":"A3","scenario":null},{"value":"8,05E+01","module":"A4","scenario":null},{"value":"1,25E+02","module":"C1","scenario":null},{"value":"8,05E+01","module":"C2","scenario":null},{"value":"4,86E+01","module":"C3","scenario":null},{"value":"1,02E+01","module":"C4","scenario":null},{"value":"-8,53E+01","module":"D","scenario":null},{"value":"1,12E+03","module":"A1A3","scenario":null}]},{"parameter":"WDP","unit":"m3 world-eq. Deprived","values":[{"value":"3,52E+03","module":"A1","scenario":null},{"value":"1,21E+02","module":"A2","scenario":null},{"value":"3,61E+02","module":"A3","scenario":null},{"value":"6,17E+01","module":"A4","scenario":null},{"value":"2,66E+01","module":"C1","scenario":null},{"value":"6,17E+01","module":"C2","scenario":null},{"value":"5,36E+03","module":"C3","scenario":null},{"value":"2,15E+01","module":"C4","scenario":null},{"value":"-4,00E+03","module":"D","scenario":null},{"value":"4,01E+03","module":"A1A3","scenario":null}]},{"parameter":"EP-freshwater","unit":"kg P-eq","values":[{"value":"3,33E-03","module":"A1","scenario":null},{"value":"7,74E-05","module":"A2","scenario":null},{"value":"1,46E-04","module":"A3","scenario":null},{"value":"3,94E-05","module":"A4","scenario":null},{"value":"3,32E-05","module":"C1","scenario":null},{"value":"3,94E-05","module":"C2","scenario":null},{"value":"9,89E-05","module":"C3","scenario":null},{"value":"2,36E-06","module":"C4","scenario":null},{"value":"-1,34E-04","module":"D","scenario":null},{"value":"3,55E-03","module":"A1A3","scenario":null}]},{"parameter":"EP-marine","unit":"kg N-eq","values":[{"value":"7,33E-02","module":"A1","scenario":null},{"value":"8,44E-03","module":"A2","scenario":null},{"value":"5,55E-03","module":"A3","scenario":null},{"value":"3,50E-03","module":"A4","scenario":null},{"value":"4,21E-02","module":"C1","scenario":null},{"value":"3,50E-03","module":"C2","scenario":null},{"value":"3,71E-03","module":"C3","scenario":null},{"value":"1,16E-03","module":"C4","scenario":null},{"value":"-1,57E-02","module":"D","scenario":null},{"value":"8,73E-02","module":"A1A3","scenario":null}]},{"parameter":"EP-terrestrial","unit":"mol N-eq.","values":[{"value":"8,15E-01","module":"A1","scenario":null},{"value":"9,43E-02","module":"A2","scenario":null},{"value":"6,37E-02","module":"A3","scenario":null},{"value":"3,90E-02","module":"A4","scenario":null},{"value":"4,55E-01","module":"C1","scenario":null},{"value":"3,90E-02","module":"C2","scenario":null},{"value":"4,27E-02","module":"C3","scenario":null},{"value":"1,27E-02","module":"C4","scenario":null},{"value":"-1,85E-01","module":"D","scenario":null},{"value":"9,73E-01","module":"A1A3","scenario":null}]},{"parameter":"GWP-IOBC","unit":"kg CO2-eq","values":[{"value":"1,40E+02","module":"A1","scenario":null},{"value":"9,90E+00","module":"A2","scenario":null},{"value":"3,59E+00","module":"A3","scenario":null},{"value":"4,96E+00","module":"A4","scenario":null},{"value":"9,11E+00","module":"C1","scenario":null},{"value":"4,96E+00","module":"C2","scenario":null},{"value":"1,57E+00","module":"C3","scenario":null},{"value":"3,16E-01","module":"C4","scenario":null},{"value":"-5,40E+00","module":"D","scenario":null},{"value":"1,53E+02","module":"A1A3","scenario":null}]}],"additional_environmental_impact":[{"parameter":"PM","unit":"Disease incidence","values":[{"value":"4,14E-06","module":"A1","scenario":null},{"value":"8,88E-07","module":"A2","scenario":null},{"value":"3,94E-07","module":"A3","scenario":null},{"value":"4,55E-07","module":"A4","scenario":null},{"value":"1,15E-05","module":"C1","scenario":null},{"value":"4,55E-07","module":"C2","scenario":null},{"value":"2,03E-07","module":"C3","scenario":null},{"value":"6,57E-08","module":"C4","scenario":null},{"value":"-9,67E-07","module":"D","scenario":null},{"value":"5,42E-06","module":"A1A3","scenario":null}]},{"parameter":"ETP-fw","unit":"CTUe","values":[{"value":"1,62E+03","module":"A1","scenario":null},{"value":"1,16E+02","module":"A2","scenario":null},{"value":"7,04E+01","module":"A3","scenario":null},{"value":"5,89E+01","module":"A4","scenario":null},{"value":"6,85E+01","module":"C1","scenario":null},{"value":"5,89E+01","module":"C2","scenario":null},{"value":"3,44E+01","module":"C3","scenario":null},{"value":"5,04E+00","module":"C4","scenario":null},{"value":"-8,79E+01","module":"D","scenario":null},{"value":"1,80E+03","module":"A1A3","scenario":null}]},{"parameter":"HTP-c","unit":"CTUh","values":[{"value":"9,49E-08","module":"A1","scenario":null},{"value":"0,00E+00","module":"A2","scenario":null},{"value":"2,14E-09","module":"A3","scenario":null},{"value":"0,00E+00","module":"A4","scenario":null},{"value":"2,28E-09","module":"C1","scenario":null},{"value":"0,00E+00","module":"C2","scenario":null},{"value":"2,20E-09","module":"C3","scenario":null},{"value":"1,48E-10","module":"C4","scenario":null},{"value":"-4,41E-09","module":"D","scenario":null},{"value":"9,71E-08","module":"A1A3","scenario":null}]},{"parameter":"HTP-nc","unit":"CTUh","values":[{"value":"5,53E-07","module":"A1","scenario":null},{"value":"1,11E-07","module":"A2","scenario":null},{"value":"4,32E-08","module":"A3","scenario":null},{"value":"5,69E-08","module":"A4","scenario":null},{"value":"6,38E-08","module":"C1","scenario":null},{"value":"5,69E-08","module":"C2","scenario":null},{"value":"3,08E-08","module":"C3","scenario":null},{"value":"2,95E-09","module":"C4","scenario":null},{"value":"-1,08E-07","module":"D","scenario":null},{"value":"7,07E-07","module":"A1A3","scenario":null}]},{"parameter":"SQP","unit":"-","values":[{"value":"-7,98E+01","module":"A1","scenario":null},{"value":"1,80E+02","module":"A2","scenario":null},{"value":"7,84E+01","module":"A3","scenario":null},{"value":"9,23E+01","module":"A4","scenario":null},{"value":"1,52E+01","module":"C1","scenario":null},{"value":"9,23E+01","module":"C2","scenario":null},{"value":"2,75E+01","module":"C3","scenario":null},{"value":"3,72E+01","module":"C4","scenario":null},{"value":"1,94E+02","module":"D","scenario":null},{"value":"1,79E+02","module":"A1A3","scenario":null}]},{"parameter":"IRP","unit":"kBq U235-eq","values":[{"value":"4,18E+00","module":"A1","scenario":null},{"value":"6,99E-01","module":"A2","scenario":null},{"value":"1,80E-01","module":"A3","scenario":null},{"value":"3,52E-01","module":"A4","scenario":null},{"value":"5,46E-01","module":"C1","scenario":null},{"value":"3,52E-01","module":"C2","scenario":null},{"value":"8,15E-01","module":"C3","scenario":null},{"value":"4,42E-02","module":"C4","scenario":null},{"value":"-7,83E-01","module":"D","scenario":null},{"value":"5,06E+00","module":"A1A3","scenario":null}]}],"resource_use":[{"parameter":"PERE","unit":"MJ","values":[{"value":"4,23E+02","module":"A1","scenario":null},{"value":"1,99E+00","module":"A2","scenario":null},{"value":"2,67E+01","module":"A3","scenario":null},{"value":"1,01E+00","module":"A4","scenario":null},{"value":"6,83E-01","module":"C1","scenario":null},{"value":"1,01E+00","module":"C2","scenario":null},{"value":"2,50E+01","module":"C3","scenario":null},{"value":"1,57E-01","module":"C4","scenario":null},{"value":"-2,00E+01","module":"D","scenario":null},{"value":"4,52E+02","module":"A1A3","scenario":null}]},{"parameter":"PERM","unit":"","values":[{"value":"2,44E-01","module":"A1","scenario":null},{"value":"0,00E+00","module":"A2","scenario":null},{"value":"0,00E+00","module":"A3","scenario":null},{"value":"0,00E+00","module":"A4","scenario":null},{"value":"0,00E+00","module":"C1","scenario":null},{"value":"0,00E+00","module":"C2","scenario":null},{"value":"0,00E+00","module":"C3","scenario":null},{"value":"0,00E+00","module":"C4","scenario":null},{"value":"0,00E+00","module":"D","scenario":null},{"value":"2,44E-01","module":"A1A3","scenario":null}]},{"parameter":"PERT","unit":"MJ","values":[{"value":"4,23E+02","module":"A1","scenario":null},{"value":"1,99E+00","module":"A2","scenario":null},{"value":"2,67E+01","module":"A3","scenario":null},{"value":"1,01E+00","module":"A4","scenario":null},{"value":"6,83E-01","module":"C1","scenario":null},{"value":"1,01E+00","module":"C2","scenario":null},{"value":"2,50E+01","module":"C3","scenario":null},{"value":"1,57E-01","module":"C4","scenario":null},{"value":"-2,00E+01","module":"D","scenario":null},{"value":"4,52E+02","module":"A1A3","scenario":null}]},{"parameter":"PENRE","unit":"MJ","values":[{"value":"9,04E+02","module":"A1","scenario":null},{"value":"1,60E+02","module":"A2","scenario":null},{"value":"4,20E+01","module":"A3","scenario":null},{"value":"8,05E+01","module":"A4","scenario":null},{"value":"1,25E+02","module":"C1","scenario":null},{"value":"8,05E+01","module":"C2","scenario":null},{"value":"4,86E+01","module":"C3","scenario":null},{"value":"1,02E+01","module":"C4","scenario":null},{"value":"-9,01E+01","module":"D","scenario":null},{"value":"1,11E+03","module":"A1A3","scenario":null}]},{"parameter":"PENRM","unit":"MJ","values":[{"value":"1,22E+01","module":"A1","scenario":null},{"value":"0,00E+00","module":"A2","scenario":null},{"value":"0,00E+00","module":"A3","scenario":null},{"value":"0,00E+00","module":"A4","scenario":null},{"value":"0,00E+00","module":"C1","scenario":null},{"value":"0,00E+00","module":"C2","scenario":null},{"value":"0,00E+00","module":"C3","scenario":null},{"value":"0,00E+00","module":"C4","scenario":null},{"value":"0,00E+00","module":"D","scenario":null},{"value":"1,22E+01","module":"A1A3","scenario":null}]},{"parameter":"PENRT","unit":"MJ","values":[{"value":"9,16E+02","module":"A1","scenario":null},{"value":"1,60E+02","module":"A2","scenario":null},{"value":"4,20E+01","module":"A3","scenario":null},{"value":"8,05E+01","module":"A4","scenario":null},{"value":"1,25E+02","module":"C1","scenario":null},{"value":"8,05E+01","module":"C2","scenario":null},{"value":"4,86E+01","module":"C3","scenario":null},{"value":"1,02E+01","module":"C4","scenario":null},{"value":"-9,01E+01","module":"D","scenario":null},{"value":"1,12E+03","module":"A1A3","scenario":null}]},{"parameter":"SM","unit":"kg","values":[{"value":"7,21E+01","module":"A1","scenario":null},{"value":"0,00E+00","module":"A2","scenario":null},{"value":"4,10E-04","module":"A3","scenario":null},{"value":"0,00E+00","module":"A4","scenario":null},{"value":"0,00E+00","module":"C1","scenario":null},{"value":"0,00E+00","module":"C2","scenario":null},{"value":"0,00E+00","module":"C3","scenario":null},{"value":"0,00E+00","module":"C4","scenario":null},{"value":"0,00E+00","module":"D","scenario":null},{"value":"7,21E+01","module":"A1A3","scenario":null}]},{"parameter":"RSF","unit":"MJ","values":[{"value":"6,83E+01","module":"A1","scenario":null},{"value":"6,96E-02","module":"A2","scenario":null},{"value":"6,37E-01","module":"A3","scenario":null},{"value":"3,54E-02","module":"A4","scenario":null},{"value":"0,00E+00","module":"C1","scenario":null},{"value":"3,54E-02","module":"C2","scenario":null},{"value":"0,00E+00","module":"C3","scenario":null},{"value":"3,24E-03","module":"C4","scenario":null},{"value":"-4,09E-01","module":"D","scenario":null},{"value":"6,90E+01","module":"A1A3","scenario":null}]},{"parameter":"NRSF","unit":"MJ","values":[{"value":"1,14E+02","module":"A1","scenario":null},{"value":"2,35E-01","module":"A2","scenario":null},{"value":"3,36E-02","module":"A3","scenario":null},{"value":"1,19E-01","module":"A4","scenario":null},{"value":"0,00E+00","module":"C1","scenario":null},{"value":"1,19E-01","module":"C2","scenario":null},{"value":"0,00E+00","module":"C3","scenario":null},{"value":"9,32E-03","module":"C4","scenario":null},{"value":"-4,20E-01","module":"D","scenario":null},{"value":"1,14E+02","module":"A1A3","scenario":null}]},{"parameter":"FW","unit":"m3","values":[{"value":"2,63E+00","module":"A1","scenario":null},{"value":"1,79E-02","module":"A2","scenario":null},{"value":"1,19E-01","module":"A3","scenario":null},{"value":"9,16E-03","module":"A4","scenario":null},{"value":"6,45E-03","module":"C1","scenario":null},{"value":"9,16E-03","module":"C2","scenario":null},{"value":"8,32E-02","module":"C3","scenario":null},{"value":"1,21E-02","module":"C4","scenario":null},{"value":"-3,13E+00","module":"D","scenario":null},{"value":"2,77E+00","module":"A1A3","scenario":null}]}],"end_of_life_waste":[{"parameter":"HWD","unit":"kg","values":[{"value":"3,03E+00","module":"A1","scenario":null},{"value":"8,68E-03","module":"A2","scenario":null},{"value":"4,08E-02","module":"A3","scenario":null},{"value":"4,41E-03","module":"A4","scenario":null},{"value":"3,69E-03","module":"C1","scenario":null},{"value":"4,41E-03","module":"C2","scenario":null},{"value":"4,85E-03","module":"C3","scenario":null},{"value":"0,00E+00","module":"C4","scenario":null},{"value":"-2,06E-02","module":"D","scenario":null},{"value":"3,08E+00","module":"A1A3","scenario":null}]},{"parameter":"NHWD","unit":"kg","values":[{"value":"1,05E+02","module":"A1","scenario":null},{"value":"1,36E+01","module":"A2","scenario":null},{"value":"5,79E-01","module":"A3","scenario":null},{"value":"7,00E+00","module":"A4","scenario":null},{"value":"1,48E-01","module":"C1","scenario":null},{"value":"7,00E+00","module":"C2","scenario":null},{"value":"1,53E-01","module":"C3","scenario":null},{"value":"7,38E+01","module":"C4","scenario":null},{"value":"-6,24E-01","module":"D","scenario":null},{"value":"1,19E+02","module":"A1A3","scenario":null}]},{"parameter":"RWD","unit":"kg","values":[{"value":"5,82E-03","module":"A1","scenario":null},{"value":"1,09E-03","module":"A2","scenario":null},{"value":"1,85E-04","module":"A3","scenario":null},{"value":"5,50E-04","module":"A4","scenario":null},{"value":"8,71E-04","module":"C1","scenario":null},{"value":"5,50E-04","module":"C2","scenario":null},{"value":"5,14E-04","module":"C3","scenario":null},{"value":"0,00E+00","module":"C4","scenario":null},{"value":"-6,77E-04","module":"D","scenario":null},{"value":"7,10E-03","module":"A1A3","scenario":null}]}],"end_of_life_flow":[{"parameter":"CRU","unit":"kg","values":[{"value":"4,34E-05","module":"A1","scenario":null},{"value":"0,00E+00","module":"A2","scenario":null},{"value":"0,00E+00","module":"A3","scenario":null},{"value":"0,00E+00","module":"A4","scenario":null},{"value":"0,00E+00","module":"C1","scenario":null},{"value":"0,00E+00","module":"C2","scenario":null},{"value":"0,00E+00","module":"C3","scenario":null},{"value":"0,00E+00","module":"C4","scenario":null},{"value":"0,00E+00","module":"D","scenario":null},{"value":"4,34E-05","module":"A1A3","scenario":null}]},{"parameter":"MFR","unit":"kg","values":[{"value":"0,00E+00","module":"A1","scenario":null},{"value":"0,00E+00","module":"A2","scenario":null},{"value":"2,95E+01","module":"A3","scenario":null},{"value":"0,00E+00","module":"A4","scenario":null},{"value":"0,00E+00","module":"C1","scenario":null},{"value":"0,00E+00","module":"C2","scenario":null},{"value":"2,20E+03","module":"C3","scenario":null},{"value":"0,00E+00","module":"C4","scenario":null},{"value":"0,00E+00","module":"D","scenario":null},{"value":"2,95E+01","module":"A1A3","scenario":null}]},{"parameter":"MER","unit":"kg","values":[{"value":"4,36E-07","module":"A1","scenario":null},{"value":"0,00E+00","module":"A2","scenario":null},{"value":"1,32E-01","module":"A3","scenario":null},{"value":"0,00E+00","module":"A4","scenario":null},{"value":"0,00E+00","module":"C1","scenario":null},{"value":"0,00E+00","module":"C2","scenario":null},{"value":"0,00E+00","module":"C3","scenario":null},{"value":"0,00E+00","module":"C4","scenario":null},{"value":"0,00E+00","module":"D","scenario":null},{"value":"1,32E-01","module":"A1A3","scenario":null}]},{"parameter":"EEE","unit":"MJ","values":[{"value":"0,00E+00","module":"A1","scenario":null},{"value":"0,00E+00","module":"A2","scenario":null},{"value":"7,79E-02","module":"A3","scenario":null},{"value":"0,00E+00","module":"A4","scenario":null},{"value":"0,00E+00","module":"C1","scenario":null},{"value":"0,00E+00","module":"C2","scenario":null},{"value":"0,00E+00","module":"C3","scenario":null},{"value":"0,00E+00","module":"C4","scenario":null},{"value":"0,00E+00","module":"D","scenario":null},{"value":"7,79E-02","module":"A1A3","scenario":null}]},{"parameter":"EET","unit":"MJ","values":[{"value":"0,00E+00","module":"A1","scenario":null},{"value":"0,00E+00","module":"A2","scenario":null},{"value":"1,18E+00","module":"A3","scenario":null},{"value":"0,00E+00","module":"A4","scenario":null},{"value":"0,00E+00","module":"C1","scenario":null},{"value":"0,00E+00","module":"C2","scenario":null},{"value":"0,00E+00","module":"C3","scenario":null},{"value":"0,00E+00","module":"C4","scenario":null},{"value":"0,00E+00","module":"D","scenario":null},{"value":"1,18E+00","module":"A1A3","scenario":null}]}]}