{
    "product_name": "DA 8 PmB",
    "epd_id": "NEPD-6075-5336-DK",
    "declared_unit": {
        "unit": "ton",
        "amount": 1.0
    },
    "compliance": [
        "EN 15804+A2",
        "ISO 14025",
        "ISO 21930"
    ],
    "producer_name": "Arkil A/S",
    "environmental_impact": [
        {
            "parameter": "GWP-total",
            "values": [
                {
                    "value": "2,47E+01",
                    "module": "A1",
                    "scenario": null
                },
                {
                    "value": "2,46E+01",
                    "module": "A2",
                    "scenario": null
                },
                {
                    "value": "2,13E+01",
                    "module": "A3",
                    "scenario": null
                },
                {
                    "value": "1,08E+01",
                    "module": "A4",
                    "scenario": null
                },
                {
                    "value": "3,90E+00",
                    "module": "C1",
                    "scenario": null
                },
                {
                    "value": "4,36E+00",
                    "module": "C2",
                    "scenario": null
                },
                {
                    "value": "2,12E+00",
                    "module": "C3",
                    "scenario": null
                },
                {
                    "value": "0,00E+00",
                    "module": "C4",
                    "scenario": null
                },
                {
                    "value": "-4,27E+01",
                    "module": "D",
                    "scenario": null
                }
            ]
        },
        {
            "parameter": "GWP-fossil",
            "values": [
                {
                    "value": "2,48E+01",
                    "module": "A1",
                    "scenario": null
                },
                {
                    "value": "2,46E+01",
                    "module": "A2",
                    "scenario": null
                },
                {
                    "value": "2,13E+01",
                    "module": "A3",
                    "scenario": null
                },
                {
                    "value": "1,08E+01",
                    "module": "A4",
                    "scenario": null
                },
                {
                    "value": "3,90E+00",
                    "module": "C1",
                    "scenario": null
                },
                {
                    "value": "4,36E+00",
                    "module": "C2",
                    "scenario": null
                },
                {
                    "value": "2,12E+00",
                    "module": "C3",
                    "scenario": null
                },
                {
                    "value": "0,00E+00",
                    "module": "C4",
                    "scenario": null
                },
                {
                    "value": "-4,27E+01",
                    "module": "D",
                    "scenario": null
                }
            ]
        },
        {
            "parameter": "GWP-biogenic",
            "values": [
                {
                    "value": "-1,52E-01",
                    "module": "A1",
                    "scenario": null
                },
                {
                    "value": "6,12E-03",
                    "module": "A2",
                    "scenario": null
                },
                {
                    "value": "2,82E-02",
                    "module": "A3",
                    "scenario": null
                },
                {
                    "value": "8,18E-03",
                    "module": "A4",
                    "scenario": null
                },
                {
                    "value": "1,14E-03",
                    "module": "C1",
                    "scenario": null
                },
                {
                    "value": "3,30E-03",
                    "module": "C2",
                    "scenario": null
                },
                {
                    "value": "5,90E-04",
                    "module": "C3",
                    "scenario": null
                },
                {
                    "value": "0,00E+00",
                    "module": "C4",
                    "scenario": null
                },
                {
                    "value": "0,00E+00",
                    "module": "D",
                    "scenario": null
                }
            ]
        },
        {
            "parameter": "GWP-luluc",
            "values": [
                {
                    "value": "1,22E-02",
                    "module": "A1",
                    "scenario": null
                },
                {
                    "value": "7,11E-03",
                    "module": "A2",
                    "scenario": null
                },
                {
                    "value": "2,15E-03",
                    "module": "A3",
                    "scenario": null
                },
                {
                    "value": "3,29E-03",
                    "module": "A4",
                    "scenario": null
                },
                {
                    "value": "3,13E-04",
                    "module": "C1",
                    "scenario": null
                },
                {
                    "value": "1,33E-03",
                    "module": "C2",
                    "scenario": null
                },
                {
                    "value": "1,67E-04",
                    "module": "C3",
                    "scenario": null
                },
                {
                    "value": "0,00E+00",
                    "module": "C4",
                    "scenario": null
                },
                {
                    "value": "-3,41E-02",
                    "module": "D",
                    "scenario": null
                }
            ]
        },
        {
            "parameter": "ODP",
            "values": [
                {
                    "value": "1,84E-06",
                    "module": "A1",
                    "scenario": null
                },
                {
                    "value": "4,92E-06",
                    "module": "A2",
                    "scenario": null
                },
                {
                    "value": "2,89E-06",
                    "module": "A3",
                    "scenario": null
                },
                {
                    "value": "2,60E-06",
                    "module": "A4",
                    "scenario": null
                },
                {
                    "value": "8,42E-07",
                    "module": "C1",
                    "scenario": null
                },
                {
                    "value": "1,05E-06",
                    "module": "C2",
                    "scenario": null
                },
                {
                    "value": "4,58E-07",
                    "module": "C3",
                    "scenario": null
                },
                {
                    "value": "0,00E+00",
                    "module": "C4",
                    "scenario": null
                },
                {
                    "value": "-6,29E-05",
                    "module": "D",
                    "scenario": null
                }
            ]
        },
        {
            "parameter": "AP",
            "values": [
                {
                    "value": "1,95E-01",
                    "module": "A1",
                    "scenario": null
                },
                {
                    "value": "5,65E-01",
                    "module": "A2",
                    "scenario": null
                },
                {
                    "value": "2,08E-02",
                    "module": "A3",
                    "scenario": null
                },
                {
                    "value": "3,47E-02",
                    "module": "A4",
                    "scenario": null
                },
                {
                    "value": "4,07E-02",
                    "module": "C1",
                    "scenario": null
                },
                {
                    "value": "1,40E-02",
                    "module": "C2",
                    "scenario": null
                },
                {
                    "value": "2,22E-02",
                    "module": "C3",
                    "scenario": null
                },
                {
                    "value": "0,00E+00",
                    "module": "C4",
                    "scenario": null
                },
                {
                    "value": "-4,30E-01",
                    "module": "D",
                    "scenario": null
                }
            ]
        },
        {
            "parameter": "POCP",
            "values": [
                {
                    "value": "1,68E-01",
                    "module": "A1",
                    "scenario": null
                },
                {
                    "value": "3,76E-01",
                    "module": "A2",
                    "scenario": null
                },
                {
                    "value": "1,96E-02",
                    "module": "A3",
                    "scenario": null
                },
                {
                    "value": "3,34E-02",
                    "module": "A4",
                    "scenario": null
                },
                {
                    "value": "5,42E-02",
                    "module": "C1",
                    "scenario": null
                },
                {
                    "value": "1,35E-02",
                    "module": "C2",
                    "scenario": null
                },
                {
                    "value": "2,95E-02",
                    "module": "C3",
                    "scenario": null
                },
                {
                    "value": "0,00E+00",
                    "module": "C4",
                    "scenario": null
                },
                {
                    "value": "-5,10E-01",
                    "module": "D",
                    "scenario": null
                }
            ]
        },
        {
            "parameter": "ADPE",
            "values": [
                {
                    "value": "1,03E-03",
                    "module": "A1",
                    "scenario": null
                },
                {
                    "value": "2,08E-04",
                    "module": "A2",
                    "scenario": null
                },
                {
                    "value": "1,46E-05",
                    "module": "A3",
                    "scenario": null
                },
                {
                    "value": "1,92E-04",
                    "module": "A4",
                    "scenario": null
                },
                {
                    "value": "6,19E-06",
                    "module": "C1",
                    "scenario": null
                },
                {
                    "value": "7,75E-05",
                    "module": "C2",
                    "scenario": null
                },
                {
                    "value": "3,25E-06",
                    "module": "C3",
                    "scenario": null
                },
                {
                    "value": "0,00E+00",
                    "module": "C4",
                    "scenario": null
                },
                {
                    "value": "-3,78E-04",
                    "module": "D",
                    "scenario": null
                }
            ]
        },
        {
            "parameter": "ADPF",
            "values": [
                {
                    "value": "2,68E+03",
                    "module": "A1",
                    "scenario": null
                },
                {
                    "value": "3,35E+02",
                    "module": "A2",
                    "scenario": null
                },
                {
                    "value": "3,38E+02",
                    "module": "A3",
                    "scenario": null
                },
                {
                    "value": "1,75E+02",
                    "module": "A4",
                    "scenario": null
                },
                {
                    "value": "5,37E+01",
                    "module": "C1",
                    "scenario": null
                },
                {
                    "value": "7,07E+01",
                    "module": "C2",
                    "scenario": null
                },
                {
                    "value": "2,92E+01",
                    "module": "C3",
                    "scenario": null
                },
                {
                    "value": "0,00E+00",
                    "module": "C4",
                    "scenario": null
                },
                {
                    "value": "-4,01E+03",
                    "module": "D",
                    "scenario": null
                }
            ]
        },
        {
            "parameter": "WDP",
            "values": [
                {
                    "value": "4,40E+03",
                    "module": "A1",
                    "scenario": null
                },
                {
                    "value": "1,40E+02",
                    "module": "A2",
                    "scenario": null
                },
                {
                    "value": "2,63E+02",
                    "module": "A3",
                    "scenario": null
                },
                {
                    "value": "1,34E+02",
                    "module": "A4",
                    "scenario": null
                },
                {
                    "value": "1,22E+01",
                    "module": "C1",
                    "scenario": null
                },
                {
                    "value": "5,42E+01",
                    "module": "C2",
                    "scenario": null
                },
                {
                    "value": "6,19E+00",
                    "module": "C3",
                    "scenario": null
                },
                {
                    "value": "0,00E+00",
                    "module": "C4",
                    "scenario": null
                },
                {
                    "value": "-3,25E+04",
                    "module": "D",
                    "scenario": null
                }
            ]
        },
        {
            "parameter": "EP-freshwater",
            "values": [
                {
                    "value": "4,08E-04",
                    "module": "A1",
                    "scenario": null
                },
                {
                    "value": "9,50E-05",
                    "module": "A2",
                    "scenario": null
                },
                {
                    "value": "1,13E-04",
                    "module": "A3",
                    "scenario": null
                },
                {
                    "value": "8,59E-05",
                    "module": "A4",
                    "scenario": null
                },
                {
                    "value": "1,44E-05",
                    "module": "C1",
                    "scenario": null
                },
                {
                    "value": "3,47E-05",
                    "module": "C2",
                    "scenario": null
                },
                {
                    "value": "7,72E-06",
                    "module": "C3",
                    "scenario": null
                },
                {
                    "value": "0,00E+00",
                    "module": "C4",
                    "scenario": null
                },
                {
                    "value": "-8,92E-04",
                    "module": "D",
                    "scenario": null
                }
            ]
        },
        {
            "parameter": "EP-marine",
            "values": [
                {
                    "value": "4,89E-02",
                    "module": "A1",
                    "scenario": null
                },
                {
                    "value": "1,28E-01",
                    "module": "A2",
                    "scenario": null
                },
                {
                    "value": "5,32E-03",
                    "module": "A3",
                    "scenario": null
                },
                {
                    "value": "7,61E-03",
                    "module": "A4",
                    "scenario": null
                },
                {
                    "value": "1,80E-02",
                    "module": "C1",
                    "scenario": null
                },
                {
                    "value": "3,07E-03",
                    "module": "C2",
                    "scenario": null
                },
                {
                    "value": "9,79E-03",
                    "module": "C3",
                    "scenario": null
                },
                {
                    "value": "0,00E+00",
                    "module": "C4",
                    "scenario": null
                },
                {
                    "value": "-8,21E-02",
                    "module": "D",
                    "scenario": null
                }
            ]
        },
        {
            "parameter": "EP-terrestrial",
            "values": [
                {
                    "value": "5,53E-01",
                    "module": "A1",
                    "scenario": null
                },
                {
                    "value": "1,43E+00",
                    "module": "A2",
                    "scenario": null
                },
                {
                    "value": "6,06E-02",
                    "module": "A3",
                    "scenario": null
                },
                {
                    "value": "8,49E-02",
                    "module": "A4",
                    "scenario": null
                },
                {
                    "value": "1,97E-01",
                    "module": "C1",
                    "scenario": null
                },
                {
                    "value": "3,43E-02",
                    "module": "C2",
                    "scenario": null
                },
                {
                    "value": "1,07E-01",
                    "module": "C3",
                    "scenario": null
                },
                {
                    "value": "0,00E+00",
                    "module": "C4",
                    "scenario": null
                },
                {
                    "value": "-9,30E-01",
                    "module": "D",
                    "scenario": null
                }
            ]
        }
    ],
    "additional_environmental_impact": [
        {
            "parameter": "PM",
            "values": [
                {
                    "value": "1,63E-06",
                    "module": "A1",
                    "scenario": null
                },
                {
                    "value": "1,30E-06",
                    "module": "A2",
                    "scenario": null
                },
                {
                    "value": "7,90E-08",
                    "module": "A3",
                    "scenario": null
                },
                {
                    "value": "8,68E-07",
                    "module": "A4",
                    "scenario": null
                },
                {
                    "value": "1,08E-06",
                    "module": "C1",
                    "scenario": null
                },
                {
                    "value": "3,50E-07",
                    "module": "C2",
                    "scenario": null
                },
                {
                    "value": "5,87E-07",
                    "module": "C3",
                    "scenario": null
                },
                {
                    "value": "0,00E+00",
                    "module": "C4",
                    "scenario": null
                },
                {
                    "value": "-2,72E-06",
                    "module": "D",
                    "scenario": null
                }
            ]
        },
        {
            "parameter": "ETP-fw",
            "values": [
                {
                    "value": "9,02E+02",
                    "module": "A1",
                    "scenario": null
                },
                {
                    "value": "1,92E+02",
                    "module": "A2",
                    "scenario": null
                },
                {
                    "value": "3,95E+01",
                    "module": "A3",
                    "scenario": null
                },
                {
                    "value": "1,28E+02",
                    "module": "A4",
                    "scenario": null
                },
                {
                    "value": "2,94E+01",
                    "module": "C1",
                    "scenario": null
                },
                {
                    "value": "5,17E+01",
                    "module": "C2",
                    "scenario": null
                },
                {
                    "value": "1,60E+01",
                    "module": "C3",
                    "scenario": null
                },
                {
                    "value": "0,00E+00",
                    "module": "C4",
                    "scenario": null
                },
                {
                    "value": "-2,55E+03",
                    "module": "D",
                    "scenario": null
                }
            ]
        },
        {
            "parameter": "HTP-c",
            "values": [
                {
                    "value": "1,80E-08",
                    "module": "A1",
                    "scenario": null
                },
                {
                    "value": "0,00E+00",
                    "module": "A2",
                    "scenario": null
                },
                {
                    "value": "2,08E-09",
                    "module": "A3",
                    "scenario": null
                },
                {
                    "value": "0,00E+00",
                    "module": "A4",
                    "scenario": null
                },
                {
                    "value": "1,13E-09",
                    "module": "C1",
                    "scenario": null
                },
                {
                    "value": "0,00E+00",
                    "module": "C2",
                    "scenario": null
                },
                {
                    "value": "1,00E-09",
                    "module": "C3",
                    "scenario": null
                },
                {
                    "value": "0,00E+00",
                    "module": "C4",
                    "scenario": null
                },
                {
                    "value": "-2,50E-08",
                    "module": "D",
                    "scenario": null
                }
            ]
        },
        {
            "parameter": "HTP-nc",
            "values": [
                {
                    "value": "4,46E-07",
                    "module": "A1",
                    "scenario": null
                },
                {
                    "value": "7,37E-08",
                    "module": "A2",
                    "scenario": null
                },
                {
                    "value": "3,33E-08",
                    "module": "A3",
                    "scenario": null
                },
                {
                    "value": "1,24E-07",
                    "module": "A4",
                    "scenario": null
                },
                {
                    "value": "2,71E-08",
                    "module": "C1",
                    "scenario": null
                },
                {
                    "value": "5,00E-08",
                    "module": "C2",
                    "scenario": null
                },
                {
                    "value": "1,50E-08",
                    "module": "C3",
                    "scenario": null
                },
                {
                    "value": "0,00E+00",
                    "module": "C4",
                    "scenario": null
                },
                {
                    "value": "-6,26E-07",
                    "module": "D",
                    "scenario": null
                }
            ]
        },
        {
            "parameter": "SQP",
            "values": [
                {
                    "value": "4,08E+02",
                    "module": "A1",
                    "scenario": null
                },
                {
                    "value": "1,26E+02",
                    "module": "A2",
                    "scenario": null
                },
                {
                    "value": "2,68E+01",
                    "module": "A3",
                    "scenario": null
                },
                {
                    "value": "2,01E+02",
                    "module": "A4",
                    "scenario": null
                },
                {
                    "value": "6,96E+00",
                    "module": "C1",
                    "scenario": null
                },
                {
                    "value": "8,11E+01",
                    "module": "C2",
                    "scenario": null
                },
                {
                    "value": "3,70E+00",
                    "module": "C3",
                    "scenario": null
                },
                {
                    "value": "0,00E+00",
                    "module": "C4",
                    "scenario": null
                },
                {
                    "value": "-9,03E+02",
                    "module": "D",
                    "scenario": null
                }
            ]
        },
        {
            "parameter": "IRP",
            "values": [
                {
                    "value": "7,04E-01",
                    "module": "A1",
                    "scenario": null
                },
                {
                    "value": "1,46E+00",
                    "module": "A2",
                    "scenario": null
                },
                {
                    "value": "2,06E-01",
                    "module": "A3",
                    "scenario": null
                },
                {
                    "value": "7,66E-01",
                    "module": "A4",
                    "scenario": null
                },
                {
                    "value": "2,30E-01",
                    "module": "C1",
                    "scenario": null
                },
                {
                    "value": "3,09E-01",
                    "module": "C2",
                    "scenario": null
                },
                {
                    "value": "1,25E-01",
                    "module": "C3",
                    "scenario": null
                },
                {
                    "value": "0,00E+00",
                    "module": "C4",
                    "scenario": null
                },
                {
                    "value": "-2,01E+01",
                    "module": "D",
                    "scenario": null
                }
            ]
        }
    ],
    "resource_use": [
        {
            "parameter": "PERE",
            "values": [
                {
                    "value": "-1,87E+01",
                    "module": "A1",
                    "scenario": null
                },
                {
                    "value": "2,39E+00",
                    "module": "A2",
                    "scenario": null
                },
                {
                    "value": "1,25E+01",
                    "module": "A3",
                    "scenario": null
                },
                {
                    "value": "2,21E+00",
                    "module": "A4",
                    "scenario": null
                },
                {
                    "value": "2,97E-01",
                    "module": "C1",
                    "scenario": null
                },
                {
                    "value": "8,90E-01",
                    "module": "C2",
                    "scenario": null
                },
                {
                    "value": "1,58E-01",
                    "module": "C3",
                    "scenario": null
                },
                {
                    "value": "0,00E+00",
                    "module": "C4",
                    "scenario": null
                },
                {
                    "value": "-2,22E+02",
                    "module": "D",
                    "scenario": null
                }
            ]
        },
        {
            "parameter": "PERM",
            "values": [
                {
                    "value": "5,10E+01",
                    "module": "A1",
                    "scenario": null
                },
                {
                    "value": "0,00E+00",
                    "module": "A2",
                    "scenario": null
                },
                {
                    "value": "0,00E+00",
                    "module": "A3",
                    "scenario": null
                },
                {
                    "value": "0,00E+00",
                    "module": "A4",
                    "scenario": null
                },
                {
                    "value": "0,00E+00",
                    "module": "C1",
                    "scenario": null
                },
                {
                    "value": "0,00E+00",
                    "module": "C2",
                    "scenario": null
                },
                {
                    "value": "0,00E+00",
                    "module": "C3",
                    "scenario": null
                },
                {
                    "value": "0,00E+00",
                    "module": "C4",
                    "scenario": null
                },
                {
                    "value": "0,00E+00",
                    "module": "D",
                    "scenario": null
                }
            ]
        },
        {
            "parameter": "PERT",
            "values": [
                {
                    "value": "3,23E+01",
                    "module": "A1",
                    "scenario": null
                },
                {
                    "value": "2,39E+00",
                    "module": "A2",
                    "scenario": null
                },
                {
                    "value": "1,25E+01",
                    "module": "A3",
                    "scenario": null
                },
                {
                    "value": "2,21E+00",
                    "module": "A4",
                    "scenario": null
                },
                {
                    "value": "2,97E-01",
                    "module": "C1",
                    "scenario": null
                },
                {
                    "value": "8,90E-01",
                    "module": "C2",
                    "scenario": null
                },
                {
                    "value": "1,58E-01",
                    "module": "C3",
                    "scenario": null
                },
                {
                    "value": "0,00E+00",
                    "module": "C4",
                    "scenario": null
                },
                {
                    "value": "-2,22E+02",
                    "module": "D",
                    "scenario": null
                }
            ]
        },
        {
            "parameter": "PENRE",
            "values": [
                {
                    "value": "6,32E+02",
                    "module": "A1",
                    "scenario": null
                },
                {
                    "value": "3,36E+02",
                    "module": "A2",
                    "scenario": null
                },
                {
                    "value": "3,79E+02",
                    "module": "A3",
                    "scenario": null
                },
                {
                    "value": "1,77E+02",
                    "module": "A4",
                    "scenario": null
                },
                {
                    "value": "5,34E+01",
                    "module": "C1",
                    "scenario": null
                },
                {
                    "value": "7,13E+01",
                    "module": "C2",
                    "scenario": null
                },
                {
                    "value": "2,90E+01",
                    "module": "C3",
                    "scenario": null
                },
                {
                    "value": "0,00E+00",
                    "module": "C4",
                    "scenario": null
                },
                {
                    "value": "-4,01E+03",
                    "module": "D",
                    "scenario": null
                }
            ]
        },
        {
            "parameter": "PENRM",
            "values": [
                {
                    "value": "2,05E+03",
                    "module": "A1",
                    "scenario": null
                },
                {
                    "value": "0,00E+00",
                    "module": "A2",
                    "scenario": null
                },
                {
                    "value": "0,00E+00",
                    "module": "A3",
                    "scenario": null
                },
                {
                    "value": "0,00E+00",
                    "module": "A4",
                    "scenario": null
                },
                {
                    "value": "0,00E+00",
                    "module": "C1",
                    "scenario": null
                },
                {
                    "value": "0,00E+00",
                    "module": "C2",
                    "scenario": null
                },
                {
                    "value": "0,00E+00",
                    "module": "C3",
                    "scenario": null
                },
                {
                    "value": "0,00E+00",
                    "module": "C4",
                    "scenario": null
                },
                {
                    "value": "0,00E+00",
                    "module": "D",
                    "scenario": null
                }
            ]
        },
        {
            "parameter": "PENRT",
            "values": [
                {
                    "value": "2,69E+03",
                    "module": "A1",
                    "scenario": null
                },
                {
                    "value": "3,36E+02",
                    "module": "A2",
                    "scenario": null
                },
                {
                    "value": "3,79E+02",
                    "module": "A3",
                    "scenario": null
                },
                {
                    "value": "1,77E+02",
                    "module": "A4",
                    "scenario": null
                },
                {
                    "value": "5,34E+01",
                    "module": "C1",
                    "scenario": null
                },
                {
                    "value": "7,13E+01",
                    "module": "C2",
                    "scenario": null
                },
                {
                    "value": "2,90E+01",
                    "module": "C3",
                    "scenario": null
                },
                {
                    "value": "0,00E+00",
                    "module": "C4",
                    "scenario": null
                },
                {
                    "value": "-4,01E+03",
                    "module": "D",
                    "scenario": null
                }
            ]
        },
        {
            "parameter": "SM",
            "values": [
                {
                    "value": "2,82E+00",
                    "module": "A1",
                    "scenario": null
                },
                {
                    "value": "8,41E-02",
                    "module": "A2",
                    "scenario": null
                },
                {
                    "value": "2,02E-02",
                    "module": "A3",
                    "scenario": null
                },
                {
                    "value": "6,05E-02",
                    "module": "A4",
                    "scenario": null
                },
                {
                    "value": "2,65E-02",
                    "module": "C1",
                    "scenario": null
                },
                {
                    "value": "2,44E-02",
                    "module": "C2",
                    "scenario": null
                },
                {
                    "value": "1,43E-02",
                    "module": "C3",
                    "scenario": null
                },
                {
                    "value": "0,00E+00",
                    "module": "C4",
                    "scenario": null
                },
                {
                    "value": "-8,46E+01",
                    "module": "D",
                    "scenario": null
                }
            ]
        },
        {
            "parameter": "RSF",
            "values": [
                {
                    "value": "4,87E-01",
                    "module": "A1",
                    "scenario": null
                },
                {
                    "value": "9,15E-02",
                    "module": "A2",
                    "scenario": null
                },
                {
                    "value": "4,87E-01",
                    "module": "A3",
                    "scenario": null
                },
                {
                    "value": "7,73E-02",
                    "module": "A4",
                    "scenario": null
                },
                {
                    "value": "7,63E-03",
                    "module": "C1",
                    "scenario": null
                },
                {
                    "value": "3,12E-02",
                    "module": "C2",
                    "scenario": null
                },
                {
                    "value": "3,88E-03",
                    "module": "C3",
                    "scenario": null
                },
                {
                    "value": "0,00E+00",
                    "module": "C4",
                    "scenario": null
                },
                {
                    "value": "-2,43E+00",
                    "module": "D",
                    "scenario": null
                }
            ]
        },
        {
            "parameter": "NRSF",
            "values": [
                {
                    "value": "5,00E-01",
                    "module": "A1",
                    "scenario": null
                },
                {
                    "value": "3,93E-01",
                    "module": "A2",
                    "scenario": null
                },
                {
                    "value": "7,23E-02",
                    "module": "A3",
                    "scenario": null
                },
                {
                    "value": "2,59E-01",
                    "module": "A4",
                    "scenario": null
                },
                {
                    "value": "1,05E-01",
                    "module": "C1",
                    "scenario": null
                },
                {
                    "value": "1,04E-01",
                    "module": "C2",
                    "scenario": null
                },
                {
                    "value": "5,72E-02",
                    "module": "C3",
                    "scenario": null
                },
                {
                    "value": "0,00E+00",
                    "module": "C4",
                    "scenario": null
                },
                {
                    "value": "-1,01E+00",
                    "module": "D",
                    "scenario": null
                }
            ]
        },
        {
            "parameter": "FW",
            "values": [
                {
                    "value": "6,45E-01",
                    "module": "A1",
                    "scenario": null
                },
                {
                    "value": "1,66E-02",
                    "module": "A2",
                    "scenario": null
                },
                {
                    "value": "4,94E-02",
                    "module": "A3",
                    "scenario": null
                },
                {
                    "value": "2,00E-02",
                    "module": "A4",
                    "scenario": null
                },
                {
                    "value": "9,81E-03",
                    "module": "C1",
                    "scenario": null
                },
                {
                    "value": "8,05E-03",
                    "module": "C2",
                    "scenario": null
                },
                {
                    "value": "1,50E-03",
                    "module": "C3",
                    "scenario": null
                },
                {
                    "value": "0,00E+00",
                    "module": "C4",
                    "scenario": null
                },
                {
                    "value": "-1,97E+00",
                    "module": "D",
                    "scenario": null
                }
            ]
        }
    ],
    "end_of_life_waste": [
        {
            "parameter": "HWD",
            "values": [
                {
                    "value": "5,81E-02",
                    "module": "A1",
                    "scenario": null
                },
                {
                    "value": "1,22E-02",
                    "module": "A2",
                    "scenario": null
                },
                {
                    "value": "2,25E-02",
                    "module": "A3",
                    "scenario": null
                },
                {
                    "value": "9,60E-03",
                    "module": "A4",
                    "scenario": null
                },
                {
                    "value": "1,59E-03",
                    "module": "C1",
                    "scenario": null
                },
                {
                    "value": "3,87E-03",
                    "module": "C2",
                    "scenario": null
                },
                {
                    "value": "8,59E-04",
                    "module": "C3",
                    "scenario": null
                },
                {
                    "value": "0,00E+00",
                    "module": "C4",
                    "scenario": null
                },
                {
                    "value": "-1,61E+00",
                    "module": "D",
                    "scenario": null
                }
            ]
        },
        {
            "parameter": "NHWD",
            "values": [
                {
                    "value": "1,82E+00",
                    "module": "A1",
                    "scenario": null
                },
                {
                    "value": "7,40E+00",
                    "module": "A2",
                    "scenario": null
                },
                {
                    "value": "2,16E-01",
                    "module": "A3",
                    "scenario": null
                },
                {
                    "value": "1,52E+01",
                    "module": "A4",
                    "scenario": null
                },
                {
                    "value": "7,62E-02",
                    "module": "C1",
                    "scenario": null
                },
                {
                    "value": "6,15E+00",
                    "module": "C2",
                    "scenario": null
                },
                {
                    "value": "3,46E-02",
                    "module": "C3",
                    "scenario": null
                },
                {
                    "value": "0,00E+00",
                    "module": "C4",
                    "scenario": null
                },
                {
                    "value": "-5,20E+00",
                    "module": "D",
                    "scenario": null
                }
            ]
        },
        {
            "parameter": "RWD",
            "values": [
                {
                    "value": "2,69E-02",
                    "module": "A1",
                    "scenario": null
                },
                {
                    "value": "2,35E-03",
                    "module": "A2",
                    "scenario": null
                },
                {
                    "value": "2,46E-04",
                    "module": "A3",
                    "scenario": null
                },
                {
                    "value": "1,20E-03",
                    "module": "A4",
                    "scenario": null
                },
                {
                    "value": "3,73E-04",
                    "module": "C1",
                    "scenario": null
                },
                {
                    "value": "4,83E-04",
                    "module": "C2",
                    "scenario": null
                },
                {
                    "value": "2,03E-04",
                    "module": "C3",
                    "scenario": null
                },
                {
                    "value": "0,00E+00",
                    "module": "C4",
                    "scenario": null
                },
                {
                    "value": "-2,95E-02",
                    "module": "D",
                    "scenario": null
                }
            ]
        }
    ],
    "end_of_life_flow": [
        {
            "parameter": "CRU",
            "values": [
                {
                    "value": "0,00E+00",
                    "module": "A1",
                    "scenario": null
                },
                {
                    "value": "0,00E+00",
                    "module": "A2",
                    "scenario": null
                },
                {
                    "value": "0,00E+00",
                    "module": "A3",
                    "scenario": null
                },
                {
                    "value": "0,00E+00",
                    "module": "A4",
                    "scenario": null
                },
                {
                    "value": "0,00E+00",
                    "module": "C1",
                    "scenario": null
                },
                {
                    "value": "0,00E+00",
                    "module": "C2",
                    "scenario": null
                },
                {
                    "value": "0,00E+00",
                    "module": "C3",
                    "scenario": null
                },
                {
                    "value": "0,00E+00",
                    "module": "C4",
                    "scenario": null
                },
                {
                    "value": "0,00E+00",
                    "module": "D",
                    "scenario": null
                }
            ]
        },
        {
            "parameter": "MFR",
            "values": [
                {
                    "value": "1,46E-01",
                    "module": "A1",
                    "scenario": null
                },
                {
                    "value": "5,25E-02",
                    "module": "A2",
                    "scenario": null
                },
                {
                    "value": "1,54E-03",
                    "module": "A3",
                    "scenario": null
                },
                {
                    "value": "8,49E-04",
                    "module": "A4",
                    "scenario": null
                },
                {
                    "value": "8,51E-05",
                    "module": "C1",
                    "scenario": null
                },
                {
                    "value": "3,42E-04",
                    "module": "C2",
                    "scenario": null
                },
                {
                    "value": "4,36E-05",
                    "module": "C3",
                    "scenario": null
                },
                {
                    "value": "0,00E+00",
                    "module": "C4",
                    "scenario": null
                },
                {
                    "value": "-3,60E-01",
                    "module": "D",
                    "scenario": null
                }
            ]
        },
        {
            "parameter": "MER",
            "values": [
                {
                    "value": "2,41E-02",
                    "module": "A1",
                    "scenario": null
                },
                {
                    "value": "3,41E-02",
                    "module": "A2",
                    "scenario": null
                },
                {
                    "value": "1,79E-02",
                    "module": "A3",
                    "scenario": null
                },
                {
                    "value": "5,25E-02",
                    "module": "A4",
                    "scenario": null
                },
                {
                    "value": "2,60E-02",
                    "module": "C1",
                    "scenario": null
                },
                {
                    "value": "2,11E-02",
                    "module": "C2",
                    "scenario": null
                },
                {
                    "value": "1,41E-02",
                    "module": "C3",
                    "scenario": null
                },
                {
                    "value": "0,00E+00",
                    "module": "C4",
                    "scenario": null
                },
                {
                    "value": "-2,54E-02",
                    "module": "D",
                    "scenario": null
                }
            ]
        },
        {
            "parameter": "EEE",
            "values": [
                {
                    "value": "8,56E-02",
                    "module": "A1",
                    "scenario": null
                },
                {
                    "value": "6,24E-03",
                    "module": "A2",
                    "scenario": null
                },
                {
                    "value": "5,25E-02",
                    "module": "A3",
                    "scenario": null
                },
                {
                    "value": "9,14E-03",
                    "module": "A4",
                    "scenario": null
                },
                {
                    "value": "2,90E-04",
                    "module": "C1",
                    "scenario": null
                },
                {
                    "value": "3,68E-03",
                    "module": "C2",
                    "scenario": null
                },
                {
                    "value": "1,50E-04",
                    "module": "C3",
                    "scenario": null
                },
                {
                    "value": "0,00E+00",
                    "module": "C4",
                    "scenario": null
                },
                {
                    "value": "-8,10E+00",
                    "module": "D",
                    "scenario": null
                }
            ]
        },
        {
            "parameter": "EET",
            "values": [
                {
                    "value": "1,30E+00",
                    "module": "A1",
                    "scenario": null
                },
                {
                    "value": "9,45E-02",
                    "module": "A2",
                    "scenario": null
                },
                {
                    "value": "7,94E-01",
                    "module": "A3",
                    "scenario": null
                },
                {
                    "value": "1,39E-01",
                    "module": "A4",
                    "scenario": null
                },
                {
                    "value": "4,39E-03",
                    "module": "C1",
                    "scenario": null
                },
                {
                    "value": "5,60E-02",
                    "module": "C2",
                    "scenario": null
                },
                {
                    "value": "2,26E-03",
                    "module": "C3",
                    "scenario": null
                },
                {
                    "value": "0,00E+00",
                    "module": "C4",
                    "scenario": null
                },
                {
                    "value": "-1,23E+02",
                    "module": "D",
                    "scenario": null
                }
            ]
        }
    ]
}