{"product_name":"Ready mixed concrete C35/45 SCC CEM I (XD1, XS1, XS2, XF2, XF3, XA2)","epd_id":"NEPD-8794-8456","declared_unit":{"unit":"m3","amount":1},"compliance":["EN 15804+A2","ISO 14025","ISO 21930"],"producer_name":"A/S Ikast Betonvarefabrik","environmental_impact":[{"parameter":"GWP-total","unit":"kg CO2-eq","values":[{"value":"3,34E+02","module":"A1","scenario":null},{"value":"1,94E+01","module":"A2","scenario":null},{"value":"3,01E+00","module":"A3","scenario":null},{"value":"4,94E+00","module":"A4","scenario":null},{"value":"9,06E+00","module":"C1","scenario":null},{"value":"4,94E+00","module":"C2","scenario":null},{"value":"1,58E+00","module":"C3","scenario":null},{"value":"3,15E-01","module":"C4","scenario":null},{"value":"-5,12E+00","module":"D","scenario":null},{"value":"3,56E+02","module":"A1A3","scenario":null}]},{"parameter":"GWP-fossil","unit":"kg CO2-eq","values":[{"value":"3,33E+02","module":"A1","scenario":null},{"value":"1,94E+01","module":"A2","scenario":null},{"value":"2,98E+00","module":"A3","scenario":null},{"value":"4,93E+00","module":"A4","scenario":null},{"value":"9,06E+00","module":"C1","scenario":null},{"value":"4,93E+00","module":"C2","scenario":null},{"value":"1,56E+00","module":"C3","scenario":null},{"value":"3,14E-01","module":"C4","scenario":null},{"value":"-5,02E+00","module":"D","scenario":null},{"value":"3,55E+02","module":"A1A3","scenario":null}]},{"parameter":"GWP-biogenic","unit":"kg CO2-eq","values":[{"value":"1,09E+00","module":"A1","scenario":null},{"value":"6,42E-03","module":"A2","scenario":null},{"value":"2,96E-02","module":"A3","scenario":null},{"value":"2,11E-03","module":"A4","scenario":null},{"value":"1,70E-03","module":"C1","scenario":null},{"value":"2,11E-03","module":"C2","scenario":null},{"value":"1,34E-02","module":"C3","scenario":null},{"value":"2,67E-04","module":"C4","scenario":null},{"value":"-1,00E-01","module":"D","scenario":null},{"value":"1,13E+00","module":"A1A3","scenario":null}]},{"parameter":"GWP-luluc","unit":"kg CO2-eq","values":[{"value":"1,04E-01","module":"A1","scenario":null},{"value":"4,87E-03","module":"A2","scenario":null},{"value":"3,69E-03","module":"A3","scenario":null},{"value":"1,50E-03","module":"A4","scenario":null},{"value":"7,15E-04","module":"C1","scenario":null},{"value":"1,50E-03","module":"C2","scenario":null},{"value":"2,15E-03","module":"C3","scenario":null},{"value":"6,17E-05","module":"C4","scenario":null},{"value":"-3,39E-03","module":"D","scenario":null},{"value":"1,12E-01","module":"A1A3","scenario":null}]},{"parameter":"ODP","unit":"kg CFC11-eq","values":[{"value":"5,64E-06","module":"A1","scenario":null},{"value":"4,49E-06","module":"A2","scenario":null},{"value":"3,35E-07","module":"A3","scenario":null},{"value":"1,19E-06","module":"A4","scenario":null},{"value":"1,96E-06","module":"C1","scenario":null},{"value":"1,19E-06","module":"C2","scenario":null},{"value":"3,07E-07","module":"C3","scenario":null},{"value":"1,53E-07","module":"C4","scenario":null},{"value":"-9,14E-07","module":"D","scenario":null},{"value":"1,05E-05","module":"A1A3","scenario":null}]},{"parameter":"AP","unit":"mol H+-eq","values":[{"value":"9,15E-01","module":"A1","scenario":null},{"value":"2,44E-01","module":"A2","scenario":null},{"value":"1,74E-02","module":"A3","scenario":null},{"value":"1,59E-02","module":"A4","scenario":null},{"value":"9,48E-02","module":"C1","scenario":null},{"value":"1,59E-02","module":"C2","scenario":null},{"value":"1,26E-02","module":"C3","scenario":null},{"value":"3,07E-03","module":"C4","scenario":null},{"value":"-4,52E-02","module":"D","scenario":null},{"value":"1,18E+00","module":"A1A3","scenario":null}]},{"parameter":"POCP","unit":"kg NMVOC-eq","values":[{"value":"5,33E-01","module":"A1","scenario":null},{"value":"1,71E-01","module":"A2","scenario":null},{"value":"1,65E-02","module":"A3","scenario":null},{"value":"1,52E-02","module":"A4","scenario":null},{"value":"1,26E-01","module":"C1","scenario":null},{"value":"1,52E-02","module":"C2","scenario":null},{"value":"1,14E-02","module":"C3","scenario":null},{"value":"3,63E-03","module":"C4","scenario":null},{"value":"-4,86E-02","module":"D","scenario":null},{"value":"7,21E-01","module":"A1A3","scenario":null}]},{"parameter":"ADPE","unit":"kg Sb-eq","values":[{"value":"1,09E-03","module":"A1","scenario":null},{"value":"2,38E-04","module":"A2","scenario":null},{"value":"3,20E-05","module":"A3","scenario":null},{"value":"8,79E-05","module":"A4","scenario":null},{"value":"1,39E-05","module":"C1","scenario":null},{"value":"8,79E-05","module":"C2","scenario":null},{"value":"1,98E-05","module":"C3","scenario":null},{"value":"2,78E-06","module":"C4","scenario":null},{"value":"-4,46E-04","module":"D","scenario":null},{"value":"1,36E-03","module":"A1A3","scenario":null}]},{"parameter":"ADPF","unit":"MJ","values":[{"value":"1,27E+03","module":"A1","scenario":null},{"value":"2,92E+02","module":"A2","scenario":null},{"value":"4,20E+01","module":"A3","scenario":null},{"value":"8,01E+01","module":"A4","scenario":null},{"value":"1,25E+02","module":"C1","scenario":null},{"value":"8,01E+01","module":"C2","scenario":null},{"value":"4,83E+01","module":"C3","scenario":null},{"value":"1,01E+01","module":"C4","scenario":null},{"value":"-8,49E+01","module":"D","scenario":null},{"value":"1,61E+03","module":"A1A3","scenario":null}]},{"parameter":"WDP","unit":"m3 world-eq. Deprived","values":[{"value":"2,66E+03","module":"A1","scenario":null},{"value":"1,76E+02","module":"A2","scenario":null},{"value":"3,61E+02","module":"A3","scenario":null},{"value":"6,14E+01","module":"A4","scenario":null},{"value":"2,65E+01","module":"C1","scenario":null},{"value":"6,14E+01","module":"C2","scenario":null},{"value":"5,34E+03","module":"C3","scenario":null},{"value":"2,14E+01","module":"C4","scenario":null},{"value":"-3,98E+03","module":"D","scenario":null},{"value":"3,20E+03","module":"A1A3","scenario":null}]},{"parameter":"EP-freshwater","unit":"kg P-eq","values":[{"value":"4,94E-03","module":"A1","scenario":null},{"value":"1,13E-04","module":"A2","scenario":null},{"value":"1,46E-04","module":"A3","scenario":null},{"value":"3,93E-05","module":"A4","scenario":null},{"value":"3,30E-05","module":"C1","scenario":null},{"value":"3,93E-05","module":"C2","scenario":null},{"value":"9,84E-05","module":"C3","scenario":null},{"value":"2,35E-06","module":"C4","scenario":null},{"value":"-1,33E-04","module":"D","scenario":null},{"value":"5,20E-03","module":"A1A3","scenario":null}]},{"parameter":"EP-marine","unit":"kg N-eq","values":[{"value":"1,49E-01","module":"A1","scenario":null},{"value":"5,49E-02","module":"A2","scenario":null},{"value":"5,54E-03","module":"A3","scenario":null},{"value":"3,48E-03","module":"A4","scenario":null},{"value":"4,19E-02","module":"C1","scenario":null},{"value":"3,48E-03","module":"C2","scenario":null},{"value":"3,69E-03","module":"C3","scenario":null},{"value":"1,15E-03","module":"C4","scenario":null},{"value":"-1,57E-02","module":"D","scenario":null},{"value":"2,10E-01","module":"A1A3","scenario":null}]},{"parameter":"EP-terrestrial","unit":"mol N-eq.","values":[{"value":"1,64E+00","module":"A1","scenario":null},{"value":"6,13E-01","module":"A2","scenario":null},{"value":"6,37E-02","module":"A3","scenario":null},{"value":"3,88E-02","module":"A4","scenario":null},{"value":"4,53E-01","module":"C1","scenario":null},{"value":"3,88E-02","module":"C2","scenario":null},{"value":"4,25E-02","module":"C3","scenario":null},{"value":"1,27E-02","module":"C4","scenario":null},{"value":"-1,84E-01","module":"D","scenario":null},{"value":"2,32E+00","module":"A1A3","scenario":null}]},{"parameter":"GWP-IOBC","unit":"kg CO2-eq","values":[{"value":"3,33E+02","module":"A1","scenario":null},{"value":"1,94E+01","module":"A2","scenario":null},{"value":"3,59E+00","module":"A3","scenario":null},{"value":"4,94E+00","module":"A4","scenario":null},{"value":"9,06E+00","module":"C1","scenario":null},{"value":"4,94E+00","module":"C2","scenario":null},{"value":"1,56E+00","module":"C3","scenario":null},{"value":"3,15E-01","module":"C4","scenario":null},{"value":"-5,37E+00","module":"D","scenario":null},{"value":"3,56E+02","module":"A1A3","scenario":null}]}],"additional_environmental_impact":[{"parameter":"PM","unit":"Disease incidence","values":[{"value":"9,65E-06","module":"A1","scenario":null},{"value":"1,37E-06","module":"A2","scenario":null},{"value":"3,94E-07","module":"A3","scenario":null},{"value":"4,53E-07","module":"A4","scenario":null},{"value":"1,15E-05","module":"C1","scenario":null},{"value":"4,53E-07","module":"C2","scenario":null},{"value":"2,02E-07","module":"C3","scenario":null},{"value":"6,53E-08","module":"C4","scenario":null},{"value":"-9,62E-07","module":"D","scenario":null},{"value":"1,14E-05","module":"A1A3","scenario":null}]},{"parameter":"ETP-fw","unit":"CTUe","values":[{"value":"2,85E+03","module":"A1","scenario":null},{"value":"1,92E+02","module":"A2","scenario":null},{"value":"7,03E+01","module":"A3","scenario":null},{"value":"5,86E+01","module":"A4","scenario":null},{"value":"6,82E+01","module":"C1","scenario":null},{"value":"5,86E+01","module":"C2","scenario":null},{"value":"3,43E+01","module":"C3","scenario":null},{"value":"5,02E+00","module":"C4","scenario":null},{"value":"-8,74E+01","module":"D","scenario":null},{"value":"3,12E+03","module":"A1A3","scenario":null}]},{"parameter":"HTP-c","unit":"CTUh","values":[{"value":"2,35E-07","module":"A1","scenario":null},{"value":"0,00E+00","module":"A2","scenario":null},{"value":"2,13E-09","module":"A3","scenario":null},{"value":"0,00E+00","module":"A4","scenario":null},{"value":"2,27E-09","module":"C1","scenario":null},{"value":"0,00E+00","module":"C2","scenario":null},{"value":"2,19E-09","module":"C3","scenario":null},{"value":"1,47E-10","module":"C4","scenario":null},{"value":"-4,39E-09","module":"D","scenario":null},{"value":"2,37E-07","module":"A1A3","scenario":null}]},{"parameter":"HTP-nc","unit":"CTUh","values":[{"value":"1,16E-06","module":"A1","scenario":null},{"value":"1,46E-07","module":"A2","scenario":null},{"value":"4,32E-08","module":"A3","scenario":null},{"value":"5,66E-08","module":"A4","scenario":null},{"value":"6,34E-08","module":"C1","scenario":null},{"value":"5,66E-08","module":"C2","scenario":null},{"value":"3,07E-08","module":"C3","scenario":null},{"value":"2,94E-09","module":"C4","scenario":null},{"value":"-1,07E-07","module":"D","scenario":null},{"value":"1,34E-06","module":"A1A3","scenario":null}]},{"parameter":"SQP","unit":"-","values":[{"value":"8,72E+01","module":"A1","scenario":null},{"value":"2,47E+02","module":"A2","scenario":null},{"value":"7,80E+01","module":"A3","scenario":null},{"value":"9,19E+01","module":"A4","scenario":null},{"value":"1,52E+01","module":"C1","scenario":null},{"value":"9,19E+01","module":"C2","scenario":null},{"value":"2,73E+01","module":"C3","scenario":null},{"value":"3,70E+01","module":"C4","scenario":null},{"value":"1,93E+02","module":"D","scenario":null},{"value":"4,12E+02","module":"A1A3","scenario":null}]},{"parameter":"IRP","unit":"kBq U235-eq","values":[{"value":"2,63E+00","module":"A1","scenario":null},{"value":"1,28E+00","module":"A2","scenario":null},{"value":"1,80E-01","module":"A3","scenario":null},{"value":"3,50E-01","module":"A4","scenario":null},{"value":"5,44E-01","module":"C1","scenario":null},{"value":"3,50E-01","module":"C2","scenario":null},{"value":"8,11E-01","module":"C3","scenario":null},{"value":"4,40E-02","module":"C4","scenario":null},{"value":"-7,79E-01","module":"D","scenario":null},{"value":"4,09E+00","module":"A1A3","scenario":null}]}],"resource_use":[{"parameter":"PERE","unit":"MJ","values":[{"value":"1,98E+02","module":"A1","scenario":null},{"value":"2,89E+00","module":"A2","scenario":null},{"value":"2,67E+01","module":"A3","scenario":null},{"value":"1,01E+00","module":"A4","scenario":null},{"value":"6,80E-01","module":"C1","scenario":null},{"value":"1,01E+00","module":"C2","scenario":null},{"value":"2,49E+01","module":"C3","scenario":null},{"value":"1,56E-01","module":"C4","scenario":null},{"value":"-1,99E+01","module":"D","scenario":null},{"value":"2,27E+02","module":"A1A3","scenario":null}]},{"parameter":"PERM","unit":"","values":[{"value":"1,18E-04","module":"A1","scenario":null},{"value":"0,00E+00","module":"A2","scenario":null},{"value":"0,00E+00","module":"A3","scenario":null},{"value":"0,00E+00","module":"A4","scenario":null},{"value":"0,00E+00","module":"C1","scenario":null},{"value":"0,00E+00","module":"C2","scenario":null},{"value":"0,00E+00","module":"C3","scenario":null},{"value":"0,00E+00","module":"C4","scenario":null},{"value":"0,00E+00","module":"D","scenario":null},{"value":"1,18E-04","module":"A1A3","scenario":null}]},{"parameter":"PERT","unit":"MJ","values":[{"value":"1,98E+02","module":"A1","scenario":null},{"value":"2,89E+00","module":"A2","scenario":null},{"value":"2,67E+01","module":"A3","scenario":null},{"value":"1,01E+00","module":"A4","scenario":null},{"value":"6,80E-01","module":"C1","scenario":null},{"value":"1,01E+00","module":"C2","scenario":null},{"value":"2,49E+01","module":"C3","scenario":null},{"value":"1,56E-01","module":"C4","scenario":null},{"value":"-1,99E+01","module":"D","scenario":null},{"value":"2,27E+02","module":"A1A3","scenario":null}]},{"parameter":"PENRE","unit":"MJ","values":[{"value":"1,25E+03","module":"A1","scenario":null},{"value":"2,92E+02","module":"A2","scenario":null},{"value":"4,20E+01","module":"A3","scenario":null},{"value":"8,01E+01","module":"A4","scenario":null},{"value":"1,25E+02","module":"C1","scenario":null},{"value":"8,01E+01","module":"C2","scenario":null},{"value":"4,84E+01","module":"C3","scenario":null},{"value":"1,01E+01","module":"C4","scenario":null},{"value":"-8,96E+01","module":"D","scenario":null},{"value":"1,58E+03","module":"A1A3","scenario":null}]},{"parameter":"PENRM","unit":"MJ","values":[{"value":"2,74E+01","module":"A1","scenario":null},{"value":"0,00E+00","module":"A2","scenario":null},{"value":"0,00E+00","module":"A3","scenario":null},{"value":"0,00E+00","module":"A4","scenario":null},{"value":"0,00E+00","module":"C1","scenario":null},{"value":"0,00E+00","module":"C2","scenario":null},{"value":"0,00E+00","module":"C3","scenario":null},{"value":"0,00E+00","module":"C4","scenario":null},{"value":"0,00E+00","module":"D","scenario":null},{"value":"2,74E+01","module":"A1A3","scenario":null}]},{"parameter":"PENRT","unit":"MJ","values":[{"value":"1,28E+03","module":"A1","scenario":null},{"value":"2,92E+02","module":"A2","scenario":null},{"value":"4,20E+01","module":"A3","scenario":null},{"value":"8,01E+01","module":"A4","scenario":null},{"value":"1,25E+02","module":"C1","scenario":null},{"value":"8,01E+01","module":"C2","scenario":null},{"value":"4,84E+01","module":"C3","scenario":null},{"value":"1,01E+01","module":"C4","scenario":null},{"value":"-8,96E+01","module":"D","scenario":null},{"value":"1,61E+03","module":"A1A3","scenario":null}]},{"parameter":"SM","unit":"kg","values":[{"value":"2,01E-02","module":"A1","scenario":null},{"value":"0,00E+00","module":"A2","scenario":null},{"value":"2,05E-04","module":"A3","scenario":null},{"value":"0,00E+00","module":"A4","scenario":null},{"value":"0,00E+00","module":"C1","scenario":null},{"value":"0,00E+00","module":"C2","scenario":null},{"value":"0,00E+00","module":"C3","scenario":null},{"value":"0,00E+00","module":"C4","scenario":null},{"value":"0,00E+00","module":"D","scenario":null},{"value":"2,03E-02","module":"A1A3","scenario":null}]},{"parameter":"RSF","unit":"MJ","values":[{"value":"2,79E-01","module":"A1","scenario":null},{"value":"1,05E-01","module":"A2","scenario":null},{"value":"6,37E-01","module":"A3","scenario":null},{"value":"3,53E-02","module":"A4","scenario":null},{"value":"0,00E+00","module":"C1","scenario":null},{"value":"3,53E-02","module":"C2","scenario":null},{"value":"0,00E+00","module":"C3","scenario":null},{"value":"3,23E-03","module":"C4","scenario":null},{"value":"-4,07E-01","module":"D","scenario":null},{"value":"1,02E+00","module":"A1A3","scenario":null}]},{"parameter":"NRSF","unit":"MJ","values":[{"value":"3,15E-01","module":"A1","scenario":null},{"value":"3,53E-01","module":"A2","scenario":null},{"value":"3,36E-02","module":"A3","scenario":null},{"value":"1,18E-01","module":"A4","scenario":null},{"value":"0,00E+00","module":"C1","scenario":null},{"value":"1,18E-01","module":"C2","scenario":null},{"value":"0,00E+00","module":"C3","scenario":null},{"value":"9,28E-03","module":"C4","scenario":null},{"value":"-4,18E-01","module":"D","scenario":null},{"value":"7,02E-01","module":"A1A3","scenario":null}]},{"parameter":"FW","unit":"m3","values":[{"value":"2,22E+00","module":"A1","scenario":null},{"value":"2,47E-02","module":"A2","scenario":null},{"value":"1,19E-01","module":"A3","scenario":null},{"value":"9,12E-03","module":"A4","scenario":null},{"value":"6,42E-03","module":"C1","scenario":null},{"value":"9,12E-03","module":"C2","scenario":null},{"value":"8,28E-02","module":"C3","scenario":null},{"value":"1,21E-02","module":"C4","scenario":null},{"value":"-3,12E+00","module":"D","scenario":null},{"value":"2,36E+00","module":"A1A3","scenario":null}]}],"end_of_life_waste":[{"parameter":"HWD","unit":"kg","values":[{"value":"8,67E+00","module":"A1","scenario":null},{"value":"1,34E-02","module":"A2","scenario":null},{"value":"4,08E-02","module":"A3","scenario":null},{"value":"4,38E-03","module":"A4","scenario":null},{"value":"3,67E-03","module":"C1","scenario":null},{"value":"4,38E-03","module":"C2","scenario":null},{"value":"4,83E-03","module":"C3","scenario":null},{"value":"0,00E+00","module":"C4","scenario":null},{"value":"-2,05E-02","module":"D","scenario":null},{"value":"8,73E+00","module":"A1A3","scenario":null}]},{"parameter":"NHWD","unit":"kg","values":[{"value":"1,86E+02","module":"A1","scenario":null},{"value":"1,80E+01","module":"A2","scenario":null},{"value":"5,79E-01","module":"A3","scenario":null},{"value":"6,97E+00","module":"A4","scenario":null},{"value":"1,48E-01","module":"C1","scenario":null},{"value":"6,97E+00","module":"C2","scenario":null},{"value":"1,53E-01","module":"C3","scenario":null},{"value":"7,34E+01","module":"C4","scenario":null},{"value":"-6,21E-01","module":"D","scenario":null},{"value":"2,04E+02","module":"A1A3","scenario":null}]},{"parameter":"RWD","unit":"kg","values":[{"value":"6,47E-03","module":"A1","scenario":null},{"value":"2,02E-03","module":"A2","scenario":null},{"value":"1,85E-04","module":"A3","scenario":null},{"value":"5,47E-04","module":"A4","scenario":null},{"value":"8,66E-04","module":"C1","scenario":null},{"value":"5,47E-04","module":"C2","scenario":null},{"value":"5,11E-04","module":"C3","scenario":null},{"value":"0,00E+00","module":"C4","scenario":null},{"value":"-6,74E-04","module":"D","scenario":null},{"value":"8,68E-03","module":"A1A3","scenario":null}]}],"end_of_life_flow":[{"parameter":"CRU","unit":"kg","values":[{"value":"8,26E+00","module":"A1","scenario":null},{"value":"0,00E+00","module":"A2","scenario":null},{"value":"0,00E+00","module":"A3","scenario":null},{"value":"0,00E+00","module":"A4","scenario":null},{"value":"0,00E+00","module":"C1","scenario":null},{"value":"0,00E+00","module":"C2","scenario":null},{"value":"0,00E+00","module":"C3","scenario":null},{"value":"0,00E+00","module":"C4","scenario":null},{"value":"0,00E+00","module":"D","scenario":null},{"value":"8,26E+00","module":"A1A3","scenario":null}]},{"parameter":"MFR","unit":"kg","values":[{"value":"1,74E+00","module":"A1","scenario":null},{"value":"0,00E+00","module":"A2","scenario":null},{"value":"2,95E+01","module":"A3","scenario":null},{"value":"0,00E+00","module":"A4","scenario":null},{"value":"0,00E+00","module":"C1","scenario":null},{"value":"0,00E+00","module":"C2","scenario":null},{"value":"2,19E+03","module":"C3","scenario":null},{"value":"0,00E+00","module":"C4","scenario":null},{"value":"0,00E+00","module":"D","scenario":null},{"value":"3,12E+01","module":"A1A3","scenario":null}]},{"parameter":"MER","unit":"kg","values":[{"value":"8,90E-01","module":"A1","scenario":null},{"value":"0,00E+00","module":"A2","scenario":null},{"value":"1,32E-01","module":"A3","scenario":null},{"value":"0,00E+00","module":"A4","scenario":null},{"value":"0,00E+00","module":"C1","scenario":null},{"value":"0,00E+00","module":"C2","scenario":null},{"value":"0,00E+00","module":"C3","scenario":null},{"value":"0,00E+00","module":"C4","scenario":null},{"value":"0,00E+00","module":"D","scenario":null},{"value":"1,02E+00","module":"A1A3","scenario":null}]},{"parameter":"EEE","unit":"MJ","values":[{"value":"0,00E+00","module":"A1","scenario":null},{"value":"0,00E+00","module":"A2","scenario":null},{"value":"7,79E-02","module":"A3","scenario":null},{"value":"0,00E+00","module":"A4","scenario":null},{"value":"0,00E+00","module":"C1","scenario":null},{"value":"0,00E+00","module":"C2","scenario":null},{"value":"0,00E+00","module":"C3","scenario":null},{"value":"0,00E+00","module":"C4","scenario":null},{"value":"0,00E+00","module":"D","scenario":null},{"value":"7,79E-02","module":"A1A3","scenario":null}]},{"parameter":"EET","unit":"MJ","values":[{"value":"0,00E+00","module":"A1","scenario":null},{"value":"0,00E+00","module":"A2","scenario":null},{"value":"1,18E+00","module":"A3","scenario":null},{"value":"0,00E+00","module":"A4","scenario":null},{"value":"0,00E+00","module":"C1","scenario":null},{"value":"0,00E+00","module":"C2","scenario":null},{"value":"0,00E+00","module":"C3","scenario":null},{"value":"0,00E+00","module":"C4","scenario":null},{"value":"0,00E+00","module":"D","scenario":null},{"value":"1,18E+00","module":"A1A3","scenario":null}]}]}