{"product_name":"Leca\u00ae 2-10 Kn\u00e6kket, Leca Denmark","epd_id":"NEPD-4410-3640-EN","declared_unit":{"unit":"m3","amount":1},"compliance":["EN 15804+A2","ISO 14025","ISO 21930"],"producer_name":"Leca International","environmental_impact":[{"parameter":"GWP-total","unit":"kg CO2-eq","values":[{"value":"1,36E+00","module":"A1","scenario":null},{"value":"1,68E+00","module":"A2","scenario":null},{"value":"9,24E+01","module":"A3","scenario":null},{"value":"1,09E+00","module":"A4","scenario":null},{"value":"1,27E+00","module":"A5","scenario":null},{"value":"8,67E-01","module":"C1","scenario":null},{"value":"2,08E+00","module":"C2","scenario":null},{"value":"0,00E+00","module":"C3","scenario":null},{"value":"5,13E-01","module":"C4","scenario":null},{"value":"-4,71E+01","module":"D","scenario":null},{"value":"9,54E+01","module":"A1A3","scenario":null}]},{"parameter":"GWP-fossil","unit":"kg CO2-eq","values":[{"value":"1,36E+00","module":"A1","scenario":null},{"value":"1,68E+00","module":"A2","scenario":null},{"value":"9,19E+01","module":"A3","scenario":null},{"value":"1,09E+00","module":"A4","scenario":null},{"value":"1,27E+00","module":"A5","scenario":null},{"value":"8,67E-01","module":"C1","scenario":null},{"value":"2,08E+00","module":"C2","scenario":null},{"value":"0,00E+00","module":"C3","scenario":null},{"value":"5,13E-01","module":"C4","scenario":null},{"value":"-4,70E+01","module":"D","scenario":null},{"value":"9,49E+01","module":"A1A3","scenario":null}]},{"parameter":"GWP-biogenic","unit":"kg CO2-eq","values":[{"value":"1,64E-03","module":"A1","scenario":null},{"value":"6,96E-04","module":"A2","scenario":null},{"value":"5,28E-01","module":"A3","scenario":null},{"value":"4,66E-04","module":"A4","scenario":null},{"value":"2,39E-04","module":"A5","scenario":null},{"value":"1,61E-04","module":"C1","scenario":null},{"value":"0,00E+00","module":"C2","scenario":null},{"value":"0,00E+00","module":"C3","scenario":null},{"value":"5,99E-04","module":"C4","scenario":null},{"value":"-1,16E-01","module":"D","scenario":null},{"value":"5,30E-01","module":"A1A3","scenario":null}]},{"parameter":"GWP-luluc","unit":"kg CO2-eq","values":[{"value":"1,14E-04","module":"A1","scenario":null},{"value":"5,98E-04","module":"A2","scenario":null},{"value":"6,60E-03","module":"A3","scenario":null},{"value":"3,32E-04","module":"A4","scenario":null},{"value":"9,96E-05","module":"A5","scenario":null},{"value":"6,79E-05","module":"C1","scenario":null},{"value":"7,29E-04","module":"C2","scenario":null},{"value":"0,00E+00","module":"C3","scenario":null},{"value":"1,26E-04","module":"C4","scenario":null},{"value":"-1,83E-02","module":"D","scenario":null},{"value":"7,31E-03","module":"A1A3","scenario":null}]},{"parameter":"ODP","unit":"kg CFC11-eq","values":[{"value":"2,75E-07","module":"A1","scenario":null},{"value":"3,81E-07","module":"A2","scenario":null},{"value":"6,97E-07","module":"A3","scenario":null},{"value":"2,62E-07","module":"A4","scenario":null},{"value":"2,73E-07","module":"A5","scenario":null},{"value":"1,86E-07","module":"C1","scenario":null},{"value":"4,63E-07","module":"C2","scenario":null},{"value":"0,00E+00","module":"C3","scenario":null},{"value":"1,94E-07","module":"C4","scenario":null},{"value":"-2,77E-06","module":"D","scenario":null},{"value":"1,35E-06","module":"A1A3","scenario":null}]},{"parameter":"AP","unit":"mol H+-eq","values":[{"value":"2,61E-03","module":"A1","scenario":null},{"value":"4,83E-03","module":"A2","scenario":null},{"value":"2,81E-01","module":"A3","scenario":null},{"value":"3,51E-03","module":"A4","scenario":null},{"value":"5,70E-03","module":"A5","scenario":null},{"value":"3,16E-03","module":"C1","scenario":null},{"value":"8,51E-03","module":"C2","scenario":null},{"value":"0,00E+00","module":"C3","scenario":null},{"value":"4,56E-03","module":"C4","scenario":null},{"value":"-3,75E-01","module":"D","scenario":null},{"value":"2,88E-01","module":"A1A3","scenario":null}]},{"parameter":"POCP","unit":"kg NMVOC-eq","values":[{"value":"1,92E-03","module":"A1","scenario":null},{"value":"4,10E-03","module":"A2","scenario":null},{"value":"2,85E-01","module":"A3","scenario":null},{"value":"3,36E-03","module":"A4","scenario":null},{"value":"6,70E-03","module":"A5","scenario":null},{"value":"3,56E-03","module":"C1","scenario":null},{"value":"8,55E-03","module":"C2","scenario":null},{"value":"0,00E+00","module":"C3","scenario":null},{"value":"5,35E-03","module":"C4","scenario":null},{"value":"-1,52E-01","module":"D","scenario":null},{"value":"2,91E-01","module":"A1A3","scenario":null}]},{"parameter":"ADPE","unit":"kg Sb-eq","values":[{"value":"8,11E-07","module":"A1","scenario":null},{"value":"4,64E-05","module":"A2","scenario":null},{"value":"1,83E-05","module":"A3","scenario":null},{"value":"1,94E-05","module":"A4","scenario":null},{"value":"1,94E-06","module":"A5","scenario":null},{"value":"1,32E-06","module":"C1","scenario":null},{"value":"5,64E-05","module":"C2","scenario":null},{"value":"0,00E+00","module":"C3","scenario":null},{"value":"4,62E-06","module":"C4","scenario":null},{"value":"-6,22E-04","module":"D","scenario":null},{"value":"6,55E-05","module":"A1A3","scenario":null}]},{"parameter":"ADPF","unit":"MJ","values":[{"value":"1,75E+01","module":"A1","scenario":null},{"value":"2,54E+01","module":"A2","scenario":null},{"value":"7,69E+02","module":"A3","scenario":null},{"value":"1,77E+01","module":"A4","scenario":null},{"value":"1,74E+01","module":"A5","scenario":null},{"value":"1,18E+01","module":"C1","scenario":null},{"value":"3,14E+01","module":"C2","scenario":null},{"value":"0,00E+00","module":"C3","scenario":null},{"value":"1,41E+01","module":"C4","scenario":null},{"value":"-4,76E+02","module":"D","scenario":null},{"value":"8,12E+02","module":"A1A3","scenario":null}]},{"parameter":"WDP","unit":"m3 world-eq. Deprived","values":[{"value":"1,67E+02","module":"A1","scenario":null},{"value":"2,46E+01","module":"A2","scenario":null},{"value":"-1,56E+02","module":"A3","scenario":null},{"value":"1,36E+01","module":"A4","scenario":null},{"value":"3,70E+00","module":"A5","scenario":null},{"value":"2,52E+00","module":"C1","scenario":null},{"value":"3,00E+01","module":"C2","scenario":null},{"value":"0,00E+00","module":"C3","scenario":null},{"value":"8,70E+01","module":"C4","scenario":null},{"value":"-8,81E+02","module":"D","scenario":null},{"value":"3,57E+01","module":"A1A3","scenario":null}]},{"parameter":"EP-freshwater","unit":"kg P-eq","values":[{"value":"4,77E-06","module":"A1","scenario":null},{"value":"1,34E-05","module":"A2","scenario":null},{"value":"5,34E-03","module":"A3","scenario":null},{"value":"8,66E-06","module":"A4","scenario":null},{"value":"4,60E-06","module":"A5","scenario":null},{"value":"3,13E-06","module":"C1","scenario":null},{"value":"1,64E-05","module":"C2","scenario":null},{"value":"0,00E+00","module":"C3","scenario":null},{"value":"5,81E-06","module":"C4","scenario":null},{"value":"-2,33E-03","module":"D","scenario":null},{"value":"5,36E-03","module":"A1A3","scenario":null}]},{"parameter":"EP-marine","unit":"kg N-eq","values":[{"value":"4,52E-04","module":"A1","scenario":null},{"value":"9,56E-04","module":"A2","scenario":null},{"value":"1,08E-01","module":"A3","scenario":null},{"value":"7,68E-04","module":"A4","scenario":null},{"value":"2,09E-03","module":"A5","scenario":null},{"value":"1,05E-03","module":"C1","scenario":null},{"value":"2,52E-03","module":"C2","scenario":null},{"value":"0,00E+00","module":"C3","scenario":null},{"value":"1,69E-03","module":"C4","scenario":null},{"value":"-4,68E-02","module":"D","scenario":null},{"value":"1,09E-01","module":"A1A3","scenario":null}]},{"parameter":"EP-terrestrial","unit":"mol N-eq.","values":[{"value":"5,23E-03","module":"A1","scenario":null},{"value":"1,07E-02","module":"A2","scenario":null},{"value":"1,20E+00","module":"A3","scenario":null},{"value":"8,56E-03","module":"A4","scenario":null},{"value":"2,31E-02","module":"A5","scenario":null},{"value":"1,16E-02","module":"C1","scenario":null},{"value":"2,79E-02","module":"C2","scenario":null},{"value":"0,00E+00","module":"C3","scenario":null},{"value":"1,87E-02","module":"C4","scenario":null},{"value":"-5,64E-01","module":"D","scenario":null},{"value":"1,22E+00","module":"A1A3","scenario":null}]},{"parameter":"GWP-IOBC","unit":"kg CO2-eq","values":[{"value":"1,35E+00","module":"A1","scenario":null},{"value":"1,68E+00","module":"A2","scenario":null},{"value":"9,68E+00","module":"A3","scenario":null},{"value":"1,09E+00","module":"A4","scenario":null},{"value":"1,99E-01","module":"A5","scenario":null},{"value":"1,98E-01","module":"C1","scenario":null},{"value":"2,08E+00","module":"C2","scenario":null},{"value":"0,00E+00","module":"C3","scenario":null},{"value":"0,00E+00","module":"C4","scenario":null},{"value":"-4,71E+01","module":"D","scenario":null},{"value":"1,27E+01","module":"A1A3","scenario":null}]}],"additional_environmental_impact":[{"parameter":"PM","unit":"Disease incidence","values":[{"value":"8,16E-09","module":"A1","scenario":null},{"value":"1,03E-07","module":"A2","scenario":null},{"value":"5,24E-06","module":"A3","scenario":null},{"value":"1,00E-07","module":"A4","scenario":null},{"value":"9,99E-08","module":"A5","scenario":null},{"value":"6,20E-08","module":"C1","scenario":null},{"value":"1,38E-07","module":"C2","scenario":null},{"value":"0,00E+00","module":"C3","scenario":null},{"value":"9,73E-08","module":"C4","scenario":null},{"value":"-3,49E-06","module":"D","scenario":null},{"value":"5,35E-06","module":"A1A3","scenario":null}]},{"parameter":"ETP-fw","unit":"CTUe","values":[{"value":"1,59E+01","module":"A1","scenario":null},{"value":"1,88E+01","module":"A2","scenario":null},{"value":"1,14E+03","module":"A3","scenario":null},{"value":"1,29E+01","module":"A4","scenario":null},{"value":"9,52E+00","module":"A5","scenario":null},{"value":"6,48E+00","module":"C1","scenario":null},{"value":"2,31E+01","module":"C2","scenario":null},{"value":"0,00E+00","module":"C3","scenario":null},{"value":"7,70E+00","module":"C4","scenario":null},{"value":"-1,15E+03","module":"D","scenario":null},{"value":"1,17E+03","module":"A1A3","scenario":null}]},{"parameter":"HTP-c","unit":"CTUh","values":[{"value":"7,10E-11","module":"A1","scenario":null},{"value":"0,00E+00","module":"A2","scenario":null},{"value":"1,35E-08","module":"A3","scenario":null},{"value":"0,00E+00","module":"A4","scenario":null},{"value":"1,08E-09","module":"A5","scenario":null},{"value":"7,22E-10","module":"C1","scenario":null},{"value":"0,00E+00","module":"C2","scenario":null},{"value":"0,00E+00","module":"C3","scenario":null},{"value":"3,13E-10","module":"C4","scenario":null},{"value":"-2,10E-08","module":"D","scenario":null},{"value":"1,36E-08","module":"A1A3","scenario":null}]},{"parameter":"HTP-nc","unit":"CTUh","values":[{"value":"8,00E-09","module":"A1","scenario":null},{"value":"2,06E-08","module":"A2","scenario":null},{"value":"1,35E-06","module":"A3","scenario":null},{"value":"1,25E-08","module":"A4","scenario":null},{"value":"8,04E-09","module":"A5","scenario":null},{"value":"5,15E-09","module":"C1","scenario":null},{"value":"2,50E-08","module":"C2","scenario":null},{"value":"0,00E+00","module":"C3","scenario":null},{"value":"5,56E-09","module":"C4","scenario":null},{"value":"-5,69E-07","module":"D","scenario":null},{"value":"1,38E-06","module":"A1A3","scenario":null}]},{"parameter":"SQP","unit":"-","values":[{"value":"2,34E+00","module":"A1","scenario":null},{"value":"1,78E+01","module":"A2","scenario":null},{"value":"1,15E+02","module":"A3","scenario":null},{"value":"2,03E+01","module":"A4","scenario":null},{"value":"2,21E+00","module":"A5","scenario":null},{"value":"1,50E+00","module":"C1","scenario":null},{"value":"2,17E+01","module":"C2","scenario":null},{"value":"0,00E+00","module":"C3","scenario":null},{"value":"5,43E+01","module":"C4","scenario":null},{"value":"-6,63E+02","module":"D","scenario":null},{"value":"1,35E+02","module":"A1A3","scenario":null}]},{"parameter":"IRP","unit":"kBq U235-eq","values":[{"value":"8,32E-02","module":"A1","scenario":null},{"value":"1,11E-01","module":"A2","scenario":null},{"value":"2,82E-01","module":"A3","scenario":null},{"value":"7,73E-02","module":"A4","scenario":null},{"value":"7,45E-02","module":"A5","scenario":null},{"value":"5,08E-02","module":"C1","scenario":null},{"value":"1,38E-01","module":"C2","scenario":null},{"value":"0,00E+00","module":"C3","scenario":null},{"value":"6,44E-02","module":"C4","scenario":null},{"value":"-9,88E-01","module":"D","scenario":null},{"value":"4,76E-01","module":"A1A3","scenario":null}]}],"resource_use":[{"parameter":"PERE","unit":"MJ","values":[{"value":"5,68E-01","module":"A1","scenario":null},{"value":"3,64E-01","module":"A2","scenario":null},{"value":"7,81E+01","module":"A3","scenario":null},{"value":"2,22E-01","module":"A4","scenario":null},{"value":"9,41E-02","module":"A5","scenario":null},{"value":"6,41E-02","module":"C1","scenario":null},{"value":"4,44E-01","module":"C2","scenario":null},{"value":"0,00E+00","module":"C3","scenario":null},{"value":"5,05E-01","module":"C4","scenario":null},{"value":"-1,29E+02","module":"D","scenario":null},{"value":"7,90E+01","module":"A1A3","scenario":null}]},{"parameter":"PERM","unit":"","values":[{"value":"0,00E+00","module":"A1","scenario":null},{"value":"0,00E+00","module":"A2","scenario":null},{"value":"0,00E+00","module":"A3","scenario":null},{"value":"0,00E+00","module":"A4","scenario":null},{"value":"0,00E+00","module":"A5","scenario":null},{"value":"0,00E+00","module":"C1","scenario":null},{"value":"0,00E+00","module":"C2","scenario":null},{"value":"0,00E+00","module":"C3","scenario":null},{"value":"0,00E+00","module":"C4","scenario":null},{"value":"0,00E+00","module":"D","scenario":null},{"value":"0,00E+00","module":"A1A3","scenario":null}]},{"parameter":"PERT","unit":"MJ","values":[{"value":"5,68E-01","module":"A1","scenario":null},{"value":"3,64E-01","module":"A2","scenario":null},{"value":"7,81E+01","module":"A3","scenario":null},{"value":"2,22E-01","module":"A4","scenario":null},{"value":"9,41E-02","module":"A5","scenario":null},{"value":"6,41E-02","module":"C1","scenario":null},{"value":"4,44E-01","module":"C2","scenario":null},{"value":"0,00E+00","module":"C3","scenario":null},{"value":"5,05E-01","module":"C4","scenario":null},{"value":"-1,29E+02","module":"D","scenario":null},{"value":"7,90E+01","module":"A1A3","scenario":null}]},{"parameter":"PENRE","unit":"MJ","values":[{"value":"1,76E+01","module":"A1","scenario":null},{"value":"2,54E+01","module":"A2","scenario":null},{"value":"7,69E+02","module":"A3","scenario":null},{"value":"1,77E+01","module":"A4","scenario":null},{"value":"1,74E+01","module":"A5","scenario":null},{"value":"1,18E+01","module":"C1","scenario":null},{"value":"3,17E+01","module":"C2","scenario":null},{"value":"0,00E+00","module":"C3","scenario":null},{"value":"1,41E+01","module":"C4","scenario":null},{"value":"-4,76E+02","module":"D","scenario":null},{"value":"8,12E+02","module":"A1A3","scenario":null}]},{"parameter":"PENRM","unit":"MJ","values":[{"value":"0,00E+00","module":"A1","scenario":null},{"value":"0,00E+00","module":"A2","scenario":null},{"value":"0,00E+00","module":"A3","scenario":null},{"value":"0,00E+00","module":"A4","scenario":null},{"value":"0,00E+00","module":"A5","scenario":null},{"value":"0,00E+00","module":"C1","scenario":null},{"value":"0,00E+00","module":"C2","scenario":null},{"value":"0,00E+00","module":"C3","scenario":null},{"value":"0,00E+00","module":"C4","scenario":null},{"value":"0,00E+00","module":"D","scenario":null},{"value":"0,00E+00","module":"A1A3","scenario":null}]},{"parameter":"PENRT","unit":"MJ","values":[{"value":"1,76E+01","module":"A1","scenario":null},{"value":"2,54E+01","module":"A2","scenario":null},{"value":"7,69E+02","module":"A3","scenario":null},{"value":"1,77E+01","module":"A4","scenario":null},{"value":"1,74E+01","module":"A5","scenario":null},{"value":"1,18E+01","module":"C1","scenario":null},{"value":"3,17E+01","module":"C2","scenario":null},{"value":"0,00E+00","module":"C3","scenario":null},{"value":"1,41E+01","module":"C4","scenario":null},{"value":"-4,76E+02","module":"D","scenario":null},{"value":"8,12E+02","module":"A1A3","scenario":null}]},{"parameter":"SM","unit":"kg","values":[{"value":"3,48E+01","module":"A1","scenario":null},{"value":"0,00E+00","module":"A2","scenario":null},{"value":"9,43E-02","module":"A3","scenario":null},{"value":"0,00E+00","module":"A4","scenario":null},{"value":"8,54E-03","module":"A5","scenario":null},{"value":"5,82E-03","module":"C1","scenario":null},{"value":"1,26E-02","module":"C2","scenario":null},{"value":"0,00E+00","module":"C3","scenario":null},{"value":"6,12E-03","module":"C4","scenario":null},{"value":"-7,04E-01","module":"D","scenario":null},{"value":"3,49E+01","module":"A1A3","scenario":null}]},{"parameter":"RSF","unit":"MJ","values":[{"value":"1,18E-02","module":"A1","scenario":null},{"value":"1,30E-02","module":"A2","scenario":null},{"value":"5,54E+00","module":"A3","scenario":null},{"value":"7,78E-03","module":"A4","scenario":null},{"value":"2,32E-03","module":"A5","scenario":null},{"value":"1,58E-03","module":"C1","scenario":null},{"value":"1,59E-02","module":"C2","scenario":null},{"value":"0,00E+00","module":"C3","scenario":null},{"value":"1,05E-02","module":"C4","scenario":null},{"value":"-3,41E+00","module":"D","scenario":null},{"value":"5,57E+00","module":"A1A3","scenario":null}]},{"parameter":"NRSF","unit":"MJ","values":[{"value":"5,17E-03","module":"A1","scenario":null},{"value":"4,65E-02","module":"A2","scenario":null},{"value":"1,84E+02","module":"A3","scenario":null},{"value":"2,61E-02","module":"A4","scenario":null},{"value":"3,41E-02","module":"A5","scenario":null},{"value":"2,32E-02","module":"C1","scenario":null},{"value":"5,66E-02","module":"C2","scenario":null},{"value":"0,00E+00","module":"C3","scenario":null},{"value":"2,26E-02","module":"C4","scenario":null},{"value":"-2,67E+00","module":"D","scenario":null},{"value":"1,84E+02","module":"A1A3","scenario":null}]},{"parameter":"FW","unit":"m3","values":[{"value":"1,91E-03","module":"A1","scenario":null},{"value":"2,72E-03","module":"A2","scenario":null},{"value":"7,42E-02","module":"A3","scenario":null},{"value":"2,01E-03","module":"A4","scenario":null},{"value":"8,95E-04","module":"A5","scenario":null},{"value":"6,10E-04","module":"C1","scenario":null},{"value":"3,31E-03","module":"C2","scenario":null},{"value":"0,00E+00","module":"C3","scenario":null},{"value":"1,74E-02","module":"C4","scenario":null},{"value":"-3,17E-01","module":"D","scenario":null},{"value":"7,89E-02","module":"A1A3","scenario":null}]}],"end_of_life_waste":[{"parameter":"HWD","unit":"kg","values":[{"value":"3,62E-04","module":"A1","scenario":null},{"value":"1,31E-03","module":"A2","scenario":null},{"value":"1,05E+00","module":"A3","scenario":null},{"value":"9,68E-04","module":"A4","scenario":null},{"value":"5,12E-04","module":"A5","scenario":null},{"value":"3,49E-04","module":"C1","scenario":null},{"value":"1,60E-03","module":"C2","scenario":null},{"value":"0,00E+00","module":"C3","scenario":null},{"value":"9,93E-04","module":"C4","scenario":null},{"value":"-5,25E-02","module":"D","scenario":null},{"value":"1,05E+00","module":"A1A3","scenario":null}]},{"parameter":"NHWD","unit":"kg","values":[{"value":"1,23E-02","module":"A1","scenario":null},{"value":"1,24E+00","module":"A2","scenario":null},{"value":"1,32E+00","module":"A3","scenario":null},{"value":"1,54E+00","module":"A4","scenario":null},{"value":"2,06E-02","module":"A5","scenario":null},{"value":"1,40E-02","module":"C1","scenario":null},{"value":"1,50E+00","module":"C2","scenario":null},{"value":"0,00E+00","module":"C3","scenario":null},{"value":"6,26E+01","module":"C4","scenario":null},{"value":"-3,31E+00","module":"D","scenario":null},{"value":"2,57E+00","module":"A1A3","scenario":null}]},{"parameter":"RWD","unit":"kg","values":[{"value":"1,27E-04","module":"A1","scenario":null},{"value":"1,73E-04","module":"A2","scenario":null},{"value":"1,96E-04","module":"A3","scenario":null},{"value":"1,21E-04","module":"A4","scenario":null},{"value":"1,21E-04","module":"A5","scenario":null},{"value":"8,22E-05","module":"C1","scenario":null},{"value":"2,14E-04","module":"C2","scenario":null},{"value":"0,00E+00","module":"C3","scenario":null},{"value":"9,18E-05","module":"C4","scenario":null},{"value":"-1,42E-03","module":"D","scenario":null},{"value":"4,96E-04","module":"A1A3","scenario":null}]}],"end_of_life_flow":[{"parameter":"CRU","unit":"kg","values":[{"value":"0,00E+00","module":"A1","scenario":null},{"value":"0,00E+00","module":"A2","scenario":null},{"value":"0,00E+00","module":"A3","scenario":null},{"value":"0,00E+00","module":"A4","scenario":null},{"value":"0,00E+00","module":"A5","scenario":null},{"value":"0,00E+00","module":"C1","scenario":null},{"value":"0,00E+00","module":"C2","scenario":null},{"value":"0,00E+00","module":"C3","scenario":null},{"value":"0,00E+00","module":"C4","scenario":null},{"value":"0,00E+00","module":"D","scenario":null},{"value":"0,00E+00","module":"A1A3","scenario":null}]},{"parameter":"MFR","unit":"kg","values":[{"value":"6,22E-04","module":"A1","scenario":null},{"value":"0,00E+00","module":"A2","scenario":null},{"value":"1,36E-01","module":"A3","scenario":null},{"value":"0,00E+00","module":"A4","scenario":null},{"value":"8,26E-03","module":"A5","scenario":null},{"value":"5,71E-03","module":"C1","scenario":null},{"value":"1,76E-04","module":"C2","scenario":null},{"value":"1,88E+02","module":"C3","scenario":null},{"value":"5,58E-03","module":"C4","scenario":null},{"value":"-5,71E-01","module":"D","scenario":null},{"value":"1,37E-01","module":"A1A3","scenario":null}]},{"parameter":"MER","unit":"kg","values":[{"value":"6,81E-04","module":"A1","scenario":null},{"value":"0,00E+00","module":"A2","scenario":null},{"value":"1,72E-03","module":"A3","scenario":null},{"value":"0,00E+00","module":"A4","scenario":null},{"value":"1,55E-04","module":"A5","scenario":null},{"value":"1,77E-05","module":"C1","scenario":null},{"value":"1,05E-02","module":"C2","scenario":null},{"value":"0,00E+00","module":"C3","scenario":null},{"value":"1,05E-04","module":"C4","scenario":null},{"value":"-3,42E-02","module":"D","scenario":null},{"value":"2,40E-03","module":"A1A3","scenario":null}]},{"parameter":"EEE","unit":"MJ","values":[{"value":"1,12E-04","module":"A1","scenario":null},{"value":"0,00E+00","module":"A2","scenario":null},{"value":"2,71E+00","module":"A3","scenario":null},{"value":"0,00E+00","module":"A4","scenario":null},{"value":"8,92E-05","module":"A5","scenario":null},{"value":"6,07E-05","module":"C1","scenario":null},{"value":"1,22E-03","module":"C2","scenario":null},{"value":"0,00E+00","module":"C3","scenario":null},{"value":"8,67E-03","module":"C4","scenario":null},{"value":"-7,45E-02","module":"D","scenario":null},{"value":"2,71E+00","module":"A1A3","scenario":null}]},{"parameter":"EET","unit":"MJ","values":[{"value":"1,69E-03","module":"A1","scenario":null},{"value":"0,00E+00","module":"A2","scenario":null},{"value":"4,10E+01","module":"A3","scenario":null},{"value":"0,00E+00","module":"A4","scenario":null},{"value":"1,35E-03","module":"A5","scenario":null},{"value":"9,19E-04","module":"C1","scenario":null},{"value":"1,84E-02","module":"C2","scenario":null},{"value":"0,00E+00","module":"C3","scenario":null},{"value":"1,31E-01","module":"C4","scenario":null},{"value":"-1,13E+00","module":"D","scenario":null},{"value":"4,10E+01","module":"A1A3","scenario":null}]}]}