{"product_name":"Reinforcement fitting cross Pc-Coat  ","epd_id":"NEPD-4255-3498-EN","declared_unit":{"unit":"ton","amount":1},"compliance":["EN 15804+A2","ISO 14025","ISO 21930"],"producer_name":"Pretec Norge AS","environmental_impact":[{"parameter":"GWP-total","unit":"kg CO2-eq","values":[{"value":"1,53E+00","module":"A1-A3","scenario":null},{"value":"1,33E-01","module":"A4","scenario":null},{"value":"0,00E+00","module":"A5","scenario":null},{"value":"5,73E-02","module":"C1","scenario":null},{"value":"2,61E-02","module":"C2","scenario":null},{"value":"1,33E-02","module":"C3","scenario":null},{"value":"1,74E-03","module":"C4","scenario":null},{"value":"1,22E-01","module":"D","scenario":null}]},{"parameter":"GWP-fossil","unit":"kg CO2-eq","values":[{"value":"1,52E+00","module":"A1-A3","scenario":null},{"value":"1,32E-01","module":"A4","scenario":null},{"value":"0,00E+00","module":"A5","scenario":null},{"value":"5,73E-02","module":"C1","scenario":null},{"value":"2,61E-02","module":"C2","scenario":null},{"value":"1,33E-02","module":"C3","scenario":null},{"value":"1,74E-03","module":"C4","scenario":null},{"value":"1,23E-01","module":"D","scenario":null}]},{"parameter":"GWP-biogenic","unit":"kg CO2-eq","values":[{"value":"4,18E-03","module":"A1-A3","scenario":null},{"value":"4,96E-05","module":"A4","scenario":null},{"value":"0,00E+00","module":"A5","scenario":null},{"value":"1,07E-05","module":"C1","scenario":null},{"value":"1,12E-05","module":"C2","scenario":null},{"value":"3,34E-05","module":"C3","scenario":null},{"value":"1,25E-06","module":"C4","scenario":null},{"value":"-6,35E-04","module":"D","scenario":null}]},{"parameter":"GWP-luluc","unit":"kg CO2-eq","values":[{"value":"2,72E-03","module":"A1-A3","scenario":null},{"value":"1,36E-04","module":"A4","scenario":null},{"value":"0,00E+00","module":"A5","scenario":null},{"value":"4,52E-06","module":"C1","scenario":null},{"value":"7,96E-06","module":"C2","scenario":null},{"value":"3,36E-06","module":"C3","scenario":null},{"value":"2,91E-07","module":"C4","scenario":null},{"value":"-1,67E-04","module":"D","scenario":null}]},{"parameter":"ODP","unit":"kg CFC11-eq","values":[{"value":"1,19E-07","module":"A1-A3","scenario":null},{"value":"2,25E-08","module":"A4","scenario":null},{"value":"0,00E+00","module":"A5","scenario":null},{"value":"1,24E-08","module":"C1","scenario":null},{"value":"6,30E-09","module":"C2","scenario":null},{"value":"1,52E-09","module":"C3","scenario":null},{"value":"6,28E-10","module":"C4","scenario":null},{"value":"-4,59E-08","module":"D","scenario":null}]},{"parameter":"AP","unit":"mol H+-eq","values":[{"value":"7,36E-03","module":"A1-A3","scenario":null},{"value":"3,95E-03","module":"A4","scenario":null},{"value":"0,00E+00","module":"A5","scenario":null},{"value":"6,00E-04","module":"C1","scenario":null},{"value":"8,41E-05","module":"C2","scenario":null},{"value":"1,95E-05","module":"C3","scenario":null},{"value":"1,31E-05","module":"C4","scenario":null},{"value":"2,34E-04","module":"D","scenario":null}]},{"parameter":"POCP","unit":"kg NMVOC-eq","values":[{"value":"5,67E-03","module":"A1-A3","scenario":null},{"value":"2,85E-03","module":"A4","scenario":null},{"value":"0,00E+00","module":"A5","scenario":null},{"value":"7,98E-04","module":"C1","scenario":null},{"value":"8,07E-05","module":"C2","scenario":null},{"value":"1,28E-05","module":"C3","scenario":null},{"value":"1,52E-05","module":"C4","scenario":null},{"value":"5,28E-04","module":"D","scenario":null}]},{"parameter":"ADPE","unit":"kg Sb-eq","values":[{"value":"2,33E-03","module":"A1-A3","scenario":null},{"value":"1,48E-06","module":"A4","scenario":null},{"value":"0,00E+00","module":"A5","scenario":null},{"value":"8,80E-08","module":"C1","scenario":null},{"value":"4,66E-07","module":"C2","scenario":null},{"value":"4,64E-08","module":"C3","scenario":null},{"value":"1,18E-08","module":"C4","scenario":null},{"value":"-1,97E-03","module":"D","scenario":null}]},{"parameter":"ADPF","unit":"MJ","values":[{"value":"2,00E+01","module":"A1-A3","scenario":null},{"value":"1,70E+00","module":"A4","scenario":null},{"value":"0,00E+00","module":"A5","scenario":null},{"value":"7,89E-01","module":"C1","scenario":null},{"value":"4,24E-01","module":"C2","scenario":null},{"value":"5,58E-02","module":"C3","scenario":null},{"value":"4,24E-02","module":"C4","scenario":null},{"value":"5,44E-01","module":"D","scenario":null}]},{"parameter":"WDP","unit":"m3 world-eq. Deprived","values":[{"value":"6,11E+00","module":"A1-A3","scenario":null},{"value":"4,90E-01","module":"A4","scenario":null},{"value":"0,00E+00","module":"A5","scenario":null},{"value":"1,68E-01","module":"C1","scenario":null},{"value":"3,25E-01","module":"C2","scenario":null},{"value":"2,07E-01","module":"C3","scenario":null},{"value":"1,44E-01","module":"C4","scenario":null},{"value":"-1,32E+01","module":"D","scenario":null}]},{"parameter":"EP-freshwater","unit":"kg P-eq","values":[{"value":"7,19E-05","module":"A1-A3","scenario":null},{"value":"7,85E-07","module":"A4","scenario":null},{"value":"0,00E+00","module":"A5","scenario":null},{"value":"2,09E-07","module":"C1","scenario":null},{"value":"2,08E-07","module":"C2","scenario":null},{"value":"3,19E-07","module":"C3","scenario":null},{"value":"1,41E-08","module":"C4","scenario":null},{"value":"3,46E-06","module":"D","scenario":null}]},{"parameter":"EP-marine","unit":"kg N-eq","values":[{"value":"1,52E-03","module":"A1-A3","scenario":null},{"value":"9,81E-04","module":"A4","scenario":null},{"value":"0,00E+00","module":"A5","scenario":null},{"value":"2,65E-04","module":"C1","scenario":null},{"value":"1,84E-05","module":"C2","scenario":null},{"value":"4,04E-06","module":"C3","scenario":null},{"value":"4,80E-06","module":"C4","scenario":null},{"value":"3,77E-05","module":"D","scenario":null}]},{"parameter":"EP-terrestrial","unit":"mol N-eq.","values":[{"value":"1,60E-02","module":"A1-A3","scenario":null},{"value":"1,09E-02","module":"A4","scenario":null},{"value":"0,00E+00","module":"A5","scenario":null},{"value":"2,90E-03","module":"C1","scenario":null},{"value":"2,05E-04","module":"C2","scenario":null},{"value":"4,55E-05","module":"C3","scenario":null},{"value":"5,31E-05","module":"C4","scenario":null},{"value":"2,13E-04","module":"D","scenario":null}]},{"parameter":"GWP-IOBC","unit":"kg CO2-eq","values":[{"value":"1,46E+00","module":"A1-A3","scenario":null},{"value":"1,32E-01","module":"A4","scenario":null},{"value":"0,00E+00","module":"A5","scenario":null},{"value":"5,67E-02","module":"C1","scenario":null},{"value":"2,61E-02","module":"C2","scenario":null},{"value":"1,33E-02","module":"C3","scenario":null},{"value":"4,96E-04","module":"C4","scenario":null},{"value":"2,21E-01","module":"D","scenario":null}]}],"additional_environmental_impact":[{"parameter":"PM","unit":"Disease incidence","values":[{"value":"1,33E-07","module":"A1-A3","scenario":null},{"value":"5,90E-10","module":"A4","scenario":null},{"value":"0,00E+00","module":"A5","scenario":null},{"value":"1,59E-08","module":"C1","scenario":null},{"value":"2,40E-09","module":"C2","scenario":null},{"value":"3,00E-10","module":"C3","scenario":null},{"value":"2,64E-10","module":"C4","scenario":null},{"value":"1,36E-08","module":"D","scenario":null}]},{"parameter":"ETP-fw","unit":"CTUe","values":[{"value":"3,59E+01","module":"A1-A3","scenario":null},{"value":"1,11E+00","module":"A4","scenario":null},{"value":"0,00E+00","module":"A5","scenario":null},{"value":"4,31E-01","module":"C1","scenario":null},{"value":"3,10E-01","module":"C2","scenario":null},{"value":"2,71E-01","module":"C3","scenario":null},{"value":"2,66E-02","module":"C4","scenario":null},{"value":"7,14E+00","module":"D","scenario":null}]},{"parameter":"HTP-c","unit":"CTUh","values":[{"value":"1,05E-08","module":"A1-A3","scenario":null},{"value":"0,00E+00","module":"A4","scenario":null},{"value":"0,00E+00","module":"A5","scenario":null},{"value":"1,70E-11","module":"C1","scenario":null},{"value":"0,00E+00","module":"C2","scenario":null},{"value":"1,30E-11","module":"C3","scenario":null},{"value":"1,00E-12","module":"C4","scenario":null},{"value":"5,18E-10","module":"D","scenario":null}]},{"parameter":"HTP-nc","unit":"CTUh","values":[{"value":"2,90E-07","module":"A1-A3","scenario":null},{"value":"6,00E-11","module":"A4","scenario":null},{"value":"0,00E+00","module":"A5","scenario":null},{"value":"3,96E-10","module":"C1","scenario":null},{"value":"3,00E-10","module":"C2","scenario":null},{"value":"7,80E-11","module":"C3","scenario":null},{"value":"2,50E-11","module":"C4","scenario":null},{"value":"-3,37E-08","module":"D","scenario":null}]},{"parameter":"SQP","unit":"-","values":[{"value":"4,77E+00","module":"A1-A3","scenario":null},{"value":"3,53E-01","module":"A4","scenario":null},{"value":"0,00E+00","module":"A5","scenario":null},{"value":"1,00E-01","module":"C1","scenario":null},{"value":"4,87E-01","module":"C2","scenario":null},{"value":"2,20E-02","module":"C3","scenario":null},{"value":"1,53E-01","module":"C4","scenario":null},{"value":"-4,03E-01","module":"D","scenario":null}]},{"parameter":"IRP","unit":"kBq U235-eq","values":[{"value":"6,73E-02","module":"A1-A3","scenario":null},{"value":"7,25E-03","module":"A4","scenario":null},{"value":"0,00E+00","module":"A5","scenario":null},{"value":"3,38E-03","module":"C1","scenario":null},{"value":"1,85E-03","module":"C2","scenario":null},{"value":"2,54E-04","module":"C3","scenario":null},{"value":"1,87E-04","module":"C4","scenario":null},{"value":"-9,13E-03","module":"D","scenario":null}]}],"resource_use":[{"parameter":"PERE","unit":"MJ","values":[{"value":"1,34E+00","module":"A1-A3","scenario":null},{"value":"1,64E-02","module":"A4","scenario":null},{"value":"0,00E+00","module":"A5","scenario":null},{"value":"4,27E-03","module":"C1","scenario":null},{"value":"5,34E-03","module":"C2","scenario":null},{"value":"1,01E-02","module":"C3","scenario":null},{"value":"9,01E-04","module":"C4","scenario":null},{"value":"-1,56E-02","module":"D","scenario":null}]},{"parameter":"PERM","unit":"","values":[{"value":"0,00E+00","module":"A1-A3","scenario":null},{"value":"0,00E+00","module":"A4","scenario":null},{"value":"0,00E+00","module":"A5","scenario":null},{"value":"0,00E+00","module":"C1","scenario":null},{"value":"0,00E+00","module":"C2","scenario":null},{"value":"0,00E+00","module":"C3","scenario":null},{"value":"0,00E+00","module":"C4","scenario":null},{"value":"0,00E+00","module":"D","scenario":null}]},{"parameter":"PERT","unit":"MJ","values":[{"value":"1,34E+00","module":"A1-A3","scenario":null},{"value":"1,64E-02","module":"A4","scenario":null},{"value":"0,00E+00","module":"A5","scenario":null},{"value":"4,27E-03","module":"C1","scenario":null},{"value":"5,34E-03","module":"C2","scenario":null},{"value":"1,01E-02","module":"C3","scenario":null},{"value":"9,01E-04","module":"C4","scenario":null},{"value":"-1,56E-02","module":"D","scenario":null}]},{"parameter":"PENRE","unit":"MJ","values":[{"value":"2,00E+01","module":"A1-A3","scenario":null},{"value":"1,70E+00","module":"A4","scenario":null},{"value":"0,00E+00","module":"A5","scenario":null},{"value":"7,89E-01","module":"C1","scenario":null},{"value":"4,24E-01","module":"C2","scenario":null},{"value":"5,58E-02","module":"C3","scenario":null},{"value":"4,24E-02","module":"C4","scenario":null},{"value":"5,41E-01","module":"D","scenario":null}]},{"parameter":"PENRM","unit":"MJ","values":[{"value":"0,00E+00","module":"A1-A3","scenario":null},{"value":"0,00E+00","module":"A4","scenario":null},{"value":"0,00E+00","module":"A5","scenario":null},{"value":"0,00E+00","module":"C1","scenario":null},{"value":"0,00E+00","module":"C2","scenario":null},{"value":"0,00E+00","module":"C3","scenario":null},{"value":"0,00E+00","module":"C4","scenario":null},{"value":"0,00E+00","module":"D","scenario":null}]},{"parameter":"PENRT","unit":"MJ","values":[{"value":"2,00E+01","module":"A1-A3","scenario":null},{"value":"1,70E+00","module":"A4","scenario":null},{"value":"0,00E+00","module":"A5","scenario":null},{"value":"7,89E-01","module":"C1","scenario":null},{"value":"4,24E-01","module":"C2","scenario":null},{"value":"5,58E-02","module":"C3","scenario":null},{"value":"4,24E-02","module":"C4","scenario":null},{"value":"5,41E-01","module":"D","scenario":null}]},{"parameter":"SM","unit":"kg","values":[{"value":"8,61E-01","module":"A1-A3","scenario":null},{"value":"0,00E+00","module":"A4","scenario":null},{"value":"0,00E+00","module":"A5","scenario":null},{"value":"3,87E-04","module":"C1","scenario":null},{"value":"0,00E+00","module":"C2","scenario":null},{"value":"2,61E-05","module":"C3","scenario":null},{"value":"1,13E-05","module":"C4","scenario":null},{"value":"-9,57E-02","module":"D","scenario":null}]},{"parameter":"RSF","unit":"MJ","values":[{"value":"1,92E-02","module":"A1-A3","scenario":null},{"value":"4,32E-04","module":"A4","scenario":null},{"value":"0,00E+00","module":"A5","scenario":null},{"value":"1,05E-04","module":"C1","scenario":null},{"value":"1,87E-04","module":"C2","scenario":null},{"value":"2,22E-04","module":"C3","scenario":null},{"value":"1,79E-05","module":"C4","scenario":null},{"value":"-1,14E-02","module":"D","scenario":null}]},{"parameter":"NRSF","unit":"MJ","values":[{"value":"3,45E-01","module":"A1-A3","scenario":null},{"value":"-4,82E-03","module":"A4","scenario":null},{"value":"0,00E+00","module":"A5","scenario":null},{"value":"1,54E-03","module":"C1","scenario":null},{"value":"6,26E-04","module":"C2","scenario":null},{"value":"-2,51E-05","module":"C3","scenario":null},{"value":"8,75E-05","module":"C4","scenario":null},{"value":"-2,14E-01","module":"D","scenario":null}]},{"parameter":"FW","unit":"m3","values":[{"value":"1,63E-02","module":"A1-A3","scenario":null},{"value":"1,34E-04","module":"A4","scenario":null},{"value":"0,00E+00","module":"A5","scenario":null},{"value":"4,06E-05","module":"C1","scenario":null},{"value":"4,83E-05","module":"C2","scenario":null},{"value":"5,17E-05","module":"C3","scenario":null},{"value":"5,19E-05","module":"C4","scenario":null},{"value":"-2,00E-03","module":"D","scenario":null}]}],"end_of_life_waste":[{"parameter":"HWD","unit":"kg","values":[{"value":"5,17E-03","module":"A1-A3","scenario":null},{"value":"9,27E-05","module":"A4","scenario":null},{"value":"0,00E+00","module":"A5","scenario":null},{"value":"2,32E-05","module":"C1","scenario":null},{"value":"2,32E-05","module":"C2","scenario":null},{"value":"1,21E-05","module":"C3","scenario":null},{"value":"1,50E-06","module":"C4","scenario":null},{"value":"-1,55E-05","module":"D","scenario":null}]},{"parameter":"NHWD","unit":"kg","values":[{"value":"2,96E-01","module":"A1-A3","scenario":null},{"value":"1,28E-02","module":"A4","scenario":null},{"value":"0,00E+00","module":"A5","scenario":null},{"value":"9,34E-04","module":"C1","scenario":null},{"value":"3,69E-02","module":"C2","scenario":null},{"value":"1,48E-03","module":"C3","scenario":null},{"value":"2,91E-01","module":"C4","scenario":null},{"value":"7,06E-02","module":"D","scenario":null}]},{"parameter":"RWD","unit":"kg","values":[{"value":"5,29E-05","module":"A1-A3","scenario":null},{"value":"1,16E-05","module":"A4","scenario":null},{"value":"0,00E+00","module":"A5","scenario":null},{"value":"5,48E-06","module":"C1","scenario":null},{"value":"2,90E-06","module":"C2","scenario":null},{"value":"3,17E-07","module":"C3","scenario":null},{"value":"2,87E-07","module":"C4","scenario":null},{"value":"-6,48E-06","module":"D","scenario":null}]}],"end_of_life_flow":[{"parameter":"CRU","unit":"kg","values":[{"value":"0,00E+00","module":"A1-A3","scenario":null},{"value":"0,00E+00","module":"A4","scenario":null},{"value":"0,00E+00","module":"A5","scenario":null},{"value":"0,00E+00","module":"C1","scenario":null},{"value":"0,00E+00","module":"C2","scenario":null},{"value":"0,00E+00","module":"C3","scenario":null},{"value":"0,00E+00","module":"C4","scenario":null},{"value":"0,00E+00","module":"D","scenario":null}]},{"parameter":"MFR","unit":"kg","values":[{"value":"9,58E-01","module":"A1-A3","scenario":null},{"value":"0,00E+00","module":"A4","scenario":null},{"value":"0,00E+00","module":"A5","scenario":null},{"value":"3,80E-04","module":"C1","scenario":null},{"value":"0,00E+00","module":"C2","scenario":null},{"value":"7,04E-01","module":"C3","scenario":null},{"value":"1,02E-05","module":"C4","scenario":null},{"value":"-9,57E-02","module":"D","scenario":null}]},{"parameter":"MER","unit":"kg","values":[{"value":"2,38E-04","module":"A1-A3","scenario":null},{"value":"0,00E+00","module":"A4","scenario":null},{"value":"0,00E+00","module":"A5","scenario":null},{"value":"1,18E-06","module":"C1","scenario":null},{"value":"0,00E+00","module":"C2","scenario":null},{"value":"1,93E-06","module":"C3","scenario":null},{"value":"1,81E-07","module":"C4","scenario":null},{"value":"-1,05E-04","module":"D","scenario":null}]},{"parameter":"EEE","unit":"MJ","values":[{"value":"3,22E-03","module":"A1-A3","scenario":null},{"value":"0,00E+00","module":"A4","scenario":null},{"value":"0,00E+00","module":"A5","scenario":null},{"value":"4,04E-06","module":"C1","scenario":null},{"value":"0,00E+00","module":"C2","scenario":null},{"value":"5,94E-06","module":"C3","scenario":null},{"value":"2,33E-06","module":"C4","scenario":null},{"value":"-1,83E-03","module":"D","scenario":null}]},{"parameter":"EET","unit":"MJ","values":[{"value":"4,87E-02","module":"A1-A3","scenario":null},{"value":"0,00E+00","module":"A4","scenario":null},{"value":"0,00E+00","module":"A5","scenario":null},{"value":"6,12E-05","module":"C1","scenario":null},{"value":"0,00E+00","module":"C2","scenario":null},{"value":"8,99E-05","module":"C3","scenario":null},{"value":"3,53E-05","module":"C4","scenario":null},{"value":"-2,78E-02","module":"D","scenario":null}]}]}