{
    "product_name": "Asfalt S\u00f8r Ag11/16 10% gja Standard",
    "epd_id": "NEPD-5701-4999-NO",
    "declared_unit": {
        "unit": "ton",
        "amount": 1.0
    },
    "compliance": [
        "EN 15804+A2",
        "ISO 14025",
        "ISO 21930"
    ],
    "producer_name": "Asfalt S\u00f8r AS",
    "environmental_impact": [
        {
            "parameter": "GWP-total",
            "values": [
                {
                    "value": "1,08E+01",
                    "module": "A1",
                    "scenario": null
                },
                {
                    "value": "6,07E+00",
                    "module": "A2",
                    "scenario": null
                },
                {
                    "value": "2,71E+01",
                    "module": "A3",
                    "scenario": null
                },
                {
                    "value": "9,09E-02",
                    "module": "A4",
                    "scenario": null
                },
                {
                    "value": "1,54E+00",
                    "module": "A5",
                    "scenario": null
                },
                {
                    "value": "1,43E+00",
                    "module": "C1",
                    "scenario": null
                },
                {
                    "value": "5,00E+00",
                    "module": "C2",
                    "scenario": null
                },
                {
                    "value": "8,46E-01",
                    "module": "C3",
                    "scenario": null
                },
                {
                    "value": "0,00E+00",
                    "module": "C4",
                    "scenario": null
                },
                {
                    "value": "-3,46E+01",
                    "module": "D",
                    "scenario": null
                }
            ]
        },
        {
            "parameter": "GWP-fossil",
            "values": [
                {
                    "value": "1,08E+01",
                    "module": "A1",
                    "scenario": null
                },
                {
                    "value": "6,07E+00",
                    "module": "A2",
                    "scenario": null
                },
                {
                    "value": "2,71E+01",
                    "module": "A3",
                    "scenario": null
                },
                {
                    "value": "9,09E-02",
                    "module": "A4",
                    "scenario": null
                },
                {
                    "value": "1,54E+00",
                    "module": "A5",
                    "scenario": null
                },
                {
                    "value": "1,43E+00",
                    "module": "C1",
                    "scenario": null
                },
                {
                    "value": "5,00E+00",
                    "module": "C2",
                    "scenario": null
                },
                {
                    "value": "8,46E-01",
                    "module": "C3",
                    "scenario": null
                },
                {
                    "value": "0,00E+00",
                    "module": "C4",
                    "scenario": null
                },
                {
                    "value": "-3,46E+01",
                    "module": "D",
                    "scenario": null
                }
            ]
        },
        {
            "parameter": "GWP-biogenic",
            "values": [
                {
                    "value": "4,60E-02",
                    "module": "A1",
                    "scenario": null
                },
                {
                    "value": "1,45E-03",
                    "module": "A2",
                    "scenario": null
                },
                {
                    "value": "5,84E-03",
                    "module": "A3",
                    "scenario": null
                },
                {
                    "value": "0,00E+00",
                    "module": "A4",
                    "scenario": null
                },
                {
                    "value": "1,16E-03",
                    "module": "A5",
                    "scenario": null
                },
                {
                    "value": "4,81E-04",
                    "module": "C1",
                    "scenario": null
                },
                {
                    "value": "0,00E+00",
                    "module": "C2",
                    "scenario": null
                },
                {
                    "value": "1,59E-04",
                    "module": "C3",
                    "scenario": null
                },
                {
                    "value": "0,00E+00",
                    "module": "C4",
                    "scenario": null
                },
                {
                    "value": "0,00E+00",
                    "module": "D",
                    "scenario": null
                }
            ]
        },
        {
            "parameter": "GWP-luluc",
            "values": [
                {
                    "value": "5,09E-03",
                    "module": "A1",
                    "scenario": null
                },
                {
                    "value": "1,05E-03",
                    "module": "A2",
                    "scenario": null
                },
                {
                    "value": "2,86E-03",
                    "module": "A3",
                    "scenario": null
                },
                {
                    "value": "2,65E-05",
                    "module": "A4",
                    "scenario": null
                },
                {
                    "value": "3,94E-04",
                    "module": "A5",
                    "scenario": null
                },
                {
                    "value": "1,19E-04",
                    "module": "C1",
                    "scenario": null
                },
                {
                    "value": "1,75E-03",
                    "module": "C2",
                    "scenario": null
                },
                {
                    "value": "6,69E-05",
                    "module": "C3",
                    "scenario": null
                },
                {
                    "value": "0,00E+00",
                    "module": "C4",
                    "scenario": null
                },
                {
                    "value": "-2,76E-02",
                    "module": "D",
                    "scenario": null
                }
            ]
        },
        {
            "parameter": "ODP",
            "values": [
                {
                    "value": "1,19E-06",
                    "module": "A1",
                    "scenario": null
                },
                {
                    "value": "1,32E-06",
                    "module": "A2",
                    "scenario": null
                },
                {
                    "value": "5,40E-06",
                    "module": "A3",
                    "scenario": null
                },
                {
                    "value": "2,10E-08",
                    "module": "A4",
                    "scenario": null
                },
                {
                    "value": "2,65E-07",
                    "module": "A5",
                    "scenario": null
                },
                {
                    "value": "3,09E-07",
                    "module": "C1",
                    "scenario": null
                },
                {
                    "value": "1,11E-06",
                    "module": "C2",
                    "scenario": null
                },
                {
                    "value": "1,84E-07",
                    "module": "C3",
                    "scenario": null
                },
                {
                    "value": "0,00E+00",
                    "module": "C4",
                    "scenario": null
                },
                {
                    "value": "-5,10E-05",
                    "module": "D",
                    "scenario": null
                }
            ]
        },
        {
            "parameter": "AP",
            "values": [
                {
                    "value": "9,23E-02",
                    "module": "A1",
                    "scenario": null
                },
                {
                    "value": "1,50E-01",
                    "module": "A2",
                    "scenario": null
                },
                {
                    "value": "8,93E-02",
                    "module": "A3",
                    "scenario": null
                },
                {
                    "value": "3,82E-04",
                    "module": "A4",
                    "scenario": null
                },
                {
                    "value": "1,46E-02",
                    "module": "A5",
                    "scenario": null
                },
                {
                    "value": "1,50E-02",
                    "module": "C1",
                    "scenario": null
                },
                {
                    "value": "2,04E-02",
                    "module": "C2",
                    "scenario": null
                },
                {
                    "value": "8,88E-03",
                    "module": "C3",
                    "scenario": null
                },
                {
                    "value": "0,00E+00",
                    "module": "C4",
                    "scenario": null
                },
                {
                    "value": "-3,48E-01",
                    "module": "D",
                    "scenario": null
                }
            ]
        },
        {
            "parameter": "POCP",
            "values": [
                {
                    "value": "8,97E-02",
                    "module": "A1",
                    "scenario": null
                },
                {
                    "value": "9,91E-02",
                    "module": "A2",
                    "scenario": null
                },
                {
                    "value": "8,87E-02",
                    "module": "A3",
                    "scenario": null
                },
                {
                    "value": "4,08E-04",
                    "module": "A4",
                    "scenario": null
                },
                {
                    "value": "1,74E-02",
                    "module": "A5",
                    "scenario": null
                },
                {
                    "value": "1,99E-02",
                    "module": "C1",
                    "scenario": null
                },
                {
                    "value": "2,05E-02",
                    "module": "C2",
                    "scenario": null
                },
                {
                    "value": "1,18E-02",
                    "module": "C3",
                    "scenario": null
                },
                {
                    "value": "0,00E+00",
                    "module": "C4",
                    "scenario": null
                },
                {
                    "value": "-4,13E-01",
                    "module": "D",
                    "scenario": null
                }
            ]
        },
        {
            "parameter": "ADPE",
            "values": [
                {
                    "value": "2,60E-04",
                    "module": "A1",
                    "scenario": null
                },
                {
                    "value": "3,71E-05",
                    "module": "A2",
                    "scenario": null
                },
                {
                    "value": "5,55E-05",
                    "module": "A3",
                    "scenario": null
                },
                {
                    "value": "1,55E-06",
                    "module": "A4",
                    "scenario": null
                },
                {
                    "value": "4,86E-06",
                    "module": "A5",
                    "scenario": null
                },
                {
                    "value": "2,31E-06",
                    "module": "C1",
                    "scenario": null
                },
                {
                    "value": "1,35E-04",
                    "module": "C2",
                    "scenario": null
                },
                {
                    "value": "1,30E-06",
                    "module": "C3",
                    "scenario": null
                },
                {
                    "value": "0,00E+00",
                    "module": "C4",
                    "scenario": null
                },
                {
                    "value": "-3,06E-04",
                    "module": "D",
                    "scenario": null
                }
            ]
        },
        {
            "parameter": "ADPF",
            "values": [
                {
                    "value": "1,82E+03",
                    "module": "A1",
                    "scenario": null
                },
                {
                    "value": "8,22E+01",
                    "module": "A2",
                    "scenario": null
                },
                {
                    "value": "3,55E+02",
                    "module": "A3",
                    "scenario": null
                },
                {
                    "value": "1,41E+00",
                    "module": "A4",
                    "scenario": null
                },
                {
                    "value": "1,25E+02",
                    "module": "A5",
                    "scenario": null
                },
                {
                    "value": "1,97E+01",
                    "module": "C1",
                    "scenario": null
                },
                {
                    "value": "7,54E+01",
                    "module": "C2",
                    "scenario": null
                },
                {
                    "value": "1,17E+01",
                    "module": "C3",
                    "scenario": null
                },
                {
                    "value": "0,00E+00",
                    "module": "C4",
                    "scenario": null
                },
                {
                    "value": "-3,25E+03",
                    "module": "D",
                    "scenario": null
                }
            ]
        },
        {
            "parameter": "WDP",
            "values": [
                {
                    "value": "1,62E+03",
                    "module": "A1",
                    "scenario": null
                },
                {
                    "value": "3,08E+01",
                    "module": "A2",
                    "scenario": null
                },
                {
                    "value": "3,60E+02",
                    "module": "A3",
                    "scenario": null
                },
                {
                    "value": "1,08E+00",
                    "module": "A4",
                    "scenario": null
                },
                {
                    "value": "1,43E+01",
                    "module": "A5",
                    "scenario": null
                },
                {
                    "value": "5,42E+00",
                    "module": "C1",
                    "scenario": null
                },
                {
                    "value": "7,19E+01",
                    "module": "C2",
                    "scenario": null
                },
                {
                    "value": "2,48E+00",
                    "module": "C3",
                    "scenario": null
                },
                {
                    "value": "0,00E+00",
                    "module": "C4",
                    "scenario": null
                },
                {
                    "value": "-2,63E+04",
                    "module": "D",
                    "scenario": null
                }
            ]
        },
        {
            "parameter": "EP-freshwater",
            "values": [
                {
                    "value": "1,79E-04",
                    "module": "A1",
                    "scenario": null
                },
                {
                    "value": "1,92E-05",
                    "module": "A2",
                    "scenario": null
                },
                {
                    "value": "1,26E-04",
                    "module": "A3",
                    "scenario": null
                },
                {
                    "value": "6,93E-07",
                    "module": "A4",
                    "scenario": null
                },
                {
                    "value": "1,55E-05",
                    "module": "A5",
                    "scenario": null
                },
                {
                    "value": "5,53E-06",
                    "module": "C1",
                    "scenario": null
                },
                {
                    "value": "3,93E-05",
                    "module": "C2",
                    "scenario": null
                },
                {
                    "value": "3,09E-06",
                    "module": "C3",
                    "scenario": null
                },
                {
                    "value": "0,00E+00",
                    "module": "C4",
                    "scenario": null
                },
                {
                    "value": "-7,23E-04",
                    "module": "D",
                    "scenario": null
                }
            ]
        },
        {
            "parameter": "EP-marine",
            "values": [
                {
                    "value": "2,56E-02",
                    "module": "A1",
                    "scenario": null
                },
                {
                    "value": "3,41E-02",
                    "module": "A2",
                    "scenario": null
                },
                {
                    "value": "2,43E-02",
                    "module": "A3",
                    "scenario": null
                },
                {
                    "value": "1,15E-04",
                    "module": "A4",
                    "scenario": null
                },
                {
                    "value": "5,50E-03",
                    "module": "A5",
                    "scenario": null
                },
                {
                    "value": "6,60E-03",
                    "module": "C1",
                    "scenario": null
                },
                {
                    "value": "6,06E-03",
                    "module": "C2",
                    "scenario": null
                },
                {
                    "value": "3,92E-03",
                    "module": "C3",
                    "scenario": null
                },
                {
                    "value": "0,00E+00",
                    "module": "C4",
                    "scenario": null
                },
                {
                    "value": "-6,65E-02",
                    "module": "D",
                    "scenario": null
                }
            ]
        },
        {
            "parameter": "EP-terrestrial",
            "values": [
                {
                    "value": "2,88E-01",
                    "module": "A1",
                    "scenario": null
                },
                {
                    "value": "3,81E-01",
                    "module": "A2",
                    "scenario": null
                },
                {
                    "value": "2,67E-01",
                    "module": "A3",
                    "scenario": null
                },
                {
                    "value": "1,27E-03",
                    "module": "A4",
                    "scenario": null
                },
                {
                    "value": "6,06E-02",
                    "module": "A5",
                    "scenario": null
                },
                {
                    "value": "7,24E-02",
                    "module": "C1",
                    "scenario": null
                },
                {
                    "value": "6,69E-02",
                    "module": "C2",
                    "scenario": null
                },
                {
                    "value": "4,30E-02",
                    "module": "C3",
                    "scenario": null
                },
                {
                    "value": "0,00E+00",
                    "module": "C4",
                    "scenario": null
                },
                {
                    "value": "-7,53E-01",
                    "module": "D",
                    "scenario": null
                }
            ]
        }
    ],
    "additional_environmental_impact": [
        {
            "parameter": "PM",
            "values": [
                {
                    "value": "6,70E-07",
                    "module": "A1",
                    "scenario": null
                },
                {
                    "value": "2,46E-07",
                    "module": "A2",
                    "scenario": null
                },
                {
                    "value": "1,17E-06",
                    "module": "A3",
                    "scenario": null
                },
                {
                    "value": "8,00E-09",
                    "module": "A4",
                    "scenario": null
                },
                {
                    "value": "2,76E-07",
                    "module": "A5",
                    "scenario": null
                },
                {
                    "value": "3,95E-07",
                    "module": "C1",
                    "scenario": null
                },
                {
                    "value": "3,30E-07",
                    "module": "C2",
                    "scenario": null
                },
                {
                    "value": "2,35E-07",
                    "module": "C3",
                    "scenario": null
                },
                {
                    "value": "0,00E+00",
                    "module": "C4",
                    "scenario": null
                },
                {
                    "value": "-2,21E-06",
                    "module": "D",
                    "scenario": null
                }
            ]
        },
        {
            "parameter": "ETP-fw",
            "values": [
                {
                    "value": "4,69E+02",
                    "module": "A1",
                    "scenario": null
                },
                {
                    "value": "4,46E+01",
                    "module": "A2",
                    "scenario": null
                },
                {
                    "value": "2,13E+02",
                    "module": "A3",
                    "scenario": null
                },
                {
                    "value": "1,03E+00",
                    "module": "A4",
                    "scenario": null
                },
                {
                    "value": "3,47E+01",
                    "module": "A5",
                    "scenario": null
                },
                {
                    "value": "1,08E+01",
                    "module": "C1",
                    "scenario": null
                },
                {
                    "value": "5,55E+01",
                    "module": "C2",
                    "scenario": null
                },
                {
                    "value": "6,39E+00",
                    "module": "C3",
                    "scenario": null
                },
                {
                    "value": "0,00E+00",
                    "module": "C4",
                    "scenario": null
                },
                {
                    "value": "-2,06E+03",
                    "module": "D",
                    "scenario": null
                }
            ]
        },
        {
            "parameter": "HTP-c",
            "values": [
                {
                    "value": "7,69E-09",
                    "module": "A1",
                    "scenario": null
                },
                {
                    "value": "8,69E-10",
                    "module": "A2",
                    "scenario": null
                },
                {
                    "value": "8,88E-09",
                    "module": "A3",
                    "scenario": null
                },
                {
                    "value": "0,00E+00",
                    "module": "A4",
                    "scenario": null
                },
                {
                    "value": "6,83E-10",
                    "module": "A5",
                    "scenario": null
                },
                {
                    "value": "4,17E-10",
                    "module": "C1",
                    "scenario": null
                },
                {
                    "value": "0,00E+00",
                    "module": "C2",
                    "scenario": null
                },
                {
                    "value": "0,00E+00",
                    "module": "C3",
                    "scenario": null
                },
                {
                    "value": "0,00E+00",
                    "module": "C4",
                    "scenario": null
                },
                {
                    "value": "-2,02E-08",
                    "module": "D",
                    "scenario": null
                }
            ]
        },
        {
            "parameter": "HTP-nc",
            "values": [
                {
                    "value": "1,31E-07",
                    "module": "A1",
                    "scenario": null
                },
                {
                    "value": "2,75E-08",
                    "module": "A2",
                    "scenario": null
                },
                {
                    "value": "2,70E-07",
                    "module": "A3",
                    "scenario": null
                },
                {
                    "value": "1,00E-09",
                    "module": "A4",
                    "scenario": null
                },
                {
                    "value": "1,26E-08",
                    "module": "A5",
                    "scenario": null
                },
                {
                    "value": "1,01E-08",
                    "module": "C1",
                    "scenario": null
                },
                {
                    "value": "6,00E-08",
                    "module": "C2",
                    "scenario": null
                },
                {
                    "value": "6,30E-09",
                    "module": "C3",
                    "scenario": null
                },
                {
                    "value": "0,00E+00",
                    "module": "C4",
                    "scenario": null
                },
                {
                    "value": "-5,07E-07",
                    "module": "D",
                    "scenario": null
                }
            ]
        },
        {
            "parameter": "SQP",
            "values": [
                {
                    "value": "2,25E+02",
                    "module": "A1",
                    "scenario": null
                },
                {
                    "value": "2,88E+01",
                    "module": "A2",
                    "scenario": null
                },
                {
                    "value": "4,79E+01",
                    "module": "A3",
                    "scenario": null
                },
                {
                    "value": "1,62E+00",
                    "module": "A4",
                    "scenario": null
                },
                {
                    "value": "2,03E+01",
                    "module": "A5",
                    "scenario": null
                },
                {
                    "value": "2,51E+00",
                    "module": "C1",
                    "scenario": null
                },
                {
                    "value": "5,20E+01",
                    "module": "C2",
                    "scenario": null
                },
                {
                    "value": "1,49E+00",
                    "module": "C3",
                    "scenario": null
                },
                {
                    "value": "0,00E+00",
                    "module": "C4",
                    "scenario": null
                },
                {
                    "value": "-7,32E+02",
                    "module": "D",
                    "scenario": null
                }
            ]
        },
        {
            "parameter": "IRP",
            "values": [
                {
                    "value": "3,16E-01",
                    "module": "A1",
                    "scenario": null
                },
                {
                    "value": "3,60E-01",
                    "module": "A2",
                    "scenario": null
                },
                {
                    "value": "1,49E+00",
                    "module": "A3",
                    "scenario": null
                },
                {
                    "value": "6,18E-03",
                    "module": "A4",
                    "scenario": null
                },
                {
                    "value": "6,28E-02",
                    "module": "A5",
                    "scenario": null
                },
                {
                    "value": "8,47E-02",
                    "module": "C1",
                    "scenario": null
                },
                {
                    "value": "3,30E-01",
                    "module": "C2",
                    "scenario": null
                },
                {
                    "value": "5,01E-02",
                    "module": "C3",
                    "scenario": null
                },
                {
                    "value": "0,00E+00",
                    "module": "C4",
                    "scenario": null
                },
                {
                    "value": "-1,63E+01",
                    "module": "D",
                    "scenario": null
                }
            ]
        }
    ],
    "resource_use": [
        {
            "parameter": "PERE",
            "values": [
                {
                    "value": "1,16E+01",
                    "module": "A1",
                    "scenario": null
                },
                {
                    "value": "4,91E-01",
                    "module": "A2",
                    "scenario": null
                },
                {
                    "value": "2,30E+01",
                    "module": "A3",
                    "scenario": null
                },
                {
                    "value": "1,78E-02",
                    "module": "A4",
                    "scenario": null
                },
                {
                    "value": "4,23E-01",
                    "module": "A5",
                    "scenario": null
                },
                {
                    "value": "1,16E-01",
                    "module": "C1",
                    "scenario": null
                },
                {
                    "value": "1,06E+00",
                    "module": "C2",
                    "scenario": null
                },
                {
                    "value": "6,32E-02",
                    "module": "C3",
                    "scenario": null
                },
                {
                    "value": "0,00E+00",
                    "module": "C4",
                    "scenario": null
                },
                {
                    "value": "-1,80E+02",
                    "module": "D",
                    "scenario": null
                }
            ]
        },
        {
            "parameter": "PERM",
            "values": [
                {
                    "value": "0,00E+00",
                    "module": "A1",
                    "scenario": null
                },
                {
                    "value": "0,00E+00",
                    "module": "A2",
                    "scenario": null
                },
                {
                    "value": "0,00E+00",
                    "module": "A3",
                    "scenario": null
                },
                {
                    "value": "0,00E+00",
                    "module": "A4",
                    "scenario": null
                },
                {
                    "value": "0,00E+00",
                    "module": "A5",
                    "scenario": null
                },
                {
                    "value": "0,00E+00",
                    "module": "C1",
                    "scenario": null
                },
                {
                    "value": "0,00E+00",
                    "module": "C2",
                    "scenario": null
                },
                {
                    "value": "0,00E+00",
                    "module": "C3",
                    "scenario": null
                },
                {
                    "value": "0,00E+00",
                    "module": "C4",
                    "scenario": null
                },
                {
                    "value": "0,00E+00",
                    "module": "D",
                    "scenario": null
                }
            ]
        },
        {
            "parameter": "PERT",
            "values": [
                {
                    "value": "1,16E+01",
                    "module": "A1",
                    "scenario": null
                },
                {
                    "value": "4,91E-01",
                    "module": "A2",
                    "scenario": null
                },
                {
                    "value": "2,30E+01",
                    "module": "A3",
                    "scenario": null
                },
                {
                    "value": "1,78E-02",
                    "module": "A4",
                    "scenario": null
                },
                {
                    "value": "4,23E-01",
                    "module": "A5",
                    "scenario": null
                },
                {
                    "value": "1,16E-01",
                    "module": "C1",
                    "scenario": null
                },
                {
                    "value": "1,06E+00",
                    "module": "C2",
                    "scenario": null
                },
                {
                    "value": "6,32E-02",
                    "module": "C3",
                    "scenario": null
                },
                {
                    "value": "0,00E+00",
                    "module": "C4",
                    "scenario": null
                },
                {
                    "value": "-1,80E+02",
                    "module": "D",
                    "scenario": null
                }
            ]
        },
        {
            "parameter": "PENRE",
            "values": [
                {
                    "value": "2,70E+02",
                    "module": "A1",
                    "scenario": null
                },
                {
                    "value": "8,23E+01",
                    "module": "A2",
                    "scenario": null
                },
                {
                    "value": "3,58E+02",
                    "module": "A3",
                    "scenario": null
                },
                {
                    "value": "1,42E+00",
                    "module": "A4",
                    "scenario": null
                },
                {
                    "value": "2,88E+01",
                    "module": "A5",
                    "scenario": null
                },
                {
                    "value": "1,96E+01",
                    "module": "C1",
                    "scenario": null
                },
                {
                    "value": "7,60E+01",
                    "module": "C2",
                    "scenario": null
                },
                {
                    "value": "1,17E+01",
                    "module": "C3",
                    "scenario": null
                },
                {
                    "value": "0,00E+00",
                    "module": "C4",
                    "scenario": null
                },
                {
                    "value": "-3,25E+03",
                    "module": "D",
                    "scenario": null
                }
            ]
        },
        {
            "parameter": "PENRM",
            "values": [
                {
                    "value": "1,69E+03",
                    "module": "A1",
                    "scenario": null
                },
                {
                    "value": "0,00E+00",
                    "module": "A2",
                    "scenario": null
                },
                {
                    "value": "0,00E+00",
                    "module": "A3",
                    "scenario": null
                },
                {
                    "value": "0,00E+00",
                    "module": "A4",
                    "scenario": null
                },
                {
                    "value": "9,60E+01",
                    "module": "A5",
                    "scenario": null
                },
                {
                    "value": "0,00E+00",
                    "module": "C1",
                    "scenario": null
                },
                {
                    "value": "0,00E+00",
                    "module": "C2",
                    "scenario": null
                },
                {
                    "value": "0,00E+00",
                    "module": "C3",
                    "scenario": null
                },
                {
                    "value": "0,00E+00",
                    "module": "C4",
                    "scenario": null
                },
                {
                    "value": "0,00E+00",
                    "module": "D",
                    "scenario": null
                }
            ]
        },
        {
            "parameter": "PENRT",
            "values": [
                {
                    "value": "1,83E+03",
                    "module": "A1",
                    "scenario": null
                },
                {
                    "value": "8,23E+01",
                    "module": "A2",
                    "scenario": null
                },
                {
                    "value": "3,58E+02",
                    "module": "A3",
                    "scenario": null
                },
                {
                    "value": "1,42E+00",
                    "module": "A4",
                    "scenario": null
                },
                {
                    "value": "1,25E+02",
                    "module": "A5",
                    "scenario": null
                },
                {
                    "value": "1,96E+01",
                    "module": "C1",
                    "scenario": null
                },
                {
                    "value": "7,60E+01",
                    "module": "C2",
                    "scenario": null
                },
                {
                    "value": "1,17E+01",
                    "module": "C3",
                    "scenario": null
                },
                {
                    "value": "0,00E+00",
                    "module": "C4",
                    "scenario": null
                },
                {
                    "value": "-3,25E+03",
                    "module": "D",
                    "scenario": null
                }
            ]
        },
        {
            "parameter": "SM",
            "values": [
                {
                    "value": "1,00E+02",
                    "module": "A1",
                    "scenario": null
                },
                {
                    "value": "1,48E-02",
                    "module": "A2",
                    "scenario": null
                },
                {
                    "value": "1,93E-01",
                    "module": "A3",
                    "scenario": null
                },
                {
                    "value": "4,88E-04",
                    "module": "A4",
                    "scenario": null
                },
                {
                    "value": "6,65E-03",
                    "module": "A5",
                    "scenario": null
                },
                {
                    "value": "9,91E-03",
                    "module": "C1",
                    "scenario": null
                },
                {
                    "value": "3,03E-02",
                    "module": "C2",
                    "scenario": null
                },
                {
                    "value": "5,74E-03",
                    "module": "C3",
                    "scenario": null
                },
                {
                    "value": "0,00E+00",
                    "module": "C4",
                    "scenario": null
                },
                {
                    "value": "-6,85E+01",
                    "module": "D",
                    "scenario": null
                }
            ]
        },
        {
            "parameter": "RSF",
            "values": [
                {
                    "value": "1,66E-01",
                    "module": "A1",
                    "scenario": null
                },
                {
                    "value": "2,06E-02",
                    "module": "A2",
                    "scenario": null
                },
                {
                    "value": "6,90E-02",
                    "module": "A3",
                    "scenario": null
                },
                {
                    "value": "6,22E-04",
                    "module": "A4",
                    "scenario": null
                },
                {
                    "value": "1,26E-02",
                    "module": "A5",
                    "scenario": null
                },
                {
                    "value": "3,38E-03",
                    "module": "C1",
                    "scenario": null
                },
                {
                    "value": "3,81E-02",
                    "module": "C2",
                    "scenario": null
                },
                {
                    "value": "1,56E-03",
                    "module": "C3",
                    "scenario": null
                },
                {
                    "value": "0,00E+00",
                    "module": "C4",
                    "scenario": null
                },
                {
                    "value": "-1,97E+00",
                    "module": "D",
                    "scenario": null
                }
            ]
        },
        {
            "parameter": "NRSF",
            "values": [
                {
                    "value": "1,83E-01",
                    "module": "A1",
                    "scenario": null
                },
                {
                    "value": "6,55E-02",
                    "module": "A2",
                    "scenario": null
                },
                {
                    "value": "7,97E-01",
                    "module": "A3",
                    "scenario": null
                },
                {
                    "value": "2,09E-03",
                    "module": "A4",
                    "scenario": null
                },
                {
                    "value": "2,49E-02",
                    "module": "A5",
                    "scenario": null
                },
                {
                    "value": "3,92E-02",
                    "module": "C1",
                    "scenario": null
                },
                {
                    "value": "1,36E-01",
                    "module": "C2",
                    "scenario": null
                },
                {
                    "value": "2,29E-02",
                    "module": "C3",
                    "scenario": null
                },
                {
                    "value": "0,00E+00",
                    "module": "C4",
                    "scenario": null
                },
                {
                    "value": "-8,18E-01",
                    "module": "D",
                    "scenario": null
                }
            ]
        },
        {
            "parameter": "FW",
            "values": [
                {
                    "value": "1,21E+00",
                    "module": "A1",
                    "scenario": null
                },
                {
                    "value": "3,25E-03",
                    "module": "A2",
                    "scenario": null
                },
                {
                    "value": "1,79E-01",
                    "module": "A3",
                    "scenario": null
                },
                {
                    "value": "1,61E-04",
                    "module": "A4",
                    "scenario": null
                },
                {
                    "value": "8,83E-03",
                    "module": "A5",
                    "scenario": null
                },
                {
                    "value": "1,31E-02",
                    "module": "C1",
                    "scenario": null
                },
                {
                    "value": "7,95E-03",
                    "module": "C2",
                    "scenario": null
                },
                {
                    "value": "6,02E-04",
                    "module": "C3",
                    "scenario": null
                },
                {
                    "value": "0,00E+00",
                    "module": "C4",
                    "scenario": null
                },
                {
                    "value": "-1,60E+00",
                    "module": "D",
                    "scenario": null
                }
            ]
        }
    ],
    "end_of_life_waste": [
        {
            "parameter": "HWD",
            "values": [
                {
                    "value": "1,61E-02",
                    "module": "A1",
                    "scenario": null
                },
                {
                    "value": "2,64E-03",
                    "module": "A2",
                    "scenario": null
                },
                {
                    "value": "2,57E-02",
                    "module": "A3",
                    "scenario": null
                },
                {
                    "value": "7,74E-05",
                    "module": "A4",
                    "scenario": null
                },
                {
                    "value": "9,36E-04",
                    "module": "A5",
                    "scenario": null
                },
                {
                    "value": "5,92E-04",
                    "module": "C1",
                    "scenario": null
                },
                {
                    "value": "3,84E-03",
                    "module": "C2",
                    "scenario": null
                },
                {
                    "value": "3,44E-04",
                    "module": "C3",
                    "scenario": null
                },
                {
                    "value": "0,00E+00",
                    "module": "C4",
                    "scenario": null
                },
                {
                    "value": "-1,30E+00",
                    "module": "D",
                    "scenario": null
                }
            ]
        },
        {
            "parameter": "NHWD",
            "values": [
                {
                    "value": "6,92E-01",
                    "module": "A1",
                    "scenario": null
                },
                {
                    "value": "1,63E+00",
                    "module": "A2",
                    "scenario": null
                },
                {
                    "value": "7,63E-01",
                    "module": "A3",
                    "scenario": null
                },
                {
                    "value": "1,23E-01",
                    "module": "A4",
                    "scenario": null
                },
                {
                    "value": "4,70E-02",
                    "module": "A5",
                    "scenario": null
                },
                {
                    "value": "2,41E-02",
                    "module": "C1",
                    "scenario": null
                },
                {
                    "value": "3,60E+00",
                    "module": "C2",
                    "scenario": null
                },
                {
                    "value": "1,38E-02",
                    "module": "C3",
                    "scenario": null
                },
                {
                    "value": "0,00E+00",
                    "module": "C4",
                    "scenario": null
                },
                {
                    "value": "-4,21E+00",
                    "module": "D",
                    "scenario": null
                }
            ]
        },
        {
            "parameter": "RWD",
            "values": [
                {
                    "value": "2,00E-02",
                    "module": "A1",
                    "scenario": null
                },
                {
                    "value": "5,81E-04",
                    "module": "A2",
                    "scenario": null
                },
                {
                    "value": "2,37E-03",
                    "module": "A3",
                    "scenario": null
                },
                {
                    "value": "9,65E-06",
                    "module": "A4",
                    "scenario": null
                },
                {
                    "value": "1,33E-03",
                    "module": "A5",
                    "scenario": null
                },
                {
                    "value": "1,37E-04",
                    "module": "C1",
                    "scenario": null
                },
                {
                    "value": "5,13E-04",
                    "module": "C2",
                    "scenario": null
                },
                {
                    "value": "8,12E-05",
                    "module": "C3",
                    "scenario": null
                },
                {
                    "value": "0,00E+00",
                    "module": "C4",
                    "scenario": null
                },
                {
                    "value": "-2,39E-02",
                    "module": "D",
                    "scenario": null
                }
            ]
        }
    ],
    "end_of_life_flow": [
        {
            "parameter": "CRU",
            "values": [
                {
                    "value": "0,00E+00",
                    "module": "A1",
                    "scenario": null
                },
                {
                    "value": "0,00E+00",
                    "module": "A2",
                    "scenario": null
                },
                {
                    "value": "0,00E+00",
                    "module": "A3",
                    "scenario": null
                },
                {
                    "value": "0,00E+00",
                    "module": "A4",
                    "scenario": null
                },
                {
                    "value": "0,00E+00",
                    "module": "A5",
                    "scenario": null
                },
                {
                    "value": "0,00E+00",
                    "module": "C1",
                    "scenario": null
                },
                {
                    "value": "0,00E+00",
                    "module": "C2",
                    "scenario": null
                },
                {
                    "value": "0,00E+00",
                    "module": "C3",
                    "scenario": null
                },
                {
                    "value": "0,00E+00",
                    "module": "C4",
                    "scenario": null
                },
                {
                    "value": "0,00E+00",
                    "module": "D",
                    "scenario": null
                }
            ]
        },
        {
            "parameter": "MFR",
            "values": [
                {
                    "value": "1,11E-02",
                    "module": "A1",
                    "scenario": null
                },
                {
                    "value": "1,14E-02",
                    "module": "A2",
                    "scenario": null
                },
                {
                    "value": "7,63E-04",
                    "module": "A3",
                    "scenario": null
                },
                {
                    "value": "6,84E-06",
                    "module": "A4",
                    "scenario": null
                },
                {
                    "value": "1,99E-04",
                    "module": "A5",
                    "scenario": null
                },
                {
                    "value": "3,70E-05",
                    "module": "C1",
                    "scenario": null
                },
                {
                    "value": "4,23E-04",
                    "module": "C2",
                    "scenario": null
                },
                {
                    "value": "9,00E+02",
                    "module": "C3",
                    "scenario": null
                },
                {
                    "value": "0,00E+00",
                    "module": "C4",
                    "scenario": null
                },
                {
                    "value": "-2,92E-01",
                    "module": "D",
                    "scenario": null
                }
            ]
        },
        {
            "parameter": "MER",
            "values": [
                {
                    "value": "5,51E-02",
                    "module": "A1",
                    "scenario": null
                },
                {
                    "value": "3,05E-03",
                    "module": "A2",
                    "scenario": null
                },
                {
                    "value": "1,89E-01",
                    "module": "A3",
                    "scenario": null
                },
                {
                    "value": "4,23E-04",
                    "module": "A4",
                    "scenario": null
                },
                {
                    "value": "6,23E-03",
                    "module": "A5",
                    "scenario": null
                },
                {
                    "value": "9,72E-03",
                    "module": "C1",
                    "scenario": null
                },
                {
                    "value": "2,52E-02",
                    "module": "C2",
                    "scenario": null
                },
                {
                    "value": "1,75E-05",
                    "module": "C3",
                    "scenario": null
                },
                {
                    "value": "0,00E+00",
                    "module": "C4",
                    "scenario": null
                },
                {
                    "value": "-2,05E-02",
                    "module": "D",
                    "scenario": null
                }
            ]
        },
        {
            "parameter": "EEE",
            "values": [
                {
                    "value": "1,79E-02",
                    "module": "A1",
                    "scenario": null
                },
                {
                    "value": "1,29E-03",
                    "module": "A2",
                    "scenario": null
                },
                {
                    "value": "3,11E-03",
                    "module": "A3",
                    "scenario": null
                },
                {
                    "value": "7,37E-05",
                    "module": "A4",
                    "scenario": null
                },
                {
                    "value": "2,26E-04",
                    "module": "A5",
                    "scenario": null
                },
                {
                    "value": "1,16E-04",
                    "module": "C1",
                    "scenario": null
                },
                {
                    "value": "2,92E-03",
                    "module": "C2",
                    "scenario": null
                },
                {
                    "value": "5,99E-05",
                    "module": "C3",
                    "scenario": null
                },
                {
                    "value": "0,00E+00",
                    "module": "C4",
                    "scenario": null
                },
                {
                    "value": "-6,56E+00",
                    "module": "D",
                    "scenario": null
                }
            ]
        },
        {
            "parameter": "EET",
            "values": [
                {
                    "value": "2,72E-01",
                    "module": "A1",
                    "scenario": null
                },
                {
                    "value": "1,93E-02",
                    "module": "A2",
                    "scenario": null
                },
                {
                    "value": "4,71E-02",
                    "module": "A3",
                    "scenario": null
                },
                {
                    "value": "1,12E-03",
                    "module": "A4",
                    "scenario": null
                },
                {
                    "value": "3,42E-03",
                    "module": "A5",
                    "scenario": null
                },
                {
                    "value": "1,75E-03",
                    "module": "C1",
                    "scenario": null
                },
                {
                    "value": "4,41E-02",
                    "module": "C2",
                    "scenario": null
                },
                {
                    "value": "9,07E-04",
                    "module": "C3",
                    "scenario": null
                },
                {
                    "value": "0,00E+00",
                    "module": "C4",
                    "scenario": null
                },
                {
                    "value": "-9,93E+01",
                    "module": "D",
                    "scenario": null
                }
            ]
        }
    ]
}