{
    "product_name": "weber stolpebeton",
    "epd_id": "NEPD-4022-3057-EN",
    "declared_unit": {
        "unit": "kg",
        "amount": 1.0
    },
    "compliance": [
        "EN 15804+A2",
        "ISO 14025",
        "ISO 21930"
    ],
    "producer_name": "Saint Gobain Denmark A/S -Weber",
    "environmental_impact": [
        {
            "parameter": "GWP-total",
            "values": [
                {
                    "value": "-1,48E-02",
                    "module": "A1-A3",
                    "scenario": null
                },
                {
                    "value": "8,34E-03",
                    "module": "A4",
                    "scenario": null
                },
                {
                    "value": "3,83E-02",
                    "module": "A5",
                    "scenario": null
                },
                {
                    "value": "4,00E-03",
                    "module": "C1",
                    "scenario": null
                },
                {
                    "value": "5,00E-03",
                    "module": "C2",
                    "scenario": null
                },
                {
                    "value": "6,48E-04",
                    "module": "C3",
                    "scenario": null
                },
                {
                    "value": "8,10E-04",
                    "module": "C4",
                    "scenario": null
                },
                {
                    "value": "-1,83E-03",
                    "module": "D",
                    "scenario": null
                }
            ]
        },
        {
            "parameter": "GWP-fossil",
            "values": [
                {
                    "value": "2,79E-01",
                    "module": "A1-A3",
                    "scenario": null
                },
                {
                    "value": "8,33E-03",
                    "module": "A4",
                    "scenario": null
                },
                {
                    "value": "3,16E-03",
                    "module": "A5",
                    "scenario": null
                },
                {
                    "value": "4,00E-03",
                    "module": "C1",
                    "scenario": null
                },
                {
                    "value": "5,00E-03",
                    "module": "C2",
                    "scenario": null
                },
                {
                    "value": "6,39E-04",
                    "module": "C3",
                    "scenario": null
                },
                {
                    "value": "8,08E-04",
                    "module": "C4",
                    "scenario": null
                },
                {
                    "value": "-1,79E-03",
                    "module": "D",
                    "scenario": null
                }
            ]
        },
        {
            "parameter": "GWP-biogenic",
            "values": [
                {
                    "value": "-2,95E-01",
                    "module": "A1-A3",
                    "scenario": null
                },
                {
                    "value": "0,00E+00",
                    "module": "A4",
                    "scenario": null
                },
                {
                    "value": "3,52E-02",
                    "module": "A5",
                    "scenario": null
                },
                {
                    "value": "7,50E-07",
                    "module": "C1",
                    "scenario": null
                },
                {
                    "value": "0,00E+00",
                    "module": "C2",
                    "scenario": null
                },
                {
                    "value": "5,52E-06",
                    "module": "C3",
                    "scenario": null
                },
                {
                    "value": "9,44E-07",
                    "module": "C4",
                    "scenario": null
                },
                {
                    "value": "-3,57E-05",
                    "module": "D",
                    "scenario": null
                }
            ]
        },
        {
            "parameter": "GWP-luluc",
            "values": [
                {
                    "value": "1,54E-03",
                    "module": "A1-A3",
                    "scenario": null
                },
                {
                    "value": "2,92E-06",
                    "module": "A4",
                    "scenario": null
                },
                {
                    "value": "1,16E-06",
                    "module": "A5",
                    "scenario": null
                },
                {
                    "value": "3,15E-07",
                    "module": "C1",
                    "scenario": null
                },
                {
                    "value": "1,75E-06",
                    "module": "C2",
                    "scenario": null
                },
                {
                    "value": "8,84E-07",
                    "module": "C3",
                    "scenario": null
                },
                {
                    "value": "1,99E-07",
                    "module": "C4",
                    "scenario": null
                },
                {
                    "value": "-1,21E-06",
                    "module": "D",
                    "scenario": null
                }
            ]
        },
        {
            "parameter": "ODP",
            "values": [
                {
                    "value": "2,46E-08",
                    "module": "A1-A3",
                    "scenario": null
                },
                {
                    "value": "1,85E-09",
                    "module": "A4",
                    "scenario": null
                },
                {
                    "value": "5,81E-10",
                    "module": "A5",
                    "scenario": null
                },
                {
                    "value": "8,64E-10",
                    "module": "C1",
                    "scenario": null
                },
                {
                    "value": "1,11E-09",
                    "module": "C2",
                    "scenario": null
                },
                {
                    "value": "1,26E-10",
                    "module": "C3",
                    "scenario": null
                },
                {
                    "value": "3,06E-10",
                    "module": "C4",
                    "scenario": null
                },
                {
                    "value": "-3,26E-10",
                    "module": "D",
                    "scenario": null
                }
            ]
        },
        {
            "parameter": "AP",
            "values": [
                {
                    "value": "1,40E-03",
                    "module": "A1-A3",
                    "scenario": null
                },
                {
                    "value": "3,41E-05",
                    "module": "A4",
                    "scenario": null
                },
                {
                    "value": "1,38E-05",
                    "module": "A5",
                    "scenario": null
                },
                {
                    "value": "4,19E-05",
                    "module": "C1",
                    "scenario": null
                },
                {
                    "value": "2,04E-05",
                    "module": "C2",
                    "scenario": null
                },
                {
                    "value": "5,17E-06",
                    "module": "C3",
                    "scenario": null
                },
                {
                    "value": "7,19E-06",
                    "module": "C4",
                    "scenario": null
                },
                {
                    "value": "-1,61E-05",
                    "module": "D",
                    "scenario": null
                }
            ]
        },
        {
            "parameter": "POCP",
            "values": [
                {
                    "value": "9,77E-04",
                    "module": "A1-A3",
                    "scenario": null
                },
                {
                    "value": "3,42E-05",
                    "module": "A4",
                    "scenario": null
                },
                {
                    "value": "1,39E-05",
                    "module": "A5",
                    "scenario": null
                },
                {
                    "value": "5,57E-05",
                    "module": "C1",
                    "scenario": null
                },
                {
                    "value": "2,05E-05",
                    "module": "C2",
                    "scenario": null
                },
                {
                    "value": "4,68E-06",
                    "module": "C3",
                    "scenario": null
                },
                {
                    "value": "8,44E-06",
                    "module": "C4",
                    "scenario": null
                },
                {
                    "value": "-1,73E-05",
                    "module": "D",
                    "scenario": null
                }
            ]
        },
        {
            "parameter": "ADPE",
            "values": [
                {
                    "value": "2,48E-06",
                    "module": "A1-A3",
                    "scenario": null
                },
                {
                    "value": "2,26E-07",
                    "module": "A4",
                    "scenario": null
                },
                {
                    "value": "6,79E-08",
                    "module": "A5",
                    "scenario": null
                },
                {
                    "value": "6,14E-09",
                    "module": "C1",
                    "scenario": null
                },
                {
                    "value": "1,35E-07",
                    "module": "C2",
                    "scenario": null
                },
                {
                    "value": "8,11E-09",
                    "module": "C3",
                    "scenario": null
                },
                {
                    "value": "7,28E-09",
                    "module": "C4",
                    "scenario": null
                },
                {
                    "value": "-1,59E-07",
                    "module": "D",
                    "scenario": null
                }
            ]
        },
        {
            "parameter": "ADPF",
            "values": [
                {
                    "value": "3,73E+00",
                    "module": "A1-A3",
                    "scenario": null
                },
                {
                    "value": "1,26E-01",
                    "module": "A4",
                    "scenario": null
                },
                {
                    "value": "4,07E-02",
                    "module": "A5",
                    "scenario": null
                },
                {
                    "value": "5,51E-02",
                    "module": "C1",
                    "scenario": null
                },
                {
                    "value": "7,54E-02",
                    "module": "C2",
                    "scenario": null
                },
                {
                    "value": "1,98E-02",
                    "module": "C3",
                    "scenario": null
                },
                {
                    "value": "2,22E-02",
                    "module": "C4",
                    "scenario": null
                },
                {
                    "value": "-3,03E-02",
                    "module": "D",
                    "scenario": null
                }
            ]
        },
        {
            "parameter": "WDP",
            "values": [
                {
                    "value": "2,19E+01",
                    "module": "A1-A3",
                    "scenario": null
                },
                {
                    "value": "1,20E-01",
                    "module": "A4",
                    "scenario": null
                },
                {
                    "value": "9,48E-02",
                    "module": "A5",
                    "scenario": null
                },
                {
                    "value": "1,17E-02",
                    "module": "C1",
                    "scenario": null
                },
                {
                    "value": "7,19E-02",
                    "module": "C2",
                    "scenario": null
                },
                {
                    "value": "2,19E+00",
                    "module": "C3",
                    "scenario": null
                },
                {
                    "value": "1,37E-01",
                    "module": "C4",
                    "scenario": null
                },
                {
                    "value": "-1,42E+00",
                    "module": "D",
                    "scenario": null
                }
            ]
        },
        {
            "parameter": "EP-freshwater",
            "values": [
                {
                    "value": "2,09E-05",
                    "module": "A1-A3",
                    "scenario": null
                },
                {
                    "value": "6,55E-08",
                    "module": "A4",
                    "scenario": null
                },
                {
                    "value": "3,81E-08",
                    "module": "A5",
                    "scenario": null
                },
                {
                    "value": "1,46E-08",
                    "module": "C1",
                    "scenario": null
                },
                {
                    "value": "3,93E-08",
                    "module": "C2",
                    "scenario": null
                },
                {
                    "value": "4,04E-08",
                    "module": "C3",
                    "scenario": null
                },
                {
                    "value": "9,16E-09",
                    "module": "C4",
                    "scenario": null
                },
                {
                    "value": "-4,75E-08",
                    "module": "D",
                    "scenario": null
                }
            ]
        },
        {
            "parameter": "EP-marine",
            "values": [
                {
                    "value": "3,22E-04",
                    "module": "A1-A3",
                    "scenario": null
                },
                {
                    "value": "1,01E-05",
                    "module": "A4",
                    "scenario": null
                },
                {
                    "value": "4,70E-06",
                    "module": "A5",
                    "scenario": null
                },
                {
                    "value": "1,85E-05",
                    "module": "C1",
                    "scenario": null
                },
                {
                    "value": "6,06E-06",
                    "module": "C2",
                    "scenario": null
                },
                {
                    "value": "1,52E-06",
                    "module": "C3",
                    "scenario": null
                },
                {
                    "value": "2,67E-06",
                    "module": "C4",
                    "scenario": null
                },
                {
                    "value": "-5,58E-06",
                    "module": "D",
                    "scenario": null
                }
            ]
        },
        {
            "parameter": "EP-terrestrial",
            "values": [
                {
                    "value": "3,57E-03",
                    "module": "A1-A3",
                    "scenario": null
                },
                {
                    "value": "1,11E-04",
                    "module": "A4",
                    "scenario": null
                },
                {
                    "value": "4,85E-05",
                    "module": "A5",
                    "scenario": null
                },
                {
                    "value": "2,00E-04",
                    "module": "C1",
                    "scenario": null
                },
                {
                    "value": "6,69E-05",
                    "module": "C2",
                    "scenario": null
                },
                {
                    "value": "1,75E-05",
                    "module": "C3",
                    "scenario": null
                },
                {
                    "value": "2,95E-05",
                    "module": "C4",
                    "scenario": null
                },
                {
                    "value": "-6,56E-05",
                    "module": "D",
                    "scenario": null
                }
            ]
        }
    ],
    "additional_environmental_impact": [
        {
            "parameter": "PM",
            "values": [
                {
                    "value": "2,29E-08",
                    "module": "A1-A3",
                    "scenario": null
                },
                {
                    "value": "5,50E-10",
                    "module": "A4",
                    "scenario": null
                },
                {
                    "value": "1,97E-10",
                    "module": "A5",
                    "scenario": null
                },
                {
                    "value": "5,07E-09",
                    "module": "C1",
                    "scenario": null
                },
                {
                    "value": "3,30E-10",
                    "module": "C2",
                    "scenario": null
                },
                {
                    "value": "8,30E-11",
                    "module": "C3",
                    "scenario": null
                },
                {
                    "value": "1,53E-10",
                    "module": "C4",
                    "scenario": null
                },
                {
                    "value": "-3,43E-10",
                    "module": "D",
                    "scenario": null
                }
            ]
        },
        {
            "parameter": "ETP-fw",
            "values": [
                {
                    "value": "1,63E+01",
                    "module": "A1-A3",
                    "scenario": null
                },
                {
                    "value": "9,26E-02",
                    "module": "A4",
                    "scenario": null
                },
                {
                    "value": "5,44E-02",
                    "module": "A5",
                    "scenario": null
                },
                {
                    "value": "3,01E-02",
                    "module": "C1",
                    "scenario": null
                },
                {
                    "value": "5,55E-02",
                    "module": "C2",
                    "scenario": null
                },
                {
                    "value": "1,41E-02",
                    "module": "C3",
                    "scenario": null
                },
                {
                    "value": "1,21E-02",
                    "module": "C4",
                    "scenario": null
                },
                {
                    "value": "-3,12E-02",
                    "module": "D",
                    "scenario": null
                }
            ]
        },
        {
            "parameter": "HTP-c",
            "values": [
                {
                    "value": "1,50E-10",
                    "module": "A1-A3",
                    "scenario": null
                },
                {
                    "value": "0,00E+00",
                    "module": "A4",
                    "scenario": null
                },
                {
                    "value": "1,00E-12",
                    "module": "A5",
                    "scenario": null
                },
                {
                    "value": "1,00E-12",
                    "module": "C1",
                    "scenario": null
                },
                {
                    "value": "0,00E+00",
                    "module": "C2",
                    "scenario": null
                },
                {
                    "value": "1,00E-12",
                    "module": "C3",
                    "scenario": null
                },
                {
                    "value": "0,00E+00",
                    "module": "C4",
                    "scenario": null
                },
                {
                    "value": "-2,00E-12",
                    "module": "D",
                    "scenario": null
                }
            ]
        },
        {
            "parameter": "HTP-nc",
            "values": [
                {
                    "value": "4,98E-09",
                    "module": "A1-A3",
                    "scenario": null
                },
                {
                    "value": "1,00E-10",
                    "module": "A4",
                    "scenario": null
                },
                {
                    "value": "6,90E-11",
                    "module": "A5",
                    "scenario": null
                },
                {
                    "value": "2,80E-11",
                    "module": "C1",
                    "scenario": null
                },
                {
                    "value": "6,00E-11",
                    "module": "C2",
                    "scenario": null
                },
                {
                    "value": "1,30E-11",
                    "module": "C3",
                    "scenario": null
                },
                {
                    "value": "9,00E-12",
                    "module": "C4",
                    "scenario": null
                },
                {
                    "value": "-3,90E-11",
                    "module": "D",
                    "scenario": null
                }
            ]
        },
        {
            "parameter": "SQP",
            "values": [
                {
                    "value": "3,62E+01",
                    "module": "A1-A3",
                    "scenario": null
                },
                {
                    "value": "8,66E-02",
                    "module": "A4",
                    "scenario": null
                },
                {
                    "value": "3,05E-02",
                    "module": "A5",
                    "scenario": null
                },
                {
                    "value": "6,69E-03",
                    "module": "C1",
                    "scenario": null
                },
                {
                    "value": "5,20E-02",
                    "module": "C2",
                    "scenario": null
                },
                {
                    "value": "1,12E-02",
                    "module": "C3",
                    "scenario": null
                },
                {
                    "value": "8,56E-02",
                    "module": "C4",
                    "scenario": null
                },
                {
                    "value": "6,87E-02",
                    "module": "D",
                    "scenario": null
                }
            ]
        },
        {
            "parameter": "IRP",
            "values": [
                {
                    "value": "1,72E-02",
                    "module": "A1-A3",
                    "scenario": null
                },
                {
                    "value": "5,50E-04",
                    "module": "A4",
                    "scenario": null
                },
                {
                    "value": "1,77E-04",
                    "module": "A5",
                    "scenario": null
                },
                {
                    "value": "2,40E-04",
                    "module": "C1",
                    "scenario": null
                },
                {
                    "value": "3,30E-04",
                    "module": "C2",
                    "scenario": null
                },
                {
                    "value": "3,33E-04",
                    "module": "C3",
                    "scenario": null
                },
                {
                    "value": "1,02E-04",
                    "module": "C4",
                    "scenario": null
                },
                {
                    "value": "-2,78E-04",
                    "module": "D",
                    "scenario": null
                }
            ]
        }
    ],
    "resource_use": [
        {
            "parameter": "PERE",
            "values": [
                {
                    "value": "4,14E-01",
                    "module": "A1-A3",
                    "scenario": null
                },
                {
                    "value": "1,78E-03",
                    "module": "A4",
                    "scenario": null
                },
                {
                    "value": "2,43E-03",
                    "module": "A5",
                    "scenario": null
                },
                {
                    "value": "3,00E-04",
                    "module": "C1",
                    "scenario": null
                },
                {
                    "value": "1,06E-03",
                    "module": "C2",
                    "scenario": null
                },
                {
                    "value": "1,02E-02",
                    "module": "C3",
                    "scenario": null
                },
                {
                    "value": "7,96E-04",
                    "module": "C4",
                    "scenario": null
                },
                {
                    "value": "-7,09E-03",
                    "module": "D",
                    "scenario": null
                }
            ]
        },
        {
            "parameter": "PERM",
            "values": [
                {
                    "value": "6,35E+00",
                    "module": "A1-A3",
                    "scenario": null
                },
                {
                    "value": "0,00E+00",
                    "module": "A4",
                    "scenario": null
                },
                {
                    "value": "-3,22E-01",
                    "module": "A5",
                    "scenario": null
                },
                {
                    "value": "0,00E+00",
                    "module": "C1",
                    "scenario": null
                },
                {
                    "value": "0,00E+00",
                    "module": "C2",
                    "scenario": null
                },
                {
                    "value": "0,00E+00",
                    "module": "C3",
                    "scenario": null
                },
                {
                    "value": "0,00E+00",
                    "module": "C4",
                    "scenario": null
                },
                {
                    "value": "0,00E+00",
                    "module": "D",
                    "scenario": null
                }
            ]
        },
        {
            "parameter": "PERT",
            "values": [
                {
                    "value": "6,77E+00",
                    "module": "A1-A3",
                    "scenario": null
                },
                {
                    "value": "1,78E-03",
                    "module": "A4",
                    "scenario": null
                },
                {
                    "value": "-1,37E-02",
                    "module": "A5",
                    "scenario": null
                },
                {
                    "value": "3,00E-04",
                    "module": "C1",
                    "scenario": null
                },
                {
                    "value": "1,06E-03",
                    "module": "C2",
                    "scenario": null
                },
                {
                    "value": "1,02E-02",
                    "module": "C3",
                    "scenario": null
                },
                {
                    "value": "7,96E-04",
                    "module": "C4",
                    "scenario": null
                },
                {
                    "value": "-7,09E-03",
                    "module": "D",
                    "scenario": null
                }
            ]
        },
        {
            "parameter": "PENRE",
            "values": [
                {
                    "value": "3,58E+00",
                    "module": "A1-A3",
                    "scenario": null
                },
                {
                    "value": "1,27E-01",
                    "module": "A4",
                    "scenario": null
                },
                {
                    "value": "4,09E-02",
                    "module": "A5",
                    "scenario": null
                },
                {
                    "value": "5,51E-02",
                    "module": "C1",
                    "scenario": null
                },
                {
                    "value": "7,60E-02",
                    "module": "C2",
                    "scenario": null
                },
                {
                    "value": "1,99E-02",
                    "module": "C3",
                    "scenario": null
                },
                {
                    "value": "2,22E-02",
                    "module": "C4",
                    "scenario": null
                },
                {
                    "value": "-3,19E-02",
                    "module": "D",
                    "scenario": null
                }
            ]
        },
        {
            "parameter": "PENRM",
            "values": [
                {
                    "value": "1,87E-01",
                    "module": "A1-A3",
                    "scenario": null
                },
                {
                    "value": "0,00E+00",
                    "module": "A4",
                    "scenario": null
                },
                {
                    "value": "-1,87E-01",
                    "module": "A5",
                    "scenario": null
                },
                {
                    "value": "0,00E+00",
                    "module": "C1",
                    "scenario": null
                },
                {
                    "value": "0,00E+00",
                    "module": "C2",
                    "scenario": null
                },
                {
                    "value": "0,00E+00",
                    "module": "C3",
                    "scenario": null
                },
                {
                    "value": "0,00E+00",
                    "module": "C4",
                    "scenario": null
                },
                {
                    "value": "0,00E+00",
                    "module": "D",
                    "scenario": null
                }
            ]
        },
        {
            "parameter": "PENRT",
            "values": [
                {
                    "value": "3,76E+00",
                    "module": "A1-A3",
                    "scenario": null
                },
                {
                    "value": "1,27E-01",
                    "module": "A4",
                    "scenario": null
                },
                {
                    "value": "-1,46E-01",
                    "module": "A5",
                    "scenario": null
                },
                {
                    "value": "5,51E-02",
                    "module": "C1",
                    "scenario": null
                },
                {
                    "value": "7,60E-02",
                    "module": "C2",
                    "scenario": null
                },
                {
                    "value": "1,99E-02",
                    "module": "C3",
                    "scenario": null
                },
                {
                    "value": "2,22E-02",
                    "module": "C4",
                    "scenario": null
                },
                {
                    "value": "-3,19E-02",
                    "module": "D",
                    "scenario": null
                }
            ]
        },
        {
            "parameter": "SM",
            "values": [
                {
                    "value": "1,68E-03",
                    "module": "A1-A3",
                    "scenario": null
                },
                {
                    "value": "5,05E-05",
                    "module": "A4",
                    "scenario": null
                },
                {
                    "value": "4,10E-05",
                    "module": "A5",
                    "scenario": null
                },
                {
                    "value": "0,00E+00",
                    "module": "C1",
                    "scenario": null
                },
                {
                    "value": "3,03E-05",
                    "module": "C2",
                    "scenario": null
                },
                {
                    "value": "1,71E-05",
                    "module": "C3",
                    "scenario": null
                },
                {
                    "value": "9,65E-06",
                    "module": "C4",
                    "scenario": null
                },
                {
                    "value": "-6,12E-05",
                    "module": "D",
                    "scenario": null
                }
            ]
        },
        {
            "parameter": "RSF",
            "values": [
                {
                    "value": "2,16E-02",
                    "module": "A1-A3",
                    "scenario": null
                },
                {
                    "value": "6,35E-05",
                    "module": "A4",
                    "scenario": null
                },
                {
                    "value": "9,24E-05",
                    "module": "A5",
                    "scenario": null
                },
                {
                    "value": "0,00E+00",
                    "module": "C1",
                    "scenario": null
                },
                {
                    "value": "3,81E-05",
                    "module": "C2",
                    "scenario": null
                },
                {
                    "value": "2,07E-04",
                    "module": "C3",
                    "scenario": null
                },
                {
                    "value": "1,65E-05",
                    "module": "C4",
                    "scenario": null
                },
                {
                    "value": "-1,45E-04",
                    "module": "D",
                    "scenario": null
                }
            ]
        },
        {
            "parameter": "NRSF",
            "values": [
                {
                    "value": "4,49E-03",
                    "module": "A1-A3",
                    "scenario": null
                },
                {
                    "value": "2,27E-04",
                    "module": "A4",
                    "scenario": null
                },
                {
                    "value": "9,44E-05",
                    "module": "A5",
                    "scenario": null
                },
                {
                    "value": "0,00E+00",
                    "module": "C1",
                    "scenario": null
                },
                {
                    "value": "1,36E-04",
                    "module": "C2",
                    "scenario": null
                },
                {
                    "value": "-1,28E-05",
                    "module": "C3",
                    "scenario": null
                },
                {
                    "value": "3,57E-05",
                    "module": "C4",
                    "scenario": null
                },
                {
                    "value": "-1,49E-04",
                    "module": "D",
                    "scenario": null
                }
            ]
        },
        {
            "parameter": "FW",
            "values": [
                {
                    "value": "1,01E-02",
                    "module": "A1-A3",
                    "scenario": null
                },
                {
                    "value": "1,33E-05",
                    "module": "A4",
                    "scenario": null
                },
                {
                    "value": "1,45E-04",
                    "module": "A5",
                    "scenario": null
                },
                {
                    "value": "2,83E-06",
                    "module": "C1",
                    "scenario": null
                },
                {
                    "value": "7,95E-06",
                    "module": "C2",
                    "scenario": null
                },
                {
                    "value": "3,40E-05",
                    "module": "C3",
                    "scenario": null
                },
                {
                    "value": "2,74E-05",
                    "module": "C4",
                    "scenario": null
                },
                {
                    "value": "-1,11E-03",
                    "module": "D",
                    "scenario": null
                }
            ]
        }
    ],
    "end_of_life_waste": [
        {
            "parameter": "HWD",
            "values": [
                {
                    "value": "1,60E-03",
                    "module": "A1-A3",
                    "scenario": null
                },
                {
                    "value": "6,40E-06",
                    "module": "A4",
                    "scenario": null
                },
                {
                    "value": "1,60E-04",
                    "module": "A5",
                    "scenario": null
                },
                {
                    "value": "1,62E-06",
                    "module": "C1",
                    "scenario": null
                },
                {
                    "value": "3,84E-06",
                    "module": "C2",
                    "scenario": null
                },
                {
                    "value": "1,98E-06",
                    "module": "C3",
                    "scenario": null
                },
                {
                    "value": "1,57E-06",
                    "module": "C4",
                    "scenario": null
                },
                {
                    "value": "-7,29E-06",
                    "module": "D",
                    "scenario": null
                }
            ]
        },
        {
            "parameter": "NHWD",
            "values": [
                {
                    "value": "3,33E-02",
                    "module": "A1-A3",
                    "scenario": null
                },
                {
                    "value": "6,01E-03",
                    "module": "A4",
                    "scenario": null
                },
                {
                    "value": "7,39E-03",
                    "module": "A5",
                    "scenario": null
                },
                {
                    "value": "6,52E-05",
                    "module": "C1",
                    "scenario": null
                },
                {
                    "value": "3,60E-03",
                    "module": "C2",
                    "scenario": null
                },
                {
                    "value": "6,26E-05",
                    "module": "C3",
                    "scenario": null
                },
                {
                    "value": "9,87E-02",
                    "module": "C4",
                    "scenario": null
                },
                {
                    "value": "-2,21E-04",
                    "module": "D",
                    "scenario": null
                }
            ]
        },
        {
            "parameter": "RWD",
            "values": [
                {
                    "value": "1,73E-05",
                    "module": "A1-A3",
                    "scenario": null
                },
                {
                    "value": "8,55E-07",
                    "module": "A4",
                    "scenario": null
                },
                {
                    "value": "2,50E-07",
                    "module": "A5",
                    "scenario": null
                },
                {
                    "value": "3,82E-07",
                    "module": "C1",
                    "scenario": null
                },
                {
                    "value": "5,13E-07",
                    "module": "C2",
                    "scenario": null
                },
                {
                    "value": "2,10E-07",
                    "module": "C3",
                    "scenario": null
                },
                {
                    "value": "1,45E-07",
                    "module": "C4",
                    "scenario": null
                },
                {
                    "value": "-2,40E-07",
                    "module": "D",
                    "scenario": null
                }
            ]
        }
    ],
    "end_of_life_flow": [
        {
            "parameter": "CRU",
            "values": [
                {
                    "value": "1,23E-02",
                    "module": "A1-A3",
                    "scenario": null
                },
                {
                    "value": "0,00E+00",
                    "module": "A4",
                    "scenario": null
                },
                {
                    "value": "0,00E+00",
                    "module": "A5",
                    "scenario": null
                },
                {
                    "value": "0,00E+00",
                    "module": "C1",
                    "scenario": null
                },
                {
                    "value": "0,00E+00",
                    "module": "C2",
                    "scenario": null
                },
                {
                    "value": "0,00E+00",
                    "module": "C3",
                    "scenario": null
                },
                {
                    "value": "0,00E+00",
                    "module": "C4",
                    "scenario": null
                },
                {
                    "value": "0,00E+00",
                    "module": "D",
                    "scenario": null
                }
            ]
        },
        {
            "parameter": "MFR",
            "values": [
                {
                    "value": "4,35E-04",
                    "module": "A1-A3",
                    "scenario": null
                },
                {
                    "value": "7,05E-07",
                    "module": "A4",
                    "scenario": null
                },
                {
                    "value": "1,51E-01",
                    "module": "A5",
                    "scenario": null
                },
                {
                    "value": "0,00E+00",
                    "module": "C1",
                    "scenario": null
                },
                {
                    "value": "4,23E-07",
                    "module": "C2",
                    "scenario": null
                },
                {
                    "value": "9,00E-01",
                    "module": "C3",
                    "scenario": null
                },
                {
                    "value": "8,79E-06",
                    "module": "C4",
                    "scenario": null
                },
                {
                    "value": "-1,43E-06",
                    "module": "D",
                    "scenario": null
                }
            ]
        },
        {
            "parameter": "MER",
            "values": [
                {
                    "value": "1,53E-04",
                    "module": "A1-A3",
                    "scenario": null
                },
                {
                    "value": "4,20E-05",
                    "module": "A4",
                    "scenario": null
                },
                {
                    "value": "3,51E-06",
                    "module": "A5",
                    "scenario": null
                },
                {
                    "value": "0,00E+00",
                    "module": "C1",
                    "scenario": null
                },
                {
                    "value": "2,52E-05",
                    "module": "C2",
                    "scenario": null
                },
                {
                    "value": "2,07E-06",
                    "module": "C3",
                    "scenario": null
                },
                {
                    "value": "1,66E-07",
                    "module": "C4",
                    "scenario": null
                },
                {
                    "value": "-5,36E-05",
                    "module": "D",
                    "scenario": null
                }
            ]
        },
        {
            "parameter": "EEE",
            "values": [
                {
                    "value": "4,83E-04",
                    "module": "A1-A3",
                    "scenario": null
                },
                {
                    "value": "4,87E-06",
                    "module": "A4",
                    "scenario": null
                },
                {
                    "value": "9,65E-03",
                    "module": "A5",
                    "scenario": null
                },
                {
                    "value": "0,00E+00",
                    "module": "C1",
                    "scenario": null
                },
                {
                    "value": "2,92E-06",
                    "module": "C2",
                    "scenario": null
                },
                {
                    "value": "3,55E-06",
                    "module": "C3",
                    "scenario": null
                },
                {
                    "value": "1,37E-05",
                    "module": "C4",
                    "scenario": null
                },
                {
                    "value": "-1,29E-05",
                    "module": "D",
                    "scenario": null
                }
            ]
        },
        {
            "parameter": "EET",
            "values": [
                {
                    "value": "7,31E-03",
                    "module": "A1-A3",
                    "scenario": null
                },
                {
                    "value": "7,35E-05",
                    "module": "A4",
                    "scenario": null
                },
                {
                    "value": "1,46E-01",
                    "module": "A5",
                    "scenario": null
                },
                {
                    "value": "0,00E+00",
                    "module": "C1",
                    "scenario": null
                },
                {
                    "value": "4,41E-05",
                    "module": "C2",
                    "scenario": null
                },
                {
                    "value": "5,38E-05",
                    "module": "C3",
                    "scenario": null
                },
                {
                    "value": "2,07E-04",
                    "module": "C4",
                    "scenario": null
                },
                {
                    "value": "-1,96E-04",
                    "module": "D",
                    "scenario": null
                }
            ]
        }
    ]
}