{"product_name":"STANDARDBETON (C35/45 Lava Concrete in Moderate Environmental Exposure Class)","epd_id":"NEPD-6189-5444-EN","declared_unit":{"unit":"m3","amount":1},"compliance":["EN 15804+A2","ISO 14025","ISO 21930"],"producer_name":"Unicon A/S","environmental_impact":[{"parameter":"GWP-total","unit":"kg CO2-eq","values":[{"value":"2,72E+02","module":"A1","scenario":null},{"value":"2,32E+01","module":"A2","scenario":null},{"value":"3,29E+00","module":"A3","scenario":null},{"value":"3,33E+00","module":"A4","scenario":null},{"value":"8,92E+00","module":"C1","scenario":null},{"value":"5,07E+00","module":"C2","scenario":null},{"value":"1,55E+00","module":"C3","scenario":null},{"value":"3,10E-01","module":"C4","scenario":null},{"value":"-5,04E+00","module":"D","scenario":null},{"value":"2,99E+02","module":"A1A3","scenario":null}]},{"parameter":"GWP-fossil","unit":"kg CO2-eq","values":[{"value":"2,72E+02","module":"A1","scenario":null},{"value":"2,32E+01","module":"A2","scenario":null},{"value":"3,26E+00","module":"A3","scenario":null},{"value":"3,32E+00","module":"A4","scenario":null},{"value":"8,92E+00","module":"C1","scenario":null},{"value":"5,07E+00","module":"C2","scenario":null},{"value":"1,53E+00","module":"C3","scenario":null},{"value":"3,10E-01","module":"C4","scenario":null},{"value":"-4,94E+00","module":"D","scenario":null},{"value":"2,98E+02","module":"A1A3","scenario":null}]},{"parameter":"GWP-biogenic","unit":"kg CO2-eq","values":[{"value":"6,73E-01","module":"A1","scenario":null},{"value":"5,68E-03","module":"A2","scenario":null},{"value":"2,36E-02","module":"A3","scenario":null},{"value":"1,42E-03","module":"A4","scenario":null},{"value":"1,67E-03","module":"C1","scenario":null},{"value":"2,08E-03","module":"C2","scenario":null},{"value":"1,32E-02","module":"C3","scenario":null},{"value":"2,63E-04","module":"C4","scenario":null},{"value":"-9,86E-02","module":"D","scenario":null},{"value":"7,02E-01","module":"A1A3","scenario":null}]},{"parameter":"GWP-luluc","unit":"kg CO2-eq","values":[{"value":"5,28E-02","module":"A1","scenario":null},{"value":"4,59E-03","module":"A2","scenario":null},{"value":"2,36E-03","module":"A3","scenario":null},{"value":"1,01E-03","module":"A4","scenario":null},{"value":"7,04E-04","module":"C1","scenario":null},{"value":"1,48E-03","module":"C2","scenario":null},{"value":"2,12E-03","module":"C3","scenario":null},{"value":"6,07E-05","module":"C4","scenario":null},{"value":"-3,34E-03","module":"D","scenario":null},{"value":"5,98E-02","module":"A1A3","scenario":null}]},{"parameter":"ODP","unit":"kg CFC11-eq","values":[{"value":"5,47E-06","module":"A1","scenario":null},{"value":"5,12E-06","module":"A2","scenario":null},{"value":"4,08E-07","module":"A3","scenario":null},{"value":"8,01E-07","module":"A4","scenario":null},{"value":"1,93E-06","module":"C1","scenario":null},{"value":"1,17E-06","module":"C2","scenario":null},{"value":"3,02E-07","module":"C3","scenario":null},{"value":"1,51E-07","module":"C4","scenario":null},{"value":"-9,00E-07","module":"D","scenario":null},{"value":"1,10E-05","module":"A1A3","scenario":null}]},{"parameter":"AP","unit":"mol H+-eq","values":[{"value":"7,76E-01","module":"A1","scenario":null},{"value":"4,77E-01","module":"A2","scenario":null},{"value":"1,66E-02","module":"A3","scenario":null},{"value":"1,07E-02","module":"A4","scenario":null},{"value":"9,34E-02","module":"C1","scenario":null},{"value":"2,13E-02","module":"C2","scenario":null},{"value":"1,24E-02","module":"C3","scenario":null},{"value":"3,02E-03","module":"C4","scenario":null},{"value":"-4,45E-02","module":"D","scenario":null},{"value":"1,27E+00","module":"A1A3","scenario":null}]},{"parameter":"POCP","unit":"kg NMVOC-eq","values":[{"value":"4,46E-01","module":"A1","scenario":null},{"value":"3,24E-01","module":"A2","scenario":null},{"value":"1,22E-02","module":"A3","scenario":null},{"value":"1,03E-02","module":"A4","scenario":null},{"value":"1,24E-01","module":"C1","scenario":null},{"value":"2,28E-02","module":"C2","scenario":null},{"value":"1,12E-02","module":"C3","scenario":null},{"value":"3,57E-03","module":"C4","scenario":null},{"value":"-4,79E-02","module":"D","scenario":null},{"value":"7,82E-01","module":"A1A3","scenario":null}]},{"parameter":"ADPE","unit":"kg Sb-eq","values":[{"value":"9,31E-04","module":"A1","scenario":null},{"value":"1,73E-04","module":"A2","scenario":null},{"value":"2,52E-05","module":"A3","scenario":null},{"value":"5,92E-05","module":"A4","scenario":null},{"value":"1,37E-05","module":"C1","scenario":null},{"value":"8,66E-05","module":"C2","scenario":null},{"value":"1,95E-05","module":"C3","scenario":null},{"value":"2,74E-06","module":"C4","scenario":null},{"value":"-4,39E-04","module":"D","scenario":null},{"value":"1,13E-03","module":"A1A3","scenario":null}]},{"parameter":"ADPF","unit":"MJ","values":[{"value":"1,07E+03","module":"A1","scenario":null},{"value":"3,22E+02","module":"A2","scenario":null},{"value":"4,58E+01","module":"A3","scenario":null},{"value":"5,40E+01","module":"A4","scenario":null},{"value":"1,23E+02","module":"C1","scenario":null},{"value":"7,88E+01","module":"C2","scenario":null},{"value":"4,76E+01","module":"C3","scenario":null},{"value":"9,99E+00","module":"C4","scenario":null},{"value":"-8,36E+01","module":"D","scenario":null},{"value":"1,44E+03","module":"A1A3","scenario":null}]},{"parameter":"WDP","unit":"m3 world-eq. Deprived","values":[{"value":"3,81E+03","module":"A1","scenario":null},{"value":"1,42E+02","module":"A2","scenario":null},{"value":"3,33E+02","module":"A3","scenario":null},{"value":"4,14E+01","module":"A4","scenario":null},{"value":"2,61E+01","module":"C1","scenario":null},{"value":"6,05E+01","module":"C2","scenario":null},{"value":"5,25E+03","module":"C3","scenario":null},{"value":"2,10E+01","module":"C4","scenario":null},{"value":"-3,92E+03","module":"D","scenario":null},{"value":"4,28E+03","module":"A1A3","scenario":null}]},{"parameter":"EP-freshwater","unit":"kg P-eq","values":[{"value":"4,49E-03","module":"A1","scenario":null},{"value":"9,24E-05","module":"A2","scenario":null},{"value":"1,36E-04","module":"A3","scenario":null},{"value":"2,64E-05","module":"A4","scenario":null},{"value":"3,25E-05","module":"C1","scenario":null},{"value":"3,87E-05","module":"C2","scenario":null},{"value":"9,69E-05","module":"C3","scenario":null},{"value":"2,31E-06","module":"C4","scenario":null},{"value":"-1,31E-04","module":"D","scenario":null},{"value":"4,72E-03","module":"A1A3","scenario":null}]},{"parameter":"EP-marine","unit":"kg N-eq","values":[{"value":"1,22E-01","module":"A1","scenario":null},{"value":"1,10E-01","module":"A2","scenario":null},{"value":"3,85E-03","module":"A3","scenario":null},{"value":"2,34E-03","module":"A4","scenario":null},{"value":"4,12E-02","module":"C1","scenario":null},{"value":"6,41E-03","module":"C2","scenario":null},{"value":"3,64E-03","module":"C3","scenario":null},{"value":"1,13E-03","module":"C4","scenario":null},{"value":"-1,54E-02","module":"D","scenario":null},{"value":"2,36E-01","module":"A1A3","scenario":null}]},{"parameter":"EP-terrestrial","unit":"mol N-eq.","values":[{"value":"1,38E+00","module":"A1","scenario":null},{"value":"1,23E+00","module":"A2","scenario":null},{"value":"4,58E-02","module":"A3","scenario":null},{"value":"2,61E-02","module":"A4","scenario":null},{"value":"4,46E-01","module":"C1","scenario":null},{"value":"7,09E-02","module":"C2","scenario":null},{"value":"4,19E-02","module":"C3","scenario":null},{"value":"1,25E-02","module":"C4","scenario":null},{"value":"-1,81E-01","module":"D","scenario":null},{"value":"2,66E+00","module":"A1A3","scenario":null}]},{"parameter":"GWP-IOBC","unit":"kg CO2-eq","values":[{"value":"2,73E+02","module":"A1","scenario":null},{"value":"2,32E+01","module":"A2","scenario":null},{"value":"3,88E+00","module":"A3","scenario":null},{"value":"3,33E+00","module":"A4","scenario":null},{"value":"8,92E+00","module":"C1","scenario":null},{"value":"5,07E+00","module":"C2","scenario":null},{"value":"1,53E+00","module":"C3","scenario":null},{"value":"3,10E-01","module":"C4","scenario":null},{"value":"-5,29E+00","module":"D","scenario":null},{"value":"3,00E+02","module":"A1A3","scenario":null}]}],"additional_environmental_impact":[{"parameter":"PM","unit":"Disease incidence","values":[{"value":"8,42E-06","module":"A1","scenario":null},{"value":"1,22E-06","module":"A2","scenario":null},{"value":"2,15E-07","module":"A3","scenario":null},{"value":"3,05E-07","module":"A4","scenario":null},{"value":"1,13E-05","module":"C1","scenario":null},{"value":"4,46E-07","module":"C2","scenario":null},{"value":"1,99E-07","module":"C3","scenario":null},{"value":"6,43E-08","module":"C4","scenario":null},{"value":"-9,48E-07","module":"D","scenario":null},{"value":"9,86E-06","module":"A1A3","scenario":null}]},{"parameter":"ETP-fw","unit":"CTUe","values":[{"value":"2,94E+03","module":"A1","scenario":null},{"value":"1,88E+02","module":"A2","scenario":null},{"value":"4,91E+01","module":"A3","scenario":null},{"value":"3,95E+01","module":"A4","scenario":null},{"value":"6,72E+01","module":"C1","scenario":null},{"value":"5,77E+01","module":"C2","scenario":null},{"value":"3,37E+01","module":"C3","scenario":null},{"value":"4,94E+00","module":"C4","scenario":null},{"value":"-8,61E+01","module":"D","scenario":null},{"value":"3,18E+03","module":"A1A3","scenario":null}]},{"parameter":"HTP-c","unit":"CTUh","values":[{"value":"1,95E-07","module":"A1","scenario":null},{"value":"0,00E+00","module":"A2","scenario":null},{"value":"1,07E-09","module":"A3","scenario":null},{"value":"0,00E+00","module":"A4","scenario":null},{"value":"2,23E-09","module":"C1","scenario":null},{"value":"0,00E+00","module":"C2","scenario":null},{"value":"2,16E-09","module":"C3","scenario":null},{"value":"1,45E-10","module":"C4","scenario":null},{"value":"-4,32E-09","module":"D","scenario":null},{"value":"1,96E-07","module":"A1A3","scenario":null}]},{"parameter":"HTP-nc","unit":"CTUh","values":[{"value":"1,07E-06","module":"A1","scenario":null},{"value":"9,63E-08","module":"A2","scenario":null},{"value":"3,49E-08","module":"A3","scenario":null},{"value":"3,82E-08","module":"A4","scenario":null},{"value":"6,25E-08","module":"C1","scenario":null},{"value":"5,58E-08","module":"C2","scenario":null},{"value":"3,02E-08","module":"C3","scenario":null},{"value":"2,89E-09","module":"C4","scenario":null},{"value":"-1,06E-07","module":"D","scenario":null},{"value":"1,20E-06","module":"A1A3","scenario":null}]},{"parameter":"SQP","unit":"-","values":[{"value":"9,99E+01","module":"A1","scenario":null},{"value":"1,79E+02","module":"A2","scenario":null},{"value":"5,34E+01","module":"A3","scenario":null},{"value":"6,19E+01","module":"A4","scenario":null},{"value":"1,49E+01","module":"C1","scenario":null},{"value":"9,04E+01","module":"C2","scenario":null},{"value":"2,69E+01","module":"C3","scenario":null},{"value":"3,64E+01","module":"C4","scenario":null},{"value":"1,90E+02","module":"D","scenario":null},{"value":"3,32E+02","module":"A1A3","scenario":null}]},{"parameter":"IRP","unit":"kBq U235-eq","values":[{"value":"3,08E+00","module":"A1","scenario":null},{"value":"1,41E+00","module":"A2","scenario":null},{"value":"1,88E-01","module":"A3","scenario":null},{"value":"2,36E-01","module":"A4","scenario":null},{"value":"5,35E-01","module":"C1","scenario":null},{"value":"3,45E-01","module":"C2","scenario":null},{"value":"7,99E-01","module":"C3","scenario":null},{"value":"4,34E-02","module":"C4","scenario":null},{"value":"-7,67E-01","module":"D","scenario":null},{"value":"4,68E+00","module":"A1A3","scenario":null}]}],"resource_use":[{"parameter":"PERE","unit":"MJ","values":[{"value":"1,73E+02","module":"A1","scenario":null},{"value":"2,34E+00","module":"A2","scenario":null},{"value":"1,83E+01","module":"A3","scenario":null},{"value":"6,79E-01","module":"A4","scenario":null},{"value":"6,69E-01","module":"C1","scenario":null},{"value":"9,92E-01","module":"C2","scenario":null},{"value":"2,45E+01","module":"C3","scenario":null},{"value":"1,54E-01","module":"C4","scenario":null},{"value":"-1,96E+01","module":"D","scenario":null},{"value":"1,94E+02","module":"A1A3","scenario":null}]},{"parameter":"PERM","unit":"","values":[{"value":"2,78E+00","module":"A1","scenario":null},{"value":"0,00E+00","module":"A2","scenario":null},{"value":"0,00E+00","module":"A3","scenario":null},{"value":"0,00E+00","module":"A4","scenario":null},{"value":"0,00E+00","module":"C1","scenario":null},{"value":"0,00E+00","module":"C2","scenario":null},{"value":"0,00E+00","module":"C3","scenario":null},{"value":"0,00E+00","module":"C4","scenario":null},{"value":"0,00E+00","module":"D","scenario":null},{"value":"2,78E+00","module":"A1A3","scenario":null}]},{"parameter":"PERT","unit":"MJ","values":[{"value":"1,76E+02","module":"A1","scenario":null},{"value":"2,34E+00","module":"A2","scenario":null},{"value":"1,83E+01","module":"A3","scenario":null},{"value":"6,79E-01","module":"A4","scenario":null},{"value":"6,69E-01","module":"C1","scenario":null},{"value":"9,92E-01","module":"C2","scenario":null},{"value":"2,45E+01","module":"C3","scenario":null},{"value":"1,54E-01","module":"C4","scenario":null},{"value":"-1,96E+01","module":"D","scenario":null},{"value":"1,97E+02","module":"A1A3","scenario":null}]},{"parameter":"PENRE","unit":"MJ","values":[{"value":"1,08E+03","module":"A1","scenario":null},{"value":"3,22E+02","module":"A2","scenario":null},{"value":"4,58E+01","module":"A3","scenario":null},{"value":"5,40E+01","module":"A4","scenario":null},{"value":"1,23E+02","module":"C1","scenario":null},{"value":"7,88E+01","module":"C2","scenario":null},{"value":"4,76E+01","module":"C3","scenario":null},{"value":"9,99E+00","module":"C4","scenario":null},{"value":"-8,83E+01","module":"D","scenario":null},{"value":"1,45E+03","module":"A1A3","scenario":null}]},{"parameter":"PENRM","unit":"MJ","values":[{"value":"9,03E+00","module":"A1","scenario":null},{"value":"0,00E+00","module":"A2","scenario":null},{"value":"0,00E+00","module":"A3","scenario":null},{"value":"0,00E+00","module":"A4","scenario":null},{"value":"0,00E+00","module":"C1","scenario":null},{"value":"0,00E+00","module":"C2","scenario":null},{"value":"0,00E+00","module":"C3","scenario":null},{"value":"0,00E+00","module":"C4","scenario":null},{"value":"0,00E+00","module":"D","scenario":null},{"value":"9,03E+00","module":"A1A3","scenario":null}]},{"parameter":"PENRT","unit":"MJ","values":[{"value":"1,09E+03","module":"A1","scenario":null},{"value":"3,22E+02","module":"A2","scenario":null},{"value":"4,58E+01","module":"A3","scenario":null},{"value":"5,40E+01","module":"A4","scenario":null},{"value":"1,23E+02","module":"C1","scenario":null},{"value":"7,88E+01","module":"C2","scenario":null},{"value":"4,76E+01","module":"C3","scenario":null},{"value":"9,99E+00","module":"C4","scenario":null},{"value":"-8,83E+01","module":"D","scenario":null},{"value":"1,46E+03","module":"A1A3","scenario":null}]},{"parameter":"SM","unit":"kg","values":[{"value":"2,42E-02","module":"A1","scenario":null},{"value":"0,00E+00","module":"A2","scenario":null},{"value":"0,00E+00","module":"A3","scenario":null},{"value":"0,00E+00","module":"A4","scenario":null},{"value":"0,00E+00","module":"C1","scenario":null},{"value":"0,00E+00","module":"C2","scenario":null},{"value":"0,00E+00","module":"C3","scenario":null},{"value":"0,00E+00","module":"C4","scenario":null},{"value":"0,00E+00","module":"D","scenario":null},{"value":"2,42E-02","module":"A1A3","scenario":null}]},{"parameter":"RSF","unit":"MJ","values":[{"value":"1,61E+00","module":"A1","scenario":null},{"value":"9,12E-02","module":"A2","scenario":null},{"value":"6,66E-01","module":"A3","scenario":null},{"value":"2,37E-02","module":"A4","scenario":null},{"value":"0,00E+00","module":"C1","scenario":null},{"value":"3,47E-02","module":"C2","scenario":null},{"value":"0,00E+00","module":"C3","scenario":null},{"value":"3,18E-03","module":"C4","scenario":null},{"value":"-4,00E-01","module":"D","scenario":null},{"value":"2,36E+00","module":"A1A3","scenario":null}]},{"parameter":"NRSF","unit":"MJ","values":[{"value":"5,60E-01","module":"A1","scenario":null},{"value":"3,01E-01","module":"A2","scenario":null},{"value":"2,93E-02","module":"A3","scenario":null},{"value":"7,96E-02","module":"A4","scenario":null},{"value":"0,00E+00","module":"C1","scenario":null},{"value":"1,16E-01","module":"C2","scenario":null},{"value":"0,00E+00","module":"C3","scenario":null},{"value":"9,13E-03","module":"C4","scenario":null},{"value":"-4,11E-01","module":"D","scenario":null},{"value":"8,91E-01","module":"A1A3","scenario":null}]},{"parameter":"FW","unit":"m3","values":[{"value":"2,67E+00","module":"A1","scenario":null},{"value":"1,81E-02","module":"A2","scenario":null},{"value":"7,01E-02","module":"A3","scenario":null},{"value":"6,14E-03","module":"A4","scenario":null},{"value":"6,32E-03","module":"C1","scenario":null},{"value":"8,98E-03","module":"C2","scenario":null},{"value":"8,16E-02","module":"C3","scenario":null},{"value":"1,19E-02","module":"C4","scenario":null},{"value":"-3,07E+00","module":"D","scenario":null},{"value":"2,76E+00","module":"A1A3","scenario":null}]}],"end_of_life_waste":[{"parameter":"HWD","unit":"kg","values":[{"value":"7,12E+00","module":"A1","scenario":null},{"value":"1,20E-02","module":"A2","scenario":null},{"value":"1,69E-02","module":"A3","scenario":null},{"value":"2,95E-03","module":"A4","scenario":null},{"value":"3,62E-03","module":"C1","scenario":null},{"value":"4,32E-03","module":"C2","scenario":null},{"value":"4,76E-03","module":"C3","scenario":null},{"value":"0,00E+00","module":"C4","scenario":null},{"value":"-2,02E-02","module":"D","scenario":null},{"value":"7,15E+00","module":"A1A3","scenario":null}]},{"parameter":"NHWD","unit":"kg","values":[{"value":"1,52E+02","module":"A1","scenario":null},{"value":"1,20E+01","module":"A2","scenario":null},{"value":"2,42E+01","module":"A3","scenario":null},{"value":"4,69E+00","module":"A4","scenario":null},{"value":"1,45E-01","module":"C1","scenario":null},{"value":"6,86E+00","module":"C2","scenario":null},{"value":"1,50E-01","module":"C3","scenario":null},{"value":"7,23E+01","module":"C4","scenario":null},{"value":"-6,11E-01","module":"D","scenario":null},{"value":"1,88E+02","module":"A1A3","scenario":null}]},{"parameter":"RWD","unit":"kg","values":[{"value":"4,05E-03","module":"A1","scenario":null},{"value":"2,26E-03","module":"A2","scenario":null},{"value":"1,48E-04","module":"A3","scenario":null},{"value":"3,69E-04","module":"A4","scenario":null},{"value":"8,53E-04","module":"C1","scenario":null},{"value":"5,38E-04","module":"C2","scenario":null},{"value":"5,03E-04","module":"C3","scenario":null},{"value":"0,00E+00","module":"C4","scenario":null},{"value":"-6,63E-04","module":"D","scenario":null},{"value":"6,45E-03","module":"A1A3","scenario":null}]}],"end_of_life_flow":[{"parameter":"CRU","unit":"kg","values":[{"value":"6,68E+00","module":"A1","scenario":null},{"value":"0,00E+00","module":"A2","scenario":null},{"value":"0,00E+00","module":"A3","scenario":null},{"value":"0,00E+00","module":"A4","scenario":null},{"value":"0,00E+00","module":"C1","scenario":null},{"value":"0,00E+00","module":"C2","scenario":null},{"value":"0,00E+00","module":"C3","scenario":null},{"value":"0,00E+00","module":"C4","scenario":null},{"value":"0,00E+00","module":"D","scenario":null},{"value":"6,68E+00","module":"A1A3","scenario":null}]},{"parameter":"MFR","unit":"kg","values":[{"value":"1,41E+00","module":"A1","scenario":null},{"value":"0,00E+00","module":"A2","scenario":null},{"value":"2,31E-02","module":"A3","scenario":null},{"value":"0,00E+00","module":"A4","scenario":null},{"value":"0,00E+00","module":"C1","scenario":null},{"value":"0,00E+00","module":"C2","scenario":null},{"value":"2,16E+03","module":"C3","scenario":null},{"value":"0,00E+00","module":"C4","scenario":null},{"value":"0,00E+00","module":"D","scenario":null},{"value":"1,43E+00","module":"A1A3","scenario":null}]},{"parameter":"MER","unit":"kg","values":[{"value":"7,20E-01","module":"A1","scenario":null},{"value":"0,00E+00","module":"A2","scenario":null},{"value":"6,20E-02","module":"A3","scenario":null},{"value":"0,00E+00","module":"A4","scenario":null},{"value":"0,00E+00","module":"C1","scenario":null},{"value":"0,00E+00","module":"C2","scenario":null},{"value":"0,00E+00","module":"C3","scenario":null},{"value":"0,00E+00","module":"C4","scenario":null},{"value":"0,00E+00","module":"D","scenario":null},{"value":"7,82E-01","module":"A1A3","scenario":null}]},{"parameter":"EEE","unit":"MJ","values":[{"value":"0,00E+00","module":"A1","scenario":null},{"value":"0,00E+00","module":"A2","scenario":null},{"value":"3,71E-02","module":"A3","scenario":null},{"value":"0,00E+00","module":"A4","scenario":null},{"value":"0,00E+00","module":"C1","scenario":null},{"value":"0,00E+00","module":"C2","scenario":null},{"value":"0,00E+00","module":"C3","scenario":null},{"value":"0,00E+00","module":"C4","scenario":null},{"value":"0,00E+00","module":"D","scenario":null},{"value":"3,71E-02","module":"A1A3","scenario":null}]},{"parameter":"EET","unit":"MJ","values":[{"value":"0,00E+00","module":"A1","scenario":null},{"value":"0,00E+00","module":"A2","scenario":null},{"value":"5,61E-01","module":"A3","scenario":null},{"value":"0,00E+00","module":"A4","scenario":null},{"value":"0,00E+00","module":"C1","scenario":null},{"value":"0,00E+00","module":"C2","scenario":null},{"value":"0,00E+00","module":"C3","scenario":null},{"value":"0,00E+00","module":"C4","scenario":null},{"value":"0,00E+00","module":"D","scenario":null},{"value":"5,61E-01","module":"A1A3","scenario":null}]}]}