{"product_name":"SE-N1XE-AS 4G150 0,6/1 kV","epd_id":"NEPD-8519-8190","declared_unit":{"unit":"m","amount":1},"compliance":["EN 15804+A2","ISO 14025","ISO 21930"],"producer_name":"Amokabel AB","environmental_impact":[{"parameter":"GWP-total","unit":"kg CO2-eq","values":[{"value":"2,40E+01","module":"A1","scenario":null},{"value":"2,91E-01","module":"A2","scenario":null},{"value":"1,11E-01","module":"A3","scenario":null},{"value":"1,46E-01","module":"A4","scenario":null},{"value":"6,16E-01","module":"A5","scenario":null},{"value":"0,00E+00","module":"B1","scenario":null},{"value":"0,00E+00","module":"B2","scenario":null},{"value":"0,00E+00","module":"B3","scenario":null},{"value":"0,00E+00","module":"B4","scenario":null},{"value":"0,00E+00","module":"B5","scenario":null},{"value":"3,97E-03","module":"B6","scenario":null},{"value":"0,00E+00","module":"B7","scenario":null},{"value":"0,00E+00","module":"C1","scenario":null},{"value":"3,62E-02","module":"C2","scenario":null},{"value":"9,10E-01","module":"C3","scenario":null},{"value":"4,16E-02","module":"C4","scenario":null},{"value":"-7,61E+00","module":"D","scenario":null},{"value":"2,44E+01","module":"A1A3","scenario":null}]},{"parameter":"GWP-fossil","unit":"kg CO2-eq","values":[{"value":"2,40E+01","module":"A1","scenario":null},{"value":"2,91E-01","module":"A2","scenario":null},{"value":"1,03E-01","module":"A3","scenario":null},{"value":"1,46E-01","module":"A4","scenario":null},{"value":"1,18E-02","module":"A5","scenario":null},{"value":"0,00E+00","module":"B1","scenario":null},{"value":"0,00E+00","module":"B2","scenario":null},{"value":"0,00E+00","module":"B3","scenario":null},{"value":"0,00E+00","module":"B4","scenario":null},{"value":"0,00E+00","module":"B5","scenario":null},{"value":"3,65E-03","module":"B6","scenario":null},{"value":"0,00E+00","module":"B7","scenario":null},{"value":"0,00E+00","module":"C1","scenario":null},{"value":"3,62E-02","module":"C2","scenario":null},{"value":"9,10E-01","module":"C3","scenario":null},{"value":"4,16E-02","module":"C4","scenario":null},{"value":"-7,43E+00","module":"D","scenario":null},{"value":"2,44E+01","module":"A1A3","scenario":null}]},{"parameter":"GWP-biogenic","unit":"kg CO2-eq","values":[{"value":"-3,64E-01","module":"A1","scenario":null},{"value":"1,21E-04","module":"A2","scenario":null},{"value":"2,10E-03","module":"A3","scenario":null},{"value":"6,05E-05","module":"A4","scenario":null},{"value":"6,04E-01","module":"A5","scenario":null},{"value":"0,00E+00","module":"B1","scenario":null},{"value":"0,00E+00","module":"B2","scenario":null},{"value":"0,00E+00","module":"B3","scenario":null},{"value":"0,00E+00","module":"B4","scenario":null},{"value":"0,00E+00","module":"B5","scenario":null},{"value":"7,43E-05","module":"B6","scenario":null},{"value":"0,00E+00","module":"B7","scenario":null},{"value":"0,00E+00","module":"C1","scenario":null},{"value":"1,48E-05","module":"C2","scenario":null},{"value":"7,36E-06","module":"C3","scenario":null},{"value":"3,38E-06","module":"C4","scenario":null},{"value":"-3,40E-02","module":"D","scenario":null},{"value":"-3,61E-01","module":"A1A3","scenario":null}]},{"parameter":"GWP-luluc","unit":"kg CO2-eq","values":[{"value":"3,02E-01","module":"A1","scenario":null},{"value":"1,04E-04","module":"A2","scenario":null},{"value":"5,80E-03","module":"A3","scenario":null},{"value":"5,20E-05","module":"A4","scenario":null},{"value":"3,04E-06","module":"A5","scenario":null},{"value":"0,00E+00","module":"B1","scenario":null},{"value":"0,00E+00","module":"B2","scenario":null},{"value":"0,00E+00","module":"B3","scenario":null},{"value":"0,00E+00","module":"B4","scenario":null},{"value":"0,00E+00","module":"B5","scenario":null},{"value":"2,37E-04","module":"B6","scenario":null},{"value":"0,00E+00","module":"B7","scenario":null},{"value":"0,00E+00","module":"C1","scenario":null},{"value":"1,27E-05","module":"C2","scenario":null},{"value":"1,08E-06","module":"C3","scenario":null},{"value":"3,30E-06","module":"C4","scenario":null},{"value":"-1,42E-01","module":"D","scenario":null},{"value":"3,08E-01","module":"A1A3","scenario":null}]},{"parameter":"ODP","unit":"kg CFC11-eq","values":[{"value":"1,87E-06","module":"A1","scenario":null},{"value":"6,60E-08","module":"A2","scenario":null},{"value":"4,45E-08","module":"A3","scenario":null},{"value":"3,31E-08","module":"A4","scenario":null},{"value":"1,89E-09","module":"A5","scenario":null},{"value":"0,00E+00","module":"B1","scenario":null},{"value":"0,00E+00","module":"B2","scenario":null},{"value":"0,00E+00","module":"B3","scenario":null},{"value":"0,00E+00","module":"B4","scenario":null},{"value":"0,00E+00","module":"B5","scenario":null},{"value":"1,79E-09","module":"B6","scenario":null},{"value":"0,00E+00","module":"B7","scenario":null},{"value":"0,00E+00","module":"C1","scenario":null},{"value":"8,25E-09","module":"C2","scenario":null},{"value":"6,97E-10","module":"C3","scenario":null},{"value":"2,82E-09","module":"C4","scenario":null},{"value":"-3,74E-03","module":"D","scenario":null},{"value":"1,98E-06","module":"A1A3","scenario":null}]},{"parameter":"AP","unit":"mol H+-eq","values":[{"value":"1,62E-01","module":"A1","scenario":null},{"value":"8,37E-04","module":"A2","scenario":null},{"value":"5,97E-04","module":"A3","scenario":null},{"value":"4,20E-04","module":"A4","scenario":null},{"value":"9,52E-05","module":"A5","scenario":null},{"value":"0,00E+00","module":"B1","scenario":null},{"value":"0,00E+00","module":"B2","scenario":null},{"value":"0,00E+00","module":"B3","scenario":null},{"value":"0,00E+00","module":"B4","scenario":null},{"value":"0,00E+00","module":"B5","scenario":null},{"value":"2,38E-05","module":"B6","scenario":null},{"value":"0,00E+00","module":"B7","scenario":null},{"value":"0,00E+00","module":"C1","scenario":null},{"value":"1,48E-04","module":"C2","scenario":null},{"value":"1,14E-04","module":"C3","scenario":null},{"value":"7,60E-05","module":"C4","scenario":null},{"value":"-5,04E-02","module":"D","scenario":null},{"value":"1,64E-01","module":"A1A3","scenario":null}]},{"parameter":"POCP","unit":"kg NMVOC-eq","values":[{"value":"7,93E-02","module":"A1","scenario":null},{"value":"7,10E-04","module":"A2","scenario":null},{"value":"3,13E-04","module":"A3","scenario":null},{"value":"3,56E-04","module":"A4","scenario":null},{"value":"1,12E-04","module":"A5","scenario":null},{"value":"0,00E+00","module":"B1","scenario":null},{"value":"0,00E+00","module":"B2","scenario":null},{"value":"0,00E+00","module":"B3","scenario":null},{"value":"0,00E+00","module":"B4","scenario":null},{"value":"0,00E+00","module":"B5","scenario":null},{"value":"1,22E-05","module":"B6","scenario":null},{"value":"0,00E+00","module":"B7","scenario":null},{"value":"0,00E+00","module":"C1","scenario":null},{"value":"1,49E-04","module":"C2","scenario":null},{"value":"1,42E-04","module":"C3","scenario":null},{"value":"9,35E-05","module":"C4","scenario":null},{"value":"-2,38E-02","module":"D","scenario":null},{"value":"8,04E-02","module":"A1A3","scenario":null}]},{"parameter":"ADPE","unit":"kg Sb-eq","values":[{"value":"4,94E-04","module":"A1","scenario":null},{"value":"8,05E-06","module":"A2","scenario":null},{"value":"3,66E-06","module":"A3","scenario":null},{"value":"4,04E-06","module":"A4","scenario":null},{"value":"1,92E-07","module":"A5","scenario":null},{"value":"0,00E+00","module":"B1","scenario":null},{"value":"0,00E+00","module":"B2","scenario":null},{"value":"0,00E+00","module":"B3","scenario":null},{"value":"0,00E+00","module":"B4","scenario":null},{"value":"0,00E+00","module":"B5","scenario":null},{"value":"1,46E-07","module":"B6","scenario":null},{"value":"0,00E+00","module":"B7","scenario":null},{"value":"0,00E+00","module":"C1","scenario":null},{"value":"9,81E-07","module":"C2","scenario":null},{"value":"3,19E-08","module":"C3","scenario":null},{"value":"7,56E-08","module":"C4","scenario":null},{"value":"1,08E-05","module":"D","scenario":null},{"value":"5,05E-04","module":"A1A3","scenario":null}]},{"parameter":"ADPF","unit":"MJ","values":[{"value":"3,31E+02","module":"A1","scenario":null},{"value":"4,40E+00","module":"A2","scenario":null},{"value":"1,05E+01","module":"A3","scenario":null},{"value":"2,21E+00","module":"A4","scenario":null},{"value":"1,39E-01","module":"A5","scenario":null},{"value":"0,00E+00","module":"B1","scenario":null},{"value":"0,00E+00","module":"B2","scenario":null},{"value":"0,00E+00","module":"B3","scenario":null},{"value":"0,00E+00","module":"B4","scenario":null},{"value":"0,00E+00","module":"B5","scenario":null},{"value":"4,28E-01","module":"B6","scenario":null},{"value":"0,00E+00","module":"B7","scenario":null},{"value":"0,00E+00","module":"C1","scenario":null},{"value":"5,46E-01","module":"C2","scenario":null},{"value":"5,95E-02","module":"C3","scenario":null},{"value":"2,25E-01","module":"C4","scenario":null},{"value":"-9,46E+01","module":"D","scenario":null},{"value":"3,45E+02","module":"A1A3","scenario":null}]},{"parameter":"WDP","unit":"m3 world-eq. Deprived","values":[{"value":"9,46E+03","module":"A1","scenario":null},{"value":"4,26E+00","module":"A2","scenario":null},{"value":"1,06E+03","module":"A3","scenario":null},{"value":"2,14E+00","module":"A4","scenario":null},{"value":"2,14E-01","module":"A5","scenario":null},{"value":"0,00E+00","module":"B1","scenario":null},{"value":"0,00E+00","module":"B2","scenario":null},{"value":"0,00E+00","module":"B3","scenario":null},{"value":"0,00E+00","module":"B4","scenario":null},{"value":"0,00E+00","module":"B5","scenario":null},{"value":"4,35E+01","module":"B6","scenario":null},{"value":"0,00E+00","module":"B7","scenario":null},{"value":"0,00E+00","module":"C1","scenario":null},{"value":"5,21E-01","module":"C2","scenario":null},{"value":"1,35E-01","module":"C3","scenario":null},{"value":"4,53E+00","module":"C4","scenario":null},{"value":"-4,24E+03","module":"D","scenario":null},{"value":"1,05E+04","module":"A1A3","scenario":null}]},{"parameter":"EP-freshwater","unit":"kg P-eq","values":[{"value":"1,06E-03","module":"A1","scenario":null},{"value":"2,33E-06","module":"A2","scenario":null},{"value":"6,07E-06","module":"A3","scenario":null},{"value":"1,17E-06","module":"A4","scenario":null},{"value":"1,42E-07","module":"A5","scenario":null},{"value":"0,00E+00","module":"B1","scenario":null},{"value":"0,00E+00","module":"B2","scenario":null},{"value":"0,00E+00","module":"B3","scenario":null},{"value":"0,00E+00","module":"B4","scenario":null},{"value":"0,00E+00","module":"B5","scenario":null},{"value":"2,47E-07","module":"B6","scenario":null},{"value":"0,00E+00","module":"B7","scenario":null},{"value":"0,00E+00","module":"C1","scenario":null},{"value":"2,84E-07","module":"C2","scenario":null},{"value":"6,98E-08","module":"C3","scenario":null},{"value":"1,57E-07","module":"C4","scenario":null},{"value":"-2,90E-04","module":"D","scenario":null},{"value":"1,07E-03","module":"A1A3","scenario":null}]},{"parameter":"EP-marine","unit":"kg N-eq","values":[{"value":"2,13E-02","module":"A1","scenario":null},{"value":"1,66E-04","module":"A2","scenario":null},{"value":"1,05E-04","module":"A3","scenario":null},{"value":"8,31E-05","module":"A4","scenario":null},{"value":"4,09E-05","module":"A5","scenario":null},{"value":"0,00E+00","module":"B1","scenario":null},{"value":"0,00E+00","module":"B2","scenario":null},{"value":"0,00E+00","module":"B3","scenario":null},{"value":"0,00E+00","module":"B4","scenario":null},{"value":"0,00E+00","module":"B5","scenario":null},{"value":"4,05E-06","module":"B6","scenario":null},{"value":"0,00E+00","module":"B7","scenario":null},{"value":"0,00E+00","module":"C1","scenario":null},{"value":"4,39E-05","module":"C2","scenario":null},{"value":"5,47E-05","module":"C3","scenario":null},{"value":"6,30E-05","module":"C4","scenario":null},{"value":"-6,44E-03","module":"D","scenario":null},{"value":"2,16E-02","module":"A1A3","scenario":null}]},{"parameter":"EP-terrestrial","unit":"mol N-eq.","values":[{"value":"2,36E-01","module":"A1","scenario":null},{"value":"1,85E-03","module":"A2","scenario":null},{"value":"1,36E-03","module":"A3","scenario":null},{"value":"9,29E-04","module":"A4","scenario":null},{"value":"4,38E-04","module":"A5","scenario":null},{"value":"0,00E+00","module":"B1","scenario":null},{"value":"0,00E+00","module":"B2","scenario":null},{"value":"0,00E+00","module":"B3","scenario":null},{"value":"0,00E+00","module":"B4","scenario":null},{"value":"0,00E+00","module":"B5","scenario":null},{"value":"5,34E-05","module":"B6","scenario":null},{"value":"0,00E+00","module":"B7","scenario":null},{"value":"0,00E+00","module":"C1","scenario":null},{"value":"4,85E-04","module":"C2","scenario":null},{"value":"5,92E-04","module":"C3","scenario":null},{"value":"3,04E-04","module":"C4","scenario":null},{"value":"-7,09E-02","module":"D","scenario":null},{"value":"2,39E-01","module":"A1A3","scenario":null}]},{"parameter":"GWP-IOBC","unit":"kg CO2-eq","values":[{"value":"2,45E+01","module":"A1","scenario":null},{"value":"2,91E-01","module":"A2","scenario":null},{"value":"1,11E-01","module":"A3","scenario":null},{"value":"1,46E-01","module":"A4","scenario":null},{"value":"1,18E-02","module":"A5","scenario":null},{"value":"0,00E+00","module":"B1","scenario":null},{"value":"0,00E+00","module":"B2","scenario":null},{"value":"0,00E+00","module":"B3","scenario":null},{"value":"0,00E+00","module":"B4","scenario":null},{"value":"0,00E+00","module":"B5","scenario":null},{"value":"3,96E-03","module":"B6","scenario":null},{"value":"0,00E+00","module":"B7","scenario":null},{"value":"0,00E+00","module":"C1","scenario":null},{"value":"3,62E-02","module":"C2","scenario":null},{"value":"9,10E-01","module":"C3","scenario":null},{"value":"4,29E-02","module":"C4","scenario":null},{"value":"-7,26E+00","module":"D","scenario":null},{"value":"2,49E+01","module":"A1A3","scenario":null}]}],"additional_environmental_impact":[{"parameter":"PM","unit":"Disease incidence","values":[{"value":"1,51E-06","module":"A1","scenario":null},{"value":"1,78E-08","module":"A2","scenario":null},{"value":"4,42E-09","module":"A3","scenario":null},{"value":"8,94E-09","module":"A4","scenario":null},{"value":"1,16E-09","module":"A5","scenario":null},{"value":"0,00E+00","module":"B1","scenario":null},{"value":"0,00E+00","module":"B2","scenario":null},{"value":"0,00E+00","module":"B3","scenario":null},{"value":"0,00E+00","module":"B4","scenario":null},{"value":"0,00E+00","module":"B5","scenario":null},{"value":"1,71E-10","module":"B6","scenario":null},{"value":"0,00E+00","module":"B7","scenario":null},{"value":"0,00E+00","module":"C1","scenario":null},{"value":"2,61E-09","module":"C2","scenario":null},{"value":"4,46E-10","module":"C3","scenario":null},{"value":"1,37E-09","module":"C4","scenario":null},{"value":"-5,41E-07","module":"D","scenario":null},{"value":"1,53E-06","module":"A1A3","scenario":null}]},{"parameter":"ETP-fw","unit":"CTUe","values":[{"value":"5,38E+02","module":"A1","scenario":null},{"value":"3,26E+00","module":"A2","scenario":null},{"value":"5,58E+00","module":"A3","scenario":null},{"value":"1,64E+00","module":"A4","scenario":null},{"value":"1,58E-01","module":"A5","scenario":null},{"value":"0,00E+00","module":"B1","scenario":null},{"value":"0,00E+00","module":"B2","scenario":null},{"value":"0,00E+00","module":"B3","scenario":null},{"value":"0,00E+00","module":"B4","scenario":null},{"value":"0,00E+00","module":"B5","scenario":null},{"value":"2,26E-01","module":"B6","scenario":null},{"value":"0,00E+00","module":"B7","scenario":null},{"value":"0,00E+00","module":"C1","scenario":null},{"value":"4,02E-01","module":"C2","scenario":null},{"value":"1,78E-01","module":"C3","scenario":null},{"value":"2,81E+02","module":"C4","scenario":null},{"value":"-1,15E+02","module":"D","scenario":null},{"value":"5,47E+02","module":"A1A3","scenario":null}]},{"parameter":"HTP-c","unit":"CTUh","values":[{"value":"4,78E-08","module":"A1","scenario":null},{"value":"0,00E+00","module":"A2","scenario":null},{"value":"1,60E-10","module":"A3","scenario":null},{"value":"0,00E+00","module":"A4","scenario":null},{"value":"1,80E-11","module":"A5","scenario":null},{"value":"0,00E+00","module":"B1","scenario":null},{"value":"0,00E+00","module":"B2","scenario":null},{"value":"0,00E+00","module":"B3","scenario":null},{"value":"0,00E+00","module":"B4","scenario":null},{"value":"0,00E+00","module":"B5","scenario":null},{"value":"6,00E-12","module":"B6","scenario":null},{"value":"0,00E+00","module":"B7","scenario":null},{"value":"0,00E+00","module":"C1","scenario":null},{"value":"0,00E+00","module":"C2","scenario":null},{"value":"2,10E-11","module":"C3","scenario":null},{"value":"1,50E-11","module":"C4","scenario":null},{"value":"-1,88E-08","module":"D","scenario":null},{"value":"4,79E-08","module":"A1A3","scenario":null}]},{"parameter":"HTP-nc","unit":"CTUh","values":[{"value":"7,44E-07","module":"A1","scenario":null},{"value":"3,57E-09","module":"A2","scenario":null},{"value":"3,90E-09","module":"A3","scenario":null},{"value":"1,79E-09","module":"A4","scenario":null},{"value":"8,46E-10","module":"A5","scenario":null},{"value":"0,00E+00","module":"B1","scenario":null},{"value":"0,00E+00","module":"B2","scenario":null},{"value":"0,00E+00","module":"B3","scenario":null},{"value":"0,00E+00","module":"B4","scenario":null},{"value":"0,00E+00","module":"B5","scenario":null},{"value":"1,57E-10","module":"B6","scenario":null},{"value":"0,00E+00","module":"B7","scenario":null},{"value":"0,00E+00","module":"C1","scenario":null},{"value":"4,34E-10","module":"C2","scenario":null},{"value":"7,63E-10","module":"C3","scenario":null},{"value":"2,98E-10","module":"C4","scenario":null},{"value":"-2,22E-07","module":"D","scenario":null},{"value":"7,52E-07","module":"A1A3","scenario":null}]},{"parameter":"SQP","unit":"-","values":[{"value":"5,19E+01","module":"A1","scenario":null},{"value":"3,08E+00","module":"A2","scenario":null},{"value":"4,67E+00","module":"A3","scenario":null},{"value":"1,55E+00","module":"A4","scenario":null},{"value":"7,80E-02","module":"A5","scenario":null},{"value":"0,00E+00","module":"B1","scenario":null},{"value":"0,00E+00","module":"B2","scenario":null},{"value":"0,00E+00","module":"B3","scenario":null},{"value":"0,00E+00","module":"B4","scenario":null},{"value":"0,00E+00","module":"B5","scenario":null},{"value":"1,90E-01","module":"B6","scenario":null},{"value":"0,00E+00","module":"B7","scenario":null},{"value":"0,00E+00","module":"C1","scenario":null},{"value":"3,76E-01","module":"C2","scenario":null},{"value":"7,22E-03","module":"C3","scenario":null},{"value":"5,37E-01","module":"C4","scenario":null},{"value":"-5,71E+00","module":"D","scenario":null},{"value":"5,96E+01","module":"A1A3","scenario":null}]},{"parameter":"IRP","unit":"kBq U235-eq","values":[{"value":"1,26E+00","module":"A1","scenario":null},{"value":"1,92E-02","module":"A2","scenario":null},{"value":"3,59E-01","module":"A3","scenario":null},{"value":"9,65E-03","module":"A4","scenario":null},{"value":"5,04E-04","module":"A5","scenario":null},{"value":"0,00E+00","module":"B1","scenario":null},{"value":"0,00E+00","module":"B2","scenario":null},{"value":"0,00E+00","module":"B3","scenario":null},{"value":"0,00E+00","module":"B4","scenario":null},{"value":"0,00E+00","module":"B5","scenario":null},{"value":"1,47E-02","module":"B6","scenario":null},{"value":"0,00E+00","module":"B7","scenario":null},{"value":"0,00E+00","module":"C1","scenario":null},{"value":"2,39E-03","module":"C2","scenario":null},{"value":"1,01E-04","module":"C3","scenario":null},{"value":"1,37E-03","module":"C4","scenario":null},{"value":"-4,13E-01","module":"D","scenario":null},{"value":"1,64E+00","module":"A1A3","scenario":null}]}],"resource_use":[{"parameter":"PERE","unit":"MJ","values":[{"value":"8,26E+01","module":"A1","scenario":null},{"value":"6,30E-02","module":"A2","scenario":null},{"value":"5,03E+00","module":"A3","scenario":null},{"value":"3,16E-02","module":"A4","scenario":null},{"value":"2,86E-03","module":"A5","scenario":null},{"value":"0,00E+00","module":"B1","scenario":null},{"value":"0,00E+00","module":"B2","scenario":null},{"value":"0,00E+00","module":"B3","scenario":null},{"value":"0,00E+00","module":"B4","scenario":null},{"value":"0,00E+00","module":"B5","scenario":null},{"value":"2,06E-01","module":"B6","scenario":null},{"value":"0,00E+00","module":"B7","scenario":null},{"value":"0,00E+00","module":"C1","scenario":null},{"value":"7,70E-03","module":"C2","scenario":null},{"value":"1,75E-03","module":"C3","scenario":null},{"value":"2,45E-02","module":"C4","scenario":null},{"value":"-3,85E+01","module":"D","scenario":null},{"value":"8,77E+01","module":"A1A3","scenario":null}]},{"parameter":"PERM","unit":"","values":[{"value":"5,54E+00","module":"A1","scenario":null},{"value":"0,00E+00","module":"A2","scenario":null},{"value":"0,00E+00","module":"A3","scenario":null},{"value":"0,00E+00","module":"A4","scenario":null},{"value":"-5,54E+00","module":"A5","scenario":null},{"value":"0,00E+00","module":"B1","scenario":null},{"value":"0,00E+00","module":"B2","scenario":null},{"value":"0,00E+00","module":"B3","scenario":null},{"value":"0,00E+00","module":"B4","scenario":null},{"value":"0,00E+00","module":"B5","scenario":null},{"value":"0,00E+00","module":"B6","scenario":null},{"value":"0,00E+00","module":"B7","scenario":null},{"value":"0,00E+00","module":"C1","scenario":null},{"value":"0,00E+00","module":"C2","scenario":null},{"value":"0,00E+00","module":"C3","scenario":null},{"value":"0,00E+00","module":"C4","scenario":null},{"value":"0,00E+00","module":"D","scenario":null},{"value":"5,54E+00","module":"A1A3","scenario":null}]},{"parameter":"PERT","unit":"MJ","values":[{"value":"8,82E+01","module":"A1","scenario":null},{"value":"6,30E-02","module":"A2","scenario":null},{"value":"5,03E+00","module":"A3","scenario":null},{"value":"3,16E-02","module":"A4","scenario":null},{"value":"-5,54E+00","module":"A5","scenario":null},{"value":"0,00E+00","module":"B1","scenario":null},{"value":"0,00E+00","module":"B2","scenario":null},{"value":"0,00E+00","module":"B3","scenario":null},{"value":"0,00E+00","module":"B4","scenario":null},{"value":"0,00E+00","module":"B5","scenario":null},{"value":"2,06E-01","module":"B6","scenario":null},{"value":"0,00E+00","module":"B7","scenario":null},{"value":"0,00E+00","module":"C1","scenario":null},{"value":"7,70E-03","module":"C2","scenario":null},{"value":"1,75E-03","module":"C3","scenario":null},{"value":"2,45E-02","module":"C4","scenario":null},{"value":"-3,85E+01","module":"D","scenario":null},{"value":"9,33E+01","module":"A1A3","scenario":null}]},{"parameter":"PENRE","unit":"MJ","values":[{"value":"3,06E+02","module":"A1","scenario":null},{"value":"4,40E+00","module":"A2","scenario":null},{"value":"1,05E+01","module":"A3","scenario":null},{"value":"2,21E+00","module":"A4","scenario":null},{"value":"1,39E-01","module":"A5","scenario":null},{"value":"0,00E+00","module":"B1","scenario":null},{"value":"0,00E+00","module":"B2","scenario":null},{"value":"0,00E+00","module":"B3","scenario":null},{"value":"0,00E+00","module":"B4","scenario":null},{"value":"0,00E+00","module":"B5","scenario":null},{"value":"4,29E-01","module":"B6","scenario":null},{"value":"0,00E+00","module":"B7","scenario":null},{"value":"0,00E+00","module":"C1","scenario":null},{"value":"5,46E-01","module":"C2","scenario":null},{"value":"5,95E-02","module":"C3","scenario":null},{"value":"2,25E-01","module":"C4","scenario":null},{"value":"-9,46E+01","module":"D","scenario":null},{"value":"3,21E+02","module":"A1A3","scenario":null}]},{"parameter":"PENRM","unit":"MJ","values":[{"value":"2,61E+01","module":"A1","scenario":null},{"value":"0,00E+00","module":"A2","scenario":null},{"value":"0,00E+00","module":"A3","scenario":null},{"value":"0,00E+00","module":"A4","scenario":null},{"value":"0,00E+00","module":"A5","scenario":null},{"value":"0,00E+00","module":"B1","scenario":null},{"value":"0,00E+00","module":"B2","scenario":null},{"value":"0,00E+00","module":"B3","scenario":null},{"value":"0,00E+00","module":"B4","scenario":null},{"value":"0,00E+00","module":"B5","scenario":null},{"value":"0,00E+00","module":"B6","scenario":null},{"value":"0,00E+00","module":"B7","scenario":null},{"value":"0,00E+00","module":"C1","scenario":null},{"value":"0,00E+00","module":"C2","scenario":null},{"value":"-2,56E+01","module":"C3","scenario":null},{"value":"0,00E+00","module":"C4","scenario":null},{"value":"0,00E+00","module":"D","scenario":null},{"value":"2,61E+01","module":"A1A3","scenario":null}]},{"parameter":"PENRT","unit":"MJ","values":[{"value":"3,32E+02","module":"A1","scenario":null},{"value":"4,40E+00","module":"A2","scenario":null},{"value":"1,05E+01","module":"A3","scenario":null},{"value":"2,21E+00","module":"A4","scenario":null},{"value":"1,39E-01","module":"A5","scenario":null},{"value":"0,00E+00","module":"B1","scenario":null},{"value":"0,00E+00","module":"B2","scenario":null},{"value":"0,00E+00","module":"B3","scenario":null},{"value":"0,00E+00","module":"B4","scenario":null},{"value":"0,00E+00","module":"B5","scenario":null},{"value":"4,29E-01","module":"B6","scenario":null},{"value":"0,00E+00","module":"B7","scenario":null},{"value":"0,00E+00","module":"C1","scenario":null},{"value":"5,46E-01","module":"C2","scenario":null},{"value":"-2,56E+01","module":"C3","scenario":null},{"value":"2,25E-01","module":"C4","scenario":null},{"value":"-9,46E+01","module":"D","scenario":null},{"value":"3,47E+02","module":"A1A3","scenario":null}]},{"parameter":"SM","unit":"kg","values":[{"value":"6,72E-01","module":"A1","scenario":null},{"value":"0,00E+00","module":"A2","scenario":null},{"value":"3,52E-06","module":"A3","scenario":null},{"value":"0,00E+00","module":"A4","scenario":null},{"value":"4,40E-01","module":"A5","scenario":null},{"value":"0,00E+00","module":"B1","scenario":null},{"value":"0,00E+00","module":"B2","scenario":null},{"value":"0,00E+00","module":"B3","scenario":null},{"value":"0,00E+00","module":"B4","scenario":null},{"value":"0,00E+00","module":"B5","scenario":null},{"value":"0,00E+00","module":"B6","scenario":null},{"value":"0,00E+00","module":"B7","scenario":null},{"value":"0,00E+00","module":"C1","scenario":null},{"value":"0,00E+00","module":"C2","scenario":null},{"value":"0,00E+00","module":"C3","scenario":null},{"value":"0,00E+00","module":"C4","scenario":null},{"value":"0,00E+00","module":"D","scenario":null},{"value":"6,72E-01","module":"A1A3","scenario":null}]},{"parameter":"RSF","unit":"MJ","values":[{"value":"5,74E-01","module":"A1","scenario":null},{"value":"2,26E-03","module":"A2","scenario":null},{"value":"1,95E-02","module":"A3","scenario":null},{"value":"1,13E-03","module":"A4","scenario":null},{"value":"8,34E-05","module":"A5","scenario":null},{"value":"0,00E+00","module":"B1","scenario":null},{"value":"0,00E+00","module":"B2","scenario":null},{"value":"0,00E+00","module":"B3","scenario":null},{"value":"0,00E+00","module":"B4","scenario":null},{"value":"0,00E+00","module":"B5","scenario":null},{"value":"7,98E-04","module":"B6","scenario":null},{"value":"0,00E+00","module":"B7","scenario":null},{"value":"0,00E+00","module":"C1","scenario":null},{"value":"2,76E-04","module":"C2","scenario":null},{"value":"4,93E-05","module":"C3","scenario":null},{"value":"5,10E-04","module":"C4","scenario":null},{"value":"-1,47E-02","module":"D","scenario":null},{"value":"5,96E-01","module":"A1A3","scenario":null}]},{"parameter":"NRSF","unit":"MJ","values":[{"value":"6,39E-02","module":"A1","scenario":null},{"value":"8,06E-03","module":"A2","scenario":null},{"value":"6,17E-02","module":"A3","scenario":null},{"value":"4,04E-03","module":"A4","scenario":null},{"value":"9,50E-04","module":"A5","scenario":null},{"value":"0,00E+00","module":"B1","scenario":null},{"value":"0,00E+00","module":"B2","scenario":null},{"value":"0,00E+00","module":"B3","scenario":null},{"value":"0,00E+00","module":"B4","scenario":null},{"value":"0,00E+00","module":"B5","scenario":null},{"value":"2,52E-03","module":"B6","scenario":null},{"value":"0,00E+00","module":"B7","scenario":null},{"value":"0,00E+00","module":"C1","scenario":null},{"value":"9,84E-04","module":"C2","scenario":null},{"value":"0,00E+00","module":"C3","scenario":null},{"value":"1,19E-03","module":"C4","scenario":null},{"value":"-2,19E-01","module":"D","scenario":null},{"value":"1,34E-01","module":"A1A3","scenario":null}]},{"parameter":"FW","unit":"m3","values":[{"value":"4,96E-01","module":"A1","scenario":null},{"value":"4,71E-04","module":"A2","scenario":null},{"value":"1,14E-02","module":"A3","scenario":null},{"value":"2,36E-04","module":"A4","scenario":null},{"value":"1,01E-04","module":"A5","scenario":null},{"value":"0,00E+00","module":"B1","scenario":null},{"value":"0,00E+00","module":"B2","scenario":null},{"value":"0,00E+00","module":"B3","scenario":null},{"value":"0,00E+00","module":"B4","scenario":null},{"value":"0,00E+00","module":"B5","scenario":null},{"value":"4,68E-04","module":"B6","scenario":null},{"value":"0,00E+00","module":"B7","scenario":null},{"value":"0,00E+00","module":"C1","scenario":null},{"value":"5,75E-05","module":"C2","scenario":null},{"value":"1,68E-04","module":"C3","scenario":null},{"value":"2,88E-04","module":"C4","scenario":null},{"value":"-1,91E-01","module":"D","scenario":null},{"value":"5,08E-01","module":"A1A3","scenario":null}]}],"end_of_life_waste":[{"parameter":"HWD","unit":"kg","values":[{"value":"2,37E-01","module":"A1","scenario":null},{"value":"2,27E-04","module":"A2","scenario":null},{"value":"1,19E-03","module":"A3","scenario":null},{"value":"1,14E-04","module":"A4","scenario":null},{"value":"0,00E+00","module":"A5","scenario":null},{"value":"0,00E+00","module":"B1","scenario":null},{"value":"0,00E+00","module":"B2","scenario":null},{"value":"0,00E+00","module":"B3","scenario":null},{"value":"0,00E+00","module":"B4","scenario":null},{"value":"0,00E+00","module":"B5","scenario":null},{"value":"2,24E-05","module":"B6","scenario":null},{"value":"0,00E+00","module":"B7","scenario":null},{"value":"0,00E+00","module":"C1","scenario":null},{"value":"2,78E-05","module":"C2","scenario":null},{"value":"0,00E+00","module":"C3","scenario":null},{"value":"2,60E-02","module":"C4","scenario":null},{"value":"3,11E-02","module":"D","scenario":null},{"value":"2,38E-01","module":"A1A3","scenario":null}]},{"parameter":"NHWD","unit":"kg","values":[{"value":"5,67E+00","module":"A1","scenario":null},{"value":"2,14E-01","module":"A2","scenario":null},{"value":"2,40E-01","module":"A3","scenario":null},{"value":"1,07E-01","module":"A4","scenario":null},{"value":"4,40E-01","module":"A5","scenario":null},{"value":"0,00E+00","module":"B1","scenario":null},{"value":"0,00E+00","module":"B2","scenario":null},{"value":"0,00E+00","module":"B3","scenario":null},{"value":"0,00E+00","module":"B4","scenario":null},{"value":"0,00E+00","module":"B5","scenario":null},{"value":"1,41E-03","module":"B6","scenario":null},{"value":"0,00E+00","module":"B7","scenario":null},{"value":"0,00E+00","module":"C1","scenario":null},{"value":"2,61E-02","module":"C2","scenario":null},{"value":"0,00E+00","module":"C3","scenario":null},{"value":"7,67E-01","module":"C4","scenario":null},{"value":"-2,16E+00","module":"D","scenario":null},{"value":"6,12E+00","module":"A1A3","scenario":null}]},{"parameter":"RWD","unit":"kg","values":[{"value":"1,19E-03","module":"A1","scenario":null},{"value":"3,00E-05","module":"A2","scenario":null},{"value":"1,58E-04","module":"A3","scenario":null},{"value":"1,50E-05","module":"A4","scenario":null},{"value":"0,00E+00","module":"A5","scenario":null},{"value":"0,00E+00","module":"B1","scenario":null},{"value":"0,00E+00","module":"B2","scenario":null},{"value":"0,00E+00","module":"B3","scenario":null},{"value":"0,00E+00","module":"B4","scenario":null},{"value":"0,00E+00","module":"B5","scenario":null},{"value":"6,46E-06","module":"B6","scenario":null},{"value":"0,00E+00","module":"B7","scenario":null},{"value":"0,00E+00","module":"C1","scenario":null},{"value":"3,72E-06","module":"C2","scenario":null},{"value":"0,00E+00","module":"C3","scenario":null},{"value":"1,54E-06","module":"C4","scenario":null},{"value":"-3,88E-04","module":"D","scenario":null},{"value":"1,38E-03","module":"A1A3","scenario":null}]}],"end_of_life_flow":[{"parameter":"CRU","unit":"kg","values":[{"value":"0,00E+00","module":"A1","scenario":null},{"value":"0,00E+00","module":"A2","scenario":null},{"value":"0,00E+00","module":"A3","scenario":null},{"value":"0,00E+00","module":"A4","scenario":null},{"value":"0,00E+00","module":"A5","scenario":null},{"value":"0,00E+00","module":"B1","scenario":null},{"value":"0,00E+00","module":"B2","scenario":null},{"value":"0,00E+00","module":"B3","scenario":null},{"value":"0,00E+00","module":"B4","scenario":null},{"value":"0,00E+00","module":"B5","scenario":null},{"value":"0,00E+00","module":"B6","scenario":null},{"value":"0,00E+00","module":"B7","scenario":null},{"value":"0,00E+00","module":"C1","scenario":null},{"value":"0,00E+00","module":"C2","scenario":null},{"value":"0,00E+00","module":"C3","scenario":null},{"value":"0,00E+00","module":"C4","scenario":null},{"value":"0,00E+00","module":"D","scenario":null},{"value":"0,00E+00","module":"A1A3","scenario":null}]},{"parameter":"MFR","unit":"kg","values":[{"value":"0,00E+00","module":"A1","scenario":null},{"value":"0,00E+00","module":"A2","scenario":null},{"value":"2,18E-01","module":"A3","scenario":null},{"value":"0,00E+00","module":"A4","scenario":null},{"value":"1,04E-05","module":"A5","scenario":null},{"value":"0,00E+00","module":"B1","scenario":null},{"value":"0,00E+00","module":"B2","scenario":null},{"value":"0,00E+00","module":"B3","scenario":null},{"value":"0,00E+00","module":"B4","scenario":null},{"value":"0,00E+00","module":"B5","scenario":null},{"value":"0,00E+00","module":"B6","scenario":null},{"value":"0,00E+00","module":"B7","scenario":null},{"value":"0,00E+00","module":"C1","scenario":null},{"value":"0,00E+00","module":"C2","scenario":null},{"value":"1,06E+00","module":"C3","scenario":null},{"value":"2,71E-05","module":"C4","scenario":null},{"value":"0,00E+00","module":"D","scenario":null},{"value":"2,18E-01","module":"A1A3","scenario":null}]},{"parameter":"MER","unit":"kg","values":[{"value":"0,00E+00","module":"A1","scenario":null},{"value":"0,00E+00","module":"A2","scenario":null},{"value":"5,42E-03","module":"A3","scenario":null},{"value":"0,00E+00","module":"A4","scenario":null},{"value":"4,40E-01","module":"A5","scenario":null},{"value":"0,00E+00","module":"B1","scenario":null},{"value":"0,00E+00","module":"B2","scenario":null},{"value":"0,00E+00","module":"B3","scenario":null},{"value":"0,00E+00","module":"B4","scenario":null},{"value":"0,00E+00","module":"B5","scenario":null},{"value":"0,00E+00","module":"B6","scenario":null},{"value":"0,00E+00","module":"B7","scenario":null},{"value":"0,00E+00","module":"C1","scenario":null},{"value":"0,00E+00","module":"C2","scenario":null},{"value":"3,02E-01","module":"C3","scenario":null},{"value":"6,62E-07","module":"C4","scenario":null},{"value":"0,00E+00","module":"D","scenario":null},{"value":"5,42E-03","module":"A1A3","scenario":null}]},{"parameter":"EEE","unit":"MJ","values":[{"value":"0,00E+00","module":"A1","scenario":null},{"value":"0,00E+00","module":"A2","scenario":null},{"value":"7,37E-03","module":"A3","scenario":null},{"value":"0,00E+00","module":"A4","scenario":null},{"value":"3,06E-01","module":"A5","scenario":null},{"value":"0,00E+00","module":"B1","scenario":null},{"value":"0,00E+00","module":"B2","scenario":null},{"value":"0,00E+00","module":"B3","scenario":null},{"value":"0,00E+00","module":"B4","scenario":null},{"value":"0,00E+00","module":"B5","scenario":null},{"value":"0,00E+00","module":"B6","scenario":null},{"value":"0,00E+00","module":"B7","scenario":null},{"value":"0,00E+00","module":"C1","scenario":null},{"value":"0,00E+00","module":"C2","scenario":null},{"value":"5,85E-01","module":"C3","scenario":null},{"value":"4,29E-05","module":"C4","scenario":null},{"value":"0,00E+00","module":"D","scenario":null},{"value":"7,37E-03","module":"A1A3","scenario":null}]},{"parameter":"EET","unit":"MJ","values":[{"value":"0,00E+00","module":"A1","scenario":null},{"value":"0,00E+00","module":"A2","scenario":null},{"value":"1,11E-01","module":"A3","scenario":null},{"value":"0,00E+00","module":"A4","scenario":null},{"value":"4,63E+00","module":"A5","scenario":null},{"value":"0,00E+00","module":"B1","scenario":null},{"value":"0,00E+00","module":"B2","scenario":null},{"value":"0,00E+00","module":"B3","scenario":null},{"value":"0,00E+00","module":"B4","scenario":null},{"value":"0,00E+00","module":"B5","scenario":null},{"value":"0,00E+00","module":"B6","scenario":null},{"value":"0,00E+00","module":"B7","scenario":null},{"value":"0,00E+00","module":"C1","scenario":null},{"value":"0,00E+00","module":"C2","scenario":null},{"value":"8,85E+00","module":"C3","scenario":null},{"value":"6,50E-04","module":"C4","scenario":null},{"value":"0,00E+00","module":"D","scenario":null},{"value":"1,11E-01","module":"A1A3","scenario":null}]}]}