{"product_name":"DLQ","epd_id":"NEPD-7320-6704","declared_unit":{"unit":"stk","amount":1},"compliance":["EN 15804+A2","ISO 14025","ISO 21930"],"producer_name":"TROX Group","environmental_impact":[{"parameter":"GWP-total","unit":"kg CO2-eq","values":[{"value":"2,83E+01","module":"A1-A3","scenario":null},{"value":"7,78E-01","module":"A4","scenario":null},{"value":"5,87E-03","module":"C1","scenario":null},{"value":"4,86E-02","module":"C2","scenario":null},{"value":"2,58E-01","module":"C3","scenario":null},{"value":"2,78E-02","module":"C4","scenario":null},{"value":"-1,11E+00","module":"D","scenario":null}]},{"parameter":"GWP-fossil","unit":"kg CO2-eq","values":[{"value":"2,78E+01","module":"A1-A3","scenario":null},{"value":"7,78E-01","module":"A4","scenario":null},{"value":"5,87E-03","module":"C1","scenario":null},{"value":"4,86E-02","module":"C2","scenario":null},{"value":"2,57E-01","module":"C3","scenario":null},{"value":"2,77E-02","module":"C4","scenario":null},{"value":"-1,10E+00","module":"D","scenario":null}]},{"parameter":"GWP-biogenic","unit":"kg CO2-eq","values":[{"value":"4,29E-01","module":"A1-A3","scenario":null},{"value":"3,22E-04","module":"A4","scenario":null},{"value":"1,10E-06","module":"C1","scenario":null},{"value":"2,01E-05","module":"C2","scenario":null},{"value":"5,76E-04","module":"C3","scenario":null},{"value":"2,02E-05","module":"C4","scenario":null},{"value":"-6,11E-04","module":"D","scenario":null}]},{"parameter":"GWP-luluc","unit":"kg CO2-eq","values":[{"value":"3,81E-02","module":"A1-A3","scenario":null},{"value":"2,77E-04","module":"A4","scenario":null},{"value":"4,62E-07","module":"C1","scenario":null},{"value":"1,73E-05","module":"C2","scenario":null},{"value":"5,81E-05","module":"C3","scenario":null},{"value":"1,41E-04","module":"C4","scenario":null},{"value":"-5,21E-04","module":"D","scenario":null}]},{"parameter":"ODP","unit":"kg CFC11-eq","values":[{"value":"2,91E-06","module":"A1-A3","scenario":null},{"value":"1,76E-07","module":"A4","scenario":null},{"value":"1,27E-09","module":"C1","scenario":null},{"value":"1,10E-08","module":"C2","scenario":null},{"value":"2,64E-08","module":"C3","scenario":null},{"value":"2,19E-09","module":"C4","scenario":null},{"value":"-5,54E-05","module":"D","scenario":null}]},{"parameter":"AP","unit":"mol H+-eq","values":[{"value":"2,30E-01","module":"A1-A3","scenario":null},{"value":"2,23E-03","module":"A4","scenario":null},{"value":"6,14E-05","module":"C1","scenario":null},{"value":"1,40E-04","module":"C2","scenario":null},{"value":"3,41E-04","module":"C3","scenario":null},{"value":"1,12E-04","module":"C4","scenario":null},{"value":"-5,49E-03","module":"D","scenario":null}]},{"parameter":"POCP","unit":"kg NMVOC-eq","values":[{"value":"9,86E-02","module":"A1-A3","scenario":null},{"value":"1,89E-03","module":"A4","scenario":null},{"value":"8,17E-05","module":"C1","scenario":null},{"value":"1,18E-04","module":"C2","scenario":null},{"value":"2,24E-04","module":"C3","scenario":null},{"value":"1,17E-04","module":"C4","scenario":null},{"value":"-5,54E-03","module":"D","scenario":null}]},{"parameter":"ADPE","unit":"kg Sb-eq","values":[{"value":"1,63E-02","module":"A1-A3","scenario":null},{"value":"2,15E-05","module":"A4","scenario":null},{"value":"9,00E-09","module":"C1","scenario":null},{"value":"1,34E-06","module":"C2","scenario":null},{"value":"8,05E-07","module":"C3","scenario":null},{"value":"1,25E-07","module":"C4","scenario":null},{"value":"-1,91E-05","module":"D","scenario":null}]},{"parameter":"ADPF","unit":"MJ","values":[{"value":"3,95E+02","module":"A1-A3","scenario":null},{"value":"1,18E+01","module":"A4","scenario":null},{"value":"8,08E-02","module":"C1","scenario":null},{"value":"7,35E-01","module":"C2","scenario":null},{"value":"9,65E-01","module":"C3","scenario":null},{"value":"2,81E-01","module":"C4","scenario":null},{"value":"-9,31E+00","module":"D","scenario":null}]},{"parameter":"WDP","unit":"m3 world-eq. Deprived","values":[{"value":"2,14E+03","module":"A1-A3","scenario":null},{"value":"1,14E+01","module":"A4","scenario":null},{"value":"1,72E-02","module":"C1","scenario":null},{"value":"7,11E-01","module":"C2","scenario":null},{"value":"3,57E+00","module":"C3","scenario":null},{"value":"1,55E+00","module":"C4","scenario":null},{"value":"5,71E+01","module":"D","scenario":null}]},{"parameter":"EP-freshwater","unit":"kg P-eq","values":[{"value":"1,63E-03","module":"A1-A3","scenario":null},{"value":"6,21E-06","module":"A4","scenario":null},{"value":"2,14E-08","module":"C1","scenario":null},{"value":"3,88E-07","module":"C2","scenario":null},{"value":"5,51E-06","module":"C3","scenario":null},{"value":"8,09E-07","module":"C4","scenario":null},{"value":"-6,80E-05","module":"D","scenario":null}]},{"parameter":"EP-marine","unit":"kg N-eq","values":[{"value":"2,91E-02","module":"A1-A3","scenario":null},{"value":"4,42E-04","module":"A4","scenario":null},{"value":"2,71E-05","module":"C1","scenario":null},{"value":"2,76E-05","module":"C2","scenario":null},{"value":"7,13E-05","module":"C3","scenario":null},{"value":"2,83E-05","module":"C4","scenario":null},{"value":"-1,14E-03","module":"D","scenario":null}]},{"parameter":"EP-terrestrial","unit":"mol N-eq.","values":[{"value":"7,17E-01","module":"A1-A3","scenario":null},{"value":"4,95E-03","module":"A4","scenario":null},{"value":"2,97E-04","module":"C1","scenario":null},{"value":"3,09E-04","module":"C2","scenario":null},{"value":"8,01E-04","module":"C3","scenario":null},{"value":"2,96E-04","module":"C4","scenario":null},{"value":"-1,16E-02","module":"D","scenario":null}]},{"parameter":"GWP-IOBC","unit":"kg CO2-eq","values":[{"value":"2,83E+01","module":"A1-A3","scenario":null},{"value":"7,78E-01","module":"A4","scenario":null},{"value":"5,87E-03","module":"C1","scenario":null},{"value":"4,86E-02","module":"C2","scenario":null},{"value":"2,58E-01","module":"C3","scenario":null},{"value":"2,79E-02","module":"C4","scenario":null},{"value":"-1,65E+00","module":"D","scenario":null}]}],"additional_environmental_impact":[{"parameter":"PM","unit":"Disease incidence","values":[{"value":"2,22E-06","module":"A1-A3","scenario":null},{"value":"4,76E-08","module":"A4","scenario":null},{"value":"1,62E-09","module":"C1","scenario":null},{"value":"2,98E-09","module":"C2","scenario":null},{"value":"5,19E-09","module":"C3","scenario":null},{"value":"1,89E-09","module":"C4","scenario":null},{"value":"-9,20E-08","module":"D","scenario":null}]},{"parameter":"ETP-fw","unit":"CTUe","values":[{"value":"9,29E+02","module":"A1-A3","scenario":null},{"value":"8,71E+00","module":"A4","scenario":null},{"value":"4,41E-02","module":"C1","scenario":null},{"value":"5,45E-01","module":"C2","scenario":null},{"value":"4,71E+00","module":"C3","scenario":null},{"value":"2,02E+01","module":"C4","scenario":null},{"value":"-6,16E+01","module":"D","scenario":null}]},{"parameter":"HTP-c","unit":"CTUh","values":[{"value":"1,12E-07","module":"A1-A3","scenario":null},{"value":"0,00E+00","module":"A4","scenario":null},{"value":"0,00E+00","module":"C1","scenario":null},{"value":"0,00E+00","module":"C2","scenario":null},{"value":"2,22E-10","module":"C3","scenario":null},{"value":"7,90E-11","module":"C4","scenario":null},{"value":"-5,31E-09","module":"D","scenario":null}]},{"parameter":"HTP-nc","unit":"CTUh","values":[{"value":"1,35E-06","module":"A1-A3","scenario":null},{"value":"9,52E-09","module":"A4","scenario":null},{"value":"4,00E-11","module":"C1","scenario":null},{"value":"5,95E-10","module":"C2","scenario":null},{"value":"1,38E-09","module":"C3","scenario":null},{"value":"7,56E-10","module":"C4","scenario":null},{"value":"1,15E-07","module":"D","scenario":null}]},{"parameter":"SQP","unit":"-","values":[{"value":"2,81E+02","module":"A1-A3","scenario":null},{"value":"8,22E+00","module":"A4","scenario":null},{"value":"1,02E-02","module":"C1","scenario":null},{"value":"5,14E-01","module":"C2","scenario":null},{"value":"3,80E-01","module":"C3","scenario":null},{"value":"7,91E-01","module":"C4","scenario":null},{"value":"-7,68E-01","module":"D","scenario":null}]},{"parameter":"IRP","unit":"kBq U235-eq","values":[{"value":"1,62E+00","module":"A1-A3","scenario":null},{"value":"5,14E-02","module":"A4","scenario":null},{"value":"3,46E-04","module":"C1","scenario":null},{"value":"3,21E-03","module":"C2","scenario":null},{"value":"4,39E-03","module":"C3","scenario":null},{"value":"7,96E-04","module":"C4","scenario":null},{"value":"3,90E-03","module":"D","scenario":null}]}],"resource_use":[{"parameter":"PERE","unit":"MJ","values":[{"value":"5,00E+01","module":"A1-A3","scenario":null},{"value":"1,68E-01","module":"A4","scenario":null},{"value":"4,37E-04","module":"C1","scenario":null},{"value":"1,05E-02","module":"C2","scenario":null},{"value":"1,74E-01","module":"C3","scenario":null},{"value":"6,83E-02","module":"C4","scenario":null},{"value":"-8,21E-01","module":"D","scenario":null}]},{"parameter":"PERM","unit":"","values":[{"value":"0,00E+00","module":"A1-A3","scenario":null},{"value":"0,00E+00","module":"A4","scenario":null},{"value":"0,00E+00","module":"C1","scenario":null},{"value":"0,00E+00","module":"C2","scenario":null},{"value":"0,00E+00","module":"C3","scenario":null},{"value":"0,00E+00","module":"C4","scenario":null},{"value":"0,00E+00","module":"D","scenario":null}]},{"parameter":"PERT","unit":"MJ","values":[{"value":"5,00E+01","module":"A1-A3","scenario":null},{"value":"1,68E-01","module":"A4","scenario":null},{"value":"4,37E-04","module":"C1","scenario":null},{"value":"1,05E-02","module":"C2","scenario":null},{"value":"1,74E-01","module":"C3","scenario":null},{"value":"6,83E-02","module":"C4","scenario":null},{"value":"-8,21E-01","module":"D","scenario":null}]},{"parameter":"PENRE","unit":"MJ","values":[{"value":"3,95E+02","module":"A1-A3","scenario":null},{"value":"1,18E+01","module":"A4","scenario":null},{"value":"8,08E-02","module":"C1","scenario":null},{"value":"7,35E-01","module":"C2","scenario":null},{"value":"9,66E-01","module":"C3","scenario":null},{"value":"2,81E-01","module":"C4","scenario":null},{"value":"-9,30E+00","module":"D","scenario":null}]},{"parameter":"PENRM","unit":"MJ","values":[{"value":"1,09E+00","module":"A1-A3","scenario":null},{"value":"0,00E+00","module":"A4","scenario":null},{"value":"0,00E+00","module":"C1","scenario":null},{"value":"0,00E+00","module":"C2","scenario":null},{"value":"-1,06E+00","module":"C3","scenario":null},{"value":"0,00E+00","module":"C4","scenario":null},{"value":"0,00E+00","module":"D","scenario":null}]},{"parameter":"PENRT","unit":"MJ","values":[{"value":"3,96E+02","module":"A1-A3","scenario":null},{"value":"1,18E+01","module":"A4","scenario":null},{"value":"8,08E-02","module":"C1","scenario":null},{"value":"7,35E-01","module":"C2","scenario":null},{"value":"-8,96E-02","module":"C3","scenario":null},{"value":"2,81E-01","module":"C4","scenario":null},{"value":"-9,30E+00","module":"D","scenario":null}]},{"parameter":"SM","unit":"kg","values":[{"value":"3,37E+00","module":"A1-A3","scenario":null},{"value":"0,00E+00","module":"A4","scenario":null},{"value":"3,97E-05","module":"C1","scenario":null},{"value":"0,00E+00","module":"C2","scenario":null},{"value":"0,00E+00","module":"C3","scenario":null},{"value":"1,60E-03","module":"C4","scenario":null},{"value":"0,00E+00","module":"D","scenario":null}]},{"parameter":"RSF","unit":"MJ","values":[{"value":"2,41E+00","module":"A1-A3","scenario":null},{"value":"6,02E-03","module":"A4","scenario":null},{"value":"1,07E-05","module":"C1","scenario":null},{"value":"3,76E-04","module":"C2","scenario":null},{"value":"3,84E-03","module":"C3","scenario":null},{"value":"2,68E-04","module":"C4","scenario":null},{"value":"3,99E-02","module":"D","scenario":null}]},{"parameter":"NRSF","unit":"MJ","values":[{"value":"8,58E+00","module":"A1-A3","scenario":null},{"value":"2,15E-02","module":"A4","scenario":null},{"value":"1,58E-04","module":"C1","scenario":null},{"value":"1,35E-03","module":"C2","scenario":null},{"value":"0,00E+00","module":"C3","scenario":null},{"value":"1,48E-02","module":"C4","scenario":null},{"value":"1,16E+00","module":"D","scenario":null}]},{"parameter":"FW","unit":"m3","values":[{"value":"3,41E-01","module":"A1-A3","scenario":null},{"value":"1,26E-03","module":"A4","scenario":null},{"value":"4,16E-06","module":"C1","scenario":null},{"value":"7,86E-05","module":"C2","scenario":null},{"value":"8,98E-04","module":"C3","scenario":null},{"value":"2,46E-04","module":"C4","scenario":null},{"value":"-2,40E-03","module":"D","scenario":null}]}],"end_of_life_waste":[{"parameter":"HWD","unit":"kg","values":[{"value":"2,27E-01","module":"A1-A3","scenario":null},{"value":"6,06E-04","module":"A4","scenario":null},{"value":"2,38E-06","module":"C1","scenario":null},{"value":"3,79E-05","module":"C2","scenario":null},{"value":"0,00E+00","module":"C3","scenario":null},{"value":"7,42E-02","module":"C4","scenario":null},{"value":"-5,74E-03","module":"D","scenario":null}]},{"parameter":"NHWD","unit":"kg","values":[{"value":"7,75E+00","module":"A1-A3","scenario":null},{"value":"5,72E-01","module":"A4","scenario":null},{"value":"9,56E-05","module":"C1","scenario":null},{"value":"3,57E-02","module":"C2","scenario":null},{"value":"1,03E-01","module":"C3","scenario":null},{"value":"4,55E-01","module":"C4","scenario":null},{"value":"-4,52E-01","module":"D","scenario":null}]},{"parameter":"RWD","unit":"kg","values":[{"value":"1,47E-03","module":"A1-A3","scenario":null},{"value":"8,01E-05","module":"A4","scenario":null},{"value":"5,61E-07","module":"C1","scenario":null},{"value":"5,01E-06","module":"C2","scenario":null},{"value":"0,00E+00","module":"C3","scenario":null},{"value":"1,66E-08","module":"C4","scenario":null},{"value":"2,99E-06","module":"D","scenario":null}]}],"end_of_life_flow":[{"parameter":"CRU","unit":"kg","values":[{"value":"0,00E+00","module":"A1-A3","scenario":null},{"value":"0,00E+00","module":"A4","scenario":null},{"value":"0,00E+00","module":"C1","scenario":null},{"value":"0,00E+00","module":"C2","scenario":null},{"value":"0,00E+00","module":"C3","scenario":null},{"value":"0,00E+00","module":"C4","scenario":null},{"value":"0,00E+00","module":"D","scenario":null}]},{"parameter":"MFR","unit":"kg","values":[{"value":"6,29E-01","module":"A1-A3","scenario":null},{"value":"0,00E+00","module":"A4","scenario":null},{"value":"3,89E-05","module":"C1","scenario":null},{"value":"0,00E+00","module":"C2","scenario":null},{"value":"3,83E+00","module":"C3","scenario":null},{"value":"9,55E-07","module":"C4","scenario":null},{"value":"0,00E+00","module":"D","scenario":null}]},{"parameter":"MER","unit":"kg","values":[{"value":"1,31E-01","module":"A1-A3","scenario":null},{"value":"0,00E+00","module":"A4","scenario":null},{"value":"1,21E-07","module":"C1","scenario":null},{"value":"0,00E+00","module":"C2","scenario":null},{"value":"1,08E-01","module":"C3","scenario":null},{"value":"2,34E-08","module":"C4","scenario":null},{"value":"0,00E+00","module":"D","scenario":null}]},{"parameter":"EEE","unit":"MJ","values":[{"value":"9,07E-02","module":"A1-A3","scenario":null},{"value":"0,00E+00","module":"A4","scenario":null},{"value":"4,14E-07","module":"C1","scenario":null},{"value":"0,00E+00","module":"C2","scenario":null},{"value":"8,63E-03","module":"C3","scenario":null},{"value":"1,52E-06","module":"C4","scenario":null},{"value":"0,00E+00","module":"D","scenario":null}]},{"parameter":"EET","unit":"MJ","values":[{"value":"1,37E+00","module":"A1-A3","scenario":null},{"value":"0,00E+00","module":"A4","scenario":null},{"value":"6,26E-06","module":"C1","scenario":null},{"value":"0,00E+00","module":"C2","scenario":null},{"value":"1,31E-01","module":"C3","scenario":null},{"value":"2,29E-05","module":"C4","scenario":null},{"value":"0,00E+00","module":"D","scenario":null}]}]}