{
    "product_name": "VDW",
    "epd_id": "NEPD-8761-8419",
    "declared_unit": {
        "unit": "stk",
        "amount": 1.0
    },
    "compliance": [
        "EN 15804+A2",
        "ISO 14025",
        "ISO 21930"
    ],
    "producer_name": "TROX Espa\u00f1a",
    "environmental_impact": [
        {
            "parameter": "GWP-total",
            "values": [
                {
                    "value": "1,14E+01",
                    "module": "A1-A3",
                    "scenario": null
                },
                {
                    "value": "1,62E-01",
                    "module": "A4",
                    "scenario": null
                },
                {
                    "value": "2,64E-03",
                    "module": "C1",
                    "scenario": null
                },
                {
                    "value": "1,35E-02",
                    "module": "C2",
                    "scenario": null
                },
                {
                    "value": "2,29E-01",
                    "module": "C3",
                    "scenario": null
                },
                {
                    "value": "1,85E-02",
                    "module": "C4",
                    "scenario": null
                },
                {
                    "value": "-2,98E-01",
                    "module": "D",
                    "scenario": null
                }
            ]
        },
        {
            "parameter": "GWP-fossil",
            "values": [
                {
                    "value": "1,12E+01",
                    "module": "A1-A3",
                    "scenario": null
                },
                {
                    "value": "1,62E-01",
                    "module": "A4",
                    "scenario": null
                },
                {
                    "value": "2,63E-03",
                    "module": "C1",
                    "scenario": null
                },
                {
                    "value": "1,35E-02",
                    "module": "C2",
                    "scenario": null
                },
                {
                    "value": "2,29E-01",
                    "module": "C3",
                    "scenario": null
                },
                {
                    "value": "1,84E-02",
                    "module": "C4",
                    "scenario": null
                },
                {
                    "value": "-2,98E-01",
                    "module": "D",
                    "scenario": null
                }
            ]
        },
        {
            "parameter": "GWP-biogenic",
            "values": [
                {
                    "value": "1,40E-01",
                    "module": "A1-A3",
                    "scenario": null
                },
                {
                    "value": "6,71E-05",
                    "module": "A4",
                    "scenario": null
                },
                {
                    "value": "4,94E-07",
                    "module": "C1",
                    "scenario": null
                },
                {
                    "value": "5,60E-06",
                    "module": "C2",
                    "scenario": null
                },
                {
                    "value": "2,04E-04",
                    "module": "C3",
                    "scenario": null
                },
                {
                    "value": "8,97E-06",
                    "module": "C4",
                    "scenario": null
                },
                {
                    "value": "-1,64E-04",
                    "module": "D",
                    "scenario": null
                }
            ]
        },
        {
            "parameter": "GWP-luluc",
            "values": [
                {
                    "value": "1,06E-02",
                    "module": "A1-A3",
                    "scenario": null
                },
                {
                    "value": "5,77E-05",
                    "module": "A4",
                    "scenario": null
                },
                {
                    "value": "2,08E-07",
                    "module": "C1",
                    "scenario": null
                },
                {
                    "value": "4,81E-06",
                    "module": "C2",
                    "scenario": null
                },
                {
                    "value": "2,25E-05",
                    "module": "C3",
                    "scenario": null
                },
                {
                    "value": "6,77E-05",
                    "module": "C4",
                    "scenario": null
                },
                {
                    "value": "-1,34E-04",
                    "module": "D",
                    "scenario": null
                }
            ]
        },
        {
            "parameter": "ODP",
            "values": [
                {
                    "value": "1,21E-06",
                    "module": "A1-A3",
                    "scenario": null
                },
                {
                    "value": "3,67E-08",
                    "module": "A4",
                    "scenario": null
                },
                {
                    "value": "5,69E-10",
                    "module": "C1",
                    "scenario": null
                },
                {
                    "value": "3,06E-09",
                    "module": "C2",
                    "scenario": null
                },
                {
                    "value": "1,00E-08",
                    "module": "C3",
                    "scenario": null
                },
                {
                    "value": "1,00E-09",
                    "module": "C4",
                    "scenario": null
                },
                {
                    "value": "-4,26E-07",
                    "module": "D",
                    "scenario": null
                }
            ]
        },
        {
            "parameter": "AP",
            "values": [
                {
                    "value": "9,39E-02",
                    "module": "A1-A3",
                    "scenario": null
                },
                {
                    "value": "4,66E-04",
                    "module": "A4",
                    "scenario": null
                },
                {
                    "value": "2,76E-05",
                    "module": "C1",
                    "scenario": null
                },
                {
                    "value": "3,89E-05",
                    "module": "C2",
                    "scenario": null
                },
                {
                    "value": "1,38E-04",
                    "module": "C3",
                    "scenario": null
                },
                {
                    "value": "5,22E-05",
                    "module": "C4",
                    "scenario": null
                },
                {
                    "value": "-1,48E-03",
                    "module": "D",
                    "scenario": null
                }
            ]
        },
        {
            "parameter": "POCP",
            "values": [
                {
                    "value": "4,31E-02",
                    "module": "A1-A3",
                    "scenario": null
                },
                {
                    "value": "3,95E-04",
                    "module": "A4",
                    "scenario": null
                },
                {
                    "value": "3,67E-05",
                    "module": "C1",
                    "scenario": null
                },
                {
                    "value": "3,29E-05",
                    "module": "C2",
                    "scenario": null
                },
                {
                    "value": "9,52E-05",
                    "module": "C3",
                    "scenario": null
                },
                {
                    "value": "5,69E-05",
                    "module": "C4",
                    "scenario": null
                },
                {
                    "value": "-1,49E-03",
                    "module": "D",
                    "scenario": null
                }
            ]
        },
        {
            "parameter": "ADPE",
            "values": [
                {
                    "value": "5,78E-03",
                    "module": "A1-A3",
                    "scenario": null
                },
                {
                    "value": "4,48E-06",
                    "module": "A4",
                    "scenario": null
                },
                {
                    "value": "4,04E-09",
                    "module": "C1",
                    "scenario": null
                },
                {
                    "value": "3,73E-07",
                    "module": "C2",
                    "scenario": null
                },
                {
                    "value": "3,16E-07",
                    "module": "C3",
                    "scenario": null
                },
                {
                    "value": "5,87E-08",
                    "module": "C4",
                    "scenario": null
                },
                {
                    "value": "-5,14E-06",
                    "module": "D",
                    "scenario": null
                }
            ]
        },
        {
            "parameter": "ADPF",
            "values": [
                {
                    "value": "1,65E+02",
                    "module": "A1-A3",
                    "scenario": null
                },
                {
                    "value": "2,45E+00",
                    "module": "A4",
                    "scenario": null
                },
                {
                    "value": "3,63E-02",
                    "module": "C1",
                    "scenario": null
                },
                {
                    "value": "2,04E-01",
                    "module": "C2",
                    "scenario": null
                },
                {
                    "value": "3,57E-01",
                    "module": "C3",
                    "scenario": null
                },
                {
                    "value": "1,30E-01",
                    "module": "C4",
                    "scenario": null
                },
                {
                    "value": "-2,51E+00",
                    "module": "D",
                    "scenario": null
                }
            ]
        },
        {
            "parameter": "WDP",
            "values": [
                {
                    "value": "7,86E+02",
                    "module": "A1-A3",
                    "scenario": null
                },
                {
                    "value": "2,37E+00",
                    "module": "A4",
                    "scenario": null
                },
                {
                    "value": "7,70E-03",
                    "module": "C1",
                    "scenario": null
                },
                {
                    "value": "1,98E-01",
                    "module": "C2",
                    "scenario": null
                },
                {
                    "value": "1,33E+00",
                    "module": "C3",
                    "scenario": null
                },
                {
                    "value": "5,75E-01",
                    "module": "C4",
                    "scenario": null
                },
                {
                    "value": "1,54E+01",
                    "module": "D",
                    "scenario": null
                }
            ]
        },
        {
            "parameter": "EP-freshwater",
            "values": [
                {
                    "value": "5,47E-04",
                    "module": "A1-A3",
                    "scenario": null
                },
                {
                    "value": "1,30E-06",
                    "module": "A4",
                    "scenario": null
                },
                {
                    "value": "9,59E-09",
                    "module": "C1",
                    "scenario": null
                },
                {
                    "value": "1,08E-07",
                    "module": "C2",
                    "scenario": null
                },
                {
                    "value": "2,00E-06",
                    "module": "C3",
                    "scenario": null
                },
                {
                    "value": "3,78E-07",
                    "module": "C4",
                    "scenario": null
                },
                {
                    "value": "-1,83E-05",
                    "module": "D",
                    "scenario": null
                }
            ]
        },
        {
            "parameter": "EP-marine",
            "values": [
                {
                    "value": "1,26E-02",
                    "module": "A1-A3",
                    "scenario": null
                },
                {
                    "value": "9,22E-05",
                    "module": "A4",
                    "scenario": null
                },
                {
                    "value": "1,22E-05",
                    "module": "C1",
                    "scenario": null
                },
                {
                    "value": "7,69E-06",
                    "module": "C2",
                    "scenario": null
                },
                {
                    "value": "3,20E-05",
                    "module": "C3",
                    "scenario": null
                },
                {
                    "value": "2,03E-05",
                    "module": "C4",
                    "scenario": null
                },
                {
                    "value": "-3,06E-04",
                    "module": "D",
                    "scenario": null
                }
            ]
        },
        {
            "parameter": "EP-terrestrial",
            "values": [
                {
                    "value": "2,79E-01",
                    "module": "A1-A3",
                    "scenario": null
                },
                {
                    "value": "1,03E-03",
                    "module": "A4",
                    "scenario": null
                },
                {
                    "value": "1,33E-04",
                    "module": "C1",
                    "scenario": null
                },
                {
                    "value": "8,60E-05",
                    "module": "C2",
                    "scenario": null
                },
                {
                    "value": "3,50E-04",
                    "module": "C3",
                    "scenario": null
                },
                {
                    "value": "1,39E-04",
                    "module": "C4",
                    "scenario": null
                },
                {
                    "value": "-3,13E-03",
                    "module": "D",
                    "scenario": null
                }
            ]
        }
    ],
    "additional_environmental_impact": [
        {
            "parameter": "PM",
            "values": [
                {
                    "value": "8,03E-07",
                    "module": "A1-A3",
                    "scenario": null
                },
                {
                    "value": "9,93E-09",
                    "module": "A4",
                    "scenario": null
                },
                {
                    "value": "7,29E-10",
                    "module": "C1",
                    "scenario": null
                },
                {
                    "value": "8,28E-10",
                    "module": "C2",
                    "scenario": null
                },
                {
                    "value": "1,90E-09",
                    "module": "C3",
                    "scenario": null
                },
                {
                    "value": "9,07E-10",
                    "module": "C4",
                    "scenario": null
                },
                {
                    "value": "-2,47E-08",
                    "module": "D",
                    "scenario": null
                }
            ]
        },
        {
            "parameter": "ETP-fw",
            "values": [
                {
                    "value": "3,06E+02",
                    "module": "A1-A3",
                    "scenario": null
                },
                {
                    "value": "1,82E+00",
                    "module": "A4",
                    "scenario": null
                },
                {
                    "value": "1,98E-02",
                    "module": "C1",
                    "scenario": null
                },
                {
                    "value": "1,52E-01",
                    "module": "C2",
                    "scenario": null
                },
                {
                    "value": "2,00E+00",
                    "module": "C3",
                    "scenario": null
                },
                {
                    "value": "2,82E-01",
                    "module": "C4",
                    "scenario": null
                },
                {
                    "value": "-1,66E+01",
                    "module": "D",
                    "scenario": null
                }
            ]
        },
        {
            "parameter": "HTP-c",
            "values": [
                {
                    "value": "3,97E-08",
                    "module": "A1-A3",
                    "scenario": null
                },
                {
                    "value": "0,00E+00",
                    "module": "A4",
                    "scenario": null
                },
                {
                    "value": "0,00E+00",
                    "module": "C1",
                    "scenario": null
                },
                {
                    "value": "0,00E+00",
                    "module": "C2",
                    "scenario": null
                },
                {
                    "value": "8,80E-11",
                    "module": "C3",
                    "scenario": null
                },
                {
                    "value": "3,60E-11",
                    "module": "C4",
                    "scenario": null
                },
                {
                    "value": "-1,43E-09",
                    "module": "D",
                    "scenario": null
                }
            ]
        },
        {
            "parameter": "HTP-nc",
            "values": [
                {
                    "value": "5,08E-07",
                    "module": "A1-A3",
                    "scenario": null
                },
                {
                    "value": "1,99E-09",
                    "module": "A4",
                    "scenario": null
                },
                {
                    "value": "1,80E-11",
                    "module": "C1",
                    "scenario": null
                },
                {
                    "value": "1,66E-10",
                    "module": "C2",
                    "scenario": null
                },
                {
                    "value": "7,23E-10",
                    "module": "C3",
                    "scenario": null
                },
                {
                    "value": "3,32E-10",
                    "module": "C4",
                    "scenario": null
                },
                {
                    "value": "3,11E-08",
                    "module": "D",
                    "scenario": null
                }
            ]
        },
        {
            "parameter": "SQP",
            "values": [
                {
                    "value": "5,22E+01",
                    "module": "A1-A3",
                    "scenario": null
                },
                {
                    "value": "1,72E+00",
                    "module": "A4",
                    "scenario": null
                },
                {
                    "value": "4,60E-03",
                    "module": "C1",
                    "scenario": null
                },
                {
                    "value": "1,43E-01",
                    "module": "C2",
                    "scenario": null
                },
                {
                    "value": "1,36E-01",
                    "module": "C3",
                    "scenario": null
                },
                {
                    "value": "3,73E-01",
                    "module": "C4",
                    "scenario": null
                },
                {
                    "value": "-1,88E-01",
                    "module": "D",
                    "scenario": null
                }
            ]
        },
        {
            "parameter": "IRP",
            "values": [
                {
                    "value": "6,19E-01",
                    "module": "A1-A3",
                    "scenario": null
                },
                {
                    "value": "1,07E-02",
                    "module": "A4",
                    "scenario": null
                },
                {
                    "value": "1,55E-04",
                    "module": "C1",
                    "scenario": null
                },
                {
                    "value": "8,93E-04",
                    "module": "C2",
                    "scenario": null
                },
                {
                    "value": "1,61E-03",
                    "module": "C3",
                    "scenario": null
                },
                {
                    "value": "3,50E-04",
                    "module": "C4",
                    "scenario": null
                },
                {
                    "value": "1,07E-03",
                    "module": "D",
                    "scenario": null
                }
            ]
        }
    ],
    "resource_use": [
        {
            "parameter": "PERE",
            "values": [
                {
                    "value": "3,02E+01",
                    "module": "A1-A3",
                    "scenario": null
                },
                {
                    "value": "3,51E-02",
                    "module": "A4",
                    "scenario": null
                },
                {
                    "value": "1,96E-04",
                    "module": "C1",
                    "scenario": null
                },
                {
                    "value": "2,93E-03",
                    "module": "C2",
                    "scenario": null
                },
                {
                    "value": "6,24E-02",
                    "module": "C3",
                    "scenario": null
                },
                {
                    "value": "3,20E-02",
                    "module": "C4",
                    "scenario": null
                },
                {
                    "value": "-2,04E-01",
                    "module": "D",
                    "scenario": null
                }
            ]
        },
        {
            "parameter": "PERM",
            "values": [
                {
                    "value": "0,00E+00",
                    "module": "A1-A3",
                    "scenario": null
                },
                {
                    "value": "0,00E+00",
                    "module": "A4",
                    "scenario": null
                },
                {
                    "value": "0,00E+00",
                    "module": "C1",
                    "scenario": null
                },
                {
                    "value": "0,00E+00",
                    "module": "C2",
                    "scenario": null
                },
                {
                    "value": "0,00E+00",
                    "module": "C3",
                    "scenario": null
                },
                {
                    "value": "0,00E+00",
                    "module": "C4",
                    "scenario": null
                },
                {
                    "value": "0,00E+00",
                    "module": "D",
                    "scenario": null
                }
            ]
        },
        {
            "parameter": "PERT",
            "values": [
                {
                    "value": "3,02E+01",
                    "module": "A1-A3",
                    "scenario": null
                },
                {
                    "value": "3,51E-02",
                    "module": "A4",
                    "scenario": null
                },
                {
                    "value": "1,96E-04",
                    "module": "C1",
                    "scenario": null
                },
                {
                    "value": "2,93E-03",
                    "module": "C2",
                    "scenario": null
                },
                {
                    "value": "6,24E-02",
                    "module": "C3",
                    "scenario": null
                },
                {
                    "value": "3,20E-02",
                    "module": "C4",
                    "scenario": null
                },
                {
                    "value": "-2,04E-01",
                    "module": "D",
                    "scenario": null
                }
            ]
        },
        {
            "parameter": "PENRE",
            "values": [
                {
                    "value": "1,59E+02",
                    "module": "A1-A3",
                    "scenario": null
                },
                {
                    "value": "2,45E+00",
                    "module": "A4",
                    "scenario": null
                },
                {
                    "value": "3,63E-02",
                    "module": "C1",
                    "scenario": null
                },
                {
                    "value": "2,04E-01",
                    "module": "C2",
                    "scenario": null
                },
                {
                    "value": "3,57E-01",
                    "module": "C3",
                    "scenario": null
                },
                {
                    "value": "1,30E-01",
                    "module": "C4",
                    "scenario": null
                },
                {
                    "value": "-2,51E+00",
                    "module": "D",
                    "scenario": null
                }
            ]
        },
        {
            "parameter": "PENRM",
            "values": [
                {
                    "value": "5,89E+00",
                    "module": "A1-A3",
                    "scenario": null
                },
                {
                    "value": "0,00E+00",
                    "module": "A4",
                    "scenario": null
                },
                {
                    "value": "0,00E+00",
                    "module": "C1",
                    "scenario": null
                },
                {
                    "value": "0,00E+00",
                    "module": "C2",
                    "scenario": null
                },
                {
                    "value": "-5,89E+00",
                    "module": "C3",
                    "scenario": null
                },
                {
                    "value": "0,00E+00",
                    "module": "C4",
                    "scenario": null
                },
                {
                    "value": "0,00E+00",
                    "module": "D",
                    "scenario": null
                }
            ]
        },
        {
            "parameter": "PENRT",
            "values": [
                {
                    "value": "1,65E+02",
                    "module": "A1-A3",
                    "scenario": null
                },
                {
                    "value": "2,45E+00",
                    "module": "A4",
                    "scenario": null
                },
                {
                    "value": "3,63E-02",
                    "module": "C1",
                    "scenario": null
                },
                {
                    "value": "2,04E-01",
                    "module": "C2",
                    "scenario": null
                },
                {
                    "value": "-5,53E+00",
                    "module": "C3",
                    "scenario": null
                },
                {
                    "value": "1,30E-01",
                    "module": "C4",
                    "scenario": null
                },
                {
                    "value": "-2,51E+00",
                    "module": "D",
                    "scenario": null
                }
            ]
        },
        {
            "parameter": "SM",
            "values": [
                {
                    "value": "1,20E+00",
                    "module": "A1-A3",
                    "scenario": null
                },
                {
                    "value": "0,00E+00",
                    "module": "A4",
                    "scenario": null
                },
                {
                    "value": "1,78E-05",
                    "module": "C1",
                    "scenario": null
                },
                {
                    "value": "0,00E+00",
                    "module": "C2",
                    "scenario": null
                },
                {
                    "value": "0,00E+00",
                    "module": "C3",
                    "scenario": null
                },
                {
                    "value": "7,70E-04",
                    "module": "C4",
                    "scenario": null
                },
                {
                    "value": "0,00E+00",
                    "module": "D",
                    "scenario": null
                }
            ]
        },
        {
            "parameter": "RSF",
            "values": [
                {
                    "value": "6,33E-01",
                    "module": "A1-A3",
                    "scenario": null
                },
                {
                    "value": "1,26E-03",
                    "module": "A4",
                    "scenario": null
                },
                {
                    "value": "4,82E-06",
                    "module": "C1",
                    "scenario": null
                },
                {
                    "value": "1,05E-04",
                    "module": "C2",
                    "scenario": null
                },
                {
                    "value": "1,38E-03",
                    "module": "C3",
                    "scenario": null
                },
                {
                    "value": "1,13E-04",
                    "module": "C4",
                    "scenario": null
                },
                {
                    "value": "1,08E-02",
                    "module": "D",
                    "scenario": null
                }
            ]
        },
        {
            "parameter": "NRSF",
            "values": [
                {
                    "value": "2,98E+00",
                    "module": "A1-A3",
                    "scenario": null
                },
                {
                    "value": "4,49E-03",
                    "module": "A4",
                    "scenario": null
                },
                {
                    "value": "7,10E-05",
                    "module": "C1",
                    "scenario": null
                },
                {
                    "value": "3,74E-04",
                    "module": "C2",
                    "scenario": null
                },
                {
                    "value": "0,00E+00",
                    "module": "C3",
                    "scenario": null
                },
                {
                    "value": "7,01E-03",
                    "module": "C4",
                    "scenario": null
                },
                {
                    "value": "3,13E-01",
                    "module": "D",
                    "scenario": null
                }
            ]
        },
        {
            "parameter": "FW",
            "values": [
                {
                    "value": "1,33E-01",
                    "module": "A1-A3",
                    "scenario": null
                },
                {
                    "value": "2,62E-04",
                    "module": "A4",
                    "scenario": null
                },
                {
                    "value": "1,87E-06",
                    "module": "C1",
                    "scenario": null
                },
                {
                    "value": "2,19E-05",
                    "module": "C2",
                    "scenario": null
                },
                {
                    "value": "3,52E-04",
                    "module": "C3",
                    "scenario": null
                },
                {
                    "value": "1,10E-04",
                    "module": "C4",
                    "scenario": null
                },
                {
                    "value": "-6,27E-04",
                    "module": "D",
                    "scenario": null
                }
            ]
        }
    ],
    "end_of_life_waste": [
        {
            "parameter": "HWD",
            "values": [
                {
                    "value": "8,24E-02",
                    "module": "A1-A3",
                    "scenario": null
                },
                {
                    "value": "1,26E-04",
                    "module": "A4",
                    "scenario": null
                },
                {
                    "value": "1,07E-06",
                    "module": "C1",
                    "scenario": null
                },
                {
                    "value": "1,05E-05",
                    "module": "C2",
                    "scenario": null
                },
                {
                    "value": "0,00E+00",
                    "module": "C3",
                    "scenario": null
                },
                {
                    "value": "3,57E-02",
                    "module": "C4",
                    "scenario": null
                },
                {
                    "value": "-1,55E-03",
                    "module": "D",
                    "scenario": null
                }
            ]
        },
        {
            "parameter": "NHWD",
            "values": [
                {
                    "value": "2,92E+00",
                    "module": "A1-A3",
                    "scenario": null
                },
                {
                    "value": "1,19E-01",
                    "module": "A4",
                    "scenario": null
                },
                {
                    "value": "4,29E-05",
                    "module": "C1",
                    "scenario": null
                },
                {
                    "value": "9,94E-03",
                    "module": "C2",
                    "scenario": null
                },
                {
                    "value": "3,57E-02",
                    "module": "C3",
                    "scenario": null
                },
                {
                    "value": "2,03E-01",
                    "module": "C4",
                    "scenario": null
                },
                {
                    "value": "-1,22E-01",
                    "module": "D",
                    "scenario": null
                }
            ]
        },
        {
            "parameter": "RWD",
            "values": [
                {
                    "value": "5,55E-04",
                    "module": "A1-A3",
                    "scenario": null
                },
                {
                    "value": "1,67E-05",
                    "module": "A4",
                    "scenario": null
                },
                {
                    "value": "2,52E-07",
                    "module": "C1",
                    "scenario": null
                },
                {
                    "value": "1,39E-06",
                    "module": "C2",
                    "scenario": null
                },
                {
                    "value": "0,00E+00",
                    "module": "C3",
                    "scenario": null
                },
                {
                    "value": "9,72E-08",
                    "module": "C4",
                    "scenario": null
                },
                {
                    "value": "8,21E-07",
                    "module": "D",
                    "scenario": null
                }
            ]
        }
    ],
    "end_of_life_flow": [
        {
            "parameter": "CRU",
            "values": [
                {
                    "value": "0,00E+00",
                    "module": "A1-A3",
                    "scenario": null
                },
                {
                    "value": "0,00E+00",
                    "module": "A4",
                    "scenario": null
                },
                {
                    "value": "0,00E+00",
                    "module": "C1",
                    "scenario": null
                },
                {
                    "value": "0,00E+00",
                    "module": "C2",
                    "scenario": null
                },
                {
                    "value": "0,00E+00",
                    "module": "C3",
                    "scenario": null
                },
                {
                    "value": "0,00E+00",
                    "module": "C4",
                    "scenario": null
                },
                {
                    "value": "0,00E+00",
                    "module": "D",
                    "scenario": null
                }
            ]
        },
        {
            "parameter": "MFR",
            "values": [
                {
                    "value": "3,77E-01",
                    "module": "A1-A3",
                    "scenario": null
                },
                {
                    "value": "0,00E+00",
                    "module": "A4",
                    "scenario": null
                },
                {
                    "value": "1,75E-05",
                    "module": "C1",
                    "scenario": null
                },
                {
                    "value": "0,00E+00",
                    "module": "C2",
                    "scenario": null
                },
                {
                    "value": "1,19E+00",
                    "module": "C3",
                    "scenario": null
                },
                {
                    "value": "5,74E-06",
                    "module": "C4",
                    "scenario": null
                },
                {
                    "value": "0,00E+00",
                    "module": "D",
                    "scenario": null
                }
            ]
        },
        {
            "parameter": "MER",
            "values": [
                {
                    "value": "7,19E-02",
                    "module": "A1-A3",
                    "scenario": null
                },
                {
                    "value": "0,00E+00",
                    "module": "A4",
                    "scenario": null
                },
                {
                    "value": "5,42E-08",
                    "module": "C1",
                    "scenario": null
                },
                {
                    "value": "0,00E+00",
                    "module": "C2",
                    "scenario": null
                },
                {
                    "value": "3,57E-02",
                    "module": "C3",
                    "scenario": null
                },
                {
                    "value": "1,40E-07",
                    "module": "C4",
                    "scenario": null
                },
                {
                    "value": "0,00E+00",
                    "module": "D",
                    "scenario": null
                }
            ]
        },
        {
            "parameter": "EEE",
            "values": [
                {
                    "value": "4,82E-02",
                    "module": "A1-A3",
                    "scenario": null
                },
                {
                    "value": "0,00E+00",
                    "module": "A4",
                    "scenario": null
                },
                {
                    "value": "1,86E-07",
                    "module": "C1",
                    "scenario": null
                },
                {
                    "value": "0,00E+00",
                    "module": "C2",
                    "scenario": null
                },
                {
                    "value": "3,53E-05",
                    "module": "C3",
                    "scenario": null
                },
                {
                    "value": "9,11E-06",
                    "module": "C4",
                    "scenario": null
                },
                {
                    "value": "0,00E+00",
                    "module": "D",
                    "scenario": null
                }
            ]
        },
        {
            "parameter": "EET",
            "values": [
                {
                    "value": "7,30E-01",
                    "module": "A1-A3",
                    "scenario": null
                },
                {
                    "value": "0,00E+00",
                    "module": "A4",
                    "scenario": null
                },
                {
                    "value": "2,81E-06",
                    "module": "C1",
                    "scenario": null
                },
                {
                    "value": "0,00E+00",
                    "module": "C2",
                    "scenario": null
                },
                {
                    "value": "5,34E-04",
                    "module": "C3",
                    "scenario": null
                },
                {
                    "value": "1,38E-04",
                    "module": "C4",
                    "scenario": null
                },
                {
                    "value": "0,00E+00",
                    "module": "D",
                    "scenario": null
                }
            ]
        }
    ]
}