{
    "product_name": "\u00d619-26A - Parco Park bench with armrests, SiOO:X oak",
    "epd_id": "NEPD-7340-6729",
    "declared_unit": {
        "unit": "stk",
        "amount": 1.0
    },
    "compliance": [
        "EN 15804+A2",
        "ISO 14025",
        "ISO 21930"
    ],
    "producer_name": "Nola Industrier Aktiebolag",
    "environmental_impact": [
        {
            "parameter": "GWP-total",
            "values": [
                {
                    "value": "3,57E+01",
                    "module": "A1-A3",
                    "scenario": null
                },
                {
                    "value": "2,22E+00",
                    "module": "A4",
                    "scenario": null
                },
                {
                    "value": "3,18E+01",
                    "module": "A5",
                    "scenario": null
                },
                {
                    "value": "0,00E+00",
                    "module": "B2",
                    "scenario": null
                },
                {
                    "value": "0,00E+00",
                    "module": "B3",
                    "scenario": null
                },
                {
                    "value": "0,00E+00",
                    "module": "B4",
                    "scenario": null
                },
                {
                    "value": "0,00E+00",
                    "module": "C1",
                    "scenario": null
                },
                {
                    "value": "5,09E-01",
                    "module": "C2",
                    "scenario": null
                },
                {
                    "value": "2,82E+01",
                    "module": "C3",
                    "scenario": null
                },
                {
                    "value": "2,44E-01",
                    "module": "C4",
                    "scenario": null
                },
                {
                    "value": "-9,79E+00",
                    "module": "D",
                    "scenario": null
                }
            ]
        },
        {
            "parameter": "GWP-fossil",
            "values": [
                {
                    "value": "9,17E+01",
                    "module": "A1-A3",
                    "scenario": null
                },
                {
                    "value": "2,22E+00",
                    "module": "A4",
                    "scenario": null
                },
                {
                    "value": "5,70E-01",
                    "module": "A5",
                    "scenario": null
                },
                {
                    "value": "0,00E+00",
                    "module": "B2",
                    "scenario": null
                },
                {
                    "value": "0,00E+00",
                    "module": "B3",
                    "scenario": null
                },
                {
                    "value": "0,00E+00",
                    "module": "B4",
                    "scenario": null
                },
                {
                    "value": "0,00E+00",
                    "module": "C1",
                    "scenario": null
                },
                {
                    "value": "5,08E-01",
                    "module": "C2",
                    "scenario": null
                },
                {
                    "value": "2,42E+00",
                    "module": "C3",
                    "scenario": null
                },
                {
                    "value": "2,43E-01",
                    "module": "C4",
                    "scenario": null
                },
                {
                    "value": "-9,75E+00",
                    "module": "D",
                    "scenario": null
                }
            ]
        },
        {
            "parameter": "GWP-biogenic",
            "values": [
                {
                    "value": "-5,66E+01",
                    "module": "A1-A3",
                    "scenario": null
                },
                {
                    "value": "9,10E-04",
                    "module": "A4",
                    "scenario": null
                },
                {
                    "value": "3,13E+01",
                    "module": "A5",
                    "scenario": null
                },
                {
                    "value": "0,00E+00",
                    "module": "B2",
                    "scenario": null
                },
                {
                    "value": "0,00E+00",
                    "module": "B3",
                    "scenario": null
                },
                {
                    "value": "0,00E+00",
                    "module": "B4",
                    "scenario": null
                },
                {
                    "value": "0,00E+00",
                    "module": "C1",
                    "scenario": null
                },
                {
                    "value": "2,07E-04",
                    "module": "C2",
                    "scenario": null
                },
                {
                    "value": "2,57E+01",
                    "module": "C3",
                    "scenario": null
                },
                {
                    "value": "1,59E-04",
                    "module": "C4",
                    "scenario": null
                },
                {
                    "value": "-6,81E-03",
                    "module": "D",
                    "scenario": null
                }
            ]
        },
        {
            "parameter": "GWP-luluc",
            "values": [
                {
                    "value": "6,16E-01",
                    "module": "A1-A3",
                    "scenario": null
                },
                {
                    "value": "6,47E-04",
                    "module": "A4",
                    "scenario": null
                },
                {
                    "value": "1,44E-04",
                    "module": "A5",
                    "scenario": null
                },
                {
                    "value": "0,00E+00",
                    "module": "B2",
                    "scenario": null
                },
                {
                    "value": "0,00E+00",
                    "module": "B3",
                    "scenario": null
                },
                {
                    "value": "0,00E+00",
                    "module": "B4",
                    "scenario": null
                },
                {
                    "value": "0,00E+00",
                    "module": "C1",
                    "scenario": null
                },
                {
                    "value": "1,78E-04",
                    "module": "C2",
                    "scenario": null
                },
                {
                    "value": "5,20E-04",
                    "module": "C3",
                    "scenario": null
                },
                {
                    "value": "5,99E-05",
                    "module": "C4",
                    "scenario": null
                },
                {
                    "value": "-3,66E-02",
                    "module": "D",
                    "scenario": null
                }
            ]
        },
        {
            "parameter": "ODP",
            "values": [
                {
                    "value": "9,23E-06",
                    "module": "A1-A3",
                    "scenario": null
                },
                {
                    "value": "5,12E-07",
                    "module": "A4",
                    "scenario": null
                },
                {
                    "value": "8,96E-08",
                    "module": "A5",
                    "scenario": null
                },
                {
                    "value": "0,00E+00",
                    "module": "B2",
                    "scenario": null
                },
                {
                    "value": "0,00E+00",
                    "module": "B3",
                    "scenario": null
                },
                {
                    "value": "0,00E+00",
                    "module": "B4",
                    "scenario": null
                },
                {
                    "value": "0,00E+00",
                    "module": "C1",
                    "scenario": null
                },
                {
                    "value": "1,16E-07",
                    "module": "C2",
                    "scenario": null
                },
                {
                    "value": "2,34E-07",
                    "module": "C3",
                    "scenario": null
                },
                {
                    "value": "5,81E-08",
                    "module": "C4",
                    "scenario": null
                },
                {
                    "value": "-6,92E-02",
                    "module": "D",
                    "scenario": null
                }
            ]
        },
        {
            "parameter": "AP",
            "values": [
                {
                    "value": "5,35E-01",
                    "module": "A1-A3",
                    "scenario": null
                },
                {
                    "value": "9,32E-03",
                    "module": "A4",
                    "scenario": null
                },
                {
                    "value": "4,48E-03",
                    "module": "A5",
                    "scenario": null
                },
                {
                    "value": "0,00E+00",
                    "module": "B2",
                    "scenario": null
                },
                {
                    "value": "0,00E+00",
                    "module": "B3",
                    "scenario": null
                },
                {
                    "value": "0,00E+00",
                    "module": "B4",
                    "scenario": null
                },
                {
                    "value": "0,00E+00",
                    "module": "C1",
                    "scenario": null
                },
                {
                    "value": "2,08E-03",
                    "module": "C2",
                    "scenario": null
                },
                {
                    "value": "5,92E-03",
                    "module": "C3",
                    "scenario": null
                },
                {
                    "value": "1,38E-03",
                    "module": "C4",
                    "scenario": null
                },
                {
                    "value": "-5,16E-02",
                    "module": "D",
                    "scenario": null
                }
            ]
        },
        {
            "parameter": "POCP",
            "values": [
                {
                    "value": "4,81E-01",
                    "module": "A1-A3",
                    "scenario": null
                },
                {
                    "value": "9,97E-03",
                    "module": "A4",
                    "scenario": null
                },
                {
                    "value": "5,29E-03",
                    "module": "A5",
                    "scenario": null
                },
                {
                    "value": "0,00E+00",
                    "module": "B2",
                    "scenario": null
                },
                {
                    "value": "0,00E+00",
                    "module": "B3",
                    "scenario": null
                },
                {
                    "value": "0,00E+00",
                    "module": "B4",
                    "scenario": null
                },
                {
                    "value": "0,00E+00",
                    "module": "C1",
                    "scenario": null
                },
                {
                    "value": "2,09E-03",
                    "module": "C2",
                    "scenario": null
                },
                {
                    "value": "5,81E-03",
                    "module": "C3",
                    "scenario": null
                },
                {
                    "value": "1,53E-03",
                    "module": "C4",
                    "scenario": null
                },
                {
                    "value": "-5,17E-02",
                    "module": "D",
                    "scenario": null
                }
            ]
        },
        {
            "parameter": "ADPE",
            "values": [
                {
                    "value": "2,02E-03",
                    "module": "A1-A3",
                    "scenario": null
                },
                {
                    "value": "3,79E-05",
                    "module": "A4",
                    "scenario": null
                },
                {
                    "value": "9,08E-06",
                    "module": "A5",
                    "scenario": null
                },
                {
                    "value": "0,00E+00",
                    "module": "B2",
                    "scenario": null
                },
                {
                    "value": "0,00E+00",
                    "module": "B3",
                    "scenario": null
                },
                {
                    "value": "0,00E+00",
                    "module": "B4",
                    "scenario": null
                },
                {
                    "value": "0,00E+00",
                    "module": "C1",
                    "scenario": null
                },
                {
                    "value": "1,38E-05",
                    "module": "C2",
                    "scenario": null
                },
                {
                    "value": "7,88E-06",
                    "module": "C3",
                    "scenario": null
                },
                {
                    "value": "3,18E-06",
                    "module": "C4",
                    "scenario": null
                },
                {
                    "value": "-1,61E-04",
                    "module": "D",
                    "scenario": null
                }
            ]
        },
        {
            "parameter": "ADPF",
            "values": [
                {
                    "value": "1,85E+03",
                    "module": "A1-A3",
                    "scenario": null
                },
                {
                    "value": "3,45E+01",
                    "module": "A4",
                    "scenario": null
                },
                {
                    "value": "6,59E+00",
                    "module": "A5",
                    "scenario": null
                },
                {
                    "value": "0,00E+00",
                    "module": "B2",
                    "scenario": null
                },
                {
                    "value": "0,00E+00",
                    "module": "B3",
                    "scenario": null
                },
                {
                    "value": "0,00E+00",
                    "module": "B4",
                    "scenario": null
                },
                {
                    "value": "0,00E+00",
                    "module": "C1",
                    "scenario": null
                },
                {
                    "value": "7,67E+00",
                    "module": "C2",
                    "scenario": null
                },
                {
                    "value": "1,02E+01",
                    "module": "C3",
                    "scenario": null
                },
                {
                    "value": "4,37E+00",
                    "module": "C4",
                    "scenario": null
                },
                {
                    "value": "-8,77E+01",
                    "module": "D",
                    "scenario": null
                }
            ]
        },
        {
            "parameter": "WDP",
            "values": [
                {
                    "value": "9,30E+04",
                    "module": "A1-A3",
                    "scenario": null
                },
                {
                    "value": "2,65E+01",
                    "module": "A4",
                    "scenario": null
                },
                {
                    "value": "1,03E+01",
                    "module": "A5",
                    "scenario": null
                },
                {
                    "value": "0,00E+00",
                    "module": "B2",
                    "scenario": null
                },
                {
                    "value": "0,00E+00",
                    "module": "B3",
                    "scenario": null
                },
                {
                    "value": "0,00E+00",
                    "module": "B4",
                    "scenario": null
                },
                {
                    "value": "0,00E+00",
                    "module": "C1",
                    "scenario": null
                },
                {
                    "value": "7,31E+00",
                    "module": "C2",
                    "scenario": null
                },
                {
                    "value": "3,46E+01",
                    "module": "C3",
                    "scenario": null
                },
                {
                    "value": "1,59E+01",
                    "module": "C4",
                    "scenario": null
                },
                {
                    "value": "2,87E+02",
                    "module": "D",
                    "scenario": null
                }
            ]
        },
        {
            "parameter": "EP-freshwater",
            "values": [
                {
                    "value": "5,70E-03",
                    "module": "A1-A3",
                    "scenario": null
                },
                {
                    "value": "1,69E-05",
                    "module": "A4",
                    "scenario": null
                },
                {
                    "value": "6,68E-06",
                    "module": "A5",
                    "scenario": null
                },
                {
                    "value": "0,00E+00",
                    "module": "B2",
                    "scenario": null
                },
                {
                    "value": "0,00E+00",
                    "module": "B3",
                    "scenario": null
                },
                {
                    "value": "0,00E+00",
                    "module": "B4",
                    "scenario": null
                },
                {
                    "value": "0,00E+00",
                    "module": "C1",
                    "scenario": null
                },
                {
                    "value": "3,99E-06",
                    "module": "C2",
                    "scenario": null
                },
                {
                    "value": "5,02E-05",
                    "module": "C3",
                    "scenario": null
                },
                {
                    "value": "2,40E-06",
                    "module": "C4",
                    "scenario": null
                },
                {
                    "value": "-6,26E-04",
                    "module": "D",
                    "scenario": null
                }
            ]
        },
        {
            "parameter": "EP-marine",
            "values": [
                {
                    "value": "1,09E-01",
                    "module": "A1-A3",
                    "scenario": null
                },
                {
                    "value": "2,80E-03",
                    "module": "A4",
                    "scenario": null
                },
                {
                    "value": "1,93E-03",
                    "module": "A5",
                    "scenario": null
                },
                {
                    "value": "0,00E+00",
                    "module": "B2",
                    "scenario": null
                },
                {
                    "value": "0,00E+00",
                    "module": "B3",
                    "scenario": null
                },
                {
                    "value": "0,00E+00",
                    "module": "B4",
                    "scenario": null
                },
                {
                    "value": "0,00E+00",
                    "module": "C1",
                    "scenario": null
                },
                {
                    "value": "6,16E-04",
                    "module": "C2",
                    "scenario": null
                },
                {
                    "value": "2,03E-03",
                    "module": "C3",
                    "scenario": null
                },
                {
                    "value": "4,81E-04",
                    "module": "C4",
                    "scenario": null
                },
                {
                    "value": "-1,16E-02",
                    "module": "D",
                    "scenario": null
                }
            ]
        },
        {
            "parameter": "EP-terrestrial",
            "values": [
                {
                    "value": "1,26E+00",
                    "module": "A1-A3",
                    "scenario": null
                },
                {
                    "value": "3,10E-02",
                    "module": "A4",
                    "scenario": null
                },
                {
                    "value": "2,06E-02",
                    "module": "A5",
                    "scenario": null
                },
                {
                    "value": "0,00E+00",
                    "module": "B2",
                    "scenario": null
                },
                {
                    "value": "0,00E+00",
                    "module": "B3",
                    "scenario": null
                },
                {
                    "value": "0,00E+00",
                    "module": "B4",
                    "scenario": null
                },
                {
                    "value": "0,00E+00",
                    "module": "C1",
                    "scenario": null
                },
                {
                    "value": "6,82E-03",
                    "module": "C2",
                    "scenario": null
                },
                {
                    "value": "2,20E-02",
                    "module": "C3",
                    "scenario": null
                },
                {
                    "value": "5,35E-03",
                    "module": "C4",
                    "scenario": null
                },
                {
                    "value": "-1,20E-01",
                    "module": "D",
                    "scenario": null
                }
            ]
        }
    ],
    "additional_environmental_impact": [
        {
            "parameter": "PM",
            "values": [
                {
                    "value": "8,48E-06",
                    "module": "A1-A3",
                    "scenario": null
                },
                {
                    "value": "1,95E-07",
                    "module": "A4",
                    "scenario": null
                },
                {
                    "value": "5,49E-08",
                    "module": "A5",
                    "scenario": null
                },
                {
                    "value": "0,00E+00",
                    "module": "B2",
                    "scenario": null
                },
                {
                    "value": "0,00E+00",
                    "module": "B3",
                    "scenario": null
                },
                {
                    "value": "0,00E+00",
                    "module": "B4",
                    "scenario": null
                },
                {
                    "value": "0,00E+00",
                    "module": "C1",
                    "scenario": null
                },
                {
                    "value": "3,66E-08",
                    "module": "C2",
                    "scenario": null
                },
                {
                    "value": "1,07E-07",
                    "module": "C3",
                    "scenario": null
                },
                {
                    "value": "2,38E-08",
                    "module": "C4",
                    "scenario": null
                },
                {
                    "value": "-1,20E-06",
                    "module": "D",
                    "scenario": null
                }
            ]
        },
        {
            "parameter": "ETP-fw",
            "values": [
                {
                    "value": "4,22E+03",
                    "module": "A1-A3",
                    "scenario": null
                },
                {
                    "value": "2,52E+01",
                    "module": "A4",
                    "scenario": null
                },
                {
                    "value": "7,49E+00",
                    "module": "A5",
                    "scenario": null
                },
                {
                    "value": "0,00E+00",
                    "module": "B2",
                    "scenario": null
                },
                {
                    "value": "0,00E+00",
                    "module": "B3",
                    "scenario": null
                },
                {
                    "value": "0,00E+00",
                    "module": "B4",
                    "scenario": null
                },
                {
                    "value": "0,00E+00",
                    "module": "C1",
                    "scenario": null
                },
                {
                    "value": "5,65E+00",
                    "module": "C2",
                    "scenario": null
                },
                {
                    "value": "4,95E+01",
                    "module": "C3",
                    "scenario": null
                },
                {
                    "value": "3,29E+00",
                    "module": "C4",
                    "scenario": null
                },
                {
                    "value": "-5,64E+02",
                    "module": "D",
                    "scenario": null
                }
            ]
        },
        {
            "parameter": "HTP-c",
            "values": [
                {
                    "value": "6,76E-07",
                    "module": "A1-A3",
                    "scenario": null
                },
                {
                    "value": "0,00E+00",
                    "module": "A4",
                    "scenario": null
                },
                {
                    "value": "8,27E-10",
                    "module": "A5",
                    "scenario": null
                },
                {
                    "value": "0,00E+00",
                    "module": "B2",
                    "scenario": null
                },
                {
                    "value": "0,00E+00",
                    "module": "B3",
                    "scenario": null
                },
                {
                    "value": "0,00E+00",
                    "module": "B4",
                    "scenario": null
                },
                {
                    "value": "0,00E+00",
                    "module": "C1",
                    "scenario": null
                },
                {
                    "value": "0,00E+00",
                    "module": "C2",
                    "scenario": null
                },
                {
                    "value": "3,41E-09",
                    "module": "C3",
                    "scenario": null
                },
                {
                    "value": "1,33E-10",
                    "module": "C4",
                    "scenario": null
                },
                {
                    "value": "-4,37E-08",
                    "module": "D",
                    "scenario": null
                }
            ]
        },
        {
            "parameter": "HTP-nc",
            "values": [
                {
                    "value": "3,12E-06",
                    "module": "A1-A3",
                    "scenario": null
                },
                {
                    "value": "2,44E-08",
                    "module": "A4",
                    "scenario": null
                },
                {
                    "value": "3,97E-08",
                    "module": "A5",
                    "scenario": null
                },
                {
                    "value": "0,00E+00",
                    "module": "B2",
                    "scenario": null
                },
                {
                    "value": "0,00E+00",
                    "module": "B3",
                    "scenario": null
                },
                {
                    "value": "0,00E+00",
                    "module": "B4",
                    "scenario": null
                },
                {
                    "value": "0,00E+00",
                    "module": "C1",
                    "scenario": null
                },
                {
                    "value": "6,10E-09",
                    "module": "C2",
                    "scenario": null
                },
                {
                    "value": "4,33E-08",
                    "module": "C3",
                    "scenario": null
                },
                {
                    "value": "4,03E-09",
                    "module": "C4",
                    "scenario": null
                },
                {
                    "value": "8,49E-07",
                    "module": "D",
                    "scenario": null
                }
            ]
        },
        {
            "parameter": "SQP",
            "values": [
                {
                    "value": "6,57E+03",
                    "module": "A1-A3",
                    "scenario": null
                },
                {
                    "value": "3,96E+01",
                    "module": "A4",
                    "scenario": null
                },
                {
                    "value": "3,77E+00",
                    "module": "A5",
                    "scenario": null
                },
                {
                    "value": "0,00E+00",
                    "module": "B2",
                    "scenario": null
                },
                {
                    "value": "0,00E+00",
                    "module": "B3",
                    "scenario": null
                },
                {
                    "value": "0,00E+00",
                    "module": "B4",
                    "scenario": null
                },
                {
                    "value": "0,00E+00",
                    "module": "C1",
                    "scenario": null
                },
                {
                    "value": "5,29E+00",
                    "module": "C2",
                    "scenario": null
                },
                {
                    "value": "3,49E+00",
                    "module": "C3",
                    "scenario": null
                },
                {
                    "value": "9,72E+00",
                    "module": "C4",
                    "scenario": null
                },
                {
                    "value": "-9,63E+01",
                    "module": "D",
                    "scenario": null
                }
            ]
        },
        {
            "parameter": "IRP",
            "values": [
                {
                    "value": "3,32E+01",
                    "module": "A1-A3",
                    "scenario": null
                },
                {
                    "value": "1,51E-01",
                    "module": "A4",
                    "scenario": null
                },
                {
                    "value": "2,39E-02",
                    "module": "A5",
                    "scenario": null
                },
                {
                    "value": "0,00E+00",
                    "module": "B2",
                    "scenario": null
                },
                {
                    "value": "0,00E+00",
                    "module": "B3",
                    "scenario": null
                },
                {
                    "value": "0,00E+00",
                    "module": "B4",
                    "scenario": null
                },
                {
                    "value": "0,00E+00",
                    "module": "C1",
                    "scenario": null
                },
                {
                    "value": "3,35E-02",
                    "module": "C2",
                    "scenario": null
                },
                {
                    "value": "4,08E-02",
                    "module": "C3",
                    "scenario": null
                },
                {
                    "value": "1,80E-02",
                    "module": "C4",
                    "scenario": null
                },
                {
                    "value": "-5,51E-02",
                    "module": "D",
                    "scenario": null
                }
            ]
        }
    ],
    "resource_use": [
        {
            "parameter": "PERE",
            "values": [
                {
                    "value": "1,03E+03",
                    "module": "A1-A3",
                    "scenario": null
                },
                {
                    "value": "4,34E-01",
                    "module": "A4",
                    "scenario": null
                },
                {
                    "value": "1,36E-01",
                    "module": "A5",
                    "scenario": null
                },
                {
                    "value": "0,00E+00",
                    "module": "B2",
                    "scenario": null
                },
                {
                    "value": "0,00E+00",
                    "module": "B3",
                    "scenario": null
                },
                {
                    "value": "0,00E+00",
                    "module": "B4",
                    "scenario": null
                },
                {
                    "value": "0,00E+00",
                    "module": "C1",
                    "scenario": null
                },
                {
                    "value": "1,08E-01",
                    "module": "C2",
                    "scenario": null
                },
                {
                    "value": "1,47E+00",
                    "module": "C3",
                    "scenario": null
                },
                {
                    "value": "1,13E-01",
                    "module": "C4",
                    "scenario": null
                },
                {
                    "value": "-8,98E+01",
                    "module": "D",
                    "scenario": null
                }
            ]
        },
        {
            "parameter": "PERM",
            "values": [
                {
                    "value": "5,02E+02",
                    "module": "A1-A3",
                    "scenario": null
                },
                {
                    "value": "0,00E+00",
                    "module": "A4",
                    "scenario": null
                },
                {
                    "value": "-2,86E+02",
                    "module": "A5",
                    "scenario": null
                },
                {
                    "value": "0,00E+00",
                    "module": "B2",
                    "scenario": null
                },
                {
                    "value": "0,00E+00",
                    "module": "B3",
                    "scenario": null
                },
                {
                    "value": "0,00E+00",
                    "module": "B4",
                    "scenario": null
                },
                {
                    "value": "0,00E+00",
                    "module": "C1",
                    "scenario": null
                },
                {
                    "value": "0,00E+00",
                    "module": "C2",
                    "scenario": null
                },
                {
                    "value": "-2,16E+02",
                    "module": "C3",
                    "scenario": null
                },
                {
                    "value": "0,00E+00",
                    "module": "C4",
                    "scenario": null
                },
                {
                    "value": "0,00E+00",
                    "module": "D",
                    "scenario": null
                }
            ]
        },
        {
            "parameter": "PERT",
            "values": [
                {
                    "value": "1,53E+03",
                    "module": "A1-A3",
                    "scenario": null
                },
                {
                    "value": "4,34E-01",
                    "module": "A4",
                    "scenario": null
                },
                {
                    "value": "-2,86E+02",
                    "module": "A5",
                    "scenario": null
                },
                {
                    "value": "0,00E+00",
                    "module": "B2",
                    "scenario": null
                },
                {
                    "value": "0,00E+00",
                    "module": "B3",
                    "scenario": null
                },
                {
                    "value": "0,00E+00",
                    "module": "B4",
                    "scenario": null
                },
                {
                    "value": "0,00E+00",
                    "module": "C1",
                    "scenario": null
                },
                {
                    "value": "1,08E-01",
                    "module": "C2",
                    "scenario": null
                },
                {
                    "value": "-2,15E+02",
                    "module": "C3",
                    "scenario": null
                },
                {
                    "value": "1,13E-01",
                    "module": "C4",
                    "scenario": null
                },
                {
                    "value": "-8,98E+01",
                    "module": "D",
                    "scenario": null
                }
            ]
        },
        {
            "parameter": "PENRE",
            "values": [
                {
                    "value": "1,85E+03",
                    "module": "A1-A3",
                    "scenario": null
                },
                {
                    "value": "3,45E+01",
                    "module": "A4",
                    "scenario": null
                },
                {
                    "value": "6,59E+00",
                    "module": "A5",
                    "scenario": null
                },
                {
                    "value": "0,00E+00",
                    "module": "B2",
                    "scenario": null
                },
                {
                    "value": "0,00E+00",
                    "module": "B3",
                    "scenario": null
                },
                {
                    "value": "0,00E+00",
                    "module": "B4",
                    "scenario": null
                },
                {
                    "value": "0,00E+00",
                    "module": "C1",
                    "scenario": null
                },
                {
                    "value": "7,67E+00",
                    "module": "C2",
                    "scenario": null
                },
                {
                    "value": "1,03E+01",
                    "module": "C3",
                    "scenario": null
                },
                {
                    "value": "4,37E+00",
                    "module": "C4",
                    "scenario": null
                },
                {
                    "value": "-8,76E+01",
                    "module": "D",
                    "scenario": null
                }
            ]
        },
        {
            "parameter": "PENRM",
            "values": [
                {
                    "value": "1,11E+01",
                    "module": "A1-A3",
                    "scenario": null
                },
                {
                    "value": "0,00E+00",
                    "module": "A4",
                    "scenario": null
                },
                {
                    "value": "-8,07E+00",
                    "module": "A5",
                    "scenario": null
                },
                {
                    "value": "0,00E+00",
                    "module": "B2",
                    "scenario": null
                },
                {
                    "value": "0,00E+00",
                    "module": "B3",
                    "scenario": null
                },
                {
                    "value": "0,00E+00",
                    "module": "B4",
                    "scenario": null
                },
                {
                    "value": "0,00E+00",
                    "module": "C1",
                    "scenario": null
                },
                {
                    "value": "0,00E+00",
                    "module": "C2",
                    "scenario": null
                },
                {
                    "value": "0,00E+00",
                    "module": "C3",
                    "scenario": null
                },
                {
                    "value": "0,00E+00",
                    "module": "C4",
                    "scenario": null
                },
                {
                    "value": "0,00E+00",
                    "module": "D",
                    "scenario": null
                }
            ]
        },
        {
            "parameter": "PENRT",
            "values": [
                {
                    "value": "1,86E+03",
                    "module": "A1-A3",
                    "scenario": null
                },
                {
                    "value": "3,45E+01",
                    "module": "A4",
                    "scenario": null
                },
                {
                    "value": "-1,48E+00",
                    "module": "A5",
                    "scenario": null
                },
                {
                    "value": "0,00E+00",
                    "module": "B2",
                    "scenario": null
                },
                {
                    "value": "0,00E+00",
                    "module": "B3",
                    "scenario": null
                },
                {
                    "value": "0,00E+00",
                    "module": "B4",
                    "scenario": null
                },
                {
                    "value": "0,00E+00",
                    "module": "C1",
                    "scenario": null
                },
                {
                    "value": "7,67E+00",
                    "module": "C2",
                    "scenario": null
                },
                {
                    "value": "1,03E+01",
                    "module": "C3",
                    "scenario": null
                },
                {
                    "value": "4,37E+00",
                    "module": "C4",
                    "scenario": null
                },
                {
                    "value": "-8,76E+01",
                    "module": "D",
                    "scenario": null
                }
            ]
        },
        {
            "parameter": "SM",
            "values": [
                {
                    "value": "2,58E-01",
                    "module": "A1-A3",
                    "scenario": null
                },
                {
                    "value": "0,00E+00",
                    "module": "A4",
                    "scenario": null
                },
                {
                    "value": "0,00E+00",
                    "module": "A5",
                    "scenario": null
                },
                {
                    "value": "0,00E+00",
                    "module": "B2",
                    "scenario": null
                },
                {
                    "value": "0,00E+00",
                    "module": "B3",
                    "scenario": null
                },
                {
                    "value": "0,00E+00",
                    "module": "B4",
                    "scenario": null
                },
                {
                    "value": "0,00E+00",
                    "module": "C1",
                    "scenario": null
                },
                {
                    "value": "0,00E+00",
                    "module": "C2",
                    "scenario": null
                },
                {
                    "value": "0,00E+00",
                    "module": "C3",
                    "scenario": null
                },
                {
                    "value": "0,00E+00",
                    "module": "C4",
                    "scenario": null
                },
                {
                    "value": "0,00E+00",
                    "module": "D",
                    "scenario": null
                }
            ]
        },
        {
            "parameter": "RSF",
            "values": [
                {
                    "value": "2,72E+00",
                    "module": "A1-A3",
                    "scenario": null
                },
                {
                    "value": "1,52E-02",
                    "module": "A4",
                    "scenario": null
                },
                {
                    "value": "3,95E-03",
                    "module": "A5",
                    "scenario": null
                },
                {
                    "value": "0,00E+00",
                    "module": "B2",
                    "scenario": null
                },
                {
                    "value": "0,00E+00",
                    "module": "B3",
                    "scenario": null
                },
                {
                    "value": "0,00E+00",
                    "module": "B4",
                    "scenario": null
                },
                {
                    "value": "0,00E+00",
                    "module": "C1",
                    "scenario": null
                },
                {
                    "value": "3,87E-03",
                    "module": "C2",
                    "scenario": null
                },
                {
                    "value": "3,24E-02",
                    "module": "C3",
                    "scenario": null
                },
                {
                    "value": "2,68E-03",
                    "module": "C4",
                    "scenario": null
                },
                {
                    "value": "3,03E-01",
                    "module": "D",
                    "scenario": null
                }
            ]
        },
        {
            "parameter": "NRSF",
            "values": [
                {
                    "value": "5,73E+01",
                    "module": "A1-A3",
                    "scenario": null
                },
                {
                    "value": "5,09E-02",
                    "module": "A4",
                    "scenario": null
                },
                {
                    "value": "4,46E-02",
                    "module": "A5",
                    "scenario": null
                },
                {
                    "value": "0,00E+00",
                    "module": "B2",
                    "scenario": null
                },
                {
                    "value": "0,00E+00",
                    "module": "B3",
                    "scenario": null
                },
                {
                    "value": "0,00E+00",
                    "module": "B4",
                    "scenario": null
                },
                {
                    "value": "0,00E+00",
                    "module": "C1",
                    "scenario": null
                },
                {
                    "value": "1,38E-02",
                    "module": "C2",
                    "scenario": null
                },
                {
                    "value": "0,00E+00",
                    "module": "C3",
                    "scenario": null
                },
                {
                    "value": "1,51E-01",
                    "module": "C4",
                    "scenario": null
                },
                {
                    "value": "4,28E+00",
                    "module": "D",
                    "scenario": null
                }
            ]
        },
        {
            "parameter": "FW",
            "values": [
                {
                    "value": "1,73E+00",
                    "module": "A1-A3",
                    "scenario": null
                },
                {
                    "value": "3,93E-03",
                    "module": "A4",
                    "scenario": null
                },
                {
                    "value": "4,78E-03",
                    "module": "A5",
                    "scenario": null
                },
                {
                    "value": "0,00E+00",
                    "module": "B2",
                    "scenario": null
                },
                {
                    "value": "0,00E+00",
                    "module": "B3",
                    "scenario": null
                },
                {
                    "value": "0,00E+00",
                    "module": "B4",
                    "scenario": null
                },
                {
                    "value": "0,00E+00",
                    "module": "C1",
                    "scenario": null
                },
                {
                    "value": "8,07E-04",
                    "module": "C2",
                    "scenario": null
                },
                {
                    "value": "1,14E-02",
                    "module": "C3",
                    "scenario": null
                },
                {
                    "value": "4,21E-03",
                    "module": "C4",
                    "scenario": null
                },
                {
                    "value": "-1,19E-01",
                    "module": "D",
                    "scenario": null
                }
            ]
        }
    ],
    "end_of_life_waste": [
        {
            "parameter": "HWD",
            "values": [
                {
                    "value": "5,15E-01",
                    "module": "A1-A3",
                    "scenario": null
                },
                {
                    "value": "1,89E-03",
                    "module": "A4",
                    "scenario": null
                },
                {
                    "value": "0,00E+00",
                    "module": "A5",
                    "scenario": null
                },
                {
                    "value": "0,00E+00",
                    "module": "B2",
                    "scenario": null
                },
                {
                    "value": "0,00E+00",
                    "module": "B3",
                    "scenario": null
                },
                {
                    "value": "0,00E+00",
                    "module": "B4",
                    "scenario": null
                },
                {
                    "value": "0,00E+00",
                    "module": "C1",
                    "scenario": null
                },
                {
                    "value": "3,91E-04",
                    "module": "C2",
                    "scenario": null
                },
                {
                    "value": "0,00E+00",
                    "module": "C3",
                    "scenario": null
                },
                {
                    "value": "1,58E+01",
                    "module": "C4",
                    "scenario": null
                },
                {
                    "value": "-4,64E-02",
                    "module": "D",
                    "scenario": null
                }
            ]
        },
        {
            "parameter": "NHWD",
            "values": [
                {
                    "value": "4,84E+01",
                    "module": "A1-A3",
                    "scenario": null
                },
                {
                    "value": "3,00E+00",
                    "module": "A4",
                    "scenario": null
                },
                {
                    "value": "2,08E+01",
                    "module": "A5",
                    "scenario": null
                },
                {
                    "value": "0,00E+00",
                    "module": "B2",
                    "scenario": null
                },
                {
                    "value": "0,00E+00",
                    "module": "B3",
                    "scenario": null
                },
                {
                    "value": "0,00E+00",
                    "module": "B4",
                    "scenario": null
                },
                {
                    "value": "0,00E+00",
                    "module": "C1",
                    "scenario": null
                },
                {
                    "value": "3,66E-01",
                    "module": "C2",
                    "scenario": null
                },
                {
                    "value": "9,50E-01",
                    "module": "C3",
                    "scenario": null
                },
                {
                    "value": "2,94E-01",
                    "module": "C4",
                    "scenario": null
                },
                {
                    "value": "-3,92E+00",
                    "module": "D",
                    "scenario": null
                }
            ]
        },
        {
            "parameter": "RWD",
            "values": [
                {
                    "value": "1,60E-02",
                    "module": "A1-A3",
                    "scenario": null
                },
                {
                    "value": "2,35E-04",
                    "module": "A4",
                    "scenario": null
                },
                {
                    "value": "0,00E+00",
                    "module": "A5",
                    "scenario": null
                },
                {
                    "value": "0,00E+00",
                    "module": "B2",
                    "scenario": null
                },
                {
                    "value": "0,00E+00",
                    "module": "B3",
                    "scenario": null
                },
                {
                    "value": "0,00E+00",
                    "module": "B4",
                    "scenario": null
                },
                {
                    "value": "0,00E+00",
                    "module": "C1",
                    "scenario": null
                },
                {
                    "value": "5,23E-05",
                    "module": "C2",
                    "scenario": null
                },
                {
                    "value": "0,00E+00",
                    "module": "C3",
                    "scenario": null
                },
                {
                    "value": "2,49E-05",
                    "module": "C4",
                    "scenario": null
                },
                {
                    "value": "-4,68E-05",
                    "module": "D",
                    "scenario": null
                }
            ]
        }
    ],
    "end_of_life_flow": [
        {
            "parameter": "CRU",
            "values": [
                {
                    "value": "0,00E+00",
                    "module": "A1-A3",
                    "scenario": null
                },
                {
                    "value": "0,00E+00",
                    "module": "A4",
                    "scenario": null
                },
                {
                    "value": "0,00E+00",
                    "module": "A5",
                    "scenario": null
                },
                {
                    "value": "0,00E+00",
                    "module": "B2",
                    "scenario": null
                },
                {
                    "value": "0,00E+00",
                    "module": "B3",
                    "scenario": null
                },
                {
                    "value": "0,00E+00",
                    "module": "B4",
                    "scenario": null
                },
                {
                    "value": "0,00E+00",
                    "module": "C1",
                    "scenario": null
                },
                {
                    "value": "0,00E+00",
                    "module": "C2",
                    "scenario": null
                },
                {
                    "value": "0,00E+00",
                    "module": "C3",
                    "scenario": null
                },
                {
                    "value": "0,00E+00",
                    "module": "C4",
                    "scenario": null
                },
                {
                    "value": "0,00E+00",
                    "module": "D",
                    "scenario": null
                }
            ]
        },
        {
            "parameter": "MFR",
            "values": [
                {
                    "value": "5,65E+00",
                    "module": "A1-A3",
                    "scenario": null
                },
                {
                    "value": "0,00E+00",
                    "module": "A4",
                    "scenario": null
                },
                {
                    "value": "9,75E-02",
                    "module": "A5",
                    "scenario": null
                },
                {
                    "value": "0,00E+00",
                    "module": "B2",
                    "scenario": null
                },
                {
                    "value": "0,00E+00",
                    "module": "B3",
                    "scenario": null
                },
                {
                    "value": "0,00E+00",
                    "module": "B4",
                    "scenario": null
                },
                {
                    "value": "0,00E+00",
                    "module": "C1",
                    "scenario": null
                },
                {
                    "value": "0,00E+00",
                    "module": "C2",
                    "scenario": null
                },
                {
                    "value": "8,09E+00",
                    "module": "C3",
                    "scenario": null
                },
                {
                    "value": "0,00E+00",
                    "module": "C4",
                    "scenario": null
                },
                {
                    "value": "0,00E+00",
                    "module": "D",
                    "scenario": null
                }
            ]
        },
        {
            "parameter": "MER",
            "values": [
                {
                    "value": "1,93E+00",
                    "module": "A1-A3",
                    "scenario": null
                },
                {
                    "value": "0,00E+00",
                    "module": "A4",
                    "scenario": null
                },
                {
                    "value": "2,05E+01",
                    "module": "A5",
                    "scenario": null
                },
                {
                    "value": "0,00E+00",
                    "module": "B2",
                    "scenario": null
                },
                {
                    "value": "0,00E+00",
                    "module": "B3",
                    "scenario": null
                },
                {
                    "value": "0,00E+00",
                    "module": "B4",
                    "scenario": null
                },
                {
                    "value": "0,00E+00",
                    "module": "C1",
                    "scenario": null
                },
                {
                    "value": "0,00E+00",
                    "module": "C2",
                    "scenario": null
                },
                {
                    "value": "4,02E+01",
                    "module": "C3",
                    "scenario": null
                },
                {
                    "value": "0,00E+00",
                    "module": "C4",
                    "scenario": null
                },
                {
                    "value": "0,00E+00",
                    "module": "D",
                    "scenario": null
                }
            ]
        },
        {
            "parameter": "EEE",
            "values": [
                {
                    "value": "1,34E+00",
                    "module": "A1-A3",
                    "scenario": null
                },
                {
                    "value": "0,00E+00",
                    "module": "A4",
                    "scenario": null
                },
                {
                    "value": "1,42E+01",
                    "module": "A5",
                    "scenario": null
                },
                {
                    "value": "0,00E+00",
                    "module": "B2",
                    "scenario": null
                },
                {
                    "value": "0,00E+00",
                    "module": "B3",
                    "scenario": null
                },
                {
                    "value": "0,00E+00",
                    "module": "B4",
                    "scenario": null
                },
                {
                    "value": "0,00E+00",
                    "module": "C1",
                    "scenario": null
                },
                {
                    "value": "0,00E+00",
                    "module": "C2",
                    "scenario": null
                },
                {
                    "value": "1,14E+01",
                    "module": "C3",
                    "scenario": null
                },
                {
                    "value": "0,00E+00",
                    "module": "C4",
                    "scenario": null
                },
                {
                    "value": "0,00E+00",
                    "module": "D",
                    "scenario": null
                }
            ]
        },
        {
            "parameter": "EET",
            "values": [
                {
                    "value": "2,03E+01",
                    "module": "A1-A3",
                    "scenario": null
                },
                {
                    "value": "0,00E+00",
                    "module": "A4",
                    "scenario": null
                },
                {
                    "value": "2,15E+02",
                    "module": "A5",
                    "scenario": null
                },
                {
                    "value": "0,00E+00",
                    "module": "B2",
                    "scenario": null
                },
                {
                    "value": "0,00E+00",
                    "module": "B3",
                    "scenario": null
                },
                {
                    "value": "0,00E+00",
                    "module": "B4",
                    "scenario": null
                },
                {
                    "value": "0,00E+00",
                    "module": "C1",
                    "scenario": null
                },
                {
                    "value": "0,00E+00",
                    "module": "C2",
                    "scenario": null
                },
                {
                    "value": "1,72E+02",
                    "module": "C3",
                    "scenario": null
                },
                {
                    "value": "0,00E+00",
                    "module": "C4",
                    "scenario": null
                },
                {
                    "value": "0,00E+00",
                    "module": "D",
                    "scenario": null
                }
            ]
        }
    ]
}