{
    "product_name": "Lux m\u00f8tebord 420x120 cm + varianter, MDF og h\u00f8ytrykkslaminat",
    "epd_id": "NEPD-7541-6911",
    "declared_unit": {
        "unit": "stk",
        "amount": 1.0
    },
    "compliance": [
        "EN 15804+A2",
        "ISO 14025",
        "ISO 21930"
    ],
    "producer_name": "Aarsland M\u00f8belfabrikk AS",
    "environmental_impact": [
        {
            "parameter": "GWP-total",
            "values": [
                {
                    "value": "5,36E+01",
                    "module": "A1",
                    "scenario": null
                },
                {
                    "value": "1,56E+01",
                    "module": "A2",
                    "scenario": null
                },
                {
                    "value": "6,15E-02",
                    "module": "A3",
                    "scenario": null
                },
                {
                    "value": "2,48E+00",
                    "module": "A4",
                    "scenario": null
                },
                {
                    "value": "4,99E+01",
                    "module": "A5",
                    "scenario": null
                },
                {
                    "value": "6,23E-03",
                    "module": "B2",
                    "scenario": null
                },
                {
                    "value": "0,00E+00",
                    "module": "B3",
                    "scenario": null
                },
                {
                    "value": "0,00E+00",
                    "module": "B4",
                    "scenario": null
                },
                {
                    "value": "1,22E-03",
                    "module": "C1",
                    "scenario": null
                },
                {
                    "value": "2,12E+00",
                    "module": "C2",
                    "scenario": null
                },
                {
                    "value": "1,73E+02",
                    "module": "C3",
                    "scenario": null
                },
                {
                    "value": "4,35E-01",
                    "module": "C4",
                    "scenario": null
                },
                {
                    "value": "-2,05E+01",
                    "module": "D",
                    "scenario": null
                }
            ]
        },
        {
            "parameter": "GWP-fossil",
            "values": [
                {
                    "value": "2,73E+02",
                    "module": "A1",
                    "scenario": null
                },
                {
                    "value": "1,56E+01",
                    "module": "A2",
                    "scenario": null
                },
                {
                    "value": "5,96E-02",
                    "module": "A3",
                    "scenario": null
                },
                {
                    "value": "2,47E+00",
                    "module": "A4",
                    "scenario": null
                },
                {
                    "value": "1,48E-01",
                    "module": "A5",
                    "scenario": null
                },
                {
                    "value": "6,18E-03",
                    "module": "B2",
                    "scenario": null
                },
                {
                    "value": "0,00E+00",
                    "module": "B3",
                    "scenario": null
                },
                {
                    "value": "0,00E+00",
                    "module": "B4",
                    "scenario": null
                },
                {
                    "value": "1,18E-03",
                    "module": "C1",
                    "scenario": null
                },
                {
                    "value": "2,12E+00",
                    "module": "C2",
                    "scenario": null
                },
                {
                    "value": "3,64E+00",
                    "module": "C3",
                    "scenario": null
                },
                {
                    "value": "4,34E-01",
                    "module": "C4",
                    "scenario": null
                },
                {
                    "value": "-2,02E+01",
                    "module": "D",
                    "scenario": null
                }
            ]
        },
        {
            "parameter": "GWP-biogenic",
            "values": [
                {
                    "value": "-2,20E+02",
                    "module": "A1",
                    "scenario": null
                },
                {
                    "value": "1,67E-02",
                    "module": "A2",
                    "scenario": null
                },
                {
                    "value": "1,64E-03",
                    "module": "A3",
                    "scenario": null
                },
                {
                    "value": "7,48E-03",
                    "module": "A4",
                    "scenario": null
                },
                {
                    "value": "4,98E+01",
                    "module": "A5",
                    "scenario": null
                },
                {
                    "value": "3,89E-05",
                    "module": "B2",
                    "scenario": null
                },
                {
                    "value": "0,00E+00",
                    "module": "B3",
                    "scenario": null
                },
                {
                    "value": "0,00E+00",
                    "module": "B4",
                    "scenario": null
                },
                {
                    "value": "3,26E-05",
                    "module": "C1",
                    "scenario": null
                },
                {
                    "value": "8,77E-04",
                    "module": "C2",
                    "scenario": null
                },
                {
                    "value": "1,70E+02",
                    "module": "C3",
                    "scenario": null
                },
                {
                    "value": "3,01E-04",
                    "module": "C4",
                    "scenario": null
                },
                {
                    "value": "-2,04E-02",
                    "module": "D",
                    "scenario": null
                }
            ]
        },
        {
            "parameter": "GWP-luluc",
            "values": [
                {
                    "value": "3,65E-01",
                    "module": "A1",
                    "scenario": null
                },
                {
                    "value": "9,05E-03",
                    "module": "A2",
                    "scenario": null
                },
                {
                    "value": "2,35E-04",
                    "module": "A3",
                    "scenario": null
                },
                {
                    "value": "3,36E-03",
                    "module": "A4",
                    "scenario": null
                },
                {
                    "value": "5,09E-05",
                    "module": "A5",
                    "scenario": null
                },
                {
                    "value": "1,01E-05",
                    "module": "B2",
                    "scenario": null
                },
                {
                    "value": "0,00E+00",
                    "module": "B3",
                    "scenario": null
                },
                {
                    "value": "0,00E+00",
                    "module": "B4",
                    "scenario": null
                },
                {
                    "value": "4,86E-06",
                    "module": "C1",
                    "scenario": null
                },
                {
                    "value": "7,54E-04",
                    "module": "C2",
                    "scenario": null
                },
                {
                    "value": "6,03E-04",
                    "module": "C3",
                    "scenario": null
                },
                {
                    "value": "1,16E-04",
                    "module": "C4",
                    "scenario": null
                },
                {
                    "value": "-2,18E-01",
                    "module": "D",
                    "scenario": null
                }
            ]
        },
        {
            "parameter": "ODP",
            "values": [
                {
                    "value": "2,56E-05",
                    "module": "A1",
                    "scenario": null
                },
                {
                    "value": "3,23E-06",
                    "module": "A2",
                    "scenario": null
                },
                {
                    "value": "4,09E-09",
                    "module": "A3",
                    "scenario": null
                },
                {
                    "value": "3,59E-07",
                    "module": "A4",
                    "scenario": null
                },
                {
                    "value": "2,94E-08",
                    "module": "A5",
                    "scenario": null
                },
                {
                    "value": "5,40E-10",
                    "module": "B2",
                    "scenario": null
                },
                {
                    "value": "0,00E+00",
                    "module": "B3",
                    "scenario": null
                },
                {
                    "value": "0,00E+00",
                    "module": "B4",
                    "scenario": null
                },
                {
                    "value": "8,10E-11",
                    "module": "C1",
                    "scenario": null
                },
                {
                    "value": "4,80E-07",
                    "module": "C2",
                    "scenario": null
                },
                {
                    "value": "2,83E-07",
                    "module": "C3",
                    "scenario": null
                },
                {
                    "value": "1,15E-07",
                    "module": "C4",
                    "scenario": null
                },
                {
                    "value": "-4,47E-01",
                    "module": "D",
                    "scenario": null
                }
            ]
        },
        {
            "parameter": "AP",
            "values": [
                {
                    "value": "1,50E+00",
                    "module": "A1",
                    "scenario": null
                },
                {
                    "value": "1,02E-01",
                    "module": "A2",
                    "scenario": null
                },
                {
                    "value": "2,93E-04",
                    "module": "A3",
                    "scenario": null
                },
                {
                    "value": "1,23E-02",
                    "module": "A4",
                    "scenario": null
                },
                {
                    "value": "8,16E-04",
                    "module": "A5",
                    "scenario": null
                },
                {
                    "value": "3,61E-05",
                    "module": "B2",
                    "scenario": null
                },
                {
                    "value": "0,00E+00",
                    "module": "B3",
                    "scenario": null
                },
                {
                    "value": "0,00E+00",
                    "module": "B4",
                    "scenario": null
                },
                {
                    "value": "9,21E-06",
                    "module": "C1",
                    "scenario": null
                },
                {
                    "value": "6,09E-03",
                    "module": "C2",
                    "scenario": null
                },
                {
                    "value": "1,95E-02",
                    "module": "C3",
                    "scenario": null
                },
                {
                    "value": "2,71E-03",
                    "module": "C4",
                    "scenario": null
                },
                {
                    "value": "-1,21E-01",
                    "module": "D",
                    "scenario": null
                }
            ]
        },
        {
            "parameter": "POCP",
            "values": [
                {
                    "value": "1,15E+00",
                    "module": "A1",
                    "scenario": null
                },
                {
                    "value": "7,63E-02",
                    "module": "A2",
                    "scenario": null
                },
                {
                    "value": "2,21E-04",
                    "module": "A3",
                    "scenario": null
                },
                {
                    "value": "8,68E-03",
                    "module": "A4",
                    "scenario": null
                },
                {
                    "value": "8,75E-04",
                    "module": "A5",
                    "scenario": null
                },
                {
                    "value": "2,09E-05",
                    "module": "B2",
                    "scenario": null
                },
                {
                    "value": "0,00E+00",
                    "module": "B3",
                    "scenario": null
                },
                {
                    "value": "0,00E+00",
                    "module": "B4",
                    "scenario": null
                },
                {
                    "value": "3,54E-06",
                    "module": "C1",
                    "scenario": null
                },
                {
                    "value": "5,16E-03",
                    "module": "C2",
                    "scenario": null
                },
                {
                    "value": "2,31E-02",
                    "module": "C3",
                    "scenario": null
                },
                {
                    "value": "3,03E-03",
                    "module": "C4",
                    "scenario": null
                },
                {
                    "value": "-1,20E-01",
                    "module": "D",
                    "scenario": null
                }
            ]
        },
        {
            "parameter": "ADPE",
            "values": [
                {
                    "value": "5,64E-03",
                    "module": "A1",
                    "scenario": null
                },
                {
                    "value": "2,83E-04",
                    "module": "A2",
                    "scenario": null
                },
                {
                    "value": "1,36E-06",
                    "module": "A3",
                    "scenario": null
                },
                {
                    "value": "3,96E-05",
                    "module": "A4",
                    "scenario": null
                },
                {
                    "value": "3,39E-06",
                    "module": "A5",
                    "scenario": null
                },
                {
                    "value": "1,73E-07",
                    "module": "B2",
                    "scenario": null
                },
                {
                    "value": "0,00E+00",
                    "module": "B3",
                    "scenario": null
                },
                {
                    "value": "0,00E+00",
                    "module": "B4",
                    "scenario": null
                },
                {
                    "value": "8,79E-08",
                    "module": "C1",
                    "scenario": null
                },
                {
                    "value": "5,85E-05",
                    "module": "C2",
                    "scenario": null
                },
                {
                    "value": "1,14E-05",
                    "module": "C3",
                    "scenario": null
                },
                {
                    "value": "6,36E-06",
                    "module": "C4",
                    "scenario": null
                },
                {
                    "value": "-3,04E-04",
                    "module": "D",
                    "scenario": null
                }
            ]
        },
        {
            "parameter": "ADPF",
            "values": [
                {
                    "value": "3,86E+03",
                    "module": "A1",
                    "scenario": null
                },
                {
                    "value": "2,42E+02",
                    "module": "A2",
                    "scenario": null
                },
                {
                    "value": "7,92E-01",
                    "module": "A3",
                    "scenario": null
                },
                {
                    "value": "3,95E+01",
                    "module": "A4",
                    "scenario": null
                },
                {
                    "value": "2,00E+00",
                    "module": "A5",
                    "scenario": null
                },
                {
                    "value": "1,06E-01",
                    "module": "B2",
                    "scenario": null
                },
                {
                    "value": "0,00E+00",
                    "module": "B3",
                    "scenario": null
                },
                {
                    "value": "0,00E+00",
                    "module": "B4",
                    "scenario": null
                },
                {
                    "value": "1,61E-02",
                    "module": "C1",
                    "scenario": null
                },
                {
                    "value": "3,20E+01",
                    "module": "C2",
                    "scenario": null
                },
                {
                    "value": "1,79E+01",
                    "module": "C3",
                    "scenario": null
                },
                {
                    "value": "8,60E+00",
                    "module": "C4",
                    "scenario": null
                },
                {
                    "value": "-2,06E+02",
                    "module": "D",
                    "scenario": null
                }
            ]
        },
        {
            "parameter": "WDP",
            "values": [
                {
                    "value": "1,55E+04",
                    "module": "A1",
                    "scenario": null
                },
                {
                    "value": "5,72E+02",
                    "module": "A2",
                    "scenario": null
                },
                {
                    "value": "1,37E+02",
                    "module": "A3",
                    "scenario": null
                },
                {
                    "value": "2,67E+02",
                    "module": "A4",
                    "scenario": null
                },
                {
                    "value": "5,42E+00",
                    "module": "A5",
                    "scenario": null
                },
                {
                    "value": "1,88E+00",
                    "module": "B2",
                    "scenario": null
                },
                {
                    "value": "0,00E+00",
                    "module": "B3",
                    "scenario": null
                },
                {
                    "value": "0,00E+00",
                    "module": "B4",
                    "scenario": null
                },
                {
                    "value": "2,81E+00",
                    "module": "C1",
                    "scenario": null
                },
                {
                    "value": "3,10E+01",
                    "module": "C2",
                    "scenario": null
                },
                {
                    "value": "5,28E+01",
                    "module": "C3",
                    "scenario": null
                },
                {
                    "value": "2,49E+01",
                    "module": "C4",
                    "scenario": null
                },
                {
                    "value": "-3,62E+02",
                    "module": "D",
                    "scenario": null
                }
            ]
        },
        {
            "parameter": "EP-freshwater",
            "values": [
                {
                    "value": "1,99E-02",
                    "module": "A1",
                    "scenario": null
                },
                {
                    "value": "2,85E-04",
                    "module": "A2",
                    "scenario": null
                },
                {
                    "value": "2,38E-06",
                    "module": "A3",
                    "scenario": null
                },
                {
                    "value": "1,24E-04",
                    "module": "A4",
                    "scenario": null
                },
                {
                    "value": "1,42E-06",
                    "module": "A5",
                    "scenario": null
                },
                {
                    "value": "4,94E-07",
                    "module": "B2",
                    "scenario": null
                },
                {
                    "value": "0,00E+00",
                    "module": "B3",
                    "scenario": null
                },
                {
                    "value": "0,00E+00",
                    "module": "B4",
                    "scenario": null
                },
                {
                    "value": "8,48E-08",
                    "module": "C1",
                    "scenario": null
                },
                {
                    "value": "1,69E-05",
                    "module": "C2",
                    "scenario": null
                },
                {
                    "value": "6,07E-05",
                    "module": "C3",
                    "scenario": null
                },
                {
                    "value": "4,43E-06",
                    "module": "C4",
                    "scenario": null
                },
                {
                    "value": "-1,41E-03",
                    "module": "D",
                    "scenario": null
                }
            ]
        },
        {
            "parameter": "EP-marine",
            "values": [
                {
                    "value": "2,91E-01",
                    "module": "A1",
                    "scenario": null
                },
                {
                    "value": "2,25E-02",
                    "module": "A2",
                    "scenario": null
                },
                {
                    "value": "7,51E-05",
                    "module": "A3",
                    "scenario": null
                },
                {
                    "value": "2,52E-03",
                    "module": "A4",
                    "scenario": null
                },
                {
                    "value": "2,94E-04",
                    "module": "A5",
                    "scenario": null
                },
                {
                    "value": "5,72E-06",
                    "module": "B2",
                    "scenario": null
                },
                {
                    "value": "0,00E+00",
                    "module": "B3",
                    "scenario": null
                },
                {
                    "value": "0,00E+00",
                    "module": "B4",
                    "scenario": null
                },
                {
                    "value": "1,01E-06",
                    "module": "C1",
                    "scenario": null
                },
                {
                    "value": "1,21E-03",
                    "module": "C2",
                    "scenario": null
                },
                {
                    "value": "8,61E-03",
                    "module": "C3",
                    "scenario": null
                },
                {
                    "value": "9,50E-04",
                    "module": "C4",
                    "scenario": null
                },
                {
                    "value": "-3,10E-02",
                    "module": "D",
                    "scenario": null
                }
            ]
        },
        {
            "parameter": "EP-terrestrial",
            "values": [
                {
                    "value": "3,65E+00",
                    "module": "A1",
                    "scenario": null
                },
                {
                    "value": "2,52E-01",
                    "module": "A2",
                    "scenario": null
                },
                {
                    "value": "8,68E-04",
                    "module": "A3",
                    "scenario": null
                },
                {
                    "value": "2,88E-02",
                    "module": "A4",
                    "scenario": null
                },
                {
                    "value": "3,18E-03",
                    "module": "A5",
                    "scenario": null
                },
                {
                    "value": "6,65E-05",
                    "module": "B2",
                    "scenario": null
                },
                {
                    "value": "0,00E+00",
                    "module": "B3",
                    "scenario": null
                },
                {
                    "value": "0,00E+00",
                    "module": "B4",
                    "scenario": null
                },
                {
                    "value": "1,32E-05",
                    "module": "C1",
                    "scenario": null
                },
                {
                    "value": "1,35E-02",
                    "module": "C2",
                    "scenario": null
                },
                {
                    "value": "9,19E-02",
                    "module": "C3",
                    "scenario": null
                },
                {
                    "value": "1,06E-02",
                    "module": "C4",
                    "scenario": null
                },
                {
                    "value": "-3,27E-01",
                    "module": "D",
                    "scenario": null
                }
            ]
        }
    ],
    "additional_environmental_impact": [
        {
            "parameter": "PM",
            "values": [
                {
                    "value": "2,07E-05",
                    "module": "A1",
                    "scenario": null
                },
                {
                    "value": "1,07E-06",
                    "module": "A2",
                    "scenario": null
                },
                {
                    "value": "2,82E-09",
                    "module": "A3",
                    "scenario": null
                },
                {
                    "value": "1,34E-07",
                    "module": "A4",
                    "scenario": null
                },
                {
                    "value": "1,13E-08",
                    "module": "A5",
                    "scenario": null
                },
                {
                    "value": "3,06E-10",
                    "module": "B2",
                    "scenario": null
                },
                {
                    "value": "0,00E+00",
                    "module": "B3",
                    "scenario": null
                },
                {
                    "value": "0,00E+00",
                    "module": "B4",
                    "scenario": null
                },
                {
                    "value": "6,60E-11",
                    "module": "C1",
                    "scenario": null
                },
                {
                    "value": "1,30E-07",
                    "module": "C2",
                    "scenario": null
                },
                {
                    "value": "2,76E-07",
                    "module": "C3",
                    "scenario": null
                },
                {
                    "value": "4,77E-08",
                    "module": "C4",
                    "scenario": null
                },
                {
                    "value": "-4,23E-06",
                    "module": "D",
                    "scenario": null
                }
            ]
        },
        {
            "parameter": "ETP-fw",
            "values": [
                {
                    "value": "9,62E+03",
                    "module": "A1",
                    "scenario": null
                },
                {
                    "value": "1,88E+02",
                    "module": "A2",
                    "scenario": null
                },
                {
                    "value": "1,39E+00",
                    "module": "A3",
                    "scenario": null
                },
                {
                    "value": "3,87E+01",
                    "module": "A4",
                    "scenario": null
                },
                {
                    "value": "2,64E+00",
                    "module": "A5",
                    "scenario": null
                },
                {
                    "value": "1,14E-01",
                    "module": "B2",
                    "scenario": null
                },
                {
                    "value": "0,00E+00",
                    "module": "B3",
                    "scenario": null
                },
                {
                    "value": "0,00E+00",
                    "module": "B4",
                    "scenario": null
                },
                {
                    "value": "7,33E-02",
                    "module": "C1",
                    "scenario": null
                },
                {
                    "value": "2,38E+01",
                    "module": "C2",
                    "scenario": null
                },
                {
                    "value": "6,84E+01",
                    "module": "C3",
                    "scenario": null
                },
                {
                    "value": "5,97E+00",
                    "module": "C4",
                    "scenario": null
                },
                {
                    "value": "-1,26E+03",
                    "module": "D",
                    "scenario": null
                }
            ]
        },
        {
            "parameter": "HTP-c",
            "values": [
                {
                    "value": "1,89E-06",
                    "module": "A1",
                    "scenario": null
                },
                {
                    "value": "0,00E+00",
                    "module": "A2",
                    "scenario": null
                },
                {
                    "value": "8,80E-11",
                    "module": "A3",
                    "scenario": null
                },
                {
                    "value": "0,00E+00",
                    "module": "A4",
                    "scenario": null
                },
                {
                    "value": "1,17E-10",
                    "module": "A5",
                    "scenario": null
                },
                {
                    "value": "1,80E-11",
                    "module": "B2",
                    "scenario": null
                },
                {
                    "value": "0,00E+00",
                    "module": "B3",
                    "scenario": null
                },
                {
                    "value": "0,00E+00",
                    "module": "B4",
                    "scenario": null
                },
                {
                    "value": "4,00E-12",
                    "module": "C1",
                    "scenario": null
                },
                {
                    "value": "0,00E+00",
                    "module": "C2",
                    "scenario": null
                },
                {
                    "value": "7,09E-09",
                    "module": "C3",
                    "scenario": null
                },
                {
                    "value": "2,33E-10",
                    "module": "C4",
                    "scenario": null
                },
                {
                    "value": "-7,65E-08",
                    "module": "D",
                    "scenario": null
                }
            ]
        },
        {
            "parameter": "HTP-nc",
            "values": [
                {
                    "value": "1,03E-05",
                    "module": "A1",
                    "scenario": null
                },
                {
                    "value": "2,00E-07",
                    "module": "A2",
                    "scenario": null
                },
                {
                    "value": "2,20E-09",
                    "module": "A3",
                    "scenario": null
                },
                {
                    "value": "5,11E-08",
                    "module": "A4",
                    "scenario": null
                },
                {
                    "value": "5,14E-09",
                    "module": "A5",
                    "scenario": null
                },
                {
                    "value": "3,78E-10",
                    "module": "B2",
                    "scenario": null
                },
                {
                    "value": "0,00E+00",
                    "module": "B3",
                    "scenario": null
                },
                {
                    "value": "0,00E+00",
                    "module": "B4",
                    "scenario": null
                },
                {
                    "value": "8,20E-11",
                    "module": "C1",
                    "scenario": null
                },
                {
                    "value": "2,59E-08",
                    "module": "C2",
                    "scenario": null
                },
                {
                    "value": "1,94E-07",
                    "module": "C3",
                    "scenario": null
                },
                {
                    "value": "6,83E-09",
                    "module": "C4",
                    "scenario": null
                },
                {
                    "value": "1,01E-06",
                    "module": "D",
                    "scenario": null
                }
            ]
        },
        {
            "parameter": "SQP",
            "values": [
                {
                    "value": "9,20E+03",
                    "module": "A1",
                    "scenario": null
                },
                {
                    "value": "2,01E+02",
                    "module": "A2",
                    "scenario": null
                },
                {
                    "value": "3,63E-01",
                    "module": "A3",
                    "scenario": null
                },
                {
                    "value": "2,87E+01",
                    "module": "A4",
                    "scenario": null
                },
                {
                    "value": "1,29E+00",
                    "module": "A5",
                    "scenario": null
                },
                {
                    "value": "2,95E-02",
                    "module": "B2",
                    "scenario": null
                },
                {
                    "value": "0,00E+00",
                    "module": "B3",
                    "scenario": null
                },
                {
                    "value": "0,00E+00",
                    "module": "B4",
                    "scenario": null
                },
                {
                    "value": "8,11E-03",
                    "module": "C1",
                    "scenario": null
                },
                {
                    "value": "2,24E+01",
                    "module": "C2",
                    "scenario": null
                },
                {
                    "value": "4,29E+00",
                    "module": "C3",
                    "scenario": null
                },
                {
                    "value": "1,92E+01",
                    "module": "C4",
                    "scenario": null
                },
                {
                    "value": "-5,95E+02",
                    "module": "D",
                    "scenario": null
                }
            ]
        },
        {
            "parameter": "IRP",
            "values": [
                {
                    "value": "1,25E+01",
                    "module": "A1",
                    "scenario": null
                },
                {
                    "value": "1,16E+00",
                    "module": "A2",
                    "scenario": null
                },
                {
                    "value": "1,43E-02",
                    "module": "A3",
                    "scenario": null
                },
                {
                    "value": "2,38E-01",
                    "module": "A4",
                    "scenario": null
                },
                {
                    "value": "8,50E-03",
                    "module": "A5",
                    "scenario": null
                },
                {
                    "value": "7,29E-04",
                    "module": "B2",
                    "scenario": null
                },
                {
                    "value": "0,00E+00",
                    "module": "B3",
                    "scenario": null
                },
                {
                    "value": "0,00E+00",
                    "module": "B4",
                    "scenario": null
                },
                {
                    "value": "2,92E-04",
                    "module": "C1",
                    "scenario": null
                },
                {
                    "value": "1,40E-01",
                    "module": "C2",
                    "scenario": null
                },
                {
                    "value": "5,20E-02",
                    "module": "C3",
                    "scenario": null
                },
                {
                    "value": "3,50E-02",
                    "module": "C4",
                    "scenario": null
                },
                {
                    "value": "-5,10E-01",
                    "module": "D",
                    "scenario": null
                }
            ]
        }
    ],
    "resource_use": [
        {
            "parameter": "PERE",
            "values": [
                {
                    "value": "1,19E+03",
                    "module": "A1",
                    "scenario": null
                },
                {
                    "value": "8,35E+00",
                    "module": "A2",
                    "scenario": null
                },
                {
                    "value": "1,02E+01",
                    "module": "A3",
                    "scenario": null
                },
                {
                    "value": "3,79E+00",
                    "module": "A4",
                    "scenario": null
                },
                {
                    "value": "2,43E-01",
                    "module": "A5",
                    "scenario": null
                },
                {
                    "value": "1,43E-02",
                    "module": "B2",
                    "scenario": null
                },
                {
                    "value": "0,00E+00",
                    "module": "B3",
                    "scenario": null
                },
                {
                    "value": "0,00E+00",
                    "module": "B4",
                    "scenario": null
                },
                {
                    "value": "2,08E-01",
                    "module": "C1",
                    "scenario": null
                },
                {
                    "value": "4,59E-01",
                    "module": "C2",
                    "scenario": null
                },
                {
                    "value": "1,47E+00",
                    "module": "C3",
                    "scenario": null
                },
                {
                    "value": "1,95E-01",
                    "module": "C4",
                    "scenario": null
                },
                {
                    "value": "-5,51E+02",
                    "module": "D",
                    "scenario": null
                }
            ]
        },
        {
            "parameter": "PERM",
            "values": [
                {
                    "value": "1,19E+03",
                    "module": "A1",
                    "scenario": null
                },
                {
                    "value": "0,00E+00",
                    "module": "A2",
                    "scenario": null
                },
                {
                    "value": "0,00E+00",
                    "module": "A3",
                    "scenario": null
                },
                {
                    "value": "0,00E+00",
                    "module": "A4",
                    "scenario": null
                },
                {
                    "value": "-4,09E+02",
                    "module": "A5",
                    "scenario": null
                },
                {
                    "value": "0,00E+00",
                    "module": "B2",
                    "scenario": null
                },
                {
                    "value": "0,00E+00",
                    "module": "B3",
                    "scenario": null
                },
                {
                    "value": "0,00E+00",
                    "module": "B4",
                    "scenario": null
                },
                {
                    "value": "0,00E+00",
                    "module": "C1",
                    "scenario": null
                },
                {
                    "value": "0,00E+00",
                    "module": "C2",
                    "scenario": null
                },
                {
                    "value": "-6,45E+02",
                    "module": "C3",
                    "scenario": null
                },
                {
                    "value": "0,00E+00",
                    "module": "C4",
                    "scenario": null
                },
                {
                    "value": "0,00E+00",
                    "module": "D",
                    "scenario": null
                }
            ]
        },
        {
            "parameter": "PERT",
            "values": [
                {
                    "value": "2,38E+03",
                    "module": "A1",
                    "scenario": null
                },
                {
                    "value": "8,35E+00",
                    "module": "A2",
                    "scenario": null
                },
                {
                    "value": "1,02E+01",
                    "module": "A3",
                    "scenario": null
                },
                {
                    "value": "3,79E+00",
                    "module": "A4",
                    "scenario": null
                },
                {
                    "value": "-4,09E+02",
                    "module": "A5",
                    "scenario": null
                },
                {
                    "value": "1,43E-02",
                    "module": "B2",
                    "scenario": null
                },
                {
                    "value": "0,00E+00",
                    "module": "B3",
                    "scenario": null
                },
                {
                    "value": "0,00E+00",
                    "module": "B4",
                    "scenario": null
                },
                {
                    "value": "2,08E-01",
                    "module": "C1",
                    "scenario": null
                },
                {
                    "value": "4,59E-01",
                    "module": "C2",
                    "scenario": null
                },
                {
                    "value": "-6,43E+02",
                    "module": "C3",
                    "scenario": null
                },
                {
                    "value": "1,95E-01",
                    "module": "C4",
                    "scenario": null
                },
                {
                    "value": "-5,51E+02",
                    "module": "D",
                    "scenario": null
                }
            ]
        },
        {
            "parameter": "PENRE",
            "values": [
                {
                    "value": "3,79E+03",
                    "module": "A1",
                    "scenario": null
                },
                {
                    "value": "2,42E+02",
                    "module": "A2",
                    "scenario": null
                },
                {
                    "value": "7,93E-01",
                    "module": "A3",
                    "scenario": null
                },
                {
                    "value": "3,95E+01",
                    "module": "A4",
                    "scenario": null
                },
                {
                    "value": "2,00E+00",
                    "module": "A5",
                    "scenario": null
                },
                {
                    "value": "1,06E-01",
                    "module": "B2",
                    "scenario": null
                },
                {
                    "value": "0,00E+00",
                    "module": "B3",
                    "scenario": null
                },
                {
                    "value": "0,00E+00",
                    "module": "B4",
                    "scenario": null
                },
                {
                    "value": "1,61E-02",
                    "module": "C1",
                    "scenario": null
                },
                {
                    "value": "3,20E+01",
                    "module": "C2",
                    "scenario": null
                },
                {
                    "value": "1,79E+01",
                    "module": "C3",
                    "scenario": null
                },
                {
                    "value": "8,60E+00",
                    "module": "C4",
                    "scenario": null
                },
                {
                    "value": "-2,06E+02",
                    "module": "D",
                    "scenario": null
                }
            ]
        },
        {
            "parameter": "PENRM",
            "values": [
                {
                    "value": "8,17E+01",
                    "module": "A1",
                    "scenario": null
                },
                {
                    "value": "0,00E+00",
                    "module": "A2",
                    "scenario": null
                },
                {
                    "value": "0,00E+00",
                    "module": "A3",
                    "scenario": null
                },
                {
                    "value": "0,00E+00",
                    "module": "A4",
                    "scenario": null
                },
                {
                    "value": "0,00E+00",
                    "module": "A5",
                    "scenario": null
                },
                {
                    "value": "0,00E+00",
                    "module": "B2",
                    "scenario": null
                },
                {
                    "value": "0,00E+00",
                    "module": "B3",
                    "scenario": null
                },
                {
                    "value": "0,00E+00",
                    "module": "B4",
                    "scenario": null
                },
                {
                    "value": "0,00E+00",
                    "module": "C1",
                    "scenario": null
                },
                {
                    "value": "0,00E+00",
                    "module": "C2",
                    "scenario": null
                },
                {
                    "value": "-3,23E+01",
                    "module": "C3",
                    "scenario": null
                },
                {
                    "value": "0,00E+00",
                    "module": "C4",
                    "scenario": null
                },
                {
                    "value": "0,00E+00",
                    "module": "D",
                    "scenario": null
                }
            ]
        },
        {
            "parameter": "PENRT",
            "values": [
                {
                    "value": "3,87E+03",
                    "module": "A1",
                    "scenario": null
                },
                {
                    "value": "2,42E+02",
                    "module": "A2",
                    "scenario": null
                },
                {
                    "value": "7,93E-01",
                    "module": "A3",
                    "scenario": null
                },
                {
                    "value": "3,95E+01",
                    "module": "A4",
                    "scenario": null
                },
                {
                    "value": "2,00E+00",
                    "module": "A5",
                    "scenario": null
                },
                {
                    "value": "1,06E-01",
                    "module": "B2",
                    "scenario": null
                },
                {
                    "value": "0,00E+00",
                    "module": "B3",
                    "scenario": null
                },
                {
                    "value": "0,00E+00",
                    "module": "B4",
                    "scenario": null
                },
                {
                    "value": "1,61E-02",
                    "module": "C1",
                    "scenario": null
                },
                {
                    "value": "3,20E+01",
                    "module": "C2",
                    "scenario": null
                },
                {
                    "value": "-1,44E+01",
                    "module": "C3",
                    "scenario": null
                },
                {
                    "value": "8,60E+00",
                    "module": "C4",
                    "scenario": null
                },
                {
                    "value": "-2,06E+02",
                    "module": "D",
                    "scenario": null
                }
            ]
        },
        {
            "parameter": "SM",
            "values": [
                {
                    "value": "1,43E+01",
                    "module": "A1",
                    "scenario": null
                },
                {
                    "value": "0,00E+00",
                    "module": "A2",
                    "scenario": null
                },
                {
                    "value": "3,70E-05",
                    "module": "A3",
                    "scenario": null
                },
                {
                    "value": "0,00E+00",
                    "module": "A4",
                    "scenario": null
                },
                {
                    "value": "0,00E+00",
                    "module": "A5",
                    "scenario": null
                },
                {
                    "value": "0,00E+00",
                    "module": "B2",
                    "scenario": null
                },
                {
                    "value": "0,00E+00",
                    "module": "B3",
                    "scenario": null
                },
                {
                    "value": "0,00E+00",
                    "module": "B4",
                    "scenario": null
                },
                {
                    "value": "0,00E+00",
                    "module": "C1",
                    "scenario": null
                },
                {
                    "value": "0,00E+00",
                    "module": "C2",
                    "scenario": null
                },
                {
                    "value": "0,00E+00",
                    "module": "C3",
                    "scenario": null
                },
                {
                    "value": "0,00E+00",
                    "module": "C4",
                    "scenario": null
                },
                {
                    "value": "0,00E+00",
                    "module": "D",
                    "scenario": null
                }
            ]
        },
        {
            "parameter": "RSF",
            "values": [
                {
                    "value": "5,85E+00",
                    "module": "A1",
                    "scenario": null
                },
                {
                    "value": "5,16E-01",
                    "module": "A2",
                    "scenario": null
                },
                {
                    "value": "8,00E-03",
                    "module": "A3",
                    "scenario": null
                },
                {
                    "value": "2,68E-01",
                    "module": "A4",
                    "scenario": null
                },
                {
                    "value": "1,27E-03",
                    "module": "A5",
                    "scenario": null
                },
                {
                    "value": "1,15E-03",
                    "module": "B2",
                    "scenario": null
                },
                {
                    "value": "0,00E+00",
                    "module": "B3",
                    "scenario": null
                },
                {
                    "value": "0,00E+00",
                    "module": "B4",
                    "scenario": null
                },
                {
                    "value": "1,64E-04",
                    "module": "C1",
                    "scenario": null
                },
                {
                    "value": "1,64E-02",
                    "module": "C2",
                    "scenario": null
                },
                {
                    "value": "3,26E-02",
                    "module": "C3",
                    "scenario": null
                },
                {
                    "value": "4,90E-03",
                    "module": "C4",
                    "scenario": null
                },
                {
                    "value": "4,14E-01",
                    "module": "D",
                    "scenario": null
                }
            ]
        },
        {
            "parameter": "NRSF",
            "values": [
                {
                    "value": "1,35E+00",
                    "module": "A1",
                    "scenario": null
                },
                {
                    "value": "4,70E-01",
                    "module": "A2",
                    "scenario": null
                },
                {
                    "value": "2,18E-02",
                    "module": "A3",
                    "scenario": null
                },
                {
                    "value": "1,24E-01",
                    "module": "A4",
                    "scenario": null
                },
                {
                    "value": "6,67E-03",
                    "module": "A5",
                    "scenario": null
                },
                {
                    "value": "1,13E-03",
                    "module": "B2",
                    "scenario": null
                },
                {
                    "value": "0,00E+00",
                    "module": "B3",
                    "scenario": null
                },
                {
                    "value": "0,00E+00",
                    "module": "B4",
                    "scenario": null
                },
                {
                    "value": "4,08E-04",
                    "module": "C1",
                    "scenario": null
                },
                {
                    "value": "5,87E-02",
                    "module": "C2",
                    "scenario": null
                },
                {
                    "value": "0,00E+00",
                    "module": "C3",
                    "scenario": null
                },
                {
                    "value": "5,36E-01",
                    "module": "C4",
                    "scenario": null
                },
                {
                    "value": "-1,73E+01",
                    "module": "D",
                    "scenario": null
                }
            ]
        },
        {
            "parameter": "FW",
            "values": [
                {
                    "value": "4,15E+00",
                    "module": "A1",
                    "scenario": null
                },
                {
                    "value": "5,11E-02",
                    "module": "A2",
                    "scenario": null
                },
                {
                    "value": "7,61E-02",
                    "module": "A3",
                    "scenario": null
                },
                {
                    "value": "2,04E-02",
                    "module": "A4",
                    "scenario": null
                },
                {
                    "value": "2,59E-03",
                    "module": "A5",
                    "scenario": null
                },
                {
                    "value": "1,81E-02",
                    "module": "B2",
                    "scenario": null
                },
                {
                    "value": "0,00E+00",
                    "module": "B3",
                    "scenario": null
                },
                {
                    "value": "0,00E+00",
                    "module": "B4",
                    "scenario": null
                },
                {
                    "value": "1,56E-03",
                    "module": "C1",
                    "scenario": null
                },
                {
                    "value": "3,43E-03",
                    "module": "C2",
                    "scenario": null
                },
                {
                    "value": "2,93E-02",
                    "module": "C3",
                    "scenario": null
                },
                {
                    "value": "7,96E-03",
                    "module": "C4",
                    "scenario": null
                },
                {
                    "value": "-6,82E-01",
                    "module": "D",
                    "scenario": null
                }
            ]
        }
    ],
    "end_of_life_waste": [
        {
            "parameter": "HWD",
            "values": [
                {
                    "value": "1,74E+00",
                    "module": "A1",
                    "scenario": null
                },
                {
                    "value": "1,73E-02",
                    "module": "A2",
                    "scenario": null
                },
                {
                    "value": "5,30E-03",
                    "module": "A3",
                    "scenario": null
                },
                {
                    "value": "5,13E-03",
                    "module": "A4",
                    "scenario": null
                },
                {
                    "value": "1,03E-05",
                    "module": "A5",
                    "scenario": null
                },
                {
                    "value": "1,99E-05",
                    "module": "B2",
                    "scenario": null
                },
                {
                    "value": "0,00E+00",
                    "module": "B3",
                    "scenario": null
                },
                {
                    "value": "0,00E+00",
                    "module": "B4",
                    "scenario": null
                },
                {
                    "value": "1,03E-05",
                    "module": "C1",
                    "scenario": null
                },
                {
                    "value": "1,65E-03",
                    "module": "C2",
                    "scenario": null
                },
                {
                    "value": "0,00E+00",
                    "module": "C3",
                    "scenario": null
                },
                {
                    "value": "3,18E+01",
                    "module": "C4",
                    "scenario": null
                },
                {
                    "value": "-7,73E-02",
                    "module": "D",
                    "scenario": null
                }
            ]
        },
        {
            "parameter": "NHWD",
            "values": [
                {
                    "value": "7,18E+01",
                    "module": "A1",
                    "scenario": null
                },
                {
                    "value": "1,30E+01",
                    "module": "A2",
                    "scenario": null
                },
                {
                    "value": "6,16E-02",
                    "module": "A3",
                    "scenario": null
                },
                {
                    "value": "1,04E+00",
                    "module": "A4",
                    "scenario": null
                },
                {
                    "value": "8,25E+00",
                    "module": "A5",
                    "scenario": null
                },
                {
                    "value": "1,28E-03",
                    "module": "B2",
                    "scenario": null
                },
                {
                    "value": "0,00E+00",
                    "module": "B3",
                    "scenario": null
                },
                {
                    "value": "0,00E+00",
                    "module": "B4",
                    "scenario": null
                },
                {
                    "value": "1,24E-03",
                    "module": "C1",
                    "scenario": null
                },
                {
                    "value": "1,56E+00",
                    "module": "C2",
                    "scenario": null
                },
                {
                    "value": "7,61E-01",
                    "module": "C3",
                    "scenario": null
                },
                {
                    "value": "6,14E-01",
                    "module": "C4",
                    "scenario": null
                },
                {
                    "value": "-7,83E+00",
                    "module": "D",
                    "scenario": null
                }
            ]
        },
        {
            "parameter": "RWD",
            "values": [
                {
                    "value": "1,30E-02",
                    "module": "A1",
                    "scenario": null
                },
                {
                    "value": "1,62E-03",
                    "module": "A2",
                    "scenario": null
                },
                {
                    "value": "7,06E-06",
                    "module": "A3",
                    "scenario": null
                },
                {
                    "value": "2,49E-04",
                    "module": "A4",
                    "scenario": null
                },
                {
                    "value": "1,44E-07",
                    "module": "A5",
                    "scenario": null
                },
                {
                    "value": "6,18E-07",
                    "module": "B2",
                    "scenario": null
                },
                {
                    "value": "0,00E+00",
                    "module": "B3",
                    "scenario": null
                },
                {
                    "value": "0,00E+00",
                    "module": "B4",
                    "scenario": null
                },
                {
                    "value": "1,44E-07",
                    "module": "C1",
                    "scenario": null
                },
                {
                    "value": "2,18E-04",
                    "module": "C2",
                    "scenario": null
                },
                {
                    "value": "0,00E+00",
                    "module": "C3",
                    "scenario": null
                },
                {
                    "value": "5,08E-05",
                    "module": "C4",
                    "scenario": null
                },
                {
                    "value": "-4,20E-04",
                    "module": "D",
                    "scenario": null
                }
            ]
        }
    ],
    "end_of_life_flow": [
        {
            "parameter": "CRU",
            "values": [
                {
                    "value": "0,00E+00",
                    "module": "A1",
                    "scenario": null
                },
                {
                    "value": "0,00E+00",
                    "module": "A2",
                    "scenario": null
                },
                {
                    "value": "0,00E+00",
                    "module": "A3",
                    "scenario": null
                },
                {
                    "value": "0,00E+00",
                    "module": "A4",
                    "scenario": null
                },
                {
                    "value": "2,38E+01",
                    "module": "A5",
                    "scenario": null
                },
                {
                    "value": "0,00E+00",
                    "module": "B2",
                    "scenario": null
                },
                {
                    "value": "0,00E+00",
                    "module": "B3",
                    "scenario": null
                },
                {
                    "value": "0,00E+00",
                    "module": "B4",
                    "scenario": null
                },
                {
                    "value": "0,00E+00",
                    "module": "C1",
                    "scenario": null
                },
                {
                    "value": "0,00E+00",
                    "module": "C2",
                    "scenario": null
                },
                {
                    "value": "0,00E+00",
                    "module": "C3",
                    "scenario": null
                },
                {
                    "value": "0,00E+00",
                    "module": "C4",
                    "scenario": null
                },
                {
                    "value": "0,00E+00",
                    "module": "D",
                    "scenario": null
                }
            ]
        },
        {
            "parameter": "MFR",
            "values": [
                {
                    "value": "0,00E+00",
                    "module": "A1",
                    "scenario": null
                },
                {
                    "value": "0,00E+00",
                    "module": "A2",
                    "scenario": null
                },
                {
                    "value": "1,79E-04",
                    "module": "A3",
                    "scenario": null
                },
                {
                    "value": "0,00E+00",
                    "module": "A4",
                    "scenario": null
                },
                {
                    "value": "6,51E+00",
                    "module": "A5",
                    "scenario": null
                },
                {
                    "value": "0,00E+00",
                    "module": "B2",
                    "scenario": null
                },
                {
                    "value": "0,00E+00",
                    "module": "B3",
                    "scenario": null
                },
                {
                    "value": "0,00E+00",
                    "module": "B4",
                    "scenario": null
                },
                {
                    "value": "0,00E+00",
                    "module": "C1",
                    "scenario": null
                },
                {
                    "value": "0,00E+00",
                    "module": "C2",
                    "scenario": null
                },
                {
                    "value": "1,60E+01",
                    "module": "C3",
                    "scenario": null
                },
                {
                    "value": "0,00E+00",
                    "module": "C4",
                    "scenario": null
                },
                {
                    "value": "0,00E+00",
                    "module": "D",
                    "scenario": null
                }
            ]
        },
        {
            "parameter": "MER",
            "values": [
                {
                    "value": "0,00E+00",
                    "module": "A1",
                    "scenario": null
                },
                {
                    "value": "0,00E+00",
                    "module": "A2",
                    "scenario": null
                },
                {
                    "value": "4,47E-07",
                    "module": "A3",
                    "scenario": null
                },
                {
                    "value": "0,00E+00",
                    "module": "A4",
                    "scenario": null
                },
                {
                    "value": "1,24E+00",
                    "module": "A5",
                    "scenario": null
                },
                {
                    "value": "0,00E+00",
                    "module": "B2",
                    "scenario": null
                },
                {
                    "value": "0,00E+00",
                    "module": "B3",
                    "scenario": null
                },
                {
                    "value": "0,00E+00",
                    "module": "B4",
                    "scenario": null
                },
                {
                    "value": "0,00E+00",
                    "module": "C1",
                    "scenario": null
                },
                {
                    "value": "0,00E+00",
                    "module": "C2",
                    "scenario": null
                },
                {
                    "value": "1,48E+02",
                    "module": "C3",
                    "scenario": null
                },
                {
                    "value": "0,00E+00",
                    "module": "C4",
                    "scenario": null
                },
                {
                    "value": "0,00E+00",
                    "module": "D",
                    "scenario": null
                }
            ]
        },
        {
            "parameter": "EEE",
            "values": [
                {
                    "value": "0,00E+00",
                    "module": "A1",
                    "scenario": null
                },
                {
                    "value": "0,00E+00",
                    "module": "A2",
                    "scenario": null
                },
                {
                    "value": "3,48E-01",
                    "module": "A3",
                    "scenario": null
                },
                {
                    "value": "0,00E+00",
                    "module": "A4",
                    "scenario": null
                },
                {
                    "value": "1,26E+00",
                    "module": "A5",
                    "scenario": null
                },
                {
                    "value": "0,00E+00",
                    "module": "B2",
                    "scenario": null
                },
                {
                    "value": "0,00E+00",
                    "module": "B3",
                    "scenario": null
                },
                {
                    "value": "0,00E+00",
                    "module": "B4",
                    "scenario": null
                },
                {
                    "value": "0,00E+00",
                    "module": "C1",
                    "scenario": null
                },
                {
                    "value": "0,00E+00",
                    "module": "C2",
                    "scenario": null
                },
                {
                    "value": "7,11E+01",
                    "module": "C3",
                    "scenario": null
                },
                {
                    "value": "0,00E+00",
                    "module": "C4",
                    "scenario": null
                },
                {
                    "value": "0,00E+00",
                    "module": "D",
                    "scenario": null
                }
            ]
        },
        {
            "parameter": "EET",
            "values": [
                {
                    "value": "0,00E+00",
                    "module": "A1",
                    "scenario": null
                },
                {
                    "value": "0,00E+00",
                    "module": "A2",
                    "scenario": null
                },
                {
                    "value": "5,26E+00",
                    "module": "A3",
                    "scenario": null
                },
                {
                    "value": "0,00E+00",
                    "module": "A4",
                    "scenario": null
                },
                {
                    "value": "1,91E+01",
                    "module": "A5",
                    "scenario": null
                },
                {
                    "value": "0,00E+00",
                    "module": "B2",
                    "scenario": null
                },
                {
                    "value": "0,00E+00",
                    "module": "B3",
                    "scenario": null
                },
                {
                    "value": "0,00E+00",
                    "module": "B4",
                    "scenario": null
                },
                {
                    "value": "0,00E+00",
                    "module": "C1",
                    "scenario": null
                },
                {
                    "value": "0,00E+00",
                    "module": "C2",
                    "scenario": null
                },
                {
                    "value": "1,08E+03",
                    "module": "C3",
                    "scenario": null
                },
                {
                    "value": "0,00E+00",
                    "module": "C4",
                    "scenario": null
                },
                {
                    "value": "0,00E+00",
                    "module": "D",
                    "scenario": null
                }
            ]
        }
    ]
}