{"product_name":"TVJ-D","epd_id":"NEPD-5557-4855-EN","declared_unit":{"unit":"stk","amount":1},"compliance":["EN 15804+A2","ISO 14025","ISO 21930"],"producer_name":"TROX Group","environmental_impact":[{"parameter":"GWP-total","unit":"kg CO2-eq","values":[{"value":"9,09E+01","module":"A1-A3","scenario":null},{"value":"2,06E+00","module":"A4","scenario":null},{"value":"1,84E-02","module":"C1","scenario":null},{"value":"1,29E-01","module":"C2","scenario":null},{"value":"1,65E+00","module":"C3","scenario":null},{"value":"1,07E-01","module":"C4","scenario":null},{"value":"-1,35E+01","module":"D","scenario":null}]},{"parameter":"GWP-fossil","unit":"kg CO2-eq","values":[{"value":"9,25E+01","module":"A1-A3","scenario":null},{"value":"2,06E+00","module":"A4","scenario":null},{"value":"1,84E-02","module":"C1","scenario":null},{"value":"1,29E-01","module":"C2","scenario":null},{"value":"1,65E+00","module":"C3","scenario":null},{"value":"1,07E-01","module":"C4","scenario":null},{"value":"-1,32E+01","module":"D","scenario":null}]},{"parameter":"GWP-biogenic","unit":"kg CO2-eq","values":[{"value":"-1,96E+00","module":"A1-A3","scenario":null},{"value":"8,51E-04","module":"A4","scenario":null},{"value":"3,46E-06","module":"C1","scenario":null},{"value":"5,32E-05","module":"C2","scenario":null},{"value":"1,21E-04","module":"C3","scenario":null},{"value":"1,09E-04","module":"C4","scenario":null},{"value":"-5,07E-02","module":"D","scenario":null}]},{"parameter":"GWP-luluc","unit":"kg CO2-eq","values":[{"value":"3,43E-01","module":"A1-A3","scenario":null},{"value":"7,32E-04","module":"A4","scenario":null},{"value":"1,45E-06","module":"C1","scenario":null},{"value":"4,58E-05","module":"C2","scenario":null},{"value":"2,86E-05","module":"C3","scenario":null},{"value":"2,68E-05","module":"C4","scenario":null},{"value":"-2,06E-01","module":"D","scenario":null}]},{"parameter":"ODP","unit":"kg CFC11-eq","values":[{"value":"8,45E-06","module":"A1-A3","scenario":null},{"value":"4,66E-07","module":"A4","scenario":null},{"value":"3,98E-09","module":"C1","scenario":null},{"value":"2,91E-08","module":"C2","scenario":null},{"value":"5,42E-09","module":"C3","scenario":null},{"value":"7,30E-09","module":"C4","scenario":null},{"value":"-2,87E-03","module":"D","scenario":null}]},{"parameter":"AP","unit":"mol H+-eq","values":[{"value":"8,16E-01","module":"A1-A3","scenario":null},{"value":"5,91E-03","module":"A4","scenario":null},{"value":"1,93E-04","module":"C1","scenario":null},{"value":"3,69E-04","module":"C2","scenario":null},{"value":"4,46E-04","module":"C3","scenario":null},{"value":"2,16E-04","module":"C4","scenario":null},{"value":"-8,51E-02","module":"D","scenario":null}]},{"parameter":"POCP","unit":"kg NMVOC-eq","values":[{"value":"3,67E-01","module":"A1-A3","scenario":null},{"value":"5,01E-03","module":"A4","scenario":null},{"value":"2,57E-04","module":"C1","scenario":null},{"value":"3,13E-04","module":"C2","scenario":null},{"value":"4,97E-04","module":"C3","scenario":null},{"value":"2,11E-04","module":"C4","scenario":null},{"value":"-4,66E-02","module":"D","scenario":null}]},{"parameter":"ADPE","unit":"kg Sb-eq","values":[{"value":"5,56E-02","module":"A1-A3","scenario":null},{"value":"5,68E-05","module":"A4","scenario":null},{"value":"2,83E-08","module":"C1","scenario":null},{"value":"3,55E-06","module":"C2","scenario":null},{"value":"3,89E-07","module":"C3","scenario":null},{"value":"3,75E-07","module":"C4","scenario":null},{"value":"-2,64E-05","module":"D","scenario":null}]},{"parameter":"ADPF","unit":"MJ","values":[{"value":"1,28E+03","module":"A1-A3","scenario":null},{"value":"3,11E+01","module":"A4","scenario":null},{"value":"2,54E-01","module":"C1","scenario":null},{"value":"1,94E+00","module":"C2","scenario":null},{"value":"4,55E-01","module":"C3","scenario":null},{"value":"5,99E-01","module":"C4","scenario":null},{"value":"-1,57E+02","module":"D","scenario":null}]},{"parameter":"WDP","unit":"m3 world-eq. Deprived","values":[{"value":"9,60E+03","module":"A1-A3","scenario":null},{"value":"3,01E+01","module":"A4","scenario":null},{"value":"5,39E-02","module":"C1","scenario":null},{"value":"1,88E+00","module":"C2","scenario":null},{"value":"1,30E+00","module":"C3","scenario":null},{"value":"2,79E+00","module":"C4","scenario":null},{"value":"-6,02E+03","module":"D","scenario":null}]},{"parameter":"EP-freshwater","unit":"kg P-eq","values":[{"value":"9,20E-03","module":"A1-A3","scenario":null},{"value":"1,64E-05","module":"A4","scenario":null},{"value":"6,71E-08","module":"C1","scenario":null},{"value":"1,03E-06","module":"C2","scenario":null},{"value":"1,06E-06","module":"C3","scenario":null},{"value":"8,89E-07","module":"C4","scenario":null},{"value":"-5,69E-04","module":"D","scenario":null}]},{"parameter":"EP-marine","unit":"kg N-eq","values":[{"value":"1,08E-01","module":"A1-A3","scenario":null},{"value":"1,17E-03","module":"A4","scenario":null},{"value":"8,51E-05","module":"C1","scenario":null},{"value":"7,31E-05","module":"C2","scenario":null},{"value":"2,00E-04","module":"C3","scenario":null},{"value":"1,03E-04","module":"C4","scenario":null},{"value":"-1,18E-02","module":"D","scenario":null}]},{"parameter":"EP-terrestrial","unit":"mol N-eq.","values":[{"value":"2,18E+00","module":"A1-A3","scenario":null},{"value":"1,31E-02","module":"A4","scenario":null},{"value":"9,34E-04","module":"C1","scenario":null},{"value":"8,18E-04","module":"C2","scenario":null},{"value":"2,04E-03","module":"C3","scenario":null},{"value":"7,22E-04","module":"C4","scenario":null},{"value":"-1,28E-01","module":"D","scenario":null}]},{"parameter":"GWP-IOBC","unit":"kg CO2-eq","values":[{"value":"9,39E+01","module":"A1-A3","scenario":null},{"value":"2,06E+00","module":"A4","scenario":null},{"value":"1,84E-02","module":"C1","scenario":null},{"value":"1,29E-01","module":"C2","scenario":null},{"value":"1,65E+00","module":"C3","scenario":null},{"value":"6,51E-02","module":"C4","scenario":null},{"value":"-1,42E+01","module":"D","scenario":null}]}],"additional_environmental_impact":[{"parameter":"PM","unit":"Disease incidence","values":[{"value":"7,33E-06","module":"A1-A3","scenario":null},{"value":"1,26E-07","module":"A4","scenario":null},{"value":"5,10E-09","module":"C1","scenario":null},{"value":"7,87E-09","module":"C2","scenario":null},{"value":"2,39E-09","module":"C3","scenario":null},{"value":"3,21E-09","module":"C4","scenario":null},{"value":"-9,72E-07","module":"D","scenario":null}]},{"parameter":"ETP-fw","unit":"CTUe","values":[{"value":"4,81E+03","module":"A1-A3","scenario":null},{"value":"2,31E+01","module":"A4","scenario":null},{"value":"1,39E-01","module":"C1","scenario":null},{"value":"1,44E+00","module":"C2","scenario":null},{"value":"2,92E+00","module":"C3","scenario":null},{"value":"7,13E+01","module":"C4","scenario":null},{"value":"-3,02E+02","module":"D","scenario":null}]},{"parameter":"HTP-c","unit":"CTUh","values":[{"value":"3,40E-07","module":"A1-A3","scenario":null},{"value":"0,00E+00","module":"A4","scenario":null},{"value":"0,00E+00","module":"C1","scenario":null},{"value":"0,00E+00","module":"C2","scenario":null},{"value":"1,14E-10","module":"C3","scenario":null},{"value":"1,90E-11","module":"C4","scenario":null},{"value":"-3,90E-08","module":"D","scenario":null}]},{"parameter":"HTP-nc","unit":"CTUh","values":[{"value":"5,26E-06","module":"A1-A3","scenario":null},{"value":"2,52E-08","module":"A4","scenario":null},{"value":"1,26E-10","module":"C1","scenario":null},{"value":"1,57E-09","module":"C2","scenario":null},{"value":"1,00E-08","module":"C3","scenario":null},{"value":"8,18E-10","module":"C4","scenario":null},{"value":"-6,18E-08","module":"D","scenario":null}]},{"parameter":"SQP","unit":"-","values":[{"value":"6,26E+02","module":"A1-A3","scenario":null},{"value":"2,18E+01","module":"A4","scenario":null},{"value":"3,22E-02","module":"C1","scenario":null},{"value":"1,36E+00","module":"C2","scenario":null},{"value":"1,47E-01","module":"C3","scenario":null},{"value":"1,18E+00","module":"C4","scenario":null},{"value":"-6,48E+00","module":"D","scenario":null}]},{"parameter":"IRP","unit":"kBq U235-eq","values":[{"value":"5,74E+00","module":"A1-A3","scenario":null},{"value":"1,36E-01","module":"A4","scenario":null},{"value":"1,09E-03","module":"C1","scenario":null},{"value":"8,50E-03","module":"C2","scenario":null},{"value":"1,53E-03","module":"C3","scenario":null},{"value":"2,71E-03","module":"C4","scenario":null},{"value":"-5,87E-01","module":"D","scenario":null}]}],"resource_use":[{"parameter":"PERE","unit":"MJ","values":[{"value":"1,93E+02","module":"A1-A3","scenario":null},{"value":"4,45E-01","module":"A4","scenario":null},{"value":"1,37E-03","module":"C1","scenario":null},{"value":"2,78E-02","module":"C2","scenario":null},{"value":"2,78E-02","module":"C3","scenario":null},{"value":"3,30E-02","module":"C4","scenario":null},{"value":"-5,45E+01","module":"D","scenario":null}]},{"parameter":"PERM","unit":"","values":[{"value":"1,83E+01","module":"A1-A3","scenario":null},{"value":"0,00E+00","module":"A4","scenario":null},{"value":"0,00E+00","module":"C1","scenario":null},{"value":"0,00E+00","module":"C2","scenario":null},{"value":"0,00E+00","module":"C3","scenario":null},{"value":"0,00E+00","module":"C4","scenario":null},{"value":"0,00E+00","module":"D","scenario":null}]},{"parameter":"PERT","unit":"MJ","values":[{"value":"2,11E+02","module":"A1-A3","scenario":null},{"value":"4,45E-01","module":"A4","scenario":null},{"value":"1,37E-03","module":"C1","scenario":null},{"value":"2,78E-02","module":"C2","scenario":null},{"value":"2,78E-02","module":"C3","scenario":null},{"value":"3,30E-02","module":"C4","scenario":null},{"value":"-5,45E+01","module":"D","scenario":null}]},{"parameter":"PENRE","unit":"MJ","values":[{"value":"1,26E+03","module":"A1-A3","scenario":null},{"value":"3,11E+01","module":"A4","scenario":null},{"value":"2,54E-01","module":"C1","scenario":null},{"value":"1,94E+00","module":"C2","scenario":null},{"value":"4,55E-01","module":"C3","scenario":null},{"value":"5,99E-01","module":"C4","scenario":null},{"value":"-1,57E+02","module":"D","scenario":null}]},{"parameter":"PENRM","unit":"MJ","values":[{"value":"2,44E+01","module":"A1-A3","scenario":null},{"value":"0,00E+00","module":"A4","scenario":null},{"value":"0,00E+00","module":"C1","scenario":null},{"value":"0,00E+00","module":"C2","scenario":null},{"value":"0,00E+00","module":"C3","scenario":null},{"value":"0,00E+00","module":"C4","scenario":null},{"value":"0,00E+00","module":"D","scenario":null}]},{"parameter":"PENRT","unit":"MJ","values":[{"value":"1,28E+03","module":"A1-A3","scenario":null},{"value":"3,11E+01","module":"A4","scenario":null},{"value":"2,54E-01","module":"C1","scenario":null},{"value":"1,94E+00","module":"C2","scenario":null},{"value":"4,55E-01","module":"C3","scenario":null},{"value":"5,99E-01","module":"C4","scenario":null},{"value":"-1,57E+02","module":"D","scenario":null}]},{"parameter":"SM","unit":"kg","values":[{"value":"8,88E+00","module":"A1-A3","scenario":null},{"value":"0,00E+00","module":"A4","scenario":null},{"value":"1,25E-04","module":"C1","scenario":null},{"value":"0,00E+00","module":"C2","scenario":null},{"value":"0,00E+00","module":"C3","scenario":null},{"value":"5,00E-05","module":"C4","scenario":null},{"value":"0,00E+00","module":"D","scenario":null}]},{"parameter":"RSF","unit":"MJ","values":[{"value":"4,79E+00","module":"A1-A3","scenario":null},{"value":"1,59E-02","module":"A4","scenario":null},{"value":"3,38E-05","module":"C1","scenario":null},{"value":"9,95E-04","module":"C2","scenario":null},{"value":"6,91E-04","module":"C3","scenario":null},{"value":"7,58E-04","module":"C4","scenario":null},{"value":"6,81E-02","module":"D","scenario":null}]},{"parameter":"NRSF","unit":"MJ","values":[{"value":"2,09E+01","module":"A1-A3","scenario":null},{"value":"5,69E-02","module":"A4","scenario":null},{"value":"4,97E-04","module":"C1","scenario":null},{"value":"3,56E-03","module":"C2","scenario":null},{"value":"-4,64E-04","module":"C3","scenario":null},{"value":"8,77E-04","module":"C4","scenario":null},{"value":"2,45E+00","module":"D","scenario":null}]},{"parameter":"FW","unit":"m3","values":[{"value":"1,38E+00","module":"A1-A3","scenario":null},{"value":"3,33E-03","module":"A4","scenario":null},{"value":"1,31E-05","module":"C1","scenario":null},{"value":"2,08E-04","module":"C2","scenario":null},{"value":"2,01E-03","module":"C3","scenario":null},{"value":"1,72E-03","module":"C4","scenario":null},{"value":"-2,79E-01","module":"D","scenario":null}]}],"end_of_life_waste":[{"parameter":"HWD","unit":"kg","values":[{"value":"6,60E-01","module":"A1-A3","scenario":null},{"value":"1,60E-03","module":"A4","scenario":null},{"value":"7,47E-06","module":"C1","scenario":null},{"value":"1,00E-04","module":"C2","scenario":null},{"value":"2,47E-03","module":"C3","scenario":null},{"value":"2,66E-02","module":"C4","scenario":null},{"value":"3,23E-02","module":"D","scenario":null}]},{"parameter":"NHWD","unit":"kg","values":[{"value":"2,41E+01","module":"A1-A3","scenario":null},{"value":"1,51E+00","module":"A4","scenario":null},{"value":"3,00E-04","module":"C1","scenario":null},{"value":"9,45E-02","module":"C2","scenario":null},{"value":"3,51E-01","module":"C3","scenario":null},{"value":"2,24E+00","module":"C4","scenario":null},{"value":"-4,13E+00","module":"D","scenario":null}]},{"parameter":"RWD","unit":"kg","values":[{"value":"4,99E-03","module":"A1-A3","scenario":null},{"value":"2,12E-04","module":"A4","scenario":null},{"value":"1,76E-06","module":"C1","scenario":null},{"value":"1,32E-05","module":"C2","scenario":null},{"value":"1,41E-06","module":"C3","scenario":null},{"value":"2,16E-06","module":"C4","scenario":null},{"value":"-5,53E-04","module":"D","scenario":null}]}],"end_of_life_flow":[{"parameter":"CRU","unit":"kg","values":[{"value":"0,00E+00","module":"A1-A3","scenario":null},{"value":"0,00E+00","module":"A4","scenario":null},{"value":"0,00E+00","module":"C1","scenario":null},{"value":"0,00E+00","module":"C2","scenario":null},{"value":"0,00E+00","module":"C3","scenario":null},{"value":"0,00E+00","module":"C4","scenario":null},{"value":"0,00E+00","module":"D","scenario":null}]},{"parameter":"MFR","unit":"kg","values":[{"value":"1,06E+00","module":"A1-A3","scenario":null},{"value":"0,00E+00","module":"A4","scenario":null},{"value":"1,22E-04","module":"C1","scenario":null},{"value":"0,00E+00","module":"C2","scenario":null},{"value":"1,10E+01","module":"C3","scenario":null},{"value":"4,27E-05","module":"C4","scenario":null},{"value":"0,00E+00","module":"D","scenario":null}]},{"parameter":"MER","unit":"kg","values":[{"value":"1,12E-02","module":"A1-A3","scenario":null},{"value":"0,00E+00","module":"A4","scenario":null},{"value":"3,79E-07","module":"C1","scenario":null},{"value":"0,00E+00","module":"C2","scenario":null},{"value":"2,71E-01","module":"C3","scenario":null},{"value":"8,14E-07","module":"C4","scenario":null},{"value":"0,00E+00","module":"D","scenario":null}]},{"parameter":"EEE","unit":"MJ","values":[{"value":"9,94E-02","module":"A1-A3","scenario":null},{"value":"0,00E+00","module":"A4","scenario":null},{"value":"1,30E-06","module":"C1","scenario":null},{"value":"0,00E+00","module":"C2","scenario":null},{"value":"8,67E-01","module":"C3","scenario":null},{"value":"4,65E-05","module":"C4","scenario":null},{"value":"0,00E+00","module":"D","scenario":null}]},{"parameter":"EET","unit":"MJ","values":[{"value":"1,50E+00","module":"A1-A3","scenario":null},{"value":"0,00E+00","module":"A4","scenario":null},{"value":"1,97E-05","module":"C1","scenario":null},{"value":"0,00E+00","module":"C2","scenario":null},{"value":"1,31E+01","module":"C3","scenario":null},{"value":"7,03E-04","module":"C4","scenario":null},{"value":"0,00E+00","module":"D","scenario":null}]}]}