{"product_name":"Cabinet, MFC, open rooms, 2 levels","epd_id":"NEPD-3783-2719-EN","declared_unit":{"unit":"stk","amount":1},"compliance":["EN 15804","ISO 14025","ISO 21930"],"producer_name":"Scan S\u00f8rlie","environmental_impact":[{"parameter":"GWP-total","unit":"kg CO2-eq","values":[{"value":"2,07E+01","module":"A1","scenario":null},{"value":"6,95E-01","module":"A2","scenario":null},{"value":"3,60E+01","module":"A3","scenario":null},{"value":"6,37E+00","module":"A4","scenario":null},{"value":"5,74E+01","module":"A1A3","scenario":null}]},{"parameter":"ODP","unit":"kg CFC11-eq","values":[{"value":"2,28E-06","module":"A1","scenario":null},{"value":"1,28E-07","module":"A2","scenario":null},{"value":"1,79E-06","module":"A3","scenario":null},{"value":"1,16E-06","module":"A4","scenario":null},{"value":"4,20E-06","module":"A1A3","scenario":null}]},{"parameter":"AP","unit":"mol H+-eq","values":[{"value":"1,04E-01","module":"A1","scenario":null},{"value":"2,22E-03","module":"A2","scenario":null},{"value":"1,73E-01","module":"A3","scenario":null},{"value":"2,22E-02","module":"A4","scenario":null},{"value":"2,80E-01","module":"A1A3","scenario":null}]},{"parameter":"EP","unit":"kg PO_4^3-eq","values":[{"value":"1,65E-02","module":"A1","scenario":null},{"value":"3,69E-04","module":"A2","scenario":null},{"value":"2,29E-02","module":"A3","scenario":null},{"value":"3,83E-03","module":"A4","scenario":null},{"value":"3,98E-02","module":"A1A3","scenario":null}]},{"parameter":"POCP","unit":"kg NMVOC-eq","values":[{"value":"8,84E-03","module":"A1","scenario":null},{"value":"1,13E-04","module":"A2","scenario":null},{"value":"6,89E-03","module":"A3","scenario":null},{"value":"1,04E-03","module":"A4","scenario":null},{"value":"1,58E-02","module":"A1A3","scenario":null}]},{"parameter":"ADPE","unit":"kg Sb-eq","values":[{"value":"7,51E-05","module":"A1","scenario":null},{"value":"2,12E-06","module":"A2","scenario":null},{"value":"5,60E-05","module":"A3","scenario":null},{"value":"1,83E-05","module":"A4","scenario":null},{"value":"1,33E-04","module":"A1A3","scenario":null}]},{"parameter":"ADPF","unit":"MJ","values":[{"value":"3,32E+02","module":"A1","scenario":null},{"value":"1,05E+01","module":"A2","scenario":null},{"value":"4,01E+02","module":"A3","scenario":null},{"value":"9,49E+01","module":"A4","scenario":null},{"value":"7,43E+02","module":"A1A3","scenario":null}]}],"additional_environmental_impact":[],"resource_use":[{"parameter":"PERE","unit":"MJ","values":[{"value":"4,37E+02","module":"A1","scenario":null},{"value":"1,53E-01","module":"A2","scenario":null},{"value":"1,36E+02","module":"A3","scenario":null},{"value":"1,43E+00","module":"A4","scenario":null},{"value":"5,73E+02","module":"A1A3","scenario":null}]},{"parameter":"PERM","unit":"","values":[{"value":"2,71E+02","module":"A1","scenario":null},{"value":"0,00E+00","module":"A2","scenario":null},{"value":"0,00E+00","module":"A3","scenario":null},{"value":"0,00E+00","module":"A4","scenario":null},{"value":"2,71E+02","module":"A1A3","scenario":null}]},{"parameter":"PERT","unit":"MJ","values":[{"value":"7,08E+02","module":"A1","scenario":null},{"value":"1,53E-01","module":"A2","scenario":null},{"value":"1,36E+02","module":"A3","scenario":null},{"value":"1,43E+00","module":"A4","scenario":null},{"value":"8,43E+02","module":"A1A3","scenario":null}]},{"parameter":"PENRE","unit":"MJ","values":[{"value":"3,76E+02","module":"A1","scenario":null},{"value":"1,07E+01","module":"A2","scenario":null},{"value":"6,86E+02","module":"A3","scenario":null},{"value":"9,72E+01","module":"A4","scenario":null},{"value":"1,07E+03","module":"A1A3","scenario":null}]},{"parameter":"PENRM","unit":"MJ","values":[{"value":"2,64E+01","module":"A1","scenario":null},{"value":"0,00E+00","module":"A2","scenario":null},{"value":"0,00E+00","module":"A3","scenario":null},{"value":"0,00E+00","module":"A4","scenario":null},{"value":"2,64E+01","module":"A1A3","scenario":null}]},{"parameter":"PENRT","unit":"MJ","values":[{"value":"4,02E+02","module":"A1","scenario":null},{"value":"1,07E+01","module":"A2","scenario":null},{"value":"6,86E+02","module":"A3","scenario":null},{"value":"9,72E+01","module":"A4","scenario":null},{"value":"1,10E+03","module":"A1A3","scenario":null}]},{"parameter":"SM","unit":"kg","values":[{"value":"8,39E-01","module":"A1","scenario":null},{"value":"0,00E+00","module":"A2","scenario":null},{"value":"0,00E+00","module":"A3","scenario":null},{"value":"0,00E+00","module":"A4","scenario":null},{"value":"8,39E-01","module":"A1A3","scenario":null}]},{"parameter":"RSF","unit":"MJ","values":[{"value":"0,00E+00","module":"A1","scenario":null},{"value":"0,00E+00","module":"A2","scenario":null},{"value":"0,00E+00","module":"A3","scenario":null},{"value":"0,00E+00","module":"A4","scenario":null},{"value":"0,00E+00","module":"A1A3","scenario":null}]},{"parameter":"NRSF","unit":"MJ","values":[{"value":"0,00E+00","module":"A1","scenario":null},{"value":"0,00E+00","module":"A2","scenario":null},{"value":"0,00E+00","module":"A3","scenario":null},{"value":"0,00E+00","module":"A4","scenario":null},{"value":"0,00E+00","module":"A1A3","scenario":null}]},{"parameter":"FW","unit":"m3","values":[{"value":"1,07E-01","module":"A1","scenario":null},{"value":"2,01E-03","module":"A2","scenario":null},{"value":"3,29E-01","module":"A3","scenario":null},{"value":"1,85E-02","module":"A4","scenario":null},{"value":"4,38E-01","module":"A1A3","scenario":null}]}],"end_of_life_waste":[{"parameter":"HWD","unit":"kg","values":[{"value":"3,60E-04","module":"A1","scenario":null},{"value":"6,27E-06","module":"A2","scenario":null},{"value":"8,27E-04","module":"A3","scenario":null},{"value":"5,80E-05","module":"A4","scenario":null},{"value":"1,19E-03","module":"A1A3","scenario":null}]},{"parameter":"NHWD","unit":"kg","values":[{"value":"7,49E+00","module":"A1","scenario":null},{"value":"5,64E-01","module":"A2","scenario":null},{"value":"8,63E+00","module":"A3","scenario":null},{"value":"4,88E+00","module":"A4","scenario":null},{"value":"1,67E+01","module":"A1A3","scenario":null}]},{"parameter":"RWD","unit":"kg","values":[{"value":"1,13E-03","module":"A1","scenario":null},{"value":"7,36E-05","module":"A2","scenario":null},{"value":"4,07E-03","module":"A3","scenario":null},{"value":"6,65E-04","module":"A4","scenario":null},{"value":"5,27E-03","module":"A1A3","scenario":null}]}],"end_of_life_flow":[{"parameter":"CRU","unit":"kg","values":[{"value":"0,00E+00","module":"A1","scenario":null},{"value":"0,00E+00","module":"A2","scenario":null},{"value":"0,00E+00","module":"A3","scenario":null},{"value":"0,00E+00","module":"A4","scenario":null},{"value":"0,00E+00","module":"A1A3","scenario":null}]},{"parameter":"MFR","unit":"kg","values":[{"value":"0,00E+00","module":"A1","scenario":null},{"value":"0,00E+00","module":"A2","scenario":null},{"value":"3,63E+00","module":"A3","scenario":null},{"value":"0,00E+00","module":"A4","scenario":null},{"value":"3,63E+00","module":"A1A3","scenario":null}]},{"parameter":"MER","unit":"kg","values":[{"value":"0,00E+00","module":"A1","scenario":null},{"value":"0,00E+00","module":"A2","scenario":null},{"value":"3,83E-03","module":"A3","scenario":null},{"value":"0,00E+00","module":"A4","scenario":null},{"value":"3,83E-03","module":"A1A3","scenario":null}]},{"parameter":"EEE","unit":"MJ","values":[{"value":"0,00E+00","module":"A1","scenario":null},{"value":"0,00E+00","module":"A2","scenario":null},{"value":"4,80E+00","module":"A3","scenario":null},{"value":"0,00E+00","module":"A4","scenario":null},{"value":"4,80E+00","module":"A1A3","scenario":null}]},{"parameter":"EET","unit":"MJ","values":[{"value":"0,00E+00","module":"A1","scenario":null},{"value":"0,00E+00","module":"A2","scenario":null},{"value":"5,27E+01","module":"A3","scenario":null},{"value":"0,00E+00","module":"A4","scenario":null},{"value":"5,27E+01","module":"A1A3","scenario":null}]}]}