{
    "product_name": "Protecta FR Collar",
    "epd_id": "NEPD-7578-6960",
    "declared_unit": {
        "unit": "kg",
        "amount": 1.0
    },
    "compliance": [
        "EN 15804+A2",
        "ISO 14025",
        "ISO 21930"
    ],
    "producer_name": "Polyseam AS",
    "environmental_impact": [
        {
            "parameter": "GWP-total",
            "values": [
                {
                    "value": "3,56E+00",
                    "module": "A1",
                    "scenario": null
                },
                {
                    "value": "6,08E-01",
                    "module": "A2",
                    "scenario": null
                },
                {
                    "value": "5,40E-02",
                    "module": "A3",
                    "scenario": null
                },
                {
                    "value": "2,17E-01",
                    "module": "A4",
                    "scenario": null
                }
            ]
        },
        {
            "parameter": "GWP-fossil",
            "values": [
                {
                    "value": "3,51E+00",
                    "module": "A1",
                    "scenario": null
                },
                {
                    "value": "6,07E-01",
                    "module": "A2",
                    "scenario": null
                },
                {
                    "value": "5,23E-02",
                    "module": "A3",
                    "scenario": null
                },
                {
                    "value": "2,17E-01",
                    "module": "A4",
                    "scenario": null
                }
            ]
        },
        {
            "parameter": "GWP-biogenic",
            "values": [
                {
                    "value": "4,77E-02",
                    "module": "A1",
                    "scenario": null
                },
                {
                    "value": "4,40E-04",
                    "module": "A2",
                    "scenario": null
                },
                {
                    "value": "1,68E-03",
                    "module": "A3",
                    "scenario": null
                },
                {
                    "value": "6,98E-05",
                    "module": "A4",
                    "scenario": null
                }
            ]
        },
        {
            "parameter": "GWP-luluc",
            "values": [
                {
                    "value": "2,75E-03",
                    "module": "A1",
                    "scenario": null
                },
                {
                    "value": "9,85E-04",
                    "module": "A2",
                    "scenario": null
                },
                {
                    "value": "5,97E-05",
                    "module": "A3",
                    "scenario": null
                },
                {
                    "value": "1,12E-04",
                    "module": "A4",
                    "scenario": null
                }
            ]
        },
        {
            "parameter": "ODP",
            "values": [
                {
                    "value": "2,89E-07",
                    "module": "A1",
                    "scenario": null
                },
                {
                    "value": "1,09E-07",
                    "module": "A2",
                    "scenario": null
                },
                {
                    "value": "4,67E-09",
                    "module": "A3",
                    "scenario": null
                },
                {
                    "value": "4,58E-08",
                    "module": "A4",
                    "scenario": null
                }
            ]
        },
        {
            "parameter": "AP",
            "values": [
                {
                    "value": "2,18E-02",
                    "module": "A1",
                    "scenario": null
                },
                {
                    "value": "6,14E-03",
                    "module": "A2",
                    "scenario": null
                },
                {
                    "value": "1,83E-04",
                    "module": "A3",
                    "scenario": null
                },
                {
                    "value": "4,50E-03",
                    "module": "A4",
                    "scenario": null
                }
            ]
        },
        {
            "parameter": "POCP",
            "values": [
                {
                    "value": "1,48E-02",
                    "module": "A1",
                    "scenario": null
                },
                {
                    "value": "7,12E-03",
                    "module": "A2",
                    "scenario": null
                },
                {
                    "value": "1,05E-04",
                    "module": "A3",
                    "scenario": null
                },
                {
                    "value": "3,26E-03",
                    "module": "A4",
                    "scenario": null
                }
            ]
        },
        {
            "parameter": "ADPE",
            "values": [
                {
                    "value": "1,09E-04",
                    "module": "A1",
                    "scenario": null
                },
                {
                    "value": "6,44E-06",
                    "module": "A2",
                    "scenario": null
                },
                {
                    "value": "6,49E-07",
                    "module": "A3",
                    "scenario": null
                },
                {
                    "value": "3,29E-06",
                    "module": "A4",
                    "scenario": null
                }
            ]
        },
        {
            "parameter": "ADPF",
            "values": [
                {
                    "value": "4,68E+01",
                    "module": "A1",
                    "scenario": null
                },
                {
                    "value": "8,01E+00",
                    "module": "A2",
                    "scenario": null
                },
                {
                    "value": "1,07E+00",
                    "module": "A3",
                    "scenario": null
                },
                {
                    "value": "2,98E+00",
                    "module": "A4",
                    "scenario": null
                }
            ]
        },
        {
            "parameter": "WDP",
            "values": [
                {
                    "value": "1,71E+02",
                    "module": "A1",
                    "scenario": null
                },
                {
                    "value": "1,17E+01",
                    "module": "A2",
                    "scenario": null
                },
                {
                    "value": "4,62E+00",
                    "module": "A3",
                    "scenario": null
                },
                {
                    "value": "1,60E+00",
                    "module": "A4",
                    "scenario": null
                }
            ]
        },
        {
            "parameter": "EP-freshwater",
            "values": [
                {
                    "value": "1,94E-04",
                    "module": "A1",
                    "scenario": null
                },
                {
                    "value": "7,13E-06",
                    "module": "A2",
                    "scenario": null
                },
                {
                    "value": "1,34E-06",
                    "module": "A3",
                    "scenario": null
                },
                {
                    "value": "1,20E-06",
                    "module": "A4",
                    "scenario": null
                }
            ]
        },
        {
            "parameter": "EP-marine",
            "values": [
                {
                    "value": "3,38E-03",
                    "module": "A1",
                    "scenario": null
                },
                {
                    "value": "2,49E-03",
                    "module": "A2",
                    "scenario": null
                },
                {
                    "value": "3,70E-05",
                    "module": "A3",
                    "scenario": null
                },
                {
                    "value": "1,11E-03",
                    "module": "A4",
                    "scenario": null
                }
            ]
        },
        {
            "parameter": "EP-terrestrial",
            "values": [
                {
                    "value": "3,75E-02",
                    "module": "A1",
                    "scenario": null
                },
                {
                    "value": "2,74E-02",
                    "module": "A2",
                    "scenario": null
                },
                {
                    "value": "4,03E-04",
                    "module": "A3",
                    "scenario": null
                },
                {
                    "value": "1,23E-02",
                    "module": "A4",
                    "scenario": null
                }
            ]
        }
    ],
    "additional_environmental_impact": [
        {
            "parameter": "PM",
            "values": [
                {
                    "value": "2,35E-07",
                    "module": "A1",
                    "scenario": null
                },
                {
                    "value": "1,76E-08",
                    "module": "A2",
                    "scenario": null
                },
                {
                    "value": "7,27E-10",
                    "module": "A3",
                    "scenario": null
                },
                {
                    "value": "8,90E-09",
                    "module": "A4",
                    "scenario": null
                }
            ]
        },
        {
            "parameter": "ETP-fw",
            "values": [
                {
                    "value": "1,26E+02",
                    "module": "A1",
                    "scenario": null
                },
                {
                    "value": "6,00E+00",
                    "module": "A2",
                    "scenario": null
                },
                {
                    "value": "7,72E-01",
                    "module": "A3",
                    "scenario": null
                },
                {
                    "value": "1,93E+00",
                    "module": "A4",
                    "scenario": null
                }
            ]
        },
        {
            "parameter": "HTP-c",
            "values": [
                {
                    "value": "1,69E-08",
                    "module": "A1",
                    "scenario": null
                },
                {
                    "value": "0,00E+00",
                    "module": "A2",
                    "scenario": null
                },
                {
                    "value": "1,90E-11",
                    "module": "A3",
                    "scenario": null
                },
                {
                    "value": "0,00E+00",
                    "module": "A4",
                    "scenario": null
                }
            ]
        },
        {
            "parameter": "HTP-nc",
            "values": [
                {
                    "value": "1,02E-07",
                    "module": "A1",
                    "scenario": null
                },
                {
                    "value": "1,14E-09",
                    "module": "A2",
                    "scenario": null
                },
                {
                    "value": "6,56E-10",
                    "module": "A3",
                    "scenario": null
                },
                {
                    "value": "2,25E-09",
                    "module": "A4",
                    "scenario": null
                }
            ]
        },
        {
            "parameter": "SQP",
            "values": [
                {
                    "value": "2,55E+01",
                    "module": "A1",
                    "scenario": null
                },
                {
                    "value": "6,08E+00",
                    "module": "A2",
                    "scenario": null
                },
                {
                    "value": "8,97E-01",
                    "module": "A3",
                    "scenario": null
                },
                {
                    "value": "1,14E+00",
                    "module": "A4",
                    "scenario": null
                }
            ]
        },
        {
            "parameter": "IRP",
            "values": [
                {
                    "value": "1,50E-01",
                    "module": "A1",
                    "scenario": null
                },
                {
                    "value": "3,62E-02",
                    "module": "A2",
                    "scenario": null
                },
                {
                    "value": "1,72E-02",
                    "module": "A3",
                    "scenario": null
                },
                {
                    "value": "1,29E-02",
                    "module": "A4",
                    "scenario": null
                }
            ]
        }
    ],
    "resource_use": [
        {
            "parameter": "PERE",
            "values": [
                {
                    "value": "5,38E+00",
                    "module": "A1",
                    "scenario": null
                },
                {
                    "value": "1,87E-01",
                    "module": "A2",
                    "scenario": null
                },
                {
                    "value": "2,94E-01",
                    "module": "A3",
                    "scenario": null
                },
                {
                    "value": "2,94E-02",
                    "module": "A4",
                    "scenario": null
                }
            ]
        },
        {
            "parameter": "PERM",
            "values": [
                {
                    "value": "0,00E+00",
                    "module": "A1",
                    "scenario": null
                },
                {
                    "value": "0,00E+00",
                    "module": "A2",
                    "scenario": null
                },
                {
                    "value": "0,00E+00",
                    "module": "A3",
                    "scenario": null
                },
                {
                    "value": "0,00E+00",
                    "module": "A4",
                    "scenario": null
                }
            ]
        },
        {
            "parameter": "PERT",
            "values": [
                {
                    "value": "5,38E+00",
                    "module": "A1",
                    "scenario": null
                },
                {
                    "value": "1,87E-01",
                    "module": "A2",
                    "scenario": null
                },
                {
                    "value": "2,94E-01",
                    "module": "A3",
                    "scenario": null
                },
                {
                    "value": "2,94E-02",
                    "module": "A4",
                    "scenario": null
                }
            ]
        },
        {
            "parameter": "PENRE",
            "values": [
                {
                    "value": "4,65E+01",
                    "module": "A1",
                    "scenario": null
                },
                {
                    "value": "8,01E+00",
                    "module": "A2",
                    "scenario": null
                },
                {
                    "value": "1,07E+00",
                    "module": "A3",
                    "scenario": null
                },
                {
                    "value": "2,98E+00",
                    "module": "A4",
                    "scenario": null
                }
            ]
        },
        {
            "parameter": "PENRM",
            "values": [
                {
                    "value": "1,08E+00",
                    "module": "A1",
                    "scenario": null
                },
                {
                    "value": "0,00E+00",
                    "module": "A2",
                    "scenario": null
                },
                {
                    "value": "0,00E+00",
                    "module": "A3",
                    "scenario": null
                },
                {
                    "value": "0,00E+00",
                    "module": "A4",
                    "scenario": null
                }
            ]
        },
        {
            "parameter": "PENRT",
            "values": [
                {
                    "value": "4,76E+01",
                    "module": "A1",
                    "scenario": null
                },
                {
                    "value": "8,01E+00",
                    "module": "A2",
                    "scenario": null
                },
                {
                    "value": "1,07E+00",
                    "module": "A3",
                    "scenario": null
                },
                {
                    "value": "2,98E+00",
                    "module": "A4",
                    "scenario": null
                }
            ]
        },
        {
            "parameter": "SM",
            "values": [
                {
                    "value": "3,01E-03",
                    "module": "A1",
                    "scenario": null
                },
                {
                    "value": "0,00E+00",
                    "module": "A2",
                    "scenario": null
                },
                {
                    "value": "0,00E+00",
                    "module": "A3",
                    "scenario": null
                },
                {
                    "value": "0,00E+00",
                    "module": "A4",
                    "scenario": null
                }
            ]
        },
        {
            "parameter": "RSF",
            "values": [
                {
                    "value": "3,00E-02",
                    "module": "A1",
                    "scenario": null
                },
                {
                    "value": "1,11E-02",
                    "module": "A2",
                    "scenario": null
                },
                {
                    "value": "4,26E-04",
                    "module": "A3",
                    "scenario": null
                },
                {
                    "value": "9,41E-04",
                    "module": "A4",
                    "scenario": null
                }
            ]
        },
        {
            "parameter": "NRSF",
            "values": [
                {
                    "value": "8,08E-03",
                    "module": "A1",
                    "scenario": null
                },
                {
                    "value": "2,71E-02",
                    "module": "A2",
                    "scenario": null
                },
                {
                    "value": "4,96E-04",
                    "module": "A3",
                    "scenario": null
                },
                {
                    "value": "2,42E-03",
                    "module": "A4",
                    "scenario": null
                }
            ]
        },
        {
            "parameter": "FW",
            "values": [
                {
                    "value": "4,84E-02",
                    "module": "A1",
                    "scenario": null
                },
                {
                    "value": "1,35E-03",
                    "module": "A2",
                    "scenario": null
                },
                {
                    "value": "4,30E-04",
                    "module": "A3",
                    "scenario": null
                },
                {
                    "value": "2,21E-04",
                    "module": "A4",
                    "scenario": null
                }
            ]
        }
    ],
    "end_of_life_waste": [
        {
            "parameter": "HWD",
            "values": [
                {
                    "value": "2,76E-02",
                    "module": "A1",
                    "scenario": null
                },
                {
                    "value": "5,08E-04",
                    "module": "A2",
                    "scenario": null
                },
                {
                    "value": "3,21E-03",
                    "module": "A3",
                    "scenario": null
                },
                {
                    "value": "1,35E-04",
                    "module": "A4",
                    "scenario": null
                }
            ]
        },
        {
            "parameter": "NHWD",
            "values": [
                {
                    "value": "1,11E+00",
                    "module": "A1",
                    "scenario": null
                },
                {
                    "value": "9,85E-02",
                    "module": "A2",
                    "scenario": null
                },
                {
                    "value": "6,31E-03",
                    "module": "A3",
                    "scenario": null
                },
                {
                    "value": "6,79E-02",
                    "module": "A4",
                    "scenario": null
                }
            ]
        },
        {
            "parameter": "RWD",
            "values": [
                {
                    "value": "1,45E-04",
                    "module": "A1",
                    "scenario": null
                },
                {
                    "value": "5,38E-05",
                    "module": "A2",
                    "scenario": null
                },
                {
                    "value": "8,58E-06",
                    "module": "A3",
                    "scenario": null
                },
                {
                    "value": "2,06E-05",
                    "module": "A4",
                    "scenario": null
                }
            ]
        }
    ],
    "end_of_life_flow": [
        {
            "parameter": "CRU",
            "values": [
                {
                    "value": "0,00E+00",
                    "module": "A1",
                    "scenario": null
                },
                {
                    "value": "0,00E+00",
                    "module": "A2",
                    "scenario": null
                },
                {
                    "value": "0,00E+00",
                    "module": "A3",
                    "scenario": null
                },
                {
                    "value": "0,00E+00",
                    "module": "A4",
                    "scenario": null
                }
            ]
        },
        {
            "parameter": "MFR",
            "values": [
                {
                    "value": "1,20E-03",
                    "module": "A1",
                    "scenario": null
                },
                {
                    "value": "0,00E+00",
                    "module": "A2",
                    "scenario": null
                },
                {
                    "value": "1,08E-02",
                    "module": "A3",
                    "scenario": null
                },
                {
                    "value": "0,00E+00",
                    "module": "A4",
                    "scenario": null
                }
            ]
        },
        {
            "parameter": "MER",
            "values": [
                {
                    "value": "4,68E-05",
                    "module": "A1",
                    "scenario": null
                },
                {
                    "value": "0,00E+00",
                    "module": "A2",
                    "scenario": null
                },
                {
                    "value": "1,42E-02",
                    "module": "A3",
                    "scenario": null
                },
                {
                    "value": "0,00E+00",
                    "module": "A4",
                    "scenario": null
                }
            ]
        },
        {
            "parameter": "EEE",
            "values": [
                {
                    "value": "3,80E-04",
                    "module": "A1",
                    "scenario": null
                },
                {
                    "value": "0,00E+00",
                    "module": "A2",
                    "scenario": null
                },
                {
                    "value": "8,41E-03",
                    "module": "A3",
                    "scenario": null
                },
                {
                    "value": "0,00E+00",
                    "module": "A4",
                    "scenario": null
                }
            ]
        },
        {
            "parameter": "EET",
            "values": [
                {
                    "value": "5,76E-03",
                    "module": "A1",
                    "scenario": null
                },
                {
                    "value": "0,00E+00",
                    "module": "A2",
                    "scenario": null
                },
                {
                    "value": "1,27E-01",
                    "module": "A3",
                    "scenario": null
                },
                {
                    "value": "0,00E+00",
                    "module": "A4",
                    "scenario": null
                }
            ]
        }
    ]
}