{
    "product_name": "NorDan NTech Villa Multi sash - VO 105/80 (With Aluminium Cladding)",
    "epd_id": "NEPD-7752-7127",
    "declared_unit": {
        "unit": "stk",
        "amount": 1.0
    },
    "compliance": [
        "EN 15804+A2",
        "ISO 14025",
        "ISO 21930"
    ],
    "producer_name": "NorDan AS",
    "environmental_impact": [
        {
            "parameter": "GWP-total",
            "values": [
                {
                    "value": "1,32E+02",
                    "module": "A1-A3",
                    "scenario": null
                },
                {
                    "value": "3,65E+00",
                    "module": "A4",
                    "scenario": null
                },
                {
                    "value": "5,46E+00",
                    "module": "A5",
                    "scenario": null
                },
                {
                    "value": "6,60E+01",
                    "module": "B2",
                    "scenario": null
                },
                {
                    "value": "0,00E+00",
                    "module": "B4",
                    "scenario": null
                },
                {
                    "value": "0,00E+00",
                    "module": "C1",
                    "scenario": null
                },
                {
                    "value": "5,44E-01",
                    "module": "C2",
                    "scenario": null
                },
                {
                    "value": "5,87E+01",
                    "module": "C3",
                    "scenario": null
                },
                {
                    "value": "5,20E-01",
                    "module": "C4",
                    "scenario": null
                },
                {
                    "value": "-1,05E+01",
                    "module": "D",
                    "scenario": null
                }
            ]
        },
        {
            "parameter": "GWP-fossil",
            "values": [
                {
                    "value": "1,76E+02",
                    "module": "A1-A3",
                    "scenario": null
                },
                {
                    "value": "3,65E+00",
                    "module": "A4",
                    "scenario": null
                },
                {
                    "value": "1,58E-02",
                    "module": "A5",
                    "scenario": null
                },
                {
                    "value": "6,51E+01",
                    "module": "B2",
                    "scenario": null
                },
                {
                    "value": "0,00E+00",
                    "module": "B4",
                    "scenario": null
                },
                {
                    "value": "0,00E+00",
                    "module": "C1",
                    "scenario": null
                },
                {
                    "value": "5,44E-01",
                    "module": "C2",
                    "scenario": null
                },
                {
                    "value": "1,71E+01",
                    "module": "C3",
                    "scenario": null
                },
                {
                    "value": "5,19E-01",
                    "module": "C4",
                    "scenario": null
                },
                {
                    "value": "-1,03E+01",
                    "module": "D",
                    "scenario": null
                }
            ]
        },
        {
            "parameter": "GWP-biogenic",
            "values": [
                {
                    "value": "-4,44E+01",
                    "module": "A1-A3",
                    "scenario": null
                },
                {
                    "value": "1,55E-03",
                    "module": "A4",
                    "scenario": null
                },
                {
                    "value": "5,44E+00",
                    "module": "A5",
                    "scenario": null
                },
                {
                    "value": "4,20E-01",
                    "module": "B2",
                    "scenario": null
                },
                {
                    "value": "0,00E+00",
                    "module": "B4",
                    "scenario": null
                },
                {
                    "value": "0,00E+00",
                    "module": "C1",
                    "scenario": null
                },
                {
                    "value": "2,33E-04",
                    "module": "C2",
                    "scenario": null
                },
                {
                    "value": "4,16E+01",
                    "module": "C3",
                    "scenario": null
                },
                {
                    "value": "3,86E-04",
                    "module": "C4",
                    "scenario": null
                },
                {
                    "value": "-2,56E-02",
                    "module": "D",
                    "scenario": null
                }
            ]
        },
        {
            "parameter": "GWP-luluc",
            "values": [
                {
                    "value": "2,21E-01",
                    "module": "A1-A3",
                    "scenario": null
                },
                {
                    "value": "1,15E-03",
                    "module": "A4",
                    "scenario": null
                },
                {
                    "value": "2,28E-06",
                    "module": "A5",
                    "scenario": null
                },
                {
                    "value": "4,69E-01",
                    "module": "B2",
                    "scenario": null
                },
                {
                    "value": "0,00E+00",
                    "module": "B4",
                    "scenario": null
                },
                {
                    "value": "0,00E+00",
                    "module": "C1",
                    "scenario": null
                },
                {
                    "value": "1,92E-04",
                    "module": "C2",
                    "scenario": null
                },
                {
                    "value": "5,20E-04",
                    "module": "C3",
                    "scenario": null
                },
                {
                    "value": "1,54E-04",
                    "module": "C4",
                    "scenario": null
                },
                {
                    "value": "-1,73E-01",
                    "module": "D",
                    "scenario": null
                }
            ]
        },
        {
            "parameter": "ODP",
            "values": [
                {
                    "value": "2,12E-05",
                    "module": "A1-A3",
                    "scenario": null
                },
                {
                    "value": "8,69E-07",
                    "module": "A4",
                    "scenario": null
                },
                {
                    "value": "1,55E-09",
                    "module": "A5",
                    "scenario": null
                },
                {
                    "value": "7,52E-06",
                    "module": "B2",
                    "scenario": null
                },
                {
                    "value": "0,00E+00",
                    "module": "B4",
                    "scenario": null
                },
                {
                    "value": "0,00E+00",
                    "module": "C1",
                    "scenario": null
                },
                {
                    "value": "1,24E-07",
                    "module": "C2",
                    "scenario": null
                },
                {
                    "value": "3,16E-07",
                    "module": "C3",
                    "scenario": null
                },
                {
                    "value": "1,57E-07",
                    "module": "C4",
                    "scenario": null
                },
                {
                    "value": "-2,06E-01",
                    "module": "D",
                    "scenario": null
                }
            ]
        },
        {
            "parameter": "AP",
            "values": [
                {
                    "value": "1,29E+00",
                    "module": "A1-A3",
                    "scenario": null
                },
                {
                    "value": "1,15E-02",
                    "module": "A4",
                    "scenario": null
                },
                {
                    "value": "5,44E-05",
                    "module": "A5",
                    "scenario": null
                },
                {
                    "value": "5,05E-01",
                    "module": "B2",
                    "scenario": null
                },
                {
                    "value": "0,00E+00",
                    "module": "B4",
                    "scenario": null
                },
                {
                    "value": "0,00E+00",
                    "module": "C1",
                    "scenario": null
                },
                {
                    "value": "3,10E-03",
                    "module": "C2",
                    "scenario": null
                },
                {
                    "value": "1,69E-02",
                    "module": "C3",
                    "scenario": null
                },
                {
                    "value": "3,61E-03",
                    "module": "C4",
                    "scenario": null
                },
                {
                    "value": "-6,74E-02",
                    "module": "D",
                    "scenario": null
                }
            ]
        },
        {
            "parameter": "POCP",
            "values": [
                {
                    "value": "8,10E-01",
                    "module": "A1-A3",
                    "scenario": null
                },
                {
                    "value": "1,08E-02",
                    "module": "A4",
                    "scenario": null
                },
                {
                    "value": "6,38E-05",
                    "module": "A5",
                    "scenario": null
                },
                {
                    "value": "2,67E-01",
                    "module": "B2",
                    "scenario": null
                },
                {
                    "value": "0,00E+00",
                    "module": "B4",
                    "scenario": null
                },
                {
                    "value": "0,00E+00",
                    "module": "C1",
                    "scenario": null
                },
                {
                    "value": "3,49E-03",
                    "module": "C2",
                    "scenario": null
                },
                {
                    "value": "1,95E-02",
                    "module": "C3",
                    "scenario": null
                },
                {
                    "value": "4,10E-03",
                    "module": "C4",
                    "scenario": null
                },
                {
                    "value": "-5,31E-02",
                    "module": "D",
                    "scenario": null
                }
            ]
        },
        {
            "parameter": "ADPE",
            "values": [
                {
                    "value": "1,77E-03",
                    "module": "A1-A3",
                    "scenario": null
                },
                {
                    "value": "7,16E-05",
                    "module": "A4",
                    "scenario": null
                },
                {
                    "value": "1,52E-07",
                    "module": "A5",
                    "scenario": null
                },
                {
                    "value": "7,80E-04",
                    "module": "B2",
                    "scenario": null
                },
                {
                    "value": "0,00E+00",
                    "module": "B4",
                    "scenario": null
                },
                {
                    "value": "0,00E+00",
                    "module": "C1",
                    "scenario": null
                },
                {
                    "value": "1,41E-05",
                    "module": "C2",
                    "scenario": null
                },
                {
                    "value": "7,82E-06",
                    "module": "C3",
                    "scenario": null
                },
                {
                    "value": "8,79E-06",
                    "module": "C4",
                    "scenario": null
                },
                {
                    "value": "-8,43E-05",
                    "module": "D",
                    "scenario": null
                }
            ]
        },
        {
            "parameter": "ADPF",
            "values": [
                {
                    "value": "2,29E+03",
                    "module": "A1-A3",
                    "scenario": null
                },
                {
                    "value": "5,85E+01",
                    "module": "A4",
                    "scenario": null
                },
                {
                    "value": "1,10E-01",
                    "module": "A5",
                    "scenario": null
                },
                {
                    "value": "7,60E+02",
                    "module": "B2",
                    "scenario": null
                },
                {
                    "value": "0,00E+00",
                    "module": "B4",
                    "scenario": null
                },
                {
                    "value": "0,00E+00",
                    "module": "C1",
                    "scenario": null
                },
                {
                    "value": "8,34E+00",
                    "module": "C2",
                    "scenario": null
                },
                {
                    "value": "2,22E+01",
                    "module": "C3",
                    "scenario": null
                },
                {
                    "value": "1,17E+01",
                    "module": "C4",
                    "scenario": null
                },
                {
                    "value": "-1,20E+02",
                    "module": "D",
                    "scenario": null
                }
            ]
        },
        {
            "parameter": "WDP",
            "values": [
                {
                    "value": "6,97E+03",
                    "module": "A1-A3",
                    "scenario": null
                },
                {
                    "value": "4,69E+01",
                    "module": "A4",
                    "scenario": null
                },
                {
                    "value": "2,48E-01",
                    "module": "A5",
                    "scenario": null
                },
                {
                    "value": "1,01E+02",
                    "module": "B2",
                    "scenario": null
                },
                {
                    "value": "0,00E+00",
                    "module": "B4",
                    "scenario": null
                },
                {
                    "value": "0,00E+00",
                    "module": "C1",
                    "scenario": null
                },
                {
                    "value": "7,91E+00",
                    "module": "C2",
                    "scenario": null
                },
                {
                    "value": "8,71E+01",
                    "module": "C3",
                    "scenario": null
                },
                {
                    "value": "2,43E+01",
                    "module": "C4",
                    "scenario": null
                },
                {
                    "value": "-2,54E+03",
                    "module": "D",
                    "scenario": null
                }
            ]
        },
        {
            "parameter": "EP-freshwater",
            "values": [
                {
                    "value": "6,32E-03",
                    "module": "A1-A3",
                    "scenario": null
                },
                {
                    "value": "2,90E-05",
                    "module": "A4",
                    "scenario": null
                },
                {
                    "value": "8,46E-08",
                    "module": "A5",
                    "scenario": null
                },
                {
                    "value": "1,62E-03",
                    "module": "B2",
                    "scenario": null
                },
                {
                    "value": "0,00E+00",
                    "module": "B4",
                    "scenario": null
                },
                {
                    "value": "0,00E+00",
                    "module": "C1",
                    "scenario": null
                },
                {
                    "value": "4,47E-06",
                    "module": "C2",
                    "scenario": null
                },
                {
                    "value": "2,13E-05",
                    "module": "C3",
                    "scenario": null
                },
                {
                    "value": "5,23E-06",
                    "module": "C4",
                    "scenario": null
                },
                {
                    "value": "-6,23E-04",
                    "module": "D",
                    "scenario": null
                }
            ]
        },
        {
            "parameter": "EP-marine",
            "values": [
                {
                    "value": "2,39E-01",
                    "module": "A1-A3",
                    "scenario": null
                },
                {
                    "value": "2,48E-03",
                    "module": "A4",
                    "scenario": null
                },
                {
                    "value": "2,91E-05",
                    "module": "A5",
                    "scenario": null
                },
                {
                    "value": "8,71E-02",
                    "module": "B2",
                    "scenario": null
                },
                {
                    "value": "0,00E+00",
                    "module": "B4",
                    "scenario": null
                },
                {
                    "value": "0,00E+00",
                    "module": "C1",
                    "scenario": null
                },
                {
                    "value": "1,11E-03",
                    "module": "C2",
                    "scenario": null
                },
                {
                    "value": "7,58E-03",
                    "module": "C3",
                    "scenario": null
                },
                {
                    "value": "1,29E-03",
                    "module": "C4",
                    "scenario": null
                },
                {
                    "value": "-1,46E-02",
                    "module": "D",
                    "scenario": null
                }
            ]
        },
        {
            "parameter": "EP-terrestrial",
            "values": [
                {
                    "value": "2,65E+00",
                    "module": "A1-A3",
                    "scenario": null
                },
                {
                    "value": "2,77E-02",
                    "module": "A4",
                    "scenario": null
                },
                {
                    "value": "2,33E-04",
                    "module": "A5",
                    "scenario": null
                },
                {
                    "value": "9,91E-01",
                    "module": "B2",
                    "scenario": null
                },
                {
                    "value": "0,00E+00",
                    "module": "B4",
                    "scenario": null
                },
                {
                    "value": "0,00E+00",
                    "module": "C1",
                    "scenario": null
                },
                {
                    "value": "1,22E-02",
                    "module": "C2",
                    "scenario": null
                },
                {
                    "value": "7,67E-02",
                    "module": "C3",
                    "scenario": null
                },
                {
                    "value": "1,42E-02",
                    "module": "C4",
                    "scenario": null
                },
                {
                    "value": "-1,57E-01",
                    "module": "D",
                    "scenario": null
                }
            ]
        }
    ],
    "additional_environmental_impact": [
        {
            "parameter": "PM",
            "values": [
                {
                    "value": "1,88E-05",
                    "module": "A1-A3",
                    "scenario": null
                },
                {
                    "value": "3,14E-07",
                    "module": "A4",
                    "scenario": null
                },
                {
                    "value": "7,51E-10",
                    "module": "A5",
                    "scenario": null
                },
                {
                    "value": "5,10E-06",
                    "module": "B2",
                    "scenario": null
                },
                {
                    "value": "0,00E+00",
                    "module": "B4",
                    "scenario": null
                },
                {
                    "value": "0,00E+00",
                    "module": "C1",
                    "scenario": null
                },
                {
                    "value": "4,96E-08",
                    "module": "C2",
                    "scenario": null
                },
                {
                    "value": "2,27E-07",
                    "module": "C3",
                    "scenario": null
                },
                {
                    "value": "6,58E-08",
                    "module": "C4",
                    "scenario": null
                },
                {
                    "value": "-1,98E-06",
                    "module": "D",
                    "scenario": null
                }
            ]
        },
        {
            "parameter": "ETP-fw",
            "values": [
                {
                    "value": "5,91E+03",
                    "module": "A1-A3",
                    "scenario": null
                },
                {
                    "value": "4,29E+01",
                    "module": "A4",
                    "scenario": null
                },
                {
                    "value": "1,13E-01",
                    "module": "A5",
                    "scenario": null
                },
                {
                    "value": "2,54E+03",
                    "module": "B2",
                    "scenario": null
                },
                {
                    "value": "0,00E+00",
                    "module": "B4",
                    "scenario": null
                },
                {
                    "value": "0,00E+00",
                    "module": "C1",
                    "scenario": null
                },
                {
                    "value": "6,24E+00",
                    "module": "C2",
                    "scenario": null
                },
                {
                    "value": "8,69E+01",
                    "module": "C3",
                    "scenario": null
                },
                {
                    "value": "7,06E+00",
                    "module": "C4",
                    "scenario": null
                },
                {
                    "value": "-4,79E+02",
                    "module": "D",
                    "scenario": null
                }
            ]
        },
        {
            "parameter": "HTP-c",
            "values": [
                {
                    "value": "5,17E-07",
                    "module": "A1-A3",
                    "scenario": null
                },
                {
                    "value": "0,00E+00",
                    "module": "A4",
                    "scenario": null
                },
                {
                    "value": "8,00E-12",
                    "module": "A5",
                    "scenario": null
                },
                {
                    "value": "1,18E-07",
                    "module": "B2",
                    "scenario": null
                },
                {
                    "value": "0,00E+00",
                    "module": "B4",
                    "scenario": null
                },
                {
                    "value": "0,00E+00",
                    "module": "C1",
                    "scenario": null
                },
                {
                    "value": "0,00E+00",
                    "module": "C2",
                    "scenario": null
                },
                {
                    "value": "1,05E-08",
                    "module": "C3",
                    "scenario": null
                },
                {
                    "value": "2,58E-10",
                    "module": "C4",
                    "scenario": null
                },
                {
                    "value": "-3,11E-08",
                    "module": "D",
                    "scenario": null
                }
            ]
        },
        {
            "parameter": "HTP-nc",
            "values": [
                {
                    "value": "4,57E-06",
                    "module": "A1-A3",
                    "scenario": null
                },
                {
                    "value": "4,24E-08",
                    "module": "A4",
                    "scenario": null
                },
                {
                    "value": "3,92E-10",
                    "module": "A5",
                    "scenario": null
                },
                {
                    "value": "1,05E-06",
                    "module": "B2",
                    "scenario": null
                },
                {
                    "value": "0,00E+00",
                    "module": "B4",
                    "scenario": null
                },
                {
                    "value": "0,00E+00",
                    "module": "C1",
                    "scenario": null
                },
                {
                    "value": "8,26E-09",
                    "module": "C2",
                    "scenario": null
                },
                {
                    "value": "1,03E-07",
                    "module": "C3",
                    "scenario": null
                },
                {
                    "value": "6,95E-09",
                    "module": "C4",
                    "scenario": null
                },
                {
                    "value": "5,05E-08",
                    "module": "D",
                    "scenario": null
                }
            ]
        },
        {
            "parameter": "SQP",
            "values": [
                {
                    "value": "1,24E+04",
                    "module": "A1-A3",
                    "scenario": null
                },
                {
                    "value": "6,25E+01",
                    "module": "A4",
                    "scenario": null
                },
                {
                    "value": "1,13E-01",
                    "module": "A5",
                    "scenario": null
                },
                {
                    "value": "3,11E+02",
                    "module": "B2",
                    "scenario": null
                },
                {
                    "value": "0,00E+00",
                    "module": "B4",
                    "scenario": null
                },
                {
                    "value": "0,00E+00",
                    "module": "C1",
                    "scenario": null
                },
                {
                    "value": "7,14E+00",
                    "module": "C2",
                    "scenario": null
                },
                {
                    "value": "8,41E+00",
                    "module": "C3",
                    "scenario": null
                },
                {
                    "value": "2,55E+01",
                    "module": "C4",
                    "scenario": null
                },
                {
                    "value": "-2,74E+02",
                    "module": "D",
                    "scenario": null
                }
            ]
        },
        {
            "parameter": "IRP",
            "values": [
                {
                    "value": "8,49E+00",
                    "module": "A1-A3",
                    "scenario": null
                },
                {
                    "value": "2,56E-01",
                    "module": "A4",
                    "scenario": null
                },
                {
                    "value": "4,44E-04",
                    "module": "A5",
                    "scenario": null
                },
                {
                    "value": "2,09E+00",
                    "module": "B2",
                    "scenario": null
                },
                {
                    "value": "0,00E+00",
                    "module": "B4",
                    "scenario": null
                },
                {
                    "value": "0,00E+00",
                    "module": "C1",
                    "scenario": null
                },
                {
                    "value": "3,65E-02",
                    "module": "C2",
                    "scenario": null
                },
                {
                    "value": "8,27E-02",
                    "module": "C3",
                    "scenario": null
                },
                {
                    "value": "4,69E-02",
                    "module": "C4",
                    "scenario": null
                },
                {
                    "value": "-4,60E-01",
                    "module": "D",
                    "scenario": null
                }
            ]
        }
    ],
    "resource_use": [
        {
            "parameter": "PERE",
            "values": [
                {
                    "value": "1,21E+03",
                    "module": "A1-A3",
                    "scenario": null
                },
                {
                    "value": "7,53E-01",
                    "module": "A4",
                    "scenario": null
                },
                {
                    "value": "2,39E-03",
                    "module": "A5",
                    "scenario": null
                },
                {
                    "value": "4,88E+01",
                    "module": "B2",
                    "scenario": null
                },
                {
                    "value": "0,00E+00",
                    "module": "B4",
                    "scenario": null
                },
                {
                    "value": "0,00E+00",
                    "module": "C1",
                    "scenario": null
                },
                {
                    "value": "1,20E-01",
                    "module": "C2",
                    "scenario": null
                },
                {
                    "value": "3,37E+00",
                    "module": "C3",
                    "scenario": null
                },
                {
                    "value": "2,22E-01",
                    "module": "C4",
                    "scenario": null
                },
                {
                    "value": "-2,71E+02",
                    "module": "D",
                    "scenario": null
                }
            ]
        },
        {
            "parameter": "PERM",
            "values": [
                {
                    "value": "4,85E+02",
                    "module": "A1-A3",
                    "scenario": null
                },
                {
                    "value": "0,00E+00",
                    "module": "A4",
                    "scenario": null
                },
                {
                    "value": "-4,98E+01",
                    "module": "A5",
                    "scenario": null
                },
                {
                    "value": "0,00E+00",
                    "module": "B2",
                    "scenario": null
                },
                {
                    "value": "0,00E+00",
                    "module": "B4",
                    "scenario": null
                },
                {
                    "value": "0,00E+00",
                    "module": "C1",
                    "scenario": null
                },
                {
                    "value": "0,00E+00",
                    "module": "C2",
                    "scenario": null
                },
                {
                    "value": "-4,34E+02",
                    "module": "C3",
                    "scenario": null
                },
                {
                    "value": "0,00E+00",
                    "module": "C4",
                    "scenario": null
                },
                {
                    "value": "0,00E+00",
                    "module": "D",
                    "scenario": null
                }
            ]
        },
        {
            "parameter": "PERT",
            "values": [
                {
                    "value": "1,69E+03",
                    "module": "A1-A3",
                    "scenario": null
                },
                {
                    "value": "7,53E-01",
                    "module": "A4",
                    "scenario": null
                },
                {
                    "value": "-4,98E+01",
                    "module": "A5",
                    "scenario": null
                },
                {
                    "value": "4,88E+01",
                    "module": "B2",
                    "scenario": null
                },
                {
                    "value": "0,00E+00",
                    "module": "B4",
                    "scenario": null
                },
                {
                    "value": "0,00E+00",
                    "module": "C1",
                    "scenario": null
                },
                {
                    "value": "1,20E-01",
                    "module": "C2",
                    "scenario": null
                },
                {
                    "value": "-4,30E+02",
                    "module": "C3",
                    "scenario": null
                },
                {
                    "value": "2,22E-01",
                    "module": "C4",
                    "scenario": null
                },
                {
                    "value": "-2,71E+02",
                    "module": "D",
                    "scenario": null
                }
            ]
        },
        {
            "parameter": "PENRE",
            "values": [
                {
                    "value": "2,10E+03",
                    "module": "A1-A3",
                    "scenario": null
                },
                {
                    "value": "5,85E+01",
                    "module": "A4",
                    "scenario": null
                },
                {
                    "value": "1,10E-01",
                    "module": "A5",
                    "scenario": null
                },
                {
                    "value": "6,56E+02",
                    "module": "B2",
                    "scenario": null
                },
                {
                    "value": "0,00E+00",
                    "module": "B4",
                    "scenario": null
                },
                {
                    "value": "0,00E+00",
                    "module": "C1",
                    "scenario": null
                },
                {
                    "value": "8,35E+00",
                    "module": "C2",
                    "scenario": null
                },
                {
                    "value": "2,22E+01",
                    "module": "C3",
                    "scenario": null
                },
                {
                    "value": "1,17E+01",
                    "module": "C4",
                    "scenario": null
                },
                {
                    "value": "-1,20E+02",
                    "module": "D",
                    "scenario": null
                }
            ]
        },
        {
            "parameter": "PENRM",
            "values": [
                {
                    "value": "1,64E+02",
                    "module": "A1-A3",
                    "scenario": null
                },
                {
                    "value": "0,00E+00",
                    "module": "A4",
                    "scenario": null
                },
                {
                    "value": "-5,52E+00",
                    "module": "A5",
                    "scenario": null
                },
                {
                    "value": "0,00E+00",
                    "module": "B2",
                    "scenario": null
                },
                {
                    "value": "0,00E+00",
                    "module": "B4",
                    "scenario": null
                },
                {
                    "value": "0,00E+00",
                    "module": "C1",
                    "scenario": null
                },
                {
                    "value": "0,00E+00",
                    "module": "C2",
                    "scenario": null
                },
                {
                    "value": "-1,59E+02",
                    "module": "C3",
                    "scenario": null
                },
                {
                    "value": "0,00E+00",
                    "module": "C4",
                    "scenario": null
                },
                {
                    "value": "0,00E+00",
                    "module": "D",
                    "scenario": null
                }
            ]
        },
        {
            "parameter": "PENRT",
            "values": [
                {
                    "value": "2,26E+03",
                    "module": "A1-A3",
                    "scenario": null
                },
                {
                    "value": "5,85E+01",
                    "module": "A4",
                    "scenario": null
                },
                {
                    "value": "-5,41E+00",
                    "module": "A5",
                    "scenario": null
                },
                {
                    "value": "6,56E+02",
                    "module": "B2",
                    "scenario": null
                },
                {
                    "value": "0,00E+00",
                    "module": "B4",
                    "scenario": null
                },
                {
                    "value": "0,00E+00",
                    "module": "C1",
                    "scenario": null
                },
                {
                    "value": "8,35E+00",
                    "module": "C2",
                    "scenario": null
                },
                {
                    "value": "-1,37E+02",
                    "module": "C3",
                    "scenario": null
                },
                {
                    "value": "1,17E+01",
                    "module": "C4",
                    "scenario": null
                },
                {
                    "value": "-1,20E+02",
                    "module": "D",
                    "scenario": null
                }
            ]
        },
        {
            "parameter": "SM",
            "values": [
                {
                    "value": "4,78E-01",
                    "module": "A1-A3",
                    "scenario": null
                },
                {
                    "value": "0,00E+00",
                    "module": "A4",
                    "scenario": null
                },
                {
                    "value": "0,00E+00",
                    "module": "A5",
                    "scenario": null
                },
                {
                    "value": "2,18E-02",
                    "module": "B2",
                    "scenario": null
                },
                {
                    "value": "0,00E+00",
                    "module": "B4",
                    "scenario": null
                },
                {
                    "value": "0,00E+00",
                    "module": "C1",
                    "scenario": null
                },
                {
                    "value": "0,00E+00",
                    "module": "C2",
                    "scenario": null
                },
                {
                    "value": "0,00E+00",
                    "module": "C3",
                    "scenario": null
                },
                {
                    "value": "0,00E+00",
                    "module": "C4",
                    "scenario": null
                },
                {
                    "value": "0,00E+00",
                    "module": "D",
                    "scenario": null
                }
            ]
        },
        {
            "parameter": "RSF",
            "values": [
                {
                    "value": "2,20E+00",
                    "module": "A1-A3",
                    "scenario": null
                },
                {
                    "value": "2,65E-02",
                    "module": "A4",
                    "scenario": null
                },
                {
                    "value": "6,75E-05",
                    "module": "A5",
                    "scenario": null
                },
                {
                    "value": "4,27E-02",
                    "module": "B2",
                    "scenario": null
                },
                {
                    "value": "0,00E+00",
                    "module": "B4",
                    "scenario": null
                },
                {
                    "value": "0,00E+00",
                    "module": "C1",
                    "scenario": null
                },
                {
                    "value": "4,26E-03",
                    "module": "C2",
                    "scenario": null
                },
                {
                    "value": "7,03E-02",
                    "module": "C3",
                    "scenario": null
                },
                {
                    "value": "5,87E-03",
                    "module": "C4",
                    "scenario": null
                },
                {
                    "value": "7,87E-02",
                    "module": "D",
                    "scenario": null
                }
            ]
        },
        {
            "parameter": "NRSF",
            "values": [
                {
                    "value": "1,74E+00",
                    "module": "A1-A3",
                    "scenario": null
                },
                {
                    "value": "8,99E-02",
                    "module": "A4",
                    "scenario": null
                },
                {
                    "value": "4,80E-04",
                    "module": "A5",
                    "scenario": null
                },
                {
                    "value": "9,45E-02",
                    "module": "B2",
                    "scenario": null
                },
                {
                    "value": "0,00E+00",
                    "module": "B4",
                    "scenario": null
                },
                {
                    "value": "0,00E+00",
                    "module": "C1",
                    "scenario": null
                },
                {
                    "value": "1,50E-02",
                    "module": "C2",
                    "scenario": null
                },
                {
                    "value": "0,00E+00",
                    "module": "C3",
                    "scenario": null
                },
                {
                    "value": "2,97E-01",
                    "module": "C4",
                    "scenario": null
                },
                {
                    "value": "-1,10E+01",
                    "module": "D",
                    "scenario": null
                }
            ]
        },
        {
            "parameter": "FW",
            "values": [
                {
                    "value": "7,05E+00",
                    "module": "A1-A3",
                    "scenario": null
                },
                {
                    "value": "6,58E-03",
                    "module": "A4",
                    "scenario": null
                },
                {
                    "value": "6,49E-05",
                    "module": "A5",
                    "scenario": null
                },
                {
                    "value": "7,49E-01",
                    "module": "B2",
                    "scenario": null
                },
                {
                    "value": "0,00E+00",
                    "module": "B4",
                    "scenario": null
                },
                {
                    "value": "0,00E+00",
                    "module": "C1",
                    "scenario": null
                },
                {
                    "value": "9,44E-04",
                    "module": "C2",
                    "scenario": null
                },
                {
                    "value": "2,76E-02",
                    "module": "C3",
                    "scenario": null
                },
                {
                    "value": "1,05E-02",
                    "module": "C4",
                    "scenario": null
                },
                {
                    "value": "-4,06E-01",
                    "module": "D",
                    "scenario": null
                }
            ]
        }
    ],
    "end_of_life_waste": [
        {
            "parameter": "HWD",
            "values": [
                {
                    "value": "3,66E+00",
                    "module": "A1-A3",
                    "scenario": null
                },
                {
                    "value": "3,17E-03",
                    "module": "A4",
                    "scenario": null
                },
                {
                    "value": "0,00E+00",
                    "module": "A5",
                    "scenario": null
                },
                {
                    "value": "4,14E+01",
                    "module": "B2",
                    "scenario": null
                },
                {
                    "value": "0,00E+00",
                    "module": "B4",
                    "scenario": null
                },
                {
                    "value": "0,00E+00",
                    "module": "C1",
                    "scenario": null
                },
                {
                    "value": "4,50E-04",
                    "module": "C2",
                    "scenario": null
                },
                {
                    "value": "0,00E+00",
                    "module": "C3",
                    "scenario": null
                },
                {
                    "value": "4,53E+01",
                    "module": "C4",
                    "scenario": null
                },
                {
                    "value": "-4,28E-03",
                    "module": "D",
                    "scenario": null
                }
            ]
        },
        {
            "parameter": "NHWD",
            "values": [
                {
                    "value": "5,50E+01",
                    "module": "A1-A3",
                    "scenario": null
                },
                {
                    "value": "4,69E+00",
                    "module": "A4",
                    "scenario": null
                },
                {
                    "value": "3,59E-01",
                    "module": "A5",
                    "scenario": null
                },
                {
                    "value": "9,64E+00",
                    "module": "B2",
                    "scenario": null
                },
                {
                    "value": "0,00E+00",
                    "module": "B4",
                    "scenario": null
                },
                {
                    "value": "0,00E+00",
                    "module": "C1",
                    "scenario": null
                },
                {
                    "value": "5,17E-01",
                    "module": "C2",
                    "scenario": null
                },
                {
                    "value": "3,53E+01",
                    "module": "C3",
                    "scenario": null
                },
                {
                    "value": "5,22E-01",
                    "module": "C4",
                    "scenario": null
                },
                {
                    "value": "-3,55E+00",
                    "module": "D",
                    "scenario": null
                }
            ]
        },
        {
            "parameter": "RWD",
            "values": [
                {
                    "value": "9,25E-03",
                    "module": "A1-A3",
                    "scenario": null
                },
                {
                    "value": "3,99E-04",
                    "module": "A4",
                    "scenario": null
                },
                {
                    "value": "0,00E+00",
                    "module": "A5",
                    "scenario": null
                },
                {
                    "value": "2,53E-03",
                    "module": "B2",
                    "scenario": null
                },
                {
                    "value": "0,00E+00",
                    "module": "B4",
                    "scenario": null
                },
                {
                    "value": "0,00E+00",
                    "module": "C1",
                    "scenario": null
                },
                {
                    "value": "5,68E-05",
                    "module": "C2",
                    "scenario": null
                },
                {
                    "value": "0,00E+00",
                    "module": "C3",
                    "scenario": null
                },
                {
                    "value": "7,17E-05",
                    "module": "C4",
                    "scenario": null
                },
                {
                    "value": "-4,03E-04",
                    "module": "D",
                    "scenario": null
                }
            ]
        }
    ],
    "end_of_life_flow": [
        {
            "parameter": "CRU",
            "values": [
                {
                    "value": "0,00E+00",
                    "module": "A1-A3",
                    "scenario": null
                },
                {
                    "value": "0,00E+00",
                    "module": "A4",
                    "scenario": null
                },
                {
                    "value": "3,41E+00",
                    "module": "A5",
                    "scenario": null
                },
                {
                    "value": "0,00E+00",
                    "module": "B2",
                    "scenario": null
                },
                {
                    "value": "0,00E+00",
                    "module": "B4",
                    "scenario": null
                },
                {
                    "value": "0,00E+00",
                    "module": "C1",
                    "scenario": null
                },
                {
                    "value": "0,00E+00",
                    "module": "C2",
                    "scenario": null
                },
                {
                    "value": "0,00E+00",
                    "module": "C3",
                    "scenario": null
                },
                {
                    "value": "0,00E+00",
                    "module": "C4",
                    "scenario": null
                },
                {
                    "value": "0,00E+00",
                    "module": "D",
                    "scenario": null
                }
            ]
        },
        {
            "parameter": "MFR",
            "values": [
                {
                    "value": "1,15E+00",
                    "module": "A1-A3",
                    "scenario": null
                },
                {
                    "value": "0,00E+00",
                    "module": "A4",
                    "scenario": null
                },
                {
                    "value": "1,16E-01",
                    "module": "A5",
                    "scenario": null
                },
                {
                    "value": "3,75E-01",
                    "module": "B2",
                    "scenario": null
                },
                {
                    "value": "0,00E+00",
                    "module": "B4",
                    "scenario": null
                },
                {
                    "value": "0,00E+00",
                    "module": "C1",
                    "scenario": null
                },
                {
                    "value": "0,00E+00",
                    "module": "C2",
                    "scenario": null
                },
                {
                    "value": "3,02E+00",
                    "module": "C3",
                    "scenario": null
                },
                {
                    "value": "0,00E+00",
                    "module": "C4",
                    "scenario": null
                },
                {
                    "value": "0,00E+00",
                    "module": "D",
                    "scenario": null
                }
            ]
        },
        {
            "parameter": "MER",
            "values": [
                {
                    "value": "5,11E+00",
                    "module": "A1-A3",
                    "scenario": null
                },
                {
                    "value": "0,00E+00",
                    "module": "A4",
                    "scenario": null
                },
                {
                    "value": "1,78E-01",
                    "module": "A5",
                    "scenario": null
                },
                {
                    "value": "9,13E-05",
                    "module": "B2",
                    "scenario": null
                },
                {
                    "value": "0,00E+00",
                    "module": "B4",
                    "scenario": null
                },
                {
                    "value": "0,00E+00",
                    "module": "C1",
                    "scenario": null
                },
                {
                    "value": "0,00E+00",
                    "module": "C2",
                    "scenario": null
                },
                {
                    "value": "8,03E+01",
                    "module": "C3",
                    "scenario": null
                },
                {
                    "value": "0,00E+00",
                    "module": "C4",
                    "scenario": null
                },
                {
                    "value": "0,00E+00",
                    "module": "D",
                    "scenario": null
                }
            ]
        },
        {
            "parameter": "EEE",
            "values": [
                {
                    "value": "2,19E+00",
                    "module": "A1-A3",
                    "scenario": null
                },
                {
                    "value": "0,00E+00",
                    "module": "A4",
                    "scenario": null
                },
                {
                    "value": "1,24E-01",
                    "module": "A5",
                    "scenario": null
                },
                {
                    "value": "5,75E+00",
                    "module": "B2",
                    "scenario": null
                },
                {
                    "value": "0,00E+00",
                    "module": "B4",
                    "scenario": null
                },
                {
                    "value": "0,00E+00",
                    "module": "C1",
                    "scenario": null
                },
                {
                    "value": "0,00E+00",
                    "module": "C2",
                    "scenario": null
                },
                {
                    "value": "2,69E+01",
                    "module": "C3",
                    "scenario": null
                },
                {
                    "value": "0,00E+00",
                    "module": "C4",
                    "scenario": null
                },
                {
                    "value": "0,00E+00",
                    "module": "D",
                    "scenario": null
                }
            ]
        },
        {
            "parameter": "EET",
            "values": [
                {
                    "value": "3,23E+01",
                    "module": "A1-A3",
                    "scenario": null
                },
                {
                    "value": "0,00E+00",
                    "module": "A4",
                    "scenario": null
                },
                {
                    "value": "1,87E+00",
                    "module": "A5",
                    "scenario": null
                },
                {
                    "value": "8,41E+01",
                    "module": "B2",
                    "scenario": null
                },
                {
                    "value": "0,00E+00",
                    "module": "B4",
                    "scenario": null
                },
                {
                    "value": "0,00E+00",
                    "module": "C1",
                    "scenario": null
                },
                {
                    "value": "0,00E+00",
                    "module": "C2",
                    "scenario": null
                },
                {
                    "value": "4,07E+02",
                    "module": "C3",
                    "scenario": null
                },
                {
                    "value": "0,00E+00",
                    "module": "C4",
                    "scenario": null
                },
                {
                    "value": "0,00E+00",
                    "module": "D",
                    "scenario": null
                }
            ]
        }
    ]
}