{"product_name":"FXQJ-EMC Pure 4x50/25","epd_id":"NEPD-9138-8715","declared_unit":{"unit":"m","amount":1},"compliance":["EN 15804+A2","ISO 14025","ISO 21930"],"producer_name":"Prysmian Group Sverige AB","environmental_impact":[{"parameter":"GWP-total","unit":"kg CO2-eq","values":[{"value":"8,50E+00","module":"A1","scenario":null},{"value":"7,86E-02","module":"A2","scenario":null},{"value":"2,46E-01","module":"A3","scenario":null},{"value":"2,05E-01","module":"A4","scenario":null},{"value":"1,94E-01","module":"A5","scenario":null},{"value":"0,00E+00","module":"B1","scenario":null},{"value":"0,00E+00","module":"B2","scenario":null},{"value":"0,00E+00","module":"B3","scenario":null},{"value":"0,00E+00","module":"B4","scenario":null},{"value":"0,00E+00","module":"B5","scenario":null},{"value":"2,98E-02","module":"B6","scenario":null},{"value":"0,00E+00","module":"B7","scenario":null},{"value":"0,00E+00","module":"C1","scenario":null},{"value":"1,13E-01","module":"C2","scenario":null},{"value":"5,00E-01","module":"C3","scenario":null},{"value":"3,92E-02","module":"C4","scenario":null},{"value":"-3,97E-01","module":"D","scenario":null},{"value":"8,83E+00","module":"A1A3","scenario":null}]},{"parameter":"GWP-fossil","unit":"kg CO2-eq","values":[{"value":"8,33E+00","module":"A1","scenario":null},{"value":"7,86E-02","module":"A2","scenario":null},{"value":"2,15E-01","module":"A3","scenario":null},{"value":"2,05E-01","module":"A4","scenario":null},{"value":"1,89E-01","module":"A5","scenario":null},{"value":"0,00E+00","module":"B1","scenario":null},{"value":"0,00E+00","module":"B2","scenario":null},{"value":"0,00E+00","module":"B3","scenario":null},{"value":"0,00E+00","module":"B4","scenario":null},{"value":"0,00E+00","module":"B5","scenario":null},{"value":"2,75E-02","module":"B6","scenario":null},{"value":"0,00E+00","module":"B7","scenario":null},{"value":"0,00E+00","module":"C1","scenario":null},{"value":"1,13E-01","module":"C2","scenario":null},{"value":"4,87E-01","module":"C3","scenario":null},{"value":"3,27E-02","module":"C4","scenario":null},{"value":"-3,94E-01","module":"D","scenario":null},{"value":"8,62E+00","module":"A1A3","scenario":null}]},{"parameter":"GWP-biogenic","unit":"kg CO2-eq","values":[{"value":"1,66E-01","module":"A1","scenario":null},{"value":"3,21E-05","module":"A2","scenario":null},{"value":"2,48E-02","module":"A3","scenario":null},{"value":"8,40E-05","module":"A4","scenario":null},{"value":"4,22E-03","module":"A5","scenario":null},{"value":"0,00E+00","module":"B1","scenario":null},{"value":"0,00E+00","module":"B2","scenario":null},{"value":"0,00E+00","module":"B3","scenario":null},{"value":"0,00E+00","module":"B4","scenario":null},{"value":"0,00E+00","module":"B5","scenario":null},{"value":"5,58E-04","module":"B6","scenario":null},{"value":"0,00E+00","module":"B7","scenario":null},{"value":"0,00E+00","module":"C1","scenario":null},{"value":"4,59E-05","module":"C2","scenario":null},{"value":"1,35E-02","module":"C3","scenario":null},{"value":"6,47E-03","module":"C4","scenario":null},{"value":"-1,76E-03","module":"D","scenario":null},{"value":"1,91E-01","module":"A1A3","scenario":null}]},{"parameter":"GWP-luluc","unit":"kg CO2-eq","values":[{"value":"8,61E-03","module":"A1","scenario":null},{"value":"2,37E-05","module":"A2","scenario":null},{"value":"6,17E-03","module":"A3","scenario":null},{"value":"5,98E-05","module":"A4","scenario":null},{"value":"2,98E-04","module":"A5","scenario":null},{"value":"0,00E+00","module":"B1","scenario":null},{"value":"0,00E+00","module":"B2","scenario":null},{"value":"0,00E+00","module":"B3","scenario":null},{"value":"0,00E+00","module":"B4","scenario":null},{"value":"0,00E+00","module":"B5","scenario":null},{"value":"1,78E-03","module":"B6","scenario":null},{"value":"0,00E+00","module":"B7","scenario":null},{"value":"0,00E+00","module":"C1","scenario":null},{"value":"3,94E-05","module":"C2","scenario":null},{"value":"1,47E-06","module":"C3","scenario":null},{"value":"4,63E-06","module":"C4","scenario":null},{"value":"-1,36E-03","module":"D","scenario":null},{"value":"1,48E-02","module":"A1A3","scenario":null}]},{"parameter":"ODP","unit":"kg CFC11-eq","values":[{"value":"6,75E-07","module":"A1","scenario":null},{"value":"1,81E-08","module":"A2","scenario":null},{"value":"4,93E-08","module":"A3","scenario":null},{"value":"4,73E-08","module":"A4","scenario":null},{"value":"1,64E-08","module":"A5","scenario":null},{"value":"0,00E+00","module":"B1","scenario":null},{"value":"0,00E+00","module":"B2","scenario":null},{"value":"0,00E+00","module":"B3","scenario":null},{"value":"0,00E+00","module":"B4","scenario":null},{"value":"0,00E+00","module":"B5","scenario":null},{"value":"1,35E-08","module":"B6","scenario":null},{"value":"0,00E+00","module":"B7","scenario":null},{"value":"0,00E+00","module":"C1","scenario":null},{"value":"2,57E-08","module":"C2","scenario":null},{"value":"8,13E-10","module":"C3","scenario":null},{"value":"3,62E-09","module":"C4","scenario":null},{"value":"-2,05E-03","module":"D","scenario":null},{"value":"7,42E-07","module":"A1A3","scenario":null}]},{"parameter":"AP","unit":"mol H+-eq","values":[{"value":"3,92E-01","module":"A1","scenario":null},{"value":"3,45E-04","module":"A2","scenario":null},{"value":"7,21E-04","module":"A3","scenario":null},{"value":"8,60E-04","module":"A4","scenario":null},{"value":"7,89E-03","module":"A5","scenario":null},{"value":"0,00E+00","module":"B1","scenario":null},{"value":"0,00E+00","module":"B2","scenario":null},{"value":"0,00E+00","module":"B3","scenario":null},{"value":"0,00E+00","module":"B4","scenario":null},{"value":"0,00E+00","module":"B5","scenario":null},{"value":"1,79E-04","module":"B6","scenario":null},{"value":"0,00E+00","module":"B7","scenario":null},{"value":"0,00E+00","module":"C1","scenario":null},{"value":"4,60E-04","module":"C2","scenario":null},{"value":"9,10E-05","module":"C3","scenario":null},{"value":"9,91E-05","module":"C4","scenario":null},{"value":"-6,16E-02","module":"D","scenario":null},{"value":"3,93E-01","module":"A1A3","scenario":null}]},{"parameter":"POCP","unit":"kg NMVOC-eq","values":[{"value":"9,68E-02","module":"A1","scenario":null},{"value":"3,59E-04","module":"A2","scenario":null},{"value":"4,27E-04","module":"A3","scenario":null},{"value":"9,20E-04","module":"A4","scenario":null},{"value":"1,98E-03","module":"A5","scenario":null},{"value":"0,00E+00","module":"B1","scenario":null},{"value":"0,00E+00","module":"B2","scenario":null},{"value":"0,00E+00","module":"B3","scenario":null},{"value":"0,00E+00","module":"B4","scenario":null},{"value":"0,00E+00","module":"B5","scenario":null},{"value":"9,13E-05","module":"B6","scenario":null},{"value":"0,00E+00","module":"B7","scenario":null},{"value":"0,00E+00","module":"C1","scenario":null},{"value":"4,62E-04","module":"C2","scenario":null},{"value":"1,09E-04","module":"C3","scenario":null},{"value":"1,19E-04","module":"C4","scenario":null},{"value":"-1,08E-02","module":"D","scenario":null},{"value":"9,76E-02","module":"A1A3","scenario":null}]},{"parameter":"ADPE","unit":"kg Sb-eq","values":[{"value":"3,77E-03","module":"A1","scenario":null},{"value":"1,44E-06","module":"A2","scenario":null},{"value":"4,00E-06","module":"A3","scenario":null},{"value":"3,50E-06","module":"A4","scenario":null},{"value":"7,57E-05","module":"A5","scenario":null},{"value":"0,00E+00","module":"B1","scenario":null},{"value":"0,00E+00","module":"B2","scenario":null},{"value":"0,00E+00","module":"B3","scenario":null},{"value":"0,00E+00","module":"B4","scenario":null},{"value":"0,00E+00","module":"B5","scenario":null},{"value":"1,10E-06","module":"B6","scenario":null},{"value":"0,00E+00","module":"B7","scenario":null},{"value":"0,00E+00","module":"C1","scenario":null},{"value":"3,05E-06","module":"C2","scenario":null},{"value":"4,03E-08","module":"C3","scenario":null},{"value":"9,71E-08","module":"C4","scenario":null},{"value":"-3,44E-04","module":"D","scenario":null},{"value":"3,78E-03","module":"A1A3","scenario":null}]},{"parameter":"ADPF","unit":"MJ","values":[{"value":"1,18E+02","module":"A1","scenario":null},{"value":"1,22E+00","module":"A2","scenario":null},{"value":"1,13E+01","module":"A3","scenario":null},{"value":"3,18E+00","module":"A4","scenario":null},{"value":"2,72E+00","module":"A5","scenario":null},{"value":"0,00E+00","module":"B1","scenario":null},{"value":"0,00E+00","module":"B2","scenario":null},{"value":"0,00E+00","module":"B3","scenario":null},{"value":"0,00E+00","module":"B4","scenario":null},{"value":"0,00E+00","module":"B5","scenario":null},{"value":"3,22E+00","module":"B6","scenario":null},{"value":"0,00E+00","module":"B7","scenario":null},{"value":"0,00E+00","module":"C1","scenario":null},{"value":"1,70E+00","module":"C2","scenario":null},{"value":"5,47E-02","module":"C3","scenario":null},{"value":"2,93E-01","module":"C4","scenario":null},{"value":"-3,67E+00","module":"D","scenario":null},{"value":"1,31E+02","module":"A1A3","scenario":null}]},{"parameter":"WDP","unit":"m3 world-eq. Deprived","values":[{"value":"5,53E+02","module":"A1","scenario":null},{"value":"9,59E-01","module":"A2","scenario":null},{"value":"1,13E+03","module":"A3","scenario":null},{"value":"2,44E+00","module":"A4","scenario":null},{"value":"3,39E+01","module":"A5","scenario":null},{"value":"0,00E+00","module":"B1","scenario":null},{"value":"0,00E+00","module":"B2","scenario":null},{"value":"0,00E+00","module":"B3","scenario":null},{"value":"0,00E+00","module":"B4","scenario":null},{"value":"0,00E+00","module":"B5","scenario":null},{"value":"3,27E+02","module":"B6","scenario":null},{"value":"0,00E+00","module":"B7","scenario":null},{"value":"0,00E+00","module":"C1","scenario":null},{"value":"1,62E+00","module":"C2","scenario":null},{"value":"3,13E-01","module":"C3","scenario":null},{"value":"6,82E+00","module":"C4","scenario":null},{"value":"1,50E+01","module":"D","scenario":null},{"value":"1,68E+03","module":"A1A3","scenario":null}]},{"parameter":"EP-freshwater","unit":"kg P-eq","values":[{"value":"3,21E-03","module":"A1","scenario":null},{"value":"6,00E-07","module":"A2","scenario":null},{"value":"7,02E-06","module":"A3","scenario":null},{"value":"1,56E-06","module":"A4","scenario":null},{"value":"6,44E-05","module":"A5","scenario":null},{"value":"0,00E+00","module":"B1","scenario":null},{"value":"0,00E+00","module":"B2","scenario":null},{"value":"0,00E+00","module":"B3","scenario":null},{"value":"0,00E+00","module":"B4","scenario":null},{"value":"0,00E+00","module":"B5","scenario":null},{"value":"1,86E-06","module":"B6","scenario":null},{"value":"0,00E+00","module":"B7","scenario":null},{"value":"0,00E+00","module":"C1","scenario":null},{"value":"8,84E-07","module":"C2","scenario":null},{"value":"7,42E-08","module":"C3","scenario":null},{"value":"2,58E-07","module":"C4","scenario":null},{"value":"-4,16E-04","module":"D","scenario":null},{"value":"3,22E-03","module":"A1A3","scenario":null}]},{"parameter":"EP-marine","unit":"kg N-eq","values":[{"value":"2,66E-02","module":"A1","scenario":null},{"value":"1,03E-04","module":"A2","scenario":null},{"value":"1,79E-04","module":"A3","scenario":null},{"value":"2,59E-04","module":"A4","scenario":null},{"value":"5,48E-04","module":"A5","scenario":null},{"value":"0,00E+00","module":"B1","scenario":null},{"value":"0,00E+00","module":"B2","scenario":null},{"value":"0,00E+00","module":"B3","scenario":null},{"value":"0,00E+00","module":"B4","scenario":null},{"value":"0,00E+00","module":"B5","scenario":null},{"value":"3,05E-05","module":"B6","scenario":null},{"value":"0,00E+00","module":"B7","scenario":null},{"value":"0,00E+00","module":"C1","scenario":null},{"value":"1,37E-04","module":"C2","scenario":null},{"value":"4,35E-05","module":"C3","scenario":null},{"value":"6,82E-05","module":"C4","scenario":null},{"value":"-2,60E-03","module":"D","scenario":null},{"value":"2,69E-02","module":"A1A3","scenario":null}]},{"parameter":"EP-terrestrial","unit":"mol N-eq.","values":[{"value":"3,94E-01","module":"A1","scenario":null},{"value":"1,13E-03","module":"A2","scenario":null},{"value":"1,77E-03","module":"A3","scenario":null},{"value":"2,86E-03","module":"A4","scenario":null},{"value":"8,05E-03","module":"A5","scenario":null},{"value":"0,00E+00","module":"B1","scenario":null},{"value":"0,00E+00","module":"B2","scenario":null},{"value":"0,00E+00","module":"B3","scenario":null},{"value":"0,00E+00","module":"B4","scenario":null},{"value":"0,00E+00","module":"B5","scenario":null},{"value":"4,01E-04","module":"B6","scenario":null},{"value":"0,00E+00","module":"B7","scenario":null},{"value":"0,00E+00","module":"C1","scenario":null},{"value":"1,51E-03","module":"C2","scenario":null},{"value":"4,52E-04","module":"C3","scenario":null},{"value":"3,98E-04","module":"C4","scenario":null},{"value":"-3,99E-02","module":"D","scenario":null},{"value":"3,97E-01","module":"A1A3","scenario":null}]},{"parameter":"GWP-IOBC","unit":"kg CO2-eq","values":[{"value":"8,48E+00","module":"A1","scenario":null},{"value":"7,86E-02","module":"A2","scenario":null},{"value":"2,40E-01","module":"A3","scenario":null},{"value":"2,05E-01","module":"A4","scenario":null},{"value":"1,93E-01","module":"A5","scenario":null},{"value":"0,00E+00","module":"B1","scenario":null},{"value":"0,00E+00","module":"B2","scenario":null},{"value":"0,00E+00","module":"B3","scenario":null},{"value":"0,00E+00","module":"B4","scenario":null},{"value":"0,00E+00","module":"B5","scenario":null},{"value":"2,98E-02","module":"B6","scenario":null},{"value":"0,00E+00","module":"B7","scenario":null},{"value":"0,00E+00","module":"C1","scenario":null},{"value":"1,13E-01","module":"C2","scenario":null},{"value":"4,97E-01","module":"C3","scenario":null},{"value":"4,17E-02","module":"C4","scenario":null},{"value":"-2,02E-01","module":"D","scenario":null},{"value":"8,80E+00","module":"A1A3","scenario":null}]}],"additional_environmental_impact":[{"parameter":"PM","unit":"Disease incidence","values":[{"value":"1,10E-06","module":"A1","scenario":null},{"value":"6,71E-09","module":"A2","scenario":null},{"value":"5,64E-09","module":"A3","scenario":null},{"value":"1,80E-08","module":"A4","scenario":null},{"value":"2,27E-08","module":"A5","scenario":null},{"value":"0,00E+00","module":"B1","scenario":null},{"value":"0,00E+00","module":"B2","scenario":null},{"value":"0,00E+00","module":"B3","scenario":null},{"value":"0,00E+00","module":"B4","scenario":null},{"value":"0,00E+00","module":"B5","scenario":null},{"value":"1,29E-09","module":"B6","scenario":null},{"value":"0,00E+00","module":"B7","scenario":null},{"value":"0,00E+00","module":"C1","scenario":null},{"value":"8,11E-09","module":"C2","scenario":null},{"value":"3,95E-10","module":"C3","scenario":null},{"value":"1,75E-09","module":"C4","scenario":null},{"value":"-1,37E-07","module":"D","scenario":null},{"value":"1,11E-06","module":"A1A3","scenario":null}]},{"parameter":"ETP-fw","unit":"CTUe","values":[{"value":"4,91E+03","module":"A1","scenario":null},{"value":"8,89E-01","module":"A2","scenario":null},{"value":"6,68E+00","module":"A3","scenario":null},{"value":"2,33E+00","module":"A4","scenario":null},{"value":"1,08E+02","module":"A5","scenario":null},{"value":"0,00E+00","module":"B1","scenario":null},{"value":"0,00E+00","module":"B2","scenario":null},{"value":"0,00E+00","module":"B3","scenario":null},{"value":"0,00E+00","module":"B4","scenario":null},{"value":"0,00E+00","module":"B5","scenario":null},{"value":"1,70E+00","module":"B6","scenario":null},{"value":"0,00E+00","module":"B7","scenario":null},{"value":"0,00E+00","module":"C1","scenario":null},{"value":"1,25E+00","module":"C2","scenario":null},{"value":"6,82E-01","module":"C3","scenario":null},{"value":"4,60E+02","module":"C4","scenario":null},{"value":"-5,67E+02","module":"D","scenario":null},{"value":"4,92E+03","module":"A1A3","scenario":null}]},{"parameter":"HTP-c","unit":"CTUh","values":[{"value":"8,97E-08","module":"A1","scenario":null},{"value":"0,00E+00","module":"A2","scenario":null},{"value":"2,18E-10","module":"A3","scenario":null},{"value":"0,00E+00","module":"A4","scenario":null},{"value":"1,80E-09","module":"A5","scenario":null},{"value":"0,00E+00","module":"B1","scenario":null},{"value":"0,00E+00","module":"B2","scenario":null},{"value":"0,00E+00","module":"B3","scenario":null},{"value":"0,00E+00","module":"B4","scenario":null},{"value":"0,00E+00","module":"B5","scenario":null},{"value":"4,90E-11","module":"B6","scenario":null},{"value":"0,00E+00","module":"B7","scenario":null},{"value":"0,00E+00","module":"C1","scenario":null},{"value":"0,00E+00","module":"C2","scenario":null},{"value":"2,30E-11","module":"C3","scenario":null},{"value":"2,10E-11","module":"C4","scenario":null},{"value":"-8,00E-09","module":"D","scenario":null},{"value":"8,99E-08","module":"A1A3","scenario":null}]},{"parameter":"HTP-nc","unit":"CTUh","values":[{"value":"6,74E-06","module":"A1","scenario":null},{"value":"8,74E-10","module":"A2","scenario":null},{"value":"5,28E-09","module":"A3","scenario":null},{"value":"2,25E-09","module":"A4","scenario":null},{"value":"1,35E-07","module":"A5","scenario":null},{"value":"0,00E+00","module":"B1","scenario":null},{"value":"0,00E+00","module":"B2","scenario":null},{"value":"0,00E+00","module":"B3","scenario":null},{"value":"0,00E+00","module":"B4","scenario":null},{"value":"0,00E+00","module":"B5","scenario":null},{"value":"1,18E-09","module":"B6","scenario":null},{"value":"0,00E+00","module":"B7","scenario":null},{"value":"0,00E+00","module":"C1","scenario":null},{"value":"1,35E-09","module":"C2","scenario":null},{"value":"9,66E-10","module":"C3","scenario":null},{"value":"4,12E-10","module":"C4","scenario":null},{"value":"-6,85E-07","module":"D","scenario":null},{"value":"6,75E-06","module":"A1A3","scenario":null}]},{"parameter":"SQP","unit":"-","values":[{"value":"9,33E+01","module":"A1","scenario":null},{"value":"1,31E+00","module":"A2","scenario":null},{"value":"5,09E+00","module":"A3","scenario":null},{"value":"3,65E+00","module":"A4","scenario":null},{"value":"2,10E+00","module":"A5","scenario":null},{"value":"0,00E+00","module":"B1","scenario":null},{"value":"0,00E+00","module":"B2","scenario":null},{"value":"0,00E+00","module":"B3","scenario":null},{"value":"0,00E+00","module":"B4","scenario":null},{"value":"0,00E+00","module":"B5","scenario":null},{"value":"1,42E+00","module":"B6","scenario":null},{"value":"0,00E+00","module":"B7","scenario":null},{"value":"0,00E+00","module":"C1","scenario":null},{"value":"1,17E+00","module":"C2","scenario":null},{"value":"9,22E-03","module":"C3","scenario":null},{"value":"6,01E-01","module":"C4","scenario":null},{"value":"-9,86E+00","module":"D","scenario":null},{"value":"9,97E+01","module":"A1A3","scenario":null}]},{"parameter":"IRP","unit":"kBq U235-eq","values":[{"value":"5,15E-01","module":"A1","scenario":null},{"value":"5,31E-03","module":"A2","scenario":null},{"value":"3,81E-01","module":"A3","scenario":null},{"value":"1,39E-02","module":"A4","scenario":null},{"value":"1,85E-02","module":"A5","scenario":null},{"value":"0,00E+00","module":"B1","scenario":null},{"value":"0,00E+00","module":"B2","scenario":null},{"value":"0,00E+00","module":"B3","scenario":null},{"value":"0,00E+00","module":"B4","scenario":null},{"value":"0,00E+00","module":"B5","scenario":null},{"value":"1,10E-01","module":"B6","scenario":null},{"value":"0,00E+00","module":"B7","scenario":null},{"value":"0,00E+00","module":"C1","scenario":null},{"value":"7,42E-03","module":"C2","scenario":null},{"value":"1,27E-04","module":"C3","scenario":null},{"value":"1,88E-03","module":"C4","scenario":null},{"value":"-6,63E-03","module":"D","scenario":null},{"value":"9,02E-01","module":"A1A3","scenario":null}]}],"resource_use":[{"parameter":"PERE","unit":"MJ","values":[{"value":"2,59E+01","module":"A1","scenario":null},{"value":"1,55E-02","module":"A2","scenario":null},{"value":"5,35E+00","module":"A3","scenario":null},{"value":"4,01E-02","module":"A4","scenario":null},{"value":"6,27E-01","module":"A5","scenario":null},{"value":"0,00E+00","module":"B1","scenario":null},{"value":"0,00E+00","module":"B2","scenario":null},{"value":"0,00E+00","module":"B3","scenario":null},{"value":"0,00E+00","module":"B4","scenario":null},{"value":"0,00E+00","module":"B5","scenario":null},{"value":"1,55E+00","module":"B6","scenario":null},{"value":"0,00E+00","module":"B7","scenario":null},{"value":"0,00E+00","module":"C1","scenario":null},{"value":"2,40E-02","module":"C2","scenario":null},{"value":"2,72E-03","module":"C3","scenario":null},{"value":"3,68E-02","module":"C4","scenario":null},{"value":"-3,80E+00","module":"D","scenario":null},{"value":"3,13E+01","module":"A1A3","scenario":null}]},{"parameter":"PERM","unit":"","values":[{"value":"0,00E+00","module":"A1","scenario":null},{"value":"0,00E+00","module":"A2","scenario":null},{"value":"0,00E+00","module":"A3","scenario":null},{"value":"0,00E+00","module":"A4","scenario":null},{"value":"0,00E+00","module":"A5","scenario":null},{"value":"0,00E+00","module":"B1","scenario":null},{"value":"0,00E+00","module":"B2","scenario":null},{"value":"0,00E+00","module":"B3","scenario":null},{"value":"0,00E+00","module":"B4","scenario":null},{"value":"0,00E+00","module":"B5","scenario":null},{"value":"0,00E+00","module":"B6","scenario":null},{"value":"0,00E+00","module":"B7","scenario":null},{"value":"0,00E+00","module":"C1","scenario":null},{"value":"0,00E+00","module":"C2","scenario":null},{"value":"0,00E+00","module":"C3","scenario":null},{"value":"0,00E+00","module":"C4","scenario":null},{"value":"0,00E+00","module":"D","scenario":null},{"value":"0,00E+00","module":"A1A3","scenario":null}]},{"parameter":"PERT","unit":"MJ","values":[{"value":"2,59E+01","module":"A1","scenario":null},{"value":"1,55E-02","module":"A2","scenario":null},{"value":"5,35E+00","module":"A3","scenario":null},{"value":"4,01E-02","module":"A4","scenario":null},{"value":"6,27E-01","module":"A5","scenario":null},{"value":"0,00E+00","module":"B1","scenario":null},{"value":"0,00E+00","module":"B2","scenario":null},{"value":"0,00E+00","module":"B3","scenario":null},{"value":"0,00E+00","module":"B4","scenario":null},{"value":"0,00E+00","module":"B5","scenario":null},{"value":"1,55E+00","module":"B6","scenario":null},{"value":"0,00E+00","module":"B7","scenario":null},{"value":"0,00E+00","module":"C1","scenario":null},{"value":"2,40E-02","module":"C2","scenario":null},{"value":"2,72E-03","module":"C3","scenario":null},{"value":"3,68E-02","module":"C4","scenario":null},{"value":"-3,80E+00","module":"D","scenario":null},{"value":"3,13E+01","module":"A1A3","scenario":null}]},{"parameter":"PENRE","unit":"MJ","values":[{"value":"1,10E+02","module":"A1","scenario":null},{"value":"1,22E+00","module":"A2","scenario":null},{"value":"1,13E+01","module":"A3","scenario":null},{"value":"3,18E+00","module":"A4","scenario":null},{"value":"2,55E+00","module":"A5","scenario":null},{"value":"0,00E+00","module":"B1","scenario":null},{"value":"0,00E+00","module":"B2","scenario":null},{"value":"0,00E+00","module":"B3","scenario":null},{"value":"0,00E+00","module":"B4","scenario":null},{"value":"0,00E+00","module":"B5","scenario":null},{"value":"3,22E+00","module":"B6","scenario":null},{"value":"0,00E+00","module":"B7","scenario":null},{"value":"0,00E+00","module":"C1","scenario":null},{"value":"1,70E+00","module":"C2","scenario":null},{"value":"5,49E-02","module":"C3","scenario":null},{"value":"2,93E-01","module":"C4","scenario":null},{"value":"-3,67E+00","module":"D","scenario":null},{"value":"1,22E+02","module":"A1A3","scenario":null}]},{"parameter":"PENRM","unit":"MJ","values":[{"value":"9,25E+00","module":"A1","scenario":null},{"value":"0,00E+00","module":"A2","scenario":null},{"value":"0,00E+00","module":"A3","scenario":null},{"value":"0,00E+00","module":"A4","scenario":null},{"value":"2,37E-03","module":"A5","scenario":null},{"value":"0,00E+00","module":"B1","scenario":null},{"value":"0,00E+00","module":"B2","scenario":null},{"value":"0,00E+00","module":"B3","scenario":null},{"value":"0,00E+00","module":"B4","scenario":null},{"value":"0,00E+00","module":"B5","scenario":null},{"value":"0,00E+00","module":"B6","scenario":null},{"value":"0,00E+00","module":"B7","scenario":null},{"value":"0,00E+00","module":"C1","scenario":null},{"value":"0,00E+00","module":"C2","scenario":null},{"value":"-9,14E+00","module":"C3","scenario":null},{"value":"0,00E+00","module":"C4","scenario":null},{"value":"0,00E+00","module":"D","scenario":null},{"value":"9,25E+00","module":"A1A3","scenario":null}]},{"parameter":"PENRT","unit":"MJ","values":[{"value":"1,19E+02","module":"A1","scenario":null},{"value":"1,22E+00","module":"A2","scenario":null},{"value":"1,13E+01","module":"A3","scenario":null},{"value":"3,18E+00","module":"A4","scenario":null},{"value":"2,55E+00","module":"A5","scenario":null},{"value":"0,00E+00","module":"B1","scenario":null},{"value":"0,00E+00","module":"B2","scenario":null},{"value":"0,00E+00","module":"B3","scenario":null},{"value":"0,00E+00","module":"B4","scenario":null},{"value":"0,00E+00","module":"B5","scenario":null},{"value":"3,22E+00","module":"B6","scenario":null},{"value":"0,00E+00","module":"B7","scenario":null},{"value":"0,00E+00","module":"C1","scenario":null},{"value":"1,70E+00","module":"C2","scenario":null},{"value":"-9,08E+00","module":"C3","scenario":null},{"value":"2,93E-01","module":"C4","scenario":null},{"value":"-3,67E+00","module":"D","scenario":null},{"value":"1,31E+02","module":"A1A3","scenario":null}]},{"parameter":"SM","unit":"kg","values":[{"value":"2,91E-01","module":"A1","scenario":null},{"value":"0,00E+00","module":"A2","scenario":null},{"value":"0,00E+00","module":"A3","scenario":null},{"value":"0,00E+00","module":"A4","scenario":null},{"value":"5,82E-03","module":"A5","scenario":null},{"value":"0,00E+00","module":"B1","scenario":null},{"value":"0,00E+00","module":"B2","scenario":null},{"value":"0,00E+00","module":"B3","scenario":null},{"value":"0,00E+00","module":"B4","scenario":null},{"value":"0,00E+00","module":"B5","scenario":null},{"value":"0,00E+00","module":"B6","scenario":null},{"value":"0,00E+00","module":"B7","scenario":null},{"value":"0,00E+00","module":"C1","scenario":null},{"value":"0,00E+00","module":"C2","scenario":null},{"value":"0,00E+00","module":"C3","scenario":null},{"value":"0,00E+00","module":"C4","scenario":null},{"value":"1,07E-01","module":"D","scenario":null},{"value":"2,91E-01","module":"A1A3","scenario":null}]},{"parameter":"RSF","unit":"MJ","values":[{"value":"6,56E-01","module":"A1","scenario":null},{"value":"5,44E-04","module":"A2","scenario":null},{"value":"2,10E-02","module":"A3","scenario":null},{"value":"1,40E-03","module":"A4","scenario":null},{"value":"1,36E-02","module":"A5","scenario":null},{"value":"0,00E+00","module":"B1","scenario":null},{"value":"0,00E+00","module":"B2","scenario":null},{"value":"0,00E+00","module":"B3","scenario":null},{"value":"0,00E+00","module":"B4","scenario":null},{"value":"0,00E+00","module":"B5","scenario":null},{"value":"5,99E-03","module":"B6","scenario":null},{"value":"0,00E+00","module":"B7","scenario":null},{"value":"0,00E+00","module":"C1","scenario":null},{"value":"8,58E-04","module":"C2","scenario":null},{"value":"6,08E-05","module":"C3","scenario":null},{"value":"7,63E-04","module":"C4","scenario":null},{"value":"9,73E-03","module":"D","scenario":null},{"value":"6,77E-01","module":"A1A3","scenario":null}]},{"parameter":"NRSF","unit":"MJ","values":[{"value":"8,14E-03","module":"A1","scenario":null},{"value":"1,84E-03","module":"A2","scenario":null},{"value":"6,77E-02","module":"A3","scenario":null},{"value":"4,70E-03","module":"A4","scenario":null},{"value":"1,71E-03","module":"A5","scenario":null},{"value":"0,00E+00","module":"B1","scenario":null},{"value":"0,00E+00","module":"B2","scenario":null},{"value":"0,00E+00","module":"B3","scenario":null},{"value":"0,00E+00","module":"B4","scenario":null},{"value":"0,00E+00","module":"B5","scenario":null},{"value":"1,89E-02","module":"B6","scenario":null},{"value":"0,00E+00","module":"B7","scenario":null},{"value":"0,00E+00","module":"C1","scenario":null},{"value":"3,06E-03","module":"C2","scenario":null},{"value":"0,00E+00","module":"C3","scenario":null},{"value":"3,11E-04","module":"C4","scenario":null},{"value":"-1,26E-01","module":"D","scenario":null},{"value":"7,76E-02","module":"A1A3","scenario":null}]},{"parameter":"FW","unit":"m3","values":[{"value":"2,02E-01","module":"A1","scenario":null},{"value":"1,37E-04","module":"A2","scenario":null},{"value":"1,31E-02","module":"A3","scenario":null},{"value":"3,63E-04","module":"A4","scenario":null},{"value":"4,34E-03","module":"A5","scenario":null},{"value":"0,00E+00","module":"B1","scenario":null},{"value":"0,00E+00","module":"B2","scenario":null},{"value":"0,00E+00","module":"B3","scenario":null},{"value":"0,00E+00","module":"B4","scenario":null},{"value":"0,00E+00","module":"B5","scenario":null},{"value":"3,51E-03","module":"B6","scenario":null},{"value":"0,00E+00","module":"B7","scenario":null},{"value":"0,00E+00","module":"C1","scenario":null},{"value":"1,79E-04","module":"C2","scenario":null},{"value":"3,90E-04","module":"C3","scenario":null},{"value":"3,81E-04","module":"C4","scenario":null},{"value":"-1,19E-02","module":"D","scenario":null},{"value":"2,15E-01","module":"A1A3","scenario":null}]}],"end_of_life_waste":[{"parameter":"HWD","unit":"kg","values":[{"value":"6,80E-02","module":"A1","scenario":null},{"value":"6,58E-05","module":"A2","scenario":null},{"value":"5,40E-02","module":"A3","scenario":null},{"value":"1,74E-04","module":"A4","scenario":null},{"value":"3,08E-03","module":"A5","scenario":null},{"value":"0,00E+00","module":"B1","scenario":null},{"value":"0,00E+00","module":"B2","scenario":null},{"value":"0,00E+00","module":"B3","scenario":null},{"value":"0,00E+00","module":"B4","scenario":null},{"value":"0,00E+00","module":"B5","scenario":null},{"value":"1,68E-04","module":"B6","scenario":null},{"value":"0,00E+00","module":"B7","scenario":null},{"value":"0,00E+00","module":"C1","scenario":null},{"value":"8,66E-05","module":"C2","scenario":null},{"value":"0,00E+00","module":"C3","scenario":null},{"value":"3,16E-02","module":"C4","scenario":null},{"value":"-4,16E-03","module":"D","scenario":null},{"value":"1,22E-01","module":"A1A3","scenario":null}]},{"parameter":"NHWD","unit":"kg","values":[{"value":"3,64E+00","module":"A1","scenario":null},{"value":"9,88E-02","module":"A2","scenario":null},{"value":"8,24E-02","module":"A3","scenario":null},{"value":"2,77E-01","module":"A4","scenario":null},{"value":"1,03E-01","module":"A5","scenario":null},{"value":"0,00E+00","module":"B1","scenario":null},{"value":"0,00E+00","module":"B2","scenario":null},{"value":"0,00E+00","module":"B3","scenario":null},{"value":"0,00E+00","module":"B4","scenario":null},{"value":"0,00E+00","module":"B5","scenario":null},{"value":"1,06E-02","module":"B6","scenario":null},{"value":"0,00E+00","module":"B7","scenario":null},{"value":"0,00E+00","module":"C1","scenario":null},{"value":"8,12E-02","module":"C2","scenario":null},{"value":"0,00E+00","module":"C3","scenario":null},{"value":"9,52E-01","module":"C4","scenario":null},{"value":"-1,86E-01","module":"D","scenario":null},{"value":"3,82E+00","module":"A1A3","scenario":null}]},{"parameter":"RWD","unit":"kg","values":[{"value":"4,75E-04","module":"A1","scenario":null},{"value":"8,30E-06","module":"A2","scenario":null},{"value":"1,68E-04","module":"A3","scenario":null},{"value":"2,17E-05","module":"A4","scenario":null},{"value":"1,37E-05","module":"A5","scenario":null},{"value":"0,00E+00","module":"B1","scenario":null},{"value":"0,00E+00","module":"B2","scenario":null},{"value":"0,00E+00","module":"B3","scenario":null},{"value":"0,00E+00","module":"B4","scenario":null},{"value":"0,00E+00","module":"B5","scenario":null},{"value":"4,85E-05","module":"B6","scenario":null},{"value":"0,00E+00","module":"B7","scenario":null},{"value":"0,00E+00","module":"C1","scenario":null},{"value":"1,16E-05","module":"C2","scenario":null},{"value":"0,00E+00","module":"C3","scenario":null},{"value":"2,03E-06","module":"C4","scenario":null},{"value":"-5,78E-06","module":"D","scenario":null},{"value":"6,51E-04","module":"A1A3","scenario":null}]}],"end_of_life_flow":[{"parameter":"CRU","unit":"kg","values":[{"value":"0,00E+00","module":"A1","scenario":null},{"value":"0,00E+00","module":"A2","scenario":null},{"value":"0,00E+00","module":"A3","scenario":null},{"value":"0,00E+00","module":"A4","scenario":null},{"value":"0,00E+00","module":"A5","scenario":null},{"value":"0,00E+00","module":"B1","scenario":null},{"value":"0,00E+00","module":"B2","scenario":null},{"value":"0,00E+00","module":"B3","scenario":null},{"value":"0,00E+00","module":"B4","scenario":null},{"value":"0,00E+00","module":"B5","scenario":null},{"value":"0,00E+00","module":"B6","scenario":null},{"value":"0,00E+00","module":"B7","scenario":null},{"value":"0,00E+00","module":"C1","scenario":null},{"value":"0,00E+00","module":"C2","scenario":null},{"value":"0,00E+00","module":"C3","scenario":null},{"value":"0,00E+00","module":"C4","scenario":null},{"value":"0,00E+00","module":"D","scenario":null},{"value":"0,00E+00","module":"A1A3","scenario":null}]},{"parameter":"MFR","unit":"kg","values":[{"value":"0,00E+00","module":"A1","scenario":null},{"value":"0,00E+00","module":"A2","scenario":null},{"value":"3,55E-03","module":"A3","scenario":null},{"value":"0,00E+00","module":"A4","scenario":null},{"value":"2,24E-02","module":"A5","scenario":null},{"value":"0,00E+00","module":"B1","scenario":null},{"value":"0,00E+00","module":"B2","scenario":null},{"value":"0,00E+00","module":"B3","scenario":null},{"value":"0,00E+00","module":"B4","scenario":null},{"value":"0,00E+00","module":"B5","scenario":null},{"value":"0,00E+00","module":"B6","scenario":null},{"value":"0,00E+00","module":"B7","scenario":null},{"value":"0,00E+00","module":"C1","scenario":null},{"value":"0,00E+00","module":"C2","scenario":null},{"value":"1,11E+00","module":"C3","scenario":null},{"value":"1,69E-05","module":"C4","scenario":null},{"value":"-4,18E-03","module":"D","scenario":null},{"value":"3,55E-03","module":"A1A3","scenario":null}]},{"parameter":"MER","unit":"kg","values":[{"value":"0,00E+00","module":"A1","scenario":null},{"value":"0,00E+00","module":"A2","scenario":null},{"value":"2,03E-01","module":"A3","scenario":null},{"value":"0,00E+00","module":"A4","scenario":null},{"value":"7,99E-03","module":"A5","scenario":null},{"value":"0,00E+00","module":"B1","scenario":null},{"value":"0,00E+00","module":"B2","scenario":null},{"value":"0,00E+00","module":"B3","scenario":null},{"value":"0,00E+00","module":"B4","scenario":null},{"value":"0,00E+00","module":"B5","scenario":null},{"value":"0,00E+00","module":"B6","scenario":null},{"value":"0,00E+00","module":"B7","scenario":null},{"value":"0,00E+00","module":"C1","scenario":null},{"value":"0,00E+00","module":"C2","scenario":null},{"value":"1,97E-01","module":"C3","scenario":null},{"value":"4,13E-07","module":"C4","scenario":null},{"value":"-5,51E-04","module":"D","scenario":null},{"value":"2,03E-01","module":"A1A3","scenario":null}]},{"parameter":"EEE","unit":"MJ","values":[{"value":"0,00E+00","module":"A1","scenario":null},{"value":"0,00E+00","module":"A2","scenario":null},{"value":"1,18E-01","module":"A3","scenario":null},{"value":"0,00E+00","module":"A4","scenario":null},{"value":"8,79E-03","module":"A5","scenario":null},{"value":"0,00E+00","module":"B1","scenario":null},{"value":"0,00E+00","module":"B2","scenario":null},{"value":"0,00E+00","module":"B3","scenario":null},{"value":"0,00E+00","module":"B4","scenario":null},{"value":"0,00E+00","module":"B5","scenario":null},{"value":"0,00E+00","module":"B6","scenario":null},{"value":"0,00E+00","module":"B7","scenario":null},{"value":"0,00E+00","module":"C1","scenario":null},{"value":"0,00E+00","module":"C2","scenario":null},{"value":"3,21E-01","module":"C3","scenario":null},{"value":"2,68E-05","module":"C4","scenario":null},{"value":"-1,35E-03","module":"D","scenario":null},{"value":"1,18E-01","module":"A1A3","scenario":null}]},{"parameter":"EET","unit":"MJ","values":[{"value":"0,00E+00","module":"A1","scenario":null},{"value":"0,00E+00","module":"A2","scenario":null},{"value":"1,78E+00","module":"A3","scenario":null},{"value":"0,00E+00","module":"A4","scenario":null},{"value":"1,33E-01","module":"A5","scenario":null},{"value":"0,00E+00","module":"B1","scenario":null},{"value":"0,00E+00","module":"B2","scenario":null},{"value":"0,00E+00","module":"B3","scenario":null},{"value":"0,00E+00","module":"B4","scenario":null},{"value":"0,00E+00","module":"B5","scenario":null},{"value":"0,00E+00","module":"B6","scenario":null},{"value":"0,00E+00","module":"B7","scenario":null},{"value":"0,00E+00","module":"C1","scenario":null},{"value":"0,00E+00","module":"C2","scenario":null},{"value":"4,86E+00","module":"C3","scenario":null},{"value":"4,05E-04","module":"C4","scenario":null},{"value":"-2,04E-02","module":"D","scenario":null},{"value":"1,78E+00","module":"A1A3","scenario":null}]}]}