{
    "product_name": "C45 T045 GB S4 20 C3A4L P2 ECO50",
    "epd_id": "NEPD-9233-8822",
    "declared_unit": {
        "unit": "m3",
        "amount": 1.0
    },
    "compliance": [
        "EN 15804+A2",
        "ISO 14025",
        "ISO 21930"
    ],
    "producer_name": "Heidelberg Materials Benelux SA  -  RMC",
    "environmental_impact": [
        {
            "parameter": "GWP-total",
            "values": [
                {
                    "value": "1,92E+02",
                    "module": "A1",
                    "scenario": null
                },
                {
                    "value": "2,26E+01",
                    "module": "A2",
                    "scenario": null
                },
                {
                    "value": "1,32E+00",
                    "module": "A3",
                    "scenario": null
                },
                {
                    "value": "1,35E+01",
                    "module": "A4",
                    "scenario": null
                },
                {
                    "value": "9,28E+00",
                    "module": "C1",
                    "scenario": null
                },
                {
                    "value": "7,47E+00",
                    "module": "C2",
                    "scenario": null
                },
                {
                    "value": "1,67E+00",
                    "module": "C3",
                    "scenario": null
                },
                {
                    "value": "0,00E+00",
                    "module": "C4",
                    "scenario": null
                },
                {
                    "value": "-5,42E+00",
                    "module": "D",
                    "scenario": null
                }
            ]
        },
        {
            "parameter": "GWP-fossil",
            "values": [
                {
                    "value": "1,89E+02",
                    "module": "A1",
                    "scenario": null
                },
                {
                    "value": "2,26E+01",
                    "module": "A2",
                    "scenario": null
                },
                {
                    "value": "1,32E+00",
                    "module": "A3",
                    "scenario": null
                },
                {
                    "value": "1,35E+01",
                    "module": "A4",
                    "scenario": null
                },
                {
                    "value": "9,28E+00",
                    "module": "C1",
                    "scenario": null
                },
                {
                    "value": "7,46E+00",
                    "module": "C2",
                    "scenario": null
                },
                {
                    "value": "1,65E+00",
                    "module": "C3",
                    "scenario": null
                },
                {
                    "value": "0,00E+00",
                    "module": "C4",
                    "scenario": null
                },
                {
                    "value": "-5,31E+00",
                    "module": "D",
                    "scenario": null
                }
            ]
        },
        {
            "parameter": "GWP-biogenic",
            "values": [
                {
                    "value": "3,10E+00",
                    "module": "A1",
                    "scenario": null
                },
                {
                    "value": "1,47E-02",
                    "module": "A2",
                    "scenario": null
                },
                {
                    "value": "7,36E-03",
                    "module": "A3",
                    "scenario": null
                },
                {
                    "value": "8,77E-03",
                    "module": "A4",
                    "scenario": null
                },
                {
                    "value": "1,74E-03",
                    "module": "C1",
                    "scenario": null
                },
                {
                    "value": "3,61E-03",
                    "module": "C2",
                    "scenario": null
                },
                {
                    "value": "1,42E-02",
                    "module": "C3",
                    "scenario": null
                },
                {
                    "value": "0,00E+00",
                    "module": "C4",
                    "scenario": null
                },
                {
                    "value": "-1,06E-01",
                    "module": "D",
                    "scenario": null
                }
            ]
        },
        {
            "parameter": "GWP-luluc",
            "values": [
                {
                    "value": "7,91E-02",
                    "module": "A1",
                    "scenario": null
                },
                {
                    "value": "7,39E-03",
                    "module": "A2",
                    "scenario": null
                },
                {
                    "value": "2,90E-04",
                    "module": "A3",
                    "scenario": null
                },
                {
                    "value": "4,41E-03",
                    "module": "A4",
                    "scenario": null
                },
                {
                    "value": "7,32E-04",
                    "module": "C1",
                    "scenario": null
                },
                {
                    "value": "2,56E-03",
                    "module": "C2",
                    "scenario": null
                },
                {
                    "value": "2,28E-03",
                    "module": "C3",
                    "scenario": null
                },
                {
                    "value": "0,00E+00",
                    "module": "C4",
                    "scenario": null
                },
                {
                    "value": "-3,59E-03",
                    "module": "D",
                    "scenario": null
                }
            ]
        },
        {
            "parameter": "ODP",
            "values": [
                {
                    "value": "9,17E-07",
                    "module": "A1",
                    "scenario": null
                },
                {
                    "value": "4,66E-07",
                    "module": "A2",
                    "scenario": null
                },
                {
                    "value": "7,51E-08",
                    "module": "A3",
                    "scenario": null
                },
                {
                    "value": "2,78E-07",
                    "module": "A4",
                    "scenario": null
                },
                {
                    "value": "2,00E-06",
                    "module": "C1",
                    "scenario": null
                },
                {
                    "value": "1,39E-07",
                    "module": "C2",
                    "scenario": null
                },
                {
                    "value": "3,25E-07",
                    "module": "C3",
                    "scenario": null
                },
                {
                    "value": "0,00E+00",
                    "module": "C4",
                    "scenario": null
                },
                {
                    "value": "-9,67E-07",
                    "module": "D",
                    "scenario": null
                }
            ]
        },
        {
            "parameter": "AP",
            "values": [
                {
                    "value": "5,76E-01",
                    "module": "A1",
                    "scenario": null
                },
                {
                    "value": "7,06E-02",
                    "module": "A2",
                    "scenario": null
                },
                {
                    "value": "3,82E-03",
                    "module": "A3",
                    "scenario": null
                },
                {
                    "value": "4,21E-02",
                    "module": "A4",
                    "scenario": null
                },
                {
                    "value": "9,71E-02",
                    "module": "C1",
                    "scenario": null
                },
                {
                    "value": "2,41E-02",
                    "module": "C2",
                    "scenario": null
                },
                {
                    "value": "1,33E-02",
                    "module": "C3",
                    "scenario": null
                },
                {
                    "value": "0,00E+00",
                    "module": "C4",
                    "scenario": null
                },
                {
                    "value": "-4,78E-02",
                    "module": "D",
                    "scenario": null
                }
            ]
        },
        {
            "parameter": "POCP",
            "values": [
                {
                    "value": "4,59E-01",
                    "module": "A1",
                    "scenario": null
                },
                {
                    "value": "1,11E-01",
                    "module": "A2",
                    "scenario": null
                },
                {
                    "value": "2,72E-03",
                    "module": "A3",
                    "scenario": null
                },
                {
                    "value": "6,60E-02",
                    "module": "A4",
                    "scenario": null
                },
                {
                    "value": "1,29E-01",
                    "module": "C1",
                    "scenario": null
                },
                {
                    "value": "3,93E-02",
                    "module": "C2",
                    "scenario": null
                },
                {
                    "value": "1,21E-02",
                    "module": "C3",
                    "scenario": null
                },
                {
                    "value": "0,00E+00",
                    "module": "C4",
                    "scenario": null
                },
                {
                    "value": "-5,14E-02",
                    "module": "D",
                    "scenario": null
                }
            ]
        },
        {
            "parameter": "ADPE",
            "values": [
                {
                    "value": "6,80E-04",
                    "module": "A1",
                    "scenario": null
                },
                {
                    "value": "7,38E-05",
                    "module": "A2",
                    "scenario": null
                },
                {
                    "value": "1,76E-05",
                    "module": "A3",
                    "scenario": null
                },
                {
                    "value": "4,41E-05",
                    "module": "A4",
                    "scenario": null
                },
                {
                    "value": "1,42E-05",
                    "module": "C1",
                    "scenario": null
                },
                {
                    "value": "2,06E-05",
                    "module": "C2",
                    "scenario": null
                },
                {
                    "value": "2,09E-05",
                    "module": "C3",
                    "scenario": null
                },
                {
                    "value": "0,00E+00",
                    "module": "C4",
                    "scenario": null
                },
                {
                    "value": "-4,72E-04",
                    "module": "D",
                    "scenario": null
                }
            ]
        },
        {
            "parameter": "ADPF",
            "values": [
                {
                    "value": "1,10E+03",
                    "module": "A1",
                    "scenario": null
                },
                {
                    "value": "3,17E+02",
                    "module": "A2",
                    "scenario": null
                },
                {
                    "value": "4,29E+01",
                    "module": "A3",
                    "scenario": null
                },
                {
                    "value": "1,89E+02",
                    "module": "A4",
                    "scenario": null
                },
                {
                    "value": "1,28E+02",
                    "module": "C1",
                    "scenario": null
                },
                {
                    "value": "1,08E+02",
                    "module": "C2",
                    "scenario": null
                },
                {
                    "value": "5,12E+01",
                    "module": "C3",
                    "scenario": null
                },
                {
                    "value": "0,00E+00",
                    "module": "C4",
                    "scenario": null
                },
                {
                    "value": "-8,98E+01",
                    "module": "D",
                    "scenario": null
                }
            ]
        },
        {
            "parameter": "WDP",
            "values": [
                {
                    "value": "3,21E+01",
                    "module": "A1",
                    "scenario": null
                },
                {
                    "value": "1,53E+00",
                    "module": "A2",
                    "scenario": null
                },
                {
                    "value": "3,77E+00",
                    "module": "A3",
                    "scenario": null
                },
                {
                    "value": "9,14E-01",
                    "module": "A4",
                    "scenario": null
                },
                {
                    "value": "2,71E+01",
                    "module": "C1",
                    "scenario": null
                },
                {
                    "value": "5,43E-01",
                    "module": "C2",
                    "scenario": null
                },
                {
                    "value": "5,65E+03",
                    "module": "C3",
                    "scenario": null
                },
                {
                    "value": "0,00E+00",
                    "module": "C4",
                    "scenario": null
                },
                {
                    "value": "-4,21E+03",
                    "module": "D",
                    "scenario": null
                }
            ]
        },
        {
            "parameter": "EP-freshwater",
            "values": [
                {
                    "value": "2,65E-02",
                    "module": "A1",
                    "scenario": null
                },
                {
                    "value": "1,51E-03",
                    "module": "A2",
                    "scenario": null
                },
                {
                    "value": "1,80E-04",
                    "module": "A3",
                    "scenario": null
                },
                {
                    "value": "8,99E-04",
                    "module": "A4",
                    "scenario": null
                },
                {
                    "value": "3,38E-05",
                    "module": "C1",
                    "scenario": null
                },
                {
                    "value": "5,07E-04",
                    "module": "C2",
                    "scenario": null
                },
                {
                    "value": "1,04E-04",
                    "module": "C3",
                    "scenario": null
                },
                {
                    "value": "0,00E+00",
                    "module": "C4",
                    "scenario": null
                },
                {
                    "value": "-1,41E-04",
                    "module": "D",
                    "scenario": null
                }
            ]
        },
        {
            "parameter": "EP-marine",
            "values": [
                {
                    "value": "1,40E-01",
                    "module": "A1",
                    "scenario": null
                },
                {
                    "value": "2,38E-02",
                    "module": "A2",
                    "scenario": null
                },
                {
                    "value": "7,54E-04",
                    "module": "A3",
                    "scenario": null
                },
                {
                    "value": "1,42E-02",
                    "module": "A4",
                    "scenario": null
                },
                {
                    "value": "4,29E-02",
                    "module": "C1",
                    "scenario": null
                },
                {
                    "value": "8,19E-03",
                    "module": "C2",
                    "scenario": null
                },
                {
                    "value": "3,91E-03",
                    "module": "C3",
                    "scenario": null
                },
                {
                    "value": "0,00E+00",
                    "module": "C4",
                    "scenario": null
                },
                {
                    "value": "-1,66E-02",
                    "module": "D",
                    "scenario": null
                }
            ]
        },
        {
            "parameter": "EP-terrestrial",
            "values": [
                {
                    "value": "1,58E+00",
                    "module": "A1",
                    "scenario": null
                },
                {
                    "value": "2,59E-01",
                    "module": "A2",
                    "scenario": null
                },
                {
                    "value": "7,54E-03",
                    "module": "A3",
                    "scenario": null
                },
                {
                    "value": "1,54E-01",
                    "module": "A4",
                    "scenario": null
                },
                {
                    "value": "4,64E-01",
                    "module": "C1",
                    "scenario": null
                },
                {
                    "value": "8,90E-02",
                    "module": "C2",
                    "scenario": null
                },
                {
                    "value": "4,50E-02",
                    "module": "C3",
                    "scenario": null
                },
                {
                    "value": "0,00E+00",
                    "module": "C4",
                    "scenario": null
                },
                {
                    "value": "-1,95E-01",
                    "module": "D",
                    "scenario": null
                }
            ]
        }
    ],
    "additional_environmental_impact": [
        {
            "parameter": "PM",
            "values": [
                {
                    "value": "5,15E-06",
                    "module": "A1",
                    "scenario": null
                },
                {
                    "value": "1,75E-06",
                    "module": "A2",
                    "scenario": null
                },
                {
                    "value": "2,48E-08",
                    "module": "A3",
                    "scenario": null
                },
                {
                    "value": "1,04E-06",
                    "module": "A4",
                    "scenario": null
                },
                {
                    "value": "1,18E-05",
                    "module": "C1",
                    "scenario": null
                },
                {
                    "value": "7,66E-07",
                    "module": "C2",
                    "scenario": null
                },
                {
                    "value": "2,13E-07",
                    "module": "C3",
                    "scenario": null
                },
                {
                    "value": "0,00E+00",
                    "module": "C4",
                    "scenario": null
                },
                {
                    "value": "-1,02E-06",
                    "module": "D",
                    "scenario": null
                }
            ]
        },
        {
            "parameter": "ETP-fw",
            "values": [
                {
                    "value": "6,22E+02",
                    "module": "A1",
                    "scenario": null
                },
                {
                    "value": "8,51E+01",
                    "module": "A2",
                    "scenario": null
                },
                {
                    "value": "7,60E+00",
                    "module": "A3",
                    "scenario": null
                },
                {
                    "value": "5,08E+01",
                    "module": "A4",
                    "scenario": null
                },
                {
                    "value": "6,98E+01",
                    "module": "C1",
                    "scenario": null
                },
                {
                    "value": "2,56E+01",
                    "module": "C2",
                    "scenario": null
                },
                {
                    "value": "3,63E+01",
                    "module": "C3",
                    "scenario": null
                },
                {
                    "value": "0,00E+00",
                    "module": "C4",
                    "scenario": null
                },
                {
                    "value": "-9,25E+01",
                    "module": "D",
                    "scenario": null
                }
            ]
        },
        {
            "parameter": "HTP-c",
            "values": [
                {
                    "value": "3,02E-07",
                    "module": "A1",
                    "scenario": null
                },
                {
                    "value": "1,17E-07",
                    "module": "A2",
                    "scenario": null
                },
                {
                    "value": "2,08E-09",
                    "module": "A3",
                    "scenario": null
                },
                {
                    "value": "6,96E-08",
                    "module": "A4",
                    "scenario": null
                },
                {
                    "value": "2,32E-09",
                    "module": "C1",
                    "scenario": null
                },
                {
                    "value": "6,96E-08",
                    "module": "C2",
                    "scenario": null
                },
                {
                    "value": "2,32E-09",
                    "module": "C3",
                    "scenario": null
                },
                {
                    "value": "0,00E+00",
                    "module": "C4",
                    "scenario": null
                },
                {
                    "value": "-4,64E-09",
                    "module": "D",
                    "scenario": null
                }
            ]
        },
        {
            "parameter": "HTP-nc",
            "values": [
                {
                    "value": "1,34E-06",
                    "module": "A1",
                    "scenario": null
                },
                {
                    "value": "2,33E-07",
                    "module": "A2",
                    "scenario": null
                },
                {
                    "value": "1,63E-08",
                    "module": "A3",
                    "scenario": null
                },
                {
                    "value": "1,39E-07",
                    "module": "A4",
                    "scenario": null
                },
                {
                    "value": "6,50E-08",
                    "module": "C1",
                    "scenario": null
                },
                {
                    "value": "6,96E-08",
                    "module": "C2",
                    "scenario": null
                },
                {
                    "value": "3,25E-08",
                    "module": "C3",
                    "scenario": null
                },
                {
                    "value": "0,00E+00",
                    "module": "C4",
                    "scenario": null
                },
                {
                    "value": "-1,14E-07",
                    "module": "D",
                    "scenario": null
                }
            ]
        },
        {
            "parameter": "SQP",
            "values": [
                {
                    "value": "4,72E+02",
                    "module": "A1",
                    "scenario": null
                },
                {
                    "value": "1,88E+02",
                    "module": "A2",
                    "scenario": null
                },
                {
                    "value": "5,54E+00",
                    "module": "A3",
                    "scenario": null
                },
                {
                    "value": "1,13E+02",
                    "module": "A4",
                    "scenario": null
                },
                {
                    "value": "1,55E+01",
                    "module": "C1",
                    "scenario": null
                },
                {
                    "value": "1,09E+02",
                    "module": "C2",
                    "scenario": null
                },
                {
                    "value": "2,89E+01",
                    "module": "C3",
                    "scenario": null
                },
                {
                    "value": "0,00E+00",
                    "module": "C4",
                    "scenario": null
                },
                {
                    "value": "2,04E+02",
                    "module": "D",
                    "scenario": null
                }
            ]
        },
        {
            "parameter": "IRP",
            "values": [
                {
                    "value": "9,05E+00",
                    "module": "A1",
                    "scenario": null
                },
                {
                    "value": "4,07E-01",
                    "module": "A2",
                    "scenario": null
                },
                {
                    "value": "1,43E+00",
                    "module": "A3",
                    "scenario": null
                },
                {
                    "value": "2,43E-01",
                    "module": "A4",
                    "scenario": null
                },
                {
                    "value": "5,57E-01",
                    "module": "C1",
                    "scenario": null
                },
                {
                    "value": "1,31E-01",
                    "module": "C2",
                    "scenario": null
                },
                {
                    "value": "8,58E-01",
                    "module": "C3",
                    "scenario": null
                },
                {
                    "value": "0,00E+00",
                    "module": "C4",
                    "scenario": null
                },
                {
                    "value": "-8,25E-01",
                    "module": "D",
                    "scenario": null
                }
            ]
        }
    ],
    "resource_use": [
        {
            "parameter": "PERE",
            "values": [
                {
                    "value": "1,18E+02",
                    "module": "A1",
                    "scenario": null
                },
                {
                    "value": "5,37E+00",
                    "module": "A2",
                    "scenario": null
                },
                {
                    "value": "3,01E+00",
                    "module": "A3",
                    "scenario": null
                },
                {
                    "value": "3,21E+00",
                    "module": "A4",
                    "scenario": null
                },
                {
                    "value": "6,96E-01",
                    "module": "C1",
                    "scenario": null
                },
                {
                    "value": "1,72E+00",
                    "module": "C2",
                    "scenario": null
                },
                {
                    "value": "2,63E+01",
                    "module": "C3",
                    "scenario": null
                },
                {
                    "value": "0,00E+00",
                    "module": "C4",
                    "scenario": null
                },
                {
                    "value": "-2,10E+01",
                    "module": "D",
                    "scenario": null
                }
            ]
        },
        {
            "parameter": "PERM",
            "values": [
                {
                    "value": "2,34E-01",
                    "module": "A1",
                    "scenario": null
                },
                {
                    "value": "0,00E+00",
                    "module": "A2",
                    "scenario": null
                },
                {
                    "value": "0,00E+00",
                    "module": "A3",
                    "scenario": null
                },
                {
                    "value": "0,00E+00",
                    "module": "A4",
                    "scenario": null
                },
                {
                    "value": "0,00E+00",
                    "module": "C1",
                    "scenario": null
                },
                {
                    "value": "0,00E+00",
                    "module": "C2",
                    "scenario": null
                },
                {
                    "value": "0,00E+00",
                    "module": "C3",
                    "scenario": null
                },
                {
                    "value": "0,00E+00",
                    "module": "C4",
                    "scenario": null
                },
                {
                    "value": "0,00E+00",
                    "module": "D",
                    "scenario": null
                }
            ]
        },
        {
            "parameter": "PERT",
            "values": [
                {
                    "value": "1,18E+02",
                    "module": "A1",
                    "scenario": null
                },
                {
                    "value": "5,37E+00",
                    "module": "A2",
                    "scenario": null
                },
                {
                    "value": "3,01E+00",
                    "module": "A3",
                    "scenario": null
                },
                {
                    "value": "3,21E+00",
                    "module": "A4",
                    "scenario": null
                },
                {
                    "value": "6,96E-01",
                    "module": "C1",
                    "scenario": null
                },
                {
                    "value": "1,72E+00",
                    "module": "C2",
                    "scenario": null
                },
                {
                    "value": "2,63E+01",
                    "module": "C3",
                    "scenario": null
                },
                {
                    "value": "0,00E+00",
                    "module": "C4",
                    "scenario": null
                },
                {
                    "value": "-2,10E+01",
                    "module": "D",
                    "scenario": null
                }
            ]
        },
        {
            "parameter": "PENRE",
            "values": [
                {
                    "value": "1,09E+03",
                    "module": "A1",
                    "scenario": null
                },
                {
                    "value": "3,17E+02",
                    "module": "A2",
                    "scenario": null
                },
                {
                    "value": "4,29E+01",
                    "module": "A3",
                    "scenario": null
                },
                {
                    "value": "1,89E+02",
                    "module": "A4",
                    "scenario": null
                },
                {
                    "value": "1,28E+02",
                    "module": "C1",
                    "scenario": null
                },
                {
                    "value": "1,08E+02",
                    "module": "C2",
                    "scenario": null
                },
                {
                    "value": "5,12E+01",
                    "module": "C3",
                    "scenario": null
                },
                {
                    "value": "0,00E+00",
                    "module": "C4",
                    "scenario": null
                },
                {
                    "value": "-9,48E+01",
                    "module": "D",
                    "scenario": null
                }
            ]
        },
        {
            "parameter": "PENRM",
            "values": [
                {
                    "value": "1,16E+01",
                    "module": "A1",
                    "scenario": null
                },
                {
                    "value": "0,00E+00",
                    "module": "A2",
                    "scenario": null
                },
                {
                    "value": "0,00E+00",
                    "module": "A3",
                    "scenario": null
                },
                {
                    "value": "0,00E+00",
                    "module": "A4",
                    "scenario": null
                },
                {
                    "value": "0,00E+00",
                    "module": "C1",
                    "scenario": null
                },
                {
                    "value": "0,00E+00",
                    "module": "C2",
                    "scenario": null
                },
                {
                    "value": "0,00E+00",
                    "module": "C3",
                    "scenario": null
                },
                {
                    "value": "0,00E+00",
                    "module": "C4",
                    "scenario": null
                },
                {
                    "value": "0,00E+00",
                    "module": "D",
                    "scenario": null
                }
            ]
        },
        {
            "parameter": "PENRT",
            "values": [
                {
                    "value": "1,10E+03",
                    "module": "A1",
                    "scenario": null
                },
                {
                    "value": "3,17E+02",
                    "module": "A2",
                    "scenario": null
                },
                {
                    "value": "4,29E+01",
                    "module": "A3",
                    "scenario": null
                },
                {
                    "value": "1,89E+02",
                    "module": "A4",
                    "scenario": null
                },
                {
                    "value": "1,28E+02",
                    "module": "C1",
                    "scenario": null
                },
                {
                    "value": "1,08E+02",
                    "module": "C2",
                    "scenario": null
                },
                {
                    "value": "5,12E+01",
                    "module": "C3",
                    "scenario": null
                },
                {
                    "value": "0,00E+00",
                    "module": "C4",
                    "scenario": null
                },
                {
                    "value": "-9,48E+01",
                    "module": "D",
                    "scenario": null
                }
            ]
        },
        {
            "parameter": "SM",
            "values": [
                {
                    "value": "0,00E+00",
                    "module": "A1",
                    "scenario": null
                },
                {
                    "value": "0,00E+00",
                    "module": "A2",
                    "scenario": null
                },
                {
                    "value": "0,00E+00",
                    "module": "A3",
                    "scenario": null
                },
                {
                    "value": "0,00E+00",
                    "module": "A4",
                    "scenario": null
                },
                {
                    "value": "0,00E+00",
                    "module": "C1",
                    "scenario": null
                },
                {
                    "value": "0,00E+00",
                    "module": "C2",
                    "scenario": null
                },
                {
                    "value": "0,00E+00",
                    "module": "C3",
                    "scenario": null
                },
                {
                    "value": "0,00E+00",
                    "module": "C4",
                    "scenario": null
                },
                {
                    "value": "0,00E+00",
                    "module": "D",
                    "scenario": null
                }
            ]
        },
        {
            "parameter": "RSF",
            "values": [
                {
                    "value": "5,88E-03",
                    "module": "A1",
                    "scenario": null
                },
                {
                    "value": "1,83E-03",
                    "module": "A2",
                    "scenario": null
                },
                {
                    "value": "3,68E-03",
                    "module": "A3",
                    "scenario": null
                },
                {
                    "value": "1,09E-03",
                    "module": "A4",
                    "scenario": null
                },
                {
                    "value": "0,00E+00",
                    "module": "C1",
                    "scenario": null
                },
                {
                    "value": "5,90E-04",
                    "module": "C2",
                    "scenario": null
                },
                {
                    "value": "0,00E+00",
                    "module": "C3",
                    "scenario": null
                },
                {
                    "value": "0,00E+00",
                    "module": "C4",
                    "scenario": null
                },
                {
                    "value": "-4,30E-01",
                    "module": "D",
                    "scenario": null
                }
            ]
        },
        {
            "parameter": "NRSF",
            "values": [
                {
                    "value": "0,00E+00",
                    "module": "A1",
                    "scenario": null
                },
                {
                    "value": "0,00E+00",
                    "module": "A2",
                    "scenario": null
                },
                {
                    "value": "0,00E+00",
                    "module": "A3",
                    "scenario": null
                },
                {
                    "value": "0,00E+00",
                    "module": "A4",
                    "scenario": null
                },
                {
                    "value": "0,00E+00",
                    "module": "C1",
                    "scenario": null
                },
                {
                    "value": "0,00E+00",
                    "module": "C2",
                    "scenario": null
                },
                {
                    "value": "0,00E+00",
                    "module": "C3",
                    "scenario": null
                },
                {
                    "value": "0,00E+00",
                    "module": "C4",
                    "scenario": null
                },
                {
                    "value": "-4,42E-01",
                    "module": "D",
                    "scenario": null
                }
            ]
        },
        {
            "parameter": "FW",
            "values": [
                {
                    "value": "2,31E+00",
                    "module": "A1",
                    "scenario": null
                },
                {
                    "value": "4,21E-02",
                    "module": "A2",
                    "scenario": null
                },
                {
                    "value": "1,04E-02",
                    "module": "A3",
                    "scenario": null
                },
                {
                    "value": "2,51E-02",
                    "module": "A4",
                    "scenario": null
                },
                {
                    "value": "6,58E-03",
                    "module": "C1",
                    "scenario": null
                },
                {
                    "value": "1,57E-02",
                    "module": "C2",
                    "scenario": null
                },
                {
                    "value": "8,76E-02",
                    "module": "C3",
                    "scenario": null
                },
                {
                    "value": "0,00E+00",
                    "module": "C4",
                    "scenario": null
                },
                {
                    "value": "-3,30E+00",
                    "module": "D",
                    "scenario": null
                }
            ]
        }
    ],
    "end_of_life_waste": [
        {
            "parameter": "HWD",
            "values": [
                {
                    "value": "4,90E+00",
                    "module": "A1",
                    "scenario": null
                },
                {
                    "value": "4,56E-01",
                    "module": "A2",
                    "scenario": null
                },
                {
                    "value": "4,03E-02",
                    "module": "A3",
                    "scenario": null
                },
                {
                    "value": "2,72E-01",
                    "module": "A4",
                    "scenario": null
                },
                {
                    "value": "3,76E-03",
                    "module": "C1",
                    "scenario": null
                },
                {
                    "value": "1,57E-01",
                    "module": "C2",
                    "scenario": null
                },
                {
                    "value": "5,11E-03",
                    "module": "C3",
                    "scenario": null
                },
                {
                    "value": "0,00E+00",
                    "module": "C4",
                    "scenario": null
                },
                {
                    "value": "-2,17E-02",
                    "module": "D",
                    "scenario": null
                }
            ]
        },
        {
            "parameter": "NHWD",
            "values": [
                {
                    "value": "1,59E+02",
                    "module": "A1",
                    "scenario": null
                },
                {
                    "value": "9,64E+00",
                    "module": "A2",
                    "scenario": null
                },
                {
                    "value": "1,01E+00",
                    "module": "A3",
                    "scenario": null
                },
                {
                    "value": "5,75E+00",
                    "module": "A4",
                    "scenario": null
                },
                {
                    "value": "1,51E-01",
                    "module": "C1",
                    "scenario": null
                },
                {
                    "value": "3,15E+00",
                    "module": "C2",
                    "scenario": null
                },
                {
                    "value": "1,61E-01",
                    "module": "C3",
                    "scenario": null
                },
                {
                    "value": "0,00E+00",
                    "module": "C4",
                    "scenario": null
                },
                {
                    "value": "-6,57E-01",
                    "module": "D",
                    "scenario": null
                }
            ]
        },
        {
            "parameter": "RWD",
            "values": [
                {
                    "value": "3,30E-03",
                    "module": "A1",
                    "scenario": null
                },
                {
                    "value": "1,01E-04",
                    "module": "A2",
                    "scenario": null
                },
                {
                    "value": "3,38E-04",
                    "module": "A3",
                    "scenario": null
                },
                {
                    "value": "6,03E-05",
                    "module": "A4",
                    "scenario": null
                },
                {
                    "value": "8,87E-04",
                    "module": "C1",
                    "scenario": null
                },
                {
                    "value": "3,25E-05",
                    "module": "C2",
                    "scenario": null
                },
                {
                    "value": "5,41E-04",
                    "module": "C3",
                    "scenario": null
                },
                {
                    "value": "0,00E+00",
                    "module": "C4",
                    "scenario": null
                },
                {
                    "value": "-7,13E-04",
                    "module": "D",
                    "scenario": null
                }
            ]
        }
    ],
    "end_of_life_flow": [
        {
            "parameter": "CRU",
            "values": [
                {
                    "value": "0,00E+00",
                    "module": "A1",
                    "scenario": null
                },
                {
                    "value": "0,00E+00",
                    "module": "A2",
                    "scenario": null
                },
                {
                    "value": "0,00E+00",
                    "module": "A3",
                    "scenario": null
                },
                {
                    "value": "0,00E+00",
                    "module": "A4",
                    "scenario": null
                },
                {
                    "value": "0,00E+00",
                    "module": "C1",
                    "scenario": null
                },
                {
                    "value": "0,00E+00",
                    "module": "C2",
                    "scenario": null
                },
                {
                    "value": "0,00E+00",
                    "module": "C3",
                    "scenario": null
                },
                {
                    "value": "0,00E+00",
                    "module": "C4",
                    "scenario": null
                },
                {
                    "value": "0,00E+00",
                    "module": "D",
                    "scenario": null
                }
            ]
        },
        {
            "parameter": "MFR",
            "values": [
                {
                    "value": "0,00E+00",
                    "module": "A1",
                    "scenario": null
                },
                {
                    "value": "0,00E+00",
                    "module": "A2",
                    "scenario": null
                },
                {
                    "value": "1,48E+01",
                    "module": "A3",
                    "scenario": null
                },
                {
                    "value": "0,00E+00",
                    "module": "A4",
                    "scenario": null
                },
                {
                    "value": "0,00E+00",
                    "module": "C1",
                    "scenario": null
                },
                {
                    "value": "0,00E+00",
                    "module": "C2",
                    "scenario": null
                },
                {
                    "value": "2,32E+03",
                    "module": "C3",
                    "scenario": null
                },
                {
                    "value": "0,00E+00",
                    "module": "C4",
                    "scenario": null
                },
                {
                    "value": "0,00E+00",
                    "module": "D",
                    "scenario": null
                }
            ]
        },
        {
            "parameter": "MER",
            "values": [
                {
                    "value": "0,00E+00",
                    "module": "A1",
                    "scenario": null
                },
                {
                    "value": "0,00E+00",
                    "module": "A2",
                    "scenario": null
                },
                {
                    "value": "9,80E-02",
                    "module": "A3",
                    "scenario": null
                },
                {
                    "value": "0,00E+00",
                    "module": "A4",
                    "scenario": null
                },
                {
                    "value": "0,00E+00",
                    "module": "C1",
                    "scenario": null
                },
                {
                    "value": "0,00E+00",
                    "module": "C2",
                    "scenario": null
                },
                {
                    "value": "0,00E+00",
                    "module": "C3",
                    "scenario": null
                },
                {
                    "value": "0,00E+00",
                    "module": "C4",
                    "scenario": null
                },
                {
                    "value": "0,00E+00",
                    "module": "D",
                    "scenario": null
                }
            ]
        },
        {
            "parameter": "EEE",
            "values": [
                {
                    "value": "0,00E+00",
                    "module": "A1",
                    "scenario": null
                },
                {
                    "value": "0,00E+00",
                    "module": "A2",
                    "scenario": null
                },
                {
                    "value": "9,70E-05",
                    "module": "A3",
                    "scenario": null
                },
                {
                    "value": "0,00E+00",
                    "module": "A4",
                    "scenario": null
                },
                {
                    "value": "0,00E+00",
                    "module": "C1",
                    "scenario": null
                },
                {
                    "value": "0,00E+00",
                    "module": "C2",
                    "scenario": null
                },
                {
                    "value": "0,00E+00",
                    "module": "C3",
                    "scenario": null
                },
                {
                    "value": "0,00E+00",
                    "module": "C4",
                    "scenario": null
                },
                {
                    "value": "0,00E+00",
                    "module": "D",
                    "scenario": null
                }
            ]
        },
        {
            "parameter": "EET",
            "values": [
                {
                    "value": "0,00E+00",
                    "module": "A1",
                    "scenario": null
                },
                {
                    "value": "0,00E+00",
                    "module": "A2",
                    "scenario": null
                },
                {
                    "value": "1,47E-03",
                    "module": "A3",
                    "scenario": null
                },
                {
                    "value": "0,00E+00",
                    "module": "A4",
                    "scenario": null
                },
                {
                    "value": "0,00E+00",
                    "module": "C1",
                    "scenario": null
                },
                {
                    "value": "0,00E+00",
                    "module": "C2",
                    "scenario": null
                },
                {
                    "value": "0,00E+00",
                    "module": "C3",
                    "scenario": null
                },
                {
                    "value": "0,00E+00",
                    "module": "C4",
                    "scenario": null
                },
                {
                    "value": "0,00E+00",
                    "module": "D",
                    "scenario": null
                }
            ]
        }
    ]
}