{"product_name":"Datakabel Kategori 6A U/FTP","epd_id":"NEPD-6214-5463","declared_unit":{"unit":"m","amount":1},"compliance":["EN 15804+A2","ISO 14025","ISO 21930"],"producer_name":"Elektroskandia Norge AS","environmental_impact":[{"parameter":"GWP-total","unit":"kg CO2-eq","values":[{"value":"4,02E-01","module":"A1","scenario":null},{"value":"1,65E-03","module":"A2","scenario":null},{"value":"4,46E-01","module":"A3","scenario":null},{"value":"1,44E-02","module":"A4","scenario":null},{"value":"2,16E-02","module":"A5","scenario":null},{"value":"0,00E+00","module":"C1","scenario":null},{"value":"1,80E-04","module":"C2","scenario":null},{"value":"1,46E-02","module":"C3","scenario":null},{"value":"8,19E-04","module":"C4","scenario":null},{"value":"-3,54E-02","module":"D","scenario":null},{"value":"8,50E-01","module":"A1A3","scenario":null}]},{"parameter":"GWP-fossil","unit":"kg CO2-eq","values":[{"value":"4,03E-01","module":"A1","scenario":null},{"value":"1,65E-03","module":"A2","scenario":null},{"value":"4,46E-01","module":"A3","scenario":null},{"value":"1,44E-02","module":"A4","scenario":null},{"value":"1,34E-02","module":"A5","scenario":null},{"value":"0,00E+00","module":"C1","scenario":null},{"value":"1,80E-04","module":"C2","scenario":null},{"value":"1,46E-02","module":"C3","scenario":null},{"value":"8,19E-04","module":"C4","scenario":null},{"value":"-3,49E-02","module":"D","scenario":null},{"value":"8,51E-01","module":"A1A3","scenario":null}]},{"parameter":"GWP-biogenic","unit":"kg CO2-eq","values":[{"value":"-1,86E-03","module":"A1","scenario":null},{"value":"7,46E-07","module":"A2","scenario":null},{"value":"4,99E-04","module":"A3","scenario":null},{"value":"4,42E-06","module":"A4","scenario":null},{"value":"8,23E-03","module":"A5","scenario":null},{"value":"0,00E+00","module":"C1","scenario":null},{"value":"7,44E-08","module":"C2","scenario":null},{"value":"2,09E-07","module":"C3","scenario":null},{"value":"5,83E-08","module":"C4","scenario":null},{"value":"-1,59E-04","module":"D","scenario":null},{"value":"-1,36E-03","module":"A1A3","scenario":null}]},{"parameter":"GWP-luluc","unit":"kg CO2-eq","values":[{"value":"2,76E-04","module":"A1","scenario":null},{"value":"1,01E-06","module":"A2","scenario":null},{"value":"2,12E-04","module":"A3","scenario":null},{"value":"8,84E-06","module":"A4","scenario":null},{"value":"7,51E-06","module":"A5","scenario":null},{"value":"0,00E+00","module":"C1","scenario":null},{"value":"6,40E-08","module":"C2","scenario":null},{"value":"3,65E-08","module":"C3","scenario":null},{"value":"8,73E-08","module":"C4","scenario":null},{"value":"-3,90E-04","module":"D","scenario":null},{"value":"4,89E-04","module":"A1A3","scenario":null}]},{"parameter":"ODP","unit":"kg CFC11-eq","values":[{"value":"2,16E-07","module":"A1","scenario":null},{"value":"3,47E-10","module":"A2","scenario":null},{"value":"3,66E-08","module":"A3","scenario":null},{"value":"3,11E-09","module":"A4","scenario":null},{"value":"3,87E-09","module":"A5","scenario":null},{"value":"0,00E+00","module":"C1","scenario":null},{"value":"4,10E-11","module":"C2","scenario":null},{"value":"2,10E-11","module":"C3","scenario":null},{"value":"7,20E-11","module":"C4","scenario":null},{"value":"-6,03E-05","module":"D","scenario":null},{"value":"2,53E-07","module":"A1A3","scenario":null}]},{"parameter":"AP","unit":"mol H+-eq","values":[{"value":"1,62E-02","module":"A1","scenario":null},{"value":"8,50E-06","module":"A2","scenario":null},{"value":"8,44E-04","module":"A3","scenario":null},{"value":"3,70E-04","module":"A4","scenario":null},{"value":"2,62E-04","module":"A5","scenario":null},{"value":"0,00E+00","module":"C1","scenario":null},{"value":"5,16E-07","module":"C2","scenario":null},{"value":"2,46E-06","module":"C3","scenario":null},{"value":"1,92E-06","module":"C4","scenario":null},{"value":"-2,80E-03","module":"D","scenario":null},{"value":"1,70E-02","module":"A1A3","scenario":null}]},{"parameter":"POCP","unit":"kg NMVOC-eq","values":[{"value":"2,92E-03","module":"A1","scenario":null},{"value":"9,00E-06","module":"A2","scenario":null},{"value":"6,94E-04","module":"A3","scenario":null},{"value":"2,64E-04","module":"A4","scenario":null},{"value":"5,98E-05","module":"A5","scenario":null},{"value":"0,00E+00","module":"C1","scenario":null},{"value":"4,38E-07","module":"C2","scenario":null},{"value":"2,96E-06","module":"C3","scenario":null},{"value":"2,32E-06","module":"C4","scenario":null},{"value":"-5,26E-04","module":"D","scenario":null},{"value":"3,63E-03","module":"A1A3","scenario":null}]},{"parameter":"ADPE","unit":"kg Sb-eq","values":[{"value":"1,05E-04","module":"A1","scenario":null},{"value":"3,83E-08","module":"A2","scenario":null},{"value":"4,11E-06","module":"A3","scenario":null},{"value":"1,74E-07","module":"A4","scenario":null},{"value":"1,65E-06","module":"A5","scenario":null},{"value":"0,00E+00","module":"C1","scenario":null},{"value":"4,96E-09","module":"C2","scenario":null},{"value":"1,01E-09","module":"C3","scenario":null},{"value":"1,89E-09","module":"C4","scenario":null},{"value":"-1,49E-05","module":"D","scenario":null},{"value":"1,10E-04","module":"A1A3","scenario":null}]},{"parameter":"ADPF","unit":"MJ","values":[{"value":"5,44E+00","module":"A1","scenario":null},{"value":"2,38E-02","module":"A2","scenario":null},{"value":"2,23E+00","module":"A3","scenario":null},{"value":"1,92E-01","module":"A4","scenario":null},{"value":"1,20E-01","module":"A5","scenario":null},{"value":"0,00E+00","module":"C1","scenario":null},{"value":"2,72E-03","module":"C2","scenario":null},{"value":"1,44E-03","module":"C3","scenario":null},{"value":"5,70E-03","module":"C4","scenario":null},{"value":"-3,85E-01","module":"D","scenario":null},{"value":"7,69E+00","module":"A1A3","scenario":null}]},{"parameter":"WDP","unit":"m3 world-eq. Deprived","values":[{"value":"1,08E+00","module":"A1","scenario":null},{"value":"1,24E-02","module":"A2","scenario":null},{"value":"4,86E+00","module":"A3","scenario":null},{"value":"7,42E-02","module":"A4","scenario":null},{"value":"9,57E-02","module":"A5","scenario":null},{"value":"0,00E+00","module":"C1","scenario":null},{"value":"2,63E-03","module":"C2","scenario":null},{"value":"7,81E-03","module":"C3","scenario":null},{"value":"1,25E-01","module":"C4","scenario":null},{"value":"-9,68E+00","module":"D","scenario":null},{"value":"5,95E+00","module":"A1A3","scenario":null}]},{"parameter":"EP-freshwater","unit":"kg P-eq","values":[{"value":"1,52E-04","module":"A1","scenario":null},{"value":"1,62E-08","module":"A2","scenario":null},{"value":"7,42E-06","module":"A3","scenario":null},{"value":"7,29E-08","module":"A4","scenario":null},{"value":"2,40E-06","module":"A5","scenario":null},{"value":"0,00E+00","module":"C1","scenario":null},{"value":"1,44E-09","module":"C2","scenario":null},{"value":"1,90E-09","module":"C3","scenario":null},{"value":"4,09E-09","module":"C4","scenario":null},{"value":"-1,88E-05","module":"D","scenario":null},{"value":"1,60E-04","module":"A1A3","scenario":null}]},{"parameter":"EP-marine","unit":"kg N-eq","values":[{"value":"6,82E-04","module":"A1","scenario":null},{"value":"2,86E-06","module":"A2","scenario":null},{"value":"1,70E-04","module":"A3","scenario":null},{"value":"9,07E-05","module":"A4","scenario":null},{"value":"1,48E-05","module":"A5","scenario":null},{"value":"0,00E+00","module":"C1","scenario":null},{"value":"1,02E-07","module":"C2","scenario":null},{"value":"1,18E-06","module":"C3","scenario":null},{"value":"1,34E-06","module":"C4","scenario":null},{"value":"-1,27E-04","module":"D","scenario":null},{"value":"8,55E-04","module":"A1A3","scenario":null}]},{"parameter":"EP-terrestrial","unit":"mol N-eq.","values":[{"value":"9,17E-03","module":"A1","scenario":null},{"value":"3,16E-05","module":"A2","scenario":null},{"value":"1,87E-03","module":"A3","scenario":null},{"value":"1,01E-03","module":"A4","scenario":null},{"value":"1,87E-04","module":"A5","scenario":null},{"value":"0,00E+00","module":"C1","scenario":null},{"value":"1,14E-06","module":"C2","scenario":null},{"value":"1,23E-05","module":"C3","scenario":null},{"value":"7,73E-06","module":"C4","scenario":null},{"value":"-1,90E-03","module":"D","scenario":null},{"value":"1,11E-02","module":"A1A3","scenario":null}]},{"parameter":"GWP-IOBC","unit":"kg CO2-eq","values":[{"value":"4,10E-01","module":"A1","scenario":null},{"value":"1,65E-03","module":"A2","scenario":null},{"value":"4,45E-01","module":"A3","scenario":null},{"value":"1,44E-02","module":"A4","scenario":null},{"value":"1,35E-02","module":"A5","scenario":null},{"value":"0,00E+00","module":"C1","scenario":null},{"value":"1,80E-04","module":"C2","scenario":null},{"value":"1,46E-02","module":"C3","scenario":null},{"value":"8,65E-04","module":"C4","scenario":null},{"value":"-2,61E-02","module":"D","scenario":null},{"value":"8,57E-01","module":"A1A3","scenario":null}]}],"additional_environmental_impact":[{"parameter":"PM","unit":"Disease incidence","values":[{"value":"4,08E-08","module":"A1","scenario":null},{"value":"1,01E-10","module":"A2","scenario":null},{"value":"8,54E-09","module":"A3","scenario":null},{"value":"2,11E-10","module":"A4","scenario":null},{"value":"7,60E-10","module":"A5","scenario":null},{"value":"0,00E+00","module":"C1","scenario":null},{"value":"1,10E-11","module":"C2","scenario":null},{"value":"1,00E-11","module":"C3","scenario":null},{"value":"3,40E-11","module":"C4","scenario":null},{"value":"-7,02E-09","module":"D","scenario":null},{"value":"4,95E-08","module":"A1A3","scenario":null}]},{"parameter":"ETP-fw","unit":"CTUe","values":[{"value":"1,20E+02","module":"A1","scenario":null},{"value":"1,90E-02","module":"A2","scenario":null},{"value":"3,75E+00","module":"A3","scenario":null},{"value":"1,20E-01","module":"A4","scenario":null},{"value":"1,99E+00","module":"A5","scenario":null},{"value":"0,00E+00","module":"C1","scenario":null},{"value":"2,01E-03","module":"C2","scenario":null},{"value":"1,57E-02","module":"C3","scenario":null},{"value":"8,23E+00","module":"C4","scenario":null},{"value":"-2,49E+01","module":"D","scenario":null},{"value":"1,24E+02","module":"A1A3","scenario":null}]},{"parameter":"HTP-c","unit":"CTUh","values":[{"value":"3,05E-09","module":"A1","scenario":null},{"value":"0,00E+00","module":"A2","scenario":null},{"value":"2,37E-10","module":"A3","scenario":null},{"value":"0,00E+00","module":"A4","scenario":null},{"value":"4,90E-11","module":"A5","scenario":null},{"value":"0,00E+00","module":"C1","scenario":null},{"value":"0,00E+00","module":"C2","scenario":null},{"value":"0,00E+00","module":"C3","scenario":null},{"value":"0,00E+00","module":"C4","scenario":null},{"value":"-3,94E-10","module":"D","scenario":null},{"value":"3,29E-09","module":"A1A3","scenario":null}]},{"parameter":"HTP-nc","unit":"CTUh","values":[{"value":"2,48E-07","module":"A1","scenario":null},{"value":"1,50E-11","module":"A2","scenario":null},{"value":"5,58E-09","module":"A3","scenario":null},{"value":"4,00E-11","module":"A4","scenario":null},{"value":"3,82E-09","module":"A5","scenario":null},{"value":"0,00E+00","module":"C1","scenario":null},{"value":"2,00E-12","module":"C2","scenario":null},{"value":"2,50E-11","module":"C3","scenario":null},{"value":"7,00E-12","module":"C4","scenario":null},{"value":"-3,03E-08","module":"D","scenario":null},{"value":"2,54E-07","module":"A1A3","scenario":null}]},{"parameter":"SQP","unit":"-","values":[{"value":"3,28E+00","module":"A1","scenario":null},{"value":"1,64E-02","module":"A2","scenario":null},{"value":"5,27E-01","module":"A3","scenario":null},{"value":"5,41E-02","module":"A4","scenario":null},{"value":"5,98E-02","module":"A5","scenario":null},{"value":"0,00E+00","module":"C1","scenario":null},{"value":"1,90E-03","module":"C2","scenario":null},{"value":"2,31E-04","module":"C3","scenario":null},{"value":"1,25E-02","module":"C4","scenario":null},{"value":"-3,93E-01","module":"D","scenario":null},{"value":"3,83E+00","module":"A1A3","scenario":null}]},{"parameter":"IRP","unit":"kBq U235-eq","values":[{"value":"7,95E-03","module":"A1","scenario":null},{"value":"1,00E-04","module":"A2","scenario":null},{"value":"9,72E-03","module":"A3","scenario":null},{"value":"8,26E-04","module":"A4","scenario":null},{"value":"2,87E-04","module":"A5","scenario":null},{"value":"0,00E+00","module":"C1","scenario":null},{"value":"1,19E-05","module":"C2","scenario":null},{"value":"3,19E-06","module":"C3","scenario":null},{"value":"3,58E-05","module":"C4","scenario":null},{"value":"-1,26E-03","module":"D","scenario":null},{"value":"1,78E-02","module":"A1A3","scenario":null}]}],"resource_use":[{"parameter":"PERE","unit":"MJ","values":[{"value":"4,89E-01","module":"A1","scenario":null},{"value":"3,18E-04","module":"A2","scenario":null},{"value":"1,82E-01","module":"A3","scenario":null},{"value":"1,66E-03","module":"A4","scenario":null},{"value":"1,02E-02","module":"A5","scenario":null},{"value":"0,00E+00","module":"C1","scenario":null},{"value":"3,89E-05","module":"C2","scenario":null},{"value":"6,64E-05","module":"C3","scenario":null},{"value":"6,77E-04","module":"C4","scenario":null},{"value":"-2,14E-01","module":"D","scenario":null},{"value":"6,72E-01","module":"A1A3","scenario":null}]},{"parameter":"PERM","unit":"","values":[{"value":"7,34E-02","module":"A1","scenario":null},{"value":"0,00E+00","module":"A2","scenario":null},{"value":"0,00E+00","module":"A3","scenario":null},{"value":"0,00E+00","module":"A4","scenario":null},{"value":"1,10E-03","module":"A5","scenario":null},{"value":"0,00E+00","module":"C1","scenario":null},{"value":"0,00E+00","module":"C2","scenario":null},{"value":"0,00E+00","module":"C3","scenario":null},{"value":"0,00E+00","module":"C4","scenario":null},{"value":"0,00E+00","module":"D","scenario":null},{"value":"7,34E-02","module":"A1A3","scenario":null}]},{"parameter":"PERT","unit":"MJ","values":[{"value":"6,08E-01","module":"A1","scenario":null},{"value":"3,18E-04","module":"A2","scenario":null},{"value":"1,82E-01","module":"A3","scenario":null},{"value":"1,66E-03","module":"A4","scenario":null},{"value":"1,19E-02","module":"A5","scenario":null},{"value":"0,00E+00","module":"C1","scenario":null},{"value":"3,89E-05","module":"C2","scenario":null},{"value":"6,64E-05","module":"C3","scenario":null},{"value":"6,77E-04","module":"C4","scenario":null},{"value":"-2,14E-01","module":"D","scenario":null},{"value":"7,91E-01","module":"A1A3","scenario":null}]},{"parameter":"PENRE","unit":"MJ","values":[{"value":"5,00E+00","module":"A1","scenario":null},{"value":"2,38E-02","module":"A2","scenario":null},{"value":"2,23E+00","module":"A3","scenario":null},{"value":"1,92E-01","module":"A4","scenario":null},{"value":"1,14E-01","module":"A5","scenario":null},{"value":"0,00E+00","module":"C1","scenario":null},{"value":"2,72E-03","module":"C2","scenario":null},{"value":"1,44E-03","module":"C3","scenario":null},{"value":"5,70E-03","module":"C4","scenario":null},{"value":"-3,85E-01","module":"D","scenario":null},{"value":"7,25E+00","module":"A1A3","scenario":null}]},{"parameter":"PENRM","unit":"MJ","values":[{"value":"4,43E-01","module":"A1","scenario":null},{"value":"0,00E+00","module":"A2","scenario":null},{"value":"0,00E+00","module":"A3","scenario":null},{"value":"0,00E+00","module":"A4","scenario":null},{"value":"-3,11E-02","module":"A5","scenario":null},{"value":"0,00E+00","module":"C1","scenario":null},{"value":"0,00E+00","module":"C2","scenario":null},{"value":"-3,91E-01","module":"C3","scenario":null},{"value":"0,00E+00","module":"C4","scenario":null},{"value":"0,00E+00","module":"D","scenario":null},{"value":"4,43E-01","module":"A1A3","scenario":null}]},{"parameter":"PENRT","unit":"MJ","values":[{"value":"5,44E+00","module":"A1","scenario":null},{"value":"2,38E-02","module":"A2","scenario":null},{"value":"2,23E+00","module":"A3","scenario":null},{"value":"1,92E-01","module":"A4","scenario":null},{"value":"8,25E-02","module":"A5","scenario":null},{"value":"0,00E+00","module":"C1","scenario":null},{"value":"2,72E-03","module":"C2","scenario":null},{"value":"-3,89E-01","module":"C3","scenario":null},{"value":"5,70E-03","module":"C4","scenario":null},{"value":"-3,85E-01","module":"D","scenario":null},{"value":"7,69E+00","module":"A1A3","scenario":null}]},{"parameter":"SM","unit":"kg","values":[{"value":"1,65E-02","module":"A1","scenario":null},{"value":"0,00E+00","module":"A2","scenario":null},{"value":"8,40E-05","module":"A3","scenario":null},{"value":"0,00E+00","module":"A4","scenario":null},{"value":"2,49E-04","module":"A5","scenario":null},{"value":"0,00E+00","module":"C1","scenario":null},{"value":"0,00E+00","module":"C2","scenario":null},{"value":"0,00E+00","module":"C3","scenario":null},{"value":"6,70E-05","module":"C4","scenario":null},{"value":"4,65E-03","module":"D","scenario":null},{"value":"1,65E-02","module":"A1A3","scenario":null}]},{"parameter":"RSF","unit":"MJ","values":[{"value":"2,18E-03","module":"A1","scenario":null},{"value":"1,02E-05","module":"A2","scenario":null},{"value":"2,52E-03","module":"A3","scenario":null},{"value":"4,80E-05","module":"A4","scenario":null},{"value":"7,28E-05","module":"A5","scenario":null},{"value":"0,00E+00","module":"C1","scenario":null},{"value":"1,39E-06","module":"C2","scenario":null},{"value":"1,53E-06","module":"C3","scenario":null},{"value":"1,40E-05","module":"C4","scenario":null},{"value":"3,95E-04","module":"D","scenario":null},{"value":"4,72E-03","module":"A1A3","scenario":null}]},{"parameter":"NRSF","unit":"MJ","values":[{"value":"3,59E-03","module":"A1","scenario":null},{"value":"5,08E-05","module":"A2","scenario":null},{"value":"1,43E-02","module":"A3","scenario":null},{"value":"4,15E-04","module":"A4","scenario":null},{"value":"2,87E-04","module":"A5","scenario":null},{"value":"0,00E+00","module":"C1","scenario":null},{"value":"4,97E-06","module":"C2","scenario":null},{"value":"0,00E+00","module":"C3","scenario":null},{"value":"1,17E-05","module":"C4","scenario":null},{"value":"-3,25E-03","module":"D","scenario":null},{"value":"1,80E-02","module":"A1A3","scenario":null}]},{"parameter":"FW","unit":"m3","values":[{"value":"3,96E-03","module":"A1","scenario":null},{"value":"2,89E-06","module":"A2","scenario":null},{"value":"9,78E-02","module":"A3","scenario":null},{"value":"1,28E-05","module":"A4","scenario":null},{"value":"1,53E-03","module":"A5","scenario":null},{"value":"0,00E+00","module":"C1","scenario":null},{"value":"2,91E-07","module":"C2","scenario":null},{"value":"9,24E-06","module":"C3","scenario":null},{"value":"7,38E-06","module":"C4","scenario":null},{"value":"-9,34E-04","module":"D","scenario":null},{"value":"1,02E-01","module":"A1A3","scenario":null}]}],"end_of_life_waste":[{"parameter":"HWD","unit":"kg","values":[{"value":"4,18E-03","module":"A1","scenario":null},{"value":"2,03E-06","module":"A2","scenario":null},{"value":"3,99E-03","module":"A3","scenario":null},{"value":"8,77E-06","module":"A4","scenario":null},{"value":"1,31E-04","module":"A5","scenario":null},{"value":"0,00E+00","module":"C1","scenario":null},{"value":"1,40E-07","module":"C2","scenario":null},{"value":"0,00E+00","module":"C3","scenario":null},{"value":"5,79E-04","module":"C4","scenario":null},{"value":"-1,04E-04","module":"D","scenario":null},{"value":"8,17E-03","module":"A1A3","scenario":null}]},{"parameter":"NHWD","unit":"kg","values":[{"value":"8,35E-02","module":"A1","scenario":null},{"value":"9,67E-04","module":"A2","scenario":null},{"value":"3,87E-02","module":"A3","scenario":null},{"value":"2,77E-03","module":"A4","scenario":null},{"value":"7,93E-03","module":"A5","scenario":null},{"value":"0,00E+00","module":"C1","scenario":null},{"value":"1,32E-04","module":"C2","scenario":null},{"value":"0,00E+00","module":"C3","scenario":null},{"value":"1,90E-02","module":"C4","scenario":null},{"value":"-1,32E-02","module":"D","scenario":null},{"value":"1,23E-01","module":"A1A3","scenario":null}]},{"parameter":"RWD","unit":"kg","values":[{"value":"8,09E-06","module":"A1","scenario":null},{"value":"1,57E-07","module":"A2","scenario":null},{"value":"8,43E-06","module":"A3","scenario":null},{"value":"1,33E-06","module":"A4","scenario":null},{"value":"2,71E-07","module":"A5","scenario":null},{"value":"0,00E+00","module":"C1","scenario":null},{"value":"1,85E-08","module":"C2","scenario":null},{"value":"0,00E+00","module":"C3","scenario":null},{"value":"3,93E-08","module":"C4","scenario":null},{"value":"-1,17E-06","module":"D","scenario":null},{"value":"1,67E-05","module":"A1A3","scenario":null}]}],"end_of_life_flow":[{"parameter":"CRU","unit":"kg","values":[{"value":"0,00E+00","module":"A1","scenario":null},{"value":"0,00E+00","module":"A2","scenario":null},{"value":"0,00E+00","module":"A3","scenario":null},{"value":"0,00E+00","module":"A4","scenario":null},{"value":"0,00E+00","module":"A5","scenario":null},{"value":"0,00E+00","module":"C1","scenario":null},{"value":"0,00E+00","module":"C2","scenario":null},{"value":"0,00E+00","module":"C3","scenario":null},{"value":"0,00E+00","module":"C4","scenario":null},{"value":"0,00E+00","module":"D","scenario":null},{"value":"0,00E+00","module":"A1A3","scenario":null}]},{"parameter":"MFR","unit":"kg","values":[{"value":"1,61E-05","module":"A1","scenario":null},{"value":"0,00E+00","module":"A2","scenario":null},{"value":"5,72E-01","module":"A3","scenario":null},{"value":"0,00E+00","module":"A4","scenario":null},{"value":"9,34E-03","module":"A5","scenario":null},{"value":"0,00E+00","module":"C1","scenario":null},{"value":"0,00E+00","module":"C2","scenario":null},{"value":"2,51E-02","module":"C3","scenario":null},{"value":"6,13E-07","module":"C4","scenario":null},{"value":"-1,82E-04","module":"D","scenario":null},{"value":"5,72E-01","module":"A1A3","scenario":null}]},{"parameter":"MER","unit":"kg","values":[{"value":"5,00E-07","module":"A1","scenario":null},{"value":"0,00E+00","module":"A2","scenario":null},{"value":"1,25E-01","module":"A3","scenario":null},{"value":"0,00E+00","module":"A4","scenario":null},{"value":"6,96E-03","module":"A5","scenario":null},{"value":"0,00E+00","module":"C1","scenario":null},{"value":"0,00E+00","module":"C2","scenario":null},{"value":"5,45E-03","module":"C3","scenario":null},{"value":"1,69E-06","module":"C4","scenario":null},{"value":"-2,40E-05","module":"D","scenario":null},{"value":"1,25E-01","module":"A1A3","scenario":null}]},{"parameter":"EEE","unit":"MJ","values":[{"value":"3,77E-06","module":"A1","scenario":null},{"value":"0,00E+00","module":"A2","scenario":null},{"value":"1,92E-01","module":"A3","scenario":null},{"value":"0,00E+00","module":"A4","scenario":null},{"value":"6,51E-03","module":"A5","scenario":null},{"value":"0,00E+00","module":"C1","scenario":null},{"value":"0,00E+00","module":"C2","scenario":null},{"value":"9,43E-03","module":"C3","scenario":null},{"value":"1,57E-05","module":"C4","scenario":null},{"value":"-5,87E-05","module":"D","scenario":null},{"value":"1,92E-01","module":"A1A3","scenario":null}]},{"parameter":"EET","unit":"MJ","values":[{"value":"5,71E-05","module":"A1","scenario":null},{"value":"0,00E+00","module":"A2","scenario":null},{"value":"2,91E+00","module":"A3","scenario":null},{"value":"0,00E+00","module":"A4","scenario":null},{"value":"9,84E-02","module":"A5","scenario":null},{"value":"0,00E+00","module":"C1","scenario":null},{"value":"0,00E+00","module":"C2","scenario":null},{"value":"1,43E-01","module":"C3","scenario":null},{"value":"2,37E-04","module":"C4","scenario":null},{"value":"-8,89E-04","module":"D","scenario":null},{"value":"2,91E+00","module":"A1A3","scenario":null}]}]}