{"product_name":"Junistar Square DTW 2000-2800K","epd_id":"NEPD-7382-6771","declared_unit":{"unit":"stk","amount":1},"compliance":["EN 15804+A2","ISO 14025","ISO 21930"],"producer_name":"SG Armaturen AS","environmental_impact":[{"parameter":"GWP-total","unit":"kg CO2-eq","values":[{"value":"6,54E+00","module":"A1","scenario":null},{"value":"3,67E-03","module":"A2","scenario":null},{"value":"1,55E-01","module":"A3","scenario":null},{"value":"1,70E-01","module":"A4","scenario":null},{"value":"7,68E-02","module":"A5","scenario":null},{"value":"8,24E+00","module":"B6","scenario":null},{"value":"0,00E+00","module":"C1","scenario":null},{"value":"2,05E-02","module":"C2","scenario":null},{"value":"1,35E-01","module":"C3","scenario":null},{"value":"1,09E-02","module":"C4","scenario":null},{"value":"-3,87E-01","module":"D","scenario":null},{"value":"6,70E+00","module":"A1A3","scenario":null}]},{"parameter":"GWP-fossil","unit":"kg CO2-eq","values":[{"value":"6,57E+00","module":"A1","scenario":null},{"value":"3,67E-03","module":"A2","scenario":null},{"value":"1,55E-01","module":"A3","scenario":null},{"value":"1,70E-01","module":"A4","scenario":null},{"value":"7,25E-04","module":"A5","scenario":null},{"value":"7,99E+00","module":"B6","scenario":null},{"value":"0,00E+00","module":"C1","scenario":null},{"value":"2,05E-02","module":"C2","scenario":null},{"value":"1,35E-01","module":"C3","scenario":null},{"value":"1,09E-02","module":"C4","scenario":null},{"value":"-3,86E-01","module":"D","scenario":null},{"value":"6,73E+00","module":"A1A3","scenario":null}]},{"parameter":"GWP-biogenic","unit":"kg CO2-eq","values":[{"value":"-4,28E-02","module":"A1","scenario":null},{"value":"1,43E-06","module":"A2","scenario":null},{"value":"3,87E-05","module":"A3","scenario":null},{"value":"6,02E-05","module":"A4","scenario":null},{"value":"7,61E-02","module":"A5","scenario":null},{"value":"2,21E-01","module":"B6","scenario":null},{"value":"0,00E+00","module":"C1","scenario":null},{"value":"7,99E-06","module":"C2","scenario":null},{"value":"4,37E-05","module":"C3","scenario":null},{"value":"4,73E-06","module":"C4","scenario":null},{"value":"-9,72E-04","module":"D","scenario":null},{"value":"-4,28E-02","module":"A1A3","scenario":null}]},{"parameter":"GWP-luluc","unit":"kg CO2-eq","values":[{"value":"1,08E-02","module":"A1","scenario":null},{"value":"1,34E-06","module":"A2","scenario":null},{"value":"2,45E-05","module":"A3","scenario":null},{"value":"8,46E-05","module":"A4","scenario":null},{"value":"2,40E-07","module":"A5","scenario":null},{"value":"3,29E-02","module":"B6","scenario":null},{"value":"0,00E+00","module":"C1","scenario":null},{"value":"7,50E-06","module":"C2","scenario":null},{"value":"4,69E-05","module":"C3","scenario":null},{"value":"4,12E-05","module":"C4","scenario":null},{"value":"-9,67E-05","module":"D","scenario":null},{"value":"1,08E-02","module":"A1A3","scenario":null}]},{"parameter":"ODP","unit":"kg CFC11-eq","values":[{"value":"7,10E-06","module":"A1","scenario":null},{"value":"8,01E-10","module":"A2","scenario":null},{"value":"2,28E-09","module":"A3","scenario":null},{"value":"3,74E-08","module":"A4","scenario":null},{"value":"1,53E-10","module":"A5","scenario":null},{"value":"5,48E-07","module":"B6","scenario":null},{"value":"0,00E+00","module":"C1","scenario":null},{"value":"4,46E-09","module":"C2","scenario":null},{"value":"1,63E-09","module":"C3","scenario":null},{"value":"6,30E-10","module":"C4","scenario":null},{"value":"-4,82E-04","module":"D","scenario":null},{"value":"7,10E-06","module":"A1A3","scenario":null}]},{"parameter":"AP","unit":"mol H+-eq","values":[{"value":"4,87E-02","module":"A1","scenario":null},{"value":"1,10E-05","module":"A2","scenario":null},{"value":"8,11E-04","module":"A3","scenario":null},{"value":"2,62E-03","module":"A4","scenario":null},{"value":"3,43E-06","module":"A5","scenario":null},{"value":"6,24E-02","module":"B6","scenario":null},{"value":"0,00E+00","module":"C1","scenario":null},{"value":"6,14E-05","module":"C2","scenario":null},{"value":"1,12E-04","module":"C3","scenario":null},{"value":"3,21E-05","module":"C4","scenario":null},{"value":"-2,47E-02","module":"D","scenario":null},{"value":"4,95E-02","module":"A1A3","scenario":null}]},{"parameter":"POCP","unit":"kg NMVOC-eq","values":[{"value":"2,74E-02","module":"A1","scenario":null},{"value":"9,05E-06","module":"A2","scenario":null},{"value":"4,86E-04","module":"A3","scenario":null},{"value":"1,90E-03","module":"A4","scenario":null},{"value":"3,53E-06","module":"A5","scenario":null},{"value":"2,40E-02","module":"B6","scenario":null},{"value":"0,00E+00","module":"C1","scenario":null},{"value":"5,06E-05","module":"C2","scenario":null},{"value":"7,98E-05","module":"C3","scenario":null},{"value":"3,60E-05","module":"C4","scenario":null},{"value":"-5,03E-03","module":"D","scenario":null},{"value":"2,79E-02","module":"A1A3","scenario":null}]},{"parameter":"ADPE","unit":"kg Sb-eq","values":[{"value":"1,90E-03","module":"A1","scenario":null},{"value":"9,85E-08","module":"A2","scenario":null},{"value":"4,80E-07","module":"A3","scenario":null},{"value":"3,24E-06","module":"A4","scenario":null},{"value":"1,76E-08","module":"A5","scenario":null},{"value":"5,96E-04","module":"B6","scenario":null},{"value":"0,00E+00","module":"C1","scenario":null},{"value":"5,50E-07","module":"C2","scenario":null},{"value":"1,82E-07","module":"C3","scenario":null},{"value":"3,70E-08","module":"C4","scenario":null},{"value":"-5,57E-04","module":"D","scenario":null},{"value":"1,90E-03","module":"A1A3","scenario":null}]},{"parameter":"ADPF","unit":"MJ","values":[{"value":"7,78E+01","module":"A1","scenario":null},{"value":"5,42E-02","module":"A2","scenario":null},{"value":"1,37E+00","module":"A3","scenario":null},{"value":"2,40E+00","module":"A4","scenario":null},{"value":"1,01E-02","module":"A5","scenario":null},{"value":"1,09E+02","module":"B6","scenario":null},{"value":"0,00E+00","module":"C1","scenario":null},{"value":"3,03E-01","module":"C2","scenario":null},{"value":"2,35E-01","module":"C3","scenario":null},{"value":"8,20E-02","module":"C4","scenario":null},{"value":"-4,84E+00","module":"D","scenario":null},{"value":"7,93E+01","module":"A1A3","scenario":null}]},{"parameter":"WDP","unit":"m3 world-eq. Deprived","values":[{"value":"2,22E+02","module":"A1","scenario":null},{"value":"1,77E-02","module":"A2","scenario":null},{"value":"2,24E-01","module":"A3","scenario":null},{"value":"1,59E+00","module":"A4","scenario":null},{"value":"1,28E-02","module":"A5","scenario":null},{"value":"1,90E+04","module":"B6","scenario":null},{"value":"0,00E+00","module":"C1","scenario":null},{"value":"9,88E-02","module":"C2","scenario":null},{"value":"2,26E+00","module":"C3","scenario":null},{"value":"6,41E-01","module":"C4","scenario":null},{"value":"1,13E+01","module":"D","scenario":null},{"value":"2,23E+02","module":"A1A3","scenario":null}]},{"parameter":"EP-freshwater","unit":"kg P-eq","values":[{"value":"6,64E-04","module":"A1","scenario":null},{"value":"3,44E-08","module":"A2","scenario":null},{"value":"3,45E-06","module":"A3","scenario":null},{"value":"1,08E-06","module":"A4","scenario":null},{"value":"5,95E-09","module":"A5","scenario":null},{"value":"5,74E-04","module":"B6","scenario":null},{"value":"0,00E+00","module":"C1","scenario":null},{"value":"1,92E-07","module":"C2","scenario":null},{"value":"7,21E-07","module":"C3","scenario":null},{"value":"2,27E-07","module":"C4","scenario":null},{"value":"-1,39E-04","module":"D","scenario":null},{"value":"6,67E-04","module":"A1A3","scenario":null}]},{"parameter":"EP-marine","unit":"kg N-eq","values":[{"value":"7,72E-03","module":"A1","scenario":null},{"value":"2,16E-06","module":"A2","scenario":null},{"value":"1,67E-04","module":"A3","scenario":null},{"value":"6,30E-04","module":"A4","scenario":null},{"value":"1,14E-06","module":"A5","scenario":null},{"value":"6,86E-03","module":"B6","scenario":null},{"value":"0,00E+00","module":"C1","scenario":null},{"value":"1,21E-05","module":"C2","scenario":null},{"value":"2,75E-05","module":"C3","scenario":null},{"value":"1,37E-05","module":"C4","scenario":null},{"value":"-1,27E-03","module":"D","scenario":null},{"value":"7,89E-03","module":"A1A3","scenario":null}]},{"parameter":"EP-terrestrial","unit":"mol N-eq.","values":[{"value":"8,34E-02","module":"A1","scenario":null},{"value":"2,42E-05","module":"A2","scenario":null},{"value":"1,85E-03","module":"A3","scenario":null},{"value":"7,01E-03","module":"A4","scenario":null},{"value":"1,23E-05","module":"A5","scenario":null},{"value":"8,93E-02","module":"B6","scenario":null},{"value":"0,00E+00","module":"C1","scenario":null},{"value":"1,35E-04","module":"C2","scenario":null},{"value":"2,99E-04","module":"C3","scenario":null},{"value":"8,90E-05","module":"C4","scenario":null},{"value":"-1,75E-02","module":"D","scenario":null},{"value":"8,53E-02","module":"A1A3","scenario":null}]},{"parameter":"GWP-IOBC","unit":"kg CO2-eq","values":[{"value":"6,61E+00","module":"A1","scenario":null},{"value":"3,67E-03","module":"A2","scenario":null},{"value":"1,47E-01","module":"A3","scenario":null},{"value":"1,70E-01","module":"A4","scenario":null},{"value":"7,25E-04","module":"A5","scenario":null},{"value":"8,22E+00","module":"B6","scenario":null},{"value":"0,00E+00","module":"C1","scenario":null},{"value":"2,05E-02","module":"C2","scenario":null},{"value":"1,35E-01","module":"C3","scenario":null},{"value":"1,12E-02","module":"C4","scenario":null},{"value":"-4,04E-01","module":"D","scenario":null},{"value":"6,76E+00","module":"A1A3","scenario":null}]}],"additional_environmental_impact":[{"parameter":"PM","unit":"Disease incidence","values":[{"value":"3,59E-07","module":"A1","scenario":null},{"value":"2,31E-10","module":"A2","scenario":null},{"value":"1,10E-08","module":"A3","scenario":null},{"value":"6,00E-09","module":"A4","scenario":null},{"value":"5,10E-11","module":"A5","scenario":null},{"value":"4,47E-07","module":"B6","scenario":null},{"value":"0,00E+00","module":"C1","scenario":null},{"value":"1,33E-09","module":"C2","scenario":null},{"value":"7,14E-10","module":"C3","scenario":null},{"value":"5,87E-10","module":"C4","scenario":null},{"value":"-5,33E-08","module":"D","scenario":null},{"value":"3,70E-07","module":"A1A3","scenario":null}]},{"parameter":"ETP-fw","unit":"CTUe","values":[{"value":"4,15E+02","module":"A1","scenario":null},{"value":"4,40E-02","module":"A2","scenario":null},{"value":"4,03E+00","module":"A3","scenario":null},{"value":"1,63E+00","module":"A4","scenario":null},{"value":"1,35E-02","module":"A5","scenario":null},{"value":"4,97E+02","module":"B6","scenario":null},{"value":"0,00E+00","module":"C1","scenario":null},{"value":"2,46E-01","module":"C2","scenario":null},{"value":"6,24E-01","module":"C3","scenario":null},{"value":"3,71E+01","module":"C4","scenario":null},{"value":"-1,80E+02","module":"D","scenario":null},{"value":"4,19E+02","module":"A1A3","scenario":null}]},{"parameter":"HTP-c","unit":"CTUh","values":[{"value":"8,36E-09","module":"A1","scenario":null},{"value":"0,00E+00","module":"A2","scenario":null},{"value":"4,30E-11","module":"A3","scenario":null},{"value":"0,00E+00","module":"A4","scenario":null},{"value":"0,00E+00","module":"A5","scenario":null},{"value":"2,37E-08","module":"B6","scenario":null},{"value":"0,00E+00","module":"C1","scenario":null},{"value":"0,00E+00","module":"C2","scenario":null},{"value":"3,71E-10","module":"C3","scenario":null},{"value":"2,20E-11","module":"C4","scenario":null},{"value":"-1,09E-09","module":"D","scenario":null},{"value":"8,41E-09","module":"A1A3","scenario":null}]},{"parameter":"HTP-nc","unit":"CTUh","values":[{"value":"2,94E-07","module":"A1","scenario":null},{"value":"3,80E-11","module":"A2","scenario":null},{"value":"1,90E-09","module":"A3","scenario":null},{"value":"1,20E-09","module":"A4","scenario":null},{"value":"1,70E-11","module":"A5","scenario":null},{"value":"5,59E-07","module":"B6","scenario":null},{"value":"0,00E+00","module":"C1","scenario":null},{"value":"2,41E-10","module":"C2","scenario":null},{"value":"2,18E-08","module":"C3","scenario":null},{"value":"1,79E-10","module":"C4","scenario":null},{"value":"-6,68E-08","module":"D","scenario":null},{"value":"2,96E-07","module":"A1A3","scenario":null}]},{"parameter":"SQP","unit":"-","values":[{"value":"2,24E+01","module":"A1","scenario":null},{"value":"3,72E-02","module":"A2","scenario":null},{"value":"2,91E-01","module":"A3","scenario":null},{"value":"1,16E+00","module":"A4","scenario":null},{"value":"6,80E-03","module":"A5","scenario":null},{"value":"5,49E+01","module":"B6","scenario":null},{"value":"0,00E+00","module":"C1","scenario":null},{"value":"2,08E-01","module":"C2","scenario":null},{"value":"5,75E-02","module":"C3","scenario":null},{"value":"2,06E-01","module":"C4","scenario":null},{"value":"-4,31E+00","module":"D","scenario":null},{"value":"2,27E+01","module":"A1A3","scenario":null}]},{"parameter":"IRP","unit":"kBq U235-eq","values":[{"value":"2,29E-01","module":"A1","scenario":null},{"value":"2,25E-04","module":"A2","scenario":null},{"value":"1,19E-03","module":"A3","scenario":null},{"value":"1,04E-02","module":"A4","scenario":null},{"value":"4,34E-05","module":"A5","scenario":null},{"value":"1,98E+00","module":"B6","scenario":null},{"value":"0,00E+00","module":"C1","scenario":null},{"value":"1,26E-03","module":"C2","scenario":null},{"value":"1,16E-03","module":"C3","scenario":null},{"value":"2,62E-04","module":"C4","scenario":null},{"value":"-1,62E-02","module":"D","scenario":null},{"value":"2,30E-01","module":"A1A3","scenario":null}]}],"resource_use":[{"parameter":"PERE","unit":"MJ","values":[{"value":"8,38E+00","module":"A1","scenario":null},{"value":"6,14E-04","module":"A2","scenario":null},{"value":"1,38E-01","module":"A3","scenario":null},{"value":"2,72E-02","module":"A4","scenario":null},{"value":"1,67E-04","module":"A5","scenario":null},{"value":"1,41E+03","module":"B6","scenario":null},{"value":"0,00E+00","module":"C1","scenario":null},{"value":"3,43E-03","module":"C2","scenario":null},{"value":"3,07E-02","module":"C3","scenario":null},{"value":"2,11E-02","module":"C4","scenario":null},{"value":"-9,21E-01","module":"D","scenario":null},{"value":"8,52E+00","module":"A1A3","scenario":null}]},{"parameter":"PERM","unit":"","values":[{"value":"2,62E-01","module":"A1","scenario":null},{"value":"0,00E+00","module":"A2","scenario":null},{"value":"0,00E+00","module":"A3","scenario":null},{"value":"0,00E+00","module":"A4","scenario":null},{"value":"-2,62E-01","module":"A5","scenario":null},{"value":"0,00E+00","module":"B6","scenario":null},{"value":"0,00E+00","module":"C1","scenario":null},{"value":"0,00E+00","module":"C2","scenario":null},{"value":"0,00E+00","module":"C3","scenario":null},{"value":"0,00E+00","module":"C4","scenario":null},{"value":"0,00E+00","module":"D","scenario":null},{"value":"2,62E-01","module":"A1A3","scenario":null}]},{"parameter":"PERT","unit":"MJ","values":[{"value":"8,65E+00","module":"A1","scenario":null},{"value":"6,14E-04","module":"A2","scenario":null},{"value":"1,38E-01","module":"A3","scenario":null},{"value":"2,72E-02","module":"A4","scenario":null},{"value":"-2,62E-01","module":"A5","scenario":null},{"value":"1,41E+03","module":"B6","scenario":null},{"value":"0,00E+00","module":"C1","scenario":null},{"value":"3,43E-03","module":"C2","scenario":null},{"value":"3,07E-02","module":"C3","scenario":null},{"value":"2,11E-02","module":"C4","scenario":null},{"value":"-9,21E-01","module":"D","scenario":null},{"value":"8,79E+00","module":"A1A3","scenario":null}]},{"parameter":"PENRE","unit":"MJ","values":[{"value":"7,48E+01","module":"A1","scenario":null},{"value":"5,42E-02","module":"A2","scenario":null},{"value":"1,37E+00","module":"A3","scenario":null},{"value":"2,40E+00","module":"A4","scenario":null},{"value":"1,01E-02","module":"A5","scenario":null},{"value":"1,09E+02","module":"B6","scenario":null},{"value":"0,00E+00","module":"C1","scenario":null},{"value":"3,03E-01","module":"C2","scenario":null},{"value":"2,35E-01","module":"C3","scenario":null},{"value":"8,21E-02","module":"C4","scenario":null},{"value":"-4,84E+00","module":"D","scenario":null},{"value":"7,62E+01","module":"A1A3","scenario":null}]},{"parameter":"PENRM","unit":"MJ","values":[{"value":"3,03E+00","module":"A1","scenario":null},{"value":"0,00E+00","module":"A2","scenario":null},{"value":"0,00E+00","module":"A3","scenario":null},{"value":"0,00E+00","module":"A4","scenario":null},{"value":"0,00E+00","module":"A5","scenario":null},{"value":"0,00E+00","module":"B6","scenario":null},{"value":"0,00E+00","module":"C1","scenario":null},{"value":"0,00E+00","module":"C2","scenario":null},{"value":"-3,55E+00","module":"C3","scenario":null},{"value":"0,00E+00","module":"C4","scenario":null},{"value":"0,00E+00","module":"D","scenario":null},{"value":"3,03E+00","module":"A1A3","scenario":null}]},{"parameter":"PENRT","unit":"MJ","values":[{"value":"7,78E+01","module":"A1","scenario":null},{"value":"5,42E-02","module":"A2","scenario":null},{"value":"1,37E+00","module":"A3","scenario":null},{"value":"2,40E+00","module":"A4","scenario":null},{"value":"1,01E-02","module":"A5","scenario":null},{"value":"1,09E+02","module":"B6","scenario":null},{"value":"0,00E+00","module":"C1","scenario":null},{"value":"3,03E-01","module":"C2","scenario":null},{"value":"-3,31E+00","module":"C3","scenario":null},{"value":"8,21E-02","module":"C4","scenario":null},{"value":"-4,84E+00","module":"D","scenario":null},{"value":"7,93E+01","module":"A1A3","scenario":null}]},{"parameter":"SM","unit":"kg","values":[{"value":"1,90E-01","module":"A1","scenario":null},{"value":"0,00E+00","module":"A2","scenario":null},{"value":"0,00E+00","module":"A3","scenario":null},{"value":"0,00E+00","module":"A4","scenario":null},{"value":"0,00E+00","module":"A5","scenario":null},{"value":"0,00E+00","module":"B6","scenario":null},{"value":"0,00E+00","module":"C1","scenario":null},{"value":"0,00E+00","module":"C2","scenario":null},{"value":"0,00E+00","module":"C3","scenario":null},{"value":"4,67E-04","module":"C4","scenario":null},{"value":"3,09E-03","module":"D","scenario":null},{"value":"1,90E-01","module":"A1A3","scenario":null}]},{"parameter":"RSF","unit":"MJ","values":[{"value":"1,10E-01","module":"A1","scenario":null},{"value":"1,20E-05","module":"A2","scenario":null},{"value":"1,22E-04","module":"A3","scenario":null},{"value":"8,98E-04","module":"A4","scenario":null},{"value":"5,54E-06","module":"A5","scenario":null},{"value":"1,11E+00","module":"B6","scenario":null},{"value":"0,00E+00","module":"C1","scenario":null},{"value":"6,71E-05","module":"C2","scenario":null},{"value":"5,22E-04","module":"C3","scenario":null},{"value":"1,06E-04","module":"C4","scenario":null},{"value":"1,77E-03","module":"D","scenario":null},{"value":"1,10E-01","module":"A1A3","scenario":null}]},{"parameter":"NRSF","unit":"MJ","values":[{"value":"1,02E-02","module":"A1","scenario":null},{"value":"1,02E-04","module":"A2","scenario":null},{"value":"1,14E-03","module":"A3","scenario":null},{"value":"4,81E-03","module":"A4","scenario":null},{"value":"2,28E-05","module":"A5","scenario":null},{"value":"2,76E+00","module":"B6","scenario":null},{"value":"0,00E+00","module":"C1","scenario":null},{"value":"5,70E-04","module":"C2","scenario":null},{"value":"-2,19E-05","module":"C3","scenario":null},{"value":"4,07E-03","module":"C4","scenario":null},{"value":"9,81E-03","module":"D","scenario":null},{"value":"1,15E-02","module":"A1A3","scenario":null}]},{"parameter":"FW","unit":"m3","values":[{"value":"6,91E-02","module":"A1","scenario":null},{"value":"6,07E-06","module":"A2","scenario":null},{"value":"3,75E-03","module":"A3","scenario":null},{"value":"2,06E-04","module":"A4","scenario":null},{"value":"4,78E-06","module":"A5","scenario":null},{"value":"1,05E+01","module":"B6","scenario":null},{"value":"0,00E+00","module":"C1","scenario":null},{"value":"3,39E-05","module":"C2","scenario":null},{"value":"2,73E-04","module":"C3","scenario":null},{"value":"6,74E-05","module":"C4","scenario":null},{"value":"-3,54E-03","module":"D","scenario":null},{"value":"7,29E-02","module":"A1A3","scenario":null}]}],"end_of_life_waste":[{"parameter":"HWD","unit":"kg","values":[{"value":"3,42E-02","module":"A1","scenario":null},{"value":"4,90E-06","module":"A2","scenario":null},{"value":"1,90E-04","module":"A3","scenario":null},{"value":"1,17E-04","module":"A4","scenario":null},{"value":"0,00E+00","module":"A5","scenario":null},{"value":"7,00E-02","module":"B6","scenario":null},{"value":"0,00E+00","module":"C1","scenario":null},{"value":"2,74E-05","module":"C2","scenario":null},{"value":"1,08E-05","module":"C3","scenario":null},{"value":"2,40E-02","module":"C4","scenario":null},{"value":"-1,79E-03","module":"D","scenario":null},{"value":"3,44E-02","module":"A1A3","scenario":null}]},{"parameter":"NHWD","unit":"kg","values":[{"value":"7,66E-01","module":"A1","scenario":null},{"value":"2,60E-03","module":"A2","scenario":null},{"value":"1,28E-02","module":"A3","scenario":null},{"value":"7,40E-02","module":"A4","scenario":null},{"value":"4,48E-02","module":"A5","scenario":null},{"value":"8,40E+00","module":"B6","scenario":null},{"value":"0,00E+00","module":"C1","scenario":null},{"value":"1,45E-02","module":"C2","scenario":null},{"value":"1,46E-02","module":"C3","scenario":null},{"value":"1,11E-01","module":"C4","scenario":null},{"value":"-7,40E-02","module":"D","scenario":null},{"value":"7,82E-01","module":"A1A3","scenario":null}]},{"parameter":"RWD","unit":"kg","values":[{"value":"1,82E-04","module":"A1","scenario":null},{"value":"3,56E-07","module":"A2","scenario":null},{"value":"1,05E-06","module":"A3","scenario":null},{"value":"1,65E-05","module":"A4","scenario":null},{"value":"0,00E+00","module":"A5","scenario":null},{"value":"9,76E-04","module":"B6","scenario":null},{"value":"0,00E+00","module":"C1","scenario":null},{"value":"1,99E-06","module":"C2","scenario":null},{"value":"5,36E-07","module":"C3","scenario":null},{"value":"2,10E-07","module":"C4","scenario":null},{"value":"-1,38E-05","module":"D","scenario":null},{"value":"1,84E-04","module":"A1A3","scenario":null}]}],"end_of_life_flow":[{"parameter":"CRU","unit":"kg","values":[{"value":"0,00E+00","module":"A1","scenario":null},{"value":"0,00E+00","module":"A2","scenario":null},{"value":"0,00E+00","module":"A3","scenario":null},{"value":"0,00E+00","module":"A4","scenario":null},{"value":"0,00E+00","module":"A5","scenario":null},{"value":"0,00E+00","module":"B6","scenario":null},{"value":"0,00E+00","module":"C1","scenario":null},{"value":"0,00E+00","module":"C2","scenario":null},{"value":"0,00E+00","module":"C3","scenario":null},{"value":"0,00E+00","module":"C4","scenario":null},{"value":"0,00E+00","module":"D","scenario":null},{"value":"0,00E+00","module":"A1A3","scenario":null}]},{"parameter":"MFR","unit":"kg","values":[{"value":"0,00E+00","module":"A1","scenario":null},{"value":"0,00E+00","module":"A2","scenario":null},{"value":"4,09E-03","module":"A3","scenario":null},{"value":"0,00E+00","module":"A4","scenario":null},{"value":"4,17E-02","module":"A5","scenario":null},{"value":"0,00E+00","module":"B6","scenario":null},{"value":"0,00E+00","module":"C1","scenario":null},{"value":"0,00E+00","module":"C2","scenario":null},{"value":"1,57E-01","module":"C3","scenario":null},{"value":"4,21E-06","module":"C4","scenario":null},{"value":"-1,27E-04","module":"D","scenario":null},{"value":"4,09E-03","module":"A1A3","scenario":null}]},{"parameter":"MER","unit":"kg","values":[{"value":"0,00E+00","module":"A1","scenario":null},{"value":"0,00E+00","module":"A2","scenario":null},{"value":"8,83E-04","module":"A3","scenario":null},{"value":"0,00E+00","module":"A4","scenario":null},{"value":"6,10E-08","module":"A5","scenario":null},{"value":"0,00E+00","module":"B6","scenario":null},{"value":"0,00E+00","module":"C1","scenario":null},{"value":"0,00E+00","module":"C2","scenario":null},{"value":"4,70E-02","module":"C3","scenario":null},{"value":"1,03E-07","module":"C4","scenario":null},{"value":"-1,66E-05","module":"D","scenario":null},{"value":"8,83E-04","module":"A1A3","scenario":null}]},{"parameter":"EEE","unit":"MJ","values":[{"value":"0,00E+00","module":"A1","scenario":null},{"value":"0,00E+00","module":"A2","scenario":null},{"value":"1,33E-03","module":"A3","scenario":null},{"value":"0,00E+00","module":"A4","scenario":null},{"value":"2,56E-03","module":"A5","scenario":null},{"value":"0,00E+00","module":"B6","scenario":null},{"value":"0,00E+00","module":"C1","scenario":null},{"value":"0,00E+00","module":"C2","scenario":null},{"value":"7,28E-02","module":"C3","scenario":null},{"value":"6,68E-06","module":"C4","scenario":null},{"value":"-4,28E-05","module":"D","scenario":null},{"value":"1,33E-03","module":"A1A3","scenario":null}]},{"parameter":"EET","unit":"MJ","values":[{"value":"0,00E+00","module":"A1","scenario":null},{"value":"0,00E+00","module":"A2","scenario":null},{"value":"2,01E-02","module":"A3","scenario":null},{"value":"0,00E+00","module":"A4","scenario":null},{"value":"3,88E-02","module":"A5","scenario":null},{"value":"0,00E+00","module":"B6","scenario":null},{"value":"0,00E+00","module":"C1","scenario":null},{"value":"0,00E+00","module":"C2","scenario":null},{"value":"1,10E+00","module":"C3","scenario":null},{"value":"1,01E-04","module":"C4","scenario":null},{"value":"-6,48E-04","module":"D","scenario":null},{"value":"2,01E-02","module":"A1A3","scenario":null}]}]}