{"product_name":"Marble Block Stone from Norwegian Rose Quarry - Europe","epd_id":"NEPD-7164-6557","declared_unit":{"unit":"ton","amount":1},"compliance":["EN 15804+A2","ISO 14025","ISO 21930"],"producer_name":"Norwegian Rose AS","environmental_impact":[{"parameter":"GWP-total","unit":"kg CO2-eq","values":[{"value":"5,00E+01","module":"A1","scenario":null},{"value":"0,00E+00","module":"A2","scenario":null},{"value":"4,72E-01","module":"A3","scenario":null},{"value":"1,11E+02","module":"A4","scenario":null},{"value":"4,00E+00","module":"C1","scenario":null},{"value":"8,17E+00","module":"C2","scenario":null},{"value":"5,04E-01","module":"C3","scenario":null},{"value":"1,29E+00","module":"C4","scenario":null},{"value":"-1,64E+00","module":"D","scenario":null},{"value":"5,05E+01","module":"A1A3","scenario":null}]},{"parameter":"GWP-fossil","unit":"kg CO2-eq","values":[{"value":"4,98E+01","module":"A1","scenario":null},{"value":"0,00E+00","module":"A2","scenario":null},{"value":"4,70E-01","module":"A3","scenario":null},{"value":"1,11E+02","module":"A4","scenario":null},{"value":"4,00E+00","module":"C1","scenario":null},{"value":"8,17E+00","module":"C2","scenario":null},{"value":"4,97E-01","module":"C3","scenario":null},{"value":"1,28E+00","module":"C4","scenario":null},{"value":"-1,60E+00","module":"D","scenario":null},{"value":"5,03E+01","module":"A1A3","scenario":null}]},{"parameter":"GWP-biogenic","unit":"kg CO2-eq","values":[{"value":"1,48E-01","module":"A1","scenario":null},{"value":"0,00E+00","module":"A2","scenario":null},{"value":"1,30E-03","module":"A3","scenario":null},{"value":"3,42E-01","module":"A4","scenario":null},{"value":"7,50E-04","module":"C1","scenario":null},{"value":"3,38E-03","module":"C2","scenario":null},{"value":"4,29E-03","module":"C3","scenario":null},{"value":"1,09E-03","module":"C4","scenario":null},{"value":"-3,20E-02","module":"D","scenario":null},{"value":"1,49E-01","module":"A1A3","scenario":null}]},{"parameter":"GWP-luluc","unit":"kg CO2-eq","values":[{"value":"8,10E-03","module":"A1","scenario":null},{"value":"0,00E+00","module":"A2","scenario":null},{"value":"3,56E-04","module":"A3","scenario":null},{"value":"1,54E-01","module":"A4","scenario":null},{"value":"3,15E-04","module":"C1","scenario":null},{"value":"2,91E-03","module":"C2","scenario":null},{"value":"6,88E-04","module":"C3","scenario":null},{"value":"2,52E-04","module":"C4","scenario":null},{"value":"-1,08E-03","module":"D","scenario":null},{"value":"8,46E-03","module":"A1A3","scenario":null}]},{"parameter":"ODP","unit":"kg CFC11-eq","values":[{"value":"1,05E-05","module":"A1","scenario":null},{"value":"0,00E+00","module":"A2","scenario":null},{"value":"2,91E-07","module":"A3","scenario":null},{"value":"1,61E-05","module":"A4","scenario":null},{"value":"8,64E-07","module":"C1","scenario":null},{"value":"1,85E-06","module":"C2","scenario":null},{"value":"9,80E-08","module":"C3","scenario":null},{"value":"6,25E-07","module":"C4","scenario":null},{"value":"-2,92E-07","module":"D","scenario":null},{"value":"1,08E-05","module":"A1A3","scenario":null}]},{"parameter":"AP","unit":"mol H+-eq","values":[{"value":"5,11E-01","module":"A1","scenario":null},{"value":"0,00E+00","module":"A2","scenario":null},{"value":"3,50E-03","module":"A3","scenario":null},{"value":"7,95E-01","module":"A4","scenario":null},{"value":"4,19E-02","module":"C1","scenario":null},{"value":"2,35E-02","module":"C2","scenario":null},{"value":"4,02E-03","module":"C3","scenario":null},{"value":"1,25E-02","module":"C4","scenario":null},{"value":"-1,44E-02","module":"D","scenario":null},{"value":"5,15E-01","module":"A1A3","scenario":null}]},{"parameter":"POCP","unit":"kg NMVOC-eq","values":[{"value":"6,72E-01","module":"A1","scenario":null},{"value":"0,00E+00","module":"A2","scenario":null},{"value":"1,00E-02","module":"A3","scenario":null},{"value":"5,69E-01","module":"A4","scenario":null},{"value":"5,57E-02","module":"C1","scenario":null},{"value":"1,99E-02","module":"C2","scenario":null},{"value":"3,64E-03","module":"C3","scenario":null},{"value":"1,48E-02","module":"C4","scenario":null},{"value":"-1,55E-02","module":"D","scenario":null},{"value":"6,82E-01","module":"A1A3","scenario":null}]},{"parameter":"ADPE","unit":"kg Sb-eq","values":[{"value":"1,52E-04","module":"A1","scenario":null},{"value":"0,00E+00","module":"A2","scenario":null},{"value":"3,36E-05","module":"A3","scenario":null},{"value":"1,29E-03","module":"A4","scenario":null},{"value":"6,14E-06","module":"C1","scenario":null},{"value":"2,26E-04","module":"C2","scenario":null},{"value":"6,31E-06","module":"C3","scenario":null},{"value":"1,14E-05","module":"C4","scenario":null},{"value":"-1,42E-04","module":"D","scenario":null},{"value":"1,86E-04","module":"A1A3","scenario":null}]},{"parameter":"ADPF","unit":"MJ","values":[{"value":"6,81E+02","module":"A1","scenario":null},{"value":"0,00E+00","module":"A2","scenario":null},{"value":"2,33E+01","module":"A3","scenario":null},{"value":"1,78E+03","module":"A4","scenario":null},{"value":"5,51E+01","module":"C1","scenario":null},{"value":"1,23E+02","module":"C2","scenario":null},{"value":"1,54E+01","module":"C3","scenario":null},{"value":"4,15E+01","module":"C4","scenario":null},{"value":"-2,71E+01","module":"D","scenario":null},{"value":"7,04E+02","module":"A1A3","scenario":null}]},{"parameter":"WDP","unit":"m3 world-eq. Deprived","values":[{"value":"2,27E+03","module":"A1","scenario":null},{"value":"0,00E+00","module":"A2","scenario":null},{"value":"3,04E+01","module":"A3","scenario":null},{"value":"1,20E+04","module":"A4","scenario":null},{"value":"1,17E+01","module":"C1","scenario":null},{"value":"1,19E+02","module":"C2","scenario":null},{"value":"1,70E+03","module":"C3","scenario":null},{"value":"8,73E+01","module":"C4","scenario":null},{"value":"-1,27E+03","module":"D","scenario":null},{"value":"2,30E+03","module":"A1A3","scenario":null}]},{"parameter":"EP-freshwater","unit":"kg P-eq","values":[{"value":"2,80E-04","module":"A1","scenario":null},{"value":"0,00E+00","module":"A2","scenario":null},{"value":"1,65E-05","module":"A3","scenario":null},{"value":"5,63E-03","module":"A4","scenario":null},{"value":"1,46E-05","module":"C1","scenario":null},{"value":"6,53E-05","module":"C2","scenario":null},{"value":"3,14E-05","module":"C3","scenario":null},{"value":"9,59E-06","module":"C4","scenario":null},{"value":"-4,26E-05","module":"D","scenario":null},{"value":"2,96E-04","module":"A1A3","scenario":null}]},{"parameter":"EP-marine","unit":"kg N-eq","values":[{"value":"2,23E-01","module":"A1","scenario":null},{"value":"0,00E+00","module":"A2","scenario":null},{"value":"4,83E-04","module":"A3","scenario":null},{"value":"1,75E-01","module":"A4","scenario":null},{"value":"1,85E-02","module":"C1","scenario":null},{"value":"4,64E-03","module":"C2","scenario":null},{"value":"1,18E-03","module":"C3","scenario":null},{"value":"4,70E-03","module":"C4","scenario":null},{"value":"-5,00E-03","module":"D","scenario":null},{"value":"2,23E-01","module":"A1A3","scenario":null}]},{"parameter":"EP-terrestrial","unit":"mol N-eq.","values":[{"value":"2,44E+00","module":"A1","scenario":null},{"value":"0,00E+00","module":"A2","scenario":null},{"value":"5,50E-03","module":"A3","scenario":null},{"value":"1,99E+00","module":"A4","scenario":null},{"value":"2,00E-01","module":"C1","scenario":null},{"value":"5,19E-02","module":"C2","scenario":null},{"value":"1,36E-02","module":"C3","scenario":null},{"value":"5,18E-02","module":"C4","scenario":null},{"value":"-5,88E-02","module":"D","scenario":null},{"value":"2,45E+00","module":"A1A3","scenario":null}]},{"parameter":"GWP-IOBC","unit":"kg CO2-eq","values":[{"value":"5,00E+01","module":"A1","scenario":null},{"value":"0,00E+00","module":"A2","scenario":null},{"value":"4,72E-01","module":"A3","scenario":null},{"value":"1,11E+02","module":"A4","scenario":null},{"value":"4,00E+00","module":"C1","scenario":null},{"value":"8,17E+00","module":"C2","scenario":null},{"value":"4,98E-01","module":"C3","scenario":null},{"value":"1,29E+00","module":"C4","scenario":null},{"value":"-1,71E+00","module":"D","scenario":null},{"value":"5,05E+01","module":"A1A3","scenario":null}]}],"additional_environmental_impact":[{"parameter":"PM","unit":"Disease incidence","values":[{"value":"1,33E-05","module":"A1","scenario":null},{"value":"0,00E+00","module":"A2","scenario":null},{"value":"2,21E-08","module":"A3","scenario":null},{"value":"6,40E-06","module":"A4","scenario":null},{"value":"5,07E-06","module":"C1","scenario":null},{"value":"5,00E-07","module":"C2","scenario":null},{"value":"6,44E-08","module":"C3","scenario":null},{"value":"2,67E-07","module":"C4","scenario":null},{"value":"-3,07E-07","module":"D","scenario":null},{"value":"1,34E-05","module":"A1A3","scenario":null}]},{"parameter":"ETP-fw","unit":"CTUe","values":[{"value":"4,25E+02","module":"A1","scenario":null},{"value":"0,00E+00","module":"A2","scenario":null},{"value":"1,31E+01","module":"A3","scenario":null},{"value":"1,73E+03","module":"A4","scenario":null},{"value":"3,01E+01","module":"C1","scenario":null},{"value":"9,15E+01","module":"C2","scenario":null},{"value":"1,09E+01","module":"C3","scenario":null},{"value":"2,05E+01","module":"C4","scenario":null},{"value":"-2,79E+01","module":"D","scenario":null},{"value":"4,38E+02","module":"A1A3","scenario":null}]},{"parameter":"HTP-c","unit":"CTUh","values":[{"value":"1,82E-08","module":"A1","scenario":null},{"value":"0,00E+00","module":"A2","scenario":null},{"value":"3,09E-10","module":"A3","scenario":null},{"value":"0,00E+00","module":"A4","scenario":null},{"value":"1,00E-09","module":"C1","scenario":null},{"value":"0,00E+00","module":"C2","scenario":null},{"value":"7,00E-10","module":"C3","scenario":null},{"value":"6,00E-10","module":"C4","scenario":null},{"value":"-1,40E-09","module":"D","scenario":null},{"value":"1,85E-08","module":"A1A3","scenario":null}]},{"parameter":"HTP-nc","unit":"CTUh","values":[{"value":"4,29E-07","module":"A1","scenario":null},{"value":"0,00E+00","module":"A2","scenario":null},{"value":"7,37E-09","module":"A3","scenario":null},{"value":"2,19E-06","module":"A4","scenario":null},{"value":"2,80E-08","module":"C1","scenario":null},{"value":"1,00E-07","module":"C2","scenario":null},{"value":"9,80E-09","module":"C3","scenario":null},{"value":"1,20E-08","module":"C4","scenario":null},{"value":"-3,43E-08","module":"D","scenario":null},{"value":"4,36E-07","module":"A1A3","scenario":null}]},{"parameter":"SQP","unit":"-","values":[{"value":"9,29E+01","module":"A1","scenario":null},{"value":"0,00E+00","module":"A2","scenario":null},{"value":"3,35E+00","module":"A3","scenario":null},{"value":"1,45E+03","module":"A4","scenario":null},{"value":"6,69E+00","module":"C1","scenario":null},{"value":"8,64E+01","module":"C2","scenario":null},{"value":"8,73E+00","module":"C3","scenario":null},{"value":"1,51E+02","module":"C4","scenario":null},{"value":"6,15E+01","module":"D","scenario":null},{"value":"9,63E+01","module":"A1A3","scenario":null}]},{"parameter":"IRP","unit":"kBq U235-eq","values":[{"value":"3,10E+00","module":"A1","scenario":null},{"value":"0,00E+00","module":"A2","scenario":null},{"value":"9,05E-02","module":"A3","scenario":null},{"value":"1,08E+01","module":"A4","scenario":null},{"value":"2,40E-01","module":"C1","scenario":null},{"value":"5,40E-01","module":"C2","scenario":null},{"value":"2,59E-01","module":"C3","scenario":null},{"value":"1,80E-01","module":"C4","scenario":null},{"value":"-2,49E-01","module":"D","scenario":null},{"value":"3,19E+00","module":"A1A3","scenario":null}]}],"resource_use":[{"parameter":"PERE","unit":"MJ","values":[{"value":"1,50E+02","module":"A1","scenario":null},{"value":"0,00E+00","module":"A2","scenario":null},{"value":"4,88E-01","module":"A3","scenario":null},{"value":"1,72E+02","module":"A4","scenario":null},{"value":"3,00E-01","module":"C1","scenario":null},{"value":"1,77E+00","module":"C2","scenario":null},{"value":"7,95E+00","module":"C3","scenario":null},{"value":"6,38E-01","module":"C4","scenario":null},{"value":"-6,35E+00","module":"D","scenario":null},{"value":"1,51E+02","module":"A1A3","scenario":null}]},{"parameter":"PERM","unit":"","values":[{"value":"0,00E+00","module":"A1","scenario":null},{"value":"0,00E+00","module":"A2","scenario":null},{"value":"0,00E+00","module":"A3","scenario":null},{"value":"0,00E+00","module":"A4","scenario":null},{"value":"0,00E+00","module":"C1","scenario":null},{"value":"0,00E+00","module":"C2","scenario":null},{"value":"0,00E+00","module":"C3","scenario":null},{"value":"0,00E+00","module":"C4","scenario":null},{"value":"0,00E+00","module":"D","scenario":null},{"value":"0,00E+00","module":"A1A3","scenario":null}]},{"parameter":"PERT","unit":"MJ","values":[{"value":"1,50E+02","module":"A1","scenario":null},{"value":"0,00E+00","module":"A2","scenario":null},{"value":"4,88E-01","module":"A3","scenario":null},{"value":"1,72E+02","module":"A4","scenario":null},{"value":"3,00E-01","module":"C1","scenario":null},{"value":"1,77E+00","module":"C2","scenario":null},{"value":"7,95E+00","module":"C3","scenario":null},{"value":"6,38E-01","module":"C4","scenario":null},{"value":"-6,35E+00","module":"D","scenario":null},{"value":"1,51E+02","module":"A1A3","scenario":null}]},{"parameter":"PENRE","unit":"MJ","values":[{"value":"6,81E+02","module":"A1","scenario":null},{"value":"0,00E+00","module":"A2","scenario":null},{"value":"2,33E+01","module":"A3","scenario":null},{"value":"1,78E+03","module":"A4","scenario":null},{"value":"5,51E+01","module":"C1","scenario":null},{"value":"1,23E+02","module":"C2","scenario":null},{"value":"1,54E+01","module":"C3","scenario":null},{"value":"4,15E+01","module":"C4","scenario":null},{"value":"-2,86E+01","module":"D","scenario":null},{"value":"7,05E+02","module":"A1A3","scenario":null}]},{"parameter":"PENRM","unit":"MJ","values":[{"value":"0,00E+00","module":"A1","scenario":null},{"value":"0,00E+00","module":"A2","scenario":null},{"value":"0,00E+00","module":"A3","scenario":null},{"value":"0,00E+00","module":"A4","scenario":null},{"value":"0,00E+00","module":"C1","scenario":null},{"value":"0,00E+00","module":"C2","scenario":null},{"value":"0,00E+00","module":"C3","scenario":null},{"value":"0,00E+00","module":"C4","scenario":null},{"value":"0,00E+00","module":"D","scenario":null},{"value":"0,00E+00","module":"A1A3","scenario":null}]},{"parameter":"PENRT","unit":"MJ","values":[{"value":"6,81E+02","module":"A1","scenario":null},{"value":"0,00E+00","module":"A2","scenario":null},{"value":"2,33E+01","module":"A3","scenario":null},{"value":"1,78E+03","module":"A4","scenario":null},{"value":"5,51E+01","module":"C1","scenario":null},{"value":"1,23E+02","module":"C2","scenario":null},{"value":"1,54E+01","module":"C3","scenario":null},{"value":"4,15E+01","module":"C4","scenario":null},{"value":"-2,86E+01","module":"D","scenario":null},{"value":"7,05E+02","module":"A1A3","scenario":null}]},{"parameter":"SM","unit":"kg","values":[{"value":"0,00E+00","module":"A1","scenario":null},{"value":"0,00E+00","module":"A2","scenario":null},{"value":"0,00E+00","module":"A3","scenario":null},{"value":"0,00E+00","module":"A4","scenario":null},{"value":"0,00E+00","module":"C1","scenario":null},{"value":"0,00E+00","module":"C2","scenario":null},{"value":"0,00E+00","module":"C3","scenario":null},{"value":"0,00E+00","module":"C4","scenario":null},{"value":"0,00E+00","module":"D","scenario":null},{"value":"0,00E+00","module":"A1A3","scenario":null}]},{"parameter":"RSF","unit":"MJ","values":[{"value":"3,06E-01","module":"A1","scenario":null},{"value":"0,00E+00","module":"A2","scenario":null},{"value":"2,78E-02","module":"A3","scenario":null},{"value":"1,22E+01","module":"A4","scenario":null},{"value":"0,00E+00","module":"C1","scenario":null},{"value":"6,32E-02","module":"C2","scenario":null},{"value":"0,00E+00","module":"C3","scenario":null},{"value":"1,32E-02","module":"C4","scenario":null},{"value":"-1,30E-01","module":"D","scenario":null},{"value":"3,34E-01","module":"A1A3","scenario":null}]},{"parameter":"NRSF","unit":"MJ","values":[{"value":"1,68E+00","module":"A1","scenario":null},{"value":"0,00E+00","module":"A2","scenario":null},{"value":"7,84E-04","module":"A3","scenario":null},{"value":"5,52E+00","module":"A4","scenario":null},{"value":"0,00E+00","module":"C1","scenario":null},{"value":"2,26E-01","module":"C2","scenario":null},{"value":"0,00E+00","module":"C3","scenario":null},{"value":"3,79E-02","module":"C4","scenario":null},{"value":"-1,33E-01","module":"D","scenario":null},{"value":"1,68E+00","module":"A1A3","scenario":null}]},{"parameter":"FW","unit":"m3","values":[{"value":"2,75E+00","module":"A1","scenario":null},{"value":"0,00E+00","module":"A2","scenario":null},{"value":"4,45E-03","module":"A3","scenario":null},{"value":"9,32E-01","module":"A4","scenario":null},{"value":"2,83E-03","module":"C1","scenario":null},{"value":"1,32E-02","module":"C2","scenario":null},{"value":"2,64E-02","module":"C3","scenario":null},{"value":"4,94E-02","module":"C4","scenario":null},{"value":"-9,96E-01","module":"D","scenario":null},{"value":"2,76E+00","module":"A1A3","scenario":null}]}],"end_of_life_waste":[{"parameter":"HWD","unit":"kg","values":[{"value":"2,44E-01","module":"A1","scenario":null},{"value":"0,00E+00","module":"A2","scenario":null},{"value":"1,17E-03","module":"A3","scenario":null},{"value":"2,35E-01","module":"A4","scenario":null},{"value":"1,62E-03","module":"C1","scenario":null},{"value":"6,37E-03","module":"C2","scenario":null},{"value":"1,54E-03","module":"C3","scenario":null},{"value":"0,00E+00","module":"C4","scenario":null},{"value":"-6,54E-03","module":"D","scenario":null},{"value":"2,45E-01","module":"A1A3","scenario":null}]},{"parameter":"NHWD","unit":"kg","values":[{"value":"5,12E+00","module":"A1","scenario":null},{"value":"0,00E+00","module":"A2","scenario":null},{"value":"4,52E-02","module":"A3","scenario":null},{"value":"5,97E+01","module":"A4","scenario":null},{"value":"6,52E-02","module":"C1","scenario":null},{"value":"6,01E+00","module":"C2","scenario":null},{"value":"4,87E-02","module":"C3","scenario":null},{"value":"3,00E+02","module":"C4","scenario":null},{"value":"-1,98E-01","module":"D","scenario":null},{"value":"5,16E+00","module":"A1A3","scenario":null}]},{"parameter":"RWD","unit":"kg","values":[{"value":"4,74E-03","module":"A1","scenario":null},{"value":"0,00E+00","module":"A2","scenario":null},{"value":"1,34E-04","module":"A3","scenario":null},{"value":"1,12E-02","module":"A4","scenario":null},{"value":"3,82E-04","module":"C1","scenario":null},{"value":"8,41E-04","module":"C2","scenario":null},{"value":"1,63E-04","module":"C3","scenario":null},{"value":"0,00E+00","module":"C4","scenario":null},{"value":"-2,15E-04","module":"D","scenario":null},{"value":"4,87E-03","module":"A1A3","scenario":null}]}],"end_of_life_flow":[{"parameter":"CRU","unit":"kg","values":[{"value":"0,00E+00","module":"A1","scenario":null},{"value":"0,00E+00","module":"A2","scenario":null},{"value":"0,00E+00","module":"A3","scenario":null},{"value":"0,00E+00","module":"A4","scenario":null},{"value":"0,00E+00","module":"C1","scenario":null},{"value":"0,00E+00","module":"C2","scenario":null},{"value":"0,00E+00","module":"C3","scenario":null},{"value":"0,00E+00","module":"C4","scenario":null},{"value":"0,00E+00","module":"D","scenario":null},{"value":"0,00E+00","module":"A1A3","scenario":null}]},{"parameter":"MFR","unit":"kg","values":[{"value":"3,15E+00","module":"A1","scenario":null},{"value":"0,00E+00","module":"A2","scenario":null},{"value":"0,00E+00","module":"A3","scenario":null},{"value":"0,00E+00","module":"A4","scenario":null},{"value":"0,00E+00","module":"C1","scenario":null},{"value":"0,00E+00","module":"C2","scenario":null},{"value":"7,00E+02","module":"C3","scenario":null},{"value":"0,00E+00","module":"C4","scenario":null},{"value":"0,00E+00","module":"D","scenario":null},{"value":"3,15E+00","module":"A1A3","scenario":null}]},{"parameter":"MER","unit":"kg","values":[{"value":"9,78E-01","module":"A1","scenario":null},{"value":"0,00E+00","module":"A2","scenario":null},{"value":"0,00E+00","module":"A3","scenario":null},{"value":"0,00E+00","module":"A4","scenario":null},{"value":"0,00E+00","module":"C1","scenario":null},{"value":"0,00E+00","module":"C2","scenario":null},{"value":"0,00E+00","module":"C3","scenario":null},{"value":"0,00E+00","module":"C4","scenario":null},{"value":"0,00E+00","module":"D","scenario":null},{"value":"9,78E-01","module":"A1A3","scenario":null}]},{"parameter":"EEE","unit":"MJ","values":[{"value":"5,81E-01","module":"A1","scenario":null},{"value":"0,00E+00","module":"A2","scenario":null},{"value":"0,00E+00","module":"A3","scenario":null},{"value":"0,00E+00","module":"A4","scenario":null},{"value":"0,00E+00","module":"C1","scenario":null},{"value":"0,00E+00","module":"C2","scenario":null},{"value":"0,00E+00","module":"C3","scenario":null},{"value":"0,00E+00","module":"C4","scenario":null},{"value":"0,00E+00","module":"D","scenario":null},{"value":"5,81E-01","module":"A1A3","scenario":null}]},{"parameter":"EET","unit":"MJ","values":[{"value":"8,79E+00","module":"A1","scenario":null},{"value":"0,00E+00","module":"A2","scenario":null},{"value":"0,00E+00","module":"A3","scenario":null},{"value":"0,00E+00","module":"A4","scenario":null},{"value":"0,00E+00","module":"C1","scenario":null},{"value":"0,00E+00","module":"C2","scenario":null},{"value":"0,00E+00","module":"C3","scenario":null},{"value":"0,00E+00","module":"C4","scenario":null},{"value":"0,00E+00","module":"D","scenario":null},{"value":"8,79E+00","module":"A1A3","scenario":null}]}]}