{
    "product_name": "FLEXR\u00d6R Pure E Path 16/FQ 5G2,5mm\u00b2 ",
    "epd_id": "NEPD-5590-4890",
    "declared_unit": {
        "unit": "m",
        "amount": 1.0
    },
    "compliance": [
        "EN 15804+A2",
        "ISO 14025",
        "ISO 21930"
    ],
    "producer_name": "Prysmian Group Sverige AB",
    "environmental_impact": [
        {
            "parameter": "GWP-total",
            "values": [
                {
                    "value": "6,50E-01",
                    "module": "A1",
                    "scenario": null
                },
                {
                    "value": "4,92E-03",
                    "module": "A2",
                    "scenario": null
                },
                {
                    "value": "5,41E-02",
                    "module": "A3",
                    "scenario": null
                },
                {
                    "value": "3,12E-02",
                    "module": "A4",
                    "scenario": null
                },
                {
                    "value": "1,73E-02",
                    "module": "A5",
                    "scenario": null
                },
                {
                    "value": "1,49E-01",
                    "module": "B6",
                    "scenario": null
                },
                {
                    "value": "0,00E+00",
                    "module": "C1",
                    "scenario": null
                },
                {
                    "value": "1,15E-02",
                    "module": "C2",
                    "scenario": null
                },
                {
                    "value": "1,10E-01",
                    "module": "C3",
                    "scenario": null
                },
                {
                    "value": "5,71E-03",
                    "module": "C4",
                    "scenario": null
                },
                {
                    "value": "-9,25E-02",
                    "module": "D",
                    "scenario": null
                }
            ]
        },
        {
            "parameter": "GWP-fossil",
            "values": [
                {
                    "value": "6,45E-01",
                    "module": "A1",
                    "scenario": null
                },
                {
                    "value": "4,91E-03",
                    "module": "A2",
                    "scenario": null
                },
                {
                    "value": "5,24E-02",
                    "module": "A3",
                    "scenario": null
                },
                {
                    "value": "3,12E-02",
                    "module": "A4",
                    "scenario": null
                },
                {
                    "value": "1,72E-02",
                    "module": "A5",
                    "scenario": null
                },
                {
                    "value": "1,37E-01",
                    "module": "B6",
                    "scenario": null
                },
                {
                    "value": "0,00E+00",
                    "module": "C1",
                    "scenario": null
                },
                {
                    "value": "1,14E-02",
                    "module": "C2",
                    "scenario": null
                },
                {
                    "value": "1,10E-01",
                    "module": "C3",
                    "scenario": null
                },
                {
                    "value": "5,71E-03",
                    "module": "C4",
                    "scenario": null
                },
                {
                    "value": "-9,18E-02",
                    "module": "D",
                    "scenario": null
                }
            ]
        },
        {
            "parameter": "GWP-biogenic",
            "values": [
                {
                    "value": "4,04E-03",
                    "module": "A1",
                    "scenario": null
                },
                {
                    "value": "2,02E-06",
                    "module": "A2",
                    "scenario": null
                },
                {
                    "value": "1,65E-03",
                    "module": "A3",
                    "scenario": null
                },
                {
                    "value": "1,28E-05",
                    "module": "A4",
                    "scenario": null
                },
                {
                    "value": "1,14E-04",
                    "module": "A5",
                    "scenario": null
                },
                {
                    "value": "2,79E-03",
                    "module": "B6",
                    "scenario": null
                },
                {
                    "value": "0,00E+00",
                    "module": "C1",
                    "scenario": null
                },
                {
                    "value": "4,67E-06",
                    "module": "C2",
                    "scenario": null
                },
                {
                    "value": "1,46E-06",
                    "module": "C3",
                    "scenario": null
                },
                {
                    "value": "4,77E-07",
                    "module": "C4",
                    "scenario": null
                },
                {
                    "value": "-4,07E-04",
                    "module": "D",
                    "scenario": null
                }
            ]
        },
        {
            "parameter": "GWP-luluc",
            "values": [
                {
                    "value": "6,77E-04",
                    "module": "A1",
                    "scenario": null
                },
                {
                    "value": "1,44E-06",
                    "module": "A2",
                    "scenario": null
                },
                {
                    "value": "8,60E-05",
                    "module": "A3",
                    "scenario": null
                },
                {
                    "value": "9,11E-06",
                    "module": "A4",
                    "scenario": null
                },
                {
                    "value": "1,56E-05",
                    "module": "A5",
                    "scenario": null
                },
                {
                    "value": "8,92E-03",
                    "module": "B6",
                    "scenario": null
                },
                {
                    "value": "0,00E+00",
                    "module": "C1",
                    "scenario": null
                },
                {
                    "value": "4,00E-06",
                    "module": "C2",
                    "scenario": null
                },
                {
                    "value": "2,53E-07",
                    "module": "C3",
                    "scenario": null
                },
                {
                    "value": "3,37E-07",
                    "module": "C4",
                    "scenario": null
                },
                {
                    "value": "-2,83E-04",
                    "module": "D",
                    "scenario": null
                }
            ]
        },
        {
            "parameter": "ODP",
            "values": [
                {
                    "value": "3,76E-08",
                    "module": "A1",
                    "scenario": null
                },
                {
                    "value": "1,13E-09",
                    "module": "A2",
                    "scenario": null
                },
                {
                    "value": "4,50E-09",
                    "module": "A3",
                    "scenario": null
                },
                {
                    "value": "7,21E-09",
                    "module": "A4",
                    "scenario": null
                },
                {
                    "value": "1,07E-09",
                    "module": "A5",
                    "scenario": null
                },
                {
                    "value": "6,74E-08",
                    "module": "B6",
                    "scenario": null
                },
                {
                    "value": "0,00E+00",
                    "module": "C1",
                    "scenario": null
                },
                {
                    "value": "2,61E-09",
                    "module": "C2",
                    "scenario": null
                },
                {
                    "value": "1,43E-10",
                    "module": "C3",
                    "scenario": null
                },
                {
                    "value": "3,09E-10",
                    "module": "C4",
                    "scenario": null
                },
                {
                    "value": "-4,52E-04",
                    "module": "D",
                    "scenario": null
                }
            ]
        },
        {
            "parameter": "AP",
            "values": [
                {
                    "value": "3,83E-02",
                    "module": "A1",
                    "scenario": null
                },
                {
                    "value": "2,06E-05",
                    "module": "A2",
                    "scenario": null
                },
                {
                    "value": "2,26E-04",
                    "module": "A3",
                    "scenario": null
                },
                {
                    "value": "1,31E-04",
                    "module": "A4",
                    "scenario": null
                },
                {
                    "value": "7,76E-04",
                    "module": "A5",
                    "scenario": null
                },
                {
                    "value": "8,95E-04",
                    "module": "B6",
                    "scenario": null
                },
                {
                    "value": "0,00E+00",
                    "module": "C1",
                    "scenario": null
                },
                {
                    "value": "4,68E-05",
                    "module": "C2",
                    "scenario": null
                },
                {
                    "value": "1,77E-05",
                    "module": "C3",
                    "scenario": null
                },
                {
                    "value": "8,22E-06",
                    "module": "C4",
                    "scenario": null
                },
                {
                    "value": "-1,01E-02",
                    "module": "D",
                    "scenario": null
                }
            ]
        },
        {
            "parameter": "POCP",
            "values": [
                {
                    "value": "7,08E-03",
                    "module": "A1",
                    "scenario": null
                },
                {
                    "value": "2,21E-05",
                    "module": "A2",
                    "scenario": null
                },
                {
                    "value": "9,84E-05",
                    "module": "A3",
                    "scenario": null
                },
                {
                    "value": "1,40E-04",
                    "module": "A4",
                    "scenario": null
                },
                {
                    "value": "1,48E-04",
                    "module": "A5",
                    "scenario": null
                },
                {
                    "value": "4,57E-04",
                    "module": "B6",
                    "scenario": null
                },
                {
                    "value": "0,00E+00",
                    "module": "C1",
                    "scenario": null
                },
                {
                    "value": "4,70E-05",
                    "module": "C2",
                    "scenario": null
                },
                {
                    "value": "2,15E-05",
                    "module": "C3",
                    "scenario": null
                },
                {
                    "value": "1,04E-05",
                    "module": "C4",
                    "scenario": null
                },
                {
                    "value": "-1,86E-03",
                    "module": "D",
                    "scenario": null
                }
            ]
        },
        {
            "parameter": "ADPE",
            "values": [
                {
                    "value": "1,12E-04",
                    "module": "A1",
                    "scenario": null
                },
                {
                    "value": "8,46E-08",
                    "module": "A2",
                    "scenario": null
                },
                {
                    "value": "2,81E-07",
                    "module": "A3",
                    "scenario": null
                },
                {
                    "value": "5,33E-07",
                    "module": "A4",
                    "scenario": null
                },
                {
                    "value": "2,27E-06",
                    "module": "A5",
                    "scenario": null
                },
                {
                    "value": "5,50E-06",
                    "module": "B6",
                    "scenario": null
                },
                {
                    "value": "0,00E+00",
                    "module": "C1",
                    "scenario": null
                },
                {
                    "value": "3,10E-07",
                    "module": "C2",
                    "scenario": null
                },
                {
                    "value": "7,02E-09",
                    "module": "C3",
                    "scenario": null
                },
                {
                    "value": "8,14E-09",
                    "module": "C4",
                    "scenario": null
                },
                {
                    "value": "-5,61E-05",
                    "module": "D",
                    "scenario": null
                }
            ]
        },
        {
            "parameter": "ADPF",
            "values": [
                {
                    "value": "1,19E+01",
                    "module": "A1",
                    "scenario": null
                },
                {
                    "value": "7,64E-02",
                    "module": "A2",
                    "scenario": null
                },
                {
                    "value": "9,05E-01",
                    "module": "A3",
                    "scenario": null
                },
                {
                    "value": "4,85E-01",
                    "module": "A4",
                    "scenario": null
                },
                {
                    "value": "2,71E-01",
                    "module": "A5",
                    "scenario": null
                },
                {
                    "value": "1,61E+01",
                    "module": "B6",
                    "scenario": null
                },
                {
                    "value": "0,00E+00",
                    "module": "C1",
                    "scenario": null
                },
                {
                    "value": "1,73E-01",
                    "module": "C2",
                    "scenario": null
                },
                {
                    "value": "1,03E-02",
                    "module": "C3",
                    "scenario": null
                },
                {
                    "value": "2,43E-02",
                    "module": "C4",
                    "scenario": null
                },
                {
                    "value": "-1,57E+00",
                    "module": "D",
                    "scenario": null
                }
            ]
        },
        {
            "parameter": "WDP",
            "values": [
                {
                    "value": "2,10E+01",
                    "module": "A1",
                    "scenario": null
                },
                {
                    "value": "5,88E-02",
                    "module": "A2",
                    "scenario": null
                },
                {
                    "value": "1,14E+01",
                    "module": "A3",
                    "scenario": null
                },
                {
                    "value": "3,72E-01",
                    "module": "A4",
                    "scenario": null
                },
                {
                    "value": "6,70E-01",
                    "module": "A5",
                    "scenario": null
                },
                {
                    "value": "1,63E+03",
                    "module": "B6",
                    "scenario": null
                },
                {
                    "value": "0,00E+00",
                    "module": "C1",
                    "scenario": null
                },
                {
                    "value": "1,65E-01",
                    "module": "C2",
                    "scenario": null
                },
                {
                    "value": "5,15E-02",
                    "module": "C3",
                    "scenario": null
                },
                {
                    "value": "4,46E-01",
                    "module": "C4",
                    "scenario": null
                },
                {
                    "value": "1,37E+00",
                    "module": "D",
                    "scenario": null
                }
            ]
        },
        {
            "parameter": "EP-freshwater",
            "values": [
                {
                    "value": "3,26E-04",
                    "module": "A1",
                    "scenario": null
                },
                {
                    "value": "3,75E-08",
                    "module": "A2",
                    "scenario": null
                },
                {
                    "value": "3,93E-06",
                    "module": "A3",
                    "scenario": null
                },
                {
                    "value": "2,38E-07",
                    "module": "A4",
                    "scenario": null
                },
                {
                    "value": "6,60E-06",
                    "module": "A5",
                    "scenario": null
                },
                {
                    "value": "9,29E-06",
                    "module": "B6",
                    "scenario": null
                },
                {
                    "value": "0,00E+00",
                    "module": "C1",
                    "scenario": null
                },
                {
                    "value": "8,99E-08",
                    "module": "C2",
                    "scenario": null
                },
                {
                    "value": "1,37E-08",
                    "module": "C3",
                    "scenario": null
                },
                {
                    "value": "1,60E-08",
                    "module": "C4",
                    "scenario": null
                },
                {
                    "value": "-6,81E-05",
                    "module": "D",
                    "scenario": null
                }
            ]
        },
        {
            "parameter": "EP-marine",
            "values": [
                {
                    "value": "1,61E-03",
                    "module": "A1",
                    "scenario": null
                },
                {
                    "value": "6,21E-06",
                    "module": "A2",
                    "scenario": null
                },
                {
                    "value": "3,34E-05",
                    "module": "A3",
                    "scenario": null
                },
                {
                    "value": "3,94E-05",
                    "module": "A4",
                    "scenario": null
                },
                {
                    "value": "3,44E-05",
                    "module": "A5",
                    "scenario": null
                },
                {
                    "value": "1,52E-04",
                    "module": "B6",
                    "scenario": null
                },
                {
                    "value": "0,00E+00",
                    "module": "C1",
                    "scenario": null
                },
                {
                    "value": "1,39E-05",
                    "module": "C2",
                    "scenario": null
                },
                {
                    "value": "8,46E-06",
                    "module": "C3",
                    "scenario": null
                },
                {
                    "value": "8,21E-06",
                    "module": "C4",
                    "scenario": null
                },
                {
                    "value": "-4,41E-04",
                    "module": "D",
                    "scenario": null
                }
            ]
        },
        {
            "parameter": "EP-terrestrial",
            "values": [
                {
                    "value": "2,33E-02",
                    "module": "A1",
                    "scenario": null
                },
                {
                    "value": "6,86E-05",
                    "module": "A2",
                    "scenario": null
                },
                {
                    "value": "3,77E-04",
                    "module": "A3",
                    "scenario": null
                },
                {
                    "value": "4,36E-04",
                    "module": "A4",
                    "scenario": null
                },
                {
                    "value": "4,90E-04",
                    "module": "A5",
                    "scenario": null
                },
                {
                    "value": "2,01E-03",
                    "module": "B6",
                    "scenario": null
                },
                {
                    "value": "0,00E+00",
                    "module": "C1",
                    "scenario": null
                },
                {
                    "value": "1,53E-04",
                    "module": "C2",
                    "scenario": null
                },
                {
                    "value": "8,91E-05",
                    "module": "C3",
                    "scenario": null
                },
                {
                    "value": "3,29E-05",
                    "module": "C4",
                    "scenario": null
                },
                {
                    "value": "-6,70E-03",
                    "module": "D",
                    "scenario": null
                }
            ]
        }
    ],
    "additional_environmental_impact": [
        {
            "parameter": "PM",
            "values": [
                {
                    "value": "8,20E-08",
                    "module": "A1",
                    "scenario": null
                },
                {
                    "value": "4,31E-10",
                    "module": "A2",
                    "scenario": null
                },
                {
                    "value": "6,48E-10",
                    "module": "A3",
                    "scenario": null
                },
                {
                    "value": "2,75E-09",
                    "module": "A4",
                    "scenario": null
                },
                {
                    "value": "1,74E-09",
                    "module": "A5",
                    "scenario": null
                },
                {
                    "value": "6,44E-09",
                    "module": "B6",
                    "scenario": null
                },
                {
                    "value": "0,00E+00",
                    "module": "C1",
                    "scenario": null
                },
                {
                    "value": "8,24E-10",
                    "module": "C2",
                    "scenario": null
                },
                {
                    "value": "8,00E-11",
                    "module": "C3",
                    "scenario": null
                },
                {
                    "value": "1,51E-10",
                    "module": "C4",
                    "scenario": null
                },
                {
                    "value": "-2,38E-08",
                    "module": "D",
                    "scenario": null
                }
            ]
        },
        {
            "parameter": "ETP-fw",
            "values": [
                {
                    "value": "3,12E+02",
                    "module": "A1",
                    "scenario": null
                },
                {
                    "value": "5,59E-02",
                    "module": "A2",
                    "scenario": null
                },
                {
                    "value": "5,77E-01",
                    "module": "A3",
                    "scenario": null
                },
                {
                    "value": "3,55E-01",
                    "module": "A4",
                    "scenario": null
                },
                {
                    "value": "6,79E+00",
                    "module": "A5",
                    "scenario": null
                },
                {
                    "value": "8,50E+00",
                    "module": "B6",
                    "scenario": null
                },
                {
                    "value": "0,00E+00",
                    "module": "C1",
                    "scenario": null
                },
                {
                    "value": "1,27E-01",
                    "module": "C2",
                    "scenario": null
                },
                {
                    "value": "1,00E-01",
                    "module": "C3",
                    "scenario": null
                },
                {
                    "value": "2,57E+01",
                    "module": "C4",
                    "scenario": null
                },
                {
                    "value": "-9,23E+01",
                    "module": "D",
                    "scenario": null
                }
            ]
        },
        {
            "parameter": "HTP-c",
            "values": [
                {
                    "value": "6,31E-09",
                    "module": "A1",
                    "scenario": null
                },
                {
                    "value": "0,00E+00",
                    "module": "A2",
                    "scenario": null
                },
                {
                    "value": "1,90E-11",
                    "module": "A3",
                    "scenario": null
                },
                {
                    "value": "0,00E+00",
                    "module": "A4",
                    "scenario": null
                },
                {
                    "value": "1,27E-10",
                    "module": "A5",
                    "scenario": null
                },
                {
                    "value": "2,44E-10",
                    "module": "B6",
                    "scenario": null
                },
                {
                    "value": "0,00E+00",
                    "module": "C1",
                    "scenario": null
                },
                {
                    "value": "0,00E+00",
                    "module": "C2",
                    "scenario": null
                },
                {
                    "value": "4,00E-12",
                    "module": "C3",
                    "scenario": null
                },
                {
                    "value": "1,00E-12",
                    "module": "C4",
                    "scenario": null
                },
                {
                    "value": "-1,31E-09",
                    "module": "D",
                    "scenario": null
                }
            ]
        },
        {
            "parameter": "HTP-nc",
            "values": [
                {
                    "value": "5,22E-07",
                    "module": "A1",
                    "scenario": null
                },
                {
                    "value": "5,30E-11",
                    "module": "A2",
                    "scenario": null
                },
                {
                    "value": "5,88E-10",
                    "module": "A3",
                    "scenario": null
                },
                {
                    "value": "3,43E-10",
                    "module": "A4",
                    "scenario": null
                },
                {
                    "value": "1,05E-08",
                    "module": "A5",
                    "scenario": null
                },
                {
                    "value": "5,88E-09",
                    "module": "B6",
                    "scenario": null
                },
                {
                    "value": "0,00E+00",
                    "module": "C1",
                    "scenario": null
                },
                {
                    "value": "1,37E-10",
                    "module": "C2",
                    "scenario": null
                },
                {
                    "value": "1,66E-10",
                    "module": "C3",
                    "scenario": null
                },
                {
                    "value": "3,00E-11",
                    "module": "C4",
                    "scenario": null
                },
                {
                    "value": "-1,12E-07",
                    "module": "D",
                    "scenario": null
                }
            ]
        },
        {
            "parameter": "SQP",
            "values": [
                {
                    "value": "5,91E+00",
                    "module": "A1",
                    "scenario": null
                },
                {
                    "value": "8,71E-02",
                    "module": "A2",
                    "scenario": null
                },
                {
                    "value": "1,92E-01",
                    "module": "A3",
                    "scenario": null
                },
                {
                    "value": "5,57E-01",
                    "module": "A4",
                    "scenario": null
                },
                {
                    "value": "1,39E-01",
                    "module": "A5",
                    "scenario": null
                },
                {
                    "value": "7,13E+00",
                    "module": "B6",
                    "scenario": null
                },
                {
                    "value": "0,00E+00",
                    "module": "C1",
                    "scenario": null
                },
                {
                    "value": "1,19E-01",
                    "module": "C2",
                    "scenario": null
                },
                {
                    "value": "1,62E-03",
                    "module": "C3",
                    "scenario": null
                },
                {
                    "value": "6,36E-02",
                    "module": "C4",
                    "scenario": null
                },
                {
                    "value": "-1,78E+00",
                    "module": "D",
                    "scenario": null
                }
            ]
        },
        {
            "parameter": "IRP",
            "values": [
                {
                    "value": "2,56E-02",
                    "module": "A1",
                    "scenario": null
                },
                {
                    "value": "3,34E-04",
                    "module": "A2",
                    "scenario": null
                },
                {
                    "value": "6,68E-03",
                    "module": "A3",
                    "scenario": null
                },
                {
                    "value": "2,12E-03",
                    "module": "A4",
                    "scenario": null
                },
                {
                    "value": "7,13E-04",
                    "module": "A5",
                    "scenario": null
                },
                {
                    "value": "5,52E-01",
                    "module": "B6",
                    "scenario": null
                },
                {
                    "value": "0,00E+00",
                    "module": "C1",
                    "scenario": null
                },
                {
                    "value": "7,54E-04",
                    "module": "C2",
                    "scenario": null
                },
                {
                    "value": "2,23E-05",
                    "module": "C3",
                    "scenario": null
                },
                {
                    "value": "1,43E-04",
                    "module": "C4",
                    "scenario": null
                },
                {
                    "value": "-1,69E-03",
                    "module": "D",
                    "scenario": null
                }
            ]
        }
    ],
    "resource_use": [
        {
            "parameter": "PERE",
            "values": [
                {
                    "value": "1,33E+00",
                    "module": "A1",
                    "scenario": null
                },
                {
                    "value": "9,63E-04",
                    "module": "A2",
                    "scenario": null
                },
                {
                    "value": "1,47E-01",
                    "module": "A3",
                    "scenario": null
                },
                {
                    "value": "6,11E-03",
                    "module": "A4",
                    "scenario": null
                },
                {
                    "value": "2,97E-02",
                    "module": "A5",
                    "scenario": null
                },
                {
                    "value": "7,74E+00",
                    "module": "B6",
                    "scenario": null
                },
                {
                    "value": "0,00E+00",
                    "module": "C1",
                    "scenario": null
                },
                {
                    "value": "2,43E-03",
                    "module": "C2",
                    "scenario": null
                },
                {
                    "value": "4,56E-04",
                    "module": "C3",
                    "scenario": null
                },
                {
                    "value": "2,41E-03",
                    "module": "C4",
                    "scenario": null
                },
                {
                    "value": "-7,74E-01",
                    "module": "D",
                    "scenario": null
                }
            ]
        },
        {
            "parameter": "PERM",
            "values": [
                {
                    "value": "0,00E+00",
                    "module": "A1",
                    "scenario": null
                },
                {
                    "value": "0,00E+00",
                    "module": "A2",
                    "scenario": null
                },
                {
                    "value": "0,00E+00",
                    "module": "A3",
                    "scenario": null
                },
                {
                    "value": "0,00E+00",
                    "module": "A4",
                    "scenario": null
                },
                {
                    "value": "0,00E+00",
                    "module": "A5",
                    "scenario": null
                },
                {
                    "value": "0,00E+00",
                    "module": "B6",
                    "scenario": null
                },
                {
                    "value": "0,00E+00",
                    "module": "C1",
                    "scenario": null
                },
                {
                    "value": "0,00E+00",
                    "module": "C2",
                    "scenario": null
                },
                {
                    "value": "0,00E+00",
                    "module": "C3",
                    "scenario": null
                },
                {
                    "value": "0,00E+00",
                    "module": "C4",
                    "scenario": null
                },
                {
                    "value": "0,00E+00",
                    "module": "D",
                    "scenario": null
                }
            ]
        },
        {
            "parameter": "PERT",
            "values": [
                {
                    "value": "1,33E+00",
                    "module": "A1",
                    "scenario": null
                },
                {
                    "value": "9,63E-04",
                    "module": "A2",
                    "scenario": null
                },
                {
                    "value": "1,47E-01",
                    "module": "A3",
                    "scenario": null
                },
                {
                    "value": "6,11E-03",
                    "module": "A4",
                    "scenario": null
                },
                {
                    "value": "2,97E-02",
                    "module": "A5",
                    "scenario": null
                },
                {
                    "value": "7,74E+00",
                    "module": "B6",
                    "scenario": null
                },
                {
                    "value": "0,00E+00",
                    "module": "C1",
                    "scenario": null
                },
                {
                    "value": "2,43E-03",
                    "module": "C2",
                    "scenario": null
                },
                {
                    "value": "4,56E-04",
                    "module": "C3",
                    "scenario": null
                },
                {
                    "value": "2,41E-03",
                    "module": "C4",
                    "scenario": null
                },
                {
                    "value": "-7,74E-01",
                    "module": "D",
                    "scenario": null
                }
            ]
        },
        {
            "parameter": "PENRE",
            "values": [
                {
                    "value": "8,95E+00",
                    "module": "A1",
                    "scenario": null
                },
                {
                    "value": "7,64E-02",
                    "module": "A2",
                    "scenario": null
                },
                {
                    "value": "9,06E-01",
                    "module": "A3",
                    "scenario": null
                },
                {
                    "value": "4,85E-01",
                    "module": "A4",
                    "scenario": null
                },
                {
                    "value": "2,13E-01",
                    "module": "A5",
                    "scenario": null
                },
                {
                    "value": "1,61E+01",
                    "module": "B6",
                    "scenario": null
                },
                {
                    "value": "0,00E+00",
                    "module": "C1",
                    "scenario": null
                },
                {
                    "value": "1,73E-01",
                    "module": "C2",
                    "scenario": null
                },
                {
                    "value": "1,03E-02",
                    "module": "C3",
                    "scenario": null
                },
                {
                    "value": "2,43E-02",
                    "module": "C4",
                    "scenario": null
                },
                {
                    "value": "-1,17E+00",
                    "module": "D",
                    "scenario": null
                }
            ]
        },
        {
            "parameter": "PENRM",
            "values": [
                {
                    "value": "3,12E+00",
                    "module": "A1",
                    "scenario": null
                },
                {
                    "value": "0,00E+00",
                    "module": "A2",
                    "scenario": null
                },
                {
                    "value": "0,00E+00",
                    "module": "A3",
                    "scenario": null
                },
                {
                    "value": "0,00E+00",
                    "module": "A4",
                    "scenario": null
                },
                {
                    "value": "8,36E-03",
                    "module": "A5",
                    "scenario": null
                },
                {
                    "value": "0,00E+00",
                    "module": "B6",
                    "scenario": null
                },
                {
                    "value": "0,00E+00",
                    "module": "C1",
                    "scenario": null
                },
                {
                    "value": "0,00E+00",
                    "module": "C2",
                    "scenario": null
                },
                {
                    "value": "-2,71E+00",
                    "module": "C3",
                    "scenario": null
                },
                {
                    "value": "0,00E+00",
                    "module": "C4",
                    "scenario": null
                },
                {
                    "value": "-4,33E-01",
                    "module": "D",
                    "scenario": null
                }
            ]
        },
        {
            "parameter": "PENRT",
            "values": [
                {
                    "value": "1,21E+01",
                    "module": "A1",
                    "scenario": null
                },
                {
                    "value": "7,64E-02",
                    "module": "A2",
                    "scenario": null
                },
                {
                    "value": "9,06E-01",
                    "module": "A3",
                    "scenario": null
                },
                {
                    "value": "4,85E-01",
                    "module": "A4",
                    "scenario": null
                },
                {
                    "value": "2,21E-01",
                    "module": "A5",
                    "scenario": null
                },
                {
                    "value": "1,61E+01",
                    "module": "B6",
                    "scenario": null
                },
                {
                    "value": "0,00E+00",
                    "module": "C1",
                    "scenario": null
                },
                {
                    "value": "1,73E-01",
                    "module": "C2",
                    "scenario": null
                },
                {
                    "value": "-2,70E+00",
                    "module": "C3",
                    "scenario": null
                },
                {
                    "value": "2,43E-02",
                    "module": "C4",
                    "scenario": null
                },
                {
                    "value": "-1,61E+00",
                    "module": "D",
                    "scenario": null
                }
            ]
        },
        {
            "parameter": "SM",
            "values": [
                {
                    "value": "3,87E-02",
                    "module": "A1",
                    "scenario": null
                },
                {
                    "value": "0,00E+00",
                    "module": "A2",
                    "scenario": null
                },
                {
                    "value": "0,00E+00",
                    "module": "A3",
                    "scenario": null
                },
                {
                    "value": "0,00E+00",
                    "module": "A4",
                    "scenario": null
                },
                {
                    "value": "7,78E-04",
                    "module": "A5",
                    "scenario": null
                },
                {
                    "value": "0,00E+00",
                    "module": "B6",
                    "scenario": null
                },
                {
                    "value": "0,00E+00",
                    "module": "C1",
                    "scenario": null
                },
                {
                    "value": "0,00E+00",
                    "module": "C2",
                    "scenario": null
                },
                {
                    "value": "0,00E+00",
                    "module": "C3",
                    "scenario": null
                },
                {
                    "value": "2,12E-04",
                    "module": "C4",
                    "scenario": null
                },
                {
                    "value": "1,74E-02",
                    "module": "D",
                    "scenario": null
                }
            ]
        },
        {
            "parameter": "RSF",
            "values": [
                {
                    "value": "9,60E-03",
                    "module": "A1",
                    "scenario": null
                },
                {
                    "value": "3,37E-05",
                    "module": "A2",
                    "scenario": null
                },
                {
                    "value": "1,06E-02",
                    "module": "A3",
                    "scenario": null
                },
                {
                    "value": "2,14E-04",
                    "module": "A4",
                    "scenario": null
                },
                {
                    "value": "4,13E-04",
                    "module": "A5",
                    "scenario": null
                },
                {
                    "value": "3,00E-02",
                    "module": "B6",
                    "scenario": null
                },
                {
                    "value": "0,00E+00",
                    "module": "C1",
                    "scenario": null
                },
                {
                    "value": "8,71E-05",
                    "module": "C2",
                    "scenario": null
                },
                {
                    "value": "1,06E-05",
                    "module": "C3",
                    "scenario": null
                },
                {
                    "value": "5,02E-05",
                    "module": "C4",
                    "scenario": null
                },
                {
                    "value": "8,15E-04",
                    "module": "D",
                    "scenario": null
                }
            ]
        },
        {
            "parameter": "NRSF",
            "values": [
                {
                    "value": "1,87E-03",
                    "module": "A1",
                    "scenario": null
                },
                {
                    "value": "1,13E-04",
                    "module": "A2",
                    "scenario": null
                },
                {
                    "value": "2,65E-03",
                    "module": "A3",
                    "scenario": null
                },
                {
                    "value": "7,16E-04",
                    "module": "A4",
                    "scenario": null
                },
                {
                    "value": "1,15E-04",
                    "module": "A5",
                    "scenario": null
                },
                {
                    "value": "9,48E-02",
                    "module": "B6",
                    "scenario": null
                },
                {
                    "value": "0,00E+00",
                    "module": "C1",
                    "scenario": null
                },
                {
                    "value": "3,11E-04",
                    "module": "C2",
                    "scenario": null
                },
                {
                    "value": "0,00E+00",
                    "module": "C3",
                    "scenario": null
                },
                {
                    "value": "9,64E-05",
                    "module": "C4",
                    "scenario": null
                },
                {
                    "value": "-2,90E-02",
                    "module": "D",
                    "scenario": null
                }
            ]
        },
        {
            "parameter": "FW",
            "values": [
                {
                    "value": "2,55E-02",
                    "module": "A1",
                    "scenario": null
                },
                {
                    "value": "8,69E-06",
                    "module": "A2",
                    "scenario": null
                },
                {
                    "value": "7,72E-04",
                    "module": "A3",
                    "scenario": null
                },
                {
                    "value": "5,52E-05",
                    "module": "A4",
                    "scenario": null
                },
                {
                    "value": "5,28E-04",
                    "module": "A5",
                    "scenario": null
                },
                {
                    "value": "1,76E-02",
                    "module": "B6",
                    "scenario": null
                },
                {
                    "value": "0,00E+00",
                    "module": "C1",
                    "scenario": null
                },
                {
                    "value": "1,82E-05",
                    "module": "C2",
                    "scenario": null
                },
                {
                    "value": "6,06E-05",
                    "module": "C3",
                    "scenario": null
                },
                {
                    "value": "3,11E-05",
                    "module": "C4",
                    "scenario": null
                },
                {
                    "value": "-2,39E-03",
                    "module": "D",
                    "scenario": null
                }
            ]
        }
    ],
    "end_of_life_waste": [
        {
            "parameter": "HWD",
            "values": [
                {
                    "value": "5,12E-03",
                    "module": "A1",
                    "scenario": null
                },
                {
                    "value": "4,18E-06",
                    "module": "A2",
                    "scenario": null
                },
                {
                    "value": "3,13E-03",
                    "module": "A3",
                    "scenario": null
                },
                {
                    "value": "2,66E-05",
                    "module": "A4",
                    "scenario": null
                },
                {
                    "value": "2,11E-04",
                    "module": "A5",
                    "scenario": null
                },
                {
                    "value": "8,42E-04",
                    "module": "B6",
                    "scenario": null
                },
                {
                    "value": "0,00E+00",
                    "module": "C1",
                    "scenario": null
                },
                {
                    "value": "8,80E-06",
                    "module": "C2",
                    "scenario": null
                },
                {
                    "value": "0,00E+00",
                    "module": "C3",
                    "scenario": null
                },
                {
                    "value": "2,25E-03",
                    "module": "C4",
                    "scenario": null
                },
                {
                    "value": "-6,92E-04",
                    "module": "D",
                    "scenario": null
                }
            ]
        },
        {
            "parameter": "NHWD",
            "values": [
                {
                    "value": "1,50E-01",
                    "module": "A1",
                    "scenario": null
                },
                {
                    "value": "6,60E-03",
                    "module": "A2",
                    "scenario": null
                },
                {
                    "value": "5,32E-03",
                    "module": "A3",
                    "scenario": null
                },
                {
                    "value": "4,22E-02",
                    "module": "A4",
                    "scenario": null
                },
                {
                    "value": "5,99E-03",
                    "module": "A5",
                    "scenario": null
                },
                {
                    "value": "5,32E-02",
                    "module": "B6",
                    "scenario": null
                },
                {
                    "value": "0,00E+00",
                    "module": "C1",
                    "scenario": null
                },
                {
                    "value": "8,25E-03",
                    "module": "C2",
                    "scenario": null
                },
                {
                    "value": "0,00E+00",
                    "module": "C3",
                    "scenario": null
                },
                {
                    "value": "8,69E-02",
                    "module": "C4",
                    "scenario": null
                },
                {
                    "value": "-3,15E-02",
                    "module": "D",
                    "scenario": null
                }
            ]
        },
        {
            "parameter": "RWD",
            "values": [
                {
                    "value": "2,23E-05",
                    "module": "A1",
                    "scenario": null
                },
                {
                    "value": "5,21E-07",
                    "module": "A2",
                    "scenario": null
                },
                {
                    "value": "5,51E-06",
                    "module": "A3",
                    "scenario": null
                },
                {
                    "value": "3,31E-06",
                    "module": "A4",
                    "scenario": null
                },
                {
                    "value": "6,60E-07",
                    "module": "A5",
                    "scenario": null
                },
                {
                    "value": "2,43E-04",
                    "module": "B6",
                    "scenario": null
                },
                {
                    "value": "0,00E+00",
                    "module": "C1",
                    "scenario": null
                },
                {
                    "value": "1,18E-06",
                    "module": "C2",
                    "scenario": null
                },
                {
                    "value": "0,00E+00",
                    "module": "C3",
                    "scenario": null
                },
                {
                    "value": "1,66E-07",
                    "module": "C4",
                    "scenario": null
                },
                {
                    "value": "-1,46E-06",
                    "module": "D",
                    "scenario": null
                }
            ]
        }
    ],
    "end_of_life_flow": [
        {
            "parameter": "CRU",
            "values": [
                {
                    "value": "0,00E+00",
                    "module": "A1",
                    "scenario": null
                },
                {
                    "value": "0,00E+00",
                    "module": "A2",
                    "scenario": null
                },
                {
                    "value": "0,00E+00",
                    "module": "A3",
                    "scenario": null
                },
                {
                    "value": "0,00E+00",
                    "module": "A4",
                    "scenario": null
                },
                {
                    "value": "0,00E+00",
                    "module": "A5",
                    "scenario": null
                },
                {
                    "value": "0,00E+00",
                    "module": "B6",
                    "scenario": null
                },
                {
                    "value": "0,00E+00",
                    "module": "C1",
                    "scenario": null
                },
                {
                    "value": "0,00E+00",
                    "module": "C2",
                    "scenario": null
                },
                {
                    "value": "0,00E+00",
                    "module": "C3",
                    "scenario": null
                },
                {
                    "value": "0,00E+00",
                    "module": "C4",
                    "scenario": null
                },
                {
                    "value": "0,00E+00",
                    "module": "D",
                    "scenario": null
                }
            ]
        },
        {
            "parameter": "MFR",
            "values": [
                {
                    "value": "0,00E+00",
                    "module": "A1",
                    "scenario": null
                },
                {
                    "value": "0,00E+00",
                    "module": "A2",
                    "scenario": null
                },
                {
                    "value": "2,80E-04",
                    "module": "A3",
                    "scenario": null
                },
                {
                    "value": "0,00E+00",
                    "module": "A4",
                    "scenario": null
                },
                {
                    "value": "1,52E-03",
                    "module": "A5",
                    "scenario": null
                },
                {
                    "value": "0,00E+00",
                    "module": "B6",
                    "scenario": null
                },
                {
                    "value": "0,00E+00",
                    "module": "C1",
                    "scenario": null
                },
                {
                    "value": "0,00E+00",
                    "module": "C2",
                    "scenario": null
                },
                {
                    "value": "7,56E-02",
                    "module": "C3",
                    "scenario": null
                },
                {
                    "value": "4,37E-06",
                    "module": "C4",
                    "scenario": null
                },
                {
                    "value": "-6,87E-04",
                    "module": "D",
                    "scenario": null
                }
            ]
        },
        {
            "parameter": "MER",
            "values": [
                {
                    "value": "0,00E+00",
                    "module": "A1",
                    "scenario": null
                },
                {
                    "value": "0,00E+00",
                    "module": "A2",
                    "scenario": null
                },
                {
                    "value": "1,34E-07",
                    "module": "A3",
                    "scenario": null
                },
                {
                    "value": "0,00E+00",
                    "module": "A4",
                    "scenario": null
                },
                {
                    "value": "8,88E-04",
                    "module": "A5",
                    "scenario": null
                },
                {
                    "value": "0,00E+00",
                    "module": "B6",
                    "scenario": null
                },
                {
                    "value": "0,00E+00",
                    "module": "C1",
                    "scenario": null
                },
                {
                    "value": "0,00E+00",
                    "module": "C2",
                    "scenario": null
                },
                {
                    "value": "4,44E-02",
                    "module": "C3",
                    "scenario": null
                },
                {
                    "value": "5,33E-06",
                    "module": "C4",
                    "scenario": null
                },
                {
                    "value": "-1,21E-04",
                    "module": "D",
                    "scenario": null
                }
            ]
        },
        {
            "parameter": "EEE",
            "values": [
                {
                    "value": "0,00E+00",
                    "module": "A1",
                    "scenario": null
                },
                {
                    "value": "0,00E+00",
                    "module": "A2",
                    "scenario": null
                },
                {
                    "value": "7,17E-03",
                    "module": "A3",
                    "scenario": null
                },
                {
                    "value": "0,00E+00",
                    "module": "A4",
                    "scenario": null
                },
                {
                    "value": "1,56E-03",
                    "module": "A5",
                    "scenario": null
                },
                {
                    "value": "0,00E+00",
                    "module": "B6",
                    "scenario": null
                },
                {
                    "value": "0,00E+00",
                    "module": "C1",
                    "scenario": null
                },
                {
                    "value": "0,00E+00",
                    "module": "C2",
                    "scenario": null
                },
                {
                    "value": "7,08E-02",
                    "module": "C3",
                    "scenario": null
                },
                {
                    "value": "5,28E-05",
                    "module": "C4",
                    "scenario": null
                },
                {
                    "value": "-2,75E-04",
                    "module": "D",
                    "scenario": null
                }
            ]
        },
        {
            "parameter": "EET",
            "values": [
                {
                    "value": "0,00E+00",
                    "module": "A1",
                    "scenario": null
                },
                {
                    "value": "0,00E+00",
                    "module": "A2",
                    "scenario": null
                },
                {
                    "value": "1,08E-01",
                    "module": "A3",
                    "scenario": null
                },
                {
                    "value": "0,00E+00",
                    "module": "A4",
                    "scenario": null
                },
                {
                    "value": "2,36E-02",
                    "module": "A5",
                    "scenario": null
                },
                {
                    "value": "0,00E+00",
                    "module": "B6",
                    "scenario": null
                },
                {
                    "value": "0,00E+00",
                    "module": "C1",
                    "scenario": null
                },
                {
                    "value": "0,00E+00",
                    "module": "C2",
                    "scenario": null
                },
                {
                    "value": "1,07E+00",
                    "module": "C3",
                    "scenario": null
                },
                {
                    "value": "7,98E-04",
                    "module": "C4",
                    "scenario": null
                },
                {
                    "value": "-4,16E-03",
                    "module": "D",
                    "scenario": null
                }
            ]
        }
    ]
}