{"product_name":"Inspire 1500 Prism","epd_id":"NEPD-8053-7729","declared_unit":{"unit":"stk","amount":1},"compliance":["EN 15804+A2","ISO 14025","ISO 21930"],"producer_name":"SG Armaturen AS","environmental_impact":[{"parameter":"GWP-total","unit":"kg CO2-eq","values":[{"value":"5,33E+01","module":"A1","scenario":null},{"value":"5,17E-02","module":"A2","scenario":null},{"value":"1,30E+00","module":"A3","scenario":null},{"value":"1,60E+00","module":"A4","scenario":null},{"value":"7,20E-01","module":"A5","scenario":null},{"value":"2,95E+01","module":"B6","scenario":null},{"value":"0,00E+00","module":"C1","scenario":null},{"value":"1,77E-01","module":"C2","scenario":null},{"value":"5,44E-01","module":"C3","scenario":null},{"value":"5,57E-02","module":"C4","scenario":null},{"value":"-4,55E+00","module":"D","scenario":null},{"value":"5,47E+01","module":"A1A3","scenario":null}]},{"parameter":"GWP-fossil","unit":"kg CO2-eq","values":[{"value":"5,34E+01","module":"A1","scenario":null},{"value":"5,17E-02","module":"A2","scenario":null},{"value":"1,30E+00","module":"A3","scenario":null},{"value":"1,59E+00","module":"A4","scenario":null},{"value":"6,79E-03","module":"A5","scenario":null},{"value":"2,86E+01","module":"B6","scenario":null},{"value":"0,00E+00","module":"C1","scenario":null},{"value":"1,76E-01","module":"C2","scenario":null},{"value":"5,44E-01","module":"C3","scenario":null},{"value":"5,55E-02","module":"C4","scenario":null},{"value":"-4,49E+00","module":"D","scenario":null},{"value":"5,47E+01","module":"A1A3","scenario":null}]},{"parameter":"GWP-biogenic","unit":"kg CO2-eq","values":[{"value":"-1,52E-01","module":"A1","scenario":null},{"value":"2,01E-05","module":"A2","scenario":null},{"value":"2,01E-04","module":"A3","scenario":null},{"value":"5,68E-04","module":"A4","scenario":null},{"value":"7,13E-01","module":"A5","scenario":null},{"value":"7,92E-01","module":"B6","scenario":null},{"value":"0,00E+00","module":"C1","scenario":null},{"value":"7,30E-05","module":"C2","scenario":null},{"value":"2,29E-04","module":"C3","scenario":null},{"value":"2,35E-05","module":"C4","scenario":null},{"value":"-1,46E-02","module":"D","scenario":null},{"value":"-1,51E-01","module":"A1A3","scenario":null}]},{"parameter":"GWP-luluc","unit":"kg CO2-eq","values":[{"value":"1,14E-01","module":"A1","scenario":null},{"value":"1,89E-05","module":"A2","scenario":null},{"value":"1,41E-04","module":"A3","scenario":null},{"value":"7,85E-04","module":"A4","scenario":null},{"value":"2,25E-06","module":"A5","scenario":null},{"value":"1,18E-01","module":"B6","scenario":null},{"value":"0,00E+00","module":"C1","scenario":null},{"value":"6,28E-05","module":"C2","scenario":null},{"value":"2,48E-04","module":"C3","scenario":null},{"value":"2,22E-04","module":"C4","scenario":null},{"value":"-4,42E-02","module":"D","scenario":null},{"value":"1,14E-01","module":"A1A3","scenario":null}]},{"parameter":"ODP","unit":"kg CFC11-eq","values":[{"value":"3,29E-06","module":"A1","scenario":null},{"value":"1,12E-08","module":"A2","scenario":null},{"value":"4,76E-08","module":"A3","scenario":null},{"value":"3,51E-07","module":"A4","scenario":null},{"value":"1,43E-09","module":"A5","scenario":null},{"value":"1,96E-06","module":"B6","scenario":null},{"value":"0,00E+00","module":"C1","scenario":null},{"value":"4,00E-08","module":"C2","scenario":null},{"value":"6,61E-09","module":"C3","scenario":null},{"value":"4,50E-09","module":"C4","scenario":null},{"value":"-1,99E-03","module":"D","scenario":null},{"value":"3,35E-06","module":"A1A3","scenario":null}]},{"parameter":"AP","unit":"mol H+-eq","values":[{"value":"4,80E-01","module":"A1","scenario":null},{"value":"1,55E-04","module":"A2","scenario":null},{"value":"6,63E-03","module":"A3","scenario":null},{"value":"2,37E-02","module":"A4","scenario":null},{"value":"3,22E-05","module":"A5","scenario":null},{"value":"2,24E-01","module":"B6","scenario":null},{"value":"0,00E+00","module":"C1","scenario":null},{"value":"5,07E-04","module":"C2","scenario":null},{"value":"5,21E-04","module":"C3","scenario":null},{"value":"2,04E-04","module":"C4","scenario":null},{"value":"-1,26E-01","module":"D","scenario":null},{"value":"4,87E-01","module":"A1A3","scenario":null}]},{"parameter":"POCP","unit":"kg NMVOC-eq","values":[{"value":"2,10E-01","module":"A1","scenario":null},{"value":"1,27E-04","module":"A2","scenario":null},{"value":"6,42E-03","module":"A3","scenario":null},{"value":"1,72E-02","module":"A4","scenario":null},{"value":"3,31E-05","module":"A5","scenario":null},{"value":"8,61E-02","module":"B6","scenario":null},{"value":"0,00E+00","module":"C1","scenario":null},{"value":"4,30E-04","module":"C2","scenario":null},{"value":"3,51E-04","module":"C3","scenario":null},{"value":"2,28E-04","module":"C4","scenario":null},{"value":"-3,23E-02","module":"D","scenario":null},{"value":"2,17E-01","module":"A1A3","scenario":null}]},{"parameter":"ADPE","unit":"kg Sb-eq","values":[{"value":"5,67E-03","module":"A1","scenario":null},{"value":"1,39E-06","module":"A2","scenario":null},{"value":"3,02E-06","module":"A3","scenario":null},{"value":"3,10E-05","module":"A4","scenario":null},{"value":"1,65E-07","module":"A5","scenario":null},{"value":"2,13E-03","module":"B6","scenario":null},{"value":"0,00E+00","module":"C1","scenario":null},{"value":"4,87E-06","module":"C2","scenario":null},{"value":"6,66E-07","module":"C3","scenario":null},{"value":"2,29E-07","module":"C4","scenario":null},{"value":"-1,75E-03","module":"D","scenario":null},{"value":"5,67E-03","module":"A1A3","scenario":null}]},{"parameter":"ADPF","unit":"MJ","values":[{"value":"6,11E+02","module":"A1","scenario":null},{"value":"7,63E-01","module":"A2","scenario":null},{"value":"1,18E+01","module":"A3","scenario":null},{"value":"2,26E+01","module":"A4","scenario":null},{"value":"9,50E-02","module":"A5","scenario":null},{"value":"3,91E+02","module":"B6","scenario":null},{"value":"0,00E+00","module":"C1","scenario":null},{"value":"2,67E+00","module":"C2","scenario":null},{"value":"1,13E+00","module":"C3","scenario":null},{"value":"5,34E-01","module":"C4","scenario":null},{"value":"-5,21E+01","module":"D","scenario":null},{"value":"6,24E+02","module":"A1A3","scenario":null}]},{"parameter":"WDP","unit":"m3 world-eq. Deprived","values":[{"value":"2,27E+03","module":"A1","scenario":null},{"value":"2,49E-01","module":"A2","scenario":null},{"value":"1,10E+00","module":"A3","scenario":null},{"value":"1,46E+01","module":"A4","scenario":null},{"value":"1,20E-01","module":"A5","scenario":null},{"value":"6,81E+04","module":"B6","scenario":null},{"value":"0,00E+00","module":"C1","scenario":null},{"value":"2,58E+00","module":"C2","scenario":null},{"value":"8,93E+00","module":"C3","scenario":null},{"value":"6,28E+00","module":"C4","scenario":null},{"value":"-1,21E+03","module":"D","scenario":null},{"value":"2,27E+03","module":"A1A3","scenario":null}]},{"parameter":"EP-freshwater","unit":"kg P-eq","values":[{"value":"6,52E-03","module":"A1","scenario":null},{"value":"4,85E-07","module":"A2","scenario":null},{"value":"2,35E-05","module":"A3","scenario":null},{"value":"1,04E-05","module":"A4","scenario":null},{"value":"5,58E-08","module":"A5","scenario":null},{"value":"2,06E-03","module":"B6","scenario":null},{"value":"0,00E+00","module":"C1","scenario":null},{"value":"1,41E-06","module":"C2","scenario":null},{"value":"3,87E-06","module":"C3","scenario":null},{"value":"1,29E-06","module":"C4","scenario":null},{"value":"-7,95E-04","module":"D","scenario":null},{"value":"6,55E-03","module":"A1A3","scenario":null}]},{"parameter":"EP-marine","unit":"kg N-eq","values":[{"value":"5,82E-02","module":"A1","scenario":null},{"value":"3,04E-05","module":"A2","scenario":null},{"value":"1,55E-03","module":"A3","scenario":null},{"value":"5,69E-03","module":"A4","scenario":null},{"value":"1,06E-05","module":"A5","scenario":null},{"value":"2,46E-02","module":"B6","scenario":null},{"value":"0,00E+00","module":"C1","scenario":null},{"value":"1,00E-04","module":"C2","scenario":null},{"value":"1,21E-04","module":"C3","scenario":null},{"value":"7,72E-05","module":"C4","scenario":null},{"value":"-7,98E-03","module":"D","scenario":null},{"value":"5,97E-02","module":"A1A3","scenario":null}]},{"parameter":"EP-terrestrial","unit":"mol N-eq.","values":[{"value":"6,65E-01","module":"A1","scenario":null},{"value":"3,40E-04","module":"A2","scenario":null},{"value":"1,70E-02","module":"A3","scenario":null},{"value":"6,33E-02","module":"A4","scenario":null},{"value":"1,15E-04","module":"A5","scenario":null},{"value":"3,20E-01","module":"B6","scenario":null},{"value":"0,00E+00","module":"C1","scenario":null},{"value":"1,12E-03","module":"C2","scenario":null},{"value":"1,32E-03","module":"C3","scenario":null},{"value":"6,06E-04","module":"C4","scenario":null},{"value":"-1,04E-01","module":"D","scenario":null},{"value":"6,82E-01","module":"A1A3","scenario":null}]},{"parameter":"GWP-IOBC","unit":"kg CO2-eq","values":[{"value":"5,40E+01","module":"A1","scenario":null},{"value":"5,17E-02","module":"A2","scenario":null},{"value":"1,23E+00","module":"A3","scenario":null},{"value":"1,60E+00","module":"A4","scenario":null},{"value":"6,80E-03","module":"A5","scenario":null},{"value":"2,95E+01","module":"B6","scenario":null},{"value":"0,00E+00","module":"C1","scenario":null},{"value":"1,77E-01","module":"C2","scenario":null},{"value":"5,44E-01","module":"C3","scenario":null},{"value":"5,82E-02","module":"C4","scenario":null},{"value":"-4,85E+00","module":"D","scenario":null},{"value":"5,53E+01","module":"A1A3","scenario":null}]}],"additional_environmental_impact":[{"parameter":"PM","unit":"Disease incidence","values":[{"value":"3,46E-06","module":"A1","scenario":null},{"value":"3,34E-09","module":"A2","scenario":null},{"value":"7,78E-08","module":"A3","scenario":null},{"value":"5,85E-08","module":"A4","scenario":null},{"value":"4,75E-10","module":"A5","scenario":null},{"value":"1,60E-06","module":"B6","scenario":null},{"value":"0,00E+00","module":"C1","scenario":null},{"value":"1,08E-08","module":"C2","scenario":null},{"value":"3,39E-09","module":"C3","scenario":null},{"value":"3,67E-09","module":"C4","scenario":null},{"value":"-4,62E-07","module":"D","scenario":null},{"value":"3,54E-06","module":"A1A3","scenario":null}]},{"parameter":"ETP-fw","unit":"CTUe","values":[{"value":"3,66E+03","module":"A1","scenario":null},{"value":"6,19E-01","module":"A2","scenario":null},{"value":"2,93E+01","module":"A3","scenario":null},{"value":"1,55E+01","module":"A4","scenario":null},{"value":"1,27E-01","module":"A5","scenario":null},{"value":"1,78E+03","module":"B6","scenario":null},{"value":"0,00E+00","module":"C1","scenario":null},{"value":"1,98E+00","module":"C2","scenario":null},{"value":"2,72E+00","module":"C3","scenario":null},{"value":"4,14E+02","module":"C4","scenario":null},{"value":"-9,40E+02","module":"D","scenario":null},{"value":"3,69E+03","module":"A1A3","scenario":null}]},{"parameter":"HTP-c","unit":"CTUh","values":[{"value":"1,06E-07","module":"A1","scenario":null},{"value":"0,00E+00","module":"A2","scenario":null},{"value":"3,58E-10","module":"A3","scenario":null},{"value":"0,00E+00","module":"A4","scenario":null},{"value":"4,00E-12","module":"A5","scenario":null},{"value":"8,50E-08","module":"B6","scenario":null},{"value":"0,00E+00","module":"C1","scenario":null},{"value":"0,00E+00","module":"C2","scenario":null},{"value":"1,20E-09","module":"C3","scenario":null},{"value":"1,26E-10","module":"C4","scenario":null},{"value":"-1,82E-08","module":"D","scenario":null},{"value":"1,06E-07","module":"A1A3","scenario":null}]},{"parameter":"HTP-nc","unit":"CTUh","values":[{"value":"3,84E-06","module":"A1","scenario":null},{"value":"6,04E-10","module":"A2","scenario":null},{"value":"5,65E-08","module":"A3","scenario":null},{"value":"1,16E-08","module":"A4","scenario":null},{"value":"1,59E-10","module":"A5","scenario":null},{"value":"2,00E-06","module":"B6","scenario":null},{"value":"0,00E+00","module":"C1","scenario":null},{"value":"2,16E-09","module":"C2","scenario":null},{"value":"7,07E-08","module":"C3","scenario":null},{"value":"1,13E-09","module":"C4","scenario":null},{"value":"-5,86E-07","module":"D","scenario":null},{"value":"3,89E-06","module":"A1A3","scenario":null}]},{"parameter":"SQP","unit":"-","values":[{"value":"1,67E+02","module":"A1","scenario":null},{"value":"5,23E-01","module":"A2","scenario":null},{"value":"2,29E+00","module":"A3","scenario":null},{"value":"1,11E+01","module":"A4","scenario":null},{"value":"6,38E-02","module":"A5","scenario":null},{"value":"1,97E+02","module":"B6","scenario":null},{"value":"0,00E+00","module":"C1","scenario":null},{"value":"1,87E+00","module":"C2","scenario":null},{"value":"2,36E-01","module":"C3","scenario":null},{"value":"1,23E+00","module":"C4","scenario":null},{"value":"-1,82E+01","module":"D","scenario":null},{"value":"1,70E+02","module":"A1A3","scenario":null}]},{"parameter":"IRP","unit":"kBq U235-eq","values":[{"value":"1,72E+00","module":"A1","scenario":null},{"value":"3,17E-03","module":"A2","scenario":null},{"value":"1,70E-02","module":"A3","scenario":null},{"value":"9,77E-02","module":"A4","scenario":null},{"value":"4,07E-04","module":"A5","scenario":null},{"value":"7,09E+00","module":"B6","scenario":null},{"value":"0,00E+00","module":"C1","scenario":null},{"value":"1,17E-02","module":"C2","scenario":null},{"value":"5,52E-03","module":"C3","scenario":null},{"value":"2,09E-03","module":"C4","scenario":null},{"value":"-1,71E-01","module":"D","scenario":null},{"value":"1,74E+00","module":"A1A3","scenario":null}]}],"resource_use":[{"parameter":"PERE","unit":"MJ","values":[{"value":"7,15E+01","module":"A1","scenario":null},{"value":"8,64E-03","module":"A2","scenario":null},{"value":"9,57E-01","module":"A3","scenario":null},{"value":"2,56E-01","module":"A4","scenario":null},{"value":"1,56E-03","module":"A5","scenario":null},{"value":"5,06E+03","module":"B6","scenario":null},{"value":"0,00E+00","module":"C1","scenario":null},{"value":"3,82E-02","module":"C2","scenario":null},{"value":"1,55E-01","module":"C3","scenario":null},{"value":"1,28E-01","module":"C4","scenario":null},{"value":"-1,52E+01","module":"D","scenario":null},{"value":"7,25E+01","module":"A1A3","scenario":null}]},{"parameter":"PERM","unit":"","values":[{"value":"2,46E+00","module":"A1","scenario":null},{"value":"0,00E+00","module":"A2","scenario":null},{"value":"0,00E+00","module":"A3","scenario":null},{"value":"0,00E+00","module":"A4","scenario":null},{"value":"-2,46E+00","module":"A5","scenario":null},{"value":"0,00E+00","module":"B6","scenario":null},{"value":"0,00E+00","module":"C1","scenario":null},{"value":"0,00E+00","module":"C2","scenario":null},{"value":"0,00E+00","module":"C3","scenario":null},{"value":"0,00E+00","module":"C4","scenario":null},{"value":"0,00E+00","module":"D","scenario":null},{"value":"2,46E+00","module":"A1A3","scenario":null}]},{"parameter":"PERT","unit":"MJ","values":[{"value":"7,39E+01","module":"A1","scenario":null},{"value":"8,64E-03","module":"A2","scenario":null},{"value":"9,57E-01","module":"A3","scenario":null},{"value":"2,56E-01","module":"A4","scenario":null},{"value":"-2,46E+00","module":"A5","scenario":null},{"value":"5,06E+03","module":"B6","scenario":null},{"value":"0,00E+00","module":"C1","scenario":null},{"value":"3,82E-02","module":"C2","scenario":null},{"value":"1,55E-01","module":"C3","scenario":null},{"value":"1,28E-01","module":"C4","scenario":null},{"value":"-1,52E+01","module":"D","scenario":null},{"value":"7,49E+01","module":"A1A3","scenario":null}]},{"parameter":"PENRE","unit":"MJ","values":[{"value":"6,03E+02","module":"A1","scenario":null},{"value":"7,63E-01","module":"A2","scenario":null},{"value":"1,18E+01","module":"A3","scenario":null},{"value":"2,26E+01","module":"A4","scenario":null},{"value":"9,51E-02","module":"A5","scenario":null},{"value":"3,91E+02","module":"B6","scenario":null},{"value":"0,00E+00","module":"C1","scenario":null},{"value":"2,67E+00","module":"C2","scenario":null},{"value":"1,13E+00","module":"C3","scenario":null},{"value":"5,34E-01","module":"C4","scenario":null},{"value":"-5,21E+01","module":"D","scenario":null},{"value":"6,16E+02","module":"A1A3","scenario":null}]},{"parameter":"PENRM","unit":"MJ","values":[{"value":"1,26E+01","module":"A1","scenario":null},{"value":"0,00E+00","module":"A2","scenario":null},{"value":"0,00E+00","module":"A3","scenario":null},{"value":"0,00E+00","module":"A4","scenario":null},{"value":"0,00E+00","module":"A5","scenario":null},{"value":"0,00E+00","module":"B6","scenario":null},{"value":"0,00E+00","module":"C1","scenario":null},{"value":"0,00E+00","module":"C2","scenario":null},{"value":"-1,40E+01","module":"C3","scenario":null},{"value":"0,00E+00","module":"C4","scenario":null},{"value":"0,00E+00","module":"D","scenario":null},{"value":"1,26E+01","module":"A1A3","scenario":null}]},{"parameter":"PENRT","unit":"MJ","values":[{"value":"6,16E+02","module":"A1","scenario":null},{"value":"7,63E-01","module":"A2","scenario":null},{"value":"1,18E+01","module":"A3","scenario":null},{"value":"2,26E+01","module":"A4","scenario":null},{"value":"9,51E-02","module":"A5","scenario":null},{"value":"3,91E+02","module":"B6","scenario":null},{"value":"0,00E+00","module":"C1","scenario":null},{"value":"2,67E+00","module":"C2","scenario":null},{"value":"-1,28E+01","module":"C3","scenario":null},{"value":"5,34E-01","module":"C4","scenario":null},{"value":"-5,21E+01","module":"D","scenario":null},{"value":"6,29E+02","module":"A1A3","scenario":null}]},{"parameter":"SM","unit":"kg","values":[{"value":"1,25E+00","module":"A1","scenario":null},{"value":"0,00E+00","module":"A2","scenario":null},{"value":"0,00E+00","module":"A3","scenario":null},{"value":"0,00E+00","module":"A4","scenario":null},{"value":"0,00E+00","module":"A5","scenario":null},{"value":"0,00E+00","module":"B6","scenario":null},{"value":"0,00E+00","module":"C1","scenario":null},{"value":"0,00E+00","module":"C2","scenario":null},{"value":"0,00E+00","module":"C3","scenario":null},{"value":"2,49E-03","module":"C4","scenario":null},{"value":"6,32E-02","module":"D","scenario":null},{"value":"1,25E+00","module":"A1A3","scenario":null}]},{"parameter":"RSF","unit":"MJ","values":[{"value":"3,88E-01","module":"A1","scenario":null},{"value":"1,69E-04","module":"A2","scenario":null},{"value":"5,30E-04","module":"A3","scenario":null},{"value":"8,28E-03","module":"A4","scenario":null},{"value":"5,19E-05","module":"A5","scenario":null},{"value":"3,98E+00","module":"B6","scenario":null},{"value":"0,00E+00","module":"C1","scenario":null},{"value":"1,37E-03","module":"C2","scenario":null},{"value":"2,73E-03","module":"C3","scenario":null},{"value":"8,83E-04","module":"C4","scenario":null},{"value":"3,90E-02","module":"D","scenario":null},{"value":"3,89E-01","module":"A1A3","scenario":null}]},{"parameter":"NRSF","unit":"MJ","values":[{"value":"1,88E-01","module":"A1","scenario":null},{"value":"1,43E-03","module":"A2","scenario":null},{"value":"5,78E-03","module":"A3","scenario":null},{"value":"4,51E-02","module":"A4","scenario":null},{"value":"2,14E-04","module":"A5","scenario":null},{"value":"9,90E+00","module":"B6","scenario":null},{"value":"0,00E+00","module":"C1","scenario":null},{"value":"4,88E-03","module":"C2","scenario":null},{"value":"-6,44E-05","module":"C3","scenario":null},{"value":"2,16E-02","module":"C4","scenario":null},{"value":"9,77E-01","module":"D","scenario":null},{"value":"1,95E-01","module":"A1A3","scenario":null}]},{"parameter":"FW","unit":"m3","values":[{"value":"4,63E-01","module":"A1","scenario":null},{"value":"8,54E-05","module":"A2","scenario":null},{"value":"7,34E-03","module":"A3","scenario":null},{"value":"1,97E-03","module":"A4","scenario":null},{"value":"4,48E-05","module":"A5","scenario":null},{"value":"3,78E+01","module":"B6","scenario":null},{"value":"0,00E+00","module":"C1","scenario":null},{"value":"2,85E-04","module":"C2","scenario":null},{"value":"1,27E-03","module":"C3","scenario":null},{"value":"4,88E-04","module":"C4","scenario":null},{"value":"-7,53E-02","module":"D","scenario":null},{"value":"4,71E-01","module":"A1A3","scenario":null}]}],"end_of_life_waste":[{"parameter":"HWD","unit":"kg","values":[{"value":"3,66E-01","module":"A1","scenario":null},{"value":"6,90E-05","module":"A2","scenario":null},{"value":"9,81E-04","module":"A3","scenario":null},{"value":"1,15E-03","module":"A4","scenario":null},{"value":"0,00E+00","module":"A5","scenario":null},{"value":"2,51E-01","module":"B6","scenario":null},{"value":"0,00E+00","module":"C1","scenario":null},{"value":"1,38E-04","module":"C2","scenario":null},{"value":"3,34E-05","module":"C3","scenario":null},{"value":"1,41E-01","module":"C4","scenario":null},{"value":"-2,81E-03","module":"D","scenario":null},{"value":"3,67E-01","module":"A1A3","scenario":null}]},{"parameter":"NHWD","unit":"kg","values":[{"value":"8,75E+00","module":"A1","scenario":null},{"value":"3,66E-02","module":"A2","scenario":null},{"value":"1,22E-01","module":"A3","scenario":null},{"value":"7,15E-01","module":"A4","scenario":null},{"value":"4,20E-01","module":"A5","scenario":null},{"value":"3,01E+01","module":"B6","scenario":null},{"value":"0,00E+00","module":"C1","scenario":null},{"value":"1,30E-01","module":"C2","scenario":null},{"value":"4,69E-02","module":"C3","scenario":null},{"value":"8,64E-01","module":"C4","scenario":null},{"value":"-1,35E+00","module":"D","scenario":null},{"value":"8,90E+00","module":"A1A3","scenario":null}]},{"parameter":"RWD","unit":"kg","values":[{"value":"1,42E-03","module":"A1","scenario":null},{"value":"5,01E-06","module":"A2","scenario":null},{"value":"2,29E-05","module":"A3","scenario":null},{"value":"1,55E-04","module":"A4","scenario":null},{"value":"0,00E+00","module":"A5","scenario":null},{"value":"3,50E-03","module":"B6","scenario":null},{"value":"0,00E+00","module":"C1","scenario":null},{"value":"1,82E-05","module":"C2","scenario":null},{"value":"1,77E-06","module":"C3","scenario":null},{"value":"1,83E-06","module":"C4","scenario":null},{"value":"-1,57E-04","module":"D","scenario":null},{"value":"1,45E-03","module":"A1A3","scenario":null}]}],"end_of_life_flow":[{"parameter":"CRU","unit":"kg","values":[{"value":"0,00E+00","module":"A1","scenario":null},{"value":"0,00E+00","module":"A2","scenario":null},{"value":"0,00E+00","module":"A3","scenario":null},{"value":"0,00E+00","module":"A4","scenario":null},{"value":"0,00E+00","module":"A5","scenario":null},{"value":"0,00E+00","module":"B6","scenario":null},{"value":"0,00E+00","module":"C1","scenario":null},{"value":"0,00E+00","module":"C2","scenario":null},{"value":"0,00E+00","module":"C3","scenario":null},{"value":"0,00E+00","module":"C4","scenario":null},{"value":"0,00E+00","module":"D","scenario":null},{"value":"0,00E+00","module":"A1A3","scenario":null}]},{"parameter":"MFR","unit":"kg","values":[{"value":"0,00E+00","module":"A1","scenario":null},{"value":"0,00E+00","module":"A2","scenario":null},{"value":"6,05E-02","module":"A3","scenario":null},{"value":"0,00E+00","module":"A4","scenario":null},{"value":"3,91E-01","module":"A5","scenario":null},{"value":"0,00E+00","module":"B6","scenario":null},{"value":"0,00E+00","module":"C1","scenario":null},{"value":"0,00E+00","module":"C2","scenario":null},{"value":"1,91E+00","module":"C3","scenario":null},{"value":"1,68E-05","module":"C4","scenario":null},{"value":"-2,47E-03","module":"D","scenario":null},{"value":"6,05E-02","module":"A1A3","scenario":null}]},{"parameter":"MER","unit":"kg","values":[{"value":"0,00E+00","module":"A1","scenario":null},{"value":"0,00E+00","module":"A2","scenario":null},{"value":"5,70E-03","module":"A3","scenario":null},{"value":"0,00E+00","module":"A4","scenario":null},{"value":"5,72E-07","module":"A5","scenario":null},{"value":"0,00E+00","module":"B6","scenario":null},{"value":"0,00E+00","module":"C1","scenario":null},{"value":"0,00E+00","module":"C2","scenario":null},{"value":"1,87E-01","module":"C3","scenario":null},{"value":"4,10E-07","module":"C4","scenario":null},{"value":"-3,26E-04","module":"D","scenario":null},{"value":"5,70E-03","module":"A1A3","scenario":null}]},{"parameter":"EEE","unit":"MJ","values":[{"value":"0,00E+00","module":"A1","scenario":null},{"value":"0,00E+00","module":"A2","scenario":null},{"value":"8,76E-03","module":"A3","scenario":null},{"value":"0,00E+00","module":"A4","scenario":null},{"value":"2,40E-02","module":"A5","scenario":null},{"value":"0,00E+00","module":"B6","scenario":null},{"value":"0,00E+00","module":"C1","scenario":null},{"value":"0,00E+00","module":"C2","scenario":null},{"value":"2,87E-01","module":"C3","scenario":null},{"value":"2,66E-05","module":"C4","scenario":null},{"value":"-7,98E-04","module":"D","scenario":null},{"value":"8,76E-03","module":"A1A3","scenario":null}]},{"parameter":"EET","unit":"MJ","values":[{"value":"0,00E+00","module":"A1","scenario":null},{"value":"0,00E+00","module":"A2","scenario":null},{"value":"1,32E-01","module":"A3","scenario":null},{"value":"0,00E+00","module":"A4","scenario":null},{"value":"3,63E-01","module":"A5","scenario":null},{"value":"0,00E+00","module":"B6","scenario":null},{"value":"0,00E+00","module":"C1","scenario":null},{"value":"0,00E+00","module":"C2","scenario":null},{"value":"4,34E+00","module":"C3","scenario":null},{"value":"4,02E-04","module":"C4","scenario":null},{"value":"-1,21E-02","module":"D","scenario":null},{"value":"1,32E-01","module":"A1A3","scenario":null}]}]}