{"product_name":"V\u00e4nerply Plywood","epd_id":"NEPD-8913-8576","declared_unit":{"unit":"m3","amount":1},"compliance":["EN 15804+A2","ISO 14025","ISO 21930"],"producer_name":"Moelven Industrier ASA","environmental_impact":[{"parameter":"GWP-total","unit":"kg CO2-eq","values":[{"value":"-6,07E+02","module":"A1-A3","scenario":null},{"value":"1,38E+01","module":"A4","scenario":null},{"value":"5,77E+00","module":"A5","scenario":null},{"value":"1,53E-02","module":"C1","scenario":null},{"value":"6,72E+00","module":"C2","scenario":null},{"value":"8,47E+02","module":"C3","scenario":null},{"value":"2,66E-01","module":"C4","scenario":null},{"value":"-4,35E+01","module":"D","scenario":null}]},{"parameter":"GWP-fossil","unit":"kg CO2-eq","values":[{"value":"1,64E+02","module":"A1-A3","scenario":null},{"value":"1,37E+01","module":"A4","scenario":null},{"value":"5,10E-02","module":"A5","scenario":null},{"value":"1,41E-02","module":"C1","scenario":null},{"value":"6,72E+00","module":"C2","scenario":null},{"value":"7,73E+01","module":"C3","scenario":null},{"value":"2,66E-01","module":"C4","scenario":null},{"value":"-4,33E+01","module":"D","scenario":null}]},{"parameter":"GWP-biogenic","unit":"kg CO2-eq","values":[{"value":"-7,73E+02","module":"A1-A3","scenario":null},{"value":"5,85E-03","module":"A4","scenario":null},{"value":"5,72E+00","module":"A5","scenario":null},{"value":"2,86E-04","module":"C1","scenario":null},{"value":"2,78E-03","module":"C2","scenario":null},{"value":"7,70E+02","module":"C3","scenario":null},{"value":"1,45E-04","module":"C4","scenario":null},{"value":"-1,37E-01","module":"D","scenario":null}]},{"parameter":"GWP-luluc","unit":"kg CO2-eq","values":[{"value":"1,65E+00","module":"A1-A3","scenario":null},{"value":"4,31E-03","module":"A4","scenario":null},{"value":"1,48E-05","module":"A5","scenario":null},{"value":"9,13E-04","module":"C1","scenario":null},{"value":"2,39E-03","module":"C2","scenario":null},{"value":"2,21E-03","module":"C3","scenario":null},{"value":"4,35E-05","module":"C4","scenario":null},{"value":"-1,24E-01","module":"D","scenario":null}]},{"parameter":"ODP","unit":"kg CFC11-eq","values":[{"value":"2,58E-05","module":"A1-A3","scenario":null},{"value":"3,28E-06","module":"A4","scenario":null},{"value":"1,01E-08","module":"A5","scenario":null},{"value":"6,89E-09","module":"C1","scenario":null},{"value":"1,52E-06","module":"C2","scenario":null},{"value":"6,67E-07","module":"C3","scenario":null},{"value":"3,48E-08","module":"C4","scenario":null},{"value":"-4,92E-06","module":"D","scenario":null}]},{"parameter":"AP","unit":"mol H+-eq","values":[{"value":"9,81E-01","module":"A1-A3","scenario":null},{"value":"4,34E-02","module":"A4","scenario":null},{"value":"1,89E-04","module":"A5","scenario":null},{"value":"9,16E-05","module":"C1","scenario":null},{"value":"1,93E-02","module":"C2","scenario":null},{"value":"1,40E-01","module":"C3","scenario":null},{"value":"1,03E-03","module":"C4","scenario":null},{"value":"-3,31E-01","module":"D","scenario":null}]},{"parameter":"POCP","unit":"kg NMVOC-eq","values":[{"value":"1,08E+00","module":"A1-A3","scenario":null},{"value":"4,09E-02","module":"A4","scenario":null},{"value":"1,98E-04","module":"A5","scenario":null},{"value":"4,68E-05","module":"C1","scenario":null},{"value":"1,64E-02","module":"C2","scenario":null},{"value":"1,77E-01","module":"C3","scenario":null},{"value":"1,06E-03","module":"C4","scenario":null},{"value":"-3,80E-01","module":"D","scenario":null}]},{"parameter":"ADPE","unit":"kg Sb-eq","values":[{"value":"1,77E-03","module":"A1-A3","scenario":null},{"value":"2,68E-04","module":"A4","scenario":null},{"value":"3,70E-07","module":"A5","scenario":null},{"value":"5,63E-07","module":"C1","scenario":null},{"value":"1,86E-04","module":"C2","scenario":null},{"value":"2,27E-05","module":"C3","scenario":null},{"value":"4,75E-07","module":"C4","scenario":null},{"value":"-4,92E-04","module":"D","scenario":null}]},{"parameter":"ADPF","unit":"MJ","values":[{"value":"4,05E+03","module":"A1-A3","scenario":null},{"value":"2,21E+02","module":"A4","scenario":null},{"value":"6,76E-01","module":"A5","scenario":null},{"value":"1,65E+00","module":"C1","scenario":null},{"value":"1,02E+02","module":"C2","scenario":null},{"value":"7,44E+01","module":"C3","scenario":null},{"value":"2,88E+00","module":"C4","scenario":null},{"value":"-5,99E+02","module":"D","scenario":null}]},{"parameter":"WDP","unit":"m3 world-eq. Deprived","values":[{"value":"8,68E+04","module":"A1-A3","scenario":null},{"value":"1,76E+02","module":"A4","scenario":null},{"value":"2,77E-01","module":"A5","scenario":null},{"value":"1,67E+02","module":"C1","scenario":null},{"value":"9,82E+01","module":"C2","scenario":null},{"value":"5,66E+00","module":"C3","scenario":null},{"value":"1,52E-02","module":"C4","scenario":null},{"value":"-1,28E+01","module":"D","scenario":null}]},{"parameter":"EP-freshwater","unit":"kg P-eq","values":[{"value":"7,45E-03","module":"A1-A3","scenario":null},{"value":"1,09E-04","module":"A4","scenario":null},{"value":"3,48E-07","module":"A5","scenario":null},{"value":"9,51E-07","module":"C1","scenario":null},{"value":"5,37E-05","module":"C2","scenario":null},{"value":"1,41E-04","module":"C3","scenario":null},{"value":"3,42E-06","module":"C4","scenario":null},{"value":"-1,43E-03","module":"D","scenario":null}]},{"parameter":"EP-marine","unit":"kg N-eq","values":[{"value":"2,98E-01","module":"A1-A3","scenario":null},{"value":"9,37E-03","module":"A4","scenario":null},{"value":"6,44E-05","module":"A5","scenario":null},{"value":"1,56E-05","module":"C1","scenario":null},{"value":"3,82E-03","module":"C2","scenario":null},{"value":"7,29E-02","module":"C3","scenario":null},{"value":"3,37E-04","module":"C4","scenario":null},{"value":"-1,30E-01","module":"D","scenario":null}]},{"parameter":"EP-terrestrial","unit":"mol N-eq.","values":[{"value":"3,30E+00","module":"A1-A3","scenario":null},{"value":"1,05E-01","module":"A4","scenario":null},{"value":"6,41E-04","module":"A5","scenario":null},{"value":"2,05E-04","module":"C1","scenario":null},{"value":"4,27E-02","module":"C2","scenario":null},{"value":"7,37E-01","module":"C3","scenario":null},{"value":"3,79E-03","module":"C4","scenario":null},{"value":"-1,48E+00","module":"D","scenario":null}]},{"parameter":"GWP-IOBC","unit":"kg CO2-eq","values":[{"value":"1,67E+02","module":"A1-A3","scenario":null},{"value":"1,38E+01","module":"A4","scenario":null},{"value":"5,10E-02","module":"A5","scenario":null},{"value":"1,52E-02","module":"C1","scenario":null},{"value":"6,72E+00","module":"C2","scenario":null},{"value":"7,74E+01","module":"C3","scenario":null},{"value":"2,66E-01","module":"C4","scenario":null},{"value":"-4,49E+01","module":"D","scenario":null}]}],"additional_environmental_impact":[{"parameter":"PM","unit":"Disease incidence","values":[{"value":"2,45E-05","module":"A1-A3","scenario":null},{"value":"1,19E-06","module":"A4","scenario":null},{"value":"3,39E-09","module":"A5","scenario":null},{"value":"6,60E-10","module":"C1","scenario":null},{"value":"4,11E-07","module":"C2","scenario":null},{"value":"1,14E-06","module":"C3","scenario":null},{"value":"1,43E-08","module":"C4","scenario":null},{"value":"-2,43E-05","module":"D","scenario":null}]},{"parameter":"ETP-fw","unit":"CTUe","values":[{"value":"3,82E+03","module":"A1-A3","scenario":null},{"value":"1,62E+02","module":"A4","scenario":null},{"value":"5,98E-01","module":"A5","scenario":null},{"value":"8,70E-01","module":"C1","scenario":null},{"value":"7,53E+01","module":"C2","scenario":null},{"value":"3,00E+02","module":"C3","scenario":null},{"value":"5,14E+00","module":"C4","scenario":null},{"value":"-2,86E+03","module":"D","scenario":null}]},{"parameter":"HTP-c","unit":"CTUh","values":[{"value":"5,48E-07","module":"A1-A3","scenario":null},{"value":"0,00E+00","module":"A4","scenario":null},{"value":"1,90E-11","module":"A5","scenario":null},{"value":"2,50E-11","module":"C1","scenario":null},{"value":"0,00E+00","module":"C2","scenario":null},{"value":"2,72E-08","module":"C3","scenario":null},{"value":"4,99E-10","module":"C4","scenario":null},{"value":"-5,66E-08","module":"D","scenario":null}]},{"parameter":"HTP-nc","unit":"CTUh","values":[{"value":"3,07E-06","module":"A1-A3","scenario":null},{"value":"1,60E-07","module":"A4","scenario":null},{"value":"6,51E-10","module":"A5","scenario":null},{"value":"6,02E-10","module":"C1","scenario":null},{"value":"8,22E-08","module":"C2","scenario":null},{"value":"1,13E-06","module":"C3","scenario":null},{"value":"9,46E-09","module":"C4","scenario":null},{"value":"-1,74E-06","module":"D","scenario":null}]},{"parameter":"SQP","unit":"-","values":[{"value":"9,43E+04","module":"A1-A3","scenario":null},{"value":"2,37E+02","module":"A4","scenario":null},{"value":"5,99E-01","module":"A5","scenario":null},{"value":"7,30E-01","module":"C1","scenario":null},{"value":"7,10E+01","module":"C2","scenario":null},{"value":"9,03E+01","module":"C3","scenario":null},{"value":"5,32E+00","module":"C4","scenario":null},{"value":"-1,02E+04","module":"D","scenario":null}]},{"parameter":"IRP","unit":"kBq U235-eq","values":[{"value":"3,63E+01","module":"A1-A3","scenario":null},{"value":"9,64E-01","module":"A4","scenario":null},{"value":"2,96E-03","module":"A5","scenario":null},{"value":"5,65E-02","module":"C1","scenario":null},{"value":"4,44E-01","module":"C2","scenario":null},{"value":"1,32E-01","module":"C3","scenario":null},{"value":"1,32E-02","module":"C4","scenario":null},{"value":"-3,56E+00","module":"D","scenario":null}]}],"resource_use":[{"parameter":"PERE","unit":"MJ","values":[{"value":"2,92E+03","module":"A1-A3","scenario":null},{"value":"2,84E+00","module":"A4","scenario":null},{"value":"5,36E+01","module":"A5","scenario":null},{"value":"7,92E-01","module":"C1","scenario":null},{"value":"1,45E+00","module":"C2","scenario":null},{"value":"8,08E+03","module":"C3","scenario":null},{"value":"1,45E-01","module":"C4","scenario":null},{"value":"-3,84E+03","module":"D","scenario":null}]},{"parameter":"PERM","unit":"","values":[{"value":"8,63E+03","module":"A1-A3","scenario":null},{"value":"0,00E+00","module":"A4","scenario":null},{"value":"-6,83E+01","module":"A5","scenario":null},{"value":"0,00E+00","module":"C1","scenario":null},{"value":"0,00E+00","module":"C2","scenario":null},{"value":"-8,57E+03","module":"C3","scenario":null},{"value":"0,00E+00","module":"C4","scenario":null},{"value":"0,00E+00","module":"D","scenario":null}]},{"parameter":"PERT","unit":"MJ","values":[{"value":"1,16E+04","module":"A1-A3","scenario":null},{"value":"2,84E+00","module":"A4","scenario":null},{"value":"-1,47E+01","module":"A5","scenario":null},{"value":"7,92E-01","module":"C1","scenario":null},{"value":"1,45E+00","module":"C2","scenario":null},{"value":"-4,83E+02","module":"C3","scenario":null},{"value":"1,45E-01","module":"C4","scenario":null},{"value":"-3,84E+03","module":"D","scenario":null}]},{"parameter":"PENRE","unit":"MJ","values":[{"value":"3,20E+03","module":"A1-A3","scenario":null},{"value":"2,21E+02","module":"A4","scenario":null},{"value":"6,76E-01","module":"A5","scenario":null},{"value":"1,65E+00","module":"C1","scenario":null},{"value":"1,02E+02","module":"C2","scenario":null},{"value":"7,44E+01","module":"C3","scenario":null},{"value":"2,88E+00","module":"C4","scenario":null},{"value":"-6,00E+02","module":"D","scenario":null}]},{"parameter":"PENRM","unit":"MJ","values":[{"value":"8,08E+02","module":"A1-A3","scenario":null},{"value":"0,00E+00","module":"A4","scenario":null},{"value":"-2,41E+00","module":"A5","scenario":null},{"value":"0,00E+00","module":"C1","scenario":null},{"value":"0,00E+00","module":"C2","scenario":null},{"value":"-8,06E+02","module":"C3","scenario":null},{"value":"0,00E+00","module":"C4","scenario":null},{"value":"0,00E+00","module":"D","scenario":null}]},{"parameter":"PENRT","unit":"MJ","values":[{"value":"4,01E+03","module":"A1-A3","scenario":null},{"value":"2,21E+02","module":"A4","scenario":null},{"value":"-1,73E+00","module":"A5","scenario":null},{"value":"1,65E+00","module":"C1","scenario":null},{"value":"1,02E+02","module":"C2","scenario":null},{"value":"-7,32E+02","module":"C3","scenario":null},{"value":"2,88E+00","module":"C4","scenario":null},{"value":"-6,00E+02","module":"D","scenario":null}]},{"parameter":"SM","unit":"kg","values":[{"value":"9,59E-03","module":"A1-A3","scenario":null},{"value":"0,00E+00","module":"A4","scenario":null},{"value":"0,00E+00","module":"A5","scenario":null},{"value":"0,00E+00","module":"C1","scenario":null},{"value":"0,00E+00","module":"C2","scenario":null},{"value":"0,00E+00","module":"C3","scenario":null},{"value":"0,00E+00","module":"C4","scenario":null},{"value":"0,00E+00","module":"D","scenario":null}]},{"parameter":"RSF","unit":"MJ","values":[{"value":"1,75E+00","module":"A1-A3","scenario":null},{"value":"9,97E-02","module":"A4","scenario":null},{"value":"8,93E-05","module":"A5","scenario":null},{"value":"3,07E-03","module":"C1","scenario":null},{"value":"5,20E-02","module":"C2","scenario":null},{"value":"1,81E+01","module":"C3","scenario":null},{"value":"0,00E+00","module":"C4","scenario":null},{"value":"-2,57E+03","module":"D","scenario":null}]},{"parameter":"NRSF","unit":"MJ","values":[{"value":"5,37E+00","module":"A1-A3","scenario":null},{"value":"3,38E-01","module":"A4","scenario":null},{"value":"3,34E-04","module":"A5","scenario":null},{"value":"9,70E-03","module":"C1","scenario":null},{"value":"1,86E-01","module":"C2","scenario":null},{"value":"1,15E+01","module":"C3","scenario":null},{"value":"0,00E+00","module":"C4","scenario":null},{"value":"-1,64E+03","module":"D","scenario":null}]},{"parameter":"FW","unit":"m3","values":[{"value":"2,39E+00","module":"A1-A3","scenario":null},{"value":"2,49E-02","module":"A4","scenario":null},{"value":"1,36E-04","module":"A5","scenario":null},{"value":"1,80E-03","module":"C1","scenario":null},{"value":"1,09E-02","module":"C2","scenario":null},{"value":"2,84E-01","module":"C3","scenario":null},{"value":"2,69E-03","module":"C4","scenario":null},{"value":"-1,35E+01","module":"D","scenario":null}]}],"end_of_life_waste":[{"parameter":"HWD","unit":"kg","values":[{"value":"2,41E+00","module":"A1-A3","scenario":null},{"value":"1,20E-02","module":"A4","scenario":null},{"value":"2,71E-05","module":"A5","scenario":null},{"value":"8,62E-05","module":"C1","scenario":null},{"value":"5,24E-03","module":"C2","scenario":null},{"value":"6,63E-01","module":"C3","scenario":null},{"value":"5,95E+00","module":"C4","scenario":null},{"value":"-3,17E-01","module":"D","scenario":null}]},{"parameter":"NHWD","unit":"kg","values":[{"value":"5,61E+01","module":"A1-A3","scenario":null},{"value":"1,78E+01","module":"A4","scenario":null},{"value":"6,77E-01","module":"A5","scenario":null},{"value":"5,44E-03","module":"C1","scenario":null},{"value":"4,94E+00","module":"C2","scenario":null},{"value":"2,65E+00","module":"C3","scenario":null},{"value":"2,73E+00","module":"C4","scenario":null},{"value":"-1,63E+01","module":"D","scenario":null}]},{"parameter":"RWD","unit":"kg","values":[{"value":"2,19E-02","module":"A1-A3","scenario":null},{"value":"1,51E-03","module":"A4","scenario":null},{"value":"3,55E-06","module":"A5","scenario":null},{"value":"2,48E-05","module":"C1","scenario":null},{"value":"6,92E-04","module":"C2","scenario":null},{"value":"1,52E-04","module":"C3","scenario":null},{"value":"1,76E-05","module":"C4","scenario":null},{"value":"-2,48E-03","module":"D","scenario":null}]}],"end_of_life_flow":[{"parameter":"CRU","unit":"kg","values":[{"value":"0,00E+00","module":"A1-A3","scenario":null},{"value":"0,00E+00","module":"A4","scenario":null},{"value":"0,00E+00","module":"A5","scenario":null},{"value":"0,00E+00","module":"C1","scenario":null},{"value":"0,00E+00","module":"C2","scenario":null},{"value":"0,00E+00","module":"C3","scenario":null},{"value":"0,00E+00","module":"C4","scenario":null},{"value":"0,00E+00","module":"D","scenario":null}]},{"parameter":"MFR","unit":"kg","values":[{"value":"4,70E-01","module":"A1-A3","scenario":null},{"value":"0,00E+00","module":"A4","scenario":null},{"value":"5,55E-01","module":"A5","scenario":null},{"value":"0,00E+00","module":"C1","scenario":null},{"value":"0,00E+00","module":"C2","scenario":null},{"value":"0,00E+00","module":"C3","scenario":null},{"value":"0,00E+00","module":"C4","scenario":null},{"value":"0,00E+00","module":"D","scenario":null}]},{"parameter":"MER","unit":"kg","values":[{"value":"6,50E+00","module":"A1-A3","scenario":null},{"value":"0,00E+00","module":"A4","scenario":null},{"value":"3,19E+00","module":"A5","scenario":null},{"value":"0,00E+00","module":"C1","scenario":null},{"value":"0,00E+00","module":"C2","scenario":null},{"value":"5,08E+02","module":"C3","scenario":null},{"value":"0,00E+00","module":"C4","scenario":null},{"value":"0,00E+00","module":"D","scenario":null}]},{"parameter":"EEE","unit":"MJ","values":[{"value":"3,68E+00","module":"A1-A3","scenario":null},{"value":"0,00E+00","module":"A4","scenario":null},{"value":"3,08E-02","module":"A5","scenario":null},{"value":"0,00E+00","module":"C1","scenario":null},{"value":"0,00E+00","module":"C2","scenario":null},{"value":"8,19E+02","module":"C3","scenario":null},{"value":"0,00E+00","module":"C4","scenario":null},{"value":"-7,93E+01","module":"D","scenario":null}]},{"parameter":"EET","unit":"MJ","values":[{"value":"5,57E+01","module":"A1-A3","scenario":null},{"value":"0,00E+00","module":"A4","scenario":null},{"value":"4,66E-01","module":"A5","scenario":null},{"value":"0,00E+00","module":"C1","scenario":null},{"value":"0,00E+00","module":"C2","scenario":null},{"value":"5,68E+03","module":"C3","scenario":null},{"value":"0,00E+00","module":"C4","scenario":null},{"value":"-5,50E+02","module":"D","scenario":null}]}]}