{"product_name":"Huld\u00e6k - forsp\u00e6ndt","epd_id":"NEPD-4516-3780-DK","declared_unit":{"unit":"ton","amount":1},"compliance":["EN 15804+A2","ISO 14025","ISO 21930"],"producer_name":"Heidelberg Materials Precast Denmark A/S","environmental_impact":[{"parameter":"GWP-total","unit":"kg CO2-eq","values":[{"value":"1,68E+02","module":"A1","scenario":null},{"value":"1,18E+01","module":"A2","scenario":null},{"value":"1,14E+01","module":"A3","scenario":null},{"value":"2,07E+01","module":"A4","scenario":null},{"value":"3,81E+00","module":"C1","scenario":null},{"value":"2,61E+00","module":"C2","scenario":null},{"value":"1,00E+00","module":"C3","scenario":null},{"value":"6,18E-01","module":"C4","scenario":null},{"value":"-5,20E+00","module":"D","scenario":null},{"value":"1,91E+02","module":"A1A3","scenario":null}]},{"parameter":"GWP-fossil","unit":"kg CO2-eq","values":[{"value":"1,67E+02","module":"A1","scenario":null},{"value":"1,18E+01","module":"A2","scenario":null},{"value":"1,14E+01","module":"A3","scenario":null},{"value":"2,06E+01","module":"A4","scenario":null},{"value":"3,81E+00","module":"C1","scenario":null},{"value":"2,61E+00","module":"C2","scenario":null},{"value":"1,00E+00","module":"C3","scenario":null},{"value":"6,17E-01","module":"C4","scenario":null},{"value":"-5,20E+00","module":"D","scenario":null},{"value":"1,90E+02","module":"A1A3","scenario":null}]},{"parameter":"GWP-biogenic","unit":"kg CO2-eq","values":[{"value":"4,59E-01","module":"A1","scenario":null},{"value":"3,97E-03","module":"A2","scenario":null},{"value":"-4,46E-02","module":"A3","scenario":null},{"value":"8,84E-03","module":"A4","scenario":null},{"value":"7,14E-04","module":"C1","scenario":null},{"value":"1,12E-03","module":"C2","scenario":null},{"value":"1,03E-04","module":"C3","scenario":null},{"value":"5,25E-04","module":"C4","scenario":null},{"value":"-3,11E-03","module":"D","scenario":null},{"value":"4,19E-01","module":"A1A3","scenario":null}]},{"parameter":"GWP-luluc","unit":"kg CO2-eq","values":[{"value":"1,33E-01","module":"A1","scenario":null},{"value":"3,78E-03","module":"A2","scenario":null},{"value":"9,89E-02","module":"A3","scenario":null},{"value":"6,29E-03","module":"A4","scenario":null},{"value":"3,00E-04","module":"C1","scenario":null},{"value":"7,96E-04","module":"C2","scenario":null},{"value":"1,70E-05","module":"C3","scenario":null},{"value":"1,21E-04","module":"C4","scenario":null},{"value":"-4,25E-03","module":"D","scenario":null},{"value":"2,36E-01","module":"A1A3","scenario":null}]},{"parameter":"ODP","unit":"kg CFC11-eq","values":[{"value":"5,30E-06","module":"A1","scenario":null},{"value":"2,61E-06","module":"A2","scenario":null},{"value":"2,16E-06","module":"A3","scenario":null},{"value":"4,98E-06","module":"A4","scenario":null},{"value":"8,22E-07","module":"C1","scenario":null},{"value":"6,30E-07","module":"C2","scenario":null},{"value":"4,01E-09","module":"C3","scenario":null},{"value":"3,01E-07","module":"C4","scenario":null},{"value":"-4,12E-03","module":"D","scenario":null},{"value":"1,01E-05","module":"A1A3","scenario":null}]},{"parameter":"AP","unit":"mol H+-eq","values":[{"value":"3,45E-01","module":"A1","scenario":null},{"value":"1,63E-01","module":"A2","scenario":null},{"value":"5,31E-02","module":"A3","scenario":null},{"value":"6,65E-02","module":"A4","scenario":null},{"value":"3,98E-02","module":"C1","scenario":null},{"value":"8,41E-03","module":"C2","scenario":null},{"value":"2,94E-04","module":"C3","scenario":null},{"value":"6,02E-03","module":"C4","scenario":null},{"value":"-2,60E-02","module":"D","scenario":null},{"value":"5,61E-01","module":"A1A3","scenario":null}]},{"parameter":"POCP","unit":"kg NMVOC-eq","values":[{"value":"3,22E-01","module":"A1","scenario":null},{"value":"1,14E-01","module":"A2","scenario":null},{"value":"6,49E-02","module":"A3","scenario":null},{"value":"6,37E-02","module":"A4","scenario":null},{"value":"5,30E-02","module":"C1","scenario":null},{"value":"8,07E-03","module":"C2","scenario":null},{"value":"3,26E-04","module":"C3","scenario":null},{"value":"7,12E-03","module":"C4","scenario":null},{"value":"-2,62E-02","module":"D","scenario":null},{"value":"5,01E-01","module":"A1A3","scenario":null}]},{"parameter":"ADPE","unit":"kg Sb-eq","values":[{"value":"4,23E-04","module":"A1","scenario":null},{"value":"1,46E-04","module":"A2","scenario":null},{"value":"5,47E-05","module":"A3","scenario":null},{"value":"3,68E-04","module":"A4","scenario":null},{"value":"5,84E-06","module":"C1","scenario":null},{"value":"4,66E-05","module":"C2","scenario":null},{"value":"2,28E-07","module":"C3","scenario":null},{"value":"5,46E-06","module":"C4","scenario":null},{"value":"-8,99E-05","module":"D","scenario":null},{"value":"6,23E-04","module":"A1A3","scenario":null}]},{"parameter":"ADPF","unit":"MJ","values":[{"value":"9,26E+02","module":"A1","scenario":null},{"value":"1,76E+02","module":"A2","scenario":null},{"value":"1,85E+02","module":"A3","scenario":null},{"value":"3,35E+02","module":"A4","scenario":null},{"value":"5,24E+01","module":"C1","scenario":null},{"value":"4,24E+01","module":"C2","scenario":null},{"value":"4,28E-01","module":"C3","scenario":null},{"value":"1,99E+01","module":"C4","scenario":null},{"value":"-4,41E+01","module":"D","scenario":null},{"value":"1,29E+03","module":"A1A3","scenario":null}]},{"parameter":"WDP","unit":"m3 world-eq. Deprived","values":[{"value":"2,74E+03","module":"A1","scenario":null},{"value":"1,02E+02","module":"A2","scenario":null},{"value":"1,18E+02","module":"A3","scenario":null},{"value":"2,57E+02","module":"A4","scenario":null},{"value":"1,11E+01","module":"C1","scenario":null},{"value":"3,25E+01","module":"C2","scenario":null},{"value":"3,31E+01","module":"C3","scenario":null},{"value":"4,19E+01","module":"C4","scenario":null},{"value":"2,50E+02","module":"D","scenario":null},{"value":"2,96E+03","module":"A1A3","scenario":null}]},{"parameter":"EP-freshwater","unit":"kg P-eq","values":[{"value":"1,77E-02","module":"A1","scenario":null},{"value":"6,93E-05","module":"A2","scenario":null},{"value":"6,30E-05","module":"A3","scenario":null},{"value":"1,64E-04","module":"A4","scenario":null},{"value":"1,39E-05","module":"C1","scenario":null},{"value":"2,08E-05","module":"C2","scenario":null},{"value":"7,85E-07","module":"C3","scenario":null},{"value":"4,61E-06","module":"C4","scenario":null},{"value":"-3,21E-04","module":"D","scenario":null},{"value":"1,78E-02","module":"A1A3","scenario":null}]},{"parameter":"EP-marine","unit":"kg N-eq","values":[{"value":"4,28E-02","module":"A1","scenario":null},{"value":"3,65E-02","module":"A2","scenario":null},{"value":"2,24E-02","module":"A3","scenario":null},{"value":"1,46E-02","module":"A4","scenario":null},{"value":"1,76E-02","module":"C1","scenario":null},{"value":"1,84E-03","module":"C2","scenario":null},{"value":"1,26E-04","module":"C3","scenario":null},{"value":"2,26E-03","module":"C4","scenario":null},{"value":"-5,46E-03","module":"D","scenario":null},{"value":"1,02E-01","module":"A1A3","scenario":null}]},{"parameter":"EP-terrestrial","unit":"mol N-eq.","values":[{"value":"1,08E+00","module":"A1","scenario":null},{"value":"4,09E-01","module":"A2","scenario":null},{"value":"2,33E-01","module":"A3","scenario":null},{"value":"1,62E-01","module":"A4","scenario":null},{"value":"1,90E-01","module":"C1","scenario":null},{"value":"2,05E-02","module":"C2","scenario":null},{"value":"1,32E-03","module":"C3","scenario":null},{"value":"2,49E-02","module":"C4","scenario":null},{"value":"-5,59E-02","module":"D","scenario":null},{"value":"1,72E+00","module":"A1A3","scenario":null}]},{"parameter":"GWP-IOBC","unit":"kg CO2-eq","values":[{"value":"1,66E+02","module":"A1","scenario":null},{"value":"1,18E+01","module":"A2","scenario":null},{"value":"9,45E+00","module":"A3","scenario":null},{"value":"2,07E+01","module":"A4","scenario":null},{"value":"3,81E+00","module":"C1","scenario":null},{"value":"2,61E+00","module":"C2","scenario":null},{"value":"1,01E+00","module":"C3","scenario":null},{"value":"1,25E-03","module":"C4","scenario":null},{"value":"-7,75E+00","module":"D","scenario":null},{"value":"1,87E+02","module":"A1A3","scenario":null}]}],"additional_environmental_impact":[{"parameter":"PM","unit":"Disease incidence","values":[{"value":"3,82E-03","module":"A1","scenario":null},{"value":"7,71E-07","module":"A2","scenario":null},{"value":"1,17E-06","module":"A3","scenario":null},{"value":"1,90E-06","module":"A4","scenario":null},{"value":"4,82E-06","module":"C1","scenario":null},{"value":"2,40E-07","module":"C2","scenario":null},{"value":"2,17E-09","module":"C3","scenario":null},{"value":"1,28E-07","module":"C4","scenario":null},{"value":"-4,56E-07","module":"D","scenario":null},{"value":"3,82E-03","module":"A1A3","scenario":null}]},{"parameter":"ETP-fw","unit":"CTUe","values":[{"value":"1,30E+03","module":"A1","scenario":null},{"value":"1,16E+02","module":"A2","scenario":null},{"value":"6,19E+01","module":"A3","scenario":null},{"value":"2,45E+02","module":"A4","scenario":null},{"value":"2,86E+01","module":"C1","scenario":null},{"value":"3,10E+01","module":"C2","scenario":null},{"value":"2,31E+00","module":"C3","scenario":null},{"value":"9,85E+00","module":"C4","scenario":null},{"value":"-2,91E+02","module":"D","scenario":null},{"value":"1,48E+03","module":"A1A3","scenario":null}]},{"parameter":"HTP-c","unit":"CTUh","values":[{"value":"3,15E-07","module":"A1","scenario":null},{"value":"0,00E+00","module":"A2","scenario":null},{"value":"3,30E-09","module":"A3","scenario":null},{"value":"0,00E+00","module":"A4","scenario":null},{"value":"9,51E-10","module":"C1","scenario":null},{"value":"0,00E+00","module":"C2","scenario":null},{"value":"7,20E-11","module":"C3","scenario":null},{"value":"2,88E-10","module":"C4","scenario":null},{"value":"-2,48E-08","module":"D","scenario":null},{"value":"3,19E-07","module":"A1A3","scenario":null}]},{"parameter":"HTP-nc","unit":"CTUh","values":[{"value":"2,59E-06","module":"A1","scenario":null},{"value":"8,25E-08","module":"A2","scenario":null},{"value":"6,42E-08","module":"A3","scenario":null},{"value":"2,37E-07","module":"A4","scenario":null},{"value":"2,66E-08","module":"C1","scenario":null},{"value":"3,00E-08","module":"C2","scenario":null},{"value":"2,81E-09","module":"C3","scenario":null},{"value":"5,77E-09","module":"C4","scenario":null},{"value":"5,32E-07","module":"D","scenario":null},{"value":"2,74E-06","module":"A1A3","scenario":null}]},{"parameter":"SQP","unit":"-","values":[{"value":"3,60E+02","module":"A1","scenario":null},{"value":"1,41E+02","module":"A2","scenario":null},{"value":"2,03E+02","module":"A3","scenario":null},{"value":"3,84E+02","module":"A4","scenario":null},{"value":"6,36E+00","module":"C1","scenario":null},{"value":"4,87E+01","module":"C2","scenario":null},{"value":"1,90E-01","module":"C3","scenario":null},{"value":"7,26E+01","module":"C4","scenario":null},{"value":"-8,33E+00","module":"D","scenario":null},{"value":"7,05E+02","module":"A1A3","scenario":null}]},{"parameter":"IRP","unit":"kBq U235-eq","values":[{"value":"8,80E+03","module":"A1","scenario":null},{"value":"7,70E-01","module":"A2","scenario":null},{"value":"4,14E-01","module":"A3","scenario":null},{"value":"1,47E+00","module":"A4","scenario":null},{"value":"2,28E-01","module":"C1","scenario":null},{"value":"1,85E-01","module":"C2","scenario":null},{"value":"5,23E-03","module":"C3","scenario":null},{"value":"8,64E-02","module":"C4","scenario":null},{"value":"1,20E-02","module":"D","scenario":null},{"value":"8,80E+03","module":"A1A3","scenario":null}]}],"resource_use":[{"parameter":"PERE","unit":"MJ","values":[{"value":"1,70E+02","module":"A1","scenario":null},{"value":"1,75E+00","module":"A2","scenario":null},{"value":"4,64E+01","module":"A3","scenario":null},{"value":"4,22E+00","module":"A4","scenario":null},{"value":"2,85E-01","module":"C1","scenario":null},{"value":"5,34E-01","module":"C2","scenario":null},{"value":"1,58E-01","module":"C3","scenario":null},{"value":"3,07E-01","module":"C4","scenario":null},{"value":"-8,54E+00","module":"D","scenario":null},{"value":"2,18E+02","module":"A1A3","scenario":null}]},{"parameter":"PERM","unit":"","values":[{"value":"1,61E-01","module":"A1","scenario":null},{"value":"0,00E+00","module":"A2","scenario":null},{"value":"0,00E+00","module":"A3","scenario":null},{"value":"0,00E+00","module":"A4","scenario":null},{"value":"0,00E+00","module":"C1","scenario":null},{"value":"0,00E+00","module":"C2","scenario":null},{"value":"0,00E+00","module":"C3","scenario":null},{"value":"0,00E+00","module":"C4","scenario":null},{"value":"0,00E+00","module":"D","scenario":null},{"value":"1,61E-01","module":"A1A3","scenario":null}]},{"parameter":"PERT","unit":"MJ","values":[{"value":"1,70E+02","module":"A1","scenario":null},{"value":"1,75E+00","module":"A2","scenario":null},{"value":"4,64E+01","module":"A3","scenario":null},{"value":"4,22E+00","module":"A4","scenario":null},{"value":"2,85E-01","module":"C1","scenario":null},{"value":"5,34E-01","module":"C2","scenario":null},{"value":"1,58E-01","module":"C3","scenario":null},{"value":"3,07E-01","module":"C4","scenario":null},{"value":"-8,54E+00","module":"D","scenario":null},{"value":"2,18E+02","module":"A1A3","scenario":null}]},{"parameter":"PENRE","unit":"MJ","values":[{"value":"1,06E+03","module":"A1","scenario":null},{"value":"1,76E+02","module":"A2","scenario":null},{"value":"1,85E+02","module":"A3","scenario":null},{"value":"3,35E+02","module":"A4","scenario":null},{"value":"5,24E+01","module":"C1","scenario":null},{"value":"4,24E+01","module":"C2","scenario":null},{"value":"4,28E-01","module":"C3","scenario":null},{"value":"1,99E+01","module":"C4","scenario":null},{"value":"-4,41E+01","module":"D","scenario":null},{"value":"1,42E+03","module":"A1A3","scenario":null}]},{"parameter":"PENRM","unit":"MJ","values":[{"value":"2,20E+01","module":"A1","scenario":null},{"value":"0,00E+00","module":"A2","scenario":null},{"value":"-4,13E-01","module":"A3","scenario":null},{"value":"0,00E+00","module":"A4","scenario":null},{"value":"0,00E+00","module":"C1","scenario":null},{"value":"0,00E+00","module":"C2","scenario":null},{"value":"-1,38E+01","module":"C3","scenario":null},{"value":"0,00E+00","module":"C4","scenario":null},{"value":"0,00E+00","module":"D","scenario":null},{"value":"2,16E+01","module":"A1A3","scenario":null}]},{"parameter":"PENRT","unit":"MJ","values":[{"value":"1,08E+03","module":"A1","scenario":null},{"value":"1,76E+02","module":"A2","scenario":null},{"value":"1,84E+02","module":"A3","scenario":null},{"value":"3,35E+02","module":"A4","scenario":null},{"value":"5,24E+01","module":"C1","scenario":null},{"value":"4,24E+01","module":"C2","scenario":null},{"value":"-1,33E+01","module":"C3","scenario":null},{"value":"1,99E+01","module":"C4","scenario":null},{"value":"-4,41E+01","module":"D","scenario":null},{"value":"1,44E+03","module":"A1A3","scenario":null}]},{"parameter":"SM","unit":"kg","values":[{"value":"3,51E+01","module":"A1","scenario":null},{"value":"0,00E+00","module":"A2","scenario":null},{"value":"2,75E-02","module":"A3","scenario":null},{"value":"0,00E+00","module":"A4","scenario":null},{"value":"0,00E+00","module":"C1","scenario":null},{"value":"0,00E+00","module":"C2","scenario":null},{"value":"0,00E+00","module":"C3","scenario":null},{"value":"0,00E+00","module":"C4","scenario":null},{"value":"2,43E+00","module":"D","scenario":null},{"value":"3,52E+01","module":"A1A3","scenario":null}]},{"parameter":"RSF","unit":"MJ","values":[{"value":"1,43E+02","module":"A1","scenario":null},{"value":"6,23E-02","module":"A2","scenario":null},{"value":"3,63E-02","module":"A3","scenario":null},{"value":"1,48E-01","module":"A4","scenario":null},{"value":"0,00E+00","module":"C1","scenario":null},{"value":"1,87E-02","module":"C2","scenario":null},{"value":"1,63E-04","module":"C3","scenario":null},{"value":"6,33E-03","module":"C4","scenario":null},{"value":"1,84E-01","module":"D","scenario":null},{"value":"1,43E+02","module":"A1A3","scenario":null}]},{"parameter":"NRSF","unit":"MJ","values":[{"value":"2,26E+02","module":"A1","scenario":null},{"value":"2,42E-01","module":"A2","scenario":null},{"value":"1,49E-01","module":"A3","scenario":null},{"value":"4,94E-01","module":"A4","scenario":null},{"value":"0,00E+00","module":"C1","scenario":null},{"value":"6,26E-02","module":"C2","scenario":null},{"value":"0,00E+00","module":"C3","scenario":null},{"value":"1,83E-02","module":"C4","scenario":null},{"value":"5,10E+00","module":"D","scenario":null},{"value":"2,26E+02","module":"A1A3","scenario":null}]},{"parameter":"FW","unit":"m3","values":[{"value":"1,93E+00","module":"A1","scenario":null},{"value":"1,48E-02","module":"A2","scenario":null},{"value":"6,38E-02","module":"A3","scenario":null},{"value":"3,82E-02","module":"A4","scenario":null},{"value":"2,70E-03","module":"C1","scenario":null},{"value":"4,83E-03","module":"C2","scenario":null},{"value":"1,66E-03","module":"C3","scenario":null},{"value":"2,37E-02","module":"C4","scenario":null},{"value":"-2,19E-02","module":"D","scenario":null},{"value":"2,01E+00","module":"A1A3","scenario":null}]}],"end_of_life_waste":[{"parameter":"HWD","unit":"kg","values":[{"value":"8,02E-02","module":"A1","scenario":null},{"value":"8,22E-03","module":"A2","scenario":null},{"value":"2,84E-01","module":"A3","scenario":null},{"value":"1,83E-02","module":"A4","scenario":null},{"value":"1,54E-03","module":"C1","scenario":null},{"value":"2,32E-03","module":"C2","scenario":null},{"value":"2,91E-05","module":"C3","scenario":null},{"value":"3,90E-04","module":"C4","scenario":null},{"value":"-2,67E-02","module":"D","scenario":null},{"value":"3,72E-01","module":"A1A3","scenario":null}]},{"parameter":"NHWD","unit":"kg","values":[{"value":"7,81E+01","module":"A1","scenario":null},{"value":"1,02E+01","module":"A2","scenario":null},{"value":"2,89E+02","module":"A3","scenario":null},{"value":"2,91E+01","module":"A4","scenario":null},{"value":"6,20E-02","module":"C1","scenario":null},{"value":"3,69E+00","module":"C2","scenario":null},{"value":"9,20E-04","module":"C3","scenario":null},{"value":"1,44E+02","module":"C4","scenario":null},{"value":"-2,12E+00","module":"D","scenario":null},{"value":"3,78E+02","module":"A1A3","scenario":null}]},{"parameter":"RWD","unit":"kg","values":[{"value":"4,22E-03","module":"A1","scenario":null},{"value":"1,22E-03","module":"A2","scenario":null},{"value":"3,79E-04","module":"A3","scenario":null},{"value":"2,29E-03","module":"A4","scenario":null},{"value":"3,64E-04","module":"C1","scenario":null},{"value":"2,90E-04","module":"C2","scenario":null},{"value":"3,08E-06","module":"C3","scenario":null},{"value":"1,94E-09","module":"C4","scenario":null},{"value":"8,82E-06","module":"D","scenario":null},{"value":"5,81E-03","module":"A1A3","scenario":null}]}],"end_of_life_flow":[{"parameter":"CRU","unit":"kg","values":[{"value":"0,00E+00","module":"A1","scenario":null},{"value":"0,00E+00","module":"A2","scenario":null},{"value":"0,00E+00","module":"A3","scenario":null},{"value":"0,00E+00","module":"A4","scenario":null},{"value":"0,00E+00","module":"C1","scenario":null},{"value":"0,00E+00","module":"C2","scenario":null},{"value":"0,00E+00","module":"C3","scenario":null},{"value":"0,00E+00","module":"C4","scenario":null},{"value":"0,00E+00","module":"D","scenario":null},{"value":"0,00E+00","module":"A1A3","scenario":null}]},{"parameter":"MFR","unit":"kg","values":[{"value":"1,34E+00","module":"A1","scenario":null},{"value":"0,00E+00","module":"A2","scenario":null},{"value":"6,55E+00","module":"A3","scenario":null},{"value":"0,00E+00","module":"A4","scenario":null},{"value":"0,00E+00","module":"C1","scenario":null},{"value":"0,00E+00","module":"C2","scenario":null},{"value":"1,32E+01","module":"C3","scenario":null},{"value":"0,00E+00","module":"C4","scenario":null},{"value":"2,43E+00","module":"D","scenario":null},{"value":"7,89E+00","module":"A1A3","scenario":null}]},{"parameter":"MER","unit":"kg","values":[{"value":"2,11E-02","module":"A1","scenario":null},{"value":"0,00E+00","module":"A2","scenario":null},{"value":"3,43E-04","module":"A3","scenario":null},{"value":"0,00E+00","module":"A4","scenario":null},{"value":"0,00E+00","module":"C1","scenario":null},{"value":"0,00E+00","module":"C2","scenario":null},{"value":"4,20E-01","module":"C3","scenario":null},{"value":"0,00E+00","module":"C4","scenario":null},{"value":"1,30E-03","module":"D","scenario":null},{"value":"2,15E-02","module":"A1A3","scenario":null}]},{"parameter":"EEE","unit":"MJ","values":[{"value":"5,28E-03","module":"A1","scenario":null},{"value":"0,00E+00","module":"A2","scenario":null},{"value":"7,67E-01","module":"A3","scenario":null},{"value":"0,00E+00","module":"A4","scenario":null},{"value":"0,00E+00","module":"C1","scenario":null},{"value":"0,00E+00","module":"C2","scenario":null},{"value":"6,45E-01","module":"C3","scenario":null},{"value":"0,00E+00","module":"C4","scenario":null},{"value":"-1,82E-03","module":"D","scenario":null},{"value":"7,73E-01","module":"A1A3","scenario":null}]},{"parameter":"EET","unit":"MJ","values":[{"value":"7,99E-02","module":"A1","scenario":null},{"value":"0,00E+00","module":"A2","scenario":null},{"value":"1,16E+01","module":"A3","scenario":null},{"value":"0,00E+00","module":"A4","scenario":null},{"value":"0,00E+00","module":"C1","scenario":null},{"value":"0,00E+00","module":"C2","scenario":null},{"value":"9,76E+00","module":"C3","scenario":null},{"value":"0,00E+00","module":"C4","scenario":null},{"value":"-2,76E-02","module":"D","scenario":null},{"value":"1,17E+01","module":"A1A3","scenario":null}]}]}