{
    "product_name": "B30 M60 D22 25% red",
    "epd_id": "NEPD-4502-3763-NO",
    "declared_unit": {
        "unit": "m3",
        "amount": 1.0
    },
    "compliance": [
        "EN 15804+A2",
        "ISO 14025",
        "ISO 21930"
    ],
    "producer_name": "Aurland Energibygg AS",
    "environmental_impact": [
        {
            "parameter": "GWP-total",
            "values": [
                {
                    "value": "1,78E+02",
                    "module": "A1",
                    "scenario": null
                },
                {
                    "value": "5,30E+01",
                    "module": "A2",
                    "scenario": null
                },
                {
                    "value": "2,39E-01",
                    "module": "A3",
                    "scenario": null
                },
                {
                    "value": "7,52E+00",
                    "module": "A4",
                    "scenario": null
                },
                {
                    "value": "9,20E+00",
                    "module": "C1",
                    "scenario": null
                },
                {
                    "value": "3,76E+00",
                    "module": "C2",
                    "scenario": null
                },
                {
                    "value": "1,13E+00",
                    "module": "C3",
                    "scenario": null
                },
                {
                    "value": "3,15E+00",
                    "module": "C4",
                    "scenario": null
                },
                {
                    "value": "-3,65E+00",
                    "module": "D",
                    "scenario": null
                }
            ]
        },
        {
            "parameter": "GWP-fossil",
            "values": [
                {
                    "value": "1,77E+02",
                    "module": "A1",
                    "scenario": null
                },
                {
                    "value": "5,30E+01",
                    "module": "A2",
                    "scenario": null
                },
                {
                    "value": "2,33E-01",
                    "module": "A3",
                    "scenario": null
                },
                {
                    "value": "7,51E+00",
                    "module": "A4",
                    "scenario": null
                },
                {
                    "value": "9,20E+00",
                    "module": "C1",
                    "scenario": null
                },
                {
                    "value": "3,76E+00",
                    "module": "C2",
                    "scenario": null
                },
                {
                    "value": "1,11E+00",
                    "module": "C3",
                    "scenario": null
                },
                {
                    "value": "3,15E+00",
                    "module": "C4",
                    "scenario": null
                },
                {
                    "value": "-3,58E+00",
                    "module": "D",
                    "scenario": null
                }
            ]
        },
        {
            "parameter": "GWP-biogenic",
            "values": [
                {
                    "value": "1,14E-01",
                    "module": "A1",
                    "scenario": null
                },
                {
                    "value": "8,97E-03",
                    "module": "A2",
                    "scenario": null
                },
                {
                    "value": "5,52E-03",
                    "module": "A3",
                    "scenario": null
                },
                {
                    "value": "3,11E-03",
                    "module": "A4",
                    "scenario": null
                },
                {
                    "value": "1,73E-03",
                    "module": "C1",
                    "scenario": null
                },
                {
                    "value": "1,55E-03",
                    "module": "C2",
                    "scenario": null
                },
                {
                    "value": "9,59E-03",
                    "module": "C3",
                    "scenario": null
                },
                {
                    "value": "2,68E-03",
                    "module": "C4",
                    "scenario": null
                },
                {
                    "value": "-7,14E-02",
                    "module": "D",
                    "scenario": null
                }
            ]
        },
        {
            "parameter": "GWP-luluc",
            "values": [
                {
                    "value": "1,28E-02",
                    "module": "A1",
                    "scenario": null
                },
                {
                    "value": "8,20E-03",
                    "module": "A2",
                    "scenario": null
                },
                {
                    "value": "8,46E-04",
                    "module": "A3",
                    "scenario": null
                },
                {
                    "value": "2,67E-03",
                    "module": "A4",
                    "scenario": null
                },
                {
                    "value": "7,25E-04",
                    "module": "C1",
                    "scenario": null
                },
                {
                    "value": "1,34E-03",
                    "module": "C2",
                    "scenario": null
                },
                {
                    "value": "1,54E-03",
                    "module": "C3",
                    "scenario": null
                },
                {
                    "value": "6,18E-04",
                    "module": "C4",
                    "scenario": null
                },
                {
                    "value": "-2,42E-03",
                    "module": "D",
                    "scenario": null
                }
            ]
        },
        {
            "parameter": "ODP",
            "values": [
                {
                    "value": "2,09E-06",
                    "module": "A1",
                    "scenario": null
                },
                {
                    "value": "1,15E-05",
                    "module": "A2",
                    "scenario": null
                },
                {
                    "value": "2,02E-08",
                    "module": "A3",
                    "scenario": null
                },
                {
                    "value": "1,70E-06",
                    "module": "A4",
                    "scenario": null
                },
                {
                    "value": "1,99E-06",
                    "module": "C1",
                    "scenario": null
                },
                {
                    "value": "8,51E-07",
                    "module": "C2",
                    "scenario": null
                },
                {
                    "value": "2,19E-07",
                    "module": "C3",
                    "scenario": null
                },
                {
                    "value": "1,53E-06",
                    "module": "C4",
                    "scenario": null
                },
                {
                    "value": "-6,52E-07",
                    "module": "D",
                    "scenario": null
                }
            ]
        },
        {
            "parameter": "AP",
            "values": [
                {
                    "value": "2,59E-01",
                    "module": "A1",
                    "scenario": null
                },
                {
                    "value": "1,49E+00",
                    "module": "A2",
                    "scenario": null
                },
                {
                    "value": "1,77E-03",
                    "module": "A3",
                    "scenario": null
                },
                {
                    "value": "2,16E-02",
                    "module": "A4",
                    "scenario": null
                },
                {
                    "value": "9,63E-02",
                    "module": "C1",
                    "scenario": null
                },
                {
                    "value": "1,08E-02",
                    "module": "C2",
                    "scenario": null
                },
                {
                    "value": "8,99E-03",
                    "module": "C3",
                    "scenario": null
                },
                {
                    "value": "3,08E-02",
                    "module": "C4",
                    "scenario": null
                },
                {
                    "value": "-3,22E-02",
                    "module": "D",
                    "scenario": null
                }
            ]
        },
        {
            "parameter": "POCP",
            "values": [
                {
                    "value": "2,13E-01",
                    "module": "A1",
                    "scenario": null
                },
                {
                    "value": "9,70E-01",
                    "module": "A2",
                    "scenario": null
                },
                {
                    "value": "7,85E-04",
                    "module": "A3",
                    "scenario": null
                },
                {
                    "value": "1,83E-02",
                    "module": "A4",
                    "scenario": null
                },
                {
                    "value": "1,28E-01",
                    "module": "C1",
                    "scenario": null
                },
                {
                    "value": "9,15E-03",
                    "module": "C2",
                    "scenario": null
                },
                {
                    "value": "8,13E-03",
                    "module": "C3",
                    "scenario": null
                },
                {
                    "value": "3,64E-02",
                    "module": "C4",
                    "scenario": null
                },
                {
                    "value": "-3,47E-02",
                    "module": "D",
                    "scenario": null
                }
            ]
        },
        {
            "parameter": "ADPE",
            "values": [
                {
                    "value": "4,96E-04",
                    "module": "A1",
                    "scenario": null
                },
                {
                    "value": "1,59E-04",
                    "module": "A2",
                    "scenario": null
                },
                {
                    "value": "1,53E-05",
                    "module": "A3",
                    "scenario": null
                },
                {
                    "value": "2,08E-04",
                    "module": "A4",
                    "scenario": null
                },
                {
                    "value": "1,41E-05",
                    "module": "C1",
                    "scenario": null
                },
                {
                    "value": "1,04E-04",
                    "module": "C2",
                    "scenario": null
                },
                {
                    "value": "1,41E-05",
                    "module": "C3",
                    "scenario": null
                },
                {
                    "value": "2,79E-05",
                    "module": "C4",
                    "scenario": null
                },
                {
                    "value": "-3,18E-04",
                    "module": "D",
                    "scenario": null
                }
            ]
        },
        {
            "parameter": "ADPF",
            "values": [
                {
                    "value": "4,08E+02",
                    "module": "A1",
                    "scenario": null
                },
                {
                    "value": "6,99E+02",
                    "module": "A2",
                    "scenario": null
                },
                {
                    "value": "3,45E+00",
                    "module": "A3",
                    "scenario": null
                },
                {
                    "value": "1,14E+02",
                    "module": "A4",
                    "scenario": null
                },
                {
                    "value": "1,27E+02",
                    "module": "C1",
                    "scenario": null
                },
                {
                    "value": "5,68E+01",
                    "module": "C2",
                    "scenario": null
                },
                {
                    "value": "3,45E+01",
                    "module": "C3",
                    "scenario": null
                },
                {
                    "value": "1,02E+02",
                    "module": "C4",
                    "scenario": null
                },
                {
                    "value": "-6,06E+01",
                    "module": "D",
                    "scenario": null
                }
            ]
        },
        {
            "parameter": "WDP",
            "values": [
                {
                    "value": "5,72E+03",
                    "module": "A1",
                    "scenario": null
                },
                {
                    "value": "1,84E+02",
                    "module": "A2",
                    "scenario": null
                },
                {
                    "value": "4,67E+02",
                    "module": "A3",
                    "scenario": null
                },
                {
                    "value": "1,10E+02",
                    "module": "A4",
                    "scenario": null
                },
                {
                    "value": "2,69E+01",
                    "module": "C1",
                    "scenario": null
                },
                {
                    "value": "5,49E+01",
                    "module": "C2",
                    "scenario": null
                },
                {
                    "value": "3,81E+03",
                    "module": "C3",
                    "scenario": null
                },
                {
                    "value": "2,14E+02",
                    "module": "C4",
                    "scenario": null
                },
                {
                    "value": "-2,84E+03",
                    "module": "D",
                    "scenario": null
                }
            ]
        },
        {
            "parameter": "EP-freshwater",
            "values": [
                {
                    "value": "2,05E-01",
                    "module": "A1",
                    "scenario": null
                },
                {
                    "value": "1,22E-04",
                    "module": "A2",
                    "scenario": null
                },
                {
                    "value": "1,64E-05",
                    "module": "A3",
                    "scenario": null
                },
                {
                    "value": "6,00E-05",
                    "module": "A4",
                    "scenario": null
                },
                {
                    "value": "3,35E-05",
                    "module": "C1",
                    "scenario": null
                },
                {
                    "value": "3,00E-05",
                    "module": "C2",
                    "scenario": null
                },
                {
                    "value": "7,02E-05",
                    "module": "C3",
                    "scenario": null
                },
                {
                    "value": "2,35E-05",
                    "module": "C4",
                    "scenario": null
                },
                {
                    "value": "-9,52E-05",
                    "module": "D",
                    "scenario": null
                }
            ]
        },
        {
            "parameter": "EP-marine",
            "values": [
                {
                    "value": "7,17E-02",
                    "module": "A1",
                    "scenario": null
                },
                {
                    "value": "3,36E-01",
                    "module": "A2",
                    "scenario": null
                },
                {
                    "value": "2,26E-04",
                    "module": "A3",
                    "scenario": null
                },
                {
                    "value": "4,27E-03",
                    "module": "A4",
                    "scenario": null
                },
                {
                    "value": "4,25E-02",
                    "module": "C1",
                    "scenario": null
                },
                {
                    "value": "2,14E-03",
                    "module": "C2",
                    "scenario": null
                },
                {
                    "value": "2,63E-03",
                    "module": "C3",
                    "scenario": null
                },
                {
                    "value": "1,15E-02",
                    "module": "C4",
                    "scenario": null
                },
                {
                    "value": "-1,12E-02",
                    "module": "D",
                    "scenario": null
                }
            ]
        },
        {
            "parameter": "EP-terrestrial",
            "values": [
                {
                    "value": "9,07E-01",
                    "module": "A1",
                    "scenario": null
                },
                {
                    "value": "3,75E+00",
                    "module": "A2",
                    "scenario": null
                },
                {
                    "value": "2,84E-03",
                    "module": "A3",
                    "scenario": null
                },
                {
                    "value": "4,78E-02",
                    "module": "A4",
                    "scenario": null
                },
                {
                    "value": "4,60E-01",
                    "module": "C1",
                    "scenario": null
                },
                {
                    "value": "2,39E-02",
                    "module": "C2",
                    "scenario": null
                },
                {
                    "value": "3,03E-02",
                    "module": "C3",
                    "scenario": null
                },
                {
                    "value": "1,27E-01",
                    "module": "C4",
                    "scenario": null
                },
                {
                    "value": "-1,31E-01",
                    "module": "D",
                    "scenario": null
                }
            ]
        }
    ],
    "additional_environmental_impact": [
        {
            "parameter": "PM",
            "values": [
                {
                    "value": "1,72E-06",
                    "module": "A1",
                    "scenario": null
                },
                {
                    "value": "1,94E-06",
                    "module": "A2",
                    "scenario": null
                },
                {
                    "value": "1,41E-08",
                    "module": "A3",
                    "scenario": null
                },
                {
                    "value": "4,60E-07",
                    "module": "A4",
                    "scenario": null
                },
                {
                    "value": "1,17E-05",
                    "module": "C1",
                    "scenario": null
                },
                {
                    "value": "2,30E-07",
                    "module": "C2",
                    "scenario": null
                },
                {
                    "value": "1,44E-07",
                    "module": "C3",
                    "scenario": null
                },
                {
                    "value": "6,55E-07",
                    "module": "C4",
                    "scenario": null
                },
                {
                    "value": "-6,87E-07",
                    "module": "D",
                    "scenario": null
                }
            ]
        },
        {
            "parameter": "ETP-fw",
            "values": [
                {
                    "value": "4,18E+03",
                    "module": "A1",
                    "scenario": null
                },
                {
                    "value": "3,51E+02",
                    "module": "A2",
                    "scenario": null
                },
                {
                    "value": "1,27E+01",
                    "module": "A3",
                    "scenario": null
                },
                {
                    "value": "8,42E+01",
                    "module": "A4",
                    "scenario": null
                },
                {
                    "value": "6,92E+01",
                    "module": "C1",
                    "scenario": null
                },
                {
                    "value": "4,21E+01",
                    "module": "C2",
                    "scenario": null
                },
                {
                    "value": "2,44E+01",
                    "module": "C3",
                    "scenario": null
                },
                {
                    "value": "5,03E+01",
                    "module": "C4",
                    "scenario": null
                },
                {
                    "value": "-6,24E+01",
                    "module": "D",
                    "scenario": null
                }
            ]
        },
        {
            "parameter": "HTP-c",
            "values": [
                {
                    "value": "7,74E-09",
                    "module": "A1",
                    "scenario": null
                },
                {
                    "value": "0,00E+00",
                    "module": "A2",
                    "scenario": null
                },
                {
                    "value": "6,68E-10",
                    "module": "A3",
                    "scenario": null
                },
                {
                    "value": "0,00E+00",
                    "module": "A4",
                    "scenario": null
                },
                {
                    "value": "2,30E-09",
                    "module": "C1",
                    "scenario": null
                },
                {
                    "value": "0,00E+00",
                    "module": "C2",
                    "scenario": null
                },
                {
                    "value": "1,56E-09",
                    "module": "C3",
                    "scenario": null
                },
                {
                    "value": "1,47E-09",
                    "module": "C4",
                    "scenario": null
                },
                {
                    "value": "-3,13E-09",
                    "module": "D",
                    "scenario": null
                }
            ]
        },
        {
            "parameter": "HTP-nc",
            "values": [
                {
                    "value": "2,00E-07",
                    "module": "A1",
                    "scenario": null
                },
                {
                    "value": "5,22E-08",
                    "module": "A2",
                    "scenario": null
                },
                {
                    "value": "1,55E-08",
                    "module": "A3",
                    "scenario": null
                },
                {
                    "value": "9,20E-08",
                    "module": "A4",
                    "scenario": null
                },
                {
                    "value": "6,44E-08",
                    "module": "C1",
                    "scenario": null
                },
                {
                    "value": "4,60E-08",
                    "module": "C2",
                    "scenario": null
                },
                {
                    "value": "2,19E-08",
                    "module": "C3",
                    "scenario": null
                },
                {
                    "value": "2,94E-08",
                    "module": "C4",
                    "scenario": null
                },
                {
                    "value": "-7,66E-08",
                    "module": "D",
                    "scenario": null
                }
            ]
        },
        {
            "parameter": "SQP",
            "values": [
                {
                    "value": "-9,92E+01",
                    "module": "A1",
                    "scenario": null
                },
                {
                    "value": "1,61E+02",
                    "module": "A2",
                    "scenario": null
                },
                {
                    "value": "2,48E+00",
                    "module": "A3",
                    "scenario": null
                },
                {
                    "value": "7,95E+01",
                    "module": "A4",
                    "scenario": null
                },
                {
                    "value": "1,54E+01",
                    "module": "C1",
                    "scenario": null
                },
                {
                    "value": "3,97E+01",
                    "module": "C2",
                    "scenario": null
                },
                {
                    "value": "1,95E+01",
                    "module": "C3",
                    "scenario": null
                },
                {
                    "value": "3,71E+02",
                    "module": "C4",
                    "scenario": null
                },
                {
                    "value": "1,37E+02",
                    "module": "D",
                    "scenario": null
                }
            ]
        },
        {
            "parameter": "IRP",
            "values": [
                {
                    "value": "1,26E+00",
                    "module": "A1",
                    "scenario": null
                },
                {
                    "value": "3,05E+00",
                    "module": "A2",
                    "scenario": null
                },
                {
                    "value": "5,25E-02",
                    "module": "A3",
                    "scenario": null
                },
                {
                    "value": "4,97E-01",
                    "module": "A4",
                    "scenario": null
                },
                {
                    "value": "5,52E-01",
                    "module": "C1",
                    "scenario": null
                },
                {
                    "value": "2,48E-01",
                    "module": "C2",
                    "scenario": null
                },
                {
                    "value": "5,79E-01",
                    "module": "C3",
                    "scenario": null
                },
                {
                    "value": "4,41E-01",
                    "module": "C4",
                    "scenario": null
                },
                {
                    "value": "-5,56E-01",
                    "module": "D",
                    "scenario": null
                }
            ]
        }
    ],
    "resource_use": [
        {
            "parameter": "PERE",
            "values": [
                {
                    "value": "1,88E+02",
                    "module": "A1",
                    "scenario": null
                },
                {
                    "value": "3,04E+00",
                    "module": "A2",
                    "scenario": null
                },
                {
                    "value": "3,40E+01",
                    "module": "A3",
                    "scenario": null
                },
                {
                    "value": "1,63E+00",
                    "module": "A4",
                    "scenario": null
                },
                {
                    "value": "6,90E-01",
                    "module": "C1",
                    "scenario": null
                },
                {
                    "value": "8,13E-01",
                    "module": "C2",
                    "scenario": null
                },
                {
                    "value": "1,78E+01",
                    "module": "C3",
                    "scenario": null
                },
                {
                    "value": "1,57E+00",
                    "module": "C4",
                    "scenario": null
                },
                {
                    "value": "-1,42E+01",
                    "module": "D",
                    "scenario": null
                }
            ]
        },
        {
            "parameter": "PERM",
            "values": [
                {
                    "value": "4,84E-02",
                    "module": "A1",
                    "scenario": null
                },
                {
                    "value": "0,00E+00",
                    "module": "A2",
                    "scenario": null
                },
                {
                    "value": "0,00E+00",
                    "module": "A3",
                    "scenario": null
                },
                {
                    "value": "0,00E+00",
                    "module": "A4",
                    "scenario": null
                },
                {
                    "value": "0,00E+00",
                    "module": "C1",
                    "scenario": null
                },
                {
                    "value": "0,00E+00",
                    "module": "C2",
                    "scenario": null
                },
                {
                    "value": "0,00E+00",
                    "module": "C3",
                    "scenario": null
                },
                {
                    "value": "0,00E+00",
                    "module": "C4",
                    "scenario": null
                },
                {
                    "value": "0,00E+00",
                    "module": "D",
                    "scenario": null
                }
            ]
        },
        {
            "parameter": "PERT",
            "values": [
                {
                    "value": "1,88E+02",
                    "module": "A1",
                    "scenario": null
                },
                {
                    "value": "3,04E+00",
                    "module": "A2",
                    "scenario": null
                },
                {
                    "value": "3,40E+01",
                    "module": "A3",
                    "scenario": null
                },
                {
                    "value": "1,63E+00",
                    "module": "A4",
                    "scenario": null
                },
                {
                    "value": "6,90E-01",
                    "module": "C1",
                    "scenario": null
                },
                {
                    "value": "8,13E-01",
                    "module": "C2",
                    "scenario": null
                },
                {
                    "value": "1,78E+01",
                    "module": "C3",
                    "scenario": null
                },
                {
                    "value": "1,57E+00",
                    "module": "C4",
                    "scenario": null
                },
                {
                    "value": "-1,42E+01",
                    "module": "D",
                    "scenario": null
                }
            ]
        },
        {
            "parameter": "PENRE",
            "values": [
                {
                    "value": "3,98E+02",
                    "module": "A1",
                    "scenario": null
                },
                {
                    "value": "6,99E+02",
                    "module": "A2",
                    "scenario": null
                },
                {
                    "value": "3,45E+00",
                    "module": "A3",
                    "scenario": null
                },
                {
                    "value": "1,14E+02",
                    "module": "A4",
                    "scenario": null
                },
                {
                    "value": "1,27E+02",
                    "module": "C1",
                    "scenario": null
                },
                {
                    "value": "5,68E+01",
                    "module": "C2",
                    "scenario": null
                },
                {
                    "value": "3,45E+01",
                    "module": "C3",
                    "scenario": null
                },
                {
                    "value": "1,02E+02",
                    "module": "C4",
                    "scenario": null
                },
                {
                    "value": "-6,39E+01",
                    "module": "D",
                    "scenario": null
                }
            ]
        },
        {
            "parameter": "PENRM",
            "values": [
                {
                    "value": "7,02E-02",
                    "module": "A1",
                    "scenario": null
                },
                {
                    "value": "0,00E+00",
                    "module": "A2",
                    "scenario": null
                },
                {
                    "value": "0,00E+00",
                    "module": "A3",
                    "scenario": null
                },
                {
                    "value": "0,00E+00",
                    "module": "A4",
                    "scenario": null
                },
                {
                    "value": "0,00E+00",
                    "module": "C1",
                    "scenario": null
                },
                {
                    "value": "0,00E+00",
                    "module": "C2",
                    "scenario": null
                },
                {
                    "value": "0,00E+00",
                    "module": "C3",
                    "scenario": null
                },
                {
                    "value": "0,00E+00",
                    "module": "C4",
                    "scenario": null
                },
                {
                    "value": "0,00E+00",
                    "module": "D",
                    "scenario": null
                }
            ]
        },
        {
            "parameter": "PENRT",
            "values": [
                {
                    "value": "3,99E+02",
                    "module": "A1",
                    "scenario": null
                },
                {
                    "value": "6,99E+02",
                    "module": "A2",
                    "scenario": null
                },
                {
                    "value": "3,45E+00",
                    "module": "A3",
                    "scenario": null
                },
                {
                    "value": "1,14E+02",
                    "module": "A4",
                    "scenario": null
                },
                {
                    "value": "1,27E+02",
                    "module": "C1",
                    "scenario": null
                },
                {
                    "value": "5,68E+01",
                    "module": "C2",
                    "scenario": null
                },
                {
                    "value": "3,45E+01",
                    "module": "C3",
                    "scenario": null
                },
                {
                    "value": "1,02E+02",
                    "module": "C4",
                    "scenario": null
                },
                {
                    "value": "-6,39E+01",
                    "module": "D",
                    "scenario": null
                }
            ]
        },
        {
            "parameter": "SM",
            "values": [
                {
                    "value": "5,24E+00",
                    "module": "A1",
                    "scenario": null
                },
                {
                    "value": "0,00E+00",
                    "module": "A2",
                    "scenario": null
                },
                {
                    "value": "0,00E+00",
                    "module": "A3",
                    "scenario": null
                },
                {
                    "value": "0,00E+00",
                    "module": "A4",
                    "scenario": null
                },
                {
                    "value": "0,00E+00",
                    "module": "C1",
                    "scenario": null
                },
                {
                    "value": "0,00E+00",
                    "module": "C2",
                    "scenario": null
                },
                {
                    "value": "0,00E+00",
                    "module": "C3",
                    "scenario": null
                },
                {
                    "value": "0,00E+00",
                    "module": "C4",
                    "scenario": null
                },
                {
                    "value": "0,00E+00",
                    "module": "D",
                    "scenario": null
                }
            ]
        },
        {
            "parameter": "RSF",
            "values": [
                {
                    "value": "2,69E+02",
                    "module": "A1",
                    "scenario": null
                },
                {
                    "value": "1,38E-01",
                    "module": "A2",
                    "scenario": null
                },
                {
                    "value": "3,27E-02",
                    "module": "A3",
                    "scenario": null
                },
                {
                    "value": "5,82E-02",
                    "module": "A4",
                    "scenario": null
                },
                {
                    "value": "0,00E+00",
                    "module": "C1",
                    "scenario": null
                },
                {
                    "value": "2,91E-02",
                    "module": "C2",
                    "scenario": null
                },
                {
                    "value": "0,00E+00",
                    "module": "C3",
                    "scenario": null
                },
                {
                    "value": "3,23E-02",
                    "module": "C4",
                    "scenario": null
                },
                {
                    "value": "-2,90E-01",
                    "module": "D",
                    "scenario": null
                }
            ]
        },
        {
            "parameter": "NRSF",
            "values": [
                {
                    "value": "3,83E+02",
                    "module": "A1",
                    "scenario": null
                },
                {
                    "value": "4,45E-01",
                    "module": "A2",
                    "scenario": null
                },
                {
                    "value": "7,26E-02",
                    "module": "A3",
                    "scenario": null
                },
                {
                    "value": "2,08E-01",
                    "module": "A4",
                    "scenario": null
                },
                {
                    "value": "0,00E+00",
                    "module": "C1",
                    "scenario": null
                },
                {
                    "value": "1,04E-01",
                    "module": "C2",
                    "scenario": null
                },
                {
                    "value": "0,00E+00",
                    "module": "C3",
                    "scenario": null
                },
                {
                    "value": "9,30E-02",
                    "module": "C4",
                    "scenario": null
                },
                {
                    "value": "-2,98E-01",
                    "module": "D",
                    "scenario": null
                }
            ]
        },
        {
            "parameter": "FW",
            "values": [
                {
                    "value": "4,03E+00",
                    "module": "A1",
                    "scenario": null
                },
                {
                    "value": "1,72E-02",
                    "module": "A2",
                    "scenario": null
                },
                {
                    "value": "3,48E-01",
                    "module": "A3",
                    "scenario": null
                },
                {
                    "value": "1,21E-02",
                    "module": "A4",
                    "scenario": null
                },
                {
                    "value": "6,52E-03",
                    "module": "C1",
                    "scenario": null
                },
                {
                    "value": "6,07E-03",
                    "module": "C2",
                    "scenario": null
                },
                {
                    "value": "5,91E-02",
                    "module": "C3",
                    "scenario": null
                },
                {
                    "value": "1,21E-01",
                    "module": "C4",
                    "scenario": null
                },
                {
                    "value": "-2,23E+00",
                    "module": "D",
                    "scenario": null
                }
            ]
        }
    ],
    "end_of_life_waste": [
        {
            "parameter": "HWD",
            "values": [
                {
                    "value": "3,95E-02",
                    "module": "A1",
                    "scenario": null
                },
                {
                    "value": "1,95E-02",
                    "module": "A2",
                    "scenario": null
                },
                {
                    "value": "1,79E-03",
                    "module": "A3",
                    "scenario": null
                },
                {
                    "value": "5,86E-03",
                    "module": "A4",
                    "scenario": null
                },
                {
                    "value": "3,73E-03",
                    "module": "C1",
                    "scenario": null
                },
                {
                    "value": "2,93E-03",
                    "module": "C2",
                    "scenario": null
                },
                {
                    "value": "3,45E-03",
                    "module": "C3",
                    "scenario": null
                },
                {
                    "value": "0,00E+00",
                    "module": "C4",
                    "scenario": null
                },
                {
                    "value": "-1,46E-02",
                    "module": "D",
                    "scenario": null
                }
            ]
        },
        {
            "parameter": "NHWD",
            "values": [
                {
                    "value": "1,89E+00",
                    "module": "A1",
                    "scenario": null
                },
                {
                    "value": "6,87E+00",
                    "module": "A2",
                    "scenario": null
                },
                {
                    "value": "2,21E+00",
                    "module": "A3",
                    "scenario": null
                },
                {
                    "value": "5,53E+00",
                    "module": "A4",
                    "scenario": null
                },
                {
                    "value": "1,50E-01",
                    "module": "C1",
                    "scenario": null
                },
                {
                    "value": "2,76E+00",
                    "module": "C2",
                    "scenario": null
                },
                {
                    "value": "1,09E-01",
                    "module": "C3",
                    "scenario": null
                },
                {
                    "value": "7,36E+02",
                    "module": "C4",
                    "scenario": null
                },
                {
                    "value": "-4,43E-01",
                    "module": "D",
                    "scenario": null
                }
            ]
        },
        {
            "parameter": "RWD",
            "values": [
                {
                    "value": "1,60E-03",
                    "module": "A1",
                    "scenario": null
                },
                {
                    "value": "4,97E-03",
                    "module": "A2",
                    "scenario": null
                },
                {
                    "value": "2,67E-05",
                    "module": "A3",
                    "scenario": null
                },
                {
                    "value": "7,74E-04",
                    "module": "A4",
                    "scenario": null
                },
                {
                    "value": "8,80E-04",
                    "module": "C1",
                    "scenario": null
                },
                {
                    "value": "3,87E-04",
                    "module": "C2",
                    "scenario": null
                },
                {
                    "value": "3,65E-04",
                    "module": "C3",
                    "scenario": null
                },
                {
                    "value": "0,00E+00",
                    "module": "C4",
                    "scenario": null
                },
                {
                    "value": "-4,80E-04",
                    "module": "D",
                    "scenario": null
                }
            ]
        }
    ],
    "end_of_life_flow": [
        {
            "parameter": "CRU",
            "values": [
                {
                    "value": "0,00E+00",
                    "module": "A1",
                    "scenario": null
                },
                {
                    "value": "0,00E+00",
                    "module": "A2",
                    "scenario": null
                },
                {
                    "value": "0,00E+00",
                    "module": "A3",
                    "scenario": null
                },
                {
                    "value": "0,00E+00",
                    "module": "A4",
                    "scenario": null
                },
                {
                    "value": "0,00E+00",
                    "module": "C1",
                    "scenario": null
                },
                {
                    "value": "0,00E+00",
                    "module": "C2",
                    "scenario": null
                },
                {
                    "value": "0,00E+00",
                    "module": "C3",
                    "scenario": null
                },
                {
                    "value": "0,00E+00",
                    "module": "C4",
                    "scenario": null
                },
                {
                    "value": "0,00E+00",
                    "module": "D",
                    "scenario": null
                }
            ]
        },
        {
            "parameter": "MFR",
            "values": [
                {
                    "value": "1,36E-02",
                    "module": "A1",
                    "scenario": null
                },
                {
                    "value": "0,00E+00",
                    "module": "A2",
                    "scenario": null
                },
                {
                    "value": "0,00E+00",
                    "module": "A3",
                    "scenario": null
                },
                {
                    "value": "0,00E+00",
                    "module": "A4",
                    "scenario": null
                },
                {
                    "value": "0,00E+00",
                    "module": "C1",
                    "scenario": null
                },
                {
                    "value": "0,00E+00",
                    "module": "C2",
                    "scenario": null
                },
                {
                    "value": "1,56E+03",
                    "module": "C3",
                    "scenario": null
                },
                {
                    "value": "0,00E+00",
                    "module": "C4",
                    "scenario": null
                },
                {
                    "value": "0,00E+00",
                    "module": "D",
                    "scenario": null
                }
            ]
        },
        {
            "parameter": "MER",
            "values": [
                {
                    "value": "8,16E-02",
                    "module": "A1",
                    "scenario": null
                },
                {
                    "value": "0,00E+00",
                    "module": "A2",
                    "scenario": null
                },
                {
                    "value": "0,00E+00",
                    "module": "A3",
                    "scenario": null
                },
                {
                    "value": "0,00E+00",
                    "module": "A4",
                    "scenario": null
                },
                {
                    "value": "0,00E+00",
                    "module": "C1",
                    "scenario": null
                },
                {
                    "value": "0,00E+00",
                    "module": "C2",
                    "scenario": null
                },
                {
                    "value": "0,00E+00",
                    "module": "C3",
                    "scenario": null
                },
                {
                    "value": "0,00E+00",
                    "module": "C4",
                    "scenario": null
                },
                {
                    "value": "0,00E+00",
                    "module": "D",
                    "scenario": null
                }
            ]
        },
        {
            "parameter": "EEE",
            "values": [
                {
                    "value": "2,11E-02",
                    "module": "A1",
                    "scenario": null
                },
                {
                    "value": "0,00E+00",
                    "module": "A2",
                    "scenario": null
                },
                {
                    "value": "0,00E+00",
                    "module": "A3",
                    "scenario": null
                },
                {
                    "value": "0,00E+00",
                    "module": "A4",
                    "scenario": null
                },
                {
                    "value": "0,00E+00",
                    "module": "C1",
                    "scenario": null
                },
                {
                    "value": "0,00E+00",
                    "module": "C2",
                    "scenario": null
                },
                {
                    "value": "0,00E+00",
                    "module": "C3",
                    "scenario": null
                },
                {
                    "value": "0,00E+00",
                    "module": "C4",
                    "scenario": null
                },
                {
                    "value": "0,00E+00",
                    "module": "D",
                    "scenario": null
                }
            ]
        },
        {
            "parameter": "EET",
            "values": [
                {
                    "value": "3,19E-01",
                    "module": "A1",
                    "scenario": null
                },
                {
                    "value": "0,00E+00",
                    "module": "A2",
                    "scenario": null
                },
                {
                    "value": "0,00E+00",
                    "module": "A3",
                    "scenario": null
                },
                {
                    "value": "0,00E+00",
                    "module": "A4",
                    "scenario": null
                },
                {
                    "value": "0,00E+00",
                    "module": "C1",
                    "scenario": null
                },
                {
                    "value": "0,00E+00",
                    "module": "C2",
                    "scenario": null
                },
                {
                    "value": "0,00E+00",
                    "module": "C3",
                    "scenario": null
                },
                {
                    "value": "0,00E+00",
                    "module": "C4",
                    "scenario": null
                },
                {
                    "value": "0,00E+00",
                    "module": "D",
                    "scenario": null
                }
            ]
        }
    ]
}