{"product_name":"C77-S200x1200 5000 DALI SM","epd_id":"NEPD-6321-5582","declared_unit":{"unit":"stk","amount":1},"compliance":["EN 15804+A2","ISO 14025","ISO 21930"],"producer_name":"Glamox AS","environmental_impact":[{"parameter":"GWP-total","unit":"kg CO2-eq","values":[{"value":"7,84E+01","module":"A1","scenario":null},{"value":"1,40E+00","module":"A2","scenario":null},{"value":"3,38E-01","module":"A3","scenario":null},{"value":"8,47E-01","module":"A4","scenario":null},{"value":"5,13E-01","module":"A5","scenario":null},{"value":"1,72E+02","module":"B6","scenario":null},{"value":"0,00E+00","module":"C1","scenario":null},{"value":"1,39E-01","module":"C2","scenario":null},{"value":"5,95E-01","module":"C3","scenario":null},{"value":"8,47E-02","module":"C4","scenario":null},{"value":"-2,30E+00","module":"D","scenario":null},{"value":"8,01E+01","module":"A1A3","scenario":null}]},{"parameter":"GWP-fossil","unit":"kg CO2-eq","values":[{"value":"7,80E+01","module":"A1","scenario":null},{"value":"1,40E+00","module":"A2","scenario":null},{"value":"3,19E-01","module":"A3","scenario":null},{"value":"8,46E-01","module":"A4","scenario":null},{"value":"9,53E-03","module":"A5","scenario":null},{"value":"1,60E+02","module":"B6","scenario":null},{"value":"0,00E+00","module":"C1","scenario":null},{"value":"1,39E-01","module":"C2","scenario":null},{"value":"5,95E-01","module":"C3","scenario":null},{"value":"8,42E-02","module":"C4","scenario":null},{"value":"-2,29E+00","module":"D","scenario":null},{"value":"7,97E+01","module":"A1A3","scenario":null}]},{"parameter":"GWP-biogenic","unit":"kg CO2-eq","values":[{"value":"1,63E-01","module":"A1","scenario":null},{"value":"5,53E-04","module":"A2","scenario":null},{"value":"1,80E-02","module":"A3","scenario":null},{"value":"3,45E-04","module":"A4","scenario":null},{"value":"5,03E-01","module":"A5","scenario":null},{"value":"2,93E+00","module":"B6","scenario":null},{"value":"0,00E+00","module":"C1","scenario":null},{"value":"5,71E-05","module":"C2","scenario":null},{"value":"1,64E-04","module":"C3","scenario":null},{"value":"4,42E-05","module":"C4","scenario":null},{"value":"-3,71E-03","module":"D","scenario":null},{"value":"1,81E-01","module":"A1A3","scenario":null}]},{"parameter":"GWP-luluc","unit":"kg CO2-eq","values":[{"value":"2,70E-01","module":"A1","scenario":null},{"value":"5,23E-04","module":"A2","scenario":null},{"value":"9,07E-04","module":"A3","scenario":null},{"value":"2,96E-04","module":"A4","scenario":null},{"value":"1,95E-06","module":"A5","scenario":null},{"value":"8,78E+00","module":"B6","scenario":null},{"value":"0,00E+00","module":"C1","scenario":null},{"value":"4,06E-05","module":"C2","scenario":null},{"value":"3,03E-04","module":"C3","scenario":null},{"value":"4,28E-04","module":"C4","scenario":null},{"value":"-2,99E-03","module":"D","scenario":null},{"value":"2,71E-01","module":"A1A3","scenario":null}]},{"parameter":"ODP","unit":"kg CFC11-eq","values":[{"value":"6,34E-06","module":"A1","scenario":null},{"value":"3,16E-07","module":"A2","scenario":null},{"value":"2,24E-08","module":"A3","scenario":null},{"value":"1,93E-07","module":"A4","scenario":null},{"value":"1,29E-09","module":"A5","scenario":null},{"value":"1,73E-05","module":"B6","scenario":null},{"value":"0,00E+00","module":"C1","scenario":null},{"value":"3,21E-08","module":"C2","scenario":null},{"value":"5,51E-09","module":"C3","scenario":null},{"value":"6,23E-09","module":"C4","scenario":null},{"value":"-2,17E-03","module":"D","scenario":null},{"value":"6,68E-06","module":"A1A3","scenario":null}]},{"parameter":"AP","unit":"mol H+-eq","values":[{"value":"7,14E-01","module":"A1","scenario":null},{"value":"9,20E-03","module":"A2","scenario":null},{"value":"2,05E-03","module":"A3","scenario":null},{"value":"3,46E-03","module":"A4","scenario":null},{"value":"2,85E-05","module":"A5","scenario":null},{"value":"7,39E-01","module":"B6","scenario":null},{"value":"0,00E+00","module":"C1","scenario":null},{"value":"5,85E-04","module":"C2","scenario":null},{"value":"3,95E-04","module":"C3","scenario":null},{"value":"3,27E-04","module":"C4","scenario":null},{"value":"-7,57E-02","module":"D","scenario":null},{"value":"7,26E-01","module":"A1A3","scenario":null}]},{"parameter":"POCP","unit":"kg NMVOC-eq","values":[{"value":"2,99E-01","module":"A1","scenario":null},{"value":"8,10E-03","module":"A2","scenario":null},{"value":"1,21E-03","module":"A3","scenario":null},{"value":"3,47E-03","module":"A4","scenario":null},{"value":"3,02E-05","module":"A5","scenario":null},{"value":"3,67E-01","module":"B6","scenario":null},{"value":"0,00E+00","module":"C1","scenario":null},{"value":"6,25E-04","module":"C2","scenario":null},{"value":"2,97E-04","module":"C3","scenario":null},{"value":"3,61E-04","module":"C4","scenario":null},{"value":"-2,02E-02","module":"D","scenario":null},{"value":"3,08E-01","module":"A1A3","scenario":null}]},{"parameter":"ADPE","unit":"kg Sb-eq","values":[{"value":"2,81E-02","module":"A1","scenario":null},{"value":"3,55E-05","module":"A2","scenario":null},{"value":"1,56E-05","module":"A3","scenario":null},{"value":"2,29E-05","module":"A4","scenario":null},{"value":"1,42E-07","module":"A5","scenario":null},{"value":"2,49E-03","module":"B6","scenario":null},{"value":"0,00E+00","module":"C1","scenario":null},{"value":"2,38E-06","module":"C2","scenario":null},{"value":"6,00E-07","module":"C3","scenario":null},{"value":"3,78E-07","module":"C4","scenario":null},{"value":"-1,44E-03","module":"D","scenario":null},{"value":"2,81E-02","module":"A1A3","scenario":null}]},{"parameter":"ADPF","unit":"MJ","values":[{"value":"9,83E+02","module":"A1","scenario":null},{"value":"2,08E+01","module":"A2","scenario":null},{"value":"3,31E+00","module":"A3","scenario":null},{"value":"1,28E+01","module":"A4","scenario":null},{"value":"8,65E-02","module":"A5","scenario":null},{"value":"4,33E+03","module":"B6","scenario":null},{"value":"0,00E+00","module":"C1","scenario":null},{"value":"2,16E+00","module":"C2","scenario":null},{"value":"7,75E-01","module":"C3","scenario":null},{"value":"8,34E-01","module":"C4","scenario":null},{"value":"-2,38E+01","module":"D","scenario":null},{"value":"1,01E+03","module":"A1A3","scenario":null}]},{"parameter":"WDP","unit":"m3 world-eq. Deprived","values":[{"value":"3,66E+03","module":"A1","scenario":null},{"value":"1,87E+01","module":"A2","scenario":null},{"value":"4,76E+02","module":"A3","scenario":null},{"value":"1,22E+01","module":"A4","scenario":null},{"value":"1,54E-01","module":"A5","scenario":null},{"value":"3,35E+05","module":"B6","scenario":null},{"value":"0,00E+00","module":"C1","scenario":null},{"value":"1,66E+00","module":"C2","scenario":null},{"value":"7,57E+00","module":"C3","scenario":null},{"value":"7,48E+00","module":"C4","scenario":null},{"value":"3,60E+01","module":"D","scenario":null},{"value":"4,16E+03","module":"A1A3","scenario":null}]},{"parameter":"EP-freshwater","unit":"kg P-eq","values":[{"value":"1,15E-02","module":"A1","scenario":null},{"value":"1,05E-05","module":"A2","scenario":null},{"value":"1,59E-05","module":"A3","scenario":null},{"value":"6,64E-06","module":"A4","scenario":null},{"value":"4,90E-08","module":"A5","scenario":null},{"value":"1,06E-02","module":"B6","scenario":null},{"value":"0,00E+00","module":"C1","scenario":null},{"value":"1,06E-06","module":"C2","scenario":null},{"value":"2,34E-06","module":"C3","scenario":null},{"value":"2,36E-06","module":"C4","scenario":null},{"value":"-4,88E-04","module":"D","scenario":null},{"value":"1,15E-02","module":"A1A3","scenario":null}]},{"parameter":"EP-marine","unit":"kg N-eq","values":[{"value":"8,69E-02","module":"A1","scenario":null},{"value":"2,54E-03","module":"A2","scenario":null},{"value":"3,86E-04","module":"A3","scenario":null},{"value":"1,03E-03","module":"A4","scenario":null},{"value":"1,28E-05","module":"A5","scenario":null},{"value":"1,17E-01","module":"B6","scenario":null},{"value":"0,00E+00","module":"C1","scenario":null},{"value":"1,76E-04","module":"C2","scenario":null},{"value":"1,05E-04","module":"C3","scenario":null},{"value":"1,09E-04","module":"C4","scenario":null},{"value":"-4,82E-03","module":"D","scenario":null},{"value":"8,98E-02","module":"A1A3","scenario":null}]},{"parameter":"EP-terrestrial","unit":"mol N-eq.","values":[{"value":"1,51E+00","module":"A1","scenario":null},{"value":"2,82E-02","module":"A2","scenario":null},{"value":"4,38E-03","module":"A3","scenario":null},{"value":"1,13E-02","module":"A4","scenario":null},{"value":"1,02E-04","module":"A5","scenario":null},{"value":"1,57E+00","module":"B6","scenario":null},{"value":"0,00E+00","module":"C1","scenario":null},{"value":"1,94E-03","module":"C2","scenario":null},{"value":"1,13E-03","module":"C3","scenario":null},{"value":"9,01E-04","module":"C4","scenario":null},{"value":"-6,23E-02","module":"D","scenario":null},{"value":"1,55E+00","module":"A1A3","scenario":null}]},{"parameter":"GWP-IOBC","unit":"kg CO2-eq","values":[{"value":"7,88E+01","module":"A1","scenario":null},{"value":"1,40E+00","module":"A2","scenario":null},{"value":"3,29E-01","module":"A3","scenario":null},{"value":"8,47E-01","module":"A4","scenario":null},{"value":"9,53E-03","module":"A5","scenario":null},{"value":"2,33E+02","module":"B6","scenario":null},{"value":"0,00E+00","module":"C1","scenario":null},{"value":"1,39E-01","module":"C2","scenario":null},{"value":"5,95E-01","module":"C3","scenario":null},{"value":"8,75E-02","module":"C4","scenario":null},{"value":"-2,92E+00","module":"D","scenario":null},{"value":"8,06E+01","module":"A1A3","scenario":null}]}],"additional_environmental_impact":[{"parameter":"PM","unit":"Disease incidence","values":[{"value":"5,18E-06","module":"A1","scenario":null},{"value":"9,54E-08","module":"A2","scenario":null},{"value":"2,26E-08","module":"A3","scenario":null},{"value":"6,09E-08","module":"A4","scenario":null},{"value":"4,39E-10","module":"A5","scenario":null},{"value":"3,92E-06","module":"B6","scenario":null},{"value":"0,00E+00","module":"C1","scenario":null},{"value":"1,22E-08","module":"C2","scenario":null},{"value":"2,44E-09","module":"C3","scenario":null},{"value":"5,92E-09","module":"C4","scenario":null},{"value":"-2,59E-07","module":"D","scenario":null},{"value":"5,30E-06","module":"A1A3","scenario":null}]},{"parameter":"ETP-fw","unit":"CTUe","values":[{"value":"4,52E+03","module":"A1","scenario":null},{"value":"1,51E+01","module":"A2","scenario":null},{"value":"1,39E+01","module":"A3","scenario":null},{"value":"9,40E+00","module":"A4","scenario":null},{"value":"1,08E-01","module":"A5","scenario":null},{"value":"5,42E+03","module":"B6","scenario":null},{"value":"0,00E+00","module":"C1","scenario":null},{"value":"1,58E+00","module":"C2","scenario":null},{"value":"2,37E+00","module":"C3","scenario":null},{"value":"4,82E+02","module":"C4","scenario":null},{"value":"-5,96E+02","module":"D","scenario":null},{"value":"4,55E+03","module":"A1A3","scenario":null}]},{"parameter":"HTP-c","unit":"CTUh","values":[{"value":"1,97E-07","module":"A1","scenario":null},{"value":"0,00E+00","module":"A2","scenario":null},{"value":"6,90E-10","module":"A3","scenario":null},{"value":"0,00E+00","module":"A4","scenario":null},{"value":"2,00E-12","module":"A5","scenario":null},{"value":"1,26E-07","module":"B6","scenario":null},{"value":"0,00E+00","module":"C1","scenario":null},{"value":"0,00E+00","module":"C2","scenario":null},{"value":"1,14E-09","module":"C3","scenario":null},{"value":"2,38E-10","module":"C4","scenario":null},{"value":"-9,79E-09","module":"D","scenario":null},{"value":"1,98E-07","module":"A1A3","scenario":null}]},{"parameter":"HTP-nc","unit":"CTUh","values":[{"value":"4,71E-06","module":"A1","scenario":null},{"value":"1,64E-08","module":"A2","scenario":null},{"value":"1,54E-08","module":"A3","scenario":null},{"value":"1,02E-08","module":"A4","scenario":null},{"value":"1,30E-10","module":"A5","scenario":null},{"value":"3,32E-06","module":"B6","scenario":null},{"value":"0,00E+00","module":"C1","scenario":null},{"value":"1,53E-09","module":"C2","scenario":null},{"value":"6,72E-08","module":"C3","scenario":null},{"value":"1,92E-09","module":"C4","scenario":null},{"value":"-1,45E-07","module":"D","scenario":null},{"value":"4,74E-06","module":"A1A3","scenario":null}]},{"parameter":"SQP","unit":"-","values":[{"value":"3,03E+02","module":"A1","scenario":null},{"value":"1,35E+01","module":"A2","scenario":null},{"value":"1,86E+00","module":"A3","scenario":null},{"value":"8,80E+00","module":"A4","scenario":null},{"value":"7,91E-02","module":"A5","scenario":null},{"value":"3,26E+03","module":"B6","scenario":null},{"value":"0,00E+00","module":"C1","scenario":null},{"value":"2,48E+00","module":"C2","scenario":null},{"value":"1,59E-01","module":"C3","scenario":null},{"value":"1,97E+00","module":"C4","scenario":null},{"value":"-1,38E+01","module":"D","scenario":null},{"value":"3,19E+02","module":"A1A3","scenario":null}]},{"parameter":"IRP","unit":"kBq U235-eq","values":[{"value":"3,86E+00","module":"A1","scenario":null},{"value":"9,10E-02","module":"A2","scenario":null},{"value":"5,16E-02","module":"A3","scenario":null},{"value":"5,58E-02","module":"A4","scenario":null},{"value":"3,75E-04","module":"A5","scenario":null},{"value":"9,87E+01","module":"B6","scenario":null},{"value":"0,00E+00","module":"C1","scenario":null},{"value":"9,45E-03","module":"C2","scenario":null},{"value":"3,97E-03","module":"C3","scenario":null},{"value":"2,75E-03","module":"C4","scenario":null},{"value":"-4,36E-02","module":"D","scenario":null},{"value":"4,00E+00","module":"A1A3","scenario":null}]}],"resource_use":[{"parameter":"PERE","unit":"MJ","values":[{"value":"1,05E+02","module":"A1","scenario":null},{"value":"2,82E-01","module":"A2","scenario":null},{"value":"3,53E+01","module":"A3","scenario":null},{"value":"1,80E-01","module":"A4","scenario":null},{"value":"1,60E-03","module":"A5","scenario":null},{"value":"4,26E+03","module":"B6","scenario":null},{"value":"0,00E+00","module":"C1","scenario":null},{"value":"2,72E-02","module":"C2","scenario":null},{"value":"1,49E-01","module":"C3","scenario":null},{"value":"2,23E-01","module":"C4","scenario":null},{"value":"-4,91E+00","module":"D","scenario":null},{"value":"1,41E+02","module":"A1A3","scenario":null}]},{"parameter":"PERM","unit":"","values":[{"value":"2,71E+00","module":"A1","scenario":null},{"value":"0,00E+00","module":"A2","scenario":null},{"value":"0,00E+00","module":"A3","scenario":null},{"value":"0,00E+00","module":"A4","scenario":null},{"value":"-3,88E+00","module":"A5","scenario":null},{"value":"0,00E+00","module":"B6","scenario":null},{"value":"0,00E+00","module":"C1","scenario":null},{"value":"0,00E+00","module":"C2","scenario":null},{"value":"0,00E+00","module":"C3","scenario":null},{"value":"0,00E+00","module":"C4","scenario":null},{"value":"0,00E+00","module":"D","scenario":null},{"value":"2,71E+00","module":"A1A3","scenario":null}]},{"parameter":"PERT","unit":"MJ","values":[{"value":"1,08E+02","module":"A1","scenario":null},{"value":"2,82E-01","module":"A2","scenario":null},{"value":"3,53E+01","module":"A3","scenario":null},{"value":"1,80E-01","module":"A4","scenario":null},{"value":"-3,88E+00","module":"A5","scenario":null},{"value":"4,26E+03","module":"B6","scenario":null},{"value":"0,00E+00","module":"C1","scenario":null},{"value":"2,72E-02","module":"C2","scenario":null},{"value":"1,49E-01","module":"C3","scenario":null},{"value":"2,23E-01","module":"C4","scenario":null},{"value":"-4,91E+00","module":"D","scenario":null},{"value":"1,43E+02","module":"A1A3","scenario":null}]},{"parameter":"PENRE","unit":"MJ","values":[{"value":"9,65E+02","module":"A1","scenario":null},{"value":"2,08E+01","module":"A2","scenario":null},{"value":"3,32E+00","module":"A3","scenario":null},{"value":"1,28E+01","module":"A4","scenario":null},{"value":"8,65E-02","module":"A5","scenario":null},{"value":"4,40E+03","module":"B6","scenario":null},{"value":"0,00E+00","module":"C1","scenario":null},{"value":"2,16E+00","module":"C2","scenario":null},{"value":"7,75E-01","module":"C3","scenario":null},{"value":"8,34E-01","module":"C4","scenario":null},{"value":"-2,38E+01","module":"D","scenario":null},{"value":"9,89E+02","module":"A1A3","scenario":null}]},{"parameter":"PENRM","unit":"MJ","values":[{"value":"2,01E+01","module":"A1","scenario":null},{"value":"0,00E+00","module":"A2","scenario":null},{"value":"0,00E+00","module":"A3","scenario":null},{"value":"0,00E+00","module":"A4","scenario":null},{"value":"-2,55E+00","module":"A5","scenario":null},{"value":"0,00E+00","module":"B6","scenario":null},{"value":"0,00E+00","module":"C1","scenario":null},{"value":"0,00E+00","module":"C2","scenario":null},{"value":"-1,88E+01","module":"C3","scenario":null},{"value":"0,00E+00","module":"C4","scenario":null},{"value":"0,00E+00","module":"D","scenario":null},{"value":"2,01E+01","module":"A1A3","scenario":null}]},{"parameter":"PENRT","unit":"MJ","values":[{"value":"9,83E+02","module":"A1","scenario":null},{"value":"2,08E+01","module":"A2","scenario":null},{"value":"3,32E+00","module":"A3","scenario":null},{"value":"1,28E+01","module":"A4","scenario":null},{"value":"-2,46E+00","module":"A5","scenario":null},{"value":"4,40E+03","module":"B6","scenario":null},{"value":"0,00E+00","module":"C1","scenario":null},{"value":"2,16E+00","module":"C2","scenario":null},{"value":"-1,80E+01","module":"C3","scenario":null},{"value":"8,35E-01","module":"C4","scenario":null},{"value":"-2,38E+01","module":"D","scenario":null},{"value":"1,01E+03","module":"A1A3","scenario":null}]},{"parameter":"SM","unit":"kg","values":[{"value":"2,31E+00","module":"A1","scenario":null},{"value":"0,00E+00","module":"A2","scenario":null},{"value":"8,65E-03","module":"A3","scenario":null},{"value":"0,00E+00","module":"A4","scenario":null},{"value":"0,00E+00","module":"A5","scenario":null},{"value":"0,00E+00","module":"B6","scenario":null},{"value":"0,00E+00","module":"C1","scenario":null},{"value":"0,00E+00","module":"C2","scenario":null},{"value":"0,00E+00","module":"C3","scenario":null},{"value":"8,73E-03","module":"C4","scenario":null},{"value":"6,45E-03","module":"D","scenario":null},{"value":"2,32E+00","module":"A1A3","scenario":null}]},{"parameter":"RSF","unit":"MJ","values":[{"value":"1,86E+00","module":"A1","scenario":null},{"value":"9,99E-03","module":"A2","scenario":null},{"value":"2,87E-02","module":"A3","scenario":null},{"value":"6,44E-03","module":"A4","scenario":null},{"value":"4,95E-05","module":"A5","scenario":null},{"value":"4,30E+01","module":"B6","scenario":null},{"value":"0,00E+00","module":"C1","scenario":null},{"value":"9,52E-04","module":"C2","scenario":null},{"value":"1,73E-03","module":"C3","scenario":null},{"value":"1,19E-03","module":"C4","scenario":null},{"value":"4,64E-02","module":"D","scenario":null},{"value":"1,90E+00","module":"A1A3","scenario":null}]},{"parameter":"NRSF","unit":"MJ","values":[{"value":"-1,09E+01","module":"A1","scenario":null},{"value":"3,48E-02","module":"A2","scenario":null},{"value":"7,71E-02","module":"A3","scenario":null},{"value":"2,30E-02","module":"A4","scenario":null},{"value":"1,85E-04","module":"A5","scenario":null},{"value":"0,00E+00","module":"B6","scenario":null},{"value":"0,00E+00","module":"C1","scenario":null},{"value":"3,19E-03","module":"C2","scenario":null},{"value":"-7,37E-05","module":"C3","scenario":null},{"value":"4,20E-02","module":"C4","scenario":null},{"value":"1,19E+00","module":"D","scenario":null},{"value":"-1,07E+01","module":"A1A3","scenario":null}]},{"parameter":"FW","unit":"m3","values":[{"value":"8,26E-01","module":"A1","scenario":null},{"value":"2,11E-03","module":"A2","scenario":null},{"value":"2,67E-01","module":"A3","scenario":null},{"value":"1,34E-03","module":"A4","scenario":null},{"value":"4,19E-05","module":"A5","scenario":null},{"value":"1,94E+01","module":"B6","scenario":null},{"value":"0,00E+00","module":"C1","scenario":null},{"value":"2,46E-04","module":"C2","scenario":null},{"value":"1,34E-03","module":"C3","scenario":null},{"value":"6,83E-04","module":"C4","scenario":null},{"value":"-1,64E-02","module":"D","scenario":null},{"value":"1,10E+00","module":"A1A3","scenario":null}]}],"end_of_life_waste":[{"parameter":"HWD","unit":"kg","values":[{"value":"4,65E-01","module":"A1","scenario":null},{"value":"1,05E-03","module":"A2","scenario":null},{"value":"5,66E-02","module":"A3","scenario":null},{"value":"6,51E-04","module":"A4","scenario":null},{"value":"0,00E+00","module":"A5","scenario":null},{"value":"4,06E-01","module":"B6","scenario":null},{"value":"0,00E+00","module":"C1","scenario":null},{"value":"1,18E-04","module":"C2","scenario":null},{"value":"3,25E-05","module":"C3","scenario":null},{"value":"2,54E-01","module":"C4","scenario":null},{"value":"-1,08E-02","module":"D","scenario":null},{"value":"5,22E-01","module":"A1A3","scenario":null}]},{"parameter":"NHWD","unit":"kg","values":[{"value":"1,44E+01","module":"A1","scenario":null},{"value":"9,25E-01","module":"A2","scenario":null},{"value":"9,34E-01","module":"A3","scenario":null},{"value":"6,10E-01","module":"A4","scenario":null},{"value":"3,55E-01","module":"A5","scenario":null},{"value":"2,69E+01","module":"B6","scenario":null},{"value":"0,00E+00","module":"C1","scenario":null},{"value":"1,88E-01","module":"C2","scenario":null},{"value":"4,47E-02","module":"C3","scenario":null},{"value":"1,01E+00","module":"C4","scenario":null},{"value":"-7,23E-01","module":"D","scenario":null},{"value":"1,62E+01","module":"A1A3","scenario":null}]},{"parameter":"RWD","unit":"kg","values":[{"value":"3,11E-03","module":"A1","scenario":null},{"value":"1,42E-04","module":"A2","scenario":null},{"value":"2,63E-05","module":"A3","scenario":null},{"value":"8,70E-05","module":"A4","scenario":null},{"value":"0,00E+00","module":"A5","scenario":null},{"value":"4,53E-02","module":"B6","scenario":null},{"value":"0,00E+00","module":"C1","scenario":null},{"value":"1,48E-05","module":"C2","scenario":null},{"value":"1,75E-06","module":"C3","scenario":null},{"value":"2,13E-06","module":"C4","scenario":null},{"value":"-3,80E-05","module":"D","scenario":null},{"value":"3,28E-03","module":"A1A3","scenario":null}]}],"end_of_life_flow":[{"parameter":"CRU","unit":"kg","values":[{"value":"0,00E+00","module":"A1","scenario":null},{"value":"0,00E+00","module":"A2","scenario":null},{"value":"0,00E+00","module":"A3","scenario":null},{"value":"0,00E+00","module":"A4","scenario":null},{"value":"0,00E+00","module":"A5","scenario":null},{"value":"0,00E+00","module":"B6","scenario":null},{"value":"0,00E+00","module":"C1","scenario":null},{"value":"0,00E+00","module":"C2","scenario":null},{"value":"0,00E+00","module":"C3","scenario":null},{"value":"0,00E+00","module":"C4","scenario":null},{"value":"0,00E+00","module":"D","scenario":null},{"value":"0,00E+00","module":"A1A3","scenario":null}]},{"parameter":"MFR","unit":"kg","values":[{"value":"0,00E+00","module":"A1","scenario":null},{"value":"0,00E+00","module":"A2","scenario":null},{"value":"8,32E-01","module":"A3","scenario":null},{"value":"0,00E+00","module":"A4","scenario":null},{"value":"3,05E-01","module":"A5","scenario":null},{"value":"0,00E+00","module":"B6","scenario":null},{"value":"0,00E+00","module":"C1","scenario":null},{"value":"0,00E+00","module":"C2","scenario":null},{"value":"3,08E+00","module":"C3","scenario":null},{"value":"2,71E-05","module":"C4","scenario":null},{"value":"-2,71E-04","module":"D","scenario":null},{"value":"8,32E-01","module":"A1A3","scenario":null}]},{"parameter":"MER","unit":"kg","values":[{"value":"0,00E+00","module":"A1","scenario":null},{"value":"0,00E+00","module":"A2","scenario":null},{"value":"1,58E-01","module":"A3","scenario":null},{"value":"0,00E+00","module":"A4","scenario":null},{"value":"2,07E-02","module":"A5","scenario":null},{"value":"0,00E+00","module":"B6","scenario":null},{"value":"0,00E+00","module":"C1","scenario":null},{"value":"0,00E+00","module":"C2","scenario":null},{"value":"2,21E-01","module":"C3","scenario":null},{"value":"9,86E-05","module":"C4","scenario":null},{"value":"-3,55E-05","module":"D","scenario":null},{"value":"1,58E-01","module":"A1A3","scenario":null}]},{"parameter":"EEE","unit":"MJ","values":[{"value":"0,00E+00","module":"A1","scenario":null},{"value":"0,00E+00","module":"A2","scenario":null},{"value":"9,63E-02","module":"A3","scenario":null},{"value":"0,00E+00","module":"A4","scenario":null},{"value":"1,69E-02","module":"A5","scenario":null},{"value":"0,00E+00","module":"B6","scenario":null},{"value":"0,00E+00","module":"C1","scenario":null},{"value":"0,00E+00","module":"C2","scenario":null},{"value":"3,39E-01","module":"C3","scenario":null},{"value":"9,03E-04","module":"C4","scenario":null},{"value":"-9,38E-05","module":"D","scenario":null},{"value":"9,63E-02","module":"A1A3","scenario":null}]},{"parameter":"EET","unit":"MJ","values":[{"value":"0,00E+00","module":"A1","scenario":null},{"value":"0,00E+00","module":"A2","scenario":null},{"value":"1,46E+00","module":"A3","scenario":null},{"value":"0,00E+00","module":"A4","scenario":null},{"value":"2,56E-01","module":"A5","scenario":null},{"value":"0,00E+00","module":"B6","scenario":null},{"value":"0,00E+00","module":"C1","scenario":null},{"value":"0,00E+00","module":"C2","scenario":null},{"value":"5,14E+00","module":"C3","scenario":null},{"value":"1,37E-02","module":"C4","scenario":null},{"value":"-1,42E-03","module":"D","scenario":null},{"value":"1,46E+00","module":"A1A3","scenario":null}]}]}