{"product_name":"IFSI-EMC Pure 1kV  3x25/16 mm\u00b2 FR ","epd_id":"NEPD-7835-7497","declared_unit":{"unit":"m","amount":1},"compliance":["EN 15804+A2","ISO 14025","ISO 21930"],"producer_name":"Prysmian Group Norge AS","environmental_impact":[{"parameter":"GWP-total","unit":"kg CO2-eq","values":[{"value":"3,96E+00","module":"A1","scenario":null},{"value":"4,49E-02","module":"A2","scenario":null},{"value":"1,17E-01","module":"A3","scenario":null},{"value":"7,54E-02","module":"A4","scenario":null},{"value":"9,23E-02","module":"A5","scenario":null},{"value":"0,00E+00","module":"B1","scenario":null},{"value":"0,00E+00","module":"B2","scenario":null},{"value":"0,00E+00","module":"B3","scenario":null},{"value":"0,00E+00","module":"B4","scenario":null},{"value":"0,00E+00","module":"B5","scenario":null},{"value":"1,86E-02","module":"B6","scenario":null},{"value":"0,00E+00","module":"B7","scenario":null},{"value":"0,00E+00","module":"C1","scenario":null},{"value":"5,36E-02","module":"C2","scenario":null},{"value":"3,38E-01","module":"C3","scenario":null},{"value":"2,47E-02","module":"C4","scenario":null},{"value":"-1,77E-01","module":"D","scenario":null},{"value":"4,12E+00","module":"A1A3","scenario":null}]},{"parameter":"GWP-fossil","unit":"kg CO2-eq","values":[{"value":"3,89E+00","module":"A1","scenario":null},{"value":"4,49E-02","module":"A2","scenario":null},{"value":"1,02E-01","module":"A3","scenario":null},{"value":"7,54E-02","module":"A4","scenario":null},{"value":"9,02E-02","module":"A5","scenario":null},{"value":"0,00E+00","module":"B1","scenario":null},{"value":"0,00E+00","module":"B2","scenario":null},{"value":"0,00E+00","module":"B3","scenario":null},{"value":"0,00E+00","module":"B4","scenario":null},{"value":"0,00E+00","module":"B5","scenario":null},{"value":"1,80E-02","module":"B6","scenario":null},{"value":"0,00E+00","module":"B7","scenario":null},{"value":"0,00E+00","module":"C1","scenario":null},{"value":"5,35E-02","module":"C2","scenario":null},{"value":"3,28E-01","module":"C3","scenario":null},{"value":"1,98E-02","module":"C4","scenario":null},{"value":"-1,76E-01","module":"D","scenario":null},{"value":"4,03E+00","module":"A1A3","scenario":null}]},{"parameter":"GWP-biogenic","unit":"kg CO2-eq","values":[{"value":"7,37E-02","module":"A1","scenario":null},{"value":"1,84E-05","module":"A2","scenario":null},{"value":"1,18E-02","module":"A3","scenario":null},{"value":"3,09E-05","module":"A4","scenario":null},{"value":"2,01E-03","module":"A5","scenario":null},{"value":"0,00E+00","module":"B1","scenario":null},{"value":"0,00E+00","module":"B2","scenario":null},{"value":"0,00E+00","module":"B3","scenario":null},{"value":"0,00E+00","module":"B4","scenario":null},{"value":"0,00E+00","module":"B5","scenario":null},{"value":"4,98E-04","module":"B6","scenario":null},{"value":"0,00E+00","module":"B7","scenario":null},{"value":"0,00E+00","module":"C1","scenario":null},{"value":"2,18E-05","module":"C2","scenario":null},{"value":"1,01E-02","module":"C3","scenario":null},{"value":"4,84E-03","module":"C4","scenario":null},{"value":"-7,68E-04","module":"D","scenario":null},{"value":"8,55E-02","module":"A1A3","scenario":null}]},{"parameter":"GWP-luluc","unit":"kg CO2-eq","values":[{"value":"4,01E-03","module":"A1","scenario":null},{"value":"1,36E-05","module":"A2","scenario":null},{"value":"2,93E-03","module":"A3","scenario":null},{"value":"2,20E-05","module":"A4","scenario":null},{"value":"1,40E-04","module":"A5","scenario":null},{"value":"0,00E+00","module":"B1","scenario":null},{"value":"0,00E+00","module":"B2","scenario":null},{"value":"0,00E+00","module":"B3","scenario":null},{"value":"0,00E+00","module":"B4","scenario":null},{"value":"0,00E+00","module":"B5","scenario":null},{"value":"7,43E-05","module":"B6","scenario":null},{"value":"0,00E+00","module":"B7","scenario":null},{"value":"0,00E+00","module":"C1","scenario":null},{"value":"1,87E-05","module":"C2","scenario":null},{"value":"1,10E-06","module":"C3","scenario":null},{"value":"2,11E-06","module":"C4","scenario":null},{"value":"-8,22E-04","module":"D","scenario":null},{"value":"6,96E-03","module":"A1A3","scenario":null}]},{"parameter":"ODP","unit":"kg CFC11-eq","values":[{"value":"3,05E-07","module":"A1","scenario":null},{"value":"1,03E-08","module":"A2","scenario":null},{"value":"2,35E-08","module":"A3","scenario":null},{"value":"1,74E-08","module":"A4","scenario":null},{"value":"7,42E-09","module":"A5","scenario":null},{"value":"0,00E+00","module":"B1","scenario":null},{"value":"0,00E+00","module":"B2","scenario":null},{"value":"0,00E+00","module":"B3","scenario":null},{"value":"0,00E+00","module":"B4","scenario":null},{"value":"0,00E+00","module":"B5","scenario":null},{"value":"1,24E-09","module":"B6","scenario":null},{"value":"0,00E+00","module":"B7","scenario":null},{"value":"0,00E+00","module":"C1","scenario":null},{"value":"1,22E-08","module":"C2","scenario":null},{"value":"6,01E-10","module":"C3","scenario":null},{"value":"1,71E-09","module":"C4","scenario":null},{"value":"-1,39E-03","module":"D","scenario":null},{"value":"3,39E-07","module":"A1A3","scenario":null}]},{"parameter":"AP","unit":"mol H+-eq","values":[{"value":"1,73E-01","module":"A1","scenario":null},{"value":"1,96E-04","module":"A2","scenario":null},{"value":"3,43E-04","module":"A3","scenario":null},{"value":"3,17E-04","module":"A4","scenario":null},{"value":"3,48E-03","module":"A5","scenario":null},{"value":"0,00E+00","module":"B1","scenario":null},{"value":"0,00E+00","module":"B2","scenario":null},{"value":"0,00E+00","module":"B3","scenario":null},{"value":"0,00E+00","module":"B4","scenario":null},{"value":"0,00E+00","module":"B5","scenario":null},{"value":"1,41E-04","module":"B6","scenario":null},{"value":"0,00E+00","module":"B7","scenario":null},{"value":"0,00E+00","module":"C1","scenario":null},{"value":"2,19E-04","module":"C2","scenario":null},{"value":"6,50E-05","module":"C3","scenario":null},{"value":"4,67E-05","module":"C4","scenario":null},{"value":"-2,65E-02","module":"D","scenario":null},{"value":"1,73E-01","module":"A1A3","scenario":null}]},{"parameter":"POCP","unit":"kg NMVOC-eq","values":[{"value":"4,33E-02","module":"A1","scenario":null},{"value":"2,04E-04","module":"A2","scenario":null},{"value":"2,03E-04","module":"A3","scenario":null},{"value":"3,39E-04","module":"A4","scenario":null},{"value":"8,88E-04","module":"A5","scenario":null},{"value":"0,00E+00","module":"B1","scenario":null},{"value":"0,00E+00","module":"B2","scenario":null},{"value":"0,00E+00","module":"B3","scenario":null},{"value":"0,00E+00","module":"B4","scenario":null},{"value":"0,00E+00","module":"B5","scenario":null},{"value":"5,42E-05","module":"B6","scenario":null},{"value":"0,00E+00","module":"B7","scenario":null},{"value":"0,00E+00","module":"C1","scenario":null},{"value":"2,20E-04","module":"C2","scenario":null},{"value":"7,74E-05","module":"C3","scenario":null},{"value":"5,75E-05","module":"C4","scenario":null},{"value":"-4,70E-03","module":"D","scenario":null},{"value":"4,37E-02","module":"A1A3","scenario":null}]},{"parameter":"ADPE","unit":"kg Sb-eq","values":[{"value":"1,66E-03","module":"A1","scenario":null},{"value":"8,33E-07","module":"A2","scenario":null},{"value":"1,90E-06","module":"A3","scenario":null},{"value":"1,29E-06","module":"A4","scenario":null},{"value":"3,33E-05","module":"A5","scenario":null},{"value":"0,00E+00","module":"B1","scenario":null},{"value":"0,00E+00","module":"B2","scenario":null},{"value":"0,00E+00","module":"B3","scenario":null},{"value":"0,00E+00","module":"B4","scenario":null},{"value":"0,00E+00","module":"B5","scenario":null},{"value":"1,34E-06","module":"B6","scenario":null},{"value":"0,00E+00","module":"B7","scenario":null},{"value":"0,00E+00","module":"C1","scenario":null},{"value":"1,45E-06","module":"C2","scenario":null},{"value":"2,99E-08","module":"C3","scenario":null},{"value":"4,57E-08","module":"C4","scenario":null},{"value":"-1,48E-04","module":"D","scenario":null},{"value":"1,66E-03","module":"A1A3","scenario":null}]},{"parameter":"ADPF","unit":"MJ","values":[{"value":"5,62E+01","module":"A1","scenario":null},{"value":"6,94E-01","module":"A2","scenario":null},{"value":"5,37E+00","module":"A3","scenario":null},{"value":"1,17E+00","module":"A4","scenario":null},{"value":"1,29E+00","module":"A5","scenario":null},{"value":"0,00E+00","module":"B1","scenario":null},{"value":"0,00E+00","module":"B2","scenario":null},{"value":"0,00E+00","module":"B3","scenario":null},{"value":"0,00E+00","module":"B4","scenario":null},{"value":"0,00E+00","module":"B5","scenario":null},{"value":"2,46E-01","module":"B6","scenario":null},{"value":"0,00E+00","module":"B7","scenario":null},{"value":"0,00E+00","module":"C1","scenario":null},{"value":"8,07E-01","module":"C2","scenario":null},{"value":"3,96E-02","module":"C3","scenario":null},{"value":"1,38E-01","module":"C4","scenario":null},{"value":"-1,67E+00","module":"D","scenario":null},{"value":"6,23E+01","module":"A1A3","scenario":null}]},{"parameter":"WDP","unit":"m3 world-eq. Deprived","values":[{"value":"2,52E+02","module":"A1","scenario":null},{"value":"5,50E-01","module":"A2","scenario":null},{"value":"5,36E+02","module":"A3","scenario":null},{"value":"8,99E-01","module":"A4","scenario":null},{"value":"1,59E+01","module":"A5","scenario":null},{"value":"0,00E+00","module":"B1","scenario":null},{"value":"0,00E+00","module":"B2","scenario":null},{"value":"0,00E+00","module":"B3","scenario":null},{"value":"0,00E+00","module":"B4","scenario":null},{"value":"0,00E+00","module":"B5","scenario":null},{"value":"4,29E+01","module":"B6","scenario":null},{"value":"0,00E+00","module":"B7","scenario":null},{"value":"0,00E+00","module":"C1","scenario":null},{"value":"7,70E-01","module":"C2","scenario":null},{"value":"2,42E-01","module":"C3","scenario":null},{"value":"3,04E+00","module":"C4","scenario":null},{"value":"5,18E+00","module":"D","scenario":null},{"value":"7,88E+02","module":"A1A3","scenario":null}]},{"parameter":"EP-freshwater","unit":"kg P-eq","values":[{"value":"1,42E-03","module":"A1","scenario":null},{"value":"3,43E-07","module":"A2","scenario":null},{"value":"3,34E-06","module":"A3","scenario":null},{"value":"5,75E-07","module":"A4","scenario":null},{"value":"2,85E-05","module":"A5","scenario":null},{"value":"0,00E+00","module":"B1","scenario":null},{"value":"0,00E+00","module":"B2","scenario":null},{"value":"0,00E+00","module":"B3","scenario":null},{"value":"0,00E+00","module":"B4","scenario":null},{"value":"0,00E+00","module":"B5","scenario":null},{"value":"1,30E-06","module":"B6","scenario":null},{"value":"0,00E+00","module":"B7","scenario":null},{"value":"0,00E+00","module":"C1","scenario":null},{"value":"4,20E-07","module":"C2","scenario":null},{"value":"5,45E-08","module":"C3","scenario":null},{"value":"1,29E-07","module":"C4","scenario":null},{"value":"-1,79E-04","module":"D","scenario":null},{"value":"1,43E-03","module":"A1A3","scenario":null}]},{"parameter":"EP-marine","unit":"kg N-eq","values":[{"value":"1,19E-02","module":"A1","scenario":null},{"value":"5,84E-05","module":"A2","scenario":null},{"value":"8,49E-05","module":"A3","scenario":null},{"value":"9,53E-05","module":"A4","scenario":null},{"value":"2,45E-04","module":"A5","scenario":null},{"value":"0,00E+00","module":"B1","scenario":null},{"value":"0,00E+00","module":"B2","scenario":null},{"value":"0,00E+00","module":"B3","scenario":null},{"value":"0,00E+00","module":"B4","scenario":null},{"value":"0,00E+00","module":"B5","scenario":null},{"value":"1,55E-05","module":"B6","scenario":null},{"value":"0,00E+00","module":"B7","scenario":null},{"value":"0,00E+00","module":"C1","scenario":null},{"value":"6,49E-05","module":"C2","scenario":null},{"value":"3,10E-05","module":"C3","scenario":null},{"value":"3,99E-05","module":"C4","scenario":null},{"value":"-1,13E-03","module":"D","scenario":null},{"value":"1,20E-02","module":"A1A3","scenario":null}]},{"parameter":"EP-terrestrial","unit":"mol N-eq.","values":[{"value":"1,75E-01","module":"A1","scenario":null},{"value":"6,45E-04","module":"A2","scenario":null},{"value":"8,41E-04","module":"A3","scenario":null},{"value":"1,05E-03","module":"A4","scenario":null},{"value":"3,58E-03","module":"A5","scenario":null},{"value":"0,00E+00","module":"B1","scenario":null},{"value":"0,00E+00","module":"B2","scenario":null},{"value":"0,00E+00","module":"B3","scenario":null},{"value":"0,00E+00","module":"B4","scenario":null},{"value":"0,00E+00","module":"B5","scenario":null},{"value":"2,01E-04","module":"B6","scenario":null},{"value":"0,00E+00","module":"B7","scenario":null},{"value":"0,00E+00","module":"C1","scenario":null},{"value":"7,18E-04","module":"C2","scenario":null},{"value":"3,21E-04","module":"C3","scenario":null},{"value":"1,87E-04","module":"C4","scenario":null},{"value":"-1,73E-02","module":"D","scenario":null},{"value":"1,77E-01","module":"A1A3","scenario":null}]},{"parameter":"GWP-IOBC","unit":"kg CO2-eq","values":[{"value":"3,95E+00","module":"A1","scenario":null},{"value":"4,49E-02","module":"A2","scenario":null},{"value":"1,14E-01","module":"A3","scenario":null},{"value":"7,54E-02","module":"A4","scenario":null},{"value":"9,20E-02","module":"A5","scenario":null},{"value":"0,00E+00","module":"B1","scenario":null},{"value":"0,00E+00","module":"B2","scenario":null},{"value":"0,00E+00","module":"B3","scenario":null},{"value":"0,00E+00","module":"B4","scenario":null},{"value":"0,00E+00","module":"B5","scenario":null},{"value":"1,86E-02","module":"B6","scenario":null},{"value":"0,00E+00","module":"B7","scenario":null},{"value":"0,00E+00","module":"C1","scenario":null},{"value":"5,36E-02","module":"C2","scenario":null},{"value":"3,36E-01","module":"C3","scenario":null},{"value":"2,59E-02","module":"C4","scenario":null},{"value":"-9,38E-02","module":"D","scenario":null},{"value":"4,11E+00","module":"A1A3","scenario":null}]}],"additional_environmental_impact":[{"parameter":"PM","unit":"Disease incidence","values":[{"value":"4,91E-07","module":"A1","scenario":null},{"value":"3,82E-09","module":"A2","scenario":null},{"value":"2,68E-09","module":"A3","scenario":null},{"value":"6,64E-09","module":"A4","scenario":null},{"value":"1,02E-08","module":"A5","scenario":null},{"value":"0,00E+00","module":"B1","scenario":null},{"value":"0,00E+00","module":"B2","scenario":null},{"value":"0,00E+00","module":"B3","scenario":null},{"value":"0,00E+00","module":"B4","scenario":null},{"value":"0,00E+00","module":"B5","scenario":null},{"value":"1,01E-09","module":"B6","scenario":null},{"value":"0,00E+00","module":"B7","scenario":null},{"value":"0,00E+00","module":"C1","scenario":null},{"value":"3,85E-09","module":"C2","scenario":null},{"value":"2,85E-10","module":"C3","scenario":null},{"value":"8,32E-10","module":"C4","scenario":null},{"value":"-6,21E-08","module":"D","scenario":null},{"value":"4,98E-07","module":"A1A3","scenario":null}]},{"parameter":"ETP-fw","unit":"CTUe","values":[{"value":"2,17E+03","module":"A1","scenario":null},{"value":"5,08E-01","module":"A2","scenario":null},{"value":"3,18E+00","module":"A3","scenario":null},{"value":"8,57E-01","module":"A4","scenario":null},{"value":"4,74E+01","module":"A5","scenario":null},{"value":"0,00E+00","module":"B1","scenario":null},{"value":"0,00E+00","module":"B2","scenario":null},{"value":"0,00E+00","module":"B3","scenario":null},{"value":"0,00E+00","module":"B4","scenario":null},{"value":"0,00E+00","module":"B5","scenario":null},{"value":"1,12E+00","module":"B6","scenario":null},{"value":"0,00E+00","module":"B7","scenario":null},{"value":"0,00E+00","module":"C1","scenario":null},{"value":"5,94E-01","module":"C2","scenario":null},{"value":"5,31E-01","module":"C3","scenario":null},{"value":"1,97E+02","module":"C4","scenario":null},{"value":"-2,43E+02","module":"D","scenario":null},{"value":"2,17E+03","module":"A1A3","scenario":null}]},{"parameter":"HTP-c","unit":"CTUh","values":[{"value":"3,97E-08","module":"A1","scenario":null},{"value":"0,00E+00","module":"A2","scenario":null},{"value":"1,04E-10","module":"A3","scenario":null},{"value":"0,00E+00","module":"A4","scenario":null},{"value":"7,96E-10","module":"A5","scenario":null},{"value":"0,00E+00","module":"B1","scenario":null},{"value":"0,00E+00","module":"B2","scenario":null},{"value":"0,00E+00","module":"B3","scenario":null},{"value":"0,00E+00","module":"B4","scenario":null},{"value":"0,00E+00","module":"B5","scenario":null},{"value":"5,30E-11","module":"B6","scenario":null},{"value":"0,00E+00","module":"B7","scenario":null},{"value":"0,00E+00","module":"C1","scenario":null},{"value":"0,00E+00","module":"C2","scenario":null},{"value":"1,60E-11","module":"C3","scenario":null},{"value":"1,00E-11","module":"C4","scenario":null},{"value":"-3,44E-09","module":"D","scenario":null},{"value":"3,98E-08","module":"A1A3","scenario":null}]},{"parameter":"HTP-nc","unit":"CTUh","values":[{"value":"2,96E-06","module":"A1","scenario":null},{"value":"5,02E-10","module":"A2","scenario":null},{"value":"2,51E-09","module":"A3","scenario":null},{"value":"8,29E-10","module":"A4","scenario":null},{"value":"5,93E-08","module":"A5","scenario":null},{"value":"0,00E+00","module":"B1","scenario":null},{"value":"0,00E+00","module":"B2","scenario":null},{"value":"0,00E+00","module":"B3","scenario":null},{"value":"0,00E+00","module":"B4","scenario":null},{"value":"0,00E+00","module":"B5","scenario":null},{"value":"1,26E-09","module":"B6","scenario":null},{"value":"0,00E+00","module":"B7","scenario":null},{"value":"0,00E+00","module":"C1","scenario":null},{"value":"6,42E-10","module":"C2","scenario":null},{"value":"7,19E-10","module":"C3","scenario":null},{"value":"1,87E-10","module":"C4","scenario":null},{"value":"-2,94E-07","module":"D","scenario":null},{"value":"2,96E-06","module":"A1A3","scenario":null}]},{"parameter":"SQP","unit":"-","values":[{"value":"4,15E+01","module":"A1","scenario":null},{"value":"7,45E-01","module":"A2","scenario":null},{"value":"2,42E+00","module":"A3","scenario":null},{"value":"1,34E+00","module":"A4","scenario":null},{"value":"9,38E-01","module":"A5","scenario":null},{"value":"0,00E+00","module":"B1","scenario":null},{"value":"0,00E+00","module":"B2","scenario":null},{"value":"0,00E+00","module":"B3","scenario":null},{"value":"0,00E+00","module":"B4","scenario":null},{"value":"0,00E+00","module":"B5","scenario":null},{"value":"1,24E-01","module":"B6","scenario":null},{"value":"0,00E+00","module":"B7","scenario":null},{"value":"0,00E+00","module":"C1","scenario":null},{"value":"5,56E-01","module":"C2","scenario":null},{"value":"6,87E-03","module":"C3","scenario":null},{"value":"3,04E-01","module":"C4","scenario":null},{"value":"-4,89E+00","module":"D","scenario":null},{"value":"4,47E+01","module":"A1A3","scenario":null}]},{"parameter":"IRP","unit":"kBq U235-eq","values":[{"value":"2,35E-01","module":"A1","scenario":null},{"value":"3,03E-03","module":"A2","scenario":null},{"value":"1,81E-01","module":"A3","scenario":null},{"value":"5,12E-03","module":"A4","scenario":null},{"value":"8,58E-03","module":"A5","scenario":null},{"value":"0,00E+00","module":"B1","scenario":null},{"value":"0,00E+00","module":"B2","scenario":null},{"value":"0,00E+00","module":"B3","scenario":null},{"value":"0,00E+00","module":"B4","scenario":null},{"value":"0,00E+00","module":"B5","scenario":null},{"value":"4,46E-03","module":"B6","scenario":null},{"value":"0,00E+00","module":"B7","scenario":null},{"value":"0,00E+00","module":"C1","scenario":null},{"value":"3,53E-03","module":"C2","scenario":null},{"value":"9,47E-05","module":"C3","scenario":null},{"value":"8,67E-04","module":"C4","scenario":null},{"value":"-3,48E-03","module":"D","scenario":null},{"value":"4,19E-01","module":"A1A3","scenario":null}]}],"resource_use":[{"parameter":"PERE","unit":"MJ","values":[{"value":"1,18E+01","module":"A1","scenario":null},{"value":"8,88E-03","module":"A2","scenario":null},{"value":"2,54E+00","module":"A3","scenario":null},{"value":"1,48E-02","module":"A4","scenario":null},{"value":"2,88E-01","module":"A5","scenario":null},{"value":"0,00E+00","module":"B1","scenario":null},{"value":"0,00E+00","module":"B2","scenario":null},{"value":"0,00E+00","module":"B3","scenario":null},{"value":"0,00E+00","module":"B4","scenario":null},{"value":"0,00E+00","module":"B5","scenario":null},{"value":"3,19E+00","module":"B6","scenario":null},{"value":"0,00E+00","module":"B7","scenario":null},{"value":"0,00E+00","module":"C1","scenario":null},{"value":"1,14E-02","module":"C2","scenario":null},{"value":"2,05E-03","module":"C3","scenario":null},{"value":"1,64E-02","module":"C4","scenario":null},{"value":"-2,25E+00","module":"D","scenario":null},{"value":"1,43E+01","module":"A1A3","scenario":null}]},{"parameter":"PERM","unit":"","values":[{"value":"0,00E+00","module":"A1","scenario":null},{"value":"0,00E+00","module":"A2","scenario":null},{"value":"0,00E+00","module":"A3","scenario":null},{"value":"0,00E+00","module":"A4","scenario":null},{"value":"0,00E+00","module":"A5","scenario":null},{"value":"0,00E+00","module":"B1","scenario":null},{"value":"0,00E+00","module":"B2","scenario":null},{"value":"0,00E+00","module":"B3","scenario":null},{"value":"0,00E+00","module":"B4","scenario":null},{"value":"0,00E+00","module":"B5","scenario":null},{"value":"0,00E+00","module":"B6","scenario":null},{"value":"0,00E+00","module":"B7","scenario":null},{"value":"0,00E+00","module":"C1","scenario":null},{"value":"0,00E+00","module":"C2","scenario":null},{"value":"0,00E+00","module":"C3","scenario":null},{"value":"0,00E+00","module":"C4","scenario":null},{"value":"0,00E+00","module":"D","scenario":null},{"value":"0,00E+00","module":"A1A3","scenario":null}]},{"parameter":"PERT","unit":"MJ","values":[{"value":"1,18E+01","module":"A1","scenario":null},{"value":"8,88E-03","module":"A2","scenario":null},{"value":"2,54E+00","module":"A3","scenario":null},{"value":"1,48E-02","module":"A4","scenario":null},{"value":"2,88E-01","module":"A5","scenario":null},{"value":"0,00E+00","module":"B1","scenario":null},{"value":"0,00E+00","module":"B2","scenario":null},{"value":"0,00E+00","module":"B3","scenario":null},{"value":"0,00E+00","module":"B4","scenario":null},{"value":"0,00E+00","module":"B5","scenario":null},{"value":"3,19E+00","module":"B6","scenario":null},{"value":"0,00E+00","module":"B7","scenario":null},{"value":"0,00E+00","module":"C1","scenario":null},{"value":"1,14E-02","module":"C2","scenario":null},{"value":"2,05E-03","module":"C3","scenario":null},{"value":"1,64E-02","module":"C4","scenario":null},{"value":"-2,25E+00","module":"D","scenario":null},{"value":"1,43E+01","module":"A1A3","scenario":null}]},{"parameter":"PENRE","unit":"MJ","values":[{"value":"5,08E+01","module":"A1","scenario":null},{"value":"6,94E-01","module":"A2","scenario":null},{"value":"5,38E+00","module":"A3","scenario":null},{"value":"1,17E+00","module":"A4","scenario":null},{"value":"1,18E+00","module":"A5","scenario":null},{"value":"0,00E+00","module":"B1","scenario":null},{"value":"0,00E+00","module":"B2","scenario":null},{"value":"0,00E+00","module":"B3","scenario":null},{"value":"0,00E+00","module":"B4","scenario":null},{"value":"0,00E+00","module":"B5","scenario":null},{"value":"2,46E-01","module":"B6","scenario":null},{"value":"0,00E+00","module":"B7","scenario":null},{"value":"0,00E+00","module":"C1","scenario":null},{"value":"8,07E-01","module":"C2","scenario":null},{"value":"3,98E-02","module":"C3","scenario":null},{"value":"1,38E-01","module":"C4","scenario":null},{"value":"-1,67E+00","module":"D","scenario":null},{"value":"5,69E+01","module":"A1A3","scenario":null}]},{"parameter":"PENRM","unit":"MJ","values":[{"value":"5,66E+00","module":"A1","scenario":null},{"value":"0,00E+00","module":"A2","scenario":null},{"value":"0,00E+00","module":"A3","scenario":null},{"value":"0,00E+00","module":"A4","scenario":null},{"value":"2,58E-03","module":"A5","scenario":null},{"value":"0,00E+00","module":"B1","scenario":null},{"value":"0,00E+00","module":"B2","scenario":null},{"value":"0,00E+00","module":"B3","scenario":null},{"value":"0,00E+00","module":"B4","scenario":null},{"value":"0,00E+00","module":"B5","scenario":null},{"value":"0,00E+00","module":"B6","scenario":null},{"value":"0,00E+00","module":"B7","scenario":null},{"value":"0,00E+00","module":"C1","scenario":null},{"value":"0,00E+00","module":"C2","scenario":null},{"value":"-5,53E+00","module":"C3","scenario":null},{"value":"0,00E+00","module":"C4","scenario":null},{"value":"0,00E+00","module":"D","scenario":null},{"value":"5,66E+00","module":"A1A3","scenario":null}]},{"parameter":"PENRT","unit":"MJ","values":[{"value":"5,65E+01","module":"A1","scenario":null},{"value":"6,94E-01","module":"A2","scenario":null},{"value":"5,38E+00","module":"A3","scenario":null},{"value":"1,17E+00","module":"A4","scenario":null},{"value":"1,18E+00","module":"A5","scenario":null},{"value":"0,00E+00","module":"B1","scenario":null},{"value":"0,00E+00","module":"B2","scenario":null},{"value":"0,00E+00","module":"B3","scenario":null},{"value":"0,00E+00","module":"B4","scenario":null},{"value":"0,00E+00","module":"B5","scenario":null},{"value":"2,46E-01","module":"B6","scenario":null},{"value":"0,00E+00","module":"B7","scenario":null},{"value":"0,00E+00","module":"C1","scenario":null},{"value":"8,07E-01","module":"C2","scenario":null},{"value":"-5,49E+00","module":"C3","scenario":null},{"value":"1,38E-01","module":"C4","scenario":null},{"value":"-1,67E+00","module":"D","scenario":null},{"value":"6,25E+01","module":"A1A3","scenario":null}]},{"parameter":"SM","unit":"kg","values":[{"value":"1,29E-01","module":"A1","scenario":null},{"value":"0,00E+00","module":"A2","scenario":null},{"value":"0,00E+00","module":"A3","scenario":null},{"value":"0,00E+00","module":"A4","scenario":null},{"value":"2,59E-03","module":"A5","scenario":null},{"value":"0,00E+00","module":"B1","scenario":null},{"value":"0,00E+00","module":"B2","scenario":null},{"value":"0,00E+00","module":"B3","scenario":null},{"value":"0,00E+00","module":"B4","scenario":null},{"value":"0,00E+00","module":"B5","scenario":null},{"value":"0,00E+00","module":"B6","scenario":null},{"value":"0,00E+00","module":"B7","scenario":null},{"value":"0,00E+00","module":"C1","scenario":null},{"value":"0,00E+00","module":"C2","scenario":null},{"value":"0,00E+00","module":"C3","scenario":null},{"value":"0,00E+00","module":"C4","scenario":null},{"value":"4,58E-02","module":"D","scenario":null},{"value":"1,29E-01","module":"A1A3","scenario":null}]},{"parameter":"RSF","unit":"MJ","values":[{"value":"2,97E-01","module":"A1","scenario":null},{"value":"3,11E-04","module":"A2","scenario":null},{"value":"9,98E-03","module":"A3","scenario":null},{"value":"5,16E-04","module":"A4","scenario":null},{"value":"6,17E-03","module":"A5","scenario":null},{"value":"0,00E+00","module":"B1","scenario":null},{"value":"0,00E+00","module":"B2","scenario":null},{"value":"0,00E+00","module":"B3","scenario":null},{"value":"0,00E+00","module":"B4","scenario":null},{"value":"0,00E+00","module":"B5","scenario":null},{"value":"2,50E-03","module":"B6","scenario":null},{"value":"0,00E+00","module":"B7","scenario":null},{"value":"0,00E+00","module":"C1","scenario":null},{"value":"4,08E-04","module":"C2","scenario":null},{"value":"4,52E-05","module":"C3","scenario":null},{"value":"3,40E-04","module":"C4","scenario":null},{"value":"4,06E-03","module":"D","scenario":null},{"value":"3,07E-01","module":"A1A3","scenario":null}]},{"parameter":"NRSF","unit":"MJ","values":[{"value":"5,77E-03","module":"A1","scenario":null},{"value":"1,05E-03","module":"A2","scenario":null},{"value":"3,22E-02","module":"A3","scenario":null},{"value":"1,73E-03","module":"A4","scenario":null},{"value":"8,47E-04","module":"A5","scenario":null},{"value":"0,00E+00","module":"B1","scenario":null},{"value":"0,00E+00","module":"B2","scenario":null},{"value":"0,00E+00","module":"B3","scenario":null},{"value":"0,00E+00","module":"B4","scenario":null},{"value":"0,00E+00","module":"B5","scenario":null},{"value":"6,23E-03","module":"B6","scenario":null},{"value":"0,00E+00","module":"B7","scenario":null},{"value":"0,00E+00","module":"C1","scenario":null},{"value":"1,46E-03","module":"C2","scenario":null},{"value":"0,00E+00","module":"C3","scenario":null},{"value":"1,70E-04","module":"C4","scenario":null},{"value":"-9,05E-02","module":"D","scenario":null},{"value":"3,90E-02","module":"A1A3","scenario":null}]},{"parameter":"FW","unit":"m3","values":[{"value":"1,12E-01","module":"A1","scenario":null},{"value":"7,79E-05","module":"A2","scenario":null},{"value":"6,22E-03","module":"A3","scenario":null},{"value":"1,34E-04","module":"A4","scenario":null},{"value":"2,39E-03","module":"A5","scenario":null},{"value":"0,00E+00","module":"B1","scenario":null},{"value":"0,00E+00","module":"B2","scenario":null},{"value":"0,00E+00","module":"B3","scenario":null},{"value":"0,00E+00","module":"B4","scenario":null},{"value":"0,00E+00","module":"B5","scenario":null},{"value":"2,38E-02","module":"B6","scenario":null},{"value":"0,00E+00","module":"B7","scenario":null},{"value":"0,00E+00","module":"C1","scenario":null},{"value":"8,50E-05","module":"C2","scenario":null},{"value":"3,00E-04","module":"C3","scenario":null},{"value":"1,79E-04","module":"C4","scenario":null},{"value":"-5,86E-03","module":"D","scenario":null},{"value":"1,19E-01","module":"A1A3","scenario":null}]}],"end_of_life_waste":[{"parameter":"HWD","unit":"kg","values":[{"value":"3,04E-02","module":"A1","scenario":null},{"value":"3,76E-05","module":"A2","scenario":null},{"value":"2,57E-02","module":"A3","scenario":null},{"value":"6,42E-05","module":"A4","scenario":null},{"value":"1,41E-03","module":"A5","scenario":null},{"value":"0,00E+00","module":"B1","scenario":null},{"value":"0,00E+00","module":"B2","scenario":null},{"value":"0,00E+00","module":"B3","scenario":null},{"value":"0,00E+00","module":"B4","scenario":null},{"value":"0,00E+00","module":"B5","scenario":null},{"value":"1,58E-04","module":"B6","scenario":null},{"value":"0,00E+00","module":"B7","scenario":null},{"value":"0,00E+00","module":"C1","scenario":null},{"value":"4,12E-05","module":"C2","scenario":null},{"value":"0,00E+00","module":"C3","scenario":null},{"value":"1,43E-02","module":"C4","scenario":null},{"value":"-1,79E-03","module":"D","scenario":null},{"value":"5,61E-02","module":"A1A3","scenario":null}]},{"parameter":"NHWD","unit":"kg","values":[{"value":"1,61E+00","module":"A1","scenario":null},{"value":"5,60E-02","module":"A2","scenario":null},{"value":"3,91E-02","module":"A3","scenario":null},{"value":"1,02E-01","module":"A4","scenario":null},{"value":"4,61E-02","module":"A5","scenario":null},{"value":"0,00E+00","module":"B1","scenario":null},{"value":"0,00E+00","module":"B2","scenario":null},{"value":"0,00E+00","module":"B3","scenario":null},{"value":"0,00E+00","module":"B4","scenario":null},{"value":"0,00E+00","module":"B5","scenario":null},{"value":"1,90E-02","module":"B6","scenario":null},{"value":"0,00E+00","module":"B7","scenario":null},{"value":"0,00E+00","module":"C1","scenario":null},{"value":"3,86E-02","module":"C2","scenario":null},{"value":"0,00E+00","module":"C3","scenario":null},{"value":"4,61E-01","module":"C4","scenario":null},{"value":"-8,19E-02","module":"D","scenario":null},{"value":"1,71E+00","module":"A1A3","scenario":null}]},{"parameter":"RWD","unit":"kg","values":[{"value":"2,16E-04","module":"A1","scenario":null},{"value":"4,74E-06","module":"A2","scenario":null},{"value":"8,00E-05","module":"A3","scenario":null},{"value":"8,00E-06","module":"A4","scenario":null},{"value":"6,29E-06","module":"A5","scenario":null},{"value":"0,00E+00","module":"B1","scenario":null},{"value":"0,00E+00","module":"B2","scenario":null},{"value":"0,00E+00","module":"B3","scenario":null},{"value":"0,00E+00","module":"B4","scenario":null},{"value":"0,00E+00","module":"B5","scenario":null},{"value":"2,20E-06","module":"B6","scenario":null},{"value":"0,00E+00","module":"B7","scenario":null},{"value":"0,00E+00","module":"C1","scenario":null},{"value":"5,50E-06","module":"C2","scenario":null},{"value":"0,00E+00","module":"C3","scenario":null},{"value":"9,53E-07","module":"C4","scenario":null},{"value":"-3,00E-06","module":"D","scenario":null},{"value":"3,00E-04","module":"A1A3","scenario":null}]}],"end_of_life_flow":[{"parameter":"CRU","unit":"kg","values":[{"value":"0,00E+00","module":"A1","scenario":null},{"value":"0,00E+00","module":"A2","scenario":null},{"value":"0,00E+00","module":"A3","scenario":null},{"value":"0,00E+00","module":"A4","scenario":null},{"value":"0,00E+00","module":"A5","scenario":null},{"value":"0,00E+00","module":"B1","scenario":null},{"value":"0,00E+00","module":"B2","scenario":null},{"value":"0,00E+00","module":"B3","scenario":null},{"value":"0,00E+00","module":"B4","scenario":null},{"value":"0,00E+00","module":"B5","scenario":null},{"value":"0,00E+00","module":"B6","scenario":null},{"value":"0,00E+00","module":"B7","scenario":null},{"value":"0,00E+00","module":"C1","scenario":null},{"value":"0,00E+00","module":"C2","scenario":null},{"value":"0,00E+00","module":"C3","scenario":null},{"value":"0,00E+00","module":"C4","scenario":null},{"value":"0,00E+00","module":"D","scenario":null},{"value":"0,00E+00","module":"A1A3","scenario":null}]},{"parameter":"MFR","unit":"kg","values":[{"value":"0,00E+00","module":"A1","scenario":null},{"value":"0,00E+00","module":"A2","scenario":null},{"value":"1,69E-03","module":"A3","scenario":null},{"value":"0,00E+00","module":"A4","scenario":null},{"value":"9,59E-03","module":"A5","scenario":null},{"value":"0,00E+00","module":"B1","scenario":null},{"value":"0,00E+00","module":"B2","scenario":null},{"value":"0,00E+00","module":"B3","scenario":null},{"value":"0,00E+00","module":"B4","scenario":null},{"value":"0,00E+00","module":"B5","scenario":null},{"value":"0,00E+00","module":"B6","scenario":null},{"value":"0,00E+00","module":"B7","scenario":null},{"value":"0,00E+00","module":"C1","scenario":null},{"value":"0,00E+00","module":"C2","scenario":null},{"value":"4,78E-01","module":"C3","scenario":null},{"value":"1,17E-05","module":"C4","scenario":null},{"value":"-1,79E-03","module":"D","scenario":null},{"value":"1,69E-03","module":"A1A3","scenario":null}]},{"parameter":"MER","unit":"kg","values":[{"value":"0,00E+00","module":"A1","scenario":null},{"value":"0,00E+00","module":"A2","scenario":null},{"value":"9,63E-02","module":"A3","scenario":null},{"value":"0,00E+00","module":"A4","scenario":null},{"value":"4,66E-03","module":"A5","scenario":null},{"value":"0,00E+00","module":"B1","scenario":null},{"value":"0,00E+00","module":"B2","scenario":null},{"value":"0,00E+00","module":"B3","scenario":null},{"value":"0,00E+00","module":"B4","scenario":null},{"value":"0,00E+00","module":"B5","scenario":null},{"value":"0,00E+00","module":"B6","scenario":null},{"value":"0,00E+00","module":"B7","scenario":null},{"value":"0,00E+00","module":"C1","scenario":null},{"value":"0,00E+00","module":"C2","scenario":null},{"value":"1,37E-01","module":"C3","scenario":null},{"value":"2,86E-07","module":"C4","scenario":null},{"value":"-2,36E-04","module":"D","scenario":null},{"value":"9,63E-02","module":"A1A3","scenario":null}]},{"parameter":"EEE","unit":"MJ","values":[{"value":"0,00E+00","module":"A1","scenario":null},{"value":"0,00E+00","module":"A2","scenario":null},{"value":"5,61E-02","module":"A3","scenario":null},{"value":"0,00E+00","module":"A4","scenario":null},{"value":"5,47E-03","module":"A5","scenario":null},{"value":"0,00E+00","module":"B1","scenario":null},{"value":"0,00E+00","module":"B2","scenario":null},{"value":"0,00E+00","module":"B3","scenario":null},{"value":"0,00E+00","module":"B4","scenario":null},{"value":"0,00E+00","module":"B5","scenario":null},{"value":"0,00E+00","module":"B6","scenario":null},{"value":"0,00E+00","module":"B7","scenario":null},{"value":"0,00E+00","module":"C1","scenario":null},{"value":"0,00E+00","module":"C2","scenario":null},{"value":"2,17E-01","module":"C3","scenario":null},{"value":"1,85E-05","module":"C4","scenario":null},{"value":"-5,79E-04","module":"D","scenario":null},{"value":"5,61E-02","module":"A1A3","scenario":null}]},{"parameter":"EET","unit":"MJ","values":[{"value":"0,00E+00","module":"A1","scenario":null},{"value":"0,00E+00","module":"A2","scenario":null},{"value":"8,48E-01","module":"A3","scenario":null},{"value":"0,00E+00","module":"A4","scenario":null},{"value":"8,28E-02","module":"A5","scenario":null},{"value":"0,00E+00","module":"B1","scenario":null},{"value":"0,00E+00","module":"B2","scenario":null},{"value":"0,00E+00","module":"B3","scenario":null},{"value":"0,00E+00","module":"B4","scenario":null},{"value":"0,00E+00","module":"B5","scenario":null},{"value":"0,00E+00","module":"B6","scenario":null},{"value":"0,00E+00","module":"B7","scenario":null},{"value":"0,00E+00","module":"C1","scenario":null},{"value":"0,00E+00","module":"C2","scenario":null},{"value":"3,29E+00","module":"C3","scenario":null},{"value":"2,80E-04","module":"C4","scenario":null},{"value":"-8,75E-03","module":"D","scenario":null},{"value":"8,48E-01","module":"A1A3","scenario":null}]}]}