{
    "product_name": "Savo Soul Air",
    "epd_id": "NEPD-8926-8582",
    "declared_unit": {
        "unit": "stk",
        "amount": 1.0
    },
    "compliance": [
        "EN 15804+A2",
        "ISO 14025",
        "ISO 21930"
    ],
    "producer_name": "EFG European Furniture Group AB",
    "environmental_impact": [
        {
            "parameter": "GWP-total",
            "values": [
                {
                    "value": "4,20E+01",
                    "module": "A1-A3",
                    "scenario": null
                },
                {
                    "value": "6,51E-01",
                    "module": "A4",
                    "scenario": null
                },
                {
                    "value": "4,73E+00",
                    "module": "A5",
                    "scenario": null
                },
                {
                    "value": "3,19E-01",
                    "module": "B2",
                    "scenario": null
                },
                {
                    "value": "0,00E+00",
                    "module": "B3",
                    "scenario": null
                },
                {
                    "value": "0,00E+00",
                    "module": "B4",
                    "scenario": null
                },
                {
                    "value": "0,00E+00",
                    "module": "C1",
                    "scenario": null
                },
                {
                    "value": "1,84E-01",
                    "module": "C2",
                    "scenario": null
                },
                {
                    "value": "2,05E+01",
                    "module": "C3",
                    "scenario": null
                },
                {
                    "value": "4,74E-02",
                    "module": "C4",
                    "scenario": null
                },
                {
                    "value": "-2,53E+00",
                    "module": "D",
                    "scenario": null
                }
            ]
        },
        {
            "parameter": "GWP-fossil",
            "values": [
                {
                    "value": "4,63E+01",
                    "module": "A1-A3",
                    "scenario": null
                },
                {
                    "value": "6,50E-01",
                    "module": "A4",
                    "scenario": null
                },
                {
                    "value": "4,75E-02",
                    "module": "A5",
                    "scenario": null
                },
                {
                    "value": "1,11E-01",
                    "module": "B2",
                    "scenario": null
                },
                {
                    "value": "0,00E+00",
                    "module": "B3",
                    "scenario": null
                },
                {
                    "value": "0,00E+00",
                    "module": "B4",
                    "scenario": null
                },
                {
                    "value": "0,00E+00",
                    "module": "C1",
                    "scenario": null
                },
                {
                    "value": "1,84E-01",
                    "module": "C2",
                    "scenario": null
                },
                {
                    "value": "2,05E+01",
                    "module": "C3",
                    "scenario": null
                },
                {
                    "value": "4,73E-02",
                    "module": "C4",
                    "scenario": null
                },
                {
                    "value": "-2,49E+00",
                    "module": "D",
                    "scenario": null
                }
            ]
        },
        {
            "parameter": "GWP-biogenic",
            "values": [
                {
                    "value": "-4,48E+00",
                    "module": "A1-A3",
                    "scenario": null
                },
                {
                    "value": "2,65E-04",
                    "module": "A4",
                    "scenario": null
                },
                {
                    "value": "4,68E+00",
                    "module": "A5",
                    "scenario": null
                },
                {
                    "value": "5,16E-02",
                    "module": "B2",
                    "scenario": null
                },
                {
                    "value": "0,00E+00",
                    "module": "B3",
                    "scenario": null
                },
                {
                    "value": "0,00E+00",
                    "module": "B4",
                    "scenario": null
                },
                {
                    "value": "0,00E+00",
                    "module": "C1",
                    "scenario": null
                },
                {
                    "value": "7,51E-05",
                    "module": "C2",
                    "scenario": null
                },
                {
                    "value": "6,59E-04",
                    "module": "C3",
                    "scenario": null
                },
                {
                    "value": "3,33E-05",
                    "module": "C4",
                    "scenario": null
                },
                {
                    "value": "-3,06E-03",
                    "module": "D",
                    "scenario": null
                }
            ]
        },
        {
            "parameter": "GWP-luluc",
            "values": [
                {
                    "value": "1,25E-01",
                    "module": "A1-A3",
                    "scenario": null
                },
                {
                    "value": "2,27E-04",
                    "module": "A4",
                    "scenario": null
                },
                {
                    "value": "1,50E-05",
                    "module": "A5",
                    "scenario": null
                },
                {
                    "value": "1,56E-01",
                    "module": "B2",
                    "scenario": null
                },
                {
                    "value": "0,00E+00",
                    "module": "B3",
                    "scenario": null
                },
                {
                    "value": "0,00E+00",
                    "module": "B4",
                    "scenario": null
                },
                {
                    "value": "0,00E+00",
                    "module": "C1",
                    "scenario": null
                },
                {
                    "value": "6,44E-05",
                    "module": "C2",
                    "scenario": null
                },
                {
                    "value": "5,65E-05",
                    "module": "C3",
                    "scenario": null
                },
                {
                    "value": "1,29E-05",
                    "module": "C4",
                    "scenario": null
                },
                {
                    "value": "-3,90E-02",
                    "module": "D",
                    "scenario": null
                }
            ]
        },
        {
            "parameter": "ODP",
            "values": [
                {
                    "value": "3,54E-06",
                    "module": "A1-A3",
                    "scenario": null
                },
                {
                    "value": "1,48E-07",
                    "module": "A4",
                    "scenario": null
                },
                {
                    "value": "9,59E-09",
                    "module": "A5",
                    "scenario": null
                },
                {
                    "value": "1,86E-08",
                    "module": "B2",
                    "scenario": null
                },
                {
                    "value": "0,00E+00",
                    "module": "B3",
                    "scenario": null
                },
                {
                    "value": "0,00E+00",
                    "module": "B4",
                    "scenario": null
                },
                {
                    "value": "0,00E+00",
                    "module": "C1",
                    "scenario": null
                },
                {
                    "value": "4,20E-08",
                    "module": "C2",
                    "scenario": null
                },
                {
                    "value": "2,88E-08",
                    "module": "C3",
                    "scenario": null
                },
                {
                    "value": "1,28E-08",
                    "module": "C4",
                    "scenario": null
                },
                {
                    "value": "-8,13E-02",
                    "module": "D",
                    "scenario": null
                }
            ]
        },
        {
            "parameter": "AP",
            "values": [
                {
                    "value": "1,98E-01",
                    "module": "A1-A3",
                    "scenario": null
                },
                {
                    "value": "2,66E-03",
                    "module": "A4",
                    "scenario": null
                },
                {
                    "value": "2,15E-04",
                    "module": "A5",
                    "scenario": null
                },
                {
                    "value": "1,31E-03",
                    "module": "B2",
                    "scenario": null
                },
                {
                    "value": "0,00E+00",
                    "module": "B3",
                    "scenario": null
                },
                {
                    "value": "0,00E+00",
                    "module": "B4",
                    "scenario": null
                },
                {
                    "value": "0,00E+00",
                    "module": "C1",
                    "scenario": null
                },
                {
                    "value": "7,53E-04",
                    "module": "C2",
                    "scenario": null
                },
                {
                    "value": "3,17E-03",
                    "module": "C3",
                    "scenario": null
                },
                {
                    "value": "3,03E-04",
                    "module": "C4",
                    "scenario": null
                },
                {
                    "value": "-1,60E-02",
                    "module": "D",
                    "scenario": null
                }
            ]
        },
        {
            "parameter": "POCP",
            "values": [
                {
                    "value": "1,50E-01",
                    "module": "A1-A3",
                    "scenario": null
                },
                {
                    "value": "2,67E-03",
                    "module": "A4",
                    "scenario": null
                },
                {
                    "value": "2,22E-04",
                    "module": "A5",
                    "scenario": null
                },
                {
                    "value": "7,47E-04",
                    "module": "B2",
                    "scenario": null
                },
                {
                    "value": "0,00E+00",
                    "module": "B3",
                    "scenario": null
                },
                {
                    "value": "0,00E+00",
                    "module": "B4",
                    "scenario": null
                },
                {
                    "value": "0,00E+00",
                    "module": "C1",
                    "scenario": null
                },
                {
                    "value": "7,56E-04",
                    "module": "C2",
                    "scenario": null
                },
                {
                    "value": "3,86E-03",
                    "module": "C3",
                    "scenario": null
                },
                {
                    "value": "3,39E-04",
                    "module": "C4",
                    "scenario": null
                },
                {
                    "value": "-1,58E-02",
                    "module": "D",
                    "scenario": null
                }
            ]
        },
        {
            "parameter": "ADPE",
            "values": [
                {
                    "value": "5,34E-03",
                    "module": "A1-A3",
                    "scenario": null
                },
                {
                    "value": "1,76E-05",
                    "module": "A4",
                    "scenario": null
                },
                {
                    "value": "1,10E-06",
                    "module": "A5",
                    "scenario": null
                },
                {
                    "value": "6,77E-06",
                    "module": "B2",
                    "scenario": null
                },
                {
                    "value": "0,00E+00",
                    "module": "B3",
                    "scenario": null
                },
                {
                    "value": "0,00E+00",
                    "module": "B4",
                    "scenario": null
                },
                {
                    "value": "0,00E+00",
                    "module": "C1",
                    "scenario": null
                },
                {
                    "value": "4,99E-06",
                    "module": "C2",
                    "scenario": null
                },
                {
                    "value": "1,37E-06",
                    "module": "C3",
                    "scenario": null
                },
                {
                    "value": "7,13E-07",
                    "module": "C4",
                    "scenario": null
                },
                {
                    "value": "-3,47E-05",
                    "module": "D",
                    "scenario": null
                }
            ]
        },
        {
            "parameter": "ADPF",
            "values": [
                {
                    "value": "6,63E+02",
                    "module": "A1-A3",
                    "scenario": null
                },
                {
                    "value": "9,80E+00",
                    "module": "A4",
                    "scenario": null
                },
                {
                    "value": "6,36E-01",
                    "module": "A5",
                    "scenario": null
                },
                {
                    "value": "1,21E+00",
                    "module": "B2",
                    "scenario": null
                },
                {
                    "value": "0,00E+00",
                    "module": "B3",
                    "scenario": null
                },
                {
                    "value": "0,00E+00",
                    "module": "B4",
                    "scenario": null
                },
                {
                    "value": "0,00E+00",
                    "module": "C1",
                    "scenario": null
                },
                {
                    "value": "2,78E+00",
                    "module": "C2",
                    "scenario": null
                },
                {
                    "value": "1,99E+00",
                    "module": "C3",
                    "scenario": null
                },
                {
                    "value": "9,59E-01",
                    "module": "C4",
                    "scenario": null
                },
                {
                    "value": "-2,75E+01",
                    "module": "D",
                    "scenario": null
                }
            ]
        },
        {
            "parameter": "WDP",
            "values": [
                {
                    "value": "9,21E+03",
                    "module": "A1-A3",
                    "scenario": null
                },
                {
                    "value": "9,35E+00",
                    "module": "A4",
                    "scenario": null
                },
                {
                    "value": "8,33E-01",
                    "module": "A5",
                    "scenario": null
                },
                {
                    "value": "2,57E+00",
                    "module": "B2",
                    "scenario": null
                },
                {
                    "value": "0,00E+00",
                    "module": "B3",
                    "scenario": null
                },
                {
                    "value": "0,00E+00",
                    "module": "B4",
                    "scenario": null
                },
                {
                    "value": "0,00E+00",
                    "module": "C1",
                    "scenario": null
                },
                {
                    "value": "2,65E+00",
                    "module": "C2",
                    "scenario": null
                },
                {
                    "value": "3,98E+00",
                    "module": "C3",
                    "scenario": null
                },
                {
                    "value": "2,58E+00",
                    "module": "C4",
                    "scenario": null
                },
                {
                    "value": "-1,28E+02",
                    "module": "D",
                    "scenario": null
                }
            ]
        },
        {
            "parameter": "EP-freshwater",
            "values": [
                {
                    "value": "2,12E-03",
                    "module": "A1-A3",
                    "scenario": null
                },
                {
                    "value": "5,11E-06",
                    "module": "A4",
                    "scenario": null
                },
                {
                    "value": "3,72E-07",
                    "module": "A5",
                    "scenario": null
                },
                {
                    "value": "7,99E-04",
                    "module": "B2",
                    "scenario": null
                },
                {
                    "value": "0,00E+00",
                    "module": "B3",
                    "scenario": null
                },
                {
                    "value": "0,00E+00",
                    "module": "B4",
                    "scenario": null
                },
                {
                    "value": "0,00E+00",
                    "module": "C1",
                    "scenario": null
                },
                {
                    "value": "1,45E-06",
                    "module": "C2",
                    "scenario": null
                },
                {
                    "value": "3,38E-06",
                    "module": "C3",
                    "scenario": null
                },
                {
                    "value": "5,04E-07",
                    "module": "C4",
                    "scenario": null
                },
                {
                    "value": "-1,83E-04",
                    "module": "D",
                    "scenario": null
                }
            ]
        },
        {
            "parameter": "EP-marine",
            "values": [
                {
                    "value": "4,17E-02",
                    "module": "A1-A3",
                    "scenario": null
                },
                {
                    "value": "7,88E-04",
                    "module": "A4",
                    "scenario": null
                },
                {
                    "value": "7,31E-05",
                    "module": "A5",
                    "scenario": null
                },
                {
                    "value": "1,34E-03",
                    "module": "B2",
                    "scenario": null
                },
                {
                    "value": "0,00E+00",
                    "module": "B3",
                    "scenario": null
                },
                {
                    "value": "0,00E+00",
                    "module": "B4",
                    "scenario": null
                },
                {
                    "value": "0,00E+00",
                    "module": "C1",
                    "scenario": null
                },
                {
                    "value": "2,23E-04",
                    "module": "C2",
                    "scenario": null
                },
                {
                    "value": "1,49E-03",
                    "module": "C3",
                    "scenario": null
                },
                {
                    "value": "1,06E-04",
                    "module": "C4",
                    "scenario": null
                },
                {
                    "value": "-4,41E-03",
                    "module": "D",
                    "scenario": null
                }
            ]
        },
        {
            "parameter": "EP-terrestrial",
            "values": [
                {
                    "value": "4,46E-01",
                    "module": "A1-A3",
                    "scenario": null
                },
                {
                    "value": "8,72E-03",
                    "module": "A4",
                    "scenario": null
                },
                {
                    "value": "7,69E-04",
                    "module": "A5",
                    "scenario": null
                },
                {
                    "value": "4,40E-03",
                    "module": "B2",
                    "scenario": null
                },
                {
                    "value": "0,00E+00",
                    "module": "B3",
                    "scenario": null
                },
                {
                    "value": "0,00E+00",
                    "module": "B4",
                    "scenario": null
                },
                {
                    "value": "0,00E+00",
                    "module": "C1",
                    "scenario": null
                },
                {
                    "value": "2,47E-03",
                    "module": "C2",
                    "scenario": null
                },
                {
                    "value": "1,59E-02",
                    "module": "C3",
                    "scenario": null
                },
                {
                    "value": "1,18E-03",
                    "module": "C4",
                    "scenario": null
                },
                {
                    "value": "-4,69E-02",
                    "module": "D",
                    "scenario": null
                }
            ]
        }
    ],
    "additional_environmental_impact": [
        {
            "parameter": "PM",
            "values": [
                {
                    "value": "2,20E-06",
                    "module": "A1-A3",
                    "scenario": null
                },
                {
                    "value": "4,68E-08",
                    "module": "A4",
                    "scenario": null
                },
                {
                    "value": "3,18E-09",
                    "module": "A5",
                    "scenario": null
                },
                {
                    "value": "1,85E-08",
                    "module": "B2",
                    "scenario": null
                },
                {
                    "value": "0,00E+00",
                    "module": "B3",
                    "scenario": null
                },
                {
                    "value": "0,00E+00",
                    "module": "B4",
                    "scenario": null
                },
                {
                    "value": "0,00E+00",
                    "module": "C1",
                    "scenario": null
                },
                {
                    "value": "1,33E-08",
                    "module": "C2",
                    "scenario": null
                },
                {
                    "value": "2,18E-08",
                    "module": "C3",
                    "scenario": null
                },
                {
                    "value": "5,35E-09",
                    "module": "C4",
                    "scenario": null
                },
                {
                    "value": "-6,71E-07",
                    "module": "D",
                    "scenario": null
                }
            ]
        },
        {
            "parameter": "ETP-fw",
            "values": [
                {
                    "value": "1,11E+03",
                    "module": "A1-A3",
                    "scenario": null
                },
                {
                    "value": "7,22E+00",
                    "module": "A4",
                    "scenario": null
                },
                {
                    "value": "8,44E-01",
                    "module": "A5",
                    "scenario": null
                },
                {
                    "value": "1,03E+01",
                    "module": "B2",
                    "scenario": null
                },
                {
                    "value": "0,00E+00",
                    "module": "B3",
                    "scenario": null
                },
                {
                    "value": "0,00E+00",
                    "module": "B4",
                    "scenario": null
                },
                {
                    "value": "0,00E+00",
                    "module": "C1",
                    "scenario": null
                },
                {
                    "value": "2,05E+00",
                    "module": "C2",
                    "scenario": null
                },
                {
                    "value": "1,97E+01",
                    "module": "C3",
                    "scenario": null
                },
                {
                    "value": "6,71E-01",
                    "module": "C4",
                    "scenario": null
                },
                {
                    "value": "-1,63E+02",
                    "module": "D",
                    "scenario": null
                }
            ]
        },
        {
            "parameter": "HTP-c",
            "values": [
                {
                    "value": "9,43E-08",
                    "module": "A1-A3",
                    "scenario": null
                },
                {
                    "value": "0,00E+00",
                    "module": "A4",
                    "scenario": null
                },
                {
                    "value": "2,50E-11",
                    "module": "A5",
                    "scenario": null
                },
                {
                    "value": "2,60E-10",
                    "module": "B2",
                    "scenario": null
                },
                {
                    "value": "0,00E+00",
                    "module": "B3",
                    "scenario": null
                },
                {
                    "value": "0,00E+00",
                    "module": "B4",
                    "scenario": null
                },
                {
                    "value": "0,00E+00",
                    "module": "C1",
                    "scenario": null
                },
                {
                    "value": "0,00E+00",
                    "module": "C2",
                    "scenario": null
                },
                {
                    "value": "8,41E-10",
                    "module": "C3",
                    "scenario": null
                },
                {
                    "value": "2,60E-11",
                    "module": "C4",
                    "scenario": null
                },
                {
                    "value": "-8,18E-09",
                    "module": "D",
                    "scenario": null
                }
            ]
        },
        {
            "parameter": "HTP-nc",
            "values": [
                {
                    "value": "7,00E-07",
                    "module": "A1-A3",
                    "scenario": null
                },
                {
                    "value": "7,80E-09",
                    "module": "A4",
                    "scenario": null
                },
                {
                    "value": "1,06E-09",
                    "module": "A5",
                    "scenario": null
                },
                {
                    "value": "6,02E-09",
                    "module": "B2",
                    "scenario": null
                },
                {
                    "value": "0,00E+00",
                    "module": "B3",
                    "scenario": null
                },
                {
                    "value": "0,00E+00",
                    "module": "B4",
                    "scenario": null
                },
                {
                    "value": "0,00E+00",
                    "module": "C1",
                    "scenario": null
                },
                {
                    "value": "2,21E-09",
                    "module": "C2",
                    "scenario": null
                },
                {
                    "value": "2,58E-08",
                    "module": "C3",
                    "scenario": null
                },
                {
                    "value": "7,79E-10",
                    "module": "C4",
                    "scenario": null
                },
                {
                    "value": "6,00E-08",
                    "module": "D",
                    "scenario": null
                }
            ]
        },
        {
            "parameter": "SQP",
            "values": [
                {
                    "value": "3,16E+02",
                    "module": "A1-A3",
                    "scenario": null
                },
                {
                    "value": "6,76E+00",
                    "module": "A4",
                    "scenario": null
                },
                {
                    "value": "4,39E-01",
                    "module": "A5",
                    "scenario": null
                },
                {
                    "value": "6,31E+00",
                    "module": "B2",
                    "scenario": null
                },
                {
                    "value": "0,00E+00",
                    "module": "B3",
                    "scenario": null
                },
                {
                    "value": "0,00E+00",
                    "module": "B4",
                    "scenario": null
                },
                {
                    "value": "0,00E+00",
                    "module": "C1",
                    "scenario": null
                },
                {
                    "value": "1,91E+00",
                    "module": "C2",
                    "scenario": null
                },
                {
                    "value": "3,15E-01",
                    "module": "C3",
                    "scenario": null
                },
                {
                    "value": "2,12E+00",
                    "module": "C4",
                    "scenario": null
                },
                {
                    "value": "-1,08E+02",
                    "module": "D",
                    "scenario": null
                }
            ]
        },
        {
            "parameter": "IRP",
            "values": [
                {
                    "value": "3,53E+00",
                    "module": "A1-A3",
                    "scenario": null
                },
                {
                    "value": "4,28E-02",
                    "module": "A4",
                    "scenario": null
                },
                {
                    "value": "2,72E-03",
                    "module": "A5",
                    "scenario": null
                },
                {
                    "value": "4,37E-03",
                    "module": "B2",
                    "scenario": null
                },
                {
                    "value": "0,00E+00",
                    "module": "B3",
                    "scenario": null
                },
                {
                    "value": "0,00E+00",
                    "module": "B4",
                    "scenario": null
                },
                {
                    "value": "0,00E+00",
                    "module": "C1",
                    "scenario": null
                },
                {
                    "value": "1,21E-02",
                    "module": "C2",
                    "scenario": null
                },
                {
                    "value": "4,40E-03",
                    "module": "C3",
                    "scenario": null
                },
                {
                    "value": "3,90E-03",
                    "module": "C4",
                    "scenario": null
                },
                {
                    "value": "-9,70E-02",
                    "module": "D",
                    "scenario": null
                }
            ]
        }
    ],
    "resource_use": [
        {
            "parameter": "PERE",
            "values": [
                {
                    "value": "7,78E+01",
                    "module": "A1-A3",
                    "scenario": null
                },
                {
                    "value": "1,38E-01",
                    "module": "A4",
                    "scenario": null
                },
                {
                    "value": "1,06E-02",
                    "module": "A5",
                    "scenario": null
                },
                {
                    "value": "1,69E+00",
                    "module": "B2",
                    "scenario": null
                },
                {
                    "value": "0,00E+00",
                    "module": "B3",
                    "scenario": null
                },
                {
                    "value": "0,00E+00",
                    "module": "B4",
                    "scenario": null
                },
                {
                    "value": "0,00E+00",
                    "module": "C1",
                    "scenario": null
                },
                {
                    "value": "3,92E-02",
                    "module": "C2",
                    "scenario": null
                },
                {
                    "value": "8,65E-02",
                    "module": "C3",
                    "scenario": null
                },
                {
                    "value": "2,11E-02",
                    "module": "C4",
                    "scenario": null
                },
                {
                    "value": "-9,95E+01",
                    "module": "D",
                    "scenario": null
                }
            ]
        },
        {
            "parameter": "PERM",
            "values": [
                {
                    "value": "2,26E+01",
                    "module": "A1-A3",
                    "scenario": null
                },
                {
                    "value": "0,00E+00",
                    "module": "A4",
                    "scenario": null
                },
                {
                    "value": "-2,26E+01",
                    "module": "A5",
                    "scenario": null
                },
                {
                    "value": "0,00E+00",
                    "module": "B2",
                    "scenario": null
                },
                {
                    "value": "0,00E+00",
                    "module": "B3",
                    "scenario": null
                },
                {
                    "value": "0,00E+00",
                    "module": "B4",
                    "scenario": null
                },
                {
                    "value": "0,00E+00",
                    "module": "C1",
                    "scenario": null
                },
                {
                    "value": "0,00E+00",
                    "module": "C2",
                    "scenario": null
                },
                {
                    "value": "-1,62E-02",
                    "module": "C3",
                    "scenario": null
                },
                {
                    "value": "0,00E+00",
                    "module": "C4",
                    "scenario": null
                },
                {
                    "value": "0,00E+00",
                    "module": "D",
                    "scenario": null
                }
            ]
        },
        {
            "parameter": "PERT",
            "values": [
                {
                    "value": "1,00E+02",
                    "module": "A1-A3",
                    "scenario": null
                },
                {
                    "value": "1,38E-01",
                    "module": "A4",
                    "scenario": null
                },
                {
                    "value": "-2,26E+01",
                    "module": "A5",
                    "scenario": null
                },
                {
                    "value": "1,69E+00",
                    "module": "B2",
                    "scenario": null
                },
                {
                    "value": "0,00E+00",
                    "module": "B3",
                    "scenario": null
                },
                {
                    "value": "0,00E+00",
                    "module": "B4",
                    "scenario": null
                },
                {
                    "value": "0,00E+00",
                    "module": "C1",
                    "scenario": null
                },
                {
                    "value": "3,92E-02",
                    "module": "C2",
                    "scenario": null
                },
                {
                    "value": "7,02E-02",
                    "module": "C3",
                    "scenario": null
                },
                {
                    "value": "2,11E-02",
                    "module": "C4",
                    "scenario": null
                },
                {
                    "value": "-9,95E+01",
                    "module": "D",
                    "scenario": null
                }
            ]
        },
        {
            "parameter": "PENRE",
            "values": [
                {
                    "value": "3,34E+02",
                    "module": "A1-A3",
                    "scenario": null
                },
                {
                    "value": "9,80E+00",
                    "module": "A4",
                    "scenario": null
                },
                {
                    "value": "6,36E-01",
                    "module": "A5",
                    "scenario": null
                },
                {
                    "value": "1,43E+00",
                    "module": "B2",
                    "scenario": null
                },
                {
                    "value": "0,00E+00",
                    "module": "B3",
                    "scenario": null
                },
                {
                    "value": "0,00E+00",
                    "module": "B4",
                    "scenario": null
                },
                {
                    "value": "0,00E+00",
                    "module": "C1",
                    "scenario": null
                },
                {
                    "value": "2,78E+00",
                    "module": "C2",
                    "scenario": null
                },
                {
                    "value": "2,03E+00",
                    "module": "C3",
                    "scenario": null
                },
                {
                    "value": "9,59E-01",
                    "module": "C4",
                    "scenario": null
                },
                {
                    "value": "-2,75E+01",
                    "module": "D",
                    "scenario": null
                }
            ]
        },
        {
            "parameter": "PENRM",
            "values": [
                {
                    "value": "2,69E+02",
                    "module": "A1-A3",
                    "scenario": null
                },
                {
                    "value": "0,00E+00",
                    "module": "A4",
                    "scenario": null
                },
                {
                    "value": "-1,53E+00",
                    "module": "A5",
                    "scenario": null
                },
                {
                    "value": "0,00E+00",
                    "module": "B2",
                    "scenario": null
                },
                {
                    "value": "0,00E+00",
                    "module": "B3",
                    "scenario": null
                },
                {
                    "value": "0,00E+00",
                    "module": "B4",
                    "scenario": null
                },
                {
                    "value": "0,00E+00",
                    "module": "C1",
                    "scenario": null
                },
                {
                    "value": "0,00E+00",
                    "module": "C2",
                    "scenario": null
                },
                {
                    "value": "-2,66E+02",
                    "module": "C3",
                    "scenario": null
                },
                {
                    "value": "0,00E+00",
                    "module": "C4",
                    "scenario": null
                },
                {
                    "value": "0,00E+00",
                    "module": "D",
                    "scenario": null
                }
            ]
        },
        {
            "parameter": "PENRT",
            "values": [
                {
                    "value": "6,03E+02",
                    "module": "A1-A3",
                    "scenario": null
                },
                {
                    "value": "9,80E+00",
                    "module": "A4",
                    "scenario": null
                },
                {
                    "value": "-8,93E-01",
                    "module": "A5",
                    "scenario": null
                },
                {
                    "value": "1,43E+00",
                    "module": "B2",
                    "scenario": null
                },
                {
                    "value": "0,00E+00",
                    "module": "B3",
                    "scenario": null
                },
                {
                    "value": "0,00E+00",
                    "module": "B4",
                    "scenario": null
                },
                {
                    "value": "0,00E+00",
                    "module": "C1",
                    "scenario": null
                },
                {
                    "value": "2,78E+00",
                    "module": "C2",
                    "scenario": null
                },
                {
                    "value": "-2,64E+02",
                    "module": "C3",
                    "scenario": null
                },
                {
                    "value": "9,59E-01",
                    "module": "C4",
                    "scenario": null
                },
                {
                    "value": "-2,75E+01",
                    "module": "D",
                    "scenario": null
                }
            ]
        },
        {
            "parameter": "SM",
            "values": [
                {
                    "value": "8,37E+00",
                    "module": "A1-A3",
                    "scenario": null
                },
                {
                    "value": "0,00E+00",
                    "module": "A4",
                    "scenario": null
                },
                {
                    "value": "0,00E+00",
                    "module": "A5",
                    "scenario": null
                },
                {
                    "value": "0,00E+00",
                    "module": "B2",
                    "scenario": null
                },
                {
                    "value": "0,00E+00",
                    "module": "B3",
                    "scenario": null
                },
                {
                    "value": "0,00E+00",
                    "module": "B4",
                    "scenario": null
                },
                {
                    "value": "0,00E+00",
                    "module": "C1",
                    "scenario": null
                },
                {
                    "value": "0,00E+00",
                    "module": "C2",
                    "scenario": null
                },
                {
                    "value": "0,00E+00",
                    "module": "C3",
                    "scenario": null
                },
                {
                    "value": "0,00E+00",
                    "module": "C4",
                    "scenario": null
                },
                {
                    "value": "0,00E+00",
                    "module": "D",
                    "scenario": null
                }
            ]
        },
        {
            "parameter": "RSF",
            "values": [
                {
                    "value": "2,19E+00",
                    "module": "A1-A3",
                    "scenario": null
                },
                {
                    "value": "4,95E-03",
                    "module": "A4",
                    "scenario": null
                },
                {
                    "value": "3,49E-04",
                    "module": "A5",
                    "scenario": null
                },
                {
                    "value": "1,80E-03",
                    "module": "B2",
                    "scenario": null
                },
                {
                    "value": "0,00E+00",
                    "module": "B3",
                    "scenario": null
                },
                {
                    "value": "0,00E+00",
                    "module": "B4",
                    "scenario": null
                },
                {
                    "value": "0,00E+00",
                    "module": "C1",
                    "scenario": null
                },
                {
                    "value": "1,40E-03",
                    "module": "C2",
                    "scenario": null
                },
                {
                    "value": "2,09E-03",
                    "module": "C3",
                    "scenario": null
                },
                {
                    "value": "5,50E-04",
                    "module": "C4",
                    "scenario": null
                },
                {
                    "value": "3,22E-02",
                    "module": "D",
                    "scenario": null
                }
            ]
        },
        {
            "parameter": "NRSF",
            "values": [
                {
                    "value": "5,05E-01",
                    "module": "A1-A3",
                    "scenario": null
                },
                {
                    "value": "1,77E-02",
                    "module": "A4",
                    "scenario": null
                },
                {
                    "value": "1,43E-03",
                    "module": "A5",
                    "scenario": null
                },
                {
                    "value": "2,55E-03",
                    "module": "B2",
                    "scenario": null
                },
                {
                    "value": "0,00E+00",
                    "module": "B3",
                    "scenario": null
                },
                {
                    "value": "0,00E+00",
                    "module": "B4",
                    "scenario": null
                },
                {
                    "value": "0,00E+00",
                    "module": "C1",
                    "scenario": null
                },
                {
                    "value": "5,01E-03",
                    "module": "C2",
                    "scenario": null
                },
                {
                    "value": "0,00E+00",
                    "module": "C3",
                    "scenario": null
                },
                {
                    "value": "4,09E-02",
                    "module": "C4",
                    "scenario": null
                },
                {
                    "value": "-4,40E+00",
                    "module": "D",
                    "scenario": null
                }
            ]
        },
        {
            "parameter": "FW",
            "values": [
                {
                    "value": "6,09E-01",
                    "module": "A1-A3",
                    "scenario": null
                },
                {
                    "value": "1,03E-03",
                    "module": "A4",
                    "scenario": null
                },
                {
                    "value": "3,01E-04",
                    "module": "A5",
                    "scenario": null
                },
                {
                    "value": "1,63E-02",
                    "module": "B2",
                    "scenario": null
                },
                {
                    "value": "0,00E+00",
                    "module": "B3",
                    "scenario": null
                },
                {
                    "value": "0,00E+00",
                    "module": "B4",
                    "scenario": null
                },
                {
                    "value": "0,00E+00",
                    "module": "C1",
                    "scenario": null
                },
                {
                    "value": "2,92E-04",
                    "module": "C2",
                    "scenario": null
                },
                {
                    "value": "7,48E-03",
                    "module": "C3",
                    "scenario": null
                },
                {
                    "value": "8,66E-04",
                    "module": "C4",
                    "scenario": null
                },
                {
                    "value": "-1,22E-01",
                    "module": "D",
                    "scenario": null
                }
            ]
        }
    ],
    "end_of_life_waste": [
        {
            "parameter": "HWD",
            "values": [
                {
                    "value": "3,45E-01",
                    "module": "A1-A3",
                    "scenario": null
                },
                {
                    "value": "5,00E-04",
                    "module": "A4",
                    "scenario": null
                },
                {
                    "value": "0,00E+00",
                    "module": "A5",
                    "scenario": null
                },
                {
                    "value": "1,61E-02",
                    "module": "B2",
                    "scenario": null
                },
                {
                    "value": "0,00E+00",
                    "module": "B3",
                    "scenario": null
                },
                {
                    "value": "0,00E+00",
                    "module": "B4",
                    "scenario": null
                },
                {
                    "value": "0,00E+00",
                    "module": "C1",
                    "scenario": null
                },
                {
                    "value": "1,42E-04",
                    "module": "C2",
                    "scenario": null
                },
                {
                    "value": "0,00E+00",
                    "module": "C3",
                    "scenario": null
                },
                {
                    "value": "3,63E+00",
                    "module": "C4",
                    "scenario": null
                },
                {
                    "value": "-7,87E-03",
                    "module": "D",
                    "scenario": null
                }
            ]
        },
        {
            "parameter": "NHWD",
            "values": [
                {
                    "value": "1,09E+01",
                    "module": "A1-A3",
                    "scenario": null
                },
                {
                    "value": "4,69E-01",
                    "module": "A4",
                    "scenario": null
                },
                {
                    "value": "2,79E+00",
                    "module": "A5",
                    "scenario": null
                },
                {
                    "value": "4,64E-02",
                    "module": "B2",
                    "scenario": null
                },
                {
                    "value": "0,00E+00",
                    "module": "B3",
                    "scenario": null
                },
                {
                    "value": "0,00E+00",
                    "module": "B4",
                    "scenario": null
                },
                {
                    "value": "0,00E+00",
                    "module": "C1",
                    "scenario": null
                },
                {
                    "value": "1,33E-01",
                    "module": "C2",
                    "scenario": null
                },
                {
                    "value": "4,00E-01",
                    "module": "C3",
                    "scenario": null
                },
                {
                    "value": "1,21E-01",
                    "module": "C4",
                    "scenario": null
                },
                {
                    "value": "-9,37E-01",
                    "module": "D",
                    "scenario": null
                }
            ]
        },
        {
            "parameter": "RWD",
            "values": [
                {
                    "value": "2,68E-03",
                    "module": "A1-A3",
                    "scenario": null
                },
                {
                    "value": "6,68E-05",
                    "module": "A4",
                    "scenario": null
                },
                {
                    "value": "0,00E+00",
                    "module": "A5",
                    "scenario": null
                },
                {
                    "value": "4,78E-06",
                    "module": "B2",
                    "scenario": null
                },
                {
                    "value": "0,00E+00",
                    "module": "B3",
                    "scenario": null
                },
                {
                    "value": "0,00E+00",
                    "module": "B4",
                    "scenario": null
                },
                {
                    "value": "0,00E+00",
                    "module": "C1",
                    "scenario": null
                },
                {
                    "value": "1,89E-05",
                    "module": "C2",
                    "scenario": null
                },
                {
                    "value": "0,00E+00",
                    "module": "C3",
                    "scenario": null
                },
                {
                    "value": "6,00E-06",
                    "module": "C4",
                    "scenario": null
                },
                {
                    "value": "-7,97E-05",
                    "module": "D",
                    "scenario": null
                }
            ]
        }
    ],
    "end_of_life_flow": [
        {
            "parameter": "CRU",
            "values": [
                {
                    "value": "0,00E+00",
                    "module": "A1-A3",
                    "scenario": null
                },
                {
                    "value": "0,00E+00",
                    "module": "A4",
                    "scenario": null
                },
                {
                    "value": "0,00E+00",
                    "module": "A5",
                    "scenario": null
                },
                {
                    "value": "0,00E+00",
                    "module": "B2",
                    "scenario": null
                },
                {
                    "value": "0,00E+00",
                    "module": "B3",
                    "scenario": null
                },
                {
                    "value": "0,00E+00",
                    "module": "B4",
                    "scenario": null
                },
                {
                    "value": "0,00E+00",
                    "module": "C1",
                    "scenario": null
                },
                {
                    "value": "0,00E+00",
                    "module": "C2",
                    "scenario": null
                },
                {
                    "value": "0,00E+00",
                    "module": "C3",
                    "scenario": null
                },
                {
                    "value": "0,00E+00",
                    "module": "C4",
                    "scenario": null
                },
                {
                    "value": "0,00E+00",
                    "module": "D",
                    "scenario": null
                }
            ]
        },
        {
            "parameter": "MFR",
            "values": [
                {
                    "value": "1,20E+00",
                    "module": "A1-A3",
                    "scenario": null
                },
                {
                    "value": "0,00E+00",
                    "module": "A4",
                    "scenario": null
                },
                {
                    "value": "2,58E+00",
                    "module": "A5",
                    "scenario": null
                },
                {
                    "value": "0,00E+00",
                    "module": "B2",
                    "scenario": null
                },
                {
                    "value": "0,00E+00",
                    "module": "B3",
                    "scenario": null
                },
                {
                    "value": "0,00E+00",
                    "module": "B4",
                    "scenario": null
                },
                {
                    "value": "0,00E+00",
                    "module": "C1",
                    "scenario": null
                },
                {
                    "value": "0,00E+00",
                    "module": "C2",
                    "scenario": null
                },
                {
                    "value": "1,36E+00",
                    "module": "C3",
                    "scenario": null
                },
                {
                    "value": "0,00E+00",
                    "module": "C4",
                    "scenario": null
                },
                {
                    "value": "0,00E+00",
                    "module": "D",
                    "scenario": null
                }
            ]
        },
        {
            "parameter": "MER",
            "values": [
                {
                    "value": "5,23E-04",
                    "module": "A1-A3",
                    "scenario": null
                },
                {
                    "value": "0,00E+00",
                    "module": "A4",
                    "scenario": null
                },
                {
                    "value": "1,93E-01",
                    "module": "A5",
                    "scenario": null
                },
                {
                    "value": "0,00E+00",
                    "module": "B2",
                    "scenario": null
                },
                {
                    "value": "0,00E+00",
                    "module": "B3",
                    "scenario": null
                },
                {
                    "value": "0,00E+00",
                    "module": "B4",
                    "scenario": null
                },
                {
                    "value": "0,00E+00",
                    "module": "C1",
                    "scenario": null
                },
                {
                    "value": "0,00E+00",
                    "module": "C2",
                    "scenario": null
                },
                {
                    "value": "1,30E+01",
                    "module": "C3",
                    "scenario": null
                },
                {
                    "value": "0,00E+00",
                    "module": "C4",
                    "scenario": null
                },
                {
                    "value": "0,00E+00",
                    "module": "D",
                    "scenario": null
                }
            ]
        },
        {
            "parameter": "EEE",
            "values": [
                {
                    "value": "1,95E-03",
                    "module": "A1-A3",
                    "scenario": null
                },
                {
                    "value": "0,00E+00",
                    "module": "A4",
                    "scenario": null
                },
                {
                    "value": "1,58E-01",
                    "module": "A5",
                    "scenario": null
                },
                {
                    "value": "0,00E+00",
                    "module": "B2",
                    "scenario": null
                },
                {
                    "value": "0,00E+00",
                    "module": "B3",
                    "scenario": null
                },
                {
                    "value": "0,00E+00",
                    "module": "B4",
                    "scenario": null
                },
                {
                    "value": "0,00E+00",
                    "module": "C1",
                    "scenario": null
                },
                {
                    "value": "0,00E+00",
                    "module": "C2",
                    "scenario": null
                },
                {
                    "value": "1,26E+01",
                    "module": "C3",
                    "scenario": null
                },
                {
                    "value": "0,00E+00",
                    "module": "C4",
                    "scenario": null
                },
                {
                    "value": "0,00E+00",
                    "module": "D",
                    "scenario": null
                }
            ]
        },
        {
            "parameter": "EET",
            "values": [
                {
                    "value": "2,95E-02",
                    "module": "A1-A3",
                    "scenario": null
                },
                {
                    "value": "0,00E+00",
                    "module": "A4",
                    "scenario": null
                },
                {
                    "value": "2,39E+00",
                    "module": "A5",
                    "scenario": null
                },
                {
                    "value": "0,00E+00",
                    "module": "B2",
                    "scenario": null
                },
                {
                    "value": "0,00E+00",
                    "module": "B3",
                    "scenario": null
                },
                {
                    "value": "0,00E+00",
                    "module": "B4",
                    "scenario": null
                },
                {
                    "value": "0,00E+00",
                    "module": "C1",
                    "scenario": null
                },
                {
                    "value": "0,00E+00",
                    "module": "C2",
                    "scenario": null
                },
                {
                    "value": "1,91E+02",
                    "module": "C3",
                    "scenario": null
                },
                {
                    "value": "0,00E+00",
                    "module": "C4",
                    "scenario": null
                },
                {
                    "value": "0,00E+00",
                    "module": "D",
                    "scenario": null
                }
            ]
        }
    ]
}