{"product_name":"Tab desk screen 140x65 incl. brackets excl. fabric","epd_id":"NEPD-5200-4515-EN","declared_unit":{"unit":"stk","amount":1},"compliance":["EN 15804+A2","ISO 14025","ISO 21930"],"producer_name":"EFG European Furniture Group AB","environmental_impact":[{"parameter":"GWP-total","unit":"kg CO2-eq","values":[{"value":"-5,26E+00","module":"A1-A3","scenario":null},{"value":"5,30E-01","module":"A4","scenario":null},{"value":"9,74E-03","module":"A5","scenario":null},{"value":"0,00E+00","module":"B2","scenario":null},{"value":"0,00E+00","module":"B3","scenario":null},{"value":"0,00E+00","module":"B4","scenario":null},{"value":"0,00E+00","module":"C1","scenario":null},{"value":"1,50E-01","module":"C2","scenario":null},{"value":"1,64E+01","module":"C3","scenario":null},{"value":"8,27E-03","module":"C4","scenario":null},{"value":"-7,52E-01","module":"D","scenario":null}]},{"parameter":"GWP-fossil","unit":"kg CO2-eq","values":[{"value":"9,72E+00","module":"A1-A3","scenario":null},{"value":"5,29E-01","module":"A4","scenario":null},{"value":"9,74E-03","module":"A5","scenario":null},{"value":"0,00E+00","module":"B2","scenario":null},{"value":"0,00E+00","module":"B3","scenario":null},{"value":"0,00E+00","module":"B4","scenario":null},{"value":"0,00E+00","module":"C1","scenario":null},{"value":"1,50E-01","module":"C2","scenario":null},{"value":"1,28E+00","module":"C3","scenario":null},{"value":"8,27E-03","module":"C4","scenario":null},{"value":"-7,30E-01","module":"D","scenario":null}]},{"parameter":"GWP-biogenic","unit":"kg CO2-eq","values":[{"value":"-1,50E+01","module":"A1-A3","scenario":null},{"value":"2,16E-04","module":"A4","scenario":null},{"value":"1,34E-06","module":"A5","scenario":null},{"value":"0,00E+00","module":"B2","scenario":null},{"value":"0,00E+00","module":"B3","scenario":null},{"value":"0,00E+00","module":"B4","scenario":null},{"value":"0,00E+00","module":"C1","scenario":null},{"value":"6,11E-05","module":"C2","scenario":null},{"value":"1,51E+01","module":"C3","scenario":null},{"value":"4,97E-06","module":"C4","scenario":null},{"value":"-1,31E-03","module":"D","scenario":null}]},{"parameter":"GWP-luluc","unit":"kg CO2-eq","values":[{"value":"3,33E-02","module":"A1-A3","scenario":null},{"value":"1,85E-04","module":"A4","scenario":null},{"value":"7,47E-07","module":"A5","scenario":null},{"value":"0,00E+00","module":"B2","scenario":null},{"value":"0,00E+00","module":"B3","scenario":null},{"value":"0,00E+00","module":"B4","scenario":null},{"value":"0,00E+00","module":"C1","scenario":null},{"value":"5,24E-05","module":"C2","scenario":null},{"value":"2,36E-05","module":"C3","scenario":null},{"value":"1,66E-06","module":"C4","scenario":null},{"value":"-2,08E-02","module":"D","scenario":null}]},{"parameter":"ODP","unit":"kg CFC11-eq","values":[{"value":"1,13E-06","module":"A1-A3","scenario":null},{"value":"1,21E-07","module":"A4","scenario":null},{"value":"5,85E-10","module":"A5","scenario":null},{"value":"0,00E+00","module":"B2","scenario":null},{"value":"0,00E+00","module":"B3","scenario":null},{"value":"0,00E+00","module":"B4","scenario":null},{"value":"0,00E+00","module":"C1","scenario":null},{"value":"3,42E-08","module":"C2","scenario":null},{"value":"1,50E-08","module":"C3","scenario":null},{"value":"1,42E-09","module":"C4","scenario":null},{"value":"-4,39E-02","module":"D","scenario":null}]},{"parameter":"AP","unit":"mol H+-eq","values":[{"value":"7,04E-02","module":"A1-A3","scenario":null},{"value":"2,16E-03","module":"A4","scenario":null},{"value":"1,20E-05","module":"A5","scenario":null},{"value":"0,00E+00","module":"B2","scenario":null},{"value":"0,00E+00","module":"B3","scenario":null},{"value":"0,00E+00","module":"B4","scenario":null},{"value":"0,00E+00","module":"C1","scenario":null},{"value":"6,13E-04","module":"C2","scenario":null},{"value":"2,42E-03","module":"C3","scenario":null},{"value":"3,85E-05","module":"C4","scenario":null},{"value":"-5,60E-03","module":"D","scenario":null}]},{"parameter":"POCP","unit":"kg NMVOC-eq","values":[{"value":"6,11E-02","module":"A1-A3","scenario":null},{"value":"2,17E-03","module":"A4","scenario":null},{"value":"1,42E-05","module":"A5","scenario":null},{"value":"0,00E+00","module":"B2","scenario":null},{"value":"0,00E+00","module":"B3","scenario":null},{"value":"0,00E+00","module":"B4","scenario":null},{"value":"0,00E+00","module":"C1","scenario":null},{"value":"6,15E-04","module":"C2","scenario":null},{"value":"3,04E-03","module":"C3","scenario":null},{"value":"4,07E-05","module":"C4","scenario":null},{"value":"-5,48E-03","module":"D","scenario":null}]},{"parameter":"ADPE","unit":"kg Sb-eq","values":[{"value":"1,59E-04","module":"A1-A3","scenario":null},{"value":"1,43E-05","module":"A4","scenario":null},{"value":"5,19E-08","module":"A5","scenario":null},{"value":"0,00E+00","module":"B2","scenario":null},{"value":"0,00E+00","module":"B3","scenario":null},{"value":"0,00E+00","module":"B4","scenario":null},{"value":"0,00E+00","module":"C1","scenario":null},{"value":"4,06E-06","module":"C2","scenario":null},{"value":"6,56E-07","module":"C3","scenario":null},{"value":"7,72E-08","module":"C4","scenario":null},{"value":"-8,20E-06","module":"D","scenario":null}]},{"parameter":"ADPF","unit":"MJ","values":[{"value":"2,03E+02","module":"A1-A3","scenario":null},{"value":"7,98E+00","module":"A4","scenario":null},{"value":"4,02E-02","module":"A5","scenario":null},{"value":"0,00E+00","module":"B2","scenario":null},{"value":"0,00E+00","module":"B3","scenario":null},{"value":"0,00E+00","module":"B4","scenario":null},{"value":"0,00E+00","module":"C1","scenario":null},{"value":"2,26E+00","module":"C2","scenario":null},{"value":"1,35E+00","module":"C3","scenario":null},{"value":"1,12E-01","module":"C4","scenario":null},{"value":"-9,69E+00","module":"D","scenario":null}]},{"parameter":"WDP","unit":"m3 world-eq. Deprived","values":[{"value":"3,96E+03","module":"A1-A3","scenario":null},{"value":"7,61E+00","module":"A4","scenario":null},{"value":"1,42E-01","module":"A5","scenario":null},{"value":"0,00E+00","module":"B2","scenario":null},{"value":"0,00E+00","module":"B3","scenario":null},{"value":"0,00E+00","module":"B4","scenario":null},{"value":"0,00E+00","module":"C1","scenario":null},{"value":"2,16E+00","module":"C2","scenario":null},{"value":"3,65E+00","module":"C3","scenario":null},{"value":"6,49E-01","module":"C4","scenario":null},{"value":"-1,01E+02","module":"D","scenario":null}]},{"parameter":"EP-freshwater","unit":"kg P-eq","values":[{"value":"4,27E-04","module":"A1-A3","scenario":null},{"value":"4,16E-06","module":"A4","scenario":null},{"value":"2,00E-08","module":"A5","scenario":null},{"value":"0,00E+00","module":"B2","scenario":null},{"value":"0,00E+00","module":"B3","scenario":null},{"value":"0,00E+00","module":"B4","scenario":null},{"value":"0,00E+00","module":"C1","scenario":null},{"value":"1,18E-06","module":"C2","scenario":null},{"value":"2,21E-06","module":"C3","scenario":null},{"value":"1,02E-07","module":"C4","scenario":null},{"value":"-6,14E-05","module":"D","scenario":null}]},{"parameter":"EP-marine","unit":"kg N-eq","values":[{"value":"1,54E-02","module":"A1-A3","scenario":null},{"value":"6,42E-04","module":"A4","scenario":null},{"value":"1,10E-05","module":"A5","scenario":null},{"value":"0,00E+00","module":"B2","scenario":null},{"value":"0,00E+00","module":"B3","scenario":null},{"value":"0,00E+00","module":"B4","scenario":null},{"value":"0,00E+00","module":"C1","scenario":null},{"value":"1,82E-04","module":"C2","scenario":null},{"value":"1,24E-03","module":"C3","scenario":null},{"value":"1,29E-05","module":"C4","scenario":null},{"value":"-1,75E-03","module":"D","scenario":null}]},{"parameter":"EP-terrestrial","unit":"mol N-eq.","values":[{"value":"1,83E-01","module":"A1-A3","scenario":null},{"value":"7,09E-03","module":"A4","scenario":null},{"value":"4,30E-05","module":"A5","scenario":null},{"value":"0,00E+00","module":"B2","scenario":null},{"value":"0,00E+00","module":"B3","scenario":null},{"value":"0,00E+00","module":"B4","scenario":null},{"value":"0,00E+00","module":"C1","scenario":null},{"value":"2,01E-03","module":"C2","scenario":null},{"value":"1,26E-02","module":"C3","scenario":null},{"value":"1,44E-04","module":"C4","scenario":null},{"value":"-1,89E-02","module":"D","scenario":null}]},{"parameter":"GWP-IOBC","unit":"kg CO2-eq","values":[{"value":"9,86E+00","module":"A1-A3","scenario":null},{"value":"5,30E-01","module":"A4","scenario":null},{"value":"0,00E+00","module":"A5","scenario":null},{"value":"0,00E+00","module":"B2","scenario":null},{"value":"0,00E+00","module":"B3","scenario":null},{"value":"0,00E+00","module":"B4","scenario":null},{"value":"0,00E+00","module":"C1","scenario":null},{"value":"1,50E-01","module":"C2","scenario":null},{"value":"1,28E+00","module":"C3","scenario":null},{"value":"8,49E-03","module":"C4","scenario":null},{"value":"-8,07E-01","module":"D","scenario":null}]}],"additional_environmental_impact":[{"parameter":"PM","unit":"Disease incidence","values":[{"value":"1,45E-06","module":"A1-A3","scenario":null},{"value":"3,81E-08","module":"A4","scenario":null},{"value":"2,16E-10","module":"A5","scenario":null},{"value":"0,00E+00","module":"B2","scenario":null},{"value":"0,00E+00","module":"B3","scenario":null},{"value":"0,00E+00","module":"B4","scenario":null},{"value":"0,00E+00","module":"C1","scenario":null},{"value":"1,08E-08","module":"C2","scenario":null},{"value":"1,83E-08","module":"C3","scenario":null},{"value":"5,88E-10","module":"C4","scenario":null},{"value":"-3,11E-07","module":"D","scenario":null}]},{"parameter":"ETP-fw","unit":"CTUe","values":[{"value":"3,03E+02","module":"A1-A3","scenario":null},{"value":"5,88E+00","module":"A4","scenario":null},{"value":"3,83E-02","module":"A5","scenario":null},{"value":"0,00E+00","module":"B2","scenario":null},{"value":"0,00E+00","module":"B3","scenario":null},{"value":"0,00E+00","module":"B4","scenario":null},{"value":"0,00E+00","module":"C1","scenario":null},{"value":"1,67E+00","module":"C2","scenario":null},{"value":"4,85E+00","module":"C3","scenario":null},{"value":"1,30E-01","module":"C4","scenario":null},{"value":"-5,40E+01","module":"D","scenario":null}]},{"parameter":"HTP-c","unit":"CTUh","values":[{"value":"3,45E-08","module":"A1-A3","scenario":null},{"value":"0,00E+00","module":"A4","scenario":null},{"value":"1,00E-12","module":"A5","scenario":null},{"value":"0,00E+00","module":"B2","scenario":null},{"value":"0,00E+00","module":"B3","scenario":null},{"value":"0,00E+00","module":"B4","scenario":null},{"value":"0,00E+00","module":"C1","scenario":null},{"value":"0,00E+00","module":"C2","scenario":null},{"value":"4,03E-10","module":"C3","scenario":null},{"value":"6,00E-12","module":"C4","scenario":null},{"value":"-1,47E-09","module":"D","scenario":null}]},{"parameter":"HTP-nc","unit":"CTUh","values":[{"value":"1,64E-07","module":"A1-A3","scenario":null},{"value":"6,35E-09","module":"A4","scenario":null},{"value":"3,60E-11","module":"A5","scenario":null},{"value":"0,00E+00","module":"B2","scenario":null},{"value":"0,00E+00","module":"B3","scenario":null},{"value":"0,00E+00","module":"B4","scenario":null},{"value":"0,00E+00","module":"C1","scenario":null},{"value":"1,80E-09","module":"C2","scenario":null},{"value":"1,87E-08","module":"C3","scenario":null},{"value":"2,08E-10","module":"C4","scenario":null},{"value":"-3,15E-08","module":"D","scenario":null}]},{"parameter":"SQP","unit":"-","values":[{"value":"6,69E+02","module":"A1-A3","scenario":null},{"value":"5,50E+00","module":"A4","scenario":null},{"value":"7,01E-02","module":"A5","scenario":null},{"value":"0,00E+00","module":"B2","scenario":null},{"value":"0,00E+00","module":"B3","scenario":null},{"value":"0,00E+00","module":"B4","scenario":null},{"value":"0,00E+00","module":"C1","scenario":null},{"value":"1,56E+00","module":"C2","scenario":null},{"value":"1,83E-01","module":"C3","scenario":null},{"value":"2,95E-01","module":"C4","scenario":null},{"value":"-5,76E+01","module":"D","scenario":null}]},{"parameter":"IRP","unit":"kBq U235-eq","values":[{"value":"1,61E+00","module":"A1-A3","scenario":null},{"value":"3,49E-02","module":"A4","scenario":null},{"value":"1,82E-04","module":"A5","scenario":null},{"value":"0,00E+00","module":"B2","scenario":null},{"value":"0,00E+00","module":"B3","scenario":null},{"value":"0,00E+00","module":"B4","scenario":null},{"value":"0,00E+00","module":"C1","scenario":null},{"value":"9,88E-03","module":"C2","scenario":null},{"value":"2,43E-03","module":"C3","scenario":null},{"value":"4,85E-04","module":"C4","scenario":null},{"value":"-5,45E-02","module":"D","scenario":null}]}],"resource_use":[{"parameter":"PERE","unit":"MJ","values":[{"value":"6,04E+01","module":"A1-A3","scenario":null},{"value":"1,13E-01","module":"A4","scenario":null},{"value":"1,01E-03","module":"A5","scenario":null},{"value":"0,00E+00","module":"B2","scenario":null},{"value":"0,00E+00","module":"B3","scenario":null},{"value":"0,00E+00","module":"B4","scenario":null},{"value":"0,00E+00","module":"C1","scenario":null},{"value":"3,19E-02","module":"C2","scenario":null},{"value":"4,20E-02","module":"C3","scenario":null},{"value":"4,10E-03","module":"C4","scenario":null},{"value":"-5,33E+01","module":"D","scenario":null}]},{"parameter":"PERM","unit":"","values":[{"value":"8,00E+01","module":"A1-A3","scenario":null},{"value":"0,00E+00","module":"A4","scenario":null},{"value":"0,00E+00","module":"A5","scenario":null},{"value":"0,00E+00","module":"B2","scenario":null},{"value":"0,00E+00","module":"B3","scenario":null},{"value":"0,00E+00","module":"B4","scenario":null},{"value":"0,00E+00","module":"C1","scenario":null},{"value":"0,00E+00","module":"C2","scenario":null},{"value":"-8,00E+01","module":"C3","scenario":null},{"value":"0,00E+00","module":"C4","scenario":null},{"value":"0,00E+00","module":"D","scenario":null}]},{"parameter":"PERT","unit":"MJ","values":[{"value":"1,40E+02","module":"A1-A3","scenario":null},{"value":"1,13E-01","module":"A4","scenario":null},{"value":"1,01E-03","module":"A5","scenario":null},{"value":"0,00E+00","module":"B2","scenario":null},{"value":"0,00E+00","module":"B3","scenario":null},{"value":"0,00E+00","module":"B4","scenario":null},{"value":"0,00E+00","module":"C1","scenario":null},{"value":"3,19E-02","module":"C2","scenario":null},{"value":"-8,00E+01","module":"C3","scenario":null},{"value":"4,10E-03","module":"C4","scenario":null},{"value":"-5,33E+01","module":"D","scenario":null}]},{"parameter":"PENRE","unit":"MJ","values":[{"value":"1,84E+02","module":"A1-A3","scenario":null},{"value":"7,98E+00","module":"A4","scenario":null},{"value":"4,02E-02","module":"A5","scenario":null},{"value":"0,00E+00","module":"B2","scenario":null},{"value":"0,00E+00","module":"B3","scenario":null},{"value":"0,00E+00","module":"B4","scenario":null},{"value":"0,00E+00","module":"C1","scenario":null},{"value":"2,26E+00","module":"C2","scenario":null},{"value":"1,35E+00","module":"C3","scenario":null},{"value":"1,12E-01","module":"C4","scenario":null},{"value":"-9,68E+00","module":"D","scenario":null}]},{"parameter":"PENRM","unit":"MJ","values":[{"value":"1,86E+01","module":"A1-A3","scenario":null},{"value":"0,00E+00","module":"A4","scenario":null},{"value":"-5,22E+00","module":"A5","scenario":null},{"value":"0,00E+00","module":"B2","scenario":null},{"value":"0,00E+00","module":"B3","scenario":null},{"value":"0,00E+00","module":"B4","scenario":null},{"value":"0,00E+00","module":"C1","scenario":null},{"value":"0,00E+00","module":"C2","scenario":null},{"value":"-1,33E+01","module":"C3","scenario":null},{"value":"0,00E+00","module":"C4","scenario":null},{"value":"0,00E+00","module":"D","scenario":null}]},{"parameter":"PENRT","unit":"MJ","values":[{"value":"2,02E+02","module":"A1-A3","scenario":null},{"value":"7,98E+00","module":"A4","scenario":null},{"value":"-5,18E+00","module":"A5","scenario":null},{"value":"0,00E+00","module":"B2","scenario":null},{"value":"0,00E+00","module":"B3","scenario":null},{"value":"0,00E+00","module":"B4","scenario":null},{"value":"0,00E+00","module":"C1","scenario":null},{"value":"2,26E+00","module":"C2","scenario":null},{"value":"-1,20E+01","module":"C3","scenario":null},{"value":"1,12E-01","module":"C4","scenario":null},{"value":"-9,68E+00","module":"D","scenario":null}]},{"parameter":"SM","unit":"kg","values":[{"value":"0,00E+00","module":"A1-A3","scenario":null},{"value":"0,00E+00","module":"A4","scenario":null},{"value":"0,00E+00","module":"A5","scenario":null},{"value":"0,00E+00","module":"B2","scenario":null},{"value":"0,00E+00","module":"B3","scenario":null},{"value":"0,00E+00","module":"B4","scenario":null},{"value":"0,00E+00","module":"C1","scenario":null},{"value":"0,00E+00","module":"C2","scenario":null},{"value":"0,00E+00","module":"C3","scenario":null},{"value":"0,00E+00","module":"C4","scenario":null},{"value":"0,00E+00","module":"D","scenario":null}]},{"parameter":"RSF","unit":"MJ","values":[{"value":"3,52E-01","module":"A1-A3","scenario":null},{"value":"4,03E-03","module":"A4","scenario":null},{"value":"2,66E-05","module":"A5","scenario":null},{"value":"0,00E+00","module":"B2","scenario":null},{"value":"0,00E+00","module":"B3","scenario":null},{"value":"0,00E+00","module":"B4","scenario":null},{"value":"0,00E+00","module":"C1","scenario":null},{"value":"1,14E-03","module":"C2","scenario":null},{"value":"9,87E-04","module":"C3","scenario":null},{"value":"1,04E-04","module":"C4","scenario":null},{"value":"-4,69E-03","module":"D","scenario":null}]},{"parameter":"NRSF","unit":"MJ","values":[{"value":"8,85E-01","module":"A1-A3","scenario":null},{"value":"1,44E-02","module":"A4","scenario":null},{"value":"6,96E-05","module":"A5","scenario":null},{"value":"0,00E+00","module":"B2","scenario":null},{"value":"0,00E+00","module":"B3","scenario":null},{"value":"0,00E+00","module":"B4","scenario":null},{"value":"0,00E+00","module":"C1","scenario":null},{"value":"4,08E-03","module":"C2","scenario":null},{"value":"0,00E+00","module":"C3","scenario":null},{"value":"3,49E-02","module":"C4","scenario":null},{"value":"-3,02E+00","module":"D","scenario":null}]},{"parameter":"FW","unit":"m3","values":[{"value":"2,34E-01","module":"A1-A3","scenario":null},{"value":"8,40E-04","module":"A4","scenario":null},{"value":"2,12E-05","module":"A5","scenario":null},{"value":"0,00E+00","module":"B2","scenario":null},{"value":"0,00E+00","module":"B3","scenario":null},{"value":"0,00E+00","module":"B4","scenario":null},{"value":"0,00E+00","module":"C1","scenario":null},{"value":"2,38E-04","module":"C2","scenario":null},{"value":"3,56E-03","module":"C3","scenario":null},{"value":"1,02E-04","module":"C4","scenario":null},{"value":"-6,43E-02","module":"D","scenario":null}]}],"end_of_life_waste":[{"parameter":"HWD","unit":"kg","values":[{"value":"2,80E-02","module":"A1-A3","scenario":null},{"value":"4,07E-04","module":"A4","scenario":null},{"value":"0,00E+00","module":"A5","scenario":null},{"value":"0,00E+00","module":"B2","scenario":null},{"value":"0,00E+00","module":"B3","scenario":null},{"value":"0,00E+00","module":"B4","scenario":null},{"value":"0,00E+00","module":"C1","scenario":null},{"value":"1,15E-04","module":"C2","scenario":null},{"value":"0,00E+00","module":"C3","scenario":null},{"value":"3,13E-01","module":"C4","scenario":null},{"value":"-1,07E-03","module":"D","scenario":null}]},{"parameter":"NHWD","unit":"kg","values":[{"value":"1,88E+00","module":"A1-A3","scenario":null},{"value":"3,81E-01","module":"A4","scenario":null},{"value":"1,23E-01","module":"A5","scenario":null},{"value":"0,00E+00","module":"B2","scenario":null},{"value":"0,00E+00","module":"B3","scenario":null},{"value":"0,00E+00","module":"B4","scenario":null},{"value":"0,00E+00","module":"C1","scenario":null},{"value":"1,08E-01","module":"C2","scenario":null},{"value":"0,00E+00","module":"C3","scenario":null},{"value":"4,22E-02","module":"C4","scenario":null},{"value":"-2,56E-01","module":"D","scenario":null}]},{"parameter":"RWD","unit":"kg","values":[{"value":"1,02E-03","module":"A1-A3","scenario":null},{"value":"5,44E-05","module":"A4","scenario":null},{"value":"0,00E+00","module":"A5","scenario":null},{"value":"0,00E+00","module":"B2","scenario":null},{"value":"0,00E+00","module":"B3","scenario":null},{"value":"0,00E+00","module":"B4","scenario":null},{"value":"0,00E+00","module":"C1","scenario":null},{"value":"1,54E-05","module":"C2","scenario":null},{"value":"0,00E+00","module":"C3","scenario":null},{"value":"6,32E-07","module":"C4","scenario":null},{"value":"-4,47E-05","module":"D","scenario":null}]}],"end_of_life_flow":[{"parameter":"CRU","unit":"kg","values":[{"value":"0,00E+00","module":"A1-A3","scenario":null},{"value":"0,00E+00","module":"A4","scenario":null},{"value":"0,00E+00","module":"A5","scenario":null},{"value":"0,00E+00","module":"B2","scenario":null},{"value":"0,00E+00","module":"B3","scenario":null},{"value":"0,00E+00","module":"B4","scenario":null},{"value":"0,00E+00","module":"C1","scenario":null},{"value":"0,00E+00","module":"C2","scenario":null},{"value":"0,00E+00","module":"C3","scenario":null},{"value":"0,00E+00","module":"C4","scenario":null},{"value":"0,00E+00","module":"D","scenario":null}]},{"parameter":"MFR","unit":"kg","values":[{"value":"0,00E+00","module":"A1-A3","scenario":null},{"value":"0,00E+00","module":"A4","scenario":null},{"value":"6,28E-02","module":"A5","scenario":null},{"value":"0,00E+00","module":"B2","scenario":null},{"value":"0,00E+00","module":"B3","scenario":null},{"value":"0,00E+00","module":"B4","scenario":null},{"value":"0,00E+00","module":"C1","scenario":null},{"value":"0,00E+00","module":"C2","scenario":null},{"value":"1,16E-01","module":"C3","scenario":null},{"value":"0,00E+00","module":"C4","scenario":null},{"value":"0,00E+00","module":"D","scenario":null}]},{"parameter":"MER","unit":"kg","values":[{"value":"0,00E+00","module":"A1-A3","scenario":null},{"value":"0,00E+00","module":"A4","scenario":null},{"value":"6,15E-06","module":"A5","scenario":null},{"value":"0,00E+00","module":"B2","scenario":null},{"value":"0,00E+00","module":"B3","scenario":null},{"value":"0,00E+00","module":"B4","scenario":null},{"value":"0,00E+00","module":"C1","scenario":null},{"value":"0,00E+00","module":"C2","scenario":null},{"value":"9,77E+00","module":"C3","scenario":null},{"value":"0,00E+00","module":"C4","scenario":null},{"value":"0,00E+00","module":"D","scenario":null}]},{"parameter":"EEE","unit":"MJ","values":[{"value":"0,00E+00","module":"A1-A3","scenario":null},{"value":"0,00E+00","module":"A4","scenario":null},{"value":"9,45E-06","module":"A5","scenario":null},{"value":"0,00E+00","module":"B2","scenario":null},{"value":"0,00E+00","module":"B3","scenario":null},{"value":"0,00E+00","module":"B4","scenario":null},{"value":"0,00E+00","module":"C1","scenario":null},{"value":"0,00E+00","module":"C2","scenario":null},{"value":"6,87E+00","module":"C3","scenario":null},{"value":"0,00E+00","module":"C4","scenario":null},{"value":"0,00E+00","module":"D","scenario":null}]},{"parameter":"EET","unit":"MJ","values":[{"value":"0,00E+00","module":"A1-A3","scenario":null},{"value":"0,00E+00","module":"A4","scenario":null},{"value":"1,43E-04","module":"A5","scenario":null},{"value":"0,00E+00","module":"B2","scenario":null},{"value":"0,00E+00","module":"B3","scenario":null},{"value":"0,00E+00","module":"B4","scenario":null},{"value":"0,00E+00","module":"C1","scenario":null},{"value":"0,00E+00","module":"C2","scenario":null},{"value":"1,04E+02","module":"C3","scenario":null},{"value":"0,00E+00","module":"C4","scenario":null},{"value":"0,00E+00","module":"D","scenario":null}]}]}