{"product_name":"GRAFT IPT Multi (aluminiumsfolie)","epd_id":"NEPD-6083-5344-NO","declared_unit":{"unit":"ton","amount":1},"compliance":["EN 15804+A2","ISO 14025","ISO 21930"],"producer_name":"Polyseam AS","environmental_impact":[{"parameter":"GWP-total","unit":"kg CO2-eq","values":[{"value":"1,54E+00","module":"A1","scenario":null},{"value":"1,41E-01","module":"A2","scenario":null},{"value":"5,40E-02","module":"A3","scenario":null},{"value":"2,22E-01","module":"A4","scenario":null},{"value":"1,52E-01","module":"A5","scenario":null},{"value":"1,74E+00","module":"A1A3","scenario":null}]},{"parameter":"GWP-fossil","unit":"kg CO2-eq","values":[{"value":"1,65E+00","module":"A1","scenario":null},{"value":"1,41E-01","module":"A2","scenario":null},{"value":"5,23E-02","module":"A3","scenario":null},{"value":"2,22E-01","module":"A4","scenario":null},{"value":"4,00E-02","module":"A5","scenario":null},{"value":"1,84E+00","module":"A1A3","scenario":null}]},{"parameter":"GWP-biogenic","unit":"kg CO2-eq","values":[{"value":"-1,07E-01","module":"A1","scenario":null},{"value":"6,73E-05","module":"A2","scenario":null},{"value":"1,68E-03","module":"A3","scenario":null},{"value":"7,12E-05","module":"A4","scenario":null},{"value":"1,12E-01","module":"A5","scenario":null},{"value":"-1,06E-01","module":"A1A3","scenario":null}]},{"parameter":"GWP-luluc","unit":"kg CO2-eq","values":[{"value":"1,35E-03","module":"A1","scenario":null},{"value":"9,48E-05","module":"A2","scenario":null},{"value":"5,97E-05","module":"A3","scenario":null},{"value":"1,14E-04","module":"A4","scenario":null},{"value":"2,61E-05","module":"A5","scenario":null},{"value":"1,50E-03","module":"A1A3","scenario":null}]},{"parameter":"ODP","unit":"kg CFC11-eq","values":[{"value":"1,15E-07","module":"A1","scenario":null},{"value":"3,02E-08","module":"A2","scenario":null},{"value":"4,67E-09","module":"A3","scenario":null},{"value":"4,67E-08","module":"A4","scenario":null},{"value":"4,04E-09","module":"A5","scenario":null},{"value":"1,50E-07","module":"A1A3","scenario":null}]},{"parameter":"AP","unit":"mol H+-eq","values":[{"value":"9,67E-03","module":"A1","scenario":null},{"value":"1,32E-03","module":"A2","scenario":null},{"value":"1,83E-04","module":"A3","scenario":null},{"value":"4,59E-03","module":"A4","scenario":null},{"value":"6,33E-05","module":"A5","scenario":null},{"value":"1,12E-02","module":"A1A3","scenario":null}]},{"parameter":"POCP","unit":"kg NMVOC-eq","values":[{"value":"7,73E-03","module":"A1","scenario":null},{"value":"1,20E-03","module":"A2","scenario":null},{"value":"1,05E-04","module":"A3","scenario":null},{"value":"3,33E-03","module":"A4","scenario":null},{"value":"2,71E-04","module":"A5","scenario":null},{"value":"9,03E-03","module":"A1A3","scenario":null}]},{"parameter":"ADPE","unit":"kg Sb-eq","values":[{"value":"4,24E-05","module":"A1","scenario":null},{"value":"2,78E-06","module":"A2","scenario":null},{"value":"6,49E-07","module":"A3","scenario":null},{"value":"3,35E-06","module":"A4","scenario":null},{"value":"1,52E-07","module":"A5","scenario":null},{"value":"4,58E-05","module":"A1A3","scenario":null}]},{"parameter":"ADPF","unit":"MJ","values":[{"value":"3,54E+01","module":"A1","scenario":null},{"value":"2,04E+00","module":"A2","scenario":null},{"value":"1,07E+00","module":"A3","scenario":null},{"value":"3,04E+00","module":"A4","scenario":null},{"value":"1,76E-01","module":"A5","scenario":null},{"value":"3,85E+01","module":"A1A3","scenario":null}]},{"parameter":"WDP","unit":"m3 world-eq. Deprived","values":[{"value":"5,69E+01","module":"A1","scenario":null},{"value":"2,02E+00","module":"A2","scenario":null},{"value":"4,62E+00","module":"A3","scenario":null},{"value":"1,63E+00","module":"A4","scenario":null},{"value":"6,68E-01","module":"A5","scenario":null},{"value":"6,35E+01","module":"A1A3","scenario":null}]},{"parameter":"EP-freshwater","unit":"kg P-eq","values":[{"value":"5,37E-05","module":"A1","scenario":null},{"value":"1,19E-06","module":"A2","scenario":null},{"value":"1,34E-06","module":"A3","scenario":null},{"value":"1,22E-06","module":"A4","scenario":null},{"value":"8,71E-07","module":"A5","scenario":null},{"value":"5,63E-05","module":"A1A3","scenario":null}]},{"parameter":"EP-marine","unit":"kg N-eq","values":[{"value":"1,27E-03","module":"A1","scenario":null},{"value":"3,96E-04","module":"A2","scenario":null},{"value":"3,70E-05","module":"A3","scenario":null},{"value":"1,13E-03","module":"A4","scenario":null},{"value":"1,38E-05","module":"A5","scenario":null},{"value":"1,71E-03","module":"A1A3","scenario":null}]},{"parameter":"EP-terrestrial","unit":"mol N-eq.","values":[{"value":"1,51E-02","module":"A1","scenario":null},{"value":"4,38E-03","module":"A2","scenario":null},{"value":"4,03E-04","module":"A3","scenario":null},{"value":"1,26E-02","module":"A4","scenario":null},{"value":"1,53E-04","module":"A5","scenario":null},{"value":"1,98E-02","module":"A1A3","scenario":null}]},{"parameter":"GWP-IOBC","unit":"kg CO2-eq","values":[{"value":"1,64E+00","module":"A1","scenario":null},{"value":"1,41E-01","module":"A2","scenario":null},{"value":"6,15E-02","module":"A3","scenario":null},{"value":"2,22E-01","module":"A4","scenario":null},{"value":"3,60E-02","module":"A5","scenario":null},{"value":"1,85E+00","module":"A1A3","scenario":null}]}],"additional_environmental_impact":[{"parameter":"PM","unit":"Disease incidence","values":[{"value":"7,87E-08","module":"A1","scenario":null},{"value":"8,20E-09","module":"A2","scenario":null},{"value":"7,27E-10","module":"A3","scenario":null},{"value":"9,08E-09","module":"A4","scenario":null},{"value":"9,79E-10","module":"A5","scenario":null},{"value":"8,76E-08","module":"A1A3","scenario":null}]},{"parameter":"ETP-fw","unit":"CTUe","values":[{"value":"3,11E+01","module":"A1","scenario":null},{"value":"1,47E+00","module":"A2","scenario":null},{"value":"7,72E-01","module":"A3","scenario":null},{"value":"1,96E+00","module":"A4","scenario":null},{"value":"7,36E-01","module":"A5","scenario":null},{"value":"3,33E+01","module":"A1A3","scenario":null}]},{"parameter":"HTP-c","unit":"CTUh","values":[{"value":"2,50E-09","module":"A1","scenario":null},{"value":"0,00E+00","module":"A2","scenario":null},{"value":"1,90E-11","module":"A3","scenario":null},{"value":"0,00E+00","module":"A4","scenario":null},{"value":"4,00E-11","module":"A5","scenario":null},{"value":"2,51E-09","module":"A1A3","scenario":null}]},{"parameter":"HTP-nc","unit":"CTUh","values":[{"value":"2,02E-08","module":"A1","scenario":null},{"value":"1,33E-09","module":"A2","scenario":null},{"value":"6,56E-10","module":"A3","scenario":null},{"value":"2,30E-09","module":"A4","scenario":null},{"value":"3,50E-10","module":"A5","scenario":null},{"value":"2,22E-08","module":"A1A3","scenario":null}]},{"parameter":"SQP","unit":"-","values":[{"value":"1,13E+01","module":"A1","scenario":null},{"value":"1,39E+00","module":"A2","scenario":null},{"value":"8,97E-01","module":"A3","scenario":null},{"value":"1,16E+00","module":"A4","scenario":null},{"value":"1,35E-01","module":"A5","scenario":null},{"value":"1,36E+01","module":"A1A3","scenario":null}]},{"parameter":"IRP","unit":"kBq U235-eq","values":[{"value":"4,53E-02","module":"A1","scenario":null},{"value":"8,99E-03","module":"A2","scenario":null},{"value":"1,72E-02","module":"A3","scenario":null},{"value":"1,32E-02","module":"A4","scenario":null},{"value":"7,36E-04","module":"A5","scenario":null},{"value":"7,15E-02","module":"A1A3","scenario":null}]}],"resource_use":[{"parameter":"PERE","unit":"MJ","values":[{"value":"2,08E+00","module":"A1","scenario":null},{"value":"3,16E-02","module":"A2","scenario":null},{"value":"2,94E-01","module":"A3","scenario":null},{"value":"3,00E-02","module":"A4","scenario":null},{"value":"3,27E-02","module":"A5","scenario":null},{"value":"2,41E+00","module":"A1A3","scenario":null}]},{"parameter":"PERM","unit":"","values":[{"value":"1,03E+00","module":"A1","scenario":null},{"value":"0,00E+00","module":"A2","scenario":null},{"value":"0,00E+00","module":"A3","scenario":null},{"value":"0,00E+00","module":"A4","scenario":null},{"value":"-1,03E+00","module":"A5","scenario":null},{"value":"1,03E+00","module":"A1A3","scenario":null}]},{"parameter":"PERT","unit":"MJ","values":[{"value":"3,11E+00","module":"A1","scenario":null},{"value":"3,16E-02","module":"A2","scenario":null},{"value":"2,94E-01","module":"A3","scenario":null},{"value":"3,00E-02","module":"A4","scenario":null},{"value":"-1,00E+00","module":"A5","scenario":null},{"value":"3,44E+00","module":"A1A3","scenario":null}]},{"parameter":"PENRE","unit":"MJ","values":[{"value":"3,00E+01","module":"A1","scenario":null},{"value":"2,04E+00","module":"A2","scenario":null},{"value":"1,07E+00","module":"A3","scenario":null},{"value":"3,04E+00","module":"A4","scenario":null},{"value":"1,76E-01","module":"A5","scenario":null},{"value":"3,31E+01","module":"A1A3","scenario":null}]},{"parameter":"PENRM","unit":"MJ","values":[{"value":"6,19E+00","module":"A1","scenario":null},{"value":"0,00E+00","module":"A2","scenario":null},{"value":"0,00E+00","module":"A3","scenario":null},{"value":"0,00E+00","module":"A4","scenario":null},{"value":"-2,12E-02","module":"A5","scenario":null},{"value":"6,19E+00","module":"A1A3","scenario":null}]},{"parameter":"PENRT","unit":"MJ","values":[{"value":"3,62E+01","module":"A1","scenario":null},{"value":"2,04E+00","module":"A2","scenario":null},{"value":"1,07E+00","module":"A3","scenario":null},{"value":"3,04E+00","module":"A4","scenario":null},{"value":"1,55E-01","module":"A5","scenario":null},{"value":"3,93E+01","module":"A1A3","scenario":null}]},{"parameter":"SM","unit":"kg","values":[{"value":"5,66E-03","module":"A1","scenario":null},{"value":"0,00E+00","module":"A2","scenario":null},{"value":"0,00E+00","module":"A3","scenario":null},{"value":"0,00E+00","module":"A4","scenario":null},{"value":"0,00E+00","module":"A5","scenario":null},{"value":"5,66E-03","module":"A1A3","scenario":null}]},{"parameter":"RSF","unit":"MJ","values":[{"value":"3,73E-02","module":"A1","scenario":null},{"value":"1,39E-03","module":"A2","scenario":null},{"value":"4,26E-04","module":"A3","scenario":null},{"value":"9,60E-04","module":"A4","scenario":null},{"value":"5,67E-04","module":"A5","scenario":null},{"value":"3,91E-02","module":"A1A3","scenario":null}]},{"parameter":"NRSF","unit":"MJ","values":[{"value":"8,74E-03","module":"A1","scenario":null},{"value":"3,85E-03","module":"A2","scenario":null},{"value":"4,96E-04","module":"A3","scenario":null},{"value":"2,47E-03","module":"A4","scenario":null},{"value":"1,84E-03","module":"A5","scenario":null},{"value":"1,31E-02","module":"A1A3","scenario":null}]},{"parameter":"FW","unit":"m3","values":[{"value":"3,36E-02","module":"A1","scenario":null},{"value":"2,35E-04","module":"A2","scenario":null},{"value":"4,30E-04","module":"A3","scenario":null},{"value":"2,26E-04","module":"A4","scenario":null},{"value":"1,44E-04","module":"A5","scenario":null},{"value":"3,42E-02","module":"A1A3","scenario":null}]}],"end_of_life_waste":[{"parameter":"HWD","unit":"kg","values":[{"value":"4,79E-03","module":"A1","scenario":null},{"value":"1,08E-04","module":"A2","scenario":null},{"value":"3,21E-03","module":"A3","scenario":null},{"value":"1,38E-04","module":"A4","scenario":null},{"value":"3,00E-02","module":"A5","scenario":null},{"value":"8,10E-03","module":"A1A3","scenario":null}]},{"parameter":"NHWD","unit":"kg","values":[{"value":"1,95E-01","module":"A1","scenario":null},{"value":"7,88E-02","module":"A2","scenario":null},{"value":"6,31E-03","module":"A3","scenario":null},{"value":"6,93E-02","module":"A4","scenario":null},{"value":"4,03E-02","module":"A5","scenario":null},{"value":"2,80E-01","module":"A1A3","scenario":null}]},{"parameter":"RWD","unit":"kg","values":[{"value":"4,54E-05","module":"A1","scenario":null},{"value":"1,39E-05","module":"A2","scenario":null},{"value":"8,58E-06","module":"A3","scenario":null},{"value":"2,10E-05","module":"A4","scenario":null},{"value":"0,00E+00","module":"A5","scenario":null},{"value":"6,79E-05","module":"A1A3","scenario":null}]}],"end_of_life_flow":[{"parameter":"CRU","unit":"kg","values":[{"value":"0,00E+00","module":"A1","scenario":null},{"value":"0,00E+00","module":"A2","scenario":null},{"value":"0,00E+00","module":"A3","scenario":null},{"value":"0,00E+00","module":"A4","scenario":null},{"value":"3,80E-02","module":"A5","scenario":null},{"value":"0,00E+00","module":"A1A3","scenario":null}]},{"parameter":"MFR","unit":"kg","values":[{"value":"8,85E-04","module":"A1","scenario":null},{"value":"0,00E+00","module":"A2","scenario":null},{"value":"1,10E-02","module":"A3","scenario":null},{"value":"0,00E+00","module":"A4","scenario":null},{"value":"4,23E-02","module":"A5","scenario":null},{"value":"1,19E-02","module":"A1A3","scenario":null}]},{"parameter":"MER","unit":"kg","values":[{"value":"3,46E-05","module":"A1","scenario":null},{"value":"0,00E+00","module":"A2","scenario":null},{"value":"8,75E-08","module":"A3","scenario":null},{"value":"0,00E+00","module":"A4","scenario":null},{"value":"1,63E-02","module":"A5","scenario":null},{"value":"3,47E-05","module":"A1A3","scenario":null}]},{"parameter":"EEE","unit":"MJ","values":[{"value":"2,81E-04","module":"A1","scenario":null},{"value":"0,00E+00","module":"A2","scenario":null},{"value":"8,41E-03","module":"A3","scenario":null},{"value":"0,00E+00","module":"A4","scenario":null},{"value":"3,11E-03","module":"A5","scenario":null},{"value":"8,69E-03","module":"A1A3","scenario":null}]},{"parameter":"EET","unit":"MJ","values":[{"value":"4,26E-03","module":"A1","scenario":null},{"value":"0,00E+00","module":"A2","scenario":null},{"value":"1,27E-01","module":"A3","scenario":null},{"value":"0,00E+00","module":"A4","scenario":null},{"value":"4,71E-02","module":"A5","scenario":null},{"value":"1,31E-01","module":"A1A3","scenario":null}]}]}