{
    "product_name": "BOR",
    "epd_id": "NEPD-8119-7740-EN",
    "declared_unit": {
        "unit": "stk",
        "amount": 1.0
    },
    "compliance": [
        "EN 15804+A2",
        "ISO 14025",
        "ISO 21930"
    ],
    "producer_name": "Systemair Production a.s.",
    "environmental_impact": [
        {
            "parameter": "GWP-total",
            "values": [
                {
                    "value": "1,84E+00",
                    "module": "A1-A3",
                    "scenario": null
                },
                {
                    "value": "4,49E-02",
                    "module": "A4",
                    "scenario": null
                },
                {
                    "value": "9,23E-04",
                    "module": "C1",
                    "scenario": null
                },
                {
                    "value": "7,49E-03",
                    "module": "C2",
                    "scenario": null
                },
                {
                    "value": "1,24E-01",
                    "module": "C3",
                    "scenario": null
                },
                {
                    "value": "4,95E-03",
                    "module": "C4",
                    "scenario": null
                },
                {
                    "value": "-2,57E-01",
                    "module": "D",
                    "scenario": null
                }
            ]
        },
        {
            "parameter": "GWP-fossil",
            "values": [
                {
                    "value": "1,82E+00",
                    "module": "A1-A3",
                    "scenario": null
                },
                {
                    "value": "4,49E-02",
                    "module": "A4",
                    "scenario": null
                },
                {
                    "value": "9,23E-04",
                    "module": "C1",
                    "scenario": null
                },
                {
                    "value": "7,48E-03",
                    "module": "C2",
                    "scenario": null
                },
                {
                    "value": "1,24E-01",
                    "module": "C3",
                    "scenario": null
                },
                {
                    "value": "4,94E-03",
                    "module": "C4",
                    "scenario": null
                },
                {
                    "value": "-2,57E-01",
                    "module": "D",
                    "scenario": null
                }
            ]
        },
        {
            "parameter": "GWP-biogenic",
            "values": [
                {
                    "value": "1,12E-02",
                    "module": "A1-A3",
                    "scenario": null
                },
                {
                    "value": "1,86E-05",
                    "module": "A4",
                    "scenario": null
                },
                {
                    "value": "1,73E-07",
                    "module": "C1",
                    "scenario": null
                },
                {
                    "value": "3,10E-06",
                    "module": "C2",
                    "scenario": null
                },
                {
                    "value": "2,82E-04",
                    "module": "C3",
                    "scenario": null
                },
                {
                    "value": "1,94E-06",
                    "module": "C4",
                    "scenario": null
                },
                {
                    "value": "-1,42E-04",
                    "module": "D",
                    "scenario": null
                }
            ]
        },
        {
            "parameter": "GWP-luluc",
            "values": [
                {
                    "value": "6,88E-03",
                    "module": "A1-A3",
                    "scenario": null
                },
                {
                    "value": "1,60E-05",
                    "module": "A4",
                    "scenario": null
                },
                {
                    "value": "7,27E-08",
                    "module": "C1",
                    "scenario": null
                },
                {
                    "value": "2,66E-06",
                    "module": "C2",
                    "scenario": null
                },
                {
                    "value": "2,84E-05",
                    "module": "C3",
                    "scenario": null
                },
                {
                    "value": "4,66E-07",
                    "module": "C4",
                    "scenario": null
                },
                {
                    "value": "-1,27E-04",
                    "module": "D",
                    "scenario": null
                }
            ]
        },
        {
            "parameter": "ODP",
            "values": [
                {
                    "value": "1,96E-07",
                    "module": "A1-A3",
                    "scenario": null
                },
                {
                    "value": "1,02E-08",
                    "module": "A4",
                    "scenario": null
                },
                {
                    "value": "2,00E-10",
                    "module": "C1",
                    "scenario": null
                },
                {
                    "value": "1,69E-09",
                    "module": "C2",
                    "scenario": null
                },
                {
                    "value": "1,29E-08",
                    "module": "C3",
                    "scenario": null
                },
                {
                    "value": "3,50E-10",
                    "module": "C4",
                    "scenario": null
                },
                {
                    "value": "-2,64E-05",
                    "module": "D",
                    "scenario": null
                }
            ]
        },
        {
            "parameter": "AP",
            "values": [
                {
                    "value": "1,29E-02",
                    "module": "A1-A3",
                    "scenario": null
                },
                {
                    "value": "1,29E-04",
                    "module": "A4",
                    "scenario": null
                },
                {
                    "value": "9,66E-06",
                    "module": "C1",
                    "scenario": null
                },
                {
                    "value": "2,15E-05",
                    "module": "C2",
                    "scenario": null
                },
                {
                    "value": "1,67E-04",
                    "module": "C3",
                    "scenario": null
                },
                {
                    "value": "1,13E-05",
                    "module": "C4",
                    "scenario": null
                },
                {
                    "value": "-1,28E-03",
                    "module": "D",
                    "scenario": null
                }
            ]
        },
        {
            "parameter": "POCP",
            "values": [
                {
                    "value": "6,81E-03",
                    "module": "A1-A3",
                    "scenario": null
                },
                {
                    "value": "1,09E-04",
                    "module": "A4",
                    "scenario": null
                },
                {
                    "value": "1,29E-05",
                    "module": "C1",
                    "scenario": null
                },
                {
                    "value": "1,82E-05",
                    "module": "C2",
                    "scenario": null
                },
                {
                    "value": "1,09E-04",
                    "module": "C3",
                    "scenario": null
                },
                {
                    "value": "1,07E-05",
                    "module": "C4",
                    "scenario": null
                },
                {
                    "value": "-1,29E-03",
                    "module": "D",
                    "scenario": null
                }
            ]
        },
        {
            "parameter": "ADPE",
            "values": [
                {
                    "value": "3,36E-05",
                    "module": "A1-A3",
                    "scenario": null
                },
                {
                    "value": "1,24E-06",
                    "module": "A4",
                    "scenario": null
                },
                {
                    "value": "1,42E-09",
                    "module": "C1",
                    "scenario": null
                },
                {
                    "value": "2,07E-07",
                    "module": "C2",
                    "scenario": null
                },
                {
                    "value": "3,94E-07",
                    "module": "C3",
                    "scenario": null
                },
                {
                    "value": "9,86E-09",
                    "module": "C4",
                    "scenario": null
                },
                {
                    "value": "-4,43E-06",
                    "module": "D",
                    "scenario": null
                }
            ]
        },
        {
            "parameter": "ADPF",
            "values": [
                {
                    "value": "3,05E+01",
                    "module": "A1-A3",
                    "scenario": null
                },
                {
                    "value": "6,79E-01",
                    "module": "A4",
                    "scenario": null
                },
                {
                    "value": "1,27E-02",
                    "module": "C1",
                    "scenario": null
                },
                {
                    "value": "1,13E-01",
                    "module": "C2",
                    "scenario": null
                },
                {
                    "value": "4,72E-01",
                    "module": "C3",
                    "scenario": null
                },
                {
                    "value": "2,94E-02",
                    "module": "C4",
                    "scenario": null
                },
                {
                    "value": "-2,16E+00",
                    "module": "D",
                    "scenario": null
                }
            ]
        },
        {
            "parameter": "WDP",
            "values": [
                {
                    "value": "5,52E+02",
                    "module": "A1-A3",
                    "scenario": null
                },
                {
                    "value": "6,56E-01",
                    "module": "A4",
                    "scenario": null
                },
                {
                    "value": "2,70E-03",
                    "module": "C1",
                    "scenario": null
                },
                {
                    "value": "1,09E-01",
                    "module": "C2",
                    "scenario": null
                },
                {
                    "value": "1,75E+00",
                    "module": "C3",
                    "scenario": null
                },
                {
                    "value": "5,27E-01",
                    "module": "C4",
                    "scenario": null
                },
                {
                    "value": "1,32E+01",
                    "module": "D",
                    "scenario": null
                }
            ]
        },
        {
            "parameter": "EP-freshwater",
            "values": [
                {
                    "value": "1,46E-04",
                    "module": "A1-A3",
                    "scenario": null
                },
                {
                    "value": "3,59E-07",
                    "module": "A4",
                    "scenario": null
                },
                {
                    "value": "3,36E-09",
                    "module": "C1",
                    "scenario": null
                },
                {
                    "value": "5,98E-08",
                    "module": "C2",
                    "scenario": null
                },
                {
                    "value": "2,70E-06",
                    "module": "C3",
                    "scenario": null
                },
                {
                    "value": "4,31E-08",
                    "module": "C4",
                    "scenario": null
                },
                {
                    "value": "-1,58E-05",
                    "module": "D",
                    "scenario": null
                }
            ]
        },
        {
            "parameter": "EP-marine",
            "values": [
                {
                    "value": "1,82E-03",
                    "module": "A1-A3",
                    "scenario": null
                },
                {
                    "value": "2,55E-05",
                    "module": "A4",
                    "scenario": null
                },
                {
                    "value": "4,26E-06",
                    "module": "C1",
                    "scenario": null
                },
                {
                    "value": "4,25E-06",
                    "module": "C2",
                    "scenario": null
                },
                {
                    "value": "3,48E-05",
                    "module": "C3",
                    "scenario": null
                },
                {
                    "value": "3,78E-06",
                    "module": "C4",
                    "scenario": null
                },
                {
                    "value": "-2,65E-04",
                    "module": "D",
                    "scenario": null
                }
            ]
        },
        {
            "parameter": "EP-terrestrial",
            "values": [
                {
                    "value": "2,01E-02",
                    "module": "A1-A3",
                    "scenario": null
                },
                {
                    "value": "2,85E-04",
                    "module": "A4",
                    "scenario": null
                },
                {
                    "value": "4,68E-05",
                    "module": "C1",
                    "scenario": null
                },
                {
                    "value": "4,76E-05",
                    "module": "C2",
                    "scenario": null
                },
                {
                    "value": "3,91E-04",
                    "module": "C3",
                    "scenario": null
                },
                {
                    "value": "3,77E-05",
                    "module": "C4",
                    "scenario": null
                },
                {
                    "value": "-2,70E-03",
                    "module": "D",
                    "scenario": null
                }
            ]
        }
    ],
    "additional_environmental_impact": [
        {
            "parameter": "PM",
            "values": [
                {
                    "value": "1,24E-07",
                    "module": "A1-A3",
                    "scenario": null
                },
                {
                    "value": "2,75E-09",
                    "module": "A4",
                    "scenario": null
                },
                {
                    "value": "2,56E-10",
                    "module": "C1",
                    "scenario": null
                },
                {
                    "value": "4,58E-10",
                    "module": "C2",
                    "scenario": null
                },
                {
                    "value": "2,54E-09",
                    "module": "C3",
                    "scenario": null
                },
                {
                    "value": "1,19E-10",
                    "module": "C4",
                    "scenario": null
                },
                {
                    "value": "-2,15E-08",
                    "module": "D",
                    "scenario": null
                }
            ]
        },
        {
            "parameter": "ETP-fw",
            "values": [
                {
                    "value": "3,59E+01",
                    "module": "A1-A3",
                    "scenario": null
                },
                {
                    "value": "5,03E-01",
                    "module": "A4",
                    "scenario": null
                },
                {
                    "value": "6,94E-03",
                    "module": "C1",
                    "scenario": null
                },
                {
                    "value": "8,38E-02",
                    "module": "C2",
                    "scenario": null
                },
                {
                    "value": "2,30E+00",
                    "module": "C3",
                    "scenario": null
                },
                {
                    "value": "6,24E-02",
                    "module": "C4",
                    "scenario": null
                },
                {
                    "value": "-1,43E+01",
                    "module": "D",
                    "scenario": null
                }
            ]
        },
        {
            "parameter": "HTP-c",
            "values": [
                {
                    "value": "8,89E-09",
                    "module": "A1-A3",
                    "scenario": null
                },
                {
                    "value": "0,00E+00",
                    "module": "A4",
                    "scenario": null
                },
                {
                    "value": "0,00E+00",
                    "module": "C1",
                    "scenario": null
                },
                {
                    "value": "0,00E+00",
                    "module": "C2",
                    "scenario": null
                },
                {
                    "value": "1,08E-10",
                    "module": "C3",
                    "scenario": null
                },
                {
                    "value": "3,00E-12",
                    "module": "C4",
                    "scenario": null
                },
                {
                    "value": "-1,23E-09",
                    "module": "D",
                    "scenario": null
                }
            ]
        },
        {
            "parameter": "HTP-nc",
            "values": [
                {
                    "value": "2,40E-07",
                    "module": "A1-A3",
                    "scenario": null
                },
                {
                    "value": "5,50E-10",
                    "module": "A4",
                    "scenario": null
                },
                {
                    "value": "6,00E-12",
                    "module": "C1",
                    "scenario": null
                },
                {
                    "value": "9,20E-11",
                    "module": "C2",
                    "scenario": null
                },
                {
                    "value": "6,73E-10",
                    "module": "C3",
                    "scenario": null
                },
                {
                    "value": "1,14E-10",
                    "module": "C4",
                    "scenario": null
                },
                {
                    "value": "2,68E-08",
                    "module": "D",
                    "scenario": null
                }
            ]
        },
        {
            "parameter": "SQP",
            "values": [
                {
                    "value": "3,67E+01",
                    "module": "A1-A3",
                    "scenario": null
                },
                {
                    "value": "4,75E-01",
                    "module": "A4",
                    "scenario": null
                },
                {
                    "value": "1,61E-03",
                    "module": "C1",
                    "scenario": null
                },
                {
                    "value": "7,91E-02",
                    "module": "C2",
                    "scenario": null
                },
                {
                    "value": "1,86E-01",
                    "module": "C3",
                    "scenario": null
                },
                {
                    "value": "9,14E-02",
                    "module": "C4",
                    "scenario": null
                },
                {
                    "value": "-1,96E-01",
                    "module": "D",
                    "scenario": null
                }
            ]
        },
        {
            "parameter": "IRP",
            "values": [
                {
                    "value": "1,56E-01",
                    "module": "A1-A3",
                    "scenario": null
                },
                {
                    "value": "2,97E-03",
                    "module": "A4",
                    "scenario": null
                },
                {
                    "value": "5,44E-05",
                    "module": "C1",
                    "scenario": null
                },
                {
                    "value": "4,94E-04",
                    "module": "C2",
                    "scenario": null
                },
                {
                    "value": "2,15E-03",
                    "module": "C3",
                    "scenario": null
                },
                {
                    "value": "1,52E-04",
                    "module": "C4",
                    "scenario": null
                },
                {
                    "value": "8,87E-04",
                    "module": "D",
                    "scenario": null
                }
            ]
        }
    ],
    "resource_use": [
        {
            "parameter": "PERE",
            "values": [
                {
                    "value": "7,19E+00",
                    "module": "A1-A3",
                    "scenario": null
                },
                {
                    "value": "9,71E-03",
                    "module": "A4",
                    "scenario": null
                },
                {
                    "value": "6,87E-05",
                    "module": "C1",
                    "scenario": null
                },
                {
                    "value": "1,62E-03",
                    "module": "C2",
                    "scenario": null
                },
                {
                    "value": "8,52E-02",
                    "module": "C3",
                    "scenario": null
                },
                {
                    "value": "2,58E-03",
                    "module": "C4",
                    "scenario": null
                },
                {
                    "value": "-2,07E-01",
                    "module": "D",
                    "scenario": null
                }
            ]
        },
        {
            "parameter": "PERM",
            "values": [
                {
                    "value": "0,00E+00",
                    "module": "A1-A3",
                    "scenario": null
                },
                {
                    "value": "0,00E+00",
                    "module": "A4",
                    "scenario": null
                },
                {
                    "value": "0,00E+00",
                    "module": "C1",
                    "scenario": null
                },
                {
                    "value": "0,00E+00",
                    "module": "C2",
                    "scenario": null
                },
                {
                    "value": "0,00E+00",
                    "module": "C3",
                    "scenario": null
                },
                {
                    "value": "0,00E+00",
                    "module": "C4",
                    "scenario": null
                },
                {
                    "value": "0,00E+00",
                    "module": "D",
                    "scenario": null
                }
            ]
        },
        {
            "parameter": "PERT",
            "values": [
                {
                    "value": "9,55E+00",
                    "module": "A1-A3",
                    "scenario": null
                },
                {
                    "value": "9,71E-03",
                    "module": "A4",
                    "scenario": null
                },
                {
                    "value": "6,87E-05",
                    "module": "C1",
                    "scenario": null
                },
                {
                    "value": "1,62E-03",
                    "module": "C2",
                    "scenario": null
                },
                {
                    "value": "8,52E-02",
                    "module": "C3",
                    "scenario": null
                },
                {
                    "value": "2,58E-03",
                    "module": "C4",
                    "scenario": null
                },
                {
                    "value": "-2,07E-01",
                    "module": "D",
                    "scenario": null
                }
            ]
        },
        {
            "parameter": "PENRE",
            "values": [
                {
                    "value": "2,91E+01",
                    "module": "A1-A3",
                    "scenario": null
                },
                {
                    "value": "6,79E-01",
                    "module": "A4",
                    "scenario": null
                },
                {
                    "value": "1,27E-02",
                    "module": "C1",
                    "scenario": null
                },
                {
                    "value": "1,13E-01",
                    "module": "C2",
                    "scenario": null
                },
                {
                    "value": "4,73E-01",
                    "module": "C3",
                    "scenario": null
                },
                {
                    "value": "2,94E-02",
                    "module": "C4",
                    "scenario": null
                },
                {
                    "value": "-2,16E+00",
                    "module": "D",
                    "scenario": null
                }
            ]
        },
        {
            "parameter": "PENRM",
            "values": [
                {
                    "value": "3,13E-01",
                    "module": "A1-A3",
                    "scenario": null
                },
                {
                    "value": "0,00E+00",
                    "module": "A4",
                    "scenario": null
                },
                {
                    "value": "0,00E+00",
                    "module": "C1",
                    "scenario": null
                },
                {
                    "value": "0,00E+00",
                    "module": "C2",
                    "scenario": null
                },
                {
                    "value": "-3,13E-01",
                    "module": "C3",
                    "scenario": null
                },
                {
                    "value": "0,00E+00",
                    "module": "C4",
                    "scenario": null
                },
                {
                    "value": "0,00E+00",
                    "module": "D",
                    "scenario": null
                }
            ]
        },
        {
            "parameter": "PENRT",
            "values": [
                {
                    "value": "3,06E+01",
                    "module": "A1-A3",
                    "scenario": null
                },
                {
                    "value": "6,79E-01",
                    "module": "A4",
                    "scenario": null
                },
                {
                    "value": "1,27E-02",
                    "module": "C1",
                    "scenario": null
                },
                {
                    "value": "1,13E-01",
                    "module": "C2",
                    "scenario": null
                },
                {
                    "value": "1,60E-01",
                    "module": "C3",
                    "scenario": null
                },
                {
                    "value": "2,94E-02",
                    "module": "C4",
                    "scenario": null
                },
                {
                    "value": "-2,16E+00",
                    "module": "D",
                    "scenario": null
                }
            ]
        },
        {
            "parameter": "SM",
            "values": [
                {
                    "value": "1,52E-01",
                    "module": "A1-A3",
                    "scenario": null
                },
                {
                    "value": "0,00E+00",
                    "module": "A4",
                    "scenario": null
                },
                {
                    "value": "6,24E-06",
                    "module": "C1",
                    "scenario": null
                },
                {
                    "value": "0,00E+00",
                    "module": "C2",
                    "scenario": null
                },
                {
                    "value": "0,00E+00",
                    "module": "C3",
                    "scenario": null
                },
                {
                    "value": "0,00E+00",
                    "module": "C4",
                    "scenario": null
                },
                {
                    "value": "0,00E+00",
                    "module": "D",
                    "scenario": null
                }
            ]
        },
        {
            "parameter": "RSF",
            "values": [
                {
                    "value": "1,42E-01",
                    "module": "A1-A3",
                    "scenario": null
                },
                {
                    "value": "3,48E-04",
                    "module": "A4",
                    "scenario": null
                },
                {
                    "value": "1,69E-06",
                    "module": "C1",
                    "scenario": null
                },
                {
                    "value": "5,79E-05",
                    "module": "C2",
                    "scenario": null
                },
                {
                    "value": "1,88E-03",
                    "module": "C3",
                    "scenario": null
                },
                {
                    "value": "4,73E-05",
                    "module": "C4",
                    "scenario": null
                },
                {
                    "value": "9,25E-03",
                    "module": "D",
                    "scenario": null
                }
            ]
        },
        {
            "parameter": "NRSF",
            "values": [
                {
                    "value": "1,61E-01",
                    "module": "A1-A3",
                    "scenario": null
                },
                {
                    "value": "1,24E-03",
                    "module": "A4",
                    "scenario": null
                },
                {
                    "value": "2,49E-05",
                    "module": "C1",
                    "scenario": null
                },
                {
                    "value": "2,07E-04",
                    "module": "C2",
                    "scenario": null
                },
                {
                    "value": "0,00E+00",
                    "module": "C3",
                    "scenario": null
                },
                {
                    "value": "4,47E-04",
                    "module": "C4",
                    "scenario": null
                },
                {
                    "value": "2,68E-01",
                    "module": "D",
                    "scenario": null
                }
            ]
        },
        {
            "parameter": "FW",
            "values": [
                {
                    "value": "5,49E-02",
                    "module": "A1-A3",
                    "scenario": null
                },
                {
                    "value": "7,26E-05",
                    "module": "A4",
                    "scenario": null
                },
                {
                    "value": "6,54E-07",
                    "module": "C1",
                    "scenario": null
                },
                {
                    "value": "1,21E-05",
                    "module": "C2",
                    "scenario": null
                },
                {
                    "value": "4,39E-04",
                    "module": "C3",
                    "scenario": null
                },
                {
                    "value": "4,65E-05",
                    "module": "C4",
                    "scenario": null
                },
                {
                    "value": "-5,78E-04",
                    "module": "D",
                    "scenario": null
                }
            ]
        }
    ],
    "end_of_life_waste": [
        {
            "parameter": "HWD",
            "values": [
                {
                    "value": "1,82E-02",
                    "module": "A1-A3",
                    "scenario": null
                },
                {
                    "value": "3,50E-05",
                    "module": "A4",
                    "scenario": null
                },
                {
                    "value": "3,74E-07",
                    "module": "C1",
                    "scenario": null
                },
                {
                    "value": "5,83E-06",
                    "module": "C2",
                    "scenario": null
                },
                {
                    "value": "0,00E+00",
                    "module": "C3",
                    "scenario": null
                },
                {
                    "value": "6,35E-05",
                    "module": "C4",
                    "scenario": null
                },
                {
                    "value": "-1,33E-03",
                    "module": "D",
                    "scenario": null
                }
            ]
        },
        {
            "parameter": "NHWD",
            "values": [
                {
                    "value": "5,63E-01",
                    "module": "A1-A3",
                    "scenario": null
                },
                {
                    "value": "3,30E-02",
                    "module": "A4",
                    "scenario": null
                },
                {
                    "value": "1,50E-05",
                    "module": "C1",
                    "scenario": null
                },
                {
                    "value": "5,50E-03",
                    "module": "C2",
                    "scenario": null
                },
                {
                    "value": "5,07E-02",
                    "module": "C3",
                    "scenario": null
                },
                {
                    "value": "7,79E-02",
                    "module": "C4",
                    "scenario": null
                },
                {
                    "value": "-1,05E-01",
                    "module": "D",
                    "scenario": null
                }
            ]
        },
        {
            "parameter": "RWD",
            "values": [
                {
                    "value": "1,37E-04",
                    "module": "A1-A3",
                    "scenario": null
                },
                {
                    "value": "4,62E-06",
                    "module": "A4",
                    "scenario": null
                },
                {
                    "value": "8,82E-08",
                    "module": "C1",
                    "scenario": null
                },
                {
                    "value": "7,70E-07",
                    "module": "C2",
                    "scenario": null
                },
                {
                    "value": "0,00E+00",
                    "module": "C3",
                    "scenario": null
                },
                {
                    "value": "6,59E-09",
                    "module": "C4",
                    "scenario": null
                },
                {
                    "value": "6,80E-07",
                    "module": "D",
                    "scenario": null
                }
            ]
        }
    ],
    "end_of_life_flow": [
        {
            "parameter": "CRU",
            "values": [
                {
                    "value": "0,00E+00",
                    "module": "A1-A3",
                    "scenario": null
                },
                {
                    "value": "0,00E+00",
                    "module": "A4",
                    "scenario": null
                },
                {
                    "value": "0,00E+00",
                    "module": "C1",
                    "scenario": null
                },
                {
                    "value": "0,00E+00",
                    "module": "C2",
                    "scenario": null
                },
                {
                    "value": "0,00E+00",
                    "module": "C3",
                    "scenario": null
                },
                {
                    "value": "0,00E+00",
                    "module": "C4",
                    "scenario": null
                },
                {
                    "value": "0,00E+00",
                    "module": "D",
                    "scenario": null
                }
            ]
        },
        {
            "parameter": "MFR",
            "values": [
                {
                    "value": "2,23E-01",
                    "module": "A1-A3",
                    "scenario": null
                },
                {
                    "value": "0,00E+00",
                    "module": "A4",
                    "scenario": null
                },
                {
                    "value": "6,13E-06",
                    "module": "C1",
                    "scenario": null
                },
                {
                    "value": "0,00E+00",
                    "module": "C2",
                    "scenario": null
                },
                {
                    "value": "5,77E-01",
                    "module": "C3",
                    "scenario": null
                },
                {
                    "value": "3,77E-07",
                    "module": "C4",
                    "scenario": null
                },
                {
                    "value": "0,00E+00",
                    "module": "D",
                    "scenario": null
                }
            ]
        },
        {
            "parameter": "MER",
            "values": [
                {
                    "value": "1,08E-02",
                    "module": "A1-A3",
                    "scenario": null
                },
                {
                    "value": "0,00E+00",
                    "module": "A4",
                    "scenario": null
                },
                {
                    "value": "1,90E-08",
                    "module": "C1",
                    "scenario": null
                },
                {
                    "value": "0,00E+00",
                    "module": "C2",
                    "scenario": null
                },
                {
                    "value": "5,28E-02",
                    "module": "C3",
                    "scenario": null
                },
                {
                    "value": "9,21E-09",
                    "module": "C4",
                    "scenario": null
                },
                {
                    "value": "0,00E+00",
                    "module": "D",
                    "scenario": null
                }
            ]
        },
        {
            "parameter": "EEE",
            "values": [
                {
                    "value": "5,36E-03",
                    "module": "A1-A3",
                    "scenario": null
                },
                {
                    "value": "0,00E+00",
                    "module": "A4",
                    "scenario": null
                },
                {
                    "value": "6,51E-08",
                    "module": "C1",
                    "scenario": null
                },
                {
                    "value": "0,00E+00",
                    "module": "C2",
                    "scenario": null
                },
                {
                    "value": "4,12E-03",
                    "module": "C3",
                    "scenario": null
                },
                {
                    "value": "5,98E-07",
                    "module": "C4",
                    "scenario": null
                },
                {
                    "value": "0,00E+00",
                    "module": "D",
                    "scenario": null
                }
            ]
        },
        {
            "parameter": "EET",
            "values": [
                {
                    "value": "8,11E-02",
                    "module": "A1-A3",
                    "scenario": null
                },
                {
                    "value": "0,00E+00",
                    "module": "A4",
                    "scenario": null
                },
                {
                    "value": "9,85E-07",
                    "module": "C1",
                    "scenario": null
                },
                {
                    "value": "0,00E+00",
                    "module": "C2",
                    "scenario": null
                },
                {
                    "value": "6,24E-02",
                    "module": "C3",
                    "scenario": null
                },
                {
                    "value": "9,04E-06",
                    "module": "C4",
                    "scenario": null
                },
                {
                    "value": "0,00E+00",
                    "module": "D",
                    "scenario": null
                }
            ]
        }
    ]
}