{
    "product_name": "ANL\u00c6GSBETON (C35/45 Lava Concrete in Aggressive Environmental Exposure Class)",
    "epd_id": "NEPD-6171-5435-EN",
    "declared_unit": {
        "unit": "m3",
        "amount": 1.0
    },
    "compliance": [
        "EN 15804+A2",
        "ISO 14025",
        "ISO 21930"
    ],
    "producer_name": "Unicon A/S",
    "environmental_impact": [
        {
            "parameter": "GWP-total",
            "values": [
                {
                    "value": "3,06E+02",
                    "module": "A1",
                    "scenario": null
                },
                {
                    "value": "3,33E+01",
                    "module": "A2",
                    "scenario": null
                },
                {
                    "value": "3,29E+00",
                    "module": "A3",
                    "scenario": null
                },
                {
                    "value": "3,37E+00",
                    "module": "A4",
                    "scenario": null
                },
                {
                    "value": "9,06E+00",
                    "module": "C1",
                    "scenario": null
                },
                {
                    "value": "5,15E+00",
                    "module": "C2",
                    "scenario": null
                },
                {
                    "value": "1,58E+00",
                    "module": "C3",
                    "scenario": null
                },
                {
                    "value": "3,14E-01",
                    "module": "C4",
                    "scenario": null
                },
                {
                    "value": "-5,12E+00",
                    "module": "D",
                    "scenario": null
                }
            ]
        },
        {
            "parameter": "GWP-fossil",
            "values": [
                {
                    "value": "3,06E+02",
                    "module": "A1",
                    "scenario": null
                },
                {
                    "value": "3,33E+01",
                    "module": "A2",
                    "scenario": null
                },
                {
                    "value": "3,26E+00",
                    "module": "A3",
                    "scenario": null
                },
                {
                    "value": "3,37E+00",
                    "module": "A4",
                    "scenario": null
                },
                {
                    "value": "9,06E+00",
                    "module": "C1",
                    "scenario": null
                },
                {
                    "value": "5,14E+00",
                    "module": "C2",
                    "scenario": null
                },
                {
                    "value": "1,56E+00",
                    "module": "C3",
                    "scenario": null
                },
                {
                    "value": "3,14E-01",
                    "module": "C4",
                    "scenario": null
                },
                {
                    "value": "-5,02E+00",
                    "module": "D",
                    "scenario": null
                }
            ]
        },
        {
            "parameter": "GWP-biogenic",
            "values": [
                {
                    "value": "1,20E-01",
                    "module": "A1",
                    "scenario": null
                },
                {
                    "value": "7,32E-03",
                    "module": "A2",
                    "scenario": null
                },
                {
                    "value": "2,36E-02",
                    "module": "A3",
                    "scenario": null
                },
                {
                    "value": "1,44E-03",
                    "module": "A4",
                    "scenario": null
                },
                {
                    "value": "1,70E-03",
                    "module": "C1",
                    "scenario": null
                },
                {
                    "value": "2,11E-03",
                    "module": "C2",
                    "scenario": null
                },
                {
                    "value": "1,34E-02",
                    "module": "C3",
                    "scenario": null
                },
                {
                    "value": "2,67E-04",
                    "module": "C4",
                    "scenario": null
                },
                {
                    "value": "-1,00E-01",
                    "module": "D",
                    "scenario": null
                }
            ]
        },
        {
            "parameter": "GWP-luluc",
            "values": [
                {
                    "value": "8,65E-02",
                    "module": "A1",
                    "scenario": null
                },
                {
                    "value": "5,97E-03",
                    "module": "A2",
                    "scenario": null
                },
                {
                    "value": "2,36E-03",
                    "module": "A3",
                    "scenario": null
                },
                {
                    "value": "1,03E-03",
                    "module": "A4",
                    "scenario": null
                },
                {
                    "value": "7,14E-04",
                    "module": "C1",
                    "scenario": null
                },
                {
                    "value": "1,50E-03",
                    "module": "C2",
                    "scenario": null
                },
                {
                    "value": "2,15E-03",
                    "module": "C3",
                    "scenario": null
                },
                {
                    "value": "6,16E-05",
                    "module": "C4",
                    "scenario": null
                },
                {
                    "value": "-3,39E-03",
                    "module": "D",
                    "scenario": null
                }
            ]
        },
        {
            "parameter": "ODP",
            "values": [
                {
                    "value": "5,80E-06",
                    "module": "A1",
                    "scenario": null
                },
                {
                    "value": "7,32E-06",
                    "module": "A2",
                    "scenario": null
                },
                {
                    "value": "4,08E-07",
                    "module": "A3",
                    "scenario": null
                },
                {
                    "value": "8,13E-07",
                    "module": "A4",
                    "scenario": null
                },
                {
                    "value": "1,96E-06",
                    "module": "C1",
                    "scenario": null
                },
                {
                    "value": "1,19E-06",
                    "module": "C2",
                    "scenario": null
                },
                {
                    "value": "3,07E-07",
                    "module": "C3",
                    "scenario": null
                },
                {
                    "value": "1,53E-07",
                    "module": "C4",
                    "scenario": null
                },
                {
                    "value": "-9,14E-07",
                    "module": "D",
                    "scenario": null
                }
            ]
        },
        {
            "parameter": "AP",
            "values": [
                {
                    "value": "1,08E+00",
                    "module": "A1",
                    "scenario": null
                },
                {
                    "value": "7,65E-01",
                    "module": "A2",
                    "scenario": null
                },
                {
                    "value": "1,66E-02",
                    "module": "A3",
                    "scenario": null
                },
                {
                    "value": "1,09E-02",
                    "module": "A4",
                    "scenario": null
                },
                {
                    "value": "9,48E-02",
                    "module": "C1",
                    "scenario": null
                },
                {
                    "value": "2,16E-02",
                    "module": "C2",
                    "scenario": null
                },
                {
                    "value": "1,26E-02",
                    "module": "C3",
                    "scenario": null
                },
                {
                    "value": "3,07E-03",
                    "module": "C4",
                    "scenario": null
                },
                {
                    "value": "-4,51E-02",
                    "module": "D",
                    "scenario": null
                }
            ]
        },
        {
            "parameter": "POCP",
            "values": [
                {
                    "value": "5,35E-01",
                    "module": "A1",
                    "scenario": null
                },
                {
                    "value": "5,12E-01",
                    "module": "A2",
                    "scenario": null
                },
                {
                    "value": "1,22E-02",
                    "module": "A3",
                    "scenario": null
                },
                {
                    "value": "1,04E-02",
                    "module": "A4",
                    "scenario": null
                },
                {
                    "value": "1,26E-01",
                    "module": "C1",
                    "scenario": null
                },
                {
                    "value": "2,31E-02",
                    "module": "C2",
                    "scenario": null
                },
                {
                    "value": "1,14E-02",
                    "module": "C3",
                    "scenario": null
                },
                {
                    "value": "3,62E-03",
                    "module": "C4",
                    "scenario": null
                },
                {
                    "value": "-4,86E-02",
                    "module": "D",
                    "scenario": null
                }
            ]
        },
        {
            "parameter": "ADPE",
            "values": [
                {
                    "value": "1,50E-03",
                    "module": "A1",
                    "scenario": null
                },
                {
                    "value": "2,00E-04",
                    "module": "A2",
                    "scenario": null
                },
                {
                    "value": "2,52E-05",
                    "module": "A3",
                    "scenario": null
                },
                {
                    "value": "6,01E-05",
                    "module": "A4",
                    "scenario": null
                },
                {
                    "value": "1,39E-05",
                    "module": "C1",
                    "scenario": null
                },
                {
                    "value": "8,78E-05",
                    "module": "C2",
                    "scenario": null
                },
                {
                    "value": "1,97E-05",
                    "module": "C3",
                    "scenario": null
                },
                {
                    "value": "2,78E-06",
                    "module": "C4",
                    "scenario": null
                },
                {
                    "value": "-4,45E-04",
                    "module": "D",
                    "scenario": null
                }
            ]
        },
        {
            "parameter": "ADPF",
            "values": [
                {
                    "value": "1,79E+03",
                    "module": "A1",
                    "scenario": null
                },
                {
                    "value": "4,55E+02",
                    "module": "A2",
                    "scenario": null
                },
                {
                    "value": "4,58E+01",
                    "module": "A3",
                    "scenario": null
                },
                {
                    "value": "5,48E+01",
                    "module": "A4",
                    "scenario": null
                },
                {
                    "value": "1,25E+02",
                    "module": "C1",
                    "scenario": null
                },
                {
                    "value": "8,00E+01",
                    "module": "C2",
                    "scenario": null
                },
                {
                    "value": "4,83E+01",
                    "module": "C3",
                    "scenario": null
                },
                {
                    "value": "1,01E+01",
                    "module": "C4",
                    "scenario": null
                },
                {
                    "value": "-8,48E+01",
                    "module": "D",
                    "scenario": null
                }
            ]
        },
        {
            "parameter": "WDP",
            "values": [
                {
                    "value": "4,05E+03",
                    "module": "A1",
                    "scenario": null
                },
                {
                    "value": "1,76E+02",
                    "module": "A2",
                    "scenario": null
                },
                {
                    "value": "3,33E+02",
                    "module": "A3",
                    "scenario": null
                },
                {
                    "value": "4,20E+01",
                    "module": "A4",
                    "scenario": null
                },
                {
                    "value": "2,65E+01",
                    "module": "C1",
                    "scenario": null
                },
                {
                    "value": "6,14E+01",
                    "module": "C2",
                    "scenario": null
                },
                {
                    "value": "5,33E+03",
                    "module": "C3",
                    "scenario": null
                },
                {
                    "value": "2,13E+01",
                    "module": "C4",
                    "scenario": null
                },
                {
                    "value": "-3,98E+03",
                    "module": "D",
                    "scenario": null
                }
            ]
        },
        {
            "parameter": "EP-freshwater",
            "values": [
                {
                    "value": "1,03E-02",
                    "module": "A1",
                    "scenario": null
                },
                {
                    "value": "1,14E-04",
                    "module": "A2",
                    "scenario": null
                },
                {
                    "value": "1,36E-04",
                    "module": "A3",
                    "scenario": null
                },
                {
                    "value": "2,68E-05",
                    "module": "A4",
                    "scenario": null
                },
                {
                    "value": "3,30E-05",
                    "module": "C1",
                    "scenario": null
                },
                {
                    "value": "3,92E-05",
                    "module": "C2",
                    "scenario": null
                },
                {
                    "value": "9,83E-05",
                    "module": "C3",
                    "scenario": null
                },
                {
                    "value": "2,34E-06",
                    "module": "C4",
                    "scenario": null
                },
                {
                    "value": "-1,33E-04",
                    "module": "D",
                    "scenario": null
                }
            ]
        },
        {
            "parameter": "EP-marine",
            "values": [
                {
                    "value": "1,76E-01",
                    "module": "A1",
                    "scenario": null
                },
                {
                    "value": "1,76E-01",
                    "module": "A2",
                    "scenario": null
                },
                {
                    "value": "3,85E-03",
                    "module": "A3",
                    "scenario": null
                },
                {
                    "value": "2,38E-03",
                    "module": "A4",
                    "scenario": null
                },
                {
                    "value": "4,18E-02",
                    "module": "C1",
                    "scenario": null
                },
                {
                    "value": "6,50E-03",
                    "module": "C2",
                    "scenario": null
                },
                {
                    "value": "3,69E-03",
                    "module": "C3",
                    "scenario": null
                },
                {
                    "value": "1,15E-03",
                    "module": "C4",
                    "scenario": null
                },
                {
                    "value": "-1,57E-02",
                    "module": "D",
                    "scenario": null
                }
            ]
        },
        {
            "parameter": "EP-terrestrial",
            "values": [
                {
                    "value": "2,01E+00",
                    "module": "A1",
                    "scenario": null
                },
                {
                    "value": "1,96E+00",
                    "module": "A2",
                    "scenario": null
                },
                {
                    "value": "4,58E-02",
                    "module": "A3",
                    "scenario": null
                },
                {
                    "value": "2,65E-02",
                    "module": "A4",
                    "scenario": null
                },
                {
                    "value": "4,53E-01",
                    "module": "C1",
                    "scenario": null
                },
                {
                    "value": "7,19E-02",
                    "module": "C2",
                    "scenario": null
                },
                {
                    "value": "4,25E-02",
                    "module": "C3",
                    "scenario": null
                },
                {
                    "value": "1,27E-02",
                    "module": "C4",
                    "scenario": null
                },
                {
                    "value": "-1,84E-01",
                    "module": "D",
                    "scenario": null
                }
            ]
        }
    ],
    "additional_environmental_impact": [
        {
            "parameter": "PM",
            "values": [
                {
                    "value": "8,58E-06",
                    "module": "A1",
                    "scenario": null
                },
                {
                    "value": "1,61E-06",
                    "module": "A2",
                    "scenario": null
                },
                {
                    "value": "2,15E-07",
                    "module": "A3",
                    "scenario": null
                },
                {
                    "value": "3,10E-07",
                    "module": "A4",
                    "scenario": null
                },
                {
                    "value": "1,15E-05",
                    "module": "C1",
                    "scenario": null
                },
                {
                    "value": "4,53E-07",
                    "module": "C2",
                    "scenario": null
                },
                {
                    "value": "2,02E-07",
                    "module": "C3",
                    "scenario": null
                },
                {
                    "value": "6,53E-08",
                    "module": "C4",
                    "scenario": null
                },
                {
                    "value": "-9,62E-07",
                    "module": "D",
                    "scenario": null
                }
            ]
        },
        {
            "parameter": "ETP-fw",
            "values": [
                {
                    "value": "5,39E+03",
                    "module": "A1",
                    "scenario": null
                },
                {
                    "value": "2,54E+02",
                    "module": "A2",
                    "scenario": null
                },
                {
                    "value": "4,91E+01",
                    "module": "A3",
                    "scenario": null
                },
                {
                    "value": "4,00E+01",
                    "module": "A4",
                    "scenario": null
                },
                {
                    "value": "6,81E+01",
                    "module": "C1",
                    "scenario": null
                },
                {
                    "value": "5,85E+01",
                    "module": "C2",
                    "scenario": null
                },
                {
                    "value": "3,42E+01",
                    "module": "C3",
                    "scenario": null
                },
                {
                    "value": "5,01E+00",
                    "module": "C4",
                    "scenario": null
                },
                {
                    "value": "-8,74E+01",
                    "module": "D",
                    "scenario": null
                }
            ]
        },
        {
            "parameter": "HTP-c",
            "values": [
                {
                    "value": "4,84E-08",
                    "module": "A1",
                    "scenario": null
                },
                {
                    "value": "0,00E+00",
                    "module": "A2",
                    "scenario": null
                },
                {
                    "value": "1,07E-09",
                    "module": "A3",
                    "scenario": null
                },
                {
                    "value": "0,00E+00",
                    "module": "A4",
                    "scenario": null
                },
                {
                    "value": "2,26E-09",
                    "module": "C1",
                    "scenario": null
                },
                {
                    "value": "0,00E+00",
                    "module": "C2",
                    "scenario": null
                },
                {
                    "value": "2,19E-09",
                    "module": "C3",
                    "scenario": null
                },
                {
                    "value": "1,47E-10",
                    "module": "C4",
                    "scenario": null
                },
                {
                    "value": "-4,38E-09",
                    "module": "D",
                    "scenario": null
                }
            ]
        },
        {
            "parameter": "HTP-nc",
            "values": [
                {
                    "value": "1,13E-06",
                    "module": "A1",
                    "scenario": null
                },
                {
                    "value": "1,05E-07",
                    "module": "A2",
                    "scenario": null
                },
                {
                    "value": "3,49E-08",
                    "module": "A3",
                    "scenario": null
                },
                {
                    "value": "3,87E-08",
                    "module": "A4",
                    "scenario": null
                },
                {
                    "value": "6,34E-08",
                    "module": "C1",
                    "scenario": null
                },
                {
                    "value": "5,66E-08",
                    "module": "C2",
                    "scenario": null
                },
                {
                    "value": "3,07E-08",
                    "module": "C3",
                    "scenario": null
                },
                {
                    "value": "2,93E-09",
                    "module": "C4",
                    "scenario": null
                },
                {
                    "value": "-1,07E-07",
                    "module": "D",
                    "scenario": null
                }
            ]
        },
        {
            "parameter": "SQP",
            "values": [
                {
                    "value": "1,40E+02",
                    "module": "A1",
                    "scenario": null
                },
                {
                    "value": "2,08E+02",
                    "module": "A2",
                    "scenario": null
                },
                {
                    "value": "5,34E+01",
                    "module": "A3",
                    "scenario": null
                },
                {
                    "value": "6,28E+01",
                    "module": "A4",
                    "scenario": null
                },
                {
                    "value": "1,51E+01",
                    "module": "C1",
                    "scenario": null
                },
                {
                    "value": "9,18E+01",
                    "module": "C2",
                    "scenario": null
                },
                {
                    "value": "2,73E+01",
                    "module": "C3",
                    "scenario": null
                },
                {
                    "value": "3,69E+01",
                    "module": "C4",
                    "scenario": null
                },
                {
                    "value": "1,93E+02",
                    "module": "D",
                    "scenario": null
                }
            ]
        },
        {
            "parameter": "IRP",
            "values": [
                {
                    "value": "3,16E+00",
                    "module": "A1",
                    "scenario": null
                },
                {
                    "value": "1,99E+00",
                    "module": "A2",
                    "scenario": null
                },
                {
                    "value": "1,88E-01",
                    "module": "A3",
                    "scenario": null
                },
                {
                    "value": "2,39E-01",
                    "module": "A4",
                    "scenario": null
                },
                {
                    "value": "5,43E-01",
                    "module": "C1",
                    "scenario": null
                },
                {
                    "value": "3,50E-01",
                    "module": "C2",
                    "scenario": null
                },
                {
                    "value": "8,11E-01",
                    "module": "C3",
                    "scenario": null
                },
                {
                    "value": "4,40E-02",
                    "module": "C4",
                    "scenario": null
                },
                {
                    "value": "-7,79E-01",
                    "module": "D",
                    "scenario": null
                }
            ]
        }
    ],
    "resource_use": [
        {
            "parameter": "PERE",
            "values": [
                {
                    "value": "5,07E+02",
                    "module": "A1",
                    "scenario": null
                },
                {
                    "value": "2,89E+00",
                    "module": "A2",
                    "scenario": null
                },
                {
                    "value": "1,83E+01",
                    "module": "A3",
                    "scenario": null
                },
                {
                    "value": "6,89E-01",
                    "module": "A4",
                    "scenario": null
                },
                {
                    "value": "6,79E-01",
                    "module": "C1",
                    "scenario": null
                },
                {
                    "value": "1,01E+00",
                    "module": "C2",
                    "scenario": null
                },
                {
                    "value": "2,49E+01",
                    "module": "C3",
                    "scenario": null
                },
                {
                    "value": "1,56E-01",
                    "module": "C4",
                    "scenario": null
                },
                {
                    "value": "-1,99E+01",
                    "module": "D",
                    "scenario": null
                }
            ]
        },
        {
            "parameter": "PERM",
            "values": [
                {
                    "value": "1,49E+00",
                    "module": "A1",
                    "scenario": null
                },
                {
                    "value": "0,00E+00",
                    "module": "A2",
                    "scenario": null
                },
                {
                    "value": "0,00E+00",
                    "module": "A3",
                    "scenario": null
                },
                {
                    "value": "0,00E+00",
                    "module": "A4",
                    "scenario": null
                },
                {
                    "value": "0,00E+00",
                    "module": "C1",
                    "scenario": null
                },
                {
                    "value": "0,00E+00",
                    "module": "C2",
                    "scenario": null
                },
                {
                    "value": "0,00E+00",
                    "module": "C3",
                    "scenario": null
                },
                {
                    "value": "0,00E+00",
                    "module": "C4",
                    "scenario": null
                },
                {
                    "value": "0,00E+00",
                    "module": "D",
                    "scenario": null
                }
            ]
        },
        {
            "parameter": "PERT",
            "values": [
                {
                    "value": "5,08E+02",
                    "module": "A1",
                    "scenario": null
                },
                {
                    "value": "2,89E+00",
                    "module": "A2",
                    "scenario": null
                },
                {
                    "value": "1,83E+01",
                    "module": "A3",
                    "scenario": null
                },
                {
                    "value": "6,89E-01",
                    "module": "A4",
                    "scenario": null
                },
                {
                    "value": "6,79E-01",
                    "module": "C1",
                    "scenario": null
                },
                {
                    "value": "1,01E+00",
                    "module": "C2",
                    "scenario": null
                },
                {
                    "value": "2,49E+01",
                    "module": "C3",
                    "scenario": null
                },
                {
                    "value": "1,56E-01",
                    "module": "C4",
                    "scenario": null
                },
                {
                    "value": "-1,99E+01",
                    "module": "D",
                    "scenario": null
                }
            ]
        },
        {
            "parameter": "PENRE",
            "values": [
                {
                    "value": "1,80E+03",
                    "module": "A1",
                    "scenario": null
                },
                {
                    "value": "4,55E+02",
                    "module": "A2",
                    "scenario": null
                },
                {
                    "value": "4,58E+01",
                    "module": "A3",
                    "scenario": null
                },
                {
                    "value": "5,48E+01",
                    "module": "A4",
                    "scenario": null
                },
                {
                    "value": "1,25E+02",
                    "module": "C1",
                    "scenario": null
                },
                {
                    "value": "8,00E+01",
                    "module": "C2",
                    "scenario": null
                },
                {
                    "value": "4,83E+01",
                    "module": "C3",
                    "scenario": null
                },
                {
                    "value": "1,01E+01",
                    "module": "C4",
                    "scenario": null
                },
                {
                    "value": "-8,96E+01",
                    "module": "D",
                    "scenario": null
                }
            ]
        },
        {
            "parameter": "PENRM",
            "values": [
                {
                    "value": "2,57E+01",
                    "module": "A1",
                    "scenario": null
                },
                {
                    "value": "0,00E+00",
                    "module": "A2",
                    "scenario": null
                },
                {
                    "value": "0,00E+00",
                    "module": "A3",
                    "scenario": null
                },
                {
                    "value": "0,00E+00",
                    "module": "A4",
                    "scenario": null
                },
                {
                    "value": "0,00E+00",
                    "module": "C1",
                    "scenario": null
                },
                {
                    "value": "0,00E+00",
                    "module": "C2",
                    "scenario": null
                },
                {
                    "value": "0,00E+00",
                    "module": "C3",
                    "scenario": null
                },
                {
                    "value": "0,00E+00",
                    "module": "C4",
                    "scenario": null
                },
                {
                    "value": "0,00E+00",
                    "module": "D",
                    "scenario": null
                }
            ]
        },
        {
            "parameter": "PENRT",
            "values": [
                {
                    "value": "1,82E+03",
                    "module": "A1",
                    "scenario": null
                },
                {
                    "value": "4,55E+02",
                    "module": "A2",
                    "scenario": null
                },
                {
                    "value": "4,58E+01",
                    "module": "A3",
                    "scenario": null
                },
                {
                    "value": "5,48E+01",
                    "module": "A4",
                    "scenario": null
                },
                {
                    "value": "1,25E+02",
                    "module": "C1",
                    "scenario": null
                },
                {
                    "value": "8,00E+01",
                    "module": "C2",
                    "scenario": null
                },
                {
                    "value": "4,83E+01",
                    "module": "C3",
                    "scenario": null
                },
                {
                    "value": "1,01E+01",
                    "module": "C4",
                    "scenario": null
                },
                {
                    "value": "-8,96E+01",
                    "module": "D",
                    "scenario": null
                }
            ]
        },
        {
            "parameter": "SM",
            "values": [
                {
                    "value": "1,05E+02",
                    "module": "A1",
                    "scenario": null
                },
                {
                    "value": "0,00E+00",
                    "module": "A2",
                    "scenario": null
                },
                {
                    "value": "0,00E+00",
                    "module": "A3",
                    "scenario": null
                },
                {
                    "value": "0,00E+00",
                    "module": "A4",
                    "scenario": null
                },
                {
                    "value": "0,00E+00",
                    "module": "C1",
                    "scenario": null
                },
                {
                    "value": "0,00E+00",
                    "module": "C2",
                    "scenario": null
                },
                {
                    "value": "0,00E+00",
                    "module": "C3",
                    "scenario": null
                },
                {
                    "value": "0,00E+00",
                    "module": "C4",
                    "scenario": null
                },
                {
                    "value": "0,00E+00",
                    "module": "D",
                    "scenario": null
                }
            ]
        },
        {
            "parameter": "RSF",
            "values": [
                {
                    "value": "2,20E+02",
                    "module": "A1",
                    "scenario": null
                },
                {
                    "value": "1,17E-01",
                    "module": "A2",
                    "scenario": null
                },
                {
                    "value": "6,66E-01",
                    "module": "A3",
                    "scenario": null
                },
                {
                    "value": "2,41E-02",
                    "module": "A4",
                    "scenario": null
                },
                {
                    "value": "0,00E+00",
                    "module": "C1",
                    "scenario": null
                },
                {
                    "value": "3,52E-02",
                    "module": "C2",
                    "scenario": null
                },
                {
                    "value": "0,00E+00",
                    "module": "C3",
                    "scenario": null
                },
                {
                    "value": "3,22E-03",
                    "module": "C4",
                    "scenario": null
                },
                {
                    "value": "-4,06E-01",
                    "module": "D",
                    "scenario": null
                }
            ]
        },
        {
            "parameter": "NRSF",
            "values": [
                {
                    "value": "3,28E+02",
                    "module": "A1",
                    "scenario": null
                },
                {
                    "value": "3,78E-01",
                    "module": "A2",
                    "scenario": null
                },
                {
                    "value": "2,93E-02",
                    "module": "A3",
                    "scenario": null
                },
                {
                    "value": "8,08E-02",
                    "module": "A4",
                    "scenario": null
                },
                {
                    "value": "0,00E+00",
                    "module": "C1",
                    "scenario": null
                },
                {
                    "value": "1,18E-01",
                    "module": "C2",
                    "scenario": null
                },
                {
                    "value": "0,00E+00",
                    "module": "C3",
                    "scenario": null
                },
                {
                    "value": "9,27E-03",
                    "module": "C4",
                    "scenario": null
                },
                {
                    "value": "-4,17E-01",
                    "module": "D",
                    "scenario": null
                }
            ]
        },
        {
            "parameter": "FW",
            "values": [
                {
                    "value": "2,39E+00",
                    "module": "A1",
                    "scenario": null
                },
                {
                    "value": "2,11E-02",
                    "module": "A2",
                    "scenario": null
                },
                {
                    "value": "7,01E-02",
                    "module": "A3",
                    "scenario": null
                },
                {
                    "value": "6,23E-03",
                    "module": "A4",
                    "scenario": null
                },
                {
                    "value": "6,42E-03",
                    "module": "C1",
                    "scenario": null
                },
                {
                    "value": "9,11E-03",
                    "module": "C2",
                    "scenario": null
                },
                {
                    "value": "8,28E-02",
                    "module": "C3",
                    "scenario": null
                },
                {
                    "value": "1,21E-02",
                    "module": "C4",
                    "scenario": null
                },
                {
                    "value": "-3,12E+00",
                    "module": "D",
                    "scenario": null
                }
            ]
        }
    ],
    "end_of_life_waste": [
        {
            "parameter": "HWD",
            "values": [
                {
                    "value": "8,34E+00",
                    "module": "A1",
                    "scenario": null
                },
                {
                    "value": "1,56E-02",
                    "module": "A2",
                    "scenario": null
                },
                {
                    "value": "1,69E-02",
                    "module": "A3",
                    "scenario": null
                },
                {
                    "value": "3,00E-03",
                    "module": "A4",
                    "scenario": null
                },
                {
                    "value": "3,67E-03",
                    "module": "C1",
                    "scenario": null
                },
                {
                    "value": "4,38E-03",
                    "module": "C2",
                    "scenario": null
                },
                {
                    "value": "4,83E-03",
                    "module": "C3",
                    "scenario": null
                },
                {
                    "value": "0,00E+00",
                    "module": "C4",
                    "scenario": null
                },
                {
                    "value": "-2,05E-02",
                    "module": "D",
                    "scenario": null
                }
            ]
        },
        {
            "parameter": "NHWD",
            "values": [
                {
                    "value": "3,45E+02",
                    "module": "A1",
                    "scenario": null
                },
                {
                    "value": "1,31E+01",
                    "module": "A2",
                    "scenario": null
                },
                {
                    "value": "2,42E+01",
                    "module": "A3",
                    "scenario": null
                },
                {
                    "value": "4,76E+00",
                    "module": "A4",
                    "scenario": null
                },
                {
                    "value": "1,48E-01",
                    "module": "C1",
                    "scenario": null
                },
                {
                    "value": "6,96E+00",
                    "module": "C2",
                    "scenario": null
                },
                {
                    "value": "1,52E-01",
                    "module": "C3",
                    "scenario": null
                },
                {
                    "value": "7,34E+01",
                    "module": "C4",
                    "scenario": null
                },
                {
                    "value": "-6,20E-01",
                    "module": "D",
                    "scenario": null
                }
            ]
        },
        {
            "parameter": "RWD",
            "values": [
                {
                    "value": "6,77E-03",
                    "module": "A1",
                    "scenario": null
                },
                {
                    "value": "3,20E-03",
                    "module": "A2",
                    "scenario": null
                },
                {
                    "value": "1,48E-04",
                    "module": "A3",
                    "scenario": null
                },
                {
                    "value": "3,74E-04",
                    "module": "A4",
                    "scenario": null
                },
                {
                    "value": "8,66E-04",
                    "module": "C1",
                    "scenario": null
                },
                {
                    "value": "5,46E-04",
                    "module": "C2",
                    "scenario": null
                },
                {
                    "value": "5,11E-04",
                    "module": "C3",
                    "scenario": null
                },
                {
                    "value": "0,00E+00",
                    "module": "C4",
                    "scenario": null
                },
                {
                    "value": "-6,73E-04",
                    "module": "D",
                    "scenario": null
                }
            ]
        }
    ],
    "end_of_life_flow": [
        {
            "parameter": "CRU",
            "values": [
                {
                    "value": "0,00E+00",
                    "module": "A1",
                    "scenario": null
                },
                {
                    "value": "0,00E+00",
                    "module": "A2",
                    "scenario": null
                },
                {
                    "value": "0,00E+00",
                    "module": "A3",
                    "scenario": null
                },
                {
                    "value": "0,00E+00",
                    "module": "A4",
                    "scenario": null
                },
                {
                    "value": "0,00E+00",
                    "module": "C1",
                    "scenario": null
                },
                {
                    "value": "0,00E+00",
                    "module": "C2",
                    "scenario": null
                },
                {
                    "value": "0,00E+00",
                    "module": "C3",
                    "scenario": null
                },
                {
                    "value": "0,00E+00",
                    "module": "C4",
                    "scenario": null
                },
                {
                    "value": "0,00E+00",
                    "module": "D",
                    "scenario": null
                }
            ]
        },
        {
            "parameter": "MFR",
            "values": [
                {
                    "value": "0,00E+00",
                    "module": "A1",
                    "scenario": null
                },
                {
                    "value": "0,00E+00",
                    "module": "A2",
                    "scenario": null
                },
                {
                    "value": "2,31E-02",
                    "module": "A3",
                    "scenario": null
                },
                {
                    "value": "0,00E+00",
                    "module": "A4",
                    "scenario": null
                },
                {
                    "value": "0,00E+00",
                    "module": "C1",
                    "scenario": null
                },
                {
                    "value": "0,00E+00",
                    "module": "C2",
                    "scenario": null
                },
                {
                    "value": "2,19E+03",
                    "module": "C3",
                    "scenario": null
                },
                {
                    "value": "0,00E+00",
                    "module": "C4",
                    "scenario": null
                },
                {
                    "value": "0,00E+00",
                    "module": "D",
                    "scenario": null
                }
            ]
        },
        {
            "parameter": "MER",
            "values": [
                {
                    "value": "0,00E+00",
                    "module": "A1",
                    "scenario": null
                },
                {
                    "value": "0,00E+00",
                    "module": "A2",
                    "scenario": null
                },
                {
                    "value": "6,20E-02",
                    "module": "A3",
                    "scenario": null
                },
                {
                    "value": "0,00E+00",
                    "module": "A4",
                    "scenario": null
                },
                {
                    "value": "0,00E+00",
                    "module": "C1",
                    "scenario": null
                },
                {
                    "value": "0,00E+00",
                    "module": "C2",
                    "scenario": null
                },
                {
                    "value": "0,00E+00",
                    "module": "C3",
                    "scenario": null
                },
                {
                    "value": "0,00E+00",
                    "module": "C4",
                    "scenario": null
                },
                {
                    "value": "0,00E+00",
                    "module": "D",
                    "scenario": null
                }
            ]
        },
        {
            "parameter": "EEE",
            "values": [
                {
                    "value": "0,00E+00",
                    "module": "A1",
                    "scenario": null
                },
                {
                    "value": "0,00E+00",
                    "module": "A2",
                    "scenario": null
                },
                {
                    "value": "3,71E-02",
                    "module": "A3",
                    "scenario": null
                },
                {
                    "value": "0,00E+00",
                    "module": "A4",
                    "scenario": null
                },
                {
                    "value": "0,00E+00",
                    "module": "C1",
                    "scenario": null
                },
                {
                    "value": "0,00E+00",
                    "module": "C2",
                    "scenario": null
                },
                {
                    "value": "0,00E+00",
                    "module": "C3",
                    "scenario": null
                },
                {
                    "value": "0,00E+00",
                    "module": "C4",
                    "scenario": null
                },
                {
                    "value": "0,00E+00",
                    "module": "D",
                    "scenario": null
                }
            ]
        },
        {
            "parameter": "EET",
            "values": [
                {
                    "value": "0,00E+00",
                    "module": "A1",
                    "scenario": null
                },
                {
                    "value": "0,00E+00",
                    "module": "A2",
                    "scenario": null
                },
                {
                    "value": "5,61E-01",
                    "module": "A3",
                    "scenario": null
                },
                {
                    "value": "0,00E+00",
                    "module": "A4",
                    "scenario": null
                },
                {
                    "value": "0,00E+00",
                    "module": "C1",
                    "scenario": null
                },
                {
                    "value": "0,00E+00",
                    "module": "C2",
                    "scenario": null
                },
                {
                    "value": "0,00E+00",
                    "module": "C3",
                    "scenario": null
                },
                {
                    "value": "0,00E+00",
                    "module": "C4",
                    "scenario": null
                },
                {
                    "value": "0,00E+00",
                    "module": "D",
                    "scenario": null
                }
            ]
        }
    ]
}