{
    "product_name": "Thermoplastic road marking material S 100 NTY P2",
    "epd_id": "NEPD-6478-5740-EN",
    "declared_unit": {
        "unit": "kg",
        "amount": 1.0
    },
    "compliance": [
        "EN 15804+A2",
        "ISO 14025",
        "ISO 21930"
    ],
    "producer_name": "Svevia AB",
    "environmental_impact": [
        {
            "parameter": "GWP-total",
            "values": [
                {
                    "value": "1,08E+00",
                    "module": "A1",
                    "scenario": null
                },
                {
                    "value": "1,33E-01",
                    "module": "A2",
                    "scenario": null
                },
                {
                    "value": "2,36E-03",
                    "module": "A3",
                    "scenario": null
                },
                {
                    "value": "4,07E-02",
                    "module": "A4",
                    "scenario": null
                }
            ]
        },
        {
            "parameter": "GWP-fossil",
            "values": [
                {
                    "value": "1,07E+00",
                    "module": "A1",
                    "scenario": null
                },
                {
                    "value": "1,33E-01",
                    "module": "A2",
                    "scenario": null
                },
                {
                    "value": "2,11E-03",
                    "module": "A3",
                    "scenario": null
                },
                {
                    "value": "4,06E-02",
                    "module": "A4",
                    "scenario": null
                }
            ]
        },
        {
            "parameter": "GWP-biogenic",
            "values": [
                {
                    "value": "-1,63E-03",
                    "module": "A1",
                    "scenario": null
                },
                {
                    "value": "5,60E-05",
                    "module": "A2",
                    "scenario": null
                },
                {
                    "value": "2,34E-04",
                    "module": "A3",
                    "scenario": null
                },
                {
                    "value": "1,74E-05",
                    "module": "A4",
                    "scenario": null
                }
            ]
        },
        {
            "parameter": "GWP-luluc",
            "values": [
                {
                    "value": "3,43E-04",
                    "module": "A1",
                    "scenario": null
                },
                {
                    "value": "4,88E-05",
                    "module": "A2",
                    "scenario": null
                },
                {
                    "value": "1,44E-05",
                    "module": "A3",
                    "scenario": null
                },
                {
                    "value": "1,44E-05",
                    "module": "A4",
                    "scenario": null
                }
            ]
        },
        {
            "parameter": "ODP",
            "values": [
                {
                    "value": "1,30E-07",
                    "module": "A1",
                    "scenario": null
                },
                {
                    "value": "3,01E-08",
                    "module": "A2",
                    "scenario": null
                },
                {
                    "value": "2,87E-10",
                    "module": "A3",
                    "scenario": null
                },
                {
                    "value": "9,26E-09",
                    "module": "A4",
                    "scenario": null
                }
            ]
        },
        {
            "parameter": "AP",
            "values": [
                {
                    "value": "5,56E-03",
                    "module": "A1",
                    "scenario": null
                },
                {
                    "value": "9,04E-04",
                    "module": "A2",
                    "scenario": null
                },
                {
                    "value": "1,00E-05",
                    "module": "A3",
                    "scenario": null
                },
                {
                    "value": "2,32E-04",
                    "module": "A4",
                    "scenario": null
                }
            ]
        },
        {
            "parameter": "POCP",
            "values": [
                {
                    "value": "3,52E-03",
                    "module": "A1",
                    "scenario": null
                },
                {
                    "value": "9,44E-04",
                    "module": "A2",
                    "scenario": null
                },
                {
                    "value": "1,20E-05",
                    "module": "A3",
                    "scenario": null
                },
                {
                    "value": "2,61E-04",
                    "module": "A4",
                    "scenario": null
                }
            ]
        },
        {
            "parameter": "ADPE",
            "values": [
                {
                    "value": "1,26E-05",
                    "module": "A1",
                    "scenario": null
                },
                {
                    "value": "3,33E-06",
                    "module": "A2",
                    "scenario": null
                },
                {
                    "value": "1,16E-08",
                    "module": "A3",
                    "scenario": null
                },
                {
                    "value": "1,05E-06",
                    "module": "A4",
                    "scenario": null
                }
            ]
        },
        {
            "parameter": "ADPF",
            "values": [
                {
                    "value": "2,24E+01",
                    "module": "A1",
                    "scenario": null
                },
                {
                    "value": "2,02E+00",
                    "module": "A2",
                    "scenario": null
                },
                {
                    "value": "3,73E-02",
                    "module": "A3",
                    "scenario": null
                },
                {
                    "value": "6,24E-01",
                    "module": "A4",
                    "scenario": null
                }
            ]
        },
        {
            "parameter": "WDP",
            "values": [
                {
                    "value": "1,36E+01",
                    "module": "A1",
                    "scenario": null
                },
                {
                    "value": "1,86E+00",
                    "module": "A2",
                    "scenario": null
                },
                {
                    "value": "2,62E+00",
                    "module": "A3",
                    "scenario": null
                },
                {
                    "value": "5,91E-01",
                    "module": "A4",
                    "scenario": null
                }
            ]
        },
        {
            "parameter": "EP-freshwater",
            "values": [
                {
                    "value": "2,55E-05",
                    "module": "A1",
                    "scenario": null
                },
                {
                    "value": "1,07E-06",
                    "module": "A2",
                    "scenario": null
                },
                {
                    "value": "2,05E-08",
                    "module": "A3",
                    "scenario": null
                },
                {
                    "value": "3,34E-07",
                    "module": "A4",
                    "scenario": null
                }
            ]
        },
        {
            "parameter": "EP-marine",
            "values": [
                {
                    "value": "6,32E-04",
                    "module": "A1",
                    "scenario": null
                },
                {
                    "value": "3,03E-04",
                    "module": "A2",
                    "scenario": null
                },
                {
                    "value": "4,37E-06",
                    "module": "A3",
                    "scenario": null
                },
                {
                    "value": "8,28E-05",
                    "module": "A4",
                    "scenario": null
                }
            ]
        },
        {
            "parameter": "EP-terrestrial",
            "values": [
                {
                    "value": "7,08E-03",
                    "module": "A1",
                    "scenario": null
                },
                {
                    "value": "3,35E-03",
                    "module": "A2",
                    "scenario": null
                },
                {
                    "value": "4,43E-05",
                    "module": "A3",
                    "scenario": null
                },
                {
                    "value": "9,13E-04",
                    "module": "A4",
                    "scenario": null
                }
            ]
        }
    ],
    "additional_environmental_impact": [
        {
            "parameter": "PM",
            "values": [
                {
                    "value": "3,31E-08",
                    "module": "A1",
                    "scenario": null
                },
                {
                    "value": "1,16E-08",
                    "module": "A2",
                    "scenario": null
                },
                {
                    "value": "2,23E-10",
                    "module": "A3",
                    "scenario": null
                },
                {
                    "value": "3,70E-09",
                    "module": "A4",
                    "scenario": null
                }
            ]
        },
        {
            "parameter": "ETP-fw",
            "values": [
                {
                    "value": "1,31E+01",
                    "module": "A1",
                    "scenario": null
                },
                {
                    "value": "1,50E+00",
                    "module": "A2",
                    "scenario": null
                },
                {
                    "value": "2,51E-02",
                    "module": "A3",
                    "scenario": null
                },
                {
                    "value": "4,66E-01",
                    "module": "A4",
                    "scenario": null
                }
            ]
        },
        {
            "parameter": "HTP-c",
            "values": [
                {
                    "value": "1,58E-09",
                    "module": "A1",
                    "scenario": null
                },
                {
                    "value": "0,00E+00",
                    "module": "A2",
                    "scenario": null
                },
                {
                    "value": "0,00E+00",
                    "module": "A3",
                    "scenario": null
                },
                {
                    "value": "0,00E+00",
                    "module": "A4",
                    "scenario": null
                }
            ]
        },
        {
            "parameter": "HTP-nc",
            "values": [
                {
                    "value": "6,75E-09",
                    "module": "A1",
                    "scenario": null
                },
                {
                    "value": "1,93E-09",
                    "module": "A2",
                    "scenario": null
                },
                {
                    "value": "2,50E-11",
                    "module": "A3",
                    "scenario": null
                },
                {
                    "value": "6,17E-10",
                    "module": "A4",
                    "scenario": null
                }
            ]
        },
        {
            "parameter": "SQP",
            "values": [
                {
                    "value": "4,69E+00",
                    "module": "A1",
                    "scenario": null
                },
                {
                    "value": "1,68E+00",
                    "module": "A2",
                    "scenario": null
                },
                {
                    "value": "1,38E-02",
                    "module": "A3",
                    "scenario": null
                },
                {
                    "value": "5,34E-01",
                    "module": "A4",
                    "scenario": null
                }
            ]
        },
        {
            "parameter": "IRP",
            "values": [
                {
                    "value": "2,50E-02",
                    "module": "A1",
                    "scenario": null
                },
                {
                    "value": "8,83E-03",
                    "module": "A2",
                    "scenario": null
                },
                {
                    "value": "9,31E-04",
                    "module": "A3",
                    "scenario": null
                },
                {
                    "value": "2,73E-03",
                    "module": "A4",
                    "scenario": null
                }
            ]
        }
    ],
    "resource_use": [
        {
            "parameter": "PERE",
            "values": [
                {
                    "value": "8,56E-01",
                    "module": "A1",
                    "scenario": null
                },
                {
                    "value": "2,85E-02",
                    "module": "A2",
                    "scenario": null
                },
                {
                    "value": "1,25E-02",
                    "module": "A3",
                    "scenario": null
                },
                {
                    "value": "8,95E-03",
                    "module": "A4",
                    "scenario": null
                }
            ]
        },
        {
            "parameter": "PERM",
            "values": [
                {
                    "value": "0,00E+00",
                    "module": "A1",
                    "scenario": null
                },
                {
                    "value": "0,00E+00",
                    "module": "A2",
                    "scenario": null
                },
                {
                    "value": "0,00E+00",
                    "module": "A3",
                    "scenario": null
                },
                {
                    "value": "0,00E+00",
                    "module": "A4",
                    "scenario": null
                }
            ]
        },
        {
            "parameter": "PERT",
            "values": [
                {
                    "value": "8,56E-01",
                    "module": "A1",
                    "scenario": null
                },
                {
                    "value": "2,85E-02",
                    "module": "A2",
                    "scenario": null
                },
                {
                    "value": "1,25E-02",
                    "module": "A3",
                    "scenario": null
                },
                {
                    "value": "8,95E-03",
                    "module": "A4",
                    "scenario": null
                }
            ]
        },
        {
            "parameter": "PENRE",
            "values": [
                {
                    "value": "1,76E+01",
                    "module": "A1",
                    "scenario": null
                },
                {
                    "value": "2,02E+00",
                    "module": "A2",
                    "scenario": null
                },
                {
                    "value": "3,74E-02",
                    "module": "A3",
                    "scenario": null
                },
                {
                    "value": "6,24E-01",
                    "module": "A4",
                    "scenario": null
                }
            ]
        },
        {
            "parameter": "PENRM",
            "values": [
                {
                    "value": "5,93E+00",
                    "module": "A1",
                    "scenario": null
                },
                {
                    "value": "0,00E+00",
                    "module": "A2",
                    "scenario": null
                },
                {
                    "value": "0,00E+00",
                    "module": "A3",
                    "scenario": null
                },
                {
                    "value": "0,00E+00",
                    "module": "A4",
                    "scenario": null
                }
            ]
        },
        {
            "parameter": "PENRT",
            "values": [
                {
                    "value": "2,35E+01",
                    "module": "A1",
                    "scenario": null
                },
                {
                    "value": "2,02E+00",
                    "module": "A2",
                    "scenario": null
                },
                {
                    "value": "3,74E-02",
                    "module": "A3",
                    "scenario": null
                },
                {
                    "value": "6,24E-01",
                    "module": "A4",
                    "scenario": null
                }
            ]
        },
        {
            "parameter": "SM",
            "values": [
                {
                    "value": "3,58E-03",
                    "module": "A1",
                    "scenario": null
                },
                {
                    "value": "0,00E+00",
                    "module": "A2",
                    "scenario": null
                },
                {
                    "value": "0,00E+00",
                    "module": "A3",
                    "scenario": null
                },
                {
                    "value": "0,00E+00",
                    "module": "A4",
                    "scenario": null
                }
            ]
        },
        {
            "parameter": "RSF",
            "values": [
                {
                    "value": "1,24E-02",
                    "module": "A1",
                    "scenario": null
                },
                {
                    "value": "1,01E-03",
                    "module": "A2",
                    "scenario": null
                },
                {
                    "value": "5,06E-05",
                    "module": "A3",
                    "scenario": null
                },
                {
                    "value": "3,18E-04",
                    "module": "A4",
                    "scenario": null
                }
            ]
        },
        {
            "parameter": "NRSF",
            "values": [
                {
                    "value": "3,82E-03",
                    "module": "A1",
                    "scenario": null
                },
                {
                    "value": "3,66E-03",
                    "module": "A2",
                    "scenario": null
                },
                {
                    "value": "1,76E-04",
                    "module": "A3",
                    "scenario": null
                },
                {
                    "value": "1,12E-03",
                    "module": "A4",
                    "scenario": null
                }
            ]
        },
        {
            "parameter": "FW",
            "values": [
                {
                    "value": "1,18E-02",
                    "module": "A1",
                    "scenario": null
                },
                {
                    "value": "2,24E-04",
                    "module": "A2",
                    "scenario": null
                },
                {
                    "value": "3,12E-05",
                    "module": "A3",
                    "scenario": null
                },
                {
                    "value": "7,06E-05",
                    "module": "A4",
                    "scenario": null
                }
            ]
        }
    ],
    "end_of_life_waste": [
        {
            "parameter": "HWD",
            "values": [
                {
                    "value": "1,11E-03",
                    "module": "A1",
                    "scenario": null
                },
                {
                    "value": "1,08E-04",
                    "module": "A2",
                    "scenario": null
                },
                {
                    "value": "4,43E-04",
                    "module": "A3",
                    "scenario": null
                },
                {
                    "value": "3,36E-05",
                    "module": "A4",
                    "scenario": null
                }
            ]
        },
        {
            "parameter": "NHWD",
            "values": [
                {
                    "value": "1,56E-01",
                    "module": "A1",
                    "scenario": null
                },
                {
                    "value": "1,21E-01",
                    "module": "A2",
                    "scenario": null
                },
                {
                    "value": "9,35E-04",
                    "module": "A3",
                    "scenario": null
                },
                {
                    "value": "3,87E-02",
                    "module": "A4",
                    "scenario": null
                }
            ]
        },
        {
            "parameter": "RWD",
            "values": [
                {
                    "value": "3,07E-05",
                    "module": "A1",
                    "scenario": null
                },
                {
                    "value": "1,38E-05",
                    "module": "A2",
                    "scenario": null
                },
                {
                    "value": "4,66E-07",
                    "module": "A3",
                    "scenario": null
                },
                {
                    "value": "4,24E-06",
                    "module": "A4",
                    "scenario": null
                }
            ]
        }
    ],
    "end_of_life_flow": [
        {
            "parameter": "CRU",
            "values": [
                {
                    "value": "0,00E+00",
                    "module": "A1",
                    "scenario": null
                },
                {
                    "value": "0,00E+00",
                    "module": "A2",
                    "scenario": null
                },
                {
                    "value": "0,00E+00",
                    "module": "A3",
                    "scenario": null
                },
                {
                    "value": "0,00E+00",
                    "module": "A4",
                    "scenario": null
                }
            ]
        },
        {
            "parameter": "MFR",
            "values": [
                {
                    "value": "0,00E+00",
                    "module": "A1",
                    "scenario": null
                },
                {
                    "value": "0,00E+00",
                    "module": "A2",
                    "scenario": null
                },
                {
                    "value": "5,06E-04",
                    "module": "A3",
                    "scenario": null
                },
                {
                    "value": "0,00E+00",
                    "module": "A4",
                    "scenario": null
                }
            ]
        },
        {
            "parameter": "MER",
            "values": [
                {
                    "value": "0,00E+00",
                    "module": "A1",
                    "scenario": null
                },
                {
                    "value": "0,00E+00",
                    "module": "A2",
                    "scenario": null
                },
                {
                    "value": "2,02E-03",
                    "module": "A3",
                    "scenario": null
                },
                {
                    "value": "0,00E+00",
                    "module": "A4",
                    "scenario": null
                }
            ]
        },
        {
            "parameter": "EEE",
            "values": [
                {
                    "value": "0,00E+00",
                    "module": "A1",
                    "scenario": null
                },
                {
                    "value": "0,00E+00",
                    "module": "A2",
                    "scenario": null
                },
                {
                    "value": "1,22E-03",
                    "module": "A3",
                    "scenario": null
                },
                {
                    "value": "0,00E+00",
                    "module": "A4",
                    "scenario": null
                }
            ]
        },
        {
            "parameter": "EET",
            "values": [
                {
                    "value": "0,00E+00",
                    "module": "A1",
                    "scenario": null
                },
                {
                    "value": "0,00E+00",
                    "module": "A2",
                    "scenario": null
                },
                {
                    "value": "1,85E-02",
                    "module": "A3",
                    "scenario": null
                },
                {
                    "value": "0,00E+00",
                    "module": "A4",
                    "scenario": null
                }
            ]
        }
    ]
}