{"product_name":"Santana 3 seater low back","epd_id":"NEPD-9306-8887","declared_unit":{"unit":"ton","amount":1},"compliance":["EN 15804+A2","ISO 14025","ISO 21930"],"producer_name":"VAD","environmental_impact":[{"parameter":"GWP-total","unit":"kg CO2-eq","values":[{"value":"1,35E+02","module":"A1","scenario":null},{"value":"7,63E-01","module":"A2","scenario":null},{"value":"7,50E+00","module":"A3","scenario":null},{"value":"2,77E+00","module":"A4","scenario":null},{"value":"2,61E+00","module":"A5","scenario":null},{"value":"0,00E+00","module":"B2","scenario":null},{"value":"0,00E+00","module":"B3","scenario":null},{"value":"0,00E+00","module":"B4","scenario":null},{"value":"0,00E+00","module":"C1","scenario":null},{"value":"3,13E-01","module":"C2","scenario":null},{"value":"3,55E+01","module":"C3","scenario":null},{"value":"4,55E-02","module":"C4","scenario":null},{"value":"-3,80E+00","module":"D","scenario":null},{"value":"1,43E+02","module":"A1A3","scenario":null}]},{"parameter":"GWP-fossil","unit":"kg CO2-eq","values":[{"value":"9,35E+01","module":"A1","scenario":null},{"value":"7,62E-01","module":"A2","scenario":null},{"value":"7,36E+00","module":"A3","scenario":null},{"value":"2,77E+00","module":"A4","scenario":null},{"value":"6,39E-02","module":"A5","scenario":null},{"value":"0,00E+00","module":"B2","scenario":null},{"value":"0,00E+00","module":"B3","scenario":null},{"value":"0,00E+00","module":"B4","scenario":null},{"value":"0,00E+00","module":"C1","scenario":null},{"value":"3,12E-01","module":"C2","scenario":null},{"value":"1,45E+01","module":"C3","scenario":null},{"value":"4,54E-02","module":"C4","scenario":null},{"value":"-3,69E+00","module":"D","scenario":null},{"value":"1,02E+02","module":"A1A3","scenario":null}]},{"parameter":"GWP-biogenic","unit":"kg CO2-eq","values":[{"value":"3,31E+01","module":"A1","scenario":null},{"value":"3,15E-04","module":"A2","scenario":null},{"value":"1,18E-01","module":"A3","scenario":null},{"value":"1,02E-03","module":"A4","scenario":null},{"value":"2,55E+00","module":"A5","scenario":null},{"value":"0,00E+00","module":"B2","scenario":null},{"value":"0,00E+00","module":"B3","scenario":null},{"value":"0,00E+00","module":"B4","scenario":null},{"value":"0,00E+00","module":"C1","scenario":null},{"value":"1,29E-04","module":"C2","scenario":null},{"value":"2,10E+01","module":"C3","scenario":null},{"value":"4,01E-05","module":"C4","scenario":null},{"value":"-1,32E-02","module":"D","scenario":null},{"value":"3,32E+01","module":"A1A3","scenario":null}]},{"parameter":"GWP-luluc","unit":"kg CO2-eq","values":[{"value":"8,56E+00","module":"A1","scenario":null},{"value":"2,71E-04","module":"A2","scenario":null},{"value":"2,40E-02","module":"A3","scenario":null},{"value":"1,16E-03","module":"A4","scenario":null},{"value":"1,11E-05","module":"A5","scenario":null},{"value":"0,00E+00","module":"B2","scenario":null},{"value":"0,00E+00","module":"B3","scenario":null},{"value":"0,00E+00","module":"B4","scenario":null},{"value":"0,00E+00","module":"C1","scenario":null},{"value":"1,11E-04","module":"C2","scenario":null},{"value":"1,02E-04","module":"C3","scenario":null},{"value":"1,03E-05","module":"C4","scenario":null},{"value":"-9,31E-02","module":"D","scenario":null},{"value":"8,59E+00","module":"A1A3","scenario":null}]},{"parameter":"ODP","unit":"kg CFC11-eq","values":[{"value":"5,64E-06","module":"A1","scenario":null},{"value":"1,73E-07","module":"A2","scenario":null},{"value":"6,16E-07","module":"A3","scenario":null},{"value":"6,28E-07","module":"A4","scenario":null},{"value":"7,50E-09","module":"A5","scenario":null},{"value":"0,00E+00","module":"B2","scenario":null},{"value":"0,00E+00","module":"B3","scenario":null},{"value":"0,00E+00","module":"B4","scenario":null},{"value":"0,00E+00","module":"C1","scenario":null},{"value":"7,08E-08","module":"C2","scenario":null},{"value":"8,06E-08","module":"C3","scenario":null},{"value":"9,48E-09","module":"C4","scenario":null},{"value":"-1,08E-01","module":"D","scenario":null},{"value":"6,42E-06","module":"A1A3","scenario":null}]},{"parameter":"AP","unit":"mol H+-eq","values":[{"value":"2,26E+00","module":"A1","scenario":null},{"value":"2,19E-03","module":"A2","scenario":null},{"value":"7,04E-02","module":"A3","scenario":null},{"value":"3,81E-02","module":"A4","scenario":null},{"value":"1,64E-04","module":"A5","scenario":null},{"value":"0,00E+00","module":"B2","scenario":null},{"value":"0,00E+00","module":"B3","scenario":null},{"value":"0,00E+00","module":"B4","scenario":null},{"value":"0,00E+00","module":"C1","scenario":null},{"value":"8,98E-04","module":"C2","scenario":null},{"value":"1,38E-02","module":"C3","scenario":null},{"value":"2,41E-04","module":"C4","scenario":null},{"value":"-2,72E-02","module":"D","scenario":null},{"value":"2,34E+00","module":"A1A3","scenario":null}]},{"parameter":"POCP","unit":"kg NMVOC-eq","values":[{"value":"3,16E-01","module":"A1","scenario":null},{"value":"1,86E-03","module":"A2","scenario":null},{"value":"2,72E-02","module":"A3","scenario":null},{"value":"2,87E-02","module":"A4","scenario":null},{"value":"1,76E-04","module":"A5","scenario":null},{"value":"0,00E+00","module":"B2","scenario":null},{"value":"0,00E+00","module":"B3","scenario":null},{"value":"0,00E+00","module":"B4","scenario":null},{"value":"0,00E+00","module":"C1","scenario":null},{"value":"7,61E-04","module":"C2","scenario":null},{"value":"1,75E-02","module":"C3","scenario":null},{"value":"2,61E-04","module":"C4","scenario":null},{"value":"-1,89E-02","module":"D","scenario":null},{"value":"3,45E-01","module":"A1A3","scenario":null}]},{"parameter":"ADPE","unit":"kg Sb-eq","values":[{"value":"1,03E-03","module":"A1","scenario":null},{"value":"2,10E-05","module":"A2","scenario":null},{"value":"3,57E-04","module":"A3","scenario":null},{"value":"3,84E-05","module":"A4","scenario":null},{"value":"8,01E-07","module":"A5","scenario":null},{"value":"0,00E+00","module":"B2","scenario":null},{"value":"0,00E+00","module":"B3","scenario":null},{"value":"0,00E+00","module":"B4","scenario":null},{"value":"0,00E+00","module":"C1","scenario":null},{"value":"8,63E-06","module":"C2","scenario":null},{"value":"3,05E-06","module":"C3","scenario":null},{"value":"5,21E-07","module":"C4","scenario":null},{"value":"-1,13E-05","module":"D","scenario":null},{"value":"1,41E-03","module":"A1A3","scenario":null}]},{"parameter":"ADPF","unit":"MJ","values":[{"value":"1,28E+03","module":"A1","scenario":null},{"value":"1,15E+01","module":"A2","scenario":null},{"value":"9,14E+01","module":"A3","scenario":null},{"value":"4,16E+01","module":"A4","scenario":null},{"value":"5,03E-01","module":"A5","scenario":null},{"value":"0,00E+00","module":"B2","scenario":null},{"value":"0,00E+00","module":"B3","scenario":null},{"value":"0,00E+00","module":"B4","scenario":null},{"value":"0,00E+00","module":"C1","scenario":null},{"value":"4,72E+00","module":"C2","scenario":null},{"value":"6,77E+00","module":"C3","scenario":null},{"value":"7,27E-01","module":"C4","scenario":null},{"value":"-4,93E+01","module":"D","scenario":null},{"value":"1,38E+03","module":"A1A3","scenario":null}]},{"parameter":"WDP","unit":"m3 world-eq. Deprived","values":[{"value":"1,06E+04","module":"A1","scenario":null},{"value":"1,11E+01","module":"A2","scenario":null},{"value":"2,39E+03","module":"A3","scenario":null},{"value":"2,47E+01","module":"A4","scenario":null},{"value":"1,01E+00","module":"A5","scenario":null},{"value":"0,00E+00","module":"B2","scenario":null},{"value":"0,00E+00","module":"B3","scenario":null},{"value":"0,00E+00","module":"B4","scenario":null},{"value":"0,00E+00","module":"C1","scenario":null},{"value":"4,57E+00","module":"C2","scenario":null},{"value":"1,90E+01","module":"C3","scenario":null},{"value":"3,16E+00","module":"C4","scenario":null},{"value":"-1,53E+03","module":"D","scenario":null},{"value":"1,30E+04","module":"A1A3","scenario":null}]},{"parameter":"EP-freshwater","unit":"kg P-eq","values":[{"value":"2,28E-02","module":"A1","scenario":null},{"value":"6,09E-06","module":"A2","scenario":null},{"value":"5,76E-04","module":"A3","scenario":null},{"value":"1,80E-05","module":"A4","scenario":null},{"value":"2,81E-07","module":"A5","scenario":null},{"value":"0,00E+00","module":"B2","scenario":null},{"value":"0,00E+00","module":"B3","scenario":null},{"value":"0,00E+00","module":"B4","scenario":null},{"value":"0,00E+00","module":"C1","scenario":null},{"value":"2,50E-06","module":"C2","scenario":null},{"value":"6,67E-06","module":"C3","scenario":null},{"value":"5,33E-07","module":"C4","scenario":null},{"value":"-2,17E-04","module":"D","scenario":null},{"value":"2,34E-02","module":"A1A3","scenario":null}]},{"parameter":"EP-marine","unit":"kg N-eq","values":[{"value":"3,93E-01","module":"A1","scenario":null},{"value":"4,33E-04","module":"A2","scenario":null},{"value":"8,40E-03","module":"A3","scenario":null},{"value":"9,34E-03","module":"A4","scenario":null},{"value":"8,27E-05","module":"A5","scenario":null},{"value":"0,00E+00","module":"B2","scenario":null},{"value":"0,00E+00","module":"B3","scenario":null},{"value":"0,00E+00","module":"B4","scenario":null},{"value":"0,00E+00","module":"C1","scenario":null},{"value":"1,78E-04","module":"C2","scenario":null},{"value":"7,59E-03","module":"C3","scenario":null},{"value":"8,23E-05","module":"C4","scenario":null},{"value":"-5,88E-03","module":"D","scenario":null},{"value":"4,02E-01","module":"A1A3","scenario":null}]},{"parameter":"EP-terrestrial","unit":"mol N-eq.","values":[{"value":"8,98E+00","module":"A1","scenario":null},{"value":"4,85E-03","module":"A2","scenario":null},{"value":"9,45E-02","module":"A3","scenario":null},{"value":"1,04E-01","module":"A4","scenario":null},{"value":"5,86E-04","module":"A5","scenario":null},{"value":"0,00E+00","module":"B2","scenario":null},{"value":"0,00E+00","module":"B3","scenario":null},{"value":"0,00E+00","module":"B4","scenario":null},{"value":"0,00E+00","module":"C1","scenario":null},{"value":"1,99E-03","module":"C2","scenario":null},{"value":"7,37E-02","module":"C3","scenario":null},{"value":"9,17E-04","module":"C4","scenario":null},{"value":"-6,39E-02","module":"D","scenario":null},{"value":"9,08E+00","module":"A1A3","scenario":null}]},{"parameter":"GWP-IOBC","unit":"kg CO2-eq","values":[{"value":"1,52E+02","module":"A1","scenario":null},{"value":"7,63E-01","module":"A2","scenario":null},{"value":"7,63E+00","module":"A3","scenario":null},{"value":"2,77E+00","module":"A4","scenario":null},{"value":"6,39E-02","module":"A5","scenario":null},{"value":"0,00E+00","module":"B2","scenario":null},{"value":"0,00E+00","module":"B3","scenario":null},{"value":"0,00E+00","module":"B4","scenario":null},{"value":"0,00E+00","module":"C1","scenario":null},{"value":"3,13E-01","module":"C2","scenario":null},{"value":"1,75E+01","module":"C3","scenario":null},{"value":"5,17E-02","module":"C4","scenario":null},{"value":"-3,67E+00","module":"D","scenario":null},{"value":"1,60E+02","module":"A1A3","scenario":null}]}],"additional_environmental_impact":[{"parameter":"PM","unit":"Disease incidence","values":[{"value":"2,10E-05","module":"A1","scenario":null},{"value":"4,66E-08","module":"A2","scenario":null},{"value":"4,46E-07","module":"A3","scenario":null},{"value":"1,91E-07","module":"A4","scenario":null},{"value":"2,57E-09","module":"A5","scenario":null},{"value":"0,00E+00","module":"B2","scenario":null},{"value":"0,00E+00","module":"B3","scenario":null},{"value":"0,00E+00","module":"B4","scenario":null},{"value":"0,00E+00","module":"C1","scenario":null},{"value":"1,91E-08","module":"C2","scenario":null},{"value":"6,04E-08","module":"C3","scenario":null},{"value":"3,94E-09","module":"C4","scenario":null},{"value":"-8,94E-07","module":"D","scenario":null},{"value":"2,15E-05","module":"A1A3","scenario":null}]},{"parameter":"ETP-fw","unit":"CTUe","values":[{"value":"2,88E+03","module":"A1","scenario":null},{"value":"8,54E+00","module":"A2","scenario":null},{"value":"7,38E+02","module":"A3","scenario":null},{"value":"2,84E+01","module":"A4","scenario":null},{"value":"6,09E-01","module":"A5","scenario":null},{"value":"0,00E+00","module":"B2","scenario":null},{"value":"0,00E+00","module":"B3","scenario":null},{"value":"0,00E+00","module":"B4","scenario":null},{"value":"0,00E+00","module":"C1","scenario":null},{"value":"3,50E+00","module":"C2","scenario":null},{"value":"4,89E+01","module":"C3","scenario":null},{"value":"6,86E-01","module":"C4","scenario":null},{"value":"-1,49E+02","module":"D","scenario":null},{"value":"3,63E+03","module":"A1A3","scenario":null}]},{"parameter":"HTP-c","unit":"CTUh","values":[{"value":"1,42E-07","module":"A1","scenario":null},{"value":"0,00E+00","module":"A2","scenario":null},{"value":"1,80E-08","module":"A3","scenario":null},{"value":"0,00E+00","module":"A4","scenario":null},{"value":"1,80E-11","module":"A5","scenario":null},{"value":"0,00E+00","module":"B2","scenario":null},{"value":"0,00E+00","module":"B3","scenario":null},{"value":"0,00E+00","module":"B4","scenario":null},{"value":"0,00E+00","module":"C1","scenario":null},{"value":"0,00E+00","module":"C2","scenario":null},{"value":"1,34E-09","module":"C3","scenario":null},{"value":"2,90E-11","module":"C4","scenario":null},{"value":"-7,71E-09","module":"D","scenario":null},{"value":"1,60E-07","module":"A1A3","scenario":null}]},{"parameter":"HTP-nc","unit":"CTUh","values":[{"value":"2,07E-06","module":"A1","scenario":null},{"value":"9,33E-09","module":"A2","scenario":null},{"value":"5,87E-07","module":"A3","scenario":null},{"value":"2,95E-08","module":"A4","scenario":null},{"value":"7,16E-10","module":"A5","scenario":null},{"value":"0,00E+00","module":"B2","scenario":null},{"value":"0,00E+00","module":"B3","scenario":null},{"value":"0,00E+00","module":"B4","scenario":null},{"value":"0,00E+00","module":"C1","scenario":null},{"value":"3,83E-09","module":"C2","scenario":null},{"value":"5,99E-08","module":"C3","scenario":null},{"value":"9,90E-10","module":"C4","scenario":null},{"value":"-1,76E-07","module":"D","scenario":null},{"value":"2,66E-06","module":"A1A3","scenario":null}]},{"parameter":"SQP","unit":"-","values":[{"value":"-7,03E+04","module":"A1","scenario":null},{"value":"8,06E+00","module":"A2","scenario":null},{"value":"5,08E+01","module":"A3","scenario":null},{"value":"3,48E+01","module":"A4","scenario":null},{"value":"5,13E-01","module":"A5","scenario":null},{"value":"0,00E+00","module":"B2","scenario":null},{"value":"0,00E+00","module":"B3","scenario":null},{"value":"0,00E+00","module":"B4","scenario":null},{"value":"0,00E+00","module":"C1","scenario":null},{"value":"3,30E+00","module":"C2","scenario":null},{"value":"7,80E-01","module":"C3","scenario":null},{"value":"1,74E+00","module":"C4","scenario":null},{"value":"-1,42E+02","module":"D","scenario":null},{"value":"-7,02E+04","module":"A1A3","scenario":null}]},{"parameter":"IRP","unit":"kBq U235-eq","values":[{"value":"4,18E+00","module":"A1","scenario":null},{"value":"5,04E-02","module":"A2","scenario":null},{"value":"5,19E-01","module":"A3","scenario":null},{"value":"1,81E-01","module":"A4","scenario":null},{"value":"2,19E-03","module":"A5","scenario":null},{"value":"0,00E+00","module":"B2","scenario":null},{"value":"0,00E+00","module":"B3","scenario":null},{"value":"0,00E+00","module":"B4","scenario":null},{"value":"0,00E+00","module":"C1","scenario":null},{"value":"2,06E-02","module":"C2","scenario":null},{"value":"1,07E-02","module":"C3","scenario":null},{"value":"3,07E-03","module":"C4","scenario":null},{"value":"-2,58E-01","module":"D","scenario":null},{"value":"4,75E+00","module":"A1A3","scenario":null}]}],"resource_use":[{"parameter":"PERE","unit":"MJ","values":[{"value":"8,09E+02","module":"A1","scenario":null},{"value":"1,65E-01","module":"A2","scenario":null},{"value":"2,05E+01","module":"A3","scenario":null},{"value":"4,44E-01","module":"A4","scenario":null},{"value":"9,71E-03","module":"A5","scenario":null},{"value":"0,00E+00","module":"B2","scenario":null},{"value":"0,00E+00","module":"B3","scenario":null},{"value":"0,00E+00","module":"B4","scenario":null},{"value":"0,00E+00","module":"C1","scenario":null},{"value":"6,76E-02","module":"C2","scenario":null},{"value":"1,90E-01","module":"C3","scenario":null},{"value":"2,17E-02","module":"C4","scenario":null},{"value":"-1,41E+02","module":"D","scenario":null},{"value":"8,30E+02","module":"A1A3","scenario":null}]},{"parameter":"PERM","unit":"","values":[{"value":"2,17E+02","module":"A1","scenario":null},{"value":"0,00E+00","module":"A2","scenario":null},{"value":"0,00E+00","module":"A3","scenario":null},{"value":"0,00E+00","module":"A4","scenario":null},{"value":"-2,39E+01","module":"A5","scenario":null},{"value":"0,00E+00","module":"B2","scenario":null},{"value":"0,00E+00","module":"B3","scenario":null},{"value":"0,00E+00","module":"B4","scenario":null},{"value":"0,00E+00","module":"C1","scenario":null},{"value":"0,00E+00","module":"C2","scenario":null},{"value":"-1,93E+02","module":"C3","scenario":null},{"value":"0,00E+00","module":"C4","scenario":null},{"value":"0,00E+00","module":"D","scenario":null},{"value":"2,17E+02","module":"A1A3","scenario":null}]},{"parameter":"PERT","unit":"MJ","values":[{"value":"1,03E+03","module":"A1","scenario":null},{"value":"1,65E-01","module":"A2","scenario":null},{"value":"2,05E+01","module":"A3","scenario":null},{"value":"4,44E-01","module":"A4","scenario":null},{"value":"-2,39E+01","module":"A5","scenario":null},{"value":"0,00E+00","module":"B2","scenario":null},{"value":"0,00E+00","module":"B3","scenario":null},{"value":"0,00E+00","module":"B4","scenario":null},{"value":"0,00E+00","module":"C1","scenario":null},{"value":"6,76E-02","module":"C2","scenario":null},{"value":"-1,93E+02","module":"C3","scenario":null},{"value":"2,17E-02","module":"C4","scenario":null},{"value":"-1,41E+02","module":"D","scenario":null},{"value":"1,05E+03","module":"A1A3","scenario":null}]},{"parameter":"PENRE","unit":"MJ","values":[{"value":"1,15E+03","module":"A1","scenario":null},{"value":"1,15E+01","module":"A2","scenario":null},{"value":"9,15E+01","module":"A3","scenario":null},{"value":"4,16E+01","module":"A4","scenario":null},{"value":"5,03E-01","module":"A5","scenario":null},{"value":"0,00E+00","module":"B2","scenario":null},{"value":"0,00E+00","module":"B3","scenario":null},{"value":"0,00E+00","module":"B4","scenario":null},{"value":"0,00E+00","module":"C1","scenario":null},{"value":"4,72E+00","module":"C2","scenario":null},{"value":"6,80E+00","module":"C3","scenario":null},{"value":"7,27E-01","module":"C4","scenario":null},{"value":"-4,93E+01","module":"D","scenario":null},{"value":"1,25E+03","module":"A1A3","scenario":null}]},{"parameter":"PENRM","unit":"MJ","values":[{"value":"1,87E+02","module":"A1","scenario":null},{"value":"0,00E+00","module":"A2","scenario":null},{"value":"0,00E+00","module":"A3","scenario":null},{"value":"0,00E+00","module":"A4","scenario":null},{"value":"-2,12E+01","module":"A5","scenario":null},{"value":"0,00E+00","module":"B2","scenario":null},{"value":"0,00E+00","module":"B3","scenario":null},{"value":"0,00E+00","module":"B4","scenario":null},{"value":"0,00E+00","module":"C1","scenario":null},{"value":"0,00E+00","module":"C2","scenario":null},{"value":"-1,66E+02","module":"C3","scenario":null},{"value":"0,00E+00","module":"C4","scenario":null},{"value":"0,00E+00","module":"D","scenario":null},{"value":"1,87E+02","module":"A1A3","scenario":null}]},{"parameter":"PENRT","unit":"MJ","values":[{"value":"1,34E+03","module":"A1","scenario":null},{"value":"1,15E+01","module":"A2","scenario":null},{"value":"9,15E+01","module":"A3","scenario":null},{"value":"4,16E+01","module":"A4","scenario":null},{"value":"-2,07E+01","module":"A5","scenario":null},{"value":"0,00E+00","module":"B2","scenario":null},{"value":"0,00E+00","module":"B3","scenario":null},{"value":"0,00E+00","module":"B4","scenario":null},{"value":"0,00E+00","module":"C1","scenario":null},{"value":"4,72E+00","module":"C2","scenario":null},{"value":"-1,59E+02","module":"C3","scenario":null},{"value":"7,27E-01","module":"C4","scenario":null},{"value":"-4,93E+01","module":"D","scenario":null},{"value":"1,44E+03","module":"A1A3","scenario":null}]},{"parameter":"SM","unit":"kg","values":[{"value":"0,00E+00","module":"A1","scenario":null},{"value":"0,00E+00","module":"A2","scenario":null},{"value":"0,00E+00","module":"A3","scenario":null},{"value":"0,00E+00","module":"A4","scenario":null},{"value":"0,00E+00","module":"A5","scenario":null},{"value":"0,00E+00","module":"B2","scenario":null},{"value":"0,00E+00","module":"B3","scenario":null},{"value":"0,00E+00","module":"B4","scenario":null},{"value":"0,00E+00","module":"C1","scenario":null},{"value":"0,00E+00","module":"C2","scenario":null},{"value":"0,00E+00","module":"C3","scenario":null},{"value":"0,00E+00","module":"C4","scenario":null},{"value":"0,00E+00","module":"D","scenario":null},{"value":"0,00E+00","module":"A1A3","scenario":null}]},{"parameter":"RSF","unit":"MJ","values":[{"value":"6,99E-01","module":"A1","scenario":null},{"value":"5,90E-03","module":"A2","scenario":null},{"value":"5,97E-01","module":"A3","scenario":null},{"value":"1,48E-02","module":"A4","scenario":null},{"value":"2,94E-04","module":"A5","scenario":null},{"value":"0,00E+00","module":"B2","scenario":null},{"value":"0,00E+00","module":"B3","scenario":null},{"value":"0,00E+00","module":"B4","scenario":null},{"value":"0,00E+00","module":"C1","scenario":null},{"value":"2,42E-03","module":"C2","scenario":null},{"value":"4,55E-03","module":"C3","scenario":null},{"value":"5,55E-04","module":"C4","scenario":null},{"value":"-2,71E-02","module":"D","scenario":null},{"value":"1,30E+00","module":"A1A3","scenario":null}]},{"parameter":"NRSF","unit":"MJ","values":[{"value":"2,48E-02","module":"A1","scenario":null},{"value":"2,11E-02","module":"A2","scenario":null},{"value":"7,14E-01","module":"A3","scenario":null},{"value":"4,27E-02","module":"A4","scenario":null},{"value":"1,05E-03","module":"A5","scenario":null},{"value":"0,00E+00","module":"B2","scenario":null},{"value":"0,00E+00","module":"B3","scenario":null},{"value":"0,00E+00","module":"B4","scenario":null},{"value":"0,00E+00","module":"C1","scenario":null},{"value":"8,65E-03","module":"C2","scenario":null},{"value":"0,00E+00","module":"C3","scenario":null},{"value":"6,91E-02","module":"C4","scenario":null},{"value":"-7,74E+00","module":"D","scenario":null},{"value":"7,59E-01","module":"A1A3","scenario":null}]},{"parameter":"FW","unit":"m3","values":[{"value":"2,22E+00","module":"A1","scenario":null},{"value":"1,23E-03","module":"A2","scenario":null},{"value":"6,01E-02","module":"A3","scenario":null},{"value":"3,90E-03","module":"A4","scenario":null},{"value":"2,47E-04","module":"A5","scenario":null},{"value":"0,00E+00","module":"B2","scenario":null},{"value":"0,00E+00","module":"B3","scenario":null},{"value":"0,00E+00","module":"B4","scenario":null},{"value":"0,00E+00","module":"C1","scenario":null},{"value":"5,05E-04","module":"C2","scenario":null},{"value":"2,27E-02","module":"C3","scenario":null},{"value":"6,59E-04","module":"C4","scenario":null},{"value":"-2,13E-01","module":"D","scenario":null},{"value":"2,28E+00","module":"A1A3","scenario":null}]}],"end_of_life_waste":[{"parameter":"HWD","unit":"kg","values":[{"value":"2,52E-01","module":"A1","scenario":null},{"value":"5,94E-04","module":"A2","scenario":null},{"value":"2,35E-01","module":"A3","scenario":null},{"value":"2,10E-03","module":"A4","scenario":null},{"value":"0,00E+00","module":"A5","scenario":null},{"value":"0,00E+00","module":"B2","scenario":null},{"value":"0,00E+00","module":"B3","scenario":null},{"value":"0,00E+00","module":"B4","scenario":null},{"value":"0,00E+00","module":"C1","scenario":null},{"value":"2,44E-04","module":"C2","scenario":null},{"value":"0,00E+00","module":"C3","scenario":null},{"value":"2,40E+00","module":"C4","scenario":null},{"value":"8,33E-03","module":"D","scenario":null},{"value":"4,87E-01","module":"A1A3","scenario":null}]},{"parameter":"NHWD","unit":"kg","values":[{"value":"1,38E+01","module":"A1","scenario":null},{"value":"5,60E-01","module":"A2","scenario":null},{"value":"1,27E+00","module":"A3","scenario":null},{"value":"2,54E+00","module":"A4","scenario":null},{"value":"2,00E+00","module":"A5","scenario":null},{"value":"0,00E+00","module":"B2","scenario":null},{"value":"0,00E+00","module":"B3","scenario":null},{"value":"0,00E+00","module":"B4","scenario":null},{"value":"0,00E+00","module":"C1","scenario":null},{"value":"2,30E-01","module":"C2","scenario":null},{"value":"0,00E+00","module":"C3","scenario":null},{"value":"1,98E-01","module":"C4","scenario":null},{"value":"-1,14E+00","module":"D","scenario":null},{"value":"1,56E+01","module":"A1A3","scenario":null}]},{"parameter":"RWD","unit":"kg","values":[{"value":"3,88E-03","module":"A1","scenario":null},{"value":"7,85E-05","module":"A2","scenario":null},{"value":"3,63E-04","module":"A3","scenario":null},{"value":"2,86E-04","module":"A4","scenario":null},{"value":"0,00E+00","module":"A5","scenario":null},{"value":"0,00E+00","module":"B2","scenario":null},{"value":"0,00E+00","module":"B3","scenario":null},{"value":"0,00E+00","module":"B4","scenario":null},{"value":"0,00E+00","module":"C1","scenario":null},{"value":"3,22E-05","module":"C2","scenario":null},{"value":"0,00E+00","module":"C3","scenario":null},{"value":"4,40E-06","module":"C4","scenario":null},{"value":"-2,26E-04","module":"D","scenario":null},{"value":"4,32E-03","module":"A1A3","scenario":null}]}],"end_of_life_flow":[{"parameter":"CRU","unit":"kg","values":[{"value":"0,00E+00","module":"A1","scenario":null},{"value":"0,00E+00","module":"A2","scenario":null},{"value":"0,00E+00","module":"A3","scenario":null},{"value":"0,00E+00","module":"A4","scenario":null},{"value":"0,00E+00","module":"A5","scenario":null},{"value":"0,00E+00","module":"B2","scenario":null},{"value":"0,00E+00","module":"B3","scenario":null},{"value":"0,00E+00","module":"B4","scenario":null},{"value":"0,00E+00","module":"C1","scenario":null},{"value":"0,00E+00","module":"C2","scenario":null},{"value":"0,00E+00","module":"C3","scenario":null},{"value":"0,00E+00","module":"C4","scenario":null},{"value":"0,00E+00","module":"D","scenario":null},{"value":"0,00E+00","module":"A1A3","scenario":null}]},{"parameter":"MFR","unit":"kg","values":[{"value":"0,00E+00","module":"A1","scenario":null},{"value":"0,00E+00","module":"A2","scenario":null},{"value":"3,73E-01","module":"A3","scenario":null},{"value":"0,00E+00","module":"A4","scenario":null},{"value":"1,65E+00","module":"A5","scenario":null},{"value":"0,00E+00","module":"B2","scenario":null},{"value":"0,00E+00","module":"B3","scenario":null},{"value":"0,00E+00","module":"B4","scenario":null},{"value":"0,00E+00","module":"C1","scenario":null},{"value":"0,00E+00","module":"C2","scenario":null},{"value":"2,49E-01","module":"C3","scenario":null},{"value":"0,00E+00","module":"C4","scenario":null},{"value":"0,00E+00","module":"D","scenario":null},{"value":"3,73E-01","module":"A1A3","scenario":null}]},{"parameter":"MER","unit":"kg","values":[{"value":"0,00E+00","module":"A1","scenario":null},{"value":"0,00E+00","module":"A2","scenario":null},{"value":"7,15E-06","module":"A3","scenario":null},{"value":"0,00E+00","module":"A4","scenario":null},{"value":"2,70E-05","module":"A5","scenario":null},{"value":"0,00E+00","module":"B2","scenario":null},{"value":"0,00E+00","module":"B3","scenario":null},{"value":"0,00E+00","module":"B4","scenario":null},{"value":"0,00E+00","module":"C1","scenario":null},{"value":"0,00E+00","module":"C2","scenario":null},{"value":"2,05E+01","module":"C3","scenario":null},{"value":"0,00E+00","module":"C4","scenario":null},{"value":"0,00E+00","module":"D","scenario":null},{"value":"7,15E-06","module":"A1A3","scenario":null}]},{"parameter":"EEE","unit":"MJ","values":[{"value":"0,00E+00","module":"A1","scenario":null},{"value":"0,00E+00","module":"A2","scenario":null},{"value":"9,49E-01","module":"A3","scenario":null},{"value":"0,00E+00","module":"A4","scenario":null},{"value":"8,58E-02","module":"A5","scenario":null},{"value":"0,00E+00","module":"B2","scenario":null},{"value":"0,00E+00","module":"B3","scenario":null},{"value":"0,00E+00","module":"B4","scenario":null},{"value":"0,00E+00","module":"C1","scenario":null},{"value":"0,00E+00","module":"C2","scenario":null},{"value":"1,66E+01","module":"C3","scenario":null},{"value":"0,00E+00","module":"C4","scenario":null},{"value":"0,00E+00","module":"D","scenario":null},{"value":"9,49E-01","module":"A1A3","scenario":null}]},{"parameter":"EET","unit":"MJ","values":[{"value":"0,00E+00","module":"A1","scenario":null},{"value":"0,00E+00","module":"A2","scenario":null},{"value":"1,44E+01","module":"A3","scenario":null},{"value":"0,00E+00","module":"A4","scenario":null},{"value":"1,30E+00","module":"A5","scenario":null},{"value":"0,00E+00","module":"B2","scenario":null},{"value":"0,00E+00","module":"B3","scenario":null},{"value":"0,00E+00","module":"B4","scenario":null},{"value":"0,00E+00","module":"C1","scenario":null},{"value":"0,00E+00","module":"C2","scenario":null},{"value":"2,51E+02","module":"C3","scenario":null},{"value":"0,00E+00","module":"C4","scenario":null},{"value":"0,00E+00","module":"D","scenario":null},{"value":"1,44E+01","module":"A1A3","scenario":null}]}]}