{"product_name":"Protan SE 1.2 Waterpoofing Membrane","epd_id":"NEPD-7001-6403-EN","declared_unit":{"unit":"m2","amount":1},"compliance":["EN 15804+A2","ISO 14025","ISO 21930"],"producer_name":"Protan AS","environmental_impact":[{"parameter":"GWP-total","unit":"kg CO2-eq","values":[{"value":"3,51E+00","module":"A1-A3","scenario":null},{"value":"7,36E-02","module":"A4","scenario":null},{"value":"2,08E-01","module":"A5","scenario":null},{"value":"0,00E+00","module":"C1","scenario":null},{"value":"7,36E-02","module":"C2","scenario":null},{"value":"3,09E+00","module":"C3","scenario":null},{"value":"5,83E-02","module":"C4","scenario":null},{"value":"-1,43E-01","module":"D","scenario":null}]},{"parameter":"GWP-fossil","unit":"kg CO2-eq","values":[{"value":"3,50E+00","module":"A1-A3","scenario":null},{"value":"7,35E-02","module":"A4","scenario":null},{"value":"4,96E-03","module":"A5","scenario":null},{"value":"0,00E+00","module":"C1","scenario":null},{"value":"7,35E-02","module":"C2","scenario":null},{"value":"3,09E+00","module":"C3","scenario":null},{"value":"5,83E-02","module":"C4","scenario":null},{"value":"-1,38E-01","module":"D","scenario":null}]},{"parameter":"GWP-biogenic","unit":"kg CO2-eq","values":[{"value":"1,13E-02","module":"A1-A3","scenario":null},{"value":"3,04E-05","module":"A4","scenario":null},{"value":"2,03E-01","module":"A5","scenario":null},{"value":"0,00E+00","module":"C1","scenario":null},{"value":"3,04E-05","module":"C2","scenario":null},{"value":"1,26E-03","module":"C3","scenario":null},{"value":"2,82E-05","module":"C4","scenario":null},{"value":"-2,85E-04","module":"D","scenario":null}]},{"parameter":"GWP-luluc","unit":"kg CO2-eq","values":[{"value":"2,16E-03","module":"A1-A3","scenario":null},{"value":"2,62E-05","module":"A4","scenario":null},{"value":"7,57E-06","module":"A5","scenario":null},{"value":"0,00E+00","module":"C1","scenario":null},{"value":"2,62E-05","module":"C2","scenario":null},{"value":"2,41E-04","module":"C3","scenario":null},{"value":"7,10E-06","module":"C4","scenario":null},{"value":"-4,76E-03","module":"D","scenario":null}]},{"parameter":"ODP","unit":"kg CFC11-eq","values":[{"value":"9,04E-07","module":"A1-A3","scenario":null},{"value":"1,67E-08","module":"A4","scenario":null},{"value":"6,54E-10","module":"A5","scenario":null},{"value":"0,00E+00","module":"C1","scenario":null},{"value":"1,67E-08","module":"C2","scenario":null},{"value":"1,01E-07","module":"C3","scenario":null},{"value":"3,75E-09","module":"C4","scenario":null},{"value":"-1,01E-02","module":"D","scenario":null}]},{"parameter":"AP","unit":"mol H+-eq","values":[{"value":"2,05E-02","module":"A1-A3","scenario":null},{"value":"2,11E-04","module":"A4","scenario":null},{"value":"3,68E-05","module":"A5","scenario":null},{"value":"0,00E+00","module":"C1","scenario":null},{"value":"2,11E-04","module":"C2","scenario":null},{"value":"1,78E-03","module":"C3","scenario":null},{"value":"1,61E-04","module":"C4","scenario":null},{"value":"-1,14E-03","module":"D","scenario":null}]},{"parameter":"POCP","unit":"kg NMVOC-eq","values":[{"value":"1,48E-02","module":"A1-A3","scenario":null},{"value":"1,79E-04","module":"A4","scenario":null},{"value":"3,30E-05","module":"A5","scenario":null},{"value":"0,00E+00","module":"C1","scenario":null},{"value":"1,79E-04","module":"C2","scenario":null},{"value":"1,32E-03","module":"C3","scenario":null},{"value":"1,44E-04","module":"C4","scenario":null},{"value":"-1,11E-03","module":"D","scenario":null}]},{"parameter":"ADPE","unit":"kg Sb-eq","values":[{"value":"1,92E-02","module":"A1-A3","scenario":null},{"value":"2,03E-06","module":"A4","scenario":null},{"value":"1,78E-07","module":"A5","scenario":null},{"value":"0,00E+00","module":"C1","scenario":null},{"value":"2,03E-06","module":"C2","scenario":null},{"value":"6,50E-06","module":"C3","scenario":null},{"value":"1,83E-07","module":"C4","scenario":null},{"value":"-1,37E-06","module":"D","scenario":null}]},{"parameter":"ADPF","unit":"MJ","values":[{"value":"8,31E+01","module":"A1-A3","scenario":null},{"value":"1,11E+00","module":"A4","scenario":null},{"value":"6,13E-02","module":"A5","scenario":null},{"value":"0,00E+00","module":"C1","scenario":null},{"value":"1,11E+00","module":"C2","scenario":null},{"value":"4,06E+00","module":"C3","scenario":null},{"value":"3,59E-01","module":"C4","scenario":null},{"value":"-1,98E+00","module":"D","scenario":null}]},{"parameter":"WDP","unit":"m3 world-eq. Deprived","values":[{"value":"2,27E+02","module":"A1-A3","scenario":null},{"value":"1,07E+00","module":"A4","scenario":null},{"value":"3,93E+00","module":"A5","scenario":null},{"value":"0,00E+00","module":"C1","scenario":null},{"value":"1,07E+00","module":"C2","scenario":null},{"value":"8,29E+01","module":"C3","scenario":null},{"value":"6,10E+00","module":"C4","scenario":null},{"value":"-2,46E+01","module":"D","scenario":null}]},{"parameter":"EP-freshwater","unit":"kg P-eq","values":[{"value":"2,03E-04","module":"A1-A3","scenario":null},{"value":"5,87E-07","module":"A4","scenario":null},{"value":"1,54E-07","module":"A5","scenario":null},{"value":"0,00E+00","module":"C1","scenario":null},{"value":"5,87E-07","module":"C2","scenario":null},{"value":"9,08E-06","module":"C3","scenario":null},{"value":"8,31E-07","module":"C4","scenario":null},{"value":"-1,23E-05","module":"D","scenario":null}]},{"parameter":"EP-marine","unit":"kg N-eq","values":[{"value":"3,51E-03","module":"A1-A3","scenario":null},{"value":"4,18E-05","module":"A4","scenario":null},{"value":"1,16E-05","module":"A5","scenario":null},{"value":"0,00E+00","module":"C1","scenario":null},{"value":"4,18E-05","module":"C2","scenario":null},{"value":"4,36E-04","module":"C3","scenario":null},{"value":"4,64E-05","module":"C4","scenario":null},{"value":"-3,72E-04","module":"D","scenario":null}]},{"parameter":"EP-terrestrial","unit":"mol N-eq.","values":[{"value":"4,15E-02","module":"A1-A3","scenario":null},{"value":"4,68E-04","module":"A4","scenario":null},{"value":"1,27E-04","module":"A5","scenario":null},{"value":"0,00E+00","module":"C1","scenario":null},{"value":"4,68E-04","module":"C2","scenario":null},{"value":"4,67E-03","module":"C3","scenario":null},{"value":"5,39E-04","module":"C4","scenario":null},{"value":"-4,02E-03","module":"D","scenario":null}]},{"parameter":"GWP-IOBC","unit":"kg CO2-eq","values":[{"value":"3,46E+00","module":"A1-A3","scenario":null},{"value":"7,36E-02","module":"A4","scenario":null},{"value":"5,01E-03","module":"A5","scenario":null},{"value":"0,00E+00","module":"C1","scenario":null},{"value":"7,36E-02","module":"C2","scenario":null},{"value":"3,09E+00","module":"C3","scenario":null},{"value":"6,10E-02","module":"C4","scenario":null},{"value":"-1,41E-01","module":"D","scenario":null}]}],"additional_environmental_impact":[{"parameter":"PM","unit":"Disease incidence","values":[{"value":"1,78E-07","module":"A1-A3","scenario":null},{"value":"4,50E-09","module":"A4","scenario":null},{"value":"3,94E-10","module":"A5","scenario":null},{"value":"0,00E+00","module":"C1","scenario":null},{"value":"4,50E-09","module":"C2","scenario":null},{"value":"1,16E-08","module":"C3","scenario":null},{"value":"1,48E-09","module":"C4","scenario":null},{"value":"-6,90E-08","module":"D","scenario":null}]},{"parameter":"ETP-fw","unit":"CTUe","values":[{"value":"1,94E+02","module":"A1-A3","scenario":null},{"value":"8,24E-01","module":"A4","scenario":null},{"value":"1,47E-01","module":"A5","scenario":null},{"value":"0,00E+00","module":"C1","scenario":null},{"value":"8,24E-01","module":"C2","scenario":null},{"value":"1,95E+02","module":"C3","scenario":null},{"value":"1,01E+00","module":"C4","scenario":null},{"value":"-1,07E+01","module":"D","scenario":null}]},{"parameter":"HTP-c","unit":"CTUh","values":[{"value":"3,64E-09","module":"A1-A3","scenario":null},{"value":"0,00E+00","module":"A4","scenario":null},{"value":"9,00E-12","module":"A5","scenario":null},{"value":"0,00E+00","module":"C1","scenario":null},{"value":"0,00E+00","module":"C2","scenario":null},{"value":"4,33E-10","module":"C3","scenario":null},{"value":"5,30E-11","module":"C4","scenario":null},{"value":"-1,97E-10","module":"D","scenario":null}]},{"parameter":"HTP-nc","unit":"CTUh","values":[{"value":"1,05E-07","module":"A1-A3","scenario":null},{"value":"9,00E-10","module":"A4","scenario":null},{"value":"3,18E-10","module":"A5","scenario":null},{"value":"0,00E+00","module":"C1","scenario":null},{"value":"9,00E-10","module":"C2","scenario":null},{"value":"4,58E-08","module":"C3","scenario":null},{"value":"2,02E-09","module":"C4","scenario":null},{"value":"-1,03E-08","module":"D","scenario":null}]},{"parameter":"SQP","unit":"-","values":[{"value":"9,83E+00","module":"A1-A3","scenario":null},{"value":"7,77E-01","module":"A4","scenario":null},{"value":"3,46E-02","module":"A5","scenario":null},{"value":"0,00E+00","module":"C1","scenario":null},{"value":"7,77E-01","module":"C2","scenario":null},{"value":"1,48E+00","module":"C3","scenario":null},{"value":"1,17E+00","module":"C4","scenario":null},{"value":"-1,32E+01","module":"D","scenario":null}]},{"parameter":"IRP","unit":"kBq U235-eq","values":[{"value":"1,41E-01","module":"A1-A3","scenario":null},{"value":"4,86E-03","module":"A4","scenario":null},{"value":"5,50E-04","module":"A5","scenario":null},{"value":"0,00E+00","module":"C1","scenario":null},{"value":"4,86E-03","module":"C2","scenario":null},{"value":"1,97E-02","module":"C3","scenario":null},{"value":"1,91E-03","module":"C4","scenario":null},{"value":"-1,26E-02","module":"D","scenario":null}]}],"resource_use":[{"parameter":"PERE","unit":"MJ","values":[{"value":"6,65E+00","module":"A1-A3","scenario":null},{"value":"1,59E-02","module":"A4","scenario":null},{"value":"2,88E-01","module":"A5","scenario":null},{"value":"0,00E+00","module":"C1","scenario":null},{"value":"1,59E-02","module":"C2","scenario":null},{"value":"5,18E-01","module":"C3","scenario":null},{"value":"3,22E-02","module":"C4","scenario":null},{"value":"-1,22E+01","module":"D","scenario":null}]},{"parameter":"PERM","unit":"","values":[{"value":"0,00E+00","module":"A1-A3","scenario":null},{"value":"0,00E+00","module":"A4","scenario":null},{"value":"-1,79E+00","module":"A5","scenario":null},{"value":"0,00E+00","module":"C1","scenario":null},{"value":"0,00E+00","module":"C2","scenario":null},{"value":"0,00E+00","module":"C3","scenario":null},{"value":"0,00E+00","module":"C4","scenario":null},{"value":"0,00E+00","module":"D","scenario":null}]},{"parameter":"PERT","unit":"MJ","values":[{"value":"6,65E+00","module":"A1-A3","scenario":null},{"value":"1,59E-02","module":"A4","scenario":null},{"value":"-1,50E+00","module":"A5","scenario":null},{"value":"0,00E+00","module":"C1","scenario":null},{"value":"1,59E-02","module":"C2","scenario":null},{"value":"5,18E-01","module":"C3","scenario":null},{"value":"3,22E-02","module":"C4","scenario":null},{"value":"-1,22E+01","module":"D","scenario":null}]},{"parameter":"PENRE","unit":"MJ","values":[{"value":"5,41E+01","module":"A1-A3","scenario":null},{"value":"1,11E+00","module":"A4","scenario":null},{"value":"6,13E-02","module":"A5","scenario":null},{"value":"0,00E+00","module":"C1","scenario":null},{"value":"1,11E+00","module":"C2","scenario":null},{"value":"4,06E+00","module":"C3","scenario":null},{"value":"3,59E-01","module":"C4","scenario":null},{"value":"-1,98E+00","module":"D","scenario":null}]},{"parameter":"PENRM","unit":"MJ","values":[{"value":"3,26E+01","module":"A1-A3","scenario":null},{"value":"0,00E+00","module":"A4","scenario":null},{"value":"-8,49E-02","module":"A5","scenario":null},{"value":"0,00E+00","module":"C1","scenario":null},{"value":"0,00E+00","module":"C2","scenario":null},{"value":"0,00E+00","module":"C3","scenario":null},{"value":"0,00E+00","module":"C4","scenario":null},{"value":"0,00E+00","module":"D","scenario":null}]},{"parameter":"PENRT","unit":"MJ","values":[{"value":"8,67E+01","module":"A1-A3","scenario":null},{"value":"1,11E+00","module":"A4","scenario":null},{"value":"-2,36E-02","module":"A5","scenario":null},{"value":"0,00E+00","module":"C1","scenario":null},{"value":"1,11E+00","module":"C2","scenario":null},{"value":"4,06E+00","module":"C3","scenario":null},{"value":"3,59E-01","module":"C4","scenario":null},{"value":"-1,98E+00","module":"D","scenario":null}]},{"parameter":"SM","unit":"kg","values":[{"value":"9,10E-02","module":"A1-A3","scenario":null},{"value":"0,00E+00","module":"A4","scenario":null},{"value":"0,00E+00","module":"A5","scenario":null},{"value":"0,00E+00","module":"C1","scenario":null},{"value":"0,00E+00","module":"C2","scenario":null},{"value":"0,00E+00","module":"C3","scenario":null},{"value":"0,00E+00","module":"C4","scenario":null},{"value":"0,00E+00","module":"D","scenario":null}]},{"parameter":"RSF","unit":"MJ","values":[{"value":"1,77E-01","module":"A1-A3","scenario":null},{"value":"5,69E-04","module":"A4","scenario":null},{"value":"2,49E-04","module":"A5","scenario":null},{"value":"0,00E+00","module":"C1","scenario":null},{"value":"5,69E-04","module":"C2","scenario":null},{"value":"9,37E-03","module":"C3","scenario":null},{"value":"7,91E-04","module":"C4","scenario":null},{"value":"-2,14E-03","module":"D","scenario":null}]},{"parameter":"NRSF","unit":"MJ","values":[{"value":"4,06E-02","module":"A1-A3","scenario":null},{"value":"2,04E-03","module":"A4","scenario":null},{"value":"7,95E-04","module":"A5","scenario":null},{"value":"0,00E+00","module":"C1","scenario":null},{"value":"2,04E-03","module":"C2","scenario":null},{"value":"0,00E+00","module":"C3","scenario":null},{"value":"5,25E-03","module":"C4","scenario":null},{"value":"-7,24E-01","module":"D","scenario":null}]},{"parameter":"FW","unit":"m3","values":[{"value":"7,61E-02","module":"A1-A3","scenario":null},{"value":"1,19E-04","module":"A4","scenario":null},{"value":"2,18E-03","module":"A5","scenario":null},{"value":"0,00E+00","module":"C1","scenario":null},{"value":"1,19E-04","module":"C2","scenario":null},{"value":"9,71E-02","module":"C3","scenario":null},{"value":"3,34E-04","module":"C4","scenario":null},{"value":"-1,47E-02","module":"D","scenario":null}]}],"end_of_life_waste":[{"parameter":"HWD","unit":"kg","values":[{"value":"1,04E-02","module":"A1-A3","scenario":null},{"value":"5,73E-05","module":"A4","scenario":null},{"value":"1,43E-05","module":"A5","scenario":null},{"value":"0,00E+00","module":"C1","scenario":null},{"value":"5,73E-05","module":"C2","scenario":null},{"value":"0,00E+00","module":"C3","scenario":null},{"value":"2,21E-02","module":"C4","scenario":null},{"value":"-9,29E-05","module":"D","scenario":null}]},{"parameter":"NHWD","unit":"kg","values":[{"value":"4,85E-01","module":"A1-A3","scenario":null},{"value":"5,40E-02","module":"A4","scenario":null},{"value":"1,34E-01","module":"A5","scenario":null},{"value":"0,00E+00","module":"C1","scenario":null},{"value":"5,40E-02","module":"C2","scenario":null},{"value":"0,00E+00","module":"C3","scenario":null},{"value":"2,23E-01","module":"C4","scenario":null},{"value":"-4,67E-02","module":"D","scenario":null}]},{"parameter":"RWD","unit":"kg","values":[{"value":"1,29E-04","module":"A1-A3","scenario":null},{"value":"7,57E-06","module":"A4","scenario":null},{"value":"1,99E-07","module":"A5","scenario":null},{"value":"0,00E+00","module":"C1","scenario":null},{"value":"7,57E-06","module":"C2","scenario":null},{"value":"0,00E+00","module":"C3","scenario":null},{"value":"8,34E-07","module":"C4","scenario":null},{"value":"-1,03E-05","module":"D","scenario":null}]}],"end_of_life_flow":[{"parameter":"CRU","unit":"kg","values":[{"value":"0,00E+00","module":"A1-A3","scenario":null},{"value":"0,00E+00","module":"A4","scenario":null},{"value":"0,00E+00","module":"A5","scenario":null},{"value":"0,00E+00","module":"C1","scenario":null},{"value":"0,00E+00","module":"C2","scenario":null},{"value":"0,00E+00","module":"C3","scenario":null},{"value":"0,00E+00","module":"C4","scenario":null},{"value":"0,00E+00","module":"D","scenario":null}]},{"parameter":"MFR","unit":"kg","values":[{"value":"1,93E-03","module":"A1-A3","scenario":null},{"value":"0,00E+00","module":"A4","scenario":null},{"value":"2,89E-02","module":"A5","scenario":null},{"value":"0,00E+00","module":"C1","scenario":null},{"value":"0,00E+00","module":"C2","scenario":null},{"value":"0,00E+00","module":"C3","scenario":null},{"value":"0,00E+00","module":"C4","scenario":null},{"value":"0,00E+00","module":"D","scenario":null}]},{"parameter":"MER","unit":"kg","values":[{"value":"3,09E-04","module":"A1-A3","scenario":null},{"value":"0,00E+00","module":"A4","scenario":null},{"value":"1,01E-01","module":"A5","scenario":null},{"value":"0,00E+00","module":"C1","scenario":null},{"value":"0,00E+00","module":"C2","scenario":null},{"value":"1,54E+00","module":"C3","scenario":null},{"value":"0,00E+00","module":"C4","scenario":null},{"value":"0,00E+00","module":"D","scenario":null}]},{"parameter":"EEE","unit":"MJ","values":[{"value":"6,75E-04","module":"A1-A3","scenario":null},{"value":"0,00E+00","module":"A4","scenario":null},{"value":"7,07E-02","module":"A5","scenario":null},{"value":"0,00E+00","module":"C1","scenario":null},{"value":"0,00E+00","module":"C2","scenario":null},{"value":"1,58E+00","module":"C3","scenario":null},{"value":"0,00E+00","module":"C4","scenario":null},{"value":"0,00E+00","module":"D","scenario":null}]},{"parameter":"EET","unit":"MJ","values":[{"value":"1,02E-02","module":"A1-A3","scenario":null},{"value":"0,00E+00","module":"A4","scenario":null},{"value":"1,07E+00","module":"A5","scenario":null},{"value":"0,00E+00","module":"C1","scenario":null},{"value":"0,00E+00","module":"C2","scenario":null},{"value":"2,38E+01","module":"C3","scenario":null},{"value":"0,00E+00","module":"C4","scenario":null},{"value":"0,00E+00","module":"D","scenario":null}]}]}