{"product_name":"A70-W365 LED 1000 HF","epd_id":"NEPD-7079-6474","declared_unit":{"unit":"stk","amount":1},"compliance":["EN 15804+A2","ISO 14025","ISO 21930"],"producer_name":"Glamox AS","environmental_impact":[{"parameter":"GWP-total","unit":"kg CO2-eq","values":[{"value":"1,18E+01","module":"A1","scenario":null},{"value":"1,49E-01","module":"A2","scenario":null},{"value":"7,92E-02","module":"A3","scenario":null},{"value":"2,04E-01","module":"A4","scenario":null},{"value":"1,62E-01","module":"A5","scenario":null},{"value":"5,58E+01","module":"B6","scenario":null},{"value":"0,00E+00","module":"C1","scenario":null},{"value":"4,70E-02","module":"C2","scenario":null},{"value":"3,65E-01","module":"C3","scenario":null},{"value":"2,38E-02","module":"C4","scenario":null},{"value":"-7,65E-01","module":"D","scenario":null},{"value":"1,20E+01","module":"A1A3","scenario":null}]},{"parameter":"GWP-fossil","unit":"kg CO2-eq","values":[{"value":"1,18E+01","module":"A1","scenario":null},{"value":"1,49E-01","module":"A2","scenario":null},{"value":"7,76E-02","module":"A3","scenario":null},{"value":"2,04E-01","module":"A4","scenario":null},{"value":"2,45E-03","module":"A5","scenario":null},{"value":"5,20E+01","module":"B6","scenario":null},{"value":"0,00E+00","module":"C1","scenario":null},{"value":"4,70E-02","module":"C2","scenario":null},{"value":"3,65E-01","module":"C3","scenario":null},{"value":"2,38E-02","module":"C4","scenario":null},{"value":"-7,55E-01","module":"D","scenario":null},{"value":"1,20E+01","module":"A1A3","scenario":null}]},{"parameter":"GWP-biogenic","unit":"kg CO2-eq","values":[{"value":"-7,72E-02","module":"A1","scenario":null},{"value":"4,64E-05","module":"A2","scenario":null},{"value":"1,49E-03","module":"A3","scenario":null},{"value":"7,88E-05","module":"A4","scenario":null},{"value":"1,59E-01","module":"A5","scenario":null},{"value":"9,51E-01","module":"B6","scenario":null},{"value":"0,00E+00","module":"C1","scenario":null},{"value":"1,92E-05","module":"C2","scenario":null},{"value":"1,11E-04","module":"C3","scenario":null},{"value":"6,51E-06","module":"C4","scenario":null},{"value":"-2,46E-03","module":"D","scenario":null},{"value":"-7,57E-02","module":"A1A3","scenario":null}]},{"parameter":"GWP-luluc","unit":"kg CO2-eq","values":[{"value":"1,34E-02","module":"A1","scenario":null},{"value":"8,61E-05","module":"A2","scenario":null},{"value":"2,32E-05","module":"A3","scenario":null},{"value":"7,94E-05","module":"A4","scenario":null},{"value":"5,70E-07","module":"A5","scenario":null},{"value":"2,85E+00","module":"B6","scenario":null},{"value":"0,00E+00","module":"C1","scenario":null},{"value":"1,64E-05","module":"C2","scenario":null},{"value":"5,49E-05","module":"C3","scenario":null},{"value":"4,89E-05","module":"C4","scenario":null},{"value":"-7,26E-03","module":"D","scenario":null},{"value":"1,35E-02","module":"A1A3","scenario":null}]},{"parameter":"ODP","unit":"kg CFC11-eq","values":[{"value":"6,98E-07","module":"A1","scenario":null},{"value":"3,20E-08","module":"A2","scenario":null},{"value":"8,61E-09","module":"A3","scenario":null},{"value":"4,57E-08","module":"A4","scenario":null},{"value":"3,74E-10","module":"A5","scenario":null},{"value":"5,63E-06","module":"B6","scenario":null},{"value":"0,00E+00","module":"C1","scenario":null},{"value":"1,07E-08","module":"C2","scenario":null},{"value":"4,97E-09","module":"C3","scenario":null},{"value":"1,30E-09","module":"C4","scenario":null},{"value":"-1,34E-03","module":"D","scenario":null},{"value":"7,38E-07","module":"A1A3","scenario":null}]},{"parameter":"AP","unit":"mol H+-eq","values":[{"value":"6,99E-02","module":"A1","scenario":null},{"value":"3,52E-03","module":"A2","scenario":null},{"value":"2,04E-04","module":"A3","scenario":null},{"value":"1,68E-03","module":"A4","scenario":null},{"value":"8,30E-06","module":"A5","scenario":null},{"value":"2,40E-01","module":"B6","scenario":null},{"value":"0,00E+00","module":"C1","scenario":null},{"value":"1,92E-04","module":"C2","scenario":null},{"value":"1,86E-04","module":"C3","scenario":null},{"value":"5,32E-05","module":"C4","scenario":null},{"value":"-2,30E-02","module":"D","scenario":null},{"value":"7,36E-02","module":"A1A3","scenario":null}]},{"parameter":"POCP","unit":"kg NMVOC-eq","values":[{"value":"3,88E-02","module":"A1","scenario":null},{"value":"2,54E-03","module":"A2","scenario":null},{"value":"1,31E-04","module":"A3","scenario":null},{"value":"1,41E-03","module":"A4","scenario":null},{"value":"8,71E-06","module":"A5","scenario":null},{"value":"1,19E-01","module":"B6","scenario":null},{"value":"0,00E+00","module":"C1","scenario":null},{"value":"1,93E-04","module":"C2","scenario":null},{"value":"1,53E-04","module":"C3","scenario":null},{"value":"6,13E-05","module":"C4","scenario":null},{"value":"-5,69E-03","module":"D","scenario":null},{"value":"4,15E-02","module":"A1A3","scenario":null}]},{"parameter":"ADPE","unit":"kg Sb-eq","values":[{"value":"2,52E-03","module":"A1","scenario":null},{"value":"1,97E-06","module":"A2","scenario":null},{"value":"2,17E-06","module":"A3","scenario":null},{"value":"4,93E-06","module":"A4","scenario":null},{"value":"4,17E-08","module":"A5","scenario":null},{"value":"8,09E-04","module":"B6","scenario":null},{"value":"0,00E+00","module":"C1","scenario":null},{"value":"1,27E-06","module":"C2","scenario":null},{"value":"2,77E-07","module":"C3","scenario":null},{"value":"5,83E-08","module":"C4","scenario":null},{"value":"-4,63E-04","module":"D","scenario":null},{"value":"2,52E-03","module":"A1A3","scenario":null}]},{"parameter":"ADPF","unit":"MJ","values":[{"value":"1,51E+02","module":"A1","scenario":null},{"value":"2,00E+00","module":"A2","scenario":null},{"value":"9,68E-01","module":"A3","scenario":null},{"value":"3,01E+00","module":"A4","scenario":null},{"value":"2,50E-02","module":"A5","scenario":null},{"value":"1,41E+03","module":"B6","scenario":null},{"value":"0,00E+00","module":"C1","scenario":null},{"value":"7,09E-01","module":"C2","scenario":null},{"value":"3,49E-01","module":"C3","scenario":null},{"value":"1,41E-01","module":"C4","scenario":null},{"value":"-9,28E+00","module":"D","scenario":null},{"value":"1,54E+02","module":"A1A3","scenario":null}]},{"parameter":"WDP","unit":"m3 world-eq. Deprived","values":[{"value":"2,85E+02","module":"A1","scenario":null},{"value":"8,29E-01","module":"A2","scenario":null},{"value":"4,61E-01","module":"A3","scenario":null},{"value":"2,59E+00","module":"A4","scenario":null},{"value":"4,05E-02","module":"A5","scenario":null},{"value":"1,09E+05","module":"B6","scenario":null},{"value":"0,00E+00","module":"C1","scenario":null},{"value":"6,76E-01","module":"C2","scenario":null},{"value":"2,63E+00","module":"C3","scenario":null},{"value":"1,62E+00","module":"C4","scenario":null},{"value":"-1,92E+02","module":"D","scenario":null},{"value":"2,86E+02","module":"A1A3","scenario":null}]},{"parameter":"EP-freshwater","unit":"kg P-eq","values":[{"value":"9,27E-04","module":"A1","scenario":null},{"value":"7,89E-07","module":"A2","scenario":null},{"value":"1,36E-06","module":"A3","scenario":null},{"value":"1,48E-06","module":"A4","scenario":null},{"value":"1,43E-08","module":"A5","scenario":null},{"value":"3,44E-03","module":"B6","scenario":null},{"value":"0,00E+00","module":"C1","scenario":null},{"value":"3,69E-07","module":"C2","scenario":null},{"value":"1,32E-06","module":"C3","scenario":null},{"value":"3,01E-07","module":"C4","scenario":null},{"value":"-1,33E-04","module":"D","scenario":null},{"value":"9,29E-04","module":"A1A3","scenario":null}]},{"parameter":"EP-marine","unit":"kg N-eq","values":[{"value":"9,38E-03","module":"A1","scenario":null},{"value":"8,71E-04","module":"A2","scenario":null},{"value":"3,68E-05","module":"A3","scenario":null},{"value":"4,52E-04","module":"A4","scenario":null},{"value":"3,43E-06","module":"A5","scenario":null},{"value":"3,79E-02","module":"B6","scenario":null},{"value":"0,00E+00","module":"C1","scenario":null},{"value":"5,70E-05","module":"C2","scenario":null},{"value":"5,54E-05","module":"C3","scenario":null},{"value":"3,09E-05","module":"C4","scenario":null},{"value":"-1,45E-03","module":"D","scenario":null},{"value":"1,03E-02","module":"A1A3","scenario":null}]},{"parameter":"EP-terrestrial","unit":"mol N-eq.","values":[{"value":"1,19E-01","module":"A1","scenario":null},{"value":"9,69E-03","module":"A2","scenario":null},{"value":"3,91E-04","module":"A3","scenario":null},{"value":"5,02E-03","module":"A4","scenario":null},{"value":"2,97E-05","module":"A5","scenario":null},{"value":"5,09E-01","module":"B6","scenario":null},{"value":"0,00E+00","module":"C1","scenario":null},{"value":"6,30E-04","module":"C2","scenario":null},{"value":"5,91E-04","module":"C3","scenario":null},{"value":"1,65E-04","module":"C4","scenario":null},{"value":"-1,87E-02","module":"D","scenario":null},{"value":"1,29E-01","module":"A1A3","scenario":null}]},{"parameter":"GWP-IOBC","unit":"kg CO2-eq","values":[{"value":"1,19E+01","module":"A1","scenario":null},{"value":"1,49E-01","module":"A2","scenario":null},{"value":"7,72E-02","module":"A3","scenario":null},{"value":"2,04E-01","module":"A4","scenario":null},{"value":"2,46E-03","module":"A5","scenario":null},{"value":"7,57E+01","module":"B6","scenario":null},{"value":"0,00E+00","module":"C1","scenario":null},{"value":"4,70E-02","module":"C2","scenario":null},{"value":"3,65E-01","module":"C3","scenario":null},{"value":"2,46E-02","module":"C4","scenario":null},{"value":"-8,00E-01","module":"D","scenario":null},{"value":"1,21E+01","module":"A1A3","scenario":null}]}],"additional_environmental_impact":[{"parameter":"PM","unit":"Disease incidence","values":[{"value":"6,31E-07","module":"A1","scenario":null},{"value":"3,24E-09","module":"A2","scenario":null},{"value":"1,67E-09","module":"A3","scenario":null},{"value":"1,34E-08","module":"A4","scenario":null},{"value":"1,26E-10","module":"A5","scenario":null},{"value":"1,27E-06","module":"B6","scenario":null},{"value":"0,00E+00","module":"C1","scenario":null},{"value":"3,38E-09","module":"C2","scenario":null},{"value":"1,44E-09","module":"C3","scenario":null},{"value":"9,51E-10","module":"C4","scenario":null},{"value":"-8,03E-08","module":"D","scenario":null},{"value":"6,36E-07","module":"A1A3","scenario":null}]},{"parameter":"ETP-fw","unit":"CTUe","values":[{"value":"5,35E+02","module":"A1","scenario":null},{"value":"1,27E+00","module":"A2","scenario":null},{"value":"1,34E+00","module":"A3","scenario":null},{"value":"2,15E+00","module":"A4","scenario":null},{"value":"3,18E-02","module":"A5","scenario":null},{"value":"1,76E+03","module":"B6","scenario":null},{"value":"0,00E+00","module":"C1","scenario":null},{"value":"5,22E-01","module":"C2","scenario":null},{"value":"1,60E+00","module":"C3","scenario":null},{"value":"8,66E+01","module":"C4","scenario":null},{"value":"-1,57E+02","module":"D","scenario":null},{"value":"5,37E+02","module":"A1A3","scenario":null}]},{"parameter":"HTP-c","unit":"CTUh","values":[{"value":"1,15E-08","module":"A1","scenario":null},{"value":"0,00E+00","module":"A2","scenario":null},{"value":"9,30E-11","module":"A3","scenario":null},{"value":"0,00E+00","module":"A4","scenario":null},{"value":"0,00E+00","module":"A5","scenario":null},{"value":"4,10E-08","module":"B6","scenario":null},{"value":"0,00E+00","module":"C1","scenario":null},{"value":"0,00E+00","module":"C2","scenario":null},{"value":"3,60E-10","module":"C3","scenario":null},{"value":"2,90E-11","module":"C4","scenario":null},{"value":"-2,11E-09","module":"D","scenario":null},{"value":"1,16E-08","module":"A1A3","scenario":null}]},{"parameter":"HTP-nc","unit":"CTUh","values":[{"value":"3,86E-07","module":"A1","scenario":null},{"value":"5,42E-10","module":"A2","scenario":null},{"value":"1,71E-09","module":"A3","scenario":null},{"value":"2,36E-09","module":"A4","scenario":null},{"value":"3,80E-11","module":"A5","scenario":null},{"value":"1,08E-06","module":"B6","scenario":null},{"value":"0,00E+00","module":"C1","scenario":null},{"value":"5,64E-10","module":"C2","scenario":null},{"value":"1,96E-08","module":"C3","scenario":null},{"value":"2,86E-10","module":"C4","scenario":null},{"value":"-5,44E-08","module":"D","scenario":null},{"value":"3,88E-07","module":"A1A3","scenario":null}]},{"parameter":"SQP","unit":"-","values":[{"value":"4,01E+01","module":"A1","scenario":null},{"value":"6,43E-01","module":"A2","scenario":null},{"value":"3,05E-01","module":"A3","scenario":null},{"value":"1,86E+00","module":"A4","scenario":null},{"value":"2,10E-02","module":"A5","scenario":null},{"value":"1,06E+03","module":"B6","scenario":null},{"value":"0,00E+00","module":"C1","scenario":null},{"value":"4,89E-01","module":"C2","scenario":null},{"value":"9,91E-02","module":"C3","scenario":null},{"value":"3,61E-01","module":"C4","scenario":null},{"value":"-4,86E+00","module":"D","scenario":null},{"value":"4,11E+01","module":"A1A3","scenario":null}]},{"parameter":"IRP","unit":"kBq U235-eq","values":[{"value":"3,44E-01","module":"A1","scenario":null},{"value":"8,61E-03","module":"A2","scenario":null},{"value":"9,54E-04","module":"A3","scenario":null},{"value":"1,31E-02","module":"A4","scenario":null},{"value":"1,08E-04","module":"A5","scenario":null},{"value":"3,21E+01","module":"B6","scenario":null},{"value":"0,00E+00","module":"C1","scenario":null},{"value":"3,10E-03","module":"C2","scenario":null},{"value":"1,62E-03","module":"C3","scenario":null},{"value":"5,73E-04","module":"C4","scenario":null},{"value":"-3,39E-02","module":"D","scenario":null},{"value":"3,53E-01","module":"A1A3","scenario":null}]}],"resource_use":[{"parameter":"PERE","unit":"MJ","values":[{"value":"1,11E+01","module":"A1","scenario":null},{"value":"1,80E-02","module":"A2","scenario":null},{"value":"2,24E+00","module":"A3","scenario":null},{"value":"3,95E-02","module":"A4","scenario":null},{"value":"4,45E-04","module":"A5","scenario":null},{"value":"1,38E+03","module":"B6","scenario":null},{"value":"0,00E+00","module":"C1","scenario":null},{"value":"1,00E-02","module":"C2","scenario":null},{"value":"5,09E-02","module":"C3","scenario":null},{"value":"2,94E-02","module":"C4","scenario":null},{"value":"-3,57E+00","module":"D","scenario":null},{"value":"1,33E+01","module":"A1A3","scenario":null}]},{"parameter":"PERM","unit":"","values":[{"value":"9,33E-01","module":"A1","scenario":null},{"value":"0,00E+00","module":"A2","scenario":null},{"value":"0,00E+00","module":"A3","scenario":null},{"value":"0,00E+00","module":"A4","scenario":null},{"value":"-2,07E+00","module":"A5","scenario":null},{"value":"0,00E+00","module":"B6","scenario":null},{"value":"0,00E+00","module":"C1","scenario":null},{"value":"0,00E+00","module":"C2","scenario":null},{"value":"0,00E+00","module":"C3","scenario":null},{"value":"0,00E+00","module":"C4","scenario":null},{"value":"0,00E+00","module":"D","scenario":null},{"value":"9,33E-01","module":"A1A3","scenario":null}]},{"parameter":"PERT","unit":"MJ","values":[{"value":"1,20E+01","module":"A1","scenario":null},{"value":"1,80E-02","module":"A2","scenario":null},{"value":"2,24E+00","module":"A3","scenario":null},{"value":"3,95E-02","module":"A4","scenario":null},{"value":"-2,07E+00","module":"A5","scenario":null},{"value":"1,38E+03","module":"B6","scenario":null},{"value":"0,00E+00","module":"C1","scenario":null},{"value":"1,00E-02","module":"C2","scenario":null},{"value":"5,09E-02","module":"C3","scenario":null},{"value":"2,94E-02","module":"C4","scenario":null},{"value":"-3,57E+00","module":"D","scenario":null},{"value":"1,43E+01","module":"A1A3","scenario":null}]},{"parameter":"PENRE","unit":"MJ","values":[{"value":"1,49E+02","module":"A1","scenario":null},{"value":"2,00E+00","module":"A2","scenario":null},{"value":"9,68E-01","module":"A3","scenario":null},{"value":"3,01E+00","module":"A4","scenario":null},{"value":"2,50E-02","module":"A5","scenario":null},{"value":"1,43E+03","module":"B6","scenario":null},{"value":"0,00E+00","module":"C1","scenario":null},{"value":"7,09E-01","module":"C2","scenario":null},{"value":"3,49E-01","module":"C3","scenario":null},{"value":"1,41E-01","module":"C4","scenario":null},{"value":"-9,28E+00","module":"D","scenario":null},{"value":"1,52E+02","module":"A1A3","scenario":null}]},{"parameter":"PENRM","unit":"MJ","values":[{"value":"7,72E+00","module":"A1","scenario":null},{"value":"0,00E+00","module":"A2","scenario":null},{"value":"0,00E+00","module":"A3","scenario":null},{"value":"0,00E+00","module":"A4","scenario":null},{"value":"-5,10E-01","module":"A5","scenario":null},{"value":"0,00E+00","module":"B6","scenario":null},{"value":"0,00E+00","module":"C1","scenario":null},{"value":"0,00E+00","module":"C2","scenario":null},{"value":"-7,64E+00","module":"C3","scenario":null},{"value":"0,00E+00","module":"C4","scenario":null},{"value":"0,00E+00","module":"D","scenario":null},{"value":"7,72E+00","module":"A1A3","scenario":null}]},{"parameter":"PENRT","unit":"MJ","values":[{"value":"1,57E+02","module":"A1","scenario":null},{"value":"2,00E+00","module":"A2","scenario":null},{"value":"9,68E-01","module":"A3","scenario":null},{"value":"3,01E+00","module":"A4","scenario":null},{"value":"-4,85E-01","module":"A5","scenario":null},{"value":"1,43E+03","module":"B6","scenario":null},{"value":"0,00E+00","module":"C1","scenario":null},{"value":"7,09E-01","module":"C2","scenario":null},{"value":"-7,29E+00","module":"C3","scenario":null},{"value":"1,41E-01","module":"C4","scenario":null},{"value":"-9,28E+00","module":"D","scenario":null},{"value":"1,60E+02","module":"A1A3","scenario":null}]},{"parameter":"SM","unit":"kg","values":[{"value":"3,12E-01","module":"A1","scenario":null},{"value":"0,00E+00","module":"A2","scenario":null},{"value":"0,00E+00","module":"A3","scenario":null},{"value":"0,00E+00","module":"A4","scenario":null},{"value":"0,00E+00","module":"A5","scenario":null},{"value":"0,00E+00","module":"B6","scenario":null},{"value":"0,00E+00","module":"C1","scenario":null},{"value":"0,00E+00","module":"C2","scenario":null},{"value":"0,00E+00","module":"C3","scenario":null},{"value":"5,47E-04","module":"C4","scenario":null},{"value":"1,13E-03","module":"D","scenario":null},{"value":"3,12E-01","module":"A1A3","scenario":null}]},{"parameter":"RSF","unit":"MJ","values":[{"value":"1,39E-01","module":"A1","scenario":null},{"value":"5,26E-04","module":"A2","scenario":null},{"value":"3,94E-04","module":"A3","scenario":null},{"value":"1,39E-03","module":"A4","scenario":null},{"value":"1,41E-05","module":"A5","scenario":null},{"value":"1,40E+01","module":"B6","scenario":null},{"value":"0,00E+00","module":"C1","scenario":null},{"value":"3,58E-04","module":"C2","scenario":null},{"value":"9,44E-04","module":"C3","scenario":null},{"value":"2,18E-04","module":"C4","scenario":null},{"value":"3,05E-03","module":"D","scenario":null},{"value":"1,40E-01","module":"A1A3","scenario":null}]},{"parameter":"NRSF","unit":"MJ","values":[{"value":"1,14E-02","module":"A1","scenario":null},{"value":"4,18E-03","module":"A2","scenario":null},{"value":"1,01E-03","module":"A3","scenario":null},{"value":"4,75E-03","module":"A4","scenario":null},{"value":"5,42E-05","module":"A5","scenario":null},{"value":"0,00E+00","module":"B6","scenario":null},{"value":"0,00E+00","module":"C1","scenario":null},{"value":"1,28E-03","module":"C2","scenario":null},{"value":"-1,92E-05","module":"C3","scenario":null},{"value":"4,90E-03","module":"C4","scenario":null},{"value":"1,80E-02","module":"D","scenario":null},{"value":"1,66E-02","module":"A1A3","scenario":null}]},{"parameter":"FW","unit":"m3","values":[{"value":"9,39E-02","module":"A1","scenario":null},{"value":"1,39E-04","module":"A2","scenario":null},{"value":"1,92E-04","module":"A3","scenario":null},{"value":"2,96E-04","module":"A4","scenario":null},{"value":"1,20E-05","module":"A5","scenario":null},{"value":"6,29E+00","module":"B6","scenario":null},{"value":"0,00E+00","module":"C1","scenario":null},{"value":"7,46E-05","module":"C2","scenario":null},{"value":"6,31E-04","module":"C3","scenario":null},{"value":"1,39E-04","module":"C4","scenario":null},{"value":"-1,33E-02","module":"D","scenario":null},{"value":"9,42E-02","module":"A1A3","scenario":null}]}],"end_of_life_waste":[{"parameter":"HWD","unit":"kg","values":[{"value":"6,72E-02","module":"A1","scenario":null},{"value":"9,53E-05","module":"A2","scenario":null},{"value":"6,09E-03","module":"A3","scenario":null},{"value":"1,50E-04","module":"A4","scenario":null},{"value":"0,00E+00","module":"A5","scenario":null},{"value":"1,32E-01","module":"B6","scenario":null},{"value":"0,00E+00","module":"C1","scenario":null},{"value":"3,61E-05","module":"C2","scenario":null},{"value":"9,30E-06","module":"C3","scenario":null},{"value":"3,07E-02","module":"C4","scenario":null},{"value":"-3,44E-04","module":"D","scenario":null},{"value":"7,34E-02","module":"A1A3","scenario":null}]},{"parameter":"NHWD","unit":"kg","values":[{"value":"1,33E+00","module":"A1","scenario":null},{"value":"3,54E-02","module":"A2","scenario":null},{"value":"6,54E-02","module":"A3","scenario":null},{"value":"1,27E-01","module":"A4","scenario":null},{"value":"1,05E-01","module":"A5","scenario":null},{"value":"8,73E+00","module":"B6","scenario":null},{"value":"0,00E+00","module":"C1","scenario":null},{"value":"3,39E-02","module":"C2","scenario":null},{"value":"2,46E-02","module":"C3","scenario":null},{"value":"2,78E-01","module":"C4","scenario":null},{"value":"-1,97E-01","module":"D","scenario":null},{"value":"1,43E+00","module":"A1A3","scenario":null}]},{"parameter":"RWD","unit":"kg","values":[{"value":"3,29E-04","module":"A1","scenario":null},{"value":"1,38E-05","module":"A2","scenario":null},{"value":"1,16E-06","module":"A3","scenario":null},{"value":"2,06E-05","module":"A4","scenario":null},{"value":"0,00E+00","module":"A5","scenario":null},{"value":"1,47E-02","module":"B6","scenario":null},{"value":"0,00E+00","module":"C1","scenario":null},{"value":"4,83E-06","module":"C2","scenario":null},{"value":"4,67E-07","module":"C3","scenario":null},{"value":"5,27E-07","module":"C4","scenario":null},{"value":"-3,06E-05","module":"D","scenario":null},{"value":"3,44E-04","module":"A1A3","scenario":null}]}],"end_of_life_flow":[{"parameter":"CRU","unit":"kg","values":[{"value":"0,00E+00","module":"A1","scenario":null},{"value":"0,00E+00","module":"A2","scenario":null},{"value":"0,00E+00","module":"A3","scenario":null},{"value":"0,00E+00","module":"A4","scenario":null},{"value":"0,00E+00","module":"A5","scenario":null},{"value":"0,00E+00","module":"B6","scenario":null},{"value":"0,00E+00","module":"C1","scenario":null},{"value":"0,00E+00","module":"C2","scenario":null},{"value":"0,00E+00","module":"C3","scenario":null},{"value":"0,00E+00","module":"C4","scenario":null},{"value":"0,00E+00","module":"D","scenario":null},{"value":"0,00E+00","module":"A1A3","scenario":null}]},{"parameter":"MFR","unit":"kg","values":[{"value":"0,00E+00","module":"A1","scenario":null},{"value":"0,00E+00","module":"A2","scenario":null},{"value":"8,58E-02","module":"A3","scenario":null},{"value":"0,00E+00","module":"A4","scenario":null},{"value":"9,26E-02","module":"A5","scenario":null},{"value":"0,00E+00","module":"B6","scenario":null},{"value":"0,00E+00","module":"C1","scenario":null},{"value":"0,00E+00","module":"C2","scenario":null},{"value":"3,72E-01","module":"C3","scenario":null},{"value":"1,21E-05","module":"C4","scenario":null},{"value":"-4,42E-05","module":"D","scenario":null},{"value":"8,58E-02","module":"A1A3","scenario":null}]},{"parameter":"MER","unit":"kg","values":[{"value":"0,00E+00","module":"A1","scenario":null},{"value":"0,00E+00","module":"A2","scenario":null},{"value":"2,54E-02","module":"A3","scenario":null},{"value":"0,00E+00","module":"A4","scenario":null},{"value":"3,29E-03","module":"A5","scenario":null},{"value":"0,00E+00","module":"B6","scenario":null},{"value":"0,00E+00","module":"C1","scenario":null},{"value":"0,00E+00","module":"C2","scenario":null},{"value":"1,46E-01","module":"C3","scenario":null},{"value":"2,95E-07","module":"C4","scenario":null},{"value":"-5,82E-06","module":"D","scenario":null},{"value":"2,54E-02","module":"A1A3","scenario":null}]},{"parameter":"EEE","unit":"MJ","values":[{"value":"0,00E+00","module":"A1","scenario":null},{"value":"0,00E+00","module":"A2","scenario":null},{"value":"1,89E-02","module":"A3","scenario":null},{"value":"0,00E+00","module":"A4","scenario":null},{"value":"5,32E-03","module":"A5","scenario":null},{"value":"0,00E+00","module":"B6","scenario":null},{"value":"0,00E+00","module":"C1","scenario":null},{"value":"0,00E+00","module":"C2","scenario":null},{"value":"2,06E-01","module":"C3","scenario":null},{"value":"1,91E-05","module":"C4","scenario":null},{"value":"-1,42E-05","module":"D","scenario":null},{"value":"1,89E-02","module":"A1A3","scenario":null}]},{"parameter":"EET","unit":"MJ","values":[{"value":"0,00E+00","module":"A1","scenario":null},{"value":"0,00E+00","module":"A2","scenario":null},{"value":"2,86E-01","module":"A3","scenario":null},{"value":"0,00E+00","module":"A4","scenario":null},{"value":"8,05E-02","module":"A5","scenario":null},{"value":"0,00E+00","module":"B6","scenario":null},{"value":"0,00E+00","module":"C1","scenario":null},{"value":"0,00E+00","module":"C2","scenario":null},{"value":"3,12E+00","module":"C3","scenario":null},{"value":"2,89E-04","module":"C4","scenario":null},{"value":"-2,16E-04","module":"D","scenario":null},{"value":"2,86E-01","module":"A1A3","scenario":null}]}]}