{"product_name":"Hulldekke, Lavkarbonklasse Pluss","epd_id":"NEPD-6033-5310-NO","declared_unit":{"unit":"ton","amount":1},"compliance":["EN 15804+A2","ISO 14025","ISO 21930"],"producer_name":"Veidekke Prefab AS","environmental_impact":[{"parameter":"GWP-total","unit":"kg CO2-eq","values":[{"value":"7,47E+01","module":"A1","scenario":null},{"value":"5,20E+00","module":"A2","scenario":null},{"value":"2,76E+00","module":"A3","scenario":null},{"value":"1,23E+00","module":"A4","scenario":null},{"value":"1,04E+01","module":"A5","scenario":null},{"value":"-4,58E+00","module":"B1","scenario":null},{"value":"4,00E+00","module":"C1","scenario":null},{"value":"1,23E+00","module":"C2","scenario":null},{"value":"4,85E-01","module":"C3","scenario":null},{"value":"1,37E+00","module":"C4","scenario":null},{"value":"-4,69E+00","module":"D","scenario":null},{"value":"8,27E+01","module":"A1A3","scenario":null}]},{"parameter":"GWP-fossil","unit":"kg CO2-eq","values":[{"value":"7,44E+01","module":"A1","scenario":null},{"value":"5,19E+00","module":"A2","scenario":null},{"value":"2,75E+00","module":"A3","scenario":null},{"value":"1,22E+00","module":"A4","scenario":null},{"value":"1,04E+01","module":"A5","scenario":null},{"value":"-4,58E+00","module":"B1","scenario":null},{"value":"4,00E+00","module":"C1","scenario":null},{"value":"1,22E+00","module":"C2","scenario":null},{"value":"4,79E-01","module":"C3","scenario":null},{"value":"1,37E+00","module":"C4","scenario":null},{"value":"-4,66E+00","module":"D","scenario":null},{"value":"8,23E+01","module":"A1A3","scenario":null}]},{"parameter":"GWP-biogenic","unit":"kg CO2-eq","values":[{"value":"2,44E-01","module":"A1","scenario":null},{"value":"2,67E-03","module":"A2","scenario":null},{"value":"1,01E-02","module":"A3","scenario":null},{"value":"1,81E-03","module":"A4","scenario":null},{"value":"2,65E-02","module":"A5","scenario":null},{"value":"0,00E+00","module":"B1","scenario":null},{"value":"7,50E-04","module":"C1","scenario":null},{"value":"1,81E-03","module":"C2","scenario":null},{"value":"4,13E-03","module":"C3","scenario":null},{"value":"1,17E-03","module":"C4","scenario":null},{"value":"-3,25E-02","module":"D","scenario":null},{"value":"2,57E-01","module":"A1A3","scenario":null}]},{"parameter":"GWP-luluc","unit":"kg CO2-eq","values":[{"value":"7,90E-02","module":"A1","scenario":null},{"value":"2,74E-03","module":"A2","scenario":null},{"value":"1,54E-03","module":"A3","scenario":null},{"value":"1,39E-03","module":"A4","scenario":null},{"value":"3,78E-03","module":"A5","scenario":null},{"value":"0,00E+00","module":"B1","scenario":null},{"value":"3,15E-04","module":"C1","scenario":null},{"value":"1,39E-03","module":"C2","scenario":null},{"value":"6,62E-04","module":"C3","scenario":null},{"value":"2,69E-04","module":"C4","scenario":null},{"value":"-2,44E-03","module":"D","scenario":null},{"value":"8,33E-02","module":"A1A3","scenario":null}]},{"parameter":"ODP","unit":"kg CFC11-eq","values":[{"value":"2,61E-06","module":"A1","scenario":null},{"value":"9,86E-07","module":"A2","scenario":null},{"value":"3,62E-07","module":"A3","scenario":null},{"value":"3,00E-07","module":"A4","scenario":null},{"value":"6,14E-07","module":"A5","scenario":null},{"value":"0,00E+00","module":"B1","scenario":null},{"value":"8,64E-07","module":"C1","scenario":null},{"value":"3,00E-07","module":"C2","scenario":null},{"value":"9,44E-08","module":"C3","scenario":null},{"value":"6,67E-07","module":"C4","scenario":null},{"value":"-3,80E-07","module":"D","scenario":null},{"value":"3,95E-06","module":"A1A3","scenario":null}]},{"parameter":"AP","unit":"mol H+-eq","values":[{"value":"2,81E-01","module":"A1","scenario":null},{"value":"9,64E-02","module":"A2","scenario":null},{"value":"4,77E-03","module":"A3","scenario":null},{"value":"8,85E-03","module":"A4","scenario":null},{"value":"3,80E-02","module":"A5","scenario":null},{"value":"0,00E+00","module":"B1","scenario":null},{"value":"4,19E-02","module":"C1","scenario":null},{"value":"8,85E-03","module":"C2","scenario":null},{"value":"3,87E-03","module":"C3","scenario":null},{"value":"1,34E-02","module":"C4","scenario":null},{"value":"-2,94E-02","module":"D","scenario":null},{"value":"3,82E-01","module":"A1A3","scenario":null}]},{"parameter":"POCP","unit":"kg NMVOC-eq","values":[{"value":"2,38E-01","module":"A1","scenario":null},{"value":"8,23E-02","module":"A2","scenario":null},{"value":"3,16E-03","module":"A3","scenario":null},{"value":"1,07E-02","module":"A4","scenario":null},{"value":"3,59E-02","module":"A5","scenario":null},{"value":"0,00E+00","module":"B1","scenario":null},{"value":"5,57E-02","module":"C1","scenario":null},{"value":"1,07E-02","module":"C2","scenario":null},{"value":"3,50E-03","module":"C3","scenario":null},{"value":"1,58E-02","module":"C4","scenario":null},{"value":"-3,06E-02","module":"D","scenario":null},{"value":"3,23E-01","module":"A1A3","scenario":null}]},{"parameter":"ADPE","unit":"kg Sb-eq","values":[{"value":"1,89E-04","module":"A1","scenario":null},{"value":"5,08E-05","module":"A2","scenario":null},{"value":"2,69E-05","module":"A3","scenario":null},{"value":"8,30E-05","module":"A4","scenario":null},{"value":"5,67E-05","module":"A5","scenario":null},{"value":"0,00E+00","module":"B1","scenario":null},{"value":"6,14E-06","module":"C1","scenario":null},{"value":"8,30E-05","module":"C2","scenario":null},{"value":"6,07E-06","module":"C3","scenario":null},{"value":"1,21E-05","module":"C4","scenario":null},{"value":"-1,91E-04","module":"D","scenario":null},{"value":"2,66E-04","module":"A1A3","scenario":null}]},{"parameter":"ADPF","unit":"MJ","values":[{"value":"3,97E+02","module":"A1","scenario":null},{"value":"7,08E+01","module":"A2","scenario":null},{"value":"4,33E+01","module":"A3","scenario":null},{"value":"2,76E+01","module":"A4","scenario":null},{"value":"7,18E+01","module":"A5","scenario":null},{"value":"0,00E+00","module":"B1","scenario":null},{"value":"5,51E+01","module":"C1","scenario":null},{"value":"2,76E+01","module":"C2","scenario":null},{"value":"1,49E+01","module":"C3","scenario":null},{"value":"4,42E+01","module":"C4","scenario":null},{"value":"-5,23E+01","module":"D","scenario":null},{"value":"5,11E+02","module":"A1A3","scenario":null}]},{"parameter":"WDP","unit":"m3 world-eq. Deprived","values":[{"value":"1,47E+03","module":"A1","scenario":null},{"value":"5,00E+01","module":"A2","scenario":null},{"value":"8,31E+02","module":"A3","scenario":null},{"value":"5,53E+01","module":"A4","scenario":null},{"value":"5,67E+02","module":"A5","scenario":null},{"value":"0,00E+00","module":"B1","scenario":null},{"value":"1,17E+01","module":"C1","scenario":null},{"value":"5,53E+01","module":"C2","scenario":null},{"value":"1,64E+03","module":"C3","scenario":null},{"value":"9,31E+01","module":"C4","scenario":null},{"value":"-1,06E+03","module":"D","scenario":null},{"value":"2,35E+03","module":"A1A3","scenario":null}]},{"parameter":"EP-freshwater","unit":"kg P-eq","values":[{"value":"6,89E-03","module":"A1","scenario":null},{"value":"5,61E-05","module":"A2","scenario":null},{"value":"2,97E-05","module":"A3","scenario":null},{"value":"3,78E-05","module":"A4","scenario":null},{"value":"1,83E-02","module":"A5","scenario":null},{"value":"0,00E+00","module":"B1","scenario":null},{"value":"1,46E-05","module":"C1","scenario":null},{"value":"3,78E-05","module":"C2","scenario":null},{"value":"3,02E-05","module":"C3","scenario":null},{"value":"1,02E-05","module":"C4","scenario":null},{"value":"-2,33E-04","module":"D","scenario":null},{"value":"6,98E-03","module":"A1A3","scenario":null}]},{"parameter":"EP-marine","unit":"kg N-eq","values":[{"value":"7,70E-02","module":"A1","scenario":null},{"value":"2,78E-02","module":"A2","scenario":null},{"value":"8,57E-04","module":"A3","scenario":null},{"value":"2,52E-03","module":"A4","scenario":null},{"value":"1,14E-02","module":"A5","scenario":null},{"value":"0,00E+00","module":"B1","scenario":null},{"value":"1,85E-02","module":"C1","scenario":null},{"value":"2,52E-03","module":"C2","scenario":null},{"value":"1,14E-03","module":"C3","scenario":null},{"value":"5,02E-03","module":"C4","scenario":null},{"value":"-8,02E-03","module":"D","scenario":null},{"value":"1,06E-01","module":"A1A3","scenario":null}]},{"parameter":"EP-terrestrial","unit":"mol N-eq.","values":[{"value":"1,12E+00","module":"A1","scenario":null},{"value":"3,09E-01","module":"A2","scenario":null},{"value":"1,00E-02","module":"A3","scenario":null},{"value":"2,81E-02","module":"A4","scenario":null},{"value":"1,33E-01","module":"A5","scenario":null},{"value":"0,00E+00","module":"B1","scenario":null},{"value":"2,00E-01","module":"C1","scenario":null},{"value":"2,81E-02","module":"C2","scenario":null},{"value":"1,31E-02","module":"C3","scenario":null},{"value":"5,53E-02","module":"C4","scenario":null},{"value":"-8,94E-02","module":"D","scenario":null},{"value":"1,44E+00","module":"A1A3","scenario":null}]},{"parameter":"GWP-IOBC","unit":"kg CO2-eq","values":[{"value":"3,03E+01","module":"A1","scenario":null},{"value":"6,46E+00","module":"A2","scenario":null},{"value":"2,71E+00","module":"A3","scenario":null},{"value":"1,23E+00","module":"A4","scenario":null},{"value":"1,06E+01","module":"A5","scenario":null},{"value":"-4,58E+00","module":"B1","scenario":null},{"value":"4,00E+00","module":"C1","scenario":null},{"value":"1,23E+00","module":"C2","scenario":null},{"value":"4,79E-01","module":"C3","scenario":null},{"value":"0,00E+00","module":"C4","scenario":null},{"value":"-6,32E+00","module":"D","scenario":null},{"value":"3,94E+01","module":"A1A3","scenario":null}]}],"additional_environmental_impact":[{"parameter":"PM","unit":"Disease incidence","values":[{"value":"2,12E-06","module":"A1","scenario":null},{"value":"3,88E-07","module":"A2","scenario":null},{"value":"2,72E-08","module":"A3","scenario":null},{"value":"3,50E-07","module":"A4","scenario":null},{"value":"5,82E-07","module":"A5","scenario":null},{"value":"0,00E+00","module":"B1","scenario":null},{"value":"5,07E-06","module":"C1","scenario":null},{"value":"3,50E-07","module":"C2","scenario":null},{"value":"6,20E-08","module":"C3","scenario":null},{"value":"2,85E-07","module":"C4","scenario":null},{"value":"-5,55E-07","module":"D","scenario":null},{"value":"2,53E-06","module":"A1A3","scenario":null}]},{"parameter":"ETP-fw","unit":"CTUe","values":[{"value":"9,36E+03","module":"A1","scenario":null},{"value":"5,92E+01","module":"A2","scenario":null},{"value":"2,36E+01","module":"A3","scenario":null},{"value":"3,52E+01","module":"A4","scenario":null},{"value":"6,45E+01","module":"A5","scenario":null},{"value":"0,00E+00","module":"B1","scenario":null},{"value":"3,01E+01","module":"C1","scenario":null},{"value":"3,52E+01","module":"C2","scenario":null},{"value":"1,05E+01","module":"C3","scenario":null},{"value":"2,19E+01","module":"C4","scenario":null},{"value":"-2,01E+02","module":"D","scenario":null},{"value":"9,44E+03","module":"A1A3","scenario":null}]},{"parameter":"HTP-c","unit":"CTUh","values":[{"value":"4,64E-08","module":"A1","scenario":null},{"value":"0,00E+00","module":"A2","scenario":null},{"value":"1,28E-09","module":"A3","scenario":null},{"value":"0,00E+00","module":"A4","scenario":null},{"value":"2,68E-08","module":"A5","scenario":null},{"value":"0,00E+00","module":"B1","scenario":null},{"value":"1,00E-09","module":"C1","scenario":null},{"value":"0,00E+00","module":"C2","scenario":null},{"value":"6,74E-10","module":"C3","scenario":null},{"value":"6,40E-10","module":"C4","scenario":null},{"value":"-1,63E-08","module":"D","scenario":null},{"value":"4,77E-08","module":"A1A3","scenario":null}]},{"parameter":"HTP-nc","unit":"CTUh","values":[{"value":"3,88E-07","module":"A1","scenario":null},{"value":"6,23E-08","module":"A2","scenario":null},{"value":"2,74E-08","module":"A3","scenario":null},{"value":"5,00E-08","module":"A4","scenario":null},{"value":"8,44E-07","module":"A5","scenario":null},{"value":"0,00E+00","module":"B1","scenario":null},{"value":"2,80E-08","module":"C1","scenario":null},{"value":"5,00E-08","module":"C2","scenario":null},{"value":"9,44E-09","module":"C3","scenario":null},{"value":"1,28E-08","module":"C4","scenario":null},{"value":"2,93E-07","module":"D","scenario":null},{"value":"4,78E-07","module":"A1A3","scenario":null}]},{"parameter":"SQP","unit":"-","values":[{"value":"1,10E+02","module":"A1","scenario":null},{"value":"4,67E+01","module":"A2","scenario":null},{"value":"3,01E+00","module":"A3","scenario":null},{"value":"7,54E+01","module":"A4","scenario":null},{"value":"1,40E+01","module":"A5","scenario":null},{"value":"0,00E+00","module":"B1","scenario":null},{"value":"6,69E+00","module":"C1","scenario":null},{"value":"7,54E+01","module":"C2","scenario":null},{"value":"8,41E+00","module":"C3","scenario":null},{"value":"1,61E+02","module":"C4","scenario":null},{"value":"5,73E+01","module":"D","scenario":null},{"value":"1,60E+02","module":"A1A3","scenario":null}]},{"parameter":"IRP","unit":"kBq U235-eq","values":[{"value":"3,02E+00","module":"A1","scenario":null},{"value":"2,94E-01","module":"A2","scenario":null},{"value":"1,04E-01","module":"A3","scenario":null},{"value":"9,67E-02","module":"A4","scenario":null},{"value":"3,24E-01","module":"A5","scenario":null},{"value":"0,00E+00","module":"B1","scenario":null},{"value":"2,40E-01","module":"C1","scenario":null},{"value":"9,67E-02","module":"C2","scenario":null},{"value":"2,49E-01","module":"C3","scenario":null},{"value":"1,92E-01","module":"C4","scenario":null},{"value":"-2,28E-01","module":"D","scenario":null},{"value":"3,42E+00","module":"A1A3","scenario":null}]}],"resource_use":[{"parameter":"PERE","unit":"MJ","values":[{"value":"7,44E+01","module":"A1","scenario":null},{"value":"1,43E+00","module":"A2","scenario":null},{"value":"6,10E+01","module":"A3","scenario":null},{"value":"9,38E-01","module":"A4","scenario":null},{"value":"8,94E+00","module":"A5","scenario":null},{"value":"0,00E+00","module":"B1","scenario":null},{"value":"3,00E-01","module":"C1","scenario":null},{"value":"9,38E-01","module":"C2","scenario":null},{"value":"7,65E+00","module":"C3","scenario":null},{"value":"6,81E-01","module":"C4","scenario":null},{"value":"-8,24E+00","module":"D","scenario":null},{"value":"1,37E+02","module":"A1A3","scenario":null}]},{"parameter":"PERM","unit":"","values":[{"value":"0,00E+00","module":"A1","scenario":null},{"value":"0,00E+00","module":"A2","scenario":null},{"value":"0,00E+00","module":"A3","scenario":null},{"value":"0,00E+00","module":"A4","scenario":null},{"value":"4,30E-03","module":"A5","scenario":null},{"value":"0,00E+00","module":"B1","scenario":null},{"value":"0,00E+00","module":"C1","scenario":null},{"value":"0,00E+00","module":"C2","scenario":null},{"value":"0,00E+00","module":"C3","scenario":null},{"value":"0,00E+00","module":"C4","scenario":null},{"value":"0,00E+00","module":"D","scenario":null},{"value":"0,00E+00","module":"A1A3","scenario":null}]},{"parameter":"PERT","unit":"MJ","values":[{"value":"7,44E+01","module":"A1","scenario":null},{"value":"1,43E+00","module":"A2","scenario":null},{"value":"6,10E+01","module":"A3","scenario":null},{"value":"9,38E-01","module":"A4","scenario":null},{"value":"8,95E+00","module":"A5","scenario":null},{"value":"0,00E+00","module":"B1","scenario":null},{"value":"3,00E-01","module":"C1","scenario":null},{"value":"9,38E-01","module":"C2","scenario":null},{"value":"7,65E+00","module":"C3","scenario":null},{"value":"6,81E-01","module":"C4","scenario":null},{"value":"-8,24E+00","module":"D","scenario":null},{"value":"1,37E+02","module":"A1A3","scenario":null}]},{"parameter":"PENRE","unit":"MJ","values":[{"value":"5,05E+02","module":"A1","scenario":null},{"value":"7,08E+01","module":"A2","scenario":null},{"value":"4,33E+01","module":"A3","scenario":null},{"value":"2,76E+01","module":"A4","scenario":null},{"value":"7,08E+01","module":"A5","scenario":null},{"value":"0,00E+00","module":"B1","scenario":null},{"value":"5,51E+01","module":"C1","scenario":null},{"value":"2,76E+01","module":"C2","scenario":null},{"value":"1,49E+01","module":"C3","scenario":null},{"value":"4,42E+01","module":"C4","scenario":null},{"value":"-5,38E+01","module":"D","scenario":null},{"value":"6,19E+02","module":"A1A3","scenario":null}]},{"parameter":"PENRM","unit":"MJ","values":[{"value":"9,84E-02","module":"A1","scenario":null},{"value":"0,00E+00","module":"A2","scenario":null},{"value":"0,00E+00","module":"A3","scenario":null},{"value":"0,00E+00","module":"A4","scenario":null},{"value":"6,24E-03","module":"A5","scenario":null},{"value":"0,00E+00","module":"B1","scenario":null},{"value":"0,00E+00","module":"C1","scenario":null},{"value":"0,00E+00","module":"C2","scenario":null},{"value":"0,00E+00","module":"C3","scenario":null},{"value":"0,00E+00","module":"C4","scenario":null},{"value":"0,00E+00","module":"D","scenario":null},{"value":"9,84E-02","module":"A1A3","scenario":null}]},{"parameter":"PENRT","unit":"MJ","values":[{"value":"5,05E+02","module":"A1","scenario":null},{"value":"7,08E+01","module":"A2","scenario":null},{"value":"4,33E+01","module":"A3","scenario":null},{"value":"2,76E+01","module":"A4","scenario":null},{"value":"7,08E+01","module":"A5","scenario":null},{"value":"0,00E+00","module":"B1","scenario":null},{"value":"5,51E+01","module":"C1","scenario":null},{"value":"2,76E+01","module":"C2","scenario":null},{"value":"1,49E+01","module":"C3","scenario":null},{"value":"4,42E+01","module":"C4","scenario":null},{"value":"-5,38E+01","module":"D","scenario":null},{"value":"6,19E+02","module":"A1A3","scenario":null}]},{"parameter":"SM","unit":"kg","values":[{"value":"7,13E+01","module":"A1","scenario":null},{"value":"0,00E+00","module":"A2","scenario":null},{"value":"0,00E+00","module":"A3","scenario":null},{"value":"0,00E+00","module":"A4","scenario":null},{"value":"6,66E+00","module":"A5","scenario":null},{"value":"0,00E+00","module":"B1","scenario":null},{"value":"0,00E+00","module":"C1","scenario":null},{"value":"0,00E+00","module":"C2","scenario":null},{"value":"0,00E+00","module":"C3","scenario":null},{"value":"0,00E+00","module":"C4","scenario":null},{"value":"0,00E+00","module":"D","scenario":null},{"value":"7,13E+01","module":"A1A3","scenario":null}]},{"parameter":"RSF","unit":"MJ","values":[{"value":"4,67E+01","module":"A1","scenario":null},{"value":"3,45E-02","module":"A2","scenario":null},{"value":"5,79E-02","module":"A3","scenario":null},{"value":"2,96E-02","module":"A4","scenario":null},{"value":"5,56E+00","module":"A5","scenario":null},{"value":"0,00E+00","module":"B1","scenario":null},{"value":"0,00E+00","module":"C1","scenario":null},{"value":"2,96E-02","module":"C2","scenario":null},{"value":"0,00E+00","module":"C3","scenario":null},{"value":"1,41E-02","module":"C4","scenario":null},{"value":"-1,24E-02","module":"D","scenario":null},{"value":"4,68E+01","module":"A1A3","scenario":null}]},{"parameter":"NRSF","unit":"MJ","values":[{"value":"2,14E+02","module":"A1","scenario":null},{"value":"2,59E-01","module":"A2","scenario":null},{"value":"1,31E-01","module":"A3","scenario":null},{"value":"9,49E-02","module":"A4","scenario":null},{"value":"2,50E+01","module":"A5","scenario":null},{"value":"0,00E+00","module":"B1","scenario":null},{"value":"0,00E+00","module":"C1","scenario":null},{"value":"9,49E-02","module":"C2","scenario":null},{"value":"0,00E+00","module":"C3","scenario":null},{"value":"4,04E-02","module":"C4","scenario":null},{"value":"3,15E+00","module":"D","scenario":null},{"value":"2,15E+02","module":"A1A3","scenario":null}]},{"parameter":"FW","unit":"m3","values":[{"value":"4,12E-01","module":"A1","scenario":null},{"value":"1,01E-02","module":"A2","scenario":null},{"value":"5,17E-01","module":"A3","scenario":null},{"value":"9,93E-03","module":"A4","scenario":null},{"value":"2,10E-01","module":"A5","scenario":null},{"value":"0,00E+00","module":"B1","scenario":null},{"value":"2,83E-03","module":"C1","scenario":null},{"value":"9,93E-03","module":"C2","scenario":null},{"value":"2,55E-02","module":"C3","scenario":null},{"value":"5,27E-02","module":"C4","scenario":null},{"value":"-9,66E-01","module":"D","scenario":null},{"value":"9,40E-01","module":"A1A3","scenario":null}]}],"end_of_life_waste":[{"parameter":"HWD","unit":"kg","values":[{"value":"1,85E-02","module":"A1","scenario":null},{"value":"5,26E-03","module":"A2","scenario":null},{"value":"3,35E-03","module":"A3","scenario":null},{"value":"3,55E-03","module":"A4","scenario":null},{"value":"7,02E-03","module":"A5","scenario":null},{"value":"0,00E+00","module":"B1","scenario":null},{"value":"1,62E-03","module":"C1","scenario":null},{"value":"3,55E-03","module":"C2","scenario":null},{"value":"1,48E-03","module":"C3","scenario":null},{"value":"0,00E+00","module":"C4","scenario":null},{"value":"-2,25E-02","module":"D","scenario":null},{"value":"2,71E-02","module":"A1A3","scenario":null}]},{"parameter":"NHWD","unit":"kg","values":[{"value":"3,20E+00","module":"A1","scenario":null},{"value":"2,20E+00","module":"A2","scenario":null},{"value":"3,83E-01","module":"A3","scenario":null},{"value":"6,20E+00","module":"A4","scenario":null},{"value":"1,06E+00","module":"A5","scenario":null},{"value":"0,00E+00","module":"B1","scenario":null},{"value":"6,52E-02","module":"C1","scenario":null},{"value":"6,20E+00","module":"C2","scenario":null},{"value":"4,69E-02","module":"C3","scenario":null},{"value":"3,20E+02","module":"C4","scenario":null},{"value":"-1,46E+00","module":"D","scenario":null},{"value":"5,78E+00","module":"A1A3","scenario":null}]},{"parameter":"RWD","unit":"kg","values":[{"value":"2,58E-03","module":"A1","scenario":null},{"value":"4,51E-04","module":"A2","scenario":null},{"value":"6,81E-05","module":"A3","scenario":null},{"value":"1,29E-04","module":"A4","scenario":null},{"value":"4,06E-04","module":"A5","scenario":null},{"value":"0,00E+00","module":"B1","scenario":null},{"value":"3,82E-04","module":"C1","scenario":null},{"value":"1,29E-04","module":"C2","scenario":null},{"value":"1,57E-04","module":"C3","scenario":null},{"value":"0,00E+00","module":"C4","scenario":null},{"value":"-1,98E-04","module":"D","scenario":null},{"value":"3,10E-03","module":"A1A3","scenario":null}]}],"end_of_life_flow":[{"parameter":"CRU","unit":"kg","values":[{"value":"0,00E+00","module":"A1","scenario":null},{"value":"0,00E+00","module":"A2","scenario":null},{"value":"0,00E+00","module":"A3","scenario":null},{"value":"0,00E+00","module":"A4","scenario":null},{"value":"0,00E+00","module":"A5","scenario":null},{"value":"0,00E+00","module":"B1","scenario":null},{"value":"0,00E+00","module":"C1","scenario":null},{"value":"0,00E+00","module":"C2","scenario":null},{"value":"0,00E+00","module":"C3","scenario":null},{"value":"0,00E+00","module":"C4","scenario":null},{"value":"0,00E+00","module":"D","scenario":null},{"value":"0,00E+00","module":"A1A3","scenario":null}]},{"parameter":"MFR","unit":"kg","values":[{"value":"1,05E+00","module":"A1","scenario":null},{"value":"0,00E+00","module":"A2","scenario":null},{"value":"3,40E-03","module":"A3","scenario":null},{"value":"0,00E+00","module":"A4","scenario":null},{"value":"0,00E+00","module":"A5","scenario":null},{"value":"0,00E+00","module":"B1","scenario":null},{"value":"0,00E+00","module":"C1","scenario":null},{"value":"0,00E+00","module":"C2","scenario":null},{"value":"6,80E+02","module":"C3","scenario":null},{"value":"0,00E+00","module":"C4","scenario":null},{"value":"0,00E+00","module":"D","scenario":null},{"value":"1,06E+00","module":"A1A3","scenario":null}]},{"parameter":"MER","unit":"kg","values":[{"value":"5,26E-02","module":"A1","scenario":null},{"value":"0,00E+00","module":"A2","scenario":null},{"value":"2,31E-09","module":"A3","scenario":null},{"value":"0,00E+00","module":"A4","scenario":null},{"value":"0,00E+00","module":"A5","scenario":null},{"value":"0,00E+00","module":"B1","scenario":null},{"value":"0,00E+00","module":"C1","scenario":null},{"value":"0,00E+00","module":"C2","scenario":null},{"value":"0,00E+00","module":"C3","scenario":null},{"value":"0,00E+00","module":"C4","scenario":null},{"value":"0,00E+00","module":"D","scenario":null},{"value":"5,26E-02","module":"A1A3","scenario":null}]},{"parameter":"EEE","unit":"MJ","values":[{"value":"6,30E-03","module":"A1","scenario":null},{"value":"0,00E+00","module":"A2","scenario":null},{"value":"2,22E-04","module":"A3","scenario":null},{"value":"0,00E+00","module":"A4","scenario":null},{"value":"0,00E+00","module":"A5","scenario":null},{"value":"0,00E+00","module":"B1","scenario":null},{"value":"0,00E+00","module":"C1","scenario":null},{"value":"0,00E+00","module":"C2","scenario":null},{"value":"0,00E+00","module":"C3","scenario":null},{"value":"0,00E+00","module":"C4","scenario":null},{"value":"0,00E+00","module":"D","scenario":null},{"value":"6,52E-03","module":"A1A3","scenario":null}]},{"parameter":"EET","unit":"MJ","values":[{"value":"9,53E-02","module":"A1","scenario":null},{"value":"0,00E+00","module":"A2","scenario":null},{"value":"3,36E-03","module":"A3","scenario":null},{"value":"0,00E+00","module":"A4","scenario":null},{"value":"0,00E+00","module":"A5","scenario":null},{"value":"0,00E+00","module":"B1","scenario":null},{"value":"0,00E+00","module":"C1","scenario":null},{"value":"0,00E+00","module":"C2","scenario":null},{"value":"0,00E+00","module":"C3","scenario":null},{"value":"0,00E+00","module":"C4","scenario":null},{"value":"0,00E+00","module":"D","scenario":null},{"value":"9,86E-02","module":"A1A3","scenario":null}]}]}