{"product_name":"SIROC BETONG ISOLER-ELEMENT ","epd_id":"NEPD-6667-5914-EN","declared_unit":{"unit":"m","amount":1},"compliance":["EN 15804+A2","ISO 14025","ISO 21930"],"producer_name":"BEWI ASA,  Insulation and Construction","environmental_impact":[{"parameter":"GWP-total","unit":"kg CO2-eq","values":[{"value":"6,04E+00","module":"A1","scenario":null},{"value":"2,24E-02","module":"A2","scenario":null},{"value":"1,58E+00","module":"A3","scenario":null},{"value":"4,00E-01","module":"A4","scenario":null},{"value":"7,04E-03","module":"A5","scenario":null},{"value":"3,37E-02","module":"C1","scenario":null},{"value":"1,70E-02","module":"C2","scenario":null},{"value":"6,06E-03","module":"C3","scenario":null},{"value":"6,92E-02","module":"C4","scenario":null},{"value":"-1,46E-02","module":"D","scenario":null},{"value":"7,64E+00","module":"A1A3","scenario":null}]},{"parameter":"GWP-fossil","unit":"kg CO2-eq","values":[{"value":"6,34E+00","module":"A1","scenario":null},{"value":"2,24E-02","module":"A2","scenario":null},{"value":"1,50E+00","module":"A3","scenario":null},{"value":"3,99E-01","module":"A4","scenario":null},{"value":"7,01E-03","module":"A5","scenario":null},{"value":"3,37E-02","module":"C1","scenario":null},{"value":"1,70E-02","module":"C2","scenario":null},{"value":"5,98E-03","module":"C3","scenario":null},{"value":"6,91E-02","module":"C4","scenario":null},{"value":"-1,41E-02","module":"D","scenario":null},{"value":"7,87E+00","module":"A1A3","scenario":null}]},{"parameter":"GWP-biogenic","unit":"kg CO2-eq","values":[{"value":"-3,12E-01","module":"A1","scenario":null},{"value":"7,34E-06","module":"A2","scenario":null},{"value":"3,02E-02","module":"A3","scenario":null},{"value":"1,65E-04","module":"A4","scenario":null},{"value":"3,04E-05","module":"A5","scenario":null},{"value":"6,32E-06","module":"C1","scenario":null},{"value":"7,30E-06","module":"C2","scenario":null},{"value":"5,17E-05","module":"C3","scenario":null},{"value":"8,06E-05","module":"C4","scenario":null},{"value":"-2,91E-05","module":"D","scenario":null},{"value":"-2,82E-01","module":"A1A3","scenario":null}]},{"parameter":"GWP-luluc","unit":"kg CO2-eq","values":[{"value":"3,01E-03","module":"A1","scenario":null},{"value":"1,13E-05","module":"A2","scenario":null},{"value":"5,29E-02","module":"A3","scenario":null},{"value":"1,42E-04","module":"A4","scenario":null},{"value":"1,66E-06","module":"A5","scenario":null},{"value":"2,66E-06","module":"C1","scenario":null},{"value":"5,19E-06","module":"C2","scenario":null},{"value":"8,27E-06","module":"C3","scenario":null},{"value":"1,70E-05","module":"C4","scenario":null},{"value":"-4,87E-04","module":"D","scenario":null},{"value":"5,59E-02","module":"A1A3","scenario":null}]},{"parameter":"ODP","unit":"kg CFC11-eq","values":[{"value":"4,06E-08","module":"A1","scenario":null},{"value":"4,75E-09","module":"A2","scenario":null},{"value":"4,01E-07","module":"A3","scenario":null},{"value":"9,05E-08","module":"A4","scenario":null},{"value":"1,04E-09","module":"A5","scenario":null},{"value":"7,28E-09","module":"C1","scenario":null},{"value":"4,11E-09","module":"C2","scenario":null},{"value":"1,18E-09","module":"C3","scenario":null},{"value":"2,61E-08","module":"C4","scenario":null},{"value":"-1,03E-03","module":"D","scenario":null},{"value":"4,46E-07","module":"A1A3","scenario":null}]},{"parameter":"AP","unit":"mol H+-eq","values":[{"value":"1,27E-02","module":"A1","scenario":null},{"value":"4,38E-04","module":"A2","scenario":null},{"value":"5,38E-03","module":"A3","scenario":null},{"value":"1,15E-03","module":"A4","scenario":null},{"value":"5,10E-05","module":"A5","scenario":null},{"value":"3,53E-04","module":"C1","scenario":null},{"value":"5,49E-05","module":"C2","scenario":null},{"value":"4,84E-05","module":"C3","scenario":null},{"value":"6,14E-04","module":"C4","scenario":null},{"value":"-1,16E-04","module":"D","scenario":null},{"value":"1,85E-02","module":"A1A3","scenario":null}]},{"parameter":"POCP","unit":"kg NMVOC-eq","values":[{"value":"1,25E-02","module":"A1","scenario":null},{"value":"3,18E-04","module":"A2","scenario":null},{"value":"1,00E-01","module":"A3","scenario":null},{"value":"9,73E-04","module":"A4","scenario":null},{"value":"6,03E-05","module":"A5","scenario":null},{"value":"4,69E-04","module":"C1","scenario":null},{"value":"5,26E-05","module":"C2","scenario":null},{"value":"4,38E-05","module":"C3","scenario":null},{"value":"7,21E-04","module":"C4","scenario":null},{"value":"-1,13E-04","module":"D","scenario":null},{"value":"1,13E-01","module":"A1A3","scenario":null}]},{"parameter":"ADPE","unit":"kg Sb-eq","values":[{"value":"3,40E-05","module":"A1","scenario":null},{"value":"3,51E-07","module":"A2","scenario":null},{"value":"3,28E-05","module":"A3","scenario":null},{"value":"1,10E-05","module":"A4","scenario":null},{"value":"1,05E-07","module":"A5","scenario":null},{"value":"5,17E-08","module":"C1","scenario":null},{"value":"3,04E-07","module":"C2","scenario":null},{"value":"7,59E-08","module":"C3","scenario":null},{"value":"6,22E-07","module":"C4","scenario":null},{"value":"-1,40E-07","module":"D","scenario":null},{"value":"6,71E-05","module":"A1A3","scenario":null}]},{"parameter":"ADPF","unit":"MJ","values":[{"value":"1,22E+02","module":"A1","scenario":null},{"value":"3,10E-01","module":"A2","scenario":null},{"value":"9,55E+01","module":"A3","scenario":null},{"value":"6,04E+00","module":"A4","scenario":null},{"value":"7,64E-02","module":"A5","scenario":null},{"value":"4,64E-01","module":"C1","scenario":null},{"value":"2,77E-01","module":"C2","scenario":null},{"value":"1,86E-01","module":"C3","scenario":null},{"value":"1,90E+00","module":"C4","scenario":null},{"value":"-2,02E-01","module":"D","scenario":null},{"value":"2,18E+02","module":"A1A3","scenario":null}]},{"parameter":"WDP","unit":"m3 world-eq. Deprived","values":[{"value":"5,23E+00","module":"A1","scenario":null},{"value":"1,74E-01","module":"A2","scenario":null},{"value":"9,68E+03","module":"A3","scenario":null},{"value":"5,84E+00","module":"A4","scenario":null},{"value":"1,24E-01","module":"A5","scenario":null},{"value":"9,85E-02","module":"C1","scenario":null},{"value":"2,12E-01","module":"C2","scenario":null},{"value":"2,05E+01","module":"C3","scenario":null},{"value":"1,17E+01","module":"C4","scenario":null},{"value":"-2,51E+00","module":"D","scenario":null},{"value":"9,69E+03","module":"A1A3","scenario":null}]},{"parameter":"EP-freshwater","unit":"kg P-eq","values":[{"value":"1,07E-04","module":"A1","scenario":null},{"value":"1,27E-07","module":"A2","scenario":null},{"value":"5,55E-05","module":"A3","scenario":null},{"value":"3,19E-06","module":"A4","scenario":null},{"value":"7,63E-08","module":"A5","scenario":null},{"value":"1,23E-07","module":"C1","scenario":null},{"value":"1,36E-07","module":"C2","scenario":null},{"value":"3,78E-07","module":"C3","scenario":null},{"value":"7,83E-07","module":"C4","scenario":null},{"value":"-1,26E-06","module":"D","scenario":null},{"value":"1,62E-04","module":"A1A3","scenario":null}]},{"parameter":"EP-marine","unit":"kg N-eq","values":[{"value":"3,02E-03","module":"A1","scenario":null},{"value":"1,08E-04","module":"A2","scenario":null},{"value":"9,50E-04","module":"A3","scenario":null},{"value":"2,27E-04","module":"A4","scenario":null},{"value":"2,24E-05","module":"A5","scenario":null},{"value":"1,56E-04","module":"C1","scenario":null},{"value":"1,20E-05","module":"C2","scenario":null},{"value":"1,42E-05","module":"C3","scenario":null},{"value":"2,28E-04","module":"C4","scenario":null},{"value":"-3,80E-05","module":"D","scenario":null},{"value":"4,07E-03","module":"A1A3","scenario":null}]},{"parameter":"EP-terrestrial","unit":"mol N-eq.","values":[{"value":"3,82E-02","module":"A1","scenario":null},{"value":"1,20E-03","module":"A2","scenario":null},{"value":"1,22E-02","module":"A3","scenario":null},{"value":"2,54E-03","module":"A4","scenario":null},{"value":"2,34E-04","module":"A5","scenario":null},{"value":"1,68E-03","module":"C1","scenario":null},{"value":"1,34E-04","module":"C2","scenario":null},{"value":"1,63E-04","module":"C3","scenario":null},{"value":"2,52E-03","module":"C4","scenario":null},{"value":"-4,11E-04","module":"D","scenario":null},{"value":"5,15E-02","module":"A1A3","scenario":null}]},{"parameter":"GWP-IOBC","unit":"kg CO2-eq","values":[{"value":"6,35E+00","module":"A1","scenario":null},{"value":"2,24E-02","module":"A2","scenario":null},{"value":"1,58E+00","module":"A3","scenario":null},{"value":"4,00E-01","module":"A4","scenario":null},{"value":"7,01E-03","module":"A5","scenario":null},{"value":"3,37E-02","module":"C1","scenario":null},{"value":"1,70E-02","module":"C2","scenario":null},{"value":"5,99E-03","module":"C3","scenario":null},{"value":"6,91E-02","module":"C4","scenario":null},{"value":"-1,44E-02","module":"D","scenario":null},{"value":"7,95E+00","module":"A1A3","scenario":null}]}],"additional_environmental_impact":[{"parameter":"PM","unit":"Disease incidence","values":[{"value":"6,09E-08","module":"A1","scenario":null},{"value":"9,67E-10","module":"A2","scenario":null},{"value":"3,89E-08","module":"A3","scenario":null},{"value":"2,45E-08","module":"A4","scenario":null},{"value":"6,29E-10","module":"A5","scenario":null},{"value":"4,27E-08","module":"C1","scenario":null},{"value":"1,57E-09","module":"C2","scenario":null},{"value":"7,75E-10","module":"C3","scenario":null},{"value":"1,31E-08","module":"C4","scenario":null},{"value":"-7,05E-09","module":"D","scenario":null},{"value":"1,01E-07","module":"A1A3","scenario":null}]},{"parameter":"ETP-fw","unit":"CTUe","values":[{"value":"2,26E+02","module":"A1","scenario":null},{"value":"2,02E-01","module":"A2","scenario":null},{"value":"5,08E+01","module":"A3","scenario":null},{"value":"4,48E+00","module":"A4","scenario":null},{"value":"8,64E-02","module":"A5","scenario":null},{"value":"2,53E-01","module":"C1","scenario":null},{"value":"2,02E-01","module":"C2","scenario":null},{"value":"1,32E-01","module":"C3","scenario":null},{"value":"1,04E+00","module":"C4","scenario":null},{"value":"-1,10E+00","module":"D","scenario":null},{"value":"2,77E+02","module":"A1A3","scenario":null}]},{"parameter":"HTP-c","unit":"CTUh","values":[{"value":"2,73E-09","module":"A1","scenario":null},{"value":"0,00E+00","module":"A2","scenario":null},{"value":"1,48E-09","module":"A3","scenario":null},{"value":"0,00E+00","module":"A4","scenario":null},{"value":"9,00E-12","module":"A5","scenario":null},{"value":"8,00E-12","module":"C1","scenario":null},{"value":"0,00E+00","module":"C2","scenario":null},{"value":"8,00E-12","module":"C3","scenario":null},{"value":"4,20E-11","module":"C4","scenario":null},{"value":"-2,00E-11","module":"D","scenario":null},{"value":"4,21E-09","module":"A1A3","scenario":null}]},{"parameter":"HTP-nc","unit":"CTUh","values":[{"value":"6,40E-08","module":"A1","scenario":null},{"value":"2,32E-10","module":"A2","scenario":null},{"value":"3,58E-08","module":"A3","scenario":null},{"value":"4,89E-09","module":"A4","scenario":null},{"value":"4,48E-10","module":"A5","scenario":null},{"value":"2,36E-10","module":"C1","scenario":null},{"value":"1,96E-10","module":"C2","scenario":null},{"value":"1,18E-10","module":"C3","scenario":null},{"value":"7,49E-10","module":"C4","scenario":null},{"value":"-1,05E-09","module":"D","scenario":null},{"value":"1,00E-07","module":"A1A3","scenario":null}]},{"parameter":"SQP","unit":"-","values":[{"value":"4,20E+01","module":"A1","scenario":null},{"value":"1,30E-01","module":"A2","scenario":null},{"value":"4,23E+01","module":"A3","scenario":null},{"value":"4,22E+00","module":"A4","scenario":null},{"value":"4,66E-02","module":"A5","scenario":null},{"value":"5,63E-02","module":"C1","scenario":null},{"value":"3,17E-01","module":"C2","scenario":null},{"value":"1,05E-01","module":"C3","scenario":null},{"value":"7,32E+00","module":"C4","scenario":null},{"value":"-1,35E+00","module":"D","scenario":null},{"value":"8,44E+01","module":"A1A3","scenario":null}]},{"parameter":"IRP","unit":"kBq U235-eq","values":[{"value":"9,24E+01","module":"A1","scenario":null},{"value":"1,34E-03","module":"A2","scenario":null},{"value":"3,27E+00","module":"A3","scenario":null},{"value":"2,64E-02","module":"A4","scenario":null},{"value":"2,80E-04","module":"A5","scenario":null},{"value":"2,02E-03","module":"C1","scenario":null},{"value":"1,21E-03","module":"C2","scenario":null},{"value":"3,12E-03","module":"C3","scenario":null},{"value":"8,68E-03","module":"C4","scenario":null},{"value":"-1,29E-03","module":"D","scenario":null},{"value":"9,57E+01","module":"A1A3","scenario":null}]}],"resource_use":[{"parameter":"PERE","unit":"MJ","values":[{"value":"1,48E+01","module":"A1","scenario":null},{"value":"3,14E-03","module":"A2","scenario":null},{"value":"4,59E+01","module":"A3","scenario":null},{"value":"8,64E-02","module":"A4","scenario":null},{"value":"1,59E-03","module":"A5","scenario":null},{"value":"2,53E-03","module":"C1","scenario":null},{"value":"3,48E-03","module":"C2","scenario":null},{"value":"9,56E-02","module":"C3","scenario":null},{"value":"6,81E-02","module":"C4","scenario":null},{"value":"-1,25E+00","module":"D","scenario":null},{"value":"6,06E+01","module":"A1A3","scenario":null}]},{"parameter":"PERM","unit":"","values":[{"value":"3,21E+00","module":"A1","scenario":null},{"value":"0,00E+00","module":"A2","scenario":null},{"value":"0,00E+00","module":"A3","scenario":null},{"value":"0,00E+00","module":"A4","scenario":null},{"value":"0,00E+00","module":"A5","scenario":null},{"value":"0,00E+00","module":"C1","scenario":null},{"value":"0,00E+00","module":"C2","scenario":null},{"value":"0,00E+00","module":"C3","scenario":null},{"value":"0,00E+00","module":"C4","scenario":null},{"value":"0,00E+00","module":"D","scenario":null},{"value":"3,21E+00","module":"A1A3","scenario":null}]},{"parameter":"PERT","unit":"MJ","values":[{"value":"1,80E+01","module":"A1","scenario":null},{"value":"3,14E-03","module":"A2","scenario":null},{"value":"4,59E+01","module":"A3","scenario":null},{"value":"8,64E-02","module":"A4","scenario":null},{"value":"1,59E-03","module":"A5","scenario":null},{"value":"2,53E-03","module":"C1","scenario":null},{"value":"3,48E-03","module":"C2","scenario":null},{"value":"9,56E-02","module":"C3","scenario":null},{"value":"6,81E-02","module":"C4","scenario":null},{"value":"-1,25E+00","module":"D","scenario":null},{"value":"6,39E+01","module":"A1A3","scenario":null}]},{"parameter":"PENRE","unit":"MJ","values":[{"value":"8,26E+01","module":"A1","scenario":null},{"value":"3,10E-01","module":"A2","scenario":null},{"value":"9,58E+01","module":"A3","scenario":null},{"value":"6,04E+00","module":"A4","scenario":null},{"value":"7,64E-02","module":"A5","scenario":null},{"value":"4,64E-01","module":"C1","scenario":null},{"value":"2,77E-01","module":"C2","scenario":null},{"value":"1,86E-01","module":"C3","scenario":null},{"value":"1,90E+00","module":"C4","scenario":null},{"value":"-2,02E-01","module":"D","scenario":null},{"value":"1,79E+02","module":"A1A3","scenario":null}]},{"parameter":"PENRM","unit":"MJ","values":[{"value":"4,32E+01","module":"A1","scenario":null},{"value":"0,00E+00","module":"A2","scenario":null},{"value":"0,00E+00","module":"A3","scenario":null},{"value":"0,00E+00","module":"A4","scenario":null},{"value":"0,00E+00","module":"A5","scenario":null},{"value":"0,00E+00","module":"C1","scenario":null},{"value":"0,00E+00","module":"C2","scenario":null},{"value":"0,00E+00","module":"C3","scenario":null},{"value":"0,00E+00","module":"C4","scenario":null},{"value":"0,00E+00","module":"D","scenario":null},{"value":"4,32E+01","module":"A1A3","scenario":null}]},{"parameter":"PENRT","unit":"MJ","values":[{"value":"1,26E+02","module":"A1","scenario":null},{"value":"3,10E-01","module":"A2","scenario":null},{"value":"9,58E+01","module":"A3","scenario":null},{"value":"6,04E+00","module":"A4","scenario":null},{"value":"7,64E-02","module":"A5","scenario":null},{"value":"4,64E-01","module":"C1","scenario":null},{"value":"2,77E-01","module":"C2","scenario":null},{"value":"1,86E-01","module":"C3","scenario":null},{"value":"1,90E+00","module":"C4","scenario":null},{"value":"-2,02E-01","module":"D","scenario":null},{"value":"2,22E+02","module":"A1A3","scenario":null}]},{"parameter":"SM","unit":"kg","values":[{"value":"1,85E-02","module":"A1","scenario":null},{"value":"0,00E+00","module":"A2","scenario":null},{"value":"0,00E+00","module":"A3","scenario":null},{"value":"0,00E+00","module":"A4","scenario":null},{"value":"0,00E+00","module":"A5","scenario":null},{"value":"0,00E+00","module":"C1","scenario":null},{"value":"0,00E+00","module":"C2","scenario":null},{"value":"0,00E+00","module":"C3","scenario":null},{"value":"0,00E+00","module":"C4","scenario":null},{"value":"0,00E+00","module":"D","scenario":null},{"value":"1,85E-02","module":"A1A3","scenario":null}]},{"parameter":"RSF","unit":"MJ","values":[{"value":"6,57E-01","module":"A1","scenario":null},{"value":"1,02E-04","module":"A2","scenario":null},{"value":"1,78E-01","module":"A3","scenario":null},{"value":"3,09E-03","module":"A4","scenario":null},{"value":"4,60E-05","module":"A5","scenario":null},{"value":"0,00E+00","module":"C1","scenario":null},{"value":"1,22E-04","module":"C2","scenario":null},{"value":"0,00E+00","module":"C3","scenario":null},{"value":"1,41E-03","module":"C4","scenario":null},{"value":"-2,18E-04","module":"D","scenario":null},{"value":"8,36E-01","module":"A1A3","scenario":null}]},{"parameter":"NRSF","unit":"MJ","values":[{"value":"1,59E+00","module":"A1","scenario":null},{"value":"2,72E-04","module":"A2","scenario":null},{"value":"5,62E-01","module":"A3","scenario":null},{"value":"1,11E-02","module":"A4","scenario":null},{"value":"5,05E-04","module":"A5","scenario":null},{"value":"0,00E+00","module":"C1","scenario":null},{"value":"4,08E-04","module":"C2","scenario":null},{"value":"0,00E+00","module":"C3","scenario":null},{"value":"3,05E-03","module":"C4","scenario":null},{"value":"-7,40E-02","module":"D","scenario":null},{"value":"2,15E+00","module":"A1A3","scenario":null}]},{"parameter":"FW","unit":"m3","values":[{"value":"6,81E-02","module":"A1","scenario":null},{"value":"2,38E-05","module":"A2","scenario":null},{"value":"1,15E-01","module":"A3","scenario":null},{"value":"6,46E-04","module":"A4","scenario":null},{"value":"5,50E-05","module":"A5","scenario":null},{"value":"2,39E-05","module":"C1","scenario":null},{"value":"3,15E-05","module":"C2","scenario":null},{"value":"3,18E-04","module":"C3","scenario":null},{"value":"2,34E-03","module":"C4","scenario":null},{"value":"-1,50E-03","module":"D","scenario":null},{"value":"1,83E-01","module":"A1A3","scenario":null}]}],"end_of_life_waste":[{"parameter":"HWD","unit":"kg","values":[{"value":"2,54E-03","module":"A1","scenario":null},{"value":"1,43E-05","module":"A2","scenario":null},{"value":"3,13E-02","module":"A3","scenario":null},{"value":"3,11E-04","module":"A4","scenario":null},{"value":"0,00E+00","module":"A5","scenario":null},{"value":"1,37E-05","module":"C1","scenario":null},{"value":"1,51E-05","module":"C2","scenario":null},{"value":"1,86E-05","module":"C3","scenario":null},{"value":"0,00E+00","module":"C4","scenario":null},{"value":"-9,49E-06","module":"D","scenario":null},{"value":"3,39E-02","module":"A1A3","scenario":null}]},{"parameter":"NHWD","unit":"kg","values":[{"value":"4,33E-01","module":"A1","scenario":null},{"value":"8,08E-03","module":"A2","scenario":null},{"value":"3,42E-01","module":"A3","scenario":null},{"value":"2,94E-01","module":"A4","scenario":null},{"value":"2,41E-01","module":"A5","scenario":null},{"value":"5,49E-04","module":"C1","scenario":null},{"value":"2,41E-02","module":"C2","scenario":null},{"value":"5,86E-04","module":"C3","scenario":null},{"value":"8,42E+00","module":"C4","scenario":null},{"value":"-4,77E-03","module":"D","scenario":null},{"value":"7,84E-01","module":"A1A3","scenario":null}]},{"parameter":"RWD","unit":"kg","values":[{"value":"1,42E-03","module":"A1","scenario":null},{"value":"2,14E-06","module":"A2","scenario":null},{"value":"1,44E-03","module":"A3","scenario":null},{"value":"4,11E-05","module":"A4","scenario":null},{"value":"0,00E+00","module":"A5","scenario":null},{"value":"3,22E-06","module":"C1","scenario":null},{"value":"1,89E-06","module":"C2","scenario":null},{"value":"1,96E-06","module":"C3","scenario":null},{"value":"0,00E+00","module":"C4","scenario":null},{"value":"-1,06E-06","module":"D","scenario":null},{"value":"2,87E-03","module":"A1A3","scenario":null}]}],"end_of_life_flow":[{"parameter":"CRU","unit":"kg","values":[{"value":"0,00E+00","module":"A1","scenario":null},{"value":"0,00E+00","module":"A2","scenario":null},{"value":"0,00E+00","module":"A3","scenario":null},{"value":"0,00E+00","module":"A4","scenario":null},{"value":"0,00E+00","module":"A5","scenario":null},{"value":"0,00E+00","module":"C1","scenario":null},{"value":"0,00E+00","module":"C2","scenario":null},{"value":"0,00E+00","module":"C3","scenario":null},{"value":"0,00E+00","module":"C4","scenario":null},{"value":"0,00E+00","module":"D","scenario":null},{"value":"0,00E+00","module":"A1A3","scenario":null}]},{"parameter":"MFR","unit":"kg","values":[{"value":"0,00E+00","module":"A1","scenario":null},{"value":"0,00E+00","module":"A2","scenario":null},{"value":"4,14E-02","module":"A3","scenario":null},{"value":"0,00E+00","module":"A4","scenario":null},{"value":"5,02E-03","module":"A5","scenario":null},{"value":"0,00E+00","module":"C1","scenario":null},{"value":"0,00E+00","module":"C2","scenario":null},{"value":"8,42E+00","module":"C3","scenario":null},{"value":"0,00E+00","module":"C4","scenario":null},{"value":"0,00E+00","module":"D","scenario":null},{"value":"4,14E-02","module":"A1A3","scenario":null}]},{"parameter":"MER","unit":"kg","values":[{"value":"0,00E+00","module":"A1","scenario":null},{"value":"0,00E+00","module":"A2","scenario":null},{"value":"1,27E-01","module":"A3","scenario":null},{"value":"0,00E+00","module":"A4","scenario":null},{"value":"2,31E-01","module":"A5","scenario":null},{"value":"0,00E+00","module":"C1","scenario":null},{"value":"0,00E+00","module":"C2","scenario":null},{"value":"0,00E+00","module":"C3","scenario":null},{"value":"0,00E+00","module":"C4","scenario":null},{"value":"0,00E+00","module":"D","scenario":null},{"value":"1,27E-01","module":"A1A3","scenario":null}]},{"parameter":"EEE","unit":"MJ","values":[{"value":"0,00E+00","module":"A1","scenario":null},{"value":"0,00E+00","module":"A2","scenario":null},{"value":"8,44E-02","module":"A3","scenario":null},{"value":"0,00E+00","module":"A4","scenario":null},{"value":"1,61E-01","module":"A5","scenario":null},{"value":"0,00E+00","module":"C1","scenario":null},{"value":"0,00E+00","module":"C2","scenario":null},{"value":"0,00E+00","module":"C3","scenario":null},{"value":"0,00E+00","module":"C4","scenario":null},{"value":"0,00E+00","module":"D","scenario":null},{"value":"8,44E-02","module":"A1A3","scenario":null}]},{"parameter":"EET","unit":"MJ","values":[{"value":"0,00E+00","module":"A1","scenario":null},{"value":"0,00E+00","module":"A2","scenario":null},{"value":"1,28E+00","module":"A3","scenario":null},{"value":"0,00E+00","module":"A4","scenario":null},{"value":"2,44E+00","module":"A5","scenario":null},{"value":"0,00E+00","module":"C1","scenario":null},{"value":"0,00E+00","module":"C2","scenario":null},{"value":"0,00E+00","module":"C3","scenario":null},{"value":"0,00E+00","module":"C4","scenario":null},{"value":"0,00E+00","module":"D","scenario":null},{"value":"1,28E+00","module":"A1A3","scenario":null}]}]}