{
    "product_name": "Flexi F401 reol",
    "epd_id": "NEPD-7529-6925",
    "declared_unit": {
        "unit": "stk",
        "amount": 1.0
    },
    "compliance": [
        "EN 15804+A2",
        "ISO 14025",
        "ISO 21930"
    ],
    "producer_name": "Aarsland M\u00f8belfabrikk AS",
    "environmental_impact": [
        {
            "parameter": "GWP-total",
            "values": [
                {
                    "value": "-5,63E+01",
                    "module": "A1",
                    "scenario": null
                },
                {
                    "value": "2,91E+00",
                    "module": "A2",
                    "scenario": null
                },
                {
                    "value": "5,26E-02",
                    "module": "A3",
                    "scenario": null
                },
                {
                    "value": "6,74E-01",
                    "module": "A4",
                    "scenario": null
                },
                {
                    "value": "6,09E+00",
                    "module": "A5",
                    "scenario": null
                },
                {
                    "value": "6,23E-03",
                    "module": "B2",
                    "scenario": null
                },
                {
                    "value": "0,00E+00",
                    "module": "B3",
                    "scenario": null
                },
                {
                    "value": "0,00E+00",
                    "module": "B4",
                    "scenario": null
                },
                {
                    "value": "2,43E-04",
                    "module": "C1",
                    "scenario": null
                },
                {
                    "value": "5,76E-01",
                    "module": "C2",
                    "scenario": null
                },
                {
                    "value": "1,53E+02",
                    "module": "C3",
                    "scenario": null
                },
                {
                    "value": "2,95E-02",
                    "module": "C4",
                    "scenario": null
                },
                {
                    "value": "-2,32E+00",
                    "module": "D",
                    "scenario": null
                }
            ]
        },
        {
            "parameter": "GWP-fossil",
            "values": [
                {
                    "value": "2,26E+01",
                    "module": "A1",
                    "scenario": null
                },
                {
                    "value": "2,90E+00",
                    "module": "A2",
                    "scenario": null
                },
                {
                    "value": "5,09E-02",
                    "module": "A3",
                    "scenario": null
                },
                {
                    "value": "6,72E-01",
                    "module": "A4",
                    "scenario": null
                },
                {
                    "value": "4,13E-02",
                    "module": "A5",
                    "scenario": null
                },
                {
                    "value": "6,18E-03",
                    "module": "B2",
                    "scenario": null
                },
                {
                    "value": "0,00E+00",
                    "module": "B3",
                    "scenario": null
                },
                {
                    "value": "0,00E+00",
                    "module": "B4",
                    "scenario": null
                },
                {
                    "value": "2,36E-04",
                    "module": "C1",
                    "scenario": null
                },
                {
                    "value": "5,76E-01",
                    "module": "C2",
                    "scenario": null
                },
                {
                    "value": "8,97E+01",
                    "module": "C3",
                    "scenario": null
                },
                {
                    "value": "2,95E-02",
                    "module": "C4",
                    "scenario": null
                },
                {
                    "value": "-2,24E+00",
                    "module": "D",
                    "scenario": null
                }
            ]
        },
        {
            "parameter": "GWP-biogenic",
            "values": [
                {
                    "value": "-7,91E+01",
                    "module": "A1",
                    "scenario": null
                },
                {
                    "value": "5,28E-03",
                    "module": "A2",
                    "scenario": null
                },
                {
                    "value": "1,43E-03",
                    "module": "A3",
                    "scenario": null
                },
                {
                    "value": "2,03E-03",
                    "module": "A4",
                    "scenario": null
                },
                {
                    "value": "6,05E+00",
                    "module": "A5",
                    "scenario": null
                },
                {
                    "value": "3,89E-05",
                    "module": "B2",
                    "scenario": null
                },
                {
                    "value": "0,00E+00",
                    "module": "B3",
                    "scenario": null
                },
                {
                    "value": "0,00E+00",
                    "module": "B4",
                    "scenario": null
                },
                {
                    "value": "6,52E-06",
                    "module": "C1",
                    "scenario": null
                },
                {
                    "value": "2,38E-04",
                    "module": "C2",
                    "scenario": null
                },
                {
                    "value": "6,33E+01",
                    "module": "C3",
                    "scenario": null
                },
                {
                    "value": "2,15E-06",
                    "module": "C4",
                    "scenario": null
                },
                {
                    "value": "-4,62E-03",
                    "module": "D",
                    "scenario": null
                }
            ]
        },
        {
            "parameter": "GWP-luluc",
            "values": [
                {
                    "value": "2,64E-01",
                    "module": "A1",
                    "scenario": null
                },
                {
                    "value": "2,53E-03",
                    "module": "A2",
                    "scenario": null
                },
                {
                    "value": "2,08E-04",
                    "module": "A3",
                    "scenario": null
                },
                {
                    "value": "9,13E-04",
                    "module": "A4",
                    "scenario": null
                },
                {
                    "value": "1,35E-05",
                    "module": "A5",
                    "scenario": null
                },
                {
                    "value": "1,01E-05",
                    "module": "B2",
                    "scenario": null
                },
                {
                    "value": "0,00E+00",
                    "module": "B3",
                    "scenario": null
                },
                {
                    "value": "0,00E+00",
                    "module": "B4",
                    "scenario": null
                },
                {
                    "value": "9,73E-07",
                    "module": "C1",
                    "scenario": null
                },
                {
                    "value": "2,05E-04",
                    "module": "C2",
                    "scenario": null
                },
                {
                    "value": "1,51E-03",
                    "module": "C3",
                    "scenario": null
                },
                {
                    "value": "8,15E-06",
                    "module": "C4",
                    "scenario": null
                },
                {
                    "value": "-7,71E-02",
                    "module": "D",
                    "scenario": null
                }
            ]
        },
        {
            "parameter": "ODP",
            "values": [
                {
                    "value": "8,58E-07",
                    "module": "A1",
                    "scenario": null
                },
                {
                    "value": "5,21E-07",
                    "module": "A2",
                    "scenario": null
                },
                {
                    "value": "3,46E-09",
                    "module": "A3",
                    "scenario": null
                },
                {
                    "value": "9,76E-08",
                    "module": "A4",
                    "scenario": null
                },
                {
                    "value": "8,64E-09",
                    "module": "A5",
                    "scenario": null
                },
                {
                    "value": "5,40E-10",
                    "module": "B2",
                    "scenario": null
                },
                {
                    "value": "0,00E+00",
                    "module": "B3",
                    "scenario": null
                },
                {
                    "value": "0,00E+00",
                    "module": "B4",
                    "scenario": null
                },
                {
                    "value": "1,60E-11",
                    "module": "C1",
                    "scenario": null
                },
                {
                    "value": "1,30E-07",
                    "module": "C2",
                    "scenario": null
                },
                {
                    "value": "5,98E-07",
                    "module": "C3",
                    "scenario": null
                },
                {
                    "value": "8,60E-09",
                    "module": "C4",
                    "scenario": null
                },
                {
                    "value": "-1,63E-01",
                    "module": "D",
                    "scenario": null
                }
            ]
        },
        {
            "parameter": "AP",
            "values": [
                {
                    "value": "8,94E-02",
                    "module": "A1",
                    "scenario": null
                },
                {
                    "value": "2,75E-02",
                    "module": "A2",
                    "scenario": null
                },
                {
                    "value": "2,37E-04",
                    "module": "A3",
                    "scenario": null
                },
                {
                    "value": "3,34E-03",
                    "module": "A4",
                    "scenario": null
                },
                {
                    "value": "2,01E-04",
                    "module": "A5",
                    "scenario": null
                },
                {
                    "value": "3,61E-05",
                    "module": "B2",
                    "scenario": null
                },
                {
                    "value": "0,00E+00",
                    "module": "B3",
                    "scenario": null
                },
                {
                    "value": "0,00E+00",
                    "module": "B4",
                    "scenario": null
                },
                {
                    "value": "1,84E-06",
                    "module": "C1",
                    "scenario": null
                },
                {
                    "value": "1,65E-03",
                    "module": "C2",
                    "scenario": null
                },
                {
                    "value": "1,35E-02",
                    "module": "C3",
                    "scenario": null
                },
                {
                    "value": "1,93E-04",
                    "module": "C4",
                    "scenario": null
                },
                {
                    "value": "-1,84E-02",
                    "module": "D",
                    "scenario": null
                }
            ]
        },
        {
            "parameter": "POCP",
            "values": [
                {
                    "value": "6,25E-02",
                    "module": "A1",
                    "scenario": null
                },
                {
                    "value": "1,93E-02",
                    "module": "A2",
                    "scenario": null
                },
                {
                    "value": "1,67E-04",
                    "module": "A3",
                    "scenario": null
                },
                {
                    "value": "2,36E-03",
                    "module": "A4",
                    "scenario": null
                },
                {
                    "value": "2,09E-04",
                    "module": "A5",
                    "scenario": null
                },
                {
                    "value": "2,09E-05",
                    "module": "B2",
                    "scenario": null
                },
                {
                    "value": "0,00E+00",
                    "module": "B3",
                    "scenario": null
                },
                {
                    "value": "0,00E+00",
                    "module": "B4",
                    "scenario": null
                },
                {
                    "value": "7,09E-07",
                    "module": "C1",
                    "scenario": null
                },
                {
                    "value": "1,40E-03",
                    "module": "C2",
                    "scenario": null
                },
                {
                    "value": "1,25E-02",
                    "module": "C3",
                    "scenario": null
                },
                {
                    "value": "2,16E-04",
                    "module": "C4",
                    "scenario": null
                },
                {
                    "value": "-1,80E-02",
                    "module": "D",
                    "scenario": null
                }
            ]
        },
        {
            "parameter": "ADPE",
            "values": [
                {
                    "value": "1,15E-04",
                    "module": "A1",
                    "scenario": null
                },
                {
                    "value": "3,95E-05",
                    "module": "A2",
                    "scenario": null
                },
                {
                    "value": "1,20E-06",
                    "module": "A3",
                    "scenario": null
                },
                {
                    "value": "1,08E-05",
                    "module": "A4",
                    "scenario": null
                },
                {
                    "value": "9,92E-07",
                    "module": "A5",
                    "scenario": null
                },
                {
                    "value": "1,73E-07",
                    "module": "B2",
                    "scenario": null
                },
                {
                    "value": "0,00E+00",
                    "module": "B3",
                    "scenario": null
                },
                {
                    "value": "0,00E+00",
                    "module": "B4",
                    "scenario": null
                },
                {
                    "value": "1,76E-08",
                    "module": "C1",
                    "scenario": null
                },
                {
                    "value": "1,59E-05",
                    "module": "C2",
                    "scenario": null
                },
                {
                    "value": "2,39E-05",
                    "module": "C3",
                    "scenario": null
                },
                {
                    "value": "4,53E-07",
                    "module": "C4",
                    "scenario": null
                },
                {
                    "value": "-2,23E-05",
                    "module": "D",
                    "scenario": null
                }
            ]
        },
        {
            "parameter": "ADPF",
            "values": [
                {
                    "value": "4,38E+02",
                    "module": "A1",
                    "scenario": null
                },
                {
                    "value": "4,49E+01",
                    "module": "A2",
                    "scenario": null
                },
                {
                    "value": "6,86E-01",
                    "module": "A3",
                    "scenario": null
                },
                {
                    "value": "1,07E+01",
                    "module": "A4",
                    "scenario": null
                },
                {
                    "value": "5,74E-01",
                    "module": "A5",
                    "scenario": null
                },
                {
                    "value": "1,06E-01",
                    "module": "B2",
                    "scenario": null
                },
                {
                    "value": "0,00E+00",
                    "module": "B3",
                    "scenario": null
                },
                {
                    "value": "0,00E+00",
                    "module": "B4",
                    "scenario": null
                },
                {
                    "value": "3,22E-03",
                    "module": "C1",
                    "scenario": null
                },
                {
                    "value": "8,70E+00",
                    "module": "C2",
                    "scenario": null
                },
                {
                    "value": "1,60E+01",
                    "module": "C3",
                    "scenario": null
                },
                {
                    "value": "6,32E-01",
                    "module": "C4",
                    "scenario": null
                },
                {
                    "value": "-3,20E+01",
                    "module": "D",
                    "scenario": null
                }
            ]
        },
        {
            "parameter": "WDP",
            "values": [
                {
                    "value": "4,47E+02",
                    "module": "A1",
                    "scenario": null
                },
                {
                    "value": "1,84E+02",
                    "module": "A2",
                    "scenario": null
                },
                {
                    "value": "1,21E+02",
                    "module": "A3",
                    "scenario": null
                },
                {
                    "value": "7,24E+01",
                    "module": "A4",
                    "scenario": null
                },
                {
                    "value": "7,33E-01",
                    "module": "A5",
                    "scenario": null
                },
                {
                    "value": "1,88E+00",
                    "module": "B2",
                    "scenario": null
                },
                {
                    "value": "0,00E+00",
                    "module": "B3",
                    "scenario": null
                },
                {
                    "value": "0,00E+00",
                    "module": "B4",
                    "scenario": null
                },
                {
                    "value": "5,61E-01",
                    "module": "C1",
                    "scenario": null
                },
                {
                    "value": "8,42E+00",
                    "module": "C2",
                    "scenario": null
                },
                {
                    "value": "-2,52E+02",
                    "module": "C3",
                    "scenario": null
                },
                {
                    "value": "1,69E+00",
                    "module": "C4",
                    "scenario": null
                },
                {
                    "value": "-3,98E+02",
                    "module": "D",
                    "scenario": null
                }
            ]
        },
        {
            "parameter": "EP-freshwater",
            "values": [
                {
                    "value": "4,53E-04",
                    "module": "A1",
                    "scenario": null
                },
                {
                    "value": "8,77E-05",
                    "module": "A2",
                    "scenario": null
                },
                {
                    "value": "2,07E-06",
                    "module": "A3",
                    "scenario": null
                },
                {
                    "value": "3,36E-05",
                    "module": "A4",
                    "scenario": null
                },
                {
                    "value": "3,46E-07",
                    "module": "A5",
                    "scenario": null
                },
                {
                    "value": "4,94E-07",
                    "module": "B2",
                    "scenario": null
                },
                {
                    "value": "0,00E+00",
                    "module": "B3",
                    "scenario": null
                },
                {
                    "value": "0,00E+00",
                    "module": "B4",
                    "scenario": null
                },
                {
                    "value": "1,70E-08",
                    "module": "C1",
                    "scenario": null
                },
                {
                    "value": "4,60E-06",
                    "module": "C2",
                    "scenario": null
                },
                {
                    "value": "6,12E-05",
                    "module": "C3",
                    "scenario": null
                },
                {
                    "value": "3,01E-07",
                    "module": "C4",
                    "scenario": null
                },
                {
                    "value": "-1,99E-04",
                    "module": "D",
                    "scenario": null
                }
            ]
        },
        {
            "parameter": "EP-marine",
            "values": [
                {
                    "value": "2,43E-02",
                    "module": "A1",
                    "scenario": null
                },
                {
                    "value": "6,11E-03",
                    "module": "A2",
                    "scenario": null
                },
                {
                    "value": "5,57E-05",
                    "module": "A3",
                    "scenario": null
                },
                {
                    "value": "6,85E-04",
                    "module": "A4",
                    "scenario": null
                },
                {
                    "value": "6,79E-05",
                    "module": "A5",
                    "scenario": null
                },
                {
                    "value": "5,72E-06",
                    "module": "B2",
                    "scenario": null
                },
                {
                    "value": "0,00E+00",
                    "module": "B3",
                    "scenario": null
                },
                {
                    "value": "0,00E+00",
                    "module": "B4",
                    "scenario": null
                },
                {
                    "value": "2,03E-07",
                    "module": "C1",
                    "scenario": null
                },
                {
                    "value": "3,27E-04",
                    "module": "C2",
                    "scenario": null
                },
                {
                    "value": "5,12E-03",
                    "module": "C3",
                    "scenario": null
                },
                {
                    "value": "6,77E-05",
                    "module": "C4",
                    "scenario": null
                },
                {
                    "value": "-6,03E-03",
                    "module": "D",
                    "scenario": null
                }
            ]
        },
        {
            "parameter": "EP-terrestrial",
            "values": [
                {
                    "value": "2,41E-01",
                    "module": "A1",
                    "scenario": null
                },
                {
                    "value": "6,86E-02",
                    "module": "A2",
                    "scenario": null
                },
                {
                    "value": "6,54E-04",
                    "module": "A3",
                    "scenario": null
                },
                {
                    "value": "7,83E-03",
                    "module": "A4",
                    "scenario": null
                },
                {
                    "value": "7,34E-04",
                    "module": "A5",
                    "scenario": null
                },
                {
                    "value": "6,65E-05",
                    "module": "B2",
                    "scenario": null
                },
                {
                    "value": "0,00E+00",
                    "module": "B3",
                    "scenario": null
                },
                {
                    "value": "0,00E+00",
                    "module": "B4",
                    "scenario": null
                },
                {
                    "value": "2,64E-06",
                    "module": "C1",
                    "scenario": null
                },
                {
                    "value": "3,66E-03",
                    "module": "C2",
                    "scenario": null
                },
                {
                    "value": "5,10E-02",
                    "module": "C3",
                    "scenario": null
                },
                {
                    "value": "7,49E-04",
                    "module": "C4",
                    "scenario": null
                },
                {
                    "value": "-6,51E-02",
                    "module": "D",
                    "scenario": null
                }
            ]
        }
    ],
    "additional_environmental_impact": [
        {
            "parameter": "PM",
            "values": [
                {
                    "value": "1,06E-06",
                    "module": "A1",
                    "scenario": null
                },
                {
                    "value": "1,79E-07",
                    "module": "A2",
                    "scenario": null
                },
                {
                    "value": "2,26E-09",
                    "module": "A3",
                    "scenario": null
                },
                {
                    "value": "3,65E-08",
                    "module": "A4",
                    "scenario": null
                },
                {
                    "value": "2,93E-09",
                    "module": "A5",
                    "scenario": null
                },
                {
                    "value": "3,06E-10",
                    "module": "B2",
                    "scenario": null
                },
                {
                    "value": "0,00E+00",
                    "module": "B3",
                    "scenario": null
                },
                {
                    "value": "0,00E+00",
                    "module": "B4",
                    "scenario": null
                },
                {
                    "value": "1,30E-11",
                    "module": "C1",
                    "scenario": null
                },
                {
                    "value": "3,52E-08",
                    "module": "C2",
                    "scenario": null
                },
                {
                    "value": "7,91E-08",
                    "module": "C3",
                    "scenario": null
                },
                {
                    "value": "3,43E-09",
                    "module": "C4",
                    "scenario": null
                },
                {
                    "value": "-1,12E-06",
                    "module": "D",
                    "scenario": null
                }
            ]
        },
        {
            "parameter": "ETP-fw",
            "values": [
                {
                    "value": "5,31E+02",
                    "module": "A1",
                    "scenario": null
                },
                {
                    "value": "3,75E+01",
                    "module": "A2",
                    "scenario": null
                },
                {
                    "value": "1,20E+00",
                    "module": "A3",
                    "scenario": null
                },
                {
                    "value": "1,05E+01",
                    "module": "A4",
                    "scenario": null
                },
                {
                    "value": "7,62E-01",
                    "module": "A5",
                    "scenario": null
                },
                {
                    "value": "1,14E-01",
                    "module": "B2",
                    "scenario": null
                },
                {
                    "value": "0,00E+00",
                    "module": "B3",
                    "scenario": null
                },
                {
                    "value": "0,00E+00",
                    "module": "B4",
                    "scenario": null
                },
                {
                    "value": "1,47E-02",
                    "module": "C1",
                    "scenario": null
                },
                {
                    "value": "6,45E+00",
                    "module": "C2",
                    "scenario": null
                },
                {
                    "value": "2,37E+02",
                    "module": "C3",
                    "scenario": null
                },
                {
                    "value": "6,99E-01",
                    "module": "C4",
                    "scenario": null
                },
                {
                    "value": "-1,74E+02",
                    "module": "D",
                    "scenario": null
                }
            ]
        },
        {
            "parameter": "HTP-c",
            "values": [
                {
                    "value": "4,03E-08",
                    "module": "A1",
                    "scenario": null
                },
                {
                    "value": "0,00E+00",
                    "module": "A2",
                    "scenario": null
                },
                {
                    "value": "7,30E-11",
                    "module": "A3",
                    "scenario": null
                },
                {
                    "value": "0,00E+00",
                    "module": "A4",
                    "scenario": null
                },
                {
                    "value": "2,50E-11",
                    "module": "A5",
                    "scenario": null
                },
                {
                    "value": "1,80E-11",
                    "module": "B2",
                    "scenario": null
                },
                {
                    "value": "0,00E+00",
                    "module": "B3",
                    "scenario": null
                },
                {
                    "value": "0,00E+00",
                    "module": "B4",
                    "scenario": null
                },
                {
                    "value": "1,00E-12",
                    "module": "C1",
                    "scenario": null
                },
                {
                    "value": "0,00E+00",
                    "module": "C2",
                    "scenario": null
                },
                {
                    "value": "7,49E-09",
                    "module": "C3",
                    "scenario": null
                },
                {
                    "value": "3,90E-11",
                    "module": "C4",
                    "scenario": null
                },
                {
                    "value": "-3,19E-09",
                    "module": "D",
                    "scenario": null
                }
            ]
        },
        {
            "parameter": "HTP-nc",
            "values": [
                {
                    "value": "2,54E-07",
                    "module": "A1",
                    "scenario": null
                },
                {
                    "value": "4,17E-08",
                    "module": "A2",
                    "scenario": null
                },
                {
                    "value": "1,70E-09",
                    "module": "A3",
                    "scenario": null
                },
                {
                    "value": "1,39E-08",
                    "module": "A4",
                    "scenario": null
                },
                {
                    "value": "1,05E-09",
                    "module": "A5",
                    "scenario": null
                },
                {
                    "value": "3,78E-10",
                    "module": "B2",
                    "scenario": null
                },
                {
                    "value": "0,00E+00",
                    "module": "B3",
                    "scenario": null
                },
                {
                    "value": "0,00E+00",
                    "module": "B4",
                    "scenario": null
                },
                {
                    "value": "1,60E-11",
                    "module": "C1",
                    "scenario": null
                },
                {
                    "value": "7,05E-09",
                    "module": "C2",
                    "scenario": null
                },
                {
                    "value": "1,63E-07",
                    "module": "C3",
                    "scenario": null
                },
                {
                    "value": "1,34E-09",
                    "module": "C4",
                    "scenario": null
                },
                {
                    "value": "-1,67E-07",
                    "module": "D",
                    "scenario": null
                }
            ]
        },
        {
            "parameter": "SQP",
            "values": [
                {
                    "value": "2,25E+03",
                    "module": "A1",
                    "scenario": null
                },
                {
                    "value": "3,40E+01",
                    "module": "A2",
                    "scenario": null
                },
                {
                    "value": "3,17E-01",
                    "module": "A3",
                    "scenario": null
                },
                {
                    "value": "7,81E+00",
                    "module": "A4",
                    "scenario": null
                },
                {
                    "value": "3,83E-01",
                    "module": "A5",
                    "scenario": null
                },
                {
                    "value": "2,95E-02",
                    "module": "B2",
                    "scenario": null
                },
                {
                    "value": "0,00E+00",
                    "module": "B3",
                    "scenario": null
                },
                {
                    "value": "0,00E+00",
                    "module": "B4",
                    "scenario": null
                },
                {
                    "value": "1,62E-03",
                    "module": "C1",
                    "scenario": null
                },
                {
                    "value": "6,09E+00",
                    "module": "C2",
                    "scenario": null
                },
                {
                    "value": "3,25E+00",
                    "module": "C3",
                    "scenario": null
                },
                {
                    "value": "9,33E-01",
                    "module": "C4",
                    "scenario": null
                },
                {
                    "value": "-2,14E+02",
                    "module": "D",
                    "scenario": null
                }
            ]
        },
        {
            "parameter": "IRP",
            "values": [
                {
                    "value": "9,00E-01",
                    "module": "A1",
                    "scenario": null
                },
                {
                    "value": "2,39E-01",
                    "module": "A2",
                    "scenario": null
                },
                {
                    "value": "1,26E-02",
                    "module": "A3",
                    "scenario": null
                },
                {
                    "value": "6,46E-02",
                    "module": "A4",
                    "scenario": null
                },
                {
                    "value": "2,44E-03",
                    "module": "A5",
                    "scenario": null
                },
                {
                    "value": "7,29E-04",
                    "module": "B2",
                    "scenario": null
                },
                {
                    "value": "0,00E+00",
                    "module": "B3",
                    "scenario": null
                },
                {
                    "value": "0,00E+00",
                    "module": "B4",
                    "scenario": null
                },
                {
                    "value": "5,84E-05",
                    "module": "C1",
                    "scenario": null
                },
                {
                    "value": "3,80E-02",
                    "module": "C2",
                    "scenario": null
                },
                {
                    "value": "6,17E-02",
                    "module": "C3",
                    "scenario": null
                },
                {
                    "value": "2,59E-03",
                    "module": "C4",
                    "scenario": null
                },
                {
                    "value": "-2,04E-01",
                    "module": "D",
                    "scenario": null
                }
            ]
        }
    ],
    "resource_use": [
        {
            "parameter": "PERE",
            "values": [
                {
                    "value": "4,30E+02",
                    "module": "A1",
                    "scenario": null
                },
                {
                    "value": "2,65E+00",
                    "module": "A2",
                    "scenario": null
                },
                {
                    "value": "9,00E+00",
                    "module": "A3",
                    "scenario": null
                },
                {
                    "value": "1,03E+00",
                    "module": "A4",
                    "scenario": null
                },
                {
                    "value": "9,53E-03",
                    "module": "A5",
                    "scenario": null
                },
                {
                    "value": "1,43E-02",
                    "module": "B2",
                    "scenario": null
                },
                {
                    "value": "0,00E+00",
                    "module": "B3",
                    "scenario": null
                },
                {
                    "value": "0,00E+00",
                    "module": "B4",
                    "scenario": null
                },
                {
                    "value": "4,17E-02",
                    "module": "C1",
                    "scenario": null
                },
                {
                    "value": "1,25E-01",
                    "module": "C2",
                    "scenario": null
                },
                {
                    "value": "1,56E+00",
                    "module": "C3",
                    "scenario": null
                },
                {
                    "value": "1,36E-02",
                    "module": "C4",
                    "scenario": null
                },
                {
                    "value": "-1,98E+02",
                    "module": "D",
                    "scenario": null
                }
            ]
        },
        {
            "parameter": "PERM",
            "values": [
                {
                    "value": "7,53E+02",
                    "module": "A1",
                    "scenario": null
                },
                {
                    "value": "0,00E+00",
                    "module": "A2",
                    "scenario": null
                },
                {
                    "value": "0,00E+00",
                    "module": "A3",
                    "scenario": null
                },
                {
                    "value": "0,00E+00",
                    "module": "A4",
                    "scenario": null
                },
                {
                    "value": "-3,90E+01",
                    "module": "A5",
                    "scenario": null
                },
                {
                    "value": "0,00E+00",
                    "module": "B2",
                    "scenario": null
                },
                {
                    "value": "0,00E+00",
                    "module": "B3",
                    "scenario": null
                },
                {
                    "value": "0,00E+00",
                    "module": "B4",
                    "scenario": null
                },
                {
                    "value": "0,00E+00",
                    "module": "C1",
                    "scenario": null
                },
                {
                    "value": "0,00E+00",
                    "module": "C2",
                    "scenario": null
                },
                {
                    "value": "-6,16E+02",
                    "module": "C3",
                    "scenario": null
                },
                {
                    "value": "0,00E+00",
                    "module": "C4",
                    "scenario": null
                },
                {
                    "value": "0,00E+00",
                    "module": "D",
                    "scenario": null
                }
            ]
        },
        {
            "parameter": "PERT",
            "values": [
                {
                    "value": "1,18E+03",
                    "module": "A1",
                    "scenario": null
                },
                {
                    "value": "2,65E+00",
                    "module": "A2",
                    "scenario": null
                },
                {
                    "value": "9,00E+00",
                    "module": "A3",
                    "scenario": null
                },
                {
                    "value": "1,03E+00",
                    "module": "A4",
                    "scenario": null
                },
                {
                    "value": "-2,25E+01",
                    "module": "A5",
                    "scenario": null
                },
                {
                    "value": "1,43E-02",
                    "module": "B2",
                    "scenario": null
                },
                {
                    "value": "0,00E+00",
                    "module": "B3",
                    "scenario": null
                },
                {
                    "value": "0,00E+00",
                    "module": "B4",
                    "scenario": null
                },
                {
                    "value": "4,17E-02",
                    "module": "C1",
                    "scenario": null
                },
                {
                    "value": "1,25E-01",
                    "module": "C2",
                    "scenario": null
                },
                {
                    "value": "-6,14E+02",
                    "module": "C3",
                    "scenario": null
                },
                {
                    "value": "1,36E-02",
                    "module": "C4",
                    "scenario": null
                },
                {
                    "value": "-1,98E+02",
                    "module": "D",
                    "scenario": null
                }
            ]
        },
        {
            "parameter": "PENRE",
            "values": [
                {
                    "value": "3,39E+02",
                    "module": "A1",
                    "scenario": null
                },
                {
                    "value": "4,49E+01",
                    "module": "A2",
                    "scenario": null
                },
                {
                    "value": "6,87E-01",
                    "module": "A3",
                    "scenario": null
                },
                {
                    "value": "1,07E+01",
                    "module": "A4",
                    "scenario": null
                },
                {
                    "value": "5,74E-01",
                    "module": "A5",
                    "scenario": null
                },
                {
                    "value": "1,06E-01",
                    "module": "B2",
                    "scenario": null
                },
                {
                    "value": "0,00E+00",
                    "module": "B3",
                    "scenario": null
                },
                {
                    "value": "0,00E+00",
                    "module": "B4",
                    "scenario": null
                },
                {
                    "value": "3,22E-03",
                    "module": "C1",
                    "scenario": null
                },
                {
                    "value": "8,70E+00",
                    "module": "C2",
                    "scenario": null
                },
                {
                    "value": "1,98E+01",
                    "module": "C3",
                    "scenario": null
                },
                {
                    "value": "6,35E-01",
                    "module": "C4",
                    "scenario": null
                },
                {
                    "value": "-3,20E+01",
                    "module": "D",
                    "scenario": null
                }
            ]
        },
        {
            "parameter": "PENRM",
            "values": [
                {
                    "value": "1,01E+02",
                    "module": "A1",
                    "scenario": null
                },
                {
                    "value": "0,00E+00",
                    "module": "A2",
                    "scenario": null
                },
                {
                    "value": "0,00E+00",
                    "module": "A3",
                    "scenario": null
                },
                {
                    "value": "0,00E+00",
                    "module": "A4",
                    "scenario": null
                },
                {
                    "value": "0,00E+00",
                    "module": "A5",
                    "scenario": null
                },
                {
                    "value": "0,00E+00",
                    "module": "B2",
                    "scenario": null
                },
                {
                    "value": "0,00E+00",
                    "module": "B3",
                    "scenario": null
                },
                {
                    "value": "0,00E+00",
                    "module": "B4",
                    "scenario": null
                },
                {
                    "value": "0,00E+00",
                    "module": "C1",
                    "scenario": null
                },
                {
                    "value": "0,00E+00",
                    "module": "C2",
                    "scenario": null
                },
                {
                    "value": "-1,01E+02",
                    "module": "C3",
                    "scenario": null
                },
                {
                    "value": "0,00E+00",
                    "module": "C4",
                    "scenario": null
                },
                {
                    "value": "0,00E+00",
                    "module": "D",
                    "scenario": null
                }
            ]
        },
        {
            "parameter": "PENRT",
            "values": [
                {
                    "value": "4,40E+02",
                    "module": "A1",
                    "scenario": null
                },
                {
                    "value": "4,49E+01",
                    "module": "A2",
                    "scenario": null
                },
                {
                    "value": "6,87E-01",
                    "module": "A3",
                    "scenario": null
                },
                {
                    "value": "1,07E+01",
                    "module": "A4",
                    "scenario": null
                },
                {
                    "value": "5,74E-01",
                    "module": "A5",
                    "scenario": null
                },
                {
                    "value": "1,06E-01",
                    "module": "B2",
                    "scenario": null
                },
                {
                    "value": "0,00E+00",
                    "module": "B3",
                    "scenario": null
                },
                {
                    "value": "0,00E+00",
                    "module": "B4",
                    "scenario": null
                },
                {
                    "value": "3,22E-03",
                    "module": "C1",
                    "scenario": null
                },
                {
                    "value": "8,70E+00",
                    "module": "C2",
                    "scenario": null
                },
                {
                    "value": "-8,10E+01",
                    "module": "C3",
                    "scenario": null
                },
                {
                    "value": "6,35E-01",
                    "module": "C4",
                    "scenario": null
                },
                {
                    "value": "-3,20E+01",
                    "module": "D",
                    "scenario": null
                }
            ]
        },
        {
            "parameter": "SM",
            "values": [
                {
                    "value": "1,71E+01",
                    "module": "A1",
                    "scenario": null
                },
                {
                    "value": "0,00E+00",
                    "module": "A2",
                    "scenario": null
                },
                {
                    "value": "2,22E-05",
                    "module": "A3",
                    "scenario": null
                },
                {
                    "value": "0,00E+00",
                    "module": "A4",
                    "scenario": null
                },
                {
                    "value": "0,00E+00",
                    "module": "A5",
                    "scenario": null
                },
                {
                    "value": "0,00E+00",
                    "module": "B2",
                    "scenario": null
                },
                {
                    "value": "0,00E+00",
                    "module": "B3",
                    "scenario": null
                },
                {
                    "value": "0,00E+00",
                    "module": "B4",
                    "scenario": null
                },
                {
                    "value": "0,00E+00",
                    "module": "C1",
                    "scenario": null
                },
                {
                    "value": "0,00E+00",
                    "module": "C2",
                    "scenario": null
                },
                {
                    "value": "0,00E+00",
                    "module": "C3",
                    "scenario": null
                },
                {
                    "value": "0,00E+00",
                    "module": "C4",
                    "scenario": null
                },
                {
                    "value": "0,00E+00",
                    "module": "D",
                    "scenario": null
                }
            ]
        },
        {
            "parameter": "RSF",
            "values": [
                {
                    "value": "3,92E+01",
                    "module": "A1",
                    "scenario": null
                },
                {
                    "value": "1,81E-01",
                    "module": "A2",
                    "scenario": null
                },
                {
                    "value": "7,06E-03",
                    "module": "A3",
                    "scenario": null
                },
                {
                    "value": "7,29E-02",
                    "module": "A4",
                    "scenario": null
                },
                {
                    "value": "3,15E-04",
                    "module": "A5",
                    "scenario": null
                },
                {
                    "value": "1,15E-03",
                    "module": "B2",
                    "scenario": null
                },
                {
                    "value": "0,00E+00",
                    "module": "B3",
                    "scenario": null
                },
                {
                    "value": "0,00E+00",
                    "module": "B4",
                    "scenario": null
                },
                {
                    "value": "3,27E-05",
                    "module": "C1",
                    "scenario": null
                },
                {
                    "value": "4,46E-03",
                    "module": "C2",
                    "scenario": null
                },
                {
                    "value": "3,89E-02",
                    "module": "C3",
                    "scenario": null
                },
                {
                    "value": "3,35E-04",
                    "module": "C4",
                    "scenario": null
                },
                {
                    "value": "-3,46E-02",
                    "module": "D",
                    "scenario": null
                }
            ]
        },
        {
            "parameter": "NRSF",
            "values": [
                {
                    "value": "5,34E-02",
                    "module": "A1",
                    "scenario": null
                },
                {
                    "value": "1,04E-01",
                    "module": "A2",
                    "scenario": null
                },
                {
                    "value": "1,91E-02",
                    "module": "A3",
                    "scenario": null
                },
                {
                    "value": "3,37E-02",
                    "module": "A4",
                    "scenario": null
                },
                {
                    "value": "1,38E-03",
                    "module": "A5",
                    "scenario": null
                },
                {
                    "value": "1,13E-03",
                    "module": "B2",
                    "scenario": null
                },
                {
                    "value": "0,00E+00",
                    "module": "B3",
                    "scenario": null
                },
                {
                    "value": "0,00E+00",
                    "module": "B4",
                    "scenario": null
                },
                {
                    "value": "8,16E-05",
                    "module": "C1",
                    "scenario": null
                },
                {
                    "value": "1,59E-02",
                    "module": "C2",
                    "scenario": null
                },
                {
                    "value": "0,00E+00",
                    "module": "C3",
                    "scenario": null
                },
                {
                    "value": "1,10E-02",
                    "module": "C4",
                    "scenario": null
                },
                {
                    "value": "-1,17E+01",
                    "module": "D",
                    "scenario": null
                }
            ]
        },
        {
            "parameter": "FW",
            "values": [
                {
                    "value": "2,22E-01",
                    "module": "A1",
                    "scenario": null
                },
                {
                    "value": "1,48E-02",
                    "module": "A2",
                    "scenario": null
                },
                {
                    "value": "6,73E-02",
                    "module": "A3",
                    "scenario": null
                },
                {
                    "value": "5,55E-03",
                    "module": "A4",
                    "scenario": null
                },
                {
                    "value": "2,76E-04",
                    "module": "A5",
                    "scenario": null
                },
                {
                    "value": "1,81E-02",
                    "module": "B2",
                    "scenario": null
                },
                {
                    "value": "0,00E+00",
                    "module": "B3",
                    "scenario": null
                },
                {
                    "value": "0,00E+00",
                    "module": "B4",
                    "scenario": null
                },
                {
                    "value": "3,11E-04",
                    "module": "C1",
                    "scenario": null
                },
                {
                    "value": "9,31E-04",
                    "module": "C2",
                    "scenario": null
                },
                {
                    "value": "2,94E-02",
                    "module": "C3",
                    "scenario": null
                },
                {
                    "value": "5,99E-04",
                    "module": "C4",
                    "scenario": null
                },
                {
                    "value": "-2,38E-01",
                    "module": "D",
                    "scenario": null
                }
            ]
        }
    ],
    "end_of_life_waste": [
        {
            "parameter": "HWD",
            "values": [
                {
                    "value": "4,13E-02",
                    "module": "A1",
                    "scenario": null
                },
                {
                    "value": "4,20E-03",
                    "module": "A2",
                    "scenario": null
                },
                {
                    "value": "3,22E-03",
                    "module": "A3",
                    "scenario": null
                },
                {
                    "value": "1,39E-03",
                    "module": "A4",
                    "scenario": null
                },
                {
                    "value": "0,00E+00",
                    "module": "A5",
                    "scenario": null
                },
                {
                    "value": "1,99E-05",
                    "module": "B2",
                    "scenario": null
                },
                {
                    "value": "0,00E+00",
                    "module": "B3",
                    "scenario": null
                },
                {
                    "value": "0,00E+00",
                    "module": "B4",
                    "scenario": null
                },
                {
                    "value": "2,07E-06",
                    "module": "C1",
                    "scenario": null
                },
                {
                    "value": "4,49E-04",
                    "module": "C2",
                    "scenario": null
                },
                {
                    "value": "0,00E+00",
                    "module": "C3",
                    "scenario": null
                },
                {
                    "value": "7,66E+00",
                    "module": "C4",
                    "scenario": null
                },
                {
                    "value": "-1,50E-03",
                    "module": "D",
                    "scenario": null
                }
            ]
        },
        {
            "parameter": "NHWD",
            "values": [
                {
                    "value": "1,91E+00",
                    "module": "A1",
                    "scenario": null
                },
                {
                    "value": "1,78E+00",
                    "module": "A2",
                    "scenario": null
                },
                {
                    "value": "5,36E-02",
                    "module": "A3",
                    "scenario": null
                },
                {
                    "value": "2,82E-01",
                    "module": "A4",
                    "scenario": null
                },
                {
                    "value": "2,51E+00",
                    "module": "A5",
                    "scenario": null
                },
                {
                    "value": "1,28E-03",
                    "module": "B2",
                    "scenario": null
                },
                {
                    "value": "0,00E+00",
                    "module": "B3",
                    "scenario": null
                },
                {
                    "value": "0,00E+00",
                    "module": "B4",
                    "scenario": null
                },
                {
                    "value": "2,48E-04",
                    "module": "C1",
                    "scenario": null
                },
                {
                    "value": "4,23E-01",
                    "module": "C2",
                    "scenario": null
                },
                {
                    "value": "3,75E+01",
                    "module": "C3",
                    "scenario": null
                },
                {
                    "value": "1,28E+00",
                    "module": "C4",
                    "scenario": null
                },
                {
                    "value": "-7,56E-01",
                    "module": "D",
                    "scenario": null
                }
            ]
        },
        {
            "parameter": "RWD",
            "values": [
                {
                    "value": "5,56E-03",
                    "module": "A1",
                    "scenario": null
                },
                {
                    "value": "2,95E-04",
                    "module": "A2",
                    "scenario": null
                },
                {
                    "value": "6,21E-06",
                    "module": "A3",
                    "scenario": null
                },
                {
                    "value": "6,76E-05",
                    "module": "A4",
                    "scenario": null
                },
                {
                    "value": "0,00E+00",
                    "module": "A5",
                    "scenario": null
                },
                {
                    "value": "6,18E-07",
                    "module": "B2",
                    "scenario": null
                },
                {
                    "value": "0,00E+00",
                    "module": "B3",
                    "scenario": null
                },
                {
                    "value": "0,00E+00",
                    "module": "B4",
                    "scenario": null
                },
                {
                    "value": "2,88E-08",
                    "module": "C1",
                    "scenario": null
                },
                {
                    "value": "5,93E-05",
                    "module": "C2",
                    "scenario": null
                },
                {
                    "value": "0,00E+00",
                    "module": "C3",
                    "scenario": null
                },
                {
                    "value": "1,44E-05",
                    "module": "C4",
                    "scenario": null
                },
                {
                    "value": "-1,67E-04",
                    "module": "D",
                    "scenario": null
                }
            ]
        }
    ],
    "end_of_life_flow": [
        {
            "parameter": "CRU",
            "values": [
                {
                    "value": "0,00E+00",
                    "module": "A1",
                    "scenario": null
                },
                {
                    "value": "0,00E+00",
                    "module": "A2",
                    "scenario": null
                },
                {
                    "value": "0,00E+00",
                    "module": "A3",
                    "scenario": null
                },
                {
                    "value": "0,00E+00",
                    "module": "A4",
                    "scenario": null
                },
                {
                    "value": "0,00E+00",
                    "module": "A5",
                    "scenario": null
                },
                {
                    "value": "0,00E+00",
                    "module": "B2",
                    "scenario": null
                },
                {
                    "value": "0,00E+00",
                    "module": "B3",
                    "scenario": null
                },
                {
                    "value": "0,00E+00",
                    "module": "B4",
                    "scenario": null
                },
                {
                    "value": "0,00E+00",
                    "module": "C1",
                    "scenario": null
                },
                {
                    "value": "0,00E+00",
                    "module": "C2",
                    "scenario": null
                },
                {
                    "value": "0,00E+00",
                    "module": "C3",
                    "scenario": null
                },
                {
                    "value": "0,00E+00",
                    "module": "C4",
                    "scenario": null
                },
                {
                    "value": "0,00E+00",
                    "module": "D",
                    "scenario": null
                }
            ]
        },
        {
            "parameter": "MFR",
            "values": [
                {
                    "value": "0,00E+00",
                    "module": "A1",
                    "scenario": null
                },
                {
                    "value": "0,00E+00",
                    "module": "A2",
                    "scenario": null
                },
                {
                    "value": "1,07E-04",
                    "module": "A3",
                    "scenario": null
                },
                {
                    "value": "0,00E+00",
                    "module": "A4",
                    "scenario": null
                },
                {
                    "value": "2,30E+00",
                    "module": "A5",
                    "scenario": null
                },
                {
                    "value": "0,00E+00",
                    "module": "B2",
                    "scenario": null
                },
                {
                    "value": "0,00E+00",
                    "module": "B3",
                    "scenario": null
                },
                {
                    "value": "0,00E+00",
                    "module": "B4",
                    "scenario": null
                },
                {
                    "value": "0,00E+00",
                    "module": "C1",
                    "scenario": null
                },
                {
                    "value": "0,00E+00",
                    "module": "C2",
                    "scenario": null
                },
                {
                    "value": "0,00E+00",
                    "module": "C3",
                    "scenario": null
                },
                {
                    "value": "0,00E+00",
                    "module": "C4",
                    "scenario": null
                },
                {
                    "value": "0,00E+00",
                    "module": "D",
                    "scenario": null
                }
            ]
        },
        {
            "parameter": "MER",
            "values": [
                {
                    "value": "0,00E+00",
                    "module": "A1",
                    "scenario": null
                },
                {
                    "value": "0,00E+00",
                    "module": "A2",
                    "scenario": null
                },
                {
                    "value": "2,68E-07",
                    "module": "A3",
                    "scenario": null
                },
                {
                    "value": "0,00E+00",
                    "module": "A4",
                    "scenario": null
                },
                {
                    "value": "3,45E-06",
                    "module": "A5",
                    "scenario": null
                },
                {
                    "value": "0,00E+00",
                    "module": "B2",
                    "scenario": null
                },
                {
                    "value": "0,00E+00",
                    "module": "B3",
                    "scenario": null
                },
                {
                    "value": "0,00E+00",
                    "module": "B4",
                    "scenario": null
                },
                {
                    "value": "0,00E+00",
                    "module": "C1",
                    "scenario": null
                },
                {
                    "value": "0,00E+00",
                    "module": "C2",
                    "scenario": null
                },
                {
                    "value": "4,13E+01",
                    "module": "C3",
                    "scenario": null
                },
                {
                    "value": "0,00E+00",
                    "module": "C4",
                    "scenario": null
                },
                {
                    "value": "0,00E+00",
                    "module": "D",
                    "scenario": null
                }
            ]
        },
        {
            "parameter": "EEE",
            "values": [
                {
                    "value": "0,00E+00",
                    "module": "A1",
                    "scenario": null
                },
                {
                    "value": "0,00E+00",
                    "module": "A2",
                    "scenario": null
                },
                {
                    "value": "2,09E-01",
                    "module": "A3",
                    "scenario": null
                },
                {
                    "value": "0,00E+00",
                    "module": "A4",
                    "scenario": null
                },
                {
                    "value": "1,67E-01",
                    "module": "A5",
                    "scenario": null
                },
                {
                    "value": "0,00E+00",
                    "module": "B2",
                    "scenario": null
                },
                {
                    "value": "0,00E+00",
                    "module": "B3",
                    "scenario": null
                },
                {
                    "value": "0,00E+00",
                    "module": "B4",
                    "scenario": null
                },
                {
                    "value": "0,00E+00",
                    "module": "C1",
                    "scenario": null
                },
                {
                    "value": "0,00E+00",
                    "module": "C2",
                    "scenario": null
                },
                {
                    "value": "3,24E+00",
                    "module": "C3",
                    "scenario": null
                },
                {
                    "value": "0,00E+00",
                    "module": "C4",
                    "scenario": null
                },
                {
                    "value": "0,00E+00",
                    "module": "D",
                    "scenario": null
                }
            ]
        },
        {
            "parameter": "EET",
            "values": [
                {
                    "value": "0,00E+00",
                    "module": "A1",
                    "scenario": null
                },
                {
                    "value": "0,00E+00",
                    "module": "A2",
                    "scenario": null
                },
                {
                    "value": "3,16E+00",
                    "module": "A3",
                    "scenario": null
                },
                {
                    "value": "0,00E+00",
                    "module": "A4",
                    "scenario": null
                },
                {
                    "value": "2,53E+00",
                    "module": "A5",
                    "scenario": null
                },
                {
                    "value": "0,00E+00",
                    "module": "B2",
                    "scenario": null
                },
                {
                    "value": "0,00E+00",
                    "module": "B3",
                    "scenario": null
                },
                {
                    "value": "0,00E+00",
                    "module": "B4",
                    "scenario": null
                },
                {
                    "value": "0,00E+00",
                    "module": "C1",
                    "scenario": null
                },
                {
                    "value": "0,00E+00",
                    "module": "C2",
                    "scenario": null
                },
                {
                    "value": "4,90E+01",
                    "module": "C3",
                    "scenario": null
                },
                {
                    "value": "0,00E+00",
                    "module": "C4",
                    "scenario": null
                },
                {
                    "value": "0,00E+00",
                    "module": "D",
                    "scenario": null
                }
            ]
        }
    ]
}