{
    "product_name": "CA",
    "epd_id": "NEPD-5604-4901-EN",
    "declared_unit": {
        "unit": "stk",
        "amount": 1.0
    },
    "compliance": [
        "EN 15804+A2",
        "ISO 14025",
        "ISO 21930"
    ],
    "producer_name": "TROX Group",
    "environmental_impact": [
        {
            "parameter": "GWP-total",
            "values": [
                {
                    "value": "5,97E+01",
                    "module": "A1-A3",
                    "scenario": null
                },
                {
                    "value": "1,62E+00",
                    "module": "A4",
                    "scenario": null
                },
                {
                    "value": "1,55E-02",
                    "module": "C1",
                    "scenario": null
                },
                {
                    "value": "1,01E-01",
                    "module": "C2",
                    "scenario": null
                },
                {
                    "value": "3,14E-02",
                    "module": "C3",
                    "scenario": null
                },
                {
                    "value": "8,16E-03",
                    "module": "C4",
                    "scenario": null
                },
                {
                    "value": "-2,56E+00",
                    "module": "D",
                    "scenario": null
                }
            ]
        },
        {
            "parameter": "GWP-fossil",
            "values": [
                {
                    "value": "5,92E+01",
                    "module": "A1-A3",
                    "scenario": null
                },
                {
                    "value": "1,62E+00",
                    "module": "A4",
                    "scenario": null
                },
                {
                    "value": "1,55E-02",
                    "module": "C1",
                    "scenario": null
                },
                {
                    "value": "1,01E-01",
                    "module": "C2",
                    "scenario": null
                },
                {
                    "value": "3,14E-02",
                    "module": "C3",
                    "scenario": null
                },
                {
                    "value": "8,15E-03",
                    "module": "C4",
                    "scenario": null
                },
                {
                    "value": "-2,56E+00",
                    "module": "D",
                    "scenario": null
                }
            ]
        },
        {
            "parameter": "GWP-biogenic",
            "values": [
                {
                    "value": "4,54E-01",
                    "module": "A1-A3",
                    "scenario": null
                },
                {
                    "value": "6,70E-04",
                    "module": "A4",
                    "scenario": null
                },
                {
                    "value": "2,91E-06",
                    "module": "C1",
                    "scenario": null
                },
                {
                    "value": "4,18E-05",
                    "module": "C2",
                    "scenario": null
                },
                {
                    "value": "8,08E-07",
                    "module": "C3",
                    "scenario": null
                },
                {
                    "value": "5,67E-06",
                    "module": "C4",
                    "scenario": null
                },
                {
                    "value": "-1,42E-03",
                    "module": "D",
                    "scenario": null
                }
            ]
        },
        {
            "parameter": "GWP-luluc",
            "values": [
                {
                    "value": "6,20E-02",
                    "module": "A1-A3",
                    "scenario": null
                },
                {
                    "value": "5,76E-04",
                    "module": "A4",
                    "scenario": null
                },
                {
                    "value": "1,22E-06",
                    "module": "C1",
                    "scenario": null
                },
                {
                    "value": "3,60E-05",
                    "module": "C2",
                    "scenario": null
                },
                {
                    "value": "1,26E-07",
                    "module": "C3",
                    "scenario": null
                },
                {
                    "value": "1,57E-06",
                    "module": "C4",
                    "scenario": null
                },
                {
                    "value": "-1,19E-03",
                    "module": "D",
                    "scenario": null
                }
            ]
        },
        {
            "parameter": "ODP",
            "values": [
                {
                    "value": "5,49E-06",
                    "module": "A1-A3",
                    "scenario": null
                },
                {
                    "value": "3,66E-07",
                    "module": "A4",
                    "scenario": null
                },
                {
                    "value": "3,35E-09",
                    "module": "C1",
                    "scenario": null
                },
                {
                    "value": "2,29E-08",
                    "module": "C2",
                    "scenario": null
                },
                {
                    "value": "5,80E-11",
                    "module": "C3",
                    "scenario": null
                },
                {
                    "value": "3,26E-09",
                    "module": "C4",
                    "scenario": null
                },
                {
                    "value": "-8,75E-05",
                    "module": "D",
                    "scenario": null
                }
            ]
        },
        {
            "parameter": "AP",
            "values": [
                {
                    "value": "5,86E-01",
                    "module": "A1-A3",
                    "scenario": null
                },
                {
                    "value": "4,65E-03",
                    "module": "A4",
                    "scenario": null
                },
                {
                    "value": "1,62E-04",
                    "module": "C1",
                    "scenario": null
                },
                {
                    "value": "2,91E-04",
                    "module": "C2",
                    "scenario": null
                },
                {
                    "value": "4,29E-06",
                    "module": "C3",
                    "scenario": null
                },
                {
                    "value": "6,82E-05",
                    "module": "C4",
                    "scenario": null
                },
                {
                    "value": "-1,27E-02",
                    "module": "D",
                    "scenario": null
                }
            ]
        },
        {
            "parameter": "POCP",
            "values": [
                {
                    "value": "2,40E-01",
                    "module": "A1-A3",
                    "scenario": null
                },
                {
                    "value": "3,94E-03",
                    "module": "A4",
                    "scenario": null
                },
                {
                    "value": "2,16E-04",
                    "module": "C1",
                    "scenario": null
                },
                {
                    "value": "2,46E-04",
                    "module": "C2",
                    "scenario": null
                },
                {
                    "value": "4,47E-06",
                    "module": "C3",
                    "scenario": null
                },
                {
                    "value": "7,92E-05",
                    "module": "C4",
                    "scenario": null
                },
                {
                    "value": "-1,28E-02",
                    "module": "D",
                    "scenario": null
                }
            ]
        },
        {
            "parameter": "ADPE",
            "values": [
                {
                    "value": "4,72E-02",
                    "module": "A1-A3",
                    "scenario": null
                },
                {
                    "value": "4,47E-05",
                    "module": "A4",
                    "scenario": null
                },
                {
                    "value": "2,38E-08",
                    "module": "C1",
                    "scenario": null
                },
                {
                    "value": "2,79E-06",
                    "module": "C2",
                    "scenario": null
                },
                {
                    "value": "3,17E-09",
                    "module": "C3",
                    "scenario": null
                },
                {
                    "value": "6,31E-08",
                    "module": "C4",
                    "scenario": null
                },
                {
                    "value": "-4,42E-05",
                    "module": "D",
                    "scenario": null
                }
            ]
        },
        {
            "parameter": "ADPF",
            "values": [
                {
                    "value": "8,16E+02",
                    "module": "A1-A3",
                    "scenario": null
                },
                {
                    "value": "2,45E+01",
                    "module": "A4",
                    "scenario": null
                },
                {
                    "value": "2,14E-01",
                    "module": "C1",
                    "scenario": null
                },
                {
                    "value": "1,53E+00",
                    "module": "C2",
                    "scenario": null
                },
                {
                    "value": "3,09E-03",
                    "module": "C3",
                    "scenario": null
                },
                {
                    "value": "2,18E-01",
                    "module": "C4",
                    "scenario": null
                },
                {
                    "value": "-2,16E+01",
                    "module": "D",
                    "scenario": null
                }
            ]
        },
        {
            "parameter": "WDP",
            "values": [
                {
                    "value": "5,05E+03",
                    "module": "A1-A3",
                    "scenario": null
                },
                {
                    "value": "2,37E+01",
                    "module": "A4",
                    "scenario": null
                },
                {
                    "value": "4,54E-02",
                    "module": "C1",
                    "scenario": null
                },
                {
                    "value": "1,48E+00",
                    "module": "C2",
                    "scenario": null
                },
                {
                    "value": "2,62E-02",
                    "module": "C3",
                    "scenario": null
                },
                {
                    "value": "3,73E-01",
                    "module": "C4",
                    "scenario": null
                },
                {
                    "value": "1,33E+02",
                    "module": "D",
                    "scenario": null
                }
            ]
        },
        {
            "parameter": "EP-freshwater",
            "values": [
                {
                    "value": "3,45E-03",
                    "module": "A1-A3",
                    "scenario": null
                },
                {
                    "value": "1,29E-05",
                    "module": "A4",
                    "scenario": null
                },
                {
                    "value": "5,65E-08",
                    "module": "C1",
                    "scenario": null
                },
                {
                    "value": "8,08E-07",
                    "module": "C2",
                    "scenario": null
                },
                {
                    "value": "5,74E-09",
                    "module": "C3",
                    "scenario": null
                },
                {
                    "value": "6,15E-08",
                    "module": "C4",
                    "scenario": null
                },
                {
                    "value": "-1,58E-04",
                    "module": "D",
                    "scenario": null
                }
            ]
        },
        {
            "parameter": "EP-marine",
            "values": [
                {
                    "value": "7,04E-02",
                    "module": "A1-A3",
                    "scenario": null
                },
                {
                    "value": "9,20E-04",
                    "module": "A4",
                    "scenario": null
                },
                {
                    "value": "7,17E-05",
                    "module": "C1",
                    "scenario": null
                },
                {
                    "value": "5,75E-05",
                    "module": "C2",
                    "scenario": null
                },
                {
                    "value": "1,66E-06",
                    "module": "C3",
                    "scenario": null
                },
                {
                    "value": "2,61E-05",
                    "module": "C4",
                    "scenario": null
                },
                {
                    "value": "-2,64E-03",
                    "module": "D",
                    "scenario": null
                }
            ]
        },
        {
            "parameter": "EP-terrestrial",
            "values": [
                {
                    "value": "1,94E+00",
                    "module": "A1-A3",
                    "scenario": null
                },
                {
                    "value": "1,03E-02",
                    "module": "A4",
                    "scenario": null
                },
                {
                    "value": "7,86E-04",
                    "module": "C1",
                    "scenario": null
                },
                {
                    "value": "6,43E-04",
                    "module": "C2",
                    "scenario": null
                },
                {
                    "value": "1,83E-05",
                    "module": "C3",
                    "scenario": null
                },
                {
                    "value": "2,75E-04",
                    "module": "C4",
                    "scenario": null
                },
                {
                    "value": "-2,70E-02",
                    "module": "D",
                    "scenario": null
                }
            ]
        }
    ],
    "additional_environmental_impact": [
        {
            "parameter": "PM",
            "values": [
                {
                    "value": "5,86E-06",
                    "module": "A1-A3",
                    "scenario": null
                },
                {
                    "value": "9,90E-08",
                    "module": "A4",
                    "scenario": null
                },
                {
                    "value": "4,30E-09",
                    "module": "C1",
                    "scenario": null
                },
                {
                    "value": "6,19E-09",
                    "module": "C2",
                    "scenario": null
                },
                {
                    "value": "2,00E-11",
                    "module": "C3",
                    "scenario": null
                },
                {
                    "value": "1,41E-09",
                    "module": "C4",
                    "scenario": null
                },
                {
                    "value": "-2,13E-07",
                    "module": "D",
                    "scenario": null
                }
            ]
        },
        {
            "parameter": "ETP-fw",
            "values": [
                {
                    "value": "1,98E+03",
                    "module": "A1-A3",
                    "scenario": null
                },
                {
                    "value": "1,81E+01",
                    "module": "A4",
                    "scenario": null
                },
                {
                    "value": "1,17E-01",
                    "module": "C1",
                    "scenario": null
                },
                {
                    "value": "1,13E+00",
                    "module": "C2",
                    "scenario": null
                },
                {
                    "value": "5,54E-02",
                    "module": "C3",
                    "scenario": null
                },
                {
                    "value": "1,16E-01",
                    "module": "C4",
                    "scenario": null
                },
                {
                    "value": "-1,43E+02",
                    "module": "D",
                    "scenario": null
                }
            ]
        },
        {
            "parameter": "HTP-c",
            "values": [
                {
                    "value": "3,10E-07",
                    "module": "A1-A3",
                    "scenario": null
                },
                {
                    "value": "0,00E+00",
                    "module": "A4",
                    "scenario": null
                },
                {
                    "value": "0,00E+00",
                    "module": "C1",
                    "scenario": null
                },
                {
                    "value": "0,00E+00",
                    "module": "C2",
                    "scenario": null
                },
                {
                    "value": "0,00E+00",
                    "module": "C3",
                    "scenario": null
                },
                {
                    "value": "3,00E-12",
                    "module": "C4",
                    "scenario": null
                },
                {
                    "value": "-1,23E-08",
                    "module": "D",
                    "scenario": null
                }
            ]
        },
        {
            "parameter": "HTP-nc",
            "values": [
                {
                    "value": "3,79E-06",
                    "module": "A1-A3",
                    "scenario": null
                },
                {
                    "value": "1,98E-08",
                    "module": "A4",
                    "scenario": null
                },
                {
                    "value": "1,06E-10",
                    "module": "C1",
                    "scenario": null
                },
                {
                    "value": "1,24E-09",
                    "module": "C2",
                    "scenario": null
                },
                {
                    "value": "2,00E-11",
                    "module": "C3",
                    "scenario": null
                },
                {
                    "value": "7,50E-11",
                    "module": "C4",
                    "scenario": null
                },
                {
                    "value": "2,68E-07",
                    "module": "D",
                    "scenario": null
                }
            ]
        },
        {
            "parameter": "SQP",
            "values": [
                {
                    "value": "3,75E+02",
                    "module": "A1-A3",
                    "scenario": null
                },
                {
                    "value": "1,71E+01",
                    "module": "A4",
                    "scenario": null
                },
                {
                    "value": "2,71E-02",
                    "module": "C1",
                    "scenario": null
                },
                {
                    "value": "1,07E+00",
                    "module": "C2",
                    "scenario": null
                },
                {
                    "value": "6,55E-04",
                    "module": "C3",
                    "scenario": null
                },
                {
                    "value": "7,01E-01",
                    "module": "C4",
                    "scenario": null
                },
                {
                    "value": "-1,73E+00",
                    "module": "D",
                    "scenario": null
                }
            ]
        },
        {
            "parameter": "IRP",
            "values": [
                {
                    "value": "3,79E+00",
                    "module": "A1-A3",
                    "scenario": null
                },
                {
                    "value": "1,07E-01",
                    "module": "A4",
                    "scenario": null
                },
                {
                    "value": "9,15E-04",
                    "module": "C1",
                    "scenario": null
                },
                {
                    "value": "6,68E-03",
                    "module": "C2",
                    "scenario": null
                },
                {
                    "value": "9,39E-06",
                    "module": "C3",
                    "scenario": null
                },
                {
                    "value": "9,34E-04",
                    "module": "C4",
                    "scenario": null
                },
                {
                    "value": "9,09E-03",
                    "module": "D",
                    "scenario": null
                }
            ]
        }
    ],
    "resource_use": [
        {
            "parameter": "PERE",
            "values": [
                {
                    "value": "8,82E+01",
                    "module": "A1-A3",
                    "scenario": null
                },
                {
                    "value": "3,50E-01",
                    "module": "A4",
                    "scenario": null
                },
                {
                    "value": "1,16E-03",
                    "module": "C1",
                    "scenario": null
                },
                {
                    "value": "2,19E-02",
                    "module": "C2",
                    "scenario": null
                },
                {
                    "value": "2,17E-04",
                    "module": "C3",
                    "scenario": null
                },
                {
                    "value": "3,02E-03",
                    "module": "C4",
                    "scenario": null
                },
                {
                    "value": "-1,86E+00",
                    "module": "D",
                    "scenario": null
                }
            ]
        },
        {
            "parameter": "PERM",
            "values": [
                {
                    "value": "4,51E+00",
                    "module": "A1-A3",
                    "scenario": null
                },
                {
                    "value": "0,00E+00",
                    "module": "A4",
                    "scenario": null
                },
                {
                    "value": "0,00E+00",
                    "module": "C1",
                    "scenario": null
                },
                {
                    "value": "0,00E+00",
                    "module": "C2",
                    "scenario": null
                },
                {
                    "value": "0,00E+00",
                    "module": "C3",
                    "scenario": null
                },
                {
                    "value": "0,00E+00",
                    "module": "C4",
                    "scenario": null
                },
                {
                    "value": "0,00E+00",
                    "module": "D",
                    "scenario": null
                }
            ]
        },
        {
            "parameter": "PERT",
            "values": [
                {
                    "value": "9,27E+01",
                    "module": "A1-A3",
                    "scenario": null
                },
                {
                    "value": "3,50E-01",
                    "module": "A4",
                    "scenario": null
                },
                {
                    "value": "1,16E-03",
                    "module": "C1",
                    "scenario": null
                },
                {
                    "value": "2,19E-02",
                    "module": "C2",
                    "scenario": null
                },
                {
                    "value": "2,17E-04",
                    "module": "C3",
                    "scenario": null
                },
                {
                    "value": "3,02E-03",
                    "module": "C4",
                    "scenario": null
                },
                {
                    "value": "-1,86E+00",
                    "module": "D",
                    "scenario": null
                }
            ]
        },
        {
            "parameter": "PENRE",
            "values": [
                {
                    "value": "8,08E+02",
                    "module": "A1-A3",
                    "scenario": null
                },
                {
                    "value": "2,45E+01",
                    "module": "A4",
                    "scenario": null
                },
                {
                    "value": "2,14E-01",
                    "module": "C1",
                    "scenario": null
                },
                {
                    "value": "1,53E+00",
                    "module": "C2",
                    "scenario": null
                },
                {
                    "value": "3,09E-03",
                    "module": "C3",
                    "scenario": null
                },
                {
                    "value": "2,18E-01",
                    "module": "C4",
                    "scenario": null
                },
                {
                    "value": "-2,16E+01",
                    "module": "D",
                    "scenario": null
                }
            ]
        },
        {
            "parameter": "PENRM",
            "values": [
                {
                    "value": "1,07E+01",
                    "module": "A1-A3",
                    "scenario": null
                },
                {
                    "value": "0,00E+00",
                    "module": "A4",
                    "scenario": null
                },
                {
                    "value": "0,00E+00",
                    "module": "C1",
                    "scenario": null
                },
                {
                    "value": "0,00E+00",
                    "module": "C2",
                    "scenario": null
                },
                {
                    "value": "0,00E+00",
                    "module": "C3",
                    "scenario": null
                },
                {
                    "value": "0,00E+00",
                    "module": "C4",
                    "scenario": null
                },
                {
                    "value": "0,00E+00",
                    "module": "D",
                    "scenario": null
                }
            ]
        },
        {
            "parameter": "PENRT",
            "values": [
                {
                    "value": "8,18E+02",
                    "module": "A1-A3",
                    "scenario": null
                },
                {
                    "value": "2,45E+01",
                    "module": "A4",
                    "scenario": null
                },
                {
                    "value": "2,14E-01",
                    "module": "C1",
                    "scenario": null
                },
                {
                    "value": "1,53E+00",
                    "module": "C2",
                    "scenario": null
                },
                {
                    "value": "3,09E-03",
                    "module": "C3",
                    "scenario": null
                },
                {
                    "value": "2,18E-01",
                    "module": "C4",
                    "scenario": null
                },
                {
                    "value": "-2,16E+01",
                    "module": "D",
                    "scenario": null
                }
            ]
        },
        {
            "parameter": "SM",
            "values": [
                {
                    "value": "9,87E+00",
                    "module": "A1-A3",
                    "scenario": null
                },
                {
                    "value": "0,00E+00",
                    "module": "A4",
                    "scenario": null
                },
                {
                    "value": "1,05E-04",
                    "module": "C1",
                    "scenario": null
                },
                {
                    "value": "0,00E+00",
                    "module": "C2",
                    "scenario": null
                },
                {
                    "value": "0,00E+00",
                    "module": "C3",
                    "scenario": null
                },
                {
                    "value": "1,69E-05",
                    "module": "C4",
                    "scenario": null
                },
                {
                    "value": "0,00E+00",
                    "module": "D",
                    "scenario": null
                }
            ]
        },
        {
            "parameter": "RSF",
            "values": [
                {
                    "value": "3,34E+00",
                    "module": "A1-A3",
                    "scenario": null
                },
                {
                    "value": "1,25E-02",
                    "module": "A4",
                    "scenario": null
                },
                {
                    "value": "2,84E-05",
                    "module": "C1",
                    "scenario": null
                },
                {
                    "value": "7,83E-04",
                    "module": "C2",
                    "scenario": null
                },
                {
                    "value": "5,14E-06",
                    "module": "C3",
                    "scenario": null
                },
                {
                    "value": "6,38E-05",
                    "module": "C4",
                    "scenario": null
                },
                {
                    "value": "9,25E-02",
                    "module": "D",
                    "scenario": null
                }
            ]
        },
        {
            "parameter": "NRSF",
            "values": [
                {
                    "value": "2,43E+01",
                    "module": "A1-A3",
                    "scenario": null
                },
                {
                    "value": "4,48E-02",
                    "module": "A4",
                    "scenario": null
                },
                {
                    "value": "4,18E-04",
                    "module": "C1",
                    "scenario": null
                },
                {
                    "value": "2,80E-03",
                    "module": "C2",
                    "scenario": null
                },
                {
                    "value": "0,00E+00",
                    "module": "C3",
                    "scenario": null
                },
                {
                    "value": "2,39E-04",
                    "module": "C4",
                    "scenario": null
                },
                {
                    "value": "2,69E+00",
                    "module": "D",
                    "scenario": null
                }
            ]
        },
        {
            "parameter": "FW",
            "values": [
                {
                    "value": "7,25E-01",
                    "module": "A1-A3",
                    "scenario": null
                },
                {
                    "value": "2,62E-03",
                    "module": "A4",
                    "scenario": null
                },
                {
                    "value": "1,10E-05",
                    "module": "C1",
                    "scenario": null
                },
                {
                    "value": "1,63E-04",
                    "module": "C2",
                    "scenario": null
                },
                {
                    "value": "3,15E-05",
                    "module": "C3",
                    "scenario": null
                },
                {
                    "value": "2,53E-04",
                    "module": "C4",
                    "scenario": null
                },
                {
                    "value": "-5,52E-03",
                    "module": "D",
                    "scenario": null
                }
            ]
        }
    ],
    "end_of_life_waste": [
        {
            "parameter": "HWD",
            "values": [
                {
                    "value": "6,19E-01",
                    "module": "A1-A3",
                    "scenario": null
                },
                {
                    "value": "1,26E-03",
                    "module": "A4",
                    "scenario": null
                },
                {
                    "value": "6,29E-06",
                    "module": "C1",
                    "scenario": null
                },
                {
                    "value": "7,88E-05",
                    "module": "C2",
                    "scenario": null
                },
                {
                    "value": "0,00E+00",
                    "module": "C3",
                    "scenario": null
                },
                {
                    "value": "3,62E-04",
                    "module": "C4",
                    "scenario": null
                },
                {
                    "value": "-1,33E-02",
                    "module": "D",
                    "scenario": null
                }
            ]
        },
        {
            "parameter": "NHWD",
            "values": [
                {
                    "value": "1,93E+01",
                    "module": "A1-A3",
                    "scenario": null
                },
                {
                    "value": "1,19E+00",
                    "module": "A4",
                    "scenario": null
                },
                {
                    "value": "2,53E-04",
                    "module": "C1",
                    "scenario": null
                },
                {
                    "value": "7,43E-02",
                    "module": "C2",
                    "scenario": null
                },
                {
                    "value": "0,00E+00",
                    "module": "C3",
                    "scenario": null
                },
                {
                    "value": "1,54E+00",
                    "module": "C4",
                    "scenario": null
                },
                {
                    "value": "-1,05E+00",
                    "module": "D",
                    "scenario": null
                }
            ]
        },
        {
            "parameter": "RWD",
            "values": [
                {
                    "value": "3,34E-03",
                    "module": "A1-A3",
                    "scenario": null
                },
                {
                    "value": "1,67E-04",
                    "module": "A4",
                    "scenario": null
                },
                {
                    "value": "1,48E-06",
                    "module": "C1",
                    "scenario": null
                },
                {
                    "value": "1,04E-05",
                    "module": "C2",
                    "scenario": null
                },
                {
                    "value": "0,00E+00",
                    "module": "C3",
                    "scenario": null
                },
                {
                    "value": "4,01E-07",
                    "module": "C4",
                    "scenario": null
                },
                {
                    "value": "6,97E-06",
                    "module": "D",
                    "scenario": null
                }
            ]
        }
    ],
    "end_of_life_flow": [
        {
            "parameter": "CRU",
            "values": [
                {
                    "value": "0,00E+00",
                    "module": "A1-A3",
                    "scenario": null
                },
                {
                    "value": "0,00E+00",
                    "module": "A4",
                    "scenario": null
                },
                {
                    "value": "0,00E+00",
                    "module": "C1",
                    "scenario": null
                },
                {
                    "value": "0,00E+00",
                    "module": "C2",
                    "scenario": null
                },
                {
                    "value": "0,00E+00",
                    "module": "C3",
                    "scenario": null
                },
                {
                    "value": "0,00E+00",
                    "module": "C4",
                    "scenario": null
                },
                {
                    "value": "0,00E+00",
                    "module": "D",
                    "scenario": null
                }
            ]
        },
        {
            "parameter": "MFR",
            "values": [
                {
                    "value": "1,53E-01",
                    "module": "A1-A3",
                    "scenario": null
                },
                {
                    "value": "0,00E+00",
                    "module": "A4",
                    "scenario": null
                },
                {
                    "value": "1,03E-04",
                    "module": "C1",
                    "scenario": null
                },
                {
                    "value": "0,00E+00",
                    "module": "C2",
                    "scenario": null
                },
                {
                    "value": "1,02E+01",
                    "module": "C3",
                    "scenario": null
                },
                {
                    "value": "1,58E-05",
                    "module": "C4",
                    "scenario": null
                },
                {
                    "value": "0,00E+00",
                    "module": "D",
                    "scenario": null
                }
            ]
        },
        {
            "parameter": "MER",
            "values": [
                {
                    "value": "3,23E-01",
                    "module": "A1-A3",
                    "scenario": null
                },
                {
                    "value": "0,00E+00",
                    "module": "A4",
                    "scenario": null
                },
                {
                    "value": "3,19E-07",
                    "module": "C1",
                    "scenario": null
                },
                {
                    "value": "0,00E+00",
                    "module": "C2",
                    "scenario": null
                },
                {
                    "value": "1,00E-02",
                    "module": "C3",
                    "scenario": null
                },
                {
                    "value": "1,42E-07",
                    "module": "C4",
                    "scenario": null
                },
                {
                    "value": "0,00E+00",
                    "module": "D",
                    "scenario": null
                }
            ]
        },
        {
            "parameter": "EEE",
            "values": [
                {
                    "value": "7,12E-03",
                    "module": "A1-A3",
                    "scenario": null
                },
                {
                    "value": "0,00E+00",
                    "module": "A4",
                    "scenario": null
                },
                {
                    "value": "1,09E-06",
                    "module": "C1",
                    "scenario": null
                },
                {
                    "value": "0,00E+00",
                    "module": "C2",
                    "scenario": null
                },
                {
                    "value": "1,37E-02",
                    "module": "C3",
                    "scenario": null
                },
                {
                    "value": "2,46E-06",
                    "module": "C4",
                    "scenario": null
                },
                {
                    "value": "0,00E+00",
                    "module": "D",
                    "scenario": null
                }
            ]
        },
        {
            "parameter": "EET",
            "values": [
                {
                    "value": "1,08E-01",
                    "module": "A1-A3",
                    "scenario": null
                },
                {
                    "value": "0,00E+00",
                    "module": "A4",
                    "scenario": null
                },
                {
                    "value": "1,66E-05",
                    "module": "C1",
                    "scenario": null
                },
                {
                    "value": "0,00E+00",
                    "module": "C2",
                    "scenario": null
                },
                {
                    "value": "2,07E-01",
                    "module": "C3",
                    "scenario": null
                },
                {
                    "value": "3,73E-05",
                    "module": "C4",
                    "scenario": null
                },
                {
                    "value": "0,00E+00",
                    "module": "D",
                    "scenario": null
                }
            ]
        }
    ]
}