{"product_name":"SVA-P350 1400 DALI C2","epd_id":"NEPD-6168-5433-EN","declared_unit":{"unit":"stk","amount":1},"compliance":["EN 15804+A2","ISO 14025","ISO 21930"],"producer_name":"Glamox AS","environmental_impact":[{"parameter":"GWP-total","unit":"kg CO2-eq","values":[{"value":"2,11E+01","module":"A1","scenario":null},{"value":"6,45E-01","module":"A2","scenario":null},{"value":"3,04E-01","module":"A3","scenario":null},{"value":"6,63E-01","module":"A4","scenario":null},{"value":"8,79E-01","module":"A5","scenario":null},{"value":"6,26E+01","module":"B6","scenario":null},{"value":"0,00E+00","module":"C1","scenario":null},{"value":"1,80E-01","module":"C2","scenario":null},{"value":"9,33E-01","module":"C3","scenario":null},{"value":"5,45E-02","module":"C4","scenario":null},{"value":"-1,85E-01","module":"D","scenario":null},{"value":"2,21E+01","module":"A1A3","scenario":null}]},{"parameter":"GWP-fossil","unit":"kg CO2-eq","values":[{"value":"2,15E+01","module":"A1","scenario":null},{"value":"6,45E-01","module":"A2","scenario":null},{"value":"2,98E-01","module":"A3","scenario":null},{"value":"6,63E-01","module":"A4","scenario":null},{"value":"9,87E-03","module":"A5","scenario":null},{"value":"5,84E+01","module":"B6","scenario":null},{"value":"0,00E+00","module":"C1","scenario":null},{"value":"1,80E-01","module":"C2","scenario":null},{"value":"9,32E-01","module":"C3","scenario":null},{"value":"5,44E-02","module":"C4","scenario":null},{"value":"-2,17E-01","module":"D","scenario":null},{"value":"2,25E+01","module":"A1A3","scenario":null}]},{"parameter":"GWP-biogenic","unit":"kg CO2-eq","values":[{"value":"-4,54E-01","module":"A1","scenario":null},{"value":"1,91E-04","module":"A2","scenario":null},{"value":"5,73E-03","module":"A3","scenario":null},{"value":"2,53E-04","module":"A4","scenario":null},{"value":"8,70E-01","module":"A5","scenario":null},{"value":"1,07E+00","module":"B6","scenario":null},{"value":"0,00E+00","module":"C1","scenario":null},{"value":"7,35E-05","module":"C2","scenario":null},{"value":"9,50E-04","module":"C3","scenario":null},{"value":"1,40E-05","module":"C4","scenario":null},{"value":"4,72E-03","module":"D","scenario":null},{"value":"-4,48E-01","module":"A1A3","scenario":null}]},{"parameter":"GWP-luluc","unit":"kg CO2-eq","values":[{"value":"2,61E-02","module":"A1","scenario":null},{"value":"3,98E-04","module":"A2","scenario":null},{"value":"8,91E-05","module":"A3","scenario":null},{"value":"2,62E-04","module":"A4","scenario":null},{"value":"2,86E-06","module":"A5","scenario":null},{"value":"3,20E+00","module":"B6","scenario":null},{"value":"0,00E+00","module":"C1","scenario":null},{"value":"6,30E-05","module":"C2","scenario":null},{"value":"1,84E-04","module":"C3","scenario":null},{"value":"7,24E-05","module":"C4","scenario":null},{"value":"2,70E-02","module":"D","scenario":null},{"value":"2,66E-02","module":"A1A3","scenario":null}]},{"parameter":"ODP","unit":"kg CFC11-eq","values":[{"value":"1,27E-06","module":"A1","scenario":null},{"value":"1,37E-07","module":"A2","scenario":null},{"value":"3,30E-08","module":"A3","scenario":null},{"value":"1,48E-07","module":"A4","scenario":null},{"value":"1,84E-09","module":"A5","scenario":null},{"value":"6,32E-06","module":"B6","scenario":null},{"value":"0,00E+00","module":"C1","scenario":null},{"value":"4,11E-08","module":"C2","scenario":null},{"value":"4,20E-08","module":"C3","scenario":null},{"value":"3,90E-09","module":"C4","scenario":null},{"value":"-2,28E-03","module":"D","scenario":null},{"value":"1,44E-06","module":"A1A3","scenario":null}]},{"parameter":"AP","unit":"mol H+-eq","values":[{"value":"1,50E-01","module":"A1","scenario":null},{"value":"1,74E-02","module":"A2","scenario":null},{"value":"7,84E-04","module":"A3","scenario":null},{"value":"5,95E-03","module":"A4","scenario":null},{"value":"4,12E-05","module":"A5","scenario":null},{"value":"2,69E-01","module":"B6","scenario":null},{"value":"0,00E+00","module":"C1","scenario":null},{"value":"7,37E-04","module":"C2","scenario":null},{"value":"8,14E-04","module":"C3","scenario":null},{"value":"1,39E-04","module":"C4","scenario":null},{"value":"-3,64E-02","module":"D","scenario":null},{"value":"1,68E-01","module":"A1A3","scenario":null}]},{"parameter":"POCP","unit":"kg NMVOC-eq","values":[{"value":"8,45E-02","module":"A1","scenario":null},{"value":"1,24E-02","module":"A2","scenario":null},{"value":"5,04E-04","module":"A3","scenario":null},{"value":"4,91E-03","module":"A4","scenario":null},{"value":"4,27E-05","module":"A5","scenario":null},{"value":"1,34E-01","module":"B6","scenario":null},{"value":"0,00E+00","module":"C1","scenario":null},{"value":"7,40E-04","module":"C2","scenario":null},{"value":"5,75E-04","module":"C3","scenario":null},{"value":"1,54E-04","module":"C4","scenario":null},{"value":"-9,10E-03","module":"D","scenario":null},{"value":"9,74E-02","module":"A1A3","scenario":null}]},{"parameter":"ADPE","unit":"kg Sb-eq","values":[{"value":"5,69E-03","module":"A1","scenario":null},{"value":"7,08E-06","module":"A2","scenario":null},{"value":"8,31E-06","module":"A3","scenario":null},{"value":"1,57E-05","module":"A4","scenario":null},{"value":"2,10E-07","module":"A5","scenario":null},{"value":"9,08E-04","module":"B6","scenario":null},{"value":"0,00E+00","module":"C1","scenario":null},{"value":"4,88E-06","module":"C2","scenario":null},{"value":"1,52E-06","module":"C3","scenario":null},{"value":"1,42E-07","module":"C4","scenario":null},{"value":"-8,74E-04","module":"D","scenario":null},{"value":"5,71E-03","module":"A1A3","scenario":null}]},{"parameter":"ADPF","unit":"MJ","values":[{"value":"2,65E+02","module":"A1","scenario":null},{"value":"8,51E+00","module":"A2","scenario":null},{"value":"3,71E+00","module":"A3","scenario":null},{"value":"9,73E+00","module":"A4","scenario":null},{"value":"1,22E-01","module":"A5","scenario":null},{"value":"1,58E+03","module":"B6","scenario":null},{"value":"0,00E+00","module":"C1","scenario":null},{"value":"2,72E+00","module":"C2","scenario":null},{"value":"1,99E+00","module":"C3","scenario":null},{"value":"3,76E-01","module":"C4","scenario":null},{"value":"2,09E+00","module":"D","scenario":null},{"value":"2,77E+02","module":"A1A3","scenario":null}]},{"parameter":"WDP","unit":"m3 world-eq. Deprived","values":[{"value":"4,05E+02","module":"A1","scenario":null},{"value":"2,75E+00","module":"A2","scenario":null},{"value":"1,77E+00","module":"A3","scenario":null},{"value":"8,19E+00","module":"A4","scenario":null},{"value":"1,70E-01","module":"A5","scenario":null},{"value":"1,22E+05","module":"B6","scenario":null},{"value":"0,00E+00","module":"C1","scenario":null},{"value":"2,59E+00","module":"C2","scenario":null},{"value":"9,61E+00","module":"C3","scenario":null},{"value":"6,66E+00","module":"C4","scenario":null},{"value":"9,27E+02","module":"D","scenario":null},{"value":"4,09E+02","module":"A1A3","scenario":null}]},{"parameter":"EP-freshwater","unit":"kg P-eq","values":[{"value":"1,80E-03","module":"A1","scenario":null},{"value":"3,14E-06","module":"A2","scenario":null},{"value":"5,23E-06","module":"A3","scenario":null},{"value":"4,75E-06","module":"A4","scenario":null},{"value":"7,13E-08","module":"A5","scenario":null},{"value":"3,86E-03","module":"B6","scenario":null},{"value":"0,00E+00","module":"C1","scenario":null},{"value":"1,42E-06","module":"C2","scenario":null},{"value":"9,93E-06","module":"C3","scenario":null},{"value":"6,27E-07","module":"C4","scenario":null},{"value":"-2,46E-04","module":"D","scenario":null},{"value":"1,81E-03","module":"A1A3","scenario":null}]},{"parameter":"EP-marine","unit":"kg N-eq","values":[{"value":"2,26E-02","module":"A1","scenario":null},{"value":"4,28E-03","module":"A2","scenario":null},{"value":"1,41E-04","module":"A3","scenario":null},{"value":"1,59E-03","module":"A4","scenario":null},{"value":"1,48E-05","module":"A5","scenario":null},{"value":"4,25E-02","module":"B6","scenario":null},{"value":"0,00E+00","module":"C1","scenario":null},{"value":"2,19E-04","module":"C2","scenario":null},{"value":"1,95E-04","module":"C3","scenario":null},{"value":"6,94E-05","module":"C4","scenario":null},{"value":"-1,96E-03","module":"D","scenario":null},{"value":"2,70E-02","module":"A1A3","scenario":null}]},{"parameter":"EP-terrestrial","unit":"mol N-eq.","values":[{"value":"2,50E-01","module":"A1","scenario":null},{"value":"4,77E-02","module":"A2","scenario":null},{"value":"1,50E-03","module":"A3","scenario":null},{"value":"1,76E-02","module":"A4","scenario":null},{"value":"1,47E-04","module":"A5","scenario":null},{"value":"5,71E-01","module":"B6","scenario":null},{"value":"0,00E+00","module":"C1","scenario":null},{"value":"2,42E-03","module":"C2","scenario":null},{"value":"2,14E-03","module":"C3","scenario":null},{"value":"4,68E-04","module":"C4","scenario":null},{"value":"-2,66E-02","module":"D","scenario":null},{"value":"2,99E-01","module":"A1A3","scenario":null}]},{"parameter":"GWP-IOBC","unit":"kg CO2-eq","values":[{"value":"2,19E+01","module":"A1","scenario":null},{"value":"6,45E-01","module":"A2","scenario":null},{"value":"2,96E-01","module":"A3","scenario":null},{"value":"6,63E-01","module":"A4","scenario":null},{"value":"9,87E-03","module":"A5","scenario":null},{"value":"8,49E+01","module":"B6","scenario":null},{"value":"0,00E+00","module":"C1","scenario":null},{"value":"1,80E-01","module":"C2","scenario":null},{"value":"9,33E-01","module":"C3","scenario":null},{"value":"5,67E-02","module":"C4","scenario":null},{"value":"-8,10E-01","module":"D","scenario":null},{"value":"2,29E+01","module":"A1A3","scenario":null}]}],"additional_environmental_impact":[{"parameter":"PM","unit":"Disease incidence","values":[{"value":"1,36E-06","module":"A1","scenario":null},{"value":"8,74E-09","module":"A2","scenario":null},{"value":"6,41E-09","module":"A3","scenario":null},{"value":"4,27E-08","module":"A4","scenario":null},{"value":"6,13E-10","module":"A5","scenario":null},{"value":"1,43E-06","module":"B6","scenario":null},{"value":"0,00E+00","module":"C1","scenario":null},{"value":"1,30E-08","module":"C2","scenario":null},{"value":"9,46E-09","module":"C3","scenario":null},{"value":"2,23E-09","module":"C4","scenario":null},{"value":"-8,42E-08","module":"D","scenario":null},{"value":"1,37E-06","module":"A1A3","scenario":null}]},{"parameter":"ETP-fw","unit":"CTUe","values":[{"value":"1,41E+03","module":"A1","scenario":null},{"value":"5,25E+00","module":"A2","scenario":null},{"value":"5,14E+00","module":"A3","scenario":null},{"value":"6,93E+00","module":"A4","scenario":null},{"value":"1,61E-01","module":"A5","scenario":null},{"value":"1,98E+03","module":"B6","scenario":null},{"value":"0,00E+00","module":"C1","scenario":null},{"value":"2,00E+00","module":"C2","scenario":null},{"value":"8,79E+00","module":"C3","scenario":null},{"value":"3,37E+02","module":"C4","scenario":null},{"value":"-3,47E+02","module":"D","scenario":null},{"value":"1,42E+03","module":"A1A3","scenario":null}]},{"parameter":"HTP-c","unit":"CTUh","values":[{"value":"6,02E-08","module":"A1","scenario":null},{"value":"0,00E+00","module":"A2","scenario":null},{"value":"3,57E-10","module":"A3","scenario":null},{"value":"0,00E+00","module":"A4","scenario":null},{"value":"5,00E-12","module":"A5","scenario":null},{"value":"4,60E-08","module":"B6","scenario":null},{"value":"0,00E+00","module":"C1","scenario":null},{"value":"0,00E+00","module":"C2","scenario":null},{"value":"9,05E-10","module":"C3","scenario":null},{"value":"5,90E-11","module":"C4","scenario":null},{"value":"-3,66E-09","module":"D","scenario":null},{"value":"6,05E-08","module":"A1A3","scenario":null}]},{"parameter":"HTP-nc","unit":"CTUh","values":[{"value":"1,20E-06","module":"A1","scenario":null},{"value":"1,47E-09","module":"A2","scenario":null},{"value":"6,56E-09","module":"A3","scenario":null},{"value":"7,62E-09","module":"A4","scenario":null},{"value":"2,01E-10","module":"A5","scenario":null},{"value":"1,21E-06","module":"B6","scenario":null},{"value":"0,00E+00","module":"C1","scenario":null},{"value":"2,16E-09","module":"C2","scenario":null},{"value":"3,59E-08","module":"C3","scenario":null},{"value":"8,81E-10","module":"C4","scenario":null},{"value":"1,24E-08","module":"D","scenario":null},{"value":"1,20E-06","module":"A1A3","scenario":null}]},{"parameter":"SQP","unit":"-","values":[{"value":"1,04E+02","module":"A1","scenario":null},{"value":"2,14E+00","module":"A2","scenario":null},{"value":"1,17E+00","module":"A3","scenario":null},{"value":"5,90E+00","module":"A4","scenario":null},{"value":"8,91E-02","module":"A5","scenario":null},{"value":"1,19E+03","module":"B6","scenario":null},{"value":"0,00E+00","module":"C1","scenario":null},{"value":"1,87E+00","module":"C2","scenario":null},{"value":"6,75E-01","module":"C3","scenario":null},{"value":"8,93E-01","module":"C4","scenario":null},{"value":"-9,47E+00","module":"D","scenario":null},{"value":"1,07E+02","module":"A1A3","scenario":null}]},{"parameter":"IRP","unit":"kBq U235-eq","values":[{"value":"6,98E-01","module":"A1","scenario":null},{"value":"3,66E-02","module":"A2","scenario":null},{"value":"3,66E-03","module":"A3","scenario":null},{"value":"4,24E-02","module":"A4","scenario":null},{"value":"5,25E-04","module":"A5","scenario":null},{"value":"3,60E+01","module":"B6","scenario":null},{"value":"0,00E+00","module":"C1","scenario":null},{"value":"1,19E-02","module":"C2","scenario":null},{"value":"9,07E-03","module":"C3","scenario":null},{"value":"1,91E-03","module":"C4","scenario":null},{"value":"6,03E-02","module":"D","scenario":null},{"value":"7,38E-01","module":"A1A3","scenario":null}]}],"resource_use":[{"parameter":"PERE","unit":"MJ","values":[{"value":"2,30E+01","module":"A1","scenario":null},{"value":"6,87E-02","module":"A2","scenario":null},{"value":"8,59E+00","module":"A3","scenario":null},{"value":"1,26E-01","module":"A4","scenario":null},{"value":"2,07E-03","module":"A5","scenario":null},{"value":"1,55E+03","module":"B6","scenario":null},{"value":"0,00E+00","module":"C1","scenario":null},{"value":"3,84E-02","module":"C2","scenario":null},{"value":"3,22E-01","module":"C3","scenario":null},{"value":"6,44E-02","module":"C4","scenario":null},{"value":"2,78E+00","module":"D","scenario":null},{"value":"3,17E+01","module":"A1A3","scenario":null}]},{"parameter":"PERM","unit":"","values":[{"value":"4,27E+00","module":"A1","scenario":null},{"value":"0,00E+00","module":"A2","scenario":null},{"value":"0,00E+00","module":"A3","scenario":null},{"value":"0,00E+00","module":"A4","scenario":null},{"value":"-4,56E+00","module":"A5","scenario":null},{"value":"0,00E+00","module":"B6","scenario":null},{"value":"0,00E+00","module":"C1","scenario":null},{"value":"0,00E+00","module":"C2","scenario":null},{"value":"0,00E+00","module":"C3","scenario":null},{"value":"0,00E+00","module":"C4","scenario":null},{"value":"0,00E+00","module":"D","scenario":null},{"value":"4,27E+00","module":"A1A3","scenario":null}]},{"parameter":"PERT","unit":"MJ","values":[{"value":"2,73E+01","module":"A1","scenario":null},{"value":"6,87E-02","module":"A2","scenario":null},{"value":"8,59E+00","module":"A3","scenario":null},{"value":"1,26E-01","module":"A4","scenario":null},{"value":"-4,56E+00","module":"A5","scenario":null},{"value":"1,55E+03","module":"B6","scenario":null},{"value":"0,00E+00","module":"C1","scenario":null},{"value":"3,84E-02","module":"C2","scenario":null},{"value":"3,22E-01","module":"C3","scenario":null},{"value":"6,44E-02","module":"C4","scenario":null},{"value":"2,78E+00","module":"D","scenario":null},{"value":"3,60E+01","module":"A1A3","scenario":null}]},{"parameter":"PENRE","unit":"MJ","values":[{"value":"2,52E+02","module":"A1","scenario":null},{"value":"8,51E+00","module":"A2","scenario":null},{"value":"3,71E+00","module":"A3","scenario":null},{"value":"9,73E+00","module":"A4","scenario":null},{"value":"1,22E-01","module":"A5","scenario":null},{"value":"1,60E+03","module":"B6","scenario":null},{"value":"0,00E+00","module":"C1","scenario":null},{"value":"2,72E+00","module":"C2","scenario":null},{"value":"1,99E+00","module":"C3","scenario":null},{"value":"3,76E-01","module":"C4","scenario":null},{"value":"2,09E+00","module":"D","scenario":null},{"value":"2,64E+02","module":"A1A3","scenario":null}]},{"parameter":"PENRM","unit":"MJ","values":[{"value":"1,37E+01","module":"A1","scenario":null},{"value":"0,00E+00","module":"A2","scenario":null},{"value":"0,00E+00","module":"A3","scenario":null},{"value":"0,00E+00","module":"A4","scenario":null},{"value":"-8,49E-01","module":"A5","scenario":null},{"value":"0,00E+00","module":"B6","scenario":null},{"value":"0,00E+00","module":"C1","scenario":null},{"value":"0,00E+00","module":"C2","scenario":null},{"value":"-1,36E+01","module":"C3","scenario":null},{"value":"0,00E+00","module":"C4","scenario":null},{"value":"0,00E+00","module":"D","scenario":null},{"value":"1,37E+01","module":"A1A3","scenario":null}]},{"parameter":"PENRT","unit":"MJ","values":[{"value":"2,65E+02","module":"A1","scenario":null},{"value":"8,51E+00","module":"A2","scenario":null},{"value":"3,71E+00","module":"A3","scenario":null},{"value":"9,73E+00","module":"A4","scenario":null},{"value":"-7,27E-01","module":"A5","scenario":null},{"value":"1,60E+03","module":"B6","scenario":null},{"value":"0,00E+00","module":"C1","scenario":null},{"value":"2,72E+00","module":"C2","scenario":null},{"value":"-1,16E+01","module":"C3","scenario":null},{"value":"3,76E-01","module":"C4","scenario":null},{"value":"2,09E+00","module":"D","scenario":null},{"value":"2,77E+02","module":"A1A3","scenario":null}]},{"parameter":"SM","unit":"kg","values":[{"value":"1,14E+00","module":"A1","scenario":null},{"value":"0,00E+00","module":"A2","scenario":null},{"value":"4,52E-06","module":"A3","scenario":null},{"value":"0,00E+00","module":"A4","scenario":null},{"value":"0,00E+00","module":"A5","scenario":null},{"value":"0,00E+00","module":"B6","scenario":null},{"value":"0,00E+00","module":"C1","scenario":null},{"value":"0,00E+00","module":"C2","scenario":null},{"value":"0,00E+00","module":"C3","scenario":null},{"value":"3,49E-03","module":"C4","scenario":null},{"value":"1,16E-02","module":"D","scenario":null},{"value":"1,14E+00","module":"A1A3","scenario":null}]},{"parameter":"RSF","unit":"MJ","values":[{"value":"3,16E-01","module":"A1","scenario":null},{"value":"1,89E-03","module":"A2","scenario":null},{"value":"1,51E-03","module":"A3","scenario":null},{"value":"4,42E-03","module":"A4","scenario":null},{"value":"6,76E-05","module":"A5","scenario":null},{"value":"1,57E+01","module":"B6","scenario":null},{"value":"0,00E+00","module":"C1","scenario":null},{"value":"1,37E-03","module":"C2","scenario":null},{"value":"6,94E-03","module":"C3","scenario":null},{"value":"7,65E-04","module":"C4","scenario":null},{"value":"4,53E-02","module":"D","scenario":null},{"value":"3,19E-01","module":"A1A3","scenario":null}]},{"parameter":"NRSF","unit":"MJ","values":[{"value":"5,95E-02","module":"A1","scenario":null},{"value":"1,82E-02","module":"A2","scenario":null},{"value":"3,89E-03","module":"A3","scenario":null},{"value":"1,49E-02","module":"A4","scenario":null},{"value":"2,72E-04","module":"A5","scenario":null},{"value":"0,00E+00","module":"B6","scenario":null},{"value":"0,00E+00","module":"C1","scenario":null},{"value":"4,90E-03","module":"C2","scenario":null},{"value":"-3,30E-05","module":"C3","scenario":null},{"value":"8,10E-03","module":"C4","scenario":null},{"value":"1,04E+00","module":"D","scenario":null},{"value":"8,16E-02","module":"A1A3","scenario":null}]},{"parameter":"FW","unit":"m3","values":[{"value":"1,97E-01","module":"A1","scenario":null},{"value":"5,35E-04","module":"A2","scenario":null},{"value":"7,37E-04","module":"A3","scenario":null},{"value":"9,42E-04","module":"A4","scenario":null},{"value":"5,81E-05","module":"A5","scenario":null},{"value":"7,06E+00","module":"B6","scenario":null},{"value":"0,00E+00","module":"C1","scenario":null},{"value":"2,86E-04","module":"C2","scenario":null},{"value":"2,26E-03","module":"C3","scenario":null},{"value":"4,51E-04","module":"C4","scenario":null},{"value":"2,71E-02","module":"D","scenario":null},{"value":"1,98E-01","module":"A1A3","scenario":null}]}],"end_of_life_waste":[{"parameter":"HWD","unit":"kg","values":[{"value":"1,42E-01","module":"A1","scenario":null},{"value":"3,95E-04","module":"A2","scenario":null},{"value":"2,34E-02","module":"A3","scenario":null},{"value":"4,81E-04","module":"A4","scenario":null},{"value":"0,00E+00","module":"A5","scenario":null},{"value":"1,48E-01","module":"B6","scenario":null},{"value":"0,00E+00","module":"C1","scenario":null},{"value":"1,39E-04","module":"C2","scenario":null},{"value":"1,62E-05","module":"C3","scenario":null},{"value":"5,65E-02","module":"C4","scenario":null},{"value":"-1,49E-02","module":"D","scenario":null},{"value":"1,66E-01","module":"A1A3","scenario":null}]},{"parameter":"NHWD","unit":"kg","values":[{"value":"3,92E+00","module":"A1","scenario":null},{"value":"1,02E-01","module":"A2","scenario":null},{"value":"2,51E-01","module":"A3","scenario":null},{"value":"3,99E-01","module":"A4","scenario":null},{"value":"5,32E-01","module":"A5","scenario":null},{"value":"9,79E+00","module":"B6","scenario":null},{"value":"0,00E+00","module":"C1","scenario":null},{"value":"1,30E-01","module":"C2","scenario":null},{"value":"1,72E-01","module":"C3","scenario":null},{"value":"8,13E-01","module":"C4","scenario":null},{"value":"-1,42E-01","module":"D","scenario":null},{"value":"4,28E+00","module":"A1A3","scenario":null}]},{"parameter":"RWD","unit":"kg","values":[{"value":"6,02E-04","module":"A1","scenario":null},{"value":"5,89E-05","module":"A2","scenario":null},{"value":"4,45E-06","module":"A3","scenario":null},{"value":"6,66E-05","module":"A4","scenario":null},{"value":"0,00E+00","module":"A5","scenario":null},{"value":"1,65E-02","module":"B6","scenario":null},{"value":"0,00E+00","module":"C1","scenario":null},{"value":"1,85E-05","module":"C2","scenario":null},{"value":"8,07E-07","module":"C3","scenario":null},{"value":"1,61E-06","module":"C4","scenario":null},{"value":"5,84E-05","module":"D","scenario":null},{"value":"6,65E-04","module":"A1A3","scenario":null}]}],"end_of_life_flow":[{"parameter":"CRU","unit":"kg","values":[{"value":"0,00E+00","module":"A1","scenario":null},{"value":"0,00E+00","module":"A2","scenario":null},{"value":"0,00E+00","module":"A3","scenario":null},{"value":"0,00E+00","module":"A4","scenario":null},{"value":"0,00E+00","module":"A5","scenario":null},{"value":"0,00E+00","module":"B6","scenario":null},{"value":"0,00E+00","module":"C1","scenario":null},{"value":"0,00E+00","module":"C2","scenario":null},{"value":"0,00E+00","module":"C3","scenario":null},{"value":"0,00E+00","module":"C4","scenario":null},{"value":"0,00E+00","module":"D","scenario":null},{"value":"0,00E+00","module":"A1A3","scenario":null}]},{"parameter":"MFR","unit":"kg","values":[{"value":"0,00E+00","module":"A1","scenario":null},{"value":"0,00E+00","module":"A2","scenario":null},{"value":"3,29E-01","module":"A3","scenario":null},{"value":"0,00E+00","module":"A4","scenario":null},{"value":"4,86E-01","module":"A5","scenario":null},{"value":"0,00E+00","module":"B6","scenario":null},{"value":"0,00E+00","module":"C1","scenario":null},{"value":"0,00E+00","module":"C2","scenario":null},{"value":"1,84E+00","module":"C3","scenario":null},{"value":"2,59E-05","module":"C4","scenario":null},{"value":"-4,54E-04","module":"D","scenario":null},{"value":"3,29E-01","module":"A1A3","scenario":null}]},{"parameter":"MER","unit":"kg","values":[{"value":"0,00E+00","module":"A1","scenario":null},{"value":"0,00E+00","module":"A2","scenario":null},{"value":"9,76E-02","module":"A3","scenario":null},{"value":"0,00E+00","module":"A4","scenario":null},{"value":"3,58E-02","module":"A5","scenario":null},{"value":"0,00E+00","module":"B6","scenario":null},{"value":"0,00E+00","module":"C1","scenario":null},{"value":"0,00E+00","module":"C2","scenario":null},{"value":"3,83E-01","module":"C3","scenario":null},{"value":"6,92E-05","module":"C4","scenario":null},{"value":"-5,97E-05","module":"D","scenario":null},{"value":"9,76E-02","module":"A1A3","scenario":null}]},{"parameter":"EEE","unit":"MJ","values":[{"value":"0,00E+00","module":"A1","scenario":null},{"value":"0,00E+00","module":"A2","scenario":null},{"value":"7,25E-02","module":"A3","scenario":null},{"value":"0,00E+00","module":"A4","scenario":null},{"value":"2,93E-02","module":"A5","scenario":null},{"value":"0,00E+00","module":"B6","scenario":null},{"value":"0,00E+00","module":"C1","scenario":null},{"value":"0,00E+00","module":"C2","scenario":null},{"value":"3,57E-01","module":"C3","scenario":null},{"value":"6,43E-04","module":"C4","scenario":null},{"value":"-1,46E-04","module":"D","scenario":null},{"value":"7,25E-02","module":"A1A3","scenario":null}]},{"parameter":"EET","unit":"MJ","values":[{"value":"0,00E+00","module":"A1","scenario":null},{"value":"0,00E+00","module":"A2","scenario":null},{"value":"1,10E+00","module":"A3","scenario":null},{"value":"0,00E+00","module":"A4","scenario":null},{"value":"4,43E-01","module":"A5","scenario":null},{"value":"0,00E+00","module":"B6","scenario":null},{"value":"0,00E+00","module":"C1","scenario":null},{"value":"0,00E+00","module":"C2","scenario":null},{"value":"5,41E+00","module":"C3","scenario":null},{"value":"9,73E-03","module":"C4","scenario":null},{"value":"-2,21E-03","module":"D","scenario":null},{"value":"1,10E+00","module":"A1A3","scenario":null}]}]}