{
    "product_name": "Outlet Flush Mounted Double",
    "epd_id": "NEPD-8235-7895",
    "declared_unit": {
        "unit": "stk",
        "amount": 1.0
    },
    "compliance": [
        "EN 15804+A2",
        "ISO 14025",
        "ISO 21930"
    ],
    "producer_name": "SG Armaturen AS",
    "environmental_impact": [
        {
            "parameter": "GWP-total",
            "values": [
                {
                    "value": "6,75E-01",
                    "module": "A1",
                    "scenario": null
                },
                {
                    "value": "9,64E-03",
                    "module": "A2",
                    "scenario": null
                },
                {
                    "value": "3,10E-01",
                    "module": "A3",
                    "scenario": null
                },
                {
                    "value": "6,00E-02",
                    "module": "A4",
                    "scenario": null
                },
                {
                    "value": "4,44E-02",
                    "module": "A5",
                    "scenario": null
                },
                {
                    "value": "0,00E+00",
                    "module": "C1",
                    "scenario": null
                },
                {
                    "value": "6,60E-03",
                    "module": "C2",
                    "scenario": null
                },
                {
                    "value": "7,02E-02",
                    "module": "C3",
                    "scenario": null
                },
                {
                    "value": "3,59E-03",
                    "module": "C4",
                    "scenario": null
                },
                {
                    "value": "-3,58E-02",
                    "module": "D",
                    "scenario": null
                }
            ]
        },
        {
            "parameter": "GWP-fossil",
            "values": [
                {
                    "value": "7,11E-01",
                    "module": "A1",
                    "scenario": null
                },
                {
                    "value": "9,63E-03",
                    "module": "A2",
                    "scenario": null
                },
                {
                    "value": "3,10E-01",
                    "module": "A3",
                    "scenario": null
                },
                {
                    "value": "6,00E-02",
                    "module": "A4",
                    "scenario": null
                },
                {
                    "value": "4,42E-04",
                    "module": "A5",
                    "scenario": null
                },
                {
                    "value": "0,00E+00",
                    "module": "C1",
                    "scenario": null
                },
                {
                    "value": "6,59E-03",
                    "module": "C2",
                    "scenario": null
                },
                {
                    "value": "7,02E-02",
                    "module": "C3",
                    "scenario": null
                },
                {
                    "value": "3,59E-03",
                    "module": "C4",
                    "scenario": null
                },
                {
                    "value": "-3,55E-02",
                    "module": "D",
                    "scenario": null
                }
            ]
        },
        {
            "parameter": "GWP-biogenic",
            "values": [
                {
                    "value": "-3,64E-02",
                    "module": "A1",
                    "scenario": null
                },
                {
                    "value": "3,75E-06",
                    "module": "A2",
                    "scenario": null
                },
                {
                    "value": "8,93E-05",
                    "module": "A3",
                    "scenario": null
                },
                {
                    "value": "2,13E-05",
                    "module": "A4",
                    "scenario": null
                },
                {
                    "value": "4,39E-02",
                    "module": "A5",
                    "scenario": null
                },
                {
                    "value": "0,00E+00",
                    "module": "C1",
                    "scenario": null
                },
                {
                    "value": "2,73E-06",
                    "module": "C2",
                    "scenario": null
                },
                {
                    "value": "1,53E-06",
                    "module": "C3",
                    "scenario": null
                },
                {
                    "value": "3,03E-07",
                    "module": "C4",
                    "scenario": null
                },
                {
                    "value": "-1,13E-04",
                    "module": "D",
                    "scenario": null
                }
            ]
        },
        {
            "parameter": "GWP-luluc",
            "values": [
                {
                    "value": "9,01E-04",
                    "module": "A1",
                    "scenario": null
                },
                {
                    "value": "3,52E-06",
                    "module": "A2",
                    "scenario": null
                },
                {
                    "value": "3,76E-05",
                    "module": "A3",
                    "scenario": null
                },
                {
                    "value": "2,96E-05",
                    "module": "A4",
                    "scenario": null
                },
                {
                    "value": "1,43E-07",
                    "module": "A5",
                    "scenario": null
                },
                {
                    "value": "0,00E+00",
                    "module": "C1",
                    "scenario": null
                },
                {
                    "value": "2,35E-06",
                    "module": "C2",
                    "scenario": null
                },
                {
                    "value": "2,85E-07",
                    "module": "C3",
                    "scenario": null
                },
                {
                    "value": "1,43E-07",
                    "module": "C4",
                    "scenario": null
                },
                {
                    "value": "-1,76E-04",
                    "module": "D",
                    "scenario": null
                }
            ]
        },
        {
            "parameter": "ODP",
            "values": [
                {
                    "value": "2,52E-08",
                    "module": "A1",
                    "scenario": null
                },
                {
                    "value": "2,09E-09",
                    "module": "A2",
                    "scenario": null
                },
                {
                    "value": "2,66E-09",
                    "module": "A3",
                    "scenario": null
                },
                {
                    "value": "1,32E-08",
                    "module": "A4",
                    "scenario": null
                },
                {
                    "value": "9,00E-11",
                    "module": "A5",
                    "scenario": null
                },
                {
                    "value": "0,00E+00",
                    "module": "C1",
                    "scenario": null
                },
                {
                    "value": "1,49E-09",
                    "module": "C2",
                    "scenario": null
                },
                {
                    "value": "1,51E-10",
                    "module": "C3",
                    "scenario": null
                },
                {
                    "value": "1,50E-10",
                    "module": "C4",
                    "scenario": null
                },
                {
                    "value": "-3,01E-04",
                    "module": "D",
                    "scenario": null
                }
            ]
        },
        {
            "parameter": "AP",
            "values": [
                {
                    "value": "1,07E-02",
                    "module": "A1",
                    "scenario": null
                },
                {
                    "value": "2,88E-05",
                    "module": "A2",
                    "scenario": null
                },
                {
                    "value": "1,53E-03",
                    "module": "A3",
                    "scenario": null
                },
                {
                    "value": "8,98E-04",
                    "module": "A4",
                    "scenario": null
                },
                {
                    "value": "2,04E-06",
                    "module": "A5",
                    "scenario": null
                },
                {
                    "value": "0,00E+00",
                    "module": "C1",
                    "scenario": null
                },
                {
                    "value": "1,89E-05",
                    "module": "C2",
                    "scenario": null
                },
                {
                    "value": "1,54E-05",
                    "module": "C3",
                    "scenario": null
                },
                {
                    "value": "3,84E-06",
                    "module": "C4",
                    "scenario": null
                },
                {
                    "value": "-1,72E-03",
                    "module": "D",
                    "scenario": null
                }
            ]
        },
        {
            "parameter": "POCP",
            "values": [
                {
                    "value": "3,64E-03",
                    "module": "A1",
                    "scenario": null
                },
                {
                    "value": "2,38E-05",
                    "module": "A2",
                    "scenario": null
                },
                {
                    "value": "8,97E-04",
                    "module": "A3",
                    "scenario": null
                },
                {
                    "value": "6,51E-04",
                    "module": "A4",
                    "scenario": null
                },
                {
                    "value": "2,11E-06",
                    "module": "A5",
                    "scenario": null
                },
                {
                    "value": "0,00E+00",
                    "module": "C1",
                    "scenario": null
                },
                {
                    "value": "1,61E-05",
                    "module": "C2",
                    "scenario": null
                },
                {
                    "value": "1,82E-05",
                    "module": "C3",
                    "scenario": null
                },
                {
                    "value": "5,08E-06",
                    "module": "C4",
                    "scenario": null
                },
                {
                    "value": "-4,21E-04",
                    "module": "D",
                    "scenario": null
                }
            ]
        },
        {
            "parameter": "ADPE",
            "values": [
                {
                    "value": "2,87E-04",
                    "module": "A1",
                    "scenario": null
                },
                {
                    "value": "2,58E-07",
                    "module": "A2",
                    "scenario": null
                },
                {
                    "value": "7,89E-07",
                    "module": "A3",
                    "scenario": null
                },
                {
                    "value": "1,16E-06",
                    "module": "A4",
                    "scenario": null
                },
                {
                    "value": "1,05E-08",
                    "module": "A5",
                    "scenario": null
                },
                {
                    "value": "0,00E+00",
                    "module": "C1",
                    "scenario": null
                },
                {
                    "value": "1,82E-07",
                    "module": "C2",
                    "scenario": null
                },
                {
                    "value": "7,68E-09",
                    "module": "C3",
                    "scenario": null
                },
                {
                    "value": "3,76E-09",
                    "module": "C4",
                    "scenario": null
                },
                {
                    "value": "-1,04E-04",
                    "module": "D",
                    "scenario": null
                }
            ]
        },
        {
            "parameter": "ADPF",
            "values": [
                {
                    "value": "8,38E+00",
                    "module": "A1",
                    "scenario": null
                },
                {
                    "value": "1,42E-01",
                    "module": "A2",
                    "scenario": null
                },
                {
                    "value": "2,57E+00",
                    "module": "A3",
                    "scenario": null
                },
                {
                    "value": "8,49E-01",
                    "module": "A4",
                    "scenario": null
                },
                {
                    "value": "6,04E-03",
                    "module": "A5",
                    "scenario": null
                },
                {
                    "value": "0,00E+00",
                    "module": "C1",
                    "scenario": null
                },
                {
                    "value": "9,97E-02",
                    "module": "C2",
                    "scenario": null
                },
                {
                    "value": "9,65E-03",
                    "module": "C3",
                    "scenario": null
                },
                {
                    "value": "1,14E-02",
                    "module": "C4",
                    "scenario": null
                },
                {
                    "value": "-3,77E-01",
                    "module": "D",
                    "scenario": null
                }
            ]
        },
        {
            "parameter": "WDP",
            "values": [
                {
                    "value": "2,11E+00",
                    "module": "A1",
                    "scenario": null
                },
                {
                    "value": "4,64E-02",
                    "module": "A2",
                    "scenario": null
                },
                {
                    "value": "2,48E-01",
                    "module": "A3",
                    "scenario": null
                },
                {
                    "value": "5,46E-01",
                    "module": "A4",
                    "scenario": null
                },
                {
                    "value": "7,79E-03",
                    "module": "A5",
                    "scenario": null
                },
                {
                    "value": "0,00E+00",
                    "module": "C1",
                    "scenario": null
                },
                {
                    "value": "9,64E-02",
                    "module": "C2",
                    "scenario": null
                },
                {
                    "value": "6,97E-02",
                    "module": "C3",
                    "scenario": null
                },
                {
                    "value": "1,76E-01",
                    "module": "C4",
                    "scenario": null
                },
                {
                    "value": "-1,57E-01",
                    "module": "D",
                    "scenario": null
                }
            ]
        },
        {
            "parameter": "EP-freshwater",
            "values": [
                {
                    "value": "7,28E-05",
                    "module": "A1",
                    "scenario": null
                },
                {
                    "value": "9,04E-08",
                    "module": "A2",
                    "scenario": null
                },
                {
                    "value": "6,36E-06",
                    "module": "A3",
                    "scenario": null
                },
                {
                    "value": "3,90E-07",
                    "module": "A4",
                    "scenario": null
                },
                {
                    "value": "3,54E-09",
                    "module": "A5",
                    "scenario": null
                },
                {
                    "value": "0,00E+00",
                    "module": "C1",
                    "scenario": null
                },
                {
                    "value": "5,27E-08",
                    "module": "C2",
                    "scenario": null
                },
                {
                    "value": "1,35E-08",
                    "module": "C3",
                    "scenario": null
                },
                {
                    "value": "6,66E-09",
                    "module": "C4",
                    "scenario": null
                },
                {
                    "value": "-1,43E-05",
                    "module": "D",
                    "scenario": null
                }
            ]
        },
        {
            "parameter": "EP-marine",
            "values": [
                {
                    "value": "8,49E-04",
                    "module": "A1",
                    "scenario": null
                },
                {
                    "value": "5,67E-06",
                    "module": "A2",
                    "scenario": null
                },
                {
                    "value": "3,14E-04",
                    "module": "A3",
                    "scenario": null
                },
                {
                    "value": "2,16E-04",
                    "module": "A4",
                    "scenario": null
                },
                {
                    "value": "6,86E-07",
                    "module": "A5",
                    "scenario": null
                },
                {
                    "value": "0,00E+00",
                    "module": "C1",
                    "scenario": null
                },
                {
                    "value": "3,75E-06",
                    "module": "C2",
                    "scenario": null
                },
                {
                    "value": "7,36E-06",
                    "module": "C3",
                    "scenario": null
                },
                {
                    "value": "4,90E-06",
                    "module": "C4",
                    "scenario": null
                },
                {
                    "value": "-1,07E-04",
                    "module": "D",
                    "scenario": null
                }
            ]
        },
        {
            "parameter": "EP-terrestrial",
            "values": [
                {
                    "value": "1,24E-02",
                    "module": "A1",
                    "scenario": null
                },
                {
                    "value": "6,34E-05",
                    "module": "A2",
                    "scenario": null
                },
                {
                    "value": "3,46E-03",
                    "module": "A3",
                    "scenario": null
                },
                {
                    "value": "2,40E-03",
                    "module": "A4",
                    "scenario": null
                },
                {
                    "value": "7,32E-06",
                    "module": "A5",
                    "scenario": null
                },
                {
                    "value": "0,00E+00",
                    "module": "C1",
                    "scenario": null
                },
                {
                    "value": "4,19E-05",
                    "module": "C2",
                    "scenario": null
                },
                {
                    "value": "7,54E-05",
                    "module": "C3",
                    "scenario": null
                },
                {
                    "value": "1,54E-05",
                    "module": "C4",
                    "scenario": null
                },
                {
                    "value": "-1,47E-03",
                    "module": "D",
                    "scenario": null
                }
            ]
        }
    ],
    "additional_environmental_impact": [
        {
            "parameter": "PM",
            "values": [
                {
                    "value": "6,23E-08",
                    "module": "A1",
                    "scenario": null
                },
                {
                    "value": "6,22E-10",
                    "module": "A2",
                    "scenario": null
                },
                {
                    "value": "2,06E-08",
                    "module": "A3",
                    "scenario": null
                },
                {
                    "value": "2,19E-09",
                    "module": "A4",
                    "scenario": null
                },
                {
                    "value": "3,00E-11",
                    "module": "A5",
                    "scenario": null
                },
                {
                    "value": "0,00E+00",
                    "module": "C1",
                    "scenario": null
                },
                {
                    "value": "4,04E-10",
                    "module": "C2",
                    "scenario": null
                },
                {
                    "value": "6,90E-11",
                    "module": "C3",
                    "scenario": null
                },
                {
                    "value": "7,20E-11",
                    "module": "C4",
                    "scenario": null
                },
                {
                    "value": "-6,76E-09",
                    "module": "D",
                    "scenario": null
                }
            ]
        },
        {
            "parameter": "ETP-fw",
            "values": [
                {
                    "value": "9,68E+01",
                    "module": "A1",
                    "scenario": null
                },
                {
                    "value": "1,15E-01",
                    "module": "A2",
                    "scenario": null
                },
                {
                    "value": "7,73E+00",
                    "module": "A3",
                    "scenario": null
                },
                {
                    "value": "5,83E-01",
                    "module": "A4",
                    "scenario": null
                },
                {
                    "value": "8,04E-03",
                    "module": "A5",
                    "scenario": null
                },
                {
                    "value": "0,00E+00",
                    "module": "C1",
                    "scenario": null
                },
                {
                    "value": "7,39E-02",
                    "module": "C2",
                    "scenario": null
                },
                {
                    "value": "1,48E-01",
                    "module": "C3",
                    "scenario": null
                },
                {
                    "value": "8,53E+00",
                    "module": "C4",
                    "scenario": null
                },
                {
                    "value": "-1,68E+01",
                    "module": "D",
                    "scenario": null
                }
            ]
        },
        {
            "parameter": "HTP-c",
            "values": [
                {
                    "value": "1,90E-09",
                    "module": "A1",
                    "scenario": null
                },
                {
                    "value": "0,00E+00",
                    "module": "A2",
                    "scenario": null
                },
                {
                    "value": "7,50E-11",
                    "module": "A3",
                    "scenario": null
                },
                {
                    "value": "0,00E+00",
                    "module": "A4",
                    "scenario": null
                },
                {
                    "value": "0,00E+00",
                    "module": "A5",
                    "scenario": null
                },
                {
                    "value": "0,00E+00",
                    "module": "C1",
                    "scenario": null
                },
                {
                    "value": "0,00E+00",
                    "module": "C2",
                    "scenario": null
                },
                {
                    "value": "3,00E-12",
                    "module": "C3",
                    "scenario": null
                },
                {
                    "value": "0,00E+00",
                    "module": "C4",
                    "scenario": null
                },
                {
                    "value": "-3,09E-10",
                    "module": "D",
                    "scenario": null
                }
            ]
        },
        {
            "parameter": "HTP-nc",
            "values": [
                {
                    "value": "9,26E-08",
                    "module": "A1",
                    "scenario": null
                },
                {
                    "value": "1,12E-10",
                    "module": "A2",
                    "scenario": null
                },
                {
                    "value": "3,29E-09",
                    "module": "A3",
                    "scenario": null
                },
                {
                    "value": "4,33E-10",
                    "module": "A4",
                    "scenario": null
                },
                {
                    "value": "9,00E-12",
                    "module": "A5",
                    "scenario": null
                },
                {
                    "value": "0,00E+00",
                    "module": "C1",
                    "scenario": null
                },
                {
                    "value": "8,10E-11",
                    "module": "C2",
                    "scenario": null
                },
                {
                    "value": "1,82E-10",
                    "module": "C3",
                    "scenario": null
                },
                {
                    "value": "9,00E-12",
                    "module": "C4",
                    "scenario": null
                },
                {
                    "value": "-1,77E-08",
                    "module": "D",
                    "scenario": null
                }
            ]
        },
        {
            "parameter": "SQP",
            "values": [
                {
                    "value": "2,45E+00",
                    "module": "A1",
                    "scenario": null
                },
                {
                    "value": "9,75E-02",
                    "module": "A2",
                    "scenario": null
                },
                {
                    "value": "5,52E-01",
                    "module": "A3",
                    "scenario": null
                },
                {
                    "value": "4,16E-01",
                    "module": "A4",
                    "scenario": null
                },
                {
                    "value": "4,12E-03",
                    "module": "A5",
                    "scenario": null
                },
                {
                    "value": "0,00E+00",
                    "module": "C1",
                    "scenario": null
                },
                {
                    "value": "6,97E-02",
                    "module": "C2",
                    "scenario": null
                },
                {
                    "value": "1,76E-03",
                    "module": "C3",
                    "scenario": null
                },
                {
                    "value": "3,38E-02",
                    "module": "C4",
                    "scenario": null
                },
                {
                    "value": "-5,93E-01",
                    "module": "D",
                    "scenario": null
                }
            ]
        },
        {
            "parameter": "IRP",
            "values": [
                {
                    "value": "1,22E-02",
                    "module": "A1",
                    "scenario": null
                },
                {
                    "value": "5,92E-04",
                    "module": "A2",
                    "scenario": null
                },
                {
                    "value": "1,85E-03",
                    "module": "A3",
                    "scenario": null
                },
                {
                    "value": "3,67E-03",
                    "module": "A4",
                    "scenario": null
                },
                {
                    "value": "2,59E-05",
                    "module": "A5",
                    "scenario": null
                },
                {
                    "value": "0,00E+00",
                    "module": "C1",
                    "scenario": null
                },
                {
                    "value": "4,36E-04",
                    "module": "C2",
                    "scenario": null
                },
                {
                    "value": "2,43E-05",
                    "module": "C3",
                    "scenario": null
                },
                {
                    "value": "6,36E-05",
                    "module": "C4",
                    "scenario": null
                },
                {
                    "value": "-1,16E-03",
                    "module": "D",
                    "scenario": null
                }
            ]
        }
    ],
    "resource_use": [
        {
            "parameter": "PERE",
            "values": [
                {
                    "value": "8,89E-01",
                    "module": "A1",
                    "scenario": null
                },
                {
                    "value": "1,61E-03",
                    "module": "A2",
                    "scenario": null
                },
                {
                    "value": "2,61E-01",
                    "module": "A3",
                    "scenario": null
                },
                {
                    "value": "9,62E-03",
                    "module": "A4",
                    "scenario": null
                },
                {
                    "value": "1,00E-04",
                    "module": "A5",
                    "scenario": null
                },
                {
                    "value": "0,00E+00",
                    "module": "C1",
                    "scenario": null
                },
                {
                    "value": "1,43E-03",
                    "module": "C2",
                    "scenario": null
                },
                {
                    "value": "5,37E-04",
                    "module": "C3",
                    "scenario": null
                },
                {
                    "value": "9,54E-04",
                    "module": "C4",
                    "scenario": null
                },
                {
                    "value": "-4,26E-01",
                    "module": "D",
                    "scenario": null
                }
            ]
        },
        {
            "parameter": "PERM",
            "values": [
                {
                    "value": "2,08E-01",
                    "module": "A1",
                    "scenario": null
                },
                {
                    "value": "0,00E+00",
                    "module": "A2",
                    "scenario": null
                },
                {
                    "value": "0,00E+00",
                    "module": "A3",
                    "scenario": null
                },
                {
                    "value": "0,00E+00",
                    "module": "A4",
                    "scenario": null
                },
                {
                    "value": "-2,08E-01",
                    "module": "A5",
                    "scenario": null
                },
                {
                    "value": "0,00E+00",
                    "module": "C1",
                    "scenario": null
                },
                {
                    "value": "0,00E+00",
                    "module": "C2",
                    "scenario": null
                },
                {
                    "value": "0,00E+00",
                    "module": "C3",
                    "scenario": null
                },
                {
                    "value": "0,00E+00",
                    "module": "C4",
                    "scenario": null
                },
                {
                    "value": "0,00E+00",
                    "module": "D",
                    "scenario": null
                }
            ]
        },
        {
            "parameter": "PERT",
            "values": [
                {
                    "value": "1,10E+00",
                    "module": "A1",
                    "scenario": null
                },
                {
                    "value": "1,61E-03",
                    "module": "A2",
                    "scenario": null
                },
                {
                    "value": "2,61E-01",
                    "module": "A3",
                    "scenario": null
                },
                {
                    "value": "9,62E-03",
                    "module": "A4",
                    "scenario": null
                },
                {
                    "value": "-2,08E-01",
                    "module": "A5",
                    "scenario": null
                },
                {
                    "value": "0,00E+00",
                    "module": "C1",
                    "scenario": null
                },
                {
                    "value": "1,43E-03",
                    "module": "C2",
                    "scenario": null
                },
                {
                    "value": "5,37E-04",
                    "module": "C3",
                    "scenario": null
                },
                {
                    "value": "9,54E-04",
                    "module": "C4",
                    "scenario": null
                },
                {
                    "value": "-4,26E-01",
                    "module": "D",
                    "scenario": null
                }
            ]
        },
        {
            "parameter": "PENRE",
            "values": [
                {
                    "value": "6,89E+00",
                    "module": "A1",
                    "scenario": null
                },
                {
                    "value": "1,42E-01",
                    "module": "A2",
                    "scenario": null
                },
                {
                    "value": "2,57E+00",
                    "module": "A3",
                    "scenario": null
                },
                {
                    "value": "8,49E-01",
                    "module": "A4",
                    "scenario": null
                },
                {
                    "value": "6,05E-03",
                    "module": "A5",
                    "scenario": null
                },
                {
                    "value": "0,00E+00",
                    "module": "C1",
                    "scenario": null
                },
                {
                    "value": "9,97E-02",
                    "module": "C2",
                    "scenario": null
                },
                {
                    "value": "9,65E-03",
                    "module": "C3",
                    "scenario": null
                },
                {
                    "value": "1,14E-02",
                    "module": "C4",
                    "scenario": null
                },
                {
                    "value": "-3,77E-01",
                    "module": "D",
                    "scenario": null
                }
            ]
        },
        {
            "parameter": "PENRM",
            "values": [
                {
                    "value": "1,50E+00",
                    "module": "A1",
                    "scenario": null
                },
                {
                    "value": "0,00E+00",
                    "module": "A2",
                    "scenario": null
                },
                {
                    "value": "0,00E+00",
                    "module": "A3",
                    "scenario": null
                },
                {
                    "value": "0,00E+00",
                    "module": "A4",
                    "scenario": null
                },
                {
                    "value": "-7,52E-03",
                    "module": "A5",
                    "scenario": null
                },
                {
                    "value": "0,00E+00",
                    "module": "C1",
                    "scenario": null
                },
                {
                    "value": "0,00E+00",
                    "module": "C2",
                    "scenario": null
                },
                {
                    "value": "-1,50E+00",
                    "module": "C3",
                    "scenario": null
                },
                {
                    "value": "0,00E+00",
                    "module": "C4",
                    "scenario": null
                },
                {
                    "value": "0,00E+00",
                    "module": "D",
                    "scenario": null
                }
            ]
        },
        {
            "parameter": "PENRT",
            "values": [
                {
                    "value": "8,39E+00",
                    "module": "A1",
                    "scenario": null
                },
                {
                    "value": "1,42E-01",
                    "module": "A2",
                    "scenario": null
                },
                {
                    "value": "2,57E+00",
                    "module": "A3",
                    "scenario": null
                },
                {
                    "value": "8,49E-01",
                    "module": "A4",
                    "scenario": null
                },
                {
                    "value": "-1,47E-03",
                    "module": "A5",
                    "scenario": null
                },
                {
                    "value": "0,00E+00",
                    "module": "C1",
                    "scenario": null
                },
                {
                    "value": "9,97E-02",
                    "module": "C2",
                    "scenario": null
                },
                {
                    "value": "-1,49E+00",
                    "module": "C3",
                    "scenario": null
                },
                {
                    "value": "1,14E-02",
                    "module": "C4",
                    "scenario": null
                },
                {
                    "value": "-3,77E-01",
                    "module": "D",
                    "scenario": null
                }
            ]
        },
        {
            "parameter": "SM",
            "values": [
                {
                    "value": "5,95E-02",
                    "module": "A1",
                    "scenario": null
                },
                {
                    "value": "0,00E+00",
                    "module": "A2",
                    "scenario": null
                },
                {
                    "value": "0,00E+00",
                    "module": "A3",
                    "scenario": null
                },
                {
                    "value": "0,00E+00",
                    "module": "A4",
                    "scenario": null
                },
                {
                    "value": "0,00E+00",
                    "module": "A5",
                    "scenario": null
                },
                {
                    "value": "0,00E+00",
                    "module": "C1",
                    "scenario": null
                },
                {
                    "value": "0,00E+00",
                    "module": "C2",
                    "scenario": null
                },
                {
                    "value": "0,00E+00",
                    "module": "C3",
                    "scenario": null
                },
                {
                    "value": "0,00E+00",
                    "module": "C4",
                    "scenario": null
                },
                {
                    "value": "-1,32E-03",
                    "module": "D",
                    "scenario": null
                }
            ]
        },
        {
            "parameter": "RSF",
            "values": [
                {
                    "value": "3,34E-02",
                    "module": "A1",
                    "scenario": null
                },
                {
                    "value": "3,15E-05",
                    "module": "A2",
                    "scenario": null
                },
                {
                    "value": "1,26E-04",
                    "module": "A3",
                    "scenario": null
                },
                {
                    "value": "3,10E-04",
                    "module": "A4",
                    "scenario": null
                },
                {
                    "value": "3,31E-06",
                    "module": "A5",
                    "scenario": null
                },
                {
                    "value": "0,00E+00",
                    "module": "C1",
                    "scenario": null
                },
                {
                    "value": "5,10E-05",
                    "module": "C2",
                    "scenario": null
                },
                {
                    "value": "1,15E-05",
                    "module": "C3",
                    "scenario": null
                },
                {
                    "value": "1,98E-05",
                    "module": "C4",
                    "scenario": null
                },
                {
                    "value": "5,23E-05",
                    "module": "D",
                    "scenario": null
                }
            ]
        },
        {
            "parameter": "NRSF",
            "values": [
                {
                    "value": "4,52E-02",
                    "module": "A1",
                    "scenario": null
                },
                {
                    "value": "2,68E-04",
                    "module": "A2",
                    "scenario": null
                },
                {
                    "value": "1,51E-03",
                    "module": "A3",
                    "scenario": null
                },
                {
                    "value": "1,70E-03",
                    "module": "A4",
                    "scenario": null
                },
                {
                    "value": "1,36E-05",
                    "module": "A5",
                    "scenario": null
                },
                {
                    "value": "0,00E+00",
                    "module": "C1",
                    "scenario": null
                },
                {
                    "value": "1,82E-04",
                    "module": "C2",
                    "scenario": null
                },
                {
                    "value": "0,00E+00",
                    "module": "C3",
                    "scenario": null
                },
                {
                    "value": "1,43E-05",
                    "module": "C4",
                    "scenario": null
                },
                {
                    "value": "-7,21E-03",
                    "module": "D",
                    "scenario": null
                }
            ]
        },
        {
            "parameter": "FW",
            "values": [
                {
                    "value": "6,37E-03",
                    "module": "A1",
                    "scenario": null
                },
                {
                    "value": "1,59E-05",
                    "module": "A2",
                    "scenario": null
                },
                {
                    "value": "2,43E-03",
                    "module": "A3",
                    "scenario": null
                },
                {
                    "value": "7,38E-05",
                    "module": "A4",
                    "scenario": null
                },
                {
                    "value": "2,86E-06",
                    "module": "A5",
                    "scenario": null
                },
                {
                    "value": "0,00E+00",
                    "module": "C1",
                    "scenario": null
                },
                {
                    "value": "1,07E-05",
                    "module": "C2",
                    "scenario": null
                },
                {
                    "value": "8,16E-05",
                    "module": "C3",
                    "scenario": null
                },
                {
                    "value": "1,45E-05",
                    "module": "C4",
                    "scenario": null
                },
                {
                    "value": "-8,74E-04",
                    "module": "D",
                    "scenario": null
                }
            ]
        }
    ],
    "end_of_life_waste": [
        {
            "parameter": "HWD",
            "values": [
                {
                    "value": "2,53E-03",
                    "module": "A1",
                    "scenario": null
                },
                {
                    "value": "1,29E-05",
                    "module": "A2",
                    "scenario": null
                },
                {
                    "value": "4,45E-04",
                    "module": "A3",
                    "scenario": null
                },
                {
                    "value": "4,30E-05",
                    "module": "A4",
                    "scenario": null
                },
                {
                    "value": "0,00E+00",
                    "module": "A5",
                    "scenario": null
                },
                {
                    "value": "0,00E+00",
                    "module": "C1",
                    "scenario": null
                },
                {
                    "value": "5,14E-06",
                    "module": "C2",
                    "scenario": null
                },
                {
                    "value": "0,00E+00",
                    "module": "C3",
                    "scenario": null
                },
                {
                    "value": "5,44E-04",
                    "module": "C4",
                    "scenario": null
                },
                {
                    "value": "-2,47E-04",
                    "module": "D",
                    "scenario": null
                }
            ]
        },
        {
            "parameter": "NHWD",
            "values": [
                {
                    "value": "9,47E-02",
                    "module": "A1",
                    "scenario": null
                },
                {
                    "value": "6,83E-03",
                    "module": "A2",
                    "scenario": null
                },
                {
                    "value": "3,10E-02",
                    "module": "A3",
                    "scenario": null
                },
                {
                    "value": "2,67E-02",
                    "module": "A4",
                    "scenario": null
                },
                {
                    "value": "2,66E-02",
                    "module": "A5",
                    "scenario": null
                },
                {
                    "value": "0,00E+00",
                    "module": "C1",
                    "scenario": null
                },
                {
                    "value": "4,85E-03",
                    "module": "C2",
                    "scenario": null
                },
                {
                    "value": "0,00E+00",
                    "module": "C3",
                    "scenario": null
                },
                {
                    "value": "4,37E-02",
                    "module": "C4",
                    "scenario": null
                },
                {
                    "value": "-1,31E-02",
                    "module": "D",
                    "scenario": null
                }
            ]
        },
        {
            "parameter": "RWD",
            "values": [
                {
                    "value": "1,10E-05",
                    "module": "A1",
                    "scenario": null
                },
                {
                    "value": "9,34E-07",
                    "module": "A2",
                    "scenario": null
                },
                {
                    "value": "1,63E-06",
                    "module": "A3",
                    "scenario": null
                },
                {
                    "value": "5,81E-06",
                    "module": "A4",
                    "scenario": null
                },
                {
                    "value": "0,00E+00",
                    "module": "A5",
                    "scenario": null
                },
                {
                    "value": "0,00E+00",
                    "module": "C1",
                    "scenario": null
                },
                {
                    "value": "6,79E-07",
                    "module": "C2",
                    "scenario": null
                },
                {
                    "value": "0,00E+00",
                    "module": "C3",
                    "scenario": null
                },
                {
                    "value": "7,69E-08",
                    "module": "C4",
                    "scenario": null
                },
                {
                    "value": "-9,59E-07",
                    "module": "D",
                    "scenario": null
                }
            ]
        }
    ],
    "end_of_life_flow": [
        {
            "parameter": "CRU",
            "values": [
                {
                    "value": "0,00E+00",
                    "module": "A1",
                    "scenario": null
                },
                {
                    "value": "0,00E+00",
                    "module": "A2",
                    "scenario": null
                },
                {
                    "value": "0,00E+00",
                    "module": "A3",
                    "scenario": null
                },
                {
                    "value": "0,00E+00",
                    "module": "A4",
                    "scenario": null
                },
                {
                    "value": "0,00E+00",
                    "module": "A5",
                    "scenario": null
                },
                {
                    "value": "0,00E+00",
                    "module": "C1",
                    "scenario": null
                },
                {
                    "value": "0,00E+00",
                    "module": "C2",
                    "scenario": null
                },
                {
                    "value": "0,00E+00",
                    "module": "C3",
                    "scenario": null
                },
                {
                    "value": "0,00E+00",
                    "module": "C4",
                    "scenario": null
                },
                {
                    "value": "0,00E+00",
                    "module": "D",
                    "scenario": null
                }
            ]
        },
        {
            "parameter": "MFR",
            "values": [
                {
                    "value": "0,00E+00",
                    "module": "A1",
                    "scenario": null
                },
                {
                    "value": "0,00E+00",
                    "module": "A2",
                    "scenario": null
                },
                {
                    "value": "4,65E-02",
                    "module": "A3",
                    "scenario": null
                },
                {
                    "value": "0,00E+00",
                    "module": "A4",
                    "scenario": null
                },
                {
                    "value": "2,47E-02",
                    "module": "A5",
                    "scenario": null
                },
                {
                    "value": "0,00E+00",
                    "module": "C1",
                    "scenario": null
                },
                {
                    "value": "0,00E+00",
                    "module": "C2",
                    "scenario": null
                },
                {
                    "value": "3,48E-02",
                    "module": "C3",
                    "scenario": null
                },
                {
                    "value": "2,66E-06",
                    "module": "C4",
                    "scenario": null
                },
                {
                    "value": "-1,77E-04",
                    "module": "D",
                    "scenario": null
                }
            ]
        },
        {
            "parameter": "MER",
            "values": [
                {
                    "value": "0,00E+00",
                    "module": "A1",
                    "scenario": null
                },
                {
                    "value": "0,00E+00",
                    "module": "A2",
                    "scenario": null
                },
                {
                    "value": "8,74E-03",
                    "module": "A3",
                    "scenario": null
                },
                {
                    "value": "0,00E+00",
                    "module": "A4",
                    "scenario": null
                },
                {
                    "value": "4,54E-04",
                    "module": "A5",
                    "scenario": null
                },
                {
                    "value": "0,00E+00",
                    "module": "C1",
                    "scenario": null
                },
                {
                    "value": "0,00E+00",
                    "module": "C2",
                    "scenario": null
                },
                {
                    "value": "2,97E-02",
                    "module": "C3",
                    "scenario": null
                },
                {
                    "value": "6,51E-08",
                    "module": "C4",
                    "scenario": null
                },
                {
                    "value": "-2,14E-05",
                    "module": "D",
                    "scenario": null
                }
            ]
        },
        {
            "parameter": "EEE",
            "values": [
                {
                    "value": "0,00E+00",
                    "module": "A1",
                    "scenario": null
                },
                {
                    "value": "0,00E+00",
                    "module": "A2",
                    "scenario": null
                },
                {
                    "value": "1,33E-02",
                    "module": "A3",
                    "scenario": null
                },
                {
                    "value": "0,00E+00",
                    "module": "A4",
                    "scenario": null
                },
                {
                    "value": "1,51E-03",
                    "module": "A5",
                    "scenario": null
                },
                {
                    "value": "0,00E+00",
                    "module": "C1",
                    "scenario": null
                },
                {
                    "value": "0,00E+00",
                    "module": "C2",
                    "scenario": null
                },
                {
                    "value": "4,56E-02",
                    "module": "C3",
                    "scenario": null
                },
                {
                    "value": "4,22E-06",
                    "module": "C4",
                    "scenario": null
                },
                {
                    "value": "-1,34E-04",
                    "module": "D",
                    "scenario": null
                }
            ]
        },
        {
            "parameter": "EET",
            "values": [
                {
                    "value": "0,00E+00",
                    "module": "A1",
                    "scenario": null
                },
                {
                    "value": "0,00E+00",
                    "module": "A2",
                    "scenario": null
                },
                {
                    "value": "2,01E-01",
                    "module": "A3",
                    "scenario": null
                },
                {
                    "value": "0,00E+00",
                    "module": "A4",
                    "scenario": null
                },
                {
                    "value": "2,29E-02",
                    "module": "A5",
                    "scenario": null
                },
                {
                    "value": "0,00E+00",
                    "module": "C1",
                    "scenario": null
                },
                {
                    "value": "0,00E+00",
                    "module": "C2",
                    "scenario": null
                },
                {
                    "value": "6,89E-01",
                    "module": "C3",
                    "scenario": null
                },
                {
                    "value": "6,39E-05",
                    "module": "C4",
                    "scenario": null
                },
                {
                    "value": "-2,03E-03",
                    "module": "D",
                    "scenario": null
                }
            ]
        }
    ]
}