{"product_name":"HD 265 LKA","epd_id":"NEPD-5548-4861","declared_unit":{"unit":"m3","amount":1},"compliance":["EN 15804+A2","ISO 14025","ISO 21930"],"producer_name":"Betong Vest AS","environmental_impact":[{"parameter":"GWP-total","unit":"kg CO2-eq","values":[{"value":"1,77E+02","module":"A1","scenario":null},{"value":"2,61E+01","module":"A2","scenario":null},{"value":"3,67E+00","module":"A3","scenario":null},{"value":"7,91E+00","module":"A4","scenario":null},{"value":"9,68E+00","module":"C1","scenario":null},{"value":"1,19E+01","module":"C2","scenario":null},{"value":"1,18E+00","module":"C3","scenario":null},{"value":"3,32E+00","module":"C4","scenario":null},{"value":"-3,84E+00","module":"D","scenario":null},{"value":"2,07E+02","module":"A1A3","scenario":null}]},{"parameter":"GWP-fossil","unit":"kg CO2-eq","values":[{"value":"1,76E+02","module":"A1","scenario":null},{"value":"2,61E+01","module":"A2","scenario":null},{"value":"3,64E+00","module":"A3","scenario":null},{"value":"7,91E+00","module":"A4","scenario":null},{"value":"9,68E+00","module":"C1","scenario":null},{"value":"1,19E+01","module":"C2","scenario":null},{"value":"1,17E+00","module":"C3","scenario":null},{"value":"3,32E+00","module":"C4","scenario":null},{"value":"-3,77E+00","module":"D","scenario":null},{"value":"2,06E+02","module":"A1A3","scenario":null}]},{"parameter":"GWP-biogenic","unit":"kg CO2-eq","values":[{"value":"8,84E-02","module":"A1","scenario":null},{"value":"4,26E-03","module":"A2","scenario":null},{"value":"2,68E-02","module":"A3","scenario":null},{"value":"3,27E-03","module":"A4","scenario":null},{"value":"1,82E-03","module":"C1","scenario":null},{"value":"4,91E-03","module":"C2","scenario":null},{"value":"1,01E-02","module":"C3","scenario":null},{"value":"2,82E-03","module":"C4","scenario":null},{"value":"-7,52E-02","module":"D","scenario":null},{"value":"1,19E-01","module":"A1A3","scenario":null}]},{"parameter":"GWP-luluc","unit":"kg CO2-eq","values":[{"value":"1,57E-02","module":"A1","scenario":null},{"value":"3,78E-03","module":"A2","scenario":null},{"value":"6,99E-04","module":"A3","scenario":null},{"value":"2,81E-03","module":"A4","scenario":null},{"value":"7,63E-04","module":"C1","scenario":null},{"value":"4,22E-03","module":"C2","scenario":null},{"value":"1,62E-03","module":"C3","scenario":null},{"value":"6,50E-04","module":"C4","scenario":null},{"value":"-2,55E-03","module":"D","scenario":null},{"value":"2,02E-02","module":"A1A3","scenario":null}]},{"parameter":"ODP","unit":"kg CFC11-eq","values":[{"value":"2,26E-06","module":"A1","scenario":null},{"value":"5,67E-06","module":"A2","scenario":null},{"value":"7,67E-07","module":"A3","scenario":null},{"value":"1,79E-06","module":"A4","scenario":null},{"value":"2,09E-06","module":"C1","scenario":null},{"value":"2,69E-06","module":"C2","scenario":null},{"value":"2,30E-07","module":"C3","scenario":null},{"value":"1,61E-06","module":"C4","scenario":null},{"value":"-6,86E-07","module":"D","scenario":null},{"value":"8,70E-06","module":"A1A3","scenario":null}]},{"parameter":"AP","unit":"mol H+-eq","values":[{"value":"2,72E-01","module":"A1","scenario":null},{"value":"7,47E-01","module":"A2","scenario":null},{"value":"1,06E-02","module":"A3","scenario":null},{"value":"2,27E-02","module":"A4","scenario":null},{"value":"1,01E-01","module":"C1","scenario":null},{"value":"3,41E-02","module":"C2","scenario":null},{"value":"9,46E-03","module":"C3","scenario":null},{"value":"3,24E-02","module":"C4","scenario":null},{"value":"-3,39E-02","module":"D","scenario":null},{"value":"1,03E+00","module":"A1A3","scenario":null}]},{"parameter":"POCP","unit":"kg NMVOC-eq","values":[{"value":"2,20E-01","module":"A1","scenario":null},{"value":"4,85E-01","module":"A2","scenario":null},{"value":"5,86E-03","module":"A3","scenario":null},{"value":"1,93E-02","module":"A4","scenario":null},{"value":"1,35E-01","module":"C1","scenario":null},{"value":"2,89E-02","module":"C2","scenario":null},{"value":"8,55E-03","module":"C3","scenario":null},{"value":"3,83E-02","module":"C4","scenario":null},{"value":"-3,65E-02","module":"D","scenario":null},{"value":"7,11E-01","module":"A1A3","scenario":null}]},{"parameter":"ADPE","unit":"kg Sb-eq","values":[{"value":"1,12E-03","module":"A1","scenario":null},{"value":"7,00E-05","module":"A2","scenario":null},{"value":"1,16E-05","module":"A3","scenario":null},{"value":"2,18E-04","module":"A4","scenario":null},{"value":"1,49E-05","module":"C1","scenario":null},{"value":"3,28E-04","module":"C2","scenario":null},{"value":"1,48E-05","module":"C3","scenario":null},{"value":"2,93E-05","module":"C4","scenario":null},{"value":"-3,35E-04","module":"D","scenario":null},{"value":"1,20E-03","module":"A1A3","scenario":null}]},{"parameter":"ADPF","unit":"MJ","values":[{"value":"4,52E+02","module":"A1","scenario":null},{"value":"3,43E+02","module":"A2","scenario":null},{"value":"4,87E+01","module":"A3","scenario":null},{"value":"1,20E+02","module":"A4","scenario":null},{"value":"1,33E+02","module":"C1","scenario":null},{"value":"1,79E+02","module":"C2","scenario":null},{"value":"3,63E+01","module":"C3","scenario":null},{"value":"1,07E+02","module":"C4","scenario":null},{"value":"-6,37E+01","module":"D","scenario":null},{"value":"8,44E+02","module":"A1A3","scenario":null}]},{"parameter":"WDP","unit":"m3 world-eq. Deprived","values":[{"value":"6,65E+03","module":"A1","scenario":null},{"value":"8,65E+01","module":"A2","scenario":null},{"value":"3,05E+02","module":"A3","scenario":null},{"value":"1,16E+02","module":"A4","scenario":null},{"value":"2,83E+01","module":"C1","scenario":null},{"value":"1,73E+02","module":"C2","scenario":null},{"value":"4,01E+03","module":"C3","scenario":null},{"value":"2,25E+02","module":"C4","scenario":null},{"value":"-2,99E+03","module":"D","scenario":null},{"value":"7,04E+03","module":"A1A3","scenario":null}]},{"parameter":"EP-freshwater","unit":"kg P-eq","values":[{"value":"4,41E-01","module":"A1","scenario":null},{"value":"5,71E-05","module":"A2","scenario":null},{"value":"1,56E-05","module":"A3","scenario":null},{"value":"6,32E-05","module":"A4","scenario":null},{"value":"3,53E-05","module":"C1","scenario":null},{"value":"9,47E-05","module":"C2","scenario":null},{"value":"7,38E-05","module":"C3","scenario":null},{"value":"2,48E-05","module":"C4","scenario":null},{"value":"-1,00E-04","module":"D","scenario":null},{"value":"4,41E-01","module":"A1A3","scenario":null}]},{"parameter":"EP-marine","unit":"kg N-eq","values":[{"value":"7,39E-02","module":"A1","scenario":null},{"value":"1,68E-01","module":"A2","scenario":null},{"value":"1,66E-03","module":"A3","scenario":null},{"value":"4,50E-03","module":"A4","scenario":null},{"value":"4,47E-02","module":"C1","scenario":null},{"value":"6,74E-03","module":"C2","scenario":null},{"value":"2,77E-03","module":"C3","scenario":null},{"value":"1,21E-02","module":"C4","scenario":null},{"value":"-1,18E-02","module":"D","scenario":null},{"value":"2,44E-01","module":"A1A3","scenario":null}]},{"parameter":"EP-terrestrial","unit":"mol N-eq.","values":[{"value":"9,46E-01","module":"A1","scenario":null},{"value":"1,88E+00","module":"A2","scenario":null},{"value":"1,81E-02","module":"A3","scenario":null},{"value":"5,03E-02","module":"A4","scenario":null},{"value":"4,84E-01","module":"C1","scenario":null},{"value":"7,54E-02","module":"C2","scenario":null},{"value":"3,19E-02","module":"C3","scenario":null},{"value":"1,34E-01","module":"C4","scenario":null},{"value":"-1,38E-01","module":"D","scenario":null},{"value":"2,84E+00","module":"A1A3","scenario":null}]},{"parameter":"GWP-IOBC","unit":"kg CO2-eq","values":[{"value":"1,74E+02","module":"A1","scenario":null},{"value":"2,61E+01","module":"A2","scenario":null},{"value":"3,53E+00","module":"A3","scenario":null},{"value":"7,91E+00","module":"A4","scenario":null},{"value":"9,68E+00","module":"C1","scenario":null},{"value":"1,19E+01","module":"C2","scenario":null},{"value":"1,17E+00","module":"C3","scenario":null},{"value":"0,00E+00","module":"C4","scenario":null},{"value":"-4,03E+00","module":"D","scenario":null},{"value":"2,04E+02","module":"A1A3","scenario":null}]}],"additional_environmental_impact":[{"parameter":"PM","unit":"Disease incidence","values":[{"value":"1,86E-06","module":"A1","scenario":null},{"value":"9,60E-07","module":"A2","scenario":null},{"value":"5,50E-08","module":"A3","scenario":null},{"value":"4,84E-07","module":"A4","scenario":null},{"value":"1,23E-05","module":"C1","scenario":null},{"value":"7,26E-07","module":"C2","scenario":null},{"value":"1,51E-07","module":"C3","scenario":null},{"value":"6,89E-07","module":"C4","scenario":null},{"value":"-7,22E-07","module":"D","scenario":null},{"value":"2,88E-06","module":"A1A3","scenario":null}]},{"parameter":"ETP-fw","unit":"CTUe","values":[{"value":"4,13E+03","module":"A1","scenario":null},{"value":"1,70E+02","module":"A2","scenario":null},{"value":"3,13E+01","module":"A3","scenario":null},{"value":"8,86E+01","module":"A4","scenario":null},{"value":"7,28E+01","module":"C1","scenario":null},{"value":"1,33E+02","module":"C2","scenario":null},{"value":"2,57E+01","module":"C3","scenario":null},{"value":"5,29E+01","module":"C4","scenario":null},{"value":"-6,56E+01","module":"D","scenario":null},{"value":"4,34E+03","module":"A1A3","scenario":null}]},{"parameter":"HTP-c","unit":"CTUh","values":[{"value":"1,14E-08","module":"A1","scenario":null},{"value":"0,00E+00","module":"A2","scenario":null},{"value":"1,54E-09","module":"A3","scenario":null},{"value":"0,00E+00","module":"A4","scenario":null},{"value":"2,42E-09","module":"C1","scenario":null},{"value":"0,00E+00","module":"C2","scenario":null},{"value":"1,65E-09","module":"C3","scenario":null},{"value":"1,55E-09","module":"C4","scenario":null},{"value":"-3,29E-09","module":"D","scenario":null},{"value":"1,29E-08","module":"A1A3","scenario":null}]},{"parameter":"HTP-nc","unit":"CTUh","values":[{"value":"2,52E-07","module":"A1","scenario":null},{"value":"2,12E-08","module":"A2","scenario":null},{"value":"2,02E-08","module":"A3","scenario":null},{"value":"9,68E-08","module":"A4","scenario":null},{"value":"6,78E-08","module":"C1","scenario":null},{"value":"1,45E-07","module":"C2","scenario":null},{"value":"2,30E-08","module":"C3","scenario":null},{"value":"3,10E-08","module":"C4","scenario":null},{"value":"-8,06E-08","module":"D","scenario":null},{"value":"2,93E-07","module":"A1A3","scenario":null}]},{"parameter":"SQP","unit":"-","values":[{"value":"-7,74E+01","module":"A1","scenario":null},{"value":"7,27E+01","module":"A2","scenario":null},{"value":"6,60E+00","module":"A3","scenario":null},{"value":"8,36E+01","module":"A4","scenario":null},{"value":"1,62E+01","module":"C1","scenario":null},{"value":"1,25E+02","module":"C2","scenario":null},{"value":"2,05E+01","module":"C3","scenario":null},{"value":"3,90E+02","module":"C4","scenario":null},{"value":"1,45E+02","module":"D","scenario":null},{"value":"1,92E+00","module":"A1A3","scenario":null}]},{"parameter":"IRP","unit":"kBq U235-eq","values":[{"value":"1,44E+00","module":"A1","scenario":null},{"value":"1,50E+00","module":"A2","scenario":null},{"value":"2,38E-01","module":"A3","scenario":null},{"value":"5,22E-01","module":"A4","scenario":null},{"value":"5,81E-01","module":"C1","scenario":null},{"value":"7,84E-01","module":"C2","scenario":null},{"value":"6,09E-01","module":"C3","scenario":null},{"value":"4,64E-01","module":"C4","scenario":null},{"value":"-5,85E-01","module":"D","scenario":null},{"value":"3,17E+00","module":"A1A3","scenario":null}]}],"resource_use":[{"parameter":"PERE","unit":"MJ","values":[{"value":"1,92E+02","module":"A1","scenario":null},{"value":"1,42E+00","module":"A2","scenario":null},{"value":"2,19E+01","module":"A3","scenario":null},{"value":"1,71E+00","module":"A4","scenario":null},{"value":"7,26E-01","module":"C1","scenario":null},{"value":"2,57E+00","module":"C2","scenario":null},{"value":"1,87E+01","module":"C3","scenario":null},{"value":"1,65E+00","module":"C4","scenario":null},{"value":"-1,49E+01","module":"D","scenario":null},{"value":"2,15E+02","module":"A1A3","scenario":null}]},{"parameter":"PERM","unit":"","values":[{"value":"1,05E-01","module":"A1","scenario":null},{"value":"0,00E+00","module":"A2","scenario":null},{"value":"0,00E+00","module":"A3","scenario":null},{"value":"0,00E+00","module":"A4","scenario":null},{"value":"0,00E+00","module":"C1","scenario":null},{"value":"0,00E+00","module":"C2","scenario":null},{"value":"0,00E+00","module":"C3","scenario":null},{"value":"0,00E+00","module":"C4","scenario":null},{"value":"0,00E+00","module":"D","scenario":null},{"value":"1,05E-01","module":"A1A3","scenario":null}]},{"parameter":"PERT","unit":"MJ","values":[{"value":"1,92E+02","module":"A1","scenario":null},{"value":"1,42E+00","module":"A2","scenario":null},{"value":"2,19E+01","module":"A3","scenario":null},{"value":"1,71E+00","module":"A4","scenario":null},{"value":"7,26E-01","module":"C1","scenario":null},{"value":"2,57E+00","module":"C2","scenario":null},{"value":"1,87E+01","module":"C3","scenario":null},{"value":"1,65E+00","module":"C4","scenario":null},{"value":"-1,49E+01","module":"D","scenario":null},{"value":"2,15E+02","module":"A1A3","scenario":null}]},{"parameter":"PENRE","unit":"MJ","values":[{"value":"4,25E+02","module":"A1","scenario":null},{"value":"3,43E+02","module":"A2","scenario":null},{"value":"4,87E+01","module":"A3","scenario":null},{"value":"1,20E+02","module":"A4","scenario":null},{"value":"1,33E+02","module":"C1","scenario":null},{"value":"1,79E+02","module":"C2","scenario":null},{"value":"3,63E+01","module":"C3","scenario":null},{"value":"1,07E+02","module":"C4","scenario":null},{"value":"-6,73E+01","module":"D","scenario":null},{"value":"8,17E+02","module":"A1A3","scenario":null}]},{"parameter":"PENRM","unit":"MJ","values":[{"value":"1,52E-01","module":"A1","scenario":null},{"value":"0,00E+00","module":"A2","scenario":null},{"value":"0,00E+00","module":"A3","scenario":null},{"value":"0,00E+00","module":"A4","scenario":null},{"value":"0,00E+00","module":"C1","scenario":null},{"value":"0,00E+00","module":"C2","scenario":null},{"value":"0,00E+00","module":"C3","scenario":null},{"value":"0,00E+00","module":"C4","scenario":null},{"value":"0,00E+00","module":"D","scenario":null},{"value":"1,52E-01","module":"A1A3","scenario":null}]},{"parameter":"PENRT","unit":"MJ","values":[{"value":"4,25E+02","module":"A1","scenario":null},{"value":"3,43E+02","module":"A2","scenario":null},{"value":"4,87E+01","module":"A3","scenario":null},{"value":"1,20E+02","module":"A4","scenario":null},{"value":"1,33E+02","module":"C1","scenario":null},{"value":"1,79E+02","module":"C2","scenario":null},{"value":"3,63E+01","module":"C3","scenario":null},{"value":"1,07E+02","module":"C4","scenario":null},{"value":"-6,73E+01","module":"D","scenario":null},{"value":"8,17E+02","module":"A1A3","scenario":null}]},{"parameter":"SM","unit":"kg","values":[{"value":"1,53E+01","module":"A1","scenario":null},{"value":"0,00E+00","module":"A2","scenario":null},{"value":"5,42E-03","module":"A3","scenario":null},{"value":"0,00E+00","module":"A4","scenario":null},{"value":"0,00E+00","module":"C1","scenario":null},{"value":"0,00E+00","module":"C2","scenario":null},{"value":"0,00E+00","module":"C3","scenario":null},{"value":"0,00E+00","module":"C4","scenario":null},{"value":"0,00E+00","module":"D","scenario":null},{"value":"1,54E+01","module":"A1A3","scenario":null}]},{"parameter":"RSF","unit":"MJ","values":[{"value":"2,64E+02","module":"A1","scenario":null},{"value":"6,57E-02","module":"A2","scenario":null},{"value":"2,63E-02","module":"A3","scenario":null},{"value":"6,12E-02","module":"A4","scenario":null},{"value":"0,00E+00","module":"C1","scenario":null},{"value":"9,18E-02","module":"C2","scenario":null},{"value":"0,00E+00","module":"C3","scenario":null},{"value":"3,40E-02","module":"C4","scenario":null},{"value":"-3,05E-01","module":"D","scenario":null},{"value":"2,64E+02","module":"A1A3","scenario":null}]},{"parameter":"NRSF","unit":"MJ","values":[{"value":"3,76E+02","module":"A1","scenario":null},{"value":"2,05E-01","module":"A2","scenario":null},{"value":"5,40E-02","module":"A3","scenario":null},{"value":"2,19E-01","module":"A4","scenario":null},{"value":"0,00E+00","module":"C1","scenario":null},{"value":"3,28E-01","module":"C2","scenario":null},{"value":"0,00E+00","module":"C3","scenario":null},{"value":"9,78E-02","module":"C4","scenario":null},{"value":"-3,14E-01","module":"D","scenario":null},{"value":"3,76E+02","module":"A1A3","scenario":null}]},{"parameter":"FW","unit":"m3","values":[{"value":"3,25E+00","module":"A1","scenario":null},{"value":"7,69E-03","module":"A2","scenario":null},{"value":"1,65E-01","module":"A3","scenario":null},{"value":"1,28E-02","module":"A4","scenario":null},{"value":"6,86E-03","module":"C1","scenario":null},{"value":"1,92E-02","module":"C2","scenario":null},{"value":"6,22E-02","module":"C3","scenario":null},{"value":"1,27E-01","module":"C4","scenario":null},{"value":"-2,34E+00","module":"D","scenario":null},{"value":"3,42E+00","module":"A1A3","scenario":null}]}],"end_of_life_waste":[{"parameter":"HWD","unit":"kg","values":[{"value":"5,93E-02","module":"A1","scenario":null},{"value":"9,30E-03","module":"A2","scenario":null},{"value":"4,60E-02","module":"A3","scenario":null},{"value":"6,16E-03","module":"A4","scenario":null},{"value":"3,92E-03","module":"C1","scenario":null},{"value":"9,25E-03","module":"C2","scenario":null},{"value":"3,63E-03","module":"C3","scenario":null},{"value":"0,00E+00","module":"C4","scenario":null},{"value":"-1,54E-02","module":"D","scenario":null},{"value":"1,15E-01","module":"A1A3","scenario":null}]},{"parameter":"NHWD","unit":"kg","values":[{"value":"2,36E+00","module":"A1","scenario":null},{"value":"2,83E+00","module":"A2","scenario":null},{"value":"1,96E-01","module":"A3","scenario":null},{"value":"5,81E+00","module":"A4","scenario":null},{"value":"1,58E-01","module":"C1","scenario":null},{"value":"8,72E+00","module":"C2","scenario":null},{"value":"1,15E-01","module":"C3","scenario":null},{"value":"7,74E+02","module":"C4","scenario":null},{"value":"-4,66E-01","module":"D","scenario":null},{"value":"5,38E+00","module":"A1A3","scenario":null}]},{"parameter":"RWD","unit":"kg","values":[{"value":"2,14E-03","module":"A1","scenario":null},{"value":"2,44E-03","module":"A2","scenario":null},{"value":"3,53E-04","module":"A3","scenario":null},{"value":"8,14E-04","module":"A4","scenario":null},{"value":"9,25E-04","module":"C1","scenario":null},{"value":"1,22E-03","module":"C2","scenario":null},{"value":"3,84E-04","module":"C3","scenario":null},{"value":"0,00E+00","module":"C4","scenario":null},{"value":"-5,06E-04","module":"D","scenario":null},{"value":"4,94E-03","module":"A1A3","scenario":null}]}],"end_of_life_flow":[{"parameter":"CRU","unit":"kg","values":[{"value":"0,00E+00","module":"A1","scenario":null},{"value":"0,00E+00","module":"A2","scenario":null},{"value":"0,00E+00","module":"A3","scenario":null},{"value":"0,00E+00","module":"A4","scenario":null},{"value":"0,00E+00","module":"C1","scenario":null},{"value":"0,00E+00","module":"C2","scenario":null},{"value":"0,00E+00","module":"C3","scenario":null},{"value":"0,00E+00","module":"C4","scenario":null},{"value":"0,00E+00","module":"D","scenario":null},{"value":"0,00E+00","module":"A1A3","scenario":null}]},{"parameter":"MFR","unit":"kg","values":[{"value":"0,00E+00","module":"A1","scenario":null},{"value":"0,00E+00","module":"A2","scenario":null},{"value":"5,31E-03","module":"A3","scenario":null},{"value":"0,00E+00","module":"A4","scenario":null},{"value":"0,00E+00","module":"C1","scenario":null},{"value":"0,00E+00","module":"C2","scenario":null},{"value":"1,65E+03","module":"C3","scenario":null},{"value":"0,00E+00","module":"C4","scenario":null},{"value":"0,00E+00","module":"D","scenario":null},{"value":"5,31E-03","module":"A1A3","scenario":null}]},{"parameter":"MER","unit":"kg","values":[{"value":"0,00E+00","module":"A1","scenario":null},{"value":"0,00E+00","module":"A2","scenario":null},{"value":"9,33E-05","module":"A3","scenario":null},{"value":"0,00E+00","module":"A4","scenario":null},{"value":"0,00E+00","module":"C1","scenario":null},{"value":"0,00E+00","module":"C2","scenario":null},{"value":"0,00E+00","module":"C3","scenario":null},{"value":"0,00E+00","module":"C4","scenario":null},{"value":"0,00E+00","module":"D","scenario":null},{"value":"9,33E-05","module":"A1A3","scenario":null}]},{"parameter":"EEE","unit":"MJ","values":[{"value":"0,00E+00","module":"A1","scenario":null},{"value":"0,00E+00","module":"A2","scenario":null},{"value":"1,19E-01","module":"A3","scenario":null},{"value":"0,00E+00","module":"A4","scenario":null},{"value":"0,00E+00","module":"C1","scenario":null},{"value":"0,00E+00","module":"C2","scenario":null},{"value":"0,00E+00","module":"C3","scenario":null},{"value":"0,00E+00","module":"C4","scenario":null},{"value":"0,00E+00","module":"D","scenario":null},{"value":"1,19E-01","module":"A1A3","scenario":null}]},{"parameter":"EET","unit":"MJ","values":[{"value":"0,00E+00","module":"A1","scenario":null},{"value":"0,00E+00","module":"A2","scenario":null},{"value":"1,80E+00","module":"A3","scenario":null},{"value":"0,00E+00","module":"A4","scenario":null},{"value":"0,00E+00","module":"C1","scenario":null},{"value":"0,00E+00","module":"C2","scenario":null},{"value":"0,00E+00","module":"C3","scenario":null},{"value":"0,00E+00","module":"C4","scenario":null},{"value":"0,00E+00","module":"D","scenario":null},{"value":"1,80E+00","module":"A1A3","scenario":null}]}]}