{
    "product_name": "IFSI-EMC Pure 1kV 3x50/25mm\u00b2 FV",
    "epd_id": "NEPD-7833-7510",
    "declared_unit": {
        "unit": "m",
        "amount": 1.0
    },
    "compliance": [
        "EN 15804+A2",
        "ISO 14025",
        "ISO 21930"
    ],
    "producer_name": "Prysmian Group Norge AS",
    "environmental_impact": [
        {
            "parameter": "GWP-total",
            "values": [
                {
                    "value": "6,74E+00",
                    "module": "A1",
                    "scenario": null
                },
                {
                    "value": "6,49E-02",
                    "module": "A2",
                    "scenario": null
                },
                {
                    "value": "1,95E-01",
                    "module": "A3",
                    "scenario": null
                },
                {
                    "value": "1,26E-01",
                    "module": "A4",
                    "scenario": null
                },
                {
                    "value": "1,53E-01",
                    "module": "A5",
                    "scenario": null
                },
                {
                    "value": "0,00E+00",
                    "module": "B1",
                    "scenario": null
                },
                {
                    "value": "0,00E+00",
                    "module": "B2",
                    "scenario": null
                },
                {
                    "value": "0,00E+00",
                    "module": "B3",
                    "scenario": null
                },
                {
                    "value": "0,00E+00",
                    "module": "B4",
                    "scenario": null
                },
                {
                    "value": "0,00E+00",
                    "module": "B5",
                    "scenario": null
                },
                {
                    "value": "9,90E-03",
                    "module": "B6",
                    "scenario": null
                },
                {
                    "value": "0,00E+00",
                    "module": "B7",
                    "scenario": null
                },
                {
                    "value": "0,00E+00",
                    "module": "C1",
                    "scenario": null
                },
                {
                    "value": "8,97E-02",
                    "module": "C2",
                    "scenario": null
                },
                {
                    "value": "4,20E-01",
                    "module": "C3",
                    "scenario": null
                },
                {
                    "value": "3,27E-02",
                    "module": "C4",
                    "scenario": null
                },
                {
                    "value": "-3,13E-01",
                    "module": "D",
                    "scenario": null
                }
            ]
        },
        {
            "parameter": "GWP-fossil",
            "values": [
                {
                    "value": "6,60E+00",
                    "module": "A1",
                    "scenario": null
                },
                {
                    "value": "6,49E-02",
                    "module": "A2",
                    "scenario": null
                },
                {
                    "value": "1,71E-01",
                    "module": "A3",
                    "scenario": null
                },
                {
                    "value": "1,26E-01",
                    "module": "A4",
                    "scenario": null
                },
                {
                    "value": "1,50E-01",
                    "module": "A5",
                    "scenario": null
                },
                {
                    "value": "0,00E+00",
                    "module": "B1",
                    "scenario": null
                },
                {
                    "value": "0,00E+00",
                    "module": "B2",
                    "scenario": null
                },
                {
                    "value": "0,00E+00",
                    "module": "B3",
                    "scenario": null
                },
                {
                    "value": "0,00E+00",
                    "module": "B4",
                    "scenario": null
                },
                {
                    "value": "0,00E+00",
                    "module": "B5",
                    "scenario": null
                },
                {
                    "value": "9,59E-03",
                    "module": "B6",
                    "scenario": null
                },
                {
                    "value": "0,00E+00",
                    "module": "B7",
                    "scenario": null
                },
                {
                    "value": "0,00E+00",
                    "module": "C1",
                    "scenario": null
                },
                {
                    "value": "8,96E-02",
                    "module": "C2",
                    "scenario": null
                },
                {
                    "value": "4,08E-01",
                    "module": "C3",
                    "scenario": null
                },
                {
                    "value": "2,71E-02",
                    "module": "C4",
                    "scenario": null
                },
                {
                    "value": "-3,10E-01",
                    "module": "D",
                    "scenario": null
                }
            ]
        },
        {
            "parameter": "GWP-biogenic",
            "values": [
                {
                    "value": "1,31E-01",
                    "module": "A1",
                    "scenario": null
                },
                {
                    "value": "2,65E-05",
                    "module": "A2",
                    "scenario": null
                },
                {
                    "value": "1,97E-02",
                    "module": "A3",
                    "scenario": null
                },
                {
                    "value": "5,18E-05",
                    "module": "A4",
                    "scenario": null
                },
                {
                    "value": "3,35E-03",
                    "module": "A5",
                    "scenario": null
                },
                {
                    "value": "0,00E+00",
                    "module": "B1",
                    "scenario": null
                },
                {
                    "value": "0,00E+00",
                    "module": "B2",
                    "scenario": null
                },
                {
                    "value": "0,00E+00",
                    "module": "B3",
                    "scenario": null
                },
                {
                    "value": "0,00E+00",
                    "module": "B4",
                    "scenario": null
                },
                {
                    "value": "0,00E+00",
                    "module": "B5",
                    "scenario": null
                },
                {
                    "value": "2,65E-04",
                    "module": "B6",
                    "scenario": null
                },
                {
                    "value": "0,00E+00",
                    "module": "B7",
                    "scenario": null
                },
                {
                    "value": "0,00E+00",
                    "module": "C1",
                    "scenario": null
                },
                {
                    "value": "3,65E-05",
                    "module": "C2",
                    "scenario": null
                },
                {
                    "value": "1,17E-02",
                    "module": "C3",
                    "scenario": null
                },
                {
                    "value": "5,63E-03",
                    "module": "C4",
                    "scenario": null
                },
                {
                    "value": "-1,38E-03",
                    "module": "D",
                    "scenario": null
                }
            ]
        },
        {
            "parameter": "GWP-luluc",
            "values": [
                {
                    "value": "6,83E-03",
                    "module": "A1",
                    "scenario": null
                },
                {
                    "value": "1,96E-05",
                    "module": "A2",
                    "scenario": null
                },
                {
                    "value": "4,91E-03",
                    "module": "A3",
                    "scenario": null
                },
                {
                    "value": "3,68E-05",
                    "module": "A4",
                    "scenario": null
                },
                {
                    "value": "2,37E-04",
                    "module": "A5",
                    "scenario": null
                },
                {
                    "value": "0,00E+00",
                    "module": "B1",
                    "scenario": null
                },
                {
                    "value": "0,00E+00",
                    "module": "B2",
                    "scenario": null
                },
                {
                    "value": "0,00E+00",
                    "module": "B3",
                    "scenario": null
                },
                {
                    "value": "0,00E+00",
                    "module": "B4",
                    "scenario": null
                },
                {
                    "value": "0,00E+00",
                    "module": "B5",
                    "scenario": null
                },
                {
                    "value": "3,96E-05",
                    "module": "B6",
                    "scenario": null
                },
                {
                    "value": "0,00E+00",
                    "module": "B7",
                    "scenario": null
                },
                {
                    "value": "0,00E+00",
                    "module": "C1",
                    "scenario": null
                },
                {
                    "value": "3,13E-05",
                    "module": "C2",
                    "scenario": null
                },
                {
                    "value": "1,28E-06",
                    "module": "C3",
                    "scenario": null
                },
                {
                    "value": "3,66E-06",
                    "module": "C4",
                    "scenario": null
                },
                {
                    "value": "-1,12E-03",
                    "module": "D",
                    "scenario": null
                }
            ]
        },
        {
            "parameter": "ODP",
            "values": [
                {
                    "value": "5,33E-07",
                    "module": "A1",
                    "scenario": null
                },
                {
                    "value": "1,49E-08",
                    "module": "A2",
                    "scenario": null
                },
                {
                    "value": "3,93E-08",
                    "module": "A3",
                    "scenario": null
                },
                {
                    "value": "2,92E-08",
                    "module": "A4",
                    "scenario": null
                },
                {
                    "value": "1,28E-08",
                    "module": "A5",
                    "scenario": null
                },
                {
                    "value": "0,00E+00",
                    "module": "B1",
                    "scenario": null
                },
                {
                    "value": "0,00E+00",
                    "module": "B2",
                    "scenario": null
                },
                {
                    "value": "0,00E+00",
                    "module": "B3",
                    "scenario": null
                },
                {
                    "value": "0,00E+00",
                    "module": "B4",
                    "scenario": null
                },
                {
                    "value": "0,00E+00",
                    "module": "B5",
                    "scenario": null
                },
                {
                    "value": "6,58E-10",
                    "module": "B6",
                    "scenario": null
                },
                {
                    "value": "0,00E+00",
                    "module": "B7",
                    "scenario": null
                },
                {
                    "value": "0,00E+00",
                    "module": "C1",
                    "scenario": null
                },
                {
                    "value": "2,04E-08",
                    "module": "C2",
                    "scenario": null
                },
                {
                    "value": "7,05E-10",
                    "module": "C3",
                    "scenario": null
                },
                {
                    "value": "2,88E-09",
                    "module": "C4",
                    "scenario": null
                },
                {
                    "value": "-1,72E-03",
                    "module": "D",
                    "scenario": null
                }
            ]
        },
        {
            "parameter": "AP",
            "values": [
                {
                    "value": "3,08E-01",
                    "module": "A1",
                    "scenario": null
                },
                {
                    "value": "2,84E-04",
                    "module": "A2",
                    "scenario": null
                },
                {
                    "value": "5,74E-04",
                    "module": "A3",
                    "scenario": null
                },
                {
                    "value": "5,30E-04",
                    "module": "A4",
                    "scenario": null
                },
                {
                    "value": "6,20E-03",
                    "module": "A5",
                    "scenario": null
                },
                {
                    "value": "0,00E+00",
                    "module": "B1",
                    "scenario": null
                },
                {
                    "value": "0,00E+00",
                    "module": "B2",
                    "scenario": null
                },
                {
                    "value": "0,00E+00",
                    "module": "B3",
                    "scenario": null
                },
                {
                    "value": "0,00E+00",
                    "module": "B4",
                    "scenario": null
                },
                {
                    "value": "0,00E+00",
                    "module": "B5",
                    "scenario": null
                },
                {
                    "value": "7,50E-05",
                    "module": "B6",
                    "scenario": null
                },
                {
                    "value": "0,00E+00",
                    "module": "B7",
                    "scenario": null
                },
                {
                    "value": "0,00E+00",
                    "module": "C1",
                    "scenario": null
                },
                {
                    "value": "3,66E-04",
                    "module": "C2",
                    "scenario": null
                },
                {
                    "value": "7,79E-05",
                    "module": "C3",
                    "scenario": null
                },
                {
                    "value": "7,87E-05",
                    "module": "C4",
                    "scenario": null
                },
                {
                    "value": "-4,83E-02",
                    "module": "D",
                    "scenario": null
                }
            ]
        },
        {
            "parameter": "POCP",
            "values": [
                {
                    "value": "7,63E-02",
                    "module": "A1",
                    "scenario": null
                },
                {
                    "value": "2,96E-04",
                    "module": "A2",
                    "scenario": null
                },
                {
                    "value": "3,40E-04",
                    "module": "A3",
                    "scenario": null
                },
                {
                    "value": "5,67E-04",
                    "module": "A4",
                    "scenario": null
                },
                {
                    "value": "1,56E-03",
                    "module": "A5",
                    "scenario": null
                },
                {
                    "value": "0,00E+00",
                    "module": "B1",
                    "scenario": null
                },
                {
                    "value": "0,00E+00",
                    "module": "B2",
                    "scenario": null
                },
                {
                    "value": "0,00E+00",
                    "module": "B3",
                    "scenario": null
                },
                {
                    "value": "0,00E+00",
                    "module": "B4",
                    "scenario": null
                },
                {
                    "value": "0,00E+00",
                    "module": "B5",
                    "scenario": null
                },
                {
                    "value": "2,88E-05",
                    "module": "B6",
                    "scenario": null
                },
                {
                    "value": "0,00E+00",
                    "module": "B7",
                    "scenario": null
                },
                {
                    "value": "0,00E+00",
                    "module": "C1",
                    "scenario": null
                },
                {
                    "value": "3,68E-04",
                    "module": "C2",
                    "scenario": null
                },
                {
                    "value": "9,30E-05",
                    "module": "C3",
                    "scenario": null
                },
                {
                    "value": "9,49E-05",
                    "module": "C4",
                    "scenario": null
                },
                {
                    "value": "-8,52E-03",
                    "module": "D",
                    "scenario": null
                }
            ]
        },
        {
            "parameter": "ADPE",
            "values": [
                {
                    "value": "2,96E-03",
                    "module": "A1",
                    "scenario": null
                },
                {
                    "value": "1,20E-06",
                    "module": "A2",
                    "scenario": null
                },
                {
                    "value": "3,18E-06",
                    "module": "A3",
                    "scenario": null
                },
                {
                    "value": "2,16E-06",
                    "module": "A4",
                    "scenario": null
                },
                {
                    "value": "5,95E-05",
                    "module": "A5",
                    "scenario": null
                },
                {
                    "value": "0,00E+00",
                    "module": "B1",
                    "scenario": null
                },
                {
                    "value": "0,00E+00",
                    "module": "B2",
                    "scenario": null
                },
                {
                    "value": "0,00E+00",
                    "module": "B3",
                    "scenario": null
                },
                {
                    "value": "0,00E+00",
                    "module": "B4",
                    "scenario": null
                },
                {
                    "value": "0,00E+00",
                    "module": "B5",
                    "scenario": null
                },
                {
                    "value": "7,15E-07",
                    "module": "B6",
                    "scenario": null
                },
                {
                    "value": "0,00E+00",
                    "module": "B7",
                    "scenario": null
                },
                {
                    "value": "0,00E+00",
                    "module": "C1",
                    "scenario": null
                },
                {
                    "value": "2,43E-06",
                    "module": "C2",
                    "scenario": null
                },
                {
                    "value": "3,50E-08",
                    "module": "C3",
                    "scenario": null
                },
                {
                    "value": "7,71E-08",
                    "module": "C4",
                    "scenario": null
                },
                {
                    "value": "-2,70E-04",
                    "module": "D",
                    "scenario": null
                }
            ]
        },
        {
            "parameter": "ADPF",
            "values": [
                {
                    "value": "9,40E+01",
                    "module": "A1",
                    "scenario": null
                },
                {
                    "value": "1,00E+00",
                    "module": "A2",
                    "scenario": null
                },
                {
                    "value": "8,98E+00",
                    "module": "A3",
                    "scenario": null
                },
                {
                    "value": "1,96E+00",
                    "module": "A4",
                    "scenario": null
                },
                {
                    "value": "2,15E+00",
                    "module": "A5",
                    "scenario": null
                },
                {
                    "value": "0,00E+00",
                    "module": "B1",
                    "scenario": null
                },
                {
                    "value": "0,00E+00",
                    "module": "B2",
                    "scenario": null
                },
                {
                    "value": "0,00E+00",
                    "module": "B3",
                    "scenario": null
                },
                {
                    "value": "0,00E+00",
                    "module": "B4",
                    "scenario": null
                },
                {
                    "value": "0,00E+00",
                    "module": "B5",
                    "scenario": null
                },
                {
                    "value": "1,31E-01",
                    "module": "B6",
                    "scenario": null
                },
                {
                    "value": "0,00E+00",
                    "module": "B7",
                    "scenario": null
                },
                {
                    "value": "0,00E+00",
                    "module": "C1",
                    "scenario": null
                },
                {
                    "value": "1,35E+00",
                    "module": "C2",
                    "scenario": null
                },
                {
                    "value": "4,70E-02",
                    "module": "C3",
                    "scenario": null
                },
                {
                    "value": "2,33E-01",
                    "module": "C4",
                    "scenario": null
                },
                {
                    "value": "-2,90E+00",
                    "module": "D",
                    "scenario": null
                }
            ]
        },
        {
            "parameter": "WDP",
            "values": [
                {
                    "value": "4,37E+02",
                    "module": "A1",
                    "scenario": null
                },
                {
                    "value": "7,93E-01",
                    "module": "A2",
                    "scenario": null
                },
                {
                    "value": "8,97E+02",
                    "module": "A3",
                    "scenario": null
                },
                {
                    "value": "1,51E+00",
                    "module": "A4",
                    "scenario": null
                },
                {
                    "value": "2,69E+01",
                    "module": "A5",
                    "scenario": null
                },
                {
                    "value": "0,00E+00",
                    "module": "B1",
                    "scenario": null
                },
                {
                    "value": "0,00E+00",
                    "module": "B2",
                    "scenario": null
                },
                {
                    "value": "0,00E+00",
                    "module": "B3",
                    "scenario": null
                },
                {
                    "value": "0,00E+00",
                    "module": "B4",
                    "scenario": null
                },
                {
                    "value": "0,00E+00",
                    "module": "B5",
                    "scenario": null
                },
                {
                    "value": "2,28E+01",
                    "module": "B6",
                    "scenario": null
                },
                {
                    "value": "0,00E+00",
                    "module": "B7",
                    "scenario": null
                },
                {
                    "value": "0,00E+00",
                    "module": "C1",
                    "scenario": null
                },
                {
                    "value": "1,29E+00",
                    "module": "C2",
                    "scenario": null
                },
                {
                    "value": "2,76E-01",
                    "module": "C3",
                    "scenario": null
                },
                {
                    "value": "5,37E+00",
                    "module": "C4",
                    "scenario": null
                },
                {
                    "value": "1,15E+01",
                    "module": "D",
                    "scenario": null
                }
            ]
        },
        {
            "parameter": "EP-freshwater",
            "values": [
                {
                    "value": "2,52E-03",
                    "module": "A1",
                    "scenario": null
                },
                {
                    "value": "4,95E-07",
                    "module": "A2",
                    "scenario": null
                },
                {
                    "value": "5,59E-06",
                    "module": "A3",
                    "scenario": null
                },
                {
                    "value": "9,62E-07",
                    "module": "A4",
                    "scenario": null
                },
                {
                    "value": "5,06E-05",
                    "module": "A5",
                    "scenario": null
                },
                {
                    "value": "0,00E+00",
                    "module": "B1",
                    "scenario": null
                },
                {
                    "value": "0,00E+00",
                    "module": "B2",
                    "scenario": null
                },
                {
                    "value": "0,00E+00",
                    "module": "B3",
                    "scenario": null
                },
                {
                    "value": "0,00E+00",
                    "module": "B4",
                    "scenario": null
                },
                {
                    "value": "0,00E+00",
                    "module": "B5",
                    "scenario": null
                },
                {
                    "value": "6,90E-07",
                    "module": "B6",
                    "scenario": null
                },
                {
                    "value": "0,00E+00",
                    "module": "B7",
                    "scenario": null
                },
                {
                    "value": "0,00E+00",
                    "module": "C1",
                    "scenario": null
                },
                {
                    "value": "7,04E-07",
                    "module": "C2",
                    "scenario": null
                },
                {
                    "value": "6,42E-08",
                    "module": "C3",
                    "scenario": null
                },
                {
                    "value": "2,07E-07",
                    "module": "C4",
                    "scenario": null
                },
                {
                    "value": "-3,26E-04",
                    "module": "D",
                    "scenario": null
                }
            ]
        },
        {
            "parameter": "EP-marine",
            "values": [
                {
                    "value": "2,10E-02",
                    "module": "A1",
                    "scenario": null
                },
                {
                    "value": "8,46E-05",
                    "module": "A2",
                    "scenario": null
                },
                {
                    "value": "1,42E-04",
                    "module": "A3",
                    "scenario": null
                },
                {
                    "value": "1,60E-04",
                    "module": "A4",
                    "scenario": null
                },
                {
                    "value": "4,31E-04",
                    "module": "A5",
                    "scenario": null
                },
                {
                    "value": "0,00E+00",
                    "module": "B1",
                    "scenario": null
                },
                {
                    "value": "0,00E+00",
                    "module": "B2",
                    "scenario": null
                },
                {
                    "value": "0,00E+00",
                    "module": "B3",
                    "scenario": null
                },
                {
                    "value": "0,00E+00",
                    "module": "B4",
                    "scenario": null
                },
                {
                    "value": "0,00E+00",
                    "module": "B5",
                    "scenario": null
                },
                {
                    "value": "8,24E-06",
                    "module": "B6",
                    "scenario": null
                },
                {
                    "value": "0,00E+00",
                    "module": "B7",
                    "scenario": null
                },
                {
                    "value": "0,00E+00",
                    "module": "C1",
                    "scenario": null
                },
                {
                    "value": "1,09E-04",
                    "module": "C2",
                    "scenario": null
                },
                {
                    "value": "3,72E-05",
                    "module": "C3",
                    "scenario": null
                },
                {
                    "value": "5,61E-05",
                    "module": "C4",
                    "scenario": null
                },
                {
                    "value": "-2,04E-03",
                    "module": "D",
                    "scenario": null
                }
            ]
        },
        {
            "parameter": "EP-terrestrial",
            "values": [
                {
                    "value": "3,10E-01",
                    "module": "A1",
                    "scenario": null
                },
                {
                    "value": "9,36E-04",
                    "module": "A2",
                    "scenario": null
                },
                {
                    "value": "1,41E-03",
                    "module": "A3",
                    "scenario": null
                },
                {
                    "value": "1,76E-03",
                    "module": "A4",
                    "scenario": null
                },
                {
                    "value": "6,33E-03",
                    "module": "A5",
                    "scenario": null
                },
                {
                    "value": "0,00E+00",
                    "module": "B1",
                    "scenario": null
                },
                {
                    "value": "0,00E+00",
                    "module": "B2",
                    "scenario": null
                },
                {
                    "value": "0,00E+00",
                    "module": "B3",
                    "scenario": null
                },
                {
                    "value": "0,00E+00",
                    "module": "B4",
                    "scenario": null
                },
                {
                    "value": "0,00E+00",
                    "module": "B5",
                    "scenario": null
                },
                {
                    "value": "1,07E-04",
                    "module": "B6",
                    "scenario": null
                },
                {
                    "value": "0,00E+00",
                    "module": "B7",
                    "scenario": null
                },
                {
                    "value": "0,00E+00",
                    "module": "C1",
                    "scenario": null
                },
                {
                    "value": "1,20E-03",
                    "module": "C2",
                    "scenario": null
                },
                {
                    "value": "3,86E-04",
                    "module": "C3",
                    "scenario": null
                },
                {
                    "value": "3,16E-04",
                    "module": "C4",
                    "scenario": null
                },
                {
                    "value": "-3,13E-02",
                    "module": "D",
                    "scenario": null
                }
            ]
        }
    ],
    "additional_environmental_impact": [
        {
            "parameter": "PM",
            "values": [
                {
                    "value": "8,63E-07",
                    "module": "A1",
                    "scenario": null
                },
                {
                    "value": "5,53E-09",
                    "module": "A2",
                    "scenario": null
                },
                {
                    "value": "4,49E-09",
                    "module": "A3",
                    "scenario": null
                },
                {
                    "value": "1,11E-08",
                    "module": "A4",
                    "scenario": null
                },
                {
                    "value": "1,79E-08",
                    "module": "A5",
                    "scenario": null
                },
                {
                    "value": "0,00E+00",
                    "module": "B1",
                    "scenario": null
                },
                {
                    "value": "0,00E+00",
                    "module": "B2",
                    "scenario": null
                },
                {
                    "value": "0,00E+00",
                    "module": "B3",
                    "scenario": null
                },
                {
                    "value": "0,00E+00",
                    "module": "B4",
                    "scenario": null
                },
                {
                    "value": "0,00E+00",
                    "module": "B5",
                    "scenario": null
                },
                {
                    "value": "5,37E-10",
                    "module": "B6",
                    "scenario": null
                },
                {
                    "value": "0,00E+00",
                    "module": "B7",
                    "scenario": null
                },
                {
                    "value": "0,00E+00",
                    "module": "C1",
                    "scenario": null
                },
                {
                    "value": "6,45E-09",
                    "module": "C2",
                    "scenario": null
                },
                {
                    "value": "3,39E-10",
                    "module": "C3",
                    "scenario": null
                },
                {
                    "value": "1,39E-09",
                    "module": "C4",
                    "scenario": null
                },
                {
                    "value": "-1,08E-07",
                    "module": "D",
                    "scenario": null
                }
            ]
        },
        {
            "parameter": "ETP-fw",
            "values": [
                {
                    "value": "3,86E+03",
                    "module": "A1",
                    "scenario": null
                },
                {
                    "value": "7,34E-01",
                    "module": "A2",
                    "scenario": null
                },
                {
                    "value": "5,32E+00",
                    "module": "A3",
                    "scenario": null
                },
                {
                    "value": "1,44E+00",
                    "module": "A4",
                    "scenario": null
                },
                {
                    "value": "8,47E+01",
                    "module": "A5",
                    "scenario": null
                },
                {
                    "value": "0,00E+00",
                    "module": "B1",
                    "scenario": null
                },
                {
                    "value": "0,00E+00",
                    "module": "B2",
                    "scenario": null
                },
                {
                    "value": "0,00E+00",
                    "module": "B3",
                    "scenario": null
                },
                {
                    "value": "0,00E+00",
                    "module": "B4",
                    "scenario": null
                },
                {
                    "value": "0,00E+00",
                    "module": "B5",
                    "scenario": null
                },
                {
                    "value": "5,97E-01",
                    "module": "B6",
                    "scenario": null
                },
                {
                    "value": "0,00E+00",
                    "module": "B7",
                    "scenario": null
                },
                {
                    "value": "0,00E+00",
                    "module": "C1",
                    "scenario": null
                },
                {
                    "value": "9,95E-01",
                    "module": "C2",
                    "scenario": null
                },
                {
                    "value": "6,03E-01",
                    "module": "C3",
                    "scenario": null
                },
                {
                    "value": "3,61E+02",
                    "module": "C4",
                    "scenario": null
                },
                {
                    "value": "-4,45E+02",
                    "module": "D",
                    "scenario": null
                }
            ]
        },
        {
            "parameter": "HTP-c",
            "values": [
                {
                    "value": "7,05E-08",
                    "module": "A1",
                    "scenario": null
                },
                {
                    "value": "0,00E+00",
                    "module": "A2",
                    "scenario": null
                },
                {
                    "value": "1,75E-10",
                    "module": "A3",
                    "scenario": null
                },
                {
                    "value": "0,00E+00",
                    "module": "A4",
                    "scenario": null
                },
                {
                    "value": "1,41E-09",
                    "module": "A5",
                    "scenario": null
                },
                {
                    "value": "0,00E+00",
                    "module": "B1",
                    "scenario": null
                },
                {
                    "value": "0,00E+00",
                    "module": "B2",
                    "scenario": null
                },
                {
                    "value": "0,00E+00",
                    "module": "B3",
                    "scenario": null
                },
                {
                    "value": "0,00E+00",
                    "module": "B4",
                    "scenario": null
                },
                {
                    "value": "0,00E+00",
                    "module": "B5",
                    "scenario": null
                },
                {
                    "value": "2,80E-11",
                    "module": "B6",
                    "scenario": null
                },
                {
                    "value": "0,00E+00",
                    "module": "B7",
                    "scenario": null
                },
                {
                    "value": "0,00E+00",
                    "module": "C1",
                    "scenario": null
                },
                {
                    "value": "0,00E+00",
                    "module": "C2",
                    "scenario": null
                },
                {
                    "value": "1,80E-11",
                    "module": "C3",
                    "scenario": null
                },
                {
                    "value": "1,70E-11",
                    "module": "C4",
                    "scenario": null
                },
                {
                    "value": "-6,28E-09",
                    "module": "D",
                    "scenario": null
                }
            ]
        },
        {
            "parameter": "HTP-nc",
            "values": [
                {
                    "value": "5,30E-06",
                    "module": "A1",
                    "scenario": null
                },
                {
                    "value": "7,22E-10",
                    "module": "A2",
                    "scenario": null
                },
                {
                    "value": "4,20E-09",
                    "module": "A3",
                    "scenario": null
                },
                {
                    "value": "1,39E-09",
                    "module": "A4",
                    "scenario": null
                },
                {
                    "value": "1,06E-07",
                    "module": "A5",
                    "scenario": null
                },
                {
                    "value": "0,00E+00",
                    "module": "B1",
                    "scenario": null
                },
                {
                    "value": "0,00E+00",
                    "module": "B2",
                    "scenario": null
                },
                {
                    "value": "0,00E+00",
                    "module": "B3",
                    "scenario": null
                },
                {
                    "value": "0,00E+00",
                    "module": "B4",
                    "scenario": null
                },
                {
                    "value": "0,00E+00",
                    "module": "B5",
                    "scenario": null
                },
                {
                    "value": "6,71E-10",
                    "module": "B6",
                    "scenario": null
                },
                {
                    "value": "0,00E+00",
                    "module": "B7",
                    "scenario": null
                },
                {
                    "value": "0,00E+00",
                    "module": "C1",
                    "scenario": null
                },
                {
                    "value": "1,07E-09",
                    "module": "C2",
                    "scenario": null
                },
                {
                    "value": "8,39E-10",
                    "module": "C3",
                    "scenario": null
                },
                {
                    "value": "3,25E-10",
                    "module": "C4",
                    "scenario": null
                },
                {
                    "value": "-5,37E-07",
                    "module": "D",
                    "scenario": null
                }
            ]
        },
        {
            "parameter": "SQP",
            "values": [
                {
                    "value": "7,35E+01",
                    "module": "A1",
                    "scenario": null
                },
                {
                    "value": "1,08E+00",
                    "module": "A2",
                    "scenario": null
                },
                {
                    "value": "4,05E+00",
                    "module": "A3",
                    "scenario": null
                },
                {
                    "value": "2,25E+00",
                    "module": "A4",
                    "scenario": null
                },
                {
                    "value": "1,65E+00",
                    "module": "A5",
                    "scenario": null
                },
                {
                    "value": "0,00E+00",
                    "module": "B1",
                    "scenario": null
                },
                {
                    "value": "0,00E+00",
                    "module": "B2",
                    "scenario": null
                },
                {
                    "value": "0,00E+00",
                    "module": "B3",
                    "scenario": null
                },
                {
                    "value": "0,00E+00",
                    "module": "B4",
                    "scenario": null
                },
                {
                    "value": "0,00E+00",
                    "module": "B5",
                    "scenario": null
                },
                {
                    "value": "6,60E-02",
                    "module": "B6",
                    "scenario": null
                },
                {
                    "value": "0,00E+00",
                    "module": "B7",
                    "scenario": null
                },
                {
                    "value": "0,00E+00",
                    "module": "C1",
                    "scenario": null
                },
                {
                    "value": "9,31E-01",
                    "module": "C2",
                    "scenario": null
                },
                {
                    "value": "8,01E-03",
                    "module": "C3",
                    "scenario": null
                },
                {
                    "value": "4,83E-01",
                    "module": "C4",
                    "scenario": null
                },
                {
                    "value": "-7,88E+00",
                    "module": "D",
                    "scenario": null
                }
            ]
        },
        {
            "parameter": "IRP",
            "values": [
                {
                    "value": "4,07E-01",
                    "module": "A1",
                    "scenario": null
                },
                {
                    "value": "4,38E-03",
                    "module": "A2",
                    "scenario": null
                },
                {
                    "value": "3,03E-01",
                    "module": "A3",
                    "scenario": null
                },
                {
                    "value": "8,58E-03",
                    "module": "A4",
                    "scenario": null
                },
                {
                    "value": "1,46E-02",
                    "module": "A5",
                    "scenario": null
                },
                {
                    "value": "0,00E+00",
                    "module": "B1",
                    "scenario": null
                },
                {
                    "value": "0,00E+00",
                    "module": "B2",
                    "scenario": null
                },
                {
                    "value": "0,00E+00",
                    "module": "B3",
                    "scenario": null
                },
                {
                    "value": "0,00E+00",
                    "module": "B4",
                    "scenario": null
                },
                {
                    "value": "0,00E+00",
                    "module": "B5",
                    "scenario": null
                },
                {
                    "value": "2,38E-03",
                    "module": "B6",
                    "scenario": null
                },
                {
                    "value": "0,00E+00",
                    "module": "B7",
                    "scenario": null
                },
                {
                    "value": "0,00E+00",
                    "module": "C1",
                    "scenario": null
                },
                {
                    "value": "5,91E-03",
                    "module": "C2",
                    "scenario": null
                },
                {
                    "value": "1,11E-04",
                    "module": "C3",
                    "scenario": null
                },
                {
                    "value": "1,49E-03",
                    "module": "C4",
                    "scenario": null
                },
                {
                    "value": "-5,34E-03",
                    "module": "D",
                    "scenario": null
                }
            ]
        }
    ],
    "resource_use": [
        {
            "parameter": "PERE",
            "values": [
                {
                    "value": "2,05E+01",
                    "module": "A1",
                    "scenario": null
                },
                {
                    "value": "1,28E-02",
                    "module": "A2",
                    "scenario": null
                },
                {
                    "value": "4,26E+00",
                    "module": "A3",
                    "scenario": null
                },
                {
                    "value": "2,47E-02",
                    "module": "A4",
                    "scenario": null
                },
                {
                    "value": "4,96E-01",
                    "module": "A5",
                    "scenario": null
                },
                {
                    "value": "0,00E+00",
                    "module": "B1",
                    "scenario": null
                },
                {
                    "value": "0,00E+00",
                    "module": "B2",
                    "scenario": null
                },
                {
                    "value": "0,00E+00",
                    "module": "B3",
                    "scenario": null
                },
                {
                    "value": "0,00E+00",
                    "module": "B4",
                    "scenario": null
                },
                {
                    "value": "0,00E+00",
                    "module": "B5",
                    "scenario": null
                },
                {
                    "value": "1,70E+00",
                    "module": "B6",
                    "scenario": null
                },
                {
                    "value": "0,00E+00",
                    "module": "B7",
                    "scenario": null
                },
                {
                    "value": "0,00E+00",
                    "module": "C1",
                    "scenario": null
                },
                {
                    "value": "1,91E-02",
                    "module": "C2",
                    "scenario": null
                },
                {
                    "value": "2,37E-03",
                    "module": "C3",
                    "scenario": null
                },
                {
                    "value": "2,90E-02",
                    "module": "C4",
                    "scenario": null
                },
                {
                    "value": "-3,12E+00",
                    "module": "D",
                    "scenario": null
                }
            ]
        },
        {
            "parameter": "PERM",
            "values": [
                {
                    "value": "0,00E+00",
                    "module": "A1",
                    "scenario": null
                },
                {
                    "value": "0,00E+00",
                    "module": "A2",
                    "scenario": null
                },
                {
                    "value": "0,00E+00",
                    "module": "A3",
                    "scenario": null
                },
                {
                    "value": "0,00E+00",
                    "module": "A4",
                    "scenario": null
                },
                {
                    "value": "0,00E+00",
                    "module": "A5",
                    "scenario": null
                },
                {
                    "value": "0,00E+00",
                    "module": "B1",
                    "scenario": null
                },
                {
                    "value": "0,00E+00",
                    "module": "B2",
                    "scenario": null
                },
                {
                    "value": "0,00E+00",
                    "module": "B3",
                    "scenario": null
                },
                {
                    "value": "0,00E+00",
                    "module": "B4",
                    "scenario": null
                },
                {
                    "value": "0,00E+00",
                    "module": "B5",
                    "scenario": null
                },
                {
                    "value": "0,00E+00",
                    "module": "B6",
                    "scenario": null
                },
                {
                    "value": "0,00E+00",
                    "module": "B7",
                    "scenario": null
                },
                {
                    "value": "0,00E+00",
                    "module": "C1",
                    "scenario": null
                },
                {
                    "value": "0,00E+00",
                    "module": "C2",
                    "scenario": null
                },
                {
                    "value": "0,00E+00",
                    "module": "C3",
                    "scenario": null
                },
                {
                    "value": "0,00E+00",
                    "module": "C4",
                    "scenario": null
                },
                {
                    "value": "0,00E+00",
                    "module": "D",
                    "scenario": null
                }
            ]
        },
        {
            "parameter": "PERT",
            "values": [
                {
                    "value": "2,05E+01",
                    "module": "A1",
                    "scenario": null
                },
                {
                    "value": "1,28E-02",
                    "module": "A2",
                    "scenario": null
                },
                {
                    "value": "4,26E+00",
                    "module": "A3",
                    "scenario": null
                },
                {
                    "value": "2,47E-02",
                    "module": "A4",
                    "scenario": null
                },
                {
                    "value": "4,96E-01",
                    "module": "A5",
                    "scenario": null
                },
                {
                    "value": "0,00E+00",
                    "module": "B1",
                    "scenario": null
                },
                {
                    "value": "0,00E+00",
                    "module": "B2",
                    "scenario": null
                },
                {
                    "value": "0,00E+00",
                    "module": "B3",
                    "scenario": null
                },
                {
                    "value": "0,00E+00",
                    "module": "B4",
                    "scenario": null
                },
                {
                    "value": "0,00E+00",
                    "module": "B5",
                    "scenario": null
                },
                {
                    "value": "1,70E+00",
                    "module": "B6",
                    "scenario": null
                },
                {
                    "value": "0,00E+00",
                    "module": "B7",
                    "scenario": null
                },
                {
                    "value": "0,00E+00",
                    "module": "C1",
                    "scenario": null
                },
                {
                    "value": "1,91E-02",
                    "module": "C2",
                    "scenario": null
                },
                {
                    "value": "2,37E-03",
                    "module": "C3",
                    "scenario": null
                },
                {
                    "value": "2,90E-02",
                    "module": "C4",
                    "scenario": null
                },
                {
                    "value": "-3,12E+00",
                    "module": "D",
                    "scenario": null
                }
            ]
        },
        {
            "parameter": "PENRE",
            "values": [
                {
                    "value": "8,68E+01",
                    "module": "A1",
                    "scenario": null
                },
                {
                    "value": "1,00E+00",
                    "module": "A2",
                    "scenario": null
                },
                {
                    "value": "9,00E+00",
                    "module": "A3",
                    "scenario": null
                },
                {
                    "value": "1,96E+00",
                    "module": "A4",
                    "scenario": null
                },
                {
                    "value": "2,01E+00",
                    "module": "A5",
                    "scenario": null
                },
                {
                    "value": "0,00E+00",
                    "module": "B1",
                    "scenario": null
                },
                {
                    "value": "0,00E+00",
                    "module": "B2",
                    "scenario": null
                },
                {
                    "value": "0,00E+00",
                    "module": "B3",
                    "scenario": null
                },
                {
                    "value": "0,00E+00",
                    "module": "B4",
                    "scenario": null
                },
                {
                    "value": "0,00E+00",
                    "module": "B5",
                    "scenario": null
                },
                {
                    "value": "1,31E-01",
                    "module": "B6",
                    "scenario": null
                },
                {
                    "value": "0,00E+00",
                    "module": "B7",
                    "scenario": null
                },
                {
                    "value": "0,00E+00",
                    "module": "C1",
                    "scenario": null
                },
                {
                    "value": "1,35E+00",
                    "module": "C2",
                    "scenario": null
                },
                {
                    "value": "4,72E-02",
                    "module": "C3",
                    "scenario": null
                },
                {
                    "value": "2,33E-01",
                    "module": "C4",
                    "scenario": null
                },
                {
                    "value": "-2,90E+00",
                    "module": "D",
                    "scenario": null
                }
            ]
        },
        {
            "parameter": "PENRM",
            "values": [
                {
                    "value": "7,52E+00",
                    "module": "A1",
                    "scenario": null
                },
                {
                    "value": "0,00E+00",
                    "module": "A2",
                    "scenario": null
                },
                {
                    "value": "0,00E+00",
                    "module": "A3",
                    "scenario": null
                },
                {
                    "value": "0,00E+00",
                    "module": "A4",
                    "scenario": null
                },
                {
                    "value": "2,19E-03",
                    "module": "A5",
                    "scenario": null
                },
                {
                    "value": "0,00E+00",
                    "module": "B1",
                    "scenario": null
                },
                {
                    "value": "0,00E+00",
                    "module": "B2",
                    "scenario": null
                },
                {
                    "value": "0,00E+00",
                    "module": "B3",
                    "scenario": null
                },
                {
                    "value": "0,00E+00",
                    "module": "B4",
                    "scenario": null
                },
                {
                    "value": "0,00E+00",
                    "module": "B5",
                    "scenario": null
                },
                {
                    "value": "0,00E+00",
                    "module": "B6",
                    "scenario": null
                },
                {
                    "value": "0,00E+00",
                    "module": "B7",
                    "scenario": null
                },
                {
                    "value": "0,00E+00",
                    "module": "C1",
                    "scenario": null
                },
                {
                    "value": "0,00E+00",
                    "module": "C2",
                    "scenario": null
                },
                {
                    "value": "-7,42E+00",
                    "module": "C3",
                    "scenario": null
                },
                {
                    "value": "0,00E+00",
                    "module": "C4",
                    "scenario": null
                },
                {
                    "value": "0,00E+00",
                    "module": "D",
                    "scenario": null
                }
            ]
        },
        {
            "parameter": "PENRT",
            "values": [
                {
                    "value": "9,44E+01",
                    "module": "A1",
                    "scenario": null
                },
                {
                    "value": "1,00E+00",
                    "module": "A2",
                    "scenario": null
                },
                {
                    "value": "9,00E+00",
                    "module": "A3",
                    "scenario": null
                },
                {
                    "value": "1,96E+00",
                    "module": "A4",
                    "scenario": null
                },
                {
                    "value": "2,01E+00",
                    "module": "A5",
                    "scenario": null
                },
                {
                    "value": "0,00E+00",
                    "module": "B1",
                    "scenario": null
                },
                {
                    "value": "0,00E+00",
                    "module": "B2",
                    "scenario": null
                },
                {
                    "value": "0,00E+00",
                    "module": "B3",
                    "scenario": null
                },
                {
                    "value": "0,00E+00",
                    "module": "B4",
                    "scenario": null
                },
                {
                    "value": "0,00E+00",
                    "module": "B5",
                    "scenario": null
                },
                {
                    "value": "1,31E-01",
                    "module": "B6",
                    "scenario": null
                },
                {
                    "value": "0,00E+00",
                    "module": "B7",
                    "scenario": null
                },
                {
                    "value": "0,00E+00",
                    "module": "C1",
                    "scenario": null
                },
                {
                    "value": "1,35E+00",
                    "module": "C2",
                    "scenario": null
                },
                {
                    "value": "-7,37E+00",
                    "module": "C3",
                    "scenario": null
                },
                {
                    "value": "2,33E-01",
                    "module": "C4",
                    "scenario": null
                },
                {
                    "value": "-2,90E+00",
                    "module": "D",
                    "scenario": null
                }
            ]
        },
        {
            "parameter": "SM",
            "values": [
                {
                    "value": "2,29E-01",
                    "module": "A1",
                    "scenario": null
                },
                {
                    "value": "0,00E+00",
                    "module": "A2",
                    "scenario": null
                },
                {
                    "value": "0,00E+00",
                    "module": "A3",
                    "scenario": null
                },
                {
                    "value": "0,00E+00",
                    "module": "A4",
                    "scenario": null
                },
                {
                    "value": "4,58E-03",
                    "module": "A5",
                    "scenario": null
                },
                {
                    "value": "0,00E+00",
                    "module": "B1",
                    "scenario": null
                },
                {
                    "value": "0,00E+00",
                    "module": "B2",
                    "scenario": null
                },
                {
                    "value": "0,00E+00",
                    "module": "B3",
                    "scenario": null
                },
                {
                    "value": "0,00E+00",
                    "module": "B4",
                    "scenario": null
                },
                {
                    "value": "0,00E+00",
                    "module": "B5",
                    "scenario": null
                },
                {
                    "value": "0,00E+00",
                    "module": "B6",
                    "scenario": null
                },
                {
                    "value": "0,00E+00",
                    "module": "B7",
                    "scenario": null
                },
                {
                    "value": "0,00E+00",
                    "module": "C1",
                    "scenario": null
                },
                {
                    "value": "0,00E+00",
                    "module": "C2",
                    "scenario": null
                },
                {
                    "value": "0,00E+00",
                    "module": "C3",
                    "scenario": null
                },
                {
                    "value": "0,00E+00",
                    "module": "C4",
                    "scenario": null
                },
                {
                    "value": "8,39E-02",
                    "module": "D",
                    "scenario": null
                }
            ]
        },
        {
            "parameter": "RSF",
            "values": [
                {
                    "value": "5,17E-01",
                    "module": "A1",
                    "scenario": null
                },
                {
                    "value": "4,49E-04",
                    "module": "A2",
                    "scenario": null
                },
                {
                    "value": "1,67E-02",
                    "module": "A3",
                    "scenario": null
                },
                {
                    "value": "8,64E-04",
                    "module": "A4",
                    "scenario": null
                },
                {
                    "value": "1,07E-02",
                    "module": "A5",
                    "scenario": null
                },
                {
                    "value": "0,00E+00",
                    "module": "B1",
                    "scenario": null
                },
                {
                    "value": "0,00E+00",
                    "module": "B2",
                    "scenario": null
                },
                {
                    "value": "0,00E+00",
                    "module": "B3",
                    "scenario": null
                },
                {
                    "value": "0,00E+00",
                    "module": "B4",
                    "scenario": null
                },
                {
                    "value": "0,00E+00",
                    "module": "B5",
                    "scenario": null
                },
                {
                    "value": "1,33E-03",
                    "module": "B6",
                    "scenario": null
                },
                {
                    "value": "0,00E+00",
                    "module": "B7",
                    "scenario": null
                },
                {
                    "value": "0,00E+00",
                    "module": "C1",
                    "scenario": null
                },
                {
                    "value": "6,82E-04",
                    "module": "C2",
                    "scenario": null
                },
                {
                    "value": "5,28E-05",
                    "module": "C3",
                    "scenario": null
                },
                {
                    "value": "6,02E-04",
                    "module": "C4",
                    "scenario": null
                },
                {
                    "value": "7,61E-03",
                    "module": "D",
                    "scenario": null
                }
            ]
        },
        {
            "parameter": "NRSF",
            "values": [
                {
                    "value": "6,91E-03",
                    "module": "A1",
                    "scenario": null
                },
                {
                    "value": "1,52E-03",
                    "module": "A2",
                    "scenario": null
                },
                {
                    "value": "5,38E-02",
                    "module": "A3",
                    "scenario": null
                },
                {
                    "value": "2,90E-03",
                    "module": "A4",
                    "scenario": null
                },
                {
                    "value": "1,36E-03",
                    "module": "A5",
                    "scenario": null
                },
                {
                    "value": "0,00E+00",
                    "module": "B1",
                    "scenario": null
                },
                {
                    "value": "0,00E+00",
                    "module": "B2",
                    "scenario": null
                },
                {
                    "value": "0,00E+00",
                    "module": "B3",
                    "scenario": null
                },
                {
                    "value": "0,00E+00",
                    "module": "B4",
                    "scenario": null
                },
                {
                    "value": "0,00E+00",
                    "module": "B5",
                    "scenario": null
                },
                {
                    "value": "3,32E-03",
                    "module": "B6",
                    "scenario": null
                },
                {
                    "value": "0,00E+00",
                    "module": "B7",
                    "scenario": null
                },
                {
                    "value": "0,00E+00",
                    "module": "C1",
                    "scenario": null
                },
                {
                    "value": "2,44E-03",
                    "module": "C2",
                    "scenario": null
                },
                {
                    "value": "0,00E+00",
                    "module": "C3",
                    "scenario": null
                },
                {
                    "value": "2,44E-04",
                    "module": "C4",
                    "scenario": null
                },
                {
                    "value": "-1,07E-01",
                    "module": "D",
                    "scenario": null
                }
            ]
        },
        {
            "parameter": "FW",
            "values": [
                {
                    "value": "1,66E-01",
                    "module": "A1",
                    "scenario": null
                },
                {
                    "value": "1,13E-04",
                    "module": "A2",
                    "scenario": null
                },
                {
                    "value": "1,04E-02",
                    "module": "A3",
                    "scenario": null
                },
                {
                    "value": "2,24E-04",
                    "module": "A4",
                    "scenario": null
                },
                {
                    "value": "3,54E-03",
                    "module": "A5",
                    "scenario": null
                },
                {
                    "value": "0,00E+00",
                    "module": "B1",
                    "scenario": null
                },
                {
                    "value": "0,00E+00",
                    "module": "B2",
                    "scenario": null
                },
                {
                    "value": "0,00E+00",
                    "module": "B3",
                    "scenario": null
                },
                {
                    "value": "0,00E+00",
                    "module": "B4",
                    "scenario": null
                },
                {
                    "value": "0,00E+00",
                    "module": "B5",
                    "scenario": null
                },
                {
                    "value": "1,27E-02",
                    "module": "B6",
                    "scenario": null
                },
                {
                    "value": "0,00E+00",
                    "module": "B7",
                    "scenario": null
                },
                {
                    "value": "0,00E+00",
                    "module": "C1",
                    "scenario": null
                },
                {
                    "value": "1,42E-04",
                    "module": "C2",
                    "scenario": null
                },
                {
                    "value": "3,43E-04",
                    "module": "C3",
                    "scenario": null
                },
                {
                    "value": "3,03E-04",
                    "module": "C4",
                    "scenario": null
                },
                {
                    "value": "-9,53E-03",
                    "module": "D",
                    "scenario": null
                }
            ]
        }
    ],
    "end_of_life_waste": [
        {
            "parameter": "HWD",
            "values": [
                {
                    "value": "5,36E-02",
                    "module": "A1",
                    "scenario": null
                },
                {
                    "value": "5,43E-05",
                    "module": "A2",
                    "scenario": null
                },
                {
                    "value": "4,30E-02",
                    "module": "A3",
                    "scenario": null
                },
                {
                    "value": "1,07E-04",
                    "module": "A4",
                    "scenario": null
                },
                {
                    "value": "2,44E-03",
                    "module": "A5",
                    "scenario": null
                },
                {
                    "value": "0,00E+00",
                    "module": "B1",
                    "scenario": null
                },
                {
                    "value": "0,00E+00",
                    "module": "B2",
                    "scenario": null
                },
                {
                    "value": "0,00E+00",
                    "module": "B3",
                    "scenario": null
                },
                {
                    "value": "0,00E+00",
                    "module": "B4",
                    "scenario": null
                },
                {
                    "value": "0,00E+00",
                    "module": "B5",
                    "scenario": null
                },
                {
                    "value": "8,41E-05",
                    "module": "B6",
                    "scenario": null
                },
                {
                    "value": "0,00E+00",
                    "module": "B7",
                    "scenario": null
                },
                {
                    "value": "0,00E+00",
                    "module": "C1",
                    "scenario": null
                },
                {
                    "value": "6,89E-05",
                    "module": "C2",
                    "scenario": null
                },
                {
                    "value": "0,00E+00",
                    "module": "C3",
                    "scenario": null
                },
                {
                    "value": "2,49E-02",
                    "module": "C4",
                    "scenario": null
                },
                {
                    "value": "-3,26E-03",
                    "module": "D",
                    "scenario": null
                }
            ]
        },
        {
            "parameter": "NHWD",
            "values": [
                {
                    "value": "2,87E+00",
                    "module": "A1",
                    "scenario": null
                },
                {
                    "value": "8,13E-02",
                    "module": "A2",
                    "scenario": null
                },
                {
                    "value": "6,55E-02",
                    "module": "A3",
                    "scenario": null
                },
                {
                    "value": "1,71E-01",
                    "module": "A4",
                    "scenario": null
                },
                {
                    "value": "8,01E-02",
                    "module": "A5",
                    "scenario": null
                },
                {
                    "value": "0,00E+00",
                    "module": "B1",
                    "scenario": null
                },
                {
                    "value": "0,00E+00",
                    "module": "B2",
                    "scenario": null
                },
                {
                    "value": "0,00E+00",
                    "module": "B3",
                    "scenario": null
                },
                {
                    "value": "0,00E+00",
                    "module": "B4",
                    "scenario": null
                },
                {
                    "value": "0,00E+00",
                    "module": "B5",
                    "scenario": null
                },
                {
                    "value": "1,01E-02",
                    "module": "B6",
                    "scenario": null
                },
                {
                    "value": "0,00E+00",
                    "module": "B7",
                    "scenario": null
                },
                {
                    "value": "0,00E+00",
                    "module": "C1",
                    "scenario": null
                },
                {
                    "value": "6,46E-02",
                    "module": "C2",
                    "scenario": null
                },
                {
                    "value": "0,00E+00",
                    "module": "C3",
                    "scenario": null
                },
                {
                    "value": "7,60E-01",
                    "module": "C4",
                    "scenario": null
                },
                {
                    "value": "-1,46E-01",
                    "module": "D",
                    "scenario": null
                }
            ]
        },
        {
            "parameter": "RWD",
            "values": [
                {
                    "value": "3,75E-04",
                    "module": "A1",
                    "scenario": null
                },
                {
                    "value": "6,85E-06",
                    "module": "A2",
                    "scenario": null
                },
                {
                    "value": "1,34E-04",
                    "module": "A3",
                    "scenario": null
                },
                {
                    "value": "1,34E-05",
                    "module": "A4",
                    "scenario": null
                },
                {
                    "value": "1,08E-05",
                    "module": "A5",
                    "scenario": null
                },
                {
                    "value": "0,00E+00",
                    "module": "B1",
                    "scenario": null
                },
                {
                    "value": "0,00E+00",
                    "module": "B2",
                    "scenario": null
                },
                {
                    "value": "0,00E+00",
                    "module": "B3",
                    "scenario": null
                },
                {
                    "value": "0,00E+00",
                    "module": "B4",
                    "scenario": null
                },
                {
                    "value": "0,00E+00",
                    "module": "B5",
                    "scenario": null
                },
                {
                    "value": "1,17E-06",
                    "module": "B6",
                    "scenario": null
                },
                {
                    "value": "0,00E+00",
                    "module": "B7",
                    "scenario": null
                },
                {
                    "value": "0,00E+00",
                    "module": "C1",
                    "scenario": null
                },
                {
                    "value": "9,21E-06",
                    "module": "C2",
                    "scenario": null
                },
                {
                    "value": "0,00E+00",
                    "module": "C3",
                    "scenario": null
                },
                {
                    "value": "1,61E-06",
                    "module": "C4",
                    "scenario": null
                },
                {
                    "value": "-4,65E-06",
                    "module": "D",
                    "scenario": null
                }
            ]
        }
    ],
    "end_of_life_flow": [
        {
            "parameter": "CRU",
            "values": [
                {
                    "value": "0,00E+00",
                    "module": "A1",
                    "scenario": null
                },
                {
                    "value": "0,00E+00",
                    "module": "A2",
                    "scenario": null
                },
                {
                    "value": "0,00E+00",
                    "module": "A3",
                    "scenario": null
                },
                {
                    "value": "0,00E+00",
                    "module": "A4",
                    "scenario": null
                },
                {
                    "value": "0,00E+00",
                    "module": "A5",
                    "scenario": null
                },
                {
                    "value": "0,00E+00",
                    "module": "B1",
                    "scenario": null
                },
                {
                    "value": "0,00E+00",
                    "module": "B2",
                    "scenario": null
                },
                {
                    "value": "0,00E+00",
                    "module": "B3",
                    "scenario": null
                },
                {
                    "value": "0,00E+00",
                    "module": "B4",
                    "scenario": null
                },
                {
                    "value": "0,00E+00",
                    "module": "B5",
                    "scenario": null
                },
                {
                    "value": "0,00E+00",
                    "module": "B6",
                    "scenario": null
                },
                {
                    "value": "0,00E+00",
                    "module": "B7",
                    "scenario": null
                },
                {
                    "value": "0,00E+00",
                    "module": "C1",
                    "scenario": null
                },
                {
                    "value": "0,00E+00",
                    "module": "C2",
                    "scenario": null
                },
                {
                    "value": "0,00E+00",
                    "module": "C3",
                    "scenario": null
                },
                {
                    "value": "0,00E+00",
                    "module": "C4",
                    "scenario": null
                },
                {
                    "value": "0,00E+00",
                    "module": "D",
                    "scenario": null
                }
            ]
        },
        {
            "parameter": "MFR",
            "values": [
                {
                    "value": "0,00E+00",
                    "module": "A1",
                    "scenario": null
                },
                {
                    "value": "0,00E+00",
                    "module": "A2",
                    "scenario": null
                },
                {
                    "value": "2,83E-03",
                    "module": "A3",
                    "scenario": null
                },
                {
                    "value": "0,00E+00",
                    "module": "A4",
                    "scenario": null
                },
                {
                    "value": "1,76E-02",
                    "module": "A5",
                    "scenario": null
                },
                {
                    "value": "0,00E+00",
                    "module": "B1",
                    "scenario": null
                },
                {
                    "value": "0,00E+00",
                    "module": "B2",
                    "scenario": null
                },
                {
                    "value": "0,00E+00",
                    "module": "B3",
                    "scenario": null
                },
                {
                    "value": "0,00E+00",
                    "module": "B4",
                    "scenario": null
                },
                {
                    "value": "0,00E+00",
                    "module": "B5",
                    "scenario": null
                },
                {
                    "value": "0,00E+00",
                    "module": "B6",
                    "scenario": null
                },
                {
                    "value": "0,00E+00",
                    "module": "B7",
                    "scenario": null
                },
                {
                    "value": "0,00E+00",
                    "module": "C1",
                    "scenario": null
                },
                {
                    "value": "0,00E+00",
                    "module": "C2",
                    "scenario": null
                },
                {
                    "value": "8,75E-01",
                    "module": "C3",
                    "scenario": null
                },
                {
                    "value": "1,43E-05",
                    "module": "C4",
                    "scenario": null
                },
                {
                    "value": "-3,28E-03",
                    "module": "D",
                    "scenario": null
                }
            ]
        },
        {
            "parameter": "MER",
            "values": [
                {
                    "value": "0,00E+00",
                    "module": "A1",
                    "scenario": null
                },
                {
                    "value": "0,00E+00",
                    "module": "A2",
                    "scenario": null
                },
                {
                    "value": "1,61E-01",
                    "module": "A3",
                    "scenario": null
                },
                {
                    "value": "0,00E+00",
                    "module": "A4",
                    "scenario": null
                },
                {
                    "value": "6,56E-03",
                    "module": "A5",
                    "scenario": null
                },
                {
                    "value": "0,00E+00",
                    "module": "B1",
                    "scenario": null
                },
                {
                    "value": "0,00E+00",
                    "module": "B2",
                    "scenario": null
                },
                {
                    "value": "0,00E+00",
                    "module": "B3",
                    "scenario": null
                },
                {
                    "value": "0,00E+00",
                    "module": "B4",
                    "scenario": null
                },
                {
                    "value": "0,00E+00",
                    "module": "B5",
                    "scenario": null
                },
                {
                    "value": "0,00E+00",
                    "module": "B6",
                    "scenario": null
                },
                {
                    "value": "0,00E+00",
                    "module": "B7",
                    "scenario": null
                },
                {
                    "value": "0,00E+00",
                    "module": "C1",
                    "scenario": null
                },
                {
                    "value": "0,00E+00",
                    "module": "C2",
                    "scenario": null
                },
                {
                    "value": "1,67E-01",
                    "module": "C3",
                    "scenario": null
                },
                {
                    "value": "3,49E-07",
                    "module": "C4",
                    "scenario": null
                },
                {
                    "value": "-4,32E-04",
                    "module": "D",
                    "scenario": null
                }
            ]
        },
        {
            "parameter": "EEE",
            "values": [
                {
                    "value": "0,00E+00",
                    "module": "A1",
                    "scenario": null
                },
                {
                    "value": "0,00E+00",
                    "module": "A2",
                    "scenario": null
                },
                {
                    "value": "9,38E-02",
                    "module": "A3",
                    "scenario": null
                },
                {
                    "value": "0,00E+00",
                    "module": "A4",
                    "scenario": null
                },
                {
                    "value": "7,28E-03",
                    "module": "A5",
                    "scenario": null
                },
                {
                    "value": "0,00E+00",
                    "module": "B1",
                    "scenario": null
                },
                {
                    "value": "0,00E+00",
                    "module": "B2",
                    "scenario": null
                },
                {
                    "value": "0,00E+00",
                    "module": "B3",
                    "scenario": null
                },
                {
                    "value": "0,00E+00",
                    "module": "B4",
                    "scenario": null
                },
                {
                    "value": "0,00E+00",
                    "module": "B5",
                    "scenario": null
                },
                {
                    "value": "0,00E+00",
                    "module": "B6",
                    "scenario": null
                },
                {
                    "value": "0,00E+00",
                    "module": "B7",
                    "scenario": null
                },
                {
                    "value": "0,00E+00",
                    "module": "C1",
                    "scenario": null
                },
                {
                    "value": "0,00E+00",
                    "module": "C2",
                    "scenario": null
                },
                {
                    "value": "2,70E-01",
                    "module": "C3",
                    "scenario": null
                },
                {
                    "value": "2,27E-05",
                    "module": "C4",
                    "scenario": null
                },
                {
                    "value": "-1,06E-03",
                    "module": "D",
                    "scenario": null
                }
            ]
        },
        {
            "parameter": "EET",
            "values": [
                {
                    "value": "0,00E+00",
                    "module": "A1",
                    "scenario": null
                },
                {
                    "value": "0,00E+00",
                    "module": "A2",
                    "scenario": null
                },
                {
                    "value": "1,42E+00",
                    "module": "A3",
                    "scenario": null
                },
                {
                    "value": "0,00E+00",
                    "module": "A4",
                    "scenario": null
                },
                {
                    "value": "1,10E-01",
                    "module": "A5",
                    "scenario": null
                },
                {
                    "value": "0,00E+00",
                    "module": "B1",
                    "scenario": null
                },
                {
                    "value": "0,00E+00",
                    "module": "B2",
                    "scenario": null
                },
                {
                    "value": "0,00E+00",
                    "module": "B3",
                    "scenario": null
                },
                {
                    "value": "0,00E+00",
                    "module": "B4",
                    "scenario": null
                },
                {
                    "value": "0,00E+00",
                    "module": "B5",
                    "scenario": null
                },
                {
                    "value": "0,00E+00",
                    "module": "B6",
                    "scenario": null
                },
                {
                    "value": "0,00E+00",
                    "module": "B7",
                    "scenario": null
                },
                {
                    "value": "0,00E+00",
                    "module": "C1",
                    "scenario": null
                },
                {
                    "value": "0,00E+00",
                    "module": "C2",
                    "scenario": null
                },
                {
                    "value": "4,08E+00",
                    "module": "C3",
                    "scenario": null
                },
                {
                    "value": "3,43E-04",
                    "module": "C4",
                    "scenario": null
                },
                {
                    "value": "-1,60E-02",
                    "module": "D",
                    "scenario": null
                }
            ]
        }
    ]
}