{
    "product_name": "Sense Driver 900mA Phasecut Linect",
    "epd_id": "NEPD-6874-6262-EN",
    "declared_unit": {
        "unit": "stk",
        "amount": 1.0
    },
    "compliance": [
        "EN 15804+A2",
        "ISO 14025",
        "ISO 21930"
    ],
    "producer_name": "SG Armaturen AS",
    "environmental_impact": [
        {
            "parameter": "GWP-total",
            "values": [
                {
                    "value": "8,84E+00",
                    "module": "A1",
                    "scenario": null
                },
                {
                    "value": "5,04E-03",
                    "module": "A2",
                    "scenario": null
                },
                {
                    "value": "9,08E-02",
                    "module": "A3",
                    "scenario": null
                },
                {
                    "value": "9,93E-02",
                    "module": "A4",
                    "scenario": null
                },
                {
                    "value": "7,03E-02",
                    "module": "A5",
                    "scenario": null
                },
                {
                    "value": "2,66E+01",
                    "module": "B6",
                    "scenario": null
                },
                {
                    "value": "0,00E+00",
                    "module": "C1",
                    "scenario": null
                },
                {
                    "value": "1,20E-02",
                    "module": "C2",
                    "scenario": null
                },
                {
                    "value": "1,51E-01",
                    "module": "C3",
                    "scenario": null
                },
                {
                    "value": "1,52E-02",
                    "module": "C4",
                    "scenario": null
                },
                {
                    "value": "-8,04E-01",
                    "module": "D",
                    "scenario": null
                }
            ]
        },
        {
            "parameter": "GWP-fossil",
            "values": [
                {
                    "value": "8,86E+00",
                    "module": "A1",
                    "scenario": null
                },
                {
                    "value": "5,04E-03",
                    "module": "A2",
                    "scenario": null
                },
                {
                    "value": "9,07E-02",
                    "module": "A3",
                    "scenario": null
                },
                {
                    "value": "9,92E-02",
                    "module": "A4",
                    "scenario": null
                },
                {
                    "value": "6,63E-04",
                    "module": "A5",
                    "scenario": null
                },
                {
                    "value": "2,58E+01",
                    "module": "B6",
                    "scenario": null
                },
                {
                    "value": "0,00E+00",
                    "module": "C1",
                    "scenario": null
                },
                {
                    "value": "1,20E-02",
                    "module": "C2",
                    "scenario": null
                },
                {
                    "value": "1,51E-01",
                    "module": "C3",
                    "scenario": null
                },
                {
                    "value": "1,51E-02",
                    "module": "C4",
                    "scenario": null
                },
                {
                    "value": "-8,01E-01",
                    "module": "D",
                    "scenario": null
                }
            ]
        },
        {
            "parameter": "GWP-biogenic",
            "values": [
                {
                    "value": "-3,96E-02",
                    "module": "A1",
                    "scenario": null
                },
                {
                    "value": "1,96E-06",
                    "module": "A2",
                    "scenario": null
                },
                {
                    "value": "2,26E-05",
                    "module": "A3",
                    "scenario": null
                },
                {
                    "value": "3,52E-05",
                    "module": "A4",
                    "scenario": null
                },
                {
                    "value": "6,96E-02",
                    "module": "A5",
                    "scenario": null
                },
                {
                    "value": "7,12E-01",
                    "module": "B6",
                    "scenario": null
                },
                {
                    "value": "0,00E+00",
                    "module": "C1",
                    "scenario": null
                },
                {
                    "value": "4,67E-06",
                    "module": "C2",
                    "scenario": null
                },
                {
                    "value": "8,68E-05",
                    "module": "C3",
                    "scenario": null
                },
                {
                    "value": "9,22E-06",
                    "module": "C4",
                    "scenario": null
                },
                {
                    "value": "-2,27E-03",
                    "module": "D",
                    "scenario": null
                }
            ]
        },
        {
            "parameter": "GWP-luluc",
            "values": [
                {
                    "value": "1,50E-02",
                    "module": "A1",
                    "scenario": null
                },
                {
                    "value": "1,84E-06",
                    "module": "A2",
                    "scenario": null
                },
                {
                    "value": "1,43E-05",
                    "module": "A3",
                    "scenario": null
                },
                {
                    "value": "4,94E-05",
                    "module": "A4",
                    "scenario": null
                },
                {
                    "value": "2,19E-07",
                    "module": "A5",
                    "scenario": null
                },
                {
                    "value": "1,06E-01",
                    "module": "B6",
                    "scenario": null
                },
                {
                    "value": "0,00E+00",
                    "module": "C1",
                    "scenario": null
                },
                {
                    "value": "4,38E-06",
                    "module": "C2",
                    "scenario": null
                },
                {
                    "value": "9,80E-05",
                    "module": "C3",
                    "scenario": null
                },
                {
                    "value": "8,86E-05",
                    "module": "C4",
                    "scenario": null
                },
                {
                    "value": "-1,36E-03",
                    "module": "D",
                    "scenario": null
                }
            ]
        },
        {
            "parameter": "ODP",
            "values": [
                {
                    "value": "4,13E-06",
                    "module": "A1",
                    "scenario": null
                },
                {
                    "value": "1,10E-09",
                    "module": "A2",
                    "scenario": null
                },
                {
                    "value": "1,33E-09",
                    "module": "A3",
                    "scenario": null
                },
                {
                    "value": "2,19E-08",
                    "module": "A4",
                    "scenario": null
                },
                {
                    "value": "1,40E-10",
                    "module": "A5",
                    "scenario": null
                },
                {
                    "value": "1,77E-06",
                    "module": "B6",
                    "scenario": null
                },
                {
                    "value": "0,00E+00",
                    "module": "C1",
                    "scenario": null
                },
                {
                    "value": "2,61E-09",
                    "module": "C2",
                    "scenario": null
                },
                {
                    "value": "3,17E-09",
                    "module": "C3",
                    "scenario": null
                },
                {
                    "value": "6,62E-10",
                    "module": "C4",
                    "scenario": null
                },
                {
                    "value": "-4,44E-04",
                    "module": "D",
                    "scenario": null
                }
            ]
        },
        {
            "parameter": "AP",
            "values": [
                {
                    "value": "7,15E-02",
                    "module": "A1",
                    "scenario": null
                },
                {
                    "value": "1,51E-05",
                    "module": "A2",
                    "scenario": null
                },
                {
                    "value": "4,74E-04",
                    "module": "A3",
                    "scenario": null
                },
                {
                    "value": "1,53E-03",
                    "module": "A4",
                    "scenario": null
                },
                {
                    "value": "3,14E-06",
                    "module": "A5",
                    "scenario": null
                },
                {
                    "value": "2,01E-01",
                    "module": "B6",
                    "scenario": null
                },
                {
                    "value": "0,00E+00",
                    "module": "C1",
                    "scenario": null
                },
                {
                    "value": "3,59E-05",
                    "module": "C2",
                    "scenario": null
                },
                {
                    "value": "2,05E-04",
                    "module": "C3",
                    "scenario": null
                },
                {
                    "value": "5,07E-05",
                    "module": "C4",
                    "scenario": null
                },
                {
                    "value": "-5,22E-02",
                    "module": "D",
                    "scenario": null
                }
            ]
        },
        {
            "parameter": "POCP",
            "values": [
                {
                    "value": "4,25E-02",
                    "module": "A1",
                    "scenario": null
                },
                {
                    "value": "1,24E-05",
                    "module": "A2",
                    "scenario": null
                },
                {
                    "value": "2,84E-04",
                    "module": "A3",
                    "scenario": null
                },
                {
                    "value": "1,11E-03",
                    "module": "A4",
                    "scenario": null
                },
                {
                    "value": "3,23E-06",
                    "module": "A5",
                    "scenario": null
                },
                {
                    "value": "7,74E-02",
                    "module": "B6",
                    "scenario": null
                },
                {
                    "value": "0,00E+00",
                    "module": "C1",
                    "scenario": null
                },
                {
                    "value": "2,96E-05",
                    "module": "C2",
                    "scenario": null
                },
                {
                    "value": "1,33E-04",
                    "module": "C3",
                    "scenario": null
                },
                {
                    "value": "5,51E-05",
                    "module": "C4",
                    "scenario": null
                },
                {
                    "value": "-1,04E-02",
                    "module": "D",
                    "scenario": null
                }
            ]
        },
        {
            "parameter": "ADPE",
            "values": [
                {
                    "value": "2,86E-03",
                    "module": "A1",
                    "scenario": null
                },
                {
                    "value": "1,35E-07",
                    "module": "A2",
                    "scenario": null
                },
                {
                    "value": "2,80E-07",
                    "module": "A3",
                    "scenario": null
                },
                {
                    "value": "1,89E-06",
                    "module": "A4",
                    "scenario": null
                },
                {
                    "value": "1,61E-08",
                    "module": "A5",
                    "scenario": null
                },
                {
                    "value": "1,92E-03",
                    "module": "B6",
                    "scenario": null
                },
                {
                    "value": "0,00E+00",
                    "module": "C1",
                    "scenario": null
                },
                {
                    "value": "3,21E-07",
                    "module": "C2",
                    "scenario": null
                },
                {
                    "value": "3,75E-07",
                    "module": "C3",
                    "scenario": null
                },
                {
                    "value": "6,16E-08",
                    "module": "C4",
                    "scenario": null
                },
                {
                    "value": "-1,19E-03",
                    "module": "D",
                    "scenario": null
                }
            ]
        },
        {
            "parameter": "ADPF",
            "values": [
                {
                    "value": "1,12E+02",
                    "module": "A1",
                    "scenario": null
                },
                {
                    "value": "7,44E-02",
                    "module": "A2",
                    "scenario": null
                },
                {
                    "value": "8,03E-01",
                    "module": "A3",
                    "scenario": null
                },
                {
                    "value": "1,40E+00",
                    "module": "A4",
                    "scenario": null
                },
                {
                    "value": "9,28E-03",
                    "module": "A5",
                    "scenario": null
                },
                {
                    "value": "3,52E+02",
                    "module": "B6",
                    "scenario": null
                },
                {
                    "value": "0,00E+00",
                    "module": "C1",
                    "scenario": null
                },
                {
                    "value": "1,77E-01",
                    "module": "C2",
                    "scenario": null
                },
                {
                    "value": "4,68E-01",
                    "module": "C3",
                    "scenario": null
                },
                {
                    "value": "1,22E-01",
                    "module": "C4",
                    "scenario": null
                },
                {
                    "value": "-1,05E+01",
                    "module": "D",
                    "scenario": null
                }
            ]
        },
        {
            "parameter": "WDP",
            "values": [
                {
                    "value": "3,09E+02",
                    "module": "A1",
                    "scenario": null
                },
                {
                    "value": "2,43E-02",
                    "module": "A2",
                    "scenario": null
                },
                {
                    "value": "1,31E-01",
                    "module": "A3",
                    "scenario": null
                },
                {
                    "value": "9,28E-01",
                    "module": "A4",
                    "scenario": null
                },
                {
                    "value": "1,18E-02",
                    "module": "A5",
                    "scenario": null
                },
                {
                    "value": "6,13E+04",
                    "module": "B6",
                    "scenario": null
                },
                {
                    "value": "0,00E+00",
                    "module": "C1",
                    "scenario": null
                },
                {
                    "value": "5,77E-02",
                    "module": "C2",
                    "scenario": null
                },
                {
                    "value": "4,69E+00",
                    "module": "C3",
                    "scenario": null
                },
                {
                    "value": "2,05E-01",
                    "module": "C4",
                    "scenario": null
                },
                {
                    "value": "-2,38E+01",
                    "module": "D",
                    "scenario": null
                }
            ]
        },
        {
            "parameter": "EP-freshwater",
            "values": [
                {
                    "value": "1,15E-03",
                    "module": "A1",
                    "scenario": null
                },
                {
                    "value": "4,73E-08",
                    "module": "A2",
                    "scenario": null
                },
                {
                    "value": "2,01E-06",
                    "module": "A3",
                    "scenario": null
                },
                {
                    "value": "6,33E-07",
                    "module": "A4",
                    "scenario": null
                },
                {
                    "value": "5,45E-09",
                    "module": "A5",
                    "scenario": null
                },
                {
                    "value": "1,85E-03",
                    "module": "B6",
                    "scenario": null
                },
                {
                    "value": "0,00E+00",
                    "module": "C1",
                    "scenario": null
                },
                {
                    "value": "1,12E-07",
                    "module": "C2",
                    "scenario": null
                },
                {
                    "value": "1,44E-06",
                    "module": "C3",
                    "scenario": null
                },
                {
                    "value": "4,52E-07",
                    "module": "C4",
                    "scenario": null
                },
                {
                    "value": "-2,89E-04",
                    "module": "D",
                    "scenario": null
                }
            ]
        },
        {
            "parameter": "EP-marine",
            "values": [
                {
                    "value": "1,11E-02",
                    "module": "A1",
                    "scenario": null
                },
                {
                    "value": "2,97E-06",
                    "module": "A2",
                    "scenario": null
                },
                {
                    "value": "9,79E-05",
                    "module": "A3",
                    "scenario": null
                },
                {
                    "value": "3,68E-04",
                    "module": "A4",
                    "scenario": null
                },
                {
                    "value": "1,04E-06",
                    "module": "A5",
                    "scenario": null
                },
                {
                    "value": "2,21E-02",
                    "module": "B6",
                    "scenario": null
                },
                {
                    "value": "0,00E+00",
                    "module": "C1",
                    "scenario": null
                },
                {
                    "value": "7,06E-06",
                    "module": "C2",
                    "scenario": null
                },
                {
                    "value": "4,39E-05",
                    "module": "C3",
                    "scenario": null
                },
                {
                    "value": "1,60E-05",
                    "module": "C4",
                    "scenario": null
                },
                {
                    "value": "-2,64E-03",
                    "module": "D",
                    "scenario": null
                }
            ]
        },
        {
            "parameter": "EP-terrestrial",
            "values": [
                {
                    "value": "1,25E-01",
                    "module": "A1",
                    "scenario": null
                },
                {
                    "value": "3,32E-05",
                    "module": "A2",
                    "scenario": null
                },
                {
                    "value": "1,08E-03",
                    "module": "A3",
                    "scenario": null
                },
                {
                    "value": "4,10E-03",
                    "module": "A4",
                    "scenario": null
                },
                {
                    "value": "1,12E-05",
                    "module": "A5",
                    "scenario": null
                },
                {
                    "value": "2,88E-01",
                    "module": "B6",
                    "scenario": null
                },
                {
                    "value": "0,00E+00",
                    "module": "C1",
                    "scenario": null
                },
                {
                    "value": "7,89E-05",
                    "module": "C2",
                    "scenario": null
                },
                {
                    "value": "4,85E-04",
                    "module": "C3",
                    "scenario": null
                },
                {
                    "value": "1,17E-04",
                    "module": "C4",
                    "scenario": null
                },
                {
                    "value": "-3,64E-02",
                    "module": "D",
                    "scenario": null
                }
            ]
        }
    ],
    "additional_environmental_impact": [
        {
            "parameter": "PM",
            "values": [
                {
                    "value": "4,65E-07",
                    "module": "A1",
                    "scenario": null
                },
                {
                    "value": "3,26E-10",
                    "module": "A2",
                    "scenario": null
                },
                {
                    "value": "6,40E-09",
                    "module": "A3",
                    "scenario": null
                },
                {
                    "value": "3,51E-09",
                    "module": "A4",
                    "scenario": null
                },
                {
                    "value": "4,60E-11",
                    "module": "A5",
                    "scenario": null
                },
                {
                    "value": "1,44E-06",
                    "module": "B6",
                    "scenario": null
                },
                {
                    "value": "0,00E+00",
                    "module": "C1",
                    "scenario": null
                },
                {
                    "value": "7,75E-10",
                    "module": "C2",
                    "scenario": null
                },
                {
                    "value": "1,35E-09",
                    "module": "C3",
                    "scenario": null
                },
                {
                    "value": "9,31E-10",
                    "module": "C4",
                    "scenario": null
                },
                {
                    "value": "-1,06E-07",
                    "module": "D",
                    "scenario": null
                }
            ]
        },
        {
            "parameter": "ETP-fw",
            "values": [
                {
                    "value": "6,97E+02",
                    "module": "A1",
                    "scenario": null
                },
                {
                    "value": "6,04E-02",
                    "module": "A2",
                    "scenario": null
                },
                {
                    "value": "2,35E+00",
                    "module": "A3",
                    "scenario": null
                },
                {
                    "value": "9,55E-01",
                    "module": "A4",
                    "scenario": null
                },
                {
                    "value": "1,24E-02",
                    "module": "A5",
                    "scenario": null
                },
                {
                    "value": "1,60E+03",
                    "module": "B6",
                    "scenario": null
                },
                {
                    "value": "0,00E+00",
                    "module": "C1",
                    "scenario": null
                },
                {
                    "value": "1,44E-01",
                    "module": "C2",
                    "scenario": null
                },
                {
                    "value": "1,05E+00",
                    "module": "C3",
                    "scenario": null
                },
                {
                    "value": "3,25E+00",
                    "module": "C4",
                    "scenario": null
                },
                {
                    "value": "-3,75E+02",
                    "module": "D",
                    "scenario": null
                }
            ]
        },
        {
            "parameter": "HTP-c",
            "values": [
                {
                    "value": "9,84E-09",
                    "module": "A1",
                    "scenario": null
                },
                {
                    "value": "0,00E+00",
                    "module": "A2",
                    "scenario": null
                },
                {
                    "value": "2,50E-11",
                    "module": "A3",
                    "scenario": null
                },
                {
                    "value": "0,00E+00",
                    "module": "A4",
                    "scenario": null
                },
                {
                    "value": "0,00E+00",
                    "module": "A5",
                    "scenario": null
                },
                {
                    "value": "7,64E-08",
                    "module": "B6",
                    "scenario": null
                },
                {
                    "value": "0,00E+00",
                    "module": "C1",
                    "scenario": null
                },
                {
                    "value": "0,00E+00",
                    "module": "C2",
                    "scenario": null
                },
                {
                    "value": "7,99E-10",
                    "module": "C3",
                    "scenario": null
                },
                {
                    "value": "4,50E-11",
                    "module": "C4",
                    "scenario": null
                },
                {
                    "value": "-1,96E-09",
                    "module": "D",
                    "scenario": null
                }
            ]
        },
        {
            "parameter": "HTP-nc",
            "values": [
                {
                    "value": "4,69E-07",
                    "module": "A1",
                    "scenario": null
                },
                {
                    "value": "5,90E-11",
                    "module": "A2",
                    "scenario": null
                },
                {
                    "value": "1,11E-09",
                    "module": "A3",
                    "scenario": null
                },
                {
                    "value": "7,00E-10",
                    "module": "A4",
                    "scenario": null
                },
                {
                    "value": "1,60E-11",
                    "module": "A5",
                    "scenario": null
                },
                {
                    "value": "1,80E-06",
                    "module": "B6",
                    "scenario": null
                },
                {
                    "value": "0,00E+00",
                    "module": "C1",
                    "scenario": null
                },
                {
                    "value": "1,41E-10",
                    "module": "C2",
                    "scenario": null
                },
                {
                    "value": "4,70E-08",
                    "module": "C3",
                    "scenario": null
                },
                {
                    "value": "3,21E-10",
                    "module": "C4",
                    "scenario": null
                },
                {
                    "value": "-1,42E-07",
                    "module": "D",
                    "scenario": null
                }
            ]
        },
        {
            "parameter": "SQP",
            "values": [
                {
                    "value": "3,63E+01",
                    "module": "A1",
                    "scenario": null
                },
                {
                    "value": "5,10E-02",
                    "module": "A2",
                    "scenario": null
                },
                {
                    "value": "1,70E-01",
                    "module": "A3",
                    "scenario": null
                },
                {
                    "value": "6,76E-01",
                    "module": "A4",
                    "scenario": null
                },
                {
                    "value": "6,22E-03",
                    "module": "A5",
                    "scenario": null
                },
                {
                    "value": "1,77E+02",
                    "module": "B6",
                    "scenario": null
                },
                {
                    "value": "0,00E+00",
                    "module": "C1",
                    "scenario": null
                },
                {
                    "value": "1,21E-01",
                    "module": "C2",
                    "scenario": null
                },
                {
                    "value": "1,18E-01",
                    "module": "C3",
                    "scenario": null
                },
                {
                    "value": "3,20E-01",
                    "module": "C4",
                    "scenario": null
                },
                {
                    "value": "-8,33E+00",
                    "module": "D",
                    "scenario": null
                }
            ]
        },
        {
            "parameter": "IRP",
            "values": [
                {
                    "value": "3,91E-01",
                    "module": "A1",
                    "scenario": null
                },
                {
                    "value": "3,09E-04",
                    "module": "A2",
                    "scenario": null
                },
                {
                    "value": "6,95E-04",
                    "module": "A3",
                    "scenario": null
                },
                {
                    "value": "6,08E-03",
                    "module": "A4",
                    "scenario": null
                },
                {
                    "value": "3,97E-05",
                    "module": "A5",
                    "scenario": null
                },
                {
                    "value": "6,38E+00",
                    "module": "B6",
                    "scenario": null
                },
                {
                    "value": "0,00E+00",
                    "module": "C1",
                    "scenario": null
                },
                {
                    "value": "7,36E-04",
                    "module": "C2",
                    "scenario": null
                },
                {
                    "value": "2,37E-03",
                    "module": "C3",
                    "scenario": null
                },
                {
                    "value": "2,21E-04",
                    "module": "C4",
                    "scenario": null
                },
                {
                    "value": "-3,86E-02",
                    "module": "D",
                    "scenario": null
                }
            ]
        }
    ],
    "resource_use": [
        {
            "parameter": "PERE",
            "values": [
                {
                    "value": "1,16E+01",
                    "module": "A1",
                    "scenario": null
                },
                {
                    "value": "8,43E-04",
                    "module": "A2",
                    "scenario": null
                },
                {
                    "value": "8,08E-02",
                    "module": "A3",
                    "scenario": null
                },
                {
                    "value": "1,59E-02",
                    "module": "A4",
                    "scenario": null
                },
                {
                    "value": "1,53E-04",
                    "module": "A5",
                    "scenario": null
                },
                {
                    "value": "4,55E+03",
                    "module": "B6",
                    "scenario": null
                },
                {
                    "value": "0,00E+00",
                    "module": "C1",
                    "scenario": null
                },
                {
                    "value": "2,00E-03",
                    "module": "C2",
                    "scenario": null
                },
                {
                    "value": "6,30E-02",
                    "module": "C3",
                    "scenario": null
                },
                {
                    "value": "3,94E-02",
                    "module": "C4",
                    "scenario": null
                },
                {
                    "value": "-1,54E+00",
                    "module": "D",
                    "scenario": null
                }
            ]
        },
        {
            "parameter": "PERM",
            "values": [
                {
                    "value": "2,40E-01",
                    "module": "A1",
                    "scenario": null
                },
                {
                    "value": "0,00E+00",
                    "module": "A2",
                    "scenario": null
                },
                {
                    "value": "0,00E+00",
                    "module": "A3",
                    "scenario": null
                },
                {
                    "value": "0,00E+00",
                    "module": "A4",
                    "scenario": null
                },
                {
                    "value": "-2,40E-01",
                    "module": "A5",
                    "scenario": null
                },
                {
                    "value": "0,00E+00",
                    "module": "B6",
                    "scenario": null
                },
                {
                    "value": "0,00E+00",
                    "module": "C1",
                    "scenario": null
                },
                {
                    "value": "0,00E+00",
                    "module": "C2",
                    "scenario": null
                },
                {
                    "value": "0,00E+00",
                    "module": "C3",
                    "scenario": null
                },
                {
                    "value": "0,00E+00",
                    "module": "C4",
                    "scenario": null
                },
                {
                    "value": "0,00E+00",
                    "module": "D",
                    "scenario": null
                }
            ]
        },
        {
            "parameter": "PERT",
            "values": [
                {
                    "value": "1,19E+01",
                    "module": "A1",
                    "scenario": null
                },
                {
                    "value": "8,43E-04",
                    "module": "A2",
                    "scenario": null
                },
                {
                    "value": "8,08E-02",
                    "module": "A3",
                    "scenario": null
                },
                {
                    "value": "1,59E-02",
                    "module": "A4",
                    "scenario": null
                },
                {
                    "value": "-2,40E-01",
                    "module": "A5",
                    "scenario": null
                },
                {
                    "value": "4,55E+03",
                    "module": "B6",
                    "scenario": null
                },
                {
                    "value": "0,00E+00",
                    "module": "C1",
                    "scenario": null
                },
                {
                    "value": "2,00E-03",
                    "module": "C2",
                    "scenario": null
                },
                {
                    "value": "6,30E-02",
                    "module": "C3",
                    "scenario": null
                },
                {
                    "value": "3,94E-02",
                    "module": "C4",
                    "scenario": null
                },
                {
                    "value": "-1,54E+00",
                    "module": "D",
                    "scenario": null
                }
            ]
        },
        {
            "parameter": "PENRE",
            "values": [
                {
                    "value": "1,09E+02",
                    "module": "A1",
                    "scenario": null
                },
                {
                    "value": "7,45E-02",
                    "module": "A2",
                    "scenario": null
                },
                {
                    "value": "8,03E-01",
                    "module": "A3",
                    "scenario": null
                },
                {
                    "value": "1,40E+00",
                    "module": "A4",
                    "scenario": null
                },
                {
                    "value": "9,28E-03",
                    "module": "A5",
                    "scenario": null
                },
                {
                    "value": "3,52E+02",
                    "module": "B6",
                    "scenario": null
                },
                {
                    "value": "0,00E+00",
                    "module": "C1",
                    "scenario": null
                },
                {
                    "value": "1,77E-01",
                    "module": "C2",
                    "scenario": null
                },
                {
                    "value": "4,68E-01",
                    "module": "C3",
                    "scenario": null
                },
                {
                    "value": "1,22E-01",
                    "module": "C4",
                    "scenario": null
                },
                {
                    "value": "-1,05E+01",
                    "module": "D",
                    "scenario": null
                }
            ]
        },
        {
            "parameter": "PENRM",
            "values": [
                {
                    "value": "2,94E+00",
                    "module": "A1",
                    "scenario": null
                },
                {
                    "value": "0,00E+00",
                    "module": "A2",
                    "scenario": null
                },
                {
                    "value": "0,00E+00",
                    "module": "A3",
                    "scenario": null
                },
                {
                    "value": "0,00E+00",
                    "module": "A4",
                    "scenario": null
                },
                {
                    "value": "0,00E+00",
                    "module": "A5",
                    "scenario": null
                },
                {
                    "value": "0,00E+00",
                    "module": "B6",
                    "scenario": null
                },
                {
                    "value": "0,00E+00",
                    "module": "C1",
                    "scenario": null
                },
                {
                    "value": "0,00E+00",
                    "module": "C2",
                    "scenario": null
                },
                {
                    "value": "-4,07E+00",
                    "module": "C3",
                    "scenario": null
                },
                {
                    "value": "0,00E+00",
                    "module": "C4",
                    "scenario": null
                },
                {
                    "value": "0,00E+00",
                    "module": "D",
                    "scenario": null
                }
            ]
        },
        {
            "parameter": "PENRT",
            "values": [
                {
                    "value": "1,12E+02",
                    "module": "A1",
                    "scenario": null
                },
                {
                    "value": "7,45E-02",
                    "module": "A2",
                    "scenario": null
                },
                {
                    "value": "8,03E-01",
                    "module": "A3",
                    "scenario": null
                },
                {
                    "value": "1,40E+00",
                    "module": "A4",
                    "scenario": null
                },
                {
                    "value": "9,28E-03",
                    "module": "A5",
                    "scenario": null
                },
                {
                    "value": "3,52E+02",
                    "module": "B6",
                    "scenario": null
                },
                {
                    "value": "0,00E+00",
                    "module": "C1",
                    "scenario": null
                },
                {
                    "value": "1,77E-01",
                    "module": "C2",
                    "scenario": null
                },
                {
                    "value": "-3,60E+00",
                    "module": "C3",
                    "scenario": null
                },
                {
                    "value": "1,22E-01",
                    "module": "C4",
                    "scenario": null
                },
                {
                    "value": "-1,05E+01",
                    "module": "D",
                    "scenario": null
                }
            ]
        },
        {
            "parameter": "SM",
            "values": [
                {
                    "value": "1,07E-01",
                    "module": "A1",
                    "scenario": null
                },
                {
                    "value": "0,00E+00",
                    "module": "A2",
                    "scenario": null
                },
                {
                    "value": "0,00E+00",
                    "module": "A3",
                    "scenario": null
                },
                {
                    "value": "0,00E+00",
                    "module": "A4",
                    "scenario": null
                },
                {
                    "value": "0,00E+00",
                    "module": "A5",
                    "scenario": null
                },
                {
                    "value": "0,00E+00",
                    "module": "B6",
                    "scenario": null
                },
                {
                    "value": "0,00E+00",
                    "module": "C1",
                    "scenario": null
                },
                {
                    "value": "0,00E+00",
                    "module": "C2",
                    "scenario": null
                },
                {
                    "value": "0,00E+00",
                    "module": "C3",
                    "scenario": null
                },
                {
                    "value": "1,01E-03",
                    "module": "C4",
                    "scenario": null
                },
                {
                    "value": "4,74E-03",
                    "module": "D",
                    "scenario": null
                }
            ]
        },
        {
            "parameter": "RSF",
            "values": [
                {
                    "value": "2,36E-01",
                    "module": "A1",
                    "scenario": null
                },
                {
                    "value": "1,65E-05",
                    "module": "A2",
                    "scenario": null
                },
                {
                    "value": "7,10E-05",
                    "module": "A3",
                    "scenario": null
                },
                {
                    "value": "5,25E-04",
                    "module": "A4",
                    "scenario": null
                },
                {
                    "value": "5,07E-06",
                    "module": "A5",
                    "scenario": null
                },
                {
                    "value": "3,58E+00",
                    "module": "B6",
                    "scenario": null
                },
                {
                    "value": "0,00E+00",
                    "module": "C1",
                    "scenario": null
                },
                {
                    "value": "3,92E-05",
                    "module": "C2",
                    "scenario": null
                },
                {
                    "value": "1,04E-03",
                    "module": "C3",
                    "scenario": null
                },
                {
                    "value": "9,61E-05",
                    "module": "C4",
                    "scenario": null
                },
                {
                    "value": "3,97E-04",
                    "module": "D",
                    "scenario": null
                }
            ]
        },
        {
            "parameter": "NRSF",
            "values": [
                {
                    "value": "2,03E-02",
                    "module": "A1",
                    "scenario": null
                },
                {
                    "value": "1,40E-04",
                    "module": "A2",
                    "scenario": null
                },
                {
                    "value": "6,69E-04",
                    "module": "A3",
                    "scenario": null
                },
                {
                    "value": "2,81E-03",
                    "module": "A4",
                    "scenario": null
                },
                {
                    "value": "2,09E-05",
                    "module": "A5",
                    "scenario": null
                },
                {
                    "value": "8,91E+00",
                    "module": "B6",
                    "scenario": null
                },
                {
                    "value": "0,00E+00",
                    "module": "C1",
                    "scenario": null
                },
                {
                    "value": "3,33E-04",
                    "module": "C2",
                    "scenario": null
                },
                {
                    "value": "-4,75E-05",
                    "module": "C3",
                    "scenario": null
                },
                {
                    "value": "8,79E-03",
                    "module": "C4",
                    "scenario": null
                },
                {
                    "value": "-2,97E-02",
                    "module": "D",
                    "scenario": null
                }
            ]
        },
        {
            "parameter": "FW",
            "values": [
                {
                    "value": "9,25E-02",
                    "module": "A1",
                    "scenario": null
                },
                {
                    "value": "8,33E-06",
                    "module": "A2",
                    "scenario": null
                },
                {
                    "value": "2,19E-03",
                    "module": "A3",
                    "scenario": null
                },
                {
                    "value": "1,20E-04",
                    "module": "A4",
                    "scenario": null
                },
                {
                    "value": "4,38E-06",
                    "module": "A5",
                    "scenario": null
                },
                {
                    "value": "3,40E+01",
                    "module": "B6",
                    "scenario": null
                },
                {
                    "value": "0,00E+00",
                    "module": "C1",
                    "scenario": null
                },
                {
                    "value": "1,98E-05",
                    "module": "C2",
                    "scenario": null
                },
                {
                    "value": "4,27E-04",
                    "module": "C3",
                    "scenario": null
                },
                {
                    "value": "7,36E-05",
                    "module": "C4",
                    "scenario": null
                },
                {
                    "value": "-8,33E-03",
                    "module": "D",
                    "scenario": null
                }
            ]
        }
    ],
    "end_of_life_waste": [
        {
            "parameter": "HWD",
            "values": [
                {
                    "value": "4,03E-02",
                    "module": "A1",
                    "scenario": null
                },
                {
                    "value": "6,73E-06",
                    "module": "A2",
                    "scenario": null
                },
                {
                    "value": "1,11E-04",
                    "module": "A3",
                    "scenario": null
                },
                {
                    "value": "6,83E-05",
                    "module": "A4",
                    "scenario": null
                },
                {
                    "value": "0,00E+00",
                    "module": "A5",
                    "scenario": null
                },
                {
                    "value": "2,26E-01",
                    "module": "B6",
                    "scenario": null
                },
                {
                    "value": "0,00E+00",
                    "module": "C1",
                    "scenario": null
                },
                {
                    "value": "1,60E-05",
                    "module": "C2",
                    "scenario": null
                },
                {
                    "value": "2,34E-05",
                    "module": "C3",
                    "scenario": null
                },
                {
                    "value": "4,72E-02",
                    "module": "C4",
                    "scenario": null
                },
                {
                    "value": "-2,96E-03",
                    "module": "D",
                    "scenario": null
                }
            ]
        },
        {
            "parameter": "NHWD",
            "values": [
                {
                    "value": "1,01E+00",
                    "module": "A1",
                    "scenario": null
                },
                {
                    "value": "3,57E-03",
                    "module": "A2",
                    "scenario": null
                },
                {
                    "value": "7,50E-03",
                    "module": "A3",
                    "scenario": null
                },
                {
                    "value": "4,33E-02",
                    "module": "A4",
                    "scenario": null
                },
                {
                    "value": "4,10E-02",
                    "module": "A5",
                    "scenario": null
                },
                {
                    "value": "2,71E+01",
                    "module": "B6",
                    "scenario": null
                },
                {
                    "value": "0,00E+00",
                    "module": "C1",
                    "scenario": null
                },
                {
                    "value": "8,50E-03",
                    "module": "C2",
                    "scenario": null
                },
                {
                    "value": "3,16E-02",
                    "module": "C3",
                    "scenario": null
                },
                {
                    "value": "4,86E-02",
                    "module": "C4",
                    "scenario": null
                },
                {
                    "value": "-1,40E-01",
                    "module": "D",
                    "scenario": null
                }
            ]
        },
        {
            "parameter": "RWD",
            "values": [
                {
                    "value": "3,02E-04",
                    "module": "A1",
                    "scenario": null
                },
                {
                    "value": "4,89E-07",
                    "module": "A2",
                    "scenario": null
                },
                {
                    "value": "6,14E-07",
                    "module": "A3",
                    "scenario": null
                },
                {
                    "value": "9,62E-06",
                    "module": "A4",
                    "scenario": null
                },
                {
                    "value": "0,00E+00",
                    "module": "A5",
                    "scenario": null
                },
                {
                    "value": "3,15E-03",
                    "module": "B6",
                    "scenario": null
                },
                {
                    "value": "0,00E+00",
                    "module": "C1",
                    "scenario": null
                },
                {
                    "value": "1,16E-06",
                    "module": "C2",
                    "scenario": null
                },
                {
                    "value": "1,16E-06",
                    "module": "C3",
                    "scenario": null
                },
                {
                    "value": "7,74E-08",
                    "module": "C4",
                    "scenario": null
                },
                {
                    "value": "-3,32E-05",
                    "module": "D",
                    "scenario": null
                }
            ]
        }
    ],
    "end_of_life_flow": [
        {
            "parameter": "CRU",
            "values": [
                {
                    "value": "0,00E+00",
                    "module": "A1",
                    "scenario": null
                },
                {
                    "value": "0,00E+00",
                    "module": "A2",
                    "scenario": null
                },
                {
                    "value": "0,00E+00",
                    "module": "A3",
                    "scenario": null
                },
                {
                    "value": "0,00E+00",
                    "module": "A4",
                    "scenario": null
                },
                {
                    "value": "0,00E+00",
                    "module": "A5",
                    "scenario": null
                },
                {
                    "value": "0,00E+00",
                    "module": "B6",
                    "scenario": null
                },
                {
                    "value": "0,00E+00",
                    "module": "C1",
                    "scenario": null
                },
                {
                    "value": "0,00E+00",
                    "module": "C2",
                    "scenario": null
                },
                {
                    "value": "0,00E+00",
                    "module": "C3",
                    "scenario": null
                },
                {
                    "value": "0,00E+00",
                    "module": "C4",
                    "scenario": null
                },
                {
                    "value": "0,00E+00",
                    "module": "D",
                    "scenario": null
                }
            ]
        },
        {
            "parameter": "MFR",
            "values": [
                {
                    "value": "0,00E+00",
                    "module": "A1",
                    "scenario": null
                },
                {
                    "value": "0,00E+00",
                    "module": "A2",
                    "scenario": null
                },
                {
                    "value": "2,39E-03",
                    "module": "A3",
                    "scenario": null
                },
                {
                    "value": "0,00E+00",
                    "module": "A4",
                    "scenario": null
                },
                {
                    "value": "3,81E-02",
                    "module": "A5",
                    "scenario": null
                },
                {
                    "value": "0,00E+00",
                    "module": "B6",
                    "scenario": null
                },
                {
                    "value": "0,00E+00",
                    "module": "C1",
                    "scenario": null
                },
                {
                    "value": "0,00E+00",
                    "module": "C2",
                    "scenario": null
                },
                {
                    "value": "7,84E-03",
                    "module": "C3",
                    "scenario": null
                },
                {
                    "value": "3,92E-06",
                    "module": "C4",
                    "scenario": null
                },
                {
                    "value": "-1,86E-04",
                    "module": "D",
                    "scenario": null
                }
            ]
        },
        {
            "parameter": "MER",
            "values": [
                {
                    "value": "0,00E+00",
                    "module": "A1",
                    "scenario": null
                },
                {
                    "value": "0,00E+00",
                    "module": "A2",
                    "scenario": null
                },
                {
                    "value": "5,16E-04",
                    "module": "A3",
                    "scenario": null
                },
                {
                    "value": "0,00E+00",
                    "module": "A4",
                    "scenario": null
                },
                {
                    "value": "5,58E-08",
                    "module": "A5",
                    "scenario": null
                },
                {
                    "value": "0,00E+00",
                    "module": "B6",
                    "scenario": null
                },
                {
                    "value": "0,00E+00",
                    "module": "C1",
                    "scenario": null
                },
                {
                    "value": "0,00E+00",
                    "module": "C2",
                    "scenario": null
                },
                {
                    "value": "4,37E-02",
                    "module": "C3",
                    "scenario": null
                },
                {
                    "value": "9,58E-08",
                    "module": "C4",
                    "scenario": null
                },
                {
                    "value": "-2,44E-05",
                    "module": "D",
                    "scenario": null
                }
            ]
        },
        {
            "parameter": "EEE",
            "values": [
                {
                    "value": "0,00E+00",
                    "module": "A1",
                    "scenario": null
                },
                {
                    "value": "0,00E+00",
                    "module": "A2",
                    "scenario": null
                },
                {
                    "value": "7,77E-04",
                    "module": "A3",
                    "scenario": null
                },
                {
                    "value": "0,00E+00",
                    "module": "A4",
                    "scenario": null
                },
                {
                    "value": "2,35E-03",
                    "module": "A5",
                    "scenario": null
                },
                {
                    "value": "0,00E+00",
                    "module": "B6",
                    "scenario": null
                },
                {
                    "value": "0,00E+00",
                    "module": "C1",
                    "scenario": null
                },
                {
                    "value": "0,00E+00",
                    "module": "C2",
                    "scenario": null
                },
                {
                    "value": "6,71E-02",
                    "module": "C3",
                    "scenario": null
                },
                {
                    "value": "6,21E-06",
                    "module": "C4",
                    "scenario": null
                },
                {
                    "value": "-5,99E-05",
                    "module": "D",
                    "scenario": null
                }
            ]
        },
        {
            "parameter": "EET",
            "values": [
                {
                    "value": "0,00E+00",
                    "module": "A1",
                    "scenario": null
                },
                {
                    "value": "0,00E+00",
                    "module": "A2",
                    "scenario": null
                },
                {
                    "value": "1,18E-02",
                    "module": "A3",
                    "scenario": null
                },
                {
                    "value": "0,00E+00",
                    "module": "A4",
                    "scenario": null
                },
                {
                    "value": "3,55E-02",
                    "module": "A5",
                    "scenario": null
                },
                {
                    "value": "0,00E+00",
                    "module": "B6",
                    "scenario": null
                },
                {
                    "value": "0,00E+00",
                    "module": "C1",
                    "scenario": null
                },
                {
                    "value": "0,00E+00",
                    "module": "C2",
                    "scenario": null
                },
                {
                    "value": "1,01E+00",
                    "module": "C3",
                    "scenario": null
                },
                {
                    "value": "9,40E-05",
                    "module": "C4",
                    "scenario": null
                },
                {
                    "value": "-9,06E-04",
                    "module": "D",
                    "scenario": null
                }
            ]
        }
    ]
}