{"product_name":"Timeout 3 - seater with armrests","epd_id":"NEPD-3416-2029-EN","declared_unit":{"unit":"stk","amount":1},"compliance":["EN 15804","ISO 14025","ISO 21930"],"producer_name":"Helland M\u00f8bler AS","environmental_impact":[{"parameter":"GWP-total","unit":"kg CO2-eq","values":[{"value":"9,30E+01","module":"A1","scenario":null},{"value":"1,73E+00","module":"A2","scenario":null},{"value":"1,09E+01","module":"A3","scenario":null},{"value":"8,00E+00","module":"A4","scenario":null},{"value":"1,06E+02","module":"A1A3","scenario":null}]},{"parameter":"ODP","unit":"kg CFC11-eq","values":[{"value":"5,58E-06","module":"A1","scenario":null},{"value":"3,18E-07","module":"A2","scenario":null},{"value":"5,19E-07","module":"A3","scenario":null},{"value":"1,47E-06","module":"A4","scenario":null},{"value":"6,42E-06","module":"A1A3","scenario":null}]},{"parameter":"AP","unit":"mol H+-eq","values":[{"value":"4,31E-01","module":"A1","scenario":null},{"value":"5,89E-03","module":"A2","scenario":null},{"value":"5,03E-02","module":"A3","scenario":null},{"value":"2,55E-02","module":"A4","scenario":null},{"value":"4,87E-01","module":"A1A3","scenario":null}]},{"parameter":"EP","unit":"kg PO_4^3-eq","values":[{"value":"7,93E-02","module":"A1","scenario":null},{"value":"1,13E-03","module":"A2","scenario":null},{"value":"6,69E-03","module":"A3","scenario":null},{"value":"4,23E-03","module":"A4","scenario":null},{"value":"8,71E-02","module":"A1A3","scenario":null}]},{"parameter":"POCP","unit":"kg NMVOC-eq","values":[{"value":"3,65E-02","module":"A1","scenario":null},{"value":"2,85E-04","module":"A2","scenario":null},{"value":"2,04E-03","module":"A3","scenario":null},{"value":"1,30E-03","module":"A4","scenario":null},{"value":"3,88E-02","module":"A1A3","scenario":null}]},{"parameter":"ADPE","unit":"kg Sb-eq","values":[{"value":"2,05E-04","module":"A1","scenario":null},{"value":"5,89E-06","module":"A2","scenario":null},{"value":"1,62E-05","module":"A3","scenario":null},{"value":"2,44E-05","module":"A4","scenario":null},{"value":"2,28E-04","module":"A1A3","scenario":null}]},{"parameter":"ADPF","unit":"MJ","values":[{"value":"1,18E+03","module":"A1","scenario":null},{"value":"2,60E+01","module":"A2","scenario":null},{"value":"1,16E+02","module":"A3","scenario":null},{"value":"1,20E+02","module":"A4","scenario":null},{"value":"1,32E+03","module":"A1A3","scenario":null}]}],"additional_environmental_impact":[],"resource_use":[{"parameter":"PERE","unit":"MJ","values":[{"value":"1,59E+03","module":"A1","scenario":null},{"value":"3,85E-01","module":"A2","scenario":null},{"value":"1,84E+01","module":"A3","scenario":null},{"value":"1,76E+00","module":"A4","scenario":null},{"value":"1,61E+03","module":"A1A3","scenario":null}]},{"parameter":"PERM","unit":"","values":[{"value":"1,08E+03","module":"A1","scenario":null},{"value":"0,00E+00","module":"A2","scenario":null},{"value":"0,00E+00","module":"A3","scenario":null},{"value":"0,00E+00","module":"A4","scenario":null},{"value":"1,08E+03","module":"A1A3","scenario":null}]},{"parameter":"PERT","unit":"MJ","values":[{"value":"2,67E+03","module":"A1","scenario":null},{"value":"3,85E-01","module":"A2","scenario":null},{"value":"1,84E+01","module":"A3","scenario":null},{"value":"1,76E+00","module":"A4","scenario":null},{"value":"2,69E+03","module":"A1A3","scenario":null}]},{"parameter":"PENRE","unit":"MJ","values":[{"value":"1,55E+03","module":"A1","scenario":null},{"value":"2,66E+01","module":"A2","scenario":null},{"value":"2,03E+02","module":"A3","scenario":null},{"value":"1,23E+02","module":"A4","scenario":null},{"value":"1,78E+03","module":"A1A3","scenario":null}]},{"parameter":"PENRM","unit":"MJ","values":[{"value":"1,58E+02","module":"A1","scenario":null},{"value":"0,00E+00","module":"A2","scenario":null},{"value":"0,00E+00","module":"A3","scenario":null},{"value":"0,00E+00","module":"A4","scenario":null},{"value":"1,58E+02","module":"A1A3","scenario":null}]},{"parameter":"PENRT","unit":"MJ","values":[{"value":"1,71E+03","module":"A1","scenario":null},{"value":"2,66E+01","module":"A2","scenario":null},{"value":"2,03E+02","module":"A3","scenario":null},{"value":"1,23E+02","module":"A4","scenario":null},{"value":"1,94E+03","module":"A1A3","scenario":null}]},{"parameter":"SM","unit":"kg","values":[{"value":"7,81E+00","module":"A1","scenario":null},{"value":"0,00E+00","module":"A2","scenario":null},{"value":"0,00E+00","module":"A3","scenario":null},{"value":"0,00E+00","module":"A4","scenario":null},{"value":"7,81E+00","module":"A1A3","scenario":null}]},{"parameter":"RSF","unit":"MJ","values":[{"value":"0,00E+00","module":"A1","scenario":null},{"value":"0,00E+00","module":"A2","scenario":null},{"value":"0,00E+00","module":"A3","scenario":null},{"value":"0,00E+00","module":"A4","scenario":null},{"value":"0,00E+00","module":"A1A3","scenario":null}]},{"parameter":"NRSF","unit":"MJ","values":[{"value":"0,00E+00","module":"A1","scenario":null},{"value":"0,00E+00","module":"A2","scenario":null},{"value":"0,00E+00","module":"A3","scenario":null},{"value":"0,00E+00","module":"A4","scenario":null},{"value":"0,00E+00","module":"A1A3","scenario":null}]},{"parameter":"FW","unit":"m3","values":[{"value":"1,22E+00","module":"A1","scenario":null},{"value":"4,97E-03","module":"A2","scenario":null},{"value":"1,04E-01","module":"A3","scenario":null},{"value":"2,31E-02","module":"A4","scenario":null},{"value":"1,33E+00","module":"A1A3","scenario":null}]}],"end_of_life_waste":[{"parameter":"HWD","unit":"kg","values":[{"value":"2,00E-03","module":"A1","scenario":null},{"value":"1,63E-05","module":"A2","scenario":null},{"value":"3,08E-02","module":"A3","scenario":null},{"value":"7,20E-05","module":"A4","scenario":null},{"value":"3,28E-02","module":"A1A3","scenario":null}]},{"parameter":"NHWD","unit":"kg","values":[{"value":"2,43E+01","module":"A1","scenario":null},{"value":"1,34E+00","module":"A2","scenario":null},{"value":"2,77E+00","module":"A3","scenario":null},{"value":"6,49E+00","module":"A4","scenario":null},{"value":"2,84E+01","module":"A1A3","scenario":null}]},{"parameter":"RWD","unit":"kg","values":[{"value":"4,26E-03","module":"A1","scenario":null},{"value":"1,82E-04","module":"A2","scenario":null},{"value":"1,18E-03","module":"A3","scenario":null},{"value":"8,47E-04","module":"A4","scenario":null},{"value":"5,62E-03","module":"A1A3","scenario":null}]}],"end_of_life_flow":[{"parameter":"CRU","unit":"kg","values":[{"value":"0,00E+00","module":"A1","scenario":null},{"value":"0,00E+00","module":"A2","scenario":null},{"value":"0,00E+00","module":"A3","scenario":null},{"value":"0,00E+00","module":"A4","scenario":null},{"value":"0,00E+00","module":"A1A3","scenario":null}]},{"parameter":"MFR","unit":"kg","values":[{"value":"0,00E+00","module":"A1","scenario":null},{"value":"0,00E+00","module":"A2","scenario":null},{"value":"4,88E-01","module":"A3","scenario":null},{"value":"0,00E+00","module":"A4","scenario":null},{"value":"4,88E-01","module":"A1A3","scenario":null}]},{"parameter":"MER","unit":"kg","values":[{"value":"0,00E+00","module":"A1","scenario":null},{"value":"0,00E+00","module":"A2","scenario":null},{"value":"0,00E+00","module":"A3","scenario":null},{"value":"0,00E+00","module":"A4","scenario":null},{"value":"0,00E+00","module":"A1A3","scenario":null}]},{"parameter":"EEE","unit":"MJ","values":[{"value":"0,00E+00","module":"A1","scenario":null},{"value":"0,00E+00","module":"A2","scenario":null},{"value":"4,70E-01","module":"A3","scenario":null},{"value":"0,00E+00","module":"A4","scenario":null},{"value":"4,70E-01","module":"A1A3","scenario":null}]},{"parameter":"EET","unit":"MJ","values":[{"value":"0,00E+00","module":"A1","scenario":null},{"value":"0,00E+00","module":"A2","scenario":null},{"value":"5,07E+00","module":"A3","scenario":null},{"value":"0,00E+00","module":"A4","scenario":null},{"value":"5,07E+00","module":"A1A3","scenario":null}]}]}