{"product_name":"i60-600 LED 2000 HF SPR-SEN OP","epd_id":"NEPD-7661-7055","declared_unit":{"unit":"stk","amount":1},"compliance":["EN 15804+A2","ISO 14025","ISO 21930"],"producer_name":"Glamox AS","environmental_impact":[{"parameter":"GWP-total","unit":"kg CO2-eq","values":[{"value":"2,95E+01","module":"A1","scenario":null},{"value":"3,47E-01","module":"A2","scenario":null},{"value":"1,29E-01","module":"A3","scenario":null},{"value":"3,15E-01","module":"A4","scenario":null},{"value":"7,58E-02","module":"A5","scenario":null},{"value":"1,99E+02","module":"B6","scenario":null},{"value":"0,00E+00","module":"C1","scenario":null},{"value":"9,51E-02","module":"C2","scenario":null},{"value":"7,39E-01","module":"C3","scenario":null},{"value":"6,24E-02","module":"C4","scenario":null},{"value":"-1,89E+00","module":"D","scenario":null},{"value":"2,99E+01","module":"A1A3","scenario":null}]},{"parameter":"GWP-fossil","unit":"kg CO2-eq","values":[{"value":"2,93E+01","module":"A1","scenario":null},{"value":"3,47E-01","module":"A2","scenario":null},{"value":"1,21E-01","module":"A3","scenario":null},{"value":"3,15E-01","module":"A4","scenario":null},{"value":"7,96E-03","module":"A5","scenario":null},{"value":"1,85E+02","module":"B6","scenario":null},{"value":"0,00E+00","module":"C1","scenario":null},{"value":"9,50E-02","module":"C2","scenario":null},{"value":"7,35E-01","module":"C3","scenario":null},{"value":"6,03E-02","module":"C4","scenario":null},{"value":"-1,88E+00","module":"D","scenario":null},{"value":"2,98E+01","module":"A1A3","scenario":null}]},{"parameter":"GWP-biogenic","unit":"kg CO2-eq","values":[{"value":"8,72E-02","module":"A1","scenario":null},{"value":"1,43E-04","module":"A2","scenario":null},{"value":"6,83E-03","module":"A3","scenario":null},{"value":"1,30E-04","module":"A4","scenario":null},{"value":"6,78E-02","module":"A5","scenario":null},{"value":"3,38E+00","module":"B6","scenario":null},{"value":"0,00E+00","module":"C1","scenario":null},{"value":"3,93E-05","module":"C2","scenario":null},{"value":"4,23E-03","module":"C3","scenario":null},{"value":"1,92E-03","module":"C4","scenario":null},{"value":"-3,60E-03","module":"D","scenario":null},{"value":"9,41E-02","module":"A1A3","scenario":null}]},{"parameter":"GWP-luluc","unit":"kg CO2-eq","values":[{"value":"4,30E-02","module":"A1","scenario":null},{"value":"1,24E-04","module":"A2","scenario":null},{"value":"3,45E-04","module":"A3","scenario":null},{"value":"1,12E-04","module":"A4","scenario":null},{"value":"7,72E-07","module":"A5","scenario":null},{"value":"1,01E+01","module":"B6","scenario":null},{"value":"0,00E+00","module":"C1","scenario":null},{"value":"3,38E-05","module":"C2","scenario":null},{"value":"1,94E-04","module":"C3","scenario":null},{"value":"2,30E-04","module":"C4","scenario":null},{"value":"-3,13E-03","module":"D","scenario":null},{"value":"4,34E-02","module":"A1A3","scenario":null}]},{"parameter":"ODP","unit":"kg CFC11-eq","values":[{"value":"1,81E-06","module":"A1","scenario":null},{"value":"7,86E-08","module":"A2","scenario":null},{"value":"8,53E-09","module":"A3","scenario":null},{"value":"7,14E-08","module":"A4","scenario":null},{"value":"5,73E-10","module":"A5","scenario":null},{"value":"2,00E-05","module":"B6","scenario":null},{"value":"0,00E+00","module":"C1","scenario":null},{"value":"2,15E-08","module":"C2","scenario":null},{"value":"1,15E-08","module":"C3","scenario":null},{"value":"3,05E-09","module":"C4","scenario":null},{"value":"-2,55E-03","module":"D","scenario":null},{"value":"1,90E-06","module":"A1A3","scenario":null}]},{"parameter":"AP","unit":"mol H+-eq","values":[{"value":"2,08E-01","module":"A1","scenario":null},{"value":"1,03E-03","module":"A2","scenario":null},{"value":"7,77E-04","module":"A3","scenario":null},{"value":"9,05E-04","module":"A4","scenario":null},{"value":"1,20E-05","module":"A5","scenario":null},{"value":"8,53E-01","module":"B6","scenario":null},{"value":"0,00E+00","module":"C1","scenario":null},{"value":"2,73E-04","module":"C2","scenario":null},{"value":"4,91E-04","module":"C3","scenario":null},{"value":"1,68E-04","module":"C4","scenario":null},{"value":"-7,52E-02","module":"D","scenario":null},{"value":"2,10E-01","module":"A1A3","scenario":null}]},{"parameter":"POCP","unit":"kg NMVOC-eq","values":[{"value":"1,12E-01","module":"A1","scenario":null},{"value":"8,70E-04","module":"A2","scenario":null},{"value":"4,58E-04","module":"A3","scenario":null},{"value":"7,68E-04","module":"A4","scenario":null},{"value":"1,37E-05","module":"A5","scenario":null},{"value":"4,24E-01","module":"B6","scenario":null},{"value":"0,00E+00","module":"C1","scenario":null},{"value":"2,31E-04","module":"C2","scenario":null},{"value":"3,71E-04","module":"C3","scenario":null},{"value":"1,88E-04","module":"C4","scenario":null},{"value":"-1,82E-02","module":"D","scenario":null},{"value":"1,13E-01","module":"A1A3","scenario":null}]},{"parameter":"ADPE","unit":"kg Sb-eq","values":[{"value":"5,23E-03","module":"A1","scenario":null},{"value":"9,56E-06","module":"A2","scenario":null},{"value":"5,92E-06","module":"A3","scenario":null},{"value":"8,70E-06","module":"A4","scenario":null},{"value":"5,44E-08","module":"A5","scenario":null},{"value":"2,88E-03","module":"B6","scenario":null},{"value":"0,00E+00","module":"C1","scenario":null},{"value":"2,62E-06","module":"C2","scenario":null},{"value":"7,82E-07","module":"C3","scenario":null},{"value":"1,95E-07","module":"C4","scenario":null},{"value":"-1,66E-03","module":"D","scenario":null},{"value":"5,24E-03","module":"A1A3","scenario":null}]},{"parameter":"ADPF","unit":"MJ","values":[{"value":"3,78E+02","module":"A1","scenario":null},{"value":"5,25E+00","module":"A2","scenario":null},{"value":"1,26E+00","module":"A3","scenario":null},{"value":"4,76E+00","module":"A4","scenario":null},{"value":"3,91E-02","module":"A5","scenario":null},{"value":"5,00E+03","module":"B6","scenario":null},{"value":"0,00E+00","module":"C1","scenario":null},{"value":"1,44E+00","module":"C2","scenario":null},{"value":"1,00E+00","module":"C3","scenario":null},{"value":"4,22E-01","module":"C4","scenario":null},{"value":"-2,11E+01","module":"D","scenario":null},{"value":"3,84E+02","module":"A1A3","scenario":null}]},{"parameter":"WDP","unit":"m3 world-eq. Deprived","values":[{"value":"1,02E+03","module":"A1","scenario":null},{"value":"5,06E+00","module":"A2","scenario":null},{"value":"1,81E+02","module":"A3","scenario":null},{"value":"4,61E+00","module":"A4","scenario":null},{"value":"1,18E-01","module":"A5","scenario":null},{"value":"3,87E+05","module":"B6","scenario":null},{"value":"0,00E+00","module":"C1","scenario":null},{"value":"1,39E+00","module":"C2","scenario":null},{"value":"8,25E+00","module":"C3","scenario":null},{"value":"2,75E+00","module":"C4","scenario":null},{"value":"2,89E-01","module":"D","scenario":null},{"value":"1,21E+03","module":"A1A3","scenario":null}]},{"parameter":"EP-freshwater","unit":"kg P-eq","values":[{"value":"3,65E-03","module":"A1","scenario":null},{"value":"2,77E-06","module":"A2","scenario":null},{"value":"6,05E-06","module":"A3","scenario":null},{"value":"2,52E-06","module":"A4","scenario":null},{"value":"2,03E-08","module":"A5","scenario":null},{"value":"1,22E-02","module":"B6","scenario":null},{"value":"0,00E+00","module":"C1","scenario":null},{"value":"7,59E-07","module":"C2","scenario":null},{"value":"3,59E-06","module":"C3","scenario":null},{"value":"1,26E-06","module":"C4","scenario":null},{"value":"-4,45E-04","module":"D","scenario":null},{"value":"3,66E-03","module":"A1A3","scenario":null}]},{"parameter":"EP-marine","unit":"kg N-eq","values":[{"value":"3,05E-02","module":"A1","scenario":null},{"value":"2,06E-04","module":"A2","scenario":null},{"value":"1,47E-04","module":"A3","scenario":null},{"value":"1,79E-04","module":"A4","scenario":null},{"value":"9,26E-06","module":"A5","scenario":null},{"value":"1,35E-01","module":"B6","scenario":null},{"value":"0,00E+00","module":"C1","scenario":null},{"value":"5,40E-05","module":"C2","scenario":null},{"value":"1,31E-04","module":"C3","scenario":null},{"value":"7,47E-05","module":"C4","scenario":null},{"value":"-4,46E-03","module":"D","scenario":null},{"value":"3,08E-02","module":"A1A3","scenario":null}]},{"parameter":"EP-terrestrial","unit":"mol N-eq.","values":[{"value":"3,47E-01","module":"A1","scenario":null},{"value":"2,31E-03","module":"A2","scenario":null},{"value":"1,67E-03","module":"A3","scenario":null},{"value":"2,00E-03","module":"A4","scenario":null},{"value":"4,31E-05","module":"A5","scenario":null},{"value":"1,81E+00","module":"B6","scenario":null},{"value":"0,00E+00","module":"C1","scenario":null},{"value":"6,04E-04","module":"C2","scenario":null},{"value":"1,41E-03","module":"C3","scenario":null},{"value":"4,47E-04","module":"C4","scenario":null},{"value":"-5,85E-02","module":"D","scenario":null},{"value":"3,51E-01","module":"A1A3","scenario":null}]},{"parameter":"GWP-IOBC","unit":"kg CO2-eq","values":[{"value":"2,95E+01","module":"A1","scenario":null},{"value":"3,47E-01","module":"A2","scenario":null},{"value":"1,25E-01","module":"A3","scenario":null},{"value":"3,15E-01","module":"A4","scenario":null},{"value":"7,96E-03","module":"A5","scenario":null},{"value":"2,69E+02","module":"B6","scenario":null},{"value":"0,00E+00","module":"C1","scenario":null},{"value":"9,51E-02","module":"C2","scenario":null},{"value":"7,38E-01","module":"C3","scenario":null},{"value":"6,29E-02","module":"C4","scenario":null},{"value":"-2,26E+00","module":"D","scenario":null},{"value":"3,00E+01","module":"A1A3","scenario":null}]}],"additional_environmental_impact":[{"parameter":"PM","unit":"Disease incidence","values":[{"value":"1,45E-06","module":"A1","scenario":null},{"value":"2,12E-08","module":"A2","scenario":null},{"value":"8,60E-09","module":"A3","scenario":null},{"value":"1,93E-08","module":"A4","scenario":null},{"value":"2,06E-10","module":"A5","scenario":null},{"value":"4,52E-06","module":"B6","scenario":null},{"value":"0,00E+00","module":"C1","scenario":null},{"value":"5,82E-09","module":"C2","scenario":null},{"value":"3,67E-09","module":"C3","scenario":null},{"value":"3,04E-09","module":"C4","scenario":null},{"value":"-2,20E-07","module":"D","scenario":null},{"value":"1,48E-06","module":"A1A3","scenario":null}]},{"parameter":"ETP-fw","unit":"CTUe","values":[{"value":"1,71E+03","module":"A1","scenario":null},{"value":"3,89E+00","module":"A2","scenario":null},{"value":"5,27E+00","module":"A3","scenario":null},{"value":"3,53E+00","module":"A4","scenario":null},{"value":"4,07E-02","module":"A5","scenario":null},{"value":"6,26E+03","module":"B6","scenario":null},{"value":"0,00E+00","module":"C1","scenario":null},{"value":"1,06E+00","module":"C2","scenario":null},{"value":"3,59E+00","module":"C3","scenario":null},{"value":"1,31E+02","module":"C4","scenario":null},{"value":"-5,55E+02","module":"D","scenario":null},{"value":"1,72E+03","module":"A1A3","scenario":null}]},{"parameter":"HTP-c","unit":"CTUh","values":[{"value":"2,69E-08","module":"A1","scenario":null},{"value":"0,00E+00","module":"A2","scenario":null},{"value":"2,61E-10","module":"A3","scenario":null},{"value":"0,00E+00","module":"A4","scenario":null},{"value":"0,00E+00","module":"A5","scenario":null},{"value":"1,46E-07","module":"B6","scenario":null},{"value":"0,00E+00","module":"C1","scenario":null},{"value":"0,00E+00","module":"C2","scenario":null},{"value":"1,23E-09","module":"C3","scenario":null},{"value":"1,24E-10","module":"C4","scenario":null},{"value":"-6,24E-09","module":"D","scenario":null},{"value":"2,72E-08","module":"A1A3","scenario":null}]},{"parameter":"HTP-nc","unit":"CTUh","values":[{"value":"1,20E-06","module":"A1","scenario":null},{"value":"4,25E-09","module":"A2","scenario":null},{"value":"5,87E-09","module":"A3","scenario":null},{"value":"3,86E-09","module":"A4","scenario":null},{"value":"4,10E-11","module":"A5","scenario":null},{"value":"3,84E-06","module":"B6","scenario":null},{"value":"0,00E+00","module":"C1","scenario":null},{"value":"1,16E-09","module":"C2","scenario":null},{"value":"6,92E-08","module":"C3","scenario":null},{"value":"1,01E-09","module":"C4","scenario":null},{"value":"-1,10E-07","module":"D","scenario":null},{"value":"1,21E-06","module":"A1A3","scenario":null}]},{"parameter":"SQP","unit":"-","values":[{"value":"1,07E+02","module":"A1","scenario":null},{"value":"3,66E+00","module":"A2","scenario":null},{"value":"7,05E-01","module":"A3","scenario":null},{"value":"3,33E+00","module":"A4","scenario":null},{"value":"5,87E-02","module":"A5","scenario":null},{"value":"3,77E+03","module":"B6","scenario":null},{"value":"0,00E+00","module":"C1","scenario":null},{"value":"1,00E+00","module":"C2","scenario":null},{"value":"2,67E-01","module":"C3","scenario":null},{"value":"1,09E+00","module":"C4","scenario":null},{"value":"-1,45E+01","module":"D","scenario":null},{"value":"1,11E+02","module":"A1A3","scenario":null}]},{"parameter":"IRP","unit":"kBq U235-eq","values":[{"value":"1,23E+00","module":"A1","scenario":null},{"value":"2,29E-02","module":"A2","scenario":null},{"value":"1,96E-02","module":"A3","scenario":null},{"value":"2,08E-02","module":"A4","scenario":null},{"value":"1,75E-04","module":"A5","scenario":null},{"value":"1,14E+02","module":"B6","scenario":null},{"value":"0,00E+00","module":"C1","scenario":null},{"value":"6,28E-03","module":"C2","scenario":null},{"value":"4,81E-03","module":"C3","scenario":null},{"value":"1,22E-03","module":"C4","scenario":null},{"value":"-5,34E-02","module":"D","scenario":null},{"value":"1,27E+00","module":"A1A3","scenario":null}]}],"resource_use":[{"parameter":"PERE","unit":"MJ","values":[{"value":"3,55E+01","module":"A1","scenario":null},{"value":"7,50E-02","module":"A2","scenario":null},{"value":"1,34E+01","module":"A3","scenario":null},{"value":"6,82E-02","module":"A4","scenario":null},{"value":"9,09E-04","module":"A5","scenario":null},{"value":"4,92E+03","module":"B6","scenario":null},{"value":"0,00E+00","module":"C1","scenario":null},{"value":"2,06E-02","module":"C2","scenario":null},{"value":"1,48E-01","module":"C3","scenario":null},{"value":"1,13E-01","module":"C4","scenario":null},{"value":"-4,97E+00","module":"D","scenario":null},{"value":"4,90E+01","module":"A1A3","scenario":null}]},{"parameter":"PERM","unit":"","values":[{"value":"5,54E-01","module":"A1","scenario":null},{"value":"0,00E+00","module":"A2","scenario":null},{"value":"0,00E+00","module":"A3","scenario":null},{"value":"0,00E+00","module":"A4","scenario":null},{"value":"-1,50E+00","module":"A5","scenario":null},{"value":"0,00E+00","module":"B6","scenario":null},{"value":"0,00E+00","module":"C1","scenario":null},{"value":"0,00E+00","module":"C2","scenario":null},{"value":"0,00E+00","module":"C3","scenario":null},{"value":"0,00E+00","module":"C4","scenario":null},{"value":"0,00E+00","module":"D","scenario":null},{"value":"5,54E-01","module":"A1A3","scenario":null}]},{"parameter":"PERT","unit":"MJ","values":[{"value":"3,60E+01","module":"A1","scenario":null},{"value":"7,50E-02","module":"A2","scenario":null},{"value":"1,34E+01","module":"A3","scenario":null},{"value":"6,82E-02","module":"A4","scenario":null},{"value":"-1,50E+00","module":"A5","scenario":null},{"value":"4,92E+03","module":"B6","scenario":null},{"value":"0,00E+00","module":"C1","scenario":null},{"value":"2,06E-02","module":"C2","scenario":null},{"value":"1,48E-01","module":"C3","scenario":null},{"value":"1,13E-01","module":"C4","scenario":null},{"value":"-4,97E+00","module":"D","scenario":null},{"value":"4,95E+01","module":"A1A3","scenario":null}]},{"parameter":"PENRE","unit":"MJ","values":[{"value":"3,61E+02","module":"A1","scenario":null},{"value":"5,25E+00","module":"A2","scenario":null},{"value":"1,26E+00","module":"A3","scenario":null},{"value":"4,76E+00","module":"A4","scenario":null},{"value":"3,91E-02","module":"A5","scenario":null},{"value":"5,08E+03","module":"B6","scenario":null},{"value":"0,00E+00","module":"C1","scenario":null},{"value":"1,44E+00","module":"C2","scenario":null},{"value":"1,00E+00","module":"C3","scenario":null},{"value":"4,22E-01","module":"C4","scenario":null},{"value":"-2,11E+01","module":"D","scenario":null},{"value":"3,68E+02","module":"A1A3","scenario":null}]},{"parameter":"PENRM","unit":"MJ","values":[{"value":"2,41E+01","module":"A1","scenario":null},{"value":"0,00E+00","module":"A2","scenario":null},{"value":"0,00E+00","module":"A3","scenario":null},{"value":"0,00E+00","module":"A4","scenario":null},{"value":"-3,71E+00","module":"A5","scenario":null},{"value":"0,00E+00","module":"B6","scenario":null},{"value":"0,00E+00","module":"C1","scenario":null},{"value":"0,00E+00","module":"C2","scenario":null},{"value":"-2,20E+01","module":"C3","scenario":null},{"value":"0,00E+00","module":"C4","scenario":null},{"value":"0,00E+00","module":"D","scenario":null},{"value":"2,41E+01","module":"A1A3","scenario":null}]},{"parameter":"PENRT","unit":"MJ","values":[{"value":"3,85E+02","module":"A1","scenario":null},{"value":"5,25E+00","module":"A2","scenario":null},{"value":"1,26E+00","module":"A3","scenario":null},{"value":"4,76E+00","module":"A4","scenario":null},{"value":"-3,67E+00","module":"A5","scenario":null},{"value":"5,08E+03","module":"B6","scenario":null},{"value":"0,00E+00","module":"C1","scenario":null},{"value":"1,44E+00","module":"C2","scenario":null},{"value":"-2,10E+01","module":"C3","scenario":null},{"value":"4,22E-01","module":"C4","scenario":null},{"value":"-2,12E+01","module":"D","scenario":null},{"value":"3,92E+02","module":"A1A3","scenario":null}]},{"parameter":"SM","unit":"kg","values":[{"value":"2,78E-01","module":"A1","scenario":null},{"value":"0,00E+00","module":"A2","scenario":null},{"value":"3,29E-03","module":"A3","scenario":null},{"value":"0,00E+00","module":"A4","scenario":null},{"value":"0,00E+00","module":"A5","scenario":null},{"value":"0,00E+00","module":"B6","scenario":null},{"value":"0,00E+00","module":"C1","scenario":null},{"value":"0,00E+00","module":"C2","scenario":null},{"value":"7,45E-06","module":"C3","scenario":null},{"value":"2,62E-03","module":"C4","scenario":null},{"value":"2,05E-03","module":"D","scenario":null},{"value":"2,81E-01","module":"A1A3","scenario":null}]},{"parameter":"RSF","unit":"MJ","values":[{"value":"5,59E-01","module":"A1","scenario":null},{"value":"2,68E-03","module":"A2","scenario":null},{"value":"1,09E-02","module":"A3","scenario":null},{"value":"2,44E-03","module":"A4","scenario":null},{"value":"2,49E-05","module":"A5","scenario":null},{"value":"4,97E+01","module":"B6","scenario":null},{"value":"0,00E+00","module":"C1","scenario":null},{"value":"7,35E-04","module":"C2","scenario":null},{"value":"2,57E-03","module":"C3","scenario":null},{"value":"4,91E-04","module":"C4","scenario":null},{"value":"2,67E-02","module":"D","scenario":null},{"value":"5,73E-01","module":"A1A3","scenario":null}]},{"parameter":"NRSF","unit":"MJ","values":[{"value":"2,35E-01","module":"A1","scenario":null},{"value":"9,58E-03","module":"A2","scenario":null},{"value":"2,93E-02","module":"A3","scenario":null},{"value":"8,72E-03","module":"A4","scenario":null},{"value":"7,23E-05","module":"A5","scenario":null},{"value":"0,00E+00","module":"B6","scenario":null},{"value":"0,00E+00","module":"C1","scenario":null},{"value":"2,63E-03","module":"C2","scenario":null},{"value":"-1,16E-04","module":"C3","scenario":null},{"value":"2,29E-02","module":"C4","scenario":null},{"value":"6,06E-01","module":"D","scenario":null},{"value":"2,74E-01","module":"A1A3","scenario":null}]},{"parameter":"FW","unit":"m3","values":[{"value":"2,67E-01","module":"A1","scenario":null},{"value":"5,60E-04","module":"A2","scenario":null},{"value":"1,01E-01","module":"A3","scenario":null},{"value":"5,09E-04","module":"A4","scenario":null},{"value":"2,02E-05","module":"A5","scenario":null},{"value":"2,24E+01","module":"B6","scenario":null},{"value":"0,00E+00","module":"C1","scenario":null},{"value":"1,54E-04","module":"C2","scenario":null},{"value":"1,43E-03","module":"C3","scenario":null},{"value":"3,34E-04","module":"C4","scenario":null},{"value":"-1,59E-02","module":"D","scenario":null},{"value":"3,69E-01","module":"A1A3","scenario":null}]}],"end_of_life_waste":[{"parameter":"HWD","unit":"kg","values":[{"value":"1,83E-01","module":"A1","scenario":null},{"value":"2,70E-04","module":"A2","scenario":null},{"value":"2,15E-02","module":"A3","scenario":null},{"value":"2,46E-04","module":"A4","scenario":null},{"value":"0,00E+00","module":"A5","scenario":null},{"value":"4,68E-01","module":"B6","scenario":null},{"value":"0,00E+00","module":"C1","scenario":null},{"value":"7,41E-05","module":"C2","scenario":null},{"value":"4,48E-05","module":"C3","scenario":null},{"value":"1,30E-01","module":"C4","scenario":null},{"value":"-7,96E-03","module":"D","scenario":null},{"value":"2,04E-01","module":"A1A3","scenario":null}]},{"parameter":"NHWD","unit":"kg","values":[{"value":"3,09E+00","module":"A1","scenario":null},{"value":"2,54E-01","module":"A2","scenario":null},{"value":"3,55E-01","module":"A3","scenario":null},{"value":"2,32E-01","module":"A4","scenario":null},{"value":"1,32E-01","module":"A5","scenario":null},{"value":"3,10E+01","module":"B6","scenario":null},{"value":"0,00E+00","module":"C1","scenario":null},{"value":"6,98E-02","module":"C2","scenario":null},{"value":"6,86E-02","module":"C3","scenario":null},{"value":"4,78E-01","module":"C4","scenario":null},{"value":"-5,06E-01","module":"D","scenario":null},{"value":"3,70E+00","module":"A1A3","scenario":null}]},{"parameter":"RWD","unit":"kg","values":[{"value":"1,58E-03","module":"A1","scenario":null},{"value":"3,57E-05","module":"A2","scenario":null},{"value":"9,99E-06","module":"A3","scenario":null},{"value":"3,24E-05","module":"A4","scenario":null},{"value":"0,00E+00","module":"A5","scenario":null},{"value":"5,24E-02","module":"B6","scenario":null},{"value":"0,00E+00","module":"C1","scenario":null},{"value":"9,78E-06","module":"C2","scenario":null},{"value":"1,80E-06","module":"C3","scenario":null},{"value":"8,83E-07","module":"C4","scenario":null},{"value":"-4,61E-05","module":"D","scenario":null},{"value":"1,62E-03","module":"A1A3","scenario":null}]}],"end_of_life_flow":[{"parameter":"CRU","unit":"kg","values":[{"value":"0,00E+00","module":"A1","scenario":null},{"value":"0,00E+00","module":"A2","scenario":null},{"value":"0,00E+00","module":"A3","scenario":null},{"value":"0,00E+00","module":"A4","scenario":null},{"value":"0,00E+00","module":"A5","scenario":null},{"value":"0,00E+00","module":"B6","scenario":null},{"value":"0,00E+00","module":"C1","scenario":null},{"value":"0,00E+00","module":"C2","scenario":null},{"value":"0,00E+00","module":"C3","scenario":null},{"value":"0,00E+00","module":"C4","scenario":null},{"value":"0,00E+00","module":"D","scenario":null},{"value":"0,00E+00","module":"A1A3","scenario":null}]},{"parameter":"MFR","unit":"kg","values":[{"value":"0,00E+00","module":"A1","scenario":null},{"value":"0,00E+00","module":"A2","scenario":null},{"value":"3,16E-01","module":"A3","scenario":null},{"value":"0,00E+00","module":"A4","scenario":null},{"value":"8,37E-02","module":"A5","scenario":null},{"value":"0,00E+00","module":"B6","scenario":null},{"value":"0,00E+00","module":"C1","scenario":null},{"value":"0,00E+00","module":"C2","scenario":null},{"value":"8,33E-01","module":"C3","scenario":null},{"value":"2,32E-05","module":"C4","scenario":null},{"value":"3,78E-04","module":"D","scenario":null},{"value":"3,16E-01","module":"A1A3","scenario":null}]},{"parameter":"MER","unit":"kg","values":[{"value":"0,00E+00","module":"A1","scenario":null},{"value":"0,00E+00","module":"A2","scenario":null},{"value":"6,00E-02","module":"A3","scenario":null},{"value":"0,00E+00","module":"A4","scenario":null},{"value":"2,74E-03","module":"A5","scenario":null},{"value":"0,00E+00","module":"B6","scenario":null},{"value":"0,00E+00","module":"C1","scenario":null},{"value":"0,00E+00","module":"C2","scenario":null},{"value":"2,75E-01","module":"C3","scenario":null},{"value":"6,26E-07","module":"C4","scenario":null},{"value":"-8,02E-06","module":"D","scenario":null},{"value":"6,00E-02","module":"A1A3","scenario":null}]},{"parameter":"EEE","unit":"MJ","values":[{"value":"0,00E+00","module":"A1","scenario":null},{"value":"0,00E+00","module":"A2","scenario":null},{"value":"3,66E-02","module":"A3","scenario":null},{"value":"0,00E+00","module":"A4","scenario":null},{"value":"2,25E-03","module":"A5","scenario":null},{"value":"0,00E+00","module":"B6","scenario":null},{"value":"0,00E+00","module":"C1","scenario":null},{"value":"0,00E+00","module":"C2","scenario":null},{"value":"3,99E-01","module":"C3","scenario":null},{"value":"3,73E-05","module":"C4","scenario":null},{"value":"-2,07E-05","module":"D","scenario":null},{"value":"3,66E-02","module":"A1A3","scenario":null}]},{"parameter":"EET","unit":"MJ","values":[{"value":"0,00E+00","module":"A1","scenario":null},{"value":"0,00E+00","module":"A2","scenario":null},{"value":"5,54E-01","module":"A3","scenario":null},{"value":"0,00E+00","module":"A4","scenario":null},{"value":"3,40E-02","module":"A5","scenario":null},{"value":"0,00E+00","module":"B6","scenario":null},{"value":"0,00E+00","module":"C1","scenario":null},{"value":"0,00E+00","module":"C2","scenario":null},{"value":"6,03E+00","module":"C3","scenario":null},{"value":"5,64E-04","module":"C4","scenario":null},{"value":"-3,13E-04","module":"D","scenario":null},{"value":"5,54E-01","module":"A1A3","scenario":null}]}]}