{"product_name":"Bo Dining table 180 x 90 cm","epd_id":"NEPD-3253-1894-EN","declared_unit":{"unit":"stk","amount":1},"compliance":["EN 15804","ISO 14025","ISO 21930"],"producer_name":"Helland M\u00f8bler AS","environmental_impact":[{"parameter":"GWP-total","unit":"kg CO2-eq","values":[{"value":"3,35E+01","module":"A1","scenario":null},{"value":"9,74E-01","module":"A2","scenario":null},{"value":"1,09E+01","module":"A3","scenario":null},{"value":"6,72E+00","module":"A4","scenario":null},{"value":"4,54E+01","module":"A1A3","scenario":null}]},{"parameter":"ODP","unit":"kg CFC11-eq","values":[{"value":"2,60E-06","module":"A1","scenario":null},{"value":"1,79E-07","module":"A2","scenario":null},{"value":"5,19E-07","module":"A3","scenario":null},{"value":"1,24E-06","module":"A4","scenario":null},{"value":"3,30E-06","module":"A1A3","scenario":null}]},{"parameter":"AP","unit":"mol H+-eq","values":[{"value":"1,75E-01","module":"A1","scenario":null},{"value":"3,24E-03","module":"A2","scenario":null},{"value":"5,03E-02","module":"A3","scenario":null},{"value":"2,14E-02","module":"A4","scenario":null},{"value":"2,29E-01","module":"A1A3","scenario":null}]},{"parameter":"EP","unit":"kg PO_4^3-eq","values":[{"value":"3,71E-02","module":"A1","scenario":null},{"value":"5,95E-04","module":"A2","scenario":null},{"value":"6,69E-03","module":"A3","scenario":null},{"value":"3,55E-03","module":"A4","scenario":null},{"value":"4,44E-02","module":"A1A3","scenario":null}]},{"parameter":"POCP","unit":"kg NMVOC-eq","values":[{"value":"1,85E-02","module":"A1","scenario":null},{"value":"1,60E-04","module":"A2","scenario":null},{"value":"2,04E-03","module":"A3","scenario":null},{"value":"1,09E-03","module":"A4","scenario":null},{"value":"2,07E-02","module":"A1A3","scenario":null}]},{"parameter":"ADPE","unit":"kg Sb-eq","values":[{"value":"2,84E-04","module":"A1","scenario":null},{"value":"3,19E-06","module":"A2","scenario":null},{"value":"1,62E-05","module":"A3","scenario":null},{"value":"2,05E-05","module":"A4","scenario":null},{"value":"3,03E-04","module":"A1A3","scenario":null}]},{"parameter":"ADPF","unit":"MJ","values":[{"value":"3,91E+02","module":"A1","scenario":null},{"value":"1,46E+01","module":"A2","scenario":null},{"value":"1,16E+02","module":"A3","scenario":null},{"value":"1,01E+02","module":"A4","scenario":null},{"value":"5,22E+02","module":"A1A3","scenario":null}]}],"additional_environmental_impact":[],"resource_use":[{"parameter":"PERE","unit":"MJ","values":[{"value":"1,09E+03","module":"A1","scenario":null},{"value":"2,15E-01","module":"A2","scenario":null},{"value":"1,84E+01","module":"A3","scenario":null},{"value":"1,48E+00","module":"A4","scenario":null},{"value":"1,11E+03","module":"A1A3","scenario":null}]},{"parameter":"PERM","unit":"","values":[{"value":"8,58E+02","module":"A1","scenario":null},{"value":"0,00E+00","module":"A2","scenario":null},{"value":"0,00E+00","module":"A3","scenario":null},{"value":"0,00E+00","module":"A4","scenario":null},{"value":"8,58E+02","module":"A1A3","scenario":null}]},{"parameter":"PERT","unit":"MJ","values":[{"value":"1,95E+03","module":"A1","scenario":null},{"value":"2,15E-01","module":"A2","scenario":null},{"value":"1,84E+01","module":"A3","scenario":null},{"value":"1,48E+00","module":"A4","scenario":null},{"value":"1,97E+03","module":"A1A3","scenario":null}]},{"parameter":"PENRE","unit":"MJ","values":[{"value":"4,37E+02","module":"A1","scenario":null},{"value":"1,50E+01","module":"A2","scenario":null},{"value":"2,03E+02","module":"A3","scenario":null},{"value":"1,04E+02","module":"A4","scenario":null},{"value":"6,54E+02","module":"A1A3","scenario":null}]},{"parameter":"PENRM","unit":"MJ","values":[{"value":"1,21E+01","module":"A1","scenario":null},{"value":"0,00E+00","module":"A2","scenario":null},{"value":"0,00E+00","module":"A3","scenario":null},{"value":"0,00E+00","module":"A4","scenario":null},{"value":"1,21E+01","module":"A1A3","scenario":null}]},{"parameter":"PENRT","unit":"MJ","values":[{"value":"4,49E+02","module":"A1","scenario":null},{"value":"1,50E+01","module":"A2","scenario":null},{"value":"2,03E+02","module":"A3","scenario":null},{"value":"1,04E+02","module":"A4","scenario":null},{"value":"6,66E+02","module":"A1A3","scenario":null}]},{"parameter":"SM","unit":"kg","values":[{"value":"4,43E+00","module":"A1","scenario":null},{"value":"0,00E+00","module":"A2","scenario":null},{"value":"0,00E+00","module":"A3","scenario":null},{"value":"0,00E+00","module":"A4","scenario":null},{"value":"4,43E+00","module":"A1A3","scenario":null}]},{"parameter":"RSF","unit":"MJ","values":[{"value":"0,00E+00","module":"A1","scenario":null},{"value":"0,00E+00","module":"A2","scenario":null},{"value":"0,00E+00","module":"A3","scenario":null},{"value":"0,00E+00","module":"A4","scenario":null},{"value":"0,00E+00","module":"A1A3","scenario":null}]},{"parameter":"NRSF","unit":"MJ","values":[{"value":"0,00E+00","module":"A1","scenario":null},{"value":"0,00E+00","module":"A2","scenario":null},{"value":"0,00E+00","module":"A3","scenario":null},{"value":"0,00E+00","module":"A4","scenario":null},{"value":"0,00E+00","module":"A1A3","scenario":null}]},{"parameter":"FW","unit":"m3","values":[{"value":"3,33E-01","module":"A1","scenario":null},{"value":"2,80E-03","module":"A2","scenario":null},{"value":"1,04E-01","module":"A3","scenario":null},{"value":"1,94E-02","module":"A4","scenario":null},{"value":"4,40E-01","module":"A1A3","scenario":null}]}],"end_of_life_waste":[{"parameter":"HWD","unit":"kg","values":[{"value":"2,68E-03","module":"A1","scenario":null},{"value":"9,03E-06","module":"A2","scenario":null},{"value":"3,08E-02","module":"A3","scenario":null},{"value":"6,05E-05","module":"A4","scenario":null},{"value":"3,35E-02","module":"A1A3","scenario":null}]},{"parameter":"NHWD","unit":"kg","values":[{"value":"2,77E+01","module":"A1","scenario":null},{"value":"7,64E-01","module":"A2","scenario":null},{"value":"2,77E+00","module":"A3","scenario":null},{"value":"5,45E+00","module":"A4","scenario":null},{"value":"3,12E+01","module":"A1A3","scenario":null}]},{"parameter":"RWD","unit":"kg","values":[{"value":"1,40E-03","module":"A1","scenario":null},{"value":"1,02E-04","module":"A2","scenario":null},{"value":"1,18E-03","module":"A3","scenario":null},{"value":"7,12E-04","module":"A4","scenario":null},{"value":"2,69E-03","module":"A1A3","scenario":null}]}],"end_of_life_flow":[{"parameter":"CRU","unit":"kg","values":[{"value":"0,00E+00","module":"A1","scenario":null},{"value":"0,00E+00","module":"A2","scenario":null},{"value":"0,00E+00","module":"A3","scenario":null},{"value":"0,00E+00","module":"A4","scenario":null},{"value":"0,00E+00","module":"A1A3","scenario":null}]},{"parameter":"MFR","unit":"kg","values":[{"value":"0,00E+00","module":"A1","scenario":null},{"value":"0,00E+00","module":"A2","scenario":null},{"value":"4,88E-01","module":"A3","scenario":null},{"value":"0,00E+00","module":"A4","scenario":null},{"value":"4,88E-01","module":"A1A3","scenario":null}]},{"parameter":"MER","unit":"kg","values":[{"value":"0,00E+00","module":"A1","scenario":null},{"value":"0,00E+00","module":"A2","scenario":null},{"value":"0,00E+00","module":"A3","scenario":null},{"value":"0,00E+00","module":"A4","scenario":null},{"value":"0,00E+00","module":"A1A3","scenario":null}]},{"parameter":"EEE","unit":"MJ","values":[{"value":"0,00E+00","module":"A1","scenario":null},{"value":"0,00E+00","module":"A2","scenario":null},{"value":"4,70E-01","module":"A3","scenario":null},{"value":"0,00E+00","module":"A4","scenario":null},{"value":"4,70E-01","module":"A1A3","scenario":null}]},{"parameter":"EET","unit":"MJ","values":[{"value":"0,00E+00","module":"A1","scenario":null},{"value":"0,00E+00","module":"A2","scenario":null},{"value":"5,07E+00","module":"A3","scenario":null},{"value":"0,00E+00","module":"A4","scenario":null},{"value":"5,07E+00","module":"A1A3","scenario":null}]}]}