{"product_name":"EASY STRIP 1G2,5 R100/6000","epd_id":"NEPD-8351-8030","declared_unit":{"unit":"m","amount":1},"compliance":["EN 15804+A2","ISO 14025","ISO 21930"],"producer_name":"Prysmian Group Danmark A/S","environmental_impact":[{"parameter":"GWP-total","unit":"kg CO2-eq","values":[{"value":"1,39E-01","module":"A1","scenario":null},{"value":"1,93E-02","module":"A2","scenario":null},{"value":"1,38E-03","module":"A3","scenario":null},{"value":"7,68E-03","module":"A4","scenario":null},{"value":"1,01E-02","module":"A5","scenario":null},{"value":"0,00E+00","module":"B1","scenario":null},{"value":"0,00E+00","module":"B2","scenario":null},{"value":"0,00E+00","module":"B3","scenario":null},{"value":"0,00E+00","module":"B4","scenario":null},{"value":"0,00E+00","module":"B5","scenario":null},{"value":"0,00E+00","module":"B6","scenario":null},{"value":"0,00E+00","module":"B7","scenario":null},{"value":"0,00E+00","module":"C1","scenario":null},{"value":"2,89E-03","module":"C2","scenario":null},{"value":"4,08E-02","module":"C3","scenario":null},{"value":"3,48E-03","module":"C4","scenario":null},{"value":"-1,45E-02","module":"D","scenario":null},{"value":"1,59E-01","module":"A1A3","scenario":null}]},{"parameter":"GWP-fossil","unit":"kg CO2-eq","values":[{"value":"1,45E-01","module":"A1","scenario":null},{"value":"1,93E-02","module":"A2","scenario":null},{"value":"1,34E-03","module":"A3","scenario":null},{"value":"7,67E-03","module":"A4","scenario":null},{"value":"4,54E-03","module":"A5","scenario":null},{"value":"0,00E+00","module":"B1","scenario":null},{"value":"0,00E+00","module":"B2","scenario":null},{"value":"0,00E+00","module":"B3","scenario":null},{"value":"0,00E+00","module":"B4","scenario":null},{"value":"0,00E+00","module":"B5","scenario":null},{"value":"0,00E+00","module":"B6","scenario":null},{"value":"0,00E+00","module":"B7","scenario":null},{"value":"0,00E+00","module":"C1","scenario":null},{"value":"2,89E-03","module":"C2","scenario":null},{"value":"3,91E-02","module":"C3","scenario":null},{"value":"1,94E-03","module":"C4","scenario":null},{"value":"-1,44E-02","module":"D","scenario":null},{"value":"1,66E-01","module":"A1A3","scenario":null}]},{"parameter":"GWP-biogenic","unit":"kg CO2-eq","values":[{"value":"-6,68E-03","module":"A1","scenario":null},{"value":"8,06E-06","module":"A2","scenario":null},{"value":"3,52E-05","module":"A3","scenario":null},{"value":"2,86E-06","module":"A4","scenario":null},{"value":"5,58E-03","module":"A5","scenario":null},{"value":"0,00E+00","module":"B1","scenario":null},{"value":"0,00E+00","module":"B2","scenario":null},{"value":"0,00E+00","module":"B3","scenario":null},{"value":"0,00E+00","module":"B4","scenario":null},{"value":"0,00E+00","module":"B5","scenario":null},{"value":"0,00E+00","module":"B6","scenario":null},{"value":"0,00E+00","module":"B7","scenario":null},{"value":"0,00E+00","module":"C1","scenario":null},{"value":"1,18E-06","module":"C2","scenario":null},{"value":"1,73E-03","module":"C3","scenario":null},{"value":"1,54E-03","module":"C4","scenario":null},{"value":"-6,10E-05","module":"D","scenario":null},{"value":"-6,64E-03","module":"A1A3","scenario":null}]},{"parameter":"GWP-luluc","unit":"kg CO2-eq","values":[{"value":"1,42E-04","module":"A1","scenario":null},{"value":"6,84E-06","module":"A2","scenario":null},{"value":"8,45E-07","module":"A3","scenario":null},{"value":"2,87E-06","module":"A4","scenario":null},{"value":"3,14E-06","module":"A5","scenario":null},{"value":"0,00E+00","module":"B1","scenario":null},{"value":"0,00E+00","module":"B2","scenario":null},{"value":"0,00E+00","module":"B3","scenario":null},{"value":"0,00E+00","module":"B4","scenario":null},{"value":"0,00E+00","module":"B5","scenario":null},{"value":"0,00E+00","module":"B6","scenario":null},{"value":"0,00E+00","module":"B7","scenario":null},{"value":"0,00E+00","module":"C1","scenario":null},{"value":"1,01E-06","module":"C2","scenario":null},{"value":"1,34E-07","module":"C3","scenario":null},{"value":"8,90E-08","module":"C4","scenario":null},{"value":"-8,92E-05","module":"D","scenario":null},{"value":"1,50E-04","module":"A1A3","scenario":null}]},{"parameter":"ODP","unit":"kg CFC11-eq","values":[{"value":"8,58E-07","module":"A1","scenario":null},{"value":"4,38E-09","module":"A2","scenario":null},{"value":"1,14E-09","module":"A3","scenario":null},{"value":"1,71E-09","module":"A4","scenario":null},{"value":"1,74E-08","module":"A5","scenario":null},{"value":"0,00E+00","module":"B1","scenario":null},{"value":"0,00E+00","module":"B2","scenario":null},{"value":"0,00E+00","module":"B3","scenario":null},{"value":"0,00E+00","module":"B4","scenario":null},{"value":"0,00E+00","module":"B5","scenario":null},{"value":"0,00E+00","module":"B6","scenario":null},{"value":"0,00E+00","module":"B7","scenario":null},{"value":"0,00E+00","module":"C1","scenario":null},{"value":"6,59E-10","module":"C2","scenario":null},{"value":"7,30E-11","module":"C3","scenario":null},{"value":"8,60E-11","module":"C4","scenario":null},{"value":"-1,62E-04","module":"D","scenario":null},{"value":"8,64E-07","module":"A1A3","scenario":null}]},{"parameter":"AP","unit":"mol H+-eq","values":[{"value":"8,16E-03","module":"A1","scenario":null},{"value":"5,62E-05","module":"A2","scenario":null},{"value":"6,82E-06","module":"A3","scenario":null},{"value":"8,71E-05","module":"A4","scenario":null},{"value":"1,68E-04","module":"A5","scenario":null},{"value":"0,00E+00","module":"B1","scenario":null},{"value":"0,00E+00","module":"B2","scenario":null},{"value":"0,00E+00","module":"B3","scenario":null},{"value":"0,00E+00","module":"B4","scenario":null},{"value":"0,00E+00","module":"B5","scenario":null},{"value":"0,00E+00","module":"B6","scenario":null},{"value":"0,00E+00","module":"B7","scenario":null},{"value":"0,00E+00","module":"C1","scenario":null},{"value":"1,18E-05","module":"C2","scenario":null},{"value":"7,76E-06","module":"C3","scenario":null},{"value":"2,36E-06","module":"C4","scenario":null},{"value":"-2,06E-03","module":"D","scenario":null},{"value":"8,22E-03","module":"A1A3","scenario":null}]},{"parameter":"POCP","unit":"kg NMVOC-eq","values":[{"value":"1,60E-03","module":"A1","scenario":null},{"value":"4,81E-05","module":"A2","scenario":null},{"value":"7,15E-06","module":"A3","scenario":null},{"value":"7,09E-05","module":"A4","scenario":null},{"value":"3,63E-05","module":"A5","scenario":null},{"value":"0,00E+00","module":"B1","scenario":null},{"value":"0,00E+00","module":"B2","scenario":null},{"value":"0,00E+00","module":"B3","scenario":null},{"value":"0,00E+00","module":"B4","scenario":null},{"value":"0,00E+00","module":"B5","scenario":null},{"value":"0,00E+00","module":"B6","scenario":null},{"value":"0,00E+00","module":"B7","scenario":null},{"value":"0,00E+00","module":"C1","scenario":null},{"value":"1,19E-05","module":"C2","scenario":null},{"value":"9,24E-06","module":"C3","scenario":null},{"value":"3,40E-06","module":"C4","scenario":null},{"value":"-3,70E-04","module":"D","scenario":null},{"value":"1,66E-03","module":"A1A3","scenario":null}]},{"parameter":"ADPE","unit":"kg Sb-eq","values":[{"value":"2,39E-05","module":"A1","scenario":null},{"value":"5,32E-07","module":"A2","scenario":null},{"value":"7,30E-09","module":"A3","scenario":null},{"value":"1,11E-07","module":"A4","scenario":null},{"value":"4,96E-07","module":"A5","scenario":null},{"value":"0,00E+00","module":"B1","scenario":null},{"value":"0,00E+00","module":"B2","scenario":null},{"value":"0,00E+00","module":"B3","scenario":null},{"value":"0,00E+00","module":"B4","scenario":null},{"value":"0,00E+00","module":"B5","scenario":null},{"value":"0,00E+00","module":"B6","scenario":null},{"value":"0,00E+00","module":"B7","scenario":null},{"value":"0,00E+00","module":"C1","scenario":null},{"value":"7,83E-08","module":"C2","scenario":null},{"value":"3,64E-09","module":"C3","scenario":null},{"value":"2,26E-09","module":"C4","scenario":null},{"value":"-1,14E-05","module":"D","scenario":null},{"value":"2,45E-05","module":"A1A3","scenario":null}]},{"parameter":"ADPF","unit":"MJ","values":[{"value":"3,03E+00","module":"A1","scenario":null},{"value":"2,93E-01","module":"A2","scenario":null},{"value":"2,66E-01","module":"A3","scenario":null},{"value":"1,14E-01","module":"A4","scenario":null},{"value":"8,68E-02","module":"A5","scenario":null},{"value":"0,00E+00","module":"B1","scenario":null},{"value":"0,00E+00","module":"B2","scenario":null},{"value":"0,00E+00","module":"B3","scenario":null},{"value":"0,00E+00","module":"B4","scenario":null},{"value":"0,00E+00","module":"B5","scenario":null},{"value":"0,00E+00","module":"B6","scenario":null},{"value":"0,00E+00","module":"B7","scenario":null},{"value":"0,00E+00","module":"C1","scenario":null},{"value":"4,36E-02","module":"C2","scenario":null},{"value":"4,76E-03","module":"C3","scenario":null},{"value":"6,77E-03","module":"C4","scenario":null},{"value":"-1,40E-01","module":"D","scenario":null},{"value":"3,58E+00","module":"A1A3","scenario":null}]},{"parameter":"WDP","unit":"m3 world-eq. Deprived","values":[{"value":"6,21E+00","module":"A1","scenario":null},{"value":"2,81E-01","module":"A2","scenario":null},{"value":"1,16E-01","module":"A3","scenario":null},{"value":"7,34E-02","module":"A4","scenario":null},{"value":"1,44E-01","module":"A5","scenario":null},{"value":"0,00E+00","module":"B1","scenario":null},{"value":"0,00E+00","module":"B2","scenario":null},{"value":"0,00E+00","module":"B3","scenario":null},{"value":"0,00E+00","module":"B4","scenario":null},{"value":"0,00E+00","module":"B5","scenario":null},{"value":"0,00E+00","module":"B6","scenario":null},{"value":"0,00E+00","module":"B7","scenario":null},{"value":"0,00E+00","module":"C1","scenario":null},{"value":"4,16E-02","module":"C2","scenario":null},{"value":"3,16E-02","module":"C3","scenario":null},{"value":"1,14E-01","module":"C4","scenario":null},{"value":"2,70E-01","module":"D","scenario":null},{"value":"6,60E+00","module":"A1A3","scenario":null}]},{"parameter":"EP-freshwater","unit":"kg P-eq","values":[{"value":"6,91E-05","module":"A1","scenario":null},{"value":"1,55E-07","module":"A2","scenario":null},{"value":"1,68E-08","module":"A3","scenario":null},{"value":"5,12E-08","module":"A4","scenario":null},{"value":"1,39E-06","module":"A5","scenario":null},{"value":"0,00E+00","module":"B1","scenario":null},{"value":"0,00E+00","module":"B2","scenario":null},{"value":"0,00E+00","module":"B3","scenario":null},{"value":"0,00E+00","module":"B4","scenario":null},{"value":"0,00E+00","module":"B5","scenario":null},{"value":"0,00E+00","module":"B6","scenario":null},{"value":"0,00E+00","module":"B7","scenario":null},{"value":"0,00E+00","module":"C1","scenario":null},{"value":"2,27E-08","module":"C2","scenario":null},{"value":"6,54E-09","module":"C3","scenario":null},{"value":"4,77E-09","module":"C4","scenario":null},{"value":"-1,39E-05","module":"D","scenario":null},{"value":"6,93E-05","module":"A1A3","scenario":null}]},{"parameter":"EP-marine","unit":"kg N-eq","values":[{"value":"3,54E-04","module":"A1","scenario":null},{"value":"1,13E-05","module":"A2","scenario":null},{"value":"2,60E-06","module":"A3","scenario":null},{"value":"2,30E-05","module":"A4","scenario":null},{"value":"8,54E-06","module":"A5","scenario":null},{"value":"0,00E+00","module":"B1","scenario":null},{"value":"0,00E+00","module":"B2","scenario":null},{"value":"0,00E+00","module":"B3","scenario":null},{"value":"0,00E+00","module":"B4","scenario":null},{"value":"0,00E+00","module":"B5","scenario":null},{"value":"0,00E+00","module":"B6","scenario":null},{"value":"0,00E+00","module":"B7","scenario":null},{"value":"0,00E+00","module":"C1","scenario":null},{"value":"3,50E-06","module":"C2","scenario":null},{"value":"3,71E-06","module":"C3","scenario":null},{"value":"4,66E-06","module":"C4","scenario":null},{"value":"-8,97E-05","module":"D","scenario":null},{"value":"3,68E-04","module":"A1A3","scenario":null}]},{"parameter":"EP-terrestrial","unit":"mol N-eq.","values":[{"value":"5,07E-03","module":"A1","scenario":null},{"value":"1,26E-04","module":"A2","scenario":null},{"value":"2,62E-05","module":"A3","scenario":null},{"value":"2,55E-04","module":"A4","scenario":null},{"value":"1,16E-04","module":"A5","scenario":null},{"value":"0,00E+00","module":"B1","scenario":null},{"value":"0,00E+00","module":"B2","scenario":null},{"value":"0,00E+00","module":"B3","scenario":null},{"value":"0,00E+00","module":"B4","scenario":null},{"value":"0,00E+00","module":"B5","scenario":null},{"value":"0,00E+00","module":"B6","scenario":null},{"value":"0,00E+00","module":"B7","scenario":null},{"value":"0,00E+00","module":"C1","scenario":null},{"value":"3,88E-05","module":"C2","scenario":null},{"value":"3,83E-05","module":"C3","scenario":null},{"value":"9,19E-06","module":"C4","scenario":null},{"value":"-1,36E-03","module":"D","scenario":null},{"value":"5,22E-03","module":"A1A3","scenario":null}]},{"parameter":"GWP-IOBC","unit":"kg CO2-eq","values":[{"value":"1,46E-01","module":"A1","scenario":null},{"value":"1,93E-02","module":"A2","scenario":null},{"value":"1,37E-03","module":"A3","scenario":null},{"value":"7,68E-03","module":"A4","scenario":null},{"value":"4,58E-03","module":"A5","scenario":null},{"value":"0,00E+00","module":"B1","scenario":null},{"value":"0,00E+00","module":"B2","scenario":null},{"value":"0,00E+00","module":"B3","scenario":null},{"value":"0,00E+00","module":"B4","scenario":null},{"value":"0,00E+00","module":"B5","scenario":null},{"value":"0,00E+00","module":"B6","scenario":null},{"value":"0,00E+00","module":"B7","scenario":null},{"value":"0,00E+00","module":"C1","scenario":null},{"value":"2,89E-03","module":"C2","scenario":null},{"value":"3,91E-02","module":"C3","scenario":null},{"value":"3,54E-03","module":"C4","scenario":null},{"value":"-8,03E-03","module":"D","scenario":null},{"value":"1,66E-01","module":"A1A3","scenario":null}]}],"additional_environmental_impact":[{"parameter":"PM","unit":"Disease incidence","values":[{"value":"1,76E-08","module":"A1","scenario":null},{"value":"1,21E-09","module":"A2","scenario":null},{"value":"1,35E-10","module":"A3","scenario":null},{"value":"5,58E-10","module":"A4","scenario":null},{"value":"4,12E-10","module":"A5","scenario":null},{"value":"0,00E+00","module":"B1","scenario":null},{"value":"0,00E+00","module":"B2","scenario":null},{"value":"0,00E+00","module":"B3","scenario":null},{"value":"0,00E+00","module":"B4","scenario":null},{"value":"0,00E+00","module":"B5","scenario":null},{"value":"0,00E+00","module":"B6","scenario":null},{"value":"0,00E+00","module":"B7","scenario":null},{"value":"0,00E+00","module":"C1","scenario":null},{"value":"2,08E-10","module":"C2","scenario":null},{"value":"3,30E-11","module":"C3","scenario":null},{"value":"4,30E-11","module":"C4","scenario":null},{"value":"-5,18E-09","module":"D","scenario":null},{"value":"1,89E-08","module":"A1A3","scenario":null}]},{"parameter":"ETP-fw","unit":"CTUe","values":[{"value":"6,60E+01","module":"A1","scenario":null},{"value":"2,18E-01","module":"A2","scenario":null},{"value":"5,31E-02","module":"A3","scenario":null},{"value":"7,94E-02","module":"A4","scenario":null},{"value":"1,44E+00","module":"A5","scenario":null},{"value":"0,00E+00","module":"B1","scenario":null},{"value":"0,00E+00","module":"B2","scenario":null},{"value":"0,00E+00","module":"B3","scenario":null},{"value":"0,00E+00","module":"B4","scenario":null},{"value":"0,00E+00","module":"B5","scenario":null},{"value":"0,00E+00","module":"B6","scenario":null},{"value":"0,00E+00","module":"B7","scenario":null},{"value":"0,00E+00","module":"C1","scenario":null},{"value":"3,21E-02","module":"C2","scenario":null},{"value":"6,62E-02","module":"C3","scenario":null},{"value":"5,25E+00","module":"C4","scenario":null},{"value":"-1,89E+01","module":"D","scenario":null},{"value":"6,63E+01","module":"A1A3","scenario":null}]},{"parameter":"HTP-c","unit":"CTUh","values":[{"value":"1,32E-09","module":"A1","scenario":null},{"value":"0,00E+00","module":"A2","scenario":null},{"value":"0,00E+00","module":"A3","scenario":null},{"value":"0,00E+00","module":"A4","scenario":null},{"value":"2,70E-11","module":"A5","scenario":null},{"value":"0,00E+00","module":"B1","scenario":null},{"value":"0,00E+00","module":"B2","scenario":null},{"value":"0,00E+00","module":"B3","scenario":null},{"value":"0,00E+00","module":"B4","scenario":null},{"value":"0,00E+00","module":"B5","scenario":null},{"value":"0,00E+00","module":"B6","scenario":null},{"value":"0,00E+00","module":"B7","scenario":null},{"value":"0,00E+00","module":"C1","scenario":null},{"value":"0,00E+00","module":"C2","scenario":null},{"value":"2,00E-12","module":"C3","scenario":null},{"value":"0,00E+00","module":"C4","scenario":null},{"value":"-2,68E-10","module":"D","scenario":null},{"value":"1,32E-09","module":"A1A3","scenario":null}]},{"parameter":"HTP-nc","unit":"CTUh","values":[{"value":"1,11E-07","module":"A1","scenario":null},{"value":"2,37E-10","module":"A2","scenario":null},{"value":"1,50E-11","module":"A3","scenario":null},{"value":"8,00E-11","module":"A4","scenario":null},{"value":"2,23E-09","module":"A5","scenario":null},{"value":"0,00E+00","module":"B1","scenario":null},{"value":"0,00E+00","module":"B2","scenario":null},{"value":"0,00E+00","module":"B3","scenario":null},{"value":"0,00E+00","module":"B4","scenario":null},{"value":"0,00E+00","module":"B5","scenario":null},{"value":"0,00E+00","module":"B6","scenario":null},{"value":"0,00E+00","module":"B7","scenario":null},{"value":"0,00E+00","module":"C1","scenario":null},{"value":"3,50E-11","module":"C2","scenario":null},{"value":"8,80E-11","module":"C3","scenario":null},{"value":"7,00E-12","module":"C4","scenario":null},{"value":"-2,28E-08","module":"D","scenario":null},{"value":"1,11E-07","module":"A1A3","scenario":null}]},{"parameter":"SQP","unit":"-","values":[{"value":"1,69E+00","module":"A1","scenario":null},{"value":"2,10E-01","module":"A2","scenario":null},{"value":"2,33E-02","module":"A3","scenario":null},{"value":"1,06E-01","module":"A4","scenario":null},{"value":"4,35E-02","module":"A5","scenario":null},{"value":"0,00E+00","module":"B1","scenario":null},{"value":"0,00E+00","module":"B2","scenario":null},{"value":"0,00E+00","module":"B3","scenario":null},{"value":"0,00E+00","module":"B4","scenario":null},{"value":"0,00E+00","module":"B5","scenario":null},{"value":"0,00E+00","module":"B6","scenario":null},{"value":"0,00E+00","module":"B7","scenario":null},{"value":"0,00E+00","module":"C1","scenario":null},{"value":"3,00E-02","module":"C2","scenario":null},{"value":"8,34E-04","module":"C3","scenario":null},{"value":"1,96E-02","module":"C4","scenario":null},{"value":"-4,50E-01","module":"D","scenario":null},{"value":"1,93E+00","module":"A1A3","scenario":null}]},{"parameter":"IRP","unit":"kBq U235-eq","values":[{"value":"6,11E-03","module":"A1","scenario":null},{"value":"1,28E-03","module":"A2","scenario":null},{"value":"1,16E-02","module":"A3","scenario":null},{"value":"4,96E-04","module":"A4","scenario":null},{"value":"8,53E-04","module":"A5","scenario":null},{"value":"0,00E+00","module":"B1","scenario":null},{"value":"0,00E+00","module":"B2","scenario":null},{"value":"0,00E+00","module":"B3","scenario":null},{"value":"0,00E+00","module":"B4","scenario":null},{"value":"0,00E+00","module":"B5","scenario":null},{"value":"0,00E+00","module":"B6","scenario":null},{"value":"0,00E+00","module":"B7","scenario":null},{"value":"0,00E+00","module":"C1","scenario":null},{"value":"1,91E-04","module":"C2","scenario":null},{"value":"1,15E-05","module":"C3","scenario":null},{"value":"3,89E-05","module":"C4","scenario":null},{"value":"-3,37E-04","module":"D","scenario":null},{"value":"1,90E-02","module":"A1A3","scenario":null}]}],"resource_use":[{"parameter":"PERE","unit":"MJ","values":[{"value":"3,26E-01","module":"A1","scenario":null},{"value":"4,19E-03","module":"A2","scenario":null},{"value":"5,02E-03","module":"A3","scenario":null},{"value":"1,28E-03","module":"A4","scenario":null},{"value":"6,99E-03","module":"A5","scenario":null},{"value":"0,00E+00","module":"B1","scenario":null},{"value":"0,00E+00","module":"B2","scenario":null},{"value":"0,00E+00","module":"B3","scenario":null},{"value":"0,00E+00","module":"B4","scenario":null},{"value":"0,00E+00","module":"B5","scenario":null},{"value":"0,00E+00","module":"B6","scenario":null},{"value":"0,00E+00","module":"B7","scenario":null},{"value":"0,00E+00","module":"C1","scenario":null},{"value":"6,15E-04","module":"C2","scenario":null},{"value":"2,50E-04","module":"C3","scenario":null},{"value":"6,14E-04","module":"C4","scenario":null},{"value":"-2,39E-01","module":"D","scenario":null},{"value":"3,35E-01","module":"A1A3","scenario":null}]},{"parameter":"PERM","unit":"","values":[{"value":"6,77E-02","module":"A1","scenario":null},{"value":"0,00E+00","module":"A2","scenario":null},{"value":"0,00E+00","module":"A3","scenario":null},{"value":"0,00E+00","module":"A4","scenario":null},{"value":"-5,19E-02","module":"A5","scenario":null},{"value":"0,00E+00","module":"B1","scenario":null},{"value":"0,00E+00","module":"B2","scenario":null},{"value":"0,00E+00","module":"B3","scenario":null},{"value":"0,00E+00","module":"B4","scenario":null},{"value":"0,00E+00","module":"B5","scenario":null},{"value":"0,00E+00","module":"B6","scenario":null},{"value":"0,00E+00","module":"B7","scenario":null},{"value":"0,00E+00","module":"C1","scenario":null},{"value":"0,00E+00","module":"C2","scenario":null},{"value":"-1,41E-02","module":"C3","scenario":null},{"value":"0,00E+00","module":"C4","scenario":null},{"value":"0,00E+00","module":"D","scenario":null},{"value":"6,77E-02","module":"A1A3","scenario":null}]},{"parameter":"PERT","unit":"MJ","values":[{"value":"3,94E-01","module":"A1","scenario":null},{"value":"4,19E-03","module":"A2","scenario":null},{"value":"5,02E-03","module":"A3","scenario":null},{"value":"1,28E-03","module":"A4","scenario":null},{"value":"-4,49E-02","module":"A5","scenario":null},{"value":"0,00E+00","module":"B1","scenario":null},{"value":"0,00E+00","module":"B2","scenario":null},{"value":"0,00E+00","module":"B3","scenario":null},{"value":"0,00E+00","module":"B4","scenario":null},{"value":"0,00E+00","module":"B5","scenario":null},{"value":"0,00E+00","module":"B6","scenario":null},{"value":"0,00E+00","module":"B7","scenario":null},{"value":"0,00E+00","module":"C1","scenario":null},{"value":"6,15E-04","module":"C2","scenario":null},{"value":"-1,39E-02","module":"C3","scenario":null},{"value":"6,14E-04","module":"C4","scenario":null},{"value":"-2,39E-01","module":"D","scenario":null},{"value":"4,03E-01","module":"A1A3","scenario":null}]},{"parameter":"PENRE","unit":"MJ","values":[{"value":"1,93E+00","module":"A1","scenario":null},{"value":"2,93E-01","module":"A2","scenario":null},{"value":"2,67E-01","module":"A3","scenario":null},{"value":"1,14E-01","module":"A4","scenario":null},{"value":"6,50E-02","module":"A5","scenario":null},{"value":"0,00E+00","module":"B1","scenario":null},{"value":"0,00E+00","module":"B2","scenario":null},{"value":"0,00E+00","module":"B3","scenario":null},{"value":"0,00E+00","module":"B4","scenario":null},{"value":"0,00E+00","module":"B5","scenario":null},{"value":"0,00E+00","module":"B6","scenario":null},{"value":"0,00E+00","module":"B7","scenario":null},{"value":"0,00E+00","module":"C1","scenario":null},{"value":"4,36E-02","module":"C2","scenario":null},{"value":"4,76E-03","module":"C3","scenario":null},{"value":"6,77E-03","module":"C4","scenario":null},{"value":"-1,40E-01","module":"D","scenario":null},{"value":"2,49E+00","module":"A1A3","scenario":null}]},{"parameter":"PENRM","unit":"MJ","values":[{"value":"1,12E+00","module":"A1","scenario":null},{"value":"0,00E+00","module":"A2","scenario":null},{"value":"0,00E+00","module":"A3","scenario":null},{"value":"0,00E+00","module":"A4","scenario":null},{"value":"-1,93E-02","module":"A5","scenario":null},{"value":"0,00E+00","module":"B1","scenario":null},{"value":"0,00E+00","module":"B2","scenario":null},{"value":"0,00E+00","module":"B3","scenario":null},{"value":"0,00E+00","module":"B4","scenario":null},{"value":"0,00E+00","module":"B5","scenario":null},{"value":"0,00E+00","module":"B6","scenario":null},{"value":"0,00E+00","module":"B7","scenario":null},{"value":"0,00E+00","module":"C1","scenario":null},{"value":"0,00E+00","module":"C2","scenario":null},{"value":"-1,01E+00","module":"C3","scenario":null},{"value":"0,00E+00","module":"C4","scenario":null},{"value":"0,00E+00","module":"D","scenario":null},{"value":"1,12E+00","module":"A1A3","scenario":null}]},{"parameter":"PENRT","unit":"MJ","values":[{"value":"3,05E+00","module":"A1","scenario":null},{"value":"2,93E-01","module":"A2","scenario":null},{"value":"2,67E-01","module":"A3","scenario":null},{"value":"1,14E-01","module":"A4","scenario":null},{"value":"4,57E-02","module":"A5","scenario":null},{"value":"0,00E+00","module":"B1","scenario":null},{"value":"0,00E+00","module":"B2","scenario":null},{"value":"0,00E+00","module":"B3","scenario":null},{"value":"0,00E+00","module":"B4","scenario":null},{"value":"0,00E+00","module":"B5","scenario":null},{"value":"0,00E+00","module":"B6","scenario":null},{"value":"0,00E+00","module":"B7","scenario":null},{"value":"0,00E+00","module":"C1","scenario":null},{"value":"4,36E-02","module":"C2","scenario":null},{"value":"-1,00E+00","module":"C3","scenario":null},{"value":"6,77E-03","module":"C4","scenario":null},{"value":"-1,40E-01","module":"D","scenario":null},{"value":"3,61E+00","module":"A1A3","scenario":null}]},{"parameter":"SM","unit":"kg","values":[{"value":"8,29E-03","module":"A1","scenario":null},{"value":"0,00E+00","module":"A2","scenario":null},{"value":"0,00E+00","module":"A3","scenario":null},{"value":"0,00E+00","module":"A4","scenario":null},{"value":"1,66E-04","module":"A5","scenario":null},{"value":"0,00E+00","module":"B1","scenario":null},{"value":"0,00E+00","module":"B2","scenario":null},{"value":"0,00E+00","module":"B3","scenario":null},{"value":"0,00E+00","module":"B4","scenario":null},{"value":"0,00E+00","module":"B5","scenario":null},{"value":"0,00E+00","module":"B6","scenario":null},{"value":"0,00E+00","module":"B7","scenario":null},{"value":"0,00E+00","module":"C1","scenario":null},{"value":"0,00E+00","module":"C2","scenario":null},{"value":"0,00E+00","module":"C3","scenario":null},{"value":"0,00E+00","module":"C4","scenario":null},{"value":"3,55E-03","module":"D","scenario":null},{"value":"8,29E-03","module":"A1A3","scenario":null}]},{"parameter":"RSF","unit":"MJ","values":[{"value":"3,65E-03","module":"A1","scenario":null},{"value":"1,49E-04","module":"A2","scenario":null},{"value":"1,43E-04","module":"A3","scenario":null},{"value":"4,33E-05","module":"A4","scenario":null},{"value":"8,70E-05","module":"A5","scenario":null},{"value":"0,00E+00","module":"B1","scenario":null},{"value":"0,00E+00","module":"B2","scenario":null},{"value":"0,00E+00","module":"B3","scenario":null},{"value":"0,00E+00","module":"B4","scenario":null},{"value":"0,00E+00","module":"B5","scenario":null},{"value":"0,00E+00","module":"B6","scenario":null},{"value":"0,00E+00","module":"B7","scenario":null},{"value":"0,00E+00","module":"C1","scenario":null},{"value":"2,20E-05","module":"C2","scenario":null},{"value":"5,48E-06","module":"C3","scenario":null},{"value":"1,27E-05","module":"C4","scenario":null},{"value":"3,03E-04","module":"D","scenario":null},{"value":"3,95E-03","module":"A1A3","scenario":null}]},{"parameter":"NRSF","unit":"MJ","values":[{"value":"1,80E-04","module":"A1","scenario":null},{"value":"5,20E-04","module":"A2","scenario":null},{"value":"1,42E-05","module":"A3","scenario":null},{"value":"1,32E-04","module":"A4","scenario":null},{"value":"2,76E-05","module":"A5","scenario":null},{"value":"0,00E+00","module":"B1","scenario":null},{"value":"0,00E+00","module":"B2","scenario":null},{"value":"0,00E+00","module":"B3","scenario":null},{"value":"0,00E+00","module":"B4","scenario":null},{"value":"0,00E+00","module":"B5","scenario":null},{"value":"0,00E+00","module":"B6","scenario":null},{"value":"0,00E+00","module":"B7","scenario":null},{"value":"0,00E+00","module":"C1","scenario":null},{"value":"7,86E-05","module":"C2","scenario":null},{"value":"0,00E+00","module":"C3","scenario":null},{"value":"1,77E-05","module":"C4","scenario":null},{"value":"-1,09E-02","module":"D","scenario":null},{"value":"7,15E-04","module":"A1A3","scenario":null}]},{"parameter":"FW","unit":"m3","values":[{"value":"2,66E-03","module":"A1","scenario":null},{"value":"3,16E-05","module":"A2","scenario":null},{"value":"7,51E-05","module":"A3","scenario":null},{"value":"1,14E-05","module":"A4","scenario":null},{"value":"6,05E-05","module":"A5","scenario":null},{"value":"0,00E+00","module":"B1","scenario":null},{"value":"0,00E+00","module":"B2","scenario":null},{"value":"0,00E+00","module":"B3","scenario":null},{"value":"0,00E+00","module":"B4","scenario":null},{"value":"0,00E+00","module":"B5","scenario":null},{"value":"0,00E+00","module":"B6","scenario":null},{"value":"0,00E+00","module":"B7","scenario":null},{"value":"0,00E+00","module":"C1","scenario":null},{"value":"4,59E-06","module":"C2","scenario":null},{"value":"3,71E-05","module":"C3","scenario":null},{"value":"8,66E-06","module":"C4","scenario":null},{"value":"-5,33E-04","module":"D","scenario":null},{"value":"2,77E-03","module":"A1A3","scenario":null}]}],"end_of_life_waste":[{"parameter":"HWD","unit":"kg","values":[{"value":"1,07E-03","module":"A1","scenario":null},{"value":"1,55E-05","module":"A2","scenario":null},{"value":"6,93E-05","module":"A3","scenario":null},{"value":"5,89E-06","module":"A4","scenario":null},{"value":"3,42E-05","module":"A5","scenario":null},{"value":"0,00E+00","module":"B1","scenario":null},{"value":"0,00E+00","module":"B2","scenario":null},{"value":"0,00E+00","module":"B3","scenario":null},{"value":"0,00E+00","module":"B4","scenario":null},{"value":"0,00E+00","module":"B5","scenario":null},{"value":"0,00E+00","module":"B6","scenario":null},{"value":"0,00E+00","module":"B7","scenario":null},{"value":"0,00E+00","module":"C1","scenario":null},{"value":"2,22E-06","module":"C2","scenario":null},{"value":"0,00E+00","module":"C3","scenario":null},{"value":"4,14E-04","module":"C4","scenario":null},{"value":"-1,39E-04","module":"D","scenario":null},{"value":"1,15E-03","module":"A1A3","scenario":null}]},{"parameter":"NHWD","unit":"kg","values":[{"value":"3,60E-02","module":"A1","scenario":null},{"value":"1,47E-02","module":"A2","scenario":null},{"value":"1,55E-03","module":"A3","scenario":null},{"value":"7,83E-03","module":"A4","scenario":null},{"value":"6,04E-03","module":"A5","scenario":null},{"value":"0,00E+00","module":"B1","scenario":null},{"value":"0,00E+00","module":"B2","scenario":null},{"value":"0,00E+00","module":"B3","scenario":null},{"value":"0,00E+00","module":"B4","scenario":null},{"value":"0,00E+00","module":"B5","scenario":null},{"value":"0,00E+00","module":"B6","scenario":null},{"value":"0,00E+00","module":"B7","scenario":null},{"value":"0,00E+00","module":"C1","scenario":null},{"value":"2,08E-03","module":"C2","scenario":null},{"value":"0,00E+00","module":"C3","scenario":null},{"value":"2,54E-02","module":"C4","scenario":null},{"value":"-6,60E-03","module":"D","scenario":null},{"value":"5,23E-02","module":"A1A3","scenario":null}]},{"parameter":"RWD","unit":"kg","values":[{"value":"5,41E-06","module":"A1","scenario":null},{"value":"1,99E-06","module":"A2","scenario":null},{"value":"4,49E-06","module":"A3","scenario":null},{"value":"7,82E-07","module":"A4","scenario":null},{"value":"4,35E-07","module":"A5","scenario":null},{"value":"0,00E+00","module":"B1","scenario":null},{"value":"0,00E+00","module":"B2","scenario":null},{"value":"0,00E+00","module":"B3","scenario":null},{"value":"0,00E+00","module":"B4","scenario":null},{"value":"0,00E+00","module":"B5","scenario":null},{"value":"0,00E+00","module":"B6","scenario":null},{"value":"0,00E+00","module":"B7","scenario":null},{"value":"0,00E+00","module":"C1","scenario":null},{"value":"2,97E-07","module":"C2","scenario":null},{"value":"0,00E+00","module":"C3","scenario":null},{"value":"4,38E-08","module":"C4","scenario":null},{"value":"-2,88E-07","module":"D","scenario":null},{"value":"1,19E-05","module":"A1A3","scenario":null}]}],"end_of_life_flow":[{"parameter":"CRU","unit":"kg","values":[{"value":"0,00E+00","module":"A1","scenario":null},{"value":"0,00E+00","module":"A2","scenario":null},{"value":"0,00E+00","module":"A3","scenario":null},{"value":"0,00E+00","module":"A4","scenario":null},{"value":"0,00E+00","module":"A5","scenario":null},{"value":"0,00E+00","module":"B1","scenario":null},{"value":"0,00E+00","module":"B2","scenario":null},{"value":"0,00E+00","module":"B3","scenario":null},{"value":"0,00E+00","module":"B4","scenario":null},{"value":"0,00E+00","module":"B5","scenario":null},{"value":"0,00E+00","module":"B6","scenario":null},{"value":"0,00E+00","module":"B7","scenario":null},{"value":"0,00E+00","module":"C1","scenario":null},{"value":"0,00E+00","module":"C2","scenario":null},{"value":"0,00E+00","module":"C3","scenario":null},{"value":"0,00E+00","module":"C4","scenario":null},{"value":"0,00E+00","module":"D","scenario":null},{"value":"0,00E+00","module":"A1A3","scenario":null}]},{"parameter":"MFR","unit":"kg","values":[{"value":"0,00E+00","module":"A1","scenario":null},{"value":"0,00E+00","module":"A2","scenario":null},{"value":"1,83E-03","module":"A3","scenario":null},{"value":"0,00E+00","module":"A4","scenario":null},{"value":"6,68E-04","module":"A5","scenario":null},{"value":"0,00E+00","module":"B1","scenario":null},{"value":"0,00E+00","module":"B2","scenario":null},{"value":"0,00E+00","module":"B3","scenario":null},{"value":"0,00E+00","module":"B4","scenario":null},{"value":"0,00E+00","module":"B5","scenario":null},{"value":"0,00E+00","module":"B6","scenario":null},{"value":"0,00E+00","module":"B7","scenario":null},{"value":"0,00E+00","module":"C1","scenario":null},{"value":"0,00E+00","module":"C2","scenario":null},{"value":"1,27E-02","module":"C3","scenario":null},{"value":"1,41E-06","module":"C4","scenario":null},{"value":"-1,39E-04","module":"D","scenario":null},{"value":"1,83E-03","module":"A1A3","scenario":null}]},{"parameter":"MER","unit":"kg","values":[{"value":"0,00E+00","module":"A1","scenario":null},{"value":"0,00E+00","module":"A2","scenario":null},{"value":"3,87E-04","module":"A3","scenario":null},{"value":"0,00E+00","module":"A4","scenario":null},{"value":"4,01E-03","module":"A5","scenario":null},{"value":"0,00E+00","module":"B1","scenario":null},{"value":"0,00E+00","module":"B2","scenario":null},{"value":"0,00E+00","module":"B3","scenario":null},{"value":"0,00E+00","module":"B4","scenario":null},{"value":"0,00E+00","module":"B5","scenario":null},{"value":"0,00E+00","module":"B6","scenario":null},{"value":"0,00E+00","module":"B7","scenario":null},{"value":"0,00E+00","module":"C1","scenario":null},{"value":"0,00E+00","module":"C2","scenario":null},{"value":"1,57E-02","module":"C3","scenario":null},{"value":"3,45E-08","module":"C4","scenario":null},{"value":"-1,83E-05","module":"D","scenario":null},{"value":"3,87E-04","module":"A1A3","scenario":null}]},{"parameter":"EEE","unit":"MJ","values":[{"value":"0,00E+00","module":"A1","scenario":null},{"value":"0,00E+00","module":"A2","scenario":null},{"value":"3,47E-04","module":"A3","scenario":null},{"value":"0,00E+00","module":"A4","scenario":null},{"value":"3,08E-03","module":"A5","scenario":null},{"value":"0,00E+00","module":"B1","scenario":null},{"value":"0,00E+00","module":"B2","scenario":null},{"value":"0,00E+00","module":"B3","scenario":null},{"value":"0,00E+00","module":"B4","scenario":null},{"value":"0,00E+00","module":"B5","scenario":null},{"value":"0,00E+00","module":"B6","scenario":null},{"value":"0,00E+00","module":"B7","scenario":null},{"value":"0,00E+00","module":"C1","scenario":null},{"value":"0,00E+00","module":"C2","scenario":null},{"value":"2,53E-02","module":"C3","scenario":null},{"value":"2,24E-06","module":"C4","scenario":null},{"value":"-4,48E-05","module":"D","scenario":null},{"value":"3,47E-04","module":"A1A3","scenario":null}]},{"parameter":"EET","unit":"MJ","values":[{"value":"0,00E+00","module":"A1","scenario":null},{"value":"0,00E+00","module":"A2","scenario":null},{"value":"5,26E-03","module":"A3","scenario":null},{"value":"0,00E+00","module":"A4","scenario":null},{"value":"4,66E-02","module":"A5","scenario":null},{"value":"0,00E+00","module":"B1","scenario":null},{"value":"0,00E+00","module":"B2","scenario":null},{"value":"0,00E+00","module":"B3","scenario":null},{"value":"0,00E+00","module":"B4","scenario":null},{"value":"0,00E+00","module":"B5","scenario":null},{"value":"0,00E+00","module":"B6","scenario":null},{"value":"0,00E+00","module":"B7","scenario":null},{"value":"0,00E+00","module":"C1","scenario":null},{"value":"0,00E+00","module":"C2","scenario":null},{"value":"3,83E-01","module":"C3","scenario":null},{"value":"3,39E-05","module":"C4","scenario":null},{"value":"-6,78E-04","module":"D","scenario":null},{"value":"5,26E-03","module":"A1A3","scenario":null}]}]}