{"product_name":"ALP-P230 C2","epd_id":"NEPD-7215-6619","declared_unit":{"unit":"stk","amount":1},"compliance":["EN 15804+A2","ISO 14025","ISO 21930"],"producer_name":"Glamox AS","environmental_impact":[{"parameter":"GWP-total","unit":"kg CO2-eq","values":[{"value":"1,38E+01","module":"A1","scenario":null},{"value":"2,60E-01","module":"A2","scenario":null},{"value":"1,47E+00","module":"A3","scenario":null},{"value":"2,13E-01","module":"A4","scenario":null},{"value":"1,44E+00","module":"A5","scenario":null},{"value":"3,70E+01","module":"B6","scenario":null},{"value":"0,00E+00","module":"C1","scenario":null},{"value":"5,53E-02","module":"C2","scenario":null},{"value":"4,60E-01","module":"C3","scenario":null},{"value":"3,05E-02","module":"C4","scenario":null},{"value":"-8,51E-01","module":"D","scenario":null},{"value":"1,55E+01","module":"A1A3","scenario":null}]},{"parameter":"GWP-fossil","unit":"kg CO2-eq","values":[{"value":"1,50E+01","module":"A1","scenario":null},{"value":"2,60E-01","module":"A2","scenario":null},{"value":"1,19E+00","module":"A3","scenario":null},{"value":"2,13E-01","module":"A4","scenario":null},{"value":"1,34E-02","module":"A5","scenario":null},{"value":"3,45E+01","module":"B6","scenario":null},{"value":"0,00E+00","module":"C1","scenario":null},{"value":"5,53E-02","module":"C2","scenario":null},{"value":"4,60E-01","module":"C3","scenario":null},{"value":"3,04E-02","module":"C4","scenario":null},{"value":"-8,47E-01","module":"D","scenario":null},{"value":"1,65E+01","module":"A1A3","scenario":null}]},{"parameter":"GWP-biogenic","unit":"kg CO2-eq","values":[{"value":"-1,26E+00","module":"A1","scenario":null},{"value":"8,35E-05","module":"A2","scenario":null},{"value":"2,65E-01","module":"A3","scenario":null},{"value":"8,68E-05","module":"A4","scenario":null},{"value":"1,43E+00","module":"A5","scenario":null},{"value":"6,30E-01","module":"B6","scenario":null},{"value":"0,00E+00","module":"C1","scenario":null},{"value":"2,27E-05","module":"C2","scenario":null},{"value":"2,50E-04","module":"C3","scenario":null},{"value":"8,45E-06","module":"C4","scenario":null},{"value":"-1,99E-03","module":"D","scenario":null},{"value":"-9,92E-01","module":"A1A3","scenario":null}]},{"parameter":"GWP-luluc","unit":"kg CO2-eq","values":[{"value":"2,03E-02","module":"A1","scenario":null},{"value":"1,48E-04","module":"A2","scenario":null},{"value":"9,69E-03","module":"A3","scenario":null},{"value":"7,44E-05","module":"A4","scenario":null},{"value":"4,45E-06","module":"A5","scenario":null},{"value":"1,89E+00","module":"B6","scenario":null},{"value":"0,00E+00","module":"C1","scenario":null},{"value":"1,61E-05","module":"C2","scenario":null},{"value":"1,14E-04","module":"C3","scenario":null},{"value":"6,39E-05","module":"C4","scenario":null},{"value":"-1,24E-03","module":"D","scenario":null},{"value":"3,02E-02","module":"A1A3","scenario":null}]},{"parameter":"ODP","unit":"kg CFC11-eq","values":[{"value":"9,70E-07","module":"A1","scenario":null},{"value":"5,65E-08","module":"A2","scenario":null},{"value":"7,54E-08","module":"A3","scenario":null},{"value":"4,85E-08","module":"A4","scenario":null},{"value":"2,84E-09","module":"A5","scenario":null},{"value":"3,73E-06","module":"B6","scenario":null},{"value":"0,00E+00","module":"C1","scenario":null},{"value":"1,28E-08","module":"C2","scenario":null},{"value":"9,63E-09","module":"C3","scenario":null},{"value":"2,11E-09","module":"C4","scenario":null},{"value":"-1,50E-03","module":"D","scenario":null},{"value":"1,10E-06","module":"A1A3","scenario":null}]},{"parameter":"AP","unit":"mol H+-eq","values":[{"value":"1,38E-01","module":"A1","scenario":null},{"value":"5,85E-03","module":"A2","scenario":null},{"value":"5,50E-03","module":"A3","scenario":null},{"value":"8,70E-04","module":"A4","scenario":null},{"value":"6,37E-05","module":"A5","scenario":null},{"value":"1,59E-01","module":"B6","scenario":null},{"value":"0,00E+00","module":"C1","scenario":null},{"value":"2,32E-04","module":"C2","scenario":null},{"value":"3,70E-04","module":"C3","scenario":null},{"value":"8,13E-05","module":"C4","scenario":null},{"value":"-5,00E-02","module":"D","scenario":null},{"value":"1,50E-01","module":"A1A3","scenario":null}]},{"parameter":"POCP","unit":"kg NMVOC-eq","values":[{"value":"6,03E-02","module":"A1","scenario":null},{"value":"4,26E-03","module":"A2","scenario":null},{"value":"3,70E-03","module":"A3","scenario":null},{"value":"8,74E-04","module":"A4","scenario":null},{"value":"6,55E-05","module":"A5","scenario":null},{"value":"7,90E-02","module":"B6","scenario":null},{"value":"0,00E+00","module":"C1","scenario":null},{"value":"2,48E-04","module":"C2","scenario":null},{"value":"2,61E-04","module":"C3","scenario":null},{"value":"9,26E-05","module":"C4","scenario":null},{"value":"-1,06E-02","module":"D","scenario":null},{"value":"6,83E-02","module":"A1A3","scenario":null}]},{"parameter":"ADPE","unit":"kg Sb-eq","values":[{"value":"6,26E-03","module":"A1","scenario":null},{"value":"3,72E-06","module":"A2","scenario":null},{"value":"3,19E-05","module":"A3","scenario":null},{"value":"5,77E-06","module":"A4","scenario":null},{"value":"3,27E-07","module":"A5","scenario":null},{"value":"5,36E-04","module":"B6","scenario":null},{"value":"0,00E+00","module":"C1","scenario":null},{"value":"9,44E-07","module":"C2","scenario":null},{"value":"5,29E-07","module":"C3","scenario":null},{"value":"8,75E-08","module":"C4","scenario":null},{"value":"-9,19E-04","module":"D","scenario":null},{"value":"6,30E-03","module":"A1A3","scenario":null}]},{"parameter":"ADPF","unit":"MJ","values":[{"value":"1,90E+02","module":"A1","scenario":null},{"value":"3,53E+00","module":"A2","scenario":null},{"value":"9,90E+00","module":"A3","scenario":null},{"value":"3,21E+00","module":"A4","scenario":null},{"value":"1,88E-01","module":"A5","scenario":null},{"value":"9,31E+02","module":"B6","scenario":null},{"value":"0,00E+00","module":"C1","scenario":null},{"value":"8,60E-01","module":"C2","scenario":null},{"value":"8,12E-01","module":"C3","scenario":null},{"value":"2,19E-01","module":"C4","scenario":null},{"value":"-9,72E+00","module":"D","scenario":null},{"value":"2,03E+02","module":"A1A3","scenario":null}]},{"parameter":"WDP","unit":"m3 world-eq. Deprived","values":[{"value":"3,22E+02","module":"A1","scenario":null},{"value":"1,74E+00","module":"A2","scenario":null},{"value":"9,31E+02","module":"A3","scenario":null},{"value":"3,06E+00","module":"A4","scenario":null},{"value":"2,38E-01","module":"A5","scenario":null},{"value":"7,20E+04","module":"B6","scenario":null},{"value":"0,00E+00","module":"C1","scenario":null},{"value":"6,59E-01","module":"C2","scenario":null},{"value":"5,13E+00","module":"C3","scenario":null},{"value":"3,13E+00","module":"C4","scenario":null},{"value":"9,81E+00","module":"D","scenario":null},{"value":"1,25E+03","module":"A1A3","scenario":null}]},{"parameter":"EP-freshwater","unit":"kg P-eq","values":[{"value":"1,49E-03","module":"A1","scenario":null},{"value":"1,41E-06","module":"A2","scenario":null},{"value":"5,14E-05","module":"A3","scenario":null},{"value":"1,67E-06","module":"A4","scenario":null},{"value":"1,10E-07","module":"A5","scenario":null},{"value":"2,28E-03","module":"B6","scenario":null},{"value":"0,00E+00","module":"C1","scenario":null},{"value":"4,21E-07","module":"C2","scenario":null},{"value":"3,29E-06","module":"C3","scenario":null},{"value":"4,24E-07","module":"C4","scenario":null},{"value":"-3,02E-04","module":"D","scenario":null},{"value":"1,55E-03","module":"A1A3","scenario":null}]},{"parameter":"EP-marine","unit":"kg N-eq","values":[{"value":"1,66E-02","module":"A1","scenario":null},{"value":"1,46E-03","module":"A2","scenario":null},{"value":"1,33E-03","module":"A3","scenario":null},{"value":"2,58E-04","module":"A4","scenario":null},{"value":"2,11E-05","module":"A5","scenario":null},{"value":"2,51E-02","module":"B6","scenario":null},{"value":"0,00E+00","module":"C1","scenario":null},{"value":"6,98E-05","module":"C2","scenario":null},{"value":"9,12E-05","module":"C3","scenario":null},{"value":"4,15E-05","module":"C4","scenario":null},{"value":"-2,61E-03","module":"D","scenario":null},{"value":"1,94E-02","module":"A1A3","scenario":null}]},{"parameter":"EP-terrestrial","unit":"mol N-eq.","values":[{"value":"2,22E-01","module":"A1","scenario":null},{"value":"1,62E-02","module":"A2","scenario":null},{"value":"1,33E-02","module":"A3","scenario":null},{"value":"2,85E-03","module":"A4","scenario":null},{"value":"2,28E-04","module":"A5","scenario":null},{"value":"3,37E-01","module":"B6","scenario":null},{"value":"0,00E+00","module":"C1","scenario":null},{"value":"7,72E-04","module":"C2","scenario":null},{"value":"9,91E-04","module":"C3","scenario":null},{"value":"2,62E-04","module":"C4","scenario":null},{"value":"-3,60E-02","module":"D","scenario":null},{"value":"2,51E-01","module":"A1A3","scenario":null}]},{"parameter":"GWP-IOBC","unit":"kg CO2-eq","values":[{"value":"1,52E+01","module":"A1","scenario":null},{"value":"2,60E-01","module":"A2","scenario":null},{"value":"1,18E+00","module":"A3","scenario":null},{"value":"2,13E-01","module":"A4","scenario":null},{"value":"0,00E+00","module":"A5","scenario":null},{"value":"5,01E+01","module":"B6","scenario":null},{"value":"0,00E+00","module":"C1","scenario":null},{"value":"5,53E-02","module":"C2","scenario":null},{"value":"4,60E-01","module":"C3","scenario":null},{"value":"7,57E-03","module":"C4","scenario":null},{"value":"-9,17E-01","module":"D","scenario":null},{"value":"1,66E+01","module":"A1A3","scenario":null}]}],"additional_environmental_impact":[{"parameter":"PM","unit":"Disease incidence","values":[{"value":"9,91E-07","module":"A1","scenario":null},{"value":"6,63E-09","module":"A2","scenario":null},{"value":"1,45E-07","module":"A3","scenario":null},{"value":"1,53E-08","module":"A4","scenario":null},{"value":"9,39E-10","module":"A5","scenario":null},{"value":"8,43E-07","module":"B6","scenario":null},{"value":"0,00E+00","module":"C1","scenario":null},{"value":"4,86E-09","module":"C2","scenario":null},{"value":"3,04E-09","module":"C3","scenario":null},{"value":"1,43E-09","module":"C4","scenario":null},{"value":"-1,24E-07","module":"D","scenario":null},{"value":"1,14E-06","module":"A1A3","scenario":null}]},{"parameter":"ETP-fw","unit":"CTUe","values":[{"value":"1,16E+03","module":"A1","scenario":null},{"value":"2,26E+00","module":"A2","scenario":null},{"value":"4,60E+01","module":"A3","scenario":null},{"value":"2,36E+00","module":"A4","scenario":null},{"value":"2,51E-01","module":"A5","scenario":null},{"value":"1,17E+03","module":"B6","scenario":null},{"value":"0,00E+00","module":"C1","scenario":null},{"value":"6,29E-01","module":"C2","scenario":null},{"value":"2,72E+00","module":"C3","scenario":null},{"value":"1,84E+02","module":"C4","scenario":null},{"value":"-3,92E+02","module":"D","scenario":null},{"value":"1,21E+03","module":"A1A3","scenario":null}]},{"parameter":"HTP-c","unit":"CTUh","values":[{"value":"2,97E-08","module":"A1","scenario":null},{"value":"0,00E+00","module":"A2","scenario":null},{"value":"1,74E-09","module":"A3","scenario":null},{"value":"0,00E+00","module":"A4","scenario":null},{"value":"7,00E-12","module":"A5","scenario":null},{"value":"2,72E-08","module":"B6","scenario":null},{"value":"0,00E+00","module":"C1","scenario":null},{"value":"0,00E+00","module":"C2","scenario":null},{"value":"6,20E-10","module":"C3","scenario":null},{"value":"4,20E-11","module":"C4","scenario":null},{"value":"-4,11E-09","module":"D","scenario":null},{"value":"3,14E-08","module":"A1A3","scenario":null}]},{"parameter":"HTP-nc","unit":"CTUh","values":[{"value":"1,21E-06","module":"A1","scenario":null},{"value":"1,11E-09","module":"A2","scenario":null},{"value":"4,97E-08","module":"A3","scenario":null},{"value":"2,55E-09","module":"A4","scenario":null},{"value":"3,15E-10","module":"A5","scenario":null},{"value":"7,15E-07","module":"B6","scenario":null},{"value":"0,00E+00","module":"C1","scenario":null},{"value":"6,08E-10","module":"C2","scenario":null},{"value":"3,34E-08","module":"C3","scenario":null},{"value":"4,45E-10","module":"C4","scenario":null},{"value":"-2,21E-07","module":"D","scenario":null},{"value":"1,26E-06","module":"A1A3","scenario":null}]},{"parameter":"SQP","unit":"-","values":[{"value":"8,54E+01","module":"A1","scenario":null},{"value":"1,24E+00","module":"A2","scenario":null},{"value":"2,60E+01","module":"A3","scenario":null},{"value":"2,21E+00","module":"A4","scenario":null},{"value":"1,26E-01","module":"A5","scenario":null},{"value":"7,02E+02","module":"B6","scenario":null},{"value":"0,00E+00","module":"C1","scenario":null},{"value":"9,86E-01","module":"C2","scenario":null},{"value":"2,11E-01","module":"C3","scenario":null},{"value":"5,23E-01","module":"C4","scenario":null},{"value":"-8,95E+00","module":"D","scenario":null},{"value":"1,13E+02","module":"A1A3","scenario":null}]},{"parameter":"IRP","unit":"kBq U235-eq","values":[{"value":"4,66E-01","module":"A1","scenario":null},{"value":"1,52E-02","module":"A2","scenario":null},{"value":"1,19E-01","module":"A3","scenario":null},{"value":"1,40E-02","module":"A4","scenario":null},{"value":"8,05E-04","module":"A5","scenario":null},{"value":"2,12E+01","module":"B6","scenario":null},{"value":"0,00E+00","module":"C1","scenario":null},{"value":"3,76E-03","module":"C2","scenario":null},{"value":"3,77E-03","module":"C3","scenario":null},{"value":"9,91E-04","module":"C4","scenario":null},{"value":"-2,69E-02","module":"D","scenario":null},{"value":"6,00E-01","module":"A1A3","scenario":null}]}],"resource_use":[{"parameter":"PERE","unit":"MJ","values":[{"value":"1,39E+01","module":"A1","scenario":null},{"value":"3,39E-02","module":"A2","scenario":null},{"value":"8,64E+01","module":"A3","scenario":null},{"value":"4,53E-02","module":"A4","scenario":null},{"value":"3,10E-03","module":"A5","scenario":null},{"value":"9,16E+02","module":"B6","scenario":null},{"value":"0,00E+00","module":"C1","scenario":null},{"value":"1,08E-02","module":"C2","scenario":null},{"value":"1,11E-01","module":"C3","scenario":null},{"value":"4,35E-02","module":"C4","scenario":null},{"value":"-2,83E+00","module":"D","scenario":null},{"value":"1,00E+02","module":"A1A3","scenario":null}]},{"parameter":"PERM","unit":"","values":[{"value":"6,96E+00","module":"A1","scenario":null},{"value":"0,00E+00","module":"A2","scenario":null},{"value":"0,00E+00","module":"A3","scenario":null},{"value":"0,00E+00","module":"A4","scenario":null},{"value":"-7,20E+00","module":"A5","scenario":null},{"value":"0,00E+00","module":"B6","scenario":null},{"value":"0,00E+00","module":"C1","scenario":null},{"value":"0,00E+00","module":"C2","scenario":null},{"value":"0,00E+00","module":"C3","scenario":null},{"value":"0,00E+00","module":"C4","scenario":null},{"value":"0,00E+00","module":"D","scenario":null},{"value":"6,96E+00","module":"A1A3","scenario":null}]},{"parameter":"PERT","unit":"MJ","values":[{"value":"2,09E+01","module":"A1","scenario":null},{"value":"3,39E-02","module":"A2","scenario":null},{"value":"8,64E+01","module":"A3","scenario":null},{"value":"4,53E-02","module":"A4","scenario":null},{"value":"-7,19E+00","module":"A5","scenario":null},{"value":"9,16E+02","module":"B6","scenario":null},{"value":"0,00E+00","module":"C1","scenario":null},{"value":"1,08E-02","module":"C2","scenario":null},{"value":"1,11E-01","module":"C3","scenario":null},{"value":"4,35E-02","module":"C4","scenario":null},{"value":"-2,83E+00","module":"D","scenario":null},{"value":"1,07E+02","module":"A1A3","scenario":null}]},{"parameter":"PENRE","unit":"MJ","values":[{"value":"1,82E+02","module":"A1","scenario":null},{"value":"3,53E+00","module":"A2","scenario":null},{"value":"9,91E+00","module":"A3","scenario":null},{"value":"3,21E+00","module":"A4","scenario":null},{"value":"1,88E-01","module":"A5","scenario":null},{"value":"9,46E+02","module":"B6","scenario":null},{"value":"0,00E+00","module":"C1","scenario":null},{"value":"8,60E-01","module":"C2","scenario":null},{"value":"8,13E-01","module":"C3","scenario":null},{"value":"2,19E-01","module":"C4","scenario":null},{"value":"-9,73E+00","module":"D","scenario":null},{"value":"1,95E+02","module":"A1A3","scenario":null}]},{"parameter":"PENRM","unit":"MJ","values":[{"value":"7,91E+00","module":"A1","scenario":null},{"value":"0,00E+00","module":"A2","scenario":null},{"value":"0,00E+00","module":"A3","scenario":null},{"value":"0,00E+00","module":"A4","scenario":null},{"value":"0,00E+00","module":"A5","scenario":null},{"value":"0,00E+00","module":"B6","scenario":null},{"value":"0,00E+00","module":"C1","scenario":null},{"value":"0,00E+00","module":"C2","scenario":null},{"value":"-8,68E+00","module":"C3","scenario":null},{"value":"0,00E+00","module":"C4","scenario":null},{"value":"0,00E+00","module":"D","scenario":null},{"value":"7,91E+00","module":"A1A3","scenario":null}]},{"parameter":"PENRT","unit":"MJ","values":[{"value":"1,90E+02","module":"A1","scenario":null},{"value":"3,53E+00","module":"A2","scenario":null},{"value":"2,42E+01","module":"A3","scenario":null},{"value":"3,21E+00","module":"A4","scenario":null},{"value":"1,88E-01","module":"A5","scenario":null},{"value":"9,46E+02","module":"B6","scenario":null},{"value":"0,00E+00","module":"C1","scenario":null},{"value":"8,60E-01","module":"C2","scenario":null},{"value":"-7,86E+00","module":"C3","scenario":null},{"value":"2,19E-01","module":"C4","scenario":null},{"value":"-9,73E+00","module":"D","scenario":null},{"value":"2,18E+02","module":"A1A3","scenario":null}]},{"parameter":"SM","unit":"kg","values":[{"value":"6,91E-01","module":"A1","scenario":null},{"value":"0,00E+00","module":"A2","scenario":null},{"value":"0,00E+00","module":"A3","scenario":null},{"value":"0,00E+00","module":"A4","scenario":null},{"value":"0,00E+00","module":"A5","scenario":null},{"value":"0,00E+00","module":"B6","scenario":null},{"value":"0,00E+00","module":"C1","scenario":null},{"value":"0,00E+00","module":"C2","scenario":null},{"value":"0,00E+00","module":"C3","scenario":null},{"value":"2,20E-03","module":"C4","scenario":null},{"value":"2,52E-02","module":"D","scenario":null},{"value":"6,91E-01","module":"A1A3","scenario":null}]},{"parameter":"RSF","unit":"MJ","values":[{"value":"2,58E-01","module":"A1","scenario":null},{"value":"1,05E-03","module":"A2","scenario":null},{"value":"5,74E-02","module":"A3","scenario":null},{"value":"1,62E-03","module":"A4","scenario":null},{"value":"1,03E-04","module":"A5","scenario":null},{"value":"9,25E+00","module":"B6","scenario":null},{"value":"0,00E+00","module":"C1","scenario":null},{"value":"3,78E-04","module":"C2","scenario":null},{"value":"2,30E-03","module":"C3","scenario":null},{"value":"3,96E-04","module":"C4","scenario":null},{"value":"1,02E-02","module":"D","scenario":null},{"value":"3,17E-01","module":"A1A3","scenario":null}]},{"parameter":"NRSF","unit":"MJ","values":[{"value":"7,33E-01","module":"A1","scenario":null},{"value":"7,32E-03","module":"A2","scenario":null},{"value":"1,36E+00","module":"A3","scenario":null},{"value":"5,79E-03","module":"A4","scenario":null},{"value":"4,23E-04","module":"A5","scenario":null},{"value":"0,00E+00","module":"B6","scenario":null},{"value":"0,00E+00","module":"C1","scenario":null},{"value":"1,27E-03","module":"C2","scenario":null},{"value":"-3,26E-05","module":"C3","scenario":null},{"value":"6,26E-03","module":"C4","scenario":null},{"value":"1,35E-01","module":"D","scenario":null},{"value":"2,10E+00","module":"A1A3","scenario":null}]},{"parameter":"FW","unit":"m3","values":[{"value":"1,28E-01","module":"A1","scenario":null},{"value":"2,57E-04","module":"A2","scenario":null},{"value":"5,18E-01","module":"A3","scenario":null},{"value":"3,38E-04","module":"A4","scenario":null},{"value":"8,87E-05","module":"A5","scenario":null},{"value":"4,17E+00","module":"B6","scenario":null},{"value":"0,00E+00","module":"C1","scenario":null},{"value":"9,79E-05","module":"C2","scenario":null},{"value":"9,59E-04","module":"C3","scenario":null},{"value":"2,30E-04","module":"C4","scenario":null},{"value":"-9,31E-03","module":"D","scenario":null},{"value":"6,46E-01","module":"A1A3","scenario":null}]}],"end_of_life_waste":[{"parameter":"HWD","unit":"kg","values":[{"value":"9,31E-02","module":"A1","scenario":null},{"value":"1,62E-04","module":"A2","scenario":null},{"value":"2,64E-01","module":"A3","scenario":null},{"value":"1,64E-04","module":"A4","scenario":null},{"value":"0,00E+00","module":"A5","scenario":null},{"value":"8,73E-02","module":"B6","scenario":null},{"value":"0,00E+00","module":"C1","scenario":null},{"value":"4,71E-05","module":"C2","scenario":null},{"value":"1,61E-05","module":"C3","scenario":null},{"value":"4,40E-02","module":"C4","scenario":null},{"value":"-4,21E-03","module":"D","scenario":null},{"value":"3,58E-01","module":"A1A3","scenario":null}]},{"parameter":"NHWD","unit":"kg","values":[{"value":"2,25E+00","module":"A1","scenario":null},{"value":"7,07E-02","module":"A2","scenario":null},{"value":"2,00E+00","module":"A3","scenario":null},{"value":"1,53E-01","module":"A4","scenario":null},{"value":"8,31E-01","module":"A5","scenario":null},{"value":"5,78E+00","module":"B6","scenario":null},{"value":"0,00E+00","module":"C1","scenario":null},{"value":"7,48E-02","module":"C2","scenario":null},{"value":"4,57E-02","module":"C3","scenario":null},{"value":"4,56E-01","module":"C4","scenario":null},{"value":"-2,25E-01","module":"D","scenario":null},{"value":"4,32E+00","module":"A1A3","scenario":null}]},{"parameter":"RWD","unit":"kg","values":[{"value":"3,99E-04","module":"A1","scenario":null},{"value":"2,43E-05","module":"A2","scenario":null},{"value":"6,89E-05","module":"A3","scenario":null},{"value":"2,19E-05","module":"A4","scenario":null},{"value":"0,00E+00","module":"A5","scenario":null},{"value":"9,76E-03","module":"B6","scenario":null},{"value":"0,00E+00","module":"C1","scenario":null},{"value":"5,87E-06","module":"C2","scenario":null},{"value":"7,98E-07","module":"C3","scenario":null},{"value":"9,15E-07","module":"C4","scenario":null},{"value":"-2,31E-05","module":"D","scenario":null},{"value":"4,93E-04","module":"A1A3","scenario":null}]}],"end_of_life_flow":[{"parameter":"CRU","unit":"kg","values":[{"value":"0,00E+00","module":"A1","scenario":null},{"value":"0,00E+00","module":"A2","scenario":null},{"value":"0,00E+00","module":"A3","scenario":null},{"value":"0,00E+00","module":"A4","scenario":null},{"value":"0,00E+00","module":"A5","scenario":null},{"value":"0,00E+00","module":"B6","scenario":null},{"value":"0,00E+00","module":"C1","scenario":null},{"value":"0,00E+00","module":"C2","scenario":null},{"value":"0,00E+00","module":"C3","scenario":null},{"value":"0,00E+00","module":"C4","scenario":null},{"value":"0,00E+00","module":"D","scenario":null},{"value":"0,00E+00","module":"A1A3","scenario":null}]},{"parameter":"MFR","unit":"kg","values":[{"value":"9,46E-04","module":"A1","scenario":null},{"value":"0,00E+00","module":"A2","scenario":null},{"value":"1,81E+00","module":"A3","scenario":null},{"value":"0,00E+00","module":"A4","scenario":null},{"value":"7,73E-01","module":"A5","scenario":null},{"value":"0,00E+00","module":"B6","scenario":null},{"value":"0,00E+00","module":"C1","scenario":null},{"value":"0,00E+00","module":"C2","scenario":null},{"value":"5,89E-01","module":"C3","scenario":null},{"value":"1,63E-05","module":"C4","scenario":null},{"value":"-1,04E-03","module":"D","scenario":null},{"value":"1,81E+00","module":"A1A3","scenario":null}]},{"parameter":"MER","unit":"kg","values":[{"value":"3,60E-05","module":"A1","scenario":null},{"value":"0,00E+00","module":"A2","scenario":null},{"value":"1,96E-05","module":"A3","scenario":null},{"value":"0,00E+00","module":"A4","scenario":null},{"value":"5,81E-02","module":"A5","scenario":null},{"value":"0,00E+00","module":"B6","scenario":null},{"value":"0,00E+00","module":"C1","scenario":null},{"value":"0,00E+00","module":"C2","scenario":null},{"value":"1,74E-01","module":"C3","scenario":null},{"value":"3,78E-05","module":"C4","scenario":null},{"value":"-1,37E-04","module":"D","scenario":null},{"value":"5,56E-05","module":"A1A3","scenario":null}]},{"parameter":"EEE","unit":"MJ","values":[{"value":"2,60E-04","module":"A1","scenario":null},{"value":"0,00E+00","module":"A2","scenario":null},{"value":"6,76E-01","module":"A3","scenario":null},{"value":"0,00E+00","module":"A4","scenario":null},{"value":"4,75E-02","module":"A5","scenario":null},{"value":"0,00E+00","module":"B6","scenario":null},{"value":"0,00E+00","module":"C1","scenario":null},{"value":"0,00E+00","module":"C2","scenario":null},{"value":"2,31E-01","module":"C3","scenario":null},{"value":"3,54E-04","module":"C4","scenario":null},{"value":"-3,55E-04","module":"D","scenario":null},{"value":"6,76E-01","module":"A1A3","scenario":null}]},{"parameter":"EET","unit":"MJ","values":[{"value":"3,94E-03","module":"A1","scenario":null},{"value":"0,00E+00","module":"A2","scenario":null},{"value":"1,02E+01","module":"A3","scenario":null},{"value":"0,00E+00","module":"A4","scenario":null},{"value":"7,19E-01","module":"A5","scenario":null},{"value":"0,00E+00","module":"B6","scenario":null},{"value":"0,00E+00","module":"C1","scenario":null},{"value":"0,00E+00","module":"C2","scenario":null},{"value":"3,49E+00","module":"C3","scenario":null},{"value":"5,36E-03","module":"C4","scenario":null},{"value":"-5,37E-03","module":"D","scenario":null},{"value":"1,02E+01","module":"A1A3","scenario":null}]}]}