{
    "product_name": "PN 2,5 FR G/G   ",
    "epd_id": "NEPD-3973-3007-EN",
    "declared_unit": {
        "unit": "m",
        "amount": 1.0
    },
    "compliance": [
        "EN 15804+A2",
        "ISO 14025",
        "ISO 21930"
    ],
    "producer_name": "Prysmian Group Norge AS",
    "environmental_impact": [
        {
            "parameter": "GWP-total",
            "values": [
                {
                    "value": "2,04E-01",
                    "module": "A1",
                    "scenario": null
                },
                {
                    "value": "6,93E-03",
                    "module": "A2",
                    "scenario": null
                },
                {
                    "value": "6,36E-03",
                    "module": "A3",
                    "scenario": null
                },
                {
                    "value": "9,52E-03",
                    "module": "A4",
                    "scenario": null
                },
                {
                    "value": "3,51E-03",
                    "module": "A5",
                    "scenario": null
                },
                {
                    "value": "0,00E+00",
                    "module": "C1",
                    "scenario": null
                },
                {
                    "value": "1,64E-03",
                    "module": "C2",
                    "scenario": null
                },
                {
                    "value": "1,37E-02",
                    "module": "C3",
                    "scenario": null
                },
                {
                    "value": "7,85E-04",
                    "module": "C4",
                    "scenario": null
                },
                {
                    "value": "-5,00E-03",
                    "module": "D",
                    "scenario": null
                }
            ]
        },
        {
            "parameter": "GWP-fossil",
            "values": [
                {
                    "value": "2,01E-01",
                    "module": "A1",
                    "scenario": null
                },
                {
                    "value": "6,93E-03",
                    "module": "A2",
                    "scenario": null
                },
                {
                    "value": "5,93E-03",
                    "module": "A3",
                    "scenario": null
                },
                {
                    "value": "9,51E-03",
                    "module": "A4",
                    "scenario": null
                },
                {
                    "value": "3,46E-03",
                    "module": "A5",
                    "scenario": null
                },
                {
                    "value": "0,00E+00",
                    "module": "C1",
                    "scenario": null
                },
                {
                    "value": "1,64E-03",
                    "module": "C2",
                    "scenario": null
                },
                {
                    "value": "1,37E-02",
                    "module": "C3",
                    "scenario": null
                },
                {
                    "value": "7,85E-04",
                    "module": "C4",
                    "scenario": null
                },
                {
                    "value": "-4,95E-03",
                    "module": "D",
                    "scenario": null
                }
            ]
        },
        {
            "parameter": "GWP-biogenic",
            "values": [
                {
                    "value": "3,31E-03",
                    "module": "A1",
                    "scenario": null
                },
                {
                    "value": "2,98E-06",
                    "module": "A2",
                    "scenario": null
                },
                {
                    "value": "3,78E-04",
                    "module": "A3",
                    "scenario": null
                },
                {
                    "value": "3,88E-06",
                    "module": "A4",
                    "scenario": null
                },
                {
                    "value": "4,40E-05",
                    "module": "A5",
                    "scenario": null
                },
                {
                    "value": "0,00E+00",
                    "module": "C1",
                    "scenario": null
                },
                {
                    "value": "6,67E-07",
                    "module": "C2",
                    "scenario": null
                },
                {
                    "value": "2,98E-07",
                    "module": "C3",
                    "scenario": null
                },
                {
                    "value": "5,93E-08",
                    "module": "C4",
                    "scenario": null
                },
                {
                    "value": "-2,10E-05",
                    "module": "D",
                    "scenario": null
                }
            ]
        },
        {
            "parameter": "GWP-luluc",
            "values": [
                {
                    "value": "1,97E-04",
                    "module": "A1",
                    "scenario": null
                },
                {
                    "value": "2,17E-06",
                    "module": "A2",
                    "scenario": null
                },
                {
                    "value": "4,65E-05",
                    "module": "A3",
                    "scenario": null
                },
                {
                    "value": "3,32E-06",
                    "module": "A4",
                    "scenario": null
                },
                {
                    "value": "3,58E-06",
                    "module": "A5",
                    "scenario": null
                },
                {
                    "value": "0,00E+00",
                    "module": "C1",
                    "scenario": null
                },
                {
                    "value": "5,72E-07",
                    "module": "C2",
                    "scenario": null
                },
                {
                    "value": "5,57E-08",
                    "module": "C3",
                    "scenario": null
                },
                {
                    "value": "6,04E-08",
                    "module": "C4",
                    "scenario": null
                },
                {
                    "value": "-3,13E-05",
                    "module": "D",
                    "scenario": null
                }
            ]
        },
        {
            "parameter": "ODP",
            "values": [
                {
                    "value": "2,07E-08",
                    "module": "A1",
                    "scenario": null
                },
                {
                    "value": "1,57E-09",
                    "module": "A2",
                    "scenario": null
                },
                {
                    "value": "6,13E-10",
                    "module": "A3",
                    "scenario": null
                },
                {
                    "value": "2,17E-09",
                    "module": "A4",
                    "scenario": null
                },
                {
                    "value": "4,64E-10",
                    "module": "A5",
                    "scenario": null
                },
                {
                    "value": "0,00E+00",
                    "module": "C1",
                    "scenario": null
                },
                {
                    "value": "3,73E-10",
                    "module": "C2",
                    "scenario": null
                },
                {
                    "value": "3,00E-11",
                    "module": "C3",
                    "scenario": null
                },
                {
                    "value": "5,20E-11",
                    "module": "C4",
                    "scenario": null
                },
                {
                    "value": "-5,69E-05",
                    "module": "D",
                    "scenario": null
                }
            ]
        },
        {
            "parameter": "AP",
            "values": [
                {
                    "value": "1,50E-02",
                    "module": "A1",
                    "scenario": null
                },
                {
                    "value": "3,32E-05",
                    "module": "A2",
                    "scenario": null
                },
                {
                    "value": "1,99E-05",
                    "module": "A3",
                    "scenario": null
                },
                {
                    "value": "3,89E-05",
                    "module": "A4",
                    "scenario": null
                },
                {
                    "value": "1,05E-04",
                    "module": "A5",
                    "scenario": null
                },
                {
                    "value": "0,00E+00",
                    "module": "C1",
                    "scenario": null
                },
                {
                    "value": "6,68E-06",
                    "module": "C2",
                    "scenario": null
                },
                {
                    "value": "3,01E-06",
                    "module": "C3",
                    "scenario": null
                },
                {
                    "value": "1,40E-06",
                    "module": "C4",
                    "scenario": null
                },
                {
                    "value": "-7,06E-04",
                    "module": "D",
                    "scenario": null
                }
            ]
        },
        {
            "parameter": "POCP",
            "values": [
                {
                    "value": "2,93E-03",
                    "module": "A1",
                    "scenario": null
                },
                {
                    "value": "3,67E-05",
                    "module": "A2",
                    "scenario": null
                },
                {
                    "value": "1,09E-05",
                    "module": "A3",
                    "scenario": null
                },
                {
                    "value": "3,90E-05",
                    "module": "A4",
                    "scenario": null
                },
                {
                    "value": "2,78E-05",
                    "module": "A5",
                    "scenario": null
                },
                {
                    "value": "0,00E+00",
                    "module": "C1",
                    "scenario": null
                },
                {
                    "value": "6,71E-06",
                    "module": "C2",
                    "scenario": null
                },
                {
                    "value": "3,56E-06",
                    "module": "C3",
                    "scenario": null
                },
                {
                    "value": "1,73E-06",
                    "module": "C4",
                    "scenario": null
                },
                {
                    "value": "-1,27E-04",
                    "module": "D",
                    "scenario": null
                }
            ]
        },
        {
            "parameter": "ADPE",
            "values": [
                {
                    "value": "4,07E-04",
                    "module": "A1",
                    "scenario": null
                },
                {
                    "value": "1,12E-07",
                    "module": "A2",
                    "scenario": null
                },
                {
                    "value": "3,69E-08",
                    "module": "A3",
                    "scenario": null
                },
                {
                    "value": "2,58E-07",
                    "module": "A4",
                    "scenario": null
                },
                {
                    "value": "7,36E-06",
                    "module": "A5",
                    "scenario": null
                },
                {
                    "value": "0,00E+00",
                    "module": "C1",
                    "scenario": null
                },
                {
                    "value": "4,43E-08",
                    "module": "C2",
                    "scenario": null
                },
                {
                    "value": "1,50E-09",
                    "module": "C3",
                    "scenario": null
                },
                {
                    "value": "1,37E-09",
                    "module": "C4",
                    "scenario": null
                },
                {
                    "value": "-3,93E-06",
                    "module": "D",
                    "scenario": null
                }
            ]
        },
        {
            "parameter": "ADPF",
            "values": [
                {
                    "value": "2,59E+00",
                    "module": "A1",
                    "scenario": null
                },
                {
                    "value": "1,06E-01",
                    "module": "A2",
                    "scenario": null
                },
                {
                    "value": "1,30E-01",
                    "module": "A3",
                    "scenario": null
                },
                {
                    "value": "1,43E-01",
                    "module": "A4",
                    "scenario": null
                },
                {
                    "value": "5,00E-02",
                    "module": "A5",
                    "scenario": null
                },
                {
                    "value": "0,00E+00",
                    "module": "C1",
                    "scenario": null
                },
                {
                    "value": "2,47E-02",
                    "module": "C2",
                    "scenario": null
                },
                {
                    "value": "1,89E-03",
                    "module": "C3",
                    "scenario": null
                },
                {
                    "value": "4,14E-03",
                    "module": "C4",
                    "scenario": null
                },
                {
                    "value": "-4,84E-02",
                    "module": "D",
                    "scenario": null
                }
            ]
        },
        {
            "parameter": "WDP",
            "values": [
                {
                    "value": "3,50E+00",
                    "module": "A1",
                    "scenario": null
                },
                {
                    "value": "8,18E-02",
                    "module": "A2",
                    "scenario": null
                },
                {
                    "value": "7,13E+00",
                    "module": "A3",
                    "scenario": null
                },
                {
                    "value": "1,37E-01",
                    "module": "A4",
                    "scenario": null
                },
                {
                    "value": "3,41E-01",
                    "module": "A5",
                    "scenario": null
                },
                {
                    "value": "0,00E+00",
                    "module": "C1",
                    "scenario": null
                },
                {
                    "value": "2,35E-02",
                    "module": "C2",
                    "scenario": null
                },
                {
                    "value": "1,36E-02",
                    "module": "C3",
                    "scenario": null
                },
                {
                    "value": "8,40E-02",
                    "module": "C4",
                    "scenario": null
                },
                {
                    "value": "8,89E-02",
                    "module": "D",
                    "scenario": null
                }
            ]
        },
        {
            "parameter": "EP-freshwater",
            "values": [
                {
                    "value": "1,20E-04",
                    "module": "A1",
                    "scenario": null
                },
                {
                    "value": "5,70E-08",
                    "module": "A2",
                    "scenario": null
                },
                {
                    "value": "1,92E-07",
                    "module": "A3",
                    "scenario": null
                },
                {
                    "value": "7,47E-08",
                    "module": "A4",
                    "scenario": null
                },
                {
                    "value": "8,49E-07",
                    "module": "A5",
                    "scenario": null
                },
                {
                    "value": "0,00E+00",
                    "module": "C1",
                    "scenario": null
                },
                {
                    "value": "1,28E-08",
                    "module": "C2",
                    "scenario": null
                },
                {
                    "value": "2,65E-09",
                    "module": "C3",
                    "scenario": null
                },
                {
                    "value": "2,81E-09",
                    "module": "C4",
                    "scenario": null
                },
                {
                    "value": "-4,78E-06",
                    "module": "D",
                    "scenario": null
                }
            ]
        },
        {
            "parameter": "EP-marine",
            "values": [
                {
                    "value": "7,38E-04",
                    "module": "A1",
                    "scenario": null
                },
                {
                    "value": "1,08E-05",
                    "module": "A2",
                    "scenario": null
                },
                {
                    "value": "4,02E-06",
                    "module": "A3",
                    "scenario": null
                },
                {
                    "value": "1,15E-05",
                    "module": "A4",
                    "scenario": null
                },
                {
                    "value": "7,60E-06",
                    "module": "A5",
                    "scenario": null
                },
                {
                    "value": "0,00E+00",
                    "module": "C1",
                    "scenario": null
                },
                {
                    "value": "1,98E-06",
                    "module": "C2",
                    "scenario": null
                },
                {
                    "value": "1,44E-06",
                    "module": "C3",
                    "scenario": null
                },
                {
                    "value": "1,19E-06",
                    "module": "C4",
                    "scenario": null
                },
                {
                    "value": "-3,08E-05",
                    "module": "D",
                    "scenario": null
                }
            ]
        },
        {
            "parameter": "EP-terrestrial",
            "values": [
                {
                    "value": "1,09E-02",
                    "module": "A1",
                    "scenario": null
                },
                {
                    "value": "1,19E-04",
                    "module": "A2",
                    "scenario": null
                },
                {
                    "value": "4,23E-05",
                    "module": "A3",
                    "scenario": null
                },
                {
                    "value": "1,28E-04",
                    "module": "A4",
                    "scenario": null
                },
                {
                    "value": "1,09E-04",
                    "module": "A5",
                    "scenario": null
                },
                {
                    "value": "0,00E+00",
                    "module": "C1",
                    "scenario": null
                },
                {
                    "value": "2,19E-05",
                    "module": "C2",
                    "scenario": null
                },
                {
                    "value": "1,47E-05",
                    "module": "C3",
                    "scenario": null
                },
                {
                    "value": "5,61E-06",
                    "module": "C4",
                    "scenario": null
                },
                {
                    "value": "-4,68E-04",
                    "module": "D",
                    "scenario": null
                }
            ]
        }
    ],
    "additional_environmental_impact": [
        {
            "parameter": "PM",
            "values": [
                {
                    "value": "3,53E-08",
                    "module": "A1",
                    "scenario": null
                },
                {
                    "value": "6,22E-10",
                    "module": "A2",
                    "scenario": null
                },
                {
                    "value": "9,60E-11",
                    "module": "A3",
                    "scenario": null
                },
                {
                    "value": "6,85E-10",
                    "module": "A4",
                    "scenario": null
                },
                {
                    "value": "3,45E-10",
                    "module": "A5",
                    "scenario": null
                },
                {
                    "value": "0,00E+00",
                    "module": "C1",
                    "scenario": null
                },
                {
                    "value": "1,18E-10",
                    "module": "C2",
                    "scenario": null
                },
                {
                    "value": "1,30E-11",
                    "module": "C3",
                    "scenario": null
                },
                {
                    "value": "2,50E-11",
                    "module": "C4",
                    "scenario": null
                },
                {
                    "value": "-1,79E-09",
                    "module": "D",
                    "scenario": null
                }
            ]
        },
        {
            "parameter": "ETP-fw",
            "values": [
                {
                    "value": "1,47E+02",
                    "module": "A1",
                    "scenario": null
                },
                {
                    "value": "7,97E-02",
                    "module": "A2",
                    "scenario": null
                },
                {
                    "value": "9,96E-02",
                    "module": "A3",
                    "scenario": null
                },
                {
                    "value": "1,06E-01",
                    "module": "A4",
                    "scenario": null
                },
                {
                    "value": "1,35E+00",
                    "module": "A5",
                    "scenario": null
                },
                {
                    "value": "0,00E+00",
                    "module": "C1",
                    "scenario": null
                },
                {
                    "value": "1,82E-02",
                    "module": "C2",
                    "scenario": null
                },
                {
                    "value": "2,90E-02",
                    "module": "C3",
                    "scenario": null
                },
                {
                    "value": "5,25E+00",
                    "module": "C4",
                    "scenario": null
                },
                {
                    "value": "-6,50E+00",
                    "module": "D",
                    "scenario": null
                }
            ]
        },
        {
            "parameter": "HTP-c",
            "values": [
                {
                    "value": "2,03E-09",
                    "module": "A1",
                    "scenario": null
                },
                {
                    "value": "0,00E+00",
                    "module": "A2",
                    "scenario": null
                },
                {
                    "value": "2,00E-12",
                    "module": "A3",
                    "scenario": null
                },
                {
                    "value": "0,00E+00",
                    "module": "A4",
                    "scenario": null
                },
                {
                    "value": "2,20E-11",
                    "module": "A5",
                    "scenario": null
                },
                {
                    "value": "0,00E+00",
                    "module": "C1",
                    "scenario": null
                },
                {
                    "value": "0,00E+00",
                    "module": "C2",
                    "scenario": null
                },
                {
                    "value": "1,00E-12",
                    "module": "C3",
                    "scenario": null
                },
                {
                    "value": "0,00E+00",
                    "module": "C4",
                    "scenario": null
                },
                {
                    "value": "-9,20E-11",
                    "module": "D",
                    "scenario": null
                }
            ]
        },
        {
            "parameter": "HTP-nc",
            "values": [
                {
                    "value": "1,69E-07",
                    "module": "A1",
                    "scenario": null
                },
                {
                    "value": "8,00E-11",
                    "module": "A2",
                    "scenario": null
                },
                {
                    "value": "7,60E-11",
                    "module": "A3",
                    "scenario": null
                },
                {
                    "value": "1,14E-10",
                    "module": "A4",
                    "scenario": null
                },
                {
                    "value": "1,64E-09",
                    "module": "A5",
                    "scenario": null
                },
                {
                    "value": "0,00E+00",
                    "module": "C1",
                    "scenario": null
                },
                {
                    "value": "2,00E-11",
                    "module": "C2",
                    "scenario": null
                },
                {
                    "value": "3,60E-11",
                    "module": "C3",
                    "scenario": null
                },
                {
                    "value": "5,00E-12",
                    "module": "C4",
                    "scenario": null
                },
                {
                    "value": "-7,84E-09",
                    "module": "D",
                    "scenario": null
                }
            ]
        },
        {
            "parameter": "SQP",
            "values": [
                {
                    "value": "2,12E+00",
                    "module": "A1",
                    "scenario": null
                },
                {
                    "value": "1,18E-01",
                    "module": "A2",
                    "scenario": null
                },
                {
                    "value": "7,98E-02",
                    "module": "A3",
                    "scenario": null
                },
                {
                    "value": "9,89E-02",
                    "module": "A4",
                    "scenario": null
                },
                {
                    "value": "3,11E-02",
                    "module": "A5",
                    "scenario": null
                },
                {
                    "value": "0,00E+00",
                    "module": "C1",
                    "scenario": null
                },
                {
                    "value": "1,70E-02",
                    "module": "C2",
                    "scenario": null
                },
                {
                    "value": "3,45E-04",
                    "module": "C3",
                    "scenario": null
                },
                {
                    "value": "9,92E-03",
                    "module": "C4",
                    "scenario": null
                },
                {
                    "value": "-1,56E-01",
                    "module": "D",
                    "scenario": null
                }
            ]
        },
        {
            "parameter": "IRP",
            "values": [
                {
                    "value": "7,87E-03",
                    "module": "A1",
                    "scenario": null
                },
                {
                    "value": "4,63E-04",
                    "module": "A2",
                    "scenario": null
                },
                {
                    "value": "3,16E-03",
                    "module": "A3",
                    "scenario": null
                },
                {
                    "value": "6,27E-04",
                    "module": "A4",
                    "scenario": null
                },
                {
                    "value": "2,57E-04",
                    "module": "A5",
                    "scenario": null
                },
                {
                    "value": "0,00E+00",
                    "module": "C1",
                    "scenario": null
                },
                {
                    "value": "1,08E-04",
                    "module": "C2",
                    "scenario": null
                },
                {
                    "value": "4,75E-06",
                    "module": "C3",
                    "scenario": null
                },
                {
                    "value": "2,53E-05",
                    "module": "C4",
                    "scenario": null
                },
                {
                    "value": "-1,18E-04",
                    "module": "D",
                    "scenario": null
                }
            ]
        }
    ],
    "resource_use": [
        {
            "parameter": "PERE",
            "values": [
                {
                    "value": "4,83E-01",
                    "module": "A1",
                    "scenario": null
                },
                {
                    "value": "1,47E-03",
                    "module": "A2",
                    "scenario": null
                },
                {
                    "value": "4,00E-02",
                    "module": "A3",
                    "scenario": null
                },
                {
                    "value": "2,02E-03",
                    "module": "A4",
                    "scenario": null
                },
                {
                    "value": "7,74E-03",
                    "module": "A5",
                    "scenario": null
                },
                {
                    "value": "0,00E+00",
                    "module": "C1",
                    "scenario": null
                },
                {
                    "value": "3,48E-04",
                    "module": "C2",
                    "scenario": null
                },
                {
                    "value": "1,05E-04",
                    "module": "C3",
                    "scenario": null
                },
                {
                    "value": "4,55E-04",
                    "module": "C4",
                    "scenario": null
                },
                {
                    "value": "-8,40E-02",
                    "module": "D",
                    "scenario": null
                }
            ]
        },
        {
            "parameter": "PERM",
            "values": [
                {
                    "value": "0,00E+00",
                    "module": "A1",
                    "scenario": null
                },
                {
                    "value": "0,00E+00",
                    "module": "A2",
                    "scenario": null
                },
                {
                    "value": "0,00E+00",
                    "module": "A3",
                    "scenario": null
                },
                {
                    "value": "0,00E+00",
                    "module": "A4",
                    "scenario": null
                },
                {
                    "value": "0,00E+00",
                    "module": "A5",
                    "scenario": null
                },
                {
                    "value": "0,00E+00",
                    "module": "C1",
                    "scenario": null
                },
                {
                    "value": "0,00E+00",
                    "module": "C2",
                    "scenario": null
                },
                {
                    "value": "0,00E+00",
                    "module": "C3",
                    "scenario": null
                },
                {
                    "value": "0,00E+00",
                    "module": "C4",
                    "scenario": null
                },
                {
                    "value": "0,00E+00",
                    "module": "D",
                    "scenario": null
                }
            ]
        },
        {
            "parameter": "PERT",
            "values": [
                {
                    "value": "4,83E-01",
                    "module": "A1",
                    "scenario": null
                },
                {
                    "value": "1,47E-03",
                    "module": "A2",
                    "scenario": null
                },
                {
                    "value": "4,00E-02",
                    "module": "A3",
                    "scenario": null
                },
                {
                    "value": "2,02E-03",
                    "module": "A4",
                    "scenario": null
                },
                {
                    "value": "7,74E-03",
                    "module": "A5",
                    "scenario": null
                },
                {
                    "value": "0,00E+00",
                    "module": "C1",
                    "scenario": null
                },
                {
                    "value": "3,48E-04",
                    "module": "C2",
                    "scenario": null
                },
                {
                    "value": "1,05E-04",
                    "module": "C3",
                    "scenario": null
                },
                {
                    "value": "4,55E-04",
                    "module": "C4",
                    "scenario": null
                },
                {
                    "value": "-8,40E-02",
                    "module": "D",
                    "scenario": null
                }
            ]
        },
        {
            "parameter": "PENRE",
            "values": [
                {
                    "value": "2,35E+00",
                    "module": "A1",
                    "scenario": null
                },
                {
                    "value": "1,06E-01",
                    "module": "A2",
                    "scenario": null
                },
                {
                    "value": "1,35E-01",
                    "module": "A3",
                    "scenario": null
                },
                {
                    "value": "1,43E-01",
                    "module": "A4",
                    "scenario": null
                },
                {
                    "value": "4,53E-02",
                    "module": "A5",
                    "scenario": null
                },
                {
                    "value": "0,00E+00",
                    "module": "C1",
                    "scenario": null
                },
                {
                    "value": "2,47E-02",
                    "module": "C2",
                    "scenario": null
                },
                {
                    "value": "1,89E-03",
                    "module": "C3",
                    "scenario": null
                },
                {
                    "value": "4,14E-03",
                    "module": "C4",
                    "scenario": null
                },
                {
                    "value": "-4,84E-02",
                    "module": "D",
                    "scenario": null
                }
            ]
        },
        {
            "parameter": "PENRM",
            "values": [
                {
                    "value": "2,44E-01",
                    "module": "A1",
                    "scenario": null
                },
                {
                    "value": "0,00E+00",
                    "module": "A2",
                    "scenario": null
                },
                {
                    "value": "0,00E+00",
                    "module": "A3",
                    "scenario": null
                },
                {
                    "value": "0,00E+00",
                    "module": "A4",
                    "scenario": null
                },
                {
                    "value": "2,38E-05",
                    "module": "A5",
                    "scenario": null
                },
                {
                    "value": "0,00E+00",
                    "module": "C1",
                    "scenario": null
                },
                {
                    "value": "0,00E+00",
                    "module": "C2",
                    "scenario": null
                },
                {
                    "value": "-2,43E-01",
                    "module": "C3",
                    "scenario": null
                },
                {
                    "value": "0,00E+00",
                    "module": "C4",
                    "scenario": null
                },
                {
                    "value": "0,00E+00",
                    "module": "D",
                    "scenario": null
                }
            ]
        },
        {
            "parameter": "PENRT",
            "values": [
                {
                    "value": "2,59E+00",
                    "module": "A1",
                    "scenario": null
                },
                {
                    "value": "1,06E-01",
                    "module": "A2",
                    "scenario": null
                },
                {
                    "value": "1,35E-01",
                    "module": "A3",
                    "scenario": null
                },
                {
                    "value": "1,43E-01",
                    "module": "A4",
                    "scenario": null
                },
                {
                    "value": "4,53E-02",
                    "module": "A5",
                    "scenario": null
                },
                {
                    "value": "0,00E+00",
                    "module": "C1",
                    "scenario": null
                },
                {
                    "value": "2,47E-02",
                    "module": "C2",
                    "scenario": null
                },
                {
                    "value": "-2,41E-01",
                    "module": "C3",
                    "scenario": null
                },
                {
                    "value": "4,14E-03",
                    "module": "C4",
                    "scenario": null
                },
                {
                    "value": "-9,67E-02",
                    "module": "D",
                    "scenario": null
                }
            ]
        },
        {
            "parameter": "SM",
            "values": [
                {
                    "value": "1,13E-02",
                    "module": "A1",
                    "scenario": null
                },
                {
                    "value": "0,00E+00",
                    "module": "A2",
                    "scenario": null
                },
                {
                    "value": "5,50E-05",
                    "module": "A3",
                    "scenario": null
                },
                {
                    "value": "0,00E+00",
                    "module": "A4",
                    "scenario": null
                },
                {
                    "value": "7,79E-05",
                    "module": "A5",
                    "scenario": null
                },
                {
                    "value": "0,00E+00",
                    "module": "C1",
                    "scenario": null
                },
                {
                    "value": "0,00E+00",
                    "module": "C2",
                    "scenario": null
                },
                {
                    "value": "0,00E+00",
                    "module": "C3",
                    "scenario": null
                },
                {
                    "value": "4,46E-05",
                    "module": "C4",
                    "scenario": null
                },
                {
                    "value": "1,22E-03",
                    "module": "D",
                    "scenario": null
                }
            ]
        },
        {
            "parameter": "RSF",
            "values": [
                {
                    "value": "5,34E-03",
                    "module": "A1",
                    "scenario": null
                },
                {
                    "value": "4,80E-05",
                    "module": "A2",
                    "scenario": null
                },
                {
                    "value": "4,70E-04",
                    "module": "A3",
                    "scenario": null
                },
                {
                    "value": "7,24E-05",
                    "module": "A4",
                    "scenario": null
                },
                {
                    "value": "2,20E-04",
                    "module": "A5",
                    "scenario": null
                },
                {
                    "value": "0,00E+00",
                    "module": "C1",
                    "scenario": null
                },
                {
                    "value": "1,25E-05",
                    "module": "C2",
                    "scenario": null
                },
                {
                    "value": "2,26E-06",
                    "module": "C3",
                    "scenario": null
                },
                {
                    "value": "9,42E-06",
                    "module": "C4",
                    "scenario": null
                },
                {
                    "value": "1,04E-04",
                    "module": "D",
                    "scenario": null
                }
            ]
        },
        {
            "parameter": "NRSF",
            "values": [
                {
                    "value": "3,23E-03",
                    "module": "A1",
                    "scenario": null
                },
                {
                    "value": "1,89E-04",
                    "module": "A2",
                    "scenario": null
                },
                {
                    "value": "1,50E-03",
                    "module": "A3",
                    "scenario": null
                },
                {
                    "value": "2,59E-04",
                    "module": "A4",
                    "scenario": null
                },
                {
                    "value": "3,78E-05",
                    "module": "A5",
                    "scenario": null
                },
                {
                    "value": "0,00E+00",
                    "module": "C1",
                    "scenario": null
                },
                {
                    "value": "4,45E-05",
                    "module": "C2",
                    "scenario": null
                },
                {
                    "value": "-1,04E-05",
                    "module": "C3",
                    "scenario": null
                },
                {
                    "value": "-9,92E-07",
                    "module": "C4",
                    "scenario": null
                },
                {
                    "value": "-3,84E-03",
                    "module": "D",
                    "scenario": null
                }
            ]
        },
        {
            "parameter": "FW",
            "values": [
                {
                    "value": "3,24E-03",
                    "module": "A1",
                    "scenario": null
                },
                {
                    "value": "1,26E-05",
                    "module": "A2",
                    "scenario": null
                },
                {
                    "value": "1,83E-04",
                    "module": "A3",
                    "scenario": null
                },
                {
                    "value": "1,51E-05",
                    "module": "A4",
                    "scenario": null
                },
                {
                    "value": "4,77E-05",
                    "module": "A5",
                    "scenario": null
                },
                {
                    "value": "0,00E+00",
                    "module": "C1",
                    "scenario": null
                },
                {
                    "value": "2,60E-06",
                    "module": "C2",
                    "scenario": null
                },
                {
                    "value": "1,60E-05",
                    "module": "C3",
                    "scenario": null
                },
                {
                    "value": "5,35E-06",
                    "module": "C4",
                    "scenario": null
                },
                {
                    "value": "-1,85E-04",
                    "module": "D",
                    "scenario": null
                }
            ]
        }
    ],
    "end_of_life_waste": [
        {
            "parameter": "HWD",
            "values": [
                {
                    "value": "1,45E-03",
                    "module": "A1",
                    "scenario": null
                },
                {
                    "value": "6,14E-06",
                    "module": "A2",
                    "scenario": null
                },
                {
                    "value": "6,98E-04",
                    "module": "A3",
                    "scenario": null
                },
                {
                    "value": "7,31E-06",
                    "module": "A4",
                    "scenario": null
                },
                {
                    "value": "3,14E-05",
                    "module": "A5",
                    "scenario": null
                },
                {
                    "value": "0,00E+00",
                    "module": "C1",
                    "scenario": null
                },
                {
                    "value": "1,26E-06",
                    "module": "C2",
                    "scenario": null
                },
                {
                    "value": "7,51E-07",
                    "module": "C3",
                    "scenario": null
                },
                {
                    "value": "3,23E-04",
                    "module": "C4",
                    "scenario": null
                },
                {
                    "value": "-4,77E-05",
                    "module": "D",
                    "scenario": null
                }
            ]
        },
        {
            "parameter": "NHWD",
            "values": [
                {
                    "value": "5,50E-02",
                    "module": "A1",
                    "scenario": null
                },
                {
                    "value": "8,63E-03",
                    "module": "A2",
                    "scenario": null
                },
                {
                    "value": "1,04E-03",
                    "module": "A3",
                    "scenario": null
                },
                {
                    "value": "6,85E-03",
                    "module": "A4",
                    "scenario": null
                },
                {
                    "value": "1,53E-03",
                    "module": "A5",
                    "scenario": null
                },
                {
                    "value": "0,00E+00",
                    "module": "C1",
                    "scenario": null
                },
                {
                    "value": "1,18E-03",
                    "module": "C2",
                    "scenario": null
                },
                {
                    "value": "3,93E-05",
                    "module": "C3",
                    "scenario": null
                },
                {
                    "value": "1,44E-02",
                    "module": "C4",
                    "scenario": null
                },
                {
                    "value": "-2,27E-03",
                    "module": "D",
                    "scenario": null
                }
            ]
        },
        {
            "parameter": "RWD",
            "values": [
                {
                    "value": "7,70E-06",
                    "module": "A1",
                    "scenario": null
                },
                {
                    "value": "7,21E-07",
                    "module": "A2",
                    "scenario": null
                },
                {
                    "value": "1,45E-06",
                    "module": "A3",
                    "scenario": null
                },
                {
                    "value": "9,78E-07",
                    "module": "A4",
                    "scenario": null
                },
                {
                    "value": "2,31E-07",
                    "module": "A5",
                    "scenario": null
                },
                {
                    "value": "0,00E+00",
                    "module": "C1",
                    "scenario": null
                },
                {
                    "value": "1,68E-07",
                    "module": "C2",
                    "scenario": null
                },
                {
                    "value": "5,47E-09",
                    "module": "C3",
                    "scenario": null
                },
                {
                    "value": "2,84E-08",
                    "module": "C4",
                    "scenario": null
                },
                {
                    "value": "-1,00E-07",
                    "module": "D",
                    "scenario": null
                }
            ]
        }
    ],
    "end_of_life_flow": [
        {
            "parameter": "CRU",
            "values": [
                {
                    "value": "0,00E+00",
                    "module": "A1",
                    "scenario": null
                },
                {
                    "value": "0,00E+00",
                    "module": "A2",
                    "scenario": null
                },
                {
                    "value": "0,00E+00",
                    "module": "A3",
                    "scenario": null
                },
                {
                    "value": "0,00E+00",
                    "module": "A4",
                    "scenario": null
                },
                {
                    "value": "0,00E+00",
                    "module": "A5",
                    "scenario": null
                },
                {
                    "value": "0,00E+00",
                    "module": "C1",
                    "scenario": null
                },
                {
                    "value": "0,00E+00",
                    "module": "C2",
                    "scenario": null
                },
                {
                    "value": "0,00E+00",
                    "module": "C3",
                    "scenario": null
                },
                {
                    "value": "0,00E+00",
                    "module": "C4",
                    "scenario": null
                },
                {
                    "value": "0,00E+00",
                    "module": "D",
                    "scenario": null
                }
            ]
        },
        {
            "parameter": "MFR",
            "values": [
                {
                    "value": "0,00E+00",
                    "module": "A1",
                    "scenario": null
                },
                {
                    "value": "0,00E+00",
                    "module": "A2",
                    "scenario": null
                },
                {
                    "value": "5,16E-05",
                    "module": "A3",
                    "scenario": null
                },
                {
                    "value": "0,00E+00",
                    "module": "A4",
                    "scenario": null
                },
                {
                    "value": "2,57E-04",
                    "module": "A5",
                    "scenario": null
                },
                {
                    "value": "0,00E+00",
                    "module": "C1",
                    "scenario": null
                },
                {
                    "value": "0,00E+00",
                    "module": "C2",
                    "scenario": null
                },
                {
                    "value": "1,27E-02",
                    "module": "C3",
                    "scenario": null
                },
                {
                    "value": "6,00E-07",
                    "module": "C4",
                    "scenario": null
                },
                {
                    "value": "-4,77E-05",
                    "module": "D",
                    "scenario": null
                }
            ]
        },
        {
            "parameter": "MER",
            "values": [
                {
                    "value": "0,00E+00",
                    "module": "A1",
                    "scenario": null
                },
                {
                    "value": "0,00E+00",
                    "module": "A2",
                    "scenario": null
                },
                {
                    "value": "4,68E-06",
                    "module": "A3",
                    "scenario": null
                },
                {
                    "value": "0,00E+00",
                    "module": "A4",
                    "scenario": null
                },
                {
                    "value": "1,15E-07",
                    "module": "A5",
                    "scenario": null
                },
                {
                    "value": "0,00E+00",
                    "module": "C1",
                    "scenario": null
                },
                {
                    "value": "0,00E+00",
                    "module": "C2",
                    "scenario": null
                },
                {
                    "value": "2,36E-08",
                    "module": "C3",
                    "scenario": null
                },
                {
                    "value": "1,08E-06",
                    "module": "C4",
                    "scenario": null
                },
                {
                    "value": "-6,28E-06",
                    "module": "D",
                    "scenario": null
                }
            ]
        },
        {
            "parameter": "EEE",
            "values": [
                {
                    "value": "0,00E+00",
                    "module": "A1",
                    "scenario": null
                },
                {
                    "value": "0,00E+00",
                    "module": "A2",
                    "scenario": null
                },
                {
                    "value": "1,84E-03",
                    "module": "A3",
                    "scenario": null
                },
                {
                    "value": "0,00E+00",
                    "module": "A4",
                    "scenario": null
                },
                {
                    "value": "1,79E-04",
                    "module": "A5",
                    "scenario": null
                },
                {
                    "value": "0,00E+00",
                    "module": "C1",
                    "scenario": null
                },
                {
                    "value": "0,00E+00",
                    "module": "C2",
                    "scenario": null
                },
                {
                    "value": "8,91E-03",
                    "module": "C3",
                    "scenario": null
                },
                {
                    "value": "1,03E-05",
                    "module": "C4",
                    "scenario": null
                },
                {
                    "value": "-1,54E-05",
                    "module": "D",
                    "scenario": null
                }
            ]
        },
        {
            "parameter": "EET",
            "values": [
                {
                    "value": "0,00E+00",
                    "module": "A1",
                    "scenario": null
                },
                {
                    "value": "0,00E+00",
                    "module": "A2",
                    "scenario": null
                },
                {
                    "value": "2,78E-02",
                    "module": "A3",
                    "scenario": null
                },
                {
                    "value": "0,00E+00",
                    "module": "A4",
                    "scenario": null
                },
                {
                    "value": "2,71E-03",
                    "module": "A5",
                    "scenario": null
                },
                {
                    "value": "0,00E+00",
                    "module": "C1",
                    "scenario": null
                },
                {
                    "value": "0,00E+00",
                    "module": "C2",
                    "scenario": null
                },
                {
                    "value": "1,35E-01",
                    "module": "C3",
                    "scenario": null
                },
                {
                    "value": "1,56E-04",
                    "module": "C4",
                    "scenario": null
                },
                {
                    "value": "-2,33E-04",
                    "module": "D",
                    "scenario": null
                }
            ]
        }
    ]
}