{"product_name":"Tysnes 66 650 ","epd_id":"NEPD-9222-8819","declared_unit":{"unit":"stk","amount":1},"compliance":["EN 15804+A2","ISO 14025","ISO 21930"],"producer_name":"SG Armaturen AS","environmental_impact":[{"parameter":"GWP-total","unit":"kg CO2-eq","values":[{"value":"1,27E+01","module":"A1","scenario":null},{"value":"1,57E-01","module":"A2","scenario":null},{"value":"5,39E-01","module":"A3","scenario":null},{"value":"6,64E-01","module":"A4","scenario":null},{"value":"1,22E+00","module":"A5","scenario":null},{"value":"2,73E+01","module":"B6","scenario":null},{"value":"0,00E+00","module":"C1","scenario":null},{"value":"7,65E-02","module":"C2","scenario":null},{"value":"5,77E-01","module":"C3","scenario":null},{"value":"3,74E-02","module":"C4","scenario":null},{"value":"-7,20E-01","module":"D","scenario":null},{"value":"1,34E+01","module":"A1A3","scenario":null}]},{"parameter":"GWP-fossil","unit":"kg CO2-eq","values":[{"value":"1,38E+01","module":"A1","scenario":null},{"value":"1,57E-01","module":"A2","scenario":null},{"value":"5,39E-01","module":"A3","scenario":null},{"value":"6,63E-01","module":"A4","scenario":null},{"value":"1,16E-02","module":"A5","scenario":null},{"value":"2,64E+01","module":"B6","scenario":null},{"value":"0,00E+00","module":"C1","scenario":null},{"value":"7,64E-02","module":"C2","scenario":null},{"value":"5,76E-01","module":"C3","scenario":null},{"value":"3,68E-02","module":"C4","scenario":null},{"value":"-7,16E-01","module":"D","scenario":null},{"value":"1,45E+01","module":"A1A3","scenario":null}]},{"parameter":"GWP-biogenic","unit":"kg CO2-eq","values":[{"value":"-1,11E+00","module":"A1","scenario":null},{"value":"6,12E-05","module":"A2","scenario":null},{"value":"8,36E-05","module":"A3","scenario":null},{"value":"2,36E-04","module":"A4","scenario":null},{"value":"1,21E+00","module":"A5","scenario":null},{"value":"7,30E-01","module":"B6","scenario":null},{"value":"0,00E+00","module":"C1","scenario":null},{"value":"2,98E-05","module":"C2","scenario":null},{"value":"1,03E-03","module":"C3","scenario":null},{"value":"4,66E-04","module":"C4","scenario":null},{"value":"-1,73E-03","module":"D","scenario":null},{"value":"-1,11E+00","module":"A1A3","scenario":null}]},{"parameter":"GWP-luluc","unit":"kg CO2-eq","values":[{"value":"2,39E-02","module":"A1","scenario":null},{"value":"5,75E-05","module":"A2","scenario":null},{"value":"5,87E-05","module":"A3","scenario":null},{"value":"3,26E-04","module":"A4","scenario":null},{"value":"3,82E-06","module":"A5","scenario":null},{"value":"1,09E-01","module":"B6","scenario":null},{"value":"0,00E+00","module":"C1","scenario":null},{"value":"2,79E-05","module":"C2","scenario":null},{"value":"8,87E-05","module":"C3","scenario":null},{"value":"8,94E-05","module":"C4","scenario":null},{"value":"-2,03E-03","module":"D","scenario":null},{"value":"2,40E-02","module":"A1A3","scenario":null}]},{"parameter":"ODP","unit":"kg CFC11-eq","values":[{"value":"9,88E-06","module":"A1","scenario":null},{"value":"3,42E-08","module":"A2","scenario":null},{"value":"1,98E-08","module":"A3","scenario":null},{"value":"1,46E-07","module":"A4","scenario":null},{"value":"2,44E-09","module":"A5","scenario":null},{"value":"1,81E-06","module":"B6","scenario":null},{"value":"0,00E+00","module":"C1","scenario":null},{"value":"1,66E-08","module":"C2","scenario":null},{"value":"3,38E-09","module":"C3","scenario":null},{"value":"1,42E-09","module":"C4","scenario":null},{"value":"-2,50E-03","module":"D","scenario":null},{"value":"9,94E-06","module":"A1A3","scenario":null}]},{"parameter":"AP","unit":"mol H+-eq","values":[{"value":"1,02E-01","module":"A1","scenario":null},{"value":"4,70E-04","module":"A2","scenario":null},{"value":"2,76E-03","module":"A3","scenario":null},{"value":"9,84E-03","module":"A4","scenario":null},{"value":"5,47E-05","module":"A5","scenario":null},{"value":"2,06E-01","module":"B6","scenario":null},{"value":"0,00E+00","module":"C1","scenario":null},{"value":"2,29E-04","module":"C2","scenario":null},{"value":"2,58E-04","module":"C3","scenario":null},{"value":"7,00E-05","module":"C4","scenario":null},{"value":"-3,79E-02","module":"D","scenario":null},{"value":"1,05E-01","module":"A1A3","scenario":null}]},{"parameter":"POCP","unit":"kg NMVOC-eq","values":[{"value":"5,36E-02","module":"A1","scenario":null},{"value":"3,88E-04","module":"A2","scenario":null},{"value":"2,67E-03","module":"A3","scenario":null},{"value":"7,14E-03","module":"A4","scenario":null},{"value":"5,63E-05","module":"A5","scenario":null},{"value":"7,94E-02","module":"B6","scenario":null},{"value":"0,00E+00","module":"C1","scenario":null},{"value":"1,88E-04","module":"C2","scenario":null},{"value":"2,21E-04","module":"C3","scenario":null},{"value":"8,16E-05","module":"C4","scenario":null},{"value":"-8,23E-03","module":"D","scenario":null},{"value":"5,66E-02","module":"A1A3","scenario":null}]},{"parameter":"ADPE","unit":"kg Sb-eq","values":[{"value":"3,58E-03","module":"A1","scenario":null},{"value":"4,22E-06","module":"A2","scenario":null},{"value":"1,26E-06","module":"A3","scenario":null},{"value":"1,29E-05","module":"A4","scenario":null},{"value":"2,81E-07","module":"A5","scenario":null},{"value":"1,97E-03","module":"B6","scenario":null},{"value":"0,00E+00","module":"C1","scenario":null},{"value":"2,05E-06","module":"C2","scenario":null},{"value":"3,23E-07","module":"C3","scenario":null},{"value":"8,05E-08","module":"C4","scenario":null},{"value":"-8,10E-04","module":"D","scenario":null},{"value":"3,59E-03","module":"A1A3","scenario":null}]},{"parameter":"ADPF","unit":"MJ","values":[{"value":"1,67E+02","module":"A1","scenario":null},{"value":"2,32E+00","module":"A2","scenario":null},{"value":"4,89E+00","module":"A3","scenario":null},{"value":"9,39E+00","module":"A4","scenario":null},{"value":"1,62E-01","module":"A5","scenario":null},{"value":"3,61E+02","module":"B6","scenario":null},{"value":"0,00E+00","module":"C1","scenario":null},{"value":"1,13E+00","module":"C2","scenario":null},{"value":"4,23E-01","module":"C3","scenario":null},{"value":"1,79E-01","module":"C4","scenario":null},{"value":"-8,72E+00","module":"D","scenario":null},{"value":"1,74E+02","module":"A1A3","scenario":null}]},{"parameter":"WDP","unit":"m3 world-eq. Deprived","values":[{"value":"3,32E+02","module":"A1","scenario":null},{"value":"7,57E-01","module":"A2","scenario":null},{"value":"4,57E-01","module":"A3","scenario":null},{"value":"6,06E+00","module":"A4","scenario":null},{"value":"2,05E-01","module":"A5","scenario":null},{"value":"1,41E+03","module":"B6","scenario":null},{"value":"0,00E+00","module":"C1","scenario":null},{"value":"3,68E-01","module":"C2","scenario":null},{"value":"4,02E+00","module":"C3","scenario":null},{"value":"9,39E-01","module":"C4","scenario":null},{"value":"-1,42E+01","module":"D","scenario":null},{"value":"3,33E+02","module":"A1A3","scenario":null}]},{"parameter":"EP-freshwater","unit":"kg P-eq","values":[{"value":"1,57E-03","module":"A1","scenario":null},{"value":"1,47E-06","module":"A2","scenario":null},{"value":"9,77E-06","module":"A3","scenario":null},{"value":"4,32E-06","module":"A4","scenario":null},{"value":"9,49E-08","module":"A5","scenario":null},{"value":"1,90E-03","module":"B6","scenario":null},{"value":"0,00E+00","module":"C1","scenario":null},{"value":"7,17E-07","module":"C2","scenario":null},{"value":"1,21E-06","module":"C3","scenario":null},{"value":"4,86E-07","module":"C4","scenario":null},{"value":"-2,21E-04","module":"D","scenario":null},{"value":"1,58E-03","module":"A1A3","scenario":null}]},{"parameter":"EP-marine","unit":"kg N-eq","values":[{"value":"1,45E-02","module":"A1","scenario":null},{"value":"9,26E-05","module":"A2","scenario":null},{"value":"6,43E-04","module":"A3","scenario":null},{"value":"2,36E-03","module":"A4","scenario":null},{"value":"1,81E-05","module":"A5","scenario":null},{"value":"2,27E-02","module":"B6","scenario":null},{"value":"0,00E+00","module":"C1","scenario":null},{"value":"4,50E-05","module":"C2","scenario":null},{"value":"8,19E-05","module":"C3","scenario":null},{"value":"4,56E-05","module":"C4","scenario":null},{"value":"-2,08E-03","module":"D","scenario":null},{"value":"1,52E-02","module":"A1A3","scenario":null}]},{"parameter":"EP-terrestrial","unit":"mol N-eq.","values":[{"value":"1,79E-01","module":"A1","scenario":null},{"value":"1,04E-03","module":"A2","scenario":null},{"value":"7,09E-03","module":"A3","scenario":null},{"value":"2,63E-02","module":"A4","scenario":null},{"value":"1,96E-04","module":"A5","scenario":null},{"value":"2,95E-01","module":"B6","scenario":null},{"value":"0,00E+00","module":"C1","scenario":null},{"value":"5,03E-04","module":"C2","scenario":null},{"value":"8,66E-04","module":"C3","scenario":null},{"value":"1,93E-04","module":"C4","scenario":null},{"value":"-2,81E-02","module":"D","scenario":null},{"value":"1,87E-01","module":"A1A3","scenario":null}]},{"parameter":"GWP-IOBC","unit":"kg CO2-eq","values":[{"value":"1,39E+01","module":"A1","scenario":null},{"value":"1,57E-01","module":"A2","scenario":null},{"value":"5,13E-01","module":"A3","scenario":null},{"value":"6,64E-01","module":"A4","scenario":null},{"value":"1,16E-02","module":"A5","scenario":null},{"value":"2,72E+01","module":"B6","scenario":null},{"value":"0,00E+00","module":"C1","scenario":null},{"value":"7,65E-02","module":"C2","scenario":null},{"value":"5,77E-01","module":"C3","scenario":null},{"value":"3,82E-02","module":"C4","scenario":null},{"value":"-7,80E-01","module":"D","scenario":null},{"value":"1,46E+01","module":"A1A3","scenario":null}]}],"additional_environmental_impact":[{"parameter":"PM","unit":"Disease incidence","values":[{"value":"7,93E-07","module":"A1","scenario":null},{"value":"1,02E-08","module":"A2","scenario":null},{"value":"3,24E-08","module":"A3","scenario":null},{"value":"2,43E-08","module":"A4","scenario":null},{"value":"8,07E-10","module":"A5","scenario":null},{"value":"1,48E-06","module":"B6","scenario":null},{"value":"0,00E+00","module":"C1","scenario":null},{"value":"4,94E-09","module":"C2","scenario":null},{"value":"1,48E-09","module":"C3","scenario":null},{"value":"1,30E-09","module":"C4","scenario":null},{"value":"-1,02E-07","module":"D","scenario":null},{"value":"8,35E-07","module":"A1A3","scenario":null}]},{"parameter":"ETP-fw","unit":"CTUe","values":[{"value":"9,40E+02","module":"A1","scenario":null},{"value":"1,88E+00","module":"A2","scenario":null},{"value":"1,22E+01","module":"A3","scenario":null},{"value":"6,45E+00","module":"A4","scenario":null},{"value":"2,16E-01","module":"A5","scenario":null},{"value":"1,64E+03","module":"B6","scenario":null},{"value":"0,00E+00","module":"C1","scenario":null},{"value":"9,15E-01","module":"C2","scenario":null},{"value":"1,77E+00","module":"C3","scenario":null},{"value":"3,00E+01","module":"C4","scenario":null},{"value":"-2,81E+02","module":"D","scenario":null},{"value":"9,54E+02","module":"A1A3","scenario":null}]},{"parameter":"HTP-c","unit":"CTUh","values":[{"value":"1,85E-08","module":"A1","scenario":null},{"value":"0,00E+00","module":"A2","scenario":null},{"value":"1,48E-10","module":"A3","scenario":null},{"value":"0,00E+00","module":"A4","scenario":null},{"value":"6,00E-12","module":"A5","scenario":null},{"value":"7,84E-08","module":"B6","scenario":null},{"value":"0,00E+00","module":"C1","scenario":null},{"value":"0,00E+00","module":"C2","scenario":null},{"value":"6,07E-10","module":"C3","scenario":null},{"value":"4,70E-11","module":"C4","scenario":null},{"value":"-2,29E-09","module":"D","scenario":null},{"value":"1,86E-08","module":"A1A3","scenario":null}]},{"parameter":"HTP-nc","unit":"CTUh","values":[{"value":"6,43E-07","module":"A1","scenario":null},{"value":"1,85E-09","module":"A2","scenario":null},{"value":"2,35E-08","module":"A3","scenario":null},{"value":"4,82E-09","module":"A4","scenario":null},{"value":"2,70E-10","module":"A5","scenario":null},{"value":"1,85E-06","module":"B6","scenario":null},{"value":"0,00E+00","module":"C1","scenario":null},{"value":"8,98E-10","module":"C2","scenario":null},{"value":"3,54E-08","module":"C3","scenario":null},{"value":"3,74E-10","module":"C4","scenario":null},{"value":"-1,08E-07","module":"D","scenario":null},{"value":"6,68E-07","module":"A1A3","scenario":null}]},{"parameter":"SQP","unit":"-","values":[{"value":"4,50E+01","module":"A1","scenario":null},{"value":"1,59E+00","module":"A2","scenario":null},{"value":"9,52E-01","module":"A3","scenario":null},{"value":"4,62E+00","module":"A4","scenario":null},{"value":"1,08E-01","module":"A5","scenario":null},{"value":"1,82E+02","module":"B6","scenario":null},{"value":"0,00E+00","module":"C1","scenario":null},{"value":"7,74E-01","module":"C2","scenario":null},{"value":"9,83E-02","module":"C3","scenario":null},{"value":"5,07E-01","module":"C4","scenario":null},{"value":"-8,84E+00","module":"D","scenario":null},{"value":"4,76E+01","module":"A1A3","scenario":null}]},{"parameter":"IRP","unit":"kBq U235-eq","values":[{"value":"4,84E-01","module":"A1","scenario":null},{"value":"9,65E-03","module":"A2","scenario":null},{"value":"7,07E-03","module":"A3","scenario":null},{"value":"4,06E-02","module":"A4","scenario":null},{"value":"6,92E-04","module":"A5","scenario":null},{"value":"6,54E+00","module":"B6","scenario":null},{"value":"0,00E+00","module":"C1","scenario":null},{"value":"4,69E-03","module":"C2","scenario":null},{"value":"2,00E-03","module":"C3","scenario":null},{"value":"5,24E-04","module":"C4","scenario":null},{"value":"-2,85E-02","module":"D","scenario":null},{"value":"5,01E-01","module":"A1A3","scenario":null}]}],"resource_use":[{"parameter":"PERE","unit":"MJ","values":[{"value":"2,39E+01","module":"A1","scenario":null},{"value":"2,63E-02","module":"A2","scenario":null},{"value":"3,98E-01","module":"A3","scenario":null},{"value":"1,07E-01","module":"A4","scenario":null},{"value":"2,66E-03","module":"A5","scenario":null},{"value":"4,67E+03","module":"B6","scenario":null},{"value":"0,00E+00","module":"C1","scenario":null},{"value":"1,28E-02","module":"C2","scenario":null},{"value":"5,58E-02","module":"C3","scenario":null},{"value":"4,34E-02","module":"C4","scenario":null},{"value":"-3,85E+00","module":"D","scenario":null},{"value":"2,44E+01","module":"A1A3","scenario":null}]},{"parameter":"PERM","unit":"","values":[{"value":"4,30E+00","module":"A1","scenario":null},{"value":"0,00E+00","module":"A2","scenario":null},{"value":"0,00E+00","module":"A3","scenario":null},{"value":"0,00E+00","module":"A4","scenario":null},{"value":"-4,30E+00","module":"A5","scenario":null},{"value":"0,00E+00","module":"B6","scenario":null},{"value":"0,00E+00","module":"C1","scenario":null},{"value":"0,00E+00","module":"C2","scenario":null},{"value":"0,00E+00","module":"C3","scenario":null},{"value":"0,00E+00","module":"C4","scenario":null},{"value":"0,00E+00","module":"D","scenario":null},{"value":"4,30E+00","module":"A1A3","scenario":null}]},{"parameter":"PERT","unit":"MJ","values":[{"value":"2,82E+01","module":"A1","scenario":null},{"value":"2,63E-02","module":"A2","scenario":null},{"value":"3,98E-01","module":"A3","scenario":null},{"value":"1,07E-01","module":"A4","scenario":null},{"value":"-4,29E+00","module":"A5","scenario":null},{"value":"4,67E+03","module":"B6","scenario":null},{"value":"0,00E+00","module":"C1","scenario":null},{"value":"1,28E-02","module":"C2","scenario":null},{"value":"5,58E-02","module":"C3","scenario":null},{"value":"4,34E-02","module":"C4","scenario":null},{"value":"-3,85E+00","module":"D","scenario":null},{"value":"2,87E+01","module":"A1A3","scenario":null}]},{"parameter":"PENRE","unit":"MJ","values":[{"value":"1,54E+02","module":"A1","scenario":null},{"value":"2,32E+00","module":"A2","scenario":null},{"value":"4,89E+00","module":"A3","scenario":null},{"value":"9,39E+00","module":"A4","scenario":null},{"value":"1,62E-01","module":"A5","scenario":null},{"value":"3,61E+02","module":"B6","scenario":null},{"value":"0,00E+00","module":"C1","scenario":null},{"value":"1,13E+00","module":"C2","scenario":null},{"value":"4,23E-01","module":"C3","scenario":null},{"value":"1,79E-01","module":"C4","scenario":null},{"value":"-8,72E+00","module":"D","scenario":null},{"value":"1,61E+02","module":"A1A3","scenario":null}]},{"parameter":"PENRM","unit":"MJ","values":[{"value":"1,25E+01","module":"A1","scenario":null},{"value":"0,00E+00","module":"A2","scenario":null},{"value":"0,00E+00","module":"A3","scenario":null},{"value":"0,00E+00","module":"A4","scenario":null},{"value":"0,00E+00","module":"A5","scenario":null},{"value":"0,00E+00","module":"B6","scenario":null},{"value":"0,00E+00","module":"C1","scenario":null},{"value":"0,00E+00","module":"C2","scenario":null},{"value":"-1,33E+01","module":"C3","scenario":null},{"value":"0,00E+00","module":"C4","scenario":null},{"value":"0,00E+00","module":"D","scenario":null},{"value":"1,25E+01","module":"A1A3","scenario":null}]},{"parameter":"PENRT","unit":"MJ","values":[{"value":"1,67E+02","module":"A1","scenario":null},{"value":"2,32E+00","module":"A2","scenario":null},{"value":"4,89E+00","module":"A3","scenario":null},{"value":"9,39E+00","module":"A4","scenario":null},{"value":"1,62E-01","module":"A5","scenario":null},{"value":"3,61E+02","module":"B6","scenario":null},{"value":"0,00E+00","module":"C1","scenario":null},{"value":"1,13E+00","module":"C2","scenario":null},{"value":"-1,28E+01","module":"C3","scenario":null},{"value":"1,79E-01","module":"C4","scenario":null},{"value":"-8,72E+00","module":"D","scenario":null},{"value":"1,74E+02","module":"A1A3","scenario":null}]},{"parameter":"SM","unit":"kg","values":[{"value":"9,47E-01","module":"A1","scenario":null},{"value":"0,00E+00","module":"A2","scenario":null},{"value":"0,00E+00","module":"A3","scenario":null},{"value":"0,00E+00","module":"A4","scenario":null},{"value":"0,00E+00","module":"A5","scenario":null},{"value":"0,00E+00","module":"B6","scenario":null},{"value":"0,00E+00","module":"C1","scenario":null},{"value":"0,00E+00","module":"C2","scenario":null},{"value":"0,00E+00","module":"C3","scenario":null},{"value":"1,02E-03","module":"C4","scenario":null},{"value":"3,41E-03","module":"D","scenario":null},{"value":"9,47E-01","module":"A1A3","scenario":null}]},{"parameter":"RSF","unit":"MJ","values":[{"value":"2,40E-01","module":"A1","scenario":null},{"value":"5,14E-04","module":"A2","scenario":null},{"value":"2,20E-04","module":"A3","scenario":null},{"value":"3,44E-03","module":"A4","scenario":null},{"value":"8,83E-05","module":"A5","scenario":null},{"value":"3,67E+00","module":"B6","scenario":null},{"value":"0,00E+00","module":"C1","scenario":null},{"value":"2,50E-04","module":"C2","scenario":null},{"value":"8,89E-04","module":"C3","scenario":null},{"value":"1,79E-04","module":"C4","scenario":null},{"value":"4,66E-03","module":"D","scenario":null},{"value":"2,41E-01","module":"A1A3","scenario":null}]},{"parameter":"NRSF","unit":"MJ","values":[{"value":"3,79E-01","module":"A1","scenario":null},{"value":"4,37E-03","module":"A2","scenario":null},{"value":"2,40E-03","module":"A3","scenario":null},{"value":"1,88E-02","module":"A4","scenario":null},{"value":"3,64E-04","module":"A5","scenario":null},{"value":"9,14E+00","module":"B6","scenario":null},{"value":"0,00E+00","module":"C1","scenario":null},{"value":"2,12E-03","module":"C2","scenario":null},{"value":"-3,29E-05","module":"C3","scenario":null},{"value":"8,89E-03","module":"C4","scenario":null},{"value":"-3,75E-02","module":"D","scenario":null},{"value":"3,86E-01","module":"A1A3","scenario":null}]},{"parameter":"FW","unit":"m3","values":[{"value":"1,26E-01","module":"A1","scenario":null},{"value":"2,60E-04","module":"A2","scenario":null},{"value":"3,05E-03","module":"A3","scenario":null},{"value":"8,19E-04","module":"A4","scenario":null},{"value":"7,63E-05","module":"A5","scenario":null},{"value":"3,49E+01","module":"B6","scenario":null},{"value":"0,00E+00","module":"C1","scenario":null},{"value":"1,26E-04","module":"C2","scenario":null},{"value":"8,84E-04","module":"C3","scenario":null},{"value":"1,46E-04","module":"C4","scenario":null},{"value":"-9,46E-03","module":"D","scenario":null},{"value":"1,29E-01","module":"A1A3","scenario":null}]}],"end_of_life_waste":[{"parameter":"HWD","unit":"kg","values":[{"value":"5,88E-02","module":"A1","scenario":null},{"value":"2,10E-04","module":"A2","scenario":null},{"value":"4,08E-04","module":"A3","scenario":null},{"value":"4,77E-04","module":"A4","scenario":null},{"value":"0,00E+00","module":"A5","scenario":null},{"value":"2,32E-01","module":"B6","scenario":null},{"value":"0,00E+00","module":"C1","scenario":null},{"value":"1,02E-04","module":"C2","scenario":null},{"value":"1,67E-05","module":"C3","scenario":null},{"value":"4,92E-02","module":"C4","scenario":null},{"value":"-2,86E-03","module":"D","scenario":null},{"value":"5,94E-02","module":"A1A3","scenario":null}]},{"parameter":"NHWD","unit":"kg","values":[{"value":"1,69E+00","module":"A1","scenario":null},{"value":"1,11E-01","module":"A2","scenario":null},{"value":"5,09E-02","module":"A3","scenario":null},{"value":"2,98E-01","module":"A4","scenario":null},{"value":"7,14E-01","module":"A5","scenario":null},{"value":"2,78E+01","module":"B6","scenario":null},{"value":"0,00E+00","module":"C1","scenario":null},{"value":"5,42E-02","module":"C2","scenario":null},{"value":"2,30E-02","module":"C3","scenario":null},{"value":"2,78E-01","module":"C4","scenario":null},{"value":"-1,65E-01","module":"D","scenario":null},{"value":"1,86E+00","module":"A1A3","scenario":null}]},{"parameter":"RWD","unit":"kg","values":[{"value":"3,82E-04","module":"A1","scenario":null},{"value":"1,52E-05","module":"A2","scenario":null},{"value":"9,51E-06","module":"A3","scenario":null},{"value":"6,43E-05","module":"A4","scenario":null},{"value":"0,00E+00","module":"A5","scenario":null},{"value":"3,23E-03","module":"B6","scenario":null},{"value":"0,00E+00","module":"C1","scenario":null},{"value":"7,41E-06","module":"C2","scenario":null},{"value":"8,61E-07","module":"C3","scenario":null},{"value":"4,59E-07","module":"C4","scenario":null},{"value":"-2,45E-05","module":"D","scenario":null},{"value":"4,07E-04","module":"A1A3","scenario":null}]}],"end_of_life_flow":[{"parameter":"CRU","unit":"kg","values":[{"value":"0,00E+00","module":"A1","scenario":null},{"value":"0,00E+00","module":"A2","scenario":null},{"value":"0,00E+00","module":"A3","scenario":null},{"value":"0,00E+00","module":"A4","scenario":null},{"value":"0,00E+00","module":"A5","scenario":null},{"value":"0,00E+00","module":"B6","scenario":null},{"value":"0,00E+00","module":"C1","scenario":null},{"value":"0,00E+00","module":"C2","scenario":null},{"value":"0,00E+00","module":"C3","scenario":null},{"value":"0,00E+00","module":"C4","scenario":null},{"value":"0,00E+00","module":"D","scenario":null},{"value":"0,00E+00","module":"A1A3","scenario":null}]},{"parameter":"MFR","unit":"kg","values":[{"value":"0,00E+00","module":"A1","scenario":null},{"value":"0,00E+00","module":"A2","scenario":null},{"value":"2,52E-02","module":"A3","scenario":null},{"value":"0,00E+00","module":"A4","scenario":null},{"value":"6,64E-01","module":"A5","scenario":null},{"value":"0,00E+00","module":"B6","scenario":null},{"value":"0,00E+00","module":"C1","scenario":null},{"value":"0,00E+00","module":"C2","scenario":null},{"value":"1,84E-01","module":"C3","scenario":null},{"value":"2,05E-05","module":"C4","scenario":null},{"value":"-1,34E-04","module":"D","scenario":null},{"value":"2,52E-02","module":"A1A3","scenario":null}]},{"parameter":"MER","unit":"kg","values":[{"value":"0,00E+00","module":"A1","scenario":null},{"value":"0,00E+00","module":"A2","scenario":null},{"value":"2,37E-03","module":"A3","scenario":null},{"value":"0,00E+00","module":"A4","scenario":null},{"value":"9,94E-04","module":"A5","scenario":null},{"value":"0,00E+00","module":"B6","scenario":null},{"value":"0,00E+00","module":"C1","scenario":null},{"value":"0,00E+00","module":"C2","scenario":null},{"value":"2,29E-01","module":"C3","scenario":null},{"value":"5,00E-07","module":"C4","scenario":null},{"value":"-1,76E-05","module":"D","scenario":null},{"value":"2,37E-03","module":"A1A3","scenario":null}]},{"parameter":"EEE","unit":"MJ","values":[{"value":"0,00E+00","module":"A1","scenario":null},{"value":"0,00E+00","module":"A2","scenario":null},{"value":"3,64E-03","module":"A3","scenario":null},{"value":"0,00E+00","module":"A4","scenario":null},{"value":"4,08E-02","module":"A5","scenario":null},{"value":"0,00E+00","module":"B6","scenario":null},{"value":"0,00E+00","module":"C1","scenario":null},{"value":"0,00E+00","module":"C2","scenario":null},{"value":"3,51E-01","module":"C3","scenario":null},{"value":"3,25E-05","module":"C4","scenario":null},{"value":"-4,31E-05","module":"D","scenario":null},{"value":"3,64E-03","module":"A1A3","scenario":null}]},{"parameter":"EET","unit":"MJ","values":[{"value":"0,00E+00","module":"A1","scenario":null},{"value":"0,00E+00","module":"A2","scenario":null},{"value":"5,51E-02","module":"A3","scenario":null},{"value":"0,00E+00","module":"A4","scenario":null},{"value":"6,18E-01","module":"A5","scenario":null},{"value":"0,00E+00","module":"B6","scenario":null},{"value":"0,00E+00","module":"C1","scenario":null},{"value":"0,00E+00","module":"C2","scenario":null},{"value":"5,31E+00","module":"C3","scenario":null},{"value":"4,91E-04","module":"C4","scenario":null},{"value":"-6,52E-04","module":"D","scenario":null},{"value":"5,51E-02","module":"A1A3","scenario":null}]}]}