{
    "product_name": "STANDARDBETON (C35/45 Slump Concrete in Passive Environmental Exposure Class)",
    "epd_id": "NEPD-5329-4651-EN",
    "declared_unit": {
        "unit": "m3",
        "amount": 1.0
    },
    "compliance": [
        "EN 15804+A2",
        "ISO 14025",
        "ISO 21930"
    ],
    "producer_name": "Unicon A/S",
    "environmental_impact": [
        {
            "parameter": "GWP-total",
            "values": [
                {
                    "value": "2,87E+02",
                    "module": "A1",
                    "scenario": null
                },
                {
                    "value": "1,67E+01",
                    "module": "A2",
                    "scenario": null
                },
                {
                    "value": "2,95E+00",
                    "module": "A3",
                    "scenario": null
                },
                {
                    "value": "3,41E+00",
                    "module": "A4",
                    "scenario": null
                },
                {
                    "value": "9,14E+00",
                    "module": "C1",
                    "scenario": null
                },
                {
                    "value": "5,19E+00",
                    "module": "C2",
                    "scenario": null
                },
                {
                    "value": "1,59E+00",
                    "module": "C3",
                    "scenario": null
                },
                {
                    "value": "3,17E-01",
                    "module": "C4",
                    "scenario": null
                },
                {
                    "value": "-5,17E+00",
                    "module": "D",
                    "scenario": null
                }
            ]
        },
        {
            "parameter": "GWP-fossil",
            "values": [
                {
                    "value": "2,86E+02",
                    "module": "A1",
                    "scenario": null
                },
                {
                    "value": "1,67E+01",
                    "module": "A2",
                    "scenario": null
                },
                {
                    "value": "2,93E+00",
                    "module": "A3",
                    "scenario": null
                },
                {
                    "value": "3,40E+00",
                    "module": "A4",
                    "scenario": null
                },
                {
                    "value": "9,14E+00",
                    "module": "C1",
                    "scenario": null
                },
                {
                    "value": "5,19E+00",
                    "module": "C2",
                    "scenario": null
                },
                {
                    "value": "1,57E+00",
                    "module": "C3",
                    "scenario": null
                },
                {
                    "value": "3,17E-01",
                    "module": "C4",
                    "scenario": null
                },
                {
                    "value": "-5,06E+00",
                    "module": "D",
                    "scenario": null
                }
            ]
        },
        {
            "parameter": "GWP-biogenic",
            "values": [
                {
                    "value": "5,88E-01",
                    "module": "A1",
                    "scenario": null
                },
                {
                    "value": "4,85E-03",
                    "module": "A2",
                    "scenario": null
                },
                {
                    "value": "2,35E-02",
                    "module": "A3",
                    "scenario": null
                },
                {
                    "value": "1,46E-03",
                    "module": "A4",
                    "scenario": null
                },
                {
                    "value": "1,71E-03",
                    "module": "C1",
                    "scenario": null
                },
                {
                    "value": "2,13E-03",
                    "module": "C2",
                    "scenario": null
                },
                {
                    "value": "1,36E-02",
                    "module": "C3",
                    "scenario": null
                },
                {
                    "value": "2,70E-04",
                    "module": "C4",
                    "scenario": null
                },
                {
                    "value": "-1,01E-01",
                    "module": "D",
                    "scenario": null
                }
            ]
        },
        {
            "parameter": "GWP-luluc",
            "values": [
                {
                    "value": "3,74E-02",
                    "module": "A1",
                    "scenario": null
                },
                {
                    "value": "3,83E-03",
                    "module": "A2",
                    "scenario": null
                },
                {
                    "value": "2,24E-03",
                    "module": "A3",
                    "scenario": null
                },
                {
                    "value": "1,04E-03",
                    "module": "A4",
                    "scenario": null
                },
                {
                    "value": "7,21E-04",
                    "module": "C1",
                    "scenario": null
                },
                {
                    "value": "1,52E-03",
                    "module": "C2",
                    "scenario": null
                },
                {
                    "value": "2,17E-03",
                    "module": "C3",
                    "scenario": null
                },
                {
                    "value": "6,22E-05",
                    "module": "C4",
                    "scenario": null
                },
                {
                    "value": "-3,42E-03",
                    "module": "D",
                    "scenario": null
                }
            ]
        },
        {
            "parameter": "ODP",
            "values": [
                {
                    "value": "5,32E-06",
                    "module": "A1",
                    "scenario": null
                },
                {
                    "value": "3,73E-06",
                    "module": "A2",
                    "scenario": null
                },
                {
                    "value": "3,32E-07",
                    "module": "A3",
                    "scenario": null
                },
                {
                    "value": "8,21E-07",
                    "module": "A4",
                    "scenario": null
                },
                {
                    "value": "1,97E-06",
                    "module": "C1",
                    "scenario": null
                },
                {
                    "value": "1,20E-06",
                    "module": "C2",
                    "scenario": null
                },
                {
                    "value": "3,10E-07",
                    "module": "C3",
                    "scenario": null
                },
                {
                    "value": "1,54E-07",
                    "module": "C4",
                    "scenario": null
                },
                {
                    "value": "-9,22E-07",
                    "module": "D",
                    "scenario": null
                }
            ]
        },
        {
            "parameter": "AP",
            "values": [
                {
                    "value": "7,97E-01",
                    "module": "A1",
                    "scenario": null
                },
                {
                    "value": "2,72E-01",
                    "module": "A2",
                    "scenario": null
                },
                {
                    "value": "1,57E-02",
                    "module": "A3",
                    "scenario": null
                },
                {
                    "value": "1,10E-02",
                    "module": "A4",
                    "scenario": null
                },
                {
                    "value": "9,56E-02",
                    "module": "C1",
                    "scenario": null
                },
                {
                    "value": "2,18E-02",
                    "module": "C2",
                    "scenario": null
                },
                {
                    "value": "1,27E-02",
                    "module": "C3",
                    "scenario": null
                },
                {
                    "value": "3,09E-03",
                    "module": "C4",
                    "scenario": null
                },
                {
                    "value": "-4,56E-02",
                    "module": "D",
                    "scenario": null
                }
            ]
        },
        {
            "parameter": "POCP",
            "values": [
                {
                    "value": "4,58E-01",
                    "module": "A1",
                    "scenario": null
                },
                {
                    "value": "1,92E-01",
                    "module": "A2",
                    "scenario": null
                },
                {
                    "value": "1,14E-02",
                    "module": "A3",
                    "scenario": null
                },
                {
                    "value": "1,05E-02",
                    "module": "A4",
                    "scenario": null
                },
                {
                    "value": "1,27E-01",
                    "module": "C1",
                    "scenario": null
                },
                {
                    "value": "2,33E-02",
                    "module": "C2",
                    "scenario": null
                },
                {
                    "value": "1,15E-02",
                    "module": "C3",
                    "scenario": null
                },
                {
                    "value": "3,66E-03",
                    "module": "C4",
                    "scenario": null
                },
                {
                    "value": "-4,90E-02",
                    "module": "D",
                    "scenario": null
                }
            ]
        },
        {
            "parameter": "ADPE",
            "values": [
                {
                    "value": "9,70E-04",
                    "module": "A1",
                    "scenario": null
                },
                {
                    "value": "1,68E-04",
                    "module": "A2",
                    "scenario": null
                },
                {
                    "value": "1,60E-05",
                    "module": "A3",
                    "scenario": null
                },
                {
                    "value": "6,06E-05",
                    "module": "A4",
                    "scenario": null
                },
                {
                    "value": "1,40E-05",
                    "module": "C1",
                    "scenario": null
                },
                {
                    "value": "8,87E-05",
                    "module": "C2",
                    "scenario": null
                },
                {
                    "value": "1,99E-05",
                    "module": "C3",
                    "scenario": null
                },
                {
                    "value": "2,81E-06",
                    "module": "C4",
                    "scenario": null
                },
                {
                    "value": "-4,49E-04",
                    "module": "D",
                    "scenario": null
                }
            ]
        },
        {
            "parameter": "ADPF",
            "values": [
                {
                    "value": "1,06E+03",
                    "module": "A1",
                    "scenario": null
                },
                {
                    "value": "2,40E+02",
                    "module": "A2",
                    "scenario": null
                },
                {
                    "value": "4,07E+01",
                    "module": "A3",
                    "scenario": null
                },
                {
                    "value": "5,53E+01",
                    "module": "A4",
                    "scenario": null
                },
                {
                    "value": "1,26E+02",
                    "module": "C1",
                    "scenario": null
                },
                {
                    "value": "8,08E+01",
                    "module": "C2",
                    "scenario": null
                },
                {
                    "value": "4,88E+01",
                    "module": "C3",
                    "scenario": null
                },
                {
                    "value": "1,02E+01",
                    "module": "C4",
                    "scenario": null
                },
                {
                    "value": "-8,56E+01",
                    "module": "D",
                    "scenario": null
                }
            ]
        },
        {
            "parameter": "WDP",
            "values": [
                {
                    "value": "3,53E+03",
                    "module": "A1",
                    "scenario": null
                },
                {
                    "value": "1,28E+02",
                    "module": "A2",
                    "scenario": null
                },
                {
                    "value": "3,28E+02",
                    "module": "A3",
                    "scenario": null
                },
                {
                    "value": "4,24E+01",
                    "module": "A4",
                    "scenario": null
                },
                {
                    "value": "2,67E+01",
                    "module": "C1",
                    "scenario": null
                },
                {
                    "value": "6,19E+01",
                    "module": "C2",
                    "scenario": null
                },
                {
                    "value": "5,38E+03",
                    "module": "C3",
                    "scenario": null
                },
                {
                    "value": "2,15E+01",
                    "module": "C4",
                    "scenario": null
                },
                {
                    "value": "-4,02E+03",
                    "module": "D",
                    "scenario": null
                }
            ]
        },
        {
            "parameter": "EP-freshwater",
            "values": [
                {
                    "value": "4,50E-03",
                    "module": "A1",
                    "scenario": null
                },
                {
                    "value": "8,30E-05",
                    "module": "A2",
                    "scenario": null
                },
                {
                    "value": "1,34E-04",
                    "module": "A3",
                    "scenario": null
                },
                {
                    "value": "2,71E-05",
                    "module": "A4",
                    "scenario": null
                },
                {
                    "value": "3,33E-05",
                    "module": "C1",
                    "scenario": null
                },
                {
                    "value": "3,96E-05",
                    "module": "C2",
                    "scenario": null
                },
                {
                    "value": "9,92E-05",
                    "module": "C3",
                    "scenario": null
                },
                {
                    "value": "2,37E-06",
                    "module": "C4",
                    "scenario": null
                },
                {
                    "value": "-1,35E-04",
                    "module": "D",
                    "scenario": null
                }
            ]
        },
        {
            "parameter": "EP-marine",
            "values": [
                {
                    "value": "1,24E-01",
                    "module": "A1",
                    "scenario": null
                },
                {
                    "value": "6,42E-02",
                    "module": "A2",
                    "scenario": null
                },
                {
                    "value": "3,66E-03",
                    "module": "A3",
                    "scenario": null
                },
                {
                    "value": "2,40E-03",
                    "module": "A4",
                    "scenario": null
                },
                {
                    "value": "4,22E-02",
                    "module": "C1",
                    "scenario": null
                },
                {
                    "value": "6,56E-03",
                    "module": "C2",
                    "scenario": null
                },
                {
                    "value": "3,72E-03",
                    "module": "C3",
                    "scenario": null
                },
                {
                    "value": "1,16E-03",
                    "module": "C4",
                    "scenario": null
                },
                {
                    "value": "-1,58E-02",
                    "module": "D",
                    "scenario": null
                }
            ]
        },
        {
            "parameter": "EP-terrestrial",
            "values": [
                {
                    "value": "1,40E+00",
                    "module": "A1",
                    "scenario": null
                },
                {
                    "value": "7,16E-01",
                    "module": "A2",
                    "scenario": null
                },
                {
                    "value": "4,37E-02",
                    "module": "A3",
                    "scenario": null
                },
                {
                    "value": "2,68E-02",
                    "module": "A4",
                    "scenario": null
                },
                {
                    "value": "4,57E-01",
                    "module": "C1",
                    "scenario": null
                },
                {
                    "value": "7,26E-02",
                    "module": "C2",
                    "scenario": null
                },
                {
                    "value": "4,29E-02",
                    "module": "C3",
                    "scenario": null
                },
                {
                    "value": "1,28E-02",
                    "module": "C4",
                    "scenario": null
                },
                {
                    "value": "-1,86E-01",
                    "module": "D",
                    "scenario": null
                }
            ]
        }
    ],
    "additional_environmental_impact": [
        {
            "parameter": "PM",
            "values": [
                {
                    "value": "8,73E-06",
                    "module": "A1",
                    "scenario": null
                },
                {
                    "value": "1,02E-06",
                    "module": "A2",
                    "scenario": null
                },
                {
                    "value": "1,94E-07",
                    "module": "A3",
                    "scenario": null
                },
                {
                    "value": "3,13E-07",
                    "module": "A4",
                    "scenario": null
                },
                {
                    "value": "1,16E-05",
                    "module": "C1",
                    "scenario": null
                },
                {
                    "value": "4,57E-07",
                    "module": "C2",
                    "scenario": null
                },
                {
                    "value": "2,03E-07",
                    "module": "C3",
                    "scenario": null
                },
                {
                    "value": "6,59E-08",
                    "module": "C4",
                    "scenario": null
                },
                {
                    "value": "-9,71E-07",
                    "module": "D",
                    "scenario": null
                }
            ]
        },
        {
            "parameter": "ETP-fw",
            "values": [
                {
                    "value": "2,72E+03",
                    "module": "A1",
                    "scenario": null
                },
                {
                    "value": "1,50E+02",
                    "module": "A2",
                    "scenario": null
                },
                {
                    "value": "4,53E+01",
                    "module": "A3",
                    "scenario": null
                },
                {
                    "value": "4,04E+01",
                    "module": "A4",
                    "scenario": null
                },
                {
                    "value": "6,88E+01",
                    "module": "C1",
                    "scenario": null
                },
                {
                    "value": "5,91E+01",
                    "module": "C2",
                    "scenario": null
                },
                {
                    "value": "3,46E+01",
                    "module": "C3",
                    "scenario": null
                },
                {
                    "value": "5,06E+00",
                    "module": "C4",
                    "scenario": null
                },
                {
                    "value": "-8,82E+01",
                    "module": "D",
                    "scenario": null
                }
            ]
        },
        {
            "parameter": "HTP-c",
            "values": [
                {
                    "value": "2,06E-07",
                    "module": "A1",
                    "scenario": null
                },
                {
                    "value": "0,00E+00",
                    "module": "A2",
                    "scenario": null
                },
                {
                    "value": "1,07E-09",
                    "module": "A3",
                    "scenario": null
                },
                {
                    "value": "0,00E+00",
                    "module": "A4",
                    "scenario": null
                },
                {
                    "value": "2,28E-09",
                    "module": "C1",
                    "scenario": null
                },
                {
                    "value": "0,00E+00",
                    "module": "C2",
                    "scenario": null
                },
                {
                    "value": "2,21E-09",
                    "module": "C3",
                    "scenario": null
                },
                {
                    "value": "1,48E-10",
                    "module": "C4",
                    "scenario": null
                },
                {
                    "value": "-4,42E-09",
                    "module": "D",
                    "scenario": null
                }
            ]
        },
        {
            "parameter": "HTP-nc",
            "values": [
                {
                    "value": "1,08E-06",
                    "module": "A1",
                    "scenario": null
                },
                {
                    "value": "9,94E-08",
                    "module": "A2",
                    "scenario": null
                },
                {
                    "value": "3,08E-08",
                    "module": "A3",
                    "scenario": null
                },
                {
                    "value": "3,91E-08",
                    "module": "A4",
                    "scenario": null
                },
                {
                    "value": "6,40E-08",
                    "module": "C1",
                    "scenario": null
                },
                {
                    "value": "5,71E-08",
                    "module": "C2",
                    "scenario": null
                },
                {
                    "value": "3,10E-08",
                    "module": "C3",
                    "scenario": null
                },
                {
                    "value": "2,96E-09",
                    "module": "C4",
                    "scenario": null
                },
                {
                    "value": "-1,08E-07",
                    "module": "D",
                    "scenario": null
                }
            ]
        },
        {
            "parameter": "SQP",
            "values": [
                {
                    "value": "7,77E+01",
                    "module": "A1",
                    "scenario": null
                },
                {
                    "value": "1,73E+02",
                    "module": "A2",
                    "scenario": null
                },
                {
                    "value": "4,99E+01",
                    "module": "A3",
                    "scenario": null
                },
                {
                    "value": "6,34E+01",
                    "module": "A4",
                    "scenario": null
                },
                {
                    "value": "1,53E+01",
                    "module": "C1",
                    "scenario": null
                },
                {
                    "value": "9,26E+01",
                    "module": "C2",
                    "scenario": null
                },
                {
                    "value": "2,76E+01",
                    "module": "C3",
                    "scenario": null
                },
                {
                    "value": "3,73E+01",
                    "module": "C4",
                    "scenario": null
                },
                {
                    "value": "1,94E+02",
                    "module": "D",
                    "scenario": null
                }
            ]
        },
        {
            "parameter": "IRP",
            "values": [
                {
                    "value": "2,74E+00",
                    "module": "A1",
                    "scenario": null
                },
                {
                    "value": "1,05E+00",
                    "module": "A2",
                    "scenario": null
                },
                {
                    "value": "1,66E-01",
                    "module": "A3",
                    "scenario": null
                },
                {
                    "value": "2,42E-01",
                    "module": "A4",
                    "scenario": null
                },
                {
                    "value": "5,48E-01",
                    "module": "C1",
                    "scenario": null
                },
                {
                    "value": "3,53E-01",
                    "module": "C2",
                    "scenario": null
                },
                {
                    "value": "8,18E-01",
                    "module": "C3",
                    "scenario": null
                },
                {
                    "value": "4,44E-02",
                    "module": "C4",
                    "scenario": null
                },
                {
                    "value": "-7,86E-01",
                    "module": "D",
                    "scenario": null
                }
            ]
        }
    ],
    "resource_use": [
        {
            "parameter": "PERE",
            "values": [
                {
                    "value": "1,75E+02",
                    "module": "A1",
                    "scenario": null
                },
                {
                    "value": "2,11E+00",
                    "module": "A2",
                    "scenario": null
                },
                {
                    "value": "1,82E+01",
                    "module": "A3",
                    "scenario": null
                },
                {
                    "value": "6,95E-01",
                    "module": "A4",
                    "scenario": null
                },
                {
                    "value": "6,85E-01",
                    "module": "C1",
                    "scenario": null
                },
                {
                    "value": "1,02E+00",
                    "module": "C2",
                    "scenario": null
                },
                {
                    "value": "2,51E+01",
                    "module": "C3",
                    "scenario": null
                },
                {
                    "value": "1,57E-01",
                    "module": "C4",
                    "scenario": null
                },
                {
                    "value": "-2,01E+01",
                    "module": "D",
                    "scenario": null
                }
            ]
        },
        {
            "parameter": "PERM",
            "values": [
                {
                    "value": "5,00E+00",
                    "module": "A1",
                    "scenario": null
                },
                {
                    "value": "0,00E+00",
                    "module": "A2",
                    "scenario": null
                },
                {
                    "value": "0,00E+00",
                    "module": "A3",
                    "scenario": null
                },
                {
                    "value": "0,00E+00",
                    "module": "A4",
                    "scenario": null
                },
                {
                    "value": "0,00E+00",
                    "module": "C1",
                    "scenario": null
                },
                {
                    "value": "0,00E+00",
                    "module": "C2",
                    "scenario": null
                },
                {
                    "value": "0,00E+00",
                    "module": "C3",
                    "scenario": null
                },
                {
                    "value": "0,00E+00",
                    "module": "C4",
                    "scenario": null
                },
                {
                    "value": "0,00E+00",
                    "module": "D",
                    "scenario": null
                }
            ]
        },
        {
            "parameter": "PERT",
            "values": [
                {
                    "value": "1,80E+02",
                    "module": "A1",
                    "scenario": null
                },
                {
                    "value": "2,11E+00",
                    "module": "A2",
                    "scenario": null
                },
                {
                    "value": "1,82E+01",
                    "module": "A3",
                    "scenario": null
                },
                {
                    "value": "6,95E-01",
                    "module": "A4",
                    "scenario": null
                },
                {
                    "value": "6,85E-01",
                    "module": "C1",
                    "scenario": null
                },
                {
                    "value": "1,02E+00",
                    "module": "C2",
                    "scenario": null
                },
                {
                    "value": "2,51E+01",
                    "module": "C3",
                    "scenario": null
                },
                {
                    "value": "1,57E-01",
                    "module": "C4",
                    "scenario": null
                },
                {
                    "value": "-2,01E+01",
                    "module": "D",
                    "scenario": null
                }
            ]
        },
        {
            "parameter": "PENRE",
            "values": [
                {
                    "value": "1,06E+03",
                    "module": "A1",
                    "scenario": null
                },
                {
                    "value": "2,40E+02",
                    "module": "A2",
                    "scenario": null
                },
                {
                    "value": "4,07E+01",
                    "module": "A3",
                    "scenario": null
                },
                {
                    "value": "5,53E+01",
                    "module": "A4",
                    "scenario": null
                },
                {
                    "value": "1,26E+02",
                    "module": "C1",
                    "scenario": null
                },
                {
                    "value": "8,08E+01",
                    "module": "C2",
                    "scenario": null
                },
                {
                    "value": "4,88E+01",
                    "module": "C3",
                    "scenario": null
                },
                {
                    "value": "1,02E+01",
                    "module": "C4",
                    "scenario": null
                },
                {
                    "value": "-9,04E+01",
                    "module": "D",
                    "scenario": null
                }
            ]
        },
        {
            "parameter": "PENRM",
            "values": [
                {
                    "value": "1,06E+01",
                    "module": "A1",
                    "scenario": null
                },
                {
                    "value": "0,00E+00",
                    "module": "A2",
                    "scenario": null
                },
                {
                    "value": "0,00E+00",
                    "module": "A3",
                    "scenario": null
                },
                {
                    "value": "0,00E+00",
                    "module": "A4",
                    "scenario": null
                },
                {
                    "value": "0,00E+00",
                    "module": "C1",
                    "scenario": null
                },
                {
                    "value": "0,00E+00",
                    "module": "C2",
                    "scenario": null
                },
                {
                    "value": "0,00E+00",
                    "module": "C3",
                    "scenario": null
                },
                {
                    "value": "0,00E+00",
                    "module": "C4",
                    "scenario": null
                },
                {
                    "value": "0,00E+00",
                    "module": "D",
                    "scenario": null
                }
            ]
        },
        {
            "parameter": "PENRT",
            "values": [
                {
                    "value": "1,07E+03",
                    "module": "A1",
                    "scenario": null
                },
                {
                    "value": "2,40E+02",
                    "module": "A2",
                    "scenario": null
                },
                {
                    "value": "4,07E+01",
                    "module": "A3",
                    "scenario": null
                },
                {
                    "value": "5,53E+01",
                    "module": "A4",
                    "scenario": null
                },
                {
                    "value": "1,26E+02",
                    "module": "C1",
                    "scenario": null
                },
                {
                    "value": "8,08E+01",
                    "module": "C2",
                    "scenario": null
                },
                {
                    "value": "4,88E+01",
                    "module": "C3",
                    "scenario": null
                },
                {
                    "value": "1,02E+01",
                    "module": "C4",
                    "scenario": null
                },
                {
                    "value": "-9,04E+01",
                    "module": "D",
                    "scenario": null
                }
            ]
        },
        {
            "parameter": "SM",
            "values": [
                {
                    "value": "3,65E+00",
                    "module": "A1",
                    "scenario": null
                },
                {
                    "value": "0,00E+00",
                    "module": "A2",
                    "scenario": null
                },
                {
                    "value": "0,00E+00",
                    "module": "A3",
                    "scenario": null
                },
                {
                    "value": "0,00E+00",
                    "module": "A4",
                    "scenario": null
                },
                {
                    "value": "0,00E+00",
                    "module": "C1",
                    "scenario": null
                },
                {
                    "value": "0,00E+00",
                    "module": "C2",
                    "scenario": null
                },
                {
                    "value": "0,00E+00",
                    "module": "C3",
                    "scenario": null
                },
                {
                    "value": "0,00E+00",
                    "module": "C4",
                    "scenario": null
                },
                {
                    "value": "0,00E+00",
                    "module": "D",
                    "scenario": null
                }
            ]
        },
        {
            "parameter": "RSF",
            "values": [
                {
                    "value": "8,52E-01",
                    "module": "A1",
                    "scenario": null
                },
                {
                    "value": "7,87E-02",
                    "module": "A2",
                    "scenario": null
                },
                {
                    "value": "6,63E-01",
                    "module": "A3",
                    "scenario": null
                },
                {
                    "value": "2,43E-02",
                    "module": "A4",
                    "scenario": null
                },
                {
                    "value": "0,00E+00",
                    "module": "C1",
                    "scenario": null
                },
                {
                    "value": "3,56E-02",
                    "module": "C2",
                    "scenario": null
                },
                {
                    "value": "0,00E+00",
                    "module": "C3",
                    "scenario": null
                },
                {
                    "value": "3,25E-03",
                    "module": "C4",
                    "scenario": null
                },
                {
                    "value": "-4,10E-01",
                    "module": "D",
                    "scenario": null
                }
            ]
        },
        {
            "parameter": "NRSF",
            "values": [
                {
                    "value": "4,43E-01",
                    "module": "A1",
                    "scenario": null
                },
                {
                    "value": "2,65E-01",
                    "module": "A2",
                    "scenario": null
                },
                {
                    "value": "2,00E-02",
                    "module": "A3",
                    "scenario": null
                },
                {
                    "value": "8,15E-02",
                    "module": "A4",
                    "scenario": null
                },
                {
                    "value": "0,00E+00",
                    "module": "C1",
                    "scenario": null
                },
                {
                    "value": "1,19E-01",
                    "module": "C2",
                    "scenario": null
                },
                {
                    "value": "0,00E+00",
                    "module": "C3",
                    "scenario": null
                },
                {
                    "value": "9,35E-03",
                    "module": "C4",
                    "scenario": null
                },
                {
                    "value": "-4,21E-01",
                    "module": "D",
                    "scenario": null
                }
            ]
        },
        {
            "parameter": "FW",
            "values": [
                {
                    "value": "2,83E+00",
                    "module": "A1",
                    "scenario": null
                },
                {
                    "value": "1,75E-02",
                    "module": "A2",
                    "scenario": null
                },
                {
                    "value": "6,96E-02",
                    "module": "A3",
                    "scenario": null
                },
                {
                    "value": "6,29E-03",
                    "module": "A4",
                    "scenario": null
                },
                {
                    "value": "6,48E-03",
                    "module": "C1",
                    "scenario": null
                },
                {
                    "value": "9,20E-03",
                    "module": "C2",
                    "scenario": null
                },
                {
                    "value": "8,35E-02",
                    "module": "C3",
                    "scenario": null
                },
                {
                    "value": "1,22E-02",
                    "module": "C4",
                    "scenario": null
                },
                {
                    "value": "-3,15E+00",
                    "module": "D",
                    "scenario": null
                }
            ]
        }
    ],
    "end_of_life_waste": [
        {
            "parameter": "HWD",
            "values": [
                {
                    "value": "7,54E+00",
                    "module": "A1",
                    "scenario": null
                },
                {
                    "value": "1,02E-02",
                    "module": "A2",
                    "scenario": null
                },
                {
                    "value": "1,69E-02",
                    "module": "A3",
                    "scenario": null
                },
                {
                    "value": "3,02E-03",
                    "module": "A4",
                    "scenario": null
                },
                {
                    "value": "3,70E-03",
                    "module": "C1",
                    "scenario": null
                },
                {
                    "value": "4,42E-03",
                    "module": "C2",
                    "scenario": null
                },
                {
                    "value": "4,87E-03",
                    "module": "C3",
                    "scenario": null
                },
                {
                    "value": "0,00E+00",
                    "module": "C4",
                    "scenario": null
                },
                {
                    "value": "-2,06E-02",
                    "module": "D",
                    "scenario": null
                }
            ]
        },
        {
            "parameter": "NHWD",
            "values": [
                {
                    "value": "1,61E+02",
                    "module": "A1",
                    "scenario": null
                },
                {
                    "value": "1,23E+01",
                    "module": "A2",
                    "scenario": null
                },
                {
                    "value": "2,42E+01",
                    "module": "A3",
                    "scenario": null
                },
                {
                    "value": "4,80E+00",
                    "module": "A4",
                    "scenario": null
                },
                {
                    "value": "1,49E-01",
                    "module": "C1",
                    "scenario": null
                },
                {
                    "value": "7,02E+00",
                    "module": "C2",
                    "scenario": null
                },
                {
                    "value": "1,54E-01",
                    "module": "C3",
                    "scenario": null
                },
                {
                    "value": "7,40E+01",
                    "module": "C4",
                    "scenario": null
                },
                {
                    "value": "-6,26E-01",
                    "module": "D",
                    "scenario": null
                }
            ]
        },
        {
            "parameter": "RWD",
            "values": [
                {
                    "value": "4,02E-03",
                    "module": "A1",
                    "scenario": null
                },
                {
                    "value": "1,67E-03",
                    "module": "A2",
                    "scenario": null
                },
                {
                    "value": "1,48E-04",
                    "module": "A3",
                    "scenario": null
                },
                {
                    "value": "3,77E-04",
                    "module": "A4",
                    "scenario": null
                },
                {
                    "value": "8,74E-04",
                    "module": "C1",
                    "scenario": null
                },
                {
                    "value": "5,51E-04",
                    "module": "C2",
                    "scenario": null
                },
                {
                    "value": "5,16E-04",
                    "module": "C3",
                    "scenario": null
                },
                {
                    "value": "0,00E+00",
                    "module": "C4",
                    "scenario": null
                },
                {
                    "value": "-6,79E-04",
                    "module": "D",
                    "scenario": null
                }
            ]
        }
    ],
    "end_of_life_flow": [
        {
            "parameter": "CRU",
            "values": [
                {
                    "value": "7,16E+00",
                    "module": "A1",
                    "scenario": null
                },
                {
                    "value": "0,00E+00",
                    "module": "A2",
                    "scenario": null
                },
                {
                    "value": "0,00E+00",
                    "module": "A3",
                    "scenario": null
                },
                {
                    "value": "0,00E+00",
                    "module": "A4",
                    "scenario": null
                },
                {
                    "value": "0,00E+00",
                    "module": "C1",
                    "scenario": null
                },
                {
                    "value": "0,00E+00",
                    "module": "C2",
                    "scenario": null
                },
                {
                    "value": "0,00E+00",
                    "module": "C3",
                    "scenario": null
                },
                {
                    "value": "0,00E+00",
                    "module": "C4",
                    "scenario": null
                },
                {
                    "value": "0,00E+00",
                    "module": "D",
                    "scenario": null
                }
            ]
        },
        {
            "parameter": "MFR",
            "values": [
                {
                    "value": "1,51E+00",
                    "module": "A1",
                    "scenario": null
                },
                {
                    "value": "0,00E+00",
                    "module": "A2",
                    "scenario": null
                },
                {
                    "value": "2,38E-02",
                    "module": "A3",
                    "scenario": null
                },
                {
                    "value": "0,00E+00",
                    "module": "A4",
                    "scenario": null
                },
                {
                    "value": "0,00E+00",
                    "module": "C1",
                    "scenario": null
                },
                {
                    "value": "0,00E+00",
                    "module": "C2",
                    "scenario": null
                },
                {
                    "value": "2,21E+03",
                    "module": "C3",
                    "scenario": null
                },
                {
                    "value": "0,00E+00",
                    "module": "C4",
                    "scenario": null
                },
                {
                    "value": "0,00E+00",
                    "module": "D",
                    "scenario": null
                }
            ]
        },
        {
            "parameter": "MER",
            "values": [
                {
                    "value": "7,71E-01",
                    "module": "A1",
                    "scenario": null
                },
                {
                    "value": "0,00E+00",
                    "module": "A2",
                    "scenario": null
                },
                {
                    "value": "5,62E-07",
                    "module": "A3",
                    "scenario": null
                },
                {
                    "value": "0,00E+00",
                    "module": "A4",
                    "scenario": null
                },
                {
                    "value": "0,00E+00",
                    "module": "C1",
                    "scenario": null
                },
                {
                    "value": "0,00E+00",
                    "module": "C2",
                    "scenario": null
                },
                {
                    "value": "0,00E+00",
                    "module": "C3",
                    "scenario": null
                },
                {
                    "value": "0,00E+00",
                    "module": "C4",
                    "scenario": null
                },
                {
                    "value": "0,00E+00",
                    "module": "D",
                    "scenario": null
                }
            ]
        },
        {
            "parameter": "EEE",
            "values": [
                {
                    "value": "0,00E+00",
                    "module": "A1",
                    "scenario": null
                },
                {
                    "value": "0,00E+00",
                    "module": "A2",
                    "scenario": null
                },
                {
                    "value": "3,71E-02",
                    "module": "A3",
                    "scenario": null
                },
                {
                    "value": "0,00E+00",
                    "module": "A4",
                    "scenario": null
                },
                {
                    "value": "0,00E+00",
                    "module": "C1",
                    "scenario": null
                },
                {
                    "value": "0,00E+00",
                    "module": "C2",
                    "scenario": null
                },
                {
                    "value": "0,00E+00",
                    "module": "C3",
                    "scenario": null
                },
                {
                    "value": "0,00E+00",
                    "module": "C4",
                    "scenario": null
                },
                {
                    "value": "0,00E+00",
                    "module": "D",
                    "scenario": null
                }
            ]
        },
        {
            "parameter": "EET",
            "values": [
                {
                    "value": "0,00E+00",
                    "module": "A1",
                    "scenario": null
                },
                {
                    "value": "0,00E+00",
                    "module": "A2",
                    "scenario": null
                },
                {
                    "value": "5,61E-01",
                    "module": "A3",
                    "scenario": null
                },
                {
                    "value": "0,00E+00",
                    "module": "A4",
                    "scenario": null
                },
                {
                    "value": "0,00E+00",
                    "module": "C1",
                    "scenario": null
                },
                {
                    "value": "0,00E+00",
                    "module": "C2",
                    "scenario": null
                },
                {
                    "value": "0,00E+00",
                    "module": "C3",
                    "scenario": null
                },
                {
                    "value": "0,00E+00",
                    "module": "C4",
                    "scenario": null
                },
                {
                    "value": "0,00E+00",
                    "module": "D",
                    "scenario": null
                }
            ]
        }
    ]
}