{
    "product_name": "Ecoline Wire kit",
    "epd_id": "NEPD-7065-6466",
    "declared_unit": {
        "unit": "stk",
        "amount": 1.0
    },
    "compliance": [
        "EN 15804+A2",
        "ISO 14025",
        "ISO 21930"
    ],
    "producer_name": "SG Armaturen AS",
    "environmental_impact": [
        {
            "parameter": "GWP-total",
            "values": [
                {
                    "value": "6,14E-01",
                    "module": "A1",
                    "scenario": null
                },
                {
                    "value": "8,13E-04",
                    "module": "A2",
                    "scenario": null
                },
                {
                    "value": "2,18E-02",
                    "module": "A3",
                    "scenario": null
                },
                {
                    "value": "2,68E-02",
                    "module": "A4",
                    "scenario": null
                },
                {
                    "value": "6,00E-03",
                    "module": "A5",
                    "scenario": null
                },
                {
                    "value": "0,00E+00",
                    "module": "C1",
                    "scenario": null
                },
                {
                    "value": "2,97E-03",
                    "module": "C2",
                    "scenario": null
                },
                {
                    "value": "1,02E-03",
                    "module": "C3",
                    "scenario": null
                },
                {
                    "value": "2,07E-04",
                    "module": "C4",
                    "scenario": null
                },
                {
                    "value": "-4,98E-02",
                    "module": "D",
                    "scenario": null
                }
            ]
        },
        {
            "parameter": "GWP-fossil",
            "values": [
                {
                    "value": "6,09E-01",
                    "module": "A1",
                    "scenario": null
                },
                {
                    "value": "8,12E-04",
                    "module": "A2",
                    "scenario": null
                },
                {
                    "value": "2,18E-02",
                    "module": "A3",
                    "scenario": null
                },
                {
                    "value": "2,68E-02",
                    "module": "A4",
                    "scenario": null
                },
                {
                    "value": "5,66E-05",
                    "module": "A5",
                    "scenario": null
                },
                {
                    "value": "0,00E+00",
                    "module": "C1",
                    "scenario": null
                },
                {
                    "value": "2,96E-03",
                    "module": "C2",
                    "scenario": null
                },
                {
                    "value": "1,02E-03",
                    "module": "C3",
                    "scenario": null
                },
                {
                    "value": "2,07E-04",
                    "module": "C4",
                    "scenario": null
                },
                {
                    "value": "-4,98E-02",
                    "module": "D",
                    "scenario": null
                }
            ]
        },
        {
            "parameter": "GWP-biogenic",
            "values": [
                {
                    "value": "3,87E-03",
                    "module": "A1",
                    "scenario": null
                },
                {
                    "value": "3,16E-07",
                    "module": "A2",
                    "scenario": null
                },
                {
                    "value": "3,38E-06",
                    "module": "A3",
                    "scenario": null
                },
                {
                    "value": "9,55E-06",
                    "module": "A4",
                    "scenario": null
                },
                {
                    "value": "5,94E-03",
                    "module": "A5",
                    "scenario": null
                },
                {
                    "value": "0,00E+00",
                    "module": "C1",
                    "scenario": null
                },
                {
                    "value": "1,23E-06",
                    "module": "C2",
                    "scenario": null
                },
                {
                    "value": "8,41E-09",
                    "module": "C3",
                    "scenario": null
                },
                {
                    "value": "4,42E-09",
                    "module": "C4",
                    "scenario": null
                },
                {
                    "value": "-2,91E-05",
                    "module": "D",
                    "scenario": null
                }
            ]
        },
        {
            "parameter": "GWP-luluc",
            "values": [
                {
                    "value": "6,51E-04",
                    "module": "A1",
                    "scenario": null
                },
                {
                    "value": "2,97E-07",
                    "module": "A2",
                    "scenario": null
                },
                {
                    "value": "2,37E-06",
                    "module": "A3",
                    "scenario": null
                },
                {
                    "value": "1,32E-05",
                    "module": "A4",
                    "scenario": null
                },
                {
                    "value": "1,87E-08",
                    "module": "A5",
                    "scenario": null
                },
                {
                    "value": "0,00E+00",
                    "module": "C1",
                    "scenario": null
                },
                {
                    "value": "1,06E-06",
                    "module": "C2",
                    "scenario": null
                },
                {
                    "value": "1,29E-09",
                    "module": "C3",
                    "scenario": null
                },
                {
                    "value": "6,36E-08",
                    "module": "C4",
                    "scenario": null
                },
                {
                    "value": "-2,48E-05",
                    "module": "D",
                    "scenario": null
                }
            ]
        },
        {
            "parameter": "ODP",
            "values": [
                {
                    "value": "3,18E-08",
                    "module": "A1",
                    "scenario": null
                },
                {
                    "value": "1,77E-10",
                    "module": "A2",
                    "scenario": null
                },
                {
                    "value": "7,99E-10",
                    "module": "A3",
                    "scenario": null
                },
                {
                    "value": "5,90E-09",
                    "module": "A4",
                    "scenario": null
                },
                {
                    "value": "1,20E-11",
                    "module": "A5",
                    "scenario": null
                },
                {
                    "value": "0,00E+00",
                    "module": "C1",
                    "scenario": null
                },
                {
                    "value": "6,72E-10",
                    "module": "C2",
                    "scenario": null
                },
                {
                    "value": "1,00E-12",
                    "module": "C3",
                    "scenario": null
                },
                {
                    "value": "4,60E-11",
                    "module": "C4",
                    "scenario": null
                },
                {
                    "value": "-5,44E-06",
                    "module": "D",
                    "scenario": null
                }
            ]
        },
        {
            "parameter": "AP",
            "values": [
                {
                    "value": "7,78E-03",
                    "module": "A1",
                    "scenario": null
                },
                {
                    "value": "2,43E-06",
                    "module": "A2",
                    "scenario": null
                },
                {
                    "value": "1,11E-04",
                    "module": "A3",
                    "scenario": null
                },
                {
                    "value": "3,98E-04",
                    "module": "A4",
                    "scenario": null
                },
                {
                    "value": "2,68E-07",
                    "module": "A5",
                    "scenario": null
                },
                {
                    "value": "0,00E+00",
                    "module": "C1",
                    "scenario": null
                },
                {
                    "value": "8,52E-06",
                    "module": "C2",
                    "scenario": null
                },
                {
                    "value": "1,28E-07",
                    "module": "C3",
                    "scenario": null
                },
                {
                    "value": "1,28E-06",
                    "module": "C4",
                    "scenario": null
                },
                {
                    "value": "-2,47E-04",
                    "module": "D",
                    "scenario": null
                }
            ]
        },
        {
            "parameter": "POCP",
            "values": [
                {
                    "value": "2,51E-03",
                    "module": "A1",
                    "scenario": null
                },
                {
                    "value": "2,00E-06",
                    "module": "A2",
                    "scenario": null
                },
                {
                    "value": "1,08E-04",
                    "module": "A3",
                    "scenario": null
                },
                {
                    "value": "2,88E-04",
                    "module": "A4",
                    "scenario": null
                },
                {
                    "value": "2,76E-07",
                    "module": "A5",
                    "scenario": null
                },
                {
                    "value": "0,00E+00",
                    "module": "C1",
                    "scenario": null
                },
                {
                    "value": "7,22E-06",
                    "module": "C2",
                    "scenario": null
                },
                {
                    "value": "1,60E-07",
                    "module": "C3",
                    "scenario": null
                },
                {
                    "value": "1,47E-06",
                    "module": "C4",
                    "scenario": null
                },
                {
                    "value": "-2,49E-04",
                    "module": "D",
                    "scenario": null
                }
            ]
        },
        {
            "parameter": "ADPE",
            "values": [
                {
                    "value": "1,88E-05",
                    "module": "A1",
                    "scenario": null
                },
                {
                    "value": "2,18E-08",
                    "module": "A2",
                    "scenario": null
                },
                {
                    "value": "5,08E-08",
                    "module": "A3",
                    "scenario": null
                },
                {
                    "value": "5,20E-07",
                    "module": "A4",
                    "scenario": null
                },
                {
                    "value": "1,38E-09",
                    "module": "A5",
                    "scenario": null
                },
                {
                    "value": "0,00E+00",
                    "module": "C1",
                    "scenario": null
                },
                {
                    "value": "8,19E-08",
                    "module": "C2",
                    "scenario": null
                },
                {
                    "value": "3,70E-11",
                    "module": "C3",
                    "scenario": null
                },
                {
                    "value": "1,26E-09",
                    "module": "C4",
                    "scenario": null
                },
                {
                    "value": "-8,55E-07",
                    "module": "D",
                    "scenario": null
                }
            ]
        },
        {
            "parameter": "ADPF",
            "values": [
                {
                    "value": "6,98E+00",
                    "module": "A1",
                    "scenario": null
                },
                {
                    "value": "1,20E-02",
                    "module": "A2",
                    "scenario": null
                },
                {
                    "value": "1,98E-01",
                    "module": "A3",
                    "scenario": null
                },
                {
                    "value": "3,79E-01",
                    "module": "A4",
                    "scenario": null
                },
                {
                    "value": "7,92E-04",
                    "module": "A5",
                    "scenario": null
                },
                {
                    "value": "0,00E+00",
                    "module": "C1",
                    "scenario": null
                },
                {
                    "value": "4,48E-02",
                    "module": "C2",
                    "scenario": null
                },
                {
                    "value": "6,90E-05",
                    "module": "C3",
                    "scenario": null
                },
                {
                    "value": "3,81E-03",
                    "module": "C4",
                    "scenario": null
                },
                {
                    "value": "-4,30E-01",
                    "module": "D",
                    "scenario": null
                }
            ]
        },
        {
            "parameter": "WDP",
            "values": [
                {
                    "value": "3,52E+00",
                    "module": "A1",
                    "scenario": null
                },
                {
                    "value": "3,91E-03",
                    "module": "A2",
                    "scenario": null
                },
                {
                    "value": "1,85E-02",
                    "module": "A3",
                    "scenario": null
                },
                {
                    "value": "2,45E-01",
                    "module": "A4",
                    "scenario": null
                },
                {
                    "value": "1,00E-03",
                    "module": "A5",
                    "scenario": null
                },
                {
                    "value": "0,00E+00",
                    "module": "C1",
                    "scenario": null
                },
                {
                    "value": "4,34E-02",
                    "module": "C2",
                    "scenario": null
                },
                {
                    "value": "1,61E-04",
                    "module": "C3",
                    "scenario": null
                },
                {
                    "value": "9,70E-02",
                    "module": "C4",
                    "scenario": null
                },
                {
                    "value": "2,53E+00",
                    "module": "D",
                    "scenario": null
                }
            ]
        },
        {
            "parameter": "EP-freshwater",
            "values": [
                {
                    "value": "4,07E-05",
                    "module": "A1",
                    "scenario": null
                },
                {
                    "value": "7,62E-09",
                    "module": "A2",
                    "scenario": null
                },
                {
                    "value": "3,95E-07",
                    "module": "A3",
                    "scenario": null
                },
                {
                    "value": "1,75E-07",
                    "module": "A4",
                    "scenario": null
                },
                {
                    "value": "4,65E-10",
                    "module": "A5",
                    "scenario": null
                },
                {
                    "value": "0,00E+00",
                    "module": "C1",
                    "scenario": null
                },
                {
                    "value": "2,37E-08",
                    "module": "C2",
                    "scenario": null
                },
                {
                    "value": "8,60E-11",
                    "module": "C3",
                    "scenario": null
                },
                {
                    "value": "2,97E-09",
                    "module": "C4",
                    "scenario": null
                },
                {
                    "value": "-3,05E-06",
                    "module": "D",
                    "scenario": null
                }
            ]
        },
        {
            "parameter": "EP-marine",
            "values": [
                {
                    "value": "6,56E-04",
                    "module": "A1",
                    "scenario": null
                },
                {
                    "value": "4,78E-07",
                    "module": "A2",
                    "scenario": null
                },
                {
                    "value": "2,60E-05",
                    "module": "A3",
                    "scenario": null
                },
                {
                    "value": "9,56E-05",
                    "module": "A4",
                    "scenario": null
                },
                {
                    "value": "8,87E-08",
                    "module": "A5",
                    "scenario": null
                },
                {
                    "value": "0,00E+00",
                    "module": "C1",
                    "scenario": null
                },
                {
                    "value": "1,69E-06",
                    "module": "C2",
                    "scenario": null
                },
                {
                    "value": "6,15E-08",
                    "module": "C3",
                    "scenario": null
                },
                {
                    "value": "5,07E-07",
                    "module": "C4",
                    "scenario": null
                },
                {
                    "value": "-5,11E-05",
                    "module": "D",
                    "scenario": null
                }
            ]
        },
        {
            "parameter": "EP-terrestrial",
            "values": [
                {
                    "value": "7,57E-03",
                    "module": "A1",
                    "scenario": null
                },
                {
                    "value": "5,35E-06",
                    "module": "A2",
                    "scenario": null
                },
                {
                    "value": "2,86E-04",
                    "module": "A3",
                    "scenario": null
                },
                {
                    "value": "1,06E-03",
                    "module": "A4",
                    "scenario": null
                },
                {
                    "value": "9,60E-07",
                    "module": "A5",
                    "scenario": null
                },
                {
                    "value": "0,00E+00",
                    "module": "C1",
                    "scenario": null
                },
                {
                    "value": "1,89E-05",
                    "module": "C2",
                    "scenario": null
                },
                {
                    "value": "6,65E-07",
                    "module": "C3",
                    "scenario": null
                },
                {
                    "value": "5,17E-06",
                    "module": "C4",
                    "scenario": null
                },
                {
                    "value": "-5,23E-04",
                    "module": "D",
                    "scenario": null
                }
            ]
        }
    ],
    "additional_environmental_impact": [
        {
            "parameter": "PM",
            "values": [
                {
                    "value": "4,49E-08",
                    "module": "A1",
                    "scenario": null
                },
                {
                    "value": "5,20E-11",
                    "module": "A2",
                    "scenario": null
                },
                {
                    "value": "1,31E-09",
                    "module": "A3",
                    "scenario": null
                },
                {
                    "value": "9,83E-10",
                    "module": "A4",
                    "scenario": null
                },
                {
                    "value": "4,00E-12",
                    "module": "A5",
                    "scenario": null
                },
                {
                    "value": "0,00E+00",
                    "module": "C1",
                    "scenario": null
                },
                {
                    "value": "1,82E-10",
                    "module": "C2",
                    "scenario": null
                },
                {
                    "value": "1,00E-12",
                    "module": "C3",
                    "scenario": null
                },
                {
                    "value": "2,20E-11",
                    "module": "C4",
                    "scenario": null
                },
                {
                    "value": "-4,14E-09",
                    "module": "D",
                    "scenario": null
                }
            ]
        },
        {
            "parameter": "ETP-fw",
            "values": [
                {
                    "value": "3,83E+01",
                    "module": "A1",
                    "scenario": null
                },
                {
                    "value": "9,73E-03",
                    "module": "A2",
                    "scenario": null
                },
                {
                    "value": "4,93E-01",
                    "module": "A3",
                    "scenario": null
                },
                {
                    "value": "2,61E-01",
                    "module": "A4",
                    "scenario": null
                },
                {
                    "value": "1,06E-03",
                    "module": "A5",
                    "scenario": null
                },
                {
                    "value": "0,00E+00",
                    "module": "C1",
                    "scenario": null
                },
                {
                    "value": "3,32E-02",
                    "module": "C2",
                    "scenario": null
                },
                {
                    "value": "2,04E-04",
                    "module": "C3",
                    "scenario": null
                },
                {
                    "value": "6,93E+00",
                    "module": "C4",
                    "scenario": null
                },
                {
                    "value": "-2,76E+00",
                    "module": "D",
                    "scenario": null
                }
            ]
        },
        {
            "parameter": "HTP-c",
            "values": [
                {
                    "value": "5,60E-09",
                    "module": "A1",
                    "scenario": null
                },
                {
                    "value": "0,00E+00",
                    "module": "A2",
                    "scenario": null
                },
                {
                    "value": "6,00E-12",
                    "module": "A3",
                    "scenario": null
                },
                {
                    "value": "0,00E+00",
                    "module": "A4",
                    "scenario": null
                },
                {
                    "value": "0,00E+00",
                    "module": "A5",
                    "scenario": null
                },
                {
                    "value": "0,00E+00",
                    "module": "C1",
                    "scenario": null
                },
                {
                    "value": "0,00E+00",
                    "module": "C2",
                    "scenario": null
                },
                {
                    "value": "0,00E+00",
                    "module": "C3",
                    "scenario": null
                },
                {
                    "value": "0,00E+00",
                    "module": "C4",
                    "scenario": null
                },
                {
                    "value": "-2,36E-10",
                    "module": "D",
                    "scenario": null
                }
            ]
        },
        {
            "parameter": "HTP-nc",
            "values": [
                {
                    "value": "3,16E-08",
                    "module": "A1",
                    "scenario": null
                },
                {
                    "value": "9,00E-12",
                    "module": "A2",
                    "scenario": null
                },
                {
                    "value": "9,50E-10",
                    "module": "A3",
                    "scenario": null
                },
                {
                    "value": "1,94E-10",
                    "module": "A4",
                    "scenario": null
                },
                {
                    "value": "1,00E-12",
                    "module": "A5",
                    "scenario": null
                },
                {
                    "value": "0,00E+00",
                    "module": "C1",
                    "scenario": null
                },
                {
                    "value": "3,60E-11",
                    "module": "C2",
                    "scenario": null
                },
                {
                    "value": "1,00E-12",
                    "module": "C3",
                    "scenario": null
                },
                {
                    "value": "6,00E-12",
                    "module": "C4",
                    "scenario": null
                },
                {
                    "value": "5,15E-09",
                    "module": "D",
                    "scenario": null
                }
            ]
        },
        {
            "parameter": "SQP",
            "values": [
                {
                    "value": "2,03E+00",
                    "module": "A1",
                    "scenario": null
                },
                {
                    "value": "8,22E-03",
                    "module": "A2",
                    "scenario": null
                },
                {
                    "value": "3,85E-02",
                    "module": "A3",
                    "scenario": null
                },
                {
                    "value": "1,87E-01",
                    "module": "A4",
                    "scenario": null
                },
                {
                    "value": "5,31E-04",
                    "module": "A5",
                    "scenario": null
                },
                {
                    "value": "0,00E+00",
                    "module": "C1",
                    "scenario": null
                },
                {
                    "value": "3,14E-02",
                    "module": "C2",
                    "scenario": null
                },
                {
                    "value": "8,71E-06",
                    "module": "C3",
                    "scenario": null
                },
                {
                    "value": "6,79E-03",
                    "module": "C4",
                    "scenario": null
                },
                {
                    "value": "-3,85E-02",
                    "module": "D",
                    "scenario": null
                }
            ]
        },
        {
            "parameter": "IRP",
            "values": [
                {
                    "value": "2,06E-02",
                    "module": "A1",
                    "scenario": null
                },
                {
                    "value": "4,99E-05",
                    "module": "A2",
                    "scenario": null
                },
                {
                    "value": "2,86E-04",
                    "module": "A3",
                    "scenario": null
                },
                {
                    "value": "1,64E-03",
                    "module": "A4",
                    "scenario": null
                },
                {
                    "value": "3,39E-06",
                    "module": "A5",
                    "scenario": null
                },
                {
                    "value": "0,00E+00",
                    "module": "C1",
                    "scenario": null
                },
                {
                    "value": "1,96E-04",
                    "module": "C2",
                    "scenario": null
                },
                {
                    "value": "1,20E-07",
                    "module": "C3",
                    "scenario": null
                },
                {
                    "value": "2,53E-05",
                    "module": "C4",
                    "scenario": null
                },
                {
                    "value": "1,63E-04",
                    "module": "D",
                    "scenario": null
                }
            ]
        }
    ],
    "resource_use": [
        {
            "parameter": "PERE",
            "values": [
                {
                    "value": "1,24E+00",
                    "module": "A1",
                    "scenario": null
                },
                {
                    "value": "1,36E-04",
                    "module": "A2",
                    "scenario": null
                },
                {
                    "value": "1,61E-02",
                    "module": "A3",
                    "scenario": null
                },
                {
                    "value": "4,31E-03",
                    "module": "A4",
                    "scenario": null
                },
                {
                    "value": "1,30E-05",
                    "module": "A5",
                    "scenario": null
                },
                {
                    "value": "0,00E+00",
                    "module": "C1",
                    "scenario": null
                },
                {
                    "value": "6,42E-04",
                    "module": "C2",
                    "scenario": null
                },
                {
                    "value": "2,10E-06",
                    "module": "C3",
                    "scenario": null
                },
                {
                    "value": "5,23E-04",
                    "module": "C4",
                    "scenario": null
                },
                {
                    "value": "-4,05E-02",
                    "module": "D",
                    "scenario": null
                }
            ]
        },
        {
            "parameter": "PERM",
            "values": [
                {
                    "value": "2,05E-02",
                    "module": "A1",
                    "scenario": null
                },
                {
                    "value": "0,00E+00",
                    "module": "A2",
                    "scenario": null
                },
                {
                    "value": "0,00E+00",
                    "module": "A3",
                    "scenario": null
                },
                {
                    "value": "0,00E+00",
                    "module": "A4",
                    "scenario": null
                },
                {
                    "value": "-2,05E-02",
                    "module": "A5",
                    "scenario": null
                },
                {
                    "value": "0,00E+00",
                    "module": "C1",
                    "scenario": null
                },
                {
                    "value": "0,00E+00",
                    "module": "C2",
                    "scenario": null
                },
                {
                    "value": "0,00E+00",
                    "module": "C3",
                    "scenario": null
                },
                {
                    "value": "0,00E+00",
                    "module": "C4",
                    "scenario": null
                },
                {
                    "value": "0,00E+00",
                    "module": "D",
                    "scenario": null
                }
            ]
        },
        {
            "parameter": "PERT",
            "values": [
                {
                    "value": "1,26E+00",
                    "module": "A1",
                    "scenario": null
                },
                {
                    "value": "1,36E-04",
                    "module": "A2",
                    "scenario": null
                },
                {
                    "value": "1,61E-02",
                    "module": "A3",
                    "scenario": null
                },
                {
                    "value": "4,31E-03",
                    "module": "A4",
                    "scenario": null
                },
                {
                    "value": "-2,05E-02",
                    "module": "A5",
                    "scenario": null
                },
                {
                    "value": "0,00E+00",
                    "module": "C1",
                    "scenario": null
                },
                {
                    "value": "6,42E-04",
                    "module": "C2",
                    "scenario": null
                },
                {
                    "value": "2,10E-06",
                    "module": "C3",
                    "scenario": null
                },
                {
                    "value": "5,23E-04",
                    "module": "C4",
                    "scenario": null
                },
                {
                    "value": "-4,05E-02",
                    "module": "D",
                    "scenario": null
                }
            ]
        },
        {
            "parameter": "PENRE",
            "values": [
                {
                    "value": "6,95E+00",
                    "module": "A1",
                    "scenario": null
                },
                {
                    "value": "1,20E-02",
                    "module": "A2",
                    "scenario": null
                },
                {
                    "value": "1,98E-01",
                    "module": "A3",
                    "scenario": null
                },
                {
                    "value": "3,79E-01",
                    "module": "A4",
                    "scenario": null
                },
                {
                    "value": "7,92E-04",
                    "module": "A5",
                    "scenario": null
                },
                {
                    "value": "0,00E+00",
                    "module": "C1",
                    "scenario": null
                },
                {
                    "value": "4,48E-02",
                    "module": "C2",
                    "scenario": null
                },
                {
                    "value": "6,90E-05",
                    "module": "C3",
                    "scenario": null
                },
                {
                    "value": "3,81E-03",
                    "module": "C4",
                    "scenario": null
                },
                {
                    "value": "-4,24E-01",
                    "module": "D",
                    "scenario": null
                }
            ]
        },
        {
            "parameter": "PENRM",
            "values": [
                {
                    "value": "3,28E-02",
                    "module": "A1",
                    "scenario": null
                },
                {
                    "value": "0,00E+00",
                    "module": "A2",
                    "scenario": null
                },
                {
                    "value": "0,00E+00",
                    "module": "A3",
                    "scenario": null
                },
                {
                    "value": "0,00E+00",
                    "module": "A4",
                    "scenario": null
                },
                {
                    "value": "0,00E+00",
                    "module": "A5",
                    "scenario": null
                },
                {
                    "value": "0,00E+00",
                    "module": "C1",
                    "scenario": null
                },
                {
                    "value": "0,00E+00",
                    "module": "C2",
                    "scenario": null
                },
                {
                    "value": "-3,28E-02",
                    "module": "C3",
                    "scenario": null
                },
                {
                    "value": "0,00E+00",
                    "module": "C4",
                    "scenario": null
                },
                {
                    "value": "-6,56E-03",
                    "module": "D",
                    "scenario": null
                }
            ]
        },
        {
            "parameter": "PENRT",
            "values": [
                {
                    "value": "6,98E+00",
                    "module": "A1",
                    "scenario": null
                },
                {
                    "value": "1,20E-02",
                    "module": "A2",
                    "scenario": null
                },
                {
                    "value": "1,98E-01",
                    "module": "A3",
                    "scenario": null
                },
                {
                    "value": "3,79E-01",
                    "module": "A4",
                    "scenario": null
                },
                {
                    "value": "7,92E-04",
                    "module": "A5",
                    "scenario": null
                },
                {
                    "value": "0,00E+00",
                    "module": "C1",
                    "scenario": null
                },
                {
                    "value": "4,48E-02",
                    "module": "C2",
                    "scenario": null
                },
                {
                    "value": "-3,27E-02",
                    "module": "C3",
                    "scenario": null
                },
                {
                    "value": "3,81E-03",
                    "module": "C4",
                    "scenario": null
                },
                {
                    "value": "-4,31E-01",
                    "module": "D",
                    "scenario": null
                }
            ]
        },
        {
            "parameter": "SM",
            "values": [
                {
                    "value": "3,50E-03",
                    "module": "A1",
                    "scenario": null
                },
                {
                    "value": "0,00E+00",
                    "module": "A2",
                    "scenario": null
                },
                {
                    "value": "0,00E+00",
                    "module": "A3",
                    "scenario": null
                },
                {
                    "value": "0,00E+00",
                    "module": "A4",
                    "scenario": null
                },
                {
                    "value": "0,00E+00",
                    "module": "A5",
                    "scenario": null
                },
                {
                    "value": "0,00E+00",
                    "module": "C1",
                    "scenario": null
                },
                {
                    "value": "0,00E+00",
                    "module": "C2",
                    "scenario": null
                },
                {
                    "value": "0,00E+00",
                    "module": "C3",
                    "scenario": null
                },
                {
                    "value": "0,00E+00",
                    "module": "C4",
                    "scenario": null
                },
                {
                    "value": "0,00E+00",
                    "module": "D",
                    "scenario": null
                }
            ]
        },
        {
            "parameter": "RSF",
            "values": [
                {
                    "value": "9,24E-03",
                    "module": "A1",
                    "scenario": null
                },
                {
                    "value": "2,66E-06",
                    "module": "A2",
                    "scenario": null
                },
                {
                    "value": "8,91E-06",
                    "module": "A3",
                    "scenario": null
                },
                {
                    "value": "1,39E-04",
                    "module": "A4",
                    "scenario": null
                },
                {
                    "value": "4,32E-07",
                    "module": "A5",
                    "scenario": null
                },
                {
                    "value": "0,00E+00",
                    "module": "C1",
                    "scenario": null
                },
                {
                    "value": "2,30E-05",
                    "module": "C2",
                    "scenario": null
                },
                {
                    "value": "5,77E-08",
                    "module": "C3",
                    "scenario": null
                },
                {
                    "value": "1,09E-05",
                    "module": "C4",
                    "scenario": null
                },
                {
                    "value": "1,77E-03",
                    "module": "D",
                    "scenario": null
                }
            ]
        },
        {
            "parameter": "NRSF",
            "values": [
                {
                    "value": "7,11E-02",
                    "module": "A1",
                    "scenario": null
                },
                {
                    "value": "2,26E-05",
                    "module": "A2",
                    "scenario": null
                },
                {
                    "value": "9,71E-05",
                    "module": "A3",
                    "scenario": null
                },
                {
                    "value": "7,59E-04",
                    "module": "A4",
                    "scenario": null
                },
                {
                    "value": "1,78E-06",
                    "module": "A5",
                    "scenario": null
                },
                {
                    "value": "0,00E+00",
                    "module": "C1",
                    "scenario": null
                },
                {
                    "value": "8,21E-05",
                    "module": "C2",
                    "scenario": null
                },
                {
                    "value": "0,00E+00",
                    "module": "C3",
                    "scenario": null
                },
                {
                    "value": "1,57E-06",
                    "module": "C4",
                    "scenario": null
                },
                {
                    "value": "5,14E-02",
                    "module": "D",
                    "scenario": null
                }
            ]
        },
        {
            "parameter": "FW",
            "values": [
                {
                    "value": "4,24E-03",
                    "module": "A1",
                    "scenario": null
                },
                {
                    "value": "1,34E-06",
                    "module": "A2",
                    "scenario": null
                },
                {
                    "value": "1,23E-04",
                    "module": "A3",
                    "scenario": null
                },
                {
                    "value": "3,31E-05",
                    "module": "A4",
                    "scenario": null
                },
                {
                    "value": "3,74E-07",
                    "module": "A5",
                    "scenario": null
                },
                {
                    "value": "0,00E+00",
                    "module": "C1",
                    "scenario": null
                },
                {
                    "value": "4,79E-06",
                    "module": "C2",
                    "scenario": null
                },
                {
                    "value": "1,91E-07",
                    "module": "C3",
                    "scenario": null
                },
                {
                    "value": "4,99E-06",
                    "module": "C4",
                    "scenario": null
                },
                {
                    "value": "-1,16E-04",
                    "module": "D",
                    "scenario": null
                }
            ]
        }
    ],
    "end_of_life_waste": [
        {
            "parameter": "HWD",
            "values": [
                {
                    "value": "6,40E-03",
                    "module": "A1",
                    "scenario": null
                },
                {
                    "value": "1,08E-06",
                    "module": "A2",
                    "scenario": null
                },
                {
                    "value": "1,65E-05",
                    "module": "A3",
                    "scenario": null
                },
                {
                    "value": "1,93E-05",
                    "module": "A4",
                    "scenario": null
                },
                {
                    "value": "0,00E+00",
                    "module": "A5",
                    "scenario": null
                },
                {
                    "value": "0,00E+00",
                    "module": "C1",
                    "scenario": null
                },
                {
                    "value": "2,31E-06",
                    "module": "C2",
                    "scenario": null
                },
                {
                    "value": "0,00E+00",
                    "module": "C3",
                    "scenario": null
                },
                {
                    "value": "4,30E-04",
                    "module": "C4",
                    "scenario": null
                },
                {
                    "value": "-2,57E-04",
                    "module": "D",
                    "scenario": null
                }
            ]
        },
        {
            "parameter": "NHWD",
            "values": [
                {
                    "value": "3,89E-01",
                    "module": "A1",
                    "scenario": null
                },
                {
                    "value": "5,76E-04",
                    "module": "A2",
                    "scenario": null
                },
                {
                    "value": "2,06E-03",
                    "module": "A3",
                    "scenario": null
                },
                {
                    "value": "1,20E-02",
                    "module": "A4",
                    "scenario": null
                },
                {
                    "value": "3,50E-03",
                    "module": "A5",
                    "scenario": null
                },
                {
                    "value": "0,00E+00",
                    "module": "C1",
                    "scenario": null
                },
                {
                    "value": "2,18E-03",
                    "module": "C2",
                    "scenario": null
                },
                {
                    "value": "0,00E+00",
                    "module": "C3",
                    "scenario": null
                },
                {
                    "value": "1,18E-02",
                    "module": "C4",
                    "scenario": null
                },
                {
                    "value": "-2,02E-02",
                    "module": "D",
                    "scenario": null
                }
            ]
        },
        {
            "parameter": "RWD",
            "values": [
                {
                    "value": "1,73E-05",
                    "module": "A1",
                    "scenario": null
                },
                {
                    "value": "7,87E-08",
                    "module": "A2",
                    "scenario": null
                },
                {
                    "value": "3,84E-07",
                    "module": "A3",
                    "scenario": null
                },
                {
                    "value": "2,60E-06",
                    "module": "A4",
                    "scenario": null
                },
                {
                    "value": "0,00E+00",
                    "module": "A5",
                    "scenario": null
                },
                {
                    "value": "0,00E+00",
                    "module": "C1",
                    "scenario": null
                },
                {
                    "value": "3,05E-07",
                    "module": "C2",
                    "scenario": null
                },
                {
                    "value": "0,00E+00",
                    "module": "C3",
                    "scenario": null
                },
                {
                    "value": "2,66E-08",
                    "module": "C4",
                    "scenario": null
                },
                {
                    "value": "1,24E-07",
                    "module": "D",
                    "scenario": null
                }
            ]
        }
    ],
    "end_of_life_flow": [
        {
            "parameter": "CRU",
            "values": [
                {
                    "value": "0,00E+00",
                    "module": "A1",
                    "scenario": null
                },
                {
                    "value": "0,00E+00",
                    "module": "A2",
                    "scenario": null
                },
                {
                    "value": "0,00E+00",
                    "module": "A3",
                    "scenario": null
                },
                {
                    "value": "0,00E+00",
                    "module": "A4",
                    "scenario": null
                },
                {
                    "value": "0,00E+00",
                    "module": "A5",
                    "scenario": null
                },
                {
                    "value": "0,00E+00",
                    "module": "C1",
                    "scenario": null
                },
                {
                    "value": "0,00E+00",
                    "module": "C2",
                    "scenario": null
                },
                {
                    "value": "0,00E+00",
                    "module": "C3",
                    "scenario": null
                },
                {
                    "value": "0,00E+00",
                    "module": "C4",
                    "scenario": null
                },
                {
                    "value": "0,00E+00",
                    "module": "D",
                    "scenario": null
                }
            ]
        },
        {
            "parameter": "MFR",
            "values": [
                {
                    "value": "0,00E+00",
                    "module": "A1",
                    "scenario": null
                },
                {
                    "value": "0,00E+00",
                    "module": "A2",
                    "scenario": null
                },
                {
                    "value": "1,02E-03",
                    "module": "A3",
                    "scenario": null
                },
                {
                    "value": "0,00E+00",
                    "module": "A4",
                    "scenario": null
                },
                {
                    "value": "3,26E-03",
                    "module": "A5",
                    "scenario": null
                },
                {
                    "value": "0,00E+00",
                    "module": "C1",
                    "scenario": null
                },
                {
                    "value": "0,00E+00",
                    "module": "C2",
                    "scenario": null
                },
                {
                    "value": "4,50E-02",
                    "module": "C3",
                    "scenario": null
                },
                {
                    "value": "3,59E-08",
                    "module": "C4",
                    "scenario": null
                },
                {
                    "value": "-1,11E-07",
                    "module": "D",
                    "scenario": null
                }
            ]
        },
        {
            "parameter": "MER",
            "values": [
                {
                    "value": "0,00E+00",
                    "module": "A1",
                    "scenario": null
                },
                {
                    "value": "0,00E+00",
                    "module": "A2",
                    "scenario": null
                },
                {
                    "value": "9,58E-05",
                    "module": "A3",
                    "scenario": null
                },
                {
                    "value": "0,00E+00",
                    "module": "A4",
                    "scenario": null
                },
                {
                    "value": "4,76E-09",
                    "module": "A5",
                    "scenario": null
                },
                {
                    "value": "0,00E+00",
                    "module": "C1",
                    "scenario": null
                },
                {
                    "value": "0,00E+00",
                    "module": "C2",
                    "scenario": null
                },
                {
                    "value": "4,00E-04",
                    "module": "C3",
                    "scenario": null
                },
                {
                    "value": "8,78E-10",
                    "module": "C4",
                    "scenario": null
                },
                {
                    "value": "-4,82E-07",
                    "module": "D",
                    "scenario": null
                }
            ]
        },
        {
            "parameter": "EEE",
            "values": [
                {
                    "value": "0,00E+00",
                    "module": "A1",
                    "scenario": null
                },
                {
                    "value": "0,00E+00",
                    "module": "A2",
                    "scenario": null
                },
                {
                    "value": "1,47E-04",
                    "module": "A3",
                    "scenario": null
                },
                {
                    "value": "0,00E+00",
                    "module": "A4",
                    "scenario": null
                },
                {
                    "value": "2,00E-04",
                    "module": "A5",
                    "scenario": null
                },
                {
                    "value": "0,00E+00",
                    "module": "C1",
                    "scenario": null
                },
                {
                    "value": "0,00E+00",
                    "module": "C2",
                    "scenario": null
                },
                {
                    "value": "6,51E-04",
                    "module": "C3",
                    "scenario": null
                },
                {
                    "value": "5,69E-08",
                    "module": "C4",
                    "scenario": null
                },
                {
                    "value": "-8,42E-07",
                    "module": "D",
                    "scenario": null
                }
            ]
        },
        {
            "parameter": "EET",
            "values": [
                {
                    "value": "0,00E+00",
                    "module": "A1",
                    "scenario": null
                },
                {
                    "value": "0,00E+00",
                    "module": "A2",
                    "scenario": null
                },
                {
                    "value": "2,23E-03",
                    "module": "A3",
                    "scenario": null
                },
                {
                    "value": "0,00E+00",
                    "module": "A4",
                    "scenario": null
                },
                {
                    "value": "3,03E-03",
                    "module": "A5",
                    "scenario": null
                },
                {
                    "value": "0,00E+00",
                    "module": "C1",
                    "scenario": null
                },
                {
                    "value": "0,00E+00",
                    "module": "C2",
                    "scenario": null
                },
                {
                    "value": "9,85E-03",
                    "module": "C3",
                    "scenario": null
                },
                {
                    "value": "8,61E-07",
                    "module": "C4",
                    "scenario": null
                },
                {
                    "value": "-1,27E-05",
                    "module": "D",
                    "scenario": null
                }
            ]
        }
    ]
}