{
    "product_name": "SCF",
    "epd_id": "NEPD-8303-7973",
    "declared_unit": {
        "unit": "stk",
        "amount": 1.0
    },
    "compliance": [
        "EN 15804+A2",
        "ISO 14025",
        "ISO 21930"
    ],
    "producer_name": "TROX Group",
    "environmental_impact": [
        {
            "parameter": "GWP-total",
            "values": [
                {
                    "value": "1,24E+01",
                    "module": "A1-A3",
                    "scenario": null
                },
                {
                    "value": "3,40E-01",
                    "module": "A4",
                    "scenario": null
                },
                {
                    "value": "3,17E-03",
                    "module": "C1",
                    "scenario": null
                },
                {
                    "value": "2,13E-02",
                    "module": "C2",
                    "scenario": null
                },
                {
                    "value": "5,00E-02",
                    "module": "C3",
                    "scenario": null
                },
                {
                    "value": "7,72E-03",
                    "module": "C4",
                    "scenario": null
                },
                {
                    "value": "-5,46E-01",
                    "module": "D",
                    "scenario": null
                }
            ]
        },
        {
            "parameter": "GWP-fossil",
            "values": [
                {
                    "value": "1,21E+01",
                    "module": "A1-A3",
                    "scenario": null
                },
                {
                    "value": "3,40E-01",
                    "module": "A4",
                    "scenario": null
                },
                {
                    "value": "3,16E-03",
                    "module": "C1",
                    "scenario": null
                },
                {
                    "value": "2,12E-02",
                    "module": "C2",
                    "scenario": null
                },
                {
                    "value": "4,99E-02",
                    "module": "C3",
                    "scenario": null
                },
                {
                    "value": "7,68E-03",
                    "module": "C4",
                    "scenario": null
                },
                {
                    "value": "-5,45E-01",
                    "module": "D",
                    "scenario": null
                }
            ]
        },
        {
            "parameter": "GWP-biogenic",
            "values": [
                {
                    "value": "2,30E-01",
                    "module": "A1-A3",
                    "scenario": null
                },
                {
                    "value": "1,41E-04",
                    "module": "A4",
                    "scenario": null
                },
                {
                    "value": "5,93E-07",
                    "module": "C1",
                    "scenario": null
                },
                {
                    "value": "8,79E-06",
                    "module": "C2",
                    "scenario": null
                },
                {
                    "value": "1,25E-04",
                    "module": "C3",
                    "scenario": null
                },
                {
                    "value": "5,88E-06",
                    "module": "C4",
                    "scenario": null
                },
                {
                    "value": "-3,01E-04",
                    "module": "D",
                    "scenario": null
                }
            ]
        },
        {
            "parameter": "GWP-luluc",
            "values": [
                {
                    "value": "1,30E-02",
                    "module": "A1-A3",
                    "scenario": null
                },
                {
                    "value": "1,21E-04",
                    "module": "A4",
                    "scenario": null
                },
                {
                    "value": "2,49E-07",
                    "module": "C1",
                    "scenario": null
                },
                {
                    "value": "7,56E-06",
                    "module": "C2",
                    "scenario": null
                },
                {
                    "value": "1,26E-05",
                    "module": "C3",
                    "scenario": null
                },
                {
                    "value": "4,28E-05",
                    "module": "C4",
                    "scenario": null
                },
                {
                    "value": "-2,44E-04",
                    "module": "D",
                    "scenario": null
                }
            ]
        },
        {
            "parameter": "ODP",
            "values": [
                {
                    "value": "1,09E-06",
                    "module": "A1-A3",
                    "scenario": null
                },
                {
                    "value": "7,70E-08",
                    "module": "A4",
                    "scenario": null
                },
                {
                    "value": "6,84E-10",
                    "module": "C1",
                    "scenario": null
                },
                {
                    "value": "4,81E-09",
                    "module": "C2",
                    "scenario": null
                },
                {
                    "value": "5,72E-09",
                    "module": "C3",
                    "scenario": null
                },
                {
                    "value": "8,27E-10",
                    "module": "C4",
                    "scenario": null
                },
                {
                    "value": "-1,91E-07",
                    "module": "D",
                    "scenario": null
                }
            ]
        },
        {
            "parameter": "AP",
            "values": [
                {
                    "value": "1,09E-01",
                    "module": "A1-A3",
                    "scenario": null
                },
                {
                    "value": "9,76E-04",
                    "module": "A4",
                    "scenario": null
                },
                {
                    "value": "3,31E-05",
                    "module": "C1",
                    "scenario": null
                },
                {
                    "value": "6,10E-05",
                    "module": "C2",
                    "scenario": null
                },
                {
                    "value": "7,33E-05",
                    "module": "C3",
                    "scenario": null
                },
                {
                    "value": "3,61E-05",
                    "module": "C4",
                    "scenario": null
                },
                {
                    "value": "-2,71E-03",
                    "module": "D",
                    "scenario": null
                }
            ]
        },
        {
            "parameter": "POCP",
            "values": [
                {
                    "value": "4,53E-02",
                    "module": "A1-A3",
                    "scenario": null
                },
                {
                    "value": "8,28E-04",
                    "module": "A4",
                    "scenario": null
                },
                {
                    "value": "4,41E-05",
                    "module": "C1",
                    "scenario": null
                },
                {
                    "value": "5,17E-05",
                    "module": "C2",
                    "scenario": null
                },
                {
                    "value": "4,78E-05",
                    "module": "C3",
                    "scenario": null
                },
                {
                    "value": "3,87E-05",
                    "module": "C4",
                    "scenario": null
                },
                {
                    "value": "-2,73E-03",
                    "module": "D",
                    "scenario": null
                }
            ]
        },
        {
            "parameter": "ADPE",
            "values": [
                {
                    "value": "8,47E-03",
                    "module": "A1-A3",
                    "scenario": null
                },
                {
                    "value": "9,38E-06",
                    "module": "A4",
                    "scenario": null
                },
                {
                    "value": "4,86E-09",
                    "module": "C1",
                    "scenario": null
                },
                {
                    "value": "5,87E-07",
                    "module": "C2",
                    "scenario": null
                },
                {
                    "value": "1,74E-07",
                    "module": "C3",
                    "scenario": null
                },
                {
                    "value": "3,99E-08",
                    "module": "C4",
                    "scenario": null
                },
                {
                    "value": "-9,41E-06",
                    "module": "D",
                    "scenario": null
                }
            ]
        },
        {
            "parameter": "ADPF",
            "values": [
                {
                    "value": "1,64E+02",
                    "module": "A1-A3",
                    "scenario": null
                },
                {
                    "value": "5,14E+00",
                    "module": "A4",
                    "scenario": null
                },
                {
                    "value": "4,36E-02",
                    "module": "C1",
                    "scenario": null
                },
                {
                    "value": "3,21E-01",
                    "module": "C2",
                    "scenario": null
                },
                {
                    "value": "2,09E-01",
                    "module": "C3",
                    "scenario": null
                },
                {
                    "value": "9,42E-02",
                    "module": "C4",
                    "scenario": null
                },
                {
                    "value": "-4,59E+00",
                    "module": "D",
                    "scenario": null
                }
            ]
        },
        {
            "parameter": "WDP",
            "values": [
                {
                    "value": "9,43E+02",
                    "module": "A1-A3",
                    "scenario": null
                },
                {
                    "value": "4,97E+00",
                    "module": "A4",
                    "scenario": null
                },
                {
                    "value": "9,25E-03",
                    "module": "C1",
                    "scenario": null
                },
                {
                    "value": "3,11E-01",
                    "module": "C2",
                    "scenario": null
                },
                {
                    "value": "7,75E-01",
                    "module": "C3",
                    "scenario": null
                },
                {
                    "value": "3,45E-01",
                    "module": "C4",
                    "scenario": null
                },
                {
                    "value": "2,83E+01",
                    "module": "D",
                    "scenario": null
                }
            ]
        },
        {
            "parameter": "EP-freshwater",
            "values": [
                {
                    "value": "7,72E-04",
                    "module": "A1-A3",
                    "scenario": null
                },
                {
                    "value": "2,71E-06",
                    "module": "A4",
                    "scenario": null
                },
                {
                    "value": "1,15E-08",
                    "module": "C1",
                    "scenario": null
                },
                {
                    "value": "1,70E-07",
                    "module": "C2",
                    "scenario": null
                },
                {
                    "value": "1,20E-06",
                    "module": "C3",
                    "scenario": null
                },
                {
                    "value": "2,40E-07",
                    "module": "C4",
                    "scenario": null
                },
                {
                    "value": "-3,36E-05",
                    "module": "D",
                    "scenario": null
                }
            ]
        },
        {
            "parameter": "EP-marine",
            "values": [
                {
                    "value": "1,36E-02",
                    "module": "A1-A3",
                    "scenario": null
                },
                {
                    "value": "1,93E-04",
                    "module": "A4",
                    "scenario": null
                },
                {
                    "value": "1,46E-05",
                    "module": "C1",
                    "scenario": null
                },
                {
                    "value": "1,21E-05",
                    "module": "C2",
                    "scenario": null
                },
                {
                    "value": "1,52E-05",
                    "module": "C3",
                    "scenario": null
                },
                {
                    "value": "9,21E-06",
                    "module": "C4",
                    "scenario": null
                },
                {
                    "value": "-5,61E-04",
                    "module": "D",
                    "scenario": null
                }
            ]
        },
        {
            "parameter": "EP-terrestrial",
            "values": [
                {
                    "value": "3,56E-01",
                    "module": "A1-A3",
                    "scenario": null
                },
                {
                    "value": "2,16E-03",
                    "module": "A4",
                    "scenario": null
                },
                {
                    "value": "1,60E-04",
                    "module": "C1",
                    "scenario": null
                },
                {
                    "value": "1,35E-04",
                    "module": "C2",
                    "scenario": null
                },
                {
                    "value": "1,71E-04",
                    "module": "C3",
                    "scenario": null
                },
                {
                    "value": "1,01E-04",
                    "module": "C4",
                    "scenario": null
                },
                {
                    "value": "-5,73E-03",
                    "module": "D",
                    "scenario": null
                }
            ]
        }
    ],
    "additional_environmental_impact": [
        {
            "parameter": "PM",
            "values": [
                {
                    "value": "1,08E-06",
                    "module": "A1-A3",
                    "scenario": null
                },
                {
                    "value": "2,08E-08",
                    "module": "A4",
                    "scenario": null
                },
                {
                    "value": "8,76E-10",
                    "module": "C1",
                    "scenario": null
                },
                {
                    "value": "1,30E-09",
                    "module": "C2",
                    "scenario": null
                },
                {
                    "value": "1,12E-09",
                    "module": "C3",
                    "scenario": null
                },
                {
                    "value": "6,45E-10",
                    "module": "C4",
                    "scenario": null
                },
                {
                    "value": "-4,53E-08",
                    "module": "D",
                    "scenario": null
                }
            ]
        },
        {
            "parameter": "ETP-fw",
            "values": [
                {
                    "value": "4,02E+02",
                    "module": "A1-A3",
                    "scenario": null
                },
                {
                    "value": "3,81E+00",
                    "module": "A4",
                    "scenario": null
                },
                {
                    "value": "2,38E-02",
                    "module": "C1",
                    "scenario": null
                },
                {
                    "value": "2,38E-01",
                    "module": "C2",
                    "scenario": null
                },
                {
                    "value": "1,02E+00",
                    "module": "C3",
                    "scenario": null
                },
                {
                    "value": "1,42E+00",
                    "module": "C4",
                    "scenario": null
                },
                {
                    "value": "-3,04E+01",
                    "module": "D",
                    "scenario": null
                }
            ]
        },
        {
            "parameter": "HTP-c",
            "values": [
                {
                    "value": "5,89E-08",
                    "module": "A1-A3",
                    "scenario": null
                },
                {
                    "value": "0,00E+00",
                    "module": "A4",
                    "scenario": null
                },
                {
                    "value": "0,00E+00",
                    "module": "C1",
                    "scenario": null
                },
                {
                    "value": "0,00E+00",
                    "module": "C2",
                    "scenario": null
                },
                {
                    "value": "4,80E-11",
                    "module": "C3",
                    "scenario": null
                },
                {
                    "value": "2,20E-11",
                    "module": "C4",
                    "scenario": null
                },
                {
                    "value": "-2,62E-09",
                    "module": "D",
                    "scenario": null
                }
            ]
        },
        {
            "parameter": "HTP-nc",
            "values": [
                {
                    "value": "6,99E-07",
                    "module": "A1-A3",
                    "scenario": null
                },
                {
                    "value": "4,16E-09",
                    "module": "A4",
                    "scenario": null
                },
                {
                    "value": "2,20E-11",
                    "module": "C1",
                    "scenario": null
                },
                {
                    "value": "2,60E-10",
                    "module": "C2",
                    "scenario": null
                },
                {
                    "value": "2,93E-10",
                    "module": "C3",
                    "scenario": null
                },
                {
                    "value": "2,09E-10",
                    "module": "C4",
                    "scenario": null
                },
                {
                    "value": "5,70E-08",
                    "module": "D",
                    "scenario": null
                }
            ]
        },
        {
            "parameter": "SQP",
            "values": [
                {
                    "value": "6,85E+01",
                    "module": "A1-A3",
                    "scenario": null
                },
                {
                    "value": "3,59E+00",
                    "module": "A4",
                    "scenario": null
                },
                {
                    "value": "5,53E-03",
                    "module": "C1",
                    "scenario": null
                },
                {
                    "value": "2,25E-01",
                    "module": "C2",
                    "scenario": null
                },
                {
                    "value": "8,25E-02",
                    "module": "C3",
                    "scenario": null
                },
                {
                    "value": "2,78E-01",
                    "module": "C4",
                    "scenario": null
                },
                {
                    "value": "-3,44E-01",
                    "module": "D",
                    "scenario": null
                }
            ]
        },
        {
            "parameter": "IRP",
            "values": [
                {
                    "value": "7,11E-01",
                    "module": "A1-A3",
                    "scenario": null
                },
                {
                    "value": "2,25E-02",
                    "module": "A4",
                    "scenario": null
                },
                {
                    "value": "1,87E-04",
                    "module": "C1",
                    "scenario": null
                },
                {
                    "value": "1,40E-03",
                    "module": "C2",
                    "scenario": null
                },
                {
                    "value": "9,52E-04",
                    "module": "C3",
                    "scenario": null
                },
                {
                    "value": "2,70E-04",
                    "module": "C4",
                    "scenario": null
                },
                {
                    "value": "1,96E-03",
                    "module": "D",
                    "scenario": null
                }
            ]
        }
    ],
    "resource_use": [
        {
            "parameter": "PERE",
            "values": [
                {
                    "value": "1,72E+01",
                    "module": "A1-A3",
                    "scenario": null
                },
                {
                    "value": "7,35E-02",
                    "module": "A4",
                    "scenario": null
                },
                {
                    "value": "2,36E-04",
                    "module": "C1",
                    "scenario": null
                },
                {
                    "value": "4,60E-03",
                    "module": "C2",
                    "scenario": null
                },
                {
                    "value": "3,78E-02",
                    "module": "C3",
                    "scenario": null
                },
                {
                    "value": "2,02E-02",
                    "module": "C4",
                    "scenario": null
                },
                {
                    "value": "-3,73E-01",
                    "module": "D",
                    "scenario": null
                }
            ]
        },
        {
            "parameter": "PERM",
            "values": [
                {
                    "value": "0,00E+00",
                    "module": "A1-A3",
                    "scenario": null
                },
                {
                    "value": "0,00E+00",
                    "module": "A4",
                    "scenario": null
                },
                {
                    "value": "0,00E+00",
                    "module": "C1",
                    "scenario": null
                },
                {
                    "value": "0,00E+00",
                    "module": "C2",
                    "scenario": null
                },
                {
                    "value": "0,00E+00",
                    "module": "C3",
                    "scenario": null
                },
                {
                    "value": "0,00E+00",
                    "module": "C4",
                    "scenario": null
                },
                {
                    "value": "0,00E+00",
                    "module": "D",
                    "scenario": null
                }
            ]
        },
        {
            "parameter": "PERT",
            "values": [
                {
                    "value": "1,72E+01",
                    "module": "A1-A3",
                    "scenario": null
                },
                {
                    "value": "7,35E-02",
                    "module": "A4",
                    "scenario": null
                },
                {
                    "value": "2,36E-04",
                    "module": "C1",
                    "scenario": null
                },
                {
                    "value": "4,60E-03",
                    "module": "C2",
                    "scenario": null
                },
                {
                    "value": "3,78E-02",
                    "module": "C3",
                    "scenario": null
                },
                {
                    "value": "2,02E-02",
                    "module": "C4",
                    "scenario": null
                },
                {
                    "value": "-3,73E-01",
                    "module": "D",
                    "scenario": null
                }
            ]
        },
        {
            "parameter": "PENRE",
            "values": [
                {
                    "value": "1,63E+02",
                    "module": "A1-A3",
                    "scenario": null
                },
                {
                    "value": "5,14E+00",
                    "module": "A4",
                    "scenario": null
                },
                {
                    "value": "4,36E-02",
                    "module": "C1",
                    "scenario": null
                },
                {
                    "value": "3,21E-01",
                    "module": "C2",
                    "scenario": null
                },
                {
                    "value": "2,09E-01",
                    "module": "C3",
                    "scenario": null
                },
                {
                    "value": "9,43E-02",
                    "module": "C4",
                    "scenario": null
                },
                {
                    "value": "-4,59E+00",
                    "module": "D",
                    "scenario": null
                }
            ]
        },
        {
            "parameter": "PENRM",
            "values": [
                {
                    "value": "1,38E+00",
                    "module": "A1-A3",
                    "scenario": null
                },
                {
                    "value": "0,00E+00",
                    "module": "A4",
                    "scenario": null
                },
                {
                    "value": "0,00E+00",
                    "module": "C1",
                    "scenario": null
                },
                {
                    "value": "0,00E+00",
                    "module": "C2",
                    "scenario": null
                },
                {
                    "value": "-1,38E+00",
                    "module": "C3",
                    "scenario": null
                },
                {
                    "value": "0,00E+00",
                    "module": "C4",
                    "scenario": null
                },
                {
                    "value": "0,00E+00",
                    "module": "D",
                    "scenario": null
                }
            ]
        },
        {
            "parameter": "PENRT",
            "values": [
                {
                    "value": "1,65E+02",
                    "module": "A1-A3",
                    "scenario": null
                },
                {
                    "value": "5,14E+00",
                    "module": "A4",
                    "scenario": null
                },
                {
                    "value": "4,36E-02",
                    "module": "C1",
                    "scenario": null
                },
                {
                    "value": "3,21E-01",
                    "module": "C2",
                    "scenario": null
                },
                {
                    "value": "-1,17E+00",
                    "module": "C3",
                    "scenario": null
                },
                {
                    "value": "9,43E-02",
                    "module": "C4",
                    "scenario": null
                },
                {
                    "value": "-4,59E+00",
                    "module": "D",
                    "scenario": null
                }
            ]
        },
        {
            "parameter": "SM",
            "values": [
                {
                    "value": "1,77E+00",
                    "module": "A1-A3",
                    "scenario": null
                },
                {
                    "value": "0,00E+00",
                    "module": "A4",
                    "scenario": null
                },
                {
                    "value": "2,14E-05",
                    "module": "C1",
                    "scenario": null
                },
                {
                    "value": "0,00E+00",
                    "module": "C2",
                    "scenario": null
                },
                {
                    "value": "0,00E+00",
                    "module": "C3",
                    "scenario": null
                },
                {
                    "value": "4,86E-04",
                    "module": "C4",
                    "scenario": null
                },
                {
                    "value": "0,00E+00",
                    "module": "D",
                    "scenario": null
                }
            ]
        },
        {
            "parameter": "RSF",
            "values": [
                {
                    "value": "1,32E+00",
                    "module": "A1-A3",
                    "scenario": null
                },
                {
                    "value": "2,63E-03",
                    "module": "A4",
                    "scenario": null
                },
                {
                    "value": "5,80E-06",
                    "module": "C1",
                    "scenario": null
                },
                {
                    "value": "1,64E-04",
                    "module": "C2",
                    "scenario": null
                },
                {
                    "value": "8,33E-04",
                    "module": "C3",
                    "scenario": null
                },
                {
                    "value": "7,07E-05",
                    "module": "C4",
                    "scenario": null
                },
                {
                    "value": "1,97E-02",
                    "module": "D",
                    "scenario": null
                }
            ]
        },
        {
            "parameter": "NRSF",
            "values": [
                {
                    "value": "4,42E+00",
                    "module": "A1-A3",
                    "scenario": null
                },
                {
                    "value": "9,41E-03",
                    "module": "A4",
                    "scenario": null
                },
                {
                    "value": "8,53E-05",
                    "module": "C1",
                    "scenario": null
                },
                {
                    "value": "5,88E-04",
                    "module": "C2",
                    "scenario": null
                },
                {
                    "value": "0,00E+00",
                    "module": "C3",
                    "scenario": null
                },
                {
                    "value": "4,42E-03",
                    "module": "C4",
                    "scenario": null
                },
                {
                    "value": "5,73E-01",
                    "module": "D",
                    "scenario": null
                }
            ]
        },
        {
            "parameter": "FW",
            "values": [
                {
                    "value": "1,41E-01",
                    "module": "A1-A3",
                    "scenario": null
                },
                {
                    "value": "5,49E-04",
                    "module": "A4",
                    "scenario": null
                },
                {
                    "value": "2,24E-06",
                    "module": "C1",
                    "scenario": null
                },
                {
                    "value": "3,43E-05",
                    "module": "C2",
                    "scenario": null
                },
                {
                    "value": "1,94E-04",
                    "module": "C3",
                    "scenario": null
                },
                {
                    "value": "8,29E-05",
                    "module": "C4",
                    "scenario": null
                },
                {
                    "value": "-1,15E-03",
                    "module": "D",
                    "scenario": null
                }
            ]
        }
    ],
    "end_of_life_waste": [
        {
            "parameter": "HWD",
            "values": [
                {
                    "value": "1,75E-01",
                    "module": "A1-A3",
                    "scenario": null
                },
                {
                    "value": "2,65E-04",
                    "module": "A4",
                    "scenario": null
                },
                {
                    "value": "1,28E-06",
                    "module": "C1",
                    "scenario": null
                },
                {
                    "value": "1,66E-05",
                    "module": "C2",
                    "scenario": null
                },
                {
                    "value": "0,00E+00",
                    "module": "C3",
                    "scenario": null
                },
                {
                    "value": "2,25E-02",
                    "module": "C4",
                    "scenario": null
                },
                {
                    "value": "-2,83E-03",
                    "module": "D",
                    "scenario": null
                }
            ]
        },
        {
            "parameter": "NHWD",
            "values": [
                {
                    "value": "4,24E+00",
                    "module": "A1-A3",
                    "scenario": null
                },
                {
                    "value": "2,50E-01",
                    "module": "A4",
                    "scenario": null
                },
                {
                    "value": "5,16E-05",
                    "module": "C1",
                    "scenario": null
                },
                {
                    "value": "1,56E-02",
                    "module": "C2",
                    "scenario": null
                },
                {
                    "value": "2,25E-02",
                    "module": "C3",
                    "scenario": null
                },
                {
                    "value": "2,39E-01",
                    "module": "C4",
                    "scenario": null
                },
                {
                    "value": "-2,23E-01",
                    "module": "D",
                    "scenario": null
                }
            ]
        },
        {
            "parameter": "RWD",
            "values": [
                {
                    "value": "6,45E-04",
                    "module": "A1-A3",
                    "scenario": null
                },
                {
                    "value": "3,50E-05",
                    "module": "A4",
                    "scenario": null
                },
                {
                    "value": "3,02E-07",
                    "module": "C1",
                    "scenario": null
                },
                {
                    "value": "2,19E-06",
                    "module": "C2",
                    "scenario": null
                },
                {
                    "value": "0,00E+00",
                    "module": "C3",
                    "scenario": null
                },
                {
                    "value": "0,00E+00",
                    "module": "C4",
                    "scenario": null
                },
                {
                    "value": "1,50E-06",
                    "module": "D",
                    "scenario": null
                }
            ]
        }
    ],
    "end_of_life_flow": [
        {
            "parameter": "CRU",
            "values": [
                {
                    "value": "0,00E+00",
                    "module": "A1-A3",
                    "scenario": null
                },
                {
                    "value": "0,00E+00",
                    "module": "A4",
                    "scenario": null
                },
                {
                    "value": "0,00E+00",
                    "module": "C1",
                    "scenario": null
                },
                {
                    "value": "0,00E+00",
                    "module": "C2",
                    "scenario": null
                },
                {
                    "value": "0,00E+00",
                    "module": "C3",
                    "scenario": null
                },
                {
                    "value": "0,00E+00",
                    "module": "C4",
                    "scenario": null
                },
                {
                    "value": "0,00E+00",
                    "module": "D",
                    "scenario": null
                }
            ]
        },
        {
            "parameter": "MFR",
            "values": [
                {
                    "value": "7,67E-01",
                    "module": "A1-A3",
                    "scenario": null
                },
                {
                    "value": "0,00E+00",
                    "module": "A4",
                    "scenario": null
                },
                {
                    "value": "2,10E-05",
                    "module": "C1",
                    "scenario": null
                },
                {
                    "value": "0,00E+00",
                    "module": "C2",
                    "scenario": null
                },
                {
                    "value": "2,12E+00",
                    "module": "C3",
                    "scenario": null
                },
                {
                    "value": "0,00E+00",
                    "module": "C4",
                    "scenario": null
                },
                {
                    "value": "0,00E+00",
                    "module": "D",
                    "scenario": null
                }
            ]
        },
        {
            "parameter": "MER",
            "values": [
                {
                    "value": "2,49E-01",
                    "module": "A1-A3",
                    "scenario": null
                },
                {
                    "value": "0,00E+00",
                    "module": "A4",
                    "scenario": null
                },
                {
                    "value": "6,51E-08",
                    "module": "C1",
                    "scenario": null
                },
                {
                    "value": "0,00E+00",
                    "module": "C2",
                    "scenario": null
                },
                {
                    "value": "2,25E-02",
                    "module": "C3",
                    "scenario": null
                },
                {
                    "value": "0,00E+00",
                    "module": "C4",
                    "scenario": null
                },
                {
                    "value": "0,00E+00",
                    "module": "D",
                    "scenario": null
                }
            ]
        },
        {
            "parameter": "EEE",
            "values": [
                {
                    "value": "1,48E-01",
                    "module": "A1-A3",
                    "scenario": null
                },
                {
                    "value": "0,00E+00",
                    "module": "A4",
                    "scenario": null
                },
                {
                    "value": "2,23E-07",
                    "module": "C1",
                    "scenario": null
                },
                {
                    "value": "0,00E+00",
                    "module": "C2",
                    "scenario": null
                },
                {
                    "value": "2,23E-05",
                    "module": "C3",
                    "scenario": null
                },
                {
                    "value": "0,00E+00",
                    "module": "C4",
                    "scenario": null
                },
                {
                    "value": "0,00E+00",
                    "module": "D",
                    "scenario": null
                }
            ]
        },
        {
            "parameter": "EET",
            "values": [
                {
                    "value": "2,23E+00",
                    "module": "A1-A3",
                    "scenario": null
                },
                {
                    "value": "0,00E+00",
                    "module": "A4",
                    "scenario": null
                },
                {
                    "value": "3,38E-06",
                    "module": "C1",
                    "scenario": null
                },
                {
                    "value": "0,00E+00",
                    "module": "C2",
                    "scenario": null
                },
                {
                    "value": "3,37E-04",
                    "module": "C3",
                    "scenario": null
                },
                {
                    "value": "0,00E+00",
                    "module": "C4",
                    "scenario": null
                },
                {
                    "value": "0,00E+00",
                    "module": "D",
                    "scenario": null
                }
            ]
        }
    ]
}