{"product_name":"Spherical anchor","epd_id":"NEPD-4307-3548-EN","declared_unit":{"unit":"ton","amount":1},"compliance":["EN 15804+A2","ISO 14025","ISO 21930"],"producer_name":"Pretec Norge AS","environmental_impact":[{"parameter":"GWP-total","unit":"kg CO2-eq","values":[{"value":"2,08E+00","module":"A1-A3","scenario":null},{"value":"1,70E-01","module":"A4","scenario":null},{"value":"4,78E-04","module":"A5","scenario":null},{"value":"5,73E-02","module":"C1","scenario":null},{"value":"2,71E-02","module":"C2","scenario":null},{"value":"0,00E+00","module":"C3","scenario":null},{"value":"4,29E-04","module":"C4","scenario":null},{"value":"-7,52E-01","module":"D","scenario":null}]},{"parameter":"GWP-fossil","unit":"kg CO2-eq","values":[{"value":"2,09E+00","module":"A1-A3","scenario":null},{"value":"1,70E-01","module":"A4","scenario":null},{"value":"4,77E-04","module":"A5","scenario":null},{"value":"5,73E-02","module":"C1","scenario":null},{"value":"2,70E-02","module":"C2","scenario":null},{"value":"0,00E+00","module":"C3","scenario":null},{"value":"4,28E-04","module":"C4","scenario":null},{"value":"-7,51E-01","module":"D","scenario":null}]},{"parameter":"GWP-biogenic","unit":"kg CO2-eq","values":[{"value":"-6,62E-03","module":"A1-A3","scenario":null},{"value":"6,92E-05","module":"A4","scenario":null},{"value":"6,04E-07","module":"A5","scenario":null},{"value":"1,07E-05","module":"C1","scenario":null},{"value":"1,12E-05","module":"C2","scenario":null},{"value":"0,00E+00","module":"C3","scenario":null},{"value":"3,64E-07","module":"C4","scenario":null},{"value":"-4,14E-04","module":"D","scenario":null}]},{"parameter":"GWP-luluc","unit":"kg CO2-eq","values":[{"value":"5,93E-04","module":"A1-A3","scenario":null},{"value":"1,64E-04","module":"A4","scenario":null},{"value":"6,08E-08","module":"A5","scenario":null},{"value":"4,52E-06","module":"C1","scenario":null},{"value":"7,96E-06","module":"C2","scenario":null},{"value":"0,00E+00","module":"C3","scenario":null},{"value":"8,40E-08","module":"C4","scenario":null},{"value":"-3,37E-04","module":"D","scenario":null}]},{"parameter":"ODP","unit":"kg CFC11-eq","values":[{"value":"1,13E-07","module":"A1-A3","scenario":null},{"value":"1,54E-08","module":"A4","scenario":null},{"value":"9,60E-11","module":"A5","scenario":null},{"value":"1,24E-08","module":"C1","scenario":null},{"value":"6,30E-09","module":"C2","scenario":null},{"value":"0,00E+00","module":"C3","scenario":null},{"value":"2,09E-10","module":"C4","scenario":null},{"value":"-2,38E-08","module":"D","scenario":null}]},{"parameter":"AP","unit":"mol H+-eq","values":[{"value":"8,51E-03","module":"A1-A3","scenario":null},{"value":"6,65E-04","module":"A4","scenario":null},{"value":"4,64E-06","module":"A5","scenario":null},{"value":"6,00E-04","module":"C1","scenario":null},{"value":"1,38E-04","module":"C2","scenario":null},{"value":"0,00E+00","module":"C3","scenario":null},{"value":"4,18E-06","module":"C4","scenario":null},{"value":"-3,73E-03","module":"D","scenario":null}]},{"parameter":"POCP","unit":"kg NMVOC-eq","values":[{"value":"9,62E-03","module":"A1-A3","scenario":null},{"value":"5,99E-04","module":"A4","scenario":null},{"value":"6,02E-06","module":"A5","scenario":null},{"value":"7,98E-04","module":"C1","scenario":null},{"value":"1,54E-04","module":"C2","scenario":null},{"value":"0,00E+00","module":"C3","scenario":null},{"value":"4,94E-06","module":"C4","scenario":null},{"value":"-3,76E-03","module":"D","scenario":null}]},{"parameter":"ADPE","unit":"kg Sb-eq","values":[{"value":"1,03E-05","module":"A1-A3","scenario":null},{"value":"3,08E-06","module":"A4","scenario":null},{"value":"2,68E-09","module":"A5","scenario":null},{"value":"8,80E-08","module":"C1","scenario":null},{"value":"4,66E-07","module":"C2","scenario":null},{"value":"0,00E+00","module":"C3","scenario":null},{"value":"3,79E-09","module":"C4","scenario":null},{"value":"-1,30E-05","module":"D","scenario":null}]},{"parameter":"ADPF","unit":"MJ","values":[{"value":"2,13E+01","module":"A1-A3","scenario":null},{"value":"2,54E+00","module":"A4","scenario":null},{"value":"6,36E-03","module":"A5","scenario":null},{"value":"7,89E-01","module":"C1","scenario":null},{"value":"4,24E-01","module":"C2","scenario":null},{"value":"0,00E+00","module":"C3","scenario":null},{"value":"1,38E-02","module":"C4","scenario":null},{"value":"-6,32E+00","module":"D","scenario":null}]},{"parameter":"WDP","unit":"m3 world-eq. Deprived","values":[{"value":"7,56E+00","module":"A1-A3","scenario":null},{"value":"1,07E+00","module":"A4","scenario":null},{"value":"3,27E-03","module":"A5","scenario":null},{"value":"1,68E-01","module":"C1","scenario":null},{"value":"3,25E-01","module":"C2","scenario":null},{"value":"0,00E+00","module":"C3","scenario":null},{"value":"2,91E-02","module":"C4","scenario":null},{"value":"3,90E+01","module":"D","scenario":null}]},{"parameter":"EP-freshwater","unit":"kg P-eq","values":[{"value":"8,61E-05","module":"A1-A3","scenario":null},{"value":"1,14E-06","module":"A4","scenario":null},{"value":"2,71E-09","module":"A5","scenario":null},{"value":"2,09E-07","module":"C1","scenario":null},{"value":"2,08E-07","module":"C2","scenario":null},{"value":"0,00E+00","module":"C3","scenario":null},{"value":"3,20E-09","module":"C4","scenario":null},{"value":"-4,62E-05","module":"D","scenario":null}]},{"parameter":"EP-marine","unit":"kg N-eq","values":[{"value":"1,71E-03","module":"A1-A3","scenario":null},{"value":"1,47E-04","module":"A4","scenario":null},{"value":"2,03E-06","module":"A5","scenario":null},{"value":"2,65E-04","module":"C1","scenario":null},{"value":"4,69E-05","module":"C2","scenario":null},{"value":"0,00E+00","module":"C3","scenario":null},{"value":"1,57E-06","module":"C4","scenario":null},{"value":"-7,73E-04","module":"D","scenario":null}]},{"parameter":"EP-terrestrial","unit":"mol N-eq.","values":[{"value":"1,87E-02","module":"A1-A3","scenario":null},{"value":"1,62E-03","module":"A4","scenario":null},{"value":"2,22E-05","module":"A5","scenario":null},{"value":"2,90E-03","module":"C1","scenario":null},{"value":"5,17E-04","module":"C2","scenario":null},{"value":"0,00E+00","module":"C3","scenario":null},{"value":"1,73E-05","module":"C4","scenario":null},{"value":"-7,90E-03","module":"D","scenario":null}]},{"parameter":"GWP-IOBC","unit":"kg CO2-eq","values":[{"value":"2,09E+00","module":"A1-A3","scenario":null},{"value":"1,70E-01","module":"A4","scenario":null},{"value":"3,54E-04","module":"A5","scenario":null},{"value":"5,67E-02","module":"C1","scenario":null},{"value":"2,71E-02","module":"C2","scenario":null},{"value":"0,00E+00","module":"C3","scenario":null},{"value":"0,00E+00","module":"C4","scenario":null},{"value":"-1,13E+00","module":"D","scenario":null}]}],"additional_environmental_impact":[{"parameter":"PM","unit":"Disease incidence","values":[{"value":"1,63E-07","module":"A1-A3","scenario":null},{"value":"3,70E-09","module":"A4","scenario":null},{"value":"1,10E-10","module":"A5","scenario":null},{"value":"1,59E-08","module":"C1","scenario":null},{"value":"2,40E-09","module":"C2","scenario":null},{"value":"0,00E+00","module":"C3","scenario":null},{"value":"8,90E-11","module":"C4","scenario":null},{"value":"-6,24E-08","module":"D","scenario":null}]},{"parameter":"ETP-fw","unit":"CTUe","values":[{"value":"5,86E+01","module":"A1-A3","scenario":null},{"value":"1,61E+00","module":"A4","scenario":null},{"value":"4,40E-03","module":"A5","scenario":null},{"value":"4,31E-01","module":"C1","scenario":null},{"value":"3,10E-01","module":"C2","scenario":null},{"value":"0,00E+00","module":"C3","scenario":null},{"value":"6,83E-03","module":"C4","scenario":null},{"value":"-4,19E+01","module":"D","scenario":null}]},{"parameter":"HTP-c","unit":"CTUh","values":[{"value":"9,49E-09","module":"A1-A3","scenario":null},{"value":"0,00E+00","module":"A4","scenario":null},{"value":"0,00E+00","module":"A5","scenario":null},{"value":"1,70E-11","module":"C1","scenario":null},{"value":"0,00E+00","module":"C2","scenario":null},{"value":"0,00E+00","module":"C3","scenario":null},{"value":"0,00E+00","module":"C4","scenario":null},{"value":"-3,61E-09","module":"D","scenario":null}]},{"parameter":"HTP-nc","unit":"CTUh","values":[{"value":"6,56E-08","module":"A1-A3","scenario":null},{"value":"7,05E-10","module":"A4","scenario":null},{"value":"1,00E-11","module":"A5","scenario":null},{"value":"3,96E-10","module":"C1","scenario":null},{"value":"3,00E-10","module":"C2","scenario":null},{"value":"0,00E+00","module":"C3","scenario":null},{"value":"4,00E-12","module":"C4","scenario":null},{"value":"7,85E-08","module":"D","scenario":null}]},{"parameter":"SQP","unit":"-","values":[{"value":"5,65E+00","module":"A1-A3","scenario":null},{"value":"7,47E-01","module":"A4","scenario":null},{"value":"1,48E-03","module":"A5","scenario":null},{"value":"1,00E-01","module":"C1","scenario":null},{"value":"4,86E-01","module":"C2","scenario":null},{"value":"0,00E+00","module":"C3","scenario":null},{"value":"5,04E-02","module":"C4","scenario":null},{"value":"-4,73E-01","module":"D","scenario":null}]},{"parameter":"IRP","unit":"kBq U235-eq","values":[{"value":"2,56E-02","module":"A1-A3","scenario":null},{"value":"4,82E-03","module":"A4","scenario":null},{"value":"2,64E-05","module":"A5","scenario":null},{"value":"3,38E-03","module":"C1","scenario":null},{"value":"1,85E-03","module":"C2","scenario":null},{"value":"0,00E+00","module":"C3","scenario":null},{"value":"6,00E-05","module":"C4","scenario":null},{"value":"2,70E-03","module":"D","scenario":null}]}],"resource_use":[{"parameter":"PERE","unit":"MJ","values":[{"value":"1,42E+00","module":"A1-A3","scenario":null},{"value":"2,62E-02","module":"A4","scenario":null},{"value":"5,60E-05","module":"A5","scenario":null},{"value":"4,27E-03","module":"C1","scenario":null},{"value":"5,34E-03","module":"C2","scenario":null},{"value":"0,00E+00","module":"C3","scenario":null},{"value":"2,13E-04","module":"C4","scenario":null},{"value":"-5,13E-01","module":"D","scenario":null}]},{"parameter":"PERM","unit":"","values":[{"value":"6,37E-02","module":"A1-A3","scenario":null},{"value":"0,00E+00","module":"A4","scenario":null},{"value":"0,00E+00","module":"A5","scenario":null},{"value":"0,00E+00","module":"C1","scenario":null},{"value":"0,00E+00","module":"C2","scenario":null},{"value":"0,00E+00","module":"C3","scenario":null},{"value":"0,00E+00","module":"C4","scenario":null},{"value":"0,00E+00","module":"D","scenario":null}]},{"parameter":"PERT","unit":"MJ","values":[{"value":"1,48E+00","module":"A1-A3","scenario":null},{"value":"2,62E-02","module":"A4","scenario":null},{"value":"5,60E-05","module":"A5","scenario":null},{"value":"4,27E-03","module":"C1","scenario":null},{"value":"5,34E-03","module":"C2","scenario":null},{"value":"0,00E+00","module":"C3","scenario":null},{"value":"2,13E-04","module":"C4","scenario":null},{"value":"-5,13E-01","module":"D","scenario":null}]},{"parameter":"PENRE","unit":"MJ","values":[{"value":"2,13E+01","module":"A1-A3","scenario":null},{"value":"2,54E+00","module":"A4","scenario":null},{"value":"6,36E-03","module":"A5","scenario":null},{"value":"7,89E-01","module":"C1","scenario":null},{"value":"4,24E-01","module":"C2","scenario":null},{"value":"0,00E+00","module":"C3","scenario":null},{"value":"1,38E-02","module":"C4","scenario":null},{"value":"-6,32E+00","module":"D","scenario":null}]},{"parameter":"PENRM","unit":"MJ","values":[{"value":"0,00E+00","module":"A1-A3","scenario":null},{"value":"0,00E+00","module":"A4","scenario":null},{"value":"0,00E+00","module":"A5","scenario":null},{"value":"0,00E+00","module":"C1","scenario":null},{"value":"0,00E+00","module":"C2","scenario":null},{"value":"0,00E+00","module":"C3","scenario":null},{"value":"0,00E+00","module":"C4","scenario":null},{"value":"0,00E+00","module":"D","scenario":null}]},{"parameter":"PENRT","unit":"MJ","values":[{"value":"2,13E+01","module":"A1-A3","scenario":null},{"value":"2,54E+00","module":"A4","scenario":null},{"value":"6,36E-03","module":"A5","scenario":null},{"value":"7,89E-01","module":"C1","scenario":null},{"value":"4,24E-01","module":"C2","scenario":null},{"value":"0,00E+00","module":"C3","scenario":null},{"value":"1,38E-02","module":"C4","scenario":null},{"value":"-6,32E+00","module":"D","scenario":null}]},{"parameter":"SM","unit":"kg","values":[{"value":"2,18E-01","module":"A1-A3","scenario":null},{"value":"0,00E+00","module":"A4","scenario":null},{"value":"8,70E-07","module":"A5","scenario":null},{"value":"3,87E-04","module":"C1","scenario":null},{"value":"0,00E+00","module":"C2","scenario":null},{"value":"0,00E+00","module":"C3","scenario":null},{"value":"0,00E+00","module":"C4","scenario":null},{"value":"3,56E-01","module":"D","scenario":null}]},{"parameter":"RSF","unit":"MJ","values":[{"value":"7,58E-03","module":"A1-A3","scenario":null},{"value":"6,84E-04","module":"A4","scenario":null},{"value":"1,53E-06","module":"A5","scenario":null},{"value":"1,05E-04","module":"C1","scenario":null},{"value":"1,87E-04","module":"C2","scenario":null},{"value":"0,00E+00","module":"C3","scenario":null},{"value":"4,39E-06","module":"C4","scenario":null},{"value":"2,71E-02","module":"D","scenario":null}]},{"parameter":"NRSF","unit":"MJ","values":[{"value":"1,91E+00","module":"A1-A3","scenario":null},{"value":"1,89E-03","module":"A4","scenario":null},{"value":"1,87E-05","module":"A5","scenario":null},{"value":"1,54E-03","module":"C1","scenario":null},{"value":"6,26E-04","module":"C2","scenario":null},{"value":"0,00E+00","module":"C3","scenario":null},{"value":"1,26E-05","module":"C4","scenario":null},{"value":"7,90E-01","module":"D","scenario":null}]},{"parameter":"FW","unit":"m3","values":[{"value":"9,97E-03","module":"A1-A3","scenario":null},{"value":"2,12E-04","module":"A4","scenario":null},{"value":"1,28E-06","module":"A5","scenario":null},{"value":"4,06E-05","module":"C1","scenario":null},{"value":"4,83E-05","module":"C2","scenario":null},{"value":"0,00E+00","module":"C3","scenario":null},{"value":"1,65E-05","module":"C4","scenario":null},{"value":"-1,58E-03","module":"D","scenario":null}]}],"end_of_life_waste":[{"parameter":"HWD","unit":"kg","values":[{"value":"2,94E-03","module":"A1-A3","scenario":null},{"value":"1,13E-04","module":"A4","scenario":null},{"value":"4,24E-05","module":"A5","scenario":null},{"value":"2,32E-05","module":"C1","scenario":null},{"value":"2,32E-05","module":"C2","scenario":null},{"value":"0,00E+00","module":"C3","scenario":null},{"value":"0,00E+00","module":"C4","scenario":null},{"value":"-3,91E-03","module":"D","scenario":null}]},{"parameter":"NHWD","unit":"kg","values":[{"value":"3,31E-01","module":"A1-A3","scenario":null},{"value":"5,14E-02","module":"A4","scenario":null},{"value":"8,34E-05","module":"A5","scenario":null},{"value":"9,34E-04","module":"C1","scenario":null},{"value":"3,69E-02","module":"C2","scenario":null},{"value":"0,00E+00","module":"C3","scenario":null},{"value":"1,00E-01","module":"C4","scenario":null},{"value":"-3,07E-01","module":"D","scenario":null}]},{"parameter":"RWD","unit":"kg","values":[{"value":"2,99E-05","module":"A1-A3","scenario":null},{"value":"7,31E-06","module":"A4","scenario":null},{"value":"4,22E-08","module":"A5","scenario":null},{"value":"5,48E-06","module":"C1","scenario":null},{"value":"2,89E-06","module":"C2","scenario":null},{"value":"0,00E+00","module":"C3","scenario":null},{"value":"0,00E+00","module":"C4","scenario":null},{"value":"2,07E-06","module":"D","scenario":null}]}],"end_of_life_flow":[{"parameter":"CRU","unit":"kg","values":[{"value":"0,00E+00","module":"A1-A3","scenario":null},{"value":"0,00E+00","module":"A4","scenario":null},{"value":"0,00E+00","module":"A5","scenario":null},{"value":"0,00E+00","module":"C1","scenario":null},{"value":"0,00E+00","module":"C2","scenario":null},{"value":"0,00E+00","module":"C3","scenario":null},{"value":"0,00E+00","module":"C4","scenario":null},{"value":"0,00E+00","module":"D","scenario":null}]},{"parameter":"MFR","unit":"kg","values":[{"value":"2,16E-01","module":"A1-A3","scenario":null},{"value":"0,00E+00","module":"A4","scenario":null},{"value":"9,32E-04","module":"A5","scenario":null},{"value":"3,80E-04","module":"C1","scenario":null},{"value":"0,00E+00","module":"C2","scenario":null},{"value":"9,00E-01","module":"C3","scenario":null},{"value":"0,00E+00","module":"C4","scenario":null},{"value":"3,56E-01","module":"D","scenario":null}]},{"parameter":"MER","unit":"kg","values":[{"value":"1,42E-04","module":"A1-A3","scenario":null},{"value":"0,00E+00","module":"A4","scenario":null},{"value":"9,72E-09","module":"A5","scenario":null},{"value":"1,18E-06","module":"C1","scenario":null},{"value":"0,00E+00","module":"C2","scenario":null},{"value":"0,00E+00","module":"C3","scenario":null},{"value":"0,00E+00","module":"C4","scenario":null},{"value":"2,26E-04","module":"D","scenario":null}]},{"parameter":"EEE","unit":"MJ","values":[{"value":"5,33E-04","module":"A1-A3","scenario":null},{"value":"0,00E+00","module":"A4","scenario":null},{"value":"2,84E-03","module":"A5","scenario":null},{"value":"4,04E-06","module":"C1","scenario":null},{"value":"0,00E+00","module":"C2","scenario":null},{"value":"0,00E+00","module":"C3","scenario":null},{"value":"0,00E+00","module":"C4","scenario":null},{"value":"-2,58E-04","module":"D","scenario":null}]},{"parameter":"EET","unit":"MJ","values":[{"value":"8,07E-03","module":"A1-A3","scenario":null},{"value":"0,00E+00","module":"A4","scenario":null},{"value":"4,29E-02","module":"A5","scenario":null},{"value":"6,12E-05","module":"C1","scenario":null},{"value":"0,00E+00","module":"C2","scenario":null},{"value":"0,00E+00","module":"C3","scenario":null},{"value":"0,00E+00","module":"C4","scenario":null},{"value":"-3,91E-03","module":"D","scenario":null}]}]}