{"product_name":"Svalbard-F Comfort","epd_id":"NEPD-6316-5578-EN","declared_unit":{"unit":"stk","amount":1},"compliance":["EN 15804+A2","ISO 14025","ISO 21930"],"producer_name":"TROX Auranor Norge AS","environmental_impact":[{"parameter":"GWP-total","unit":"kg CO2-eq","values":[{"value":"1,57E+02","module":"A1-A3","scenario":null},{"value":"1,66E+00","module":"A4","scenario":null},{"value":"3,82E-02","module":"C1","scenario":null},{"value":"4,70E-01","module":"C2","scenario":null},{"value":"5,15E-01","module":"C3","scenario":null},{"value":"4,09E-02","module":"C4","scenario":null},{"value":"-3,54E+01","module":"D","scenario":null}]},{"parameter":"GWP-fossil","unit":"kg CO2-eq","values":[{"value":"1,61E+02","module":"A1-A3","scenario":null},{"value":"1,66E+00","module":"A4","scenario":null},{"value":"3,82E-02","module":"C1","scenario":null},{"value":"4,69E-01","module":"C2","scenario":null},{"value":"5,15E-01","module":"C3","scenario":null},{"value":"4,08E-02","module":"C4","scenario":null},{"value":"-3,50E+01","module":"D","scenario":null}]},{"parameter":"GWP-biogenic","unit":"kg CO2-eq","values":[{"value":"-4,55E+00","module":"A1-A3","scenario":null},{"value":"6,86E-04","module":"A4","scenario":null},{"value":"7,17E-06","module":"C1","scenario":null},{"value":"1,94E-04","module":"C2","scenario":null},{"value":"1,76E-05","module":"C3","scenario":null},{"value":"3,07E-05","module":"C4","scenario":null},{"value":"-9,17E-02","module":"D","scenario":null}]},{"parameter":"GWP-luluc","unit":"kg CO2-eq","values":[{"value":"4,80E-01","module":"A1-A3","scenario":null},{"value":"5,90E-04","module":"A4","scenario":null},{"value":"3,01E-06","module":"C1","scenario":null},{"value":"1,67E-04","module":"C2","scenario":null},{"value":"3,79E-06","module":"C3","scenario":null},{"value":"6,71E-06","module":"C4","scenario":null},{"value":"-2,82E-01","module":"D","scenario":null}]},{"parameter":"ODP","unit":"kg CFC11-eq","values":[{"value":"1,32E-05","module":"A1-A3","scenario":null},{"value":"3,75E-07","module":"A4","scenario":null},{"value":"8,26E-09","module":"C1","scenario":null},{"value":"1,06E-07","module":"C2","scenario":null},{"value":"8,09E-10","module":"C3","scenario":null},{"value":"7,30E-09","module":"C4","scenario":null},{"value":"-1,72E-03","module":"D","scenario":null}]},{"parameter":"AP","unit":"mol H+-eq","values":[{"value":"1,90E+00","module":"A1-A3","scenario":null},{"value":"4,76E-03","module":"A4","scenario":null},{"value":"4,00E-04","module":"C1","scenario":null},{"value":"1,35E-03","module":"C2","scenario":null},{"value":"8,87E-05","module":"C3","scenario":null},{"value":"1,61E-04","module":"C4","scenario":null},{"value":"-7,91E-01","module":"D","scenario":null}]},{"parameter":"POCP","unit":"kg NMVOC-eq","values":[{"value":"6,89E-01","module":"A1-A3","scenario":null},{"value":"4,04E-03","module":"A4","scenario":null},{"value":"5,33E-04","module":"C1","scenario":null},{"value":"1,14E-03","module":"C2","scenario":null},{"value":"1,03E-04","module":"C3","scenario":null},{"value":"1,84E-04","module":"C4","scenario":null},{"value":"-2,37E-01","module":"D","scenario":null}]},{"parameter":"ADPE","unit":"kg Sb-eq","values":[{"value":"1,14E-01","module":"A1-A3","scenario":null},{"value":"4,58E-05","module":"A4","scenario":null},{"value":"5,87E-08","module":"C1","scenario":null},{"value":"1,30E-05","module":"C2","scenario":null},{"value":"5,59E-08","module":"C3","scenario":null},{"value":"1,74E-07","module":"C4","scenario":null},{"value":"-3,69E-03","module":"D","scenario":null}]},{"parameter":"ADPF","unit":"MJ","values":[{"value":"2,05E+03","module":"A1-A3","scenario":null},{"value":"2,50E+01","module":"A4","scenario":null},{"value":"5,26E-01","module":"C1","scenario":null},{"value":"7,10E+00","module":"C2","scenario":null},{"value":"7,62E-02","module":"C3","scenario":null},{"value":"5,12E-01","module":"C4","scenario":null},{"value":"-3,58E+02","module":"D","scenario":null}]},{"parameter":"WDP","unit":"m3 world-eq. Deprived","values":[{"value":"2,00E+04","module":"A1-A3","scenario":null},{"value":"2,42E+01","module":"A4","scenario":null},{"value":"1,12E-01","module":"C1","scenario":null},{"value":"6,86E+00","module":"C2","scenario":null},{"value":"6,52E-01","module":"C3","scenario":null},{"value":"2,39E+00","module":"C4","scenario":null},{"value":"-7,06E+03","module":"D","scenario":null}]},{"parameter":"EP-freshwater","unit":"kg P-eq","values":[{"value":"1,28E-02","module":"A1-A3","scenario":null},{"value":"1,32E-05","module":"A4","scenario":null},{"value":"1,39E-07","module":"C1","scenario":null},{"value":"3,75E-06","module":"C2","scenario":null},{"value":"1,51E-07","module":"C3","scenario":null},{"value":"2,53E-07","module":"C4","scenario":null},{"value":"-5,71E-03","module":"D","scenario":null}]},{"parameter":"EP-marine","unit":"kg N-eq","values":[{"value":"1,98E-01","module":"A1-A3","scenario":null},{"value":"9,42E-04","module":"A4","scenario":null},{"value":"1,77E-04","module":"C1","scenario":null},{"value":"2,67E-04","module":"C2","scenario":null},{"value":"4,02E-05","module":"C3","scenario":null},{"value":"7,63E-05","module":"C4","scenario":null},{"value":"-5,49E-02","module":"D","scenario":null}]},{"parameter":"EP-terrestrial","unit":"mol N-eq.","values":[{"value":"4,96E+00","module":"A1-A3","scenario":null},{"value":"1,05E-02","module":"A4","scenario":null},{"value":"1,94E-03","module":"C1","scenario":null},{"value":"2,98E-03","module":"C2","scenario":null},{"value":"4,26E-04","module":"C3","scenario":null},{"value":"6,28E-04","module":"C4","scenario":null},{"value":"-7,03E-01","module":"D","scenario":null}]},{"parameter":"GWP-IOBC","unit":"kg CO2-eq","values":[{"value":"1,64E+02","module":"A1-A3","scenario":null},{"value":"1,66E+00","module":"A4","scenario":null},{"value":"3,82E-02","module":"C1","scenario":null},{"value":"4,70E-01","module":"C2","scenario":null},{"value":"5,15E-01","module":"C3","scenario":null},{"value":"4,09E-02","module":"C4","scenario":null},{"value":"-4,13E+01","module":"D","scenario":null}]}],"additional_environmental_impact":[{"parameter":"PM","unit":"Disease incidence","values":[{"value":"1,57E-05","module":"A1-A3","scenario":null},{"value":"1,01E-07","module":"A4","scenario":null},{"value":"1,06E-08","module":"C1","scenario":null},{"value":"2,87E-08","module":"C2","scenario":null},{"value":"4,69E-10","module":"C3","scenario":null},{"value":"3,11E-09","module":"C4","scenario":null},{"value":"-3,64E-06","module":"D","scenario":null}]},{"parameter":"ETP-fw","unit":"CTUe","values":[{"value":"1,10E+04","module":"A1-A3","scenario":null},{"value":"1,86E+01","module":"A4","scenario":null},{"value":"2,88E-01","module":"C1","scenario":null},{"value":"5,26E+00","module":"C2","scenario":null},{"value":"3,64E-01","module":"C3","scenario":null},{"value":"9,00E+01","module":"C4","scenario":null},{"value":"-6,78E+03","module":"D","scenario":null}]},{"parameter":"HTP-c","unit":"CTUh","values":[{"value":"8,60E-07","module":"A1-A3","scenario":null},{"value":"0,00E+00","module":"A4","scenario":null},{"value":"0,00E+00","module":"C1","scenario":null},{"value":"0,00E+00","module":"C2","scenario":null},{"value":"1,80E-11","module":"C3","scenario":null},{"value":"4,77E-09","module":"C4","scenario":null},{"value":"-1,98E-07","module":"D","scenario":null}]},{"parameter":"HTP-nc","unit":"CTUh","values":[{"value":"1,49E-05","module":"A1-A3","scenario":null},{"value":"2,03E-08","module":"A4","scenario":null},{"value":"2,61E-10","module":"C1","scenario":null},{"value":"5,75E-09","module":"C2","scenario":null},{"value":"1,14E-09","module":"C3","scenario":null},{"value":"3,27E-07","module":"C4","scenario":null},{"value":"-5,42E-06","module":"D","scenario":null}]},{"parameter":"SQP","unit":"-","values":[{"value":"9,66E+02","module":"A1-A3","scenario":null},{"value":"1,75E+01","module":"A4","scenario":null},{"value":"6,68E-02","module":"C1","scenario":null},{"value":"4,96E+00","module":"C2","scenario":null},{"value":"2,34E-02","module":"C3","scenario":null},{"value":"1,73E+00","module":"C4","scenario":null},{"value":"-8,57E+01","module":"D","scenario":null}]},{"parameter":"IRP","unit":"kBq U235-eq","values":[{"value":"8,37E+00","module":"A1-A3","scenario":null},{"value":"1,09E-01","module":"A4","scenario":null},{"value":"2,26E-03","module":"C1","scenario":null},{"value":"3,10E-02","module":"C2","scenario":null},{"value":"2,79E-04","module":"C3","scenario":null},{"value":"2,33E-03","module":"C4","scenario":null},{"value":"-7,67E-01","module":"D","scenario":null}]}],"resource_use":[{"parameter":"PERE","unit":"MJ","values":[{"value":"4,14E+02","module":"A1-A3","scenario":null},{"value":"3,58E-01","module":"A4","scenario":null},{"value":"2,85E-03","module":"C1","scenario":null},{"value":"1,02E-01","module":"C2","scenario":null},{"value":"5,89E-03","module":"C3","scenario":null},{"value":"1,68E-02","module":"C4","scenario":null},{"value":"-9,22E+01","module":"D","scenario":null}]},{"parameter":"PERM","unit":"","values":[{"value":"6,27E+01","module":"A1-A3","scenario":null},{"value":"0,00E+00","module":"A4","scenario":null},{"value":"0,00E+00","module":"C1","scenario":null},{"value":"0,00E+00","module":"C2","scenario":null},{"value":"0,00E+00","module":"C3","scenario":null},{"value":"0,00E+00","module":"C4","scenario":null},{"value":"0,00E+00","module":"D","scenario":null}]},{"parameter":"PERT","unit":"MJ","values":[{"value":"4,77E+02","module":"A1-A3","scenario":null},{"value":"3,58E-01","module":"A4","scenario":null},{"value":"2,85E-03","module":"C1","scenario":null},{"value":"1,02E-01","module":"C2","scenario":null},{"value":"5,89E-03","module":"C3","scenario":null},{"value":"1,68E-02","module":"C4","scenario":null},{"value":"-9,22E+01","module":"D","scenario":null}]},{"parameter":"PENRE","unit":"MJ","values":[{"value":"2,04E+03","module":"A1-A3","scenario":null},{"value":"2,50E+01","module":"A4","scenario":null},{"value":"5,26E-01","module":"C1","scenario":null},{"value":"7,10E+00","module":"C2","scenario":null},{"value":"7,62E-02","module":"C3","scenario":null},{"value":"5,12E-01","module":"C4","scenario":null},{"value":"-3,57E+02","module":"D","scenario":null}]},{"parameter":"PENRM","unit":"MJ","values":[{"value":"1,34E+01","module":"A1-A3","scenario":null},{"value":"0,00E+00","module":"A4","scenario":null},{"value":"0,00E+00","module":"C1","scenario":null},{"value":"0,00E+00","module":"C2","scenario":null},{"value":"0,00E+00","module":"C3","scenario":null},{"value":"0,00E+00","module":"C4","scenario":null},{"value":"0,00E+00","module":"D","scenario":null}]},{"parameter":"PENRT","unit":"MJ","values":[{"value":"2,05E+03","module":"A1-A3","scenario":null},{"value":"2,50E+01","module":"A4","scenario":null},{"value":"5,26E-01","module":"C1","scenario":null},{"value":"7,10E+00","module":"C2","scenario":null},{"value":"7,62E-02","module":"C3","scenario":null},{"value":"5,12E-01","module":"C4","scenario":null},{"value":"-3,57E+02","module":"D","scenario":null}]},{"parameter":"SM","unit":"kg","values":[{"value":"1,53E+01","module":"A1-A3","scenario":null},{"value":"0,00E+00","module":"A4","scenario":null},{"value":"2,58E-04","module":"C1","scenario":null},{"value":"0,00E+00","module":"C2","scenario":null},{"value":"3,53E-06","module":"C3","scenario":null},{"value":"1,27E-05","module":"C4","scenario":null},{"value":"1,06E+00","module":"D","scenario":null}]},{"parameter":"RSF","unit":"MJ","values":[{"value":"8,30E+00","module":"A1-A3","scenario":null},{"value":"1,28E-02","module":"A4","scenario":null},{"value":"7,00E-05","module":"C1","scenario":null},{"value":"3,63E-03","module":"C2","scenario":null},{"value":"1,39E-04","module":"C3","scenario":null},{"value":"3,80E-04","module":"C4","scenario":null},{"value":"6,92E-01","module":"D","scenario":null}]},{"parameter":"NRSF","unit":"MJ","values":[{"value":"4,48E-01","module":"A1-A3","scenario":null},{"value":"4,59E-02","module":"A4","scenario":null},{"value":"1,03E-03","module":"C1","scenario":null},{"value":"1,30E-02","module":"C2","scenario":null},{"value":"-5,25E-05","module":"C3","scenario":null},{"value":"1,06E-03","module":"C4","scenario":null},{"value":"1,82E+01","module":"D","scenario":null}]},{"parameter":"FW","unit":"m3","values":[{"value":"2,52E+00","module":"A1-A3","scenario":null},{"value":"2,68E-03","module":"A4","scenario":null},{"value":"2,71E-05","module":"C1","scenario":null},{"value":"7,59E-04","module":"C2","scenario":null},{"value":"2,93E-04","module":"C3","scenario":null},{"value":"7,38E-04","module":"C4","scenario":null},{"value":"-4,85E-01","module":"D","scenario":null}]}],"end_of_life_waste":[{"parameter":"HWD","unit":"kg","values":[{"value":"1,31E+00","module":"A1-A3","scenario":null},{"value":"1,29E-03","module":"A4","scenario":null},{"value":"1,55E-05","module":"C1","scenario":null},{"value":"3,66E-04","module":"C2","scenario":null},{"value":"2,99E-04","module":"C3","scenario":null},{"value":"6,08E-03","module":"C4","scenario":null},{"value":"-7,02E-02","module":"D","scenario":null}]},{"parameter":"NHWD","unit":"kg","values":[{"value":"5,82E+01","module":"A1-A3","scenario":null},{"value":"1,22E+00","module":"A4","scenario":null},{"value":"6,23E-04","module":"C1","scenario":null},{"value":"3,45E-01","module":"C2","scenario":null},{"value":"4,26E-02","module":"C3","scenario":null},{"value":"3,01E+00","module":"C4","scenario":null},{"value":"-1,29E+01","module":"D","scenario":null}]},{"parameter":"RWD","unit":"kg","values":[{"value":"7,94E-03","module":"A1-A3","scenario":null},{"value":"1,71E-04","module":"A4","scenario":null},{"value":"3,65E-06","module":"C1","scenario":null},{"value":"4,83E-05","module":"C2","scenario":null},{"value":"2,13E-07","module":"C3","scenario":null},{"value":"7,52E-07","module":"C4","scenario":null},{"value":"-7,30E-04","module":"D","scenario":null}]}],"end_of_life_flow":[{"parameter":"CRU","unit":"kg","values":[{"value":"0,00E+00","module":"A1-A3","scenario":null},{"value":"0,00E+00","module":"A4","scenario":null},{"value":"0,00E+00","module":"C1","scenario":null},{"value":"0,00E+00","module":"C2","scenario":null},{"value":"0,00E+00","module":"C3","scenario":null},{"value":"0,00E+00","module":"C4","scenario":null},{"value":"0,00E+00","module":"D","scenario":null}]},{"parameter":"MFR","unit":"kg","values":[{"value":"6,74E+00","module":"A1-A3","scenario":null},{"value":"0,00E+00","module":"A4","scenario":null},{"value":"2,54E-04","module":"C1","scenario":null},{"value":"0,00E+00","module":"C2","scenario":null},{"value":"2,58E+01","module":"C3","scenario":null},{"value":"2,61E-05","module":"C4","scenario":null},{"value":"-4,16E-02","module":"D","scenario":null}]},{"parameter":"MER","unit":"kg","values":[{"value":"0,00E+00","module":"A1-A3","scenario":null},{"value":"0,00E+00","module":"A4","scenario":null},{"value":"7,87E-07","module":"C1","scenario":null},{"value":"0,00E+00","module":"C2","scenario":null},{"value":"1,65E-01","module":"C3","scenario":null},{"value":"7,11E-07","module":"C4","scenario":null},{"value":"-5,47E-03","module":"D","scenario":null}]},{"parameter":"EEE","unit":"MJ","values":[{"value":"0,00E+00","module":"A1-A3","scenario":null},{"value":"0,00E+00","module":"A4","scenario":null},{"value":"2,70E-06","module":"C1","scenario":null},{"value":"0,00E+00","module":"C2","scenario":null},{"value":"3,19E-01","module":"C3","scenario":null},{"value":"2,46E-05","module":"C4","scenario":null},{"value":"-1,34E-02","module":"D","scenario":null}]},{"parameter":"EET","unit":"MJ","values":[{"value":"0,00E+00","module":"A1-A3","scenario":null},{"value":"0,00E+00","module":"A4","scenario":null},{"value":"4,08E-05","module":"C1","scenario":null},{"value":"0,00E+00","module":"C2","scenario":null},{"value":"4,83E+00","module":"C3","scenario":null},{"value":"3,71E-04","module":"C4","scenario":null},{"value":"-2,03E-01","module":"D","scenario":null}]}]}