{
    "product_name": " Birsta S N2 W4 c/c4  m",
    "epd_id": "NEPD-6940-6338",
    "declared_unit": {
        "unit": "m",
        "amount": 1.0
    },
    "compliance": [
        "EN 15804+A2",
        "ISO 14025",
        "ISO 21930"
    ],
    "producer_name": "Saferoad Sverige AB",
    "environmental_impact": [
        {
            "parameter": "GWP-total",
            "values": [
                {
                    "value": "2,81E+01",
                    "module": "A1-A3",
                    "scenario": null
                },
                {
                    "value": "2,44E-01",
                    "module": "A4",
                    "scenario": null
                },
                {
                    "value": "9,90E-01",
                    "module": "A5",
                    "scenario": null
                },
                {
                    "value": "9,90E-01",
                    "module": "C1",
                    "scenario": null
                },
                {
                    "value": "2,44E-01",
                    "module": "C2",
                    "scenario": null
                },
                {
                    "value": "0,00E+00",
                    "module": "C3",
                    "scenario": null
                },
                {
                    "value": "6,00E-03",
                    "module": "C4",
                    "scenario": null
                },
                {
                    "value": "-4,45E+00",
                    "module": "D",
                    "scenario": null
                }
            ]
        },
        {
            "parameter": "GWP-fossil",
            "values": [
                {
                    "value": "2,80E+01",
                    "module": "A1-A3",
                    "scenario": null
                },
                {
                    "value": "2,44E-01",
                    "module": "A4",
                    "scenario": null
                },
                {
                    "value": "9,90E-01",
                    "module": "A5",
                    "scenario": null
                },
                {
                    "value": "9,90E-01",
                    "module": "C1",
                    "scenario": null
                },
                {
                    "value": "2,44E-01",
                    "module": "C2",
                    "scenario": null
                },
                {
                    "value": "0,00E+00",
                    "module": "C3",
                    "scenario": null
                },
                {
                    "value": "5,99E-03",
                    "module": "C4",
                    "scenario": null
                },
                {
                    "value": "-4,41E+00",
                    "module": "D",
                    "scenario": null
                }
            ]
        },
        {
            "parameter": "GWP-biogenic",
            "values": [
                {
                    "value": "7,29E-02",
                    "module": "A1-A3",
                    "scenario": null
                },
                {
                    "value": "1,04E-04",
                    "module": "A4",
                    "scenario": null
                },
                {
                    "value": "1,86E-04",
                    "module": "A5",
                    "scenario": null
                },
                {
                    "value": "1,86E-04",
                    "module": "C1",
                    "scenario": null
                },
                {
                    "value": "1,04E-04",
                    "module": "C2",
                    "scenario": null
                },
                {
                    "value": "0,00E+00",
                    "module": "C3",
                    "scenario": null
                },
                {
                    "value": "5,10E-06",
                    "module": "C4",
                    "scenario": null
                },
                {
                    "value": "-2,21E-02",
                    "module": "D",
                    "scenario": null
                }
            ]
        },
        {
            "parameter": "GWP-luluc",
            "values": [
                {
                    "value": "3,51E-02",
                    "module": "A1-A3",
                    "scenario": null
                },
                {
                    "value": "7,43E-05",
                    "module": "A4",
                    "scenario": null
                },
                {
                    "value": "7,80E-05",
                    "module": "A5",
                    "scenario": null
                },
                {
                    "value": "7,80E-05",
                    "module": "C1",
                    "scenario": null
                },
                {
                    "value": "7,43E-05",
                    "module": "C2",
                    "scenario": null
                },
                {
                    "value": "0,00E+00",
                    "module": "C3",
                    "scenario": null
                },
                {
                    "value": "1,18E-06",
                    "module": "C4",
                    "scenario": null
                },
                {
                    "value": "-8,20E-03",
                    "module": "D",
                    "scenario": null
                }
            ]
        },
        {
            "parameter": "ODP",
            "values": [
                {
                    "value": "2,35E-06",
                    "module": "A1-A3",
                    "scenario": null
                },
                {
                    "value": "5,88E-08",
                    "module": "A4",
                    "scenario": null
                },
                {
                    "value": "2,14E-07",
                    "module": "A5",
                    "scenario": null
                },
                {
                    "value": "2,14E-07",
                    "module": "C1",
                    "scenario": null
                },
                {
                    "value": "5,88E-08",
                    "module": "C2",
                    "scenario": null
                },
                {
                    "value": "0,00E+00",
                    "module": "C3",
                    "scenario": null
                },
                {
                    "value": "2,92E-09",
                    "module": "C4",
                    "scenario": null
                },
                {
                    "value": "-2,39E-07",
                    "module": "D",
                    "scenario": null
                }
            ]
        },
        {
            "parameter": "AP",
            "values": [
                {
                    "value": "2,44E-01",
                    "module": "A1-A3",
                    "scenario": null
                },
                {
                    "value": "7,85E-04",
                    "module": "A4",
                    "scenario": null
                },
                {
                    "value": "1,04E-02",
                    "module": "A5",
                    "scenario": null
                },
                {
                    "value": "1,04E-02",
                    "module": "C1",
                    "scenario": null
                },
                {
                    "value": "7,85E-04",
                    "module": "C2",
                    "scenario": null
                },
                {
                    "value": "0,00E+00",
                    "module": "C3",
                    "scenario": null
                },
                {
                    "value": "5,85E-05",
                    "module": "C4",
                    "scenario": null
                },
                {
                    "value": "-3,25E-02",
                    "module": "D",
                    "scenario": null
                }
            ]
        },
        {
            "parameter": "POCP",
            "values": [
                {
                    "value": "1,91E-01",
                    "module": "A1-A3",
                    "scenario": null
                },
                {
                    "value": "7,53E-04",
                    "module": "A4",
                    "scenario": null
                },
                {
                    "value": "1,38E-02",
                    "module": "A5",
                    "scenario": null
                },
                {
                    "value": "1,38E-02",
                    "module": "C1",
                    "scenario": null
                },
                {
                    "value": "7,53E-04",
                    "module": "C2",
                    "scenario": null
                },
                {
                    "value": "0,00E+00",
                    "module": "C3",
                    "scenario": null
                },
                {
                    "value": "6,92E-05",
                    "module": "C4",
                    "scenario": null
                },
                {
                    "value": "-2,46E-02",
                    "module": "D",
                    "scenario": null
                }
            ]
        },
        {
            "parameter": "ADPE",
            "values": [
                {
                    "value": "6,53E-02",
                    "module": "A1-A3",
                    "scenario": null
                },
                {
                    "value": "4,35E-06",
                    "module": "A4",
                    "scenario": null
                },
                {
                    "value": "1,52E-06",
                    "module": "A5",
                    "scenario": null
                },
                {
                    "value": "1,52E-06",
                    "module": "C1",
                    "scenario": null
                },
                {
                    "value": "4,35E-06",
                    "module": "C2",
                    "scenario": null
                },
                {
                    "value": "0,00E+00",
                    "module": "C3",
                    "scenario": null
                },
                {
                    "value": "5,31E-08",
                    "module": "C4",
                    "scenario": null
                },
                {
                    "value": "-5,54E-02",
                    "module": "D",
                    "scenario": null
                }
            ]
        },
        {
            "parameter": "ADPF",
            "values": [
                {
                    "value": "3,43E+02",
                    "module": "A1-A3",
                    "scenario": null
                },
                {
                    "value": "3,96E+00",
                    "module": "A4",
                    "scenario": null
                },
                {
                    "value": "1,36E+01",
                    "module": "A5",
                    "scenario": null
                },
                {
                    "value": "1,36E+01",
                    "module": "C1",
                    "scenario": null
                },
                {
                    "value": "3,96E+00",
                    "module": "C2",
                    "scenario": null
                },
                {
                    "value": "0,00E+00",
                    "module": "C3",
                    "scenario": null
                },
                {
                    "value": "1,93E-01",
                    "module": "C4",
                    "scenario": null
                },
                {
                    "value": "-5,09E+01",
                    "module": "D",
                    "scenario": null
                }
            ]
        },
        {
            "parameter": "WDP",
            "values": [
                {
                    "value": "1,11E+02",
                    "module": "A1-A3",
                    "scenario": null
                },
                {
                    "value": "3,04E+00",
                    "module": "A4",
                    "scenario": null
                },
                {
                    "value": "2,89E+00",
                    "module": "A5",
                    "scenario": null
                },
                {
                    "value": "2,89E+00",
                    "module": "C1",
                    "scenario": null
                },
                {
                    "value": "3,04E+00",
                    "module": "C2",
                    "scenario": null
                },
                {
                    "value": "0,00E+00",
                    "module": "C3",
                    "scenario": null
                },
                {
                    "value": "4,07E-01",
                    "module": "C4",
                    "scenario": null
                },
                {
                    "value": "3,67E+01",
                    "module": "D",
                    "scenario": null
                }
            ]
        },
        {
            "parameter": "EP-freshwater",
            "values": [
                {
                    "value": "1,51E-03",
                    "module": "A1-A3",
                    "scenario": null
                },
                {
                    "value": "1,94E-06",
                    "module": "A4",
                    "scenario": null
                },
                {
                    "value": "3,60E-06",
                    "module": "A5",
                    "scenario": null
                },
                {
                    "value": "3,60E-06",
                    "module": "C1",
                    "scenario": null
                },
                {
                    "value": "1,94E-06",
                    "module": "C2",
                    "scenario": null
                },
                {
                    "value": "0,00E+00",
                    "module": "C3",
                    "scenario": null
                },
                {
                    "value": "4,47E-08",
                    "module": "C4",
                    "scenario": null
                },
                {
                    "value": "-3,87E-04",
                    "module": "D",
                    "scenario": null
                }
            ]
        },
        {
            "parameter": "EP-marine",
            "values": [
                {
                    "value": "5,46E-02",
                    "module": "A1-A3",
                    "scenario": null
                },
                {
                    "value": "1,72E-04",
                    "module": "A4",
                    "scenario": null
                },
                {
                    "value": "4,57E-03",
                    "module": "A5",
                    "scenario": null
                },
                {
                    "value": "4,57E-03",
                    "module": "C1",
                    "scenario": null
                },
                {
                    "value": "1,72E-04",
                    "module": "C2",
                    "scenario": null
                },
                {
                    "value": "0,00E+00",
                    "module": "C3",
                    "scenario": null
                },
                {
                    "value": "2,19E-05",
                    "module": "C4",
                    "scenario": null
                },
                {
                    "value": "-7,03E-03",
                    "module": "D",
                    "scenario": null
                }
            ]
        },
        {
            "parameter": "EP-terrestrial",
            "values": [
                {
                    "value": "6,01E-01",
                    "module": "A1-A3",
                    "scenario": null
                },
                {
                    "value": "1,92E-03",
                    "module": "A4",
                    "scenario": null
                },
                {
                    "value": "5,01E-02",
                    "module": "A5",
                    "scenario": null
                },
                {
                    "value": "5,01E-02",
                    "module": "C1",
                    "scenario": null
                },
                {
                    "value": "1,92E-03",
                    "module": "C2",
                    "scenario": null
                },
                {
                    "value": "0,00E+00",
                    "module": "C3",
                    "scenario": null
                },
                {
                    "value": "2,42E-04",
                    "module": "C4",
                    "scenario": null
                },
                {
                    "value": "-7,67E-02",
                    "module": "D",
                    "scenario": null
                }
            ]
        }
    ],
    "additional_environmental_impact": [
        {
            "parameter": "PM",
            "values": [
                {
                    "value": "2,28E-06",
                    "module": "A1-A3",
                    "scenario": null
                },
                {
                    "value": "2,24E-08",
                    "module": "A4",
                    "scenario": null
                },
                {
                    "value": "2,74E-07",
                    "module": "A5",
                    "scenario": null
                },
                {
                    "value": "2,74E-07",
                    "module": "C1",
                    "scenario": null
                },
                {
                    "value": "2,24E-08",
                    "module": "C2",
                    "scenario": null
                },
                {
                    "value": "0,00E+00",
                    "module": "C3",
                    "scenario": null
                },
                {
                    "value": "1,25E-09",
                    "module": "C4",
                    "scenario": null
                },
                {
                    "value": "-2,73E-07",
                    "module": "D",
                    "scenario": null
                }
            ]
        },
        {
            "parameter": "ETP-fw",
            "values": [
                {
                    "value": "9,29E+02",
                    "module": "A1-A3",
                    "scenario": null
                },
                {
                    "value": "2,90E+00",
                    "module": "A4",
                    "scenario": null
                },
                {
                    "value": "7,44E+00",
                    "module": "A5",
                    "scenario": null
                },
                {
                    "value": "7,44E+00",
                    "module": "C1",
                    "scenario": null
                },
                {
                    "value": "2,90E+00",
                    "module": "C2",
                    "scenario": null
                },
                {
                    "value": "0,00E+00",
                    "module": "C3",
                    "scenario": null
                },
                {
                    "value": "9,57E-02",
                    "module": "C4",
                    "scenario": null
                },
                {
                    "value": "-2,38E+02",
                    "module": "D",
                    "scenario": null
                }
            ]
        },
        {
            "parameter": "HTP-c",
            "values": [
                {
                    "value": "2,10E-07",
                    "module": "A1-A3",
                    "scenario": null
                },
                {
                    "value": "0,00E+00",
                    "module": "A4",
                    "scenario": null
                },
                {
                    "value": "2,89E-10",
                    "module": "A5",
                    "scenario": null
                },
                {
                    "value": "2,89E-10",
                    "module": "C1",
                    "scenario": null
                },
                {
                    "value": "0,00E+00",
                    "module": "C2",
                    "scenario": null
                },
                {
                    "value": "0,00E+00",
                    "module": "C3",
                    "scenario": null
                },
                {
                    "value": "3,00E-12",
                    "module": "C4",
                    "scenario": null
                },
                {
                    "value": "-2,33E-08",
                    "module": "D",
                    "scenario": null
                }
            ]
        },
        {
            "parameter": "HTP-nc",
            "values": [
                {
                    "value": "4,12E-06",
                    "module": "A1-A3",
                    "scenario": null
                },
                {
                    "value": "2,80E-09",
                    "module": "A4",
                    "scenario": null
                },
                {
                    "value": "6,84E-09",
                    "module": "A5",
                    "scenario": null
                },
                {
                    "value": "6,84E-09",
                    "module": "C1",
                    "scenario": null
                },
                {
                    "value": "2,80E-09",
                    "module": "C2",
                    "scenario": null
                },
                {
                    "value": "0,00E+00",
                    "module": "C3",
                    "scenario": null
                },
                {
                    "value": "5,60E-11",
                    "module": "C4",
                    "scenario": null
                },
                {
                    "value": "-1,22E-07",
                    "module": "D",
                    "scenario": null
                }
            ]
        },
        {
            "parameter": "SQP",
            "values": [
                {
                    "value": "9,81E+01",
                    "module": "A1-A3",
                    "scenario": null
                },
                {
                    "value": "4,54E+00",
                    "module": "A4",
                    "scenario": null
                },
                {
                    "value": "1,73E+00",
                    "module": "A5",
                    "scenario": null
                },
                {
                    "value": "1,73E+00",
                    "module": "C1",
                    "scenario": null
                },
                {
                    "value": "4,54E+00",
                    "module": "C2",
                    "scenario": null
                },
                {
                    "value": "0,00E+00",
                    "module": "C3",
                    "scenario": null
                },
                {
                    "value": "7,05E-01",
                    "module": "C4",
                    "scenario": null
                },
                {
                    "value": "-1,62E+01",
                    "module": "D",
                    "scenario": null
                }
            ]
        },
        {
            "parameter": "IRP",
            "values": [
                {
                    "value": "1,24E+00",
                    "module": "A1-A3",
                    "scenario": null
                },
                {
                    "value": "1,73E-02",
                    "module": "A4",
                    "scenario": null
                },
                {
                    "value": "5,84E-02",
                    "module": "A5",
                    "scenario": null
                },
                {
                    "value": "5,84E-02",
                    "module": "C1",
                    "scenario": null
                },
                {
                    "value": "1,73E-02",
                    "module": "C2",
                    "scenario": null
                },
                {
                    "value": "0,00E+00",
                    "module": "C3",
                    "scenario": null
                },
                {
                    "value": "8,40E-04",
                    "module": "C4",
                    "scenario": null
                },
                {
                    "value": "-2,27E-01",
                    "module": "D",
                    "scenario": null
                }
            ]
        }
    ],
    "resource_use": [
        {
            "parameter": "PERE",
            "values": [
                {
                    "value": "2,79E+01",
                    "module": "A1-A3",
                    "scenario": null
                },
                {
                    "value": "4,98E-02",
                    "module": "A4",
                    "scenario": null
                },
                {
                    "value": "7,37E-02",
                    "module": "A5",
                    "scenario": null
                },
                {
                    "value": "7,37E-02",
                    "module": "C1",
                    "scenario": null
                },
                {
                    "value": "4,98E-02",
                    "module": "C2",
                    "scenario": null
                },
                {
                    "value": "0,00E+00",
                    "module": "C3",
                    "scenario": null
                },
                {
                    "value": "2,98E-03",
                    "module": "C4",
                    "scenario": null
                },
                {
                    "value": "-5,80E+00",
                    "module": "D",
                    "scenario": null
                }
            ]
        },
        {
            "parameter": "PERM",
            "values": [
                {
                    "value": "0,00E+00",
                    "module": "A1-A3",
                    "scenario": null
                },
                {
                    "value": "0,00E+00",
                    "module": "A4",
                    "scenario": null
                },
                {
                    "value": "0,00E+00",
                    "module": "A5",
                    "scenario": null
                },
                {
                    "value": "0,00E+00",
                    "module": "C1",
                    "scenario": null
                },
                {
                    "value": "0,00E+00",
                    "module": "C2",
                    "scenario": null
                },
                {
                    "value": "0,00E+00",
                    "module": "C3",
                    "scenario": null
                },
                {
                    "value": "0,00E+00",
                    "module": "C4",
                    "scenario": null
                },
                {
                    "value": "0,00E+00",
                    "module": "D",
                    "scenario": null
                }
            ]
        },
        {
            "parameter": "PERT",
            "values": [
                {
                    "value": "2,79E+01",
                    "module": "A1-A3",
                    "scenario": null
                },
                {
                    "value": "4,98E-02",
                    "module": "A4",
                    "scenario": null
                },
                {
                    "value": "7,37E-02",
                    "module": "A5",
                    "scenario": null
                },
                {
                    "value": "7,37E-02",
                    "module": "C1",
                    "scenario": null
                },
                {
                    "value": "4,98E-02",
                    "module": "C2",
                    "scenario": null
                },
                {
                    "value": "0,00E+00",
                    "module": "C3",
                    "scenario": null
                },
                {
                    "value": "2,98E-03",
                    "module": "C4",
                    "scenario": null
                },
                {
                    "value": "-5,80E+00",
                    "module": "D",
                    "scenario": null
                }
            ]
        },
        {
            "parameter": "PENRE",
            "values": [
                {
                    "value": "3,43E+02",
                    "module": "A1-A3",
                    "scenario": null
                },
                {
                    "value": "3,96E+00",
                    "module": "A4",
                    "scenario": null
                },
                {
                    "value": "1,36E+01",
                    "module": "A5",
                    "scenario": null
                },
                {
                    "value": "1,36E+01",
                    "module": "C1",
                    "scenario": null
                },
                {
                    "value": "3,96E+00",
                    "module": "C2",
                    "scenario": null
                },
                {
                    "value": "0,00E+00",
                    "module": "C3",
                    "scenario": null
                },
                {
                    "value": "1,93E-01",
                    "module": "C4",
                    "scenario": null
                },
                {
                    "value": "-5,10E+01",
                    "module": "D",
                    "scenario": null
                }
            ]
        },
        {
            "parameter": "PENRM",
            "values": [
                {
                    "value": "0,00E+00",
                    "module": "A1-A3",
                    "scenario": null
                },
                {
                    "value": "0,00E+00",
                    "module": "A4",
                    "scenario": null
                },
                {
                    "value": "0,00E+00",
                    "module": "A5",
                    "scenario": null
                },
                {
                    "value": "0,00E+00",
                    "module": "C1",
                    "scenario": null
                },
                {
                    "value": "0,00E+00",
                    "module": "C2",
                    "scenario": null
                },
                {
                    "value": "0,00E+00",
                    "module": "C3",
                    "scenario": null
                },
                {
                    "value": "0,00E+00",
                    "module": "C4",
                    "scenario": null
                },
                {
                    "value": "0,00E+00",
                    "module": "D",
                    "scenario": null
                }
            ]
        },
        {
            "parameter": "PENRT",
            "values": [
                {
                    "value": "3,43E+02",
                    "module": "A1-A3",
                    "scenario": null
                },
                {
                    "value": "3,96E+00",
                    "module": "A4",
                    "scenario": null
                },
                {
                    "value": "1,36E+01",
                    "module": "A5",
                    "scenario": null
                },
                {
                    "value": "1,36E+01",
                    "module": "C1",
                    "scenario": null
                },
                {
                    "value": "3,96E+00",
                    "module": "C2",
                    "scenario": null
                },
                {
                    "value": "0,00E+00",
                    "module": "C3",
                    "scenario": null
                },
                {
                    "value": "1,93E-01",
                    "module": "C4",
                    "scenario": null
                },
                {
                    "value": "-5,10E+01",
                    "module": "D",
                    "scenario": null
                }
            ]
        },
        {
            "parameter": "SM",
            "values": [
                {
                    "value": "1,02E+01",
                    "module": "A1-A3",
                    "scenario": null
                },
                {
                    "value": "0,00E+00",
                    "module": "A4",
                    "scenario": null
                },
                {
                    "value": "0,00E+00",
                    "module": "A5",
                    "scenario": null
                },
                {
                    "value": "0,00E+00",
                    "module": "C1",
                    "scenario": null
                },
                {
                    "value": "0,00E+00",
                    "module": "C2",
                    "scenario": null
                },
                {
                    "value": "0,00E+00",
                    "module": "C3",
                    "scenario": null
                },
                {
                    "value": "0,00E+00",
                    "module": "C4",
                    "scenario": null
                },
                {
                    "value": "0,00E+00",
                    "module": "D",
                    "scenario": null
                }
            ]
        },
        {
            "parameter": "RSF",
            "values": [
                {
                    "value": "3,60E-01",
                    "module": "A1-A3",
                    "scenario": null
                },
                {
                    "value": "1,74E-03",
                    "module": "A4",
                    "scenario": null
                },
                {
                    "value": "1,81E-03",
                    "module": "A5",
                    "scenario": null
                },
                {
                    "value": "1,81E-03",
                    "module": "C1",
                    "scenario": null
                },
                {
                    "value": "1,74E-03",
                    "module": "C2",
                    "scenario": null
                },
                {
                    "value": "0,00E+00",
                    "module": "C3",
                    "scenario": null
                },
                {
                    "value": "6,15E-05",
                    "module": "C4",
                    "scenario": null
                },
                {
                    "value": "-3,44E-02",
                    "module": "D",
                    "scenario": null
                }
            ]
        },
        {
            "parameter": "NRSF",
            "values": [
                {
                    "value": "1,03E+01",
                    "module": "A1-A3",
                    "scenario": null
                },
                {
                    "value": "5,84E-03",
                    "module": "A4",
                    "scenario": null
                },
                {
                    "value": "2,67E-02",
                    "module": "A5",
                    "scenario": null
                },
                {
                    "value": "2,67E-02",
                    "module": "C1",
                    "scenario": null
                },
                {
                    "value": "5,84E-03",
                    "module": "C2",
                    "scenario": null
                },
                {
                    "value": "0,00E+00",
                    "module": "C3",
                    "scenario": null
                },
                {
                    "value": "1,77E-04",
                    "module": "C4",
                    "scenario": null
                },
                {
                    "value": "2,27E+00",
                    "module": "D",
                    "scenario": null
                }
            ]
        },
        {
            "parameter": "FW",
            "values": [
                {
                    "value": "2,93E-01",
                    "module": "A1-A3",
                    "scenario": null
                },
                {
                    "value": "4,51E-04",
                    "module": "A4",
                    "scenario": null
                },
                {
                    "value": "7,01E-04",
                    "module": "A5",
                    "scenario": null
                },
                {
                    "value": "7,01E-04",
                    "module": "C1",
                    "scenario": null
                },
                {
                    "value": "4,51E-04",
                    "module": "C2",
                    "scenario": null
                },
                {
                    "value": "0,00E+00",
                    "module": "C3",
                    "scenario": null
                },
                {
                    "value": "2,30E-04",
                    "module": "C4",
                    "scenario": null
                },
                {
                    "value": "-7,25E-02",
                    "module": "D",
                    "scenario": null
                }
            ]
        }
    ],
    "end_of_life_waste": [
        {
            "parameter": "HWD",
            "values": [
                {
                    "value": "1,25E-01",
                    "module": "A1-A3",
                    "scenario": null
                },
                {
                    "value": "2,17E-04",
                    "module": "A4",
                    "scenario": null
                },
                {
                    "value": "4,01E-04",
                    "module": "A5",
                    "scenario": null
                },
                {
                    "value": "4,01E-04",
                    "module": "C1",
                    "scenario": null
                },
                {
                    "value": "2,17E-04",
                    "module": "C2",
                    "scenario": null
                },
                {
                    "value": "0,00E+00",
                    "module": "C3",
                    "scenario": null
                },
                {
                    "value": "0,00E+00",
                    "module": "C4",
                    "scenario": null
                },
                {
                    "value": "-4,13E-02",
                    "module": "D",
                    "scenario": null
                }
            ]
        },
        {
            "parameter": "NHWD",
            "values": [
                {
                    "value": "9,56E+00",
                    "module": "A1-A3",
                    "scenario": null
                },
                {
                    "value": "3,44E-01",
                    "module": "A4",
                    "scenario": null
                },
                {
                    "value": "1,61E-02",
                    "module": "A5",
                    "scenario": null
                },
                {
                    "value": "1,61E-02",
                    "module": "C1",
                    "scenario": null
                },
                {
                    "value": "3,44E-01",
                    "module": "C2",
                    "scenario": null
                },
                {
                    "value": "0,00E+00",
                    "module": "C3",
                    "scenario": null
                },
                {
                    "value": "1,40E+00",
                    "module": "C4",
                    "scenario": null
                },
                {
                    "value": "-1,24E+00",
                    "module": "D",
                    "scenario": null
                }
            ]
        },
        {
            "parameter": "RWD",
            "values": [
                {
                    "value": "1,16E-03",
                    "module": "A1-A3",
                    "scenario": null
                },
                {
                    "value": "2,70E-05",
                    "module": "A4",
                    "scenario": null
                },
                {
                    "value": "9,46E-05",
                    "module": "A5",
                    "scenario": null
                },
                {
                    "value": "9,46E-05",
                    "module": "C1",
                    "scenario": null
                },
                {
                    "value": "2,70E-05",
                    "module": "C2",
                    "scenario": null
                },
                {
                    "value": "0,00E+00",
                    "module": "C3",
                    "scenario": null
                },
                {
                    "value": "0,00E+00",
                    "module": "C4",
                    "scenario": null
                },
                {
                    "value": "-1,60E-04",
                    "module": "D",
                    "scenario": null
                }
            ]
        }
    ],
    "end_of_life_flow": [
        {
            "parameter": "CRU",
            "values": [
                {
                    "value": "0,00E+00",
                    "module": "A1-A3",
                    "scenario": null
                },
                {
                    "value": "0,00E+00",
                    "module": "A4",
                    "scenario": null
                },
                {
                    "value": "0,00E+00",
                    "module": "A5",
                    "scenario": null
                },
                {
                    "value": "0,00E+00",
                    "module": "C1",
                    "scenario": null
                },
                {
                    "value": "0,00E+00",
                    "module": "C2",
                    "scenario": null
                },
                {
                    "value": "0,00E+00",
                    "module": "C3",
                    "scenario": null
                },
                {
                    "value": "0,00E+00",
                    "module": "C4",
                    "scenario": null
                },
                {
                    "value": "0,00E+00",
                    "module": "D",
                    "scenario": null
                }
            ]
        },
        {
            "parameter": "MFR",
            "values": [
                {
                    "value": "1,59E+00",
                    "module": "A1-A3",
                    "scenario": null
                },
                {
                    "value": "0,00E+00",
                    "module": "A4",
                    "scenario": null
                },
                {
                    "value": "0,00E+00",
                    "module": "A5",
                    "scenario": null
                },
                {
                    "value": "0,00E+00",
                    "module": "C1",
                    "scenario": null
                },
                {
                    "value": "0,00E+00",
                    "module": "C2",
                    "scenario": null
                },
                {
                    "value": "1,26E+01",
                    "module": "C3",
                    "scenario": null
                },
                {
                    "value": "0,00E+00",
                    "module": "C4",
                    "scenario": null
                },
                {
                    "value": "0,00E+00",
                    "module": "D",
                    "scenario": null
                }
            ]
        },
        {
            "parameter": "MER",
            "values": [
                {
                    "value": "2,17E-05",
                    "module": "A1-A3",
                    "scenario": null
                },
                {
                    "value": "0,00E+00",
                    "module": "A4",
                    "scenario": null
                },
                {
                    "value": "0,00E+00",
                    "module": "A5",
                    "scenario": null
                },
                {
                    "value": "0,00E+00",
                    "module": "C1",
                    "scenario": null
                },
                {
                    "value": "0,00E+00",
                    "module": "C2",
                    "scenario": null
                },
                {
                    "value": "0,00E+00",
                    "module": "C3",
                    "scenario": null
                },
                {
                    "value": "0,00E+00",
                    "module": "C4",
                    "scenario": null
                },
                {
                    "value": "0,00E+00",
                    "module": "D",
                    "scenario": null
                }
            ]
        },
        {
            "parameter": "EEE",
            "values": [
                {
                    "value": "2,66E-08",
                    "module": "A1-A3",
                    "scenario": null
                },
                {
                    "value": "0,00E+00",
                    "module": "A4",
                    "scenario": null
                },
                {
                    "value": "0,00E+00",
                    "module": "A5",
                    "scenario": null
                },
                {
                    "value": "0,00E+00",
                    "module": "C1",
                    "scenario": null
                },
                {
                    "value": "0,00E+00",
                    "module": "C2",
                    "scenario": null
                },
                {
                    "value": "0,00E+00",
                    "module": "C3",
                    "scenario": null
                },
                {
                    "value": "0,00E+00",
                    "module": "C4",
                    "scenario": null
                },
                {
                    "value": "0,00E+00",
                    "module": "D",
                    "scenario": null
                }
            ]
        },
        {
            "parameter": "EET",
            "values": [
                {
                    "value": "4,02E-07",
                    "module": "A1-A3",
                    "scenario": null
                },
                {
                    "value": "0,00E+00",
                    "module": "A4",
                    "scenario": null
                },
                {
                    "value": "0,00E+00",
                    "module": "A5",
                    "scenario": null
                },
                {
                    "value": "0,00E+00",
                    "module": "C1",
                    "scenario": null
                },
                {
                    "value": "0,00E+00",
                    "module": "C2",
                    "scenario": null
                },
                {
                    "value": "0,00E+00",
                    "module": "C3",
                    "scenario": null
                },
                {
                    "value": "0,00E+00",
                    "module": "C4",
                    "scenario": null
                },
                {
                    "value": "0,00E+00",
                    "module": "D",
                    "scenario": null
                }
            ]
        }
    ]
}