{
    "product_name": "Sense Prism 5000lm",
    "epd_id": "NEPD-8642-8308",
    "declared_unit": {
        "unit": "stk",
        "amount": 1.0
    },
    "compliance": [
        "EN 15804+A2",
        "ISO 14025",
        "ISO 21930"
    ],
    "producer_name": "SG Armaturen AS",
    "environmental_impact": [
        {
            "parameter": "GWP-total",
            "values": [
                {
                    "value": "2,75E+01",
                    "module": "A1",
                    "scenario": null
                },
                {
                    "value": "9,71E-02",
                    "module": "A2",
                    "scenario": null
                },
                {
                    "value": "1,31E+00",
                    "module": "A3",
                    "scenario": null
                },
                {
                    "value": "1,61E+00",
                    "module": "A4",
                    "scenario": null
                },
                {
                    "value": "7,20E-01",
                    "module": "A5",
                    "scenario": null
                },
                {
                    "value": "0,00E+00",
                    "module": "C1",
                    "scenario": null
                },
                {
                    "value": "1,78E-01",
                    "module": "C2",
                    "scenario": null
                },
                {
                    "value": "2,49E+00",
                    "module": "C3",
                    "scenario": null
                },
                {
                    "value": "1,25E-01",
                    "module": "C4",
                    "scenario": null
                },
                {
                    "value": "-1,41E+00",
                    "module": "D",
                    "scenario": null
                }
            ]
        },
        {
            "parameter": "GWP-fossil",
            "values": [
                {
                    "value": "2,78E+01",
                    "module": "A1",
                    "scenario": null
                },
                {
                    "value": "9,70E-02",
                    "module": "A2",
                    "scenario": null
                },
                {
                    "value": "1,31E+00",
                    "module": "A3",
                    "scenario": null
                },
                {
                    "value": "1,61E+00",
                    "module": "A4",
                    "scenario": null
                },
                {
                    "value": "6,79E-03",
                    "module": "A5",
                    "scenario": null
                },
                {
                    "value": "0,00E+00",
                    "module": "C1",
                    "scenario": null
                },
                {
                    "value": "1,78E-01",
                    "module": "C2",
                    "scenario": null
                },
                {
                    "value": "2,49E+00",
                    "module": "C3",
                    "scenario": null
                },
                {
                    "value": "1,25E-01",
                    "module": "C4",
                    "scenario": null
                },
                {
                    "value": "-1,39E+00",
                    "module": "D",
                    "scenario": null
                }
            ]
        },
        {
            "parameter": "GWP-biogenic",
            "values": [
                {
                    "value": "-3,92E-01",
                    "module": "A1",
                    "scenario": null
                },
                {
                    "value": "3,78E-05",
                    "module": "A2",
                    "scenario": null
                },
                {
                    "value": "2,03E-04",
                    "module": "A3",
                    "scenario": null
                },
                {
                    "value": "5,74E-04",
                    "module": "A4",
                    "scenario": null
                },
                {
                    "value": "7,13E-01",
                    "module": "A5",
                    "scenario": null
                },
                {
                    "value": "0,00E+00",
                    "module": "C1",
                    "scenario": null
                },
                {
                    "value": "7,38E-05",
                    "module": "C2",
                    "scenario": null
                },
                {
                    "value": "6,18E-05",
                    "module": "C3",
                    "scenario": null
                },
                {
                    "value": "1,18E-05",
                    "module": "C4",
                    "scenario": null
                },
                {
                    "value": "-3,19E-03",
                    "module": "D",
                    "scenario": null
                }
            ]
        },
        {
            "parameter": "GWP-luluc",
            "values": [
                {
                    "value": "2,41E-02",
                    "module": "A1",
                    "scenario": null
                },
                {
                    "value": "3,55E-05",
                    "module": "A2",
                    "scenario": null
                },
                {
                    "value": "1,43E-04",
                    "module": "A3",
                    "scenario": null
                },
                {
                    "value": "7,93E-04",
                    "module": "A4",
                    "scenario": null
                },
                {
                    "value": "2,25E-06",
                    "module": "A5",
                    "scenario": null
                },
                {
                    "value": "0,00E+00",
                    "module": "C1",
                    "scenario": null
                },
                {
                    "value": "6,35E-05",
                    "module": "C2",
                    "scenario": null
                },
                {
                    "value": "2,01E-05",
                    "module": "C3",
                    "scenario": null
                },
                {
                    "value": "1,41E-05",
                    "module": "C4",
                    "scenario": null
                },
                {
                    "value": "-1,52E-02",
                    "module": "D",
                    "scenario": null
                }
            ]
        },
        {
            "parameter": "ODP",
            "values": [
                {
                    "value": "7,07E-07",
                    "module": "A1",
                    "scenario": null
                },
                {
                    "value": "2,11E-08",
                    "module": "A2",
                    "scenario": null
                },
                {
                    "value": "4,81E-08",
                    "module": "A3",
                    "scenario": null
                },
                {
                    "value": "3,55E-07",
                    "module": "A4",
                    "scenario": null
                },
                {
                    "value": "1,43E-09",
                    "module": "A5",
                    "scenario": null
                },
                {
                    "value": "0,00E+00",
                    "module": "C1",
                    "scenario": null
                },
                {
                    "value": "4,04E-08",
                    "module": "C2",
                    "scenario": null
                },
                {
                    "value": "5,55E-09",
                    "module": "C3",
                    "scenario": null
                },
                {
                    "value": "4,36E-09",
                    "module": "C4",
                    "scenario": null
                },
                {
                    "value": "-1,05E-02",
                    "module": "D",
                    "scenario": null
                }
            ]
        },
        {
            "parameter": "AP",
            "values": [
                {
                    "value": "1,63E-01",
                    "module": "A1",
                    "scenario": null
                },
                {
                    "value": "2,90E-04",
                    "module": "A2",
                    "scenario": null
                },
                {
                    "value": "6,70E-03",
                    "module": "A3",
                    "scenario": null
                },
                {
                    "value": "2,39E-02",
                    "module": "A4",
                    "scenario": null
                },
                {
                    "value": "3,22E-05",
                    "module": "A5",
                    "scenario": null
                },
                {
                    "value": "0,00E+00",
                    "module": "C1",
                    "scenario": null
                },
                {
                    "value": "5,12E-04",
                    "module": "C2",
                    "scenario": null
                },
                {
                    "value": "5,58E-04",
                    "module": "C3",
                    "scenario": null
                },
                {
                    "value": "1,15E-04",
                    "module": "C4",
                    "scenario": null
                },
                {
                    "value": "-1,14E-02",
                    "module": "D",
                    "scenario": null
                }
            ]
        },
        {
            "parameter": "POCP",
            "values": [
                {
                    "value": "1,01E-01",
                    "module": "A1",
                    "scenario": null
                },
                {
                    "value": "2,39E-04",
                    "module": "A2",
                    "scenario": null
                },
                {
                    "value": "6,49E-03",
                    "module": "A3",
                    "scenario": null
                },
                {
                    "value": "1,73E-02",
                    "module": "A4",
                    "scenario": null
                },
                {
                    "value": "3,31E-05",
                    "module": "A5",
                    "scenario": null
                },
                {
                    "value": "0,00E+00",
                    "module": "C1",
                    "scenario": null
                },
                {
                    "value": "4,34E-04",
                    "module": "C2",
                    "scenario": null
                },
                {
                    "value": "6,51E-04",
                    "module": "C3",
                    "scenario": null
                },
                {
                    "value": "1,56E-04",
                    "module": "C4",
                    "scenario": null
                },
                {
                    "value": "-6,91E-03",
                    "module": "D",
                    "scenario": null
                }
            ]
        },
        {
            "parameter": "ADPE",
            "values": [
                {
                    "value": "3,46E-04",
                    "module": "A1",
                    "scenario": null
                },
                {
                    "value": "2,60E-06",
                    "module": "A2",
                    "scenario": null
                },
                {
                    "value": "3,05E-06",
                    "module": "A3",
                    "scenario": null
                },
                {
                    "value": "3,13E-05",
                    "module": "A4",
                    "scenario": null
                },
                {
                    "value": "1,65E-07",
                    "module": "A5",
                    "scenario": null
                },
                {
                    "value": "0,00E+00",
                    "module": "C1",
                    "scenario": null
                },
                {
                    "value": "4,92E-06",
                    "module": "C2",
                    "scenario": null
                },
                {
                    "value": "2,84E-07",
                    "module": "C3",
                    "scenario": null
                },
                {
                    "value": "1,14E-07",
                    "module": "C4",
                    "scenario": null
                },
                {
                    "value": "-3,16E-05",
                    "module": "D",
                    "scenario": null
                }
            ]
        },
        {
            "parameter": "ADPF",
            "values": [
                {
                    "value": "3,79E+02",
                    "module": "A1",
                    "scenario": null
                },
                {
                    "value": "1,43E+00",
                    "module": "A2",
                    "scenario": null
                },
                {
                    "value": "1,19E+01",
                    "module": "A3",
                    "scenario": null
                },
                {
                    "value": "2,28E+01",
                    "module": "A4",
                    "scenario": null
                },
                {
                    "value": "9,50E-02",
                    "module": "A5",
                    "scenario": null
                },
                {
                    "value": "0,00E+00",
                    "module": "C1",
                    "scenario": null
                },
                {
                    "value": "2,70E+00",
                    "module": "C2",
                    "scenario": null
                },
                {
                    "value": "3,76E-01",
                    "module": "C3",
                    "scenario": null
                },
                {
                    "value": "3,39E-01",
                    "module": "C4",
                    "scenario": null
                },
                {
                    "value": "-1,49E+01",
                    "module": "D",
                    "scenario": null
                }
            ]
        },
        {
            "parameter": "WDP",
            "values": [
                {
                    "value": "4,79E+02",
                    "module": "A1",
                    "scenario": null
                },
                {
                    "value": "4,67E-01",
                    "module": "A2",
                    "scenario": null
                },
                {
                    "value": "1,11E+00",
                    "module": "A3",
                    "scenario": null
                },
                {
                    "value": "1,47E+01",
                    "module": "A4",
                    "scenario": null
                },
                {
                    "value": "1,20E-01",
                    "module": "A5",
                    "scenario": null
                },
                {
                    "value": "0,00E+00",
                    "module": "C1",
                    "scenario": null
                },
                {
                    "value": "2,61E+00",
                    "module": "C2",
                    "scenario": null
                },
                {
                    "value": "2,68E+00",
                    "module": "C3",
                    "scenario": null
                },
                {
                    "value": "4,22E+00",
                    "module": "C4",
                    "scenario": null
                },
                {
                    "value": "-2,89E+02",
                    "module": "D",
                    "scenario": null
                }
            ]
        },
        {
            "parameter": "EP-freshwater",
            "values": [
                {
                    "value": "1,30E-03",
                    "module": "A1",
                    "scenario": null
                },
                {
                    "value": "9,10E-07",
                    "module": "A2",
                    "scenario": null
                },
                {
                    "value": "2,37E-05",
                    "module": "A3",
                    "scenario": null
                },
                {
                    "value": "1,05E-05",
                    "module": "A4",
                    "scenario": null
                },
                {
                    "value": "5,58E-08",
                    "module": "A5",
                    "scenario": null
                },
                {
                    "value": "0,00E+00",
                    "module": "C1",
                    "scenario": null
                },
                {
                    "value": "1,42E-06",
                    "module": "C2",
                    "scenario": null
                },
                {
                    "value": "6,12E-07",
                    "module": "C3",
                    "scenario": null
                },
                {
                    "value": "2,27E-07",
                    "module": "C4",
                    "scenario": null
                },
                {
                    "value": "-9,85E-05",
                    "module": "D",
                    "scenario": null
                }
            ]
        },
        {
            "parameter": "EP-marine",
            "values": [
                {
                    "value": "2,51E-02",
                    "module": "A1",
                    "scenario": null
                },
                {
                    "value": "5,71E-05",
                    "module": "A2",
                    "scenario": null
                },
                {
                    "value": "1,56E-03",
                    "module": "A3",
                    "scenario": null
                },
                {
                    "value": "5,75E-03",
                    "module": "A4",
                    "scenario": null
                },
                {
                    "value": "1,06E-05",
                    "module": "A5",
                    "scenario": null
                },
                {
                    "value": "0,00E+00",
                    "module": "C1",
                    "scenario": null
                },
                {
                    "value": "1,01E-04",
                    "module": "C2",
                    "scenario": null
                },
                {
                    "value": "2,63E-04",
                    "module": "C3",
                    "scenario": null
                },
                {
                    "value": "1,65E-04",
                    "module": "C4",
                    "scenario": null
                },
                {
                    "value": "-1,69E-03",
                    "module": "D",
                    "scenario": null
                }
            ]
        },
        {
            "parameter": "EP-terrestrial",
            "values": [
                {
                    "value": "2,41E-01",
                    "module": "A1",
                    "scenario": null
                },
                {
                    "value": "6,39E-04",
                    "module": "A2",
                    "scenario": null
                },
                {
                    "value": "1,72E-02",
                    "module": "A3",
                    "scenario": null
                },
                {
                    "value": "6,40E-02",
                    "module": "A4",
                    "scenario": null
                },
                {
                    "value": "1,15E-04",
                    "module": "A5",
                    "scenario": null
                },
                {
                    "value": "0,00E+00",
                    "module": "C1",
                    "scenario": null
                },
                {
                    "value": "1,13E-03",
                    "module": "C2",
                    "scenario": null
                },
                {
                    "value": "2,70E-03",
                    "module": "C3",
                    "scenario": null
                },
                {
                    "value": "4,50E-04",
                    "module": "C4",
                    "scenario": null
                },
                {
                    "value": "-1,86E-02",
                    "module": "D",
                    "scenario": null
                }
            ]
        }
    ],
    "additional_environmental_impact": [
        {
            "parameter": "PM",
            "values": [
                {
                    "value": "1,52E-06",
                    "module": "A1",
                    "scenario": null
                },
                {
                    "value": "6,27E-09",
                    "module": "A2",
                    "scenario": null
                },
                {
                    "value": "7,86E-08",
                    "module": "A3",
                    "scenario": null
                },
                {
                    "value": "5,92E-08",
                    "module": "A4",
                    "scenario": null
                },
                {
                    "value": "4,75E-10",
                    "module": "A5",
                    "scenario": null
                },
                {
                    "value": "0,00E+00",
                    "module": "C1",
                    "scenario": null
                },
                {
                    "value": "1,09E-08",
                    "module": "C2",
                    "scenario": null
                },
                {
                    "value": "2,48E-09",
                    "module": "C3",
                    "scenario": null
                },
                {
                    "value": "2,23E-09",
                    "module": "C4",
                    "scenario": null
                },
                {
                    "value": "-1,73E-07",
                    "module": "D",
                    "scenario": null
                }
            ]
        },
        {
            "parameter": "ETP-fw",
            "values": [
                {
                    "value": "7,00E+02",
                    "module": "A1",
                    "scenario": null
                },
                {
                    "value": "1,16E+00",
                    "module": "A2",
                    "scenario": null
                },
                {
                    "value": "2,96E+01",
                    "module": "A3",
                    "scenario": null
                },
                {
                    "value": "1,57E+01",
                    "module": "A4",
                    "scenario": null
                },
                {
                    "value": "1,27E-01",
                    "module": "A5",
                    "scenario": null
                },
                {
                    "value": "0,00E+00",
                    "module": "C1",
                    "scenario": null
                },
                {
                    "value": "2,00E+00",
                    "module": "C2",
                    "scenario": null
                },
                {
                    "value": "5,31E+00",
                    "module": "C3",
                    "scenario": null
                },
                {
                    "value": "1,57E+02",
                    "module": "C4",
                    "scenario": null
                },
                {
                    "value": "-8,77E+01",
                    "module": "D",
                    "scenario": null
                }
            ]
        },
        {
            "parameter": "HTP-c",
            "values": [
                {
                    "value": "3,39E-08",
                    "module": "A1",
                    "scenario": null
                },
                {
                    "value": "0,00E+00",
                    "module": "A2",
                    "scenario": null
                },
                {
                    "value": "3,61E-10",
                    "module": "A3",
                    "scenario": null
                },
                {
                    "value": "0,00E+00",
                    "module": "A4",
                    "scenario": null
                },
                {
                    "value": "4,00E-12",
                    "module": "A5",
                    "scenario": null
                },
                {
                    "value": "0,00E+00",
                    "module": "C1",
                    "scenario": null
                },
                {
                    "value": "0,00E+00",
                    "module": "C2",
                    "scenario": null
                },
                {
                    "value": "1,61E-10",
                    "module": "C3",
                    "scenario": null
                },
                {
                    "value": "1,70E-11",
                    "module": "C4",
                    "scenario": null
                },
                {
                    "value": "-5,33E-09",
                    "module": "D",
                    "scenario": null
                }
            ]
        },
        {
            "parameter": "HTP-nc",
            "values": [
                {
                    "value": "4,99E-07",
                    "module": "A1",
                    "scenario": null
                },
                {
                    "value": "1,14E-09",
                    "module": "A2",
                    "scenario": null
                },
                {
                    "value": "5,71E-08",
                    "module": "A3",
                    "scenario": null
                },
                {
                    "value": "1,17E-08",
                    "module": "A4",
                    "scenario": null
                },
                {
                    "value": "1,59E-10",
                    "module": "A5",
                    "scenario": null
                },
                {
                    "value": "0,00E+00",
                    "module": "C1",
                    "scenario": null
                },
                {
                    "value": "2,18E-09",
                    "module": "C2",
                    "scenario": null
                },
                {
                    "value": "7,63E-09",
                    "module": "C3",
                    "scenario": null
                },
                {
                    "value": "3,50E-10",
                    "module": "C4",
                    "scenario": null
                },
                {
                    "value": "1,28E-08",
                    "module": "D",
                    "scenario": null
                }
            ]
        },
        {
            "parameter": "SQP",
            "values": [
                {
                    "value": "3,80E+01",
                    "module": "A1",
                    "scenario": null
                },
                {
                    "value": "9,82E-01",
                    "module": "A2",
                    "scenario": null
                },
                {
                    "value": "2,31E+00",
                    "module": "A3",
                    "scenario": null
                },
                {
                    "value": "1,12E+01",
                    "module": "A4",
                    "scenario": null
                },
                {
                    "value": "6,38E-02",
                    "module": "A5",
                    "scenario": null
                },
                {
                    "value": "0,00E+00",
                    "module": "C1",
                    "scenario": null
                },
                {
                    "value": "1,89E+00",
                    "module": "C2",
                    "scenario": null
                },
                {
                    "value": "6,80E-02",
                    "module": "C3",
                    "scenario": null
                },
                {
                    "value": "1,09E+00",
                    "module": "C4",
                    "scenario": null
                },
                {
                    "value": "-1,46E+01",
                    "module": "D",
                    "scenario": null
                }
            ]
        },
        {
            "parameter": "IRP",
            "values": [
                {
                    "value": "3,47E-01",
                    "module": "A1",
                    "scenario": null
                },
                {
                    "value": "5,96E-03",
                    "module": "A2",
                    "scenario": null
                },
                {
                    "value": "1,72E-02",
                    "module": "A3",
                    "scenario": null
                },
                {
                    "value": "9,87E-02",
                    "module": "A4",
                    "scenario": null
                },
                {
                    "value": "4,07E-04",
                    "module": "A5",
                    "scenario": null
                },
                {
                    "value": "0,00E+00",
                    "module": "C1",
                    "scenario": null
                },
                {
                    "value": "1,18E-02",
                    "module": "C2",
                    "scenario": null
                },
                {
                    "value": "1,03E-03",
                    "module": "C3",
                    "scenario": null
                },
                {
                    "value": "1,75E-03",
                    "module": "C4",
                    "scenario": null
                },
                {
                    "value": "-4,00E-02",
                    "module": "D",
                    "scenario": null
                }
            ]
        }
    ],
    "resource_use": [
        {
            "parameter": "PERE",
            "values": [
                {
                    "value": "2,12E+01",
                    "module": "A1",
                    "scenario": null
                },
                {
                    "value": "1,62E-02",
                    "module": "A2",
                    "scenario": null
                },
                {
                    "value": "9,68E-01",
                    "module": "A3",
                    "scenario": null
                },
                {
                    "value": "2,59E-01",
                    "module": "A4",
                    "scenario": null
                },
                {
                    "value": "1,56E-03",
                    "module": "A5",
                    "scenario": null
                },
                {
                    "value": "0,00E+00",
                    "module": "C1",
                    "scenario": null
                },
                {
                    "value": "3,86E-02",
                    "module": "C2",
                    "scenario": null
                },
                {
                    "value": "2,46E-02",
                    "module": "C3",
                    "scenario": null
                },
                {
                    "value": "2,74E-02",
                    "module": "C4",
                    "scenario": null
                },
                {
                    "value": "-1,57E+01",
                    "module": "D",
                    "scenario": null
                }
            ]
        },
        {
            "parameter": "PERM",
            "values": [
                {
                    "value": "2,46E+00",
                    "module": "A1",
                    "scenario": null
                },
                {
                    "value": "0,00E+00",
                    "module": "A2",
                    "scenario": null
                },
                {
                    "value": "0,00E+00",
                    "module": "A3",
                    "scenario": null
                },
                {
                    "value": "0,00E+00",
                    "module": "A4",
                    "scenario": null
                },
                {
                    "value": "-2,46E+00",
                    "module": "A5",
                    "scenario": null
                },
                {
                    "value": "0,00E+00",
                    "module": "C1",
                    "scenario": null
                },
                {
                    "value": "0,00E+00",
                    "module": "C2",
                    "scenario": null
                },
                {
                    "value": "0,00E+00",
                    "module": "C3",
                    "scenario": null
                },
                {
                    "value": "0,00E+00",
                    "module": "C4",
                    "scenario": null
                },
                {
                    "value": "0,00E+00",
                    "module": "D",
                    "scenario": null
                }
            ]
        },
        {
            "parameter": "PERT",
            "values": [
                {
                    "value": "2,36E+01",
                    "module": "A1",
                    "scenario": null
                },
                {
                    "value": "1,62E-02",
                    "module": "A2",
                    "scenario": null
                },
                {
                    "value": "9,68E-01",
                    "module": "A3",
                    "scenario": null
                },
                {
                    "value": "2,59E-01",
                    "module": "A4",
                    "scenario": null
                },
                {
                    "value": "-2,46E+00",
                    "module": "A5",
                    "scenario": null
                },
                {
                    "value": "0,00E+00",
                    "module": "C1",
                    "scenario": null
                },
                {
                    "value": "3,86E-02",
                    "module": "C2",
                    "scenario": null
                },
                {
                    "value": "2,46E-02",
                    "module": "C3",
                    "scenario": null
                },
                {
                    "value": "2,74E-02",
                    "module": "C4",
                    "scenario": null
                },
                {
                    "value": "-1,57E+01",
                    "module": "D",
                    "scenario": null
                }
            ]
        },
        {
            "parameter": "PENRE",
            "values": [
                {
                    "value": "3,76E+02",
                    "module": "A1",
                    "scenario": null
                },
                {
                    "value": "1,43E+00",
                    "module": "A2",
                    "scenario": null
                },
                {
                    "value": "1,19E+01",
                    "module": "A3",
                    "scenario": null
                },
                {
                    "value": "2,28E+01",
                    "module": "A4",
                    "scenario": null
                },
                {
                    "value": "9,51E-02",
                    "module": "A5",
                    "scenario": null
                },
                {
                    "value": "0,00E+00",
                    "module": "C1",
                    "scenario": null
                },
                {
                    "value": "2,70E+00",
                    "module": "C2",
                    "scenario": null
                },
                {
                    "value": "3,76E-01",
                    "module": "C3",
                    "scenario": null
                },
                {
                    "value": "3,39E-01",
                    "module": "C4",
                    "scenario": null
                },
                {
                    "value": "-1,49E+01",
                    "module": "D",
                    "scenario": null
                }
            ]
        },
        {
            "parameter": "PENRM",
            "values": [
                {
                    "value": "5,71E+01",
                    "module": "A1",
                    "scenario": null
                },
                {
                    "value": "0,00E+00",
                    "module": "A2",
                    "scenario": null
                },
                {
                    "value": "0,00E+00",
                    "module": "A3",
                    "scenario": null
                },
                {
                    "value": "0,00E+00",
                    "module": "A4",
                    "scenario": null
                },
                {
                    "value": "0,00E+00",
                    "module": "A5",
                    "scenario": null
                },
                {
                    "value": "0,00E+00",
                    "module": "C1",
                    "scenario": null
                },
                {
                    "value": "0,00E+00",
                    "module": "C2",
                    "scenario": null
                },
                {
                    "value": "-5,71E+01",
                    "module": "C3",
                    "scenario": null
                },
                {
                    "value": "0,00E+00",
                    "module": "C4",
                    "scenario": null
                },
                {
                    "value": "0,00E+00",
                    "module": "D",
                    "scenario": null
                }
            ]
        },
        {
            "parameter": "PENRT",
            "values": [
                {
                    "value": "4,33E+02",
                    "module": "A1",
                    "scenario": null
                },
                {
                    "value": "1,43E+00",
                    "module": "A2",
                    "scenario": null
                },
                {
                    "value": "1,19E+01",
                    "module": "A3",
                    "scenario": null
                },
                {
                    "value": "2,28E+01",
                    "module": "A4",
                    "scenario": null
                },
                {
                    "value": "9,51E-02",
                    "module": "A5",
                    "scenario": null
                },
                {
                    "value": "0,00E+00",
                    "module": "C1",
                    "scenario": null
                },
                {
                    "value": "2,70E+00",
                    "module": "C2",
                    "scenario": null
                },
                {
                    "value": "-5,68E+01",
                    "module": "C3",
                    "scenario": null
                },
                {
                    "value": "3,39E-01",
                    "module": "C4",
                    "scenario": null
                },
                {
                    "value": "-1,49E+01",
                    "module": "D",
                    "scenario": null
                }
            ]
        },
        {
            "parameter": "SM",
            "values": [
                {
                    "value": "5,78E-01",
                    "module": "A1",
                    "scenario": null
                },
                {
                    "value": "0,00E+00",
                    "module": "A2",
                    "scenario": null
                },
                {
                    "value": "0,00E+00",
                    "module": "A3",
                    "scenario": null
                },
                {
                    "value": "0,00E+00",
                    "module": "A4",
                    "scenario": null
                },
                {
                    "value": "0,00E+00",
                    "module": "A5",
                    "scenario": null
                },
                {
                    "value": "0,00E+00",
                    "module": "C1",
                    "scenario": null
                },
                {
                    "value": "0,00E+00",
                    "module": "C2",
                    "scenario": null
                },
                {
                    "value": "0,00E+00",
                    "module": "C3",
                    "scenario": null
                },
                {
                    "value": "1,19E-04",
                    "module": "C4",
                    "scenario": null
                },
                {
                    "value": "4,14E-03",
                    "module": "D",
                    "scenario": null
                }
            ]
        },
        {
            "parameter": "RSF",
            "values": [
                {
                    "value": "2,28E-02",
                    "module": "A1",
                    "scenario": null
                },
                {
                    "value": "3,17E-04",
                    "module": "A2",
                    "scenario": null
                },
                {
                    "value": "5,36E-04",
                    "module": "A3",
                    "scenario": null
                },
                {
                    "value": "8,37E-03",
                    "module": "A4",
                    "scenario": null
                },
                {
                    "value": "5,19E-05",
                    "module": "A5",
                    "scenario": null
                },
                {
                    "value": "0,00E+00",
                    "module": "C1",
                    "scenario": null
                },
                {
                    "value": "1,38E-03",
                    "module": "C2",
                    "scenario": null
                },
                {
                    "value": "5,00E-04",
                    "module": "C3",
                    "scenario": null
                },
                {
                    "value": "4,85E-04",
                    "module": "C4",
                    "scenario": null
                },
                {
                    "value": "2,27E-02",
                    "module": "D",
                    "scenario": null
                }
            ]
        },
        {
            "parameter": "NRSF",
            "values": [
                {
                    "value": "1,53E-02",
                    "module": "A1",
                    "scenario": null
                },
                {
                    "value": "2,69E-03",
                    "module": "A2",
                    "scenario": null
                },
                {
                    "value": "5,84E-03",
                    "module": "A3",
                    "scenario": null
                },
                {
                    "value": "4,56E-02",
                    "module": "A4",
                    "scenario": null
                },
                {
                    "value": "2,14E-04",
                    "module": "A5",
                    "scenario": null
                },
                {
                    "value": "0,00E+00",
                    "module": "C1",
                    "scenario": null
                },
                {
                    "value": "4,94E-03",
                    "module": "C2",
                    "scenario": null
                },
                {
                    "value": "-4,85E-07",
                    "module": "C3",
                    "scenario": null
                },
                {
                    "value": "1,54E-03",
                    "module": "C4",
                    "scenario": null
                },
                {
                    "value": "-6,27E-03",
                    "module": "D",
                    "scenario": null
                }
            ]
        },
        {
            "parameter": "FW",
            "values": [
                {
                    "value": "1,66E-01",
                    "module": "A1",
                    "scenario": null
                },
                {
                    "value": "1,60E-04",
                    "module": "A2",
                    "scenario": null
                },
                {
                    "value": "7,42E-03",
                    "module": "A3",
                    "scenario": null
                },
                {
                    "value": "1,99E-03",
                    "module": "A4",
                    "scenario": null
                },
                {
                    "value": "4,48E-05",
                    "module": "A5",
                    "scenario": null
                },
                {
                    "value": "0,00E+00",
                    "module": "C1",
                    "scenario": null
                },
                {
                    "value": "2,88E-04",
                    "module": "C2",
                    "scenario": null
                },
                {
                    "value": "2,92E-03",
                    "module": "C3",
                    "scenario": null
                },
                {
                    "value": "4,18E-04",
                    "module": "C4",
                    "scenario": null
                },
                {
                    "value": "-3,04E-02",
                    "module": "D",
                    "scenario": null
                }
            ]
        }
    ],
    "end_of_life_waste": [
        {
            "parameter": "HWD",
            "values": [
                {
                    "value": "9,14E-02",
                    "module": "A1",
                    "scenario": null
                },
                {
                    "value": "1,30E-04",
                    "module": "A2",
                    "scenario": null
                },
                {
                    "value": "9,91E-04",
                    "module": "A3",
                    "scenario": null
                },
                {
                    "value": "1,16E-03",
                    "module": "A4",
                    "scenario": null
                },
                {
                    "value": "0,00E+00",
                    "module": "A5",
                    "scenario": null
                },
                {
                    "value": "0,00E+00",
                    "module": "C1",
                    "scenario": null
                },
                {
                    "value": "1,39E-04",
                    "module": "C2",
                    "scenario": null
                },
                {
                    "value": "3,98E-07",
                    "module": "C3",
                    "scenario": null
                },
                {
                    "value": "1,60E-02",
                    "module": "C4",
                    "scenario": null
                },
                {
                    "value": "-1,77E-03",
                    "module": "D",
                    "scenario": null
                }
            ]
        },
        {
            "parameter": "NHWD",
            "values": [
                {
                    "value": "2,47E+00",
                    "module": "A1",
                    "scenario": null
                },
                {
                    "value": "6,88E-02",
                    "module": "A2",
                    "scenario": null
                },
                {
                    "value": "1,24E-01",
                    "module": "A3",
                    "scenario": null
                },
                {
                    "value": "7,23E-01",
                    "module": "A4",
                    "scenario": null
                },
                {
                    "value": "4,20E-01",
                    "module": "A5",
                    "scenario": null
                },
                {
                    "value": "0,00E+00",
                    "module": "C1",
                    "scenario": null
                },
                {
                    "value": "1,31E-01",
                    "module": "C2",
                    "scenario": null
                },
                {
                    "value": "7,17E-04",
                    "module": "C3",
                    "scenario": null
                },
                {
                    "value": "1,31E+00",
                    "module": "C4",
                    "scenario": null
                },
                {
                    "value": "-4,98E-01",
                    "module": "D",
                    "scenario": null
                }
            ]
        },
        {
            "parameter": "RWD",
            "values": [
                {
                    "value": "3,37E-04",
                    "module": "A1",
                    "scenario": null
                },
                {
                    "value": "9,41E-06",
                    "module": "A2",
                    "scenario": null
                },
                {
                    "value": "2,31E-05",
                    "module": "A3",
                    "scenario": null
                },
                {
                    "value": "1,56E-04",
                    "module": "A4",
                    "scenario": null
                },
                {
                    "value": "0,00E+00",
                    "module": "A5",
                    "scenario": null
                },
                {
                    "value": "0,00E+00",
                    "module": "C1",
                    "scenario": null
                },
                {
                    "value": "1,84E-05",
                    "module": "C2",
                    "scenario": null
                },
                {
                    "value": "3,10E-08",
                    "module": "C3",
                    "scenario": null
                },
                {
                    "value": "2,18E-06",
                    "module": "C4",
                    "scenario": null
                },
                {
                    "value": "-3,64E-05",
                    "module": "D",
                    "scenario": null
                }
            ]
        }
    ],
    "end_of_life_flow": [
        {
            "parameter": "CRU",
            "values": [
                {
                    "value": "0,00E+00",
                    "module": "A1",
                    "scenario": null
                },
                {
                    "value": "0,00E+00",
                    "module": "A2",
                    "scenario": null
                },
                {
                    "value": "0,00E+00",
                    "module": "A3",
                    "scenario": null
                },
                {
                    "value": "0,00E+00",
                    "module": "A4",
                    "scenario": null
                },
                {
                    "value": "0,00E+00",
                    "module": "A5",
                    "scenario": null
                },
                {
                    "value": "0,00E+00",
                    "module": "C1",
                    "scenario": null
                },
                {
                    "value": "0,00E+00",
                    "module": "C2",
                    "scenario": null
                },
                {
                    "value": "0,00E+00",
                    "module": "C3",
                    "scenario": null
                },
                {
                    "value": "0,00E+00",
                    "module": "C4",
                    "scenario": null
                },
                {
                    "value": "0,00E+00",
                    "module": "D",
                    "scenario": null
                }
            ]
        },
        {
            "parameter": "MFR",
            "values": [
                {
                    "value": "0,00E+00",
                    "module": "A1",
                    "scenario": null
                },
                {
                    "value": "0,00E+00",
                    "module": "A2",
                    "scenario": null
                },
                {
                    "value": "6,11E-02",
                    "module": "A3",
                    "scenario": null
                },
                {
                    "value": "0,00E+00",
                    "module": "A4",
                    "scenario": null
                },
                {
                    "value": "3,91E-01",
                    "module": "A5",
                    "scenario": null
                },
                {
                    "value": "0,00E+00",
                    "module": "C1",
                    "scenario": null
                },
                {
                    "value": "0,00E+00",
                    "module": "C2",
                    "scenario": null
                },
                {
                    "value": "8,54E-01",
                    "module": "C3",
                    "scenario": null
                },
                {
                    "value": "9,42E-05",
                    "module": "C4",
                    "scenario": null
                },
                {
                    "value": "-1,62E-04",
                    "module": "D",
                    "scenario": null
                }
            ]
        },
        {
            "parameter": "MER",
            "values": [
                {
                    "value": "0,00E+00",
                    "module": "A1",
                    "scenario": null
                },
                {
                    "value": "0,00E+00",
                    "module": "A2",
                    "scenario": null
                },
                {
                    "value": "5,76E-03",
                    "module": "A3",
                    "scenario": null
                },
                {
                    "value": "0,00E+00",
                    "module": "A4",
                    "scenario": null
                },
                {
                    "value": "5,72E-07",
                    "module": "A5",
                    "scenario": null
                },
                {
                    "value": "0,00E+00",
                    "module": "C1",
                    "scenario": null
                },
                {
                    "value": "0,00E+00",
                    "module": "C2",
                    "scenario": null
                },
                {
                    "value": "1,05E+00",
                    "module": "C3",
                    "scenario": null
                },
                {
                    "value": "2,30E-06",
                    "module": "C4",
                    "scenario": null
                },
                {
                    "value": "-2,13E-05",
                    "module": "D",
                    "scenario": null
                }
            ]
        },
        {
            "parameter": "EEE",
            "values": [
                {
                    "value": "0,00E+00",
                    "module": "A1",
                    "scenario": null
                },
                {
                    "value": "0,00E+00",
                    "module": "A2",
                    "scenario": null
                },
                {
                    "value": "8,85E-03",
                    "module": "A3",
                    "scenario": null
                },
                {
                    "value": "0,00E+00",
                    "module": "A4",
                    "scenario": null
                },
                {
                    "value": "2,40E-02",
                    "module": "A5",
                    "scenario": null
                },
                {
                    "value": "0,00E+00",
                    "module": "C1",
                    "scenario": null
                },
                {
                    "value": "0,00E+00",
                    "module": "C2",
                    "scenario": null
                },
                {
                    "value": "1,61E+00",
                    "module": "C3",
                    "scenario": null
                },
                {
                    "value": "1,49E-04",
                    "module": "C4",
                    "scenario": null
                },
                {
                    "value": "-5,23E-05",
                    "module": "D",
                    "scenario": null
                }
            ]
        },
        {
            "parameter": "EET",
            "values": [
                {
                    "value": "0,00E+00",
                    "module": "A1",
                    "scenario": null
                },
                {
                    "value": "0,00E+00",
                    "module": "A2",
                    "scenario": null
                },
                {
                    "value": "1,34E-01",
                    "module": "A3",
                    "scenario": null
                },
                {
                    "value": "0,00E+00",
                    "module": "A4",
                    "scenario": null
                },
                {
                    "value": "3,63E-01",
                    "module": "A5",
                    "scenario": null
                },
                {
                    "value": "0,00E+00",
                    "module": "C1",
                    "scenario": null
                },
                {
                    "value": "0,00E+00",
                    "module": "C2",
                    "scenario": null
                },
                {
                    "value": "2,44E+01",
                    "module": "C3",
                    "scenario": null
                },
                {
                    "value": "2,26E-03",
                    "module": "C4",
                    "scenario": null
                },
                {
                    "value": "-7,91E-04",
                    "module": "D",
                    "scenario": null
                }
            ]
        }
    ]
}