{"product_name":"Ubehandlet listverk av furu","epd_id":"NEPD-2370-1107-NO","declared_unit":{"unit":"m","amount":1},"compliance":["EN 15804","ISO 14025","ISO 21930"],"producer_name":"Combiwood Barkevik AS","environmental_impact":[{"parameter":"GWP-total","unit":"kg CO2-eq","values":[{"value":"-5,75E-01","module":"A1-A3","scenario":null},{"value":"3,84E-02","module":"A4","scenario":null},{"value":"1,13E-02","module":"A5","scenario":null},{"value":"4,49E-06","module":"C1","scenario":null},{"value":"3,83E-03","module":"C2","scenario":null},{"value":"5,80E-01","module":"C3","scenario":null},{"value":"1,22E-05","module":"C4","scenario":null},{"value":"-4,05E-02","module":"D","scenario":null}]},{"parameter":"ODP","unit":"kg CFC11-eq","values":[{"value":"2,26E-08","module":"A1-A3","scenario":null},{"value":"7,33E-09","module":"A4","scenario":null},{"value":"1,58E-09","module":"A5","scenario":null},{"value":"0,00E+00","module":"C1","scenario":null},{"value":"7,09E-10","module":"C2","scenario":null},{"value":"2,61E-10","module":"C3","scenario":null},{"value":"5,00E-12","module":"C4","scenario":null},{"value":"-4,81E-09","module":"D","scenario":null}]},{"parameter":"AP","unit":"mol H+-eq","values":[{"value":"1,06E-03","module":"A1-A3","scenario":null},{"value":"1,25E-04","module":"A4","scenario":null},{"value":"6,22E-05","module":"A5","scenario":null},{"value":"3,00E-08","module":"C1","scenario":null},{"value":"1,24E-05","module":"C2","scenario":null},{"value":"2,98E-05","module":"C3","scenario":null},{"value":"8,34E-08","module":"C4","scenario":null},{"value":"-2,55E-04","module":"D","scenario":null}]},{"parameter":"EP","unit":"kg PO_4^3-eq","values":[{"value":"1,05E-04","module":"A1-A3","scenario":null},{"value":"1,99E-05","module":"A4","scenario":null},{"value":"6,96E-06","module":"A5","scenario":null},{"value":"3,00E-09","module":"C1","scenario":null},{"value":"2,01E-06","module":"C2","scenario":null},{"value":"7,84E-06","module":"C3","scenario":null},{"value":"1,54E-08","module":"C4","scenario":null},{"value":"-7,90E-05","module":"D","scenario":null}]},{"parameter":"POCP","unit":"kg NMVOC-eq","values":[{"value":"5,93E-05","module":"A1-A3","scenario":null},{"value":"4,87E-06","module":"A4","scenario":null},{"value":"3,27E-06","module":"A5","scenario":null},{"value":"1,35E-09","module":"C1","scenario":null},{"value":"5,17E-07","module":"C2","scenario":null},{"value":"1,02E-06","module":"C3","scenario":null},{"value":"3,32E-09","module":"C4","scenario":null},{"value":"-5,47E-05","module":"D","scenario":null}]},{"parameter":"ADPE","unit":"kg Sb-eq","values":[{"value":"2,92E-06","module":"A1-A3","scenario":null},{"value":"6,41E-07","module":"A4","scenario":null},{"value":"1,99E-07","module":"A5","scenario":null},{"value":"3,40E-10","module":"C1","scenario":null},{"value":"9,68E-08","module":"C2","scenario":null},{"value":"5,17E-08","module":"C3","scenario":null},{"value":"1,32E-10","module":"C4","scenario":null},{"value":"-2,73E-07","module":"D","scenario":null}]},{"parameter":"ADPF","unit":"MJ","values":[{"value":"2,62E+00","module":"A1-A3","scenario":null},{"value":"5,98E-01","module":"A4","scenario":null},{"value":"1,67E-01","module":"A5","scenario":null},{"value":"3,06E-05","module":"C1","scenario":null},{"value":"5,79E-02","module":"C2","scenario":null},{"value":"3,23E-02","module":"C3","scenario":null},{"value":"4,15E-04","module":"C4","scenario":null},{"value":"-4,76E-01","module":"D","scenario":null}]}],"additional_environmental_impact":[],"resource_use":[{"parameter":"PERE","unit":"MJ","values":[{"value":"1,50E+00","module":"A1-A3","scenario":null},{"value":"8,42E-03","module":"A4","scenario":null},{"value":"4,67E-01","module":"A5","scenario":null},{"value":"8,05E-04","module":"C1","scenario":null},{"value":"8,23E-04","module":"C2","scenario":null},{"value":"5,96E+00","module":"C3","scenario":null},{"value":"8,10E-06","module":"C4","scenario":null},{"value":"-3,89E+00","module":"D","scenario":null}]},{"parameter":"PERM","unit":"","values":[{"value":"7,70E+00","module":"A1-A3","scenario":null},{"value":"0,00E+00","module":"A4","scenario":null},{"value":"-8,05E-03","module":"A5","scenario":null},{"value":"0,00E+00","module":"C1","scenario":null},{"value":"0,00E+00","module":"C2","scenario":null},{"value":"-5,96E+00","module":"C3","scenario":null},{"value":"0,00E+00","module":"C4","scenario":null},{"value":"0,00E+00","module":"D","scenario":null}]},{"parameter":"PERT","unit":"MJ","values":[{"value":"9,20E+00","module":"A1-A3","scenario":null},{"value":"8,42E-03","module":"A4","scenario":null},{"value":"4,59E-01","module":"A5","scenario":null},{"value":"8,05E-04","module":"C1","scenario":null},{"value":"8,23E-04","module":"C2","scenario":null},{"value":"7,40E-04","module":"C3","scenario":null},{"value":"8,10E-06","module":"C4","scenario":null},{"value":"-3,89E+00","module":"D","scenario":null}]},{"parameter":"PENRE","unit":"MJ","values":[{"value":"2,41E+00","module":"A1-A3","scenario":null},{"value":"6,12E-01","module":"A4","scenario":null},{"value":"1,57E-01","module":"A5","scenario":null},{"value":"6,23E-05","module":"C1","scenario":null},{"value":"5,91E-02","module":"C2","scenario":null},{"value":"3,30E-02","module":"C3","scenario":null},{"value":"4,24E-04","module":"C4","scenario":null},{"value":"-6,01E-01","module":"D","scenario":null}]},{"parameter":"PENRM","unit":"MJ","values":[{"value":"4,75E-01","module":"A1-A3","scenario":null},{"value":"0,00E+00","module":"A4","scenario":null},{"value":"2,38E-02","module":"A5","scenario":null},{"value":"0,00E+00","module":"C1","scenario":null},{"value":"0,00E+00","module":"C2","scenario":null},{"value":"0,00E+00","module":"C3","scenario":null},{"value":"0,00E+00","module":"C4","scenario":null},{"value":"0,00E+00","module":"D","scenario":null}]},{"parameter":"PENRT","unit":"MJ","values":[{"value":"2,88E+00","module":"A1-A3","scenario":null},{"value":"6,12E-01","module":"A4","scenario":null},{"value":"1,80E-01","module":"A5","scenario":null},{"value":"6,23E-05","module":"C1","scenario":null},{"value":"5,91E-02","module":"C2","scenario":null},{"value":"3,30E-02","module":"C3","scenario":null},{"value":"4,24E-04","module":"C4","scenario":null},{"value":"-6,01E-01","module":"D","scenario":null}]},{"parameter":"SM","unit":"kg","values":[{"value":"0,00E+00","module":"A1-A3","scenario":null},{"value":"0,00E+00","module":"A4","scenario":null},{"value":"0,00E+00","module":"A5","scenario":null},{"value":"0,00E+00","module":"C1","scenario":null},{"value":"0,00E+00","module":"C2","scenario":null},{"value":"0,00E+00","module":"C3","scenario":null},{"value":"0,00E+00","module":"C4","scenario":null},{"value":"0,00E+00","module":"D","scenario":null}]},{"parameter":"RSF","unit":"MJ","values":[{"value":"0,00E+00","module":"A1-A3","scenario":null},{"value":"0,00E+00","module":"A4","scenario":null},{"value":"0,00E+00","module":"A5","scenario":null},{"value":"0,00E+00","module":"C1","scenario":null},{"value":"0,00E+00","module":"C2","scenario":null},{"value":"0,00E+00","module":"C3","scenario":null},{"value":"0,00E+00","module":"C4","scenario":null},{"value":"-2,38E-04","module":"D","scenario":null}]},{"parameter":"NRSF","unit":"MJ","values":[{"value":"0,00E+00","module":"A1-A3","scenario":null},{"value":"0,00E+00","module":"A4","scenario":null},{"value":"0,00E+00","module":"A5","scenario":null},{"value":"0,00E+00","module":"C1","scenario":null},{"value":"0,00E+00","module":"C2","scenario":null},{"value":"0,00E+00","module":"C3","scenario":null},{"value":"0,00E+00","module":"C4","scenario":null},{"value":"0,00E+00","module":"D","scenario":null}]},{"parameter":"FW","unit":"m3","values":[{"value":"5,72E-04","module":"A1-A3","scenario":null},{"value":"1,33E-04","module":"A4","scenario":null},{"value":"4,01E-05","module":"A5","scenario":null},{"value":"3,99E-08","module":"C1","scenario":null},{"value":"1,12E-05","module":"C2","scenario":null},{"value":"6,57E-05","module":"C3","scenario":null},{"value":"5,07E-07","module":"C4","scenario":null},{"value":"-3,62E-04","module":"D","scenario":null}]}],"end_of_life_waste":[{"parameter":"HWD","unit":"kg","values":[{"value":"2,81E-06","module":"A1-A3","scenario":null},{"value":"1,50E-06","module":"A4","scenario":null},{"value":"2,36E-07","module":"A5","scenario":null},{"value":"7,80E-11","module":"C1","scenario":null},{"value":"1,51E-07","module":"C2","scenario":null},{"value":"7,64E-08","module":"C3","scenario":null},{"value":"4,01E-10","module":"C4","scenario":null},{"value":"-5,90E-07","module":"D","scenario":null}]},{"parameter":"NHWD","unit":"kg","values":[{"value":"7,38E-02","module":"A1-A3","scenario":null},{"value":"5,10E-02","module":"A4","scenario":null},{"value":"6,75E-03","module":"A5","scenario":null},{"value":"7,90E-06","module":"C1","scenario":null},{"value":"4,12E-03","module":"C2","scenario":null},{"value":"3,64E-03","module":"C3","scenario":null},{"value":"2,22E-03","module":"C4","scenario":null},{"value":"-2,35E-02","module":"D","scenario":null}]},{"parameter":"RWD","unit":"kg","values":[{"value":"1,44E-05","module":"A1-A3","scenario":null},{"value":"4,17E-06","module":"A4","scenario":null},{"value":"9,71E-07","module":"A5","scenario":null},{"value":"5,57E-10","module":"C1","scenario":null},{"value":"4,02E-07","module":"C2","scenario":null},{"value":"7,14E-08","module":"C3","scenario":null},{"value":"2,61E-09","module":"C4","scenario":null},{"value":"-3,41E-06","module":"D","scenario":null}]}],"end_of_life_flow":[{"parameter":"CRU","unit":"kg","values":[{"value":"0,00E+00","module":"A1-A3","scenario":null},{"value":"0,00E+00","module":"A4","scenario":null},{"value":"0,00E+00","module":"A5","scenario":null},{"value":"0,00E+00","module":"C1","scenario":null},{"value":"0,00E+00","module":"C2","scenario":null},{"value":"0,00E+00","module":"C3","scenario":null},{"value":"0,00E+00","module":"C4","scenario":null},{"value":"0,00E+00","module":"D","scenario":null}]},{"parameter":"MFR","unit":"kg","values":[{"value":"5,63E-04","module":"A1-A3","scenario":null},{"value":"0,00E+00","module":"A4","scenario":null},{"value":"1,34E-03","module":"A5","scenario":null},{"value":"0,00E+00","module":"C1","scenario":null},{"value":"0,00E+00","module":"C2","scenario":null},{"value":"0,00E+00","module":"C3","scenario":null},{"value":"0,00E+00","module":"C4","scenario":null},{"value":"0,00E+00","module":"D","scenario":null}]},{"parameter":"MER","unit":"kg","values":[{"value":"0,00E+00","module":"A1-A3","scenario":null},{"value":"0,00E+00","module":"A4","scenario":null},{"value":"1,54E-04","module":"A5","scenario":null},{"value":"0,00E+00","module":"C1","scenario":null},{"value":"0,00E+00","module":"C2","scenario":null},{"value":"0,00E+00","module":"C3","scenario":null},{"value":"0,00E+00","module":"C4","scenario":null},{"value":"0,00E+00","module":"D","scenario":null}]},{"parameter":"EEE","unit":"MJ","values":[{"value":"0,00E+00","module":"A1-A3","scenario":null},{"value":"0,00E+00","module":"A4","scenario":null},{"value":"2,28E-02","module":"A5","scenario":null},{"value":"0,00E+00","module":"C1","scenario":null},{"value":"0,00E+00","module":"C2","scenario":null},{"value":"4,56E-01","module":"C3","scenario":null},{"value":"0,00E+00","module":"C4","scenario":null},{"value":"-4,79E-01","module":"D","scenario":null}]},{"parameter":"EET","unit":"MJ","values":[{"value":"0,00E+00","module":"A1-A3","scenario":null},{"value":"0,00E+00","module":"A4","scenario":null},{"value":"1,87E-01","module":"A5","scenario":null},{"value":"0,00E+00","module":"C1","scenario":null},{"value":"0,00E+00","module":"C2","scenario":null},{"value":"3,74E+00","module":"C3","scenario":null},{"value":"0,00E+00","module":"C4","scenario":null},{"value":"-3,92E+00","module":"D","scenario":null}]}]}