{"product_name":"City I Orginal - Four legs","epd_id":"NEPD-3564-2160-EN","declared_unit":{"unit":"stk","amount":1},"compliance":["EN 15804","ISO 14025","ISO 21930"],"producer_name":"Fora Form AS","environmental_impact":[{"parameter":"GWP-total","unit":"kg CO2-eq","values":[{"value":"1,11E+01","module":"A1","scenario":null},{"value":"7,04E-01","module":"A2","scenario":null},{"value":"4,93E-03","module":"A3","scenario":null},{"value":"3,94E-02","module":"A4","scenario":null},{"value":"1,18E+01","module":"A1A3","scenario":null}]},{"parameter":"ODP","unit":"kg CFC11-eq","values":[{"value":"8,17E-07","module":"A1","scenario":null},{"value":"1,30E-07","module":"A2","scenario":null},{"value":"5,14E-10","module":"A3","scenario":null},{"value":"7,26E-09","module":"A4","scenario":null},{"value":"9,47E-07","module":"A1A3","scenario":null}]},{"parameter":"AP","unit":"mol H+-eq","values":[{"value":"5,11E-02","module":"A1","scenario":null},{"value":"2,27E-03","module":"A2","scenario":null},{"value":"2,93E-05","module":"A3","scenario":null},{"value":"1,26E-04","module":"A4","scenario":null},{"value":"5,34E-02","module":"A1A3","scenario":null}]},{"parameter":"EP","unit":"kg PO_4^3-eq","values":[{"value":"9,84E-03","module":"A1","scenario":null},{"value":"3,86E-04","module":"A2","scenario":null},{"value":"8,87E-06","module":"A3","scenario":null},{"value":"2,08E-05","module":"A4","scenario":null},{"value":"1,02E-02","module":"A1A3","scenario":null}]},{"parameter":"POCP","unit":"kg NMVOC-eq","values":[{"value":"5,40E-03","module":"A1","scenario":null},{"value":"1,15E-04","module":"A2","scenario":null},{"value":"6,15E-06","module":"A3","scenario":null},{"value":"6,42E-06","module":"A4","scenario":null},{"value":"5,52E-03","module":"A1A3","scenario":null}]},{"parameter":"ADPE","unit":"kg Sb-eq","values":[{"value":"8,33E-05","module":"A1","scenario":null},{"value":"2,18E-06","module":"A2","scenario":null},{"value":"2,29E-08","module":"A3","scenario":null},{"value":"1,20E-07","module":"A4","scenario":null},{"value":"8,55E-05","module":"A1A3","scenario":null}]},{"parameter":"ADPF","unit":"MJ","values":[{"value":"1,26E+02","module":"A1","scenario":null},{"value":"1,06E+01","module":"A2","scenario":null},{"value":"5,76E-02","module":"A3","scenario":null},{"value":"5,93E-01","module":"A4","scenario":null},{"value":"1,36E+02","module":"A1A3","scenario":null}]}],"additional_environmental_impact":[],"resource_use":[{"parameter":"PERE","unit":"MJ","values":[{"value":"1,45E+02","module":"A1","scenario":null},{"value":"1,55E-01","module":"A2","scenario":null},{"value":"3,77E-01","module":"A3","scenario":null},{"value":"8,64E-03","module":"A4","scenario":null},{"value":"1,46E+02","module":"A1A3","scenario":null}]},{"parameter":"PERM","unit":"","values":[{"value":"9,31E+01","module":"A1","scenario":null},{"value":"0,00E+00","module":"A2","scenario":null},{"value":"0,00E+00","module":"A3","scenario":null},{"value":"0,00E+00","module":"A4","scenario":null},{"value":"9,31E+01","module":"A1A3","scenario":null}]},{"parameter":"PERT","unit":"MJ","values":[{"value":"2,38E+02","module":"A1","scenario":null},{"value":"1,55E-01","module":"A2","scenario":null},{"value":"3,77E-01","module":"A3","scenario":null},{"value":"8,64E-03","module":"A4","scenario":null},{"value":"2,39E+02","module":"A1A3","scenario":null}]},{"parameter":"PENRE","unit":"MJ","values":[{"value":"1,44E+02","module":"A1","scenario":null},{"value":"1,08E+01","module":"A2","scenario":null},{"value":"6,92E-02","module":"A3","scenario":null},{"value":"6,07E-01","module":"A4","scenario":null},{"value":"1,55E+02","module":"A1A3","scenario":null}]},{"parameter":"PENRM","unit":"MJ","values":[{"value":"2,13E+00","module":"A1","scenario":null},{"value":"0,00E+00","module":"A2","scenario":null},{"value":"0,00E+00","module":"A3","scenario":null},{"value":"0,00E+00","module":"A4","scenario":null},{"value":"2,13E+00","module":"A1A3","scenario":null}]},{"parameter":"PENRT","unit":"MJ","values":[{"value":"1,46E+02","module":"A1","scenario":null},{"value":"1,08E+01","module":"A2","scenario":null},{"value":"6,92E-02","module":"A3","scenario":null},{"value":"6,07E-01","module":"A4","scenario":null},{"value":"1,57E+02","module":"A1A3","scenario":null}]},{"parameter":"SM","unit":"kg","values":[{"value":"7,14E-01","module":"A1","scenario":null},{"value":"0,00E+00","module":"A2","scenario":null},{"value":"0,00E+00","module":"A3","scenario":null},{"value":"0,00E+00","module":"A4","scenario":null},{"value":"7,14E-01","module":"A1A3","scenario":null}]},{"parameter":"RSF","unit":"MJ","values":[{"value":"0,00E+00","module":"A1","scenario":null},{"value":"0,00E+00","module":"A2","scenario":null},{"value":"2,66E-05","module":"A3","scenario":null},{"value":"0,00E+00","module":"A4","scenario":null},{"value":"2,66E-05","module":"A1A3","scenario":null}]},{"parameter":"NRSF","unit":"MJ","values":[{"value":"0,00E+00","module":"A1","scenario":null},{"value":"0,00E+00","module":"A2","scenario":null},{"value":"2,72E-02","module":"A3","scenario":null},{"value":"0,00E+00","module":"A4","scenario":null},{"value":"2,72E-02","module":"A1A3","scenario":null}]},{"parameter":"FW","unit":"m3","values":[{"value":"1,13E-01","module":"A1","scenario":null},{"value":"2,03E-03","module":"A2","scenario":null},{"value":"4,05E-05","module":"A3","scenario":null},{"value":"1,14E-04","module":"A4","scenario":null},{"value":"1,16E-01","module":"A1A3","scenario":null}]}],"end_of_life_waste":[{"parameter":"HWD","unit":"kg","values":[{"value":"6,65E-04","module":"A1","scenario":null},{"value":"6,38E-06","module":"A2","scenario":null},{"value":"9,12E-08","module":"A3","scenario":null},{"value":"3,55E-07","module":"A4","scenario":null},{"value":"6,71E-04","module":"A1A3","scenario":null}]},{"parameter":"NHWD","unit":"kg","values":[{"value":"9,34E+00","module":"A1","scenario":null},{"value":"5,67E-01","module":"A2","scenario":null},{"value":"2,83E-03","module":"A3","scenario":null},{"value":"3,20E-02","module":"A4","scenario":null},{"value":"9,91E+00","module":"A1A3","scenario":null}]},{"parameter":"RWD","unit":"kg","values":[{"value":"3,94E-04","module":"A1","scenario":null},{"value":"7,44E-05","module":"A2","scenario":null},{"value":"3,43E-07","module":"A3","scenario":null},{"value":"4,17E-06","module":"A4","scenario":null},{"value":"4,68E-04","module":"A1A3","scenario":null}]}],"end_of_life_flow":[{"parameter":"CRU","unit":"kg","values":[{"value":"0,00E+00","module":"A1","scenario":null},{"value":"0,00E+00","module":"A2","scenario":null},{"value":"0,00E+00","module":"A3","scenario":null},{"value":"0,00E+00","module":"A4","scenario":null},{"value":"0,00E+00","module":"A1A3","scenario":null}]},{"parameter":"MFR","unit":"kg","values":[{"value":"0,00E+00","module":"A1","scenario":null},{"value":"0,00E+00","module":"A2","scenario":null},{"value":"0,00E+00","module":"A3","scenario":null},{"value":"0,00E+00","module":"A4","scenario":null},{"value":"0,00E+00","module":"A1A3","scenario":null}]},{"parameter":"MER","unit":"kg","values":[{"value":"0,00E+00","module":"A1","scenario":null},{"value":"0,00E+00","module":"A2","scenario":null},{"value":"0,00E+00","module":"A3","scenario":null},{"value":"0,00E+00","module":"A4","scenario":null},{"value":"0,00E+00","module":"A1A3","scenario":null}]},{"parameter":"EEE","unit":"MJ","values":[{"value":"0,00E+00","module":"A1","scenario":null},{"value":"0,00E+00","module":"A2","scenario":null},{"value":"0,00E+00","module":"A3","scenario":null},{"value":"0,00E+00","module":"A4","scenario":null},{"value":"0,00E+00","module":"A1A3","scenario":null}]},{"parameter":"EET","unit":"MJ","values":[{"value":"0,00E+00","module":"A1","scenario":null},{"value":"0,00E+00","module":"A2","scenario":null},{"value":"0,00E+00","module":"A3","scenario":null},{"value":"0,00E+00","module":"A4","scenario":null},{"value":"0,00E+00","module":"A1A3","scenario":null}]}]}