{
    "product_name": "Slakkarmert DLB, LB. Lavkarbon Ekstrem",
    "epd_id": "NEPD-5528-4837-NO",
    "declared_unit": {
        "unit": "ton",
        "amount": 1.0
    },
    "compliance": [
        "EN 15804+A2",
        "ISO 14025",
        "ISO 21930"
    ],
    "producer_name": "Overhalla Betongbygg AS",
    "environmental_impact": [
        {
            "parameter": "GWP-total",
            "values": [
                {
                    "value": "6,67E+01",
                    "module": "A1",
                    "scenario": null
                },
                {
                    "value": "1,74E+01",
                    "module": "A2",
                    "scenario": null
                },
                {
                    "value": "5,62E+00",
                    "module": "A3",
                    "scenario": null
                },
                {
                    "value": "4,36E+00",
                    "module": "A4",
                    "scenario": null
                },
                {
                    "value": "5,49E+00",
                    "module": "A5",
                    "scenario": null
                },
                {
                    "value": "-4,58E+00",
                    "module": "B1",
                    "scenario": null
                },
                {
                    "value": "4,00E+00",
                    "module": "C1",
                    "scenario": null
                },
                {
                    "value": "4,36E+00",
                    "module": "C2",
                    "scenario": null
                },
                {
                    "value": "4,46E-01",
                    "module": "C3",
                    "scenario": null
                },
                {
                    "value": "1,38E+00",
                    "module": "C4",
                    "scenario": null
                },
                {
                    "value": "-3,36E+01",
                    "module": "D",
                    "scenario": null
                }
            ]
        },
        {
            "parameter": "GWP-fossil",
            "values": [
                {
                    "value": "6,43E+01",
                    "module": "A1",
                    "scenario": null
                },
                {
                    "value": "1,74E+01",
                    "module": "A2",
                    "scenario": null
                },
                {
                    "value": "5,59E+00",
                    "module": "A3",
                    "scenario": null
                },
                {
                    "value": "4,35E+00",
                    "module": "A4",
                    "scenario": null
                },
                {
                    "value": "5,49E+00",
                    "module": "A5",
                    "scenario": null
                },
                {
                    "value": "-4,58E+00",
                    "module": "B1",
                    "scenario": null
                },
                {
                    "value": "4,00E+00",
                    "module": "C1",
                    "scenario": null
                },
                {
                    "value": "4,35E+00",
                    "module": "C2",
                    "scenario": null
                },
                {
                    "value": "4,39E-01",
                    "module": "C3",
                    "scenario": null
                },
                {
                    "value": "1,37E+00",
                    "module": "C4",
                    "scenario": null
                },
                {
                    "value": "-3,35E+01",
                    "module": "D",
                    "scenario": null
                }
            ]
        },
        {
            "parameter": "GWP-biogenic",
            "values": [
                {
                    "value": "1,78E+00",
                    "module": "A1",
                    "scenario": null
                },
                {
                    "value": "7,65E-03",
                    "module": "A2",
                    "scenario": null
                },
                {
                    "value": "2,43E-02",
                    "module": "A3",
                    "scenario": null
                },
                {
                    "value": "1,87E-03",
                    "module": "A4",
                    "scenario": null
                },
                {
                    "value": "2,82E-03",
                    "module": "A5",
                    "scenario": null
                },
                {
                    "value": "0,00E+00",
                    "module": "B1",
                    "scenario": null
                },
                {
                    "value": "7,50E-04",
                    "module": "C1",
                    "scenario": null
                },
                {
                    "value": "1,87E-03",
                    "module": "C2",
                    "scenario": null
                },
                {
                    "value": "3,80E-03",
                    "module": "C3",
                    "scenario": null
                },
                {
                    "value": "1,17E-03",
                    "module": "C4",
                    "scenario": null
                },
                {
                    "value": "-4,60E-02",
                    "module": "D",
                    "scenario": null
                }
            ]
        },
        {
            "parameter": "GWP-luluc",
            "values": [
                {
                    "value": "1,64E-01",
                    "module": "A1",
                    "scenario": null
                },
                {
                    "value": "6,05E-03",
                    "module": "A2",
                    "scenario": null
                },
                {
                    "value": "2,97E-03",
                    "module": "A3",
                    "scenario": null
                },
                {
                    "value": "1,33E-03",
                    "module": "A4",
                    "scenario": null
                },
                {
                    "value": "7,61E-04",
                    "module": "A5",
                    "scenario": null
                },
                {
                    "value": "0,00E+00",
                    "module": "B1",
                    "scenario": null
                },
                {
                    "value": "3,15E-04",
                    "module": "C1",
                    "scenario": null
                },
                {
                    "value": "1,33E-03",
                    "module": "C2",
                    "scenario": null
                },
                {
                    "value": "6,08E-04",
                    "module": "C3",
                    "scenario": null
                },
                {
                    "value": "2,69E-04",
                    "module": "C4",
                    "scenario": null
                },
                {
                    "value": "-1,53E-02",
                    "module": "D",
                    "scenario": null
                }
            ]
        },
        {
            "parameter": "ODP",
            "values": [
                {
                    "value": "1,06E-06",
                    "module": "A1",
                    "scenario": null
                },
                {
                    "value": "3,94E-06",
                    "module": "A2",
                    "scenario": null
                },
                {
                    "value": "1,03E-06",
                    "module": "A3",
                    "scenario": null
                },
                {
                    "value": "1,05E-06",
                    "module": "A4",
                    "scenario": null
                },
                {
                    "value": "8,43E-07",
                    "module": "A5",
                    "scenario": null
                },
                {
                    "value": "0,00E+00",
                    "module": "B1",
                    "scenario": null
                },
                {
                    "value": "8,64E-07",
                    "module": "C1",
                    "scenario": null
                },
                {
                    "value": "1,05E-06",
                    "module": "C2",
                    "scenario": null
                },
                {
                    "value": "8,66E-08",
                    "module": "C3",
                    "scenario": null
                },
                {
                    "value": "6,69E-07",
                    "module": "C4",
                    "scenario": null
                },
                {
                    "value": "-1,28E-06",
                    "module": "D",
                    "scenario": null
                }
            ]
        },
        {
            "parameter": "AP",
            "values": [
                {
                    "value": "2,02E-01",
                    "module": "A1",
                    "scenario": null
                },
                {
                    "value": "1,17E-01",
                    "module": "A2",
                    "scenario": null
                },
                {
                    "value": "2,01E-02",
                    "module": "A3",
                    "scenario": null
                },
                {
                    "value": "1,40E-02",
                    "module": "A4",
                    "scenario": null
                },
                {
                    "value": "4,35E-02",
                    "module": "A5",
                    "scenario": null
                },
                {
                    "value": "0,00E+00",
                    "module": "B1",
                    "scenario": null
                },
                {
                    "value": "4,19E-02",
                    "module": "C1",
                    "scenario": null
                },
                {
                    "value": "1,40E-02",
                    "module": "C2",
                    "scenario": null
                },
                {
                    "value": "3,56E-03",
                    "module": "C3",
                    "scenario": null
                },
                {
                    "value": "1,34E-02",
                    "module": "C4",
                    "scenario": null
                },
                {
                    "value": "-1,72E-01",
                    "module": "D",
                    "scenario": null
                }
            ]
        },
        {
            "parameter": "POCP",
            "values": [
                {
                    "value": "2,04E-01",
                    "module": "A1",
                    "scenario": null
                },
                {
                    "value": "1,07E-01",
                    "module": "A2",
                    "scenario": null
                },
                {
                    "value": "1,66E-02",
                    "module": "A3",
                    "scenario": null
                },
                {
                    "value": "1,34E-02",
                    "module": "A4",
                    "scenario": null
                },
                {
                    "value": "5,43E-02",
                    "module": "A5",
                    "scenario": null
                },
                {
                    "value": "0,00E+00",
                    "module": "B1",
                    "scenario": null
                },
                {
                    "value": "5,57E-02",
                    "module": "C1",
                    "scenario": null
                },
                {
                    "value": "1,34E-02",
                    "module": "C2",
                    "scenario": null
                },
                {
                    "value": "3,21E-03",
                    "module": "C3",
                    "scenario": null
                },
                {
                    "value": "1,59E-02",
                    "module": "C4",
                    "scenario": null
                },
                {
                    "value": "-1,75E-01",
                    "module": "D",
                    "scenario": null
                }
            ]
        },
        {
            "parameter": "ADPE",
            "values": [
                {
                    "value": "2,40E-04",
                    "module": "A1",
                    "scenario": null
                },
                {
                    "value": "2,57E-04",
                    "module": "A2",
                    "scenario": null
                },
                {
                    "value": "5,60E-05",
                    "module": "A3",
                    "scenario": null
                },
                {
                    "value": "7,76E-05",
                    "module": "A4",
                    "scenario": null
                },
                {
                    "value": "1,27E-05",
                    "module": "A5",
                    "scenario": null
                },
                {
                    "value": "0,00E+00",
                    "module": "B1",
                    "scenario": null
                },
                {
                    "value": "6,14E-06",
                    "module": "C1",
                    "scenario": null
                },
                {
                    "value": "7,76E-05",
                    "module": "C2",
                    "scenario": null
                },
                {
                    "value": "5,58E-06",
                    "module": "C3",
                    "scenario": null
                },
                {
                    "value": "1,22E-05",
                    "module": "C4",
                    "scenario": null
                },
                {
                    "value": "-6,80E-04",
                    "module": "D",
                    "scenario": null
                }
            ]
        },
        {
            "parameter": "ADPF",
            "values": [
                {
                    "value": "4,08E+02",
                    "module": "A1",
                    "scenario": null
                },
                {
                    "value": "2,68E+02",
                    "module": "A2",
                    "scenario": null
                },
                {
                    "value": "7,37E+01",
                    "module": "A3",
                    "scenario": null
                },
                {
                    "value": "7,07E+01",
                    "module": "A4",
                    "scenario": null
                },
                {
                    "value": "5,96E+01",
                    "module": "A5",
                    "scenario": null
                },
                {
                    "value": "0,00E+00",
                    "module": "B1",
                    "scenario": null
                },
                {
                    "value": "5,51E+01",
                    "module": "C1",
                    "scenario": null
                },
                {
                    "value": "7,07E+01",
                    "module": "C2",
                    "scenario": null
                },
                {
                    "value": "1,36E+01",
                    "module": "C3",
                    "scenario": null
                },
                {
                    "value": "4,43E+01",
                    "module": "C4",
                    "scenario": null
                },
                {
                    "value": "-2,94E+02",
                    "module": "D",
                    "scenario": null
                }
            ]
        },
        {
            "parameter": "WDP",
            "values": [
                {
                    "value": "2,29E+03",
                    "module": "A1",
                    "scenario": null
                },
                {
                    "value": "1,96E+02",
                    "module": "A2",
                    "scenario": null
                },
                {
                    "value": "1,46E+03",
                    "module": "A3",
                    "scenario": null
                },
                {
                    "value": "5,42E+01",
                    "module": "A4",
                    "scenario": null
                },
                {
                    "value": "3,88E+02",
                    "module": "A5",
                    "scenario": null
                },
                {
                    "value": "0,00E+00",
                    "module": "B1",
                    "scenario": null
                },
                {
                    "value": "1,17E+01",
                    "module": "C1",
                    "scenario": null
                },
                {
                    "value": "5,42E+01",
                    "module": "C2",
                    "scenario": null
                },
                {
                    "value": "1,51E+03",
                    "module": "C3",
                    "scenario": null
                },
                {
                    "value": "9,33E+01",
                    "module": "C4",
                    "scenario": null
                },
                {
                    "value": "5,40E+02",
                    "module": "D",
                    "scenario": null
                }
            ]
        },
        {
            "parameter": "EP-freshwater",
            "values": [
                {
                    "value": "3,21E-01",
                    "module": "A1",
                    "scenario": null
                },
                {
                    "value": "1,48E-04",
                    "module": "A2",
                    "scenario": null
                },
                {
                    "value": "6,64E-05",
                    "module": "A3",
                    "scenario": null
                },
                {
                    "value": "3,47E-05",
                    "module": "A4",
                    "scenario": null
                },
                {
                    "value": "4,94E-05",
                    "module": "A5",
                    "scenario": null
                },
                {
                    "value": "0,00E+00",
                    "module": "B1",
                    "scenario": null
                },
                {
                    "value": "1,46E-05",
                    "module": "C1",
                    "scenario": null
                },
                {
                    "value": "3,47E-05",
                    "module": "C2",
                    "scenario": null
                },
                {
                    "value": "2,78E-05",
                    "module": "C3",
                    "scenario": null
                },
                {
                    "value": "1,03E-05",
                    "module": "C4",
                    "scenario": null
                },
                {
                    "value": "-2,01E-03",
                    "module": "D",
                    "scenario": null
                }
            ]
        },
        {
            "parameter": "EP-marine",
            "values": [
                {
                    "value": "7,41E-02",
                    "module": "A1",
                    "scenario": null
                },
                {
                    "value": "3,21E-02",
                    "module": "A2",
                    "scenario": null
                },
                {
                    "value": "4,49E-03",
                    "module": "A3",
                    "scenario": null
                },
                {
                    "value": "3,07E-03",
                    "module": "A4",
                    "scenario": null
                },
                {
                    "value": "1,80E-02",
                    "module": "A5",
                    "scenario": null
                },
                {
                    "value": "0,00E+00",
                    "module": "B1",
                    "scenario": null
                },
                {
                    "value": "1,85E-02",
                    "module": "C1",
                    "scenario": null
                },
                {
                    "value": "3,07E-03",
                    "module": "C2",
                    "scenario": null
                },
                {
                    "value": "1,04E-03",
                    "module": "C3",
                    "scenario": null
                },
                {
                    "value": "5,03E-03",
                    "module": "C4",
                    "scenario": null
                },
                {
                    "value": "-3,74E-02",
                    "module": "D",
                    "scenario": null
                }
            ]
        },
        {
            "parameter": "EP-terrestrial",
            "values": [
                {
                    "value": "8,54E-01",
                    "module": "A1",
                    "scenario": null
                },
                {
                    "value": "3,56E-01",
                    "module": "A2",
                    "scenario": null
                },
                {
                    "value": "5,04E-02",
                    "module": "A3",
                    "scenario": null
                },
                {
                    "value": "3,42E-02",
                    "module": "A4",
                    "scenario": null
                },
                {
                    "value": "1,98E-01",
                    "module": "A5",
                    "scenario": null
                },
                {
                    "value": "0,00E+00",
                    "module": "B1",
                    "scenario": null
                },
                {
                    "value": "2,00E-01",
                    "module": "C1",
                    "scenario": null
                },
                {
                    "value": "3,42E-02",
                    "module": "C2",
                    "scenario": null
                },
                {
                    "value": "1,20E-02",
                    "module": "C3",
                    "scenario": null
                },
                {
                    "value": "5,54E-02",
                    "module": "C4",
                    "scenario": null
                },
                {
                    "value": "-3,89E-01",
                    "module": "D",
                    "scenario": null
                }
            ]
        }
    ],
    "additional_environmental_impact": [
        {
            "parameter": "PM",
            "values": [
                {
                    "value": "6,23E-07",
                    "module": "A1",
                    "scenario": null
                },
                {
                    "value": "1,50E-06",
                    "module": "A2",
                    "scenario": null
                },
                {
                    "value": "2,09E-07",
                    "module": "A3",
                    "scenario": null
                },
                {
                    "value": "4,00E-07",
                    "module": "A4",
                    "scenario": null
                },
                {
                    "value": "1,05E-06",
                    "module": "A5",
                    "scenario": null
                },
                {
                    "value": "0,00E+00",
                    "module": "B1",
                    "scenario": null
                },
                {
                    "value": "5,07E-06",
                    "module": "C1",
                    "scenario": null
                },
                {
                    "value": "4,00E-07",
                    "module": "C2",
                    "scenario": null
                },
                {
                    "value": "5,69E-08",
                    "module": "C3",
                    "scenario": null
                },
                {
                    "value": "2,86E-07",
                    "module": "C4",
                    "scenario": null
                },
                {
                    "value": "-2,94E-06",
                    "module": "D",
                    "scenario": null
                }
            ]
        },
        {
            "parameter": "ETP-fw",
            "values": [
                {
                    "value": "1,54E+02",
                    "module": "A1",
                    "scenario": null
                },
                {
                    "value": "2,01E+02",
                    "module": "A2",
                    "scenario": null
                },
                {
                    "value": "7,66E+01",
                    "module": "A3",
                    "scenario": null
                },
                {
                    "value": "5,17E+01",
                    "module": "A4",
                    "scenario": null
                },
                {
                    "value": "4,95E+01",
                    "module": "A5",
                    "scenario": null
                },
                {
                    "value": "0,00E+00",
                    "module": "B1",
                    "scenario": null
                },
                {
                    "value": "3,01E+01",
                    "module": "C1",
                    "scenario": null
                },
                {
                    "value": "5,17E+01",
                    "module": "C2",
                    "scenario": null
                },
                {
                    "value": "9,67E+00",
                    "module": "C3",
                    "scenario": null
                },
                {
                    "value": "2,19E+01",
                    "module": "C4",
                    "scenario": null
                },
                {
                    "value": "-1,81E+03",
                    "module": "D",
                    "scenario": null
                }
            ]
        },
        {
            "parameter": "HTP-c",
            "values": [
                {
                    "value": "3,60E-09",
                    "module": "A1",
                    "scenario": null
                },
                {
                    "value": "0,00E+00",
                    "module": "A2",
                    "scenario": null
                },
                {
                    "value": "3,49E-09",
                    "module": "A3",
                    "scenario": null
                },
                {
                    "value": "0,00E+00",
                    "module": "A4",
                    "scenario": null
                },
                {
                    "value": "1,37E-09",
                    "module": "A5",
                    "scenario": null
                },
                {
                    "value": "0,00E+00",
                    "module": "B1",
                    "scenario": null
                },
                {
                    "value": "1,00E-09",
                    "module": "C1",
                    "scenario": null
                },
                {
                    "value": "0,00E+00",
                    "module": "C2",
                    "scenario": null
                },
                {
                    "value": "6,19E-10",
                    "module": "C3",
                    "scenario": null
                },
                {
                    "value": "6,41E-10",
                    "module": "C4",
                    "scenario": null
                },
                {
                    "value": "-1,56E-07",
                    "module": "D",
                    "scenario": null
                }
            ]
        },
        {
            "parameter": "HTP-nc",
            "values": [
                {
                    "value": "1,34E-07",
                    "module": "A1",
                    "scenario": null
                },
                {
                    "value": "1,99E-07",
                    "module": "A2",
                    "scenario": null
                },
                {
                    "value": "9,67E-08",
                    "module": "A3",
                    "scenario": null
                },
                {
                    "value": "5,00E-08",
                    "module": "A4",
                    "scenario": null
                },
                {
                    "value": "3,89E-08",
                    "module": "A5",
                    "scenario": null
                },
                {
                    "value": "0,00E+00",
                    "module": "B1",
                    "scenario": null
                },
                {
                    "value": "2,80E-08",
                    "module": "C1",
                    "scenario": null
                },
                {
                    "value": "5,00E-08",
                    "module": "C2",
                    "scenario": null
                },
                {
                    "value": "8,66E-09",
                    "module": "C3",
                    "scenario": null
                },
                {
                    "value": "1,28E-08",
                    "module": "C4",
                    "scenario": null
                },
                {
                    "value": "3,33E-06",
                    "module": "D",
                    "scenario": null
                }
            ]
        },
        {
            "parameter": "SQP",
            "values": [
                {
                    "value": "-1,32E+01",
                    "module": "A1",
                    "scenario": null
                },
                {
                    "value": "2,68E+02",
                    "module": "A2",
                    "scenario": null
                },
                {
                    "value": "1,46E+01",
                    "module": "A3",
                    "scenario": null
                },
                {
                    "value": "8,11E+01",
                    "module": "A4",
                    "scenario": null
                },
                {
                    "value": "3,39E+01",
                    "module": "A5",
                    "scenario": null
                },
                {
                    "value": "0,00E+00",
                    "module": "B1",
                    "scenario": null
                },
                {
                    "value": "6,69E+00",
                    "module": "C1",
                    "scenario": null
                },
                {
                    "value": "8,11E+01",
                    "module": "C2",
                    "scenario": null
                },
                {
                    "value": "7,72E+00",
                    "module": "C3",
                    "scenario": null
                },
                {
                    "value": "1,62E+02",
                    "module": "C4",
                    "scenario": null
                },
                {
                    "value": "3,42E+01",
                    "module": "D",
                    "scenario": null
                }
            ]
        },
        {
            "parameter": "IRP",
            "values": [
                {
                    "value": "6,52E-01",
                    "module": "A1",
                    "scenario": null
                },
                {
                    "value": "1,16E+00",
                    "module": "A2",
                    "scenario": null
                },
                {
                    "value": "4,19E-01",
                    "module": "A3",
                    "scenario": null
                },
                {
                    "value": "3,09E-01",
                    "module": "A4",
                    "scenario": null
                },
                {
                    "value": "2,83E-01",
                    "module": "A5",
                    "scenario": null
                },
                {
                    "value": "0,00E+00",
                    "module": "B1",
                    "scenario": null
                },
                {
                    "value": "2,40E-01",
                    "module": "C1",
                    "scenario": null
                },
                {
                    "value": "3,09E-01",
                    "module": "C2",
                    "scenario": null
                },
                {
                    "value": "2,29E-01",
                    "module": "C3",
                    "scenario": null
                },
                {
                    "value": "1,92E-01",
                    "module": "C4",
                    "scenario": null
                },
                {
                    "value": "-1,05E-01",
                    "module": "D",
                    "scenario": null
                }
            ]
        }
    ],
    "resource_use": [
        {
            "parameter": "PERE",
            "values": [
                {
                    "value": "3,93E+02",
                    "module": "A1",
                    "scenario": null
                },
                {
                    "value": "3,81E+00",
                    "module": "A2",
                    "scenario": null
                },
                {
                    "value": "1,08E+02",
                    "module": "A3",
                    "scenario": null
                },
                {
                    "value": "8,90E-01",
                    "module": "A4",
                    "scenario": null
                },
                {
                    "value": "3,44E+00",
                    "module": "A5",
                    "scenario": null
                },
                {
                    "value": "0,00E+00",
                    "module": "B1",
                    "scenario": null
                },
                {
                    "value": "3,00E-01",
                    "module": "C1",
                    "scenario": null
                },
                {
                    "value": "8,90E-01",
                    "module": "C2",
                    "scenario": null
                },
                {
                    "value": "7,02E+00",
                    "module": "C3",
                    "scenario": null
                },
                {
                    "value": "6,82E-01",
                    "module": "C4",
                    "scenario": null
                },
                {
                    "value": "-2,75E+01",
                    "module": "D",
                    "scenario": null
                }
            ]
        },
        {
            "parameter": "PERM",
            "values": [
                {
                    "value": "8,78E-01",
                    "module": "A1",
                    "scenario": null
                },
                {
                    "value": "0,00E+00",
                    "module": "A2",
                    "scenario": null
                },
                {
                    "value": "0,00E+00",
                    "module": "A3",
                    "scenario": null
                },
                {
                    "value": "0,00E+00",
                    "module": "A4",
                    "scenario": null
                },
                {
                    "value": "0,00E+00",
                    "module": "A5",
                    "scenario": null
                },
                {
                    "value": "0,00E+00",
                    "module": "B1",
                    "scenario": null
                },
                {
                    "value": "0,00E+00",
                    "module": "C1",
                    "scenario": null
                },
                {
                    "value": "0,00E+00",
                    "module": "C2",
                    "scenario": null
                },
                {
                    "value": "0,00E+00",
                    "module": "C3",
                    "scenario": null
                },
                {
                    "value": "0,00E+00",
                    "module": "C4",
                    "scenario": null
                },
                {
                    "value": "0,00E+00",
                    "module": "D",
                    "scenario": null
                }
            ]
        },
        {
            "parameter": "PERT",
            "values": [
                {
                    "value": "3,93E+02",
                    "module": "A1",
                    "scenario": null
                },
                {
                    "value": "3,81E+00",
                    "module": "A2",
                    "scenario": null
                },
                {
                    "value": "1,08E+02",
                    "module": "A3",
                    "scenario": null
                },
                {
                    "value": "8,90E-01",
                    "module": "A4",
                    "scenario": null
                },
                {
                    "value": "3,44E+00",
                    "module": "A5",
                    "scenario": null
                },
                {
                    "value": "0,00E+00",
                    "module": "B1",
                    "scenario": null
                },
                {
                    "value": "3,00E-01",
                    "module": "C1",
                    "scenario": null
                },
                {
                    "value": "8,90E-01",
                    "module": "C2",
                    "scenario": null
                },
                {
                    "value": "7,02E+00",
                    "module": "C3",
                    "scenario": null
                },
                {
                    "value": "6,82E-01",
                    "module": "C4",
                    "scenario": null
                },
                {
                    "value": "-2,75E+01",
                    "module": "D",
                    "scenario": null
                }
            ]
        },
        {
            "parameter": "PENRE",
            "values": [
                {
                    "value": "3,87E+02",
                    "module": "A1",
                    "scenario": null
                },
                {
                    "value": "2,68E+02",
                    "module": "A2",
                    "scenario": null
                },
                {
                    "value": "7,37E+01",
                    "module": "A3",
                    "scenario": null
                },
                {
                    "value": "7,07E+01",
                    "module": "A4",
                    "scenario": null
                },
                {
                    "value": "5,96E+01",
                    "module": "A5",
                    "scenario": null
                },
                {
                    "value": "0,00E+00",
                    "module": "B1",
                    "scenario": null
                },
                {
                    "value": "5,51E+01",
                    "module": "C1",
                    "scenario": null
                },
                {
                    "value": "7,07E+01",
                    "module": "C2",
                    "scenario": null
                },
                {
                    "value": "1,37E+01",
                    "module": "C3",
                    "scenario": null
                },
                {
                    "value": "4,43E+01",
                    "module": "C4",
                    "scenario": null
                },
                {
                    "value": "-2,95E+02",
                    "module": "D",
                    "scenario": null
                }
            ]
        },
        {
            "parameter": "PENRM",
            "values": [
                {
                    "value": "1,60E-01",
                    "module": "A1",
                    "scenario": null
                },
                {
                    "value": "0,00E+00",
                    "module": "A2",
                    "scenario": null
                },
                {
                    "value": "0,00E+00",
                    "module": "A3",
                    "scenario": null
                },
                {
                    "value": "0,00E+00",
                    "module": "A4",
                    "scenario": null
                },
                {
                    "value": "0,00E+00",
                    "module": "A5",
                    "scenario": null
                },
                {
                    "value": "0,00E+00",
                    "module": "B1",
                    "scenario": null
                },
                {
                    "value": "0,00E+00",
                    "module": "C1",
                    "scenario": null
                },
                {
                    "value": "0,00E+00",
                    "module": "C2",
                    "scenario": null
                },
                {
                    "value": "0,00E+00",
                    "module": "C3",
                    "scenario": null
                },
                {
                    "value": "0,00E+00",
                    "module": "C4",
                    "scenario": null
                },
                {
                    "value": "0,00E+00",
                    "module": "D",
                    "scenario": null
                }
            ]
        },
        {
            "parameter": "PENRT",
            "values": [
                {
                    "value": "3,87E+02",
                    "module": "A1",
                    "scenario": null
                },
                {
                    "value": "2,68E+02",
                    "module": "A2",
                    "scenario": null
                },
                {
                    "value": "7,37E+01",
                    "module": "A3",
                    "scenario": null
                },
                {
                    "value": "7,07E+01",
                    "module": "A4",
                    "scenario": null
                },
                {
                    "value": "5,96E+01",
                    "module": "A5",
                    "scenario": null
                },
                {
                    "value": "0,00E+00",
                    "module": "B1",
                    "scenario": null
                },
                {
                    "value": "5,51E+01",
                    "module": "C1",
                    "scenario": null
                },
                {
                    "value": "7,07E+01",
                    "module": "C2",
                    "scenario": null
                },
                {
                    "value": "1,37E+01",
                    "module": "C3",
                    "scenario": null
                },
                {
                    "value": "4,43E+01",
                    "module": "C4",
                    "scenario": null
                },
                {
                    "value": "-2,95E+02",
                    "module": "D",
                    "scenario": null
                }
            ]
        },
        {
            "parameter": "SM",
            "values": [
                {
                    "value": "2,17E+02",
                    "module": "A1",
                    "scenario": null
                },
                {
                    "value": "0,00E+00",
                    "module": "A2",
                    "scenario": null
                },
                {
                    "value": "0,00E+00",
                    "module": "A3",
                    "scenario": null
                },
                {
                    "value": "0,00E+00",
                    "module": "A4",
                    "scenario": null
                },
                {
                    "value": "0,00E+00",
                    "module": "A5",
                    "scenario": null
                },
                {
                    "value": "0,00E+00",
                    "module": "B1",
                    "scenario": null
                },
                {
                    "value": "0,00E+00",
                    "module": "C1",
                    "scenario": null
                },
                {
                    "value": "0,00E+00",
                    "module": "C2",
                    "scenario": null
                },
                {
                    "value": "0,00E+00",
                    "module": "C3",
                    "scenario": null
                },
                {
                    "value": "0,00E+00",
                    "module": "C4",
                    "scenario": null
                },
                {
                    "value": "0,00E+00",
                    "module": "D",
                    "scenario": null
                }
            ]
        },
        {
            "parameter": "RSF",
            "values": [
                {
                    "value": "2,43E+01",
                    "module": "A1",
                    "scenario": null
                },
                {
                    "value": "1,19E-01",
                    "module": "A2",
                    "scenario": null
                },
                {
                    "value": "9,48E-02",
                    "module": "A3",
                    "scenario": null
                },
                {
                    "value": "3,11E-02",
                    "module": "A4",
                    "scenario": null
                },
                {
                    "value": "4,50E-02",
                    "module": "A5",
                    "scenario": null
                },
                {
                    "value": "0,00E+00",
                    "module": "B1",
                    "scenario": null
                },
                {
                    "value": "0,00E+00",
                    "module": "C1",
                    "scenario": null
                },
                {
                    "value": "3,11E-02",
                    "module": "C2",
                    "scenario": null
                },
                {
                    "value": "0,00E+00",
                    "module": "C3",
                    "scenario": null
                },
                {
                    "value": "1,41E-02",
                    "module": "C4",
                    "scenario": null
                },
                {
                    "value": "1,04E+00",
                    "module": "D",
                    "scenario": null
                }
            ]
        },
        {
            "parameter": "NRSF",
            "values": [
                {
                    "value": "1,60E+02",
                    "module": "A1",
                    "scenario": null
                },
                {
                    "value": "5,36E-01",
                    "module": "A2",
                    "scenario": null
                },
                {
                    "value": "3,55E-01",
                    "module": "A3",
                    "scenario": null
                },
                {
                    "value": "1,04E-01",
                    "module": "A4",
                    "scenario": null
                },
                {
                    "value": "1,01E-01",
                    "module": "A5",
                    "scenario": null
                },
                {
                    "value": "0,00E+00",
                    "module": "B1",
                    "scenario": null
                },
                {
                    "value": "0,00E+00",
                    "module": "C1",
                    "scenario": null
                },
                {
                    "value": "1,04E-01",
                    "module": "C2",
                    "scenario": null
                },
                {
                    "value": "0,00E+00",
                    "module": "C3",
                    "scenario": null
                },
                {
                    "value": "4,05E-02",
                    "module": "C4",
                    "scenario": null
                },
                {
                    "value": "3,36E+01",
                    "module": "D",
                    "scenario": null
                }
            ]
        },
        {
            "parameter": "FW",
            "values": [
                {
                    "value": "5,59E+00",
                    "module": "A1",
                    "scenario": null
                },
                {
                    "value": "3,13E-02",
                    "module": "A2",
                    "scenario": null
                },
                {
                    "value": "8,08E-01",
                    "module": "A3",
                    "scenario": null
                },
                {
                    "value": "8,05E-03",
                    "module": "A4",
                    "scenario": null
                },
                {
                    "value": "1,33E-02",
                    "module": "A5",
                    "scenario": null
                },
                {
                    "value": "0,00E+00",
                    "module": "B1",
                    "scenario": null
                },
                {
                    "value": "2,83E-03",
                    "module": "C1",
                    "scenario": null
                },
                {
                    "value": "8,05E-03",
                    "module": "C2",
                    "scenario": null
                },
                {
                    "value": "2,34E-02",
                    "module": "C3",
                    "scenario": null
                },
                {
                    "value": "5,28E-02",
                    "module": "C4",
                    "scenario": null
                },
                {
                    "value": "-9,48E-01",
                    "module": "D",
                    "scenario": null
                }
            ]
        }
    ],
    "end_of_life_waste": [
        {
            "parameter": "HWD",
            "values": [
                {
                    "value": "3,69E-02",
                    "module": "A1",
                    "scenario": null
                },
                {
                    "value": "1,57E-02",
                    "module": "A2",
                    "scenario": null
                },
                {
                    "value": "4,21E-02",
                    "module": "A3",
                    "scenario": null
                },
                {
                    "value": "3,87E-03",
                    "module": "A4",
                    "scenario": null
                },
                {
                    "value": "1,33E-02",
                    "module": "A5",
                    "scenario": null
                },
                {
                    "value": "0,00E+00",
                    "module": "B1",
                    "scenario": null
                },
                {
                    "value": "1,62E-03",
                    "module": "C1",
                    "scenario": null
                },
                {
                    "value": "3,87E-03",
                    "module": "C2",
                    "scenario": null
                },
                {
                    "value": "1,36E-03",
                    "module": "C3",
                    "scenario": null
                },
                {
                    "value": "0,00E+00",
                    "module": "C4",
                    "scenario": null
                },
                {
                    "value": "-1,73E-01",
                    "module": "D",
                    "scenario": null
                }
            ]
        },
        {
            "parameter": "NHWD",
            "values": [
                {
                    "value": "2,28E+01",
                    "module": "A1",
                    "scenario": null
                },
                {
                    "value": "1,89E+01",
                    "module": "A2",
                    "scenario": null
                },
                {
                    "value": "2,90E+00",
                    "module": "A3",
                    "scenario": null
                },
                {
                    "value": "6,15E+00",
                    "module": "A4",
                    "scenario": null
                },
                {
                    "value": "2,00E-01",
                    "module": "A5",
                    "scenario": null
                },
                {
                    "value": "0,00E+00",
                    "module": "B1",
                    "scenario": null
                },
                {
                    "value": "6,52E-02",
                    "module": "C1",
                    "scenario": null
                },
                {
                    "value": "6,15E+00",
                    "module": "C2",
                    "scenario": null
                },
                {
                    "value": "4,31E-02",
                    "module": "C3",
                    "scenario": null
                },
                {
                    "value": "3,21E+02",
                    "module": "C4",
                    "scenario": null
                },
                {
                    "value": "-1,33E+01",
                    "module": "D",
                    "scenario": null
                }
            ]
        },
        {
            "parameter": "RWD",
            "values": [
                {
                    "value": "5,56E-03",
                    "module": "A1",
                    "scenario": null
                },
                {
                    "value": "1,81E-03",
                    "module": "A2",
                    "scenario": null
                },
                {
                    "value": "5,06E-04",
                    "module": "A3",
                    "scenario": null
                },
                {
                    "value": "4,83E-04",
                    "module": "A4",
                    "scenario": null
                },
                {
                    "value": "4,00E-04",
                    "module": "A5",
                    "scenario": null
                },
                {
                    "value": "0,00E+00",
                    "module": "B1",
                    "scenario": null
                },
                {
                    "value": "3,82E-04",
                    "module": "C1",
                    "scenario": null
                },
                {
                    "value": "4,83E-04",
                    "module": "C2",
                    "scenario": null
                },
                {
                    "value": "1,44E-04",
                    "module": "C3",
                    "scenario": null
                },
                {
                    "value": "0,00E+00",
                    "module": "C4",
                    "scenario": null
                },
                {
                    "value": "-1,02E-04",
                    "module": "D",
                    "scenario": null
                }
            ]
        }
    ],
    "end_of_life_flow": [
        {
            "parameter": "CRU",
            "values": [
                {
                    "value": "0,00E+00",
                    "module": "A1",
                    "scenario": null
                },
                {
                    "value": "0,00E+00",
                    "module": "A2",
                    "scenario": null
                },
                {
                    "value": "0,00E+00",
                    "module": "A3",
                    "scenario": null
                },
                {
                    "value": "0,00E+00",
                    "module": "A4",
                    "scenario": null
                },
                {
                    "value": "0,00E+00",
                    "module": "A5",
                    "scenario": null
                },
                {
                    "value": "0,00E+00",
                    "module": "B1",
                    "scenario": null
                },
                {
                    "value": "0,00E+00",
                    "module": "C1",
                    "scenario": null
                },
                {
                    "value": "0,00E+00",
                    "module": "C2",
                    "scenario": null
                },
                {
                    "value": "0,00E+00",
                    "module": "C3",
                    "scenario": null
                },
                {
                    "value": "0,00E+00",
                    "module": "C4",
                    "scenario": null
                },
                {
                    "value": "0,00E+00",
                    "module": "D",
                    "scenario": null
                }
            ]
        },
        {
            "parameter": "MFR",
            "values": [
                {
                    "value": "1,67E+01",
                    "module": "A1",
                    "scenario": null
                },
                {
                    "value": "0,00E+00",
                    "module": "A2",
                    "scenario": null
                },
                {
                    "value": "1,81E+00",
                    "module": "A3",
                    "scenario": null
                },
                {
                    "value": "0,00E+00",
                    "module": "A4",
                    "scenario": null
                },
                {
                    "value": "0,00E+00",
                    "module": "A5",
                    "scenario": null
                },
                {
                    "value": "0,00E+00",
                    "module": "B1",
                    "scenario": null
                },
                {
                    "value": "0,00E+00",
                    "module": "C1",
                    "scenario": null
                },
                {
                    "value": "0,00E+00",
                    "module": "C2",
                    "scenario": null
                },
                {
                    "value": "6,79E+02",
                    "module": "C3",
                    "scenario": null
                },
                {
                    "value": "0,00E+00",
                    "module": "C4",
                    "scenario": null
                },
                {
                    "value": "0,00E+00",
                    "module": "D",
                    "scenario": null
                }
            ]
        },
        {
            "parameter": "MER",
            "values": [
                {
                    "value": "1,08E-01",
                    "module": "A1",
                    "scenario": null
                },
                {
                    "value": "0,00E+00",
                    "module": "A2",
                    "scenario": null
                },
                {
                    "value": "3,12E+00",
                    "module": "A3",
                    "scenario": null
                },
                {
                    "value": "0,00E+00",
                    "module": "A4",
                    "scenario": null
                },
                {
                    "value": "0,00E+00",
                    "module": "A5",
                    "scenario": null
                },
                {
                    "value": "0,00E+00",
                    "module": "B1",
                    "scenario": null
                },
                {
                    "value": "0,00E+00",
                    "module": "C1",
                    "scenario": null
                },
                {
                    "value": "0,00E+00",
                    "module": "C2",
                    "scenario": null
                },
                {
                    "value": "0,00E+00",
                    "module": "C3",
                    "scenario": null
                },
                {
                    "value": "0,00E+00",
                    "module": "C4",
                    "scenario": null
                },
                {
                    "value": "0,00E+00",
                    "module": "D",
                    "scenario": null
                }
            ]
        },
        {
            "parameter": "EEE",
            "values": [
                {
                    "value": "0,00E+00",
                    "module": "A1",
                    "scenario": null
                },
                {
                    "value": "0,00E+00",
                    "module": "A2",
                    "scenario": null
                },
                {
                    "value": "2,17E+00",
                    "module": "A3",
                    "scenario": null
                },
                {
                    "value": "0,00E+00",
                    "module": "A4",
                    "scenario": null
                },
                {
                    "value": "0,00E+00",
                    "module": "A5",
                    "scenario": null
                },
                {
                    "value": "0,00E+00",
                    "module": "B1",
                    "scenario": null
                },
                {
                    "value": "0,00E+00",
                    "module": "C1",
                    "scenario": null
                },
                {
                    "value": "0,00E+00",
                    "module": "C2",
                    "scenario": null
                },
                {
                    "value": "0,00E+00",
                    "module": "C3",
                    "scenario": null
                },
                {
                    "value": "0,00E+00",
                    "module": "C4",
                    "scenario": null
                },
                {
                    "value": "0,00E+00",
                    "module": "D",
                    "scenario": null
                }
            ]
        },
        {
            "parameter": "EET",
            "values": [
                {
                    "value": "0,00E+00",
                    "module": "A1",
                    "scenario": null
                },
                {
                    "value": "0,00E+00",
                    "module": "A2",
                    "scenario": null
                },
                {
                    "value": "3,28E+01",
                    "module": "A3",
                    "scenario": null
                },
                {
                    "value": "0,00E+00",
                    "module": "A4",
                    "scenario": null
                },
                {
                    "value": "0,00E+00",
                    "module": "A5",
                    "scenario": null
                },
                {
                    "value": "0,00E+00",
                    "module": "B1",
                    "scenario": null
                },
                {
                    "value": "0,00E+00",
                    "module": "C1",
                    "scenario": null
                },
                {
                    "value": "0,00E+00",
                    "module": "C2",
                    "scenario": null
                },
                {
                    "value": "0,00E+00",
                    "module": "C3",
                    "scenario": null
                },
                {
                    "value": "0,00E+00",
                    "module": "C4",
                    "scenario": null
                },
                {
                    "value": "0,00E+00",
                    "module": "D",
                    "scenario": null
                }
            ]
        }
    ]
}