{"product_name":"DEFA POWER","epd_id":"NEPD-8002-7668","declared_unit":{"unit":"stk","amount":1},"compliance":["EN 15804+A2","ISO 14025","ISO 21930"],"producer_name":"DEFA Lighting AS","environmental_impact":[{"parameter":"GWP-total","unit":"kg CO2-eq","values":[{"value":"7,89E+01","module":"A1","scenario":null},{"value":"1,38E-01","module":"A2","scenario":null},{"value":"1,03E+01","module":"A3","scenario":null},{"value":"1,70E+00","module":"A4","scenario":null},{"value":"2,70E+00","module":"A5","scenario":null},{"value":"1,53E+02","module":"B6","scenario":null},{"value":"0,00E+00","module":"C1","scenario":null},{"value":"1,06E-01","module":"C2","scenario":null},{"value":"2,80E+00","module":"C3","scenario":null},{"value":"2,72E-01","module":"C4","scenario":null},{"value":"-8,24E+00","module":"D","scenario":null},{"value":"8,94E+01","module":"A1A3","scenario":null}]},{"parameter":"GWP-fossil","unit":"kg CO2-eq","values":[{"value":"8,10E+01","module":"A1","scenario":null},{"value":"1,38E-01","module":"A2","scenario":null},{"value":"1,03E+01","module":"A3","scenario":null},{"value":"1,70E+00","module":"A4","scenario":null},{"value":"2,55E-02","module":"A5","scenario":null},{"value":"1,43E+02","module":"B6","scenario":null},{"value":"0,00E+00","module":"C1","scenario":null},{"value":"1,06E-01","module":"C2","scenario":null},{"value":"2,80E+00","module":"C3","scenario":null},{"value":"1,92E-01","module":"C4","scenario":null},{"value":"-8,16E+00","module":"D","scenario":null},{"value":"9,15E+01","module":"A1A3","scenario":null}]},{"parameter":"GWP-biogenic","unit":"kg CO2-eq","values":[{"value":"-2,22E+00","module":"A1","scenario":null},{"value":"5,07E-05","module":"A2","scenario":null},{"value":"3,23E-03","module":"A3","scenario":null},{"value":"5,60E-04","module":"A4","scenario":null},{"value":"2,68E+00","module":"A5","scenario":null},{"value":"2,61E+00","module":"B6","scenario":null},{"value":"0,00E+00","module":"C1","scenario":null},{"value":"4,89E-05","module":"C2","scenario":null},{"value":"7,34E-04","module":"C3","scenario":null},{"value":"7,96E-02","module":"C4","scenario":null},{"value":"-2,84E-02","module":"D","scenario":null},{"value":"-2,21E+00","module":"A1A3","scenario":null}]},{"parameter":"GWP-luluc","unit":"kg CO2-eq","values":[{"value":"1,33E-01","module":"A1","scenario":null},{"value":"5,66E-05","module":"A2","scenario":null},{"value":"1,31E-03","module":"A3","scenario":null},{"value":"1,02E-03","module":"A4","scenario":null},{"value":"8,43E-06","module":"A5","scenario":null},{"value":"7,82E+00","module":"B6","scenario":null},{"value":"0,00E+00","module":"C1","scenario":null},{"value":"4,57E-05","module":"C2","scenario":null},{"value":"7,15E-04","module":"C3","scenario":null},{"value":"5,55E-04","module":"C4","scenario":null},{"value":"-4,54E-02","module":"D","scenario":null},{"value":"1,34E-01","module":"A1A3","scenario":null}]},{"parameter":"ODP","unit":"kg CFC11-eq","values":[{"value":"5,39E-06","module":"A1","scenario":null},{"value":"3,01E-08","module":"A2","scenario":null},{"value":"7,17E-08","module":"A3","scenario":null},{"value":"3,65E-07","module":"A4","scenario":null},{"value":"5,38E-09","module":"A5","scenario":null},{"value":"1,54E-05","module":"B6","scenario":null},{"value":"0,00E+00","module":"C1","scenario":null},{"value":"2,32E-08","module":"C2","scenario":null},{"value":"2,59E-08","module":"C3","scenario":null},{"value":"8,49E-09","module":"C4","scenario":null},{"value":"-1,07E-02","module":"D","scenario":null},{"value":"5,49E-06","module":"A1A3","scenario":null}]},{"parameter":"AP","unit":"mol H+-eq","values":[{"value":"1,35E+00","module":"A1","scenario":null},{"value":"1,17E-03","module":"A2","scenario":null},{"value":"5,45E-02","module":"A3","scenario":null},{"value":"3,91E-02","module":"A4","scenario":null},{"value":"1,21E-04","module":"A5","scenario":null},{"value":"6,58E-01","module":"B6","scenario":null},{"value":"0,00E+00","module":"C1","scenario":null},{"value":"3,04E-04","module":"C2","scenario":null},{"value":"1,94E-03","module":"C3","scenario":null},{"value":"4,32E-04","module":"C4","scenario":null},{"value":"-5,11E-01","module":"D","scenario":null},{"value":"1,41E+00","module":"A1A3","scenario":null}]},{"parameter":"POCP","unit":"kg NMVOC-eq","values":[{"value":"3,82E-01","module":"A1","scenario":null},{"value":"9,62E-04","module":"A2","scenario":null},{"value":"3,18E-02","module":"A3","scenario":null},{"value":"2,80E-02","module":"A4","scenario":null},{"value":"1,24E-04","module":"A5","scenario":null},{"value":"3,27E-01","module":"B6","scenario":null},{"value":"0,00E+00","module":"C1","scenario":null},{"value":"2,47E-04","module":"C2","scenario":null},{"value":"1,43E-03","module":"C3","scenario":null},{"value":"5,13E-04","module":"C4","scenario":null},{"value":"-1,02E-01","module":"D","scenario":null},{"value":"4,14E-01","module":"A1A3","scenario":null}]},{"parameter":"ADPE","unit":"kg Sb-eq","values":[{"value":"1,85E-02","module":"A1","scenario":null},{"value":"3,23E-06","module":"A2","scenario":null},{"value":"2,72E-05","module":"A3","scenario":null},{"value":"2,71E-05","module":"A4","scenario":null},{"value":"6,21E-07","module":"A5","scenario":null},{"value":"2,22E-03","module":"B6","scenario":null},{"value":"0,00E+00","module":"C1","scenario":null},{"value":"3,81E-06","module":"C2","scenario":null},{"value":"2,70E-06","module":"C3","scenario":null},{"value":"4,94E-07","module":"C4","scenario":null},{"value":"-8,40E-03","module":"D","scenario":null},{"value":"1,85E-02","module":"A1A3","scenario":null}]},{"parameter":"ADPF","unit":"MJ","values":[{"value":"9,83E+02","module":"A1","scenario":null},{"value":"1,99E+00","module":"A2","scenario":null},{"value":"9,13E+01","module":"A3","scenario":null},{"value":"2,29E+01","module":"A4","scenario":null},{"value":"3,57E-01","module":"A5","scenario":null},{"value":"3,86E+03","module":"B6","scenario":null},{"value":"0,00E+00","module":"C1","scenario":null},{"value":"1,58E+00","module":"C2","scenario":null},{"value":"3,86E+00","module":"C3","scenario":null},{"value":"1,09E+00","module":"C4","scenario":null},{"value":"-1,01E+02","module":"D","scenario":null},{"value":"1,08E+03","module":"A1A3","scenario":null}]},{"parameter":"WDP","unit":"m3 world-eq. Deprived","values":[{"value":"2,17E+03","module":"A1","scenario":null},{"value":"6,10E-01","module":"A2","scenario":null},{"value":"5,76E+01","module":"A3","scenario":null},{"value":"1,09E+01","module":"A4","scenario":null},{"value":"4,52E-01","module":"A5","scenario":null},{"value":"2,98E+05","module":"B6","scenario":null},{"value":"0,00E+00","module":"C1","scenario":null},{"value":"1,89E+00","module":"C2","scenario":null},{"value":"3,34E+01","module":"C3","scenario":null},{"value":"6,65E+00","module":"C4","scenario":null},{"value":"-1,07E+03","module":"D","scenario":null},{"value":"2,23E+03","module":"A1A3","scenario":null}]},{"parameter":"EP-freshwater","unit":"kg P-eq","values":[{"value":"1,89E-02","module":"A1","scenario":null},{"value":"1,17E-06","module":"A2","scenario":null},{"value":"2,26E-04","module":"A3","scenario":null},{"value":"9,82E-06","module":"A4","scenario":null},{"value":"2,09E-07","module":"A5","scenario":null},{"value":"9,44E-03","module":"B6","scenario":null},{"value":"0,00E+00","module":"C1","scenario":null},{"value":"9,69E-07","module":"C2","scenario":null},{"value":"1,23E-05","module":"C3","scenario":null},{"value":"3,51E-06","module":"C4","scenario":null},{"value":"-3,07E-03","module":"D","scenario":null},{"value":"1,91E-02","module":"A1A3","scenario":null}]},{"parameter":"EP-marine","unit":"kg N-eq","values":[{"value":"1,07E-01","module":"A1","scenario":null},{"value":"3,10E-04","module":"A2","scenario":null},{"value":"1,11E-02","module":"A3","scenario":null},{"value":"9,56E-03","module":"A4","scenario":null},{"value":"3,99E-05","module":"A5","scenario":null},{"value":"1,04E-01","module":"B6","scenario":null},{"value":"0,00E+00","module":"C1","scenario":null},{"value":"5,75E-05","module":"C2","scenario":null},{"value":"5,08E-04","module":"C3","scenario":null},{"value":"3,60E-04","module":"C4","scenario":null},{"value":"-2,57E-02","module":"D","scenario":null},{"value":"1,18E-01","module":"A1A3","scenario":null}]},{"parameter":"EP-terrestrial","unit":"mol N-eq.","values":[{"value":"1,28E+00","module":"A1","scenario":null},{"value":"3,44E-03","module":"A2","scenario":null},{"value":"1,23E-01","module":"A3","scenario":null},{"value":"1,06E-01","module":"A4","scenario":null},{"value":"4,32E-04","module":"A5","scenario":null},{"value":"1,40E+00","module":"B6","scenario":null},{"value":"0,00E+00","module":"C1","scenario":null},{"value":"6,45E-04","module":"C2","scenario":null},{"value":"5,47E-03","module":"C3","scenario":null},{"value":"1,18E-03","module":"C4","scenario":null},{"value":"-3,61E-01","module":"D","scenario":null},{"value":"1,40E+00","module":"A1A3","scenario":null}]},{"parameter":"GWP-IOBC","unit":"kg CO2-eq","values":[{"value":"8,16E+01","module":"A1","scenario":null},{"value":"1,38E-01","module":"A2","scenario":null},{"value":"9,74E+00","module":"A3","scenario":null},{"value":"1,70E+00","module":"A4","scenario":null},{"value":"2,55E-02","module":"A5","scenario":null},{"value":"2,07E+02","module":"B6","scenario":null},{"value":"0,00E+00","module":"C1","scenario":null},{"value":"1,06E-01","module":"C2","scenario":null},{"value":"2,80E+00","module":"C3","scenario":null},{"value":"2,76E-01","module":"C4","scenario":null},{"value":"-7,72E+00","module":"D","scenario":null},{"value":"9,14E+01","module":"A1A3","scenario":null}]}],"additional_environmental_impact":[{"parameter":"PM","unit":"Disease incidence","values":[{"value":"5,90E-06","module":"A1","scenario":null},{"value":"8,08E-09","module":"A2","scenario":null},{"value":"7,35E-07","module":"A3","scenario":null},{"value":"3,27E-08","module":"A4","scenario":null},{"value":"1,78E-09","module":"A5","scenario":null},{"value":"3,49E-06","module":"B6","scenario":null},{"value":"0,00E+00","module":"C1","scenario":null},{"value":"5,92E-09","module":"C2","scenario":null},{"value":"1,21E-08","module":"C3","scenario":null},{"value":"7,93E-09","module":"C4","scenario":null},{"value":"-1,21E-06","module":"D","scenario":null},{"value":"6,65E-06","module":"A1A3","scenario":null}]},{"parameter":"ETP-fw","unit":"CTUe","values":[{"value":"1,05E+04","module":"A1","scenario":null},{"value":"1,54E+00","module":"A2","scenario":null},{"value":"2,76E+02","module":"A3","scenario":null},{"value":"1,50E+01","module":"A4","scenario":null},{"value":"4,76E-01","module":"A5","scenario":null},{"value":"4,83E+03","module":"B6","scenario":null},{"value":"0,00E+00","module":"C1","scenario":null},{"value":"1,23E+00","module":"C2","scenario":null},{"value":"1,13E+01","module":"C3","scenario":null},{"value":"2,46E+02","module":"C4","scenario":null},{"value":"-3,98E+03","module":"D","scenario":null},{"value":"1,08E+04","module":"A1A3","scenario":null}]},{"parameter":"HTP-c","unit":"CTUh","values":[{"value":"2,18E-07","module":"A1","scenario":null},{"value":"0,00E+00","module":"A2","scenario":null},{"value":"2,57E-09","module":"A3","scenario":null},{"value":"0,00E+00","module":"A4","scenario":null},{"value":"1,50E-11","module":"A5","scenario":null},{"value":"1,12E-07","module":"B6","scenario":null},{"value":"0,00E+00","module":"C1","scenario":null},{"value":"0,00E+00","module":"C2","scenario":null},{"value":"5,09E-09","module":"C3","scenario":null},{"value":"2,99E-10","module":"C4","scenario":null},{"value":"-4,01E-08","module":"D","scenario":null},{"value":"2,20E-07","module":"A1A3","scenario":null}]},{"parameter":"HTP-nc","unit":"CTUh","values":[{"value":"1,59E-05","module":"A1","scenario":null},{"value":"1,35E-09","module":"A2","scenario":null},{"value":"1,15E-07","module":"A3","scenario":null},{"value":"7,37E-09","module":"A4","scenario":null},{"value":"5,98E-10","module":"A5","scenario":null},{"value":"2,96E-06","module":"B6","scenario":null},{"value":"0,00E+00","module":"C1","scenario":null},{"value":"1,48E-09","module":"C2","scenario":null},{"value":"2,97E-07","module":"C3","scenario":null},{"value":"2,38E-09","module":"C4","scenario":null},{"value":"-2,85E-06","module":"D","scenario":null},{"value":"1,60E-05","module":"A1A3","scenario":null}]},{"parameter":"SQP","unit":"-","values":[{"value":"5,37E+02","module":"A1","scenario":null},{"value":"1,20E+00","module":"A2","scenario":null},{"value":"1,95E+01","module":"A3","scenario":null},{"value":"7,01E+00","module":"A4","scenario":null},{"value":"2,39E-01","module":"A5","scenario":null},{"value":"2,91E+03","module":"B6","scenario":null},{"value":"0,00E+00","module":"C1","scenario":null},{"value":"9,38E-01","module":"C2","scenario":null},{"value":"8,86E-01","module":"C3","scenario":null},{"value":"3,00E+00","module":"C4","scenario":null},{"value":"-8,38E+01","module":"D","scenario":null},{"value":"5,58E+02","module":"A1A3","scenario":null}]},{"parameter":"IRP","unit":"kBq U235-eq","values":[{"value":"2,78E+00","module":"A1","scenario":null},{"value":"8,32E-03","module":"A2","scenario":null},{"value":"6,52E-02","module":"A3","scenario":null},{"value":"9,83E-02","module":"A4","scenario":null},{"value":"1,53E-03","module":"A5","scenario":null},{"value":"8,79E+01","module":"B6","scenario":null},{"value":"0,00E+00","module":"C1","scenario":null},{"value":"6,90E-03","module":"C2","scenario":null},{"value":"1,85E-02","module":"C3","scenario":null},{"value":"3,28E-03","module":"C4","scenario":null},{"value":"-3,60E-01","module":"D","scenario":null},{"value":"2,85E+00","module":"A1A3","scenario":null}]}],"resource_use":[{"parameter":"PERE","unit":"MJ","values":[{"value":"1,31E+02","module":"A1","scenario":null},{"value":"2,11E-02","module":"A2","scenario":null},{"value":"1,32E+01","module":"A3","scenario":null},{"value":"2,26E-01","module":"A4","scenario":null},{"value":"5,87E-03","module":"A5","scenario":null},{"value":"3,79E+03","module":"B6","scenario":null},{"value":"0,00E+00","module":"C1","scenario":null},{"value":"2,69E-02","module":"C2","scenario":null},{"value":"4,83E-01","module":"C3","scenario":null},{"value":"2,74E-01","module":"C4","scenario":null},{"value":"-3,09E+01","module":"D","scenario":null},{"value":"1,44E+02","module":"A1A3","scenario":null}]},{"parameter":"PERM","unit":"","values":[{"value":"2,50E+01","module":"A1","scenario":null},{"value":"0,00E+00","module":"A2","scenario":null},{"value":"0,00E+00","module":"A3","scenario":null},{"value":"0,00E+00","module":"A4","scenario":null},{"value":"-2,50E+01","module":"A5","scenario":null},{"value":"0,00E+00","module":"B6","scenario":null},{"value":"0,00E+00","module":"C1","scenario":null},{"value":"0,00E+00","module":"C2","scenario":null},{"value":"0,00E+00","module":"C3","scenario":null},{"value":"0,00E+00","module":"C4","scenario":null},{"value":"0,00E+00","module":"D","scenario":null},{"value":"2,50E+01","module":"A1A3","scenario":null}]},{"parameter":"PERT","unit":"MJ","values":[{"value":"1,56E+02","module":"A1","scenario":null},{"value":"2,11E-02","module":"A2","scenario":null},{"value":"1,32E+01","module":"A3","scenario":null},{"value":"2,26E-01","module":"A4","scenario":null},{"value":"-2,50E+01","module":"A5","scenario":null},{"value":"3,79E+03","module":"B6","scenario":null},{"value":"0,00E+00","module":"C1","scenario":null},{"value":"2,69E-02","module":"C2","scenario":null},{"value":"4,83E-01","module":"C3","scenario":null},{"value":"2,74E-01","module":"C4","scenario":null},{"value":"-3,09E+01","module":"D","scenario":null},{"value":"1,69E+02","module":"A1A3","scenario":null}]},{"parameter":"PENRE","unit":"MJ","values":[{"value":"9,43E+02","module":"A1","scenario":null},{"value":"1,99E+00","module":"A2","scenario":null},{"value":"9,13E+01","module":"A3","scenario":null},{"value":"2,29E+01","module":"A4","scenario":null},{"value":"3,57E-01","module":"A5","scenario":null},{"value":"3,92E+03","module":"B6","scenario":null},{"value":"0,00E+00","module":"C1","scenario":null},{"value":"1,58E+00","module":"C2","scenario":null},{"value":"3,86E+00","module":"C3","scenario":null},{"value":"1,09E+00","module":"C4","scenario":null},{"value":"-1,01E+02","module":"D","scenario":null},{"value":"1,04E+03","module":"A1A3","scenario":null}]},{"parameter":"PENRM","unit":"MJ","values":[{"value":"5,89E+01","module":"A1","scenario":null},{"value":"0,00E+00","module":"A2","scenario":null},{"value":"0,00E+00","module":"A3","scenario":null},{"value":"0,00E+00","module":"A4","scenario":null},{"value":"0,00E+00","module":"A5","scenario":null},{"value":"0,00E+00","module":"B6","scenario":null},{"value":"0,00E+00","module":"C1","scenario":null},{"value":"0,00E+00","module":"C2","scenario":null},{"value":"-5,96E+01","module":"C3","scenario":null},{"value":"0,00E+00","module":"C4","scenario":null},{"value":"0,00E+00","module":"D","scenario":null},{"value":"5,89E+01","module":"A1A3","scenario":null}]},{"parameter":"PENRT","unit":"MJ","values":[{"value":"9,85E+02","module":"A1","scenario":null},{"value":"1,99E+00","module":"A2","scenario":null},{"value":"9,13E+01","module":"A3","scenario":null},{"value":"2,29E+01","module":"A4","scenario":null},{"value":"3,57E-01","module":"A5","scenario":null},{"value":"3,92E+03","module":"B6","scenario":null},{"value":"0,00E+00","module":"C1","scenario":null},{"value":"1,58E+00","module":"C2","scenario":null},{"value":"-5,58E+01","module":"C3","scenario":null},{"value":"1,09E+00","module":"C4","scenario":null},{"value":"-1,01E+02","module":"D","scenario":null},{"value":"1,08E+03","module":"A1A3","scenario":null}]},{"parameter":"SM","unit":"kg","values":[{"value":"3,31E-01","module":"A1","scenario":null},{"value":"0,00E+00","module":"A2","scenario":null},{"value":"0,00E+00","module":"A3","scenario":null},{"value":"0,00E+00","module":"A4","scenario":null},{"value":"0,00E+00","module":"A5","scenario":null},{"value":"0,00E+00","module":"B6","scenario":null},{"value":"0,00E+00","module":"C1","scenario":null},{"value":"0,00E+00","module":"C2","scenario":null},{"value":"0,00E+00","module":"C3","scenario":null},{"value":"6,30E-03","module":"C4","scenario":null},{"value":"2,98E-01","module":"D","scenario":null},{"value":"3,31E-01","module":"A1A3","scenario":null}]},{"parameter":"RSF","unit":"MJ","values":[{"value":"5,44E-01","module":"A1","scenario":null},{"value":"4,21E-04","module":"A2","scenario":null},{"value":"5,89E-03","module":"A3","scenario":null},{"value":"6,64E-03","module":"A4","scenario":null},{"value":"1,95E-04","module":"A5","scenario":null},{"value":"3,83E+01","module":"B6","scenario":null},{"value":"0,00E+00","module":"C1","scenario":null},{"value":"9,69E-04","module":"C2","scenario":null},{"value":"8,78E-03","module":"C3","scenario":null},{"value":"1,19E-03","module":"C4","scenario":null},{"value":"3,02E-02","module":"D","scenario":null},{"value":"5,50E-01","module":"A1A3","scenario":null}]},{"parameter":"NRSF","unit":"MJ","values":[{"value":"6,53E-01","module":"A1","scenario":null},{"value":"3,81E-03","module":"A2","scenario":null},{"value":"5,29E-02","module":"A3","scenario":null},{"value":"5,10E-02","module":"A4","scenario":null},{"value":"8,03E-04","module":"A5","scenario":null},{"value":"0,00E+00","module":"B6","scenario":null},{"value":"0,00E+00","module":"C1","scenario":null},{"value":"3,52E-03","module":"C2","scenario":null},{"value":"-2,95E-04","module":"C3","scenario":null},{"value":"5,50E-02","module":"C4","scenario":null},{"value":"-4,85E-01","module":"D","scenario":null},{"value":"7,09E-01","module":"A1A3","scenario":null}]},{"parameter":"FW","unit":"m3","values":[{"value":"8,43E-01","module":"A1","scenario":null},{"value":"2,04E-04","module":"A2","scenario":null},{"value":"5,47E-02","module":"A3","scenario":null},{"value":"1,72E-03","module":"A4","scenario":null},{"value":"1,68E-04","module":"A5","scenario":null},{"value":"1,73E+01","module":"B6","scenario":null},{"value":"0,00E+00","module":"C1","scenario":null},{"value":"1,88E-04","module":"C2","scenario":null},{"value":"5,14E-03","module":"C3","scenario":null},{"value":"8,87E-04","module":"C4","scenario":null},{"value":"-1,33E-01","module":"D","scenario":null},{"value":"8,98E-01","module":"A1A3","scenario":null}]}],"end_of_life_waste":[{"parameter":"HWD","unit":"kg","values":[{"value":"4,41E-01","module":"A1","scenario":null},{"value":"1,65E-04","module":"A2","scenario":null},{"value":"1,28E-02","module":"A3","scenario":null},{"value":"1,15E-03","module":"A4","scenario":null},{"value":"0,00E+00","module":"A5","scenario":null},{"value":"3,61E-01","module":"B6","scenario":null},{"value":"0,00E+00","module":"C1","scenario":null},{"value":"8,74E-05","module":"C2","scenario":null},{"value":"1,46E-04","module":"C3","scenario":null},{"value":"3,08E-01","module":"C4","scenario":null},{"value":"-2,47E-02","module":"D","scenario":null},{"value":"4,54E-01","module":"A1A3","scenario":null}]},{"parameter":"NHWD","unit":"kg","values":[{"value":"1,40E+01","module":"A1","scenario":null},{"value":"8,19E-02","module":"A2","scenario":null},{"value":"8,60E-01","module":"A3","scenario":null},{"value":"3,74E-01","module":"A4","scenario":null},{"value":"1,58E+00","module":"A5","scenario":null},{"value":"2,39E+01","module":"B6","scenario":null},{"value":"0,00E+00","module":"C1","scenario":null},{"value":"6,23E-02","module":"C2","scenario":null},{"value":"1,97E-01","module":"C3","scenario":null},{"value":"1,63E+00","module":"C4","scenario":null},{"value":"-1,98E+00","module":"D","scenario":null},{"value":"1,49E+01","module":"A1A3","scenario":null}]},{"parameter":"RWD","unit":"kg","values":[{"value":"2,16E-03","module":"A1","scenario":null},{"value":"1,32E-05","module":"A2","scenario":null},{"value":"5,55E-05","module":"A3","scenario":null},{"value":"1,57E-04","module":"A4","scenario":null},{"value":"0,00E+00","module":"A5","scenario":null},{"value":"4,04E-02","module":"B6","scenario":null},{"value":"0,00E+00","module":"C1","scenario":null},{"value":"1,06E-05","module":"C2","scenario":null},{"value":"7,23E-06","module":"C3","scenario":null},{"value":"2,69E-06","module":"C4","scenario":null},{"value":"-3,20E-04","module":"D","scenario":null},{"value":"2,23E-03","module":"A1A3","scenario":null}]}],"end_of_life_flow":[{"parameter":"CRU","unit":"kg","values":[{"value":"0,00E+00","module":"A1","scenario":null},{"value":"0,00E+00","module":"A2","scenario":null},{"value":"0,00E+00","module":"A3","scenario":null},{"value":"0,00E+00","module":"A4","scenario":null},{"value":"0,00E+00","module":"A5","scenario":null},{"value":"0,00E+00","module":"B6","scenario":null},{"value":"0,00E+00","module":"C1","scenario":null},{"value":"0,00E+00","module":"C2","scenario":null},{"value":"0,00E+00","module":"C3","scenario":null},{"value":"0,00E+00","module":"C4","scenario":null},{"value":"0,00E+00","module":"D","scenario":null},{"value":"0,00E+00","module":"A1A3","scenario":null}]},{"parameter":"MFR","unit":"kg","values":[{"value":"1,50E-05","module":"A1","scenario":null},{"value":"0,00E+00","module":"A2","scenario":null},{"value":"2,14E-02","module":"A3","scenario":null},{"value":"0,00E+00","module":"A4","scenario":null},{"value":"1,47E+00","module":"A5","scenario":null},{"value":"0,00E+00","module":"B6","scenario":null},{"value":"0,00E+00","module":"C1","scenario":null},{"value":"0,00E+00","module":"C2","scenario":null},{"value":"9,63E-01","module":"C3","scenario":null},{"value":"9,27E-05","module":"C4","scenario":null},{"value":"-1,17E-02","module":"D","scenario":null},{"value":"2,14E-02","module":"A1A3","scenario":null}]},{"parameter":"MER","unit":"kg","values":[{"value":"8,15E-08","module":"A1","scenario":null},{"value":"0,00E+00","module":"A2","scenario":null},{"value":"1,50E-02","module":"A3","scenario":null},{"value":"0,00E+00","module":"A4","scenario":null},{"value":"4,23E-03","module":"A5","scenario":null},{"value":"0,00E+00","module":"B6","scenario":null},{"value":"0,00E+00","module":"C1","scenario":null},{"value":"0,00E+00","module":"C2","scenario":null},{"value":"1,03E+00","module":"C3","scenario":null},{"value":"2,27E-06","module":"C4","scenario":null},{"value":"-1,53E-03","module":"D","scenario":null},{"value":"1,50E-02","module":"A1A3","scenario":null}]},{"parameter":"EEE","unit":"MJ","values":[{"value":"2,71E-04","module":"A1","scenario":null},{"value":"0,00E+00","module":"A2","scenario":null},{"value":"9,61E-03","module":"A3","scenario":null},{"value":"0,00E+00","module":"A4","scenario":null},{"value":"9,02E-02","module":"A5","scenario":null},{"value":"0,00E+00","module":"B6","scenario":null},{"value":"0,00E+00","module":"C1","scenario":null},{"value":"0,00E+00","module":"C2","scenario":null},{"value":"1,59E+00","module":"C3","scenario":null},{"value":"1,47E-04","module":"C4","scenario":null},{"value":"-3,76E-03","module":"D","scenario":null},{"value":"9,88E-03","module":"A1A3","scenario":null}]},{"parameter":"EET","unit":"MJ","values":[{"value":"1,15E-04","module":"A1","scenario":null},{"value":"0,00E+00","module":"A2","scenario":null},{"value":"1,45E-01","module":"A3","scenario":null},{"value":"0,00E+00","module":"A4","scenario":null},{"value":"1,36E+00","module":"A5","scenario":null},{"value":"0,00E+00","module":"B6","scenario":null},{"value":"0,00E+00","module":"C1","scenario":null},{"value":"0,00E+00","module":"C2","scenario":null},{"value":"2,40E+01","module":"C3","scenario":null},{"value":"2,22E-03","module":"C4","scenario":null},{"value":"-5,69E-02","module":"D","scenario":null},{"value":"1,45E-01","module":"A1A3","scenario":null}]}]}