{"product_name":"UNI-GREEN BETON (C35/45 Slump Concrete in Passive Environmental Exposure Class)","epd_id":"NEPD-5335-4645-EN","declared_unit":{"unit":"m3","amount":1},"compliance":["EN 15804+A2","ISO 14025","ISO 21930"],"producer_name":"Unicon A/S","environmental_impact":[{"parameter":"GWP-total","unit":"kg CO2-eq","values":[{"value":"1,92E+02","module":"A1","scenario":null},{"value":"2,17E+01","module":"A2","scenario":null},{"value":"2,95E+00","module":"A3","scenario":null},{"value":"3,35E+00","module":"A4","scenario":null},{"value":"8,99E+00","module":"C1","scenario":null},{"value":"5,11E+00","module":"C2","scenario":null},{"value":"1,57E+00","module":"C3","scenario":null},{"value":"3,12E-01","module":"C4","scenario":null},{"value":"-5,08E+00","module":"D","scenario":null},{"value":"2,17E+02","module":"A1A3","scenario":null}]},{"parameter":"GWP-fossil","unit":"kg CO2-eq","values":[{"value":"1,93E+02","module":"A1","scenario":null},{"value":"2,17E+01","module":"A2","scenario":null},{"value":"2,93E+00","module":"A3","scenario":null},{"value":"3,35E+00","module":"A4","scenario":null},{"value":"8,99E+00","module":"C1","scenario":null},{"value":"5,11E+00","module":"C2","scenario":null},{"value":"1,54E+00","module":"C3","scenario":null},{"value":"3,12E-01","module":"C4","scenario":null},{"value":"-4,98E+00","module":"D","scenario":null},{"value":"2,18E+02","module":"A1A3","scenario":null}]},{"parameter":"GWP-biogenic","unit":"kg CO2-eq","values":[{"value":"-8,25E-01","module":"A1","scenario":null},{"value":"5,82E-03","module":"A2","scenario":null},{"value":"2,35E-02","module":"A3","scenario":null},{"value":"1,43E-03","module":"A4","scenario":null},{"value":"1,69E-03","module":"C1","scenario":null},{"value":"2,10E-03","module":"C2","scenario":null},{"value":"1,33E-02","module":"C3","scenario":null},{"value":"2,65E-04","module":"C4","scenario":null},{"value":"-9,93E-02","module":"D","scenario":null},{"value":"-7,96E-01","module":"A1A3","scenario":null}]},{"parameter":"GWP-luluc","unit":"kg CO2-eq","values":[{"value":"2,43E-02","module":"A1","scenario":null},{"value":"4,57E-03","module":"A2","scenario":null},{"value":"2,24E-03","module":"A3","scenario":null},{"value":"1,02E-03","module":"A4","scenario":null},{"value":"7,09E-04","module":"C1","scenario":null},{"value":"1,49E-03","module":"C2","scenario":null},{"value":"2,14E-03","module":"C3","scenario":null},{"value":"6,11E-05","module":"C4","scenario":null},{"value":"-3,37E-03","module":"D","scenario":null},{"value":"3,11E-02","module":"A1A3","scenario":null}]},{"parameter":"ODP","unit":"kg CFC11-eq","values":[{"value":"7,86E-06","module":"A1","scenario":null},{"value":"4,82E-06","module":"A2","scenario":null},{"value":"3,32E-07","module":"A3","scenario":null},{"value":"8,07E-07","module":"A4","scenario":null},{"value":"1,94E-06","module":"C1","scenario":null},{"value":"1,18E-06","module":"C2","scenario":null},{"value":"3,04E-07","module":"C3","scenario":null},{"value":"1,52E-07","module":"C4","scenario":null},{"value":"-9,07E-07","module":"D","scenario":null},{"value":"1,30E-05","module":"A1A3","scenario":null}]},{"parameter":"AP","unit":"mol H+-eq","values":[{"value":"5,71E-01","module":"A1","scenario":null},{"value":"3,96E-01","module":"A2","scenario":null},{"value":"1,57E-02","module":"A3","scenario":null},{"value":"1,08E-02","module":"A4","scenario":null},{"value":"9,41E-02","module":"C1","scenario":null},{"value":"2,15E-02","module":"C2","scenario":null},{"value":"1,25E-02","module":"C3","scenario":null},{"value":"3,04E-03","module":"C4","scenario":null},{"value":"-4,48E-02","module":"D","scenario":null},{"value":"9,83E-01","module":"A1A3","scenario":null}]},{"parameter":"POCP","unit":"kg NMVOC-eq","values":[{"value":"3,25E-01","module":"A1","scenario":null},{"value":"2,74E-01","module":"A2","scenario":null},{"value":"1,14E-02","module":"A3","scenario":null},{"value":"1,03E-02","module":"A4","scenario":null},{"value":"1,25E-01","module":"C1","scenario":null},{"value":"2,29E-02","module":"C2","scenario":null},{"value":"1,13E-02","module":"C3","scenario":null},{"value":"3,60E-03","module":"C4","scenario":null},{"value":"-4,82E-02","module":"D","scenario":null},{"value":"6,11E-01","module":"A1A3","scenario":null}]},{"parameter":"ADPE","unit":"kg Sb-eq","values":[{"value":"6,78E-04","module":"A1","scenario":null},{"value":"1,91E-04","module":"A2","scenario":null},{"value":"1,60E-05","module":"A3","scenario":null},{"value":"5,96E-05","module":"A4","scenario":null},{"value":"1,38E-05","module":"C1","scenario":null},{"value":"8,72E-05","module":"C2","scenario":null},{"value":"1,96E-05","module":"C3","scenario":null},{"value":"2,76E-06","module":"C4","scenario":null},{"value":"-4,42E-04","module":"D","scenario":null},{"value":"8,84E-04","module":"A1A3","scenario":null}]},{"parameter":"ADPF","unit":"MJ","values":[{"value":"1,21E+03","module":"A1","scenario":null},{"value":"3,06E+02","module":"A2","scenario":null},{"value":"4,07E+01","module":"A3","scenario":null},{"value":"5,44E+01","module":"A4","scenario":null},{"value":"1,24E+02","module":"C1","scenario":null},{"value":"7,94E+01","module":"C2","scenario":null},{"value":"4,79E+01","module":"C3","scenario":null},{"value":"1,01E+01","module":"C4","scenario":null},{"value":"-8,42E+01","module":"D","scenario":null},{"value":"1,56E+03","module":"A1A3","scenario":null}]},{"parameter":"WDP","unit":"m3 world-eq. Deprived","values":[{"value":"3,43E+03","module":"A1","scenario":null},{"value":"1,51E+02","module":"A2","scenario":null},{"value":"3,28E+02","module":"A3","scenario":null},{"value":"4,17E+01","module":"A4","scenario":null},{"value":"2,63E+01","module":"C1","scenario":null},{"value":"6,09E+01","module":"C2","scenario":null},{"value":"5,29E+03","module":"C3","scenario":null},{"value":"2,12E+01","module":"C4","scenario":null},{"value":"-3,95E+03","module":"D","scenario":null},{"value":"3,91E+03","module":"A1A3","scenario":null}]},{"parameter":"EP-freshwater","unit":"kg P-eq","values":[{"value":"4,80E-03","module":"A1","scenario":null},{"value":"9,75E-05","module":"A2","scenario":null},{"value":"1,34E-04","module":"A3","scenario":null},{"value":"2,66E-05","module":"A4","scenario":null},{"value":"3,27E-05","module":"C1","scenario":null},{"value":"3,89E-05","module":"C2","scenario":null},{"value":"9,76E-05","module":"C3","scenario":null},{"value":"2,33E-06","module":"C4","scenario":null},{"value":"-1,32E-04","module":"D","scenario":null},{"value":"5,03E-03","module":"A1A3","scenario":null}]},{"parameter":"EP-marine","unit":"kg N-eq","values":[{"value":"8,96E-02","module":"A1","scenario":null},{"value":"9,26E-02","module":"A2","scenario":null},{"value":"3,66E-03","module":"A3","scenario":null},{"value":"2,36E-03","module":"A4","scenario":null},{"value":"4,15E-02","module":"C1","scenario":null},{"value":"6,45E-03","module":"C2","scenario":null},{"value":"3,66E-03","module":"C3","scenario":null},{"value":"1,14E-03","module":"C4","scenario":null},{"value":"-1,55E-02","module":"D","scenario":null},{"value":"1,86E-01","module":"A1A3","scenario":null}]},{"parameter":"EP-terrestrial","unit":"mol N-eq.","values":[{"value":"1,03E+00","module":"A1","scenario":null},{"value":"1,03E+00","module":"A2","scenario":null},{"value":"4,37E-02","module":"A3","scenario":null},{"value":"2,63E-02","module":"A4","scenario":null},{"value":"4,49E-01","module":"C1","scenario":null},{"value":"7,14E-02","module":"C2","scenario":null},{"value":"4,22E-02","module":"C3","scenario":null},{"value":"1,26E-02","module":"C4","scenario":null},{"value":"-1,83E-01","module":"D","scenario":null},{"value":"2,10E+00","module":"A1A3","scenario":null}]},{"parameter":"GWP-IOBC","unit":"kg CO2-eq","values":[{"value":"1,94E+02","module":"A1","scenario":null},{"value":"2,17E+01","module":"A2","scenario":null},{"value":"3,41E+00","module":"A3","scenario":null},{"value":"3,35E+00","module":"A4","scenario":null},{"value":"8,99E+00","module":"C1","scenario":null},{"value":"5,11E+00","module":"C2","scenario":null},{"value":"1,55E+00","module":"C3","scenario":null},{"value":"3,12E-01","module":"C4","scenario":null},{"value":"-5,33E+00","module":"D","scenario":null},{"value":"2,19E+02","module":"A1A3","scenario":null}]}],"additional_environmental_impact":[{"parameter":"PM","unit":"Disease incidence","values":[{"value":"5,60E-06","module":"A1","scenario":null},{"value":"1,25E-06","module":"A2","scenario":null},{"value":"1,94E-07","module":"A3","scenario":null},{"value":"3,07E-07","module":"A4","scenario":null},{"value":"1,14E-05","module":"C1","scenario":null},{"value":"4,49E-07","module":"C2","scenario":null},{"value":"2,00E-07","module":"C3","scenario":null},{"value":"6,48E-08","module":"C4","scenario":null},{"value":"-9,54E-07","module":"D","scenario":null},{"value":"7,04E-06","module":"A1A3","scenario":null}]},{"parameter":"ETP-fw","unit":"CTUe","values":[{"value":"2,44E+03","module":"A1","scenario":null},{"value":"1,86E+02","module":"A2","scenario":null},{"value":"4,53E+01","module":"A3","scenario":null},{"value":"3,97E+01","module":"A4","scenario":null},{"value":"6,76E+01","module":"C1","scenario":null},{"value":"5,81E+01","module":"C2","scenario":null},{"value":"3,40E+01","module":"C3","scenario":null},{"value":"4,98E+00","module":"C4","scenario":null},{"value":"-8,67E+01","module":"D","scenario":null},{"value":"2,67E+03","module":"A1A3","scenario":null}]},{"parameter":"HTP-c","unit":"CTUh","values":[{"value":"1,33E-07","module":"A1","scenario":null},{"value":"0,00E+00","module":"A2","scenario":null},{"value":"1,07E-09","module":"A3","scenario":null},{"value":"0,00E+00","module":"A4","scenario":null},{"value":"2,25E-09","module":"C1","scenario":null},{"value":"0,00E+00","module":"C2","scenario":null},{"value":"2,17E-09","module":"C3","scenario":null},{"value":"1,46E-10","module":"C4","scenario":null},{"value":"-4,35E-09","module":"D","scenario":null},{"value":"1,34E-07","module":"A1A3","scenario":null}]},{"parameter":"HTP-nc","unit":"CTUh","values":[{"value":"8,08E-07","module":"A1","scenario":null},{"value":"1,11E-07","module":"A2","scenario":null},{"value":"3,08E-08","module":"A3","scenario":null},{"value":"3,84E-08","module":"A4","scenario":null},{"value":"6,29E-08","module":"C1","scenario":null},{"value":"5,62E-08","module":"C2","scenario":null},{"value":"3,04E-08","module":"C3","scenario":null},{"value":"2,91E-09","module":"C4","scenario":null},{"value":"-1,07E-07","module":"D","scenario":null},{"value":"9,50E-07","module":"A1A3","scenario":null}]},{"parameter":"SQP","unit":"-","values":[{"value":"3,34E+01","module":"A1","scenario":null},{"value":"1,98E+02","module":"A2","scenario":null},{"value":"4,99E+01","module":"A3","scenario":null},{"value":"6,23E+01","module":"A4","scenario":null},{"value":"1,50E+01","module":"C1","scenario":null},{"value":"9,11E+01","module":"C2","scenario":null},{"value":"2,71E+01","module":"C3","scenario":null},{"value":"3,67E+01","module":"C4","scenario":null},{"value":"1,91E+02","module":"D","scenario":null},{"value":"2,81E+02","module":"A1A3","scenario":null}]},{"parameter":"IRP","unit":"kBq U235-eq","values":[{"value":"5,80E+00","module":"A1","scenario":null},{"value":"1,34E+00","module":"A2","scenario":null},{"value":"1,66E-01","module":"A3","scenario":null},{"value":"2,38E-01","module":"A4","scenario":null},{"value":"5,39E-01","module":"C1","scenario":null},{"value":"3,47E-01","module":"C2","scenario":null},{"value":"8,04E-01","module":"C3","scenario":null},{"value":"4,37E-02","module":"C4","scenario":null},{"value":"-7,73E-01","module":"D","scenario":null},{"value":"7,31E+00","module":"A1A3","scenario":null}]}],"resource_use":[{"parameter":"PERE","unit":"MJ","values":[{"value":"5,93E+02","module":"A1","scenario":null},{"value":"2,48E+00","module":"A2","scenario":null},{"value":"1,82E+01","module":"A3","scenario":null},{"value":"6,84E-01","module":"A4","scenario":null},{"value":"6,74E-01","module":"C1","scenario":null},{"value":"1,00E+00","module":"C2","scenario":null},{"value":"2,47E+01","module":"C3","scenario":null},{"value":"1,55E-01","module":"C4","scenario":null},{"value":"-1,97E+01","module":"D","scenario":null},{"value":"6,14E+02","module":"A1A3","scenario":null}]},{"parameter":"PERM","unit":"","values":[{"value":"1,10E+01","module":"A1","scenario":null},{"value":"0,00E+00","module":"A2","scenario":null},{"value":"0,00E+00","module":"A3","scenario":null},{"value":"0,00E+00","module":"A4","scenario":null},{"value":"0,00E+00","module":"C1","scenario":null},{"value":"0,00E+00","module":"C2","scenario":null},{"value":"0,00E+00","module":"C3","scenario":null},{"value":"0,00E+00","module":"C4","scenario":null},{"value":"0,00E+00","module":"D","scenario":null},{"value":"1,10E+01","module":"A1A3","scenario":null}]},{"parameter":"PERT","unit":"MJ","values":[{"value":"6,04E+02","module":"A1","scenario":null},{"value":"2,48E+00","module":"A2","scenario":null},{"value":"1,82E+01","module":"A3","scenario":null},{"value":"6,84E-01","module":"A4","scenario":null},{"value":"6,74E-01","module":"C1","scenario":null},{"value":"1,00E+00","module":"C2","scenario":null},{"value":"2,47E+01","module":"C3","scenario":null},{"value":"1,55E-01","module":"C4","scenario":null},{"value":"-1,97E+01","module":"D","scenario":null},{"value":"6,25E+02","module":"A1A3","scenario":null}]},{"parameter":"PENRE","unit":"MJ","values":[{"value":"1,21E+03","module":"A1","scenario":null},{"value":"3,06E+02","module":"A2","scenario":null},{"value":"4,07E+01","module":"A3","scenario":null},{"value":"5,44E+01","module":"A4","scenario":null},{"value":"1,24E+02","module":"C1","scenario":null},{"value":"7,94E+01","module":"C2","scenario":null},{"value":"4,80E+01","module":"C3","scenario":null},{"value":"1,01E+01","module":"C4","scenario":null},{"value":"-8,89E+01","module":"D","scenario":null},{"value":"1,56E+03","module":"A1A3","scenario":null}]},{"parameter":"PENRM","unit":"MJ","values":[{"value":"4,49E+00","module":"A1","scenario":null},{"value":"0,00E+00","module":"A2","scenario":null},{"value":"0,00E+00","module":"A3","scenario":null},{"value":"0,00E+00","module":"A4","scenario":null},{"value":"0,00E+00","module":"C1","scenario":null},{"value":"0,00E+00","module":"C2","scenario":null},{"value":"0,00E+00","module":"C3","scenario":null},{"value":"0,00E+00","module":"C4","scenario":null},{"value":"0,00E+00","module":"D","scenario":null},{"value":"4,49E+00","module":"A1A3","scenario":null}]},{"parameter":"PENRT","unit":"MJ","values":[{"value":"1,21E+03","module":"A1","scenario":null},{"value":"3,06E+02","module":"A2","scenario":null},{"value":"4,07E+01","module":"A3","scenario":null},{"value":"5,44E+01","module":"A4","scenario":null},{"value":"1,24E+02","module":"C1","scenario":null},{"value":"7,94E+01","module":"C2","scenario":null},{"value":"4,80E+01","module":"C3","scenario":null},{"value":"1,01E+01","module":"C4","scenario":null},{"value":"-8,89E+01","module":"D","scenario":null},{"value":"1,56E+03","module":"A1A3","scenario":null}]},{"parameter":"SM","unit":"kg","values":[{"value":"1,01E+02","module":"A1","scenario":null},{"value":"0,00E+00","module":"A2","scenario":null},{"value":"0,00E+00","module":"A3","scenario":null},{"value":"0,00E+00","module":"A4","scenario":null},{"value":"0,00E+00","module":"C1","scenario":null},{"value":"0,00E+00","module":"C2","scenario":null},{"value":"0,00E+00","module":"C3","scenario":null},{"value":"0,00E+00","module":"C4","scenario":null},{"value":"0,00E+00","module":"D","scenario":null},{"value":"1,01E+02","module":"A1A3","scenario":null}]},{"parameter":"RSF","unit":"MJ","values":[{"value":"9,73E+01","module":"A1","scenario":null},{"value":"9,42E-02","module":"A2","scenario":null},{"value":"6,63E-01","module":"A3","scenario":null},{"value":"2,39E-02","module":"A4","scenario":null},{"value":"0,00E+00","module":"C1","scenario":null},{"value":"3,50E-02","module":"C2","scenario":null},{"value":"0,00E+00","module":"C3","scenario":null},{"value":"3,20E-03","module":"C4","scenario":null},{"value":"-4,03E-01","module":"D","scenario":null},{"value":"9,80E+01","module":"A1A3","scenario":null}]},{"parameter":"NRSF","unit":"MJ","values":[{"value":"1,62E+02","module":"A1","scenario":null},{"value":"3,12E-01","module":"A2","scenario":null},{"value":"2,00E-02","module":"A3","scenario":null},{"value":"8,02E-02","module":"A4","scenario":null},{"value":"0,00E+00","module":"C1","scenario":null},{"value":"1,17E-01","module":"C2","scenario":null},{"value":"0,00E+00","module":"C3","scenario":null},{"value":"9,20E-03","module":"C4","scenario":null},{"value":"-4,14E-01","module":"D","scenario":null},{"value":"1,62E+02","module":"A1A3","scenario":null}]},{"parameter":"FW","unit":"m3","values":[{"value":"2,88E+00","module":"A1","scenario":null},{"value":"2,00E-02","module":"A2","scenario":null},{"value":"6,96E-02","module":"A3","scenario":null},{"value":"6,19E-03","module":"A4","scenario":null},{"value":"6,37E-03","module":"C1","scenario":null},{"value":"9,04E-03","module":"C2","scenario":null},{"value":"8,21E-02","module":"C3","scenario":null},{"value":"1,20E-02","module":"C4","scenario":null},{"value":"-3,09E+00","module":"D","scenario":null},{"value":"2,97E+00","module":"A1A3","scenario":null}]}],"end_of_life_waste":[{"parameter":"HWD","unit":"kg","values":[{"value":"4,32E+00","module":"A1","scenario":null},{"value":"1,23E-02","module":"A2","scenario":null},{"value":"1,69E-02","module":"A3","scenario":null},{"value":"2,97E-03","module":"A4","scenario":null},{"value":"3,64E-03","module":"C1","scenario":null},{"value":"4,35E-03","module":"C2","scenario":null},{"value":"4,79E-03","module":"C3","scenario":null},{"value":"0,00E+00","module":"C4","scenario":null},{"value":"-2,03E-02","module":"D","scenario":null},{"value":"4,35E+00","module":"A1A3","scenario":null}]},{"parameter":"NHWD","unit":"kg","values":[{"value":"1,49E+02","module":"A1","scenario":null},{"value":"1,37E+01","module":"A2","scenario":null},{"value":"2,42E+01","module":"A3","scenario":null},{"value":"4,72E+00","module":"A4","scenario":null},{"value":"1,47E-01","module":"C1","scenario":null},{"value":"6,91E+00","module":"C2","scenario":null},{"value":"1,51E-01","module":"C3","scenario":null},{"value":"7,28E+01","module":"C4","scenario":null},{"value":"-6,16E-01","module":"D","scenario":null},{"value":"1,87E+02","module":"A1A3","scenario":null}]},{"parameter":"RWD","unit":"kg","values":[{"value":"6,28E-03","module":"A1","scenario":null},{"value":"2,14E-03","module":"A2","scenario":null},{"value":"1,48E-04","module":"A3","scenario":null},{"value":"3,71E-04","module":"A4","scenario":null},{"value":"8,59E-04","module":"C1","scenario":null},{"value":"5,42E-04","module":"C2","scenario":null},{"value":"5,07E-04","module":"C3","scenario":null},{"value":"0,00E+00","module":"C4","scenario":null},{"value":"-6,68E-04","module":"D","scenario":null},{"value":"8,57E-03","module":"A1A3","scenario":null}]}],"end_of_life_flow":[{"parameter":"CRU","unit":"kg","values":[{"value":"0,00E+00","module":"A1","scenario":null},{"value":"0,00E+00","module":"A2","scenario":null},{"value":"0,00E+00","module":"A3","scenario":null},{"value":"0,00E+00","module":"A4","scenario":null},{"value":"0,00E+00","module":"C1","scenario":null},{"value":"0,00E+00","module":"C2","scenario":null},{"value":"0,00E+00","module":"C3","scenario":null},{"value":"0,00E+00","module":"C4","scenario":null},{"value":"0,00E+00","module":"D","scenario":null},{"value":"0,00E+00","module":"A1A3","scenario":null}]},{"parameter":"MFR","unit":"kg","values":[{"value":"0,00E+00","module":"A1","scenario":null},{"value":"0,00E+00","module":"A2","scenario":null},{"value":"2,38E-02","module":"A3","scenario":null},{"value":"0,00E+00","module":"A4","scenario":null},{"value":"0,00E+00","module":"C1","scenario":null},{"value":"0,00E+00","module":"C2","scenario":null},{"value":"2,17E+03","module":"C3","scenario":null},{"value":"0,00E+00","module":"C4","scenario":null},{"value":"0,00E+00","module":"D","scenario":null},{"value":"2,38E-02","module":"A1A3","scenario":null}]},{"parameter":"MER","unit":"kg","values":[{"value":"0,00E+00","module":"A1","scenario":null},{"value":"0,00E+00","module":"A2","scenario":null},{"value":"5,62E-07","module":"A3","scenario":null},{"value":"0,00E+00","module":"A4","scenario":null},{"value":"0,00E+00","module":"C1","scenario":null},{"value":"0,00E+00","module":"C2","scenario":null},{"value":"0,00E+00","module":"C3","scenario":null},{"value":"0,00E+00","module":"C4","scenario":null},{"value":"0,00E+00","module":"D","scenario":null},{"value":"5,62E-07","module":"A1A3","scenario":null}]},{"parameter":"EEE","unit":"MJ","values":[{"value":"0,00E+00","module":"A1","scenario":null},{"value":"0,00E+00","module":"A2","scenario":null},{"value":"3,71E-02","module":"A3","scenario":null},{"value":"0,00E+00","module":"A4","scenario":null},{"value":"0,00E+00","module":"C1","scenario":null},{"value":"0,00E+00","module":"C2","scenario":null},{"value":"0,00E+00","module":"C3","scenario":null},{"value":"0,00E+00","module":"C4","scenario":null},{"value":"0,00E+00","module":"D","scenario":null},{"value":"3,71E-02","module":"A1A3","scenario":null}]},{"parameter":"EET","unit":"MJ","values":[{"value":"0,00E+00","module":"A1","scenario":null},{"value":"0,00E+00","module":"A2","scenario":null},{"value":"5,61E-01","module":"A3","scenario":null},{"value":"0,00E+00","module":"A4","scenario":null},{"value":"0,00E+00","module":"C1","scenario":null},{"value":"0,00E+00","module":"C2","scenario":null},{"value":"0,00E+00","module":"C3","scenario":null},{"value":"0,00E+00","module":"C4","scenario":null},{"value":"0,00E+00","module":"D","scenario":null},{"value":"5,61E-01","module":"A1A3","scenario":null}]}]}