{
    "product_name": "B45 MF40 Lavkarbon A",
    "epd_id": "NEPD-7453-6352-NO",
    "declared_unit": {
        "unit": "m3",
        "amount": 1.0
    },
    "compliance": [
        "EN 15804+A2",
        "ISO 14025",
        "ISO 21930"
    ],
    "producer_name": "Egersund Betongindustri AS",
    "environmental_impact": [
        {
            "parameter": "GWP-total",
            "values": [
                {
                    "value": "2,05E+02",
                    "module": "A1",
                    "scenario": null
                },
                {
                    "value": "7,49E+00",
                    "module": "A2",
                    "scenario": null
                },
                {
                    "value": "1,39E-01",
                    "module": "A3",
                    "scenario": null
                },
                {
                    "value": "4,71E+00",
                    "module": "A4",
                    "scenario": null
                },
                {
                    "value": "9,60E+00",
                    "module": "C1",
                    "scenario": null
                },
                {
                    "value": "1,96E+01",
                    "module": "C2",
                    "scenario": null
                },
                {
                    "value": "1,18E+00",
                    "module": "C3",
                    "scenario": null
                },
                {
                    "value": "3,29E+00",
                    "module": "C4",
                    "scenario": null
                },
                {
                    "value": "-3,81E+00",
                    "module": "D",
                    "scenario": null
                }
            ]
        },
        {
            "parameter": "GWP-fossil",
            "values": [
                {
                    "value": "2,05E+02",
                    "module": "A1",
                    "scenario": null
                },
                {
                    "value": "7,49E+00",
                    "module": "A2",
                    "scenario": null
                },
                {
                    "value": "1,36E-01",
                    "module": "A3",
                    "scenario": null
                },
                {
                    "value": "4,70E+00",
                    "module": "A4",
                    "scenario": null
                },
                {
                    "value": "9,60E+00",
                    "module": "C1",
                    "scenario": null
                },
                {
                    "value": "1,96E+01",
                    "module": "C2",
                    "scenario": null
                },
                {
                    "value": "1,16E+00",
                    "module": "C3",
                    "scenario": null
                },
                {
                    "value": "3,29E+00",
                    "module": "C4",
                    "scenario": null
                },
                {
                    "value": "-3,74E+00",
                    "module": "D",
                    "scenario": null
                }
            ]
        },
        {
            "parameter": "GWP-biogenic",
            "values": [
                {
                    "value": "5,28E-01",
                    "module": "A1",
                    "scenario": null
                },
                {
                    "value": "3,21E-03",
                    "module": "A2",
                    "scenario": null
                },
                {
                    "value": "2,71E-03",
                    "module": "A3",
                    "scenario": null
                },
                {
                    "value": "1,95E-03",
                    "module": "A4",
                    "scenario": null
                },
                {
                    "value": "1,80E-03",
                    "module": "C1",
                    "scenario": null
                },
                {
                    "value": "8,11E-03",
                    "module": "C2",
                    "scenario": null
                },
                {
                    "value": "1,00E-02",
                    "module": "C3",
                    "scenario": null
                },
                {
                    "value": "2,80E-03",
                    "module": "C4",
                    "scenario": null
                },
                {
                    "value": "-7,45E-02",
                    "module": "D",
                    "scenario": null
                }
            ]
        },
        {
            "parameter": "GWP-luluc",
            "values": [
                {
                    "value": "4,09E-02",
                    "module": "A1",
                    "scenario": null
                },
                {
                    "value": "2,28E-03",
                    "module": "A2",
                    "scenario": null
                },
                {
                    "value": "4,15E-04",
                    "module": "A3",
                    "scenario": null
                },
                {
                    "value": "1,67E-03",
                    "module": "A4",
                    "scenario": null
                },
                {
                    "value": "7,57E-04",
                    "module": "C1",
                    "scenario": null
                },
                {
                    "value": "6,98E-03",
                    "module": "C2",
                    "scenario": null
                },
                {
                    "value": "1,60E-03",
                    "module": "C3",
                    "scenario": null
                },
                {
                    "value": "6,45E-04",
                    "module": "C4",
                    "scenario": null
                },
                {
                    "value": "-2,53E-03",
                    "module": "D",
                    "scenario": null
                }
            ]
        },
        {
            "parameter": "ODP",
            "values": [
                {
                    "value": "2,54E-06",
                    "module": "A1",
                    "scenario": null
                },
                {
                    "value": "1,81E-06",
                    "module": "A2",
                    "scenario": null
                },
                {
                    "value": "2,21E-08",
                    "module": "A3",
                    "scenario": null
                },
                {
                    "value": "1,07E-06",
                    "module": "A4",
                    "scenario": null
                },
                {
                    "value": "2,07E-06",
                    "module": "C1",
                    "scenario": null
                },
                {
                    "value": "4,44E-06",
                    "module": "C2",
                    "scenario": null
                },
                {
                    "value": "2,28E-07",
                    "module": "C3",
                    "scenario": null
                },
                {
                    "value": "1,60E-06",
                    "module": "C4",
                    "scenario": null
                },
                {
                    "value": "-6,81E-07",
                    "module": "D",
                    "scenario": null
                }
            ]
        },
        {
            "parameter": "AP",
            "values": [
                {
                    "value": "3,02E-01",
                    "module": "A1",
                    "scenario": null
                },
                {
                    "value": "2,41E-02",
                    "module": "A2",
                    "scenario": null
                },
                {
                    "value": "1,10E-03",
                    "module": "A3",
                    "scenario": null
                },
                {
                    "value": "1,35E-02",
                    "module": "A4",
                    "scenario": null
                },
                {
                    "value": "1,00E-01",
                    "module": "C1",
                    "scenario": null
                },
                {
                    "value": "5,63E-02",
                    "module": "C2",
                    "scenario": null
                },
                {
                    "value": "9,38E-03",
                    "module": "C3",
                    "scenario": null
                },
                {
                    "value": "3,21E-02",
                    "module": "C4",
                    "scenario": null
                },
                {
                    "value": "-3,36E-02",
                    "module": "D",
                    "scenario": null
                }
            ]
        },
        {
            "parameter": "POCP",
            "values": [
                {
                    "value": "2,09E-01",
                    "module": "A1",
                    "scenario": null
                },
                {
                    "value": "2,31E-02",
                    "module": "A2",
                    "scenario": null
                },
                {
                    "value": "6,70E-04",
                    "module": "A3",
                    "scenario": null
                },
                {
                    "value": "1,15E-02",
                    "module": "A4",
                    "scenario": null
                },
                {
                    "value": "1,34E-01",
                    "module": "C1",
                    "scenario": null
                },
                {
                    "value": "4,78E-02",
                    "module": "C2",
                    "scenario": null
                },
                {
                    "value": "8,48E-03",
                    "module": "C3",
                    "scenario": null
                },
                {
                    "value": "3,79E-02",
                    "module": "C4",
                    "scenario": null
                },
                {
                    "value": "-3,62E-02",
                    "module": "D",
                    "scenario": null
                }
            ]
        },
        {
            "parameter": "ADPE",
            "values": [
                {
                    "value": "6,78E-04",
                    "module": "A1",
                    "scenario": null
                },
                {
                    "value": "1,33E-04",
                    "module": "A2",
                    "scenario": null
                },
                {
                    "value": "7,63E-06",
                    "module": "A3",
                    "scenario": null
                },
                {
                    "value": "1,30E-04",
                    "module": "A4",
                    "scenario": null
                },
                {
                    "value": "1,47E-05",
                    "module": "C1",
                    "scenario": null
                },
                {
                    "value": "5,41E-04",
                    "module": "C2",
                    "scenario": null
                },
                {
                    "value": "1,47E-05",
                    "module": "C3",
                    "scenario": null
                },
                {
                    "value": "2,91E-05",
                    "module": "C4",
                    "scenario": null
                },
                {
                    "value": "-3,32E-04",
                    "module": "D",
                    "scenario": null
                }
            ]
        },
        {
            "parameter": "ADPF",
            "values": [
                {
                    "value": "5,82E+02",
                    "module": "A1",
                    "scenario": null
                },
                {
                    "value": "1,22E+02",
                    "module": "A2",
                    "scenario": null
                },
                {
                    "value": "2,46E+00",
                    "module": "A3",
                    "scenario": null
                },
                {
                    "value": "7,11E+01",
                    "module": "A4",
                    "scenario": null
                },
                {
                    "value": "1,32E+02",
                    "module": "C1",
                    "scenario": null
                },
                {
                    "value": "2,96E+02",
                    "module": "C2",
                    "scenario": null
                },
                {
                    "value": "3,60E+01",
                    "module": "C3",
                    "scenario": null
                },
                {
                    "value": "1,06E+02",
                    "module": "C4",
                    "scenario": null
                },
                {
                    "value": "-6,32E+01",
                    "module": "D",
                    "scenario": null
                }
            ]
        },
        {
            "parameter": "WDP",
            "values": [
                {
                    "value": "7,18E+03",
                    "module": "A1",
                    "scenario": null
                },
                {
                    "value": "9,32E+01",
                    "module": "A2",
                    "scenario": null
                },
                {
                    "value": "2,30E+02",
                    "module": "A3",
                    "scenario": null
                },
                {
                    "value": "6,88E+01",
                    "module": "A4",
                    "scenario": null
                },
                {
                    "value": "2,81E+01",
                    "module": "C1",
                    "scenario": null
                },
                {
                    "value": "2,87E+02",
                    "module": "C2",
                    "scenario": null
                },
                {
                    "value": "3,97E+03",
                    "module": "C3",
                    "scenario": null
                },
                {
                    "value": "2,23E+02",
                    "module": "C4",
                    "scenario": null
                },
                {
                    "value": "-2,96E+03",
                    "module": "D",
                    "scenario": null
                }
            ]
        },
        {
            "parameter": "EP-freshwater",
            "values": [
                {
                    "value": "8,07E-01",
                    "module": "A1",
                    "scenario": null
                },
                {
                    "value": "5,96E-05",
                    "module": "A2",
                    "scenario": null
                },
                {
                    "value": "7,97E-06",
                    "module": "A3",
                    "scenario": null
                },
                {
                    "value": "3,76E-05",
                    "module": "A4",
                    "scenario": null
                },
                {
                    "value": "3,50E-05",
                    "module": "C1",
                    "scenario": null
                },
                {
                    "value": "1,57E-04",
                    "module": "C2",
                    "scenario": null
                },
                {
                    "value": "7,32E-05",
                    "module": "C3",
                    "scenario": null
                },
                {
                    "value": "2,45E-05",
                    "module": "C4",
                    "scenario": null
                },
                {
                    "value": "-9,93E-05",
                    "module": "D",
                    "scenario": null
                }
            ]
        },
        {
            "parameter": "EP-marine",
            "values": [
                {
                    "value": "7,39E-02",
                    "module": "A1",
                    "scenario": null
                },
                {
                    "value": "5,28E-03",
                    "module": "A2",
                    "scenario": null
                },
                {
                    "value": "2,02E-04",
                    "module": "A3",
                    "scenario": null
                },
                {
                    "value": "2,68E-03",
                    "module": "A4",
                    "scenario": null
                },
                {
                    "value": "4,43E-02",
                    "module": "C1",
                    "scenario": null
                },
                {
                    "value": "1,11E-02",
                    "module": "C2",
                    "scenario": null
                },
                {
                    "value": "2,75E-03",
                    "module": "C3",
                    "scenario": null
                },
                {
                    "value": "1,20E-02",
                    "module": "C4",
                    "scenario": null
                },
                {
                    "value": "-1,17E-02",
                    "module": "D",
                    "scenario": null
                }
            ]
        },
        {
            "parameter": "EP-terrestrial",
            "values": [
                {
                    "value": "9,82E-01",
                    "module": "A1",
                    "scenario": null
                },
                {
                    "value": "5,89E-02",
                    "module": "A2",
                    "scenario": null
                },
                {
                    "value": "2,39E-03",
                    "module": "A3",
                    "scenario": null
                },
                {
                    "value": "2,99E-02",
                    "module": "A4",
                    "scenario": null
                },
                {
                    "value": "4,80E-01",
                    "module": "C1",
                    "scenario": null
                },
                {
                    "value": "1,25E-01",
                    "module": "C2",
                    "scenario": null
                },
                {
                    "value": "3,17E-02",
                    "module": "C3",
                    "scenario": null
                },
                {
                    "value": "1,33E-01",
                    "module": "C4",
                    "scenario": null
                },
                {
                    "value": "-1,37E-01",
                    "module": "D",
                    "scenario": null
                }
            ]
        }
    ],
    "additional_environmental_impact": [
        {
            "parameter": "PM",
            "values": [
                {
                    "value": "2,19E-06",
                    "module": "A1",
                    "scenario": null
                },
                {
                    "value": "6,88E-07",
                    "module": "A2",
                    "scenario": null
                },
                {
                    "value": "1,21E-08",
                    "module": "A3",
                    "scenario": null
                },
                {
                    "value": "2,88E-07",
                    "module": "A4",
                    "scenario": null
                },
                {
                    "value": "1,22E-05",
                    "module": "C1",
                    "scenario": null
                },
                {
                    "value": "1,20E-06",
                    "module": "C2",
                    "scenario": null
                },
                {
                    "value": "1,50E-07",
                    "module": "C3",
                    "scenario": null
                },
                {
                    "value": "6,84E-07",
                    "module": "C4",
                    "scenario": null
                },
                {
                    "value": "-7,16E-07",
                    "module": "D",
                    "scenario": null
                }
            ]
        },
        {
            "parameter": "ETP-fw",
            "values": [
                {
                    "value": "5,28E+02",
                    "module": "A1",
                    "scenario": null
                },
                {
                    "value": "8,89E+01",
                    "module": "A2",
                    "scenario": null
                },
                {
                    "value": "6,57E+00",
                    "module": "A3",
                    "scenario": null
                },
                {
                    "value": "5,27E+01",
                    "module": "A4",
                    "scenario": null
                },
                {
                    "value": "7,22E+01",
                    "module": "C1",
                    "scenario": null
                },
                {
                    "value": "2,20E+02",
                    "module": "C2",
                    "scenario": null
                },
                {
                    "value": "2,55E+01",
                    "module": "C3",
                    "scenario": null
                },
                {
                    "value": "5,25E+01",
                    "module": "C4",
                    "scenario": null
                },
                {
                    "value": "-6,51E+01",
                    "module": "D",
                    "scenario": null
                }
            ]
        },
        {
            "parameter": "HTP-c",
            "values": [
                {
                    "value": "1,24E-08",
                    "module": "A1",
                    "scenario": null
                },
                {
                    "value": "0,00E+00",
                    "module": "A2",
                    "scenario": null
                },
                {
                    "value": "3,29E-10",
                    "module": "A3",
                    "scenario": null
                },
                {
                    "value": "0,00E+00",
                    "module": "A4",
                    "scenario": null
                },
                {
                    "value": "2,40E-09",
                    "module": "C1",
                    "scenario": null
                },
                {
                    "value": "0,00E+00",
                    "module": "C2",
                    "scenario": null
                },
                {
                    "value": "1,63E-09",
                    "module": "C3",
                    "scenario": null
                },
                {
                    "value": "1,54E-09",
                    "module": "C4",
                    "scenario": null
                },
                {
                    "value": "-3,26E-09",
                    "module": "D",
                    "scenario": null
                }
            ]
        },
        {
            "parameter": "HTP-nc",
            "values": [
                {
                    "value": "4,36E-07",
                    "module": "A1",
                    "scenario": null
                },
                {
                    "value": "8,60E-08",
                    "module": "A2",
                    "scenario": null
                },
                {
                    "value": "7,61E-09",
                    "module": "A3",
                    "scenario": null
                },
                {
                    "value": "5,76E-08",
                    "module": "A4",
                    "scenario": null
                },
                {
                    "value": "6,72E-08",
                    "module": "C1",
                    "scenario": null
                },
                {
                    "value": "2,40E-07",
                    "module": "C2",
                    "scenario": null
                },
                {
                    "value": "2,28E-08",
                    "module": "C3",
                    "scenario": null
                },
                {
                    "value": "3,07E-08",
                    "module": "C4",
                    "scenario": null
                },
                {
                    "value": "-8,00E-08",
                    "module": "D",
                    "scenario": null
                }
            ]
        },
        {
            "parameter": "SQP",
            "values": [
                {
                    "value": "-3,15E+01",
                    "module": "A1",
                    "scenario": null
                },
                {
                    "value": "1,39E+02",
                    "module": "A2",
                    "scenario": null
                },
                {
                    "value": "4,23E+00",
                    "module": "A3",
                    "scenario": null
                },
                {
                    "value": "4,98E+01",
                    "module": "A4",
                    "scenario": null
                },
                {
                    "value": "1,61E+01",
                    "module": "C1",
                    "scenario": null
                },
                {
                    "value": "2,07E+02",
                    "module": "C2",
                    "scenario": null
                },
                {
                    "value": "2,04E+01",
                    "module": "C3",
                    "scenario": null
                },
                {
                    "value": "3,87E+02",
                    "module": "C4",
                    "scenario": null
                },
                {
                    "value": "1,43E+02",
                    "module": "D",
                    "scenario": null
                }
            ]
        },
        {
            "parameter": "IRP",
            "values": [
                {
                    "value": "2,01E+00",
                    "module": "A1",
                    "scenario": null
                },
                {
                    "value": "5,31E-01",
                    "module": "A2",
                    "scenario": null
                },
                {
                    "value": "2,90E-02",
                    "module": "A3",
                    "scenario": null
                },
                {
                    "value": "3,11E-01",
                    "module": "A4",
                    "scenario": null
                },
                {
                    "value": "5,76E-01",
                    "module": "C1",
                    "scenario": null
                },
                {
                    "value": "1,30E+00",
                    "module": "C2",
                    "scenario": null
                },
                {
                    "value": "6,04E-01",
                    "module": "C3",
                    "scenario": null
                },
                {
                    "value": "4,61E-01",
                    "module": "C4",
                    "scenario": null
                },
                {
                    "value": "-5,80E-01",
                    "module": "D",
                    "scenario": null
                }
            ]
        }
    ],
    "resource_use": [
        {
            "parameter": "PERE",
            "values": [
                {
                    "value": "8,61E+01",
                    "module": "A1",
                    "scenario": null
                },
                {
                    "value": "1,53E+00",
                    "module": "A2",
                    "scenario": null
                },
                {
                    "value": "1,67E+01",
                    "module": "A3",
                    "scenario": null
                },
                {
                    "value": "1,02E+00",
                    "module": "A4",
                    "scenario": null
                },
                {
                    "value": "7,20E-01",
                    "module": "C1",
                    "scenario": null
                },
                {
                    "value": "4,24E+00",
                    "module": "C2",
                    "scenario": null
                },
                {
                    "value": "1,85E+01",
                    "module": "C3",
                    "scenario": null
                },
                {
                    "value": "1,63E+00",
                    "module": "C4",
                    "scenario": null
                },
                {
                    "value": "-1,48E+01",
                    "module": "D",
                    "scenario": null
                }
            ]
        },
        {
            "parameter": "PERM",
            "values": [
                {
                    "value": "1,17E-01",
                    "module": "A1",
                    "scenario": null
                },
                {
                    "value": "0,00E+00",
                    "module": "A2",
                    "scenario": null
                },
                {
                    "value": "0,00E+00",
                    "module": "A3",
                    "scenario": null
                },
                {
                    "value": "0,00E+00",
                    "module": "A4",
                    "scenario": null
                },
                {
                    "value": "0,00E+00",
                    "module": "C1",
                    "scenario": null
                },
                {
                    "value": "0,00E+00",
                    "module": "C2",
                    "scenario": null
                },
                {
                    "value": "0,00E+00",
                    "module": "C3",
                    "scenario": null
                },
                {
                    "value": "0,00E+00",
                    "module": "C4",
                    "scenario": null
                },
                {
                    "value": "0,00E+00",
                    "module": "D",
                    "scenario": null
                }
            ]
        },
        {
            "parameter": "PERT",
            "values": [
                {
                    "value": "8,62E+01",
                    "module": "A1",
                    "scenario": null
                },
                {
                    "value": "1,53E+00",
                    "module": "A2",
                    "scenario": null
                },
                {
                    "value": "1,67E+01",
                    "module": "A3",
                    "scenario": null
                },
                {
                    "value": "1,02E+00",
                    "module": "A4",
                    "scenario": null
                },
                {
                    "value": "7,20E-01",
                    "module": "C1",
                    "scenario": null
                },
                {
                    "value": "4,24E+00",
                    "module": "C2",
                    "scenario": null
                },
                {
                    "value": "1,85E+01",
                    "module": "C3",
                    "scenario": null
                },
                {
                    "value": "1,63E+00",
                    "module": "C4",
                    "scenario": null
                },
                {
                    "value": "-1,48E+01",
                    "module": "D",
                    "scenario": null
                }
            ]
        },
        {
            "parameter": "PENRE",
            "values": [
                {
                    "value": "5,50E+02",
                    "module": "A1",
                    "scenario": null
                },
                {
                    "value": "1,22E+02",
                    "module": "A2",
                    "scenario": null
                },
                {
                    "value": "2,46E+00",
                    "module": "A3",
                    "scenario": null
                },
                {
                    "value": "7,11E+01",
                    "module": "A4",
                    "scenario": null
                },
                {
                    "value": "1,32E+02",
                    "module": "C1",
                    "scenario": null
                },
                {
                    "value": "2,96E+02",
                    "module": "C2",
                    "scenario": null
                },
                {
                    "value": "3,60E+01",
                    "module": "C3",
                    "scenario": null
                },
                {
                    "value": "1,06E+02",
                    "module": "C4",
                    "scenario": null
                },
                {
                    "value": "-6,67E+01",
                    "module": "D",
                    "scenario": null
                }
            ]
        },
        {
            "parameter": "PENRM",
            "values": [
                {
                    "value": "3,02E-01",
                    "module": "A1",
                    "scenario": null
                },
                {
                    "value": "0,00E+00",
                    "module": "A2",
                    "scenario": null
                },
                {
                    "value": "0,00E+00",
                    "module": "A3",
                    "scenario": null
                },
                {
                    "value": "0,00E+00",
                    "module": "A4",
                    "scenario": null
                },
                {
                    "value": "0,00E+00",
                    "module": "C1",
                    "scenario": null
                },
                {
                    "value": "0,00E+00",
                    "module": "C2",
                    "scenario": null
                },
                {
                    "value": "0,00E+00",
                    "module": "C3",
                    "scenario": null
                },
                {
                    "value": "0,00E+00",
                    "module": "C4",
                    "scenario": null
                },
                {
                    "value": "0,00E+00",
                    "module": "D",
                    "scenario": null
                }
            ]
        },
        {
            "parameter": "PENRT",
            "values": [
                {
                    "value": "5,50E+02",
                    "module": "A1",
                    "scenario": null
                },
                {
                    "value": "1,22E+02",
                    "module": "A2",
                    "scenario": null
                },
                {
                    "value": "2,46E+00",
                    "module": "A3",
                    "scenario": null
                },
                {
                    "value": "7,11E+01",
                    "module": "A4",
                    "scenario": null
                },
                {
                    "value": "1,32E+02",
                    "module": "C1",
                    "scenario": null
                },
                {
                    "value": "2,96E+02",
                    "module": "C2",
                    "scenario": null
                },
                {
                    "value": "3,60E+01",
                    "module": "C3",
                    "scenario": null
                },
                {
                    "value": "1,06E+02",
                    "module": "C4",
                    "scenario": null
                },
                {
                    "value": "-6,67E+01",
                    "module": "D",
                    "scenario": null
                }
            ]
        },
        {
            "parameter": "SM",
            "values": [
                {
                    "value": "1,18E+02",
                    "module": "A1",
                    "scenario": null
                },
                {
                    "value": "0,00E+00",
                    "module": "A2",
                    "scenario": null
                },
                {
                    "value": "0,00E+00",
                    "module": "A3",
                    "scenario": null
                },
                {
                    "value": "0,00E+00",
                    "module": "A4",
                    "scenario": null
                },
                {
                    "value": "0,00E+00",
                    "module": "C1",
                    "scenario": null
                },
                {
                    "value": "0,00E+00",
                    "module": "C2",
                    "scenario": null
                },
                {
                    "value": "0,00E+00",
                    "module": "C3",
                    "scenario": null
                },
                {
                    "value": "0,00E+00",
                    "module": "C4",
                    "scenario": null
                },
                {
                    "value": "0,00E+00",
                    "module": "D",
                    "scenario": null
                }
            ]
        },
        {
            "parameter": "RSF",
            "values": [
                {
                    "value": "1,55E+02",
                    "module": "A1",
                    "scenario": null
                },
                {
                    "value": "5,35E-02",
                    "module": "A2",
                    "scenario": null
                },
                {
                    "value": "1,56E-02",
                    "module": "A3",
                    "scenario": null
                },
                {
                    "value": "3,64E-02",
                    "module": "A4",
                    "scenario": null
                },
                {
                    "value": "0,00E+00",
                    "module": "C1",
                    "scenario": null
                },
                {
                    "value": "1,52E-01",
                    "module": "C2",
                    "scenario": null
                },
                {
                    "value": "0,00E+00",
                    "module": "C3",
                    "scenario": null
                },
                {
                    "value": "3,37E-02",
                    "module": "C4",
                    "scenario": null
                },
                {
                    "value": "-3,03E-01",
                    "module": "D",
                    "scenario": null
                }
            ]
        },
        {
            "parameter": "NRSF",
            "values": [
                {
                    "value": "7,25E+02",
                    "module": "A1",
                    "scenario": null
                },
                {
                    "value": "1,79E-01",
                    "module": "A2",
                    "scenario": null
                },
                {
                    "value": "3,57E-02",
                    "module": "A3",
                    "scenario": null
                },
                {
                    "value": "1,30E-01",
                    "module": "A4",
                    "scenario": null
                },
                {
                    "value": "0,00E+00",
                    "module": "C1",
                    "scenario": null
                },
                {
                    "value": "5,43E-01",
                    "module": "C2",
                    "scenario": null
                },
                {
                    "value": "0,00E+00",
                    "module": "C3",
                    "scenario": null
                },
                {
                    "value": "9,70E-02",
                    "module": "C4",
                    "scenario": null
                },
                {
                    "value": "-3,11E-01",
                    "module": "D",
                    "scenario": null
                }
            ]
        },
        {
            "parameter": "FW",
            "values": [
                {
                    "value": "3,00E+00",
                    "module": "A1",
                    "scenario": null
                },
                {
                    "value": "1,38E-02",
                    "module": "A2",
                    "scenario": null
                },
                {
                    "value": "1,61E-01",
                    "module": "A3",
                    "scenario": null
                },
                {
                    "value": "7,61E-03",
                    "module": "A4",
                    "scenario": null
                },
                {
                    "value": "6,80E-03",
                    "module": "C1",
                    "scenario": null
                },
                {
                    "value": "3,17E-02",
                    "module": "C2",
                    "scenario": null
                },
                {
                    "value": "6,17E-02",
                    "module": "C3",
                    "scenario": null
                },
                {
                    "value": "1,26E-01",
                    "module": "C4",
                    "scenario": null
                },
                {
                    "value": "-2,32E+00",
                    "module": "D",
                    "scenario": null
                }
            ]
        }
    ],
    "end_of_life_waste": [
        {
            "parameter": "HWD",
            "values": [
                {
                    "value": "6,01E-02",
                    "module": "A1",
                    "scenario": null
                },
                {
                    "value": "6,65E-03",
                    "module": "A2",
                    "scenario": null
                },
                {
                    "value": "8,66E-04",
                    "module": "A3",
                    "scenario": null
                },
                {
                    "value": "3,67E-03",
                    "module": "A4",
                    "scenario": null
                },
                {
                    "value": "3,89E-03",
                    "module": "C1",
                    "scenario": null
                },
                {
                    "value": "1,53E-02",
                    "module": "C2",
                    "scenario": null
                },
                {
                    "value": "3,60E-03",
                    "module": "C3",
                    "scenario": null
                },
                {
                    "value": "0,00E+00",
                    "module": "C4",
                    "scenario": null
                },
                {
                    "value": "-1,52E-02",
                    "module": "D",
                    "scenario": null
                }
            ]
        },
        {
            "parameter": "NHWD",
            "values": [
                {
                    "value": "4,83E+00",
                    "module": "A1",
                    "scenario": null
                },
                {
                    "value": "1,06E+01",
                    "module": "A2",
                    "scenario": null
                },
                {
                    "value": "7,10E+00",
                    "module": "A3",
                    "scenario": null
                },
                {
                    "value": "3,46E+00",
                    "module": "A4",
                    "scenario": null
                },
                {
                    "value": "1,56E-01",
                    "module": "C1",
                    "scenario": null
                },
                {
                    "value": "1,44E+01",
                    "module": "C2",
                    "scenario": null
                },
                {
                    "value": "1,14E-01",
                    "module": "C3",
                    "scenario": null
                },
                {
                    "value": "7,68E+02",
                    "module": "C4",
                    "scenario": null
                },
                {
                    "value": "-4,62E-01",
                    "module": "D",
                    "scenario": null
                }
            ]
        },
        {
            "parameter": "RWD",
            "values": [
                {
                    "value": "3,43E-03",
                    "module": "A1",
                    "scenario": null
                },
                {
                    "value": "8,30E-04",
                    "module": "A2",
                    "scenario": null
                },
                {
                    "value": "1,27E-05",
                    "module": "A3",
                    "scenario": null
                },
                {
                    "value": "4,85E-04",
                    "module": "A4",
                    "scenario": null
                },
                {
                    "value": "9,18E-04",
                    "module": "C1",
                    "scenario": null
                },
                {
                    "value": "2,02E-03",
                    "module": "C2",
                    "scenario": null
                },
                {
                    "value": "3,81E-04",
                    "module": "C3",
                    "scenario": null
                },
                {
                    "value": "0,00E+00",
                    "module": "C4",
                    "scenario": null
                },
                {
                    "value": "-5,01E-04",
                    "module": "D",
                    "scenario": null
                }
            ]
        }
    ],
    "end_of_life_flow": [
        {
            "parameter": "CRU",
            "values": [
                {
                    "value": "0,00E+00",
                    "module": "A1",
                    "scenario": null
                },
                {
                    "value": "0,00E+00",
                    "module": "A2",
                    "scenario": null
                },
                {
                    "value": "0,00E+00",
                    "module": "A3",
                    "scenario": null
                },
                {
                    "value": "0,00E+00",
                    "module": "A4",
                    "scenario": null
                },
                {
                    "value": "0,00E+00",
                    "module": "C1",
                    "scenario": null
                },
                {
                    "value": "0,00E+00",
                    "module": "C2",
                    "scenario": null
                },
                {
                    "value": "0,00E+00",
                    "module": "C3",
                    "scenario": null
                },
                {
                    "value": "0,00E+00",
                    "module": "C4",
                    "scenario": null
                },
                {
                    "value": "0,00E+00",
                    "module": "D",
                    "scenario": null
                }
            ]
        },
        {
            "parameter": "MFR",
            "values": [
                {
                    "value": "3,60E-03",
                    "module": "A1",
                    "scenario": null
                },
                {
                    "value": "0,00E+00",
                    "module": "A2",
                    "scenario": null
                },
                {
                    "value": "0,00E+00",
                    "module": "A3",
                    "scenario": null
                },
                {
                    "value": "0,00E+00",
                    "module": "A4",
                    "scenario": null
                },
                {
                    "value": "0,00E+00",
                    "module": "C1",
                    "scenario": null
                },
                {
                    "value": "0,00E+00",
                    "module": "C2",
                    "scenario": null
                },
                {
                    "value": "1,63E+03",
                    "module": "C3",
                    "scenario": null
                },
                {
                    "value": "0,00E+00",
                    "module": "C4",
                    "scenario": null
                },
                {
                    "value": "0,00E+00",
                    "module": "D",
                    "scenario": null
                }
            ]
        },
        {
            "parameter": "MER",
            "values": [
                {
                    "value": "3,18E-03",
                    "module": "A1",
                    "scenario": null
                },
                {
                    "value": "0,00E+00",
                    "module": "A2",
                    "scenario": null
                },
                {
                    "value": "0,00E+00",
                    "module": "A3",
                    "scenario": null
                },
                {
                    "value": "0,00E+00",
                    "module": "A4",
                    "scenario": null
                },
                {
                    "value": "0,00E+00",
                    "module": "C1",
                    "scenario": null
                },
                {
                    "value": "0,00E+00",
                    "module": "C2",
                    "scenario": null
                },
                {
                    "value": "0,00E+00",
                    "module": "C3",
                    "scenario": null
                },
                {
                    "value": "0,00E+00",
                    "module": "C4",
                    "scenario": null
                },
                {
                    "value": "0,00E+00",
                    "module": "D",
                    "scenario": null
                }
            ]
        },
        {
            "parameter": "EEE",
            "values": [
                {
                    "value": "0,00E+00",
                    "module": "A1",
                    "scenario": null
                },
                {
                    "value": "0,00E+00",
                    "module": "A2",
                    "scenario": null
                },
                {
                    "value": "0,00E+00",
                    "module": "A3",
                    "scenario": null
                },
                {
                    "value": "0,00E+00",
                    "module": "A4",
                    "scenario": null
                },
                {
                    "value": "0,00E+00",
                    "module": "C1",
                    "scenario": null
                },
                {
                    "value": "0,00E+00",
                    "module": "C2",
                    "scenario": null
                },
                {
                    "value": "0,00E+00",
                    "module": "C3",
                    "scenario": null
                },
                {
                    "value": "0,00E+00",
                    "module": "C4",
                    "scenario": null
                },
                {
                    "value": "0,00E+00",
                    "module": "D",
                    "scenario": null
                }
            ]
        },
        {
            "parameter": "EET",
            "values": [
                {
                    "value": "0,00E+00",
                    "module": "A1",
                    "scenario": null
                },
                {
                    "value": "0,00E+00",
                    "module": "A2",
                    "scenario": null
                },
                {
                    "value": "0,00E+00",
                    "module": "A3",
                    "scenario": null
                },
                {
                    "value": "0,00E+00",
                    "module": "A4",
                    "scenario": null
                },
                {
                    "value": "0,00E+00",
                    "module": "C1",
                    "scenario": null
                },
                {
                    "value": "0,00E+00",
                    "module": "C2",
                    "scenario": null
                },
                {
                    "value": "0,00E+00",
                    "module": "C3",
                    "scenario": null
                },
                {
                    "value": "0,00E+00",
                    "module": "C4",
                    "scenario": null
                },
                {
                    "value": "0,00E+00",
                    "module": "D",
                    "scenario": null
                }
            ]
        }
    ]
}