{"product_name":"Wave 600 Sensor","epd_id":"NEPD-8539-8207","declared_unit":{"unit":"stk","amount":1},"compliance":["EN 15804+A2","ISO 14025","ISO 21930"],"producer_name":"SG Armaturen AS","environmental_impact":[{"parameter":"GWP-total","unit":"kg CO2-eq","values":[{"value":"2,17E+01","module":"A1","scenario":null},{"value":"6,89E-02","module":"A2","scenario":null},{"value":"6,72E-01","module":"A3","scenario":null},{"value":"7,35E-01","module":"A4","scenario":null},{"value":"5,80E-01","module":"A5","scenario":null},{"value":"2,09E+01","module":"B6","scenario":null},{"value":"0,00E+00","module":"C1","scenario":null},{"value":"8,88E-02","module":"C2","scenario":null},{"value":"4,58E-01","module":"C3","scenario":null},{"value":"3,96E-02","module":"C4","scenario":null},{"value":"-6,36E-01","module":"D","scenario":null},{"value":"2,25E+01","module":"A1A3","scenario":null}]},{"parameter":"GWP-fossil","unit":"kg CO2-eq","values":[{"value":"2,21E+01","module":"A1","scenario":null},{"value":"6,89E-02","module":"A2","scenario":null},{"value":"6,72E-01","module":"A3","scenario":null},{"value":"7,35E-01","module":"A4","scenario":null},{"value":"5,49E-03","module":"A5","scenario":null},{"value":"2,02E+01","module":"B6","scenario":null},{"value":"0,00E+00","module":"C1","scenario":null},{"value":"8,88E-02","module":"C2","scenario":null},{"value":"4,58E-01","module":"C3","scenario":null},{"value":"3,94E-02","module":"C4","scenario":null},{"value":"-6,33E-01","module":"D","scenario":null},{"value":"2,28E+01","module":"A1A3","scenario":null}]},{"parameter":"GWP-biogenic","unit":"kg CO2-eq","values":[{"value":"-3,72E-01","module":"A1","scenario":null},{"value":"2,68E-05","module":"A2","scenario":null},{"value":"1,67E-04","module":"A3","scenario":null},{"value":"2,61E-04","module":"A4","scenario":null},{"value":"5,74E-01","module":"A5","scenario":null},{"value":"5,60E-01","module":"B6","scenario":null},{"value":"0,00E+00","module":"C1","scenario":null},{"value":"3,46E-05","module":"C2","scenario":null},{"value":"1,16E-04","module":"C3","scenario":null},{"value":"1,66E-05","module":"C4","scenario":null},{"value":"-2,16E-03","module":"D","scenario":null},{"value":"-3,71E-01","module":"A1A3","scenario":null}]},{"parameter":"GWP-luluc","unit":"kg CO2-eq","values":[{"value":"4,01E-02","module":"A1","scenario":null},{"value":"2,52E-05","module":"A2","scenario":null},{"value":"1,06E-04","module":"A3","scenario":null},{"value":"3,66E-04","module":"A4","scenario":null},{"value":"1,81E-06","module":"A5","scenario":null},{"value":"8,35E-02","module":"B6","scenario":null},{"value":"0,00E+00","module":"C1","scenario":null},{"value":"3,25E-05","module":"C2","scenario":null},{"value":"1,43E-04","module":"C3","scenario":null},{"value":"1,52E-04","module":"C4","scenario":null},{"value":"-1,20E-03","module":"D","scenario":null},{"value":"4,02E-02","module":"A1A3","scenario":null}]},{"parameter":"ODP","unit":"kg CFC11-eq","values":[{"value":"3,55E-06","module":"A1","scenario":null},{"value":"1,50E-08","module":"A2","scenario":null},{"value":"9,85E-09","module":"A3","scenario":null},{"value":"1,62E-07","module":"A4","scenario":null},{"value":"1,16E-09","module":"A5","scenario":null},{"value":"1,39E-06","module":"B6","scenario":null},{"value":"0,00E+00","module":"C1","scenario":null},{"value":"1,93E-08","module":"C2","scenario":null},{"value":"4,08E-09","module":"C3","scenario":null},{"value":"2,21E-09","module":"C4","scenario":null},{"value":"-1,80E-03","module":"D","scenario":null},{"value":"3,58E-06","module":"A1A3","scenario":null}]},{"parameter":"AP","unit":"mol H+-eq","values":[{"value":"2,00E-01","module":"A1","scenario":null},{"value":"2,06E-04","module":"A2","scenario":null},{"value":"3,51E-03","module":"A3","scenario":null},{"value":"1,13E-02","module":"A4","scenario":null},{"value":"2,60E-05","module":"A5","scenario":null},{"value":"1,58E-01","module":"B6","scenario":null},{"value":"0,00E+00","module":"C1","scenario":null},{"value":"2,66E-04","module":"C2","scenario":null},{"value":"3,03E-04","module":"C3","scenario":null},{"value":"1,15E-04","module":"C4","scenario":null},{"value":"-5,64E-02","module":"D","scenario":null},{"value":"2,04E-01","module":"A1A3","scenario":null}]},{"parameter":"POCP","unit":"kg NMVOC-eq","values":[{"value":"9,32E-02","module":"A1","scenario":null},{"value":"1,70E-04","module":"A2","scenario":null},{"value":"2,10E-03","module":"A3","scenario":null},{"value":"8,20E-03","module":"A4","scenario":null},{"value":"2,67E-05","module":"A5","scenario":null},{"value":"6,08E-02","module":"B6","scenario":null},{"value":"0,00E+00","module":"C1","scenario":null},{"value":"2,19E-04","module":"C2","scenario":null},{"value":"2,27E-04","module":"C3","scenario":null},{"value":"1,29E-04","module":"C4","scenario":null},{"value":"-1,05E-02","module":"D","scenario":null},{"value":"9,55E-02","module":"A1A3","scenario":null}]},{"parameter":"ADPE","unit":"kg Sb-eq","values":[{"value":"4,41E-03","module":"A1","scenario":null},{"value":"1,85E-06","module":"A2","scenario":null},{"value":"2,08E-06","module":"A3","scenario":null},{"value":"1,40E-05","module":"A4","scenario":null},{"value":"1,34E-07","module":"A5","scenario":null},{"value":"1,51E-03","module":"B6","scenario":null},{"value":"0,00E+00","module":"C1","scenario":null},{"value":"2,38E-06","module":"C2","scenario":null},{"value":"4,28E-07","module":"C3","scenario":null},{"value":"1,33E-07","module":"C4","scenario":null},{"value":"-1,16E-03","module":"D","scenario":null},{"value":"4,42E-03","module":"A1A3","scenario":null}]},{"parameter":"ADPF","unit":"MJ","values":[{"value":"2,76E+02","module":"A1","scenario":null},{"value":"1,02E+00","module":"A2","scenario":null},{"value":"5,95E+00","module":"A3","scenario":null},{"value":"1,04E+01","module":"A4","scenario":null},{"value":"7,68E-02","module":"A5","scenario":null},{"value":"2,76E+02","module":"B6","scenario":null},{"value":"0,00E+00","module":"C1","scenario":null},{"value":"1,31E+00","module":"C2","scenario":null},{"value":"5,93E-01","module":"C3","scenario":null},{"value":"2,93E-01","module":"C4","scenario":null},{"value":"-8,79E+00","module":"D","scenario":null},{"value":"2,83E+02","module":"A1A3","scenario":null}]},{"parameter":"WDP","unit":"m3 world-eq. Deprived","values":[{"value":"6,45E+02","module":"A1","scenario":null},{"value":"3,32E-01","module":"A2","scenario":null},{"value":"9,69E-01","module":"A3","scenario":null},{"value":"6,87E+00","module":"A4","scenario":null},{"value":"9,73E-02","module":"A5","scenario":null},{"value":"4,82E+04","module":"B6","scenario":null},{"value":"0,00E+00","module":"C1","scenario":null},{"value":"4,28E-01","module":"C2","scenario":null},{"value":"5,33E+00","module":"C3","scenario":null},{"value":"2,22E+00","module":"C4","scenario":null},{"value":"-9,65E+00","module":"D","scenario":null},{"value":"6,46E+02","module":"A1A3","scenario":null}]},{"parameter":"EP-freshwater","unit":"kg P-eq","values":[{"value":"3,44E-03","module":"A1","scenario":null},{"value":"6,46E-07","module":"A2","scenario":null},{"value":"1,49E-05","module":"A3","scenario":null},{"value":"4,69E-06","module":"A4","scenario":null},{"value":"4,51E-08","module":"A5","scenario":null},{"value":"1,46E-03","module":"B6","scenario":null},{"value":"0,00E+00","module":"C1","scenario":null},{"value":"8,33E-07","module":"C2","scenario":null},{"value":"1,85E-06","module":"C3","scenario":null},{"value":"8,28E-07","module":"C4","scenario":null},{"value":"-3,21E-04","module":"D","scenario":null},{"value":"3,45E-03","module":"A1A3","scenario":null}]},{"parameter":"EP-marine","unit":"kg N-eq","values":[{"value":"2,52E-02","module":"A1","scenario":null},{"value":"4,06E-05","module":"A2","scenario":null},{"value":"7,25E-04","module":"A3","scenario":null},{"value":"2,73E-03","module":"A4","scenario":null},{"value":"8,59E-06","module":"A5","scenario":null},{"value":"1,74E-02","module":"B6","scenario":null},{"value":"0,00E+00","module":"C1","scenario":null},{"value":"5,23E-05","module":"C2","scenario":null},{"value":"8,08E-05","module":"C3","scenario":null},{"value":"4,92E-05","module":"C4","scenario":null},{"value":"-2,68E-03","module":"D","scenario":null},{"value":"2,59E-02","module":"A1A3","scenario":null}]},{"parameter":"EP-terrestrial","unit":"mol N-eq.","values":[{"value":"2,86E-01","module":"A1","scenario":null},{"value":"4,53E-04","module":"A2","scenario":null},{"value":"7,99E-03","module":"A3","scenario":null},{"value":"3,04E-02","module":"A4","scenario":null},{"value":"9,30E-05","module":"A5","scenario":null},{"value":"2,26E-01","module":"B6","scenario":null},{"value":"0,00E+00","module":"C1","scenario":null},{"value":"5,85E-04","module":"C2","scenario":null},{"value":"8,69E-04","module":"C3","scenario":null},{"value":"3,16E-04","module":"C4","scenario":null},{"value":"-3,82E-02","module":"D","scenario":null},{"value":"2,95E-01","module":"A1A3","scenario":null}]},{"parameter":"GWP-IOBC","unit":"kg CO2-eq","values":[{"value":"2,23E+01","module":"A1","scenario":null},{"value":"6,89E-02","module":"A2","scenario":null},{"value":"6,35E-01","module":"A3","scenario":null},{"value":"7,35E-01","module":"A4","scenario":null},{"value":"5,49E-03","module":"A5","scenario":null},{"value":"2,08E+01","module":"B6","scenario":null},{"value":"0,00E+00","module":"C1","scenario":null},{"value":"8,88E-02","module":"C2","scenario":null},{"value":"4,58E-01","module":"C3","scenario":null},{"value":"4,06E-02","module":"C4","scenario":null},{"value":"-5,34E-01","module":"D","scenario":null},{"value":"2,30E+01","module":"A1A3","scenario":null}]}],"additional_environmental_impact":[{"parameter":"PM","unit":"Disease incidence","values":[{"value":"1,22E-06","module":"A1","scenario":null},{"value":"4,46E-09","module":"A2","scenario":null},{"value":"4,74E-08","module":"A3","scenario":null},{"value":"2,60E-08","module":"A4","scenario":null},{"value":"3,83E-10","module":"A5","scenario":null},{"value":"1,13E-06","module":"B6","scenario":null},{"value":"0,00E+00","module":"C1","scenario":null},{"value":"5,74E-09","module":"C2","scenario":null},{"value":"1,87E-09","module":"C3","scenario":null},{"value":"2,11E-09","module":"C4","scenario":null},{"value":"-1,11E-07","module":"D","scenario":null},{"value":"1,27E-06","module":"A1A3","scenario":null}]},{"parameter":"ETP-fw","unit":"CTUe","values":[{"value":"1,70E+03","module":"A1","scenario":null},{"value":"8,25E-01","module":"A2","scenario":null},{"value":"1,74E+01","module":"A3","scenario":null},{"value":"7,07E+00","module":"A4","scenario":null},{"value":"1,02E-01","module":"A5","scenario":null},{"value":"1,26E+03","module":"B6","scenario":null},{"value":"0,00E+00","module":"C1","scenario":null},{"value":"1,06E+00","module":"C2","scenario":null},{"value":"1,79E+00","module":"C3","scenario":null},{"value":"1,27E+02","module":"C4","scenario":null},{"value":"-4,23E+02","module":"D","scenario":null},{"value":"1,72E+03","module":"A1A3","scenario":null}]},{"parameter":"HTP-c","unit":"CTUh","values":[{"value":"3,51E-08","module":"A1","scenario":null},{"value":"0,00E+00","module":"A2","scenario":null},{"value":"1,88E-10","module":"A3","scenario":null},{"value":"0,00E+00","module":"A4","scenario":null},{"value":"3,00E-12","module":"A5","scenario":null},{"value":"6,01E-08","module":"B6","scenario":null},{"value":"0,00E+00","module":"C1","scenario":null},{"value":"0,00E+00","module":"C2","scenario":null},{"value":"8,07E-10","module":"C3","scenario":null},{"value":"8,20E-11","module":"C4","scenario":null},{"value":"-2,18E-09","module":"D","scenario":null},{"value":"3,53E-08","module":"A1A3","scenario":null}]},{"parameter":"HTP-nc","unit":"CTUh","values":[{"value":"1,63E-06","module":"A1","scenario":null},{"value":"8,08E-10","module":"A2","scenario":null},{"value":"8,24E-09","module":"A3","scenario":null},{"value":"5,18E-09","module":"A4","scenario":null},{"value":"1,29E-10","module":"A5","scenario":null},{"value":"1,42E-06","module":"B6","scenario":null},{"value":"0,00E+00","module":"C1","scenario":null},{"value":"1,04E-09","module":"C2","scenario":null},{"value":"4,73E-08","module":"C3","scenario":null},{"value":"6,57E-10","module":"C4","scenario":null},{"value":"-2,46E-07","module":"D","scenario":null},{"value":"1,64E-06","module":"A1A3","scenario":null}]},{"parameter":"SQP","unit":"-","values":[{"value":"7,59E+01","module":"A1","scenario":null},{"value":"6,97E-01","module":"A2","scenario":null},{"value":"1,26E+00","module":"A3","scenario":null},{"value":"5,01E+00","module":"A4","scenario":null},{"value":"5,15E-02","module":"A5","scenario":null},{"value":"1,39E+02","module":"B6","scenario":null},{"value":"0,00E+00","module":"C1","scenario":null},{"value":"8,99E-01","module":"C2","scenario":null},{"value":"1,32E-01","module":"C3","scenario":null},{"value":"7,40E-01","module":"C4","scenario":null},{"value":"-1,05E+01","module":"D","scenario":null},{"value":"7,79E+01","module":"A1A3","scenario":null}]},{"parameter":"IRP","unit":"kBq U235-eq","values":[{"value":"8,82E-01","module":"A1","scenario":null},{"value":"4,23E-03","module":"A2","scenario":null},{"value":"5,14E-03","module":"A3","scenario":null},{"value":"4,50E-02","module":"A4","scenario":null},{"value":"3,28E-04","module":"A5","scenario":null},{"value":"5,01E+00","module":"B6","scenario":null},{"value":"0,00E+00","module":"C1","scenario":null},{"value":"5,45E-03","module":"C2","scenario":null},{"value":"2,89E-03","module":"C3","scenario":null},{"value":"9,17E-04","module":"C4","scenario":null},{"value":"-3,70E-02","module":"D","scenario":null},{"value":"8,92E-01","module":"A1A3","scenario":null}]}],"resource_use":[{"parameter":"PERE","unit":"MJ","values":[{"value":"3,10E+01","module":"A1","scenario":null},{"value":"1,15E-02","module":"A2","scenario":null},{"value":"5,98E-01","module":"A3","scenario":null},{"value":"1,18E-01","module":"A4","scenario":null},{"value":"1,26E-03","module":"A5","scenario":null},{"value":"3,58E+03","module":"B6","scenario":null},{"value":"0,00E+00","module":"C1","scenario":null},{"value":"1,48E-02","module":"C2","scenario":null},{"value":"8,52E-02","module":"C3","scenario":null},{"value":"7,69E-02","module":"C4","scenario":null},{"value":"-3,03E+00","module":"D","scenario":null},{"value":"3,17E+01","module":"A1A3","scenario":null}]},{"parameter":"PERM","unit":"","values":[{"value":"2,08E+00","module":"A1","scenario":null},{"value":"0,00E+00","module":"A2","scenario":null},{"value":"0,00E+00","module":"A3","scenario":null},{"value":"0,00E+00","module":"A4","scenario":null},{"value":"-2,08E+00","module":"A5","scenario":null},{"value":"0,00E+00","module":"B6","scenario":null},{"value":"0,00E+00","module":"C1","scenario":null},{"value":"0,00E+00","module":"C2","scenario":null},{"value":"0,00E+00","module":"C3","scenario":null},{"value":"0,00E+00","module":"C4","scenario":null},{"value":"0,00E+00","module":"D","scenario":null},{"value":"2,08E+00","module":"A1A3","scenario":null}]},{"parameter":"PERT","unit":"MJ","values":[{"value":"3,31E+01","module":"A1","scenario":null},{"value":"1,15E-02","module":"A2","scenario":null},{"value":"5,98E-01","module":"A3","scenario":null},{"value":"1,18E-01","module":"A4","scenario":null},{"value":"-2,08E+00","module":"A5","scenario":null},{"value":"3,58E+03","module":"B6","scenario":null},{"value":"0,00E+00","module":"C1","scenario":null},{"value":"1,48E-02","module":"C2","scenario":null},{"value":"8,52E-02","module":"C3","scenario":null},{"value":"7,69E-02","module":"C4","scenario":null},{"value":"-3,03E+00","module":"D","scenario":null},{"value":"3,37E+01","module":"A1A3","scenario":null}]},{"parameter":"PENRE","unit":"MJ","values":[{"value":"2,66E+02","module":"A1","scenario":null},{"value":"1,02E+00","module":"A2","scenario":null},{"value":"5,95E+00","module":"A3","scenario":null},{"value":"1,04E+01","module":"A4","scenario":null},{"value":"7,68E-02","module":"A5","scenario":null},{"value":"2,77E+02","module":"B6","scenario":null},{"value":"0,00E+00","module":"C1","scenario":null},{"value":"1,31E+00","module":"C2","scenario":null},{"value":"5,93E-01","module":"C3","scenario":null},{"value":"2,94E-01","module":"C4","scenario":null},{"value":"-8,79E+00","module":"D","scenario":null},{"value":"2,73E+02","module":"A1A3","scenario":null}]},{"parameter":"PENRM","unit":"MJ","values":[{"value":"1,02E+01","module":"A1","scenario":null},{"value":"0,00E+00","module":"A2","scenario":null},{"value":"0,00E+00","module":"A3","scenario":null},{"value":"0,00E+00","module":"A4","scenario":null},{"value":"0,00E+00","module":"A5","scenario":null},{"value":"0,00E+00","module":"B6","scenario":null},{"value":"0,00E+00","module":"C1","scenario":null},{"value":"0,00E+00","module":"C2","scenario":null},{"value":"-1,12E+01","module":"C3","scenario":null},{"value":"0,00E+00","module":"C4","scenario":null},{"value":"0,00E+00","module":"D","scenario":null},{"value":"1,02E+01","module":"A1A3","scenario":null}]},{"parameter":"PENRT","unit":"MJ","values":[{"value":"2,76E+02","module":"A1","scenario":null},{"value":"1,02E+00","module":"A2","scenario":null},{"value":"5,95E+00","module":"A3","scenario":null},{"value":"1,04E+01","module":"A4","scenario":null},{"value":"7,68E-02","module":"A5","scenario":null},{"value":"2,77E+02","module":"B6","scenario":null},{"value":"0,00E+00","module":"C1","scenario":null},{"value":"1,31E+00","module":"C2","scenario":null},{"value":"-1,06E+01","module":"C3","scenario":null},{"value":"2,94E-01","module":"C4","scenario":null},{"value":"-8,79E+00","module":"D","scenario":null},{"value":"2,83E+02","module":"A1A3","scenario":null}]},{"parameter":"SM","unit":"kg","values":[{"value":"1,26E+00","module":"A1","scenario":null},{"value":"0,00E+00","module":"A2","scenario":null},{"value":"0,00E+00","module":"A3","scenario":null},{"value":"0,00E+00","module":"A4","scenario":null},{"value":"0,00E+00","module":"A5","scenario":null},{"value":"0,00E+00","module":"B6","scenario":null},{"value":"0,00E+00","module":"C1","scenario":null},{"value":"0,00E+00","module":"C2","scenario":null},{"value":"0,00E+00","module":"C3","scenario":null},{"value":"1,72E-03","module":"C4","scenario":null},{"value":"1,62E-02","module":"D","scenario":null},{"value":"1,26E+00","module":"A1A3","scenario":null}]},{"parameter":"RSF","unit":"MJ","values":[{"value":"1,85E-01","module":"A1","scenario":null},{"value":"2,25E-04","module":"A2","scenario":null},{"value":"5,26E-04","module":"A3","scenario":null},{"value":"3,89E-03","module":"A4","scenario":null},{"value":"4,19E-05","module":"A5","scenario":null},{"value":"2,81E+00","module":"B6","scenario":null},{"value":"0,00E+00","module":"C1","scenario":null},{"value":"2,90E-04","module":"C2","scenario":null},{"value":"1,34E-03","module":"C3","scenario":null},{"value":"3,72E-04","module":"C4","scenario":null},{"value":"-4,15E-03","module":"D","scenario":null},{"value":"1,86E-01","module":"A1A3","scenario":null}]},{"parameter":"NRSF","unit":"MJ","values":[{"value":"1,15E-02","module":"A1","scenario":null},{"value":"1,91E-03","module":"A2","scenario":null},{"value":"4,95E-03","module":"A3","scenario":null},{"value":"2,08E-02","module":"A4","scenario":null},{"value":"1,73E-04","module":"A5","scenario":null},{"value":"7,00E+00","module":"B6","scenario":null},{"value":"0,00E+00","module":"C1","scenario":null},{"value":"2,47E-03","module":"C2","scenario":null},{"value":"-4,84E-05","module":"C3","scenario":null},{"value":"1,50E-02","module":"C4","scenario":null},{"value":"-2,83E-01","module":"D","scenario":null},{"value":"1,84E-02","module":"A1A3","scenario":null}]},{"parameter":"FW","unit":"m3","values":[{"value":"2,12E-01","module":"A1","scenario":null},{"value":"1,14E-04","module":"A2","scenario":null},{"value":"1,62E-02","module":"A3","scenario":null},{"value":"8,92E-04","module":"A4","scenario":null},{"value":"3,62E-05","module":"A5","scenario":null},{"value":"2,67E+01","module":"B6","scenario":null},{"value":"0,00E+00","module":"C1","scenario":null},{"value":"1,47E-04","module":"C2","scenario":null},{"value":"8,77E-04","module":"C3","scenario":null},{"value":"2,38E-04","module":"C4","scenario":null},{"value":"-9,86E-03","module":"D","scenario":null},{"value":"2,28E-01","module":"A1A3","scenario":null}]}],"end_of_life_waste":[{"parameter":"HWD","unit":"kg","values":[{"value":"1,03E-01","module":"A1","scenario":null},{"value":"9,19E-05","module":"A2","scenario":null},{"value":"8,22E-04","module":"A3","scenario":null},{"value":"5,06E-04","module":"A4","scenario":null},{"value":"0,00E+00","module":"A5","scenario":null},{"value":"1,77E-01","module":"B6","scenario":null},{"value":"0,00E+00","module":"C1","scenario":null},{"value":"1,19E-04","module":"C2","scenario":null},{"value":"2,31E-05","module":"C3","scenario":null},{"value":"8,74E-02","module":"C4","scenario":null},{"value":"-2,75E-03","module":"D","scenario":null},{"value":"1,04E-01","module":"A1A3","scenario":null}]},{"parameter":"NHWD","unit":"kg","values":[{"value":"2,77E+00","module":"A1","scenario":null},{"value":"4,88E-02","module":"A2","scenario":null},{"value":"5,56E-02","module":"A3","scenario":null},{"value":"3,20E-01","module":"A4","scenario":null},{"value":"3,39E-01","module":"A5","scenario":null},{"value":"2,13E+01","module":"B6","scenario":null},{"value":"0,00E+00","module":"C1","scenario":null},{"value":"6,30E-02","module":"C2","scenario":null},{"value":"3,13E-02","module":"C3","scenario":null},{"value":"3,78E-01","module":"C4","scenario":null},{"value":"-9,00E-02","module":"D","scenario":null},{"value":"2,87E+00","module":"A1A3","scenario":null}]},{"parameter":"RWD","unit":"kg","values":[{"value":"6,87E-04","module":"A1","scenario":null},{"value":"6,68E-06","module":"A2","scenario":null},{"value":"4,55E-06","module":"A3","scenario":null},{"value":"7,12E-05","module":"A4","scenario":null},{"value":"0,00E+00","module":"A5","scenario":null},{"value":"2,47E-03","module":"B6","scenario":null},{"value":"0,00E+00","module":"C1","scenario":null},{"value":"8,61E-06","module":"C2","scenario":null},{"value":"1,17E-06","module":"C3","scenario":null},{"value":"7,31E-07","module":"C4","scenario":null},{"value":"-3,17E-05","module":"D","scenario":null},{"value":"6,99E-04","module":"A1A3","scenario":null}]}],"end_of_life_flow":[{"parameter":"CRU","unit":"kg","values":[{"value":"0,00E+00","module":"A1","scenario":null},{"value":"0,00E+00","module":"A2","scenario":null},{"value":"0,00E+00","module":"A3","scenario":null},{"value":"0,00E+00","module":"A4","scenario":null},{"value":"0,00E+00","module":"A5","scenario":null},{"value":"0,00E+00","module":"B6","scenario":null},{"value":"0,00E+00","module":"C1","scenario":null},{"value":"0,00E+00","module":"C2","scenario":null},{"value":"0,00E+00","module":"C3","scenario":null},{"value":"0,00E+00","module":"C4","scenario":null},{"value":"0,00E+00","module":"D","scenario":null},{"value":"0,00E+00","module":"A1A3","scenario":null}]},{"parameter":"MFR","unit":"kg","values":[{"value":"0,00E+00","module":"A1","scenario":null},{"value":"0,00E+00","module":"A2","scenario":null},{"value":"1,77E-02","module":"A3","scenario":null},{"value":"0,00E+00","module":"A4","scenario":null},{"value":"3,16E-01","module":"A5","scenario":null},{"value":"0,00E+00","module":"B6","scenario":null},{"value":"0,00E+00","module":"C1","scenario":null},{"value":"0,00E+00","module":"C2","scenario":null},{"value":"6,95E-01","module":"C3","scenario":null},{"value":"1,53E-05","module":"C4","scenario":null},{"value":"-6,34E-04","module":"D","scenario":null},{"value":"1,77E-02","module":"A1A3","scenario":null}]},{"parameter":"MER","unit":"kg","values":[{"value":"0,00E+00","module":"A1","scenario":null},{"value":"0,00E+00","module":"A2","scenario":null},{"value":"3,82E-03","module":"A3","scenario":null},{"value":"0,00E+00","module":"A4","scenario":null},{"value":"7,90E-04","module":"A5","scenario":null},{"value":"0,00E+00","module":"B6","scenario":null},{"value":"0,00E+00","module":"C1","scenario":null},{"value":"0,00E+00","module":"C2","scenario":null},{"value":"1,71E-01","module":"C3","scenario":null},{"value":"3,74E-07","module":"C4","scenario":null},{"value":"-8,34E-05","module":"D","scenario":null},{"value":"3,82E-03","module":"A1A3","scenario":null}]},{"parameter":"EEE","unit":"MJ","values":[{"value":"0,00E+00","module":"A1","scenario":null},{"value":"0,00E+00","module":"A2","scenario":null},{"value":"5,76E-03","module":"A3","scenario":null},{"value":"0,00E+00","module":"A4","scenario":null},{"value":"1,94E-02","module":"A5","scenario":null},{"value":"0,00E+00","module":"B6","scenario":null},{"value":"0,00E+00","module":"C1","scenario":null},{"value":"0,00E+00","module":"C2","scenario":null},{"value":"2,62E-01","module":"C3","scenario":null},{"value":"2,43E-05","module":"C4","scenario":null},{"value":"-2,04E-04","module":"D","scenario":null},{"value":"5,76E-03","module":"A1A3","scenario":null}]},{"parameter":"EET","unit":"MJ","values":[{"value":"0,00E+00","module":"A1","scenario":null},{"value":"0,00E+00","module":"A2","scenario":null},{"value":"8,71E-02","module":"A3","scenario":null},{"value":"0,00E+00","module":"A4","scenario":null},{"value":"2,94E-01","module":"A5","scenario":null},{"value":"0,00E+00","module":"B6","scenario":null},{"value":"0,00E+00","module":"C1","scenario":null},{"value":"0,00E+00","module":"C2","scenario":null},{"value":"3,97E+00","module":"C3","scenario":null},{"value":"3,67E-04","module":"C4","scenario":null},{"value":"-3,09E-03","module":"D","scenario":null},{"value":"8,71E-02","module":"A1A3","scenario":null}]}]}