{"product_name":"BIO DILE\u2122 joint filler from GIND AS","epd_id":"NEPD-7745-7121","declared_unit":{"unit":"ton","amount":1},"compliance":["EN 15804+A2","ISO 14025","ISO 21930"],"producer_name":"GIND AS","environmental_impact":[{"parameter":"GWP-total","unit":"kg CO2-eq","values":[{"value":"-2,49E-01","module":"A1","scenario":null},{"value":"4,02E-02","module":"A2","scenario":null},{"value":"4,37E-02","module":"A3","scenario":null},{"value":"1,45E-01","module":"A4","scenario":null},{"value":"1,77E-02","module":"A5","scenario":null},{"value":"1,32E-03","module":"C1","scenario":null},{"value":"8,37E-03","module":"C2","scenario":null},{"value":"3,26E-01","module":"C3","scenario":null},{"value":"0,00E+00","module":"C4","scenario":null},{"value":"-4,29E-02","module":"D","scenario":null},{"value":"-1,65E-01","module":"A1A3","scenario":null}]},{"parameter":"GWP-fossil","unit":"kg CO2-eq","values":[{"value":"7,31E-02","module":"A1","scenario":null},{"value":"4,02E-02","module":"A2","scenario":null},{"value":"4,34E-02","module":"A3","scenario":null},{"value":"1,45E-01","module":"A4","scenario":null},{"value":"1,75E-02","module":"A5","scenario":null},{"value":"1,32E-03","module":"C1","scenario":null},{"value":"8,36E-03","module":"C2","scenario":null},{"value":"7,10E-04","module":"C3","scenario":null},{"value":"0,00E+00","module":"C4","scenario":null},{"value":"-4,27E-02","module":"D","scenario":null},{"value":"1,57E-01","module":"A1A3","scenario":null}]},{"parameter":"GWP-biogenic","unit":"kg CO2-eq","values":[{"value":"-3,22E-01","module":"A1","scenario":null},{"value":"1,66E-05","module":"A2","scenario":null},{"value":"2,68E-04","module":"A3","scenario":null},{"value":"5,89E-05","module":"A4","scenario":null},{"value":"2,02E-04","module":"A5","scenario":null},{"value":"2,47E-07","module":"C1","scenario":null},{"value":"3,46E-06","module":"C2","scenario":null},{"value":"3,26E-01","module":"C3","scenario":null},{"value":"0,00E+00","module":"C4","scenario":null},{"value":"-1,44E-04","module":"D","scenario":null},{"value":"-3,22E-01","module":"A1A3","scenario":null}]},{"parameter":"GWP-luluc","unit":"kg CO2-eq","values":[{"value":"2,66E-04","module":"A1","scenario":null},{"value":"1,56E-05","module":"A2","scenario":null},{"value":"3,03E-05","module":"A3","scenario":null},{"value":"5,35E-05","module":"A4","scenario":null},{"value":"1,86E-05","module":"A5","scenario":null},{"value":"1,04E-07","module":"C1","scenario":null},{"value":"2,98E-06","module":"C2","scenario":null},{"value":"9,83E-07","module":"C3","scenario":null},{"value":"0,00E+00","module":"C4","scenario":null},{"value":"-3,41E-05","module":"D","scenario":null},{"value":"3,12E-04","module":"A1A3","scenario":null}]},{"parameter":"ODP","unit":"kg CFC11-eq","values":[{"value":"9,26E-09","module":"A1","scenario":null},{"value":"8,97E-09","module":"A2","scenario":null},{"value":"8,06E-09","module":"A3","scenario":null},{"value":"3,27E-08","module":"A4","scenario":null},{"value":"3,18E-09","module":"A5","scenario":null},{"value":"2,85E-10","module":"C1","scenario":null},{"value":"1,89E-09","module":"C2","scenario":null},{"value":"1,40E-10","module":"C3","scenario":null},{"value":"0,00E+00","module":"C4","scenario":null},{"value":"-7,47E-08","module":"D","scenario":null},{"value":"2,63E-08","module":"A1A3","scenario":null}]},{"parameter":"AP","unit":"mol H+-eq","values":[{"value":"3,28E-04","module":"A1","scenario":null},{"value":"1,96E-04","module":"A2","scenario":null},{"value":"2,04E-04","module":"A3","scenario":null},{"value":"6,26E-04","module":"A4","scenario":null},{"value":"7,23E-05","module":"A5","scenario":null},{"value":"1,38E-05","module":"C1","scenario":null},{"value":"2,40E-05","module":"C2","scenario":null},{"value":"5,75E-06","module":"C3","scenario":null},{"value":"0,00E+00","module":"C4","scenario":null},{"value":"-4,33E-04","module":"D","scenario":null},{"value":"7,29E-04","module":"A1A3","scenario":null}]},{"parameter":"POCP","unit":"kg NMVOC-eq","values":[{"value":"3,22E-04","module":"A1","scenario":null},{"value":"1,54E-04","module":"A2","scenario":null},{"value":"1,99E-04","module":"A3","scenario":null},{"value":"5,01E-04","module":"A4","scenario":null},{"value":"6,37E-05","module":"A5","scenario":null},{"value":"1,84E-05","module":"C1","scenario":null},{"value":"2,04E-05","module":"C2","scenario":null},{"value":"5,20E-06","module":"C3","scenario":null},{"value":"0,00E+00","module":"C4","scenario":null},{"value":"-5,13E-04","module":"D","scenario":null},{"value":"6,74E-04","module":"A1A3","scenario":null}]},{"parameter":"ADPE","unit":"kg Sb-eq","values":[{"value":"1,24E-06","module":"A1","scenario":null},{"value":"1,12E-06","module":"A2","scenario":null},{"value":"5,83E-07","module":"A3","scenario":null},{"value":"3,86E-06","module":"A4","scenario":null},{"value":"3,63E-07","module":"A5","scenario":null},{"value":"2,02E-09","module":"C1","scenario":null},{"value":"2,31E-07","module":"C2","scenario":null},{"value":"9,01E-09","module":"C3","scenario":null},{"value":"0,00E+00","module":"C4","scenario":null},{"value":"-3,78E-07","module":"D","scenario":null},{"value":"2,95E-06","module":"A1A3","scenario":null}]},{"parameter":"ADPF","unit":"MJ","values":[{"value":"1,95E+00","module":"A1","scenario":null},{"value":"5,99E-01","module":"A2","scenario":null},{"value":"5,94E-01","module":"A3","scenario":null},{"value":"2,18E+00","module":"A4","scenario":null},{"value":"2,82E-01","module":"A5","scenario":null},{"value":"1,81E-02","module":"C1","scenario":null},{"value":"1,26E-01","module":"C2","scenario":null},{"value":"2,21E-02","module":"C3","scenario":null},{"value":"0,00E+00","module":"C4","scenario":null},{"value":"-4,01E+00","module":"D","scenario":null},{"value":"3,14E+00","module":"A1A3","scenario":null}]},{"parameter":"WDP","unit":"m3 world-eq. Deprived","values":[{"value":"4,36E+01","module":"A1","scenario":null},{"value":"5,81E-01","module":"A2","scenario":null},{"value":"1,50E+01","module":"A3","scenario":null},{"value":"2,04E+00","module":"A4","scenario":null},{"value":"3,22E+00","module":"A5","scenario":null},{"value":"3,86E-03","module":"C1","scenario":null},{"value":"1,22E-01","module":"C2","scenario":null},{"value":"2,43E+00","module":"C3","scenario":null},{"value":"0,00E+00","module":"C4","scenario":null},{"value":"-3,25E+01","module":"D","scenario":null},{"value":"5,92E+01","module":"A1A3","scenario":null}]},{"parameter":"EP-freshwater","unit":"kg P-eq","values":[{"value":"3,63E-06","module":"A1","scenario":null},{"value":"3,19E-07","module":"A2","scenario":null},{"value":"6,58E-07","module":"A3","scenario":null},{"value":"1,13E-06","module":"A4","scenario":null},{"value":"2,97E-07","module":"A5","scenario":null},{"value":"4,80E-09","module":"C1","scenario":null},{"value":"6,68E-08","module":"C2","scenario":null},{"value":"4,49E-08","module":"C3","scenario":null},{"value":"0,00E+00","module":"C4","scenario":null},{"value":"-8,92E-07","module":"D","scenario":null},{"value":"4,61E-06","module":"A1A3","scenario":null}]},{"parameter":"EP-marine","unit":"kg N-eq","values":[{"value":"6,11E-05","module":"A1","scenario":null},{"value":"4,33E-05","module":"A2","scenario":null},{"value":"5,50E-05","module":"A3","scenario":null},{"value":"1,36E-04","module":"A4","scenario":null},{"value":"1,75E-05","module":"A5","scenario":null},{"value":"6,09E-06","module":"C1","scenario":null},{"value":"4,76E-06","module":"C2","scenario":null},{"value":"1,68E-06","module":"C3","scenario":null},{"value":"0,00E+00","module":"C4","scenario":null},{"value":"-8,21E-05","module":"D","scenario":null},{"value":"1,59E-04","module":"A1A3","scenario":null}]},{"parameter":"EP-terrestrial","unit":"mol N-eq.","values":[{"value":"6,65E-04","module":"A1","scenario":null},{"value":"4,82E-04","module":"A2","scenario":null},{"value":"6,14E-04","module":"A3","scenario":null},{"value":"1,51E-03","module":"A4","scenario":null},{"value":"1,79E-04","module":"A5","scenario":null},{"value":"6,68E-05","module":"C1","scenario":null},{"value":"5,32E-05","module":"C2","scenario":null},{"value":"1,94E-05","module":"C3","scenario":null},{"value":"0,00E+00","module":"C4","scenario":null},{"value":"-9,32E-04","module":"D","scenario":null},{"value":"1,76E-03","module":"A1A3","scenario":null}]},{"parameter":"GWP-IOBC","unit":"kg CO2-eq","values":[{"value":"7,68E-02","module":"A1","scenario":null},{"value":"4,02E-02","module":"A2","scenario":null},{"value":"4,36E-02","module":"A3","scenario":null},{"value":"1,45E-01","module":"A4","scenario":null},{"value":"1,77E-02","module":"A5","scenario":null},{"value":"1,32E-03","module":"C1","scenario":null},{"value":"8,37E-03","module":"C2","scenario":null},{"value":"7,11E-04","module":"C3","scenario":null},{"value":"0,00E+00","module":"C4","scenario":null},{"value":"-4,29E-02","module":"D","scenario":null},{"value":"1,61E-01","module":"A1A3","scenario":null}]}],"additional_environmental_impact":[{"parameter":"PM","unit":"Disease incidence","values":[{"value":"2,91E-09","module":"A1","scenario":null},{"value":"2,32E-09","module":"A2","scenario":null},{"value":"2,97E-09","module":"A3","scenario":null},{"value":"8,64E-09","module":"A4","scenario":null},{"value":"9,33E-10","module":"A5","scenario":null},{"value":"3,65E-10","module":"C1","scenario":null},{"value":"5,12E-10","module":"C2","scenario":null},{"value":"9,20E-11","module":"C3","scenario":null},{"value":"0,00E+00","module":"C4","scenario":null},{"value":"-2,72E-09","module":"D","scenario":null},{"value":"8,20E-09","module":"A1A3","scenario":null}]},{"parameter":"ETP-fw","unit":"CTUe","values":[{"value":"1,76E+00","module":"A1","scenario":null},{"value":"4,43E-01","module":"A2","scenario":null},{"value":"6,91E-01","module":"A3","scenario":null},{"value":"1,60E+00","module":"A4","scenario":null},{"value":"2,38E-01","module":"A5","scenario":null},{"value":"9,92E-03","module":"C1","scenario":null},{"value":"9,37E-02","module":"C2","scenario":null},{"value":"1,56E-02","module":"C3","scenario":null},{"value":"0,00E+00","module":"C4","scenario":null},{"value":"-2,55E+00","module":"D","scenario":null},{"value":"2,89E+00","module":"A1A3","scenario":null}]},{"parameter":"HTP-c","unit":"CTUh","values":[{"value":"1,30E-10","module":"A1","scenario":null},{"value":"0,00E+00","module":"A2","scenario":null},{"value":"3,10E-11","module":"A3","scenario":null},{"value":"0,00E+00","module":"A4","scenario":null},{"value":"8,00E-12","module":"A5","scenario":null},{"value":"0,00E+00","module":"C1","scenario":null},{"value":"0,00E+00","module":"C2","scenario":null},{"value":"1,00E-12","module":"C3","scenario":null},{"value":"0,00E+00","module":"C4","scenario":null},{"value":"-2,50E-11","module":"D","scenario":null},{"value":"1,61E-10","module":"A1A3","scenario":null}]},{"parameter":"HTP-nc","unit":"CTUh","values":[{"value":"1,31E-09","module":"A1","scenario":null},{"value":"4,97E-10","module":"A2","scenario":null},{"value":"8,04E-10","module":"A3","scenario":null},{"value":"1,75E-09","module":"A4","scenario":null},{"value":"2,31E-10","module":"A5","scenario":null},{"value":"9,00E-12","module":"C1","scenario":null},{"value":"1,02E-10","module":"C2","scenario":null},{"value":"1,40E-11","module":"C3","scenario":null},{"value":"0,00E+00","module":"C4","scenario":null},{"value":"-6,26E-10","module":"D","scenario":null},{"value":"2,61E-09","module":"A1A3","scenario":null}]},{"parameter":"SQP","unit":"-","values":[{"value":"9,37E-01","module":"A1","scenario":null},{"value":"3,86E-01","module":"A2","scenario":null},{"value":"1,14E-01","module":"A3","scenario":null},{"value":"1,47E+00","module":"A4","scenario":null},{"value":"1,64E-01","module":"A5","scenario":null},{"value":"2,30E-03","module":"C1","scenario":null},{"value":"8,84E-02","module":"C2","scenario":null},{"value":"1,25E-02","module":"C3","scenario":null},{"value":"0,00E+00","module":"C4","scenario":null},{"value":"-9,03E-01","module":"D","scenario":null},{"value":"1,44E+00","module":"A1A3","scenario":null}]},{"parameter":"IRP","unit":"kBq U235-eq","values":[{"value":"1,74E-02","module":"A1","scenario":null},{"value":"2,62E-03","module":"A2","scenario":null},{"value":"3,65E-03","module":"A3","scenario":null},{"value":"9,50E-03","module":"A4","scenario":null},{"value":"1,75E-03","module":"A5","scenario":null},{"value":"7,78E-05","module":"C1","scenario":null},{"value":"5,53E-04","module":"C2","scenario":null},{"value":"3,70E-04","module":"C3","scenario":null},{"value":"0,00E+00","module":"C4","scenario":null},{"value":"-2,01E-02","module":"D","scenario":null},{"value":"2,37E-02","module":"A1A3","scenario":null}]}],"resource_use":[{"parameter":"PERE","unit":"MJ","values":[{"value":"5,01E-01","module":"A1","scenario":null},{"value":"8,63E-03","module":"A2","scenario":null},{"value":"1,10E+00","module":"A3","scenario":null},{"value":"3,04E-02","module":"A4","scenario":null},{"value":"8,28E-02","module":"A5","scenario":null},{"value":"9,82E-05","module":"C1","scenario":null},{"value":"1,81E-03","module":"C2","scenario":null},{"value":"1,14E-02","module":"C3","scenario":null},{"value":"0,00E+00","module":"C4","scenario":null},{"value":"-2,22E-01","module":"D","scenario":null},{"value":"1,61E+00","module":"A1A3","scenario":null}]},{"parameter":"PERM","unit":"","values":[{"value":"2,75E+00","module":"A1","scenario":null},{"value":"0,00E+00","module":"A2","scenario":null},{"value":"0,00E+00","module":"A3","scenario":null},{"value":"0,00E+00","module":"A4","scenario":null},{"value":"0,00E+00","module":"A5","scenario":null},{"value":"0,00E+00","module":"C1","scenario":null},{"value":"0,00E+00","module":"C2","scenario":null},{"value":"-2,75E+00","module":"C3","scenario":null},{"value":"0,00E+00","module":"C4","scenario":null},{"value":"0,00E+00","module":"D","scenario":null},{"value":"2,75E+00","module":"A1A3","scenario":null}]},{"parameter":"PERT","unit":"MJ","values":[{"value":"3,25E+00","module":"A1","scenario":null},{"value":"8,63E-03","module":"A2","scenario":null},{"value":"1,10E+00","module":"A3","scenario":null},{"value":"3,04E-02","module":"A4","scenario":null},{"value":"8,28E-02","module":"A5","scenario":null},{"value":"9,82E-05","module":"C1","scenario":null},{"value":"1,81E-03","module":"C2","scenario":null},{"value":"-2,74E+00","module":"C3","scenario":null},{"value":"0,00E+00","module":"C4","scenario":null},{"value":"-2,22E-01","module":"D","scenario":null},{"value":"4,36E+00","module":"A1A3","scenario":null}]},{"parameter":"PENRE","unit":"MJ","values":[{"value":"1,16E+00","module":"A1","scenario":null},{"value":"5,99E-01","module":"A2","scenario":null},{"value":"5,94E-01","module":"A3","scenario":null},{"value":"2,18E+00","module":"A4","scenario":null},{"value":"2,43E-01","module":"A5","scenario":null},{"value":"1,81E-02","module":"C1","scenario":null},{"value":"1,26E-01","module":"C2","scenario":null},{"value":"2,21E-02","module":"C3","scenario":null},{"value":"0,00E+00","module":"C4","scenario":null},{"value":"-4,01E+00","module":"D","scenario":null},{"value":"2,35E+00","module":"A1A3","scenario":null}]},{"parameter":"PENRM","unit":"MJ","values":[{"value":"7,87E-01","module":"A1","scenario":null},{"value":"0,00E+00","module":"A2","scenario":null},{"value":"0,00E+00","module":"A3","scenario":null},{"value":"0,00E+00","module":"A4","scenario":null},{"value":"-7,47E-01","module":"A5","scenario":null},{"value":"0,00E+00","module":"C1","scenario":null},{"value":"0,00E+00","module":"C2","scenario":null},{"value":"0,00E+00","module":"C3","scenario":null},{"value":"0,00E+00","module":"C4","scenario":null},{"value":"0,00E+00","module":"D","scenario":null},{"value":"7,87E-01","module":"A1A3","scenario":null}]},{"parameter":"PENRT","unit":"MJ","values":[{"value":"1,95E+00","module":"A1","scenario":null},{"value":"5,99E-01","module":"A2","scenario":null},{"value":"5,94E-01","module":"A3","scenario":null},{"value":"2,18E+00","module":"A4","scenario":null},{"value":"-5,05E-01","module":"A5","scenario":null},{"value":"1,81E-02","module":"C1","scenario":null},{"value":"1,26E-01","module":"C2","scenario":null},{"value":"2,21E-02","module":"C3","scenario":null},{"value":"0,00E+00","module":"C4","scenario":null},{"value":"-4,01E+00","module":"D","scenario":null},{"value":"3,14E+00","module":"A1A3","scenario":null}]},{"parameter":"SM","unit":"kg","values":[{"value":"1,72E-01","module":"A1","scenario":null},{"value":"0,00E+00","module":"A2","scenario":null},{"value":"0,00E+00","module":"A3","scenario":null},{"value":"0,00E+00","module":"A4","scenario":null},{"value":"8,58E-03","module":"A5","scenario":null},{"value":"8,91E-06","module":"C1","scenario":null},{"value":"0,00E+00","module":"C2","scenario":null},{"value":"0,00E+00","module":"C3","scenario":null},{"value":"0,00E+00","module":"C4","scenario":null},{"value":"0,00E+00","module":"D","scenario":null},{"value":"1,72E-01","module":"A1A3","scenario":null}]},{"parameter":"RSF","unit":"MJ","values":[{"value":"6,83E-03","module":"A1","scenario":null},{"value":"3,07E-04","module":"A2","scenario":null},{"value":"1,03E-03","module":"A3","scenario":null},{"value":"1,08E-03","module":"A4","scenario":null},{"value":"4,71E-04","module":"A5","scenario":null},{"value":"2,41E-06","module":"C1","scenario":null},{"value":"6,48E-05","module":"C2","scenario":null},{"value":"0,00E+00","module":"C3","scenario":null},{"value":"0,00E+00","module":"C4","scenario":null},{"value":"-2,43E-03","module":"D","scenario":null},{"value":"8,17E-03","module":"A1A3","scenario":null}]},{"parameter":"NRSF","unit":"MJ","values":[{"value":"3,09E-03","module":"A1","scenario":null},{"value":"1,08E-03","module":"A2","scenario":null},{"value":"3,25E-03","module":"A3","scenario":null},{"value":"3,82E-03","module":"A4","scenario":null},{"value":"5,89E-04","module":"A5","scenario":null},{"value":"3,55E-05","module":"C1","scenario":null},{"value":"2,32E-04","module":"C2","scenario":null},{"value":"0,00E+00","module":"C3","scenario":null},{"value":"0,00E+00","module":"C4","scenario":null},{"value":"-1,01E-03","module":"D","scenario":null},{"value":"7,42E-03","module":"A1A3","scenario":null}]},{"parameter":"FW","unit":"m3","values":[{"value":"1,55E-03","module":"A1","scenario":null},{"value":"6,35E-05","module":"A2","scenario":null},{"value":"9,16E-03","module":"A3","scenario":null},{"value":"2,27E-04","module":"A4","scenario":null},{"value":"5,57E-04","module":"A5","scenario":null},{"value":"9,34E-07","module":"C1","scenario":null},{"value":"1,35E-05","module":"C2","scenario":null},{"value":"3,78E-05","module":"C3","scenario":null},{"value":"0,00E+00","module":"C4","scenario":null},{"value":"-1,97E-03","module":"D","scenario":null},{"value":"1,08E-02","module":"A1A3","scenario":null}]}],"end_of_life_waste":[{"parameter":"HWD","unit":"kg","values":[{"value":"9,91E-04","module":"A1","scenario":null},{"value":"3,10E-05","module":"A2","scenario":null},{"value":"5,53E-04","module":"A3","scenario":null},{"value":"1,11E-04","module":"A4","scenario":null},{"value":"8,48E-05","module":"A5","scenario":null},{"value":"5,34E-07","module":"C1","scenario":null},{"value":"6,52E-06","module":"C2","scenario":null},{"value":"2,20E-06","module":"C3","scenario":null},{"value":"0,00E+00","module":"C4","scenario":null},{"value":"-1,61E-03","module":"D","scenario":null},{"value":"1,58E-03","module":"A1A3","scenario":null}]},{"parameter":"NHWD","unit":"kg","values":[{"value":"1,46E-02","module":"A1","scenario":null},{"value":"2,64E-02","module":"A2","scenario":null},{"value":"7,70E-03","module":"A3","scenario":null},{"value":"1,02E-01","module":"A4","scenario":null},{"value":"3,18E-02","module":"A5","scenario":null},{"value":"2,15E-05","module":"C1","scenario":null},{"value":"6,15E-03","module":"C2","scenario":null},{"value":"6,96E-05","module":"C3","scenario":null},{"value":"0,00E+00","module":"C4","scenario":null},{"value":"-5,20E-03","module":"D","scenario":null},{"value":"4,87E-02","module":"A1A3","scenario":null}]},{"parameter":"RWD","unit":"kg","values":[{"value":"1,06E-05","module":"A1","scenario":null},{"value":"4,08E-06","module":"A2","scenario":null},{"value":"4,12E-06","module":"A3","scenario":null},{"value":"1,48E-05","module":"A4","scenario":null},{"value":"1,74E-06","module":"A5","scenario":null},{"value":"1,26E-07","module":"C1","scenario":null},{"value":"8,61E-07","module":"C2","scenario":null},{"value":"2,33E-07","module":"C3","scenario":null},{"value":"0,00E+00","module":"C4","scenario":null},{"value":"-2,95E-05","module":"D","scenario":null},{"value":"1,88E-05","module":"A1A3","scenario":null}]}],"end_of_life_flow":[{"parameter":"CRU","unit":"kg","values":[{"value":"0,00E+00","module":"A1","scenario":null},{"value":"0,00E+00","module":"A2","scenario":null},{"value":"0,00E+00","module":"A3","scenario":null},{"value":"0,00E+00","module":"A4","scenario":null},{"value":"0,00E+00","module":"A5","scenario":null},{"value":"0,00E+00","module":"C1","scenario":null},{"value":"0,00E+00","module":"C2","scenario":null},{"value":"0,00E+00","module":"C3","scenario":null},{"value":"0,00E+00","module":"C4","scenario":null},{"value":"0,00E+00","module":"D","scenario":null},{"value":"0,00E+00","module":"A1A3","scenario":null}]},{"parameter":"MFR","unit":"kg","values":[{"value":"0,00E+00","module":"A1","scenario":null},{"value":"0,00E+00","module":"A2","scenario":null},{"value":"6,90E-04","module":"A3","scenario":null},{"value":"0,00E+00","module":"A4","scenario":null},{"value":"6,23E-02","module":"A5","scenario":null},{"value":"8,75E-06","module":"C1","scenario":null},{"value":"0,00E+00","module":"C2","scenario":null},{"value":"1,00E+00","module":"C3","scenario":null},{"value":"0,00E+00","module":"C4","scenario":null},{"value":"0,00E+00","module":"D","scenario":null},{"value":"6,90E-04","module":"A1A3","scenario":null}]},{"parameter":"MER","unit":"kg","values":[{"value":"0,00E+00","module":"A1","scenario":null},{"value":"0,00E+00","module":"A2","scenario":null},{"value":"1,31E-03","module":"A3","scenario":null},{"value":"0,00E+00","module":"A4","scenario":null},{"value":"6,65E-05","module":"A5","scenario":null},{"value":"2,71E-08","module":"C1","scenario":null},{"value":"0,00E+00","module":"C2","scenario":null},{"value":"0,00E+00","module":"C3","scenario":null},{"value":"0,00E+00","module":"C4","scenario":null},{"value":"0,00E+00","module":"D","scenario":null},{"value":"1,31E-03","module":"A1A3","scenario":null}]},{"parameter":"EEE","unit":"MJ","values":[{"value":"0,00E+00","module":"A1","scenario":null},{"value":"0,00E+00","module":"A2","scenario":null},{"value":"7,81E-04","module":"A3","scenario":null},{"value":"0,00E+00","module":"A4","scenario":null},{"value":"4,09E-05","module":"A5","scenario":null},{"value":"9,30E-08","module":"C1","scenario":null},{"value":"0,00E+00","module":"C2","scenario":null},{"value":"0,00E+00","module":"C3","scenario":null},{"value":"0,00E+00","module":"C4","scenario":null},{"value":"0,00E+00","module":"D","scenario":null},{"value":"7,81E-04","module":"A1A3","scenario":null}]},{"parameter":"EET","unit":"MJ","values":[{"value":"0,00E+00","module":"A1","scenario":null},{"value":"0,00E+00","module":"A2","scenario":null},{"value":"1,18E-02","module":"A3","scenario":null},{"value":"0,00E+00","module":"A4","scenario":null},{"value":"6,19E-04","module":"A5","scenario":null},{"value":"1,41E-06","module":"C1","scenario":null},{"value":"0,00E+00","module":"C2","scenario":null},{"value":"0,00E+00","module":"C3","scenario":null},{"value":"0,00E+00","module":"C4","scenario":null},{"value":"0,00E+00","module":"D","scenario":null},{"value":"1,18E-02","module":"A1A3","scenario":null}]}]}