{"product_name":"Altanplade 300mm","epd_id":"NEPD-5377-4686-DK","declared_unit":{"unit":"ton","amount":1},"compliance":["EN 15804+A2","ISO 14025","ISO 21930"],"producer_name":"F\u00e5rup Betonindustri A/S","environmental_impact":[{"parameter":"GWP-total","unit":"kg CO2-eq","values":[{"value":"1,44E+02","module":"A1","scenario":null},{"value":"1,88E+01","module":"A2","scenario":null},{"value":"6,26E+00","module":"A3","scenario":null},{"value":"4,52E+00","module":"A4","scenario":null},{"value":"-2,35E+03","module":"B1","scenario":null},{"value":"9,10E+00","module":"C1","scenario":null},{"value":"4,36E+00","module":"C2","scenario":null},{"value":"1,65E+00","module":"C3","scenario":null},{"value":"3,28E-01","module":"C4","scenario":null},{"value":"-1,35E+01","module":"D","scenario":null},{"value":"1,69E+02","module":"A1A3","scenario":null}]},{"parameter":"GWP-fossil","unit":"kg CO2-eq","values":[{"value":"1,44E+02","module":"A1","scenario":null},{"value":"1,88E+01","module":"A2","scenario":null},{"value":"6,06E+00","module":"A3","scenario":null},{"value":"4,52E+00","module":"A4","scenario":null},{"value":"-2,35E+03","module":"B1","scenario":null},{"value":"9,10E+00","module":"C1","scenario":null},{"value":"4,35E+00","module":"C2","scenario":null},{"value":"1,62E+00","module":"C3","scenario":null},{"value":"3,28E-01","module":"C4","scenario":null},{"value":"-1,34E+01","module":"D","scenario":null},{"value":"1,69E+02","module":"A1A3","scenario":null}]},{"parameter":"GWP-biogenic","unit":"kg CO2-eq","values":[{"value":"-9,90E-02","module":"A1","scenario":null},{"value":"4,47E-03","module":"A2","scenario":null},{"value":"1,94E-01","module":"A3","scenario":null},{"value":"1,93E-03","module":"A4","scenario":null},{"value":"0,00E+00","module":"B1","scenario":null},{"value":"1,71E-03","module":"C1","scenario":null},{"value":"1,87E-03","module":"C2","scenario":null},{"value":"1,40E-02","module":"C3","scenario":null},{"value":"2,79E-04","module":"C4","scenario":null},{"value":"-1,08E-01","module":"D","scenario":null},{"value":"9,99E-02","module":"A1A3","scenario":null}]},{"parameter":"GWP-luluc","unit":"kg CO2-eq","values":[{"value":"9,66E-02","module":"A1","scenario":null},{"value":"3,54E-03","module":"A2","scenario":null},{"value":"7,15E-04","module":"A3","scenario":null},{"value":"1,38E-03","module":"A4","scenario":null},{"value":"0,00E+00","module":"B1","scenario":null},{"value":"7,17E-04","module":"C1","scenario":null},{"value":"1,33E-03","module":"C2","scenario":null},{"value":"2,25E-03","module":"C3","scenario":null},{"value":"6,43E-05","module":"C4","scenario":null},{"value":"-7,20E-03","module":"D","scenario":null},{"value":"1,01E-01","module":"A1A3","scenario":null}]},{"parameter":"ODP","unit":"kg CFC11-eq","values":[{"value":"2,99E-06","module":"A1","scenario":null},{"value":"4,21E-06","module":"A2","scenario":null},{"value":"1,23E-06","module":"A3","scenario":null},{"value":"1,09E-06","module":"A4","scenario":null},{"value":"0,00E+00","module":"B1","scenario":null},{"value":"1,97E-06","module":"C1","scenario":null},{"value":"1,05E-06","module":"C2","scenario":null},{"value":"3,20E-07","module":"C3","scenario":null},{"value":"1,60E-07","module":"C4","scenario":null},{"value":"-1,21E-06","module":"D","scenario":null},{"value":"8,43E-06","module":"A1A3","scenario":null}]},{"parameter":"AP","unit":"mol H+-eq","values":[{"value":"4,59E-01","module":"A1","scenario":null},{"value":"4,01E-01","module":"A2","scenario":null},{"value":"4,83E-02","module":"A3","scenario":null},{"value":"1,45E-02","module":"A4","scenario":null},{"value":"0,00E+00","module":"B1","scenario":null},{"value":"9,52E-02","module":"C1","scenario":null},{"value":"1,40E-02","module":"C2","scenario":null},{"value":"1,31E-02","module":"C3","scenario":null},{"value":"3,20E-03","module":"C4","scenario":null},{"value":"-8,77E-02","module":"D","scenario":null},{"value":"9,08E-01","module":"A1A3","scenario":null}]},{"parameter":"POCP","unit":"kg NMVOC-eq","values":[{"value":"2,72E-01","module":"A1","scenario":null},{"value":"2,66E-01","module":"A2","scenario":null},{"value":"6,32E-02","module":"A3","scenario":null},{"value":"1,39E-02","module":"A4","scenario":null},{"value":"0,00E+00","module":"B1","scenario":null},{"value":"1,27E-01","module":"C1","scenario":null},{"value":"1,34E-02","module":"C2","scenario":null},{"value":"1,19E-02","module":"C3","scenario":null},{"value":"3,78E-03","module":"C4","scenario":null},{"value":"-9,15E-02","module":"D","scenario":null},{"value":"6,01E-01","module":"A1A3","scenario":null}]},{"parameter":"ADPE","unit":"kg Sb-eq","values":[{"value":"3,98E-04","module":"A1","scenario":null},{"value":"1,31E-04","module":"A2","scenario":null},{"value":"4,98E-05","module":"A3","scenario":null},{"value":"8,05E-05","module":"A4","scenario":null},{"value":"0,00E+00","module":"B1","scenario":null},{"value":"1,40E-05","module":"C1","scenario":null},{"value":"7,76E-05","module":"C2","scenario":null},{"value":"2,06E-05","module":"C3","scenario":null},{"value":"2,90E-06","module":"C4","scenario":null},{"value":"-6,04E-04","module":"D","scenario":null},{"value":"5,79E-04","module":"A1A3","scenario":null}]},{"parameter":"ADPF","unit":"MJ","values":[{"value":"8,33E+02","module":"A1","scenario":null},{"value":"2,63E+02","module":"A2","scenario":null},{"value":"8,94E+01","module":"A3","scenario":null},{"value":"7,33E+01","module":"A4","scenario":null},{"value":"0,00E+00","module":"B1","scenario":null},{"value":"1,25E+02","module":"C1","scenario":null},{"value":"7,07E+01","module":"C2","scenario":null},{"value":"5,04E+01","module":"C3","scenario":null},{"value":"1,06E+01","module":"C4","scenario":null},{"value":"-1,57E+02","module":"D","scenario":null},{"value":"1,19E+03","module":"A1A3","scenario":null}]},{"parameter":"WDP","unit":"m3 world-eq. Deprived","values":[{"value":"3,20E+03","module":"A1","scenario":null},{"value":"1,11E+02","module":"A2","scenario":null},{"value":"3,98E+01","module":"A3","scenario":null},{"value":"5,62E+01","module":"A4","scenario":null},{"value":"0,00E+00","module":"B1","scenario":null},{"value":"2,66E+01","module":"C1","scenario":null},{"value":"5,42E+01","module":"C2","scenario":null},{"value":"5,56E+03","module":"C3","scenario":null},{"value":"2,23E+01","module":"C4","scenario":null},{"value":"-3,70E+03","module":"D","scenario":null},{"value":"3,35E+03","module":"A1A3","scenario":null}]},{"parameter":"EP-freshwater","unit":"kg P-eq","values":[{"value":"2,78E-03","module":"A1","scenario":null},{"value":"7,17E-05","module":"A2","scenario":null},{"value":"3,18E-05","module":"A3","scenario":null},{"value":"3,59E-05","module":"A4","scenario":null},{"value":"0,00E+00","module":"B1","scenario":null},{"value":"3,31E-05","module":"C1","scenario":null},{"value":"3,47E-05","module":"C2","scenario":null},{"value":"1,03E-04","module":"C3","scenario":null},{"value":"2,45E-06","module":"C4","scenario":null},{"value":"-6,44E-04","module":"D","scenario":null},{"value":"2,88E-03","module":"A1A3","scenario":null}]},{"parameter":"EP-marine","unit":"kg N-eq","values":[{"value":"7,77E-02","module":"A1","scenario":null},{"value":"9,04E-02","module":"A2","scenario":null},{"value":"2,06E-02","module":"A3","scenario":null},{"value":"3,18E-03","module":"A4","scenario":null},{"value":"0,00E+00","module":"B1","scenario":null},{"value":"4,20E-02","module":"C1","scenario":null},{"value":"3,07E-03","module":"C2","scenario":null},{"value":"3,85E-03","module":"C3","scenario":null},{"value":"1,20E-03","module":"C4","scenario":null},{"value":"-2,47E-02","module":"D","scenario":null},{"value":"1,89E-01","module":"A1A3","scenario":null}]},{"parameter":"EP-terrestrial","unit":"mol N-eq.","values":[{"value":"9,16E-01","module":"A1","scenario":null},{"value":"1,01E+00","module":"A2","scenario":null},{"value":"2,24E-01","module":"A3","scenario":null},{"value":"3,55E-02","module":"A4","scenario":null},{"value":"0,00E+00","module":"B1","scenario":null},{"value":"4,55E-01","module":"C1","scenario":null},{"value":"3,42E-02","module":"C2","scenario":null},{"value":"4,43E-02","module":"C3","scenario":null},{"value":"1,32E-02","module":"C4","scenario":null},{"value":"-2,77E-01","module":"D","scenario":null},{"value":"2,15E+00","module":"A1A3","scenario":null}]},{"parameter":"GWP-IOBC","unit":"kg CO2-eq","values":[{"value":"1,53E+02","module":"A1","scenario":null},{"value":"1,88E+01","module":"A2","scenario":null},{"value":"5,31E+00","module":"A3","scenario":null},{"value":"4,52E+00","module":"A4","scenario":null},{"value":"0,00E+00","module":"B1","scenario":null},{"value":"9,10E+00","module":"C1","scenario":null},{"value":"4,36E+00","module":"C2","scenario":null},{"value":"3,01E+00","module":"C3","scenario":null},{"value":"0,00E+00","module":"C4","scenario":null},{"value":"-1,79E+01","module":"D","scenario":null},{"value":"1,77E+02","module":"A1A3","scenario":null}]}],"additional_environmental_impact":[{"parameter":"PM","unit":"Disease incidence","values":[{"value":"4,18E-06","module":"A1","scenario":null},{"value":"9,91E-07","module":"A2","scenario":null},{"value":"1,17E-06","module":"A3","scenario":null},{"value":"4,15E-07","module":"A4","scenario":null},{"value":"0,00E+00","module":"B1","scenario":null},{"value":"1,15E-05","module":"C1","scenario":null},{"value":"4,00E-07","module":"C2","scenario":null},{"value":"2,10E-07","module":"C3","scenario":null},{"value":"6,81E-08","module":"C4","scenario":null},{"value":"-1,68E-06","module":"D","scenario":null},{"value":"6,34E-06","module":"A1A3","scenario":null}]},{"parameter":"ETP-fw","unit":"CTUe","values":[{"value":"2,49E+03","module":"A1","scenario":null},{"value":"1,51E+02","module":"A2","scenario":null},{"value":"4,88E+01","module":"A3","scenario":null},{"value":"5,36E+01","module":"A4","scenario":null},{"value":"0,00E+00","module":"B1","scenario":null},{"value":"6,85E+01","module":"C1","scenario":null},{"value":"5,17E+01","module":"C2","scenario":null},{"value":"3,57E+01","module":"C3","scenario":null},{"value":"5,23E+00","module":"C4","scenario":null},{"value":"-5,48E+02","module":"D","scenario":null},{"value":"2,69E+03","module":"A1A3","scenario":null}]},{"parameter":"HTP-c","unit":"CTUh","values":[{"value":"9,67E-08","module":"A1","scenario":null},{"value":"0,00E+00","module":"A2","scenario":null},{"value":"2,67E-09","module":"A3","scenario":null},{"value":"0,00E+00","module":"A4","scenario":null},{"value":"0,00E+00","module":"B1","scenario":null},{"value":"2,28E-09","module":"C1","scenario":null},{"value":"0,00E+00","module":"C2","scenario":null},{"value":"2,29E-09","module":"C3","scenario":null},{"value":"1,53E-10","module":"C4","scenario":null},{"value":"-4,40E-08","module":"D","scenario":null},{"value":"9,94E-08","module":"A1A3","scenario":null}]},{"parameter":"HTP-nc","unit":"CTUh","values":[{"value":"6,57E-07","module":"A1","scenario":null},{"value":"7,28E-08","module":"A2","scenario":null},{"value":"6,75E-08","module":"A3","scenario":null},{"value":"5,18E-08","module":"A4","scenario":null},{"value":"0,00E+00","module":"B1","scenario":null},{"value":"6,37E-08","module":"C1","scenario":null},{"value":"5,00E-08","module":"C2","scenario":null},{"value":"3,20E-08","module":"C3","scenario":null},{"value":"3,06E-09","module":"C4","scenario":null},{"value":"7,47E-07","module":"D","scenario":null},{"value":"7,97E-07","module":"A1A3","scenario":null}]},{"parameter":"SQP","unit":"-","values":[{"value":"1,26E+02","module":"A1","scenario":null},{"value":"1,37E+02","module":"A2","scenario":null},{"value":"2,43E+01","module":"A3","scenario":null},{"value":"8,41E+01","module":"A4","scenario":null},{"value":"0,00E+00","module":"B1","scenario":null},{"value":"1,52E+01","module":"C1","scenario":null},{"value":"8,11E+01","module":"C2","scenario":null},{"value":"2,85E+01","module":"C3","scenario":null},{"value":"3,85E+01","module":"C4","scenario":null},{"value":"1,95E+02","module":"D","scenario":null},{"value":"2,87E+02","module":"A1A3","scenario":null}]},{"parameter":"IRP","unit":"kBq U235-eq","values":[{"value":"2,19E+00","module":"A1","scenario":null},{"value":"1,15E+00","module":"A2","scenario":null},{"value":"3,02E-01","module":"A3","scenario":null},{"value":"3,21E-01","module":"A4","scenario":null},{"value":"0,00E+00","module":"B1","scenario":null},{"value":"5,46E-01","module":"C1","scenario":null},{"value":"3,09E-01","module":"C2","scenario":null},{"value":"8,46E-01","module":"C3","scenario":null},{"value":"4,59E-02","module":"C4","scenario":null},{"value":"-7,79E-01","module":"D","scenario":null},{"value":"3,64E+00","module":"A1A3","scenario":null}]}],"resource_use":[{"parameter":"PERE","unit":"MJ","values":[{"value":"1,90E+02","module":"A1","scenario":null},{"value":"1,82E+00","module":"A2","scenario":null},{"value":"3,30E+01","module":"A3","scenario":null},{"value":"9,23E-01","module":"A4","scenario":null},{"value":"0,00E+00","module":"B1","scenario":null},{"value":"6,82E-01","module":"C1","scenario":null},{"value":"8,90E-01","module":"C2","scenario":null},{"value":"2,59E+01","module":"C3","scenario":null},{"value":"1,63E-01","module":"C4","scenario":null},{"value":"-2,62E+01","module":"D","scenario":null},{"value":"2,25E+02","module":"A1A3","scenario":null}]},{"parameter":"PERM","unit":"","values":[{"value":"1,16E+01","module":"A1","scenario":null},{"value":"0,00E+00","module":"A2","scenario":null},{"value":"0,00E+00","module":"A3","scenario":null},{"value":"0,00E+00","module":"A4","scenario":null},{"value":"0,00E+00","module":"B1","scenario":null},{"value":"0,00E+00","module":"C1","scenario":null},{"value":"0,00E+00","module":"C2","scenario":null},{"value":"0,00E+00","module":"C3","scenario":null},{"value":"0,00E+00","module":"C4","scenario":null},{"value":"0,00E+00","module":"D","scenario":null},{"value":"1,16E+01","module":"A1A3","scenario":null}]},{"parameter":"PERT","unit":"MJ","values":[{"value":"2,02E+02","module":"A1","scenario":null},{"value":"1,82E+00","module":"A2","scenario":null},{"value":"3,30E+01","module":"A3","scenario":null},{"value":"9,23E-01","module":"A4","scenario":null},{"value":"0,00E+00","module":"B1","scenario":null},{"value":"6,82E-01","module":"C1","scenario":null},{"value":"8,90E-01","module":"C2","scenario":null},{"value":"2,59E+01","module":"C3","scenario":null},{"value":"1,63E-01","module":"C4","scenario":null},{"value":"-2,62E+01","module":"D","scenario":null},{"value":"2,37E+02","module":"A1A3","scenario":null}]},{"parameter":"PENRE","unit":"MJ","values":[{"value":"8,10E+02","module":"A1","scenario":null},{"value":"2,63E+02","module":"A2","scenario":null},{"value":"8,94E+01","module":"A3","scenario":null},{"value":"7,33E+01","module":"A4","scenario":null},{"value":"0,00E+00","module":"B1","scenario":null},{"value":"1,25E+02","module":"C1","scenario":null},{"value":"7,07E+01","module":"C2","scenario":null},{"value":"5,04E+01","module":"C3","scenario":null},{"value":"1,06E+01","module":"C4","scenario":null},{"value":"-1,62E+02","module":"D","scenario":null},{"value":"1,16E+03","module":"A1A3","scenario":null}]},{"parameter":"PENRM","unit":"MJ","values":[{"value":"5,91E+01","module":"A1","scenario":null},{"value":"0,00E+00","module":"A2","scenario":null},{"value":"0,00E+00","module":"A3","scenario":null},{"value":"0,00E+00","module":"A4","scenario":null},{"value":"0,00E+00","module":"B1","scenario":null},{"value":"0,00E+00","module":"C1","scenario":null},{"value":"0,00E+00","module":"C2","scenario":null},{"value":"0,00E+00","module":"C3","scenario":null},{"value":"0,00E+00","module":"C4","scenario":null},{"value":"0,00E+00","module":"D","scenario":null},{"value":"5,91E+01","module":"A1A3","scenario":null}]},{"parameter":"PENRT","unit":"MJ","values":[{"value":"8,69E+02","module":"A1","scenario":null},{"value":"2,63E+02","module":"A2","scenario":null},{"value":"8,94E+01","module":"A3","scenario":null},{"value":"7,33E+01","module":"A4","scenario":null},{"value":"0,00E+00","module":"B1","scenario":null},{"value":"1,25E+02","module":"C1","scenario":null},{"value":"7,07E+01","module":"C2","scenario":null},{"value":"5,04E+01","module":"C3","scenario":null},{"value":"1,06E+01","module":"C4","scenario":null},{"value":"-1,62E+02","module":"D","scenario":null},{"value":"1,22E+03","module":"A1A3","scenario":null}]},{"parameter":"SM","unit":"kg","values":[{"value":"2,52E+01","module":"A1","scenario":null},{"value":"0,00E+00","module":"A2","scenario":null},{"value":"0,00E+00","module":"A3","scenario":null},{"value":"0,00E+00","module":"A4","scenario":null},{"value":"0,00E+00","module":"B1","scenario":null},{"value":"0,00E+00","module":"C1","scenario":null},{"value":"0,00E+00","module":"C2","scenario":null},{"value":"0,00E+00","module":"C3","scenario":null},{"value":"0,00E+00","module":"C4","scenario":null},{"value":"3,89E+00","module":"D","scenario":null},{"value":"2,52E+01","module":"A1A3","scenario":null}]},{"parameter":"RSF","unit":"MJ","values":[{"value":"2,02E+00","module":"A1","scenario":null},{"value":"7,19E-02","module":"A2","scenario":null},{"value":"2,06E-02","module":"A3","scenario":null},{"value":"3,23E-02","module":"A4","scenario":null},{"value":"0,00E+00","module":"B1","scenario":null},{"value":"0,00E+00","module":"C1","scenario":null},{"value":"3,11E-02","module":"C2","scenario":null},{"value":"0,00E+00","module":"C3","scenario":null},{"value":"3,36E-03","module":"C4","scenario":null},{"value":"-1,25E-01","module":"D","scenario":null},{"value":"2,11E+00","module":"A1A3","scenario":null}]},{"parameter":"NRSF","unit":"MJ","values":[{"value":"5,52E-01","module":"A1","scenario":null},{"value":"2,30E-01","module":"A2","scenario":null},{"value":"1,48E-01","module":"A3","scenario":null},{"value":"1,08E-01","module":"A4","scenario":null},{"value":"0,00E+00","module":"B1","scenario":null},{"value":"0,00E+00","module":"C1","scenario":null},{"value":"1,04E-01","module":"C2","scenario":null},{"value":"0,00E+00","module":"C3","scenario":null},{"value":"9,67E-03","module":"C4","scenario":null},{"value":"8,20E+00","module":"D","scenario":null},{"value":"9,31E-01","module":"A1A3","scenario":null}]},{"parameter":"FW","unit":"m3","values":[{"value":"9,32E-01","module":"A1","scenario":null},{"value":"1,38E-02","module":"A2","scenario":null},{"value":"2,59E-02","module":"A3","scenario":null},{"value":"8,35E-03","module":"A4","scenario":null},{"value":"0,00E+00","module":"B1","scenario":null},{"value":"6,45E-03","module":"C1","scenario":null},{"value":"8,05E-03","module":"C2","scenario":null},{"value":"8,63E-02","module":"C3","scenario":null},{"value":"1,26E-02","module":"C4","scenario":null},{"value":"-3,25E+00","module":"D","scenario":null},{"value":"9,71E-01","module":"A1A3","scenario":null}]}],"end_of_life_waste":[{"parameter":"HWD","unit":"kg","values":[{"value":"3,43E+00","module":"A1","scenario":null},{"value":"9,51E-03","module":"A2","scenario":null},{"value":"1,35E-01","module":"A3","scenario":null},{"value":"4,01E-03","module":"A4","scenario":null},{"value":"0,00E+00","module":"B1","scenario":null},{"value":"3,69E-03","module":"C1","scenario":null},{"value":"3,87E-03","module":"C2","scenario":null},{"value":"5,03E-03","module":"C3","scenario":null},{"value":"0,00E+00","module":"C4","scenario":null},{"value":"-6,39E-02","module":"D","scenario":null},{"value":"3,58E+00","module":"A1A3","scenario":null}]},{"parameter":"NHWD","unit":"kg","values":[{"value":"7,09E+01","module":"A1","scenario":null},{"value":"9,00E+00","module":"A2","scenario":null},{"value":"2,20E+01","module":"A3","scenario":null},{"value":"6,37E+00","module":"A4","scenario":null},{"value":"0,00E+00","module":"B1","scenario":null},{"value":"1,48E-01","module":"C1","scenario":null},{"value":"6,15E+00","module":"C2","scenario":null},{"value":"1,59E-01","module":"C3","scenario":null},{"value":"7,65E+01","module":"C4","scenario":null},{"value":"-4,00E+00","module":"D","scenario":null},{"value":"1,02E+02","module":"A1A3","scenario":null}]},{"parameter":"RWD","unit":"kg","values":[{"value":"1,37E-02","module":"A1","scenario":null},{"value":"1,85E-03","module":"A2","scenario":null},{"value":"4,61E-04","module":"A3","scenario":null},{"value":"5,01E-04","module":"A4","scenario":null},{"value":"0,00E+00","module":"B1","scenario":null},{"value":"8,70E-04","module":"C1","scenario":null},{"value":"4,83E-04","module":"C2","scenario":null},{"value":"5,33E-04","module":"C3","scenario":null},{"value":"0,00E+00","module":"C4","scenario":null},{"value":"-6,76E-04","module":"D","scenario":null},{"value":"1,60E-02","module":"A1A3","scenario":null}]}],"end_of_life_flow":[{"parameter":"CRU","unit":"kg","values":[{"value":"3,16E+00","module":"A1","scenario":null},{"value":"0,00E+00","module":"A2","scenario":null},{"value":"0,00E+00","module":"A3","scenario":null},{"value":"0,00E+00","module":"A4","scenario":null},{"value":"0,00E+00","module":"B1","scenario":null},{"value":"0,00E+00","module":"C1","scenario":null},{"value":"0,00E+00","module":"C2","scenario":null},{"value":"0,00E+00","module":"C3","scenario":null},{"value":"0,00E+00","module":"C4","scenario":null},{"value":"0,00E+00","module":"D","scenario":null},{"value":"3,16E+00","module":"A1A3","scenario":null}]},{"parameter":"MFR","unit":"kg","values":[{"value":"1,88E+00","module":"A1","scenario":null},{"value":"0,00E+00","module":"A2","scenario":null},{"value":"2,01E+01","module":"A3","scenario":null},{"value":"0,00E+00","module":"A4","scenario":null},{"value":"0,00E+00","module":"B1","scenario":null},{"value":"0,00E+00","module":"C1","scenario":null},{"value":"0,00E+00","module":"C2","scenario":null},{"value":"2,29E+03","module":"C3","scenario":null},{"value":"0,00E+00","module":"C4","scenario":null},{"value":"3,89E+00","module":"D","scenario":null},{"value":"2,20E+01","module":"A1A3","scenario":null}]},{"parameter":"MER","unit":"kg","values":[{"value":"5,76E-01","module":"A1","scenario":null},{"value":"0,00E+00","module":"A2","scenario":null},{"value":"4,47E-05","module":"A3","scenario":null},{"value":"0,00E+00","module":"A4","scenario":null},{"value":"0,00E+00","module":"B1","scenario":null},{"value":"0,00E+00","module":"C1","scenario":null},{"value":"0,00E+00","module":"C2","scenario":null},{"value":"0,00E+00","module":"C3","scenario":null},{"value":"0,00E+00","module":"C4","scenario":null},{"value":"-1,53E-01","module":"D","scenario":null},{"value":"5,76E-01","module":"A1A3","scenario":null}]},{"parameter":"EEE","unit":"MJ","values":[{"value":"5,32E-03","module":"A1","scenario":null},{"value":"0,00E+00","module":"A2","scenario":null},{"value":"8,71E+00","module":"A3","scenario":null},{"value":"0,00E+00","module":"A4","scenario":null},{"value":"0,00E+00","module":"B1","scenario":null},{"value":"0,00E+00","module":"C1","scenario":null},{"value":"0,00E+00","module":"C2","scenario":null},{"value":"0,00E+00","module":"C3","scenario":null},{"value":"0,00E+00","module":"C4","scenario":null},{"value":"-4,05E-02","module":"D","scenario":null},{"value":"8,72E+00","module":"A1A3","scenario":null}]},{"parameter":"EET","unit":"MJ","values":[{"value":"8,05E-02","module":"A1","scenario":null},{"value":"0,00E+00","module":"A2","scenario":null},{"value":"1,32E+02","module":"A3","scenario":null},{"value":"0,00E+00","module":"A4","scenario":null},{"value":"0,00E+00","module":"B1","scenario":null},{"value":"0,00E+00","module":"C1","scenario":null},{"value":"0,00E+00","module":"C2","scenario":null},{"value":"0,00E+00","module":"C3","scenario":null},{"value":"0,00E+00","module":"C4","scenario":null},{"value":"-6,12E-01","module":"D","scenario":null},{"value":"1,32E+02","module":"A1A3","scenario":null}]}]}