{"product_name":"SAVE VTC 500","epd_id":"NEPD-7298-6566","declared_unit":{"unit":"stk","amount":1},"compliance":["EN 15804+A2","ISO 14025","ISO 21930"],"producer_name":"UAB Systemair","environmental_impact":[{"parameter":"GWP-total","unit":"kg CO2-eq","values":[{"value":"5,28E+02","module":"A1-A3","scenario":null},{"value":"1,26E+01","module":"A4","scenario":null},{"value":"1,04E-01","module":"C1","scenario":null},{"value":"7,86E-01","module":"C2","scenario":null},{"value":"6,29E+00","module":"C3","scenario":null},{"value":"3,15E-01","module":"C4","scenario":null},{"value":"-2,78E+01","module":"D","scenario":null}]},{"parameter":"GWP-fossil","unit":"kg CO2-eq","values":[{"value":"5,21E+02","module":"A1-A3","scenario":null},{"value":"1,26E+01","module":"A4","scenario":null},{"value":"1,04E-01","module":"C1","scenario":null},{"value":"7,86E-01","module":"C2","scenario":null},{"value":"6,29E+00","module":"C3","scenario":null},{"value":"3,14E-01","module":"C4","scenario":null},{"value":"-2,76E+01","module":"D","scenario":null}]},{"parameter":"GWP-biogenic","unit":"kg CO2-eq","values":[{"value":"4,08E+00","module":"A1-A3","scenario":null},{"value":"5,38E-03","module":"A4","scenario":null},{"value":"1,95E-05","module":"C1","scenario":null},{"value":"3,25E-04","module":"C2","scenario":null},{"value":"2,15E-03","module":"C3","scenario":null},{"value":"2,08E-04","module":"C4","scenario":null},{"value":"-5,41E-02","module":"D","scenario":null}]},{"parameter":"GWP-luluc","unit":"kg CO2-eq","values":[{"value":"2,88E+00","module":"A1-A3","scenario":null},{"value":"3,83E-03","module":"A4","scenario":null},{"value":"8,21E-06","module":"C1","scenario":null},{"value":"2,80E-04","module":"C2","scenario":null},{"value":"1,99E-04","module":"C3","scenario":null},{"value":"4,46E-04","module":"C4","scenario":null},{"value":"-1,64E-01","module":"D","scenario":null}]},{"parameter":"ODP","unit":"kg CFC11-eq","values":[{"value":"4,74E-05","module":"A1-A3","scenario":null},{"value":"3,03E-06","module":"A4","scenario":null},{"value":"2,25E-08","module":"C1","scenario":null},{"value":"1,78E-07","module":"C2","scenario":null},{"value":"8,12E-08","module":"C3","scenario":null},{"value":"3,11E-08","module":"C4","scenario":null},{"value":"-1,38E-02","module":"D","scenario":null}]},{"parameter":"AP","unit":"mol H+-eq","values":[{"value":"4,60E+00","module":"A1-A3","scenario":null},{"value":"4,05E-02","module":"A4","scenario":null},{"value":"1,09E-03","module":"C1","scenario":null},{"value":"2,26E-03","module":"C2","scenario":null},{"value":"1,94E-03","module":"C3","scenario":null},{"value":"9,37E-04","module":"C4","scenario":null},{"value":"-4,34E-01","module":"D","scenario":null}]},{"parameter":"POCP","unit":"kg NMVOC-eq","values":[{"value":"2,09E+00","module":"A1-A3","scenario":null},{"value":"3,88E-02","module":"A4","scenario":null},{"value":"1,45E-03","module":"C1","scenario":null},{"value":"1,91E-03","module":"C2","scenario":null},{"value":"1,74E-03","module":"C3","scenario":null},{"value":"1,03E-03","module":"C4","scenario":null},{"value":"-1,66E-01","module":"D","scenario":null}]},{"parameter":"ADPE","unit":"kg Sb-eq","values":[{"value":"2,74E-01","module":"A1-A3","scenario":null},{"value":"2,24E-04","module":"A4","scenario":null},{"value":"1,60E-07","module":"C1","scenario":null},{"value":"2,17E-05","module":"C2","scenario":null},{"value":"3,50E-06","module":"C3","scenario":null},{"value":"1,65E-06","module":"C4","scenario":null},{"value":"-1,93E-03","module":"D","scenario":null}]},{"parameter":"ADPF","unit":"MJ","values":[{"value":"6,94E+03","module":"A1-A3","scenario":null},{"value":"2,04E+02","module":"A4","scenario":null},{"value":"1,43E+00","module":"C1","scenario":null},{"value":"1,19E+01","module":"C2","scenario":null},{"value":"3,33E+00","module":"C3","scenario":null},{"value":"2,62E+00","module":"C4","scenario":null},{"value":"-2,68E+02","module":"D","scenario":null}]},{"parameter":"WDP","unit":"m3 world-eq. Deprived","values":[{"value":"8,77E+04","module":"A1-A3","scenario":null},{"value":"1,57E+02","module":"A4","scenario":null},{"value":"3,05E-01","module":"C1","scenario":null},{"value":"1,15E+01","module":"C2","scenario":null},{"value":"1,56E+01","module":"C3","scenario":null},{"value":"1,40E+01","module":"C4","scenario":null},{"value":"-3,47E+03","module":"D","scenario":null}]},{"parameter":"EP-freshwater","unit":"kg P-eq","values":[{"value":"5,93E-02","module":"A1-A3","scenario":null},{"value":"1,00E-04","module":"A4","scenario":null},{"value":"3,79E-07","module":"C1","scenario":null},{"value":"6,28E-06","module":"C2","scenario":null},{"value":"1,46E-05","module":"C3","scenario":null},{"value":"3,64E-06","module":"C4","scenario":null},{"value":"-3,38E-03","module":"D","scenario":null}]},{"parameter":"EP-marine","unit":"kg N-eq","values":[{"value":"6,04E-01","module":"A1-A3","scenario":null},{"value":"8,86E-03","module":"A4","scenario":null},{"value":"4,81E-04","module":"C1","scenario":null},{"value":"4,47E-04","module":"C2","scenario":null},{"value":"6,46E-04","module":"C3","scenario":null},{"value":"4,36E-04","module":"C4","scenario":null},{"value":"-3,75E-02","module":"D","scenario":null}]},{"parameter":"EP-terrestrial","unit":"mol N-eq.","values":[{"value":"1,14E+01","module":"A1-A3","scenario":null},{"value":"9,88E-02","module":"A4","scenario":null},{"value":"5,28E-03","module":"C1","scenario":null},{"value":"5,00E-03","module":"C2","scenario":null},{"value":"6,84E-03","module":"C3","scenario":null},{"value":"3,19E-03","module":"C4","scenario":null},{"value":"-4,52E-01","module":"D","scenario":null}]},{"parameter":"GWP-IOBC","unit":"kg CO2-eq","values":[{"value":"5,30E+02","module":"A1-A3","scenario":null},{"value":"1,26E+01","module":"A4","scenario":null},{"value":"1,04E-01","module":"C1","scenario":null},{"value":"7,86E-01","module":"C2","scenario":null},{"value":"6,29E+00","module":"C3","scenario":null},{"value":"3,16E-01","module":"C4","scenario":null},{"value":"-3,54E+01","module":"D","scenario":null}]}],"additional_environmental_impact":[{"parameter":"PM","unit":"Disease incidence","values":[{"value":"4,11E-05","module":"A1-A3","scenario":null},{"value":"1,15E-06","module":"A4","scenario":null},{"value":"2,88E-08","module":"C1","scenario":null},{"value":"4,81E-08","module":"C2","scenario":null},{"value":"1,72E-08","module":"C3","scenario":null},{"value":"1,66E-08","module":"C4","scenario":null},{"value":"-2,71E-06","module":"D","scenario":null}]},{"parameter":"ETP-fw","unit":"CTUe","values":[{"value":"3,07E+04","module":"A1-A3","scenario":null},{"value":"1,49E+02","module":"A4","scenario":null},{"value":"7,84E-01","module":"C1","scenario":null},{"value":"8,81E+00","module":"C2","scenario":null},{"value":"3,74E+01","module":"C3","scenario":null},{"value":"4,38E+02","module":"C4","scenario":null},{"value":"-3,81E+03","module":"D","scenario":null}]},{"parameter":"HTP-c","unit":"CTUh","values":[{"value":"1,95E-06","module":"A1-A3","scenario":null},{"value":"0,00E+00","module":"A4","scenario":null},{"value":"0,00E+00","module":"C1","scenario":null},{"value":"0,00E+00","module":"C2","scenario":null},{"value":"7,78E-10","module":"C3","scenario":null},{"value":"2,66E-09","module":"C4","scenario":null},{"value":"-1,44E-07","module":"D","scenario":null}]},{"parameter":"HTP-nc","unit":"CTUh","values":[{"value":"3,57E-05","module":"A1-A3","scenario":null},{"value":"1,44E-07","module":"A4","scenario":null},{"value":"7,11E-10","module":"C1","scenario":null},{"value":"9,62E-09","module":"C2","scenario":null},{"value":"2,57E-08","module":"C3","scenario":null},{"value":"1,66E-07","module":"C4","scenario":null},{"value":"-1,61E-06","module":"D","scenario":null}]},{"parameter":"SQP","unit":"-","values":[{"value":"4,81E+03","module":"A1-A3","scenario":null},{"value":"2,34E+02","module":"A4","scenario":null},{"value":"1,82E-01","module":"C1","scenario":null},{"value":"8,31E+00","module":"C2","scenario":null},{"value":"1,18E+00","module":"C3","scenario":null},{"value":"7,41E+00","module":"C4","scenario":null},{"value":"-6,41E+01","module":"D","scenario":null}]},{"parameter":"IRP","unit":"kBq U235-eq","values":[{"value":"3,10E+01","module":"A1-A3","scenario":null},{"value":"8,92E-01","module":"A4","scenario":null},{"value":"6,14E-03","module":"C1","scenario":null},{"value":"5,19E-02","module":"C2","scenario":null},{"value":"1,41E-02","module":"C3","scenario":null},{"value":"1,06E-02","module":"C4","scenario":null},{"value":"-4,03E-01","module":"D","scenario":null}]}],"resource_use":[{"parameter":"PERE","unit":"MJ","values":[{"value":"1,34E+03","module":"A1-A3","scenario":null},{"value":"2,57E+00","module":"A4","scenario":null},{"value":"7,76E-03","module":"C1","scenario":null},{"value":"1,70E-01","module":"C2","scenario":null},{"value":"4,78E-01","module":"C3","scenario":null},{"value":"2,71E-01","module":"C4","scenario":null},{"value":"-7,09E+01","module":"D","scenario":null}]},{"parameter":"PERM","unit":"","values":[{"value":"0,00E+00","module":"A1-A3","scenario":null},{"value":"0,00E+00","module":"A4","scenario":null},{"value":"0,00E+00","module":"C1","scenario":null},{"value":"0,00E+00","module":"C2","scenario":null},{"value":"0,00E+00","module":"C3","scenario":null},{"value":"0,00E+00","module":"C4","scenario":null},{"value":"0,00E+00","module":"D","scenario":null}]},{"parameter":"PERT","unit":"MJ","values":[{"value":"1,34E+03","module":"A1-A3","scenario":null},{"value":"2,57E+00","module":"A4","scenario":null},{"value":"7,76E-03","module":"C1","scenario":null},{"value":"1,70E-01","module":"C2","scenario":null},{"value":"4,78E-01","module":"C3","scenario":null},{"value":"2,71E-01","module":"C4","scenario":null},{"value":"-7,09E+01","module":"D","scenario":null}]},{"parameter":"PENRE","unit":"MJ","values":[{"value":"6,94E+03","module":"A1-A3","scenario":null},{"value":"2,04E+02","module":"A4","scenario":null},{"value":"1,43E+00","module":"C1","scenario":null},{"value":"1,19E+01","module":"C2","scenario":null},{"value":"3,33E+00","module":"C3","scenario":null},{"value":"2,63E+00","module":"C4","scenario":null},{"value":"-2,68E+02","module":"D","scenario":null}]},{"parameter":"PENRM","unit":"MJ","values":[{"value":"1,14E+02","module":"A1-A3","scenario":null},{"value":"0,00E+00","module":"A4","scenario":null},{"value":"0,00E+00","module":"C1","scenario":null},{"value":"0,00E+00","module":"C2","scenario":null},{"value":"-9,53E+01","module":"C3","scenario":null},{"value":"0,00E+00","module":"C4","scenario":null},{"value":"0,00E+00","module":"D","scenario":null}]},{"parameter":"PENRT","unit":"MJ","values":[{"value":"7,06E+03","module":"A1-A3","scenario":null},{"value":"2,04E+02","module":"A4","scenario":null},{"value":"1,43E+00","module":"C1","scenario":null},{"value":"1,19E+01","module":"C2","scenario":null},{"value":"-9,20E+01","module":"C3","scenario":null},{"value":"2,63E+00","module":"C4","scenario":null},{"value":"-2,68E+02","module":"D","scenario":null}]},{"parameter":"SM","unit":"kg","values":[{"value":"4,57E+01","module":"A1-A3","scenario":null},{"value":"0,00E+00","module":"A4","scenario":null},{"value":"7,04E-04","module":"C1","scenario":null},{"value":"0,00E+00","module":"C2","scenario":null},{"value":"2,59E-05","module":"C3","scenario":null},{"value":"4,70E-03","module":"C4","scenario":null},{"value":"5,07E-01","module":"D","scenario":null}]},{"parameter":"RSF","unit":"MJ","values":[{"value":"1,83E+01","module":"A1-A3","scenario":null},{"value":"8,98E-02","module":"A4","scenario":null},{"value":"1,91E-04","module":"C1","scenario":null},{"value":"6,08E-03","module":"C2","scenario":null},{"value":"1,04E-02","module":"C3","scenario":null},{"value":"2,35E-03","module":"C4","scenario":null},{"value":"6,78E-01","module":"D","scenario":null}]},{"parameter":"NRSF","unit":"MJ","values":[{"value":"5,32E+00","module":"A1-A3","scenario":null},{"value":"3,01E-01","module":"A4","scenario":null},{"value":"2,81E-03","module":"C1","scenario":null},{"value":"2,18E-02","module":"C2","scenario":null},{"value":"-3,03E-04","module":"C3","scenario":null},{"value":"4,70E-02","module":"C4","scenario":null},{"value":"1,80E+01","module":"D","scenario":null}]},{"parameter":"FW","unit":"m3","values":[{"value":"8,33E+00","module":"A1-A3","scenario":null},{"value":"2,32E-02","module":"A4","scenario":null},{"value":"7,38E-05","module":"C1","scenario":null},{"value":"1,27E-03","module":"C2","scenario":null},{"value":"2,12E-02","module":"C3","scenario":null},{"value":"3,52E-03","module":"C4","scenario":null},{"value":"-2,96E-01","module":"D","scenario":null}]}],"end_of_life_waste":[{"parameter":"HWD","unit":"kg","values":[{"value":"3,50E+00","module":"A1-A3","scenario":null},{"value":"1,12E-02","module":"A4","scenario":null},{"value":"4,22E-05","module":"C1","scenario":null},{"value":"6,13E-04","module":"C2","scenario":null},{"value":"1,76E-03","module":"C3","scenario":null},{"value":"2,88E-01","module":"C4","scenario":null},{"value":"-8,01E-02","module":"D","scenario":null}]},{"parameter":"NHWD","unit":"kg","values":[{"value":"1,35E+02","module":"A1-A3","scenario":null},{"value":"1,77E+01","module":"A4","scenario":null},{"value":"1,70E-03","module":"C1","scenario":null},{"value":"5,78E-01","module":"C2","scenario":null},{"value":"4,68E-01","module":"C3","scenario":null},{"value":"1,09E+01","module":"C4","scenario":null},{"value":"-1,05E+01","module":"D","scenario":null}]},{"parameter":"RWD","unit":"kg","values":[{"value":"2,57E-02","module":"A1-A3","scenario":null},{"value":"1,39E-03","module":"A4","scenario":null},{"value":"9,96E-06","module":"C1","scenario":null},{"value":"8,09E-05","module":"C2","scenario":null},{"value":"1,31E-06","module":"C3","scenario":null},{"value":"5,69E-06","module":"C4","scenario":null},{"value":"-3,87E-04","module":"D","scenario":null}]}],"end_of_life_flow":[{"parameter":"CRU","unit":"kg","values":[{"value":"0,00E+00","module":"A1-A3","scenario":null},{"value":"0,00E+00","module":"A4","scenario":null},{"value":"0,00E+00","module":"C1","scenario":null},{"value":"0,00E+00","module":"C2","scenario":null},{"value":"0,00E+00","module":"C3","scenario":null},{"value":"0,00E+00","module":"C4","scenario":null},{"value":"0,00E+00","module":"D","scenario":null}]},{"parameter":"MFR","unit":"kg","values":[{"value":"2,06E+01","module":"A1-A3","scenario":null},{"value":"0,00E+00","module":"A4","scenario":null},{"value":"6,91E-04","module":"C1","scenario":null},{"value":"0,00E+00","module":"C2","scenario":null},{"value":"6,60E+01","module":"C3","scenario":null},{"value":"2,15E-04","module":"C4","scenario":null},{"value":"-1,98E-02","module":"D","scenario":null}]},{"parameter":"MER","unit":"kg","values":[{"value":"2,25E+00","module":"A1-A3","scenario":null},{"value":"0,00E+00","module":"A4","scenario":null},{"value":"2,14E-06","module":"C1","scenario":null},{"value":"0,00E+00","module":"C2","scenario":null},{"value":"1,67E+00","module":"C3","scenario":null},{"value":"4,16E-06","module":"C4","scenario":null},{"value":"-2,61E-03","module":"D","scenario":null}]},{"parameter":"EEE","unit":"MJ","values":[{"value":"1,49E+00","module":"A1-A3","scenario":null},{"value":"0,00E+00","module":"A4","scenario":null},{"value":"7,35E-06","module":"C1","scenario":null},{"value":"0,00E+00","module":"C2","scenario":null},{"value":"2,45E+00","module":"C3","scenario":null},{"value":"1,86E-04","module":"C4","scenario":null},{"value":"-6,40E-03","module":"D","scenario":null}]},{"parameter":"EET","unit":"MJ","values":[{"value":"2,26E+01","module":"A1-A3","scenario":null},{"value":"0,00E+00","module":"A4","scenario":null},{"value":"1,11E-04","module":"C1","scenario":null},{"value":"0,00E+00","module":"C2","scenario":null},{"value":"3,71E+01","module":"C3","scenario":null},{"value":"2,81E-03","module":"C4","scenario":null},{"value":"-9,68E-02","module":"D","scenario":null}]}]}