{"product_name":"NorDan Bor External Door (with glass)","epd_id":"NEPD-5997-5264","declared_unit":{"unit":"stk","amount":1},"compliance":["EN 15804+A2","ISO 14025","ISO 21930"],"producer_name":"NorDan AS","environmental_impact":[{"parameter":"GWP-total","unit":"kg CO2-eq","values":[{"value":"6,63E+01","module":"A1-A3","scenario":null},{"value":"4,77E+00","module":"A4","scenario":null},{"value":"1,51E+01","module":"A5","scenario":null},{"value":"1,30E+01","module":"B2","scenario":null},{"value":"8,62E+01","module":"B4","scenario":null},{"value":"0,00E+00","module":"C1","scenario":null},{"value":"5,35E-01","module":"C2","scenario":null},{"value":"9,16E+01","module":"C3","scenario":null},{"value":"2,40E-01","module":"C4","scenario":null},{"value":"-5,29E+00","module":"D","scenario":null}]},{"parameter":"GWP-fossil","unit":"kg CO2-eq","values":[{"value":"1,49E+02","module":"A1-A3","scenario":null},{"value":"4,77E+00","module":"A4","scenario":null},{"value":"1,03E-01","module":"A5","scenario":null},{"value":"1,13E+01","module":"B2","scenario":null},{"value":"1,54E+02","module":"B4","scenario":null},{"value":"0,00E+00","module":"C1","scenario":null},{"value":"5,35E-01","module":"C2","scenario":null},{"value":"2,11E+01","module":"C3","scenario":null},{"value":"2,40E-01","module":"C4","scenario":null},{"value":"-5,13E+00","module":"D","scenario":null}]},{"parameter":"GWP-biogenic","unit":"kg CO2-eq","values":[{"value":"-8,35E+01","module":"A1-A3","scenario":null},{"value":"2,02E-03","module":"A4","scenario":null},{"value":"1,50E+01","module":"A5","scenario":null},{"value":"2,94E-02","module":"B2","scenario":null},{"value":"-6,85E+01","module":"B4","scenario":null},{"value":"0,00E+00","module":"C1","scenario":null},{"value":"2,30E-04","module":"C2","scenario":null},{"value":"7,05E+01","module":"C3","scenario":null},{"value":"1,70E-04","module":"C4","scenario":null},{"value":"-1,20E-02","module":"D","scenario":null}]},{"parameter":"GWP-luluc","unit":"kg CO2-eq","values":[{"value":"1,07E+00","module":"A1-A3","scenario":null},{"value":"1,54E-03","module":"A4","scenario":null},{"value":"3,03E-05","module":"A5","scenario":null},{"value":"1,66E+00","module":"B2","scenario":null},{"value":"1,07E+00","module":"B4","scenario":null},{"value":"0,00E+00","module":"C1","scenario":null},{"value":"1,89E-04","module":"C2","scenario":null},{"value":"5,91E-04","module":"C3","scenario":null},{"value":"6,57E-05","module":"C4","scenario":null},{"value":"-1,41E-01","module":"D","scenario":null}]},{"parameter":"ODP","unit":"kg CFC11-eq","values":[{"value":"1,71E-05","module":"A1-A3","scenario":null},{"value":"1,13E-06","module":"A4","scenario":null},{"value":"1,95E-08","module":"A5","scenario":null},{"value":"9,67E-07","module":"B2","scenario":null},{"value":"1,82E-05","module":"B4","scenario":null},{"value":"0,00E+00","module":"C1","scenario":null},{"value":"1,22E-07","module":"C2","scenario":null},{"value":"3,70E-07","module":"C3","scenario":null},{"value":"6,50E-08","module":"C4","scenario":null},{"value":"-2,59E-01","module":"D","scenario":null}]},{"parameter":"AP","unit":"mol H+-eq","values":[{"value":"9,92E-01","module":"A1-A3","scenario":null},{"value":"1,48E-02","module":"A4","scenario":null},{"value":"4,60E-04","module":"A5","scenario":null},{"value":"9,73E-02","module":"B2","scenario":null},{"value":"1,01E+00","module":"B4","scenario":null},{"value":"0,00E+00","module":"C1","scenario":null},{"value":"3,05E-03","module":"C2","scenario":null},{"value":"1,99E-02","module":"C3","scenario":null},{"value":"1,53E-03","module":"C4","scenario":null},{"value":"-3,88E-02","module":"D","scenario":null}]},{"parameter":"POCP","unit":"kg NMVOC-eq","values":[{"value":"7,63E-01","module":"A1-A3","scenario":null},{"value":"1,36E-02","module":"A4","scenario":null},{"value":"4,83E-04","module":"A5","scenario":null},{"value":"4,08E-02","module":"B2","scenario":null},{"value":"7,77E-01","module":"B4","scenario":null},{"value":"0,00E+00","module":"C1","scenario":null},{"value":"3,43E-03","module":"C2","scenario":null},{"value":"2,31E-02","module":"C3","scenario":null},{"value":"1,72E-03","module":"C4","scenario":null},{"value":"-3,47E-02","module":"D","scenario":null}]},{"parameter":"ADPE","unit":"kg Sb-eq","values":[{"value":"4,73E-03","module":"A1-A3","scenario":null},{"value":"1,01E-04","module":"A4","scenario":null},{"value":"2,21E-06","module":"A5","scenario":null},{"value":"1,08E-04","module":"B2","scenario":null},{"value":"4,83E-03","module":"B4","scenario":null},{"value":"0,00E+00","module":"C1","scenario":null},{"value":"1,39E-05","module":"C2","scenario":null},{"value":"8,59E-06","module":"C3","scenario":null},{"value":"3,62E-06","module":"C4","scenario":null},{"value":"-4,49E-05","module":"D","scenario":null}]},{"parameter":"ADPF","unit":"MJ","values":[{"value":"2,76E+03","module":"A1-A3","scenario":null},{"value":"7,56E+01","module":"A4","scenario":null},{"value":"1,30E+00","module":"A5","scenario":null},{"value":"1,51E+02","module":"B2","scenario":null},{"value":"2,83E+03","module":"B4","scenario":null},{"value":"0,00E+00","module":"C1","scenario":null},{"value":"8,21E+00","module":"C2","scenario":null},{"value":"2,59E+01","module":"C3","scenario":null},{"value":"4,86E+00","module":"C4","scenario":null},{"value":"-6,82E+01","module":"D","scenario":null}]},{"parameter":"WDP","unit":"m3 world-eq. Deprived","values":[{"value":"7,23E+04","module":"A1-A3","scenario":null},{"value":"6,30E+01","module":"A4","scenario":null},{"value":"1,79E+00","module":"A5","scenario":null},{"value":"5,05E+01","module":"B2","scenario":null},{"value":"7,23E+04","module":"B4","scenario":null},{"value":"0,00E+00","module":"C1","scenario":null},{"value":"7,78E+00","module":"C2","scenario":null},{"value":"9,88E+01","module":"C3","scenario":null},{"value":"1,30E+01","module":"C4","scenario":null},{"value":"-1,14E+03","module":"D","scenario":null}]},{"parameter":"EP-freshwater","unit":"kg P-eq","values":[{"value":"7,43E-03","module":"A1-A3","scenario":null},{"value":"3,80E-05","module":"A4","scenario":null},{"value":"7,86E-07","module":"A5","scenario":null},{"value":"5,52E-04","module":"B2","scenario":null},{"value":"7,47E-03","module":"B4","scenario":null},{"value":"0,00E+00","module":"C1","scenario":null},{"value":"4,40E-06","module":"C2","scenario":null},{"value":"2,32E-05","module":"C3","scenario":null},{"value":"2,55E-06","module":"C4","scenario":null},{"value":"-3,92E-04","module":"D","scenario":null}]},{"parameter":"EP-marine","unit":"kg N-eq","values":[{"value":"2,20E-01","module":"A1-A3","scenario":null},{"value":"3,14E-03","module":"A4","scenario":null},{"value":"1,66E-04","module":"A5","scenario":null},{"value":"1,26E-02","module":"B2","scenario":null},{"value":"2,24E-01","module":"B4","scenario":null},{"value":"0,00E+00","module":"C1","scenario":null},{"value":"1,09E-03","module":"C2","scenario":null},{"value":"8,94E-03","module":"C3","scenario":null},{"value":"5,40E-04","module":"C4","scenario":null},{"value":"-1,10E-02","module":"D","scenario":null}]},{"parameter":"EP-terrestrial","unit":"mol N-eq.","values":[{"value":"2,44E+00","module":"A1-A3","scenario":null},{"value":"3,50E-02","module":"A4","scenario":null},{"value":"1,69E-03","module":"A5","scenario":null},{"value":"8,84E-02","module":"B2","scenario":null},{"value":"2,48E+00","module":"B4","scenario":null},{"value":"0,00E+00","module":"C1","scenario":null},{"value":"1,20E-02","module":"C2","scenario":null},{"value":"9,15E-02","module":"C3","scenario":null},{"value":"5,99E-03","module":"C4","scenario":null},{"value":"-1,19E-01","module":"D","scenario":null}]},{"parameter":"GWP-IOBC","unit":"kg CO2-eq","values":[{"value":"1,55E+02","module":"A1-A3","scenario":null},{"value":"4,77E+00","module":"A4","scenario":null},{"value":"1,03E-01","module":"A5","scenario":null},{"value":"1,30E+01","module":"B2","scenario":null},{"value":"1,59E+02","module":"B4","scenario":null},{"value":"0,00E+00","module":"C1","scenario":null},{"value":"5,35E-01","module":"C2","scenario":null},{"value":"2,11E+01","module":"C3","scenario":null},{"value":"2,43E-01","module":"C4","scenario":null},{"value":"-5,50E+00","module":"D","scenario":null}]}],"additional_environmental_impact":[{"parameter":"PM","unit":"Disease incidence","values":[{"value":"2,01E-05","module":"A1-A3","scenario":null},{"value":"3,87E-07","module":"A4","scenario":null},{"value":"6,73E-09","module":"A5","scenario":null},{"value":"4,84E-07","module":"B2","scenario":null},{"value":"2,05E-05","module":"B4","scenario":null},{"value":"0,00E+00","module":"C1","scenario":null},{"value":"4,88E-08","module":"C2","scenario":null},{"value":"2,32E-07","module":"C3","scenario":null},{"value":"2,72E-08","module":"C4","scenario":null},{"value":"-1,89E-06","module":"D","scenario":null}]},{"parameter":"ETP-fw","unit":"CTUe","values":[{"value":"6,39E+03","module":"A1-A3","scenario":null},{"value":"5,55E+01","module":"A4","scenario":null},{"value":"1,69E+00","module":"A5","scenario":null},{"value":"2,21E+02","module":"B2","scenario":null},{"value":"6,45E+03","module":"B4","scenario":null},{"value":"0,00E+00","module":"C1","scenario":null},{"value":"6,14E+00","module":"C2","scenario":null},{"value":"7,20E+01","module":"C3","scenario":null},{"value":"3,38E+00","module":"C4","scenario":null},{"value":"-3,26E+02","module":"D","scenario":null}]},{"parameter":"HTP-c","unit":"CTUh","values":[{"value":"8,42E-07","module":"A1-A3","scenario":null},{"value":"0,00E+00","module":"A4","scenario":null},{"value":"5,60E-11","module":"A5","scenario":null},{"value":"1,83E-08","module":"B2","scenario":null},{"value":"8,42E-07","module":"B4","scenario":null},{"value":"0,00E+00","module":"C1","scenario":null},{"value":"0,00E+00","module":"C2","scenario":null},{"value":"1,27E-08","module":"C3","scenario":null},{"value":"1,30E-10","module":"C4","scenario":null},{"value":"-1,05E-08","module":"D","scenario":null}]},{"parameter":"HTP-nc","unit":"CTUh","values":[{"value":"4,52E-06","module":"A1-A3","scenario":null},{"value":"5,60E-08","module":"A4","scenario":null},{"value":"2,42E-09","module":"A5","scenario":null},{"value":"1,86E-07","module":"B2","scenario":null},{"value":"4,58E-06","module":"B4","scenario":null},{"value":"0,00E+00","module":"C1","scenario":null},{"value":"8,13E-09","module":"C2","scenario":null},{"value":"1,38E-07","module":"C3","scenario":null},{"value":"3,89E-09","module":"C4","scenario":null},{"value":"-2,27E-07","module":"D","scenario":null}]},{"parameter":"SQP","unit":"-","values":[{"value":"1,34E+04","module":"A1-A3","scenario":null},{"value":"7,54E+01","module":"A4","scenario":null},{"value":"9,26E-01","module":"A5","scenario":null},{"value":"1,35E+02","module":"B2","scenario":null},{"value":"1,34E+04","module":"B4","scenario":null},{"value":"0,00E+00","module":"C1","scenario":null},{"value":"7,03E+00","module":"C2","scenario":null},{"value":"9,92E+00","module":"C3","scenario":null},{"value":"1,11E+01","module":"C4","scenario":null},{"value":"-3,40E+02","module":"D","scenario":null}]},{"parameter":"IRP","unit":"kBq U235-eq","values":[{"value":"2,99E+01","module":"A1-A3","scenario":null},{"value":"3,30E-01","module":"A4","scenario":null},{"value":"5,54E-03","module":"A5","scenario":null},{"value":"3,86E-01","module":"B2","scenario":null},{"value":"3,02E+01","module":"B4","scenario":null},{"value":"0,00E+00","module":"C1","scenario":null},{"value":"3,59E-02","module":"C2","scenario":null},{"value":"9,67E-02","module":"C3","scenario":null},{"value":"1,98E-02","module":"C4","scenario":null},{"value":"-3,75E-01","module":"D","scenario":null}]}],"resource_use":[{"parameter":"PERE","unit":"MJ","values":[{"value":"1,53E+03","module":"A1-A3","scenario":null},{"value":"9,94E-01","module":"A4","scenario":null},{"value":"2,21E-02","module":"A5","scenario":null},{"value":"2,43E+01","module":"B2","scenario":null},{"value":"1,53E+03","module":"B4","scenario":null},{"value":"0,00E+00","module":"C1","scenario":null},{"value":"1,18E-01","module":"C2","scenario":null},{"value":"4,02E+00","module":"C3","scenario":null},{"value":"1,07E-01","module":"C4","scenario":null},{"value":"-3,19E+02","module":"D","scenario":null}]},{"parameter":"PERM","unit":"","values":[{"value":"9,36E+02","module":"A1-A3","scenario":null},{"value":"0,00E+00","module":"A4","scenario":null},{"value":"-1,99E+02","module":"A5","scenario":null},{"value":"0,00E+00","module":"B2","scenario":null},{"value":"7,37E+02","module":"B4","scenario":null},{"value":"0,00E+00","module":"C1","scenario":null},{"value":"0,00E+00","module":"C2","scenario":null},{"value":"-7,36E+02","module":"C3","scenario":null},{"value":"0,00E+00","module":"C4","scenario":null},{"value":"0,00E+00","module":"D","scenario":null}]},{"parameter":"PERT","unit":"MJ","values":[{"value":"2,47E+03","module":"A1-A3","scenario":null},{"value":"9,94E-01","module":"A4","scenario":null},{"value":"-1,99E+02","module":"A5","scenario":null},{"value":"2,43E+01","module":"B2","scenario":null},{"value":"2,27E+03","module":"B4","scenario":null},{"value":"0,00E+00","module":"C1","scenario":null},{"value":"1,18E-01","module":"C2","scenario":null},{"value":"-7,32E+02","module":"C3","scenario":null},{"value":"1,07E-01","module":"C4","scenario":null},{"value":"-3,19E+02","module":"D","scenario":null}]},{"parameter":"PENRE","unit":"MJ","values":[{"value":"2,51E+03","module":"A1-A3","scenario":null},{"value":"7,56E+01","module":"A4","scenario":null},{"value":"1,30E+00","module":"A5","scenario":null},{"value":"1,54E+02","module":"B2","scenario":null},{"value":"2,59E+03","module":"B4","scenario":null},{"value":"0,00E+00","module":"C1","scenario":null},{"value":"8,21E+00","module":"C2","scenario":null},{"value":"2,59E+01","module":"C3","scenario":null},{"value":"4,86E+00","module":"C4","scenario":null},{"value":"-6,82E+01","module":"D","scenario":null}]},{"parameter":"PENRM","unit":"MJ","values":[{"value":"1,97E+02","module":"A1-A3","scenario":null},{"value":"0,00E+00","module":"A4","scenario":null},{"value":"-5,88E+00","module":"A5","scenario":null},{"value":"0,00E+00","module":"B2","scenario":null},{"value":"1,91E+02","module":"B4","scenario":null},{"value":"0,00E+00","module":"C1","scenario":null},{"value":"0,00E+00","module":"C2","scenario":null},{"value":"-1,88E+02","module":"C3","scenario":null},{"value":"0,00E+00","module":"C4","scenario":null},{"value":"0,00E+00","module":"D","scenario":null}]},{"parameter":"PENRT","unit":"MJ","values":[{"value":"2,71E+03","module":"A1-A3","scenario":null},{"value":"7,56E+01","module":"A4","scenario":null},{"value":"-4,58E+00","module":"A5","scenario":null},{"value":"1,54E+02","module":"B2","scenario":null},{"value":"2,78E+03","module":"B4","scenario":null},{"value":"0,00E+00","module":"C1","scenario":null},{"value":"8,21E+00","module":"C2","scenario":null},{"value":"-1,62E+02","module":"C3","scenario":null},{"value":"4,86E+00","module":"C4","scenario":null},{"value":"-6,82E+01","module":"D","scenario":null}]},{"parameter":"SM","unit":"kg","values":[{"value":"2,19E-01","module":"A1-A3","scenario":null},{"value":"0,00E+00","module":"A4","scenario":null},{"value":"0,00E+00","module":"A5","scenario":null},{"value":"0,00E+00","module":"B2","scenario":null},{"value":"2,19E-01","module":"B4","scenario":null},{"value":"0,00E+00","module":"C1","scenario":null},{"value":"0,00E+00","module":"C2","scenario":null},{"value":"0,00E+00","module":"C3","scenario":null},{"value":"0,00E+00","module":"C4","scenario":null},{"value":"0,00E+00","module":"D","scenario":null}]},{"parameter":"RSF","unit":"MJ","values":[{"value":"3,47E+00","module":"A1-A3","scenario":null},{"value":"3,51E-02","module":"A4","scenario":null},{"value":"7,20E-04","module":"A5","scenario":null},{"value":"3,44E-02","module":"B2","scenario":null},{"value":"3,51E+00","module":"B4","scenario":null},{"value":"0,00E+00","module":"C1","scenario":null},{"value":"4,19E-03","module":"C2","scenario":null},{"value":"8,41E-02","module":"C3","scenario":null},{"value":"2,78E-03","module":"C4","scenario":null},{"value":"-3,38E-02","module":"D","scenario":null}]},{"parameter":"NRSF","unit":"MJ","values":[{"value":"4,81E+00","module":"A1-A3","scenario":null},{"value":"1,20E-01","module":"A4","scenario":null},{"value":"3,20E-03","module":"A5","scenario":null},{"value":"1,47E-02","module":"B2","scenario":null},{"value":"4,93E+00","module":"B4","scenario":null},{"value":"0,00E+00","module":"C1","scenario":null},{"value":"1,47E-02","module":"C2","scenario":null},{"value":"0,00E+00","module":"C3","scenario":null},{"value":"2,93E-01","module":"C4","scenario":null},{"value":"-1,79E+01","module":"D","scenario":null}]},{"parameter":"FW","unit":"m3","values":[{"value":"3,68E+00","module":"A1-A3","scenario":null},{"value":"8,43E-03","module":"A4","scenario":null},{"value":"6,29E-04","module":"A5","scenario":null},{"value":"3,45E-01","module":"B2","scenario":null},{"value":"3,69E+00","module":"B4","scenario":null},{"value":"0,00E+00","module":"C1","scenario":null},{"value":"9,29E-04","module":"C2","scenario":null},{"value":"2,96E-02","module":"C3","scenario":null},{"value":"4,39E-03","module":"C4","scenario":null},{"value":"-4,03E-01","module":"D","scenario":null}]}],"end_of_life_waste":[{"parameter":"HWD","unit":"kg","values":[{"value":"3,60E+00","module":"A1-A3","scenario":null},{"value":"4,06E-03","module":"A4","scenario":null},{"value":"0,00E+00","module":"A5","scenario":null},{"value":"7,77E-02","module":"B2","scenario":null},{"value":"3,60E+00","module":"B4","scenario":null},{"value":"0,00E+00","module":"C1","scenario":null},{"value":"4,43E-04","module":"C2","scenario":null},{"value":"0,00E+00","module":"C3","scenario":null},{"value":"1,81E+01","module":"C4","scenario":null},{"value":"-1,71E-03","module":"D","scenario":null}]},{"parameter":"NHWD","unit":"kg","values":[{"value":"4,51E+01","module":"A1-A3","scenario":null},{"value":"5,61E+00","module":"A4","scenario":null},{"value":"5,59E+00","module":"A5","scenario":null},{"value":"3,58E+00","module":"B2","scenario":null},{"value":"5,63E+01","module":"B4","scenario":null},{"value":"0,00E+00","module":"C1","scenario":null},{"value":"5,09E-01","module":"C2","scenario":null},{"value":"5,30E+00","module":"C3","scenario":null},{"value":"4,68E-01","module":"C4","scenario":null},{"value":"-1,74E+00","module":"D","scenario":null}]},{"parameter":"RWD","unit":"kg","values":[{"value":"1,69E-02","module":"A1-A3","scenario":null},{"value":"5,16E-04","module":"A4","scenario":null},{"value":"0,00E+00","module":"A5","scenario":null},{"value":"4,34E-04","module":"B2","scenario":null},{"value":"1,74E-02","module":"B4","scenario":null},{"value":"0,00E+00","module":"C1","scenario":null},{"value":"5,58E-05","module":"C2","scenario":null},{"value":"0,00E+00","module":"C3","scenario":null},{"value":"2,96E-05","module":"C4","scenario":null},{"value":"-3,14E-04","module":"D","scenario":null}]}],"end_of_life_flow":[{"parameter":"CRU","unit":"kg","values":[{"value":"0,00E+00","module":"A1-A3","scenario":null},{"value":"0,00E+00","module":"A4","scenario":null},{"value":"3,99E+00","module":"A5","scenario":null},{"value":"0,00E+00","module":"B2","scenario":null},{"value":"3,99E+00","module":"B4","scenario":null},{"value":"0,00E+00","module":"C1","scenario":null},{"value":"0,00E+00","module":"C2","scenario":null},{"value":"0,00E+00","module":"C3","scenario":null},{"value":"0,00E+00","module":"C4","scenario":null},{"value":"0,00E+00","module":"D","scenario":null}]},{"parameter":"MFR","unit":"kg","values":[{"value":"4,12E+00","module":"A1-A3","scenario":null},{"value":"0,00E+00","module":"A4","scenario":null},{"value":"4,94E+00","module":"A5","scenario":null},{"value":"0,00E+00","module":"B2","scenario":null},{"value":"9,06E+00","module":"B4","scenario":null},{"value":"0,00E+00","module":"C1","scenario":null},{"value":"0,00E+00","module":"C2","scenario":null},{"value":"5,49E+00","module":"C3","scenario":null},{"value":"0,00E+00","module":"C4","scenario":null},{"value":"0,00E+00","module":"D","scenario":null}]},{"parameter":"MER","unit":"kg","values":[{"value":"7,09E+00","module":"A1-A3","scenario":null},{"value":"0,00E+00","module":"A4","scenario":null},{"value":"5,68E-01","module":"A5","scenario":null},{"value":"0,00E+00","module":"B2","scenario":null},{"value":"7,66E+00","module":"B4","scenario":null},{"value":"0,00E+00","module":"C1","scenario":null},{"value":"0,00E+00","module":"C2","scenario":null},{"value":"7,52E+01","module":"C3","scenario":null},{"value":"0,00E+00","module":"C4","scenario":null},{"value":"0,00E+00","module":"D","scenario":null}]},{"parameter":"EEE","unit":"MJ","values":[{"value":"4,08E+00","module":"A1-A3","scenario":null},{"value":"0,00E+00","module":"A4","scenario":null},{"value":"4,39E-01","module":"A5","scenario":null},{"value":"1,35E+00","module":"B2","scenario":null},{"value":"4,52E+00","module":"B4","scenario":null},{"value":"0,00E+00","module":"C1","scenario":null},{"value":"0,00E+00","module":"C2","scenario":null},{"value":"4,10E+01","module":"C3","scenario":null},{"value":"0,00E+00","module":"C4","scenario":null},{"value":"0,00E+00","module":"D","scenario":null}]},{"parameter":"EET","unit":"MJ","values":[{"value":"5,44E+01","module":"A1-A3","scenario":null},{"value":"0,00E+00","module":"A4","scenario":null},{"value":"6,65E+00","module":"A5","scenario":null},{"value":"9,34E+00","module":"B2","scenario":null},{"value":"6,11E+01","module":"B4","scenario":null},{"value":"0,00E+00","module":"C1","scenario":null},{"value":"0,00E+00","module":"C2","scenario":null},{"value":"6,21E+02","module":"C3","scenario":null},{"value":"0,00E+00","module":"C4","scenario":null},{"value":"0,00E+00","module":"D","scenario":null}]}]}