{
    "product_name": "Berglind Svan | Vistv\u00e6nni steypa | C25/30",
    "epd_id": "NEPD-6481-5743",
    "declared_unit": {
        "unit": "m3",
        "amount": 1.0
    },
    "compliance": [
        "EN 15804+A2",
        "ISO 14025",
        "ISO 21930"
    ],
    "producer_name": "BM Vall\u00e1",
    "environmental_impact": [
        {
            "parameter": "GWP-total",
            "values": [
                {
                    "value": "1,85E+02",
                    "module": "A1",
                    "scenario": null
                },
                {
                    "value": "1,58E+01",
                    "module": "A2",
                    "scenario": null
                },
                {
                    "value": "1,79E+00",
                    "module": "A3",
                    "scenario": null
                },
                {
                    "value": "3,06E+00",
                    "module": "A4",
                    "scenario": null
                },
                {
                    "value": "9,35E+00",
                    "module": "C1",
                    "scenario": null
                },
                {
                    "value": "5,09E+00",
                    "module": "C2",
                    "scenario": null
                },
                {
                    "value": "8,42E-02",
                    "module": "C3",
                    "scenario": null
                },
                {
                    "value": "9,52E+00",
                    "module": "C4",
                    "scenario": null
                },
                {
                    "value": "-2,73E-01",
                    "module": "D",
                    "scenario": null
                }
            ]
        },
        {
            "parameter": "GWP-fossil",
            "values": [
                {
                    "value": "1,85E+02",
                    "module": "A1",
                    "scenario": null
                },
                {
                    "value": "1,58E+01",
                    "module": "A2",
                    "scenario": null
                },
                {
                    "value": "1,64E+00",
                    "module": "A3",
                    "scenario": null
                },
                {
                    "value": "3,05E+00",
                    "module": "A4",
                    "scenario": null
                },
                {
                    "value": "9,35E+00",
                    "module": "C1",
                    "scenario": null
                },
                {
                    "value": "5,09E+00",
                    "module": "C2",
                    "scenario": null
                },
                {
                    "value": "8,31E-02",
                    "module": "C3",
                    "scenario": null
                },
                {
                    "value": "9,51E+00",
                    "module": "C4",
                    "scenario": null
                },
                {
                    "value": "-2,68E-01",
                    "module": "D",
                    "scenario": null
                }
            ]
        },
        {
            "parameter": "GWP-biogenic",
            "values": [
                {
                    "value": "8,97E-02",
                    "module": "A1",
                    "scenario": null
                },
                {
                    "value": "4,53E-03",
                    "module": "A2",
                    "scenario": null
                },
                {
                    "value": "3,80E-02",
                    "module": "A3",
                    "scenario": null
                },
                {
                    "value": "1,31E-03",
                    "module": "A4",
                    "scenario": null
                },
                {
                    "value": "1,75E-03",
                    "module": "C1",
                    "scenario": null
                },
                {
                    "value": "2,18E-03",
                    "module": "C2",
                    "scenario": null
                },
                {
                    "value": "7,18E-04",
                    "module": "C3",
                    "scenario": null
                },
                {
                    "value": "8,09E-03",
                    "module": "C4",
                    "scenario": null
                },
                {
                    "value": "-5,34E-03",
                    "module": "D",
                    "scenario": null
                }
            ]
        },
        {
            "parameter": "GWP-luluc",
            "values": [
                {
                    "value": "1,18E-01",
                    "module": "A1",
                    "scenario": null
                },
                {
                    "value": "5,83E-03",
                    "module": "A2",
                    "scenario": null
                },
                {
                    "value": "1,11E-01",
                    "module": "A3",
                    "scenario": null
                },
                {
                    "value": "9,31E-04",
                    "module": "A4",
                    "scenario": null
                },
                {
                    "value": "7,37E-04",
                    "module": "C1",
                    "scenario": null
                },
                {
                    "value": "1,55E-03",
                    "module": "C2",
                    "scenario": null
                },
                {
                    "value": "1,15E-04",
                    "module": "C3",
                    "scenario": null
                },
                {
                    "value": "1,87E-03",
                    "module": "C4",
                    "scenario": null
                },
                {
                    "value": "-1,81E-04",
                    "module": "D",
                    "scenario": null
                }
            ]
        },
        {
            "parameter": "ODP",
            "values": [
                {
                    "value": "3,04E-06",
                    "module": "A1",
                    "scenario": null
                },
                {
                    "value": "3,31E-06",
                    "module": "A2",
                    "scenario": null
                },
                {
                    "value": "3,21E-07",
                    "module": "A3",
                    "scenario": null
                },
                {
                    "value": "7,36E-07",
                    "module": "A4",
                    "scenario": null
                },
                {
                    "value": "2,02E-06",
                    "module": "C1",
                    "scenario": null
                },
                {
                    "value": "1,23E-06",
                    "module": "C2",
                    "scenario": null
                },
                {
                    "value": "1,64E-08",
                    "module": "C3",
                    "scenario": null
                },
                {
                    "value": "4,63E-06",
                    "module": "C4",
                    "scenario": null
                },
                {
                    "value": "-4,88E-08",
                    "module": "D",
                    "scenario": null
                }
            ]
        },
        {
            "parameter": "AP",
            "values": [
                {
                    "value": "4,07E-01",
                    "module": "A1",
                    "scenario": null
                },
                {
                    "value": "3,13E-01",
                    "module": "A2",
                    "scenario": null
                },
                {
                    "value": "1,57E-02",
                    "module": "A3",
                    "scenario": null
                },
                {
                    "value": "9,84E-03",
                    "module": "A4",
                    "scenario": null
                },
                {
                    "value": "9,79E-02",
                    "module": "C1",
                    "scenario": null
                },
                {
                    "value": "1,64E-02",
                    "module": "C2",
                    "scenario": null
                },
                {
                    "value": "6,72E-04",
                    "module": "C3",
                    "scenario": null
                },
                {
                    "value": "9,28E-02",
                    "module": "C4",
                    "scenario": null
                },
                {
                    "value": "-2,41E-03",
                    "module": "D",
                    "scenario": null
                }
            ]
        },
        {
            "parameter": "POCP",
            "values": [
                {
                    "value": "3,21E-01",
                    "module": "A1",
                    "scenario": null
                },
                {
                    "value": "2,09E-01",
                    "module": "A2",
                    "scenario": null
                },
                {
                    "value": "1,98E-02",
                    "module": "A3",
                    "scenario": null
                },
                {
                    "value": "9,43E-03",
                    "module": "A4",
                    "scenario": null
                },
                {
                    "value": "1,30E-01",
                    "module": "C1",
                    "scenario": null
                },
                {
                    "value": "1,57E-02",
                    "module": "C2",
                    "scenario": null
                },
                {
                    "value": "6,08E-04",
                    "module": "C3",
                    "scenario": null
                },
                {
                    "value": "1,10E-01",
                    "module": "C4",
                    "scenario": null
                },
                {
                    "value": "-2,59E-03",
                    "module": "D",
                    "scenario": null
                }
            ]
        },
        {
            "parameter": "ADPE",
            "values": [
                {
                    "value": "5,40E-04",
                    "module": "A1",
                    "scenario": null
                },
                {
                    "value": "1,86E-04",
                    "module": "A2",
                    "scenario": null
                },
                {
                    "value": "1,22E-05",
                    "module": "A3",
                    "scenario": null
                },
                {
                    "value": "5,44E-05",
                    "module": "A4",
                    "scenario": null
                },
                {
                    "value": "1,44E-05",
                    "module": "C1",
                    "scenario": null
                },
                {
                    "value": "9,07E-05",
                    "module": "C2",
                    "scenario": null
                },
                {
                    "value": "1,05E-06",
                    "module": "C3",
                    "scenario": null
                },
                {
                    "value": "8,42E-05",
                    "module": "C4",
                    "scenario": null
                },
                {
                    "value": "-2,38E-05",
                    "module": "D",
                    "scenario": null
                }
            ]
        },
        {
            "parameter": "ADPF",
            "values": [
                {
                    "value": "5,54E+02",
                    "module": "A1",
                    "scenario": null
                },
                {
                    "value": "2,20E+02",
                    "module": "A2",
                    "scenario": null
                },
                {
                    "value": "2,21E+01",
                    "module": "A3",
                    "scenario": null
                },
                {
                    "value": "4,96E+01",
                    "module": "A4",
                    "scenario": null
                },
                {
                    "value": "1,29E+02",
                    "module": "C1",
                    "scenario": null
                },
                {
                    "value": "8,27E+01",
                    "module": "C2",
                    "scenario": null
                },
                {
                    "value": "2,58E+00",
                    "module": "C3",
                    "scenario": null
                },
                {
                    "value": "3,07E+02",
                    "module": "C4",
                    "scenario": null
                },
                {
                    "value": "-4,53E+00",
                    "module": "D",
                    "scenario": null
                }
            ]
        },
        {
            "parameter": "WDP",
            "values": [
                {
                    "value": "3,87E+03",
                    "module": "A1",
                    "scenario": null
                },
                {
                    "value": "1,11E+02",
                    "module": "A2",
                    "scenario": null
                },
                {
                    "value": "1,02E+03",
                    "module": "A3",
                    "scenario": null
                },
                {
                    "value": "3,80E+01",
                    "module": "A4",
                    "scenario": null
                },
                {
                    "value": "2,74E+01",
                    "module": "C1",
                    "scenario": null
                },
                {
                    "value": "6,34E+01",
                    "module": "C2",
                    "scenario": null
                },
                {
                    "value": "2,85E+02",
                    "module": "C3",
                    "scenario": null
                },
                {
                    "value": "6,46E+02",
                    "module": "C4",
                    "scenario": null
                },
                {
                    "value": "-2,12E+02",
                    "module": "D",
                    "scenario": null
                }
            ]
        },
        {
            "parameter": "EP-freshwater",
            "values": [
                {
                    "value": "1,43E-03",
                    "module": "A1",
                    "scenario": null
                },
                {
                    "value": "7,56E-05",
                    "module": "A2",
                    "scenario": null
                },
                {
                    "value": "1,96E-05",
                    "module": "A3",
                    "scenario": null
                },
                {
                    "value": "2,43E-05",
                    "module": "A4",
                    "scenario": null
                },
                {
                    "value": "3,41E-05",
                    "module": "C1",
                    "scenario": null
                },
                {
                    "value": "4,05E-05",
                    "module": "C2",
                    "scenario": null
                },
                {
                    "value": "5,25E-06",
                    "module": "C3",
                    "scenario": null
                },
                {
                    "value": "7,10E-05",
                    "module": "C4",
                    "scenario": null
                },
                {
                    "value": "-7,12E-06",
                    "module": "D",
                    "scenario": null
                }
            ]
        },
        {
            "parameter": "EP-marine",
            "values": [
                {
                    "value": "1,14E-01",
                    "module": "A1",
                    "scenario": null
                },
                {
                    "value": "7,00E-02",
                    "module": "A2",
                    "scenario": null
                },
                {
                    "value": "6,54E-03",
                    "module": "A3",
                    "scenario": null
                },
                {
                    "value": "2,15E-03",
                    "module": "A4",
                    "scenario": null
                },
                {
                    "value": "4,32E-02",
                    "module": "C1",
                    "scenario": null
                },
                {
                    "value": "3,59E-03",
                    "module": "C2",
                    "scenario": null
                },
                {
                    "value": "1,97E-04",
                    "module": "C3",
                    "scenario": null
                },
                {
                    "value": "3,48E-02",
                    "module": "C4",
                    "scenario": null
                },
                {
                    "value": "-8,36E-04",
                    "module": "D",
                    "scenario": null
                }
            ]
        },
        {
            "parameter": "EP-terrestrial",
            "values": [
                {
                    "value": "1,32E+00",
                    "module": "A1",
                    "scenario": null
                },
                {
                    "value": "7,87E-01",
                    "module": "A2",
                    "scenario": null
                },
                {
                    "value": "7,17E-02",
                    "module": "A3",
                    "scenario": null
                },
                {
                    "value": "2,40E-02",
                    "module": "A4",
                    "scenario": null
                },
                {
                    "value": "4,68E-01",
                    "module": "C1",
                    "scenario": null
                },
                {
                    "value": "4,00E-02",
                    "module": "C2",
                    "scenario": null
                },
                {
                    "value": "2,27E-03",
                    "module": "C3",
                    "scenario": null
                },
                {
                    "value": "3,83E-01",
                    "module": "C4",
                    "scenario": null
                },
                {
                    "value": "-9,83E-03",
                    "module": "D",
                    "scenario": null
                }
            ]
        }
    ],
    "additional_environmental_impact": [
        {
            "parameter": "PM",
            "values": [
                {
                    "value": "2,86E-06",
                    "module": "A1",
                    "scenario": null
                },
                {
                    "value": "4,41E-07",
                    "module": "A2",
                    "scenario": null
                },
                {
                    "value": "3,90E-07",
                    "module": "A3",
                    "scenario": null
                },
                {
                    "value": "2,81E-07",
                    "module": "A4",
                    "scenario": null
                },
                {
                    "value": "1,18E-05",
                    "module": "C1",
                    "scenario": null
                },
                {
                    "value": "4,68E-07",
                    "module": "C2",
                    "scenario": null
                },
                {
                    "value": "1,08E-08",
                    "module": "C3",
                    "scenario": null
                },
                {
                    "value": "1,98E-06",
                    "module": "C4",
                    "scenario": null
                },
                {
                    "value": "-5,14E-08",
                    "module": "D",
                    "scenario": null
                }
            ]
        },
        {
            "parameter": "ETP-fw",
            "values": [
                {
                    "value": "4,14E+03",
                    "module": "A1",
                    "scenario": null
                },
                {
                    "value": "1,35E+02",
                    "module": "A2",
                    "scenario": null
                },
                {
                    "value": "3,24E+01",
                    "module": "A3",
                    "scenario": null
                },
                {
                    "value": "3,63E+01",
                    "module": "A4",
                    "scenario": null
                },
                {
                    "value": "7,04E+01",
                    "module": "C1",
                    "scenario": null
                },
                {
                    "value": "6,05E+01",
                    "module": "C2",
                    "scenario": null
                },
                {
                    "value": "1,83E+00",
                    "module": "C3",
                    "scenario": null
                },
                {
                    "value": "1,52E+02",
                    "module": "C4",
                    "scenario": null
                },
                {
                    "value": "-4,67E+00",
                    "module": "D",
                    "scenario": null
                }
            ]
        },
        {
            "parameter": "HTP-c",
            "values": [
                {
                    "value": "1,09E-08",
                    "module": "A1",
                    "scenario": null
                },
                {
                    "value": "0,00E+00",
                    "module": "A2",
                    "scenario": null
                },
                {
                    "value": "1,08E-09",
                    "module": "A3",
                    "scenario": null
                },
                {
                    "value": "0,00E+00",
                    "module": "A4",
                    "scenario": null
                },
                {
                    "value": "2,34E-09",
                    "module": "C1",
                    "scenario": null
                },
                {
                    "value": "0,00E+00",
                    "module": "C2",
                    "scenario": null
                },
                {
                    "value": "1,17E-10",
                    "module": "C3",
                    "scenario": null
                },
                {
                    "value": "4,44E-09",
                    "module": "C4",
                    "scenario": null
                },
                {
                    "value": "-2,34E-10",
                    "module": "D",
                    "scenario": null
                }
            ]
        },
        {
            "parameter": "HTP-nc",
            "values": [
                {
                    "value": "2,11E-07",
                    "module": "A1",
                    "scenario": null
                },
                {
                    "value": "7,21E-08",
                    "module": "A2",
                    "scenario": null
                },
                {
                    "value": "2,39E-08",
                    "module": "A3",
                    "scenario": null
                },
                {
                    "value": "3,51E-08",
                    "module": "A4",
                    "scenario": null
                },
                {
                    "value": "6,55E-08",
                    "module": "C1",
                    "scenario": null
                },
                {
                    "value": "5,84E-08",
                    "module": "C2",
                    "scenario": null
                },
                {
                    "value": "1,64E-09",
                    "module": "C3",
                    "scenario": null
                },
                {
                    "value": "8,88E-08",
                    "module": "C4",
                    "scenario": null
                },
                {
                    "value": "-5,73E-09",
                    "module": "D",
                    "scenario": null
                }
            ]
        },
        {
            "parameter": "SQP",
            "values": [
                {
                    "value": "4,97E+01",
                    "module": "A1",
                    "scenario": null
                },
                {
                    "value": "9,86E+01",
                    "module": "A2",
                    "scenario": null
                },
                {
                    "value": "5,19E+00",
                    "module": "A3",
                    "scenario": null
                },
                {
                    "value": "5,69E+01",
                    "module": "A4",
                    "scenario": null
                },
                {
                    "value": "1,56E+01",
                    "module": "C1",
                    "scenario": null
                },
                {
                    "value": "9,48E+01",
                    "module": "C2",
                    "scenario": null
                },
                {
                    "value": "1,46E+00",
                    "module": "C3",
                    "scenario": null
                },
                {
                    "value": "1,12E+03",
                    "module": "C4",
                    "scenario": null
                },
                {
                    "value": "1,03E+01",
                    "module": "D",
                    "scenario": null
                }
            ]
        },
        {
            "parameter": "IRP",
            "values": [
                {
                    "value": "1,25E+00",
                    "module": "A1",
                    "scenario": null
                },
                {
                    "value": "9,59E-01",
                    "module": "A2",
                    "scenario": null
                },
                {
                    "value": "9,95E-02",
                    "module": "A3",
                    "scenario": null
                },
                {
                    "value": "2,17E-01",
                    "module": "A4",
                    "scenario": null
                },
                {
                    "value": "5,61E-01",
                    "module": "C1",
                    "scenario": null
                },
                {
                    "value": "3,61E-01",
                    "module": "C2",
                    "scenario": null
                },
                {
                    "value": "4,33E-02",
                    "module": "C3",
                    "scenario": null
                },
                {
                    "value": "1,33E+00",
                    "module": "C4",
                    "scenario": null
                },
                {
                    "value": "-4,16E-02",
                    "module": "D",
                    "scenario": null
                }
            ]
        }
    ],
    "resource_use": [
        {
            "parameter": "PERE",
            "values": [
                {
                    "value": "1,91E+02",
                    "module": "A1",
                    "scenario": null
                },
                {
                    "value": "1,90E+00",
                    "module": "A2",
                    "scenario": null
                },
                {
                    "value": "1,82E+01",
                    "module": "A3",
                    "scenario": null
                },
                {
                    "value": "6,24E-01",
                    "module": "A4",
                    "scenario": null
                },
                {
                    "value": "7,01E-01",
                    "module": "C1",
                    "scenario": null
                },
                {
                    "value": "1,04E+00",
                    "module": "C2",
                    "scenario": null
                },
                {
                    "value": "1,33E+00",
                    "module": "C3",
                    "scenario": null
                },
                {
                    "value": "4,72E+00",
                    "module": "C4",
                    "scenario": null
                },
                {
                    "value": "-1,06E+00",
                    "module": "D",
                    "scenario": null
                }
            ]
        },
        {
            "parameter": "PERM",
            "values": [
                {
                    "value": "0,00E+00",
                    "module": "A1",
                    "scenario": null
                },
                {
                    "value": "0,00E+00",
                    "module": "A2",
                    "scenario": null
                },
                {
                    "value": "0,00E+00",
                    "module": "A3",
                    "scenario": null
                },
                {
                    "value": "0,00E+00",
                    "module": "A4",
                    "scenario": null
                },
                {
                    "value": "0,00E+00",
                    "module": "C1",
                    "scenario": null
                },
                {
                    "value": "0,00E+00",
                    "module": "C2",
                    "scenario": null
                },
                {
                    "value": "0,00E+00",
                    "module": "C3",
                    "scenario": null
                },
                {
                    "value": "0,00E+00",
                    "module": "C4",
                    "scenario": null
                },
                {
                    "value": "0,00E+00",
                    "module": "D",
                    "scenario": null
                }
            ]
        },
        {
            "parameter": "PERT",
            "values": [
                {
                    "value": "1,91E+02",
                    "module": "A1",
                    "scenario": null
                },
                {
                    "value": "1,90E+00",
                    "module": "A2",
                    "scenario": null
                },
                {
                    "value": "1,82E+01",
                    "module": "A3",
                    "scenario": null
                },
                {
                    "value": "6,24E-01",
                    "module": "A4",
                    "scenario": null
                },
                {
                    "value": "7,01E-01",
                    "module": "C1",
                    "scenario": null
                },
                {
                    "value": "1,04E+00",
                    "module": "C2",
                    "scenario": null
                },
                {
                    "value": "1,33E+00",
                    "module": "C3",
                    "scenario": null
                },
                {
                    "value": "4,72E+00",
                    "module": "C4",
                    "scenario": null
                },
                {
                    "value": "-1,06E+00",
                    "module": "D",
                    "scenario": null
                }
            ]
        },
        {
            "parameter": "PENRE",
            "values": [
                {
                    "value": "5,32E+02",
                    "module": "A1",
                    "scenario": null
                },
                {
                    "value": "2,20E+02",
                    "module": "A2",
                    "scenario": null
                },
                {
                    "value": "2,21E+01",
                    "module": "A3",
                    "scenario": null
                },
                {
                    "value": "4,96E+01",
                    "module": "A4",
                    "scenario": null
                },
                {
                    "value": "1,29E+02",
                    "module": "C1",
                    "scenario": null
                },
                {
                    "value": "8,27E+01",
                    "module": "C2",
                    "scenario": null
                },
                {
                    "value": "2,58E+00",
                    "module": "C3",
                    "scenario": null
                },
                {
                    "value": "3,07E+02",
                    "module": "C4",
                    "scenario": null
                },
                {
                    "value": "-4,78E+00",
                    "module": "D",
                    "scenario": null
                }
            ]
        },
        {
            "parameter": "PENRM",
            "values": [
                {
                    "value": "2,33E+01",
                    "module": "A1",
                    "scenario": null
                },
                {
                    "value": "0,00E+00",
                    "module": "A2",
                    "scenario": null
                },
                {
                    "value": "0,00E+00",
                    "module": "A3",
                    "scenario": null
                },
                {
                    "value": "0,00E+00",
                    "module": "A4",
                    "scenario": null
                },
                {
                    "value": "0,00E+00",
                    "module": "C1",
                    "scenario": null
                },
                {
                    "value": "0,00E+00",
                    "module": "C2",
                    "scenario": null
                },
                {
                    "value": "0,00E+00",
                    "module": "C3",
                    "scenario": null
                },
                {
                    "value": "0,00E+00",
                    "module": "C4",
                    "scenario": null
                },
                {
                    "value": "0,00E+00",
                    "module": "D",
                    "scenario": null
                }
            ]
        },
        {
            "parameter": "PENRT",
            "values": [
                {
                    "value": "5,55E+02",
                    "module": "A1",
                    "scenario": null
                },
                {
                    "value": "2,20E+02",
                    "module": "A2",
                    "scenario": null
                },
                {
                    "value": "2,21E+01",
                    "module": "A3",
                    "scenario": null
                },
                {
                    "value": "4,96E+01",
                    "module": "A4",
                    "scenario": null
                },
                {
                    "value": "1,29E+02",
                    "module": "C1",
                    "scenario": null
                },
                {
                    "value": "8,27E+01",
                    "module": "C2",
                    "scenario": null
                },
                {
                    "value": "2,58E+00",
                    "module": "C3",
                    "scenario": null
                },
                {
                    "value": "3,07E+02",
                    "module": "C4",
                    "scenario": null
                },
                {
                    "value": "-4,78E+00",
                    "module": "D",
                    "scenario": null
                }
            ]
        },
        {
            "parameter": "SM",
            "values": [
                {
                    "value": "4,11E+01",
                    "module": "A1",
                    "scenario": null
                },
                {
                    "value": "0,00E+00",
                    "module": "A2",
                    "scenario": null
                },
                {
                    "value": "0,00E+00",
                    "module": "A3",
                    "scenario": null
                },
                {
                    "value": "0,00E+00",
                    "module": "A4",
                    "scenario": null
                },
                {
                    "value": "0,00E+00",
                    "module": "C1",
                    "scenario": null
                },
                {
                    "value": "0,00E+00",
                    "module": "C2",
                    "scenario": null
                },
                {
                    "value": "0,00E+00",
                    "module": "C3",
                    "scenario": null
                },
                {
                    "value": "0,00E+00",
                    "module": "C4",
                    "scenario": null
                },
                {
                    "value": "0,00E+00",
                    "module": "D",
                    "scenario": null
                }
            ]
        },
        {
            "parameter": "RSF",
            "values": [
                {
                    "value": "2,65E+02",
                    "module": "A1",
                    "scenario": null
                },
                {
                    "value": "6,92E-02",
                    "module": "A2",
                    "scenario": null
                },
                {
                    "value": "2,56E-02",
                    "module": "A3",
                    "scenario": null
                },
                {
                    "value": "2,18E-02",
                    "module": "A4",
                    "scenario": null
                },
                {
                    "value": "0,00E+00",
                    "module": "C1",
                    "scenario": null
                },
                {
                    "value": "3,64E-02",
                    "module": "C2",
                    "scenario": null
                },
                {
                    "value": "0,00E+00",
                    "module": "C3",
                    "scenario": null
                },
                {
                    "value": "9,76E-02",
                    "module": "C4",
                    "scenario": null
                },
                {
                    "value": "-2,17E-02",
                    "module": "D",
                    "scenario": null
                }
            ]
        },
        {
            "parameter": "NRSF",
            "values": [
                {
                    "value": "3,78E+02",
                    "module": "A1",
                    "scenario": null
                },
                {
                    "value": "3,23E-01",
                    "module": "A2",
                    "scenario": null
                },
                {
                    "value": "7,34E-02",
                    "module": "A3",
                    "scenario": null
                },
                {
                    "value": "7,32E-02",
                    "module": "A4",
                    "scenario": null
                },
                {
                    "value": "0,00E+00",
                    "module": "C1",
                    "scenario": null
                },
                {
                    "value": "1,22E-01",
                    "module": "C2",
                    "scenario": null
                },
                {
                    "value": "0,00E+00",
                    "module": "C3",
                    "scenario": null
                },
                {
                    "value": "2,81E-01",
                    "module": "C4",
                    "scenario": null
                },
                {
                    "value": "-2,23E-02",
                    "module": "D",
                    "scenario": null
                }
            ]
        },
        {
            "parameter": "FW",
            "values": [
                {
                    "value": "1,94E+00",
                    "module": "A1",
                    "scenario": null
                },
                {
                    "value": "1,39E-02",
                    "module": "A2",
                    "scenario": null
                },
                {
                    "value": "4,28E-01",
                    "module": "A3",
                    "scenario": null
                },
                {
                    "value": "5,65E-03",
                    "module": "A4",
                    "scenario": null
                },
                {
                    "value": "6,63E-03",
                    "module": "C1",
                    "scenario": null
                },
                {
                    "value": "9,41E-03",
                    "module": "C2",
                    "scenario": null
                },
                {
                    "value": "4,42E-03",
                    "module": "C3",
                    "scenario": null
                },
                {
                    "value": "3,66E-01",
                    "module": "C4",
                    "scenario": null
                },
                {
                    "value": "-1,66E-01",
                    "module": "D",
                    "scenario": null
                }
            ]
        }
    ],
    "end_of_life_waste": [
        {
            "parameter": "HWD",
            "values": [
                {
                    "value": "4,49E-02",
                    "module": "A1",
                    "scenario": null
                },
                {
                    "value": "9,01E-03",
                    "module": "A2",
                    "scenario": null
                },
                {
                    "value": "3,05E-02",
                    "module": "A3",
                    "scenario": null
                },
                {
                    "value": "2,71E-03",
                    "module": "A4",
                    "scenario": null
                },
                {
                    "value": "3,79E-03",
                    "module": "C1",
                    "scenario": null
                },
                {
                    "value": "4,52E-03",
                    "module": "C2",
                    "scenario": null
                },
                {
                    "value": "2,58E-04",
                    "module": "C3",
                    "scenario": null
                },
                {
                    "value": "0,00E+00",
                    "module": "C4",
                    "scenario": null
                },
                {
                    "value": "-1,09E-03",
                    "module": "D",
                    "scenario": null
                }
            ]
        },
        {
            "parameter": "NHWD",
            "values": [
                {
                    "value": "2,05E+00",
                    "module": "A1",
                    "scenario": null
                },
                {
                    "value": "6,19E+00",
                    "module": "A2",
                    "scenario": null
                },
                {
                    "value": "7,75E+00",
                    "module": "A3",
                    "scenario": null
                },
                {
                    "value": "4,31E+00",
                    "module": "A4",
                    "scenario": null
                },
                {
                    "value": "1,52E-01",
                    "module": "C1",
                    "scenario": null
                },
                {
                    "value": "7,19E+00",
                    "module": "C2",
                    "scenario": null
                },
                {
                    "value": "8,14E-03",
                    "module": "C3",
                    "scenario": null
                },
                {
                    "value": "2,22E+03",
                    "module": "C4",
                    "scenario": null
                },
                {
                    "value": "-3,31E-02",
                    "module": "D",
                    "scenario": null
                }
            ]
        },
        {
            "parameter": "RWD",
            "values": [
                {
                    "value": "4,58E-03",
                    "module": "A1",
                    "scenario": null
                },
                {
                    "value": "1,53E-03",
                    "module": "A2",
                    "scenario": null
                },
                {
                    "value": "1,42E-04",
                    "module": "A3",
                    "scenario": null
                },
                {
                    "value": "3,39E-04",
                    "module": "A4",
                    "scenario": null
                },
                {
                    "value": "8,94E-04",
                    "module": "C1",
                    "scenario": null
                },
                {
                    "value": "5,65E-04",
                    "module": "C2",
                    "scenario": null
                },
                {
                    "value": "2,73E-05",
                    "module": "C3",
                    "scenario": null
                },
                {
                    "value": "0,00E+00",
                    "module": "C4",
                    "scenario": null
                },
                {
                    "value": "-3,59E-05",
                    "module": "D",
                    "scenario": null
                }
            ]
        }
    ],
    "end_of_life_flow": [
        {
            "parameter": "CRU",
            "values": [
                {
                    "value": "0,00E+00",
                    "module": "A1",
                    "scenario": null
                },
                {
                    "value": "0,00E+00",
                    "module": "A2",
                    "scenario": null
                },
                {
                    "value": "0,00E+00",
                    "module": "A3",
                    "scenario": null
                },
                {
                    "value": "0,00E+00",
                    "module": "A4",
                    "scenario": null
                },
                {
                    "value": "0,00E+00",
                    "module": "C1",
                    "scenario": null
                },
                {
                    "value": "0,00E+00",
                    "module": "C2",
                    "scenario": null
                },
                {
                    "value": "0,00E+00",
                    "module": "C3",
                    "scenario": null
                },
                {
                    "value": "0,00E+00",
                    "module": "C4",
                    "scenario": null
                },
                {
                    "value": "0,00E+00",
                    "module": "D",
                    "scenario": null
                }
            ]
        },
        {
            "parameter": "MFR",
            "values": [
                {
                    "value": "0,00E+00",
                    "module": "A1",
                    "scenario": null
                },
                {
                    "value": "0,00E+00",
                    "module": "A2",
                    "scenario": null
                },
                {
                    "value": "3,38E-01",
                    "module": "A3",
                    "scenario": null
                },
                {
                    "value": "0,00E+00",
                    "module": "A4",
                    "scenario": null
                },
                {
                    "value": "0,00E+00",
                    "module": "C1",
                    "scenario": null
                },
                {
                    "value": "0,00E+00",
                    "module": "C2",
                    "scenario": null
                },
                {
                    "value": "1,17E+02",
                    "module": "C3",
                    "scenario": null
                },
                {
                    "value": "0,00E+00",
                    "module": "C4",
                    "scenario": null
                },
                {
                    "value": "0,00E+00",
                    "module": "D",
                    "scenario": null
                }
            ]
        },
        {
            "parameter": "MER",
            "values": [
                {
                    "value": "0,00E+00",
                    "module": "A1",
                    "scenario": null
                },
                {
                    "value": "0,00E+00",
                    "module": "A2",
                    "scenario": null
                },
                {
                    "value": "1,37E-01",
                    "module": "A3",
                    "scenario": null
                },
                {
                    "value": "0,00E+00",
                    "module": "A4",
                    "scenario": null
                },
                {
                    "value": "0,00E+00",
                    "module": "C1",
                    "scenario": null
                },
                {
                    "value": "0,00E+00",
                    "module": "C2",
                    "scenario": null
                },
                {
                    "value": "0,00E+00",
                    "module": "C3",
                    "scenario": null
                },
                {
                    "value": "0,00E+00",
                    "module": "C4",
                    "scenario": null
                },
                {
                    "value": "0,00E+00",
                    "module": "D",
                    "scenario": null
                }
            ]
        },
        {
            "parameter": "EEE",
            "values": [
                {
                    "value": "0,00E+00",
                    "module": "A1",
                    "scenario": null
                },
                {
                    "value": "0,00E+00",
                    "module": "A2",
                    "scenario": null
                },
                {
                    "value": "8,49E-02",
                    "module": "A3",
                    "scenario": null
                },
                {
                    "value": "0,00E+00",
                    "module": "A4",
                    "scenario": null
                },
                {
                    "value": "0,00E+00",
                    "module": "C1",
                    "scenario": null
                },
                {
                    "value": "0,00E+00",
                    "module": "C2",
                    "scenario": null
                },
                {
                    "value": "0,00E+00",
                    "module": "C3",
                    "scenario": null
                },
                {
                    "value": "0,00E+00",
                    "module": "C4",
                    "scenario": null
                },
                {
                    "value": "0,00E+00",
                    "module": "D",
                    "scenario": null
                }
            ]
        },
        {
            "parameter": "EET",
            "values": [
                {
                    "value": "0,00E+00",
                    "module": "A1",
                    "scenario": null
                },
                {
                    "value": "0,00E+00",
                    "module": "A2",
                    "scenario": null
                },
                {
                    "value": "1,28E+00",
                    "module": "A3",
                    "scenario": null
                },
                {
                    "value": "0,00E+00",
                    "module": "A4",
                    "scenario": null
                },
                {
                    "value": "0,00E+00",
                    "module": "C1",
                    "scenario": null
                },
                {
                    "value": "0,00E+00",
                    "module": "C2",
                    "scenario": null
                },
                {
                    "value": "0,00E+00",
                    "module": "C3",
                    "scenario": null
                },
                {
                    "value": "0,00E+00",
                    "module": "C4",
                    "scenario": null
                },
                {
                    "value": "0,00E+00",
                    "module": "D",
                    "scenario": null
                }
            ]
        }
    ]
}