{
    "product_name": "Majestic Sense, Jotun Paints (Vietnam) Co. Ltd.",
    "epd_id": "NEPD-3855-2809-EN",
    "declared_unit": {
        "unit": "kg",
        "amount": 1.0
    },
    "compliance": [
        "EN 15804",
        "ISO 14025",
        "ISO 21930"
    ],
    "producer_name": "Jotun A/S",
    "environmental_impact": [
        {
            "parameter": "GWP-total",
            "values": [
                {
                    "value": "2,23E+00",
                    "module": "A1",
                    "scenario": null
                },
                {
                    "value": "5,52E-02",
                    "module": "A2",
                    "scenario": null
                },
                {
                    "value": "2,68E-01",
                    "module": "A3",
                    "scenario": null
                }
            ]
        },
        {
            "parameter": "ODP",
            "values": [
                {
                    "value": "2,22E-07",
                    "module": "A1",
                    "scenario": null
                },
                {
                    "value": "1,01E-08",
                    "module": "A2",
                    "scenario": null
                },
                {
                    "value": "3,74E-08",
                    "module": "A3",
                    "scenario": null
                }
            ]
        },
        {
            "parameter": "AP",
            "values": [
                {
                    "value": "1,37E-02",
                    "module": "A1",
                    "scenario": null
                },
                {
                    "value": "8,27E-04",
                    "module": "A2",
                    "scenario": null
                },
                {
                    "value": "1,65E-03",
                    "module": "A3",
                    "scenario": null
                }
            ]
        },
        {
            "parameter": "EP",
            "values": [
                {
                    "value": "5,12E-03",
                    "module": "A1",
                    "scenario": null
                },
                {
                    "value": "9,98E-05",
                    "module": "A2",
                    "scenario": null
                },
                {
                    "value": "2,14E-04",
                    "module": "A3",
                    "scenario": null
                }
            ]
        },
        {
            "parameter": "POCP",
            "values": [
                {
                    "value": "1,20E-03",
                    "module": "A1",
                    "scenario": null
                },
                {
                    "value": "2,72E-05",
                    "module": "A2",
                    "scenario": null
                },
                {
                    "value": "7,28E-05",
                    "module": "A3",
                    "scenario": null
                }
            ]
        },
        {
            "parameter": "ADPE",
            "values": [
                {
                    "value": "1,43E-05",
                    "module": "A1",
                    "scenario": null
                },
                {
                    "value": "4,47E-08",
                    "module": "A2",
                    "scenario": null
                },
                {
                    "value": "7,60E-08",
                    "module": "A3",
                    "scenario": null
                }
            ]
        },
        {
            "parameter": "ADPF",
            "values": [
                {
                    "value": "3,74E+01",
                    "module": "A1",
                    "scenario": null
                },
                {
                    "value": "8,44E-01",
                    "module": "A2",
                    "scenario": null
                },
                {
                    "value": "3,84E+00",
                    "module": "A3",
                    "scenario": null
                }
            ]
        }
    ],
    "additional_environmental_impact": [],
    "resource_use": [
        {
            "parameter": "PERE",
            "values": [
                {
                    "value": "1,60E+00",
                    "module": "A1",
                    "scenario": null
                },
                {
                    "value": "1,64E-02",
                    "module": "A2",
                    "scenario": null
                },
                {
                    "value": "1,12E-01",
                    "module": "A3",
                    "scenario": null
                }
            ]
        },
        {
            "parameter": "PERM",
            "values": [
                {
                    "value": "5,35E-01",
                    "module": "A1",
                    "scenario": null
                },
                {
                    "value": "3,60E-03",
                    "module": "A2",
                    "scenario": null
                },
                {
                    "value": "3,58E-02",
                    "module": "A3",
                    "scenario": null
                }
            ]
        },
        {
            "parameter": "PERT",
            "values": [
                {
                    "value": "2,13E+00",
                    "module": "A1",
                    "scenario": null
                },
                {
                    "value": "2,00E-02",
                    "module": "A2",
                    "scenario": null
                },
                {
                    "value": "1,48E-01",
                    "module": "A3",
                    "scenario": null
                }
            ]
        },
        {
            "parameter": "PENRE",
            "values": [
                {
                    "value": "3,82E+01",
                    "module": "A1",
                    "scenario": null
                },
                {
                    "value": "8,70E-01",
                    "module": "A2",
                    "scenario": null
                },
                {
                    "value": "3,89E+00",
                    "module": "A3",
                    "scenario": null
                }
            ]
        },
        {
            "parameter": "PENRM",
            "values": [
                {
                    "value": "2,92E+00",
                    "module": "A1",
                    "scenario": null
                },
                {
                    "value": "0,00E+00",
                    "module": "A2",
                    "scenario": null
                },
                {
                    "value": "0,00E+00",
                    "module": "A3",
                    "scenario": null
                }
            ]
        },
        {
            "parameter": "PENRT",
            "values": [
                {
                    "value": "4,11E+01",
                    "module": "A1",
                    "scenario": null
                },
                {
                    "value": "8,70E-01",
                    "module": "A2",
                    "scenario": null
                },
                {
                    "value": "3,89E+00",
                    "module": "A3",
                    "scenario": null
                }
            ]
        },
        {
            "parameter": "SM",
            "values": [
                {
                    "value": "0,00E+00",
                    "module": "A1",
                    "scenario": null
                },
                {
                    "value": "0,00E+00",
                    "module": "A2",
                    "scenario": null
                },
                {
                    "value": "0,00E+00",
                    "module": "A3",
                    "scenario": null
                }
            ]
        },
        {
            "parameter": "RSF",
            "values": [
                {
                    "value": "0,00E+00",
                    "module": "A1",
                    "scenario": null
                },
                {
                    "value": "0,00E+00",
                    "module": "A2",
                    "scenario": null
                },
                {
                    "value": "0,00E+00",
                    "module": "A3",
                    "scenario": null
                }
            ]
        },
        {
            "parameter": "NRSF",
            "values": [
                {
                    "value": "0,00E+00",
                    "module": "A1",
                    "scenario": null
                },
                {
                    "value": "0,00E+00",
                    "module": "A2",
                    "scenario": null
                },
                {
                    "value": "0,00E+00",
                    "module": "A3",
                    "scenario": null
                }
            ]
        },
        {
            "parameter": "FW",
            "values": [
                {
                    "value": "4,44E-02",
                    "module": "A1",
                    "scenario": null
                },
                {
                    "value": "1,46E-04",
                    "module": "A2",
                    "scenario": null
                },
                {
                    "value": "5,43E-04",
                    "module": "A3",
                    "scenario": null
                }
            ]
        }
    ],
    "end_of_life_waste": [
        {
            "parameter": "HWD",
            "values": [
                {
                    "value": "3,76E-05",
                    "module": "A1",
                    "scenario": null
                },
                {
                    "value": "4,66E-07",
                    "module": "A2",
                    "scenario": null
                },
                {
                    "value": "2,33E-03",
                    "module": "A3",
                    "scenario": null
                }
            ]
        },
        {
            "parameter": "NHWD",
            "values": [
                {
                    "value": "7,17E-01",
                    "module": "A1",
                    "scenario": null
                },
                {
                    "value": "3,47E-02",
                    "module": "A2",
                    "scenario": null
                },
                {
                    "value": "3,40E-02",
                    "module": "A3",
                    "scenario": null
                }
            ]
        },
        {
            "parameter": "RWD",
            "values": [
                {
                    "value": "0,00E+00",
                    "module": "A1",
                    "scenario": null
                },
                {
                    "value": "0,00E+00",
                    "module": "A2",
                    "scenario": null
                },
                {
                    "value": "8,63E-08",
                    "module": "A3",
                    "scenario": null
                }
            ]
        }
    ],
    "end_of_life_flow": [
        {
            "parameter": "CRU",
            "values": [
                {
                    "value": "0,00E+00",
                    "module": "A1",
                    "scenario": null
                },
                {
                    "value": "0,00E+00",
                    "module": "A2",
                    "scenario": null
                },
                {
                    "value": "0,00E+00",
                    "module": "A3",
                    "scenario": null
                }
            ]
        },
        {
            "parameter": "MFR",
            "values": [
                {
                    "value": "0,00E+00",
                    "module": "A1",
                    "scenario": null
                },
                {
                    "value": "0,00E+00",
                    "module": "A2",
                    "scenario": null
                },
                {
                    "value": "1,72E-03",
                    "module": "A3",
                    "scenario": null
                }
            ]
        },
        {
            "parameter": "MER",
            "values": [
                {
                    "value": "0,00E+00",
                    "module": "A1",
                    "scenario": null
                },
                {
                    "value": "0,00E+00",
                    "module": "A2",
                    "scenario": null
                },
                {
                    "value": "5,56E-03",
                    "module": "A3",
                    "scenario": null
                }
            ]
        },
        {
            "parameter": "EEE",
            "values": [
                {
                    "value": "0,00E+00",
                    "module": "A1",
                    "scenario": null
                },
                {
                    "value": "0,00E+00",
                    "module": "A2",
                    "scenario": null
                },
                {
                    "value": "2,13E-03",
                    "module": "A3",
                    "scenario": null
                }
            ]
        },
        {
            "parameter": "EET",
            "values": [
                {
                    "value": "0,00E+00",
                    "module": "A1",
                    "scenario": null
                },
                {
                    "value": "0,00E+00",
                    "module": "A2",
                    "scenario": null
                },
                {
                    "value": "1,59E-02",
                    "module": "A3",
                    "scenario": null
                }
            ]
        }
    ]
}