{"product_name":"FLEXR\u00d6R 20/FQ Pure 7G1,5mm\u00b2 5T","epd_id":"NEPD-6752-6073","declared_unit":{"unit":"m","amount":1},"compliance":["EN 15804+A2","ISO 14025","ISO 21930"],"producer_name":"Prysmian Group Sverige AB","environmental_impact":[{"parameter":"GWP-total","unit":"kg CO2-eq","values":[{"value":"5,88E-01","module":"A1","scenario":null},{"value":"3,71E-03","module":"A2","scenario":null},{"value":"5,07E-02","module":"A3","scenario":null},{"value":"2,92E-02","module":"A4","scenario":null},{"value":"1,65E-02","module":"A5","scenario":null},{"value":"2,44E-01","module":"B6","scenario":null},{"value":"0,00E+00","module":"C1","scenario":null},{"value":"1,07E-02","module":"C2","scenario":null},{"value":"1,37E-01","module":"C3","scenario":null},{"value":"6,92E-03","module":"C4","scenario":null},{"value":"-8,59E-02","module":"D","scenario":null},{"value":"6,43E-01","module":"A1A3","scenario":null}]},{"parameter":"GWP-fossil","unit":"kg CO2-eq","values":[{"value":"5,84E-01","module":"A1","scenario":null},{"value":"3,71E-03","module":"A2","scenario":null},{"value":"4,90E-02","module":"A3","scenario":null},{"value":"2,92E-02","module":"A4","scenario":null},{"value":"1,64E-02","module":"A5","scenario":null},{"value":"2,25E-01","module":"B6","scenario":null},{"value":"0,00E+00","module":"C1","scenario":null},{"value":"1,07E-02","module":"C2","scenario":null},{"value":"1,37E-01","module":"C3","scenario":null},{"value":"6,92E-03","module":"C4","scenario":null},{"value":"-8,52E-02","module":"D","scenario":null},{"value":"6,37E-01","module":"A1A3","scenario":null}]},{"parameter":"GWP-biogenic","unit":"kg CO2-eq","values":[{"value":"3,61E-03","module":"A1","scenario":null},{"value":"1,52E-06","module":"A2","scenario":null},{"value":"1,54E-03","module":"A3","scenario":null},{"value":"1,20E-05","module":"A4","scenario":null},{"value":"1,03E-04","module":"A5","scenario":null},{"value":"4,57E-03","module":"B6","scenario":null},{"value":"0,00E+00","module":"C1","scenario":null},{"value":"4,37E-06","module":"C2","scenario":null},{"value":"2,04E-06","module":"C3","scenario":null},{"value":"5,91E-07","module":"C4","scenario":null},{"value":"-3,73E-04","module":"D","scenario":null},{"value":"5,15E-03","module":"A1A3","scenario":null}]},{"parameter":"GWP-luluc","unit":"kg CO2-eq","values":[{"value":"5,98E-04","module":"A1","scenario":null},{"value":"1,09E-06","module":"A2","scenario":null},{"value":"8,05E-05","module":"A3","scenario":null},{"value":"8,53E-06","module":"A4","scenario":null},{"value":"1,39E-05","module":"A5","scenario":null},{"value":"1,46E-02","module":"B6","scenario":null},{"value":"0,00E+00","module":"C1","scenario":null},{"value":"3,74E-06","module":"C2","scenario":null},{"value":"3,61E-07","module":"C3","scenario":null},{"value":"3,31E-07","module":"C4","scenario":null},{"value":"-3,27E-04","module":"D","scenario":null},{"value":"6,80E-04","module":"A1A3","scenario":null}]},{"parameter":"ODP","unit":"kg CFC11-eq","values":[{"value":"3,31E-08","module":"A1","scenario":null},{"value":"8,55E-10","module":"A2","scenario":null},{"value":"4,21E-09","module":"A3","scenario":null},{"value":"6,75E-09","module":"A4","scenario":null},{"value":"9,58E-10","module":"A5","scenario":null},{"value":"1,10E-07","module":"B6","scenario":null},{"value":"0,00E+00","module":"C1","scenario":null},{"value":"2,44E-09","module":"C2","scenario":null},{"value":"2,01E-10","module":"C3","scenario":null},{"value":"3,22E-10","module":"C4","scenario":null},{"value":"-5,63E-04","module":"D","scenario":null},{"value":"3,82E-08","module":"A1A3","scenario":null}]},{"parameter":"AP","unit":"mol H+-eq","values":[{"value":"3,33E-02","module":"A1","scenario":null},{"value":"1,56E-05","module":"A2","scenario":null},{"value":"2,11E-04","module":"A3","scenario":null},{"value":"1,23E-04","module":"A4","scenario":null},{"value":"6,74E-04","module":"A5","scenario":null},{"value":"1,46E-03","module":"B6","scenario":null},{"value":"0,00E+00","module":"C1","scenario":null},{"value":"4,38E-05","module":"C2","scenario":null},{"value":"2,35E-05","module":"C3","scenario":null},{"value":"8,46E-06","module":"C4","scenario":null},{"value":"-8,77E-03","module":"D","scenario":null},{"value":"3,35E-02","module":"A1A3","scenario":null}]},{"parameter":"POCP","unit":"kg NMVOC-eq","values":[{"value":"6,20E-03","module":"A1","scenario":null},{"value":"1,66E-05","module":"A2","scenario":null},{"value":"9,21E-05","module":"A3","scenario":null},{"value":"1,31E-04","module":"A4","scenario":null},{"value":"1,30E-04","module":"A5","scenario":null},{"value":"7,47E-04","module":"B6","scenario":null},{"value":"0,00E+00","module":"C1","scenario":null},{"value":"4,40E-05","module":"C2","scenario":null},{"value":"2,84E-05","module":"C3","scenario":null},{"value":"1,10E-05","module":"C4","scenario":null},{"value":"-1,63E-03","module":"D","scenario":null},{"value":"6,31E-03","module":"A1A3","scenario":null}]},{"parameter":"ADPE","unit":"kg Sb-eq","values":[{"value":"9,75E-05","module":"A1","scenario":null},{"value":"6,41E-08","module":"A2","scenario":null},{"value":"2,63E-07","module":"A3","scenario":null},{"value":"4,99E-07","module":"A4","scenario":null},{"value":"1,97E-06","module":"A5","scenario":null},{"value":"8,99E-06","module":"B6","scenario":null},{"value":"0,00E+00","module":"C1","scenario":null},{"value":"2,90E-07","module":"C2","scenario":null},{"value":"9,93E-09","module":"C3","scenario":null},{"value":"8,38E-09","module":"C4","scenario":null},{"value":"-4,86E-05","module":"D","scenario":null},{"value":"9,78E-05","module":"A1A3","scenario":null}]},{"parameter":"ADPF","unit":"MJ","values":[{"value":"1,11E+01","module":"A1","scenario":null},{"value":"5,76E-02","module":"A2","scenario":null},{"value":"8,47E-01","module":"A3","scenario":null},{"value":"4,54E-01","module":"A4","scenario":null},{"value":"2,53E-01","module":"A5","scenario":null},{"value":"2,63E+01","module":"B6","scenario":null},{"value":"0,00E+00","module":"C1","scenario":null},{"value":"1,62E-01","module":"C2","scenario":null},{"value":"1,40E-02","module":"C3","scenario":null},{"value":"2,51E-02","module":"C4","scenario":null},{"value":"-1,52E+00","module":"D","scenario":null},{"value":"1,20E+01","module":"A1A3","scenario":null}]},{"parameter":"WDP","unit":"m3 world-eq. Deprived","values":[{"value":"1,91E+01","module":"A1","scenario":null},{"value":"4,44E-02","module":"A2","scenario":null},{"value":"1,06E+01","module":"A3","scenario":null},{"value":"3,48E-01","module":"A4","scenario":null},{"value":"6,15E-01","module":"A5","scenario":null},{"value":"2,67E+03","module":"B6","scenario":null},{"value":"0,00E+00","module":"C1","scenario":null},{"value":"1,54E-01","module":"C2","scenario":null},{"value":"7,79E-02","module":"C3","scenario":null},{"value":"4,19E-01","module":"C4","scenario":null},{"value":"6,59E-01","module":"D","scenario":null},{"value":"2,98E+01","module":"A1A3","scenario":null}]},{"parameter":"EP-freshwater","unit":"kg P-eq","values":[{"value":"2,82E-04","module":"A1","scenario":null},{"value":"2,83E-08","module":"A2","scenario":null},{"value":"3,68E-06","module":"A3","scenario":null},{"value":"2,23E-07","module":"A4","scenario":null},{"value":"5,72E-06","module":"A5","scenario":null},{"value":"1,52E-05","module":"B6","scenario":null},{"value":"0,00E+00","module":"C1","scenario":null},{"value":"8,41E-08","module":"C2","scenario":null},{"value":"1,88E-08","module":"C3","scenario":null},{"value":"1,57E-08","module":"C4","scenario":null},{"value":"-5,91E-05","module":"D","scenario":null},{"value":"2,86E-04","module":"A1A3","scenario":null}]},{"parameter":"EP-marine","unit":"kg N-eq","values":[{"value":"1,41E-03","module":"A1","scenario":null},{"value":"4,68E-06","module":"A2","scenario":null},{"value":"3,12E-05","module":"A3","scenario":null},{"value":"3,69E-05","module":"A4","scenario":null},{"value":"3,03E-05","module":"A5","scenario":null},{"value":"2,49E-04","module":"B6","scenario":null},{"value":"0,00E+00","module":"C1","scenario":null},{"value":"1,30E-05","module":"C2","scenario":null},{"value":"1,13E-05","module":"C3","scenario":null},{"value":"9,63E-06","module":"C4","scenario":null},{"value":"-3,90E-04","module":"D","scenario":null},{"value":"1,45E-03","module":"A1A3","scenario":null}]},{"parameter":"EP-terrestrial","unit":"mol N-eq.","values":[{"value":"2,04E-02","module":"A1","scenario":null},{"value":"5,18E-05","module":"A2","scenario":null},{"value":"3,53E-04","module":"A3","scenario":null},{"value":"4,08E-04","module":"A4","scenario":null},{"value":"4,29E-04","module":"A5","scenario":null},{"value":"3,28E-03","module":"B6","scenario":null},{"value":"0,00E+00","module":"C1","scenario":null},{"value":"1,44E-04","module":"C2","scenario":null},{"value":"1,18E-04","module":"C3","scenario":null},{"value":"3,38E-05","module":"C4","scenario":null},{"value":"-5,88E-03","module":"D","scenario":null},{"value":"2,08E-02","module":"A1A3","scenario":null}]},{"parameter":"GWP-IOBC","unit":"kg CO2-eq","values":[{"value":"5,79E-01","module":"A1","scenario":null},{"value":"3,71E-03","module":"A2","scenario":null},{"value":"5,28E-02","module":"A3","scenario":null},{"value":"2,92E-02","module":"A4","scenario":null},{"value":"1,64E-02","module":"A5","scenario":null},{"value":"2,44E-01","module":"B6","scenario":null},{"value":"0,00E+00","module":"C1","scenario":null},{"value":"1,07E-02","module":"C2","scenario":null},{"value":"1,37E-01","module":"C3","scenario":null},{"value":"7,10E-03","module":"C4","scenario":null},{"value":"-5,69E-02","module":"D","scenario":null},{"value":"6,36E-01","module":"A1A3","scenario":null}]}],"additional_environmental_impact":[{"parameter":"PM","unit":"Disease incidence","values":[{"value":"7,19E-08","module":"A1","scenario":null},{"value":"3,25E-10","module":"A2","scenario":null},{"value":"6,06E-10","module":"A3","scenario":null},{"value":"2,57E-09","module":"A4","scenario":null},{"value":"1,53E-09","module":"A5","scenario":null},{"value":"1,05E-08","module":"B6","scenario":null},{"value":"0,00E+00","module":"C1","scenario":null},{"value":"7,71E-10","module":"C2","scenario":null},{"value":"1,06E-10","module":"C3","scenario":null},{"value":"1,58E-10","module":"C4","scenario":null},{"value":"-2,19E-08","module":"D","scenario":null},{"value":"7,28E-08","module":"A1A3","scenario":null}]},{"parameter":"ETP-fw","unit":"CTUe","values":[{"value":"2,70E+02","module":"A1","scenario":null},{"value":"4,21E-02","module":"A2","scenario":null},{"value":"5,41E-01","module":"A3","scenario":null},{"value":"3,32E-01","module":"A4","scenario":null},{"value":"5,88E+00","module":"A5","scenario":null},{"value":"1,39E+01","module":"B6","scenario":null},{"value":"0,00E+00","module":"C1","scenario":null},{"value":"1,19E-01","module":"C2","scenario":null},{"value":"1,57E-01","module":"C3","scenario":null},{"value":"2,22E+01","module":"C4","scenario":null},{"value":"-8,00E+01","module":"D","scenario":null},{"value":"2,71E+02","module":"A1A3","scenario":null}]},{"parameter":"HTP-c","unit":"CTUh","values":[{"value":"5,47E-09","module":"A1","scenario":null},{"value":"0,00E+00","module":"A2","scenario":null},{"value":"1,80E-11","module":"A3","scenario":null},{"value":"0,00E+00","module":"A4","scenario":null},{"value":"1,10E-10","module":"A5","scenario":null},{"value":"4,00E-10","module":"B6","scenario":null},{"value":"0,00E+00","module":"C1","scenario":null},{"value":"0,00E+00","module":"C2","scenario":null},{"value":"6,00E-12","module":"C3","scenario":null},{"value":"1,00E-12","module":"C4","scenario":null},{"value":"-1,13E-09","module":"D","scenario":null},{"value":"5,49E-09","module":"A1A3","scenario":null}]},{"parameter":"HTP-nc","unit":"CTUh","values":[{"value":"4,52E-07","module":"A1","scenario":null},{"value":"4,00E-11","module":"A2","scenario":null},{"value":"5,49E-10","module":"A3","scenario":null},{"value":"3,21E-10","module":"A4","scenario":null},{"value":"9,07E-09","module":"A5","scenario":null},{"value":"9,62E-09","module":"B6","scenario":null},{"value":"0,00E+00","module":"C1","scenario":null},{"value":"1,29E-10","module":"C2","scenario":null},{"value":"2,36E-10","module":"C3","scenario":null},{"value":"2,90E-11","module":"C4","scenario":null},{"value":"-9,66E-08","module":"D","scenario":null},{"value":"4,53E-07","module":"A1A3","scenario":null}]},{"parameter":"SQP","unit":"-","values":[{"value":"5,15E+00","module":"A1","scenario":null},{"value":"6,55E-02","module":"A2","scenario":null},{"value":"1,80E-01","module":"A3","scenario":null},{"value":"5,21E-01","module":"A4","scenario":null},{"value":"1,22E-01","module":"A5","scenario":null},{"value":"1,17E+01","module":"B6","scenario":null},{"value":"0,00E+00","module":"C1","scenario":null},{"value":"1,11E-01","module":"C2","scenario":null},{"value":"2,29E-03","module":"C3","scenario":null},{"value":"7,01E-02","module":"C4","scenario":null},{"value":"-1,77E+00","module":"D","scenario":null},{"value":"5,39E+00","module":"A1A3","scenario":null}]},{"parameter":"IRP","unit":"kBq U235-eq","values":[{"value":"2,28E-02","module":"A1","scenario":null},{"value":"2,52E-04","module":"A2","scenario":null},{"value":"6,25E-03","module":"A3","scenario":null},{"value":"1,98E-03","module":"A4","scenario":null},{"value":"6,43E-04","module":"A5","scenario":null},{"value":"9,03E-01","module":"B6","scenario":null},{"value":"0,00E+00","module":"C1","scenario":null},{"value":"7,06E-04","module":"C2","scenario":null},{"value":"3,15E-05","module":"C3","scenario":null},{"value":"1,43E-04","module":"C4","scenario":null},{"value":"-1,74E-03","module":"D","scenario":null},{"value":"2,93E-02","module":"A1A3","scenario":null}]}],"resource_use":[{"parameter":"PERE","unit":"MJ","values":[{"value":"1,17E+00","module":"A1","scenario":null},{"value":"7,27E-04","module":"A2","scenario":null},{"value":"1,37E-01","module":"A3","scenario":null},{"value":"5,72E-03","module":"A4","scenario":null},{"value":"2,64E-02","module":"A5","scenario":null},{"value":"1,27E+01","module":"B6","scenario":null},{"value":"0,00E+00","module":"C1","scenario":null},{"value":"2,28E-03","module":"C2","scenario":null},{"value":"6,59E-04","module":"C3","scenario":null},{"value":"2,27E-03","module":"C4","scenario":null},{"value":"-8,79E-01","module":"D","scenario":null},{"value":"1,31E+00","module":"A1A3","scenario":null}]},{"parameter":"PERM","unit":"","values":[{"value":"0,00E+00","module":"A1","scenario":null},{"value":"0,00E+00","module":"A2","scenario":null},{"value":"0,00E+00","module":"A3","scenario":null},{"value":"0,00E+00","module":"A4","scenario":null},{"value":"0,00E+00","module":"A5","scenario":null},{"value":"0,00E+00","module":"B6","scenario":null},{"value":"0,00E+00","module":"C1","scenario":null},{"value":"0,00E+00","module":"C2","scenario":null},{"value":"0,00E+00","module":"C3","scenario":null},{"value":"0,00E+00","module":"C4","scenario":null},{"value":"0,00E+00","module":"D","scenario":null},{"value":"0,00E+00","module":"A1A3","scenario":null}]},{"parameter":"PERT","unit":"MJ","values":[{"value":"1,17E+00","module":"A1","scenario":null},{"value":"7,27E-04","module":"A2","scenario":null},{"value":"1,37E-01","module":"A3","scenario":null},{"value":"5,72E-03","module":"A4","scenario":null},{"value":"2,64E-02","module":"A5","scenario":null},{"value":"1,27E+01","module":"B6","scenario":null},{"value":"0,00E+00","module":"C1","scenario":null},{"value":"2,28E-03","module":"C2","scenario":null},{"value":"6,59E-04","module":"C3","scenario":null},{"value":"2,27E-03","module":"C4","scenario":null},{"value":"-8,79E-01","module":"D","scenario":null},{"value":"1,31E+00","module":"A1A3","scenario":null}]},{"parameter":"PENRE","unit":"MJ","values":[{"value":"8,21E+00","module":"A1","scenario":null},{"value":"5,76E-02","module":"A2","scenario":null},{"value":"8,48E-01","module":"A3","scenario":null},{"value":"4,54E-01","module":"A4","scenario":null},{"value":"1,95E-01","module":"A5","scenario":null},{"value":"2,64E+01","module":"B6","scenario":null},{"value":"0,00E+00","module":"C1","scenario":null},{"value":"1,62E-01","module":"C2","scenario":null},{"value":"1,40E-02","module":"C3","scenario":null},{"value":"2,51E-02","module":"C4","scenario":null},{"value":"-1,12E+00","module":"D","scenario":null},{"value":"9,12E+00","module":"A1A3","scenario":null}]},{"parameter":"PENRM","unit":"MJ","values":[{"value":"3,05E+00","module":"A1","scenario":null},{"value":"0,00E+00","module":"A2","scenario":null},{"value":"0,00E+00","module":"A3","scenario":null},{"value":"0,00E+00","module":"A4","scenario":null},{"value":"5,54E-04","module":"A5","scenario":null},{"value":"0,00E+00","module":"B6","scenario":null},{"value":"0,00E+00","module":"C1","scenario":null},{"value":"0,00E+00","module":"C2","scenario":null},{"value":"-3,02E+00","module":"C3","scenario":null},{"value":"0,00E+00","module":"C4","scenario":null},{"value":"-4,33E-01","module":"D","scenario":null},{"value":"3,05E+00","module":"A1A3","scenario":null}]},{"parameter":"PENRT","unit":"MJ","values":[{"value":"1,13E+01","module":"A1","scenario":null},{"value":"5,76E-02","module":"A2","scenario":null},{"value":"8,48E-01","module":"A3","scenario":null},{"value":"4,54E-01","module":"A4","scenario":null},{"value":"1,96E-01","module":"A5","scenario":null},{"value":"2,64E+01","module":"B6","scenario":null},{"value":"0,00E+00","module":"C1","scenario":null},{"value":"1,62E-01","module":"C2","scenario":null},{"value":"-3,01E+00","module":"C3","scenario":null},{"value":"2,51E-02","module":"C4","scenario":null},{"value":"-1,56E+00","module":"D","scenario":null},{"value":"1,22E+01","module":"A1A3","scenario":null}]},{"parameter":"SM","unit":"kg","values":[{"value":"3,35E-02","module":"A1","scenario":null},{"value":"0,00E+00","module":"A2","scenario":null},{"value":"0,00E+00","module":"A3","scenario":null},{"value":"0,00E+00","module":"A4","scenario":null},{"value":"6,74E-04","module":"A5","scenario":null},{"value":"0,00E+00","module":"B6","scenario":null},{"value":"0,00E+00","module":"C1","scenario":null},{"value":"0,00E+00","module":"C2","scenario":null},{"value":"0,00E+00","module":"C3","scenario":null},{"value":"1,85E-04","module":"C4","scenario":null},{"value":"1,50E-02","module":"D","scenario":null},{"value":"3,35E-02","module":"A1A3","scenario":null}]},{"parameter":"RSF","unit":"MJ","values":[{"value":"9,14E-03","module":"A1","scenario":null},{"value":"2,54E-05","module":"A2","scenario":null},{"value":"9,97E-03","module":"A3","scenario":null},{"value":"2,00E-04","module":"A4","scenario":null},{"value":"3,90E-04","module":"A5","scenario":null},{"value":"4,91E-02","module":"B6","scenario":null},{"value":"0,00E+00","module":"C1","scenario":null},{"value":"8,16E-05","module":"C2","scenario":null},{"value":"1,50E-05","module":"C3","scenario":null},{"value":"4,72E-05","module":"C4","scenario":null},{"value":"5,67E-04","module":"D","scenario":null},{"value":"1,91E-02","module":"A1A3","scenario":null}]},{"parameter":"NRSF","unit":"MJ","values":[{"value":"1,76E-03","module":"A1","scenario":null},{"value":"8,54E-05","module":"A2","scenario":null},{"value":"2,48E-03","module":"A3","scenario":null},{"value":"6,70E-04","module":"A4","scenario":null},{"value":"1,08E-04","module":"A5","scenario":null},{"value":"1,55E-01","module":"B6","scenario":null},{"value":"0,00E+00","module":"C1","scenario":null},{"value":"2,91E-04","module":"C2","scenario":null},{"value":"0,00E+00","module":"C3","scenario":null},{"value":"1,20E-04","module":"C4","scenario":null},{"value":"-3,74E-02","module":"D","scenario":null},{"value":"4,33E-03","module":"A1A3","scenario":null}]},{"parameter":"FW","unit":"m3","values":[{"value":"2,32E-02","module":"A1","scenario":null},{"value":"6,55E-06","module":"A2","scenario":null},{"value":"7,23E-04","module":"A3","scenario":null},{"value":"5,17E-05","module":"A4","scenario":null},{"value":"4,81E-04","module":"A5","scenario":null},{"value":"2,88E-02","module":"B6","scenario":null},{"value":"0,00E+00","module":"C1","scenario":null},{"value":"1,70E-05","module":"C2","scenario":null},{"value":"9,15E-05","module":"C3","scenario":null},{"value":"3,19E-05","module":"C4","scenario":null},{"value":"-2,35E-03","module":"D","scenario":null},{"value":"2,39E-02","module":"A1A3","scenario":null}]}],"end_of_life_waste":[{"parameter":"HWD","unit":"kg","values":[{"value":"4,46E-03","module":"A1","scenario":null},{"value":"3,15E-06","module":"A2","scenario":null},{"value":"2,93E-03","module":"A3","scenario":null},{"value":"2,49E-05","module":"A4","scenario":null},{"value":"1,90E-04","module":"A5","scenario":null},{"value":"1,38E-03","module":"B6","scenario":null},{"value":"0,00E+00","module":"C1","scenario":null},{"value":"8,24E-06","module":"C2","scenario":null},{"value":"0,00E+00","module":"C3","scenario":null},{"value":"2,05E-03","module":"C4","scenario":null},{"value":"-6,02E-04","module":"D","scenario":null},{"value":"7,40E-03","module":"A1A3","scenario":null}]},{"parameter":"NHWD","unit":"kg","values":[{"value":"1,31E-01","module":"A1","scenario":null},{"value":"4,96E-03","module":"A2","scenario":null},{"value":"4,98E-03","module":"A3","scenario":null},{"value":"3,95E-02","module":"A4","scenario":null},{"value":"5,61E-03","module":"A5","scenario":null},{"value":"8,70E-02","module":"B6","scenario":null},{"value":"0,00E+00","module":"C1","scenario":null},{"value":"7,72E-03","module":"C2","scenario":null},{"value":"0,00E+00","module":"C3","scenario":null},{"value":"9,24E-02","module":"C4","scenario":null},{"value":"-2,81E-02","module":"D","scenario":null},{"value":"1,41E-01","module":"A1A3","scenario":null}]},{"parameter":"RWD","unit":"kg","values":[{"value":"1,98E-05","module":"A1","scenario":null},{"value":"3,93E-07","module":"A2","scenario":null},{"value":"5,16E-06","module":"A3","scenario":null},{"value":"3,10E-06","module":"A4","scenario":null},{"value":"5,95E-07","module":"A5","scenario":null},{"value":"3,97E-04","module":"B6","scenario":null},{"value":"0,00E+00","module":"C1","scenario":null},{"value":"1,10E-06","module":"C2","scenario":null},{"value":"0,00E+00","module":"C3","scenario":null},{"value":"1,70E-07","module":"C4","scenario":null},{"value":"-1,49E-06","module":"D","scenario":null},{"value":"2,54E-05","module":"A1A3","scenario":null}]}],"end_of_life_flow":[{"parameter":"CRU","unit":"kg","values":[{"value":"0,00E+00","module":"A1","scenario":null},{"value":"0,00E+00","module":"A2","scenario":null},{"value":"0,00E+00","module":"A3","scenario":null},{"value":"0,00E+00","module":"A4","scenario":null},{"value":"0,00E+00","module":"A5","scenario":null},{"value":"0,00E+00","module":"B6","scenario":null},{"value":"0,00E+00","module":"C1","scenario":null},{"value":"0,00E+00","module":"C2","scenario":null},{"value":"0,00E+00","module":"C3","scenario":null},{"value":"0,00E+00","module":"C4","scenario":null},{"value":"0,00E+00","module":"D","scenario":null},{"value":"0,00E+00","module":"A1A3","scenario":null}]},{"parameter":"MFR","unit":"kg","values":[{"value":"0,00E+00","module":"A1","scenario":null},{"value":"0,00E+00","module":"A2","scenario":null},{"value":"1,23E-04","module":"A3","scenario":null},{"value":"0,00E+00","module":"A4","scenario":null},{"value":"1,35E-03","module":"A5","scenario":null},{"value":"0,00E+00","module":"B6","scenario":null},{"value":"0,00E+00","module":"C1","scenario":null},{"value":"0,00E+00","module":"C2","scenario":null},{"value":"6,72E-02","module":"C3","scenario":null},{"value":"5,33E-06","module":"C4","scenario":null},{"value":"-5,95E-04","module":"D","scenario":null},{"value":"1,23E-04","module":"A1A3","scenario":null}]},{"parameter":"MER","unit":"kg","values":[{"value":"0,00E+00","module":"A1","scenario":null},{"value":"0,00E+00","module":"A2","scenario":null},{"value":"1,14E-02","module":"A3","scenario":null},{"value":"0,00E+00","module":"A4","scenario":null},{"value":"1,34E-03","module":"A5","scenario":null},{"value":"0,00E+00","module":"B6","scenario":null},{"value":"0,00E+00","module":"C1","scenario":null},{"value":"0,00E+00","module":"C2","scenario":null},{"value":"5,57E-02","module":"C3","scenario":null},{"value":"4,64E-06","module":"C4","scenario":null},{"value":"-1,09E-04","module":"D","scenario":null},{"value":"1,14E-02","module":"A1A3","scenario":null}]},{"parameter":"EEE","unit":"MJ","values":[{"value":"0,00E+00","module":"A1","scenario":null},{"value":"0,00E+00","module":"A2","scenario":null},{"value":"6,71E-03","module":"A3","scenario":null},{"value":"0,00E+00","module":"A4","scenario":null},{"value":"1,90E-03","module":"A5","scenario":null},{"value":"0,00E+00","module":"B6","scenario":null},{"value":"0,00E+00","module":"C1","scenario":null},{"value":"0,00E+00","module":"C2","scenario":null},{"value":"8,80E-02","module":"C3","scenario":null},{"value":"4,81E-05","module":"C4","scenario":null},{"value":"-2,45E-04","module":"D","scenario":null},{"value":"6,71E-03","module":"A1A3","scenario":null}]},{"parameter":"EET","unit":"MJ","values":[{"value":"0,00E+00","module":"A1","scenario":null},{"value":"0,00E+00","module":"A2","scenario":null},{"value":"1,01E-01","module":"A3","scenario":null},{"value":"0,00E+00","module":"A4","scenario":null},{"value":"2,87E-02","module":"A5","scenario":null},{"value":"0,00E+00","module":"B6","scenario":null},{"value":"0,00E+00","module":"C1","scenario":null},{"value":"0,00E+00","module":"C2","scenario":null},{"value":"1,33E+00","module":"C3","scenario":null},{"value":"7,27E-04","module":"C4","scenario":null},{"value":"-3,71E-03","module":"D","scenario":null},{"value":"1,01E-01","module":"A1A3","scenario":null}]}]}