{"product_name":"ISOVER Facadekoncept Plade 37","epd_id":"NEPD-2015-891-EN","declared_unit":{"unit":"m2","amount":1},"compliance":["EN 15804","ISO 14025","ISO 21930"],"producer_name":"Saint-Gobain Denmark A/S, ISOVER","environmental_impact":[{"parameter":"GWP-total","unit":"kg CO2-eq","values":[{"value":"2,28E+00","module":"A1-A3","scenario":null},{"value":"3,24E-02","module":"A4","scenario":null},{"value":"2,01E-03","module":"A5","scenario":null},{"value":"1,75E-02","module":"C2","scenario":null},{"value":"4,75E-02","module":"C4","scenario":null}]},{"parameter":"ODP","unit":"kg CFC11-eq","values":[{"value":"2,12E-07","module":"A1-A3","scenario":null},{"value":"0,00E+00","module":"A4","scenario":null},{"value":"4,20E-11","module":"A5","scenario":null},{"value":"0,00E+00","module":"C2","scenario":null},{"value":"0,00E+00","module":"C4","scenario":null}]},{"parameter":"AP","unit":"mol H+-eq","values":[{"value":"2,19E-02","module":"A1-A3","scenario":null},{"value":"1,36E-04","module":"A4","scenario":null},{"value":"1,09E-05","module":"A5","scenario":null},{"value":"7,35E-05","module":"C2","scenario":null},{"value":"2,71E-04","module":"C4","scenario":null}]},{"parameter":"EP","unit":"kg PO_4^3-eq","values":[{"value":"7,26E-03","module":"A1-A3","scenario":null},{"value":"3,34E-05","module":"A4","scenario":null},{"value":"3,02E-06","module":"A5","scenario":null},{"value":"1,78E-05","module":"C2","scenario":null},{"value":"3,07E-05","module":"C4","scenario":null}]},{"parameter":"POCP","unit":"kg NMVOC-eq","values":[{"value":"1,31E-03","module":"A1-A3","scenario":null},{"value":"4,98E-06","module":"A4","scenario":null},{"value":"5,06E-07","module":"A5","scenario":null},{"value":"2,73E-06","module":"C2","scenario":null},{"value":"2,23E-05","module":"C4","scenario":null}]},{"parameter":"ADPE","unit":"kg Sb-eq","values":[{"value":"3,27E-04","module":"A1-A3","scenario":null},{"value":"4,30E-10","module":"A4","scenario":null},{"value":"6,55E-08","module":"A5","scenario":null},{"value":"2,37E-10","module":"C2","scenario":null},{"value":"1,61E-08","module":"C4","scenario":null}]},{"parameter":"ADPF","unit":"MJ","values":[{"value":"3,38E+01","module":"A1-A3","scenario":null},{"value":"4,50E-01","module":"A4","scenario":null},{"value":"2,83E-02","module":"A5","scenario":null},{"value":"2,44E-01","module":"C2","scenario":null},{"value":"6,33E-01","module":"C4","scenario":null}]}],"additional_environmental_impact":[],"resource_use":[{"parameter":"PERE","unit":"MJ","values":[{"value":"4,22E+01","module":"A1-A3","scenario":null},{"value":"1,00E-02","module":"A4","scenario":null},{"value":"9,00E-03","module":"A5","scenario":null},{"value":"6,30E-03","module":"C2","scenario":null},{"value":"8,30E-02","module":"C4","scenario":null}]},{"parameter":"PERM","unit":"","values":[{"value":"3,78E+00","module":"A1-A3","scenario":null},{"value":"0,00E+00","module":"A4","scenario":null},{"value":"7,60E-04","module":"A5","scenario":null},{"value":"0,00E+00","module":"C2","scenario":null},{"value":"0,00E+00","module":"C4","scenario":null}]},{"parameter":"PERT","unit":"MJ","values":[{"value":"4,60E+01","module":"A1-A3","scenario":null},{"value":"1,00E-02","module":"A4","scenario":null},{"value":"9,80E-03","module":"A5","scenario":null},{"value":"6,30E-03","module":"C2","scenario":null},{"value":"8,30E-02","module":"C4","scenario":null}]},{"parameter":"PENRE","unit":"MJ","values":[{"value":"3,59E+01","module":"A1-A3","scenario":null},{"value":"4,50E-01","module":"A4","scenario":null},{"value":"2,90E-02","module":"A5","scenario":null},{"value":"2,50E-01","module":"C2","scenario":null},{"value":"6,60E-01","module":"C4","scenario":null}]},{"parameter":"PENRM","unit":"MJ","values":[{"value":"1,75E+00","module":"A1-A3","scenario":null},{"value":"0,00E+00","module":"A4","scenario":null},{"value":"3,50E-04","module":"A5","scenario":null},{"value":"0,00E+00","module":"C2","scenario":null},{"value":"0,00E+00","module":"C4","scenario":null}]},{"parameter":"PENRT","unit":"MJ","values":[{"value":"3,77E+01","module":"A1-A3","scenario":null},{"value":"4,50E-01","module":"A4","scenario":null},{"value":"2,90E-02","module":"A5","scenario":null},{"value":"2,50E-01","module":"C2","scenario":null},{"value":"6,60E-01","module":"C4","scenario":null}]},{"parameter":"SM","unit":"kg","values":[{"value":"1,91E+00","module":"A1-A3","scenario":null},{"value":"0,00E+00","module":"A4","scenario":null},{"value":"3,80E-04","module":"A5","scenario":null},{"value":"0,00E+00","module":"C2","scenario":null},{"value":"0,00E+00","module":"C4","scenario":null}]},{"parameter":"RSF","unit":"MJ","values":[{"value":"0,00E+00","module":"A1-A3","scenario":null},{"value":"0,00E+00","module":"A4","scenario":null},{"value":"0,00E+00","module":"A5","scenario":null},{"value":"0,00E+00","module":"C2","scenario":null},{"value":"0,00E+00","module":"C4","scenario":null}]},{"parameter":"NRSF","unit":"MJ","values":[{"value":"0,00E+00","module":"A1-A3","scenario":null},{"value":"0,00E+00","module":"A4","scenario":null},{"value":"0,00E+00","module":"A5","scenario":null},{"value":"0,00E+00","module":"C2","scenario":null},{"value":"0,00E+00","module":"C4","scenario":null}]},{"parameter":"FW","unit":"m3","values":[{"value":"3,21E-02","module":"A1-A3","scenario":null},{"value":"3,50E-06","module":"A4","scenario":null},{"value":"6,60E-06","module":"A5","scenario":null},{"value":"2,00E-06","module":"C2","scenario":null},{"value":"1,70E-04","module":"C4","scenario":null}]}],"end_of_life_waste":[{"parameter":"HWD","unit":"kg","values":[{"value":"8,41E-08","module":"A1-A3","scenario":null},{"value":"1,62E-09","module":"A4","scenario":null},{"value":"9,60E-11","module":"A5","scenario":null},{"value":"8,78E-10","module":"C2","scenario":null},{"value":"1,12E-08","module":"C4","scenario":null}]},{"parameter":"NHWD","unit":"kg","values":[{"value":"1,75E-02","module":"A1-A3","scenario":null},{"value":"5,47E-06","module":"A4","scenario":null},{"value":"6,65E-04","module":"A5","scenario":null},{"value":"3,25E-06","module":"C2","scenario":null},{"value":"3,04E+00","module":"C4","scenario":null}]},{"parameter":"RWD","unit":"kg","values":[{"value":"3,04E+00","module":"A1-A3","scenario":null},{"value":"5,27E-07","module":"A4","scenario":null},{"value":"3,29E-08","module":"A5","scenario":null},{"value":"2,86E-07","module":"C2","scenario":null},{"value":"8,68E-06","module":"C4","scenario":null}]}],"end_of_life_flow":[{"parameter":"CRU","unit":"kg","values":[{"value":"0,00E+00","module":"A1-A3","scenario":null},{"value":"0,00E+00","module":"A4","scenario":null},{"value":"0,00E+00","module":"A5","scenario":null},{"value":"0,00E+00","module":"C2","scenario":null},{"value":"0,00E+00","module":"C4","scenario":null}]},{"parameter":"MFR","unit":"kg","values":[{"value":"6,54E-02","module":"A1-A3","scenario":null},{"value":"0,00E+00","module":"A4","scenario":null},{"value":"2,66E-01","module":"A5","scenario":null},{"value":"0,00E+00","module":"C2","scenario":null},{"value":"0,00E+00","module":"C4","scenario":null}]},{"parameter":"MER","unit":"kg","values":[{"value":"0,00E+00","module":"A1-A3","scenario":null},{"value":"0,00E+00","module":"A4","scenario":null},{"value":"0,00E+00","module":"A5","scenario":null},{"value":"0,00E+00","module":"C2","scenario":null},{"value":"0,00E+00","module":"C4","scenario":null}]},{"parameter":"EEE","unit":"MJ","values":[{"value":"0,00E+00","module":"A1-A3","scenario":null},{"value":"0,00E+00","module":"A4","scenario":null},{"value":"0,00E+00","module":"A5","scenario":null},{"value":"0,00E+00","module":"C2","scenario":null},{"value":"0,00E+00","module":"C4","scenario":null}]},{"parameter":"EET","unit":"MJ","values":[{"value":"0,00E+00","module":"A1-A3","scenario":null},{"value":"0,00E+00","module":"A4","scenario":null},{"value":"0,00E+00","module":"A5","scenario":null},{"value":"0,00E+00","module":"C2","scenario":null},{"value":"0,00E+00","module":"C4","scenario":null}]}]}