{"product_name":"PAROC PL Produced Stone Wool Thermal Insulation (Solid)","epd_id":"NEPD-4337-3565-EN","declared_unit":{"unit":"m2","amount":1},"compliance":["EN 15804+A2","ISO 14025","ISO 21930"],"producer_name":"Paroc Group Oy","environmental_impact":[{"parameter":"GWP-total","unit":"kg CO2-eq","values":[{"value":"1,75E-01","module":"A1-A3","scenario":null},{"value":"5,79E-03","module":"A4","scenario":null},{"value":"1,31E-01","module":"A5","scenario":null},{"value":"1,03E-02","module":"C1","scenario":null},{"value":"3,13E-03","module":"C2","scenario":null},{"value":"0,00E+00","module":"C3","scenario":null},{"value":"1,35E-02","module":"C4","scenario":null},{"value":"-4,96E-02","module":"D","scenario":null}]},{"parameter":"GWP-fossil","unit":"kg CO2-eq","values":[{"value":"2,83E-01","module":"A1-A3","scenario":null},{"value":"5,74E-03","module":"A4","scenario":null},{"value":"2,33E-02","module":"A5","scenario":null},{"value":"1,02E-02","module":"C1","scenario":null},{"value":"3,10E-03","module":"C2","scenario":null},{"value":"0,00E+00","module":"C3","scenario":null},{"value":"1,34E-02","module":"C4","scenario":null},{"value":"-4,94E-02","module":"D","scenario":null}]},{"parameter":"GWP-biogenic","unit":"kg CO2-eq","values":[{"value":"-1,08E-01","module":"A1-A3","scenario":null},{"value":"0,00E+00","module":"A4","scenario":null},{"value":"1,08E-01","module":"A5","scenario":null},{"value":"9,22E-05","module":"C1","scenario":null},{"value":"1,97E-05","module":"C2","scenario":null},{"value":"0,00E+00","module":"C3","scenario":null},{"value":"5,20E-05","module":"C4","scenario":null},{"value":"-2,53E-04","module":"D","scenario":null}]},{"parameter":"GWP-luluc","unit":"kg CO2-eq","values":[{"value":"7,96E-05","module":"A1-A3","scenario":null},{"value":"3,22E-05","module":"A4","scenario":null},{"value":"2,33E-06","module":"A5","scenario":null},{"value":"2,16E-06","module":"C1","scenario":null},{"value":"1,71E-05","module":"C2","scenario":null},{"value":"0,00E+00","module":"C3","scenario":null},{"value":"2,48E-05","module":"C4","scenario":null},{"value":"-5,43E-06","module":"D","scenario":null}]},{"parameter":"ODP","unit":"kg CFC11-eq","values":[{"value":"0,00E+00","module":"A1-A3","scenario":null},{"value":"0,00E+00","module":"A4","scenario":null},{"value":"0,00E+00","module":"A5","scenario":null},{"value":"0,00E+00","module":"C1","scenario":null},{"value":"0,00E+00","module":"C2","scenario":null},{"value":"0,00E+00","module":"C3","scenario":null},{"value":"0,00E+00","module":"C4","scenario":null},{"value":"0,00E+00","module":"D","scenario":null}]},{"parameter":"AP","unit":"mol H+-eq","values":[{"value":"1,03E-03","module":"A1-A3","scenario":null},{"value":"5,06E-06","module":"A4","scenario":null},{"value":"4,14E-05","module":"A5","scenario":null},{"value":"2,25E-05","module":"C1","scenario":null},{"value":"1,04E-05","module":"C2","scenario":null},{"value":"0,00E+00","module":"C3","scenario":null},{"value":"9,51E-05","module":"C4","scenario":null},{"value":"-6,50E-05","module":"D","scenario":null}]},{"parameter":"POCP","unit":"kg NMVOC-eq","values":[{"value":"3,99E-04","module":"A1-A3","scenario":null},{"value":"4,38E-06","module":"A4","scenario":null},{"value":"2,51E-05","module":"A5","scenario":null},{"value":"1,36E-05","module":"C1","scenario":null},{"value":"9,44E-06","module":"C2","scenario":null},{"value":"0,00E+00","module":"C3","scenario":null},{"value":"7,39E-05","module":"C4","scenario":null},{"value":"-4,93E-05","module":"D","scenario":null}]},{"parameter":"ADPE","unit":"kg Sb-eq","values":[{"value":"3,72E-07","module":"A1-A3","scenario":null},{"value":"4,83E-10","module":"A4","scenario":null},{"value":"7,67E-09","module":"A5","scenario":null},{"value":"2,79E-09","module":"C1","scenario":null},{"value":"2,57E-10","module":"C2","scenario":null},{"value":"0,00E+00","module":"C3","scenario":null},{"value":"1,38E-09","module":"C4","scenario":null},{"value":"-7,46E-09","module":"D","scenario":null}]},{"parameter":"ADPF","unit":"MJ","values":[{"value":"2,93E+00","module":"A1-A3","scenario":null},{"value":"7,72E-02","module":"A4","scenario":null},{"value":"8,28E-02","module":"A5","scenario":null},{"value":"1,86E-01","module":"C1","scenario":null},{"value":"4,10E-02","module":"C2","scenario":null},{"value":"0,00E+00","module":"C3","scenario":null},{"value":"1,76E-01","module":"C4","scenario":null},{"value":"-8,40E-01","module":"D","scenario":null}]},{"parameter":"WDP","unit":"m3 world-eq. Deprived","values":[{"value":"9,38E-03","module":"A1-A3","scenario":null},{"value":"5,18E-05","module":"A4","scenario":null},{"value":"1,52E-02","module":"A5","scenario":null},{"value":"2,33E-03","module":"C1","scenario":null},{"value":"2,75E-05","module":"C2","scenario":null},{"value":"0,00E+00","module":"C3","scenario":null},{"value":"1,47E-03","module":"C4","scenario":null},{"value":"-5,27E-03","module":"D","scenario":null}]},{"parameter":"EP-freshwater","unit":"kg P-eq","values":[{"value":"1,92E-07","module":"A1-A3","scenario":null},{"value":"1,72E-08","module":"A4","scenario":null},{"value":"6,23E-09","module":"A5","scenario":null},{"value":"2,99E-08","module":"C1","scenario":null},{"value":"9,16E-09","module":"C2","scenario":null},{"value":"0,00E+00","module":"C3","scenario":null},{"value":"2,27E-08","module":"C4","scenario":null},{"value":"-6,80E-08","module":"D","scenario":null}]},{"parameter":"EP-marine","unit":"kg N-eq","values":[{"value":"1,56E-04","module":"A1-A3","scenario":null},{"value":"1,50E-06","module":"A4","scenario":null},{"value":"9,49E-06","module":"A5","scenario":null},{"value":"5,04E-06","module":"C1","scenario":null},{"value":"4,86E-06","module":"C2","scenario":null},{"value":"0,00E+00","module":"C3","scenario":null},{"value":"2,43E-05","module":"C4","scenario":null},{"value":"-1,76E-05","module":"D","scenario":null}]},{"parameter":"EP-terrestrial","unit":"mol N-eq.","values":[{"value":"4,13E-03","module":"A1-A3","scenario":null},{"value":"1,81E-05","module":"A4","scenario":null},{"value":"1,78E-04","module":"A5","scenario":null},{"value":"5,29E-05","module":"C1","scenario":null},{"value":"5,42E-05","module":"C2","scenario":null},{"value":"0,00E+00","module":"C3","scenario":null},{"value":"2,67E-04","module":"C4","scenario":null},{"value":"-1,89E-04","module":"D","scenario":null}]},{"parameter":"GWP-IOBC","unit":"kg CO2-eq","values":[]}],"additional_environmental_impact":[{"parameter":"PM","unit":"Disease incidence","values":[{"value":"9,55E-08","module":"A1-A3","scenario":null},{"value":"5,00E-11","module":"A4","scenario":null},{"value":"1,74E-09","module":"A5","scenario":null},{"value":"1,86E-10","module":"C1","scenario":null},{"value":"5,50E-11","module":"C2","scenario":null},{"value":"0,00E+00","module":"C3","scenario":null},{"value":"1,17E-09","module":"C4","scenario":null},{"value":"-5,38E-10","module":"D","scenario":null}]},{"parameter":"ETP-fw","unit":"CTUe","values":[{"value":"1,00E+00","module":"A1-A3","scenario":null},{"value":"5,36E-02","module":"A4","scenario":null},{"value":"3,08E-02","module":"A5","scenario":null},{"value":"8,13E-02","module":"C1","scenario":null},{"value":"2,85E-02","module":"C2","scenario":null},{"value":"0,00E+00","module":"C3","scenario":null},{"value":"9,85E-02","module":"C4","scenario":null},{"value":"-1,85E-01","module":"D","scenario":null}]},{"parameter":"HTP-c","unit":"CTUh","values":[{"value":"1,64E-09","module":"A1-A3","scenario":null},{"value":"1,00E-12","module":"A4","scenario":null},{"value":"3,40E-11","module":"A5","scenario":null},{"value":"2,00E-12","module":"C1","scenario":null},{"value":"1,00E-12","module":"C2","scenario":null},{"value":"0,00E+00","module":"C3","scenario":null},{"value":"1,50E-11","module":"C4","scenario":null},{"value":"-8,00E-12","module":"D","scenario":null}]},{"parameter":"HTP-nc","unit":"CTUh","values":[{"value":"9,97E-08","module":"A1-A3","scenario":null},{"value":"6,00E-11","module":"A4","scenario":null},{"value":"2,05E-09","module":"A5","scenario":null},{"value":"8,60E-11","module":"C1","scenario":null},{"value":"3,40E-11","module":"C2","scenario":null},{"value":"0,00E+00","module":"C3","scenario":null},{"value":"1,66E-09","module":"C4","scenario":null},{"value":"-3,29E-10","module":"D","scenario":null}]},{"parameter":"SQP","unit":"-","values":[{"value":"1,63E+01","module":"A1-A3","scenario":null},{"value":"2,66E-02","module":"A4","scenario":null},{"value":"1,48E-02","module":"A5","scenario":null},{"value":"6,70E-02","module":"C1","scenario":null},{"value":"1,41E-02","module":"C2","scenario":null},{"value":"0,00E+00","module":"C3","scenario":null},{"value":"3,66E-02","module":"C4","scenario":null},{"value":"-1,50E-01","module":"D","scenario":null}]},{"parameter":"IRP","unit":"kBq U235-eq","values":[{"value":"6,96E-03","module":"A1-A3","scenario":null},{"value":"1,40E-05","module":"A4","scenario":null},{"value":"4,75E-04","module":"A5","scenario":null},{"value":"5,03E-03","module":"C1","scenario":null},{"value":"7,42E-06","module":"C2","scenario":null},{"value":"0,00E+00","module":"C3","scenario":null},{"value":"2,18E-04","module":"C4","scenario":null},{"value":"-1,12E-02","module":"D","scenario":null}]}],"resource_use":[{"parameter":"PERE","unit":"MJ","values":[{"value":"1,18E+01","module":"A1-A3","scenario":null},{"value":"4,39E-03","module":"A4","scenario":null},{"value":"1,45E+00","module":"A5","scenario":null},{"value":"1,03E-01","module":"C1","scenario":null},{"value":"2,33E-03","module":"C2","scenario":null},{"value":"0,00E+00","module":"C3","scenario":null},{"value":"5,78E-02","module":"C4","scenario":null},{"value":"-2,31E-01","module":"D","scenario":null}]},{"parameter":"PERM","unit":"","values":[{"value":"1,24E+00","module":"A1-A3","scenario":null},{"value":"0,00E+00","module":"A4","scenario":null},{"value":"-1,21E+00","module":"A5","scenario":null},{"value":"0,00E+00","module":"C1","scenario":null},{"value":"0,00E+00","module":"C2","scenario":null},{"value":"0,00E+00","module":"C3","scenario":null},{"value":"-3,15E-02","module":"C4","scenario":null},{"value":"0,00E+00","module":"D","scenario":null}]},{"parameter":"PERT","unit":"MJ","values":[{"value":"1,31E+01","module":"A1-A3","scenario":null},{"value":"4,39E-03","module":"A4","scenario":null},{"value":"2,44E-01","module":"A5","scenario":null},{"value":"1,03E-01","module":"C1","scenario":null},{"value":"2,33E-03","module":"C2","scenario":null},{"value":"0,00E+00","module":"C3","scenario":null},{"value":"2,64E-02","module":"C4","scenario":null},{"value":"-2,31E-01","module":"D","scenario":null}]},{"parameter":"PENRE","unit":"MJ","values":[{"value":"1,51E+00","module":"A1-A3","scenario":null},{"value":"7,74E-02","module":"A4","scenario":null},{"value":"2,93E-01","module":"A5","scenario":null},{"value":"1,86E-01","module":"C1","scenario":null},{"value":"4,11E-02","module":"C2","scenario":null},{"value":"0,00E+00","module":"C3","scenario":null},{"value":"1,39E+00","module":"C4","scenario":null},{"value":"-8,40E-01","module":"D","scenario":null}]},{"parameter":"PENRM","unit":"MJ","values":[{"value":"1,42E+00","module":"A1-A3","scenario":null},{"value":"0,00E+00","module":"A4","scenario":null},{"value":"-2,10E-01","module":"A5","scenario":null},{"value":"0,00E+00","module":"C1","scenario":null},{"value":"0,00E+00","module":"C2","scenario":null},{"value":"0,00E+00","module":"C3","scenario":null},{"value":"-1,21E+00","module":"C4","scenario":null},{"value":"0,00E+00","module":"D","scenario":null}]},{"parameter":"PENRT","unit":"MJ","values":[{"value":"2,93E+00","module":"A1-A3","scenario":null},{"value":"7,74E-02","module":"A4","scenario":null},{"value":"8,30E-02","module":"A5","scenario":null},{"value":"1,86E-01","module":"C1","scenario":null},{"value":"4,11E-02","module":"C2","scenario":null},{"value":"0,00E+00","module":"C3","scenario":null},{"value":"1,76E-01","module":"C4","scenario":null},{"value":"-8,40E-01","module":"D","scenario":null}]},{"parameter":"SM","unit":"kg","values":[{"value":"2,38E-01","module":"A1-A3","scenario":null},{"value":"0,00E+00","module":"A4","scenario":null},{"value":"4,76E-03","module":"A5","scenario":null},{"value":"0,00E+00","module":"C1","scenario":null},{"value":"0,00E+00","module":"C2","scenario":null},{"value":"0,00E+00","module":"C3","scenario":null},{"value":"0,00E+00","module":"C4","scenario":null},{"value":"0,00E+00","module":"D","scenario":null}]},{"parameter":"RSF","unit":"MJ","values":[{"value":"0,00E+00","module":"A1-A3","scenario":null},{"value":"0,00E+00","module":"A4","scenario":null},{"value":"0,00E+00","module":"A5","scenario":null},{"value":"0,00E+00","module":"C1","scenario":null},{"value":"0,00E+00","module":"C2","scenario":null},{"value":"0,00E+00","module":"C3","scenario":null},{"value":"0,00E+00","module":"C4","scenario":null},{"value":"0,00E+00","module":"D","scenario":null}]},{"parameter":"NRSF","unit":"MJ","values":[{"value":"0,00E+00","module":"A1-A3","scenario":null},{"value":"0,00E+00","module":"A4","scenario":null},{"value":"0,00E+00","module":"A5","scenario":null},{"value":"0,00E+00","module":"C1","scenario":null},{"value":"0,00E+00","module":"C2","scenario":null},{"value":"0,00E+00","module":"C3","scenario":null},{"value":"0,00E+00","module":"C4","scenario":null},{"value":"0,00E+00","module":"D","scenario":null}]},{"parameter":"FW","unit":"m3","values":[{"value":"5,18E-04","module":"A1-A3","scenario":null},{"value":"4,96E-06","module":"A4","scenario":null},{"value":"3,63E-04","module":"A5","scenario":null},{"value":"9,83E-05","module":"C1","scenario":null},{"value":"2,64E-06","module":"C2","scenario":null},{"value":"0,00E+00","module":"C3","scenario":null},{"value":"4,47E-05","module":"C4","scenario":null},{"value":"-2,22E-04","module":"D","scenario":null}]}],"end_of_life_waste":[{"parameter":"HWD","unit":"kg","values":[{"value":"3,31E-07","module":"A1-A3","scenario":null},{"value":"0,00E+00","module":"A4","scenario":null},{"value":"6,63E-09","module":"A5","scenario":null},{"value":"1,60E-11","module":"C1","scenario":null},{"value":"0,00E+00","module":"C2","scenario":null},{"value":"0,00E+00","module":"C3","scenario":null},{"value":"9,00E-12","module":"C4","scenario":null},{"value":"-1,14E-10","module":"D","scenario":null}]},{"parameter":"NHWD","unit":"kg","values":[{"value":"1,30E-01","module":"A1-A3","scenario":null},{"value":"1,11E-05","module":"A4","scenario":null},{"value":"2,16E-02","module":"A5","scenario":null},{"value":"1,40E-04","module":"C1","scenario":null},{"value":"5,89E-06","module":"C2","scenario":null},{"value":"0,00E+00","module":"C3","scenario":null},{"value":"9,00E-01","module":"C4","scenario":null},{"value":"-4,25E-04","module":"D","scenario":null}]},{"parameter":"RWD","unit":"kg","values":[{"value":"5,01E-05","module":"A1-A3","scenario":null},{"value":"9,53E-08","module":"A4","scenario":null},{"value":"2,99E-06","module":"A5","scenario":null},{"value":"2,97E-05","module":"C1","scenario":null},{"value":"5,06E-08","module":"C2","scenario":null},{"value":"0,00E+00","module":"C3","scenario":null},{"value":"1,96E-06","module":"C4","scenario":null},{"value":"-6,62E-05","module":"D","scenario":null}]}],"end_of_life_flow":[{"parameter":"CRU","unit":"kg","values":[{"value":"0,00E+00","module":"A1-A3","scenario":null},{"value":"0,00E+00","module":"A4","scenario":null},{"value":"0,00E+00","module":"A5","scenario":null},{"value":"0,00E+00","module":"C1","scenario":null},{"value":"0,00E+00","module":"C2","scenario":null},{"value":"0,00E+00","module":"C3","scenario":null},{"value":"0,00E+00","module":"C4","scenario":null},{"value":"0,00E+00","module":"D","scenario":null}]},{"parameter":"MFR","unit":"kg","values":[{"value":"0,00E+00","module":"A1-A3","scenario":null},{"value":"0,00E+00","module":"A4","scenario":null},{"value":"0,00E+00","module":"A5","scenario":null},{"value":"0,00E+00","module":"C1","scenario":null},{"value":"0,00E+00","module":"C2","scenario":null},{"value":"0,00E+00","module":"C3","scenario":null},{"value":"0,00E+00","module":"C4","scenario":null},{"value":"0,00E+00","module":"D","scenario":null}]},{"parameter":"MER","unit":"kg","values":[{"value":"0,00E+00","module":"A1-A3","scenario":null},{"value":"0,00E+00","module":"A4","scenario":null},{"value":"7,71E-02","module":"A5","scenario":null},{"value":"0,00E+00","module":"C1","scenario":null},{"value":"0,00E+00","module":"C2","scenario":null},{"value":"0,00E+00","module":"C3","scenario":null},{"value":"0,00E+00","module":"C4","scenario":null},{"value":"0,00E+00","module":"D","scenario":null}]},{"parameter":"EEE","unit":"MJ","values":[{"value":"0,00E+00","module":"A1-A3","scenario":null},{"value":"0,00E+00","module":"A4","scenario":null},{"value":"0,00E+00","module":"A5","scenario":null},{"value":"0,00E+00","module":"C1","scenario":null},{"value":"0,00E+00","module":"C2","scenario":null},{"value":"0,00E+00","module":"C3","scenario":null},{"value":"0,00E+00","module":"C4","scenario":null},{"value":"0,00E+00","module":"D","scenario":null}]},{"parameter":"EET","unit":"MJ","values":[{"value":"0,00E+00","module":"A1-A3","scenario":null},{"value":"0,00E+00","module":"A4","scenario":null},{"value":"0,00E+00","module":"A5","scenario":null},{"value":"0,00E+00","module":"C1","scenario":null},{"value":"0,00E+00","module":"C2","scenario":null},{"value":"0,00E+00","module":"C3","scenario":null},{"value":"0,00E+00","module":"C4","scenario":null},{"value":"0,00E+00","module":"D","scenario":null}]}]}