{"product_name":"L-1 LED T100 700 930 CLA EU","epd_id":"NEPD-9231-8815","declared_unit":{"unit":"stk","amount":1},"compliance":["EN 15804+A2","ISO 14025","ISO 21930"],"producer_name":"Glamox AS","environmental_impact":[{"parameter":"GWP-total","unit":"kg CO2-eq","values":[{"value":"1,27E+01","module":"A1","scenario":null},{"value":"6,65E-01","module":"A2","scenario":null},{"value":"4,70E+00","module":"A3","scenario":null},{"value":"3,30E-01","module":"A4","scenario":null},{"value":"9,93E-01","module":"A5","scenario":null},{"value":"1,86E+02","module":"B6","scenario":null},{"value":"0,00E+00","module":"C1","scenario":null},{"value":"1,05E-01","module":"C2","scenario":null},{"value":"2,45E-01","module":"C3","scenario":null},{"value":"2,94E-02","module":"C4","scenario":null},{"value":"-8,81E-01","module":"D","scenario":null},{"value":"1,81E+01","module":"A1A3","scenario":null}]},{"parameter":"GWP-fossil","unit":"kg CO2-eq","values":[{"value":"1,35E+01","module":"A1","scenario":null},{"value":"6,64E-01","module":"A2","scenario":null},{"value":"4,67E+00","module":"A3","scenario":null},{"value":"3,30E-01","module":"A4","scenario":null},{"value":"1,13E-02","module":"A5","scenario":null},{"value":"1,84E+02","module":"B6","scenario":null},{"value":"0,00E+00","module":"C1","scenario":null},{"value":"1,04E-01","module":"C2","scenario":null},{"value":"2,45E-01","module":"C3","scenario":null},{"value":"1,75E-02","module":"C4","scenario":null},{"value":"-8,71E-01","module":"D","scenario":null},{"value":"1,88E+01","module":"A1A3","scenario":null}]},{"parameter":"GWP-biogenic","unit":"kg CO2-eq","values":[{"value":"-7,59E-01","module":"A1","scenario":null},{"value":"2,15E-04","module":"A2","scenario":null},{"value":"2,14E-02","module":"A3","scenario":null},{"value":"1,35E-04","module":"A4","scenario":null},{"value":"9,81E-01","module":"A5","scenario":null},{"value":"1,30E+00","module":"B6","scenario":null},{"value":"0,00E+00","module":"C1","scenario":null},{"value":"4,26E-05","module":"C2","scenario":null},{"value":"9,42E-05","module":"C3","scenario":null},{"value":"1,19E-02","module":"C4","scenario":null},{"value":"-2,67E-03","module":"D","scenario":null},{"value":"-7,37E-01","module":"A1A3","scenario":null}]},{"parameter":"GWP-luluc","unit":"kg CO2-eq","values":[{"value":"1,73E-02","module":"A1","scenario":null},{"value":"3,66E-04","module":"A2","scenario":null},{"value":"7,34E-04","module":"A3","scenario":null},{"value":"1,15E-04","module":"A4","scenario":null},{"value":"3,24E-06","module":"A5","scenario":null},{"value":"4,29E-01","module":"B6","scenario":null},{"value":"0,00E+00","module":"C1","scenario":null},{"value":"3,65E-05","module":"C2","scenario":null},{"value":"6,61E-05","module":"C3","scenario":null},{"value":"2,11E-05","module":"C4","scenario":null},{"value":"-7,21E-03","module":"D","scenario":null},{"value":"1,84E-02","module":"A1A3","scenario":null}]},{"parameter":"ODP","unit":"kg CFC11-eq","values":[{"value":"8,79E-07","module":"A1","scenario":null},{"value":"1,44E-07","module":"A2","scenario":null},{"value":"3,24E-07","module":"A3","scenario":null},{"value":"7,53E-08","module":"A4","scenario":null},{"value":"2,09E-09","module":"A5","scenario":null},{"value":"1,56E-05","module":"B6","scenario":null},{"value":"0,00E+00","module":"C1","scenario":null},{"value":"2,38E-08","module":"C2","scenario":null},{"value":"2,09E-09","module":"C3","scenario":null},{"value":"1,66E-09","module":"C4","scenario":null},{"value":"-1,08E-03","module":"D","scenario":null},{"value":"1,35E-06","module":"A1A3","scenario":null}]},{"parameter":"AP","unit":"mol H+-eq","values":[{"value":"1,19E-01","module":"A1","scenario":null},{"value":"1,43E-02","module":"A2","scenario":null},{"value":"2,13E-02","module":"A3","scenario":null},{"value":"1,35E-03","module":"A4","scenario":null},{"value":"4,67E-05","module":"A5","scenario":null},{"value":"1,08E+00","module":"B6","scenario":null},{"value":"0,00E+00","module":"C1","scenario":null},{"value":"4,27E-04","module":"C2","scenario":null},{"value":"2,10E-04","module":"C3","scenario":null},{"value":"5,32E-05","module":"C4","scenario":null},{"value":"-2,77E-02","module":"D","scenario":null},{"value":"1,54E-01","module":"A1A3","scenario":null}]},{"parameter":"POCP","unit":"kg NMVOC-eq","values":[{"value":"5,18E-02","module":"A1","scenario":null},{"value":"1,05E-02","module":"A2","scenario":null},{"value":"8,48E-03","module":"A3","scenario":null},{"value":"1,36E-03","module":"A4","scenario":null},{"value":"4,84E-05","module":"A5","scenario":null},{"value":"4,27E-01","module":"B6","scenario":null},{"value":"0,00E+00","module":"C1","scenario":null},{"value":"4,29E-04","module":"C2","scenario":null},{"value":"1,40E-04","module":"C3","scenario":null},{"value":"6,48E-05","module":"C4","scenario":null},{"value":"-7,01E-03","module":"D","scenario":null},{"value":"7,08E-02","module":"A1A3","scenario":null}]},{"parameter":"ADPE","unit":"kg Sb-eq","values":[{"value":"7,07E-03","module":"A1","scenario":null},{"value":"9,92E-06","module":"A2","scenario":null},{"value":"8,91E-06","module":"A3","scenario":null},{"value":"8,94E-06","module":"A4","scenario":null},{"value":"2,38E-07","module":"A5","scenario":null},{"value":"1,35E-03","module":"B6","scenario":null},{"value":"0,00E+00","module":"C1","scenario":null},{"value":"2,83E-06","module":"C2","scenario":null},{"value":"1,73E-07","module":"C3","scenario":null},{"value":"5,43E-08","module":"C4","scenario":null},{"value":"-7,66E-04","module":"D","scenario":null},{"value":"7,09E-03","module":"A1A3","scenario":null}]},{"parameter":"ADPF","unit":"MJ","values":[{"value":"1,70E+02","module":"A1","scenario":null},{"value":"9,08E+00","module":"A2","scenario":null},{"value":"5,96E+01","module":"A3","scenario":null},{"value":"4,98E+00","module":"A4","scenario":null},{"value":"1,39E-01","module":"A5","scenario":null},{"value":"3,81E+03","module":"B6","scenario":null},{"value":"0,00E+00","module":"C1","scenario":null},{"value":"1,58E+00","module":"C2","scenario":null},{"value":"4,47E-01","module":"C3","scenario":null},{"value":"1,50E-01","module":"C4","scenario":null},{"value":"-9,70E+00","module":"D","scenario":null},{"value":"2,39E+02","module":"A1A3","scenario":null}]},{"parameter":"WDP","unit":"m3 world-eq. Deprived","values":[{"value":"1,85E+02","module":"A1","scenario":null},{"value":"4,73E+00","module":"A2","scenario":null},{"value":"1,63E+02","module":"A3","scenario":null},{"value":"4,75E+00","module":"A4","scenario":null},{"value":"1,94E-01","module":"A5","scenario":null},{"value":"5,72E+04","module":"B6","scenario":null},{"value":"0,00E+00","module":"C1","scenario":null},{"value":"1,50E+00","module":"C2","scenario":null},{"value":"2,26E+00","module":"C3","scenario":null},{"value":"2,93E+00","module":"C4","scenario":null},{"value":"-1,76E+02","module":"D","scenario":null},{"value":"3,52E+02","module":"A1A3","scenario":null}]},{"parameter":"EP-freshwater","unit":"kg P-eq","values":[{"value":"1,17E-03","module":"A1","scenario":null},{"value":"3,68E-06","module":"A2","scenario":null},{"value":"3,70E-04","module":"A3","scenario":null},{"value":"2,59E-06","module":"A4","scenario":null},{"value":"8,08E-08","module":"A5","scenario":null},{"value":"1,97E-02","module":"B6","scenario":null},{"value":"0,00E+00","module":"C1","scenario":null},{"value":"8,21E-07","module":"C2","scenario":null},{"value":"1,72E-06","module":"C3","scenario":null},{"value":"2,64E-07","module":"C4","scenario":null},{"value":"-1,81E-04","module":"D","scenario":null},{"value":"1,54E-03","module":"A1A3","scenario":null}]},{"parameter":"EP-marine","unit":"kg N-eq","values":[{"value":"1,48E-02","module":"A1","scenario":null},{"value":"3,58E-03","module":"A2","scenario":null},{"value":"2,59E-03","module":"A3","scenario":null},{"value":"4,00E-04","module":"A4","scenario":null},{"value":"1,69E-05","module":"A5","scenario":null},{"value":"1,37E-01","module":"B6","scenario":null},{"value":"0,00E+00","module":"C1","scenario":null},{"value":"1,27E-04","module":"C2","scenario":null},{"value":"5,00E-05","module":"C3","scenario":null},{"value":"4,70E-05","module":"C4","scenario":null},{"value":"-1,71E-03","module":"D","scenario":null},{"value":"2,10E-02","module":"A1A3","scenario":null}]},{"parameter":"EP-terrestrial","unit":"mol N-eq.","values":[{"value":"1,71E-01","module":"A1","scenario":null},{"value":"3,98E-02","module":"A2","scenario":null},{"value":"2,94E-02","module":"A3","scenario":null},{"value":"4,43E-03","module":"A4","scenario":null},{"value":"1,67E-04","module":"A5","scenario":null},{"value":"1,69E+00","module":"B6","scenario":null},{"value":"0,00E+00","module":"C1","scenario":null},{"value":"1,40E-03","module":"C2","scenario":null},{"value":"5,43E-04","module":"C3","scenario":null},{"value":"1,93E-04","module":"C4","scenario":null},{"value":"-2,26E-02","module":"D","scenario":null},{"value":"2,40E-01","module":"A1A3","scenario":null}]},{"parameter":"GWP-IOBC","unit":"kg CO2-eq","values":[{"value":"1,37E+01","module":"A1","scenario":null},{"value":"6,65E-01","module":"A2","scenario":null},{"value":"4,75E+00","module":"A3","scenario":null},{"value":"3,30E-01","module":"A4","scenario":null},{"value":"1,13E-02","module":"A5","scenario":null},{"value":"2,00E+02","module":"B6","scenario":null},{"value":"0,00E+00","module":"C1","scenario":null},{"value":"1,05E-01","module":"C2","scenario":null},{"value":"2,45E-01","module":"C3","scenario":null},{"value":"3,05E-02","module":"C4","scenario":null},{"value":"-9,58E-01","module":"D","scenario":null},{"value":"1,91E+01","module":"A1A3","scenario":null}]}],"additional_environmental_impact":[{"parameter":"PM","unit":"Disease incidence","values":[{"value":"8,88E-07","module":"A1","scenario":null},{"value":"2,08E-08","module":"A2","scenario":null},{"value":"3,90E-08","module":"A3","scenario":null},{"value":"2,38E-08","module":"A4","scenario":null},{"value":"6,96E-10","module":"A5","scenario":null},{"value":"2,82E-06","module":"B6","scenario":null},{"value":"0,00E+00","module":"C1","scenario":null},{"value":"7,52E-09","module":"C2","scenario":null},{"value":"1,37E-09","module":"C3","scenario":null},{"value":"9,40E-10","module":"C4","scenario":null},{"value":"-1,01E-07","module":"D","scenario":null},{"value":"9,48E-07","module":"A1A3","scenario":null}]},{"parameter":"ETP-fw","unit":"CTUe","values":[{"value":"1,06E+03","module":"A1","scenario":null},{"value":"5,87E+00","module":"A2","scenario":null},{"value":"4,15E+01","module":"A3","scenario":null},{"value":"3,67E+00","module":"A4","scenario":null},{"value":"1,82E-01","module":"A5","scenario":null},{"value":"2,67E+03","module":"B6","scenario":null},{"value":"0,00E+00","module":"C1","scenario":null},{"value":"1,16E+00","module":"C2","scenario":null},{"value":"1,07E+00","module":"C3","scenario":null},{"value":"1,90E+02","module":"C4","scenario":null},{"value":"-2,21E+02","module":"D","scenario":null},{"value":"1,10E+03","module":"A1A3","scenario":null}]},{"parameter":"HTP-c","unit":"CTUh","values":[{"value":"5,35E-08","module":"A1","scenario":null},{"value":"0,00E+00","module":"A2","scenario":null},{"value":"1,42E-09","module":"A3","scenario":null},{"value":"0,00E+00","module":"A4","scenario":null},{"value":"6,00E-12","module":"A5","scenario":null},{"value":"7,44E-08","module":"B6","scenario":null},{"value":"0,00E+00","module":"C1","scenario":null},{"value":"0,00E+00","module":"C2","scenario":null},{"value":"1,72E-10","module":"C3","scenario":null},{"value":"1,70E-11","module":"C4","scenario":null},{"value":"-4,42E-09","module":"D","scenario":null},{"value":"5,50E-08","module":"A1A3","scenario":null}]},{"parameter":"HTP-nc","unit":"CTUh","values":[{"value":"1,08E-06","module":"A1","scenario":null},{"value":"3,84E-09","module":"A2","scenario":null},{"value":"5,12E-08","module":"A3","scenario":null},{"value":"3,96E-09","module":"A4","scenario":null},{"value":"2,27E-10","module":"A5","scenario":null},{"value":"2,57E-06","module":"B6","scenario":null},{"value":"0,00E+00","module":"C1","scenario":null},{"value":"1,25E-09","module":"C2","scenario":null},{"value":"9,91E-09","module":"C3","scenario":null},{"value":"2,44E-10","module":"C4","scenario":null},{"value":"-1,64E-07","module":"D","scenario":null},{"value":"1,14E-06","module":"A1A3","scenario":null}]},{"parameter":"SQP","unit":"-","values":[{"value":"5,46E+01","module":"A1","scenario":null},{"value":"3,36E+00","module":"A2","scenario":null},{"value":"1,08E+01","module":"A3","scenario":null},{"value":"3,43E+00","module":"A4","scenario":null},{"value":"1,02E-01","module":"A5","scenario":null},{"value":"9,19E+02","module":"B6","scenario":null},{"value":"0,00E+00","module":"C1","scenario":null},{"value":"1,09E+00","module":"C2","scenario":null},{"value":"7,85E-02","module":"C3","scenario":null},{"value":"3,27E-01","module":"C4","scenario":null},{"value":"-4,84E+00","module":"D","scenario":null},{"value":"6,88E+01","module":"A1A3","scenario":null}]},{"parameter":"IRP","unit":"kBq U235-eq","values":[{"value":"3,97E-01","module":"A1","scenario":null},{"value":"3,93E-02","module":"A2","scenario":null},{"value":"4,84E-02","module":"A3","scenario":null},{"value":"2,18E-02","module":"A4","scenario":null},{"value":"5,96E-04","module":"A5","scenario":null},{"value":"3,33E+01","module":"B6","scenario":null},{"value":"0,00E+00","module":"C1","scenario":null},{"value":"6,89E-03","module":"C2","scenario":null},{"value":"2,01E-03","module":"C3","scenario":null},{"value":"8,43E-04","module":"C4","scenario":null},{"value":"-2,87E-02","module":"D","scenario":null},{"value":"4,84E-01","module":"A1A3","scenario":null}]}],"resource_use":[{"parameter":"PERE","unit":"MJ","values":[{"value":"2,32E+01","module":"A1","scenario":null},{"value":"8,93E-02","module":"A2","scenario":null},{"value":"3,13E+00","module":"A3","scenario":null},{"value":"7,03E-02","module":"A4","scenario":null},{"value":"2,36E-03","module":"A5","scenario":null},{"value":"7,38E+02","module":"B6","scenario":null},{"value":"0,00E+00","module":"C1","scenario":null},{"value":"2,22E-02","module":"C2","scenario":null},{"value":"5,03E-02","module":"C3","scenario":null},{"value":"2,41E-02","module":"C4","scenario":null},{"value":"-3,52E+00","module":"D","scenario":null},{"value":"2,65E+01","module":"A1A3","scenario":null}]},{"parameter":"PERM","unit":"","values":[{"value":"3,46E+00","module":"A1","scenario":null},{"value":"0,00E+00","module":"A2","scenario":null},{"value":"0,00E+00","module":"A3","scenario":null},{"value":"0,00E+00","module":"A4","scenario":null},{"value":"-3,67E+00","module":"A5","scenario":null},{"value":"0,00E+00","module":"B6","scenario":null},{"value":"0,00E+00","module":"C1","scenario":null},{"value":"0,00E+00","module":"C2","scenario":null},{"value":"0,00E+00","module":"C3","scenario":null},{"value":"0,00E+00","module":"C4","scenario":null},{"value":"0,00E+00","module":"D","scenario":null},{"value":"3,46E+00","module":"A1A3","scenario":null}]},{"parameter":"PERT","unit":"MJ","values":[{"value":"2,67E+01","module":"A1","scenario":null},{"value":"8,93E-02","module":"A2","scenario":null},{"value":"3,13E+00","module":"A3","scenario":null},{"value":"7,03E-02","module":"A4","scenario":null},{"value":"-3,67E+00","module":"A5","scenario":null},{"value":"7,38E+02","module":"B6","scenario":null},{"value":"0,00E+00","module":"C1","scenario":null},{"value":"2,22E-02","module":"C2","scenario":null},{"value":"5,03E-02","module":"C3","scenario":null},{"value":"2,41E-02","module":"C4","scenario":null},{"value":"-3,52E+00","module":"D","scenario":null},{"value":"2,99E+01","module":"A1A3","scenario":null}]},{"parameter":"PENRE","unit":"MJ","values":[{"value":"1,66E+02","module":"A1","scenario":null},{"value":"9,08E+00","module":"A2","scenario":null},{"value":"5,96E+01","module":"A3","scenario":null},{"value":"4,98E+00","module":"A4","scenario":null},{"value":"1,39E-01","module":"A5","scenario":null},{"value":"3,81E+03","module":"B6","scenario":null},{"value":"0,00E+00","module":"C1","scenario":null},{"value":"1,58E+00","module":"C2","scenario":null},{"value":"4,47E-01","module":"C3","scenario":null},{"value":"1,50E-01","module":"C4","scenario":null},{"value":"-9,70E+00","module":"D","scenario":null},{"value":"2,34E+02","module":"A1A3","scenario":null}]},{"parameter":"PENRM","unit":"MJ","values":[{"value":"4,91E+00","module":"A1","scenario":null},{"value":"0,00E+00","module":"A2","scenario":null},{"value":"0,00E+00","module":"A3","scenario":null},{"value":"0,00E+00","module":"A4","scenario":null},{"value":"-1,05E+00","module":"A5","scenario":null},{"value":"0,00E+00","module":"B6","scenario":null},{"value":"0,00E+00","module":"C1","scenario":null},{"value":"0,00E+00","module":"C2","scenario":null},{"value":"-4,08E+00","module":"C3","scenario":null},{"value":"0,00E+00","module":"C4","scenario":null},{"value":"0,00E+00","module":"D","scenario":null},{"value":"4,91E+00","module":"A1A3","scenario":null}]},{"parameter":"PENRT","unit":"MJ","values":[{"value":"1,71E+02","module":"A1","scenario":null},{"value":"9,08E+00","module":"A2","scenario":null},{"value":"5,96E+01","module":"A3","scenario":null},{"value":"4,98E+00","module":"A4","scenario":null},{"value":"-9,10E-01","module":"A5","scenario":null},{"value":"3,81E+03","module":"B6","scenario":null},{"value":"0,00E+00","module":"C1","scenario":null},{"value":"1,58E+00","module":"C2","scenario":null},{"value":"-3,64E+00","module":"C3","scenario":null},{"value":"1,50E-01","module":"C4","scenario":null},{"value":"-9,70E+00","module":"D","scenario":null},{"value":"2,39E+02","module":"A1A3","scenario":null}]},{"parameter":"SM","unit":"kg","values":[{"value":"1,23E+00","module":"A1","scenario":null},{"value":"0,00E+00","module":"A2","scenario":null},{"value":"0,00E+00","module":"A3","scenario":null},{"value":"0,00E+00","module":"A4","scenario":null},{"value":"0,00E+00","module":"A5","scenario":null},{"value":"0,00E+00","module":"B6","scenario":null},{"value":"0,00E+00","module":"C1","scenario":null},{"value":"0,00E+00","module":"C2","scenario":null},{"value":"0,00E+00","module":"C3","scenario":null},{"value":"2,20E-04","module":"C4","scenario":null},{"value":"2,46E-02","module":"D","scenario":null},{"value":"1,23E+00","module":"A1A3","scenario":null}]},{"parameter":"RSF","unit":"MJ","values":[{"value":"1,86E-01","module":"A1","scenario":null},{"value":"2,81E-03","module":"A2","scenario":null},{"value":"1,60E-01","module":"A3","scenario":null},{"value":"2,51E-03","module":"A4","scenario":null},{"value":"7,68E-05","module":"A5","scenario":null},{"value":"5,38E+01","module":"B6","scenario":null},{"value":"0,00E+00","module":"C1","scenario":null},{"value":"7,96E-04","module":"C2","scenario":null},{"value":"1,17E-03","module":"C3","scenario":null},{"value":"3,43E-04","module":"C4","scenario":null},{"value":"1,05E-02","module":"D","scenario":null},{"value":"3,49E-01","module":"A1A3","scenario":null}]},{"parameter":"NRSF","unit":"MJ","values":[{"value":"-7,30E-01","module":"A1","scenario":null},{"value":"1,65E-02","module":"A2","scenario":null},{"value":"2,52E-01","module":"A3","scenario":null},{"value":"8,98E-03","module":"A4","scenario":null},{"value":"3,08E-04","module":"A5","scenario":null},{"value":"1,28E+01","module":"B6","scenario":null},{"value":"0,00E+00","module":"C1","scenario":null},{"value":"2,84E-03","module":"C2","scenario":null},{"value":"-9,27E-06","module":"C3","scenario":null},{"value":"1,95E-03","module":"C4","scenario":null},{"value":"2,19E-01","module":"D","scenario":null},{"value":"-4,61E-01","module":"A1A3","scenario":null}]},{"parameter":"FW","unit":"m3","values":[{"value":"1,07E-01","module":"A1","scenario":null},{"value":"6,74E-04","module":"A2","scenario":null},{"value":"7,94E-02","module":"A3","scenario":null},{"value":"5,24E-04","module":"A4","scenario":null},{"value":"6,60E-05","module":"A5","scenario":null},{"value":"3,23E+00","module":"B6","scenario":null},{"value":"0,00E+00","module":"C1","scenario":null},{"value":"1,66E-04","module":"C2","scenario":null},{"value":"4,86E-04","module":"C3","scenario":null},{"value":"1,77E-04","module":"C4","scenario":null},{"value":"-1,44E-02","module":"D","scenario":null},{"value":"1,87E-01","module":"A1A3","scenario":null}]}],"end_of_life_waste":[{"parameter":"HWD","unit":"kg","values":[{"value":"1,09E-01","module":"A1","scenario":null},{"value":"4,17E-04","module":"A2","scenario":null},{"value":"5,00E-02","module":"A3","scenario":null},{"value":"2,54E-04","module":"A4","scenario":null},{"value":"0,00E+00","module":"A5","scenario":null},{"value":"5,73E-01","module":"B6","scenario":null},{"value":"0,00E+00","module":"C1","scenario":null},{"value":"8,04E-05","module":"C2","scenario":null},{"value":"4,57E-06","module":"C3","scenario":null},{"value":"2,17E-02","module":"C4","scenario":null},{"value":"-1,80E-03","module":"D","scenario":null},{"value":"1,59E-01","module":"A1A3","scenario":null}]},{"parameter":"NHWD","unit":"kg","values":[{"value":"3,87E+00","module":"A1","scenario":null},{"value":"1,97E-01","module":"A2","scenario":null},{"value":"5,04E-01","module":"A3","scenario":null},{"value":"2,38E-01","module":"A4","scenario":null},{"value":"6,03E-01","module":"A5","scenario":null},{"value":"1,29E+01","module":"B6","scenario":null},{"value":"0,00E+00","module":"C1","scenario":null},{"value":"7,53E-02","module":"C2","scenario":null},{"value":"6,17E-03","module":"C3","scenario":null},{"value":"4,15E-01","module":"C4","scenario":null},{"value":"-2,81E-01","module":"D","scenario":null},{"value":"4,57E+00","module":"A1A3","scenario":null}]},{"parameter":"RWD","unit":"kg","values":[{"value":"3,60E-04","module":"A1","scenario":null},{"value":"6,26E-05","module":"A2","scenario":null},{"value":"5,42E-05","module":"A3","scenario":null},{"value":"3,39E-05","module":"A4","scenario":null},{"value":"0,00E+00","module":"A5","scenario":null},{"value":"2,72E-02","module":"B6","scenario":null},{"value":"0,00E+00","module":"C1","scenario":null},{"value":"1,07E-05","module":"C2","scenario":null},{"value":"2,27E-07","module":"C3","scenario":null},{"value":"8,74E-07","module":"C4","scenario":null},{"value":"-2,59E-05","module":"D","scenario":null},{"value":"4,77E-04","module":"A1A3","scenario":null}]}],"end_of_life_flow":[{"parameter":"CRU","unit":"kg","values":[{"value":"0,00E+00","module":"A1","scenario":null},{"value":"0,00E+00","module":"A2","scenario":null},{"value":"0,00E+00","module":"A3","scenario":null},{"value":"0,00E+00","module":"A4","scenario":null},{"value":"0,00E+00","module":"A5","scenario":null},{"value":"0,00E+00","module":"B6","scenario":null},{"value":"0,00E+00","module":"C1","scenario":null},{"value":"0,00E+00","module":"C2","scenario":null},{"value":"0,00E+00","module":"C3","scenario":null},{"value":"0,00E+00","module":"C4","scenario":null},{"value":"0,00E+00","module":"D","scenario":null},{"value":"0,00E+00","module":"A1A3","scenario":null}]},{"parameter":"MFR","unit":"kg","values":[{"value":"0,00E+00","module":"A1","scenario":null},{"value":"0,00E+00","module":"A2","scenario":null},{"value":"3,85E-01","module":"A3","scenario":null},{"value":"0,00E+00","module":"A4","scenario":null},{"value":"5,50E-01","module":"A5","scenario":null},{"value":"0,00E+00","module":"B6","scenario":null},{"value":"0,00E+00","module":"C1","scenario":null},{"value":"0,00E+00","module":"C2","scenario":null},{"value":"9,68E-01","module":"C3","scenario":null},{"value":"7,95E-06","module":"C4","scenario":null},{"value":"-9,64E-04","module":"D","scenario":null},{"value":"3,85E-01","module":"A1A3","scenario":null}]},{"parameter":"MER","unit":"kg","values":[{"value":"0,00E+00","module":"A1","scenario":null},{"value":"0,00E+00","module":"A2","scenario":null},{"value":"1,57E-01","module":"A3","scenario":null},{"value":"0,00E+00","module":"A4","scenario":null},{"value":"6,31E-04","module":"A5","scenario":null},{"value":"0,00E+00","module":"B6","scenario":null},{"value":"0,00E+00","module":"C1","scenario":null},{"value":"0,00E+00","module":"C2","scenario":null},{"value":"8,86E-02","module":"C3","scenario":null},{"value":"1,94E-07","module":"C4","scenario":null},{"value":"-1,27E-04","module":"D","scenario":null},{"value":"1,57E-01","module":"A1A3","scenario":null}]},{"parameter":"EEE","unit":"MJ","values":[{"value":"1,59E-03","module":"A1","scenario":null},{"value":"0,00E+00","module":"A2","scenario":null},{"value":"9,73E-02","module":"A3","scenario":null},{"value":"0,00E+00","module":"A4","scenario":null},{"value":"3,31E-02","module":"A5","scenario":null},{"value":"0,00E+00","module":"B6","scenario":null},{"value":"0,00E+00","module":"C1","scenario":null},{"value":"0,00E+00","module":"C2","scenario":null},{"value":"1,36E-01","module":"C3","scenario":null},{"value":"1,26E-05","module":"C4","scenario":null},{"value":"-3,11E-04","module":"D","scenario":null},{"value":"9,89E-02","module":"A1A3","scenario":null}]},{"parameter":"EET","unit":"MJ","values":[{"value":"2,41E-02","module":"A1","scenario":null},{"value":"0,00E+00","module":"A2","scenario":null},{"value":"1,47E+00","module":"A3","scenario":null},{"value":"0,00E+00","module":"A4","scenario":null},{"value":"5,00E-01","module":"A5","scenario":null},{"value":"0,00E+00","module":"B6","scenario":null},{"value":"0,00E+00","module":"C1","scenario":null},{"value":"0,00E+00","module":"C2","scenario":null},{"value":"2,06E+00","module":"C3","scenario":null},{"value":"1,91E-04","module":"C4","scenario":null},{"value":"-4,71E-03","module":"D","scenario":null},{"value":"1,50E+00","module":"A1A3","scenario":null}]}]}