{"product_name":"FD","epd_id":"NEPD-8282-7955","declared_unit":{"unit":"stk","amount":1},"compliance":["EN 15804+A2","ISO 14025","ISO 21930"],"producer_name":"TROX Group","environmental_impact":[{"parameter":"GWP-total","unit":"kg CO2-eq","values":[{"value":"4,22E+01","module":"A1-A3","scenario":null},{"value":"1,30E+00","module":"A4","scenario":null},{"value":"1,19E-02","module":"C1","scenario":null},{"value":"8,10E-02","module":"C2","scenario":null},{"value":"1,85E-01","module":"C3","scenario":null},{"value":"1,80E-02","module":"C4","scenario":null},{"value":"-2,01E+00","module":"D","scenario":null}]},{"parameter":"GWP-fossil","unit":"kg CO2-eq","values":[{"value":"4,14E+01","module":"A1-A3","scenario":null},{"value":"1,29E+00","module":"A4","scenario":null},{"value":"1,19E-02","module":"C1","scenario":null},{"value":"8,09E-02","module":"C2","scenario":null},{"value":"1,85E-01","module":"C3","scenario":null},{"value":"1,80E-02","module":"C4","scenario":null},{"value":"-2,01E+00","module":"D","scenario":null}]},{"parameter":"GWP-biogenic","unit":"kg CO2-eq","values":[{"value":"7,09E-01","module":"A1-A3","scenario":null},{"value":"5,36E-04","module":"A4","scenario":null},{"value":"2,23E-06","module":"C1","scenario":null},{"value":"3,35E-05","module":"C2","scenario":null},{"value":"5,23E-04","module":"C3","scenario":null},{"value":"1,12E-05","module":"C4","scenario":null},{"value":"-1,11E-03","module":"D","scenario":null}]},{"parameter":"GWP-luluc","unit":"kg CO2-eq","values":[{"value":"4,35E-02","module":"A1-A3","scenario":null},{"value":"4,61E-04","module":"A4","scenario":null},{"value":"9,38E-07","module":"C1","scenario":null},{"value":"2,88E-05","module":"C2","scenario":null},{"value":"2,65E-05","module":"C3","scenario":null},{"value":"6,30E-05","module":"C4","scenario":null},{"value":"-1,02E-03","module":"D","scenario":null}]},{"parameter":"ODP","unit":"kg CFC11-eq","values":[{"value":"3,91E-06","module":"A1-A3","scenario":null},{"value":"2,93E-07","module":"A4","scenario":null},{"value":"2,57E-09","module":"C1","scenario":null},{"value":"1,83E-08","module":"C2","scenario":null},{"value":"1,21E-08","module":"C3","scenario":null},{"value":"2,49E-09","module":"C4","scenario":null},{"value":"-2,62E-04","module":"D","scenario":null}]},{"parameter":"AP","unit":"mol H+-eq","values":[{"value":"3,90E-01","module":"A1-A3","scenario":null},{"value":"3,72E-03","module":"A4","scenario":null},{"value":"1,25E-04","module":"C1","scenario":null},{"value":"2,32E-04","module":"C2","scenario":null},{"value":"1,63E-04","module":"C3","scenario":null},{"value":"7,99E-05","module":"C4","scenario":null},{"value":"-1,00E-02","module":"D","scenario":null}]},{"parameter":"POCP","unit":"kg NMVOC-eq","values":[{"value":"1,61E-01","module":"A1-A3","scenario":null},{"value":"3,15E-03","module":"A4","scenario":null},{"value":"1,66E-04","module":"C1","scenario":null},{"value":"1,97E-04","module":"C2","scenario":null},{"value":"1,12E-04","module":"C3","scenario":null},{"value":"8,85E-05","module":"C4","scenario":null},{"value":"-1,01E-02","module":"D","scenario":null}]},{"parameter":"ADPE","unit":"kg Sb-eq","values":[{"value":"3,08E-02","module":"A1-A3","scenario":null},{"value":"3,58E-05","module":"A4","scenario":null},{"value":"1,83E-08","module":"C1","scenario":null},{"value":"2,23E-06","module":"C2","scenario":null},{"value":"3,69E-07","module":"C3","scenario":null},{"value":"8,30E-08","module":"C4","scenario":null},{"value":"-3,47E-05","module":"D","scenario":null}]},{"parameter":"ADPF","unit":"MJ","values":[{"value":"5,72E+02","module":"A1-A3","scenario":null},{"value":"1,96E+01","module":"A4","scenario":null},{"value":"1,64E-01","module":"C1","scenario":null},{"value":"1,22E+00","module":"C2","scenario":null},{"value":"4,42E-01","module":"C3","scenario":null},{"value":"2,25E-01","module":"C4","scenario":null},{"value":"-1,69E+01","module":"D","scenario":null}]},{"parameter":"WDP","unit":"m3 world-eq. Deprived","values":[{"value":"3,21E+03","module":"A1-A3","scenario":null},{"value":"1,89E+01","module":"A4","scenario":null},{"value":"3,48E-02","module":"C1","scenario":null},{"value":"1,18E+00","module":"C2","scenario":null},{"value":"1,63E+00","module":"C3","scenario":null},{"value":"8,35E-01","module":"C4","scenario":null},{"value":"1,03E+02","module":"D","scenario":null}]},{"parameter":"EP-freshwater","unit":"kg P-eq","values":[{"value":"2,44E-03","module":"A1-A3","scenario":null},{"value":"1,03E-05","module":"A4","scenario":null},{"value":"4,33E-08","module":"C1","scenario":null},{"value":"6,46E-07","module":"C2","scenario":null},{"value":"2,51E-06","module":"C3","scenario":null},{"value":"3,81E-07","module":"C4","scenario":null},{"value":"-1,24E-04","module":"D","scenario":null}]},{"parameter":"EP-marine","unit":"kg N-eq","values":[{"value":"4,70E-02","module":"A1-A3","scenario":null},{"value":"7,36E-04","module":"A4","scenario":null},{"value":"5,50E-05","module":"C1","scenario":null},{"value":"4,60E-05","module":"C2","scenario":null},{"value":"3,63E-05","module":"C3","scenario":null},{"value":"2,68E-05","module":"C4","scenario":null},{"value":"-2,07E-03","module":"D","scenario":null}]},{"parameter":"EP-terrestrial","unit":"mol N-eq.","values":[{"value":"1,27E+00","module":"A1-A3","scenario":null},{"value":"8,23E-03","module":"A4","scenario":null},{"value":"6,03E-04","module":"C1","scenario":null},{"value":"5,15E-04","module":"C2","scenario":null},{"value":"4,06E-04","module":"C3","scenario":null},{"value":"2,57E-04","module":"C4","scenario":null},{"value":"-2,12E-02","module":"D","scenario":null}]},{"parameter":"GWP-IOBC","unit":"kg CO2-eq","values":[{"value":"4,22E+01","module":"A1-A3","scenario":null},{"value":"1,30E+00","module":"A4","scenario":null},{"value":"1,19E-02","module":"C1","scenario":null},{"value":"8,09E-02","module":"C2","scenario":null},{"value":"1,85E-01","module":"C3","scenario":null},{"value":"1,81E-02","module":"C4","scenario":null},{"value":"-3,01E+00","module":"D","scenario":null}]}],"additional_environmental_impact":[{"parameter":"PM","unit":"Disease incidence","values":[{"value":"3,84E-06","module":"A1-A3","scenario":null},{"value":"7,92E-08","module":"A4","scenario":null},{"value":"3,30E-09","module":"C1","scenario":null},{"value":"4,95E-09","module":"C2","scenario":null},{"value":"2,39E-09","module":"C3","scenario":null},{"value":"1,48E-09","module":"C4","scenario":null},{"value":"-1,68E-07","module":"D","scenario":null}]},{"parameter":"ETP-fw","unit":"CTUe","values":[{"value":"1,33E+03","module":"A1-A3","scenario":null},{"value":"1,45E+01","module":"A4","scenario":null},{"value":"8,96E-02","module":"C1","scenario":null},{"value":"9,07E-01","module":"C2","scenario":null},{"value":"2,17E+00","module":"C3","scenario":null},{"value":"3,20E-01","module":"C4","scenario":null},{"value":"-1,12E+02","module":"D","scenario":null}]},{"parameter":"HTP-c","unit":"CTUh","values":[{"value":"2,02E-07","module":"A1-A3","scenario":null},{"value":"0,00E+00","module":"A4","scenario":null},{"value":"0,00E+00","module":"C1","scenario":null},{"value":"0,00E+00","module":"C2","scenario":null},{"value":"1,02E-10","module":"C3","scenario":null},{"value":"3,40E-11","module":"C4","scenario":null},{"value":"-9,65E-09","module":"D","scenario":null}]},{"parameter":"HTP-nc","unit":"CTUh","values":[{"value":"2,50E-06","module":"A1-A3","scenario":null},{"value":"1,58E-08","module":"A4","scenario":null},{"value":"8,10E-11","module":"C1","scenario":null},{"value":"9,90E-10","module":"C2","scenario":null},{"value":"6,91E-10","module":"C3","scenario":null},{"value":"3,60E-10","module":"C4","scenario":null},{"value":"2,09E-07","module":"D","scenario":null}]},{"parameter":"SQP","unit":"-","values":[{"value":"3,45E+02","module":"A1-A3","scenario":null},{"value":"1,37E+01","module":"A4","scenario":null},{"value":"2,08E-02","module":"C1","scenario":null},{"value":"8,56E-01","module":"C2","scenario":null},{"value":"1,73E-01","module":"C3","scenario":null},{"value":"7,20E-01","module":"C4","scenario":null},{"value":"-1,61E+00","module":"D","scenario":null}]},{"parameter":"IRP","unit":"kBq U235-eq","values":[{"value":"2,53E+00","module":"A1-A3","scenario":null},{"value":"8,55E-02","module":"A4","scenario":null},{"value":"7,02E-04","module":"C1","scenario":null},{"value":"5,35E-03","module":"C2","scenario":null},{"value":"2,00E-03","module":"C3","scenario":null},{"value":"7,80E-04","module":"C4","scenario":null},{"value":"6,87E-03","module":"D","scenario":null}]}],"resource_use":[{"parameter":"PERE","unit":"MJ","values":[{"value":"6,68E+01","module":"A1-A3","scenario":null},{"value":"2,80E-01","module":"A4","scenario":null},{"value":"8,86E-04","module":"C1","scenario":null},{"value":"1,75E-02","module":"C2","scenario":null},{"value":"7,90E-02","module":"C3","scenario":null},{"value":"3,15E-02","module":"C4","scenario":null},{"value":"-1,69E+00","module":"D","scenario":null}]},{"parameter":"PERM","unit":"","values":[{"value":"7,77E-03","module":"A1-A3","scenario":null},{"value":"0,00E+00","module":"A4","scenario":null},{"value":"0,00E+00","module":"C1","scenario":null},{"value":"0,00E+00","module":"C2","scenario":null},{"value":"-7,77E-03","module":"C3","scenario":null},{"value":"0,00E+00","module":"C4","scenario":null},{"value":"0,00E+00","module":"D","scenario":null}]},{"parameter":"PERT","unit":"MJ","values":[{"value":"6,68E+01","module":"A1-A3","scenario":null},{"value":"2,80E-01","module":"A4","scenario":null},{"value":"8,86E-04","module":"C1","scenario":null},{"value":"1,75E-02","module":"C2","scenario":null},{"value":"7,12E-02","module":"C3","scenario":null},{"value":"3,15E-02","module":"C4","scenario":null},{"value":"-1,69E+00","module":"D","scenario":null}]},{"parameter":"PENRE","unit":"MJ","values":[{"value":"5,70E+02","module":"A1-A3","scenario":null},{"value":"1,96E+01","module":"A4","scenario":null},{"value":"1,64E-01","module":"C1","scenario":null},{"value":"1,22E+00","module":"C2","scenario":null},{"value":"4,42E-01","module":"C3","scenario":null},{"value":"2,25E-01","module":"C4","scenario":null},{"value":"-1,69E+01","module":"D","scenario":null}]},{"parameter":"PENRM","unit":"MJ","values":[{"value":"2,39E+00","module":"A1-A3","scenario":null},{"value":"0,00E+00","module":"A4","scenario":null},{"value":"0,00E+00","module":"C1","scenario":null},{"value":"0,00E+00","module":"C2","scenario":null},{"value":"-2,39E+00","module":"C3","scenario":null},{"value":"0,00E+00","module":"C4","scenario":null},{"value":"0,00E+00","module":"D","scenario":null}]},{"parameter":"PENRT","unit":"MJ","values":[{"value":"5,72E+02","module":"A1-A3","scenario":null},{"value":"1,96E+01","module":"A4","scenario":null},{"value":"1,64E-01","module":"C1","scenario":null},{"value":"1,22E+00","module":"C2","scenario":null},{"value":"-1,95E+00","module":"C3","scenario":null},{"value":"2,25E-01","module":"C4","scenario":null},{"value":"-1,69E+01","module":"D","scenario":null}]},{"parameter":"SM","unit":"kg","values":[{"value":"6,23E+00","module":"A1-A3","scenario":null},{"value":"0,00E+00","module":"A4","scenario":null},{"value":"8,05E-05","module":"C1","scenario":null},{"value":"0,00E+00","module":"C2","scenario":null},{"value":"0,00E+00","module":"C3","scenario":null},{"value":"7,08E-04","module":"C4","scenario":null},{"value":"0,00E+00","module":"D","scenario":null}]},{"parameter":"RSF","unit":"MJ","values":[{"value":"3,09E+00","module":"A1-A3","scenario":null},{"value":"1,00E-02","module":"A4","scenario":null},{"value":"2,18E-05","module":"C1","scenario":null},{"value":"6,26E-04","module":"C2","scenario":null},{"value":"1,74E-03","module":"C3","scenario":null},{"value":"1,43E-04","module":"C4","scenario":null},{"value":"7,24E-02","module":"D","scenario":null}]},{"parameter":"NRSF","unit":"MJ","values":[{"value":"1,59E+01","module":"A1-A3","scenario":null},{"value":"3,58E-02","module":"A4","scenario":null},{"value":"3,21E-04","module":"C1","scenario":null},{"value":"2,24E-03","module":"C2","scenario":null},{"value":"0,00E+00","module":"C3","scenario":null},{"value":"6,72E-03","module":"C4","scenario":null},{"value":"2,09E+00","module":"D","scenario":null}]},{"parameter":"FW","unit":"m3","values":[{"value":"4,92E-01","module":"A1-A3","scenario":null},{"value":"2,09E-03","module":"A4","scenario":null},{"value":"8,43E-06","module":"C1","scenario":null},{"value":"1,31E-04","module":"C2","scenario":null},{"value":"4,20E-04","module":"C3","scenario":null},{"value":"2,28E-04","module":"C4","scenario":null},{"value":"-4,60E-03","module":"D","scenario":null}]}],"end_of_life_waste":[{"parameter":"HWD","unit":"kg","values":[{"value":"3,77E-01","module":"A1-A3","scenario":null},{"value":"1,01E-03","module":"A4","scenario":null},{"value":"4,82E-06","module":"C1","scenario":null},{"value":"6,31E-05","module":"C2","scenario":null},{"value":"0,00E+00","module":"C3","scenario":null},{"value":"3,34E-02","module":"C4","scenario":null},{"value":"-1,04E-02","module":"D","scenario":null}]},{"parameter":"NHWD","unit":"kg","values":[{"value":"1,29E+01","module":"A1-A3","scenario":null},{"value":"9,52E-01","module":"A4","scenario":null},{"value":"1,94E-04","module":"C1","scenario":null},{"value":"5,95E-02","module":"C2","scenario":null},{"value":"4,68E-02","module":"C3","scenario":null},{"value":"9,27E-01","module":"C4","scenario":null},{"value":"-8,21E-01","module":"D","scenario":null}]},{"parameter":"RWD","unit":"kg","values":[{"value":"2,25E-03","module":"A1-A3","scenario":null},{"value":"1,33E-04","module":"A4","scenario":null},{"value":"1,14E-06","module":"C1","scenario":null},{"value":"8,33E-06","module":"C2","scenario":null},{"value":"0,00E+00","module":"C3","scenario":null},{"value":"4,55E-08","module":"C4","scenario":null},{"value":"5,26E-06","module":"D","scenario":null}]}],"end_of_life_flow":[{"parameter":"CRU","unit":"kg","values":[{"value":"0,00E+00","module":"A1-A3","scenario":null},{"value":"0,00E+00","module":"A4","scenario":null},{"value":"0,00E+00","module":"C1","scenario":null},{"value":"0,00E+00","module":"C2","scenario":null},{"value":"0,00E+00","module":"C3","scenario":null},{"value":"0,00E+00","module":"C4","scenario":null},{"value":"0,00E+00","module":"D","scenario":null}]},{"parameter":"MFR","unit":"kg","values":[{"value":"6,29E-01","module":"A1-A3","scenario":null},{"value":"0,00E+00","module":"A4","scenario":null},{"value":"7,90E-05","module":"C1","scenario":null},{"value":"0,00E+00","module":"C2","scenario":null},{"value":"8,00E+00","module":"C3","scenario":null},{"value":"2,56E-06","module":"C4","scenario":null},{"value":"0,00E+00","module":"D","scenario":null}]},{"parameter":"MER","unit":"kg","values":[{"value":"1,31E-01","module":"A1-A3","scenario":null},{"value":"0,00E+00","module":"A4","scenario":null},{"value":"2,45E-07","module":"C1","scenario":null},{"value":"0,00E+00","module":"C2","scenario":null},{"value":"6,79E-02","module":"C3","scenario":null},{"value":"6,26E-08","module":"C4","scenario":null},{"value":"0,00E+00","module":"D","scenario":null}]},{"parameter":"EEE","unit":"MJ","values":[{"value":"9,07E-02","module":"A1-A3","scenario":null},{"value":"0,00E+00","module":"A4","scenario":null},{"value":"8,40E-07","module":"C1","scenario":null},{"value":"0,00E+00","module":"C2","scenario":null},{"value":"4,10E-02","module":"C3","scenario":null},{"value":"4,06E-06","module":"C4","scenario":null},{"value":"0,00E+00","module":"D","scenario":null}]},{"parameter":"EET","unit":"MJ","values":[{"value":"1,37E+00","module":"A1-A3","scenario":null},{"value":"0,00E+00","module":"A4","scenario":null},{"value":"1,27E-05","module":"C1","scenario":null},{"value":"0,00E+00","module":"C2","scenario":null},{"value":"6,20E-01","module":"C3","scenario":null},{"value":"6,14E-05","module":"C4","scenario":null},{"value":"0,00E+00","module":"D","scenario":null}]}]}