{"product_name":"April bench, C","epd_id":"NEPD-3043-1689-EN","declared_unit":{"unit":"stk","amount":1},"compliance":["EN 15804","ISO 14025","ISO 21930"],"producer_name":"Vestre AS","environmental_impact":[{"parameter":"GWP-total","unit":"kg CO2-eq","values":[{"value":"6,92E+01","module":"A1-A3","scenario":null},{"value":"5,66E+00","module":"A4","scenario":null},{"value":"6,06E-01","module":"A5","scenario":null},{"value":"2,95E+00","module":"C2","scenario":null},{"value":"1,77E+01","module":"C3","scenario":null},{"value":"7,39E-03","module":"C4","scenario":null},{"value":"-3,16E+01","module":"D","scenario":null}]},{"parameter":"ODP","unit":"kg CFC11-eq","values":[{"value":"2,16E-06","module":"A1-A3","scenario":null},{"value":"1,16E-06","module":"A4","scenario":null},{"value":"2,18E-08","module":"A5","scenario":null},{"value":"5,54E-07","module":"C2","scenario":null},{"value":"5,85E-08","module":"C3","scenario":null},{"value":"9,30E-10","module":"C4","scenario":null},{"value":"-1,53E-06","module":"D","scenario":null}]},{"parameter":"AP","unit":"mol H+-eq","values":[{"value":"1,96E-01","module":"A1-A3","scenario":null},{"value":"1,46E-02","module":"A4","scenario":null},{"value":"1,17E-03","module":"A5","scenario":null},{"value":"6,92E-03","module":"C2","scenario":null},{"value":"2,29E-03","module":"C3","scenario":null},{"value":"2,60E-05","module":"C4","scenario":null},{"value":"-1,42E-01","module":"D","scenario":null}]},{"parameter":"EP","unit":"kg PO_4^3-eq","values":[{"value":"6,16E-02","module":"A1-A3","scenario":null},{"value":"2,01E-03","module":"A4","scenario":null},{"value":"3,09E-04","module":"A5","scenario":null},{"value":"9,09E-04","module":"C2","scenario":null},{"value":"6,71E-04","module":"C3","scenario":null},{"value":"4,40E-06","module":"C4","scenario":null},{"value":"-4,68E-02","module":"D","scenario":null}]},{"parameter":"POCP","unit":"kg NMVOC-eq","values":[{"value":"3,10E-02","module":"A1-A3","scenario":null},{"value":"8,85E-04","module":"A4","scenario":null},{"value":"4,40E-05","module":"A5","scenario":null},{"value":"4,46E-04","module":"C2","scenario":null},{"value":"8,67E-05","module":"C3","scenario":null},{"value":"1,14E-06","module":"C4","scenario":null},{"value":"-2,24E-02","module":"D","scenario":null}]},{"parameter":"ADPE","unit":"kg Sb-eq","values":[{"value":"8,11E-03","module":"A1-A3","scenario":null},{"value":"1,35E-05","module":"A4","scenario":null},{"value":"3,25E-07","module":"A5","scenario":null},{"value":"9,15E-06","module":"C2","scenario":null},{"value":"8,06E-07","module":"C3","scenario":null},{"value":"9,14E-10","module":"C4","scenario":null},{"value":"-5,98E-04","module":"D","scenario":null}]},{"parameter":"ADPF","unit":"MJ","values":[{"value":"7,86E+02","module":"A1-A3","scenario":null},{"value":"9,29E+01","module":"A4","scenario":null},{"value":"2,39E+00","module":"A5","scenario":null},{"value":"4,45E+01","module":"C2","scenario":null},{"value":"4,99E+00","module":"C3","scenario":null},{"value":"8,46E-02","module":"C4","scenario":null},{"value":"-3,01E+02","module":"D","scenario":null}]}],"additional_environmental_impact":[],"resource_use":[{"parameter":"PERE","unit":"MJ","values":[{"value":"2,71E+02","module":"A1-A3","scenario":null},{"value":"1,69E+00","module":"A4","scenario":null},{"value":"6,68E+01","module":"A5","scenario":null},{"value":"6,57E-01","module":"C2","scenario":null},{"value":"9,44E-02","module":"C3","scenario":null},{"value":"3,58E-03","module":"C4","scenario":null},{"value":"-8,96E+01","module":"D","scenario":null}]},{"parameter":"PERM","unit":"","values":[{"value":"3,02E+02","module":"A1-A3","scenario":null},{"value":"0,00E+00","module":"A4","scenario":null},{"value":"0,00E+00","module":"A5","scenario":null},{"value":"0,00E+00","module":"C2","scenario":null},{"value":"0,00E+00","module":"C3","scenario":null},{"value":"0,00E+00","module":"C4","scenario":null},{"value":"0,00E+00","module":"D","scenario":null}]},{"parameter":"PERT","unit":"MJ","values":[{"value":"5,73E+02","module":"A1-A3","scenario":null},{"value":"1,69E+00","module":"A4","scenario":null},{"value":"6,68E+01","module":"A5","scenario":null},{"value":"6,57E-01","module":"C2","scenario":null},{"value":"9,44E-02","module":"C3","scenario":null},{"value":"3,58E-03","module":"C4","scenario":null},{"value":"-8,96E+01","module":"D","scenario":null}]},{"parameter":"PENRE","unit":"MJ","values":[{"value":"8,90E+02","module":"A1-A3","scenario":null},{"value":"9,58E+01","module":"A4","scenario":null},{"value":"8,22E+00","module":"A5","scenario":null},{"value":"4,55E+01","module":"C2","scenario":null},{"value":"5,16E+00","module":"C3","scenario":null},{"value":"8,96E-02","module":"C4","scenario":null},{"value":"-3,07E+02","module":"D","scenario":null}]},{"parameter":"PENRM","unit":"MJ","values":[{"value":"1,56E+01","module":"A1-A3","scenario":null},{"value":"0,00E+00","module":"A4","scenario":null},{"value":"0,00E+00","module":"A5","scenario":null},{"value":"0,00E+00","module":"C2","scenario":null},{"value":"0,00E+00","module":"C3","scenario":null},{"value":"0,00E+00","module":"C4","scenario":null},{"value":"0,00E+00","module":"D","scenario":null}]},{"parameter":"PENRT","unit":"MJ","values":[{"value":"9,06E+02","module":"A1-A3","scenario":null},{"value":"9,58E+01","module":"A4","scenario":null},{"value":"8,22E+00","module":"A5","scenario":null},{"value":"4,55E+01","module":"C2","scenario":null},{"value":"5,16E+00","module":"C3","scenario":null},{"value":"8,96E-02","module":"C4","scenario":null},{"value":"-3,07E+02","module":"D","scenario":null}]},{"parameter":"SM","unit":"kg","values":[{"value":"8,56E-01","module":"A1-A3","scenario":null},{"value":"0,00E+00","module":"A4","scenario":null},{"value":"0,00E+00","module":"A5","scenario":null},{"value":"0,00E+00","module":"C2","scenario":null},{"value":"0,00E+00","module":"C3","scenario":null},{"value":"0,00E+00","module":"C4","scenario":null},{"value":"0,00E+00","module":"D","scenario":null}]},{"parameter":"RSF","unit":"MJ","values":[{"value":"1,01E-01","module":"A1-A3","scenario":null},{"value":"0,00E+00","module":"A4","scenario":null},{"value":"0,00E+00","module":"A5","scenario":null},{"value":"0,00E+00","module":"C2","scenario":null},{"value":"0,00E+00","module":"C3","scenario":null},{"value":"0,00E+00","module":"C4","scenario":null},{"value":"-3,36E-03","module":"D","scenario":null}]},{"parameter":"NRSF","unit":"MJ","values":[{"value":"4,31E-02","module":"A1-A3","scenario":null},{"value":"0,00E+00","module":"A4","scenario":null},{"value":"0,00E+00","module":"A5","scenario":null},{"value":"0,00E+00","module":"C2","scenario":null},{"value":"0,00E+00","module":"C3","scenario":null},{"value":"0,00E+00","module":"C4","scenario":null},{"value":"0,00E+00","module":"D","scenario":null}]},{"parameter":"FW","unit":"m3","values":[{"value":"6,32E-01","module":"A1-A3","scenario":null},{"value":"2,27E-02","module":"A4","scenario":null},{"value":"2,15E-03","module":"A5","scenario":null},{"value":"8,61E-03","module":"C2","scenario":null},{"value":"3,50E-03","module":"C3","scenario":null},{"value":"8,84E-05","module":"C4","scenario":null},{"value":"-1,96E-01","module":"D","scenario":null}]}],"end_of_life_waste":[{"parameter":"HWD","unit":"kg","values":[{"value":"9,43E-02","module":"A1-A3","scenario":null},{"value":"5,11E-05","module":"A4","scenario":null},{"value":"3,79E-06","module":"A5","scenario":null},{"value":"2,68E-05","module":"C2","scenario":null},{"value":"2,53E-05","module":"C3","scenario":null},{"value":"1,20E-07","module":"C4","scenario":null},{"value":"-2,66E-03","module":"D","scenario":null}]},{"parameter":"NHWD","unit":"kg","values":[{"value":"1,54E+01","module":"A1-A3","scenario":null},{"value":"8,76E+00","module":"A4","scenario":null},{"value":"2,05E-01","module":"A5","scenario":null},{"value":"2,44E+00","module":"C2","scenario":null},{"value":"2,62E-01","module":"C3","scenario":null},{"value":"3,55E-01","module":"C4","scenario":null},{"value":"-5,27E+01","module":"D","scenario":null}]},{"parameter":"RWD","unit":"kg","values":[{"value":"6,70E-03","module":"A1-A3","scenario":null},{"value":"6,70E-04","module":"A4","scenario":null},{"value":"1,21E-05","module":"A5","scenario":null},{"value":"3,12E-04","module":"C2","scenario":null},{"value":"3,01E-05","module":"C3","scenario":null},{"value":"5,41E-07","module":"C4","scenario":null},{"value":"-4,36E-04","module":"D","scenario":null}]}],"end_of_life_flow":[{"parameter":"CRU","unit":"kg","values":[{"value":"0,00E+00","module":"A1-A3","scenario":null},{"value":"0,00E+00","module":"A4","scenario":null},{"value":"0,00E+00","module":"A5","scenario":null},{"value":"0,00E+00","module":"C2","scenario":null},{"value":"0,00E+00","module":"C3","scenario":null},{"value":"0,00E+00","module":"C4","scenario":null},{"value":"0,00E+00","module":"D","scenario":null}]},{"parameter":"MFR","unit":"kg","values":[{"value":"6,88E+00","module":"A1-A3","scenario":null},{"value":"0,00E+00","module":"A4","scenario":null},{"value":"0,00E+00","module":"A5","scenario":null},{"value":"0,00E+00","module":"C2","scenario":null},{"value":"1,87E+01","module":"C3","scenario":null},{"value":"0,00E+00","module":"C4","scenario":null},{"value":"0,00E+00","module":"D","scenario":null}]},{"parameter":"MER","unit":"kg","values":[{"value":"9,92E-02","module":"A1-A3","scenario":null},{"value":"0,00E+00","module":"A4","scenario":null},{"value":"0,00E+00","module":"A5","scenario":null},{"value":"0,00E+00","module":"C2","scenario":null},{"value":"1,18E+01","module":"C3","scenario":null},{"value":"0,00E+00","module":"C4","scenario":null},{"value":"0,00E+00","module":"D","scenario":null}]},{"parameter":"EEE","unit":"MJ","values":[{"value":"2,10E-01","module":"A1-A3","scenario":null},{"value":"0,00E+00","module":"A4","scenario":null},{"value":"3,86E+00","module":"A5","scenario":null},{"value":"0,00E+00","module":"C2","scenario":null},{"value":"1,32E+01","module":"C3","scenario":null},{"value":"0,00E+00","module":"C4","scenario":null},{"value":"0,00E+00","module":"D","scenario":null}]},{"parameter":"EET","unit":"MJ","values":[{"value":"1,77E+00","module":"A1-A3","scenario":null},{"value":"0,00E+00","module":"A4","scenario":null},{"value":"4,25E+01","module":"A5","scenario":null},{"value":"0,00E+00","module":"C2","scenario":null},{"value":"9,08E+01","module":"C3","scenario":null},{"value":"0,00E+00","module":"C4","scenario":null},{"value":"0,00E+00","module":"D","scenario":null}]}]}