{"product_name":"SMA 11 med fornybar elektricitet, baseret p\u00e5 100 % vindkraft","epd_id":"NEPD-6006-5287","declared_unit":{"unit":"ton","amount":1},"compliance":["EN 15804+A2","ISO 14025","ISO 21930"],"producer_name":"Colas Danmark A/S","environmental_impact":[{"parameter":"GWP-total","unit":"kg CO2-eq","values":[{"value":"1,60E+01","module":"A1","scenario":null},{"value":"2,07E+01","module":"A2","scenario":null},{"value":"2,02E+01","module":"A3","scenario":null},{"value":"4,36E+00","module":"A4","scenario":null},{"value":"0,00E+00","module":"C1","scenario":null},{"value":"0,00E+00","module":"C2","scenario":null},{"value":"2,12E+00","module":"C3","scenario":null},{"value":"0,00E+00","module":"C4","scenario":null},{"value":"-3,09E+01","module":"D","scenario":null},{"value":"5,69E+01","module":"A1A3","scenario":null}]},{"parameter":"GWP-fossil","unit":"kg CO2-eq","values":[{"value":"1,61E+01","module":"A1","scenario":null},{"value":"2,07E+01","module":"A2","scenario":null},{"value":"2,02E+01","module":"A3","scenario":null},{"value":"4,36E+00","module":"A4","scenario":null},{"value":"0,00E+00","module":"C1","scenario":null},{"value":"0,00E+00","module":"C2","scenario":null},{"value":"2,12E+00","module":"C3","scenario":null},{"value":"0,00E+00","module":"C4","scenario":null},{"value":"-3,09E+01","module":"D","scenario":null},{"value":"5,69E+01","module":"A1A3","scenario":null}]},{"parameter":"GWP-biogenic","unit":"kg CO2-eq","values":[{"value":"-1,52E-01","module":"A1","scenario":null},{"value":"4,31E-03","module":"A2","scenario":null},{"value":"5,45E-02","module":"A3","scenario":null},{"value":"3,30E-03","module":"A4","scenario":null},{"value":"0,00E+00","module":"C1","scenario":null},{"value":"0,00E+00","module":"C2","scenario":null},{"value":"5,90E-04","module":"C3","scenario":null},{"value":"0,00E+00","module":"C4","scenario":null},{"value":"0,00E+00","module":"D","scenario":null},{"value":"-9,31E-02","module":"A1A3","scenario":null}]},{"parameter":"GWP-luluc","unit":"kg CO2-eq","values":[{"value":"1,04E-02","module":"A1","scenario":null},{"value":"3,70E-03","module":"A2","scenario":null},{"value":"1,01E-03","module":"A3","scenario":null},{"value":"1,33E-03","module":"A4","scenario":null},{"value":"0,00E+00","module":"C1","scenario":null},{"value":"0,00E+00","module":"C2","scenario":null},{"value":"1,67E-04","module":"C3","scenario":null},{"value":"0,00E+00","module":"C4","scenario":null},{"value":"-2,46E-02","module":"D","scenario":null},{"value":"1,51E-02","module":"A1A3","scenario":null}]},{"parameter":"ODP","unit":"kg CFC11-eq","values":[{"value":"1,63E-06","module":"A1","scenario":null},{"value":"4,54E-06","module":"A2","scenario":null},{"value":"2,87E-06","module":"A3","scenario":null},{"value":"1,05E-06","module":"A4","scenario":null},{"value":"0,00E+00","module":"C1","scenario":null},{"value":"0,00E+00","module":"C2","scenario":null},{"value":"4,58E-07","module":"C3","scenario":null},{"value":"0,00E+00","module":"C4","scenario":null},{"value":"-4,55E-05","module":"D","scenario":null},{"value":"9,04E-06","module":"A1A3","scenario":null}]},{"parameter":"AP","unit":"mol H+-eq","values":[{"value":"1,35E-01","module":"A1","scenario":null},{"value":"4,89E-01","module":"A2","scenario":null},{"value":"2,22E-02","module":"A3","scenario":null},{"value":"1,40E-02","module":"A4","scenario":null},{"value":"0,00E+00","module":"C1","scenario":null},{"value":"0,00E+00","module":"C2","scenario":null},{"value":"2,22E-02","module":"C3","scenario":null},{"value":"0,00E+00","module":"C4","scenario":null},{"value":"-3,11E-01","module":"D","scenario":null},{"value":"6,47E-01","module":"A1A3","scenario":null}]},{"parameter":"POCP","unit":"kg NMVOC-eq","values":[{"value":"1,22E-01","module":"A1","scenario":null},{"value":"3,23E-01","module":"A2","scenario":null},{"value":"2,33E-02","module":"A3","scenario":null},{"value":"1,35E-02","module":"A4","scenario":null},{"value":"0,00E+00","module":"C1","scenario":null},{"value":"0,00E+00","module":"C2","scenario":null},{"value":"2,95E-02","module":"C3","scenario":null},{"value":"0,00E+00","module":"C4","scenario":null},{"value":"-3,69E-01","module":"D","scenario":null},{"value":"4,68E-01","module":"A1A3","scenario":null}]},{"parameter":"ADPE","unit":"kg Sb-eq","values":[{"value":"7,69E-04","module":"A1","scenario":null},{"value":"1,42E-04","module":"A2","scenario":null},{"value":"3,49E-05","module":"A3","scenario":null},{"value":"7,75E-05","module":"A4","scenario":null},{"value":"0,00E+00","module":"C1","scenario":null},{"value":"0,00E+00","module":"C2","scenario":null},{"value":"3,25E-06","module":"C3","scenario":null},{"value":"0,00E+00","module":"C4","scenario":null},{"value":"-2,74E-04","module":"D","scenario":null},{"value":"9,46E-04","module":"A1A3","scenario":null}]},{"parameter":"ADPF","unit":"MJ","values":[{"value":"2,44E+03","module":"A1","scenario":null},{"value":"2,81E+02","module":"A2","scenario":null},{"value":"3,17E+02","module":"A3","scenario":null},{"value":"7,07E+01","module":"A4","scenario":null},{"value":"0,00E+00","module":"C1","scenario":null},{"value":"0,00E+00","module":"C2","scenario":null},{"value":"2,92E+01","module":"C3","scenario":null},{"value":"0,00E+00","module":"C4","scenario":null},{"value":"-2,90E+03","module":"D","scenario":null},{"value":"3,03E+03","module":"A1A3","scenario":null}]},{"parameter":"WDP","unit":"m3 world-eq. Deprived","values":[{"value":"3,86E+03","module":"A1","scenario":null},{"value":"1,12E+02","module":"A2","scenario":null},{"value":"5,69E+01","module":"A3","scenario":null},{"value":"5,42E+01","module":"A4","scenario":null},{"value":"0,00E+00","module":"C1","scenario":null},{"value":"0,00E+00","module":"C2","scenario":null},{"value":"6,19E+00","module":"C3","scenario":null},{"value":"0,00E+00","module":"C4","scenario":null},{"value":"-2,35E+04","module":"D","scenario":null},{"value":"4,03E+03","module":"A1A3","scenario":null}]},{"parameter":"EP-freshwater","unit":"kg P-eq","values":[{"value":"3,34E-04","module":"A1","scenario":null},{"value":"6,86E-05","module":"A2","scenario":null},{"value":"3,82E-05","module":"A3","scenario":null},{"value":"3,47E-05","module":"A4","scenario":null},{"value":"0,00E+00","module":"C1","scenario":null},{"value":"0,00E+00","module":"C2","scenario":null},{"value":"7,72E-06","module":"C3","scenario":null},{"value":"0,00E+00","module":"C4","scenario":null},{"value":"-6,45E-04","module":"D","scenario":null},{"value":"4,41E-04","module":"A1A3","scenario":null}]},{"parameter":"EP-marine","unit":"kg N-eq","values":[{"value":"3,61E-02","module":"A1","scenario":null},{"value":"1,11E-01","module":"A2","scenario":null},{"value":"6,64E-03","module":"A3","scenario":null},{"value":"3,07E-03","module":"A4","scenario":null},{"value":"0,00E+00","module":"C1","scenario":null},{"value":"0,00E+00","module":"C2","scenario":null},{"value":"9,79E-03","module":"C3","scenario":null},{"value":"0,00E+00","module":"C4","scenario":null},{"value":"-5,93E-02","module":"D","scenario":null},{"value":"1,54E-01","module":"A1A3","scenario":null}]},{"parameter":"EP-terrestrial","unit":"mol N-eq.","values":[{"value":"4,00E-01","module":"A1","scenario":null},{"value":"1,24E+00","module":"A2","scenario":null},{"value":"7,19E-02","module":"A3","scenario":null},{"value":"3,43E-02","module":"A4","scenario":null},{"value":"0,00E+00","module":"C1","scenario":null},{"value":"0,00E+00","module":"C2","scenario":null},{"value":"1,07E-01","module":"C3","scenario":null},{"value":"0,00E+00","module":"C4","scenario":null},{"value":"-6,73E-01","module":"D","scenario":null},{"value":"1,71E+00","module":"A1A3","scenario":null}]},{"parameter":"GWP-IOBC","unit":"kg CO2-eq","values":[{"value":"1,67E+01","module":"A1","scenario":null},{"value":"2,06E+01","module":"A2","scenario":null},{"value":"1,95E+01","module":"A3","scenario":null},{"value":"4,33E+00","module":"A4","scenario":null},{"value":"0,00E+00","module":"C1","scenario":null},{"value":"0,00E+00","module":"C2","scenario":null},{"value":"2,00E+00","module":"C3","scenario":null},{"value":"0,00E+00","module":"C4","scenario":null},{"value":"-3,01E+01","module":"D","scenario":null},{"value":"5,67E+01","module":"A1A3","scenario":null}]}],"additional_environmental_impact":[{"parameter":"PM","unit":"Disease incidence","values":[{"value":"9,34E-07","module":"A1","scenario":null},{"value":"8,98E-07","module":"A2","scenario":null},{"value":"1,83E-07","module":"A3","scenario":null},{"value":"3,50E-07","module":"A4","scenario":null},{"value":"0,00E+00","module":"C1","scenario":null},{"value":"0,00E+00","module":"C2","scenario":null},{"value":"5,87E-07","module":"C3","scenario":null},{"value":"0,00E+00","module":"C4","scenario":null},{"value":"-1,97E-06","module":"D","scenario":null},{"value":"2,01E-06","module":"A1A3","scenario":null}]},{"parameter":"ETP-fw","unit":"CTUe","values":[{"value":"8,26E+02","module":"A1","scenario":null},{"value":"1,55E+02","module":"A2","scenario":null},{"value":"2,92E+01","module":"A3","scenario":null},{"value":"5,17E+01","module":"A4","scenario":null},{"value":"0,00E+00","module":"C1","scenario":null},{"value":"0,00E+00","module":"C2","scenario":null},{"value":"1,60E+01","module":"C3","scenario":null},{"value":"0,00E+00","module":"C4","scenario":null},{"value":"-1,84E+03","module":"D","scenario":null},{"value":"1,01E+03","module":"A1A3","scenario":null}]},{"parameter":"HTP-c","unit":"CTUh","values":[{"value":"1,50E-08","module":"A1","scenario":null},{"value":"0,00E+00","module":"A2","scenario":null},{"value":"2,74E-09","module":"A3","scenario":null},{"value":"0,00E+00","module":"A4","scenario":null},{"value":"0,00E+00","module":"C1","scenario":null},{"value":"0,00E+00","module":"C2","scenario":null},{"value":"1,00E-09","module":"C3","scenario":null},{"value":"0,00E+00","module":"C4","scenario":null},{"value":"-1,81E-08","module":"D","scenario":null},{"value":"1,77E-08","module":"A1A3","scenario":null}]},{"parameter":"HTP-nc","unit":"CTUh","values":[{"value":"2,23E-07","module":"A1","scenario":null},{"value":"6,08E-08","module":"A2","scenario":null},{"value":"3,30E-08","module":"A3","scenario":null},{"value":"5,00E-08","module":"A4","scenario":null},{"value":"0,00E+00","module":"C1","scenario":null},{"value":"0,00E+00","module":"C2","scenario":null},{"value":"1,50E-08","module":"C3","scenario":null},{"value":"0,00E+00","module":"C4","scenario":null},{"value":"-4,53E-07","module":"D","scenario":null},{"value":"3,17E-07","module":"A1A3","scenario":null}]},{"parameter":"SQP","unit":"-","values":[{"value":"4,16E+02","module":"A1","scenario":null},{"value":"1,01E+02","module":"A2","scenario":null},{"value":"7,06E+00","module":"A3","scenario":null},{"value":"8,11E+01","module":"A4","scenario":null},{"value":"0,00E+00","module":"C1","scenario":null},{"value":"0,00E+00","module":"C2","scenario":null},{"value":"3,70E+00","module":"C3","scenario":null},{"value":"0,00E+00","module":"C4","scenario":null},{"value":"-6,53E+02","module":"D","scenario":null},{"value":"5,24E+02","module":"A1A3","scenario":null}]},{"parameter":"IRP","unit":"kBq U235-eq","values":[{"value":"4,99E-01","module":"A1","scenario":null},{"value":"1,23E+00","module":"A2","scenario":null},{"value":"1,87E-01","module":"A3","scenario":null},{"value":"3,09E-01","module":"A4","scenario":null},{"value":"0,00E+00","module":"C1","scenario":null},{"value":"0,00E+00","module":"C2","scenario":null},{"value":"1,25E-01","module":"C3","scenario":null},{"value":"0,00E+00","module":"C4","scenario":null},{"value":"-1,45E+01","module":"D","scenario":null},{"value":"1,92E+00","module":"A1A3","scenario":null}]}],"resource_use":[{"parameter":"PERE","unit":"MJ","values":[{"value":"-2,07E+01","module":"A1","scenario":null},{"value":"1,76E+00","module":"A2","scenario":null},{"value":"3,82E+01","module":"A3","scenario":null},{"value":"8,90E-01","module":"A4","scenario":null},{"value":"0,00E+00","module":"C1","scenario":null},{"value":"0,00E+00","module":"C2","scenario":null},{"value":"1,58E-01","module":"C3","scenario":null},{"value":"0,00E+00","module":"C4","scenario":null},{"value":"-1,61E+02","module":"D","scenario":null},{"value":"1,94E+01","module":"A1A3","scenario":null}]},{"parameter":"PERM","unit":"","values":[{"value":"4,83E+01","module":"A1","scenario":null},{"value":"0,00E+00","module":"A2","scenario":null},{"value":"0,00E+00","module":"A3","scenario":null},{"value":"0,00E+00","module":"A4","scenario":null},{"value":"0,00E+00","module":"C1","scenario":null},{"value":"0,00E+00","module":"C2","scenario":null},{"value":"0,00E+00","module":"C3","scenario":null},{"value":"0,00E+00","module":"C4","scenario":null},{"value":"0,00E+00","module":"D","scenario":null},{"value":"4,83E+01","module":"A1A3","scenario":null}]},{"parameter":"PERT","unit":"MJ","values":[{"value":"2,76E+01","module":"A1","scenario":null},{"value":"1,76E+00","module":"A2","scenario":null},{"value":"3,82E+01","module":"A3","scenario":null},{"value":"8,90E-01","module":"A4","scenario":null},{"value":"0,00E+00","module":"C1","scenario":null},{"value":"0,00E+00","module":"C2","scenario":null},{"value":"1,58E-01","module":"C3","scenario":null},{"value":"0,00E+00","module":"C4","scenario":null},{"value":"-1,61E+02","module":"D","scenario":null},{"value":"6,76E+01","module":"A1A3","scenario":null}]},{"parameter":"PENRE","unit":"MJ","values":[{"value":"3,93E+02","module":"A1","scenario":null},{"value":"2,82E+02","module":"A2","scenario":null},{"value":"3,55E+02","module":"A3","scenario":null},{"value":"7,13E+01","module":"A4","scenario":null},{"value":"0,00E+00","module":"C1","scenario":null},{"value":"0,00E+00","module":"C2","scenario":null},{"value":"2,90E+01","module":"C3","scenario":null},{"value":"0,00E+00","module":"C4","scenario":null},{"value":"-2,90E+03","module":"D","scenario":null},{"value":"1,03E+03","module":"A1A3","scenario":null}]},{"parameter":"PENRM","unit":"MJ","values":[{"value":"2,48E+03","module":"A1","scenario":null},{"value":"0,00E+00","module":"A2","scenario":null},{"value":"0,00E+00","module":"A3","scenario":null},{"value":"0,00E+00","module":"A4","scenario":null},{"value":"0,00E+00","module":"C1","scenario":null},{"value":"0,00E+00","module":"C2","scenario":null},{"value":"0,00E+00","module":"C3","scenario":null},{"value":"0,00E+00","module":"C4","scenario":null},{"value":"0,00E+00","module":"D","scenario":null},{"value":"2,48E+03","module":"A1A3","scenario":null}]},{"parameter":"PENRT","unit":"MJ","values":[{"value":"2,44E+03","module":"A1","scenario":null},{"value":"2,82E+02","module":"A2","scenario":null},{"value":"3,55E+02","module":"A3","scenario":null},{"value":"7,13E+01","module":"A4","scenario":null},{"value":"0,00E+00","module":"C1","scenario":null},{"value":"0,00E+00","module":"C2","scenario":null},{"value":"2,90E+01","module":"C3","scenario":null},{"value":"0,00E+00","module":"C4","scenario":null},{"value":"-2,90E+03","module":"D","scenario":null},{"value":"3,08E+03","module":"A1A3","scenario":null}]},{"parameter":"SM","unit":"kg","values":[{"value":"2,79E+02","module":"A1","scenario":null},{"value":"5,25E-02","module":"A2","scenario":null},{"value":"2,69E-02","module":"A3","scenario":null},{"value":"2,44E-02","module":"A4","scenario":null},{"value":"0,00E+00","module":"C1","scenario":null},{"value":"0,00E+00","module":"C2","scenario":null},{"value":"1,43E-02","module":"C3","scenario":null},{"value":"0,00E+00","module":"C4","scenario":null},{"value":"-6,12E+01","module":"D","scenario":null},{"value":"2,79E+02","module":"A1A3","scenario":null}]},{"parameter":"RSF","unit":"MJ","values":[{"value":"3,10E-01","module":"A1","scenario":null},{"value":"7,24E-02","module":"A2","scenario":null},{"value":"5,26E-02","module":"A3","scenario":null},{"value":"3,12E-02","module":"A4","scenario":null},{"value":"0,00E+00","module":"C1","scenario":null},{"value":"0,00E+00","module":"C2","scenario":null},{"value":"3,88E-03","module":"C3","scenario":null},{"value":"0,00E+00","module":"C4","scenario":null},{"value":"-1,76E+00","module":"D","scenario":null},{"value":"4,35E-01","module":"A1A3","scenario":null}]},{"parameter":"NRSF","unit":"MJ","values":[{"value":"3,66E-01","module":"A1","scenario":null},{"value":"2,35E-01","module":"A2","scenario":null},{"value":"9,02E-02","module":"A3","scenario":null},{"value":"1,04E-01","module":"A4","scenario":null},{"value":"0,00E+00","module":"C1","scenario":null},{"value":"0,00E+00","module":"C2","scenario":null},{"value":"5,72E-02","module":"C3","scenario":null},{"value":"0,00E+00","module":"C4","scenario":null},{"value":"-7,30E-01","module":"D","scenario":null},{"value":"6,91E-01","module":"A1A3","scenario":null}]},{"parameter":"FW","unit":"m3","values":[{"value":"3,69E-01","module":"A1","scenario":null},{"value":"1,18E-02","module":"A2","scenario":null},{"value":"9,11E-03","module":"A3","scenario":null},{"value":"8,05E-03","module":"A4","scenario":null},{"value":"0,00E+00","module":"C1","scenario":null},{"value":"0,00E+00","module":"C2","scenario":null},{"value":"1,50E-03","module":"C3","scenario":null},{"value":"0,00E+00","module":"C4","scenario":null},{"value":"-1,42E+00","module":"D","scenario":null},{"value":"3,90E-01","module":"A1A3","scenario":null}]}],"end_of_life_waste":[{"parameter":"HWD","unit":"kg","values":[{"value":"4,14E-02","module":"A1","scenario":null},{"value":"9,21E-03","module":"A2","scenario":null},{"value":"1,57E-01","module":"A3","scenario":null},{"value":"3,87E-03","module":"A4","scenario":null},{"value":"0,00E+00","module":"C1","scenario":null},{"value":"0,00E+00","module":"C2","scenario":null},{"value":"8,59E-04","module":"C3","scenario":null},{"value":"0,00E+00","module":"C4","scenario":null},{"value":"-1,16E+00","module":"D","scenario":null},{"value":"2,07E-01","module":"A1A3","scenario":null}]},{"parameter":"NHWD","unit":"kg","values":[{"value":"1,36E+00","module":"A1","scenario":null},{"value":"5,78E+00","module":"A2","scenario":null},{"value":"2,91E-01","module":"A3","scenario":null},{"value":"6,15E+00","module":"A4","scenario":null},{"value":"0,00E+00","module":"C1","scenario":null},{"value":"0,00E+00","module":"C2","scenario":null},{"value":"3,46E-02","module":"C3","scenario":null},{"value":"0,00E+00","module":"C4","scenario":null},{"value":"-3,76E+00","module":"D","scenario":null},{"value":"7,43E+00","module":"A1A3","scenario":null}]},{"parameter":"RWD","unit":"kg","values":[{"value":"2,64E-02","module":"A1","scenario":null},{"value":"1,98E-03","module":"A2","scenario":null},{"value":"2,78E-04","module":"A3","scenario":null},{"value":"4,83E-04","module":"A4","scenario":null},{"value":"0,00E+00","module":"C1","scenario":null},{"value":"0,00E+00","module":"C2","scenario":null},{"value":"2,03E-04","module":"C3","scenario":null},{"value":"0,00E+00","module":"C4","scenario":null},{"value":"-2,13E-02","module":"D","scenario":null},{"value":"2,87E-02","module":"A1A3","scenario":null}]}],"end_of_life_flow":[{"parameter":"CRU","unit":"kg","values":[{"value":"0,00E+00","module":"A1","scenario":null},{"value":"0,00E+00","module":"A2","scenario":null},{"value":"0,00E+00","module":"A3","scenario":null},{"value":"0,00E+00","module":"A4","scenario":null},{"value":"0,00E+00","module":"C1","scenario":null},{"value":"0,00E+00","module":"C2","scenario":null},{"value":"0,00E+00","module":"C3","scenario":null},{"value":"0,00E+00","module":"C4","scenario":null},{"value":"0,00E+00","module":"D","scenario":null},{"value":"0,00E+00","module":"A1A3","scenario":null}]},{"parameter":"MFR","unit":"kg","values":[{"value":"1,00E-01","module":"A1","scenario":null},{"value":"2,38E-02","module":"A2","scenario":null},{"value":"3,01E-02","module":"A3","scenario":null},{"value":"3,42E-04","module":"A4","scenario":null},{"value":"0,00E+00","module":"C1","scenario":null},{"value":"0,00E+00","module":"C2","scenario":null},{"value":"4,36E-05","module":"C3","scenario":null},{"value":"0,00E+00","module":"C4","scenario":null},{"value":"-2,60E-01","module":"D","scenario":null},{"value":"1,54E-01","module":"A1A3","scenario":null}]},{"parameter":"MER","unit":"kg","values":[{"value":"2,35E-02","module":"A1","scenario":null},{"value":"2,67E-02","module":"A2","scenario":null},{"value":"1,97E-02","module":"A3","scenario":null},{"value":"2,11E-02","module":"A4","scenario":null},{"value":"0,00E+00","module":"C1","scenario":null},{"value":"0,00E+00","module":"C2","scenario":null},{"value":"1,41E-02","module":"C3","scenario":null},{"value":"0,00E+00","module":"C4","scenario":null},{"value":"-1,83E-02","module":"D","scenario":null},{"value":"6,99E-02","module":"A1A3","scenario":null}]},{"parameter":"EEE","unit":"MJ","values":[{"value":"6,25E-02","module":"A1","scenario":null},{"value":"4,62E-03","module":"A2","scenario":null},{"value":"2,42E-01","module":"A3","scenario":null},{"value":"3,68E-03","module":"A4","scenario":null},{"value":"0,00E+00","module":"C1","scenario":null},{"value":"0,00E+00","module":"C2","scenario":null},{"value":"1,50E-04","module":"C3","scenario":null},{"value":"0,00E+00","module":"C4","scenario":null},{"value":"-5,86E+00","module":"D","scenario":null},{"value":"3,09E-01","module":"A1A3","scenario":null}]},{"parameter":"EET","unit":"MJ","values":[{"value":"9,46E-01","module":"A1","scenario":null},{"value":"7,00E-02","module":"A2","scenario":null},{"value":"3,67E+00","module":"A3","scenario":null},{"value":"5,60E-02","module":"A4","scenario":null},{"value":"0,00E+00","module":"C1","scenario":null},{"value":"0,00E+00","module":"C2","scenario":null},{"value":"2,26E-03","module":"C3","scenario":null},{"value":"0,00E+00","module":"C4","scenario":null},{"value":"-8,87E+01","module":"D","scenario":null},{"value":"4,68E+00","module":"A1A3","scenario":null}]}]}