{"product_name":"Logic arbeidsbord med manuelt justerbare i-bein, 120 x 80 cm","epd_id":"NEPD-7519-6899","declared_unit":{"unit":"stk","amount":1},"compliance":["EN 15804+A2","ISO 14025","ISO 21930"],"producer_name":"Aarsland M\u00f8belfabrikk AS","environmental_impact":[{"parameter":"GWP-total","unit":"kg CO2-eq","values":[{"value":"5,96E+00","module":"A1","scenario":null},{"value":"2,52E+00","module":"A2","scenario":null},{"value":"2,12E-02","module":"A3","scenario":null},{"value":"4,18E-01","module":"A4","scenario":null},{"value":"8,37E+00","module":"A5","scenario":null},{"value":"6,23E-03","module":"B2","scenario":null},{"value":"0,00E+00","module":"B3","scenario":null},{"value":"0,00E+00","module":"B4","scenario":null},{"value":"0,00E+00","module":"C1","scenario":null},{"value":"3,57E-01","module":"C2","scenario":null},{"value":"3,48E+01","module":"C3","scenario":null},{"value":"5,44E-02","module":"C4","scenario":null},{"value":"-2,75E+00","module":"D","scenario":null},{"value":"8,50E+00","module":"A1A3","scenario":null}]},{"parameter":"GWP-fossil","unit":"kg CO2-eq","values":[{"value":"4,69E+01","module":"A1","scenario":null},{"value":"2,51E+00","module":"A2","scenario":null},{"value":"2,06E-02","module":"A3","scenario":null},{"value":"4,16E-01","module":"A4","scenario":null},{"value":"5,37E-02","module":"A5","scenario":null},{"value":"6,18E-03","module":"B2","scenario":null},{"value":"0,00E+00","module":"B3","scenario":null},{"value":"0,00E+00","module":"B4","scenario":null},{"value":"0,00E+00","module":"C1","scenario":null},{"value":"3,57E-01","module":"C2","scenario":null},{"value":"2,54E+00","module":"C3","scenario":null},{"value":"5,44E-02","module":"C4","scenario":null},{"value":"-2,70E+00","module":"D","scenario":null},{"value":"4,94E+01","module":"A1A3","scenario":null}]},{"parameter":"GWP-biogenic","unit":"kg CO2-eq","values":[{"value":"-4,10E+01","module":"A1","scenario":null},{"value":"3,00E-03","module":"A2","scenario":null},{"value":"5,58E-04","module":"A3","scenario":null},{"value":"1,26E-03","module":"A4","scenario":null},{"value":"8,32E+00","module":"A5","scenario":null},{"value":"3,89E-05","module":"B2","scenario":null},{"value":"0,00E+00","module":"B3","scenario":null},{"value":"0,00E+00","module":"B4","scenario":null},{"value":"0,00E+00","module":"C1","scenario":null},{"value":"1,48E-04","module":"C2","scenario":null},{"value":"3,23E+01","module":"C3","scenario":null},{"value":"3,53E-05","module":"C4","scenario":null},{"value":"-3,40E-03","module":"D","scenario":null},{"value":"-4,10E+01","module":"A1A3","scenario":null}]},{"parameter":"GWP-luluc","unit":"kg CO2-eq","values":[{"value":"7,06E-02","module":"A1","scenario":null},{"value":"1,58E-03","module":"A2","scenario":null},{"value":"7,97E-05","module":"A3","scenario":null},{"value":"5,65E-04","module":"A4","scenario":null},{"value":"1,65E-05","module":"A5","scenario":null},{"value":"1,01E-05","module":"B2","scenario":null},{"value":"0,00E+00","module":"B3","scenario":null},{"value":"0,00E+00","module":"B4","scenario":null},{"value":"0,00E+00","module":"C1","scenario":null},{"value":"1,27E-04","module":"C2","scenario":null},{"value":"1,27E-04","module":"C3","scenario":null},{"value":"1,31E-05","module":"C4","scenario":null},{"value":"-4,42E-02","module":"D","scenario":null},{"value":"7,23E-02","module":"A1A3","scenario":null}]},{"parameter":"ODP","unit":"kg CFC11-eq","values":[{"value":"4,11E-06","module":"A1","scenario":null},{"value":"5,10E-07","module":"A2","scenario":null},{"value":"1,42E-09","module":"A3","scenario":null},{"value":"6,05E-08","module":"A4","scenario":null},{"value":"1,06E-08","module":"A5","scenario":null},{"value":"5,40E-10","module":"B2","scenario":null},{"value":"0,00E+00","module":"B3","scenario":null},{"value":"0,00E+00","module":"B4","scenario":null},{"value":"0,00E+00","module":"C1","scenario":null},{"value":"8,08E-08","module":"C2","scenario":null},{"value":"6,04E-08","module":"C3","scenario":null},{"value":"1,25E-08","module":"C4","scenario":null},{"value":"-9,22E-02","module":"D","scenario":null},{"value":"4,62E-06","module":"A1A3","scenario":null}]},{"parameter":"AP","unit":"mol H+-eq","values":[{"value":"2,55E-01","module":"A1","scenario":null},{"value":"1,74E-02","module":"A2","scenario":null},{"value":"1,04E-04","module":"A3","scenario":null},{"value":"2,07E-03","module":"A4","scenario":null},{"value":"2,51E-04","module":"A5","scenario":null},{"value":"3,61E-05","module":"B2","scenario":null},{"value":"0,00E+00","module":"B3","scenario":null},{"value":"0,00E+00","module":"B4","scenario":null},{"value":"0,00E+00","module":"C1","scenario":null},{"value":"1,02E-03","module":"C2","scenario":null},{"value":"4,00E-03","module":"C3","scenario":null},{"value":"3,04E-04","module":"C4","scenario":null},{"value":"-1,76E-02","module":"D","scenario":null},{"value":"2,73E-01","module":"A1A3","scenario":null}]},{"parameter":"POCP","unit":"kg NMVOC-eq","values":[{"value":"1,88E-01","module":"A1","scenario":null},{"value":"1,30E-02","module":"A2","scenario":null},{"value":"8,09E-05","module":"A3","scenario":null},{"value":"1,46E-03","module":"A4","scenario":null},{"value":"2,62E-04","module":"A5","scenario":null},{"value":"2,09E-05","module":"B2","scenario":null},{"value":"0,00E+00","module":"B3","scenario":null},{"value":"0,00E+00","module":"B4","scenario":null},{"value":"0,00E+00","module":"C1","scenario":null},{"value":"8,69E-04","module":"C2","scenario":null},{"value":"4,70E-03","module":"C3","scenario":null},{"value":"3,35E-04","module":"C4","scenario":null},{"value":"-1,74E-02","module":"D","scenario":null},{"value":"2,01E-01","module":"A1A3","scenario":null}]},{"parameter":"ADPE","unit":"kg Sb-eq","values":[{"value":"7,97E-04","module":"A1","scenario":null},{"value":"4,46E-05","module":"A2","scenario":null},{"value":"4,62E-07","module":"A3","scenario":null},{"value":"6,67E-06","module":"A4","scenario":null},{"value":"1,21E-06","module":"A5","scenario":null},{"value":"1,73E-07","module":"B2","scenario":null},{"value":"0,00E+00","module":"B3","scenario":null},{"value":"0,00E+00","module":"B4","scenario":null},{"value":"0,00E+00","module":"C1","scenario":null},{"value":"9,85E-06","module":"C2","scenario":null},{"value":"2,37E-06","module":"C3","scenario":null},{"value":"6,86E-07","module":"C4","scenario":null},{"value":"-3,73E-05","module":"D","scenario":null},{"value":"8,42E-04","module":"A1A3","scenario":null}]},{"parameter":"ADPF","unit":"MJ","values":[{"value":"6,78E+02","module":"A1","scenario":null},{"value":"3,89E+01","module":"A2","scenario":null},{"value":"2,71E-01","module":"A3","scenario":null},{"value":"6,64E+00","module":"A4","scenario":null},{"value":"7,06E-01","module":"A5","scenario":null},{"value":"1,06E-01","module":"B2","scenario":null},{"value":"0,00E+00","module":"B3","scenario":null},{"value":"0,00E+00","module":"B4","scenario":null},{"value":"0,00E+00","module":"C1","scenario":null},{"value":"5,39E+00","module":"C2","scenario":null},{"value":"3,59E+00","module":"C3","scenario":null},{"value":"9,47E-01","module":"C4","scenario":null},{"value":"-3,02E+01","module":"D","scenario":null},{"value":"7,17E+02","module":"A1A3","scenario":null}]},{"parameter":"WDP","unit":"m3 world-eq. Deprived","values":[{"value":"2,35E+03","module":"A1","scenario":null},{"value":"1,04E+02","module":"A2","scenario":null},{"value":"4,65E+01","module":"A3","scenario":null},{"value":"4,49E+01","module":"A4","scenario":null},{"value":"9,41E-01","module":"A5","scenario":null},{"value":"1,88E+00","module":"B2","scenario":null},{"value":"0,00E+00","module":"B3","scenario":null},{"value":"0,00E+00","module":"B4","scenario":null},{"value":"0,00E+00","module":"C1","scenario":null},{"value":"5,21E+00","module":"C2","scenario":null},{"value":"1,08E+01","module":"C3","scenario":null},{"value":"3,62E+00","module":"C4","scenario":null},{"value":"-1,51E+02","module":"D","scenario":null},{"value":"2,50E+03","module":"A1A3","scenario":null}]},{"parameter":"EP-freshwater","unit":"kg P-eq","values":[{"value":"3,12E-03","module":"A1","scenario":null},{"value":"5,09E-05","module":"A2","scenario":null},{"value":"8,11E-07","module":"A3","scenario":null},{"value":"2,08E-05","module":"A4","scenario":null},{"value":"4,28E-07","module":"A5","scenario":null},{"value":"4,94E-07","module":"B2","scenario":null},{"value":"0,00E+00","module":"B3","scenario":null},{"value":"0,00E+00","module":"B4","scenario":null},{"value":"0,00E+00","module":"C1","scenario":null},{"value":"2,85E-06","module":"C2","scenario":null},{"value":"1,21E-05","module":"C3","scenario":null},{"value":"5,65E-07","module":"C4","scenario":null},{"value":"-2,01E-04","module":"D","scenario":null},{"value":"3,17E-03","module":"A1A3","scenario":null}]},{"parameter":"EP-marine","unit":"kg N-eq","values":[{"value":"5,04E-02","module":"A1","scenario":null},{"value":"3,90E-03","module":"A2","scenario":null},{"value":"2,77E-05","module":"A3","scenario":null},{"value":"4,24E-04","module":"A4","scenario":null},{"value":"8,81E-05","module":"A5","scenario":null},{"value":"5,72E-06","module":"B2","scenario":null},{"value":"0,00E+00","module":"B3","scenario":null},{"value":"0,00E+00","module":"B4","scenario":null},{"value":"0,00E+00","module":"C1","scenario":null},{"value":"2,03E-04","module":"C2","scenario":null},{"value":"1,78E-03","module":"C3","scenario":null},{"value":"1,05E-04","module":"C4","scenario":null},{"value":"-4,88E-03","module":"D","scenario":null},{"value":"5,43E-02","module":"A1A3","scenario":null}]},{"parameter":"EP-terrestrial","unit":"mol N-eq.","values":[{"value":"6,34E-01","module":"A1","scenario":null},{"value":"4,37E-02","module":"A2","scenario":null},{"value":"3,19E-04","module":"A3","scenario":null},{"value":"4,85E-03","module":"A4","scenario":null},{"value":"9,22E-04","module":"A5","scenario":null},{"value":"6,65E-05","module":"B2","scenario":null},{"value":"0,00E+00","module":"B3","scenario":null},{"value":"0,00E+00","module":"B4","scenario":null},{"value":"0,00E+00","module":"C1","scenario":null},{"value":"2,27E-03","module":"C2","scenario":null},{"value":"1,89E-02","module":"C3","scenario":null},{"value":"1,17E-03","module":"C4","scenario":null},{"value":"-5,19E-02","module":"D","scenario":null},{"value":"6,78E-01","module":"A1A3","scenario":null}]},{"parameter":"GWP-IOBC","unit":"kg CO2-eq","values":[{"value":"4,76E+01","module":"A1","scenario":null},{"value":"2,52E+00","module":"A2","scenario":null},{"value":"2,35E-02","module":"A3","scenario":null},{"value":"4,18E-01","module":"A4","scenario":null},{"value":"5,38E-02","module":"A5","scenario":null},{"value":"6,22E-03","module":"B2","scenario":null},{"value":"0,00E+00","module":"B3","scenario":null},{"value":"0,00E+00","module":"B4","scenario":null},{"value":"0,00E+00","module":"C1","scenario":null},{"value":"3,57E-01","module":"C2","scenario":null},{"value":"2,64E+00","module":"C3","scenario":null},{"value":"5,71E-02","module":"C4","scenario":null},{"value":"-3,44E+00","module":"D","scenario":null},{"value":"5,01E+01","module":"A1A3","scenario":null}]}],"additional_environmental_impact":[{"parameter":"PM","unit":"Disease incidence","values":[{"value":"3,36E-06","module":"A1","scenario":null},{"value":"1,70E-07","module":"A2","scenario":null},{"value":"1,00E-09","module":"A3","scenario":null},{"value":"2,26E-08","module":"A4","scenario":null},{"value":"3,65E-09","module":"A5","scenario":null},{"value":"3,06E-10","module":"B2","scenario":null},{"value":"0,00E+00","module":"B3","scenario":null},{"value":"0,00E+00","module":"B4","scenario":null},{"value":"0,00E+00","module":"C1","scenario":null},{"value":"2,18E-08","module":"C2","scenario":null},{"value":"4,78E-08","module":"C3","scenario":null},{"value":"5,16E-09","module":"C4","scenario":null},{"value":"-7,51E-07","module":"D","scenario":null},{"value":"3,53E-06","module":"A1A3","scenario":null}]},{"parameter":"ETP-fw","unit":"CTUe","values":[{"value":"1,49E+03","module":"A1","scenario":null},{"value":"3,07E+01","module":"A2","scenario":null},{"value":"4,78E-01","module":"A3","scenario":null},{"value":"6,51E+00","module":"A4","scenario":null},{"value":"9,28E-01","module":"A5","scenario":null},{"value":"1,14E-01","module":"B2","scenario":null},{"value":"0,00E+00","module":"B3","scenario":null},{"value":"0,00E+00","module":"B4","scenario":null},{"value":"0,00E+00","module":"C1","scenario":null},{"value":"4,00E+00","module":"C2","scenario":null},{"value":"1,60E+01","module":"C3","scenario":null},{"value":"7,60E-01","module":"C4","scenario":null},{"value":"-1,78E+02","module":"D","scenario":null},{"value":"1,52E+03","module":"A1A3","scenario":null}]},{"parameter":"HTP-c","unit":"CTUh","values":[{"value":"2,71E-07","module":"A1","scenario":null},{"value":"0,00E+00","module":"A2","scenario":null},{"value":"3,10E-11","module":"A3","scenario":null},{"value":"0,00E+00","module":"A4","scenario":null},{"value":"3,10E-11","module":"A5","scenario":null},{"value":"1,80E-11","module":"B2","scenario":null},{"value":"0,00E+00","module":"B3","scenario":null},{"value":"0,00E+00","module":"B4","scenario":null},{"value":"0,00E+00","module":"C1","scenario":null},{"value":"0,00E+00","module":"C2","scenario":null},{"value":"1,29E-09","module":"C3","scenario":null},{"value":"3,20E-11","module":"C4","scenario":null},{"value":"-8,70E-09","module":"D","scenario":null},{"value":"2,71E-07","module":"A1A3","scenario":null}]},{"parameter":"HTP-nc","unit":"CTUh","values":[{"value":"1,23E-06","module":"A1","scenario":null},{"value":"3,30E-08","module":"A2","scenario":null},{"value":"7,99E-10","module":"A3","scenario":null},{"value":"8,60E-09","module":"A4","scenario":null},{"value":"1,33E-09","module":"A5","scenario":null},{"value":"3,78E-10","module":"B2","scenario":null},{"value":"0,00E+00","module":"B3","scenario":null},{"value":"0,00E+00","module":"B4","scenario":null},{"value":"0,00E+00","module":"C1","scenario":null},{"value":"4,37E-09","module":"C2","scenario":null},{"value":"4,08E-08","module":"C3","scenario":null},{"value":"9,83E-10","module":"C4","scenario":null},{"value":"5,55E-08","module":"D","scenario":null},{"value":"1,27E-06","module":"A1A3","scenario":null}]},{"parameter":"SQP","unit":"-","values":[{"value":"1,69E+03","module":"A1","scenario":null},{"value":"3,17E+01","module":"A2","scenario":null},{"value":"1,24E-01","module":"A3","scenario":null},{"value":"4,84E+00","module":"A4","scenario":null},{"value":"4,87E-01","module":"A5","scenario":null},{"value":"2,95E-02","module":"B2","scenario":null},{"value":"0,00E+00","module":"B3","scenario":null},{"value":"0,00E+00","module":"B4","scenario":null},{"value":"0,00E+00","module":"C1","scenario":null},{"value":"3,77E+00","module":"C2","scenario":null},{"value":"8,65E-01","module":"C3","scenario":null},{"value":"2,17E+00","module":"C4","scenario":null},{"value":"-1,22E+02","module":"D","scenario":null},{"value":"1,72E+03","module":"A1A3","scenario":null}]},{"parameter":"IRP","unit":"kBq U235-eq","values":[{"value":"1,85E+00","module":"A1","scenario":null},{"value":"1,91E-01","module":"A2","scenario":null},{"value":"4,84E-03","module":"A3","scenario":null},{"value":"4,00E-02","module":"A4","scenario":null},{"value":"3,00E-03","module":"A5","scenario":null},{"value":"7,29E-04","module":"B2","scenario":null},{"value":"0,00E+00","module":"B3","scenario":null},{"value":"0,00E+00","module":"B4","scenario":null},{"value":"0,00E+00","module":"C1","scenario":null},{"value":"2,36E-02","module":"C2","scenario":null},{"value":"1,06E-02","module":"C3","scenario":null},{"value":"3,92E-03","module":"C4","scenario":null},{"value":"-1,10E-01","module":"D","scenario":null},{"value":"2,04E+00","module":"A1A3","scenario":null}]}],"resource_use":[{"parameter":"PERE","unit":"MJ","values":[{"value":"2,20E+02","module":"A1","scenario":null},{"value":"1,50E+00","module":"A2","scenario":null},{"value":"3,44E+00","module":"A3","scenario":null},{"value":"6,38E-01","module":"A4","scenario":null},{"value":"1,19E-02","module":"A5","scenario":null},{"value":"1,43E-02","module":"B2","scenario":null},{"value":"0,00E+00","module":"B3","scenario":null},{"value":"0,00E+00","module":"B4","scenario":null},{"value":"0,00E+00","module":"C1","scenario":null},{"value":"7,72E-02","module":"C2","scenario":null},{"value":"3,10E-01","module":"C3","scenario":null},{"value":"2,55E-02","module":"C4","scenario":null},{"value":"-1,13E+02","module":"D","scenario":null},{"value":"2,25E+02","module":"A1A3","scenario":null}]},{"parameter":"PERM","unit":"","values":[{"value":"2,06E+02","module":"A1","scenario":null},{"value":"0,00E+00","module":"A2","scenario":null},{"value":"0,00E+00","module":"A3","scenario":null},{"value":"0,00E+00","module":"A4","scenario":null},{"value":"-5,69E+01","module":"A5","scenario":null},{"value":"0,00E+00","module":"B2","scenario":null},{"value":"0,00E+00","module":"B3","scenario":null},{"value":"0,00E+00","module":"B4","scenario":null},{"value":"0,00E+00","module":"C1","scenario":null},{"value":"0,00E+00","module":"C2","scenario":null},{"value":"-1,23E+02","module":"C3","scenario":null},{"value":"0,00E+00","module":"C4","scenario":null},{"value":"0,00E+00","module":"D","scenario":null},{"value":"2,06E+02","module":"A1A3","scenario":null}]},{"parameter":"PERT","unit":"MJ","values":[{"value":"4,26E+02","module":"A1","scenario":null},{"value":"1,50E+00","module":"A2","scenario":null},{"value":"3,44E+00","module":"A3","scenario":null},{"value":"6,38E-01","module":"A4","scenario":null},{"value":"-5,69E+01","module":"A5","scenario":null},{"value":"1,43E-02","module":"B2","scenario":null},{"value":"0,00E+00","module":"B3","scenario":null},{"value":"0,00E+00","module":"B4","scenario":null},{"value":"0,00E+00","module":"C1","scenario":null},{"value":"7,72E-02","module":"C2","scenario":null},{"value":"-1,22E+02","module":"C3","scenario":null},{"value":"2,55E-02","module":"C4","scenario":null},{"value":"-1,13E+02","module":"D","scenario":null},{"value":"4,31E+02","module":"A1A3","scenario":null}]},{"parameter":"PENRE","unit":"MJ","values":[{"value":"6,35E+02","module":"A1","scenario":null},{"value":"3,90E+01","module":"A2","scenario":null},{"value":"2,72E-01","module":"A3","scenario":null},{"value":"6,65E+00","module":"A4","scenario":null},{"value":"7,06E-01","module":"A5","scenario":null},{"value":"1,06E-01","module":"B2","scenario":null},{"value":"0,00E+00","module":"B3","scenario":null},{"value":"0,00E+00","module":"B4","scenario":null},{"value":"0,00E+00","module":"C1","scenario":null},{"value":"5,39E+00","module":"C2","scenario":null},{"value":"3,60E+00","module":"C3","scenario":null},{"value":"9,47E-01","module":"C4","scenario":null},{"value":"-3,02E+01","module":"D","scenario":null},{"value":"6,74E+02","module":"A1A3","scenario":null}]},{"parameter":"PENRM","unit":"MJ","values":[{"value":"4,47E+01","module":"A1","scenario":null},{"value":"0,00E+00","module":"A2","scenario":null},{"value":"0,00E+00","module":"A3","scenario":null},{"value":"0,00E+00","module":"A4","scenario":null},{"value":"-2,12E+00","module":"A5","scenario":null},{"value":"0,00E+00","module":"B2","scenario":null},{"value":"0,00E+00","module":"B3","scenario":null},{"value":"0,00E+00","module":"B4","scenario":null},{"value":"0,00E+00","module":"C1","scenario":null},{"value":"0,00E+00","module":"C2","scenario":null},{"value":"-3,30E+01","module":"C3","scenario":null},{"value":"0,00E+00","module":"C4","scenario":null},{"value":"0,00E+00","module":"D","scenario":null},{"value":"4,47E+01","module":"A1A3","scenario":null}]},{"parameter":"PENRT","unit":"MJ","values":[{"value":"6,79E+02","module":"A1","scenario":null},{"value":"3,90E+01","module":"A2","scenario":null},{"value":"2,72E-01","module":"A3","scenario":null},{"value":"6,65E+00","module":"A4","scenario":null},{"value":"-1,42E+00","module":"A5","scenario":null},{"value":"1,06E-01","module":"B2","scenario":null},{"value":"0,00E+00","module":"B3","scenario":null},{"value":"0,00E+00","module":"B4","scenario":null},{"value":"0,00E+00","module":"C1","scenario":null},{"value":"5,39E+00","module":"C2","scenario":null},{"value":"-2,94E+01","module":"C3","scenario":null},{"value":"9,47E-01","module":"C4","scenario":null},{"value":"-3,02E+01","module":"D","scenario":null},{"value":"7,19E+02","module":"A1A3","scenario":null}]},{"parameter":"SM","unit":"kg","values":[{"value":"2,98E+00","module":"A1","scenario":null},{"value":"0,00E+00","module":"A2","scenario":null},{"value":"1,48E-05","module":"A3","scenario":null},{"value":"0,00E+00","module":"A4","scenario":null},{"value":"0,00E+00","module":"A5","scenario":null},{"value":"0,00E+00","module":"B2","scenario":null},{"value":"0,00E+00","module":"B3","scenario":null},{"value":"0,00E+00","module":"B4","scenario":null},{"value":"0,00E+00","module":"C1","scenario":null},{"value":"0,00E+00","module":"C2","scenario":null},{"value":"0,00E+00","module":"C3","scenario":null},{"value":"0,00E+00","module":"C4","scenario":null},{"value":"0,00E+00","module":"D","scenario":null},{"value":"2,98E+00","module":"A1A3","scenario":null}]},{"parameter":"RSF","unit":"MJ","values":[{"value":"1,36E+00","module":"A1","scenario":null},{"value":"9,54E-02","module":"A2","scenario":null},{"value":"2,71E-03","module":"A3","scenario":null},{"value":"4,52E-02","module":"A4","scenario":null},{"value":"3,89E-04","module":"A5","scenario":null},{"value":"1,15E-03","module":"B2","scenario":null},{"value":"0,00E+00","module":"B3","scenario":null},{"value":"0,00E+00","module":"B4","scenario":null},{"value":"0,00E+00","module":"C1","scenario":null},{"value":"2,76E-03","module":"C2","scenario":null},{"value":"6,88E-03","module":"C3","scenario":null},{"value":"6,17E-04","module":"C4","scenario":null},{"value":"3,22E-02","module":"D","scenario":null},{"value":"1,46E+00","module":"A1A3","scenario":null}]},{"parameter":"NRSF","unit":"MJ","values":[{"value":"2,68E-01","module":"A1","scenario":null},{"value":"7,85E-02","module":"A2","scenario":null},{"value":"7,45E-03","module":"A3","scenario":null},{"value":"2,09E-02","module":"A4","scenario":null},{"value":"1,74E-03","module":"A5","scenario":null},{"value":"1,13E-03","module":"B2","scenario":null},{"value":"0,00E+00","module":"B3","scenario":null},{"value":"0,00E+00","module":"B4","scenario":null},{"value":"0,00E+00","module":"C1","scenario":null},{"value":"9,87E-03","module":"C2","scenario":null},{"value":"0,00E+00","module":"C3","scenario":null},{"value":"8,66E-02","module":"C4","scenario":null},{"value":"-5,12E+00","module":"D","scenario":null},{"value":"3,54E-01","module":"A1A3","scenario":null}]},{"parameter":"FW","unit":"m3","values":[{"value":"7,69E-01","module":"A1","scenario":null},{"value":"9,00E-03","module":"A2","scenario":null},{"value":"2,58E-02","module":"A3","scenario":null},{"value":"3,44E-03","module":"A4","scenario":null},{"value":"3,43E-04","module":"A5","scenario":null},{"value":"1,81E-02","module":"B2","scenario":null},{"value":"0,00E+00","module":"B3","scenario":null},{"value":"0,00E+00","module":"B4","scenario":null},{"value":"0,00E+00","module":"C1","scenario":null},{"value":"5,77E-04","module":"C2","scenario":null},{"value":"7,45E-03","module":"C3","scenario":null},{"value":"8,99E-04","module":"C4","scenario":null},{"value":"-1,38E-01","module":"D","scenario":null},{"value":"8,04E-01","module":"A1A3","scenario":null}]}],"end_of_life_waste":[{"parameter":"HWD","unit":"kg","values":[{"value":"2,29E-01","module":"A1","scenario":null},{"value":"2,93E-03","module":"A2","scenario":null},{"value":"2,11E-03","module":"A3","scenario":null},{"value":"8,63E-04","module":"A4","scenario":null},{"value":"0,00E+00","module":"A5","scenario":null},{"value":"1,99E-05","module":"B2","scenario":null},{"value":"0,00E+00","module":"B3","scenario":null},{"value":"0,00E+00","module":"B4","scenario":null},{"value":"0,00E+00","module":"C1","scenario":null},{"value":"2,78E-04","module":"C2","scenario":null},{"value":"0,00E+00","module":"C3","scenario":null},{"value":"3,34E+00","module":"C4","scenario":null},{"value":"-8,30E-03","module":"D","scenario":null},{"value":"2,34E-01","module":"A1A3","scenario":null}]},{"parameter":"NHWD","unit":"kg","values":[{"value":"9,32E+00","module":"A1","scenario":null},{"value":"1,97E+00","module":"A2","scenario":null},{"value":"2,11E-02","module":"A3","scenario":null},{"value":"1,74E-01","module":"A4","scenario":null},{"value":"3,05E+00","module":"A5","scenario":null},{"value":"1,28E-03","module":"B2","scenario":null},{"value":"0,00E+00","module":"B3","scenario":null},{"value":"0,00E+00","module":"B4","scenario":null},{"value":"0,00E+00","module":"C1","scenario":null},{"value":"2,62E-01","module":"C2","scenario":null},{"value":"2,46E-01","module":"C3","scenario":null},{"value":"1,08E-01","module":"C4","scenario":null},{"value":"-1,01E+00","module":"D","scenario":null},{"value":"1,13E+01","module":"A1A3","scenario":null}]},{"parameter":"RWD","unit":"kg","values":[{"value":"1,96E-03","module":"A1","scenario":null},{"value":"2,60E-04","module":"A2","scenario":null},{"value":"2,40E-06","module":"A3","scenario":null},{"value":"4,19E-05","module":"A4","scenario":null},{"value":"0,00E+00","module":"A5","scenario":null},{"value":"6,18E-07","module":"B2","scenario":null},{"value":"0,00E+00","module":"B3","scenario":null},{"value":"0,00E+00","module":"B4","scenario":null},{"value":"0,00E+00","module":"C1","scenario":null},{"value":"3,67E-05","module":"C2","scenario":null},{"value":"0,00E+00","module":"C3","scenario":null},{"value":"5,43E-06","module":"C4","scenario":null},{"value":"-9,08E-05","module":"D","scenario":null},{"value":"2,22E-03","module":"A1A3","scenario":null}]}],"end_of_life_flow":[{"parameter":"CRU","unit":"kg","values":[{"value":"0,00E+00","module":"A1","scenario":null},{"value":"0,00E+00","module":"A2","scenario":null},{"value":"0,00E+00","module":"A3","scenario":null},{"value":"0,00E+00","module":"A4","scenario":null},{"value":"2,14E+00","module":"A5","scenario":null},{"value":"0,00E+00","module":"B2","scenario":null},{"value":"0,00E+00","module":"B3","scenario":null},{"value":"0,00E+00","module":"B4","scenario":null},{"value":"0,00E+00","module":"C1","scenario":null},{"value":"0,00E+00","module":"C2","scenario":null},{"value":"0,00E+00","module":"C3","scenario":null},{"value":"0,00E+00","module":"C4","scenario":null},{"value":"0,00E+00","module":"D","scenario":null},{"value":"0,00E+00","module":"A1A3","scenario":null}]},{"parameter":"MFR","unit":"kg","values":[{"value":"0,00E+00","module":"A1","scenario":null},{"value":"0,00E+00","module":"A2","scenario":null},{"value":"7,15E-05","module":"A3","scenario":null},{"value":"0,00E+00","module":"A4","scenario":null},{"value":"2,71E+00","module":"A5","scenario":null},{"value":"0,00E+00","module":"B2","scenario":null},{"value":"0,00E+00","module":"B3","scenario":null},{"value":"0,00E+00","module":"B4","scenario":null},{"value":"0,00E+00","module":"C1","scenario":null},{"value":"0,00E+00","module":"C2","scenario":null},{"value":"3,39E-01","module":"C3","scenario":null},{"value":"0,00E+00","module":"C4","scenario":null},{"value":"0,00E+00","module":"D","scenario":null},{"value":"7,15E-05","module":"A1A3","scenario":null}]},{"parameter":"MER","unit":"kg","values":[{"value":"0,00E+00","module":"A1","scenario":null},{"value":"0,00E+00","module":"A2","scenario":null},{"value":"1,79E-07","module":"A3","scenario":null},{"value":"0,00E+00","module":"A4","scenario":null},{"value":"1,12E-01","module":"A5","scenario":null},{"value":"0,00E+00","module":"B2","scenario":null},{"value":"0,00E+00","module":"B3","scenario":null},{"value":"0,00E+00","module":"B4","scenario":null},{"value":"0,00E+00","module":"C1","scenario":null},{"value":"0,00E+00","module":"C2","scenario":null},{"value":"2,48E+01","module":"C3","scenario":null},{"value":"0,00E+00","module":"C4","scenario":null},{"value":"0,00E+00","module":"D","scenario":null},{"value":"1,79E-07","module":"A1A3","scenario":null}]},{"parameter":"EEE","unit":"MJ","values":[{"value":"0,00E+00","module":"A1","scenario":null},{"value":"0,00E+00","module":"A2","scenario":null},{"value":"1,39E-01","module":"A3","scenario":null},{"value":"0,00E+00","module":"A4","scenario":null},{"value":"2,43E-01","module":"A5","scenario":null},{"value":"0,00E+00","module":"B2","scenario":null},{"value":"0,00E+00","module":"B3","scenario":null},{"value":"0,00E+00","module":"B4","scenario":null},{"value":"0,00E+00","module":"C1","scenario":null},{"value":"0,00E+00","module":"C2","scenario":null},{"value":"1,45E+01","module":"C3","scenario":null},{"value":"0,00E+00","module":"C4","scenario":null},{"value":"0,00E+00","module":"D","scenario":null},{"value":"1,39E-01","module":"A1A3","scenario":null}]},{"parameter":"EET","unit":"MJ","values":[{"value":"0,00E+00","module":"A1","scenario":null},{"value":"0,00E+00","module":"A2","scenario":null},{"value":"2,10E+00","module":"A3","scenario":null},{"value":"0,00E+00","module":"A4","scenario":null},{"value":"3,68E+00","module":"A5","scenario":null},{"value":"0,00E+00","module":"B2","scenario":null},{"value":"0,00E+00","module":"B3","scenario":null},{"value":"0,00E+00","module":"B4","scenario":null},{"value":"0,00E+00","module":"C1","scenario":null},{"value":"0,00E+00","module":"C2","scenario":null},{"value":"2,19E+02","module":"C3","scenario":null},{"value":"0,00E+00","module":"C4","scenario":null},{"value":"0,00E+00","module":"D","scenario":null},{"value":"2,10E+00","module":"A1A3","scenario":null}]}]}