{
    "product_name": "Breplasta Handspachtel Fein",
    "epd_id": "NEPD-4592-3848-EN",
    "declared_unit": {
        "unit": "kg",
        "amount": 1.0
    },
    "compliance": [
        "EN 15804+A2",
        "ISO 14025",
        "ISO 21930"
    ],
    "producer_name": "Saint-Gobain Sweden AB,  Scanspac",
    "environmental_impact": [
        {
            "parameter": "GWP-total",
            "values": [
                {
                    "value": "1,27E-01",
                    "module": "A1",
                    "scenario": null
                },
                {
                    "value": "6,93E-03",
                    "module": "A2",
                    "scenario": null
                },
                {
                    "value": "1,35E-02",
                    "module": "A3",
                    "scenario": null
                },
                {
                    "value": "2,61E-02",
                    "module": "A4",
                    "scenario": null
                },
                {
                    "value": "4,80E-02",
                    "module": "A5",
                    "scenario": null
                },
                {
                    "value": "0,00E+00",
                    "module": "C1",
                    "scenario": null
                },
                {
                    "value": "4,55E-03",
                    "module": "C2",
                    "scenario": null
                },
                {
                    "value": "6,48E-04",
                    "module": "C3",
                    "scenario": null
                },
                {
                    "value": "8,22E-04",
                    "module": "C4",
                    "scenario": null
                },
                {
                    "value": "-2,10E-03",
                    "module": "D",
                    "scenario": null
                }
            ]
        },
        {
            "parameter": "GWP-fossil",
            "values": [
                {
                    "value": "1,72E-01",
                    "module": "A1",
                    "scenario": null
                },
                {
                    "value": "6,93E-03",
                    "module": "A2",
                    "scenario": null
                },
                {
                    "value": "1,23E-02",
                    "module": "A3",
                    "scenario": null
                },
                {
                    "value": "2,61E-02",
                    "module": "A4",
                    "scenario": null
                },
                {
                    "value": "2,19E-03",
                    "module": "A5",
                    "scenario": null
                },
                {
                    "value": "0,00E+00",
                    "module": "C1",
                    "scenario": null
                },
                {
                    "value": "4,54E-03",
                    "module": "C2",
                    "scenario": null
                },
                {
                    "value": "6,39E-04",
                    "module": "C3",
                    "scenario": null
                },
                {
                    "value": "8,20E-04",
                    "module": "C4",
                    "scenario": null
                },
                {
                    "value": "-2,06E-03",
                    "module": "D",
                    "scenario": null
                }
            ]
        },
        {
            "parameter": "GWP-biogenic",
            "values": [
                {
                    "value": "-4,51E-02",
                    "module": "A1",
                    "scenario": null
                },
                {
                    "value": "3,01E-06",
                    "module": "A2",
                    "scenario": null
                },
                {
                    "value": "1,17E-03",
                    "module": "A3",
                    "scenario": null
                },
                {
                    "value": "1,12E-05",
                    "module": "A4",
                    "scenario": null
                },
                {
                    "value": "4,58E-02",
                    "module": "A5",
                    "scenario": null
                },
                {
                    "value": "0,00E+00",
                    "module": "C1",
                    "scenario": null
                },
                {
                    "value": "1,86E-06",
                    "module": "C2",
                    "scenario": null
                },
                {
                    "value": "5,52E-06",
                    "module": "C3",
                    "scenario": null
                },
                {
                    "value": "9,58E-07",
                    "module": "C4",
                    "scenario": null
                },
                {
                    "value": "-4,11E-05",
                    "module": "D",
                    "scenario": null
                }
            ]
        },
        {
            "parameter": "GWP-luluc",
            "values": [
                {
                    "value": "1,31E-04",
                    "module": "A1",
                    "scenario": null
                },
                {
                    "value": "2,45E-06",
                    "module": "A2",
                    "scenario": null
                },
                {
                    "value": "9,09E-06",
                    "module": "A3",
                    "scenario": null
                },
                {
                    "value": "7,96E-06",
                    "module": "A4",
                    "scenario": null
                },
                {
                    "value": "1,75E-07",
                    "module": "A5",
                    "scenario": null
                },
                {
                    "value": "0,00E+00",
                    "module": "C1",
                    "scenario": null
                },
                {
                    "value": "1,33E-06",
                    "module": "C2",
                    "scenario": null
                },
                {
                    "value": "8,84E-07",
                    "module": "C3",
                    "scenario": null
                },
                {
                    "value": "2,02E-07",
                    "module": "C4",
                    "scenario": null
                },
                {
                    "value": "-1,39E-06",
                    "module": "D",
                    "scenario": null
                }
            ]
        },
        {
            "parameter": "ODP",
            "values": [
                {
                    "value": "8,27E-09",
                    "module": "A1",
                    "scenario": null
                },
                {
                    "value": "1,63E-09",
                    "module": "A2",
                    "scenario": null
                },
                {
                    "value": "7,66E-10",
                    "module": "A3",
                    "scenario": null
                },
                {
                    "value": "6,30E-09",
                    "module": "A4",
                    "scenario": null
                },
                {
                    "value": "1,35E-10",
                    "module": "A5",
                    "scenario": null
                },
                {
                    "value": "0,00E+00",
                    "module": "C1",
                    "scenario": null
                },
                {
                    "value": "1,05E-09",
                    "module": "C2",
                    "scenario": null
                },
                {
                    "value": "1,25E-10",
                    "module": "C3",
                    "scenario": null
                },
                {
                    "value": "3,11E-10",
                    "module": "C4",
                    "scenario": null
                },
                {
                    "value": "-3,76E-10",
                    "module": "D",
                    "scenario": null
                }
            ]
        },
        {
            "parameter": "AP",
            "values": [
                {
                    "value": "7,52E-04",
                    "module": "A1",
                    "scenario": null
                },
                {
                    "value": "2,65E-05",
                    "module": "A2",
                    "scenario": null
                },
                {
                    "value": "1,00E-04",
                    "module": "A3",
                    "scenario": null
                },
                {
                    "value": "8,41E-05",
                    "module": "A4",
                    "scenario": null
                },
                {
                    "value": "2,97E-06",
                    "module": "A5",
                    "scenario": null
                },
                {
                    "value": "0,00E+00",
                    "module": "C1",
                    "scenario": null
                },
                {
                    "value": "1,91E-05",
                    "module": "C2",
                    "scenario": null
                },
                {
                    "value": "5,17E-06",
                    "module": "C3",
                    "scenario": null
                },
                {
                    "value": "7,30E-06",
                    "module": "C4",
                    "scenario": null
                },
                {
                    "value": "-1,85E-05",
                    "module": "D",
                    "scenario": null
                }
            ]
        },
        {
            "parameter": "POCP",
            "values": [
                {
                    "value": "5,61E-04",
                    "module": "A1",
                    "scenario": null
                },
                {
                    "value": "2,72E-05",
                    "module": "A2",
                    "scenario": null
                },
                {
                    "value": "7,85E-05",
                    "module": "A3",
                    "scenario": null
                },
                {
                    "value": "8,07E-05",
                    "module": "A4",
                    "scenario": null
                },
                {
                    "value": "3,51E-06",
                    "module": "A5",
                    "scenario": null
                },
                {
                    "value": "0,00E+00",
                    "module": "C1",
                    "scenario": null
                },
                {
                    "value": "2,04E-05",
                    "module": "C2",
                    "scenario": null
                },
                {
                    "value": "4,68E-06",
                    "module": "C3",
                    "scenario": null
                },
                {
                    "value": "8,56E-06",
                    "module": "C4",
                    "scenario": null
                },
                {
                    "value": "-2,00E-05",
                    "module": "D",
                    "scenario": null
                }
            ]
        },
        {
            "parameter": "ADPE",
            "values": [
                {
                    "value": "1,73E-06",
                    "module": "A1",
                    "scenario": null
                },
                {
                    "value": "1,19E-07",
                    "module": "A2",
                    "scenario": null
                },
                {
                    "value": "9,14E-08",
                    "module": "A3",
                    "scenario": null
                },
                {
                    "value": "4,66E-07",
                    "module": "A4",
                    "scenario": null
                },
                {
                    "value": "1,21E-08",
                    "module": "A5",
                    "scenario": null
                },
                {
                    "value": "0,00E+00",
                    "module": "C1",
                    "scenario": null
                },
                {
                    "value": "7,76E-08",
                    "module": "C2",
                    "scenario": null
                },
                {
                    "value": "8,11E-09",
                    "module": "C3",
                    "scenario": null
                },
                {
                    "value": "7,39E-09",
                    "module": "C4",
                    "scenario": null
                },
                {
                    "value": "-1,83E-07",
                    "module": "D",
                    "scenario": null
                }
            ]
        },
        {
            "parameter": "ADPF",
            "values": [
                {
                    "value": "5,16E+00",
                    "module": "A1",
                    "scenario": null
                },
                {
                    "value": "1,10E-01",
                    "module": "A2",
                    "scenario": null
                },
                {
                    "value": "5,17E-02",
                    "module": "A3",
                    "scenario": null
                },
                {
                    "value": "4,24E-01",
                    "module": "A4",
                    "scenario": null
                },
                {
                    "value": "9,33E-03",
                    "module": "A5",
                    "scenario": null
                },
                {
                    "value": "0,00E+00",
                    "module": "C1",
                    "scenario": null
                },
                {
                    "value": "7,07E-02",
                    "module": "C2",
                    "scenario": null
                },
                {
                    "value": "1,98E-02",
                    "module": "C3",
                    "scenario": null
                },
                {
                    "value": "2,26E-02",
                    "module": "C4",
                    "scenario": null
                },
                {
                    "value": "-3,49E-02",
                    "module": "D",
                    "scenario": null
                }
            ]
        },
        {
            "parameter": "WDP",
            "values": [
                {
                    "value": "1,30E+01",
                    "module": "A1",
                    "scenario": null
                },
                {
                    "value": "8,69E-02",
                    "module": "A2",
                    "scenario": null
                },
                {
                    "value": "2,41E-01",
                    "module": "A3",
                    "scenario": null
                },
                {
                    "value": "3,25E-01",
                    "module": "A4",
                    "scenario": null
                },
                {
                    "value": "3,20E-02",
                    "module": "A5",
                    "scenario": null
                },
                {
                    "value": "0,00E+00",
                    "module": "C1",
                    "scenario": null
                },
                {
                    "value": "5,42E-02",
                    "module": "C2",
                    "scenario": null
                },
                {
                    "value": "2,19E+00",
                    "module": "C3",
                    "scenario": null
                },
                {
                    "value": "1,39E-01",
                    "module": "C4",
                    "scenario": null
                },
                {
                    "value": "-1,63E+00",
                    "module": "D",
                    "scenario": null
                }
            ]
        },
        {
            "parameter": "EP-freshwater",
            "values": [
                {
                    "value": "5,93E-06",
                    "module": "A1",
                    "scenario": null
                },
                {
                    "value": "5,54E-08",
                    "module": "A2",
                    "scenario": null
                },
                {
                    "value": "5,20E-07",
                    "module": "A3",
                    "scenario": null
                },
                {
                    "value": "2,08E-07",
                    "module": "A4",
                    "scenario": null
                },
                {
                    "value": "4,90E-09",
                    "module": "A5",
                    "scenario": null
                },
                {
                    "value": "0,00E+00",
                    "module": "C1",
                    "scenario": null
                },
                {
                    "value": "3,47E-08",
                    "module": "C2",
                    "scenario": null
                },
                {
                    "value": "4,04E-08",
                    "module": "C3",
                    "scenario": null
                },
                {
                    "value": "9,30E-09",
                    "module": "C4",
                    "scenario": null
                },
                {
                    "value": "-5,48E-08",
                    "module": "D",
                    "scenario": null
                }
            ]
        },
        {
            "parameter": "EP-marine",
            "values": [
                {
                    "value": "1,31E-04",
                    "module": "A1",
                    "scenario": null
                },
                {
                    "value": "7,18E-06",
                    "module": "A2",
                    "scenario": null
                },
                {
                    "value": "6,85E-05",
                    "module": "A3",
                    "scenario": null
                },
                {
                    "value": "1,84E-05",
                    "module": "A4",
                    "scenario": null
                },
                {
                    "value": "2,56E-06",
                    "module": "A5",
                    "scenario": null
                },
                {
                    "value": "0,00E+00",
                    "module": "C1",
                    "scenario": null
                },
                {
                    "value": "5,74E-06",
                    "module": "C2",
                    "scenario": null
                },
                {
                    "value": "1,52E-06",
                    "module": "C3",
                    "scenario": null
                },
                {
                    "value": "2,71E-06",
                    "module": "C4",
                    "scenario": null
                },
                {
                    "value": "-6,43E-06",
                    "module": "D",
                    "scenario": null
                }
            ]
        },
        {
            "parameter": "EP-terrestrial",
            "values": [
                {
                    "value": "1,52E-03",
                    "module": "A1",
                    "scenario": null
                },
                {
                    "value": "7,97E-05",
                    "module": "A2",
                    "scenario": null
                },
                {
                    "value": "4,54E-04",
                    "module": "A3",
                    "scenario": null
                },
                {
                    "value": "2,05E-04",
                    "module": "A4",
                    "scenario": null
                },
                {
                    "value": "1,10E-05",
                    "module": "A5",
                    "scenario": null
                },
                {
                    "value": "0,00E+00",
                    "module": "C1",
                    "scenario": null
                },
                {
                    "value": "6,35E-05",
                    "module": "C2",
                    "scenario": null
                },
                {
                    "value": "1,75E-05",
                    "module": "C3",
                    "scenario": null
                },
                {
                    "value": "2,99E-05",
                    "module": "C4",
                    "scenario": null
                },
                {
                    "value": "-7,56E-05",
                    "module": "D",
                    "scenario": null
                }
            ]
        }
    ],
    "additional_environmental_impact": [
        {
            "parameter": "PM",
            "values": [
                {
                    "value": "5,94E-09",
                    "module": "A1",
                    "scenario": null
                },
                {
                    "value": "6,09E-10",
                    "module": "A2",
                    "scenario": null
                },
                {
                    "value": "1,71E-09",
                    "module": "A3",
                    "scenario": null
                },
                {
                    "value": "2,40E-09",
                    "module": "A4",
                    "scenario": null
                },
                {
                    "value": "5,20E-11",
                    "module": "A5",
                    "scenario": null
                },
                {
                    "value": "0,00E+00",
                    "module": "C1",
                    "scenario": null
                },
                {
                    "value": "4,00E-10",
                    "module": "C2",
                    "scenario": null
                },
                {
                    "value": "8,40E-11",
                    "module": "C3",
                    "scenario": null
                },
                {
                    "value": "1,56E-10",
                    "module": "C4",
                    "scenario": null
                },
                {
                    "value": "-3,94E-10",
                    "module": "D",
                    "scenario": null
                }
            ]
        },
        {
            "parameter": "ETP-fw",
            "values": [
                {
                    "value": "3,14E+00",
                    "module": "A1",
                    "scenario": null
                },
                {
                    "value": "8,05E-02",
                    "module": "A2",
                    "scenario": null
                },
                {
                    "value": "1,59E-01",
                    "module": "A3",
                    "scenario": null
                },
                {
                    "value": "3,10E-01",
                    "module": "A4",
                    "scenario": null
                },
                {
                    "value": "8,99E-03",
                    "module": "A5",
                    "scenario": null
                },
                {
                    "value": "0,00E+00",
                    "module": "C1",
                    "scenario": null
                },
                {
                    "value": "5,17E-02",
                    "module": "C2",
                    "scenario": null
                },
                {
                    "value": "1,41E-02",
                    "module": "C3",
                    "scenario": null
                },
                {
                    "value": "1,23E-02",
                    "module": "C4",
                    "scenario": null
                },
                {
                    "value": "-3,59E-02",
                    "module": "D",
                    "scenario": null
                }
            ]
        },
        {
            "parameter": "HTP-c",
            "values": [
                {
                    "value": "5,30E-11",
                    "module": "A1",
                    "scenario": null
                },
                {
                    "value": "0,00E+00",
                    "module": "A2",
                    "scenario": null
                },
                {
                    "value": "1,20E-11",
                    "module": "A3",
                    "scenario": null
                },
                {
                    "value": "0,00E+00",
                    "module": "A4",
                    "scenario": null
                },
                {
                    "value": "0,00E+00",
                    "module": "A5",
                    "scenario": null
                },
                {
                    "value": "0,00E+00",
                    "module": "C1",
                    "scenario": null
                },
                {
                    "value": "0,00E+00",
                    "module": "C2",
                    "scenario": null
                },
                {
                    "value": "0,00E+00",
                    "module": "C3",
                    "scenario": null
                },
                {
                    "value": "0,00E+00",
                    "module": "C4",
                    "scenario": null
                },
                {
                    "value": "-1,00E-12",
                    "module": "D",
                    "scenario": null
                }
            ]
        },
        {
            "parameter": "HTP-nc",
            "values": [
                {
                    "value": "1,49E-09",
                    "module": "A1",
                    "scenario": null
                },
                {
                    "value": "7,60E-11",
                    "module": "A2",
                    "scenario": null
                },
                {
                    "value": "3,46E-10",
                    "module": "A3",
                    "scenario": null
                },
                {
                    "value": "3,00E-10",
                    "module": "A4",
                    "scenario": null
                },
                {
                    "value": "1,10E-11",
                    "module": "A5",
                    "scenario": null
                },
                {
                    "value": "0,00E+00",
                    "module": "C1",
                    "scenario": null
                },
                {
                    "value": "5,00E-11",
                    "module": "C2",
                    "scenario": null
                },
                {
                    "value": "1,20E-11",
                    "module": "C3",
                    "scenario": null
                },
                {
                    "value": "8,00E-12",
                    "module": "C4",
                    "scenario": null
                },
                {
                    "value": "-4,50E-11",
                    "module": "D",
                    "scenario": null
                }
            ]
        },
        {
            "parameter": "SQP",
            "values": [
                {
                    "value": "2,05E+00",
                    "module": "A1",
                    "scenario": null
                },
                {
                    "value": "1,25E-01",
                    "module": "A2",
                    "scenario": null
                },
                {
                    "value": "1,78E+00",
                    "module": "A3",
                    "scenario": null
                },
                {
                    "value": "4,87E-01",
                    "module": "A4",
                    "scenario": null
                },
                {
                    "value": "1,57E-02",
                    "module": "A5",
                    "scenario": null
                },
                {
                    "value": "0,00E+00",
                    "module": "C1",
                    "scenario": null
                },
                {
                    "value": "8,11E-02",
                    "module": "C2",
                    "scenario": null
                },
                {
                    "value": "1,12E-02",
                    "module": "C3",
                    "scenario": null
                },
                {
                    "value": "8,69E-02",
                    "module": "C4",
                    "scenario": null
                },
                {
                    "value": "7,91E-02",
                    "module": "D",
                    "scenario": null
                }
            ]
        },
        {
            "parameter": "IRP",
            "values": [
                {
                    "value": "8,64E-03",
                    "module": "A1",
                    "scenario": null
                },
                {
                    "value": "4,81E-04",
                    "module": "A2",
                    "scenario": null
                },
                {
                    "value": "1,83E-04",
                    "module": "A3",
                    "scenario": null
                },
                {
                    "value": "1,85E-03",
                    "module": "A4",
                    "scenario": null
                },
                {
                    "value": "4,17E-05",
                    "module": "A5",
                    "scenario": null
                },
                {
                    "value": "0,00E+00",
                    "module": "C1",
                    "scenario": null
                },
                {
                    "value": "3,09E-04",
                    "module": "C2",
                    "scenario": null
                },
                {
                    "value": "3,33E-04",
                    "module": "C3",
                    "scenario": null
                },
                {
                    "value": "1,03E-04",
                    "module": "C4",
                    "scenario": null
                },
                {
                    "value": "-3,20E-04",
                    "module": "D",
                    "scenario": null
                }
            ]
        }
    ],
    "resource_use": [
        {
            "parameter": "PERE",
            "values": [
                {
                    "value": "4,70E-01",
                    "module": "A1",
                    "scenario": null
                },
                {
                    "value": "1,42E-03",
                    "module": "A2",
                    "scenario": null
                },
                {
                    "value": "5,65E-02",
                    "module": "A3",
                    "scenario": null
                },
                {
                    "value": "5,34E-03",
                    "module": "A4",
                    "scenario": null
                },
                {
                    "value": "2,33E-04",
                    "module": "A5",
                    "scenario": null
                },
                {
                    "value": "0,00E+00",
                    "module": "C1",
                    "scenario": null
                },
                {
                    "value": "8,90E-04",
                    "module": "C2",
                    "scenario": null
                },
                {
                    "value": "1,02E-02",
                    "module": "C3",
                    "scenario": null
                },
                {
                    "value": "8,08E-04",
                    "module": "C4",
                    "scenario": null
                },
                {
                    "value": "-8,16E-03",
                    "module": "D",
                    "scenario": null
                }
            ]
        },
        {
            "parameter": "PERM",
            "values": [
                {
                    "value": "4,19E-01",
                    "module": "A1",
                    "scenario": null
                },
                {
                    "value": "0,00E+00",
                    "module": "A2",
                    "scenario": null
                },
                {
                    "value": "0,00E+00",
                    "module": "A3",
                    "scenario": null
                },
                {
                    "value": "0,00E+00",
                    "module": "A4",
                    "scenario": null
                },
                {
                    "value": "-4,19E-01",
                    "module": "A5",
                    "scenario": null
                },
                {
                    "value": "0,00E+00",
                    "module": "C1",
                    "scenario": null
                },
                {
                    "value": "0,00E+00",
                    "module": "C2",
                    "scenario": null
                },
                {
                    "value": "0,00E+00",
                    "module": "C3",
                    "scenario": null
                },
                {
                    "value": "0,00E+00",
                    "module": "C4",
                    "scenario": null
                },
                {
                    "value": "0,00E+00",
                    "module": "D",
                    "scenario": null
                }
            ]
        },
        {
            "parameter": "PERT",
            "values": [
                {
                    "value": "8,89E-01",
                    "module": "A1",
                    "scenario": null
                },
                {
                    "value": "1,42E-03",
                    "module": "A2",
                    "scenario": null
                },
                {
                    "value": "5,65E-02",
                    "module": "A3",
                    "scenario": null
                },
                {
                    "value": "5,34E-03",
                    "module": "A4",
                    "scenario": null
                },
                {
                    "value": "-2,07E-02",
                    "module": "A5",
                    "scenario": null
                },
                {
                    "value": "0,00E+00",
                    "module": "C1",
                    "scenario": null
                },
                {
                    "value": "8,90E-04",
                    "module": "C2",
                    "scenario": null
                },
                {
                    "value": "1,02E-02",
                    "module": "C3",
                    "scenario": null
                },
                {
                    "value": "8,08E-04",
                    "module": "C4",
                    "scenario": null
                },
                {
                    "value": "-8,16E-03",
                    "module": "D",
                    "scenario": null
                }
            ]
        },
        {
            "parameter": "PENRE",
            "values": [
                {
                    "value": "2,88E+00",
                    "module": "A1",
                    "scenario": null
                },
                {
                    "value": "1,10E-01",
                    "module": "A2",
                    "scenario": null
                },
                {
                    "value": "5,17E-02",
                    "module": "A3",
                    "scenario": null
                },
                {
                    "value": "4,24E-01",
                    "module": "A4",
                    "scenario": null
                },
                {
                    "value": "9,33E-03",
                    "module": "A5",
                    "scenario": null
                },
                {
                    "value": "0,00E+00",
                    "module": "C1",
                    "scenario": null
                },
                {
                    "value": "7,07E-02",
                    "module": "C2",
                    "scenario": null
                },
                {
                    "value": "1,99E-02",
                    "module": "C3",
                    "scenario": null
                },
                {
                    "value": "2,26E-02",
                    "module": "C4",
                    "scenario": null
                },
                {
                    "value": "-3,68E-02",
                    "module": "D",
                    "scenario": null
                }
            ]
        },
        {
            "parameter": "PENRM",
            "values": [
                {
                    "value": "2,46E+00",
                    "module": "A1",
                    "scenario": null
                },
                {
                    "value": "0,00E+00",
                    "module": "A2",
                    "scenario": null
                },
                {
                    "value": "0,00E+00",
                    "module": "A3",
                    "scenario": null
                },
                {
                    "value": "0,00E+00",
                    "module": "A4",
                    "scenario": null
                },
                {
                    "value": "-8,94E-01",
                    "module": "A5",
                    "scenario": null
                },
                {
                    "value": "0,00E+00",
                    "module": "C1",
                    "scenario": null
                },
                {
                    "value": "0,00E+00",
                    "module": "C2",
                    "scenario": null
                },
                {
                    "value": "0,00E+00",
                    "module": "C3",
                    "scenario": null
                },
                {
                    "value": "0,00E+00",
                    "module": "C4",
                    "scenario": null
                },
                {
                    "value": "0,00E+00",
                    "module": "D",
                    "scenario": null
                }
            ]
        },
        {
            "parameter": "PENRT",
            "values": [
                {
                    "value": "5,34E+00",
                    "module": "A1",
                    "scenario": null
                },
                {
                    "value": "1,10E-01",
                    "module": "A2",
                    "scenario": null
                },
                {
                    "value": "5,17E-02",
                    "module": "A3",
                    "scenario": null
                },
                {
                    "value": "4,24E-01",
                    "module": "A4",
                    "scenario": null
                },
                {
                    "value": "-8,85E-01",
                    "module": "A5",
                    "scenario": null
                },
                {
                    "value": "0,00E+00",
                    "module": "C1",
                    "scenario": null
                },
                {
                    "value": "7,07E-02",
                    "module": "C2",
                    "scenario": null
                },
                {
                    "value": "1,99E-02",
                    "module": "C3",
                    "scenario": null
                },
                {
                    "value": "2,26E-02",
                    "module": "C4",
                    "scenario": null
                },
                {
                    "value": "-3,68E-02",
                    "module": "D",
                    "scenario": null
                }
            ]
        },
        {
            "parameter": "SM",
            "values": [
                {
                    "value": "2,87E-04",
                    "module": "A1",
                    "scenario": null
                },
                {
                    "value": "0,00E+00",
                    "module": "A2",
                    "scenario": null
                },
                {
                    "value": "7,74E-04",
                    "module": "A3",
                    "scenario": null
                },
                {
                    "value": "0,00E+00",
                    "module": "A4",
                    "scenario": null
                },
                {
                    "value": "0,00E+00",
                    "module": "A5",
                    "scenario": null
                },
                {
                    "value": "0,00E+00",
                    "module": "C1",
                    "scenario": null
                },
                {
                    "value": "0,00E+00",
                    "module": "C2",
                    "scenario": null
                },
                {
                    "value": "0,00E+00",
                    "module": "C3",
                    "scenario": null
                },
                {
                    "value": "0,00E+00",
                    "module": "C4",
                    "scenario": null
                },
                {
                    "value": "0,00E+00",
                    "module": "D",
                    "scenario": null
                }
            ]
        },
        {
            "parameter": "RSF",
            "values": [
                {
                    "value": "1,27E-02",
                    "module": "A1",
                    "scenario": null
                },
                {
                    "value": "5,20E-05",
                    "module": "A2",
                    "scenario": null
                },
                {
                    "value": "1,15E-04",
                    "module": "A3",
                    "scenario": null
                },
                {
                    "value": "1,87E-04",
                    "module": "A4",
                    "scenario": null
                },
                {
                    "value": "6,15E-06",
                    "module": "A5",
                    "scenario": null
                },
                {
                    "value": "0,00E+00",
                    "module": "C1",
                    "scenario": null
                },
                {
                    "value": "3,11E-05",
                    "module": "C2",
                    "scenario": null
                },
                {
                    "value": "0,00E+00",
                    "module": "C3",
                    "scenario": null
                },
                {
                    "value": "1,68E-05",
                    "module": "C4",
                    "scenario": null
                },
                {
                    "value": "-1,67E-04",
                    "module": "D",
                    "scenario": null
                }
            ]
        },
        {
            "parameter": "NRSF",
            "values": [
                {
                    "value": "2,40E-03",
                    "module": "A1",
                    "scenario": null
                },
                {
                    "value": "1,69E-04",
                    "module": "A2",
                    "scenario": null
                },
                {
                    "value": "7,83E-04",
                    "module": "A3",
                    "scenario": null
                },
                {
                    "value": "6,26E-04",
                    "module": "A4",
                    "scenario": null
                },
                {
                    "value": "1,86E-05",
                    "module": "A5",
                    "scenario": null
                },
                {
                    "value": "0,00E+00",
                    "module": "C1",
                    "scenario": null
                },
                {
                    "value": "1,04E-04",
                    "module": "C2",
                    "scenario": null
                },
                {
                    "value": "0,00E+00",
                    "module": "C3",
                    "scenario": null
                },
                {
                    "value": "3,62E-05",
                    "module": "C4",
                    "scenario": null
                },
                {
                    "value": "-1,71E-04",
                    "module": "D",
                    "scenario": null
                }
            ]
        },
        {
            "parameter": "FW",
            "values": [
                {
                    "value": "2,79E-03",
                    "module": "A1",
                    "scenario": null
                },
                {
                    "value": "1,27E-05",
                    "module": "A2",
                    "scenario": null
                },
                {
                    "value": "4,95E-04",
                    "module": "A3",
                    "scenario": null
                },
                {
                    "value": "4,83E-05",
                    "module": "A4",
                    "scenario": null
                },
                {
                    "value": "5,03E-06",
                    "module": "A5",
                    "scenario": null
                },
                {
                    "value": "0,00E+00",
                    "module": "C1",
                    "scenario": null
                },
                {
                    "value": "8,05E-06",
                    "module": "C2",
                    "scenario": null
                },
                {
                    "value": "3,40E-05",
                    "module": "C3",
                    "scenario": null
                },
                {
                    "value": "2,78E-05",
                    "module": "C4",
                    "scenario": null
                },
                {
                    "value": "-1,28E-03",
                    "module": "D",
                    "scenario": null
                }
            ]
        }
    ],
    "end_of_life_waste": [
        {
            "parameter": "HWD",
            "values": [
                {
                    "value": "2,34E-04",
                    "module": "A1",
                    "scenario": null
                },
                {
                    "value": "6,05E-06",
                    "module": "A2",
                    "scenario": null
                },
                {
                    "value": "5,36E-03",
                    "module": "A3",
                    "scenario": null
                },
                {
                    "value": "2,32E-05",
                    "module": "A4",
                    "scenario": null
                },
                {
                    "value": "0,00E+00",
                    "module": "A5",
                    "scenario": null
                },
                {
                    "value": "0,00E+00",
                    "module": "C1",
                    "scenario": null
                },
                {
                    "value": "3,87E-06",
                    "module": "C2",
                    "scenario": null
                },
                {
                    "value": "1,98E-06",
                    "module": "C3",
                    "scenario": null
                },
                {
                    "value": "0,00E+00",
                    "module": "C4",
                    "scenario": null
                },
                {
                    "value": "-8,40E-06",
                    "module": "D",
                    "scenario": null
                }
            ]
        },
        {
            "parameter": "NHWD",
            "values": [
                {
                    "value": "9,34E-03",
                    "module": "A1",
                    "scenario": null
                },
                {
                    "value": "9,30E-03",
                    "module": "A2",
                    "scenario": null
                },
                {
                    "value": "3,27E-03",
                    "module": "A3",
                    "scenario": null
                },
                {
                    "value": "3,69E-02",
                    "module": "A4",
                    "scenario": null
                },
                {
                    "value": "2,86E-02",
                    "module": "A5",
                    "scenario": null
                },
                {
                    "value": "0,00E+00",
                    "module": "C1",
                    "scenario": null
                },
                {
                    "value": "6,15E-03",
                    "module": "C2",
                    "scenario": null
                },
                {
                    "value": "6,26E-05",
                    "module": "C3",
                    "scenario": null
                },
                {
                    "value": "1,00E-01",
                    "module": "C4",
                    "scenario": null
                },
                {
                    "value": "-2,55E-04",
                    "module": "D",
                    "scenario": null
                }
            ]
        },
        {
            "parameter": "RWD",
            "values": [
                {
                    "value": "7,67E-06",
                    "module": "A1",
                    "scenario": null
                },
                {
                    "value": "7,50E-07",
                    "module": "A2",
                    "scenario": null
                },
                {
                    "value": "2,19E-07",
                    "module": "A3",
                    "scenario": null
                },
                {
                    "value": "2,90E-06",
                    "module": "A4",
                    "scenario": null
                },
                {
                    "value": "0,00E+00",
                    "module": "A5",
                    "scenario": null
                },
                {
                    "value": "0,00E+00",
                    "module": "C1",
                    "scenario": null
                },
                {
                    "value": "4,83E-07",
                    "module": "C2",
                    "scenario": null
                },
                {
                    "value": "2,10E-07",
                    "module": "C3",
                    "scenario": null
                },
                {
                    "value": "0,00E+00",
                    "module": "C4",
                    "scenario": null
                },
                {
                    "value": "-2,76E-07",
                    "module": "D",
                    "scenario": null
                }
            ]
        }
    ],
    "end_of_life_flow": [
        {
            "parameter": "CRU",
            "values": [
                {
                    "value": "0,00E+00",
                    "module": "A1",
                    "scenario": null
                },
                {
                    "value": "0,00E+00",
                    "module": "A2",
                    "scenario": null
                },
                {
                    "value": "0,00E+00",
                    "module": "A3",
                    "scenario": null
                },
                {
                    "value": "0,00E+00",
                    "module": "A4",
                    "scenario": null
                },
                {
                    "value": "0,00E+00",
                    "module": "A5",
                    "scenario": null
                },
                {
                    "value": "0,00E+00",
                    "module": "C1",
                    "scenario": null
                },
                {
                    "value": "0,00E+00",
                    "module": "C2",
                    "scenario": null
                },
                {
                    "value": "0,00E+00",
                    "module": "C3",
                    "scenario": null
                },
                {
                    "value": "0,00E+00",
                    "module": "C4",
                    "scenario": null
                },
                {
                    "value": "0,00E+00",
                    "module": "D",
                    "scenario": null
                }
            ]
        },
        {
            "parameter": "MFR",
            "values": [
                {
                    "value": "1,18E-04",
                    "module": "A1",
                    "scenario": null
                },
                {
                    "value": "0,00E+00",
                    "module": "A2",
                    "scenario": null
                },
                {
                    "value": "2,03E-03",
                    "module": "A3",
                    "scenario": null
                },
                {
                    "value": "0,00E+00",
                    "module": "A4",
                    "scenario": null
                },
                {
                    "value": "1,44E-02",
                    "module": "A5",
                    "scenario": null
                },
                {
                    "value": "0,00E+00",
                    "module": "C1",
                    "scenario": null
                },
                {
                    "value": "0,00E+00",
                    "module": "C2",
                    "scenario": null
                },
                {
                    "value": "9,00E-01",
                    "module": "C3",
                    "scenario": null
                },
                {
                    "value": "0,00E+00",
                    "module": "C4",
                    "scenario": null
                },
                {
                    "value": "0,00E+00",
                    "module": "D",
                    "scenario": null
                }
            ]
        },
        {
            "parameter": "MER",
            "values": [
                {
                    "value": "7,40E-05",
                    "module": "A1",
                    "scenario": null
                },
                {
                    "value": "0,00E+00",
                    "module": "A2",
                    "scenario": null
                },
                {
                    "value": "5,61E-05",
                    "module": "A3",
                    "scenario": null
                },
                {
                    "value": "0,00E+00",
                    "module": "A4",
                    "scenario": null
                },
                {
                    "value": "1,36E-06",
                    "module": "A5",
                    "scenario": null
                },
                {
                    "value": "0,00E+00",
                    "module": "C1",
                    "scenario": null
                },
                {
                    "value": "0,00E+00",
                    "module": "C2",
                    "scenario": null
                },
                {
                    "value": "0,00E+00",
                    "module": "C3",
                    "scenario": null
                },
                {
                    "value": "0,00E+00",
                    "module": "C4",
                    "scenario": null
                },
                {
                    "value": "0,00E+00",
                    "module": "D",
                    "scenario": null
                }
            ]
        },
        {
            "parameter": "EEE",
            "values": [
                {
                    "value": "2,04E-04",
                    "module": "A1",
                    "scenario": null
                },
                {
                    "value": "0,00E+00",
                    "module": "A2",
                    "scenario": null
                },
                {
                    "value": "6,22E-03",
                    "module": "A3",
                    "scenario": null
                },
                {
                    "value": "0,00E+00",
                    "module": "A4",
                    "scenario": null
                },
                {
                    "value": "6,57E-04",
                    "module": "A5",
                    "scenario": null
                },
                {
                    "value": "0,00E+00",
                    "module": "C1",
                    "scenario": null
                },
                {
                    "value": "0,00E+00",
                    "module": "C2",
                    "scenario": null
                },
                {
                    "value": "0,00E+00",
                    "module": "C3",
                    "scenario": null
                },
                {
                    "value": "0,00E+00",
                    "module": "C4",
                    "scenario": null
                },
                {
                    "value": "0,00E+00",
                    "module": "D",
                    "scenario": null
                }
            ]
        },
        {
            "parameter": "EET",
            "values": [
                {
                    "value": "3,09E-03",
                    "module": "A1",
                    "scenario": null
                },
                {
                    "value": "0,00E+00",
                    "module": "A2",
                    "scenario": null
                },
                {
                    "value": "9,41E-02",
                    "module": "A3",
                    "scenario": null
                },
                {
                    "value": "0,00E+00",
                    "module": "A4",
                    "scenario": null
                },
                {
                    "value": "9,93E-03",
                    "module": "A5",
                    "scenario": null
                },
                {
                    "value": "0,00E+00",
                    "module": "C1",
                    "scenario": null
                },
                {
                    "value": "0,00E+00",
                    "module": "C2",
                    "scenario": null
                },
                {
                    "value": "0,00E+00",
                    "module": "C3",
                    "scenario": null
                },
                {
                    "value": "0,00E+00",
                    "module": "C4",
                    "scenario": null
                },
                {
                    "value": "0,00E+00",
                    "module": "D",
                    "scenario": null
                }
            ]
        }
    ]
}