{"product_name":"weberbase 132 utstockningsbruk B","epd_id":"NEPD-3469-2073-EN","declared_unit":{"unit":"ton","amount":1},"compliance":["EN 15804","ISO 14025","ISO 21930"],"producer_name":"Saint-Gobain Sweden AB, Weber","environmental_impact":[{"parameter":"GWP-total","unit":"kg CO2-eq","values":[{"value":"1,69E-01","module":"A1-A3","scenario":null},{"value":"2,62E-02","module":"A4","scenario":null},{"value":"8,51E-03","module":"A5","scenario":null},{"value":"3,96E-03","module":"C1","scenario":null},{"value":"4,36E-03","module":"C2","scenario":null},{"value":"4,19E-04","module":"C3","scenario":null},{"value":"5,18E-04","module":"C4","scenario":null},{"value":"-3,57E-03","module":"D","scenario":null}]},{"parameter":"ODP","unit":"kg CFC11-eq","values":[{"value":"8,07E-09","module":"A1-A3","scenario":null},{"value":"5,10E-09","module":"A4","scenario":null},{"value":"3,74E-10","module":"A5","scenario":null},{"value":"6,86E-10","module":"C1","scenario":null},{"value":"8,50E-10","module":"C2","scenario":null},{"value":"8,40E-11","module":"C3","scenario":null},{"value":"1,72E-10","module":"C4","scenario":null},{"value":"-4,62E-10","module":"D","scenario":null}]},{"parameter":"AP","unit":"mol H+-eq","values":[{"value":"2,64E-04","module":"A1-A3","scenario":null},{"value":"8,51E-05","module":"A4","scenario":null},{"value":"7,26E-06","module":"A5","scenario":null},{"value":"2,99E-05","module":"C1","scenario":null},{"value":"1,42E-05","module":"C2","scenario":null},{"value":"2,12E-06","module":"C3","scenario":null},{"value":"3,78E-06","module":"C4","scenario":null},{"value":"-2,07E-05","module":"D","scenario":null}]},{"parameter":"EP","unit":"kg PO_4^3-eq","values":[{"value":"8,83E-05","module":"A1-A3","scenario":null},{"value":"1,43E-05","module":"A4","scenario":null},{"value":"1,85E-06","module":"A5","scenario":null},{"value":"6,53E-06","module":"C1","scenario":null},{"value":"2,38E-06","module":"C2","scenario":null},{"value":"3,76E-07","module":"C3","scenario":null},{"value":"6,67E-07","module":"C4","scenario":null},{"value":"-3,67E-06","module":"D","scenario":null}]},{"parameter":"POCP","unit":"kg NMVOC-eq","values":[{"value":"3,07E-05","module":"A1-A3","scenario":null},{"value":"4,23E-06","module":"A4","scenario":null},{"value":"2,87E-07","module":"A5","scenario":null},{"value":"6,63E-07","module":"C1","scenario":null},{"value":"7,05E-07","module":"C2","scenario":null},{"value":"7,69E-08","module":"C3","scenario":null},{"value":"1,58E-07","module":"C4","scenario":null},{"value":"-9,30E-07","module":"D","scenario":null}]},{"parameter":"ADPE","unit":"kg Sb-eq","values":[{"value":"1,01E-07","module":"A1-A3","scenario":null},{"value":"5,91E-08","module":"A4","scenario":null},{"value":"4,94E-09","module":"A5","scenario":null},{"value":"1,70E-11","module":"C1","scenario":null},{"value":"9,85E-09","module":"C2","scenario":null},{"value":"2,60E-11","module":"C3","scenario":null},{"value":"1,00E-11","module":"C4","scenario":null},{"value":"-1,91E-10","module":"D","scenario":null}]},{"parameter":"ADPF","unit":"MJ","values":[{"value":"8,84E-01","module":"A1-A3","scenario":null},{"value":"4,11E-01","module":"A4","scenario":null},{"value":"1,45E-02","module":"A5","scenario":null},{"value":"5,47E-02","module":"C1","scenario":null},{"value":"6,84E-02","module":"C2","scenario":null},{"value":"4,08E-03","module":"C3","scenario":null},{"value":"1,46E-02","module":"C4","scenario":null},{"value":"-3,81E-02","module":"D","scenario":null}]}],"additional_environmental_impact":[],"resource_use":[{"parameter":"PERE","unit":"MJ","values":[{"value":"7,99E-01","module":"A1-A3","scenario":null},{"value":"7,42E-03","module":"A4","scenario":null},{"value":"2,85E-01","module":"A5","scenario":null},{"value":"3,00E-04","module":"C1","scenario":null},{"value":"1,24E-03","module":"C2","scenario":null},{"value":"5,47E-03","module":"C3","scenario":null},{"value":"1,19E-04","module":"C4","scenario":null},{"value":"-1,28E-02","module":"D","scenario":null}]},{"parameter":"PERM","unit":"","values":[{"value":"4,50E-01","module":"A1-A3","scenario":null},{"value":"0,00E+00","module":"A4","scenario":null},{"value":"0,00E+00","module":"A5","scenario":null},{"value":"0,00E+00","module":"C1","scenario":null},{"value":"0,00E+00","module":"C2","scenario":null},{"value":"0,00E+00","module":"C3","scenario":null},{"value":"0,00E+00","module":"C4","scenario":null},{"value":"0,00E+00","module":"D","scenario":null}]},{"parameter":"PERT","unit":"MJ","values":[{"value":"1,25E+00","module":"A1-A3","scenario":null},{"value":"7,42E-03","module":"A4","scenario":null},{"value":"2,85E-01","module":"A5","scenario":null},{"value":"3,00E-04","module":"C1","scenario":null},{"value":"1,24E-03","module":"C2","scenario":null},{"value":"5,47E-03","module":"C3","scenario":null},{"value":"1,19E-04","module":"C4","scenario":null},{"value":"-1,28E-02","module":"D","scenario":null}]},{"parameter":"PENRE","unit":"MJ","values":[{"value":"1,02E+00","module":"A1-A3","scenario":null},{"value":"4,23E-01","module":"A4","scenario":null},{"value":"1,50E-01","module":"A5","scenario":null},{"value":"5,52E-02","module":"C1","scenario":null},{"value":"7,06E-02","module":"C2","scenario":null},{"value":"1,07E-02","module":"C3","scenario":null},{"value":"1,48E-02","module":"C4","scenario":null},{"value":"-5,25E-02","module":"D","scenario":null}]},{"parameter":"PENRM","unit":"MJ","values":[{"value":"1,13E-01","module":"A1-A3","scenario":null},{"value":"0,00E+00","module":"A4","scenario":null},{"value":"0,00E+00","module":"A5","scenario":null},{"value":"0,00E+00","module":"C1","scenario":null},{"value":"0,00E+00","module":"C2","scenario":null},{"value":"0,00E+00","module":"C3","scenario":null},{"value":"0,00E+00","module":"C4","scenario":null},{"value":"0,00E+00","module":"D","scenario":null}]},{"parameter":"PENRT","unit":"MJ","values":[{"value":"1,14E+00","module":"A1-A3","scenario":null},{"value":"4,23E-01","module":"A4","scenario":null},{"value":"1,50E-01","module":"A5","scenario":null},{"value":"5,52E-02","module":"C1","scenario":null},{"value":"7,06E-02","module":"C2","scenario":null},{"value":"1,07E-02","module":"C3","scenario":null},{"value":"1,48E-02","module":"C4","scenario":null},{"value":"-5,25E-02","module":"D","scenario":null}]},{"parameter":"SM","unit":"kg","values":[{"value":"1,24E-02","module":"A1-A3","scenario":null},{"value":"0,00E+00","module":"A4","scenario":null},{"value":"0,00E+00","module":"A5","scenario":null},{"value":"0,00E+00","module":"C1","scenario":null},{"value":"0,00E+00","module":"C2","scenario":null},{"value":"0,00E+00","module":"C3","scenario":null},{"value":"0,00E+00","module":"C4","scenario":null},{"value":"0,00E+00","module":"D","scenario":null}]},{"parameter":"RSF","unit":"MJ","values":[{"value":"8,85E-02","module":"A1-A3","scenario":null},{"value":"0,00E+00","module":"A4","scenario":null},{"value":"1,45E-05","module":"A5","scenario":null},{"value":"0,00E+00","module":"C1","scenario":null},{"value":"0,00E+00","module":"C2","scenario":null},{"value":"0,00E+00","module":"C3","scenario":null},{"value":"0,00E+00","module":"C4","scenario":null},{"value":"0,00E+00","module":"D","scenario":null}]},{"parameter":"NRSF","unit":"MJ","values":[{"value":"1,07E-01","module":"A1-A3","scenario":null},{"value":"0,00E+00","module":"A4","scenario":null},{"value":"0,00E+00","module":"A5","scenario":null},{"value":"0,00E+00","module":"C1","scenario":null},{"value":"0,00E+00","module":"C2","scenario":null},{"value":"0,00E+00","module":"C3","scenario":null},{"value":"0,00E+00","module":"C4","scenario":null},{"value":"0,00E+00","module":"D","scenario":null}]},{"parameter":"FW","unit":"m3","values":[{"value":"1,88E-03","module":"A1-A3","scenario":null},{"value":"9,98E-05","module":"A4","scenario":null},{"value":"2,28E-04","module":"A5","scenario":null},{"value":"4,75E-06","module":"C1","scenario":null},{"value":"1,66E-05","module":"C2","scenario":null},{"value":"2,68E-06","module":"C3","scenario":null},{"value":"1,60E-05","module":"C4","scenario":null},{"value":"-1,03E-03","module":"D","scenario":null}]}],"end_of_life_waste":[{"parameter":"HWD","unit":"kg","values":[{"value":"1,14E-04","module":"A1-A3","scenario":null},{"value":"2,25E-07","module":"A4","scenario":null},{"value":"3,74E-08","module":"A5","scenario":null},{"value":"1,50E-07","module":"C1","scenario":null},{"value":"3,75E-08","module":"C2","scenario":null},{"value":"9,86E-09","module":"C3","scenario":null},{"value":"2,20E-08","module":"C4","scenario":null},{"value":"-2,10E-07","module":"D","scenario":null}]},{"parameter":"NHWD","unit":"kg","values":[{"value":"9,80E-02","module":"A1-A3","scenario":null},{"value":"3,84E-02","module":"A4","scenario":null},{"value":"1,30E-03","module":"A5","scenario":null},{"value":"2,50E-04","module":"C1","scenario":null},{"value":"6,40E-03","module":"C2","scenario":null},{"value":"1,20E-04","module":"C3","scenario":null},{"value":"1,00E-01","module":"C4","scenario":null},{"value":"-1,85E-03","module":"D","scenario":null}]},{"parameter":"RWD","unit":"kg","values":[{"value":"4,30E-06","module":"A1-A3","scenario":null},{"value":"2,96E-06","module":"A4","scenario":null},{"value":"5,26E-07","module":"A5","scenario":null},{"value":"3,82E-07","module":"C1","scenario":null},{"value":"4,94E-07","module":"C2","scenario":null},{"value":"1,12E-07","module":"C3","scenario":null},{"value":"9,67E-08","module":"C4","scenario":null},{"value":"-3,82E-07","module":"D","scenario":null}]}],"end_of_life_flow":[{"parameter":"CRU","unit":"kg","values":[{"value":"0,00E+00","module":"A1-A3","scenario":null},{"value":"0,00E+00","module":"A4","scenario":null},{"value":"0,00E+00","module":"A5","scenario":null},{"value":"0,00E+00","module":"C1","scenario":null},{"value":"0,00E+00","module":"C2","scenario":null},{"value":"0,00E+00","module":"C3","scenario":null},{"value":"0,00E+00","module":"C4","scenario":null},{"value":"0,00E+00","module":"D","scenario":null}]},{"parameter":"MFR","unit":"kg","values":[{"value":"3,67E-05","module":"A1-A3","scenario":null},{"value":"0,00E+00","module":"A4","scenario":null},{"value":"5,76E-03","module":"A5","scenario":null},{"value":"0,00E+00","module":"C1","scenario":null},{"value":"0,00E+00","module":"C2","scenario":null},{"value":"4,82E-01","module":"C3","scenario":null},{"value":"0,00E+00","module":"C4","scenario":null},{"value":"0,00E+00","module":"D","scenario":null}]},{"parameter":"MER","unit":"kg","values":[{"value":"8,90E-04","module":"A1-A3","scenario":null},{"value":"0,00E+00","module":"A4","scenario":null},{"value":"2,16E-02","module":"A5","scenario":null},{"value":"0,00E+00","module":"C1","scenario":null},{"value":"0,00E+00","module":"C2","scenario":null},{"value":"0,00E+00","module":"C3","scenario":null},{"value":"0,00E+00","module":"C4","scenario":null},{"value":"0,00E+00","module":"D","scenario":null}]},{"parameter":"EEE","unit":"MJ","values":[{"value":"6,43E-04","module":"A1-A3","scenario":null},{"value":"0,00E+00","module":"A4","scenario":null},{"value":"1,96E-02","module":"A5","scenario":null},{"value":"0,00E+00","module":"C1","scenario":null},{"value":"0,00E+00","module":"C2","scenario":null},{"value":"0,00E+00","module":"C3","scenario":null},{"value":"0,00E+00","module":"C4","scenario":null},{"value":"0,00E+00","module":"D","scenario":null}]},{"parameter":"EET","unit":"MJ","values":[{"value":"6,70E-03","module":"A1-A3","scenario":null},{"value":"0,00E+00","module":"A4","scenario":null},{"value":"2,15E-01","module":"A5","scenario":null},{"value":"0,00E+00","module":"C1","scenario":null},{"value":"0,00E+00","module":"C2","scenario":null},{"value":"0,00E+00","module":"C3","scenario":null},{"value":"0,00E+00","module":"C4","scenario":null},{"value":"0,00E+00","module":"D","scenario":null}]}]}