{"product_name":"GAB 0","epd_id":"NEPD-6907-6298","declared_unit":{"unit":"ton","amount":1},"compliance":["EN 15804+A2","ISO 14025","ISO 21930"],"producer_name":"Colas Danmark A/S","environmental_impact":[{"parameter":"GWP-total","unit":"kg CO2-eq","values":[{"value":"9,35E+00","module":"A1","scenario":null},{"value":"9,46E+00","module":"A2","scenario":null},{"value":"2,22E+01","module":"A3","scenario":null},{"value":"8,17E+00","module":"A4","scenario":null},{"value":"3,19E+00","module":"C1","scenario":null},{"value":"8,17E+00","module":"C2","scenario":null},{"value":"2,12E+00","module":"C3","scenario":null},{"value":"0,00E+00","module":"C4","scenario":null},{"value":"-2,60E+01","module":"D","scenario":null},{"value":"4,10E+01","module":"A1A3","scenario":null}]},{"parameter":"GWP-fossil","unit":"kg CO2-eq","values":[{"value":"9,29E+00","module":"A1","scenario":null},{"value":"9,46E+00","module":"A2","scenario":null},{"value":"2,22E+01","module":"A3","scenario":null},{"value":"8,17E+00","module":"A4","scenario":null},{"value":"3,19E+00","module":"C1","scenario":null},{"value":"8,17E+00","module":"C2","scenario":null},{"value":"2,12E+00","module":"C3","scenario":null},{"value":"0,00E+00","module":"C4","scenario":null},{"value":"-2,59E+01","module":"D","scenario":null},{"value":"4,09E+01","module":"A1A3","scenario":null}]},{"parameter":"GWP-biogenic","unit":"kg CO2-eq","values":[{"value":"4,91E-02","module":"A1","scenario":null},{"value":"2,71E-03","module":"A2","scenario":null},{"value":"2,07E-02","module":"A3","scenario":null},{"value":"4,39E-03","module":"A4","scenario":null},{"value":"9,40E-04","module":"C1","scenario":null},{"value":"4,39E-03","module":"C2","scenario":null},{"value":"5,90E-04","module":"C3","scenario":null},{"value":"0,00E+00","module":"C4","scenario":null},{"value":"0,00E+00","module":"D","scenario":null},{"value":"7,25E-02","module":"A1A3","scenario":null}]},{"parameter":"GWP-luluc","unit":"kg CO2-eq","values":[{"value":"4,47E-03","module":"A1","scenario":null},{"value":"2,05E-03","module":"A2","scenario":null},{"value":"9,13E-04","module":"A3","scenario":null},{"value":"2,91E-03","module":"A4","scenario":null},{"value":"2,57E-04","module":"C1","scenario":null},{"value":"2,91E-03","module":"C2","scenario":null},{"value":"1,67E-04","module":"C3","scenario":null},{"value":"0,00E+00","module":"C4","scenario":null},{"value":"-2,07E-02","module":"D","scenario":null},{"value":"7,43E-03","module":"A1A3","scenario":null}]},{"parameter":"ODP","unit":"kg CFC11-eq","values":[{"value":"1,00E-06","module":"A1","scenario":null},{"value":"2,11E-06","module":"A2","scenario":null},{"value":"3,16E-06","module":"A3","scenario":null},{"value":"1,85E-06","module":"A4","scenario":null},{"value":"6,89E-07","module":"C1","scenario":null},{"value":"1,85E-06","module":"C2","scenario":null},{"value":"4,58E-07","module":"C3","scenario":null},{"value":"0,00E+00","module":"C4","scenario":null},{"value":"-3,82E-05","module":"D","scenario":null},{"value":"6,27E-06","module":"A1A3","scenario":null}]},{"parameter":"AP","unit":"mol H+-eq","values":[{"value":"8,00E-02","module":"A1","scenario":null},{"value":"1,73E-01","module":"A2","scenario":null},{"value":"2,42E-02","module":"A3","scenario":null},{"value":"2,34E-02","module":"A4","scenario":null},{"value":"3,33E-02","module":"C1","scenario":null},{"value":"2,34E-02","module":"C2","scenario":null},{"value":"2,22E-02","module":"C3","scenario":null},{"value":"0,00E+00","module":"C4","scenario":null},{"value":"-2,61E-01","module":"D","scenario":null},{"value":"2,77E-01","module":"A1A3","scenario":null}]},{"parameter":"POCP","unit":"kg NMVOC-eq","values":[{"value":"7,68E-02","module":"A1","scenario":null},{"value":"1,17E-01","module":"A2","scenario":null},{"value":"2,67E-02","module":"A3","scenario":null},{"value":"1,99E-02","module":"A4","scenario":null},{"value":"4,43E-02","module":"C1","scenario":null},{"value":"1,99E-02","module":"C2","scenario":null},{"value":"2,95E-02","module":"C3","scenario":null},{"value":"0,00E+00","module":"C4","scenario":null},{"value":"-3,10E-01","module":"D","scenario":null},{"value":"2,21E-01","module":"A1A3","scenario":null}]},{"parameter":"ADPE","unit":"kg Sb-eq","values":[{"value":"2,50E-04","module":"A1","scenario":null},{"value":"1,01E-04","module":"A2","scenario":null},{"value":"2,42E-05","module":"A3","scenario":null},{"value":"2,26E-04","module":"A4","scenario":null},{"value":"5,10E-06","module":"C1","scenario":null},{"value":"2,26E-04","module":"C2","scenario":null},{"value":"3,25E-06","module":"C3","scenario":null},{"value":"0,00E+00","module":"C4","scenario":null},{"value":"-2,30E-04","module":"D","scenario":null},{"value":"3,75E-04","module":"A1A3","scenario":null}]},{"parameter":"ADPF","unit":"MJ","values":[{"value":"1,61E+03","module":"A1","scenario":null},{"value":"1,34E+02","module":"A2","scenario":null},{"value":"3,53E+02","module":"A3","scenario":null},{"value":"1,23E+02","module":"A4","scenario":null},{"value":"4,40E+01","module":"C1","scenario":null},{"value":"1,23E+02","module":"C2","scenario":null},{"value":"2,92E+01","module":"C3","scenario":null},{"value":"0,00E+00","module":"C4","scenario":null},{"value":"-2,44E+03","module":"D","scenario":null},{"value":"2,10E+03","module":"A1A3","scenario":null}]},{"parameter":"WDP","unit":"m3 world-eq. Deprived","values":[{"value":"2,14E+03","module":"A1","scenario":null},{"value":"7,05E+01","module":"A2","scenario":null},{"value":"6,00E+01","module":"A3","scenario":null},{"value":"1,19E+02","module":"A4","scenario":null},{"value":"1,01E+01","module":"C1","scenario":null},{"value":"1,19E+02","module":"C2","scenario":null},{"value":"6,19E+00","module":"C3","scenario":null},{"value":"0,00E+00","module":"C4","scenario":null},{"value":"-1,98E+04","module":"D","scenario":null},{"value":"2,27E+03","module":"A1A3","scenario":null}]},{"parameter":"EP-freshwater","unit":"kg P-eq","values":[{"value":"1,56E-04","module":"A1","scenario":null},{"value":"4,30E-05","module":"A2","scenario":null},{"value":"3,63E-05","module":"A3","scenario":null},{"value":"6,50E-05","module":"A4","scenario":null},{"value":"1,18E-05","module":"C1","scenario":null},{"value":"6,50E-05","module":"C2","scenario":null},{"value":"7,72E-06","module":"C3","scenario":null},{"value":"0,00E+00","module":"C4","scenario":null},{"value":"-5,42E-04","module":"D","scenario":null},{"value":"2,36E-04","module":"A1A3","scenario":null}]},{"parameter":"EP-marine","unit":"kg N-eq","values":[{"value":"2,18E-02","module":"A1","scenario":null},{"value":"3,95E-02","module":"A2","scenario":null},{"value":"7,62E-03","module":"A3","scenario":null},{"value":"4,64E-03","module":"A4","scenario":null},{"value":"1,47E-02","module":"C1","scenario":null},{"value":"4,64E-03","module":"C2","scenario":null},{"value":"9,79E-03","module":"C3","scenario":null},{"value":"0,00E+00","module":"C4","scenario":null},{"value":"-4,99E-02","module":"D","scenario":null},{"value":"6,89E-02","module":"A1A3","scenario":null}]},{"parameter":"EP-terrestrial","unit":"mol N-eq.","values":[{"value":"2,47E-01","module":"A1","scenario":null},{"value":"4,41E-01","module":"A2","scenario":null},{"value":"8,33E-02","module":"A3","scenario":null},{"value":"5,20E-02","module":"A4","scenario":null},{"value":"1,61E-01","module":"C1","scenario":null},{"value":"5,20E-02","module":"C2","scenario":null},{"value":"1,07E-01","module":"C3","scenario":null},{"value":"0,00E+00","module":"C4","scenario":null},{"value":"-5,65E-01","module":"D","scenario":null},{"value":"7,71E-01","module":"A1A3","scenario":null}]},{"parameter":"GWP-IOBC","unit":"kg CO2-eq","values":[{"value":"9,45E+00","module":"A1","scenario":null},{"value":"9,42E+00","module":"A2","scenario":null},{"value":"2,16E+01","module":"A3","scenario":null},{"value":"8,14E+00","module":"A4","scenario":null},{"value":"3,01E+00","module":"C1","scenario":null},{"value":"8,14E+00","module":"C2","scenario":null},{"value":"2,00E+00","module":"C3","scenario":null},{"value":"0,00E+00","module":"C4","scenario":null},{"value":"-2,53E+01","module":"D","scenario":null},{"value":"4,05E+01","module":"A1A3","scenario":null}]}],"additional_environmental_impact":[{"parameter":"PM","unit":"Disease incidence","values":[{"value":"5,31E-07","module":"A1","scenario":null},{"value":"4,90E-07","module":"A2","scenario":null},{"value":"2,24E-07","module":"A3","scenario":null},{"value":"5,00E-07","module":"A4","scenario":null},{"value":"8,81E-07","module":"C1","scenario":null},{"value":"5,00E-07","module":"C2","scenario":null},{"value":"5,87E-07","module":"C3","scenario":null},{"value":"0,00E+00","module":"C4","scenario":null},{"value":"-1,65E-06","module":"D","scenario":null},{"value":"1,25E-06","module":"A1A3","scenario":null}]},{"parameter":"ETP-fw","unit":"CTUe","values":[{"value":"4,67E+02","module":"A1","scenario":null},{"value":"8,11E+01","module":"A2","scenario":null},{"value":"2,46E+01","module":"A3","scenario":null},{"value":"9,15E+01","module":"A4","scenario":null},{"value":"2,41E+01","module":"C1","scenario":null},{"value":"9,15E+01","module":"C2","scenario":null},{"value":"1,60E+01","module":"C3","scenario":null},{"value":"0,00E+00","module":"C4","scenario":null},{"value":"-1,55E+03","module":"D","scenario":null},{"value":"5,73E+02","module":"A1A3","scenario":null}]},{"parameter":"HTP-c","unit":"CTUh","values":[{"value":"6,89E-09","module":"A1","scenario":null},{"value":"0,00E+00","module":"A2","scenario":null},{"value":"2,37E-09","module":"A3","scenario":null},{"value":"0,00E+00","module":"A4","scenario":null},{"value":"9,28E-10","module":"C1","scenario":null},{"value":"0,00E+00","module":"C2","scenario":null},{"value":"1,00E-09","module":"C3","scenario":null},{"value":"0,00E+00","module":"C4","scenario":null},{"value":"-1,52E-08","module":"D","scenario":null},{"value":"9,26E-09","module":"A1A3","scenario":null}]},{"parameter":"HTP-nc","unit":"CTUh","values":[{"value":"1,13E-07","module":"A1","scenario":null},{"value":"4,92E-08","module":"A2","scenario":null},{"value":"2,88E-08","module":"A3","scenario":null},{"value":"1,00E-07","module":"A4","scenario":null},{"value":"2,22E-08","module":"C1","scenario":null},{"value":"1,00E-07","module":"C2","scenario":null},{"value":"1,50E-08","module":"C3","scenario":null},{"value":"0,00E+00","module":"C4","scenario":null},{"value":"-3,80E-07","module":"D","scenario":null},{"value":"1,91E-07","module":"A1A3","scenario":null}]},{"parameter":"SQP","unit":"-","values":[{"value":"2,23E+02","module":"A1","scenario":null},{"value":"7,33E+01","module":"A2","scenario":null},{"value":"6,32E+00","module":"A3","scenario":null},{"value":"8,64E+01","module":"A4","scenario":null},{"value":"5,73E+00","module":"C1","scenario":null},{"value":"8,64E+01","module":"C2","scenario":null},{"value":"3,70E+00","module":"C3","scenario":null},{"value":"0,00E+00","module":"C4","scenario":null},{"value":"-5,49E+02","module":"D","scenario":null},{"value":"3,02E+02","module":"A1A3","scenario":null}]},{"parameter":"IRP","unit":"kBq U235-eq","values":[{"value":"2,59E-01","module":"A1","scenario":null},{"value":"5,87E-01","module":"A2","scenario":null},{"value":"1,84E-01","module":"A3","scenario":null},{"value":"5,40E-01","module":"A4","scenario":null},{"value":"1,89E-01","module":"C1","scenario":null},{"value":"5,40E-01","module":"C2","scenario":null},{"value":"1,25E-01","module":"C3","scenario":null},{"value":"0,00E+00","module":"C4","scenario":null},{"value":"-1,22E+01","module":"D","scenario":null},{"value":"1,03E+00","module":"A1A3","scenario":null}]}],"resource_use":[{"parameter":"PERE","unit":"MJ","values":[{"value":"1,16E+01","module":"A1","scenario":null},{"value":"1,11E+00","module":"A2","scenario":null},{"value":"2,41E+01","module":"A3","scenario":null},{"value":"1,77E+00","module":"A4","scenario":null},{"value":"2,44E-01","module":"C1","scenario":null},{"value":"1,77E+00","module":"C2","scenario":null},{"value":"1,58E-01","module":"C3","scenario":null},{"value":"0,00E+00","module":"C4","scenario":null},{"value":"-1,35E+02","module":"D","scenario":null},{"value":"3,68E+01","module":"A1A3","scenario":null}]},{"parameter":"PERM","unit":"","values":[{"value":"0,00E+00","module":"A1","scenario":null},{"value":"0,00E+00","module":"A2","scenario":null},{"value":"0,00E+00","module":"A3","scenario":null},{"value":"0,00E+00","module":"A4","scenario":null},{"value":"0,00E+00","module":"C1","scenario":null},{"value":"0,00E+00","module":"C2","scenario":null},{"value":"0,00E+00","module":"C3","scenario":null},{"value":"0,00E+00","module":"C4","scenario":null},{"value":"0,00E+00","module":"D","scenario":null},{"value":"0,00E+00","module":"A1A3","scenario":null}]},{"parameter":"PERT","unit":"MJ","values":[{"value":"1,16E+01","module":"A1","scenario":null},{"value":"1,11E+00","module":"A2","scenario":null},{"value":"2,41E+01","module":"A3","scenario":null},{"value":"1,77E+00","module":"A4","scenario":null},{"value":"2,44E-01","module":"C1","scenario":null},{"value":"1,77E+00","module":"C2","scenario":null},{"value":"1,58E-01","module":"C3","scenario":null},{"value":"0,00E+00","module":"C4","scenario":null},{"value":"-1,35E+02","module":"D","scenario":null},{"value":"3,68E+01","module":"A1A3","scenario":null}]},{"parameter":"PENRE","unit":"MJ","values":[{"value":"2,35E+02","module":"A1","scenario":null},{"value":"1,35E+02","module":"A2","scenario":null},{"value":"3,97E+02","module":"A3","scenario":null},{"value":"1,24E+02","module":"A4","scenario":null},{"value":"4,37E+01","module":"C1","scenario":null},{"value":"1,24E+02","module":"C2","scenario":null},{"value":"2,90E+01","module":"C3","scenario":null},{"value":"0,00E+00","module":"C4","scenario":null},{"value":"-2,44E+03","module":"D","scenario":null},{"value":"7,67E+02","module":"A1A3","scenario":null}]},{"parameter":"PENRM","unit":"MJ","values":[{"value":"1,97E+03","module":"A1","scenario":null},{"value":"0,00E+00","module":"A2","scenario":null},{"value":"0,00E+00","module":"A3","scenario":null},{"value":"0,00E+00","module":"A4","scenario":null},{"value":"0,00E+00","module":"C1","scenario":null},{"value":"0,00E+00","module":"C2","scenario":null},{"value":"0,00E+00","module":"C3","scenario":null},{"value":"0,00E+00","module":"C4","scenario":null},{"value":"0,00E+00","module":"D","scenario":null},{"value":"1,97E+03","module":"A1A3","scenario":null}]},{"parameter":"PENRT","unit":"MJ","values":[{"value":"2,20E+03","module":"A1","scenario":null},{"value":"1,35E+02","module":"A2","scenario":null},{"value":"3,97E+02","module":"A3","scenario":null},{"value":"1,24E+02","module":"A4","scenario":null},{"value":"4,37E+01","module":"C1","scenario":null},{"value":"1,24E+02","module":"C2","scenario":null},{"value":"2,90E+01","module":"C3","scenario":null},{"value":"0,00E+00","module":"C4","scenario":null},{"value":"-2,44E+03","module":"D","scenario":null},{"value":"2,74E+03","module":"A1A3","scenario":null}]},{"parameter":"SM","unit":"kg","values":[{"value":"3,93E+02","module":"A1","scenario":null},{"value":"3,21E-02","module":"A2","scenario":null},{"value":"2,54E-02","module":"A3","scenario":null},{"value":"5,05E-02","module":"A4","scenario":null},{"value":"2,17E-02","module":"C1","scenario":null},{"value":"5,05E-02","module":"C2","scenario":null},{"value":"1,43E-02","module":"C3","scenario":null},{"value":"0,00E+00","module":"C4","scenario":null},{"value":"-5,14E+01","module":"D","scenario":null},{"value":"3,93E+02","module":"A1A3","scenario":null}]},{"parameter":"RSF","unit":"MJ","values":[{"value":"1,42E-01","module":"A1","scenario":null},{"value":"4,27E-02","module":"A2","scenario":null},{"value":"5,71E-02","module":"A3","scenario":null},{"value":"6,30E-02","module":"A4","scenario":null},{"value":"6,34E-03","module":"C1","scenario":null},{"value":"6,30E-02","module":"C2","scenario":null},{"value":"3,88E-03","module":"C3","scenario":null},{"value":"0,00E+00","module":"C4","scenario":null},{"value":"-1,48E+00","module":"D","scenario":null},{"value":"2,42E-01","module":"A1A3","scenario":null}]},{"parameter":"NRSF","unit":"MJ","values":[{"value":"1,56E-01","module":"A1","scenario":null},{"value":"1,42E-01","module":"A2","scenario":null},{"value":"8,95E-02","module":"A3","scenario":null},{"value":"2,26E-01","module":"A4","scenario":null},{"value":"8,64E-02","module":"C1","scenario":null},{"value":"2,26E-01","module":"C2","scenario":null},{"value":"5,72E-02","module":"C3","scenario":null},{"value":"0,00E+00","module":"C4","scenario":null},{"value":"-6,14E-01","module":"D","scenario":null},{"value":"3,88E-01","module":"A1A3","scenario":null}]},{"parameter":"FW","unit":"m3","values":[{"value":"6,94E-01","module":"A1","scenario":null},{"value":"8,38E-03","module":"A2","scenario":null},{"value":"8,57E-03","module":"A3","scenario":null},{"value":"1,32E-02","module":"A4","scenario":null},{"value":"9,31E-03","module":"C1","scenario":null},{"value":"1,32E-02","module":"C2","scenario":null},{"value":"1,50E-03","module":"C3","scenario":null},{"value":"0,00E+00","module":"C4","scenario":null},{"value":"-1,20E+00","module":"D","scenario":null},{"value":"7,11E-01","module":"A1A3","scenario":null}]}],"end_of_life_waste":[{"parameter":"HWD","unit":"kg","values":[{"value":"1,64E-02","module":"A1","scenario":null},{"value":"5,22E-03","module":"A2","scenario":null},{"value":"2,66E-02","module":"A3","scenario":null},{"value":"6,35E-03","module":"A4","scenario":null},{"value":"1,30E-03","module":"C1","scenario":null},{"value":"6,35E-03","module":"C2","scenario":null},{"value":"8,59E-04","module":"C3","scenario":null},{"value":"0,00E+00","module":"C4","scenario":null},{"value":"-9,78E-01","module":"D","scenario":null},{"value":"4,82E-02","module":"A1A3","scenario":null}]},{"parameter":"NHWD","unit":"kg","values":[{"value":"6,12E-01","module":"A1","scenario":null},{"value":"4,87E+00","module":"A2","scenario":null},{"value":"1,98E-01","module":"A3","scenario":null},{"value":"6,01E+00","module":"A4","scenario":null},{"value":"6,46E-02","module":"C1","scenario":null},{"value":"6,01E+00","module":"C2","scenario":null},{"value":"3,46E-02","module":"C3","scenario":null},{"value":"0,00E+00","module":"C4","scenario":null},{"value":"-3,16E+00","module":"D","scenario":null},{"value":"5,68E+00","module":"A1A3","scenario":null}]},{"parameter":"RWD","unit":"kg","values":[{"value":"1,77E-02","module":"A1","scenario":null},{"value":"9,37E-04","module":"A2","scenario":null},{"value":"2,72E-04","module":"A3","scenario":null},{"value":"8,40E-04","module":"A4","scenario":null},{"value":"3,05E-04","module":"C1","scenario":null},{"value":"8,40E-04","module":"C2","scenario":null},{"value":"2,03E-04","module":"C3","scenario":null},{"value":"0,00E+00","module":"C4","scenario":null},{"value":"-1,79E-02","module":"D","scenario":null},{"value":"1,89E-02","module":"A1A3","scenario":null}]}],"end_of_life_flow":[{"parameter":"CRU","unit":"kg","values":[{"value":"0,00E+00","module":"A1","scenario":null},{"value":"0,00E+00","module":"A2","scenario":null},{"value":"0,00E+00","module":"A3","scenario":null},{"value":"0,00E+00","module":"A4","scenario":null},{"value":"0,00E+00","module":"C1","scenario":null},{"value":"0,00E+00","module":"C2","scenario":null},{"value":"0,00E+00","module":"C3","scenario":null},{"value":"0,00E+00","module":"C4","scenario":null},{"value":"0,00E+00","module":"D","scenario":null},{"value":"0,00E+00","module":"A1A3","scenario":null}]},{"parameter":"MFR","unit":"kg","values":[{"value":"2,36E-02","module":"A1","scenario":null},{"value":"8,20E-03","module":"A2","scenario":null},{"value":"1,82E-03","module":"A3","scenario":null},{"value":"7,00E-04","module":"A4","scenario":null},{"value":"7,06E-05","module":"C1","scenario":null},{"value":"7,00E-04","module":"C2","scenario":null},{"value":"4,36E-05","module":"C3","scenario":null},{"value":"0,00E+00","module":"C4","scenario":null},{"value":"-2,19E-01","module":"D","scenario":null},{"value":"3,36E-02","module":"A1A3","scenario":null}]},{"parameter":"MER","unit":"kg","values":[{"value":"1,79E-02","module":"A1","scenario":null},{"value":"2,13E-02","module":"A2","scenario":null},{"value":"2,28E-02","module":"A3","scenario":null},{"value":"4,18E-02","module":"A4","scenario":null},{"value":"2,13E-02","module":"C1","scenario":null},{"value":"4,18E-02","module":"C2","scenario":null},{"value":"1,41E-02","module":"C3","scenario":null},{"value":"0,00E+00","module":"C4","scenario":null},{"value":"-1,54E-02","module":"D","scenario":null},{"value":"6,20E-02","module":"A1A3","scenario":null}]},{"parameter":"EEE","unit":"MJ","values":[{"value":"2,07E-02","module":"A1","scenario":null},{"value":"3,44E-03","module":"A2","scenario":null},{"value":"6,50E-02","module":"A3","scenario":null},{"value":"4,85E-03","module":"A4","scenario":null},{"value":"2,40E-04","module":"C1","scenario":null},{"value":"4,85E-03","module":"C2","scenario":null},{"value":"1,50E-04","module":"C3","scenario":null},{"value":"0,00E+00","module":"C4","scenario":null},{"value":"-4,92E+00","module":"D","scenario":null},{"value":"8,91E-02","module":"A1A3","scenario":null}]},{"parameter":"EET","unit":"MJ","values":[{"value":"3,14E-01","module":"A1","scenario":null},{"value":"5,22E-02","module":"A2","scenario":null},{"value":"9,83E-01","module":"A3","scenario":null},{"value":"7,35E-02","module":"A4","scenario":null},{"value":"3,64E-03","module":"C1","scenario":null},{"value":"7,35E-02","module":"C2","scenario":null},{"value":"2,26E-03","module":"C3","scenario":null},{"value":"0,00E+00","module":"C4","scenario":null},{"value":"-7,45E+01","module":"D","scenario":null},{"value":"1,35E+00","module":"A1A3","scenario":null}]}]}