{
    "product_name": "i40-1200 LED 4400 DALI E3/DALI TW PC",
    "epd_id": "NEPD-5603-4898-EN",
    "declared_unit": {
        "unit": "stk",
        "amount": 1.0
    },
    "compliance": [
        "EN 15804+A2",
        "ISO 14025",
        "ISO 21930"
    ],
    "producer_name": "Glamox AS",
    "environmental_impact": [
        {
            "parameter": "GWP-total",
            "values": [
                {
                    "value": "4,35E+01",
                    "module": "A1",
                    "scenario": null
                },
                {
                    "value": "7,64E-01",
                    "module": "A2",
                    "scenario": null
                },
                {
                    "value": "2,52E-01",
                    "module": "A3",
                    "scenario": null
                },
                {
                    "value": "5,47E-01",
                    "module": "A4",
                    "scenario": null
                },
                {
                    "value": "1,79E-01",
                    "module": "A5",
                    "scenario": null
                },
                {
                    "value": "4,00E+02",
                    "module": "B6",
                    "scenario": null
                },
                {
                    "value": "0,00E+00",
                    "module": "C1",
                    "scenario": null
                },
                {
                    "value": "1,49E-01",
                    "module": "C2",
                    "scenario": null
                },
                {
                    "value": "1,59E+00",
                    "module": "C3",
                    "scenario": null
                },
                {
                    "value": "1,73E-01",
                    "module": "C4",
                    "scenario": null
                },
                {
                    "value": "-1,88E+00",
                    "module": "D",
                    "scenario": null
                }
            ]
        },
        {
            "parameter": "GWP-fossil",
            "values": [
                {
                    "value": "4,34E+01",
                    "module": "A1",
                    "scenario": null
                },
                {
                    "value": "7,64E-01",
                    "module": "A2",
                    "scenario": null
                },
                {
                    "value": "2,43E-01",
                    "module": "A3",
                    "scenario": null
                },
                {
                    "value": "5,47E-01",
                    "module": "A4",
                    "scenario": null
                },
                {
                    "value": "3,96E-03",
                    "module": "A5",
                    "scenario": null
                },
                {
                    "value": "3,72E+02",
                    "module": "B6",
                    "scenario": null
                },
                {
                    "value": "0,00E+00",
                    "module": "C1",
                    "scenario": null
                },
                {
                    "value": "1,49E-01",
                    "module": "C2",
                    "scenario": null
                },
                {
                    "value": "1,59E+00",
                    "module": "C3",
                    "scenario": null
                },
                {
                    "value": "1,72E-01",
                    "module": "C4",
                    "scenario": null
                },
                {
                    "value": "-1,87E+00",
                    "module": "D",
                    "scenario": null
                }
            ]
        },
        {
            "parameter": "GWP-biogenic",
            "values": [
                {
                    "value": "1,50E-02",
                    "module": "A1",
                    "scenario": null
                },
                {
                    "value": "3,03E-04",
                    "module": "A2",
                    "scenario": null
                },
                {
                    "value": "7,75E-03",
                    "module": "A3",
                    "scenario": null
                },
                {
                    "value": "2,09E-04",
                    "module": "A4",
                    "scenario": null
                },
                {
                    "value": "1,75E-01",
                    "module": "A5",
                    "scenario": null
                },
                {
                    "value": "6,81E+00",
                    "module": "B6",
                    "scenario": null
                },
                {
                    "value": "0,00E+00",
                    "module": "C1",
                    "scenario": null
                },
                {
                    "value": "6,06E-05",
                    "module": "C2",
                    "scenario": null
                },
                {
                    "value": "2,86E-04",
                    "module": "C3",
                    "scenario": null
                },
                {
                    "value": "9,19E-05",
                    "module": "C4",
                    "scenario": null
                },
                {
                    "value": "-4,73E-03",
                    "module": "D",
                    "scenario": null
                }
            ]
        },
        {
            "parameter": "GWP-luluc",
            "values": [
                {
                    "value": "8,64E-02",
                    "module": "A1",
                    "scenario": null
                },
                {
                    "value": "2,79E-04",
                    "module": "A2",
                    "scenario": null
                },
                {
                    "value": "6,76E-04",
                    "module": "A3",
                    "scenario": null
                },
                {
                    "value": "2,16E-04",
                    "module": "A4",
                    "scenario": null
                },
                {
                    "value": "7,27E-07",
                    "module": "A5",
                    "scenario": null
                },
                {
                    "value": "2,04E+01",
                    "module": "B6",
                    "scenario": null
                },
                {
                    "value": "0,00E+00",
                    "module": "C1",
                    "scenario": null
                },
                {
                    "value": "5,20E-05",
                    "module": "C2",
                    "scenario": null
                },
                {
                    "value": "2,65E-04",
                    "module": "C3",
                    "scenario": null
                },
                {
                    "value": "8,65E-04",
                    "module": "C4",
                    "scenario": null
                },
                {
                    "value": "-5,10E-03",
                    "module": "D",
                    "scenario": null
                }
            ]
        },
        {
            "parameter": "ODP",
            "values": [
                {
                    "value": "1,49E-05",
                    "module": "A1",
                    "scenario": null
                },
                {
                    "value": "1,72E-07",
                    "module": "A2",
                    "scenario": null
                },
                {
                    "value": "3,77E-08",
                    "module": "A3",
                    "scenario": null
                },
                {
                    "value": "1,22E-07",
                    "module": "A4",
                    "scenario": null
                },
                {
                    "value": "4,89E-10",
                    "module": "A5",
                    "scenario": null
                },
                {
                    "value": "4,03E-05",
                    "module": "B6",
                    "scenario": null
                },
                {
                    "value": "0,00E+00",
                    "module": "C1",
                    "scenario": null
                },
                {
                    "value": "3,39E-08",
                    "module": "C2",
                    "scenario": null
                },
                {
                    "value": "9,81E-09",
                    "module": "C3",
                    "scenario": null
                },
                {
                    "value": "7,83E-09",
                    "module": "C4",
                    "scenario": null
                },
                {
                    "value": "-6,11E-03",
                    "module": "D",
                    "scenario": null
                }
            ]
        },
        {
            "parameter": "AP",
            "values": [
                {
                    "value": "8,21E-01",
                    "module": "A1",
                    "scenario": null
                },
                {
                    "value": "4,51E-03",
                    "module": "A2",
                    "scenario": null
                },
                {
                    "value": "2,08E-03",
                    "module": "A3",
                    "scenario": null
                },
                {
                    "value": "4,90E-03",
                    "module": "A4",
                    "scenario": null
                },
                {
                    "value": "1,07E-05",
                    "module": "A5",
                    "scenario": null
                },
                {
                    "value": "1,72E+00",
                    "module": "B6",
                    "scenario": null
                },
                {
                    "value": "0,00E+00",
                    "module": "C1",
                    "scenario": null
                },
                {
                    "value": "6,08E-04",
                    "module": "C2",
                    "scenario": null
                },
                {
                    "value": "8,21E-04",
                    "module": "C3",
                    "scenario": null
                },
                {
                    "value": "5,31E-04",
                    "module": "C4",
                    "scenario": null
                },
                {
                    "value": "-1,10E-01",
                    "module": "D",
                    "scenario": null
                }
            ]
        },
        {
            "parameter": "POCP",
            "values": [
                {
                    "value": "2,03E-01",
                    "module": "A1",
                    "scenario": null
                },
                {
                    "value": "4,01E-03",
                    "module": "A2",
                    "scenario": null
                },
                {
                    "value": "1,76E-03",
                    "module": "A3",
                    "scenario": null
                },
                {
                    "value": "4,05E-03",
                    "module": "A4",
                    "scenario": null
                },
                {
                    "value": "1,15E-05",
                    "module": "A5",
                    "scenario": null
                },
                {
                    "value": "8,54E-01",
                    "module": "B6",
                    "scenario": null
                },
                {
                    "value": "0,00E+00",
                    "module": "C1",
                    "scenario": null
                },
                {
                    "value": "6,10E-04",
                    "module": "C2",
                    "scenario": null
                },
                {
                    "value": "6,59E-04",
                    "module": "C3",
                    "scenario": null
                },
                {
                    "value": "5,83E-04",
                    "module": "C4",
                    "scenario": null
                },
                {
                    "value": "-2,32E-02",
                    "module": "D",
                    "scenario": null
                }
            ]
        },
        {
            "parameter": "ADPE",
            "values": [
                {
                    "value": "9,49E-03",
                    "module": "A1",
                    "scenario": null
                },
                {
                    "value": "1,96E-05",
                    "module": "A2",
                    "scenario": null
                },
                {
                    "value": "1,87E-06",
                    "module": "A3",
                    "scenario": null
                },
                {
                    "value": "1,29E-05",
                    "module": "A4",
                    "scenario": null
                },
                {
                    "value": "5,28E-08",
                    "module": "A5",
                    "scenario": null
                },
                {
                    "value": "5,79E-03",
                    "module": "B6",
                    "scenario": null
                },
                {
                    "value": "0,00E+00",
                    "module": "C1",
                    "scenario": null
                },
                {
                    "value": "4,03E-06",
                    "module": "C2",
                    "scenario": null
                },
                {
                    "value": "9,04E-07",
                    "module": "C3",
                    "scenario": null
                },
                {
                    "value": "6,36E-07",
                    "module": "C4",
                    "scenario": null
                },
                {
                    "value": "-2,13E-03",
                    "module": "D",
                    "scenario": null
                }
            ]
        },
        {
            "parameter": "ADPF",
            "values": [
                {
                    "value": "5,42E+02",
                    "module": "A1",
                    "scenario": null
                },
                {
                    "value": "1,14E+01",
                    "module": "A2",
                    "scenario": null
                },
                {
                    "value": "3,00E+00",
                    "module": "A3",
                    "scenario": null
                },
                {
                    "value": "8,03E+00",
                    "module": "A4",
                    "scenario": null
                },
                {
                    "value": "3,28E-02",
                    "module": "A5",
                    "scenario": null
                },
                {
                    "value": "1,01E+04",
                    "module": "B6",
                    "scenario": null
                },
                {
                    "value": "0,00E+00",
                    "module": "C1",
                    "scenario": null
                },
                {
                    "value": "2,24E+00",
                    "module": "C2",
                    "scenario": null
                },
                {
                    "value": "1,46E+00",
                    "module": "C3",
                    "scenario": null
                },
                {
                    "value": "1,29E+00",
                    "module": "C4",
                    "scenario": null
                },
                {
                    "value": "-2,25E+01",
                    "module": "D",
                    "scenario": null
                }
            ]
        },
        {
            "parameter": "WDP",
            "values": [
                {
                    "value": "1,43E+03",
                    "module": "A1",
                    "scenario": null
                },
                {
                    "value": "1,04E+01",
                    "module": "A2",
                    "scenario": null
                },
                {
                    "value": "7,31E+02",
                    "module": "A3",
                    "scenario": null
                },
                {
                    "value": "6,75E+00",
                    "module": "A4",
                    "scenario": null
                },
                {
                    "value": "6,30E-02",
                    "module": "A5",
                    "scenario": null
                },
                {
                    "value": "7,78E+05",
                    "module": "B6",
                    "scenario": null
                },
                {
                    "value": "0,00E+00",
                    "module": "C1",
                    "scenario": null
                },
                {
                    "value": "2,14E+00",
                    "module": "C2",
                    "scenario": null
                },
                {
                    "value": "1,11E+01",
                    "module": "C3",
                    "scenario": null
                },
                {
                    "value": "3,99E+00",
                    "module": "C4",
                    "scenario": null
                },
                {
                    "value": "-2,99E+01",
                    "module": "D",
                    "scenario": null
                }
            ]
        },
        {
            "parameter": "EP-freshwater",
            "values": [
                {
                    "value": "4,38E-03",
                    "module": "A1",
                    "scenario": null
                },
                {
                    "value": "5,77E-06",
                    "module": "A2",
                    "scenario": null
                },
                {
                    "value": "6,69E-06",
                    "module": "A3",
                    "scenario": null
                },
                {
                    "value": "3,92E-06",
                    "module": "A4",
                    "scenario": null
                },
                {
                    "value": "1,84E-08",
                    "module": "A5",
                    "scenario": null
                },
                {
                    "value": "2,46E-02",
                    "module": "B6",
                    "scenario": null
                },
                {
                    "value": "0,00E+00",
                    "module": "C1",
                    "scenario": null
                },
                {
                    "value": "1,17E-06",
                    "module": "C2",
                    "scenario": null
                },
                {
                    "value": "4,75E-06",
                    "module": "C3",
                    "scenario": null
                },
                {
                    "value": "4,48E-06",
                    "module": "C4",
                    "scenario": null
                },
                {
                    "value": "-6,53E-04",
                    "module": "D",
                    "scenario": null
                }
            ]
        },
        {
            "parameter": "EP-marine",
            "values": [
                {
                    "value": "4,72E-02",
                    "module": "A1",
                    "scenario": null
                },
                {
                    "value": "1,24E-03",
                    "module": "A2",
                    "scenario": null
                },
                {
                    "value": "6,01E-04",
                    "module": "A3",
                    "scenario": null
                },
                {
                    "value": "1,31E-03",
                    "module": "A4",
                    "scenario": null
                },
                {
                    "value": "5,20E-06",
                    "module": "A5",
                    "scenario": null
                },
                {
                    "value": "2,71E-01",
                    "module": "B6",
                    "scenario": null
                },
                {
                    "value": "0,00E+00",
                    "module": "C1",
                    "scenario": null
                },
                {
                    "value": "1,80E-04",
                    "module": "C2",
                    "scenario": null
                },
                {
                    "value": "2,42E-04",
                    "module": "C3",
                    "scenario": null
                },
                {
                    "value": "1,93E-04",
                    "module": "C4",
                    "scenario": null
                },
                {
                    "value": "-5,81E-03",
                    "module": "D",
                    "scenario": null
                }
            ]
        },
        {
            "parameter": "EP-terrestrial",
            "values": [
                {
                    "value": "6,28E-01",
                    "module": "A1",
                    "scenario": null
                },
                {
                    "value": "1,37E-02",
                    "module": "A2",
                    "scenario": null
                },
                {
                    "value": "9,59E-03",
                    "module": "A3",
                    "scenario": null
                },
                {
                    "value": "1,45E-02",
                    "module": "A4",
                    "scenario": null
                },
                {
                    "value": "3,84E-05",
                    "module": "A5",
                    "scenario": null
                },
                {
                    "value": "3,64E+00",
                    "module": "B6",
                    "scenario": null
                },
                {
                    "value": "0,00E+00",
                    "module": "C1",
                    "scenario": null
                },
                {
                    "value": "1,99E-03",
                    "module": "C2",
                    "scenario": null
                },
                {
                    "value": "2,58E-03",
                    "module": "C3",
                    "scenario": null
                },
                {
                    "value": "1,28E-03",
                    "module": "C4",
                    "scenario": null
                },
                {
                    "value": "-8,00E-02",
                    "module": "D",
                    "scenario": null
                }
            ]
        }
    ],
    "additional_environmental_impact": [
        {
            "parameter": "PM",
            "values": [
                {
                    "value": "3,02E-06",
                    "module": "A1",
                    "scenario": null
                },
                {
                    "value": "5,17E-08",
                    "module": "A2",
                    "scenario": null
                },
                {
                    "value": "2,69E-08",
                    "module": "A3",
                    "scenario": null
                },
                {
                    "value": "3,52E-08",
                    "module": "A4",
                    "scenario": null
                },
                {
                    "value": "1,67E-10",
                    "module": "A5",
                    "scenario": null
                },
                {
                    "value": "9,10E-06",
                    "module": "B6",
                    "scenario": null
                },
                {
                    "value": "0,00E+00",
                    "module": "C1",
                    "scenario": null
                },
                {
                    "value": "1,07E-08",
                    "module": "C2",
                    "scenario": null
                },
                {
                    "value": "4,90E-09",
                    "module": "C3",
                    "scenario": null
                },
                {
                    "value": "9,75E-09",
                    "module": "C4",
                    "scenario": null
                },
                {
                    "value": "-2,83E-07",
                    "module": "D",
                    "scenario": null
                }
            ]
        },
        {
            "parameter": "ETP-fw",
            "values": [
                {
                    "value": "3,22E+03",
                    "module": "A1",
                    "scenario": null
                },
                {
                    "value": "8,27E+00",
                    "module": "A2",
                    "scenario": null
                },
                {
                    "value": "1,79E+01",
                    "module": "A3",
                    "scenario": null
                },
                {
                    "value": "5,71E+00",
                    "module": "A4",
                    "scenario": null
                },
                {
                    "value": "4,01E-02",
                    "module": "A5",
                    "scenario": null
                },
                {
                    "value": "1,26E+04",
                    "module": "B6",
                    "scenario": null
                },
                {
                    "value": "0,00E+00",
                    "module": "C1",
                    "scenario": null
                },
                {
                    "value": "1,65E+00",
                    "module": "C2",
                    "scenario": null
                },
                {
                    "value": "5,20E+00",
                    "module": "C3",
                    "scenario": null
                },
                {
                    "value": "1,48E+02",
                    "module": "C4",
                    "scenario": null
                },
                {
                    "value": "-8,44E+02",
                    "module": "D",
                    "scenario": null
                }
            ]
        },
        {
            "parameter": "HTP-c",
            "values": [
                {
                    "value": "6,23E-08",
                    "module": "A1",
                    "scenario": null
                },
                {
                    "value": "0,00E+00",
                    "module": "A2",
                    "scenario": null
                },
                {
                    "value": "2,72E-10",
                    "module": "A3",
                    "scenario": null
                },
                {
                    "value": "0,00E+00",
                    "module": "A4",
                    "scenario": null
                },
                {
                    "value": "1,00E-12",
                    "module": "A5",
                    "scenario": null
                },
                {
                    "value": "2,93E-07",
                    "module": "B6",
                    "scenario": null
                },
                {
                    "value": "0,00E+00",
                    "module": "C1",
                    "scenario": null
                },
                {
                    "value": "0,00E+00",
                    "module": "C2",
                    "scenario": null
                },
                {
                    "value": "1,46E-09",
                    "module": "C3",
                    "scenario": null
                },
                {
                    "value": "4,48E-10",
                    "module": "C4",
                    "scenario": null
                },
                {
                    "value": "-7,65E-09",
                    "module": "D",
                    "scenario": null
                }
            ]
        },
        {
            "parameter": "HTP-nc",
            "values": [
                {
                    "value": "2,15E-06",
                    "module": "A1",
                    "scenario": null
                },
                {
                    "value": "8,71E-09",
                    "module": "A2",
                    "scenario": null
                },
                {
                    "value": "6,61E-09",
                    "module": "A3",
                    "scenario": null
                },
                {
                    "value": "6,29E-09",
                    "module": "A4",
                    "scenario": null
                },
                {
                    "value": "4,80E-11",
                    "module": "A5",
                    "scenario": null
                },
                {
                    "value": "7,73E-06",
                    "module": "B6",
                    "scenario": null
                },
                {
                    "value": "0,00E+00",
                    "module": "C1",
                    "scenario": null
                },
                {
                    "value": "1,78E-09",
                    "module": "C2",
                    "scenario": null
                },
                {
                    "value": "8,47E-08",
                    "module": "C3",
                    "scenario": null
                },
                {
                    "value": "3,28E-09",
                    "module": "C4",
                    "scenario": null
                },
                {
                    "value": "-4,39E-07",
                    "module": "D",
                    "scenario": null
                }
            ]
        },
        {
            "parameter": "SQP",
            "values": [
                {
                    "value": "1,56E+02",
                    "module": "A1",
                    "scenario": null
                },
                {
                    "value": "7,48E+00",
                    "module": "A2",
                    "scenario": null
                },
                {
                    "value": "7,04E+01",
                    "module": "A3",
                    "scenario": null
                },
                {
                    "value": "4,86E+00",
                    "module": "A4",
                    "scenario": null
                },
                {
                    "value": "3,22E-02",
                    "module": "A5",
                    "scenario": null
                },
                {
                    "value": "7,58E+03",
                    "module": "B6",
                    "scenario": null
                },
                {
                    "value": "0,00E+00",
                    "module": "C1",
                    "scenario": null
                },
                {
                    "value": "1,55E+00",
                    "module": "C2",
                    "scenario": null
                },
                {
                    "value": "3,04E-01",
                    "module": "C3",
                    "scenario": null
                },
                {
                    "value": "3,40E+00",
                    "module": "C4",
                    "scenario": null
                },
                {
                    "value": "-2,37E+01",
                    "module": "D",
                    "scenario": null
                }
            ]
        },
        {
            "parameter": "IRP",
            "values": [
                {
                    "value": "1,63E+00",
                    "module": "A1",
                    "scenario": null
                },
                {
                    "value": "4,98E-02",
                    "module": "A2",
                    "scenario": null
                },
                {
                    "value": "4,55E-03",
                    "module": "A3",
                    "scenario": null
                },
                {
                    "value": "3,50E-02",
                    "module": "A4",
                    "scenario": null
                },
                {
                    "value": "1,43E-04",
                    "module": "A5",
                    "scenario": null
                },
                {
                    "value": "2,29E+02",
                    "module": "B6",
                    "scenario": null
                },
                {
                    "value": "0,00E+00",
                    "module": "C1",
                    "scenario": null
                },
                {
                    "value": "9,80E-03",
                    "module": "C2",
                    "scenario": null
                },
                {
                    "value": "6,70E-03",
                    "module": "C3",
                    "scenario": null
                },
                {
                    "value": "2,79E-03",
                    "module": "C4",
                    "scenario": null
                },
                {
                    "value": "-7,19E-02",
                    "module": "D",
                    "scenario": null
                }
            ]
        }
    ],
    "resource_use": [
        {
            "parameter": "PERE",
            "values": [
                {
                    "value": "4,85E+01",
                    "module": "A1",
                    "scenario": null
                },
                {
                    "value": "1,55E-01",
                    "module": "A2",
                    "scenario": null
                },
                {
                    "value": "1,76E+01",
                    "module": "A3",
                    "scenario": null
                },
                {
                    "value": "1,04E-01",
                    "module": "A4",
                    "scenario": null
                },
                {
                    "value": "6,23E-04",
                    "module": "A5",
                    "scenario": null
                },
                {
                    "value": "9,90E+03",
                    "module": "B6",
                    "scenario": null
                },
                {
                    "value": "0,00E+00",
                    "module": "C1",
                    "scenario": null
                },
                {
                    "value": "3,16E-02",
                    "module": "C2",
                    "scenario": null
                },
                {
                    "value": "1,79E-01",
                    "module": "C3",
                    "scenario": null
                },
                {
                    "value": "3,95E-01",
                    "module": "C4",
                    "scenario": null
                },
                {
                    "value": "-9,75E+00",
                    "module": "D",
                    "scenario": null
                }
            ]
        },
        {
            "parameter": "PERM",
            "values": [
                {
                    "value": "9,22E-01",
                    "module": "A1",
                    "scenario": null
                },
                {
                    "value": "0,00E+00",
                    "module": "A2",
                    "scenario": null
                },
                {
                    "value": "0,00E+00",
                    "module": "A3",
                    "scenario": null
                },
                {
                    "value": "0,00E+00",
                    "module": "A4",
                    "scenario": null
                },
                {
                    "value": "-1,24E+00",
                    "module": "A5",
                    "scenario": null
                },
                {
                    "value": "0,00E+00",
                    "module": "B6",
                    "scenario": null
                },
                {
                    "value": "0,00E+00",
                    "module": "C1",
                    "scenario": null
                },
                {
                    "value": "0,00E+00",
                    "module": "C2",
                    "scenario": null
                },
                {
                    "value": "0,00E+00",
                    "module": "C3",
                    "scenario": null
                },
                {
                    "value": "0,00E+00",
                    "module": "C4",
                    "scenario": null
                },
                {
                    "value": "0,00E+00",
                    "module": "D",
                    "scenario": null
                }
            ]
        },
        {
            "parameter": "PERT",
            "values": [
                {
                    "value": "4,94E+01",
                    "module": "A1",
                    "scenario": null
                },
                {
                    "value": "1,55E-01",
                    "module": "A2",
                    "scenario": null
                },
                {
                    "value": "1,76E+01",
                    "module": "A3",
                    "scenario": null
                },
                {
                    "value": "1,04E-01",
                    "module": "A4",
                    "scenario": null
                },
                {
                    "value": "-1,23E+00",
                    "module": "A5",
                    "scenario": null
                },
                {
                    "value": "9,90E+03",
                    "module": "B6",
                    "scenario": null
                },
                {
                    "value": "0,00E+00",
                    "module": "C1",
                    "scenario": null
                },
                {
                    "value": "3,16E-02",
                    "module": "C2",
                    "scenario": null
                },
                {
                    "value": "1,79E-01",
                    "module": "C3",
                    "scenario": null
                },
                {
                    "value": "3,95E-01",
                    "module": "C4",
                    "scenario": null
                },
                {
                    "value": "-9,75E+00",
                    "module": "D",
                    "scenario": null
                }
            ]
        },
        {
            "parameter": "PENRE",
            "values": [
                {
                    "value": "5,29E+02",
                    "module": "A1",
                    "scenario": null
                },
                {
                    "value": "1,14E+01",
                    "module": "A2",
                    "scenario": null
                },
                {
                    "value": "3,01E+00",
                    "module": "A3",
                    "scenario": null
                },
                {
                    "value": "8,03E+00",
                    "module": "A4",
                    "scenario": null
                },
                {
                    "value": "3,28E-02",
                    "module": "A5",
                    "scenario": null
                },
                {
                    "value": "1,02E+04",
                    "module": "B6",
                    "scenario": null
                },
                {
                    "value": "0,00E+00",
                    "module": "C1",
                    "scenario": null
                },
                {
                    "value": "2,24E+00",
                    "module": "C2",
                    "scenario": null
                },
                {
                    "value": "1,46E+00",
                    "module": "C3",
                    "scenario": null
                },
                {
                    "value": "1,29E+00",
                    "module": "C4",
                    "scenario": null
                },
                {
                    "value": "-2,25E+01",
                    "module": "D",
                    "scenario": null
                }
            ]
        },
        {
            "parameter": "PENRM",
            "values": [
                {
                    "value": "3,67E+01",
                    "module": "A1",
                    "scenario": null
                },
                {
                    "value": "0,00E+00",
                    "module": "A2",
                    "scenario": null
                },
                {
                    "value": "0,00E+00",
                    "module": "A3",
                    "scenario": null
                },
                {
                    "value": "0,00E+00",
                    "module": "A4",
                    "scenario": null
                },
                {
                    "value": "-1,23E+00",
                    "module": "A5",
                    "scenario": null
                },
                {
                    "value": "0,00E+00",
                    "module": "B6",
                    "scenario": null
                },
                {
                    "value": "0,00E+00",
                    "module": "C1",
                    "scenario": null
                },
                {
                    "value": "0,00E+00",
                    "module": "C2",
                    "scenario": null
                },
                {
                    "value": "-3,74E+01",
                    "module": "C3",
                    "scenario": null
                },
                {
                    "value": "0,00E+00",
                    "module": "C4",
                    "scenario": null
                },
                {
                    "value": "0,00E+00",
                    "module": "D",
                    "scenario": null
                }
            ]
        },
        {
            "parameter": "PENRT",
            "values": [
                {
                    "value": "5,42E+02",
                    "module": "A1",
                    "scenario": null
                },
                {
                    "value": "1,14E+01",
                    "module": "A2",
                    "scenario": null
                },
                {
                    "value": "3,01E+00",
                    "module": "A3",
                    "scenario": null
                },
                {
                    "value": "8,03E+00",
                    "module": "A4",
                    "scenario": null
                },
                {
                    "value": "-1,20E+00",
                    "module": "A5",
                    "scenario": null
                },
                {
                    "value": "1,02E+04",
                    "module": "B6",
                    "scenario": null
                },
                {
                    "value": "0,00E+00",
                    "module": "C1",
                    "scenario": null
                },
                {
                    "value": "2,24E+00",
                    "module": "C2",
                    "scenario": null
                },
                {
                    "value": "-3,59E+01",
                    "module": "C3",
                    "scenario": null
                },
                {
                    "value": "1,29E+00",
                    "module": "C4",
                    "scenario": null
                },
                {
                    "value": "-2,25E+01",
                    "module": "D",
                    "scenario": null
                }
            ]
        },
        {
            "parameter": "SM",
            "values": [
                {
                    "value": "4,57E-01",
                    "module": "A1",
                    "scenario": null
                },
                {
                    "value": "0,00E+00",
                    "module": "A2",
                    "scenario": null
                },
                {
                    "value": "3,31E-06",
                    "module": "A3",
                    "scenario": null
                },
                {
                    "value": "0,00E+00",
                    "module": "A4",
                    "scenario": null
                },
                {
                    "value": "0,00E+00",
                    "module": "A5",
                    "scenario": null
                },
                {
                    "value": "0,00E+00",
                    "module": "B6",
                    "scenario": null
                },
                {
                    "value": "0,00E+00",
                    "module": "C1",
                    "scenario": null
                },
                {
                    "value": "0,00E+00",
                    "module": "C2",
                    "scenario": null
                },
                {
                    "value": "0,00E+00",
                    "module": "C3",
                    "scenario": null
                },
                {
                    "value": "1,11E-02",
                    "module": "C4",
                    "scenario": null
                },
                {
                    "value": "4,13E-02",
                    "module": "D",
                    "scenario": null
                }
            ]
        },
        {
            "parameter": "RSF",
            "values": [
                {
                    "value": "8,54E-01",
                    "module": "A1",
                    "scenario": null
                },
                {
                    "value": "5,54E-03",
                    "module": "A2",
                    "scenario": null
                },
                {
                    "value": "4,38E-02",
                    "module": "A3",
                    "scenario": null
                },
                {
                    "value": "3,64E-03",
                    "module": "A4",
                    "scenario": null
                },
                {
                    "value": "1,90E-05",
                    "module": "A5",
                    "scenario": null
                },
                {
                    "value": "1,00E+02",
                    "module": "B6",
                    "scenario": null
                },
                {
                    "value": "0,00E+00",
                    "module": "C1",
                    "scenario": null
                },
                {
                    "value": "1,13E-03",
                    "module": "C2",
                    "scenario": null
                },
                {
                    "value": "3,36E-03",
                    "module": "C3",
                    "scenario": null
                },
                {
                    "value": "1,16E-03",
                    "module": "C4",
                    "scenario": null
                },
                {
                    "value": "1,45E-02",
                    "module": "D",
                    "scenario": null
                }
            ]
        },
        {
            "parameter": "NRSF",
            "values": [
                {
                    "value": "-9,98E-02",
                    "module": "A1",
                    "scenario": null
                },
                {
                    "value": "2,01E-02",
                    "module": "A2",
                    "scenario": null
                },
                {
                    "value": "7,12E-03",
                    "module": "A3",
                    "scenario": null
                },
                {
                    "value": "1,23E-02",
                    "module": "A4",
                    "scenario": null
                },
                {
                    "value": "6,89E-05",
                    "module": "A5",
                    "scenario": null
                },
                {
                    "value": "0,00E+00",
                    "module": "B6",
                    "scenario": null
                },
                {
                    "value": "0,00E+00",
                    "module": "C1",
                    "scenario": null
                },
                {
                    "value": "4,04E-03",
                    "module": "C2",
                    "scenario": null
                },
                {
                    "value": "-8,29E-05",
                    "module": "C3",
                    "scenario": null
                },
                {
                    "value": "8,58E-02",
                    "module": "C4",
                    "scenario": null
                },
                {
                    "value": "-8,56E-02",
                    "module": "D",
                    "scenario": null
                }
            ]
        },
        {
            "parameter": "FW",
            "values": [
                {
                    "value": "4,62E-01",
                    "module": "A1",
                    "scenario": null
                },
                {
                    "value": "1,16E-03",
                    "module": "A2",
                    "scenario": null
                },
                {
                    "value": "4,32E-04",
                    "module": "A3",
                    "scenario": null
                },
                {
                    "value": "7,77E-04",
                    "module": "A4",
                    "scenario": null
                },
                {
                    "value": "1,60E-05",
                    "module": "A5",
                    "scenario": null
                },
                {
                    "value": "4,50E+01",
                    "module": "B6",
                    "scenario": null
                },
                {
                    "value": "0,00E+00",
                    "module": "C1",
                    "scenario": null
                },
                {
                    "value": "2,36E-04",
                    "module": "C2",
                    "scenario": null
                },
                {
                    "value": "2,55E-03",
                    "module": "C3",
                    "scenario": null
                },
                {
                    "value": "8,55E-04",
                    "module": "C4",
                    "scenario": null
                },
                {
                    "value": "-2,56E-02",
                    "module": "D",
                    "scenario": null
                }
            ]
        }
    ],
    "end_of_life_waste": [
        {
            "parameter": "HWD",
            "values": [
                {
                    "value": "1,84E-01",
                    "module": "A1",
                    "scenario": null
                },
                {
                    "value": "5,73E-04",
                    "module": "A2",
                    "scenario": null
                },
                {
                    "value": "1,30E-02",
                    "module": "A3",
                    "scenario": null
                },
                {
                    "value": "3,97E-04",
                    "module": "A4",
                    "scenario": null
                },
                {
                    "value": "0,00E+00",
                    "module": "A5",
                    "scenario": null
                },
                {
                    "value": "9,43E-01",
                    "module": "B6",
                    "scenario": null
                },
                {
                    "value": "0,00E+00",
                    "module": "C1",
                    "scenario": null
                },
                {
                    "value": "1,14E-04",
                    "module": "C2",
                    "scenario": null
                },
                {
                    "value": "4,03E-05",
                    "module": "C3",
                    "scenario": null
                },
                {
                    "value": "4,67E-01",
                    "module": "C4",
                    "scenario": null
                },
                {
                    "value": "-8,12E-03",
                    "module": "D",
                    "scenario": null
                }
            ]
        },
        {
            "parameter": "NHWD",
            "values": [
                {
                    "value": "6,49E+00",
                    "module": "A1",
                    "scenario": null
                },
                {
                    "value": "5,14E-01",
                    "module": "A2",
                    "scenario": null
                },
                {
                    "value": "1,51E-01",
                    "module": "A3",
                    "scenario": null
                },
                {
                    "value": "3,29E-01",
                    "module": "A4",
                    "scenario": null
                },
                {
                    "value": "1,32E-01",
                    "module": "A5",
                    "scenario": null
                },
                {
                    "value": "6,25E+01",
                    "module": "B6",
                    "scenario": null
                },
                {
                    "value": "0,00E+00",
                    "module": "C1",
                    "scenario": null
                },
                {
                    "value": "1,07E-01",
                    "module": "C2",
                    "scenario": null
                },
                {
                    "value": "5,45E-02",
                    "module": "C3",
                    "scenario": null
                },
                {
                    "value": "8,61E-01",
                    "module": "C4",
                    "scenario": null
                },
                {
                    "value": "-4,52E-01",
                    "module": "D",
                    "scenario": null
                }
            ]
        },
        {
            "parameter": "RWD",
            "values": [
                {
                    "value": "1,35E-03",
                    "module": "A1",
                    "scenario": null
                },
                {
                    "value": "7,78E-05",
                    "module": "A2",
                    "scenario": null
                },
                {
                    "value": "6,56E-06",
                    "module": "A3",
                    "scenario": null
                },
                {
                    "value": "5,49E-05",
                    "module": "A4",
                    "scenario": null
                },
                {
                    "value": "0,00E+00",
                    "module": "A5",
                    "scenario": null
                },
                {
                    "value": "1,05E-01",
                    "module": "B6",
                    "scenario": null
                },
                {
                    "value": "0,00E+00",
                    "module": "C1",
                    "scenario": null
                },
                {
                    "value": "1,53E-05",
                    "module": "C2",
                    "scenario": null
                },
                {
                    "value": "2,02E-06",
                    "module": "C3",
                    "scenario": null
                },
                {
                    "value": "1,49E-06",
                    "module": "C4",
                    "scenario": null
                },
                {
                    "value": "-6,19E-05",
                    "module": "D",
                    "scenario": null
                }
            ]
        }
    ],
    "end_of_life_flow": [
        {
            "parameter": "CRU",
            "values": [
                {
                    "value": "0,00E+00",
                    "module": "A1",
                    "scenario": null
                },
                {
                    "value": "0,00E+00",
                    "module": "A2",
                    "scenario": null
                },
                {
                    "value": "0,00E+00",
                    "module": "A3",
                    "scenario": null
                },
                {
                    "value": "0,00E+00",
                    "module": "A4",
                    "scenario": null
                },
                {
                    "value": "0,00E+00",
                    "module": "A5",
                    "scenario": null
                },
                {
                    "value": "0,00E+00",
                    "module": "B6",
                    "scenario": null
                },
                {
                    "value": "0,00E+00",
                    "module": "C1",
                    "scenario": null
                },
                {
                    "value": "0,00E+00",
                    "module": "C2",
                    "scenario": null
                },
                {
                    "value": "0,00E+00",
                    "module": "C3",
                    "scenario": null
                },
                {
                    "value": "0,00E+00",
                    "module": "C4",
                    "scenario": null
                },
                {
                    "value": "0,00E+00",
                    "module": "D",
                    "scenario": null
                }
            ]
        },
        {
            "parameter": "MFR",
            "values": [
                {
                    "value": "0,00E+00",
                    "module": "A1",
                    "scenario": null
                },
                {
                    "value": "0,00E+00",
                    "module": "A2",
                    "scenario": null
                },
                {
                    "value": "2,38E-01",
                    "module": "A3",
                    "scenario": null
                },
                {
                    "value": "0,00E+00",
                    "module": "A4",
                    "scenario": null
                },
                {
                    "value": "1,11E-01",
                    "module": "A5",
                    "scenario": null
                },
                {
                    "value": "0,00E+00",
                    "module": "B6",
                    "scenario": null
                },
                {
                    "value": "0,00E+00",
                    "module": "C1",
                    "scenario": null
                },
                {
                    "value": "0,00E+00",
                    "module": "C2",
                    "scenario": null
                },
                {
                    "value": "8,00E-01",
                    "module": "C3",
                    "scenario": null
                },
                {
                    "value": "5,80E-05",
                    "module": "C4",
                    "scenario": null
                },
                {
                    "value": "-1,61E-03",
                    "module": "D",
                    "scenario": null
                }
            ]
        },
        {
            "parameter": "MER",
            "values": [
                {
                    "value": "0,00E+00",
                    "module": "A1",
                    "scenario": null
                },
                {
                    "value": "0,00E+00",
                    "module": "A2",
                    "scenario": null
                },
                {
                    "value": "1,52E-06",
                    "module": "A3",
                    "scenario": null
                },
                {
                    "value": "0,00E+00",
                    "module": "A4",
                    "scenario": null
                },
                {
                    "value": "7,20E-03",
                    "module": "A5",
                    "scenario": null
                },
                {
                    "value": "0,00E+00",
                    "module": "B6",
                    "scenario": null
                },
                {
                    "value": "0,00E+00",
                    "module": "C1",
                    "scenario": null
                },
                {
                    "value": "0,00E+00",
                    "module": "C2",
                    "scenario": null
                },
                {
                    "value": "6,22E-01",
                    "module": "C3",
                    "scenario": null
                },
                {
                    "value": "3,10E-05",
                    "module": "C4",
                    "scenario": null
                },
                {
                    "value": "-2,13E-04",
                    "module": "D",
                    "scenario": null
                }
            ]
        },
        {
            "parameter": "EEE",
            "values": [
                {
                    "value": "0,00E+00",
                    "module": "A1",
                    "scenario": null
                },
                {
                    "value": "0,00E+00",
                    "module": "A2",
                    "scenario": null
                },
                {
                    "value": "5,70E-02",
                    "module": "A3",
                    "scenario": null
                },
                {
                    "value": "0,00E+00",
                    "module": "A4",
                    "scenario": null
                },
                {
                    "value": "5,89E-03",
                    "module": "A5",
                    "scenario": null
                },
                {
                    "value": "0,00E+00",
                    "module": "B6",
                    "scenario": null
                },
                {
                    "value": "0,00E+00",
                    "module": "C1",
                    "scenario": null
                },
                {
                    "value": "0,00E+00",
                    "module": "C2",
                    "scenario": null
                },
                {
                    "value": "9,56E-01",
                    "module": "C3",
                    "scenario": null
                },
                {
                    "value": "3,51E-04",
                    "module": "C4",
                    "scenario": null
                },
                {
                    "value": "-5,21E-04",
                    "module": "D",
                    "scenario": null
                }
            ]
        },
        {
            "parameter": "EET",
            "values": [
                {
                    "value": "0,00E+00",
                    "module": "A1",
                    "scenario": null
                },
                {
                    "value": "0,00E+00",
                    "module": "A2",
                    "scenario": null
                },
                {
                    "value": "8,62E-01",
                    "module": "A3",
                    "scenario": null
                },
                {
                    "value": "0,00E+00",
                    "module": "A4",
                    "scenario": null
                },
                {
                    "value": "8,92E-02",
                    "module": "A5",
                    "scenario": null
                },
                {
                    "value": "0,00E+00",
                    "module": "B6",
                    "scenario": null
                },
                {
                    "value": "0,00E+00",
                    "module": "C1",
                    "scenario": null
                },
                {
                    "value": "0,00E+00",
                    "module": "C2",
                    "scenario": null
                },
                {
                    "value": "1,45E+01",
                    "module": "C3",
                    "scenario": null
                },
                {
                    "value": "5,32E-03",
                    "module": "C4",
                    "scenario": null
                },
                {
                    "value": "-7,88E-03",
                    "module": "D",
                    "scenario": null
                }
            ]
        }
    ]
}