{"product_name":"Cooker guard mKomfy 25R","epd_id":"NEPD-9271-8853","declared_unit":{"unit":"stk","amount":1},"compliance":["EN 15804+A2","ISO 14025","ISO 21930"],"producer_name":"CTM Lyng AS","environmental_impact":[{"parameter":"GWP-total","unit":"kg CO2-eq","values":[{"value":"7,79E+00","module":"A1","scenario":null},{"value":"2,33E-01","module":"A2","scenario":null},{"value":"3,80E-02","module":"A3","scenario":null},{"value":"6,21E-02","module":"A4","scenario":null},{"value":"1,09E-01","module":"A5","scenario":null},{"value":"7,65E+00","module":"B6","scenario":null},{"value":"0,00E+00","module":"C1","scenario":null},{"value":"2,30E-02","module":"C2","scenario":null},{"value":"2,92E-01","module":"C3","scenario":null},{"value":"3,39E-02","module":"C4","scenario":null},{"value":"-6,15E-01","module":"D","scenario":null},{"value":"8,06E+00","module":"A1A3","scenario":null}]},{"parameter":"GWP-fossil","unit":"kg CO2-eq","values":[{"value":"7,85E+00","module":"A1","scenario":null},{"value":"2,33E-01","module":"A2","scenario":null},{"value":"3,58E-02","module":"A3","scenario":null},{"value":"6,20E-02","module":"A4","scenario":null},{"value":"1,05E-03","module":"A5","scenario":null},{"value":"7,41E+00","module":"B6","scenario":null},{"value":"0,00E+00","module":"C1","scenario":null},{"value":"2,30E-02","module":"C2","scenario":null},{"value":"2,92E-01","module":"C3","scenario":null},{"value":"3,37E-02","module":"C4","scenario":null},{"value":"-6,12E-01","module":"D","scenario":null},{"value":"8,12E+00","module":"A1A3","scenario":null}]},{"parameter":"GWP-biogenic","unit":"kg CO2-eq","values":[{"value":"-8,00E-02","module":"A1","scenario":null},{"value":"8,41E-05","module":"A2","scenario":null},{"value":"2,08E-03","module":"A3","scenario":null},{"value":"2,56E-05","module":"A4","scenario":null},{"value":"1,08E-01","module":"A5","scenario":null},{"value":"2,05E-01","module":"B6","scenario":null},{"value":"0,00E+00","module":"C1","scenario":null},{"value":"9,38E-06","module":"C2","scenario":null},{"value":"5,32E-05","module":"C3","scenario":null},{"value":"1,94E-05","module":"C4","scenario":null},{"value":"-1,90E-03","module":"D","scenario":null},{"value":"-7,79E-02","module":"A1A3","scenario":null}]},{"parameter":"GWP-luluc","unit":"kg CO2-eq","values":[{"value":"1,25E-02","module":"A1","scenario":null},{"value":"1,09E-04","module":"A2","scenario":null},{"value":"1,28E-04","module":"A3","scenario":null},{"value":"2,23E-05","module":"A4","scenario":null},{"value":"3,41E-07","module":"A5","scenario":null},{"value":"3,06E-02","module":"B6","scenario":null},{"value":"0,00E+00","module":"C1","scenario":null},{"value":"8,04E-06","module":"C2","scenario":null},{"value":"5,75E-05","module":"C3","scenario":null},{"value":"1,85E-04","module":"C4","scenario":null},{"value":"-1,21E-03","module":"D","scenario":null},{"value":"1,27E-02","module":"A1A3","scenario":null}]},{"parameter":"ODP","unit":"kg CFC11-eq","values":[{"value":"5,10E-07","module":"A1","scenario":null},{"value":"5,12E-08","module":"A2","scenario":null},{"value":"2,27E-09","module":"A3","scenario":null},{"value":"1,40E-08","module":"A4","scenario":null},{"value":"2,18E-10","module":"A5","scenario":null},{"value":"5,08E-07","module":"B6","scenario":null},{"value":"0,00E+00","module":"C1","scenario":null},{"value":"5,24E-09","module":"C2","scenario":null},{"value":"2,29E-09","module":"C3","scenario":null},{"value":"1,43E-09","module":"C4","scenario":null},{"value":"-1,10E-03","module":"D","scenario":null},{"value":"5,63E-07","module":"A1A3","scenario":null}]},{"parameter":"AP","unit":"mol H+-eq","values":[{"value":"7,39E-02","module":"A1","scenario":null},{"value":"3,08E-03","module":"A2","scenario":null},{"value":"2,47E-04","module":"A3","scenario":null},{"value":"1,99E-04","module":"A4","scenario":null},{"value":"4,88E-06","module":"A5","scenario":null},{"value":"5,79E-02","module":"B6","scenario":null},{"value":"0,00E+00","module":"C1","scenario":null},{"value":"9,40E-05","module":"C2","scenario":null},{"value":"1,61E-04","module":"C3","scenario":null},{"value":"1,07E-04","module":"C4","scenario":null},{"value":"-3,16E-02","module":"D","scenario":null},{"value":"7,72E-02","module":"A1A3","scenario":null}]},{"parameter":"POCP","unit":"kg NMVOC-eq","values":[{"value":"3,42E-02","module":"A1","scenario":null},{"value":"2,28E-03","module":"A2","scenario":null},{"value":"9,90E-05","module":"A3","scenario":null},{"value":"1,66E-04","module":"A4","scenario":null},{"value":"5,03E-06","module":"A5","scenario":null},{"value":"2,23E-02","module":"B6","scenario":null},{"value":"0,00E+00","module":"C1","scenario":null},{"value":"9,44E-05","module":"C2","scenario":null},{"value":"1,29E-04","module":"C3","scenario":null},{"value":"1,17E-04","module":"C4","scenario":null},{"value":"-6,61E-03","module":"D","scenario":null},{"value":"3,66E-02","module":"A1A3","scenario":null}]},{"parameter":"ADPE","unit":"kg Sb-eq","values":[{"value":"3,34E-03","module":"A1","scenario":null},{"value":"4,77E-06","module":"A2","scenario":null},{"value":"2,32E-06","module":"A3","scenario":null},{"value":"1,70E-06","module":"A4","scenario":null},{"value":"2,51E-08","module":"A5","scenario":null},{"value":"5,53E-04","module":"B6","scenario":null},{"value":"0,00E+00","module":"C1","scenario":null},{"value":"6,23E-07","module":"C2","scenario":null},{"value":"2,43E-07","module":"C3","scenario":null},{"value":"1,30E-07","module":"C4","scenario":null},{"value":"-7,15E-04","module":"D","scenario":null},{"value":"3,35E-03","module":"A1A3","scenario":null}]},{"parameter":"ADPF","unit":"MJ","values":[{"value":"1,03E+02","module":"A1","scenario":null},{"value":"3,32E+00","module":"A2","scenario":null},{"value":"4,35E-01","module":"A3","scenario":null},{"value":"9,36E-01","module":"A4","scenario":null},{"value":"1,44E-02","module":"A5","scenario":null},{"value":"1,01E+02","module":"B6","scenario":null},{"value":"0,00E+00","module":"C1","scenario":null},{"value":"3,47E-01","module":"C2","scenario":null},{"value":"2,94E-01","module":"C3","scenario":null},{"value":"2,57E-01","module":"C4","scenario":null},{"value":"-8,67E+00","module":"D","scenario":null},{"value":"1,07E+02","module":"A1A3","scenario":null}]},{"parameter":"WDP","unit":"m3 world-eq. Deprived","values":[{"value":"2,52E+02","module":"A1","scenario":null},{"value":"2,08E+00","module":"A2","scenario":null},{"value":"7,34E+01","module":"A3","scenario":null},{"value":"8,98E-01","module":"A4","scenario":null},{"value":"1,86E-02","module":"A5","scenario":null},{"value":"1,76E+04","module":"B6","scenario":null},{"value":"0,00E+00","module":"C1","scenario":null},{"value":"3,31E-01","module":"C2","scenario":null},{"value":"2,96E+00","module":"C3","scenario":null},{"value":"4,43E-01","module":"C4","scenario":null},{"value":"-1,62E+01","module":"D","scenario":null},{"value":"3,28E+02","module":"A1A3","scenario":null}]},{"parameter":"EP-freshwater","unit":"kg P-eq","values":[{"value":"1,31E-03","module":"A1","scenario":null},{"value":"1,60E-06","module":"A2","scenario":null},{"value":"2,25E-06","module":"A3","scenario":null},{"value":"4,93E-07","module":"A4","scenario":null},{"value":"8,46E-09","module":"A5","scenario":null},{"value":"5,33E-04","module":"B6","scenario":null},{"value":"0,00E+00","module":"C1","scenario":null},{"value":"1,81E-07","module":"C2","scenario":null},{"value":"8,39E-07","module":"C3","scenario":null},{"value":"9,44E-07","module":"C4","scenario":null},{"value":"-1,75E-04","module":"D","scenario":null},{"value":"1,31E-03","module":"A1A3","scenario":null}]},{"parameter":"EP-marine","unit":"kg N-eq","values":[{"value":"9,39E-03","module":"A1","scenario":null},{"value":"7,50E-04","module":"A2","scenario":null},{"value":"3,02E-05","module":"A3","scenario":null},{"value":"4,06E-05","module":"A4","scenario":null},{"value":"1,64E-06","module":"A5","scenario":null},{"value":"6,37E-03","module":"B6","scenario":null},{"value":"0,00E+00","module":"C1","scenario":null},{"value":"2,79E-05","module":"C2","scenario":null},{"value":"4,66E-05","module":"C3","scenario":null},{"value":"3,63E-05","module":"C4","scenario":null},{"value":"-1,67E-03","module":"D","scenario":null},{"value":"1,02E-02","module":"A1A3","scenario":null}]},{"parameter":"EP-terrestrial","unit":"mol N-eq.","values":[{"value":"1,10E-01","module":"A1","scenario":null},{"value":"8,35E-03","module":"A2","scenario":null},{"value":"3,66E-04","module":"A3","scenario":null},{"value":"4,54E-04","module":"A4","scenario":null},{"value":"1,75E-05","module":"A5","scenario":null},{"value":"8,29E-02","module":"B6","scenario":null},{"value":"0,00E+00","module":"C1","scenario":null},{"value":"3,08E-04","module":"C2","scenario":null},{"value":"4,97E-04","module":"C3","scenario":null},{"value":"2,48E-04","module":"C4","scenario":null},{"value":"-2,28E-02","module":"D","scenario":null},{"value":"1,19E-01","module":"A1A3","scenario":null}]},{"parameter":"GWP-IOBC","unit":"kg CO2-eq","values":[{"value":"7,89E+00","module":"A1","scenario":null},{"value":"2,33E-01","module":"A2","scenario":null},{"value":"3,78E-02","module":"A3","scenario":null},{"value":"6,21E-02","module":"A4","scenario":null},{"value":"2,89E-04","module":"A5","scenario":null},{"value":"7,63E+00","module":"B6","scenario":null},{"value":"0,00E+00","module":"C1","scenario":null},{"value":"2,30E-02","module":"C2","scenario":null},{"value":"2,92E-01","module":"C3","scenario":null},{"value":"6,44E-03","module":"C4","scenario":null},{"value":"-6,14E-01","module":"D","scenario":null},{"value":"8,16E+00","module":"A1A3","scenario":null}]}],"additional_environmental_impact":[{"parameter":"PM","unit":"Disease incidence","values":[{"value":"4,40E-07","module":"A1","scenario":null},{"value":"9,86E-09","module":"A2","scenario":null},{"value":"1,79E-09","module":"A3","scenario":null},{"value":"3,77E-09","module":"A4","scenario":null},{"value":"7,20E-11","module":"A5","scenario":null},{"value":"4,15E-07","module":"B6","scenario":null},{"value":"0,00E+00","module":"C1","scenario":null},{"value":"1,66E-09","module":"C2","scenario":null},{"value":"9,61E-10","module":"C3","scenario":null},{"value":"1,97E-09","module":"C4","scenario":null},{"value":"-7,40E-08","module":"D","scenario":null},{"value":"4,51E-07","module":"A1A3","scenario":null}]},{"parameter":"ETP-fw","unit":"CTUe","values":[{"value":"7,08E+02","module":"A1","scenario":null},{"value":"2,33E+00","module":"A2","scenario":null},{"value":"1,95E+00","module":"A3","scenario":null},{"value":"6,92E-01","module":"A4","scenario":null},{"value":"1,92E-02","module":"A5","scenario":null},{"value":"4,61E+02","module":"B6","scenario":null},{"value":"0,00E+00","module":"C1","scenario":null},{"value":"2,55E-01","module":"C2","scenario":null},{"value":"1,03E+00","module":"C3","scenario":null},{"value":"5,03E+00","module":"C4","scenario":null},{"value":"-2,26E+02","module":"D","scenario":null},{"value":"7,12E+02","module":"A1A3","scenario":null}]},{"parameter":"HTP-c","unit":"CTUh","values":[{"value":"1,05E-08","module":"A1","scenario":null},{"value":"0,00E+00","module":"A2","scenario":null},{"value":"9,30E-11","module":"A3","scenario":null},{"value":"0,00E+00","module":"A4","scenario":null},{"value":"0,00E+00","module":"A5","scenario":null},{"value":"2,20E-08","module":"B6","scenario":null},{"value":"0,00E+00","module":"C1","scenario":null},{"value":"0,00E+00","module":"C2","scenario":null},{"value":"4,89E-10","module":"C3","scenario":null},{"value":"9,20E-11","module":"C4","scenario":null},{"value":"-1,23E-09","module":"D","scenario":null},{"value":"1,05E-08","module":"A1A3","scenario":null}]},{"parameter":"HTP-nc","unit":"CTUh","values":[{"value":"5,01E-07","module":"A1","scenario":null},{"value":"1,91E-09","module":"A2","scenario":null},{"value":"2,22E-09","module":"A3","scenario":null},{"value":"7,57E-10","module":"A4","scenario":null},{"value":"2,40E-11","module":"A5","scenario":null},{"value":"5,18E-07","module":"B6","scenario":null},{"value":"0,00E+00","module":"C1","scenario":null},{"value":"2,76E-10","module":"C2","scenario":null},{"value":"2,87E-08","module":"C3","scenario":null},{"value":"6,74E-10","module":"C4","scenario":null},{"value":"-8,39E-08","module":"D","scenario":null},{"value":"5,05E-07","module":"A1A3","scenario":null}]},{"parameter":"SQP","unit":"-","values":[{"value":"3,40E+01","module":"A1","scenario":null},{"value":"1,73E+00","module":"A2","scenario":null},{"value":"2,20E-01","module":"A3","scenario":null},{"value":"6,50E-01","module":"A4","scenario":null},{"value":"9,82E-03","module":"A5","scenario":null},{"value":"5,10E+01","module":"B6","scenario":null},{"value":"0,00E+00","module":"C1","scenario":null},{"value":"2,39E-01","module":"C2","scenario":null},{"value":"7,35E-02","module":"C3","scenario":null},{"value":"6,84E-01","module":"C4","scenario":null},{"value":"-6,08E+00","module":"D","scenario":null},{"value":"3,59E+01","module":"A1A3","scenario":null}]},{"parameter":"IRP","unit":"kBq U235-eq","values":[{"value":"3,16E-01","module":"A1","scenario":null},{"value":"1,43E-02","module":"A2","scenario":null},{"value":"7,70E-03","module":"A3","scenario":null},{"value":"4,09E-03","module":"A4","scenario":null},{"value":"6,18E-05","module":"A5","scenario":null},{"value":"1,84E+00","module":"B6","scenario":null},{"value":"0,00E+00","module":"C1","scenario":null},{"value":"1,52E-03","module":"C2","scenario":null},{"value":"1,43E-03","module":"C3","scenario":null},{"value":"4,78E-04","module":"C4","scenario":null},{"value":"-2,43E-02","module":"D","scenario":null},{"value":"3,38E-01","module":"A1A3","scenario":null}]}],"resource_use":[{"parameter":"PERE","unit":"MJ","values":[{"value":"9,40E+00","module":"A1","scenario":null},{"value":"3,80E-02","module":"A2","scenario":null},{"value":"5,45E+00","module":"A3","scenario":null},{"value":"1,33E-02","module":"A4","scenario":null},{"value":"2,39E-04","module":"A5","scenario":null},{"value":"1,31E+03","module":"B6","scenario":null},{"value":"0,00E+00","module":"C1","scenario":null},{"value":"4,89E-03","module":"C2","scenario":null},{"value":"3,77E-02","module":"C3","scenario":null},{"value":"8,22E-02","module":"C4","scenario":null},{"value":"-1,94E+00","module":"D","scenario":null},{"value":"1,49E+01","module":"A1A3","scenario":null}]},{"parameter":"PERM","unit":"","values":[{"value":"6,24E-01","module":"A1","scenario":null},{"value":"0,00E+00","module":"A2","scenario":null},{"value":"0,00E+00","module":"A3","scenario":null},{"value":"0,00E+00","module":"A4","scenario":null},{"value":"-6,24E-01","module":"A5","scenario":null},{"value":"0,00E+00","module":"B6","scenario":null},{"value":"0,00E+00","module":"C1","scenario":null},{"value":"0,00E+00","module":"C2","scenario":null},{"value":"0,00E+00","module":"C3","scenario":null},{"value":"0,00E+00","module":"C4","scenario":null},{"value":"0,00E+00","module":"D","scenario":null},{"value":"6,24E-01","module":"A1A3","scenario":null}]},{"parameter":"PERT","unit":"MJ","values":[{"value":"1,00E+01","module":"A1","scenario":null},{"value":"3,80E-02","module":"A2","scenario":null},{"value":"5,45E+00","module":"A3","scenario":null},{"value":"1,33E-02","module":"A4","scenario":null},{"value":"-6,24E-01","module":"A5","scenario":null},{"value":"1,31E+03","module":"B6","scenario":null},{"value":"0,00E+00","module":"C1","scenario":null},{"value":"4,89E-03","module":"C2","scenario":null},{"value":"3,77E-02","module":"C3","scenario":null},{"value":"8,22E-02","module":"C4","scenario":null},{"value":"-1,94E+00","module":"D","scenario":null},{"value":"1,55E+01","module":"A1A3","scenario":null}]},{"parameter":"PENRE","unit":"MJ","values":[{"value":"9,32E+01","module":"A1","scenario":null},{"value":"3,32E+00","module":"A2","scenario":null},{"value":"4,35E-01","module":"A3","scenario":null},{"value":"9,36E-01","module":"A4","scenario":null},{"value":"1,44E-02","module":"A5","scenario":null},{"value":"1,01E+02","module":"B6","scenario":null},{"value":"0,00E+00","module":"C1","scenario":null},{"value":"3,47E-01","module":"C2","scenario":null},{"value":"2,94E-01","module":"C3","scenario":null},{"value":"2,57E-01","module":"C4","scenario":null},{"value":"-8,67E+00","module":"D","scenario":null},{"value":"9,69E+01","module":"A1A3","scenario":null}]},{"parameter":"PENRM","unit":"MJ","values":[{"value":"9,97E+00","module":"A1","scenario":null},{"value":"0,00E+00","module":"A2","scenario":null},{"value":"0,00E+00","module":"A3","scenario":null},{"value":"0,00E+00","module":"A4","scenario":null},{"value":"-1,61E-02","module":"A5","scenario":null},{"value":"0,00E+00","module":"B6","scenario":null},{"value":"0,00E+00","module":"C1","scenario":null},{"value":"0,00E+00","module":"C2","scenario":null},{"value":"-9,96E+00","module":"C3","scenario":null},{"value":"0,00E+00","module":"C4","scenario":null},{"value":"0,00E+00","module":"D","scenario":null},{"value":"9,97E+00","module":"A1A3","scenario":null}]},{"parameter":"PENRT","unit":"MJ","values":[{"value":"1,03E+02","module":"A1","scenario":null},{"value":"3,32E+00","module":"A2","scenario":null},{"value":"4,35E-01","module":"A3","scenario":null},{"value":"9,36E-01","module":"A4","scenario":null},{"value":"-1,70E-03","module":"A5","scenario":null},{"value":"1,01E+02","module":"B6","scenario":null},{"value":"0,00E+00","module":"C1","scenario":null},{"value":"3,47E-01","module":"C2","scenario":null},{"value":"-9,67E+00","module":"C3","scenario":null},{"value":"2,57E-01","module":"C4","scenario":null},{"value":"-8,67E+00","module":"D","scenario":null},{"value":"1,07E+02","module":"A1A3","scenario":null}]},{"parameter":"SM","unit":"kg","values":[{"value":"7,82E-02","module":"A1","scenario":null},{"value":"0,00E+00","module":"A2","scenario":null},{"value":"0,00E+00","module":"A3","scenario":null},{"value":"0,00E+00","module":"A4","scenario":null},{"value":"0,00E+00","module":"A5","scenario":null},{"value":"0,00E+00","module":"B6","scenario":null},{"value":"0,00E+00","module":"C1","scenario":null},{"value":"0,00E+00","module":"C2","scenario":null},{"value":"0,00E+00","module":"C3","scenario":null},{"value":"2,16E-03","module":"C4","scenario":null},{"value":"5,56E-03","module":"D","scenario":null},{"value":"7,82E-02","module":"A1A3","scenario":null}]},{"parameter":"RSF","unit":"MJ","values":[{"value":"1,31E-01","module":"A1","scenario":null},{"value":"1,19E-03","module":"A2","scenario":null},{"value":"4,34E-03","module":"A3","scenario":null},{"value":"4,76E-04","module":"A4","scenario":null},{"value":"7,90E-06","module":"A5","scenario":null},{"value":"1,03E+00","module":"B6","scenario":null},{"value":"0,00E+00","module":"C1","scenario":null},{"value":"1,75E-04","module":"C2","scenario":null},{"value":"6,17E-04","module":"C3","scenario":null},{"value":"2,02E-04","module":"C4","scenario":null},{"value":"2,43E-04","module":"D","scenario":null},{"value":"1,37E-01","module":"A1A3","scenario":null}]},{"parameter":"NRSF","unit":"MJ","values":[{"value":"4,11E-02","module":"A1","scenario":null},{"value":"6,33E-03","module":"A2","scenario":null},{"value":"1,07E-02","module":"A3","scenario":null},{"value":"1,70E-03","module":"A4","scenario":null},{"value":"3,24E-05","module":"A5","scenario":null},{"value":"2,56E+00","module":"B6","scenario":null},{"value":"0,00E+00","module":"C1","scenario":null},{"value":"6,25E-04","module":"C2","scenario":null},{"value":"-2,85E-05","module":"C3","scenario":null},{"value":"1,83E-02","module":"C4","scenario":null},{"value":"-7,14E-02","module":"D","scenario":null},{"value":"5,82E-02","module":"A1A3","scenario":null}]},{"parameter":"FW","unit":"m3","values":[{"value":"8,11E-02","module":"A1","scenario":null},{"value":"3,00E-04","module":"A2","scenario":null},{"value":"4,15E-02","module":"A3","scenario":null},{"value":"9,96E-05","module":"A4","scenario":null},{"value":"6,82E-06","module":"A5","scenario":null},{"value":"9,79E+00","module":"B6","scenario":null},{"value":"0,00E+00","module":"C1","scenario":null},{"value":"3,65E-05","module":"C2","scenario":null},{"value":"4,83E-04","module":"C3","scenario":null},{"value":"1,58E-04","module":"C4","scenario":null},{"value":"-7,60E-03","module":"D","scenario":null},{"value":"1,23E-01","module":"A1A3","scenario":null}]}],"end_of_life_waste":[{"parameter":"HWD","unit":"kg","values":[{"value":"3,10E-02","module":"A1","scenario":null},{"value":"1,82E-04","module":"A2","scenario":null},{"value":"2,02E-03","module":"A3","scenario":null},{"value":"4,82E-05","module":"A4","scenario":null},{"value":"0,00E+00","module":"A5","scenario":null},{"value":"6,50E-02","module":"B6","scenario":null},{"value":"0,00E+00","module":"C1","scenario":null},{"value":"1,77E-05","module":"C2","scenario":null},{"value":"1,40E-05","module":"C3","scenario":null},{"value":"9,82E-02","module":"C4","scenario":null},{"value":"-1,92E-03","module":"D","scenario":null},{"value":"3,32E-02","module":"A1A3","scenario":null}]},{"parameter":"NHWD","unit":"kg","values":[{"value":"9,63E-01","module":"A1","scenario":null},{"value":"1,13E-01","module":"A2","scenario":null},{"value":"3,58E-02","module":"A3","scenario":null},{"value":"4,51E-02","module":"A4","scenario":null},{"value":"6,36E-02","module":"A5","scenario":null},{"value":"7,79E+00","module":"B6","scenario":null},{"value":"0,00E+00","module":"C1","scenario":null},{"value":"1,66E-02","module":"C2","scenario":null},{"value":"1,90E-02","module":"C3","scenario":null},{"value":"1,19E-01","module":"C4","scenario":null},{"value":"-9,32E-02","module":"D","scenario":null},{"value":"1,11E+00","module":"A1A3","scenario":null}]},{"parameter":"RWD","unit":"kg","values":[{"value":"2,47E-04","module":"A1","scenario":null},{"value":"2,26E-05","module":"A2","scenario":null},{"value":"3,84E-06","module":"A3","scenario":null},{"value":"6,38E-06","module":"A4","scenario":null},{"value":"0,00E+00","module":"A5","scenario":null},{"value":"9,06E-04","module":"B6","scenario":null},{"value":"0,00E+00","module":"C1","scenario":null},{"value":"2,37E-06","module":"C2","scenario":null},{"value":"6,97E-07","module":"C3","scenario":null},{"value":"1,86E-07","module":"C4","scenario":null},{"value":"-2,09E-05","module":"D","scenario":null},{"value":"2,74E-04","module":"A1A3","scenario":null}]}],"end_of_life_flow":[{"parameter":"CRU","unit":"kg","values":[{"value":"0,00E+00","module":"A1","scenario":null},{"value":"0,00E+00","module":"A2","scenario":null},{"value":"0,00E+00","module":"A3","scenario":null},{"value":"0,00E+00","module":"A4","scenario":null},{"value":"0,00E+00","module":"A5","scenario":null},{"value":"0,00E+00","module":"B6","scenario":null},{"value":"0,00E+00","module":"C1","scenario":null},{"value":"0,00E+00","module":"C2","scenario":null},{"value":"0,00E+00","module":"C3","scenario":null},{"value":"0,00E+00","module":"C4","scenario":null},{"value":"0,00E+00","module":"D","scenario":null},{"value":"0,00E+00","module":"A1A3","scenario":null}]},{"parameter":"MFR","unit":"kg","values":[{"value":"0,00E+00","module":"A1","scenario":null},{"value":"0,00E+00","module":"A2","scenario":null},{"value":"1,53E-02","module":"A3","scenario":null},{"value":"0,00E+00","module":"A4","scenario":null},{"value":"5,90E-02","module":"A5","scenario":null},{"value":"0,00E+00","module":"B6","scenario":null},{"value":"0,00E+00","module":"C1","scenario":null},{"value":"0,00E+00","module":"C2","scenario":null},{"value":"4,03E-02","module":"C3","scenario":null},{"value":"1,01E-05","module":"C4","scenario":null},{"value":"2,93E-03","module":"D","scenario":null},{"value":"1,53E-02","module":"A1A3","scenario":null}]},{"parameter":"MER","unit":"kg","values":[{"value":"0,00E+00","module":"A1","scenario":null},{"value":"0,00E+00","module":"A2","scenario":null},{"value":"9,84E-03","module":"A3","scenario":null},{"value":"0,00E+00","module":"A4","scenario":null},{"value":"4,42E-03","module":"A5","scenario":null},{"value":"0,00E+00","module":"B6","scenario":null},{"value":"0,00E+00","module":"C1","scenario":null},{"value":"0,00E+00","module":"C2","scenario":null},{"value":"1,12E-01","module":"C3","scenario":null},{"value":"1,14E-06","module":"C4","scenario":null},{"value":"-1,12E-05","module":"D","scenario":null},{"value":"9,84E-03","module":"A1A3","scenario":null}]},{"parameter":"EEE","unit":"MJ","values":[{"value":"0,00E+00","module":"A1","scenario":null},{"value":"0,00E+00","module":"A2","scenario":null},{"value":"6,40E-03","module":"A3","scenario":null},{"value":"0,00E+00","module":"A4","scenario":null},{"value":"3,62E-03","module":"A5","scenario":null},{"value":"0,00E+00","module":"B6","scenario":null},{"value":"0,00E+00","module":"C1","scenario":null},{"value":"0,00E+00","module":"C2","scenario":null},{"value":"1,72E-01","module":"C3","scenario":null},{"value":"2,39E-05","module":"C4","scenario":null},{"value":"-3,43E-05","module":"D","scenario":null},{"value":"6,40E-03","module":"A1A3","scenario":null}]},{"parameter":"EET","unit":"MJ","values":[{"value":"0,00E+00","module":"A1","scenario":null},{"value":"0,00E+00","module":"A2","scenario":null},{"value":"9,68E-02","module":"A3","scenario":null},{"value":"0,00E+00","module":"A4","scenario":null},{"value":"5,47E-02","module":"A5","scenario":null},{"value":"0,00E+00","module":"B6","scenario":null},{"value":"0,00E+00","module":"C1","scenario":null},{"value":"0,00E+00","module":"C2","scenario":null},{"value":"2,59E+00","module":"C3","scenario":null},{"value":"3,61E-04","module":"C4","scenario":null},{"value":"-5,18E-04","module":"D","scenario":null},{"value":"9,68E-02","module":"A1A3","scenario":null}]}]}