{"product_name":"TermoFuru","epd_id":"NEPD-8915-8564","declared_unit":{"unit":"m3","amount":1},"compliance":["EN 15804+A2","ISO 14025","ISO 21930"],"producer_name":"Moelven Industrier ASA","environmental_impact":[{"parameter":"GWP-total","unit":"kg CO2-eq","values":[{"value":"-3,49E+02","module":"A1-A3","scenario":null},{"value":"1,19E+01","module":"A4","scenario":null},{"value":"1,96E+01","module":"A5","scenario":null},{"value":"0,00E+00","module":"C1","scenario":null},{"value":"0,00E+00","module":"C2","scenario":null},{"value":"7,31E+02","module":"C3","scenario":null},{"value":"2,34E-01","module":"C4","scenario":null},{"value":"-3,69E+01","module":"D","scenario":null}]},{"parameter":"GWP-fossil","unit":"kg CO2-eq","values":[{"value":"3,15E+02","module":"A1-A3","scenario":null},{"value":"1,19E+01","module":"A4","scenario":null},{"value":"1,64E+01","module":"A5","scenario":null},{"value":"0,00E+00","module":"C1","scenario":null},{"value":"0,00E+00","module":"C2","scenario":null},{"value":"4,92E+00","module":"C3","scenario":null},{"value":"2,34E-01","module":"C4","scenario":null},{"value":"-3,68E+01","module":"D","scenario":null}]},{"parameter":"GWP-biogenic","unit":"kg CO2-eq","values":[{"value":"-6,82E+02","module":"A1-A3","scenario":null},{"value":"5,08E-03","module":"A4","scenario":null},{"value":"2,21E+00","module":"A5","scenario":null},{"value":"0,00E+00","module":"C1","scenario":null},{"value":"0,00E+00","module":"C2","scenario":null},{"value":"7,26E+02","module":"C3","scenario":null},{"value":"1,20E-04","module":"C4","scenario":null},{"value":"0,00E+00","module":"D","scenario":null}]},{"parameter":"GWP-luluc","unit":"kg CO2-eq","values":[{"value":"2,01E+01","module":"A1-A3","scenario":null},{"value":"3,74E-03","module":"A4","scenario":null},{"value":"1,00E+00","module":"A5","scenario":null},{"value":"0,00E+00","module":"C1","scenario":null},{"value":"0,00E+00","module":"C2","scenario":null},{"value":"1,54E-03","module":"C3","scenario":null},{"value":"3,62E-05","module":"C4","scenario":null},{"value":"-1,06E-01","module":"D","scenario":null}]},{"parameter":"ODP","unit":"kg CFC11-eq","values":[{"value":"4,63E-05","module":"A1-A3","scenario":null},{"value":"2,85E-06","module":"A4","scenario":null},{"value":"2,44E-06","module":"A5","scenario":null},{"value":"0,00E+00","module":"C1","scenario":null},{"value":"0,00E+00","module":"C2","scenario":null},{"value":"3,17E-07","module":"C3","scenario":null},{"value":"2,70E-08","module":"C4","scenario":null},{"value":"-4,19E-06","module":"D","scenario":null}]},{"parameter":"AP","unit":"mol H+-eq","values":[{"value":"1,68E+00","module":"A1-A3","scenario":null},{"value":"3,77E-02","module":"A4","scenario":null},{"value":"8,76E-02","module":"A5","scenario":null},{"value":"0,00E+00","module":"C1","scenario":null},{"value":"0,00E+00","module":"C2","scenario":null},{"value":"7,32E-02","module":"C3","scenario":null},{"value":"8,55E-04","module":"C4","scenario":null},{"value":"-2,82E-01","module":"D","scenario":null}]},{"parameter":"POCP","unit":"kg NMVOC-eq","values":[{"value":"1,57E+00","module":"A1-A3","scenario":null},{"value":"3,55E-02","module":"A4","scenario":null},{"value":"8,37E-02","module":"A5","scenario":null},{"value":"0,00E+00","module":"C1","scenario":null},{"value":"0,00E+00","module":"C2","scenario":null},{"value":"9,23E-02","module":"C3","scenario":null},{"value":"8,66E-04","module":"C4","scenario":null},{"value":"-3,24E-01","module":"D","scenario":null}]},{"parameter":"ADPE","unit":"kg Sb-eq","values":[{"value":"3,54E-03","module":"A1-A3","scenario":null},{"value":"2,33E-04","module":"A4","scenario":null},{"value":"1,86E-04","module":"A5","scenario":null},{"value":"0,00E+00","module":"C1","scenario":null},{"value":"0,00E+00","module":"C2","scenario":null},{"value":"1,34E-05","module":"C3","scenario":null},{"value":"3,99E-07","module":"C4","scenario":null},{"value":"-4,18E-04","module":"D","scenario":null}]},{"parameter":"ADPF","unit":"MJ","values":[{"value":"4,58E+03","module":"A1-A3","scenario":null},{"value":"1,92E+02","module":"A4","scenario":null},{"value":"2,37E+02","module":"A5","scenario":null},{"value":"0,00E+00","module":"C1","scenario":null},{"value":"0,00E+00","module":"C2","scenario":null},{"value":"3,32E+01","module":"C3","scenario":null},{"value":"2,31E+00","module":"C4","scenario":null},{"value":"-5,10E+02","module":"D","scenario":null}]},{"parameter":"WDP","unit":"m3 world-eq. Deprived","values":[{"value":"2,02E+04","module":"A1-A3","scenario":null},{"value":"1,53E+02","module":"A4","scenario":null},{"value":"1,01E+03","module":"A5","scenario":null},{"value":"0,00E+00","module":"C1","scenario":null},{"value":"0,00E+00","module":"C2","scenario":null},{"value":"1,11E+00","module":"C3","scenario":null},{"value":"1,25E-02","module":"C4","scenario":null},{"value":"-1,09E+01","module":"D","scenario":null}]},{"parameter":"EP-freshwater","unit":"kg P-eq","values":[{"value":"1,26E-02","module":"A1-A3","scenario":null},{"value":"9,50E-05","module":"A4","scenario":null},{"value":"6,40E-04","module":"A5","scenario":null},{"value":"0,00E+00","module":"C1","scenario":null},{"value":"0,00E+00","module":"C2","scenario":null},{"value":"9,76E-05","module":"C3","scenario":null},{"value":"3,04E-06","module":"C4","scenario":null},{"value":"-1,22E-03","module":"D","scenario":null}]},{"parameter":"EP-marine","unit":"kg N-eq","values":[{"value":"5,34E-01","module":"A1-A3","scenario":null},{"value":"8,13E-03","module":"A4","scenario":null},{"value":"2,85E-02","module":"A5","scenario":null},{"value":"0,00E+00","module":"C1","scenario":null},{"value":"0,00E+00","module":"C2","scenario":null},{"value":"3,58E-02","module":"C3","scenario":null},{"value":"2,76E-04","module":"C4","scenario":null},{"value":"-1,11E-01","module":"D","scenario":null}]},{"parameter":"EP-terrestrial","unit":"mol N-eq.","values":[{"value":"5,54E+00","module":"A1-A3","scenario":null},{"value":"9,08E-02","module":"A4","scenario":null},{"value":"2,96E-01","module":"A5","scenario":null},{"value":"0,00E+00","module":"C1","scenario":null},{"value":"0,00E+00","module":"C2","scenario":null},{"value":"3,80E-01","module":"C3","scenario":null},{"value":"3,12E-03","module":"C4","scenario":null},{"value":"-1,26E+00","module":"D","scenario":null}]},{"parameter":"GWP-IOBC","unit":"kg CO2-eq","values":[{"value":"3,78E+02","module":"A1-A3","scenario":null},{"value":"1,19E+01","module":"A4","scenario":null},{"value":"1,96E+01","module":"A5","scenario":null},{"value":"0,00E+00","module":"C1","scenario":null},{"value":"0,00E+00","module":"C2","scenario":null},{"value":"4,99E+00","module":"C3","scenario":null},{"value":"2,34E-01","module":"C4","scenario":null},{"value":"-3,82E+01","module":"D","scenario":null}]}],"additional_environmental_impact":[{"parameter":"PM","unit":"Disease incidence","values":[{"value":"3,56E-06","module":"A1-A3","scenario":null},{"value":"1,03E-06","module":"A4","scenario":null},{"value":"2,66E-07","module":"A5","scenario":null},{"value":"0,00E+00","module":"C1","scenario":null},{"value":"0,00E+00","module":"C2","scenario":null},{"value":"8,85E-07","module":"C3","scenario":null},{"value":"1,14E-08","module":"C4","scenario":null},{"value":"-2,06E-05","module":"D","scenario":null}]},{"parameter":"ETP-fw","unit":"CTUe","values":[{"value":"5,77E+02","module":"A1-A3","scenario":null},{"value":"1,40E+02","module":"A4","scenario":null},{"value":"3,93E+01","module":"A5","scenario":null},{"value":"0,00E+00","module":"C1","scenario":null},{"value":"0,00E+00","module":"C2","scenario":null},{"value":"1,00E+02","module":"C3","scenario":null},{"value":"3,92E+00","module":"C4","scenario":null},{"value":"-2,44E+03","module":"D","scenario":null}]},{"parameter":"HTP-c","unit":"CTUh","values":[{"value":"2,33E-09","module":"A1-A3","scenario":null},{"value":"0,00E+00","module":"A4","scenario":null},{"value":"1,07E-09","module":"A5","scenario":null},{"value":"0,00E+00","module":"C1","scenario":null},{"value":"0,00E+00","module":"C2","scenario":null},{"value":"1,88E-08","module":"C3","scenario":null},{"value":"3,92E-10","module":"C4","scenario":null},{"value":"-4,82E-08","module":"D","scenario":null}]},{"parameter":"HTP-nc","unit":"CTUh","values":[{"value":"6,28E-07","module":"A1-A3","scenario":null},{"value":"1,39E-07","module":"A4","scenario":null},{"value":"7,80E-08","module":"A5","scenario":null},{"value":"0,00E+00","module":"C1","scenario":null},{"value":"0,00E+00","module":"C2","scenario":null},{"value":"8,24E-07","module":"C3","scenario":null},{"value":"6,66E-09","module":"C4","scenario":null},{"value":"-1,48E-06","module":"D","scenario":null}]},{"parameter":"SQP","unit":"-","values":[{"value":"4,51E+02","module":"A1-A3","scenario":null},{"value":"2,06E+02","module":"A4","scenario":null},{"value":"3,57E+01","module":"A5","scenario":null},{"value":"0,00E+00","module":"C1","scenario":null},{"value":"0,00E+00","module":"C2","scenario":null},{"value":"7,80E+01","module":"C3","scenario":null},{"value":"3,96E+00","module":"C4","scenario":null},{"value":"-8,72E+03","module":"D","scenario":null}]},{"parameter":"IRP","unit":"kBq U235-eq","values":[{"value":"5,81E+00","module":"A1-A3","scenario":null},{"value":"8,37E-01","module":"A4","scenario":null},{"value":"3,27E-01","module":"A5","scenario":null},{"value":"0,00E+00","module":"C1","scenario":null},{"value":"0,00E+00","module":"C2","scenario":null},{"value":"9,21E-02","module":"C3","scenario":null},{"value":"1,07E-02","module":"C4","scenario":null},{"value":"-3,03E+00","module":"D","scenario":null}]}],"resource_use":[{"parameter":"PERE","unit":"MJ","values":[{"value":"6,36E+03","module":"A1-A3","scenario":null},{"value":"2,46E+00","module":"A4","scenario":null},{"value":"6,96E+02","module":"A5","scenario":null},{"value":"0,00E+00","module":"C1","scenario":null},{"value":"0,00E+00","module":"C2","scenario":null},{"value":"7,55E+03","module":"C3","scenario":null},{"value":"1,26E-01","module":"C4","scenario":null},{"value":"-3,27E+03","module":"D","scenario":null}]},{"parameter":"PERM","unit":"","values":[{"value":"7,53E+03","module":"A1-A3","scenario":null},{"value":"0,00E+00","module":"A4","scenario":null},{"value":"0,00E+00","module":"A5","scenario":null},{"value":"0,00E+00","module":"C1","scenario":null},{"value":"0,00E+00","module":"C2","scenario":null},{"value":"-7,53E+03","module":"C3","scenario":null},{"value":"0,00E+00","module":"C4","scenario":null},{"value":"0,00E+00","module":"D","scenario":null}]},{"parameter":"PERT","unit":"MJ","values":[{"value":"1,39E+04","module":"A1-A3","scenario":null},{"value":"2,46E+00","module":"A4","scenario":null},{"value":"6,96E+02","module":"A5","scenario":null},{"value":"0,00E+00","module":"C1","scenario":null},{"value":"0,00E+00","module":"C2","scenario":null},{"value":"1,88E+01","module":"C3","scenario":null},{"value":"1,26E-01","module":"C4","scenario":null},{"value":"-3,27E+03","module":"D","scenario":null}]},{"parameter":"PENRE","unit":"MJ","values":[{"value":"4,47E+03","module":"A1-A3","scenario":null},{"value":"1,92E+02","module":"A4","scenario":null},{"value":"2,33E+02","module":"A5","scenario":null},{"value":"0,00E+00","module":"C1","scenario":null},{"value":"0,00E+00","module":"C2","scenario":null},{"value":"3,32E+01","module":"C3","scenario":null},{"value":"2,31E+00","module":"C4","scenario":null},{"value":"-5,10E+02","module":"D","scenario":null}]},{"parameter":"PENRM","unit":"MJ","values":[{"value":"1,04E+02","module":"A1-A3","scenario":null},{"value":"0,00E+00","module":"A4","scenario":null},{"value":"-7,13E+00","module":"A5","scenario":null},{"value":"0,00E+00","module":"C1","scenario":null},{"value":"0,00E+00","module":"C2","scenario":null},{"value":"-9,68E+01","module":"C3","scenario":null},{"value":"0,00E+00","module":"C4","scenario":null},{"value":"0,00E+00","module":"D","scenario":null}]},{"parameter":"PENRT","unit":"MJ","values":[{"value":"4,58E+03","module":"A1-A3","scenario":null},{"value":"1,92E+02","module":"A4","scenario":null},{"value":"2,25E+02","module":"A5","scenario":null},{"value":"0,00E+00","module":"C1","scenario":null},{"value":"0,00E+00","module":"C2","scenario":null},{"value":"-6,36E+01","module":"C3","scenario":null},{"value":"2,31E+00","module":"C4","scenario":null},{"value":"-5,10E+02","module":"D","scenario":null}]},{"parameter":"SM","unit":"kg","values":[{"value":"3,62E+00","module":"A1-A3","scenario":null},{"value":"0,00E+00","module":"A4","scenario":null},{"value":"1,81E-01","module":"A5","scenario":null},{"value":"0,00E+00","module":"C1","scenario":null},{"value":"0,00E+00","module":"C2","scenario":null},{"value":"0,00E+00","module":"C3","scenario":null},{"value":"0,00E+00","module":"C4","scenario":null},{"value":"0,00E+00","module":"D","scenario":null}]},{"parameter":"RSF","unit":"MJ","values":[{"value":"4,72E-01","module":"A1-A3","scenario":null},{"value":"8,65E-02","module":"A4","scenario":null},{"value":"8,70E-01","module":"A5","scenario":null},{"value":"0,00E+00","module":"C1","scenario":null},{"value":"0,00E+00","module":"C2","scenario":null},{"value":"1,69E+01","module":"C3","scenario":null},{"value":"0,00E+00","module":"C4","scenario":null},{"value":"-2,19E+03","module":"D","scenario":null}]},{"parameter":"NRSF","unit":"MJ","values":[{"value":"1,53E+00","module":"A1-A3","scenario":null},{"value":"2,94E-01","module":"A4","scenario":null},{"value":"6,25E-01","module":"A5","scenario":null},{"value":"0,00E+00","module":"C1","scenario":null},{"value":"0,00E+00","module":"C2","scenario":null},{"value":"1,07E+01","module":"C3","scenario":null},{"value":"0,00E+00","module":"C4","scenario":null},{"value":"-1,39E+03","module":"D","scenario":null}]},{"parameter":"FW","unit":"m3","values":[{"value":"1,11E+00","module":"A1-A3","scenario":null},{"value":"2,16E-02","module":"A4","scenario":null},{"value":"6,30E-02","module":"A5","scenario":null},{"value":"0,00E+00","module":"C1","scenario":null},{"value":"0,00E+00","module":"C2","scenario":null},{"value":"1,38E-01","module":"C3","scenario":null},{"value":"2,13E-03","module":"C4","scenario":null},{"value":"-1,15E+01","module":"D","scenario":null}]}],"end_of_life_waste":[{"parameter":"HWD","unit":"kg","values":[{"value":"7,98E+00","module":"A1-A3","scenario":null},{"value":"1,04E-02","module":"A4","scenario":null},{"value":"6,44E-01","module":"A5","scenario":null},{"value":"0,00E+00","module":"C1","scenario":null},{"value":"0,00E+00","module":"C2","scenario":null},{"value":"4,29E-02","module":"C3","scenario":null},{"value":"4,85E+00","module":"C4","scenario":null},{"value":"-2,69E-01","module":"D","scenario":null}]},{"parameter":"NHWD","unit":"kg","values":[{"value":"2,50E+02","module":"A1-A3","scenario":null},{"value":"1,55E+01","module":"A4","scenario":null},{"value":"1,35E+01","module":"A5","scenario":null},{"value":"0,00E+00","module":"C1","scenario":null},{"value":"0,00E+00","module":"C2","scenario":null},{"value":"1,22E+00","module":"C3","scenario":null},{"value":"1,83E+00","module":"C4","scenario":null},{"value":"-1,39E+01","module":"D","scenario":null}]},{"parameter":"RWD","unit":"kg","values":[{"value":"1,62E-02","module":"A1-A3","scenario":null},{"value":"1,31E-03","module":"A4","scenario":null},{"value":"8,65E-04","module":"A5","scenario":null},{"value":"0,00E+00","module":"C1","scenario":null},{"value":"0,00E+00","module":"C2","scenario":null},{"value":"1,03E-04","module":"C3","scenario":null},{"value":"1,39E-05","module":"C4","scenario":null},{"value":"-2,11E-03","module":"D","scenario":null}]}],"end_of_life_flow":[{"parameter":"CRU","unit":"kg","values":[{"value":"0,00E+00","module":"A1-A3","scenario":null},{"value":"0,00E+00","module":"A4","scenario":null},{"value":"0,00E+00","module":"A5","scenario":null},{"value":"0,00E+00","module":"C1","scenario":null},{"value":"0,00E+00","module":"C2","scenario":null},{"value":"0,00E+00","module":"C3","scenario":null},{"value":"0,00E+00","module":"C4","scenario":null},{"value":"0,00E+00","module":"D","scenario":null}]},{"parameter":"MFR","unit":"kg","values":[{"value":"7,00E-01","module":"A1-A3","scenario":null},{"value":"0,00E+00","module":"A4","scenario":null},{"value":"1,21E-01","module":"A5","scenario":null},{"value":"0,00E+00","module":"C1","scenario":null},{"value":"0,00E+00","module":"C2","scenario":null},{"value":"0,00E+00","module":"C3","scenario":null},{"value":"0,00E+00","module":"C4","scenario":null},{"value":"0,00E+00","module":"D","scenario":null}]},{"parameter":"MER","unit":"kg","values":[{"value":"7,65E-01","module":"A1-A3","scenario":null},{"value":"0,00E+00","module":"A4","scenario":null},{"value":"2,38E+01","module":"A5","scenario":null},{"value":"0,00E+00","module":"C1","scenario":null},{"value":"0,00E+00","module":"C2","scenario":null},{"value":"4,74E+02","module":"C3","scenario":null},{"value":"0,00E+00","module":"C4","scenario":null},{"value":"0,00E+00","module":"D","scenario":null}]},{"parameter":"EEE","unit":"MJ","values":[{"value":"6,01E-01","module":"A1-A3","scenario":null},{"value":"0,00E+00","module":"A4","scenario":null},{"value":"3,82E+01","module":"A5","scenario":null},{"value":"0,00E+00","module":"C1","scenario":null},{"value":"0,00E+00","module":"C2","scenario":null},{"value":"7,64E+02","module":"C3","scenario":null},{"value":"0,00E+00","module":"C4","scenario":null},{"value":"0,00E+00","module":"D","scenario":null}]},{"parameter":"EET","unit":"MJ","values":[{"value":"9,09E+00","module":"A1-A3","scenario":null},{"value":"0,00E+00","module":"A4","scenario":null},{"value":"2,66E+02","module":"A5","scenario":null},{"value":"0,00E+00","module":"C1","scenario":null},{"value":"0,00E+00","module":"C2","scenario":null},{"value":"5,30E+03","module":"C3","scenario":null},{"value":"0,00E+00","module":"C4","scenario":null},{"value":"0,00E+00","module":"D","scenario":null}]}]}