{
    "product_name": "Envistar Top 09 with thermal wheel, controls and EcoCooler",
    "epd_id": "NEPD-9313-8900",
    "declared_unit": {
        "unit": "stk",
        "amount": 1.0
    },
    "compliance": [
        "EN 15804+A2",
        "ISO 14025",
        "ISO 21930"
    ],
    "producer_name": "IV Produkt AB",
    "environmental_impact": [
        {
            "parameter": "GWP-total",
            "values": [
                {
                    "value": "3,10E+03",
                    "module": "A1-A3",
                    "scenario": null
                },
                {
                    "value": "2,35E+01",
                    "module": "A4",
                    "scenario": null
                },
                {
                    "value": "0,00E+00",
                    "module": "C1",
                    "scenario": null
                },
                {
                    "value": "7,34E+00",
                    "module": "C2",
                    "scenario": null
                },
                {
                    "value": "9,87E+01",
                    "module": "C3",
                    "scenario": null
                },
                {
                    "value": "4,57E+00",
                    "module": "C4",
                    "scenario": null
                },
                {
                    "value": "-1,08E+03",
                    "module": "D",
                    "scenario": null
                }
            ]
        },
        {
            "parameter": "GWP-fossil",
            "values": [
                {
                    "value": "3,08E+03",
                    "module": "A1-A3",
                    "scenario": null
                },
                {
                    "value": "2,35E+01",
                    "module": "A4",
                    "scenario": null
                },
                {
                    "value": "0,00E+00",
                    "module": "C1",
                    "scenario": null
                },
                {
                    "value": "7,33E+00",
                    "module": "C2",
                    "scenario": null
                },
                {
                    "value": "9,86E+01",
                    "module": "C3",
                    "scenario": null
                },
                {
                    "value": "4,55E+00",
                    "module": "C4",
                    "scenario": null
                },
                {
                    "value": "-1,06E+03",
                    "module": "D",
                    "scenario": null
                }
            ]
        },
        {
            "parameter": "GWP-biogenic",
            "values": [
                {
                    "value": "1,57E+01",
                    "module": "A1-A3",
                    "scenario": null
                },
                {
                    "value": "9,90E-03",
                    "module": "A4",
                    "scenario": null
                },
                {
                    "value": "0,00E+00",
                    "module": "C1",
                    "scenario": null
                },
                {
                    "value": "3,03E-03",
                    "module": "C2",
                    "scenario": null
                },
                {
                    "value": "1,49E-01",
                    "module": "C3",
                    "scenario": null
                },
                {
                    "value": "3,44E-03",
                    "module": "C4",
                    "scenario": null
                },
                {
                    "value": "-3,69E+00",
                    "module": "D",
                    "scenario": null
                }
            ]
        },
        {
            "parameter": "GWP-luluc",
            "values": [
                {
                    "value": "7,54E+00",
                    "module": "A1-A3",
                    "scenario": null
                },
                {
                    "value": "7,70E-03",
                    "module": "A4",
                    "scenario": null
                },
                {
                    "value": "0,00E+00",
                    "module": "C1",
                    "scenario": null
                },
                {
                    "value": "2,61E-03",
                    "module": "C2",
                    "scenario": null
                },
                {
                    "value": "2,45E-02",
                    "module": "C3",
                    "scenario": null
                },
                {
                    "value": "1,80E-02",
                    "module": "C4",
                    "scenario": null
                },
                {
                    "value": "-1,31E+01",
                    "module": "D",
                    "scenario": null
                }
            ]
        },
        {
            "parameter": "ODP",
            "values": [
                {
                    "value": "1,72E-03",
                    "module": "A1-A3",
                    "scenario": null
                },
                {
                    "value": "5,51E-06",
                    "module": "A4",
                    "scenario": null
                },
                {
                    "value": "0,00E+00",
                    "module": "C1",
                    "scenario": null
                },
                {
                    "value": "1,66E-06",
                    "module": "C2",
                    "scenario": null
                },
                {
                    "value": "7,11E-06",
                    "module": "C3",
                    "scenario": null
                },
                {
                    "value": "3,25E-07",
                    "module": "C4",
                    "scenario": null
                },
                {
                    "value": "-7,13E-02",
                    "module": "D",
                    "scenario": null
                }
            ]
        },
        {
            "parameter": "AP",
            "values": [
                {
                    "value": "3,32E+01",
                    "module": "A1-A3",
                    "scenario": null
                },
                {
                    "value": "7,19E-02",
                    "module": "A4",
                    "scenario": null
                },
                {
                    "value": "0,00E+00",
                    "module": "C1",
                    "scenario": null
                },
                {
                    "value": "2,11E-02",
                    "module": "C2",
                    "scenario": null
                },
                {
                    "value": "1,02E-01",
                    "module": "C3",
                    "scenario": null
                },
                {
                    "value": "1,63E-02",
                    "module": "C4",
                    "scenario": null
                },
                {
                    "value": "-1,67E+01",
                    "module": "D",
                    "scenario": null
                }
            ]
        },
        {
            "parameter": "POCP",
            "values": [
                {
                    "value": "1,51E+01",
                    "module": "A1-A3",
                    "scenario": null
                },
                {
                    "value": "6,55E-02",
                    "module": "A4",
                    "scenario": null
                },
                {
                    "value": "0,00E+00",
                    "module": "C1",
                    "scenario": null
                },
                {
                    "value": "1,79E-02",
                    "module": "C2",
                    "scenario": null
                },
                {
                    "value": "6,84E-02",
                    "module": "C3",
                    "scenario": null
                },
                {
                    "value": "1,66E-02",
                    "module": "C4",
                    "scenario": null
                },
                {
                    "value": "-5,47E+00",
                    "module": "D",
                    "scenario": null
                }
            ]
        },
        {
            "parameter": "ADPE",
            "values": [
                {
                    "value": "1,30E+00",
                    "module": "A1-A3",
                    "scenario": null
                },
                {
                    "value": "5,24E-04",
                    "module": "A4",
                    "scenario": null
                },
                {
                    "value": "0,00E+00",
                    "module": "C1",
                    "scenario": null
                },
                {
                    "value": "2,02E-04",
                    "module": "C2",
                    "scenario": null
                },
                {
                    "value": "2,58E-04",
                    "module": "C3",
                    "scenario": null
                },
                {
                    "value": "1,88E-05",
                    "module": "C4",
                    "scenario": null
                },
                {
                    "value": "-2,66E-01",
                    "module": "D",
                    "scenario": null
                }
            ]
        },
        {
            "parameter": "ADPF",
            "values": [
                {
                    "value": "3,84E+04",
                    "module": "A1-A3",
                    "scenario": null
                },
                {
                    "value": "3,69E+02",
                    "module": "A4",
                    "scenario": null
                },
                {
                    "value": "0,00E+00",
                    "module": "C1",
                    "scenario": null
                },
                {
                    "value": "1,11E+02",
                    "module": "C2",
                    "scenario": null
                },
                {
                    "value": "2,76E+02",
                    "module": "C3",
                    "scenario": null
                },
                {
                    "value": "4,04E+01",
                    "module": "C4",
                    "scenario": null
                },
                {
                    "value": "-1,25E+04",
                    "module": "D",
                    "scenario": null
                }
            ]
        },
        {
            "parameter": "WDP",
            "values": [
                {
                    "value": "3,18E+05",
                    "module": "A1-A3",
                    "scenario": null
                },
                {
                    "value": "3,16E+02",
                    "module": "A4",
                    "scenario": null
                },
                {
                    "value": "0,00E+00",
                    "module": "C1",
                    "scenario": null
                },
                {
                    "value": "1,07E+02",
                    "module": "C2",
                    "scenario": null
                },
                {
                    "value": "1,43E+03",
                    "module": "C3",
                    "scenario": null
                },
                {
                    "value": "3,37E+02",
                    "module": "C4",
                    "scenario": null
                },
                {
                    "value": "-3,76E+05",
                    "module": "D",
                    "scenario": null
                }
            ]
        },
        {
            "parameter": "EP-freshwater",
            "values": [
                {
                    "value": "2,93E-01",
                    "module": "A1-A3",
                    "scenario": null
                },
                {
                    "value": "1,87E-04",
                    "module": "A4",
                    "scenario": null
                },
                {
                    "value": "0,00E+00",
                    "module": "C1",
                    "scenario": null
                },
                {
                    "value": "5,86E-05",
                    "module": "C2",
                    "scenario": null
                },
                {
                    "value": "1,44E-03",
                    "module": "C3",
                    "scenario": null
                },
                {
                    "value": "1,14E-04",
                    "module": "C4",
                    "scenario": null
                },
                {
                    "value": "-1,06E-01",
                    "module": "D",
                    "scenario": null
                }
            ]
        },
        {
            "parameter": "EP-marine",
            "values": [
                {
                    "value": "3,99E+00",
                    "module": "A1-A3",
                    "scenario": null
                },
                {
                    "value": "1,51E-02",
                    "module": "A4",
                    "scenario": null
                },
                {
                    "value": "0,00E+00",
                    "module": "C1",
                    "scenario": null
                },
                {
                    "value": "4,17E-03",
                    "module": "C2",
                    "scenario": null
                },
                {
                    "value": "2,19E-02",
                    "module": "C3",
                    "scenario": null
                },
                {
                    "value": "4,07E-03",
                    "module": "C4",
                    "scenario": null
                },
                {
                    "value": "-1,36E+00",
                    "module": "D",
                    "scenario": null
                }
            ]
        },
        {
            "parameter": "EP-terrestrial",
            "values": [
                {
                    "value": "6,75E+01",
                    "module": "A1-A3",
                    "scenario": null
                },
                {
                    "value": "1,69E-01",
                    "module": "A4",
                    "scenario": null
                },
                {
                    "value": "0,00E+00",
                    "module": "C1",
                    "scenario": null
                },
                {
                    "value": "4,66E-02",
                    "module": "C2",
                    "scenario": null
                },
                {
                    "value": "2,44E-01",
                    "module": "C3",
                    "scenario": null
                },
                {
                    "value": "4,39E-02",
                    "module": "C4",
                    "scenario": null
                },
                {
                    "value": "-1,64E+01",
                    "module": "D",
                    "scenario": null
                }
            ]
        }
    ],
    "additional_environmental_impact": [
        {
            "parameter": "PM",
            "values": [
                {
                    "value": "2,70E-04",
                    "module": "A1-A3",
                    "scenario": null
                },
                {
                    "value": "1,83E-06",
                    "module": "A4",
                    "scenario": null
                },
                {
                    "value": "0,00E+00",
                    "module": "C1",
                    "scenario": null
                },
                {
                    "value": "4,49E-07",
                    "module": "C2",
                    "scenario": null
                },
                {
                    "value": "1,40E-06",
                    "module": "C3",
                    "scenario": null
                },
                {
                    "value": "2,51E-07",
                    "module": "C4",
                    "scenario": null
                },
                {
                    "value": "-8,93E-05",
                    "module": "D",
                    "scenario": null
                }
            ]
        },
        {
            "parameter": "ETP-fw",
            "values": [
                {
                    "value": "2,49E+05",
                    "module": "A1-A3",
                    "scenario": null
                },
                {
                    "value": "2,72E+02",
                    "module": "A4",
                    "scenario": null
                },
                {
                    "value": "0,00E+00",
                    "module": "C1",
                    "scenario": null
                },
                {
                    "value": "8,22E+01",
                    "module": "C2",
                    "scenario": null
                },
                {
                    "value": "1,35E+03",
                    "module": "C3",
                    "scenario": null
                },
                {
                    "value": "3,88E+03",
                    "module": "C4",
                    "scenario": null
                },
                {
                    "value": "-1,08E+05",
                    "module": "D",
                    "scenario": null
                }
            ]
        },
        {
            "parameter": "HTP-c",
            "values": [
                {
                    "value": "1,25E-05",
                    "module": "A1-A3",
                    "scenario": null
                },
                {
                    "value": "0,00E+00",
                    "module": "A4",
                    "scenario": null
                },
                {
                    "value": "0,00E+00",
                    "module": "C1",
                    "scenario": null
                },
                {
                    "value": "0,00E+00",
                    "module": "C2",
                    "scenario": null
                },
                {
                    "value": "1,84E-07",
                    "module": "C3",
                    "scenario": null
                },
                {
                    "value": "3,43E-08",
                    "module": "C4",
                    "scenario": null
                },
                {
                    "value": "-3,53E-06",
                    "module": "D",
                    "scenario": null
                }
            ]
        },
        {
            "parameter": "HTP-nc",
            "values": [
                {
                    "value": "2,50E-04",
                    "module": "A1-A3",
                    "scenario": null
                },
                {
                    "value": "2,78E-07",
                    "module": "A4",
                    "scenario": null
                },
                {
                    "value": "0,00E+00",
                    "module": "C1",
                    "scenario": null
                },
                {
                    "value": "8,98E-08",
                    "module": "C2",
                    "scenario": null
                },
                {
                    "value": "7,82E-06",
                    "module": "C3",
                    "scenario": null
                },
                {
                    "value": "1,74E-06",
                    "module": "C4",
                    "scenario": null
                },
                {
                    "value": "-4,70E-05",
                    "module": "D",
                    "scenario": null
                }
            ]
        },
        {
            "parameter": "SQP",
            "values": [
                {
                    "value": "1,37E+04",
                    "module": "A1-A3",
                    "scenario": null
                },
                {
                    "value": "3,51E+02",
                    "module": "A4",
                    "scenario": null
                },
                {
                    "value": "0,00E+00",
                    "module": "C1",
                    "scenario": null
                },
                {
                    "value": "7,75E+01",
                    "module": "C2",
                    "scenario": null
                },
                {
                    "value": "1,08E+02",
                    "module": "C3",
                    "scenario": null
                },
                {
                    "value": "1,12E+02",
                    "module": "C4",
                    "scenario": null
                },
                {
                    "value": "-1,86E+03",
                    "module": "D",
                    "scenario": null
                }
            ]
        },
        {
            "parameter": "IRP",
            "values": [
                {
                    "value": "1,55E+02",
                    "module": "A1-A3",
                    "scenario": null
                },
                {
                    "value": "1,61E+00",
                    "module": "A4",
                    "scenario": null
                },
                {
                    "value": "0,00E+00",
                    "module": "C1",
                    "scenario": null
                },
                {
                    "value": "4,84E-01",
                    "module": "C2",
                    "scenario": null
                },
                {
                    "value": "1,30E+00",
                    "module": "C3",
                    "scenario": null
                },
                {
                    "value": "1,29E-01",
                    "module": "C4",
                    "scenario": null
                },
                {
                    "value": "-4,31E+01",
                    "module": "D",
                    "scenario": null
                }
            ]
        }
    ],
    "resource_use": [
        {
            "parameter": "PERE",
            "values": [
                {
                    "value": "8,82E+03",
                    "module": "A1-A3",
                    "scenario": null
                },
                {
                    "value": "4,93E+00",
                    "module": "A4",
                    "scenario": null
                },
                {
                    "value": "0,00E+00",
                    "module": "C1",
                    "scenario": null
                },
                {
                    "value": "1,59E+00",
                    "module": "C2",
                    "scenario": null
                },
                {
                    "value": "4,92E+01",
                    "module": "C3",
                    "scenario": null
                },
                {
                    "value": "9,35E+00",
                    "module": "C4",
                    "scenario": null
                },
                {
                    "value": "-3,57E+03",
                    "module": "D",
                    "scenario": null
                }
            ]
        },
        {
            "parameter": "PERM",
            "values": [
                {
                    "value": "4,88E+00",
                    "module": "A1-A3",
                    "scenario": null
                },
                {
                    "value": "0,00E+00",
                    "module": "A4",
                    "scenario": null
                },
                {
                    "value": "0,00E+00",
                    "module": "C1",
                    "scenario": null
                },
                {
                    "value": "0,00E+00",
                    "module": "C2",
                    "scenario": null
                },
                {
                    "value": "0,00E+00",
                    "module": "C3",
                    "scenario": null
                },
                {
                    "value": "0,00E+00",
                    "module": "C4",
                    "scenario": null
                },
                {
                    "value": "0,00E+00",
                    "module": "D",
                    "scenario": null
                }
            ]
        },
        {
            "parameter": "PERT",
            "values": [
                {
                    "value": "8,83E+03",
                    "module": "A1-A3",
                    "scenario": null
                },
                {
                    "value": "4,93E+00",
                    "module": "A4",
                    "scenario": null
                },
                {
                    "value": "0,00E+00",
                    "module": "C1",
                    "scenario": null
                },
                {
                    "value": "1,59E+00",
                    "module": "C2",
                    "scenario": null
                },
                {
                    "value": "4,92E+01",
                    "module": "C3",
                    "scenario": null
                },
                {
                    "value": "9,35E+00",
                    "module": "C4",
                    "scenario": null
                },
                {
                    "value": "-3,57E+03",
                    "module": "D",
                    "scenario": null
                }
            ]
        },
        {
            "parameter": "PENRE",
            "values": [
                {
                    "value": "3,76E+04",
                    "module": "A1-A3",
                    "scenario": null
                },
                {
                    "value": "3,69E+02",
                    "module": "A4",
                    "scenario": null
                },
                {
                    "value": "0,00E+00",
                    "module": "C1",
                    "scenario": null
                },
                {
                    "value": "1,11E+02",
                    "module": "C2",
                    "scenario": null
                },
                {
                    "value": "2,77E+02",
                    "module": "C3",
                    "scenario": null
                },
                {
                    "value": "4,05E+01",
                    "module": "C4",
                    "scenario": null
                },
                {
                    "value": "-1,25E+04",
                    "module": "D",
                    "scenario": null
                }
            ]
        },
        {
            "parameter": "PENRM",
            "values": [
                {
                    "value": "8,12E+02",
                    "module": "A1-A3",
                    "scenario": null
                },
                {
                    "value": "0,00E+00",
                    "module": "A4",
                    "scenario": null
                },
                {
                    "value": "0,00E+00",
                    "module": "C1",
                    "scenario": null
                },
                {
                    "value": "0,00E+00",
                    "module": "C2",
                    "scenario": null
                },
                {
                    "value": "-5,84E+02",
                    "module": "C3",
                    "scenario": null
                },
                {
                    "value": "0,00E+00",
                    "module": "C4",
                    "scenario": null
                },
                {
                    "value": "0,00E+00",
                    "module": "D",
                    "scenario": null
                }
            ]
        },
        {
            "parameter": "PENRT",
            "values": [
                {
                    "value": "3,84E+04",
                    "module": "A1-A3",
                    "scenario": null
                },
                {
                    "value": "3,69E+02",
                    "module": "A4",
                    "scenario": null
                },
                {
                    "value": "0,00E+00",
                    "module": "C1",
                    "scenario": null
                },
                {
                    "value": "1,11E+02",
                    "module": "C2",
                    "scenario": null
                },
                {
                    "value": "-3,07E+02",
                    "module": "C3",
                    "scenario": null
                },
                {
                    "value": "4,05E+01",
                    "module": "C4",
                    "scenario": null
                },
                {
                    "value": "-1,25E+04",
                    "module": "D",
                    "scenario": null
                }
            ]
        },
        {
            "parameter": "SM",
            "values": [
                {
                    "value": "2,03E+02",
                    "module": "A1-A3",
                    "scenario": null
                },
                {
                    "value": "0,00E+00",
                    "module": "A4",
                    "scenario": null
                },
                {
                    "value": "0,00E+00",
                    "module": "C1",
                    "scenario": null
                },
                {
                    "value": "0,00E+00",
                    "module": "C2",
                    "scenario": null
                },
                {
                    "value": "3,85E-04",
                    "module": "C3",
                    "scenario": null
                },
                {
                    "value": "2,03E-01",
                    "module": "C4",
                    "scenario": null
                },
                {
                    "value": "2,82E+00",
                    "module": "D",
                    "scenario": null
                }
            ]
        },
        {
            "parameter": "RSF",
            "values": [
                {
                    "value": "5,91E+01",
                    "module": "A1-A3",
                    "scenario": null
                },
                {
                    "value": "1,74E-01",
                    "module": "A4",
                    "scenario": null
                },
                {
                    "value": "0,00E+00",
                    "module": "C1",
                    "scenario": null
                },
                {
                    "value": "5,68E-02",
                    "module": "C2",
                    "scenario": null
                },
                {
                    "value": "1,01E+00",
                    "module": "C3",
                    "scenario": null
                },
                {
                    "value": "4,72E-02",
                    "module": "C4",
                    "scenario": null
                },
                {
                    "value": "7,55E+00",
                    "module": "D",
                    "scenario": null
                }
            ]
        },
        {
            "parameter": "NRSF",
            "values": [
                {
                    "value": "6,28E+02",
                    "module": "A1-A3",
                    "scenario": null
                },
                {
                    "value": "6,03E-01",
                    "module": "A4",
                    "scenario": null
                },
                {
                    "value": "0,00E+00",
                    "module": "C1",
                    "scenario": null
                },
                {
                    "value": "2,03E-01",
                    "module": "C2",
                    "scenario": null
                },
                {
                    "value": "-7,16E-03",
                    "module": "C3",
                    "scenario": null
                },
                {
                    "value": "1,98E+00",
                    "module": "C4",
                    "scenario": null
                },
                {
                    "value": "2,54E+02",
                    "module": "D",
                    "scenario": null
                }
            ]
        },
        {
            "parameter": "FW",
            "values": [
                {
                    "value": "6,57E+01",
                    "module": "A1-A3",
                    "scenario": null
                },
                {
                    "value": "4,09E-02",
                    "module": "A4",
                    "scenario": null
                },
                {
                    "value": "0,00E+00",
                    "module": "C1",
                    "scenario": null
                },
                {
                    "value": "1,19E-02",
                    "module": "C2",
                    "scenario": null
                },
                {
                    "value": "2,85E-01",
                    "module": "C3",
                    "scenario": null
                },
                {
                    "value": "3,96E-02",
                    "module": "C4",
                    "scenario": null
                },
                {
                    "value": "-1,92E+01",
                    "module": "D",
                    "scenario": null
                }
            ]
        }
    ],
    "end_of_life_waste": [
        {
            "parameter": "HWD",
            "values": [
                {
                    "value": "2,46E+01",
                    "module": "A1-A3",
                    "scenario": null
                },
                {
                    "value": "1,97E-02",
                    "module": "A4",
                    "scenario": null
                },
                {
                    "value": "0,00E+00",
                    "module": "C1",
                    "scenario": null
                },
                {
                    "value": "5,72E-03",
                    "module": "C2",
                    "scenario": null
                },
                {
                    "value": "3,78E-03",
                    "module": "C3",
                    "scenario": null
                },
                {
                    "value": "1,02E+01",
                    "module": "C4",
                    "scenario": null
                },
                {
                    "value": "8,92E-01",
                    "module": "D",
                    "scenario": null
                }
            ]
        },
        {
            "parameter": "NHWD",
            "values": [
                {
                    "value": "8,88E+02",
                    "module": "A1-A3",
                    "scenario": null
                },
                {
                    "value": "2,59E+01",
                    "module": "A4",
                    "scenario": null
                },
                {
                    "value": "0,00E+00",
                    "module": "C1",
                    "scenario": null
                },
                {
                    "value": "5,39E+00",
                    "module": "C2",
                    "scenario": null
                },
                {
                    "value": "4,46E+01",
                    "module": "C3",
                    "scenario": null
                },
                {
                    "value": "5,34E+01",
                    "module": "C4",
                    "scenario": null
                },
                {
                    "value": "-3,25E+02",
                    "module": "D",
                    "scenario": null
                }
            ]
        },
        {
            "parameter": "RWD",
            "values": [
                {
                    "value": "1,52E-01",
                    "module": "A1-A3",
                    "scenario": null
                },
                {
                    "value": "2,52E-03",
                    "module": "A4",
                    "scenario": null
                },
                {
                    "value": "0,00E+00",
                    "module": "C1",
                    "scenario": null
                },
                {
                    "value": "7,55E-04",
                    "module": "C2",
                    "scenario": null
                },
                {
                    "value": "1,90E-04",
                    "module": "C3",
                    "scenario": null
                },
                {
                    "value": "5,63E-06",
                    "module": "C4",
                    "scenario": null
                },
                {
                    "value": "-4,01E-02",
                    "module": "D",
                    "scenario": null
                }
            ]
        }
    ],
    "end_of_life_flow": [
        {
            "parameter": "CRU",
            "values": [
                {
                    "value": "0,00E+00",
                    "module": "A1-A3",
                    "scenario": null
                },
                {
                    "value": "0,00E+00",
                    "module": "A4",
                    "scenario": null
                },
                {
                    "value": "0,00E+00",
                    "module": "C1",
                    "scenario": null
                },
                {
                    "value": "0,00E+00",
                    "module": "C2",
                    "scenario": null
                },
                {
                    "value": "0,00E+00",
                    "module": "C3",
                    "scenario": null
                },
                {
                    "value": "0,00E+00",
                    "module": "C4",
                    "scenario": null
                },
                {
                    "value": "0,00E+00",
                    "module": "D",
                    "scenario": null
                }
            ]
        },
        {
            "parameter": "MFR",
            "values": [
                {
                    "value": "8,16E+01",
                    "module": "A1-A3",
                    "scenario": null
                },
                {
                    "value": "0,00E+00",
                    "module": "A4",
                    "scenario": null
                },
                {
                    "value": "0,00E+00",
                    "module": "C1",
                    "scenario": null
                },
                {
                    "value": "0,00E+00",
                    "module": "C2",
                    "scenario": null
                },
                {
                    "value": "4,51E+02",
                    "module": "C3",
                    "scenario": null
                },
                {
                    "value": "1,60E-04",
                    "module": "C4",
                    "scenario": null
                },
                {
                    "value": "-2,50E-01",
                    "module": "D",
                    "scenario": null
                }
            ]
        },
        {
            "parameter": "MER",
            "values": [
                {
                    "value": "2,66E+01",
                    "module": "A1-A3",
                    "scenario": null
                },
                {
                    "value": "0,00E+00",
                    "module": "A4",
                    "scenario": null
                },
                {
                    "value": "0,00E+00",
                    "module": "C1",
                    "scenario": null
                },
                {
                    "value": "0,00E+00",
                    "module": "C2",
                    "scenario": null
                },
                {
                    "value": "4,13E+01",
                    "module": "C3",
                    "scenario": null
                },
                {
                    "value": "4,69E-06",
                    "module": "C4",
                    "scenario": null
                },
                {
                    "value": "-3,17E-02",
                    "module": "D",
                    "scenario": null
                }
            ]
        },
        {
            "parameter": "EEE",
            "values": [
                {
                    "value": "1,57E+01",
                    "module": "A1-A3",
                    "scenario": null
                },
                {
                    "value": "0,00E+00",
                    "module": "A4",
                    "scenario": null
                },
                {
                    "value": "0,00E+00",
                    "module": "C1",
                    "scenario": null
                },
                {
                    "value": "0,00E+00",
                    "module": "C2",
                    "scenario": null
                },
                {
                    "value": "2,99E+00",
                    "module": "C3",
                    "scenario": null
                },
                {
                    "value": "1,37E-04",
                    "module": "C4",
                    "scenario": null
                },
                {
                    "value": "-1,28E-01",
                    "module": "D",
                    "scenario": null
                }
            ]
        },
        {
            "parameter": "EET",
            "values": [
                {
                    "value": "2,37E+02",
                    "module": "A1-A3",
                    "scenario": null
                },
                {
                    "value": "0,00E+00",
                    "module": "A4",
                    "scenario": null
                },
                {
                    "value": "0,00E+00",
                    "module": "C1",
                    "scenario": null
                },
                {
                    "value": "0,00E+00",
                    "module": "C2",
                    "scenario": null
                },
                {
                    "value": "4,53E+01",
                    "module": "C3",
                    "scenario": null
                },
                {
                    "value": "2,07E-03",
                    "module": "C4",
                    "scenario": null
                },
                {
                    "value": "-1,93E+00",
                    "module": "D",
                    "scenario": null
                }
            ]
        }
    ]
}