{"product_name":"B30 M60 D22 Standard","epd_id":"NEPD-2864-1558-NO","declared_unit":{"unit":"m3","amount":1},"compliance":["EN 15804","ISO 14025","ISO 21930"],"producer_name":"Rissa Betong AS","environmental_impact":[{"parameter":"GWP-total","unit":"kg CO2-eq","values":[{"value":"2,19E+02","module":"A1","scenario":null},{"value":"2,07E+01","module":"A2","scenario":null},{"value":"7,37E+00","module":"A3","scenario":null},{"value":"4,01E+00","module":"A4","scenario":null},{"value":"2,47E+02","module":"A1A3","scenario":null}]},{"parameter":"ODP","unit":"kg CFC11-eq","values":[{"value":"3,69E-06","module":"A1","scenario":null},{"value":"3,28E-06","module":"A2","scenario":null},{"value":"1,31E-06","module":"A3","scenario":null},{"value":"7,58E-07","module":"A4","scenario":null},{"value":"8,28E-06","module":"A1A3","scenario":null}]},{"parameter":"AP","unit":"mol H+-eq","values":[{"value":"6,05E-01","module":"A1","scenario":null},{"value":"1,44E-01","module":"A2","scenario":null},{"value":"5,52E-02","module":"A3","scenario":null},{"value":"1,41E-02","module":"A4","scenario":null},{"value":"8,03E-01","module":"A1A3","scenario":null}]},{"parameter":"EP","unit":"kg PO_4^3-eq","values":[{"value":"6,87E-02","module":"A1","scenario":null},{"value":"3,03E-02","module":"A2","scenario":null},{"value":"1,19E-02","module":"A3","scenario":null},{"value":"2,94E-03","module":"A4","scenario":null},{"value":"1,11E-01","module":"A1A3","scenario":null}]},{"parameter":"POCP","unit":"kg NMVOC-eq","values":[{"value":"3,32E-02","module":"A1","scenario":null},{"value":"3,51E-03","module":"A2","scenario":null},{"value":"1,49E-03","module":"A3","scenario":null},{"value":"7,10E-04","module":"A4","scenario":null},{"value":"3,81E-02","module":"A1A3","scenario":null}]},{"parameter":"ADPE","unit":"kg Sb-eq","values":[{"value":"9,92E-05","module":"A1","scenario":null},{"value":"1,32E-05","module":"A2","scenario":null},{"value":"6,30E-06","module":"A3","scenario":null},{"value":"8,86E-06","module":"A4","scenario":null},{"value":"1,19E-04","module":"A1A3","scenario":null}]},{"parameter":"ADPF","unit":"MJ","values":[{"value":"1,24E+03","module":"A1","scenario":null},{"value":"2,75E+02","module":"A2","scenario":null},{"value":"1,05E+02","module":"A3","scenario":null},{"value":"6,12E+01","module":"A4","scenario":null},{"value":"1,62E+03","module":"A1A3","scenario":null}]}],"additional_environmental_impact":[],"resource_use":[{"parameter":"PERE","unit":"MJ","values":[{"value":"2,26E+02","module":"A1","scenario":null},{"value":"5,01E+00","module":"A2","scenario":null},{"value":"3,13E+01","module":"A3","scenario":null},{"value":"9,41E-01","module":"A4","scenario":null},{"value":"2,62E+02","module":"A1A3","scenario":null}]},{"parameter":"PERM","unit":"","values":[{"value":"1,91E+01","module":"A1","scenario":null},{"value":"0,00E+00","module":"A2","scenario":null},{"value":"0,00E+00","module":"A3","scenario":null},{"value":"2,88E-01","module":"A4","scenario":null},{"value":"1,91E+01","module":"A1A3","scenario":null}]},{"parameter":"PERT","unit":"MJ","values":[{"value":"2,45E+02","module":"A1","scenario":null},{"value":"5,01E+00","module":"A2","scenario":null},{"value":"3,13E+01","module":"A3","scenario":null},{"value":"1,23E+00","module":"A4","scenario":null},{"value":"2,81E+02","module":"A1A3","scenario":null}]},{"parameter":"PENRE","unit":"MJ","values":[{"value":"1,26E+03","module":"A1","scenario":null},{"value":"2,83E+02","module":"A2","scenario":null},{"value":"1,08E+02","module":"A3","scenario":null},{"value":"6,24E+01","module":"A4","scenario":null},{"value":"1,65E+03","module":"A1A3","scenario":null}]},{"parameter":"PENRM","unit":"MJ","values":[{"value":"1,62E+01","module":"A1","scenario":null},{"value":"0,00E+00","module":"A2","scenario":null},{"value":"0,00E+00","module":"A3","scenario":null},{"value":"0,00E+00","module":"A4","scenario":null},{"value":"1,62E+01","module":"A1A3","scenario":null}]},{"parameter":"PENRT","unit":"MJ","values":[{"value":"1,28E+03","module":"A1","scenario":null},{"value":"2,83E+02","module":"A2","scenario":null},{"value":"1,08E+02","module":"A3","scenario":null},{"value":"6,24E+01","module":"A4","scenario":null},{"value":"1,67E+03","module":"A1A3","scenario":null}]},{"parameter":"SM","unit":"kg","values":[{"value":"6,29E+01","module":"A1","scenario":null},{"value":"0,00E+00","module":"A2","scenario":null},{"value":"0,00E+00","module":"A3","scenario":null},{"value":"0,00E+00","module":"A4","scenario":null},{"value":"6,29E+01","module":"A1A3","scenario":null}]},{"parameter":"RSF","unit":"MJ","values":[{"value":"2,65E+01","module":"A1","scenario":null},{"value":"0,00E+00","module":"A2","scenario":null},{"value":"5,32E-03","module":"A3","scenario":null},{"value":"0,00E+00","module":"A4","scenario":null},{"value":"2,65E+01","module":"A1A3","scenario":null}]},{"parameter":"NRSF","unit":"MJ","values":[{"value":"2,27E+02","module":"A1","scenario":null},{"value":"0,00E+00","module":"A2","scenario":null},{"value":"0,00E+00","module":"A3","scenario":null},{"value":"0,00E+00","module":"A4","scenario":null},{"value":"2,27E+02","module":"A1A3","scenario":null}]},{"parameter":"FW","unit":"m3","values":[{"value":"2,97E+00","module":"A1","scenario":null},{"value":"5,85E-02","module":"A2","scenario":null},{"value":"9,80E-02","module":"A3","scenario":null},{"value":"5,57E-02","module":"A4","scenario":null},{"value":"3,13E+00","module":"A1A3","scenario":null}]}],"end_of_life_waste":[{"parameter":"HWD","unit":"kg","values":[{"value":"7,74E-04","module":"A1","scenario":null},{"value":"1,96E-04","module":"A2","scenario":null},{"value":"5,26E-05","module":"A3","scenario":null},{"value":"4,74E-05","module":"A4","scenario":null},{"value":"1,02E-03","module":"A1A3","scenario":null}]},{"parameter":"NHWD","unit":"kg","values":[{"value":"4,23E+01","module":"A1","scenario":null},{"value":"5,24E+00","module":"A2","scenario":null},{"value":"2,32E+00","module":"A3","scenario":null},{"value":"6,19E+00","module":"A4","scenario":null},{"value":"4,99E+01","module":"A1A3","scenario":null}]},{"parameter":"RWD","unit":"kg","values":[{"value":"6,17E-06","module":"A1","scenario":null},{"value":"1,87E-03","module":"A2","scenario":null},{"value":"7,46E-04","module":"A3","scenario":null},{"value":"0,00E+00","module":"A4","scenario":null},{"value":"2,63E-03","module":"A1A3","scenario":null}]}],"end_of_life_flow":[{"parameter":"CRU","unit":"kg","values":[{"value":"0,00E+00","module":"A1","scenario":null},{"value":"0,00E+00","module":"A2","scenario":null},{"value":"4,50E+01","module":"A3","scenario":null},{"value":"0,00E+00","module":"A4","scenario":null},{"value":"4,50E+01","module":"A1A3","scenario":null}]},{"parameter":"MFR","unit":"kg","values":[{"value":"3,94E-01","module":"A1","scenario":null},{"value":"0,00E+00","module":"A2","scenario":null},{"value":"0,00E+00","module":"A3","scenario":null},{"value":"0,00E+00","module":"A4","scenario":null},{"value":"3,94E-01","module":"A1A3","scenario":null}]},{"parameter":"MER","unit":"kg","values":[{"value":"8,91E-02","module":"A1","scenario":null},{"value":"0,00E+00","module":"A2","scenario":null},{"value":"0,00E+00","module":"A3","scenario":null},{"value":"0,00E+00","module":"A4","scenario":null},{"value":"8,91E-02","module":"A1A3","scenario":null}]},{"parameter":"EEE","unit":"MJ","values":[{"value":"0,00E+00","module":"A1","scenario":null},{"value":"0,00E+00","module":"A2","scenario":null},{"value":"0,00E+00","module":"A3","scenario":null},{"value":"0,00E+00","module":"A4","scenario":null},{"value":"0,00E+00","module":"A1A3","scenario":null}]},{"parameter":"EET","unit":"MJ","values":[{"value":"0,00E+00","module":"A1","scenario":null},{"value":"0,00E+00","module":"A2","scenario":null},{"value":"0,00E+00","module":"A3","scenario":null},{"value":"0,00E+00","module":"A4","scenario":null},{"value":"0,00E+00","module":"A1A3","scenario":null}]}]}