{"product_name":"RQ - H07Z1-K 6","epd_id":"NEPD-8904-8575","declared_unit":{"unit":"m","amount":1},"compliance":["EN 15804+A2","ISO 14025","ISO 21930"],"producer_name":"Amokabel AB","environmental_impact":[{"parameter":"GWP-total","unit":"kg CO2-eq","values":[{"value":"2,68E-01","module":"A1","scenario":null},{"value":"3,88E-03","module":"A2","scenario":null},{"value":"4,39E-04","module":"A3","scenario":null},{"value":"2,15E-03","module":"A4","scenario":null},{"value":"7,38E-03","module":"A5","scenario":null},{"value":"0,00E+00","module":"C1","scenario":null},{"value":"9,35E-04","module":"C2","scenario":null},{"value":"2,33E-02","module":"C3","scenario":null},{"value":"1,17E-03","module":"C4","scenario":null},{"value":"-4,80E-02","module":"D","scenario":null},{"value":"2,72E-01","module":"A1A3","scenario":null}]},{"parameter":"GWP-fossil","unit":"kg CO2-eq","values":[{"value":"2,69E-01","module":"A1","scenario":null},{"value":"3,88E-03","module":"A2","scenario":null},{"value":"4,28E-04","module":"A3","scenario":null},{"value":"2,14E-03","module":"A4","scenario":null},{"value":"1,11E-04","module":"A5","scenario":null},{"value":"0,00E+00","module":"C1","scenario":null},{"value":"9,34E-04","module":"C2","scenario":null},{"value":"2,33E-02","module":"C3","scenario":null},{"value":"1,17E-03","module":"C4","scenario":null},{"value":"-4,77E-02","module":"D","scenario":null},{"value":"2,74E-01","module":"A1A3","scenario":null}]},{"parameter":"GWP-biogenic","unit":"kg CO2-eq","values":[{"value":"-1,74E-03","module":"A1","scenario":null},{"value":"1,52E-06","module":"A2","scenario":null},{"value":"8,86E-06","module":"A3","scenario":null},{"value":"8,87E-07","module":"A4","scenario":null},{"value":"7,27E-03","module":"A5","scenario":null},{"value":"0,00E+00","module":"C1","scenario":null},{"value":"3,87E-07","module":"C2","scenario":null},{"value":"1,89E-07","module":"C3","scenario":null},{"value":"8,67E-08","module":"C4","scenario":null},{"value":"-2,18E-04","module":"D","scenario":null},{"value":"-1,73E-03","module":"A1A3","scenario":null}]},{"parameter":"GWP-luluc","unit":"kg CO2-eq","values":[{"value":"2,83E-04","module":"A1","scenario":null},{"value":"1,53E-06","module":"A2","scenario":null},{"value":"1,66E-06","module":"A3","scenario":null},{"value":"7,63E-07","module":"A4","scenario":null},{"value":"3,00E-08","module":"A5","scenario":null},{"value":"0,00E+00","module":"C1","scenario":null},{"value":"3,33E-07","module":"C2","scenario":null},{"value":"2,77E-08","module":"C3","scenario":null},{"value":"1,25E-07","module":"C4","scenario":null},{"value":"-9,43E-05","module":"D","scenario":null},{"value":"2,86E-04","module":"A1A3","scenario":null}]},{"parameter":"ODP","unit":"kg CFC11-eq","values":[{"value":"2,11E-08","module":"A1","scenario":null},{"value":"8,65E-10","module":"A2","scenario":null},{"value":"3,50E-11","module":"A3","scenario":null},{"value":"4,86E-10","module":"A4","scenario":null},{"value":"1,80E-11","module":"A5","scenario":null},{"value":"0,00E+00","module":"C1","scenario":null},{"value":"2,12E-10","module":"C2","scenario":null},{"value":"1,80E-11","module":"C3","scenario":null},{"value":"1,02E-10","module":"C4","scenario":null},{"value":"-9,59E-05","module":"D","scenario":null},{"value":"2,20E-08","module":"A1A3","scenario":null}]},{"parameter":"AP","unit":"mol H+-eq","values":[{"value":"1,22E-02","module":"A1","scenario":null},{"value":"2,77E-05","module":"A2","scenario":null},{"value":"6,32E-07","module":"A3","scenario":null},{"value":"6,16E-06","module":"A4","scenario":null},{"value":"8,21E-07","module":"A5","scenario":null},{"value":"0,00E+00","module":"C1","scenario":null},{"value":"2,69E-06","module":"C2","scenario":null},{"value":"2,92E-06","module":"C3","scenario":null},{"value":"2,76E-06","module":"C4","scenario":null},{"value":"-7,80E-03","module":"D","scenario":null},{"value":"1,22E-02","module":"A1A3","scenario":null}]},{"parameter":"POCP","unit":"kg NMVOC-eq","values":[{"value":"3,02E-03","module":"A1","scenario":null},{"value":"2,11E-05","module":"A2","scenario":null},{"value":"5,69E-07","module":"A3","scenario":null},{"value":"5,22E-06","module":"A4","scenario":null},{"value":"9,55E-07","module":"A5","scenario":null},{"value":"0,00E+00","module":"C1","scenario":null},{"value":"2,28E-06","module":"C2","scenario":null},{"value":"3,63E-06","module":"C3","scenario":null},{"value":"3,32E-06","module":"C4","scenario":null},{"value":"-1,36E-03","module":"D","scenario":null},{"value":"3,04E-03","module":"A1A3","scenario":null}]},{"parameter":"ADPE","unit":"kg Sb-eq","values":[{"value":"1,08E-04","module":"A1","scenario":null},{"value":"9,56E-08","module":"A2","scenario":null},{"value":"3,60E-09","module":"A3","scenario":null},{"value":"5,92E-08","module":"A4","scenario":null},{"value":"1,97E-09","module":"A5","scenario":null},{"value":"0,00E+00","module":"C1","scenario":null},{"value":"2,58E-08","module":"C2","scenario":null},{"value":"8,17E-10","module":"C3","scenario":null},{"value":"2,73E-09","module":"C4","scenario":null},{"value":"-4,37E-05","module":"D","scenario":null},{"value":"1,08E-04","module":"A1A3","scenario":null}]},{"parameter":"ADPF","unit":"MJ","values":[{"value":"4,35E+00","module":"A1","scenario":null},{"value":"5,74E-02","module":"A2","scenario":null},{"value":"4,42E-03","module":"A3","scenario":null},{"value":"3,24E-02","module":"A4","scenario":null},{"value":"1,35E-03","module":"A5","scenario":null},{"value":"0,00E+00","module":"C1","scenario":null},{"value":"1,41E-02","module":"C2","scenario":null},{"value":"1,53E-03","module":"C3","scenario":null},{"value":"8,16E-03","module":"C4","scenario":null},{"value":"-4,33E-01","module":"D","scenario":null},{"value":"4,41E+00","module":"A1A3","scenario":null}]},{"parameter":"WDP","unit":"m3 world-eq. Deprived","values":[{"value":"1,99E+01","module":"A1","scenario":null},{"value":"5,00E-02","module":"A2","scenario":null},{"value":"2,99E-01","module":"A3","scenario":null},{"value":"3,13E-02","module":"A4","scenario":null},{"value":"2,00E-03","module":"A5","scenario":null},{"value":"0,00E+00","module":"C1","scenario":null},{"value":"1,37E-02","module":"C2","scenario":null},{"value":"3,46E-03","module":"C3","scenario":null},{"value":"1,78E-01","module":"C4","scenario":null},{"value":"2,31E+00","module":"D","scenario":null},{"value":"2,02E+01","module":"A1A3","scenario":null}]},{"parameter":"EP-freshwater","unit":"kg P-eq","values":[{"value":"9,95E-05","module":"A1","scenario":null},{"value":"2,87E-08","module":"A2","scenario":null},{"value":"2,58E-09","module":"A3","scenario":null},{"value":"1,71E-08","module":"A4","scenario":null},{"value":"1,25E-09","module":"A5","scenario":null},{"value":"0,00E+00","module":"C1","scenario":null},{"value":"7,46E-09","module":"C2","scenario":null},{"value":"1,79E-09","module":"C3","scenario":null},{"value":"5,91E-09","module":"C4","scenario":null},{"value":"-5,26E-05","module":"D","scenario":null},{"value":"9,95E-05","module":"A1A3","scenario":null}]},{"parameter":"EP-marine","unit":"kg N-eq","values":[{"value":"7,96E-04","module":"A1","scenario":null},{"value":"6,43E-06","module":"A2","scenario":null},{"value":"1,94E-07","module":"A3","scenario":null},{"value":"1,22E-06","module":"A4","scenario":null},{"value":"3,43E-07","module":"A5","scenario":null},{"value":"0,00E+00","module":"C1","scenario":null},{"value":"5,31E-07","module":"C2","scenario":null},{"value":"1,40E-06","module":"C3","scenario":null},{"value":"1,90E-06","module":"C4","scenario":null},{"value":"-3,24E-04","module":"D","scenario":null},{"value":"8,02E-04","module":"A1A3","scenario":null}]},{"parameter":"EP-terrestrial","unit":"mol N-eq.","values":[{"value":"1,17E-02","module":"A1","scenario":null},{"value":"7,16E-05","module":"A2","scenario":null},{"value":"2,03E-06","module":"A3","scenario":null},{"value":"1,36E-05","module":"A4","scenario":null},{"value":"3,67E-06","module":"A5","scenario":null},{"value":"0,00E+00","module":"C1","scenario":null},{"value":"5,94E-06","module":"C2","scenario":null},{"value":"1,52E-05","module":"C3","scenario":null},{"value":"1,11E-05","module":"C4","scenario":null},{"value":"-5,00E-03","module":"D","scenario":null},{"value":"1,18E-02","module":"A1A3","scenario":null}]},{"parameter":"GWP-IOBC","unit":"kg CO2-eq","values":[{"value":"2,73E-01","module":"A1","scenario":null},{"value":"3,88E-03","module":"A2","scenario":null},{"value":"4,38E-04","module":"A3","scenario":null},{"value":"2,15E-03","module":"A4","scenario":null},{"value":"1,11E-04","module":"A5","scenario":null},{"value":"0,00E+00","module":"C1","scenario":null},{"value":"9,35E-04","module":"C2","scenario":null},{"value":"2,33E-02","module":"C3","scenario":null},{"value":"1,22E-03","module":"C4","scenario":null},{"value":"-2,34E-02","module":"D","scenario":null},{"value":"2,77E-01","module":"A1A3","scenario":null}]}],"additional_environmental_impact":[{"parameter":"PM","unit":"Disease incidence","values":[{"value":"3,31E-08","module":"A1","scenario":null},{"value":"2,18E-10","module":"A2","scenario":null},{"value":"8,00E-12","module":"A3","scenario":null},{"value":"1,31E-10","module":"A4","scenario":null},{"value":"1,00E-11","module":"A5","scenario":null},{"value":"0,00E+00","module":"C1","scenario":null},{"value":"5,70E-11","module":"C2","scenario":null},{"value":"1,10E-11","module":"C3","scenario":null},{"value":"4,90E-11","module":"C4","scenario":null},{"value":"-1,62E-08","module":"D","scenario":null},{"value":"3,33E-08","module":"A1A3","scenario":null}]},{"parameter":"ETP-fw","unit":"CTUe","values":[{"value":"1,45E+02","module":"A1","scenario":null},{"value":"4,13E-02","module":"A2","scenario":null},{"value":"3,36E-03","module":"A3","scenario":null},{"value":"2,40E-02","module":"A4","scenario":null},{"value":"1,59E-03","module":"A5","scenario":null},{"value":"0,00E+00","module":"C1","scenario":null},{"value":"1,05E-02","module":"C2","scenario":null},{"value":"4,56E-03","module":"C3","scenario":null},{"value":"1,17E+01","module":"C4","scenario":null},{"value":"-7,18E+01","module":"D","scenario":null},{"value":"1,45E+02","module":"A1A3","scenario":null}]},{"parameter":"HTP-c","unit":"CTUh","values":[{"value":"2,55E-09","module":"A1","scenario":null},{"value":"0,00E+00","module":"A2","scenario":null},{"value":"0,00E+00","module":"A3","scenario":null},{"value":"0,00E+00","module":"A4","scenario":null},{"value":"0,00E+00","module":"A5","scenario":null},{"value":"0,00E+00","module":"C1","scenario":null},{"value":"0,00E+00","module":"C2","scenario":null},{"value":"1,00E-12","module":"C3","scenario":null},{"value":"1,00E-12","module":"C4","scenario":null},{"value":"-1,01E-09","module":"D","scenario":null},{"value":"2,55E-09","module":"A1A3","scenario":null}]},{"parameter":"HTP-nc","unit":"CTUh","values":[{"value":"1,95E-07","module":"A1","scenario":null},{"value":"4,60E-11","module":"A2","scenario":null},{"value":"3,00E-12","module":"A3","scenario":null},{"value":"2,60E-11","module":"A4","scenario":null},{"value":"6,00E-12","module":"A5","scenario":null},{"value":"0,00E+00","module":"C1","scenario":null},{"value":"1,10E-11","module":"C2","scenario":null},{"value":"2,00E-11","module":"C3","scenario":null},{"value":"1,00E-11","module":"C4","scenario":null},{"value":"-8,68E-08","module":"D","scenario":null},{"value":"1,95E-07","module":"A1A3","scenario":null}]},{"parameter":"SQP","unit":"-","values":[{"value":"2,95E+00","module":"A1","scenario":null},{"value":"3,61E-02","module":"A2","scenario":null},{"value":"2,31E-03","module":"A3","scenario":null},{"value":"2,27E-02","module":"A4","scenario":null},{"value":"7,89E-04","module":"A5","scenario":null},{"value":"0,00E+00","module":"C1","scenario":null},{"value":"9,88E-03","module":"C2","scenario":null},{"value":"1,85E-04","module":"C3","scenario":null},{"value":"1,79E-02","module":"C4","scenario":null},{"value":"-1,04E+00","module":"D","scenario":null},{"value":"2,99E+00","module":"A1A3","scenario":null}]},{"parameter":"IRP","unit":"kBq U235-eq","values":[{"value":"1,71E-02","module":"A1","scenario":null},{"value":"2,50E-04","module":"A2","scenario":null},{"value":"1,07E-04","module":"A3","scenario":null},{"value":"1,42E-04","module":"A4","scenario":null},{"value":"5,09E-06","module":"A5","scenario":null},{"value":"0,00E+00","module":"C1","scenario":null},{"value":"6,18E-05","module":"C2","scenario":null},{"value":"2,58E-06","module":"C3","scenario":null},{"value":"5,11E-05","module":"C4","scenario":null},{"value":"-6,35E-04","module":"D","scenario":null},{"value":"1,74E-02","module":"A1A3","scenario":null}]}],"resource_use":[{"parameter":"PERE","unit":"MJ","values":[{"value":"7,98E-01","module":"A1","scenario":null},{"value":"7,65E-04","module":"A2","scenario":null},{"value":"1,43E-03","module":"A3","scenario":null},{"value":"4,64E-04","module":"A4","scenario":null},{"value":"2,65E-05","module":"A5","scenario":null},{"value":"0,00E+00","module":"C1","scenario":null},{"value":"2,02E-04","module":"C2","scenario":null},{"value":"4,49E-05","module":"C3","scenario":null},{"value":"9,64E-04","module":"C4","scenario":null},{"value":"-2,82E-01","module":"D","scenario":null},{"value":"8,01E-01","module":"A1A3","scenario":null}]},{"parameter":"PERM","unit":"","values":[{"value":"5,70E-02","module":"A1","scenario":null},{"value":"0,00E+00","module":"A2","scenario":null},{"value":"0,00E+00","module":"A3","scenario":null},{"value":"0,00E+00","module":"A4","scenario":null},{"value":"-5,70E-02","module":"A5","scenario":null},{"value":"0,00E+00","module":"C1","scenario":null},{"value":"0,00E+00","module":"C2","scenario":null},{"value":"0,00E+00","module":"C3","scenario":null},{"value":"0,00E+00","module":"C4","scenario":null},{"value":"0,00E+00","module":"D","scenario":null},{"value":"5,70E-02","module":"A1A3","scenario":null}]},{"parameter":"PERT","unit":"MJ","values":[{"value":"8,55E-01","module":"A1","scenario":null},{"value":"7,65E-04","module":"A2","scenario":null},{"value":"1,43E-03","module":"A3","scenario":null},{"value":"4,64E-04","module":"A4","scenario":null},{"value":"-5,70E-02","module":"A5","scenario":null},{"value":"0,00E+00","module":"C1","scenario":null},{"value":"2,02E-04","module":"C2","scenario":null},{"value":"4,49E-05","module":"C3","scenario":null},{"value":"9,64E-04","module":"C4","scenario":null},{"value":"-2,82E-01","module":"D","scenario":null},{"value":"8,58E-01","module":"A1A3","scenario":null}]},{"parameter":"PENRE","unit":"MJ","values":[{"value":"3,73E+00","module":"A1","scenario":null},{"value":"5,74E-02","module":"A2","scenario":null},{"value":"4,42E-03","module":"A3","scenario":null},{"value":"3,24E-02","module":"A4","scenario":null},{"value":"1,35E-03","module":"A5","scenario":null},{"value":"0,00E+00","module":"C1","scenario":null},{"value":"1,41E-02","module":"C2","scenario":null},{"value":"1,53E-03","module":"C3","scenario":null},{"value":"8,16E-03","module":"C4","scenario":null},{"value":"-4,33E-01","module":"D","scenario":null},{"value":"3,79E+00","module":"A1A3","scenario":null}]},{"parameter":"PENRM","unit":"MJ","values":[{"value":"6,70E-01","module":"A1","scenario":null},{"value":"0,00E+00","module":"A2","scenario":null},{"value":"0,00E+00","module":"A3","scenario":null},{"value":"0,00E+00","module":"A4","scenario":null},{"value":"0,00E+00","module":"A5","scenario":null},{"value":"0,00E+00","module":"C1","scenario":null},{"value":"0,00E+00","module":"C2","scenario":null},{"value":"-6,57E-01","module":"C3","scenario":null},{"value":"0,00E+00","module":"C4","scenario":null},{"value":"0,00E+00","module":"D","scenario":null},{"value":"6,70E-01","module":"A1A3","scenario":null}]},{"parameter":"PENRT","unit":"MJ","values":[{"value":"4,40E+00","module":"A1","scenario":null},{"value":"5,74E-02","module":"A2","scenario":null},{"value":"4,42E-03","module":"A3","scenario":null},{"value":"3,24E-02","module":"A4","scenario":null},{"value":"1,35E-03","module":"A5","scenario":null},{"value":"0,00E+00","module":"C1","scenario":null},{"value":"1,41E-02","module":"C2","scenario":null},{"value":"-6,56E-01","module":"C3","scenario":null},{"value":"8,16E-03","module":"C4","scenario":null},{"value":"-4,33E-01","module":"D","scenario":null},{"value":"4,46E+00","module":"A1A3","scenario":null}]},{"parameter":"SM","unit":"kg","values":[{"value":"9,54E-03","module":"A1","scenario":null},{"value":"0,00E+00","module":"A2","scenario":null},{"value":"1,04E-07","module":"A3","scenario":null},{"value":"0,00E+00","module":"A4","scenario":null},{"value":"0,00E+00","module":"A5","scenario":null},{"value":"0,00E+00","module":"C1","scenario":null},{"value":"0,00E+00","module":"C2","scenario":null},{"value":"0,00E+00","module":"C3","scenario":null},{"value":"0,00E+00","module":"C4","scenario":null},{"value":"1,36E-02","module":"D","scenario":null},{"value":"9,54E-03","module":"A1A3","scenario":null}]},{"parameter":"RSF","unit":"MJ","values":[{"value":"2,25E-02","module":"A1","scenario":null},{"value":"2,69E-05","module":"A2","scenario":null},{"value":"6,26E-06","module":"A3","scenario":null},{"value":"1,66E-05","module":"A4","scenario":null},{"value":"7,93E-07","module":"A5","scenario":null},{"value":"0,00E+00","module":"C1","scenario":null},{"value":"7,24E-06","module":"C2","scenario":null},{"value":"1,26E-06","module":"C3","scenario":null},{"value":"2,00E-05","module":"C4","scenario":null},{"value":"1,27E-03","module":"D","scenario":null},{"value":"2,26E-02","module":"A1A3","scenario":null}]},{"parameter":"NRSF","unit":"MJ","values":[{"value":"7,80E-04","module":"A1","scenario":null},{"value":"9,21E-05","module":"A2","scenario":null},{"value":"2,02E-05","module":"A3","scenario":null},{"value":"5,94E-05","module":"A4","scenario":null},{"value":"7,86E-06","module":"A5","scenario":null},{"value":"0,00E+00","module":"C1","scenario":null},{"value":"2,59E-05","module":"C2","scenario":null},{"value":"0,00E+00","module":"C3","scenario":null},{"value":"3,05E-05","module":"C4","scenario":null},{"value":"-4,10E-03","module":"D","scenario":null},{"value":"8,92E-04","module":"A1A3","scenario":null}]},{"parameter":"FW","unit":"m3","values":[{"value":"5,02E-03","module":"A1","scenario":null},{"value":"5,72E-06","module":"A2","scenario":null},{"value":"3,75E-06","module":"A3","scenario":null},{"value":"3,47E-06","module":"A4","scenario":null},{"value":"9,07E-07","module":"A5","scenario":null},{"value":"0,00E+00","module":"C1","scenario":null},{"value":"1,51E-06","module":"C2","scenario":null},{"value":"4,31E-06","module":"C3","scenario":null},{"value":"1,05E-05","module":"C4","scenario":null},{"value":"-1,27E-03","module":"D","scenario":null},{"value":"5,02E-03","module":"A1A3","scenario":null}]}],"end_of_life_waste":[{"parameter":"HWD","unit":"kg","values":[{"value":"3,67E-03","module":"A1","scenario":null},{"value":"2,88E-06","module":"A2","scenario":null},{"value":"1,91E-05","module":"A3","scenario":null},{"value":"1,67E-06","module":"A4","scenario":null},{"value":"0,00E+00","module":"A5","scenario":null},{"value":"0,00E+00","module":"C1","scenario":null},{"value":"7,29E-07","module":"C2","scenario":null},{"value":"0,00E+00","module":"C3","scenario":null},{"value":"9,38E-04","module":"C4","scenario":null},{"value":"-5,26E-04","module":"D","scenario":null},{"value":"3,69E-03","module":"A1A3","scenario":null}]},{"parameter":"NHWD","unit":"kg","values":[{"value":"1,02E-01","module":"A1","scenario":null},{"value":"2,46E-03","module":"A2","scenario":null},{"value":"6,11E-03","module":"A3","scenario":null},{"value":"1,58E-03","module":"A4","scenario":null},{"value":"4,64E-03","module":"A5","scenario":null},{"value":"0,00E+00","module":"C1","scenario":null},{"value":"6,87E-04","module":"C2","scenario":null},{"value":"0,00E+00","module":"C3","scenario":null},{"value":"2,70E-02","module":"C4","scenario":null},{"value":"-2,28E-02","module":"D","scenario":null},{"value":"1,10E-01","module":"A1A3","scenario":null}]},{"parameter":"RWD","unit":"kg","values":[{"value":"1,57E-05","module":"A1","scenario":null},{"value":"3,92E-07","module":"A2","scenario":null},{"value":"4,52E-08","module":"A3","scenario":null},{"value":"2,21E-07","module":"A4","scenario":null},{"value":"0,00E+00","module":"A5","scenario":null},{"value":"0,00E+00","module":"C1","scenario":null},{"value":"9,62E-08","module":"C2","scenario":null},{"value":"0,00E+00","module":"C3","scenario":null},{"value":"5,62E-08","module":"C4","scenario":null},{"value":"-5,64E-07","module":"D","scenario":null},{"value":"1,61E-05","module":"A1A3","scenario":null}]}],"end_of_life_flow":[{"parameter":"CRU","unit":"kg","values":[{"value":"0,00E+00","module":"A1","scenario":null},{"value":"0,00E+00","module":"A2","scenario":null},{"value":"0,00E+00","module":"A3","scenario":null},{"value":"0,00E+00","module":"A4","scenario":null},{"value":"0,00E+00","module":"A5","scenario":null},{"value":"0,00E+00","module":"C1","scenario":null},{"value":"0,00E+00","module":"C2","scenario":null},{"value":"0,00E+00","module":"C3","scenario":null},{"value":"0,00E+00","module":"C4","scenario":null},{"value":"0,00E+00","module":"D","scenario":null},{"value":"0,00E+00","module":"A1A3","scenario":null}]},{"parameter":"MFR","unit":"kg","values":[{"value":"0,00E+00","module":"A1","scenario":null},{"value":"0,00E+00","module":"A2","scenario":null},{"value":"6,48E-03","module":"A3","scenario":null},{"value":"0,00E+00","module":"A4","scenario":null},{"value":"1,22E-03","module":"A5","scenario":null},{"value":"0,00E+00","module":"C1","scenario":null},{"value":"0,00E+00","module":"C2","scenario":null},{"value":"2,83E-02","module":"C3","scenario":null},{"value":"6,94E-07","module":"C4","scenario":null},{"value":"-5,31E-04","module":"D","scenario":null},{"value":"6,48E-03","module":"A1A3","scenario":null}]},{"parameter":"MER","unit":"kg","values":[{"value":"0,00E+00","module":"A1","scenario":null},{"value":"0,00E+00","module":"A2","scenario":null},{"value":"1,61E-04","module":"A3","scenario":null},{"value":"0,00E+00","module":"A4","scenario":null},{"value":"3,42E-03","module":"A5","scenario":null},{"value":"0,00E+00","module":"C1","scenario":null},{"value":"0,00E+00","module":"C2","scenario":null},{"value":"7,74E-03","module":"C3","scenario":null},{"value":"1,70E-08","module":"C4","scenario":null},{"value":"-7,00E-05","module":"D","scenario":null},{"value":"1,61E-04","module":"A1A3","scenario":null}]},{"parameter":"EEE","unit":"MJ","values":[{"value":"0,00E+00","module":"A1","scenario":null},{"value":"0,00E+00","module":"A2","scenario":null},{"value":"2,18E-04","module":"A3","scenario":null},{"value":"0,00E+00","module":"A4","scenario":null},{"value":"2,39E-03","module":"A5","scenario":null},{"value":"0,00E+00","module":"C1","scenario":null},{"value":"0,00E+00","module":"C2","scenario":null},{"value":"1,50E-02","module":"C3","scenario":null},{"value":"1,10E-06","module":"C4","scenario":null},{"value":"-1,71E-04","module":"D","scenario":null},{"value":"2,18E-04","module":"A1A3","scenario":null}]},{"parameter":"EET","unit":"MJ","values":[{"value":"0,00E+00","module":"A1","scenario":null},{"value":"0,00E+00","module":"A2","scenario":null},{"value":"3,31E-03","module":"A3","scenario":null},{"value":"0,00E+00","module":"A4","scenario":null},{"value":"3,62E-02","module":"A5","scenario":null},{"value":"0,00E+00","module":"C1","scenario":null},{"value":"0,00E+00","module":"C2","scenario":null},{"value":"2,27E-01","module":"C3","scenario":null},{"value":"1,67E-05","module":"C4","scenario":null},{"value":"-2,59E-03","module":"D","scenario":null},{"value":"3,31E-03","module":"A1A3","scenario":null}]}]}