{
    "product_name": "Arena Sport 1200",
    "epd_id": "NEPD-4746-3992-EN",
    "declared_unit": {
        "unit": "stk",
        "amount": 1.0
    },
    "compliance": [
        "EN 15804+A2",
        "ISO 14025",
        "ISO 21930"
    ],
    "producer_name": "SG Armaturen AS",
    "environmental_impact": [
        {
            "parameter": "GWP-total",
            "values": [
                {
                    "value": "5,98E+01",
                    "module": "A1",
                    "scenario": null
                },
                {
                    "value": "2,04E-01",
                    "module": "A2",
                    "scenario": null
                },
                {
                    "value": "1,96E+00",
                    "module": "A4",
                    "scenario": null
                },
                {
                    "value": "3,43E-01",
                    "module": "A5",
                    "scenario": null
                },
                {
                    "value": "1,08E+02",
                    "module": "B6",
                    "scenario": null
                },
                {
                    "value": "0,00E+00",
                    "module": "C1",
                    "scenario": null
                },
                {
                    "value": "3,27E-01",
                    "module": "C2",
                    "scenario": null
                },
                {
                    "value": "9,23E-01",
                    "module": "C3",
                    "scenario": null
                },
                {
                    "value": "8,83E-02",
                    "module": "C4",
                    "scenario": null
                },
                {
                    "value": "-2,63E+00",
                    "module": "D",
                    "scenario": null
                }
            ]
        },
        {
            "parameter": "GWP-fossil",
            "values": [
                {
                    "value": "5,95E+01",
                    "module": "A1",
                    "scenario": null
                },
                {
                    "value": "2,04E-01",
                    "module": "A2",
                    "scenario": null
                },
                {
                    "value": "1,96E+00",
                    "module": "A4",
                    "scenario": null
                },
                {
                    "value": "3,24E-03",
                    "module": "A5",
                    "scenario": null
                },
                {
                    "value": "1,04E+02",
                    "module": "B6",
                    "scenario": null
                },
                {
                    "value": "0,00E+00",
                    "module": "C1",
                    "scenario": null
                },
                {
                    "value": "3,27E-01",
                    "module": "C2",
                    "scenario": null
                },
                {
                    "value": "9,22E-01",
                    "module": "C3",
                    "scenario": null
                },
                {
                    "value": "8,79E-02",
                    "module": "C4",
                    "scenario": null
                },
                {
                    "value": "-2,63E+00",
                    "module": "D",
                    "scenario": null
                }
            ]
        },
        {
            "parameter": "GWP-biogenic",
            "values": [
                {
                    "value": "2,03E-01",
                    "module": "A1",
                    "scenario": null
                },
                {
                    "value": "8,43E-05",
                    "module": "A2",
                    "scenario": null
                },
                {
                    "value": "8,12E-04",
                    "module": "A4",
                    "scenario": null
                },
                {
                    "value": "3,40E-01",
                    "module": "A5",
                    "scenario": null
                },
                {
                    "value": "2,88E+00",
                    "module": "B6",
                    "scenario": null
                },
                {
                    "value": "0,00E+00",
                    "module": "C1",
                    "scenario": null
                },
                {
                    "value": "1,35E-04",
                    "module": "C2",
                    "scenario": null
                },
                {
                    "value": "7,57E-04",
                    "module": "C3",
                    "scenario": null
                },
                {
                    "value": "3,58E-05",
                    "module": "C4",
                    "scenario": null
                },
                {
                    "value": "-4,45E-03",
                    "module": "D",
                    "scenario": null
                }
            ]
        },
        {
            "parameter": "GWP-luluc",
            "values": [
                {
                    "value": "8,70E-02",
                    "module": "A1",
                    "scenario": null
                },
                {
                    "value": "7,29E-05",
                    "module": "A2",
                    "scenario": null
                },
                {
                    "value": "6,98E-04",
                    "module": "A4",
                    "scenario": null
                },
                {
                    "value": "1,07E-06",
                    "module": "A5",
                    "scenario": null
                },
                {
                    "value": "4,30E-01",
                    "module": "B6",
                    "scenario": null
                },
                {
                    "value": "0,00E+00",
                    "module": "C1",
                    "scenario": null
                },
                {
                    "value": "1,16E-04",
                    "module": "C2",
                    "scenario": null
                },
                {
                    "value": "3,34E-04",
                    "module": "C3",
                    "scenario": null
                },
                {
                    "value": "3,10E-04",
                    "module": "C4",
                    "scenario": null
                },
                {
                    "value": "-3,49E-03",
                    "module": "D",
                    "scenario": null
                }
            ]
        },
        {
            "parameter": "ODP",
            "values": [
                {
                    "value": "4,68E-06",
                    "module": "A1",
                    "scenario": null
                },
                {
                    "value": "4,62E-08",
                    "module": "A2",
                    "scenario": null
                },
                {
                    "value": "4,44E-07",
                    "module": "A4",
                    "scenario": null
                },
                {
                    "value": "6,83E-10",
                    "module": "A5",
                    "scenario": null
                },
                {
                    "value": "7,15E-06",
                    "module": "B6",
                    "scenario": null
                },
                {
                    "value": "0,00E+00",
                    "module": "C1",
                    "scenario": null
                },
                {
                    "value": "7,41E-08",
                    "module": "C2",
                    "scenario": null
                },
                {
                    "value": "3,12E-08",
                    "module": "C3",
                    "scenario": null
                },
                {
                    "value": "7,46E-09",
                    "module": "C4",
                    "scenario": null
                },
                {
                    "value": "-2,54E-03",
                    "module": "D",
                    "scenario": null
                }
            ]
        },
        {
            "parameter": "AP",
            "values": [
                {
                    "value": "4,52E-01",
                    "module": "A1",
                    "scenario": null
                },
                {
                    "value": "6,13E-04",
                    "module": "A2",
                    "scenario": null
                },
                {
                    "value": "5,64E-03",
                    "module": "A4",
                    "scenario": null
                },
                {
                    "value": "1,53E-05",
                    "module": "A5",
                    "scenario": null
                },
                {
                    "value": "8,15E-01",
                    "module": "B6",
                    "scenario": null
                },
                {
                    "value": "0,00E+00",
                    "module": "C1",
                    "scenario": null
                },
                {
                    "value": "9,40E-04",
                    "module": "C2",
                    "scenario": null
                },
                {
                    "value": "8,42E-04",
                    "module": "C3",
                    "scenario": null
                },
                {
                    "value": "3,22E-04",
                    "module": "C4",
                    "scenario": null
                },
                {
                    "value": "-9,65E-02",
                    "module": "D",
                    "scenario": null
                }
            ]
        },
        {
            "parameter": "POCP",
            "values": [
                {
                    "value": "2,42E-01",
                    "module": "A1",
                    "scenario": null
                },
                {
                    "value": "5,16E-04",
                    "module": "A2",
                    "scenario": null
                },
                {
                    "value": "4,78E-03",
                    "module": "A4",
                    "scenario": null
                },
                {
                    "value": "1,58E-05",
                    "module": "A5",
                    "scenario": null
                },
                {
                    "value": "3,13E-01",
                    "module": "B6",
                    "scenario": null
                },
                {
                    "value": "0,00E+00",
                    "module": "C1",
                    "scenario": null
                },
                {
                    "value": "7,97E-04",
                    "module": "C2",
                    "scenario": null
                },
                {
                    "value": "5,84E-04",
                    "module": "C3",
                    "scenario": null
                },
                {
                    "value": "3,56E-04",
                    "module": "C4",
                    "scenario": null
                },
                {
                    "value": "-2,46E-02",
                    "module": "D",
                    "scenario": null
                }
            ]
        },
        {
            "parameter": "ADPE",
            "values": [
                {
                    "value": "7,26E-03",
                    "module": "A1",
                    "scenario": null
                },
                {
                    "value": "5,61E-06",
                    "module": "A2",
                    "scenario": null
                },
                {
                    "value": "5,42E-05",
                    "module": "A4",
                    "scenario": null
                },
                {
                    "value": "7,87E-08",
                    "module": "A5",
                    "scenario": null
                },
                {
                    "value": "7,78E-03",
                    "module": "B6",
                    "scenario": null
                },
                {
                    "value": "0,00E+00",
                    "module": "C1",
                    "scenario": null
                },
                {
                    "value": "9,03E-06",
                    "module": "C2",
                    "scenario": null
                },
                {
                    "value": "1,43E-06",
                    "module": "C3",
                    "scenario": null
                },
                {
                    "value": "3,54E-07",
                    "module": "C4",
                    "scenario": null
                },
                {
                    "value": "-1,71E-03",
                    "module": "D",
                    "scenario": null
                }
            ]
        },
        {
            "parameter": "ADPF",
            "values": [
                {
                    "value": "7,68E+02",
                    "module": "A1",
                    "scenario": null
                },
                {
                    "value": "3,08E+00",
                    "module": "A2",
                    "scenario": null
                },
                {
                    "value": "2,97E+01",
                    "module": "A4",
                    "scenario": null
                },
                {
                    "value": "4,53E-02",
                    "module": "A5",
                    "scenario": null
                },
                {
                    "value": "1,42E+03",
                    "module": "B6",
                    "scenario": null
                },
                {
                    "value": "0,00E+00",
                    "module": "C1",
                    "scenario": null
                },
                {
                    "value": "4,94E+00",
                    "module": "C2",
                    "scenario": null
                },
                {
                    "value": "1,97E+00",
                    "module": "C3",
                    "scenario": null
                },
                {
                    "value": "8,47E-01",
                    "module": "C4",
                    "scenario": null
                },
                {
                    "value": "-2,73E+01",
                    "module": "D",
                    "scenario": null
                }
            ]
        },
        {
            "parameter": "WDP",
            "values": [
                {
                    "value": "2,89E+03",
                    "module": "A1",
                    "scenario": null
                },
                {
                    "value": "2,97E+00",
                    "module": "A2",
                    "scenario": null
                },
                {
                    "value": "2,87E+01",
                    "module": "A4",
                    "scenario": null
                },
                {
                    "value": "5,74E-02",
                    "module": "A5",
                    "scenario": null
                },
                {
                    "value": "2,48E+05",
                    "module": "B6",
                    "scenario": null
                },
                {
                    "value": "0,00E+00",
                    "module": "C1",
                    "scenario": null
                },
                {
                    "value": "4,78E+00",
                    "module": "C2",
                    "scenario": null
                },
                {
                    "value": "1,20E+01",
                    "module": "C3",
                    "scenario": null
                },
                {
                    "value": "1,14E+01",
                    "module": "C4",
                    "scenario": null
                },
                {
                    "value": "4,24E+01",
                    "module": "D",
                    "scenario": null
                }
            ]
        },
        {
            "parameter": "EP-freshwater",
            "values": [
                {
                    "value": "8,11E-03",
                    "module": "A1",
                    "scenario": null
                },
                {
                    "value": "1,63E-06",
                    "module": "A2",
                    "scenario": null
                },
                {
                    "value": "1,57E-05",
                    "module": "A4",
                    "scenario": null
                },
                {
                    "value": "2,66E-08",
                    "module": "A5",
                    "scenario": null
                },
                {
                    "value": "7,50E-03",
                    "module": "B6",
                    "scenario": null
                },
                {
                    "value": "0,00E+00",
                    "module": "C1",
                    "scenario": null
                },
                {
                    "value": "2,61E-06",
                    "module": "C2",
                    "scenario": null
                },
                {
                    "value": "8,70E-06",
                    "module": "C3",
                    "scenario": null
                },
                {
                    "value": "1,92E-06",
                    "module": "C4",
                    "scenario": null
                },
                {
                    "value": "-6,16E-04",
                    "module": "D",
                    "scenario": null
                }
            ]
        },
        {
            "parameter": "EP-marine",
            "values": [
                {
                    "value": "6,42E-02",
                    "module": "A1",
                    "scenario": null
                },
                {
                    "value": "1,23E-04",
                    "module": "A2",
                    "scenario": null
                },
                {
                    "value": "1,12E-03",
                    "module": "A4",
                    "scenario": null
                },
                {
                    "value": "5,07E-06",
                    "module": "A5",
                    "scenario": null
                },
                {
                    "value": "8,96E-02",
                    "module": "B6",
                    "scenario": null
                },
                {
                    "value": "0,00E+00",
                    "module": "C1",
                    "scenario": null
                },
                {
                    "value": "1,86E-04",
                    "module": "C2",
                    "scenario": null
                },
                {
                    "value": "1,99E-04",
                    "module": "C3",
                    "scenario": null
                },
                {
                    "value": "1,19E-04",
                    "module": "C4",
                    "scenario": null
                },
                {
                    "value": "-5,86E-03",
                    "module": "D",
                    "scenario": null
                }
            ]
        },
        {
            "parameter": "EP-terrestrial",
            "values": [
                {
                    "value": "7,43E-01",
                    "module": "A1",
                    "scenario": null
                },
                {
                    "value": "1,37E-03",
                    "module": "A2",
                    "scenario": null
                },
                {
                    "value": "1,25E-02",
                    "module": "A4",
                    "scenario": null
                },
                {
                    "value": "5,49E-05",
                    "module": "A5",
                    "scenario": null
                },
                {
                    "value": "1,17E+00",
                    "module": "B6",
                    "scenario": null
                },
                {
                    "value": "0,00E+00",
                    "module": "C1",
                    "scenario": null
                },
                {
                    "value": "2,08E-03",
                    "module": "C2",
                    "scenario": null
                },
                {
                    "value": "2,18E-03",
                    "module": "C3",
                    "scenario": null
                },
                {
                    "value": "9,81E-04",
                    "module": "C4",
                    "scenario": null
                },
                {
                    "value": "-7,70E-02",
                    "module": "D",
                    "scenario": null
                }
            ]
        }
    ],
    "additional_environmental_impact": [
        {
            "parameter": "PM",
            "values": [
                {
                    "value": "3,35E-06",
                    "module": "A1",
                    "scenario": null
                },
                {
                    "value": "1,24E-08",
                    "module": "A2",
                    "scenario": null
                },
                {
                    "value": "1,20E-07",
                    "module": "A4",
                    "scenario": null
                },
                {
                    "value": "2,26E-10",
                    "module": "A5",
                    "scenario": null
                },
                {
                    "value": "5,84E-06",
                    "module": "B6",
                    "scenario": null
                },
                {
                    "value": "0,00E+00",
                    "module": "C1",
                    "scenario": null
                },
                {
                    "value": "2,00E-08",
                    "module": "C2",
                    "scenario": null
                },
                {
                    "value": "8,15E-09",
                    "module": "C3",
                    "scenario": null
                },
                {
                    "value": "5,61E-09",
                    "module": "C4",
                    "scenario": null
                },
                {
                    "value": "-3,12E-07",
                    "module": "D",
                    "scenario": null
                }
            ]
        },
        {
            "parameter": "ETP-fw",
            "values": [
                {
                    "value": "3,55E+03",
                    "module": "A1",
                    "scenario": null
                },
                {
                    "value": "2,28E+00",
                    "module": "A2",
                    "scenario": null
                },
                {
                    "value": "2,20E+01",
                    "module": "A4",
                    "scenario": null
                },
                {
                    "value": "6,04E-02",
                    "module": "A5",
                    "scenario": null
                },
                {
                    "value": "6,49E+03",
                    "module": "B6",
                    "scenario": null
                },
                {
                    "value": "0,00E+00",
                    "module": "C1",
                    "scenario": null
                },
                {
                    "value": "3,66E+00",
                    "module": "C2",
                    "scenario": null
                },
                {
                    "value": "7,30E+00",
                    "module": "C3",
                    "scenario": null
                },
                {
                    "value": "7,00E+02",
                    "module": "C4",
                    "scenario": null
                },
                {
                    "value": "-7,67E+02",
                    "module": "D",
                    "scenario": null
                }
            ]
        },
        {
            "parameter": "HTP-c",
            "values": [
                {
                    "value": "1,64E-07",
                    "module": "A1",
                    "scenario": null
                },
                {
                    "value": "0,00E+00",
                    "module": "A2",
                    "scenario": null
                },
                {
                    "value": "0,00E+00",
                    "module": "A4",
                    "scenario": null
                },
                {
                    "value": "2,00E-12",
                    "module": "A5",
                    "scenario": null
                },
                {
                    "value": "3,10E-07",
                    "module": "B6",
                    "scenario": null
                },
                {
                    "value": "0,00E+00",
                    "module": "C1",
                    "scenario": null
                },
                {
                    "value": "0,00E+00",
                    "module": "C2",
                    "scenario": null
                },
                {
                    "value": "1,41E-09",
                    "module": "C3",
                    "scenario": null
                },
                {
                    "value": "1,93E-10",
                    "module": "C4",
                    "scenario": null
                },
                {
                    "value": "-1,21E-08",
                    "module": "D",
                    "scenario": null
                }
            ]
        },
        {
            "parameter": "HTP-nc",
            "values": [
                {
                    "value": "3,64E-06",
                    "module": "A1",
                    "scenario": null
                },
                {
                    "value": "2,49E-09",
                    "module": "A2",
                    "scenario": null
                },
                {
                    "value": "2,40E-08",
                    "module": "A4",
                    "scenario": null
                },
                {
                    "value": "7,60E-11",
                    "module": "A5",
                    "scenario": null
                },
                {
                    "value": "7,29E-06",
                    "module": "B6",
                    "scenario": null
                },
                {
                    "value": "0,00E+00",
                    "module": "C1",
                    "scenario": null
                },
                {
                    "value": "4,00E-09",
                    "module": "C2",
                    "scenario": null
                },
                {
                    "value": "7,19E-08",
                    "module": "C3",
                    "scenario": null
                },
                {
                    "value": "1,89E-09",
                    "module": "C4",
                    "scenario": null
                },
                {
                    "value": "-2,74E-07",
                    "module": "D",
                    "scenario": null
                }
            ]
        },
        {
            "parameter": "SQP",
            "values": [
                {
                    "value": "2,34E+02",
                    "module": "A1",
                    "scenario": null
                },
                {
                    "value": "2,15E+00",
                    "module": "A2",
                    "scenario": null
                },
                {
                    "value": "2,07E+01",
                    "module": "A4",
                    "scenario": null
                },
                {
                    "value": "3,04E-02",
                    "module": "A5",
                    "scenario": null
                },
                {
                    "value": "7,17E+02",
                    "module": "B6",
                    "scenario": null
                },
                {
                    "value": "0,00E+00",
                    "module": "C1",
                    "scenario": null
                },
                {
                    "value": "3,46E+00",
                    "module": "C2",
                    "scenario": null
                },
                {
                    "value": "5,73E-01",
                    "module": "C3",
                    "scenario": null
                },
                {
                    "value": "1,93E+00",
                    "module": "C4",
                    "scenario": null
                },
                {
                    "value": "-1,70E+01",
                    "module": "D",
                    "scenario": null
                }
            ]
        },
        {
            "parameter": "IRP",
            "values": [
                {
                    "value": "2,98E+00",
                    "module": "A1",
                    "scenario": null
                },
                {
                    "value": "1,35E-02",
                    "module": "A2",
                    "scenario": null
                },
                {
                    "value": "1,30E-01",
                    "module": "A4",
                    "scenario": null
                },
                {
                    "value": "1,94E-04",
                    "module": "A5",
                    "scenario": null
                },
                {
                    "value": "2,58E+01",
                    "module": "B6",
                    "scenario": null
                },
                {
                    "value": "0,00E+00",
                    "module": "C1",
                    "scenario": null
                },
                {
                    "value": "2,16E-02",
                    "module": "C2",
                    "scenario": null
                },
                {
                    "value": "9,31E-03",
                    "module": "C3",
                    "scenario": null
                },
                {
                    "value": "3,56E-03",
                    "module": "C4",
                    "scenario": null
                },
                {
                    "value": "-5,04E-02",
                    "module": "D",
                    "scenario": null
                }
            ]
        }
    ],
    "resource_use": [
        {
            "parameter": "PERE",
            "values": [
                {
                    "value": "7,78E+01",
                    "module": "A1",
                    "scenario": null
                },
                {
                    "value": "4,40E-02",
                    "module": "A2",
                    "scenario": null
                },
                {
                    "value": "4,25E-01",
                    "module": "A4",
                    "scenario": null
                },
                {
                    "value": "7,45E-04",
                    "module": "A5",
                    "scenario": null
                },
                {
                    "value": "1,84E+04",
                    "module": "B6",
                    "scenario": null
                },
                {
                    "value": "0,00E+00",
                    "module": "C1",
                    "scenario": null
                },
                {
                    "value": "7,08E-02",
                    "module": "C2",
                    "scenario": null
                },
                {
                    "value": "3,23E-01",
                    "module": "C3",
                    "scenario": null
                },
                {
                    "value": "1,92E-01",
                    "module": "C4",
                    "scenario": null
                },
                {
                    "value": "-5,84E+00",
                    "module": "D",
                    "scenario": null
                }
            ]
        },
        {
            "parameter": "PERM",
            "values": [
                {
                    "value": "1,64E+00",
                    "module": "A1",
                    "scenario": null
                },
                {
                    "value": "0,00E+00",
                    "module": "A2",
                    "scenario": null
                },
                {
                    "value": "0,00E+00",
                    "module": "A4",
                    "scenario": null
                },
                {
                    "value": "-1,64E+00",
                    "module": "A5",
                    "scenario": null
                },
                {
                    "value": "0,00E+00",
                    "module": "B6",
                    "scenario": null
                },
                {
                    "value": "0,00E+00",
                    "module": "C1",
                    "scenario": null
                },
                {
                    "value": "0,00E+00",
                    "module": "C2",
                    "scenario": null
                },
                {
                    "value": "0,00E+00",
                    "module": "C3",
                    "scenario": null
                },
                {
                    "value": "0,00E+00",
                    "module": "C4",
                    "scenario": null
                },
                {
                    "value": "0,00E+00",
                    "module": "D",
                    "scenario": null
                }
            ]
        },
        {
            "parameter": "PERT",
            "values": [
                {
                    "value": "7,95E+01",
                    "module": "A1",
                    "scenario": null
                },
                {
                    "value": "4,40E-02",
                    "module": "A2",
                    "scenario": null
                },
                {
                    "value": "4,25E-01",
                    "module": "A4",
                    "scenario": null
                },
                {
                    "value": "-1,64E+00",
                    "module": "A5",
                    "scenario": null
                },
                {
                    "value": "1,84E+04",
                    "module": "B6",
                    "scenario": null
                },
                {
                    "value": "0,00E+00",
                    "module": "C1",
                    "scenario": null
                },
                {
                    "value": "7,08E-02",
                    "module": "C2",
                    "scenario": null
                },
                {
                    "value": "3,23E-01",
                    "module": "C3",
                    "scenario": null
                },
                {
                    "value": "1,92E-01",
                    "module": "C4",
                    "scenario": null
                },
                {
                    "value": "-5,84E+00",
                    "module": "D",
                    "scenario": null
                }
            ]
        },
        {
            "parameter": "PENRE",
            "values": [
                {
                    "value": "7,52E+02",
                    "module": "A1",
                    "scenario": null
                },
                {
                    "value": "3,08E+00",
                    "module": "A2",
                    "scenario": null
                },
                {
                    "value": "2,97E+01",
                    "module": "A4",
                    "scenario": null
                },
                {
                    "value": "4,53E-02",
                    "module": "A5",
                    "scenario": null
                },
                {
                    "value": "1,43E+03",
                    "module": "B6",
                    "scenario": null
                },
                {
                    "value": "0,00E+00",
                    "module": "C1",
                    "scenario": null
                },
                {
                    "value": "4,94E+00",
                    "module": "C2",
                    "scenario": null
                },
                {
                    "value": "1,97E+00",
                    "module": "C3",
                    "scenario": null
                },
                {
                    "value": "8,47E-01",
                    "module": "C4",
                    "scenario": null
                },
                {
                    "value": "-2,73E+01",
                    "module": "D",
                    "scenario": null
                }
            ]
        },
        {
            "parameter": "PENRM",
            "values": [
                {
                    "value": "1,67E+01",
                    "module": "A1",
                    "scenario": null
                },
                {
                    "value": "0,00E+00",
                    "module": "A2",
                    "scenario": null
                },
                {
                    "value": "0,00E+00",
                    "module": "A4",
                    "scenario": null
                },
                {
                    "value": "0,00E+00",
                    "module": "A5",
                    "scenario": null
                },
                {
                    "value": "0,00E+00",
                    "module": "B6",
                    "scenario": null
                },
                {
                    "value": "0,00E+00",
                    "module": "C1",
                    "scenario": null
                },
                {
                    "value": "0,00E+00",
                    "module": "C2",
                    "scenario": null
                },
                {
                    "value": "-1,82E+01",
                    "module": "C3",
                    "scenario": null
                },
                {
                    "value": "0,00E+00",
                    "module": "C4",
                    "scenario": null
                },
                {
                    "value": "0,00E+00",
                    "module": "D",
                    "scenario": null
                }
            ]
        },
        {
            "parameter": "PENRT",
            "values": [
                {
                    "value": "7,68E+02",
                    "module": "A1",
                    "scenario": null
                },
                {
                    "value": "3,08E+00",
                    "module": "A2",
                    "scenario": null
                },
                {
                    "value": "2,97E+01",
                    "module": "A4",
                    "scenario": null
                },
                {
                    "value": "4,53E-02",
                    "module": "A5",
                    "scenario": null
                },
                {
                    "value": "1,43E+03",
                    "module": "B6",
                    "scenario": null
                },
                {
                    "value": "0,00E+00",
                    "module": "C1",
                    "scenario": null
                },
                {
                    "value": "4,94E+00",
                    "module": "C2",
                    "scenario": null
                },
                {
                    "value": "-1,62E+01",
                    "module": "C3",
                    "scenario": null
                },
                {
                    "value": "8,47E-01",
                    "module": "C4",
                    "scenario": null
                },
                {
                    "value": "-2,73E+01",
                    "module": "D",
                    "scenario": null
                }
            ]
        },
        {
            "parameter": "SM",
            "values": [
                {
                    "value": "3,48E+00",
                    "module": "A1",
                    "scenario": null
                },
                {
                    "value": "0,00E+00",
                    "module": "A2",
                    "scenario": null
                },
                {
                    "value": "0,00E+00",
                    "module": "A4",
                    "scenario": null
                },
                {
                    "value": "0,00E+00",
                    "module": "A5",
                    "scenario": null
                },
                {
                    "value": "0,00E+00",
                    "module": "B6",
                    "scenario": null
                },
                {
                    "value": "0,00E+00",
                    "module": "C1",
                    "scenario": null
                },
                {
                    "value": "0,00E+00",
                    "module": "C2",
                    "scenario": null
                },
                {
                    "value": "0,00E+00",
                    "module": "C3",
                    "scenario": null
                },
                {
                    "value": "9,13E-03",
                    "module": "C4",
                    "scenario": null
                },
                {
                    "value": "3,31E-02",
                    "module": "D",
                    "scenario": null
                }
            ]
        },
        {
            "parameter": "RSF",
            "values": [
                {
                    "value": "1,46E+00",
                    "module": "A1",
                    "scenario": null
                },
                {
                    "value": "1,57E-03",
                    "module": "A2",
                    "scenario": null
                },
                {
                    "value": "1,52E-02",
                    "module": "A4",
                    "scenario": null
                },
                {
                    "value": "2,47E-05",
                    "module": "A5",
                    "scenario": null
                },
                {
                    "value": "1,45E+01",
                    "module": "B6",
                    "scenario": null
                },
                {
                    "value": "0,00E+00",
                    "module": "C1",
                    "scenario": null
                },
                {
                    "value": "2,53E-03",
                    "module": "C2",
                    "scenario": null
                },
                {
                    "value": "6,11E-03",
                    "module": "C3",
                    "scenario": null
                },
                {
                    "value": "1,50E-03",
                    "module": "C4",
                    "scenario": null
                },
                {
                    "value": "5,37E-02",
                    "module": "D",
                    "scenario": null
                }
            ]
        },
        {
            "parameter": "NRSF",
            "values": [
                {
                    "value": "7,08E+00",
                    "module": "A1",
                    "scenario": null
                },
                {
                    "value": "5,65E-03",
                    "module": "A2",
                    "scenario": null
                },
                {
                    "value": "5,43E-02",
                    "module": "A4",
                    "scenario": null
                },
                {
                    "value": "1,02E-04",
                    "module": "A5",
                    "scenario": null
                },
                {
                    "value": "3,61E+01",
                    "module": "B6",
                    "scenario": null
                },
                {
                    "value": "0,00E+00",
                    "module": "C1",
                    "scenario": null
                },
                {
                    "value": "9,05E-03",
                    "module": "C2",
                    "scenario": null
                },
                {
                    "value": "-7,38E-05",
                    "module": "C3",
                    "scenario": null
                },
                {
                    "value": "3,04E-02",
                    "module": "C4",
                    "scenario": null
                },
                {
                    "value": "1,31E+00",
                    "module": "D",
                    "scenario": null
                }
            ]
        },
        {
            "parameter": "FW",
            "values": [
                {
                    "value": "6,36E-01",
                    "module": "A1",
                    "scenario": null
                },
                {
                    "value": "3,29E-04",
                    "module": "A2",
                    "scenario": null
                },
                {
                    "value": "3,17E-03",
                    "module": "A4",
                    "scenario": null
                },
                {
                    "value": "2,14E-05",
                    "module": "A5",
                    "scenario": null
                },
                {
                    "value": "1,38E+02",
                    "module": "B6",
                    "scenario": null
                },
                {
                    "value": "0,00E+00",
                    "module": "C1",
                    "scenario": null
                },
                {
                    "value": "5,29E-04",
                    "module": "C2",
                    "scenario": null
                },
                {
                    "value": "2,32E-03",
                    "module": "C3",
                    "scenario": null
                },
                {
                    "value": "8,32E-04",
                    "module": "C4",
                    "scenario": null
                },
                {
                    "value": "-2,00E-02",
                    "module": "D",
                    "scenario": null
                }
            ]
        }
    ],
    "end_of_life_waste": [
        {
            "parameter": "HWD",
            "values": [
                {
                    "value": "3,71E-01",
                    "module": "A1",
                    "scenario": null
                },
                {
                    "value": "1,59E-04",
                    "module": "A2",
                    "scenario": null
                },
                {
                    "value": "1,53E-03",
                    "module": "A4",
                    "scenario": null
                },
                {
                    "value": "0,00E+00",
                    "module": "A5",
                    "scenario": null
                },
                {
                    "value": "9,14E-01",
                    "module": "B6",
                    "scenario": null
                },
                {
                    "value": "0,00E+00",
                    "module": "C1",
                    "scenario": null
                },
                {
                    "value": "2,55E-04",
                    "module": "C2",
                    "scenario": null
                },
                {
                    "value": "3,42E-05",
                    "module": "C3",
                    "scenario": null
                },
                {
                    "value": "2,03E-01",
                    "module": "C4",
                    "scenario": null
                },
                {
                    "value": "-1,27E-02",
                    "module": "D",
                    "scenario": null
                }
            ]
        },
        {
            "parameter": "NHWD",
            "values": [
                {
                    "value": "1,16E+01",
                    "module": "A1",
                    "scenario": null
                },
                {
                    "value": "1,49E-01",
                    "module": "A2",
                    "scenario": null
                },
                {
                    "value": "1,44E+00",
                    "module": "A4",
                    "scenario": null
                },
                {
                    "value": "2,00E-01",
                    "module": "A5",
                    "scenario": null
                },
                {
                    "value": "1,10E+02",
                    "module": "B6",
                    "scenario": null
                },
                {
                    "value": "0,00E+00",
                    "module": "C1",
                    "scenario": null
                },
                {
                    "value": "2,40E-01",
                    "module": "C2",
                    "scenario": null
                },
                {
                    "value": "1,43E-01",
                    "module": "C3",
                    "scenario": null
                },
                {
                    "value": "1,42E+00",
                    "module": "C4",
                    "scenario": null
                },
                {
                    "value": "-8,31E-01",
                    "module": "D",
                    "scenario": null
                }
            ]
        },
        {
            "parameter": "RWD",
            "values": [
                {
                    "value": "2,44E-03",
                    "module": "A1",
                    "scenario": null
                },
                {
                    "value": "2,10E-05",
                    "module": "A2",
                    "scenario": null
                },
                {
                    "value": "2,02E-04",
                    "module": "A4",
                    "scenario": null
                },
                {
                    "value": "0,00E+00",
                    "module": "A5",
                    "scenario": null
                },
                {
                    "value": "1,27E-02",
                    "module": "B6",
                    "scenario": null
                },
                {
                    "value": "0,00E+00",
                    "module": "C1",
                    "scenario": null
                },
                {
                    "value": "3,37E-05",
                    "module": "C2",
                    "scenario": null
                },
                {
                    "value": "1,77E-06",
                    "module": "C3",
                    "scenario": null
                },
                {
                    "value": "3,01E-06",
                    "module": "C4",
                    "scenario": null
                },
                {
                    "value": "-4,39E-05",
                    "module": "D",
                    "scenario": null
                }
            ]
        }
    ],
    "end_of_life_flow": [
        {
            "parameter": "CRU",
            "values": [
                {
                    "value": "0,00E+00",
                    "module": "A1",
                    "scenario": null
                },
                {
                    "value": "0,00E+00",
                    "module": "A2",
                    "scenario": null
                },
                {
                    "value": "0,00E+00",
                    "module": "A4",
                    "scenario": null
                },
                {
                    "value": "0,00E+00",
                    "module": "A5",
                    "scenario": null
                },
                {
                    "value": "0,00E+00",
                    "module": "B6",
                    "scenario": null
                },
                {
                    "value": "0,00E+00",
                    "module": "C1",
                    "scenario": null
                },
                {
                    "value": "0,00E+00",
                    "module": "C2",
                    "scenario": null
                },
                {
                    "value": "0,00E+00",
                    "module": "C3",
                    "scenario": null
                },
                {
                    "value": "0,00E+00",
                    "module": "C4",
                    "scenario": null
                },
                {
                    "value": "0,00E+00",
                    "module": "D",
                    "scenario": null
                }
            ]
        },
        {
            "parameter": "MFR",
            "values": [
                {
                    "value": "0,00E+00",
                    "module": "A1",
                    "scenario": null
                },
                {
                    "value": "0,00E+00",
                    "module": "A2",
                    "scenario": null
                },
                {
                    "value": "0,00E+00",
                    "module": "A4",
                    "scenario": null
                },
                {
                    "value": "1,86E-01",
                    "module": "A5",
                    "scenario": null
                },
                {
                    "value": "0,00E+00",
                    "module": "B6",
                    "scenario": null
                },
                {
                    "value": "0,00E+00",
                    "module": "C1",
                    "scenario": null
                },
                {
                    "value": "0,00E+00",
                    "module": "C2",
                    "scenario": null
                },
                {
                    "value": "4,41E+00",
                    "module": "C3",
                    "scenario": null
                },
                {
                    "value": "3,37E-05",
                    "module": "C4",
                    "scenario": null
                },
                {
                    "value": "-1,30E-03",
                    "module": "D",
                    "scenario": null
                }
            ]
        },
        {
            "parameter": "MER",
            "values": [
                {
                    "value": "0,00E+00",
                    "module": "A1",
                    "scenario": null
                },
                {
                    "value": "0,00E+00",
                    "module": "A2",
                    "scenario": null
                },
                {
                    "value": "0,00E+00",
                    "module": "A4",
                    "scenario": null
                },
                {
                    "value": "1,40E-02",
                    "module": "A5",
                    "scenario": null
                },
                {
                    "value": "0,00E+00",
                    "module": "B6",
                    "scenario": null
                },
                {
                    "value": "0,00E+00",
                    "module": "C1",
                    "scenario": null
                },
                {
                    "value": "0,00E+00",
                    "module": "C2",
                    "scenario": null
                },
                {
                    "value": "3,55E-01",
                    "module": "C3",
                    "scenario": null
                },
                {
                    "value": "1,43E-04",
                    "module": "C4",
                    "scenario": null
                },
                {
                    "value": "-1,71E-04",
                    "module": "D",
                    "scenario": null
                }
            ]
        },
        {
            "parameter": "EEE",
            "values": [
                {
                    "value": "0,00E+00",
                    "module": "A1",
                    "scenario": null
                },
                {
                    "value": "0,00E+00",
                    "module": "A2",
                    "scenario": null
                },
                {
                    "value": "0,00E+00",
                    "module": "A4",
                    "scenario": null
                },
                {
                    "value": "1,14E-02",
                    "module": "A5",
                    "scenario": null
                },
                {
                    "value": "0,00E+00",
                    "module": "B6",
                    "scenario": null
                },
                {
                    "value": "0,00E+00",
                    "module": "C1",
                    "scenario": null
                },
                {
                    "value": "0,00E+00",
                    "module": "C2",
                    "scenario": null
                },
                {
                    "value": "3,98E-01",
                    "module": "C3",
                    "scenario": null
                },
                {
                    "value": "1,30E-03",
                    "module": "C4",
                    "scenario": null
                },
                {
                    "value": "-4,18E-04",
                    "module": "D",
                    "scenario": null
                }
            ]
        },
        {
            "parameter": "EET",
            "values": [
                {
                    "value": "0,00E+00",
                    "module": "A1",
                    "scenario": null
                },
                {
                    "value": "0,00E+00",
                    "module": "A2",
                    "scenario": null
                },
                {
                    "value": "0,00E+00",
                    "module": "A4",
                    "scenario": null
                },
                {
                    "value": "1,73E-01",
                    "module": "A5",
                    "scenario": null
                },
                {
                    "value": "0,00E+00",
                    "module": "B6",
                    "scenario": null
                },
                {
                    "value": "0,00E+00",
                    "module": "C1",
                    "scenario": null
                },
                {
                    "value": "0,00E+00",
                    "module": "C2",
                    "scenario": null
                },
                {
                    "value": "6,02E+00",
                    "module": "C3",
                    "scenario": null
                },
                {
                    "value": "1,97E-02",
                    "module": "C4",
                    "scenario": null
                },
                {
                    "value": "-6,33E-03",
                    "module": "D",
                    "scenario": null
                }
            ]
        }
    ]
}