{
    "product_name": "Safir",
    "epd_id": "NEPD-8260-7922",
    "declared_unit": {
        "unit": "stk",
        "amount": 1.0
    },
    "compliance": [
        "EN 15804+A2",
        "ISO 14025",
        "ISO 21930"
    ],
    "producer_name": "SG Armaturen AS",
    "environmental_impact": [
        {
            "parameter": "GWP-total",
            "values": [
                {
                    "value": "3,44E+01",
                    "module": "A1",
                    "scenario": null
                },
                {
                    "value": "8,89E-03",
                    "module": "A2",
                    "scenario": null
                },
                {
                    "value": "0,00E+00",
                    "module": "A3",
                    "scenario": null
                },
                {
                    "value": "9,15E-01",
                    "module": "A4",
                    "scenario": null
                },
                {
                    "value": "6,60E-01",
                    "module": "A5",
                    "scenario": null
                },
                {
                    "value": "8,24E+00",
                    "module": "B6",
                    "scenario": null
                },
                {
                    "value": "0,00E+00",
                    "module": "C1",
                    "scenario": null
                },
                {
                    "value": "1,11E-01",
                    "module": "C2",
                    "scenario": null
                },
                {
                    "value": "6,39E-01",
                    "module": "C3",
                    "scenario": null
                },
                {
                    "value": "5,87E-02",
                    "module": "C4",
                    "scenario": null
                },
                {
                    "value": "-3,24E-01",
                    "module": "D",
                    "scenario": null
                }
            ]
        },
        {
            "parameter": "GWP-fossil",
            "values": [
                {
                    "value": "3,47E+01",
                    "module": "A1",
                    "scenario": null
                },
                {
                    "value": "8,88E-03",
                    "module": "A2",
                    "scenario": null
                },
                {
                    "value": "0,00E+00",
                    "module": "A3",
                    "scenario": null
                },
                {
                    "value": "9,15E-01",
                    "module": "A4",
                    "scenario": null
                },
                {
                    "value": "6,24E-03",
                    "module": "A5",
                    "scenario": null
                },
                {
                    "value": "7,99E+00",
                    "module": "B6",
                    "scenario": null
                },
                {
                    "value": "0,00E+00",
                    "module": "C1",
                    "scenario": null
                },
                {
                    "value": "1,11E-01",
                    "module": "C2",
                    "scenario": null
                },
                {
                    "value": "6,39E-01",
                    "module": "C3",
                    "scenario": null
                },
                {
                    "value": "5,85E-02",
                    "module": "C4",
                    "scenario": null
                },
                {
                    "value": "-3,22E-01",
                    "module": "D",
                    "scenario": null
                }
            ]
        },
        {
            "parameter": "GWP-biogenic",
            "values": [
                {
                    "value": "-3,81E-01",
                    "module": "A1",
                    "scenario": null
                },
                {
                    "value": "3,46E-06",
                    "module": "A2",
                    "scenario": null
                },
                {
                    "value": "0,00E+00",
                    "module": "A3",
                    "scenario": null
                },
                {
                    "value": "3,25E-04",
                    "module": "A4",
                    "scenario": null
                },
                {
                    "value": "6,54E-01",
                    "module": "A5",
                    "scenario": null
                },
                {
                    "value": "2,21E-01",
                    "module": "B6",
                    "scenario": null
                },
                {
                    "value": "0,00E+00",
                    "module": "C1",
                    "scenario": null
                },
                {
                    "value": "4,30E-05",
                    "module": "C2",
                    "scenario": null
                },
                {
                    "value": "7,56E-05",
                    "module": "C3",
                    "scenario": null
                },
                {
                    "value": "2,54E-05",
                    "module": "C4",
                    "scenario": null
                },
                {
                    "value": "-1,28E-03",
                    "module": "D",
                    "scenario": null
                }
            ]
        },
        {
            "parameter": "GWP-luluc",
            "values": [
                {
                    "value": "6,28E-02",
                    "module": "A1",
                    "scenario": null
                },
                {
                    "value": "3,25E-06",
                    "module": "A2",
                    "scenario": null
                },
                {
                    "value": "0,00E+00",
                    "module": "A3",
                    "scenario": null
                },
                {
                    "value": "4,56E-04",
                    "module": "A4",
                    "scenario": null
                },
                {
                    "value": "2,06E-06",
                    "module": "A5",
                    "scenario": null
                },
                {
                    "value": "3,29E-02",
                    "module": "B6",
                    "scenario": null
                },
                {
                    "value": "0,00E+00",
                    "module": "C1",
                    "scenario": null
                },
                {
                    "value": "4,04E-05",
                    "module": "C2",
                    "scenario": null
                },
                {
                    "value": "1,53E-04",
                    "module": "C3",
                    "scenario": null
                },
                {
                    "value": "2,31E-04",
                    "module": "C4",
                    "scenario": null
                },
                {
                    "value": "-1,19E-03",
                    "module": "D",
                    "scenario": null
                }
            ]
        },
        {
            "parameter": "ODP",
            "values": [
                {
                    "value": "6,51E-06",
                    "module": "A1",
                    "scenario": null
                },
                {
                    "value": "1,93E-09",
                    "module": "A2",
                    "scenario": null
                },
                {
                    "value": "0,00E+00",
                    "module": "A3",
                    "scenario": null
                },
                {
                    "value": "2,02E-07",
                    "module": "A4",
                    "scenario": null
                },
                {
                    "value": "1,32E-09",
                    "module": "A5",
                    "scenario": null
                },
                {
                    "value": "5,48E-07",
                    "module": "B6",
                    "scenario": null
                },
                {
                    "value": "0,00E+00",
                    "module": "C1",
                    "scenario": null
                },
                {
                    "value": "2,40E-08",
                    "module": "C2",
                    "scenario": null
                },
                {
                    "value": "3,30E-09",
                    "module": "C3",
                    "scenario": null
                },
                {
                    "value": "3,01E-09",
                    "module": "C4",
                    "scenario": null
                },
                {
                    "value": "-2,66E-03",
                    "module": "D",
                    "scenario": null
                }
            ]
        },
        {
            "parameter": "AP",
            "values": [
                {
                    "value": "2,86E-01",
                    "module": "A1",
                    "scenario": null
                },
                {
                    "value": "2,66E-05",
                    "module": "A2",
                    "scenario": null
                },
                {
                    "value": "0,00E+00",
                    "module": "A3",
                    "scenario": null
                },
                {
                    "value": "1,41E-02",
                    "module": "A4",
                    "scenario": null
                },
                {
                    "value": "2,96E-05",
                    "module": "A5",
                    "scenario": null
                },
                {
                    "value": "6,24E-02",
                    "module": "B6",
                    "scenario": null
                },
                {
                    "value": "0,00E+00",
                    "module": "C1",
                    "scenario": null
                },
                {
                    "value": "3,31E-04",
                    "module": "C2",
                    "scenario": null
                },
                {
                    "value": "2,47E-04",
                    "module": "C3",
                    "scenario": null
                },
                {
                    "value": "1,66E-04",
                    "module": "C4",
                    "scenario": null
                },
                {
                    "value": "-3,34E-02",
                    "module": "D",
                    "scenario": null
                }
            ]
        },
        {
            "parameter": "POCP",
            "values": [
                {
                    "value": "1,30E-01",
                    "module": "A1",
                    "scenario": null
                },
                {
                    "value": "2,19E-05",
                    "module": "A2",
                    "scenario": null
                },
                {
                    "value": "0,00E+00",
                    "module": "A3",
                    "scenario": null
                },
                {
                    "value": "1,02E-02",
                    "module": "A4",
                    "scenario": null
                },
                {
                    "value": "3,04E-05",
                    "module": "A5",
                    "scenario": null
                },
                {
                    "value": "2,40E-02",
                    "module": "B6",
                    "scenario": null
                },
                {
                    "value": "0,00E+00",
                    "module": "C1",
                    "scenario": null
                },
                {
                    "value": "2,73E-04",
                    "module": "C2",
                    "scenario": null
                },
                {
                    "value": "2,25E-04",
                    "module": "C3",
                    "scenario": null
                },
                {
                    "value": "1,86E-04",
                    "module": "C4",
                    "scenario": null
                },
                {
                    "value": "-6,05E-03",
                    "module": "D",
                    "scenario": null
                }
            ]
        },
        {
            "parameter": "ADPE",
            "values": [
                {
                    "value": "3,79E-03",
                    "module": "A1",
                    "scenario": null
                },
                {
                    "value": "2,38E-07",
                    "module": "A2",
                    "scenario": null
                },
                {
                    "value": "0,00E+00",
                    "module": "A3",
                    "scenario": null
                },
                {
                    "value": "1,74E-05",
                    "module": "A4",
                    "scenario": null
                },
                {
                    "value": "1,52E-07",
                    "module": "A5",
                    "scenario": null
                },
                {
                    "value": "5,96E-04",
                    "module": "B6",
                    "scenario": null
                },
                {
                    "value": "0,00E+00",
                    "module": "C1",
                    "scenario": null
                },
                {
                    "value": "2,96E-06",
                    "module": "C2",
                    "scenario": null
                },
                {
                    "value": "3,25E-07",
                    "module": "C3",
                    "scenario": null
                },
                {
                    "value": "1,93E-07",
                    "module": "C4",
                    "scenario": null
                },
                {
                    "value": "-6,92E-04",
                    "module": "D",
                    "scenario": null
                }
            ]
        },
        {
            "parameter": "ADPF",
            "values": [
                {
                    "value": "4,33E+02",
                    "module": "A1",
                    "scenario": null
                },
                {
                    "value": "1,31E-01",
                    "module": "A2",
                    "scenario": null
                },
                {
                    "value": "0,00E+00",
                    "module": "A3",
                    "scenario": null
                },
                {
                    "value": "1,29E+01",
                    "module": "A4",
                    "scenario": null
                },
                {
                    "value": "8,73E-02",
                    "module": "A5",
                    "scenario": null
                },
                {
                    "value": "1,09E+02",
                    "module": "B6",
                    "scenario": null
                },
                {
                    "value": "0,00E+00",
                    "module": "C1",
                    "scenario": null
                },
                {
                    "value": "1,63E+00",
                    "module": "C2",
                    "scenario": null
                },
                {
                    "value": "3,67E-01",
                    "module": "C3",
                    "scenario": null
                },
                {
                    "value": "4,18E-01",
                    "module": "C4",
                    "scenario": null
                },
                {
                    "value": "-4,91E+00",
                    "module": "D",
                    "scenario": null
                }
            ]
        },
        {
            "parameter": "WDP",
            "values": [
                {
                    "value": "1,00E+03",
                    "module": "A1",
                    "scenario": null
                },
                {
                    "value": "4,28E-02",
                    "module": "A2",
                    "scenario": null
                },
                {
                    "value": "0,00E+00",
                    "module": "A3",
                    "scenario": null
                },
                {
                    "value": "8,56E+00",
                    "module": "A4",
                    "scenario": null
                },
                {
                    "value": "1,11E-01",
                    "module": "A5",
                    "scenario": null
                },
                {
                    "value": "1,90E+04",
                    "module": "B6",
                    "scenario": null
                },
                {
                    "value": "0,00E+00",
                    "module": "C1",
                    "scenario": null
                },
                {
                    "value": "5,32E-01",
                    "module": "C2",
                    "scenario": null
                },
                {
                    "value": "3,94E+00",
                    "module": "C3",
                    "scenario": null
                },
                {
                    "value": "2,60E+00",
                    "module": "C4",
                    "scenario": null
                },
                {
                    "value": "-7,14E+00",
                    "module": "D",
                    "scenario": null
                }
            ]
        },
        {
            "parameter": "EP-freshwater",
            "values": [
                {
                    "value": "5,81E-03",
                    "module": "A1",
                    "scenario": null
                },
                {
                    "value": "8,33E-08",
                    "module": "A2",
                    "scenario": null
                },
                {
                    "value": "0,00E+00",
                    "module": "A3",
                    "scenario": null
                },
                {
                    "value": "5,84E-06",
                    "module": "A4",
                    "scenario": null
                },
                {
                    "value": "5,13E-08",
                    "module": "A5",
                    "scenario": null
                },
                {
                    "value": "5,74E-04",
                    "module": "B6",
                    "scenario": null
                },
                {
                    "value": "0,00E+00",
                    "module": "C1",
                    "scenario": null
                },
                {
                    "value": "1,04E-06",
                    "module": "C2",
                    "scenario": null
                },
                {
                    "value": "9,40E-07",
                    "module": "C3",
                    "scenario": null
                },
                {
                    "value": "1,24E-06",
                    "module": "C4",
                    "scenario": null
                },
                {
                    "value": "-1,94E-04",
                    "module": "D",
                    "scenario": null
                }
            ]
        },
        {
            "parameter": "EP-marine",
            "values": [
                {
                    "value": "3,66E-02",
                    "module": "A1",
                    "scenario": null
                },
                {
                    "value": "5,23E-06",
                    "module": "A2",
                    "scenario": null
                },
                {
                    "value": "0,00E+00",
                    "module": "A3",
                    "scenario": null
                },
                {
                    "value": "3,39E-03",
                    "module": "A4",
                    "scenario": null
                },
                {
                    "value": "9,78E-06",
                    "module": "A5",
                    "scenario": null
                },
                {
                    "value": "6,86E-03",
                    "module": "B6",
                    "scenario": null
                },
                {
                    "value": "0,00E+00",
                    "module": "C1",
                    "scenario": null
                },
                {
                    "value": "6,51E-05",
                    "module": "C2",
                    "scenario": null
                },
                {
                    "value": "8,46E-05",
                    "module": "C3",
                    "scenario": null
                },
                {
                    "value": "7,10E-05",
                    "module": "C4",
                    "scenario": null
                },
                {
                    "value": "-1,59E-03",
                    "module": "D",
                    "scenario": null
                }
            ]
        },
        {
            "parameter": "EP-terrestrial",
            "values": [
                {
                    "value": "4,06E-01",
                    "module": "A1",
                    "scenario": null
                },
                {
                    "value": "5,85E-05",
                    "module": "A2",
                    "scenario": null
                },
                {
                    "value": "0,00E+00",
                    "module": "A3",
                    "scenario": null
                },
                {
                    "value": "3,78E-02",
                    "module": "A4",
                    "scenario": null
                },
                {
                    "value": "1,06E-04",
                    "module": "A5",
                    "scenario": null
                },
                {
                    "value": "8,93E-02",
                    "module": "B6",
                    "scenario": null
                },
                {
                    "value": "0,00E+00",
                    "module": "C1",
                    "scenario": null
                },
                {
                    "value": "7,28E-04",
                    "module": "C2",
                    "scenario": null
                },
                {
                    "value": "8,90E-04",
                    "module": "C3",
                    "scenario": null
                },
                {
                    "value": "4,41E-04",
                    "module": "C4",
                    "scenario": null
                },
                {
                    "value": "-2,28E-02",
                    "module": "D",
                    "scenario": null
                }
            ]
        }
    ],
    "additional_environmental_impact": [
        {
            "parameter": "PM",
            "values": [
                {
                    "value": "1,73E-06",
                    "module": "A1",
                    "scenario": null
                },
                {
                    "value": "5,77E-10",
                    "module": "A2",
                    "scenario": null
                },
                {
                    "value": "0,00E+00",
                    "module": "A3",
                    "scenario": null
                },
                {
                    "value": "3,23E-08",
                    "module": "A4",
                    "scenario": null
                },
                {
                    "value": "4,36E-10",
                    "module": "A5",
                    "scenario": null
                },
                {
                    "value": "4,47E-07",
                    "module": "B6",
                    "scenario": null
                },
                {
                    "value": "0,00E+00",
                    "module": "C1",
                    "scenario": null
                },
                {
                    "value": "7,14E-09",
                    "module": "C2",
                    "scenario": null
                },
                {
                    "value": "1,36E-09",
                    "module": "C3",
                    "scenario": null
                },
                {
                    "value": "3,04E-09",
                    "module": "C4",
                    "scenario": null
                },
                {
                    "value": "-7,03E-08",
                    "module": "D",
                    "scenario": null
                }
            ]
        },
        {
            "parameter": "ETP-fw",
            "values": [
                {
                    "value": "2,18E+03",
                    "module": "A1",
                    "scenario": null
                },
                {
                    "value": "1,06E-01",
                    "module": "A2",
                    "scenario": null
                },
                {
                    "value": "0,00E+00",
                    "module": "A3",
                    "scenario": null
                },
                {
                    "value": "8,80E+00",
                    "module": "A4",
                    "scenario": null
                },
                {
                    "value": "1,16E-01",
                    "module": "A5",
                    "scenario": null
                },
                {
                    "value": "4,97E+02",
                    "module": "B6",
                    "scenario": null
                },
                {
                    "value": "0,00E+00",
                    "module": "C1",
                    "scenario": null
                },
                {
                    "value": "1,32E+00",
                    "module": "C2",
                    "scenario": null
                },
                {
                    "value": "1,82E+00",
                    "module": "C3",
                    "scenario": null
                },
                {
                    "value": "1,38E+02",
                    "module": "C4",
                    "scenario": null
                },
                {
                    "value": "-2,52E+02",
                    "module": "D",
                    "scenario": null
                }
            ]
        },
        {
            "parameter": "HTP-c",
            "values": [
                {
                    "value": "4,65E-08",
                    "module": "A1",
                    "scenario": null
                },
                {
                    "value": "0,00E+00",
                    "module": "A2",
                    "scenario": null
                },
                {
                    "value": "0,00E+00",
                    "module": "A3",
                    "scenario": null
                },
                {
                    "value": "0,00E+00",
                    "module": "A4",
                    "scenario": null
                },
                {
                    "value": "3,00E-12",
                    "module": "A5",
                    "scenario": null
                },
                {
                    "value": "2,37E-08",
                    "module": "B6",
                    "scenario": null
                },
                {
                    "value": "0,00E+00",
                    "module": "C1",
                    "scenario": null
                },
                {
                    "value": "0,00E+00",
                    "module": "C2",
                    "scenario": null
                },
                {
                    "value": "5,96E-10",
                    "module": "C3",
                    "scenario": null
                },
                {
                    "value": "1,23E-10",
                    "module": "C4",
                    "scenario": null
                },
                {
                    "value": "-9,54E-10",
                    "module": "D",
                    "scenario": null
                }
            ]
        },
        {
            "parameter": "HTP-nc",
            "values": [
                {
                    "value": "2,06E-06",
                    "module": "A1",
                    "scenario": null
                },
                {
                    "value": "9,90E-11",
                    "module": "A2",
                    "scenario": null
                },
                {
                    "value": "0,00E+00",
                    "module": "A3",
                    "scenario": null
                },
                {
                    "value": "6,45E-09",
                    "module": "A4",
                    "scenario": null
                },
                {
                    "value": "1,46E-10",
                    "module": "A5",
                    "scenario": null
                },
                {
                    "value": "5,59E-07",
                    "module": "B6",
                    "scenario": null
                },
                {
                    "value": "0,00E+00",
                    "module": "C1",
                    "scenario": null
                },
                {
                    "value": "1,30E-09",
                    "module": "C2",
                    "scenario": null
                },
                {
                    "value": "3,49E-08",
                    "module": "C3",
                    "scenario": null
                },
                {
                    "value": "9,63E-10",
                    "module": "C4",
                    "scenario": null
                },
                {
                    "value": "-1,57E-07",
                    "module": "D",
                    "scenario": null
                }
            ]
        },
        {
            "parameter": "SQP",
            "values": [
                {
                    "value": "9,29E+01",
                    "module": "A1",
                    "scenario": null
                },
                {
                    "value": "8,99E-02",
                    "module": "A2",
                    "scenario": null
                },
                {
                    "value": "0,00E+00",
                    "module": "A3",
                    "scenario": null
                },
                {
                    "value": "6,23E+00",
                    "module": "A4",
                    "scenario": null
                },
                {
                    "value": "5,86E-02",
                    "module": "A5",
                    "scenario": null
                },
                {
                    "value": "5,49E+01",
                    "module": "B6",
                    "scenario": null
                },
                {
                    "value": "0,00E+00",
                    "module": "C1",
                    "scenario": null
                },
                {
                    "value": "1,12E+00",
                    "module": "C2",
                    "scenario": null
                },
                {
                    "value": "7,65E-02",
                    "module": "C3",
                    "scenario": null
                },
                {
                    "value": "1,08E+00",
                    "module": "C4",
                    "scenario": null
                },
                {
                    "value": "-8,44E+00",
                    "module": "D",
                    "scenario": null
                }
            ]
        },
        {
            "parameter": "IRP",
            "values": [
                {
                    "value": "1,39E+00",
                    "module": "A1",
                    "scenario": null
                },
                {
                    "value": "5,45E-04",
                    "module": "A2",
                    "scenario": null
                },
                {
                    "value": "0,00E+00",
                    "module": "A3",
                    "scenario": null
                },
                {
                    "value": "5,60E-02",
                    "module": "A4",
                    "scenario": null
                },
                {
                    "value": "3,74E-04",
                    "module": "A5",
                    "scenario": null
                },
                {
                    "value": "1,98E+00",
                    "module": "B6",
                    "scenario": null
                },
                {
                    "value": "0,00E+00",
                    "module": "C1",
                    "scenario": null
                },
                {
                    "value": "6,79E-03",
                    "module": "C2",
                    "scenario": null
                },
                {
                    "value": "1,82E-03",
                    "module": "C3",
                    "scenario": null
                },
                {
                    "value": "1,20E-03",
                    "module": "C4",
                    "scenario": null
                },
                {
                    "value": "-2,45E-02",
                    "module": "D",
                    "scenario": null
                }
            ]
        }
    ],
    "resource_use": [
        {
            "parameter": "PERE",
            "values": [
                {
                    "value": "4,60E+01",
                    "module": "A1",
                    "scenario": null
                },
                {
                    "value": "1,48E-03",
                    "module": "A2",
                    "scenario": null
                },
                {
                    "value": "0,00E+00",
                    "module": "A3",
                    "scenario": null
                },
                {
                    "value": "1,47E-01",
                    "module": "A4",
                    "scenario": null
                },
                {
                    "value": "1,44E-03",
                    "module": "A5",
                    "scenario": null
                },
                {
                    "value": "1,41E+03",
                    "module": "B6",
                    "scenario": null
                },
                {
                    "value": "0,00E+00",
                    "module": "C1",
                    "scenario": null
                },
                {
                    "value": "1,85E-02",
                    "module": "C2",
                    "scenario": null
                },
                {
                    "value": "7,31E-02",
                    "module": "C3",
                    "scenario": null
                },
                {
                    "value": "1,13E-01",
                    "module": "C4",
                    "scenario": null
                },
                {
                    "value": "-3,65E+00",
                    "module": "D",
                    "scenario": null
                }
            ]
        },
        {
            "parameter": "PERM",
            "values": [
                {
                    "value": "2,31E+00",
                    "module": "A1",
                    "scenario": null
                },
                {
                    "value": "0,00E+00",
                    "module": "A2",
                    "scenario": null
                },
                {
                    "value": "0,00E+00",
                    "module": "A3",
                    "scenario": null
                },
                {
                    "value": "0,00E+00",
                    "module": "A4",
                    "scenario": null
                },
                {
                    "value": "-2,31E+00",
                    "module": "A5",
                    "scenario": null
                },
                {
                    "value": "0,00E+00",
                    "module": "B6",
                    "scenario": null
                },
                {
                    "value": "0,00E+00",
                    "module": "C1",
                    "scenario": null
                },
                {
                    "value": "0,00E+00",
                    "module": "C2",
                    "scenario": null
                },
                {
                    "value": "0,00E+00",
                    "module": "C3",
                    "scenario": null
                },
                {
                    "value": "0,00E+00",
                    "module": "C4",
                    "scenario": null
                },
                {
                    "value": "0,00E+00",
                    "module": "D",
                    "scenario": null
                }
            ]
        },
        {
            "parameter": "PERT",
            "values": [
                {
                    "value": "4,83E+01",
                    "module": "A1",
                    "scenario": null
                },
                {
                    "value": "1,48E-03",
                    "module": "A2",
                    "scenario": null
                },
                {
                    "value": "0,00E+00",
                    "module": "A3",
                    "scenario": null
                },
                {
                    "value": "1,47E-01",
                    "module": "A4",
                    "scenario": null
                },
                {
                    "value": "-2,30E+00",
                    "module": "A5",
                    "scenario": null
                },
                {
                    "value": "1,41E+03",
                    "module": "B6",
                    "scenario": null
                },
                {
                    "value": "0,00E+00",
                    "module": "C1",
                    "scenario": null
                },
                {
                    "value": "1,85E-02",
                    "module": "C2",
                    "scenario": null
                },
                {
                    "value": "7,31E-02",
                    "module": "C3",
                    "scenario": null
                },
                {
                    "value": "1,13E-01",
                    "module": "C4",
                    "scenario": null
                },
                {
                    "value": "-3,65E+00",
                    "module": "D",
                    "scenario": null
                }
            ]
        },
        {
            "parameter": "PENRE",
            "values": [
                {
                    "value": "4,21E+02",
                    "module": "A1",
                    "scenario": null
                },
                {
                    "value": "1,31E-01",
                    "module": "A2",
                    "scenario": null
                },
                {
                    "value": "0,00E+00",
                    "module": "A3",
                    "scenario": null
                },
                {
                    "value": "1,29E+01",
                    "module": "A4",
                    "scenario": null
                },
                {
                    "value": "8,73E-02",
                    "module": "A5",
                    "scenario": null
                },
                {
                    "value": "1,09E+02",
                    "module": "B6",
                    "scenario": null
                },
                {
                    "value": "0,00E+00",
                    "module": "C1",
                    "scenario": null
                },
                {
                    "value": "1,63E+00",
                    "module": "C2",
                    "scenario": null
                },
                {
                    "value": "3,67E-01",
                    "module": "C3",
                    "scenario": null
                },
                {
                    "value": "4,18E-01",
                    "module": "C4",
                    "scenario": null
                },
                {
                    "value": "-4,91E+00",
                    "module": "D",
                    "scenario": null
                }
            ]
        },
        {
            "parameter": "PENRM",
            "values": [
                {
                    "value": "1,68E+01",
                    "module": "A1",
                    "scenario": null
                },
                {
                    "value": "0,00E+00",
                    "module": "A2",
                    "scenario": null
                },
                {
                    "value": "0,00E+00",
                    "module": "A3",
                    "scenario": null
                },
                {
                    "value": "0,00E+00",
                    "module": "A4",
                    "scenario": null
                },
                {
                    "value": "0,00E+00",
                    "module": "A5",
                    "scenario": null
                },
                {
                    "value": "0,00E+00",
                    "module": "B6",
                    "scenario": null
                },
                {
                    "value": "0,00E+00",
                    "module": "C1",
                    "scenario": null
                },
                {
                    "value": "0,00E+00",
                    "module": "C2",
                    "scenario": null
                },
                {
                    "value": "-1,75E+01",
                    "module": "C3",
                    "scenario": null
                },
                {
                    "value": "0,00E+00",
                    "module": "C4",
                    "scenario": null
                },
                {
                    "value": "0,00E+00",
                    "module": "D",
                    "scenario": null
                }
            ]
        },
        {
            "parameter": "PENRT",
            "values": [
                {
                    "value": "4,38E+02",
                    "module": "A1",
                    "scenario": null
                },
                {
                    "value": "1,31E-01",
                    "module": "A2",
                    "scenario": null
                },
                {
                    "value": "0,00E+00",
                    "module": "A3",
                    "scenario": null
                },
                {
                    "value": "1,29E+01",
                    "module": "A4",
                    "scenario": null
                },
                {
                    "value": "8,73E-02",
                    "module": "A5",
                    "scenario": null
                },
                {
                    "value": "1,09E+02",
                    "module": "B6",
                    "scenario": null
                },
                {
                    "value": "0,00E+00",
                    "module": "C1",
                    "scenario": null
                },
                {
                    "value": "1,63E+00",
                    "module": "C2",
                    "scenario": null
                },
                {
                    "value": "-1,71E+01",
                    "module": "C3",
                    "scenario": null
                },
                {
                    "value": "4,18E-01",
                    "module": "C4",
                    "scenario": null
                },
                {
                    "value": "-4,91E+00",
                    "module": "D",
                    "scenario": null
                }
            ]
        },
        {
            "parameter": "SM",
            "values": [
                {
                    "value": "1,55E+00",
                    "module": "A1",
                    "scenario": null
                },
                {
                    "value": "0,00E+00",
                    "module": "A2",
                    "scenario": null
                },
                {
                    "value": "0,00E+00",
                    "module": "A3",
                    "scenario": null
                },
                {
                    "value": "0,00E+00",
                    "module": "A4",
                    "scenario": null
                },
                {
                    "value": "0,00E+00",
                    "module": "A5",
                    "scenario": null
                },
                {
                    "value": "0,00E+00",
                    "module": "B6",
                    "scenario": null
                },
                {
                    "value": "0,00E+00",
                    "module": "C1",
                    "scenario": null
                },
                {
                    "value": "0,00E+00",
                    "module": "C2",
                    "scenario": null
                },
                {
                    "value": "0,00E+00",
                    "module": "C3",
                    "scenario": null
                },
                {
                    "value": "2,63E-03",
                    "module": "C4",
                    "scenario": null
                },
                {
                    "value": "2,40E-03",
                    "module": "D",
                    "scenario": null
                }
            ]
        },
        {
            "parameter": "RSF",
            "values": [
                {
                    "value": "1,63E-01",
                    "module": "A1",
                    "scenario": null
                },
                {
                    "value": "2,90E-05",
                    "module": "A2",
                    "scenario": null
                },
                {
                    "value": "0,00E+00",
                    "module": "A3",
                    "scenario": null
                },
                {
                    "value": "4,84E-03",
                    "module": "A4",
                    "scenario": null
                },
                {
                    "value": "4,77E-05",
                    "module": "A5",
                    "scenario": null
                },
                {
                    "value": "1,11E+00",
                    "module": "B6",
                    "scenario": null
                },
                {
                    "value": "0,00E+00",
                    "module": "C1",
                    "scenario": null
                },
                {
                    "value": "3,61E-04",
                    "module": "C2",
                    "scenario": null
                },
                {
                    "value": "7,26E-04",
                    "module": "C3",
                    "scenario": null
                },
                {
                    "value": "4,81E-04",
                    "module": "C4",
                    "scenario": null
                },
                {
                    "value": "-6,22E-03",
                    "module": "D",
                    "scenario": null
                }
            ]
        },
        {
            "parameter": "NRSF",
            "values": [
                {
                    "value": "3,98E-02",
                    "module": "A1",
                    "scenario": null
                },
                {
                    "value": "2,47E-04",
                    "module": "A2",
                    "scenario": null
                },
                {
                    "value": "0,00E+00",
                    "module": "A3",
                    "scenario": null
                },
                {
                    "value": "2,59E-02",
                    "module": "A4",
                    "scenario": null
                },
                {
                    "value": "1,97E-04",
                    "module": "A5",
                    "scenario": null
                },
                {
                    "value": "2,76E+00",
                    "module": "B6",
                    "scenario": null
                },
                {
                    "value": "0,00E+00",
                    "module": "C1",
                    "scenario": null
                },
                {
                    "value": "3,07E-03",
                    "module": "C2",
                    "scenario": null
                },
                {
                    "value": "-3,78E-05",
                    "module": "C3",
                    "scenario": null
                },
                {
                    "value": "2,29E-02",
                    "module": "C4",
                    "scenario": null
                },
                {
                    "value": "-3,65E-01",
                    "module": "D",
                    "scenario": null
                }
            ]
        },
        {
            "parameter": "FW",
            "values": [
                {
                    "value": "3,25E-01",
                    "module": "A1",
                    "scenario": null
                },
                {
                    "value": "1,47E-05",
                    "module": "A2",
                    "scenario": null
                },
                {
                    "value": "0,00E+00",
                    "module": "A3",
                    "scenario": null
                },
                {
                    "value": "1,11E-03",
                    "module": "A4",
                    "scenario": null
                },
                {
                    "value": "4,12E-05",
                    "module": "A5",
                    "scenario": null
                },
                {
                    "value": "1,05E+01",
                    "module": "B6",
                    "scenario": null
                },
                {
                    "value": "0,00E+00",
                    "module": "C1",
                    "scenario": null
                },
                {
                    "value": "1,83E-04",
                    "module": "C2",
                    "scenario": null
                },
                {
                    "value": "1,05E-03",
                    "module": "C3",
                    "scenario": null
                },
                {
                    "value": "3,23E-04",
                    "module": "C4",
                    "scenario": null
                },
                {
                    "value": "-7,86E-03",
                    "module": "D",
                    "scenario": null
                }
            ]
        }
    ],
    "end_of_life_waste": [
        {
            "parameter": "HWD",
            "values": [
                {
                    "value": "1,55E-01",
                    "module": "A1",
                    "scenario": null
                },
                {
                    "value": "1,19E-05",
                    "module": "A2",
                    "scenario": null
                },
                {
                    "value": "0,00E+00",
                    "module": "A3",
                    "scenario": null
                },
                {
                    "value": "6,30E-04",
                    "module": "A4",
                    "scenario": null
                },
                {
                    "value": "0,00E+00",
                    "module": "A5",
                    "scenario": null
                },
                {
                    "value": "7,00E-02",
                    "module": "B6",
                    "scenario": null
                },
                {
                    "value": "0,00E+00",
                    "module": "C1",
                    "scenario": null
                },
                {
                    "value": "1,48E-04",
                    "module": "C2",
                    "scenario": null
                },
                {
                    "value": "1,65E-05",
                    "module": "C3",
                    "scenario": null
                },
                {
                    "value": "1,30E-01",
                    "module": "C4",
                    "scenario": null
                },
                {
                    "value": "-1,36E-03",
                    "module": "D",
                    "scenario": null
                }
            ]
        },
        {
            "parameter": "NHWD",
            "values": [
                {
                    "value": "4,10E+00",
                    "module": "A1",
                    "scenario": null
                },
                {
                    "value": "6,30E-03",
                    "module": "A2",
                    "scenario": null
                },
                {
                    "value": "0,00E+00",
                    "module": "A3",
                    "scenario": null
                },
                {
                    "value": "3,99E-01",
                    "module": "A4",
                    "scenario": null
                },
                {
                    "value": "3,86E-01",
                    "module": "A5",
                    "scenario": null
                },
                {
                    "value": "8,40E+00",
                    "module": "B6",
                    "scenario": null
                },
                {
                    "value": "0,00E+00",
                    "module": "C1",
                    "scenario": null
                },
                {
                    "value": "7,84E-02",
                    "module": "C2",
                    "scenario": null
                },
                {
                    "value": "2,27E-02",
                    "module": "C3",
                    "scenario": null
                },
                {
                    "value": "4,82E-01",
                    "module": "C4",
                    "scenario": null
                },
                {
                    "value": "-2,80E-02",
                    "module": "D",
                    "scenario": null
                }
            ]
        },
        {
            "parameter": "RWD",
            "values": [
                {
                    "value": "1,06E-03",
                    "module": "A1",
                    "scenario": null
                },
                {
                    "value": "8,61E-07",
                    "module": "A2",
                    "scenario": null
                },
                {
                    "value": "0,00E+00",
                    "module": "A3",
                    "scenario": null
                },
                {
                    "value": "8,87E-05",
                    "module": "A4",
                    "scenario": null
                },
                {
                    "value": "0,00E+00",
                    "module": "A5",
                    "scenario": null
                },
                {
                    "value": "9,76E-04",
                    "module": "B6",
                    "scenario": null
                },
                {
                    "value": "0,00E+00",
                    "module": "C1",
                    "scenario": null
                },
                {
                    "value": "1,07E-05",
                    "module": "C2",
                    "scenario": null
                },
                {
                    "value": "8,92E-07",
                    "module": "C3",
                    "scenario": null
                },
                {
                    "value": "9,02E-07",
                    "module": "C4",
                    "scenario": null
                },
                {
                    "value": "-2,08E-05",
                    "module": "D",
                    "scenario": null
                }
            ]
        }
    ],
    "end_of_life_flow": [
        {
            "parameter": "CRU",
            "values": [
                {
                    "value": "0,00E+00",
                    "module": "A1",
                    "scenario": null
                },
                {
                    "value": "0,00E+00",
                    "module": "A2",
                    "scenario": null
                },
                {
                    "value": "0,00E+00",
                    "module": "A3",
                    "scenario": null
                },
                {
                    "value": "0,00E+00",
                    "module": "A4",
                    "scenario": null
                },
                {
                    "value": "0,00E+00",
                    "module": "A5",
                    "scenario": null
                },
                {
                    "value": "0,00E+00",
                    "module": "B6",
                    "scenario": null
                },
                {
                    "value": "0,00E+00",
                    "module": "C1",
                    "scenario": null
                },
                {
                    "value": "0,00E+00",
                    "module": "C2",
                    "scenario": null
                },
                {
                    "value": "0,00E+00",
                    "module": "C3",
                    "scenario": null
                },
                {
                    "value": "0,00E+00",
                    "module": "C4",
                    "scenario": null
                },
                {
                    "value": "0,00E+00",
                    "module": "D",
                    "scenario": null
                }
            ]
        },
        {
            "parameter": "MFR",
            "values": [
                {
                    "value": "0,00E+00",
                    "module": "A1",
                    "scenario": null
                },
                {
                    "value": "0,00E+00",
                    "module": "A2",
                    "scenario": null
                },
                {
                    "value": "0,00E+00",
                    "module": "A3",
                    "scenario": null
                },
                {
                    "value": "0,00E+00",
                    "module": "A4",
                    "scenario": null
                },
                {
                    "value": "3,59E-01",
                    "module": "A5",
                    "scenario": null
                },
                {
                    "value": "0,00E+00",
                    "module": "B6",
                    "scenario": null
                },
                {
                    "value": "0,00E+00",
                    "module": "C1",
                    "scenario": null
                },
                {
                    "value": "0,00E+00",
                    "module": "C2",
                    "scenario": null
                },
                {
                    "value": "8,01E-01",
                    "module": "C3",
                    "scenario": null
                },
                {
                    "value": "2,30E-05",
                    "module": "C4",
                    "scenario": null
                },
                {
                    "value": "-9,38E-05",
                    "module": "D",
                    "scenario": null
                }
            ]
        },
        {
            "parameter": "MER",
            "values": [
                {
                    "value": "0,00E+00",
                    "module": "A1",
                    "scenario": null
                },
                {
                    "value": "0,00E+00",
                    "module": "A2",
                    "scenario": null
                },
                {
                    "value": "0,00E+00",
                    "module": "A3",
                    "scenario": null
                },
                {
                    "value": "0,00E+00",
                    "module": "A4",
                    "scenario": null
                },
                {
                    "value": "4,06E-04",
                    "module": "A5",
                    "scenario": null
                },
                {
                    "value": "0,00E+00",
                    "module": "B6",
                    "scenario": null
                },
                {
                    "value": "0,00E+00",
                    "module": "C1",
                    "scenario": null
                },
                {
                    "value": "0,00E+00",
                    "module": "C2",
                    "scenario": null
                },
                {
                    "value": "2,57E-01",
                    "module": "C3",
                    "scenario": null
                },
                {
                    "value": "5,64E-07",
                    "module": "C4",
                    "scenario": null
                },
                {
                    "value": "-1,23E-05",
                    "module": "D",
                    "scenario": null
                }
            ]
        },
        {
            "parameter": "EEE",
            "values": [
                {
                    "value": "0,00E+00",
                    "module": "A1",
                    "scenario": null
                },
                {
                    "value": "0,00E+00",
                    "module": "A2",
                    "scenario": null
                },
                {
                    "value": "0,00E+00",
                    "module": "A3",
                    "scenario": null
                },
                {
                    "value": "0,00E+00",
                    "module": "A4",
                    "scenario": null
                },
                {
                    "value": "2,21E-02",
                    "module": "A5",
                    "scenario": null
                },
                {
                    "value": "0,00E+00",
                    "module": "B6",
                    "scenario": null
                },
                {
                    "value": "0,00E+00",
                    "module": "C1",
                    "scenario": null
                },
                {
                    "value": "0,00E+00",
                    "module": "C2",
                    "scenario": null
                },
                {
                    "value": "3,95E-01",
                    "module": "C3",
                    "scenario": null
                },
                {
                    "value": "3,66E-05",
                    "module": "C4",
                    "scenario": null
                },
                {
                    "value": "-3,02E-05",
                    "module": "D",
                    "scenario": null
                }
            ]
        },
        {
            "parameter": "EET",
            "values": [
                {
                    "value": "0,00E+00",
                    "module": "A1",
                    "scenario": null
                },
                {
                    "value": "0,00E+00",
                    "module": "A2",
                    "scenario": null
                },
                {
                    "value": "0,00E+00",
                    "module": "A3",
                    "scenario": null
                },
                {
                    "value": "0,00E+00",
                    "module": "A4",
                    "scenario": null
                },
                {
                    "value": "3,34E-01",
                    "module": "A5",
                    "scenario": null
                },
                {
                    "value": "0,00E+00",
                    "module": "B6",
                    "scenario": null
                },
                {
                    "value": "0,00E+00",
                    "module": "C1",
                    "scenario": null
                },
                {
                    "value": "0,00E+00",
                    "module": "C2",
                    "scenario": null
                },
                {
                    "value": "5,97E+00",
                    "module": "C3",
                    "scenario": null
                },
                {
                    "value": "5,53E-04",
                    "module": "C4",
                    "scenario": null
                },
                {
                    "value": "-4,58E-04",
                    "module": "D",
                    "scenario": null
                }
            ]
        }
    ]
}