{
    "product_name": "Rax Eco 180-190 Dali",
    "epd_id": "NEPD-8255-7927",
    "declared_unit": {
        "unit": "stk",
        "amount": 1.0
    },
    "compliance": [
        "EN 15804+A2",
        "ISO 14025",
        "ISO 21930"
    ],
    "producer_name": "SG Armaturen AS",
    "environmental_impact": [
        {
            "parameter": "GWP-total",
            "values": [
                {
                    "value": "1,21E+01",
                    "module": "A1",
                    "scenario": null
                },
                {
                    "value": "8,80E-03",
                    "module": "A2",
                    "scenario": null
                },
                {
                    "value": "3,93E-01",
                    "module": "A3",
                    "scenario": null
                },
                {
                    "value": "4,30E-01",
                    "module": "A4",
                    "scenario": null
                },
                {
                    "value": "3,78E-01",
                    "module": "A5",
                    "scenario": null
                },
                {
                    "value": "1,49E+01",
                    "module": "B6",
                    "scenario": null
                },
                {
                    "value": "0,00E+00",
                    "module": "C1",
                    "scenario": null
                },
                {
                    "value": "5,19E-02",
                    "module": "C2",
                    "scenario": null
                },
                {
                    "value": "4,33E-01",
                    "module": "C3",
                    "scenario": null
                },
                {
                    "value": "2,71E-02",
                    "module": "C4",
                    "scenario": null
                },
                {
                    "value": "-4,19E-01",
                    "module": "D",
                    "scenario": null
                }
            ]
        },
        {
            "parameter": "GWP-fossil",
            "values": [
                {
                    "value": "1,24E+01",
                    "module": "A1",
                    "scenario": null
                },
                {
                    "value": "8,79E-03",
                    "module": "A2",
                    "scenario": null
                },
                {
                    "value": "3,93E-01",
                    "module": "A3",
                    "scenario": null
                },
                {
                    "value": "4,29E-01",
                    "module": "A4",
                    "scenario": null
                },
                {
                    "value": "3,58E-03",
                    "module": "A5",
                    "scenario": null
                },
                {
                    "value": "1,44E+01",
                    "module": "B6",
                    "scenario": null
                },
                {
                    "value": "0,00E+00",
                    "module": "C1",
                    "scenario": null
                },
                {
                    "value": "5,19E-02",
                    "module": "C2",
                    "scenario": null
                },
                {
                    "value": "4,33E-01",
                    "module": "C3",
                    "scenario": null
                },
                {
                    "value": "2,71E-02",
                    "module": "C4",
                    "scenario": null
                },
                {
                    "value": "-4,18E-01",
                    "module": "D",
                    "scenario": null
                }
            ]
        },
        {
            "parameter": "GWP-biogenic",
            "values": [
                {
                    "value": "-3,07E-01",
                    "module": "A1",
                    "scenario": null
                },
                {
                    "value": "3,42E-06",
                    "module": "A2",
                    "scenario": null
                },
                {
                    "value": "9,77E-05",
                    "module": "A3",
                    "scenario": null
                },
                {
                    "value": "1,52E-04",
                    "module": "A4",
                    "scenario": null
                },
                {
                    "value": "3,75E-01",
                    "module": "A5",
                    "scenario": null
                },
                {
                    "value": "3,99E-01",
                    "module": "B6",
                    "scenario": null
                },
                {
                    "value": "0,00E+00",
                    "module": "C1",
                    "scenario": null
                },
                {
                    "value": "2,02E-05",
                    "module": "C2",
                    "scenario": null
                },
                {
                    "value": "6,49E-05",
                    "module": "C3",
                    "scenario": null
                },
                {
                    "value": "6,99E-06",
                    "module": "C4",
                    "scenario": null
                },
                {
                    "value": "-1,07E-03",
                    "module": "D",
                    "scenario": null
                }
            ]
        },
        {
            "parameter": "GWP-luluc",
            "values": [
                {
                    "value": "1,97E-02",
                    "module": "A1",
                    "scenario": null
                },
                {
                    "value": "3,21E-06",
                    "module": "A2",
                    "scenario": null
                },
                {
                    "value": "6,19E-05",
                    "module": "A3",
                    "scenario": null
                },
                {
                    "value": "2,14E-04",
                    "module": "A4",
                    "scenario": null
                },
                {
                    "value": "1,18E-06",
                    "module": "A5",
                    "scenario": null
                },
                {
                    "value": "5,95E-02",
                    "module": "B6",
                    "scenario": null
                },
                {
                    "value": "0,00E+00",
                    "module": "C1",
                    "scenario": null
                },
                {
                    "value": "1,90E-05",
                    "module": "C2",
                    "scenario": null
                },
                {
                    "value": "6,35E-05",
                    "module": "C3",
                    "scenario": null
                },
                {
                    "value": "5,39E-05",
                    "module": "C4",
                    "scenario": null
                },
                {
                    "value": "-8,15E-05",
                    "module": "D",
                    "scenario": null
                }
            ]
        },
        {
            "parameter": "ODP",
            "values": [
                {
                    "value": "9,53E-06",
                    "module": "A1",
                    "scenario": null
                },
                {
                    "value": "1,91E-09",
                    "module": "A2",
                    "scenario": null
                },
                {
                    "value": "5,75E-09",
                    "module": "A3",
                    "scenario": null
                },
                {
                    "value": "9,46E-08",
                    "module": "A4",
                    "scenario": null
                },
                {
                    "value": "7,55E-10",
                    "module": "A5",
                    "scenario": null
                },
                {
                    "value": "9,89E-07",
                    "module": "B6",
                    "scenario": null
                },
                {
                    "value": "0,00E+00",
                    "module": "C1",
                    "scenario": null
                },
                {
                    "value": "1,13E-08",
                    "module": "C2",
                    "scenario": null
                },
                {
                    "value": "2,72E-09",
                    "module": "C3",
                    "scenario": null
                },
                {
                    "value": "1,29E-09",
                    "module": "C4",
                    "scenario": null
                },
                {
                    "value": "-1,75E-03",
                    "module": "D",
                    "scenario": null
                }
            ]
        },
        {
            "parameter": "AP",
            "values": [
                {
                    "value": "9,62E-02",
                    "module": "A1",
                    "scenario": null
                },
                {
                    "value": "2,63E-05",
                    "module": "A2",
                    "scenario": null
                },
                {
                    "value": "2,05E-03",
                    "module": "A3",
                    "scenario": null
                },
                {
                    "value": "6,62E-03",
                    "module": "A4",
                    "scenario": null
                },
                {
                    "value": "1,69E-05",
                    "module": "A5",
                    "scenario": null
                },
                {
                    "value": "1,13E-01",
                    "module": "B6",
                    "scenario": null
                },
                {
                    "value": "0,00E+00",
                    "module": "C1",
                    "scenario": null
                },
                {
                    "value": "1,55E-04",
                    "module": "C2",
                    "scenario": null
                },
                {
                    "value": "2,07E-04",
                    "module": "C3",
                    "scenario": null
                },
                {
                    "value": "5,40E-05",
                    "module": "C4",
                    "scenario": null
                },
                {
                    "value": "-3,18E-02",
                    "module": "D",
                    "scenario": null
                }
            ]
        },
        {
            "parameter": "POCP",
            "values": [
                {
                    "value": "5,30E-02",
                    "module": "A1",
                    "scenario": null
                },
                {
                    "value": "2,17E-05",
                    "module": "A2",
                    "scenario": null
                },
                {
                    "value": "1,23E-03",
                    "module": "A3",
                    "scenario": null
                },
                {
                    "value": "4,79E-03",
                    "module": "A4",
                    "scenario": null
                },
                {
                    "value": "1,74E-05",
                    "module": "A5",
                    "scenario": null
                },
                {
                    "value": "4,34E-02",
                    "module": "B6",
                    "scenario": null
                },
                {
                    "value": "0,00E+00",
                    "module": "C1",
                    "scenario": null
                },
                {
                    "value": "1,28E-04",
                    "module": "C2",
                    "scenario": null
                },
                {
                    "value": "1,73E-04",
                    "module": "C3",
                    "scenario": null
                },
                {
                    "value": "6,34E-05",
                    "module": "C4",
                    "scenario": null
                },
                {
                    "value": "-6,24E-03",
                    "module": "D",
                    "scenario": null
                }
            ]
        },
        {
            "parameter": "ADPE",
            "values": [
                {
                    "value": "5,97E-03",
                    "module": "A1",
                    "scenario": null
                },
                {
                    "value": "2,36E-07",
                    "module": "A2",
                    "scenario": null
                },
                {
                    "value": "1,21E-06",
                    "module": "A3",
                    "scenario": null
                },
                {
                    "value": "8,18E-06",
                    "module": "A4",
                    "scenario": null
                },
                {
                    "value": "8,71E-08",
                    "module": "A5",
                    "scenario": null
                },
                {
                    "value": "1,08E-03",
                    "module": "B6",
                    "scenario": null
                },
                {
                    "value": "0,00E+00",
                    "module": "C1",
                    "scenario": null
                },
                {
                    "value": "1,39E-06",
                    "module": "C2",
                    "scenario": null
                },
                {
                    "value": "2,67E-07",
                    "module": "C3",
                    "scenario": null
                },
                {
                    "value": "6,00E-08",
                    "module": "C4",
                    "scenario": null
                },
                {
                    "value": "-7,20E-04",
                    "module": "D",
                    "scenario": null
                }
            ]
        },
        {
            "parameter": "ADPF",
            "values": [
                {
                    "value": "1,46E+02",
                    "module": "A1",
                    "scenario": null
                },
                {
                    "value": "1,30E-01",
                    "module": "A2",
                    "scenario": null
                },
                {
                    "value": "3,47E+00",
                    "module": "A3",
                    "scenario": null
                },
                {
                    "value": "6,06E+00",
                    "module": "A4",
                    "scenario": null
                },
                {
                    "value": "5,01E-02",
                    "module": "A5",
                    "scenario": null
                },
                {
                    "value": "1,97E+02",
                    "module": "B6",
                    "scenario": null
                },
                {
                    "value": "0,00E+00",
                    "module": "C1",
                    "scenario": null
                },
                {
                    "value": "7,66E-01",
                    "module": "C2",
                    "scenario": null
                },
                {
                    "value": "3,52E-01",
                    "module": "C3",
                    "scenario": null
                },
                {
                    "value": "1,43E-01",
                    "module": "C4",
                    "scenario": null
                },
                {
                    "value": "-5,54E+00",
                    "module": "D",
                    "scenario": null
                }
            ]
        },
        {
            "parameter": "WDP",
            "values": [
                {
                    "value": "3,62E+02",
                    "module": "A1",
                    "scenario": null
                },
                {
                    "value": "4,24E-02",
                    "module": "A2",
                    "scenario": null
                },
                {
                    "value": "5,66E-01",
                    "module": "A3",
                    "scenario": null
                },
                {
                    "value": "4,02E+00",
                    "module": "A4",
                    "scenario": null
                },
                {
                    "value": "6,35E-02",
                    "module": "A5",
                    "scenario": null
                },
                {
                    "value": "3,43E+04",
                    "module": "B6",
                    "scenario": null
                },
                {
                    "value": "0,00E+00",
                    "module": "C1",
                    "scenario": null
                },
                {
                    "value": "2,50E-01",
                    "module": "C2",
                    "scenario": null
                },
                {
                    "value": "3,23E+00",
                    "module": "C3",
                    "scenario": null
                },
                {
                    "value": "1,36E+00",
                    "module": "C4",
                    "scenario": null
                },
                {
                    "value": "2,52E+01",
                    "module": "D",
                    "scenario": null
                }
            ]
        },
        {
            "parameter": "EP-freshwater",
            "values": [
                {
                    "value": "1,34E-03",
                    "module": "A1",
                    "scenario": null
                },
                {
                    "value": "8,25E-08",
                    "module": "A2",
                    "scenario": null
                },
                {
                    "value": "8,72E-06",
                    "module": "A3",
                    "scenario": null
                },
                {
                    "value": "2,74E-06",
                    "module": "A4",
                    "scenario": null
                },
                {
                    "value": "2,94E-08",
                    "module": "A5",
                    "scenario": null
                },
                {
                    "value": "1,04E-03",
                    "module": "B6",
                    "scenario": null
                },
                {
                    "value": "0,00E+00",
                    "module": "C1",
                    "scenario": null
                },
                {
                    "value": "4,86E-07",
                    "module": "C2",
                    "scenario": null
                },
                {
                    "value": "1,03E-06",
                    "module": "C3",
                    "scenario": null
                },
                {
                    "value": "3,14E-07",
                    "module": "C4",
                    "scenario": null
                },
                {
                    "value": "-1,78E-04",
                    "module": "D",
                    "scenario": null
                }
            ]
        },
        {
            "parameter": "EP-marine",
            "values": [
                {
                    "value": "1,53E-02",
                    "module": "A1",
                    "scenario": null
                },
                {
                    "value": "5,18E-06",
                    "module": "A2",
                    "scenario": null
                },
                {
                    "value": "4,24E-04",
                    "module": "A3",
                    "scenario": null
                },
                {
                    "value": "1,59E-03",
                    "module": "A4",
                    "scenario": null
                },
                {
                    "value": "5,61E-06",
                    "module": "A5",
                    "scenario": null
                },
                {
                    "value": "1,24E-02",
                    "module": "B6",
                    "scenario": null
                },
                {
                    "value": "0,00E+00",
                    "module": "C1",
                    "scenario": null
                },
                {
                    "value": "3,05E-05",
                    "module": "C2",
                    "scenario": null
                },
                {
                    "value": "6,36E-05",
                    "module": "C3",
                    "scenario": null
                },
                {
                    "value": "3,52E-05",
                    "module": "C4",
                    "scenario": null
                },
                {
                    "value": "-1,60E-03",
                    "module": "D",
                    "scenario": null
                }
            ]
        },
        {
            "parameter": "EP-terrestrial",
            "values": [
                {
                    "value": "1,77E-01",
                    "module": "A1",
                    "scenario": null
                },
                {
                    "value": "5,79E-05",
                    "module": "A2",
                    "scenario": null
                },
                {
                    "value": "4,67E-03",
                    "module": "A3",
                    "scenario": null
                },
                {
                    "value": "1,77E-02",
                    "module": "A4",
                    "scenario": null
                },
                {
                    "value": "6,07E-05",
                    "module": "A5",
                    "scenario": null
                },
                {
                    "value": "1,61E-01",
                    "module": "B6",
                    "scenario": null
                },
                {
                    "value": "0,00E+00",
                    "module": "C1",
                    "scenario": null
                },
                {
                    "value": "3,42E-04",
                    "module": "C2",
                    "scenario": null
                },
                {
                    "value": "6,75E-04",
                    "module": "C3",
                    "scenario": null
                },
                {
                    "value": "1,65E-04",
                    "module": "C4",
                    "scenario": null
                },
                {
                    "value": "-2,22E-02",
                    "module": "D",
                    "scenario": null
                }
            ]
        }
    ],
    "additional_environmental_impact": [
        {
            "parameter": "PM",
            "values": [
                {
                    "value": "7,58E-07",
                    "module": "A1",
                    "scenario": null
                },
                {
                    "value": "5,67E-10",
                    "module": "A2",
                    "scenario": null
                },
                {
                    "value": "2,77E-08",
                    "module": "A3",
                    "scenario": null
                },
                {
                    "value": "1,52E-08",
                    "module": "A4",
                    "scenario": null
                },
                {
                    "value": "2,50E-10",
                    "module": "A5",
                    "scenario": null
                },
                {
                    "value": "8,08E-07",
                    "module": "B6",
                    "scenario": null
                },
                {
                    "value": "0,00E+00",
                    "module": "C1",
                    "scenario": null
                },
                {
                    "value": "3,35E-09",
                    "module": "C2",
                    "scenario": null
                },
                {
                    "value": "1,20E-09",
                    "module": "C3",
                    "scenario": null
                },
                {
                    "value": "9,95E-10",
                    "module": "C4",
                    "scenario": null
                },
                {
                    "value": "-6,93E-08",
                    "module": "D",
                    "scenario": null
                }
            ]
        },
        {
            "parameter": "ETP-fw",
            "values": [
                {
                    "value": "1,03E+03",
                    "module": "A1",
                    "scenario": null
                },
                {
                    "value": "1,05E-01",
                    "module": "A2",
                    "scenario": null
                },
                {
                    "value": "1,02E+01",
                    "module": "A3",
                    "scenario": null
                },
                {
                    "value": "4,13E+00",
                    "module": "A4",
                    "scenario": null
                },
                {
                    "value": "6,68E-02",
                    "module": "A5",
                    "scenario": null
                },
                {
                    "value": "8,97E+02",
                    "module": "B6",
                    "scenario": null
                },
                {
                    "value": "0,00E+00",
                    "module": "C1",
                    "scenario": null
                },
                {
                    "value": "6,21E-01",
                    "module": "C2",
                    "scenario": null
                },
                {
                    "value": "1,38E+00",
                    "module": "C3",
                    "scenario": null
                },
                {
                    "value": "7,12E+01",
                    "module": "C4",
                    "scenario": null
                },
                {
                    "value": "-2,33E+02",
                    "module": "D",
                    "scenario": null
                }
            ]
        },
        {
            "parameter": "HTP-c",
            "values": [
                {
                    "value": "1,35E-08",
                    "module": "A1",
                    "scenario": null
                },
                {
                    "value": "0,00E+00",
                    "module": "A2",
                    "scenario": null
                },
                {
                    "value": "1,11E-10",
                    "module": "A3",
                    "scenario": null
                },
                {
                    "value": "0,00E+00",
                    "module": "A4",
                    "scenario": null
                },
                {
                    "value": "2,00E-12",
                    "module": "A5",
                    "scenario": null
                },
                {
                    "value": "4,28E-08",
                    "module": "B6",
                    "scenario": null
                },
                {
                    "value": "0,00E+00",
                    "module": "C1",
                    "scenario": null
                },
                {
                    "value": "0,00E+00",
                    "module": "C2",
                    "scenario": null
                },
                {
                    "value": "4,98E-10",
                    "module": "C3",
                    "scenario": null
                },
                {
                    "value": "3,10E-11",
                    "module": "C4",
                    "scenario": null
                },
                {
                    "value": "-1,09E-09",
                    "module": "D",
                    "scenario": null
                }
            ]
        },
        {
            "parameter": "HTP-nc",
            "values": [
                {
                    "value": "5,44E-07",
                    "module": "A1",
                    "scenario": null
                },
                {
                    "value": "1,01E-10",
                    "module": "A2",
                    "scenario": null
                },
                {
                    "value": "4,81E-09",
                    "module": "A3",
                    "scenario": null
                },
                {
                    "value": "3,03E-09",
                    "module": "A4",
                    "scenario": null
                },
                {
                    "value": "8,40E-11",
                    "module": "A5",
                    "scenario": null
                },
                {
                    "value": "1,01E-06",
                    "module": "B6",
                    "scenario": null
                },
                {
                    "value": "0,00E+00",
                    "module": "C1",
                    "scenario": null
                },
                {
                    "value": "6,10E-10",
                    "module": "C2",
                    "scenario": null
                },
                {
                    "value": "2,90E-08",
                    "module": "C3",
                    "scenario": null
                },
                {
                    "value": "2,72E-10",
                    "module": "C4",
                    "scenario": null
                },
                {
                    "value": "-9,66E-08",
                    "module": "D",
                    "scenario": null
                }
            ]
        },
        {
            "parameter": "SQP",
            "values": [
                {
                    "value": "5,42E+01",
                    "module": "A1",
                    "scenario": null
                },
                {
                    "value": "8,90E-02",
                    "module": "A2",
                    "scenario": null
                },
                {
                    "value": "7,36E-01",
                    "module": "A3",
                    "scenario": null
                },
                {
                    "value": "2,93E+00",
                    "module": "A4",
                    "scenario": null
                },
                {
                    "value": "3,36E-02",
                    "module": "A5",
                    "scenario": null
                },
                {
                    "value": "9,92E+01",
                    "module": "B6",
                    "scenario": null
                },
                {
                    "value": "0,00E+00",
                    "module": "C1",
                    "scenario": null
                },
                {
                    "value": "5,25E-01",
                    "module": "C2",
                    "scenario": null
                },
                {
                    "value": "8,29E-02",
                    "module": "C3",
                    "scenario": null
                },
                {
                    "value": "3,81E-01",
                    "module": "C4",
                    "scenario": null
                },
                {
                    "value": "-7,03E+00",
                    "module": "D",
                    "scenario": null
                }
            ]
        },
        {
            "parameter": "IRP",
            "values": [
                {
                    "value": "3,77E-01",
                    "module": "A1",
                    "scenario": null
                },
                {
                    "value": "5,40E-04",
                    "module": "A2",
                    "scenario": null
                },
                {
                    "value": "3,01E-03",
                    "module": "A3",
                    "scenario": null
                },
                {
                    "value": "2,63E-02",
                    "module": "A4",
                    "scenario": null
                },
                {
                    "value": "2,14E-04",
                    "module": "A5",
                    "scenario": null
                },
                {
                    "value": "3,57E+00",
                    "module": "B6",
                    "scenario": null
                },
                {
                    "value": "0,00E+00",
                    "module": "C1",
                    "scenario": null
                },
                {
                    "value": "3,18E-03",
                    "module": "C2",
                    "scenario": null
                },
                {
                    "value": "1,65E-03",
                    "module": "C3",
                    "scenario": null
                },
                {
                    "value": "5,41E-04",
                    "module": "C4",
                    "scenario": null
                },
                {
                    "value": "-2,09E-02",
                    "module": "D",
                    "scenario": null
                }
            ]
        }
    ],
    "resource_use": [
        {
            "parameter": "PERE",
            "values": [
                {
                    "value": "1,61E+01",
                    "module": "A1",
                    "scenario": null
                },
                {
                    "value": "1,47E-03",
                    "module": "A2",
                    "scenario": null
                },
                {
                    "value": "3,50E-01",
                    "module": "A3",
                    "scenario": null
                },
                {
                    "value": "6,89E-02",
                    "module": "A4",
                    "scenario": null
                },
                {
                    "value": "8,24E-04",
                    "module": "A5",
                    "scenario": null
                },
                {
                    "value": "2,55E+03",
                    "module": "B6",
                    "scenario": null
                },
                {
                    "value": "0,00E+00",
                    "module": "C1",
                    "scenario": null
                },
                {
                    "value": "8,67E-03",
                    "module": "C2",
                    "scenario": null
                },
                {
                    "value": "4,31E-02",
                    "module": "C3",
                    "scenario": null
                },
                {
                    "value": "3,03E-02",
                    "module": "C4",
                    "scenario": null
                },
                {
                    "value": "-2,39E+00",
                    "module": "D",
                    "scenario": null
                }
            ]
        },
        {
            "parameter": "PERM",
            "values": [
                {
                    "value": "1,33E+00",
                    "module": "A1",
                    "scenario": null
                },
                {
                    "value": "0,00E+00",
                    "module": "A2",
                    "scenario": null
                },
                {
                    "value": "0,00E+00",
                    "module": "A3",
                    "scenario": null
                },
                {
                    "value": "0,00E+00",
                    "module": "A4",
                    "scenario": null
                },
                {
                    "value": "-1,33E+00",
                    "module": "A5",
                    "scenario": null
                },
                {
                    "value": "0,00E+00",
                    "module": "B6",
                    "scenario": null
                },
                {
                    "value": "0,00E+00",
                    "module": "C1",
                    "scenario": null
                },
                {
                    "value": "0,00E+00",
                    "module": "C2",
                    "scenario": null
                },
                {
                    "value": "0,00E+00",
                    "module": "C3",
                    "scenario": null
                },
                {
                    "value": "0,00E+00",
                    "module": "C4",
                    "scenario": null
                },
                {
                    "value": "0,00E+00",
                    "module": "D",
                    "scenario": null
                }
            ]
        },
        {
            "parameter": "PERT",
            "values": [
                {
                    "value": "1,75E+01",
                    "module": "A1",
                    "scenario": null
                },
                {
                    "value": "1,47E-03",
                    "module": "A2",
                    "scenario": null
                },
                {
                    "value": "3,50E-01",
                    "module": "A3",
                    "scenario": null
                },
                {
                    "value": "6,89E-02",
                    "module": "A4",
                    "scenario": null
                },
                {
                    "value": "-1,33E+00",
                    "module": "A5",
                    "scenario": null
                },
                {
                    "value": "2,55E+03",
                    "module": "B6",
                    "scenario": null
                },
                {
                    "value": "0,00E+00",
                    "module": "C1",
                    "scenario": null
                },
                {
                    "value": "8,67E-03",
                    "module": "C2",
                    "scenario": null
                },
                {
                    "value": "4,31E-02",
                    "module": "C3",
                    "scenario": null
                },
                {
                    "value": "3,03E-02",
                    "module": "C4",
                    "scenario": null
                },
                {
                    "value": "-2,39E+00",
                    "module": "D",
                    "scenario": null
                }
            ]
        },
        {
            "parameter": "PENRE",
            "values": [
                {
                    "value": "1,37E+02",
                    "module": "A1",
                    "scenario": null
                },
                {
                    "value": "1,30E-01",
                    "module": "A2",
                    "scenario": null
                },
                {
                    "value": "3,47E+00",
                    "module": "A3",
                    "scenario": null
                },
                {
                    "value": "6,06E+00",
                    "module": "A4",
                    "scenario": null
                },
                {
                    "value": "5,01E-02",
                    "module": "A5",
                    "scenario": null
                },
                {
                    "value": "1,97E+02",
                    "module": "B6",
                    "scenario": null
                },
                {
                    "value": "0,00E+00",
                    "module": "C1",
                    "scenario": null
                },
                {
                    "value": "7,66E-01",
                    "module": "C2",
                    "scenario": null
                },
                {
                    "value": "3,52E-01",
                    "module": "C3",
                    "scenario": null
                },
                {
                    "value": "1,43E-01",
                    "module": "C4",
                    "scenario": null
                },
                {
                    "value": "-5,54E+00",
                    "module": "D",
                    "scenario": null
                }
            ]
        },
        {
            "parameter": "PENRM",
            "values": [
                {
                    "value": "8,88E+00",
                    "module": "A1",
                    "scenario": null
                },
                {
                    "value": "0,00E+00",
                    "module": "A2",
                    "scenario": null
                },
                {
                    "value": "0,00E+00",
                    "module": "A3",
                    "scenario": null
                },
                {
                    "value": "0,00E+00",
                    "module": "A4",
                    "scenario": null
                },
                {
                    "value": "0,00E+00",
                    "module": "A5",
                    "scenario": null
                },
                {
                    "value": "0,00E+00",
                    "module": "B6",
                    "scenario": null
                },
                {
                    "value": "0,00E+00",
                    "module": "C1",
                    "scenario": null
                },
                {
                    "value": "0,00E+00",
                    "module": "C2",
                    "scenario": null
                },
                {
                    "value": "-9,54E+00",
                    "module": "C3",
                    "scenario": null
                },
                {
                    "value": "0,00E+00",
                    "module": "C4",
                    "scenario": null
                },
                {
                    "value": "0,00E+00",
                    "module": "D",
                    "scenario": null
                }
            ]
        },
        {
            "parameter": "PENRT",
            "values": [
                {
                    "value": "1,46E+02",
                    "module": "A1",
                    "scenario": null
                },
                {
                    "value": "1,30E-01",
                    "module": "A2",
                    "scenario": null
                },
                {
                    "value": "3,47E+00",
                    "module": "A3",
                    "scenario": null
                },
                {
                    "value": "6,06E+00",
                    "module": "A4",
                    "scenario": null
                },
                {
                    "value": "5,01E-02",
                    "module": "A5",
                    "scenario": null
                },
                {
                    "value": "1,97E+02",
                    "module": "B6",
                    "scenario": null
                },
                {
                    "value": "0,00E+00",
                    "module": "C1",
                    "scenario": null
                },
                {
                    "value": "7,66E-01",
                    "module": "C2",
                    "scenario": null
                },
                {
                    "value": "-9,19E+00",
                    "module": "C3",
                    "scenario": null
                },
                {
                    "value": "1,43E-01",
                    "module": "C4",
                    "scenario": null
                },
                {
                    "value": "-5,54E+00",
                    "module": "D",
                    "scenario": null
                }
            ]
        },
        {
            "parameter": "SM",
            "values": [
                {
                    "value": "5,17E-01",
                    "module": "A1",
                    "scenario": null
                },
                {
                    "value": "0,00E+00",
                    "module": "A2",
                    "scenario": null
                },
                {
                    "value": "0,00E+00",
                    "module": "A3",
                    "scenario": null
                },
                {
                    "value": "0,00E+00",
                    "module": "A4",
                    "scenario": null
                },
                {
                    "value": "0,00E+00",
                    "module": "A5",
                    "scenario": null
                },
                {
                    "value": "0,00E+00",
                    "module": "B6",
                    "scenario": null
                },
                {
                    "value": "0,00E+00",
                    "module": "C1",
                    "scenario": null
                },
                {
                    "value": "0,00E+00",
                    "module": "C2",
                    "scenario": null
                },
                {
                    "value": "0,00E+00",
                    "module": "C3",
                    "scenario": null
                },
                {
                    "value": "6,06E-04",
                    "module": "C4",
                    "scenario": null
                },
                {
                    "value": "4,60E-03",
                    "module": "D",
                    "scenario": null
                }
            ]
        },
        {
            "parameter": "RSF",
            "values": [
                {
                    "value": "1,81E-01",
                    "module": "A1",
                    "scenario": null
                },
                {
                    "value": "2,88E-05",
                    "module": "A2",
                    "scenario": null
                },
                {
                    "value": "3,07E-04",
                    "module": "A3",
                    "scenario": null
                },
                {
                    "value": "2,27E-03",
                    "module": "A4",
                    "scenario": null
                },
                {
                    "value": "2,73E-05",
                    "module": "A5",
                    "scenario": null
                },
                {
                    "value": "2,00E+00",
                    "module": "B6",
                    "scenario": null
                },
                {
                    "value": "0,00E+00",
                    "module": "C1",
                    "scenario": null
                },
                {
                    "value": "1,70E-04",
                    "module": "C2",
                    "scenario": null
                },
                {
                    "value": "7,51E-04",
                    "module": "C3",
                    "scenario": null
                },
                {
                    "value": "1,97E-04",
                    "module": "C4",
                    "scenario": null
                },
                {
                    "value": "-1,77E-04",
                    "module": "D",
                    "scenario": null
                }
            ]
        },
        {
            "parameter": "NRSF",
            "values": [
                {
                    "value": "1,69E-02",
                    "module": "A1",
                    "scenario": null
                },
                {
                    "value": "2,44E-04",
                    "module": "A2",
                    "scenario": null
                },
                {
                    "value": "2,89E-03",
                    "module": "A3",
                    "scenario": null
                },
                {
                    "value": "1,22E-02",
                    "module": "A4",
                    "scenario": null
                },
                {
                    "value": "1,13E-04",
                    "module": "A5",
                    "scenario": null
                },
                {
                    "value": "4,99E+00",
                    "module": "B6",
                    "scenario": null
                },
                {
                    "value": "0,00E+00",
                    "module": "C1",
                    "scenario": null
                },
                {
                    "value": "1,44E-03",
                    "module": "C2",
                    "scenario": null
                },
                {
                    "value": "-2,84E-05",
                    "module": "C3",
                    "scenario": null
                },
                {
                    "value": "5,33E-03",
                    "module": "C4",
                    "scenario": null
                },
                {
                    "value": "-1,37E-01",
                    "module": "D",
                    "scenario": null
                }
            ]
        },
        {
            "parameter": "FW",
            "values": [
                {
                    "value": "1,12E-01",
                    "module": "A1",
                    "scenario": null
                },
                {
                    "value": "1,45E-05",
                    "module": "A2",
                    "scenario": null
                },
                {
                    "value": "9,48E-03",
                    "module": "A3",
                    "scenario": null
                },
                {
                    "value": "5,21E-04",
                    "module": "A4",
                    "scenario": null
                },
                {
                    "value": "2,36E-05",
                    "module": "A5",
                    "scenario": null
                },
                {
                    "value": "1,90E+01",
                    "module": "B6",
                    "scenario": null
                },
                {
                    "value": "0,00E+00",
                    "module": "C1",
                    "scenario": null
                },
                {
                    "value": "8,57E-05",
                    "module": "C2",
                    "scenario": null
                },
                {
                    "value": "6,66E-04",
                    "module": "C3",
                    "scenario": null
                },
                {
                    "value": "1,34E-04",
                    "module": "C4",
                    "scenario": null
                },
                {
                    "value": "-5,38E-03",
                    "module": "D",
                    "scenario": null
                }
            ]
        }
    ],
    "end_of_life_waste": [
        {
            "parameter": "HWD",
            "values": [
                {
                    "value": "5,73E-02",
                    "module": "A1",
                    "scenario": null
                },
                {
                    "value": "1,17E-05",
                    "module": "A2",
                    "scenario": null
                },
                {
                    "value": "4,80E-04",
                    "module": "A3",
                    "scenario": null
                },
                {
                    "value": "2,96E-04",
                    "module": "A4",
                    "scenario": null
                },
                {
                    "value": "0,00E+00",
                    "module": "A5",
                    "scenario": null
                },
                {
                    "value": "1,26E-01",
                    "module": "B6",
                    "scenario": null
                },
                {
                    "value": "0,00E+00",
                    "module": "C1",
                    "scenario": null
                },
                {
                    "value": "6,92E-05",
                    "module": "C2",
                    "scenario": null
                },
                {
                    "value": "1,40E-05",
                    "module": "C3",
                    "scenario": null
                },
                {
                    "value": "3,25E-02",
                    "module": "C4",
                    "scenario": null
                },
                {
                    "value": "-2,11E-03",
                    "module": "D",
                    "scenario": null
                }
            ]
        },
        {
            "parameter": "NHWD",
            "values": [
                {
                    "value": "1,29E+00",
                    "module": "A1",
                    "scenario": null
                },
                {
                    "value": "6,23E-03",
                    "module": "A2",
                    "scenario": null
                },
                {
                    "value": "3,25E-02",
                    "module": "A3",
                    "scenario": null
                },
                {
                    "value": "1,87E-01",
                    "module": "A4",
                    "scenario": null
                },
                {
                    "value": "2,21E-01",
                    "module": "A5",
                    "scenario": null
                },
                {
                    "value": "1,52E+01",
                    "module": "B6",
                    "scenario": null
                },
                {
                    "value": "0,00E+00",
                    "module": "C1",
                    "scenario": null
                },
                {
                    "value": "3,68E-02",
                    "module": "C2",
                    "scenario": null
                },
                {
                    "value": "1,89E-02",
                    "module": "C3",
                    "scenario": null
                },
                {
                    "value": "2,87E-01",
                    "module": "C4",
                    "scenario": null
                },
                {
                    "value": "-6,66E-02",
                    "module": "D",
                    "scenario": null
                }
            ]
        },
        {
            "parameter": "RWD",
            "values": [
                {
                    "value": "3,14E-04",
                    "module": "A1",
                    "scenario": null
                },
                {
                    "value": "8,52E-07",
                    "module": "A2",
                    "scenario": null
                },
                {
                    "value": "2,66E-06",
                    "module": "A3",
                    "scenario": null
                },
                {
                    "value": "4,16E-05",
                    "module": "A4",
                    "scenario": null
                },
                {
                    "value": "0,00E+00",
                    "module": "A5",
                    "scenario": null
                },
                {
                    "value": "1,76E-03",
                    "module": "B6",
                    "scenario": null
                },
                {
                    "value": "0,00E+00",
                    "module": "C1",
                    "scenario": null
                },
                {
                    "value": "5,03E-06",
                    "module": "C2",
                    "scenario": null
                },
                {
                    "value": "6,96E-07",
                    "module": "C3",
                    "scenario": null
                },
                {
                    "value": "5,24E-07",
                    "module": "C4",
                    "scenario": null
                },
                {
                    "value": "-1,76E-05",
                    "module": "D",
                    "scenario": null
                }
            ]
        }
    ],
    "end_of_life_flow": [
        {
            "parameter": "CRU",
            "values": [
                {
                    "value": "0,00E+00",
                    "module": "A1",
                    "scenario": null
                },
                {
                    "value": "0,00E+00",
                    "module": "A2",
                    "scenario": null
                },
                {
                    "value": "0,00E+00",
                    "module": "A3",
                    "scenario": null
                },
                {
                    "value": "0,00E+00",
                    "module": "A4",
                    "scenario": null
                },
                {
                    "value": "0,00E+00",
                    "module": "A5",
                    "scenario": null
                },
                {
                    "value": "0,00E+00",
                    "module": "B6",
                    "scenario": null
                },
                {
                    "value": "0,00E+00",
                    "module": "C1",
                    "scenario": null
                },
                {
                    "value": "0,00E+00",
                    "module": "C2",
                    "scenario": null
                },
                {
                    "value": "0,00E+00",
                    "module": "C3",
                    "scenario": null
                },
                {
                    "value": "0,00E+00",
                    "module": "C4",
                    "scenario": null
                },
                {
                    "value": "0,00E+00",
                    "module": "D",
                    "scenario": null
                }
            ]
        },
        {
            "parameter": "MFR",
            "values": [
                {
                    "value": "0,00E+00",
                    "module": "A1",
                    "scenario": null
                },
                {
                    "value": "0,00E+00",
                    "module": "A2",
                    "scenario": null
                },
                {
                    "value": "1,03E-02",
                    "module": "A3",
                    "scenario": null
                },
                {
                    "value": "0,00E+00",
                    "module": "A4",
                    "scenario": null
                },
                {
                    "value": "2,06E-01",
                    "module": "A5",
                    "scenario": null
                },
                {
                    "value": "0,00E+00",
                    "module": "B6",
                    "scenario": null
                },
                {
                    "value": "0,00E+00",
                    "module": "C1",
                    "scenario": null
                },
                {
                    "value": "0,00E+00",
                    "module": "C2",
                    "scenario": null
                },
                {
                    "value": "2,84E-01",
                    "module": "C3",
                    "scenario": null
                },
                {
                    "value": "1,53E-05",
                    "module": "C4",
                    "scenario": null
                },
                {
                    "value": "-1,80E-04",
                    "module": "D",
                    "scenario": null
                }
            ]
        },
        {
            "parameter": "MER",
            "values": [
                {
                    "value": "0,00E+00",
                    "module": "A1",
                    "scenario": null
                },
                {
                    "value": "0,00E+00",
                    "module": "A2",
                    "scenario": null
                },
                {
                    "value": "2,23E-03",
                    "module": "A3",
                    "scenario": null
                },
                {
                    "value": "0,00E+00",
                    "module": "A4",
                    "scenario": null
                },
                {
                    "value": "3,15E-04",
                    "module": "A5",
                    "scenario": null
                },
                {
                    "value": "0,00E+00",
                    "module": "B6",
                    "scenario": null
                },
                {
                    "value": "0,00E+00",
                    "module": "C1",
                    "scenario": null
                },
                {
                    "value": "0,00E+00",
                    "module": "C2",
                    "scenario": null
                },
                {
                    "value": "1,70E-01",
                    "module": "C3",
                    "scenario": null
                },
                {
                    "value": "3,73E-07",
                    "module": "C4",
                    "scenario": null
                },
                {
                    "value": "-2,37E-05",
                    "module": "D",
                    "scenario": null
                }
            ]
        },
        {
            "parameter": "EEE",
            "values": [
                {
                    "value": "0,00E+00",
                    "module": "A1",
                    "scenario": null
                },
                {
                    "value": "0,00E+00",
                    "module": "A2",
                    "scenario": null
                },
                {
                    "value": "3,36E-03",
                    "module": "A3",
                    "scenario": null
                },
                {
                    "value": "0,00E+00",
                    "module": "A4",
                    "scenario": null
                },
                {
                    "value": "1,27E-02",
                    "module": "A5",
                    "scenario": null
                },
                {
                    "value": "0,00E+00",
                    "module": "B6",
                    "scenario": null
                },
                {
                    "value": "0,00E+00",
                    "module": "C1",
                    "scenario": null
                },
                {
                    "value": "0,00E+00",
                    "module": "C2",
                    "scenario": null
                },
                {
                    "value": "2,61E-01",
                    "module": "C3",
                    "scenario": null
                },
                {
                    "value": "2,42E-05",
                    "module": "C4",
                    "scenario": null
                },
                {
                    "value": "-5,81E-05",
                    "module": "D",
                    "scenario": null
                }
            ]
        },
        {
            "parameter": "EET",
            "values": [
                {
                    "value": "0,00E+00",
                    "module": "A1",
                    "scenario": null
                },
                {
                    "value": "0,00E+00",
                    "module": "A2",
                    "scenario": null
                },
                {
                    "value": "5,09E-02",
                    "module": "A3",
                    "scenario": null
                },
                {
                    "value": "0,00E+00",
                    "module": "A4",
                    "scenario": null
                },
                {
                    "value": "1,91E-01",
                    "module": "A5",
                    "scenario": null
                },
                {
                    "value": "0,00E+00",
                    "module": "B6",
                    "scenario": null
                },
                {
                    "value": "0,00E+00",
                    "module": "C1",
                    "scenario": null
                },
                {
                    "value": "0,00E+00",
                    "module": "C2",
                    "scenario": null
                },
                {
                    "value": "3,95E+00",
                    "module": "C3",
                    "scenario": null
                },
                {
                    "value": "3,66E-04",
                    "module": "C4",
                    "scenario": null
                },
                {
                    "value": "-8,79E-04",
                    "module": "D",
                    "scenario": null
                }
            ]
        }
    ]
}