{"product_name":"STANDARDBETON (C35/45 Lava Concrete in Aggressive Environmental Exposure Class)","epd_id":"NEPD-6192-5441-EN","declared_unit":{"unit":"m3","amount":1},"compliance":["EN 15804+A2","ISO 14025","ISO 21930"],"producer_name":"Unicon A/S","environmental_impact":[{"parameter":"GWP-total","unit":"kg CO2-eq","values":[{"value":"3,06E+02","module":"A1","scenario":null},{"value":"2,65E+01","module":"A2","scenario":null},{"value":"3,29E+00","module":"A3","scenario":null},{"value":"3,33E+00","module":"A4","scenario":null},{"value":"8,93E+00","module":"C1","scenario":null},{"value":"5,07E+00","module":"C2","scenario":null},{"value":"1,55E+00","module":"C3","scenario":null},{"value":"3,10E-01","module":"C4","scenario":null},{"value":"-5,05E+00","module":"D","scenario":null},{"value":"3,36E+02","module":"A1A3","scenario":null}]},{"parameter":"GWP-fossil","unit":"kg CO2-eq","values":[{"value":"3,06E+02","module":"A1","scenario":null},{"value":"2,65E+01","module":"A2","scenario":null},{"value":"3,26E+00","module":"A3","scenario":null},{"value":"3,32E+00","module":"A4","scenario":null},{"value":"8,93E+00","module":"C1","scenario":null},{"value":"5,07E+00","module":"C2","scenario":null},{"value":"1,53E+00","module":"C3","scenario":null},{"value":"3,10E-01","module":"C4","scenario":null},{"value":"-4,94E+00","module":"D","scenario":null},{"value":"3,36E+02","module":"A1A3","scenario":null}]},{"parameter":"GWP-biogenic","unit":"kg CO2-eq","values":[{"value":"7,20E-01","module":"A1","scenario":null},{"value":"6,36E-03","module":"A2","scenario":null},{"value":"2,36E-02","module":"A3","scenario":null},{"value":"1,42E-03","module":"A4","scenario":null},{"value":"1,67E-03","module":"C1","scenario":null},{"value":"2,08E-03","module":"C2","scenario":null},{"value":"1,32E-02","module":"C3","scenario":null},{"value":"2,63E-04","module":"C4","scenario":null},{"value":"-9,86E-02","module":"D","scenario":null},{"value":"7,50E-01","module":"A1A3","scenario":null}]},{"parameter":"GWP-luluc","unit":"kg CO2-eq","values":[{"value":"6,71E-02","module":"A1","scenario":null},{"value":"5,16E-03","module":"A2","scenario":null},{"value":"2,36E-03","module":"A3","scenario":null},{"value":"1,01E-03","module":"A4","scenario":null},{"value":"7,04E-04","module":"C1","scenario":null},{"value":"1,48E-03","module":"C2","scenario":null},{"value":"2,12E-03","module":"C3","scenario":null},{"value":"6,07E-05","module":"C4","scenario":null},{"value":"-3,34E-03","module":"D","scenario":null},{"value":"7,46E-02","module":"A1A3","scenario":null}]},{"parameter":"ODP","unit":"kg CFC11-eq","values":[{"value":"5,89E-06","module":"A1","scenario":null},{"value":"5,84E-06","module":"A2","scenario":null},{"value":"4,08E-07","module":"A3","scenario":null},{"value":"8,02E-07","module":"A4","scenario":null},{"value":"1,93E-06","module":"C1","scenario":null},{"value":"1,17E-06","module":"C2","scenario":null},{"value":"3,02E-07","module":"C3","scenario":null},{"value":"1,51E-07","module":"C4","scenario":null},{"value":"-9,01E-07","module":"D","scenario":null},{"value":"1,21E-05","module":"A1A3","scenario":null}]},{"parameter":"AP","unit":"mol H+-eq","values":[{"value":"8,58E-01","module":"A1","scenario":null},{"value":"5,57E-01","module":"A2","scenario":null},{"value":"1,66E-02","module":"A3","scenario":null},{"value":"1,07E-02","module":"A4","scenario":null},{"value":"9,34E-02","module":"C1","scenario":null},{"value":"2,13E-02","module":"C2","scenario":null},{"value":"1,24E-02","module":"C3","scenario":null},{"value":"3,02E-03","module":"C4","scenario":null},{"value":"-4,45E-02","module":"D","scenario":null},{"value":"1,43E+00","module":"A1A3","scenario":null}]},{"parameter":"POCP","unit":"kg NMVOC-eq","values":[{"value":"4,91E-01","module":"A1","scenario":null},{"value":"3,78E-01","module":"A2","scenario":null},{"value":"1,22E-02","module":"A3","scenario":null},{"value":"1,03E-02","module":"A4","scenario":null},{"value":"1,24E-01","module":"C1","scenario":null},{"value":"2,28E-02","module":"C2","scenario":null},{"value":"1,12E-02","module":"C3","scenario":null},{"value":"3,57E-03","module":"C4","scenario":null},{"value":"-4,79E-02","module":"D","scenario":null},{"value":"8,80E-01","module":"A1A3","scenario":null}]},{"parameter":"ADPE","unit":"kg Sb-eq","values":[{"value":"9,95E-04","module":"A1","scenario":null},{"value":"1,90E-04","module":"A2","scenario":null},{"value":"2,52E-05","module":"A3","scenario":null},{"value":"5,92E-05","module":"A4","scenario":null},{"value":"1,37E-05","module":"C1","scenario":null},{"value":"8,66E-05","module":"C2","scenario":null},{"value":"1,95E-05","module":"C3","scenario":null},{"value":"2,74E-06","module":"C4","scenario":null},{"value":"-4,39E-04","module":"D","scenario":null},{"value":"1,21E-03","module":"A1A3","scenario":null}]},{"parameter":"ADPF","unit":"MJ","values":[{"value":"1,19E+03","module":"A1","scenario":null},{"value":"3,67E+02","module":"A2","scenario":null},{"value":"4,58E+01","module":"A3","scenario":null},{"value":"5,40E+01","module":"A4","scenario":null},{"value":"1,23E+02","module":"C1","scenario":null},{"value":"7,89E+01","module":"C2","scenario":null},{"value":"4,76E+01","module":"C3","scenario":null},{"value":"9,99E+00","module":"C4","scenario":null},{"value":"-8,36E+01","module":"D","scenario":null},{"value":"1,61E+03","module":"A1A3","scenario":null}]},{"parameter":"WDP","unit":"m3 world-eq. Deprived","values":[{"value":"3,55E+03","module":"A1","scenario":null},{"value":"1,58E+02","module":"A2","scenario":null},{"value":"3,33E+02","module":"A3","scenario":null},{"value":"4,14E+01","module":"A4","scenario":null},{"value":"2,61E+01","module":"C1","scenario":null},{"value":"6,05E+01","module":"C2","scenario":null},{"value":"5,26E+03","module":"C3","scenario":null},{"value":"2,10E+01","module":"C4","scenario":null},{"value":"-3,92E+03","module":"D","scenario":null},{"value":"4,04E+03","module":"A1A3","scenario":null}]},{"parameter":"EP-freshwater","unit":"kg P-eq","values":[{"value":"4,91E-03","module":"A1","scenario":null},{"value":"1,03E-04","module":"A2","scenario":null},{"value":"1,36E-04","module":"A3","scenario":null},{"value":"2,64E-05","module":"A4","scenario":null},{"value":"3,25E-05","module":"C1","scenario":null},{"value":"3,87E-05","module":"C2","scenario":null},{"value":"9,69E-05","module":"C3","scenario":null},{"value":"2,31E-06","module":"C4","scenario":null},{"value":"-1,31E-04","module":"D","scenario":null},{"value":"5,15E-03","module":"A1A3","scenario":null}]},{"parameter":"EP-marine","unit":"kg N-eq","values":[{"value":"1,34E-01","module":"A1","scenario":null},{"value":"1,29E-01","module":"A2","scenario":null},{"value":"3,85E-03","module":"A3","scenario":null},{"value":"2,34E-03","module":"A4","scenario":null},{"value":"4,12E-02","module":"C1","scenario":null},{"value":"6,41E-03","module":"C2","scenario":null},{"value":"3,64E-03","module":"C3","scenario":null},{"value":"1,13E-03","module":"C4","scenario":null},{"value":"-1,54E-02","module":"D","scenario":null},{"value":"2,67E-01","module":"A1A3","scenario":null}]},{"parameter":"EP-terrestrial","unit":"mol N-eq.","values":[{"value":"1,51E+00","module":"A1","scenario":null},{"value":"1,43E+00","module":"A2","scenario":null},{"value":"4,58E-02","module":"A3","scenario":null},{"value":"2,61E-02","module":"A4","scenario":null},{"value":"4,46E-01","module":"C1","scenario":null},{"value":"7,09E-02","module":"C2","scenario":null},{"value":"4,19E-02","module":"C3","scenario":null},{"value":"1,25E-02","module":"C4","scenario":null},{"value":"-1,81E-01","module":"D","scenario":null},{"value":"2,99E+00","module":"A1A3","scenario":null}]},{"parameter":"GWP-IOBC","unit":"kg CO2-eq","values":[{"value":"3,07E+02","module":"A1","scenario":null},{"value":"2,65E+01","module":"A2","scenario":null},{"value":"3,88E+00","module":"A3","scenario":null},{"value":"3,33E+00","module":"A4","scenario":null},{"value":"8,93E+00","module":"C1","scenario":null},{"value":"5,07E+00","module":"C2","scenario":null},{"value":"1,54E+00","module":"C3","scenario":null},{"value":"3,10E-01","module":"C4","scenario":null},{"value":"-5,29E+00","module":"D","scenario":null},{"value":"3,37E+02","module":"A1A3","scenario":null}]}],"additional_environmental_impact":[{"parameter":"PM","unit":"Disease incidence","values":[{"value":"9,28E-06","module":"A1","scenario":null},{"value":"1,37E-06","module":"A2","scenario":null},{"value":"2,15E-07","module":"A3","scenario":null},{"value":"3,05E-07","module":"A4","scenario":null},{"value":"1,13E-05","module":"C1","scenario":null},{"value":"4,46E-07","module":"C2","scenario":null},{"value":"1,99E-07","module":"C3","scenario":null},{"value":"6,44E-08","module":"C4","scenario":null},{"value":"-9,48E-07","module":"D","scenario":null},{"value":"1,09E-05","module":"A1A3","scenario":null}]},{"parameter":"ETP-fw","unit":"CTUe","values":[{"value":"3,09E+03","module":"A1","scenario":null},{"value":"2,12E+02","module":"A2","scenario":null},{"value":"4,91E+01","module":"A3","scenario":null},{"value":"3,95E+01","module":"A4","scenario":null},{"value":"6,72E+01","module":"C1","scenario":null},{"value":"5,77E+01","module":"C2","scenario":null},{"value":"3,38E+01","module":"C3","scenario":null},{"value":"4,94E+00","module":"C4","scenario":null},{"value":"-8,61E+01","module":"D","scenario":null},{"value":"3,35E+03","module":"A1A3","scenario":null}]},{"parameter":"HTP-c","unit":"CTUh","values":[{"value":"2,18E-07","module":"A1","scenario":null},{"value":"0,00E+00","module":"A2","scenario":null},{"value":"1,07E-09","module":"A3","scenario":null},{"value":"0,00E+00","module":"A4","scenario":null},{"value":"2,23E-09","module":"C1","scenario":null},{"value":"0,00E+00","module":"C2","scenario":null},{"value":"2,16E-09","module":"C3","scenario":null},{"value":"1,45E-10","module":"C4","scenario":null},{"value":"-4,32E-09","module":"D","scenario":null},{"value":"2,20E-07","module":"A1A3","scenario":null}]},{"parameter":"HTP-nc","unit":"CTUh","values":[{"value":"1,17E-06","module":"A1","scenario":null},{"value":"1,05E-07","module":"A2","scenario":null},{"value":"3,49E-08","module":"A3","scenario":null},{"value":"3,82E-08","module":"A4","scenario":null},{"value":"6,25E-08","module":"C1","scenario":null},{"value":"5,58E-08","module":"C2","scenario":null},{"value":"3,02E-08","module":"C3","scenario":null},{"value":"2,89E-09","module":"C4","scenario":null},{"value":"-1,06E-07","module":"D","scenario":null},{"value":"1,30E-06","module":"A1A3","scenario":null}]},{"parameter":"SQP","unit":"-","values":[{"value":"1,18E+02","module":"A1","scenario":null},{"value":"1,97E+02","module":"A2","scenario":null},{"value":"5,34E+01","module":"A3","scenario":null},{"value":"6,19E+01","module":"A4","scenario":null},{"value":"1,49E+01","module":"C1","scenario":null},{"value":"9,05E+01","module":"C2","scenario":null},{"value":"2,69E+01","module":"C3","scenario":null},{"value":"3,64E+01","module":"C4","scenario":null},{"value":"1,90E+02","module":"D","scenario":null},{"value":"3,68E+02","module":"A1A3","scenario":null}]},{"parameter":"IRP","unit":"kBq U235-eq","values":[{"value":"3,15E+00","module":"A1","scenario":null},{"value":"1,60E+00","module":"A2","scenario":null},{"value":"1,88E-01","module":"A3","scenario":null},{"value":"2,36E-01","module":"A4","scenario":null},{"value":"5,36E-01","module":"C1","scenario":null},{"value":"3,45E-01","module":"C2","scenario":null},{"value":"7,99E-01","module":"C3","scenario":null},{"value":"4,34E-02","module":"C4","scenario":null},{"value":"-7,68E-01","module":"D","scenario":null},{"value":"4,94E+00","module":"A1A3","scenario":null}]}],"resource_use":[{"parameter":"PERE","unit":"MJ","values":[{"value":"1,90E+02","module":"A1","scenario":null},{"value":"2,60E+00","module":"A2","scenario":null},{"value":"1,83E+01","module":"A3","scenario":null},{"value":"6,79E-01","module":"A4","scenario":null},{"value":"6,70E-01","module":"C1","scenario":null},{"value":"9,93E-01","module":"C2","scenario":null},{"value":"2,45E+01","module":"C3","scenario":null},{"value":"1,54E-01","module":"C4","scenario":null},{"value":"-1,96E+01","module":"D","scenario":null},{"value":"2,11E+02","module":"A1A3","scenario":null}]},{"parameter":"PERM","unit":"","values":[{"value":"3,48E+00","module":"A1","scenario":null},{"value":"0,00E+00","module":"A2","scenario":null},{"value":"0,00E+00","module":"A3","scenario":null},{"value":"0,00E+00","module":"A4","scenario":null},{"value":"0,00E+00","module":"C1","scenario":null},{"value":"0,00E+00","module":"C2","scenario":null},{"value":"0,00E+00","module":"C3","scenario":null},{"value":"0,00E+00","module":"C4","scenario":null},{"value":"0,00E+00","module":"D","scenario":null},{"value":"3,48E+00","module":"A1A3","scenario":null}]},{"parameter":"PERT","unit":"MJ","values":[{"value":"1,94E+02","module":"A1","scenario":null},{"value":"2,60E+00","module":"A2","scenario":null},{"value":"1,83E+01","module":"A3","scenario":null},{"value":"6,79E-01","module":"A4","scenario":null},{"value":"6,70E-01","module":"C1","scenario":null},{"value":"9,93E-01","module":"C2","scenario":null},{"value":"2,45E+01","module":"C3","scenario":null},{"value":"1,54E-01","module":"C4","scenario":null},{"value":"-1,96E+01","module":"D","scenario":null},{"value":"2,15E+02","module":"A1A3","scenario":null}]},{"parameter":"PENRE","unit":"MJ","values":[{"value":"1,20E+03","module":"A1","scenario":null},{"value":"3,67E+02","module":"A2","scenario":null},{"value":"4,58E+01","module":"A3","scenario":null},{"value":"5,40E+01","module":"A4","scenario":null},{"value":"1,23E+02","module":"C1","scenario":null},{"value":"7,89E+01","module":"C2","scenario":null},{"value":"4,76E+01","module":"C3","scenario":null},{"value":"9,99E+00","module":"C4","scenario":null},{"value":"-8,83E+01","module":"D","scenario":null},{"value":"1,61E+03","module":"A1A3","scenario":null}]},{"parameter":"PENRM","unit":"MJ","values":[{"value":"1,61E+01","module":"A1","scenario":null},{"value":"0,00E+00","module":"A2","scenario":null},{"value":"0,00E+00","module":"A3","scenario":null},{"value":"0,00E+00","module":"A4","scenario":null},{"value":"0,00E+00","module":"C1","scenario":null},{"value":"0,00E+00","module":"C2","scenario":null},{"value":"0,00E+00","module":"C3","scenario":null},{"value":"0,00E+00","module":"C4","scenario":null},{"value":"0,00E+00","module":"D","scenario":null},{"value":"1,61E+01","module":"A1A3","scenario":null}]},{"parameter":"PENRT","unit":"MJ","values":[{"value":"1,21E+03","module":"A1","scenario":null},{"value":"3,67E+02","module":"A2","scenario":null},{"value":"4,58E+01","module":"A3","scenario":null},{"value":"5,40E+01","module":"A4","scenario":null},{"value":"1,23E+02","module":"C1","scenario":null},{"value":"7,89E+01","module":"C2","scenario":null},{"value":"4,76E+01","module":"C3","scenario":null},{"value":"9,99E+00","module":"C4","scenario":null},{"value":"-8,83E+01","module":"D","scenario":null},{"value":"1,62E+03","module":"A1A3","scenario":null}]},{"parameter":"SM","unit":"kg","values":[{"value":"2,61E-02","module":"A1","scenario":null},{"value":"0,00E+00","module":"A2","scenario":null},{"value":"0,00E+00","module":"A3","scenario":null},{"value":"0,00E+00","module":"A4","scenario":null},{"value":"0,00E+00","module":"C1","scenario":null},{"value":"0,00E+00","module":"C2","scenario":null},{"value":"0,00E+00","module":"C3","scenario":null},{"value":"0,00E+00","module":"C4","scenario":null},{"value":"0,00E+00","module":"D","scenario":null},{"value":"2,61E-02","module":"A1A3","scenario":null}]},{"parameter":"RSF","unit":"MJ","values":[{"value":"1,37E+00","module":"A1","scenario":null},{"value":"1,02E-01","module":"A2","scenario":null},{"value":"6,66E-01","module":"A3","scenario":null},{"value":"2,38E-02","module":"A4","scenario":null},{"value":"0,00E+00","module":"C1","scenario":null},{"value":"3,47E-02","module":"C2","scenario":null},{"value":"0,00E+00","module":"C3","scenario":null},{"value":"3,18E-03","module":"C4","scenario":null},{"value":"-4,01E-01","module":"D","scenario":null},{"value":"2,14E+00","module":"A1A3","scenario":null}]},{"parameter":"NRSF","unit":"MJ","values":[{"value":"5,00E-01","module":"A1","scenario":null},{"value":"3,36E-01","module":"A2","scenario":null},{"value":"2,93E-02","module":"A3","scenario":null},{"value":"7,96E-02","module":"A4","scenario":null},{"value":"0,00E+00","module":"C1","scenario":null},{"value":"1,16E-01","module":"C2","scenario":null},{"value":"0,00E+00","module":"C3","scenario":null},{"value":"9,14E-03","module":"C4","scenario":null},{"value":"-4,12E-01","module":"D","scenario":null},{"value":"8,65E-01","module":"A1A3","scenario":null}]},{"parameter":"FW","unit":"m3","values":[{"value":"2,67E+00","module":"A1","scenario":null},{"value":"1,99E-02","module":"A2","scenario":null},{"value":"7,01E-02","module":"A3","scenario":null},{"value":"6,14E-03","module":"A4","scenario":null},{"value":"6,33E-03","module":"C1","scenario":null},{"value":"8,98E-03","module":"C2","scenario":null},{"value":"8,16E-02","module":"C3","scenario":null},{"value":"1,19E-02","module":"C4","scenario":null},{"value":"-3,07E+00","module":"D","scenario":null},{"value":"2,76E+00","module":"A1A3","scenario":null}]}],"end_of_life_waste":[{"parameter":"HWD","unit":"kg","values":[{"value":"8,02E+00","module":"A1","scenario":null},{"value":"1,35E-02","module":"A2","scenario":null},{"value":"1,69E-02","module":"A3","scenario":null},{"value":"2,95E-03","module":"A4","scenario":null},{"value":"3,62E-03","module":"C1","scenario":null},{"value":"4,32E-03","module":"C2","scenario":null},{"value":"4,76E-03","module":"C3","scenario":null},{"value":"0,00E+00","module":"C4","scenario":null},{"value":"-2,02E-02","module":"D","scenario":null},{"value":"8,05E+00","module":"A1A3","scenario":null}]},{"parameter":"NHWD","unit":"kg","values":[{"value":"1,71E+02","module":"A1","scenario":null},{"value":"1,30E+01","module":"A2","scenario":null},{"value":"2,42E+01","module":"A3","scenario":null},{"value":"4,69E+00","module":"A4","scenario":null},{"value":"1,46E-01","module":"C1","scenario":null},{"value":"6,86E+00","module":"C2","scenario":null},{"value":"1,50E-01","module":"C3","scenario":null},{"value":"7,23E+01","module":"C4","scenario":null},{"value":"-6,12E-01","module":"D","scenario":null},{"value":"2,08E+02","module":"A1A3","scenario":null}]},{"parameter":"RWD","unit":"kg","values":[{"value":"4,99E-03","module":"A1","scenario":null},{"value":"2,57E-03","module":"A2","scenario":null},{"value":"1,48E-04","module":"A3","scenario":null},{"value":"3,69E-04","module":"A4","scenario":null},{"value":"8,54E-04","module":"C1","scenario":null},{"value":"5,39E-04","module":"C2","scenario":null},{"value":"5,04E-04","module":"C3","scenario":null},{"value":"0,00E+00","module":"C4","scenario":null},{"value":"-6,63E-04","module":"D","scenario":null},{"value":"7,71E-03","module":"A1A3","scenario":null}]}],"end_of_life_flow":[{"parameter":"CRU","unit":"kg","values":[{"value":"7,55E+00","module":"A1","scenario":null},{"value":"0,00E+00","module":"A2","scenario":null},{"value":"0,00E+00","module":"A3","scenario":null},{"value":"0,00E+00","module":"A4","scenario":null},{"value":"0,00E+00","module":"C1","scenario":null},{"value":"0,00E+00","module":"C2","scenario":null},{"value":"0,00E+00","module":"C3","scenario":null},{"value":"0,00E+00","module":"C4","scenario":null},{"value":"0,00E+00","module":"D","scenario":null},{"value":"7,55E+00","module":"A1A3","scenario":null}]},{"parameter":"MFR","unit":"kg","values":[{"value":"1,59E+00","module":"A1","scenario":null},{"value":"0,00E+00","module":"A2","scenario":null},{"value":"2,31E-02","module":"A3","scenario":null},{"value":"0,00E+00","module":"A4","scenario":null},{"value":"0,00E+00","module":"C1","scenario":null},{"value":"0,00E+00","module":"C2","scenario":null},{"value":"2,16E+03","module":"C3","scenario":null},{"value":"0,00E+00","module":"C4","scenario":null},{"value":"0,00E+00","module":"D","scenario":null},{"value":"1,61E+00","module":"A1A3","scenario":null}]},{"parameter":"MER","unit":"kg","values":[{"value":"8,13E-01","module":"A1","scenario":null},{"value":"0,00E+00","module":"A2","scenario":null},{"value":"6,20E-02","module":"A3","scenario":null},{"value":"0,00E+00","module":"A4","scenario":null},{"value":"0,00E+00","module":"C1","scenario":null},{"value":"0,00E+00","module":"C2","scenario":null},{"value":"0,00E+00","module":"C3","scenario":null},{"value":"0,00E+00","module":"C4","scenario":null},{"value":"0,00E+00","module":"D","scenario":null},{"value":"8,75E-01","module":"A1A3","scenario":null}]},{"parameter":"EEE","unit":"MJ","values":[{"value":"0,00E+00","module":"A1","scenario":null},{"value":"0,00E+00","module":"A2","scenario":null},{"value":"3,71E-02","module":"A3","scenario":null},{"value":"0,00E+00","module":"A4","scenario":null},{"value":"0,00E+00","module":"C1","scenario":null},{"value":"0,00E+00","module":"C2","scenario":null},{"value":"0,00E+00","module":"C3","scenario":null},{"value":"0,00E+00","module":"C4","scenario":null},{"value":"0,00E+00","module":"D","scenario":null},{"value":"3,71E-02","module":"A1A3","scenario":null}]},{"parameter":"EET","unit":"MJ","values":[{"value":"0,00E+00","module":"A1","scenario":null},{"value":"0,00E+00","module":"A2","scenario":null},{"value":"5,61E-01","module":"A3","scenario":null},{"value":"0,00E+00","module":"A4","scenario":null},{"value":"0,00E+00","module":"C1","scenario":null},{"value":"0,00E+00","module":"C2","scenario":null},{"value":"0,00E+00","module":"C3","scenario":null},{"value":"0,00E+00","module":"C4","scenario":null},{"value":"0,00E+00","module":"D","scenario":null},{"value":"5,61E-01","module":"A1A3","scenario":null}]}]}