{"product_name":"WG-JZ-S","epd_id":"NEPD-7238-6641","declared_unit":{"unit":"stk","amount":1},"compliance":["EN 15804+A2","ISO 14025","ISO 21930"],"producer_name":"TROX Group","environmental_impact":[{"parameter":"GWP-total","unit":"kg CO2-eq","values":[{"value":"3,14E+02","module":"A1-A3","scenario":null},{"value":"1,21E+01","module":"A4","scenario":null},{"value":"8,84E-02","module":"C1","scenario":null},{"value":"7,55E-01","module":"C2","scenario":null},{"value":"5,34E-02","module":"C3","scenario":null},{"value":"3,17E-02","module":"C4","scenario":null},{"value":"-1,55E+01","module":"D","scenario":null}]},{"parameter":"GWP-fossil","unit":"kg CO2-eq","values":[{"value":"3,09E+02","module":"A1-A3","scenario":null},{"value":"1,21E+01","module":"A4","scenario":null},{"value":"8,84E-02","module":"C1","scenario":null},{"value":"7,54E-01","module":"C2","scenario":null},{"value":"5,34E-02","module":"C3","scenario":null},{"value":"3,17E-02","module":"C4","scenario":null},{"value":"-1,55E+01","module":"D","scenario":null}]},{"parameter":"GWP-biogenic","unit":"kg CO2-eq","values":[{"value":"5,48E+00","module":"A1-A3","scenario":null},{"value":"5,00E-03","module":"A4","scenario":null},{"value":"1,66E-05","module":"C1","scenario":null},{"value":"3,12E-04","module":"C2","scenario":null},{"value":"4,57E-07","module":"C3","scenario":null},{"value":"2,47E-05","module":"C4","scenario":null},{"value":"-8,75E-03","module":"D","scenario":null}]},{"parameter":"GWP-luluc","unit":"kg CO2-eq","values":[{"value":"3,52E-01","module":"A1-A3","scenario":null},{"value":"4,30E-03","module":"A4","scenario":null},{"value":"6,97E-06","module":"C1","scenario":null},{"value":"2,69E-04","module":"C2","scenario":null},{"value":"7,53E-08","module":"C3","scenario":null},{"value":"5,69E-06","module":"C4","scenario":null},{"value":"-7,92E-03","module":"D","scenario":null}]},{"parameter":"ODP","unit":"kg CFC11-eq","values":[{"value":"2,81E-05","module":"A1-A3","scenario":null},{"value":"2,73E-06","module":"A4","scenario":null},{"value":"1,91E-08","module":"C1","scenario":null},{"value":"1,71E-07","module":"C2","scenario":null},{"value":"5,60E-11","module":"C3","scenario":null},{"value":"1,41E-08","module":"C4","scenario":null},{"value":"-1,74E-04","module":"D","scenario":null}]},{"parameter":"AP","unit":"mol H+-eq","values":[{"value":"3,05E+00","module":"A1-A3","scenario":null},{"value":"3,47E-02","module":"A4","scenario":null},{"value":"9,25E-04","module":"C1","scenario":null},{"value":"2,17E-03","module":"C2","scenario":null},{"value":"1,01E-05","module":"C3","scenario":null},{"value":"2,82E-04","module":"C4","scenario":null},{"value":"-7,71E-02","module":"D","scenario":null}]},{"parameter":"POCP","unit":"kg NMVOC-eq","values":[{"value":"1,28E+00","module":"A1-A3","scenario":null},{"value":"2,94E-02","module":"A4","scenario":null},{"value":"1,23E-03","module":"C1","scenario":null},{"value":"1,84E-03","module":"C2","scenario":null},{"value":"1,29E-05","module":"C3","scenario":null},{"value":"3,34E-04","module":"C4","scenario":null},{"value":"-7,76E-02","module":"D","scenario":null}]},{"parameter":"ADPE","unit":"kg Sb-eq","values":[{"value":"2,45E-01","module":"A1-A3","scenario":null},{"value":"3,33E-04","module":"A4","scenario":null},{"value":"1,36E-07","module":"C1","scenario":null},{"value":"2,08E-05","module":"C2","scenario":null},{"value":"2,26E-09","module":"C3","scenario":null},{"value":"2,56E-07","module":"C4","scenario":null},{"value":"-2,67E-04","module":"D","scenario":null}]},{"parameter":"ADPF","unit":"MJ","values":[{"value":"4,20E+03","module":"A1-A3","scenario":null},{"value":"1,83E+02","module":"A4","scenario":null},{"value":"1,22E+00","module":"C1","scenario":null},{"value":"1,14E+01","module":"C2","scenario":null},{"value":"5,08E-03","module":"C3","scenario":null},{"value":"9,32E-01","module":"C4","scenario":null},{"value":"-1,31E+02","module":"D","scenario":null}]},{"parameter":"WDP","unit":"m3 world-eq. Deprived","values":[{"value":"2,33E+04","module":"A1-A3","scenario":null},{"value":"1,77E+02","module":"A4","scenario":null},{"value":"2,58E-01","module":"C1","scenario":null},{"value":"1,10E+01","module":"C2","scenario":null},{"value":"9,10E-03","module":"C3","scenario":null},{"value":"2,01E+00","module":"C4","scenario":null},{"value":"7,73E+02","module":"D","scenario":null}]},{"parameter":"EP-freshwater","unit":"kg P-eq","values":[{"value":"1,81E-02","module":"A1-A3","scenario":null},{"value":"9,64E-05","module":"A4","scenario":null},{"value":"3,22E-07","module":"C1","scenario":null},{"value":"6,03E-06","module":"C2","scenario":null},{"value":"5,28E-09","module":"C3","scenario":null},{"value":"2,17E-07","module":"C4","scenario":null},{"value":"-9,53E-04","module":"D","scenario":null}]},{"parameter":"EP-marine","unit":"kg N-eq","values":[{"value":"3,71E-01","module":"A1-A3","scenario":null},{"value":"6,86E-03","module":"A4","scenario":null},{"value":"4,08E-04","module":"C1","scenario":null},{"value":"4,29E-04","module":"C2","scenario":null},{"value":"5,33E-06","module":"C3","scenario":null},{"value":"1,09E-04","module":"C4","scenario":null},{"value":"-1,59E-02","module":"D","scenario":null}]},{"parameter":"EP-terrestrial","unit":"mol N-eq.","values":[{"value":"1,01E+01","module":"A1-A3","scenario":null},{"value":"7,68E-02","module":"A4","scenario":null},{"value":"4,48E-03","module":"C1","scenario":null},{"value":"4,80E-03","module":"C2","scenario":null},{"value":"5,35E-05","module":"C3","scenario":null},{"value":"1,17E-03","module":"C4","scenario":null},{"value":"-1,63E-01","module":"D","scenario":null}]},{"parameter":"GWP-IOBC","unit":"kg CO2-eq","values":[{"value":"3,14E+02","module":"A1-A3","scenario":null},{"value":"1,21E+01","module":"A4","scenario":null},{"value":"8,84E-02","module":"C1","scenario":null},{"value":"7,55E-01","module":"C2","scenario":null},{"value":"5,34E-02","module":"C3","scenario":null},{"value":"3,17E-02","module":"C4","scenario":null},{"value":"-2,32E+01","module":"D","scenario":null}]}],"additional_environmental_impact":[{"parameter":"PM","unit":"Disease incidence","values":[{"value":"3,12E-05","module":"A1-A3","scenario":null},{"value":"7,39E-07","module":"A4","scenario":null},{"value":"2,45E-08","module":"C1","scenario":null},{"value":"4,62E-08","module":"C2","scenario":null},{"value":"5,30E-11","module":"C3","scenario":null},{"value":"6,00E-09","module":"C4","scenario":null},{"value":"-1,29E-06","module":"D","scenario":null}]},{"parameter":"ETP-fw","unit":"CTUe","values":[{"value":"1,04E+04","module":"A1-A3","scenario":null},{"value":"1,35E+02","module":"A4","scenario":null},{"value":"6,65E-01","module":"C1","scenario":null},{"value":"8,46E+00","module":"C2","scenario":null},{"value":"9,92E-03","module":"C3","scenario":null},{"value":"7,26E-01","module":"C4","scenario":null},{"value":"-8,62E+02","module":"D","scenario":null}]},{"parameter":"HTP-c","unit":"CTUh","values":[{"value":"1,65E-06","module":"A1-A3","scenario":null},{"value":"0,00E+00","module":"A4","scenario":null},{"value":"0,00E+00","module":"C1","scenario":null},{"value":"0,00E+00","module":"C2","scenario":null},{"value":"1,00E-12","module":"C3","scenario":null},{"value":"1,20E-11","module":"C4","scenario":null},{"value":"-7,44E-08","module":"D","scenario":null}]},{"parameter":"HTP-nc","unit":"CTUh","values":[{"value":"2,01E-05","module":"A1-A3","scenario":null},{"value":"1,48E-07","module":"A4","scenario":null},{"value":"6,03E-10","module":"C1","scenario":null},{"value":"9,24E-09","module":"C2","scenario":null},{"value":"7,90E-11","module":"C3","scenario":null},{"value":"2,73E-10","module":"C4","scenario":null},{"value":"1,61E-06","module":"D","scenario":null}]},{"parameter":"SQP","unit":"-","values":[{"value":"5,69E+03","module":"A1-A3","scenario":null},{"value":"1,28E+02","module":"A4","scenario":null},{"value":"1,54E-01","module":"C1","scenario":null},{"value":"7,98E+00","module":"C2","scenario":null},{"value":"5,65E-04","module":"C3","scenario":null},{"value":"3,40E+00","module":"C4","scenario":null},{"value":"-9,96E+00","module":"D","scenario":null}]},{"parameter":"IRP","unit":"kBq U235-eq","values":[{"value":"1,92E+01","module":"A1-A3","scenario":null},{"value":"7,98E-01","module":"A4","scenario":null},{"value":"5,21E-03","module":"C1","scenario":null},{"value":"4,99E-02","module":"C2","scenario":null},{"value":"7,76E-06","module":"C3","scenario":null},{"value":"4,05E-03","module":"C4","scenario":null},{"value":"5,26E-02","module":"D","scenario":null}]}],"resource_use":[{"parameter":"PERE","unit":"MJ","values":[{"value":"6,84E+02","module":"A1-A3","scenario":null},{"value":"2,61E+00","module":"A4","scenario":null},{"value":"6,58E-03","module":"C1","scenario":null},{"value":"1,63E-01","module":"C2","scenario":null},{"value":"1,25E-04","module":"C3","scenario":null},{"value":"1,46E-02","module":"C4","scenario":null},{"value":"-1,10E+01","module":"D","scenario":null}]},{"parameter":"PERM","unit":"","values":[{"value":"0,00E+00","module":"A1-A3","scenario":null},{"value":"0,00E+00","module":"A4","scenario":null},{"value":"0,00E+00","module":"C1","scenario":null},{"value":"0,00E+00","module":"C2","scenario":null},{"value":"0,00E+00","module":"C3","scenario":null},{"value":"0,00E+00","module":"C4","scenario":null},{"value":"0,00E+00","module":"D","scenario":null}]},{"parameter":"PERT","unit":"MJ","values":[{"value":"6,84E+02","module":"A1-A3","scenario":null},{"value":"2,61E+00","module":"A4","scenario":null},{"value":"6,58E-03","module":"C1","scenario":null},{"value":"1,63E-01","module":"C2","scenario":null},{"value":"1,25E-04","module":"C3","scenario":null},{"value":"1,46E-02","module":"C4","scenario":null},{"value":"-1,10E+01","module":"D","scenario":null}]},{"parameter":"PENRE","unit":"MJ","values":[{"value":"4,19E+03","module":"A1-A3","scenario":null},{"value":"1,83E+02","module":"A4","scenario":null},{"value":"1,22E+00","module":"C1","scenario":null},{"value":"1,14E+01","module":"C2","scenario":null},{"value":"5,08E-03","module":"C3","scenario":null},{"value":"9,32E-01","module":"C4","scenario":null},{"value":"-1,31E+02","module":"D","scenario":null}]},{"parameter":"PENRM","unit":"MJ","values":[{"value":"1,19E+00","module":"A1-A3","scenario":null},{"value":"0,00E+00","module":"A4","scenario":null},{"value":"0,00E+00","module":"C1","scenario":null},{"value":"0,00E+00","module":"C2","scenario":null},{"value":"-1,19E+00","module":"C3","scenario":null},{"value":"0,00E+00","module":"C4","scenario":null},{"value":"0,00E+00","module":"D","scenario":null}]},{"parameter":"PENRT","unit":"MJ","values":[{"value":"4,19E+03","module":"A1-A3","scenario":null},{"value":"1,83E+02","module":"A4","scenario":null},{"value":"1,22E+00","module":"C1","scenario":null},{"value":"1,14E+01","module":"C2","scenario":null},{"value":"-1,18E+00","module":"C3","scenario":null},{"value":"9,32E-01","module":"C4","scenario":null},{"value":"-1,31E+02","module":"D","scenario":null}]},{"parameter":"SM","unit":"kg","values":[{"value":"5,04E+01","module":"A1-A3","scenario":null},{"value":"0,00E+00","module":"A4","scenario":null},{"value":"5,97E-04","module":"C1","scenario":null},{"value":"0,00E+00","module":"C2","scenario":null},{"value":"0,00E+00","module":"C3","scenario":null},{"value":"0,00E+00","module":"C4","scenario":null},{"value":"0,00E+00","module":"D","scenario":null}]},{"parameter":"RSF","unit":"MJ","values":[{"value":"1,77E+01","module":"A1-A3","scenario":null},{"value":"9,35E-02","module":"A4","scenario":null},{"value":"1,62E-04","module":"C1","scenario":null},{"value":"5,84E-03","module":"C2","scenario":null},{"value":"3,47E-06","module":"C3","scenario":null},{"value":"3,01E-04","module":"C4","scenario":null},{"value":"5,58E-01","module":"D","scenario":null}]},{"parameter":"NRSF","unit":"MJ","values":[{"value":"1,26E+02","module":"A1-A3","scenario":null},{"value":"3,34E-01","module":"A4","scenario":null},{"value":"2,38E-03","module":"C1","scenario":null},{"value":"2,09E-02","module":"C2","scenario":null},{"value":"0,00E+00","module":"C3","scenario":null},{"value":"9,49E-04","module":"C4","scenario":null},{"value":"1,62E+01","module":"D","scenario":null}]},{"parameter":"FW","unit":"m3","values":[{"value":"3,73E+00","module":"A1-A3","scenario":null},{"value":"1,95E-02","module":"A4","scenario":null},{"value":"6,26E-05","module":"C1","scenario":null},{"value":"1,22E-03","module":"C2","scenario":null},{"value":"9,99E-06","module":"C3","scenario":null},{"value":"1,11E-03","module":"C4","scenario":null},{"value":"-3,40E-02","module":"D","scenario":null}]}],"end_of_life_waste":[{"parameter":"HWD","unit":"kg","values":[{"value":"2,90E+00","module":"A1-A3","scenario":null},{"value":"9,41E-03","module":"A4","scenario":null},{"value":"3,58E-05","module":"C1","scenario":null},{"value":"5,88E-04","module":"C2","scenario":null},{"value":"0,00E+00","module":"C3","scenario":null},{"value":"4,89E-04","module":"C4","scenario":null},{"value":"-8,01E-02","module":"D","scenario":null}]},{"parameter":"NHWD","unit":"kg","values":[{"value":"1,01E+02","module":"A1-A3","scenario":null},{"value":"8,88E+00","module":"A4","scenario":null},{"value":"1,44E-03","module":"C1","scenario":null},{"value":"5,55E-01","module":"C2","scenario":null},{"value":"0,00E+00","module":"C3","scenario":null},{"value":"6,72E+00","module":"C4","scenario":null},{"value":"-6,33E+00","module":"D","scenario":null}]},{"parameter":"RWD","unit":"kg","values":[{"value":"1,70E-02","module":"A1-A3","scenario":null},{"value":"1,24E-03","module":"A4","scenario":null},{"value":"8,45E-06","module":"C1","scenario":null},{"value":"7,77E-05","module":"C2","scenario":null},{"value":"0,00E+00","module":"C3","scenario":null},{"value":"4,09E-08","module":"C4","scenario":null},{"value":"3,99E-05","module":"D","scenario":null}]}],"end_of_life_flow":[{"parameter":"CRU","unit":"kg","values":[{"value":"0,00E+00","module":"A1-A3","scenario":null},{"value":"0,00E+00","module":"A4","scenario":null},{"value":"0,00E+00","module":"C1","scenario":null},{"value":"0,00E+00","module":"C2","scenario":null},{"value":"0,00E+00","module":"C3","scenario":null},{"value":"0,00E+00","module":"C4","scenario":null},{"value":"0,00E+00","module":"D","scenario":null}]},{"parameter":"MFR","unit":"kg","values":[{"value":"7,52E-01","module":"A1-A3","scenario":null},{"value":"0,00E+00","module":"A4","scenario":null},{"value":"5,87E-04","module":"C1","scenario":null},{"value":"0,00E+00","module":"C2","scenario":null},{"value":"6,03E+01","module":"C3","scenario":null},{"value":"2,32E-06","module":"C4","scenario":null},{"value":"0,00E+00","module":"D","scenario":null}]},{"parameter":"MER","unit":"kg","values":[{"value":"2,44E-01","module":"A1-A3","scenario":null},{"value":"0,00E+00","module":"A4","scenario":null},{"value":"1,82E-06","module":"C1","scenario":null},{"value":"0,00E+00","module":"C2","scenario":null},{"value":"2,59E-02","module":"C3","scenario":null},{"value":"5,68E-08","module":"C4","scenario":null},{"value":"0,00E+00","module":"D","scenario":null}]},{"parameter":"EEE","unit":"MJ","values":[{"value":"1,44E-01","module":"A1-A3","scenario":null},{"value":"0,00E+00","module":"A4","scenario":null},{"value":"6,24E-06","module":"C1","scenario":null},{"value":"0,00E+00","module":"C2","scenario":null},{"value":"2,72E-02","module":"C3","scenario":null},{"value":"3,69E-06","module":"C4","scenario":null},{"value":"0,00E+00","module":"D","scenario":null}]},{"parameter":"EET","unit":"MJ","values":[{"value":"2,17E+00","module":"A1-A3","scenario":null},{"value":"0,00E+00","module":"A4","scenario":null},{"value":"9,44E-05","module":"C1","scenario":null},{"value":"0,00E+00","module":"C2","scenario":null},{"value":"4,12E-01","module":"C3","scenario":null},{"value":"5,58E-05","module":"C4","scenario":null},{"value":"0,00E+00","module":"D","scenario":null}]}]}