{
    "product_name": "Sense Line 120x1200 Dali",
    "epd_id": "NEPD-9257-8845",
    "declared_unit": {
        "unit": "stk",
        "amount": 1.0
    },
    "compliance": [
        "EN 15804+A2",
        "ISO 14025",
        "ISO 21930"
    ],
    "producer_name": "SG Armaturen AS",
    "environmental_impact": [
        {
            "parameter": "GWP-total",
            "values": [
                {
                    "value": "3,91E+01",
                    "module": "A1",
                    "scenario": null
                },
                {
                    "value": "9,79E-02",
                    "module": "A2",
                    "scenario": null
                },
                {
                    "value": "9,57E-01",
                    "module": "A3",
                    "scenario": null
                },
                {
                    "value": "1,18E+00",
                    "module": "A4",
                    "scenario": null
                },
                {
                    "value": "1,91E+00",
                    "module": "A5",
                    "scenario": null
                },
                {
                    "value": "1,74E+01",
                    "module": "B6",
                    "scenario": null
                },
                {
                    "value": "0,00E+00",
                    "module": "C1",
                    "scenario": null
                },
                {
                    "value": "1,36E-01",
                    "module": "C2",
                    "scenario": null
                },
                {
                    "value": "5,18E-01",
                    "module": "C3",
                    "scenario": null
                },
                {
                    "value": "6,38E-02",
                    "module": "C4",
                    "scenario": null
                },
                {
                    "value": "-1,30E+00",
                    "module": "D",
                    "scenario": null
                }
            ]
        },
        {
            "parameter": "GWP-fossil",
            "values": [
                {
                    "value": "4,07E+01",
                    "module": "A1",
                    "scenario": null
                },
                {
                    "value": "9,79E-02",
                    "module": "A2",
                    "scenario": null
                },
                {
                    "value": "9,57E-01",
                    "module": "A3",
                    "scenario": null
                },
                {
                    "value": "1,18E+00",
                    "module": "A4",
                    "scenario": null
                },
                {
                    "value": "1,81E-02",
                    "module": "A5",
                    "scenario": null
                },
                {
                    "value": "1,68E+01",
                    "module": "B6",
                    "scenario": null
                },
                {
                    "value": "0,00E+00",
                    "module": "C1",
                    "scenario": null
                },
                {
                    "value": "1,36E-01",
                    "module": "C2",
                    "scenario": null
                },
                {
                    "value": "5,17E-01",
                    "module": "C3",
                    "scenario": null
                },
                {
                    "value": "6,35E-02",
                    "module": "C4",
                    "scenario": null
                },
                {
                    "value": "-1,30E+00",
                    "module": "D",
                    "scenario": null
                }
            ]
        },
        {
            "parameter": "GWP-biogenic",
            "values": [
                {
                    "value": "-1,68E+00",
                    "module": "A1",
                    "scenario": null
                },
                {
                    "value": "3,81E-05",
                    "module": "A2",
                    "scenario": null
                },
                {
                    "value": "1,49E-04",
                    "module": "A3",
                    "scenario": null
                },
                {
                    "value": "4,20E-04",
                    "module": "A4",
                    "scenario": null
                },
                {
                    "value": "1,90E+00",
                    "module": "A5",
                    "scenario": null
                },
                {
                    "value": "4,66E-01",
                    "module": "B6",
                    "scenario": null
                },
                {
                    "value": "0,00E+00",
                    "module": "C1",
                    "scenario": null
                },
                {
                    "value": "5,29E-05",
                    "module": "C2",
                    "scenario": null
                },
                {
                    "value": "1,07E-04",
                    "module": "C3",
                    "scenario": null
                },
                {
                    "value": "3,60E-05",
                    "module": "C4",
                    "scenario": null
                },
                {
                    "value": "-2,86E-03",
                    "module": "D",
                    "scenario": null
                }
            ]
        },
        {
            "parameter": "GWP-luluc",
            "values": [
                {
                    "value": "8,40E-02",
                    "module": "A1",
                    "scenario": null
                },
                {
                    "value": "3,58E-05",
                    "module": "A2",
                    "scenario": null
                },
                {
                    "value": "1,04E-04",
                    "module": "A3",
                    "scenario": null
                },
                {
                    "value": "5,80E-04",
                    "module": "A4",
                    "scenario": null
                },
                {
                    "value": "5,98E-06",
                    "module": "A5",
                    "scenario": null
                },
                {
                    "value": "6,95E-02",
                    "module": "B6",
                    "scenario": null
                },
                {
                    "value": "0,00E+00",
                    "module": "C1",
                    "scenario": null
                },
                {
                    "value": "4,96E-05",
                    "module": "C2",
                    "scenario": null
                },
                {
                    "value": "2,33E-04",
                    "module": "C3",
                    "scenario": null
                },
                {
                    "value": "3,44E-04",
                    "module": "C4",
                    "scenario": null
                },
                {
                    "value": "-2,40E-03",
                    "module": "D",
                    "scenario": null
                }
            ]
        },
        {
            "parameter": "ODP",
            "values": [
                {
                    "value": "8,83E-06",
                    "module": "A1",
                    "scenario": null
                },
                {
                    "value": "2,13E-08",
                    "module": "A2",
                    "scenario": null
                },
                {
                    "value": "3,52E-08",
                    "module": "A3",
                    "scenario": null
                },
                {
                    "value": "2,60E-07",
                    "module": "A4",
                    "scenario": null
                },
                {
                    "value": "3,82E-09",
                    "module": "A5",
                    "scenario": null
                },
                {
                    "value": "1,15E-06",
                    "module": "B6",
                    "scenario": null
                },
                {
                    "value": "0,00E+00",
                    "module": "C1",
                    "scenario": null
                },
                {
                    "value": "2,95E-08",
                    "module": "C2",
                    "scenario": null
                },
                {
                    "value": "4,56E-09",
                    "module": "C3",
                    "scenario": null
                },
                {
                    "value": "3,22E-09",
                    "module": "C4",
                    "scenario": null
                },
                {
                    "value": "-2,33E-03",
                    "module": "D",
                    "scenario": null
                }
            ]
        },
        {
            "parameter": "AP",
            "values": [
                {
                    "value": "3,62E-01",
                    "module": "A1",
                    "scenario": null
                },
                {
                    "value": "2,93E-04",
                    "module": "A2",
                    "scenario": null
                },
                {
                    "value": "4,90E-03",
                    "module": "A3",
                    "scenario": null
                },
                {
                    "value": "1,75E-02",
                    "module": "A4",
                    "scenario": null
                },
                {
                    "value": "8,56E-05",
                    "module": "A5",
                    "scenario": null
                },
                {
                    "value": "1,32E-01",
                    "module": "B6",
                    "scenario": null
                },
                {
                    "value": "0,00E+00",
                    "module": "C1",
                    "scenario": null
                },
                {
                    "value": "4,06E-04",
                    "module": "C2",
                    "scenario": null
                },
                {
                    "value": "2,91E-04",
                    "module": "C3",
                    "scenario": null
                },
                {
                    "value": "2,14E-04",
                    "module": "C4",
                    "scenario": null
                },
                {
                    "value": "-6,33E-02",
                    "module": "D",
                    "scenario": null
                }
            ]
        },
        {
            "parameter": "POCP",
            "values": [
                {
                    "value": "1,56E-01",
                    "module": "A1",
                    "scenario": null
                },
                {
                    "value": "2,41E-04",
                    "module": "A2",
                    "scenario": null
                },
                {
                    "value": "4,75E-03",
                    "module": "A3",
                    "scenario": null
                },
                {
                    "value": "1,27E-02",
                    "module": "A4",
                    "scenario": null
                },
                {
                    "value": "8,81E-05",
                    "module": "A5",
                    "scenario": null
                },
                {
                    "value": "5,06E-02",
                    "module": "B6",
                    "scenario": null
                },
                {
                    "value": "0,00E+00",
                    "module": "C1",
                    "scenario": null
                },
                {
                    "value": "3,35E-04",
                    "module": "C2",
                    "scenario": null
                },
                {
                    "value": "2,35E-04",
                    "module": "C3",
                    "scenario": null
                },
                {
                    "value": "2,35E-04",
                    "module": "C4",
                    "scenario": null
                },
                {
                    "value": "-1,44E-02",
                    "module": "D",
                    "scenario": null
                }
            ]
        },
        {
            "parameter": "ADPE",
            "values": [
                {
                    "value": "1,12E-02",
                    "module": "A1",
                    "scenario": null
                },
                {
                    "value": "2,62E-06",
                    "module": "A2",
                    "scenario": null
                },
                {
                    "value": "2,23E-06",
                    "module": "A3",
                    "scenario": null
                },
                {
                    "value": "2,29E-05",
                    "module": "A4",
                    "scenario": null
                },
                {
                    "value": "4,40E-07",
                    "module": "A5",
                    "scenario": null
                },
                {
                    "value": "1,26E-03",
                    "module": "B6",
                    "scenario": null
                },
                {
                    "value": "0,00E+00",
                    "module": "C1",
                    "scenario": null
                },
                {
                    "value": "3,64E-06",
                    "module": "C2",
                    "scenario": null
                },
                {
                    "value": "4,67E-07",
                    "module": "C3",
                    "scenario": null
                },
                {
                    "value": "2,56E-07",
                    "module": "C4",
                    "scenario": null
                },
                {
                    "value": "-1,07E-03",
                    "module": "D",
                    "scenario": null
                }
            ]
        },
        {
            "parameter": "ADPF",
            "values": [
                {
                    "value": "4,99E+02",
                    "module": "A1",
                    "scenario": null
                },
                {
                    "value": "1,45E+00",
                    "module": "A2",
                    "scenario": null
                },
                {
                    "value": "8,70E+00",
                    "module": "A3",
                    "scenario": null
                },
                {
                    "value": "1,67E+01",
                    "module": "A4",
                    "scenario": null
                },
                {
                    "value": "2,53E-01",
                    "module": "A5",
                    "scenario": null
                },
                {
                    "value": "2,30E+02",
                    "module": "B6",
                    "scenario": null
                },
                {
                    "value": "0,00E+00",
                    "module": "C1",
                    "scenario": null
                },
                {
                    "value": "2,01E+00",
                    "module": "C2",
                    "scenario": null
                },
                {
                    "value": "5,37E-01",
                    "module": "C3",
                    "scenario": null
                },
                {
                    "value": "5,24E-01",
                    "module": "C4",
                    "scenario": null
                },
                {
                    "value": "-1,44E+01",
                    "module": "D",
                    "scenario": null
                }
            ]
        },
        {
            "parameter": "WDP",
            "values": [
                {
                    "value": "1,24E+03",
                    "module": "A1",
                    "scenario": null
                },
                {
                    "value": "4,71E-01",
                    "module": "A2",
                    "scenario": null
                },
                {
                    "value": "8,12E-01",
                    "module": "A3",
                    "scenario": null
                },
                {
                    "value": "1,08E+01",
                    "module": "A4",
                    "scenario": null
                },
                {
                    "value": "3,20E-01",
                    "module": "A5",
                    "scenario": null
                },
                {
                    "value": "8,96E+02",
                    "module": "B6",
                    "scenario": null
                },
                {
                    "value": "0,00E+00",
                    "module": "C1",
                    "scenario": null
                },
                {
                    "value": "6,54E-01",
                    "module": "C2",
                    "scenario": null
                },
                {
                    "value": "6,95E+00",
                    "module": "C3",
                    "scenario": null
                },
                {
                    "value": "2,05E+00",
                    "module": "C4",
                    "scenario": null
                },
                {
                    "value": "1,21E+00",
                    "module": "D",
                    "scenario": null
                }
            ]
        },
        {
            "parameter": "EP-freshwater",
            "values": [
                {
                    "value": "7,15E-03",
                    "module": "A1",
                    "scenario": null
                },
                {
                    "value": "9,18E-07",
                    "module": "A2",
                    "scenario": null
                },
                {
                    "value": "1,74E-05",
                    "module": "A3",
                    "scenario": null
                },
                {
                    "value": "7,68E-06",
                    "module": "A4",
                    "scenario": null
                },
                {
                    "value": "1,48E-07",
                    "module": "A5",
                    "scenario": null
                },
                {
                    "value": "1,21E-03",
                    "module": "B6",
                    "scenario": null
                },
                {
                    "value": "0,00E+00",
                    "module": "C1",
                    "scenario": null
                },
                {
                    "value": "1,27E-06",
                    "module": "C2",
                    "scenario": null
                },
                {
                    "value": "1,36E-06",
                    "module": "C3",
                    "scenario": null
                },
                {
                    "value": "1,79E-06",
                    "module": "C4",
                    "scenario": null
                },
                {
                    "value": "-4,14E-04",
                    "module": "D",
                    "scenario": null
                }
            ]
        },
        {
            "parameter": "EP-marine",
            "values": [
                {
                    "value": "4,53E-02",
                    "module": "A1",
                    "scenario": null
                },
                {
                    "value": "5,76E-05",
                    "module": "A2",
                    "scenario": null
                },
                {
                    "value": "1,14E-03",
                    "module": "A3",
                    "scenario": null
                },
                {
                    "value": "4,20E-03",
                    "module": "A4",
                    "scenario": null
                },
                {
                    "value": "2,83E-05",
                    "module": "A5",
                    "scenario": null
                },
                {
                    "value": "1,45E-02",
                    "module": "B6",
                    "scenario": null
                },
                {
                    "value": "0,00E+00",
                    "module": "C1",
                    "scenario": null
                },
                {
                    "value": "8,00E-05",
                    "module": "C2",
                    "scenario": null
                },
                {
                    "value": "8,37E-05",
                    "module": "C3",
                    "scenario": null
                },
                {
                    "value": "7,17E-05",
                    "module": "C4",
                    "scenario": null
                },
                {
                    "value": "-3,53E-03",
                    "module": "D",
                    "scenario": null
                }
            ]
        },
        {
            "parameter": "EP-terrestrial",
            "values": [
                {
                    "value": "5,76E-01",
                    "module": "A1",
                    "scenario": null
                },
                {
                    "value": "6,44E-04",
                    "module": "A2",
                    "scenario": null
                },
                {
                    "value": "1,26E-02",
                    "module": "A3",
                    "scenario": null
                },
                {
                    "value": "4,68E-02",
                    "module": "A4",
                    "scenario": null
                },
                {
                    "value": "3,06E-04",
                    "module": "A5",
                    "scenario": null
                },
                {
                    "value": "1,88E-01",
                    "module": "B6",
                    "scenario": null
                },
                {
                    "value": "0,00E+00",
                    "module": "C1",
                    "scenario": null
                },
                {
                    "value": "8,94E-04",
                    "module": "C2",
                    "scenario": null
                },
                {
                    "value": "8,96E-04",
                    "module": "C3",
                    "scenario": null
                },
                {
                    "value": "5,24E-04",
                    "module": "C4",
                    "scenario": null
                },
                {
                    "value": "-4,80E-02",
                    "module": "D",
                    "scenario": null
                }
            ]
        }
    ],
    "additional_environmental_impact": [
        {
            "parameter": "PM",
            "values": [
                {
                    "value": "2,12E-06",
                    "module": "A1",
                    "scenario": null
                },
                {
                    "value": "6,32E-09",
                    "module": "A2",
                    "scenario": null
                },
                {
                    "value": "5,75E-08",
                    "module": "A3",
                    "scenario": null
                },
                {
                    "value": "4,33E-08",
                    "module": "A4",
                    "scenario": null
                },
                {
                    "value": "1,26E-09",
                    "module": "A5",
                    "scenario": null
                },
                {
                    "value": "9,43E-07",
                    "module": "B6",
                    "scenario": null
                },
                {
                    "value": "0,00E+00",
                    "module": "C1",
                    "scenario": null
                },
                {
                    "value": "8,78E-09",
                    "module": "C2",
                    "scenario": null
                },
                {
                    "value": "1,73E-09",
                    "module": "C3",
                    "scenario": null
                },
                {
                    "value": "3,92E-09",
                    "module": "C4",
                    "scenario": null
                },
                {
                    "value": "-1,78E-07",
                    "module": "D",
                    "scenario": null
                }
            ]
        },
        {
            "parameter": "ETP-fw",
            "values": [
                {
                    "value": "2,89E+03",
                    "module": "A1",
                    "scenario": null
                },
                {
                    "value": "1,17E+00",
                    "module": "A2",
                    "scenario": null
                },
                {
                    "value": "2,17E+01",
                    "module": "A3",
                    "scenario": null
                },
                {
                    "value": "1,15E+01",
                    "module": "A4",
                    "scenario": null
                },
                {
                    "value": "3,37E-01",
                    "module": "A5",
                    "scenario": null
                },
                {
                    "value": "1,05E+03",
                    "module": "B6",
                    "scenario": null
                },
                {
                    "value": "0,00E+00",
                    "module": "C1",
                    "scenario": null
                },
                {
                    "value": "1,63E+00",
                    "module": "C2",
                    "scenario": null
                },
                {
                    "value": "1,90E+00",
                    "module": "C3",
                    "scenario": null
                },
                {
                    "value": "9,97E+01",
                    "module": "C4",
                    "scenario": null
                },
                {
                    "value": "-5,14E+02",
                    "module": "D",
                    "scenario": null
                }
            ]
        },
        {
            "parameter": "HTP-c",
            "values": [
                {
                    "value": "5,61E-08",
                    "module": "A1",
                    "scenario": null
                },
                {
                    "value": "0,00E+00",
                    "module": "A2",
                    "scenario": null
                },
                {
                    "value": "2,64E-10",
                    "module": "A3",
                    "scenario": null
                },
                {
                    "value": "0,00E+00",
                    "module": "A4",
                    "scenario": null
                },
                {
                    "value": "1,00E-11",
                    "module": "A5",
                    "scenario": null
                },
                {
                    "value": "5,00E-08",
                    "module": "B6",
                    "scenario": null
                },
                {
                    "value": "0,00E+00",
                    "module": "C1",
                    "scenario": null
                },
                {
                    "value": "0,00E+00",
                    "module": "C2",
                    "scenario": null
                },
                {
                    "value": "1,09E-09",
                    "module": "C3",
                    "scenario": null
                },
                {
                    "value": "1,79E-10",
                    "module": "C4",
                    "scenario": null
                },
                {
                    "value": "-6,47E-09",
                    "module": "D",
                    "scenario": null
                }
            ]
        },
        {
            "parameter": "HTP-nc",
            "values": [
                {
                    "value": "2,41E-06",
                    "module": "A1",
                    "scenario": null
                },
                {
                    "value": "1,15E-09",
                    "module": "A2",
                    "scenario": null
                },
                {
                    "value": "4,18E-08",
                    "module": "A3",
                    "scenario": null
                },
                {
                    "value": "8,56E-09",
                    "module": "A4",
                    "scenario": null
                },
                {
                    "value": "4,23E-10",
                    "module": "A5",
                    "scenario": null
                },
                {
                    "value": "1,18E-06",
                    "module": "B6",
                    "scenario": null
                },
                {
                    "value": "0,00E+00",
                    "module": "C1",
                    "scenario": null
                },
                {
                    "value": "1,60E-09",
                    "module": "C2",
                    "scenario": null
                },
                {
                    "value": "6,48E-08",
                    "module": "C3",
                    "scenario": null
                },
                {
                    "value": "1,33E-09",
                    "module": "C4",
                    "scenario": null
                },
                {
                    "value": "-2,87E-07",
                    "module": "D",
                    "scenario": null
                }
            ]
        },
        {
            "parameter": "SQP",
            "values": [
                {
                    "value": "1,18E+02",
                    "module": "A1",
                    "scenario": null
                },
                {
                    "value": "9,91E-01",
                    "module": "A2",
                    "scenario": null
                },
                {
                    "value": "1,69E+00",
                    "module": "A3",
                    "scenario": null
                },
                {
                    "value": "8,21E+00",
                    "module": "A4",
                    "scenario": null
                },
                {
                    "value": "1,70E-01",
                    "module": "A5",
                    "scenario": null
                },
                {
                    "value": "1,16E+02",
                    "module": "B6",
                    "scenario": null
                },
                {
                    "value": "0,00E+00",
                    "module": "C1",
                    "scenario": null
                },
                {
                    "value": "1,37E+00",
                    "module": "C2",
                    "scenario": null
                },
                {
                    "value": "1,28E-01",
                    "module": "C3",
                    "scenario": null
                },
                {
                    "value": "1,35E+00",
                    "module": "C4",
                    "scenario": null
                },
                {
                    "value": "-1,23E+01",
                    "module": "D",
                    "scenario": null
                }
            ]
        },
        {
            "parameter": "IRP",
            "values": [
                {
                    "value": "1,73E+00",
                    "module": "A1",
                    "scenario": null
                },
                {
                    "value": "6,01E-03",
                    "module": "A2",
                    "scenario": null
                },
                {
                    "value": "1,26E-02",
                    "module": "A3",
                    "scenario": null
                },
                {
                    "value": "7,22E-02",
                    "module": "A4",
                    "scenario": null
                },
                {
                    "value": "1,08E-03",
                    "module": "A5",
                    "scenario": null
                },
                {
                    "value": "4,17E+00",
                    "module": "B6",
                    "scenario": null
                },
                {
                    "value": "0,00E+00",
                    "module": "C1",
                    "scenario": null
                },
                {
                    "value": "8,34E-03",
                    "module": "C2",
                    "scenario": null
                },
                {
                    "value": "3,00E-03",
                    "module": "C3",
                    "scenario": null
                },
                {
                    "value": "1,20E-03",
                    "module": "C4",
                    "scenario": null
                },
                {
                    "value": "-3,64E-02",
                    "module": "D",
                    "scenario": null
                }
            ]
        }
    ],
    "resource_use": [
        {
            "parameter": "PERE",
            "values": [
                {
                    "value": "6,47E+01",
                    "module": "A1",
                    "scenario": null
                },
                {
                    "value": "1,64E-02",
                    "module": "A2",
                    "scenario": null
                },
                {
                    "value": "7,08E-01",
                    "module": "A3",
                    "scenario": null
                },
                {
                    "value": "1,89E-01",
                    "module": "A4",
                    "scenario": null
                },
                {
                    "value": "4,16E-03",
                    "module": "A5",
                    "scenario": null
                },
                {
                    "value": "2,98E+03",
                    "module": "B6",
                    "scenario": null
                },
                {
                    "value": "0,00E+00",
                    "module": "C1",
                    "scenario": null
                },
                {
                    "value": "2,27E-02",
                    "module": "C2",
                    "scenario": null
                },
                {
                    "value": "1,12E-01",
                    "module": "C3",
                    "scenario": null
                },
                {
                    "value": "1,60E-01",
                    "module": "C4",
                    "scenario": null
                },
                {
                    "value": "-4,47E+00",
                    "module": "D",
                    "scenario": null
                }
            ]
        },
        {
            "parameter": "PERM",
            "values": [
                {
                    "value": "6,67E+00",
                    "module": "A1",
                    "scenario": null
                },
                {
                    "value": "0,00E+00",
                    "module": "A2",
                    "scenario": null
                },
                {
                    "value": "0,00E+00",
                    "module": "A3",
                    "scenario": null
                },
                {
                    "value": "0,00E+00",
                    "module": "A4",
                    "scenario": null
                },
                {
                    "value": "-6,67E+00",
                    "module": "A5",
                    "scenario": null
                },
                {
                    "value": "0,00E+00",
                    "module": "B6",
                    "scenario": null
                },
                {
                    "value": "0,00E+00",
                    "module": "C1",
                    "scenario": null
                },
                {
                    "value": "0,00E+00",
                    "module": "C2",
                    "scenario": null
                },
                {
                    "value": "0,00E+00",
                    "module": "C3",
                    "scenario": null
                },
                {
                    "value": "0,00E+00",
                    "module": "C4",
                    "scenario": null
                },
                {
                    "value": "0,00E+00",
                    "module": "D",
                    "scenario": null
                }
            ]
        },
        {
            "parameter": "PERT",
            "values": [
                {
                    "value": "7,14E+01",
                    "module": "A1",
                    "scenario": null
                },
                {
                    "value": "1,64E-02",
                    "module": "A2",
                    "scenario": null
                },
                {
                    "value": "7,08E-01",
                    "module": "A3",
                    "scenario": null
                },
                {
                    "value": "1,89E-01",
                    "module": "A4",
                    "scenario": null
                },
                {
                    "value": "-6,67E+00",
                    "module": "A5",
                    "scenario": null
                },
                {
                    "value": "2,98E+03",
                    "module": "B6",
                    "scenario": null
                },
                {
                    "value": "0,00E+00",
                    "module": "C1",
                    "scenario": null
                },
                {
                    "value": "2,27E-02",
                    "module": "C2",
                    "scenario": null
                },
                {
                    "value": "1,12E-01",
                    "module": "C3",
                    "scenario": null
                },
                {
                    "value": "1,60E-01",
                    "module": "C4",
                    "scenario": null
                },
                {
                    "value": "-4,47E+00",
                    "module": "D",
                    "scenario": null
                }
            ]
        },
        {
            "parameter": "PENRE",
            "values": [
                {
                    "value": "4,91E+02",
                    "module": "A1",
                    "scenario": null
                },
                {
                    "value": "1,45E+00",
                    "module": "A2",
                    "scenario": null
                },
                {
                    "value": "8,70E+00",
                    "module": "A3",
                    "scenario": null
                },
                {
                    "value": "1,67E+01",
                    "module": "A4",
                    "scenario": null
                },
                {
                    "value": "2,53E-01",
                    "module": "A5",
                    "scenario": null
                },
                {
                    "value": "2,30E+02",
                    "module": "B6",
                    "scenario": null
                },
                {
                    "value": "0,00E+00",
                    "module": "C1",
                    "scenario": null
                },
                {
                    "value": "2,01E+00",
                    "module": "C2",
                    "scenario": null
                },
                {
                    "value": "5,37E-01",
                    "module": "C3",
                    "scenario": null
                },
                {
                    "value": "5,25E-01",
                    "module": "C4",
                    "scenario": null
                },
                {
                    "value": "-1,44E+01",
                    "module": "D",
                    "scenario": null
                }
            ]
        },
        {
            "parameter": "PENRM",
            "values": [
                {
                    "value": "1,36E+01",
                    "module": "A1",
                    "scenario": null
                },
                {
                    "value": "0,00E+00",
                    "module": "A2",
                    "scenario": null
                },
                {
                    "value": "0,00E+00",
                    "module": "A3",
                    "scenario": null
                },
                {
                    "value": "0,00E+00",
                    "module": "A4",
                    "scenario": null
                },
                {
                    "value": "0,00E+00",
                    "module": "A5",
                    "scenario": null
                },
                {
                    "value": "0,00E+00",
                    "module": "B6",
                    "scenario": null
                },
                {
                    "value": "0,00E+00",
                    "module": "C1",
                    "scenario": null
                },
                {
                    "value": "0,00E+00",
                    "module": "C2",
                    "scenario": null
                },
                {
                    "value": "-1,45E+01",
                    "module": "C3",
                    "scenario": null
                },
                {
                    "value": "0,00E+00",
                    "module": "C4",
                    "scenario": null
                },
                {
                    "value": "0,00E+00",
                    "module": "D",
                    "scenario": null
                }
            ]
        },
        {
            "parameter": "PENRT",
            "values": [
                {
                    "value": "5,04E+02",
                    "module": "A1",
                    "scenario": null
                },
                {
                    "value": "1,45E+00",
                    "module": "A2",
                    "scenario": null
                },
                {
                    "value": "8,70E+00",
                    "module": "A3",
                    "scenario": null
                },
                {
                    "value": "1,67E+01",
                    "module": "A4",
                    "scenario": null
                },
                {
                    "value": "2,53E-01",
                    "module": "A5",
                    "scenario": null
                },
                {
                    "value": "2,30E+02",
                    "module": "B6",
                    "scenario": null
                },
                {
                    "value": "0,00E+00",
                    "module": "C1",
                    "scenario": null
                },
                {
                    "value": "2,01E+00",
                    "module": "C2",
                    "scenario": null
                },
                {
                    "value": "-1,39E+01",
                    "module": "C3",
                    "scenario": null
                },
                {
                    "value": "5,25E-01",
                    "module": "C4",
                    "scenario": null
                },
                {
                    "value": "-1,44E+01",
                    "module": "D",
                    "scenario": null
                }
            ]
        },
        {
            "parameter": "SM",
            "values": [
                {
                    "value": "1,64E+00",
                    "module": "A1",
                    "scenario": null
                },
                {
                    "value": "0,00E+00",
                    "module": "A2",
                    "scenario": null
                },
                {
                    "value": "0,00E+00",
                    "module": "A3",
                    "scenario": null
                },
                {
                    "value": "0,00E+00",
                    "module": "A4",
                    "scenario": null
                },
                {
                    "value": "0,00E+00",
                    "module": "A5",
                    "scenario": null
                },
                {
                    "value": "0,00E+00",
                    "module": "B6",
                    "scenario": null
                },
                {
                    "value": "0,00E+00",
                    "module": "C1",
                    "scenario": null
                },
                {
                    "value": "0,00E+00",
                    "module": "C2",
                    "scenario": null
                },
                {
                    "value": "0,00E+00",
                    "module": "C3",
                    "scenario": null
                },
                {
                    "value": "3,93E-03",
                    "module": "C4",
                    "scenario": null
                },
                {
                    "value": "4,03E-03",
                    "module": "D",
                    "scenario": null
                }
            ]
        },
        {
            "parameter": "RSF",
            "values": [
                {
                    "value": "2,55E-01",
                    "module": "A1",
                    "scenario": null
                },
                {
                    "value": "3,20E-04",
                    "module": "A2",
                    "scenario": null
                },
                {
                    "value": "3,92E-04",
                    "module": "A3",
                    "scenario": null
                },
                {
                    "value": "6,12E-03",
                    "module": "A4",
                    "scenario": null
                },
                {
                    "value": "1,38E-04",
                    "module": "A5",
                    "scenario": null
                },
                {
                    "value": "2,34E+00",
                    "module": "B6",
                    "scenario": null
                },
                {
                    "value": "0,00E+00",
                    "module": "C1",
                    "scenario": null
                },
                {
                    "value": "4,44E-04",
                    "module": "C2",
                    "scenario": null
                },
                {
                    "value": "1,07E-03",
                    "module": "C3",
                    "scenario": null
                },
                {
                    "value": "5,14E-04",
                    "module": "C4",
                    "scenario": null
                },
                {
                    "value": "1,69E-02",
                    "module": "D",
                    "scenario": null
                }
            ]
        },
        {
            "parameter": "NRSF",
            "values": [
                {
                    "value": "1,36E+00",
                    "module": "A1",
                    "scenario": null
                },
                {
                    "value": "2,72E-03",
                    "module": "A2",
                    "scenario": null
                },
                {
                    "value": "4,27E-03",
                    "module": "A3",
                    "scenario": null
                },
                {
                    "value": "3,34E-02",
                    "module": "A4",
                    "scenario": null
                },
                {
                    "value": "5,69E-04",
                    "module": "A5",
                    "scenario": null
                },
                {
                    "value": "5,82E+00",
                    "module": "B6",
                    "scenario": null
                },
                {
                    "value": "0,00E+00",
                    "module": "C1",
                    "scenario": null
                },
                {
                    "value": "3,77E-03",
                    "module": "C2",
                    "scenario": null
                },
                {
                    "value": "-4,91E-05",
                    "module": "C3",
                    "scenario": null
                },
                {
                    "value": "3,41E-02",
                    "module": "C4",
                    "scenario": null
                },
                {
                    "value": "3,27E-01",
                    "module": "D",
                    "scenario": null
                }
            ]
        },
        {
            "parameter": "FW",
            "values": [
                {
                    "value": "4,10E-01",
                    "module": "A1",
                    "scenario": null
                },
                {
                    "value": "1,62E-04",
                    "module": "A2",
                    "scenario": null
                },
                {
                    "value": "5,42E-03",
                    "module": "A3",
                    "scenario": null
                },
                {
                    "value": "1,45E-03",
                    "module": "A4",
                    "scenario": null
                },
                {
                    "value": "1,19E-04",
                    "module": "A5",
                    "scenario": null
                },
                {
                    "value": "2,22E+01",
                    "module": "B6",
                    "scenario": null
                },
                {
                    "value": "0,00E+00",
                    "module": "C1",
                    "scenario": null
                },
                {
                    "value": "2,24E-04",
                    "module": "C2",
                    "scenario": null
                },
                {
                    "value": "1,07E-03",
                    "module": "C3",
                    "scenario": null
                },
                {
                    "value": "3,54E-04",
                    "module": "C4",
                    "scenario": null
                },
                {
                    "value": "-1,40E-02",
                    "module": "D",
                    "scenario": null
                }
            ]
        }
    ],
    "end_of_life_waste": [
        {
            "parameter": "HWD",
            "values": [
                {
                    "value": "1,89E-01",
                    "module": "A1",
                    "scenario": null
                },
                {
                    "value": "1,31E-04",
                    "module": "A2",
                    "scenario": null
                },
                {
                    "value": "7,25E-04",
                    "module": "A3",
                    "scenario": null
                },
                {
                    "value": "8,47E-04",
                    "module": "A4",
                    "scenario": null
                },
                {
                    "value": "0,00E+00",
                    "module": "A5",
                    "scenario": null
                },
                {
                    "value": "1,48E-01",
                    "module": "B6",
                    "scenario": null
                },
                {
                    "value": "0,00E+00",
                    "module": "C1",
                    "scenario": null
                },
                {
                    "value": "1,81E-04",
                    "module": "C2",
                    "scenario": null
                },
                {
                    "value": "2,85E-05",
                    "module": "C3",
                    "scenario": null
                },
                {
                    "value": "1,88E-01",
                    "module": "C4",
                    "scenario": null
                },
                {
                    "value": "-6,27E-03",
                    "module": "D",
                    "scenario": null
                }
            ]
        },
        {
            "parameter": "NHWD",
            "values": [
                {
                    "value": "5,50E+00",
                    "module": "A1",
                    "scenario": null
                },
                {
                    "value": "6,94E-02",
                    "module": "A2",
                    "scenario": null
                },
                {
                    "value": "9,05E-02",
                    "module": "A3",
                    "scenario": null
                },
                {
                    "value": "5,29E-01",
                    "module": "A4",
                    "scenario": null
                },
                {
                    "value": "1,12E+00",
                    "module": "A5",
                    "scenario": null
                },
                {
                    "value": "1,77E+01",
                    "module": "B6",
                    "scenario": null
                },
                {
                    "value": "0,00E+00",
                    "module": "C1",
                    "scenario": null
                },
                {
                    "value": "9,63E-02",
                    "module": "C2",
                    "scenario": null
                },
                {
                    "value": "4,32E-02",
                    "module": "C3",
                    "scenario": null
                },
                {
                    "value": "3,58E-01",
                    "module": "C4",
                    "scenario": null
                },
                {
                    "value": "-3,76E-01",
                    "module": "D",
                    "scenario": null
                }
            ]
        },
        {
            "parameter": "RWD",
            "values": [
                {
                    "value": "1,31E-03",
                    "module": "A1",
                    "scenario": null
                },
                {
                    "value": "9,49E-06",
                    "module": "A2",
                    "scenario": null
                },
                {
                    "value": "1,69E-05",
                    "module": "A3",
                    "scenario": null
                },
                {
                    "value": "1,14E-04",
                    "module": "A4",
                    "scenario": null
                },
                {
                    "value": "0,00E+00",
                    "module": "A5",
                    "scenario": null
                },
                {
                    "value": "2,06E-03",
                    "module": "B6",
                    "scenario": null
                },
                {
                    "value": "0,00E+00",
                    "module": "C1",
                    "scenario": null
                },
                {
                    "value": "1,32E-05",
                    "module": "C2",
                    "scenario": null
                },
                {
                    "value": "1,71E-06",
                    "module": "C3",
                    "scenario": null
                },
                {
                    "value": "6,66E-07",
                    "module": "C4",
                    "scenario": null
                },
                {
                    "value": "-3,17E-05",
                    "module": "D",
                    "scenario": null
                }
            ]
        }
    ],
    "end_of_life_flow": [
        {
            "parameter": "CRU",
            "values": [
                {
                    "value": "0,00E+00",
                    "module": "A1",
                    "scenario": null
                },
                {
                    "value": "0,00E+00",
                    "module": "A2",
                    "scenario": null
                },
                {
                    "value": "0,00E+00",
                    "module": "A3",
                    "scenario": null
                },
                {
                    "value": "0,00E+00",
                    "module": "A4",
                    "scenario": null
                },
                {
                    "value": "0,00E+00",
                    "module": "A5",
                    "scenario": null
                },
                {
                    "value": "0,00E+00",
                    "module": "B6",
                    "scenario": null
                },
                {
                    "value": "0,00E+00",
                    "module": "C1",
                    "scenario": null
                },
                {
                    "value": "0,00E+00",
                    "module": "C2",
                    "scenario": null
                },
                {
                    "value": "0,00E+00",
                    "module": "C3",
                    "scenario": null
                },
                {
                    "value": "0,00E+00",
                    "module": "C4",
                    "scenario": null
                },
                {
                    "value": "0,00E+00",
                    "module": "D",
                    "scenario": null
                }
            ]
        },
        {
            "parameter": "MFR",
            "values": [
                {
                    "value": "0,00E+00",
                    "module": "A1",
                    "scenario": null
                },
                {
                    "value": "0,00E+00",
                    "module": "A2",
                    "scenario": null
                },
                {
                    "value": "4,47E-02",
                    "module": "A3",
                    "scenario": null
                },
                {
                    "value": "0,00E+00",
                    "module": "A4",
                    "scenario": null
                },
                {
                    "value": "1,04E+00",
                    "module": "A5",
                    "scenario": null
                },
                {
                    "value": "0,00E+00",
                    "module": "B6",
                    "scenario": null
                },
                {
                    "value": "0,00E+00",
                    "module": "C1",
                    "scenario": null
                },
                {
                    "value": "0,00E+00",
                    "module": "C2",
                    "scenario": null
                },
                {
                    "value": "6,27E-01",
                    "module": "C3",
                    "scenario": null
                },
                {
                    "value": "1,76E-05",
                    "module": "C4",
                    "scenario": null
                },
                {
                    "value": "-1,58E-04",
                    "module": "D",
                    "scenario": null
                }
            ]
        },
        {
            "parameter": "MER",
            "values": [
                {
                    "value": "0,00E+00",
                    "module": "A1",
                    "scenario": null
                },
                {
                    "value": "0,00E+00",
                    "module": "A2",
                    "scenario": null
                },
                {
                    "value": "4,21E-03",
                    "module": "A3",
                    "scenario": null
                },
                {
                    "value": "0,00E+00",
                    "module": "A4",
                    "scenario": null
                },
                {
                    "value": "1,21E-03",
                    "module": "A5",
                    "scenario": null
                },
                {
                    "value": "0,00E+00",
                    "module": "B6",
                    "scenario": null
                },
                {
                    "value": "0,00E+00",
                    "module": "C1",
                    "scenario": null
                },
                {
                    "value": "0,00E+00",
                    "module": "C2",
                    "scenario": null
                },
                {
                    "value": "1,96E-01",
                    "module": "C3",
                    "scenario": null
                },
                {
                    "value": "4,30E-07",
                    "module": "C4",
                    "scenario": null
                },
                {
                    "value": "-2,07E-05",
                    "module": "D",
                    "scenario": null
                }
            ]
        },
        {
            "parameter": "EEE",
            "values": [
                {
                    "value": "0,00E+00",
                    "module": "A1",
                    "scenario": null
                },
                {
                    "value": "0,00E+00",
                    "module": "A2",
                    "scenario": null
                },
                {
                    "value": "6,47E-03",
                    "module": "A3",
                    "scenario": null
                },
                {
                    "value": "0,00E+00",
                    "module": "A4",
                    "scenario": null
                },
                {
                    "value": "6,39E-02",
                    "module": "A5",
                    "scenario": null
                },
                {
                    "value": "0,00E+00",
                    "module": "B6",
                    "scenario": null
                },
                {
                    "value": "0,00E+00",
                    "module": "C1",
                    "scenario": null
                },
                {
                    "value": "0,00E+00",
                    "module": "C2",
                    "scenario": null
                },
                {
                    "value": "3,01E-01",
                    "module": "C3",
                    "scenario": null
                },
                {
                    "value": "2,79E-05",
                    "module": "C4",
                    "scenario": null
                },
                {
                    "value": "-5,08E-05",
                    "module": "D",
                    "scenario": null
                }
            ]
        },
        {
            "parameter": "EET",
            "values": [
                {
                    "value": "0,00E+00",
                    "module": "A1",
                    "scenario": null
                },
                {
                    "value": "0,00E+00",
                    "module": "A2",
                    "scenario": null
                },
                {
                    "value": "9,79E-02",
                    "module": "A3",
                    "scenario": null
                },
                {
                    "value": "0,00E+00",
                    "module": "A4",
                    "scenario": null
                },
                {
                    "value": "9,67E-01",
                    "module": "A5",
                    "scenario": null
                },
                {
                    "value": "0,00E+00",
                    "module": "B6",
                    "scenario": null
                },
                {
                    "value": "0,00E+00",
                    "module": "C1",
                    "scenario": null
                },
                {
                    "value": "0,00E+00",
                    "module": "C2",
                    "scenario": null
                },
                {
                    "value": "4,56E+00",
                    "module": "C3",
                    "scenario": null
                },
                {
                    "value": "4,22E-04",
                    "module": "C4",
                    "scenario": null
                },
                {
                    "value": "-7,69E-04",
                    "module": "D",
                    "scenario": null
                }
            ]
        }
    ]
}