{
    "product_name": "O21-W BL 2000 DALI XWBA",
    "epd_id": "NEPD-8625-8290-EN",
    "declared_unit": {
        "unit": "stk",
        "amount": 1.0
    },
    "compliance": [
        "EN 15804+A2",
        "ISO 14025",
        "ISO 21930"
    ],
    "producer_name": "Glamox AS",
    "environmental_impact": [
        {
            "parameter": "GWP-total",
            "values": [
                {
                    "value": "5,64E+01",
                    "module": "A1",
                    "scenario": null
                },
                {
                    "value": "1,15E+00",
                    "module": "A2",
                    "scenario": null
                },
                {
                    "value": "3,74E+00",
                    "module": "A3",
                    "scenario": null
                },
                {
                    "value": "1,67E-01",
                    "module": "A4",
                    "scenario": null
                },
                {
                    "value": "1,28E+00",
                    "module": "A5",
                    "scenario": null
                },
                {
                    "value": "8,89E+01",
                    "module": "B6",
                    "scenario": null
                },
                {
                    "value": "0,00E+00",
                    "module": "C1",
                    "scenario": null
                },
                {
                    "value": "3,49E-02",
                    "module": "C2",
                    "scenario": null
                },
                {
                    "value": "5,59E-01",
                    "module": "C3",
                    "scenario": null
                },
                {
                    "value": "5,74E-02",
                    "module": "C4",
                    "scenario": null
                },
                {
                    "value": "-8,98E+00",
                    "module": "D",
                    "scenario": null
                }
            ]
        },
        {
            "parameter": "GWP-fossil",
            "values": [
                {
                    "value": "5,73E+01",
                    "module": "A1",
                    "scenario": null
                },
                {
                    "value": "1,15E+00",
                    "module": "A2",
                    "scenario": null
                },
                {
                    "value": "3,66E+00",
                    "module": "A3",
                    "scenario": null
                },
                {
                    "value": "1,67E-01",
                    "module": "A4",
                    "scenario": null
                },
                {
                    "value": "1,21E-02",
                    "module": "A5",
                    "scenario": null
                },
                {
                    "value": "8,87E+01",
                    "module": "B6",
                    "scenario": null
                },
                {
                    "value": "0,00E+00",
                    "module": "C1",
                    "scenario": null
                },
                {
                    "value": "3,49E-02",
                    "module": "C2",
                    "scenario": null
                },
                {
                    "value": "5,51E-01",
                    "module": "C3",
                    "scenario": null
                },
                {
                    "value": "5,35E-02",
                    "module": "C4",
                    "scenario": null
                },
                {
                    "value": "-8,79E+00",
                    "module": "D",
                    "scenario": null
                }
            ]
        },
        {
            "parameter": "GWP-biogenic",
            "values": [
                {
                    "value": "-9,69E-01",
                    "module": "A1",
                    "scenario": null
                },
                {
                    "value": "5,30E-04",
                    "module": "A2",
                    "scenario": null
                },
                {
                    "value": "6,71E-02",
                    "module": "A3",
                    "scenario": null
                },
                {
                    "value": "6,83E-05",
                    "module": "A4",
                    "scenario": null
                },
                {
                    "value": "1,27E+00",
                    "module": "A5",
                    "scenario": null
                },
                {
                    "value": "9,74E-02",
                    "module": "B6",
                    "scenario": null
                },
                {
                    "value": "0,00E+00",
                    "module": "C1",
                    "scenario": null
                },
                {
                    "value": "1,42E-05",
                    "module": "C2",
                    "scenario": null
                },
                {
                    "value": "8,00E-03",
                    "module": "C3",
                    "scenario": null
                },
                {
                    "value": "3,80E-03",
                    "module": "C4",
                    "scenario": null
                },
                {
                    "value": "-3,85E-02",
                    "module": "D",
                    "scenario": null
                }
            ]
        },
        {
            "parameter": "GWP-luluc",
            "values": [
                {
                    "value": "1,31E-01",
                    "module": "A1",
                    "scenario": null
                },
                {
                    "value": "6,52E-04",
                    "module": "A2",
                    "scenario": null
                },
                {
                    "value": "4,78E-03",
                    "module": "A3",
                    "scenario": null
                },
                {
                    "value": "4,86E-05",
                    "module": "A4",
                    "scenario": null
                },
                {
                    "value": "3,99E-06",
                    "module": "A5",
                    "scenario": null
                },
                {
                    "value": "1,16E-01",
                    "module": "B6",
                    "scenario": null
                },
                {
                    "value": "0,00E+00",
                    "module": "C1",
                    "scenario": null
                },
                {
                    "value": "1,22E-05",
                    "module": "C2",
                    "scenario": null
                },
                {
                    "value": "1,13E-04",
                    "module": "C3",
                    "scenario": null
                },
                {
                    "value": "1,16E-04",
                    "module": "C4",
                    "scenario": null
                },
                {
                    "value": "-1,52E-01",
                    "module": "D",
                    "scenario": null
                }
            ]
        },
        {
            "parameter": "ODP",
            "values": [
                {
                    "value": "2,76E-06",
                    "module": "A1",
                    "scenario": null
                },
                {
                    "value": "2,41E-07",
                    "module": "A2",
                    "scenario": null
                },
                {
                    "value": "5,07E-07",
                    "module": "A3",
                    "scenario": null
                },
                {
                    "value": "3,85E-08",
                    "module": "A4",
                    "scenario": null
                },
                {
                    "value": "2,55E-09",
                    "module": "A5",
                    "scenario": null
                },
                {
                    "value": "9,02E-06",
                    "module": "B6",
                    "scenario": null
                },
                {
                    "value": "0,00E+00",
                    "module": "C1",
                    "scenario": null
                },
                {
                    "value": "7,96E-09",
                    "module": "C2",
                    "scenario": null
                },
                {
                    "value": "3,93E-09",
                    "module": "C3",
                    "scenario": null
                },
                {
                    "value": "5,92E-09",
                    "module": "C4",
                    "scenario": null
                },
                {
                    "value": "-2,39E-03",
                    "module": "D",
                    "scenario": null
                }
            ]
        },
        {
            "parameter": "AP",
            "values": [
                {
                    "value": "3,92E-01",
                    "module": "A1",
                    "scenario": null
                },
                {
                    "value": "2,31E-02",
                    "module": "A2",
                    "scenario": null
                },
                {
                    "value": "1,00E-02",
                    "module": "A3",
                    "scenario": null
                },
                {
                    "value": "7,00E-04",
                    "module": "A4",
                    "scenario": null
                },
                {
                    "value": "5,71E-05",
                    "module": "A5",
                    "scenario": null
                },
                {
                    "value": "3,42E-01",
                    "module": "B6",
                    "scenario": null
                },
                {
                    "value": "0,00E+00",
                    "module": "C1",
                    "scenario": null
                },
                {
                    "value": "1,43E-04",
                    "module": "C2",
                    "scenario": null
                },
                {
                    "value": "2,96E-04",
                    "module": "C3",
                    "scenario": null
                },
                {
                    "value": "2,03E-04",
                    "module": "C4",
                    "scenario": null
                },
                {
                    "value": "-1,05E-01",
                    "module": "D",
                    "scenario": null
                }
            ]
        },
        {
            "parameter": "POCP",
            "values": [
                {
                    "value": "1,97E-01",
                    "module": "A1",
                    "scenario": null
                },
                {
                    "value": "1,69E-02",
                    "module": "A2",
                    "scenario": null
                },
                {
                    "value": "8,19E-03",
                    "module": "A3",
                    "scenario": null
                },
                {
                    "value": "7,49E-04",
                    "module": "A4",
                    "scenario": null
                },
                {
                    "value": "5,88E-05",
                    "module": "A5",
                    "scenario": null
                },
                {
                    "value": "1,87E-01",
                    "module": "B6",
                    "scenario": null
                },
                {
                    "value": "0,00E+00",
                    "module": "C1",
                    "scenario": null
                },
                {
                    "value": "1,43E-04",
                    "module": "C2",
                    "scenario": null
                },
                {
                    "value": "2,38E-04",
                    "module": "C3",
                    "scenario": null
                },
                {
                    "value": "2,33E-04",
                    "module": "C4",
                    "scenario": null
                },
                {
                    "value": "-3,59E-02",
                    "module": "D",
                    "scenario": null
                }
            ]
        },
        {
            "parameter": "ADPE",
            "values": [
                {
                    "value": "4,74E-03",
                    "module": "A1",
                    "scenario": null
                },
                {
                    "value": "3,69E-05",
                    "module": "A2",
                    "scenario": null
                },
                {
                    "value": "3,72E-05",
                    "module": "A3",
                    "scenario": null
                },
                {
                    "value": "2,84E-06",
                    "module": "A4",
                    "scenario": null
                },
                {
                    "value": "2,94E-07",
                    "module": "A5",
                    "scenario": null
                },
                {
                    "value": "6,49E-04",
                    "module": "B6",
                    "scenario": null
                },
                {
                    "value": "0,00E+00",
                    "module": "C1",
                    "scenario": null
                },
                {
                    "value": "9,46E-07",
                    "module": "C2",
                    "scenario": null
                },
                {
                    "value": "3,91E-07",
                    "module": "C3",
                    "scenario": null
                },
                {
                    "value": "2,14E-07",
                    "module": "C4",
                    "scenario": null
                },
                {
                    "value": "-1,02E-03",
                    "module": "D",
                    "scenario": null
                }
            ]
        },
        {
            "parameter": "ADPF",
            "values": [
                {
                    "value": "6,10E+02",
                    "module": "A1",
                    "scenario": null
                },
                {
                    "value": "1,57E+01",
                    "module": "A2",
                    "scenario": null
                },
                {
                    "value": "5,45E+01",
                    "module": "A3",
                    "scenario": null
                },
                {
                    "value": "2,59E+00",
                    "module": "A4",
                    "scenario": null
                },
                {
                    "value": "1,69E-01",
                    "module": "A5",
                    "scenario": null
                },
                {
                    "value": "2,15E+03",
                    "module": "B6",
                    "scenario": null
                },
                {
                    "value": "0,00E+00",
                    "module": "C1",
                    "scenario": null
                },
                {
                    "value": "5,26E-01",
                    "module": "C2",
                    "scenario": null
                },
                {
                    "value": "5,32E-01",
                    "module": "C3",
                    "scenario": null
                },
                {
                    "value": "5,67E-01",
                    "module": "C4",
                    "scenario": null
                },
                {
                    "value": "-1,11E+02",
                    "module": "D",
                    "scenario": null
                }
            ]
        },
        {
            "parameter": "WDP",
            "values": [
                {
                    "value": "3,03E+03",
                    "module": "A1",
                    "scenario": null
                },
                {
                    "value": "9,64E+00",
                    "module": "A2",
                    "scenario": null
                },
                {
                    "value": "1,96E+02",
                    "module": "A3",
                    "scenario": null
                },
                {
                    "value": "1,99E+00",
                    "module": "A4",
                    "scenario": null
                },
                {
                    "value": "2,14E-01",
                    "module": "A5",
                    "scenario": null
                },
                {
                    "value": "9,32E+03",
                    "module": "B6",
                    "scenario": null
                },
                {
                    "value": "0,00E+00",
                    "module": "C1",
                    "scenario": null
                },
                {
                    "value": "5,02E-01",
                    "module": "C2",
                    "scenario": null
                },
                {
                    "value": "4,78E+00",
                    "module": "C3",
                    "scenario": null
                },
                {
                    "value": "1,04E+01",
                    "module": "C4",
                    "scenario": null
                },
                {
                    "value": "-4,54E+03",
                    "module": "D",
                    "scenario": null
                }
            ]
        },
        {
            "parameter": "EP-freshwater",
            "values": [
                {
                    "value": "3,54E-03",
                    "module": "A1",
                    "scenario": null
                },
                {
                    "value": "1,01E-05",
                    "module": "A2",
                    "scenario": null
                },
                {
                    "value": "3,85E-05",
                    "module": "A3",
                    "scenario": null
                },
                {
                    "value": "1,27E-06",
                    "module": "A4",
                    "scenario": null
                },
                {
                    "value": "9,91E-08",
                    "module": "A5",
                    "scenario": null
                },
                {
                    "value": "2,47E-03",
                    "module": "B6",
                    "scenario": null
                },
                {
                    "value": "0,00E+00",
                    "module": "C1",
                    "scenario": null
                },
                {
                    "value": "2,74E-07",
                    "module": "C2",
                    "scenario": null
                },
                {
                    "value": "1,62E-06",
                    "module": "C3",
                    "scenario": null
                },
                {
                    "value": "8,96E-07",
                    "module": "C4",
                    "scenario": null
                },
                {
                    "value": "-6,05E-04",
                    "module": "D",
                    "scenario": null
                }
            ]
        },
        {
            "parameter": "EP-marine",
            "values": [
                {
                    "value": "5,89E-02",
                    "module": "A1",
                    "scenario": null
                },
                {
                    "value": "5,73E-03",
                    "module": "A2",
                    "scenario": null
                },
                {
                    "value": "2,63E-03",
                    "module": "A3",
                    "scenario": null
                },
                {
                    "value": "2,10E-04",
                    "module": "A4",
                    "scenario": null
                },
                {
                    "value": "1,89E-05",
                    "module": "A5",
                    "scenario": null
                },
                {
                    "value": "6,22E-02",
                    "module": "B6",
                    "scenario": null
                },
                {
                    "value": "0,00E+00",
                    "module": "C1",
                    "scenario": null
                },
                {
                    "value": "4,23E-05",
                    "module": "C2",
                    "scenario": null
                },
                {
                    "value": "8,65E-05",
                    "module": "C3",
                    "scenario": null
                },
                {
                    "value": "9,51E-05",
                    "module": "C4",
                    "scenario": null
                },
                {
                    "value": "-9,46E-03",
                    "module": "D",
                    "scenario": null
                }
            ]
        },
        {
            "parameter": "EP-terrestrial",
            "values": [
                {
                    "value": "6,84E-01",
                    "module": "A1",
                    "scenario": null
                },
                {
                    "value": "6,37E-02",
                    "module": "A2",
                    "scenario": null
                },
                {
                    "value": "3,63E-02",
                    "module": "A3",
                    "scenario": null
                },
                {
                    "value": "2,33E-03",
                    "module": "A4",
                    "scenario": null
                },
                {
                    "value": "2,05E-04",
                    "module": "A5",
                    "scenario": null
                },
                {
                    "value": "7,38E-01",
                    "module": "B6",
                    "scenario": null
                },
                {
                    "value": "0,00E+00",
                    "module": "C1",
                    "scenario": null
                },
                {
                    "value": "4,68E-04",
                    "module": "C2",
                    "scenario": null
                },
                {
                    "value": "9,22E-04",
                    "module": "C3",
                    "scenario": null
                },
                {
                    "value": "7,10E-04",
                    "module": "C4",
                    "scenario": null
                },
                {
                    "value": "-1,11E-01",
                    "module": "D",
                    "scenario": null
                }
            ]
        }
    ],
    "additional_environmental_impact": [
        {
            "parameter": "PM",
            "values": [
                {
                    "value": "3,80E-06",
                    "module": "A1",
                    "scenario": null
                },
                {
                    "value": "2,91E-08",
                    "module": "A2",
                    "scenario": null
                },
                {
                    "value": "9,71E-08",
                    "module": "A3",
                    "scenario": null
                },
                {
                    "value": "1,47E-08",
                    "module": "A4",
                    "scenario": null
                },
                {
                    "value": "8,43E-10",
                    "module": "A5",
                    "scenario": null
                },
                {
                    "value": "1,10E-06",
                    "module": "B6",
                    "scenario": null
                },
                {
                    "value": "0,00E+00",
                    "module": "C1",
                    "scenario": null
                },
                {
                    "value": "2,51E-09",
                    "module": "C2",
                    "scenario": null
                },
                {
                    "value": "1,77E-09",
                    "module": "C3",
                    "scenario": null
                },
                {
                    "value": "3,61E-09",
                    "module": "C4",
                    "scenario": null
                },
                {
                    "value": "-6,81E-07",
                    "module": "D",
                    "scenario": null
                }
            ]
        },
        {
            "parameter": "ETP-fw",
            "values": [
                {
                    "value": "2,10E+03",
                    "module": "A1",
                    "scenario": null
                },
                {
                    "value": "1,33E+01",
                    "module": "A2",
                    "scenario": null
                },
                {
                    "value": "6,72E+01",
                    "module": "A3",
                    "scenario": null
                },
                {
                    "value": "1,89E+00",
                    "module": "A4",
                    "scenario": null
                },
                {
                    "value": "2,25E-01",
                    "module": "A5",
                    "scenario": null
                },
                {
                    "value": "1,37E+03",
                    "module": "B6",
                    "scenario": null
                },
                {
                    "value": "0,00E+00",
                    "module": "C1",
                    "scenario": null
                },
                {
                    "value": "3,88E-01",
                    "module": "C2",
                    "scenario": null
                },
                {
                    "value": "2,01E+00",
                    "module": "C3",
                    "scenario": null
                },
                {
                    "value": "7,12E+02",
                    "module": "C4",
                    "scenario": null
                },
                {
                    "value": "-5,05E+02",
                    "module": "D",
                    "scenario": null
                }
            ]
        },
        {
            "parameter": "HTP-c",
            "values": [
                {
                    "value": "7,71E-08",
                    "module": "A1",
                    "scenario": null
                },
                {
                    "value": "4,11E-10",
                    "module": "A2",
                    "scenario": null
                },
                {
                    "value": "1,66E-09",
                    "module": "A3",
                    "scenario": null
                },
                {
                    "value": "0,00E+00",
                    "module": "A4",
                    "scenario": null
                },
                {
                    "value": "7,00E-12",
                    "module": "A5",
                    "scenario": null
                },
                {
                    "value": "2,99E-08",
                    "module": "B6",
                    "scenario": null
                },
                {
                    "value": "0,00E+00",
                    "module": "C1",
                    "scenario": null
                },
                {
                    "value": "0,00E+00",
                    "module": "C2",
                    "scenario": null
                },
                {
                    "value": "7,13E-10",
                    "module": "C3",
                    "scenario": null
                },
                {
                    "value": "8,70E-11",
                    "module": "C4",
                    "scenario": null
                },
                {
                    "value": "-2,33E-08",
                    "module": "D",
                    "scenario": null
                }
            ]
        },
        {
            "parameter": "HTP-nc",
            "values": [
                {
                    "value": "1,69E-06",
                    "module": "A1",
                    "scenario": null
                },
                {
                    "value": "8,24E-09",
                    "module": "A2",
                    "scenario": null
                },
                {
                    "value": "3,94E-08",
                    "module": "A3",
                    "scenario": null
                },
                {
                    "value": "1,83E-09",
                    "module": "A4",
                    "scenario": null
                },
                {
                    "value": "2,83E-10",
                    "module": "A5",
                    "scenario": null
                },
                {
                    "value": "1,02E-06",
                    "module": "B6",
                    "scenario": null
                },
                {
                    "value": "0,00E+00",
                    "module": "C1",
                    "scenario": null
                },
                {
                    "value": "4,19E-10",
                    "module": "C2",
                    "scenario": null
                },
                {
                    "value": "4,16E-08",
                    "module": "C3",
                    "scenario": null
                },
                {
                    "value": "1,00E-09",
                    "module": "C4",
                    "scenario": null
                },
                {
                    "value": "-4,12E-07",
                    "module": "D",
                    "scenario": null
                }
            ]
        },
        {
            "parameter": "SQP",
            "values": [
                {
                    "value": "1,33E+02",
                    "module": "A1",
                    "scenario": null
                },
                {
                    "value": "5,76E+00",
                    "module": "A2",
                    "scenario": null
                },
                {
                    "value": "2,04E+02",
                    "module": "A3",
                    "scenario": null
                },
                {
                    "value": "2,97E+00",
                    "module": "A4",
                    "scenario": null
                },
                {
                    "value": "1,13E-01",
                    "module": "A5",
                    "scenario": null
                },
                {
                    "value": "1,23E+03",
                    "module": "B6",
                    "scenario": null
                },
                {
                    "value": "0,00E+00",
                    "module": "C1",
                    "scenario": null
                },
                {
                    "value": "3,63E-01",
                    "module": "C2",
                    "scenario": null
                },
                {
                    "value": "1,21E-01",
                    "module": "C3",
                    "scenario": null
                },
                {
                    "value": "1,20E+00",
                    "module": "C4",
                    "scenario": null
                },
                {
                    "value": "-1,13E+01",
                    "module": "D",
                    "scenario": null
                }
            ]
        },
        {
            "parameter": "IRP",
            "values": [
                {
                    "value": "1,37E+00",
                    "module": "A1",
                    "scenario": null
                },
                {
                    "value": "6,64E-02",
                    "module": "A2",
                    "scenario": null
                },
                {
                    "value": "5,20E-02",
                    "module": "A3",
                    "scenario": null
                },
                {
                    "value": "1,13E-02",
                    "module": "A4",
                    "scenario": null
                },
                {
                    "value": "7,22E-04",
                    "module": "A5",
                    "scenario": null
                },
                {
                    "value": "3,57E+01",
                    "module": "B6",
                    "scenario": null
                },
                {
                    "value": "0,00E+00",
                    "module": "C1",
                    "scenario": null
                },
                {
                    "value": "2,30E-03",
                    "module": "C2",
                    "scenario": null
                },
                {
                    "value": "2,53E-03",
                    "module": "C3",
                    "scenario": null
                },
                {
                    "value": "3,00E-03",
                    "module": "C4",
                    "scenario": null
                },
                {
                    "value": "-4,71E-01",
                    "module": "D",
                    "scenario": null
                }
            ]
        }
    ],
    "resource_use": [
        {
            "parameter": "PERE",
            "values": [
                {
                    "value": "7,80E+01",
                    "module": "A1",
                    "scenario": null
                },
                {
                    "value": "2,19E-01",
                    "module": "A2",
                    "scenario": null
                },
                {
                    "value": "5,94E+01",
                    "module": "A3",
                    "scenario": null
                },
                {
                    "value": "3,26E-02",
                    "module": "A4",
                    "scenario": null
                },
                {
                    "value": "2,78E-03",
                    "module": "A5",
                    "scenario": null
                },
                {
                    "value": "4,03E+02",
                    "module": "B6",
                    "scenario": null
                },
                {
                    "value": "0,00E+00",
                    "module": "C1",
                    "scenario": null
                },
                {
                    "value": "7,43E-03",
                    "module": "C2",
                    "scenario": null
                },
                {
                    "value": "7,10E-02",
                    "module": "C3",
                    "scenario": null
                },
                {
                    "value": "1,03E-01",
                    "module": "C4",
                    "scenario": null
                },
                {
                    "value": "-4,03E+01",
                    "module": "D",
                    "scenario": null
                }
            ]
        },
        {
            "parameter": "PERM",
            "values": [
                {
                    "value": "6,12E+00",
                    "module": "A1",
                    "scenario": null
                },
                {
                    "value": "0,00E+00",
                    "module": "A2",
                    "scenario": null
                },
                {
                    "value": "0,00E+00",
                    "module": "A3",
                    "scenario": null
                },
                {
                    "value": "0,00E+00",
                    "module": "A4",
                    "scenario": null
                },
                {
                    "value": "-6,12E+00",
                    "module": "A5",
                    "scenario": null
                },
                {
                    "value": "0,00E+00",
                    "module": "B6",
                    "scenario": null
                },
                {
                    "value": "0,00E+00",
                    "module": "C1",
                    "scenario": null
                },
                {
                    "value": "0,00E+00",
                    "module": "C2",
                    "scenario": null
                },
                {
                    "value": "0,00E+00",
                    "module": "C3",
                    "scenario": null
                },
                {
                    "value": "0,00E+00",
                    "module": "C4",
                    "scenario": null
                },
                {
                    "value": "0,00E+00",
                    "module": "D",
                    "scenario": null
                }
            ]
        },
        {
            "parameter": "PERT",
            "values": [
                {
                    "value": "8,41E+01",
                    "module": "A1",
                    "scenario": null
                },
                {
                    "value": "2,19E-01",
                    "module": "A2",
                    "scenario": null
                },
                {
                    "value": "5,94E+01",
                    "module": "A3",
                    "scenario": null
                },
                {
                    "value": "3,26E-02",
                    "module": "A4",
                    "scenario": null
                },
                {
                    "value": "-6,11E+00",
                    "module": "A5",
                    "scenario": null
                },
                {
                    "value": "4,03E+02",
                    "module": "B6",
                    "scenario": null
                },
                {
                    "value": "0,00E+00",
                    "module": "C1",
                    "scenario": null
                },
                {
                    "value": "7,43E-03",
                    "module": "C2",
                    "scenario": null
                },
                {
                    "value": "7,10E-02",
                    "module": "C3",
                    "scenario": null
                },
                {
                    "value": "1,03E-01",
                    "module": "C4",
                    "scenario": null
                },
                {
                    "value": "-4,03E+01",
                    "module": "D",
                    "scenario": null
                }
            ]
        },
        {
            "parameter": "PENRE",
            "values": [
                {
                    "value": "6,03E+02",
                    "module": "A1",
                    "scenario": null
                },
                {
                    "value": "1,57E+01",
                    "module": "A2",
                    "scenario": null
                },
                {
                    "value": "5,46E+01",
                    "module": "A3",
                    "scenario": null
                },
                {
                    "value": "2,59E+00",
                    "module": "A4",
                    "scenario": null
                },
                {
                    "value": "1,69E-01",
                    "module": "A5",
                    "scenario": null
                },
                {
                    "value": "2,16E+03",
                    "module": "B6",
                    "scenario": null
                },
                {
                    "value": "0,00E+00",
                    "module": "C1",
                    "scenario": null
                },
                {
                    "value": "5,26E-01",
                    "module": "C2",
                    "scenario": null
                },
                {
                    "value": "5,32E-01",
                    "module": "C3",
                    "scenario": null
                },
                {
                    "value": "5,67E-01",
                    "module": "C4",
                    "scenario": null
                },
                {
                    "value": "-1,11E+02",
                    "module": "D",
                    "scenario": null
                }
            ]
        },
        {
            "parameter": "PENRM",
            "values": [
                {
                    "value": "1,26E+01",
                    "module": "A1",
                    "scenario": null
                },
                {
                    "value": "0,00E+00",
                    "module": "A2",
                    "scenario": null
                },
                {
                    "value": "0,00E+00",
                    "module": "A3",
                    "scenario": null
                },
                {
                    "value": "0,00E+00",
                    "module": "A4",
                    "scenario": null
                },
                {
                    "value": "0,00E+00",
                    "module": "A5",
                    "scenario": null
                },
                {
                    "value": "0,00E+00",
                    "module": "B6",
                    "scenario": null
                },
                {
                    "value": "0,00E+00",
                    "module": "C1",
                    "scenario": null
                },
                {
                    "value": "0,00E+00",
                    "module": "C2",
                    "scenario": null
                },
                {
                    "value": "-1,36E+01",
                    "module": "C3",
                    "scenario": null
                },
                {
                    "value": "0,00E+00",
                    "module": "C4",
                    "scenario": null
                },
                {
                    "value": "0,00E+00",
                    "module": "D",
                    "scenario": null
                }
            ]
        },
        {
            "parameter": "PENRT",
            "values": [
                {
                    "value": "6,16E+02",
                    "module": "A1",
                    "scenario": null
                },
                {
                    "value": "1,57E+01",
                    "module": "A2",
                    "scenario": null
                },
                {
                    "value": "5,46E+01",
                    "module": "A3",
                    "scenario": null
                },
                {
                    "value": "2,59E+00",
                    "module": "A4",
                    "scenario": null
                },
                {
                    "value": "1,69E-01",
                    "module": "A5",
                    "scenario": null
                },
                {
                    "value": "2,16E+03",
                    "module": "B6",
                    "scenario": null
                },
                {
                    "value": "0,00E+00",
                    "module": "C1",
                    "scenario": null
                },
                {
                    "value": "5,26E-01",
                    "module": "C2",
                    "scenario": null
                },
                {
                    "value": "-1,30E+01",
                    "module": "C3",
                    "scenario": null
                },
                {
                    "value": "5,67E-01",
                    "module": "C4",
                    "scenario": null
                },
                {
                    "value": "-1,11E+02",
                    "module": "D",
                    "scenario": null
                }
            ]
        },
        {
            "parameter": "SM",
            "values": [
                {
                    "value": "2,52E+00",
                    "module": "A1",
                    "scenario": null
                },
                {
                    "value": "0,00E+00",
                    "module": "A2",
                    "scenario": null
                },
                {
                    "value": "0,00E+00",
                    "module": "A3",
                    "scenario": null
                },
                {
                    "value": "0,00E+00",
                    "module": "A4",
                    "scenario": null
                },
                {
                    "value": "0,00E+00",
                    "module": "A5",
                    "scenario": null
                },
                {
                    "value": "0,00E+00",
                    "module": "B6",
                    "scenario": null
                },
                {
                    "value": "0,00E+00",
                    "module": "C1",
                    "scenario": null
                },
                {
                    "value": "0,00E+00",
                    "module": "C2",
                    "scenario": null
                },
                {
                    "value": "0,00E+00",
                    "module": "C3",
                    "scenario": null
                },
                {
                    "value": "1,25E-03",
                    "module": "C4",
                    "scenario": null
                },
                {
                    "value": "1,41E-02",
                    "module": "D",
                    "scenario": null
                }
            ]
        },
        {
            "parameter": "RSF",
            "values": [
                {
                    "value": "5,67E-01",
                    "module": "A1",
                    "scenario": null
                },
                {
                    "value": "5,88E-03",
                    "module": "A2",
                    "scenario": null
                },
                {
                    "value": "1,45E-02",
                    "module": "A3",
                    "scenario": null
                },
                {
                    "value": "1,14E-03",
                    "module": "A4",
                    "scenario": null
                },
                {
                    "value": "9,22E-05",
                    "module": "A5",
                    "scenario": null
                },
                {
                    "value": "8,51E-01",
                    "module": "B6",
                    "scenario": null
                },
                {
                    "value": "0,00E+00",
                    "module": "C1",
                    "scenario": null
                },
                {
                    "value": "2,66E-04",
                    "module": "C2",
                    "scenario": null
                },
                {
                    "value": "1,17E-03",
                    "module": "C3",
                    "scenario": null
                },
                {
                    "value": "1,26E-03",
                    "module": "C4",
                    "scenario": null
                },
                {
                    "value": "-8,00E-03",
                    "module": "D",
                    "scenario": null
                }
            ]
        },
        {
            "parameter": "NRSF",
            "values": [
                {
                    "value": "1,61E-02",
                    "module": "A1",
                    "scenario": null
                },
                {
                    "value": "4,65E-03",
                    "module": "A2",
                    "scenario": null
                },
                {
                    "value": "1,26E-02",
                    "module": "A3",
                    "scenario": null
                },
                {
                    "value": "3,82E-03",
                    "module": "A4",
                    "scenario": null
                },
                {
                    "value": "3,80E-04",
                    "module": "A5",
                    "scenario": null
                },
                {
                    "value": "9,39E-01",
                    "module": "B6",
                    "scenario": null
                },
                {
                    "value": "0,00E+00",
                    "module": "C1",
                    "scenario": null
                },
                {
                    "value": "9,49E-04",
                    "module": "C2",
                    "scenario": null
                },
                {
                    "value": "-4,16E-05",
                    "module": "C3",
                    "scenario": null
                },
                {
                    "value": "1,09E-02",
                    "module": "C4",
                    "scenario": null
                },
                {
                    "value": "5,94E-02",
                    "module": "D",
                    "scenario": null
                }
            ]
        },
        {
            "parameter": "FW",
            "values": [
                {
                    "value": "4,04E-01",
                    "module": "A1",
                    "scenario": null
                },
                {
                    "value": "1,78E-03",
                    "module": "A2",
                    "scenario": null
                },
                {
                    "value": "5,95E-03",
                    "module": "A3",
                    "scenario": null
                },
                {
                    "value": "2,95E-04",
                    "module": "A4",
                    "scenario": null
                },
                {
                    "value": "7,97E-05",
                    "module": "A5",
                    "scenario": null
                },
                {
                    "value": "4,20E-01",
                    "module": "B6",
                    "scenario": null
                },
                {
                    "value": "0,00E+00",
                    "module": "C1",
                    "scenario": null
                },
                {
                    "value": "5,54E-05",
                    "module": "C2",
                    "scenario": null
                },
                {
                    "value": "9,84E-04",
                    "module": "C3",
                    "scenario": null
                },
                {
                    "value": "6,35E-04",
                    "module": "C4",
                    "scenario": null
                },
                {
                    "value": "-2,10E-01",
                    "module": "D",
                    "scenario": null
                }
            ]
        }
    ],
    "end_of_life_waste": [
        {
            "parameter": "HWD",
            "values": [
                {
                    "value": "3,28E-01",
                    "module": "A1",
                    "scenario": null
                },
                {
                    "value": "1,66E-03",
                    "module": "A2",
                    "scenario": null
                },
                {
                    "value": "9,72E-02",
                    "module": "A3",
                    "scenario": null
                },
                {
                    "value": "1,42E-04",
                    "module": "A4",
                    "scenario": null
                },
                {
                    "value": "0,00E+00",
                    "module": "A5",
                    "scenario": null
                },
                {
                    "value": "1,11E-01",
                    "module": "B6",
                    "scenario": null
                },
                {
                    "value": "0,00E+00",
                    "module": "C1",
                    "scenario": null
                },
                {
                    "value": "2,68E-05",
                    "module": "C2",
                    "scenario": null
                },
                {
                    "value": "2,01E-05",
                    "module": "C3",
                    "scenario": null
                },
                {
                    "value": "1,02E-01",
                    "module": "C4",
                    "scenario": null
                },
                {
                    "value": "2,95E-02",
                    "module": "D",
                    "scenario": null
                }
            ]
        },
        {
            "parameter": "NHWD",
            "values": [
                {
                    "value": "8,83E+00",
                    "module": "A1",
                    "scenario": null
                },
                {
                    "value": "3,49E-01",
                    "module": "A2",
                    "scenario": null
                },
                {
                    "value": "1,91E+00",
                    "module": "A3",
                    "scenario": null
                },
                {
                    "value": "2,25E-01",
                    "module": "A4",
                    "scenario": null
                },
                {
                    "value": "7,46E-01",
                    "module": "A5",
                    "scenario": null
                },
                {
                    "value": "5,76E+00",
                    "module": "B6",
                    "scenario": null
                },
                {
                    "value": "0,00E+00",
                    "module": "C1",
                    "scenario": null
                },
                {
                    "value": "2,52E-02",
                    "module": "C2",
                    "scenario": null
                },
                {
                    "value": "2,72E-02",
                    "module": "C3",
                    "scenario": null
                },
                {
                    "value": "1,39E+00",
                    "module": "C4",
                    "scenario": null
                },
                {
                    "value": "-2,51E+00",
                    "module": "D",
                    "scenario": null
                }
            ]
        },
        {
            "parameter": "RWD",
            "values": [
                {
                    "value": "1,25E-03",
                    "module": "A1",
                    "scenario": null
                },
                {
                    "value": "1,04E-04",
                    "module": "A2",
                    "scenario": null
                },
                {
                    "value": "5,74E-05",
                    "module": "A3",
                    "scenario": null
                },
                {
                    "value": "1,77E-05",
                    "module": "A4",
                    "scenario": null
                },
                {
                    "value": "0,00E+00",
                    "module": "A5",
                    "scenario": null
                },
                {
                    "value": "1,77E-02",
                    "module": "B6",
                    "scenario": null
                },
                {
                    "value": "0,00E+00",
                    "module": "C1",
                    "scenario": null
                },
                {
                    "value": "3,59E-06",
                    "module": "C2",
                    "scenario": null
                },
                {
                    "value": "1,01E-06",
                    "module": "C3",
                    "scenario": null
                },
                {
                    "value": "3,00E-06",
                    "module": "C4",
                    "scenario": null
                },
                {
                    "value": "-4,40E-04",
                    "module": "D",
                    "scenario": null
                }
            ]
        }
    ],
    "end_of_life_flow": [
        {
            "parameter": "CRU",
            "values": [
                {
                    "value": "0,00E+00",
                    "module": "A1",
                    "scenario": null
                },
                {
                    "value": "0,00E+00",
                    "module": "A2",
                    "scenario": null
                },
                {
                    "value": "0,00E+00",
                    "module": "A3",
                    "scenario": null
                },
                {
                    "value": "0,00E+00",
                    "module": "A4",
                    "scenario": null
                },
                {
                    "value": "0,00E+00",
                    "module": "A5",
                    "scenario": null
                },
                {
                    "value": "0,00E+00",
                    "module": "B6",
                    "scenario": null
                },
                {
                    "value": "0,00E+00",
                    "module": "C1",
                    "scenario": null
                },
                {
                    "value": "0,00E+00",
                    "module": "C2",
                    "scenario": null
                },
                {
                    "value": "0,00E+00",
                    "module": "C3",
                    "scenario": null
                },
                {
                    "value": "0,00E+00",
                    "module": "C4",
                    "scenario": null
                },
                {
                    "value": "0,00E+00",
                    "module": "D",
                    "scenario": null
                }
            ]
        },
        {
            "parameter": "MFR",
            "values": [
                {
                    "value": "0,00E+00",
                    "module": "A1",
                    "scenario": null
                },
                {
                    "value": "0,00E+00",
                    "module": "A2",
                    "scenario": null
                },
                {
                    "value": "2,09E+00",
                    "module": "A3",
                    "scenario": null
                },
                {
                    "value": "0,00E+00",
                    "module": "A4",
                    "scenario": null
                },
                {
                    "value": "6,94E-01",
                    "module": "A5",
                    "scenario": null
                },
                {
                    "value": "0,00E+00",
                    "module": "B6",
                    "scenario": null
                },
                {
                    "value": "0,00E+00",
                    "module": "C1",
                    "scenario": null
                },
                {
                    "value": "0,00E+00",
                    "module": "C2",
                    "scenario": null
                },
                {
                    "value": "2,79E+00",
                    "module": "C3",
                    "scenario": null
                },
                {
                    "value": "1,91E-05",
                    "module": "C4",
                    "scenario": null
                },
                {
                    "value": "-5,52E-04",
                    "module": "D",
                    "scenario": null
                }
            ]
        },
        {
            "parameter": "MER",
            "values": [
                {
                    "value": "0,00E+00",
                    "module": "A1",
                    "scenario": null
                },
                {
                    "value": "0,00E+00",
                    "module": "A2",
                    "scenario": null
                },
                {
                    "value": "5,28E-01",
                    "module": "A3",
                    "scenario": null
                },
                {
                    "value": "0,00E+00",
                    "module": "A4",
                    "scenario": null
                },
                {
                    "value": "5,22E-02",
                    "module": "A5",
                    "scenario": null
                },
                {
                    "value": "0,00E+00",
                    "module": "B6",
                    "scenario": null
                },
                {
                    "value": "0,00E+00",
                    "module": "C1",
                    "scenario": null
                },
                {
                    "value": "0,00E+00",
                    "module": "C2",
                    "scenario": null
                },
                {
                    "value": "2,18E-01",
                    "module": "C3",
                    "scenario": null
                },
                {
                    "value": "4,68E-07",
                    "module": "C4",
                    "scenario": null
                },
                {
                    "value": "-7,26E-05",
                    "module": "D",
                    "scenario": null
                }
            ]
        },
        {
            "parameter": "EEE",
            "values": [
                {
                    "value": "0,00E+00",
                    "module": "A1",
                    "scenario": null
                },
                {
                    "value": "0,00E+00",
                    "module": "A2",
                    "scenario": null
                },
                {
                    "value": "3,36E-01",
                    "module": "A3",
                    "scenario": null
                },
                {
                    "value": "0,00E+00",
                    "module": "A4",
                    "scenario": null
                },
                {
                    "value": "4,27E-02",
                    "module": "A5",
                    "scenario": null
                },
                {
                    "value": "0,00E+00",
                    "module": "B6",
                    "scenario": null
                },
                {
                    "value": "0,00E+00",
                    "module": "C1",
                    "scenario": null
                },
                {
                    "value": "0,00E+00",
                    "module": "C2",
                    "scenario": null
                },
                {
                    "value": "3,31E-01",
                    "module": "C3",
                    "scenario": null
                },
                {
                    "value": "3,04E-05",
                    "module": "C4",
                    "scenario": null
                },
                {
                    "value": "-1,78E-04",
                    "module": "D",
                    "scenario": null
                }
            ]
        },
        {
            "parameter": "EET",
            "values": [
                {
                    "value": "0,00E+00",
                    "module": "A1",
                    "scenario": null
                },
                {
                    "value": "0,00E+00",
                    "module": "A2",
                    "scenario": null
                },
                {
                    "value": "5,08E+00",
                    "module": "A3",
                    "scenario": null
                },
                {
                    "value": "0,00E+00",
                    "module": "A4",
                    "scenario": null
                },
                {
                    "value": "6,46E-01",
                    "module": "A5",
                    "scenario": null
                },
                {
                    "value": "0,00E+00",
                    "module": "B6",
                    "scenario": null
                },
                {
                    "value": "0,00E+00",
                    "module": "C1",
                    "scenario": null
                },
                {
                    "value": "0,00E+00",
                    "module": "C2",
                    "scenario": null
                },
                {
                    "value": "5,01E+00",
                    "module": "C3",
                    "scenario": null
                },
                {
                    "value": "4,59E-04",
                    "module": "C4",
                    "scenario": null
                },
                {
                    "value": "-2,69E-03",
                    "module": "D",
                    "scenario": null
                }
            ]
        }
    ]
}