{"product_name":"Kamst\u00e5l til bruk i betong","epd_id":"NEPD-2676-1376-NO","declared_unit":{"unit":"ton","amount":1},"compliance":["EN 15804","ISO 14025","ISO 21930"],"producer_name":"Norsk St\u00e5l AS","environmental_impact":[{"parameter":"GWP-total","unit":"kg CO2-eq","values":[{"value":"3,93E-01","module":"A1-A3","scenario":null},{"value":"1,02E-02","module":"A4","scenario":null},{"value":"5,67E-02","module":"C1","scenario":null},{"value":"1,02E-02","module":"C2","scenario":null},{"value":"9,90E-05","module":"C3","scenario":null},{"value":"1,04E-04","module":"C4","scenario":null},{"value":"5,47E-01","module":"D","scenario":null}]},{"parameter":"ODP","unit":"kg CFC11-eq","values":[{"value":"1,34E-08","module":"A1-A3","scenario":null},{"value":"1,92E-09","module":"A4","scenario":null},{"value":"9,82E-09","module":"C1","scenario":null},{"value":"1,92E-09","module":"C2","scenario":null},{"value":"1,10E-11","module":"C3","scenario":null},{"value":"3,40E-11","module":"C4","scenario":null},{"value":"2,25E-08","module":"D","scenario":null}]},{"parameter":"AP","unit":"mol H+-eq","values":[{"value":"1,29E-03","module":"A1-A3","scenario":null},{"value":"2,40E-05","module":"A4","scenario":null},{"value":"4,30E-04","module":"C1","scenario":null},{"value":"2,40E-05","module":"C2","scenario":null},{"value":"6,17E-07","module":"C3","scenario":null},{"value":"7,56E-07","module":"C4","scenario":null},{"value":"2,44E-03","module":"D","scenario":null}]},{"parameter":"EP","unit":"kg PO_4^3-eq","values":[{"value":"2,22E-04","module":"A1-A3","scenario":null},{"value":"3,15E-06","module":"A4","scenario":null},{"value":"9,36E-05","module":"C1","scenario":null},{"value":"3,15E-06","module":"C2","scenario":null},{"value":"9,49E-08","module":"C3","scenario":null},{"value":"1,33E-07","module":"C4","scenario":null},{"value":"8,13E-04","module":"D","scenario":null}]},{"parameter":"POCP","unit":"kg NMVOC-eq","values":[{"value":"7,97E-05","module":"A1-A3","scenario":null},{"value":"1,54E-06","module":"A4","scenario":null},{"value":"9,50E-06","module":"C1","scenario":null},{"value":"1,54E-06","module":"C2","scenario":null},{"value":"2,71E-08","module":"C3","scenario":null},{"value":"3,16E-08","module":"C4","scenario":null},{"value":"3,82E-04","module":"D","scenario":null}]},{"parameter":"ADPE","unit":"kg Sb-eq","values":[{"value":"3,19E-07","module":"A1-A3","scenario":null},{"value":"3,17E-08","module":"A4","scenario":null},{"value":"2,45E-10","module":"C1","scenario":null},{"value":"3,17E-08","module":"C2","scenario":null},{"value":"7,00E-12","module":"C3","scenario":null},{"value":"2,00E-12","module":"C4","scenario":null},{"value":"1,06E-05","module":"D","scenario":null}]},{"parameter":"ADPF","unit":"MJ","values":[{"value":"3,47E+00","module":"A1-A3","scenario":null},{"value":"1,54E-01","module":"A4","scenario":null},{"value":"7,84E-01","module":"C1","scenario":null},{"value":"1,54E-01","module":"C2","scenario":null},{"value":"9,21E-04","module":"C3","scenario":null},{"value":"2,91E-03","module":"C4","scenario":null},{"value":"5,14E+00","module":"D","scenario":null}]}],"additional_environmental_impact":[],"resource_use":[{"parameter":"PERE","unit":"MJ","values":[{"value":"2,96E+00","module":"A1-A3","scenario":null},{"value":"2,27E-03","module":"A4","scenario":null},{"value":"4,27E-03","module":"C1","scenario":null},{"value":"2,27E-03","module":"C2","scenario":null},{"value":"7,65E-03","module":"C3","scenario":null},{"value":"2,38E-05","module":"C4","scenario":null},{"value":"4,63E-01","module":"D","scenario":null}]},{"parameter":"PERM","unit":"","values":[{"value":"1,86E-03","module":"A1-A3","scenario":null},{"value":"0,00E+00","module":"A4","scenario":null},{"value":"0,00E+00","module":"C1","scenario":null},{"value":"0,00E+00","module":"C2","scenario":null},{"value":"0,00E+00","module":"C3","scenario":null},{"value":"0,00E+00","module":"C4","scenario":null},{"value":"0,00E+00","module":"D","scenario":null}]},{"parameter":"PERT","unit":"MJ","values":[{"value":"2,96E+00","module":"A1-A3","scenario":null},{"value":"2,27E-03","module":"A4","scenario":null},{"value":"4,27E-03","module":"C1","scenario":null},{"value":"2,27E-03","module":"C2","scenario":null},{"value":"7,65E-03","module":"C3","scenario":null},{"value":"2,38E-05","module":"C4","scenario":null},{"value":"4,63E-01","module":"D","scenario":null}]},{"parameter":"PENRE","unit":"MJ","values":[{"value":"4,46E+00","module":"A1-A3","scenario":null},{"value":"1,58E-01","module":"A4","scenario":null},{"value":"7,91E-01","module":"C1","scenario":null},{"value":"1,58E-01","module":"C2","scenario":null},{"value":"1,24E-03","module":"C3","scenario":null},{"value":"2,96E-03","module":"C4","scenario":null},{"value":"4,88E+00","module":"D","scenario":null}]},{"parameter":"PENRM","unit":"MJ","values":[{"value":"4,04E-02","module":"A1-A3","scenario":null},{"value":"0,00E+00","module":"A4","scenario":null},{"value":"0,00E+00","module":"C1","scenario":null},{"value":"0,00E+00","module":"C2","scenario":null},{"value":"0,00E+00","module":"C3","scenario":null},{"value":"0,00E+00","module":"C4","scenario":null},{"value":"0,00E+00","module":"D","scenario":null}]},{"parameter":"PENRT","unit":"MJ","values":[{"value":"4,50E+00","module":"A1-A3","scenario":null},{"value":"1,58E-01","module":"A4","scenario":null},{"value":"7,91E-01","module":"C1","scenario":null},{"value":"1,58E-01","module":"C2","scenario":null},{"value":"1,24E-03","module":"C3","scenario":null},{"value":"2,96E-03","module":"C4","scenario":null},{"value":"4,88E+00","module":"D","scenario":null}]},{"parameter":"SM","unit":"kg","values":[{"value":"1,07E+00","module":"A1-A3","scenario":null},{"value":"0,00E+00","module":"A4","scenario":null},{"value":"0,00E+00","module":"C1","scenario":null},{"value":"0,00E+00","module":"C2","scenario":null},{"value":"0,00E+00","module":"C3","scenario":null},{"value":"0,00E+00","module":"C4","scenario":null},{"value":"0,00E+00","module":"D","scenario":null}]},{"parameter":"RSF","unit":"MJ","values":[{"value":"1,62E-04","module":"A1-A3","scenario":null},{"value":"0,00E+00","module":"A4","scenario":null},{"value":"0,00E+00","module":"C1","scenario":null},{"value":"0,00E+00","module":"C2","scenario":null},{"value":"0,00E+00","module":"C3","scenario":null},{"value":"0,00E+00","module":"C4","scenario":null},{"value":"0,00E+00","module":"D","scenario":null}]},{"parameter":"NRSF","unit":"MJ","values":[{"value":"6,12E-01","module":"A1-A3","scenario":null},{"value":"0,00E+00","module":"A4","scenario":null},{"value":"0,00E+00","module":"C1","scenario":null},{"value":"0,00E+00","module":"C2","scenario":null},{"value":"0,00E+00","module":"C3","scenario":null},{"value":"0,00E+00","module":"C4","scenario":null},{"value":"0,00E+00","module":"D","scenario":null}]},{"parameter":"FW","unit":"m3","values":[{"value":"3,24E-01","module":"A1-A3","scenario":null},{"value":"2,98E-05","module":"A4","scenario":null},{"value":"6,80E-05","module":"C1","scenario":null},{"value":"2,98E-05","module":"C2","scenario":null},{"value":"5,10E-07","module":"C3","scenario":null},{"value":"3,20E-06","module":"C4","scenario":null},{"value":"3,34E-03","module":"D","scenario":null}]}],"end_of_life_waste":[{"parameter":"HWD","unit":"kg","values":[{"value":"1,99E-02","module":"A1-A3","scenario":null},{"value":"9,29E-08","module":"A4","scenario":null},{"value":"2,15E-06","module":"C1","scenario":null},{"value":"9,29E-08","module":"C2","scenario":null},{"value":"3,06E-09","module":"C3","scenario":null},{"value":"4,40E-09","module":"C4","scenario":null},{"value":"4,73E-05","module":"D","scenario":null}]},{"parameter":"NHWD","unit":"kg","values":[{"value":"8,82E-01","module":"A1-A3","scenario":null},{"value":"8,44E-03","module":"A4","scenario":null},{"value":"3,56E-03","module":"C1","scenario":null},{"value":"8,44E-03","module":"C2","scenario":null},{"value":"9,40E-05","module":"C3","scenario":null},{"value":"2,00E-02","module":"C4","scenario":null},{"value":"9,36E-01","module":"D","scenario":null}]},{"parameter":"RWD","unit":"kg","values":[{"value":"1,94E-04","module":"A1-A3","scenario":null},{"value":"1,08E-06","module":"A4","scenario":null},{"value":"5,48E-06","module":"C1","scenario":null},{"value":"1,08E-06","module":"C2","scenario":null},{"value":"9,09E-09","module":"C3","scenario":null},{"value":"1,93E-08","module":"C4","scenario":null},{"value":"1,84E-06","module":"D","scenario":null}]}],"end_of_life_flow":[{"parameter":"CRU","unit":"kg","values":[{"value":"0,00E+00","module":"A1-A3","scenario":null},{"value":"0,00E+00","module":"A4","scenario":null},{"value":"0,00E+00","module":"C1","scenario":null},{"value":"0,00E+00","module":"C2","scenario":null},{"value":"0,00E+00","module":"C3","scenario":null},{"value":"0,00E+00","module":"C4","scenario":null},{"value":"0,00E+00","module":"D","scenario":null}]},{"parameter":"MFR","unit":"kg","values":[{"value":"0,00E+00","module":"A1-A3","scenario":null},{"value":"0,00E+00","module":"A4","scenario":null},{"value":"0,00E+00","module":"C1","scenario":null},{"value":"0,00E+00","module":"C2","scenario":null},{"value":"4,95E-01","module":"C3","scenario":null},{"value":"0,00E+00","module":"C4","scenario":null},{"value":"0,00E+00","module":"D","scenario":null}]},{"parameter":"MER","unit":"kg","values":[{"value":"0,00E+00","module":"A1-A3","scenario":null},{"value":"0,00E+00","module":"A4","scenario":null},{"value":"0,00E+00","module":"C1","scenario":null},{"value":"0,00E+00","module":"C2","scenario":null},{"value":"0,00E+00","module":"C3","scenario":null},{"value":"0,00E+00","module":"C4","scenario":null},{"value":"0,00E+00","module":"D","scenario":null}]},{"parameter":"EEE","unit":"MJ","values":[{"value":"0,00E+00","module":"A1-A3","scenario":null},{"value":"0,00E+00","module":"A4","scenario":null},{"value":"0,00E+00","module":"C1","scenario":null},{"value":"0,00E+00","module":"C2","scenario":null},{"value":"0,00E+00","module":"C3","scenario":null},{"value":"0,00E+00","module":"C4","scenario":null},{"value":"0,00E+00","module":"D","scenario":null}]},{"parameter":"EET","unit":"MJ","values":[{"value":"0,00E+00","module":"A1-A3","scenario":null},{"value":"0,00E+00","module":"A4","scenario":null},{"value":"0,00E+00","module":"C1","scenario":null},{"value":"0,00E+00","module":"C2","scenario":null},{"value":"0,00E+00","module":"C3","scenario":null},{"value":"0,00E+00","module":"C4","scenario":null},{"value":"0,00E+00","module":"D","scenario":null}]}]}