{"product_name":"Softline 50 Floor Screen 800x1360x50","epd_id":"NEPD-7900-7572","declared_unit":{"unit":"stk","amount":1},"compliance":["EN 15804+A2","ISO 14025","ISO 21930"],"producer_name":"Abstracta AB","environmental_impact":[{"parameter":"GWP-total","unit":"kg CO2-eq","values":[{"value":"8,25E+01","module":"A1-A3","scenario":null},{"value":"9,31E-01","module":"A4","scenario":null},{"value":"1,66E+00","module":"A5","scenario":null},{"value":"2,86E-01","module":"B2","scenario":null},{"value":"0,00E+00","module":"B3","scenario":null},{"value":"0,00E+00","module":"B4","scenario":null},{"value":"0,00E+00","module":"C1","scenario":null},{"value":"9,18E-02","module":"C2","scenario":null},{"value":"1,10E+01","module":"C3","scenario":null},{"value":"3,36E-02","module":"C4","scenario":null},{"value":"-4,52E-01","module":"D","scenario":null}]},{"parameter":"GWP-fossil","unit":"kg CO2-eq","values":[{"value":"5,72E+01","module":"A1-A3","scenario":null},{"value":"9,31E-01","module":"A4","scenario":null},{"value":"1,57E-02","module":"A5","scenario":null},{"value":"2,66E-01","module":"B2","scenario":null},{"value":"0,00E+00","module":"B3","scenario":null},{"value":"0,00E+00","module":"B4","scenario":null},{"value":"0,00E+00","module":"C1","scenario":null},{"value":"9,17E-02","module":"C2","scenario":null},{"value":"5,19E-01","module":"C3","scenario":null},{"value":"3,36E-02","module":"C4","scenario":null},{"value":"-4,37E-01","module":"D","scenario":null}]},{"parameter":"GWP-biogenic","unit":"kg CO2-eq","values":[{"value":"2,03E+01","module":"A1-A3","scenario":null},{"value":"3,84E-04","module":"A4","scenario":null},{"value":"1,65E+00","module":"A5","scenario":null},{"value":"4,86E-03","module":"B2","scenario":null},{"value":"0,00E+00","module":"B3","scenario":null},{"value":"0,00E+00","module":"B4","scenario":null},{"value":"0,00E+00","module":"C1","scenario":null},{"value":"3,80E-05","module":"C2","scenario":null},{"value":"1,05E+01","module":"C3","scenario":null},{"value":"2,72E-05","module":"C4","scenario":null},{"value":"-8,79E-04","module":"D","scenario":null}]},{"parameter":"GWP-luluc","unit":"kg CO2-eq","values":[{"value":"5,00E+00","module":"A1-A3","scenario":null},{"value":"3,34E-04","module":"A4","scenario":null},{"value":"5,19E-06","module":"A5","scenario":null},{"value":"1,46E-02","module":"B2","scenario":null},{"value":"0,00E+00","module":"B3","scenario":null},{"value":"0,00E+00","module":"B4","scenario":null},{"value":"0,00E+00","module":"C1","scenario":null},{"value":"3,26E-05","module":"C2","scenario":null},{"value":"7,05E-05","module":"C3","scenario":null},{"value":"7,70E-06","module":"C4","scenario":null},{"value":"-1,45E-02","module":"D","scenario":null}]},{"parameter":"ODP","unit":"kg CFC11-eq","values":[{"value":"1,87E-06","module":"A1-A3","scenario":null},{"value":"2,11E-07","module":"A4","scenario":null},{"value":"3,31E-09","module":"A5","scenario":null},{"value":"2,88E-08","module":"B2","scenario":null},{"value":"0,00E+00","module":"B3","scenario":null},{"value":"0,00E+00","module":"B4","scenario":null},{"value":"0,00E+00","module":"C1","scenario":null},{"value":"2,08E-08","module":"C2","scenario":null},{"value":"3,36E-08","module":"C3","scenario":null},{"value":"9,29E-09","module":"C4","scenario":null},{"value":"-3,07E-02","module":"D","scenario":null}]},{"parameter":"AP","unit":"mol H+-eq","values":[{"value":"1,51E+00","module":"A1-A3","scenario":null},{"value":"2,97E-03","module":"A4","scenario":null},{"value":"7,43E-05","module":"A5","scenario":null},{"value":"1,23E-03","module":"B2","scenario":null},{"value":"0,00E+00","module":"B3","scenario":null},{"value":"0,00E+00","module":"B4","scenario":null},{"value":"0,00E+00","module":"C1","scenario":null},{"value":"2,64E-04","module":"C2","scenario":null},{"value":"1,57E-03","module":"C3","scenario":null},{"value":"2,24E-04","module":"C4","scenario":null},{"value":"-3,55E-03","module":"D","scenario":null}]},{"parameter":"POCP","unit":"kg NMVOC-eq","values":[{"value":"1,70E-01","module":"A1-A3","scenario":null},{"value":"2,48E-03","module":"A4","scenario":null},{"value":"7,65E-05","module":"A5","scenario":null},{"value":"6,10E-04","module":"B2","scenario":null},{"value":"0,00E+00","module":"B3","scenario":null},{"value":"0,00E+00","module":"B4","scenario":null},{"value":"0,00E+00","module":"C1","scenario":null},{"value":"2,23E-04","module":"C2","scenario":null},{"value":"1,77E-03","module":"C3","scenario":null},{"value":"2,43E-04","module":"C4","scenario":null},{"value":"-3,46E-03","module":"D","scenario":null}]},{"parameter":"ADPE","unit":"kg Sb-eq","values":[{"value":"3,27E-03","module":"A1-A3","scenario":null},{"value":"2,55E-05","module":"A4","scenario":null},{"value":"3,82E-07","module":"A5","scenario":null},{"value":"4,14E-06","module":"B2","scenario":null},{"value":"0,00E+00","module":"B3","scenario":null},{"value":"0,00E+00","module":"B4","scenario":null},{"value":"0,00E+00","module":"C1","scenario":null},{"value":"2,53E-06","module":"C2","scenario":null},{"value":"1,16E-06","module":"C3","scenario":null},{"value":"2,97E-07","module":"C4","scenario":null},{"value":"-4,45E-06","module":"D","scenario":null}]},{"parameter":"ADPF","unit":"MJ","values":[{"value":"5,54E+02","module":"A1-A3","scenario":null},{"value":"1,40E+01","module":"A4","scenario":null},{"value":"2,20E-01","module":"A5","scenario":null},{"value":"7,19E+00","module":"B2","scenario":null},{"value":"0,00E+00","module":"B3","scenario":null},{"value":"0,00E+00","module":"B4","scenario":null},{"value":"0,00E+00","module":"C1","scenario":null},{"value":"1,39E+00","module":"C2","scenario":null},{"value":"1,69E+00","module":"C3","scenario":null},{"value":"6,61E-01","module":"C4","scenario":null},{"value":"-6,16E+00","module":"D","scenario":null}]},{"parameter":"WDP","unit":"m3 world-eq. Deprived","values":[{"value":"2,41E+03","module":"A1-A3","scenario":null},{"value":"1,35E+01","module":"A4","scenario":null},{"value":"2,78E-01","module":"A5","scenario":null},{"value":"5,56E+02","module":"B2","scenario":null},{"value":"0,00E+00","module":"B3","scenario":null},{"value":"0,00E+00","module":"B4","scenario":null},{"value":"0,00E+00","module":"C1","scenario":null},{"value":"1,34E+00","module":"C2","scenario":null},{"value":"4,46E+00","module":"C3","scenario":null},{"value":"1,70E+00","module":"C4","scenario":null},{"value":"-7,44E+01","module":"D","scenario":null}]},{"parameter":"EP-freshwater","unit":"kg P-eq","values":[{"value":"1,25E-02","module":"A1-A3","scenario":null},{"value":"7,39E-06","module":"A4","scenario":null},{"value":"1,29E-07","module":"A5","scenario":null},{"value":"1,76E-05","module":"B2","scenario":null},{"value":"0,00E+00","module":"B3","scenario":null},{"value":"0,00E+00","module":"B4","scenario":null},{"value":"0,00E+00","module":"C1","scenario":null},{"value":"7,33E-07","module":"C2","scenario":null},{"value":"6,82E-06","module":"C3","scenario":null},{"value":"3,61E-07","module":"C4","scenario":null},{"value":"-3,84E-05","module":"D","scenario":null}]},{"parameter":"EP-marine","unit":"kg N-eq","values":[{"value":"2,45E-01","module":"A1-A3","scenario":null},{"value":"6,04E-04","module":"A4","scenario":null},{"value":"2,46E-05","module":"A5","scenario":null},{"value":"1,94E-04","module":"B2","scenario":null},{"value":"0,00E+00","module":"B3","scenario":null},{"value":"0,00E+00","module":"B4","scenario":null},{"value":"0,00E+00","module":"C1","scenario":null},{"value":"5,22E-05","module":"C2","scenario":null},{"value":"6,77E-04","module":"C3","scenario":null},{"value":"7,59E-05","module":"C4","scenario":null},{"value":"-1,15E-03","module":"D","scenario":null}]},{"parameter":"EP-terrestrial","unit":"mol N-eq.","values":[{"value":"6,22E+00","module":"A1-A3","scenario":null},{"value":"6,75E-03","module":"A4","scenario":null},{"value":"2,66E-04","module":"A5","scenario":null},{"value":"2,60E-03","module":"B2","scenario":null},{"value":"0,00E+00","module":"B3","scenario":null},{"value":"0,00E+00","module":"B4","scenario":null},{"value":"0,00E+00","module":"C1","scenario":null},{"value":"5,83E-04","module":"C2","scenario":null},{"value":"7,15E-03","module":"C3","scenario":null},{"value":"8,41E-04","module":"C4","scenario":null},{"value":"-1,24E-02","module":"D","scenario":null}]},{"parameter":"GWP-IOBC","unit":"kg CO2-eq","values":[{"value":"9,26E+01","module":"A1-A3","scenario":null},{"value":"9,31E-01","module":"A4","scenario":null},{"value":"1,57E-02","module":"A5","scenario":null},{"value":"3,87E-01","module":"B2","scenario":null},{"value":"0,00E+00","module":"B3","scenario":null},{"value":"0,00E+00","module":"B4","scenario":null},{"value":"0,00E+00","module":"C1","scenario":null},{"value":"9,18E-02","module":"C2","scenario":null},{"value":"2,32E+00","module":"C3","scenario":null},{"value":"3,71E-02","module":"C4","scenario":null},{"value":"-4,53E-01","module":"D","scenario":null}]}],"additional_environmental_impact":[{"parameter":"PM","unit":"Disease incidence","values":[{"value":"1,15E-05","module":"A1-A3","scenario":null},{"value":"5,66E-08","module":"A4","scenario":null},{"value":"1,10E-09","module":"A5","scenario":null},{"value":"6,51E-09","module":"B2","scenario":null},{"value":"0,00E+00","module":"B3","scenario":null},{"value":"0,00E+00","module":"B4","scenario":null},{"value":"0,00E+00","module":"C1","scenario":null},{"value":"5,62E-09","module":"C2","scenario":null},{"value":"1,73E-08","module":"C3","scenario":null},{"value":"4,01E-09","module":"C4","scenario":null},{"value":"-2,12E-07","module":"D","scenario":null}]},{"parameter":"ETP-fw","unit":"CTUe","values":[{"value":"9,25E+02","module":"A1-A3","scenario":null},{"value":"1,04E+01","module":"A4","scenario":null},{"value":"2,93E-01","module":"A5","scenario":null},{"value":"9,00E+00","module":"B2","scenario":null},{"value":"0,00E+00","module":"B3","scenario":null},{"value":"0,00E+00","module":"B4","scenario":null},{"value":"0,00E+00","module":"C1","scenario":null},{"value":"1,03E+00","module":"C2","scenario":null},{"value":"9,83E+00","module":"C3","scenario":null},{"value":"5,09E-01","module":"C4","scenario":null},{"value":"-3,37E+01","module":"D","scenario":null}]},{"parameter":"HTP-c","unit":"CTUh","values":[{"value":"5,94E-08","module":"A1-A3","scenario":null},{"value":"0,00E+00","module":"A4","scenario":null},{"value":"9,00E-12","module":"A5","scenario":null},{"value":"2,10E-10","module":"B2","scenario":null},{"value":"0,00E+00","module":"B3","scenario":null},{"value":"0,00E+00","module":"B4","scenario":null},{"value":"0,00E+00","module":"C1","scenario":null},{"value":"0,00E+00","module":"C2","scenario":null},{"value":"4,66E-10","module":"C3","scenario":null},{"value":"1,70E-11","module":"C4","scenario":null},{"value":"-6,74E-10","module":"D","scenario":null}]},{"parameter":"HTP-nc","unit":"CTUh","values":[{"value":"7,67E-07","module":"A1-A3","scenario":null},{"value":"1,14E-08","module":"A4","scenario":null},{"value":"3,68E-10","module":"A5","scenario":null},{"value":"5,52E-09","module":"B2","scenario":null},{"value":"0,00E+00","module":"B3","scenario":null},{"value":"0,00E+00","module":"B4","scenario":null},{"value":"0,00E+00","module":"C1","scenario":null},{"value":"1,12E-09","module":"C2","scenario":null},{"value":"1,32E-08","module":"C3","scenario":null},{"value":"5,85E-10","module":"C4","scenario":null},{"value":"-2,99E-08","module":"D","scenario":null}]},{"parameter":"SQP","unit":"-","values":[{"value":"-4,39E+04","module":"A1-A3","scenario":null},{"value":"9,75E+00","module":"A4","scenario":null},{"value":"1,47E-01","module":"A5","scenario":null},{"value":"5,42E+00","module":"B2","scenario":null},{"value":"0,00E+00","module":"B3","scenario":null},{"value":"0,00E+00","module":"B4","scenario":null},{"value":"0,00E+00","module":"C1","scenario":null},{"value":"9,70E-01","module":"C2","scenario":null},{"value":"4,79E-01","module":"C3","scenario":null},{"value":"1,43E+00","module":"C4","scenario":null},{"value":"-4,04E+01","module":"D","scenario":null}]},{"parameter":"IRP","unit":"kBq U235-eq","values":[{"value":"1,58E+00","module":"A1-A3","scenario":null},{"value":"6,14E-02","module":"A4","scenario":null},{"value":"9,39E-04","module":"A5","scenario":null},{"value":"1,64E-01","module":"B2","scenario":null},{"value":"0,00E+00","module":"B3","scenario":null},{"value":"0,00E+00","module":"B4","scenario":null},{"value":"0,00E+00","module":"C1","scenario":null},{"value":"6,06E-03","module":"C2","scenario":null},{"value":"5,70E-03","module":"C3","scenario":null},{"value":"2,77E-03","module":"C4","scenario":null},{"value":"-3,85E-02","module":"D","scenario":null}]}],"resource_use":[{"parameter":"PERE","unit":"MJ","values":[{"value":"5,89E+02","module":"A1-A3","scenario":null},{"value":"2,00E-01","module":"A4","scenario":null},{"value":"3,61E-03","module":"A5","scenario":null},{"value":"7,07E+00","module":"B2","scenario":null},{"value":"0,00E+00","module":"B3","scenario":null},{"value":"0,00E+00","module":"B4","scenario":null},{"value":"0,00E+00","module":"C1","scenario":null},{"value":"1,99E-02","module":"C2","scenario":null},{"value":"1,93E-01","module":"C3","scenario":null},{"value":"1,27E-02","module":"C4","scenario":null},{"value":"-3,73E+01","module":"D","scenario":null}]},{"parameter":"PERM","unit":"","values":[{"value":"1,24E+02","module":"A1-A3","scenario":null},{"value":"0,00E+00","module":"A4","scenario":null},{"value":"-5,67E+00","module":"A5","scenario":null},{"value":"0,00E+00","module":"B2","scenario":null},{"value":"0,00E+00","module":"B3","scenario":null},{"value":"0,00E+00","module":"B4","scenario":null},{"value":"0,00E+00","module":"C1","scenario":null},{"value":"0,00E+00","module":"C2","scenario":null},{"value":"-9,86E+01","module":"C3","scenario":null},{"value":"0,00E+00","module":"C4","scenario":null},{"value":"0,00E+00","module":"D","scenario":null}]},{"parameter":"PERT","unit":"MJ","values":[{"value":"7,12E+02","module":"A1-A3","scenario":null},{"value":"2,00E-01","module":"A4","scenario":null},{"value":"-5,67E+00","module":"A5","scenario":null},{"value":"7,07E+00","module":"B2","scenario":null},{"value":"0,00E+00","module":"B3","scenario":null},{"value":"0,00E+00","module":"B4","scenario":null},{"value":"0,00E+00","module":"C1","scenario":null},{"value":"1,99E-02","module":"C2","scenario":null},{"value":"-9,84E+01","module":"C3","scenario":null},{"value":"1,27E-02","module":"C4","scenario":null},{"value":"-3,73E+01","module":"D","scenario":null}]},{"parameter":"PENRE","unit":"MJ","values":[{"value":"5,68E+02","module":"A1-A3","scenario":null},{"value":"1,40E+01","module":"A4","scenario":null},{"value":"2,20E-01","module":"A5","scenario":null},{"value":"7,30E+00","module":"B2","scenario":null},{"value":"0,00E+00","module":"B3","scenario":null},{"value":"0,00E+00","module":"B4","scenario":null},{"value":"0,00E+00","module":"C1","scenario":null},{"value":"1,39E+00","module":"C2","scenario":null},{"value":"1,71E+00","module":"C3","scenario":null},{"value":"6,61E-01","module":"C4","scenario":null},{"value":"-6,16E+00","module":"D","scenario":null}]},{"parameter":"PENRM","unit":"MJ","values":[{"value":"2,15E+01","module":"A1-A3","scenario":null},{"value":"0,00E+00","module":"A4","scenario":null},{"value":"0,00E+00","module":"A5","scenario":null},{"value":"0,00E+00","module":"B2","scenario":null},{"value":"0,00E+00","module":"B3","scenario":null},{"value":"0,00E+00","module":"B4","scenario":null},{"value":"0,00E+00","module":"C1","scenario":null},{"value":"0,00E+00","module":"C2","scenario":null},{"value":"-6,82E+00","module":"C3","scenario":null},{"value":"0,00E+00","module":"C4","scenario":null},{"value":"0,00E+00","module":"D","scenario":null}]},{"parameter":"PENRT","unit":"MJ","values":[{"value":"5,89E+02","module":"A1-A3","scenario":null},{"value":"1,40E+01","module":"A4","scenario":null},{"value":"2,20E-01","module":"A5","scenario":null},{"value":"7,30E+00","module":"B2","scenario":null},{"value":"0,00E+00","module":"B3","scenario":null},{"value":"0,00E+00","module":"B4","scenario":null},{"value":"0,00E+00","module":"C1","scenario":null},{"value":"1,39E+00","module":"C2","scenario":null},{"value":"-5,11E+00","module":"C3","scenario":null},{"value":"6,61E-01","module":"C4","scenario":null},{"value":"-6,16E+00","module":"D","scenario":null}]},{"parameter":"SM","unit":"kg","values":[{"value":"2,13E+00","module":"A1-A3","scenario":null},{"value":"0,00E+00","module":"A4","scenario":null},{"value":"0,00E+00","module":"A5","scenario":null},{"value":"0,00E+00","module":"B2","scenario":null},{"value":"0,00E+00","module":"B3","scenario":null},{"value":"0,00E+00","module":"B4","scenario":null},{"value":"0,00E+00","module":"C1","scenario":null},{"value":"0,00E+00","module":"C2","scenario":null},{"value":"0,00E+00","module":"C3","scenario":null},{"value":"0,00E+00","module":"C4","scenario":null},{"value":"0,00E+00","module":"D","scenario":null}]},{"parameter":"RSF","unit":"MJ","values":[{"value":"1,21E-01","module":"A1-A3","scenario":null},{"value":"7,15E-03","module":"A4","scenario":null},{"value":"1,20E-04","module":"A5","scenario":null},{"value":"7,14E-02","module":"B2","scenario":null},{"value":"0,00E+00","module":"B3","scenario":null},{"value":"0,00E+00","module":"B4","scenario":null},{"value":"0,00E+00","module":"C1","scenario":null},{"value":"7,10E-04","module":"C2","scenario":null},{"value":"4,29E-03","module":"C3","scenario":null},{"value":"2,84E-04","module":"C4","scenario":null},{"value":"-5,99E-03","module":"D","scenario":null}]},{"parameter":"NRSF","unit":"MJ","values":[{"value":"1,26E-01","module":"A1-A3","scenario":null},{"value":"2,55E-02","module":"A4","scenario":null},{"value":"4,94E-04","module":"A5","scenario":null},{"value":"0,00E+00","module":"B2","scenario":null},{"value":"0,00E+00","module":"B3","scenario":null},{"value":"0,00E+00","module":"B4","scenario":null},{"value":"0,00E+00","module":"C1","scenario":null},{"value":"2,54E-03","module":"C2","scenario":null},{"value":"0,00E+00","module":"C3","scenario":null},{"value":"2,32E-02","module":"C4","scenario":null},{"value":"-2,19E+00","module":"D","scenario":null}]},{"parameter":"FW","unit":"m3","values":[{"value":"6,14E-01","module":"A1-A3","scenario":null},{"value":"1,50E-03","module":"A4","scenario":null},{"value":"1,04E-04","module":"A5","scenario":null},{"value":"3,22E-02","module":"B2","scenario":null},{"value":"0,00E+00","module":"B3","scenario":null},{"value":"0,00E+00","module":"B4","scenario":null},{"value":"0,00E+00","module":"C1","scenario":null},{"value":"1,48E-04","module":"C2","scenario":null},{"value":"2,51E-03","module":"C3","scenario":null},{"value":"7,01E-04","module":"C4","scenario":null},{"value":"-4,49E-02","module":"D","scenario":null}]}],"end_of_life_waste":[{"parameter":"HWD","unit":"kg","values":[{"value":"2,49E-01","module":"A1-A3","scenario":null},{"value":"7,23E-04","module":"A4","scenario":null},{"value":"0,00E+00","module":"A5","scenario":null},{"value":"6,74E-04","module":"B2","scenario":null},{"value":"0,00E+00","module":"B3","scenario":null},{"value":"0,00E+00","module":"B4","scenario":null},{"value":"0,00E+00","module":"C1","scenario":null},{"value":"7,15E-05","module":"C2","scenario":null},{"value":"0,00E+00","module":"C3","scenario":null},{"value":"6,95E-01","module":"C4","scenario":null},{"value":"-3,61E-04","module":"D","scenario":null}]},{"parameter":"NHWD","unit":"kg","values":[{"value":"7,97E+00","module":"A1-A3","scenario":null},{"value":"6,77E-01","module":"A4","scenario":null},{"value":"9,70E-01","module":"A5","scenario":null},{"value":"4,46E-02","module":"B2","scenario":null},{"value":"0,00E+00","module":"B3","scenario":null},{"value":"0,00E+00","module":"B4","scenario":null},{"value":"0,00E+00","module":"C1","scenario":null},{"value":"6,74E-02","module":"C2","scenario":null},{"value":"1,10E-01","module":"C3","scenario":null},{"value":"2,96E+00","module":"C4","scenario":null},{"value":"-1,49E-01","module":"D","scenario":null}]},{"parameter":"RWD","unit":"kg","values":[{"value":"2,20E-03","module":"A1-A3","scenario":null},{"value":"9,57E-05","module":"A4","scenario":null},{"value":"0,00E+00","module":"A5","scenario":null},{"value":"7,53E-05","module":"B2","scenario":null},{"value":"0,00E+00","module":"B3","scenario":null},{"value":"0,00E+00","module":"B4","scenario":null},{"value":"0,00E+00","module":"C1","scenario":null},{"value":"9,45E-06","module":"C2","scenario":null},{"value":"0,00E+00","module":"C3","scenario":null},{"value":"3,98E-06","module":"C4","scenario":null},{"value":"-3,15E-05","module":"D","scenario":null}]}],"end_of_life_flow":[{"parameter":"CRU","unit":"kg","values":[{"value":"0,00E+00","module":"A1-A3","scenario":null},{"value":"0,00E+00","module":"A4","scenario":null},{"value":"0,00E+00","module":"A5","scenario":null},{"value":"0,00E+00","module":"B2","scenario":null},{"value":"0,00E+00","module":"B3","scenario":null},{"value":"0,00E+00","module":"B4","scenario":null},{"value":"0,00E+00","module":"C1","scenario":null},{"value":"0,00E+00","module":"C2","scenario":null},{"value":"0,00E+00","module":"C3","scenario":null},{"value":"0,00E+00","module":"C4","scenario":null},{"value":"0,00E+00","module":"D","scenario":null}]},{"parameter":"MFR","unit":"kg","values":[{"value":"8,39E-02","module":"A1-A3","scenario":null},{"value":"0,00E+00","module":"A4","scenario":null},{"value":"9,02E-01","module":"A5","scenario":null},{"value":"0,00E+00","module":"B2","scenario":null},{"value":"0,00E+00","module":"B3","scenario":null},{"value":"0,00E+00","module":"B4","scenario":null},{"value":"0,00E+00","module":"C1","scenario":null},{"value":"0,00E+00","module":"C2","scenario":null},{"value":"8,52E-02","module":"C3","scenario":null},{"value":"1,09E-04","module":"C4","scenario":null},{"value":"0,00E+00","module":"D","scenario":null}]},{"parameter":"MER","unit":"kg","values":[{"value":"2,71E-01","module":"A1-A3","scenario":null},{"value":"0,00E+00","module":"A4","scenario":null},{"value":"1,32E-06","module":"A5","scenario":null},{"value":"0,00E+00","module":"B2","scenario":null},{"value":"0,00E+00","module":"B3","scenario":null},{"value":"0,00E+00","module":"B4","scenario":null},{"value":"0,00E+00","module":"C1","scenario":null},{"value":"0,00E+00","module":"C2","scenario":null},{"value":"7,34E+00","module":"C3","scenario":null},{"value":"8,84E-07","module":"C4","scenario":null},{"value":"0,00E+00","module":"D","scenario":null}]},{"parameter":"EEE","unit":"MJ","values":[{"value":"1,66E-01","module":"A1-A3","scenario":null},{"value":"0,00E+00","module":"A4","scenario":null},{"value":"5,55E-02","module":"A5","scenario":null},{"value":"0,00E+00","module":"B2","scenario":null},{"value":"0,00E+00","module":"B3","scenario":null},{"value":"0,00E+00","module":"B4","scenario":null},{"value":"0,00E+00","module":"C1","scenario":null},{"value":"0,00E+00","module":"C2","scenario":null},{"value":"4,60E+00","module":"C3","scenario":null},{"value":"7,64E-06","module":"C4","scenario":null},{"value":"0,00E+00","module":"D","scenario":null}]},{"parameter":"EET","unit":"MJ","values":[{"value":"2,52E+00","module":"A1-A3","scenario":null},{"value":"0,00E+00","module":"A4","scenario":null},{"value":"8,39E-01","module":"A5","scenario":null},{"value":"0,00E+00","module":"B2","scenario":null},{"value":"0,00E+00","module":"B3","scenario":null},{"value":"0,00E+00","module":"B4","scenario":null},{"value":"0,00E+00","module":"C1","scenario":null},{"value":"0,00E+00","module":"C2","scenario":null},{"value":"6,96E+01","module":"C3","scenario":null},{"value":"1,16E-04","module":"C4","scenario":null},{"value":"0,00E+00","module":"D","scenario":null}]}]}