{
    "product_name": "Envistar Flex 150 with counter-flow heat exchanger and controls",
    "epd_id": "NEPD-9165-8723",
    "declared_unit": {
        "unit": "stk",
        "amount": 1.0
    },
    "compliance": [
        "EN 15804+A2",
        "ISO 14025",
        "ISO 21930"
    ],
    "producer_name": "IV Produkt AB",
    "environmental_impact": [
        {
            "parameter": "GWP-total",
            "values": [
                {
                    "value": "3,52E+03",
                    "module": "A1-A3",
                    "scenario": null
                },
                {
                    "value": "2,69E+01",
                    "module": "A4",
                    "scenario": null
                },
                {
                    "value": "0,00E+00",
                    "module": "C1",
                    "scenario": null
                },
                {
                    "value": "8,40E+00",
                    "module": "C2",
                    "scenario": null
                },
                {
                    "value": "1,13E+02",
                    "module": "C3",
                    "scenario": null
                },
                {
                    "value": "3,81E+00",
                    "module": "C4",
                    "scenario": null
                },
                {
                    "value": "-1,66E+03",
                    "module": "D",
                    "scenario": null
                }
            ]
        },
        {
            "parameter": "GWP-fossil",
            "values": [
                {
                    "value": "3,48E+03",
                    "module": "A1-A3",
                    "scenario": null
                },
                {
                    "value": "2,69E+01",
                    "module": "A4",
                    "scenario": null
                },
                {
                    "value": "0,00E+00",
                    "module": "C1",
                    "scenario": null
                },
                {
                    "value": "8,39E+00",
                    "module": "C2",
                    "scenario": null
                },
                {
                    "value": "1,13E+02",
                    "module": "C3",
                    "scenario": null
                },
                {
                    "value": "3,80E+00",
                    "module": "C4",
                    "scenario": null
                },
                {
                    "value": "-1,63E+03",
                    "module": "D",
                    "scenario": null
                }
            ]
        },
        {
            "parameter": "GWP-biogenic",
            "values": [
                {
                    "value": "2,57E+01",
                    "module": "A1-A3",
                    "scenario": null
                },
                {
                    "value": "1,13E-02",
                    "module": "A4",
                    "scenario": null
                },
                {
                    "value": "0,00E+00",
                    "module": "C1",
                    "scenario": null
                },
                {
                    "value": "3,47E-03",
                    "module": "C2",
                    "scenario": null
                },
                {
                    "value": "1,86E-01",
                    "module": "C3",
                    "scenario": null
                },
                {
                    "value": "2,71E-03",
                    "module": "C4",
                    "scenario": null
                },
                {
                    "value": "-6,51E+00",
                    "module": "D",
                    "scenario": null
                }
            ]
        },
        {
            "parameter": "GWP-luluc",
            "values": [
                {
                    "value": "1,63E+01",
                    "module": "A1-A3",
                    "scenario": null
                },
                {
                    "value": "8,82E-03",
                    "module": "A4",
                    "scenario": null
                },
                {
                    "value": "0,00E+00",
                    "module": "C1",
                    "scenario": null
                },
                {
                    "value": "2,99E-03",
                    "module": "C2",
                    "scenario": null
                },
                {
                    "value": "2,26E-02",
                    "module": "C3",
                    "scenario": null
                },
                {
                    "value": "5,56E-03",
                    "module": "C4",
                    "scenario": null
                },
                {
                    "value": "-2,59E+01",
                    "module": "D",
                    "scenario": null
                }
            ]
        },
        {
            "parameter": "ODP",
            "values": [
                {
                    "value": "2,85E-04",
                    "module": "A1-A3",
                    "scenario": null
                },
                {
                    "value": "6,30E-06",
                    "module": "A4",
                    "scenario": null
                },
                {
                    "value": "0,00E+00",
                    "module": "C1",
                    "scenario": null
                },
                {
                    "value": "1,90E-06",
                    "module": "C2",
                    "scenario": null
                },
                {
                    "value": "8,76E-06",
                    "module": "C3",
                    "scenario": null
                },
                {
                    "value": "2,97E-07",
                    "module": "C4",
                    "scenario": null
                },
                {
                    "value": "-6,54E-02",
                    "module": "D",
                    "scenario": null
                }
            ]
        },
        {
            "parameter": "AP",
            "values": [
                {
                    "value": "2,98E+01",
                    "module": "A1-A3",
                    "scenario": null
                },
                {
                    "value": "8,23E-02",
                    "module": "A4",
                    "scenario": null
                },
                {
                    "value": "0,00E+00",
                    "module": "C1",
                    "scenario": null
                },
                {
                    "value": "2,41E-02",
                    "module": "C2",
                    "scenario": null
                },
                {
                    "value": "1,18E-01",
                    "module": "C3",
                    "scenario": null
                },
                {
                    "value": "1,13E-02",
                    "module": "C4",
                    "scenario": null
                },
                {
                    "value": "-1,40E+01",
                    "module": "D",
                    "scenario": null
                }
            ]
        },
        {
            "parameter": "POCP",
            "values": [
                {
                    "value": "1,43E+01",
                    "module": "A1-A3",
                    "scenario": null
                },
                {
                    "value": "7,50E-02",
                    "module": "A4",
                    "scenario": null
                },
                {
                    "value": "0,00E+00",
                    "module": "C1",
                    "scenario": null
                },
                {
                    "value": "2,04E-02",
                    "module": "C2",
                    "scenario": null
                },
                {
                    "value": "7,85E-02",
                    "module": "C3",
                    "scenario": null
                },
                {
                    "value": "1,11E-02",
                    "module": "C4",
                    "scenario": null
                },
                {
                    "value": "-6,13E+00",
                    "module": "D",
                    "scenario": null
                }
            ]
        },
        {
            "parameter": "ADPE",
            "values": [
                {
                    "value": "9,16E-01",
                    "module": "A1-A3",
                    "scenario": null
                },
                {
                    "value": "5,99E-04",
                    "module": "A4",
                    "scenario": null
                },
                {
                    "value": "0,00E+00",
                    "module": "C1",
                    "scenario": null
                },
                {
                    "value": "2,32E-04",
                    "module": "C2",
                    "scenario": null
                },
                {
                    "value": "2,84E-04",
                    "module": "C3",
                    "scenario": null
                },
                {
                    "value": "1,18E-05",
                    "module": "C4",
                    "scenario": null
                },
                {
                    "value": "-8,14E-02",
                    "module": "D",
                    "scenario": null
                }
            ]
        },
        {
            "parameter": "ADPF",
            "values": [
                {
                    "value": "4,37E+04",
                    "module": "A1-A3",
                    "scenario": null
                },
                {
                    "value": "4,23E+02",
                    "module": "A4",
                    "scenario": null
                },
                {
                    "value": "0,00E+00",
                    "module": "C1",
                    "scenario": null
                },
                {
                    "value": "1,27E+02",
                    "module": "C2",
                    "scenario": null
                },
                {
                    "value": "3,24E+02",
                    "module": "C3",
                    "scenario": null
                },
                {
                    "value": "2,90E+01",
                    "module": "C4",
                    "scenario": null
                },
                {
                    "value": "-1,98E+04",
                    "module": "D",
                    "scenario": null
                }
            ]
        },
        {
            "parameter": "WDP",
            "values": [
                {
                    "value": "5,22E+05",
                    "module": "A1-A3",
                    "scenario": null
                },
                {
                    "value": "3,61E+02",
                    "module": "A4",
                    "scenario": null
                },
                {
                    "value": "0,00E+00",
                    "module": "C1",
                    "scenario": null
                },
                {
                    "value": "1,23E+02",
                    "module": "C2",
                    "scenario": null
                },
                {
                    "value": "1,27E+03",
                    "module": "C3",
                    "scenario": null
                },
                {
                    "value": "4,43E+02",
                    "module": "C4",
                    "scenario": null
                },
                {
                    "value": "-7,67E+05",
                    "module": "D",
                    "scenario": null
                }
            ]
        },
        {
            "parameter": "EP-freshwater",
            "values": [
                {
                    "value": "2,20E-01",
                    "module": "A1-A3",
                    "scenario": null
                },
                {
                    "value": "2,14E-04",
                    "module": "A4",
                    "scenario": null
                },
                {
                    "value": "0,00E+00",
                    "module": "C1",
                    "scenario": null
                },
                {
                    "value": "6,70E-05",
                    "module": "C2",
                    "scenario": null
                },
                {
                    "value": "1,80E-03",
                    "module": "C3",
                    "scenario": null
                },
                {
                    "value": "5,76E-05",
                    "module": "C4",
                    "scenario": null
                },
                {
                    "value": "-8,74E-02",
                    "module": "D",
                    "scenario": null
                }
            ]
        },
        {
            "parameter": "EP-marine",
            "values": [
                {
                    "value": "3,85E+00",
                    "module": "A1-A3",
                    "scenario": null
                },
                {
                    "value": "1,73E-02",
                    "module": "A4",
                    "scenario": null
                },
                {
                    "value": "0,00E+00",
                    "module": "C1",
                    "scenario": null
                },
                {
                    "value": "4,77E-03",
                    "module": "C2",
                    "scenario": null
                },
                {
                    "value": "2,52E-02",
                    "module": "C3",
                    "scenario": null
                },
                {
                    "value": "3,21E-03",
                    "module": "C4",
                    "scenario": null
                },
                {
                    "value": "-1,57E+00",
                    "module": "D",
                    "scenario": null
                }
            ]
        },
        {
            "parameter": "EP-terrestrial",
            "values": [
                {
                    "value": "6,42E+01",
                    "module": "A1-A3",
                    "scenario": null
                },
                {
                    "value": "1,93E-01",
                    "module": "A4",
                    "scenario": null
                },
                {
                    "value": "0,00E+00",
                    "module": "C1",
                    "scenario": null
                },
                {
                    "value": "5,34E-02",
                    "module": "C2",
                    "scenario": null
                },
                {
                    "value": "2,82E-01",
                    "module": "C3",
                    "scenario": null
                },
                {
                    "value": "3,51E-02",
                    "module": "C4",
                    "scenario": null
                },
                {
                    "value": "-1,76E+01",
                    "module": "D",
                    "scenario": null
                }
            ]
        }
    ],
    "additional_environmental_impact": [
        {
            "parameter": "PM",
            "values": [
                {
                    "value": "2,96E-04",
                    "module": "A1-A3",
                    "scenario": null
                },
                {
                    "value": "2,09E-06",
                    "module": "A4",
                    "scenario": null
                },
                {
                    "value": "0,00E+00",
                    "module": "C1",
                    "scenario": null
                },
                {
                    "value": "5,14E-07",
                    "module": "C2",
                    "scenario": null
                },
                {
                    "value": "1,71E-06",
                    "module": "C3",
                    "scenario": null
                },
                {
                    "value": "1,47E-07",
                    "module": "C4",
                    "scenario": null
                },
                {
                    "value": "-1,21E-04",
                    "module": "D",
                    "scenario": null
                }
            ]
        },
        {
            "parameter": "ETP-fw",
            "values": [
                {
                    "value": "1,64E+05",
                    "module": "A1-A3",
                    "scenario": null
                },
                {
                    "value": "3,11E+02",
                    "module": "A4",
                    "scenario": null
                },
                {
                    "value": "0,00E+00",
                    "module": "C1",
                    "scenario": null
                },
                {
                    "value": "9,40E+01",
                    "module": "C2",
                    "scenario": null
                },
                {
                    "value": "1,63E+03",
                    "module": "C3",
                    "scenario": null
                },
                {
                    "value": "7,21E+03",
                    "module": "C4",
                    "scenario": null
                },
                {
                    "value": "-6,06E+04",
                    "module": "D",
                    "scenario": null
                }
            ]
        },
        {
            "parameter": "HTP-c",
            "values": [
                {
                    "value": "1,28E-05",
                    "module": "A1-A3",
                    "scenario": null
                },
                {
                    "value": "0,00E+00",
                    "module": "A4",
                    "scenario": null
                },
                {
                    "value": "0,00E+00",
                    "module": "C1",
                    "scenario": null
                },
                {
                    "value": "0,00E+00",
                    "module": "C2",
                    "scenario": null
                },
                {
                    "value": "1,20E-07",
                    "module": "C3",
                    "scenario": null
                },
                {
                    "value": "1,30E-08",
                    "module": "C4",
                    "scenario": null
                },
                {
                    "value": "-4,70E-06",
                    "module": "D",
                    "scenario": null
                }
            ]
        },
        {
            "parameter": "HTP-nc",
            "values": [
                {
                    "value": "1,99E-04",
                    "module": "A1-A3",
                    "scenario": null
                },
                {
                    "value": "3,18E-07",
                    "module": "A4",
                    "scenario": null
                },
                {
                    "value": "0,00E+00",
                    "module": "C1",
                    "scenario": null
                },
                {
                    "value": "1,03E-07",
                    "module": "C2",
                    "scenario": null
                },
                {
                    "value": "3,23E-06",
                    "module": "C3",
                    "scenario": null
                },
                {
                    "value": "6,48E-07",
                    "module": "C4",
                    "scenario": null
                },
                {
                    "value": "-3,20E-05",
                    "module": "D",
                    "scenario": null
                }
            ]
        },
        {
            "parameter": "SQP",
            "values": [
                {
                    "value": "1,73E+04",
                    "module": "A1-A3",
                    "scenario": null
                },
                {
                    "value": "4,02E+02",
                    "module": "A4",
                    "scenario": null
                },
                {
                    "value": "0,00E+00",
                    "module": "C1",
                    "scenario": null
                },
                {
                    "value": "8,87E+01",
                    "module": "C2",
                    "scenario": null
                },
                {
                    "value": "1,27E+02",
                    "module": "C3",
                    "scenario": null
                },
                {
                    "value": "8,39E+01",
                    "module": "C4",
                    "scenario": null
                },
                {
                    "value": "-8,99E+02",
                    "module": "D",
                    "scenario": null
                }
            ]
        },
        {
            "parameter": "IRP",
            "values": [
                {
                    "value": "1,84E+02",
                    "module": "A1-A3",
                    "scenario": null
                },
                {
                    "value": "1,85E+00",
                    "module": "A4",
                    "scenario": null
                },
                {
                    "value": "0,00E+00",
                    "module": "C1",
                    "scenario": null
                },
                {
                    "value": "5,54E-01",
                    "module": "C2",
                    "scenario": null
                },
                {
                    "value": "1,49E+00",
                    "module": "C3",
                    "scenario": null
                },
                {
                    "value": "1,32E-01",
                    "module": "C4",
                    "scenario": null
                },
                {
                    "value": "-7,66E+01",
                    "module": "D",
                    "scenario": null
                }
            ]
        }
    ],
    "resource_use": [
        {
            "parameter": "PERE",
            "values": [
                {
                    "value": "1,32E+04",
                    "module": "A1-A3",
                    "scenario": null
                },
                {
                    "value": "5,64E+00",
                    "module": "A4",
                    "scenario": null
                },
                {
                    "value": "0,00E+00",
                    "module": "C1",
                    "scenario": null
                },
                {
                    "value": "1,82E+00",
                    "module": "C2",
                    "scenario": null
                },
                {
                    "value": "5,80E+01",
                    "module": "C3",
                    "scenario": null
                },
                {
                    "value": "4,47E+00",
                    "module": "C4",
                    "scenario": null
                },
                {
                    "value": "-6,55E+03",
                    "module": "D",
                    "scenario": null
                }
            ]
        },
        {
            "parameter": "PERM",
            "values": [
                {
                    "value": "1,08E+01",
                    "module": "A1-A3",
                    "scenario": null
                },
                {
                    "value": "0,00E+00",
                    "module": "A4",
                    "scenario": null
                },
                {
                    "value": "0,00E+00",
                    "module": "C1",
                    "scenario": null
                },
                {
                    "value": "0,00E+00",
                    "module": "C2",
                    "scenario": null
                },
                {
                    "value": "0,00E+00",
                    "module": "C3",
                    "scenario": null
                },
                {
                    "value": "0,00E+00",
                    "module": "C4",
                    "scenario": null
                },
                {
                    "value": "0,00E+00",
                    "module": "D",
                    "scenario": null
                }
            ]
        },
        {
            "parameter": "PERT",
            "values": [
                {
                    "value": "1,32E+04",
                    "module": "A1-A3",
                    "scenario": null
                },
                {
                    "value": "5,64E+00",
                    "module": "A4",
                    "scenario": null
                },
                {
                    "value": "0,00E+00",
                    "module": "C1",
                    "scenario": null
                },
                {
                    "value": "1,82E+00",
                    "module": "C2",
                    "scenario": null
                },
                {
                    "value": "5,80E+01",
                    "module": "C3",
                    "scenario": null
                },
                {
                    "value": "4,47E+00",
                    "module": "C4",
                    "scenario": null
                },
                {
                    "value": "-6,55E+03",
                    "module": "D",
                    "scenario": null
                }
            ]
        },
        {
            "parameter": "PENRE",
            "values": [
                {
                    "value": "4,35E+04",
                    "module": "A1-A3",
                    "scenario": null
                },
                {
                    "value": "4,23E+02",
                    "module": "A4",
                    "scenario": null
                },
                {
                    "value": "0,00E+00",
                    "module": "C1",
                    "scenario": null
                },
                {
                    "value": "1,27E+02",
                    "module": "C2",
                    "scenario": null
                },
                {
                    "value": "3,26E+02",
                    "module": "C3",
                    "scenario": null
                },
                {
                    "value": "2,90E+01",
                    "module": "C4",
                    "scenario": null
                },
                {
                    "value": "-1,98E+04",
                    "module": "D",
                    "scenario": null
                }
            ]
        },
        {
            "parameter": "PENRM",
            "values": [
                {
                    "value": "8,20E+02",
                    "module": "A1-A3",
                    "scenario": null
                },
                {
                    "value": "0,00E+00",
                    "module": "A4",
                    "scenario": null
                },
                {
                    "value": "0,00E+00",
                    "module": "C1",
                    "scenario": null
                },
                {
                    "value": "0,00E+00",
                    "module": "C2",
                    "scenario": null
                },
                {
                    "value": "-4,79E+02",
                    "module": "C3",
                    "scenario": null
                },
                {
                    "value": "0,00E+00",
                    "module": "C4",
                    "scenario": null
                },
                {
                    "value": "0,00E+00",
                    "module": "D",
                    "scenario": null
                }
            ]
        },
        {
            "parameter": "PENRT",
            "values": [
                {
                    "value": "4,43E+04",
                    "module": "A1-A3",
                    "scenario": null
                },
                {
                    "value": "4,23E+02",
                    "module": "A4",
                    "scenario": null
                },
                {
                    "value": "0,00E+00",
                    "module": "C1",
                    "scenario": null
                },
                {
                    "value": "1,27E+02",
                    "module": "C2",
                    "scenario": null
                },
                {
                    "value": "-1,53E+02",
                    "module": "C3",
                    "scenario": null
                },
                {
                    "value": "2,90E+01",
                    "module": "C4",
                    "scenario": null
                },
                {
                    "value": "-1,98E+04",
                    "module": "D",
                    "scenario": null
                }
            ]
        },
        {
            "parameter": "SM",
            "values": [
                {
                    "value": "1,98E+02",
                    "module": "A1-A3",
                    "scenario": null
                },
                {
                    "value": "0,00E+00",
                    "module": "A4",
                    "scenario": null
                },
                {
                    "value": "0,00E+00",
                    "module": "C1",
                    "scenario": null
                },
                {
                    "value": "0,00E+00",
                    "module": "C2",
                    "scenario": null
                },
                {
                    "value": "1,36E-04",
                    "module": "C3",
                    "scenario": null
                },
                {
                    "value": "5,95E-02",
                    "module": "C4",
                    "scenario": null
                },
                {
                    "value": "1,08E+00",
                    "module": "D",
                    "scenario": null
                }
            ]
        },
        {
            "parameter": "RSF",
            "values": [
                {
                    "value": "6,78E+01",
                    "module": "A1-A3",
                    "scenario": null
                },
                {
                    "value": "1,99E-01",
                    "module": "A4",
                    "scenario": null
                },
                {
                    "value": "0,00E+00",
                    "module": "C1",
                    "scenario": null
                },
                {
                    "value": "6,50E-02",
                    "module": "C2",
                    "scenario": null
                },
                {
                    "value": "1,25E+00",
                    "module": "C3",
                    "scenario": null
                },
                {
                    "value": "4,69E-02",
                    "module": "C4",
                    "scenario": null
                },
                {
                    "value": "5,55E+00",
                    "module": "D",
                    "scenario": null
                }
            ]
        },
        {
            "parameter": "NRSF",
            "values": [
                {
                    "value": "6,34E+02",
                    "module": "A1-A3",
                    "scenario": null
                },
                {
                    "value": "6,90E-01",
                    "module": "A4",
                    "scenario": null
                },
                {
                    "value": "0,00E+00",
                    "module": "C1",
                    "scenario": null
                },
                {
                    "value": "2,32E-01",
                    "module": "C2",
                    "scenario": null
                },
                {
                    "value": "-2,64E-03",
                    "module": "C3",
                    "scenario": null
                },
                {
                    "value": "8,05E-01",
                    "module": "C4",
                    "scenario": null
                },
                {
                    "value": "2,38E+02",
                    "module": "D",
                    "scenario": null
                }
            ]
        },
        {
            "parameter": "FW",
            "values": [
                {
                    "value": "9,66E+01",
                    "module": "A1-A3",
                    "scenario": null
                },
                {
                    "value": "4,68E-02",
                    "module": "A4",
                    "scenario": null
                },
                {
                    "value": "0,00E+00",
                    "module": "C1",
                    "scenario": null
                },
                {
                    "value": "1,36E-02",
                    "module": "C2",
                    "scenario": null
                },
                {
                    "value": "3,23E-01",
                    "module": "C3",
                    "scenario": null
                },
                {
                    "value": "3,80E-02",
                    "module": "C4",
                    "scenario": null
                },
                {
                    "value": "-3,52E+01",
                    "module": "D",
                    "scenario": null
                }
            ]
        }
    ],
    "end_of_life_waste": [
        {
            "parameter": "HWD",
            "values": [
                {
                    "value": "2,62E+01",
                    "module": "A1-A3",
                    "scenario": null
                },
                {
                    "value": "2,25E-02",
                    "module": "A4",
                    "scenario": null
                },
                {
                    "value": "0,00E+00",
                    "module": "C1",
                    "scenario": null
                },
                {
                    "value": "6,54E-03",
                    "module": "C2",
                    "scenario": null
                },
                {
                    "value": "1,39E-03",
                    "module": "C3",
                    "scenario": null
                },
                {
                    "value": "3,57E+00",
                    "module": "C4",
                    "scenario": null
                },
                {
                    "value": "4,34E+00",
                    "module": "D",
                    "scenario": null
                }
            ]
        },
        {
            "parameter": "NHWD",
            "values": [
                {
                    "value": "1,03E+03",
                    "module": "A1-A3",
                    "scenario": null
                },
                {
                    "value": "2,96E+01",
                    "module": "A4",
                    "scenario": null
                },
                {
                    "value": "0,00E+00",
                    "module": "C1",
                    "scenario": null
                },
                {
                    "value": "6,17E+00",
                    "module": "C2",
                    "scenario": null
                },
                {
                    "value": "5,01E+01",
                    "module": "C3",
                    "scenario": null
                },
                {
                    "value": "5,75E+01",
                    "module": "C4",
                    "scenario": null
                },
                {
                    "value": "-4,95E+02",
                    "module": "D",
                    "scenario": null
                }
            ]
        },
        {
            "parameter": "RWD",
            "values": [
                {
                    "value": "1,66E-01",
                    "module": "A1-A3",
                    "scenario": null
                },
                {
                    "value": "2,88E-03",
                    "module": "A4",
                    "scenario": null
                },
                {
                    "value": "0,00E+00",
                    "module": "C1",
                    "scenario": null
                },
                {
                    "value": "8,64E-04",
                    "module": "C2",
                    "scenario": null
                },
                {
                    "value": "6,99E-05",
                    "module": "C3",
                    "scenario": null
                },
                {
                    "value": "4,53E-06",
                    "module": "C4",
                    "scenario": null
                },
                {
                    "value": "-7,19E-02",
                    "module": "D",
                    "scenario": null
                }
            ]
        }
    ],
    "end_of_life_flow": [
        {
            "parameter": "CRU",
            "values": [
                {
                    "value": "0,00E+00",
                    "module": "A1-A3",
                    "scenario": null
                },
                {
                    "value": "0,00E+00",
                    "module": "A4",
                    "scenario": null
                },
                {
                    "value": "0,00E+00",
                    "module": "C1",
                    "scenario": null
                },
                {
                    "value": "0,00E+00",
                    "module": "C2",
                    "scenario": null
                },
                {
                    "value": "0,00E+00",
                    "module": "C3",
                    "scenario": null
                },
                {
                    "value": "0,00E+00",
                    "module": "C4",
                    "scenario": null
                },
                {
                    "value": "0,00E+00",
                    "module": "D",
                    "scenario": null
                }
            ]
        },
        {
            "parameter": "MFR",
            "values": [
                {
                    "value": "6,89E+01",
                    "module": "A1-A3",
                    "scenario": null
                },
                {
                    "value": "0,00E+00",
                    "module": "A4",
                    "scenario": null
                },
                {
                    "value": "0,00E+00",
                    "module": "C1",
                    "scenario": null
                },
                {
                    "value": "0,00E+00",
                    "module": "C2",
                    "scenario": null
                },
                {
                    "value": "5,01E+02",
                    "module": "C3",
                    "scenario": null
                },
                {
                    "value": "1,19E-04",
                    "module": "C4",
                    "scenario": null
                },
                {
                    "value": "-5,72E-02",
                    "module": "D",
                    "scenario": null
                }
            ]
        },
        {
            "parameter": "MER",
            "values": [
                {
                    "value": "2,25E+01",
                    "module": "A1-A3",
                    "scenario": null
                },
                {
                    "value": "0,00E+00",
                    "module": "A4",
                    "scenario": null
                },
                {
                    "value": "0,00E+00",
                    "module": "C1",
                    "scenario": null
                },
                {
                    "value": "0,00E+00",
                    "module": "C2",
                    "scenario": null
                },
                {
                    "value": "4,90E+01",
                    "module": "C3",
                    "scenario": null
                },
                {
                    "value": "3,30E-06",
                    "module": "C4",
                    "scenario": null
                },
                {
                    "value": "-7,40E-03",
                    "module": "D",
                    "scenario": null
                }
            ]
        },
        {
            "parameter": "EEE",
            "values": [
                {
                    "value": "1,32E+01",
                    "module": "A1-A3",
                    "scenario": null
                },
                {
                    "value": "0,00E+00",
                    "module": "A4",
                    "scenario": null
                },
                {
                    "value": "0,00E+00",
                    "module": "C1",
                    "scenario": null
                },
                {
                    "value": "0,00E+00",
                    "module": "C2",
                    "scenario": null
                },
                {
                    "value": "1,15E+00",
                    "module": "C3",
                    "scenario": null
                },
                {
                    "value": "1,37E-04",
                    "module": "C4",
                    "scenario": null
                },
                {
                    "value": "-2,35E-02",
                    "module": "D",
                    "scenario": null
                }
            ]
        },
        {
            "parameter": "EET",
            "values": [
                {
                    "value": "2,00E+02",
                    "module": "A1-A3",
                    "scenario": null
                },
                {
                    "value": "0,00E+00",
                    "module": "A4",
                    "scenario": null
                },
                {
                    "value": "0,00E+00",
                    "module": "C1",
                    "scenario": null
                },
                {
                    "value": "0,00E+00",
                    "module": "C2",
                    "scenario": null
                },
                {
                    "value": "1,74E+01",
                    "module": "C3",
                    "scenario": null
                },
                {
                    "value": "2,08E-03",
                    "module": "C4",
                    "scenario": null
                },
                {
                    "value": "-3,55E-01",
                    "module": "D",
                    "scenario": null
                }
            ]
        }
    ]
}