{
    "product_name": "C2 Rammeseng",
    "epd_id": "NEPD-7669-7048",
    "declared_unit": {
        "unit": "stk",
        "amount": 1.0
    },
    "compliance": [
        "EN 15804+A2",
        "ISO 14025",
        "ISO 21930"
    ],
    "producer_name": "Hilding Anders Norway AS",
    "environmental_impact": [
        {
            "parameter": "GWP-total",
            "values": [
                {
                    "value": "5,41E+01",
                    "module": "A1",
                    "scenario": null
                },
                {
                    "value": "4,58E+00",
                    "module": "A2",
                    "scenario": null
                },
                {
                    "value": "2,50E+01",
                    "module": "A3",
                    "scenario": null
                },
                {
                    "value": "1,24E+00",
                    "module": "A4",
                    "scenario": null
                },
                {
                    "value": "7,87E-01",
                    "module": "A5",
                    "scenario": null
                },
                {
                    "value": "0,00E+00",
                    "module": "B2",
                    "scenario": null
                },
                {
                    "value": "0,00E+00",
                    "module": "B3",
                    "scenario": null
                },
                {
                    "value": "0,00E+00",
                    "module": "B4",
                    "scenario": null
                },
                {
                    "value": "0,00E+00",
                    "module": "C1",
                    "scenario": null
                },
                {
                    "value": "3,51E-01",
                    "module": "C2",
                    "scenario": null
                },
                {
                    "value": "4,43E+01",
                    "module": "C3",
                    "scenario": null
                },
                {
                    "value": "6,73E-02",
                    "module": "C4",
                    "scenario": null
                },
                {
                    "value": "-2,49E+00",
                    "module": "D",
                    "scenario": null
                }
            ]
        },
        {
            "parameter": "GWP-fossil",
            "values": [
                {
                    "value": "7,72E+01",
                    "module": "A1",
                    "scenario": null
                },
                {
                    "value": "4,57E+00",
                    "module": "A2",
                    "scenario": null
                },
                {
                    "value": "2,36E+01",
                    "module": "A3",
                    "scenario": null
                },
                {
                    "value": "1,24E+00",
                    "module": "A4",
                    "scenario": null
                },
                {
                    "value": "1,02E-01",
                    "module": "A5",
                    "scenario": null
                },
                {
                    "value": "0,00E+00",
                    "module": "B2",
                    "scenario": null
                },
                {
                    "value": "0,00E+00",
                    "module": "B3",
                    "scenario": null
                },
                {
                    "value": "0,00E+00",
                    "module": "B4",
                    "scenario": null
                },
                {
                    "value": "0,00E+00",
                    "module": "C1",
                    "scenario": null
                },
                {
                    "value": "3,50E-01",
                    "module": "C2",
                    "scenario": null
                },
                {
                    "value": "1,82E+01",
                    "module": "C3",
                    "scenario": null
                },
                {
                    "value": "6,73E-02",
                    "module": "C4",
                    "scenario": null
                },
                {
                    "value": "-2,42E+00",
                    "module": "D",
                    "scenario": null
                }
            ]
        },
        {
            "parameter": "GWP-biogenic",
            "values": [
                {
                    "value": "-2,33E+01",
                    "module": "A1",
                    "scenario": null
                },
                {
                    "value": "1,82E-03",
                    "module": "A2",
                    "scenario": null
                },
                {
                    "value": "1,32E+00",
                    "module": "A3",
                    "scenario": null
                },
                {
                    "value": "5,12E-04",
                    "module": "A4",
                    "scenario": null
                },
                {
                    "value": "6,86E-01",
                    "module": "A5",
                    "scenario": null
                },
                {
                    "value": "0,00E+00",
                    "module": "B2",
                    "scenario": null
                },
                {
                    "value": "0,00E+00",
                    "module": "B3",
                    "scenario": null
                },
                {
                    "value": "0,00E+00",
                    "module": "B4",
                    "scenario": null
                },
                {
                    "value": "0,00E+00",
                    "module": "C1",
                    "scenario": null
                },
                {
                    "value": "1,45E-04",
                    "module": "C2",
                    "scenario": null
                },
                {
                    "value": "2,60E+01",
                    "module": "C3",
                    "scenario": null
                },
                {
                    "value": "5,18E-05",
                    "module": "C4",
                    "scenario": null
                },
                {
                    "value": "-4,09E-03",
                    "module": "D",
                    "scenario": null
                }
            ]
        },
        {
            "parameter": "GWP-luluc",
            "values": [
                {
                    "value": "1,90E-01",
                    "module": "A1",
                    "scenario": null
                },
                {
                    "value": "1,79E-03",
                    "module": "A2",
                    "scenario": null
                },
                {
                    "value": "9,36E-02",
                    "module": "A3",
                    "scenario": null
                },
                {
                    "value": "4,40E-04",
                    "module": "A4",
                    "scenario": null
                },
                {
                    "value": "9,45E-06",
                    "module": "A5",
                    "scenario": null
                },
                {
                    "value": "0,00E+00",
                    "module": "B2",
                    "scenario": null
                },
                {
                    "value": "0,00E+00",
                    "module": "B3",
                    "scenario": null
                },
                {
                    "value": "0,00E+00",
                    "module": "B4",
                    "scenario": null
                },
                {
                    "value": "0,00E+00",
                    "module": "C1",
                    "scenario": null
                },
                {
                    "value": "1,25E-04",
                    "module": "C2",
                    "scenario": null
                },
                {
                    "value": "1,98E-04",
                    "module": "C3",
                    "scenario": null
                },
                {
                    "value": "1,40E-05",
                    "module": "C4",
                    "scenario": null
                },
                {
                    "value": "-6,29E-02",
                    "module": "D",
                    "scenario": null
                }
            ]
        },
        {
            "parameter": "ODP",
            "values": [
                {
                    "value": "3,42E-06",
                    "module": "A1",
                    "scenario": null
                },
                {
                    "value": "1,02E-06",
                    "module": "A2",
                    "scenario": null
                },
                {
                    "value": "1,76E-06",
                    "module": "A3",
                    "scenario": null
                },
                {
                    "value": "2,80E-07",
                    "module": "A4",
                    "scenario": null
                },
                {
                    "value": "7,09E-09",
                    "module": "A5",
                    "scenario": null
                },
                {
                    "value": "0,00E+00",
                    "module": "B2",
                    "scenario": null
                },
                {
                    "value": "0,00E+00",
                    "module": "B3",
                    "scenario": null
                },
                {
                    "value": "0,00E+00",
                    "module": "B4",
                    "scenario": null
                },
                {
                    "value": "0,00E+00",
                    "module": "C1",
                    "scenario": null
                },
                {
                    "value": "7,94E-08",
                    "module": "C2",
                    "scenario": null
                },
                {
                    "value": "1,32E-07",
                    "module": "C3",
                    "scenario": null
                },
                {
                    "value": "1,24E-08",
                    "module": "C4",
                    "scenario": null
                },
                {
                    "value": "-1,32E-01",
                    "module": "D",
                    "scenario": null
                }
            ]
        },
        {
            "parameter": "AP",
            "values": [
                {
                    "value": "3,91E-01",
                    "module": "A1",
                    "scenario": null
                },
                {
                    "value": "3,09E-02",
                    "module": "A2",
                    "scenario": null
                },
                {
                    "value": "7,73E-02",
                    "module": "A3",
                    "scenario": null
                },
                {
                    "value": "3,55E-03",
                    "module": "A4",
                    "scenario": null
                },
                {
                    "value": "1,48E-04",
                    "module": "A5",
                    "scenario": null
                },
                {
                    "value": "0,00E+00",
                    "module": "B2",
                    "scenario": null
                },
                {
                    "value": "0,00E+00",
                    "module": "B3",
                    "scenario": null
                },
                {
                    "value": "0,00E+00",
                    "module": "B4",
                    "scenario": null
                },
                {
                    "value": "0,00E+00",
                    "module": "C1",
                    "scenario": null
                },
                {
                    "value": "1,01E-03",
                    "module": "C2",
                    "scenario": null
                },
                {
                    "value": "1,75E-02",
                    "module": "C3",
                    "scenario": null
                },
                {
                    "value": "3,23E-04",
                    "module": "C4",
                    "scenario": null
                },
                {
                    "value": "-1,80E-02",
                    "module": "D",
                    "scenario": null
                }
            ]
        },
        {
            "parameter": "POCP",
            "values": [
                {
                    "value": "2,79E-01",
                    "module": "A1",
                    "scenario": null
                },
                {
                    "value": "2,37E-02",
                    "module": "A2",
                    "scenario": null
                },
                {
                    "value": "4,11E-02",
                    "module": "A3",
                    "scenario": null
                },
                {
                    "value": "3,01E-03",
                    "module": "A4",
                    "scenario": null
                },
                {
                    "value": "1,70E-04",
                    "module": "A5",
                    "scenario": null
                },
                {
                    "value": "0,00E+00",
                    "module": "B2",
                    "scenario": null
                },
                {
                    "value": "0,00E+00",
                    "module": "B3",
                    "scenario": null
                },
                {
                    "value": "0,00E+00",
                    "module": "B4",
                    "scenario": null
                },
                {
                    "value": "0,00E+00",
                    "module": "C1",
                    "scenario": null
                },
                {
                    "value": "8,54E-04",
                    "module": "C2",
                    "scenario": null
                },
                {
                    "value": "2,19E-02",
                    "module": "C3",
                    "scenario": null
                },
                {
                    "value": "3,46E-04",
                    "module": "C4",
                    "scenario": null
                },
                {
                    "value": "-1,76E-02",
                    "module": "D",
                    "scenario": null
                }
            ]
        },
        {
            "parameter": "ADPE",
            "values": [
                {
                    "value": "1,32E-03",
                    "module": "A1",
                    "scenario": null
                },
                {
                    "value": "1,13E-04",
                    "module": "A2",
                    "scenario": null
                },
                {
                    "value": "1,20E-04",
                    "module": "A3",
                    "scenario": null
                },
                {
                    "value": "3,42E-05",
                    "module": "A4",
                    "scenario": null
                },
                {
                    "value": "6,65E-07",
                    "module": "A5",
                    "scenario": null
                },
                {
                    "value": "0,00E+00",
                    "module": "B2",
                    "scenario": null
                },
                {
                    "value": "0,00E+00",
                    "module": "B3",
                    "scenario": null
                },
                {
                    "value": "0,00E+00",
                    "module": "B4",
                    "scenario": null
                },
                {
                    "value": "0,00E+00",
                    "module": "C1",
                    "scenario": null
                },
                {
                    "value": "9,68E-06",
                    "module": "C2",
                    "scenario": null
                },
                {
                    "value": "4,78E-06",
                    "module": "C3",
                    "scenario": null
                },
                {
                    "value": "6,74E-07",
                    "module": "C4",
                    "scenario": null
                },
                {
                    "value": "-2,85E-05",
                    "module": "D",
                    "scenario": null
                }
            ]
        },
        {
            "parameter": "ADPF",
            "values": [
                {
                    "value": "1,30E+03",
                    "module": "A1",
                    "scenario": null
                },
                {
                    "value": "6,80E+01",
                    "module": "A2",
                    "scenario": null
                },
                {
                    "value": "3,23E+02",
                    "module": "A3",
                    "scenario": null
                },
                {
                    "value": "1,87E+01",
                    "module": "A4",
                    "scenario": null
                },
                {
                    "value": "4,83E-01",
                    "module": "A5",
                    "scenario": null
                },
                {
                    "value": "0,00E+00",
                    "module": "B2",
                    "scenario": null
                },
                {
                    "value": "0,00E+00",
                    "module": "B3",
                    "scenario": null
                },
                {
                    "value": "0,00E+00",
                    "module": "B4",
                    "scenario": null
                },
                {
                    "value": "0,00E+00",
                    "module": "C1",
                    "scenario": null
                },
                {
                    "value": "5,30E+00",
                    "module": "C2",
                    "scenario": null
                },
                {
                    "value": "9,55E+00",
                    "module": "C3",
                    "scenario": null
                },
                {
                    "value": "9,64E-01",
                    "module": "C4",
                    "scenario": null
                },
                {
                    "value": "-3,11E+01",
                    "module": "D",
                    "scenario": null
                }
            ]
        },
        {
            "parameter": "WDP",
            "values": [
                {
                    "value": "3,60E+03",
                    "module": "A1",
                    "scenario": null
                },
                {
                    "value": "5,98E+01",
                    "module": "A2",
                    "scenario": null
                },
                {
                    "value": "6,23E+03",
                    "module": "A3",
                    "scenario": null
                },
                {
                    "value": "1,81E+01",
                    "module": "A4",
                    "scenario": null
                },
                {
                    "value": "1,50E+00",
                    "module": "A5",
                    "scenario": null
                },
                {
                    "value": "0,00E+00",
                    "module": "B2",
                    "scenario": null
                },
                {
                    "value": "0,00E+00",
                    "module": "B3",
                    "scenario": null
                },
                {
                    "value": "0,00E+00",
                    "module": "B4",
                    "scenario": null
                },
                {
                    "value": "0,00E+00",
                    "module": "C1",
                    "scenario": null
                },
                {
                    "value": "5,12E+00",
                    "module": "C2",
                    "scenario": null
                },
                {
                    "value": "2,85E+01",
                    "module": "C3",
                    "scenario": null
                },
                {
                    "value": "5,18E+00",
                    "module": "C4",
                    "scenario": null
                },
                {
                    "value": "-2,92E+02",
                    "module": "D",
                    "scenario": null
                }
            ]
        },
        {
            "parameter": "EP-freshwater",
            "values": [
                {
                    "value": "4,96E-03",
                    "module": "A1",
                    "scenario": null
                },
                {
                    "value": "3,43E-05",
                    "module": "A2",
                    "scenario": null
                },
                {
                    "value": "1,16E-03",
                    "module": "A3",
                    "scenario": null
                },
                {
                    "value": "9,88E-06",
                    "module": "A4",
                    "scenario": null
                },
                {
                    "value": "2,49E-07",
                    "module": "A5",
                    "scenario": null
                },
                {
                    "value": "0,00E+00",
                    "module": "B2",
                    "scenario": null
                },
                {
                    "value": "0,00E+00",
                    "module": "B3",
                    "scenario": null
                },
                {
                    "value": "0,00E+00",
                    "module": "B4",
                    "scenario": null
                },
                {
                    "value": "0,00E+00",
                    "module": "C1",
                    "scenario": null
                },
                {
                    "value": "2,80E-06",
                    "module": "C2",
                    "scenario": null
                },
                {
                    "value": "1,51E-05",
                    "module": "C3",
                    "scenario": null
                },
                {
                    "value": "7,67E-07",
                    "module": "C4",
                    "scenario": null
                },
                {
                    "value": "-1,99E-04",
                    "module": "D",
                    "scenario": null
                }
            ]
        },
        {
            "parameter": "EP-marine",
            "values": [
                {
                    "value": "1,04E-01",
                    "module": "A1",
                    "scenario": null
                },
                {
                    "value": "7,12E-03",
                    "module": "A2",
                    "scenario": null
                },
                {
                    "value": "1,57E-02",
                    "module": "A3",
                    "scenario": null
                },
                {
                    "value": "7,03E-04",
                    "module": "A4",
                    "scenario": null
                },
                {
                    "value": "1,17E-04",
                    "module": "A5",
                    "scenario": null
                },
                {
                    "value": "0,00E+00",
                    "module": "B2",
                    "scenario": null
                },
                {
                    "value": "0,00E+00",
                    "module": "B3",
                    "scenario": null
                },
                {
                    "value": "0,00E+00",
                    "module": "B4",
                    "scenario": null
                },
                {
                    "value": "0,00E+00",
                    "module": "C1",
                    "scenario": null
                },
                {
                    "value": "1,99E-04",
                    "module": "C2",
                    "scenario": null
                },
                {
                    "value": "9,45E-03",
                    "module": "C3",
                    "scenario": null
                },
                {
                    "value": "1,09E-04",
                    "module": "C4",
                    "scenario": null
                },
                {
                    "value": "-5,52E-03",
                    "module": "D",
                    "scenario": null
                }
            ]
        },
        {
            "parameter": "EP-terrestrial",
            "values": [
                {
                    "value": "7,81E-01",
                    "module": "A1",
                    "scenario": null
                },
                {
                    "value": "7,93E-02",
                    "module": "A2",
                    "scenario": null
                },
                {
                    "value": "1,59E-01",
                    "module": "A3",
                    "scenario": null
                },
                {
                    "value": "7,87E-03",
                    "module": "A4",
                    "scenario": null
                },
                {
                    "value": "5,31E-04",
                    "module": "A5",
                    "scenario": null
                },
                {
                    "value": "0,00E+00",
                    "module": "B2",
                    "scenario": null
                },
                {
                    "value": "0,00E+00",
                    "module": "B3",
                    "scenario": null
                },
                {
                    "value": "0,00E+00",
                    "module": "B4",
                    "scenario": null
                },
                {
                    "value": "0,00E+00",
                    "module": "C1",
                    "scenario": null
                },
                {
                    "value": "2,23E-03",
                    "module": "C2",
                    "scenario": null
                },
                {
                    "value": "9,16E-02",
                    "module": "C3",
                    "scenario": null
                },
                {
                    "value": "1,22E-03",
                    "module": "C4",
                    "scenario": null
                },
                {
                    "value": "-5,93E-02",
                    "module": "D",
                    "scenario": null
                }
            ]
        }
    ],
    "additional_environmental_impact": [
        {
            "parameter": "PM",
            "values": [
                {
                    "value": "5,99E-06",
                    "module": "A1",
                    "scenario": null
                },
                {
                    "value": "2,66E-07",
                    "module": "A2",
                    "scenario": null
                },
                {
                    "value": "2,71E-07",
                    "module": "A3",
                    "scenario": null
                },
                {
                    "value": "7,57E-08",
                    "module": "A4",
                    "scenario": null
                },
                {
                    "value": "2,56E-09",
                    "module": "A5",
                    "scenario": null
                },
                {
                    "value": "0,00E+00",
                    "module": "B2",
                    "scenario": null
                },
                {
                    "value": "0,00E+00",
                    "module": "B3",
                    "scenario": null
                },
                {
                    "value": "0,00E+00",
                    "module": "B4",
                    "scenario": null
                },
                {
                    "value": "0,00E+00",
                    "module": "C1",
                    "scenario": null
                },
                {
                    "value": "2,15E-08",
                    "module": "C2",
                    "scenario": null
                },
                {
                    "value": "8,33E-08",
                    "module": "C3",
                    "scenario": null
                },
                {
                    "value": "5,10E-09",
                    "module": "C4",
                    "scenario": null
                },
                {
                    "value": "-9,58E-07",
                    "module": "D",
                    "scenario": null
                }
            ]
        },
        {
            "parameter": "ETP-fw",
            "values": [
                {
                    "value": "2,75E+03",
                    "module": "A1",
                    "scenario": null
                },
                {
                    "value": "4,92E+01",
                    "module": "A2",
                    "scenario": null
                },
                {
                    "value": "2,41E+02",
                    "module": "A3",
                    "scenario": null
                },
                {
                    "value": "1,39E+01",
                    "module": "A4",
                    "scenario": null
                },
                {
                    "value": "4,96E-01",
                    "module": "A5",
                    "scenario": null
                },
                {
                    "value": "0,00E+00",
                    "module": "B2",
                    "scenario": null
                },
                {
                    "value": "0,00E+00",
                    "module": "B3",
                    "scenario": null
                },
                {
                    "value": "0,00E+00",
                    "module": "B4",
                    "scenario": null
                },
                {
                    "value": "0,00E+00",
                    "module": "C1",
                    "scenario": null
                },
                {
                    "value": "3,93E+00",
                    "module": "C2",
                    "scenario": null
                },
                {
                    "value": "5,32E+01",
                    "module": "C3",
                    "scenario": null
                },
                {
                    "value": "9,99E-01",
                    "module": "C4",
                    "scenario": null
                },
                {
                    "value": "-1,75E+02",
                    "module": "D",
                    "scenario": null
                }
            ]
        },
        {
            "parameter": "HTP-c",
            "values": [
                {
                    "value": "1,72E-07",
                    "module": "A1",
                    "scenario": null
                },
                {
                    "value": "0,00E+00",
                    "module": "A2",
                    "scenario": null
                },
                {
                    "value": "7,83E-09",
                    "module": "A3",
                    "scenario": null
                },
                {
                    "value": "0,00E+00",
                    "module": "A4",
                    "scenario": null
                },
                {
                    "value": "1,40E-11",
                    "module": "A5",
                    "scenario": null
                },
                {
                    "value": "0,00E+00",
                    "module": "B2",
                    "scenario": null
                },
                {
                    "value": "0,00E+00",
                    "module": "B3",
                    "scenario": null
                },
                {
                    "value": "0,00E+00",
                    "module": "B4",
                    "scenario": null
                },
                {
                    "value": "0,00E+00",
                    "module": "C1",
                    "scenario": null
                },
                {
                    "value": "0,00E+00",
                    "module": "C2",
                    "scenario": null
                },
                {
                    "value": "2,07E-09",
                    "module": "C3",
                    "scenario": null
                },
                {
                    "value": "4,40E-11",
                    "module": "C4",
                    "scenario": null
                },
                {
                    "value": "-5,51E-09",
                    "module": "D",
                    "scenario": null
                }
            ]
        },
        {
            "parameter": "HTP-nc",
            "values": [
                {
                    "value": "1,46E-06",
                    "module": "A1",
                    "scenario": null
                },
                {
                    "value": "5,40E-08",
                    "module": "A2",
                    "scenario": null
                },
                {
                    "value": "2,44E-07",
                    "module": "A3",
                    "scenario": null
                },
                {
                    "value": "1,51E-08",
                    "module": "A4",
                    "scenario": null
                },
                {
                    "value": "5,06E-10",
                    "module": "A5",
                    "scenario": null
                },
                {
                    "value": "0,00E+00",
                    "module": "B2",
                    "scenario": null
                },
                {
                    "value": "0,00E+00",
                    "module": "B3",
                    "scenario": null
                },
                {
                    "value": "0,00E+00",
                    "module": "B4",
                    "scenario": null
                },
                {
                    "value": "0,00E+00",
                    "module": "C1",
                    "scenario": null
                },
                {
                    "value": "4,29E-09",
                    "module": "C2",
                    "scenario": null
                },
                {
                    "value": "7,58E-08",
                    "module": "C3",
                    "scenario": null
                },
                {
                    "value": "1,51E-09",
                    "module": "C4",
                    "scenario": null
                },
                {
                    "value": "-7,21E-08",
                    "module": "D",
                    "scenario": null
                }
            ]
        },
        {
            "parameter": "SQP",
            "values": [
                {
                    "value": "1,22E+03",
                    "module": "A1",
                    "scenario": null
                },
                {
                    "value": "4,47E+01",
                    "module": "A2",
                    "scenario": null
                },
                {
                    "value": "9,21E+01",
                    "module": "A3",
                    "scenario": null
                },
                {
                    "value": "1,31E+01",
                    "module": "A4",
                    "scenario": null
                },
                {
                    "value": "7,45E-01",
                    "module": "A5",
                    "scenario": null
                },
                {
                    "value": "0,00E+00",
                    "module": "B2",
                    "scenario": null
                },
                {
                    "value": "0,00E+00",
                    "module": "B3",
                    "scenario": null
                },
                {
                    "value": "0,00E+00",
                    "module": "B4",
                    "scenario": null
                },
                {
                    "value": "0,00E+00",
                    "module": "C1",
                    "scenario": null
                },
                {
                    "value": "3,71E+00",
                    "module": "C2",
                    "scenario": null
                },
                {
                    "value": "1,44E+00",
                    "module": "C3",
                    "scenario": null
                },
                {
                    "value": "2,33E+00",
                    "module": "C4",
                    "scenario": null
                },
                {
                    "value": "-1,74E+02",
                    "module": "D",
                    "scenario": null
                }
            ]
        },
        {
            "parameter": "IRP",
            "values": [
                {
                    "value": "2,45E+00",
                    "module": "A1",
                    "scenario": null
                },
                {
                    "value": "2,97E-01",
                    "module": "A2",
                    "scenario": null
                },
                {
                    "value": "2,62E+00",
                    "module": "A3",
                    "scenario": null
                },
                {
                    "value": "8,17E-02",
                    "module": "A4",
                    "scenario": null
                },
                {
                    "value": "2,16E-03",
                    "module": "A5",
                    "scenario": null
                },
                {
                    "value": "0,00E+00",
                    "module": "B2",
                    "scenario": null
                },
                {
                    "value": "0,00E+00",
                    "module": "B3",
                    "scenario": null
                },
                {
                    "value": "0,00E+00",
                    "module": "B4",
                    "scenario": null
                },
                {
                    "value": "0,00E+00",
                    "module": "C1",
                    "scenario": null
                },
                {
                    "value": "2,32E-02",
                    "module": "C2",
                    "scenario": null
                },
                {
                    "value": "1,87E-02",
                    "module": "C3",
                    "scenario": null
                },
                {
                    "value": "4,12E-03",
                    "module": "C4",
                    "scenario": null
                },
                {
                    "value": "-1,64E-01",
                    "module": "D",
                    "scenario": null
                }
            ]
        }
    ],
    "resource_use": [
        {
            "parameter": "PERE",
            "values": [
                {
                    "value": "3,58E+02",
                    "module": "A1",
                    "scenario": null
                },
                {
                    "value": "9,14E-01",
                    "module": "A2",
                    "scenario": null
                },
                {
                    "value": "1,17E+02",
                    "module": "A3",
                    "scenario": null
                },
                {
                    "value": "2,68E-01",
                    "module": "A4",
                    "scenario": null
                },
                {
                    "value": "1,14E-02",
                    "module": "A5",
                    "scenario": null
                },
                {
                    "value": "0,00E+00",
                    "module": "B2",
                    "scenario": null
                },
                {
                    "value": "0,00E+00",
                    "module": "B3",
                    "scenario": null
                },
                {
                    "value": "0,00E+00",
                    "module": "B4",
                    "scenario": null
                },
                {
                    "value": "0,00E+00",
                    "module": "C1",
                    "scenario": null
                },
                {
                    "value": "7,58E-02",
                    "module": "C2",
                    "scenario": null
                },
                {
                    "value": "4,48E-01",
                    "module": "C3",
                    "scenario": null
                },
                {
                    "value": "3,31E-02",
                    "module": "C4",
                    "scenario": null
                },
                {
                    "value": "-1,61E+02",
                    "module": "D",
                    "scenario": null
                }
            ]
        },
        {
            "parameter": "PERM",
            "values": [
                {
                    "value": "2,00E+02",
                    "module": "A1",
                    "scenario": null
                },
                {
                    "value": "0,00E+00",
                    "module": "A2",
                    "scenario": null
                },
                {
                    "value": "0,00E+00",
                    "module": "A3",
                    "scenario": null
                },
                {
                    "value": "0,00E+00",
                    "module": "A4",
                    "scenario": null
                },
                {
                    "value": "-3,31E+00",
                    "module": "A5",
                    "scenario": null
                },
                {
                    "value": "0,00E+00",
                    "module": "B2",
                    "scenario": null
                },
                {
                    "value": "0,00E+00",
                    "module": "B3",
                    "scenario": null
                },
                {
                    "value": "0,00E+00",
                    "module": "B4",
                    "scenario": null
                },
                {
                    "value": "0,00E+00",
                    "module": "C1",
                    "scenario": null
                },
                {
                    "value": "0,00E+00",
                    "module": "C2",
                    "scenario": null
                },
                {
                    "value": "-1,96E+02",
                    "module": "C3",
                    "scenario": null
                },
                {
                    "value": "0,00E+00",
                    "module": "C4",
                    "scenario": null
                },
                {
                    "value": "0,00E+00",
                    "module": "D",
                    "scenario": null
                }
            ]
        },
        {
            "parameter": "PERT",
            "values": [
                {
                    "value": "5,58E+02",
                    "module": "A1",
                    "scenario": null
                },
                {
                    "value": "9,14E-01",
                    "module": "A2",
                    "scenario": null
                },
                {
                    "value": "1,17E+02",
                    "module": "A3",
                    "scenario": null
                },
                {
                    "value": "2,68E-01",
                    "module": "A4",
                    "scenario": null
                },
                {
                    "value": "-3,30E+00",
                    "module": "A5",
                    "scenario": null
                },
                {
                    "value": "0,00E+00",
                    "module": "B2",
                    "scenario": null
                },
                {
                    "value": "0,00E+00",
                    "module": "B3",
                    "scenario": null
                },
                {
                    "value": "0,00E+00",
                    "module": "B4",
                    "scenario": null
                },
                {
                    "value": "0,00E+00",
                    "module": "C1",
                    "scenario": null
                },
                {
                    "value": "7,58E-02",
                    "module": "C2",
                    "scenario": null
                },
                {
                    "value": "-1,96E+02",
                    "module": "C3",
                    "scenario": null
                },
                {
                    "value": "3,31E-02",
                    "module": "C4",
                    "scenario": null
                },
                {
                    "value": "-1,61E+02",
                    "module": "D",
                    "scenario": null
                }
            ]
        },
        {
            "parameter": "PENRE",
            "values": [
                {
                    "value": "1,00E+03",
                    "module": "A1",
                    "scenario": null
                },
                {
                    "value": "6,80E+01",
                    "module": "A2",
                    "scenario": null
                },
                {
                    "value": "3,24E+02",
                    "module": "A3",
                    "scenario": null
                },
                {
                    "value": "1,87E+01",
                    "module": "A4",
                    "scenario": null
                },
                {
                    "value": "4,83E-01",
                    "module": "A5",
                    "scenario": null
                },
                {
                    "value": "0,00E+00",
                    "module": "B2",
                    "scenario": null
                },
                {
                    "value": "0,00E+00",
                    "module": "B3",
                    "scenario": null
                },
                {
                    "value": "0,00E+00",
                    "module": "B4",
                    "scenario": null
                },
                {
                    "value": "0,00E+00",
                    "module": "C1",
                    "scenario": null
                },
                {
                    "value": "5,30E+00",
                    "module": "C2",
                    "scenario": null
                },
                {
                    "value": "9,58E+00",
                    "module": "C3",
                    "scenario": null
                },
                {
                    "value": "9,64E-01",
                    "module": "C4",
                    "scenario": null
                },
                {
                    "value": "-3,11E+01",
                    "module": "D",
                    "scenario": null
                }
            ]
        },
        {
            "parameter": "PENRM",
            "values": [
                {
                    "value": "3,01E+02",
                    "module": "A1",
                    "scenario": null
                },
                {
                    "value": "0,00E+00",
                    "module": "A2",
                    "scenario": null
                },
                {
                    "value": "0,00E+00",
                    "module": "A3",
                    "scenario": null
                },
                {
                    "value": "0,00E+00",
                    "module": "A4",
                    "scenario": null
                },
                {
                    "value": "-5,10E+01",
                    "module": "A5",
                    "scenario": null
                },
                {
                    "value": "0,00E+00",
                    "module": "B2",
                    "scenario": null
                },
                {
                    "value": "0,00E+00",
                    "module": "B3",
                    "scenario": null
                },
                {
                    "value": "0,00E+00",
                    "module": "B4",
                    "scenario": null
                },
                {
                    "value": "0,00E+00",
                    "module": "C1",
                    "scenario": null
                },
                {
                    "value": "0,00E+00",
                    "module": "C2",
                    "scenario": null
                },
                {
                    "value": "-2,48E+02",
                    "module": "C3",
                    "scenario": null
                },
                {
                    "value": "0,00E+00",
                    "module": "C4",
                    "scenario": null
                },
                {
                    "value": "0,00E+00",
                    "module": "D",
                    "scenario": null
                }
            ]
        },
        {
            "parameter": "PENRT",
            "values": [
                {
                    "value": "1,30E+03",
                    "module": "A1",
                    "scenario": null
                },
                {
                    "value": "6,80E+01",
                    "module": "A2",
                    "scenario": null
                },
                {
                    "value": "3,24E+02",
                    "module": "A3",
                    "scenario": null
                },
                {
                    "value": "1,87E+01",
                    "module": "A4",
                    "scenario": null
                },
                {
                    "value": "-5,05E+01",
                    "module": "A5",
                    "scenario": null
                },
                {
                    "value": "0,00E+00",
                    "module": "B2",
                    "scenario": null
                },
                {
                    "value": "0,00E+00",
                    "module": "B3",
                    "scenario": null
                },
                {
                    "value": "0,00E+00",
                    "module": "B4",
                    "scenario": null
                },
                {
                    "value": "0,00E+00",
                    "module": "C1",
                    "scenario": null
                },
                {
                    "value": "5,30E+00",
                    "module": "C2",
                    "scenario": null
                },
                {
                    "value": "-2,39E+02",
                    "module": "C3",
                    "scenario": null
                },
                {
                    "value": "9,64E-01",
                    "module": "C4",
                    "scenario": null
                },
                {
                    "value": "-3,11E+01",
                    "module": "D",
                    "scenario": null
                }
            ]
        },
        {
            "parameter": "SM",
            "values": [
                {
                    "value": "4,21E-01",
                    "module": "A1",
                    "scenario": null
                },
                {
                    "value": "0,00E+00",
                    "module": "A2",
                    "scenario": null
                },
                {
                    "value": "1,60E-02",
                    "module": "A3",
                    "scenario": null
                },
                {
                    "value": "0,00E+00",
                    "module": "A4",
                    "scenario": null
                },
                {
                    "value": "0,00E+00",
                    "module": "A5",
                    "scenario": null
                },
                {
                    "value": "0,00E+00",
                    "module": "B2",
                    "scenario": null
                },
                {
                    "value": "0,00E+00",
                    "module": "B3",
                    "scenario": null
                },
                {
                    "value": "0,00E+00",
                    "module": "B4",
                    "scenario": null
                },
                {
                    "value": "0,00E+00",
                    "module": "C1",
                    "scenario": null
                },
                {
                    "value": "0,00E+00",
                    "module": "C2",
                    "scenario": null
                },
                {
                    "value": "0,00E+00",
                    "module": "C3",
                    "scenario": null
                },
                {
                    "value": "0,00E+00",
                    "module": "C4",
                    "scenario": null
                },
                {
                    "value": "0,00E+00",
                    "module": "D",
                    "scenario": null
                }
            ]
        },
        {
            "parameter": "RSF",
            "values": [
                {
                    "value": "1,22E+00",
                    "module": "A1",
                    "scenario": null
                },
                {
                    "value": "3,22E-02",
                    "module": "A2",
                    "scenario": null
                },
                {
                    "value": "3,34E+00",
                    "module": "A3",
                    "scenario": null
                },
                {
                    "value": "9,58E-03",
                    "module": "A4",
                    "scenario": null
                },
                {
                    "value": "3,10E-04",
                    "module": "A5",
                    "scenario": null
                },
                {
                    "value": "0,00E+00",
                    "module": "B2",
                    "scenario": null
                },
                {
                    "value": "0,00E+00",
                    "module": "B3",
                    "scenario": null
                },
                {
                    "value": "0,00E+00",
                    "module": "B4",
                    "scenario": null
                },
                {
                    "value": "0,00E+00",
                    "module": "C1",
                    "scenario": null
                },
                {
                    "value": "2,71E-03",
                    "module": "C2",
                    "scenario": null
                },
                {
                    "value": "1,03E-02",
                    "module": "C3",
                    "scenario": null
                },
                {
                    "value": "8,02E-04",
                    "module": "C4",
                    "scenario": null
                },
                {
                    "value": "-6,22E-03",
                    "module": "D",
                    "scenario": null
                }
            ]
        },
        {
            "parameter": "NRSF",
            "values": [
                {
                    "value": "8,07E+00",
                    "module": "A1",
                    "scenario": null
                },
                {
                    "value": "1,11E-01",
                    "module": "A2",
                    "scenario": null
                },
                {
                    "value": "7,70E-01",
                    "module": "A3",
                    "scenario": null
                },
                {
                    "value": "3,42E-02",
                    "module": "A4",
                    "scenario": null
                },
                {
                    "value": "8,85E-04",
                    "module": "A5",
                    "scenario": null
                },
                {
                    "value": "0,00E+00",
                    "module": "B2",
                    "scenario": null
                },
                {
                    "value": "0,00E+00",
                    "module": "B3",
                    "scenario": null
                },
                {
                    "value": "0,00E+00",
                    "module": "B4",
                    "scenario": null
                },
                {
                    "value": "0,00E+00",
                    "module": "C1",
                    "scenario": null
                },
                {
                    "value": "9,70E-03",
                    "module": "C2",
                    "scenario": null
                },
                {
                    "value": "0,00E+00",
                    "module": "C3",
                    "scenario": null
                },
                {
                    "value": "9,16E-02",
                    "module": "C4",
                    "scenario": null
                },
                {
                    "value": "-8,88E+00",
                    "module": "D",
                    "scenario": null
                }
            ]
        },
        {
            "parameter": "FW",
            "values": [
                {
                    "value": "1,94E+00",
                    "module": "A1",
                    "scenario": null
                },
                {
                    "value": "6,90E-03",
                    "module": "A2",
                    "scenario": null
                },
                {
                    "value": "6,49E-01",
                    "module": "A3",
                    "scenario": null
                },
                {
                    "value": "2,00E-03",
                    "module": "A4",
                    "scenario": null
                },
                {
                    "value": "2,50E-04",
                    "module": "A5",
                    "scenario": null
                },
                {
                    "value": "0,00E+00",
                    "module": "B2",
                    "scenario": null
                },
                {
                    "value": "0,00E+00",
                    "module": "B3",
                    "scenario": null
                },
                {
                    "value": "0,00E+00",
                    "module": "B4",
                    "scenario": null
                },
                {
                    "value": "0,00E+00",
                    "module": "C1",
                    "scenario": null
                },
                {
                    "value": "5,67E-04",
                    "module": "C2",
                    "scenario": null
                },
                {
                    "value": "2,94E-02",
                    "module": "C3",
                    "scenario": null
                },
                {
                    "value": "9,16E-04",
                    "module": "C4",
                    "scenario": null
                },
                {
                    "value": "-1,95E-01",
                    "module": "D",
                    "scenario": null
                }
            ]
        }
    ],
    "end_of_life_waste": [
        {
            "parameter": "HWD",
            "values": [
                {
                    "value": "3,23E-01",
                    "module": "A1",
                    "scenario": null
                },
                {
                    "value": "3,45E-03",
                    "module": "A2",
                    "scenario": null
                },
                {
                    "value": "2,43E+00",
                    "module": "A3",
                    "scenario": null
                },
                {
                    "value": "9,64E-04",
                    "module": "A4",
                    "scenario": null
                },
                {
                    "value": "0,00E+00",
                    "module": "A5",
                    "scenario": null
                },
                {
                    "value": "0,00E+00",
                    "module": "B2",
                    "scenario": null
                },
                {
                    "value": "0,00E+00",
                    "module": "B3",
                    "scenario": null
                },
                {
                    "value": "0,00E+00",
                    "module": "B4",
                    "scenario": null
                },
                {
                    "value": "0,00E+00",
                    "module": "C1",
                    "scenario": null
                },
                {
                    "value": "2,73E-04",
                    "module": "C2",
                    "scenario": null
                },
                {
                    "value": "0,00E+00",
                    "module": "C3",
                    "scenario": null
                },
                {
                    "value": "3,01E+00",
                    "module": "C4",
                    "scenario": null
                },
                {
                    "value": "-4,37E-03",
                    "module": "D",
                    "scenario": null
                }
            ]
        },
        {
            "parameter": "NHWD",
            "values": [
                {
                    "value": "1,27E+01",
                    "module": "A1",
                    "scenario": null
                },
                {
                    "value": "3,08E+00",
                    "module": "A2",
                    "scenario": null
                },
                {
                    "value": "3,54E+00",
                    "module": "A3",
                    "scenario": null
                },
                {
                    "value": "9,09E-01",
                    "module": "A4",
                    "scenario": null
                },
                {
                    "value": "1,60E+00",
                    "module": "A5",
                    "scenario": null
                },
                {
                    "value": "0,00E+00",
                    "module": "B2",
                    "scenario": null
                },
                {
                    "value": "0,00E+00",
                    "module": "B3",
                    "scenario": null
                },
                {
                    "value": "0,00E+00",
                    "module": "B4",
                    "scenario": null
                },
                {
                    "value": "0,00E+00",
                    "module": "C1",
                    "scenario": null
                },
                {
                    "value": "2,58E-01",
                    "module": "C2",
                    "scenario": null
                },
                {
                    "value": "1,25E-01",
                    "module": "C3",
                    "scenario": null
                },
                {
                    "value": "2,70E-01",
                    "module": "C4",
                    "scenario": null
                },
                {
                    "value": "-8,62E-01",
                    "module": "D",
                    "scenario": null
                }
            ]
        },
        {
            "parameter": "RWD",
            "values": [
                {
                    "value": "2,23E-03",
                    "module": "A1",
                    "scenario": null
                },
                {
                    "value": "4,64E-04",
                    "module": "A2",
                    "scenario": null
                },
                {
                    "value": "1,87E-03",
                    "module": "A3",
                    "scenario": null
                },
                {
                    "value": "1,27E-04",
                    "module": "A4",
                    "scenario": null
                },
                {
                    "value": "0,00E+00",
                    "module": "A5",
                    "scenario": null
                },
                {
                    "value": "0,00E+00",
                    "module": "B2",
                    "scenario": null
                },
                {
                    "value": "0,00E+00",
                    "module": "B3",
                    "scenario": null
                },
                {
                    "value": "0,00E+00",
                    "module": "B4",
                    "scenario": null
                },
                {
                    "value": "0,00E+00",
                    "module": "C1",
                    "scenario": null
                },
                {
                    "value": "3,61E-05",
                    "module": "C2",
                    "scenario": null
                },
                {
                    "value": "0,00E+00",
                    "module": "C3",
                    "scenario": null
                },
                {
                    "value": "5,52E-06",
                    "module": "C4",
                    "scenario": null
                },
                {
                    "value": "-1,34E-04",
                    "module": "D",
                    "scenario": null
                }
            ]
        }
    ],
    "end_of_life_flow": [
        {
            "parameter": "CRU",
            "values": [
                {
                    "value": "0,00E+00",
                    "module": "A1",
                    "scenario": null
                },
                {
                    "value": "0,00E+00",
                    "module": "A2",
                    "scenario": null
                },
                {
                    "value": "0,00E+00",
                    "module": "A3",
                    "scenario": null
                },
                {
                    "value": "0,00E+00",
                    "module": "A4",
                    "scenario": null
                },
                {
                    "value": "0,00E+00",
                    "module": "A5",
                    "scenario": null
                },
                {
                    "value": "0,00E+00",
                    "module": "B2",
                    "scenario": null
                },
                {
                    "value": "0,00E+00",
                    "module": "B3",
                    "scenario": null
                },
                {
                    "value": "0,00E+00",
                    "module": "B4",
                    "scenario": null
                },
                {
                    "value": "0,00E+00",
                    "module": "C1",
                    "scenario": null
                },
                {
                    "value": "0,00E+00",
                    "module": "C2",
                    "scenario": null
                },
                {
                    "value": "0,00E+00",
                    "module": "C3",
                    "scenario": null
                },
                {
                    "value": "0,00E+00",
                    "module": "C4",
                    "scenario": null
                },
                {
                    "value": "0,00E+00",
                    "module": "D",
                    "scenario": null
                }
            ]
        },
        {
            "parameter": "MFR",
            "values": [
                {
                    "value": "9,10E-03",
                    "module": "A1",
                    "scenario": null
                },
                {
                    "value": "0,00E+00",
                    "module": "A2",
                    "scenario": null
                },
                {
                    "value": "8,55E-01",
                    "module": "A3",
                    "scenario": null
                },
                {
                    "value": "0,00E+00",
                    "module": "A4",
                    "scenario": null
                },
                {
                    "value": "9,88E-01",
                    "module": "A5",
                    "scenario": null
                },
                {
                    "value": "0,00E+00",
                    "module": "B2",
                    "scenario": null
                },
                {
                    "value": "0,00E+00",
                    "module": "B3",
                    "scenario": null
                },
                {
                    "value": "0,00E+00",
                    "module": "B4",
                    "scenario": null
                },
                {
                    "value": "0,00E+00",
                    "module": "C1",
                    "scenario": null
                },
                {
                    "value": "0,00E+00",
                    "module": "C2",
                    "scenario": null
                },
                {
                    "value": "1,40E+00",
                    "module": "C3",
                    "scenario": null
                },
                {
                    "value": "0,00E+00",
                    "module": "C4",
                    "scenario": null
                },
                {
                    "value": "0,00E+00",
                    "module": "D",
                    "scenario": null
                }
            ]
        },
        {
            "parameter": "MER",
            "values": [
                {
                    "value": "1,12E-03",
                    "module": "A1",
                    "scenario": null
                },
                {
                    "value": "0,00E+00",
                    "module": "A2",
                    "scenario": null
                },
                {
                    "value": "1,07E+01",
                    "module": "A3",
                    "scenario": null
                },
                {
                    "value": "0,00E+00",
                    "module": "A4",
                    "scenario": null
                },
                {
                    "value": "2,83E-02",
                    "module": "A5",
                    "scenario": null
                },
                {
                    "value": "0,00E+00",
                    "module": "B2",
                    "scenario": null
                },
                {
                    "value": "0,00E+00",
                    "module": "B3",
                    "scenario": null
                },
                {
                    "value": "0,00E+00",
                    "module": "B4",
                    "scenario": null
                },
                {
                    "value": "0,00E+00",
                    "module": "C1",
                    "scenario": null
                },
                {
                    "value": "0,00E+00",
                    "module": "C2",
                    "scenario": null
                },
                {
                    "value": "2,65E+01",
                    "module": "C3",
                    "scenario": null
                },
                {
                    "value": "0,00E+00",
                    "module": "C4",
                    "scenario": null
                },
                {
                    "value": "0,00E+00",
                    "module": "D",
                    "scenario": null
                }
            ]
        },
        {
            "parameter": "EEE",
            "values": [
                {
                    "value": "4,15E-03",
                    "module": "A1",
                    "scenario": null
                },
                {
                    "value": "0,00E+00",
                    "module": "A2",
                    "scenario": null
                },
                {
                    "value": "8,10E+00",
                    "module": "A3",
                    "scenario": null
                },
                {
                    "value": "0,00E+00",
                    "module": "A4",
                    "scenario": null
                },
                {
                    "value": "2,32E-02",
                    "module": "A5",
                    "scenario": null
                },
                {
                    "value": "0,00E+00",
                    "module": "B2",
                    "scenario": null
                },
                {
                    "value": "0,00E+00",
                    "module": "B3",
                    "scenario": null
                },
                {
                    "value": "0,00E+00",
                    "module": "B4",
                    "scenario": null
                },
                {
                    "value": "0,00E+00",
                    "module": "C1",
                    "scenario": null
                },
                {
                    "value": "0,00E+00",
                    "module": "C2",
                    "scenario": null
                },
                {
                    "value": "2,05E+01",
                    "module": "C3",
                    "scenario": null
                },
                {
                    "value": "0,00E+00",
                    "module": "C4",
                    "scenario": null
                },
                {
                    "value": "0,00E+00",
                    "module": "D",
                    "scenario": null
                }
            ]
        },
        {
            "parameter": "EET",
            "values": [
                {
                    "value": "6,28E-02",
                    "module": "A1",
                    "scenario": null
                },
                {
                    "value": "0,00E+00",
                    "module": "A2",
                    "scenario": null
                },
                {
                    "value": "1,23E+02",
                    "module": "A3",
                    "scenario": null
                },
                {
                    "value": "0,00E+00",
                    "module": "A4",
                    "scenario": null
                },
                {
                    "value": "3,51E-01",
                    "module": "A5",
                    "scenario": null
                },
                {
                    "value": "0,00E+00",
                    "module": "B2",
                    "scenario": null
                },
                {
                    "value": "0,00E+00",
                    "module": "B3",
                    "scenario": null
                },
                {
                    "value": "0,00E+00",
                    "module": "B4",
                    "scenario": null
                },
                {
                    "value": "0,00E+00",
                    "module": "C1",
                    "scenario": null
                },
                {
                    "value": "0,00E+00",
                    "module": "C2",
                    "scenario": null
                },
                {
                    "value": "3,09E+02",
                    "module": "C3",
                    "scenario": null
                },
                {
                    "value": "0,00E+00",
                    "module": "C4",
                    "scenario": null
                },
                {
                    "value": "0,00E+00",
                    "module": "D",
                    "scenario": null
                }
            ]
        }
    ]
}