{"product_name":"  Birsta S N2 W2 c/c 1 m","epd_id":"NEPD-6941-6333-EN","declared_unit":{"unit":"m","amount":1},"compliance":["EN 15804+A2","ISO 14025","ISO 21930"],"producer_name":"Saferoad Sverige AB","environmental_impact":[{"parameter":"GWP-total","unit":"kg CO2-eq","values":[{"value":"4,81E+01","module":"A1-A3","scenario":null},{"value":"3,75E-01","module":"A4","scenario":null},{"value":"9,90E-01","module":"A5","scenario":null},{"value":"9,90E-01","module":"C1","scenario":null},{"value":"3,75E-01","module":"C2","scenario":null},{"value":"0,00E+00","module":"C3","scenario":null},{"value":"9,22E-03","module":"C4","scenario":null},{"value":"-6,83E+00","module":"D","scenario":null}]},{"parameter":"GWP-fossil","unit":"kg CO2-eq","values":[{"value":"4,80E+01","module":"A1-A3","scenario":null},{"value":"3,75E-01","module":"A4","scenario":null},{"value":"9,90E-01","module":"A5","scenario":null},{"value":"9,90E-01","module":"C1","scenario":null},{"value":"3,75E-01","module":"C2","scenario":null},{"value":"0,00E+00","module":"C3","scenario":null},{"value":"9,21E-03","module":"C4","scenario":null},{"value":"-6,78E+00","module":"D","scenario":null}]},{"parameter":"GWP-biogenic","unit":"kg CO2-eq","values":[{"value":"1,18E-01","module":"A1-A3","scenario":null},{"value":"1,60E-04","module":"A4","scenario":null},{"value":"1,86E-04","module":"A5","scenario":null},{"value":"1,86E-04","module":"C1","scenario":null},{"value":"1,60E-04","module":"C2","scenario":null},{"value":"0,00E+00","module":"C3","scenario":null},{"value":"7,83E-06","module":"C4","scenario":null},{"value":"-3,39E-02","module":"D","scenario":null}]},{"parameter":"GWP-luluc","unit":"kg CO2-eq","values":[{"value":"5,69E-02","module":"A1-A3","scenario":null},{"value":"1,14E-04","module":"A4","scenario":null},{"value":"7,80E-05","module":"A5","scenario":null},{"value":"7,80E-05","module":"C1","scenario":null},{"value":"1,14E-04","module":"C2","scenario":null},{"value":"0,00E+00","module":"C3","scenario":null},{"value":"1,81E-06","module":"C4","scenario":null},{"value":"-1,26E-02","module":"D","scenario":null}]},{"parameter":"ODP","unit":"kg CFC11-eq","values":[{"value":"4,32E-06","module":"A1-A3","scenario":null},{"value":"9,03E-08","module":"A4","scenario":null},{"value":"2,14E-07","module":"A5","scenario":null},{"value":"2,14E-07","module":"C1","scenario":null},{"value":"9,03E-08","module":"C2","scenario":null},{"value":"0,00E+00","module":"C3","scenario":null},{"value":"4,48E-09","module":"C4","scenario":null},{"value":"-3,67E-07","module":"D","scenario":null}]},{"parameter":"AP","unit":"mol H+-eq","values":[{"value":"9,90E-01","module":"A1-A3","scenario":null},{"value":"1,21E-03","module":"A4","scenario":null},{"value":"1,04E-02","module":"A5","scenario":null},{"value":"1,04E-02","module":"C1","scenario":null},{"value":"1,21E-03","module":"C2","scenario":null},{"value":"0,00E+00","module":"C3","scenario":null},{"value":"8,98E-05","module":"C4","scenario":null},{"value":"-4,99E-02","module":"D","scenario":null}]},{"parameter":"POCP","unit":"kg NMVOC-eq","values":[{"value":"3,15E-01","module":"A1-A3","scenario":null},{"value":"1,16E-03","module":"A4","scenario":null},{"value":"1,38E-02","module":"A5","scenario":null},{"value":"1,38E-02","module":"C1","scenario":null},{"value":"1,16E-03","module":"C2","scenario":null},{"value":"0,00E+00","module":"C3","scenario":null},{"value":"1,06E-04","module":"C4","scenario":null},{"value":"-3,78E-02","module":"D","scenario":null}]},{"parameter":"ADPE","unit":"kg Sb-eq","values":[{"value":"1,00E-01","module":"A1-A3","scenario":null},{"value":"6,67E-06","module":"A4","scenario":null},{"value":"1,52E-06","module":"A5","scenario":null},{"value":"1,52E-06","module":"C1","scenario":null},{"value":"6,67E-06","module":"C2","scenario":null},{"value":"0,00E+00","module":"C3","scenario":null},{"value":"8,15E-08","module":"C4","scenario":null},{"value":"-8,51E-02","module":"D","scenario":null}]},{"parameter":"ADPF","unit":"MJ","values":[{"value":"5,94E+02","module":"A1-A3","scenario":null},{"value":"6,08E+00","module":"A4","scenario":null},{"value":"1,36E+01","module":"A5","scenario":null},{"value":"1,36E+01","module":"C1","scenario":null},{"value":"6,08E+00","module":"C2","scenario":null},{"value":"0,00E+00","module":"C3","scenario":null},{"value":"2,97E-01","module":"C4","scenario":null},{"value":"-7,82E+01","module":"D","scenario":null}]},{"parameter":"WDP","unit":"m3 world-eq. Deprived","values":[{"value":"2,00E+02","module":"A1-A3","scenario":null},{"value":"4,66E+00","module":"A4","scenario":null},{"value":"2,89E+00","module":"A5","scenario":null},{"value":"2,89E+00","module":"C1","scenario":null},{"value":"4,66E+00","module":"C2","scenario":null},{"value":"0,00E+00","module":"C3","scenario":null},{"value":"6,25E-01","module":"C4","scenario":null},{"value":"5,64E+01","module":"D","scenario":null}]},{"parameter":"EP-freshwater","unit":"kg P-eq","values":[{"value":"2,43E-03","module":"A1-A3","scenario":null},{"value":"2,98E-06","module":"A4","scenario":null},{"value":"3,60E-06","module":"A5","scenario":null},{"value":"3,60E-06","module":"C1","scenario":null},{"value":"2,98E-06","module":"C2","scenario":null},{"value":"0,00E+00","module":"C3","scenario":null},{"value":"6,87E-08","module":"C4","scenario":null},{"value":"-5,94E-04","module":"D","scenario":null}]},{"parameter":"EP-marine","unit":"kg N-eq","values":[{"value":"1,07E-01","module":"A1-A3","scenario":null},{"value":"2,64E-04","module":"A4","scenario":null},{"value":"4,57E-03","module":"A5","scenario":null},{"value":"4,57E-03","module":"C1","scenario":null},{"value":"2,64E-04","module":"C2","scenario":null},{"value":"0,00E+00","module":"C3","scenario":null},{"value":"3,37E-05","module":"C4","scenario":null},{"value":"-1,08E-02","module":"D","scenario":null}]},{"parameter":"EP-terrestrial","unit":"mol N-eq.","values":[{"value":"3,62E+00","module":"A1-A3","scenario":null},{"value":"2,95E-03","module":"A4","scenario":null},{"value":"5,01E-02","module":"A5","scenario":null},{"value":"5,01E-02","module":"C1","scenario":null},{"value":"2,95E-03","module":"C2","scenario":null},{"value":"0,00E+00","module":"C3","scenario":null},{"value":"3,71E-04","module":"C4","scenario":null},{"value":"-1,18E-01","module":"D","scenario":null}]},{"parameter":"GWP-IOBC","unit":"kg CO2-eq","values":[{"value":"4,80E+01","module":"A1-A3","scenario":null},{"value":"3,75E-01","module":"A4","scenario":null},{"value":"9,90E-01","module":"A5","scenario":null},{"value":"9,90E-01","module":"C1","scenario":null},{"value":"3,75E-01","module":"C2","scenario":null},{"value":"0,00E+00","module":"C3","scenario":null},{"value":"9,22E-03","module":"C4","scenario":null},{"value":"-8,56E+00","module":"D","scenario":null}]}],"additional_environmental_impact":[{"parameter":"PM","unit":"Disease incidence","values":[{"value":"7,85E-06","module":"A1-A3","scenario":null},{"value":"3,44E-08","module":"A4","scenario":null},{"value":"2,74E-07","module":"A5","scenario":null},{"value":"2,74E-07","module":"C1","scenario":null},{"value":"3,44E-08","module":"C2","scenario":null},{"value":"0,00E+00","module":"C3","scenario":null},{"value":"1,91E-09","module":"C4","scenario":null},{"value":"-4,19E-07","module":"D","scenario":null}]},{"parameter":"ETP-fw","unit":"CTUe","values":[{"value":"1,52E+03","module":"A1-A3","scenario":null},{"value":"4,45E+00","module":"A4","scenario":null},{"value":"7,44E+00","module":"A5","scenario":null},{"value":"7,44E+00","module":"C1","scenario":null},{"value":"4,45E+00","module":"C2","scenario":null},{"value":"0,00E+00","module":"C3","scenario":null},{"value":"1,47E-01","module":"C4","scenario":null},{"value":"-3,66E+02","module":"D","scenario":null}]},{"parameter":"HTP-c","unit":"CTUh","values":[{"value":"3,24E-07","module":"A1-A3","scenario":null},{"value":"0,00E+00","module":"A4","scenario":null},{"value":"2,89E-10","module":"A5","scenario":null},{"value":"2,89E-10","module":"C1","scenario":null},{"value":"0,00E+00","module":"C2","scenario":null},{"value":"0,00E+00","module":"C3","scenario":null},{"value":"4,00E-12","module":"C4","scenario":null},{"value":"-3,57E-08","module":"D","scenario":null}]},{"parameter":"HTP-nc","unit":"CTUh","values":[{"value":"6,46E-06","module":"A1-A3","scenario":null},{"value":"4,30E-09","module":"A4","scenario":null},{"value":"6,84E-09","module":"A5","scenario":null},{"value":"6,84E-09","module":"C1","scenario":null},{"value":"4,30E-09","module":"C2","scenario":null},{"value":"0,00E+00","module":"C3","scenario":null},{"value":"8,60E-11","module":"C4","scenario":null},{"value":"-1,87E-07","module":"D","scenario":null}]},{"parameter":"SQP","unit":"-","values":[{"value":"1,66E+02","module":"A1-A3","scenario":null},{"value":"6,97E+00","module":"A4","scenario":null},{"value":"1,73E+00","module":"A5","scenario":null},{"value":"1,73E+00","module":"C1","scenario":null},{"value":"6,97E+00","module":"C2","scenario":null},{"value":"0,00E+00","module":"C3","scenario":null},{"value":"1,08E+00","module":"C4","scenario":null},{"value":"-2,49E+01","module":"D","scenario":null}]},{"parameter":"IRP","unit":"kBq U235-eq","values":[{"value":"2,06E+00","module":"A1-A3","scenario":null},{"value":"2,66E-02","module":"A4","scenario":null},{"value":"5,84E-02","module":"A5","scenario":null},{"value":"5,84E-02","module":"C1","scenario":null},{"value":"2,66E-02","module":"C2","scenario":null},{"value":"0,00E+00","module":"C3","scenario":null},{"value":"1,29E-03","module":"C4","scenario":null},{"value":"-3,49E-01","module":"D","scenario":null}]}],"resource_use":[{"parameter":"PERE","unit":"MJ","values":[{"value":"4,59E+01","module":"A1-A3","scenario":null},{"value":"7,65E-02","module":"A4","scenario":null},{"value":"7,37E-02","module":"A5","scenario":null},{"value":"7,37E-02","module":"C1","scenario":null},{"value":"7,65E-02","module":"C2","scenario":null},{"value":"0,00E+00","module":"C3","scenario":null},{"value":"4,57E-03","module":"C4","scenario":null},{"value":"-8,91E+00","module":"D","scenario":null}]},{"parameter":"PERM","unit":"","values":[{"value":"0,00E+00","module":"A1-A3","scenario":null},{"value":"0,00E+00","module":"A4","scenario":null},{"value":"0,00E+00","module":"A5","scenario":null},{"value":"0,00E+00","module":"C1","scenario":null},{"value":"0,00E+00","module":"C2","scenario":null},{"value":"0,00E+00","module":"C3","scenario":null},{"value":"0,00E+00","module":"C4","scenario":null},{"value":"0,00E+00","module":"D","scenario":null}]},{"parameter":"PERT","unit":"MJ","values":[{"value":"4,59E+01","module":"A1-A3","scenario":null},{"value":"7,65E-02","module":"A4","scenario":null},{"value":"7,37E-02","module":"A5","scenario":null},{"value":"7,37E-02","module":"C1","scenario":null},{"value":"7,65E-02","module":"C2","scenario":null},{"value":"0,00E+00","module":"C3","scenario":null},{"value":"4,57E-03","module":"C4","scenario":null},{"value":"-8,91E+00","module":"D","scenario":null}]},{"parameter":"PENRE","unit":"MJ","values":[{"value":"5,94E+02","module":"A1-A3","scenario":null},{"value":"6,08E+00","module":"A4","scenario":null},{"value":"1,36E+01","module":"A5","scenario":null},{"value":"1,36E+01","module":"C1","scenario":null},{"value":"6,08E+00","module":"C2","scenario":null},{"value":"0,00E+00","module":"C3","scenario":null},{"value":"2,97E-01","module":"C4","scenario":null},{"value":"-7,83E+01","module":"D","scenario":null}]},{"parameter":"PENRM","unit":"MJ","values":[{"value":"0,00E+00","module":"A1-A3","scenario":null},{"value":"0,00E+00","module":"A4","scenario":null},{"value":"0,00E+00","module":"A5","scenario":null},{"value":"0,00E+00","module":"C1","scenario":null},{"value":"0,00E+00","module":"C2","scenario":null},{"value":"0,00E+00","module":"C3","scenario":null},{"value":"0,00E+00","module":"C4","scenario":null},{"value":"0,00E+00","module":"D","scenario":null}]},{"parameter":"PENRT","unit":"MJ","values":[{"value":"5,94E+02","module":"A1-A3","scenario":null},{"value":"6,08E+00","module":"A4","scenario":null},{"value":"1,36E+01","module":"A5","scenario":null},{"value":"1,36E+01","module":"C1","scenario":null},{"value":"6,08E+00","module":"C2","scenario":null},{"value":"0,00E+00","module":"C3","scenario":null},{"value":"2,97E-01","module":"C4","scenario":null},{"value":"-7,83E+01","module":"D","scenario":null}]},{"parameter":"SM","unit":"kg","values":[{"value":"1,57E+01","module":"A1-A3","scenario":null},{"value":"0,00E+00","module":"A4","scenario":null},{"value":"0,00E+00","module":"A5","scenario":null},{"value":"0,00E+00","module":"C1","scenario":null},{"value":"0,00E+00","module":"C2","scenario":null},{"value":"0,00E+00","module":"C3","scenario":null},{"value":"0,00E+00","module":"C4","scenario":null},{"value":"0,00E+00","module":"D","scenario":null}]},{"parameter":"RSF","unit":"MJ","values":[{"value":"5,82E-01","module":"A1-A3","scenario":null},{"value":"2,68E-03","module":"A4","scenario":null},{"value":"1,81E-03","module":"A5","scenario":null},{"value":"1,81E-03","module":"C1","scenario":null},{"value":"2,68E-03","module":"C2","scenario":null},{"value":"0,00E+00","module":"C3","scenario":null},{"value":"9,45E-05","module":"C4","scenario":null},{"value":"-5,29E-02","module":"D","scenario":null}]},{"parameter":"NRSF","unit":"MJ","values":[{"value":"1,58E+01","module":"A1-A3","scenario":null},{"value":"8,97E-03","module":"A4","scenario":null},{"value":"2,67E-02","module":"A5","scenario":null},{"value":"2,67E-02","module":"C1","scenario":null},{"value":"8,97E-03","module":"C2","scenario":null},{"value":"0,00E+00","module":"C3","scenario":null},{"value":"2,72E-04","module":"C4","scenario":null},{"value":"3,48E+00","module":"D","scenario":null}]},{"parameter":"FW","unit":"m3","values":[{"value":"4,90E-01","module":"A1-A3","scenario":null},{"value":"6,92E-04","module":"A4","scenario":null},{"value":"7,01E-04","module":"A5","scenario":null},{"value":"7,01E-04","module":"C1","scenario":null},{"value":"6,92E-04","module":"C2","scenario":null},{"value":"0,00E+00","module":"C3","scenario":null},{"value":"3,54E-04","module":"C4","scenario":null},{"value":"-1,11E-01","module":"D","scenario":null}]}],"end_of_life_waste":[{"parameter":"HWD","unit":"kg","values":[{"value":"2,04E-01","module":"A1-A3","scenario":null},{"value":"3,33E-04","module":"A4","scenario":null},{"value":"4,01E-04","module":"A5","scenario":null},{"value":"4,01E-04","module":"C1","scenario":null},{"value":"3,33E-04","module":"C2","scenario":null},{"value":"0,00E+00","module":"C3","scenario":null},{"value":"0,00E+00","module":"C4","scenario":null},{"value":"-6,34E-02","module":"D","scenario":null}]},{"parameter":"NHWD","unit":"kg","values":[{"value":"1,84E+01","module":"A1-A3","scenario":null},{"value":"5,29E-01","module":"A4","scenario":null},{"value":"1,61E-02","module":"A5","scenario":null},{"value":"1,61E-02","module":"C1","scenario":null},{"value":"5,29E-01","module":"C2","scenario":null},{"value":"0,00E+00","module":"C3","scenario":null},{"value":"2,15E+00","module":"C4","scenario":null},{"value":"-1,90E+00","module":"D","scenario":null}]},{"parameter":"RWD","unit":"kg","values":[{"value":"1,98E-03","module":"A1-A3","scenario":null},{"value":"4,15E-05","module":"A4","scenario":null},{"value":"9,46E-05","module":"A5","scenario":null},{"value":"9,46E-05","module":"C1","scenario":null},{"value":"4,15E-05","module":"C2","scenario":null},{"value":"0,00E+00","module":"C3","scenario":null},{"value":"0,00E+00","module":"C4","scenario":null},{"value":"-2,45E-04","module":"D","scenario":null}]}],"end_of_life_flow":[{"parameter":"CRU","unit":"kg","values":[{"value":"0,00E+00","module":"A1-A3","scenario":null},{"value":"0,00E+00","module":"A4","scenario":null},{"value":"0,00E+00","module":"A5","scenario":null},{"value":"0,00E+00","module":"C1","scenario":null},{"value":"0,00E+00","module":"C2","scenario":null},{"value":"0,00E+00","module":"C3","scenario":null},{"value":"0,00E+00","module":"C4","scenario":null},{"value":"0,00E+00","module":"D","scenario":null}]},{"parameter":"MFR","unit":"kg","values":[{"value":"5,53E+00","module":"A1-A3","scenario":null},{"value":"0,00E+00","module":"A4","scenario":null},{"value":"0,00E+00","module":"A5","scenario":null},{"value":"0,00E+00","module":"C1","scenario":null},{"value":"0,00E+00","module":"C2","scenario":null},{"value":"1,94E+01","module":"C3","scenario":null},{"value":"0,00E+00","module":"C4","scenario":null},{"value":"0,00E+00","module":"D","scenario":null}]},{"parameter":"MER","unit":"kg","values":[{"value":"3,27E-04","module":"A1-A3","scenario":null},{"value":"0,00E+00","module":"A4","scenario":null},{"value":"0,00E+00","module":"A5","scenario":null},{"value":"0,00E+00","module":"C1","scenario":null},{"value":"0,00E+00","module":"C2","scenario":null},{"value":"0,00E+00","module":"C3","scenario":null},{"value":"0,00E+00","module":"C4","scenario":null},{"value":"0,00E+00","module":"D","scenario":null}]},{"parameter":"EEE","unit":"MJ","values":[{"value":"1,71E-03","module":"A1-A3","scenario":null},{"value":"0,00E+00","module":"A4","scenario":null},{"value":"0,00E+00","module":"A5","scenario":null},{"value":"0,00E+00","module":"C1","scenario":null},{"value":"0,00E+00","module":"C2","scenario":null},{"value":"0,00E+00","module":"C3","scenario":null},{"value":"0,00E+00","module":"C4","scenario":null},{"value":"0,00E+00","module":"D","scenario":null}]},{"parameter":"EET","unit":"MJ","values":[{"value":"2,59E-02","module":"A1-A3","scenario":null},{"value":"0,00E+00","module":"A4","scenario":null},{"value":"0,00E+00","module":"A5","scenario":null},{"value":"0,00E+00","module":"C1","scenario":null},{"value":"0,00E+00","module":"C2","scenario":null},{"value":"0,00E+00","module":"C3","scenario":null},{"value":"0,00E+00","module":"C4","scenario":null},{"value":"0,00E+00","module":"D","scenario":null}]}]}