{"product_name":"OFFECCT Phoenix chair","epd_id":"NEPD-8175-7859","declared_unit":{"unit":"stk","amount":1},"compliance":["EN 15804+A2","ISO 14025","ISO 21930"],"producer_name":"Flokk AS","environmental_impact":[{"parameter":"GWP-total","unit":"kg CO2-eq","values":[{"value":"1,24E+01","module":"A1-A3","scenario":null},{"value":"1,16E+00","module":"A4","scenario":null},{"value":"6,20E+00","module":"A5","scenario":null},{"value":"5,67E+00","module":"B2","scenario":null},{"value":"2,54E-01","module":"B3","scenario":null},{"value":"0,00E+00","module":"B4","scenario":null},{"value":"0,00E+00","module":"C1","scenario":null},{"value":"1,82E-01","module":"C2","scenario":null},{"value":"7,00E+00","module":"C3","scenario":null},{"value":"6,78E-02","module":"C4","scenario":null},{"value":"-7,76E-01","module":"D","scenario":null}]},{"parameter":"GWP-fossil","unit":"kg CO2-eq","values":[{"value":"2,25E+01","module":"A1-A3","scenario":null},{"value":"1,16E+00","module":"A4","scenario":null},{"value":"6,40E-02","module":"A5","scenario":null},{"value":"5,62E+00","module":"B2","scenario":null},{"value":"2,52E-01","module":"B3","scenario":null},{"value":"0,00E+00","module":"B4","scenario":null},{"value":"0,00E+00","module":"C1","scenario":null},{"value":"1,81E-01","module":"C2","scenario":null},{"value":"1,83E+00","module":"C3","scenario":null},{"value":"6,77E-02","module":"C4","scenario":null},{"value":"-7,60E-01","module":"D","scenario":null}]},{"parameter":"GWP-biogenic","unit":"kg CO2-eq","values":[{"value":"-1,02E+01","module":"A1-A3","scenario":null},{"value":"4,78E-04","module":"A4","scenario":null},{"value":"6,14E+00","module":"A5","scenario":null},{"value":"3,61E-02","module":"B2","scenario":null},{"value":"1,62E-03","module":"B3","scenario":null},{"value":"0,00E+00","module":"B4","scenario":null},{"value":"0,00E+00","module":"C1","scenario":null},{"value":"7,40E-05","module":"C2","scenario":null},{"value":"5,17E+00","module":"C3","scenario":null},{"value":"4,77E-05","module":"C4","scenario":null},{"value":"-1,83E-03","module":"D","scenario":null}]},{"parameter":"GWP-luluc","unit":"kg CO2-eq","values":[{"value":"6,10E-02","module":"A1-A3","scenario":null},{"value":"3,40E-04","module":"A4","scenario":null},{"value":"1,98E-05","module":"A5","scenario":null},{"value":"1,27E-02","module":"B2","scenario":null},{"value":"5,74E-04","module":"B3","scenario":null},{"value":"0,00E+00","module":"B4","scenario":null},{"value":"0,00E+00","module":"C1","scenario":null},{"value":"6,34E-05","module":"C2","scenario":null},{"value":"1,35E-04","module":"C3","scenario":null},{"value":"1,70E-05","module":"C4","scenario":null},{"value":"-1,37E-02","module":"D","scenario":null}]},{"parameter":"ODP","unit":"kg CFC11-eq","values":[{"value":"2,02E-06","module":"A1-A3","scenario":null},{"value":"2,69E-07","module":"A4","scenario":null},{"value":"1,27E-08","module":"A5","scenario":null},{"value":"4,39E-07","module":"B2","scenario":null},{"value":"1,95E-08","module":"B3","scenario":null},{"value":"0,00E+00","module":"B4","scenario":null},{"value":"0,00E+00","module":"C1","scenario":null},{"value":"4,14E-08","module":"C2","scenario":null},{"value":"6,44E-08","module":"C3","scenario":null},{"value":"1,66E-08","module":"C4","scenario":null},{"value":"-1,87E-02","module":"D","scenario":null}]},{"parameter":"AP","unit":"mol H+-eq","values":[{"value":"1,38E-01","module":"A1-A3","scenario":null},{"value":"4,89E-03","module":"A4","scenario":null},{"value":"2,84E-04","module":"A5","scenario":null},{"value":"3,22E-02","module":"B2","scenario":null},{"value":"1,44E-03","module":"B3","scenario":null},{"value":"0,00E+00","module":"B4","scenario":null},{"value":"0,00E+00","module":"C1","scenario":null},{"value":"7,42E-04","module":"C2","scenario":null},{"value":"2,57E-03","module":"C3","scenario":null},{"value":"3,94E-04","module":"C4","scenario":null},{"value":"-5,20E-03","module":"D","scenario":null}]},{"parameter":"POCP","unit":"kg NMVOC-eq","values":[{"value":"9,37E-02","module":"A1-A3","scenario":null},{"value":"5,23E-03","module":"A4","scenario":null},{"value":"2,93E-04","module":"A5","scenario":null},{"value":"1,35E-02","module":"B2","scenario":null},{"value":"5,94E-04","module":"B3","scenario":null},{"value":"0,00E+00","module":"B4","scenario":null},{"value":"0,00E+00","module":"C1","scenario":null},{"value":"7,45E-04","module":"C2","scenario":null},{"value":"2,84E-03","module":"C3","scenario":null},{"value":"4,38E-04","module":"C4","scenario":null},{"value":"-4,14E-03","module":"D","scenario":null}]},{"parameter":"ADPE","unit":"kg Sb-eq","values":[{"value":"1,75E-02","module":"A1-A3","scenario":null},{"value":"1,99E-05","module":"A4","scenario":null},{"value":"1,45E-06","module":"A5","scenario":null},{"value":"4,34E-05","module":"B2","scenario":null},{"value":"1,69E-06","module":"B3","scenario":null},{"value":"0,00E+00","module":"B4","scenario":null},{"value":"0,00E+00","module":"C1","scenario":null},{"value":"4,92E-06","module":"C2","scenario":null},{"value":"2,14E-06","module":"C3","scenario":null},{"value":"9,10E-07","module":"C4","scenario":null},{"value":"-1,56E-05","module":"D","scenario":null}]},{"parameter":"ADPF","unit":"MJ","values":[{"value":"2,95E+02","module":"A1-A3","scenario":null},{"value":"1,81E+01","module":"A4","scenario":null},{"value":"8,41E-01","module":"A5","scenario":null},{"value":"1,08E+02","module":"B2","scenario":null},{"value":"4,87E+00","module":"B3","scenario":null},{"value":"0,00E+00","module":"B4","scenario":null},{"value":"0,00E+00","module":"C1","scenario":null},{"value":"2,74E+00","module":"C2","scenario":null},{"value":"3,00E+00","module":"C3","scenario":null},{"value":"1,24E+00","module":"C4","scenario":null},{"value":"-9,00E+00","module":"D","scenario":null}]},{"parameter":"WDP","unit":"m3 world-eq. Deprived","values":[{"value":"1,34E+04","module":"A1-A3","scenario":null},{"value":"1,39E+01","module":"A4","scenario":null},{"value":"1,12E+00","module":"A5","scenario":null},{"value":"1,51E+03","module":"B2","scenario":null},{"value":"6,70E+01","module":"B3","scenario":null},{"value":"0,00E+00","module":"B4","scenario":null},{"value":"0,00E+00","module":"C1","scenario":null},{"value":"2,61E+00","module":"C2","scenario":null},{"value":"8,84E+00","module":"C3","scenario":null},{"value":"4,30E+00","module":"C4","scenario":null},{"value":"-1,77E+02","module":"D","scenario":null}]},{"parameter":"EP-freshwater","unit":"kg P-eq","values":[{"value":"1,15E-03","module":"A1-A3","scenario":null},{"value":"8,88E-06","module":"A4","scenario":null},{"value":"4,92E-07","module":"A5","scenario":null},{"value":"5,47E-04","module":"B2","scenario":null},{"value":"2,47E-05","module":"B3","scenario":null},{"value":"0,00E+00","module":"B4","scenario":null},{"value":"0,00E+00","module":"C1","scenario":null},{"value":"1,43E-06","module":"C2","scenario":null},{"value":"1,25E-05","module":"C3","scenario":null},{"value":"6,72E-07","module":"C4","scenario":null},{"value":"-4,91E-05","module":"D","scenario":null}]},{"parameter":"EP-marine","unit":"kg N-eq","values":[{"value":"2,98E-02","module":"A1-A3","scenario":null},{"value":"1,47E-03","module":"A4","scenario":null},{"value":"9,78E-05","module":"A5","scenario":null},{"value":"4,31E-03","module":"B2","scenario":null},{"value":"1,91E-04","module":"B3","scenario":null},{"value":"0,00E+00","module":"B4","scenario":null},{"value":"0,00E+00","module":"C1","scenario":null},{"value":"2,20E-04","module":"C2","scenario":null},{"value":"1,11E-03","module":"C3","scenario":null},{"value":"1,37E-04","module":"C4","scenario":null},{"value":"-1,17E-03","module":"D","scenario":null}]},{"parameter":"EP-terrestrial","unit":"mol N-eq.","values":[{"value":"3,17E-01","module":"A1-A3","scenario":null},{"value":"1,63E-02","module":"A4","scenario":null},{"value":"1,02E-03","module":"A5","scenario":null},{"value":"5,22E-02","module":"B2","scenario":null},{"value":"2,32E-03","module":"B3","scenario":null},{"value":"0,00E+00","module":"B4","scenario":null},{"value":"0,00E+00","module":"C1","scenario":null},{"value":"2,43E-03","module":"C2","scenario":null},{"value":"1,14E-02","module":"C3","scenario":null},{"value":"1,52E-03","module":"C4","scenario":null},{"value":"-1,26E-02","module":"D","scenario":null}]},{"parameter":"GWP-IOBC","unit":"kg CO2-eq","values":[{"value":"2,26E+01","module":"A1-A3","scenario":null},{"value":"1,16E+00","module":"A4","scenario":null},{"value":"6,40E-02","module":"A5","scenario":null},{"value":"5,99E+00","module":"B2","scenario":null},{"value":"2,69E-01","module":"B3","scenario":null},{"value":"0,00E+00","module":"B4","scenario":null},{"value":"0,00E+00","module":"C1","scenario":null},{"value":"1,82E-01","module":"C2","scenario":null},{"value":"2,50E+00","module":"C3","scenario":null},{"value":"6,95E-02","module":"C4","scenario":null},{"value":"-8,84E-01","module":"D","scenario":null}]}],"additional_environmental_impact":[{"parameter":"PM","unit":"Disease incidence","values":[{"value":"2,21E-06","module":"A1-A3","scenario":null},{"value":"1,02E-07","module":"A4","scenario":null},{"value":"4,21E-09","module":"A5","scenario":null},{"value":"1,14E-07","module":"B2","scenario":null},{"value":"4,75E-09","module":"B3","scenario":null},{"value":"0,00E+00","module":"B4","scenario":null},{"value":"0,00E+00","module":"C1","scenario":null},{"value":"1,31E-08","module":"C2","scenario":null},{"value":"2,69E-08","module":"C3","scenario":null},{"value":"6,82E-09","module":"C4","scenario":null},{"value":"-1,67E-07","module":"D","scenario":null}]},{"parameter":"ETP-fw","unit":"CTUe","values":[{"value":"1,16E+03","module":"A1-A3","scenario":null},{"value":"1,32E+01","module":"A4","scenario":null},{"value":"1,11E+00","module":"A5","scenario":null},{"value":"8,66E+01","module":"B2","scenario":null},{"value":"3,84E+00","module":"B3","scenario":null},{"value":"0,00E+00","module":"B4","scenario":null},{"value":"0,00E+00","module":"C1","scenario":null},{"value":"2,02E+00","module":"C2","scenario":null},{"value":"3,57E+01","module":"C3","scenario":null},{"value":"9,17E-01","module":"C4","scenario":null},{"value":"-3,91E+01","module":"D","scenario":null}]},{"parameter":"HTP-c","unit":"CTUh","values":[{"value":"7,02E-08","module":"A1-A3","scenario":null},{"value":"0,00E+00","module":"A4","scenario":null},{"value":"3,30E-11","module":"A5","scenario":null},{"value":"2,79E-09","module":"B2","scenario":null},{"value":"9,70E-11","module":"B3","scenario":null},{"value":"0,00E+00","module":"B4","scenario":null},{"value":"0,00E+00","module":"C1","scenario":null},{"value":"0,00E+00","module":"C2","scenario":null},{"value":"7,44E-10","module":"C3","scenario":null},{"value":"3,60E-11","module":"C4","scenario":null},{"value":"-2,23E-09","module":"D","scenario":null}]},{"parameter":"HTP-nc","unit":"CTUh","values":[{"value":"6,11E-07","module":"A1-A3","scenario":null},{"value":"1,28E-08","module":"A4","scenario":null},{"value":"1,39E-09","module":"A5","scenario":null},{"value":"8,81E-08","module":"B2","scenario":null},{"value":"3,37E-09","module":"B3","scenario":null},{"value":"0,00E+00","module":"B4","scenario":null},{"value":"0,00E+00","module":"C1","scenario":null},{"value":"2,18E-09","module":"C2","scenario":null},{"value":"1,33E-08","module":"C3","scenario":null},{"value":"1,10E-09","module":"C4","scenario":null},{"value":"-2,07E-09","module":"D","scenario":null}]},{"parameter":"SQP","unit":"-","values":[{"value":"7,78E+02","module":"A1-A3","scenario":null},{"value":"2,08E+01","module":"A4","scenario":null},{"value":"5,89E-01","module":"A5","scenario":null},{"value":"2,53E+01","module":"B2","scenario":null},{"value":"1,13E+00","module":"B3","scenario":null},{"value":"0,00E+00","module":"B4","scenario":null},{"value":"0,00E+00","module":"C1","scenario":null},{"value":"1,89E+00","module":"C2","scenario":null},{"value":"9,03E-01","module":"C3","scenario":null},{"value":"2,76E+00","module":"C4","scenario":null},{"value":"-2,47E+01","module":"D","scenario":null}]},{"parameter":"IRP","unit":"kBq U235-eq","values":[{"value":"8,46E-01","module":"A1-A3","scenario":null},{"value":"7,91E-02","module":"A4","scenario":null},{"value":"3,60E-03","module":"A5","scenario":null},{"value":"8,90E-01","module":"B2","scenario":null},{"value":"4,03E-02","module":"B3","scenario":null},{"value":"0,00E+00","module":"B4","scenario":null},{"value":"0,00E+00","module":"C1","scenario":null},{"value":"1,20E-02","module":"C2","scenario":null},{"value":"1,07E-02","module":"C3","scenario":null},{"value":"5,12E-03","module":"C4","scenario":null},{"value":"-3,66E-02","module":"D","scenario":null}]}],"resource_use":[{"parameter":"PERE","unit":"MJ","values":[{"value":"2,05E+02","module":"A1-A3","scenario":null},{"value":"2,28E-01","module":"A4","scenario":null},{"value":"1,40E-02","module":"A5","scenario":null},{"value":"1,99E+01","module":"B2","scenario":null},{"value":"9,05E-01","module":"B3","scenario":null},{"value":"0,00E+00","module":"B4","scenario":null},{"value":"0,00E+00","module":"C1","scenario":null},{"value":"3,86E-02","module":"C2","scenario":null},{"value":"3,75E-01","module":"C3","scenario":null},{"value":"3,12E-02","module":"C4","scenario":null},{"value":"-2,40E+01","module":"D","scenario":null}]},{"parameter":"PERM","unit":"","values":[{"value":"6,31E+01","module":"A1-A3","scenario":null},{"value":"0,00E+00","module":"A4","scenario":null},{"value":"-2,55E+01","module":"A5","scenario":null},{"value":"0,00E+00","module":"B2","scenario":null},{"value":"0,00E+00","module":"B3","scenario":null},{"value":"0,00E+00","module":"B4","scenario":null},{"value":"0,00E+00","module":"C1","scenario":null},{"value":"0,00E+00","module":"C2","scenario":null},{"value":"-3,75E+01","module":"C3","scenario":null},{"value":"0,00E+00","module":"C4","scenario":null},{"value":"0,00E+00","module":"D","scenario":null}]},{"parameter":"PERT","unit":"MJ","values":[{"value":"2,68E+02","module":"A1-A3","scenario":null},{"value":"2,28E-01","module":"A4","scenario":null},{"value":"-2,55E+01","module":"A5","scenario":null},{"value":"1,99E+01","module":"B2","scenario":null},{"value":"9,05E-01","module":"B3","scenario":null},{"value":"0,00E+00","module":"B4","scenario":null},{"value":"0,00E+00","module":"C1","scenario":null},{"value":"3,86E-02","module":"C2","scenario":null},{"value":"-3,71E+01","module":"C3","scenario":null},{"value":"3,12E-02","module":"C4","scenario":null},{"value":"-2,40E+01","module":"D","scenario":null}]},{"parameter":"PENRE","unit":"MJ","values":[{"value":"2,69E+02","module":"A1-A3","scenario":null},{"value":"1,81E+01","module":"A4","scenario":null},{"value":"8,41E-01","module":"A5","scenario":null},{"value":"1,08E+02","module":"B2","scenario":null},{"value":"4,88E+00","module":"B3","scenario":null},{"value":"0,00E+00","module":"B4","scenario":null},{"value":"0,00E+00","module":"C1","scenario":null},{"value":"2,74E+00","module":"C2","scenario":null},{"value":"3,02E+00","module":"C3","scenario":null},{"value":"1,25E+00","module":"C4","scenario":null},{"value":"-8,99E+00","module":"D","scenario":null}]},{"parameter":"PENRM","unit":"MJ","values":[{"value":"2,68E+01","module":"A1-A3","scenario":null},{"value":"0,00E+00","module":"A4","scenario":null},{"value":"-2,97E+00","module":"A5","scenario":null},{"value":"0,00E+00","module":"B2","scenario":null},{"value":"0,00E+00","module":"B3","scenario":null},{"value":"0,00E+00","module":"B4","scenario":null},{"value":"0,00E+00","module":"C1","scenario":null},{"value":"0,00E+00","module":"C2","scenario":null},{"value":"-2,38E+01","module":"C3","scenario":null},{"value":"0,00E+00","module":"C4","scenario":null},{"value":"0,00E+00","module":"D","scenario":null}]},{"parameter":"PENRT","unit":"MJ","values":[{"value":"2,95E+02","module":"A1-A3","scenario":null},{"value":"1,81E+01","module":"A4","scenario":null},{"value":"-2,13E+00","module":"A5","scenario":null},{"value":"1,08E+02","module":"B2","scenario":null},{"value":"4,88E+00","module":"B3","scenario":null},{"value":"0,00E+00","module":"B4","scenario":null},{"value":"0,00E+00","module":"C1","scenario":null},{"value":"2,74E+00","module":"C2","scenario":null},{"value":"-2,08E+01","module":"C3","scenario":null},{"value":"1,25E+00","module":"C4","scenario":null},{"value":"-8,99E+00","module":"D","scenario":null}]},{"parameter":"SM","unit":"kg","values":[{"value":"7,94E+00","module":"A1-A3","scenario":null},{"value":"0,00E+00","module":"A4","scenario":null},{"value":"0,00E+00","module":"A5","scenario":null},{"value":"0,00E+00","module":"B2","scenario":null},{"value":"0,00E+00","module":"B3","scenario":null},{"value":"0,00E+00","module":"B4","scenario":null},{"value":"0,00E+00","module":"C1","scenario":null},{"value":"0,00E+00","module":"C2","scenario":null},{"value":"0,00E+00","module":"C3","scenario":null},{"value":"0,00E+00","module":"C4","scenario":null},{"value":"-1,15E-04","module":"D","scenario":null}]},{"parameter":"RSF","unit":"MJ","values":[{"value":"2,94E-01","module":"A1-A3","scenario":null},{"value":"7,97E-03","module":"A4","scenario":null},{"value":"4,62E-04","module":"A5","scenario":null},{"value":"1,38E+00","module":"B2","scenario":null},{"value":"6,27E-02","module":"B3","scenario":null},{"value":"0,00E+00","module":"B4","scenario":null},{"value":"0,00E+00","module":"C1","scenario":null},{"value":"1,38E-03","module":"C2","scenario":null},{"value":"8,30E-03","module":"C3","scenario":null},{"value":"7,49E-04","module":"C4","scenario":null},{"value":"4,55E-03","module":"D","scenario":null}]},{"parameter":"NRSF","unit":"MJ","values":[{"value":"1,77E-01","module":"A1-A3","scenario":null},{"value":"2,67E-02","module":"A4","scenario":null},{"value":"1,88E-03","module":"A5","scenario":null},{"value":"3,70E-01","module":"B2","scenario":null},{"value":"1,51E-02","module":"B3","scenario":null},{"value":"0,00E+00","module":"B4","scenario":null},{"value":"0,00E+00","module":"C1","scenario":null},{"value":"4,93E-03","module":"C2","scenario":null},{"value":"0,00E+00","module":"C3","scenario":null},{"value":"3,30E-02","module":"C4","scenario":null},{"value":"-1,08E+00","module":"D","scenario":null}]},{"parameter":"FW","unit":"m3","values":[{"value":"3,50E-01","module":"A1-A3","scenario":null},{"value":"2,06E-03","module":"A4","scenario":null},{"value":"3,98E-04","module":"A5","scenario":null},{"value":"8,69E-01","module":"B2","scenario":null},{"value":"3,99E-03","module":"B3","scenario":null},{"value":"0,00E+00","module":"B4","scenario":null},{"value":"0,00E+00","module":"C1","scenario":null},{"value":"2,88E-04","module":"C2","scenario":null},{"value":"4,31E-03","module":"C3","scenario":null},{"value":"1,19E-03","module":"C4","scenario":null},{"value":"-3,42E-02","module":"D","scenario":null}]}],"end_of_life_waste":[{"parameter":"HWD","unit":"kg","values":[{"value":"7,06E-01","module":"A1-A3","scenario":null},{"value":"9,91E-04","module":"A4","scenario":null},{"value":"0,00E+00","module":"A5","scenario":null},{"value":"1,87E-02","module":"B2","scenario":null},{"value":"8,39E-04","module":"B3","scenario":null},{"value":"0,00E+00","module":"B4","scenario":null},{"value":"0,00E+00","module":"C1","scenario":null},{"value":"1,40E-04","module":"C2","scenario":null},{"value":"0,00E+00","module":"C3","scenario":null},{"value":"4,57E+00","module":"C4","scenario":null},{"value":"-4,25E-04","module":"D","scenario":null}]},{"parameter":"NHWD","unit":"kg","values":[{"value":"5,27E+00","module":"A1-A3","scenario":null},{"value":"1,58E+00","module":"A4","scenario":null},{"value":"3,69E+00","module":"A5","scenario":null},{"value":"4,24E-01","module":"B2","scenario":null},{"value":"1,73E-02","module":"B3","scenario":null},{"value":"0,00E+00","module":"B4","scenario":null},{"value":"0,00E+00","module":"C1","scenario":null},{"value":"1,31E-01","module":"C2","scenario":null},{"value":"3,02E-01","module":"C3","scenario":null},{"value":"8,68E-02","module":"C4","scenario":null},{"value":"-2,63E-01","module":"D","scenario":null}]},{"parameter":"RWD","unit":"kg","values":[{"value":"8,46E-04","module":"A1-A3","scenario":null},{"value":"1,24E-04","module":"A4","scenario":null},{"value":"0,00E+00","module":"A5","scenario":null},{"value":"7,21E-04","module":"B2","scenario":null},{"value":"3,26E-05","module":"B3","scenario":null},{"value":"0,00E+00","module":"B4","scenario":null},{"value":"0,00E+00","module":"C1","scenario":null},{"value":"1,87E-05","module":"C2","scenario":null},{"value":"0,00E+00","module":"C3","scenario":null},{"value":"7,21E-06","module":"C4","scenario":null},{"value":"-3,17E-05","module":"D","scenario":null}]}],"end_of_life_flow":[{"parameter":"CRU","unit":"kg","values":[{"value":"0,00E+00","module":"A1-A3","scenario":null},{"value":"0,00E+00","module":"A4","scenario":null},{"value":"0,00E+00","module":"A5","scenario":null},{"value":"0,00E+00","module":"B2","scenario":null},{"value":"0,00E+00","module":"B3","scenario":null},{"value":"0,00E+00","module":"B4","scenario":null},{"value":"0,00E+00","module":"C1","scenario":null},{"value":"0,00E+00","module":"C2","scenario":null},{"value":"0,00E+00","module":"C3","scenario":null},{"value":"0,00E+00","module":"C4","scenario":null},{"value":"0,00E+00","module":"D","scenario":null}]},{"parameter":"MFR","unit":"kg","values":[{"value":"8,33E-01","module":"A1-A3","scenario":null},{"value":"0,00E+00","module":"A4","scenario":null},{"value":"3,40E+00","module":"A5","scenario":null},{"value":"0,00E+00","module":"B2","scenario":null},{"value":"0,00E+00","module":"B3","scenario":null},{"value":"0,00E+00","module":"B4","scenario":null},{"value":"0,00E+00","module":"C1","scenario":null},{"value":"0,00E+00","module":"C2","scenario":null},{"value":"7,38E-01","module":"C3","scenario":null},{"value":"0,00E+00","module":"C4","scenario":null},{"value":"-1,55E-05","module":"D","scenario":null}]},{"parameter":"MER","unit":"kg","values":[{"value":"6,61E-06","module":"A1-A3","scenario":null},{"value":"0,00E+00","module":"A4","scenario":null},{"value":"3,72E-04","module":"A5","scenario":null},{"value":"0,00E+00","module":"B2","scenario":null},{"value":"0,00E+00","module":"B3","scenario":null},{"value":"0,00E+00","module":"B4","scenario":null},{"value":"0,00E+00","module":"C1","scenario":null},{"value":"0,00E+00","module":"C2","scenario":null},{"value":"9,12E+00","module":"C3","scenario":null},{"value":"0,00E+00","module":"C4","scenario":null},{"value":"-1,87E-06","module":"D","scenario":null}]},{"parameter":"EEE","unit":"MJ","values":[{"value":"4,60E-01","module":"A1-A3","scenario":null},{"value":"0,00E+00","module":"A4","scenario":null},{"value":"2,07E-01","module":"A5","scenario":null},{"value":"0,00E+00","module":"B2","scenario":null},{"value":"0,00E+00","module":"B3","scenario":null},{"value":"0,00E+00","module":"B4","scenario":null},{"value":"0,00E+00","module":"C1","scenario":null},{"value":"0,00E+00","module":"C2","scenario":null},{"value":"2,94E+00","module":"C3","scenario":null},{"value":"0,00E+00","module":"C4","scenario":null},{"value":"-1,17E-05","module":"D","scenario":null}]},{"parameter":"EET","unit":"MJ","values":[{"value":"6,97E+00","module":"A1-A3","scenario":null},{"value":"0,00E+00","module":"A4","scenario":null},{"value":"3,13E+00","module":"A5","scenario":null},{"value":"0,00E+00","module":"B2","scenario":null},{"value":"0,00E+00","module":"B3","scenario":null},{"value":"0,00E+00","module":"B4","scenario":null},{"value":"0,00E+00","module":"C1","scenario":null},{"value":"0,00E+00","module":"C2","scenario":null},{"value":"4,44E+01","module":"C3","scenario":null},{"value":"0,00E+00","module":"C4","scenario":null},{"value":"-1,78E-04","module":"D","scenario":null}]}]}