{"product_name":"Self Drilling Anchor  Pc-Coat\u00ae","epd_id":"NEPD-8850-8511","declared_unit":{"unit":"ton","amount":1},"compliance":["EN 15804+A2","ISO 14025","ISO 21930"],"producer_name":"Pretec Norge AS","environmental_impact":[{"parameter":"GWP-total","unit":"kg CO2-eq","values":[{"value":"1,41E+00","module":"A1-A3","scenario":null},{"value":"4,90E-02","module":"A4","scenario":null},{"value":"5,73E-02","module":"C1","scenario":null},{"value":"2,61E-02","module":"C2","scenario":null},{"value":"1,11E-02","module":"C3","scenario":null},{"value":"8,40E-04","module":"C4","scenario":null},{"value":"-1,18E-01","module":"D","scenario":null}]},{"parameter":"GWP-fossil","unit":"kg CO2-eq","values":[{"value":"1,41E+00","module":"A1-A3","scenario":null},{"value":"4,90E-02","module":"A4","scenario":null},{"value":"5,73E-02","module":"C1","scenario":null},{"value":"2,61E-02","module":"C2","scenario":null},{"value":"1,11E-02","module":"C3","scenario":null},{"value":"8,39E-04","module":"C4","scenario":null},{"value":"-1,17E-01","module":"D","scenario":null}]},{"parameter":"GWP-biogenic","unit":"kg CO2-eq","values":[{"value":"1,61E-03","module":"A1-A3","scenario":null},{"value":"2,03E-05","module":"A4","scenario":null},{"value":"1,07E-05","module":"C1","scenario":null},{"value":"1,12E-05","module":"C2","scenario":null},{"value":"2,78E-05","module":"C3","scenario":null},{"value":"5,27E-07","module":"C4","scenario":null},{"value":"-5,56E-04","module":"D","scenario":null}]},{"parameter":"GWP-luluc","unit":"kg CO2-eq","values":[{"value":"1,71E-03","module":"A1-A3","scenario":null},{"value":"1,74E-05","module":"A4","scenario":null},{"value":"4,52E-06","module":"C1","scenario":null},{"value":"7,96E-06","module":"C2","scenario":null},{"value":"2,80E-06","module":"C3","scenario":null},{"value":"1,23E-07","module":"C4","scenario":null},{"value":"-2,08E-04","module":"D","scenario":null}]},{"parameter":"ODP","unit":"kg CFC11-eq","values":[{"value":"1,21E-07","module":"A1-A3","scenario":null},{"value":"1,11E-08","module":"A4","scenario":null},{"value":"1,24E-08","module":"C1","scenario":null},{"value":"6,30E-09","module":"C2","scenario":null},{"value":"1,27E-09","module":"C3","scenario":null},{"value":"2,28E-10","module":"C4","scenario":null},{"value":"-4,47E-08","module":"D","scenario":null}]},{"parameter":"AP","unit":"mol H+-eq","values":[{"value":"7,01E-03","module":"A1-A3","scenario":null},{"value":"1,41E-04","module":"A4","scenario":null},{"value":"6,00E-04","module":"C1","scenario":null},{"value":"8,41E-05","module":"C2","scenario":null},{"value":"1,63E-05","module":"C3","scenario":null},{"value":"4,98E-06","module":"C4","scenario":null},{"value":"-8,46E-04","module":"D","scenario":null}]},{"parameter":"POCP","unit":"kg NMVOC-eq","values":[{"value":"6,05E-03","module":"A1-A3","scenario":null},{"value":"1,19E-04","module":"A4","scenario":null},{"value":"7,98E-04","module":"C1","scenario":null},{"value":"8,07E-05","module":"C2","scenario":null},{"value":"1,06E-05","module":"C3","scenario":null},{"value":"5,61E-06","module":"C4","scenario":null},{"value":"-6,48E-04","module":"D","scenario":null}]},{"parameter":"ADPE","unit":"kg Sb-eq","values":[{"value":"1,66E-03","module":"A1-A3","scenario":null},{"value":"1,35E-06","module":"A4","scenario":null},{"value":"8,80E-08","module":"C1","scenario":null},{"value":"4,66E-07","module":"C2","scenario":null},{"value":"3,87E-08","module":"C3","scenario":null},{"value":"4,48E-09","module":"C4","scenario":null},{"value":"-1,39E-03","module":"D","scenario":null}]},{"parameter":"ADPF","unit":"MJ","values":[{"value":"1,75E+01","module":"A1-A3","scenario":null},{"value":"7,41E-01","module":"A4","scenario":null},{"value":"7,89E-01","module":"C1","scenario":null},{"value":"4,24E-01","module":"C2","scenario":null},{"value":"4,65E-02","module":"C3","scenario":null},{"value":"1,57E-02","module":"C4","scenario":null},{"value":"-1,33E+00","module":"D","scenario":null}]},{"parameter":"WDP","unit":"m3 world-eq. Deprived","values":[{"value":"3,24E+01","module":"A1-A3","scenario":null},{"value":"7,17E-01","module":"A4","scenario":null},{"value":"1,68E-01","module":"C1","scenario":null},{"value":"3,25E-01","module":"C2","scenario":null},{"value":"1,72E-01","module":"C3","scenario":null},{"value":"7,83E-02","module":"C4","scenario":null},{"value":"1,26E+00","module":"D","scenario":null}]},{"parameter":"EP-freshwater","unit":"kg P-eq","values":[{"value":"6,35E-05","module":"A1-A3","scenario":null},{"value":"3,91E-07","module":"A4","scenario":null},{"value":"2,09E-07","module":"C1","scenario":null},{"value":"2,08E-07","module":"C2","scenario":null},{"value":"2,66E-07","module":"C3","scenario":null},{"value":"7,18E-09","module":"C4","scenario":null},{"value":"-1,01E-05","module":"D","scenario":null}]},{"parameter":"EP-marine","unit":"kg N-eq","values":[{"value":"1,50E-03","module":"A1-A3","scenario":null},{"value":"2,79E-05","module":"A4","scenario":null},{"value":"2,65E-04","module":"C1","scenario":null},{"value":"1,84E-05","module":"C2","scenario":null},{"value":"3,37E-06","module":"C3","scenario":null},{"value":"1,77E-06","module":"C4","scenario":null},{"value":"-1,82E-04","module":"D","scenario":null}]},{"parameter":"EP-terrestrial","unit":"mol N-eq.","values":[{"value":"1,55E-02","module":"A1-A3","scenario":null},{"value":"3,12E-04","module":"A4","scenario":null},{"value":"2,90E-03","module":"C1","scenario":null},{"value":"2,05E-04","module":"C2","scenario":null},{"value":"3,79E-05","module":"C3","scenario":null},{"value":"1,97E-05","module":"C4","scenario":null},{"value":"-1,99E-03","module":"D","scenario":null}]},{"parameter":"GWP-IOBC","unit":"kg CO2-eq","values":[{"value":"1,42E+00","module":"A1-A3","scenario":null},{"value":"4,90E-02","module":"A4","scenario":null},{"value":"5,67E-02","module":"C1","scenario":null},{"value":"2,61E-02","module":"C2","scenario":null},{"value":"1,11E-02","module":"C3","scenario":null},{"value":"8,40E-04","module":"C4","scenario":null},{"value":"-1,49E-01","module":"D","scenario":null}]}],"additional_environmental_impact":[{"parameter":"PM","unit":"Disease incidence","values":[{"value":"1,31E-07","module":"A1-A3","scenario":null},{"value":"3,00E-09","module":"A4","scenario":null},{"value":"1,59E-08","module":"C1","scenario":null},{"value":"2,40E-09","module":"C2","scenario":null},{"value":"2,50E-10","module":"C3","scenario":null},{"value":"9,30E-11","module":"C4","scenario":null},{"value":"-7,35E-09","module":"D","scenario":null}]},{"parameter":"ETP-fw","unit":"CTUe","values":[{"value":"3,94E+01","module":"A1-A3","scenario":null},{"value":"5,49E-01","module":"A4","scenario":null},{"value":"4,31E-01","module":"C1","scenario":null},{"value":"3,10E-01","module":"C2","scenario":null},{"value":"2,26E-01","module":"C3","scenario":null},{"value":"1,24E-02","module":"C4","scenario":null},{"value":"-6,32E+00","module":"D","scenario":null}]},{"parameter":"HTP-c","unit":"CTUh","values":[{"value":"1,08E-08","module":"A1-A3","scenario":null},{"value":"0,00E+00","module":"A4","scenario":null},{"value":"1,70E-11","module":"C1","scenario":null},{"value":"0,00E+00","module":"C2","scenario":null},{"value":"1,10E-11","module":"C3","scenario":null},{"value":"0,00E+00","module":"C4","scenario":null},{"value":"-6,14E-10","module":"D","scenario":null}]},{"parameter":"HTP-nc","unit":"CTUh","values":[{"value":"2,82E-07","module":"A1-A3","scenario":null},{"value":"6,00E-10","module":"A4","scenario":null},{"value":"3,96E-10","module":"C1","scenario":null},{"value":"3,00E-10","module":"C2","scenario":null},{"value":"6,50E-11","module":"C3","scenario":null},{"value":"1,50E-11","module":"C4","scenario":null},{"value":"-2,37E-09","module":"D","scenario":null}]},{"parameter":"SQP","unit":"-","values":[{"value":"5,86E+00","module":"A1-A3","scenario":null},{"value":"5,18E-01","module":"A4","scenario":null},{"value":"1,00E-01","module":"C1","scenario":null},{"value":"4,87E-01","module":"C2","scenario":null},{"value":"1,83E-02","module":"C3","scenario":null},{"value":"5,56E-02","module":"C4","scenario":null},{"value":"-4,10E-01","module":"D","scenario":null}]},{"parameter":"IRP","unit":"kBq U235-eq","values":[{"value":"4,59E-02","module":"A1-A3","scenario":null},{"value":"3,24E-03","module":"A4","scenario":null},{"value":"3,38E-03","module":"C1","scenario":null},{"value":"1,85E-03","module":"C2","scenario":null},{"value":"2,12E-04","module":"C3","scenario":null},{"value":"7,05E-05","module":"C4","scenario":null},{"value":"-5,66E-03","module":"D","scenario":null}]}],"resource_use":[{"parameter":"PERE","unit":"MJ","values":[{"value":"7,25E+00","module":"A1-A3","scenario":null},{"value":"1,06E-02","module":"A4","scenario":null},{"value":"4,27E-03","module":"C1","scenario":null},{"value":"5,34E-03","module":"C2","scenario":null},{"value":"8,39E-03","module":"C3","scenario":null},{"value":"4,48E-04","module":"C4","scenario":null},{"value":"-1,50E-01","module":"D","scenario":null}]},{"parameter":"PERM","unit":"","values":[{"value":"1,39E-01","module":"A1-A3","scenario":null},{"value":"0,00E+00","module":"A4","scenario":null},{"value":"0,00E+00","module":"C1","scenario":null},{"value":"0,00E+00","module":"C2","scenario":null},{"value":"0,00E+00","module":"C3","scenario":null},{"value":"0,00E+00","module":"C4","scenario":null},{"value":"0,00E+00","module":"D","scenario":null}]},{"parameter":"PERT","unit":"MJ","values":[{"value":"7,38E+00","module":"A1-A3","scenario":null},{"value":"1,06E-02","module":"A4","scenario":null},{"value":"4,27E-03","module":"C1","scenario":null},{"value":"5,34E-03","module":"C2","scenario":null},{"value":"8,39E-03","module":"C3","scenario":null},{"value":"4,48E-04","module":"C4","scenario":null},{"value":"-1,50E-01","module":"D","scenario":null}]},{"parameter":"PENRE","unit":"MJ","values":[{"value":"1,79E+01","module":"A1-A3","scenario":null},{"value":"7,41E-01","module":"A4","scenario":null},{"value":"7,89E-01","module":"C1","scenario":null},{"value":"4,24E-01","module":"C2","scenario":null},{"value":"4,65E-02","module":"C3","scenario":null},{"value":"1,57E-02","module":"C4","scenario":null},{"value":"-1,33E+00","module":"D","scenario":null}]},{"parameter":"PENRM","unit":"MJ","values":[{"value":"4,25E-02","module":"A1-A3","scenario":null},{"value":"0,00E+00","module":"A4","scenario":null},{"value":"0,00E+00","module":"C1","scenario":null},{"value":"0,00E+00","module":"C2","scenario":null},{"value":"0,00E+00","module":"C3","scenario":null},{"value":"0,00E+00","module":"C4","scenario":null},{"value":"0,00E+00","module":"D","scenario":null}]},{"parameter":"PENRT","unit":"MJ","values":[{"value":"1,80E+01","module":"A1-A3","scenario":null},{"value":"7,41E-01","module":"A4","scenario":null},{"value":"7,89E-01","module":"C1","scenario":null},{"value":"4,24E-01","module":"C2","scenario":null},{"value":"4,65E-02","module":"C3","scenario":null},{"value":"1,57E-02","module":"C4","scenario":null},{"value":"-1,33E+00","module":"D","scenario":null}]},{"parameter":"SM","unit":"kg","values":[{"value":"8,20E-01","module":"A1-A3","scenario":null},{"value":"0,00E+00","module":"A4","scenario":null},{"value":"3,87E-04","module":"C1","scenario":null},{"value":"0,00E+00","module":"C2","scenario":null},{"value":"0,00E+00","module":"C3","scenario":null},{"value":"0,00E+00","module":"C4","scenario":null},{"value":"0,00E+00","module":"D","scenario":null}]},{"parameter":"RSF","unit":"MJ","values":[{"value":"3,16E-02","module":"A1-A3","scenario":null},{"value":"3,79E-04","module":"A4","scenario":null},{"value":"1,05E-04","module":"C1","scenario":null},{"value":"1,87E-04","module":"C2","scenario":null},{"value":"1,85E-04","module":"C3","scenario":null},{"value":"8,67E-06","module":"C4","scenario":null},{"value":"-6,25E-04","module":"D","scenario":null}]},{"parameter":"NRSF","unit":"MJ","values":[{"value":"4,92E-01","module":"A1-A3","scenario":null},{"value":"1,36E-03","module":"A4","scenario":null},{"value":"1,54E-03","module":"C1","scenario":null},{"value":"6,26E-04","module":"C2","scenario":null},{"value":"0,00E+00","module":"C3","scenario":null},{"value":"5,50E-05","module":"C4","scenario":null},{"value":"6,36E-02","module":"D","scenario":null}]},{"parameter":"FW","unit":"m3","values":[{"value":"1,74E-02","module":"A1-A3","scenario":null},{"value":"7,92E-05","module":"A4","scenario":null},{"value":"4,06E-05","module":"C1","scenario":null},{"value":"4,83E-05","module":"C2","scenario":null},{"value":"4,31E-05","module":"C3","scenario":null},{"value":"1,98E-05","module":"C4","scenario":null},{"value":"-1,83E-03","module":"D","scenario":null}]}],"end_of_life_waste":[{"parameter":"HWD","unit":"kg","values":[{"value":"6,75E-03","module":"A1-A3","scenario":null},{"value":"3,82E-05","module":"A4","scenario":null},{"value":"2,32E-05","module":"C1","scenario":null},{"value":"2,32E-05","module":"C2","scenario":null},{"value":"0,00E+00","module":"C3","scenario":null},{"value":"0,00E+00","module":"C4","scenario":null},{"value":"-1,07E-03","module":"D","scenario":null}]},{"parameter":"NHWD","unit":"kg","values":[{"value":"3,40E-01","module":"A1-A3","scenario":null},{"value":"3,60E-02","module":"A4","scenario":null},{"value":"9,34E-04","module":"C1","scenario":null},{"value":"3,69E-02","module":"C2","scenario":null},{"value":"5,00E-03","module":"C3","scenario":null},{"value":"1,01E-01","module":"C4","scenario":null},{"value":"-3,36E-02","module":"D","scenario":null}]},{"parameter":"RWD","unit":"kg","values":[{"value":"4,65E-05","module":"A1-A3","scenario":null},{"value":"5,05E-06","module":"A4","scenario":null},{"value":"5,48E-06","module":"C1","scenario":null},{"value":"2,90E-06","module":"C2","scenario":null},{"value":"0,00E+00","module":"C3","scenario":null},{"value":"0,00E+00","module":"C4","scenario":null},{"value":"-3,98E-06","module":"D","scenario":null}]}],"end_of_life_flow":[{"parameter":"CRU","unit":"kg","values":[{"value":"0,00E+00","module":"A1-A3","scenario":null},{"value":"0,00E+00","module":"A4","scenario":null},{"value":"0,00E+00","module":"C1","scenario":null},{"value":"0,00E+00","module":"C2","scenario":null},{"value":"0,00E+00","module":"C3","scenario":null},{"value":"0,00E+00","module":"C4","scenario":null},{"value":"0,00E+00","module":"D","scenario":null}]},{"parameter":"MFR","unit":"kg","values":[{"value":"4,27E-02","module":"A1-A3","scenario":null},{"value":"0,00E+00","module":"A4","scenario":null},{"value":"3,80E-04","module":"C1","scenario":null},{"value":"0,00E+00","module":"C2","scenario":null},{"value":"8,96E-01","module":"C3","scenario":null},{"value":"0,00E+00","module":"C4","scenario":null},{"value":"0,00E+00","module":"D","scenario":null}]},{"parameter":"MER","unit":"kg","values":[{"value":"2,27E-05","module":"A1-A3","scenario":null},{"value":"0,00E+00","module":"A4","scenario":null},{"value":"1,18E-06","module":"C1","scenario":null},{"value":"0,00E+00","module":"C2","scenario":null},{"value":"5,00E-03","module":"C3","scenario":null},{"value":"0,00E+00","module":"C4","scenario":null},{"value":"0,00E+00","module":"D","scenario":null}]},{"parameter":"EEE","unit":"MJ","values":[{"value":"1,04E-04","module":"A1-A3","scenario":null},{"value":"0,00E+00","module":"A4","scenario":null},{"value":"4,04E-06","module":"C1","scenario":null},{"value":"0,00E+00","module":"C2","scenario":null},{"value":"4,95E-06","module":"C3","scenario":null},{"value":"0,00E+00","module":"C4","scenario":null},{"value":"0,00E+00","module":"D","scenario":null}]},{"parameter":"EET","unit":"MJ","values":[{"value":"1,57E-03","module":"A1-A3","scenario":null},{"value":"0,00E+00","module":"A4","scenario":null},{"value":"6,12E-05","module":"C1","scenario":null},{"value":"0,00E+00","module":"C2","scenario":null},{"value":"7,49E-05","module":"C3","scenario":null},{"value":"0,00E+00","module":"C4","scenario":null},{"value":"0,00E+00","module":"D","scenario":null}]}]}