{"product_name":"Sp\u00e6ncom v\u00e6g P30 X0.XC1 inkl. 20 kg armering pr. ton","epd_id":"NEPD-9194-8774","declared_unit":{"unit":"ton","amount":1},"compliance":["EN 15804+A2","ISO 14025","ISO 21930"],"producer_name":"Sp\u00e6ncom A/S","environmental_impact":[{"parameter":"GWP-total","unit":"kg CO2-eq","values":[{"value":"1,03E+02","module":"A1","scenario":null},{"value":"6,06E+00","module":"A2","scenario":null},{"value":"9,95E+00","module":"A3","scenario":null},{"value":"2,62E+01","module":"A4","scenario":null},{"value":"-1,78E+01","module":"B1","scenario":null},{"value":"3,98E+00","module":"C1","scenario":null},{"value":"4,36E+00","module":"C2","scenario":null},{"value":"1,42E+00","module":"C3","scenario":null},{"value":"1,38E-01","module":"C4","scenario":null},{"value":"-1,59E+01","module":"D","scenario":null},{"value":"1,19E+02","module":"A1A3","scenario":null}]},{"parameter":"GWP-fossil","unit":"kg CO2-eq","values":[{"value":"1,01E+02","module":"A1","scenario":null},{"value":"6,06E+00","module":"A2","scenario":null},{"value":"9,74E+00","module":"A3","scenario":null},{"value":"2,61E+01","module":"A4","scenario":null},{"value":"-1,78E+01","module":"B1","scenario":null},{"value":"3,98E+00","module":"C1","scenario":null},{"value":"4,35E+00","module":"C2","scenario":null},{"value":"1,39E+00","module":"C3","scenario":null},{"value":"1,38E-01","module":"C4","scenario":null},{"value":"-1,59E+01","module":"D","scenario":null},{"value":"1,17E+02","module":"A1A3","scenario":null}]},{"parameter":"GWP-biogenic","unit":"kg CO2-eq","values":[{"value":"1,84E+00","module":"A1","scenario":null},{"value":"2,33E-03","module":"A2","scenario":null},{"value":"-1,41E-01","module":"A3","scenario":null},{"value":"1,08E-02","module":"A4","scenario":null},{"value":"0,00E+00","module":"B1","scenario":null},{"value":"7,47E-04","module":"C1","scenario":null},{"value":"1,87E-03","module":"C2","scenario":null},{"value":"1,81E-02","module":"C3","scenario":null},{"value":"1,18E-04","module":"C4","scenario":null},{"value":"-5,08E-02","module":"D","scenario":null},{"value":"1,70E+00","module":"A1A3","scenario":null}]},{"parameter":"GWP-luluc","unit":"kg CO2-eq","values":[{"value":"3,42E-02","module":"A1","scenario":null},{"value":"2,18E-03","module":"A2","scenario":null},{"value":"3,45E-01","module":"A3","scenario":null},{"value":"9,30E-03","module":"A4","scenario":null},{"value":"0,00E+00","module":"B1","scenario":null},{"value":"3,14E-04","module":"C1","scenario":null},{"value":"1,33E-03","module":"C2","scenario":null},{"value":"9,50E-04","module":"C3","scenario":null},{"value":"2,71E-05","module":"C4","scenario":null},{"value":"-8,99E-03","module":"D","scenario":null},{"value":"3,81E-01","module":"A1A3","scenario":null}]},{"parameter":"ODP","unit":"kg CFC11-eq","values":[{"value":"2,49E-06","module":"A1","scenario":null},{"value":"1,38E-06","module":"A2","scenario":null},{"value":"1,10E-06","module":"A3","scenario":null},{"value":"5,92E-06","module":"A4","scenario":null},{"value":"0,00E+00","module":"B1","scenario":null},{"value":"8,61E-07","module":"C1","scenario":null},{"value":"1,05E-06","module":"C2","scenario":null},{"value":"1,36E-07","module":"C3","scenario":null},{"value":"6,73E-08","module":"C4","scenario":null},{"value":"-2,95E-03","module":"D","scenario":null},{"value":"4,96E-06","module":"A1A3","scenario":null}]},{"parameter":"AP","unit":"mol H+-eq","values":[{"value":"1,32E+00","module":"A1","scenario":null},{"value":"5,32E-02","module":"A2","scenario":null},{"value":"2,34E-02","module":"A3","scenario":null},{"value":"7,51E-02","module":"A4","scenario":null},{"value":"0,00E+00","module":"B1","scenario":null},{"value":"4,17E-02","module":"C1","scenario":null},{"value":"1,40E-02","module":"C2","scenario":null},{"value":"5,70E-03","module":"C3","scenario":null},{"value":"1,35E-03","module":"C4","scenario":null},{"value":"-8,78E-02","module":"D","scenario":null},{"value":"1,40E+00","module":"A1A3","scenario":null}]},{"parameter":"POCP","unit":"kg NMVOC-eq","values":[{"value":"1,32E+00","module":"A1","scenario":null},{"value":"3,99E-02","module":"A2","scenario":null},{"value":"2,26E-02","module":"A3","scenario":null},{"value":"6,37E-02","module":"A4","scenario":null},{"value":"0,00E+00","module":"B1","scenario":null},{"value":"5,55E-02","module":"C1","scenario":null},{"value":"1,34E-02","module":"C2","scenario":null},{"value":"5,19E-03","module":"C3","scenario":null},{"value":"1,59E-03","module":"C4","scenario":null},{"value":"-8,98E-02","module":"D","scenario":null},{"value":"1,38E+00","module":"A1A3","scenario":null}]},{"parameter":"ADPE","unit":"kg Sb-eq","values":[{"value":"4,48E-04","module":"A1","scenario":null},{"value":"1,09E-04","module":"A2","scenario":null},{"value":"6,27E-05","module":"A3","scenario":null},{"value":"7,22E-04","module":"A4","scenario":null},{"value":"0,00E+00","module":"B1","scenario":null},{"value":"6,12E-06","module":"C1","scenario":null},{"value":"7,76E-05","module":"C2","scenario":null},{"value":"8,76E-06","module":"C3","scenario":null},{"value":"1,22E-06","module":"C4","scenario":null},{"value":"-4,29E-04","module":"D","scenario":null},{"value":"6,20E-04","module":"A1A3","scenario":null}]},{"parameter":"ADPF","unit":"MJ","values":[{"value":"6,70E+02","module":"A1","scenario":null},{"value":"9,23E+01","module":"A2","scenario":null},{"value":"1,15E+02","module":"A3","scenario":null},{"value":"3,95E+02","module":"A4","scenario":null},{"value":"0,00E+00","module":"B1","scenario":null},{"value":"5,49E+01","module":"C1","scenario":null},{"value":"7,07E+01","module":"C2","scenario":null},{"value":"2,14E+01","module":"C3","scenario":null},{"value":"4,46E+00","module":"C4","scenario":null},{"value":"-1,52E+02","module":"D","scenario":null},{"value":"8,78E+02","module":"A1A3","scenario":null}]},{"parameter":"WDP","unit":"m3 world-eq. Deprived","values":[{"value":"1,09E+03","module":"A1","scenario":null},{"value":"6,71E+01","module":"A2","scenario":null},{"value":"8,87E+01","module":"A3","scenario":null},{"value":"3,82E+02","module":"A4","scenario":null},{"value":"0,00E+00","module":"B1","scenario":null},{"value":"1,17E+01","module":"C1","scenario":null},{"value":"5,42E+01","module":"C2","scenario":null},{"value":"2,35E+03","module":"C3","scenario":null},{"value":"9,39E+00","module":"C4","scenario":null},{"value":"-1,01E+03","module":"D","scenario":null},{"value":"1,25E+03","module":"A1A3","scenario":null}]},{"parameter":"EP-freshwater","unit":"kg P-eq","values":[{"value":"2,06E-03","module":"A1","scenario":null},{"value":"4,25E-05","module":"A2","scenario":null},{"value":"1,47E-04","module":"A3","scenario":null},{"value":"2,09E-04","module":"A4","scenario":null},{"value":"0,00E+00","module":"B1","scenario":null},{"value":"1,45E-05","module":"C1","scenario":null},{"value":"3,47E-05","module":"C2","scenario":null},{"value":"4,34E-05","module":"C3","scenario":null},{"value":"1,03E-06","module":"C4","scenario":null},{"value":"-9,03E-04","module":"D","scenario":null},{"value":"2,25E-03","module":"A1A3","scenario":null}]},{"parameter":"EP-marine","unit":"kg N-eq","values":[{"value":"5,37E-02","module":"A1","scenario":null},{"value":"1,22E-02","module":"A2","scenario":null},{"value":"1,20E-02","module":"A3","scenario":null},{"value":"1,49E-02","module":"A4","scenario":null},{"value":"0,00E+00","module":"B1","scenario":null},{"value":"1,84E-02","module":"C1","scenario":null},{"value":"3,07E-03","module":"C2","scenario":null},{"value":"1,70E-03","module":"C3","scenario":null},{"value":"5,06E-04","module":"C4","scenario":null},{"value":"-2,09E-02","module":"D","scenario":null},{"value":"7,79E-02","module":"A1A3","scenario":null}]},{"parameter":"EP-terrestrial","unit":"mol N-eq.","values":[{"value":"6,03E-01","module":"A1","scenario":null},{"value":"1,36E-01","module":"A2","scenario":null},{"value":"8,75E-02","module":"A3","scenario":null},{"value":"1,66E-01","module":"A4","scenario":null},{"value":"0,00E+00","module":"B1","scenario":null},{"value":"1,99E-01","module":"C1","scenario":null},{"value":"3,42E-02","module":"C2","scenario":null},{"value":"1,95E-02","module":"C3","scenario":null},{"value":"5,57E-03","module":"C4","scenario":null},{"value":"-2,24E-01","module":"D","scenario":null},{"value":"8,27E-01","module":"A1A3","scenario":null}]},{"parameter":"GWP-IOBC","unit":"kg CO2-eq","values":[{"value":"1,01E+02","module":"A1","scenario":null},{"value":"6,06E+00","module":"A2","scenario":null},{"value":"1,06E+01","module":"A3","scenario":null},{"value":"2,62E+01","module":"A4","scenario":null},{"value":"-1,78E+01","module":"B1","scenario":null},{"value":"3,98E+00","module":"C1","scenario":null},{"value":"4,36E+00","module":"C2","scenario":null},{"value":"1,40E+00","module":"C3","scenario":null},{"value":"1,39E-01","module":"C4","scenario":null},{"value":"-2,28E+01","module":"D","scenario":null},{"value":"1,18E+02","module":"A1A3","scenario":null}]}],"additional_environmental_impact":[{"parameter":"PM","unit":"Disease incidence","values":[{"value":"3,01E-06","module":"A1","scenario":null},{"value":"4,13E-07","module":"A2","scenario":null},{"value":"3,01E-07","module":"A3","scenario":null},{"value":"1,60E-06","module":"A4","scenario":null},{"value":"0,00E+00","module":"B1","scenario":null},{"value":"5,05E-06","module":"C1","scenario":null},{"value":"4,00E-07","module":"C2","scenario":null},{"value":"8,94E-08","module":"C3","scenario":null},{"value":"2,87E-08","module":"C4","scenario":null},{"value":"-1,57E-06","module":"D","scenario":null},{"value":"3,72E-06","module":"A1A3","scenario":null}]},{"parameter":"ETP-fw","unit":"CTUe","values":[{"value":"1,13E+03","module":"A1","scenario":null},{"value":"6,48E+01","module":"A2","scenario":null},{"value":"6,19E+01","module":"A3","scenario":null},{"value":"2,93E+02","module":"A4","scenario":null},{"value":"0,00E+00","module":"B1","scenario":null},{"value":"3,00E+01","module":"C1","scenario":null},{"value":"5,17E+01","module":"C2","scenario":null},{"value":"1,66E+01","module":"C3","scenario":null},{"value":"2,21E+00","module":"C4","scenario":null},{"value":"-8,04E+02","module":"D","scenario":null},{"value":"1,26E+03","module":"A1A3","scenario":null}]},{"parameter":"HTP-c","unit":"CTUh","values":[{"value":"1,05E-07","module":"A1","scenario":null},{"value":"0,00E+00","module":"A2","scenario":null},{"value":"7,69E-09","module":"A3","scenario":null},{"value":"0,00E+00","module":"A4","scenario":null},{"value":"0,00E+00","module":"B1","scenario":null},{"value":"9,96E-10","module":"C1","scenario":null},{"value":"0,00E+00","module":"C2","scenario":null},{"value":"1,00E-09","module":"C3","scenario":null},{"value":"6,40E-11","module":"C4","scenario":null},{"value":"-6,78E-08","module":"D","scenario":null},{"value":"1,13E-07","module":"A1A3","scenario":null}]},{"parameter":"HTP-nc","unit":"CTUh","values":[{"value":"6,49E-07","module":"A1","scenario":null},{"value":"5,67E-08","module":"A2","scenario":null},{"value":"8,38E-08","module":"A3","scenario":null},{"value":"3,20E-07","module":"A4","scenario":null},{"value":"0,00E+00","module":"B1","scenario":null},{"value":"2,79E-08","module":"C1","scenario":null},{"value":"5,00E-08","module":"C2","scenario":null},{"value":"1,54E-08","module":"C3","scenario":null},{"value":"1,29E-09","module":"C4","scenario":null},{"value":"1,38E-06","module":"D","scenario":null},{"value":"7,90E-07","module":"A1A3","scenario":null}]},{"parameter":"SQP","unit":"-","values":[{"value":"6,94E+01","module":"A1","scenario":null},{"value":"7,82E+01","module":"A2","scenario":null},{"value":"3,63E+02","module":"A3","scenario":null},{"value":"2,76E+02","module":"A4","scenario":null},{"value":"0,00E+00","module":"B1","scenario":null},{"value":"6,66E+00","module":"C1","scenario":null},{"value":"8,11E+01","module":"C2","scenario":null},{"value":"1,20E+01","module":"C3","scenario":null},{"value":"1,63E+01","module":"C4","scenario":null},{"value":"7,06E+01","module":"D","scenario":null},{"value":"5,10E+02","module":"A1A3","scenario":null}]},{"parameter":"IRP","unit":"kBq U235-eq","values":[{"value":"1,23E+00","module":"A1","scenario":null},{"value":"4,03E-01","module":"A2","scenario":null},{"value":"1,40E-01","module":"A3","scenario":null},{"value":"1,73E+00","module":"A4","scenario":null},{"value":"0,00E+00","module":"B1","scenario":null},{"value":"2,39E-01","module":"C1","scenario":null},{"value":"3,09E-01","module":"C2","scenario":null},{"value":"3,57E-01","module":"C3","scenario":null},{"value":"1,94E-02","module":"C4","scenario":null},{"value":"-2,90E-01","module":"D","scenario":null},{"value":"1,77E+00","module":"A1A3","scenario":null}]}],"resource_use":[{"parameter":"PERE","unit":"MJ","values":[{"value":"1,28E+02","module":"A1","scenario":null},{"value":"1,10E+00","module":"A2","scenario":null},{"value":"7,01E+01","module":"A3","scenario":null},{"value":"5,66E+00","module":"A4","scenario":null},{"value":"0,00E+00","module":"B1","scenario":null},{"value":"2,99E-01","module":"C1","scenario":null},{"value":"8,90E-01","module":"C2","scenario":null},{"value":"1,09E+01","module":"C3","scenario":null},{"value":"6,86E-02","module":"C4","scenario":null},{"value":"-2,15E+01","module":"D","scenario":null},{"value":"1,99E+02","module":"A1A3","scenario":null}]},{"parameter":"PERM","unit":"","values":[{"value":"2,36E+00","module":"A1","scenario":null},{"value":"0,00E+00","module":"A2","scenario":null},{"value":"-2,99E-03","module":"A3","scenario":null},{"value":"0,00E+00","module":"A4","scenario":null},{"value":"0,00E+00","module":"B1","scenario":null},{"value":"0,00E+00","module":"C1","scenario":null},{"value":"0,00E+00","module":"C2","scenario":null},{"value":"-6,50E-02","module":"C3","scenario":null},{"value":"0,00E+00","module":"C4","scenario":null},{"value":"0,00E+00","module":"D","scenario":null},{"value":"2,36E+00","module":"A1A3","scenario":null}]},{"parameter":"PERT","unit":"MJ","values":[{"value":"1,30E+02","module":"A1","scenario":null},{"value":"1,10E+00","module":"A2","scenario":null},{"value":"7,01E+01","module":"A3","scenario":null},{"value":"5,66E+00","module":"A4","scenario":null},{"value":"0,00E+00","module":"B1","scenario":null},{"value":"2,99E-01","module":"C1","scenario":null},{"value":"8,90E-01","module":"C2","scenario":null},{"value":"1,09E+01","module":"C3","scenario":null},{"value":"6,86E-02","module":"C4","scenario":null},{"value":"-2,15E+01","module":"D","scenario":null},{"value":"2,01E+02","module":"A1A3","scenario":null}]},{"parameter":"PENRE","unit":"MJ","values":[{"value":"6,36E+02","module":"A1","scenario":null},{"value":"9,23E+01","module":"A2","scenario":null},{"value":"1,16E+02","module":"A3","scenario":null},{"value":"3,95E+02","module":"A4","scenario":null},{"value":"0,00E+00","module":"B1","scenario":null},{"value":"5,49E+01","module":"C1","scenario":null},{"value":"7,07E+01","module":"C2","scenario":null},{"value":"2,14E+01","module":"C3","scenario":null},{"value":"4,46E+00","module":"C4","scenario":null},{"value":"-1,54E+02","module":"D","scenario":null},{"value":"8,45E+02","module":"A1A3","scenario":null}]},{"parameter":"PENRM","unit":"MJ","values":[{"value":"3,13E+01","module":"A1","scenario":null},{"value":"0,00E+00","module":"A2","scenario":null},{"value":"1,04E+00","module":"A3","scenario":null},{"value":"0,00E+00","module":"A4","scenario":null},{"value":"0,00E+00","module":"B1","scenario":null},{"value":"0,00E+00","module":"C1","scenario":null},{"value":"0,00E+00","module":"C2","scenario":null},{"value":"-1,01E+01","module":"C3","scenario":null},{"value":"0,00E+00","module":"C4","scenario":null},{"value":"0,00E+00","module":"D","scenario":null},{"value":"3,23E+01","module":"A1A3","scenario":null}]},{"parameter":"PENRT","unit":"MJ","values":[{"value":"6,68E+02","module":"A1","scenario":null},{"value":"9,23E+01","module":"A2","scenario":null},{"value":"1,17E+02","module":"A3","scenario":null},{"value":"3,95E+02","module":"A4","scenario":null},{"value":"0,00E+00","module":"B1","scenario":null},{"value":"5,49E+01","module":"C1","scenario":null},{"value":"7,07E+01","module":"C2","scenario":null},{"value":"1,13E+01","module":"C3","scenario":null},{"value":"4,46E+00","module":"C4","scenario":null},{"value":"-1,54E+02","module":"D","scenario":null},{"value":"8,77E+02","module":"A1A3","scenario":null}]},{"parameter":"SM","unit":"kg","values":[{"value":"2,23E+01","module":"A1","scenario":null},{"value":"0,00E+00","module":"A2","scenario":null},{"value":"1,21E-01","module":"A3","scenario":null},{"value":"0,00E+00","module":"A4","scenario":null},{"value":"0,00E+00","module":"B1","scenario":null},{"value":"0,00E+00","module":"C1","scenario":null},{"value":"0,00E+00","module":"C2","scenario":null},{"value":"0,00E+00","module":"C3","scenario":null},{"value":"0,00E+00","module":"C4","scenario":null},{"value":"0,00E+00","module":"D","scenario":null},{"value":"2,24E+01","module":"A1A3","scenario":null}]},{"parameter":"RSF","unit":"MJ","values":[{"value":"2,82E-01","module":"A1","scenario":null},{"value":"3,82E-02","module":"A2","scenario":null},{"value":"2,44E-02","module":"A3","scenario":null},{"value":"2,02E-01","module":"A4","scenario":null},{"value":"0,00E+00","module":"B1","scenario":null},{"value":"0,00E+00","module":"C1","scenario":null},{"value":"3,11E-02","module":"C2","scenario":null},{"value":"1,17E-04","module":"C3","scenario":null},{"value":"1,42E-03","module":"C4","scenario":null},{"value":"3,18E-01","module":"D","scenario":null},{"value":"3,45E-01","module":"A1A3","scenario":null}]},{"parameter":"NRSF","unit":"MJ","values":[{"value":"1,63E+00","module":"A1","scenario":null},{"value":"1,48E-01","module":"A2","scenario":null},{"value":"5,88E-02","module":"A3","scenario":null},{"value":"7,24E-01","module":"A4","scenario":null},{"value":"0,00E+00","module":"B1","scenario":null},{"value":"0,00E+00","module":"C1","scenario":null},{"value":"1,04E-01","module":"C2","scenario":null},{"value":"0,00E+00","module":"C3","scenario":null},{"value":"4,12E-03","module":"C4","scenario":null},{"value":"1,40E+01","module":"D","scenario":null},{"value":"1,83E+00","module":"A1A3","scenario":null}]},{"parameter":"FW","unit":"m3","values":[{"value":"2,71E+00","module":"A1","scenario":null},{"value":"9,13E-03","module":"A2","scenario":null},{"value":"2,07E-01","module":"A3","scenario":null},{"value":"4,23E-02","module":"A4","scenario":null},{"value":"0,00E+00","module":"B1","scenario":null},{"value":"2,82E-03","module":"C1","scenario":null},{"value":"8,05E-03","module":"C2","scenario":null},{"value":"3,72E-02","module":"C3","scenario":null},{"value":"5,31E-03","module":"C4","scenario":null},{"value":"-1,38E+00","module":"D","scenario":null},{"value":"2,92E+00","module":"A1A3","scenario":null}]}],"end_of_life_waste":[{"parameter":"HWD","unit":"kg","values":[{"value":"2,35E+00","module":"A1","scenario":null},{"value":"4,68E-03","module":"A2","scenario":null},{"value":"1,04E+00","module":"A3","scenario":null},{"value":"2,04E-02","module":"A4","scenario":null},{"value":"0,00E+00","module":"B1","scenario":null},{"value":"1,61E-03","module":"C1","scenario":null},{"value":"3,87E-03","module":"C2","scenario":null},{"value":"2,12E-03","module":"C3","scenario":null},{"value":"2,78E-04","module":"C4","scenario":null},{"value":"-8,00E-02","module":"D","scenario":null},{"value":"3,39E+00","module":"A1A3","scenario":null}]},{"parameter":"NHWD","unit":"kg","values":[{"value":"5,03E+01","module":"A1","scenario":null},{"value":"5,69E+00","module":"A2","scenario":null},{"value":"1,37E+00","module":"A3","scenario":null},{"value":"1,92E+01","module":"A4","scenario":null},{"value":"0,00E+00","module":"B1","scenario":null},{"value":"6,50E-02","module":"C1","scenario":null},{"value":"6,15E+00","module":"C2","scenario":null},{"value":"6,71E-02","module":"C3","scenario":null},{"value":"3,23E+01","module":"C4","scenario":null},{"value":"-5,87E+00","module":"D","scenario":null},{"value":"5,73E+01","module":"A1A3","scenario":null}]},{"parameter":"RWD","unit":"kg","values":[{"value":"5,29E-03","module":"A1","scenario":null},{"value":"6,33E-04","module":"A2","scenario":null},{"value":"1,90E-04","module":"A3","scenario":null},{"value":"2,69E-03","module":"A4","scenario":null},{"value":"0,00E+00","module":"B1","scenario":null},{"value":"3,81E-04","module":"C1","scenario":null},{"value":"4,83E-04","module":"C2","scenario":null},{"value":"2,25E-04","module":"C3","scenario":null},{"value":"1,38E-09","module":"C4","scenario":null},{"value":"-2,55E-04","module":"D","scenario":null},{"value":"6,11E-03","module":"A1A3","scenario":null}]}],"end_of_life_flow":[{"parameter":"CRU","unit":"kg","values":[{"value":"2,01E+00","module":"A1","scenario":null},{"value":"0,00E+00","module":"A2","scenario":null},{"value":"0,00E+00","module":"A3","scenario":null},{"value":"0,00E+00","module":"A4","scenario":null},{"value":"0,00E+00","module":"B1","scenario":null},{"value":"0,00E+00","module":"C1","scenario":null},{"value":"0,00E+00","module":"C2","scenario":null},{"value":"0,00E+00","module":"C3","scenario":null},{"value":"0,00E+00","module":"C4","scenario":null},{"value":"0,00E+00","module":"D","scenario":null},{"value":"2,01E+00","module":"A1A3","scenario":null}]},{"parameter":"MFR","unit":"kg","values":[{"value":"1,68E+00","module":"A1","scenario":null},{"value":"0,00E+00","module":"A2","scenario":null},{"value":"4,51E+00","module":"A3","scenario":null},{"value":"0,00E+00","module":"A4","scenario":null},{"value":"0,00E+00","module":"B1","scenario":null},{"value":"0,00E+00","module":"C1","scenario":null},{"value":"0,00E+00","module":"C2","scenario":null},{"value":"9,64E+02","module":"C3","scenario":null},{"value":"0,00E+00","module":"C4","scenario":null},{"value":"0,00E+00","module":"D","scenario":null},{"value":"6,19E+00","module":"A1A3","scenario":null}]},{"parameter":"MER","unit":"kg","values":[{"value":"2,98E-01","module":"A1","scenario":null},{"value":"0,00E+00","module":"A2","scenario":null},{"value":"4,65E+00","module":"A3","scenario":null},{"value":"0,00E+00","module":"A4","scenario":null},{"value":"0,00E+00","module":"B1","scenario":null},{"value":"0,00E+00","module":"C1","scenario":null},{"value":"0,00E+00","module":"C2","scenario":null},{"value":"3,00E-01","module":"C3","scenario":null},{"value":"0,00E+00","module":"C4","scenario":null},{"value":"0,00E+00","module":"D","scenario":null},{"value":"4,95E+00","module":"A1A3","scenario":null}]},{"parameter":"EEE","unit":"MJ","values":[{"value":"1,59E-04","module":"A1","scenario":null},{"value":"0,00E+00","module":"A2","scenario":null},{"value":"2,76E+00","module":"A3","scenario":null},{"value":"0,00E+00","module":"A4","scenario":null},{"value":"0,00E+00","module":"B1","scenario":null},{"value":"0,00E+00","module":"C1","scenario":null},{"value":"0,00E+00","module":"C2","scenario":null},{"value":"4,61E-01","module":"C3","scenario":null},{"value":"0,00E+00","module":"C4","scenario":null},{"value":"0,00E+00","module":"D","scenario":null},{"value":"2,76E+00","module":"A1A3","scenario":null}]},{"parameter":"EET","unit":"MJ","values":[{"value":"0,00E+00","module":"A1","scenario":null},{"value":"0,00E+00","module":"A2","scenario":null},{"value":"4,18E+01","module":"A3","scenario":null},{"value":"0,00E+00","module":"A4","scenario":null},{"value":"0,00E+00","module":"B1","scenario":null},{"value":"0,00E+00","module":"C1","scenario":null},{"value":"0,00E+00","module":"C2","scenario":null},{"value":"6,97E+00","module":"C3","scenario":null},{"value":"0,00E+00","module":"C4","scenario":null},{"value":"0,00E+00","module":"D","scenario":null},{"value":"4,18E+01","module":"A1A3","scenario":null}]}]}