{
    "product_name": "CPF02 Stationary Fan Heater Champ ",
    "epd_id": "NEPD-8611-8266",
    "declared_unit": {
        "unit": "stk",
        "amount": 1.0
    },
    "compliance": [
        "EN 15804+A2",
        "ISO 14025",
        "ISO 21930"
    ],
    "producer_name": "Frico AB",
    "environmental_impact": [
        {
            "parameter": "GWP-total",
            "values": [
                {
                    "value": "1,44E+02",
                    "module": "A1-A3",
                    "scenario": null
                },
                {
                    "value": "4,99E-01",
                    "module": "A4",
                    "scenario": null
                },
                {
                    "value": "2,41E-02",
                    "module": "C1",
                    "scenario": null
                },
                {
                    "value": "8,32E-02",
                    "module": "C2",
                    "scenario": null
                },
                {
                    "value": "1,87E+00",
                    "module": "C3",
                    "scenario": null
                },
                {
                    "value": "7,97E-02",
                    "module": "C4",
                    "scenario": null
                },
                {
                    "value": "-2,78E+01",
                    "module": "D",
                    "scenario": null
                }
            ]
        },
        {
            "parameter": "GWP-fossil",
            "values": [
                {
                    "value": "1,42E+02",
                    "module": "A1-A3",
                    "scenario": null
                },
                {
                    "value": "4,99E-01",
                    "module": "A4",
                    "scenario": null
                },
                {
                    "value": "2,41E-02",
                    "module": "C1",
                    "scenario": null
                },
                {
                    "value": "8,32E-02",
                    "module": "C2",
                    "scenario": null
                },
                {
                    "value": "1,87E+00",
                    "module": "C3",
                    "scenario": null
                },
                {
                    "value": "7,96E-02",
                    "module": "C4",
                    "scenario": null
                },
                {
                    "value": "-2,74E+01",
                    "module": "D",
                    "scenario": null
                }
            ]
        },
        {
            "parameter": "GWP-biogenic",
            "values": [
                {
                    "value": "1,07E+00",
                    "module": "A1-A3",
                    "scenario": null
                },
                {
                    "value": "2,14E-04",
                    "module": "A4",
                    "scenario": null
                },
                {
                    "value": "4,52E-06",
                    "module": "C1",
                    "scenario": null
                },
                {
                    "value": "3,56E-05",
                    "module": "C2",
                    "scenario": null
                },
                {
                    "value": "1,59E-03",
                    "module": "C3",
                    "scenario": null
                },
                {
                    "value": "6,91E-05",
                    "module": "C4",
                    "scenario": null
                },
                {
                    "value": "-9,56E-02",
                    "module": "D",
                    "scenario": null
                }
            ]
        },
        {
            "parameter": "GWP-luluc",
            "values": [
                {
                    "value": "4,31E-01",
                    "module": "A1-A3",
                    "scenario": null
                },
                {
                    "value": "1,52E-04",
                    "module": "A4",
                    "scenario": null
                },
                {
                    "value": "1,90E-06",
                    "module": "C1",
                    "scenario": null
                },
                {
                    "value": "2,53E-05",
                    "module": "C2",
                    "scenario": null
                },
                {
                    "value": "1,58E-04",
                    "module": "C3",
                    "scenario": null
                },
                {
                    "value": "1,59E-05",
                    "module": "C4",
                    "scenario": null
                },
                {
                    "value": "-3,08E-01",
                    "module": "D",
                    "scenario": null
                }
            ]
        },
        {
            "parameter": "ODP",
            "values": [
                {
                    "value": "9,79E-06",
                    "module": "A1-A3",
                    "scenario": null
                },
                {
                    "value": "1,20E-07",
                    "module": "A4",
                    "scenario": null
                },
                {
                    "value": "5,22E-09",
                    "module": "C1",
                    "scenario": null
                },
                {
                    "value": "2,01E-08",
                    "module": "C2",
                    "scenario": null
                },
                {
                    "value": "6,73E-08",
                    "module": "C3",
                    "scenario": null
                },
                {
                    "value": "7,03E-09",
                    "module": "C4",
                    "scenario": null
                },
                {
                    "value": "-2,70E-03",
                    "module": "D",
                    "scenario": null
                }
            ]
        },
        {
            "parameter": "AP",
            "values": [
                {
                    "value": "2,83E+00",
                    "module": "A1-A3",
                    "scenario": null
                },
                {
                    "value": "1,61E-03",
                    "module": "A4",
                    "scenario": null
                },
                {
                    "value": "2,52E-04",
                    "module": "C1",
                    "scenario": null
                },
                {
                    "value": "2,68E-04",
                    "module": "C2",
                    "scenario": null
                },
                {
                    "value": "1,09E-03",
                    "module": "C3",
                    "scenario": null
                },
                {
                    "value": "2,00E-04",
                    "module": "C4",
                    "scenario": null
                },
                {
                    "value": "-8,27E-01",
                    "module": "D",
                    "scenario": null
                }
            ]
        },
        {
            "parameter": "POCP",
            "values": [
                {
                    "value": "7,60E-01",
                    "module": "A1-A3",
                    "scenario": null
                },
                {
                    "value": "1,54E-03",
                    "module": "A4",
                    "scenario": null
                },
                {
                    "value": "3,36E-04",
                    "module": "C1",
                    "scenario": null
                },
                {
                    "value": "2,57E-04",
                    "module": "C2",
                    "scenario": null
                },
                {
                    "value": "8,13E-04",
                    "module": "C3",
                    "scenario": null
                },
                {
                    "value": "2,00E-04",
                    "module": "C4",
                    "scenario": null
                },
                {
                    "value": "-2,06E-01",
                    "module": "D",
                    "scenario": null
                }
            ]
        },
        {
            "parameter": "ADPE",
            "values": [
                {
                    "value": "4,92E-02",
                    "module": "A1-A3",
                    "scenario": null
                },
                {
                    "value": "8,89E-06",
                    "module": "A4",
                    "scenario": null
                },
                {
                    "value": "3,70E-08",
                    "module": "C1",
                    "scenario": null
                },
                {
                    "value": "1,48E-06",
                    "module": "C2",
                    "scenario": null
                },
                {
                    "value": "2,35E-06",
                    "module": "C3",
                    "scenario": null
                },
                {
                    "value": "4,08E-07",
                    "module": "C4",
                    "scenario": null
                },
                {
                    "value": "-3,93E-03",
                    "module": "D",
                    "scenario": null
                }
            ]
        },
        {
            "parameter": "ADPF",
            "values": [
                {
                    "value": "1,71E+03",
                    "module": "A1-A3",
                    "scenario": null
                },
                {
                    "value": "8,11E+00",
                    "module": "A4",
                    "scenario": null
                },
                {
                    "value": "3,32E-01",
                    "module": "C1",
                    "scenario": null
                },
                {
                    "value": "1,35E+00",
                    "module": "C2",
                    "scenario": null
                },
                {
                    "value": "2,61E+00",
                    "module": "C3",
                    "scenario": null
                },
                {
                    "value": "5,64E-01",
                    "module": "C4",
                    "scenario": null
                },
                {
                    "value": "-3,01E+02",
                    "module": "D",
                    "scenario": null
                }
            ]
        },
        {
            "parameter": "WDP",
            "values": [
                {
                    "value": "1,65E+04",
                    "module": "A1-A3",
                    "scenario": null
                },
                {
                    "value": "6,22E+00",
                    "module": "A4",
                    "scenario": null
                },
                {
                    "value": "7,06E-02",
                    "module": "C1",
                    "scenario": null
                },
                {
                    "value": "1,04E+00",
                    "module": "C2",
                    "scenario": null
                },
                {
                    "value": "1,25E+01",
                    "module": "C3",
                    "scenario": null
                },
                {
                    "value": "5,22E+00",
                    "module": "C4",
                    "scenario": null
                },
                {
                    "value": "-8,42E+03",
                    "module": "D",
                    "scenario": null
                }
            ]
        },
        {
            "parameter": "EP-freshwater",
            "values": [
                {
                    "value": "2,46E-02",
                    "module": "A1-A3",
                    "scenario": null
                },
                {
                    "value": "3,97E-06",
                    "module": "A4",
                    "scenario": null
                },
                {
                    "value": "8,78E-08",
                    "module": "C1",
                    "scenario": null
                },
                {
                    "value": "6,62E-07",
                    "module": "C2",
                    "scenario": null
                },
                {
                    "value": "1,37E-05",
                    "module": "C3",
                    "scenario": null
                },
                {
                    "value": "6,97E-07",
                    "module": "C4",
                    "scenario": null
                },
                {
                    "value": "-5,68E-03",
                    "module": "D",
                    "scenario": null
                }
            ]
        },
        {
            "parameter": "EP-marine",
            "values": [
                {
                    "value": "1,97E-01",
                    "module": "A1-A3",
                    "scenario": null
                },
                {
                    "value": "3,52E-04",
                    "module": "A4",
                    "scenario": null
                },
                {
                    "value": "1,11E-04",
                    "module": "C1",
                    "scenario": null
                },
                {
                    "value": "5,86E-05",
                    "module": "C2",
                    "scenario": null
                },
                {
                    "value": "2,76E-04",
                    "module": "C3",
                    "scenario": null
                },
                {
                    "value": "7,68E-05",
                    "module": "C4",
                    "scenario": null
                },
                {
                    "value": "-4,94E-02",
                    "module": "D",
                    "scenario": null
                }
            ]
        },
        {
            "parameter": "EP-terrestrial",
            "values": [
                {
                    "value": "3,37E+00",
                    "module": "A1-A3",
                    "scenario": null
                },
                {
                    "value": "3,92E-03",
                    "module": "A4",
                    "scenario": null
                },
                {
                    "value": "1,22E-03",
                    "module": "C1",
                    "scenario": null
                },
                {
                    "value": "6,54E-04",
                    "module": "C2",
                    "scenario": null
                },
                {
                    "value": "3,03E-03",
                    "module": "C3",
                    "scenario": null
                },
                {
                    "value": "6,91E-04",
                    "module": "C4",
                    "scenario": null
                },
                {
                    "value": "-6,64E-01",
                    "module": "D",
                    "scenario": null
                }
            ]
        }
    ],
    "additional_environmental_impact": [
        {
            "parameter": "PM",
            "values": [
                {
                    "value": "1,94E-04",
                    "module": "A1-A3",
                    "scenario": null
                },
                {
                    "value": "4,58E-08",
                    "module": "A4",
                    "scenario": null
                },
                {
                    "value": "6,68E-09",
                    "module": "C1",
                    "scenario": null
                },
                {
                    "value": "7,64E-09",
                    "module": "C2",
                    "scenario": null
                },
                {
                    "value": "1,37E-08",
                    "module": "C3",
                    "scenario": null
                },
                {
                    "value": "2,84E-09",
                    "module": "C4",
                    "scenario": null
                },
                {
                    "value": "-3,11E-06",
                    "module": "D",
                    "scenario": null
                }
            ]
        },
        {
            "parameter": "ETP-fw",
            "values": [
                {
                    "value": "1,93E+04",
                    "module": "A1-A3",
                    "scenario": null
                },
                {
                    "value": "5,93E+00",
                    "module": "A4",
                    "scenario": null
                },
                {
                    "value": "1,81E-01",
                    "module": "C1",
                    "scenario": null
                },
                {
                    "value": "9,88E-01",
                    "module": "C2",
                    "scenario": null
                },
                {
                    "value": "1,79E+01",
                    "module": "C3",
                    "scenario": null
                },
                {
                    "value": "1,28E+02",
                    "module": "C4",
                    "scenario": null
                },
                {
                    "value": "-6,94E+03",
                    "module": "D",
                    "scenario": null
                }
            ]
        },
        {
            "parameter": "HTP-c",
            "values": [
                {
                    "value": "7,82E-07",
                    "module": "A1-A3",
                    "scenario": null
                },
                {
                    "value": "0,00E+00",
                    "module": "A4",
                    "scenario": null
                },
                {
                    "value": "0,00E+00",
                    "module": "C1",
                    "scenario": null
                },
                {
                    "value": "0,00E+00",
                    "module": "C2",
                    "scenario": null
                },
                {
                    "value": "5,76E-10",
                    "module": "C3",
                    "scenario": null
                },
                {
                    "value": "6,00E-09",
                    "module": "C4",
                    "scenario": null
                },
                {
                    "value": "-1,65E-07",
                    "module": "D",
                    "scenario": null
                }
            ]
        },
        {
            "parameter": "HTP-nc",
            "values": [
                {
                    "value": "3,50E-05",
                    "module": "A1-A3",
                    "scenario": null
                },
                {
                    "value": "5,73E-09",
                    "module": "A4",
                    "scenario": null
                },
                {
                    "value": "1,65E-10",
                    "module": "C1",
                    "scenario": null
                },
                {
                    "value": "9,55E-10",
                    "module": "C2",
                    "scenario": null
                },
                {
                    "value": "7,92E-09",
                    "module": "C3",
                    "scenario": null
                },
                {
                    "value": "4,11E-07",
                    "module": "C4",
                    "scenario": null
                },
                {
                    "value": "-7,27E-06",
                    "module": "D",
                    "scenario": null
                }
            ]
        },
        {
            "parameter": "SQP",
            "values": [
                {
                    "value": "6,31E+02",
                    "module": "A1-A3",
                    "scenario": null
                },
                {
                    "value": "9,29E+00",
                    "module": "A4",
                    "scenario": null
                },
                {
                    "value": "4,21E-02",
                    "module": "C1",
                    "scenario": null
                },
                {
                    "value": "1,55E+00",
                    "module": "C2",
                    "scenario": null
                },
                {
                    "value": "1,02E+00",
                    "module": "C3",
                    "scenario": null
                },
                {
                    "value": "1,52E+00",
                    "module": "C4",
                    "scenario": null
                },
                {
                    "value": "-8,97E+01",
                    "module": "D",
                    "scenario": null
                }
            ]
        },
        {
            "parameter": "IRP",
            "values": [
                {
                    "value": "7,08E+00",
                    "module": "A1-A3",
                    "scenario": null
                },
                {
                    "value": "3,54E-02",
                    "module": "A4",
                    "scenario": null
                },
                {
                    "value": "1,42E-03",
                    "module": "C1",
                    "scenario": null
                },
                {
                    "value": "5,90E-03",
                    "module": "C2",
                    "scenario": null
                },
                {
                    "value": "1,19E-02",
                    "module": "C3",
                    "scenario": null
                },
                {
                    "value": "2,70E-03",
                    "module": "C4",
                    "scenario": null
                },
                {
                    "value": "-8,93E-01",
                    "module": "D",
                    "scenario": null
                }
            ]
        }
    ],
    "resource_use": [
        {
            "parameter": "PERE",
            "values": [
                {
                    "value": "2,06E+02",
                    "module": "A1-A3",
                    "scenario": null
                },
                {
                    "value": "1,02E-01",
                    "module": "A4",
                    "scenario": null
                },
                {
                    "value": "1,80E-03",
                    "module": "C1",
                    "scenario": null
                },
                {
                    "value": "1,70E-02",
                    "module": "C2",
                    "scenario": null
                },
                {
                    "value": "4,44E-01",
                    "module": "C3",
                    "scenario": null
                },
                {
                    "value": "3,56E-02",
                    "module": "C4",
                    "scenario": null
                },
                {
                    "value": "-9,56E+01",
                    "module": "D",
                    "scenario": null
                }
            ]
        },
        {
            "parameter": "PERM",
            "values": [
                {
                    "value": "0,00E+00",
                    "module": "A1-A3",
                    "scenario": null
                },
                {
                    "value": "0,00E+00",
                    "module": "A4",
                    "scenario": null
                },
                {
                    "value": "0,00E+00",
                    "module": "C1",
                    "scenario": null
                },
                {
                    "value": "0,00E+00",
                    "module": "C2",
                    "scenario": null
                },
                {
                    "value": "0,00E+00",
                    "module": "C3",
                    "scenario": null
                },
                {
                    "value": "0,00E+00",
                    "module": "C4",
                    "scenario": null
                },
                {
                    "value": "0,00E+00",
                    "module": "D",
                    "scenario": null
                }
            ]
        },
        {
            "parameter": "PERT",
            "values": [
                {
                    "value": "2,06E+02",
                    "module": "A1-A3",
                    "scenario": null
                },
                {
                    "value": "1,02E-01",
                    "module": "A4",
                    "scenario": null
                },
                {
                    "value": "1,80E-03",
                    "module": "C1",
                    "scenario": null
                },
                {
                    "value": "1,70E-02",
                    "module": "C2",
                    "scenario": null
                },
                {
                    "value": "4,44E-01",
                    "module": "C3",
                    "scenario": null
                },
                {
                    "value": "3,56E-02",
                    "module": "C4",
                    "scenario": null
                },
                {
                    "value": "-9,56E+01",
                    "module": "D",
                    "scenario": null
                }
            ]
        },
        {
            "parameter": "PENRE",
            "values": [
                {
                    "value": "1,70E+03",
                    "module": "A1-A3",
                    "scenario": null
                },
                {
                    "value": "8,11E+00",
                    "module": "A4",
                    "scenario": null
                },
                {
                    "value": "3,32E-01",
                    "module": "C1",
                    "scenario": null
                },
                {
                    "value": "1,35E+00",
                    "module": "C2",
                    "scenario": null
                },
                {
                    "value": "2,61E+00",
                    "module": "C3",
                    "scenario": null
                },
                {
                    "value": "5,64E-01",
                    "module": "C4",
                    "scenario": null
                },
                {
                    "value": "-3,01E+02",
                    "module": "D",
                    "scenario": null
                }
            ]
        },
        {
            "parameter": "PENRM",
            "values": [
                {
                    "value": "1,79E+01",
                    "module": "A1-A3",
                    "scenario": null
                },
                {
                    "value": "0,00E+00",
                    "module": "A4",
                    "scenario": null
                },
                {
                    "value": "0,00E+00",
                    "module": "C1",
                    "scenario": null
                },
                {
                    "value": "0,00E+00",
                    "module": "C2",
                    "scenario": null
                },
                {
                    "value": "-1,24E+01",
                    "module": "C3",
                    "scenario": null
                },
                {
                    "value": "0,00E+00",
                    "module": "C4",
                    "scenario": null
                },
                {
                    "value": "0,00E+00",
                    "module": "D",
                    "scenario": null
                }
            ]
        },
        {
            "parameter": "PENRT",
            "values": [
                {
                    "value": "1,71E+03",
                    "module": "A1-A3",
                    "scenario": null
                },
                {
                    "value": "8,11E+00",
                    "module": "A4",
                    "scenario": null
                },
                {
                    "value": "3,32E-01",
                    "module": "C1",
                    "scenario": null
                },
                {
                    "value": "1,35E+00",
                    "module": "C2",
                    "scenario": null
                },
                {
                    "value": "-9,76E+00",
                    "module": "C3",
                    "scenario": null
                },
                {
                    "value": "5,64E-01",
                    "module": "C4",
                    "scenario": null
                },
                {
                    "value": "-3,01E+02",
                    "module": "D",
                    "scenario": null
                }
            ]
        },
        {
            "parameter": "SM",
            "values": [
                {
                    "value": "8,21E+00",
                    "module": "A1-A3",
                    "scenario": null
                },
                {
                    "value": "0,00E+00",
                    "module": "A4",
                    "scenario": null
                },
                {
                    "value": "1,63E-04",
                    "module": "C1",
                    "scenario": null
                },
                {
                    "value": "0,00E+00",
                    "module": "C2",
                    "scenario": null
                },
                {
                    "value": "2,20E-05",
                    "module": "C3",
                    "scenario": null
                },
                {
                    "value": "2,06E-05",
                    "module": "C4",
                    "scenario": null
                },
                {
                    "value": "1,19E+00",
                    "module": "D",
                    "scenario": null
                }
            ]
        },
        {
            "parameter": "RSF",
            "values": [
                {
                    "value": "1,75E+00",
                    "module": "A1-A3",
                    "scenario": null
                },
                {
                    "value": "3,57E-03",
                    "module": "A4",
                    "scenario": null
                },
                {
                    "value": "4,42E-05",
                    "module": "C1",
                    "scenario": null
                },
                {
                    "value": "5,94E-04",
                    "module": "C2",
                    "scenario": null
                },
                {
                    "value": "9,73E-03",
                    "module": "C3",
                    "scenario": null
                },
                {
                    "value": "7,70E-04",
                    "module": "C4",
                    "scenario": null
                },
                {
                    "value": "3,57E-01",
                    "module": "D",
                    "scenario": null
                }
            ]
        },
        {
            "parameter": "NRSF",
            "values": [
                {
                    "value": "6,55E+00",
                    "module": "A1-A3",
                    "scenario": null
                },
                {
                    "value": "1,20E-02",
                    "module": "A4",
                    "scenario": null
                },
                {
                    "value": "6,50E-04",
                    "module": "C1",
                    "scenario": null
                },
                {
                    "value": "1,99E-03",
                    "module": "C2",
                    "scenario": null
                },
                {
                    "value": "-1,70E-04",
                    "module": "C3",
                    "scenario": null
                },
                {
                    "value": "3,24E-03",
                    "module": "C4",
                    "scenario": null
                },
                {
                    "value": "8,13E+00",
                    "module": "D",
                    "scenario": null
                }
            ]
        },
        {
            "parameter": "FW",
            "values": [
                {
                    "value": "1,45E+00",
                    "module": "A1-A3",
                    "scenario": null
                },
                {
                    "value": "9,22E-04",
                    "module": "A4",
                    "scenario": null
                },
                {
                    "value": "1,71E-05",
                    "module": "C1",
                    "scenario": null
                },
                {
                    "value": "1,54E-04",
                    "module": "C2",
                    "scenario": null
                },
                {
                    "value": "7,25E-03",
                    "module": "C3",
                    "scenario": null
                },
                {
                    "value": "1,14E-03",
                    "module": "C4",
                    "scenario": null
                },
                {
                    "value": "-5,16E-01",
                    "module": "D",
                    "scenario": null
                }
            ]
        }
    ],
    "end_of_life_waste": [
        {
            "parameter": "HWD",
            "values": [
                {
                    "value": "1,23E+00",
                    "module": "A1-A3",
                    "scenario": null
                },
                {
                    "value": "4,44E-04",
                    "module": "A4",
                    "scenario": null
                },
                {
                    "value": "9,78E-06",
                    "module": "C1",
                    "scenario": null
                },
                {
                    "value": "7,39E-05",
                    "module": "C2",
                    "scenario": null
                },
                {
                    "value": "1,03E-03",
                    "module": "C3",
                    "scenario": null
                },
                {
                    "value": "1,75E-02",
                    "module": "C4",
                    "scenario": null
                },
                {
                    "value": "-1,91E-02",
                    "module": "D",
                    "scenario": null
                }
            ]
        },
        {
            "parameter": "NHWD",
            "values": [
                {
                    "value": "3,95E+01",
                    "module": "A1-A3",
                    "scenario": null
                },
                {
                    "value": "7,05E-01",
                    "module": "A4",
                    "scenario": null
                },
                {
                    "value": "3,93E-04",
                    "module": "C1",
                    "scenario": null
                },
                {
                    "value": "1,17E-01",
                    "module": "C2",
                    "scenario": null
                },
                {
                    "value": "3,87E-01",
                    "module": "C3",
                    "scenario": null
                },
                {
                    "value": "2,01E+00",
                    "module": "C4",
                    "scenario": null
                },
                {
                    "value": "-9,65E+00",
                    "module": "D",
                    "scenario": null
                }
            ]
        },
        {
            "parameter": "RWD",
            "values": [
                {
                    "value": "5,03E-03",
                    "module": "A1-A3",
                    "scenario": null
                },
                {
                    "value": "5,54E-05",
                    "module": "A4",
                    "scenario": null
                },
                {
                    "value": "2,31E-06",
                    "module": "C1",
                    "scenario": null
                },
                {
                    "value": "9,23E-06",
                    "module": "C2",
                    "scenario": null
                },
                {
                    "value": "8,49E-07",
                    "module": "C3",
                    "scenario": null
                },
                {
                    "value": "1,25E-06",
                    "module": "C4",
                    "scenario": null
                },
                {
                    "value": "-8,42E-04",
                    "module": "D",
                    "scenario": null
                }
            ]
        }
    ],
    "end_of_life_flow": [
        {
            "parameter": "CRU",
            "values": [
                {
                    "value": "0,00E+00",
                    "module": "A1-A3",
                    "scenario": null
                },
                {
                    "value": "0,00E+00",
                    "module": "A4",
                    "scenario": null
                },
                {
                    "value": "0,00E+00",
                    "module": "C1",
                    "scenario": null
                },
                {
                    "value": "0,00E+00",
                    "module": "C2",
                    "scenario": null
                },
                {
                    "value": "0,00E+00",
                    "module": "C3",
                    "scenario": null
                },
                {
                    "value": "0,00E+00",
                    "module": "C4",
                    "scenario": null
                },
                {
                    "value": "0,00E+00",
                    "module": "D",
                    "scenario": null
                }
            ]
        },
        {
            "parameter": "MFR",
            "values": [
                {
                    "value": "3,80E+00",
                    "module": "A1-A3",
                    "scenario": null
                },
                {
                    "value": "0,00E+00",
                    "module": "A4",
                    "scenario": null
                },
                {
                    "value": "1,60E-04",
                    "module": "C1",
                    "scenario": null
                },
                {
                    "value": "0,00E+00",
                    "module": "C2",
                    "scenario": null
                },
                {
                    "value": "1,55E+01",
                    "module": "C3",
                    "scenario": null
                },
                {
                    "value": "2,77E-05",
                    "module": "C4",
                    "scenario": null
                },
                {
                    "value": "-4,65E-02",
                    "module": "D",
                    "scenario": null
                }
            ]
        },
        {
            "parameter": "MER",
            "values": [
                {
                    "value": "4,90E-01",
                    "module": "A1-A3",
                    "scenario": null
                },
                {
                    "value": "0,00E+00",
                    "module": "A4",
                    "scenario": null
                },
                {
                    "value": "4,97E-07",
                    "module": "C1",
                    "scenario": null
                },
                {
                    "value": "0,00E+00",
                    "module": "C2",
                    "scenario": null
                },
                {
                    "value": "5,46E-01",
                    "module": "C3",
                    "scenario": null
                },
                {
                    "value": "8,29E-07",
                    "module": "C4",
                    "scenario": null
                },
                {
                    "value": "-6,13E-03",
                    "module": "D",
                    "scenario": null
                }
            ]
        },
        {
            "parameter": "EEE",
            "values": [
                {
                    "value": "2,73E-01",
                    "module": "A1-A3",
                    "scenario": null
                },
                {
                    "value": "0,00E+00",
                    "module": "A4",
                    "scenario": null
                },
                {
                    "value": "1,70E-06",
                    "module": "C1",
                    "scenario": null
                },
                {
                    "value": "0,00E+00",
                    "module": "C2",
                    "scenario": null
                },
                {
                    "value": "5,97E-01",
                    "module": "C3",
                    "scenario": null
                },
                {
                    "value": "1,79E-05",
                    "module": "C4",
                    "scenario": null
                },
                {
                    "value": "-1,50E-02",
                    "module": "D",
                    "scenario": null
                }
            ]
        },
        {
            "parameter": "EET",
            "values": [
                {
                    "value": "4,13E+00",
                    "module": "A1-A3",
                    "scenario": null
                },
                {
                    "value": "0,00E+00",
                    "module": "A4",
                    "scenario": null
                },
                {
                    "value": "2,58E-05",
                    "module": "C1",
                    "scenario": null
                },
                {
                    "value": "0,00E+00",
                    "module": "C2",
                    "scenario": null
                },
                {
                    "value": "9,03E+00",
                    "module": "C3",
                    "scenario": null
                },
                {
                    "value": "2,71E-04",
                    "module": "C4",
                    "scenario": null
                },
                {
                    "value": "-2,27E-01",
                    "module": "D",
                    "scenario": null
                }
            ]
        }
    ]
}