{"product_name":"OPTIMA-S-FM-600X300-BM","epd_id":"NEPD-6343-5601-EN","declared_unit":{"unit":"stk","amount":1},"compliance":["EN 15804+A2","ISO 14025","ISO 21930"],"producer_name":"Systemair Production a.s.","environmental_impact":[{"parameter":"GWP-total","unit":"kg CO2-eq","values":[{"value":"1,67E+01","module":"A1-A3","scenario":null},{"value":"2,93E-01","module":"A4","scenario":null},{"value":"6,54E-03","module":"C1","scenario":null},{"value":"4,88E-02","module":"C2","scenario":null},{"value":"8,77E-01","module":"C3","scenario":null},{"value":"4,27E-02","module":"C4","scenario":null},{"value":"-1,84E+00","module":"D","scenario":null}]},{"parameter":"GWP-fossil","unit":"kg CO2-eq","values":[{"value":"1,66E+01","module":"A1-A3","scenario":null},{"value":"2,93E-01","module":"A4","scenario":null},{"value":"6,54E-03","module":"C1","scenario":null},{"value":"4,88E-02","module":"C2","scenario":null},{"value":"8,76E-01","module":"C3","scenario":null},{"value":"4,27E-02","module":"C4","scenario":null},{"value":"-1,83E+00","module":"D","scenario":null}]},{"parameter":"GWP-biogenic","unit":"kg CO2-eq","values":[{"value":"6,45E-02","module":"A1-A3","scenario":null},{"value":"1,21E-04","module":"A4","scenario":null},{"value":"1,23E-06","module":"C1","scenario":null},{"value":"2,02E-05","module":"C2","scenario":null},{"value":"1,51E-03","module":"C3","scenario":null},{"value":"3,02E-05","module":"C4","scenario":null},{"value":"-1,13E-03","module":"D","scenario":null}]},{"parameter":"GWP-luluc","unit":"kg CO2-eq","values":[{"value":"2,34E-02","module":"A1-A3","scenario":null},{"value":"1,04E-04","module":"A4","scenario":null},{"value":"5,15E-07","module":"C1","scenario":null},{"value":"1,74E-05","module":"C2","scenario":null},{"value":"1,56E-04","module":"C3","scenario":null},{"value":"7,45E-06","module":"C4","scenario":null},{"value":"-1,35E-03","module":"D","scenario":null}]},{"parameter":"ODP","unit":"kg CFC11-eq","values":[{"value":"1,48E-06","module":"A1-A3","scenario":null},{"value":"6,63E-08","module":"A4","scenario":null},{"value":"1,41E-09","module":"C1","scenario":null},{"value":"1,11E-08","module":"C2","scenario":null},{"value":"6,92E-08","module":"C3","scenario":null},{"value":"2,72E-09","module":"C4","scenario":null},{"value":"-2,23E-06","module":"D","scenario":null}]},{"parameter":"AP","unit":"mol H+-eq","values":[{"value":"1,92E-01","module":"A1-A3","scenario":null},{"value":"8,41E-04","module":"A4","scenario":null},{"value":"6,84E-05","module":"C1","scenario":null},{"value":"1,40E-04","module":"C2","scenario":null},{"value":"9,43E-04","module":"C3","scenario":null},{"value":"8,96E-05","module":"C4","scenario":null},{"value":"-9,16E-03","module":"D","scenario":null}]},{"parameter":"POCP","unit":"kg NMVOC-eq","values":[{"value":"6,23E-02","module":"A1-A3","scenario":null},{"value":"7,13E-04","module":"A4","scenario":null},{"value":"9,11E-05","module":"C1","scenario":null},{"value":"1,19E-04","module":"C2","scenario":null},{"value":"6,44E-04","module":"C3","scenario":null},{"value":"8,27E-05","module":"C4","scenario":null},{"value":"-9,13E-03","module":"D","scenario":null}]},{"parameter":"ADPE","unit":"kg Sb-eq","values":[{"value":"1,29E-02","module":"A1-A3","scenario":null},{"value":"8,09E-06","module":"A4","scenario":null},{"value":"1,00E-08","module":"C1","scenario":null},{"value":"1,35E-06","module":"C2","scenario":null},{"value":"2,16E-06","module":"C3","scenario":null},{"value":"1,14E-07","module":"C4","scenario":null},{"value":"-3,11E-05","module":"D","scenario":null}]},{"parameter":"ADPF","unit":"MJ","values":[{"value":"2,53E+02","module":"A1-A3","scenario":null},{"value":"4,43E+00","module":"A4","scenario":null},{"value":"9,00E-02","module":"C1","scenario":null},{"value":"7,38E-01","module":"C2","scenario":null},{"value":"2,57E+00","module":"C3","scenario":null},{"value":"2,33E-01","module":"C4","scenario":null},{"value":"-1,56E+01","module":"D","scenario":null}]},{"parameter":"WDP","unit":"m3 world-eq. Deprived","values":[{"value":"3,44E+03","module":"A1-A3","scenario":null},{"value":"4,28E+00","module":"A4","scenario":null},{"value":"1,91E-02","module":"C1","scenario":null},{"value":"7,14E-01","module":"C2","scenario":null},{"value":"9,45E+00","module":"C3","scenario":null},{"value":"3,05E+00","module":"C4","scenario":null},{"value":"7,73E+01","module":"D","scenario":null}]},{"parameter":"EP-freshwater","unit":"kg P-eq","values":[{"value":"1,99E-03","module":"A1-A3","scenario":null},{"value":"2,34E-06","module":"A4","scenario":null},{"value":"2,38E-08","module":"C1","scenario":null},{"value":"3,90E-07","module":"C2","scenario":null},{"value":"1,44E-05","module":"C3","scenario":null},{"value":"3,87E-07","module":"C4","scenario":null},{"value":"-1,12E-04","module":"D","scenario":null}]},{"parameter":"EP-marine","unit":"kg N-eq","values":[{"value":"2,00E-02","module":"A1-A3","scenario":null},{"value":"1,66E-04","module":"A4","scenario":null},{"value":"3,02E-05","module":"C1","scenario":null},{"value":"2,77E-05","module":"C2","scenario":null},{"value":"2,10E-04","module":"C3","scenario":null},{"value":"3,21E-05","module":"C4","scenario":null},{"value":"-1,88E-03","module":"D","scenario":null}]},{"parameter":"EP-terrestrial","unit":"mol N-eq.","values":[{"value":"4,88E-01","module":"A1-A3","scenario":null},{"value":"1,86E-03","module":"A4","scenario":null},{"value":"3,31E-04","module":"C1","scenario":null},{"value":"3,10E-04","module":"C2","scenario":null},{"value":"2,33E-03","module":"C3","scenario":null},{"value":"2,90E-04","module":"C4","scenario":null},{"value":"-1,92E-02","module":"D","scenario":null}]},{"parameter":"GWP-IOBC","unit":"kg CO2-eq","values":[{"value":"1,67E+01","module":"A1-A3","scenario":null},{"value":"2,93E-01","module":"A4","scenario":null},{"value":"6,54E-03","module":"C1","scenario":null},{"value":"4,88E-02","module":"C2","scenario":null},{"value":"8,77E-01","module":"C3","scenario":null},{"value":"4,28E-02","module":"C4","scenario":null},{"value":"-2,73E+00","module":"D","scenario":null}]}],"additional_environmental_impact":[{"parameter":"PM","unit":"Disease incidence","values":[{"value":"1,45E-06","module":"A1-A3","scenario":null},{"value":"1,79E-08","module":"A4","scenario":null},{"value":"1,81E-09","module":"C1","scenario":null},{"value":"2,99E-09","module":"C2","scenario":null},{"value":"1,38E-08","module":"C3","scenario":null},{"value":"1,01E-09","module":"C4","scenario":null},{"value":"-1,52E-07","module":"D","scenario":null}]},{"parameter":"ETP-fw","unit":"CTUe","values":[{"value":"7,36E+02","module":"A1-A3","scenario":null},{"value":"3,28E+00","module":"A4","scenario":null},{"value":"4,92E-02","module":"C1","scenario":null},{"value":"5,47E-01","module":"C2","scenario":null},{"value":"1,28E+01","module":"C3","scenario":null},{"value":"2,69E+00","module":"C4","scenario":null},{"value":"-1,01E+02","module":"D","scenario":null}]},{"parameter":"HTP-c","unit":"CTUh","values":[{"value":"6,86E-08","module":"A1-A3","scenario":null},{"value":"0,00E+00","module":"A4","scenario":null},{"value":"0,00E+00","module":"C1","scenario":null},{"value":"0,00E+00","module":"C2","scenario":null},{"value":"5,90E-10","module":"C3","scenario":null},{"value":"1,90E-11","module":"C4","scenario":null},{"value":"-8,75E-09","module":"D","scenario":null}]},{"parameter":"HTP-nc","unit":"CTUh","values":[{"value":"1,96E-06","module":"A1-A3","scenario":null},{"value":"3,58E-09","module":"A4","scenario":null},{"value":"4,50E-11","module":"C1","scenario":null},{"value":"5,97E-10","module":"C2","scenario":null},{"value":"4,98E-09","module":"C3","scenario":null},{"value":"7,39E-10","module":"C4","scenario":null},{"value":"1,88E-07","module":"D","scenario":null}]},{"parameter":"SQP","unit":"-","values":[{"value":"1,05E+02","module":"A1-A3","scenario":null},{"value":"3,10E+00","module":"A4","scenario":null},{"value":"1,14E-02","module":"C1","scenario":null},{"value":"5,16E-01","module":"C2","scenario":null},{"value":"1,01E+00","module":"C3","scenario":null},{"value":"5,90E-01","module":"C4","scenario":null},{"value":"-1,14E+00","module":"D","scenario":null}]},{"parameter":"IRP","unit":"kBq U235-eq","values":[{"value":"1,21E+00","module":"A1-A3","scenario":null},{"value":"1,93E-02","module":"A4","scenario":null},{"value":"3,86E-04","module":"C1","scenario":null},{"value":"3,22E-03","module":"C2","scenario":null},{"value":"1,16E-02","module":"C3","scenario":null},{"value":"1,15E-03","module":"C4","scenario":null},{"value":"4,91E-03","module":"D","scenario":null}]}],"resource_use":[{"parameter":"PERE","unit":"MJ","values":[{"value":"2,85E+01","module":"A1-A3","scenario":null},{"value":"6,34E-02","module":"A4","scenario":null},{"value":"4,87E-04","module":"C1","scenario":null},{"value":"1,06E-02","module":"C2","scenario":null},{"value":"4,53E-01","module":"C3","scenario":null},{"value":"1,86E-02","module":"C4","scenario":null},{"value":"-1,37E+00","module":"D","scenario":null}]},{"parameter":"PERM","unit":"","values":[{"value":"0,00E+00","module":"A1-A3","scenario":null},{"value":"0,00E+00","module":"A4","scenario":null},{"value":"0,00E+00","module":"C1","scenario":null},{"value":"0,00E+00","module":"C2","scenario":null},{"value":"0,00E+00","module":"C3","scenario":null},{"value":"0,00E+00","module":"C4","scenario":null},{"value":"0,00E+00","module":"D","scenario":null}]},{"parameter":"PERT","unit":"MJ","values":[{"value":"2,85E+01","module":"A1-A3","scenario":null},{"value":"6,34E-02","module":"A4","scenario":null},{"value":"4,87E-04","module":"C1","scenario":null},{"value":"1,06E-02","module":"C2","scenario":null},{"value":"4,53E-01","module":"C3","scenario":null},{"value":"1,86E-02","module":"C4","scenario":null},{"value":"-1,37E+00","module":"D","scenario":null}]},{"parameter":"PENRE","unit":"MJ","values":[{"value":"2,50E+02","module":"A1-A3","scenario":null},{"value":"4,43E+00","module":"A4","scenario":null},{"value":"9,00E-02","module":"C1","scenario":null},{"value":"7,38E-01","module":"C2","scenario":null},{"value":"2,57E+00","module":"C3","scenario":null},{"value":"2,33E-01","module":"C4","scenario":null},{"value":"-1,55E+01","module":"D","scenario":null}]},{"parameter":"PENRM","unit":"MJ","values":[{"value":"3,68E+00","module":"A1-A3","scenario":null},{"value":"0,00E+00","module":"A4","scenario":null},{"value":"0,00E+00","module":"C1","scenario":null},{"value":"0,00E+00","module":"C2","scenario":null},{"value":"-3,66E+00","module":"C3","scenario":null},{"value":"0,00E+00","module":"C4","scenario":null},{"value":"0,00E+00","module":"D","scenario":null}]},{"parameter":"PENRT","unit":"MJ","values":[{"value":"2,53E+02","module":"A1-A3","scenario":null},{"value":"4,43E+00","module":"A4","scenario":null},{"value":"9,00E-02","module":"C1","scenario":null},{"value":"7,38E-01","module":"C2","scenario":null},{"value":"-1,10E+00","module":"C3","scenario":null},{"value":"2,33E-01","module":"C4","scenario":null},{"value":"-1,55E+01","module":"D","scenario":null}]},{"parameter":"SM","unit":"kg","values":[{"value":"1,12E+00","module":"A1-A3","scenario":null},{"value":"0,00E+00","module":"A4","scenario":null},{"value":"4,42E-05","module":"C1","scenario":null},{"value":"0,00E+00","module":"C2","scenario":null},{"value":"0,00E+00","module":"C3","scenario":null},{"value":"0,00E+00","module":"C4","scenario":null},{"value":"0,00E+00","module":"D","scenario":null}]},{"parameter":"RSF","unit":"MJ","values":[{"value":"8,80E-01","module":"A1-A3","scenario":null},{"value":"2,27E-03","module":"A4","scenario":null},{"value":"1,20E-05","module":"C1","scenario":null},{"value":"3,78E-04","module":"C2","scenario":null},{"value":"1,00E-02","module":"C3","scenario":null},{"value":"3,66E-04","module":"C4","scenario":null},{"value":"6,51E-02","module":"D","scenario":null}]},{"parameter":"NRSF","unit":"MJ","values":[{"value":"1,09E+00","module":"A1-A3","scenario":null},{"value":"8,11E-03","module":"A4","scenario":null},{"value":"1,76E-04","module":"C1","scenario":null},{"value":"1,35E-03","module":"C2","scenario":null},{"value":"-9,38E-05","module":"C3","scenario":null},{"value":"2,34E-03","module":"C4","scenario":null},{"value":"1,90E+00","module":"D","scenario":null}]},{"parameter":"FW","unit":"m3","values":[{"value":"3,09E-01","module":"A1-A3","scenario":null},{"value":"4,73E-04","module":"A4","scenario":null},{"value":"4,63E-06","module":"C1","scenario":null},{"value":"7,89E-05","module":"C2","scenario":null},{"value":"2,67E-03","module":"C3","scenario":null},{"value":"5,43E-04","module":"C4","scenario":null},{"value":"-4,52E-03","module":"D","scenario":null}]}],"end_of_life_waste":[{"parameter":"HWD","unit":"kg","values":[{"value":"1,45E-01","module":"A1-A3","scenario":null},{"value":"2,28E-04","module":"A4","scenario":null},{"value":"2,65E-06","module":"C1","scenario":null},{"value":"3,81E-05","module":"C2","scenario":null},{"value":"4,98E-04","module":"C3","scenario":null},{"value":"3,21E-03","module":"C4","scenario":null},{"value":"-9,26E-03","module":"D","scenario":null}]},{"parameter":"NHWD","unit":"kg","values":[{"value":"4,46E+00","module":"A1-A3","scenario":null},{"value":"2,15E-01","module":"A4","scenario":null},{"value":"1,07E-04","module":"C1","scenario":null},{"value":"3,59E-02","module":"C2","scenario":null},{"value":"3,37E-01","module":"C3","scenario":null},{"value":"6,20E-01","module":"C4","scenario":null},{"value":"-7,46E-01","module":"D","scenario":null}]},{"parameter":"RWD","unit":"kg","values":[{"value":"1,04E-03","module":"A1-A3","scenario":null},{"value":"3,02E-05","module":"A4","scenario":null},{"value":"6,25E-07","module":"C1","scenario":null},{"value":"5,03E-06","module":"C2","scenario":null},{"value":"2,86E-07","module":"C3","scenario":null},{"value":"3,42E-07","module":"C4","scenario":null},{"value":"3,50E-06","module":"D","scenario":null}]}],"end_of_life_flow":[{"parameter":"CRU","unit":"kg","values":[{"value":"0,00E+00","module":"A1-A3","scenario":null},{"value":"0,00E+00","module":"A4","scenario":null},{"value":"0,00E+00","module":"C1","scenario":null},{"value":"0,00E+00","module":"C2","scenario":null},{"value":"0,00E+00","module":"C3","scenario":null},{"value":"0,00E+00","module":"C4","scenario":null},{"value":"0,00E+00","module":"D","scenario":null}]},{"parameter":"MFR","unit":"kg","values":[{"value":"1,58E+00","module":"A1-A3","scenario":null},{"value":"0,00E+00","module":"A4","scenario":null},{"value":"4,34E-05","module":"C1","scenario":null},{"value":"0,00E+00","module":"C2","scenario":null},{"value":"3,99E+00","module":"C3","scenario":null},{"value":"4,92E-06","module":"C4","scenario":null},{"value":"0,00E+00","module":"D","scenario":null}]},{"parameter":"MER","unit":"kg","values":[{"value":"7,68E-02","module":"A1-A3","scenario":null},{"value":"0,00E+00","module":"A4","scenario":null},{"value":"1,35E-07","module":"C1","scenario":null},{"value":"0,00E+00","module":"C2","scenario":null},{"value":"2,66E-01","module":"C3","scenario":null},{"value":"1,20E-07","module":"C4","scenario":null},{"value":"0,00E+00","module":"D","scenario":null}]},{"parameter":"EEE","unit":"MJ","values":[{"value":"3,80E-02","module":"A1-A3","scenario":null},{"value":"0,00E+00","module":"A4","scenario":null},{"value":"4,61E-07","module":"C1","scenario":null},{"value":"0,00E+00","module":"C2","scenario":null},{"value":"8,47E-02","module":"C3","scenario":null},{"value":"7,81E-06","module":"C4","scenario":null},{"value":"0,00E+00","module":"D","scenario":null}]},{"parameter":"EET","unit":"MJ","values":[{"value":"5,75E-01","module":"A1-A3","scenario":null},{"value":"0,00E+00","module":"A4","scenario":null},{"value":"6,98E-06","module":"C1","scenario":null},{"value":"0,00E+00","module":"C2","scenario":null},{"value":"1,28E+00","module":"C3","scenario":null},{"value":"1,18E-04","module":"C4","scenario":null},{"value":"0,00E+00","module":"D","scenario":null}]}]}