{"product_name":"H\u00c5G Inspiration","epd_id":"NEPD-5811-5098-EN","declared_unit":{"unit":"stk","amount":1},"compliance":["EN 15804+A2","ISO 14025","ISO 21930"],"producer_name":"Flokk AS","environmental_impact":[{"parameter":"GWP-total","unit":"kg CO2-eq","values":[{"value":"7,60E+01","module":"A1-A3","scenario":null},{"value":"2,50E+00","module":"A4","scenario":null},{"value":"8,43E+00","module":"A5","scenario":null},{"value":"4,16E+00","module":"B2","scenario":null},{"value":"8,01E-02","module":"B3","scenario":null},{"value":"0,00E+00","module":"B4","scenario":null},{"value":"0,00E+00","module":"C1","scenario":null},{"value":"4,68E-01","module":"C2","scenario":null},{"value":"1,86E+01","module":"C3","scenario":null},{"value":"1,50E-01","module":"C4","scenario":null},{"value":"-3,61E+00","module":"D","scenario":null}]},{"parameter":"GWP-fossil","unit":"kg CO2-eq","values":[{"value":"7,55E+01","module":"A1-A3","scenario":null},{"value":"2,49E+00","module":"A4","scenario":null},{"value":"1,00E-01","module":"A5","scenario":null},{"value":"4,12E+00","module":"B2","scenario":null},{"value":"7,47E-02","module":"B3","scenario":null},{"value":"0,00E+00","module":"B4","scenario":null},{"value":"0,00E+00","module":"C1","scenario":null},{"value":"4,68E-01","module":"C2","scenario":null},{"value":"1,84E+01","module":"C3","scenario":null},{"value":"1,50E-01","module":"C4","scenario":null},{"value":"-3,56E+00","module":"D","scenario":null}]},{"parameter":"GWP-biogenic","unit":"kg CO2-eq","values":[{"value":"-3,13E-01","module":"A1-A3","scenario":null},{"value":"1,07E-03","module":"A4","scenario":null},{"value":"8,33E+00","module":"A5","scenario":null},{"value":"2,72E-02","module":"B2","scenario":null},{"value":"1,36E-03","module":"B3","scenario":null},{"value":"0,00E+00","module":"B4","scenario":null},{"value":"0,00E+00","module":"C1","scenario":null},{"value":"1,94E-04","module":"C2","scenario":null},{"value":"2,69E-01","module":"C3","scenario":null},{"value":"1,11E-04","module":"C4","scenario":null},{"value":"-5,79E-03","module":"D","scenario":null}]},{"parameter":"GWP-luluc","unit":"kg CO2-eq","values":[{"value":"8,09E-01","module":"A1-A3","scenario":null},{"value":"7,60E-04","module":"A4","scenario":null},{"value":"2,79E-05","module":"A5","scenario":null},{"value":"1,26E-02","module":"B2","scenario":null},{"value":"4,09E-03","module":"B3","scenario":null},{"value":"0,00E+00","module":"B4","scenario":null},{"value":"0,00E+00","module":"C1","scenario":null},{"value":"1,66E-04","module":"C2","scenario":null},{"value":"1,47E-04","module":"C3","scenario":null},{"value":"4,45E-05","module":"C4","scenario":null},{"value":"-4,05E-02","module":"D","scenario":null}]},{"parameter":"ODP","unit":"kg CFC11-eq","values":[{"value":"4,65E-06","module":"A1-A3","scenario":null},{"value":"6,01E-07","module":"A4","scenario":null},{"value":"1,80E-08","module":"A5","scenario":null},{"value":"3,67E-07","module":"B2","scenario":null},{"value":"8,08E-09","module":"B3","scenario":null},{"value":"0,00E+00","module":"B4","scenario":null},{"value":"0,00E+00","module":"C1","scenario":null},{"value":"1,06E-07","module":"C2","scenario":null},{"value":"7,31E-08","module":"C3","scenario":null},{"value":"4,54E-08","module":"C4","scenario":null},{"value":"-5,75E-02","module":"D","scenario":null}]},{"parameter":"AP","unit":"mol H+-eq","values":[{"value":"4,35E-01","module":"A1-A3","scenario":null},{"value":"8,03E-03","module":"A4","scenario":null},{"value":"4,02E-04","module":"A5","scenario":null},{"value":"2,39E-02","module":"B2","scenario":null},{"value":"3,44E-04","module":"B3","scenario":null},{"value":"0,00E+00","module":"B4","scenario":null},{"value":"0,00E+00","module":"C1","scenario":null},{"value":"1,34E-03","module":"C2","scenario":null},{"value":"6,78E-03","module":"C3","scenario":null},{"value":"1,04E-03","module":"C4","scenario":null},{"value":"-2,15E-02","module":"D","scenario":null}]},{"parameter":"POCP","unit":"kg NMVOC-eq","values":[{"value":"2,45E-01","module":"A1-A3","scenario":null},{"value":"7,70E-03","module":"A4","scenario":null},{"value":"4,17E-04","module":"A5","scenario":null},{"value":"1,38E-02","module":"B2","scenario":null},{"value":"1,71E-04","module":"B3","scenario":null},{"value":"0,00E+00","module":"B4","scenario":null},{"value":"0,00E+00","module":"C1","scenario":null},{"value":"1,14E-03","module":"C2","scenario":null},{"value":"8,28E-03","module":"C3","scenario":null},{"value":"1,18E-03","module":"C4","scenario":null},{"value":"-1,91E-02","module":"D","scenario":null}]},{"parameter":"ADPE","unit":"kg Sb-eq","values":[{"value":"5,58E-02","module":"A1-A3","scenario":null},{"value":"4,44E-05","module":"A4","scenario":null},{"value":"2,04E-06","module":"A5","scenario":null},{"value":"1,14E-04","module":"B2","scenario":null},{"value":"1,16E-06","module":"B3","scenario":null},{"value":"0,00E+00","module":"B4","scenario":null},{"value":"0,00E+00","module":"C1","scenario":null},{"value":"1,29E-05","module":"C2","scenario":null},{"value":"3,08E-06","module":"C3","scenario":null},{"value":"2,54E-06","module":"C4","scenario":null},{"value":"-4,35E-05","module":"D","scenario":null}]},{"parameter":"ADPF","unit":"MJ","values":[{"value":"1,15E+03","module":"A1-A3","scenario":null},{"value":"4,05E+01","module":"A4","scenario":null},{"value":"1,20E+00","module":"A5","scenario":null},{"value":"7,15E+01","module":"B2","scenario":null},{"value":"2,02E+00","module":"B3","scenario":null},{"value":"0,00E+00","module":"B4","scenario":null},{"value":"0,00E+00","module":"C1","scenario":null},{"value":"7,07E+00","module":"C2","scenario":null},{"value":"4,26E+00","module":"C3","scenario":null},{"value":"3,36E+00","module":"C4","scenario":null},{"value":"-3,74E+01","module":"D","scenario":null}]},{"parameter":"WDP","unit":"m3 world-eq. Deprived","values":[{"value":"5,59E+03","module":"A1-A3","scenario":null},{"value":"3,11E+01","module":"A4","scenario":null},{"value":"1,71E+00","module":"A5","scenario":null},{"value":"1,46E+03","module":"B2","scenario":null},{"value":"1,56E+02","module":"B3","scenario":null},{"value":"0,00E+00","module":"B4","scenario":null},{"value":"0,00E+00","module":"C1","scenario":null},{"value":"6,84E+00","module":"C2","scenario":null},{"value":"-4,31E+00","module":"C3","scenario":null},{"value":"7,00E+00","module":"C4","scenario":null},{"value":"-4,03E+02","module":"D","scenario":null}]},{"parameter":"EP-freshwater","unit":"kg P-eq","values":[{"value":"4,09E-03","module":"A1-A3","scenario":null},{"value":"1,98E-05","module":"A4","scenario":null},{"value":"6,95E-07","module":"A5","scenario":null},{"value":"3,28E-04","module":"B2","scenario":null},{"value":"4,94E-06","module":"B3","scenario":null},{"value":"0,00E+00","module":"B4","scenario":null},{"value":"0,00E+00","module":"C1","scenario":null},{"value":"3,74E-06","module":"C2","scenario":null},{"value":"7,93E-06","module":"C3","scenario":null},{"value":"1,51E-06","module":"C4","scenario":null},{"value":"-2,26E-04","module":"D","scenario":null}]},{"parameter":"EP-marine","unit":"kg N-eq","values":[{"value":"1,30E-01","module":"A1-A3","scenario":null},{"value":"1,76E-03","module":"A4","scenario":null},{"value":"1,48E-04","module":"A5","scenario":null},{"value":"3,79E-03","module":"B2","scenario":null},{"value":"5,44E-05","module":"B3","scenario":null},{"value":"0,00E+00","module":"B4","scenario":null},{"value":"0,00E+00","module":"C1","scenario":null},{"value":"2,66E-04","module":"C2","scenario":null},{"value":"3,42E-03","module":"C3","scenario":null},{"value":"3,71E-04","module":"C4","scenario":null},{"value":"-4,87E-03","module":"D","scenario":null}]},{"parameter":"EP-terrestrial","unit":"mol N-eq.","values":[{"value":"1,03E+00","module":"A1-A3","scenario":null},{"value":"1,96E-02","module":"A4","scenario":null},{"value":"1,44E-03","module":"A5","scenario":null},{"value":"4,43E-02","module":"B2","scenario":null},{"value":"7,31E-04","module":"B3","scenario":null},{"value":"0,00E+00","module":"B4","scenario":null},{"value":"0,00E+00","module":"C1","scenario":null},{"value":"2,97E-03","module":"C2","scenario":null},{"value":"3,42E-02","module":"C3","scenario":null},{"value":"4,10E-03","module":"C4","scenario":null},{"value":"-5,14E-02","module":"D","scenario":null}]},{"parameter":"GWP-IOBC","unit":"kg CO2-eq","values":[{"value":"8,37E+01","module":"A1-A3","scenario":null},{"value":"2,50E+00","module":"A4","scenario":null},{"value":"1,00E-01","module":"A5","scenario":null},{"value":"4,20E+00","module":"B2","scenario":null},{"value":"1,09E-01","module":"B3","scenario":null},{"value":"0,00E+00","module":"B4","scenario":null},{"value":"0,00E+00","module":"C1","scenario":null},{"value":"4,68E-01","module":"C2","scenario":null},{"value":"1,63E+01","module":"C3","scenario":null},{"value":"1,56E-01","module":"C4","scenario":null},{"value":"-4,62E+00","module":"D","scenario":null}]}],"additional_environmental_impact":[{"parameter":"PM","unit":"Disease incidence","values":[{"value":"4,66E-06","module":"A1-A3","scenario":null},{"value":"2,29E-07","module":"A4","scenario":null},{"value":"6,01E-09","module":"A5","scenario":null},{"value":"1,99E-07","module":"B2","scenario":null},{"value":"1,83E-09","module":"B3","scenario":null},{"value":"0,00E+00","module":"B4","scenario":null},{"value":"0,00E+00","module":"C1","scenario":null},{"value":"2,86E-08","module":"C2","scenario":null},{"value":"4,83E-08","module":"C3","scenario":null},{"value":"1,90E-08","module":"C4","scenario":null},{"value":"-6,16E-07","module":"D","scenario":null}]},{"parameter":"ETP-fw","unit":"CTUe","values":[{"value":"2,42E+03","module":"A1-A3","scenario":null},{"value":"2,96E+01","module":"A4","scenario":null},{"value":"1,56E+00","module":"A5","scenario":null},{"value":"7,79E+01","module":"B2","scenario":null},{"value":"2,53E+00","module":"B3","scenario":null},{"value":"0,00E+00","module":"B4","scenario":null},{"value":"0,00E+00","module":"C1","scenario":null},{"value":"5,24E+00","module":"C2","scenario":null},{"value":"7,86E+01","module":"C3","scenario":null},{"value":"2,05E+00","module":"C4","scenario":null},{"value":"-1,90E+02","module":"D","scenario":null}]},{"parameter":"HTP-c","unit":"CTUh","values":[{"value":"2,09E-07","module":"A1-A3","scenario":null},{"value":"0,00E+00","module":"A4","scenario":null},{"value":"4,40E-11","module":"A5","scenario":null},{"value":"1,12E-08","module":"B2","scenario":null},{"value":"5,90E-11","module":"B3","scenario":null},{"value":"0,00E+00","module":"B4","scenario":null},{"value":"0,00E+00","module":"C1","scenario":null},{"value":"0,00E+00","module":"C2","scenario":null},{"value":"1,43E-09","module":"C3","scenario":null},{"value":"7,00E-11","module":"C4","scenario":null},{"value":"-1,30E-08","module":"D","scenario":null}]},{"parameter":"HTP-nc","unit":"CTUh","values":[{"value":"1,28E-05","module":"A1-A3","scenario":null},{"value":"2,86E-08","module":"A4","scenario":null},{"value":"1,94E-09","module":"A5","scenario":null},{"value":"2,49E-07","module":"B2","scenario":null},{"value":"1,55E-09","module":"B3","scenario":null},{"value":"0,00E+00","module":"B4","scenario":null},{"value":"0,00E+00","module":"C1","scenario":null},{"value":"5,73E-09","module":"C2","scenario":null},{"value":"3,66E-08","module":"C3","scenario":null},{"value":"2,06E-09","module":"C4","scenario":null},{"value":"1,44E-07","module":"D","scenario":null}]},{"parameter":"SQP","unit":"-","values":[{"value":"-2,75E+03","module":"A1-A3","scenario":null},{"value":"4,64E+01","module":"A4","scenario":null},{"value":"8,95E-01","module":"A5","scenario":null},{"value":"2,14E+01","module":"B2","scenario":null},{"value":"1,52E+00","module":"B3","scenario":null},{"value":"0,00E+00","module":"B4","scenario":null},{"value":"0,00E+00","module":"C1","scenario":null},{"value":"4,95E+00","module":"C2","scenario":null},{"value":"6,61E-01","module":"C3","scenario":null},{"value":"7,30E+00","module":"C4","scenario":null},{"value":"-7,69E+01","module":"D","scenario":null}]},{"parameter":"IRP","unit":"kBq U235-eq","values":[{"value":"3,12E+00","module":"A1-A3","scenario":null},{"value":"1,77E-01","module":"A4","scenario":null},{"value":"5,14E-03","module":"A5","scenario":null},{"value":"5,42E-01","module":"B2","scenario":null},{"value":"4,60E-02","module":"B3","scenario":null},{"value":"0,00E+00","module":"B4","scenario":null},{"value":"0,00E+00","module":"C1","scenario":null},{"value":"3,09E-02","module":"C2","scenario":null},{"value":"9,71E-03","module":"C3","scenario":null},{"value":"1,35E-02","module":"C4","scenario":null},{"value":"-1,00E-01","module":"D","scenario":null}]}],"resource_use":[{"parameter":"PERE","unit":"MJ","values":[{"value":"2,35E+02","module":"A1-A3","scenario":null},{"value":"5,10E-01","module":"A4","scenario":null},{"value":"2,05E-02","module":"A5","scenario":null},{"value":"1,22E+01","module":"B2","scenario":null},{"value":"1,98E+00","module":"B3","scenario":null},{"value":"0,00E+00","module":"B4","scenario":null},{"value":"0,00E+00","module":"C1","scenario":null},{"value":"1,01E-01","module":"C2","scenario":null},{"value":"1,97E-01","module":"C3","scenario":null},{"value":"6,41E-02","module":"C4","scenario":null},{"value":"-7,42E+01","module":"D","scenario":null}]},{"parameter":"PERM","unit":"","values":[{"value":"5,20E+01","module":"A1-A3","scenario":null},{"value":"0,00E+00","module":"A4","scenario":null},{"value":"-4,40E+01","module":"A5","scenario":null},{"value":"0,00E+00","module":"B2","scenario":null},{"value":"0,00E+00","module":"B3","scenario":null},{"value":"0,00E+00","module":"B4","scenario":null},{"value":"0,00E+00","module":"C1","scenario":null},{"value":"0,00E+00","module":"C2","scenario":null},{"value":"0,00E+00","module":"C3","scenario":null},{"value":"0,00E+00","module":"C4","scenario":null},{"value":"0,00E+00","module":"D","scenario":null}]},{"parameter":"PERT","unit":"MJ","values":[{"value":"2,87E+02","module":"A1-A3","scenario":null},{"value":"5,10E-01","module":"A4","scenario":null},{"value":"-4,40E+01","module":"A5","scenario":null},{"value":"1,22E+01","module":"B2","scenario":null},{"value":"1,98E+00","module":"B3","scenario":null},{"value":"0,00E+00","module":"B4","scenario":null},{"value":"0,00E+00","module":"C1","scenario":null},{"value":"1,01E-01","module":"C2","scenario":null},{"value":"1,97E-01","module":"C3","scenario":null},{"value":"6,41E-02","module":"C4","scenario":null},{"value":"-7,42E+01","module":"D","scenario":null}]},{"parameter":"PENRE","unit":"MJ","values":[{"value":"9,84E+02","module":"A1-A3","scenario":null},{"value":"4,05E+01","module":"A4","scenario":null},{"value":"1,20E+00","module":"A5","scenario":null},{"value":"7,16E+01","module":"B2","scenario":null},{"value":"2,05E+00","module":"B3","scenario":null},{"value":"0,00E+00","module":"B4","scenario":null},{"value":"0,00E+00","module":"C1","scenario":null},{"value":"7,07E+00","module":"C2","scenario":null},{"value":"4,49E+00","module":"C3","scenario":null},{"value":"3,37E+00","module":"C4","scenario":null},{"value":"-3,74E+01","module":"D","scenario":null}]},{"parameter":"PENRM","unit":"MJ","values":[{"value":"1,80E+02","module":"A1-A3","scenario":null},{"value":"0,00E+00","module":"A4","scenario":null},{"value":"-1,12E+01","module":"A5","scenario":null},{"value":"0,00E+00","module":"B2","scenario":null},{"value":"0,00E+00","module":"B3","scenario":null},{"value":"0,00E+00","module":"B4","scenario":null},{"value":"0,00E+00","module":"C1","scenario":null},{"value":"0,00E+00","module":"C2","scenario":null},{"value":"-1,69E+02","module":"C3","scenario":null},{"value":"0,00E+00","module":"C4","scenario":null},{"value":"0,00E+00","module":"D","scenario":null}]},{"parameter":"PENRT","unit":"MJ","values":[{"value":"1,15E+03","module":"A1-A3","scenario":null},{"value":"4,05E+01","module":"A4","scenario":null},{"value":"-9,98E+00","module":"A5","scenario":null},{"value":"7,16E+01","module":"B2","scenario":null},{"value":"2,05E+00","module":"B3","scenario":null},{"value":"0,00E+00","module":"B4","scenario":null},{"value":"0,00E+00","module":"C1","scenario":null},{"value":"7,07E+00","module":"C2","scenario":null},{"value":"-1,64E+02","module":"C3","scenario":null},{"value":"3,37E+00","module":"C4","scenario":null},{"value":"-3,74E+01","module":"D","scenario":null}]},{"parameter":"SM","unit":"kg","values":[{"value":"1,29E+01","module":"A1-A3","scenario":null},{"value":"0,00E+00","module":"A4","scenario":null},{"value":"0,00E+00","module":"A5","scenario":null},{"value":"0,00E+00","module":"B2","scenario":null},{"value":"0,00E+00","module":"B3","scenario":null},{"value":"0,00E+00","module":"B4","scenario":null},{"value":"0,00E+00","module":"C1","scenario":null},{"value":"0,00E+00","module":"C2","scenario":null},{"value":"0,00E+00","module":"C3","scenario":null},{"value":"0,00E+00","module":"C4","scenario":null},{"value":"0,00E+00","module":"D","scenario":null}]},{"parameter":"RSF","unit":"MJ","values":[{"value":"1,56E+00","module":"A1-A3","scenario":null},{"value":"1,78E-02","module":"A4","scenario":null},{"value":"6,64E-04","module":"A5","scenario":null},{"value":"7,76E-01","module":"B2","scenario":null},{"value":"2,00E-02","module":"B3","scenario":null},{"value":"0,00E+00","module":"B4","scenario":null},{"value":"0,00E+00","module":"C1","scenario":null},{"value":"3,62E-03","module":"C2","scenario":null},{"value":"4,71E-03","module":"C3","scenario":null},{"value":"1,69E-03","module":"C4","scenario":null},{"value":"6,33E-02","module":"D","scenario":null}]},{"parameter":"NRSF","unit":"MJ","values":[{"value":"1,35E+00","module":"A1-A3","scenario":null},{"value":"5,97E-02","module":"A4","scenario":null},{"value":"2,65E-03","module":"A5","scenario":null},{"value":"7,36E-01","module":"B2","scenario":null},{"value":"0,00E+00","module":"B3","scenario":null},{"value":"0,00E+00","module":"B4","scenario":null},{"value":"0,00E+00","module":"C1","scenario":null},{"value":"1,29E-02","module":"C2","scenario":null},{"value":"0,00E+00","module":"C3","scenario":null},{"value":"7,84E-02","module":"C4","scenario":null},{"value":"-1,90E+00","module":"D","scenario":null}]},{"parameter":"FW","unit":"m3","values":[{"value":"1,95E+00","module":"A1-A3","scenario":null},{"value":"4,61E-03","module":"A4","scenario":null},{"value":"5,70E-04","module":"A5","scenario":null},{"value":"1,18E+01","module":"B2","scenario":null},{"value":"9,03E-03","module":"B3","scenario":null},{"value":"0,00E+00","module":"B4","scenario":null},{"value":"0,00E+00","module":"C1","scenario":null},{"value":"7,56E-04","module":"C2","scenario":null},{"value":"1,18E-02","module":"C3","scenario":null},{"value":"3,03E-03","module":"C4","scenario":null},{"value":"-1,05E-01","module":"D","scenario":null}]}],"end_of_life_waste":[{"parameter":"HWD","unit":"kg","values":[{"value":"1,28E+00","module":"A1-A3","scenario":null},{"value":"2,22E-03","module":"A4","scenario":null},{"value":"0,00E+00","module":"A5","scenario":null},{"value":"1,32E-02","module":"B2","scenario":null},{"value":"1,89E-04","module":"B3","scenario":null},{"value":"0,00E+00","module":"B4","scenario":null},{"value":"0,00E+00","module":"C1","scenario":null},{"value":"3,65E-04","module":"C2","scenario":null},{"value":"0,00E+00","module":"C3","scenario":null},{"value":"1,34E+01","module":"C4","scenario":null},{"value":"-8,83E-03","module":"D","scenario":null}]},{"parameter":"NHWD","unit":"kg","values":[{"value":"1,56E+01","module":"A1-A3","scenario":null},{"value":"3,52E+00","module":"A4","scenario":null},{"value":"5,17E+00","module":"A5","scenario":null},{"value":"8,51E-01","module":"B2","scenario":null},{"value":"1,25E-02","module":"B3","scenario":null},{"value":"0,00E+00","module":"B4","scenario":null},{"value":"0,00E+00","module":"C1","scenario":null},{"value":"3,44E-01","module":"C2","scenario":null},{"value":"2,17E+00","module":"C3","scenario":null},{"value":"2,38E-01","module":"C4","scenario":null},{"value":"-1,32E+00","module":"D","scenario":null}]},{"parameter":"RWD","unit":"kg","values":[{"value":"4,26E-03","module":"A1-A3","scenario":null},{"value":"2,77E-04","module":"A4","scenario":null},{"value":"0,00E+00","module":"A5","scenario":null},{"value":"4,33E-04","module":"B2","scenario":null},{"value":"2,11E-05","module":"B3","scenario":null},{"value":"0,00E+00","module":"B4","scenario":null},{"value":"0,00E+00","module":"C1","scenario":null},{"value":"4,82E-05","module":"C2","scenario":null},{"value":"0,00E+00","module":"C3","scenario":null},{"value":"2,13E-05","module":"C4","scenario":null},{"value":"-8,71E-05","module":"D","scenario":null}]}],"end_of_life_flow":[{"parameter":"CRU","unit":"kg","values":[{"value":"0,00E+00","module":"A1-A3","scenario":null},{"value":"0,00E+00","module":"A4","scenario":null},{"value":"0,00E+00","module":"A5","scenario":null},{"value":"0,00E+00","module":"B2","scenario":null},{"value":"0,00E+00","module":"B3","scenario":null},{"value":"0,00E+00","module":"B4","scenario":null},{"value":"0,00E+00","module":"C1","scenario":null},{"value":"0,00E+00","module":"C2","scenario":null},{"value":"0,00E+00","module":"C3","scenario":null},{"value":"0,00E+00","module":"C4","scenario":null},{"value":"0,00E+00","module":"D","scenario":null}]},{"parameter":"MFR","unit":"kg","values":[{"value":"3,00E+00","module":"A1-A3","scenario":null},{"value":"0,00E+00","module":"A4","scenario":null},{"value":"4,70E+00","module":"A5","scenario":null},{"value":"0,00E+00","module":"B2","scenario":null},{"value":"0,00E+00","module":"B3","scenario":null},{"value":"0,00E+00","module":"B4","scenario":null},{"value":"0,00E+00","module":"C1","scenario":null},{"value":"0,00E+00","module":"C2","scenario":null},{"value":"3,22E+00","module":"C3","scenario":null},{"value":"0,00E+00","module":"C4","scenario":null},{"value":"0,00E+00","module":"D","scenario":null}]},{"parameter":"MER","unit":"kg","values":[{"value":"2,75E-01","module":"A1-A3","scenario":null},{"value":"0,00E+00","module":"A4","scenario":null},{"value":"1,31E-03","module":"A5","scenario":null},{"value":"0,00E+00","module":"B2","scenario":null},{"value":"0,00E+00","module":"B3","scenario":null},{"value":"0,00E+00","module":"B4","scenario":null},{"value":"0,00E+00","module":"C1","scenario":null},{"value":"0,00E+00","module":"C2","scenario":null},{"value":"2,35E+01","module":"C3","scenario":null},{"value":"0,00E+00","module":"C4","scenario":null},{"value":"0,00E+00","module":"D","scenario":null}]},{"parameter":"EEE","unit":"MJ","values":[{"value":"1,79E-01","module":"A1-A3","scenario":null},{"value":"0,00E+00","module":"A4","scenario":null},{"value":"2,81E-01","module":"A5","scenario":null},{"value":"0,00E+00","module":"B2","scenario":null},{"value":"0,00E+00","module":"B3","scenario":null},{"value":"0,00E+00","module":"B4","scenario":null},{"value":"0,00E+00","module":"C1","scenario":null},{"value":"0,00E+00","module":"C2","scenario":null},{"value":"8,18E+00","module":"C3","scenario":null},{"value":"0,00E+00","module":"C4","scenario":null},{"value":"0,00E+00","module":"D","scenario":null}]},{"parameter":"EET","unit":"MJ","values":[{"value":"2,71E+00","module":"A1-A3","scenario":null},{"value":"0,00E+00","module":"A4","scenario":null},{"value":"4,25E+00","module":"A5","scenario":null},{"value":"0,00E+00","module":"B2","scenario":null},{"value":"0,00E+00","module":"B3","scenario":null},{"value":"0,00E+00","module":"B4","scenario":null},{"value":"0,00E+00","module":"C1","scenario":null},{"value":"0,00E+00","module":"C2","scenario":null},{"value":"1,24E+02","module":"C3","scenario":null},{"value":"0,00E+00","module":"C4","scenario":null},{"value":"0,00E+00","module":"D","scenario":null}]}]}