{
    "product_name": "RMC C35/45 A Traditionel CEM I 52,5 (XC4, XD1, XS2, XF2/XF3, XA2)",
    "epd_id": "NEPD-6991-6390",
    "declared_unit": {
        "unit": "m3",
        "amount": 1.0
    },
    "compliance": [
        "EN 15804+A2",
        "ISO 14025",
        "ISO 21930"
    ],
    "producer_name": "Heidelberg Materials Beton Danmark A/S",
    "environmental_impact": [
        {
            "parameter": "GWP-total",
            "values": [
                {
                    "value": "3,21E+02",
                    "module": "A1",
                    "scenario": null
                },
                {
                    "value": "1,80E+01",
                    "module": "A2",
                    "scenario": null
                },
                {
                    "value": "3,93E+00",
                    "module": "A3",
                    "scenario": null
                },
                {
                    "value": "4,95E+00",
                    "module": "A4",
                    "scenario": null
                },
                {
                    "value": "9,09E+00",
                    "module": "C1",
                    "scenario": null
                },
                {
                    "value": "4,95E+00",
                    "module": "C2",
                    "scenario": null
                },
                {
                    "value": "1,58E+00",
                    "module": "C3",
                    "scenario": null
                },
                {
                    "value": "3,16E-01",
                    "module": "C4",
                    "scenario": null
                },
                {
                    "value": "-5,14E+00",
                    "module": "D",
                    "scenario": null
                }
            ]
        },
        {
            "parameter": "GWP-fossil",
            "values": [
                {
                    "value": "3,22E+02",
                    "module": "A1",
                    "scenario": null
                },
                {
                    "value": "1,80E+01",
                    "module": "A2",
                    "scenario": null
                },
                {
                    "value": "3,92E+00",
                    "module": "A3",
                    "scenario": null
                },
                {
                    "value": "4,95E+00",
                    "module": "A4",
                    "scenario": null
                },
                {
                    "value": "9,09E+00",
                    "module": "C1",
                    "scenario": null
                },
                {
                    "value": "4,95E+00",
                    "module": "C2",
                    "scenario": null
                },
                {
                    "value": "1,56E+00",
                    "module": "C3",
                    "scenario": null
                },
                {
                    "value": "3,15E-01",
                    "module": "C4",
                    "scenario": null
                },
                {
                    "value": "-5,03E+00",
                    "module": "D",
                    "scenario": null
                }
            ]
        },
        {
            "parameter": "GWP-biogenic",
            "values": [
                {
                    "value": "-5,13E-01",
                    "module": "A1",
                    "scenario": null
                },
                {
                    "value": "5,35E-03",
                    "module": "A2",
                    "scenario": null
                },
                {
                    "value": "-8,18E-03",
                    "module": "A3",
                    "scenario": null
                },
                {
                    "value": "2,12E-03",
                    "module": "A4",
                    "scenario": null
                },
                {
                    "value": "1,71E-03",
                    "module": "C1",
                    "scenario": null
                },
                {
                    "value": "2,12E-03",
                    "module": "C2",
                    "scenario": null
                },
                {
                    "value": "1,35E-02",
                    "module": "C3",
                    "scenario": null
                },
                {
                    "value": "2,68E-04",
                    "module": "C4",
                    "scenario": null
                },
                {
                    "value": "-1,00E-01",
                    "module": "D",
                    "scenario": null
                }
            ]
        },
        {
            "parameter": "GWP-luluc",
            "values": [
                {
                    "value": "4,21E-02",
                    "module": "A1",
                    "scenario": null
                },
                {
                    "value": "5,64E-03",
                    "module": "A2",
                    "scenario": null
                },
                {
                    "value": "1,69E-02",
                    "module": "A3",
                    "scenario": null
                },
                {
                    "value": "1,51E-03",
                    "module": "A4",
                    "scenario": null
                },
                {
                    "value": "7,17E-04",
                    "module": "C1",
                    "scenario": null
                },
                {
                    "value": "1,51E-03",
                    "module": "C2",
                    "scenario": null
                },
                {
                    "value": "2,16E-03",
                    "module": "C3",
                    "scenario": null
                },
                {
                    "value": "6,18E-05",
                    "module": "C4",
                    "scenario": null
                },
                {
                    "value": "-3,40E-03",
                    "module": "D",
                    "scenario": null
                }
            ]
        },
        {
            "parameter": "ODP",
            "values": [
                {
                    "value": "5,35E-06",
                    "module": "A1",
                    "scenario": null
                },
                {
                    "value": "3,86E-06",
                    "module": "A2",
                    "scenario": null
                },
                {
                    "value": "5,97E-07",
                    "module": "A3",
                    "scenario": null
                },
                {
                    "value": "1,19E-06",
                    "module": "A4",
                    "scenario": null
                },
                {
                    "value": "1,96E-06",
                    "module": "C1",
                    "scenario": null
                },
                {
                    "value": "1,19E-06",
                    "module": "C2",
                    "scenario": null
                },
                {
                    "value": "3,08E-07",
                    "module": "C3",
                    "scenario": null
                },
                {
                    "value": "1,54E-07",
                    "module": "C4",
                    "scenario": null
                },
                {
                    "value": "-9,17E-07",
                    "module": "D",
                    "scenario": null
                }
            ]
        },
        {
            "parameter": "AP",
            "values": [
                {
                    "value": "8,16E-01",
                    "module": "A1",
                    "scenario": null
                },
                {
                    "value": "3,16E-01",
                    "module": "A2",
                    "scenario": null
                },
                {
                    "value": "1,72E-02",
                    "module": "A3",
                    "scenario": null
                },
                {
                    "value": "1,59E-02",
                    "module": "A4",
                    "scenario": null
                },
                {
                    "value": "9,51E-02",
                    "module": "C1",
                    "scenario": null
                },
                {
                    "value": "1,59E-02",
                    "module": "C2",
                    "scenario": null
                },
                {
                    "value": "1,26E-02",
                    "module": "C3",
                    "scenario": null
                },
                {
                    "value": "3,08E-03",
                    "module": "C4",
                    "scenario": null
                },
                {
                    "value": "-4,53E-02",
                    "module": "D",
                    "scenario": null
                }
            ]
        },
        {
            "parameter": "POCP",
            "values": [
                {
                    "value": "5,11E-01",
                    "module": "A1",
                    "scenario": null
                },
                {
                    "value": "2,21E-01",
                    "module": "A2",
                    "scenario": null
                },
                {
                    "value": "1,56E-02",
                    "module": "A3",
                    "scenario": null
                },
                {
                    "value": "1,53E-02",
                    "module": "A4",
                    "scenario": null
                },
                {
                    "value": "1,27E-01",
                    "module": "C1",
                    "scenario": null
                },
                {
                    "value": "1,53E-02",
                    "module": "C2",
                    "scenario": null
                },
                {
                    "value": "1,14E-02",
                    "module": "C3",
                    "scenario": null
                },
                {
                    "value": "3,64E-03",
                    "module": "C4",
                    "scenario": null
                },
                {
                    "value": "-4,88E-02",
                    "module": "D",
                    "scenario": null
                }
            ]
        },
        {
            "parameter": "ADPE",
            "values": [
                {
                    "value": "1,27E-03",
                    "module": "A1",
                    "scenario": null
                },
                {
                    "value": "1,83E-04",
                    "module": "A2",
                    "scenario": null
                },
                {
                    "value": "4,57E-05",
                    "module": "A3",
                    "scenario": null
                },
                {
                    "value": "8,82E-05",
                    "module": "A4",
                    "scenario": null
                },
                {
                    "value": "1,40E-05",
                    "module": "C1",
                    "scenario": null
                },
                {
                    "value": "8,82E-05",
                    "module": "C2",
                    "scenario": null
                },
                {
                    "value": "1,98E-05",
                    "module": "C3",
                    "scenario": null
                },
                {
                    "value": "2,79E-06",
                    "module": "C4",
                    "scenario": null
                },
                {
                    "value": "-4,47E-04",
                    "module": "D",
                    "scenario": null
                }
            ]
        },
        {
            "parameter": "ADPF",
            "values": [
                {
                    "value": "1,04E+03",
                    "module": "A1",
                    "scenario": null
                },
                {
                    "value": "2,55E+02",
                    "module": "A2",
                    "scenario": null
                },
                {
                    "value": "5,47E+01",
                    "module": "A3",
                    "scenario": null
                },
                {
                    "value": "8,04E+01",
                    "module": "A4",
                    "scenario": null
                },
                {
                    "value": "1,25E+02",
                    "module": "C1",
                    "scenario": null
                },
                {
                    "value": "8,04E+01",
                    "module": "C2",
                    "scenario": null
                },
                {
                    "value": "4,85E+01",
                    "module": "C3",
                    "scenario": null
                },
                {
                    "value": "1,02E+01",
                    "module": "C4",
                    "scenario": null
                },
                {
                    "value": "-8,52E+01",
                    "module": "D",
                    "scenario": null
                }
            ]
        },
        {
            "parameter": "WDP",
            "values": [
                {
                    "value": "4,60E+03",
                    "module": "A1",
                    "scenario": null
                },
                {
                    "value": "1,30E+02",
                    "module": "A2",
                    "scenario": null
                },
                {
                    "value": "2,77E+02",
                    "module": "A3",
                    "scenario": null
                },
                {
                    "value": "6,16E+01",
                    "module": "A4",
                    "scenario": null
                },
                {
                    "value": "2,66E+01",
                    "module": "C1",
                    "scenario": null
                },
                {
                    "value": "6,16E+01",
                    "module": "C2",
                    "scenario": null
                },
                {
                    "value": "5,35E+03",
                    "module": "C3",
                    "scenario": null
                },
                {
                    "value": "2,14E+01",
                    "module": "C4",
                    "scenario": null
                },
                {
                    "value": "-3,99E+03",
                    "module": "D",
                    "scenario": null
                }
            ]
        },
        {
            "parameter": "EP-freshwater",
            "values": [
                {
                    "value": "4,55E-03",
                    "module": "A1",
                    "scenario": null
                },
                {
                    "value": "9,01E-05",
                    "module": "A2",
                    "scenario": null
                },
                {
                    "value": "1,19E-04",
                    "module": "A3",
                    "scenario": null
                },
                {
                    "value": "3,94E-05",
                    "module": "A4",
                    "scenario": null
                },
                {
                    "value": "3,31E-05",
                    "module": "C1",
                    "scenario": null
                },
                {
                    "value": "3,94E-05",
                    "module": "C2",
                    "scenario": null
                },
                {
                    "value": "9,87E-05",
                    "module": "C3",
                    "scenario": null
                },
                {
                    "value": "2,35E-06",
                    "module": "C4",
                    "scenario": null
                },
                {
                    "value": "-1,34E-04",
                    "module": "D",
                    "scenario": null
                }
            ]
        },
        {
            "parameter": "EP-marine",
            "values": [
                {
                    "value": "1,47E-01",
                    "module": "A1",
                    "scenario": null
                },
                {
                    "value": "7,39E-02",
                    "module": "A2",
                    "scenario": null
                },
                {
                    "value": "5,08E-03",
                    "module": "A3",
                    "scenario": null
                },
                {
                    "value": "3,49E-03",
                    "module": "A4",
                    "scenario": null
                },
                {
                    "value": "4,20E-02",
                    "module": "C1",
                    "scenario": null
                },
                {
                    "value": "3,49E-03",
                    "module": "C2",
                    "scenario": null
                },
                {
                    "value": "3,70E-03",
                    "module": "C3",
                    "scenario": null
                },
                {
                    "value": "1,15E-03",
                    "module": "C4",
                    "scenario": null
                },
                {
                    "value": "-1,57E-02",
                    "module": "D",
                    "scenario": null
                }
            ]
        },
        {
            "parameter": "EP-terrestrial",
            "values": [
                {
                    "value": "1,82E+00",
                    "module": "A1",
                    "scenario": null
                },
                {
                    "value": "8,25E-01",
                    "module": "A2",
                    "scenario": null
                },
                {
                    "value": "5,71E-02",
                    "module": "A3",
                    "scenario": null
                },
                {
                    "value": "3,89E-02",
                    "module": "A4",
                    "scenario": null
                },
                {
                    "value": "4,55E-01",
                    "module": "C1",
                    "scenario": null
                },
                {
                    "value": "3,89E-02",
                    "module": "C2",
                    "scenario": null
                },
                {
                    "value": "4,27E-02",
                    "module": "C3",
                    "scenario": null
                },
                {
                    "value": "1,27E-02",
                    "module": "C4",
                    "scenario": null
                },
                {
                    "value": "-1,85E-01",
                    "module": "D",
                    "scenario": null
                }
            ]
        }
    ],
    "additional_environmental_impact": [
        {
            "parameter": "PM",
            "values": [
                {
                    "value": "8,33E-06",
                    "module": "A1",
                    "scenario": null
                },
                {
                    "value": "8,97E-07",
                    "module": "A2",
                    "scenario": null
                },
                {
                    "value": "2,53E-07",
                    "module": "A3",
                    "scenario": null
                },
                {
                    "value": "4,55E-07",
                    "module": "A4",
                    "scenario": null
                },
                {
                    "value": "1,15E-05",
                    "module": "C1",
                    "scenario": null
                },
                {
                    "value": "4,55E-07",
                    "module": "C2",
                    "scenario": null
                },
                {
                    "value": "2,02E-07",
                    "module": "C3",
                    "scenario": null
                },
                {
                    "value": "6,55E-08",
                    "module": "C4",
                    "scenario": null
                },
                {
                    "value": "-9,66E-07",
                    "module": "D",
                    "scenario": null
                }
            ]
        },
        {
            "parameter": "ETP-fw",
            "values": [
                {
                    "value": "8,23E+03",
                    "module": "A1",
                    "scenario": null
                },
                {
                    "value": "1,60E+02",
                    "module": "A2",
                    "scenario": null
                },
                {
                    "value": "5,11E+01",
                    "module": "A3",
                    "scenario": null
                },
                {
                    "value": "5,88E+01",
                    "module": "A4",
                    "scenario": null
                },
                {
                    "value": "6,84E+01",
                    "module": "C1",
                    "scenario": null
                },
                {
                    "value": "5,88E+01",
                    "module": "C2",
                    "scenario": null
                },
                {
                    "value": "3,44E+01",
                    "module": "C3",
                    "scenario": null
                },
                {
                    "value": "5,03E+00",
                    "module": "C4",
                    "scenario": null
                },
                {
                    "value": "-8,77E+01",
                    "module": "D",
                    "scenario": null
                }
            ]
        },
        {
            "parameter": "HTP-c",
            "values": [
                {
                    "value": "1,73E-07",
                    "module": "A1",
                    "scenario": null
                },
                {
                    "value": "0,00E+00",
                    "module": "A2",
                    "scenario": null
                },
                {
                    "value": "1,47E-09",
                    "module": "A3",
                    "scenario": null
                },
                {
                    "value": "0,00E+00",
                    "module": "A4",
                    "scenario": null
                },
                {
                    "value": "2,27E-09",
                    "module": "C1",
                    "scenario": null
                },
                {
                    "value": "0,00E+00",
                    "module": "C2",
                    "scenario": null
                },
                {
                    "value": "2,20E-09",
                    "module": "C3",
                    "scenario": null
                },
                {
                    "value": "1,47E-10",
                    "module": "C4",
                    "scenario": null
                },
                {
                    "value": "-4,40E-09",
                    "module": "D",
                    "scenario": null
                }
            ]
        },
        {
            "parameter": "HTP-nc",
            "values": [
                {
                    "value": "1,07E-06",
                    "module": "A1",
                    "scenario": null
                },
                {
                    "value": "9,60E-08",
                    "module": "A2",
                    "scenario": null
                },
                {
                    "value": "4,28E-08",
                    "module": "A3",
                    "scenario": null
                },
                {
                    "value": "5,68E-08",
                    "module": "A4",
                    "scenario": null
                },
                {
                    "value": "6,36E-08",
                    "module": "C1",
                    "scenario": null
                },
                {
                    "value": "5,68E-08",
                    "module": "C2",
                    "scenario": null
                },
                {
                    "value": "3,08E-08",
                    "module": "C3",
                    "scenario": null
                },
                {
                    "value": "2,95E-09",
                    "module": "C4",
                    "scenario": null
                },
                {
                    "value": "-1,08E-07",
                    "module": "D",
                    "scenario": null
                }
            ]
        },
        {
            "parameter": "SQP",
            "values": [
                {
                    "value": "2,18E+02",
                    "module": "A1",
                    "scenario": null
                },
                {
                    "value": "1,71E+02",
                    "module": "A2",
                    "scenario": null
                },
                {
                    "value": "4,93E+01",
                    "module": "A3",
                    "scenario": null
                },
                {
                    "value": "9,22E+01",
                    "module": "A4",
                    "scenario": null
                },
                {
                    "value": "1,52E+01",
                    "module": "C1",
                    "scenario": null
                },
                {
                    "value": "9,22E+01",
                    "module": "C2",
                    "scenario": null
                },
                {
                    "value": "2,74E+01",
                    "module": "C3",
                    "scenario": null
                },
                {
                    "value": "3,71E+01",
                    "module": "C4",
                    "scenario": null
                },
                {
                    "value": "1,93E+02",
                    "module": "D",
                    "scenario": null
                }
            ]
        },
        {
            "parameter": "IRP",
            "values": [
                {
                    "value": "2,86E+00",
                    "module": "A1",
                    "scenario": null
                },
                {
                    "value": "1,11E+00",
                    "module": "A2",
                    "scenario": null
                },
                {
                    "value": "2,25E-01",
                    "module": "A3",
                    "scenario": null
                },
                {
                    "value": "3,51E-01",
                    "module": "A4",
                    "scenario": null
                },
                {
                    "value": "5,46E-01",
                    "module": "C1",
                    "scenario": null
                },
                {
                    "value": "3,51E-01",
                    "module": "C2",
                    "scenario": null
                },
                {
                    "value": "8,14E-01",
                    "module": "C3",
                    "scenario": null
                },
                {
                    "value": "4,42E-02",
                    "module": "C4",
                    "scenario": null
                },
                {
                    "value": "-7,82E-01",
                    "module": "D",
                    "scenario": null
                }
            ]
        }
    ],
    "resource_use": [
        {
            "parameter": "PERE",
            "values": [
                {
                    "value": "2,37E+02",
                    "module": "A1",
                    "scenario": null
                },
                {
                    "value": "2,26E+00",
                    "module": "A2",
                    "scenario": null
                },
                {
                    "value": "1,47E+01",
                    "module": "A3",
                    "scenario": null
                },
                {
                    "value": "1,01E+00",
                    "module": "A4",
                    "scenario": null
                },
                {
                    "value": "6,82E-01",
                    "module": "C1",
                    "scenario": null
                },
                {
                    "value": "1,01E+00",
                    "module": "C2",
                    "scenario": null
                },
                {
                    "value": "2,50E+01",
                    "module": "C3",
                    "scenario": null
                },
                {
                    "value": "1,57E-01",
                    "module": "C4",
                    "scenario": null
                },
                {
                    "value": "-1,99E+01",
                    "module": "D",
                    "scenario": null
                }
            ]
        },
        {
            "parameter": "PERM",
            "values": [
                {
                    "value": "1,45E+01",
                    "module": "A1",
                    "scenario": null
                },
                {
                    "value": "0,00E+00",
                    "module": "A2",
                    "scenario": null
                },
                {
                    "value": "0,00E+00",
                    "module": "A3",
                    "scenario": null
                },
                {
                    "value": "0,00E+00",
                    "module": "A4",
                    "scenario": null
                },
                {
                    "value": "0,00E+00",
                    "module": "C1",
                    "scenario": null
                },
                {
                    "value": "0,00E+00",
                    "module": "C2",
                    "scenario": null
                },
                {
                    "value": "0,00E+00",
                    "module": "C3",
                    "scenario": null
                },
                {
                    "value": "0,00E+00",
                    "module": "C4",
                    "scenario": null
                },
                {
                    "value": "0,00E+00",
                    "module": "D",
                    "scenario": null
                }
            ]
        },
        {
            "parameter": "PERT",
            "values": [
                {
                    "value": "2,51E+02",
                    "module": "A1",
                    "scenario": null
                },
                {
                    "value": "2,26E+00",
                    "module": "A2",
                    "scenario": null
                },
                {
                    "value": "1,47E+01",
                    "module": "A3",
                    "scenario": null
                },
                {
                    "value": "1,01E+00",
                    "module": "A4",
                    "scenario": null
                },
                {
                    "value": "6,82E-01",
                    "module": "C1",
                    "scenario": null
                },
                {
                    "value": "1,01E+00",
                    "module": "C2",
                    "scenario": null
                },
                {
                    "value": "2,50E+01",
                    "module": "C3",
                    "scenario": null
                },
                {
                    "value": "1,57E-01",
                    "module": "C4",
                    "scenario": null
                },
                {
                    "value": "-1,99E+01",
                    "module": "D",
                    "scenario": null
                }
            ]
        },
        {
            "parameter": "PENRE",
            "values": [
                {
                    "value": "1,05E+03",
                    "module": "A1",
                    "scenario": null
                },
                {
                    "value": "2,55E+02",
                    "module": "A2",
                    "scenario": null
                },
                {
                    "value": "5,48E+01",
                    "module": "A3",
                    "scenario": null
                },
                {
                    "value": "8,04E+01",
                    "module": "A4",
                    "scenario": null
                },
                {
                    "value": "1,25E+02",
                    "module": "C1",
                    "scenario": null
                },
                {
                    "value": "8,04E+01",
                    "module": "C2",
                    "scenario": null
                },
                {
                    "value": "4,85E+01",
                    "module": "C3",
                    "scenario": null
                },
                {
                    "value": "1,02E+01",
                    "module": "C4",
                    "scenario": null
                },
                {
                    "value": "-8,99E+01",
                    "module": "D",
                    "scenario": null
                }
            ]
        },
        {
            "parameter": "PENRM",
            "values": [
                {
                    "value": "2,47E+00",
                    "module": "A1",
                    "scenario": null
                },
                {
                    "value": "0,00E+00",
                    "module": "A2",
                    "scenario": null
                },
                {
                    "value": "0,00E+00",
                    "module": "A3",
                    "scenario": null
                },
                {
                    "value": "0,00E+00",
                    "module": "A4",
                    "scenario": null
                },
                {
                    "value": "0,00E+00",
                    "module": "C1",
                    "scenario": null
                },
                {
                    "value": "0,00E+00",
                    "module": "C2",
                    "scenario": null
                },
                {
                    "value": "0,00E+00",
                    "module": "C3",
                    "scenario": null
                },
                {
                    "value": "0,00E+00",
                    "module": "C4",
                    "scenario": null
                },
                {
                    "value": "0,00E+00",
                    "module": "D",
                    "scenario": null
                }
            ]
        },
        {
            "parameter": "PENRT",
            "values": [
                {
                    "value": "1,06E+03",
                    "module": "A1",
                    "scenario": null
                },
                {
                    "value": "2,55E+02",
                    "module": "A2",
                    "scenario": null
                },
                {
                    "value": "5,48E+01",
                    "module": "A3",
                    "scenario": null
                },
                {
                    "value": "8,04E+01",
                    "module": "A4",
                    "scenario": null
                },
                {
                    "value": "1,25E+02",
                    "module": "C1",
                    "scenario": null
                },
                {
                    "value": "8,04E+01",
                    "module": "C2",
                    "scenario": null
                },
                {
                    "value": "4,85E+01",
                    "module": "C3",
                    "scenario": null
                },
                {
                    "value": "1,02E+01",
                    "module": "C4",
                    "scenario": null
                },
                {
                    "value": "-8,99E+01",
                    "module": "D",
                    "scenario": null
                }
            ]
        },
        {
            "parameter": "SM",
            "values": [
                {
                    "value": "1,29E+01",
                    "module": "A1",
                    "scenario": null
                },
                {
                    "value": "0,00E+00",
                    "module": "A2",
                    "scenario": null
                },
                {
                    "value": "4,10E-03",
                    "module": "A3",
                    "scenario": null
                },
                {
                    "value": "0,00E+00",
                    "module": "A4",
                    "scenario": null
                },
                {
                    "value": "0,00E+00",
                    "module": "C1",
                    "scenario": null
                },
                {
                    "value": "0,00E+00",
                    "module": "C2",
                    "scenario": null
                },
                {
                    "value": "0,00E+00",
                    "module": "C3",
                    "scenario": null
                },
                {
                    "value": "0,00E+00",
                    "module": "C4",
                    "scenario": null
                },
                {
                    "value": "0,00E+00",
                    "module": "D",
                    "scenario": null
                }
            ]
        },
        {
            "parameter": "RSF",
            "values": [
                {
                    "value": "1,25E+02",
                    "module": "A1",
                    "scenario": null
                },
                {
                    "value": "8,18E-02",
                    "module": "A2",
                    "scenario": null
                },
                {
                    "value": "5,30E-01",
                    "module": "A3",
                    "scenario": null
                },
                {
                    "value": "3,54E-02",
                    "module": "A4",
                    "scenario": null
                },
                {
                    "value": "0,00E+00",
                    "module": "C1",
                    "scenario": null
                },
                {
                    "value": "3,54E-02",
                    "module": "C2",
                    "scenario": null
                },
                {
                    "value": "0,00E+00",
                    "module": "C3",
                    "scenario": null
                },
                {
                    "value": "3,24E-03",
                    "module": "C4",
                    "scenario": null
                },
                {
                    "value": "-4,08E-01",
                    "module": "D",
                    "scenario": null
                }
            ]
        },
        {
            "parameter": "NRSF",
            "values": [
                {
                    "value": "1,77E+02",
                    "module": "A1",
                    "scenario": null
                },
                {
                    "value": "3,36E-01",
                    "module": "A2",
                    "scenario": null
                },
                {
                    "value": "5,96E-02",
                    "module": "A3",
                    "scenario": null
                },
                {
                    "value": "1,19E-01",
                    "module": "A4",
                    "scenario": null
                },
                {
                    "value": "0,00E+00",
                    "module": "C1",
                    "scenario": null
                },
                {
                    "value": "1,19E-01",
                    "module": "C2",
                    "scenario": null
                },
                {
                    "value": "0,00E+00",
                    "module": "C3",
                    "scenario": null
                },
                {
                    "value": "9,30E-03",
                    "module": "C4",
                    "scenario": null
                },
                {
                    "value": "-4,19E-01",
                    "module": "D",
                    "scenario": null
                }
            ]
        },
        {
            "parameter": "FW",
            "values": [
                {
                    "value": "2,32E+00",
                    "module": "A1",
                    "scenario": null
                },
                {
                    "value": "1,85E-02",
                    "module": "A2",
                    "scenario": null
                },
                {
                    "value": "1,28E-01",
                    "module": "A3",
                    "scenario": null
                },
                {
                    "value": "9,15E-03",
                    "module": "A4",
                    "scenario": null
                },
                {
                    "value": "6,44E-03",
                    "module": "C1",
                    "scenario": null
                },
                {
                    "value": "9,15E-03",
                    "module": "C2",
                    "scenario": null
                },
                {
                    "value": "8,31E-02",
                    "module": "C3",
                    "scenario": null
                },
                {
                    "value": "1,21E-02",
                    "module": "C4",
                    "scenario": null
                },
                {
                    "value": "-3,13E+00",
                    "module": "D",
                    "scenario": null
                }
            ]
        }
    ],
    "end_of_life_waste": [
        {
            "parameter": "HWD",
            "values": [
                {
                    "value": "6,20E+00",
                    "module": "A1",
                    "scenario": null
                },
                {
                    "value": "1,11E-02",
                    "module": "A2",
                    "scenario": null
                },
                {
                    "value": "2,61E-02",
                    "module": "A3",
                    "scenario": null
                },
                {
                    "value": "4,40E-03",
                    "module": "A4",
                    "scenario": null
                },
                {
                    "value": "3,68E-03",
                    "module": "C1",
                    "scenario": null
                },
                {
                    "value": "4,40E-03",
                    "module": "C2",
                    "scenario": null
                },
                {
                    "value": "4,84E-03",
                    "module": "C3",
                    "scenario": null
                },
                {
                    "value": "0,00E+00",
                    "module": "C4",
                    "scenario": null
                },
                {
                    "value": "-2,05E-02",
                    "module": "D",
                    "scenario": null
                }
            ]
        },
        {
            "parameter": "NHWD",
            "values": [
                {
                    "value": "1,33E+02",
                    "module": "A1",
                    "scenario": null
                },
                {
                    "value": "1,20E+01",
                    "module": "A2",
                    "scenario": null
                },
                {
                    "value": "9,93E-01",
                    "module": "A3",
                    "scenario": null
                },
                {
                    "value": "6,99E+00",
                    "module": "A4",
                    "scenario": null
                },
                {
                    "value": "1,48E-01",
                    "module": "C1",
                    "scenario": null
                },
                {
                    "value": "6,99E+00",
                    "module": "C2",
                    "scenario": null
                },
                {
                    "value": "1,53E-01",
                    "module": "C3",
                    "scenario": null
                },
                {
                    "value": "7,36E+01",
                    "module": "C4",
                    "scenario": null
                },
                {
                    "value": "-6,23E-01",
                    "module": "D",
                    "scenario": null
                }
            ]
        },
        {
            "parameter": "RWD",
            "values": [
                {
                    "value": "3,08E-03",
                    "module": "A1",
                    "scenario": null
                },
                {
                    "value": "1,77E-03",
                    "module": "A2",
                    "scenario": null
                },
                {
                    "value": "2,80E-04",
                    "module": "A3",
                    "scenario": null
                },
                {
                    "value": "5,49E-04",
                    "module": "A4",
                    "scenario": null
                },
                {
                    "value": "8,69E-04",
                    "module": "C1",
                    "scenario": null
                },
                {
                    "value": "5,49E-04",
                    "module": "C2",
                    "scenario": null
                },
                {
                    "value": "5,13E-04",
                    "module": "C3",
                    "scenario": null
                },
                {
                    "value": "0,00E+00",
                    "module": "C4",
                    "scenario": null
                },
                {
                    "value": "-6,76E-04",
                    "module": "D",
                    "scenario": null
                }
            ]
        }
    ],
    "end_of_life_flow": [
        {
            "parameter": "CRU",
            "values": [
                {
                    "value": "5,79E+00",
                    "module": "A1",
                    "scenario": null
                },
                {
                    "value": "0,00E+00",
                    "module": "A2",
                    "scenario": null
                },
                {
                    "value": "0,00E+00",
                    "module": "A3",
                    "scenario": null
                },
                {
                    "value": "0,00E+00",
                    "module": "A4",
                    "scenario": null
                },
                {
                    "value": "0,00E+00",
                    "module": "C1",
                    "scenario": null
                },
                {
                    "value": "0,00E+00",
                    "module": "C2",
                    "scenario": null
                },
                {
                    "value": "0,00E+00",
                    "module": "C3",
                    "scenario": null
                },
                {
                    "value": "0,00E+00",
                    "module": "C4",
                    "scenario": null
                },
                {
                    "value": "0,00E+00",
                    "module": "D",
                    "scenario": null
                }
            ]
        },
        {
            "parameter": "MFR",
            "values": [
                {
                    "value": "1,23E+00",
                    "module": "A1",
                    "scenario": null
                },
                {
                    "value": "0,00E+00",
                    "module": "A2",
                    "scenario": null
                },
                {
                    "value": "8,40E+01",
                    "module": "A3",
                    "scenario": null
                },
                {
                    "value": "0,00E+00",
                    "module": "A4",
                    "scenario": null
                },
                {
                    "value": "0,00E+00",
                    "module": "C1",
                    "scenario": null
                },
                {
                    "value": "0,00E+00",
                    "module": "C2",
                    "scenario": null
                },
                {
                    "value": "2,20E+03",
                    "module": "C3",
                    "scenario": null
                },
                {
                    "value": "0,00E+00",
                    "module": "C4",
                    "scenario": null
                },
                {
                    "value": "0,00E+00",
                    "module": "D",
                    "scenario": null
                }
            ]
        },
        {
            "parameter": "MER",
            "values": [
                {
                    "value": "6,26E-01",
                    "module": "A1",
                    "scenario": null
                },
                {
                    "value": "0,00E+00",
                    "module": "A2",
                    "scenario": null
                },
                {
                    "value": "6,78E-02",
                    "module": "A3",
                    "scenario": null
                },
                {
                    "value": "0,00E+00",
                    "module": "A4",
                    "scenario": null
                },
                {
                    "value": "0,00E+00",
                    "module": "C1",
                    "scenario": null
                },
                {
                    "value": "0,00E+00",
                    "module": "C2",
                    "scenario": null
                },
                {
                    "value": "0,00E+00",
                    "module": "C3",
                    "scenario": null
                },
                {
                    "value": "0,00E+00",
                    "module": "C4",
                    "scenario": null
                },
                {
                    "value": "0,00E+00",
                    "module": "D",
                    "scenario": null
                }
            ]
        },
        {
            "parameter": "EEE",
            "values": [
                {
                    "value": "1,39E-03",
                    "module": "A1",
                    "scenario": null
                },
                {
                    "value": "0,00E+00",
                    "module": "A2",
                    "scenario": null
                },
                {
                    "value": "3,82E-02",
                    "module": "A3",
                    "scenario": null
                },
                {
                    "value": "0,00E+00",
                    "module": "A4",
                    "scenario": null
                },
                {
                    "value": "0,00E+00",
                    "module": "C1",
                    "scenario": null
                },
                {
                    "value": "0,00E+00",
                    "module": "C2",
                    "scenario": null
                },
                {
                    "value": "0,00E+00",
                    "module": "C3",
                    "scenario": null
                },
                {
                    "value": "0,00E+00",
                    "module": "C4",
                    "scenario": null
                },
                {
                    "value": "0,00E+00",
                    "module": "D",
                    "scenario": null
                }
            ]
        },
        {
            "parameter": "EET",
            "values": [
                {
                    "value": "2,10E-02",
                    "module": "A1",
                    "scenario": null
                },
                {
                    "value": "0,00E+00",
                    "module": "A2",
                    "scenario": null
                },
                {
                    "value": "5,78E-01",
                    "module": "A3",
                    "scenario": null
                },
                {
                    "value": "0,00E+00",
                    "module": "A4",
                    "scenario": null
                },
                {
                    "value": "0,00E+00",
                    "module": "C1",
                    "scenario": null
                },
                {
                    "value": "0,00E+00",
                    "module": "C2",
                    "scenario": null
                },
                {
                    "value": "0,00E+00",
                    "module": "C3",
                    "scenario": null
                },
                {
                    "value": "0,00E+00",
                    "module": "C4",
                    "scenario": null
                },
                {
                    "value": "0,00E+00",
                    "module": "D",
                    "scenario": null
                }
            ]
        }
    ]
}