{
    "product_name": "Akunok Acoustic Seating, One-seater with Highback",
    "epd_id": "NEPD-6488-5748-EN",
    "declared_unit": {
        "unit": "stk",
        "amount": 1.0
    },
    "compliance": [
        "EN 15804+A2",
        "ISO 14025",
        "ISO 21930"
    ],
    "producer_name": "Abstracta AB",
    "environmental_impact": [
        {
            "parameter": "GWP-total",
            "values": [
                {
                    "value": "9,95E+01",
                    "module": "A1-A3",
                    "scenario": null
                },
                {
                    "value": "6,22E+00",
                    "module": "A4",
                    "scenario": null
                },
                {
                    "value": "3,77E+01",
                    "module": "A5",
                    "scenario": null
                },
                {
                    "value": "1,02E-01",
                    "module": "B2",
                    "scenario": null
                },
                {
                    "value": "0,00E+00",
                    "module": "B3",
                    "scenario": null
                },
                {
                    "value": "0,00E+00",
                    "module": "B4",
                    "scenario": null
                },
                {
                    "value": "0,00E+00",
                    "module": "C1",
                    "scenario": null
                },
                {
                    "value": "6,14E-01",
                    "module": "C2",
                    "scenario": null
                },
                {
                    "value": "7,56E+01",
                    "module": "C3",
                    "scenario": null
                },
                {
                    "value": "1,58E-01",
                    "module": "C4",
                    "scenario": null
                },
                {
                    "value": "-6,53E+00",
                    "module": "D",
                    "scenario": null
                }
            ]
        },
        {
            "parameter": "GWP-fossil",
            "values": [
                {
                    "value": "1,72E+02",
                    "module": "A1-A3",
                    "scenario": null
                },
                {
                    "value": "6,22E+00",
                    "module": "A4",
                    "scenario": null
                },
                {
                    "value": "5,55E-01",
                    "module": "A5",
                    "scenario": null
                },
                {
                    "value": "9,50E-02",
                    "module": "B2",
                    "scenario": null
                },
                {
                    "value": "0,00E+00",
                    "module": "B3",
                    "scenario": null
                },
                {
                    "value": "0,00E+00",
                    "module": "B4",
                    "scenario": null
                },
                {
                    "value": "0,00E+00",
                    "module": "C1",
                    "scenario": null
                },
                {
                    "value": "6,13E-01",
                    "module": "C2",
                    "scenario": null
                },
                {
                    "value": "1,93E+01",
                    "module": "C3",
                    "scenario": null
                },
                {
                    "value": "1,58E-01",
                    "module": "C4",
                    "scenario": null
                },
                {
                    "value": "-6,42E+00",
                    "module": "D",
                    "scenario": null
                }
            ]
        },
        {
            "parameter": "GWP-biogenic",
            "values": [
                {
                    "value": "-7,29E+01",
                    "module": "A1-A3",
                    "scenario": null
                },
                {
                    "value": "2,56E-03",
                    "module": "A4",
                    "scenario": null
                },
                {
                    "value": "3,71E+01",
                    "module": "A5",
                    "scenario": null
                },
                {
                    "value": "1,74E-03",
                    "module": "B2",
                    "scenario": null
                },
                {
                    "value": "0,00E+00",
                    "module": "B3",
                    "scenario": null
                },
                {
                    "value": "0,00E+00",
                    "module": "B4",
                    "scenario": null
                },
                {
                    "value": "0,00E+00",
                    "module": "C1",
                    "scenario": null
                },
                {
                    "value": "2,54E-04",
                    "module": "C2",
                    "scenario": null
                },
                {
                    "value": "5,63E+01",
                    "module": "C3",
                    "scenario": null
                },
                {
                    "value": "1,26E-04",
                    "module": "C4",
                    "scenario": null
                },
                {
                    "value": "-7,78E-03",
                    "module": "D",
                    "scenario": null
                }
            ]
        },
        {
            "parameter": "GWP-luluc",
            "values": [
                {
                    "value": "3,44E-01",
                    "module": "A1-A3",
                    "scenario": null
                },
                {
                    "value": "2,23E-03",
                    "module": "A4",
                    "scenario": null
                },
                {
                    "value": "4,29E-05",
                    "module": "A5",
                    "scenario": null
                },
                {
                    "value": "5,21E-03",
                    "module": "B2",
                    "scenario": null
                },
                {
                    "value": "0,00E+00",
                    "module": "B3",
                    "scenario": null
                },
                {
                    "value": "0,00E+00",
                    "module": "B4",
                    "scenario": null
                },
                {
                    "value": "0,00E+00",
                    "module": "C1",
                    "scenario": null
                },
                {
                    "value": "2,18E-04",
                    "module": "C2",
                    "scenario": null
                },
                {
                    "value": "4,81E-04",
                    "module": "C3",
                    "scenario": null
                },
                {
                    "value": "3,34E-05",
                    "module": "C4",
                    "scenario": null
                },
                {
                    "value": "-9,82E-02",
                    "module": "D",
                    "scenario": null
                }
            ]
        },
        {
            "parameter": "ODP",
            "values": [
                {
                    "value": "2,80E-05",
                    "module": "A1-A3",
                    "scenario": null
                },
                {
                    "value": "1,41E-06",
                    "module": "A4",
                    "scenario": null
                },
                {
                    "value": "2,77E-08",
                    "module": "A5",
                    "scenario": null
                },
                {
                    "value": "1,03E-08",
                    "module": "B2",
                    "scenario": null
                },
                {
                    "value": "0,00E+00",
                    "module": "B3",
                    "scenario": null
                },
                {
                    "value": "0,00E+00",
                    "module": "B4",
                    "scenario": null
                },
                {
                    "value": "0,00E+00",
                    "module": "C1",
                    "scenario": null
                },
                {
                    "value": "1,39E-07",
                    "module": "C2",
                    "scenario": null
                },
                {
                    "value": "2,42E-07",
                    "module": "C3",
                    "scenario": null
                },
                {
                    "value": "3,04E-08",
                    "module": "C4",
                    "scenario": null
                },
                {
                    "value": "-2,04E-01",
                    "module": "D",
                    "scenario": null
                }
            ]
        },
        {
            "parameter": "AP",
            "values": [
                {
                    "value": "7,36E-01",
                    "module": "A1-A3",
                    "scenario": null
                },
                {
                    "value": "1,98E-02",
                    "module": "A4",
                    "scenario": null
                },
                {
                    "value": "7,62E-04",
                    "module": "A5",
                    "scenario": null
                },
                {
                    "value": "4,38E-04",
                    "module": "B2",
                    "scenario": null
                },
                {
                    "value": "0,00E+00",
                    "module": "B3",
                    "scenario": null
                },
                {
                    "value": "0,00E+00",
                    "module": "B4",
                    "scenario": null
                },
                {
                    "value": "0,00E+00",
                    "module": "C1",
                    "scenario": null
                },
                {
                    "value": "1,76E-03",
                    "module": "C2",
                    "scenario": null
                },
                {
                    "value": "1,52E-02",
                    "module": "C3",
                    "scenario": null
                },
                {
                    "value": "7,66E-04",
                    "module": "C4",
                    "scenario": null
                },
                {
                    "value": "-4,11E-02",
                    "module": "D",
                    "scenario": null
                }
            ]
        },
        {
            "parameter": "POCP",
            "values": [
                {
                    "value": "6,02E-01",
                    "module": "A1-A3",
                    "scenario": null
                },
                {
                    "value": "1,65E-02",
                    "module": "A4",
                    "scenario": null
                },
                {
                    "value": "8,29E-04",
                    "module": "A5",
                    "scenario": null
                },
                {
                    "value": "2,18E-04",
                    "module": "B2",
                    "scenario": null
                },
                {
                    "value": "0,00E+00",
                    "module": "B3",
                    "scenario": null
                },
                {
                    "value": "0,00E+00",
                    "module": "B4",
                    "scenario": null
                },
                {
                    "value": "0,00E+00",
                    "module": "C1",
                    "scenario": null
                },
                {
                    "value": "1,49E-03",
                    "module": "C2",
                    "scenario": null
                },
                {
                    "value": "1,79E-02",
                    "module": "C3",
                    "scenario": null
                },
                {
                    "value": "8,27E-04",
                    "module": "C4",
                    "scenario": null
                },
                {
                    "value": "-4,06E-02",
                    "module": "D",
                    "scenario": null
                }
            ]
        },
        {
            "parameter": "ADPE",
            "values": [
                {
                    "value": "3,17E-03",
                    "module": "A1-A3",
                    "scenario": null
                },
                {
                    "value": "1,70E-04",
                    "module": "A4",
                    "scenario": null
                },
                {
                    "value": "3,07E-06",
                    "module": "A5",
                    "scenario": null
                },
                {
                    "value": "1,48E-06",
                    "module": "B2",
                    "scenario": null
                },
                {
                    "value": "0,00E+00",
                    "module": "B3",
                    "scenario": null
                },
                {
                    "value": "0,00E+00",
                    "module": "B4",
                    "scenario": null
                },
                {
                    "value": "0,00E+00",
                    "module": "C1",
                    "scenario": null
                },
                {
                    "value": "1,69E-05",
                    "module": "C2",
                    "scenario": null
                },
                {
                    "value": "8,47E-06",
                    "module": "C3",
                    "scenario": null
                },
                {
                    "value": "1,63E-06",
                    "module": "C4",
                    "scenario": null
                },
                {
                    "value": "-9,03E-05",
                    "module": "D",
                    "scenario": null
                }
            ]
        },
        {
            "parameter": "ADPF",
            "values": [
                {
                    "value": "2,61E+03",
                    "module": "A1-A3",
                    "scenario": null
                },
                {
                    "value": "9,39E+01",
                    "module": "A4",
                    "scenario": null
                },
                {
                    "value": "1,87E+00",
                    "module": "A5",
                    "scenario": null
                },
                {
                    "value": "2,57E+00",
                    "module": "B2",
                    "scenario": null
                },
                {
                    "value": "0,00E+00",
                    "module": "B3",
                    "scenario": null
                },
                {
                    "value": "0,00E+00",
                    "module": "B4",
                    "scenario": null
                },
                {
                    "value": "0,00E+00",
                    "module": "C1",
                    "scenario": null
                },
                {
                    "value": "9,27E+00",
                    "module": "C2",
                    "scenario": null
                },
                {
                    "value": "1,31E+01",
                    "module": "C3",
                    "scenario": null
                },
                {
                    "value": "2,33E+00",
                    "module": "C4",
                    "scenario": null
                },
                {
                    "value": "-7,05E+01",
                    "module": "D",
                    "scenario": null
                }
            ]
        },
        {
            "parameter": "WDP",
            "values": [
                {
                    "value": "1,48E+04",
                    "module": "A1-A3",
                    "scenario": null
                },
                {
                    "value": "9,02E+01",
                    "module": "A4",
                    "scenario": null
                },
                {
                    "value": "2,80E+00",
                    "module": "A5",
                    "scenario": null
                },
                {
                    "value": "1,99E+02",
                    "module": "B2",
                    "scenario": null
                },
                {
                    "value": "0,00E+00",
                    "module": "B3",
                    "scenario": null
                },
                {
                    "value": "0,00E+00",
                    "module": "B4",
                    "scenario": null
                },
                {
                    "value": "0,00E+00",
                    "module": "C1",
                    "scenario": null
                },
                {
                    "value": "8,97E+00",
                    "module": "C2",
                    "scenario": null
                },
                {
                    "value": "3,69E+01",
                    "module": "C3",
                    "scenario": null
                },
                {
                    "value": "1,22E+01",
                    "module": "C4",
                    "scenario": null
                },
                {
                    "value": "-3,11E+02",
                    "module": "D",
                    "scenario": null
                }
            ]
        },
        {
            "parameter": "EP-freshwater",
            "values": [
                {
                    "value": "9,06E-03",
                    "module": "A1-A3",
                    "scenario": null
                },
                {
                    "value": "4,94E-05",
                    "module": "A4",
                    "scenario": null
                },
                {
                    "value": "1,22E-06",
                    "module": "A5",
                    "scenario": null
                },
                {
                    "value": "6,29E-06",
                    "module": "B2",
                    "scenario": null
                },
                {
                    "value": "0,00E+00",
                    "module": "B3",
                    "scenario": null
                },
                {
                    "value": "0,00E+00",
                    "module": "B4",
                    "scenario": null
                },
                {
                    "value": "0,00E+00",
                    "module": "C1",
                    "scenario": null
                },
                {
                    "value": "4,90E-06",
                    "module": "C2",
                    "scenario": null
                },
                {
                    "value": "4,43E-05",
                    "module": "C3",
                    "scenario": null
                },
                {
                    "value": "1,65E-06",
                    "module": "C4",
                    "scenario": null
                },
                {
                    "value": "-4,72E-04",
                    "module": "D",
                    "scenario": null
                }
            ]
        },
        {
            "parameter": "EP-marine",
            "values": [
                {
                    "value": "1,66E-01",
                    "module": "A1-A3",
                    "scenario": null
                },
                {
                    "value": "4,04E-03",
                    "module": "A4",
                    "scenario": null
                },
                {
                    "value": "3,02E-04",
                    "module": "A5",
                    "scenario": null
                },
                {
                    "value": "6,93E-05",
                    "module": "B2",
                    "scenario": null
                },
                {
                    "value": "0,00E+00",
                    "module": "B3",
                    "scenario": null
                },
                {
                    "value": "0,00E+00",
                    "module": "B4",
                    "scenario": null
                },
                {
                    "value": "0,00E+00",
                    "module": "C1",
                    "scenario": null
                },
                {
                    "value": "3,49E-04",
                    "module": "C2",
                    "scenario": null
                },
                {
                    "value": "7,25E-03",
                    "module": "C3",
                    "scenario": null
                },
                {
                    "value": "2,59E-04",
                    "module": "C4",
                    "scenario": null
                },
                {
                    "value": "-1,13E-02",
                    "module": "D",
                    "scenario": null
                }
            ]
        },
        {
            "parameter": "EP-terrestrial",
            "values": [
                {
                    "value": "1,95E+00",
                    "module": "A1-A3",
                    "scenario": null
                },
                {
                    "value": "4,51E-02",
                    "module": "A4",
                    "scenario": null
                },
                {
                    "value": "2,99E-03",
                    "module": "A5",
                    "scenario": null
                },
                {
                    "value": "9,30E-04",
                    "module": "B2",
                    "scenario": null
                },
                {
                    "value": "0,00E+00",
                    "module": "B3",
                    "scenario": null
                },
                {
                    "value": "0,00E+00",
                    "module": "B4",
                    "scenario": null
                },
                {
                    "value": "0,00E+00",
                    "module": "C1",
                    "scenario": null
                },
                {
                    "value": "3,90E-03",
                    "module": "C2",
                    "scenario": null
                },
                {
                    "value": "7,32E-02",
                    "module": "C3",
                    "scenario": null
                },
                {
                    "value": "2,90E-03",
                    "module": "C4",
                    "scenario": null
                },
                {
                    "value": "-1,20E-01",
                    "module": "D",
                    "scenario": null
                }
            ]
        }
    ],
    "additional_environmental_impact": [
        {
            "parameter": "PM",
            "values": [
                {
                    "value": "1,32E-05",
                    "module": "A1-A3",
                    "scenario": null
                },
                {
                    "value": "3,79E-07",
                    "module": "A4",
                    "scenario": null
                },
                {
                    "value": "1,04E-08",
                    "module": "A5",
                    "scenario": null
                },
                {
                    "value": "2,32E-09",
                    "module": "B2",
                    "scenario": null
                },
                {
                    "value": "0,00E+00",
                    "module": "B3",
                    "scenario": null
                },
                {
                    "value": "0,00E+00",
                    "module": "B4",
                    "scenario": null
                },
                {
                    "value": "0,00E+00",
                    "module": "C1",
                    "scenario": null
                },
                {
                    "value": "3,75E-08",
                    "module": "C2",
                    "scenario": null
                },
                {
                    "value": "1,30E-07",
                    "module": "C3",
                    "scenario": null
                },
                {
                    "value": "1,23E-08",
                    "module": "C4",
                    "scenario": null
                },
                {
                    "value": "-1,70E-06",
                    "module": "D",
                    "scenario": null
                }
            ]
        },
        {
            "parameter": "ETP-fw",
            "values": [
                {
                    "value": "5,59E+03",
                    "module": "A1-A3",
                    "scenario": null
                },
                {
                    "value": "6,95E+01",
                    "module": "A4",
                    "scenario": null
                },
                {
                    "value": "2,41E+00",
                    "module": "A5",
                    "scenario": null
                },
                {
                    "value": "3,22E+00",
                    "module": "B2",
                    "scenario": null
                },
                {
                    "value": "0,00E+00",
                    "module": "B3",
                    "scenario": null
                },
                {
                    "value": "0,00E+00",
                    "module": "B4",
                    "scenario": null
                },
                {
                    "value": "0,00E+00",
                    "module": "C1",
                    "scenario": null
                },
                {
                    "value": "6,87E+00",
                    "module": "C2",
                    "scenario": null
                },
                {
                    "value": "6,04E+01",
                    "module": "C3",
                    "scenario": null
                },
                {
                    "value": "2,22E+00",
                    "module": "C4",
                    "scenario": null
                },
                {
                    "value": "-4,20E+02",
                    "module": "D",
                    "scenario": null
                }
            ]
        },
        {
            "parameter": "HTP-c",
            "values": [
                {
                    "value": "4,08E-07",
                    "module": "A1-A3",
                    "scenario": null
                },
                {
                    "value": "0,00E+00",
                    "module": "A4",
                    "scenario": null
                },
                {
                    "value": "1,12E-10",
                    "module": "A5",
                    "scenario": null
                },
                {
                    "value": "7,50E-11",
                    "module": "B2",
                    "scenario": null
                },
                {
                    "value": "0,00E+00",
                    "module": "B3",
                    "scenario": null
                },
                {
                    "value": "0,00E+00",
                    "module": "B4",
                    "scenario": null
                },
                {
                    "value": "0,00E+00",
                    "module": "C1",
                    "scenario": null
                },
                {
                    "value": "0,00E+00",
                    "module": "C2",
                    "scenario": null
                },
                {
                    "value": "3,66E-09",
                    "module": "C3",
                    "scenario": null
                },
                {
                    "value": "9,60E-11",
                    "module": "C4",
                    "scenario": null
                },
                {
                    "value": "-2,14E-08",
                    "module": "D",
                    "scenario": null
                }
            ]
        },
        {
            "parameter": "HTP-nc",
            "values": [
                {
                    "value": "4,72E-06",
                    "module": "A1-A3",
                    "scenario": null
                },
                {
                    "value": "7,59E-08",
                    "module": "A4",
                    "scenario": null
                },
                {
                    "value": "4,86E-09",
                    "module": "A5",
                    "scenario": null
                },
                {
                    "value": "1,97E-09",
                    "module": "B2",
                    "scenario": null
                },
                {
                    "value": "0,00E+00",
                    "module": "B3",
                    "scenario": null
                },
                {
                    "value": "0,00E+00",
                    "module": "B4",
                    "scenario": null
                },
                {
                    "value": "0,00E+00",
                    "module": "C1",
                    "scenario": null
                },
                {
                    "value": "7,51E-09",
                    "module": "C2",
                    "scenario": null
                },
                {
                    "value": "9,88E-08",
                    "module": "C3",
                    "scenario": null
                },
                {
                    "value": "3,20E-09",
                    "module": "C4",
                    "scenario": null
                },
                {
                    "value": "1,69E-07",
                    "module": "D",
                    "scenario": null
                }
            ]
        },
        {
            "parameter": "SQP",
            "values": [
                {
                    "value": "6,62E+03",
                    "module": "A1-A3",
                    "scenario": null
                },
                {
                    "value": "6,52E+01",
                    "module": "A4",
                    "scenario": null
                },
                {
                    "value": "1,36E+00",
                    "module": "A5",
                    "scenario": null
                },
                {
                    "value": "1,94E+00",
                    "module": "B2",
                    "scenario": null
                },
                {
                    "value": "0,00E+00",
                    "module": "B3",
                    "scenario": null
                },
                {
                    "value": "0,00E+00",
                    "module": "B4",
                    "scenario": null
                },
                {
                    "value": "0,00E+00",
                    "module": "C1",
                    "scenario": null
                },
                {
                    "value": "6,48E+00",
                    "module": "C2",
                    "scenario": null
                },
                {
                    "value": "3,27E+00",
                    "module": "C3",
                    "scenario": null
                },
                {
                    "value": "5,42E+00",
                    "module": "C4",
                    "scenario": null
                },
                {
                    "value": "-2,70E+02",
                    "module": "D",
                    "scenario": null
                }
            ]
        },
        {
            "parameter": "IRP",
            "values": [
                {
                    "value": "9,71E+00",
                    "module": "A1-A3",
                    "scenario": null
                },
                {
                    "value": "4,10E-01",
                    "module": "A4",
                    "scenario": null
                },
                {
                    "value": "7,80E-03",
                    "module": "A5",
                    "scenario": null
                },
                {
                    "value": "5,86E-02",
                    "module": "B2",
                    "scenario": null
                },
                {
                    "value": "0,00E+00",
                    "module": "B3",
                    "scenario": null
                },
                {
                    "value": "0,00E+00",
                    "module": "B4",
                    "scenario": null
                },
                {
                    "value": "0,00E+00",
                    "module": "C1",
                    "scenario": null
                },
                {
                    "value": "4,05E-02",
                    "module": "C2",
                    "scenario": null
                },
                {
                    "value": "3,96E-02",
                    "module": "C3",
                    "scenario": null
                },
                {
                    "value": "9,88E-03",
                    "module": "C4",
                    "scenario": null
                },
                {
                    "value": "-2,43E-01",
                    "module": "D",
                    "scenario": null
                }
            ]
        }
    ],
    "resource_use": [
        {
            "parameter": "PERE",
            "values": [
                {
                    "value": "1,32E+03",
                    "module": "A1-A3",
                    "scenario": null
                },
                {
                    "value": "1,34E+00",
                    "module": "A4",
                    "scenario": null
                },
                {
                    "value": "3,35E-02",
                    "module": "A5",
                    "scenario": null
                },
                {
                    "value": "2,53E+00",
                    "module": "B2",
                    "scenario": null
                },
                {
                    "value": "0,00E+00",
                    "module": "B3",
                    "scenario": null
                },
                {
                    "value": "0,00E+00",
                    "module": "B4",
                    "scenario": null
                },
                {
                    "value": "0,00E+00",
                    "module": "C1",
                    "scenario": null
                },
                {
                    "value": "1,33E-01",
                    "module": "C2",
                    "scenario": null
                },
                {
                    "value": "1,27E+00",
                    "module": "C3",
                    "scenario": null
                },
                {
                    "value": "7,75E-02",
                    "module": "C4",
                    "scenario": null
                },
                {
                    "value": "-2,50E+02",
                    "module": "D",
                    "scenario": null
                }
            ]
        },
        {
            "parameter": "PERM",
            "values": [
                {
                    "value": "6,96E+02",
                    "module": "A1-A3",
                    "scenario": null
                },
                {
                    "value": "0,00E+00",
                    "module": "A4",
                    "scenario": null
                },
                {
                    "value": "-3,04E+02",
                    "module": "A5",
                    "scenario": null
                },
                {
                    "value": "0,00E+00",
                    "module": "B2",
                    "scenario": null
                },
                {
                    "value": "0,00E+00",
                    "module": "B3",
                    "scenario": null
                },
                {
                    "value": "0,00E+00",
                    "module": "B4",
                    "scenario": null
                },
                {
                    "value": "0,00E+00",
                    "module": "C1",
                    "scenario": null
                },
                {
                    "value": "0,00E+00",
                    "module": "C2",
                    "scenario": null
                },
                {
                    "value": "-3,80E+02",
                    "module": "C3",
                    "scenario": null
                },
                {
                    "value": "0,00E+00",
                    "module": "C4",
                    "scenario": null
                },
                {
                    "value": "0,00E+00",
                    "module": "D",
                    "scenario": null
                }
            ]
        },
        {
            "parameter": "PERT",
            "values": [
                {
                    "value": "2,02E+03",
                    "module": "A1-A3",
                    "scenario": null
                },
                {
                    "value": "1,34E+00",
                    "module": "A4",
                    "scenario": null
                },
                {
                    "value": "-3,04E+02",
                    "module": "A5",
                    "scenario": null
                },
                {
                    "value": "2,53E+00",
                    "module": "B2",
                    "scenario": null
                },
                {
                    "value": "0,00E+00",
                    "module": "B3",
                    "scenario": null
                },
                {
                    "value": "0,00E+00",
                    "module": "B4",
                    "scenario": null
                },
                {
                    "value": "0,00E+00",
                    "module": "C1",
                    "scenario": null
                },
                {
                    "value": "1,33E-01",
                    "module": "C2",
                    "scenario": null
                },
                {
                    "value": "-3,78E+02",
                    "module": "C3",
                    "scenario": null
                },
                {
                    "value": "7,75E-02",
                    "module": "C4",
                    "scenario": null
                },
                {
                    "value": "-2,50E+02",
                    "module": "D",
                    "scenario": null
                }
            ]
        },
        {
            "parameter": "PENRE",
            "values": [
                {
                    "value": "2,36E+03",
                    "module": "A1-A3",
                    "scenario": null
                },
                {
                    "value": "9,39E+01",
                    "module": "A4",
                    "scenario": null
                },
                {
                    "value": "1,87E+00",
                    "module": "A5",
                    "scenario": null
                },
                {
                    "value": "2,61E+00",
                    "module": "B2",
                    "scenario": null
                },
                {
                    "value": "0,00E+00",
                    "module": "B3",
                    "scenario": null
                },
                {
                    "value": "0,00E+00",
                    "module": "B4",
                    "scenario": null
                },
                {
                    "value": "0,00E+00",
                    "module": "C1",
                    "scenario": null
                },
                {
                    "value": "9,27E+00",
                    "module": "C2",
                    "scenario": null
                },
                {
                    "value": "1,32E+01",
                    "module": "C3",
                    "scenario": null
                },
                {
                    "value": "2,33E+00",
                    "module": "C4",
                    "scenario": null
                },
                {
                    "value": "-7,05E+01",
                    "module": "D",
                    "scenario": null
                }
            ]
        },
        {
            "parameter": "PENRM",
            "values": [
                {
                    "value": "2,69E+02",
                    "module": "A1-A3",
                    "scenario": null
                },
                {
                    "value": "0,00E+00",
                    "module": "A4",
                    "scenario": null
                },
                {
                    "value": "-2,17E+01",
                    "module": "A5",
                    "scenario": null
                },
                {
                    "value": "0,00E+00",
                    "module": "B2",
                    "scenario": null
                },
                {
                    "value": "0,00E+00",
                    "module": "B3",
                    "scenario": null
                },
                {
                    "value": "0,00E+00",
                    "module": "B4",
                    "scenario": null
                },
                {
                    "value": "0,00E+00",
                    "module": "C1",
                    "scenario": null
                },
                {
                    "value": "0,00E+00",
                    "module": "C2",
                    "scenario": null
                },
                {
                    "value": "-2,48E+02",
                    "module": "C3",
                    "scenario": null
                },
                {
                    "value": "0,00E+00",
                    "module": "C4",
                    "scenario": null
                },
                {
                    "value": "0,00E+00",
                    "module": "D",
                    "scenario": null
                }
            ]
        },
        {
            "parameter": "PENRT",
            "values": [
                {
                    "value": "2,63E+03",
                    "module": "A1-A3",
                    "scenario": null
                },
                {
                    "value": "9,39E+01",
                    "module": "A4",
                    "scenario": null
                },
                {
                    "value": "-1,50E+01",
                    "module": "A5",
                    "scenario": null
                },
                {
                    "value": "2,61E+00",
                    "module": "B2",
                    "scenario": null
                },
                {
                    "value": "0,00E+00",
                    "module": "B3",
                    "scenario": null
                },
                {
                    "value": "0,00E+00",
                    "module": "B4",
                    "scenario": null
                },
                {
                    "value": "0,00E+00",
                    "module": "C1",
                    "scenario": null
                },
                {
                    "value": "9,27E+00",
                    "module": "C2",
                    "scenario": null
                },
                {
                    "value": "-2,34E+02",
                    "module": "C3",
                    "scenario": null
                },
                {
                    "value": "2,33E+00",
                    "module": "C4",
                    "scenario": null
                },
                {
                    "value": "-7,05E+01",
                    "module": "D",
                    "scenario": null
                }
            ]
        },
        {
            "parameter": "SM",
            "values": [
                {
                    "value": "6,40E+00",
                    "module": "A1-A3",
                    "scenario": null
                },
                {
                    "value": "0,00E+00",
                    "module": "A4",
                    "scenario": null
                },
                {
                    "value": "0,00E+00",
                    "module": "A5",
                    "scenario": null
                },
                {
                    "value": "0,00E+00",
                    "module": "B2",
                    "scenario": null
                },
                {
                    "value": "0,00E+00",
                    "module": "B3",
                    "scenario": null
                },
                {
                    "value": "0,00E+00",
                    "module": "B4",
                    "scenario": null
                },
                {
                    "value": "0,00E+00",
                    "module": "C1",
                    "scenario": null
                },
                {
                    "value": "0,00E+00",
                    "module": "C2",
                    "scenario": null
                },
                {
                    "value": "0,00E+00",
                    "module": "C3",
                    "scenario": null
                },
                {
                    "value": "0,00E+00",
                    "module": "C4",
                    "scenario": null
                },
                {
                    "value": "0,00E+00",
                    "module": "D",
                    "scenario": null
                }
            ]
        },
        {
            "parameter": "RSF",
            "values": [
                {
                    "value": "1,70E+00",
                    "module": "A1-A3",
                    "scenario": null
                },
                {
                    "value": "4,78E-02",
                    "module": "A4",
                    "scenario": null
                },
                {
                    "value": "1,06E-03",
                    "module": "A5",
                    "scenario": null
                },
                {
                    "value": "2,55E-02",
                    "module": "B2",
                    "scenario": null
                },
                {
                    "value": "0,00E+00",
                    "module": "B3",
                    "scenario": null
                },
                {
                    "value": "0,00E+00",
                    "module": "B4",
                    "scenario": null
                },
                {
                    "value": "0,00E+00",
                    "module": "C1",
                    "scenario": null
                },
                {
                    "value": "4,75E-03",
                    "module": "C2",
                    "scenario": null
                },
                {
                    "value": "2,84E-02",
                    "module": "C3",
                    "scenario": null
                },
                {
                    "value": "1,79E-03",
                    "module": "C4",
                    "scenario": null
                },
                {
                    "value": "8,74E-02",
                    "module": "D",
                    "scenario": null
                }
            ]
        },
        {
            "parameter": "NRSF",
            "values": [
                {
                    "value": "5,29E+00",
                    "module": "A1-A3",
                    "scenario": null
                },
                {
                    "value": "1,70E-01",
                    "module": "A4",
                    "scenario": null
                },
                {
                    "value": "5,57E-03",
                    "module": "A5",
                    "scenario": null
                },
                {
                    "value": "0,00E+00",
                    "module": "B2",
                    "scenario": null
                },
                {
                    "value": "0,00E+00",
                    "module": "B3",
                    "scenario": null
                },
                {
                    "value": "0,00E+00",
                    "module": "B4",
                    "scenario": null
                },
                {
                    "value": "0,00E+00",
                    "module": "C1",
                    "scenario": null
                },
                {
                    "value": "1,70E-02",
                    "module": "C2",
                    "scenario": null
                },
                {
                    "value": "0,00E+00",
                    "module": "C3",
                    "scenario": null
                },
                {
                    "value": "1,68E-01",
                    "module": "C4",
                    "scenario": null
                },
                {
                    "value": "-1,09E+01",
                    "module": "D",
                    "scenario": null
                }
            ]
        },
        {
            "parameter": "FW",
            "values": [
                {
                    "value": "2,24E+00",
                    "module": "A1-A3",
                    "scenario": null
                },
                {
                    "value": "9,99E-03",
                    "module": "A4",
                    "scenario": null
                },
                {
                    "value": "1,02E-03",
                    "module": "A5",
                    "scenario": null
                },
                {
                    "value": "1,15E-02",
                    "module": "B2",
                    "scenario": null
                },
                {
                    "value": "0,00E+00",
                    "module": "B3",
                    "scenario": null
                },
                {
                    "value": "0,00E+00",
                    "module": "B4",
                    "scenario": null
                },
                {
                    "value": "0,00E+00",
                    "module": "C1",
                    "scenario": null
                },
                {
                    "value": "9,91E-04",
                    "module": "C2",
                    "scenario": null
                },
                {
                    "value": "2,54E-02",
                    "module": "C3",
                    "scenario": null
                },
                {
                    "value": "2,31E-03",
                    "module": "C4",
                    "scenario": null
                },
                {
                    "value": "-3,06E-01",
                    "module": "D",
                    "scenario": null
                }
            ]
        }
    ],
    "end_of_life_waste": [
        {
            "parameter": "HWD",
            "values": [
                {
                    "value": "1,00E+00",
                    "module": "A1-A3",
                    "scenario": null
                },
                {
                    "value": "4,83E-03",
                    "module": "A4",
                    "scenario": null
                },
                {
                    "value": "0,00E+00",
                    "module": "A5",
                    "scenario": null
                },
                {
                    "value": "2,41E-04",
                    "module": "B2",
                    "scenario": null
                },
                {
                    "value": "0,00E+00",
                    "module": "B3",
                    "scenario": null
                },
                {
                    "value": "0,00E+00",
                    "module": "B4",
                    "scenario": null
                },
                {
                    "value": "0,00E+00",
                    "module": "C1",
                    "scenario": null
                },
                {
                    "value": "4,78E-04",
                    "module": "C2",
                    "scenario": null
                },
                {
                    "value": "0,00E+00",
                    "module": "C3",
                    "scenario": null
                },
                {
                    "value": "7,64E+00",
                    "module": "C4",
                    "scenario": null
                },
                {
                    "value": "-2,07E-02",
                    "module": "D",
                    "scenario": null
                }
            ]
        },
        {
            "parameter": "NHWD",
            "values": [
                {
                    "value": "3,22E+01",
                    "module": "A1-A3",
                    "scenario": null
                },
                {
                    "value": "4,53E+00",
                    "module": "A4",
                    "scenario": null
                },
                {
                    "value": "7,75E+00",
                    "module": "A5",
                    "scenario": null
                },
                {
                    "value": "1,59E-02",
                    "module": "B2",
                    "scenario": null
                },
                {
                    "value": "0,00E+00",
                    "module": "B3",
                    "scenario": null
                },
                {
                    "value": "0,00E+00",
                    "module": "B4",
                    "scenario": null
                },
                {
                    "value": "0,00E+00",
                    "module": "C1",
                    "scenario": null
                },
                {
                    "value": "4,51E-01",
                    "module": "C2",
                    "scenario": null
                },
                {
                    "value": "7,71E-01",
                    "module": "C3",
                    "scenario": null
                },
                {
                    "value": "3,88E-01",
                    "module": "C4",
                    "scenario": null
                },
                {
                    "value": "-2,43E+00",
                    "module": "D",
                    "scenario": null
                }
            ]
        },
        {
            "parameter": "RWD",
            "values": [
                {
                    "value": "1,80E-02",
                    "module": "A1-A3",
                    "scenario": null
                },
                {
                    "value": "6,40E-04",
                    "module": "A4",
                    "scenario": null
                },
                {
                    "value": "0,00E+00",
                    "module": "A5",
                    "scenario": null
                },
                {
                    "value": "2,69E-05",
                    "module": "B2",
                    "scenario": null
                },
                {
                    "value": "0,00E+00",
                    "module": "B3",
                    "scenario": null
                },
                {
                    "value": "0,00E+00",
                    "module": "B4",
                    "scenario": null
                },
                {
                    "value": "0,00E+00",
                    "module": "C1",
                    "scenario": null
                },
                {
                    "value": "6,32E-05",
                    "module": "C2",
                    "scenario": null
                },
                {
                    "value": "0,00E+00",
                    "module": "C3",
                    "scenario": null
                },
                {
                    "value": "1,27E-05",
                    "module": "C4",
                    "scenario": null
                },
                {
                    "value": "-2,00E-04",
                    "module": "D",
                    "scenario": null
                }
            ]
        }
    ],
    "end_of_life_flow": [
        {
            "parameter": "CRU",
            "values": [
                {
                    "value": "0,00E+00",
                    "module": "A1-A3",
                    "scenario": null
                },
                {
                    "value": "0,00E+00",
                    "module": "A4",
                    "scenario": null
                },
                {
                    "value": "1,66E+01",
                    "module": "A5",
                    "scenario": null
                },
                {
                    "value": "0,00E+00",
                    "module": "B2",
                    "scenario": null
                },
                {
                    "value": "0,00E+00",
                    "module": "B3",
                    "scenario": null
                },
                {
                    "value": "0,00E+00",
                    "module": "B4",
                    "scenario": null
                },
                {
                    "value": "0,00E+00",
                    "module": "C1",
                    "scenario": null
                },
                {
                    "value": "0,00E+00",
                    "module": "C2",
                    "scenario": null
                },
                {
                    "value": "0,00E+00",
                    "module": "C3",
                    "scenario": null
                },
                {
                    "value": "0,00E+00",
                    "module": "C4",
                    "scenario": null
                },
                {
                    "value": "0,00E+00",
                    "module": "D",
                    "scenario": null
                }
            ]
        },
        {
            "parameter": "MFR",
            "values": [
                {
                    "value": "5,62E-01",
                    "module": "A1-A3",
                    "scenario": null
                },
                {
                    "value": "0,00E+00",
                    "module": "A4",
                    "scenario": null
                },
                {
                    "value": "6,11E+00",
                    "module": "A5",
                    "scenario": null
                },
                {
                    "value": "0,00E+00",
                    "module": "B2",
                    "scenario": null
                },
                {
                    "value": "0,00E+00",
                    "module": "B3",
                    "scenario": null
                },
                {
                    "value": "0,00E+00",
                    "module": "B4",
                    "scenario": null
                },
                {
                    "value": "0,00E+00",
                    "module": "C1",
                    "scenario": null
                },
                {
                    "value": "0,00E+00",
                    "module": "C2",
                    "scenario": null
                },
                {
                    "value": "3,72E+00",
                    "module": "C3",
                    "scenario": null
                },
                {
                    "value": "0,00E+00",
                    "module": "C4",
                    "scenario": null
                },
                {
                    "value": "0,00E+00",
                    "module": "D",
                    "scenario": null
                }
            ]
        },
        {
            "parameter": "MER",
            "values": [
                {
                    "value": "1,81E+00",
                    "module": "A1-A3",
                    "scenario": null
                },
                {
                    "value": "0,00E+00",
                    "module": "A4",
                    "scenario": null
                },
                {
                    "value": "9,89E-01",
                    "module": "A5",
                    "scenario": null
                },
                {
                    "value": "0,00E+00",
                    "module": "B2",
                    "scenario": null
                },
                {
                    "value": "0,00E+00",
                    "module": "B3",
                    "scenario": null
                },
                {
                    "value": "0,00E+00",
                    "module": "B4",
                    "scenario": null
                },
                {
                    "value": "0,00E+00",
                    "module": "C1",
                    "scenario": null
                },
                {
                    "value": "0,00E+00",
                    "module": "C2",
                    "scenario": null
                },
                {
                    "value": "5,07E+01",
                    "module": "C3",
                    "scenario": null
                },
                {
                    "value": "0,00E+00",
                    "module": "C4",
                    "scenario": null
                },
                {
                    "value": "0,00E+00",
                    "module": "D",
                    "scenario": null
                }
            ]
        },
        {
            "parameter": "EEE",
            "values": [
                {
                    "value": "1,11E+00",
                    "module": "A1-A3",
                    "scenario": null
                },
                {
                    "value": "0,00E+00",
                    "module": "A4",
                    "scenario": null
                },
                {
                    "value": "1,18E+00",
                    "module": "A5",
                    "scenario": null
                },
                {
                    "value": "0,00E+00",
                    "module": "B2",
                    "scenario": null
                },
                {
                    "value": "0,00E+00",
                    "module": "B3",
                    "scenario": null
                },
                {
                    "value": "0,00E+00",
                    "module": "B4",
                    "scenario": null
                },
                {
                    "value": "0,00E+00",
                    "module": "C1",
                    "scenario": null
                },
                {
                    "value": "0,00E+00",
                    "module": "C2",
                    "scenario": null
                },
                {
                    "value": "3,11E+01",
                    "module": "C3",
                    "scenario": null
                },
                {
                    "value": "0,00E+00",
                    "module": "C4",
                    "scenario": null
                },
                {
                    "value": "0,00E+00",
                    "module": "D",
                    "scenario": null
                }
            ]
        },
        {
            "parameter": "EET",
            "values": [
                {
                    "value": "1,68E+01",
                    "module": "A1-A3",
                    "scenario": null
                },
                {
                    "value": "0,00E+00",
                    "module": "A4",
                    "scenario": null
                },
                {
                    "value": "1,79E+01",
                    "module": "A5",
                    "scenario": null
                },
                {
                    "value": "0,00E+00",
                    "module": "B2",
                    "scenario": null
                },
                {
                    "value": "0,00E+00",
                    "module": "B3",
                    "scenario": null
                },
                {
                    "value": "0,00E+00",
                    "module": "B4",
                    "scenario": null
                },
                {
                    "value": "0,00E+00",
                    "module": "C1",
                    "scenario": null
                },
                {
                    "value": "0,00E+00",
                    "module": "C2",
                    "scenario": null
                },
                {
                    "value": "4,70E+02",
                    "module": "C3",
                    "scenario": null
                },
                {
                    "value": "0,00E+00",
                    "module": "C4",
                    "scenario": null
                },
                {
                    "value": "0,00E+00",
                    "module": "D",
                    "scenario": null
                }
            ]
        }
    ]
}