{
    "product_name": "NorDan NTech One Tilt and Turn - ZD 105/80 (With Aluminium Cladding)",
    "epd_id": "NEPD-5177-4507-EN",
    "declared_unit": {
        "unit": "stk",
        "amount": 1.0
    },
    "compliance": [
        "EN 15804+A2",
        "ISO 14025",
        "ISO 21930"
    ],
    "producer_name": "NorDan AS",
    "environmental_impact": [
        {
            "parameter": "GWP-total",
            "values": [
                {
                    "value": "1,05E+02",
                    "module": "A1-A3",
                    "scenario": null
                },
                {
                    "value": "3,22E+00",
                    "module": "A4",
                    "scenario": null
                },
                {
                    "value": "5,46E+00",
                    "module": "A5",
                    "scenario": null
                },
                {
                    "value": "6,40E+01",
                    "module": "B2",
                    "scenario": null
                },
                {
                    "value": "0,00E+00",
                    "module": "B4",
                    "scenario": null
                },
                {
                    "value": "0,00E+00",
                    "module": "C1",
                    "scenario": null
                },
                {
                    "value": "4,80E-01",
                    "module": "C2",
                    "scenario": null
                },
                {
                    "value": "3,84E+01",
                    "module": "C3",
                    "scenario": null
                },
                {
                    "value": "5,40E-01",
                    "module": "C4",
                    "scenario": null
                },
                {
                    "value": "-5,65E+00",
                    "module": "D",
                    "scenario": null
                }
            ]
        },
        {
            "parameter": "GWP-fossil",
            "values": [
                {
                    "value": "1,36E+02",
                    "module": "A1-A3",
                    "scenario": null
                },
                {
                    "value": "3,22E+00",
                    "module": "A4",
                    "scenario": null
                },
                {
                    "value": "1,58E-02",
                    "module": "A5",
                    "scenario": null
                },
                {
                    "value": "6,32E+01",
                    "module": "B2",
                    "scenario": null
                },
                {
                    "value": "0,00E+00",
                    "module": "B4",
                    "scenario": null
                },
                {
                    "value": "0,00E+00",
                    "module": "C1",
                    "scenario": null
                },
                {
                    "value": "4,80E-01",
                    "module": "C2",
                    "scenario": null
                },
                {
                    "value": "1,08E+01",
                    "module": "C3",
                    "scenario": null
                },
                {
                    "value": "5,39E-01",
                    "module": "C4",
                    "scenario": null
                },
                {
                    "value": "-5,51E+00",
                    "module": "D",
                    "scenario": null
                }
            ]
        },
        {
            "parameter": "GWP-biogenic",
            "values": [
                {
                    "value": "-3,15E+01",
                    "module": "A1-A3",
                    "scenario": null
                },
                {
                    "value": "1,37E-03",
                    "module": "A4",
                    "scenario": null
                },
                {
                    "value": "5,44E+00",
                    "module": "A5",
                    "scenario": null
                },
                {
                    "value": "4,62E-01",
                    "module": "B2",
                    "scenario": null
                },
                {
                    "value": "0,00E+00",
                    "module": "B4",
                    "scenario": null
                },
                {
                    "value": "0,00E+00",
                    "module": "C1",
                    "scenario": null
                },
                {
                    "value": "2,06E-04",
                    "module": "C2",
                    "scenario": null
                },
                {
                    "value": "2,76E+01",
                    "module": "C3",
                    "scenario": null
                },
                {
                    "value": "4,04E-04",
                    "module": "C4",
                    "scenario": null
                },
                {
                    "value": "-1,73E-02",
                    "module": "D",
                    "scenario": null
                }
            ]
        },
        {
            "parameter": "GWP-luluc",
            "values": [
                {
                    "value": "1,80E-01",
                    "module": "A1-A3",
                    "scenario": null
                },
                {
                    "value": "1,01E-03",
                    "module": "A4",
                    "scenario": null
                },
                {
                    "value": "2,28E-06",
                    "module": "A5",
                    "scenario": null
                },
                {
                    "value": "3,25E-01",
                    "module": "B2",
                    "scenario": null
                },
                {
                    "value": "0,00E+00",
                    "module": "B4",
                    "scenario": null
                },
                {
                    "value": "0,00E+00",
                    "module": "C1",
                    "scenario": null
                },
                {
                    "value": "1,70E-04",
                    "module": "C2",
                    "scenario": null
                },
                {
                    "value": "3,39E-04",
                    "module": "C3",
                    "scenario": null
                },
                {
                    "value": "1,63E-04",
                    "module": "C4",
                    "scenario": null
                },
                {
                    "value": "-1,20E-01",
                    "module": "D",
                    "scenario": null
                }
            ]
        },
        {
            "parameter": "ODP",
            "values": [
                {
                    "value": "1,66E-05",
                    "module": "A1-A3",
                    "scenario": null
                },
                {
                    "value": "7,67E-07",
                    "module": "A4",
                    "scenario": null
                },
                {
                    "value": "1,55E-09",
                    "module": "A5",
                    "scenario": null
                },
                {
                    "value": "7,31E-06",
                    "module": "B2",
                    "scenario": null
                },
                {
                    "value": "0,00E+00",
                    "module": "B4",
                    "scenario": null
                },
                {
                    "value": "0,00E+00",
                    "module": "C1",
                    "scenario": null
                },
                {
                    "value": "1,09E-07",
                    "module": "C2",
                    "scenario": null
                },
                {
                    "value": "1,98E-07",
                    "module": "C3",
                    "scenario": null
                },
                {
                    "value": "1,67E-07",
                    "module": "C4",
                    "scenario": null
                },
                {
                    "value": "-1,39E-01",
                    "module": "D",
                    "scenario": null
                }
            ]
        },
        {
            "parameter": "AP",
            "values": [
                {
                    "value": "1,09E+00",
                    "module": "A1-A3",
                    "scenario": null
                },
                {
                    "value": "1,02E-02",
                    "module": "A4",
                    "scenario": null
                },
                {
                    "value": "5,44E-05",
                    "module": "A5",
                    "scenario": null
                },
                {
                    "value": "5,37E-01",
                    "module": "B2",
                    "scenario": null
                },
                {
                    "value": "0,00E+00",
                    "module": "B4",
                    "scenario": null
                },
                {
                    "value": "0,00E+00",
                    "module": "C1",
                    "scenario": null
                },
                {
                    "value": "2,73E-03",
                    "module": "C2",
                    "scenario": null
                },
                {
                    "value": "1,13E-02",
                    "module": "C3",
                    "scenario": null
                },
                {
                    "value": "3,81E-03",
                    "module": "C4",
                    "scenario": null
                },
                {
                    "value": "-3,87E-02",
                    "module": "D",
                    "scenario": null
                }
            ]
        },
        {
            "parameter": "POCP",
            "values": [
                {
                    "value": "6,34E-01",
                    "module": "A1-A3",
                    "scenario": null
                },
                {
                    "value": "9,55E-03",
                    "module": "A4",
                    "scenario": null
                },
                {
                    "value": "6,38E-05",
                    "module": "A5",
                    "scenario": null
                },
                {
                    "value": "2,78E-01",
                    "module": "B2",
                    "scenario": null
                },
                {
                    "value": "0,00E+00",
                    "module": "B4",
                    "scenario": null
                },
                {
                    "value": "0,00E+00",
                    "module": "C1",
                    "scenario": null
                },
                {
                    "value": "3,08E-03",
                    "module": "C2",
                    "scenario": null
                },
                {
                    "value": "1,32E-02",
                    "module": "C3",
                    "scenario": null
                },
                {
                    "value": "4,33E-03",
                    "module": "C4",
                    "scenario": null
                },
                {
                    "value": "-2,82E-02",
                    "module": "D",
                    "scenario": null
                }
            ]
        },
        {
            "parameter": "ADPE",
            "values": [
                {
                    "value": "3,91E-03",
                    "module": "A1-A3",
                    "scenario": null
                },
                {
                    "value": "6,32E-05",
                    "module": "A4",
                    "scenario": null
                },
                {
                    "value": "1,52E-07",
                    "module": "A5",
                    "scenario": null
                },
                {
                    "value": "7,77E-04",
                    "module": "B2",
                    "scenario": null
                },
                {
                    "value": "0,00E+00",
                    "module": "B4",
                    "scenario": null
                },
                {
                    "value": "0,00E+00",
                    "module": "C1",
                    "scenario": null
                },
                {
                    "value": "1,24E-05",
                    "module": "C2",
                    "scenario": null
                },
                {
                    "value": "5,40E-06",
                    "module": "C3",
                    "scenario": null
                },
                {
                    "value": "9,32E-06",
                    "module": "C4",
                    "scenario": null
                },
                {
                    "value": "-2,82E-05",
                    "module": "D",
                    "scenario": null
                }
            ]
        },
        {
            "parameter": "ADPF",
            "values": [
                {
                    "value": "1,75E+03",
                    "module": "A1-A3",
                    "scenario": null
                },
                {
                    "value": "5,16E+01",
                    "module": "A4",
                    "scenario": null
                },
                {
                    "value": "1,10E-01",
                    "module": "A5",
                    "scenario": null
                },
                {
                    "value": "7,48E+02",
                    "module": "B2",
                    "scenario": null
                },
                {
                    "value": "0,00E+00",
                    "module": "B4",
                    "scenario": null
                },
                {
                    "value": "0,00E+00",
                    "module": "C1",
                    "scenario": null
                },
                {
                    "value": "7,36E+00",
                    "module": "C2",
                    "scenario": null
                },
                {
                    "value": "1,44E+01",
                    "module": "C3",
                    "scenario": null
                },
                {
                    "value": "1,23E+01",
                    "module": "C4",
                    "scenario": null
                },
                {
                    "value": "-6,98E+01",
                    "module": "D",
                    "scenario": null
                }
            ]
        },
        {
            "parameter": "WDP",
            "values": [
                {
                    "value": "4,65E+03",
                    "module": "A1-A3",
                    "scenario": null
                },
                {
                    "value": "4,14E+01",
                    "module": "A4",
                    "scenario": null
                },
                {
                    "value": "2,48E-01",
                    "module": "A5",
                    "scenario": null
                },
                {
                    "value": "9,91E+01",
                    "module": "B2",
                    "scenario": null
                },
                {
                    "value": "0,00E+00",
                    "module": "B4",
                    "scenario": null
                },
                {
                    "value": "0,00E+00",
                    "module": "C1",
                    "scenario": null
                },
                {
                    "value": "6,98E+00",
                    "module": "C2",
                    "scenario": null
                },
                {
                    "value": "5,57E+01",
                    "module": "C3",
                    "scenario": null
                },
                {
                    "value": "2,44E+01",
                    "module": "C4",
                    "scenario": null
                },
                {
                    "value": "-1,92E+03",
                    "module": "D",
                    "scenario": null
                }
            ]
        },
        {
            "parameter": "EP-freshwater",
            "values": [
                {
                    "value": "4,66E-03",
                    "module": "A1-A3",
                    "scenario": null
                },
                {
                    "value": "2,56E-05",
                    "module": "A4",
                    "scenario": null
                },
                {
                    "value": "8,46E-08",
                    "module": "A5",
                    "scenario": null
                },
                {
                    "value": "1,50E-03",
                    "module": "B2",
                    "scenario": null
                },
                {
                    "value": "0,00E+00",
                    "module": "B4",
                    "scenario": null
                },
                {
                    "value": "0,00E+00",
                    "module": "C1",
                    "scenario": null
                },
                {
                    "value": "3,95E-06",
                    "module": "C2",
                    "scenario": null
                },
                {
                    "value": "1,56E-05",
                    "module": "C3",
                    "scenario": null
                },
                {
                    "value": "5,37E-06",
                    "module": "C4",
                    "scenario": null
                },
                {
                    "value": "-3,27E-04",
                    "module": "D",
                    "scenario": null
                }
            ]
        },
        {
            "parameter": "EP-marine",
            "values": [
                {
                    "value": "1,94E-01",
                    "module": "A1-A3",
                    "scenario": null
                },
                {
                    "value": "2,19E-03",
                    "module": "A4",
                    "scenario": null
                },
                {
                    "value": "2,91E-05",
                    "module": "A5",
                    "scenario": null
                },
                {
                    "value": "9,06E-02",
                    "module": "B2",
                    "scenario": null
                },
                {
                    "value": "0,00E+00",
                    "module": "B4",
                    "scenario": null
                },
                {
                    "value": "0,00E+00",
                    "module": "C1",
                    "scenario": null
                },
                {
                    "value": "9,78E-04",
                    "module": "C2",
                    "scenario": null
                },
                {
                    "value": "5,08E-03",
                    "module": "C3",
                    "scenario": null
                },
                {
                    "value": "1,36E-03",
                    "module": "C4",
                    "scenario": null
                },
                {
                    "value": "-8,36E-03",
                    "module": "D",
                    "scenario": null
                }
            ]
        },
        {
            "parameter": "EP-terrestrial",
            "values": [
                {
                    "value": "2,21E+00",
                    "module": "A1-A3",
                    "scenario": null
                },
                {
                    "value": "2,44E-02",
                    "module": "A4",
                    "scenario": null
                },
                {
                    "value": "2,33E-04",
                    "module": "A5",
                    "scenario": null
                },
                {
                    "value": "1,06E+00",
                    "module": "B2",
                    "scenario": null
                },
                {
                    "value": "0,00E+00",
                    "module": "B4",
                    "scenario": null
                },
                {
                    "value": "0,00E+00",
                    "module": "C1",
                    "scenario": null
                },
                {
                    "value": "1,08E-02",
                    "module": "C2",
                    "scenario": null
                },
                {
                    "value": "5,16E-02",
                    "module": "C3",
                    "scenario": null
                },
                {
                    "value": "1,50E-02",
                    "module": "C4",
                    "scenario": null
                },
                {
                    "value": "-9,04E-02",
                    "module": "D",
                    "scenario": null
                }
            ]
        }
    ],
    "additional_environmental_impact": [
        {
            "parameter": "PM",
            "values": [
                {
                    "value": "1,49E-05",
                    "module": "A1-A3",
                    "scenario": null
                },
                {
                    "value": "2,77E-07",
                    "module": "A4",
                    "scenario": null
                },
                {
                    "value": "7,51E-10",
                    "module": "A5",
                    "scenario": null
                },
                {
                    "value": "5,44E-06",
                    "module": "B2",
                    "scenario": null
                },
                {
                    "value": "0,00E+00",
                    "module": "B4",
                    "scenario": null
                },
                {
                    "value": "0,00E+00",
                    "module": "C1",
                    "scenario": null
                },
                {
                    "value": "4,37E-08",
                    "module": "C2",
                    "scenario": null
                },
                {
                    "value": "1,74E-07",
                    "module": "C3",
                    "scenario": null
                },
                {
                    "value": "6,97E-08",
                    "module": "C4",
                    "scenario": null
                },
                {
                    "value": "-1,22E-06",
                    "module": "D",
                    "scenario": null
                }
            ]
        },
        {
            "parameter": "ETP-fw",
            "values": [
                {
                    "value": "4,99E+03",
                    "module": "A1-A3",
                    "scenario": null
                },
                {
                    "value": "3,78E+01",
                    "module": "A4",
                    "scenario": null
                },
                {
                    "value": "1,13E-01",
                    "module": "A5",
                    "scenario": null
                },
                {
                    "value": "2,12E+03",
                    "module": "B2",
                    "scenario": null
                },
                {
                    "value": "0,00E+00",
                    "module": "B4",
                    "scenario": null
                },
                {
                    "value": "0,00E+00",
                    "module": "C1",
                    "scenario": null
                },
                {
                    "value": "5,50E+00",
                    "module": "C2",
                    "scenario": null
                },
                {
                    "value": "7,17E+01",
                    "module": "C3",
                    "scenario": null
                },
                {
                    "value": "7,27E+00",
                    "module": "C4",
                    "scenario": null
                },
                {
                    "value": "-2,35E+02",
                    "module": "D",
                    "scenario": null
                }
            ]
        },
        {
            "parameter": "HTP-c",
            "values": [
                {
                    "value": "3,05E-07",
                    "module": "A1-A3",
                    "scenario": null
                },
                {
                    "value": "0,00E+00",
                    "module": "A4",
                    "scenario": null
                },
                {
                    "value": "8,00E-12",
                    "module": "A5",
                    "scenario": null
                },
                {
                    "value": "8,58E-08",
                    "module": "B2",
                    "scenario": null
                },
                {
                    "value": "0,00E+00",
                    "module": "B4",
                    "scenario": null
                },
                {
                    "value": "0,00E+00",
                    "module": "C1",
                    "scenario": null
                },
                {
                    "value": "0,00E+00",
                    "module": "C2",
                    "scenario": null
                },
                {
                    "value": "6,54E-09",
                    "module": "C3",
                    "scenario": null
                },
                {
                    "value": "2,61E-10",
                    "module": "C4",
                    "scenario": null
                },
                {
                    "value": "-1,36E-08",
                    "module": "D",
                    "scenario": null
                }
            ]
        },
        {
            "parameter": "HTP-nc",
            "values": [
                {
                    "value": "3,86E-06",
                    "module": "A1-A3",
                    "scenario": null
                },
                {
                    "value": "3,74E-08",
                    "module": "A4",
                    "scenario": null
                },
                {
                    "value": "3,92E-10",
                    "module": "A5",
                    "scenario": null
                },
                {
                    "value": "8,38E-07",
                    "module": "B2",
                    "scenario": null
                },
                {
                    "value": "0,00E+00",
                    "module": "B4",
                    "scenario": null
                },
                {
                    "value": "0,00E+00",
                    "module": "C1",
                    "scenario": null
                },
                {
                    "value": "7,29E-09",
                    "module": "C2",
                    "scenario": null
                },
                {
                    "value": "6,97E-08",
                    "module": "C3",
                    "scenario": null
                },
                {
                    "value": "6,92E-09",
                    "module": "C4",
                    "scenario": null
                },
                {
                    "value": "-1,43E-07",
                    "module": "D",
                    "scenario": null
                }
            ]
        },
        {
            "parameter": "SQP",
            "values": [
                {
                    "value": "8,97E+03",
                    "module": "A1-A3",
                    "scenario": null
                },
                {
                    "value": "5,51E+01",
                    "module": "A4",
                    "scenario": null
                },
                {
                    "value": "1,13E-01",
                    "module": "A5",
                    "scenario": null
                },
                {
                    "value": "3,16E+02",
                    "module": "B2",
                    "scenario": null
                },
                {
                    "value": "0,00E+00",
                    "module": "B4",
                    "scenario": null
                },
                {
                    "value": "0,00E+00",
                    "module": "C1",
                    "scenario": null
                },
                {
                    "value": "6,30E+00",
                    "module": "C2",
                    "scenario": null
                },
                {
                    "value": "5,21E+00",
                    "module": "C3",
                    "scenario": null
                },
                {
                    "value": "2,68E+01",
                    "module": "C4",
                    "scenario": null
                },
                {
                    "value": "-1,83E+02",
                    "module": "D",
                    "scenario": null
                }
            ]
        },
        {
            "parameter": "IRP",
            "values": [
                {
                    "value": "6,60E+00",
                    "module": "A1-A3",
                    "scenario": null
                },
                {
                    "value": "2,25E-01",
                    "module": "A4",
                    "scenario": null
                },
                {
                    "value": "4,44E-04",
                    "module": "A5",
                    "scenario": null
                },
                {
                    "value": "2,12E+00",
                    "module": "B2",
                    "scenario": null
                },
                {
                    "value": "0,00E+00",
                    "module": "B4",
                    "scenario": null
                },
                {
                    "value": "0,00E+00",
                    "module": "C1",
                    "scenario": null
                },
                {
                    "value": "3,22E-02",
                    "module": "C2",
                    "scenario": null
                },
                {
                    "value": "5,19E-02",
                    "module": "C3",
                    "scenario": null
                },
                {
                    "value": "4,96E-02",
                    "module": "C4",
                    "scenario": null
                },
                {
                    "value": "-3,28E-01",
                    "module": "D",
                    "scenario": null
                }
            ]
        }
    ],
    "resource_use": [
        {
            "parameter": "PERE",
            "values": [
                {
                    "value": "8,38E+02",
                    "module": "A1-A3",
                    "scenario": null
                },
                {
                    "value": "6,64E-01",
                    "module": "A4",
                    "scenario": null
                },
                {
                    "value": "2,39E-03",
                    "module": "A5",
                    "scenario": null
                },
                {
                    "value": "4,51E+01",
                    "module": "B2",
                    "scenario": null
                },
                {
                    "value": "0,00E+00",
                    "module": "B4",
                    "scenario": null
                },
                {
                    "value": "0,00E+00",
                    "module": "C1",
                    "scenario": null
                },
                {
                    "value": "1,06E-01",
                    "module": "C2",
                    "scenario": null
                },
                {
                    "value": "2,04E+00",
                    "module": "C3",
                    "scenario": null
                },
                {
                    "value": "2,29E-01",
                    "module": "C4",
                    "scenario": null
                },
                {
                    "value": "-1,82E+02",
                    "module": "D",
                    "scenario": null
                }
            ]
        },
        {
            "parameter": "PERM",
            "values": [
                {
                    "value": "3,38E+02",
                    "module": "A1-A3",
                    "scenario": null
                },
                {
                    "value": "0,00E+00",
                    "module": "A4",
                    "scenario": null
                },
                {
                    "value": "-4,98E+01",
                    "module": "A5",
                    "scenario": null
                },
                {
                    "value": "0,00E+00",
                    "module": "B2",
                    "scenario": null
                },
                {
                    "value": "0,00E+00",
                    "module": "B4",
                    "scenario": null
                },
                {
                    "value": "0,00E+00",
                    "module": "C1",
                    "scenario": null
                },
                {
                    "value": "0,00E+00",
                    "module": "C2",
                    "scenario": null
                },
                {
                    "value": "-2,88E+02",
                    "module": "C3",
                    "scenario": null
                },
                {
                    "value": "0,00E+00",
                    "module": "C4",
                    "scenario": null
                },
                {
                    "value": "0,00E+00",
                    "module": "D",
                    "scenario": null
                }
            ]
        },
        {
            "parameter": "PERT",
            "values": [
                {
                    "value": "1,18E+03",
                    "module": "A1-A3",
                    "scenario": null
                },
                {
                    "value": "6,64E-01",
                    "module": "A4",
                    "scenario": null
                },
                {
                    "value": "-4,98E+01",
                    "module": "A5",
                    "scenario": null
                },
                {
                    "value": "4,51E+01",
                    "module": "B2",
                    "scenario": null
                },
                {
                    "value": "0,00E+00",
                    "module": "B4",
                    "scenario": null
                },
                {
                    "value": "0,00E+00",
                    "module": "C1",
                    "scenario": null
                },
                {
                    "value": "1,06E-01",
                    "module": "C2",
                    "scenario": null
                },
                {
                    "value": "-2,86E+02",
                    "module": "C3",
                    "scenario": null
                },
                {
                    "value": "2,29E-01",
                    "module": "C4",
                    "scenario": null
                },
                {
                    "value": "-1,82E+02",
                    "module": "D",
                    "scenario": null
                }
            ]
        },
        {
            "parameter": "PENRE",
            "values": [
                {
                    "value": "1,63E+03",
                    "module": "A1-A3",
                    "scenario": null
                },
                {
                    "value": "5,16E+01",
                    "module": "A4",
                    "scenario": null
                },
                {
                    "value": "1,10E-01",
                    "module": "A5",
                    "scenario": null
                },
                {
                    "value": "6,78E+02",
                    "module": "B2",
                    "scenario": null
                },
                {
                    "value": "0,00E+00",
                    "module": "B4",
                    "scenario": null
                },
                {
                    "value": "0,00E+00",
                    "module": "C1",
                    "scenario": null
                },
                {
                    "value": "7,36E+00",
                    "module": "C2",
                    "scenario": null
                },
                {
                    "value": "1,44E+01",
                    "module": "C3",
                    "scenario": null
                },
                {
                    "value": "1,23E+01",
                    "module": "C4",
                    "scenario": null
                },
                {
                    "value": "-6,98E+01",
                    "module": "D",
                    "scenario": null
                }
            ]
        },
        {
            "parameter": "PENRM",
            "values": [
                {
                    "value": "1,06E+02",
                    "module": "A1-A3",
                    "scenario": null
                },
                {
                    "value": "0,00E+00",
                    "module": "A4",
                    "scenario": null
                },
                {
                    "value": "-5,52E+00",
                    "module": "A5",
                    "scenario": null
                },
                {
                    "value": "0,00E+00",
                    "module": "B2",
                    "scenario": null
                },
                {
                    "value": "0,00E+00",
                    "module": "B4",
                    "scenario": null
                },
                {
                    "value": "0,00E+00",
                    "module": "C1",
                    "scenario": null
                },
                {
                    "value": "0,00E+00",
                    "module": "C2",
                    "scenario": null
                },
                {
                    "value": "-1,00E+02",
                    "module": "C3",
                    "scenario": null
                },
                {
                    "value": "0,00E+00",
                    "module": "C4",
                    "scenario": null
                },
                {
                    "value": "0,00E+00",
                    "module": "D",
                    "scenario": null
                }
            ]
        },
        {
            "parameter": "PENRT",
            "values": [
                {
                    "value": "1,73E+03",
                    "module": "A1-A3",
                    "scenario": null
                },
                {
                    "value": "5,16E+01",
                    "module": "A4",
                    "scenario": null
                },
                {
                    "value": "-5,41E+00",
                    "module": "A5",
                    "scenario": null
                },
                {
                    "value": "6,78E+02",
                    "module": "B2",
                    "scenario": null
                },
                {
                    "value": "0,00E+00",
                    "module": "B4",
                    "scenario": null
                },
                {
                    "value": "0,00E+00",
                    "module": "C1",
                    "scenario": null
                },
                {
                    "value": "7,36E+00",
                    "module": "C2",
                    "scenario": null
                },
                {
                    "value": "-8,57E+01",
                    "module": "C3",
                    "scenario": null
                },
                {
                    "value": "1,23E+01",
                    "module": "C4",
                    "scenario": null
                },
                {
                    "value": "-6,98E+01",
                    "module": "D",
                    "scenario": null
                }
            ]
        },
        {
            "parameter": "SM",
            "values": [
                {
                    "value": "3,64E-01",
                    "module": "A1-A3",
                    "scenario": null
                },
                {
                    "value": "0,00E+00",
                    "module": "A4",
                    "scenario": null
                },
                {
                    "value": "0,00E+00",
                    "module": "A5",
                    "scenario": null
                },
                {
                    "value": "1,48E-02",
                    "module": "B2",
                    "scenario": null
                },
                {
                    "value": "0,00E+00",
                    "module": "B4",
                    "scenario": null
                },
                {
                    "value": "0,00E+00",
                    "module": "C1",
                    "scenario": null
                },
                {
                    "value": "0,00E+00",
                    "module": "C2",
                    "scenario": null
                },
                {
                    "value": "0,00E+00",
                    "module": "C3",
                    "scenario": null
                },
                {
                    "value": "0,00E+00",
                    "module": "C4",
                    "scenario": null
                },
                {
                    "value": "0,00E+00",
                    "module": "D",
                    "scenario": null
                }
            ]
        },
        {
            "parameter": "RSF",
            "values": [
                {
                    "value": "1,51E+00",
                    "module": "A1-A3",
                    "scenario": null
                },
                {
                    "value": "2,33E-02",
                    "module": "A4",
                    "scenario": null
                },
                {
                    "value": "6,75E-05",
                    "module": "A5",
                    "scenario": null
                },
                {
                    "value": "4,31E-02",
                    "module": "B2",
                    "scenario": null
                },
                {
                    "value": "0,00E+00",
                    "module": "B4",
                    "scenario": null
                },
                {
                    "value": "0,00E+00",
                    "module": "C1",
                    "scenario": null
                },
                {
                    "value": "3,76E-03",
                    "module": "C2",
                    "scenario": null
                },
                {
                    "value": "4,24E-02",
                    "module": "C3",
                    "scenario": null
                },
                {
                    "value": "6,06E-03",
                    "module": "C4",
                    "scenario": null
                },
                {
                    "value": "-6,48E-03",
                    "module": "D",
                    "scenario": null
                }
            ]
        },
        {
            "parameter": "NRSF",
            "values": [
                {
                    "value": "1,27E+00",
                    "module": "A1-A3",
                    "scenario": null
                },
                {
                    "value": "7,93E-02",
                    "module": "A4",
                    "scenario": null
                },
                {
                    "value": "4,80E-04",
                    "module": "A5",
                    "scenario": null
                },
                {
                    "value": "1,06E-01",
                    "module": "B2",
                    "scenario": null
                },
                {
                    "value": "0,00E+00",
                    "module": "B4",
                    "scenario": null
                },
                {
                    "value": "0,00E+00",
                    "module": "C1",
                    "scenario": null
                },
                {
                    "value": "1,32E-02",
                    "module": "C2",
                    "scenario": null
                },
                {
                    "value": "0,00E+00",
                    "module": "C3",
                    "scenario": null
                },
                {
                    "value": "2,52E-01",
                    "module": "C4",
                    "scenario": null
                },
                {
                    "value": "-9,16E+00",
                    "module": "D",
                    "scenario": null
                }
            ]
        },
        {
            "parameter": "FW",
            "values": [
                {
                    "value": "5,03E+00",
                    "module": "A1-A3",
                    "scenario": null
                },
                {
                    "value": "5,81E-03",
                    "module": "A4",
                    "scenario": null
                },
                {
                    "value": "6,49E-05",
                    "module": "A5",
                    "scenario": null
                },
                {
                    "value": "6,99E-01",
                    "module": "B2",
                    "scenario": null
                },
                {
                    "value": "0,00E+00",
                    "module": "B4",
                    "scenario": null
                },
                {
                    "value": "0,00E+00",
                    "module": "C1",
                    "scenario": null
                },
                {
                    "value": "8,33E-04",
                    "module": "C2",
                    "scenario": null
                },
                {
                    "value": "1,84E-02",
                    "module": "C3",
                    "scenario": null
                },
                {
                    "value": "1,11E-02",
                    "module": "C4",
                    "scenario": null
                },
                {
                    "value": "-2,76E-01",
                    "module": "D",
                    "scenario": null
                }
            ]
        }
    ],
    "end_of_life_waste": [
        {
            "parameter": "HWD",
            "values": [
                {
                    "value": "2,71E+00",
                    "module": "A1-A3",
                    "scenario": null
                },
                {
                    "value": "2,79E-03",
                    "module": "A4",
                    "scenario": null
                },
                {
                    "value": "0,00E+00",
                    "module": "A5",
                    "scenario": null
                },
                {
                    "value": "4,89E+01",
                    "module": "B2",
                    "scenario": null
                },
                {
                    "value": "0,00E+00",
                    "module": "B4",
                    "scenario": null
                },
                {
                    "value": "0,00E+00",
                    "module": "C1",
                    "scenario": null
                },
                {
                    "value": "3,97E-04",
                    "module": "C2",
                    "scenario": null
                },
                {
                    "value": "0,00E+00",
                    "module": "C3",
                    "scenario": null
                },
                {
                    "value": "4,83E+01",
                    "module": "C4",
                    "scenario": null
                },
                {
                    "value": "6,52E-03",
                    "module": "D",
                    "scenario": null
                }
            ]
        },
        {
            "parameter": "NHWD",
            "values": [
                {
                    "value": "4,14E+01",
                    "module": "A1-A3",
                    "scenario": null
                },
                {
                    "value": "4,14E+00",
                    "module": "A4",
                    "scenario": null
                },
                {
                    "value": "3,59E-01",
                    "module": "A5",
                    "scenario": null
                },
                {
                    "value": "8,24E+00",
                    "module": "B2",
                    "scenario": null
                },
                {
                    "value": "0,00E+00",
                    "module": "B4",
                    "scenario": null
                },
                {
                    "value": "0,00E+00",
                    "module": "C1",
                    "scenario": null
                },
                {
                    "value": "4,56E-01",
                    "module": "C2",
                    "scenario": null
                },
                {
                    "value": "4,18E+01",
                    "module": "C3",
                    "scenario": null
                },
                {
                    "value": "4,42E-01",
                    "module": "C4",
                    "scenario": null
                },
                {
                    "value": "-1,79E+00",
                    "module": "D",
                    "scenario": null
                }
            ]
        },
        {
            "parameter": "RWD",
            "values": [
                {
                    "value": "7,30E-03",
                    "module": "A1-A3",
                    "scenario": null
                },
                {
                    "value": "3,52E-04",
                    "module": "A4",
                    "scenario": null
                },
                {
                    "value": "0,00E+00",
                    "module": "A5",
                    "scenario": null
                },
                {
                    "value": "2,59E-03",
                    "module": "B2",
                    "scenario": null
                },
                {
                    "value": "0,00E+00",
                    "module": "B4",
                    "scenario": null
                },
                {
                    "value": "0,00E+00",
                    "module": "C1",
                    "scenario": null
                },
                {
                    "value": "5,01E-05",
                    "module": "C2",
                    "scenario": null
                },
                {
                    "value": "0,00E+00",
                    "module": "C3",
                    "scenario": null
                },
                {
                    "value": "7,59E-05",
                    "module": "C4",
                    "scenario": null
                },
                {
                    "value": "-2,87E-04",
                    "module": "D",
                    "scenario": null
                }
            ]
        }
    ],
    "end_of_life_flow": [
        {
            "parameter": "CRU",
            "values": [
                {
                    "value": "0,00E+00",
                    "module": "A1-A3",
                    "scenario": null
                },
                {
                    "value": "0,00E+00",
                    "module": "A4",
                    "scenario": null
                },
                {
                    "value": "3,41E+00",
                    "module": "A5",
                    "scenario": null
                },
                {
                    "value": "0,00E+00",
                    "module": "B2",
                    "scenario": null
                },
                {
                    "value": "0,00E+00",
                    "module": "B4",
                    "scenario": null
                },
                {
                    "value": "0,00E+00",
                    "module": "C1",
                    "scenario": null
                },
                {
                    "value": "0,00E+00",
                    "module": "C2",
                    "scenario": null
                },
                {
                    "value": "0,00E+00",
                    "module": "C3",
                    "scenario": null
                },
                {
                    "value": "0,00E+00",
                    "module": "C4",
                    "scenario": null
                },
                {
                    "value": "0,00E+00",
                    "module": "D",
                    "scenario": null
                }
            ]
        },
        {
            "parameter": "MFR",
            "values": [
                {
                    "value": "8,57E-01",
                    "module": "A1-A3",
                    "scenario": null
                },
                {
                    "value": "0,00E+00",
                    "module": "A4",
                    "scenario": null
                },
                {
                    "value": "1,16E-01",
                    "module": "A5",
                    "scenario": null
                },
                {
                    "value": "2,62E-01",
                    "module": "B2",
                    "scenario": null
                },
                {
                    "value": "0,00E+00",
                    "module": "B4",
                    "scenario": null
                },
                {
                    "value": "0,00E+00",
                    "module": "C1",
                    "scenario": null
                },
                {
                    "value": "0,00E+00",
                    "module": "C2",
                    "scenario": null
                },
                {
                    "value": "8,28E-01",
                    "module": "C3",
                    "scenario": null
                },
                {
                    "value": "0,00E+00",
                    "module": "C4",
                    "scenario": null
                },
                {
                    "value": "0,00E+00",
                    "module": "D",
                    "scenario": null
                }
            ]
        },
        {
            "parameter": "MER",
            "values": [
                {
                    "value": "1,01E+00",
                    "module": "A1-A3",
                    "scenario": null
                },
                {
                    "value": "0,00E+00",
                    "module": "A4",
                    "scenario": null
                },
                {
                    "value": "1,78E-01",
                    "module": "A5",
                    "scenario": null
                },
                {
                    "value": "9,62E-05",
                    "module": "B2",
                    "scenario": null
                },
                {
                    "value": "0,00E+00",
                    "module": "B4",
                    "scenario": null
                },
                {
                    "value": "0,00E+00",
                    "module": "C1",
                    "scenario": null
                },
                {
                    "value": "0,00E+00",
                    "module": "C2",
                    "scenario": null
                },
                {
                    "value": "7,02E+01",
                    "module": "C3",
                    "scenario": null
                },
                {
                    "value": "0,00E+00",
                    "module": "C4",
                    "scenario": null
                },
                {
                    "value": "0,00E+00",
                    "module": "D",
                    "scenario": null
                }
            ]
        },
        {
            "parameter": "EEE",
            "values": [
                {
                    "value": "1,43E+00",
                    "module": "A1-A3",
                    "scenario": null
                },
                {
                    "value": "0,00E+00",
                    "module": "A4",
                    "scenario": null
                },
                {
                    "value": "1,24E-01",
                    "module": "A5",
                    "scenario": null
                },
                {
                    "value": "4,13E+00",
                    "module": "B2",
                    "scenario": null
                },
                {
                    "value": "0,00E+00",
                    "module": "B4",
                    "scenario": null
                },
                {
                    "value": "0,00E+00",
                    "module": "C1",
                    "scenario": null
                },
                {
                    "value": "0,00E+00",
                    "module": "C2",
                    "scenario": null
                },
                {
                    "value": "1,78E+01",
                    "module": "C3",
                    "scenario": null
                },
                {
                    "value": "0,00E+00",
                    "module": "C4",
                    "scenario": null
                },
                {
                    "value": "0,00E+00",
                    "module": "D",
                    "scenario": null
                }
            ]
        },
        {
            "parameter": "EET",
            "values": [
                {
                    "value": "2,11E+01",
                    "module": "A1-A3",
                    "scenario": null
                },
                {
                    "value": "0,00E+00",
                    "module": "A4",
                    "scenario": null
                },
                {
                    "value": "1,87E+00",
                    "module": "A5",
                    "scenario": null
                },
                {
                    "value": "6,06E+01",
                    "module": "B2",
                    "scenario": null
                },
                {
                    "value": "0,00E+00",
                    "module": "B4",
                    "scenario": null
                },
                {
                    "value": "0,00E+00",
                    "module": "C1",
                    "scenario": null
                },
                {
                    "value": "0,00E+00",
                    "module": "C2",
                    "scenario": null
                },
                {
                    "value": "2,70E+02",
                    "module": "C3",
                    "scenario": null
                },
                {
                    "value": "0,00E+00",
                    "module": "C4",
                    "scenario": null
                },
                {
                    "value": "0,00E+00",
                    "module": "D",
                    "scenario": null
                }
            ]
        }
    ]
}