{"product_name":"Malmstolen Classic 7000 ","epd_id":"NEPD-7391-6780","declared_unit":{"unit":"stk","amount":1},"compliance":["EN 15804+A2","ISO 14025","ISO 21930"],"producer_name":"Flokk AS","environmental_impact":[{"parameter":"GWP-total","unit":"kg CO2-eq","values":[{"value":"1,09E+02","module":"A1-A3","scenario":null},{"value":"2,57E+00","module":"A4","scenario":null},{"value":"6,70E+00","module":"A5","scenario":null},{"value":"4,16E+00","module":"B2","scenario":null},{"value":"8,01E-02","module":"B3","scenario":null},{"value":"0,00E+00","module":"B4","scenario":null},{"value":"0,00E+00","module":"C1","scenario":null},{"value":"4,81E-01","module":"C2","scenario":null},{"value":"1,19E+01","module":"C3","scenario":null},{"value":"1,52E-01","module":"C4","scenario":null},{"value":"-6,50E+00","module":"D","scenario":null}]},{"parameter":"GWP-fossil","unit":"kg CO2-eq","values":[{"value":"9,52E+01","module":"A1-A3","scenario":null},{"value":"2,56E+00","module":"A4","scenario":null},{"value":"6,61E-02","module":"A5","scenario":null},{"value":"4,12E+00","module":"B2","scenario":null},{"value":"7,47E-02","module":"B3","scenario":null},{"value":"0,00E+00","module":"B4","scenario":null},{"value":"0,00E+00","module":"C1","scenario":null},{"value":"4,81E-01","module":"C2","scenario":null},{"value":"8,29E+00","module":"C3","scenario":null},{"value":"1,52E-01","module":"C4","scenario":null},{"value":"-6,48E+00","module":"D","scenario":null}]},{"parameter":"GWP-biogenic","unit":"kg CO2-eq","values":[{"value":"1,10E+01","module":"A1-A3","scenario":null},{"value":"1,10E-03","module":"A4","scenario":null},{"value":"6,63E+00","module":"A5","scenario":null},{"value":"2,72E-02","module":"B2","scenario":null},{"value":"1,36E-03","module":"B3","scenario":null},{"value":"0,00E+00","module":"B4","scenario":null},{"value":"0,00E+00","module":"C1","scenario":null},{"value":"1,99E-04","module":"C2","scenario":null},{"value":"3,58E+00","module":"C3","scenario":null},{"value":"1,19E-04","module":"C4","scenario":null},{"value":"-4,32E-03","module":"D","scenario":null}]},{"parameter":"GWP-luluc","unit":"kg CO2-eq","values":[{"value":"3,01E+00","module":"A1-A3","scenario":null},{"value":"7,81E-04","module":"A4","scenario":null},{"value":"2,11E-05","module":"A5","scenario":null},{"value":"1,26E-02","module":"B2","scenario":null},{"value":"4,09E-03","module":"B3","scenario":null},{"value":"0,00E+00","module":"B4","scenario":null},{"value":"0,00E+00","module":"C1","scenario":null},{"value":"1,71E-04","module":"C2","scenario":null},{"value":"9,80E-05","module":"C3","scenario":null},{"value":"4,61E-05","module":"C4","scenario":null},{"value":"-1,97E-02","module":"D","scenario":null}]},{"parameter":"ODP","unit":"kg CFC11-eq","values":[{"value":"5,34E-06","module":"A1-A3","scenario":null},{"value":"6,18E-07","module":"A4","scenario":null},{"value":"1,35E-08","module":"A5","scenario":null},{"value":"3,67E-07","module":"B2","scenario":null},{"value":"8,08E-09","module":"B3","scenario":null},{"value":"0,00E+00","module":"B4","scenario":null},{"value":"0,00E+00","module":"C1","scenario":null},{"value":"1,09E-07","module":"C2","scenario":null},{"value":"4,82E-08","module":"C3","scenario":null},{"value":"4,74E-08","module":"C4","scenario":null},{"value":"-3,60E-02","module":"D","scenario":null}]},{"parameter":"AP","unit":"mol H+-eq","values":[{"value":"1,15E+00","module":"A1-A3","scenario":null},{"value":"8,26E-03","module":"A4","scenario":null},{"value":"3,03E-04","module":"A5","scenario":null},{"value":"2,39E-02","module":"B2","scenario":null},{"value":"3,44E-04","module":"B3","scenario":null},{"value":"0,00E+00","module":"B4","scenario":null},{"value":"0,00E+00","module":"C1","scenario":null},{"value":"1,38E-03","module":"C2","scenario":null},{"value":"4,84E-03","module":"C3","scenario":null},{"value":"1,08E-03","module":"C4","scenario":null},{"value":"-3,38E-02","module":"D","scenario":null}]},{"parameter":"POCP","unit":"kg NMVOC-eq","values":[{"value":"4,03E-01","module":"A1-A3","scenario":null},{"value":"7,92E-03","module":"A4","scenario":null},{"value":"3,12E-04","module":"A5","scenario":null},{"value":"1,38E-02","module":"B2","scenario":null},{"value":"1,71E-04","module":"B3","scenario":null},{"value":"0,00E+00","module":"B4","scenario":null},{"value":"0,00E+00","module":"C1","scenario":null},{"value":"1,17E-03","module":"C2","scenario":null},{"value":"5,97E-03","module":"C3","scenario":null},{"value":"1,23E-03","module":"C4","scenario":null},{"value":"-3,39E-02","module":"D","scenario":null}]},{"parameter":"ADPE","unit":"kg Sb-eq","values":[{"value":"9,32E-03","module":"A1-A3","scenario":null},{"value":"4,57E-05","module":"A4","scenario":null},{"value":"1,55E-06","module":"A5","scenario":null},{"value":"1,14E-04","module":"B2","scenario":null},{"value":"1,16E-06","module":"B3","scenario":null},{"value":"0,00E+00","module":"B4","scenario":null},{"value":"0,00E+00","module":"C1","scenario":null},{"value":"1,33E-05","module":"C2","scenario":null},{"value":"2,17E-06","module":"C3","scenario":null},{"value":"2,65E-06","module":"C4","scenario":null},{"value":"-1,08E-04","module":"D","scenario":null}]},{"parameter":"ADPF","unit":"MJ","values":[{"value":"1,15E+03","module":"A1-A3","scenario":null},{"value":"4,17E+01","module":"A4","scenario":null},{"value":"8,96E-01","module":"A5","scenario":null},{"value":"7,15E+01","module":"B2","scenario":null},{"value":"2,02E+00","module":"B3","scenario":null},{"value":"0,00E+00","module":"B4","scenario":null},{"value":"0,00E+00","module":"C1","scenario":null},{"value":"7,27E+00","module":"C2","scenario":null},{"value":"3,24E+00","module":"C3","scenario":null},{"value":"3,50E+00","module":"C4","scenario":null},{"value":"-5,74E+01","module":"D","scenario":null}]},{"parameter":"WDP","unit":"m3 world-eq. Deprived","values":[{"value":"7,04E+03","module":"A1-A3","scenario":null},{"value":"3,19E+01","module":"A4","scenario":null},{"value":"1,16E+00","module":"A5","scenario":null},{"value":"1,46E+03","module":"B2","scenario":null},{"value":"1,56E+02","module":"B3","scenario":null},{"value":"0,00E+00","module":"B4","scenario":null},{"value":"0,00E+00","module":"C1","scenario":null},{"value":"7,03E+00","module":"C2","scenario":null},{"value":"1,98E+00","module":"C3","scenario":null},{"value":"6,80E+00","module":"C4","scenario":null},{"value":"2,22E+02","module":"D","scenario":null}]},{"parameter":"EP-freshwater","unit":"kg P-eq","values":[{"value":"1,11E-02","module":"A1-A3","scenario":null},{"value":"2,04E-05","module":"A4","scenario":null},{"value":"5,25E-07","module":"A5","scenario":null},{"value":"3,28E-04","module":"B2","scenario":null},{"value":"4,94E-06","module":"B3","scenario":null},{"value":"0,00E+00","module":"B4","scenario":null},{"value":"0,00E+00","module":"C1","scenario":null},{"value":"3,84E-06","module":"C2","scenario":null},{"value":"6,46E-06","module":"C3","scenario":null},{"value":"1,51E-06","module":"C4","scenario":null},{"value":"-4,12E-04","module":"D","scenario":null}]},{"parameter":"EP-marine","unit":"kg N-eq","values":[{"value":"2,21E-01","module":"A1-A3","scenario":null},{"value":"1,81E-03","module":"A4","scenario":null},{"value":"1,02E-04","module":"A5","scenario":null},{"value":"3,79E-03","module":"B2","scenario":null},{"value":"5,44E-05","module":"B3","scenario":null},{"value":"0,00E+00","module":"B4","scenario":null},{"value":"0,00E+00","module":"C1","scenario":null},{"value":"2,73E-04","module":"C2","scenario":null},{"value":"2,45E-03","module":"C3","scenario":null},{"value":"3,86E-04","module":"C4","scenario":null},{"value":"-7,48E-03","module":"D","scenario":null}]},{"parameter":"EP-terrestrial","unit":"mol N-eq.","values":[{"value":"4,07E+00","module":"A1-A3","scenario":null},{"value":"2,02E-02","module":"A4","scenario":null},{"value":"1,08E-03","module":"A5","scenario":null},{"value":"4,43E-02","module":"B2","scenario":null},{"value":"7,31E-04","module":"B3","scenario":null},{"value":"0,00E+00","module":"B4","scenario":null},{"value":"0,00E+00","module":"C1","scenario":null},{"value":"3,06E-03","module":"C2","scenario":null},{"value":"2,43E-02","module":"C3","scenario":null},{"value":"4,27E-03","module":"C4","scenario":null},{"value":"-7,73E-02","module":"D","scenario":null}]},{"parameter":"GWP-IOBC","unit":"kg CO2-eq","values":[{"value":"1,19E+02","module":"A1-A3","scenario":null},{"value":"2,57E+00","module":"A4","scenario":null},{"value":"6,61E-02","module":"A5","scenario":null},{"value":"4,20E+00","module":"B2","scenario":null},{"value":"1,09E-01","module":"B3","scenario":null},{"value":"0,00E+00","module":"B4","scenario":null},{"value":"0,00E+00","module":"C1","scenario":null},{"value":"4,81E-01","module":"C2","scenario":null},{"value":"8,68E+00","module":"C3","scenario":null},{"value":"1,59E-01","module":"C4","scenario":null},{"value":"-9,46E+00","module":"D","scenario":null}]}],"additional_environmental_impact":[{"parameter":"PM","unit":"Disease incidence","values":[{"value":"1,07E-05","module":"A1-A3","scenario":null},{"value":"2,36E-07","module":"A4","scenario":null},{"value":"4,48E-09","module":"A5","scenario":null},{"value":"1,99E-07","module":"B2","scenario":null},{"value":"1,83E-09","module":"B3","scenario":null},{"value":"0,00E+00","module":"B4","scenario":null},{"value":"0,00E+00","module":"C1","scenario":null},{"value":"2,94E-08","module":"C2","scenario":null},{"value":"5,08E-08","module":"C3","scenario":null},{"value":"1,98E-08","module":"C4","scenario":null},{"value":"-7,43E-07","module":"D","scenario":null}]},{"parameter":"ETP-fw","unit":"CTUe","values":[{"value":"3,40E+03","module":"A1-A3","scenario":null},{"value":"3,05E+01","module":"A4","scenario":null},{"value":"1,19E+00","module":"A5","scenario":null},{"value":"7,79E+01","module":"B2","scenario":null},{"value":"2,53E+00","module":"B3","scenario":null},{"value":"0,00E+00","module":"B4","scenario":null},{"value":"0,00E+00","module":"C1","scenario":null},{"value":"5,39E+00","module":"C2","scenario":null},{"value":"3,56E+01","module":"C3","scenario":null},{"value":"2,06E+00","module":"C4","scenario":null},{"value":"-3,72E+02","module":"D","scenario":null}]},{"parameter":"HTP-c","unit":"CTUh","values":[{"value":"3,52E-07","module":"A1-A3","scenario":null},{"value":"0,00E+00","module":"A4","scenario":null},{"value":"3,60E-11","module":"A5","scenario":null},{"value":"1,12E-08","module":"B2","scenario":null},{"value":"5,90E-11","module":"B3","scenario":null},{"value":"0,00E+00","module":"B4","scenario":null},{"value":"0,00E+00","module":"C1","scenario":null},{"value":"0,00E+00","module":"C2","scenario":null},{"value":"1,47E-09","module":"C3","scenario":null},{"value":"6,60E-11","module":"C4","scenario":null},{"value":"-2,95E-08","module":"D","scenario":null}]},{"parameter":"HTP-nc","unit":"CTUh","values":[{"value":"2,11E-06","module":"A1-A3","scenario":null},{"value":"2,94E-08","module":"A4","scenario":null},{"value":"1,49E-09","module":"A5","scenario":null},{"value":"2,49E-07","module":"B2","scenario":null},{"value":"1,55E-09","module":"B3","scenario":null},{"value":"0,00E+00","module":"B4","scenario":null},{"value":"0,00E+00","module":"C1","scenario":null},{"value":"5,89E-09","module":"C2","scenario":null},{"value":"2,71E-08","module":"C3","scenario":null},{"value":"1,94E-09","module":"C4","scenario":null},{"value":"5,89E-07","module":"D","scenario":null}]},{"parameter":"SQP","unit":"-","values":[{"value":"-2,60E+04","module":"A1-A3","scenario":null},{"value":"4,77E+01","module":"A4","scenario":null},{"value":"6,14E-01","module":"A5","scenario":null},{"value":"2,14E+01","module":"B2","scenario":null},{"value":"1,52E+00","module":"B3","scenario":null},{"value":"0,00E+00","module":"B4","scenario":null},{"value":"0,00E+00","module":"C1","scenario":null},{"value":"5,09E+00","module":"C2","scenario":null},{"value":"5,44E-01","module":"C3","scenario":null},{"value":"7,59E+00","module":"C4","scenario":null},{"value":"-5,10E+01","module":"D","scenario":null}]},{"parameter":"IRP","unit":"kBq U235-eq","values":[{"value":"2,53E+00","module":"A1-A3","scenario":null},{"value":"1,82E-01","module":"A4","scenario":null},{"value":"3,84E-03","module":"A5","scenario":null},{"value":"5,42E-01","module":"B2","scenario":null},{"value":"4,60E-02","module":"B3","scenario":null},{"value":"0,00E+00","module":"B4","scenario":null},{"value":"0,00E+00","module":"C1","scenario":null},{"value":"3,18E-02","module":"C2","scenario":null},{"value":"7,47E-03","module":"C3","scenario":null},{"value":"1,40E-02","module":"C4","scenario":null},{"value":"-2,37E-02","module":"D","scenario":null}]}],"resource_use":[{"parameter":"PERE","unit":"MJ","values":[{"value":"2,40E+02","module":"A1-A3","scenario":null},{"value":"5,24E-01","module":"A4","scenario":null},{"value":"1,49E-02","module":"A5","scenario":null},{"value":"1,22E+01","module":"B2","scenario":null},{"value":"1,98E+00","module":"B3","scenario":null},{"value":"0,00E+00","module":"B4","scenario":null},{"value":"0,00E+00","module":"C1","scenario":null},{"value":"1,04E-01","module":"C2","scenario":null},{"value":"1,45E-01","module":"C3","scenario":null},{"value":"6,45E-02","module":"C4","scenario":null},{"value":"-4,77E+01","module":"D","scenario":null}]},{"parameter":"PERM","unit":"","values":[{"value":"7,09E+01","module":"A1-A3","scenario":null},{"value":"0,00E+00","module":"A4","scenario":null},{"value":"-3,74E+01","module":"A5","scenario":null},{"value":"0,00E+00","module":"B2","scenario":null},{"value":"0,00E+00","module":"B3","scenario":null},{"value":"0,00E+00","module":"B4","scenario":null},{"value":"0,00E+00","module":"C1","scenario":null},{"value":"0,00E+00","module":"C2","scenario":null},{"value":"-3,35E+01","module":"C3","scenario":null},{"value":"0,00E+00","module":"C4","scenario":null},{"value":"0,00E+00","module":"D","scenario":null}]},{"parameter":"PERT","unit":"MJ","values":[{"value":"3,11E+02","module":"A1-A3","scenario":null},{"value":"5,24E-01","module":"A4","scenario":null},{"value":"-3,74E+01","module":"A5","scenario":null},{"value":"1,22E+01","module":"B2","scenario":null},{"value":"1,98E+00","module":"B3","scenario":null},{"value":"0,00E+00","module":"B4","scenario":null},{"value":"0,00E+00","module":"C1","scenario":null},{"value":"1,04E-01","module":"C2","scenario":null},{"value":"-3,33E+01","module":"C3","scenario":null},{"value":"6,45E-02","module":"C4","scenario":null},{"value":"-4,77E+01","module":"D","scenario":null}]},{"parameter":"PENRE","unit":"MJ","values":[{"value":"1,06E+03","module":"A1-A3","scenario":null},{"value":"4,17E+01","module":"A4","scenario":null},{"value":"8,96E-01","module":"A5","scenario":null},{"value":"7,16E+01","module":"B2","scenario":null},{"value":"2,05E+00","module":"B3","scenario":null},{"value":"0,00E+00","module":"B4","scenario":null},{"value":"0,00E+00","module":"C1","scenario":null},{"value":"7,27E+00","module":"C2","scenario":null},{"value":"3,36E+00","module":"C3","scenario":null},{"value":"3,50E+00","module":"C4","scenario":null},{"value":"-5,74E+01","module":"D","scenario":null}]},{"parameter":"PENRM","unit":"MJ","values":[{"value":"1,11E+02","module":"A1-A3","scenario":null},{"value":"0,00E+00","module":"A4","scenario":null},{"value":"-1,57E+00","module":"A5","scenario":null},{"value":"0,00E+00","module":"B2","scenario":null},{"value":"0,00E+00","module":"B3","scenario":null},{"value":"0,00E+00","module":"B4","scenario":null},{"value":"0,00E+00","module":"C1","scenario":null},{"value":"0,00E+00","module":"C2","scenario":null},{"value":"-1,10E+02","module":"C3","scenario":null},{"value":"0,00E+00","module":"C4","scenario":null},{"value":"0,00E+00","module":"D","scenario":null}]},{"parameter":"PENRT","unit":"MJ","values":[{"value":"1,17E+03","module":"A1-A3","scenario":null},{"value":"4,17E+01","module":"A4","scenario":null},{"value":"-6,76E-01","module":"A5","scenario":null},{"value":"7,16E+01","module":"B2","scenario":null},{"value":"2,05E+00","module":"B3","scenario":null},{"value":"0,00E+00","module":"B4","scenario":null},{"value":"0,00E+00","module":"C1","scenario":null},{"value":"7,27E+00","module":"C2","scenario":null},{"value":"-1,06E+02","module":"C3","scenario":null},{"value":"3,50E+00","module":"C4","scenario":null},{"value":"-5,74E+01","module":"D","scenario":null}]},{"parameter":"SM","unit":"kg","values":[{"value":"4,86E+00","module":"A1-A3","scenario":null},{"value":"0,00E+00","module":"A4","scenario":null},{"value":"0,00E+00","module":"A5","scenario":null},{"value":"0,00E+00","module":"B2","scenario":null},{"value":"0,00E+00","module":"B3","scenario":null},{"value":"0,00E+00","module":"B4","scenario":null},{"value":"0,00E+00","module":"C1","scenario":null},{"value":"0,00E+00","module":"C2","scenario":null},{"value":"0,00E+00","module":"C3","scenario":null},{"value":"0,00E+00","module":"C4","scenario":null},{"value":"0,00E+00","module":"D","scenario":null}]},{"parameter":"RSF","unit":"MJ","values":[{"value":"1,19E+00","module":"A1-A3","scenario":null},{"value":"1,83E-02","module":"A4","scenario":null},{"value":"4,91E-04","module":"A5","scenario":null},{"value":"7,76E-01","module":"B2","scenario":null},{"value":"2,00E-02","module":"B3","scenario":null},{"value":"0,00E+00","module":"B4","scenario":null},{"value":"0,00E+00","module":"C1","scenario":null},{"value":"3,72E-03","module":"C2","scenario":null},{"value":"3,27E-03","module":"C3","scenario":null},{"value":"1,71E-03","module":"C4","scenario":null},{"value":"2,08E-01","module":"D","scenario":null}]},{"parameter":"NRSF","unit":"MJ","values":[{"value":"2,60E+01","module":"A1-A3","scenario":null},{"value":"6,14E-02","module":"A4","scenario":null},{"value":"2,01E-03","module":"A5","scenario":null},{"value":"7,36E-01","module":"B2","scenario":null},{"value":"0,00E+00","module":"B3","scenario":null},{"value":"0,00E+00","module":"B4","scenario":null},{"value":"0,00E+00","module":"C1","scenario":null},{"value":"1,33E-02","module":"C2","scenario":null},{"value":"0,00E+00","module":"C3","scenario":null},{"value":"8,61E-02","module":"C4","scenario":null},{"value":"3,70E+00","module":"D","scenario":null}]},{"parameter":"FW","unit":"m3","values":[{"value":"1,16E+00","module":"A1-A3","scenario":null},{"value":"4,74E-03","module":"A4","scenario":null},{"value":"4,23E-04","module":"A5","scenario":null},{"value":"1,18E+01","module":"B2","scenario":null},{"value":"9,03E-03","module":"B3","scenario":null},{"value":"0,00E+00","module":"B4","scenario":null},{"value":"0,00E+00","module":"C1","scenario":null},{"value":"7,78E-04","module":"C2","scenario":null},{"value":"9,07E-03","module":"C3","scenario":null},{"value":"3,16E-03","module":"C4","scenario":null},{"value":"-6,51E-02","module":"D","scenario":null}]}],"end_of_life_waste":[{"parameter":"HWD","unit":"kg","values":[{"value":"7,13E-01","module":"A1-A3","scenario":null},{"value":"2,28E-03","module":"A4","scenario":null},{"value":"0,00E+00","module":"A5","scenario":null},{"value":"1,32E-02","module":"B2","scenario":null},{"value":"1,89E-04","module":"B3","scenario":null},{"value":"0,00E+00","module":"B4","scenario":null},{"value":"0,00E+00","module":"C1","scenario":null},{"value":"3,75E-04","module":"C2","scenario":null},{"value":"0,00E+00","module":"C3","scenario":null},{"value":"1,38E+01","module":"C4","scenario":null},{"value":"-3,14E-02","module":"D","scenario":null}]},{"parameter":"NHWD","unit":"kg","values":[{"value":"2,51E+01","module":"A1-A3","scenario":null},{"value":"3,62E+00","module":"A4","scenario":null},{"value":"3,94E+00","module":"A5","scenario":null},{"value":"8,51E-01","module":"B2","scenario":null},{"value":"1,25E-02","module":"B3","scenario":null},{"value":"0,00E+00","module":"B4","scenario":null},{"value":"0,00E+00","module":"C1","scenario":null},{"value":"3,54E-01","module":"C2","scenario":null},{"value":"1,04E+00","module":"C3","scenario":null},{"value":"1,57E-01","module":"C4","scenario":null},{"value":"-2,61E+00","module":"D","scenario":null}]},{"parameter":"RWD","unit":"kg","values":[{"value":"3,51E-03","module":"A1-A3","scenario":null},{"value":"2,84E-04","module":"A4","scenario":null},{"value":"0,00E+00","module":"A5","scenario":null},{"value":"4,33E-04","module":"B2","scenario":null},{"value":"2,11E-05","module":"B3","scenario":null},{"value":"0,00E+00","module":"B4","scenario":null},{"value":"0,00E+00","module":"C1","scenario":null},{"value":"4,95E-05","module":"C2","scenario":null},{"value":"0,00E+00","module":"C3","scenario":null},{"value":"2,18E-05","module":"C4","scenario":null},{"value":"-2,05E-05","module":"D","scenario":null}]}],"end_of_life_flow":[{"parameter":"CRU","unit":"kg","values":[{"value":"0,00E+00","module":"A1-A3","scenario":null},{"value":"0,00E+00","module":"A4","scenario":null},{"value":"0,00E+00","module":"A5","scenario":null},{"value":"0,00E+00","module":"B2","scenario":null},{"value":"0,00E+00","module":"B3","scenario":null},{"value":"0,00E+00","module":"B4","scenario":null},{"value":"0,00E+00","module":"C1","scenario":null},{"value":"0,00E+00","module":"C2","scenario":null},{"value":"0,00E+00","module":"C3","scenario":null},{"value":"0,00E+00","module":"C4","scenario":null},{"value":"0,00E+00","module":"D","scenario":null}]},{"parameter":"MFR","unit":"kg","values":[{"value":"5,32E-01","module":"A1-A3","scenario":null},{"value":"0,00E+00","module":"A4","scenario":null},{"value":"3,65E+00","module":"A5","scenario":null},{"value":"0,00E+00","module":"B2","scenario":null},{"value":"0,00E+00","module":"B3","scenario":null},{"value":"0,00E+00","module":"B4","scenario":null},{"value":"0,00E+00","module":"C1","scenario":null},{"value":"0,00E+00","module":"C2","scenario":null},{"value":"6,29E+00","module":"C3","scenario":null},{"value":"0,00E+00","module":"C4","scenario":null},{"value":"0,00E+00","module":"D","scenario":null}]},{"parameter":"MER","unit":"kg","values":[{"value":"4,25E-01","module":"A1-A3","scenario":null},{"value":"0,00E+00","module":"A4","scenario":null},{"value":"1,41E-03","module":"A5","scenario":null},{"value":"0,00E+00","module":"B2","scenario":null},{"value":"0,00E+00","module":"B3","scenario":null},{"value":"0,00E+00","module":"B4","scenario":null},{"value":"0,00E+00","module":"C1","scenario":null},{"value":"0,00E+00","module":"C2","scenario":null},{"value":"2,55E+01","module":"C3","scenario":null},{"value":"0,00E+00","module":"C4","scenario":null},{"value":"0,00E+00","module":"D","scenario":null}]},{"parameter":"EEE","unit":"MJ","values":[{"value":"2,82E-01","module":"A1-A3","scenario":null},{"value":"0,00E+00","module":"A4","scenario":null},{"value":"2,23E-01","module":"A5","scenario":null},{"value":"0,00E+00","module":"B2","scenario":null},{"value":"0,00E+00","module":"B3","scenario":null},{"value":"0,00E+00","module":"B4","scenario":null},{"value":"0,00E+00","module":"C1","scenario":null},{"value":"0,00E+00","module":"C2","scenario":null},{"value":"5,39E+00","module":"C3","scenario":null},{"value":"0,00E+00","module":"C4","scenario":null},{"value":"0,00E+00","module":"D","scenario":null}]},{"parameter":"EET","unit":"MJ","values":[{"value":"4,26E+00","module":"A1-A3","scenario":null},{"value":"0,00E+00","module":"A4","scenario":null},{"value":"3,38E+00","module":"A5","scenario":null},{"value":"0,00E+00","module":"B2","scenario":null},{"value":"0,00E+00","module":"B3","scenario":null},{"value":"0,00E+00","module":"B4","scenario":null},{"value":"0,00E+00","module":"C1","scenario":null},{"value":"0,00E+00","module":"C2","scenario":null},{"value":"8,15E+01","module":"C3","scenario":null},{"value":"0,00E+00","module":"C4","scenario":null},{"value":"0,00E+00","module":"D","scenario":null}]}]}