{
    "product_name": "Spike w/outlet",
    "epd_id": "NEPD-8207-7889",
    "declared_unit": {
        "unit": "stk",
        "amount": 1.0
    },
    "compliance": [
        "EN 15804+A2",
        "ISO 14025",
        "ISO 21930"
    ],
    "producer_name": "SG Armaturen AS",
    "environmental_impact": [
        {
            "parameter": "GWP-total",
            "values": [
                {
                    "value": "1,44E+01",
                    "module": "A1",
                    "scenario": null
                },
                {
                    "value": "5,48E-03",
                    "module": "A2",
                    "scenario": null
                },
                {
                    "value": "6,36E-01",
                    "module": "A3",
                    "scenario": null
                },
                {
                    "value": "6,96E-01",
                    "module": "A4",
                    "scenario": null
                },
                {
                    "value": "4,42E-01",
                    "module": "A5",
                    "scenario": null
                },
                {
                    "value": "4,00E+00",
                    "module": "B6",
                    "scenario": null
                },
                {
                    "value": "0,00E+00",
                    "module": "C1",
                    "scenario": null
                },
                {
                    "value": "8,40E-02",
                    "module": "C2",
                    "scenario": null
                },
                {
                    "value": "2,14E-01",
                    "module": "C3",
                    "scenario": null
                },
                {
                    "value": "1,73E-02",
                    "module": "C4",
                    "scenario": null
                },
                {
                    "value": "-1,62E-01",
                    "module": "D",
                    "scenario": null
                }
            ]
        },
        {
            "parameter": "GWP-fossil",
            "values": [
                {
                    "value": "1,47E+01",
                    "module": "A1",
                    "scenario": null
                },
                {
                    "value": "5,48E-03",
                    "module": "A2",
                    "scenario": null
                },
                {
                    "value": "6,36E-01",
                    "module": "A3",
                    "scenario": null
                },
                {
                    "value": "6,95E-01",
                    "module": "A4",
                    "scenario": null
                },
                {
                    "value": "4,18E-03",
                    "module": "A5",
                    "scenario": null
                },
                {
                    "value": "3,87E+00",
                    "module": "B6",
                    "scenario": null
                },
                {
                    "value": "0,00E+00",
                    "module": "C1",
                    "scenario": null
                },
                {
                    "value": "8,40E-02",
                    "module": "C2",
                    "scenario": null
                },
                {
                    "value": "2,14E-01",
                    "module": "C3",
                    "scenario": null
                },
                {
                    "value": "1,73E-02",
                    "module": "C4",
                    "scenario": null
                },
                {
                    "value": "-1,65E-01",
                    "module": "D",
                    "scenario": null
                }
            ]
        },
        {
            "parameter": "GWP-biogenic",
            "values": [
                {
                    "value": "-3,27E-01",
                    "module": "A1",
                    "scenario": null
                },
                {
                    "value": "2,13E-06",
                    "module": "A2",
                    "scenario": null
                },
                {
                    "value": "1,58E-04",
                    "module": "A3",
                    "scenario": null
                },
                {
                    "value": "2,47E-04",
                    "module": "A4",
                    "scenario": null
                },
                {
                    "value": "4,37E-01",
                    "module": "A5",
                    "scenario": null
                },
                {
                    "value": "1,07E-01",
                    "module": "B6",
                    "scenario": null
                },
                {
                    "value": "0,00E+00",
                    "module": "C1",
                    "scenario": null
                },
                {
                    "value": "3,27E-05",
                    "module": "C2",
                    "scenario": null
                },
                {
                    "value": "7,92E-05",
                    "module": "C3",
                    "scenario": null
                },
                {
                    "value": "3,71E-06",
                    "module": "C4",
                    "scenario": null
                },
                {
                    "value": "-1,16E-04",
                    "module": "D",
                    "scenario": null
                }
            ]
        },
        {
            "parameter": "GWP-luluc",
            "values": [
                {
                    "value": "3,25E-02",
                    "module": "A1",
                    "scenario": null
                },
                {
                    "value": "2,00E-06",
                    "module": "A2",
                    "scenario": null
                },
                {
                    "value": "1,00E-04",
                    "module": "A3",
                    "scenario": null
                },
                {
                    "value": "3,46E-04",
                    "module": "A4",
                    "scenario": null
                },
                {
                    "value": "1,38E-06",
                    "module": "A5",
                    "scenario": null
                },
                {
                    "value": "1,60E-02",
                    "module": "B6",
                    "scenario": null
                },
                {
                    "value": "0,00E+00",
                    "module": "C1",
                    "scenario": null
                },
                {
                    "value": "3,07E-05",
                    "module": "C2",
                    "scenario": null
                },
                {
                    "value": "6,30E-05",
                    "module": "C3",
                    "scenario": null
                },
                {
                    "value": "3,17E-05",
                    "module": "C4",
                    "scenario": null
                },
                {
                    "value": "3,89E-03",
                    "module": "D",
                    "scenario": null
                }
            ]
        },
        {
            "parameter": "ODP",
            "values": [
                {
                    "value": "2,94E-06",
                    "module": "A1",
                    "scenario": null
                },
                {
                    "value": "1,19E-09",
                    "module": "A2",
                    "scenario": null
                },
                {
                    "value": "9,32E-09",
                    "module": "A3",
                    "scenario": null
                },
                {
                    "value": "1,53E-07",
                    "module": "A4",
                    "scenario": null
                },
                {
                    "value": "8,82E-10",
                    "module": "A5",
                    "scenario": null
                },
                {
                    "value": "2,66E-07",
                    "module": "B6",
                    "scenario": null
                },
                {
                    "value": "0,00E+00",
                    "module": "C1",
                    "scenario": null
                },
                {
                    "value": "1,83E-08",
                    "module": "C2",
                    "scenario": null
                },
                {
                    "value": "2,05E-09",
                    "module": "C3",
                    "scenario": null
                },
                {
                    "value": "1,86E-09",
                    "module": "C4",
                    "scenario": null
                },
                {
                    "value": "-8,46E-04",
                    "module": "D",
                    "scenario": null
                }
            ]
        },
        {
            "parameter": "AP",
            "values": [
                {
                    "value": "1,50E-01",
                    "module": "A1",
                    "scenario": null
                },
                {
                    "value": "1,64E-05",
                    "module": "A2",
                    "scenario": null
                },
                {
                    "value": "3,32E-03",
                    "module": "A3",
                    "scenario": null
                },
                {
                    "value": "1,07E-02",
                    "module": "A4",
                    "scenario": null
                },
                {
                    "value": "1,98E-05",
                    "module": "A5",
                    "scenario": null
                },
                {
                    "value": "3,03E-02",
                    "module": "B6",
                    "scenario": null
                },
                {
                    "value": "0,00E+00",
                    "module": "C1",
                    "scenario": null
                },
                {
                    "value": "2,51E-04",
                    "module": "C2",
                    "scenario": null
                },
                {
                    "value": "1,83E-04",
                    "module": "C3",
                    "scenario": null
                },
                {
                    "value": "6,20E-05",
                    "module": "C4",
                    "scenario": null
                },
                {
                    "value": "-3,10E-02",
                    "module": "D",
                    "scenario": null
                }
            ]
        },
        {
            "parameter": "POCP",
            "values": [
                {
                    "value": "6,42E-02",
                    "module": "A1",
                    "scenario": null
                },
                {
                    "value": "1,35E-05",
                    "module": "A2",
                    "scenario": null
                },
                {
                    "value": "1,99E-03",
                    "module": "A3",
                    "scenario": null
                },
                {
                    "value": "7,76E-03",
                    "module": "A4",
                    "scenario": null
                },
                {
                    "value": "2,04E-05",
                    "module": "A5",
                    "scenario": null
                },
                {
                    "value": "1,16E-02",
                    "module": "B6",
                    "scenario": null
                },
                {
                    "value": "0,00E+00",
                    "module": "C1",
                    "scenario": null
                },
                {
                    "value": "2,07E-04",
                    "module": "C2",
                    "scenario": null
                },
                {
                    "value": "1,24E-04",
                    "module": "C3",
                    "scenario": null
                },
                {
                    "value": "7,13E-05",
                    "module": "C4",
                    "scenario": null
                },
                {
                    "value": "-5,60E-03",
                    "module": "D",
                    "scenario": null
                }
            ]
        },
        {
            "parameter": "ADPE",
            "values": [
                {
                    "value": "1,31E-02",
                    "module": "A1",
                    "scenario": null
                },
                {
                    "value": "1,47E-07",
                    "module": "A2",
                    "scenario": null
                },
                {
                    "value": "1,96E-06",
                    "module": "A3",
                    "scenario": null
                },
                {
                    "value": "1,33E-05",
                    "module": "A4",
                    "scenario": null
                },
                {
                    "value": "1,02E-07",
                    "module": "A5",
                    "scenario": null
                },
                {
                    "value": "2,89E-04",
                    "module": "B6",
                    "scenario": null
                },
                {
                    "value": "0,00E+00",
                    "module": "C1",
                    "scenario": null
                },
                {
                    "value": "2,25E-06",
                    "module": "C2",
                    "scenario": null
                },
                {
                    "value": "1,92E-07",
                    "module": "C3",
                    "scenario": null
                },
                {
                    "value": "6,47E-08",
                    "module": "C4",
                    "scenario": null
                },
                {
                    "value": "-5,03E-04",
                    "module": "D",
                    "scenario": null
                }
            ]
        },
        {
            "parameter": "ADPF",
            "values": [
                {
                    "value": "1,64E+02",
                    "module": "A1",
                    "scenario": null
                },
                {
                    "value": "8,09E-02",
                    "module": "A2",
                    "scenario": null
                },
                {
                    "value": "5,63E+00",
                    "module": "A3",
                    "scenario": null
                },
                {
                    "value": "9,82E+00",
                    "module": "A4",
                    "scenario": null
                },
                {
                    "value": "5,84E-02",
                    "module": "A5",
                    "scenario": null
                },
                {
                    "value": "5,29E+01",
                    "module": "B6",
                    "scenario": null
                },
                {
                    "value": "0,00E+00",
                    "module": "C1",
                    "scenario": null
                },
                {
                    "value": "1,24E+00",
                    "module": "C2",
                    "scenario": null
                },
                {
                    "value": "3,89E-01",
                    "module": "C3",
                    "scenario": null
                },
                {
                    "value": "1,75E-01",
                    "module": "C4",
                    "scenario": null
                },
                {
                    "value": "-1,74E+00",
                    "module": "D",
                    "scenario": null
                }
            ]
        },
        {
            "parameter": "WDP",
            "values": [
                {
                    "value": "6,62E+02",
                    "module": "A1",
                    "scenario": null
                },
                {
                    "value": "2,64E-02",
                    "module": "A2",
                    "scenario": null
                },
                {
                    "value": "9,17E-01",
                    "module": "A3",
                    "scenario": null
                },
                {
                    "value": "6,50E+00",
                    "module": "A4",
                    "scenario": null
                },
                {
                    "value": "7,41E-02",
                    "module": "A5",
                    "scenario": null
                },
                {
                    "value": "9,22E+03",
                    "module": "B6",
                    "scenario": null
                },
                {
                    "value": "0,00E+00",
                    "module": "C1",
                    "scenario": null
                },
                {
                    "value": "4,05E-01",
                    "module": "C2",
                    "scenario": null
                },
                {
                    "value": "2,45E+00",
                    "module": "C3",
                    "scenario": null
                },
                {
                    "value": "3,29E+00",
                    "module": "C4",
                    "scenario": null
                },
                {
                    "value": "1,40E+02",
                    "module": "D",
                    "scenario": null
                }
            ]
        },
        {
            "parameter": "EP-freshwater",
            "values": [
                {
                    "value": "1,46E-03",
                    "module": "A1",
                    "scenario": null
                },
                {
                    "value": "5,14E-08",
                    "module": "A2",
                    "scenario": null
                },
                {
                    "value": "1,41E-05",
                    "module": "A3",
                    "scenario": null
                },
                {
                    "value": "4,44E-06",
                    "module": "A4",
                    "scenario": null
                },
                {
                    "value": "3,43E-08",
                    "module": "A5",
                    "scenario": null
                },
                {
                    "value": "2,79E-04",
                    "module": "B6",
                    "scenario": null
                },
                {
                    "value": "0,00E+00",
                    "module": "C1",
                    "scenario": null
                },
                {
                    "value": "7,88E-07",
                    "module": "C2",
                    "scenario": null
                },
                {
                    "value": "1,41E-06",
                    "module": "C3",
                    "scenario": null
                },
                {
                    "value": "2,51E-07",
                    "module": "C4",
                    "scenario": null
                },
                {
                    "value": "-1,97E-04",
                    "module": "D",
                    "scenario": null
                }
            ]
        },
        {
            "parameter": "EP-marine",
            "values": [
                {
                    "value": "1,82E-02",
                    "module": "A1",
                    "scenario": null
                },
                {
                    "value": "3,23E-06",
                    "module": "A2",
                    "scenario": null
                },
                {
                    "value": "6,86E-04",
                    "module": "A3",
                    "scenario": null
                },
                {
                    "value": "2,58E-03",
                    "module": "A4",
                    "scenario": null
                },
                {
                    "value": "6,54E-06",
                    "module": "A5",
                    "scenario": null
                },
                {
                    "value": "3,33E-03",
                    "module": "B6",
                    "scenario": null
                },
                {
                    "value": "0,00E+00",
                    "module": "C1",
                    "scenario": null
                },
                {
                    "value": "4,95E-05",
                    "module": "C2",
                    "scenario": null
                },
                {
                    "value": "4,38E-05",
                    "module": "C3",
                    "scenario": null
                },
                {
                    "value": "2,88E-05",
                    "module": "C4",
                    "scenario": null
                },
                {
                    "value": "-1,38E-03",
                    "module": "D",
                    "scenario": null
                }
            ]
        },
        {
            "parameter": "EP-terrestrial",
            "values": [
                {
                    "value": "2,17E-01",
                    "module": "A1",
                    "scenario": null
                },
                {
                    "value": "3,61E-05",
                    "module": "A2",
                    "scenario": null
                },
                {
                    "value": "7,56E-03",
                    "module": "A3",
                    "scenario": null
                },
                {
                    "value": "2,87E-02",
                    "module": "A4",
                    "scenario": null
                },
                {
                    "value": "7,08E-05",
                    "module": "A5",
                    "scenario": null
                },
                {
                    "value": "4,33E-02",
                    "module": "B6",
                    "scenario": null
                },
                {
                    "value": "0,00E+00",
                    "module": "C1",
                    "scenario": null
                },
                {
                    "value": "5,53E-04",
                    "module": "C2",
                    "scenario": null
                },
                {
                    "value": "4,76E-04",
                    "module": "C3",
                    "scenario": null
                },
                {
                    "value": "2,21E-04",
                    "module": "C4",
                    "scenario": null
                },
                {
                    "value": "-2,04E-02",
                    "module": "D",
                    "scenario": null
                }
            ]
        }
    ],
    "additional_environmental_impact": [
        {
            "parameter": "PM",
            "values": [
                {
                    "value": "1,01E-06",
                    "module": "A1",
                    "scenario": null
                },
                {
                    "value": "3,48E-10",
                    "module": "A2",
                    "scenario": null
                },
                {
                    "value": "4,48E-08",
                    "module": "A3",
                    "scenario": null
                },
                {
                    "value": "2,46E-08",
                    "module": "A4",
                    "scenario": null
                },
                {
                    "value": "2,92E-10",
                    "module": "A5",
                    "scenario": null
                },
                {
                    "value": "2,17E-07",
                    "module": "B6",
                    "scenario": null
                },
                {
                    "value": "0,00E+00",
                    "module": "C1",
                    "scenario": null
                },
                {
                    "value": "5,43E-09",
                    "module": "C2",
                    "scenario": null
                },
                {
                    "value": "1,18E-09",
                    "module": "C3",
                    "scenario": null
                },
                {
                    "value": "1,10E-09",
                    "module": "C4",
                    "scenario": null
                },
                {
                    "value": "-5,65E-08",
                    "module": "D",
                    "scenario": null
                }
            ]
        },
        {
            "parameter": "ETP-fw",
            "values": [
                {
                    "value": "1,28E+03",
                    "module": "A1",
                    "scenario": null
                },
                {
                    "value": "6,56E-02",
                    "module": "A2",
                    "scenario": null
                },
                {
                    "value": "1,65E+01",
                    "module": "A3",
                    "scenario": null
                },
                {
                    "value": "6,69E+00",
                    "module": "A4",
                    "scenario": null
                },
                {
                    "value": "7,79E-02",
                    "module": "A5",
                    "scenario": null
                },
                {
                    "value": "2,41E+02",
                    "module": "B6",
                    "scenario": null
                },
                {
                    "value": "0,00E+00",
                    "module": "C1",
                    "scenario": null
                },
                {
                    "value": "1,01E+00",
                    "module": "C2",
                    "scenario": null
                },
                {
                    "value": "9,51E-01",
                    "module": "C3",
                    "scenario": null
                },
                {
                    "value": "2,25E+02",
                    "module": "C4",
                    "scenario": null
                },
                {
                    "value": "-2,66E+02",
                    "module": "D",
                    "scenario": null
                }
            ]
        },
        {
            "parameter": "HTP-c",
            "values": [
                {
                    "value": "2,78E-08",
                    "module": "A1",
                    "scenario": null
                },
                {
                    "value": "0,00E+00",
                    "module": "A2",
                    "scenario": null
                },
                {
                    "value": "1,78E-10",
                    "module": "A3",
                    "scenario": null
                },
                {
                    "value": "0,00E+00",
                    "module": "A4",
                    "scenario": null
                },
                {
                    "value": "2,00E-12",
                    "module": "A5",
                    "scenario": null
                },
                {
                    "value": "1,15E-08",
                    "module": "B6",
                    "scenario": null
                },
                {
                    "value": "0,00E+00",
                    "module": "C1",
                    "scenario": null
                },
                {
                    "value": "0,00E+00",
                    "module": "C2",
                    "scenario": null
                },
                {
                    "value": "2,76E-10",
                    "module": "C3",
                    "scenario": null
                },
                {
                    "value": "2,40E-11",
                    "module": "C4",
                    "scenario": null
                },
                {
                    "value": "-2,17E-09",
                    "module": "D",
                    "scenario": null
                }
            ]
        },
        {
            "parameter": "HTP-nc",
            "values": [
                {
                    "value": "1,02E-06",
                    "module": "A1",
                    "scenario": null
                },
                {
                    "value": "6,30E-11",
                    "module": "A2",
                    "scenario": null
                },
                {
                    "value": "7,79E-09",
                    "module": "A3",
                    "scenario": null
                },
                {
                    "value": "4,90E-09",
                    "module": "A4",
                    "scenario": null
                },
                {
                    "value": "9,80E-11",
                    "module": "A5",
                    "scenario": null
                },
                {
                    "value": "2,71E-07",
                    "module": "B6",
                    "scenario": null
                },
                {
                    "value": "0,00E+00",
                    "module": "C1",
                    "scenario": null
                },
                {
                    "value": "9,87E-10",
                    "module": "C2",
                    "scenario": null
                },
                {
                    "value": "1,62E-08",
                    "module": "C3",
                    "scenario": null
                },
                {
                    "value": "2,96E-10",
                    "module": "C4",
                    "scenario": null
                },
                {
                    "value": "-2,05E-07",
                    "module": "D",
                    "scenario": null
                }
            ]
        },
        {
            "parameter": "SQP",
            "values": [
                {
                    "value": "5,90E+01",
                    "module": "A1",
                    "scenario": null
                },
                {
                    "value": "5,55E-02",
                    "module": "A2",
                    "scenario": null
                },
                {
                    "value": "1,19E+00",
                    "module": "A3",
                    "scenario": null
                },
                {
                    "value": "4,74E+00",
                    "module": "A4",
                    "scenario": null
                },
                {
                    "value": "3,92E-02",
                    "module": "A5",
                    "scenario": null
                },
                {
                    "value": "2,66E+01",
                    "module": "B6",
                    "scenario": null
                },
                {
                    "value": "0,00E+00",
                    "module": "C1",
                    "scenario": null
                },
                {
                    "value": "8,50E-01",
                    "module": "C2",
                    "scenario": null
                },
                {
                    "value": "7,56E-02",
                    "module": "C3",
                    "scenario": null
                },
                {
                    "value": "3,68E-01",
                    "module": "C4",
                    "scenario": null
                },
                {
                    "value": "-5,59E+00",
                    "module": "D",
                    "scenario": null
                }
            ]
        },
        {
            "parameter": "IRP",
            "values": [
                {
                    "value": "4,40E-01",
                    "module": "A1",
                    "scenario": null
                },
                {
                    "value": "3,36E-04",
                    "module": "A2",
                    "scenario": null
                },
                {
                    "value": "4,87E-03",
                    "module": "A3",
                    "scenario": null
                },
                {
                    "value": "4,26E-02",
                    "module": "A4",
                    "scenario": null
                },
                {
                    "value": "2,50E-04",
                    "module": "A5",
                    "scenario": null
                },
                {
                    "value": "9,59E-01",
                    "module": "B6",
                    "scenario": null
                },
                {
                    "value": "0,00E+00",
                    "module": "C1",
                    "scenario": null
                },
                {
                    "value": "5,16E-03",
                    "module": "C2",
                    "scenario": null
                },
                {
                    "value": "1,79E-03",
                    "module": "C3",
                    "scenario": null
                },
                {
                    "value": "9,45E-04",
                    "module": "C4",
                    "scenario": null
                },
                {
                    "value": "-1,81E-03",
                    "module": "D",
                    "scenario": null
                }
            ]
        }
    ],
    "resource_use": [
        {
            "parameter": "PERE",
            "values": [
                {
                    "value": "2,45E+01",
                    "module": "A1",
                    "scenario": null
                },
                {
                    "value": "9,16E-04",
                    "module": "A2",
                    "scenario": null
                },
                {
                    "value": "5,66E-01",
                    "module": "A3",
                    "scenario": null
                },
                {
                    "value": "1,12E-01",
                    "module": "A4",
                    "scenario": null
                },
                {
                    "value": "9,62E-04",
                    "module": "A5",
                    "scenario": null
                },
                {
                    "value": "6,85E+02",
                    "module": "B6",
                    "scenario": null
                },
                {
                    "value": "0,00E+00",
                    "module": "C1",
                    "scenario": null
                },
                {
                    "value": "1,40E-02",
                    "module": "C2",
                    "scenario": null
                },
                {
                    "value": "4,57E-02",
                    "module": "C3",
                    "scenario": null
                },
                {
                    "value": "3,05E-02",
                    "module": "C4",
                    "scenario": null
                },
                {
                    "value": "-5,74E-01",
                    "module": "D",
                    "scenario": null
                }
            ]
        },
        {
            "parameter": "PERM",
            "values": [
                {
                    "value": "1,56E+00",
                    "module": "A1",
                    "scenario": null
                },
                {
                    "value": "0,00E+00",
                    "module": "A2",
                    "scenario": null
                },
                {
                    "value": "0,00E+00",
                    "module": "A3",
                    "scenario": null
                },
                {
                    "value": "0,00E+00",
                    "module": "A4",
                    "scenario": null
                },
                {
                    "value": "-1,56E+00",
                    "module": "A5",
                    "scenario": null
                },
                {
                    "value": "0,00E+00",
                    "module": "B6",
                    "scenario": null
                },
                {
                    "value": "0,00E+00",
                    "module": "C1",
                    "scenario": null
                },
                {
                    "value": "0,00E+00",
                    "module": "C2",
                    "scenario": null
                },
                {
                    "value": "0,00E+00",
                    "module": "C3",
                    "scenario": null
                },
                {
                    "value": "0,00E+00",
                    "module": "C4",
                    "scenario": null
                },
                {
                    "value": "0,00E+00",
                    "module": "D",
                    "scenario": null
                }
            ]
        },
        {
            "parameter": "PERT",
            "values": [
                {
                    "value": "2,61E+01",
                    "module": "A1",
                    "scenario": null
                },
                {
                    "value": "9,16E-04",
                    "module": "A2",
                    "scenario": null
                },
                {
                    "value": "5,66E-01",
                    "module": "A3",
                    "scenario": null
                },
                {
                    "value": "1,12E-01",
                    "module": "A4",
                    "scenario": null
                },
                {
                    "value": "-1,56E+00",
                    "module": "A5",
                    "scenario": null
                },
                {
                    "value": "6,85E+02",
                    "module": "B6",
                    "scenario": null
                },
                {
                    "value": "0,00E+00",
                    "module": "C1",
                    "scenario": null
                },
                {
                    "value": "1,40E-02",
                    "module": "C2",
                    "scenario": null
                },
                {
                    "value": "4,57E-02",
                    "module": "C3",
                    "scenario": null
                },
                {
                    "value": "3,05E-02",
                    "module": "C4",
                    "scenario": null
                },
                {
                    "value": "-5,74E-01",
                    "module": "D",
                    "scenario": null
                }
            ]
        },
        {
            "parameter": "PENRE",
            "values": [
                {
                    "value": "1,61E+02",
                    "module": "A1",
                    "scenario": null
                },
                {
                    "value": "8,09E-02",
                    "module": "A2",
                    "scenario": null
                },
                {
                    "value": "5,63E+00",
                    "module": "A3",
                    "scenario": null
                },
                {
                    "value": "9,82E+00",
                    "module": "A4",
                    "scenario": null
                },
                {
                    "value": "5,84E-02",
                    "module": "A5",
                    "scenario": null
                },
                {
                    "value": "5,30E+01",
                    "module": "B6",
                    "scenario": null
                },
                {
                    "value": "0,00E+00",
                    "module": "C1",
                    "scenario": null
                },
                {
                    "value": "1,24E+00",
                    "module": "C2",
                    "scenario": null
                },
                {
                    "value": "3,89E-01",
                    "module": "C3",
                    "scenario": null
                },
                {
                    "value": "1,75E-01",
                    "module": "C4",
                    "scenario": null
                },
                {
                    "value": "-1,74E+00",
                    "module": "D",
                    "scenario": null
                }
            ]
        },
        {
            "parameter": "PENRM",
            "values": [
                {
                    "value": "3,38E+00",
                    "module": "A1",
                    "scenario": null
                },
                {
                    "value": "0,00E+00",
                    "module": "A2",
                    "scenario": null
                },
                {
                    "value": "0,00E+00",
                    "module": "A3",
                    "scenario": null
                },
                {
                    "value": "0,00E+00",
                    "module": "A4",
                    "scenario": null
                },
                {
                    "value": "0,00E+00",
                    "module": "A5",
                    "scenario": null
                },
                {
                    "value": "0,00E+00",
                    "module": "B6",
                    "scenario": null
                },
                {
                    "value": "0,00E+00",
                    "module": "C1",
                    "scenario": null
                },
                {
                    "value": "0,00E+00",
                    "module": "C2",
                    "scenario": null
                },
                {
                    "value": "-3,75E+00",
                    "module": "C3",
                    "scenario": null
                },
                {
                    "value": "0,00E+00",
                    "module": "C4",
                    "scenario": null
                },
                {
                    "value": "0,00E+00",
                    "module": "D",
                    "scenario": null
                }
            ]
        },
        {
            "parameter": "PENRT",
            "values": [
                {
                    "value": "1,64E+02",
                    "module": "A1",
                    "scenario": null
                },
                {
                    "value": "8,09E-02",
                    "module": "A2",
                    "scenario": null
                },
                {
                    "value": "5,63E+00",
                    "module": "A3",
                    "scenario": null
                },
                {
                    "value": "9,82E+00",
                    "module": "A4",
                    "scenario": null
                },
                {
                    "value": "5,84E-02",
                    "module": "A5",
                    "scenario": null
                },
                {
                    "value": "5,30E+01",
                    "module": "B6",
                    "scenario": null
                },
                {
                    "value": "0,00E+00",
                    "module": "C1",
                    "scenario": null
                },
                {
                    "value": "1,24E+00",
                    "module": "C2",
                    "scenario": null
                },
                {
                    "value": "-3,36E+00",
                    "module": "C3",
                    "scenario": null
                },
                {
                    "value": "1,75E-01",
                    "module": "C4",
                    "scenario": null
                },
                {
                    "value": "-1,74E+00",
                    "module": "D",
                    "scenario": null
                }
            ]
        },
        {
            "parameter": "SM",
            "values": [
                {
                    "value": "1,06E+00",
                    "module": "A1",
                    "scenario": null
                },
                {
                    "value": "0,00E+00",
                    "module": "A2",
                    "scenario": null
                },
                {
                    "value": "0,00E+00",
                    "module": "A3",
                    "scenario": null
                },
                {
                    "value": "0,00E+00",
                    "module": "A4",
                    "scenario": null
                },
                {
                    "value": "0,00E+00",
                    "module": "A5",
                    "scenario": null
                },
                {
                    "value": "0,00E+00",
                    "module": "B6",
                    "scenario": null
                },
                {
                    "value": "0,00E+00",
                    "module": "C1",
                    "scenario": null
                },
                {
                    "value": "0,00E+00",
                    "module": "C2",
                    "scenario": null
                },
                {
                    "value": "0,00E+00",
                    "module": "C3",
                    "scenario": null
                },
                {
                    "value": "3,38E-04",
                    "module": "C4",
                    "scenario": null
                },
                {
                    "value": "1,93E-02",
                    "module": "D",
                    "scenario": null
                }
            ]
        },
        {
            "parameter": "RSF",
            "values": [
                {
                    "value": "1,28E-01",
                    "module": "A1",
                    "scenario": null
                },
                {
                    "value": "1,79E-05",
                    "module": "A2",
                    "scenario": null
                },
                {
                    "value": "4,98E-04",
                    "module": "A3",
                    "scenario": null
                },
                {
                    "value": "3,68E-03",
                    "module": "A4",
                    "scenario": null
                },
                {
                    "value": "3,19E-05",
                    "module": "A5",
                    "scenario": null
                },
                {
                    "value": "5,38E-01",
                    "module": "B6",
                    "scenario": null
                },
                {
                    "value": "0,00E+00",
                    "module": "C1",
                    "scenario": null
                },
                {
                    "value": "2,75E-04",
                    "module": "C2",
                    "scenario": null
                },
                {
                    "value": "9,77E-04",
                    "module": "C3",
                    "scenario": null
                },
                {
                    "value": "3,93E-04",
                    "module": "C4",
                    "scenario": null
                },
                {
                    "value": "2,72E-03",
                    "module": "D",
                    "scenario": null
                }
            ]
        },
        {
            "parameter": "NRSF",
            "values": [
                {
                    "value": "6,28E-02",
                    "module": "A1",
                    "scenario": null
                },
                {
                    "value": "1,52E-04",
                    "module": "A2",
                    "scenario": null
                },
                {
                    "value": "4,68E-03",
                    "module": "A3",
                    "scenario": null
                },
                {
                    "value": "1,97E-02",
                    "module": "A4",
                    "scenario": null
                },
                {
                    "value": "1,32E-04",
                    "module": "A5",
                    "scenario": null
                },
                {
                    "value": "1,34E+00",
                    "module": "B6",
                    "scenario": null
                },
                {
                    "value": "0,00E+00",
                    "module": "C1",
                    "scenario": null
                },
                {
                    "value": "2,33E-03",
                    "module": "C2",
                    "scenario": null
                },
                {
                    "value": "-1,58E-05",
                    "module": "C3",
                    "scenario": null
                },
                {
                    "value": "2,97E-03",
                    "module": "C4",
                    "scenario": null
                },
                {
                    "value": "-2,18E-02",
                    "module": "D",
                    "scenario": null
                }
            ]
        },
        {
            "parameter": "FW",
            "values": [
                {
                    "value": "1,36E-01",
                    "module": "A1",
                    "scenario": null
                },
                {
                    "value": "9,05E-06",
                    "module": "A2",
                    "scenario": null
                },
                {
                    "value": "1,53E-02",
                    "module": "A3",
                    "scenario": null
                },
                {
                    "value": "8,44E-04",
                    "module": "A4",
                    "scenario": null
                },
                {
                    "value": "2,76E-05",
                    "module": "A5",
                    "scenario": null
                },
                {
                    "value": "5,11E+00",
                    "module": "B6",
                    "scenario": null
                },
                {
                    "value": "0,00E+00",
                    "module": "C1",
                    "scenario": null
                },
                {
                    "value": "1,39E-04",
                    "module": "C2",
                    "scenario": null
                },
                {
                    "value": "4,28E-04",
                    "module": "C3",
                    "scenario": null
                },
                {
                    "value": "1,99E-04",
                    "module": "C4",
                    "scenario": null
                },
                {
                    "value": "3,27E-05",
                    "module": "D",
                    "scenario": null
                }
            ]
        }
    ],
    "end_of_life_waste": [
        {
            "parameter": "HWD",
            "values": [
                {
                    "value": "1,15E-01",
                    "module": "A1",
                    "scenario": null
                },
                {
                    "value": "7,31E-06",
                    "module": "A2",
                    "scenario": null
                },
                {
                    "value": "7,77E-04",
                    "module": "A3",
                    "scenario": null
                },
                {
                    "value": "4,79E-04",
                    "module": "A4",
                    "scenario": null
                },
                {
                    "value": "0,00E+00",
                    "module": "A5",
                    "scenario": null
                },
                {
                    "value": "3,40E-02",
                    "module": "B6",
                    "scenario": null
                },
                {
                    "value": "0,00E+00",
                    "module": "C1",
                    "scenario": null
                },
                {
                    "value": "1,12E-04",
                    "module": "C2",
                    "scenario": null
                },
                {
                    "value": "7,81E-06",
                    "module": "C3",
                    "scenario": null
                },
                {
                    "value": "2,94E-02",
                    "module": "C4",
                    "scenario": null
                },
                {
                    "value": "-3,32E-03",
                    "module": "D",
                    "scenario": null
                }
            ]
        },
        {
            "parameter": "NHWD",
            "values": [
                {
                    "value": "2,27E+00",
                    "module": "A1",
                    "scenario": null
                },
                {
                    "value": "3,89E-03",
                    "module": "A2",
                    "scenario": null
                },
                {
                    "value": "5,26E-02",
                    "module": "A3",
                    "scenario": null
                },
                {
                    "value": "3,03E-01",
                    "module": "A4",
                    "scenario": null
                },
                {
                    "value": "2,58E-01",
                    "module": "A5",
                    "scenario": null
                },
                {
                    "value": "4,07E+00",
                    "module": "B6",
                    "scenario": null
                },
                {
                    "value": "0,00E+00",
                    "module": "C1",
                    "scenario": null
                },
                {
                    "value": "5,96E-02",
                    "module": "C2",
                    "scenario": null
                },
                {
                    "value": "1,05E-02",
                    "module": "C3",
                    "scenario": null
                },
                {
                    "value": "4,45E-01",
                    "module": "C4",
                    "scenario": null
                },
                {
                    "value": "-3,65E-02",
                    "module": "D",
                    "scenario": null
                }
            ]
        },
        {
            "parameter": "RWD",
            "values": [
                {
                    "value": "3,79E-04",
                    "module": "A1",
                    "scenario": null
                },
                {
                    "value": "5,31E-07",
                    "module": "A2",
                    "scenario": null
                },
                {
                    "value": "4,30E-06",
                    "module": "A3",
                    "scenario": null
                },
                {
                    "value": "6,74E-05",
                    "module": "A4",
                    "scenario": null
                },
                {
                    "value": "0,00E+00",
                    "module": "A5",
                    "scenario": null
                },
                {
                    "value": "4,73E-04",
                    "module": "B6",
                    "scenario": null
                },
                {
                    "value": "0,00E+00",
                    "module": "C1",
                    "scenario": null
                },
                {
                    "value": "8,14E-06",
                    "module": "C2",
                    "scenario": null
                },
                {
                    "value": "3,88E-07",
                    "module": "C3",
                    "scenario": null
                },
                {
                    "value": "9,56E-07",
                    "module": "C4",
                    "scenario": null
                },
                {
                    "value": "-5,59E-07",
                    "module": "D",
                    "scenario": null
                }
            ]
        }
    ],
    "end_of_life_flow": [
        {
            "parameter": "CRU",
            "values": [
                {
                    "value": "0,00E+00",
                    "module": "A1",
                    "scenario": null
                },
                {
                    "value": "0,00E+00",
                    "module": "A2",
                    "scenario": null
                },
                {
                    "value": "0,00E+00",
                    "module": "A3",
                    "scenario": null
                },
                {
                    "value": "0,00E+00",
                    "module": "A4",
                    "scenario": null
                },
                {
                    "value": "0,00E+00",
                    "module": "A5",
                    "scenario": null
                },
                {
                    "value": "0,00E+00",
                    "module": "B6",
                    "scenario": null
                },
                {
                    "value": "0,00E+00",
                    "module": "C1",
                    "scenario": null
                },
                {
                    "value": "0,00E+00",
                    "module": "C2",
                    "scenario": null
                },
                {
                    "value": "0,00E+00",
                    "module": "C3",
                    "scenario": null
                },
                {
                    "value": "0,00E+00",
                    "module": "C4",
                    "scenario": null
                },
                {
                    "value": "0,00E+00",
                    "module": "D",
                    "scenario": null
                }
            ]
        },
        {
            "parameter": "MFR",
            "values": [
                {
                    "value": "0,00E+00",
                    "module": "A1",
                    "scenario": null
                },
                {
                    "value": "0,00E+00",
                    "module": "A2",
                    "scenario": null
                },
                {
                    "value": "1,68E-02",
                    "module": "A3",
                    "scenario": null
                },
                {
                    "value": "0,00E+00",
                    "module": "A4",
                    "scenario": null
                },
                {
                    "value": "2,40E-01",
                    "module": "A5",
                    "scenario": null
                },
                {
                    "value": "0,00E+00",
                    "module": "B6",
                    "scenario": null
                },
                {
                    "value": "0,00E+00",
                    "module": "C1",
                    "scenario": null
                },
                {
                    "value": "0,00E+00",
                    "module": "C2",
                    "scenario": null
                },
                {
                    "value": "8,39E-01",
                    "module": "C3",
                    "scenario": null
                },
                {
                    "value": "6,84E-06",
                    "module": "C4",
                    "scenario": null
                },
                {
                    "value": "-7,75E-04",
                    "module": "D",
                    "scenario": null
                }
            ]
        },
        {
            "parameter": "MER",
            "values": [
                {
                    "value": "0,00E+00",
                    "module": "A1",
                    "scenario": null
                },
                {
                    "value": "0,00E+00",
                    "module": "A2",
                    "scenario": null
                },
                {
                    "value": "3,61E-03",
                    "module": "A3",
                    "scenario": null
                },
                {
                    "value": "0,00E+00",
                    "module": "A4",
                    "scenario": null
                },
                {
                    "value": "4,41E-04",
                    "module": "A5",
                    "scenario": null
                },
                {
                    "value": "0,00E+00",
                    "module": "B6",
                    "scenario": null
                },
                {
                    "value": "0,00E+00",
                    "module": "C1",
                    "scenario": null
                },
                {
                    "value": "0,00E+00",
                    "module": "C2",
                    "scenario": null
                },
                {
                    "value": "7,63E-02",
                    "module": "C3",
                    "scenario": null
                },
                {
                    "value": "1,67E-07",
                    "module": "C4",
                    "scenario": null
                },
                {
                    "value": "-1,02E-04",
                    "module": "D",
                    "scenario": null
                }
            ]
        },
        {
            "parameter": "EEE",
            "values": [
                {
                    "value": "0,00E+00",
                    "module": "A1",
                    "scenario": null
                },
                {
                    "value": "0,00E+00",
                    "module": "A2",
                    "scenario": null
                },
                {
                    "value": "5,44E-03",
                    "module": "A3",
                    "scenario": null
                },
                {
                    "value": "0,00E+00",
                    "module": "A4",
                    "scenario": null
                },
                {
                    "value": "1,48E-02",
                    "module": "A5",
                    "scenario": null
                },
                {
                    "value": "0,00E+00",
                    "module": "B6",
                    "scenario": null
                },
                {
                    "value": "0,00E+00",
                    "module": "C1",
                    "scenario": null
                },
                {
                    "value": "0,00E+00",
                    "module": "C2",
                    "scenario": null
                },
                {
                    "value": "1,18E-01",
                    "module": "C3",
                    "scenario": null
                },
                {
                    "value": "1,09E-05",
                    "module": "C4",
                    "scenario": null
                },
                {
                    "value": "-2,56E-04",
                    "module": "D",
                    "scenario": null
                }
            ]
        },
        {
            "parameter": "EET",
            "values": [
                {
                    "value": "0,00E+00",
                    "module": "A1",
                    "scenario": null
                },
                {
                    "value": "0,00E+00",
                    "module": "A2",
                    "scenario": null
                },
                {
                    "value": "8,24E-02",
                    "module": "A3",
                    "scenario": null
                },
                {
                    "value": "0,00E+00",
                    "module": "A4",
                    "scenario": null
                },
                {
                    "value": "2,23E-01",
                    "module": "A5",
                    "scenario": null
                },
                {
                    "value": "0,00E+00",
                    "module": "B6",
                    "scenario": null
                },
                {
                    "value": "0,00E+00",
                    "module": "C1",
                    "scenario": null
                },
                {
                    "value": "0,00E+00",
                    "module": "C2",
                    "scenario": null
                },
                {
                    "value": "1,78E+00",
                    "module": "C3",
                    "scenario": null
                },
                {
                    "value": "1,64E-04",
                    "module": "C4",
                    "scenario": null
                },
                {
                    "value": "-3,88E-03",
                    "module": "D",
                    "scenario": null
                }
            ]
        }
    ]
}