{"product_name":"Hulldekke-element 320, Lavkarbonbetong klasse A","epd_id":"NEPD-6411-5672","declared_unit":{"unit":"ton","amount":1},"compliance":["EN 15804+A2","ISO 14025","ISO 21930"],"producer_name":"NOBI AS","environmental_impact":[{"parameter":"GWP-total","unit":"kg CO2-eq","values":[{"value":"9,78E+01","module":"A1","scenario":null},{"value":"6,19E+00","module":"A2","scenario":null},{"value":"3,96E+00","module":"A3","scenario":null},{"value":"8,17E+00","module":"A4","scenario":null},{"value":"1,24E+01","module":"A5","scenario":null},{"value":"4,00E+00","module":"C1","scenario":null},{"value":"1,63E+00","module":"C2","scenario":null},{"value":"4,83E-01","module":"C3","scenario":null},{"value":"1,37E+00","module":"C4","scenario":null},{"value":"-6,24E+00","module":"D","scenario":null},{"value":"1,08E+02","module":"A1A3","scenario":null}]},{"parameter":"GWP-fossil","unit":"kg CO2-eq","values":[{"value":"9,76E+01","module":"A1","scenario":null},{"value":"6,18E+00","module":"A2","scenario":null},{"value":"3,95E+00","module":"A3","scenario":null},{"value":"8,17E+00","module":"A4","scenario":null},{"value":"1,21E+01","module":"A5","scenario":null},{"value":"4,00E+00","module":"C1","scenario":null},{"value":"1,63E+00","module":"C2","scenario":null},{"value":"4,76E-01","module":"C3","scenario":null},{"value":"1,37E+00","module":"C4","scenario":null},{"value":"-6,20E+00","module":"D","scenario":null},{"value":"1,08E+02","module":"A1A3","scenario":null}]},{"parameter":"GWP-biogenic","unit":"kg CO2-eq","values":[{"value":"2,26E-01","module":"A1","scenario":null},{"value":"2,68E-03","module":"A2","scenario":null},{"value":"7,05E-03","module":"A3","scenario":null},{"value":"3,38E-03","module":"A4","scenario":null},{"value":"2,69E-01","module":"A5","scenario":null},{"value":"7,50E-04","module":"C1","scenario":null},{"value":"6,76E-04","module":"C2","scenario":null},{"value":"4,12E-03","module":"C3","scenario":null},{"value":"1,17E-03","module":"C4","scenario":null},{"value":"-3,32E-02","module":"D","scenario":null},{"value":"2,36E-01","module":"A1A3","scenario":null}]},{"parameter":"GWP-luluc","unit":"kg CO2-eq","values":[{"value":"2,38E-02","module":"A1","scenario":null},{"value":"2,63E-03","module":"A2","scenario":null},{"value":"1,28E-03","module":"A3","scenario":null},{"value":"2,91E-03","module":"A4","scenario":null},{"value":"5,52E-03","module":"A5","scenario":null},{"value":"3,15E-04","module":"C1","scenario":null},{"value":"5,81E-04","module":"C2","scenario":null},{"value":"6,59E-04","module":"C3","scenario":null},{"value":"2,69E-04","module":"C4","scenario":null},{"value":"-3,13E-03","module":"D","scenario":null},{"value":"2,77E-02","module":"A1A3","scenario":null}]},{"parameter":"ODP","unit":"kg CFC11-eq","values":[{"value":"1,94E-06","module":"A1","scenario":null},{"value":"1,23E-06","module":"A2","scenario":null},{"value":"7,69E-07","module":"A3","scenario":null},{"value":"1,85E-06","module":"A4","scenario":null},{"value":"8,50E-07","module":"A5","scenario":null},{"value":"8,64E-07","module":"C1","scenario":null},{"value":"3,70E-07","module":"C2","scenario":null},{"value":"9,40E-08","module":"C3","scenario":null},{"value":"6,67E-07","module":"C4","scenario":null},{"value":"-4,28E-07","module":"D","scenario":null},{"value":"3,94E-06","module":"A1A3","scenario":null}]},{"parameter":"AP","unit":"mol H+-eq","values":[{"value":"2,63E-01","module":"A1","scenario":null},{"value":"9,54E-02","module":"A2","scenario":null},{"value":"1,32E-02","module":"A3","scenario":null},{"value":"2,35E-02","module":"A4","scenario":null},{"value":"4,94E-02","module":"A5","scenario":null},{"value":"4,19E-02","module":"C1","scenario":null},{"value":"4,69E-03","module":"C2","scenario":null},{"value":"3,86E-03","module":"C3","scenario":null},{"value":"1,34E-02","module":"C4","scenario":null},{"value":"-3,70E-02","module":"D","scenario":null},{"value":"3,71E-01","module":"A1A3","scenario":null}]},{"parameter":"POCP","unit":"kg NMVOC-eq","values":[{"value":"1,69E-01","module":"A1","scenario":null},{"value":"8,01E-02","module":"A2","scenario":null},{"value":"1,16E-02","module":"A3","scenario":null},{"value":"1,99E-02","module":"A4","scenario":null},{"value":"4,46E-02","module":"A5","scenario":null},{"value":"5,57E-02","module":"C1","scenario":null},{"value":"3,98E-03","module":"C2","scenario":null},{"value":"3,49E-03","module":"C3","scenario":null},{"value":"1,58E-02","module":"C4","scenario":null},{"value":"-3,83E-02","module":"D","scenario":null},{"value":"2,61E-01","module":"A1A3","scenario":null}]},{"parameter":"ADPE","unit":"kg Sb-eq","values":[{"value":"8,18E-04","module":"A1","scenario":null},{"value":"5,30E-05","module":"A2","scenario":null},{"value":"2,38E-05","module":"A3","scenario":null},{"value":"2,26E-04","module":"A4","scenario":null},{"value":"6,81E-05","module":"A5","scenario":null},{"value":"6,14E-06","module":"C1","scenario":null},{"value":"4,51E-05","module":"C2","scenario":null},{"value":"6,05E-06","module":"C3","scenario":null},{"value":"1,21E-05","module":"C4","scenario":null},{"value":"-2,17E-04","module":"D","scenario":null},{"value":"8,94E-04","module":"A1A3","scenario":null}]},{"parameter":"ADPF","unit":"MJ","values":[{"value":"4,72E+02","module":"A1","scenario":null},{"value":"8,54E+01","module":"A2","scenario":null},{"value":"5,27E+01","module":"A3","scenario":null},{"value":"1,23E+02","module":"A4","scenario":null},{"value":"1,07E+02","module":"A5","scenario":null},{"value":"5,51E+01","module":"C1","scenario":null},{"value":"2,47E+01","module":"C2","scenario":null},{"value":"1,48E+01","module":"C3","scenario":null},{"value":"4,42E+01","module":"C4","scenario":null},{"value":"-6,53E+01","module":"D","scenario":null},{"value":"6,10E+02","module":"A1A3","scenario":null}]},{"parameter":"WDP","unit":"m3 world-eq. Deprived","values":[{"value":"3,14E+03","module":"A1","scenario":null},{"value":"5,18E+01","module":"A2","scenario":null},{"value":"5,52E+02","module":"A3","scenario":null},{"value":"1,19E+02","module":"A4","scenario":null},{"value":"1,81E+03","module":"A5","scenario":null},{"value":"1,17E+01","module":"C1","scenario":null},{"value":"2,39E+01","module":"C2","scenario":null},{"value":"1,63E+03","module":"C3","scenario":null},{"value":"9,31E+01","module":"C4","scenario":null},{"value":"-9,77E+02","module":"D","scenario":null},{"value":"3,75E+03","module":"A1A3","scenario":null}]},{"parameter":"EP-freshwater","unit":"kg P-eq","values":[{"value":"2,45E-03","module":"A1","scenario":null},{"value":"5,47E-05","module":"A2","scenario":null},{"value":"3,34E-05","module":"A3","scenario":null},{"value":"6,53E-05","module":"A4","scenario":null},{"value":"3,26E-04","module":"A5","scenario":null},{"value":"1,46E-05","module":"C1","scenario":null},{"value":"1,31E-05","module":"C2","scenario":null},{"value":"3,01E-05","module":"C3","scenario":null},{"value":"1,02E-05","module":"C4","scenario":null},{"value":"-3,28E-04","module":"D","scenario":null},{"value":"2,53E-03","module":"A1A3","scenario":null}]},{"parameter":"EP-marine","unit":"kg N-eq","values":[{"value":"6,25E-02","module":"A1","scenario":null},{"value":"2,68E-02","module":"A2","scenario":null},{"value":"3,09E-03","module":"A3","scenario":null},{"value":"4,64E-03","module":"A4","scenario":null},{"value":"1,38E-02","module":"A5","scenario":null},{"value":"1,85E-02","module":"C1","scenario":null},{"value":"9,29E-04","module":"C2","scenario":null},{"value":"1,13E-03","module":"C3","scenario":null},{"value":"5,02E-03","module":"C4","scenario":null},{"value":"-9,59E-03","module":"D","scenario":null},{"value":"9,24E-02","module":"A1A3","scenario":null}]},{"parameter":"EP-terrestrial","unit":"mol N-eq.","values":[{"value":"6,90E-01","module":"A1","scenario":null},{"value":"2,98E-01","module":"A2","scenario":null},{"value":"3,44E-02","module":"A3","scenario":null},{"value":"5,19E-02","module":"A4","scenario":null},{"value":"1,52E-01","module":"A5","scenario":null},{"value":"2,00E-01","module":"C1","scenario":null},{"value":"1,04E-02","module":"C2","scenario":null},{"value":"1,30E-02","module":"C3","scenario":null},{"value":"5,53E-02","module":"C4","scenario":null},{"value":"-1,05E-01","module":"D","scenario":null},{"value":"1,02E+00","module":"A1A3","scenario":null}]},{"parameter":"GWP-IOBC","unit":"kg CO2-eq","values":[{"value":"4,17E+01","module":"A1","scenario":null},{"value":"6,22E+00","module":"A2","scenario":null},{"value":"3,86E+00","module":"A3","scenario":null},{"value":"8,17E+00","module":"A4","scenario":null},{"value":"5,46E+00","module":"A5","scenario":null},{"value":"4,00E+00","module":"C1","scenario":null},{"value":"1,63E+00","module":"C2","scenario":null},{"value":"4,77E-01","module":"C3","scenario":null},{"value":"1,37E+00","module":"C4","scenario":null},{"value":"-8,63E+00","module":"D","scenario":null},{"value":"5,17E+01","module":"A1A3","scenario":null}]}],"additional_environmental_impact":[{"parameter":"PM","unit":"Disease incidence","values":[{"value":"3,36E-06","module":"A1","scenario":null},{"value":"4,12E-07","module":"A2","scenario":null},{"value":"1,45E-07","module":"A3","scenario":null},{"value":"5,00E-07","module":"A4","scenario":null},{"value":"8,41E-07","module":"A5","scenario":null},{"value":"5,07E-06","module":"C1","scenario":null},{"value":"1,00E-07","module":"C2","scenario":null},{"value":"6,17E-08","module":"C3","scenario":null},{"value":"2,85E-07","module":"C4","scenario":null},{"value":"-6,82E-07","module":"D","scenario":null},{"value":"3,91E-06","module":"A1A3","scenario":null}]},{"parameter":"ETP-fw","unit":"CTUe","values":[{"value":"1,09E+03","module":"A1","scenario":null},{"value":"6,49E+01","module":"A2","scenario":null},{"value":"4,29E+01","module":"A3","scenario":null},{"value":"9,15E+01","module":"A4","scenario":null},{"value":"1,50E+02","module":"A5","scenario":null},{"value":"3,01E+01","module":"C1","scenario":null},{"value":"1,83E+01","module":"C2","scenario":null},{"value":"1,05E+01","module":"C3","scenario":null},{"value":"2,19E+01","module":"C4","scenario":null},{"value":"-2,87E+02","module":"D","scenario":null},{"value":"1,20E+03","module":"A1A3","scenario":null}]},{"parameter":"HTP-c","unit":"CTUh","values":[{"value":"2,06E-07","module":"A1","scenario":null},{"value":"0,00E+00","module":"A2","scenario":null},{"value":"1,88E-09","module":"A3","scenario":null},{"value":"0,00E+00","module":"A4","scenario":null},{"value":"5,23E-08","module":"A5","scenario":null},{"value":"1,00E-09","module":"C1","scenario":null},{"value":"0,00E+00","module":"C2","scenario":null},{"value":"6,71E-10","module":"C3","scenario":null},{"value":"6,41E-10","module":"C4","scenario":null},{"value":"-2,38E-08","module":"D","scenario":null},{"value":"2,08E-07","module":"A1A3","scenario":null}]},{"parameter":"HTP-nc","unit":"CTUh","values":[{"value":"1,26E-06","module":"A1","scenario":null},{"value":"6,27E-08","module":"A2","scenario":null},{"value":"5,27E-08","module":"A3","scenario":null},{"value":"1,00E-07","module":"A4","scenario":null},{"value":"1,64E-06","module":"A5","scenario":null},{"value":"2,80E-08","module":"C1","scenario":null},{"value":"2,00E-08","module":"C2","scenario":null},{"value":"9,40E-09","module":"C3","scenario":null},{"value":"1,28E-08","module":"C4","scenario":null},{"value":"4,55E-07","module":"D","scenario":null},{"value":"1,37E-06","module":"A1A3","scenario":null}]},{"parameter":"SQP","unit":"-","values":[{"value":"1,09E+02","module":"A1","scenario":null},{"value":"5,28E+01","module":"A2","scenario":null},{"value":"1,30E+01","module":"A3","scenario":null},{"value":"8,64E+01","module":"A4","scenario":null},{"value":"1,17E+02","module":"A5","scenario":null},{"value":"6,69E+00","module":"C1","scenario":null},{"value":"1,73E+01","module":"C2","scenario":null},{"value":"8,37E+00","module":"C3","scenario":null},{"value":"1,61E+02","module":"C4","scenario":null},{"value":"5,61E+01","module":"D","scenario":null},{"value":"1,75E+02","module":"A1A3","scenario":null}]},{"parameter":"IRP","unit":"kBq U235-eq","values":[{"value":"1,24E+00","module":"A1","scenario":null},{"value":"3,66E-01","module":"A2","scenario":null},{"value":"2,61E-01","module":"A3","scenario":null},{"value":"5,40E-01","module":"A4","scenario":null},{"value":"6,12E-01","module":"A5","scenario":null},{"value":"2,40E-01","module":"C1","scenario":null},{"value":"1,08E-01","module":"C2","scenario":null},{"value":"2,48E-01","module":"C3","scenario":null},{"value":"1,92E-01","module":"C4","scenario":null},{"value":"-2,22E-01","module":"D","scenario":null},{"value":"1,86E+00","module":"A1A3","scenario":null}]}],"resource_use":[{"parameter":"PERE","unit":"MJ","values":[{"value":"6,02E+01","module":"A1","scenario":null},{"value":"1,40E+00","module":"A2","scenario":null},{"value":"4,02E+01","module":"A3","scenario":null},{"value":"1,77E+00","module":"A4","scenario":null},{"value":"1,76E+01","module":"A5","scenario":null},{"value":"3,00E-01","module":"C1","scenario":null},{"value":"3,54E-01","module":"C2","scenario":null},{"value":"7,62E+00","module":"C3","scenario":null},{"value":"6,81E-01","module":"C4","scenario":null},{"value":"-9,27E+00","module":"D","scenario":null},{"value":"1,02E+02","module":"A1A3","scenario":null}]},{"parameter":"PERM","unit":"","values":[{"value":"0,00E+00","module":"A1","scenario":null},{"value":"0,00E+00","module":"A2","scenario":null},{"value":"0,00E+00","module":"A3","scenario":null},{"value":"0,00E+00","module":"A4","scenario":null},{"value":"0,00E+00","module":"A5","scenario":null},{"value":"0,00E+00","module":"C1","scenario":null},{"value":"0,00E+00","module":"C2","scenario":null},{"value":"0,00E+00","module":"C3","scenario":null},{"value":"0,00E+00","module":"C4","scenario":null},{"value":"0,00E+00","module":"D","scenario":null},{"value":"0,00E+00","module":"A1A3","scenario":null}]},{"parameter":"PERT","unit":"MJ","values":[{"value":"6,02E+01","module":"A1","scenario":null},{"value":"1,40E+00","module":"A2","scenario":null},{"value":"4,02E+01","module":"A3","scenario":null},{"value":"1,77E+00","module":"A4","scenario":null},{"value":"1,76E+01","module":"A5","scenario":null},{"value":"3,00E-01","module":"C1","scenario":null},{"value":"3,54E-01","module":"C2","scenario":null},{"value":"7,62E+00","module":"C3","scenario":null},{"value":"6,81E-01","module":"C4","scenario":null},{"value":"-9,27E+00","module":"D","scenario":null},{"value":"1,02E+02","module":"A1A3","scenario":null}]},{"parameter":"PENRE","unit":"MJ","values":[{"value":"4,72E+02","module":"A1","scenario":null},{"value":"8,54E+01","module":"A2","scenario":null},{"value":"5,27E+01","module":"A3","scenario":null},{"value":"1,23E+02","module":"A4","scenario":null},{"value":"1,08E+02","module":"A5","scenario":null},{"value":"5,51E+01","module":"C1","scenario":null},{"value":"2,47E+01","module":"C2","scenario":null},{"value":"1,48E+01","module":"C3","scenario":null},{"value":"4,42E+01","module":"C4","scenario":null},{"value":"-6,67E+01","module":"D","scenario":null},{"value":"6,10E+02","module":"A1A3","scenario":null}]},{"parameter":"PENRM","unit":"MJ","values":[{"value":"2,31E+00","module":"A1","scenario":null},{"value":"0,00E+00","module":"A2","scenario":null},{"value":"0,00E+00","module":"A3","scenario":null},{"value":"0,00E+00","module":"A4","scenario":null},{"value":"0,00E+00","module":"A5","scenario":null},{"value":"0,00E+00","module":"C1","scenario":null},{"value":"0,00E+00","module":"C2","scenario":null},{"value":"0,00E+00","module":"C3","scenario":null},{"value":"0,00E+00","module":"C4","scenario":null},{"value":"0,00E+00","module":"D","scenario":null},{"value":"2,31E+00","module":"A1A3","scenario":null}]},{"parameter":"PENRT","unit":"MJ","values":[{"value":"4,74E+02","module":"A1","scenario":null},{"value":"8,54E+01","module":"A2","scenario":null},{"value":"5,27E+01","module":"A3","scenario":null},{"value":"1,23E+02","module":"A4","scenario":null},{"value":"1,08E+02","module":"A5","scenario":null},{"value":"5,51E+01","module":"C1","scenario":null},{"value":"2,47E+01","module":"C2","scenario":null},{"value":"1,48E+01","module":"C3","scenario":null},{"value":"4,42E+01","module":"C4","scenario":null},{"value":"-6,67E+01","module":"D","scenario":null},{"value":"6,12E+02","module":"A1A3","scenario":null}]},{"parameter":"SM","unit":"kg","values":[{"value":"4,80E+01","module":"A1","scenario":null},{"value":"0,00E+00","module":"A2","scenario":null},{"value":"0,00E+00","module":"A3","scenario":null},{"value":"0,00E+00","module":"A4","scenario":null},{"value":"5,00E+00","module":"A5","scenario":null},{"value":"0,00E+00","module":"C1","scenario":null},{"value":"0,00E+00","module":"C2","scenario":null},{"value":"0,00E+00","module":"C3","scenario":null},{"value":"0,00E+00","module":"C4","scenario":null},{"value":"0,00E+00","module":"D","scenario":null},{"value":"4,80E+01","module":"A1A3","scenario":null}]},{"parameter":"RSF","unit":"MJ","values":[{"value":"5,27E+01","module":"A1","scenario":null},{"value":"3,58E-02","module":"A2","scenario":null},{"value":"4,05E-02","module":"A3","scenario":null},{"value":"6,32E-02","module":"A4","scenario":null},{"value":"5,55E-01","module":"A5","scenario":null},{"value":"0,00E+00","module":"C1","scenario":null},{"value":"1,26E-02","module":"C2","scenario":null},{"value":"0,00E+00","module":"C3","scenario":null},{"value":"1,41E-02","module":"C4","scenario":null},{"value":"4,40E-02","module":"D","scenario":null},{"value":"5,28E+01","module":"A1A3","scenario":null}]},{"parameter":"NRSF","unit":"MJ","values":[{"value":"2,46E+02","module":"A1","scenario":null},{"value":"2,53E-01","module":"A2","scenario":null},{"value":"1,84E-01","module":"A3","scenario":null},{"value":"2,26E-01","module":"A4","scenario":null},{"value":"4,92E-02","module":"A5","scenario":null},{"value":"0,00E+00","module":"C1","scenario":null},{"value":"4,52E-02","module":"C2","scenario":null},{"value":"0,00E+00","module":"C3","scenario":null},{"value":"4,04E-02","module":"C4","scenario":null},{"value":"4,78E+00","module":"D","scenario":null},{"value":"2,46E+02","module":"A1A3","scenario":null}]},{"parameter":"FW","unit":"m3","values":[{"value":"1,06E+00","module":"A1","scenario":null},{"value":"9,64E-03","module":"A2","scenario":null},{"value":"3,27E-01","module":"A3","scenario":null},{"value":"1,32E-02","module":"A4","scenario":null},{"value":"1,31E-01","module":"A5","scenario":null},{"value":"2,83E-03","module":"C1","scenario":null},{"value":"2,64E-03","module":"C2","scenario":null},{"value":"2,54E-02","module":"C3","scenario":null},{"value":"5,27E-02","module":"C4","scenario":null},{"value":"-9,65E-01","module":"D","scenario":null},{"value":"1,40E+00","module":"A1A3","scenario":null}]}],"end_of_life_waste":[{"parameter":"HWD","unit":"kg","values":[{"value":"1,92E-01","module":"A1","scenario":null},{"value":"5,36E-03","module":"A2","scenario":null},{"value":"5,44E-03","module":"A3","scenario":null},{"value":"6,37E-03","module":"A4","scenario":null},{"value":"5,26E-01","module":"A5","scenario":null},{"value":"1,62E-03","module":"C1","scenario":null},{"value":"1,27E-03","module":"C2","scenario":null},{"value":"1,48E-03","module":"C3","scenario":null},{"value":"0,00E+00","module":"C4","scenario":null},{"value":"-3,05E-02","module":"D","scenario":null},{"value":"2,03E-01","module":"A1A3","scenario":null}]},{"parameter":"NHWD","unit":"kg","values":[{"value":"1,24E+01","module":"A1","scenario":null},{"value":"2,62E+00","module":"A2","scenario":null},{"value":"1,03E+01","module":"A3","scenario":null},{"value":"6,01E+00","module":"A4","scenario":null},{"value":"4,13E+00","module":"A5","scenario":null},{"value":"6,52E-02","module":"C1","scenario":null},{"value":"1,20E+00","module":"C2","scenario":null},{"value":"4,67E-02","module":"C3","scenario":null},{"value":"3,20E+02","module":"C4","scenario":null},{"value":"-2,10E+00","module":"D","scenario":null},{"value":"2,54E+01","module":"A1A3","scenario":null}]},{"parameter":"RWD","unit":"kg","values":[{"value":"1,67E-03","module":"A1","scenario":null},{"value":"5,69E-04","module":"A2","scenario":null},{"value":"3,48E-04","module":"A3","scenario":null},{"value":"8,41E-04","module":"A4","scenario":null},{"value":"5,76E-04","module":"A5","scenario":null},{"value":"3,82E-04","module":"C1","scenario":null},{"value":"1,68E-04","module":"C2","scenario":null},{"value":"1,56E-04","module":"C3","scenario":null},{"value":"0,00E+00","module":"C4","scenario":null},{"value":"-1,93E-04","module":"D","scenario":null},{"value":"2,59E-03","module":"A1A3","scenario":null}]}],"end_of_life_flow":[{"parameter":"CRU","unit":"kg","values":[{"value":"0,00E+00","module":"A1","scenario":null},{"value":"0,00E+00","module":"A2","scenario":null},{"value":"0,00E+00","module":"A3","scenario":null},{"value":"0,00E+00","module":"A4","scenario":null},{"value":"0,00E+00","module":"A5","scenario":null},{"value":"0,00E+00","module":"C1","scenario":null},{"value":"0,00E+00","module":"C2","scenario":null},{"value":"0,00E+00","module":"C3","scenario":null},{"value":"0,00E+00","module":"C4","scenario":null},{"value":"0,00E+00","module":"D","scenario":null},{"value":"0,00E+00","module":"A1A3","scenario":null}]},{"parameter":"MFR","unit":"kg","values":[{"value":"1,74E-02","module":"A1","scenario":null},{"value":"0,00E+00","module":"A2","scenario":null},{"value":"0,00E+00","module":"A3","scenario":null},{"value":"0,00E+00","module":"A4","scenario":null},{"value":"2,53E-02","module":"A5","scenario":null},{"value":"0,00E+00","module":"C1","scenario":null},{"value":"0,00E+00","module":"C2","scenario":null},{"value":"6,80E+02","module":"C3","scenario":null},{"value":"0,00E+00","module":"C4","scenario":null},{"value":"0,00E+00","module":"D","scenario":null},{"value":"1,74E-02","module":"A1A3","scenario":null}]},{"parameter":"MER","unit":"kg","values":[{"value":"6,97E-02","module":"A1","scenario":null},{"value":"0,00E+00","module":"A2","scenario":null},{"value":"0,00E+00","module":"A3","scenario":null},{"value":"0,00E+00","module":"A4","scenario":null},{"value":"1,34E-05","module":"A5","scenario":null},{"value":"0,00E+00","module":"C1","scenario":null},{"value":"0,00E+00","module":"C2","scenario":null},{"value":"0,00E+00","module":"C3","scenario":null},{"value":"0,00E+00","module":"C4","scenario":null},{"value":"0,00E+00","module":"D","scenario":null},{"value":"6,97E-02","module":"A1A3","scenario":null}]},{"parameter":"EEE","unit":"MJ","values":[{"value":"6,36E-03","module":"A1","scenario":null},{"value":"0,00E+00","module":"A2","scenario":null},{"value":"0,00E+00","module":"A3","scenario":null},{"value":"0,00E+00","module":"A4","scenario":null},{"value":"1,29E+00","module":"A5","scenario":null},{"value":"0,00E+00","module":"C1","scenario":null},{"value":"0,00E+00","module":"C2","scenario":null},{"value":"0,00E+00","module":"C3","scenario":null},{"value":"0,00E+00","module":"C4","scenario":null},{"value":"0,00E+00","module":"D","scenario":null},{"value":"6,36E-03","module":"A1A3","scenario":null}]},{"parameter":"EET","unit":"MJ","values":[{"value":"9,62E-02","module":"A1","scenario":null},{"value":"0,00E+00","module":"A2","scenario":null},{"value":"0,00E+00","module":"A3","scenario":null},{"value":"0,00E+00","module":"A4","scenario":null},{"value":"1,95E+01","module":"A5","scenario":null},{"value":"0,00E+00","module":"C1","scenario":null},{"value":"0,00E+00","module":"C2","scenario":null},{"value":"0,00E+00","module":"C3","scenario":null},{"value":"0,00E+00","module":"C4","scenario":null},{"value":"0,00E+00","module":"D","scenario":null},{"value":"9,62E-02","module":"A1A3","scenario":null}]}]}