{"product_name":"U18-48N - Luma park bench,  oiled oak ","epd_id":"NEPD-6310-5568-EN","declared_unit":{"unit":"stk","amount":1},"compliance":["EN 15804+A2","ISO 14025","ISO 21930"],"producer_name":"Nola Industrier Aktiebolag","environmental_impact":[{"parameter":"GWP-total","unit":"kg CO2-eq","values":[{"value":"9,21E+00","module":"A1-A3","scenario":null},{"value":"3,60E+00","module":"A4","scenario":null},{"value":"1,87E+01","module":"A5","scenario":null},{"value":"2,39E+01","module":"B2","scenario":null},{"value":"0,00E+00","module":"B3","scenario":null},{"value":"0,00E+00","module":"B4","scenario":null},{"value":"0,00E+00","module":"C1","scenario":null},{"value":"1,59E+00","module":"C2","scenario":null},{"value":"4,10E+01","module":"C3","scenario":null},{"value":"1,35E-01","module":"C4","scenario":null},{"value":"-4,42E+00","module":"D","scenario":null}]},{"parameter":"GWP-fossil","unit":"kg CO2-eq","values":[{"value":"6,54E+01","module":"A1-A3","scenario":null},{"value":"3,60E+00","module":"A4","scenario":null},{"value":"3,38E-01","module":"A5","scenario":null},{"value":"8,36E+00","module":"B2","scenario":null},{"value":"0,00E+00","module":"B3","scenario":null},{"value":"0,00E+00","module":"B4","scenario":null},{"value":"0,00E+00","module":"C1","scenario":null},{"value":"1,59E+00","module":"C2","scenario":null},{"value":"2,63E+00","module":"C3","scenario":null},{"value":"1,35E-01","module":"C4","scenario":null},{"value":"-4,36E+00","module":"D","scenario":null}]},{"parameter":"GWP-biogenic","unit":"kg CO2-eq","values":[{"value":"-5,65E+01","module":"A1-A3","scenario":null},{"value":"1,47E-03","module":"A4","scenario":null},{"value":"1,83E+01","module":"A5","scenario":null},{"value":"3,87E+00","module":"B2","scenario":null},{"value":"0,00E+00","module":"B3","scenario":null},{"value":"0,00E+00","module":"B4","scenario":null},{"value":"0,00E+00","module":"C1","scenario":null},{"value":"6,57E-04","module":"C2","scenario":null},{"value":"3,83E+01","module":"C3","scenario":null},{"value":"9,95E-05","module":"C4","scenario":null},{"value":"-4,60E-03","module":"D","scenario":null}]},{"parameter":"GWP-luluc","unit":"kg CO2-eq","values":[{"value":"2,80E-01","module":"A1-A3","scenario":null},{"value":"1,26E-03","module":"A4","scenario":null},{"value":"8,40E-05","module":"A5","scenario":null},{"value":"1,17E+01","module":"B2","scenario":null},{"value":"0,00E+00","module":"B3","scenario":null},{"value":"0,00E+00","module":"B4","scenario":null},{"value":"0,00E+00","module":"C1","scenario":null},{"value":"5,65E-04","module":"C2","scenario":null},{"value":"1,05E-04","module":"C3","scenario":null},{"value":"4,00E-05","module":"C4","scenario":null},{"value":"-5,14E-02","module":"D","scenario":null}]},{"parameter":"ODP","unit":"kg CFC11-eq","values":[{"value":"3,05E-06","module":"A1-A3","scenario":null},{"value":"8,21E-07","module":"A4","scenario":null},{"value":"5,25E-08","module":"A5","scenario":null},{"value":"1,39E-06","module":"B2","scenario":null},{"value":"0,00E+00","module":"B3","scenario":null},{"value":"0,00E+00","module":"B4","scenario":null},{"value":"0,00E+00","module":"C1","scenario":null},{"value":"3,60E-07","module":"C2","scenario":null},{"value":"4,62E-08","module":"C3","scenario":null},{"value":"4,07E-08","module":"C4","scenario":null},{"value":"-1,06E-01","module":"D","scenario":null}]},{"parameter":"AP","unit":"mol H+-eq","values":[{"value":"2,35E-01","module":"A1-A3","scenario":null},{"value":"1,47E-02","module":"A4","scenario":null},{"value":"2,61E-03","module":"A5","scenario":null},{"value":"9,80E-02","module":"B2","scenario":null},{"value":"0,00E+00","module":"B3","scenario":null},{"value":"0,00E+00","module":"B4","scenario":null},{"value":"0,00E+00","module":"C1","scenario":null},{"value":"4,56E-03","module":"C2","scenario":null},{"value":"4,52E-03","module":"C3","scenario":null},{"value":"9,36E-04","module":"C4","scenario":null},{"value":"-2,64E-02","module":"D","scenario":null}]},{"parameter":"POCP","unit":"kg NMVOC-eq","values":[{"value":"1,73E-01","module":"A1-A3","scenario":null},{"value":"1,48E-02","module":"A4","scenario":null},{"value":"3,09E-03","module":"A5","scenario":null},{"value":"5,60E-02","module":"B2","scenario":null},{"value":"0,00E+00","module":"B3","scenario":null},{"value":"0,00E+00","module":"B4","scenario":null},{"value":"0,00E+00","module":"C1","scenario":null},{"value":"3,87E-03","module":"C2","scenario":null},{"value":"5,54E-03","module":"C3","scenario":null},{"value":"1,06E-03","module":"C4","scenario":null},{"value":"-2,62E-02","module":"D","scenario":null}]},{"parameter":"ADPE","unit":"kg Sb-eq","values":[{"value":"7,69E-03","module":"A1-A3","scenario":null},{"value":"9,75E-05","module":"A4","scenario":null},{"value":"5,32E-06","module":"A5","scenario":null},{"value":"5,08E-04","module":"B2","scenario":null},{"value":"0,00E+00","module":"B3","scenario":null},{"value":"0,00E+00","module":"B4","scenario":null},{"value":"0,00E+00","module":"C1","scenario":null},{"value":"4,39E-05","module":"C2","scenario":null},{"value":"2,29E-06","module":"C3","scenario":null},{"value":"2,27E-06","module":"C4","scenario":null},{"value":"-6,46E-05","module":"D","scenario":null}]},{"parameter":"ADPF","unit":"MJ","values":[{"value":"1,00E+03","module":"A1-A3","scenario":null},{"value":"5,43E+01","module":"A4","scenario":null},{"value":"3,86E+00","module":"A5","scenario":null},{"value":"9,05E+01","module":"B2","scenario":null},{"value":"0,00E+00","module":"B3","scenario":null},{"value":"0,00E+00","module":"B4","scenario":null},{"value":"0,00E+00","module":"C1","scenario":null},{"value":"2,40E+01","module":"C2","scenario":null},{"value":"3,46E+00","module":"C3","scenario":null},{"value":"3,02E+00","module":"C4","scenario":null},{"value":"-4,53E+01","module":"D","scenario":null}]},{"parameter":"WDP","unit":"m3 world-eq. Deprived","values":[{"value":"2,38E+04","module":"A1-A3","scenario":null},{"value":"5,18E+01","module":"A4","scenario":null},{"value":"6,06E+00","module":"A5","scenario":null},{"value":"1,94E+02","module":"B2","scenario":null},{"value":"0,00E+00","module":"B3","scenario":null},{"value":"0,00E+00","module":"B4","scenario":null},{"value":"0,00E+00","module":"C1","scenario":null},{"value":"2,32E+01","module":"C2","scenario":null},{"value":"1,78E+00","module":"C3","scenario":null},{"value":"6,31E+00","module":"C4","scenario":null},{"value":"-1,08E+02","module":"D","scenario":null}]},{"parameter":"EP-freshwater","unit":"kg P-eq","values":[{"value":"1,11E-03","module":"A1-A3","scenario":null},{"value":"2,83E-05","module":"A4","scenario":null},{"value":"3,90E-06","module":"A5","scenario":null},{"value":"5,99E-02","module":"B2","scenario":null},{"value":"0,00E+00","module":"B3","scenario":null},{"value":"0,00E+00","module":"B4","scenario":null},{"value":"0,00E+00","module":"C1","scenario":null},{"value":"1,27E-05","module":"C2","scenario":null},{"value":"8,93E-06","module":"C3","scenario":null},{"value":"1,36E-06","module":"C4","scenario":null},{"value":"-3,08E-04","module":"D","scenario":null}]},{"parameter":"EP-marine","unit":"kg N-eq","values":[{"value":"4,82E-02","module":"A1-A3","scenario":null},{"value":"4,36E-03","module":"A4","scenario":null},{"value":"1,13E-03","module":"A5","scenario":null},{"value":"1,00E-01","module":"B2","scenario":null},{"value":"0,00E+00","module":"B3","scenario":null},{"value":"0,00E+00","module":"B4","scenario":null},{"value":"0,00E+00","module":"C1","scenario":null},{"value":"9,03E-04","module":"C2","scenario":null},{"value":"2,07E-03","module":"C3","scenario":null},{"value":"3,33E-04","module":"C4","scenario":null},{"value":"-6,90E-03","module":"D","scenario":null}]},{"parameter":"EP-terrestrial","unit":"mol N-eq.","values":[{"value":"7,21E-01","module":"A1-A3","scenario":null},{"value":"4,83E-02","module":"A4","scenario":null},{"value":"1,20E-02","module":"A5","scenario":null},{"value":"3,30E-01","module":"B2","scenario":null},{"value":"0,00E+00","module":"B3","scenario":null},{"value":"0,00E+00","module":"B4","scenario":null},{"value":"0,00E+00","module":"C1","scenario":null},{"value":"1,01E-02","module":"C2","scenario":null},{"value":"2,20E-02","module":"C3","scenario":null},{"value":"3,69E-03","module":"C4","scenario":null},{"value":"-7,29E-02","module":"D","scenario":null}]},{"parameter":"GWP-IOBC","unit":"kg CO2-eq","values":[{"value":"6,58E+01","module":"A1-A3","scenario":null},{"value":"3,60E+00","module":"A4","scenario":null},{"value":"3,38E-01","module":"A5","scenario":null},{"value":"4,60E+01","module":"B2","scenario":null},{"value":"0,00E+00","module":"B3","scenario":null},{"value":"0,00E+00","module":"B4","scenario":null},{"value":"0,00E+00","module":"C1","scenario":null},{"value":"1,59E+00","module":"C2","scenario":null},{"value":"1,59E+00","module":"C3","scenario":null},{"value":"1,37E-01","module":"C4","scenario":null},{"value":"-5,84E+00","module":"D","scenario":null}]}],"additional_environmental_impact":[{"parameter":"PM","unit":"Disease incidence","values":[{"value":"3,31E-06","module":"A1-A3","scenario":null},{"value":"2,59E-07","module":"A4","scenario":null},{"value":"3,21E-08","module":"A5","scenario":null},{"value":"1,38E-06","module":"B2","scenario":null},{"value":"0,00E+00","module":"B3","scenario":null},{"value":"0,00E+00","module":"B4","scenario":null},{"value":"0,00E+00","module":"C1","scenario":null},{"value":"9,72E-08","module":"C2","scenario":null},{"value":"6,93E-08","module":"C3","scenario":null},{"value":"1,70E-08","module":"C4","scenario":null},{"value":"-9,67E-07","module":"D","scenario":null}]},{"parameter":"ETP-fw","unit":"CTUe","values":[{"value":"5,11E+02","module":"A1-A3","scenario":null},{"value":"4,00E+01","module":"A4","scenario":null},{"value":"4,38E+00","module":"A5","scenario":null},{"value":"7,73E+02","module":"B2","scenario":null},{"value":"0,00E+00","module":"B3","scenario":null},{"value":"0,00E+00","module":"B4","scenario":null},{"value":"0,00E+00","module":"C1","scenario":null},{"value":"1,78E+01","module":"C2","scenario":null},{"value":"1,71E+01","module":"C3","scenario":null},{"value":"1,84E+00","module":"C4","scenario":null},{"value":"-2,75E+02","module":"D","scenario":null}]},{"parameter":"HTP-c","unit":"CTUh","values":[{"value":"4,98E-08","module":"A1-A3","scenario":null},{"value":"0,00E+00","module":"A4","scenario":null},{"value":"4,82E-10","module":"A5","scenario":null},{"value":"1,95E-08","module":"B2","scenario":null},{"value":"0,00E+00","module":"B3","scenario":null},{"value":"0,00E+00","module":"B4","scenario":null},{"value":"0,00E+00","module":"C1","scenario":null},{"value":"0,00E+00","module":"C2","scenario":null},{"value":"1,81E-09","module":"C3","scenario":null},{"value":"6,80E-11","module":"C4","scenario":null},{"value":"-1,61E-08","module":"D","scenario":null}]},{"parameter":"HTP-nc","unit":"CTUh","values":[{"value":"6,68E-07","module":"A1-A3","scenario":null},{"value":"4,32E-08","module":"A4","scenario":null},{"value":"2,31E-08","module":"A5","scenario":null},{"value":"4,52E-07","module":"B2","scenario":null},{"value":"0,00E+00","module":"B3","scenario":null},{"value":"0,00E+00","module":"B4","scenario":null},{"value":"0,00E+00","module":"C1","scenario":null},{"value":"1,94E-08","module":"C2","scenario":null},{"value":"4,76E-08","module":"C3","scenario":null},{"value":"1,83E-09","module":"C4","scenario":null},{"value":"1,96E-07","module":"D","scenario":null}]},{"parameter":"SQP","unit":"-","values":[{"value":"4,86E+03","module":"A1-A3","scenario":null},{"value":"3,74E+01","module":"A4","scenario":null},{"value":"2,24E+00","module":"A5","scenario":null},{"value":"4,73E+02","module":"B2","scenario":null},{"value":"0,00E+00","module":"B3","scenario":null},{"value":"0,00E+00","module":"B4","scenario":null},{"value":"0,00E+00","module":"C1","scenario":null},{"value":"1,68E+01","module":"C2","scenario":null},{"value":"6,19E-01","module":"C3","scenario":null},{"value":"6,62E+00","module":"C4","scenario":null},{"value":"-1,41E+02","module":"D","scenario":null}]},{"parameter":"IRP","unit":"kBq U235-eq","values":[{"value":"9,51E+00","module":"A1-A3","scenario":null},{"value":"2,37E-01","module":"A4","scenario":null},{"value":"1,40E-02","module":"A5","scenario":null},{"value":"3,28E-01","module":"B2","scenario":null},{"value":"0,00E+00","module":"B3","scenario":null},{"value":"0,00E+00","module":"B4","scenario":null},{"value":"0,00E+00","module":"C1","scenario":null},{"value":"1,05E-01","module":"C2","scenario":null},{"value":"8,30E-03","module":"C3","scenario":null},{"value":"1,21E-02","module":"C4","scenario":null},{"value":"-1,22E-01","module":"D","scenario":null}]}],"resource_use":[{"parameter":"PERE","unit":"MJ","values":[{"value":"8,23E+02","module":"A1-A3","scenario":null},{"value":"7,66E-01","module":"A4","scenario":null},{"value":"7,95E-02","module":"A5","scenario":null},{"value":"1,27E+02","module":"B2","scenario":null},{"value":"0,00E+00","module":"B3","scenario":null},{"value":"0,00E+00","module":"B4","scenario":null},{"value":"0,00E+00","module":"C1","scenario":null},{"value":"3,44E-01","module":"C2","scenario":null},{"value":"1,53E-01","module":"C3","scenario":null},{"value":"5,77E-02","module":"C4","scenario":null},{"value":"-1,30E+02","module":"D","scenario":null}]},{"parameter":"PERM","unit":"","values":[{"value":"4,90E+02","module":"A1-A3","scenario":null},{"value":"0,00E+00","module":"A4","scenario":null},{"value":"-1,68E+02","module":"A5","scenario":null},{"value":"0,00E+00","module":"B2","scenario":null},{"value":"0,00E+00","module":"B3","scenario":null},{"value":"0,00E+00","module":"B4","scenario":null},{"value":"0,00E+00","module":"C1","scenario":null},{"value":"0,00E+00","module":"C2","scenario":null},{"value":"-3,22E+02","module":"C3","scenario":null},{"value":"0,00E+00","module":"C4","scenario":null},{"value":"0,00E+00","module":"D","scenario":null}]},{"parameter":"PERT","unit":"MJ","values":[{"value":"1,31E+03","module":"A1-A3","scenario":null},{"value":"7,66E-01","module":"A4","scenario":null},{"value":"-1,68E+02","module":"A5","scenario":null},{"value":"1,27E+02","module":"B2","scenario":null},{"value":"0,00E+00","module":"B3","scenario":null},{"value":"0,00E+00","module":"B4","scenario":null},{"value":"0,00E+00","module":"C1","scenario":null},{"value":"3,44E-01","module":"C2","scenario":null},{"value":"-3,22E+02","module":"C3","scenario":null},{"value":"5,77E-02","module":"C4","scenario":null},{"value":"-1,30E+02","module":"D","scenario":null}]},{"parameter":"PENRE","unit":"MJ","values":[{"value":"9,62E+02","module":"A1-A3","scenario":null},{"value":"5,43E+01","module":"A4","scenario":null},{"value":"3,86E+00","module":"A5","scenario":null},{"value":"1,08E+02","module":"B2","scenario":null},{"value":"0,00E+00","module":"B3","scenario":null},{"value":"0,00E+00","module":"B4","scenario":null},{"value":"0,00E+00","module":"C1","scenario":null},{"value":"2,40E+01","module":"C2","scenario":null},{"value":"3,56E+00","module":"C3","scenario":null},{"value":"3,02E+00","module":"C4","scenario":null},{"value":"-4,52E+01","module":"D","scenario":null}]},{"parameter":"PENRM","unit":"MJ","values":[{"value":"4,26E+01","module":"A1-A3","scenario":null},{"value":"0,00E+00","module":"A4","scenario":null},{"value":"-8,07E+00","module":"A5","scenario":null},{"value":"0,00E+00","module":"B2","scenario":null},{"value":"0,00E+00","module":"B3","scenario":null},{"value":"0,00E+00","module":"B4","scenario":null},{"value":"0,00E+00","module":"C1","scenario":null},{"value":"0,00E+00","module":"C2","scenario":null},{"value":"-3,46E+01","module":"C3","scenario":null},{"value":"0,00E+00","module":"C4","scenario":null},{"value":"0,00E+00","module":"D","scenario":null}]},{"parameter":"PENRT","unit":"MJ","values":[{"value":"1,00E+03","module":"A1-A3","scenario":null},{"value":"5,43E+01","module":"A4","scenario":null},{"value":"-4,21E+00","module":"A5","scenario":null},{"value":"1,08E+02","module":"B2","scenario":null},{"value":"0,00E+00","module":"B3","scenario":null},{"value":"0,00E+00","module":"B4","scenario":null},{"value":"0,00E+00","module":"C1","scenario":null},{"value":"2,40E+01","module":"C2","scenario":null},{"value":"-3,10E+01","module":"C3","scenario":null},{"value":"3,02E+00","module":"C4","scenario":null},{"value":"-4,52E+01","module":"D","scenario":null}]},{"parameter":"SM","unit":"kg","values":[{"value":"3,73E+00","module":"A1-A3","scenario":null},{"value":"0,00E+00","module":"A4","scenario":null},{"value":"0,00E+00","module":"A5","scenario":null},{"value":"0,00E+00","module":"B2","scenario":null},{"value":"0,00E+00","module":"B3","scenario":null},{"value":"0,00E+00","module":"B4","scenario":null},{"value":"0,00E+00","module":"C1","scenario":null},{"value":"0,00E+00","module":"C2","scenario":null},{"value":"0,00E+00","module":"C3","scenario":null},{"value":"0,00E+00","module":"C4","scenario":null},{"value":"0,00E+00","module":"D","scenario":null}]},{"parameter":"RSF","unit":"MJ","values":[{"value":"5,93E-01","module":"A1-A3","scenario":null},{"value":"2,74E-02","module":"A4","scenario":null},{"value":"2,32E-03","module":"A5","scenario":null},{"value":"1,36E-01","module":"B2","scenario":null},{"value":"0,00E+00","module":"B3","scenario":null},{"value":"0,00E+00","module":"B4","scenario":null},{"value":"0,00E+00","module":"C1","scenario":null},{"value":"1,23E-02","module":"C2","scenario":null},{"value":"3,47E-03","module":"C3","scenario":null},{"value":"1,52E-03","module":"C4","scenario":null},{"value":"8,25E-02","module":"D","scenario":null}]},{"parameter":"NRSF","unit":"MJ","values":[{"value":"1,66E+00","module":"A1-A3","scenario":null},{"value":"9,79E-02","module":"A4","scenario":null},{"value":"2,60E-02","module":"A5","scenario":null},{"value":"1,92E-01","module":"B2","scenario":null},{"value":"0,00E+00","module":"B3","scenario":null},{"value":"0,00E+00","module":"B4","scenario":null},{"value":"0,00E+00","module":"C1","scenario":null},{"value":"4,40E-02","module":"C2","scenario":null},{"value":"0,00E+00","module":"C3","scenario":null},{"value":"1,47E-01","module":"C4","scenario":null},{"value":"-4,55E+00","module":"D","scenario":null}]},{"parameter":"FW","unit":"m3","values":[{"value":"7,89E-01","module":"A1-A3","scenario":null},{"value":"5,72E-03","module":"A4","scenario":null},{"value":"2,80E-03","module":"A5","scenario":null},{"value":"1,24E+00","module":"B2","scenario":null},{"value":"0,00E+00","module":"B3","scenario":null},{"value":"0,00E+00","module":"B4","scenario":null},{"value":"0,00E+00","module":"C1","scenario":null},{"value":"2,57E-03","module":"C2","scenario":null},{"value":"6,22E-03","module":"C3","scenario":null},{"value":"2,72E-03","module":"C4","scenario":null},{"value":"-1,61E-01","module":"D","scenario":null}]}],"end_of_life_waste":[{"parameter":"HWD","unit":"kg","values":[{"value":"4,11E-01","module":"A1-A3","scenario":null},{"value":"2,77E-03","module":"A4","scenario":null},{"value":"0,00E+00","module":"A5","scenario":null},{"value":"1,21E+00","module":"B2","scenario":null},{"value":"0,00E+00","module":"B3","scenario":null},{"value":"0,00E+00","module":"B4","scenario":null},{"value":"0,00E+00","module":"C1","scenario":null},{"value":"1,24E-03","module":"C2","scenario":null},{"value":"0,00E+00","module":"C3","scenario":null},{"value":"1,18E+01","module":"C4","scenario":null},{"value":"-1,61E-02","module":"D","scenario":null}]},{"parameter":"NHWD","unit":"kg","values":[{"value":"9,34E+00","module":"A1-A3","scenario":null},{"value":"2,59E+00","module":"A4","scenario":null},{"value":"1,22E+01","module":"A5","scenario":null},{"value":"3,48E+00","module":"B2","scenario":null},{"value":"0,00E+00","module":"B3","scenario":null},{"value":"0,00E+00","module":"B4","scenario":null},{"value":"0,00E+00","module":"C1","scenario":null},{"value":"1,17E+00","module":"C2","scenario":null},{"value":"9,68E-01","module":"C3","scenario":null},{"value":"1,68E-01","module":"C4","scenario":null},{"value":"-1,68E+00","module":"D","scenario":null}]},{"parameter":"RWD","unit":"kg","values":[{"value":"1,35E-02","module":"A1-A3","scenario":null},{"value":"3,70E-04","module":"A4","scenario":null},{"value":"0,00E+00","module":"A5","scenario":null},{"value":"3,59E-04","module":"B2","scenario":null},{"value":"0,00E+00","module":"B3","scenario":null},{"value":"0,00E+00","module":"B4","scenario":null},{"value":"0,00E+00","module":"C1","scenario":null},{"value":"1,64E-04","module":"C2","scenario":null},{"value":"0,00E+00","module":"C3","scenario":null},{"value":"1,87E-05","module":"C4","scenario":null},{"value":"-1,01E-04","module":"D","scenario":null}]}],"end_of_life_flow":[{"parameter":"CRU","unit":"kg","values":[{"value":"0,00E+00","module":"A1-A3","scenario":null},{"value":"0,00E+00","module":"A4","scenario":null},{"value":"0,00E+00","module":"A5","scenario":null},{"value":"0,00E+00","module":"B2","scenario":null},{"value":"0,00E+00","module":"B3","scenario":null},{"value":"0,00E+00","module":"B4","scenario":null},{"value":"0,00E+00","module":"C1","scenario":null},{"value":"0,00E+00","module":"C2","scenario":null},{"value":"0,00E+00","module":"C3","scenario":null},{"value":"0,00E+00","module":"C4","scenario":null},{"value":"0,00E+00","module":"D","scenario":null}]},{"parameter":"MFR","unit":"kg","values":[{"value":"1,43E+00","module":"A1-A3","scenario":null},{"value":"0,00E+00","module":"A4","scenario":null},{"value":"9,73E-02","module":"A5","scenario":null},{"value":"0,00E+00","module":"B2","scenario":null},{"value":"0,00E+00","module":"B3","scenario":null},{"value":"0,00E+00","module":"B4","scenario":null},{"value":"0,00E+00","module":"C1","scenario":null},{"value":"0,00E+00","module":"C2","scenario":null},{"value":"5,88E+00","module":"C3","scenario":null},{"value":"0,00E+00","module":"C4","scenario":null},{"value":"0,00E+00","module":"D","scenario":null}]},{"parameter":"MER","unit":"kg","values":[{"value":"7,48E-01","module":"A1-A3","scenario":null},{"value":"0,00E+00","module":"A4","scenario":null},{"value":"1,20E+01","module":"A5","scenario":null},{"value":"0,00E+00","module":"B2","scenario":null},{"value":"0,00E+00","module":"B3","scenario":null},{"value":"0,00E+00","module":"B4","scenario":null},{"value":"0,00E+00","module":"C1","scenario":null},{"value":"0,00E+00","module":"C2","scenario":null},{"value":"4,13E+01","module":"C3","scenario":null},{"value":"0,00E+00","module":"C4","scenario":null},{"value":"0,00E+00","module":"D","scenario":null}]},{"parameter":"EEE","unit":"MJ","values":[{"value":"5,20E-01","module":"A1-A3","scenario":null},{"value":"0,00E+00","module":"A4","scenario":null},{"value":"8,34E+00","module":"A5","scenario":null},{"value":"0,00E+00","module":"B2","scenario":null},{"value":"0,00E+00","module":"B3","scenario":null},{"value":"0,00E+00","module":"B4","scenario":null},{"value":"0,00E+00","module":"C1","scenario":null},{"value":"0,00E+00","module":"C2","scenario":null},{"value":"1,65E+01","module":"C3","scenario":null},{"value":"0,00E+00","module":"C4","scenario":null},{"value":"0,00E+00","module":"D","scenario":null}]},{"parameter":"EET","unit":"MJ","values":[{"value":"7,87E+00","module":"A1-A3","scenario":null},{"value":"0,00E+00","module":"A4","scenario":null},{"value":"1,26E+02","module":"A5","scenario":null},{"value":"0,00E+00","module":"B2","scenario":null},{"value":"0,00E+00","module":"B3","scenario":null},{"value":"0,00E+00","module":"B4","scenario":null},{"value":"0,00E+00","module":"C1","scenario":null},{"value":"0,00E+00","module":"C2","scenario":null},{"value":"2,49E+02","module":"C3","scenario":null},{"value":"0,00E+00","module":"C4","scenario":null},{"value":"0,00E+00","module":"D","scenario":null}]}]}