{
    "product_name": "Enclosure ENC 160 1530 60",
    "epd_id": "NEPD-5461-4772-EN",
    "declared_unit": {
        "unit": "stk",
        "amount": 1.0
    },
    "compliance": [
        "EN 15804+A2",
        "ISO 14025",
        "ISO 21930"
    ],
    "producer_name": "AKVA group ASA",
    "environmental_impact": [
        {
            "parameter": "GWP-total",
            "values": [
                {
                    "value": "2,95E+04",
                    "module": "A1",
                    "scenario": null
                },
                {
                    "value": "3,93E+02",
                    "module": "A2",
                    "scenario": null
                },
                {
                    "value": "1,48E+03",
                    "module": "A3",
                    "scenario": null
                },
                {
                    "value": "1,75E+02",
                    "module": "A4",
                    "scenario": null
                },
                {
                    "value": "1,99E+02",
                    "module": "C1",
                    "scenario": null
                },
                {
                    "value": "1,44E+02",
                    "module": "C2",
                    "scenario": null
                },
                {
                    "value": "4,18E+03",
                    "module": "C3",
                    "scenario": null
                },
                {
                    "value": "5,75E+01",
                    "module": "C4",
                    "scenario": null
                },
                {
                    "value": "-1,07E+04",
                    "module": "D",
                    "scenario": null
                }
            ]
        },
        {
            "parameter": "GWP-fossil",
            "values": [
                {
                    "value": "2,81E+04",
                    "module": "A1",
                    "scenario": null
                },
                {
                    "value": "3,93E+02",
                    "module": "A2",
                    "scenario": null
                },
                {
                    "value": "1,46E+03",
                    "module": "A3",
                    "scenario": null
                },
                {
                    "value": "1,75E+02",
                    "module": "A4",
                    "scenario": null
                },
                {
                    "value": "1,99E+02",
                    "module": "C1",
                    "scenario": null
                },
                {
                    "value": "1,44E+02",
                    "module": "C2",
                    "scenario": null
                },
                {
                    "value": "4,17E+03",
                    "module": "C3",
                    "scenario": null
                },
                {
                    "value": "5,74E+01",
                    "module": "C4",
                    "scenario": null
                },
                {
                    "value": "-1,07E+04",
                    "module": "D",
                    "scenario": null
                }
            ]
        },
        {
            "parameter": "GWP-biogenic",
            "values": [
                {
                    "value": "4,96E+01",
                    "module": "A1",
                    "scenario": null
                },
                {
                    "value": "1,45E-01",
                    "module": "A2",
                    "scenario": null
                },
                {
                    "value": "7,98E+00",
                    "module": "A3",
                    "scenario": null
                },
                {
                    "value": "6,57E-02",
                    "module": "A4",
                    "scenario": null
                },
                {
                    "value": "4,19E-02",
                    "module": "C1",
                    "scenario": null
                },
                {
                    "value": "5,96E-02",
                    "module": "C2",
                    "scenario": null
                },
                {
                    "value": "7,35E+00",
                    "module": "C3",
                    "scenario": null
                },
                {
                    "value": "2,00E-02",
                    "module": "C4",
                    "scenario": null
                },
                {
                    "value": "-1,28E+01",
                    "module": "D",
                    "scenario": null
                }
            ]
        },
        {
            "parameter": "GWP-luluc",
            "values": [
                {
                    "value": "1,40E+03",
                    "module": "A1",
                    "scenario": null
                },
                {
                    "value": "1,71E-01",
                    "module": "A2",
                    "scenario": null
                },
                {
                    "value": "4,79E+00",
                    "module": "A3",
                    "scenario": null
                },
                {
                    "value": "6,37E-02",
                    "module": "A4",
                    "scenario": null
                },
                {
                    "value": "9,06E-02",
                    "module": "C1",
                    "scenario": null
                },
                {
                    "value": "5,12E-02",
                    "module": "C2",
                    "scenario": null
                },
                {
                    "value": "1,91E+00",
                    "module": "C3",
                    "scenario": null
                },
                {
                    "value": "4,84E-03",
                    "module": "C4",
                    "scenario": null
                },
                {
                    "value": "-4,27E+00",
                    "module": "D",
                    "scenario": null
                }
            ]
        },
        {
            "parameter": "ODP",
            "values": [
                {
                    "value": "1,44E-03",
                    "module": "A1",
                    "scenario": null
                },
                {
                    "value": "8,60E-05",
                    "module": "A2",
                    "scenario": null
                },
                {
                    "value": "2,56E-04",
                    "module": "A3",
                    "scenario": null
                },
                {
                    "value": "3,94E-05",
                    "module": "A4",
                    "scenario": null
                },
                {
                    "value": "4,32E-05",
                    "module": "C1",
                    "scenario": null
                },
                {
                    "value": "3,26E-05",
                    "module": "C2",
                    "scenario": null
                },
                {
                    "value": "2,49E-04",
                    "module": "C3",
                    "scenario": null
                },
                {
                    "value": "2,60E-06",
                    "module": "C4",
                    "scenario": null
                },
                {
                    "value": "-8,47E+00",
                    "module": "D",
                    "scenario": null
                }
            ]
        },
        {
            "parameter": "AP",
            "values": [
                {
                    "value": "1,72E+02",
                    "module": "A1",
                    "scenario": null
                },
                {
                    "value": "4,62E+00",
                    "module": "A2",
                    "scenario": null
                },
                {
                    "value": "1,10E+01",
                    "module": "A3",
                    "scenario": null
                },
                {
                    "value": "1,49E+00",
                    "module": "A4",
                    "scenario": null
                },
                {
                    "value": "6,83E+00",
                    "module": "C1",
                    "scenario": null
                },
                {
                    "value": "4,14E-01",
                    "module": "C2",
                    "scenario": null
                },
                {
                    "value": "6,34E+00",
                    "module": "C3",
                    "scenario": null
                },
                {
                    "value": "1,02E-01",
                    "module": "C4",
                    "scenario": null
                },
                {
                    "value": "-3,99E+01",
                    "module": "D",
                    "scenario": null
                }
            ]
        },
        {
            "parameter": "POCP",
            "values": [
                {
                    "value": "9,57E+01",
                    "module": "A1",
                    "scenario": null
                },
                {
                    "value": "3,41E+00",
                    "module": "A2",
                    "scenario": null
                },
                {
                    "value": "7,53E+00",
                    "module": "A3",
                    "scenario": null
                },
                {
                    "value": "1,10E+00",
                    "module": "A4",
                    "scenario": null
                },
                {
                    "value": "4,74E+00",
                    "module": "C1",
                    "scenario": null
                },
                {
                    "value": "3,51E-01",
                    "module": "C2",
                    "scenario": null
                },
                {
                    "value": "4,80E+00",
                    "module": "C3",
                    "scenario": null
                },
                {
                    "value": "9,02E-02",
                    "module": "C4",
                    "scenario": null
                },
                {
                    "value": "-3,16E+01",
                    "module": "D",
                    "scenario": null
                }
            ]
        },
        {
            "parameter": "ADPE",
            "values": [
                {
                    "value": "2,51E-01",
                    "module": "A1",
                    "scenario": null
                },
                {
                    "value": "8,42E-03",
                    "module": "A2",
                    "scenario": null
                },
                {
                    "value": "2,28E-02",
                    "module": "A3",
                    "scenario": null
                },
                {
                    "value": "4,12E-03",
                    "module": "A4",
                    "scenario": null
                },
                {
                    "value": "1,02E-03",
                    "module": "C1",
                    "scenario": null
                },
                {
                    "value": "3,97E-03",
                    "module": "C2",
                    "scenario": null
                },
                {
                    "value": "3,88E-02",
                    "module": "C3",
                    "scenario": null
                },
                {
                    "value": "8,83E-05",
                    "module": "C4",
                    "scenario": null
                },
                {
                    "value": "-7,35E-02",
                    "module": "D",
                    "scenario": null
                }
            ]
        },
        {
            "parameter": "ADPF",
            "values": [
                {
                    "value": "3,83E+05",
                    "module": "A1",
                    "scenario": null
                },
                {
                    "value": "5,67E+03",
                    "module": "A2",
                    "scenario": null
                },
                {
                    "value": "2,29E+04",
                    "module": "A3",
                    "scenario": null
                },
                {
                    "value": "2,60E+03",
                    "module": "A4",
                    "scenario": null
                },
                {
                    "value": "2,71E+03",
                    "module": "C1",
                    "scenario": null
                },
                {
                    "value": "2,18E+03",
                    "module": "C2",
                    "scenario": null
                },
                {
                    "value": "1,77E+04",
                    "module": "C3",
                    "scenario": null
                },
                {
                    "value": "2,44E+02",
                    "module": "C4",
                    "scenario": null
                },
                {
                    "value": "-1,41E+05",
                    "module": "D",
                    "scenario": null
                }
            ]
        },
        {
            "parameter": "WDP",
            "values": [
                {
                    "value": "3,59E+06",
                    "module": "A1",
                    "scenario": null
                },
                {
                    "value": "4,33E+03",
                    "module": "A2",
                    "scenario": null
                },
                {
                    "value": "7,57E+05",
                    "module": "A3",
                    "scenario": null
                },
                {
                    "value": "2,18E+03",
                    "module": "A4",
                    "scenario": null
                },
                {
                    "value": "4,76E+02",
                    "module": "C1",
                    "scenario": null
                },
                {
                    "value": "2,10E+03",
                    "module": "C2",
                    "scenario": null
                },
                {
                    "value": "8,48E+04",
                    "module": "C3",
                    "scenario": null
                },
                {
                    "value": "5,94E+03",
                    "module": "C4",
                    "scenario": null
                },
                {
                    "value": "-4,89E+04",
                    "module": "D",
                    "scenario": null
                }
            ]
        },
        {
            "parameter": "EP-freshwater",
            "values": [
                {
                    "value": "6,81E-01",
                    "module": "A1",
                    "scenario": null
                },
                {
                    "value": "2,66E-03",
                    "module": "A2",
                    "scenario": null
                },
                {
                    "value": "2,23E-02",
                    "module": "A3",
                    "scenario": null
                },
                {
                    "value": "1,24E-03",
                    "module": "A4",
                    "scenario": null
                },
                {
                    "value": "6,00E-04",
                    "module": "C1",
                    "scenario": null
                },
                {
                    "value": "1,15E-03",
                    "module": "C2",
                    "scenario": null
                },
                {
                    "value": "5,22E-02",
                    "module": "C3",
                    "scenario": null
                },
                {
                    "value": "4,77E-04",
                    "module": "C4",
                    "scenario": null
                },
                {
                    "value": "-1,32E-01",
                    "module": "D",
                    "scenario": null
                }
            ]
        },
        {
            "parameter": "EP-marine",
            "values": [
                {
                    "value": "3,12E+01",
                    "module": "A1",
                    "scenario": null
                },
                {
                    "value": "1,11E+00",
                    "module": "A2",
                    "scenario": null
                },
                {
                    "value": "2,40E+00",
                    "module": "A3",
                    "scenario": null
                },
                {
                    "value": "3,42E-01",
                    "module": "A4",
                    "scenario": null
                },
                {
                    "value": "1,65E+00",
                    "module": "C1",
                    "scenario": null
                },
                {
                    "value": "8,18E-02",
                    "module": "C2",
                    "scenario": null
                },
                {
                    "value": "1,35E+00",
                    "module": "C3",
                    "scenario": null
                },
                {
                    "value": "3,65E-02",
                    "module": "C4",
                    "scenario": null
                },
                {
                    "value": "-9,07E+00",
                    "module": "D",
                    "scenario": null
                }
            ]
        },
        {
            "parameter": "EP-terrestrial",
            "values": [
                {
                    "value": "2,82E+02",
                    "module": "A1",
                    "scenario": null
                },
                {
                    "value": "1,24E+01",
                    "module": "A2",
                    "scenario": null
                },
                {
                    "value": "2,71E+01",
                    "module": "A3",
                    "scenario": null
                },
                {
                    "value": "3,76E+00",
                    "module": "A4",
                    "scenario": null
                },
                {
                    "value": "1,80E+01",
                    "module": "C1",
                    "scenario": null
                },
                {
                    "value": "9,15E-01",
                    "module": "C2",
                    "scenario": null
                },
                {
                    "value": "1,55E+01",
                    "module": "C3",
                    "scenario": null
                },
                {
                    "value": "3,16E-01",
                    "module": "C4",
                    "scenario": null
                },
                {
                    "value": "-9,03E+01",
                    "module": "D",
                    "scenario": null
                }
            ]
        }
    ],
    "additional_environmental_impact": [
        {
            "parameter": "PM",
            "values": [
                {
                    "value": "1,30E-03",
                    "module": "A1",
                    "scenario": null
                },
                {
                    "value": "2,01E-05",
                    "module": "A2",
                    "scenario": null
                },
                {
                    "value": "5,84E-05",
                    "module": "A3",
                    "scenario": null
                },
                {
                    "value": "1,63E-05",
                    "module": "A4",
                    "scenario": null
                },
                {
                    "value": "4,74E-05",
                    "module": "C1",
                    "scenario": null
                },
                {
                    "value": "8,81E-06",
                    "module": "C2",
                    "scenario": null
                },
                {
                    "value": "7,84E-05",
                    "module": "C3",
                    "scenario": null
                },
                {
                    "value": "7,71E-07",
                    "module": "C4",
                    "scenario": null
                },
                {
                    "value": "-4,23E-04",
                    "module": "D",
                    "scenario": null
                }
            ]
        },
        {
            "parameter": "ETP-fw",
            "values": [
                {
                    "value": "2,06E+05",
                    "module": "A1",
                    "scenario": null
                },
                {
                    "value": "3,95E+03",
                    "module": "A2",
                    "scenario": null
                },
                {
                    "value": "1,72E+04",
                    "module": "A3",
                    "scenario": null
                },
                {
                    "value": "1,84E+03",
                    "module": "A4",
                    "scenario": null
                },
                {
                    "value": "1,46E+03",
                    "module": "C1",
                    "scenario": null
                },
                {
                    "value": "1,61E+03",
                    "module": "C2",
                    "scenario": null
                },
                {
                    "value": "4,63E+04",
                    "module": "C3",
                    "scenario": null
                },
                {
                    "value": "6,79E+02",
                    "module": "C4",
                    "scenario": null
                },
                {
                    "value": "-2,14E+04",
                    "module": "D",
                    "scenario": null
                }
            ]
        },
        {
            "parameter": "HTP-c",
            "values": [
                {
                    "value": "2,20E-05",
                    "module": "A1",
                    "scenario": null
                },
                {
                    "value": "0,00E+00",
                    "module": "A2",
                    "scenario": null
                },
                {
                    "value": "5,52E-07",
                    "module": "A3",
                    "scenario": null
                },
                {
                    "value": "2,18E-08",
                    "module": "A4",
                    "scenario": null
                },
                {
                    "value": "1,53E-07",
                    "module": "C1",
                    "scenario": null
                },
                {
                    "value": "0,00E+00",
                    "module": "C2",
                    "scenario": null
                },
                {
                    "value": "2,63E-06",
                    "module": "C3",
                    "scenario": null
                },
                {
                    "value": "3,56E-08",
                    "module": "C4",
                    "scenario": null
                },
                {
                    "value": "-1,30E-06",
                    "module": "D",
                    "scenario": null
                }
            ]
        },
        {
            "parameter": "HTP-nc",
            "values": [
                {
                    "value": "1,95E-04",
                    "module": "A1",
                    "scenario": null
                },
                {
                    "value": "4,43E-06",
                    "module": "A2",
                    "scenario": null
                },
                {
                    "value": "1,75E-05",
                    "module": "A3",
                    "scenario": null
                },
                {
                    "value": "1,96E-06",
                    "module": "A4",
                    "scenario": null
                },
                {
                    "value": "1,29E-06",
                    "module": "C1",
                    "scenario": null
                },
                {
                    "value": "1,76E-06",
                    "module": "C2",
                    "scenario": null
                },
                {
                    "value": "2,73E-05",
                    "module": "C3",
                    "scenario": null
                },
                {
                    "value": "1,30E-06",
                    "module": "C4",
                    "scenario": null
                },
                {
                    "value": "-3,04E-05",
                    "module": "D",
                    "scenario": null
                }
            ]
        },
        {
            "parameter": "SQP",
            "values": [
                {
                    "value": "1,50E+05",
                    "module": "A1",
                    "scenario": null
                },
                {
                    "value": "3,11E+03",
                    "module": "A2",
                    "scenario": null
                },
                {
                    "value": "1,22E+04",
                    "module": "A3",
                    "scenario": null
                },
                {
                    "value": "1,58E+03",
                    "module": "A4",
                    "scenario": null
                },
                {
                    "value": "3,53E+02",
                    "module": "C1",
                    "scenario": null
                },
                {
                    "value": "1,52E+03",
                    "module": "C2",
                    "scenario": null
                },
                {
                    "value": "9,43E+03",
                    "module": "C3",
                    "scenario": null
                },
                {
                    "value": "7,10E+02",
                    "module": "C4",
                    "scenario": null
                },
                {
                    "value": "-1,22E+04",
                    "module": "D",
                    "scenario": null
                }
            ]
        },
        {
            "parameter": "IRP",
            "values": [
                {
                    "value": "5,26E+02",
                    "module": "A1",
                    "scenario": null
                },
                {
                    "value": "2,47E+01",
                    "module": "A2",
                    "scenario": null
                },
                {
                    "value": "1,44E+02",
                    "module": "A3",
                    "scenario": null
                },
                {
                    "value": "1,14E+01",
                    "module": "A4",
                    "scenario": null
                },
                {
                    "value": "1,17E+01",
                    "module": "C1",
                    "scenario": null
                },
                {
                    "value": "9,51E+00",
                    "module": "C2",
                    "scenario": null
                },
                {
                    "value": "5,64E+01",
                    "module": "C3",
                    "scenario": null
                },
                {
                    "value": "1,35E+00",
                    "module": "C4",
                    "scenario": null
                },
                {
                    "value": "-2,76E+01",
                    "module": "D",
                    "scenario": null
                }
            ]
        }
    ],
    "resource_use": [
        {
            "parameter": "PERE",
            "values": [
                {
                    "value": "4,41E+04",
                    "module": "A1",
                    "scenario": null
                },
                {
                    "value": "6,92E+01",
                    "module": "A2",
                    "scenario": null
                },
                {
                    "value": "1,68E+04",
                    "module": "A3",
                    "scenario": null
                },
                {
                    "value": "3,31E+01",
                    "module": "A4",
                    "scenario": null
                },
                {
                    "value": "1,34E+01",
                    "module": "C1",
                    "scenario": null
                },
                {
                    "value": "3,11E+01",
                    "module": "C2",
                    "scenario": null
                },
                {
                    "value": "5,76E+03",
                    "module": "C3",
                    "scenario": null
                },
                {
                    "value": "2,86E+01",
                    "module": "C4",
                    "scenario": null
                },
                {
                    "value": "-1,13E+04",
                    "module": "D",
                    "scenario": null
                }
            ]
        },
        {
            "parameter": "PERM",
            "values": [
                {
                    "value": "3,47E+02",
                    "module": "A1",
                    "scenario": null
                },
                {
                    "value": "0,00E+00",
                    "module": "A2",
                    "scenario": null
                },
                {
                    "value": "0,00E+00",
                    "module": "A3",
                    "scenario": null
                },
                {
                    "value": "0,00E+00",
                    "module": "A4",
                    "scenario": null
                },
                {
                    "value": "0,00E+00",
                    "module": "C1",
                    "scenario": null
                },
                {
                    "value": "0,00E+00",
                    "module": "C2",
                    "scenario": null
                },
                {
                    "value": "0,00E+00",
                    "module": "C3",
                    "scenario": null
                },
                {
                    "value": "0,00E+00",
                    "module": "C4",
                    "scenario": null
                },
                {
                    "value": "0,00E+00",
                    "module": "D",
                    "scenario": null
                }
            ]
        },
        {
            "parameter": "PERT",
            "values": [
                {
                    "value": "4,45E+04",
                    "module": "A1",
                    "scenario": null
                },
                {
                    "value": "6,92E+01",
                    "module": "A2",
                    "scenario": null
                },
                {
                    "value": "1,68E+04",
                    "module": "A3",
                    "scenario": null
                },
                {
                    "value": "3,31E+01",
                    "module": "A4",
                    "scenario": null
                },
                {
                    "value": "1,34E+01",
                    "module": "C1",
                    "scenario": null
                },
                {
                    "value": "3,11E+01",
                    "module": "C2",
                    "scenario": null
                },
                {
                    "value": "5,76E+03",
                    "module": "C3",
                    "scenario": null
                },
                {
                    "value": "2,86E+01",
                    "module": "C4",
                    "scenario": null
                },
                {
                    "value": "-1,13E+04",
                    "module": "D",
                    "scenario": null
                }
            ]
        },
        {
            "parameter": "PENRE",
            "values": [
                {
                    "value": "3,64E+05",
                    "module": "A1",
                    "scenario": null
                },
                {
                    "value": "5,67E+03",
                    "module": "A2",
                    "scenario": null
                },
                {
                    "value": "2,29E+04",
                    "module": "A3",
                    "scenario": null
                },
                {
                    "value": "2,60E+03",
                    "module": "A4",
                    "scenario": null
                },
                {
                    "value": "2,71E+03",
                    "module": "C1",
                    "scenario": null
                },
                {
                    "value": "2,18E+03",
                    "module": "C2",
                    "scenario": null
                },
                {
                    "value": "1,77E+04",
                    "module": "C3",
                    "scenario": null
                },
                {
                    "value": "2,44E+02",
                    "module": "C4",
                    "scenario": null
                },
                {
                    "value": "-1,29E+05",
                    "module": "D",
                    "scenario": null
                }
            ]
        },
        {
            "parameter": "PENRM",
            "values": [
                {
                    "value": "9,00E+04",
                    "module": "A1",
                    "scenario": null
                },
                {
                    "value": "0,00E+00",
                    "module": "A2",
                    "scenario": null
                },
                {
                    "value": "0,00E+00",
                    "module": "A3",
                    "scenario": null
                },
                {
                    "value": "0,00E+00",
                    "module": "A4",
                    "scenario": null
                },
                {
                    "value": "0,00E+00",
                    "module": "C1",
                    "scenario": null
                },
                {
                    "value": "0,00E+00",
                    "module": "C2",
                    "scenario": null
                },
                {
                    "value": "-8,95E+04",
                    "module": "C3",
                    "scenario": null
                },
                {
                    "value": "0,00E+00",
                    "module": "C4",
                    "scenario": null
                },
                {
                    "value": "-1,29E+04",
                    "module": "D",
                    "scenario": null
                }
            ]
        },
        {
            "parameter": "PENRT",
            "values": [
                {
                    "value": "3,85E+05",
                    "module": "A1",
                    "scenario": null
                },
                {
                    "value": "5,67E+03",
                    "module": "A2",
                    "scenario": null
                },
                {
                    "value": "2,29E+04",
                    "module": "A3",
                    "scenario": null
                },
                {
                    "value": "2,60E+03",
                    "module": "A4",
                    "scenario": null
                },
                {
                    "value": "2,71E+03",
                    "module": "C1",
                    "scenario": null
                },
                {
                    "value": "2,18E+03",
                    "module": "C2",
                    "scenario": null
                },
                {
                    "value": "-7,18E+04",
                    "module": "C3",
                    "scenario": null
                },
                {
                    "value": "2,44E+02",
                    "module": "C4",
                    "scenario": null
                },
                {
                    "value": "-1,42E+05",
                    "module": "D",
                    "scenario": null
                }
            ]
        },
        {
            "parameter": "SM",
            "values": [
                {
                    "value": "1,13E+01",
                    "module": "A1",
                    "scenario": null
                },
                {
                    "value": "0,00E+00",
                    "module": "A2",
                    "scenario": null
                },
                {
                    "value": "0,00E+00",
                    "module": "A3",
                    "scenario": null
                },
                {
                    "value": "0,00E+00",
                    "module": "A4",
                    "scenario": null
                },
                {
                    "value": "0,00E+00",
                    "module": "C1",
                    "scenario": null
                },
                {
                    "value": "0,00E+00",
                    "module": "C2",
                    "scenario": null
                },
                {
                    "value": "0,00E+00",
                    "module": "C3",
                    "scenario": null
                },
                {
                    "value": "8,69E-03",
                    "module": "C4",
                    "scenario": null
                },
                {
                    "value": "-4,01E-01",
                    "module": "D",
                    "scenario": null
                }
            ]
        },
        {
            "parameter": "RSF",
            "values": [
                {
                    "value": "5,66E+02",
                    "module": "A1",
                    "scenario": null
                },
                {
                    "value": "2,38E+00",
                    "module": "A2",
                    "scenario": null
                },
                {
                    "value": "1,49E+02",
                    "module": "A3",
                    "scenario": null
                },
                {
                    "value": "1,11E+00",
                    "module": "A4",
                    "scenario": null
                },
                {
                    "value": "0,00E+00",
                    "module": "C1",
                    "scenario": null
                },
                {
                    "value": "1,11E+00",
                    "module": "C2",
                    "scenario": null
                },
                {
                    "value": "3,26E+01",
                    "module": "C3",
                    "scenario": null
                },
                {
                    "value": "5,21E-01",
                    "module": "C4",
                    "scenario": null
                },
                {
                    "value": "-2,37E+01",
                    "module": "D",
                    "scenario": null
                }
            ]
        },
        {
            "parameter": "NRSF",
            "values": [
                {
                    "value": "8,50E+01",
                    "module": "A1",
                    "scenario": null
                },
                {
                    "value": "7,71E+00",
                    "module": "A2",
                    "scenario": null
                },
                {
                    "value": "5,74E+01",
                    "module": "A3",
                    "scenario": null
                },
                {
                    "value": "3,98E+00",
                    "module": "A4",
                    "scenario": null
                },
                {
                    "value": "0,00E+00",
                    "module": "C1",
                    "scenario": null
                },
                {
                    "value": "3,98E+00",
                    "module": "C2",
                    "scenario": null
                },
                {
                    "value": "1,15E+02",
                    "module": "C3",
                    "scenario": null
                },
                {
                    "value": "5,10E+00",
                    "module": "C4",
                    "scenario": null
                },
                {
                    "value": "-6,11E+02",
                    "module": "D",
                    "scenario": null
                }
            ]
        },
        {
            "parameter": "FW",
            "values": [
                {
                    "value": "3,17E+02",
                    "module": "A1",
                    "scenario": null
                },
                {
                    "value": "5,19E-01",
                    "module": "A2",
                    "scenario": null
                },
                {
                    "value": "1,06E+02",
                    "module": "A3",
                    "scenario": null
                },
                {
                    "value": "2,51E-01",
                    "module": "A4",
                    "scenario": null
                },
                {
                    "value": "1,22E-01",
                    "module": "C1",
                    "scenario": null
                },
                {
                    "value": "2,33E-01",
                    "module": "C2",
                    "scenario": null
                },
                {
                    "value": "4,52E+01",
                    "module": "C3",
                    "scenario": null
                },
                {
                    "value": "4,24E-01",
                    "module": "C4",
                    "scenario": null
                },
                {
                    "value": "-8,94E+01",
                    "module": "D",
                    "scenario": null
                }
            ]
        }
    ],
    "end_of_life_waste": [
        {
            "parameter": "HWD",
            "values": [
                {
                    "value": "3,02E+01",
                    "module": "A1",
                    "scenario": null
                },
                {
                    "value": "2,76E-01",
                    "module": "A2",
                    "scenario": null
                },
                {
                    "value": "7,20E+00",
                    "module": "A3",
                    "scenario": null
                },
                {
                    "value": "1,25E-01",
                    "module": "A4",
                    "scenario": null
                },
                {
                    "value": "8,59E-02",
                    "module": "C1",
                    "scenario": null
                },
                {
                    "value": "1,12E-01",
                    "module": "C2",
                    "scenario": null
                },
                {
                    "value": "6,71E+02",
                    "module": "C3",
                    "scenario": null
                },
                {
                    "value": "8,02E-01",
                    "module": "C4",
                    "scenario": null
                },
                {
                    "value": "-1,59E+00",
                    "module": "D",
                    "scenario": null
                }
            ]
        },
        {
            "parameter": "NHWD",
            "values": [
                {
                    "value": "3,85E+03",
                    "module": "A1",
                    "scenario": null
                },
                {
                    "value": "2,06E+02",
                    "module": "A2",
                    "scenario": null
                },
                {
                    "value": "4,73E+02",
                    "module": "A3",
                    "scenario": null
                },
                {
                    "value": "1,06E+02",
                    "module": "A4",
                    "scenario": null
                },
                {
                    "value": "4,21E+00",
                    "module": "C1",
                    "scenario": null
                },
                {
                    "value": "1,06E+02",
                    "module": "C2",
                    "scenario": null
                },
                {
                    "value": "8,43E+02",
                    "module": "C3",
                    "scenario": null
                },
                {
                    "value": "1,91E+02",
                    "module": "C4",
                    "scenario": null
                },
                {
                    "value": "-1,50E+02",
                    "module": "D",
                    "scenario": null
                }
            ]
        },
        {
            "parameter": "RWD",
            "values": [
                {
                    "value": "5,71E-01",
                    "module": "A1",
                    "scenario": null
                },
                {
                    "value": "3,89E-02",
                    "module": "A2",
                    "scenario": null
                },
                {
                    "value": "1,24E-01",
                    "module": "A3",
                    "scenario": null
                },
                {
                    "value": "1,78E-02",
                    "module": "A4",
                    "scenario": null
                },
                {
                    "value": "1,91E-02",
                    "module": "C1",
                    "scenario": null
                },
                {
                    "value": "1,48E-02",
                    "module": "C2",
                    "scenario": null
                },
                {
                    "value": "3,64E-02",
                    "module": "C3",
                    "scenario": null
                },
                {
                    "value": "1,24E-04",
                    "module": "C4",
                    "scenario": null
                },
                {
                    "value": "-2,35E-02",
                    "module": "D",
                    "scenario": null
                }
            ]
        }
    ],
    "end_of_life_flow": [
        {
            "parameter": "CRU",
            "values": [
                {
                    "value": "0,00E+00",
                    "module": "A1",
                    "scenario": null
                },
                {
                    "value": "0,00E+00",
                    "module": "A2",
                    "scenario": null
                },
                {
                    "value": "0,00E+00",
                    "module": "A3",
                    "scenario": null
                },
                {
                    "value": "0,00E+00",
                    "module": "A4",
                    "scenario": null
                },
                {
                    "value": "0,00E+00",
                    "module": "C1",
                    "scenario": null
                },
                {
                    "value": "0,00E+00",
                    "module": "C2",
                    "scenario": null
                },
                {
                    "value": "0,00E+00",
                    "module": "C3",
                    "scenario": null
                },
                {
                    "value": "0,00E+00",
                    "module": "C4",
                    "scenario": null
                },
                {
                    "value": "0,00E+00",
                    "module": "D",
                    "scenario": null
                }
            ]
        },
        {
            "parameter": "MFR",
            "values": [
                {
                    "value": "3,38E-02",
                    "module": "A1",
                    "scenario": null
                },
                {
                    "value": "0,00E+00",
                    "module": "A2",
                    "scenario": null
                },
                {
                    "value": "2,34E+01",
                    "module": "A3",
                    "scenario": null
                },
                {
                    "value": "0,00E+00",
                    "module": "A4",
                    "scenario": null
                },
                {
                    "value": "0,00E+00",
                    "module": "C1",
                    "scenario": null
                },
                {
                    "value": "0,00E+00",
                    "module": "C2",
                    "scenario": null
                },
                {
                    "value": "1,37E+03",
                    "module": "C3",
                    "scenario": null
                },
                {
                    "value": "7,10E-03",
                    "module": "C4",
                    "scenario": null
                },
                {
                    "value": "-2,17E-01",
                    "module": "D",
                    "scenario": null
                }
            ]
        },
        {
            "parameter": "MER",
            "values": [
                {
                    "value": "7,33E-03",
                    "module": "A1",
                    "scenario": null
                },
                {
                    "value": "0,00E+00",
                    "module": "A2",
                    "scenario": null
                },
                {
                    "value": "5,13E-04",
                    "module": "A3",
                    "scenario": null
                },
                {
                    "value": "0,00E+00",
                    "module": "A4",
                    "scenario": null
                },
                {
                    "value": "0,00E+00",
                    "module": "C1",
                    "scenario": null
                },
                {
                    "value": "0,00E+00",
                    "module": "C2",
                    "scenario": null
                },
                {
                    "value": "1,45E+03",
                    "module": "C3",
                    "scenario": null
                },
                {
                    "value": "1,74E-04",
                    "module": "C4",
                    "scenario": null
                },
                {
                    "value": "-9,05E-01",
                    "module": "D",
                    "scenario": null
                }
            ]
        },
        {
            "parameter": "EEE",
            "values": [
                {
                    "value": "6,84E-02",
                    "module": "A1",
                    "scenario": null
                },
                {
                    "value": "0,00E+00",
                    "module": "A2",
                    "scenario": null
                },
                {
                    "value": "1,44E+01",
                    "module": "A3",
                    "scenario": null
                },
                {
                    "value": "0,00E+00",
                    "module": "A4",
                    "scenario": null
                },
                {
                    "value": "0,00E+00",
                    "module": "C1",
                    "scenario": null
                },
                {
                    "value": "0,00E+00",
                    "module": "C2",
                    "scenario": null
                },
                {
                    "value": "1,33E+03",
                    "module": "C3",
                    "scenario": null
                },
                {
                    "value": "1,13E-02",
                    "module": "C4",
                    "scenario": null
                },
                {
                    "value": "-1,51E+00",
                    "module": "D",
                    "scenario": null
                }
            ]
        },
        {
            "parameter": "EET",
            "values": [
                {
                    "value": "1,04E+00",
                    "module": "A1",
                    "scenario": null
                },
                {
                    "value": "0,00E+00",
                    "module": "A2",
                    "scenario": null
                },
                {
                    "value": "2,18E+02",
                    "module": "A3",
                    "scenario": null
                },
                {
                    "value": "0,00E+00",
                    "module": "A4",
                    "scenario": null
                },
                {
                    "value": "0,00E+00",
                    "module": "C1",
                    "scenario": null
                },
                {
                    "value": "0,00E+00",
                    "module": "C2",
                    "scenario": null
                },
                {
                    "value": "2,00E+04",
                    "module": "C3",
                    "scenario": null
                },
                {
                    "value": "1,70E-01",
                    "module": "C4",
                    "scenario": null
                },
                {
                    "value": "-2,29E+01",
                    "module": "D",
                    "scenario": null
                }
            ]
        }
    ]
}