{"product_name":"Profim Com V / V1 / V2","epd_id":"NEPD-6414-5674","declared_unit":{"unit":"stk","amount":1},"compliance":["EN 15804+A2","ISO 14025","ISO 21930"],"producer_name":"Flokk AS","environmental_impact":[{"parameter":"GWP-total","unit":"kg CO2-eq","values":[{"value":"8,73E+00","module":"A1-A3","scenario":null},{"value":"1,05E+00","module":"A4","scenario":null},{"value":"6,30E+00","module":"A5","scenario":null},{"value":"5,67E+00","module":"B2","scenario":null},{"value":"2,54E-01","module":"B3","scenario":null},{"value":"0,00E+00","module":"B4","scenario":null},{"value":"0,00E+00","module":"C1","scenario":null},{"value":"1,64E-01","module":"C2","scenario":null},{"value":"6,86E+00","module":"C3","scenario":null},{"value":"3,36E-02","module":"C4","scenario":null},{"value":"-1,48E+00","module":"D","scenario":null}]},{"parameter":"GWP-fossil","unit":"kg CO2-eq","values":[{"value":"1,88E+01","module":"A1-A3","scenario":null},{"value":"1,05E+00","module":"A4","scenario":null},{"value":"6,56E-02","module":"A5","scenario":null},{"value":"5,62E+00","module":"B2","scenario":null},{"value":"2,52E-01","module":"B3","scenario":null},{"value":"0,00E+00","module":"B4","scenario":null},{"value":"0,00E+00","module":"C1","scenario":null},{"value":"1,64E-01","module":"C2","scenario":null},{"value":"1,45E+00","module":"C3","scenario":null},{"value":"3,36E-02","module":"C4","scenario":null},{"value":"-1,47E+00","module":"D","scenario":null}]},{"parameter":"GWP-biogenic","unit":"kg CO2-eq","values":[{"value":"-1,02E+01","module":"A1-A3","scenario":null},{"value":"4,32E-04","module":"A4","scenario":null},{"value":"6,24E+00","module":"A5","scenario":null},{"value":"3,61E-02","module":"B2","scenario":null},{"value":"1,62E-03","module":"B3","scenario":null},{"value":"0,00E+00","module":"B4","scenario":null},{"value":"0,00E+00","module":"C1","scenario":null},{"value":"6,70E-05","module":"C2","scenario":null},{"value":"5,40E+00","module":"C3","scenario":null},{"value":"2,82E-05","module":"C4","scenario":null},{"value":"-1,24E-03","module":"D","scenario":null}]},{"parameter":"GWP-luluc","unit":"kg CO2-eq","values":[{"value":"4,50E-02","module":"A1-A3","scenario":null},{"value":"3,08E-04","module":"A4","scenario":null},{"value":"2,01E-05","module":"A5","scenario":null},{"value":"1,27E-02","module":"B2","scenario":null},{"value":"5,74E-04","module":"B3","scenario":null},{"value":"0,00E+00","module":"B4","scenario":null},{"value":"0,00E+00","module":"C1","scenario":null},{"value":"5,74E-05","module":"C2","scenario":null},{"value":"3,86E-05","module":"C3","scenario":null},{"value":"9,29E-06","module":"C4","scenario":null},{"value":"-1,04E-02","module":"D","scenario":null}]},{"parameter":"ODP","unit":"kg CFC11-eq","values":[{"value":"1,59E-06","module":"A1-A3","scenario":null},{"value":"2,43E-07","module":"A4","scenario":null},{"value":"1,29E-08","module":"A5","scenario":null},{"value":"4,39E-07","module":"B2","scenario":null},{"value":"1,95E-08","module":"B3","scenario":null},{"value":"0,00E+00","module":"B4","scenario":null},{"value":"0,00E+00","module":"C1","scenario":null},{"value":"3,74E-08","module":"C2","scenario":null},{"value":"1,89E-08","module":"C3","scenario":null},{"value":"9,30E-09","module":"C4","scenario":null},{"value":"-2,08E-02","module":"D","scenario":null}]},{"parameter":"AP","unit":"mol H+-eq","values":[{"value":"1,02E-01","module":"A1-A3","scenario":null},{"value":"4,43E-03","module":"A4","scenario":null},{"value":"2,89E-04","module":"A5","scenario":null},{"value":"3,22E-02","module":"B2","scenario":null},{"value":"1,44E-03","module":"B3","scenario":null},{"value":"0,00E+00","module":"B4","scenario":null},{"value":"0,00E+00","module":"C1","scenario":null},{"value":"6,71E-04","module":"C2","scenario":null},{"value":"1,36E-03","module":"C3","scenario":null},{"value":"2,17E-04","module":"C4","scenario":null},{"value":"-8,22E-03","module":"D","scenario":null}]},{"parameter":"POCP","unit":"kg NMVOC-eq","values":[{"value":"8,56E-02","module":"A1-A3","scenario":null},{"value":"4,73E-03","module":"A4","scenario":null},{"value":"2,99E-04","module":"A5","scenario":null},{"value":"1,35E-02","module":"B2","scenario":null},{"value":"5,94E-04","module":"B3","scenario":null},{"value":"0,00E+00","module":"B4","scenario":null},{"value":"0,00E+00","module":"C1","scenario":null},{"value":"6,74E-04","module":"C2","scenario":null},{"value":"1,63E-03","module":"C3","scenario":null},{"value":"2,44E-04","module":"C4","scenario":null},{"value":"-8,20E-03","module":"D","scenario":null}]},{"parameter":"ADPE","unit":"kg Sb-eq","values":[{"value":"6,93E-04","module":"A1-A3","scenario":null},{"value":"1,80E-05","module":"A4","scenario":null},{"value":"1,48E-06","module":"A5","scenario":null},{"value":"4,34E-05","module":"B2","scenario":null},{"value":"1,69E-06","module":"B3","scenario":null},{"value":"0,00E+00","module":"B4","scenario":null},{"value":"0,00E+00","module":"C1","scenario":null},{"value":"4,45E-06","module":"C2","scenario":null},{"value":"7,32E-07","module":"C3","scenario":null},{"value":"5,16E-07","module":"C4","scenario":null},{"value":"-2,32E-05","module":"D","scenario":null}]},{"parameter":"ADPF","unit":"MJ","values":[{"value":"2,61E+02","module":"A1-A3","scenario":null},{"value":"1,64E+01","module":"A4","scenario":null},{"value":"8,57E-01","module":"A5","scenario":null},{"value":"1,08E+02","module":"B2","scenario":null},{"value":"4,87E+00","module":"B3","scenario":null},{"value":"0,00E+00","module":"B4","scenario":null},{"value":"0,00E+00","module":"C1","scenario":null},{"value":"2,48E+00","module":"C2","scenario":null},{"value":"1,16E+00","module":"C3","scenario":null},{"value":"6,93E-01","module":"C4","scenario":null},{"value":"-1,40E+01","module":"D","scenario":null}]},{"parameter":"WDP","unit":"m3 world-eq. Deprived","values":[{"value":"1,31E+04","module":"A1-A3","scenario":null},{"value":"1,26E+01","module":"A4","scenario":null},{"value":"1,14E+00","module":"A5","scenario":null},{"value":"1,51E+03","module":"B2","scenario":null},{"value":"6,70E+01","module":"B3","scenario":null},{"value":"0,00E+00","module":"B4","scenario":null},{"value":"0,00E+00","module":"C1","scenario":null},{"value":"2,36E+00","module":"C2","scenario":null},{"value":"2,97E+00","module":"C3","scenario":null},{"value":"1,82E+00","module":"C4","scenario":null},{"value":"1,03E+01","module":"D","scenario":null}]},{"parameter":"EP-freshwater","unit":"kg P-eq","values":[{"value":"1,14E-03","module":"A1-A3","scenario":null},{"value":"8,03E-06","module":"A4","scenario":null},{"value":"5,01E-07","module":"A5","scenario":null},{"value":"5,47E-04","module":"B2","scenario":null},{"value":"2,47E-05","module":"B3","scenario":null},{"value":"0,00E+00","module":"B4","scenario":null},{"value":"0,00E+00","module":"C1","scenario":null},{"value":"1,29E-06","module":"C2","scenario":null},{"value":"3,67E-06","module":"C3","scenario":null},{"value":"3,38E-07","module":"C4","scenario":null},{"value":"-9,80E-05","module":"D","scenario":null}]},{"parameter":"EP-marine","unit":"kg N-eq","values":[{"value":"2,40E-02","module":"A1-A3","scenario":null},{"value":"1,33E-03","module":"A4","scenario":null},{"value":"1,00E-04","module":"A5","scenario":null},{"value":"4,31E-03","module":"B2","scenario":null},{"value":"1,91E-04","module":"B3","scenario":null},{"value":"0,00E+00","module":"B4","scenario":null},{"value":"0,00E+00","module":"C1","scenario":null},{"value":"1,99E-04","module":"C2","scenario":null},{"value":"6,41E-04","module":"C3","scenario":null},{"value":"7,64E-05","module":"C4","scenario":null},{"value":"-1,98E-03","module":"D","scenario":null}]},{"parameter":"EP-terrestrial","unit":"mol N-eq.","values":[{"value":"2,52E-01","module":"A1-A3","scenario":null},{"value":"1,47E-02","module":"A4","scenario":null},{"value":"1,04E-03","module":"A5","scenario":null},{"value":"5,22E-02","module":"B2","scenario":null},{"value":"2,32E-03","module":"B3","scenario":null},{"value":"0,00E+00","module":"B4","scenario":null},{"value":"0,00E+00","module":"C1","scenario":null},{"value":"2,20E-03","module":"C2","scenario":null},{"value":"6,56E-03","module":"C3","scenario":null},{"value":"8,48E-04","module":"C4","scenario":null},{"value":"-2,07E-02","module":"D","scenario":null}]},{"parameter":"GWP-IOBC","unit":"kg CO2-eq","values":[{"value":"1,89E+01","module":"A1-A3","scenario":null},{"value":"1,05E+00","module":"A4","scenario":null},{"value":"6,56E-02","module":"A5","scenario":null},{"value":"5,99E+00","module":"B2","scenario":null},{"value":"2,69E-01","module":"B3","scenario":null},{"value":"0,00E+00","module":"B4","scenario":null},{"value":"0,00E+00","module":"C1","scenario":null},{"value":"1,64E-01","module":"C2","scenario":null},{"value":"2,62E+00","module":"C3","scenario":null},{"value":"3,60E-02","module":"C4","scenario":null},{"value":"-2,06E+00","module":"D","scenario":null}]}],"additional_environmental_impact":[{"parameter":"PM","unit":"Disease incidence","values":[{"value":"1,49E-06","module":"A1-A3","scenario":null},{"value":"9,27E-08","module":"A4","scenario":null},{"value":"4,29E-09","module":"A5","scenario":null},{"value":"1,14E-07","module":"B2","scenario":null},{"value":"4,75E-09","module":"B3","scenario":null},{"value":"0,00E+00","module":"B4","scenario":null},{"value":"0,00E+00","module":"C1","scenario":null},{"value":"1,18E-08","module":"C2","scenario":null},{"value":"1,62E-08","module":"C3","scenario":null},{"value":"3,87E-09","module":"C4","scenario":null},{"value":"-2,40E-07","module":"D","scenario":null}]},{"parameter":"ETP-fw","unit":"CTUe","values":[{"value":"1,12E+03","module":"A1-A3","scenario":null},{"value":"1,20E+01","module":"A4","scenario":null},{"value":"1,13E+00","module":"A5","scenario":null},{"value":"8,66E+01","module":"B2","scenario":null},{"value":"3,84E+00","module":"B3","scenario":null},{"value":"0,00E+00","module":"B4","scenario":null},{"value":"0,00E+00","module":"C1","scenario":null},{"value":"1,82E+00","module":"C2","scenario":null},{"value":"5,61E+00","module":"C3","scenario":null},{"value":"4,58E-01","module":"C4","scenario":null},{"value":"-8,80E+01","module":"D","scenario":null}]},{"parameter":"HTP-c","unit":"CTUh","values":[{"value":"8,89E-08","module":"A1-A3","scenario":null},{"value":"0,00E+00","module":"A4","scenario":null},{"value":"3,40E-11","module":"A5","scenario":null},{"value":"2,79E-09","module":"B2","scenario":null},{"value":"9,70E-11","module":"B3","scenario":null},{"value":"0,00E+00","module":"B4","scenario":null},{"value":"0,00E+00","module":"C1","scenario":null},{"value":"0,00E+00","module":"C2","scenario":null},{"value":"4,42E-10","module":"C3","scenario":null},{"value":"1,60E-11","module":"C4","scenario":null},{"value":"-6,08E-09","module":"D","scenario":null}]},{"parameter":"HTP-nc","unit":"CTUh","values":[{"value":"6,60E-07","module":"A1-A3","scenario":null},{"value":"1,16E-08","module":"A4","scenario":null},{"value":"1,41E-09","module":"A5","scenario":null},{"value":"8,81E-08","module":"B2","scenario":null},{"value":"3,37E-09","module":"B3","scenario":null},{"value":"0,00E+00","module":"B4","scenario":null},{"value":"0,00E+00","module":"C1","scenario":null},{"value":"1,97E-09","module":"C2","scenario":null},{"value":"9,42E-09","module":"C3","scenario":null},{"value":"4,98E-10","module":"C4","scenario":null},{"value":"1,02E-07","module":"D","scenario":null}]},{"parameter":"SQP","unit":"-","values":[{"value":"3,25E+02","module":"A1-A3","scenario":null},{"value":"1,88E+01","module":"A4","scenario":null},{"value":"6,02E-01","module":"A5","scenario":null},{"value":"2,53E+01","module":"B2","scenario":null},{"value":"1,13E+00","module":"B3","scenario":null},{"value":"0,00E+00","module":"B4","scenario":null},{"value":"0,00E+00","module":"C1","scenario":null},{"value":"1,71E+00","module":"C2","scenario":null},{"value":"2,73E-01","module":"C3","scenario":null},{"value":"1,53E+00","module":"C4","scenario":null},{"value":"-2,80E+01","module":"D","scenario":null}]},{"parameter":"IRP","unit":"kBq U235-eq","values":[{"value":"7,34E-01","module":"A1-A3","scenario":null},{"value":"7,16E-02","module":"A4","scenario":null},{"value":"3,67E-03","module":"A5","scenario":null},{"value":"8,90E-01","module":"B2","scenario":null},{"value":"4,03E-02","module":"B3","scenario":null},{"value":"0,00E+00","module":"B4","scenario":null},{"value":"0,00E+00","module":"C1","scenario":null},{"value":"1,08E-02","module":"C2","scenario":null},{"value":"3,31E-03","module":"C3","scenario":null},{"value":"2,80E-03","module":"C4","scenario":null},{"value":"-2,18E-02","module":"D","scenario":null}]}],"resource_use":[{"parameter":"PERE","unit":"MJ","values":[{"value":"1,45E+02","module":"A1-A3","scenario":null},{"value":"2,06E-01","module":"A4","scenario":null},{"value":"1,43E-02","module":"A5","scenario":null},{"value":"1,99E+01","module":"B2","scenario":null},{"value":"9,05E-01","module":"B3","scenario":null},{"value":"0,00E+00","module":"B4","scenario":null},{"value":"0,00E+00","module":"C1","scenario":null},{"value":"3,49E-02","module":"C2","scenario":null},{"value":"9,53E-02","module":"C3","scenario":null},{"value":"1,49E-02","module":"C4","scenario":null},{"value":"-2,60E+01","module":"D","scenario":null}]},{"parameter":"PERM","unit":"","values":[{"value":"6,31E+01","module":"A1-A3","scenario":null},{"value":"0,00E+00","module":"A4","scenario":null},{"value":"-2,60E+01","module":"A5","scenario":null},{"value":"0,00E+00","module":"B2","scenario":null},{"value":"0,00E+00","module":"B3","scenario":null},{"value":"0,00E+00","module":"B4","scenario":null},{"value":"0,00E+00","module":"C1","scenario":null},{"value":"0,00E+00","module":"C2","scenario":null},{"value":"-3,71E+01","module":"C3","scenario":null},{"value":"0,00E+00","module":"C4","scenario":null},{"value":"0,00E+00","module":"D","scenario":null}]},{"parameter":"PERT","unit":"MJ","values":[{"value":"2,08E+02","module":"A1-A3","scenario":null},{"value":"2,06E-01","module":"A4","scenario":null},{"value":"-2,60E+01","module":"A5","scenario":null},{"value":"1,99E+01","module":"B2","scenario":null},{"value":"9,05E-01","module":"B3","scenario":null},{"value":"0,00E+00","module":"B4","scenario":null},{"value":"0,00E+00","module":"C1","scenario":null},{"value":"3,49E-02","module":"C2","scenario":null},{"value":"-3,70E+01","module":"C3","scenario":null},{"value":"1,49E-02","module":"C4","scenario":null},{"value":"-2,60E+01","module":"D","scenario":null}]},{"parameter":"PENRE","unit":"MJ","values":[{"value":"2,25E+02","module":"A1-A3","scenario":null},{"value":"1,64E+01","module":"A4","scenario":null},{"value":"8,57E-01","module":"A5","scenario":null},{"value":"1,08E+02","module":"B2","scenario":null},{"value":"4,88E+00","module":"B3","scenario":null},{"value":"0,00E+00","module":"B4","scenario":null},{"value":"0,00E+00","module":"C1","scenario":null},{"value":"2,48E+00","module":"C2","scenario":null},{"value":"1,17E+00","module":"C3","scenario":null},{"value":"6,93E-01","module":"C4","scenario":null},{"value":"-1,40E+01","module":"D","scenario":null}]},{"parameter":"PENRM","unit":"MJ","values":[{"value":"3,60E+01","module":"A1-A3","scenario":null},{"value":"0,00E+00","module":"A4","scenario":null},{"value":"-3,15E+00","module":"A5","scenario":null},{"value":"0,00E+00","module":"B2","scenario":null},{"value":"0,00E+00","module":"B3","scenario":null},{"value":"0,00E+00","module":"B4","scenario":null},{"value":"0,00E+00","module":"C1","scenario":null},{"value":"0,00E+00","module":"C2","scenario":null},{"value":"-3,29E+01","module":"C3","scenario":null},{"value":"0,00E+00","module":"C4","scenario":null},{"value":"0,00E+00","module":"D","scenario":null}]},{"parameter":"PENRT","unit":"MJ","values":[{"value":"2,61E+02","module":"A1-A3","scenario":null},{"value":"1,64E+01","module":"A4","scenario":null},{"value":"-2,29E+00","module":"A5","scenario":null},{"value":"1,08E+02","module":"B2","scenario":null},{"value":"4,88E+00","module":"B3","scenario":null},{"value":"0,00E+00","module":"B4","scenario":null},{"value":"0,00E+00","module":"C1","scenario":null},{"value":"2,48E+00","module":"C2","scenario":null},{"value":"-3,17E+01","module":"C3","scenario":null},{"value":"6,93E-01","module":"C4","scenario":null},{"value":"-1,40E+01","module":"D","scenario":null}]},{"parameter":"SM","unit":"kg","values":[{"value":"4,58E+00","module":"A1-A3","scenario":null},{"value":"0,00E+00","module":"A4","scenario":null},{"value":"0,00E+00","module":"A5","scenario":null},{"value":"0,00E+00","module":"B2","scenario":null},{"value":"0,00E+00","module":"B3","scenario":null},{"value":"0,00E+00","module":"B4","scenario":null},{"value":"0,00E+00","module":"C1","scenario":null},{"value":"0,00E+00","module":"C2","scenario":null},{"value":"0,00E+00","module":"C3","scenario":null},{"value":"0,00E+00","module":"C4","scenario":null},{"value":"0,00E+00","module":"D","scenario":null}]},{"parameter":"RSF","unit":"MJ","values":[{"value":"4,76E-01","module":"A1-A3","scenario":null},{"value":"7,21E-03","module":"A4","scenario":null},{"value":"4,71E-04","module":"A5","scenario":null},{"value":"1,38E+00","module":"B2","scenario":null},{"value":"6,27E-02","module":"B3","scenario":null},{"value":"0,00E+00","module":"B4","scenario":null},{"value":"0,00E+00","module":"C1","scenario":null},{"value":"1,25E-03","module":"C2","scenario":null},{"value":"2,11E-03","module":"C3","scenario":null},{"value":"3,78E-04","module":"C4","scenario":null},{"value":"3,82E-02","module":"D","scenario":null}]},{"parameter":"NRSF","unit":"MJ","values":[{"value":"1,18E-01","module":"A1-A3","scenario":null},{"value":"2,42E-02","module":"A4","scenario":null},{"value":"1,92E-03","module":"A5","scenario":null},{"value":"3,70E-01","module":"B2","scenario":null},{"value":"1,51E-02","module":"B3","scenario":null},{"value":"0,00E+00","module":"B4","scenario":null},{"value":"0,00E+00","module":"C1","scenario":null},{"value":"4,47E-03","module":"C2","scenario":null},{"value":"0,00E+00","module":"C3","scenario":null},{"value":"2,63E-02","module":"C4","scenario":null},{"value":"-2,55E-01","module":"D","scenario":null}]},{"parameter":"FW","unit":"m3","values":[{"value":"2,15E-01","module":"A1-A3","scenario":null},{"value":"1,87E-03","module":"A4","scenario":null},{"value":"4,06E-04","module":"A5","scenario":null},{"value":"8,69E-01","module":"B2","scenario":null},{"value":"3,99E-03","module":"B3","scenario":null},{"value":"0,00E+00","module":"B4","scenario":null},{"value":"0,00E+00","module":"C1","scenario":null},{"value":"2,61E-04","module":"C2","scenario":null},{"value":"2,18E-03","module":"C3","scenario":null},{"value":"6,38E-04","module":"C4","scenario":null},{"value":"-3,29E-02","module":"D","scenario":null}]}],"end_of_life_waste":[{"parameter":"HWD","unit":"kg","values":[{"value":"2,37E-01","module":"A1-A3","scenario":null},{"value":"8,97E-04","module":"A4","scenario":null},{"value":"0,00E+00","module":"A5","scenario":null},{"value":"1,87E-02","module":"B2","scenario":null},{"value":"8,39E-04","module":"B3","scenario":null},{"value":"0,00E+00","module":"B4","scenario":null},{"value":"0,00E+00","module":"C1","scenario":null},{"value":"1,26E-04","module":"C2","scenario":null},{"value":"0,00E+00","module":"C3","scenario":null},{"value":"2,61E+00","module":"C4","scenario":null},{"value":"-6,32E-03","module":"D","scenario":null}]},{"parameter":"NHWD","unit":"kg","values":[{"value":"5,77E+00","module":"A1-A3","scenario":null},{"value":"1,43E+00","module":"A4","scenario":null},{"value":"3,75E+00","module":"A5","scenario":null},{"value":"4,24E-01","module":"B2","scenario":null},{"value":"1,73E-02","module":"B3","scenario":null},{"value":"0,00E+00","module":"B4","scenario":null},{"value":"0,00E+00","module":"C1","scenario":null},{"value":"1,18E-01","module":"C2","scenario":null},{"value":"5,80E-02","module":"C3","scenario":null},{"value":"4,16E-02","module":"C4","scenario":null},{"value":"-5,79E-01","module":"D","scenario":null}]},{"parameter":"RWD","unit":"kg","values":[{"value":"7,19E-04","module":"A1-A3","scenario":null},{"value":"1,12E-04","module":"A4","scenario":null},{"value":"0,00E+00","module":"A5","scenario":null},{"value":"7,21E-04","module":"B2","scenario":null},{"value":"3,26E-05","module":"B3","scenario":null},{"value":"0,00E+00","module":"B4","scenario":null},{"value":"0,00E+00","module":"C1","scenario":null},{"value":"1,69E-05","module":"C2","scenario":null},{"value":"0,00E+00","module":"C3","scenario":null},{"value":"4,15E-06","module":"C4","scenario":null},{"value":"-1,81E-05","module":"D","scenario":null}]}],"end_of_life_flow":[{"parameter":"CRU","unit":"kg","values":[{"value":"0,00E+00","module":"A1-A3","scenario":null},{"value":"0,00E+00","module":"A4","scenario":null},{"value":"0,00E+00","module":"A5","scenario":null},{"value":"0,00E+00","module":"B2","scenario":null},{"value":"0,00E+00","module":"B3","scenario":null},{"value":"0,00E+00","module":"B4","scenario":null},{"value":"0,00E+00","module":"C1","scenario":null},{"value":"0,00E+00","module":"C2","scenario":null},{"value":"0,00E+00","module":"C3","scenario":null},{"value":"0,00E+00","module":"C4","scenario":null},{"value":"0,00E+00","module":"D","scenario":null}]},{"parameter":"MFR","unit":"kg","values":[{"value":"8,33E-01","module":"A1-A3","scenario":null},{"value":"0,00E+00","module":"A4","scenario":null},{"value":"3,46E+00","module":"A5","scenario":null},{"value":"0,00E+00","module":"B2","scenario":null},{"value":"0,00E+00","module":"B3","scenario":null},{"value":"0,00E+00","module":"B4","scenario":null},{"value":"0,00E+00","module":"C1","scenario":null},{"value":"0,00E+00","module":"C2","scenario":null},{"value":"1,33E+00","module":"C3","scenario":null},{"value":"0,00E+00","module":"C4","scenario":null},{"value":"0,00E+00","module":"D","scenario":null}]},{"parameter":"MER","unit":"kg","values":[{"value":"6,61E-06","module":"A1-A3","scenario":null},{"value":"0,00E+00","module":"A4","scenario":null},{"value":"1,69E-03","module":"A5","scenario":null},{"value":"0,00E+00","module":"B2","scenario":null},{"value":"0,00E+00","module":"B3","scenario":null},{"value":"0,00E+00","module":"B4","scenario":null},{"value":"0,00E+00","module":"C1","scenario":null},{"value":"0,00E+00","module":"C2","scenario":null},{"value":"7,84E+00","module":"C3","scenario":null},{"value":"0,00E+00","module":"C4","scenario":null},{"value":"0,00E+00","module":"D","scenario":null}]},{"parameter":"EEE","unit":"MJ","values":[{"value":"4,60E-01","module":"A1-A3","scenario":null},{"value":"0,00E+00","module":"A4","scenario":null},{"value":"2,10E-01","module":"A5","scenario":null},{"value":"0,00E+00","module":"B2","scenario":null},{"value":"0,00E+00","module":"B3","scenario":null},{"value":"0,00E+00","module":"B4","scenario":null},{"value":"0,00E+00","module":"C1","scenario":null},{"value":"0,00E+00","module":"C2","scenario":null},{"value":"3,20E+00","module":"C3","scenario":null},{"value":"0,00E+00","module":"C4","scenario":null},{"value":"0,00E+00","module":"D","scenario":null}]},{"parameter":"EET","unit":"MJ","values":[{"value":"6,97E+00","module":"A1-A3","scenario":null},{"value":"0,00E+00","module":"A4","scenario":null},{"value":"3,18E+00","module":"A5","scenario":null},{"value":"0,00E+00","module":"B2","scenario":null},{"value":"0,00E+00","module":"B3","scenario":null},{"value":"0,00E+00","module":"B4","scenario":null},{"value":"0,00E+00","module":"C1","scenario":null},{"value":"0,00E+00","module":"C2","scenario":null},{"value":"4,84E+01","module":"C3","scenario":null},{"value":"0,00E+00","module":"C4","scenario":null},{"value":"0,00E+00","module":"D","scenario":null}]}]}