{"product_name":"ISOVER PLUS+ Skiva 32","epd_id":"NEPD-2063-932-EN","declared_unit":{"unit":"m2","amount":1},"compliance":["EN 15804","ISO 14025","ISO 21930"],"producer_name":"Saint-Gobain Sweden AB, ISOVER","environmental_impact":[{"parameter":"GWP-total","unit":"kg CO2-eq","values":[{"value":"7,10E-01","module":"A1-A3","scenario":null},{"value":"8,10E-02","module":"A4","scenario":null},{"value":"4,00E-02","module":"A5","scenario":null},{"value":"5,80E-03","module":"C2","scenario":null},{"value":"4,80E-03","module":"C4","scenario":null}]},{"parameter":"ODP","unit":"kg CFC11-eq","values":[{"value":"4,70E-08","module":"A1-A3","scenario":null},{"value":"5,90E-08","module":"A4","scenario":null},{"value":"5,50E-09","module":"A5","scenario":null},{"value":"4,20E-09","module":"C2","scenario":null},{"value":"1,60E-09","module":"C4","scenario":null}]},{"parameter":"AP","unit":"mol H+-eq","values":[{"value":"5,60E-03","module":"A1-A3","scenario":null},{"value":"3,70E-04","module":"A4","scenario":null},{"value":"3,00E-04","module":"A5","scenario":null},{"value":"2,70E-05","module":"C2","scenario":null},{"value":"3,60E-05","module":"C4","scenario":null}]},{"parameter":"EP","unit":"kg PO_4^3-eq","values":[{"value":"6,90E-04","module":"A1-A3","scenario":null},{"value":"8,80E-05","module":"A4","scenario":null},{"value":"3,90E-05","module":"A5","scenario":null},{"value":"6,30E-06","module":"C2","scenario":null},{"value":"6,50E-06","module":"C4","scenario":null}]},{"parameter":"POCP","unit":"kg NMVOC-eq","values":[{"value":"6,30E-04","module":"A1-A3","scenario":null},{"value":"5,80E-05","module":"A4","scenario":null},{"value":"3,50E-05","module":"A5","scenario":null},{"value":"4,20E-06","module":"C2","scenario":null},{"value":"1,00E-05","module":"C4","scenario":null}]},{"parameter":"ADPE","unit":"kg Sb-eq","values":[{"value":"8,40E-07","module":"A1-A3","scenario":null},{"value":"2,20E-11","module":"A4","scenario":null},{"value":"4,20E-08","module":"A5","scenario":null},{"value":"2,00E-12","module":"C2","scenario":null},{"value":"4,20E-09","module":"C4","scenario":null}]},{"parameter":"ADPF","unit":"MJ","values":[{"value":"1,40E+01","module":"A1-A3","scenario":null},{"value":"1,00E+00","module":"A4","scenario":null},{"value":"7,60E-01","module":"A5","scenario":null},{"value":"7,50E-02","module":"C2","scenario":null},{"value":"1,40E-01","module":"C4","scenario":null}]}],"additional_environmental_impact":[],"resource_use":[{"parameter":"PERE","unit":"MJ","values":[{"value":"2,10E+00","module":"A1-A3","scenario":null},{"value":"5,10E-04","module":"A4","scenario":null},{"value":"2,10E-01","module":"A5","scenario":null},{"value":"3,60E-05","module":"C2","scenario":null},{"value":"3,50E-03","module":"C4","scenario":null}]},{"parameter":"PERM","unit":"","values":[{"value":"2,10E+00","module":"A1-A3","scenario":null},{"value":"0,00E+00","module":"A4","scenario":null},{"value":"0,00E+00","module":"A5","scenario":null},{"value":"0,00E+00","module":"C2","scenario":null},{"value":"0,00E+00","module":"C4","scenario":null}]},{"parameter":"PERT","unit":"MJ","values":[{"value":"4,20E+00","module":"A1-A3","scenario":null},{"value":"5,10E-04","module":"A4","scenario":null},{"value":"2,10E-01","module":"A5","scenario":null},{"value":"3,60E-05","module":"C2","scenario":null},{"value":"3,50E-03","module":"C4","scenario":null}]},{"parameter":"PENRE","unit":"MJ","values":[{"value":"2,00E+01","module":"A1-A3","scenario":null},{"value":"1,00E+00","module":"A4","scenario":null},{"value":"1,10E+00","module":"A5","scenario":null},{"value":"7,50E-02","module":"C2","scenario":null},{"value":"1,40E-01","module":"C4","scenario":null}]},{"parameter":"PENRM","unit":"MJ","values":[{"value":"0,00E+00","module":"A1-A3","scenario":null},{"value":"0,00E+00","module":"A4","scenario":null},{"value":"0,00E+00","module":"A5","scenario":null},{"value":"0,00E+00","module":"C2","scenario":null},{"value":"0,00E+00","module":"C4","scenario":null}]},{"parameter":"PENRT","unit":"MJ","values":[{"value":"2,00E+01","module":"A1-A3","scenario":null},{"value":"1,00E+00","module":"A4","scenario":null},{"value":"1,10E+00","module":"A5","scenario":null},{"value":"7,50E-02","module":"C2","scenario":null},{"value":"1,40E-01","module":"C4","scenario":null}]},{"parameter":"SM","unit":"kg","values":[{"value":"4,80E-01","module":"A1-A3","scenario":null},{"value":"0,00E+00","module":"A4","scenario":null},{"value":"2,40E-02","module":"A5","scenario":null},{"value":"0,00E+00","module":"C2","scenario":null},{"value":"0,00E+00","module":"C4","scenario":null}]},{"parameter":"RSF","unit":"MJ","values":[{"value":"0,00E+00","module":"A1-A3","scenario":null},{"value":"0,00E+00","module":"A4","scenario":null},{"value":"0,00E+00","module":"A5","scenario":null},{"value":"0,00E+00","module":"C2","scenario":null},{"value":"0,00E+00","module":"C4","scenario":null}]},{"parameter":"NRSF","unit":"MJ","values":[{"value":"0,00E+00","module":"A1-A3","scenario":null},{"value":"0,00E+00","module":"A4","scenario":null},{"value":"0,00E+00","module":"A5","scenario":null},{"value":"0,00E+00","module":"C2","scenario":null},{"value":"0,00E+00","module":"C4","scenario":null}]},{"parameter":"FW","unit":"m3","values":[{"value":"1,44E-02","module":"A1-A3","scenario":null},{"value":"9,96E-05","module":"A4","scenario":null},{"value":"7,32E-04","module":"A5","scenario":null},{"value":"7,14E-06","module":"C2","scenario":null},{"value":"1,49E-04","module":"C4","scenario":null}]}],"end_of_life_waste":[{"parameter":"HWD","unit":"kg","values":[{"value":"3,70E-02","module":"A1-A3","scenario":null},{"value":"3,20E-05","module":"A4","scenario":null},{"value":"1,90E-03","module":"A5","scenario":null},{"value":"2,30E-06","module":"C2","scenario":null},{"value":"7,00E-05","module":"C4","scenario":null}]},{"parameter":"NHWD","unit":"kg","values":[{"value":"3,00E-01","module":"A1-A3","scenario":null},{"value":"8,60E-05","module":"A4","scenario":null},{"value":"6,00E-02","module":"A5","scenario":null},{"value":"6,20E-06","module":"C2","scenario":null},{"value":"9,00E-01","module":"C4","scenario":null}]},{"parameter":"RWD","unit":"kg","values":[{"value":"6,10E-05","module":"A1-A3","scenario":null},{"value":"1,70E-05","module":"A4","scenario":null},{"value":"4,00E-06","module":"A5","scenario":null},{"value":"1,20E-06","module":"C2","scenario":null},{"value":"9,10E-07","module":"C4","scenario":null}]}],"end_of_life_flow":[{"parameter":"CRU","unit":"kg","values":[{"value":"0,00E+00","module":"A1-A3","scenario":null},{"value":"0,00E+00","module":"A4","scenario":null},{"value":"0,00E+00","module":"A5","scenario":null},{"value":"0,00E+00","module":"C2","scenario":null},{"value":"0,00E+00","module":"C4","scenario":null}]},{"parameter":"MFR","unit":"kg","values":[{"value":"2,60E-01","module":"A1-A3","scenario":null},{"value":"0,00E+00","module":"A4","scenario":null},{"value":"1,60E-01","module":"A5","scenario":null},{"value":"0,00E+00","module":"C2","scenario":null},{"value":"0,00E+00","module":"C4","scenario":null}]},{"parameter":"MER","unit":"kg","values":[{"value":"0,00E+00","module":"A1-A3","scenario":null},{"value":"0,00E+00","module":"A4","scenario":null},{"value":"0,00E+00","module":"A5","scenario":null},{"value":"0,00E+00","module":"C2","scenario":null},{"value":"0,00E+00","module":"C4","scenario":null}]},{"parameter":"EEE","unit":"MJ","values":[{"value":"6,90E-07","module":"A1-A3","scenario":null},{"value":"0,00E+00","module":"A4","scenario":null},{"value":"3,50E-08","module":"A5","scenario":null},{"value":"0,00E+00","module":"C2","scenario":null},{"value":"0,00E+00","module":"C4","scenario":null}]},{"parameter":"EET","unit":"MJ","values":[{"value":"6,90E-07","module":"A1-A3","scenario":null},{"value":"0,00E+00","module":"A4","scenario":null},{"value":"3,50E-08","module":"A5","scenario":null},{"value":"0,00E+00","module":"C2","scenario":null},{"value":"0,00E+00","module":"C4","scenario":null}]}]}