{"product_name":"RQ Pure 120mm\u00b2","epd_id":"NEPD-7415-6801","declared_unit":{"unit":"m","amount":1},"compliance":["EN 15804+A2","ISO 14025","ISO 21930"],"producer_name":"Prysmian Group Sverige AB","environmental_impact":[{"parameter":"GWP-total","unit":"kg CO2-eq","values":[{"value":"3,87E+00","module":"A1","scenario":null},{"value":"2,32E-01","module":"A2","scenario":null},{"value":"4,16E-01","module":"A3","scenario":null},{"value":"1,84E-01","module":"A4","scenario":null},{"value":"9,84E-02","module":"A5","scenario":null},{"value":"0,00E+00","module":"C1","scenario":null},{"value":"5,63E-02","module":"C2","scenario":null},{"value":"1,47E-01","module":"C3","scenario":null},{"value":"1,29E-02","module":"C4","scenario":null},{"value":"-5,85E-01","module":"D","scenario":null},{"value":"4,52E+00","module":"A1A3","scenario":null}]},{"parameter":"GWP-fossil","unit":"kg CO2-eq","values":[{"value":"3,84E+00","module":"A1","scenario":null},{"value":"2,32E-01","module":"A2","scenario":null},{"value":"3,98E-01","module":"A3","scenario":null},{"value":"1,84E-01","module":"A4","scenario":null},{"value":"9,73E-02","module":"A5","scenario":null},{"value":"0,00E+00","module":"C1","scenario":null},{"value":"5,62E-02","module":"C2","scenario":null},{"value":"1,47E-01","module":"C3","scenario":null},{"value":"1,29E-02","module":"C4","scenario":null},{"value":"-5,82E-01","module":"D","scenario":null},{"value":"4,47E+00","module":"A1A3","scenario":null}]},{"parameter":"GWP-biogenic","unit":"kg CO2-eq","values":[{"value":"2,84E-02","module":"A1","scenario":null},{"value":"6,39E-05","module":"A2","scenario":null},{"value":"1,46E-02","module":"A3","scenario":null},{"value":"7,55E-05","module":"A4","scenario":null},{"value":"8,64E-04","module":"A5","scenario":null},{"value":"0,00E+00","module":"C1","scenario":null},{"value":"2,29E-05","module":"C2","scenario":null},{"value":"3,20E-06","module":"C3","scenario":null},{"value":"6,36E-07","module":"C4","scenario":null},{"value":"-2,68E-03","module":"D","scenario":null},{"value":"4,31E-02","module":"A1A3","scenario":null}]},{"parameter":"GWP-luluc","unit":"kg CO2-eq","values":[{"value":"5,05E-03","module":"A1","scenario":null},{"value":"1,36E-04","module":"A2","scenario":null},{"value":"3,68E-03","module":"A3","scenario":null},{"value":"5,37E-05","module":"A4","scenario":null},{"value":"1,79E-04","module":"A5","scenario":null},{"value":"0,00E+00","module":"C1","scenario":null},{"value":"1,97E-05","module":"C2","scenario":null},{"value":"5,97E-07","module":"C3","scenario":null},{"value":"2,37E-06","module":"C4","scenario":null},{"value":"-8,94E-04","module":"D","scenario":null},{"value":"8,86E-03","module":"A1A3","scenario":null}]},{"parameter":"ODP","unit":"kg CFC11-eq","values":[{"value":"3,38E-07","module":"A1","scenario":null},{"value":"4,72E-08","module":"A2","scenario":null},{"value":"4,74E-08","module":"A3","scenario":null},{"value":"4,25E-08","module":"A4","scenario":null},{"value":"9,80E-09","module":"A5","scenario":null},{"value":"0,00E+00","module":"C1","scenario":null},{"value":"1,28E-08","module":"C2","scenario":null},{"value":"3,20E-10","module":"C3","scenario":null},{"value":"1,80E-09","module":"C4","scenario":null},{"value":"-6,11E-04","module":"D","scenario":null},{"value":"4,33E-07","module":"A1A3","scenario":null}]},{"parameter":"AP","unit":"mol H+-eq","values":[{"value":"3,72E-01","module":"A1","scenario":null},{"value":"6,84E-03","module":"A2","scenario":null},{"value":"1,52E-03","module":"A3","scenario":null},{"value":"7,73E-04","module":"A4","scenario":null},{"value":"7,64E-03","module":"A5","scenario":null},{"value":"0,00E+00","module":"C1","scenario":null},{"value":"2,30E-04","module":"C2","scenario":null},{"value":"3,23E-05","module":"C3","scenario":null},{"value":"4,94E-05","module":"C4","scenario":null},{"value":"-9,64E-02","module":"D","scenario":null},{"value":"3,81E-01","module":"A1A3","scenario":null}]},{"parameter":"POCP","unit":"kg NMVOC-eq","values":[{"value":"6,29E-02","module":"A1","scenario":null},{"value":"4,94E-03","module":"A2","scenario":null},{"value":"8,00E-04","module":"A3","scenario":null},{"value":"8,27E-04","module":"A4","scenario":null},{"value":"1,40E-03","module":"A5","scenario":null},{"value":"0,00E+00","module":"C1","scenario":null},{"value":"2,31E-04","module":"C2","scenario":null},{"value":"3,81E-05","module":"C3","scenario":null},{"value":"5,79E-05","module":"C4","scenario":null},{"value":"-1,67E-02","module":"D","scenario":null},{"value":"6,87E-02","module":"A1A3","scenario":null}]},{"parameter":"ADPE","unit":"kg Sb-eq","values":[{"value":"1,10E-03","module":"A1","scenario":null},{"value":"1,84E-06","module":"A2","scenario":null},{"value":"2,81E-06","module":"A3","scenario":null},{"value":"3,14E-06","module":"A4","scenario":null},{"value":"2,23E-05","module":"A5","scenario":null},{"value":"0,00E+00","module":"C1","scenario":null},{"value":"1,52E-06","module":"C2","scenario":null},{"value":"1,61E-08","module":"C3","scenario":null},{"value":"4,84E-08","module":"C4","scenario":null},{"value":"-5,39E-04","module":"D","scenario":null},{"value":"1,11E-03","module":"A1A3","scenario":null}]},{"parameter":"ADPF","unit":"MJ","values":[{"value":"4,97E+01","module":"A1","scenario":null},{"value":"3,03E+00","module":"A2","scenario":null},{"value":"1,02E+01","module":"A3","scenario":null},{"value":"2,86E+00","module":"A4","scenario":null},{"value":"1,34E+00","module":"A5","scenario":null},{"value":"0,00E+00","module":"C1","scenario":null},{"value":"8,48E-01","module":"C2","scenario":null},{"value":"2,02E-02","module":"C3","scenario":null},{"value":"1,47E-01","module":"C4","scenario":null},{"value":"-5,24E+00","module":"D","scenario":null},{"value":"6,29E+01","module":"A1A3","scenario":null}]},{"parameter":"WDP","unit":"m3 world-eq. Deprived","values":[{"value":"1,15E+02","module":"A1","scenario":null},{"value":"8,26E-01","module":"A2","scenario":null},{"value":"5,64E+02","module":"A3","scenario":null},{"value":"2,19E+00","module":"A4","scenario":null},{"value":"1,38E+01","module":"A5","scenario":null},{"value":"0,00E+00","module":"C1","scenario":null},{"value":"8,09E-01","module":"C2","scenario":null},{"value":"1,46E-01","module":"C3","scenario":null},{"value":"3,55E+00","module":"C4","scenario":null},{"value":"2,99E+01","module":"D","scenario":null},{"value":"6,81E+02","module":"A1A3","scenario":null}]},{"parameter":"EP-freshwater","unit":"kg P-eq","values":[{"value":"3,20E-03","module":"A1","scenario":null},{"value":"9,86E-07","module":"A2","scenario":null},{"value":"1,50E-05","module":"A3","scenario":null},{"value":"1,40E-06","module":"A4","scenario":null},{"value":"6,44E-05","module":"A5","scenario":null},{"value":"0,00E+00","module":"C1","scenario":null},{"value":"4,42E-07","module":"C2","scenario":null},{"value":"2,84E-08","module":"C3","scenario":null},{"value":"1,11E-07","module":"C4","scenario":null},{"value":"-6,50E-04","module":"D","scenario":null},{"value":"3,22E-03","module":"A1A3","scenario":null}]},{"parameter":"EP-marine","unit":"kg N-eq","values":[{"value":"1,45E-02","module":"A1","scenario":null},{"value":"1,71E-03","module":"A2","scenario":null},{"value":"2,72E-04","module":"A3","scenario":null},{"value":"2,32E-04","module":"A4","scenario":null},{"value":"3,36E-04","module":"A5","scenario":null},{"value":"0,00E+00","module":"C1","scenario":null},{"value":"6,82E-05","module":"C2","scenario":null},{"value":"1,54E-05","module":"C3","scenario":null},{"value":"2,51E-05","module":"C4","scenario":null},{"value":"-3,98E-03","module":"D","scenario":null},{"value":"1,64E-02","module":"A1A3","scenario":null}]},{"parameter":"EP-terrestrial","unit":"mol N-eq.","values":[{"value":"2,14E-01","module":"A1","scenario":null},{"value":"1,90E-02","module":"A2","scenario":null},{"value":"3,13E-03","module":"A3","scenario":null},{"value":"2,57E-03","module":"A4","scenario":null},{"value":"4,81E-03","module":"A5","scenario":null},{"value":"0,00E+00","module":"C1","scenario":null},{"value":"7,54E-04","module":"C2","scenario":null},{"value":"1,58E-04","module":"C3","scenario":null},{"value":"1,99E-04","module":"C4","scenario":null},{"value":"-6,16E-02","module":"D","scenario":null},{"value":"2,37E-01","module":"A1A3","scenario":null}]},{"parameter":"GWP-IOBC","unit":"kg CO2-eq","values":[{"value":"3,87E+00","module":"A1","scenario":null},{"value":"2,32E-01","module":"A2","scenario":null},{"value":"5,20E-01","module":"A3","scenario":null},{"value":"1,84E-01","module":"A4","scenario":null},{"value":"1,00E-01","module":"A5","scenario":null},{"value":"0,00E+00","module":"C1","scenario":null},{"value":"5,63E-02","module":"C2","scenario":null},{"value":"1,47E-01","module":"C3","scenario":null},{"value":"1,42E-02","module":"C4","scenario":null},{"value":"-2,81E-01","module":"D","scenario":null},{"value":"4,62E+00","module":"A1A3","scenario":null}]}],"additional_environmental_impact":[{"parameter":"PM","unit":"Disease incidence","values":[{"value":"7,22E-07","module":"A1","scenario":null},{"value":"7,90E-09","module":"A2","scenario":null},{"value":"7,14E-09","module":"A3","scenario":null},{"value":"1,62E-08","module":"A4","scenario":null},{"value":"1,52E-08","module":"A5","scenario":null},{"value":"0,00E+00","module":"C1","scenario":null},{"value":"4,05E-09","module":"C2","scenario":null},{"value":"1,41E-10","module":"C3","scenario":null},{"value":"8,68E-10","module":"C4","scenario":null},{"value":"-1,97E-07","module":"D","scenario":null},{"value":"7,37E-07","module":"A1A3","scenario":null}]},{"parameter":"ETP-fw","unit":"CTUe","values":[{"value":"3,09E+03","module":"A1","scenario":null},{"value":"1,79E+00","module":"A2","scenario":null},{"value":"7,52E+00","module":"A3","scenario":null},{"value":"2,09E+00","module":"A4","scenario":null},{"value":"6,69E+01","module":"A5","scenario":null},{"value":"0,00E+00","module":"C1","scenario":null},{"value":"6,24E-01","module":"C2","scenario":null},{"value":"3,11E-01","module":"C3","scenario":null},{"value":"2,48E+02","module":"C4","scenario":null},{"value":"-8,86E+02","module":"D","scenario":null},{"value":"3,10E+03","module":"A1A3","scenario":null}]},{"parameter":"HTP-c","unit":"CTUh","values":[{"value":"6,07E-08","module":"A1","scenario":null},{"value":"0,00E+00","module":"A2","scenario":null},{"value":"1,99E-10","module":"A3","scenario":null},{"value":"0,00E+00","module":"A4","scenario":null},{"value":"1,22E-09","module":"A5","scenario":null},{"value":"0,00E+00","module":"C1","scenario":null},{"value":"0,00E+00","module":"C2","scenario":null},{"value":"8,00E-12","module":"C3","scenario":null},{"value":"1,10E-11","module":"C4","scenario":null},{"value":"-1,25E-08","module":"D","scenario":null},{"value":"6,09E-08","module":"A1A3","scenario":null}]},{"parameter":"HTP-nc","unit":"CTUh","values":[{"value":"5,18E-06","module":"A1","scenario":null},{"value":"2,16E-09","module":"A2","scenario":null},{"value":"5,26E-09","module":"A3","scenario":null},{"value":"2,02E-09","module":"A4","scenario":null},{"value":"1,04E-07","module":"A5","scenario":null},{"value":"0,00E+00","module":"C1","scenario":null},{"value":"6,75E-10","module":"C2","scenario":null},{"value":"3,88E-10","module":"C3","scenario":null},{"value":"2,10E-10","module":"C4","scenario":null},{"value":"-1,07E-06","module":"D","scenario":null},{"value":"5,18E-06","module":"A1A3","scenario":null}]},{"parameter":"SQP","unit":"-","values":[{"value":"5,51E+01","module":"A1","scenario":null},{"value":"7,92E-01","module":"A2","scenario":null},{"value":"6,26E+00","module":"A3","scenario":null},{"value":"3,28E+00","module":"A4","scenario":null},{"value":"1,33E+00","module":"A5","scenario":null},{"value":"0,00E+00","module":"C1","scenario":null},{"value":"5,85E-01","module":"C2","scenario":null},{"value":"3,70E-03","module":"C3","scenario":null},{"value":"2,84E-01","module":"C4","scenario":null},{"value":"-1,20E+01","module":"D","scenario":null},{"value":"6,22E+01","module":"A1A3","scenario":null}]},{"parameter":"IRP","unit":"kBq U235-eq","values":[{"value":"1,80E-01","module":"A1","scenario":null},{"value":"1,31E-02","module":"A2","scenario":null},{"value":"2,50E-01","module":"A3","scenario":null},{"value":"1,25E-02","module":"A4","scenario":null},{"value":"9,21E-03","module":"A5","scenario":null},{"value":"0,00E+00","module":"C1","scenario":null},{"value":"3,71E-03","module":"C2","scenario":null},{"value":"5,09E-05","module":"C3","scenario":null},{"value":"9,57E-04","module":"C4","scenario":null},{"value":"-7,13E-03","module":"D","scenario":null},{"value":"4,43E-01","module":"A1A3","scenario":null}]}],"resource_use":[{"parameter":"PERE","unit":"MJ","values":[{"value":"1,01E+01","module":"A1","scenario":null},{"value":"2,17E-02","module":"A2","scenario":null},{"value":"3,16E+00","module":"A3","scenario":null},{"value":"3,60E-02","module":"A4","scenario":null},{"value":"2,67E-01","module":"A5","scenario":null},{"value":"0,00E+00","module":"C1","scenario":null},{"value":"1,20E-02","module":"C2","scenario":null},{"value":"1,13E-03","module":"C3","scenario":null},{"value":"1,92E-02","module":"C4","scenario":null},{"value":"-2,79E+00","module":"D","scenario":null},{"value":"1,33E+01","module":"A1A3","scenario":null}]},{"parameter":"PERM","unit":"","values":[{"value":"0,00E+00","module":"A1","scenario":null},{"value":"0,00E+00","module":"A2","scenario":null},{"value":"0,00E+00","module":"A3","scenario":null},{"value":"0,00E+00","module":"A4","scenario":null},{"value":"0,00E+00","module":"A5","scenario":null},{"value":"0,00E+00","module":"C1","scenario":null},{"value":"0,00E+00","module":"C2","scenario":null},{"value":"0,00E+00","module":"C3","scenario":null},{"value":"0,00E+00","module":"C4","scenario":null},{"value":"0,00E+00","module":"D","scenario":null},{"value":"0,00E+00","module":"A1A3","scenario":null}]},{"parameter":"PERT","unit":"MJ","values":[{"value":"1,01E+01","module":"A1","scenario":null},{"value":"2,17E-02","module":"A2","scenario":null},{"value":"3,16E+00","module":"A3","scenario":null},{"value":"3,60E-02","module":"A4","scenario":null},{"value":"2,67E-01","module":"A5","scenario":null},{"value":"0,00E+00","module":"C1","scenario":null},{"value":"1,20E-02","module":"C2","scenario":null},{"value":"1,13E-03","module":"C3","scenario":null},{"value":"1,92E-02","module":"C4","scenario":null},{"value":"-2,79E+00","module":"D","scenario":null},{"value":"1,33E+01","module":"A1A3","scenario":null}]},{"parameter":"PENRE","unit":"MJ","values":[{"value":"4,78E+01","module":"A1","scenario":null},{"value":"3,03E+00","module":"A2","scenario":null},{"value":"1,06E+01","module":"A3","scenario":null},{"value":"2,86E+00","module":"A4","scenario":null},{"value":"1,31E+00","module":"A5","scenario":null},{"value":"0,00E+00","module":"C1","scenario":null},{"value":"8,48E-01","module":"C2","scenario":null},{"value":"2,02E-02","module":"C3","scenario":null},{"value":"1,47E-01","module":"C4","scenario":null},{"value":"-5,24E+00","module":"D","scenario":null},{"value":"6,14E+01","module":"A1A3","scenario":null}]},{"parameter":"PENRM","unit":"MJ","values":[{"value":"1,89E+00","module":"A1","scenario":null},{"value":"0,00E+00","module":"A2","scenario":null},{"value":"0,00E+00","module":"A3","scenario":null},{"value":"0,00E+00","module":"A4","scenario":null},{"value":"4,26E-03","module":"A5","scenario":null},{"value":"0,00E+00","module":"C1","scenario":null},{"value":"0,00E+00","module":"C2","scenario":null},{"value":"-1,68E+00","module":"C3","scenario":null},{"value":"0,00E+00","module":"C4","scenario":null},{"value":"0,00E+00","module":"D","scenario":null},{"value":"1,89E+00","module":"A1A3","scenario":null}]},{"parameter":"PENRT","unit":"MJ","values":[{"value":"4,97E+01","module":"A1","scenario":null},{"value":"3,03E+00","module":"A2","scenario":null},{"value":"1,06E+01","module":"A3","scenario":null},{"value":"2,86E+00","module":"A4","scenario":null},{"value":"1,31E+00","module":"A5","scenario":null},{"value":"0,00E+00","module":"C1","scenario":null},{"value":"8,48E-01","module":"C2","scenario":null},{"value":"-1,66E+00","module":"C3","scenario":null},{"value":"1,47E-01","module":"C4","scenario":null},{"value":"-5,24E+00","module":"D","scenario":null},{"value":"6,33E+01","module":"A1A3","scenario":null}]},{"parameter":"SM","unit":"kg","values":[{"value":"3,82E-01","module":"A1","scenario":null},{"value":"0,00E+00","module":"A2","scenario":null},{"value":"0,00E+00","module":"A3","scenario":null},{"value":"0,00E+00","module":"A4","scenario":null},{"value":"7,63E-03","module":"A5","scenario":null},{"value":"0,00E+00","module":"C1","scenario":null},{"value":"0,00E+00","module":"C2","scenario":null},{"value":"0,00E+00","module":"C3","scenario":null},{"value":"0,00E+00","module":"C4","scenario":null},{"value":"1,68E-01","module":"D","scenario":null},{"value":"3,82E-01","module":"A1A3","scenario":null}]},{"parameter":"RSF","unit":"MJ","values":[{"value":"5,34E-03","module":"A1","scenario":null},{"value":"5,98E-04","module":"A2","scenario":null},{"value":"3,70E-02","module":"A3","scenario":null},{"value":"1,26E-03","module":"A4","scenario":null},{"value":"9,02E-04","module":"A5","scenario":null},{"value":"0,00E+00","module":"C1","scenario":null},{"value":"4,28E-04","module":"C2","scenario":null},{"value":"2,42E-05","module":"C3","scenario":null},{"value":"3,98E-04","module":"C4","scenario":null},{"value":"1,58E-02","module":"D","scenario":null},{"value":"4,30E-02","module":"A1A3","scenario":null}]},{"parameter":"NRSF","unit":"MJ","values":[{"value":"2,65E-04","module":"A1","scenario":null},{"value":"6,10E-04","module":"A2","scenario":null},{"value":"1,19E-01","module":"A3","scenario":null},{"value":"4,22E-03","module":"A4","scenario":null},{"value":"2,50E-03","module":"A5","scenario":null},{"value":"0,00E+00","module":"C1","scenario":null},{"value":"1,53E-03","module":"C2","scenario":null},{"value":"0,00E+00","module":"C3","scenario":null},{"value":"3,01E-05","module":"C4","scenario":null},{"value":"-9,46E-03","module":"D","scenario":null},{"value":"1,19E-01","module":"A1A3","scenario":null}]},{"parameter":"FW","unit":"m3","values":[{"value":"7,93E-02","module":"A1","scenario":null},{"value":"1,73E-04","module":"A2","scenario":null},{"value":"1,18E-02","module":"A3","scenario":null},{"value":"3,26E-04","module":"A4","scenario":null},{"value":"1,84E-03","module":"A5","scenario":null},{"value":"0,00E+00","module":"C1","scenario":null},{"value":"8,93E-05","module":"C2","scenario":null},{"value":"1,71E-04","module":"C3","scenario":null},{"value":"1,92E-04","module":"C4","scenario":null},{"value":"-1,49E-02","module":"D","scenario":null},{"value":"9,13E-02","module":"A1A3","scenario":null}]}],"end_of_life_waste":[{"parameter":"HWD","unit":"kg","values":[{"value":"4,74E-02","module":"A1","scenario":null},{"value":"1,28E-04","module":"A2","scenario":null},{"value":"2,69E-02","module":"A3","scenario":null},{"value":"1,57E-04","module":"A4","scenario":null},{"value":"1,79E-03","module":"A5","scenario":null},{"value":"0,00E+00","module":"C1","scenario":null},{"value":"4,32E-05","module":"C2","scenario":null},{"value":"0,00E+00","module":"C3","scenario":null},{"value":"1,50E-02","module":"C4","scenario":null},{"value":"-6,50E-03","module":"D","scenario":null},{"value":"7,44E-02","module":"A1A3","scenario":null}]},{"parameter":"NHWD","unit":"kg","values":[{"value":"1,45E+00","module":"A1","scenario":null},{"value":"4,04E-02","module":"A2","scenario":null},{"value":"5,35E-02","module":"A3","scenario":null},{"value":"2,49E-01","module":"A4","scenario":null},{"value":"4,60E-02","module":"A5","scenario":null},{"value":"0,00E+00","module":"C1","scenario":null},{"value":"4,05E-02","module":"C2","scenario":null},{"value":"0,00E+00","module":"C3","scenario":null},{"value":"4,68E-01","module":"C4","scenario":null},{"value":"-2,79E-01","module":"D","scenario":null},{"value":"1,54E+00","module":"A1A3","scenario":null}]},{"parameter":"RWD","unit":"kg","values":[{"value":"1,65E-04","module":"A1","scenario":null},{"value":"2,11E-05","module":"A2","scenario":null},{"value":"1,15E-04","module":"A3","scenario":null},{"value":"1,95E-05","module":"A4","scenario":null},{"value":"6,54E-06","module":"A5","scenario":null},{"value":"0,00E+00","module":"C1","scenario":null},{"value":"5,78E-06","module":"C2","scenario":null},{"value":"0,00E+00","module":"C3","scenario":null},{"value":"1,02E-06","module":"C4","scenario":null},{"value":"-6,38E-06","module":"D","scenario":null},{"value":"3,01E-04","module":"A1A3","scenario":null}]}],"end_of_life_flow":[{"parameter":"CRU","unit":"kg","values":[{"value":"0,00E+00","module":"A1","scenario":null},{"value":"0,00E+00","module":"A2","scenario":null},{"value":"0,00E+00","module":"A3","scenario":null},{"value":"0,00E+00","module":"A4","scenario":null},{"value":"0,00E+00","module":"A5","scenario":null},{"value":"0,00E+00","module":"C1","scenario":null},{"value":"0,00E+00","module":"C2","scenario":null},{"value":"0,00E+00","module":"C3","scenario":null},{"value":"0,00E+00","module":"C4","scenario":null},{"value":"0,00E+00","module":"D","scenario":null},{"value":"0,00E+00","module":"A1A3","scenario":null}]},{"parameter":"MFR","unit":"kg","values":[{"value":"0,00E+00","module":"A1","scenario":null},{"value":"0,00E+00","module":"A2","scenario":null},{"value":"6,69E-04","module":"A3","scenario":null},{"value":"0,00E+00","module":"A4","scenario":null},{"value":"1,20E-02","module":"A5","scenario":null},{"value":"0,00E+00","module":"C1","scenario":null},{"value":"0,00E+00","module":"C2","scenario":null},{"value":"6,00E-01","module":"C3","scenario":null},{"value":"5,58E-06","module":"C4","scenario":null},{"value":"-6,57E-03","module":"D","scenario":null},{"value":"6,69E-04","module":"A1A3","scenario":null}]},{"parameter":"MER","unit":"kg","values":[{"value":"0,00E+00","module":"A1","scenario":null},{"value":"0,00E+00","module":"A2","scenario":null},{"value":"1,12E-01","module":"A3","scenario":null},{"value":"0,00E+00","module":"A4","scenario":null},{"value":"3,48E-03","module":"A5","scenario":null},{"value":"0,00E+00","module":"C1","scenario":null},{"value":"0,00E+00","module":"C2","scenario":null},{"value":"6,22E-02","module":"C3","scenario":null},{"value":"1,36E-07","module":"C4","scenario":null},{"value":"-8,64E-04","module":"D","scenario":null},{"value":"1,12E-01","module":"A1A3","scenario":null}]},{"parameter":"EEE","unit":"MJ","values":[{"value":"0,00E+00","module":"A1","scenario":null},{"value":"0,00E+00","module":"A2","scenario":null},{"value":"6,61E-02","module":"A3","scenario":null},{"value":"0,00E+00","module":"A4","scenario":null},{"value":"3,23E-03","module":"A5","scenario":null},{"value":"0,00E+00","module":"C1","scenario":null},{"value":"0,00E+00","module":"C2","scenario":null},{"value":"9,56E-02","module":"C3","scenario":null},{"value":"8,85E-06","module":"C4","scenario":null},{"value":"-2,12E-03","module":"D","scenario":null},{"value":"6,61E-02","module":"A1A3","scenario":null}]},{"parameter":"EET","unit":"MJ","values":[{"value":"0,00E+00","module":"A1","scenario":null},{"value":"0,00E+00","module":"A2","scenario":null},{"value":"1,00E+00","module":"A3","scenario":null},{"value":"0,00E+00","module":"A4","scenario":null},{"value":"4,89E-02","module":"A5","scenario":null},{"value":"0,00E+00","module":"C1","scenario":null},{"value":"0,00E+00","module":"C2","scenario":null},{"value":"1,45E+00","module":"C3","scenario":null},{"value":"1,34E-04","module":"C4","scenario":null},{"value":"-3,20E-02","module":"D","scenario":null},{"value":"1,00E+00","module":"A1A3","scenario":null}]}]}