{"product_name":"Protecta FR Backing for Sweden","epd_id":"NEPD-9264-8856","declared_unit":{"unit":"m2","amount":1},"compliance":["EN 15804+A2","ISO 14025","ISO 21930"],"producer_name":"Polyseam AS","environmental_impact":[{"parameter":"GWP-total","unit":"kg CO2-eq","values":[{"value":"4,52E+00","module":"A1","scenario":null},{"value":"1,30E+00","module":"A2","scenario":null},{"value":"1,11E+01","module":"A3","scenario":null},{"value":"1,19E+00","module":"A4","scenario":null},{"value":"2,12E+00","module":"A5","scenario":null},{"value":"1,63E-02","module":"C1","scenario":null},{"value":"1,78E-02","module":"C2","scenario":null},{"value":"0,00E+00","module":"C3","scenario":null},{"value":"4,32E-04","module":"C4","scenario":null},{"value":"-7,95E+00","module":"D","scenario":null},{"value":"1,69E+01","module":"A1A3","scenario":null}]},{"parameter":"GWP-fossil","unit":"kg CO2-eq","values":[{"value":"6,55E+00","module":"A1","scenario":null},{"value":"1,30E+00","module":"A2","scenario":null},{"value":"1,11E+01","module":"A3","scenario":null},{"value":"1,19E+00","module":"A4","scenario":null},{"value":"2,81E-02","module":"A5","scenario":null},{"value":"1,63E-02","module":"C1","scenario":null},{"value":"1,78E-02","module":"C2","scenario":null},{"value":"0,00E+00","module":"C3","scenario":null},{"value":"4,32E-04","module":"C4","scenario":null},{"value":"-7,93E+00","module":"D","scenario":null},{"value":"1,90E+01","module":"A1A3","scenario":null}]},{"parameter":"GWP-biogenic","unit":"kg CO2-eq","values":[{"value":"-2,04E+00","module":"A1","scenario":null},{"value":"4,18E-04","module":"A2","scenario":null},{"value":"1,76E-02","module":"A3","scenario":null},{"value":"4,00E-04","module":"A4","scenario":null},{"value":"2,09E+00","module":"A5","scenario":null},{"value":"3,06E-06","module":"C1","scenario":null},{"value":"7,61E-06","module":"C2","scenario":null},{"value":"0,00E+00","module":"C3","scenario":null},{"value":"2,90E-07","module":"C4","scenario":null},{"value":"-1,29E-02","module":"D","scenario":null},{"value":"-2,02E+00","module":"A1A3","scenario":null}]},{"parameter":"GWP-luluc","unit":"kg CO2-eq","values":[{"value":"1,11E-02","module":"A1","scenario":null},{"value":"7,56E-04","module":"A2","scenario":null},{"value":"1,30E-03","module":"A3","scenario":null},{"value":"5,81E-04","module":"A4","scenario":null},{"value":"7,91E-06","module":"A5","scenario":null},{"value":"1,29E-06","module":"C1","scenario":null},{"value":"5,41E-06","module":"C2","scenario":null},{"value":"0,00E+00","module":"C3","scenario":null},{"value":"1,20E-07","module":"C4","scenario":null},{"value":"-3,05E-03","module":"D","scenario":null},{"value":"1,31E-02","module":"A1A3","scenario":null}]},{"parameter":"ODP","unit":"kg CFC11-eq","values":[{"value":"7,53E-07","module":"A1","scenario":null},{"value":"2,81E-07","module":"A2","scenario":null},{"value":"7,59E-08","module":"A3","scenario":null},{"value":"2,54E-07","module":"A4","scenario":null},{"value":"4,99E-09","module":"A5","scenario":null},{"value":"3,53E-09","module":"C1","scenario":null},{"value":"4,28E-09","module":"C2","scenario":null},{"value":"0,00E+00","module":"C3","scenario":null},{"value":"1,78E-10","module":"C4","scenario":null},{"value":"-7,90E-07","module":"D","scenario":null},{"value":"1,11E-06","module":"A1A3","scenario":null}]},{"parameter":"AP","unit":"mol H+-eq","values":[{"value":"5,12E-02","module":"A1","scenario":null},{"value":"3,08E-02","module":"A2","scenario":null},{"value":"5,82E-02","module":"A3","scenario":null},{"value":"2,11E-02","module":"A4","scenario":null},{"value":"1,84E-04","module":"A5","scenario":null},{"value":"1,71E-04","module":"C1","scenario":null},{"value":"5,72E-05","module":"C2","scenario":null},{"value":"0,00E+00","module":"C3","scenario":null},{"value":"4,10E-06","module":"C4","scenario":null},{"value":"-3,61E-02","module":"D","scenario":null},{"value":"1,40E-01","module":"A1A3","scenario":null}]},{"parameter":"POCP","unit":"kg NMVOC-eq","values":[{"value":"2,26E-02","module":"A1","scenario":null},{"value":"2,28E-02","module":"A2","scenario":null},{"value":"3,40E-02","module":"A3","scenario":null},{"value":"1,54E-02","module":"A4","scenario":null},{"value":"2,10E-04","module":"A5","scenario":null},{"value":"2,27E-04","module":"C1","scenario":null},{"value":"5,49E-05","module":"C2","scenario":null},{"value":"0,00E+00","module":"C3","scenario":null},{"value":"4,52E-06","module":"C4","scenario":null},{"value":"-3,59E-02","module":"D","scenario":null},{"value":"7,94E-02","module":"A1A3","scenario":null}]},{"parameter":"ADPE","unit":"kg Sb-eq","values":[{"value":"7,71E-04","module":"A1","scenario":null},{"value":"1,74E-05","module":"A2","scenario":null},{"value":"2,74E-05","module":"A3","scenario":null},{"value":"2,05E-05","module":"A4","scenario":null},{"value":"5,39E-07","module":"A5","scenario":null},{"value":"2,51E-08","module":"C1","scenario":null},{"value":"3,17E-07","module":"C2","scenario":null},{"value":"0,00E+00","module":"C3","scenario":null},{"value":"3,95E-09","module":"C4","scenario":null},{"value":"-8,19E-05","module":"D","scenario":null},{"value":"8,16E-04","module":"A1A3","scenario":null}]},{"parameter":"ADPF","unit":"MJ","values":[{"value":"7,02E+01","module":"A1","scenario":null},{"value":"1,76E+01","module":"A2","scenario":null},{"value":"9,75E+01","module":"A3","scenario":null},{"value":"1,66E+01","module":"A4","scenario":null},{"value":"3,50E-01","module":"A5","scenario":null},{"value":"2,25E-01","module":"C1","scenario":null},{"value":"2,89E-01","module":"C2","scenario":null},{"value":"0,00E+00","module":"C3","scenario":null},{"value":"1,21E-02","module":"C4","scenario":null},{"value":"-2,30E+02","module":"D","scenario":null},{"value":"1,85E+02","module":"A1A3","scenario":null}]},{"parameter":"WDP","unit":"m3 world-eq. Deprived","values":[{"value":"9,82E+01","module":"A1","scenario":null},{"value":"6,33E+00","module":"A2","scenario":null},{"value":"5,77E+00","module":"A3","scenario":null},{"value":"1,02E+01","module":"A4","scenario":null},{"value":"5,01E-01","module":"A5","scenario":null},{"value":"4,77E-02","module":"C1","scenario":null},{"value":"2,21E-01","module":"C2","scenario":null},{"value":"0,00E+00","module":"C3","scenario":null},{"value":"3,73E-03","module":"C4","scenario":null},{"value":"-8,74E+01","module":"D","scenario":null},{"value":"1,10E+02","module":"A1A3","scenario":null}]},{"parameter":"EP-freshwater","unit":"kg P-eq","values":[{"value":"2,61E-04","module":"A1","scenario":null},{"value":"7,43E-06","module":"A2","scenario":null},{"value":"2,40E-04","module":"A3","scenario":null},{"value":"7,03E-06","module":"A4","scenario":null},{"value":"2,88E-07","module":"A5","scenario":null},{"value":"5,95E-08","module":"C1","scenario":null},{"value":"1,41E-07","module":"C2","scenario":null},{"value":"0,00E+00","module":"C3","scenario":null},{"value":"4,84E-09","module":"C4","scenario":null},{"value":"-2,19E-04","module":"D","scenario":null},{"value":"5,08E-04","module":"A1A3","scenario":null}]},{"parameter":"EP-marine","unit":"kg N-eq","values":[{"value":"7,25E-03","module":"A1","scenario":null},{"value":"7,83E-03","module":"A2","scenario":null},{"value":"1,19E-02","module":"A3","scenario":null},{"value":"5,18E-03","module":"A4","scenario":null},{"value":"7,42E-05","module":"A5","scenario":null},{"value":"7,54E-05","module":"C1","scenario":null},{"value":"1,25E-05","module":"C2","scenario":null},{"value":"0,00E+00","module":"C3","scenario":null},{"value":"1,41E-06","module":"C4","scenario":null},{"value":"-5,81E-03","module":"D","scenario":null},{"value":"2,70E-02","module":"A1A3","scenario":null}]},{"parameter":"EP-terrestrial","unit":"mol N-eq.","values":[{"value":"9,64E-02","module":"A1","scenario":null},{"value":"8,71E-02","module":"A2","scenario":null},{"value":"1,31E-01","module":"A3","scenario":null},{"value":"5,76E-02","module":"A4","scenario":null},{"value":"7,92E-04","module":"A5","scenario":null},{"value":"8,16E-04","module":"C1","scenario":null},{"value":"1,40E-04","module":"C2","scenario":null},{"value":"0,00E+00","module":"C3","scenario":null},{"value":"1,55E-05","module":"C4","scenario":null},{"value":"-7,30E-02","module":"D","scenario":null},{"value":"3,14E-01","module":"A1A3","scenario":null}]},{"parameter":"GWP-IOBC","unit":"kg CO2-eq","values":[{"value":"6,61E+00","module":"A1","scenario":null},{"value":"1,30E+00","module":"A2","scenario":null},{"value":"1,05E+01","module":"A3","scenario":null},{"value":"1,19E+00","module":"A4","scenario":null},{"value":"2,81E-02","module":"A5","scenario":null},{"value":"1,63E-02","module":"C1","scenario":null},{"value":"1,78E-02","module":"C2","scenario":null},{"value":"0,00E+00","module":"C3","scenario":null},{"value":"4,32E-04","module":"C4","scenario":null},{"value":"-7,95E+00","module":"D","scenario":null},{"value":"1,84E+01","module":"A1A3","scenario":null}]}],"additional_environmental_impact":[{"parameter":"PM","unit":"Disease incidence","values":[{"value":"5,41E-07","module":"A1","scenario":null},{"value":"3,81E-08","module":"A2","scenario":null},{"value":"7,86E-07","module":"A3","scenario":null},{"value":"5,27E-08","module":"A4","scenario":null},{"value":"2,39E-09","module":"A5","scenario":null},{"value":"2,07E-08","module":"C1","scenario":null},{"value":"1,63E-09","module":"C2","scenario":null},{"value":"0,00E+00","module":"C3","scenario":null},{"value":"8,00E-11","module":"C4","scenario":null},{"value":"-3,65E-07","module":"D","scenario":null},{"value":"1,36E-06","module":"A1A3","scenario":null}]},{"parameter":"ETP-fw","unit":"CTUe","values":[{"value":"2,51E+02","module":"A1","scenario":null},{"value":"1,15E+01","module":"A2","scenario":null},{"value":"2,94E+02","module":"A3","scenario":null},{"value":"1,10E+01","module":"A4","scenario":null},{"value":"4,28E-01","module":"A5","scenario":null},{"value":"1,23E-01","module":"C1","scenario":null},{"value":"2,11E-01","module":"C2","scenario":null},{"value":"0,00E+00","module":"C3","scenario":null},{"value":"7,14E-03","module":"C4","scenario":null},{"value":"-1,08E+02","module":"D","scenario":null},{"value":"5,56E+02","module":"A1A3","scenario":null}]},{"parameter":"HTP-c","unit":"CTUh","values":[{"value":"7,37E-09","module":"A1","scenario":null},{"value":"0,00E+00","module":"A2","scenario":null},{"value":"2,69E-09","module":"A3","scenario":null},{"value":"0,00E+00","module":"A4","scenario":null},{"value":"3,00E-11","module":"A5","scenario":null},{"value":"4,00E-12","module":"C1","scenario":null},{"value":"0,00E+00","module":"C2","scenario":null},{"value":"0,00E+00","module":"C3","scenario":null},{"value":"0,00E+00","module":"C4","scenario":null},{"value":"-1,37E-08","module":"D","scenario":null},{"value":"1,01E-08","module":"A1A3","scenario":null}]},{"parameter":"HTP-nc","unit":"CTUh","values":[{"value":"1,16E-07","module":"A1","scenario":null},{"value":"6,36E-09","module":"A2","scenario":null},{"value":"1,22E-07","module":"A3","scenario":null},{"value":"1,27E-08","module":"A4","scenario":null},{"value":"1,42E-09","module":"A5","scenario":null},{"value":"1,14E-10","module":"C1","scenario":null},{"value":"2,04E-10","module":"C2","scenario":null},{"value":"0,00E+00","module":"C3","scenario":null},{"value":"5,00E-12","module":"C4","scenario":null},{"value":"-6,93E-08","module":"D","scenario":null},{"value":"2,45E-07","module":"A1A3","scenario":null}]},{"parameter":"SQP","unit":"-","values":[{"value":"2,47E+02","module":"A1","scenario":null},{"value":"6,98E+00","module":"A2","scenario":null},{"value":"2,07E+01","module":"A3","scenario":null},{"value":"7,27E+00","module":"A4","scenario":null},{"value":"2,17E-01","module":"A5","scenario":null},{"value":"2,73E-02","module":"C1","scenario":null},{"value":"3,31E-01","module":"C2","scenario":null},{"value":"0,00E+00","module":"C3","scenario":null},{"value":"2,47E-02","module":"C4","scenario":null},{"value":"-1,35E+01","module":"D","scenario":null},{"value":"2,74E+02","module":"A1A3","scenario":null}]},{"parameter":"IRP","unit":"kBq U235-eq","values":[{"value":"2,07E-01","module":"A1","scenario":null},{"value":"7,55E-02","module":"A2","scenario":null},{"value":"6,41E-02","module":"A3","scenario":null},{"value":"7,20E-02","module":"A4","scenario":null},{"value":"1,37E-03","module":"A5","scenario":null},{"value":"9,79E-04","module":"C1","scenario":null},{"value":"1,26E-03","module":"C2","scenario":null},{"value":"0,00E+00","module":"C3","scenario":null},{"value":"4,95E-05","module":"C4","scenario":null},{"value":"-1,54E-01","module":"D","scenario":null},{"value":"3,46E-01","module":"A1A3","scenario":null}]}],"resource_use":[{"parameter":"PERE","unit":"MJ","values":[{"value":"2,43E+01","module":"A1","scenario":null},{"value":"1,59E-01","module":"A2","scenario":null},{"value":"9,92E+00","module":"A3","scenario":null},{"value":"1,77E-01","module":"A4","scenario":null},{"value":"6,56E-03","module":"A5","scenario":null},{"value":"1,22E-03","module":"C1","scenario":null},{"value":"3,63E-03","module":"C2","scenario":null},{"value":"0,00E+00","module":"C3","scenario":null},{"value":"9,76E-05","module":"C4","scenario":null},{"value":"-3,52E+00","module":"D","scenario":null},{"value":"3,44E+01","module":"A1A3","scenario":null}]},{"parameter":"PERM","unit":"","values":[{"value":"1,94E+01","module":"A1","scenario":null},{"value":"0,00E+00","module":"A2","scenario":null},{"value":"0,00E+00","module":"A3","scenario":null},{"value":"0,00E+00","module":"A4","scenario":null},{"value":"-1,94E+01","module":"A5","scenario":null},{"value":"0,00E+00","module":"C1","scenario":null},{"value":"0,00E+00","module":"C2","scenario":null},{"value":"0,00E+00","module":"C3","scenario":null},{"value":"0,00E+00","module":"C4","scenario":null},{"value":"0,00E+00","module":"D","scenario":null},{"value":"1,94E+01","module":"A1A3","scenario":null}]},{"parameter":"PERT","unit":"MJ","values":[{"value":"4,37E+01","module":"A1","scenario":null},{"value":"1,59E-01","module":"A2","scenario":null},{"value":"9,92E+00","module":"A3","scenario":null},{"value":"1,77E-01","module":"A4","scenario":null},{"value":"-1,94E+01","module":"A5","scenario":null},{"value":"1,22E-03","module":"C1","scenario":null},{"value":"3,63E-03","module":"C2","scenario":null},{"value":"0,00E+00","module":"C3","scenario":null},{"value":"9,76E-05","module":"C4","scenario":null},{"value":"-3,52E+00","module":"D","scenario":null},{"value":"5,38E+01","module":"A1A3","scenario":null}]},{"parameter":"PENRE","unit":"MJ","values":[{"value":"7,05E+01","module":"A1","scenario":null},{"value":"1,76E+01","module":"A2","scenario":null},{"value":"9,75E+01","module":"A3","scenario":null},{"value":"1,66E+01","module":"A4","scenario":null},{"value":"3,50E-01","module":"A5","scenario":null},{"value":"2,25E-01","module":"C1","scenario":null},{"value":"2,89E-01","module":"C2","scenario":null},{"value":"0,00E+00","module":"C3","scenario":null},{"value":"1,21E-02","module":"C4","scenario":null},{"value":"-7,60E+01","module":"D","scenario":null},{"value":"1,86E+02","module":"A1A3","scenario":null}]},{"parameter":"PENRM","unit":"MJ","values":[{"value":"3,40E-01","module":"A1","scenario":null},{"value":"0,00E+00","module":"A2","scenario":null},{"value":"0,00E+00","module":"A3","scenario":null},{"value":"0,00E+00","module":"A4","scenario":null},{"value":"-3,40E-01","module":"A5","scenario":null},{"value":"0,00E+00","module":"C1","scenario":null},{"value":"0,00E+00","module":"C2","scenario":null},{"value":"0,00E+00","module":"C3","scenario":null},{"value":"0,00E+00","module":"C4","scenario":null},{"value":"-1,54E+02","module":"D","scenario":null},{"value":"3,40E-01","module":"A1A3","scenario":null}]},{"parameter":"PENRT","unit":"MJ","values":[{"value":"7,08E+01","module":"A1","scenario":null},{"value":"1,76E+01","module":"A2","scenario":null},{"value":"9,75E+01","module":"A3","scenario":null},{"value":"1,66E+01","module":"A4","scenario":null},{"value":"1,02E-02","module":"A5","scenario":null},{"value":"2,25E-01","module":"C1","scenario":null},{"value":"2,89E-01","module":"C2","scenario":null},{"value":"0,00E+00","module":"C3","scenario":null},{"value":"1,21E-02","module":"C4","scenario":null},{"value":"-2,30E+02","module":"D","scenario":null},{"value":"1,86E+02","module":"A1A3","scenario":null}]},{"parameter":"SM","unit":"kg","values":[{"value":"3,33E-02","module":"A1","scenario":null},{"value":"0,00E+00","module":"A2","scenario":null},{"value":"0,00E+00","module":"A3","scenario":null},{"value":"0,00E+00","module":"A4","scenario":null},{"value":"0,00E+00","module":"A5","scenario":null},{"value":"0,00E+00","module":"C1","scenario":null},{"value":"0,00E+00","module":"C2","scenario":null},{"value":"0,00E+00","module":"C3","scenario":null},{"value":"0,00E+00","module":"C4","scenario":null},{"value":"0,00E+00","module":"D","scenario":null},{"value":"3,33E-02","module":"A1A3","scenario":null}]},{"parameter":"RSF","unit":"MJ","values":[{"value":"9,85E-02","module":"A1","scenario":null},{"value":"4,24E-03","module":"A2","scenario":null},{"value":"3,03E-03","module":"A3","scenario":null},{"value":"5,82E-03","module":"A4","scenario":null},{"value":"2,02E-04","module":"A5","scenario":null},{"value":"0,00E+00","module":"C1","scenario":null},{"value":"1,27E-04","module":"C2","scenario":null},{"value":"0,00E+00","module":"C3","scenario":null},{"value":"2,27E-06","module":"C4","scenario":null},{"value":"-8,31E-02","module":"D","scenario":null},{"value":"1,06E-01","module":"A1A3","scenario":null}]},{"parameter":"NRSF","unit":"MJ","values":[{"value":"1,75E-02","module":"A1","scenario":null},{"value":"3,73E-02","module":"A2","scenario":null},{"value":"4,79E-02","module":"A3","scenario":null},{"value":"1,65E-02","module":"A4","scenario":null},{"value":"1,66E-03","module":"A5","scenario":null},{"value":"0,00E+00","module":"C1","scenario":null},{"value":"4,26E-04","module":"C2","scenario":null},{"value":"0,00E+00","module":"C3","scenario":null},{"value":"1,16E-05","module":"C4","scenario":null},{"value":"-1,82E-02","module":"D","scenario":null},{"value":"1,03E-01","module":"A1A3","scenario":null}]},{"parameter":"FW","unit":"m3","values":[{"value":"1,29E-01","module":"A1","scenario":null},{"value":"1,33E-03","module":"A2","scenario":null},{"value":"2,75E-02","module":"A3","scenario":null},{"value":"1,33E-03","module":"A4","scenario":null},{"value":"2,14E-04","module":"A5","scenario":null},{"value":"1,16E-05","module":"C1","scenario":null},{"value":"3,28E-05","module":"C2","scenario":null},{"value":"0,00E+00","module":"C3","scenario":null},{"value":"1,29E-05","module":"C4","scenario":null},{"value":"-1,34E-01","module":"D","scenario":null},{"value":"1,58E-01","module":"A1A3","scenario":null}]}],"end_of_life_waste":[{"parameter":"HWD","unit":"kg","values":[{"value":"3,43E-02","module":"A1","scenario":null},{"value":"9,42E-04","module":"A2","scenario":null},{"value":"3,85E-02","module":"A3","scenario":null},{"value":"7,72E-04","module":"A4","scenario":null},{"value":"0,00E+00","module":"A5","scenario":null},{"value":"6,62E-06","module":"C1","scenario":null},{"value":"1,58E-05","module":"C2","scenario":null},{"value":"0,00E+00","module":"C3","scenario":null},{"value":"9,35E-07","module":"C4","scenario":null},{"value":"-1,08E-02","module":"D","scenario":null},{"value":"7,37E-02","module":"A1A3","scenario":null}]},{"parameter":"NHWD","unit":"kg","values":[{"value":"1,18E+00","module":"A1","scenario":null},{"value":"4,25E-01","module":"A2","scenario":null},{"value":"9,23E-01","module":"A3","scenario":null},{"value":"4,55E-01","module":"A4","scenario":null},{"value":"1,30E+00","module":"A5","scenario":null},{"value":"2,66E-04","module":"C1","scenario":null},{"value":"2,51E-02","module":"C2","scenario":null},{"value":"0,00E+00","module":"C3","scenario":null},{"value":"8,20E-02","module":"C4","scenario":null},{"value":"-4,40E-01","module":"D","scenario":null},{"value":"2,53E+00","module":"A1A3","scenario":null}]},{"parameter":"RWD","unit":"kg","values":[{"value":"2,05E-04","module":"A1","scenario":null},{"value":"1,21E-04","module":"A2","scenario":null},{"value":"5,67E-05","module":"A3","scenario":null},{"value":"1,14E-04","module":"A4","scenario":null},{"value":"0,00E+00","module":"A5","scenario":null},{"value":"1,56E-06","module":"C1","scenario":null},{"value":"1,97E-06","module":"C2","scenario":null},{"value":"0,00E+00","module":"C3","scenario":null},{"value":"7,93E-08","module":"C4","scenario":null},{"value":"-1,64E-04","module":"D","scenario":null},{"value":"3,82E-04","module":"A1A3","scenario":null}]}],"end_of_life_flow":[{"parameter":"CRU","unit":"kg","values":[{"value":"0,00E+00","module":"A1","scenario":null},{"value":"0,00E+00","module":"A2","scenario":null},{"value":"0,00E+00","module":"A3","scenario":null},{"value":"0,00E+00","module":"A4","scenario":null},{"value":"0,00E+00","module":"A5","scenario":null},{"value":"0,00E+00","module":"C1","scenario":null},{"value":"0,00E+00","module":"C2","scenario":null},{"value":"4,00E+00","module":"C3","scenario":null},{"value":"0,00E+00","module":"C4","scenario":null},{"value":"0,00E+00","module":"D","scenario":null},{"value":"0,00E+00","module":"A1A3","scenario":null}]},{"parameter":"MFR","unit":"kg","values":[{"value":"0,00E+00","module":"A1","scenario":null},{"value":"0,00E+00","module":"A2","scenario":null},{"value":"0,00E+00","module":"A3","scenario":null},{"value":"0,00E+00","module":"A4","scenario":null},{"value":"6,48E-01","module":"A5","scenario":null},{"value":"0,00E+00","module":"C1","scenario":null},{"value":"0,00E+00","module":"C2","scenario":null},{"value":"0,00E+00","module":"C3","scenario":null},{"value":"3,07E-06","module":"C4","scenario":null},{"value":"0,00E+00","module":"D","scenario":null},{"value":"0,00E+00","module":"A1A3","scenario":null}]},{"parameter":"MER","unit":"kg","values":[{"value":"0,00E+00","module":"A1","scenario":null},{"value":"0,00E+00","module":"A2","scenario":null},{"value":"1,39E-01","module":"A3","scenario":null},{"value":"0,00E+00","module":"A4","scenario":null},{"value":"5,98E-01","module":"A5","scenario":null},{"value":"0,00E+00","module":"C1","scenario":null},{"value":"0,00E+00","module":"C2","scenario":null},{"value":"0,00E+00","module":"C3","scenario":null},{"value":"2,48E-08","module":"C4","scenario":null},{"value":"0,00E+00","module":"D","scenario":null},{"value":"1,39E-01","module":"A1A3","scenario":null}]},{"parameter":"EEE","unit":"MJ","values":[{"value":"0,00E+00","module":"A1","scenario":null},{"value":"0,00E+00","module":"A2","scenario":null},{"value":"8,26E-02","module":"A3","scenario":null},{"value":"0,00E+00","module":"A4","scenario":null},{"value":"4,56E-01","module":"A5","scenario":null},{"value":"0,00E+00","module":"C1","scenario":null},{"value":"0,00E+00","module":"C2","scenario":null},{"value":"0,00E+00","module":"C3","scenario":null},{"value":"2,15E-07","module":"C4","scenario":null},{"value":"0,00E+00","module":"D","scenario":null},{"value":"8,26E-02","module":"A1A3","scenario":null}]},{"parameter":"EET","unit":"MJ","values":[{"value":"0,00E+00","module":"A1","scenario":null},{"value":"0,00E+00","module":"A2","scenario":null},{"value":"1,25E+00","module":"A3","scenario":null},{"value":"0,00E+00","module":"A4","scenario":null},{"value":"6,89E+00","module":"A5","scenario":null},{"value":"0,00E+00","module":"C1","scenario":null},{"value":"0,00E+00","module":"C2","scenario":null},{"value":"0,00E+00","module":"C3","scenario":null},{"value":"3,25E-06","module":"C4","scenario":null},{"value":"0,00E+00","module":"D","scenario":null},{"value":"1,25E+00","module":"A1A3","scenario":null}]}]}