{"product_name":"Frankie tables","epd_id":"NEPD-7438-6815","declared_unit":{"unit":"stk","amount":1},"compliance":["EN 15804+A2","ISO 14025","ISO 21930"],"producer_name":"Martela Oyj","environmental_impact":[{"parameter":"GWP-total","unit":"kg CO2-eq","values":[{"value":"8,53E+01","module":"A1-A3","scenario":null},{"value":"1,08E+01","module":"A4","scenario":null},{"value":"2,40E+01","module":"A5","scenario":null},{"value":"3,45E-03","module":"B2","scenario":null},{"value":"0,00E+00","module":"B3","scenario":null},{"value":"0,00E+00","module":"B4","scenario":null},{"value":"0,00E+00","module":"C1","scenario":null},{"value":"9,14E-01","module":"C2","scenario":null},{"value":"7,73E+01","module":"C3","scenario":null},{"value":"2,40E-01","module":"C4","scenario":null},{"value":"-1,10E+01","module":"D","scenario":null}]},{"parameter":"GWP-fossil","unit":"kg CO2-eq","values":[{"value":"1,69E+02","module":"A1-A3","scenario":null},{"value":"1,08E+01","module":"A4","scenario":null},{"value":"7,16E-02","module":"A5","scenario":null},{"value":"3,43E-03","module":"B2","scenario":null},{"value":"0,00E+00","module":"B3","scenario":null},{"value":"0,00E+00","module":"B4","scenario":null},{"value":"0,00E+00","module":"C1","scenario":null},{"value":"9,14E-01","module":"C2","scenario":null},{"value":"1,49E+01","module":"C3","scenario":null},{"value":"2,40E-01","module":"C4","scenario":null},{"value":"-1,09E+01","module":"D","scenario":null}]},{"parameter":"GWP-biogenic","unit":"kg CO2-eq","values":[{"value":"-8,46E+01","module":"A1-A3","scenario":null},{"value":"4,12E-03","module":"A4","scenario":null},{"value":"2,40E+01","module":"A5","scenario":null},{"value":"2,16E-05","module":"B2","scenario":null},{"value":"0,00E+00","module":"B3","scenario":null},{"value":"0,00E+00","module":"B4","scenario":null},{"value":"0,00E+00","module":"C1","scenario":null},{"value":"3,78E-04","module":"C2","scenario":null},{"value":"6,23E+01","module":"C3","scenario":null},{"value":"1,74E-04","module":"C4","scenario":null},{"value":"-1,03E-02","module":"D","scenario":null}]},{"parameter":"GWP-luluc","unit":"kg CO2-eq","values":[{"value":"1,32E+00","module":"A1-A3","scenario":null},{"value":"4,41E-03","module":"A4","scenario":null},{"value":"1,95E-05","module":"A5","scenario":null},{"value":"5,58E-06","module":"B2","scenario":null},{"value":"0,00E+00","module":"B3","scenario":null},{"value":"0,00E+00","module":"B4","scenario":null},{"value":"0,00E+00","module":"C1","scenario":null},{"value":"3,25E-04","module":"C2","scenario":null},{"value":"2,43E-04","module":"C3","scenario":null},{"value":"6,95E-05","module":"C4","scenario":null},{"value":"-1,01E-01","module":"D","scenario":null}]},{"parameter":"ODP","unit":"kg CFC11-eq","values":[{"value":"1,20E-05","module":"A1-A3","scenario":null},{"value":"2,38E-06","module":"A4","scenario":null},{"value":"8,08E-09","module":"A5","scenario":null},{"value":"3,04E-10","module":"B2","scenario":null},{"value":"0,00E+00","module":"B3","scenario":null},{"value":"0,00E+00","module":"B4","scenario":null},{"value":"0,00E+00","module":"C1","scenario":null},{"value":"2,07E-07","module":"C2","scenario":null},{"value":"1,08E-07","module":"C3","scenario":null},{"value":"7,04E-08","module":"C4","scenario":null},{"value":"-2,06E-01","module":"D","scenario":null}]},{"parameter":"AP","unit":"mol H+-eq","values":[{"value":"9,87E-01","module":"A1-A3","scenario":null},{"value":"9,58E-02","module":"A4","scenario":null},{"value":"2,67E-04","module":"A5","scenario":null},{"value":"2,00E-05","module":"B2","scenario":null},{"value":"0,00E+00","module":"B3","scenario":null},{"value":"0,00E+00","module":"B4","scenario":null},{"value":"0,00E+00","module":"C1","scenario":null},{"value":"2,63E-03","module":"C2","scenario":null},{"value":"8,76E-03","module":"C3","scenario":null},{"value":"1,63E-03","module":"C4","scenario":null},{"value":"-6,35E-02","module":"D","scenario":null}]},{"parameter":"POCP","unit":"kg NMVOC-eq","values":[{"value":"6,91E-01","module":"A1-A3","scenario":null},{"value":"7,19E-02","module":"A4","scenario":null},{"value":"3,06E-04","module":"A5","scenario":null},{"value":"1,16E-05","module":"B2","scenario":null},{"value":"0,00E+00","module":"B3","scenario":null},{"value":"0,00E+00","module":"B4","scenario":null},{"value":"0,00E+00","module":"C1","scenario":null},{"value":"2,23E-03","module":"C2","scenario":null},{"value":"1,06E-02","module":"C3","scenario":null},{"value":"1,84E-03","module":"C4","scenario":null},{"value":"-6,32E-02","module":"D","scenario":null}]},{"parameter":"ADPE","unit":"kg Sb-eq","values":[{"value":"4,85E-03","module":"A1-A3","scenario":null},{"value":"2,52E-04","module":"A4","scenario":null},{"value":"8,24E-07","module":"A5","scenario":null},{"value":"9,59E-08","module":"B2","scenario":null},{"value":"0,00E+00","module":"B3","scenario":null},{"value":"0,00E+00","module":"B4","scenario":null},{"value":"0,00E+00","module":"C1","scenario":null},{"value":"2,52E-05","module":"C2","scenario":null},{"value":"4,95E-06","module":"C3","scenario":null},{"value":"3,92E-06","module":"C4","scenario":null},{"value":"-1,68E-04","module":"D","scenario":null}]},{"parameter":"ADPF","unit":"MJ","values":[{"value":"2,28E+03","module":"A1-A3","scenario":null},{"value":"1,58E+02","module":"A4","scenario":null},{"value":"5,67E-01","module":"A5","scenario":null},{"value":"5,86E-02","module":"B2","scenario":null},{"value":"0,00E+00","module":"B3","scenario":null},{"value":"0,00E+00","module":"B4","scenario":null},{"value":"0,00E+00","module":"C1","scenario":null},{"value":"1,38E+01","module":"C2","scenario":null},{"value":"7,03E+00","module":"C3","scenario":null},{"value":"5,23E+00","module":"C4","scenario":null},{"value":"-1,08E+02","module":"D","scenario":null}]},{"parameter":"WDP","unit":"m3 world-eq. Deprived","values":[{"value":"1,63E+05","module":"A1-A3","scenario":null},{"value":"1,31E+02","module":"A4","scenario":null},{"value":"1,43E+00","module":"A5","scenario":null},{"value":"1,05E+00","module":"B2","scenario":null},{"value":"0,00E+00","module":"B3","scenario":null},{"value":"0,00E+00","module":"B4","scenario":null},{"value":"0,00E+00","module":"C1","scenario":null},{"value":"1,34E+01","module":"C2","scenario":null},{"value":"1,35E+00","module":"C3","scenario":null},{"value":"1,18E+01","module":"C4","scenario":null},{"value":"-8,28E+01","module":"D","scenario":null}]},{"parameter":"EP-freshwater","unit":"kg P-eq","values":[{"value":"9,36E-03","module":"A1-A3","scenario":null},{"value":"7,70E-05","module":"A4","scenario":null},{"value":"4,28E-07","module":"A5","scenario":null},{"value":"2,74E-07","module":"B2","scenario":null},{"value":"0,00E+00","module":"B3","scenario":null},{"value":"0,00E+00","module":"B4","scenario":null},{"value":"0,00E+00","module":"C1","scenario":null},{"value":"7,30E-06","module":"C2","scenario":null},{"value":"1,96E-05","module":"C3","scenario":null},{"value":"2,43E-06","module":"C4","scenario":null},{"value":"-7,49E-04","module":"D","scenario":null}]},{"parameter":"EP-marine","unit":"kg N-eq","values":[{"value":"1,69E-01","module":"A1-A3","scenario":null},{"value":"2,26E-02","module":"A4","scenario":null},{"value":"1,33E-04","module":"A5","scenario":null},{"value":"3,17E-06","module":"B2","scenario":null},{"value":"0,00E+00","module":"B3","scenario":null},{"value":"0,00E+00","module":"B4","scenario":null},{"value":"0,00E+00","module":"C1","scenario":null},{"value":"5,20E-04","module":"C2","scenario":null},{"value":"3,96E-03","module":"C3","scenario":null},{"value":"5,77E-04","module":"C4","scenario":null},{"value":"-1,59E-02","module":"D","scenario":null}]},{"parameter":"EP-terrestrial","unit":"mol N-eq.","values":[{"value":"1,99E+00","module":"A1-A3","scenario":null},{"value":"2,52E-01","module":"A4","scenario":null},{"value":"1,12E-03","module":"A5","scenario":null},{"value":"3,69E-05","module":"B2","scenario":null},{"value":"0,00E+00","module":"B3","scenario":null},{"value":"0,00E+00","module":"B4","scenario":null},{"value":"0,00E+00","module":"C1","scenario":null},{"value":"5,81E-03","module":"C2","scenario":null},{"value":"4,21E-02","module":"C3","scenario":null},{"value":"6,40E-03","module":"C4","scenario":null},{"value":"-1,67E-01","module":"D","scenario":null}]},{"parameter":"GWP-IOBC","unit":"kg CO2-eq","values":[{"value":"1,73E+02","module":"A1-A3","scenario":null},{"value":"1,08E+01","module":"A4","scenario":null},{"value":"7,16E-02","module":"A5","scenario":null},{"value":"3,45E-03","module":"B2","scenario":null},{"value":"0,00E+00","module":"B3","scenario":null},{"value":"0,00E+00","module":"B4","scenario":null},{"value":"0,00E+00","module":"C1","scenario":null},{"value":"9,14E-01","module":"C2","scenario":null},{"value":"1,24E+01","module":"C3","scenario":null},{"value":"2,45E-01","module":"C4","scenario":null},{"value":"-1,50E+01","module":"D","scenario":null}]}],"additional_environmental_impact":[{"parameter":"PM","unit":"Disease incidence","values":[{"value":"1,32E-05","module":"A1-A3","scenario":null},{"value":"5,86E-07","module":"A4","scenario":null},{"value":"3,67E-09","module":"A5","scenario":null},{"value":"1,68E-10","module":"B2","scenario":null},{"value":"0,00E+00","module":"B3","scenario":null},{"value":"0,00E+00","module":"B4","scenario":null},{"value":"0,00E+00","module":"C1","scenario":null},{"value":"5,59E-08","module":"C2","scenario":null},{"value":"1,23E-07","module":"C3","scenario":null},{"value":"2,94E-08","module":"C4","scenario":null},{"value":"-2,08E-06","module":"D","scenario":null}]},{"parameter":"ETP-fw","unit":"CTUe","values":[{"value":"8,16E+03","module":"A1-A3","scenario":null},{"value":"1,12E+02","module":"A4","scenario":null},{"value":"6,48E-01","module":"A5","scenario":null},{"value":"6,34E-02","module":"B2","scenario":null},{"value":"0,00E+00","module":"B3","scenario":null},{"value":"0,00E+00","module":"B4","scenario":null},{"value":"0,00E+00","module":"C1","scenario":null},{"value":"1,02E+01","module":"C2","scenario":null},{"value":"3,70E+01","module":"C3","scenario":null},{"value":"3,29E+00","module":"C4","scenario":null},{"value":"-6,71E+02","module":"D","scenario":null}]},{"parameter":"HTP-c","unit":"CTUh","values":[{"value":"7,21E-07","module":"A1-A3","scenario":null},{"value":"0,00E+00","module":"A4","scenario":null},{"value":"4,00E-11","module":"A5","scenario":null},{"value":"9,00E-12","module":"B2","scenario":null},{"value":"0,00E+00","module":"B3","scenario":null},{"value":"0,00E+00","module":"B4","scenario":null},{"value":"0,00E+00","module":"C1","scenario":null},{"value":"0,00E+00","module":"C2","scenario":null},{"value":"3,43E-09","module":"C3","scenario":null},{"value":"1,23E-10","module":"C4","scenario":null},{"value":"-4,30E-08","module":"D","scenario":null}]},{"parameter":"HTP-nc","unit":"CTUh","values":[{"value":"6,50E-06","module":"A1-A3","scenario":null},{"value":"1,25E-07","module":"A4","scenario":null},{"value":"1,86E-09","module":"A5","scenario":null},{"value":"2,11E-10","module":"B2","scenario":null},{"value":"0,00E+00","module":"B3","scenario":null},{"value":"0,00E+00","module":"B4","scenario":null},{"value":"0,00E+00","module":"C1","scenario":null},{"value":"1,12E-08","module":"C2","scenario":null},{"value":"8,70E-08","module":"C3","scenario":null},{"value":"3,42E-09","module":"C4","scenario":null},{"value":"6,36E-07","module":"D","scenario":null}]},{"parameter":"SQP","unit":"-","values":[{"value":"4,39E+03","module":"A1-A3","scenario":null},{"value":"9,44E+01","module":"A4","scenario":null},{"value":"5,30E-01","module":"A5","scenario":null},{"value":"1,64E-02","module":"B2","scenario":null},{"value":"0,00E+00","module":"B3","scenario":null},{"value":"0,00E+00","module":"B4","scenario":null},{"value":"0,00E+00","module":"C1","scenario":null},{"value":"9,66E+00","module":"C2","scenario":null},{"value":"1,36E+00","module":"C3","scenario":null},{"value":"1,15E+01","module":"C4","scenario":null},{"value":"-2,75E+02","module":"D","scenario":null}]},{"parameter":"IRP","unit":"kBq U235-eq","values":[{"value":"6,30E+00","module":"A1-A3","scenario":null},{"value":"6,87E-01","module":"A4","scenario":null},{"value":"2,38E-03","module":"A5","scenario":null},{"value":"4,05E-04","module":"B2","scenario":null},{"value":"0,00E+00","module":"B3","scenario":null},{"value":"0,00E+00","module":"B4","scenario":null},{"value":"0,00E+00","module":"C1","scenario":null},{"value":"6,04E-02","module":"C2","scenario":null},{"value":"1,82E-02","module":"C3","scenario":null},{"value":"2,10E-02","module":"C4","scenario":null},{"value":"-2,29E-01","module":"D","scenario":null}]}],"resource_use":[{"parameter":"PERE","unit":"MJ","values":[{"value":"9,76E+02","module":"A1-A3","scenario":null},{"value":"2,04E+00","module":"A4","scenario":null},{"value":"1,53E-02","module":"A5","scenario":null},{"value":"7,96E-03","module":"B2","scenario":null},{"value":"0,00E+00","module":"B3","scenario":null},{"value":"0,00E+00","module":"B4","scenario":null},{"value":"0,00E+00","module":"C1","scenario":null},{"value":"1,98E-01","module":"C2","scenario":null},{"value":"3,96E-01","module":"C3","scenario":null},{"value":"1,04E-01","module":"C4","scenario":null},{"value":"-2,55E+02","module":"D","scenario":null}]},{"parameter":"PERM","unit":"","values":[{"value":"5,50E+02","module":"A1-A3","scenario":null},{"value":"0,00E+00","module":"A4","scenario":null},{"value":"-2,14E+02","module":"A5","scenario":null},{"value":"0,00E+00","module":"B2","scenario":null},{"value":"0,00E+00","module":"B3","scenario":null},{"value":"0,00E+00","module":"B4","scenario":null},{"value":"0,00E+00","module":"C1","scenario":null},{"value":"0,00E+00","module":"C2","scenario":null},{"value":"-3,36E+02","module":"C3","scenario":null},{"value":"0,00E+00","module":"C4","scenario":null},{"value":"0,00E+00","module":"D","scenario":null}]},{"parameter":"PERT","unit":"MJ","values":[{"value":"1,53E+03","module":"A1-A3","scenario":null},{"value":"2,04E+00","module":"A4","scenario":null},{"value":"-2,14E+02","module":"A5","scenario":null},{"value":"7,96E-03","module":"B2","scenario":null},{"value":"0,00E+00","module":"B3","scenario":null},{"value":"0,00E+00","module":"B4","scenario":null},{"value":"0,00E+00","module":"C1","scenario":null},{"value":"1,98E-01","module":"C2","scenario":null},{"value":"-3,36E+02","module":"C3","scenario":null},{"value":"1,04E-01","module":"C4","scenario":null},{"value":"-2,55E+02","module":"D","scenario":null}]},{"parameter":"PENRE","unit":"MJ","values":[{"value":"2,15E+03","module":"A1-A3","scenario":null},{"value":"1,58E+02","module":"A4","scenario":null},{"value":"5,67E-01","module":"A5","scenario":null},{"value":"5,86E-02","module":"B2","scenario":null},{"value":"0,00E+00","module":"B3","scenario":null},{"value":"0,00E+00","module":"B4","scenario":null},{"value":"0,00E+00","module":"C1","scenario":null},{"value":"1,38E+01","module":"C2","scenario":null},{"value":"7,27E+00","module":"C3","scenario":null},{"value":"5,23E+00","module":"C4","scenario":null},{"value":"-1,08E+02","module":"D","scenario":null}]},{"parameter":"PENRM","unit":"MJ","values":[{"value":"1,57E+02","module":"A1-A3","scenario":null},{"value":"0,00E+00","module":"A4","scenario":null},{"value":"-2,12E+01","module":"A5","scenario":null},{"value":"0,00E+00","module":"B2","scenario":null},{"value":"0,00E+00","module":"B3","scenario":null},{"value":"0,00E+00","module":"B4","scenario":null},{"value":"0,00E+00","module":"C1","scenario":null},{"value":"0,00E+00","module":"C2","scenario":null},{"value":"-1,36E+02","module":"C3","scenario":null},{"value":"0,00E+00","module":"C4","scenario":null},{"value":"0,00E+00","module":"D","scenario":null}]},{"parameter":"PENRT","unit":"MJ","values":[{"value":"2,31E+03","module":"A1-A3","scenario":null},{"value":"1,58E+02","module":"A4","scenario":null},{"value":"-2,07E+01","module":"A5","scenario":null},{"value":"5,86E-02","module":"B2","scenario":null},{"value":"0,00E+00","module":"B3","scenario":null},{"value":"0,00E+00","module":"B4","scenario":null},{"value":"0,00E+00","module":"C1","scenario":null},{"value":"1,38E+01","module":"C2","scenario":null},{"value":"-1,28E+02","module":"C3","scenario":null},{"value":"5,23E+00","module":"C4","scenario":null},{"value":"-1,08E+02","module":"D","scenario":null}]},{"parameter":"SM","unit":"kg","values":[{"value":"1,66E+00","module":"A1-A3","scenario":null},{"value":"0,00E+00","module":"A4","scenario":null},{"value":"0,00E+00","module":"A5","scenario":null},{"value":"0,00E+00","module":"B2","scenario":null},{"value":"0,00E+00","module":"B3","scenario":null},{"value":"0,00E+00","module":"B4","scenario":null},{"value":"0,00E+00","module":"C1","scenario":null},{"value":"0,00E+00","module":"C2","scenario":null},{"value":"0,00E+00","module":"C3","scenario":null},{"value":"0,00E+00","module":"C4","scenario":null},{"value":"0,00E+00","module":"D","scenario":null}]},{"parameter":"RSF","unit":"MJ","values":[{"value":"8,44E+00","module":"A1-A3","scenario":null},{"value":"7,10E-02","module":"A4","scenario":null},{"value":"3,76E-04","module":"A5","scenario":null},{"value":"6,38E-04","module":"B2","scenario":null},{"value":"0,00E+00","module":"B3","scenario":null},{"value":"0,00E+00","module":"B4","scenario":null},{"value":"0,00E+00","module":"C1","scenario":null},{"value":"7,07E-03","module":"C2","scenario":null},{"value":"9,06E-03","module":"C3","scenario":null},{"value":"2,72E-03","module":"C4","scenario":null},{"value":"2,49E-01","module":"D","scenario":null}]},{"parameter":"NRSF","unit":"MJ","values":[{"value":"2,59E+01","module":"A1-A3","scenario":null},{"value":"2,38E-01","module":"A4","scenario":null},{"value":"2,27E-03","module":"A5","scenario":null},{"value":"6,29E-04","module":"B2","scenario":null},{"value":"0,00E+00","module":"B3","scenario":null},{"value":"0,00E+00","module":"B4","scenario":null},{"value":"0,00E+00","module":"C1","scenario":null},{"value":"2,53E-02","module":"C2","scenario":null},{"value":"0,00E+00","module":"C3","scenario":null},{"value":"2,52E-01","module":"C4","scenario":null},{"value":"-6,27E+00","module":"D","scenario":null}]},{"parameter":"FW","unit":"m3","values":[{"value":"2,66E+00","module":"A1-A3","scenario":null},{"value":"1,52E-02","module":"A4","scenario":null},{"value":"3,52E-04","module":"A5","scenario":null},{"value":"1,01E-02","module":"B2","scenario":null},{"value":"0,00E+00","module":"B3","scenario":null},{"value":"0,00E+00","module":"B4","scenario":null},{"value":"0,00E+00","module":"C1","scenario":null},{"value":"1,48E-03","module":"C2","scenario":null},{"value":"1,26E-02","module":"C3","scenario":null},{"value":"4,74E-03","module":"C4","scenario":null},{"value":"-3,17E-01","module":"D","scenario":null}]}],"end_of_life_waste":[{"parameter":"HWD","unit":"kg","values":[{"value":"1,09E+00","module":"A1-A3","scenario":null},{"value":"7,83E-03","module":"A4","scenario":null},{"value":"3,44E-07","module":"A5","scenario":null},{"value":"1,11E-05","module":"B2","scenario":null},{"value":"0,00E+00","module":"B3","scenario":null},{"value":"0,00E+00","module":"B4","scenario":null},{"value":"0,00E+00","module":"C1","scenario":null},{"value":"7,12E-04","module":"C2","scenario":null},{"value":"0,00E+00","module":"C3","scenario":null},{"value":"2,03E+01","module":"C4","scenario":null},{"value":"-4,40E-02","module":"D","scenario":null}]},{"parameter":"NHWD","unit":"kg","values":[{"value":"4,62E+01","module":"A1-A3","scenario":null},{"value":"6,38E+00","module":"A4","scenario":null},{"value":"1,97E+00","module":"A5","scenario":null},{"value":"7,11E-04","module":"B2","scenario":null},{"value":"0,00E+00","module":"B3","scenario":null},{"value":"0,00E+00","module":"B4","scenario":null},{"value":"0,00E+00","module":"C1","scenario":null},{"value":"6,72E-01","module":"C2","scenario":null},{"value":"2,36E+00","module":"C3","scenario":null},{"value":"3,59E-01","module":"C4","scenario":null},{"value":"-4,26E+00","module":"D","scenario":null}]},{"parameter":"RWD","unit":"kg","values":[{"value":"1,03E-02","module":"A1-A3","scenario":null},{"value":"1,08E-03","module":"A4","scenario":null},{"value":"3,84E-08","module":"A5","scenario":null},{"value":"3,43E-07","module":"B2","scenario":null},{"value":"0,00E+00","module":"B3","scenario":null},{"value":"0,00E+00","module":"B4","scenario":null},{"value":"0,00E+00","module":"C1","scenario":null},{"value":"9,41E-05","module":"C2","scenario":null},{"value":"0,00E+00","module":"C3","scenario":null},{"value":"3,24E-05","module":"C4","scenario":null},{"value":"-1,89E-04","module":"D","scenario":null}]}],"end_of_life_flow":[{"parameter":"CRU","unit":"kg","values":[{"value":"0,00E+00","module":"A1-A3","scenario":null},{"value":"0,00E+00","module":"A4","scenario":null},{"value":"1,42E+01","module":"A5","scenario":null},{"value":"0,00E+00","module":"B2","scenario":null},{"value":"0,00E+00","module":"B3","scenario":null},{"value":"0,00E+00","module":"B4","scenario":null},{"value":"0,00E+00","module":"C1","scenario":null},{"value":"0,00E+00","module":"C2","scenario":null},{"value":"0,00E+00","module":"C3","scenario":null},{"value":"0,00E+00","module":"C4","scenario":null},{"value":"0,00E+00","module":"D","scenario":null}]},{"parameter":"MFR","unit":"kg","values":[{"value":"1,62E+01","module":"A1-A3","scenario":null},{"value":"0,00E+00","module":"A4","scenario":null},{"value":"9,25E-01","module":"A5","scenario":null},{"value":"0,00E+00","module":"B2","scenario":null},{"value":"0,00E+00","module":"B3","scenario":null},{"value":"0,00E+00","module":"B4","scenario":null},{"value":"0,00E+00","module":"C1","scenario":null},{"value":"0,00E+00","module":"C2","scenario":null},{"value":"1,00E+01","module":"C3","scenario":null},{"value":"0,00E+00","module":"C4","scenario":null},{"value":"0,00E+00","module":"D","scenario":null}]},{"parameter":"MER","unit":"kg","values":[{"value":"2,27E+01","module":"A1-A3","scenario":null},{"value":"0,00E+00","module":"A4","scenario":null},{"value":"7,94E-01","module":"A5","scenario":null},{"value":"0,00E+00","module":"B2","scenario":null},{"value":"0,00E+00","module":"B3","scenario":null},{"value":"0,00E+00","module":"B4","scenario":null},{"value":"0,00E+00","module":"C1","scenario":null},{"value":"0,00E+00","module":"C2","scenario":null},{"value":"7,16E+01","module":"C3","scenario":null},{"value":"0,00E+00","module":"C4","scenario":null},{"value":"0,00E+00","module":"D","scenario":null}]},{"parameter":"EEE","unit":"MJ","values":[{"value":"1,61E+01","module":"A1-A3","scenario":null},{"value":"0,00E+00","module":"A4","scenario":null},{"value":"5,59E-01","module":"A5","scenario":null},{"value":"0,00E+00","module":"B2","scenario":null},{"value":"0,00E+00","module":"B3","scenario":null},{"value":"0,00E+00","module":"B4","scenario":null},{"value":"0,00E+00","module":"C1","scenario":null},{"value":"0,00E+00","module":"C2","scenario":null},{"value":"3,16E+01","module":"C3","scenario":null},{"value":"0,00E+00","module":"C4","scenario":null},{"value":"0,00E+00","module":"D","scenario":null}]},{"parameter":"EET","unit":"MJ","values":[{"value":"2,43E+02","module":"A1-A3","scenario":null},{"value":"0,00E+00","module":"A4","scenario":null},{"value":"8,45E+00","module":"A5","scenario":null},{"value":"0,00E+00","module":"B2","scenario":null},{"value":"0,00E+00","module":"B3","scenario":null},{"value":"0,00E+00","module":"B4","scenario":null},{"value":"0,00E+00","module":"C1","scenario":null},{"value":"0,00E+00","module":"C2","scenario":null},{"value":"4,79E+02","module":"C3","scenario":null},{"value":"0,00E+00","module":"C4","scenario":null},{"value":"0,00E+00","module":"D","scenario":null}]}]}