{"product_name":"EXRQ 5G1,5","epd_id":"NEPD-9107-8675","declared_unit":{"unit":"m","amount":1},"compliance":["EN 15804+A2","ISO 14025","ISO 21930"],"producer_name":"Amokabel AB","environmental_impact":[{"parameter":"GWP-total","unit":"kg CO2-eq","values":[{"value":"6,33E-01","module":"A1","scenario":null},{"value":"1,82E-02","module":"A2","scenario":null},{"value":"2,37E-03","module":"A3","scenario":null},{"value":"5,44E-03","module":"A4","scenario":null},{"value":"2,03E-02","module":"A5","scenario":null},{"value":"2,45E-01","module":"B6","scenario":null},{"value":"0,00E+00","module":"C1","scenario":null},{"value":"2,50E-03","module":"C2","scenario":null},{"value":"1,47E-01","module":"C3","scenario":null},{"value":"6,08E-03","module":"C4","scenario":null},{"value":"-1,07E-01","module":"D","scenario":null},{"value":"6,54E-01","module":"A1A3","scenario":null}]},{"parameter":"GWP-fossil","unit":"kg CO2-eq","values":[{"value":"6,34E-01","module":"A1","scenario":null},{"value":"1,82E-02","module":"A2","scenario":null},{"value":"2,25E-03","module":"A3","scenario":null},{"value":"5,43E-03","module":"A4","scenario":null},{"value":"1,03E-02","module":"A5","scenario":null},{"value":"2,25E-01","module":"B6","scenario":null},{"value":"0,00E+00","module":"C1","scenario":null},{"value":"2,50E-03","module":"C2","scenario":null},{"value":"1,47E-01","module":"C3","scenario":null},{"value":"6,07E-03","module":"C4","scenario":null},{"value":"-1,06E-01","module":"D","scenario":null},{"value":"6,54E-01","module":"A1A3","scenario":null}]},{"parameter":"GWP-biogenic","unit":"kg CO2-eq","values":[{"value":"-1,70E-03","module":"A1","scenario":null},{"value":"7,08E-06","module":"A2","scenario":null},{"value":"4,61E-05","module":"A3","scenario":null},{"value":"2,25E-06","module":"A4","scenario":null},{"value":"1,00E-02","module":"A5","scenario":null},{"value":"4,58E-03","module":"B6","scenario":null},{"value":"0,00E+00","module":"C1","scenario":null},{"value":"1,03E-06","module":"C2","scenario":null},{"value":"1,20E-06","module":"C3","scenario":null},{"value":"5,46E-07","module":"C4","scenario":null},{"value":"-4,68E-04","module":"D","scenario":null},{"value":"-1,64E-03","module":"A1A3","scenario":null}]},{"parameter":"GWP-luluc","unit":"kg CO2-eq","values":[{"value":"8,26E-04","module":"A1","scenario":null},{"value":"7,23E-06","module":"A2","scenario":null},{"value":"7,39E-05","module":"A3","scenario":null},{"value":"1,93E-06","module":"A4","scenario":null},{"value":"7,04E-06","module":"A5","scenario":null},{"value":"1,46E-02","module":"B6","scenario":null},{"value":"0,00E+00","module":"C1","scenario":null},{"value":"8,89E-07","module":"C2","scenario":null},{"value":"1,78E-07","module":"C3","scenario":null},{"value":"2,85E-07","module":"C4","scenario":null},{"value":"-9,95E-04","module":"D","scenario":null},{"value":"9,07E-04","module":"A1A3","scenario":null}]},{"parameter":"ODP","unit":"kg CFC11-eq","values":[{"value":"3,73E-08","module":"A1","scenario":null},{"value":"4,04E-09","module":"A2","scenario":null},{"value":"6,19E-10","module":"A3","scenario":null},{"value":"1,23E-09","module":"A4","scenario":null},{"value":"5,65E-10","module":"A5","scenario":null},{"value":"1,10E-07","module":"B6","scenario":null},{"value":"0,00E+00","module":"C1","scenario":null},{"value":"5,65E-10","module":"C2","scenario":null},{"value":"1,13E-10","module":"C3","scenario":null},{"value":"2,79E-10","module":"C4","scenario":null},{"value":"-6,02E-04","module":"D","scenario":null},{"value":"4,19E-08","module":"A1A3","scenario":null}]},{"parameter":"AP","unit":"mol H+-eq","values":[{"value":"1,80E-02","module":"A1","scenario":null},{"value":"1,37E-04","module":"A2","scenario":null},{"value":"8,69E-06","module":"A3","scenario":null},{"value":"1,56E-05","module":"A4","scenario":null},{"value":"2,15E-04","module":"A5","scenario":null},{"value":"1,47E-03","module":"B6","scenario":null},{"value":"0,00E+00","module":"C1","scenario":null},{"value":"7,17E-06","module":"C2","scenario":null},{"value":"1,85E-05","module":"C3","scenario":null},{"value":"7,33E-06","module":"C4","scenario":null},{"value":"-1,10E-02","module":"D","scenario":null},{"value":"1,82E-02","module":"A1A3","scenario":null}]},{"parameter":"POCP","unit":"kg NMVOC-eq","values":[{"value":"5,09E-03","module":"A1","scenario":null},{"value":"1,04E-04","module":"A2","scenario":null},{"value":"5,12E-06","module":"A3","scenario":null},{"value":"1,32E-05","module":"A4","scenario":null},{"value":"6,41E-05","module":"A5","scenario":null},{"value":"7,49E-04","module":"B6","scenario":null},{"value":"0,00E+00","module":"C1","scenario":null},{"value":"6,08E-06","module":"C2","scenario":null},{"value":"2,30E-05","module":"C3","scenario":null},{"value":"9,47E-06","module":"C4","scenario":null},{"value":"-2,02E-03","module":"D","scenario":null},{"value":"5,20E-03","module":"A1A3","scenario":null}]},{"parameter":"ADPE","unit":"kg Sb-eq","values":[{"value":"1,49E-04","module":"A1","scenario":null},{"value":"4,43E-07","module":"A2","scenario":null},{"value":"5,26E-08","module":"A3","scenario":null},{"value":"1,50E-07","module":"A4","scenario":null},{"value":"1,81E-06","module":"A5","scenario":null},{"value":"9,02E-06","module":"B6","scenario":null},{"value":"0,00E+00","module":"C1","scenario":null},{"value":"6,90E-08","module":"C2","scenario":null},{"value":"5,24E-09","module":"C3","scenario":null},{"value":"7,37E-09","module":"C4","scenario":null},{"value":"-5,98E-05","module":"D","scenario":null},{"value":"1,50E-04","module":"A1A3","scenario":null}]},{"parameter":"ADPF","unit":"MJ","values":[{"value":"1,26E+01","module":"A1","scenario":null},{"value":"2,68E-01","module":"A2","scenario":null},{"value":"1,37E-01","module":"A3","scenario":null},{"value":"8,21E-02","module":"A4","scenario":null},{"value":"1,79E-01","module":"A5","scenario":null},{"value":"2,64E+01","module":"B6","scenario":null},{"value":"0,00E+00","module":"C1","scenario":null},{"value":"3,77E-02","module":"C2","scenario":null},{"value":"9,69E-03","module":"C3","scenario":null},{"value":"2,16E-02","module":"C4","scenario":null},{"value":"-1,12E+00","module":"D","scenario":null},{"value":"1,30E+01","module":"A1A3","scenario":null}]},{"parameter":"WDP","unit":"m3 world-eq. Deprived","values":[{"value":"4,60E+01","module":"A1","scenario":null},{"value":"2,31E-01","module":"A2","scenario":null},{"value":"1,35E+01","module":"A3","scenario":null},{"value":"7,95E-02","module":"A4","scenario":null},{"value":"6,92E-01","module":"A5","scenario":null},{"value":"2,68E+03","module":"B6","scenario":null},{"value":"0,00E+00","module":"C1","scenario":null},{"value":"3,65E-02","module":"C2","scenario":null},{"value":"2,29E-02","module":"C3","scenario":null},{"value":"3,52E-01","module":"C4","scenario":null},{"value":"-1,74E+01","module":"D","scenario":null},{"value":"5,97E+01","module":"A1A3","scenario":null}]},{"parameter":"EP-freshwater","unit":"kg P-eq","values":[{"value":"1,44E-04","module":"A1","scenario":null},{"value":"1,33E-07","module":"A2","scenario":null},{"value":"7,93E-08","module":"A3","scenario":null},{"value":"4,34E-08","module":"A4","scenario":null},{"value":"1,70E-06","module":"A5","scenario":null},{"value":"1,52E-05","module":"B6","scenario":null},{"value":"0,00E+00","module":"C1","scenario":null},{"value":"1,99E-08","module":"C2","scenario":null},{"value":"1,14E-08","module":"C3","scenario":null},{"value":"1,38E-08","module":"C4","scenario":null},{"value":"-7,40E-05","module":"D","scenario":null},{"value":"1,44E-04","module":"A1A3","scenario":null}]},{"parameter":"EP-marine","unit":"kg N-eq","values":[{"value":"1,29E-03","module":"A1","scenario":null},{"value":"3,20E-05","module":"A2","scenario":null},{"value":"1,72E-06","module":"A3","scenario":null},{"value":"3,09E-06","module":"A4","scenario":null},{"value":"1,64E-05","module":"A5","scenario":null},{"value":"2,50E-04","module":"B6","scenario":null},{"value":"0,00E+00","module":"C1","scenario":null},{"value":"1,42E-06","module":"C2","scenario":null},{"value":"8,87E-06","module":"C3","scenario":null},{"value":"8,40E-06","module":"C4","scenario":null},{"value":"-4,90E-04","module":"D","scenario":null},{"value":"1,33E-03","module":"A1A3","scenario":null}]},{"parameter":"EP-terrestrial","unit":"mol N-eq.","values":[{"value":"1,83E-02","module":"A1","scenario":null},{"value":"3,56E-04","module":"A2","scenario":null},{"value":"2,12E-05","module":"A3","scenario":null},{"value":"3,46E-05","module":"A4","scenario":null},{"value":"2,27E-04","module":"A5","scenario":null},{"value":"3,29E-03","module":"B6","scenario":null},{"value":"0,00E+00","module":"C1","scenario":null},{"value":"1,59E-05","module":"C2","scenario":null},{"value":"9,59E-05","module":"C3","scenario":null},{"value":"2,92E-05","module":"C4","scenario":null},{"value":"-7,36E-03","module":"D","scenario":null},{"value":"1,87E-02","module":"A1A3","scenario":null}]},{"parameter":"GWP-IOBC","unit":"kg CO2-eq","values":[{"value":"6,37E-01","module":"A1","scenario":null},{"value":"1,82E-02","module":"A2","scenario":null},{"value":"2,36E-03","module":"A3","scenario":null},{"value":"5,44E-03","module":"A4","scenario":null},{"value":"1,03E-02","module":"A5","scenario":null},{"value":"2,44E-01","module":"B6","scenario":null},{"value":"0,00E+00","module":"C1","scenario":null},{"value":"2,50E-03","module":"C2","scenario":null},{"value":"1,47E-01","module":"C3","scenario":null},{"value":"6,16E-03","module":"C4","scenario":null},{"value":"-7,17E-02","module":"D","scenario":null},{"value":"6,58E-01","module":"A1A3","scenario":null}]}],"additional_environmental_impact":[{"parameter":"PM","unit":"Disease incidence","values":[{"value":"5,78E-08","module":"A1","scenario":null},{"value":"1,02E-09","module":"A2","scenario":null},{"value":"7,20E-11","module":"A3","scenario":null},{"value":"3,33E-10","module":"A4","scenario":null},{"value":"6,73E-10","module":"A5","scenario":null},{"value":"1,06E-08","module":"B6","scenario":null},{"value":"0,00E+00","module":"C1","scenario":null},{"value":"1,53E-10","module":"C2","scenario":null},{"value":"7,20E-11","module":"C3","scenario":null},{"value":"1,36E-10","module":"C4","scenario":null},{"value":"-2,78E-08","module":"D","scenario":null},{"value":"5,89E-08","module":"A1A3","scenario":null}]},{"parameter":"ETP-fw","unit":"CTUe","values":[{"value":"2,02E+02","module":"A1","scenario":null},{"value":"1,93E-01","module":"A2","scenario":null},{"value":"7,53E-02","module":"A3","scenario":null},{"value":"6,09E-02","module":"A4","scenario":null},{"value":"2,59E+00","module":"A5","scenario":null},{"value":"1,39E+01","module":"B6","scenario":null},{"value":"0,00E+00","module":"C1","scenario":null},{"value":"2,80E-02","module":"C2","scenario":null},{"value":"3,13E-02","module":"C3","scenario":null},{"value":"1,80E+01","module":"C4","scenario":null},{"value":"-9,94E+01","module":"D","scenario":null},{"value":"2,02E+02","module":"A1A3","scenario":null}]},{"parameter":"HTP-c","unit":"CTUh","values":[{"value":"3,68E-09","module":"A1","scenario":null},{"value":"0,00E+00","module":"A2","scenario":null},{"value":"2,00E-12","module":"A3","scenario":null},{"value":"0,00E+00","module":"A4","scenario":null},{"value":"4,30E-11","module":"A5","scenario":null},{"value":"4,01E-10","module":"B6","scenario":null},{"value":"0,00E+00","module":"C1","scenario":null},{"value":"0,00E+00","module":"C2","scenario":null},{"value":"4,00E-12","module":"C3","scenario":null},{"value":"1,00E-12","module":"C4","scenario":null},{"value":"-1,48E-09","module":"D","scenario":null},{"value":"3,69E-09","module":"A1A3","scenario":null}]},{"parameter":"HTP-nc","unit":"CTUh","values":[{"value":"2,71E-07","module":"A1","scenario":null},{"value":"2,14E-10","module":"A2","scenario":null},{"value":"5,50E-11","module":"A3","scenario":null},{"value":"6,70E-11","module":"A4","scenario":null},{"value":"3,24E-09","module":"A5","scenario":null},{"value":"9,65E-09","module":"B6","scenario":null},{"value":"0,00E+00","module":"C1","scenario":null},{"value":"3,10E-11","module":"C2","scenario":null},{"value":"1,25E-10","module":"C3","scenario":null},{"value":"2,60E-11","module":"C4","scenario":null},{"value":"-1,20E-07","module":"D","scenario":null},{"value":"2,71E-07","module":"A1A3","scenario":null}]},{"parameter":"SQP","unit":"-","values":[{"value":"4,38E+00","module":"A1","scenario":null},{"value":"1,67E-01","module":"A2","scenario":null},{"value":"6,18E-02","module":"A3","scenario":null},{"value":"5,75E-02","module":"A4","scenario":null},{"value":"6,19E-02","module":"A5","scenario":null},{"value":"1,17E+01","module":"B6","scenario":null},{"value":"0,00E+00","module":"C1","scenario":null},{"value":"2,64E-02","module":"C2","scenario":null},{"value":"1,19E-03","module":"C3","scenario":null},{"value":"6,13E-02","module":"C4","scenario":null},{"value":"-2,04E+00","module":"D","scenario":null},{"value":"4,61E+00","module":"A1A3","scenario":null}]},{"parameter":"IRP","unit":"kBq U235-eq","values":[{"value":"3,04E-02","module":"A1","scenario":null},{"value":"1,17E-03","module":"A2","scenario":null},{"value":"4,58E-03","module":"A3","scenario":null},{"value":"3,59E-04","module":"A4","scenario":null},{"value":"4,75E-04","module":"A5","scenario":null},{"value":"9,05E-01","module":"B6","scenario":null},{"value":"0,00E+00","module":"C1","scenario":null},{"value":"1,65E-04","module":"C2","scenario":null},{"value":"1,65E-05","module":"C3","scenario":null},{"value":"1,22E-04","module":"C4","scenario":null},{"value":"-3,33E-03","module":"D","scenario":null},{"value":"3,61E-02","module":"A1A3","scenario":null}]}],"resource_use":[{"parameter":"PERE","unit":"MJ","values":[{"value":"1,36E+00","module":"A1","scenario":null},{"value":"3,55E-03","module":"A2","scenario":null},{"value":"6,41E-02","module":"A3","scenario":null},{"value":"1,18E-03","module":"A4","scenario":null},{"value":"1,67E-02","module":"A5","scenario":null},{"value":"1,27E+01","module":"B6","scenario":null},{"value":"0,00E+00","module":"C1","scenario":null},{"value":"5,40E-04","module":"C2","scenario":null},{"value":"2,90E-04","module":"C3","scenario":null},{"value":"1,91E-03","module":"C4","scenario":null},{"value":"-1,11E+00","module":"D","scenario":null},{"value":"1,43E+00","module":"A1A3","scenario":null}]},{"parameter":"PERM","unit":"","values":[{"value":"9,25E-02","module":"A1","scenario":null},{"value":"0,00E+00","module":"A2","scenario":null},{"value":"0,00E+00","module":"A3","scenario":null},{"value":"0,00E+00","module":"A4","scenario":null},{"value":"-9,07E-02","module":"A5","scenario":null},{"value":"0,00E+00","module":"B6","scenario":null},{"value":"0,00E+00","module":"C1","scenario":null},{"value":"0,00E+00","module":"C2","scenario":null},{"value":"0,00E+00","module":"C3","scenario":null},{"value":"0,00E+00","module":"C4","scenario":null},{"value":"0,00E+00","module":"D","scenario":null},{"value":"9,25E-02","module":"A1A3","scenario":null}]},{"parameter":"PERT","unit":"MJ","values":[{"value":"1,45E+00","module":"A1","scenario":null},{"value":"3,55E-03","module":"A2","scenario":null},{"value":"6,41E-02","module":"A3","scenario":null},{"value":"1,18E-03","module":"A4","scenario":null},{"value":"-7,40E-02","module":"A5","scenario":null},{"value":"1,27E+01","module":"B6","scenario":null},{"value":"0,00E+00","module":"C1","scenario":null},{"value":"5,40E-04","module":"C2","scenario":null},{"value":"2,90E-04","module":"C3","scenario":null},{"value":"1,91E-03","module":"C4","scenario":null},{"value":"-1,11E+00","module":"D","scenario":null},{"value":"1,52E+00","module":"A1A3","scenario":null}]},{"parameter":"PENRE","unit":"MJ","values":[{"value":"8,55E+00","module":"A1","scenario":null},{"value":"2,68E-01","module":"A2","scenario":null},{"value":"1,38E-01","module":"A3","scenario":null},{"value":"8,22E-02","module":"A4","scenario":null},{"value":"1,15E-01","module":"A5","scenario":null},{"value":"2,65E+01","module":"B6","scenario":null},{"value":"0,00E+00","module":"C1","scenario":null},{"value":"3,77E-02","module":"C2","scenario":null},{"value":"9,69E-03","module":"C3","scenario":null},{"value":"2,16E-02","module":"C4","scenario":null},{"value":"-1,12E+00","module":"D","scenario":null},{"value":"8,95E+00","module":"A1A3","scenario":null}]},{"parameter":"PENRM","unit":"MJ","values":[{"value":"4,23E+00","module":"A1","scenario":null},{"value":"0,00E+00","module":"A2","scenario":null},{"value":"0,00E+00","module":"A3","scenario":null},{"value":"0,00E+00","module":"A4","scenario":null},{"value":"-1,95E-02","module":"A5","scenario":null},{"value":"0,00E+00","module":"B6","scenario":null},{"value":"0,00E+00","module":"C1","scenario":null},{"value":"0,00E+00","module":"C2","scenario":null},{"value":"-4,13E+00","module":"C3","scenario":null},{"value":"0,00E+00","module":"C4","scenario":null},{"value":"0,00E+00","module":"D","scenario":null},{"value":"4,23E+00","module":"A1A3","scenario":null}]},{"parameter":"PENRT","unit":"MJ","values":[{"value":"1,28E+01","module":"A1","scenario":null},{"value":"2,68E-01","module":"A2","scenario":null},{"value":"1,38E-01","module":"A3","scenario":null},{"value":"8,22E-02","module":"A4","scenario":null},{"value":"9,50E-02","module":"A5","scenario":null},{"value":"2,65E+01","module":"B6","scenario":null},{"value":"0,00E+00","module":"C1","scenario":null},{"value":"3,77E-02","module":"C2","scenario":null},{"value":"-4,12E+00","module":"C3","scenario":null},{"value":"2,16E-02","module":"C4","scenario":null},{"value":"-1,12E+00","module":"D","scenario":null},{"value":"1,32E+01","module":"A1A3","scenario":null}]},{"parameter":"SM","unit":"kg","values":[{"value":"1,84E-02","module":"A1","scenario":null},{"value":"0,00E+00","module":"A2","scenario":null},{"value":"2,87E-07","module":"A3","scenario":null},{"value":"0,00E+00","module":"A4","scenario":null},{"value":"1,49E-04","module":"A5","scenario":null},{"value":"0,00E+00","module":"B6","scenario":null},{"value":"0,00E+00","module":"C1","scenario":null},{"value":"0,00E+00","module":"C2","scenario":null},{"value":"0,00E+00","module":"C3","scenario":null},{"value":"0,00E+00","module":"C4","scenario":null},{"value":"1,86E-02","module":"D","scenario":null},{"value":"1,84E-02","module":"A1A3","scenario":null}]},{"parameter":"RSF","unit":"MJ","values":[{"value":"3,97E-02","module":"A1","scenario":null},{"value":"1,24E-04","module":"A2","scenario":null},{"value":"2,50E-04","module":"A3","scenario":null},{"value":"4,21E-05","module":"A4","scenario":null},{"value":"5,01E-04","module":"A5","scenario":null},{"value":"4,92E-02","module":"B6","scenario":null},{"value":"0,00E+00","module":"C1","scenario":null},{"value":"1,93E-05","module":"C2","scenario":null},{"value":"8,10E-06","module":"C3","scenario":null},{"value":"3,98E-05","module":"C4","scenario":null},{"value":"1,58E-03","module":"D","scenario":null},{"value":"4,01E-02","module":"A1A3","scenario":null}]},{"parameter":"NRSF","unit":"MJ","values":[{"value":"2,30E-03","module":"A1","scenario":null},{"value":"4,24E-04","module":"A2","scenario":null},{"value":"7,92E-04","module":"A3","scenario":null},{"value":"1,50E-04","module":"A4","scenario":null},{"value":"7,36E-05","module":"A5","scenario":null},{"value":"1,55E-01","module":"B6","scenario":null},{"value":"0,00E+00","module":"C1","scenario":null},{"value":"6,91E-05","module":"C2","scenario":null},{"value":"0,00E+00","module":"C3","scenario":null},{"value":"1,90E-04","module":"C4","scenario":null},{"value":"-3,92E-02","module":"D","scenario":null},{"value":"3,51E-03","module":"A1A3","scenario":null}]},{"parameter":"FW","unit":"m3","values":[{"value":"9,97E-03","module":"A1","scenario":null},{"value":"2,65E-05","module":"A2","scenario":null},{"value":"1,47E-04","module":"A3","scenario":null},{"value":"8,79E-06","module":"A4","scenario":null},{"value":"1,25E-04","module":"A5","scenario":null},{"value":"2,88E-02","module":"B6","scenario":null},{"value":"0,00E+00","module":"C1","scenario":null},{"value":"4,04E-06","module":"C2","scenario":null},{"value":"2,84E-05","module":"C3","scenario":null},{"value":"2,73E-05","module":"C4","scenario":null},{"value":"-3,29E-03","module":"D","scenario":null},{"value":"1,01E-02","module":"A1A3","scenario":null}]}],"end_of_life_waste":[{"parameter":"HWD","unit":"kg","values":[{"value":"6,10E-03","module":"A1","scenario":null},{"value":"1,34E-05","module":"A2","scenario":null},{"value":"5,92E-05","module":"A3","scenario":null},{"value":"4,24E-06","module":"A4","scenario":null},{"value":"9,83E-05","module":"A5","scenario":null},{"value":"1,38E-03","module":"B6","scenario":null},{"value":"0,00E+00","module":"C1","scenario":null},{"value":"1,95E-06","module":"C2","scenario":null},{"value":"0,00E+00","module":"C3","scenario":null},{"value":"2,52E-03","module":"C4","scenario":null},{"value":"-5,83E-04","module":"D","scenario":null},{"value":"6,17E-03","module":"A1A3","scenario":null}]},{"parameter":"NHWD","unit":"kg","values":[{"value":"1,65E-01","module":"A1","scenario":null},{"value":"1,13E-02","module":"A2","scenario":null},{"value":"1,72E-02","module":"A3","scenario":null},{"value":"4,00E-03","module":"A4","scenario":null},{"value":"1,06E-02","module":"A5","scenario":null},{"value":"8,72E-02","module":"B6","scenario":null},{"value":"0,00E+00","module":"C1","scenario":null},{"value":"1,84E-03","module":"C2","scenario":null},{"value":"0,00E+00","module":"C3","scenario":null},{"value":"7,90E-02","module":"C4","scenario":null},{"value":"-4,33E-02","module":"D","scenario":null},{"value":"1,93E-01","module":"A1A3","scenario":null}]},{"parameter":"RWD","unit":"kg","values":[{"value":"2,78E-05","module":"A1","scenario":null},{"value":"1,83E-06","module":"A2","scenario":null},{"value":"2,01E-06","module":"A3","scenario":null},{"value":"5,60E-07","module":"A4","scenario":null},{"value":"4,08E-07","module":"A5","scenario":null},{"value":"3,98E-04","module":"B6","scenario":null},{"value":"0,00E+00","module":"C1","scenario":null},{"value":"2,57E-07","module":"C2","scenario":null},{"value":"0,00E+00","module":"C3","scenario":null},{"value":"1,46E-07","module":"C4","scenario":null},{"value":"-3,02E-06","module":"D","scenario":null},{"value":"3,16E-05","module":"A1A3","scenario":null}]}],"end_of_life_flow":[{"parameter":"CRU","unit":"kg","values":[{"value":"0,00E+00","module":"A1","scenario":null},{"value":"0,00E+00","module":"A2","scenario":null},{"value":"0,00E+00","module":"A3","scenario":null},{"value":"0,00E+00","module":"A4","scenario":null},{"value":"0,00E+00","module":"A5","scenario":null},{"value":"0,00E+00","module":"B6","scenario":null},{"value":"0,00E+00","module":"C1","scenario":null},{"value":"0,00E+00","module":"C2","scenario":null},{"value":"0,00E+00","module":"C3","scenario":null},{"value":"0,00E+00","module":"C4","scenario":null},{"value":"0,00E+00","module":"D","scenario":null},{"value":"0,00E+00","module":"A1A3","scenario":null}]},{"parameter":"MFR","unit":"kg","values":[{"value":"0,00E+00","module":"A1","scenario":null},{"value":"0,00E+00","module":"A2","scenario":null},{"value":"1,78E-02","module":"A3","scenario":null},{"value":"0,00E+00","module":"A4","scenario":null},{"value":"9,77E-04","module":"A5","scenario":null},{"value":"0,00E+00","module":"B6","scenario":null},{"value":"0,00E+00","module":"C1","scenario":null},{"value":"0,00E+00","module":"C2","scenario":null},{"value":"4,62E-02","module":"C3","scenario":null},{"value":"4,37E-06","module":"C4","scenario":null},{"value":"-7,28E-04","module":"D","scenario":null},{"value":"1,78E-02","module":"A1A3","scenario":null}]},{"parameter":"MER","unit":"kg","values":[{"value":"0,00E+00","module":"A1","scenario":null},{"value":"0,00E+00","module":"A2","scenario":null},{"value":"4,43E-04","module":"A3","scenario":null},{"value":"0,00E+00","module":"A4","scenario":null},{"value":"7,45E-03","module":"A5","scenario":null},{"value":"0,00E+00","module":"B6","scenario":null},{"value":"0,00E+00","module":"C1","scenario":null},{"value":"0,00E+00","module":"C2","scenario":null},{"value":"4,87E-02","module":"C3","scenario":null},{"value":"1,07E-07","module":"C4","scenario":null},{"value":"-9,59E-05","module":"D","scenario":null},{"value":"4,43E-04","module":"A1A3","scenario":null}]},{"parameter":"EEE","unit":"MJ","values":[{"value":"0,00E+00","module":"A1","scenario":null},{"value":"0,00E+00","module":"A2","scenario":null},{"value":"6,01E-04","module":"A3","scenario":null},{"value":"0,00E+00","module":"A4","scenario":null},{"value":"6,15E-03","module":"A5","scenario":null},{"value":"0,00E+00","module":"B6","scenario":null},{"value":"0,00E+00","module":"C1","scenario":null},{"value":"0,00E+00","module":"C2","scenario":null},{"value":"9,42E-02","module":"C3","scenario":null},{"value":"6,93E-06","module":"C4","scenario":null},{"value":"-2,35E-04","module":"D","scenario":null},{"value":"6,01E-04","module":"A1A3","scenario":null}]},{"parameter":"EET","unit":"MJ","values":[{"value":"0,00E+00","module":"A1","scenario":null},{"value":"0,00E+00","module":"A2","scenario":null},{"value":"9,10E-03","module":"A3","scenario":null},{"value":"0,00E+00","module":"A4","scenario":null},{"value":"9,31E-02","module":"A5","scenario":null},{"value":"0,00E+00","module":"B6","scenario":null},{"value":"0,00E+00","module":"C1","scenario":null},{"value":"0,00E+00","module":"C2","scenario":null},{"value":"1,43E+00","module":"C3","scenario":null},{"value":"1,05E-04","module":"C4","scenario":null},{"value":"-3,55E-03","module":"D","scenario":null},{"value":"9,10E-03","module":"A1A3","scenario":null}]}]}