{"product_name":"Motus Floor 2","epd_id":"NEPD-6120-5387-EN","declared_unit":{"unit":"stk","amount":1},"compliance":["EN 15804+A2","ISO 14025","ISO 21930"],"producer_name":"Glamox AS","environmental_impact":[{"parameter":"GWP-total","unit":"kg CO2-eq","values":[{"value":"2,28E+01","module":"A1","scenario":null},{"value":"3,75E-01","module":"A2","scenario":null},{"value":"3,76E+00","module":"A3","scenario":null},{"value":"5,46E-01","module":"A4","scenario":null},{"value":"4,22E+00","module":"A5","scenario":null},{"value":"4,71E+01","module":"B6","scenario":null},{"value":"0,00E+00","module":"C1","scenario":null},{"value":"1,42E-01","module":"C2","scenario":null},{"value":"3,32E-01","module":"C3","scenario":null},{"value":"3,78E-02","module":"C4","scenario":null},{"value":"-1,55E+00","module":"D","scenario":null},{"value":"2,70E+01","module":"A1A3","scenario":null}]},{"parameter":"GWP-fossil","unit":"kg CO2-eq","values":[{"value":"2,66E+01","module":"A1","scenario":null},{"value":"3,75E-01","module":"A2","scenario":null},{"value":"3,06E+00","module":"A3","scenario":null},{"value":"5,45E-01","module":"A4","scenario":null},{"value":"3,95E-02","module":"A5","scenario":null},{"value":"4,39E+01","module":"B6","scenario":null},{"value":"0,00E+00","module":"C1","scenario":null},{"value":"1,42E-01","module":"C2","scenario":null},{"value":"3,31E-01","module":"C3","scenario":null},{"value":"2,59E-02","module":"C4","scenario":null},{"value":"-1,54E+00","module":"D","scenario":null},{"value":"3,00E+01","module":"A1A3","scenario":null}]},{"parameter":"GWP-biogenic","unit":"kg CO2-eq","values":[{"value":"-3,80E+00","module":"A1","scenario":null},{"value":"1,26E-04","module":"A2","scenario":null},{"value":"6,79E-01","module":"A3","scenario":null},{"value":"2,22E-04","module":"A4","scenario":null},{"value":"4,18E+00","module":"A5","scenario":null},{"value":"8,02E-01","module":"B6","scenario":null},{"value":"0,00E+00","module":"C1","scenario":null},{"value":"5,81E-05","module":"C2","scenario":null},{"value":"4,95E-04","module":"C3","scenario":null},{"value":"1,19E-02","module":"C4","scenario":null},{"value":"-5,41E-03","module":"D","scenario":null},{"value":"-3,12E+00","module":"A1A3","scenario":null}]},{"parameter":"GWP-luluc","unit":"kg CO2-eq","values":[{"value":"4,65E-02","module":"A1","scenario":null},{"value":"2,00E-04","module":"A2","scenario":null},{"value":"2,48E-02","module":"A3","scenario":null},{"value":"1,91E-04","module":"A4","scenario":null},{"value":"1,31E-05","module":"A5","scenario":null},{"value":"2,40E+00","module":"B6","scenario":null},{"value":"0,00E+00","module":"C1","scenario":null},{"value":"4,13E-05","module":"C2","scenario":null},{"value":"9,12E-05","module":"C3","scenario":null},{"value":"2,64E-05","module":"C4","scenario":null},{"value":"-1,29E-02","module":"D","scenario":null},{"value":"7,15E-02","module":"A1A3","scenario":null}]},{"parameter":"ODP","unit":"kg CFC11-eq","values":[{"value":"1,97E-06","module":"A1","scenario":null},{"value":"8,23E-08","module":"A2","scenario":null},{"value":"1,93E-07","module":"A3","scenario":null},{"value":"1,24E-07","module":"A4","scenario":null},{"value":"8,34E-09","module":"A5","scenario":null},{"value":"4,75E-06","module":"B6","scenario":null},{"value":"0,00E+00","module":"C1","scenario":null},{"value":"3,27E-08","module":"C2","scenario":null},{"value":"2,11E-08","module":"C3","scenario":null},{"value":"3,35E-09","module":"C4","scenario":null},{"value":"-5,84E-04","module":"D","scenario":null},{"value":"2,24E-06","module":"A1A3","scenario":null}]},{"parameter":"AP","unit":"mol H+-eq","values":[{"value":"2,09E-01","module":"A1","scenario":null},{"value":"7,24E-03","module":"A2","scenario":null},{"value":"1,41E-02","module":"A3","scenario":null},{"value":"2,23E-03","module":"A4","scenario":null},{"value":"1,87E-04","module":"A5","scenario":null},{"value":"2,02E-01","module":"B6","scenario":null},{"value":"0,00E+00","module":"C1","scenario":null},{"value":"5,95E-04","module":"C2","scenario":null},{"value":"3,92E-04","module":"C3","scenario":null},{"value":"1,05E-04","module":"C4","scenario":null},{"value":"-2,55E-02","module":"D","scenario":null},{"value":"2,30E-01","module":"A1A3","scenario":null}]},{"parameter":"POCP","unit":"kg NMVOC-eq","values":[{"value":"9,16E-02","module":"A1","scenario":null},{"value":"5,35E-03","module":"A2","scenario":null},{"value":"9,47E-03","module":"A3","scenario":null},{"value":"2,24E-03","module":"A4","scenario":null},{"value":"1,92E-04","module":"A5","scenario":null},{"value":"1,01E-01","module":"B6","scenario":null},{"value":"0,00E+00","module":"C1","scenario":null},{"value":"6,36E-04","module":"C2","scenario":null},{"value":"2,58E-04","module":"C3","scenario":null},{"value":"1,20E-04","module":"C4","scenario":null},{"value":"-9,05E-03","module":"D","scenario":null},{"value":"1,06E-01","module":"A1A3","scenario":null}]},{"parameter":"ADPE","unit":"kg Sb-eq","values":[{"value":"2,67E-02","module":"A1","scenario":null},{"value":"6,19E-06","module":"A2","scenario":null},{"value":"8,17E-05","module":"A3","scenario":null},{"value":"1,48E-05","module":"A4","scenario":null},{"value":"9,61E-07","module":"A5","scenario":null},{"value":"6,82E-04","module":"B6","scenario":null},{"value":"0,00E+00","module":"C1","scenario":null},{"value":"2,42E-06","module":"C2","scenario":null},{"value":"7,15E-07","module":"C3","scenario":null},{"value":"1,04E-07","module":"C4","scenario":null},{"value":"-4,75E-03","module":"D","scenario":null},{"value":"2,68E-02","module":"A1A3","scenario":null}]},{"parameter":"ADPF","unit":"MJ","values":[{"value":"3,45E+02","module":"A1","scenario":null},{"value":"5,19E+00","module":"A2","scenario":null},{"value":"2,54E+01","module":"A3","scenario":null},{"value":"8,22E+00","module":"A4","scenario":null},{"value":"5,52E-01","module":"A5","scenario":null},{"value":"1,19E+03","module":"B6","scenario":null},{"value":"0,00E+00","module":"C1","scenario":null},{"value":"2,20E+00","module":"C2","scenario":null},{"value":"1,02E+00","module":"C3","scenario":null},{"value":"2,96E-01","module":"C4","scenario":null},{"value":"-1,72E+01","module":"D","scenario":null},{"value":"3,76E+02","module":"A1A3","scenario":null}]},{"parameter":"WDP","unit":"m3 world-eq. Deprived","values":[{"value":"7,55E+02","module":"A1","scenario":null},{"value":"3,01E+00","module":"A2","scenario":null},{"value":"2,38E+03","module":"A3","scenario":null},{"value":"7,84E+00","module":"A4","scenario":null},{"value":"7,00E-01","module":"A5","scenario":null},{"value":"9,17E+04","module":"B6","scenario":null},{"value":"0,00E+00","module":"C1","scenario":null},{"value":"1,69E+00","module":"C2","scenario":null},{"value":"4,17E+00","module":"C3","scenario":null},{"value":"6,76E+00","module":"C4","scenario":null},{"value":"-3,26E+02","module":"D","scenario":null},{"value":"3,14E+03","module":"A1A3","scenario":null}]},{"parameter":"EP-freshwater","unit":"kg P-eq","values":[{"value":"1,80E-03","module":"A1","scenario":null},{"value":"2,20E-06","module":"A2","scenario":null},{"value":"1,32E-04","module":"A3","scenario":null},{"value":"4,28E-06","module":"A4","scenario":null},{"value":"3,24E-07","module":"A5","scenario":null},{"value":"2,90E-03","module":"B6","scenario":null},{"value":"0,00E+00","module":"C1","scenario":null},{"value":"1,08E-06","module":"C2","scenario":null},{"value":"5,28E-06","module":"C3","scenario":null},{"value":"4,31E-07","module":"C4","scenario":null},{"value":"-1,86E-04","module":"D","scenario":null},{"value":"1,93E-03","module":"A1A3","scenario":null}]},{"parameter":"EP-marine","unit":"kg N-eq","values":[{"value":"2,78E-02","module":"A1","scenario":null},{"value":"1,82E-03","module":"A2","scenario":null},{"value":"3,40E-03","module":"A3","scenario":null},{"value":"6,61E-04","module":"A4","scenario":null},{"value":"6,18E-05","module":"A5","scenario":null},{"value":"3,20E-02","module":"B6","scenario":null},{"value":"0,00E+00","module":"C1","scenario":null},{"value":"1,79E-04","module":"C2","scenario":null},{"value":"8,53E-05","module":"C3","scenario":null},{"value":"6,06E-05","module":"C4","scenario":null},{"value":"-2,27E-03","module":"D","scenario":null},{"value":"3,30E-02","module":"A1A3","scenario":null}]},{"parameter":"EP-terrestrial","unit":"mol N-eq.","values":[{"value":"4,15E-01","module":"A1","scenario":null},{"value":"2,02E-02","module":"A2","scenario":null},{"value":"3,42E-02","module":"A3","scenario":null},{"value":"7,31E-03","module":"A4","scenario":null},{"value":"6,70E-04","module":"A5","scenario":null},{"value":"4,29E-01","module":"B6","scenario":null},{"value":"0,00E+00","module":"C1","scenario":null},{"value":"1,98E-03","module":"C2","scenario":null},{"value":"9,47E-04","module":"C3","scenario":null},{"value":"3,89E-04","module":"C4","scenario":null},{"value":"-2,74E-02","module":"D","scenario":null},{"value":"4,69E-01","module":"A1A3","scenario":null}]},{"parameter":"GWP-IOBC","unit":"kg CO2-eq","values":[{"value":"2,70E+01","module":"A1","scenario":null},{"value":"3,75E-01","module":"A2","scenario":null},{"value":"1,63E+00","module":"A3","scenario":null},{"value":"5,46E-01","module":"A4","scenario":null},{"value":"3,95E-02","module":"A5","scenario":null},{"value":"6,38E+01","module":"B6","scenario":null},{"value":"0,00E+00","module":"C1","scenario":null},{"value":"1,42E-01","module":"C2","scenario":null},{"value":"3,32E-01","module":"C3","scenario":null},{"value":"3,99E-02","module":"C4","scenario":null},{"value":"-1,78E+00","module":"D","scenario":null},{"value":"2,90E+01","module":"A1A3","scenario":null}]}],"additional_environmental_impact":[{"parameter":"PM","unit":"Disease incidence","values":[{"value":"1,73E-06","module":"A1","scenario":null},{"value":"1,25E-08","module":"A2","scenario":null},{"value":"3,72E-07","module":"A3","scenario":null},{"value":"3,92E-08","module":"A4","scenario":null},{"value":"2,76E-09","module":"A5","scenario":null},{"value":"1,07E-06","module":"B6","scenario":null},{"value":"0,00E+00","module":"C1","scenario":null},{"value":"1,25E-08","module":"C2","scenario":null},{"value":"4,79E-09","module":"C3","scenario":null},{"value":"1,70E-09","module":"C4","scenario":null},{"value":"-1,35E-07","module":"D","scenario":null},{"value":"2,12E-06","module":"A1A3","scenario":null}]},{"parameter":"ETP-fw","unit":"CTUe","values":[{"value":"1,50E+03","module":"A1","scenario":null},{"value":"3,42E+00","module":"A2","scenario":null},{"value":"1,18E+02","module":"A3","scenario":null},{"value":"6,05E+00","module":"A4","scenario":null},{"value":"7,37E-01","module":"A5","scenario":null},{"value":"1,48E+03","module":"B6","scenario":null},{"value":"0,00E+00","module":"C1","scenario":null},{"value":"1,61E+00","module":"C2","scenario":null},{"value":"4,20E+00","module":"C3","scenario":null},{"value":"4,15E+02","module":"C4","scenario":null},{"value":"-1,93E+02","module":"D","scenario":null},{"value":"1,62E+03","module":"A1A3","scenario":null}]},{"parameter":"HTP-c","unit":"CTUh","values":[{"value":"6,72E-08","module":"A1","scenario":null},{"value":"0,00E+00","module":"A2","scenario":null},{"value":"4,47E-09","module":"A3","scenario":null},{"value":"0,00E+00","module":"A4","scenario":null},{"value":"2,20E-11","module":"A5","scenario":null},{"value":"3,46E-08","module":"B6","scenario":null},{"value":"0,00E+00","module":"C1","scenario":null},{"value":"0,00E+00","module":"C2","scenario":null},{"value":"2,76E-10","module":"C3","scenario":null},{"value":"3,50E-11","module":"C4","scenario":null},{"value":"-6,97E-09","module":"D","scenario":null},{"value":"7,17E-08","module":"A1A3","scenario":null}]},{"parameter":"HTP-nc","unit":"CTUh","values":[{"value":"1,28E-06","module":"A1","scenario":null},{"value":"2,08E-09","module":"A2","scenario":null},{"value":"1,27E-07","module":"A3","scenario":null},{"value":"6,54E-09","module":"A4","scenario":null},{"value":"9,25E-10","module":"A5","scenario":null},{"value":"9,11E-07","module":"B6","scenario":null},{"value":"0,00E+00","module":"C1","scenario":null},{"value":"1,56E-09","module":"C2","scenario":null},{"value":"7,41E-09","module":"C3","scenario":null},{"value":"6,00E-10","module":"C4","scenario":null},{"value":"-1,20E-07","module":"D","scenario":null},{"value":"1,40E-06","module":"A1A3","scenario":null}]},{"parameter":"SQP","unit":"-","values":[{"value":"1,79E+02","module":"A1","scenario":null},{"value":"2,15E+00","module":"A2","scenario":null},{"value":"6,67E+01","module":"A3","scenario":null},{"value":"5,67E+00","module":"A4","scenario":null},{"value":"3,71E-01","module":"A5","scenario":null},{"value":"8,93E+02","module":"B6","scenario":null},{"value":"0,00E+00","module":"C1","scenario":null},{"value":"2,53E+00","module":"C2","scenario":null},{"value":"3,36E-01","module":"C3","scenario":null},{"value":"6,02E-01","module":"C4","scenario":null},{"value":"-4,56E+00","module":"D","scenario":null},{"value":"2,47E+02","module":"A1A3","scenario":null}]},{"parameter":"IRP","unit":"kBq U235-eq","values":[{"value":"8,37E-01","module":"A1","scenario":null},{"value":"2,25E-02","module":"A2","scenario":null},{"value":"3,05E-01","module":"A3","scenario":null},{"value":"3,59E-02","module":"A4","scenario":null},{"value":"2,36E-03","module":"A5","scenario":null},{"value":"2,70E+01","module":"B6","scenario":null},{"value":"0,00E+00","module":"C1","scenario":null},{"value":"9,62E-03","module":"C2","scenario":null},{"value":"4,63E-03","module":"C3","scenario":null},{"value":"1,79E-03","module":"C4","scenario":null},{"value":"-5,69E-02","module":"D","scenario":null},{"value":"1,16E+00","module":"A1A3","scenario":null}]}],"resource_use":[{"parameter":"PERE","unit":"MJ","values":[{"value":"2,81E+01","module":"A1","scenario":null},{"value":"5,42E-02","module":"A2","scenario":null},{"value":"2,21E+02","module":"A3","scenario":null},{"value":"1,16E-01","module":"A4","scenario":null},{"value":"9,09E-03","module":"A5","scenario":null},{"value":"1,17E+03","module":"B6","scenario":null},{"value":"0,00E+00","module":"C1","scenario":null},{"value":"2,77E-02","module":"C2","scenario":null},{"value":"1,65E-01","module":"C3","scenario":null},{"value":"4,54E-02","module":"C4","scenario":null},{"value":"-4,61E+00","module":"D","scenario":null},{"value":"2,49E+02","module":"A1A3","scenario":null}]},{"parameter":"PERM","unit":"","values":[{"value":"2,03E+01","module":"A1","scenario":null},{"value":"0,00E+00","module":"A2","scenario":null},{"value":"0,00E+00","module":"A3","scenario":null},{"value":"0,00E+00","module":"A4","scenario":null},{"value":"-2,08E+01","module":"A5","scenario":null},{"value":"0,00E+00","module":"B6","scenario":null},{"value":"0,00E+00","module":"C1","scenario":null},{"value":"0,00E+00","module":"C2","scenario":null},{"value":"0,00E+00","module":"C3","scenario":null},{"value":"0,00E+00","module":"C4","scenario":null},{"value":"0,00E+00","module":"D","scenario":null},{"value":"2,03E+01","module":"A1A3","scenario":null}]},{"parameter":"PERT","unit":"MJ","values":[{"value":"4,84E+01","module":"A1","scenario":null},{"value":"5,42E-02","module":"A2","scenario":null},{"value":"2,21E+02","module":"A3","scenario":null},{"value":"1,16E-01","module":"A4","scenario":null},{"value":"-2,08E+01","module":"A5","scenario":null},{"value":"1,17E+03","module":"B6","scenario":null},{"value":"0,00E+00","module":"C1","scenario":null},{"value":"2,77E-02","module":"C2","scenario":null},{"value":"1,65E-01","module":"C3","scenario":null},{"value":"4,54E-02","module":"C4","scenario":null},{"value":"-4,61E+00","module":"D","scenario":null},{"value":"2,70E+02","module":"A1A3","scenario":null}]},{"parameter":"PENRE","unit":"MJ","values":[{"value":"3,39E+02","module":"A1","scenario":null},{"value":"5,19E+00","module":"A2","scenario":null},{"value":"2,54E+01","module":"A3","scenario":null},{"value":"8,22E+00","module":"A4","scenario":null},{"value":"5,52E-01","module":"A5","scenario":null},{"value":"1,20E+03","module":"B6","scenario":null},{"value":"0,00E+00","module":"C1","scenario":null},{"value":"2,20E+00","module":"C2","scenario":null},{"value":"1,02E+00","module":"C3","scenario":null},{"value":"2,96E-01","module":"C4","scenario":null},{"value":"-1,72E+01","module":"D","scenario":null},{"value":"3,70E+02","module":"A1A3","scenario":null}]},{"parameter":"PENRM","unit":"MJ","values":[{"value":"2,83E+00","module":"A1","scenario":null},{"value":"0,00E+00","module":"A2","scenario":null},{"value":"0,00E+00","module":"A3","scenario":null},{"value":"0,00E+00","module":"A4","scenario":null},{"value":"0,00E+00","module":"A5","scenario":null},{"value":"0,00E+00","module":"B6","scenario":null},{"value":"0,00E+00","module":"C1","scenario":null},{"value":"0,00E+00","module":"C2","scenario":null},{"value":"-2,97E+00","module":"C3","scenario":null},{"value":"0,00E+00","module":"C4","scenario":null},{"value":"0,00E+00","module":"D","scenario":null},{"value":"2,83E+00","module":"A1A3","scenario":null}]},{"parameter":"PENRT","unit":"MJ","values":[{"value":"3,42E+02","module":"A1","scenario":null},{"value":"5,19E+00","module":"A2","scenario":null},{"value":"6,20E+01","module":"A3","scenario":null},{"value":"8,22E+00","module":"A4","scenario":null},{"value":"5,52E-01","module":"A5","scenario":null},{"value":"1,20E+03","module":"B6","scenario":null},{"value":"0,00E+00","module":"C1","scenario":null},{"value":"2,20E+00","module":"C2","scenario":null},{"value":"-1,95E+00","module":"C3","scenario":null},{"value":"2,96E-01","module":"C4","scenario":null},{"value":"-1,72E+01","module":"D","scenario":null},{"value":"4,09E+02","module":"A1A3","scenario":null}]},{"parameter":"SM","unit":"kg","values":[{"value":"2,48E+00","module":"A1","scenario":null},{"value":"0,00E+00","module":"A2","scenario":null},{"value":"0,00E+00","module":"A3","scenario":null},{"value":"0,00E+00","module":"A4","scenario":null},{"value":"0,00E+00","module":"A5","scenario":null},{"value":"0,00E+00","module":"B6","scenario":null},{"value":"0,00E+00","module":"C1","scenario":null},{"value":"0,00E+00","module":"C2","scenario":null},{"value":"0,00E+00","module":"C3","scenario":null},{"value":"3,60E-03","module":"C4","scenario":null},{"value":"1,84E-02","module":"D","scenario":null},{"value":"2,48E+00","module":"A1A3","scenario":null}]},{"parameter":"RSF","unit":"MJ","values":[{"value":"6,95E-01","module":"A1","scenario":null},{"value":"1,75E-03","module":"A2","scenario":null},{"value":"1,47E-01","module":"A3","scenario":null},{"value":"4,15E-03","module":"A4","scenario":null},{"value":"3,02E-04","module":"A5","scenario":null},{"value":"1,18E+01","module":"B6","scenario":null},{"value":"0,00E+00","module":"C1","scenario":null},{"value":"9,69E-04","module":"C2","scenario":null},{"value":"3,66E-03","module":"C3","scenario":null},{"value":"7,54E-04","module":"C4","scenario":null},{"value":"1,21E-02","module":"D","scenario":null},{"value":"8,44E-01","module":"A1A3","scenario":null}]},{"parameter":"NRSF","unit":"MJ","values":[{"value":"-2,19E+00","module":"A1","scenario":null},{"value":"1,06E-02","module":"A2","scenario":null},{"value":"3,48E+00","module":"A3","scenario":null},{"value":"1,48E-02","module":"A4","scenario":null},{"value":"1,24E-03","module":"A5","scenario":null},{"value":"0,00E+00","module":"B6","scenario":null},{"value":"0,00E+00","module":"C1","scenario":null},{"value":"3,25E-03","module":"C2","scenario":null},{"value":"-6,14E-06","module":"C3","scenario":null},{"value":"2,86E-03","module":"C4","scenario":null},{"value":"5,72E-01","module":"D","scenario":null},{"value":"1,30E+00","module":"A1A3","scenario":null}]},{"parameter":"FW","unit":"m3","values":[{"value":"3,65E-01","module":"A1","scenario":null},{"value":"4,09E-04","module":"A2","scenario":null},{"value":"1,33E+00","module":"A3","scenario":null},{"value":"8,66E-04","module":"A4","scenario":null},{"value":"2,61E-04","module":"A5","scenario":null},{"value":"5,30E+00","module":"B6","scenario":null},{"value":"0,00E+00","module":"C1","scenario":null},{"value":"2,51E-04","module":"C2","scenario":null},{"value":"9,94E-04","module":"C3","scenario":null},{"value":"3,81E-04","module":"C4","scenario":null},{"value":"-2,54E-02","module":"D","scenario":null},{"value":"1,69E+00","module":"A1A3","scenario":null}]}],"end_of_life_waste":[{"parameter":"HWD","unit":"kg","values":[{"value":"2,19E-01","module":"A1","scenario":null},{"value":"2,43E-04","module":"A2","scenario":null},{"value":"6,77E-01","module":"A3","scenario":null},{"value":"4,19E-04","module":"A4","scenario":null},{"value":"0,00E+00","module":"A5","scenario":null},{"value":"1,11E-01","module":"B6","scenario":null},{"value":"0,00E+00","module":"C1","scenario":null},{"value":"1,21E-04","module":"C2","scenario":null},{"value":"2,94E-06","module":"C3","scenario":null},{"value":"3,68E-02","module":"C4","scenario":null},{"value":"-3,96E-03","module":"D","scenario":null},{"value":"8,97E-01","module":"A1A3","scenario":null}]},{"parameter":"NHWD","unit":"kg","values":[{"value":"5,78E+00","module":"A1","scenario":null},{"value":"1,31E-01","module":"A2","scenario":null},{"value":"5,13E+00","module":"A3","scenario":null},{"value":"3,93E-01","module":"A4","scenario":null},{"value":"2,44E+00","module":"A5","scenario":null},{"value":"7,36E+00","module":"B6","scenario":null},{"value":"0,00E+00","module":"C1","scenario":null},{"value":"1,92E-01","module":"C2","scenario":null},{"value":"8,15E-02","module":"C3","scenario":null},{"value":"7,68E-01","module":"C4","scenario":null},{"value":"-4,91E-01","module":"D","scenario":null},{"value":"1,10E+01","module":"A1A3","scenario":null}]},{"parameter":"RWD","unit":"kg","values":[{"value":"1,56E-03","module":"A1","scenario":null},{"value":"3,57E-05","module":"A2","scenario":null},{"value":"1,76E-04","module":"A3","scenario":null},{"value":"5,61E-05","module":"A4","scenario":null},{"value":"0,00E+00","module":"A5","scenario":null},{"value":"1,24E-02","module":"B6","scenario":null},{"value":"0,00E+00","module":"C1","scenario":null},{"value":"1,50E-05","module":"C2","scenario":null},{"value":"1,49E-07","module":"C3","scenario":null},{"value":"1,67E-06","module":"C4","scenario":null},{"value":"-4,89E-05","module":"D","scenario":null},{"value":"1,77E-03","module":"A1A3","scenario":null}]}],"end_of_life_flow":[{"parameter":"CRU","unit":"kg","values":[{"value":"0,00E+00","module":"A1","scenario":null},{"value":"0,00E+00","module":"A2","scenario":null},{"value":"0,00E+00","module":"A3","scenario":null},{"value":"0,00E+00","module":"A4","scenario":null},{"value":"0,00E+00","module":"A5","scenario":null},{"value":"0,00E+00","module":"B6","scenario":null},{"value":"0,00E+00","module":"C1","scenario":null},{"value":"0,00E+00","module":"C2","scenario":null},{"value":"0,00E+00","module":"C3","scenario":null},{"value":"0,00E+00","module":"C4","scenario":null},{"value":"0,00E+00","module":"D","scenario":null},{"value":"0,00E+00","module":"A1A3","scenario":null}]},{"parameter":"MFR","unit":"kg","values":[{"value":"4,02E-01","module":"A1","scenario":null},{"value":"0,00E+00","module":"A2","scenario":null},{"value":"4,63E+00","module":"A3","scenario":null},{"value":"0,00E+00","module":"A4","scenario":null},{"value":"2,27E+00","module":"A5","scenario":null},{"value":"0,00E+00","module":"B6","scenario":null},{"value":"0,00E+00","module":"C1","scenario":null},{"value":"0,00E+00","module":"C2","scenario":null},{"value":"1,83E+00","module":"C3","scenario":null},{"value":"1,14E-05","module":"C4","scenario":null},{"value":"-7,20E-04","module":"D","scenario":null},{"value":"5,04E+00","module":"A1A3","scenario":null}]},{"parameter":"MER","unit":"kg","values":[{"value":"8,13E-03","module":"A1","scenario":null},{"value":"0,00E+00","module":"A2","scenario":null},{"value":"5,03E-05","module":"A3","scenario":null},{"value":"0,00E+00","module":"A4","scenario":null},{"value":"1,71E-01","module":"A5","scenario":null},{"value":"0,00E+00","module":"B6","scenario":null},{"value":"0,00E+00","module":"C1","scenario":null},{"value":"0,00E+00","module":"C2","scenario":null},{"value":"1,35E-01","module":"C3","scenario":null},{"value":"8,48E-05","module":"C4","scenario":null},{"value":"-9,48E-05","module":"D","scenario":null},{"value":"8,18E-03","module":"A1A3","scenario":null}]},{"parameter":"EEE","unit":"MJ","values":[{"value":"8,13E-04","module":"A1","scenario":null},{"value":"0,00E+00","module":"A2","scenario":null},{"value":"1,73E+00","module":"A3","scenario":null},{"value":"0,00E+00","module":"A4","scenario":null},{"value":"1,40E-01","module":"A5","scenario":null},{"value":"0,00E+00","module":"B6","scenario":null},{"value":"0,00E+00","module":"C1","scenario":null},{"value":"0,00E+00","module":"C2","scenario":null},{"value":"8,83E-02","module":"C3","scenario":null},{"value":"7,60E-04","module":"C4","scenario":null},{"value":"-2,32E-04","module":"D","scenario":null},{"value":"1,73E+00","module":"A1A3","scenario":null}]},{"parameter":"EET","unit":"MJ","values":[{"value":"1,47E-03","module":"A1","scenario":null},{"value":"0,00E+00","module":"A2","scenario":null},{"value":"2,62E+01","module":"A3","scenario":null},{"value":"0,00E+00","module":"A4","scenario":null},{"value":"2,11E+00","module":"A5","scenario":null},{"value":"0,00E+00","module":"B6","scenario":null},{"value":"0,00E+00","module":"C1","scenario":null},{"value":"0,00E+00","module":"C2","scenario":null},{"value":"1,34E+00","module":"C3","scenario":null},{"value":"1,15E-02","module":"C4","scenario":null},{"value":"-3,51E-03","module":"D","scenario":null},{"value":"2,62E+01","module":"A1A3","scenario":null}]}]}