{"product_name":"C35/45 XC4 XD3 XF4 W10 Dmax16/ CEMII A_LL","epd_id":"NEPD-9290-8869","declared_unit":{"unit":"m3","amount":1},"compliance":["EN 15804+A2","ISO 14025","ISO 21930"],"producer_name":"Heidelberg Materials Lietuva Betonas UAB  -  Concrete","environmental_impact":[{"parameter":"GWP-total","unit":"kg CO2-eq","values":[{"value":"2,72E+02","module":"A1","scenario":null},{"value":"2,89E+01","module":"A2","scenario":null},{"value":"4,53E+00","module":"A3","scenario":null},{"value":"1,27E+01","module":"A4","scenario":null},{"value":"9,56E+00","module":"C1","scenario":null},{"value":"1,28E+01","module":"C2","scenario":null},{"value":"1,72E+00","module":"C3","scenario":null},{"value":"0,00E+00","module":"C4","scenario":null},{"value":"-5,58E+00","module":"D","scenario":null},{"value":"3,05E+02","module":"A1A3","scenario":null}]},{"parameter":"GWP-fossil","unit":"kg CO2-eq","values":[{"value":"2,72E+02","module":"A1","scenario":null},{"value":"2,89E+01","module":"A2","scenario":null},{"value":"4,52E+00","module":"A3","scenario":null},{"value":"1,27E+01","module":"A4","scenario":null},{"value":"9,56E+00","module":"C1","scenario":null},{"value":"1,28E+01","module":"C2","scenario":null},{"value":"1,70E+00","module":"C3","scenario":null},{"value":"0,00E+00","module":"C4","scenario":null},{"value":"-5,47E+00","module":"D","scenario":null},{"value":"3,05E+02","module":"A1A3","scenario":null}]},{"parameter":"GWP-biogenic","unit":"kg CO2-eq","values":[{"value":"2,92E-01","module":"A1","scenario":null},{"value":"1,30E-02","module":"A2","scenario":null},{"value":"1,20E-02","module":"A3","scenario":null},{"value":"6,20E-03","module":"A4","scenario":null},{"value":"1,79E-03","module":"C1","scenario":null},{"value":"6,20E-03","module":"C2","scenario":null},{"value":"1,47E-02","module":"C3","scenario":null},{"value":"0,00E+00","module":"C4","scenario":null},{"value":"-1,09E-01","module":"D","scenario":null},{"value":"3,17E-01","module":"A1A3","scenario":null}]},{"parameter":"GWP-luluc","unit":"kg CO2-eq","values":[{"value":"4,32E-02","module":"A1","scenario":null},{"value":"1,01E-02","module":"A2","scenario":null},{"value":"1,54E-03","module":"A3","scenario":null},{"value":"4,39E-03","module":"A4","scenario":null},{"value":"7,54E-04","module":"C1","scenario":null},{"value":"4,39E-03","module":"C2","scenario":null},{"value":"2,35E-03","module":"C3","scenario":null},{"value":"0,00E+00","module":"C4","scenario":null},{"value":"-3,70E-03","module":"D","scenario":null},{"value":"5,49E-02","module":"A1A3","scenario":null}]},{"parameter":"ODP","unit":"kg CFC11-eq","values":[{"value":"4,11E-06","module":"A1","scenario":null},{"value":"1,21E-06","module":"A2","scenario":null},{"value":"2,28E-07","module":"A3","scenario":null},{"value":"2,39E-07","module":"A4","scenario":null},{"value":"2,06E-06","module":"C1","scenario":null},{"value":"2,39E-07","module":"C2","scenario":null},{"value":"3,35E-07","module":"C3","scenario":null},{"value":"0,00E+00","module":"C4","scenario":null},{"value":"-9,97E-07","module":"D","scenario":null},{"value":"5,55E-06","module":"A1A3","scenario":null}]},{"parameter":"AP","unit":"mol H+-eq","values":[{"value":"6,88E-01","module":"A1","scenario":null},{"value":"2,14E-01","module":"A2","scenario":null},{"value":"1,91E-02","module":"A3","scenario":null},{"value":"5,08E-02","module":"A4","scenario":null},{"value":"1,00E-01","module":"C1","scenario":null},{"value":"4,14E-02","module":"C2","scenario":null},{"value":"1,37E-02","module":"C3","scenario":null},{"value":"0,00E+00","module":"C4","scenario":null},{"value":"-4,93E-02","module":"D","scenario":null},{"value":"9,21E-01","module":"A1A3","scenario":null}]},{"parameter":"POCP","unit":"kg NMVOC-eq","values":[{"value":"5,76E-01","module":"A1","scenario":null},{"value":"2,32E-01","module":"A2","scenario":null},{"value":"2,22E-02","module":"A3","scenario":null},{"value":"8,01E-02","module":"A4","scenario":null},{"value":"1,33E-01","module":"C1","scenario":null},{"value":"6,74E-02","module":"C2","scenario":null},{"value":"1,24E-02","module":"C3","scenario":null},{"value":"0,00E+00","module":"C4","scenario":null},{"value":"-5,30E-02","module":"D","scenario":null},{"value":"8,30E-01","module":"A1A3","scenario":null}]},{"parameter":"ADPE","unit":"kg Sb-eq","values":[{"value":"1,17E+02","module":"A1","scenario":null},{"value":"8,58E-05","module":"A2","scenario":null},{"value":"1,97E-05","module":"A3","scenario":null},{"value":"3,54E-05","module":"A4","scenario":null},{"value":"1,47E-05","module":"C1","scenario":null},{"value":"3,54E-05","module":"C2","scenario":null},{"value":"2,15E-05","module":"C3","scenario":null},{"value":"0,00E+00","module":"C4","scenario":null},{"value":"-4,86E-04","module":"D","scenario":null},{"value":"1,17E+02","module":"A1A3","scenario":null}]},{"parameter":"ADPF","unit":"MJ","values":[{"value":"1,15E+03","module":"A1","scenario":null},{"value":"4,14E+02","module":"A2","scenario":null},{"value":"5,07E+01","module":"A3","scenario":null},{"value":"1,85E+02","module":"A4","scenario":null},{"value":"1,32E+02","module":"C1","scenario":null},{"value":"1,86E+02","module":"C2","scenario":null},{"value":"5,27E+01","module":"C3","scenario":null},{"value":"0,00E+00","module":"C4","scenario":null},{"value":"-9,26E+01","module":"D","scenario":null},{"value":"1,61E+03","module":"A1A3","scenario":null}]},{"parameter":"WDP","unit":"m3 world-eq. Deprived","values":[{"value":"1,92E+04","module":"A1","scenario":null},{"value":"1,27E+01","module":"A2","scenario":null},{"value":"2,38E+01","module":"A3","scenario":null},{"value":"9,33E-01","module":"A4","scenario":null},{"value":"2,80E+01","module":"C1","scenario":null},{"value":"9,33E-01","module":"C2","scenario":null},{"value":"5,82E+03","module":"C3","scenario":null},{"value":"0,00E+00","module":"C4","scenario":null},{"value":"-4,34E+03","module":"D","scenario":null},{"value":"1,92E+04","module":"A1A3","scenario":null}]},{"parameter":"EP-freshwater","unit":"kg P-eq","values":[{"value":"3,73E-03","module":"A1","scenario":null},{"value":"1,73E-03","module":"A2","scenario":null},{"value":"4,33E-04","module":"A3","scenario":null},{"value":"8,71E-04","module":"A4","scenario":null},{"value":"3,48E-05","module":"C1","scenario":null},{"value":"8,71E-04","module":"C2","scenario":null},{"value":"1,07E-04","module":"C3","scenario":null},{"value":"0,00E+00","module":"C4","scenario":null},{"value":"-1,45E-04","module":"D","scenario":null},{"value":"5,89E-03","module":"A1A3","scenario":null}]},{"parameter":"EP-marine","unit":"kg N-eq","values":[{"value":"1,83E-01","module":"A1","scenario":null},{"value":"6,29E-02","module":"A2","scenario":null},{"value":"6,33E-03","module":"A3","scenario":null},{"value":"1,90E-02","module":"A4","scenario":null},{"value":"4,42E-02","module":"C1","scenario":null},{"value":"1,41E-02","module":"C2","scenario":null},{"value":"4,03E-03","module":"C3","scenario":null},{"value":"0,00E+00","module":"C4","scenario":null},{"value":"-1,71E-02","module":"D","scenario":null},{"value":"2,53E-01","module":"A1A3","scenario":null}]},{"parameter":"EP-terrestrial","unit":"mol N-eq.","values":[{"value":"1,75E+00","module":"A1","scenario":null},{"value":"6,95E-01","module":"A2","scenario":null},{"value":"6,89E-02","module":"A3","scenario":null},{"value":"2,07E-01","module":"A4","scenario":null},{"value":"4,78E-01","module":"C1","scenario":null},{"value":"1,53E-01","module":"C2","scenario":null},{"value":"4,64E-02","module":"C3","scenario":null},{"value":"0,00E+00","module":"C4","scenario":null},{"value":"-2,01E-01","module":"D","scenario":null},{"value":"2,52E+00","module":"A1A3","scenario":null}]},{"parameter":"GWP-IOBC","unit":"kg CO2-eq","values":[{"value":"2,69E+02","module":"A1","scenario":null},{"value":"2,89E+01","module":"A2","scenario":null},{"value":"4,52E+00","module":"A3","scenario":null},{"value":"1,27E+01","module":"A4","scenario":null},{"value":"9,56E+00","module":"C1","scenario":null},{"value":"1,28E+01","module":"C2","scenario":null},{"value":"1,70E+00","module":"C3","scenario":null},{"value":"0,00E+00","module":"C4","scenario":null},{"value":"-5,85E+00","module":"D","scenario":null},{"value":"3,03E+02","module":"A1A3","scenario":null}]}],"additional_environmental_impact":[{"parameter":"PM","unit":"Disease incidence","values":[{"value":"4,14E-06","module":"A1","scenario":null},{"value":"2,58E-06","module":"A2","scenario":null},{"value":"3,58E-07","module":"A3","scenario":null},{"value":"1,31E-06","module":"A4","scenario":null},{"value":"1,21E-05","module":"C1","scenario":null},{"value":"1,31E-06","module":"C2","scenario":null},{"value":"2,20E-07","module":"C3","scenario":null},{"value":"0,00E+00","module":"C4","scenario":null},{"value":"-1,05E-06","module":"D","scenario":null},{"value":"7,08E-06","module":"A1A3","scenario":null}]},{"parameter":"ETP-fw","unit":"CTUe","values":[{"value":"4,46E+03","module":"A1","scenario":null},{"value":"1,12E+02","module":"A2","scenario":null},{"value":"3,79E+01","module":"A3","scenario":null},{"value":"4,40E+01","module":"A4","scenario":null},{"value":"7,19E+01","module":"C1","scenario":null},{"value":"4,40E+01","module":"C2","scenario":null},{"value":"3,74E+01","module":"C3","scenario":null},{"value":"0,00E+00","module":"C4","scenario":null},{"value":"-9,53E+01","module":"D","scenario":null},{"value":"4,61E+03","module":"A1A3","scenario":null}]},{"parameter":"HTP-c","unit":"CTUh","values":[{"value":"7,18E-08","module":"A1","scenario":null},{"value":"2,35E-07","module":"A2","scenario":null},{"value":"1,15E-08","module":"A3","scenario":null},{"value":"1,20E-07","module":"A4","scenario":null},{"value":"2,39E-09","module":"C1","scenario":null},{"value":"1,20E-07","module":"C2","scenario":null},{"value":"2,39E-09","module":"C3","scenario":null},{"value":"0,00E+00","module":"C4","scenario":null},{"value":"-4,78E-09","module":"D","scenario":null},{"value":"3,18E-07","module":"A1A3","scenario":null}]},{"parameter":"HTP-nc","unit":"CTUh","values":[{"value":"1,93E-06","module":"A1","scenario":null},{"value":"2,36E-07","module":"A2","scenario":null},{"value":"3,00E-08","module":"A3","scenario":null},{"value":"1,20E-07","module":"A4","scenario":null},{"value":"6,69E-08","module":"C1","scenario":null},{"value":"1,20E-07","module":"C2","scenario":null},{"value":"3,35E-08","module":"C3","scenario":null},{"value":"0,00E+00","module":"C4","scenario":null},{"value":"-1,17E-07","module":"D","scenario":null},{"value":"2,20E-06","module":"A1A3","scenario":null}]},{"parameter":"SQP","unit":"-","values":[{"value":"2,37E+03","module":"A1","scenario":null},{"value":"3,73E+02","module":"A2","scenario":null},{"value":"6,28E+00","module":"A3","scenario":null},{"value":"1,87E+02","module":"A4","scenario":null},{"value":"1,60E+01","module":"C1","scenario":null},{"value":"1,87E+02","module":"C2","scenario":null},{"value":"2,98E+01","module":"C3","scenario":null},{"value":"0,00E+00","module":"C4","scenario":null},{"value":"2,10E+02","module":"D","scenario":null},{"value":"2,75E+03","module":"A1A3","scenario":null}]},{"parameter":"IRP","unit":"kBq U235-eq","values":[{"value":"1,21E+01","module":"A1","scenario":null},{"value":"6,57E-01","module":"A2","scenario":null},{"value":"2,83E-01","module":"A3","scenario":null},{"value":"2,26E-01","module":"A4","scenario":null},{"value":"5,74E-01","module":"C1","scenario":null},{"value":"2,26E-01","module":"C2","scenario":null},{"value":"8,84E-01","module":"C3","scenario":null},{"value":"0,00E+00","module":"C4","scenario":null},{"value":"-8,50E-01","module":"D","scenario":null},{"value":"1,31E+01","module":"A1A3","scenario":null}]}],"resource_use":[{"parameter":"PERE","unit":"MJ","values":[{"value":"1,62E+02","module":"A1","scenario":null},{"value":"6,05E+00","module":"A2","scenario":null},{"value":"4,46E+00","module":"A3","scenario":null},{"value":"2,95E+00","module":"A4","scenario":null},{"value":"7,17E-01","module":"C1","scenario":null},{"value":"2,95E+00","module":"C2","scenario":null},{"value":"2,71E+01","module":"C3","scenario":null},{"value":"0,00E+00","module":"C4","scenario":null},{"value":"-2,17E+01","module":"D","scenario":null},{"value":"1,73E+02","module":"A1A3","scenario":null}]},{"parameter":"PERM","unit":"","values":[{"value":"4,09E-01","module":"A1","scenario":null},{"value":"0,00E+00","module":"A2","scenario":null},{"value":"0,00E+00","module":"A3","scenario":null},{"value":"0,00E+00","module":"A4","scenario":null},{"value":"0,00E+00","module":"C1","scenario":null},{"value":"0,00E+00","module":"C2","scenario":null},{"value":"0,00E+00","module":"C3","scenario":null},{"value":"0,00E+00","module":"C4","scenario":null},{"value":"0,00E+00","module":"D","scenario":null},{"value":"4,09E-01","module":"A1A3","scenario":null}]},{"parameter":"PERT","unit":"MJ","values":[{"value":"1,62E+02","module":"A1","scenario":null},{"value":"6,05E+00","module":"A2","scenario":null},{"value":"4,46E+00","module":"A3","scenario":null},{"value":"2,95E+00","module":"A4","scenario":null},{"value":"7,17E-01","module":"C1","scenario":null},{"value":"2,95E+00","module":"C2","scenario":null},{"value":"2,71E+01","module":"C3","scenario":null},{"value":"0,00E+00","module":"C4","scenario":null},{"value":"-2,17E+01","module":"D","scenario":null},{"value":"1,73E+02","module":"A1A3","scenario":null}]},{"parameter":"PENRE","unit":"MJ","values":[{"value":"1,12E+03","module":"A1","scenario":null},{"value":"4,14E+02","module":"A2","scenario":null},{"value":"5,07E+01","module":"A3","scenario":null},{"value":"1,86E+02","module":"A4","scenario":null},{"value":"1,32E+02","module":"C1","scenario":null},{"value":"1,86E+02","module":"C2","scenario":null},{"value":"5,27E+01","module":"C3","scenario":null},{"value":"0,00E+00","module":"C4","scenario":null},{"value":"-9,77E+01","module":"D","scenario":null},{"value":"1,58E+03","module":"A1A3","scenario":null}]},{"parameter":"PENRM","unit":"MJ","values":[{"value":"2,72E+01","module":"A1","scenario":null},{"value":"0,00E+00","module":"A2","scenario":null},{"value":"0,00E+00","module":"A3","scenario":null},{"value":"0,00E+00","module":"A4","scenario":null},{"value":"0,00E+00","module":"C1","scenario":null},{"value":"0,00E+00","module":"C2","scenario":null},{"value":"0,00E+00","module":"C3","scenario":null},{"value":"0,00E+00","module":"C4","scenario":null},{"value":"0,00E+00","module":"D","scenario":null},{"value":"2,72E+01","module":"A1A3","scenario":null}]},{"parameter":"PENRT","unit":"MJ","values":[{"value":"1,15E+03","module":"A1","scenario":null},{"value":"4,14E+02","module":"A2","scenario":null},{"value":"5,07E+01","module":"A3","scenario":null},{"value":"1,86E+02","module":"A4","scenario":null},{"value":"1,32E+02","module":"C1","scenario":null},{"value":"1,86E+02","module":"C2","scenario":null},{"value":"5,27E+01","module":"C3","scenario":null},{"value":"0,00E+00","module":"C4","scenario":null},{"value":"-9,77E+01","module":"D","scenario":null},{"value":"1,61E+03","module":"A1A3","scenario":null}]},{"parameter":"SM","unit":"kg","values":[{"value":"3,75E+01","module":"A1","scenario":null},{"value":"0,00E+00","module":"A2","scenario":null},{"value":"0,00E+00","module":"A3","scenario":null},{"value":"0,00E+00","module":"A4","scenario":null},{"value":"0,00E+00","module":"C1","scenario":null},{"value":"0,00E+00","module":"C2","scenario":null},{"value":"0,00E+00","module":"C3","scenario":null},{"value":"0,00E+00","module":"C4","scenario":null},{"value":"0,00E+00","module":"D","scenario":null},{"value":"3,75E+01","module":"A1A3","scenario":null}]},{"parameter":"RSF","unit":"MJ","values":[{"value":"1,43E+00","module":"A1","scenario":null},{"value":"1,12E-02","module":"A2","scenario":null},{"value":"2,54E-02","module":"A3","scenario":null},{"value":"1,01E-03","module":"A4","scenario":null},{"value":"0,00E+00","module":"C1","scenario":null},{"value":"1,01E-03","module":"C2","scenario":null},{"value":"0,00E+00","module":"C3","scenario":null},{"value":"0,00E+00","module":"C4","scenario":null},{"value":"-4,43E-01","module":"D","scenario":null},{"value":"1,46E+00","module":"A1A3","scenario":null}]},{"parameter":"NRSF","unit":"MJ","values":[{"value":"6,43E+02","module":"A1","scenario":null},{"value":"6,32E-02","module":"A2","scenario":null},{"value":"0,00E+00","module":"A3","scenario":null},{"value":"0,00E+00","module":"A4","scenario":null},{"value":"0,00E+00","module":"C1","scenario":null},{"value":"0,00E+00","module":"C2","scenario":null},{"value":"0,00E+00","module":"C3","scenario":null},{"value":"0,00E+00","module":"C4","scenario":null},{"value":"-4,55E-01","module":"D","scenario":null},{"value":"6,43E+02","module":"A1A3","scenario":null}]},{"parameter":"FW","unit":"m3","values":[{"value":"1,85E+00","module":"A1","scenario":null},{"value":"5,45E-02","module":"A2","scenario":null},{"value":"1,51E-01","module":"A3","scenario":null},{"value":"2,70E-02","module":"A4","scenario":null},{"value":"6,77E-03","module":"C1","scenario":null},{"value":"2,70E-02","module":"C2","scenario":null},{"value":"9,03E-02","module":"C3","scenario":null},{"value":"0,00E+00","module":"C4","scenario":null},{"value":"-3,40E+00","module":"D","scenario":null},{"value":"2,05E+00","module":"A1A3","scenario":null}]}],"end_of_life_waste":[{"parameter":"HWD","unit":"kg","values":[{"value":"2,76E-01","module":"A1","scenario":null},{"value":"5,33E-01","module":"A2","scenario":null},{"value":"1,11E-01","module":"A3","scenario":null},{"value":"2,70E-01","module":"A4","scenario":null},{"value":"3,87E-03","module":"C1","scenario":null},{"value":"2,70E-01","module":"C2","scenario":null},{"value":"5,26E-03","module":"C3","scenario":null},{"value":"0,00E+00","module":"C4","scenario":null},{"value":"-2,23E-02","module":"D","scenario":null},{"value":"9,21E-01","module":"A1A3","scenario":null}]},{"parameter":"NHWD","unit":"kg","values":[{"value":"6,15E+00","module":"A1","scenario":null},{"value":"1,07E+01","module":"A2","scenario":null},{"value":"3,75E+00","module":"A3","scenario":null},{"value":"5,41E+00","module":"A4","scenario":null},{"value":"1,56E-01","module":"C1","scenario":null},{"value":"5,41E+00","module":"C2","scenario":null},{"value":"1,66E-01","module":"C3","scenario":null},{"value":"0,00E+00","module":"C4","scenario":null},{"value":"-6,77E-01","module":"D","scenario":null},{"value":"2,06E+01","module":"A1A3","scenario":null}]},{"parameter":"RWD","unit":"kg","values":[{"value":"7,57E-03","module":"A1","scenario":null},{"value":"4,54E-04","module":"A2","scenario":null},{"value":"6,00E-05","module":"A3","scenario":null},{"value":"5,58E-05","module":"A4","scenario":null},{"value":"9,14E-04","module":"C1","scenario":null},{"value":"5,58E-05","module":"C2","scenario":null},{"value":"5,57E-04","module":"C3","scenario":null},{"value":"0,00E+00","module":"C4","scenario":null},{"value":"-7,34E-04","module":"D","scenario":null},{"value":"8,08E-03","module":"A1A3","scenario":null}]}],"end_of_life_flow":[{"parameter":"CRU","unit":"kg","values":[{"value":"0,00E+00","module":"A1","scenario":null},{"value":"0,00E+00","module":"A2","scenario":null},{"value":"0,00E+00","module":"A3","scenario":null},{"value":"0,00E+00","module":"A4","scenario":null},{"value":"0,00E+00","module":"C1","scenario":null},{"value":"0,00E+00","module":"C2","scenario":null},{"value":"0,00E+00","module":"C3","scenario":null},{"value":"0,00E+00","module":"C4","scenario":null},{"value":"0,00E+00","module":"D","scenario":null},{"value":"0,00E+00","module":"A1A3","scenario":null}]},{"parameter":"MFR","unit":"kg","values":[{"value":"2,26E-02","module":"A1","scenario":null},{"value":"0,00E+00","module":"A2","scenario":null},{"value":"0,00E+00","module":"A3","scenario":null},{"value":"0,00E+00","module":"A4","scenario":null},{"value":"0,00E+00","module":"C1","scenario":null},{"value":"0,00E+00","module":"C2","scenario":null},{"value":"2,39E+03","module":"C3","scenario":null},{"value":"0,00E+00","module":"C4","scenario":null},{"value":"0,00E+00","module":"D","scenario":null},{"value":"2,26E-02","module":"A1A3","scenario":null}]},{"parameter":"MER","unit":"kg","values":[{"value":"1,99E-03","module":"A1","scenario":null},{"value":"0,00E+00","module":"A2","scenario":null},{"value":"6,83E-01","module":"A3","scenario":null},{"value":"0,00E+00","module":"A4","scenario":null},{"value":"0,00E+00","module":"C1","scenario":null},{"value":"0,00E+00","module":"C2","scenario":null},{"value":"0,00E+00","module":"C3","scenario":null},{"value":"0,00E+00","module":"C4","scenario":null},{"value":"0,00E+00","module":"D","scenario":null},{"value":"6,85E-01","module":"A1A3","scenario":null}]},{"parameter":"EEE","unit":"MJ","values":[{"value":"9,29E-03","module":"A1","scenario":null},{"value":"0,00E+00","module":"A2","scenario":null},{"value":"6,77E-04","module":"A3","scenario":null},{"value":"0,00E+00","module":"A4","scenario":null},{"value":"0,00E+00","module":"C1","scenario":null},{"value":"0,00E+00","module":"C2","scenario":null},{"value":"0,00E+00","module":"C3","scenario":null},{"value":"0,00E+00","module":"C4","scenario":null},{"value":"0,00E+00","module":"D","scenario":null},{"value":"9,96E-03","module":"A1A3","scenario":null}]},{"parameter":"EET","unit":"MJ","values":[{"value":"4,29E-02","module":"A1","scenario":null},{"value":"0,00E+00","module":"A2","scenario":null},{"value":"1,02E-02","module":"A3","scenario":null},{"value":"0,00E+00","module":"A4","scenario":null},{"value":"0,00E+00","module":"C1","scenario":null},{"value":"0,00E+00","module":"C2","scenario":null},{"value":"0,00E+00","module":"C3","scenario":null},{"value":"0,00E+00","module":"C4","scenario":null},{"value":"0,00E+00","module":"D","scenario":null},{"value":"5,32E-02","module":"A1A3","scenario":null}]}]}