{"product_name":"C45 T045 GB S4 20 C3A4L P2 ECO50","epd_id":"NEPD-9233-8822","declared_unit":{"unit":"m3","amount":1},"compliance":["EN 15804+A2","ISO 14025","ISO 21930"],"producer_name":"Heidelberg Materials Benelux SA  -  RMC","environmental_impact":[{"parameter":"GWP-total","unit":"kg CO2-eq","values":[{"value":"1,92E+02","module":"A1","scenario":null},{"value":"2,26E+01","module":"A2","scenario":null},{"value":"1,32E+00","module":"A3","scenario":null},{"value":"1,35E+01","module":"A4","scenario":null},{"value":"9,28E+00","module":"C1","scenario":null},{"value":"7,47E+00","module":"C2","scenario":null},{"value":"1,67E+00","module":"C3","scenario":null},{"value":"0,00E+00","module":"C4","scenario":null},{"value":"-5,42E+00","module":"D","scenario":null},{"value":"2,16E+02","module":"A1A3","scenario":null}]},{"parameter":"GWP-fossil","unit":"kg CO2-eq","values":[{"value":"1,89E+02","module":"A1","scenario":null},{"value":"2,26E+01","module":"A2","scenario":null},{"value":"1,32E+00","module":"A3","scenario":null},{"value":"1,35E+01","module":"A4","scenario":null},{"value":"9,28E+00","module":"C1","scenario":null},{"value":"7,46E+00","module":"C2","scenario":null},{"value":"1,65E+00","module":"C3","scenario":null},{"value":"0,00E+00","module":"C4","scenario":null},{"value":"-5,31E+00","module":"D","scenario":null},{"value":"2,13E+02","module":"A1A3","scenario":null}]},{"parameter":"GWP-biogenic","unit":"kg CO2-eq","values":[{"value":"3,10E+00","module":"A1","scenario":null},{"value":"1,47E-02","module":"A2","scenario":null},{"value":"7,36E-03","module":"A3","scenario":null},{"value":"8,77E-03","module":"A4","scenario":null},{"value":"1,74E-03","module":"C1","scenario":null},{"value":"3,61E-03","module":"C2","scenario":null},{"value":"1,42E-02","module":"C3","scenario":null},{"value":"0,00E+00","module":"C4","scenario":null},{"value":"-1,06E-01","module":"D","scenario":null},{"value":"3,12E+00","module":"A1A3","scenario":null}]},{"parameter":"GWP-luluc","unit":"kg CO2-eq","values":[{"value":"7,91E-02","module":"A1","scenario":null},{"value":"7,39E-03","module":"A2","scenario":null},{"value":"2,90E-04","module":"A3","scenario":null},{"value":"4,41E-03","module":"A4","scenario":null},{"value":"7,32E-04","module":"C1","scenario":null},{"value":"2,56E-03","module":"C2","scenario":null},{"value":"2,28E-03","module":"C3","scenario":null},{"value":"0,00E+00","module":"C4","scenario":null},{"value":"-3,59E-03","module":"D","scenario":null},{"value":"8,67E-02","module":"A1A3","scenario":null}]},{"parameter":"ODP","unit":"kg CFC11-eq","values":[{"value":"9,17E-07","module":"A1","scenario":null},{"value":"4,66E-07","module":"A2","scenario":null},{"value":"7,51E-08","module":"A3","scenario":null},{"value":"2,78E-07","module":"A4","scenario":null},{"value":"2,00E-06","module":"C1","scenario":null},{"value":"1,39E-07","module":"C2","scenario":null},{"value":"3,25E-07","module":"C3","scenario":null},{"value":"0,00E+00","module":"C4","scenario":null},{"value":"-9,67E-07","module":"D","scenario":null},{"value":"1,46E-06","module":"A1A3","scenario":null}]},{"parameter":"AP","unit":"mol H+-eq","values":[{"value":"5,76E-01","module":"A1","scenario":null},{"value":"7,06E-02","module":"A2","scenario":null},{"value":"3,82E-03","module":"A3","scenario":null},{"value":"4,21E-02","module":"A4","scenario":null},{"value":"9,71E-02","module":"C1","scenario":null},{"value":"2,41E-02","module":"C2","scenario":null},{"value":"1,33E-02","module":"C3","scenario":null},{"value":"0,00E+00","module":"C4","scenario":null},{"value":"-4,78E-02","module":"D","scenario":null},{"value":"6,50E-01","module":"A1A3","scenario":null}]},{"parameter":"POCP","unit":"kg NMVOC-eq","values":[{"value":"4,59E-01","module":"A1","scenario":null},{"value":"1,11E-01","module":"A2","scenario":null},{"value":"2,72E-03","module":"A3","scenario":null},{"value":"6,60E-02","module":"A4","scenario":null},{"value":"1,29E-01","module":"C1","scenario":null},{"value":"3,93E-02","module":"C2","scenario":null},{"value":"1,21E-02","module":"C3","scenario":null},{"value":"0,00E+00","module":"C4","scenario":null},{"value":"-5,14E-02","module":"D","scenario":null},{"value":"5,72E-01","module":"A1A3","scenario":null}]},{"parameter":"ADPE","unit":"kg Sb-eq","values":[{"value":"6,80E-04","module":"A1","scenario":null},{"value":"7,38E-05","module":"A2","scenario":null},{"value":"1,76E-05","module":"A3","scenario":null},{"value":"4,41E-05","module":"A4","scenario":null},{"value":"1,42E-05","module":"C1","scenario":null},{"value":"2,06E-05","module":"C2","scenario":null},{"value":"2,09E-05","module":"C3","scenario":null},{"value":"0,00E+00","module":"C4","scenario":null},{"value":"-4,72E-04","module":"D","scenario":null},{"value":"7,71E-04","module":"A1A3","scenario":null}]},{"parameter":"ADPF","unit":"MJ","values":[{"value":"1,10E+03","module":"A1","scenario":null},{"value":"3,17E+02","module":"A2","scenario":null},{"value":"4,29E+01","module":"A3","scenario":null},{"value":"1,89E+02","module":"A4","scenario":null},{"value":"1,28E+02","module":"C1","scenario":null},{"value":"1,08E+02","module":"C2","scenario":null},{"value":"5,12E+01","module":"C3","scenario":null},{"value":"0,00E+00","module":"C4","scenario":null},{"value":"-8,98E+01","module":"D","scenario":null},{"value":"1,46E+03","module":"A1A3","scenario":null}]},{"parameter":"WDP","unit":"m3 world-eq. Deprived","values":[{"value":"3,21E+01","module":"A1","scenario":null},{"value":"1,53E+00","module":"A2","scenario":null},{"value":"3,77E+00","module":"A3","scenario":null},{"value":"9,14E-01","module":"A4","scenario":null},{"value":"2,71E+01","module":"C1","scenario":null},{"value":"5,43E-01","module":"C2","scenario":null},{"value":"5,65E+03","module":"C3","scenario":null},{"value":"0,00E+00","module":"C4","scenario":null},{"value":"-4,21E+03","module":"D","scenario":null},{"value":"3,74E+01","module":"A1A3","scenario":null}]},{"parameter":"EP-freshwater","unit":"kg P-eq","values":[{"value":"2,65E-02","module":"A1","scenario":null},{"value":"1,51E-03","module":"A2","scenario":null},{"value":"1,80E-04","module":"A3","scenario":null},{"value":"8,99E-04","module":"A4","scenario":null},{"value":"3,38E-05","module":"C1","scenario":null},{"value":"5,07E-04","module":"C2","scenario":null},{"value":"1,04E-04","module":"C3","scenario":null},{"value":"0,00E+00","module":"C4","scenario":null},{"value":"-1,41E-04","module":"D","scenario":null},{"value":"2,81E-02","module":"A1A3","scenario":null}]},{"parameter":"EP-marine","unit":"kg N-eq","values":[{"value":"1,40E-01","module":"A1","scenario":null},{"value":"2,38E-02","module":"A2","scenario":null},{"value":"7,54E-04","module":"A3","scenario":null},{"value":"1,42E-02","module":"A4","scenario":null},{"value":"4,29E-02","module":"C1","scenario":null},{"value":"8,19E-03","module":"C2","scenario":null},{"value":"3,91E-03","module":"C3","scenario":null},{"value":"0,00E+00","module":"C4","scenario":null},{"value":"-1,66E-02","module":"D","scenario":null},{"value":"1,64E-01","module":"A1A3","scenario":null}]},{"parameter":"EP-terrestrial","unit":"mol N-eq.","values":[{"value":"1,58E+00","module":"A1","scenario":null},{"value":"2,59E-01","module":"A2","scenario":null},{"value":"7,54E-03","module":"A3","scenario":null},{"value":"1,54E-01","module":"A4","scenario":null},{"value":"4,64E-01","module":"C1","scenario":null},{"value":"8,90E-02","module":"C2","scenario":null},{"value":"4,50E-02","module":"C3","scenario":null},{"value":"0,00E+00","module":"C4","scenario":null},{"value":"-1,95E-01","module":"D","scenario":null},{"value":"1,84E+00","module":"A1A3","scenario":null}]},{"parameter":"GWP-IOBC","unit":"kg CO2-eq","values":[{"value":"1,89E+02","module":"A1","scenario":null},{"value":"2,26E+01","module":"A2","scenario":null},{"value":"1,32E+00","module":"A3","scenario":null},{"value":"1,35E+01","module":"A4","scenario":null},{"value":"9,28E+00","module":"C1","scenario":null},{"value":"7,47E+00","module":"C2","scenario":null},{"value":"1,65E+00","module":"C3","scenario":null},{"value":"0,00E+00","module":"C4","scenario":null},{"value":"-5,68E+00","module":"D","scenario":null},{"value":"2,13E+02","module":"A1A3","scenario":null}]}],"additional_environmental_impact":[{"parameter":"PM","unit":"Disease incidence","values":[{"value":"5,15E-06","module":"A1","scenario":null},{"value":"1,75E-06","module":"A2","scenario":null},{"value":"2,48E-08","module":"A3","scenario":null},{"value":"1,04E-06","module":"A4","scenario":null},{"value":"1,18E-05","module":"C1","scenario":null},{"value":"7,66E-07","module":"C2","scenario":null},{"value":"2,13E-07","module":"C3","scenario":null},{"value":"0,00E+00","module":"C4","scenario":null},{"value":"-1,02E-06","module":"D","scenario":null},{"value":"6,92E-06","module":"A1A3","scenario":null}]},{"parameter":"ETP-fw","unit":"CTUe","values":[{"value":"6,22E+02","module":"A1","scenario":null},{"value":"8,51E+01","module":"A2","scenario":null},{"value":"7,60E+00","module":"A3","scenario":null},{"value":"5,08E+01","module":"A4","scenario":null},{"value":"6,98E+01","module":"C1","scenario":null},{"value":"2,56E+01","module":"C2","scenario":null},{"value":"3,63E+01","module":"C3","scenario":null},{"value":"0,00E+00","module":"C4","scenario":null},{"value":"-9,25E+01","module":"D","scenario":null},{"value":"7,14E+02","module":"A1A3","scenario":null}]},{"parameter":"HTP-c","unit":"CTUh","values":[{"value":"3,02E-07","module":"A1","scenario":null},{"value":"1,17E-07","module":"A2","scenario":null},{"value":"2,08E-09","module":"A3","scenario":null},{"value":"6,96E-08","module":"A4","scenario":null},{"value":"2,32E-09","module":"C1","scenario":null},{"value":"6,96E-08","module":"C2","scenario":null},{"value":"2,32E-09","module":"C3","scenario":null},{"value":"0,00E+00","module":"C4","scenario":null},{"value":"-4,64E-09","module":"D","scenario":null},{"value":"4,21E-07","module":"A1A3","scenario":null}]},{"parameter":"HTP-nc","unit":"CTUh","values":[{"value":"1,34E-06","module":"A1","scenario":null},{"value":"2,33E-07","module":"A2","scenario":null},{"value":"1,63E-08","module":"A3","scenario":null},{"value":"1,39E-07","module":"A4","scenario":null},{"value":"6,50E-08","module":"C1","scenario":null},{"value":"6,96E-08","module":"C2","scenario":null},{"value":"3,25E-08","module":"C3","scenario":null},{"value":"0,00E+00","module":"C4","scenario":null},{"value":"-1,14E-07","module":"D","scenario":null},{"value":"1,59E-06","module":"A1A3","scenario":null}]},{"parameter":"SQP","unit":"-","values":[{"value":"4,72E+02","module":"A1","scenario":null},{"value":"1,88E+02","module":"A2","scenario":null},{"value":"5,54E+00","module":"A3","scenario":null},{"value":"1,13E+02","module":"A4","scenario":null},{"value":"1,55E+01","module":"C1","scenario":null},{"value":"1,09E+02","module":"C2","scenario":null},{"value":"2,89E+01","module":"C3","scenario":null},{"value":"0,00E+00","module":"C4","scenario":null},{"value":"2,04E+02","module":"D","scenario":null},{"value":"6,66E+02","module":"A1A3","scenario":null}]},{"parameter":"IRP","unit":"kBq U235-eq","values":[{"value":"9,05E+00","module":"A1","scenario":null},{"value":"4,07E-01","module":"A2","scenario":null},{"value":"1,43E+00","module":"A3","scenario":null},{"value":"2,43E-01","module":"A4","scenario":null},{"value":"5,57E-01","module":"C1","scenario":null},{"value":"1,31E-01","module":"C2","scenario":null},{"value":"8,58E-01","module":"C3","scenario":null},{"value":"0,00E+00","module":"C4","scenario":null},{"value":"-8,25E-01","module":"D","scenario":null},{"value":"1,09E+01","module":"A1A3","scenario":null}]}],"resource_use":[{"parameter":"PERE","unit":"MJ","values":[{"value":"1,18E+02","module":"A1","scenario":null},{"value":"5,37E+00","module":"A2","scenario":null},{"value":"3,01E+00","module":"A3","scenario":null},{"value":"3,21E+00","module":"A4","scenario":null},{"value":"6,96E-01","module":"C1","scenario":null},{"value":"1,72E+00","module":"C2","scenario":null},{"value":"2,63E+01","module":"C3","scenario":null},{"value":"0,00E+00","module":"C4","scenario":null},{"value":"-2,10E+01","module":"D","scenario":null},{"value":"1,26E+02","module":"A1A3","scenario":null}]},{"parameter":"PERM","unit":"","values":[{"value":"2,34E-01","module":"A1","scenario":null},{"value":"0,00E+00","module":"A2","scenario":null},{"value":"0,00E+00","module":"A3","scenario":null},{"value":"0,00E+00","module":"A4","scenario":null},{"value":"0,00E+00","module":"C1","scenario":null},{"value":"0,00E+00","module":"C2","scenario":null},{"value":"0,00E+00","module":"C3","scenario":null},{"value":"0,00E+00","module":"C4","scenario":null},{"value":"0,00E+00","module":"D","scenario":null},{"value":"2,34E-01","module":"A1A3","scenario":null}]},{"parameter":"PERT","unit":"MJ","values":[{"value":"1,18E+02","module":"A1","scenario":null},{"value":"5,37E+00","module":"A2","scenario":null},{"value":"3,01E+00","module":"A3","scenario":null},{"value":"3,21E+00","module":"A4","scenario":null},{"value":"6,96E-01","module":"C1","scenario":null},{"value":"1,72E+00","module":"C2","scenario":null},{"value":"2,63E+01","module":"C3","scenario":null},{"value":"0,00E+00","module":"C4","scenario":null},{"value":"-2,10E+01","module":"D","scenario":null},{"value":"1,26E+02","module":"A1A3","scenario":null}]},{"parameter":"PENRE","unit":"MJ","values":[{"value":"1,09E+03","module":"A1","scenario":null},{"value":"3,17E+02","module":"A2","scenario":null},{"value":"4,29E+01","module":"A3","scenario":null},{"value":"1,89E+02","module":"A4","scenario":null},{"value":"1,28E+02","module":"C1","scenario":null},{"value":"1,08E+02","module":"C2","scenario":null},{"value":"5,12E+01","module":"C3","scenario":null},{"value":"0,00E+00","module":"C4","scenario":null},{"value":"-9,48E+01","module":"D","scenario":null},{"value":"1,45E+03","module":"A1A3","scenario":null}]},{"parameter":"PENRM","unit":"MJ","values":[{"value":"1,16E+01","module":"A1","scenario":null},{"value":"0,00E+00","module":"A2","scenario":null},{"value":"0,00E+00","module":"A3","scenario":null},{"value":"0,00E+00","module":"A4","scenario":null},{"value":"0,00E+00","module":"C1","scenario":null},{"value":"0,00E+00","module":"C2","scenario":null},{"value":"0,00E+00","module":"C3","scenario":null},{"value":"0,00E+00","module":"C4","scenario":null},{"value":"0,00E+00","module":"D","scenario":null},{"value":"1,16E+01","module":"A1A3","scenario":null}]},{"parameter":"PENRT","unit":"MJ","values":[{"value":"1,10E+03","module":"A1","scenario":null},{"value":"3,17E+02","module":"A2","scenario":null},{"value":"4,29E+01","module":"A3","scenario":null},{"value":"1,89E+02","module":"A4","scenario":null},{"value":"1,28E+02","module":"C1","scenario":null},{"value":"1,08E+02","module":"C2","scenario":null},{"value":"5,12E+01","module":"C3","scenario":null},{"value":"0,00E+00","module":"C4","scenario":null},{"value":"-9,48E+01","module":"D","scenario":null},{"value":"1,46E+03","module":"A1A3","scenario":null}]},{"parameter":"SM","unit":"kg","values":[{"value":"0,00E+00","module":"A1","scenario":null},{"value":"0,00E+00","module":"A2","scenario":null},{"value":"0,00E+00","module":"A3","scenario":null},{"value":"0,00E+00","module":"A4","scenario":null},{"value":"0,00E+00","module":"C1","scenario":null},{"value":"0,00E+00","module":"C2","scenario":null},{"value":"0,00E+00","module":"C3","scenario":null},{"value":"0,00E+00","module":"C4","scenario":null},{"value":"0,00E+00","module":"D","scenario":null},{"value":"0,00E+00","module":"A1A3","scenario":null}]},{"parameter":"RSF","unit":"MJ","values":[{"value":"5,88E-03","module":"A1","scenario":null},{"value":"1,83E-03","module":"A2","scenario":null},{"value":"3,68E-03","module":"A3","scenario":null},{"value":"1,09E-03","module":"A4","scenario":null},{"value":"0,00E+00","module":"C1","scenario":null},{"value":"5,90E-04","module":"C2","scenario":null},{"value":"0,00E+00","module":"C3","scenario":null},{"value":"0,00E+00","module":"C4","scenario":null},{"value":"-4,30E-01","module":"D","scenario":null},{"value":"1,14E-02","module":"A1A3","scenario":null}]},{"parameter":"NRSF","unit":"MJ","values":[{"value":"0,00E+00","module":"A1","scenario":null},{"value":"0,00E+00","module":"A2","scenario":null},{"value":"0,00E+00","module":"A3","scenario":null},{"value":"0,00E+00","module":"A4","scenario":null},{"value":"0,00E+00","module":"C1","scenario":null},{"value":"0,00E+00","module":"C2","scenario":null},{"value":"0,00E+00","module":"C3","scenario":null},{"value":"0,00E+00","module":"C4","scenario":null},{"value":"-4,42E-01","module":"D","scenario":null},{"value":"0,00E+00","module":"A1A3","scenario":null}]},{"parameter":"FW","unit":"m3","values":[{"value":"2,31E+00","module":"A1","scenario":null},{"value":"4,21E-02","module":"A2","scenario":null},{"value":"1,04E-02","module":"A3","scenario":null},{"value":"2,51E-02","module":"A4","scenario":null},{"value":"6,58E-03","module":"C1","scenario":null},{"value":"1,57E-02","module":"C2","scenario":null},{"value":"8,76E-02","module":"C3","scenario":null},{"value":"0,00E+00","module":"C4","scenario":null},{"value":"-3,30E+00","module":"D","scenario":null},{"value":"2,36E+00","module":"A1A3","scenario":null}]}],"end_of_life_waste":[{"parameter":"HWD","unit":"kg","values":[{"value":"4,90E+00","module":"A1","scenario":null},{"value":"4,56E-01","module":"A2","scenario":null},{"value":"4,03E-02","module":"A3","scenario":null},{"value":"2,72E-01","module":"A4","scenario":null},{"value":"3,76E-03","module":"C1","scenario":null},{"value":"1,57E-01","module":"C2","scenario":null},{"value":"5,11E-03","module":"C3","scenario":null},{"value":"0,00E+00","module":"C4","scenario":null},{"value":"-2,17E-02","module":"D","scenario":null},{"value":"5,39E+00","module":"A1A3","scenario":null}]},{"parameter":"NHWD","unit":"kg","values":[{"value":"1,59E+02","module":"A1","scenario":null},{"value":"9,64E+00","module":"A2","scenario":null},{"value":"1,01E+00","module":"A3","scenario":null},{"value":"5,75E+00","module":"A4","scenario":null},{"value":"1,51E-01","module":"C1","scenario":null},{"value":"3,15E+00","module":"C2","scenario":null},{"value":"1,61E-01","module":"C3","scenario":null},{"value":"0,00E+00","module":"C4","scenario":null},{"value":"-6,57E-01","module":"D","scenario":null},{"value":"1,69E+02","module":"A1A3","scenario":null}]},{"parameter":"RWD","unit":"kg","values":[{"value":"3,30E-03","module":"A1","scenario":null},{"value":"1,01E-04","module":"A2","scenario":null},{"value":"3,38E-04","module":"A3","scenario":null},{"value":"6,03E-05","module":"A4","scenario":null},{"value":"8,87E-04","module":"C1","scenario":null},{"value":"3,25E-05","module":"C2","scenario":null},{"value":"5,41E-04","module":"C3","scenario":null},{"value":"0,00E+00","module":"C4","scenario":null},{"value":"-7,13E-04","module":"D","scenario":null},{"value":"3,73E-03","module":"A1A3","scenario":null}]}],"end_of_life_flow":[{"parameter":"CRU","unit":"kg","values":[{"value":"0,00E+00","module":"A1","scenario":null},{"value":"0,00E+00","module":"A2","scenario":null},{"value":"0,00E+00","module":"A3","scenario":null},{"value":"0,00E+00","module":"A4","scenario":null},{"value":"0,00E+00","module":"C1","scenario":null},{"value":"0,00E+00","module":"C2","scenario":null},{"value":"0,00E+00","module":"C3","scenario":null},{"value":"0,00E+00","module":"C4","scenario":null},{"value":"0,00E+00","module":"D","scenario":null},{"value":"0,00E+00","module":"A1A3","scenario":null}]},{"parameter":"MFR","unit":"kg","values":[{"value":"0,00E+00","module":"A1","scenario":null},{"value":"0,00E+00","module":"A2","scenario":null},{"value":"1,48E+01","module":"A3","scenario":null},{"value":"0,00E+00","module":"A4","scenario":null},{"value":"0,00E+00","module":"C1","scenario":null},{"value":"0,00E+00","module":"C2","scenario":null},{"value":"2,32E+03","module":"C3","scenario":null},{"value":"0,00E+00","module":"C4","scenario":null},{"value":"0,00E+00","module":"D","scenario":null},{"value":"1,48E+01","module":"A1A3","scenario":null}]},{"parameter":"MER","unit":"kg","values":[{"value":"0,00E+00","module":"A1","scenario":null},{"value":"0,00E+00","module":"A2","scenario":null},{"value":"9,80E-02","module":"A3","scenario":null},{"value":"0,00E+00","module":"A4","scenario":null},{"value":"0,00E+00","module":"C1","scenario":null},{"value":"0,00E+00","module":"C2","scenario":null},{"value":"0,00E+00","module":"C3","scenario":null},{"value":"0,00E+00","module":"C4","scenario":null},{"value":"0,00E+00","module":"D","scenario":null},{"value":"9,80E-02","module":"A1A3","scenario":null}]},{"parameter":"EEE","unit":"MJ","values":[{"value":"0,00E+00","module":"A1","scenario":null},{"value":"0,00E+00","module":"A2","scenario":null},{"value":"9,70E-05","module":"A3","scenario":null},{"value":"0,00E+00","module":"A4","scenario":null},{"value":"0,00E+00","module":"C1","scenario":null},{"value":"0,00E+00","module":"C2","scenario":null},{"value":"0,00E+00","module":"C3","scenario":null},{"value":"0,00E+00","module":"C4","scenario":null},{"value":"0,00E+00","module":"D","scenario":null},{"value":"9,70E-05","module":"A1A3","scenario":null}]},{"parameter":"EET","unit":"MJ","values":[{"value":"0,00E+00","module":"A1","scenario":null},{"value":"0,00E+00","module":"A2","scenario":null},{"value":"1,47E-03","module":"A3","scenario":null},{"value":"0,00E+00","module":"A4","scenario":null},{"value":"0,00E+00","module":"C1","scenario":null},{"value":"0,00E+00","module":"C2","scenario":null},{"value":"0,00E+00","module":"C3","scenario":null},{"value":"0,00E+00","module":"C4","scenario":null},{"value":"0,00E+00","module":"D","scenario":null},{"value":"1,47E-03","module":"A1A3","scenario":null}]}]}