{
    "product_name": "PA1508E02 Air Curtain",
    "epd_id": "NEPD-8608-8270",
    "declared_unit": {
        "unit": "stk",
        "amount": 1.0
    },
    "compliance": [
        "EN 15804+A2",
        "ISO 14025",
        "ISO 21930"
    ],
    "producer_name": "Frico AB",
    "environmental_impact": [
        {
            "parameter": "GWP-total",
            "values": [
                {
                    "value": "3,63E+01",
                    "module": "A1-A3",
                    "scenario": null
                },
                {
                    "value": "2,12E-01",
                    "module": "A4",
                    "scenario": null
                },
                {
                    "value": "1,02E-02",
                    "module": "C1",
                    "scenario": null
                },
                {
                    "value": "3,53E-02",
                    "module": "C2",
                    "scenario": null
                },
                {
                    "value": "7,69E-01",
                    "module": "C3",
                    "scenario": null
                },
                {
                    "value": "3,93E-02",
                    "module": "C4",
                    "scenario": null
                },
                {
                    "value": "-6,91E+00",
                    "module": "D",
                    "scenario": null
                }
            ]
        },
        {
            "parameter": "GWP-fossil",
            "values": [
                {
                    "value": "3,60E+01",
                    "module": "A1-A3",
                    "scenario": null
                },
                {
                    "value": "2,12E-01",
                    "module": "A4",
                    "scenario": null
                },
                {
                    "value": "1,02E-02",
                    "module": "C1",
                    "scenario": null
                },
                {
                    "value": "3,53E-02",
                    "module": "C2",
                    "scenario": null
                },
                {
                    "value": "7,68E-01",
                    "module": "C3",
                    "scenario": null
                },
                {
                    "value": "3,93E-02",
                    "module": "C4",
                    "scenario": null
                },
                {
                    "value": "-6,86E+00",
                    "module": "D",
                    "scenario": null
                }
            ]
        },
        {
            "parameter": "GWP-biogenic",
            "values": [
                {
                    "value": "1,14E-01",
                    "module": "A1-A3",
                    "scenario": null
                },
                {
                    "value": "9,07E-05",
                    "module": "A4",
                    "scenario": null
                },
                {
                    "value": "1,90E-06",
                    "module": "C1",
                    "scenario": null
                },
                {
                    "value": "1,51E-05",
                    "module": "C2",
                    "scenario": null
                },
                {
                    "value": "9,29E-04",
                    "module": "C3",
                    "scenario": null
                },
                {
                    "value": "1,86E-05",
                    "module": "C4",
                    "scenario": null
                },
                {
                    "value": "-1,45E-02",
                    "module": "D",
                    "scenario": null
                }
            ]
        },
        {
            "parameter": "GWP-luluc",
            "values": [
                {
                    "value": "1,15E-01",
                    "module": "A1-A3",
                    "scenario": null
                },
                {
                    "value": "6,45E-05",
                    "module": "A4",
                    "scenario": null
                },
                {
                    "value": "8,00E-07",
                    "module": "C1",
                    "scenario": null
                },
                {
                    "value": "1,07E-05",
                    "module": "C2",
                    "scenario": null
                },
                {
                    "value": "8,48E-05",
                    "module": "C3",
                    "scenario": null
                },
                {
                    "value": "4,33E-06",
                    "module": "C4",
                    "scenario": null
                },
                {
                    "value": "-3,74E-02",
                    "module": "D",
                    "scenario": null
                }
            ]
        },
        {
            "parameter": "ODP",
            "values": [
                {
                    "value": "2,69E-06",
                    "module": "A1-A3",
                    "scenario": null
                },
                {
                    "value": "5,10E-08",
                    "module": "A4",
                    "scenario": null
                },
                {
                    "value": "2,19E-09",
                    "module": "C1",
                    "scenario": null
                },
                {
                    "value": "8,51E-09",
                    "module": "C2",
                    "scenario": null
                },
                {
                    "value": "3,68E-08",
                    "module": "C3",
                    "scenario": null
                },
                {
                    "value": "2,99E-09",
                    "module": "C4",
                    "scenario": null
                },
                {
                    "value": "-1,31E-03",
                    "module": "D",
                    "scenario": null
                }
            ]
        },
        {
            "parameter": "AP",
            "values": [
                {
                    "value": "5,39E-01",
                    "module": "A1-A3",
                    "scenario": null
                },
                {
                    "value": "6,81E-04",
                    "module": "A4",
                    "scenario": null
                },
                {
                    "value": "1,06E-04",
                    "module": "C1",
                    "scenario": null
                },
                {
                    "value": "1,14E-04",
                    "module": "C2",
                    "scenario": null
                },
                {
                    "value": "5,74E-04",
                    "module": "C3",
                    "scenario": null
                },
                {
                    "value": "8,23E-05",
                    "module": "C4",
                    "scenario": null
                },
                {
                    "value": "-1,73E-01",
                    "module": "D",
                    "scenario": null
                }
            ]
        },
        {
            "parameter": "POCP",
            "values": [
                {
                    "value": "1,86E-01",
                    "module": "A1-A3",
                    "scenario": null
                },
                {
                    "value": "6,54E-04",
                    "module": "A4",
                    "scenario": null
                },
                {
                    "value": "1,41E-04",
                    "module": "C1",
                    "scenario": null
                },
                {
                    "value": "1,09E-04",
                    "module": "C2",
                    "scenario": null
                },
                {
                    "value": "4,26E-04",
                    "module": "C3",
                    "scenario": null
                },
                {
                    "value": "8,72E-05",
                    "module": "C4",
                    "scenario": null
                },
                {
                    "value": "-5,11E-02",
                    "module": "D",
                    "scenario": null
                }
            ]
        },
        {
            "parameter": "ADPE",
            "values": [
                {
                    "value": "1,98E-02",
                    "module": "A1-A3",
                    "scenario": null
                },
                {
                    "value": "3,77E-06",
                    "module": "A4",
                    "scenario": null
                },
                {
                    "value": "1,56E-08",
                    "module": "C1",
                    "scenario": null
                },
                {
                    "value": "6,29E-07",
                    "module": "C2",
                    "scenario": null
                },
                {
                    "value": "1,32E-06",
                    "module": "C3",
                    "scenario": null
                },
                {
                    "value": "2,31E-07",
                    "module": "C4",
                    "scenario": null
                },
                {
                    "value": "-8,52E-04",
                    "module": "D",
                    "scenario": null
                }
            ]
        },
        {
            "parameter": "ADPF",
            "values": [
                {
                    "value": "4,58E+02",
                    "module": "A1-A3",
                    "scenario": null
                },
                {
                    "value": "3,44E+00",
                    "module": "A4",
                    "scenario": null
                },
                {
                    "value": "1,40E-01",
                    "module": "C1",
                    "scenario": null
                },
                {
                    "value": "5,73E-01",
                    "module": "C2",
                    "scenario": null
                },
                {
                    "value": "1,42E+00",
                    "module": "C3",
                    "scenario": null
                },
                {
                    "value": "2,31E-01",
                    "module": "C4",
                    "scenario": null
                },
                {
                    "value": "-6,60E+01",
                    "module": "D",
                    "scenario": null
                }
            ]
        },
        {
            "parameter": "WDP",
            "values": [
                {
                    "value": "3,22E+03",
                    "module": "A1-A3",
                    "scenario": null
                },
                {
                    "value": "2,64E+00",
                    "module": "A4",
                    "scenario": null
                },
                {
                    "value": "2,97E-02",
                    "module": "C1",
                    "scenario": null
                },
                {
                    "value": "4,39E-01",
                    "module": "C2",
                    "scenario": null
                },
                {
                    "value": "8,55E+00",
                    "module": "C3",
                    "scenario": null
                },
                {
                    "value": "2,01E+00",
                    "module": "C4",
                    "scenario": null
                },
                {
                    "value": "-7,65E+02",
                    "module": "D",
                    "scenario": null
                }
            ]
        },
        {
            "parameter": "EP-freshwater",
            "values": [
                {
                    "value": "3,89E-03",
                    "module": "A1-A3",
                    "scenario": null
                },
                {
                    "value": "1,68E-06",
                    "module": "A4",
                    "scenario": null
                },
                {
                    "value": "3,70E-08",
                    "module": "C1",
                    "scenario": null
                },
                {
                    "value": "2,81E-07",
                    "module": "C2",
                    "scenario": null
                },
                {
                    "value": "7,39E-06",
                    "module": "C3",
                    "scenario": null
                },
                {
                    "value": "2,33E-07",
                    "module": "C4",
                    "scenario": null
                },
                {
                    "value": "-1,27E-03",
                    "module": "D",
                    "scenario": null
                }
            ]
        },
        {
            "parameter": "EP-marine",
            "values": [
                {
                    "value": "4,72E-02",
                    "module": "A1-A3",
                    "scenario": null
                },
                {
                    "value": "1,49E-04",
                    "module": "A4",
                    "scenario": null
                },
                {
                    "value": "4,69E-05",
                    "module": "C1",
                    "scenario": null
                },
                {
                    "value": "2,49E-05",
                    "module": "C2",
                    "scenario": null
                },
                {
                    "value": "1,46E-04",
                    "module": "C3",
                    "scenario": null
                },
                {
                    "value": "4,60E-05",
                    "module": "C4",
                    "scenario": null
                },
                {
                    "value": "-1,17E-02",
                    "module": "D",
                    "scenario": null
                }
            ]
        },
        {
            "parameter": "EP-terrestrial",
            "values": [
                {
                    "value": "1,00E+00",
                    "module": "A1-A3",
                    "scenario": null
                },
                {
                    "value": "1,66E-03",
                    "module": "A4",
                    "scenario": null
                },
                {
                    "value": "5,14E-04",
                    "module": "C1",
                    "scenario": null
                },
                {
                    "value": "2,77E-04",
                    "module": "C2",
                    "scenario": null
                },
                {
                    "value": "1,59E-03",
                    "module": "C3",
                    "scenario": null
                },
                {
                    "value": "2,95E-04",
                    "module": "C4",
                    "scenario": null
                },
                {
                    "value": "-1,51E-01",
                    "module": "D",
                    "scenario": null
                }
            ]
        }
    ],
    "additional_environmental_impact": [
        {
            "parameter": "PM",
            "values": [
                {
                    "value": "8,40E-05",
                    "module": "A1-A3",
                    "scenario": null
                },
                {
                    "value": "1,94E-08",
                    "module": "A4",
                    "scenario": null
                },
                {
                    "value": "2,81E-09",
                    "module": "C1",
                    "scenario": null
                },
                {
                    "value": "3,24E-09",
                    "module": "C2",
                    "scenario": null
                },
                {
                    "value": "7,33E-09",
                    "module": "C3",
                    "scenario": null
                },
                {
                    "value": "1,22E-09",
                    "module": "C4",
                    "scenario": null
                },
                {
                    "value": "-7,63E-07",
                    "module": "D",
                    "scenario": null
                }
            ]
        },
        {
            "parameter": "ETP-fw",
            "values": [
                {
                    "value": "3,90E+03",
                    "module": "A1-A3",
                    "scenario": null
                },
                {
                    "value": "2,51E+00",
                    "module": "A4",
                    "scenario": null
                },
                {
                    "value": "7,64E-02",
                    "module": "C1",
                    "scenario": null
                },
                {
                    "value": "4,19E-01",
                    "module": "C2",
                    "scenario": null
                },
                {
                    "value": "1,10E+01",
                    "module": "C3",
                    "scenario": null
                },
                {
                    "value": "1,06E+01",
                    "module": "C4",
                    "scenario": null
                },
                {
                    "value": "-1,55E+03",
                    "module": "D",
                    "scenario": null
                }
            ]
        },
        {
            "parameter": "HTP-c",
            "values": [
                {
                    "value": "2,20E-07",
                    "module": "A1-A3",
                    "scenario": null
                },
                {
                    "value": "0,00E+00",
                    "module": "A4",
                    "scenario": null
                },
                {
                    "value": "0,00E+00",
                    "module": "C1",
                    "scenario": null
                },
                {
                    "value": "0,00E+00",
                    "module": "C2",
                    "scenario": null
                },
                {
                    "value": "3,19E-10",
                    "module": "C3",
                    "scenario": null
                },
                {
                    "value": "1,52E-09",
                    "module": "C4",
                    "scenario": null
                },
                {
                    "value": "-4,30E-08",
                    "module": "D",
                    "scenario": null
                }
            ]
        },
        {
            "parameter": "HTP-nc",
            "values": [
                {
                    "value": "5,13E-06",
                    "module": "A1-A3",
                    "scenario": null
                },
                {
                    "value": "2,43E-09",
                    "module": "A4",
                    "scenario": null
                },
                {
                    "value": "6,90E-11",
                    "module": "C1",
                    "scenario": null
                },
                {
                    "value": "4,05E-10",
                    "module": "C2",
                    "scenario": null
                },
                {
                    "value": "5,32E-09",
                    "module": "C3",
                    "scenario": null
                },
                {
                    "value": "1,04E-07",
                    "module": "C4",
                    "scenario": null
                },
                {
                    "value": "-1,17E-06",
                    "module": "D",
                    "scenario": null
                }
            ]
        },
        {
            "parameter": "SQP",
            "values": [
                {
                    "value": "1,59E+02",
                    "module": "A1-A3",
                    "scenario": null
                },
                {
                    "value": "3,94E+00",
                    "module": "A4",
                    "scenario": null
                },
                {
                    "value": "1,77E-02",
                    "module": "C1",
                    "scenario": null
                },
                {
                    "value": "6,57E-01",
                    "module": "C2",
                    "scenario": null
                },
                {
                    "value": "5,58E-01",
                    "module": "C3",
                    "scenario": null
                },
                {
                    "value": "7,06E-01",
                    "module": "C4",
                    "scenario": null
                },
                {
                    "value": "-2,09E+01",
                    "module": "D",
                    "scenario": null
                }
            ]
        },
        {
            "parameter": "IRP",
            "values": [
                {
                    "value": "1,65E+00",
                    "module": "A1-A3",
                    "scenario": null
                },
                {
                    "value": "1,50E-02",
                    "module": "A4",
                    "scenario": null
                },
                {
                    "value": "5,99E-04",
                    "module": "C1",
                    "scenario": null
                },
                {
                    "value": "2,50E-03",
                    "module": "C2",
                    "scenario": null
                },
                {
                    "value": "6,66E-03",
                    "module": "C3",
                    "scenario": null
                },
                {
                    "value": "1,08E-03",
                    "module": "C4",
                    "scenario": null
                },
                {
                    "value": "-9,48E-02",
                    "module": "D",
                    "scenario": null
                }
            ]
        }
    ],
    "resource_use": [
        {
            "parameter": "PERE",
            "values": [
                {
                    "value": "4,92E+01",
                    "module": "A1-A3",
                    "scenario": null
                },
                {
                    "value": "4,32E-02",
                    "module": "A4",
                    "scenario": null
                },
                {
                    "value": "7,56E-04",
                    "module": "C1",
                    "scenario": null
                },
                {
                    "value": "7,21E-03",
                    "module": "C2",
                    "scenario": null
                },
                {
                    "value": "2,50E-01",
                    "module": "C3",
                    "scenario": null
                },
                {
                    "value": "1,21E-02",
                    "module": "C4",
                    "scenario": null
                },
                {
                    "value": "-1,57E+01",
                    "module": "D",
                    "scenario": null
                }
            ]
        },
        {
            "parameter": "PERM",
            "values": [
                {
                    "value": "0,00E+00",
                    "module": "A1-A3",
                    "scenario": null
                },
                {
                    "value": "0,00E+00",
                    "module": "A4",
                    "scenario": null
                },
                {
                    "value": "0,00E+00",
                    "module": "C1",
                    "scenario": null
                },
                {
                    "value": "0,00E+00",
                    "module": "C2",
                    "scenario": null
                },
                {
                    "value": "0,00E+00",
                    "module": "C3",
                    "scenario": null
                },
                {
                    "value": "0,00E+00",
                    "module": "C4",
                    "scenario": null
                },
                {
                    "value": "0,00E+00",
                    "module": "D",
                    "scenario": null
                }
            ]
        },
        {
            "parameter": "PERT",
            "values": [
                {
                    "value": "4,92E+01",
                    "module": "A1-A3",
                    "scenario": null
                },
                {
                    "value": "4,32E-02",
                    "module": "A4",
                    "scenario": null
                },
                {
                    "value": "7,56E-04",
                    "module": "C1",
                    "scenario": null
                },
                {
                    "value": "7,21E-03",
                    "module": "C2",
                    "scenario": null
                },
                {
                    "value": "2,50E-01",
                    "module": "C3",
                    "scenario": null
                },
                {
                    "value": "1,21E-02",
                    "module": "C4",
                    "scenario": null
                },
                {
                    "value": "-1,57E+01",
                    "module": "D",
                    "scenario": null
                }
            ]
        },
        {
            "parameter": "PENRE",
            "values": [
                {
                    "value": "4,44E+02",
                    "module": "A1-A3",
                    "scenario": null
                },
                {
                    "value": "3,44E+00",
                    "module": "A4",
                    "scenario": null
                },
                {
                    "value": "1,40E-01",
                    "module": "C1",
                    "scenario": null
                },
                {
                    "value": "5,73E-01",
                    "module": "C2",
                    "scenario": null
                },
                {
                    "value": "1,42E+00",
                    "module": "C3",
                    "scenario": null
                },
                {
                    "value": "2,31E-01",
                    "module": "C4",
                    "scenario": null
                },
                {
                    "value": "-6,59E+01",
                    "module": "D",
                    "scenario": null
                }
            ]
        },
        {
            "parameter": "PENRM",
            "values": [
                {
                    "value": "1,43E+01",
                    "module": "A1-A3",
                    "scenario": null
                },
                {
                    "value": "0,00E+00",
                    "module": "A4",
                    "scenario": null
                },
                {
                    "value": "0,00E+00",
                    "module": "C1",
                    "scenario": null
                },
                {
                    "value": "0,00E+00",
                    "module": "C2",
                    "scenario": null
                },
                {
                    "value": "-8,79E+00",
                    "module": "C3",
                    "scenario": null
                },
                {
                    "value": "0,00E+00",
                    "module": "C4",
                    "scenario": null
                },
                {
                    "value": "0,00E+00",
                    "module": "D",
                    "scenario": null
                }
            ]
        },
        {
            "parameter": "PENRT",
            "values": [
                {
                    "value": "4,58E+02",
                    "module": "A1-A3",
                    "scenario": null
                },
                {
                    "value": "3,44E+00",
                    "module": "A4",
                    "scenario": null
                },
                {
                    "value": "1,40E-01",
                    "module": "C1",
                    "scenario": null
                },
                {
                    "value": "5,73E-01",
                    "module": "C2",
                    "scenario": null
                },
                {
                    "value": "-7,38E+00",
                    "module": "C3",
                    "scenario": null
                },
                {
                    "value": "2,31E-01",
                    "module": "C4",
                    "scenario": null
                },
                {
                    "value": "-6,59E+01",
                    "module": "D",
                    "scenario": null
                }
            ]
        },
        {
            "parameter": "SM",
            "values": [
                {
                    "value": "4,23E+00",
                    "module": "A1-A3",
                    "scenario": null
                },
                {
                    "value": "0,00E+00",
                    "module": "A4",
                    "scenario": null
                },
                {
                    "value": "6,86E-05",
                    "module": "C1",
                    "scenario": null
                },
                {
                    "value": "0,00E+00",
                    "module": "C2",
                    "scenario": null
                },
                {
                    "value": "2,73E-05",
                    "module": "C3",
                    "scenario": null
                },
                {
                    "value": "8,68E-06",
                    "module": "C4",
                    "scenario": null
                },
                {
                    "value": "2,43E-01",
                    "module": "D",
                    "scenario": null
                }
            ]
        },
        {
            "parameter": "RSF",
            "values": [
                {
                    "value": "5,75E-01",
                    "module": "A1-A3",
                    "scenario": null
                },
                {
                    "value": "1,51E-03",
                    "module": "A4",
                    "scenario": null
                },
                {
                    "value": "1,86E-05",
                    "module": "C1",
                    "scenario": null
                },
                {
                    "value": "2,52E-04",
                    "module": "C2",
                    "scenario": null
                },
                {
                    "value": "5,42E-03",
                    "module": "C3",
                    "scenario": null
                },
                {
                    "value": "2,47E-04",
                    "module": "C4",
                    "scenario": null
                },
                {
                    "value": "1,72E-01",
                    "module": "D",
                    "scenario": null
                }
            ]
        },
        {
            "parameter": "NRSF",
            "values": [
                {
                    "value": "4,21E+00",
                    "module": "A1-A3",
                    "scenario": null
                },
                {
                    "value": "5,07E-03",
                    "module": "A4",
                    "scenario": null
                },
                {
                    "value": "2,74E-04",
                    "module": "C1",
                    "scenario": null
                },
                {
                    "value": "8,45E-04",
                    "module": "C2",
                    "scenario": null
                },
                {
                    "value": "2,80E-06",
                    "module": "C3",
                    "scenario": null
                },
                {
                    "value": "1,25E-03",
                    "module": "C4",
                    "scenario": null
                },
                {
                    "value": "4,40E+00",
                    "module": "D",
                    "scenario": null
                }
            ]
        },
        {
            "parameter": "FW",
            "values": [
                {
                    "value": "4,32E-01",
                    "module": "A1-A3",
                    "scenario": null
                },
                {
                    "value": "3,91E-04",
                    "module": "A4",
                    "scenario": null
                },
                {
                    "value": "7,19E-06",
                    "module": "C1",
                    "scenario": null
                },
                {
                    "value": "6,52E-05",
                    "module": "C2",
                    "scenario": null
                },
                {
                    "value": "5,14E-03",
                    "module": "C3",
                    "scenario": null
                },
                {
                    "value": "3,53E-04",
                    "module": "C4",
                    "scenario": null
                },
                {
                    "value": "-7,62E-02",
                    "module": "D",
                    "scenario": null
                }
            ]
        }
    ],
    "end_of_life_waste": [
        {
            "parameter": "HWD",
            "values": [
                {
                    "value": "3,52E-01",
                    "module": "A1-A3",
                    "scenario": null
                },
                {
                    "value": "1,88E-04",
                    "module": "A4",
                    "scenario": null
                },
                {
                    "value": "4,11E-06",
                    "module": "C1",
                    "scenario": null
                },
                {
                    "value": "3,13E-05",
                    "module": "C2",
                    "scenario": null
                },
                {
                    "value": "1,43E-04",
                    "module": "C3",
                    "scenario": null
                },
                {
                    "value": "7,74E-03",
                    "module": "C4",
                    "scenario": null
                },
                {
                    "value": "-2,38E-02",
                    "module": "D",
                    "scenario": null
                }
            ]
        },
        {
            "parameter": "NHWD",
            "values": [
                {
                    "value": "1,21E+01",
                    "module": "A1-A3",
                    "scenario": null
                },
                {
                    "value": "2,99E-01",
                    "module": "A4",
                    "scenario": null
                },
                {
                    "value": "1,65E-04",
                    "module": "C1",
                    "scenario": null
                },
                {
                    "value": "4,98E-02",
                    "module": "C2",
                    "scenario": null
                },
                {
                    "value": "1,50E-01",
                    "module": "C3",
                    "scenario": null
                },
                {
                    "value": "9,38E-01",
                    "module": "C4",
                    "scenario": null
                },
                {
                    "value": "-2,65E+00",
                    "module": "D",
                    "scenario": null
                }
            ]
        },
        {
            "parameter": "RWD",
            "values": [
                {
                    "value": "1,22E-03",
                    "module": "A1-A3",
                    "scenario": null
                },
                {
                    "value": "2,35E-05",
                    "module": "A4",
                    "scenario": null
                },
                {
                    "value": "9,70E-07",
                    "module": "C1",
                    "scenario": null
                },
                {
                    "value": "3,91E-06",
                    "module": "C2",
                    "scenario": null
                },
                {
                    "value": "4,01E-07",
                    "module": "C3",
                    "scenario": null
                },
                {
                    "value": "5,19E-07",
                    "module": "C4",
                    "scenario": null
                },
                {
                    "value": "-9,12E-05",
                    "module": "D",
                    "scenario": null
                }
            ]
        }
    ],
    "end_of_life_flow": [
        {
            "parameter": "CRU",
            "values": [
                {
                    "value": "0,00E+00",
                    "module": "A1-A3",
                    "scenario": null
                },
                {
                    "value": "0,00E+00",
                    "module": "A4",
                    "scenario": null
                },
                {
                    "value": "0,00E+00",
                    "module": "C1",
                    "scenario": null
                },
                {
                    "value": "0,00E+00",
                    "module": "C2",
                    "scenario": null
                },
                {
                    "value": "0,00E+00",
                    "module": "C3",
                    "scenario": null
                },
                {
                    "value": "0,00E+00",
                    "module": "C4",
                    "scenario": null
                },
                {
                    "value": "0,00E+00",
                    "module": "D",
                    "scenario": null
                }
            ]
        },
        {
            "parameter": "MFR",
            "values": [
                {
                    "value": "1,69E+00",
                    "module": "A1-A3",
                    "scenario": null
                },
                {
                    "value": "0,00E+00",
                    "module": "A4",
                    "scenario": null
                },
                {
                    "value": "6,74E-05",
                    "module": "C1",
                    "scenario": null
                },
                {
                    "value": "0,00E+00",
                    "module": "C2",
                    "scenario": null
                },
                {
                    "value": "6,46E+00",
                    "module": "C3",
                    "scenario": null
                },
                {
                    "value": "2,18E-05",
                    "module": "C4",
                    "scenario": null
                },
                {
                    "value": "-9,52E-03",
                    "module": "D",
                    "scenario": null
                }
            ]
        },
        {
            "parameter": "MER",
            "values": [
                {
                    "value": "2,18E-01",
                    "module": "A1-A3",
                    "scenario": null
                },
                {
                    "value": "0,00E+00",
                    "module": "A4",
                    "scenario": null
                },
                {
                    "value": "2,09E-07",
                    "module": "C1",
                    "scenario": null
                },
                {
                    "value": "0,00E+00",
                    "module": "C2",
                    "scenario": null
                },
                {
                    "value": "2,70E-01",
                    "module": "C3",
                    "scenario": null
                },
                {
                    "value": "6,17E-07",
                    "module": "C4",
                    "scenario": null
                },
                {
                    "value": "-1,25E-03",
                    "module": "D",
                    "scenario": null
                }
            ]
        },
        {
            "parameter": "EEE",
            "values": [
                {
                    "value": "1,21E-01",
                    "module": "A1-A3",
                    "scenario": null
                },
                {
                    "value": "0,00E+00",
                    "module": "A4",
                    "scenario": null
                },
                {
                    "value": "7,16E-07",
                    "module": "C1",
                    "scenario": null
                },
                {
                    "value": "0,00E+00",
                    "module": "C2",
                    "scenario": null
                },
                {
                    "value": "2,30E-01",
                    "module": "C3",
                    "scenario": null
                },
                {
                    "value": "2,45E-05",
                    "module": "C4",
                    "scenario": null
                },
                {
                    "value": "-3,07E-03",
                    "module": "D",
                    "scenario": null
                }
            ]
        },
        {
            "parameter": "EET",
            "values": [
                {
                    "value": "1,84E+00",
                    "module": "A1-A3",
                    "scenario": null
                },
                {
                    "value": "0,00E+00",
                    "module": "A4",
                    "scenario": null
                },
                {
                    "value": "1,08E-05",
                    "module": "C1",
                    "scenario": null
                },
                {
                    "value": "0,00E+00",
                    "module": "C2",
                    "scenario": null
                },
                {
                    "value": "3,47E+00",
                    "module": "C3",
                    "scenario": null
                },
                {
                    "value": "3,71E-04",
                    "module": "C4",
                    "scenario": null
                },
                {
                    "value": "-4,65E-02",
                    "module": "D",
                    "scenario": null
                }
            ]
        }
    ]
}