{"product_name":"BFOU M 1kV 3G 2.5mm\u00b2","epd_id":"NEPD-4312-3544-EN","declared_unit":{"unit":"m","amount":1},"compliance":["EN 15804+A2","ISO 14025","ISO 21930"],"producer_name":"Prysmian Group Norge AS","environmental_impact":[{"parameter":"GWP-total","unit":"kg CO2-eq","values":[{"value":"1,18E+00","module":"A1","scenario":null},{"value":"4,51E-02","module":"A2","scenario":null},{"value":"6,91E-02","module":"A3","scenario":null},{"value":"1,10E-02","module":"A4","scenario":null},{"value":"3,28E-02","module":"A5","scenario":null},{"value":"0,00E+00","module":"B1","scenario":null},{"value":"0,00E+00","module":"B2","scenario":null},{"value":"0,00E+00","module":"B3","scenario":null},{"value":"0,00E+00","module":"B4","scenario":null},{"value":"0,00E+00","module":"B5","scenario":null},{"value":"1,38E-01","module":"B6","scenario":null},{"value":"0,00E+00","module":"B7","scenario":null},{"value":"0,00E+00","module":"C1","scenario":null},{"value":"2,01E-02","module":"C2","scenario":null},{"value":"3,04E-01","module":"C3","scenario":null},{"value":"1,51E-02","module":"C4","scenario":null},{"value":"-1,70E-01","module":"D","scenario":null},{"value":"1,29E+00","module":"A1A3","scenario":null}]},{"parameter":"GWP-fossil","unit":"kg CO2-eq","values":[{"value":"1,16E+00","module":"A1","scenario":null},{"value":"4,50E-02","module":"A2","scenario":null},{"value":"6,10E-02","module":"A3","scenario":null},{"value":"1,10E-02","module":"A4","scenario":null},{"value":"3,22E-02","module":"A5","scenario":null},{"value":"0,00E+00","module":"B1","scenario":null},{"value":"0,00E+00","module":"B2","scenario":null},{"value":"0,00E+00","module":"B3","scenario":null},{"value":"0,00E+00","module":"B4","scenario":null},{"value":"0,00E+00","module":"B5","scenario":null},{"value":"1,34E-01","module":"B6","scenario":null},{"value":"0,00E+00","module":"B7","scenario":null},{"value":"0,00E+00","module":"C1","scenario":null},{"value":"2,01E-02","module":"C2","scenario":null},{"value":"2,96E-01","module":"C3","scenario":null},{"value":"1,51E-02","module":"C4","scenario":null},{"value":"-1,68E-01","module":"D","scenario":null},{"value":"1,27E+00","module":"A1A3","scenario":null}]},{"parameter":"GWP-biogenic","unit":"kg CO2-eq","values":[{"value":"1,58E-02","module":"A1","scenario":null},{"value":"1,84E-05","module":"A2","scenario":null},{"value":"7,95E-03","module":"A3","scenario":null},{"value":"4,50E-06","module":"A4","scenario":null},{"value":"6,37E-04","module":"A5","scenario":null},{"value":"0,00E+00","module":"B1","scenario":null},{"value":"0,00E+00","module":"B2","scenario":null},{"value":"0,00E+00","module":"B3","scenario":null},{"value":"0,00E+00","module":"B4","scenario":null},{"value":"0,00E+00","module":"B5","scenario":null},{"value":"3,71E-03","module":"B6","scenario":null},{"value":"0,00E+00","module":"B7","scenario":null},{"value":"0,00E+00","module":"C1","scenario":null},{"value":"8,20E-06","module":"C2","scenario":null},{"value":"8,04E-03","module":"C3","scenario":null},{"value":"1,28E-06","module":"C4","scenario":null},{"value":"-7,40E-04","module":"D","scenario":null},{"value":"2,38E-02","module":"A1A3","scenario":null}]},{"parameter":"GWP-luluc","unit":"kg CO2-eq","values":[{"value":"1,06E-03","module":"A1","scenario":null},{"value":"1,36E-05","module":"A2","scenario":null},{"value":"1,08E-04","module":"A3","scenario":null},{"value":"3,20E-06","module":"A4","scenario":null},{"value":"2,40E-05","module":"A5","scenario":null},{"value":"0,00E+00","module":"B1","scenario":null},{"value":"0,00E+00","module":"B2","scenario":null},{"value":"0,00E+00","module":"B3","scenario":null},{"value":"0,00E+00","module":"B4","scenario":null},{"value":"0,00E+00","module":"B5","scenario":null},{"value":"5,54E-04","module":"B6","scenario":null},{"value":"0,00E+00","module":"B7","scenario":null},{"value":"0,00E+00","module":"C1","scenario":null},{"value":"7,03E-06","module":"C2","scenario":null},{"value":"1,23E-06","module":"C3","scenario":null},{"value":"6,09E-07","module":"C4","scenario":null},{"value":"-7,39E-04","module":"D","scenario":null},{"value":"1,19E-03","module":"A1A3","scenario":null}]},{"parameter":"ODP","unit":"kg CFC11-eq","values":[{"value":"7,74E-07","module":"A1","scenario":null},{"value":"1,04E-08","module":"A2","scenario":null},{"value":"2,40E-09","module":"A3","scenario":null},{"value":"2,53E-09","module":"A4","scenario":null},{"value":"1,59E-08","module":"A5","scenario":null},{"value":"0,00E+00","module":"B1","scenario":null},{"value":"0,00E+00","module":"B2","scenario":null},{"value":"0,00E+00","module":"B3","scenario":null},{"value":"0,00E+00","module":"B4","scenario":null},{"value":"0,00E+00","module":"B5","scenario":null},{"value":"9,20E-09","module":"B6","scenario":null},{"value":"0,00E+00","module":"B7","scenario":null},{"value":"0,00E+00","module":"C1","scenario":null},{"value":"4,59E-09","module":"C2","scenario":null},{"value":"6,56E-10","module":"C3","scenario":null},{"value":"6,27E-10","module":"C4","scenario":null},{"value":"-1,22E-03","module":"D","scenario":null},{"value":"7,87E-07","module":"A1A3","scenario":null}]},{"parameter":"AP","unit":"mol H+-eq","values":[{"value":"3,62E-02","module":"A1","scenario":null},{"value":"2,12E-04","module":"A2","scenario":null},{"value":"2,30E-04","module":"A3","scenario":null},{"value":"4,61E-05","module":"A4","scenario":null},{"value":"7,36E-04","module":"A5","scenario":null},{"value":"0,00E+00","module":"B1","scenario":null},{"value":"0,00E+00","module":"B2","scenario":null},{"value":"0,00E+00","module":"B3","scenario":null},{"value":"0,00E+00","module":"B4","scenario":null},{"value":"0,00E+00","module":"B5","scenario":null},{"value":"1,05E-03","module":"B6","scenario":null},{"value":"0,00E+00","module":"B7","scenario":null},{"value":"0,00E+00","module":"C1","scenario":null},{"value":"8,22E-05","module":"C2","scenario":null},{"value":"6,61E-05","module":"C3","scenario":null},{"value":"1,63E-05","module":"C4","scenario":null},{"value":"-2,56E-02","module":"D","scenario":null},{"value":"3,66E-02","module":"A1A3","scenario":null}]},{"parameter":"POCP","unit":"kg NMVOC-eq","values":[{"value":"1,03E-02","module":"A1","scenario":null},{"value":"2,17E-04","module":"A2","scenario":null},{"value":"1,09E-04","module":"A3","scenario":null},{"value":"4,93E-05","module":"A4","scenario":null},{"value":"2,16E-04","module":"A5","scenario":null},{"value":"0,00E+00","module":"B1","scenario":null},{"value":"0,00E+00","module":"B2","scenario":null},{"value":"0,00E+00","module":"B3","scenario":null},{"value":"0,00E+00","module":"B4","scenario":null},{"value":"0,00E+00","module":"B5","scenario":null},{"value":"4,03E-04","module":"B6","scenario":null},{"value":"0,00E+00","module":"B7","scenario":null},{"value":"0,00E+00","module":"C1","scenario":null},{"value":"8,26E-05","module":"C2","scenario":null},{"value":"7,80E-05","module":"C3","scenario":null},{"value":"2,15E-05","module":"C4","scenario":null},{"value":"-4,54E-03","module":"D","scenario":null},{"value":"1,06E-02","module":"A1A3","scenario":null}]},{"parameter":"ADPE","unit":"kg Sb-eq","values":[{"value":"5,32E-04","module":"A1","scenario":null},{"value":"7,81E-07","module":"A2","scenario":null},{"value":"1,98E-06","module":"A3","scenario":null},{"value":"1,87E-07","module":"A4","scenario":null},{"value":"1,07E-05","module":"A5","scenario":null},{"value":"0,00E+00","module":"B1","scenario":null},{"value":"0,00E+00","module":"B2","scenario":null},{"value":"0,00E+00","module":"B3","scenario":null},{"value":"0,00E+00","module":"B4","scenario":null},{"value":"0,00E+00","module":"B5","scenario":null},{"value":"1,00E-05","module":"B6","scenario":null},{"value":"0,00E+00","module":"B7","scenario":null},{"value":"0,00E+00","module":"C1","scenario":null},{"value":"5,45E-07","module":"C2","scenario":null},{"value":"3,30E-08","module":"C3","scenario":null},{"value":"1,60E-08","module":"C4","scenario":null},{"value":"-1,43E-04","module":"D","scenario":null},{"value":"5,34E-04","module":"A1A3","scenario":null}]},{"parameter":"ADPF","unit":"MJ","values":[{"value":"2,18E+01","module":"A1","scenario":null},{"value":"6,97E-01","module":"A2","scenario":null},{"value":"4,04E-01","module":"A3","scenario":null},{"value":"1,71E-01","module":"A4","scenario":null},{"value":"4,69E-01","module":"A5","scenario":null},{"value":"0,00E+00","module":"B1","scenario":null},{"value":"0,00E+00","module":"B2","scenario":null},{"value":"0,00E+00","module":"B3","scenario":null},{"value":"0,00E+00","module":"B4","scenario":null},{"value":"0,00E+00","module":"B5","scenario":null},{"value":"1,83E+00","module":"B6","scenario":null},{"value":"0,00E+00","module":"B7","scenario":null},{"value":"0,00E+00","module":"C1","scenario":null},{"value":"3,03E-01","module":"C2","scenario":null},{"value":"4,15E-02","module":"C3","scenario":null},{"value":"4,83E-02","module":"C4","scenario":null},{"value":"-1,60E+00","module":"D","scenario":null},{"value":"2,29E+01","module":"A1A3","scenario":null}]},{"parameter":"WDP","unit":"m3 world-eq. Deprived","values":[{"value":"7,76E+01","module":"A1","scenario":null},{"value":"5,34E-01","module":"A2","scenario":null},{"value":"6,12E+01","module":"A3","scenario":null},{"value":"1,31E-01","module":"A4","scenario":null},{"value":"2,82E+00","module":"A5","scenario":null},{"value":"0,00E+00","module":"B1","scenario":null},{"value":"0,00E+00","module":"B2","scenario":null},{"value":"0,00E+00","module":"B3","scenario":null},{"value":"0,00E+00","module":"B4","scenario":null},{"value":"0,00E+00","module":"B5","scenario":null},{"value":"3,19E+02","module":"B6","scenario":null},{"value":"0,00E+00","module":"B7","scenario":null},{"value":"0,00E+00","module":"C1","scenario":null},{"value":"2,89E-01","module":"C2","scenario":null},{"value":"2,88E-01","module":"C3","scenario":null},{"value":"7,48E-01","module":"C4","scenario":null},{"value":"5,31E+00","module":"D","scenario":null},{"value":"1,39E+02","module":"A1A3","scenario":null}]},{"parameter":"EP-freshwater","unit":"kg P-eq","values":[{"value":"2,92E-04","module":"A1","scenario":null},{"value":"3,41E-07","module":"A2","scenario":null},{"value":"2,01E-06","module":"A3","scenario":null},{"value":"8,36E-08","module":"A4","scenario":null},{"value":"5,90E-06","module":"A5","scenario":null},{"value":"0,00E+00","module":"B1","scenario":null},{"value":"0,00E+00","module":"B2","scenario":null},{"value":"0,00E+00","module":"B3","scenario":null},{"value":"0,00E+00","module":"B4","scenario":null},{"value":"0,00E+00","module":"B5","scenario":null},{"value":"9,65E-06","module":"B6","scenario":null},{"value":"0,00E+00","module":"B7","scenario":null},{"value":"0,00E+00","module":"C1","scenario":null},{"value":"1,58E-07","module":"C2","scenario":null},{"value":"5,84E-08","module":"C3","scenario":null},{"value":"2,83E-08","module":"C4","scenario":null},{"value":"-1,73E-04","module":"D","scenario":null},{"value":"2,95E-04","module":"A1A3","scenario":null}]},{"parameter":"EP-marine","unit":"kg N-eq","values":[{"value":"2,66E-03","module":"A1","scenario":null},{"value":"6,23E-05","module":"A2","scenario":null},{"value":"4,46E-05","module":"A3","scenario":null},{"value":"1,39E-05","module":"A4","scenario":null},{"value":"5,72E-05","module":"A5","scenario":null},{"value":"0,00E+00","module":"B1","scenario":null},{"value":"0,00E+00","module":"B2","scenario":null},{"value":"0,00E+00","module":"B3","scenario":null},{"value":"0,00E+00","module":"B4","scenario":null},{"value":"0,00E+00","module":"B5","scenario":null},{"value":"1,15E-04","module":"B6","scenario":null},{"value":"0,00E+00","module":"B7","scenario":null},{"value":"0,00E+00","module":"C1","scenario":null},{"value":"2,44E-05","module":"C2","scenario":null},{"value":"3,15E-05","module":"C3","scenario":null},{"value":"2,06E-05","module":"C4","scenario":null},{"value":"-1,09E-03","module":"D","scenario":null},{"value":"2,77E-03","module":"A1A3","scenario":null}]},{"parameter":"EP-terrestrial","unit":"mol N-eq.","values":[{"value":"3,83E-02","module":"A1","scenario":null},{"value":"6,90E-04","module":"A2","scenario":null},{"value":"4,00E-04","module":"A3","scenario":null},{"value":"1,53E-04","module":"A4","scenario":null},{"value":"8,03E-04","module":"A5","scenario":null},{"value":"0,00E+00","module":"B1","scenario":null},{"value":"0,00E+00","module":"B2","scenario":null},{"value":"0,00E+00","module":"B3","scenario":null},{"value":"0,00E+00","module":"B4","scenario":null},{"value":"0,00E+00","module":"B5","scenario":null},{"value":"1,50E-03","module":"B6","scenario":null},{"value":"0,00E+00","module":"B7","scenario":null},{"value":"0,00E+00","module":"C1","scenario":null},{"value":"2,70E-04","module":"C2","scenario":null},{"value":"3,23E-04","module":"C3","scenario":null},{"value":"6,51E-05","module":"C4","scenario":null},{"value":"-1,67E-02","module":"D","scenario":null},{"value":"3,93E-02","module":"A1A3","scenario":null}]},{"parameter":"GWP-IOBC","unit":"kg CO2-eq","values":[{"value":"1,18E+00","module":"A1","scenario":null},{"value":"4,51E-02","module":"A2","scenario":null},{"value":"2,72E-02","module":"A3","scenario":null},{"value":"1,10E-02","module":"A4","scenario":null},{"value":"3,16E-02","module":"A5","scenario":null},{"value":"0,00E+00","module":"B1","scenario":null},{"value":"0,00E+00","module":"B2","scenario":null},{"value":"0,00E+00","module":"B3","scenario":null},{"value":"0,00E+00","module":"B4","scenario":null},{"value":"0,00E+00","module":"B5","scenario":null},{"value":"1,38E-01","module":"B6","scenario":null},{"value":"0,00E+00","module":"B7","scenario":null},{"value":"0,00E+00","module":"C1","scenario":null},{"value":"2,01E-02","module":"C2","scenario":null},{"value":"3,02E-01","module":"C3","scenario":null},{"value":"1,40E-03","module":"C4","scenario":null},{"value":"-8,91E-02","module":"D","scenario":null},{"value":"1,25E+00","module":"A1A3","scenario":null}]}],"additional_environmental_impact":[{"parameter":"PM","unit":"Disease incidence","values":[{"value":"1,18E-07","module":"A1","scenario":null},{"value":"3,86E-09","module":"A2","scenario":null},{"value":"1,74E-09","module":"A3","scenario":null},{"value":"9,65E-10","module":"A4","scenario":null},{"value":"2,54E-09","module":"A5","scenario":null},{"value":"0,00E+00","module":"B1","scenario":null},{"value":"0,00E+00","module":"B2","scenario":null},{"value":"0,00E+00","module":"B3","scenario":null},{"value":"0,00E+00","module":"B4","scenario":null},{"value":"0,00E+00","module":"B5","scenario":null},{"value":"7,52E-09","module":"B6","scenario":null},{"value":"0,00E+00","module":"B7","scenario":null},{"value":"0,00E+00","module":"C1","scenario":null},{"value":"1,45E-09","module":"C2","scenario":null},{"value":"2,93E-10","module":"C3","scenario":null},{"value":"3,08E-10","module":"C4","scenario":null},{"value":"-5,93E-08","module":"D","scenario":null},{"value":"1,24E-07","module":"A1A3","scenario":null}]},{"parameter":"ETP-fw","unit":"CTUe","values":[{"value":"4,31E+02","module":"A1","scenario":null},{"value":"5,08E-01","module":"A2","scenario":null},{"value":"1,79E+00","module":"A3","scenario":null},{"value":"1,25E-01","module":"A4","scenario":null},{"value":"9,41E+00","module":"A5","scenario":null},{"value":"0,00E+00","module":"B1","scenario":null},{"value":"0,00E+00","module":"B2","scenario":null},{"value":"0,00E+00","module":"B3","scenario":null},{"value":"0,00E+00","module":"B4","scenario":null},{"value":"0,00E+00","module":"B5","scenario":null},{"value":"8,35E+00","module":"B6","scenario":null},{"value":"0,00E+00","module":"B7","scenario":null},{"value":"0,00E+00","module":"C1","scenario":null},{"value":"2,23E-01","module":"C2","scenario":null},{"value":"6,34E-01","module":"C3","scenario":null},{"value":"3,64E+01","module":"C4","scenario":null},{"value":"-2,36E+02","module":"D","scenario":null},{"value":"4,33E+02","module":"A1A3","scenario":null}]},{"parameter":"HTP-c","unit":"CTUh","values":[{"value":"7,84E-09","module":"A1","scenario":null},{"value":"0,00E+00","module":"A2","scenario":null},{"value":"8,90E-11","module":"A3","scenario":null},{"value":"0,00E+00","module":"A4","scenario":null},{"value":"1,59E-10","module":"A5","scenario":null},{"value":"0,00E+00","module":"B1","scenario":null},{"value":"0,00E+00","module":"B2","scenario":null},{"value":"0,00E+00","module":"B3","scenario":null},{"value":"0,00E+00","module":"B4","scenario":null},{"value":"0,00E+00","module":"B5","scenario":null},{"value":"3,98E-10","module":"B6","scenario":null},{"value":"0,00E+00","module":"B7","scenario":null},{"value":"0,00E+00","module":"C1","scenario":null},{"value":"0,00E+00","module":"C2","scenario":null},{"value":"1,80E-11","module":"C3","scenario":null},{"value":"2,00E-12","module":"C4","scenario":null},{"value":"-3,33E-09","module":"D","scenario":null},{"value":"7,93E-09","module":"A1A3","scenario":null}]},{"parameter":"HTP-nc","unit":"CTUh","values":[{"value":"5,67E-07","module":"A1","scenario":null},{"value":"4,87E-10","module":"A2","scenario":null},{"value":"2,19E-09","module":"A3","scenario":null},{"value":"1,21E-10","module":"A4","scenario":null},{"value":"1,14E-08","module":"A5","scenario":null},{"value":"0,00E+00","module":"B1","scenario":null},{"value":"0,00E+00","module":"B2","scenario":null},{"value":"0,00E+00","module":"B3","scenario":null},{"value":"0,00E+00","module":"B4","scenario":null},{"value":"0,00E+00","module":"B5","scenario":null},{"value":"9,38E-09","module":"B6","scenario":null},{"value":"0,00E+00","module":"B7","scenario":null},{"value":"0,00E+00","module":"C1","scenario":null},{"value":"2,41E-10","module":"C2","scenario":null},{"value":"7,92E-10","module":"C3","scenario":null},{"value":"5,10E-11","module":"C4","scenario":null},{"value":"-2,85E-07","module":"D","scenario":null},{"value":"5,70E-07","module":"A1A3","scenario":null}]},{"parameter":"SQP","unit":"-","values":[{"value":"1,01E+01","module":"A1","scenario":null},{"value":"7,75E-01","module":"A2","scenario":null},{"value":"2,13E-01","module":"A3","scenario":null},{"value":"1,96E-01","module":"A4","scenario":null},{"value":"2,33E-01","module":"A5","scenario":null},{"value":"0,00E+00","module":"B1","scenario":null},{"value":"0,00E+00","module":"B2","scenario":null},{"value":"0,00E+00","module":"B3","scenario":null},{"value":"0,00E+00","module":"B4","scenario":null},{"value":"0,00E+00","module":"B5","scenario":null},{"value":"9,22E-01","module":"B6","scenario":null},{"value":"0,00E+00","module":"B7","scenario":null},{"value":"0,00E+00","module":"C1","scenario":null},{"value":"2,09E-01","module":"C2","scenario":null},{"value":"7,57E-03","module":"C3","scenario":null},{"value":"1,43E-01","module":"C4","scenario":null},{"value":"-4,58E+00","module":"D","scenario":null},{"value":"1,11E+01","module":"A1A3","scenario":null}]},{"parameter":"IRP","unit":"kBq U235-eq","values":[{"value":"7,81E-02","module":"A1","scenario":null},{"value":"3,05E-03","module":"A2","scenario":null},{"value":"6,58E-03","module":"A3","scenario":null},{"value":"7,45E-04","module":"A4","scenario":null},{"value":"1,80E-03","module":"A5","scenario":null},{"value":"0,00E+00","module":"B1","scenario":null},{"value":"0,00E+00","module":"B2","scenario":null},{"value":"0,00E+00","module":"B3","scenario":null},{"value":"0,00E+00","module":"B4","scenario":null},{"value":"0,00E+00","module":"B5","scenario":null},{"value":"3,32E-02","module":"B6","scenario":null},{"value":"0,00E+00","module":"B7","scenario":null},{"value":"0,00E+00","module":"C1","scenario":null},{"value":"1,33E-03","module":"C2","scenario":null},{"value":"1,04E-04","module":"C3","scenario":null},{"value":"2,70E-04","module":"C4","scenario":null},{"value":"-3,22E-03","module":"D","scenario":null},{"value":"8,78E-02","module":"A1A3","scenario":null}]}],"resource_use":[{"parameter":"PERE","unit":"MJ","values":[{"value":"2,68E+00","module":"A1","scenario":null},{"value":"8,76E-03","module":"A2","scenario":null},{"value":"4,52E+00","module":"A3","scenario":null},{"value":"2,15E-03","module":"A4","scenario":null},{"value":"1,44E-01","module":"A5","scenario":null},{"value":"0,00E+00","module":"B1","scenario":null},{"value":"0,00E+00","module":"B2","scenario":null},{"value":"0,00E+00","module":"B3","scenario":null},{"value":"0,00E+00","module":"B4","scenario":null},{"value":"0,00E+00","module":"B5","scenario":null},{"value":"2,37E+01","module":"B6","scenario":null},{"value":"0,00E+00","module":"B7","scenario":null},{"value":"0,00E+00","module":"C1","scenario":null},{"value":"4,28E-03","module":"C2","scenario":null},{"value":"2,31E-03","module":"C3","scenario":null},{"value":"4,06E-03","module":"C4","scenario":null},{"value":"-2,03E+00","module":"D","scenario":null},{"value":"7,21E+00","module":"A1A3","scenario":null}]},{"parameter":"PERM","unit":"","values":[{"value":"0,00E+00","module":"A1","scenario":null},{"value":"0,00E+00","module":"A2","scenario":null},{"value":"0,00E+00","module":"A3","scenario":null},{"value":"0,00E+00","module":"A4","scenario":null},{"value":"0,00E+00","module":"A5","scenario":null},{"value":"0,00E+00","module":"B1","scenario":null},{"value":"0,00E+00","module":"B2","scenario":null},{"value":"0,00E+00","module":"B3","scenario":null},{"value":"0,00E+00","module":"B4","scenario":null},{"value":"0,00E+00","module":"B5","scenario":null},{"value":"0,00E+00","module":"B6","scenario":null},{"value":"0,00E+00","module":"B7","scenario":null},{"value":"0,00E+00","module":"C1","scenario":null},{"value":"0,00E+00","module":"C2","scenario":null},{"value":"0,00E+00","module":"C3","scenario":null},{"value":"0,00E+00","module":"C4","scenario":null},{"value":"0,00E+00","module":"D","scenario":null},{"value":"0,00E+00","module":"A1A3","scenario":null}]},{"parameter":"PERT","unit":"MJ","values":[{"value":"2,68E+00","module":"A1","scenario":null},{"value":"8,76E-03","module":"A2","scenario":null},{"value":"4,52E+00","module":"A3","scenario":null},{"value":"2,15E-03","module":"A4","scenario":null},{"value":"1,44E-01","module":"A5","scenario":null},{"value":"0,00E+00","module":"B1","scenario":null},{"value":"0,00E+00","module":"B2","scenario":null},{"value":"0,00E+00","module":"B3","scenario":null},{"value":"0,00E+00","module":"B4","scenario":null},{"value":"0,00E+00","module":"B5","scenario":null},{"value":"2,37E+01","module":"B6","scenario":null},{"value":"0,00E+00","module":"B7","scenario":null},{"value":"0,00E+00","module":"C1","scenario":null},{"value":"4,28E-03","module":"C2","scenario":null},{"value":"2,31E-03","module":"C3","scenario":null},{"value":"4,06E-03","module":"C4","scenario":null},{"value":"-2,03E+00","module":"D","scenario":null},{"value":"7,21E+00","module":"A1A3","scenario":null}]},{"parameter":"PENRE","unit":"MJ","values":[{"value":"1,75E+01","module":"A1","scenario":null},{"value":"6,97E-01","module":"A2","scenario":null},{"value":"4,05E-01","module":"A3","scenario":null},{"value":"1,71E-01","module":"A4","scenario":null},{"value":"3,83E-01","module":"A5","scenario":null},{"value":"0,00E+00","module":"B1","scenario":null},{"value":"0,00E+00","module":"B2","scenario":null},{"value":"0,00E+00","module":"B3","scenario":null},{"value":"0,00E+00","module":"B4","scenario":null},{"value":"0,00E+00","module":"B5","scenario":null},{"value":"1,83E+00","module":"B6","scenario":null},{"value":"0,00E+00","module":"B7","scenario":null},{"value":"0,00E+00","module":"C1","scenario":null},{"value":"3,03E-01","module":"C2","scenario":null},{"value":"4,16E-02","module":"C3","scenario":null},{"value":"4,83E-02","module":"C4","scenario":null},{"value":"-1,59E+00","module":"D","scenario":null},{"value":"1,86E+01","module":"A1A3","scenario":null}]},{"parameter":"PENRM","unit":"MJ","values":[{"value":"4,32E+00","module":"A1","scenario":null},{"value":"0,00E+00","module":"A2","scenario":null},{"value":"0,00E+00","module":"A3","scenario":null},{"value":"0,00E+00","module":"A4","scenario":null},{"value":"4,27E-03","module":"A5","scenario":null},{"value":"0,00E+00","module":"B1","scenario":null},{"value":"0,00E+00","module":"B2","scenario":null},{"value":"0,00E+00","module":"B3","scenario":null},{"value":"0,00E+00","module":"B4","scenario":null},{"value":"0,00E+00","module":"B5","scenario":null},{"value":"0,00E+00","module":"B6","scenario":null},{"value":"0,00E+00","module":"B7","scenario":null},{"value":"0,00E+00","module":"C1","scenario":null},{"value":"0,00E+00","module":"C2","scenario":null},{"value":"-4,11E+00","module":"C3","scenario":null},{"value":"0,00E+00","module":"C4","scenario":null},{"value":"0,00E+00","module":"D","scenario":null},{"value":"4,32E+00","module":"A1A3","scenario":null}]},{"parameter":"PENRT","unit":"MJ","values":[{"value":"2,18E+01","module":"A1","scenario":null},{"value":"6,97E-01","module":"A2","scenario":null},{"value":"4,05E-01","module":"A3","scenario":null},{"value":"1,71E-01","module":"A4","scenario":null},{"value":"3,87E-01","module":"A5","scenario":null},{"value":"0,00E+00","module":"B1","scenario":null},{"value":"0,00E+00","module":"B2","scenario":null},{"value":"0,00E+00","module":"B3","scenario":null},{"value":"0,00E+00","module":"B4","scenario":null},{"value":"0,00E+00","module":"B5","scenario":null},{"value":"1,83E+00","module":"B6","scenario":null},{"value":"0,00E+00","module":"B7","scenario":null},{"value":"0,00E+00","module":"C1","scenario":null},{"value":"3,03E-01","module":"C2","scenario":null},{"value":"-4,07E+00","module":"C3","scenario":null},{"value":"4,83E-02","module":"C4","scenario":null},{"value":"-1,59E+00","module":"D","scenario":null},{"value":"2,29E+01","module":"A1A3","scenario":null}]},{"parameter":"SM","unit":"kg","values":[{"value":"3,04E-02","module":"A1","scenario":null},{"value":"0,00E+00","module":"A2","scenario":null},{"value":"6,89E-04","module":"A3","scenario":null},{"value":"0,00E+00","module":"A4","scenario":null},{"value":"6,28E-04","module":"A5","scenario":null},{"value":"0,00E+00","module":"B1","scenario":null},{"value":"0,00E+00","module":"B2","scenario":null},{"value":"0,00E+00","module":"B3","scenario":null},{"value":"0,00E+00","module":"B4","scenario":null},{"value":"0,00E+00","module":"B5","scenario":null},{"value":"0,00E+00","module":"B6","scenario":null},{"value":"0,00E+00","module":"B7","scenario":null},{"value":"0,00E+00","module":"C1","scenario":null},{"value":"0,00E+00","module":"C2","scenario":null},{"value":"-1,05E-05","module":"C3","scenario":null},{"value":"3,43E-04","module":"C4","scenario":null},{"value":"4,44E-02","module":"D","scenario":null},{"value":"3,11E-02","module":"A1A3","scenario":null}]},{"parameter":"RSF","unit":"MJ","values":[{"value":"8,13E-02","module":"A1","scenario":null},{"value":"3,06E-04","module":"A2","scenario":null},{"value":"3,75E-03","module":"A3","scenario":null},{"value":"7,51E-05","module":"A4","scenario":null},{"value":"1,72E-03","module":"A5","scenario":null},{"value":"0,00E+00","module":"B1","scenario":null},{"value":"0,00E+00","module":"B2","scenario":null},{"value":"0,00E+00","module":"B3","scenario":null},{"value":"0,00E+00","module":"B4","scenario":null},{"value":"0,00E+00","module":"B5","scenario":null},{"value":"1,86E-02","module":"B6","scenario":null},{"value":"0,00E+00","module":"B7","scenario":null},{"value":"0,00E+00","module":"C1","scenario":null},{"value":"1,53E-04","module":"C2","scenario":null},{"value":"4,96E-05","module":"C3","scenario":null},{"value":"8,41E-05","module":"C4","scenario":null},{"value":"3,96E-03","module":"D","scenario":null},{"value":"8,54E-02","module":"A1A3","scenario":null}]},{"parameter":"NRSF","unit":"MJ","values":[{"value":"-1,41E-03","module":"A1","scenario":null},{"value":"1,05E-03","module":"A2","scenario":null},{"value":"9,20E-03","module":"A3","scenario":null},{"value":"2,52E-04","module":"A4","scenario":null},{"value":"1,89E-04","module":"A5","scenario":null},{"value":"0,00E+00","module":"B1","scenario":null},{"value":"0,00E+00","module":"B2","scenario":null},{"value":"0,00E+00","module":"B3","scenario":null},{"value":"0,00E+00","module":"B4","scenario":null},{"value":"0,00E+00","module":"B5","scenario":null},{"value":"4,64E-02","module":"B6","scenario":null},{"value":"0,00E+00","module":"B7","scenario":null},{"value":"0,00E+00","module":"C1","scenario":null},{"value":"5,47E-04","module":"C2","scenario":null},{"value":"-2,32E-04","module":"C3","scenario":null},{"value":"3,40E-05","module":"C4","scenario":null},{"value":"-7,89E-02","module":"D","scenario":null},{"value":"8,84E-03","module":"A1A3","scenario":null}]},{"parameter":"FW","unit":"m3","values":[{"value":"2,08E-02","module":"A1","scenario":null},{"value":"7,85E-05","module":"A2","scenario":null},{"value":"3,64E-02","module":"A3","scenario":null},{"value":"1,94E-05","module":"A4","scenario":null},{"value":"1,15E-03","module":"A5","scenario":null},{"value":"0,00E+00","module":"B1","scenario":null},{"value":"0,00E+00","module":"B2","scenario":null},{"value":"0,00E+00","module":"B3","scenario":null},{"value":"0,00E+00","module":"B4","scenario":null},{"value":"0,00E+00","module":"B5","scenario":null},{"value":"1,77E-01","module":"B6","scenario":null},{"value":"0,00E+00","module":"B7","scenario":null},{"value":"0,00E+00","module":"C1","scenario":null},{"value":"3,19E-05","module":"C2","scenario":null},{"value":"3,49E-04","module":"C3","scenario":null},{"value":"6,14E-05","module":"C4","scenario":null},{"value":"-5,50E-03","module":"D","scenario":null},{"value":"5,73E-02","module":"A1A3","scenario":null}]}],"end_of_life_waste":[{"parameter":"HWD","unit":"kg","values":[{"value":"9,02E-03","module":"A1","scenario":null},{"value":"3,79E-05","module":"A2","scenario":null},{"value":"1,44E-02","module":"A3","scenario":null},{"value":"9,34E-06","module":"A4","scenario":null},{"value":"5,38E-04","module":"A5","scenario":null},{"value":"0,00E+00","module":"B1","scenario":null},{"value":"0,00E+00","module":"B2","scenario":null},{"value":"0,00E+00","module":"B3","scenario":null},{"value":"0,00E+00","module":"B4","scenario":null},{"value":"0,00E+00","module":"B5","scenario":null},{"value":"1,18E-03","module":"B6","scenario":null},{"value":"0,00E+00","module":"B7","scenario":null},{"value":"0,00E+00","module":"C1","scenario":null},{"value":"1,55E-05","module":"C2","scenario":null},{"value":"1,67E-05","module":"C3","scenario":null},{"value":"3,39E-03","module":"C4","scenario":null},{"value":"-1,73E-03","module":"D","scenario":null},{"value":"2,35E-02","module":"A1A3","scenario":null}]},{"parameter":"NHWD","unit":"kg","values":[{"value":"3,73E-01","module":"A1","scenario":null},{"value":"5,86E-02","module":"A2","scenario":null},{"value":"4,09E-02","module":"A3","scenario":null},{"value":"1,48E-02","module":"A4","scenario":null},{"value":"1,38E-02","module":"A5","scenario":null},{"value":"0,00E+00","module":"B1","scenario":null},{"value":"0,00E+00","module":"B2","scenario":null},{"value":"0,00E+00","module":"B3","scenario":null},{"value":"0,00E+00","module":"B4","scenario":null},{"value":"0,00E+00","module":"B5","scenario":null},{"value":"1,41E-01","module":"B6","scenario":null},{"value":"0,00E+00","module":"B7","scenario":null},{"value":"0,00E+00","module":"C1","scenario":null},{"value":"1,45E-02","module":"C2","scenario":null},{"value":"8,67E-04","module":"C3","scenario":null},{"value":"1,85E-01","module":"C4","scenario":null},{"value":"-7,88E-02","module":"D","scenario":null},{"value":"4,72E-01","module":"A1A3","scenario":null}]},{"parameter":"RWD","unit":"kg","values":[{"value":"8,18E-05","module":"A1","scenario":null},{"value":"4,76E-06","module":"A2","scenario":null},{"value":"3,41E-06","module":"A3","scenario":null},{"value":"1,16E-06","module":"A4","scenario":null},{"value":"1,87E-06","module":"A5","scenario":null},{"value":"0,00E+00","module":"B1","scenario":null},{"value":"0,00E+00","module":"B2","scenario":null},{"value":"0,00E+00","module":"B3","scenario":null},{"value":"0,00E+00","module":"B4","scenario":null},{"value":"0,00E+00","module":"B5","scenario":null},{"value":"1,64E-05","module":"B6","scenario":null},{"value":"0,00E+00","module":"B7","scenario":null},{"value":"0,00E+00","module":"C1","scenario":null},{"value":"2,07E-06","module":"C2","scenario":null},{"value":"1,20E-07","module":"C3","scenario":null},{"value":"3,28E-07","module":"C4","scenario":null},{"value":"-2,78E-06","module":"D","scenario":null},{"value":"9,00E-05","module":"A1A3","scenario":null}]}],"end_of_life_flow":[{"parameter":"CRU","unit":"kg","values":[{"value":"0,00E+00","module":"A1","scenario":null},{"value":"0,00E+00","module":"A2","scenario":null},{"value":"0,00E+00","module":"A3","scenario":null},{"value":"0,00E+00","module":"A4","scenario":null},{"value":"0,00E+00","module":"A5","scenario":null},{"value":"0,00E+00","module":"B1","scenario":null},{"value":"0,00E+00","module":"B2","scenario":null},{"value":"0,00E+00","module":"B3","scenario":null},{"value":"0,00E+00","module":"B4","scenario":null},{"value":"0,00E+00","module":"B5","scenario":null},{"value":"0,00E+00","module":"B6","scenario":null},{"value":"0,00E+00","module":"B7","scenario":null},{"value":"0,00E+00","module":"C1","scenario":null},{"value":"0,00E+00","module":"C2","scenario":null},{"value":"0,00E+00","module":"C3","scenario":null},{"value":"0,00E+00","module":"C4","scenario":null},{"value":"0,00E+00","module":"D","scenario":null},{"value":"0,00E+00","module":"A1A3","scenario":null}]},{"parameter":"MFR","unit":"kg","values":[{"value":"0,00E+00","module":"A1","scenario":null},{"value":"0,00E+00","module":"A2","scenario":null},{"value":"8,43E-04","module":"A3","scenario":null},{"value":"0,00E+00","module":"A4","scenario":null},{"value":"1,78E-03","module":"A5","scenario":null},{"value":"0,00E+00","module":"B1","scenario":null},{"value":"0,00E+00","module":"B2","scenario":null},{"value":"0,00E+00","module":"B3","scenario":null},{"value":"0,00E+00","module":"B4","scenario":null},{"value":"0,00E+00","module":"B5","scenario":null},{"value":"0,00E+00","module":"B6","scenario":null},{"value":"0,00E+00","module":"B7","scenario":null},{"value":"0,00E+00","module":"C1","scenario":null},{"value":"0,00E+00","module":"C2","scenario":null},{"value":"8,83E-02","module":"C3","scenario":null},{"value":"1,18E-05","module":"C4","scenario":null},{"value":"-1,74E-03","module":"D","scenario":null},{"value":"8,43E-04","module":"A1A3","scenario":null}]},{"parameter":"MER","unit":"kg","values":[{"value":"0,00E+00","module":"A1","scenario":null},{"value":"0,00E+00","module":"A2","scenario":null},{"value":"4,36E-07","module":"A3","scenario":null},{"value":"0,00E+00","module":"A4","scenario":null},{"value":"2,11E-07","module":"A5","scenario":null},{"value":"0,00E+00","module":"B1","scenario":null},{"value":"0,00E+00","module":"B2","scenario":null},{"value":"0,00E+00","module":"B3","scenario":null},{"value":"0,00E+00","module":"B4","scenario":null},{"value":"0,00E+00","module":"B5","scenario":null},{"value":"0,00E+00","module":"B6","scenario":null},{"value":"0,00E+00","module":"B7","scenario":null},{"value":"0,00E+00","module":"C1","scenario":null},{"value":"0,00E+00","module":"C2","scenario":null},{"value":"2,40E-06","module":"C3","scenario":null},{"value":"7,70E-06","module":"C4","scenario":null},{"value":"-2,29E-04","module":"D","scenario":null},{"value":"4,36E-07","module":"A1A3","scenario":null}]},{"parameter":"EEE","unit":"MJ","values":[{"value":"0,00E+00","module":"A1","scenario":null},{"value":"0,00E+00","module":"A2","scenario":null},{"value":"3,74E-02","module":"A3","scenario":null},{"value":"0,00E+00","module":"A4","scenario":null},{"value":"4,67E-03","module":"A5","scenario":null},{"value":"0,00E+00","module":"B1","scenario":null},{"value":"0,00E+00","module":"B2","scenario":null},{"value":"0,00E+00","module":"B3","scenario":null},{"value":"0,00E+00","module":"B4","scenario":null},{"value":"0,00E+00","module":"B5","scenario":null},{"value":"0,00E+00","module":"B6","scenario":null},{"value":"0,00E+00","module":"B7","scenario":null},{"value":"0,00E+00","module":"C1","scenario":null},{"value":"0,00E+00","module":"C2","scenario":null},{"value":"1,96E-01","module":"C3","scenario":null},{"value":"8,37E-05","module":"C4","scenario":null},{"value":"-5,60E-04","module":"D","scenario":null},{"value":"3,74E-02","module":"A1A3","scenario":null}]},{"parameter":"EET","unit":"MJ","values":[{"value":"0,00E+00","module":"A1","scenario":null},{"value":"0,00E+00","module":"A2","scenario":null},{"value":"5,66E-01","module":"A3","scenario":null},{"value":"0,00E+00","module":"A4","scenario":null},{"value":"7,06E-02","module":"A5","scenario":null},{"value":"0,00E+00","module":"B1","scenario":null},{"value":"0,00E+00","module":"B2","scenario":null},{"value":"0,00E+00","module":"B3","scenario":null},{"value":"0,00E+00","module":"B4","scenario":null},{"value":"0,00E+00","module":"B5","scenario":null},{"value":"0,00E+00","module":"B6","scenario":null},{"value":"0,00E+00","module":"B7","scenario":null},{"value":"0,00E+00","module":"C1","scenario":null},{"value":"0,00E+00","module":"C2","scenario":null},{"value":"2,96E+00","module":"C3","scenario":null},{"value":"1,27E-03","module":"C4","scenario":null},{"value":"-8,48E-03","module":"D","scenario":null},{"value":"5,66E-01","module":"A1A3","scenario":null}]}]}