{"product_name":"JACKOBOARD\u00ae F SWEDEN","epd_id":"NEPD-9238-8824","declared_unit":{"unit":"m2","amount":1},"compliance":["EN 15804+A2","ISO 14025","ISO 21930"],"producer_name":"BEWI ASA,  Insulation and Construction","environmental_impact":[{"parameter":"GWP-total","unit":"kg CO2-eq","values":[{"value":"1,53E+00","module":"A1","scenario":null},{"value":"1,68E-01","module":"A2","scenario":null},{"value":"1,33E-01","module":"A3","scenario":null},{"value":"6,10E-01","module":"A4","scenario":null},{"value":"1,14E-02","module":"A5","scenario":null},{"value":"1,26E-02","module":"C1","scenario":null},{"value":"6,50E-03","module":"C2","scenario":null},{"value":"2,27E-03","module":"C3","scenario":null},{"value":"2,59E-02","module":"C4","scenario":null},{"value":"-2,47E-02","module":"D","scenario":null},{"value":"1,83E+00","module":"A1A3","scenario":null}]},{"parameter":"GWP-fossil","unit":"kg CO2-eq","values":[{"value":"2,11E+00","module":"A1","scenario":null},{"value":"1,68E-01","module":"A2","scenario":null},{"value":"1,33E-01","module":"A3","scenario":null},{"value":"6,09E-01","module":"A4","scenario":null},{"value":"1,14E-02","module":"A5","scenario":null},{"value":"1,26E-02","module":"C1","scenario":null},{"value":"6,50E-03","module":"C2","scenario":null},{"value":"2,24E-03","module":"C3","scenario":null},{"value":"2,59E-02","module":"C4","scenario":null},{"value":"-2,39E-02","module":"D","scenario":null},{"value":"2,41E+00","module":"A1A3","scenario":null}]},{"parameter":"GWP-biogenic","unit":"kg CO2-eq","values":[{"value":"-5,87E-01","module":"A1","scenario":null},{"value":"6,94E-05","module":"A2","scenario":null},{"value":"5,93E-05","module":"A3","scenario":null},{"value":"2,52E-04","module":"A4","scenario":null},{"value":"5,13E-05","module":"A5","scenario":null},{"value":"2,37E-06","module":"C1","scenario":null},{"value":"2,78E-06","module":"C2","scenario":null},{"value":"1,93E-05","module":"C3","scenario":null},{"value":"3,02E-05","module":"C4","scenario":null},{"value":"-4,92E-05","module":"D","scenario":null},{"value":"-5,87E-01","module":"A1A3","scenario":null}]},{"parameter":"GWP-luluc","unit":"kg CO2-eq","values":[{"value":"1,14E-03","module":"A1","scenario":null},{"value":"5,96E-05","module":"A2","scenario":null},{"value":"1,47E-05","module":"A3","scenario":null},{"value":"2,17E-04","module":"A4","scenario":null},{"value":"2,77E-06","module":"A5","scenario":null},{"value":"9,94E-07","module":"C1","scenario":null},{"value":"1,98E-06","module":"C2","scenario":null},{"value":"3,10E-06","module":"C3","scenario":null},{"value":"6,36E-06","module":"C4","scenario":null},{"value":"-8,22E-04","module":"D","scenario":null},{"value":"1,21E-03","module":"A1A3","scenario":null}]},{"parameter":"ODP","unit":"kg CFC11-eq","values":[{"value":"1,05E-07","module":"A1","scenario":null},{"value":"3,80E-08","module":"A2","scenario":null},{"value":"1,75E-08","module":"A3","scenario":null},{"value":"1,38E-07","module":"A4","scenario":null},{"value":"1,73E-09","module":"A5","scenario":null},{"value":"2,72E-09","module":"C1","scenario":null},{"value":"1,57E-09","module":"C2","scenario":null},{"value":"4,41E-10","module":"C3","scenario":null},{"value":"9,79E-09","module":"C4","scenario":null},{"value":"-1,74E-03","module":"D","scenario":null},{"value":"1,61E-07","module":"A1A3","scenario":null}]},{"parameter":"AP","unit":"mol H+-eq","values":[{"value":"7,70E-03","module":"A1","scenario":null},{"value":"4,82E-04","module":"A2","scenario":null},{"value":"1,61E-04","module":"A3","scenario":null},{"value":"1,75E-03","module":"A4","scenario":null},{"value":"8,57E-05","module":"A5","scenario":null},{"value":"1,32E-04","module":"C1","scenario":null},{"value":"2,09E-05","module":"C2","scenario":null},{"value":"1,81E-05","module":"C3","scenario":null},{"value":"2,30E-04","module":"C4","scenario":null},{"value":"-1,96E-04","module":"D","scenario":null},{"value":"8,34E-03","module":"A1A3","scenario":null}]},{"parameter":"POCP","unit":"kg NMVOC-eq","values":[{"value":"6,39E-03","module":"A1","scenario":null},{"value":"4,08E-04","module":"A2","scenario":null},{"value":"1,42E-04","module":"A3","scenario":null},{"value":"1,48E-03","module":"A4","scenario":null},{"value":"1,01E-04","module":"A5","scenario":null},{"value":"1,76E-04","module":"C1","scenario":null},{"value":"2,01E-05","module":"C2","scenario":null},{"value":"1,64E-05","module":"C3","scenario":null},{"value":"2,70E-04","module":"C4","scenario":null},{"value":"-1,92E-04","module":"D","scenario":null},{"value":"6,94E-03","module":"A1A3","scenario":null}]},{"parameter":"ADPE","unit":"kg Sb-eq","values":[{"value":"3,06E-05","module":"A1","scenario":null},{"value":"4,63E-06","module":"A2","scenario":null},{"value":"1,09E-06","module":"A3","scenario":null},{"value":"1,68E-05","module":"A4","scenario":null},{"value":"1,75E-07","module":"A5","scenario":null},{"value":"1,94E-08","module":"C1","scenario":null},{"value":"1,16E-07","module":"C2","scenario":null},{"value":"2,84E-08","module":"C3","scenario":null},{"value":"2,33E-07","module":"C4","scenario":null},{"value":"-2,37E-07","module":"D","scenario":null},{"value":"3,63E-05","module":"A1A3","scenario":null}]},{"parameter":"ADPF","unit":"MJ","values":[{"value":"4,41E+01","module":"A1","scenario":null},{"value":"2,53E+00","module":"A2","scenario":null},{"value":"2,01E+00","module":"A3","scenario":null},{"value":"9,21E+00","module":"A4","scenario":null},{"value":"1,27E-01","module":"A5","scenario":null},{"value":"1,74E-01","module":"C1","scenario":null},{"value":"1,06E-01","module":"C2","scenario":null},{"value":"6,95E-02","module":"C3","scenario":null},{"value":"7,12E-01","module":"C4","scenario":null},{"value":"-3,41E-01","module":"D","scenario":null},{"value":"4,87E+01","module":"A1A3","scenario":null}]},{"parameter":"WDP","unit":"m3 world-eq. Deprived","values":[{"value":"1,38E+02","module":"A1","scenario":null},{"value":"2,45E+00","module":"A2","scenario":null},{"value":"6,34E-01","module":"A3","scenario":null},{"value":"8,91E+00","module":"A4","scenario":null},{"value":"2,03E-01","module":"A5","scenario":null},{"value":"3,69E-02","module":"C1","scenario":null},{"value":"8,09E-02","module":"C2","scenario":null},{"value":"7,67E+00","module":"C3","scenario":null},{"value":"4,39E+00","module":"C4","scenario":null},{"value":"-4,25E+00","module":"D","scenario":null},{"value":"1,41E+02","module":"A1A3","scenario":null}]},{"parameter":"EP-freshwater","unit":"kg P-eq","values":[{"value":"4,27E-05","module":"A1","scenario":null},{"value":"1,34E-06","module":"A2","scenario":null},{"value":"7,18E-07","module":"A3","scenario":null},{"value":"4,87E-06","module":"A4","scenario":null},{"value":"1,28E-07","module":"A5","scenario":null},{"value":"4,59E-08","module":"C1","scenario":null},{"value":"5,17E-08","module":"C2","scenario":null},{"value":"1,41E-07","module":"C3","scenario":null},{"value":"2,93E-07","module":"C4","scenario":null},{"value":"-2,12E-06","module":"D","scenario":null},{"value":"4,48E-05","module":"A1A3","scenario":null}]},{"parameter":"EP-marine","unit":"kg N-eq","values":[{"value":"1,77E-03","module":"A1","scenario":null},{"value":"9,53E-05","module":"A2","scenario":null},{"value":"3,76E-05","module":"A3","scenario":null},{"value":"3,46E-04","module":"A4","scenario":null},{"value":"3,73E-05","module":"A5","scenario":null},{"value":"5,83E-05","module":"C1","scenario":null},{"value":"4,58E-06","module":"C2","scenario":null},{"value":"5,31E-06","module":"C3","scenario":null},{"value":"8,55E-05","module":"C4","scenario":null},{"value":"-6,42E-05","module":"D","scenario":null},{"value":"1,90E-03","module":"A1A3","scenario":null}]},{"parameter":"EP-terrestrial","unit":"mol N-eq.","values":[{"value":"1,98E-02","module":"A1","scenario":null},{"value":"1,07E-03","module":"A2","scenario":null},{"value":"4,12E-04","module":"A3","scenario":null},{"value":"3,88E-03","module":"A4","scenario":null},{"value":"3,93E-04","module":"A5","scenario":null},{"value":"6,31E-04","module":"C1","scenario":null},{"value":"5,11E-05","module":"C2","scenario":null},{"value":"6,12E-05","module":"C3","scenario":null},{"value":"9,43E-04","module":"C4","scenario":null},{"value":"-6,95E-04","module":"D","scenario":null},{"value":"2,13E-02","module":"A1A3","scenario":null}]},{"parameter":"GWP-IOBC","unit":"kg CO2-eq","values":[{"value":"1,53E+00","module":"A1","scenario":null},{"value":"1,68E-01","module":"A2","scenario":null},{"value":"1,30E-01","module":"A3","scenario":null},{"value":"6,10E-01","module":"A4","scenario":null},{"value":"1,14E-02","module":"A5","scenario":null},{"value":"1,26E-02","module":"C1","scenario":null},{"value":"6,50E-03","module":"C2","scenario":null},{"value":"2,24E-03","module":"C3","scenario":null},{"value":"2,59E-02","module":"C4","scenario":null},{"value":"-2,44E-02","module":"D","scenario":null},{"value":"1,83E+00","module":"A1A3","scenario":null}]}],"additional_environmental_impact":[{"parameter":"PM","unit":"Disease incidence","values":[{"value":"7,45E-08","module":"A1","scenario":null},{"value":"1,03E-08","module":"A2","scenario":null},{"value":"9,63E-10","module":"A3","scenario":null},{"value":"3,73E-08","module":"A4","scenario":null},{"value":"1,05E-09","module":"A5","scenario":null},{"value":"1,60E-08","module":"C1","scenario":null},{"value":"5,97E-10","module":"C2","scenario":null},{"value":"2,90E-10","module":"C3","scenario":null},{"value":"4,91E-09","module":"C4","scenario":null},{"value":"-1,19E-08","module":"D","scenario":null},{"value":"8,57E-08","module":"A1A3","scenario":null}]},{"parameter":"ETP-fw","unit":"CTUe","values":[{"value":"1,69E+02","module":"A1","scenario":null},{"value":"1,88E+00","module":"A2","scenario":null},{"value":"5,20E-01","module":"A3","scenario":null},{"value":"6,83E+00","module":"A4","scenario":null},{"value":"1,44E-01","module":"A5","scenario":null},{"value":"9,49E-02","module":"C1","scenario":null},{"value":"7,72E-02","module":"C2","scenario":null},{"value":"4,93E-02","module":"C3","scenario":null},{"value":"3,88E-01","module":"C4","scenario":null},{"value":"-1,86E+00","module":"D","scenario":null},{"value":"1,72E+02","module":"A1A3","scenario":null}]},{"parameter":"HTP-c","unit":"CTUh","values":[{"value":"1,16E-09","module":"A1","scenario":null},{"value":"0,00E+00","module":"A2","scenario":null},{"value":"4,00E-11","module":"A3","scenario":null},{"value":"0,00E+00","module":"A4","scenario":null},{"value":"1,60E-11","module":"A5","scenario":null},{"value":"3,00E-12","module":"C1","scenario":null},{"value":"0,00E+00","module":"C2","scenario":null},{"value":"3,00E-12","module":"C3","scenario":null},{"value":"1,60E-11","module":"C4","scenario":null},{"value":"-3,40E-11","module":"D","scenario":null},{"value":"1,20E-09","module":"A1A3","scenario":null}]},{"parameter":"HTP-nc","unit":"CTUh","values":[{"value":"4,01E-08","module":"A1","scenario":null},{"value":"2,05E-09","module":"A2","scenario":null},{"value":"6,81E-10","module":"A3","scenario":null},{"value":"7,46E-09","module":"A4","scenario":null},{"value":"7,55E-10","module":"A5","scenario":null},{"value":"8,80E-11","module":"C1","scenario":null},{"value":"7,50E-11","module":"C2","scenario":null},{"value":"4,40E-11","module":"C3","scenario":null},{"value":"2,81E-10","module":"C4","scenario":null},{"value":"-1,78E-09","module":"D","scenario":null},{"value":"4,29E-08","module":"A1A3","scenario":null}]},{"parameter":"SQP","unit":"-","values":[{"value":"7,47E+01","module":"A1","scenario":null},{"value":"1,77E+00","module":"A2","scenario":null},{"value":"2,45E-01","module":"A3","scenario":null},{"value":"6,44E+00","module":"A4","scenario":null},{"value":"7,56E-02","module":"A5","scenario":null},{"value":"2,11E-02","module":"C1","scenario":null},{"value":"1,21E-01","module":"C2","scenario":null},{"value":"3,93E-02","module":"C3","scenario":null},{"value":"2,74E+00","module":"C4","scenario":null},{"value":"-2,28E+00","module":"D","scenario":null},{"value":"7,67E+01","module":"A1A3","scenario":null}]},{"parameter":"IRP","unit":"kBq U235-eq","values":[{"value":"7,52E-02","module":"A1","scenario":null},{"value":"1,11E-02","module":"A2","scenario":null},{"value":"1,15E-03","module":"A3","scenario":null},{"value":"4,03E-02","module":"A4","scenario":null},{"value":"4,64E-04","module":"A5","scenario":null},{"value":"7,57E-04","module":"C1","scenario":null},{"value":"4,61E-04","module":"C2","scenario":null},{"value":"1,17E-03","module":"C3","scenario":null},{"value":"3,25E-03","module":"C4","scenario":null},{"value":"-2,18E-03","module":"D","scenario":null},{"value":"8,75E-02","module":"A1A3","scenario":null}]}],"resource_use":[{"parameter":"PERE","unit":"MJ","values":[{"value":"8,56E+00","module":"A1","scenario":null},{"value":"3,63E-02","module":"A2","scenario":null},{"value":"1,11E+00","module":"A3","scenario":null},{"value":"1,32E-01","module":"A4","scenario":null},{"value":"2,63E-03","module":"A5","scenario":null},{"value":"9,46E-04","module":"C1","scenario":null},{"value":"1,33E-03","module":"C2","scenario":null},{"value":"3,58E-02","module":"C3","scenario":null},{"value":"2,55E-02","module":"C4","scenario":null},{"value":"-2,11E+00","module":"D","scenario":null},{"value":"9,71E+00","module":"A1A3","scenario":null}]},{"parameter":"PERM","unit":"","values":[{"value":"5,43E+00","module":"A1","scenario":null},{"value":"0,00E+00","module":"A2","scenario":null},{"value":"0,00E+00","module":"A3","scenario":null},{"value":"0,00E+00","module":"A4","scenario":null},{"value":"0,00E+00","module":"A5","scenario":null},{"value":"0,00E+00","module":"C1","scenario":null},{"value":"0,00E+00","module":"C2","scenario":null},{"value":"0,00E+00","module":"C3","scenario":null},{"value":"0,00E+00","module":"C4","scenario":null},{"value":"0,00E+00","module":"D","scenario":null},{"value":"5,43E+00","module":"A1A3","scenario":null}]},{"parameter":"PERT","unit":"MJ","values":[{"value":"1,40E+01","module":"A1","scenario":null},{"value":"3,63E-02","module":"A2","scenario":null},{"value":"1,11E+00","module":"A3","scenario":null},{"value":"1,32E-01","module":"A4","scenario":null},{"value":"2,63E-03","module":"A5","scenario":null},{"value":"9,46E-04","module":"C1","scenario":null},{"value":"1,33E-03","module":"C2","scenario":null},{"value":"3,58E-02","module":"C3","scenario":null},{"value":"2,55E-02","module":"C4","scenario":null},{"value":"-2,11E+00","module":"D","scenario":null},{"value":"1,51E+01","module":"A1A3","scenario":null}]},{"parameter":"PENRE","unit":"MJ","values":[{"value":"3,07E+01","module":"A1","scenario":null},{"value":"2,53E+00","module":"A2","scenario":null},{"value":"2,01E+00","module":"A3","scenario":null},{"value":"9,21E+00","module":"A4","scenario":null},{"value":"1,27E-01","module":"A5","scenario":null},{"value":"1,74E-01","module":"C1","scenario":null},{"value":"1,06E-01","module":"C2","scenario":null},{"value":"6,96E-02","module":"C3","scenario":null},{"value":"7,12E-01","module":"C4","scenario":null},{"value":"-3,41E-01","module":"D","scenario":null},{"value":"3,52E+01","module":"A1A3","scenario":null}]},{"parameter":"PENRM","unit":"MJ","values":[{"value":"1,54E+01","module":"A1","scenario":null},{"value":"0,00E+00","module":"A2","scenario":null},{"value":"0,00E+00","module":"A3","scenario":null},{"value":"0,00E+00","module":"A4","scenario":null},{"value":"0,00E+00","module":"A5","scenario":null},{"value":"0,00E+00","module":"C1","scenario":null},{"value":"0,00E+00","module":"C2","scenario":null},{"value":"0,00E+00","module":"C3","scenario":null},{"value":"0,00E+00","module":"C4","scenario":null},{"value":"0,00E+00","module":"D","scenario":null},{"value":"1,54E+01","module":"A1A3","scenario":null}]},{"parameter":"PENRT","unit":"MJ","values":[{"value":"4,61E+01","module":"A1","scenario":null},{"value":"2,53E+00","module":"A2","scenario":null},{"value":"2,01E+00","module":"A3","scenario":null},{"value":"9,21E+00","module":"A4","scenario":null},{"value":"1,27E-01","module":"A5","scenario":null},{"value":"1,74E-01","module":"C1","scenario":null},{"value":"1,06E-01","module":"C2","scenario":null},{"value":"6,96E-02","module":"C3","scenario":null},{"value":"7,12E-01","module":"C4","scenario":null},{"value":"-3,41E-01","module":"D","scenario":null},{"value":"5,06E+01","module":"A1A3","scenario":null}]},{"parameter":"SM","unit":"kg","values":[{"value":"1,82E-01","module":"A1","scenario":null},{"value":"0,00E+00","module":"A2","scenario":null},{"value":"0,00E+00","module":"A3","scenario":null},{"value":"0,00E+00","module":"A4","scenario":null},{"value":"0,00E+00","module":"A5","scenario":null},{"value":"0,00E+00","module":"C1","scenario":null},{"value":"0,00E+00","module":"C2","scenario":null},{"value":"0,00E+00","module":"C3","scenario":null},{"value":"0,00E+00","module":"C4","scenario":null},{"value":"0,00E+00","module":"D","scenario":null},{"value":"1,82E-01","module":"A1A3","scenario":null}]},{"parameter":"RSF","unit":"MJ","values":[{"value":"3,47E-02","module":"A1","scenario":null},{"value":"1,30E-03","module":"A2","scenario":null},{"value":"5,40E-04","module":"A3","scenario":null},{"value":"4,72E-03","module":"A4","scenario":null},{"value":"7,65E-05","module":"A5","scenario":null},{"value":"0,00E+00","module":"C1","scenario":null},{"value":"4,64E-05","module":"C2","scenario":null},{"value":"0,00E+00","module":"C3","scenario":null},{"value":"5,29E-04","module":"C4","scenario":null},{"value":"-3,69E-04","module":"D","scenario":null},{"value":"3,66E-02","module":"A1A3","scenario":null}]},{"parameter":"NRSF","unit":"MJ","values":[{"value":"1,04E-02","module":"A1","scenario":null},{"value":"4,64E-03","module":"A2","scenario":null},{"value":"4,65E-04","module":"A3","scenario":null},{"value":"1,69E-02","module":"A4","scenario":null},{"value":"8,50E-04","module":"A5","scenario":null},{"value":"0,00E+00","module":"C1","scenario":null},{"value":"1,56E-04","module":"C2","scenario":null},{"value":"0,00E+00","module":"C3","scenario":null},{"value":"1,14E-03","module":"C4","scenario":null},{"value":"-1,25E-01","module":"D","scenario":null},{"value":"1,55E-02","module":"A1A3","scenario":null}]},{"parameter":"FW","unit":"m3","values":[{"value":"3,01E-02","module":"A1","scenario":null},{"value":"2,71E-04","module":"A2","scenario":null},{"value":"9,03E-04","module":"A3","scenario":null},{"value":"9,85E-04","module":"A4","scenario":null},{"value":"9,19E-05","module":"A5","scenario":null},{"value":"8,94E-06","module":"C1","scenario":null},{"value":"1,20E-05","module":"C2","scenario":null},{"value":"1,19E-04","module":"C3","scenario":null},{"value":"8,76E-04","module":"C4","scenario":null},{"value":"-2,54E-03","module":"D","scenario":null},{"value":"3,13E-02","module":"A1A3","scenario":null}]}],"end_of_life_waste":[{"parameter":"HWD","unit":"kg","values":[{"value":"6,68E-03","module":"A1","scenario":null},{"value":"1,31E-04","module":"A2","scenario":null},{"value":"1,97E-04","module":"A3","scenario":null},{"value":"4,75E-04","module":"A4","scenario":null},{"value":"0,00E+00","module":"A5","scenario":null},{"value":"5,11E-06","module":"C1","scenario":null},{"value":"5,77E-06","module":"C2","scenario":null},{"value":"6,95E-06","module":"C3","scenario":null},{"value":"0,00E+00","module":"C4","scenario":null},{"value":"-1,60E-05","module":"D","scenario":null},{"value":"7,00E-03","module":"A1A3","scenario":null}]},{"parameter":"NHWD","unit":"kg","values":[{"value":"2,67E-01","module":"A1","scenario":null},{"value":"1,23E-01","module":"A2","scenario":null},{"value":"1,02E-02","module":"A3","scenario":null},{"value":"4,48E-01","module":"A4","scenario":null},{"value":"4,02E-01","module":"A5","scenario":null},{"value":"2,06E-04","module":"C1","scenario":null},{"value":"9,17E-03","module":"C2","scenario":null},{"value":"2,19E-04","module":"C3","scenario":null},{"value":"3,15E+00","module":"C4","scenario":null},{"value":"-8,06E-03","module":"D","scenario":null},{"value":"4,01E-01","module":"A1A3","scenario":null}]},{"parameter":"RWD","unit":"kg","values":[{"value":"5,67E-05","module":"A1","scenario":null},{"value":"1,73E-05","module":"A2","scenario":null},{"value":"1,52E-06","module":"A3","scenario":null},{"value":"6,28E-05","module":"A4","scenario":null},{"value":"0,00E+00","module":"A5","scenario":null},{"value":"1,21E-06","module":"C1","scenario":null},{"value":"7,21E-07","module":"C2","scenario":null},{"value":"7,35E-07","module":"C3","scenario":null},{"value":"0,00E+00","module":"C4","scenario":null},{"value":"-1,79E-06","module":"D","scenario":null},{"value":"7,54E-05","module":"A1A3","scenario":null}]}],"end_of_life_flow":[{"parameter":"CRU","unit":"kg","values":[{"value":"0,00E+00","module":"A1","scenario":null},{"value":"0,00E+00","module":"A2","scenario":null},{"value":"0,00E+00","module":"A3","scenario":null},{"value":"0,00E+00","module":"A4","scenario":null},{"value":"0,00E+00","module":"A5","scenario":null},{"value":"0,00E+00","module":"C1","scenario":null},{"value":"0,00E+00","module":"C2","scenario":null},{"value":"0,00E+00","module":"C3","scenario":null},{"value":"0,00E+00","module":"C4","scenario":null},{"value":"0,00E+00","module":"D","scenario":null},{"value":"0,00E+00","module":"A1A3","scenario":null}]},{"parameter":"MFR","unit":"kg","values":[{"value":"1,73E-02","module":"A1","scenario":null},{"value":"0,00E+00","module":"A2","scenario":null},{"value":"1,08E-02","module":"A3","scenario":null},{"value":"0,00E+00","module":"A4","scenario":null},{"value":"5,62E-03","module":"A5","scenario":null},{"value":"0,00E+00","module":"C1","scenario":null},{"value":"0,00E+00","module":"C2","scenario":null},{"value":"3,15E+00","module":"C3","scenario":null},{"value":"0,00E+00","module":"C4","scenario":null},{"value":"0,00E+00","module":"D","scenario":null},{"value":"2,81E-02","module":"A1A3","scenario":null}]},{"parameter":"MER","unit":"kg","values":[{"value":"3,81E-03","module":"A1","scenario":null},{"value":"0,00E+00","module":"A2","scenario":null},{"value":"2,52E-03","module":"A3","scenario":null},{"value":"0,00E+00","module":"A4","scenario":null},{"value":"3,91E-01","module":"A5","scenario":null},{"value":"0,00E+00","module":"C1","scenario":null},{"value":"0,00E+00","module":"C2","scenario":null},{"value":"0,00E+00","module":"C3","scenario":null},{"value":"0,00E+00","module":"C4","scenario":null},{"value":"0,00E+00","module":"D","scenario":null},{"value":"6,33E-03","module":"A1A3","scenario":null}]},{"parameter":"EEE","unit":"MJ","values":[{"value":"5,87E-03","module":"A1","scenario":null},{"value":"0,00E+00","module":"A2","scenario":null},{"value":"3,76E-03","module":"A3","scenario":null},{"value":"0,00E+00","module":"A4","scenario":null},{"value":"2,72E-01","module":"A5","scenario":null},{"value":"0,00E+00","module":"C1","scenario":null},{"value":"0,00E+00","module":"C2","scenario":null},{"value":"0,00E+00","module":"C3","scenario":null},{"value":"0,00E+00","module":"C4","scenario":null},{"value":"0,00E+00","module":"D","scenario":null},{"value":"9,63E-03","module":"A1A3","scenario":null}]},{"parameter":"EET","unit":"MJ","values":[{"value":"8,89E-02","module":"A1","scenario":null},{"value":"0,00E+00","module":"A2","scenario":null},{"value":"5,69E-02","module":"A3","scenario":null},{"value":"0,00E+00","module":"A4","scenario":null},{"value":"4,11E+00","module":"A5","scenario":null},{"value":"0,00E+00","module":"C1","scenario":null},{"value":"0,00E+00","module":"C2","scenario":null},{"value":"0,00E+00","module":"C3","scenario":null},{"value":"0,00E+00","module":"C4","scenario":null},{"value":"0,00E+00","module":"D","scenario":null},{"value":"1,46E-01","module":"A1A3","scenario":null}]}]}