{
    "product_name": "Balkong, Lavkarbonklasse A",
    "epd_id": "NEPD-6044-5300-NO",
    "declared_unit": {
        "unit": "ton",
        "amount": 1.0
    },
    "compliance": [
        "EN 15804+A2",
        "ISO 14025",
        "ISO 21930"
    ],
    "producer_name": "Veidekke Prefab AS",
    "environmental_impact": [
        {
            "parameter": "GWP-total",
            "values": [
                {
                    "value": "1,09E+02",
                    "module": "A1",
                    "scenario": null
                },
                {
                    "value": "5,49E+00",
                    "module": "A2",
                    "scenario": null
                },
                {
                    "value": "4,40E+00",
                    "module": "A3",
                    "scenario": null
                },
                {
                    "value": "1,23E+00",
                    "module": "A4",
                    "scenario": null
                },
                {
                    "value": "2,47E+00",
                    "module": "A5",
                    "scenario": null
                },
                {
                    "value": "-6,15E+00",
                    "module": "B1",
                    "scenario": null
                },
                {
                    "value": "4,00E+00",
                    "module": "C1",
                    "scenario": null
                },
                {
                    "value": "1,23E+00",
                    "module": "C2",
                    "scenario": null
                },
                {
                    "value": "4,70E-01",
                    "module": "C3",
                    "scenario": null
                },
                {
                    "value": "1,37E+00",
                    "module": "C4",
                    "scenario": null
                },
                {
                    "value": "-1,58E+01",
                    "module": "D",
                    "scenario": null
                }
            ]
        },
        {
            "parameter": "GWP-fossil",
            "values": [
                {
                    "value": "1,09E+02",
                    "module": "A1",
                    "scenario": null
                },
                {
                    "value": "5,48E+00",
                    "module": "A2",
                    "scenario": null
                },
                {
                    "value": "4,39E+00",
                    "module": "A3",
                    "scenario": null
                },
                {
                    "value": "1,22E+00",
                    "module": "A4",
                    "scenario": null
                },
                {
                    "value": "2,47E+00",
                    "module": "A5",
                    "scenario": null
                },
                {
                    "value": "-6,15E+00",
                    "module": "B1",
                    "scenario": null
                },
                {
                    "value": "4,00E+00",
                    "module": "C1",
                    "scenario": null
                },
                {
                    "value": "1,22E+00",
                    "module": "C2",
                    "scenario": null
                },
                {
                    "value": "4,63E-01",
                    "module": "C3",
                    "scenario": null
                },
                {
                    "value": "1,37E+00",
                    "module": "C4",
                    "scenario": null
                },
                {
                    "value": "-1,58E+01",
                    "module": "D",
                    "scenario": null
                }
            ]
        },
        {
            "parameter": "GWP-biogenic",
            "values": [
                {
                    "value": "2,82E-01",
                    "module": "A1",
                    "scenario": null
                },
                {
                    "value": "2,85E-03",
                    "module": "A2",
                    "scenario": null
                },
                {
                    "value": "1,04E-02",
                    "module": "A3",
                    "scenario": null
                },
                {
                    "value": "1,81E-03",
                    "module": "A4",
                    "scenario": null
                },
                {
                    "value": "4,64E-04",
                    "module": "A5",
                    "scenario": null
                },
                {
                    "value": "0,00E+00",
                    "module": "B1",
                    "scenario": null
                },
                {
                    "value": "7,50E-04",
                    "module": "C1",
                    "scenario": null
                },
                {
                    "value": "1,81E-03",
                    "module": "C2",
                    "scenario": null
                },
                {
                    "value": "4,00E-03",
                    "module": "C3",
                    "scenario": null
                },
                {
                    "value": "1,17E-03",
                    "module": "C4",
                    "scenario": null
                },
                {
                    "value": "-3,77E-02",
                    "module": "D",
                    "scenario": null
                }
            ]
        },
        {
            "parameter": "GWP-luluc",
            "values": [
                {
                    "value": "4,47E-02",
                    "module": "A1",
                    "scenario": null
                },
                {
                    "value": "2,83E-03",
                    "module": "A2",
                    "scenario": null
                },
                {
                    "value": "1,60E-03",
                    "module": "A3",
                    "scenario": null
                },
                {
                    "value": "1,39E-03",
                    "module": "A4",
                    "scenario": null
                },
                {
                    "value": "1,95E-04",
                    "module": "A5",
                    "scenario": null
                },
                {
                    "value": "0,00E+00",
                    "module": "B1",
                    "scenario": null
                },
                {
                    "value": "3,15E-04",
                    "module": "C1",
                    "scenario": null
                },
                {
                    "value": "1,39E-03",
                    "module": "C2",
                    "scenario": null
                },
                {
                    "value": "6,41E-04",
                    "module": "C3",
                    "scenario": null
                },
                {
                    "value": "2,69E-04",
                    "module": "C4",
                    "scenario": null
                },
                {
                    "value": "-7,40E-03",
                    "module": "D",
                    "scenario": null
                }
            ]
        },
        {
            "parameter": "ODP",
            "values": [
                {
                    "value": "3,95E-06",
                    "module": "A1",
                    "scenario": null
                },
                {
                    "value": "1,03E-06",
                    "module": "A2",
                    "scenario": null
                },
                {
                    "value": "5,94E-07",
                    "module": "A3",
                    "scenario": null
                },
                {
                    "value": "3,00E-07",
                    "module": "A4",
                    "scenario": null
                },
                {
                    "value": "5,34E-07",
                    "module": "A5",
                    "scenario": null
                },
                {
                    "value": "0,00E+00",
                    "module": "B1",
                    "scenario": null
                },
                {
                    "value": "8,64E-07",
                    "module": "C1",
                    "scenario": null
                },
                {
                    "value": "3,00E-07",
                    "module": "C2",
                    "scenario": null
                },
                {
                    "value": "9,14E-08",
                    "module": "C3",
                    "scenario": null
                },
                {
                    "value": "6,68E-07",
                    "module": "C4",
                    "scenario": null
                },
                {
                    "value": "-7,25E-07",
                    "module": "D",
                    "scenario": null
                }
            ]
        },
        {
            "parameter": "AP",
            "values": [
                {
                    "value": "3,74E-01",
                    "module": "A1",
                    "scenario": null
                },
                {
                    "value": "9,82E-02",
                    "module": "A2",
                    "scenario": null
                },
                {
                    "value": "6,12E-03",
                    "module": "A3",
                    "scenario": null
                },
                {
                    "value": "8,85E-03",
                    "module": "A4",
                    "scenario": null
                },
                {
                    "value": "2,59E-02",
                    "module": "A5",
                    "scenario": null
                },
                {
                    "value": "0,00E+00",
                    "module": "B1",
                    "scenario": null
                },
                {
                    "value": "4,19E-02",
                    "module": "C1",
                    "scenario": null
                },
                {
                    "value": "8,85E-03",
                    "module": "C2",
                    "scenario": null
                },
                {
                    "value": "3,75E-03",
                    "module": "C3",
                    "scenario": null
                },
                {
                    "value": "1,34E-02",
                    "module": "C4",
                    "scenario": null
                },
                {
                    "value": "-8,44E-02",
                    "module": "D",
                    "scenario": null
                }
            ]
        },
        {
            "parameter": "POCP",
            "values": [
                {
                    "value": "3,02E-01",
                    "module": "A1",
                    "scenario": null
                },
                {
                    "value": "8,51E-02",
                    "module": "A2",
                    "scenario": null
                },
                {
                    "value": "4,58E-03",
                    "module": "A3",
                    "scenario": null
                },
                {
                    "value": "1,07E-02",
                    "module": "A4",
                    "scenario": null
                },
                {
                    "value": "3,45E-02",
                    "module": "A5",
                    "scenario": null
                },
                {
                    "value": "0,00E+00",
                    "module": "B1",
                    "scenario": null
                },
                {
                    "value": "5,57E-02",
                    "module": "C1",
                    "scenario": null
                },
                {
                    "value": "1,07E-02",
                    "module": "C2",
                    "scenario": null
                },
                {
                    "value": "3,39E-03",
                    "module": "C3",
                    "scenario": null
                },
                {
                    "value": "1,58E-02",
                    "module": "C4",
                    "scenario": null
                },
                {
                    "value": "-8,60E-02",
                    "module": "D",
                    "scenario": null
                }
            ]
        },
        {
            "parameter": "ADPE",
            "values": [
                {
                    "value": "4,90E-04",
                    "module": "A1",
                    "scenario": null
                },
                {
                    "value": "5,26E-05",
                    "module": "A2",
                    "scenario": null
                },
                {
                    "value": "2,73E-05",
                    "module": "A3",
                    "scenario": null
                },
                {
                    "value": "8,30E-05",
                    "module": "A4",
                    "scenario": null
                },
                {
                    "value": "3,80E-06",
                    "module": "A5",
                    "scenario": null
                },
                {
                    "value": "0,00E+00",
                    "module": "B1",
                    "scenario": null
                },
                {
                    "value": "6,14E-06",
                    "module": "C1",
                    "scenario": null
                },
                {
                    "value": "8,30E-05",
                    "module": "C2",
                    "scenario": null
                },
                {
                    "value": "5,88E-06",
                    "module": "C3",
                    "scenario": null
                },
                {
                    "value": "1,21E-05",
                    "module": "C4",
                    "scenario": null
                },
                {
                    "value": "-3,79E-04",
                    "module": "D",
                    "scenario": null
                }
            ]
        },
        {
            "parameter": "ADPF",
            "values": [
                {
                    "value": "6,67E+02",
                    "module": "A1",
                    "scenario": null
                },
                {
                    "value": "7,47E+01",
                    "module": "A2",
                    "scenario": null
                },
                {
                    "value": "6,97E+01",
                    "module": "A3",
                    "scenario": null
                },
                {
                    "value": "2,76E+01",
                    "module": "A4",
                    "scenario": null
                },
                {
                    "value": "3,41E+01",
                    "module": "A5",
                    "scenario": null
                },
                {
                    "value": "0,00E+00",
                    "module": "B1",
                    "scenario": null
                },
                {
                    "value": "5,51E+01",
                    "module": "C1",
                    "scenario": null
                },
                {
                    "value": "2,76E+01",
                    "module": "C2",
                    "scenario": null
                },
                {
                    "value": "1,44E+01",
                    "module": "C3",
                    "scenario": null
                },
                {
                    "value": "4,43E+01",
                    "module": "C4",
                    "scenario": null
                },
                {
                    "value": "-1,45E+02",
                    "module": "D",
                    "scenario": null
                }
            ]
        },
        {
            "parameter": "WDP",
            "values": [
                {
                    "value": "5,45E+03",
                    "module": "A1",
                    "scenario": null
                },
                {
                    "value": "5,37E+01",
                    "module": "A2",
                    "scenario": null
                },
                {
                    "value": "8,36E+02",
                    "module": "A3",
                    "scenario": null
                },
                {
                    "value": "5,53E+01",
                    "module": "A4",
                    "scenario": null
                },
                {
                    "value": "7,23E+00",
                    "module": "A5",
                    "scenario": null
                },
                {
                    "value": "0,00E+00",
                    "module": "B1",
                    "scenario": null
                },
                {
                    "value": "1,17E+01",
                    "module": "C1",
                    "scenario": null
                },
                {
                    "value": "5,53E+01",
                    "module": "C2",
                    "scenario": null
                },
                {
                    "value": "1,59E+03",
                    "module": "C3",
                    "scenario": null
                },
                {
                    "value": "9,32E+01",
                    "module": "C4",
                    "scenario": null
                },
                {
                    "value": "-4,46E+02",
                    "module": "D",
                    "scenario": null
                }
            ]
        },
        {
            "parameter": "EP-freshwater",
            "values": [
                {
                    "value": "3,75E-03",
                    "module": "A1",
                    "scenario": null
                },
                {
                    "value": "6,04E-05",
                    "module": "A2",
                    "scenario": null
                },
                {
                    "value": "3,20E-05",
                    "module": "A3",
                    "scenario": null
                },
                {
                    "value": "3,78E-05",
                    "module": "A4",
                    "scenario": null
                },
                {
                    "value": "9,01E-06",
                    "module": "A5",
                    "scenario": null
                },
                {
                    "value": "0,00E+00",
                    "module": "B1",
                    "scenario": null
                },
                {
                    "value": "1,46E-05",
                    "module": "C1",
                    "scenario": null
                },
                {
                    "value": "3,78E-05",
                    "module": "C2",
                    "scenario": null
                },
                {
                    "value": "2,93E-05",
                    "module": "C3",
                    "scenario": null
                },
                {
                    "value": "1,02E-05",
                    "module": "C4",
                    "scenario": null
                },
                {
                    "value": "-9,18E-04",
                    "module": "D",
                    "scenario": null
                }
            ]
        },
        {
            "parameter": "EP-marine",
            "values": [
                {
                    "value": "9,34E-02",
                    "module": "A1",
                    "scenario": null
                },
                {
                    "value": "2,87E-02",
                    "module": "A2",
                    "scenario": null
                },
                {
                    "value": "1,23E-03",
                    "module": "A3",
                    "scenario": null
                },
                {
                    "value": "2,52E-03",
                    "module": "A4",
                    "scenario": null
                },
                {
                    "value": "1,14E-02",
                    "module": "A5",
                    "scenario": null
                },
                {
                    "value": "0,00E+00",
                    "module": "B1",
                    "scenario": null
                },
                {
                    "value": "1,85E-02",
                    "module": "C1",
                    "scenario": null
                },
                {
                    "value": "2,52E-03",
                    "module": "C2",
                    "scenario": null
                },
                {
                    "value": "1,10E-03",
                    "module": "C3",
                    "scenario": null
                },
                {
                    "value": "5,02E-03",
                    "module": "C4",
                    "scenario": null
                },
                {
                    "value": "-1,93E-02",
                    "module": "D",
                    "scenario": null
                }
            ]
        },
        {
            "parameter": "EP-terrestrial",
            "values": [
                {
                    "value": "1,32E+00",
                    "module": "A1",
                    "scenario": null
                },
                {
                    "value": "3,19E-01",
                    "module": "A2",
                    "scenario": null
                },
                {
                    "value": "1,42E-02",
                    "module": "A3",
                    "scenario": null
                },
                {
                    "value": "2,81E-02",
                    "module": "A4",
                    "scenario": null
                },
                {
                    "value": "1,25E-01",
                    "module": "A5",
                    "scenario": null
                },
                {
                    "value": "0,00E+00",
                    "module": "B1",
                    "scenario": null
                },
                {
                    "value": "2,00E-01",
                    "module": "C1",
                    "scenario": null
                },
                {
                    "value": "2,81E-02",
                    "module": "C2",
                    "scenario": null
                },
                {
                    "value": "1,27E-02",
                    "module": "C3",
                    "scenario": null
                },
                {
                    "value": "5,53E-02",
                    "module": "C4",
                    "scenario": null
                },
                {
                    "value": "-2,05E-01",
                    "module": "D",
                    "scenario": null
                }
            ]
        }
    ],
    "additional_environmental_impact": [
        {
            "parameter": "PM",
            "values": [
                {
                    "value": "4,41E-06",
                    "module": "A1",
                    "scenario": null
                },
                {
                    "value": "4,24E-07",
                    "module": "A2",
                    "scenario": null
                },
                {
                    "value": "3,20E-08",
                    "module": "A3",
                    "scenario": null
                },
                {
                    "value": "3,50E-07",
                    "module": "A4",
                    "scenario": null
                },
                {
                    "value": "6,85E-07",
                    "module": "A5",
                    "scenario": null
                },
                {
                    "value": "0,00E+00",
                    "module": "B1",
                    "scenario": null
                },
                {
                    "value": "5,07E-06",
                    "module": "C1",
                    "scenario": null
                },
                {
                    "value": "3,50E-07",
                    "module": "C2",
                    "scenario": null
                },
                {
                    "value": "6,01E-08",
                    "module": "C3",
                    "scenario": null
                },
                {
                    "value": "2,85E-07",
                    "module": "C4",
                    "scenario": null
                },
                {
                    "value": "-1,47E-06",
                    "module": "D",
                    "scenario": null
                }
            ]
        },
        {
            "parameter": "ETP-fw",
            "values": [
                {
                    "value": "9,00E+03",
                    "module": "A1",
                    "scenario": null
                },
                {
                    "value": "6,30E+01",
                    "module": "A2",
                    "scenario": null
                },
                {
                    "value": "2,48E+01",
                    "module": "A3",
                    "scenario": null
                },
                {
                    "value": "3,52E+01",
                    "module": "A4",
                    "scenario": null
                },
                {
                    "value": "1,86E+01",
                    "module": "A5",
                    "scenario": null
                },
                {
                    "value": "0,00E+00",
                    "module": "B1",
                    "scenario": null
                },
                {
                    "value": "3,01E+01",
                    "module": "C1",
                    "scenario": null
                },
                {
                    "value": "3,52E+01",
                    "module": "C2",
                    "scenario": null
                },
                {
                    "value": "1,02E+01",
                    "module": "C3",
                    "scenario": null
                },
                {
                    "value": "2,19E+01",
                    "module": "C4",
                    "scenario": null
                },
                {
                    "value": "-8,21E+02",
                    "module": "D",
                    "scenario": null
                }
            ]
        },
        {
            "parameter": "HTP-c",
            "values": [
                {
                    "value": "4,16E-07",
                    "module": "A1",
                    "scenario": null
                },
                {
                    "value": "0,00E+00",
                    "module": "A2",
                    "scenario": null
                },
                {
                    "value": "1,42E-09",
                    "module": "A3",
                    "scenario": null
                },
                {
                    "value": "0,00E+00",
                    "module": "A4",
                    "scenario": null
                },
                {
                    "value": "7,22E-10",
                    "module": "A5",
                    "scenario": null
                },
                {
                    "value": "0,00E+00",
                    "module": "B1",
                    "scenario": null
                },
                {
                    "value": "1,00E-09",
                    "module": "C1",
                    "scenario": null
                },
                {
                    "value": "0,00E+00",
                    "module": "C2",
                    "scenario": null
                },
                {
                    "value": "6,53E-10",
                    "module": "C3",
                    "scenario": null
                },
                {
                    "value": "6,40E-10",
                    "module": "C4",
                    "scenario": null
                },
                {
                    "value": "-6,99E-08",
                    "module": "D",
                    "scenario": null
                }
            ]
        },
        {
            "parameter": "HTP-nc",
            "values": [
                {
                    "value": "1,29E-05",
                    "module": "A1",
                    "scenario": null
                },
                {
                    "value": "6,82E-08",
                    "module": "A2",
                    "scenario": null
                },
                {
                    "value": "2,88E-08",
                    "module": "A3",
                    "scenario": null
                },
                {
                    "value": "5,00E-08",
                    "module": "A4",
                    "scenario": null
                },
                {
                    "value": "1,71E-08",
                    "module": "A5",
                    "scenario": null
                },
                {
                    "value": "0,00E+00",
                    "module": "B1",
                    "scenario": null
                },
                {
                    "value": "2,80E-08",
                    "module": "C1",
                    "scenario": null
                },
                {
                    "value": "5,00E-08",
                    "module": "C2",
                    "scenario": null
                },
                {
                    "value": "9,14E-09",
                    "module": "C3",
                    "scenario": null
                },
                {
                    "value": "1,28E-08",
                    "module": "C4",
                    "scenario": null
                },
                {
                    "value": "1,46E-06",
                    "module": "D",
                    "scenario": null
                }
            ]
        },
        {
            "parameter": "SQP",
            "values": [
                {
                    "value": "1,92E+02",
                    "module": "A1",
                    "scenario": null
                },
                {
                    "value": "4,97E+01",
                    "module": "A2",
                    "scenario": null
                },
                {
                    "value": "3,39E+00",
                    "module": "A3",
                    "scenario": null
                },
                {
                    "value": "7,54E+01",
                    "module": "A4",
                    "scenario": null
                },
                {
                    "value": "4,32E+00",
                    "module": "A5",
                    "scenario": null
                },
                {
                    "value": "0,00E+00",
                    "module": "B1",
                    "scenario": null
                },
                {
                    "value": "6,69E+00",
                    "module": "C1",
                    "scenario": null
                },
                {
                    "value": "7,54E+01",
                    "module": "C2",
                    "scenario": null
                },
                {
                    "value": "8,14E+00",
                    "module": "C3",
                    "scenario": null
                },
                {
                    "value": "1,61E+02",
                    "module": "C4",
                    "scenario": null
                },
                {
                    "value": "4,84E+01",
                    "module": "D",
                    "scenario": null
                }
            ]
        },
        {
            "parameter": "IRP",
            "values": [
                {
                    "value": "2,99E+00",
                    "module": "A1",
                    "scenario": null
                },
                {
                    "value": "3,10E-01",
                    "module": "A2",
                    "scenario": null
                },
                {
                    "value": "1,16E-01",
                    "module": "A3",
                    "scenario": null
                },
                {
                    "value": "9,67E-02",
                    "module": "A4",
                    "scenario": null
                },
                {
                    "value": "1,46E-01",
                    "module": "A5",
                    "scenario": null
                },
                {
                    "value": "0,00E+00",
                    "module": "B1",
                    "scenario": null
                },
                {
                    "value": "2,40E-01",
                    "module": "C1",
                    "scenario": null
                },
                {
                    "value": "9,67E-02",
                    "module": "C2",
                    "scenario": null
                },
                {
                    "value": "2,42E-01",
                    "module": "C3",
                    "scenario": null
                },
                {
                    "value": "1,92E-01",
                    "module": "C4",
                    "scenario": null
                },
                {
                    "value": "-1,81E-01",
                    "module": "D",
                    "scenario": null
                }
            ]
        }
    ],
    "resource_use": [
        {
            "parameter": "PERE",
            "values": [
                {
                    "value": "8,34E+01",
                    "module": "A1",
                    "scenario": null
                },
                {
                    "value": "1,54E+00",
                    "module": "A2",
                    "scenario": null
                },
                {
                    "value": "6,10E+01",
                    "module": "A3",
                    "scenario": null
                },
                {
                    "value": "9,38E-01",
                    "module": "A4",
                    "scenario": null
                },
                {
                    "value": "1,84E-01",
                    "module": "A5",
                    "scenario": null
                },
                {
                    "value": "0,00E+00",
                    "module": "B1",
                    "scenario": null
                },
                {
                    "value": "3,00E-01",
                    "module": "C1",
                    "scenario": null
                },
                {
                    "value": "9,38E-01",
                    "module": "C2",
                    "scenario": null
                },
                {
                    "value": "7,41E+00",
                    "module": "C3",
                    "scenario": null
                },
                {
                    "value": "6,81E-01",
                    "module": "C4",
                    "scenario": null
                },
                {
                    "value": "-1,57E+01",
                    "module": "D",
                    "scenario": null
                }
            ]
        },
        {
            "parameter": "PERM",
            "values": [
                {
                    "value": "0,00E+00",
                    "module": "A1",
                    "scenario": null
                },
                {
                    "value": "0,00E+00",
                    "module": "A2",
                    "scenario": null
                },
                {
                    "value": "0,00E+00",
                    "module": "A3",
                    "scenario": null
                },
                {
                    "value": "0,00E+00",
                    "module": "A4",
                    "scenario": null
                },
                {
                    "value": "0,00E+00",
                    "module": "A5",
                    "scenario": null
                },
                {
                    "value": "0,00E+00",
                    "module": "B1",
                    "scenario": null
                },
                {
                    "value": "0,00E+00",
                    "module": "C1",
                    "scenario": null
                },
                {
                    "value": "0,00E+00",
                    "module": "C2",
                    "scenario": null
                },
                {
                    "value": "0,00E+00",
                    "module": "C3",
                    "scenario": null
                },
                {
                    "value": "0,00E+00",
                    "module": "C4",
                    "scenario": null
                },
                {
                    "value": "0,00E+00",
                    "module": "D",
                    "scenario": null
                }
            ]
        },
        {
            "parameter": "PERT",
            "values": [
                {
                    "value": "8,34E+01",
                    "module": "A1",
                    "scenario": null
                },
                {
                    "value": "1,54E+00",
                    "module": "A2",
                    "scenario": null
                },
                {
                    "value": "6,10E+01",
                    "module": "A3",
                    "scenario": null
                },
                {
                    "value": "9,38E-01",
                    "module": "A4",
                    "scenario": null
                },
                {
                    "value": "1,84E-01",
                    "module": "A5",
                    "scenario": null
                },
                {
                    "value": "0,00E+00",
                    "module": "B1",
                    "scenario": null
                },
                {
                    "value": "3,00E-01",
                    "module": "C1",
                    "scenario": null
                },
                {
                    "value": "9,38E-01",
                    "module": "C2",
                    "scenario": null
                },
                {
                    "value": "7,41E+00",
                    "module": "C3",
                    "scenario": null
                },
                {
                    "value": "6,81E-01",
                    "module": "C4",
                    "scenario": null
                },
                {
                    "value": "-1,57E+01",
                    "module": "D",
                    "scenario": null
                }
            ]
        },
        {
            "parameter": "PENRE",
            "values": [
                {
                    "value": "6,67E+02",
                    "module": "A1",
                    "scenario": null
                },
                {
                    "value": "7,47E+01",
                    "module": "A2",
                    "scenario": null
                },
                {
                    "value": "6,97E+01",
                    "module": "A3",
                    "scenario": null
                },
                {
                    "value": "2,76E+01",
                    "module": "A4",
                    "scenario": null
                },
                {
                    "value": "3,41E+01",
                    "module": "A5",
                    "scenario": null
                },
                {
                    "value": "0,00E+00",
                    "module": "B1",
                    "scenario": null
                },
                {
                    "value": "5,51E+01",
                    "module": "C1",
                    "scenario": null
                },
                {
                    "value": "2,76E+01",
                    "module": "C2",
                    "scenario": null
                },
                {
                    "value": "1,44E+01",
                    "module": "C3",
                    "scenario": null
                },
                {
                    "value": "4,43E+01",
                    "module": "C4",
                    "scenario": null
                },
                {
                    "value": "-1,47E+02",
                    "module": "D",
                    "scenario": null
                }
            ]
        },
        {
            "parameter": "PENRM",
            "values": [
                {
                    "value": "2,07E-01",
                    "module": "A1",
                    "scenario": null
                },
                {
                    "value": "0,00E+00",
                    "module": "A2",
                    "scenario": null
                },
                {
                    "value": "0,00E+00",
                    "module": "A3",
                    "scenario": null
                },
                {
                    "value": "0,00E+00",
                    "module": "A4",
                    "scenario": null
                },
                {
                    "value": "0,00E+00",
                    "module": "A5",
                    "scenario": null
                },
                {
                    "value": "0,00E+00",
                    "module": "B1",
                    "scenario": null
                },
                {
                    "value": "0,00E+00",
                    "module": "C1",
                    "scenario": null
                },
                {
                    "value": "0,00E+00",
                    "module": "C2",
                    "scenario": null
                },
                {
                    "value": "0,00E+00",
                    "module": "C3",
                    "scenario": null
                },
                {
                    "value": "0,00E+00",
                    "module": "C4",
                    "scenario": null
                },
                {
                    "value": "0,00E+00",
                    "module": "D",
                    "scenario": null
                }
            ]
        },
        {
            "parameter": "PENRT",
            "values": [
                {
                    "value": "6,67E+02",
                    "module": "A1",
                    "scenario": null
                },
                {
                    "value": "7,47E+01",
                    "module": "A2",
                    "scenario": null
                },
                {
                    "value": "6,97E+01",
                    "module": "A3",
                    "scenario": null
                },
                {
                    "value": "2,76E+01",
                    "module": "A4",
                    "scenario": null
                },
                {
                    "value": "3,41E+01",
                    "module": "A5",
                    "scenario": null
                },
                {
                    "value": "0,00E+00",
                    "module": "B1",
                    "scenario": null
                },
                {
                    "value": "5,51E+01",
                    "module": "C1",
                    "scenario": null
                },
                {
                    "value": "2,76E+01",
                    "module": "C2",
                    "scenario": null
                },
                {
                    "value": "1,44E+01",
                    "module": "C3",
                    "scenario": null
                },
                {
                    "value": "4,43E+01",
                    "module": "C4",
                    "scenario": null
                },
                {
                    "value": "-1,47E+02",
                    "module": "D",
                    "scenario": null
                }
            ]
        },
        {
            "parameter": "SM",
            "values": [
                {
                    "value": "8,80E+01",
                    "module": "A1",
                    "scenario": null
                },
                {
                    "value": "0,00E+00",
                    "module": "A2",
                    "scenario": null
                },
                {
                    "value": "0,00E+00",
                    "module": "A3",
                    "scenario": null
                },
                {
                    "value": "0,00E+00",
                    "module": "A4",
                    "scenario": null
                },
                {
                    "value": "0,00E+00",
                    "module": "A5",
                    "scenario": null
                },
                {
                    "value": "0,00E+00",
                    "module": "B1",
                    "scenario": null
                },
                {
                    "value": "0,00E+00",
                    "module": "C1",
                    "scenario": null
                },
                {
                    "value": "0,00E+00",
                    "module": "C2",
                    "scenario": null
                },
                {
                    "value": "0,00E+00",
                    "module": "C3",
                    "scenario": null
                },
                {
                    "value": "0,00E+00",
                    "module": "C4",
                    "scenario": null
                },
                {
                    "value": "0,00E+00",
                    "module": "D",
                    "scenario": null
                }
            ]
        },
        {
            "parameter": "RSF",
            "values": [
                {
                    "value": "6,62E+01",
                    "module": "A1",
                    "scenario": null
                },
                {
                    "value": "3,72E-02",
                    "module": "A2",
                    "scenario": null
                },
                {
                    "value": "6,23E-02",
                    "module": "A3",
                    "scenario": null
                },
                {
                    "value": "2,96E-02",
                    "module": "A4",
                    "scenario": null
                },
                {
                    "value": "4,53E-03",
                    "module": "A5",
                    "scenario": null
                },
                {
                    "value": "0,00E+00",
                    "module": "B1",
                    "scenario": null
                },
                {
                    "value": "0,00E+00",
                    "module": "C1",
                    "scenario": null
                },
                {
                    "value": "2,96E-02",
                    "module": "C2",
                    "scenario": null
                },
                {
                    "value": "0,00E+00",
                    "module": "C3",
                    "scenario": null
                },
                {
                    "value": "1,41E-02",
                    "module": "C4",
                    "scenario": null
                },
                {
                    "value": "3,94E-01",
                    "module": "D",
                    "scenario": null
                }
            ]
        },
        {
            "parameter": "NRSF",
            "values": [
                {
                    "value": "2,93E+02",
                    "module": "A1",
                    "scenario": null
                },
                {
                    "value": "2,78E-01",
                    "module": "A2",
                    "scenario": null
                },
                {
                    "value": "1,37E-01",
                    "module": "A3",
                    "scenario": null
                },
                {
                    "value": "9,49E-02",
                    "module": "A4",
                    "scenario": null
                },
                {
                    "value": "6,67E-02",
                    "module": "A5",
                    "scenario": null
                },
                {
                    "value": "0,00E+00",
                    "module": "B1",
                    "scenario": null
                },
                {
                    "value": "0,00E+00",
                    "module": "C1",
                    "scenario": null
                },
                {
                    "value": "9,49E-02",
                    "module": "C2",
                    "scenario": null
                },
                {
                    "value": "0,00E+00",
                    "module": "C3",
                    "scenario": null
                },
                {
                    "value": "4,05E-02",
                    "module": "C4",
                    "scenario": null
                },
                {
                    "value": "1,49E+01",
                    "module": "D",
                    "scenario": null
                }
            ]
        },
        {
            "parameter": "FW",
            "values": [
                {
                    "value": "1,06E+00",
                    "module": "A1",
                    "scenario": null
                },
                {
                    "value": "1,08E-02",
                    "module": "A2",
                    "scenario": null
                },
                {
                    "value": "5,19E-01",
                    "module": "A3",
                    "scenario": null
                },
                {
                    "value": "9,93E-03",
                    "module": "A4",
                    "scenario": null
                },
                {
                    "value": "1,75E-03",
                    "module": "A5",
                    "scenario": null
                },
                {
                    "value": "0,00E+00",
                    "module": "B1",
                    "scenario": null
                },
                {
                    "value": "2,83E-03",
                    "module": "C1",
                    "scenario": null
                },
                {
                    "value": "9,93E-03",
                    "module": "C2",
                    "scenario": null
                },
                {
                    "value": "2,47E-02",
                    "module": "C3",
                    "scenario": null
                },
                {
                    "value": "5,27E-02",
                    "module": "C4",
                    "scenario": null
                },
                {
                    "value": "-9,59E-01",
                    "module": "D",
                    "scenario": null
                }
            ]
        }
    ],
    "end_of_life_waste": [
        {
            "parameter": "HWD",
            "values": [
                {
                    "value": "7,64E-02",
                    "module": "A1",
                    "scenario": null
                },
                {
                    "value": "5,62E-03",
                    "module": "A2",
                    "scenario": null
                },
                {
                    "value": "3,52E-03",
                    "module": "A3",
                    "scenario": null
                },
                {
                    "value": "3,55E-03",
                    "module": "A4",
                    "scenario": null
                },
                {
                    "value": "1,00E-03",
                    "module": "A5",
                    "scenario": null
                },
                {
                    "value": "0,00E+00",
                    "module": "B1",
                    "scenario": null
                },
                {
                    "value": "1,62E-03",
                    "module": "C1",
                    "scenario": null
                },
                {
                    "value": "3,55E-03",
                    "module": "C2",
                    "scenario": null
                },
                {
                    "value": "1,44E-03",
                    "module": "C3",
                    "scenario": null
                },
                {
                    "value": "0,00E+00",
                    "module": "C4",
                    "scenario": null
                },
                {
                    "value": "-8,02E-02",
                    "module": "D",
                    "scenario": null
                }
            ]
        },
        {
            "parameter": "NHWD",
            "values": [
                {
                    "value": "1,14E+01",
                    "module": "A1",
                    "scenario": null
                },
                {
                    "value": "2,30E+00",
                    "module": "A2",
                    "scenario": null
                },
                {
                    "value": "3,91E-01",
                    "module": "A3",
                    "scenario": null
                },
                {
                    "value": "6,20E+00",
                    "module": "A4",
                    "scenario": null
                },
                {
                    "value": "4,03E-02",
                    "module": "A5",
                    "scenario": null
                },
                {
                    "value": "0,00E+00",
                    "module": "B1",
                    "scenario": null
                },
                {
                    "value": "6,52E-02",
                    "module": "C1",
                    "scenario": null
                },
                {
                    "value": "6,20E+00",
                    "module": "C2",
                    "scenario": null
                },
                {
                    "value": "4,54E-02",
                    "module": "C3",
                    "scenario": null
                },
                {
                    "value": "3,20E+02",
                    "module": "C4",
                    "scenario": null
                },
                {
                    "value": "-6,02E+00",
                    "module": "D",
                    "scenario": null
                }
            ]
        },
        {
            "parameter": "RWD",
            "values": [
                {
                    "value": "3,01E-03",
                    "module": "A1",
                    "scenario": null
                },
                {
                    "value": "4,75E-04",
                    "module": "A2",
                    "scenario": null
                },
                {
                    "value": "8,47E-05",
                    "module": "A3",
                    "scenario": null
                },
                {
                    "value": "1,29E-04",
                    "module": "A4",
                    "scenario": null
                },
                {
                    "value": "2,36E-04",
                    "module": "A5",
                    "scenario": null
                },
                {
                    "value": "0,00E+00",
                    "module": "B1",
                    "scenario": null
                },
                {
                    "value": "3,82E-04",
                    "module": "C1",
                    "scenario": null
                },
                {
                    "value": "1,29E-04",
                    "module": "C2",
                    "scenario": null
                },
                {
                    "value": "1,52E-04",
                    "module": "C3",
                    "scenario": null
                },
                {
                    "value": "0,00E+00",
                    "module": "C4",
                    "scenario": null
                },
                {
                    "value": "-1,61E-04",
                    "module": "D",
                    "scenario": null
                }
            ]
        }
    ],
    "end_of_life_flow": [
        {
            "parameter": "CRU",
            "values": [
                {
                    "value": "0,00E+00",
                    "module": "A1",
                    "scenario": null
                },
                {
                    "value": "0,00E+00",
                    "module": "A2",
                    "scenario": null
                },
                {
                    "value": "0,00E+00",
                    "module": "A3",
                    "scenario": null
                },
                {
                    "value": "0,00E+00",
                    "module": "A4",
                    "scenario": null
                },
                {
                    "value": "0,00E+00",
                    "module": "A5",
                    "scenario": null
                },
                {
                    "value": "0,00E+00",
                    "module": "B1",
                    "scenario": null
                },
                {
                    "value": "0,00E+00",
                    "module": "C1",
                    "scenario": null
                },
                {
                    "value": "0,00E+00",
                    "module": "C2",
                    "scenario": null
                },
                {
                    "value": "0,00E+00",
                    "module": "C3",
                    "scenario": null
                },
                {
                    "value": "0,00E+00",
                    "module": "C4",
                    "scenario": null
                },
                {
                    "value": "0,00E+00",
                    "module": "D",
                    "scenario": null
                }
            ]
        },
        {
            "parameter": "MFR",
            "values": [
                {
                    "value": "2,28E-02",
                    "module": "A1",
                    "scenario": null
                },
                {
                    "value": "0,00E+00",
                    "module": "A2",
                    "scenario": null
                },
                {
                    "value": "3,16E-03",
                    "module": "A3",
                    "scenario": null
                },
                {
                    "value": "0,00E+00",
                    "module": "A4",
                    "scenario": null
                },
                {
                    "value": "0,00E+00",
                    "module": "A5",
                    "scenario": null
                },
                {
                    "value": "0,00E+00",
                    "module": "B1",
                    "scenario": null
                },
                {
                    "value": "0,00E+00",
                    "module": "C1",
                    "scenario": null
                },
                {
                    "value": "0,00E+00",
                    "module": "C2",
                    "scenario": null
                },
                {
                    "value": "6,80E+02",
                    "module": "C3",
                    "scenario": null
                },
                {
                    "value": "0,00E+00",
                    "module": "C4",
                    "scenario": null
                },
                {
                    "value": "0,00E+00",
                    "module": "D",
                    "scenario": null
                }
            ]
        },
        {
            "parameter": "MER",
            "values": [
                {
                    "value": "1,41E-04",
                    "module": "A1",
                    "scenario": null
                },
                {
                    "value": "0,00E+00",
                    "module": "A2",
                    "scenario": null
                },
                {
                    "value": "3,30E-03",
                    "module": "A3",
                    "scenario": null
                },
                {
                    "value": "0,00E+00",
                    "module": "A4",
                    "scenario": null
                },
                {
                    "value": "0,00E+00",
                    "module": "A5",
                    "scenario": null
                },
                {
                    "value": "0,00E+00",
                    "module": "B1",
                    "scenario": null
                },
                {
                    "value": "0,00E+00",
                    "module": "C1",
                    "scenario": null
                },
                {
                    "value": "0,00E+00",
                    "module": "C2",
                    "scenario": null
                },
                {
                    "value": "0,00E+00",
                    "module": "C3",
                    "scenario": null
                },
                {
                    "value": "0,00E+00",
                    "module": "C4",
                    "scenario": null
                },
                {
                    "value": "0,00E+00",
                    "module": "D",
                    "scenario": null
                }
            ]
        },
        {
            "parameter": "EEE",
            "values": [
                {
                    "value": "1,38E-03",
                    "module": "A1",
                    "scenario": null
                },
                {
                    "value": "0,00E+00",
                    "module": "A2",
                    "scenario": null
                },
                {
                    "value": "2,26E-03",
                    "module": "A3",
                    "scenario": null
                },
                {
                    "value": "0,00E+00",
                    "module": "A4",
                    "scenario": null
                },
                {
                    "value": "0,00E+00",
                    "module": "A5",
                    "scenario": null
                },
                {
                    "value": "0,00E+00",
                    "module": "B1",
                    "scenario": null
                },
                {
                    "value": "0,00E+00",
                    "module": "C1",
                    "scenario": null
                },
                {
                    "value": "0,00E+00",
                    "module": "C2",
                    "scenario": null
                },
                {
                    "value": "0,00E+00",
                    "module": "C3",
                    "scenario": null
                },
                {
                    "value": "0,00E+00",
                    "module": "C4",
                    "scenario": null
                },
                {
                    "value": "0,00E+00",
                    "module": "D",
                    "scenario": null
                }
            ]
        },
        {
            "parameter": "EET",
            "values": [
                {
                    "value": "2,10E-02",
                    "module": "A1",
                    "scenario": null
                },
                {
                    "value": "0,00E+00",
                    "module": "A2",
                    "scenario": null
                },
                {
                    "value": "3,42E-02",
                    "module": "A3",
                    "scenario": null
                },
                {
                    "value": "0,00E+00",
                    "module": "A4",
                    "scenario": null
                },
                {
                    "value": "0,00E+00",
                    "module": "A5",
                    "scenario": null
                },
                {
                    "value": "0,00E+00",
                    "module": "B1",
                    "scenario": null
                },
                {
                    "value": "0,00E+00",
                    "module": "C1",
                    "scenario": null
                },
                {
                    "value": "0,00E+00",
                    "module": "C2",
                    "scenario": null
                },
                {
                    "value": "0,00E+00",
                    "module": "C3",
                    "scenario": null
                },
                {
                    "value": "0,00E+00",
                    "module": "C4",
                    "scenario": null
                },
                {
                    "value": "0,00E+00",
                    "module": "D",
                    "scenario": null
                }
            ]
        }
    ]
}