{"product_name":"Protan SE 2,0 Waterproofing Membrane ","epd_id":"NEPD-6882-6269","declared_unit":{"unit":"m2","amount":1},"compliance":["EN 15804+A2","ISO 14025","ISO 21930"],"producer_name":"Protan AS","environmental_impact":[{"parameter":"GWP-total","unit":"kg CO2-eq","values":[{"value":"6,40E+00","module":"A1-A3","scenario":null},{"value":"1,22E-01","module":"A4","scenario":null},{"value":"8,36E-02","module":"A5","scenario":null},{"value":"0,00E+00","module":"C1","scenario":null},{"value":"1,22E-01","module":"C2","scenario":null},{"value":"4,99E+00","module":"C3","scenario":null},{"value":"9,43E-02","module":"C4","scenario":null},{"value":"-2,32E-01","module":"D","scenario":null}]},{"parameter":"GWP-fossil","unit":"kg CO2-eq","values":[{"value":"6,38E+00","module":"A1-A3","scenario":null},{"value":"1,22E-01","module":"A4","scenario":null},{"value":"2,69E-03","module":"A5","scenario":null},{"value":"0,00E+00","module":"C1","scenario":null},{"value":"1,22E-01","module":"C2","scenario":null},{"value":"4,99E+00","module":"C3","scenario":null},{"value":"9,42E-02","module":"C4","scenario":null},{"value":"-2,23E-01","module":"D","scenario":null}]},{"parameter":"GWP-biogenic","unit":"kg CO2-eq","values":[{"value":"2,12E-02","module":"A1-A3","scenario":null},{"value":"5,05E-05","module":"A4","scenario":null},{"value":"8,09E-02","module":"A5","scenario":null},{"value":"0,00E+00","module":"C1","scenario":null},{"value":"5,05E-05","module":"C2","scenario":null},{"value":"2,03E-03","module":"C3","scenario":null},{"value":"4,55E-05","module":"C4","scenario":null},{"value":"-4,61E-04","module":"D","scenario":null}]},{"parameter":"GWP-luluc","unit":"kg CO2-eq","values":[{"value":"3,92E-03","module":"A1-A3","scenario":null},{"value":"4,34E-05","module":"A4","scenario":null},{"value":"7,01E-06","module":"A5","scenario":null},{"value":"0,00E+00","module":"C1","scenario":null},{"value":"4,34E-05","module":"C2","scenario":null},{"value":"3,90E-04","module":"C3","scenario":null},{"value":"1,15E-05","module":"C4","scenario":null},{"value":"-7,70E-03","module":"D","scenario":null}]},{"parameter":"ODP","unit":"kg CFC11-eq","values":[{"value":"1,45E-06","module":"A1-A3","scenario":null},{"value":"2,76E-08","module":"A4","scenario":null},{"value":"3,04E-10","module":"A5","scenario":null},{"value":"0,00E+00","module":"C1","scenario":null},{"value":"2,76E-08","module":"C2","scenario":null},{"value":"1,64E-07","module":"C3","scenario":null},{"value":"6,06E-09","module":"C4","scenario":null},{"value":"-1,63E-02","module":"D","scenario":null}]},{"parameter":"AP","unit":"mol H+-eq","values":[{"value":"3,23E-02","module":"A1-A3","scenario":null},{"value":"3,51E-04","module":"A4","scenario":null},{"value":"1,96E-05","module":"A5","scenario":null},{"value":"0,00E+00","module":"C1","scenario":null},{"value":"3,51E-04","module":"C2","scenario":null},{"value":"2,89E-03","module":"C3","scenario":null},{"value":"2,60E-04","module":"C4","scenario":null},{"value":"-1,84E-03","module":"D","scenario":null}]},{"parameter":"POCP","unit":"kg NMVOC-eq","values":[{"value":"2,40E-02","module":"A1-A3","scenario":null},{"value":"2,97E-04","module":"A4","scenario":null},{"value":"1,27E-05","module":"A5","scenario":null},{"value":"0,00E+00","module":"C1","scenario":null},{"value":"2,97E-04","module":"C2","scenario":null},{"value":"2,14E-03","module":"C3","scenario":null},{"value":"2,33E-04","module":"C4","scenario":null},{"value":"-1,79E-03","module":"D","scenario":null}]},{"parameter":"ADPE","unit":"kg Sb-eq","values":[{"value":"1,30E-02","module":"A1-A3","scenario":null},{"value":"3,37E-06","module":"A4","scenario":null},{"value":"1,42E-07","module":"A5","scenario":null},{"value":"0,00E+00","module":"C1","scenario":null},{"value":"3,37E-06","module":"C2","scenario":null},{"value":"1,05E-05","module":"C3","scenario":null},{"value":"2,95E-07","module":"C4","scenario":null},{"value":"-2,22E-06","module":"D","scenario":null}]},{"parameter":"ADPF","unit":"MJ","values":[{"value":"1,54E+02","module":"A1-A3","scenario":null},{"value":"1,84E+00","module":"A4","scenario":null},{"value":"3,56E-02","module":"A5","scenario":null},{"value":"0,00E+00","module":"C1","scenario":null},{"value":"1,84E+00","module":"C2","scenario":null},{"value":"6,56E+00","module":"C3","scenario":null},{"value":"5,80E-01","module":"C4","scenario":null},{"value":"-3,20E+00","module":"D","scenario":null}]},{"parameter":"WDP","unit":"m3 world-eq. Deprived","values":[{"value":"3,69E+02","module":"A1-A3","scenario":null},{"value":"1,78E+00","module":"A4","scenario":null},{"value":"3,89E+00","module":"A5","scenario":null},{"value":"0,00E+00","module":"C1","scenario":null},{"value":"1,78E+00","module":"C2","scenario":null},{"value":"1,34E+02","module":"C3","scenario":null},{"value":"9,85E+00","module":"C4","scenario":null},{"value":"-3,98E+01","module":"D","scenario":null}]},{"parameter":"EP-freshwater","unit":"kg P-eq","values":[{"value":"2,59E-04","module":"A1-A3","scenario":null},{"value":"9,75E-07","module":"A4","scenario":null},{"value":"1,28E-07","module":"A5","scenario":null},{"value":"0,00E+00","module":"C1","scenario":null},{"value":"9,75E-07","module":"C2","scenario":null},{"value":"1,47E-05","module":"C3","scenario":null},{"value":"1,34E-06","module":"C4","scenario":null},{"value":"-1,99E-05","module":"D","scenario":null}]},{"parameter":"EP-marine","unit":"kg N-eq","values":[{"value":"5,47E-03","module":"A1-A3","scenario":null},{"value":"6,94E-05","module":"A4","scenario":null},{"value":"4,17E-06","module":"A5","scenario":null},{"value":"0,00E+00","module":"C1","scenario":null},{"value":"6,94E-05","module":"C2","scenario":null},{"value":"7,04E-04","module":"C3","scenario":null},{"value":"7,50E-05","module":"C4","scenario":null},{"value":"-6,02E-04","module":"D","scenario":null}]},{"parameter":"EP-terrestrial","unit":"mol N-eq.","values":[{"value":"6,13E-02","module":"A1-A3","scenario":null},{"value":"7,76E-04","module":"A4","scenario":null},{"value":"4,78E-05","module":"A5","scenario":null},{"value":"0,00E+00","module":"C1","scenario":null},{"value":"7,76E-04","module":"C2","scenario":null},{"value":"7,55E-03","module":"C3","scenario":null},{"value":"8,71E-04","module":"C4","scenario":null},{"value":"-6,51E-03","module":"D","scenario":null}]},{"parameter":"GWP-IOBC","unit":"kg CO2-eq","values":[{"value":"6,33E+00","module":"A1-A3","scenario":null},{"value":"1,22E-01","module":"A4","scenario":null},{"value":"2,74E-03","module":"A5","scenario":null},{"value":"0,00E+00","module":"C1","scenario":null},{"value":"1,22E-01","module":"C2","scenario":null},{"value":"5,00E+00","module":"C3","scenario":null},{"value":"9,86E-02","module":"C4","scenario":null},{"value":"-2,28E-01","module":"D","scenario":null}]}],"additional_environmental_impact":[{"parameter":"PM","unit":"Disease incidence","values":[{"value":"2,78E-07","module":"A1-A3","scenario":null},{"value":"7,47E-09","module":"A4","scenario":null},{"value":"1,81E-10","module":"A5","scenario":null},{"value":"0,00E+00","module":"C1","scenario":null},{"value":"7,47E-09","module":"C2","scenario":null},{"value":"1,88E-08","module":"C3","scenario":null},{"value":"2,40E-09","module":"C4","scenario":null},{"value":"-1,12E-07","module":"D","scenario":null}]},{"parameter":"ETP-fw","unit":"CTUe","values":[{"value":"1,80E+02","module":"A1-A3","scenario":null},{"value":"1,37E+00","module":"A4","scenario":null},{"value":"1,18E-01","module":"A5","scenario":null},{"value":"0,00E+00","module":"C1","scenario":null},{"value":"1,37E+00","module":"C2","scenario":null},{"value":"3,15E+02","module":"C3","scenario":null},{"value":"1,64E+00","module":"C4","scenario":null},{"value":"-1,74E+01","module":"D","scenario":null}]},{"parameter":"HTP-c","unit":"CTUh","values":[{"value":"4,54E-09","module":"A1-A3","scenario":null},{"value":"0,00E+00","module":"A4","scenario":null},{"value":"6,00E-12","module":"A5","scenario":null},{"value":"0,00E+00","module":"C1","scenario":null},{"value":"0,00E+00","module":"C2","scenario":null},{"value":"7,00E-10","module":"C3","scenario":null},{"value":"8,60E-11","module":"C4","scenario":null},{"value":"-3,18E-10","module":"D","scenario":null}]},{"parameter":"HTP-nc","unit":"CTUh","values":[{"value":"1,19E-07","module":"A1-A3","scenario":null},{"value":"1,49E-09","module":"A4","scenario":null},{"value":"1,67E-10","module":"A5","scenario":null},{"value":"0,00E+00","module":"C1","scenario":null},{"value":"1,49E-09","module":"C2","scenario":null},{"value":"7,41E-08","module":"C3","scenario":null},{"value":"3,27E-09","module":"C4","scenario":null},{"value":"-1,67E-08","module":"D","scenario":null}]},{"parameter":"SQP","unit":"-","values":[{"value":"1,78E+01","module":"A1-A3","scenario":null},{"value":"1,29E+00","module":"A4","scenario":null},{"value":"1,95E-02","module":"A5","scenario":null},{"value":"0,00E+00","module":"C1","scenario":null},{"value":"1,29E+00","module":"C2","scenario":null},{"value":"2,39E+00","module":"C3","scenario":null},{"value":"1,89E+00","module":"C4","scenario":null},{"value":"-2,14E+01","module":"D","scenario":null}]},{"parameter":"IRP","unit":"kBq U235-eq","values":[{"value":"2,45E-01","module":"A1-A3","scenario":null},{"value":"8,06E-03","module":"A4","scenario":null},{"value":"4,56E-04","module":"A5","scenario":null},{"value":"0,00E+00","module":"C1","scenario":null},{"value":"8,06E-03","module":"C2","scenario":null},{"value":"3,19E-02","module":"C3","scenario":null},{"value":"3,09E-03","module":"C4","scenario":null},{"value":"-2,04E-02","module":"D","scenario":null}]}],"resource_use":[{"parameter":"PERE","unit":"MJ","values":[{"value":"1,11E+01","module":"A1-A3","scenario":null},{"value":"2,64E-02","module":"A4","scenario":null},{"value":"2,88E-01","module":"A5","scenario":null},{"value":"0,00E+00","module":"C1","scenario":null},{"value":"2,64E-02","module":"C2","scenario":null},{"value":"8,38E-01","module":"C3","scenario":null},{"value":"5,20E-02","module":"C4","scenario":null},{"value":"-1,97E+01","module":"D","scenario":null}]},{"parameter":"PERM","unit":"","values":[{"value":"0,00E+00","module":"A1-A3","scenario":null},{"value":"0,00E+00","module":"A4","scenario":null},{"value":"-6,82E-01","module":"A5","scenario":null},{"value":"0,00E+00","module":"C1","scenario":null},{"value":"0,00E+00","module":"C2","scenario":null},{"value":"0,00E+00","module":"C3","scenario":null},{"value":"0,00E+00","module":"C4","scenario":null},{"value":"0,00E+00","module":"D","scenario":null}]},{"parameter":"PERT","unit":"MJ","values":[{"value":"1,11E+01","module":"A1-A3","scenario":null},{"value":"2,64E-02","module":"A4","scenario":null},{"value":"-3,94E-01","module":"A5","scenario":null},{"value":"0,00E+00","module":"C1","scenario":null},{"value":"2,64E-02","module":"C2","scenario":null},{"value":"8,38E-01","module":"C3","scenario":null},{"value":"5,20E-02","module":"C4","scenario":null},{"value":"-1,97E+01","module":"D","scenario":null}]},{"parameter":"PENRE","unit":"MJ","values":[{"value":"9,92E+01","module":"A1-A3","scenario":null},{"value":"1,84E+00","module":"A4","scenario":null},{"value":"3,56E-02","module":"A5","scenario":null},{"value":"0,00E+00","module":"C1","scenario":null},{"value":"1,84E+00","module":"C2","scenario":null},{"value":"6,56E+00","module":"C3","scenario":null},{"value":"5,80E-01","module":"C4","scenario":null},{"value":"-3,19E+00","module":"D","scenario":null}]},{"parameter":"PENRM","unit":"MJ","values":[{"value":"5,94E+01","module":"A1-A3","scenario":null},{"value":"0,00E+00","module":"A4","scenario":null},{"value":"-8,49E-03","module":"A5","scenario":null},{"value":"0,00E+00","module":"C1","scenario":null},{"value":"0,00E+00","module":"C2","scenario":null},{"value":"0,00E+00","module":"C3","scenario":null},{"value":"0,00E+00","module":"C4","scenario":null},{"value":"0,00E+00","module":"D","scenario":null}]},{"parameter":"PENRT","unit":"MJ","values":[{"value":"1,59E+02","module":"A1-A3","scenario":null},{"value":"1,84E+00","module":"A4","scenario":null},{"value":"2,71E-02","module":"A5","scenario":null},{"value":"0,00E+00","module":"C1","scenario":null},{"value":"1,84E+00","module":"C2","scenario":null},{"value":"6,56E+00","module":"C3","scenario":null},{"value":"5,80E-01","module":"C4","scenario":null},{"value":"-3,19E+00","module":"D","scenario":null}]},{"parameter":"SM","unit":"kg","values":[{"value":"1,31E-01","module":"A1-A3","scenario":null},{"value":"0,00E+00","module":"A4","scenario":null},{"value":"0,00E+00","module":"A5","scenario":null},{"value":"0,00E+00","module":"C1","scenario":null},{"value":"0,00E+00","module":"C2","scenario":null},{"value":"0,00E+00","module":"C3","scenario":null},{"value":"0,00E+00","module":"C4","scenario":null},{"value":"0,00E+00","module":"D","scenario":null}]},{"parameter":"RSF","unit":"MJ","values":[{"value":"2,89E-01","module":"A1-A3","scenario":null},{"value":"9,45E-04","module":"A4","scenario":null},{"value":"2,34E-04","module":"A5","scenario":null},{"value":"0,00E+00","module":"C1","scenario":null},{"value":"9,45E-04","module":"C2","scenario":null},{"value":"1,51E-02","module":"C3","scenario":null},{"value":"1,28E-03","module":"C4","scenario":null},{"value":"-3,46E-03","module":"D","scenario":null}]},{"parameter":"NRSF","unit":"MJ","values":[{"value":"6,36E-02","module":"A1-A3","scenario":null},{"value":"3,38E-03","module":"A4","scenario":null},{"value":"6,25E-04","module":"A5","scenario":null},{"value":"0,00E+00","module":"C1","scenario":null},{"value":"3,38E-03","module":"C2","scenario":null},{"value":"0,00E+00","module":"C3","scenario":null},{"value":"8,50E-03","module":"C4","scenario":null},{"value":"-1,17E+00","module":"D","scenario":null}]},{"parameter":"FW","unit":"m3","values":[{"value":"1,30E-01","module":"A1-A3","scenario":null},{"value":"1,97E-04","module":"A4","scenario":null},{"value":"2,16E-03","module":"A5","scenario":null},{"value":"0,00E+00","module":"C1","scenario":null},{"value":"1,97E-04","module":"C2","scenario":null},{"value":"1,57E-01","module":"C3","scenario":null},{"value":"5,39E-04","module":"C4","scenario":null},{"value":"-2,38E-02","module":"D","scenario":null}]}],"end_of_life_waste":[{"parameter":"HWD","unit":"kg","values":[{"value":"1,45E-02","module":"A1-A3","scenario":null},{"value":"9,51E-05","module":"A4","scenario":null},{"value":"1,43E-05","module":"A5","scenario":null},{"value":"0,00E+00","module":"C1","scenario":null},{"value":"9,51E-05","module":"C2","scenario":null},{"value":"0,00E+00","module":"C3","scenario":null},{"value":"3,57E-02","module":"C4","scenario":null},{"value":"-1,50E-04","module":"D","scenario":null}]},{"parameter":"NHWD","unit":"kg","values":[{"value":"6,46E-01","module":"A1-A3","scenario":null},{"value":"8,97E-02","module":"A4","scenario":null},{"value":"5,19E-02","module":"A5","scenario":null},{"value":"0,00E+00","module":"C1","scenario":null},{"value":"8,97E-02","module":"C2","scenario":null},{"value":"0,00E+00","module":"C3","scenario":null},{"value":"3,61E-01","module":"C4","scenario":null},{"value":"-7,55E-02","module":"D","scenario":null}]},{"parameter":"RWD","unit":"kg","values":[{"value":"2,26E-04","module":"A1-A3","scenario":null},{"value":"1,26E-05","module":"A4","scenario":null},{"value":"1,99E-07","module":"A5","scenario":null},{"value":"0,00E+00","module":"C1","scenario":null},{"value":"1,26E-05","module":"C2","scenario":null},{"value":"0,00E+00","module":"C3","scenario":null},{"value":"1,35E-06","module":"C4","scenario":null},{"value":"-1,67E-05","module":"D","scenario":null}]}],"end_of_life_flow":[{"parameter":"CRU","unit":"kg","values":[{"value":"0,00E+00","module":"A1-A3","scenario":null},{"value":"0,00E+00","module":"A4","scenario":null},{"value":"0,00E+00","module":"A5","scenario":null},{"value":"0,00E+00","module":"C1","scenario":null},{"value":"0,00E+00","module":"C2","scenario":null},{"value":"0,00E+00","module":"C3","scenario":null},{"value":"0,00E+00","module":"C4","scenario":null},{"value":"0,00E+00","module":"D","scenario":null}]},{"parameter":"MFR","unit":"kg","values":[{"value":"5,10E-03","module":"A1-A3","scenario":null},{"value":"0,00E+00","module":"A4","scenario":null},{"value":"2,61E-02","module":"A5","scenario":null},{"value":"0,00E+00","module":"C1","scenario":null},{"value":"0,00E+00","module":"C2","scenario":null},{"value":"0,00E+00","module":"C3","scenario":null},{"value":"0,00E+00","module":"C4","scenario":null},{"value":"0,00E+00","module":"D","scenario":null}]},{"parameter":"MER","unit":"kg","values":[{"value":"4,67E-04","module":"A1-A3","scenario":null},{"value":"0,00E+00","module":"A4","scenario":null},{"value":"2,38E-02","module":"A5","scenario":null},{"value":"0,00E+00","module":"C1","scenario":null},{"value":"0,00E+00","module":"C2","scenario":null},{"value":"2,49E+00","module":"C3","scenario":null},{"value":"0,00E+00","module":"C4","scenario":null},{"value":"0,00E+00","module":"D","scenario":null}]},{"parameter":"EEE","unit":"MJ","values":[{"value":"2,30E-03","module":"A1-A3","scenario":null},{"value":"0,00E+00","module":"A4","scenario":null},{"value":"1,68E-02","module":"A5","scenario":null},{"value":"0,00E+00","module":"C1","scenario":null},{"value":"0,00E+00","module":"C2","scenario":null},{"value":"2,55E+00","module":"C3","scenario":null},{"value":"0,00E+00","module":"C4","scenario":null},{"value":"0,00E+00","module":"D","scenario":null}]},{"parameter":"EET","unit":"MJ","values":[{"value":"3,47E-02","module":"A1-A3","scenario":null},{"value":"0,00E+00","module":"A4","scenario":null},{"value":"2,54E-01","module":"A5","scenario":null},{"value":"0,00E+00","module":"C1","scenario":null},{"value":"0,00E+00","module":"C2","scenario":null},{"value":"3,85E+01","module":"C3","scenario":null},{"value":"0,00E+00","module":"C4","scenario":null},{"value":"0,00E+00","module":"D","scenario":null}]}]}