{"product_name":"Smartgrid cabinet UNI-SIG, size 600","epd_id":"NEPD-9188-8766","declared_unit":{"unit":"stk","amount":1},"compliance":["EN 15804+A2","ISO 14025","ISO 21930"],"producer_name":"EL-tjeneste  AS","environmental_impact":[{"parameter":"GWP-total","unit":"kg CO2-eq","values":[{"value":"8,66E+01","module":"A1-A3","scenario":null},{"value":"6,25E-01","module":"A4","scenario":null},{"value":"3,30E+00","module":"A5","scenario":null},{"value":"7,29E+01","module":"B6","scenario":null},{"value":"0,00E+00","module":"C1","scenario":null},{"value":"6,25E-01","module":"C2","scenario":null},{"value":"3,18E+00","module":"C3","scenario":null},{"value":"1,76E-01","module":"C4","scenario":null},{"value":"-4,62E+01","module":"D","scenario":null}]},{"parameter":"GWP-fossil","unit":"kg CO2-eq","values":[{"value":"8,89E+01","module":"A1-A3","scenario":null},{"value":"6,25E-01","module":"A4","scenario":null},{"value":"4,66E-02","module":"A5","scenario":null},{"value":"7,06E+01","module":"B6","scenario":null},{"value":"0,00E+00","module":"C1","scenario":null},{"value":"6,25E-01","module":"C2","scenario":null},{"value":"3,18E+00","module":"C3","scenario":null},{"value":"1,76E-01","module":"C4","scenario":null},{"value":"-4,52E+01","module":"D","scenario":null}]},{"parameter":"GWP-biogenic","unit":"kg CO2-eq","values":[{"value":"-2,52E+00","module":"A1-A3","scenario":null},{"value":"2,59E-04","module":"A4","scenario":null},{"value":"3,25E+00","module":"A5","scenario":null},{"value":"1,95E+00","module":"B6","scenario":null},{"value":"0,00E+00","module":"C1","scenario":null},{"value":"2,59E-04","module":"C2","scenario":null},{"value":"6,67E-04","module":"C3","scenario":null},{"value":"1,21E-04","module":"C4","scenario":null},{"value":"-2,05E-01","module":"D","scenario":null}]},{"parameter":"GWP-luluc","unit":"kg CO2-eq","values":[{"value":"1,99E-01","module":"A1-A3","scenario":null},{"value":"2,22E-04","module":"A4","scenario":null},{"value":"1,29E-05","module":"A5","scenario":null},{"value":"2,91E-01","module":"B6","scenario":null},{"value":"0,00E+00","module":"C1","scenario":null},{"value":"2,22E-04","module":"C2","scenario":null},{"value":"4,71E-04","module":"C3","scenario":null},{"value":"1,63E-05","module":"C4","scenario":null},{"value":"-8,46E-01","module":"D","scenario":null}]},{"parameter":"ODP","unit":"kg CFC11-eq","values":[{"value":"8,80E-06","module":"A1-A3","scenario":null},{"value":"1,42E-07","module":"A4","scenario":null},{"value":"8,11E-09","module":"A5","scenario":null},{"value":"4,84E-06","module":"B6","scenario":null},{"value":"0,00E+00","module":"C1","scenario":null},{"value":"1,42E-07","module":"C2","scenario":null},{"value":"2,92E-08","module":"C3","scenario":null},{"value":"1,39E-08","module":"C4","scenario":null},{"value":"-4,78E-03","module":"D","scenario":null}]},{"parameter":"AP","unit":"mol H+-eq","values":[{"value":"8,99E-01","module":"A1-A3","scenario":null},{"value":"1,80E-03","module":"A4","scenario":null},{"value":"3,32E-04","module":"A5","scenario":null},{"value":"5,52E-01","module":"B6","scenario":null},{"value":"0,00E+00","module":"C1","scenario":null},{"value":"1,80E-03","module":"C2","scenario":null},{"value":"1,59E-03","module":"C3","scenario":null},{"value":"3,71E-04","module":"C4","scenario":null},{"value":"-3,05E-01","module":"D","scenario":null}]},{"parameter":"POCP","unit":"kg NMVOC-eq","values":[{"value":"3,90E-01","module":"A1-A3","scenario":null},{"value":"1,52E-03","module":"A4","scenario":null},{"value":"3,83E-04","module":"A5","scenario":null},{"value":"2,12E-01","module":"B6","scenario":null},{"value":"0,00E+00","module":"C1","scenario":null},{"value":"1,52E-03","module":"C2","scenario":null},{"value":"9,76E-04","module":"C3","scenario":null},{"value":"4,53E-04","module":"C4","scenario":null},{"value":"-1,45E-01","module":"D","scenario":null}]},{"parameter":"ADPE","unit":"kg Sb-eq","values":[{"value":"1,60E-02","module":"A1-A3","scenario":null},{"value":"1,73E-05","module":"A4","scenario":null},{"value":"8,60E-07","module":"A5","scenario":null},{"value":"5,27E-03","module":"B6","scenario":null},{"value":"0,00E+00","module":"C1","scenario":null},{"value":"1,73E-05","module":"C2","scenario":null},{"value":"1,50E-06","module":"C3","scenario":null},{"value":"3,72E-07","module":"C4","scenario":null},{"value":"5,45E-05","module":"D","scenario":null}]},{"parameter":"ADPF","unit":"MJ","values":[{"value":"1,25E+03","module":"A1-A3","scenario":null},{"value":"9,45E+00","module":"A4","scenario":null},{"value":"5,76E-01","module":"A5","scenario":null},{"value":"9,64E+02","module":"B6","scenario":null},{"value":"0,00E+00","module":"C1","scenario":null},{"value":"9,45E+00","module":"C2","scenario":null},{"value":"3,52E+00","module":"C3","scenario":null},{"value":"1,11E+00","module":"C4","scenario":null},{"value":"-5,72E+02","module":"D","scenario":null}]},{"parameter":"WDP","unit":"m3 world-eq. Deprived","values":[{"value":"2,70E+04","module":"A1-A3","scenario":null},{"value":"9,14E+00","module":"A4","scenario":null},{"value":"8,38E-01","module":"A5","scenario":null},{"value":"1,68E+05","module":"B6","scenario":null},{"value":"0,00E+00","module":"C1","scenario":null},{"value":"9,14E+00","module":"C2","scenario":null},{"value":"1,95E+00","module":"C3","scenario":null},{"value":"2,27E+01","module":"C4","scenario":null},{"value":"-2,54E+04","module":"D","scenario":null}]},{"parameter":"EP-freshwater","unit":"kg P-eq","values":[{"value":"8,31E-03","module":"A1-A3","scenario":null},{"value":"4,99E-06","module":"A4","scenario":null},{"value":"5,09E-07","module":"A5","scenario":null},{"value":"5,08E-03","module":"B6","scenario":null},{"value":"0,00E+00","module":"C1","scenario":null},{"value":"4,99E-06","module":"C2","scenario":null},{"value":"1,48E-05","module":"C3","scenario":null},{"value":"7,54E-07","module":"C4","scenario":null},{"value":"-1,77E-03","module":"D","scenario":null}]},{"parameter":"EP-marine","unit":"kg N-eq","values":[{"value":"1,01E-01","module":"A1-A3","scenario":null},{"value":"3,55E-04","module":"A4","scenario":null},{"value":"1,36E-04","module":"A5","scenario":null},{"value":"6,07E-02","module":"B6","scenario":null},{"value":"0,00E+00","module":"C1","scenario":null},{"value":"3,55E-04","module":"C2","scenario":null},{"value":"3,54E-04","module":"C3","scenario":null},{"value":"2,79E-04","module":"C4","scenario":null},{"value":"-3,89E-02","module":"D","scenario":null}]},{"parameter":"EP-terrestrial","unit":"mol N-eq.","values":[{"value":"1,18E+00","module":"A1-A3","scenario":null},{"value":"3,97E-03","module":"A4","scenario":null},{"value":"1,46E-03","module":"A5","scenario":null},{"value":"7,90E-01","module":"B6","scenario":null},{"value":"0,00E+00","module":"C1","scenario":null},{"value":"3,97E-03","module":"C2","scenario":null},{"value":"3,79E-03","module":"C3","scenario":null},{"value":"1,49E-03","module":"C4","scenario":null},{"value":"-4,27E-01","module":"D","scenario":null}]},{"parameter":"GWP-IOBC","unit":"kg CO2-eq","values":[{"value":"8,96E+01","module":"A1-A3","scenario":null},{"value":"6,25E-01","module":"A4","scenario":null},{"value":"4,66E-02","module":"A5","scenario":null},{"value":"7,27E+01","module":"B6","scenario":null},{"value":"0,00E+00","module":"C1","scenario":null},{"value":"6,25E-01","module":"C2","scenario":null},{"value":"1,82E+00","module":"C3","scenario":null},{"value":"1,79E-01","module":"C4","scenario":null},{"value":"-4,45E+01","module":"D","scenario":null}]}],"additional_environmental_impact":[{"parameter":"PM","unit":"Disease incidence","values":[{"value":"7,29E-06","module":"A1-A3","scenario":null},{"value":"3,83E-08","module":"A4","scenario":null},{"value":"4,21E-09","module":"A5","scenario":null},{"value":"3,96E-06","module":"B6","scenario":null},{"value":"0,00E+00","module":"C1","scenario":null},{"value":"3,83E-08","module":"C2","scenario":null},{"value":"1,08E-08","module":"C3","scenario":null},{"value":"6,73E-09","module":"C4","scenario":null},{"value":"-3,20E-06","module":"D","scenario":null}]},{"parameter":"ETP-fw","unit":"CTUe","values":[{"value":"7,84E+03","module":"A1-A3","scenario":null},{"value":"7,00E+00","module":"A4","scenario":null},{"value":"6,91E-01","module":"A5","scenario":null},{"value":"4,39E+03","module":"B6","scenario":null},{"value":"0,00E+00","module":"C1","scenario":null},{"value":"7,00E+00","module":"C2","scenario":null},{"value":"1,20E+01","module":"C3","scenario":null},{"value":"1,46E+03","module":"C4","scenario":null},{"value":"-7,17E+02","module":"D","scenario":null}]},{"parameter":"HTP-c","unit":"CTUh","values":[{"value":"3,06E-07","module":"A1-A3","scenario":null},{"value":"0,00E+00","module":"A4","scenario":null},{"value":"5,70E-11","module":"A5","scenario":null},{"value":"2,10E-07","module":"B6","scenario":null},{"value":"0,00E+00","module":"C1","scenario":null},{"value":"0,00E+00","module":"C2","scenario":null},{"value":"2,95E-10","module":"C3","scenario":null},{"value":"7,40E-11","module":"C4","scenario":null},{"value":"-1,16E-07","module":"D","scenario":null}]},{"parameter":"HTP-nc","unit":"CTUh","values":[{"value":"8,38E-06","module":"A1-A3","scenario":null},{"value":"7,65E-09","module":"A4","scenario":null},{"value":"2,71E-09","module":"A5","scenario":null},{"value":"4,94E-06","module":"B6","scenario":null},{"value":"0,00E+00","module":"C1","scenario":null},{"value":"7,65E-09","module":"C2","scenario":null},{"value":"7,28E-09","module":"C3","scenario":null},{"value":"1,44E-09","module":"C4","scenario":null},{"value":"-1,23E-06","module":"D","scenario":null}]},{"parameter":"SQP","unit":"-","values":[{"value":"8,01E+02","module":"A1-A3","scenario":null},{"value":"6,61E+00","module":"A4","scenario":null},{"value":"3,43E-01","module":"A5","scenario":null},{"value":"4,86E+02","module":"B6","scenario":null},{"value":"0,00E+00","module":"C1","scenario":null},{"value":"6,61E+00","module":"C2","scenario":null},{"value":"5,64E-01","module":"C3","scenario":null},{"value":"3,38E+00","module":"C4","scenario":null},{"value":"-1,16E+01","module":"D","scenario":null}]},{"parameter":"IRP","unit":"kBq U235-eq","values":[{"value":"9,68E+00","module":"A1-A3","scenario":null},{"value":"4,13E-02","module":"A4","scenario":null},{"value":"2,21E-03","module":"A5","scenario":null},{"value":"1,75E+01","module":"B6","scenario":null},{"value":"0,00E+00","module":"C1","scenario":null},{"value":"4,13E-02","module":"C2","scenario":null},{"value":"1,55E-02","module":"C3","scenario":null},{"value":"6,78E-03","module":"C4","scenario":null},{"value":"-2,46E+00","module":"D","scenario":null}]}],"resource_use":[{"parameter":"PERE","unit":"MJ","values":[{"value":"6,78E+02","module":"A1-A3","scenario":null},{"value":"1,35E-01","module":"A4","scenario":null},{"value":"1,11E-02","module":"A5","scenario":null},{"value":"1,25E+04","module":"B6","scenario":null},{"value":"0,00E+00","module":"C1","scenario":null},{"value":"1,35E-01","module":"C2","scenario":null},{"value":"3,83E-01","module":"C3","scenario":null},{"value":"1,23E-01","module":"C4","scenario":null},{"value":"-2,11E+02","module":"D","scenario":null}]},{"parameter":"PERM","unit":"","values":[{"value":"3,01E+01","module":"A1-A3","scenario":null},{"value":"0,00E+00","module":"A4","scenario":null},{"value":"-3,01E+01","module":"A5","scenario":null},{"value":"0,00E+00","module":"B6","scenario":null},{"value":"0,00E+00","module":"C1","scenario":null},{"value":"0,00E+00","module":"C2","scenario":null},{"value":"0,00E+00","module":"C3","scenario":null},{"value":"0,00E+00","module":"C4","scenario":null},{"value":"0,00E+00","module":"D","scenario":null}]},{"parameter":"PERT","unit":"MJ","values":[{"value":"7,08E+02","module":"A1-A3","scenario":null},{"value":"1,35E-01","module":"A4","scenario":null},{"value":"-3,01E+01","module":"A5","scenario":null},{"value":"1,25E+04","module":"B6","scenario":null},{"value":"0,00E+00","module":"C1","scenario":null},{"value":"1,35E-01","module":"C2","scenario":null},{"value":"3,83E-01","module":"C3","scenario":null},{"value":"1,23E-01","module":"C4","scenario":null},{"value":"-2,11E+02","module":"D","scenario":null}]},{"parameter":"PENRE","unit":"MJ","values":[{"value":"1,23E+03","module":"A1-A3","scenario":null},{"value":"9,45E+00","module":"A4","scenario":null},{"value":"5,76E-01","module":"A5","scenario":null},{"value":"9,66E+02","module":"B6","scenario":null},{"value":"0,00E+00","module":"C1","scenario":null},{"value":"9,45E+00","module":"C2","scenario":null},{"value":"3,65E+00","module":"C3","scenario":null},{"value":"1,11E+00","module":"C4","scenario":null},{"value":"-5,72E+02","module":"D","scenario":null}]},{"parameter":"PENRM","unit":"MJ","values":[{"value":"5,67E+01","module":"A1-A3","scenario":null},{"value":"0,00E+00","module":"A4","scenario":null},{"value":"0,00E+00","module":"A5","scenario":null},{"value":"0,00E+00","module":"B6","scenario":null},{"value":"0,00E+00","module":"C1","scenario":null},{"value":"0,00E+00","module":"C2","scenario":null},{"value":"-6,12E+01","module":"C3","scenario":null},{"value":"0,00E+00","module":"C4","scenario":null},{"value":"0,00E+00","module":"D","scenario":null}]},{"parameter":"PENRT","unit":"MJ","values":[{"value":"1,29E+03","module":"A1-A3","scenario":null},{"value":"9,45E+00","module":"A4","scenario":null},{"value":"5,76E-01","module":"A5","scenario":null},{"value":"9,66E+02","module":"B6","scenario":null},{"value":"0,00E+00","module":"C1","scenario":null},{"value":"9,45E+00","module":"C2","scenario":null},{"value":"-5,76E+01","module":"C3","scenario":null},{"value":"1,11E+00","module":"C4","scenario":null},{"value":"-5,72E+02","module":"D","scenario":null}]},{"parameter":"SM","unit":"kg","values":[{"value":"0,00E+00","module":"A1-A3","scenario":null},{"value":"0,00E+00","module":"A4","scenario":null},{"value":"0,00E+00","module":"A5","scenario":null},{"value":"0,00E+00","module":"B6","scenario":null},{"value":"0,00E+00","module":"C1","scenario":null},{"value":"0,00E+00","module":"C2","scenario":null},{"value":"0,00E+00","module":"C3","scenario":null},{"value":"0,00E+00","module":"C4","scenario":null},{"value":"0,00E+00","module":"D","scenario":null}]},{"parameter":"RSF","unit":"MJ","values":[{"value":"1,88E+00","module":"A1-A3","scenario":null},{"value":"4,84E-03","module":"A4","scenario":null},{"value":"3,36E-04","module":"A5","scenario":null},{"value":"9,81E+00","module":"B6","scenario":null},{"value":"0,00E+00","module":"C1","scenario":null},{"value":"4,84E-03","module":"C2","scenario":null},{"value":"9,82E-03","module":"C3","scenario":null},{"value":"2,55E-03","module":"C4","scenario":null},{"value":"-5,71E-02","module":"D","scenario":null}]},{"parameter":"NRSF","unit":"MJ","values":[{"value":"3,43E+00","module":"A1-A3","scenario":null},{"value":"1,73E-02","module":"A4","scenario":null},{"value":"3,11E-03","module":"A5","scenario":null},{"value":"2,44E+01","module":"B6","scenario":null},{"value":"0,00E+00","module":"C1","scenario":null},{"value":"1,73E-02","module":"C2","scenario":null},{"value":"0,00E+00","module":"C3","scenario":null},{"value":"1,52E-03","module":"C4","scenario":null},{"value":"7,55E-01","module":"D","scenario":null}]},{"parameter":"FW","unit":"m3","values":[{"value":"4,88E+00","module":"A1-A3","scenario":null},{"value":"1,01E-03","module":"A4","scenario":null},{"value":"3,73E-04","module":"A5","scenario":null},{"value":"9,33E+01","module":"B6","scenario":null},{"value":"0,00E+00","module":"C1","scenario":null},{"value":"1,01E-03","module":"C2","scenario":null},{"value":"2,55E-03","module":"C3","scenario":null},{"value":"1,42E-03","module":"C4","scenario":null},{"value":"-1,12E+00","module":"D","scenario":null}]}],"end_of_life_waste":[{"parameter":"HWD","unit":"kg","values":[{"value":"4,33E-01","module":"A1-A3","scenario":null},{"value":"4,87E-04","module":"A4","scenario":null},{"value":"0,00E+00","module":"A5","scenario":null},{"value":"6,19E-01","module":"B6","scenario":null},{"value":"0,00E+00","module":"C1","scenario":null},{"value":"4,87E-04","module":"C2","scenario":null},{"value":"0,00E+00","module":"C3","scenario":null},{"value":"2,56E-01","module":"C4","scenario":null},{"value":"1,83E-01","module":"D","scenario":null}]},{"parameter":"NHWD","unit":"kg","values":[{"value":"2,82E+01","module":"A1-A3","scenario":null},{"value":"4,59E-01","module":"A4","scenario":null},{"value":"2,05E+00","module":"A5","scenario":null},{"value":"7,43E+01","module":"B6","scenario":null},{"value":"0,00E+00","module":"C1","scenario":null},{"value":"4,59E-01","module":"C2","scenario":null},{"value":"1,26E+00","module":"C3","scenario":null},{"value":"3,79E+00","module":"C4","scenario":null},{"value":"-1,32E+01","module":"D","scenario":null}]},{"parameter":"RWD","unit":"kg","values":[{"value":"6,10E-03","module":"A1-A3","scenario":null},{"value":"6,44E-05","module":"A4","scenario":null},{"value":"0,00E+00","module":"A5","scenario":null},{"value":"8,64E-03","module":"B6","scenario":null},{"value":"0,00E+00","module":"C1","scenario":null},{"value":"6,44E-05","module":"C2","scenario":null},{"value":"0,00E+00","module":"C3","scenario":null},{"value":"2,35E-06","module":"C4","scenario":null},{"value":"-2,31E-03","module":"D","scenario":null}]}],"end_of_life_flow":[{"parameter":"CRU","unit":"kg","values":[{"value":"0,00E+00","module":"A1-A3","scenario":null},{"value":"0,00E+00","module":"A4","scenario":null},{"value":"0,00E+00","module":"A5","scenario":null},{"value":"0,00E+00","module":"B6","scenario":null},{"value":"0,00E+00","module":"C1","scenario":null},{"value":"0,00E+00","module":"C2","scenario":null},{"value":"0,00E+00","module":"C3","scenario":null},{"value":"0,00E+00","module":"C4","scenario":null},{"value":"0,00E+00","module":"D","scenario":null}]},{"parameter":"MFR","unit":"kg","values":[{"value":"6,26E-01","module":"A1-A3","scenario":null},{"value":"0,00E+00","module":"A4","scenario":null},{"value":"7,44E-01","module":"A5","scenario":null},{"value":"0,00E+00","module":"B6","scenario":null},{"value":"0,00E+00","module":"C1","scenario":null},{"value":"0,00E+00","module":"C2","scenario":null},{"value":"5,72E+00","module":"C3","scenario":null},{"value":"1,10E-04","module":"C4","scenario":null},{"value":"0,00E+00","module":"D","scenario":null}]},{"parameter":"MER","unit":"kg","values":[{"value":"4,68E-02","module":"A1-A3","scenario":null},{"value":"0,00E+00","module":"A4","scenario":null},{"value":"1,24E+00","module":"A5","scenario":null},{"value":"0,00E+00","module":"B6","scenario":null},{"value":"0,00E+00","module":"C1","scenario":null},{"value":"0,00E+00","module":"C2","scenario":null},{"value":"1,26E+00","module":"C3","scenario":null},{"value":"2,70E-06","module":"C4","scenario":null},{"value":"0,00E+00","module":"D","scenario":null}]},{"parameter":"EEE","unit":"MJ","values":[{"value":"3,64E-02","module":"A1-A3","scenario":null},{"value":"0,00E+00","module":"A4","scenario":null},{"value":"9,08E-01","module":"A5","scenario":null},{"value":"0,00E+00","module":"B6","scenario":null},{"value":"0,00E+00","module":"C1","scenario":null},{"value":"0,00E+00","module":"C2","scenario":null},{"value":"4,36E-04","module":"C3","scenario":null},{"value":"1,75E-04","module":"C4","scenario":null},{"value":"0,00E+00","module":"D","scenario":null}]},{"parameter":"EET","unit":"MJ","values":[{"value":"5,51E-01","module":"A1-A3","scenario":null},{"value":"0,00E+00","module":"A4","scenario":null},{"value":"1,37E+01","module":"A5","scenario":null},{"value":"0,00E+00","module":"B6","scenario":null},{"value":"0,00E+00","module":"C1","scenario":null},{"value":"0,00E+00","module":"C2","scenario":null},{"value":"6,60E-03","module":"C3","scenario":null},{"value":"2,65E-03","module":"C4","scenario":null},{"value":"0,00E+00","module":"D","scenario":null}]}]}