{"product_name":"IFSI-EMC Pure 1kV 4x6/6mm\u00b2 ER ","epd_id":"NEPD-7463-6845","declared_unit":{"unit":"m","amount":1},"compliance":["EN 15804+A2","ISO 14025","ISO 21930"],"producer_name":"Prysmian Group Norge AS","environmental_impact":[{"parameter":"GWP-total","unit":"kg CO2-eq","values":[{"value":"1,59E+00","module":"A1","scenario":null},{"value":"1,27E-01","module":"A2","scenario":null},{"value":"2,87E-02","module":"A3","scenario":null},{"value":"7,60E-02","module":"A4","scenario":null},{"value":"4,25E-02","module":"A5","scenario":null},{"value":"0,00E+00","module":"B1","scenario":null},{"value":"0,00E+00","module":"B2","scenario":null},{"value":"0,00E+00","module":"B3","scenario":null},{"value":"0,00E+00","module":"B4","scenario":null},{"value":"0,00E+00","module":"B5","scenario":null},{"value":"1,09E+00","module":"B6","scenario":null},{"value":"0,00E+00","module":"B7","scenario":null},{"value":"0,00E+00","module":"C1","scenario":null},{"value":"2,40E-02","module":"C2","scenario":null},{"value":"2,79E-01","module":"C3","scenario":null},{"value":"1,65E-02","module":"C4","scenario":null},{"value":"-8,35E-02","module":"D","scenario":null},{"value":"1,75E+00","module":"A1A3","scenario":null}]},{"parameter":"GWP-fossil","unit":"kg CO2-eq","values":[{"value":"1,57E+00","module":"A1","scenario":null},{"value":"1,27E-01","module":"A2","scenario":null},{"value":"2,63E-02","module":"A3","scenario":null},{"value":"7,59E-02","module":"A4","scenario":null},{"value":"4,18E-02","module":"A5","scenario":null},{"value":"0,00E+00","module":"B1","scenario":null},{"value":"0,00E+00","module":"B2","scenario":null},{"value":"0,00E+00","module":"B3","scenario":null},{"value":"0,00E+00","module":"B4","scenario":null},{"value":"0,00E+00","module":"B5","scenario":null},{"value":"1,07E+00","module":"B6","scenario":null},{"value":"0,00E+00","module":"B7","scenario":null},{"value":"0,00E+00","module":"C1","scenario":null},{"value":"2,39E-02","module":"C2","scenario":null},{"value":"2,70E-01","module":"C3","scenario":null},{"value":"1,41E-02","module":"C4","scenario":null},{"value":"-8,25E-02","module":"D","scenario":null},{"value":"1,72E+00","module":"A1A3","scenario":null}]},{"parameter":"GWP-biogenic","unit":"kg CO2-eq","values":[{"value":"1,94E-02","module":"A1","scenario":null},{"value":"4,36E-05","module":"A2","scenario":null},{"value":"2,40E-03","module":"A3","scenario":null},{"value":"3,12E-05","module":"A4","scenario":null},{"value":"6,79E-04","module":"A5","scenario":null},{"value":"0,00E+00","module":"B1","scenario":null},{"value":"0,00E+00","module":"B2","scenario":null},{"value":"0,00E+00","module":"B3","scenario":null},{"value":"0,00E+00","module":"B4","scenario":null},{"value":"0,00E+00","module":"B5","scenario":null},{"value":"5,80E-03","module":"B6","scenario":null},{"value":"0,00E+00","module":"B7","scenario":null},{"value":"0,00E+00","module":"C1","scenario":null},{"value":"9,76E-06","module":"C2","scenario":null},{"value":"9,59E-03","module":"C3","scenario":null},{"value":"2,47E-03","module":"C4","scenario":null},{"value":"-3,43E-04","module":"D","scenario":null},{"value":"2,18E-02","module":"A1A3","scenario":null}]},{"parameter":"GWP-luluc","unit":"kg CO2-eq","values":[{"value":"1,67E-03","module":"A1","scenario":null},{"value":"6,00E-05","module":"A2","scenario":null},{"value":"3,61E-05","module":"A3","scenario":null},{"value":"2,22E-05","module":"A4","scenario":null},{"value":"3,59E-05","module":"A5","scenario":null},{"value":"0,00E+00","module":"B1","scenario":null},{"value":"0,00E+00","module":"B2","scenario":null},{"value":"0,00E+00","module":"B3","scenario":null},{"value":"0,00E+00","module":"B4","scenario":null},{"value":"0,00E+00","module":"B5","scenario":null},{"value":"1,18E-02","module":"B6","scenario":null},{"value":"0,00E+00","module":"B7","scenario":null},{"value":"0,00E+00","module":"C1","scenario":null},{"value":"8,37E-06","module":"C2","scenario":null},{"value":"9,96E-07","module":"C3","scenario":null},{"value":"8,20E-07","module":"C4","scenario":null},{"value":"-6,09E-04","module":"D","scenario":null},{"value":"1,77E-03","module":"A1A3","scenario":null}]},{"parameter":"ODP","unit":"kg CFC11-eq","values":[{"value":"1,08E-07","module":"A1","scenario":null},{"value":"2,75E-08","module":"A2","scenario":null},{"value":"2,40E-08","module":"A3","scenario":null},{"value":"1,75E-08","module":"A4","scenario":null},{"value":"3,59E-09","module":"A5","scenario":null},{"value":"0,00E+00","module":"B1","scenario":null},{"value":"0,00E+00","module":"B2","scenario":null},{"value":"0,00E+00","module":"B3","scenario":null},{"value":"0,00E+00","module":"B4","scenario":null},{"value":"0,00E+00","module":"B5","scenario":null},{"value":"1,48E-07","module":"B6","scenario":null},{"value":"0,00E+00","module":"B7","scenario":null},{"value":"0,00E+00","module":"C1","scenario":null},{"value":"5,46E-09","module":"C2","scenario":null},{"value":"5,38E-10","module":"C3","scenario":null},{"value":"7,57E-10","module":"C4","scenario":null},{"value":"-1,14E-03","module":"D","scenario":null},{"value":"1,59E-07","module":"A1A3","scenario":null}]},{"parameter":"AP","unit":"mol H+-eq","values":[{"value":"6,43E-02","module":"A1","scenario":null},{"value":"2,21E-03","module":"A2","scenario":null},{"value":"1,97E-04","module":"A3","scenario":null},{"value":"3,19E-04","module":"A4","scenario":null},{"value":"1,34E-03","module":"A5","scenario":null},{"value":"0,00E+00","module":"B1","scenario":null},{"value":"0,00E+00","module":"B2","scenario":null},{"value":"0,00E+00","module":"B3","scenario":null},{"value":"0,00E+00","module":"B4","scenario":null},{"value":"0,00E+00","module":"B5","scenario":null},{"value":"4,72E-03","module":"B6","scenario":null},{"value":"0,00E+00","module":"B7","scenario":null},{"value":"0,00E+00","module":"C1","scenario":null},{"value":"9,79E-05","module":"C2","scenario":null},{"value":"5,63E-05","module":"C3","scenario":null},{"value":"2,01E-05","module":"C4","scenario":null},{"value":"-1,14E-02","module":"D","scenario":null},{"value":"6,67E-02","module":"A1A3","scenario":null}]},{"parameter":"POCP","unit":"kg NMVOC-eq","values":[{"value":"1,56E-02","module":"A1","scenario":null},{"value":"1,71E-03","module":"A2","scenario":null},{"value":"1,64E-04","module":"A3","scenario":null},{"value":"3,41E-04","module":"A4","scenario":null},{"value":"3,58E-04","module":"A5","scenario":null},{"value":"0,00E+00","module":"B1","scenario":null},{"value":"0,00E+00","module":"B2","scenario":null},{"value":"0,00E+00","module":"B3","scenario":null},{"value":"0,00E+00","module":"B4","scenario":null},{"value":"0,00E+00","module":"B5","scenario":null},{"value":"2,39E-03","module":"B6","scenario":null},{"value":"0,00E+00","module":"B7","scenario":null},{"value":"0,00E+00","module":"C1","scenario":null},{"value":"9,83E-05","module":"C2","scenario":null},{"value":"6,67E-05","module":"C3","scenario":null},{"value":"2,61E-05","module":"C4","scenario":null},{"value":"-2,07E-03","module":"D","scenario":null},{"value":"1,74E-02","module":"A1A3","scenario":null}]},{"parameter":"ADPE","unit":"kg Sb-eq","values":[{"value":"4,91E-04","module":"A1","scenario":null},{"value":"2,30E-06","module":"A2","scenario":null},{"value":"7,91E-07","module":"A3","scenario":null},{"value":"1,30E-06","module":"A4","scenario":null},{"value":"9,91E-06","module":"A5","scenario":null},{"value":"0,00E+00","module":"B1","scenario":null},{"value":"0,00E+00","module":"B2","scenario":null},{"value":"0,00E+00","module":"B3","scenario":null},{"value":"0,00E+00","module":"B4","scenario":null},{"value":"0,00E+00","module":"B5","scenario":null},{"value":"8,66E-06","module":"B6","scenario":null},{"value":"0,00E+00","module":"B7","scenario":null},{"value":"0,00E+00","module":"C1","scenario":null},{"value":"6,49E-07","module":"C2","scenario":null},{"value":"2,70E-08","module":"C3","scenario":null},{"value":"1,98E-08","module":"C4","scenario":null},{"value":"-6,31E-05","module":"D","scenario":null},{"value":"4,94E-04","module":"A1A3","scenario":null}]},{"parameter":"ADPF","unit":"MJ","values":[{"value":"2,39E+01","module":"A1","scenario":null},{"value":"1,79E+00","module":"A2","scenario":null},{"value":"5,71E+00","module":"A3","scenario":null},{"value":"1,18E+00","module":"A4","scenario":null},{"value":"6,57E-01","module":"A5","scenario":null},{"value":"0,00E+00","module":"B1","scenario":null},{"value":"0,00E+00","module":"B2","scenario":null},{"value":"0,00E+00","module":"B3","scenario":null},{"value":"0,00E+00","module":"B4","scenario":null},{"value":"0,00E+00","module":"B5","scenario":null},{"value":"3,26E+01","module":"B6","scenario":null},{"value":"0,00E+00","module":"B7","scenario":null},{"value":"0,00E+00","module":"C1","scenario":null},{"value":"3,61E-01","module":"C2","scenario":null},{"value":"3,48E-02","module":"C3","scenario":null},{"value":"5,94E-02","module":"C4","scenario":null},{"value":"-8,21E-01","module":"D","scenario":null},{"value":"3,14E+01","module":"A1A3","scenario":null}]},{"parameter":"WDP","unit":"m3 world-eq. Deprived","values":[{"value":"8,76E+01","module":"A1","scenario":null},{"value":"1,16E+00","module":"A2","scenario":null},{"value":"2,75E+00","module":"A3","scenario":null},{"value":"9,06E-01","module":"A4","scenario":null},{"value":"1,88E+00","module":"A5","scenario":null},{"value":"0,00E+00","module":"B1","scenario":null},{"value":"0,00E+00","module":"B2","scenario":null},{"value":"0,00E+00","module":"B3","scenario":null},{"value":"0,00E+00","module":"B4","scenario":null},{"value":"0,00E+00","module":"B5","scenario":null},{"value":"1,81E+03","module":"B6","scenario":null},{"value":"0,00E+00","module":"B7","scenario":null},{"value":"0,00E+00","module":"C1","scenario":null},{"value":"3,44E-01","module":"C2","scenario":null},{"value":"2,28E-01","module":"C3","scenario":null},{"value":"1,09E+00","module":"C4","scenario":null},{"value":"8,80E-01","module":"D","scenario":null},{"value":"9,16E+01","module":"A1A3","scenario":null}]},{"parameter":"EP-freshwater","unit":"kg P-eq","values":[{"value":"5,44E-04","module":"A1","scenario":null},{"value":"7,74E-07","module":"A2","scenario":null},{"value":"9,11E-07","module":"A3","scenario":null},{"value":"5,79E-07","module":"A4","scenario":null},{"value":"1,09E-05","module":"A5","scenario":null},{"value":"0,00E+00","module":"B1","scenario":null},{"value":"0,00E+00","module":"B2","scenario":null},{"value":"0,00E+00","module":"B3","scenario":null},{"value":"0,00E+00","module":"B4","scenario":null},{"value":"0,00E+00","module":"B5","scenario":null},{"value":"4,73E-05","module":"B6","scenario":null},{"value":"0,00E+00","module":"B7","scenario":null},{"value":"0,00E+00","module":"C1","scenario":null},{"value":"1,88E-07","module":"C2","scenario":null},{"value":"4,84E-08","module":"C3","scenario":null},{"value":"3,92E-08","module":"C4","scenario":null},{"value":"-7,71E-05","module":"D","scenario":null},{"value":"5,46E-04","module":"A1A3","scenario":null}]},{"parameter":"EP-marine","unit":"kg N-eq","values":[{"value":"4,10E-03","module":"A1","scenario":null},{"value":"5,83E-04","module":"A2","scenario":null},{"value":"6,17E-05","module":"A3","scenario":null},{"value":"9,60E-05","module":"A4","scenario":null},{"value":"9,82E-05","module":"A5","scenario":null},{"value":"0,00E+00","module":"B1","scenario":null},{"value":"0,00E+00","module":"B2","scenario":null},{"value":"0,00E+00","module":"B3","scenario":null},{"value":"0,00E+00","module":"B4","scenario":null},{"value":"0,00E+00","module":"B5","scenario":null},{"value":"7,47E-04","module":"B6","scenario":null},{"value":"0,00E+00","module":"B7","scenario":null},{"value":"0,00E+00","module":"C1","scenario":null},{"value":"2,90E-05","module":"C2","scenario":null},{"value":"2,69E-05","module":"C3","scenario":null},{"value":"2,34E-05","module":"C4","scenario":null},{"value":"-5,03E-04","module":"D","scenario":null},{"value":"4,75E-03","module":"A1A3","scenario":null}]},{"parameter":"EP-terrestrial","unit":"mol N-eq.","values":[{"value":"5,98E-02","module":"A1","scenario":null},{"value":"6,47E-03","module":"A2","scenario":null},{"value":"6,88E-04","module":"A3","scenario":null},{"value":"1,06E-03","module":"A4","scenario":null},{"value":"1,37E-03","module":"A5","scenario":null},{"value":"0,00E+00","module":"B1","scenario":null},{"value":"0,00E+00","module":"B2","scenario":null},{"value":"0,00E+00","module":"B3","scenario":null},{"value":"0,00E+00","module":"B4","scenario":null},{"value":"0,00E+00","module":"B5","scenario":null},{"value":"9,39E-03","module":"B6","scenario":null},{"value":"0,00E+00","module":"B7","scenario":null},{"value":"0,00E+00","module":"C1","scenario":null},{"value":"3,21E-04","module":"C2","scenario":null},{"value":"2,77E-04","module":"C3","scenario":null},{"value":"8,02E-05","module":"C4","scenario":null},{"value":"-7,61E-03","module":"D","scenario":null},{"value":"6,70E-02","module":"A1A3","scenario":null}]},{"parameter":"GWP-IOBC","unit":"kg CO2-eq","values":[{"value":"1,59E+00","module":"A1","scenario":null},{"value":"1,27E-01","module":"A2","scenario":null},{"value":"2,83E-02","module":"A3","scenario":null},{"value":"7,60E-02","module":"A4","scenario":null},{"value":"4,24E-02","module":"A5","scenario":null},{"value":"0,00E+00","module":"B1","scenario":null},{"value":"0,00E+00","module":"B2","scenario":null},{"value":"0,00E+00","module":"B3","scenario":null},{"value":"0,00E+00","module":"B4","scenario":null},{"value":"0,00E+00","module":"B5","scenario":null},{"value":"1,43E+00","module":"B6","scenario":null},{"value":"0,00E+00","module":"B7","scenario":null},{"value":"0,00E+00","module":"C1","scenario":null},{"value":"2,40E-02","module":"C2","scenario":null},{"value":"2,75E-01","module":"C3","scenario":null},{"value":"1,71E-02","module":"C4","scenario":null},{"value":"-4,77E-02","module":"D","scenario":null},{"value":"1,75E+00","module":"A1A3","scenario":null}]}],"additional_environmental_impact":[{"parameter":"PM","unit":"Disease incidence","values":[{"value":"1,80E-07","module":"A1","scenario":null},{"value":"6,66E-09","module":"A2","scenario":null},{"value":"2,92E-09","module":"A3","scenario":null},{"value":"6,68E-09","module":"A4","scenario":null},{"value":"3,94E-09","module":"A5","scenario":null},{"value":"0,00E+00","module":"B1","scenario":null},{"value":"0,00E+00","module":"B2","scenario":null},{"value":"0,00E+00","module":"B3","scenario":null},{"value":"0,00E+00","module":"B4","scenario":null},{"value":"0,00E+00","module":"B5","scenario":null},{"value":"2,12E-08","module":"B6","scenario":null},{"value":"0,00E+00","module":"B7","scenario":null},{"value":"0,00E+00","module":"C1","scenario":null},{"value":"1,72E-09","module":"C2","scenario":null},{"value":"2,48E-10","module":"C3","scenario":null},{"value":"3,70E-10","module":"C4","scenario":null},{"value":"-3,03E-08","module":"D","scenario":null},{"value":"1,89E-07","module":"A1A3","scenario":null}]},{"parameter":"ETP-fw","unit":"CTUe","values":[{"value":"7,32E+02","module":"A1","scenario":null},{"value":"1,20E+00","module":"A2","scenario":null},{"value":"2,04E+00","module":"A3","scenario":null},{"value":"8,64E-01","module":"A4","scenario":null},{"value":"1,60E+01","module":"A5","scenario":null},{"value":"0,00E+00","module":"B1","scenario":null},{"value":"0,00E+00","module":"B2","scenario":null},{"value":"0,00E+00","module":"B3","scenario":null},{"value":"0,00E+00","module":"B4","scenario":null},{"value":"0,00E+00","module":"B5","scenario":null},{"value":"2,29E+01","module":"B6","scenario":null},{"value":"0,00E+00","module":"B7","scenario":null},{"value":"0,00E+00","module":"C1","scenario":null},{"value":"2,66E-01","module":"C2","scenario":null},{"value":"4,98E-01","module":"C3","scenario":null},{"value":"6,16E+01","module":"C4","scenario":null},{"value":"-1,05E+02","module":"D","scenario":null},{"value":"7,35E+02","module":"A1A3","scenario":null}]},{"parameter":"HTP-c","unit":"CTUh","values":[{"value":"1,38E-08","module":"A1","scenario":null},{"value":"0,00E+00","module":"A2","scenario":null},{"value":"4,20E-11","module":"A3","scenario":null},{"value":"0,00E+00","module":"A4","scenario":null},{"value":"2,77E-10","module":"A5","scenario":null},{"value":"0,00E+00","module":"B1","scenario":null},{"value":"0,00E+00","module":"B2","scenario":null},{"value":"0,00E+00","module":"B3","scenario":null},{"value":"0,00E+00","module":"B4","scenario":null},{"value":"0,00E+00","module":"B5","scenario":null},{"value":"5,73E-10","module":"B6","scenario":null},{"value":"0,00E+00","module":"B7","scenario":null},{"value":"0,00E+00","module":"C1","scenario":null},{"value":"0,00E+00","module":"C2","scenario":null},{"value":"1,40E-11","module":"C3","scenario":null},{"value":"4,00E-12","module":"C4","scenario":null},{"value":"-1,48E-09","module":"D","scenario":null},{"value":"1,38E-08","module":"A1A3","scenario":null}]},{"parameter":"HTP-nc","unit":"CTUh","values":[{"value":"1,03E-06","module":"A1","scenario":null},{"value":"1,37E-09","module":"A2","scenario":null},{"value":"1,06E-09","module":"A3","scenario":null},{"value":"8,36E-10","module":"A4","scenario":null},{"value":"2,06E-08","module":"A5","scenario":null},{"value":"0,00E+00","module":"B1","scenario":null},{"value":"0,00E+00","module":"B2","scenario":null},{"value":"0,00E+00","module":"B3","scenario":null},{"value":"0,00E+00","module":"B4","scenario":null},{"value":"0,00E+00","module":"B5","scenario":null},{"value":"1,48E-08","module":"B6","scenario":null},{"value":"0,00E+00","module":"B7","scenario":null},{"value":"0,00E+00","module":"C1","scenario":null},{"value":"2,87E-10","module":"C2","scenario":null},{"value":"6,48E-10","module":"C3","scenario":null},{"value":"7,10E-11","module":"C4","scenario":null},{"value":"-1,26E-07","module":"D","scenario":null},{"value":"1,03E-06","module":"A1A3","scenario":null}]},{"parameter":"SQP","unit":"-","values":[{"value":"1,48E+01","module":"A1","scenario":null},{"value":"8,31E-01","module":"A2","scenario":null},{"value":"2,11E+00","module":"A3","scenario":null},{"value":"1,35E+00","module":"A4","scenario":null},{"value":"3,86E-01","module":"A5","scenario":null},{"value":"0,00E+00","module":"B1","scenario":null},{"value":"0,00E+00","module":"B2","scenario":null},{"value":"0,00E+00","module":"B3","scenario":null},{"value":"0,00E+00","module":"B4","scenario":null},{"value":"0,00E+00","module":"B5","scenario":null},{"value":"1,99E+01","module":"B6","scenario":null},{"value":"0,00E+00","module":"B7","scenario":null},{"value":"0,00E+00","module":"C1","scenario":null},{"value":"2,49E-01","module":"C2","scenario":null},{"value":"6,18E-03","module":"C3","scenario":null},{"value":"1,56E-01","module":"C4","scenario":null},{"value":"-2,80E+00","module":"D","scenario":null},{"value":"1,77E+01","module":"A1A3","scenario":null}]},{"parameter":"IRP","unit":"kBq U235-eq","values":[{"value":"8,52E-02","module":"A1","scenario":null},{"value":"7,79E-03","module":"A2","scenario":null},{"value":"2,52E-01","module":"A3","scenario":null},{"value":"5,16E-03","module":"A4","scenario":null},{"value":"7,03E-03","module":"A5","scenario":null},{"value":"0,00E+00","module":"B1","scenario":null},{"value":"0,00E+00","module":"B2","scenario":null},{"value":"0,00E+00","module":"B3","scenario":null},{"value":"0,00E+00","module":"B4","scenario":null},{"value":"0,00E+00","module":"B5","scenario":null},{"value":"8,02E-01","module":"B6","scenario":null},{"value":"0,00E+00","module":"B7","scenario":null},{"value":"0,00E+00","module":"C1","scenario":null},{"value":"1,58E-03","module":"C2","scenario":null},{"value":"8,53E-05","module":"C3","scenario":null},{"value":"3,50E-04","module":"C4","scenario":null},{"value":"-2,17E-03","module":"D","scenario":null},{"value":"3,45E-01","module":"A1A3","scenario":null}]}],"resource_use":[{"parameter":"PERE","unit":"MJ","values":[{"value":"4,29E+00","module":"A1","scenario":null},{"value":"1,97E-02","module":"A2","scenario":null},{"value":"4,47E-01","module":"A3","scenario":null},{"value":"1,49E-02","module":"A4","scenario":null},{"value":"9,56E-02","module":"A5","scenario":null},{"value":"0,00E+00","module":"B1","scenario":null},{"value":"0,00E+00","module":"B2","scenario":null},{"value":"0,00E+00","module":"B3","scenario":null},{"value":"0,00E+00","module":"B4","scenario":null},{"value":"0,00E+00","module":"B5","scenario":null},{"value":"1,01E+01","module":"B6","scenario":null},{"value":"0,00E+00","module":"B7","scenario":null},{"value":"0,00E+00","module":"C1","scenario":null},{"value":"5,09E-03","module":"C2","scenario":null},{"value":"1,86E-03","module":"C3","scenario":null},{"value":"5,88E-03","module":"C4","scenario":null},{"value":"-1,62E+00","module":"D","scenario":null},{"value":"4,75E+00","module":"A1A3","scenario":null}]},{"parameter":"PERM","unit":"","values":[{"value":"2,33E-02","module":"A1","scenario":null},{"value":"0,00E+00","module":"A2","scenario":null},{"value":"0,00E+00","module":"A3","scenario":null},{"value":"0,00E+00","module":"A4","scenario":null},{"value":"1,40E-05","module":"A5","scenario":null},{"value":"0,00E+00","module":"B1","scenario":null},{"value":"0,00E+00","module":"B2","scenario":null},{"value":"0,00E+00","module":"B3","scenario":null},{"value":"0,00E+00","module":"B4","scenario":null},{"value":"0,00E+00","module":"B5","scenario":null},{"value":"0,00E+00","module":"B6","scenario":null},{"value":"0,00E+00","module":"B7","scenario":null},{"value":"0,00E+00","module":"C1","scenario":null},{"value":"0,00E+00","module":"C2","scenario":null},{"value":"-2,26E-02","module":"C3","scenario":null},{"value":"0,00E+00","module":"C4","scenario":null},{"value":"0,00E+00","module":"D","scenario":null},{"value":"2,33E-02","module":"A1A3","scenario":null}]},{"parameter":"PERT","unit":"MJ","values":[{"value":"4,31E+00","module":"A1","scenario":null},{"value":"1,97E-02","module":"A2","scenario":null},{"value":"4,47E-01","module":"A3","scenario":null},{"value":"1,49E-02","module":"A4","scenario":null},{"value":"9,56E-02","module":"A5","scenario":null},{"value":"0,00E+00","module":"B1","scenario":null},{"value":"0,00E+00","module":"B2","scenario":null},{"value":"0,00E+00","module":"B3","scenario":null},{"value":"0,00E+00","module":"B4","scenario":null},{"value":"0,00E+00","module":"B5","scenario":null},{"value":"1,01E+01","module":"B6","scenario":null},{"value":"0,00E+00","module":"B7","scenario":null},{"value":"0,00E+00","module":"C1","scenario":null},{"value":"5,09E-03","module":"C2","scenario":null},{"value":"-2,07E-02","module":"C3","scenario":null},{"value":"5,88E-03","module":"C4","scenario":null},{"value":"-1,62E+00","module":"D","scenario":null},{"value":"4,78E+00","module":"A1A3","scenario":null}]},{"parameter":"PENRE","unit":"MJ","values":[{"value":"1,99E+01","module":"A1","scenario":null},{"value":"1,79E+00","module":"A2","scenario":null},{"value":"5,71E+00","module":"A3","scenario":null},{"value":"1,18E+00","module":"A4","scenario":null},{"value":"5,75E-01","module":"A5","scenario":null},{"value":"0,00E+00","module":"B1","scenario":null},{"value":"0,00E+00","module":"B2","scenario":null},{"value":"0,00E+00","module":"B3","scenario":null},{"value":"0,00E+00","module":"B4","scenario":null},{"value":"0,00E+00","module":"B5","scenario":null},{"value":"3,38E+01","module":"B6","scenario":null},{"value":"0,00E+00","module":"B7","scenario":null},{"value":"0,00E+00","module":"C1","scenario":null},{"value":"3,61E-01","module":"C2","scenario":null},{"value":"3,49E-02","module":"C3","scenario":null},{"value":"5,94E-02","module":"C4","scenario":null},{"value":"-8,21E-01","module":"D","scenario":null},{"value":"2,74E+01","module":"A1A3","scenario":null}]},{"parameter":"PENRM","unit":"MJ","values":[{"value":"4,21E+00","module":"A1","scenario":null},{"value":"0,00E+00","module":"A2","scenario":null},{"value":"0,00E+00","module":"A3","scenario":null},{"value":"0,00E+00","module":"A4","scenario":null},{"value":"6,01E-03","module":"A5","scenario":null},{"value":"0,00E+00","module":"B1","scenario":null},{"value":"0,00E+00","module":"B2","scenario":null},{"value":"0,00E+00","module":"B3","scenario":null},{"value":"0,00E+00","module":"B4","scenario":null},{"value":"0,00E+00","module":"B5","scenario":null},{"value":"0,00E+00","module":"B6","scenario":null},{"value":"0,00E+00","module":"B7","scenario":null},{"value":"-2,83E-02","module":"C1","scenario":null},{"value":"0,00E+00","module":"C2","scenario":null},{"value":"-3,88E+00","module":"C3","scenario":null},{"value":"0,00E+00","module":"C4","scenario":null},{"value":"0,00E+00","module":"D","scenario":null},{"value":"4,21E+00","module":"A1A3","scenario":null}]},{"parameter":"PENRT","unit":"MJ","values":[{"value":"2,41E+01","module":"A1","scenario":null},{"value":"1,79E+00","module":"A2","scenario":null},{"value":"5,71E+00","module":"A3","scenario":null},{"value":"1,18E+00","module":"A4","scenario":null},{"value":"5,81E-01","module":"A5","scenario":null},{"value":"0,00E+00","module":"B1","scenario":null},{"value":"0,00E+00","module":"B2","scenario":null},{"value":"0,00E+00","module":"B3","scenario":null},{"value":"0,00E+00","module":"B4","scenario":null},{"value":"0,00E+00","module":"B5","scenario":null},{"value":"3,38E+01","module":"B6","scenario":null},{"value":"0,00E+00","module":"B7","scenario":null},{"value":"-2,83E-02","module":"C1","scenario":null},{"value":"3,61E-01","module":"C2","scenario":null},{"value":"-3,85E+00","module":"C3","scenario":null},{"value":"5,94E-02","module":"C4","scenario":null},{"value":"-8,21E-01","module":"D","scenario":null},{"value":"3,16E+01","module":"A1A3","scenario":null}]},{"parameter":"SM","unit":"kg","values":[{"value":"5,39E-02","module":"A1","scenario":null},{"value":"0,00E+00","module":"A2","scenario":null},{"value":"9,08E-04","module":"A3","scenario":null},{"value":"0,00E+00","module":"A4","scenario":null},{"value":"1,10E-03","module":"A5","scenario":null},{"value":"0,00E+00","module":"B1","scenario":null},{"value":"0,00E+00","module":"B2","scenario":null},{"value":"0,00E+00","module":"B3","scenario":null},{"value":"0,00E+00","module":"B4","scenario":null},{"value":"0,00E+00","module":"B5","scenario":null},{"value":"0,00E+00","module":"B6","scenario":null},{"value":"0,00E+00","module":"B7","scenario":null},{"value":"0,00E+00","module":"C1","scenario":null},{"value":"0,00E+00","module":"C2","scenario":null},{"value":"0,00E+00","module":"C3","scenario":null},{"value":"0,00E+00","module":"C4","scenario":null},{"value":"1,96E-02","module":"D","scenario":null},{"value":"5,48E-02","module":"A1A3","scenario":null}]},{"parameter":"RSF","unit":"MJ","values":[{"value":"9,38E-02","module":"A1","scenario":null},{"value":"6,56E-04","module":"A2","scenario":null},{"value":"3,71E-04","module":"A3","scenario":null},{"value":"5,20E-04","module":"A4","scenario":null},{"value":"1,91E-03","module":"A5","scenario":null},{"value":"0,00E+00","module":"B1","scenario":null},{"value":"0,00E+00","module":"B2","scenario":null},{"value":"0,00E+00","module":"B3","scenario":null},{"value":"0,00E+00","module":"B4","scenario":null},{"value":"0,00E+00","module":"B5","scenario":null},{"value":"1,18E-01","module":"B6","scenario":null},{"value":"0,00E+00","module":"B7","scenario":null},{"value":"0,00E+00","module":"C1","scenario":null},{"value":"1,82E-04","module":"C2","scenario":null},{"value":"4,06E-05","module":"C3","scenario":null},{"value":"1,22E-04","module":"C4","scenario":null},{"value":"1,62E-03","module":"D","scenario":null},{"value":"9,48E-02","module":"A1A3","scenario":null}]},{"parameter":"NRSF","unit":"MJ","values":[{"value":"5,35E-03","module":"A1","scenario":null},{"value":"1,93E-03","module":"A2","scenario":null},{"value":"4,42E-04","module":"A3","scenario":null},{"value":"1,74E-03","module":"A4","scenario":null},{"value":"1,96E-04","module":"A5","scenario":null},{"value":"0,00E+00","module":"B1","scenario":null},{"value":"0,00E+00","module":"B2","scenario":null},{"value":"0,00E+00","module":"B3","scenario":null},{"value":"0,00E+00","module":"B4","scenario":null},{"value":"0,00E+00","module":"B5","scenario":null},{"value":"3,78E-01","module":"B6","scenario":null},{"value":"0,00E+00","module":"B7","scenario":null},{"value":"0,00E+00","module":"C1","scenario":null},{"value":"6,51E-04","module":"C2","scenario":null},{"value":"0,00E+00","module":"C3","scenario":null},{"value":"1,01E-04","module":"C4","scenario":null},{"value":"-7,78E-02","module":"D","scenario":null},{"value":"7,72E-03","module":"A1A3","scenario":null}]},{"parameter":"FW","unit":"m3","values":[{"value":"7,24E-02","module":"A1","scenario":null},{"value":"1,48E-04","module":"A2","scenario":null},{"value":"2,02E-03","module":"A3","scenario":null},{"value":"1,34E-04","module":"A4","scenario":null},{"value":"1,50E-03","module":"A5","scenario":null},{"value":"0,00E+00","module":"B1","scenario":null},{"value":"0,00E+00","module":"B2","scenario":null},{"value":"0,00E+00","module":"B3","scenario":null},{"value":"0,00E+00","module":"B4","scenario":null},{"value":"0,00E+00","module":"B5","scenario":null},{"value":"3,24E-02","module":"B6","scenario":null},{"value":"0,00E+00","module":"B7","scenario":null},{"value":"0,00E+00","module":"C1","scenario":null},{"value":"3,80E-05","module":"C2","scenario":null},{"value":"2,78E-04","module":"C3","scenario":null},{"value":"7,60E-05","module":"C4","scenario":null},{"value":"-3,30E-03","module":"D","scenario":null},{"value":"7,46E-02","module":"A1A3","scenario":null}]}],"end_of_life_waste":[{"parameter":"HWD","unit":"kg","values":[{"value":"1,11E-02","module":"A1","scenario":null},{"value":"8,39E-05","module":"A2","scenario":null},{"value":"5,31E-03","module":"A3","scenario":null},{"value":"6,47E-05","module":"A4","scenario":null},{"value":"5,07E-04","module":"A5","scenario":null},{"value":"0,00E+00","module":"B1","scenario":null},{"value":"0,00E+00","module":"B2","scenario":null},{"value":"0,00E+00","module":"B3","scenario":null},{"value":"0,00E+00","module":"B4","scenario":null},{"value":"0,00E+00","module":"B5","scenario":null},{"value":"1,80E-03","module":"B6","scenario":null},{"value":"0,00E+00","module":"B7","scenario":null},{"value":"0,00E+00","module":"C1","scenario":null},{"value":"1,84E-05","module":"C2","scenario":null},{"value":"0,00E+00","module":"C3","scenario":null},{"value":"8,84E-03","module":"C4","scenario":null},{"value":"-7,68E-04","module":"D","scenario":null},{"value":"1,64E-02","module":"A1A3","scenario":null}]},{"parameter":"NHWD","unit":"kg","values":[{"value":"5,09E-01","module":"A1","scenario":null},{"value":"5,28E-02","module":"A2","scenario":null},{"value":"2,88E-02","module":"A3","scenario":null},{"value":"1,03E-01","module":"A4","scenario":null},{"value":"1,83E-02","module":"A5","scenario":null},{"value":"0,00E+00","module":"B1","scenario":null},{"value":"0,00E+00","module":"B2","scenario":null},{"value":"0,00E+00","module":"B3","scenario":null},{"value":"0,00E+00","module":"B4","scenario":null},{"value":"0,00E+00","module":"B5","scenario":null},{"value":"9,21E-02","module":"B6","scenario":null},{"value":"0,00E+00","module":"B7","scenario":null},{"value":"0,00E+00","module":"C1","scenario":null},{"value":"1,73E-02","module":"C2","scenario":null},{"value":"0,00E+00","module":"C3","scenario":null},{"value":"2,14E-01","module":"C4","scenario":null},{"value":"-3,75E-02","module":"D","scenario":null},{"value":"5,90E-01","module":"A1A3","scenario":null}]},{"parameter":"RWD","unit":"kg","values":[{"value":"7,59E-05","module":"A1","scenario":null},{"value":"1,23E-05","module":"A2","scenario":null},{"value":"9,72E-05","module":"A3","scenario":null},{"value":"8,06E-06","module":"A4","scenario":null},{"value":"3,89E-06","module":"A5","scenario":null},{"value":"0,00E+00","module":"B1","scenario":null},{"value":"0,00E+00","module":"B2","scenario":null},{"value":"0,00E+00","module":"B3","scenario":null},{"value":"0,00E+00","module":"B4","scenario":null},{"value":"0,00E+00","module":"B5","scenario":null},{"value":"3,67E-04","module":"B6","scenario":null},{"value":"0,00E+00","module":"B7","scenario":null},{"value":"0,00E+00","module":"C1","scenario":null},{"value":"2,46E-06","module":"C2","scenario":null},{"value":"0,00E+00","module":"C3","scenario":null},{"value":"4,07E-07","module":"C4","scenario":null},{"value":"-1,84E-06","module":"D","scenario":null},{"value":"1,85E-04","module":"A1A3","scenario":null}]}],"end_of_life_flow":[{"parameter":"CRU","unit":"kg","values":[{"value":"0,00E+00","module":"A1","scenario":null},{"value":"0,00E+00","module":"A2","scenario":null},{"value":"0,00E+00","module":"A3","scenario":null},{"value":"0,00E+00","module":"A4","scenario":null},{"value":"0,00E+00","module":"A5","scenario":null},{"value":"0,00E+00","module":"B1","scenario":null},{"value":"0,00E+00","module":"B2","scenario":null},{"value":"0,00E+00","module":"B3","scenario":null},{"value":"0,00E+00","module":"B4","scenario":null},{"value":"0,00E+00","module":"B5","scenario":null},{"value":"0,00E+00","module":"B6","scenario":null},{"value":"0,00E+00","module":"B7","scenario":null},{"value":"0,00E+00","module":"C1","scenario":null},{"value":"0,00E+00","module":"C2","scenario":null},{"value":"0,00E+00","module":"C3","scenario":null},{"value":"0,00E+00","module":"C4","scenario":null},{"value":"0,00E+00","module":"D","scenario":null},{"value":"0,00E+00","module":"A1A3","scenario":null}]},{"parameter":"MFR","unit":"kg","values":[{"value":"0,00E+00","module":"A1","scenario":null},{"value":"0,00E+00","module":"A2","scenario":null},{"value":"2,83E-02","module":"A3","scenario":null},{"value":"0,00E+00","module":"A4","scenario":null},{"value":"3,55E-03","module":"A5","scenario":null},{"value":"0,00E+00","module":"B1","scenario":null},{"value":"0,00E+00","module":"B2","scenario":null},{"value":"0,00E+00","module":"B3","scenario":null},{"value":"0,00E+00","module":"B4","scenario":null},{"value":"0,00E+00","module":"B5","scenario":null},{"value":"0,00E+00","module":"B6","scenario":null},{"value":"0,00E+00","module":"B7","scenario":null},{"value":"0,00E+00","module":"C1","scenario":null},{"value":"0,00E+00","module":"C2","scenario":null},{"value":"1,49E-01","module":"C3","scenario":null},{"value":"9,87E-06","module":"C4","scenario":null},{"value":"-7,66E-04","module":"D","scenario":null},{"value":"2,83E-02","module":"A1A3","scenario":null}]},{"parameter":"MER","unit":"kg","values":[{"value":"0,00E+00","module":"A1","scenario":null},{"value":"0,00E+00","module":"A2","scenario":null},{"value":"2,38E-02","module":"A3","scenario":null},{"value":"0,00E+00","module":"A4","scenario":null},{"value":"2,76E-03","module":"A5","scenario":null},{"value":"0,00E+00","module":"B1","scenario":null},{"value":"0,00E+00","module":"B2","scenario":null},{"value":"0,00E+00","module":"B3","scenario":null},{"value":"0,00E+00","module":"B4","scenario":null},{"value":"0,00E+00","module":"B5","scenario":null},{"value":"0,00E+00","module":"B6","scenario":null},{"value":"0,00E+00","module":"B7","scenario":null},{"value":"0,00E+00","module":"C1","scenario":null},{"value":"0,00E+00","module":"C2","scenario":null},{"value":"1,14E-01","module":"C3","scenario":null},{"value":"2,41E-07","module":"C4","scenario":null},{"value":"-1,01E-04","module":"D","scenario":null},{"value":"2,38E-02","module":"A1A3","scenario":null}]},{"parameter":"EEE","unit":"MJ","values":[{"value":"0,00E+00","module":"A1","scenario":null},{"value":"0,00E+00","module":"A2","scenario":null},{"value":"1,59E-02","module":"A3","scenario":null},{"value":"0,00E+00","module":"A4","scenario":null},{"value":"3,88E-03","module":"A5","scenario":null},{"value":"0,00E+00","module":"B1","scenario":null},{"value":"0,00E+00","module":"B2","scenario":null},{"value":"0,00E+00","module":"B3","scenario":null},{"value":"0,00E+00","module":"B4","scenario":null},{"value":"0,00E+00","module":"B5","scenario":null},{"value":"0,00E+00","module":"B6","scenario":null},{"value":"0,00E+00","module":"B7","scenario":null},{"value":"0,00E+00","module":"C1","scenario":null},{"value":"0,00E+00","module":"C2","scenario":null},{"value":"1,78E-01","module":"C3","scenario":null},{"value":"1,57E-05","module":"C4","scenario":null},{"value":"-2,47E-04","module":"D","scenario":null},{"value":"1,59E-02","module":"A1A3","scenario":null}]},{"parameter":"EET","unit":"MJ","values":[{"value":"0,00E+00","module":"A1","scenario":null},{"value":"0,00E+00","module":"A2","scenario":null},{"value":"2,41E-01","module":"A3","scenario":null},{"value":"0,00E+00","module":"A4","scenario":null},{"value":"5,87E-02","module":"A5","scenario":null},{"value":"0,00E+00","module":"B1","scenario":null},{"value":"0,00E+00","module":"B2","scenario":null},{"value":"0,00E+00","module":"B3","scenario":null},{"value":"0,00E+00","module":"B4","scenario":null},{"value":"0,00E+00","module":"B5","scenario":null},{"value":"0,00E+00","module":"B6","scenario":null},{"value":"0,00E+00","module":"B7","scenario":null},{"value":"0,00E+00","module":"C1","scenario":null},{"value":"0,00E+00","module":"C2","scenario":null},{"value":"2,69E+00","module":"C3","scenario":null},{"value":"2,37E-04","module":"C4","scenario":null},{"value":"-3,74E-03","module":"D","scenario":null},{"value":"2,41E-01","module":"A1A3","scenario":null}]}]}