{"product_name":"BFOU M 0.6/1kV 3X 4/6mm\u00b2","epd_id":"NEPD-4311-3545-EN","declared_unit":{"unit":"m","amount":1},"compliance":["EN 15804+A2","ISO 14025","ISO 21930"],"producer_name":"Prysmian Group Norge AS","environmental_impact":[{"parameter":"GWP-total","unit":"kg CO2-eq","values":[{"value":"1,52E+00","module":"A1","scenario":null},{"value":"5,74E-02","module":"A2","scenario":null},{"value":"8,51E-02","module":"A3","scenario":null},{"value":"1,35E-02","module":"A4","scenario":null},{"value":"3,82E-02","module":"A5","scenario":null},{"value":"0,00E+00","module":"B1","scenario":null},{"value":"0,00E+00","module":"B2","scenario":null},{"value":"0,00E+00","module":"B3","scenario":null},{"value":"0,00E+00","module":"B4","scenario":null},{"value":"0,00E+00","module":"B5","scenario":null},{"value":"9,02E-02","module":"B6","scenario":null},{"value":"0,00E+00","module":"B7","scenario":null},{"value":"0,00E+00","module":"C1","scenario":null},{"value":"2,48E-02","module":"C2","scenario":null},{"value":"3,48E-01","module":"C3","scenario":null},{"value":"1,74E-02","module":"C4","scenario":null},{"value":"-2,31E-01","module":"D","scenario":null},{"value":"1,66E+00","module":"A1A3","scenario":null}]},{"parameter":"GWP-fossil","unit":"kg CO2-eq","values":[{"value":"1,50E+00","module":"A1","scenario":null},{"value":"5,74E-02","module":"A2","scenario":null},{"value":"7,52E-02","module":"A3","scenario":null},{"value":"1,35E-02","module":"A4","scenario":null},{"value":"3,75E-02","module":"A5","scenario":null},{"value":"0,00E+00","module":"B1","scenario":null},{"value":"0,00E+00","module":"B2","scenario":null},{"value":"0,00E+00","module":"B3","scenario":null},{"value":"0,00E+00","module":"B4","scenario":null},{"value":"0,00E+00","module":"B5","scenario":null},{"value":"8,74E-02","module":"B6","scenario":null},{"value":"0,00E+00","module":"B7","scenario":null},{"value":"0,00E+00","module":"C1","scenario":null},{"value":"2,48E-02","module":"C2","scenario":null},{"value":"3,37E-01","module":"C3","scenario":null},{"value":"1,74E-02","module":"C4","scenario":null},{"value":"-2,29E-01","module":"D","scenario":null},{"value":"1,63E+00","module":"A1A3","scenario":null}]},{"parameter":"GWP-biogenic","unit":"kg CO2-eq","values":[{"value":"2,15E-02","module":"A1","scenario":null},{"value":"2,34E-05","module":"A2","scenario":null},{"value":"9,79E-03","module":"A3","scenario":null},{"value":"5,54E-06","module":"A4","scenario":null},{"value":"6,58E-04","module":"A5","scenario":null},{"value":"0,00E+00","module":"B1","scenario":null},{"value":"0,00E+00","module":"B2","scenario":null},{"value":"0,00E+00","module":"B3","scenario":null},{"value":"0,00E+00","module":"B4","scenario":null},{"value":"0,00E+00","module":"B5","scenario":null},{"value":"2,42E-03","module":"B6","scenario":null},{"value":"0,00E+00","module":"B7","scenario":null},{"value":"0,00E+00","module":"C1","scenario":null},{"value":"1,01E-05","module":"C2","scenario":null},{"value":"1,14E-02","module":"C3","scenario":null},{"value":"1,45E-06","module":"C4","scenario":null},{"value":"-1,01E-03","module":"D","scenario":null},{"value":"3,13E-02","module":"A1A3","scenario":null}]},{"parameter":"GWP-luluc","unit":"kg CO2-eq","values":[{"value":"1,41E-03","module":"A1","scenario":null},{"value":"1,74E-05","module":"A2","scenario":null},{"value":"1,33E-04","module":"A3","scenario":null},{"value":"3,94E-06","module":"A4","scenario":null},{"value":"2,83E-05","module":"A5","scenario":null},{"value":"0,00E+00","module":"B1","scenario":null},{"value":"0,00E+00","module":"B2","scenario":null},{"value":"0,00E+00","module":"B3","scenario":null},{"value":"0,00E+00","module":"B4","scenario":null},{"value":"0,00E+00","module":"B5","scenario":null},{"value":"3,60E-04","module":"B6","scenario":null},{"value":"0,00E+00","module":"B7","scenario":null},{"value":"0,00E+00","module":"C1","scenario":null},{"value":"8,66E-06","module":"C2","scenario":null},{"value":"1,40E-06","module":"C3","scenario":null},{"value":"7,74E-07","module":"C4","scenario":null},{"value":"-8,81E-04","module":"D","scenario":null},{"value":"1,56E-03","module":"A1A3","scenario":null}]},{"parameter":"ODP","unit":"kg CFC11-eq","values":[{"value":"8,71E-07","module":"A1","scenario":null},{"value":"1,32E-08","module":"A2","scenario":null},{"value":"2,95E-09","module":"A3","scenario":null},{"value":"3,12E-09","module":"A4","scenario":null},{"value":"1,76E-08","module":"A5","scenario":null},{"value":"0,00E+00","module":"B1","scenario":null},{"value":"0,00E+00","module":"B2","scenario":null},{"value":"0,00E+00","module":"B3","scenario":null},{"value":"0,00E+00","module":"B4","scenario":null},{"value":"0,00E+00","module":"B5","scenario":null},{"value":"5,99E-09","module":"B6","scenario":null},{"value":"0,00E+00","module":"B7","scenario":null},{"value":"0,00E+00","module":"C1","scenario":null},{"value":"5,65E-09","module":"C2","scenario":null},{"value":"7,51E-10","module":"C3","scenario":null},{"value":"7,74E-10","module":"C4","scenario":null},{"value":"-1,40E-03","module":"D","scenario":null},{"value":"8,87E-07","module":"A1A3","scenario":null}]},{"parameter":"AP","unit":"mol H+-eq","values":[{"value":"4,94E-02","module":"A1","scenario":null},{"value":"2,74E-04","module":"A2","scenario":null},{"value":"2,83E-04","module":"A3","scenario":null},{"value":"5,68E-05","module":"A4","scenario":null},{"value":"9,93E-04","module":"A5","scenario":null},{"value":"0,00E+00","module":"B1","scenario":null},{"value":"0,00E+00","module":"B2","scenario":null},{"value":"0,00E+00","module":"B3","scenario":null},{"value":"0,00E+00","module":"B4","scenario":null},{"value":"0,00E+00","module":"B5","scenario":null},{"value":"6,83E-04","module":"B6","scenario":null},{"value":"0,00E+00","module":"B7","scenario":null},{"value":"0,00E+00","module":"C1","scenario":null},{"value":"1,01E-04","module":"C2","scenario":null},{"value":"7,56E-05","module":"C3","scenario":null},{"value":"2,01E-05","module":"C4","scenario":null},{"value":"-3,54E-02","module":"D","scenario":null},{"value":"5,00E-02","module":"A1A3","scenario":null}]},{"parameter":"POCP","unit":"kg NMVOC-eq","values":[{"value":"1,38E-02","module":"A1","scenario":null},{"value":"2,79E-04","module":"A2","scenario":null},{"value":"1,34E-04","module":"A3","scenario":null},{"value":"6,07E-05","module":"A4","scenario":null},{"value":"2,80E-04","module":"A5","scenario":null},{"value":"0,00E+00","module":"B1","scenario":null},{"value":"0,00E+00","module":"B2","scenario":null},{"value":"0,00E+00","module":"B3","scenario":null},{"value":"0,00E+00","module":"B4","scenario":null},{"value":"0,00E+00","module":"B5","scenario":null},{"value":"2,63E-04","module":"B6","scenario":null},{"value":"0,00E+00","module":"B7","scenario":null},{"value":"0,00E+00","module":"C1","scenario":null},{"value":"1,02E-04","module":"C2","scenario":null},{"value":"8,93E-05","module":"C3","scenario":null},{"value":"2,64E-05","module":"C4","scenario":null},{"value":"-6,24E-03","module":"D","scenario":null},{"value":"1,42E-02","module":"A1A3","scenario":null}]},{"parameter":"ADPE","unit":"kg Sb-eq","values":[{"value":"7,11E-04","module":"A1","scenario":null},{"value":"9,95E-07","module":"A2","scenario":null},{"value":"2,44E-06","module":"A3","scenario":null},{"value":"2,31E-07","module":"A4","scenario":null},{"value":"1,42E-05","module":"A5","scenario":null},{"value":"0,00E+00","module":"B1","scenario":null},{"value":"0,00E+00","module":"B2","scenario":null},{"value":"0,00E+00","module":"B3","scenario":null},{"value":"0,00E+00","module":"B4","scenario":null},{"value":"0,00E+00","module":"B5","scenario":null},{"value":"6,52E-06","module":"B6","scenario":null},{"value":"0,00E+00","module":"B7","scenario":null},{"value":"0,00E+00","module":"C1","scenario":null},{"value":"6,71E-07","module":"C2","scenario":null},{"value":"3,78E-08","module":"C3","scenario":null},{"value":"1,98E-08","module":"C4","scenario":null},{"value":"-1,97E-04","module":"D","scenario":null},{"value":"7,15E-04","module":"A1A3","scenario":null}]},{"parameter":"ADPF","unit":"MJ","values":[{"value":"2,73E+01","module":"A1","scenario":null},{"value":"8,88E-01","module":"A2","scenario":null},{"value":"4,98E-01","module":"A3","scenario":null},{"value":"2,10E-01","module":"A4","scenario":null},{"value":"5,55E-01","module":"A5","scenario":null},{"value":"0,00E+00","module":"B1","scenario":null},{"value":"0,00E+00","module":"B2","scenario":null},{"value":"0,00E+00","module":"B3","scenario":null},{"value":"0,00E+00","module":"B4","scenario":null},{"value":"0,00E+00","module":"B5","scenario":null},{"value":"1,19E+00","module":"B6","scenario":null},{"value":"0,00E+00","module":"B7","scenario":null},{"value":"0,00E+00","module":"C1","scenario":null},{"value":"3,73E-01","module":"C2","scenario":null},{"value":"4,75E-02","module":"C3","scenario":null},{"value":"5,98E-02","module":"C4","scenario":null},{"value":"-2,15E+00","module":"D","scenario":null},{"value":"2,86E+01","module":"A1A3","scenario":null}]},{"parameter":"WDP","unit":"m3 world-eq. Deprived","values":[{"value":"1,01E+02","module":"A1","scenario":null},{"value":"6,80E-01","module":"A2","scenario":null},{"value":"7,54E+01","module":"A3","scenario":null},{"value":"1,61E-01","module":"A4","scenario":null},{"value":"2,05E+00","module":"A5","scenario":null},{"value":"0,00E+00","module":"B1","scenario":null},{"value":"0,00E+00","module":"B2","scenario":null},{"value":"0,00E+00","module":"B3","scenario":null},{"value":"0,00E+00","module":"B4","scenario":null},{"value":"0,00E+00","module":"B5","scenario":null},{"value":"2,08E+02","module":"B6","scenario":null},{"value":"0,00E+00","module":"B7","scenario":null},{"value":"0,00E+00","module":"C1","scenario":null},{"value":"3,56E-01","module":"C2","scenario":null},{"value":"3,26E-01","module":"C3","scenario":null},{"value":"9,74E-01","module":"C4","scenario":null},{"value":"8,07E+00","module":"D","scenario":null},{"value":"1,77E+02","module":"A1A3","scenario":null}]},{"parameter":"EP-freshwater","unit":"kg P-eq","values":[{"value":"4,01E-04","module":"A1","scenario":null},{"value":"4,34E-07","module":"A2","scenario":null},{"value":"2,47E-06","module":"A3","scenario":null},{"value":"1,03E-07","module":"A4","scenario":null},{"value":"8,02E-06","module":"A5","scenario":null},{"value":"0,00E+00","module":"B1","scenario":null},{"value":"0,00E+00","module":"B2","scenario":null},{"value":"0,00E+00","module":"B3","scenario":null},{"value":"0,00E+00","module":"B4","scenario":null},{"value":"0,00E+00","module":"B5","scenario":null},{"value":"6,28E-06","module":"B6","scenario":null},{"value":"0,00E+00","module":"B7","scenario":null},{"value":"0,00E+00","module":"C1","scenario":null},{"value":"1,94E-07","module":"C2","scenario":null},{"value":"6,70E-08","module":"C3","scenario":null},{"value":"3,60E-08","module":"C4","scenario":null},{"value":"-2,39E-04","module":"D","scenario":null},{"value":"4,03E-04","module":"A1A3","scenario":null}]},{"parameter":"EP-marine","unit":"kg N-eq","values":[{"value":"3,60E-03","module":"A1","scenario":null},{"value":"8,03E-05","module":"A2","scenario":null},{"value":"5,49E-05","module":"A3","scenario":null},{"value":"1,71E-05","module":"A4","scenario":null},{"value":"7,38E-05","module":"A5","scenario":null},{"value":"0,00E+00","module":"B1","scenario":null},{"value":"0,00E+00","module":"B2","scenario":null},{"value":"0,00E+00","module":"B3","scenario":null},{"value":"0,00E+00","module":"B4","scenario":null},{"value":"0,00E+00","module":"B5","scenario":null},{"value":"7,50E-05","module":"B6","scenario":null},{"value":"0,00E+00","module":"B7","scenario":null},{"value":"0,00E+00","module":"C1","scenario":null},{"value":"3,00E-05","module":"C2","scenario":null},{"value":"3,61E-05","module":"C3","scenario":null},{"value":"2,41E-05","module":"C4","scenario":null},{"value":"-1,50E-03","module":"D","scenario":null},{"value":"3,73E-03","module":"A1A3","scenario":null}]},{"parameter":"EP-terrestrial","unit":"mol N-eq.","values":[{"value":"5,19E-02","module":"A1","scenario":null},{"value":"8,89E-04","module":"A2","scenario":null},{"value":"4,93E-04","module":"A3","scenario":null},{"value":"1,89E-04","module":"A4","scenario":null},{"value":"1,05E-03","module":"A5","scenario":null},{"value":"0,00E+00","module":"B1","scenario":null},{"value":"0,00E+00","module":"B2","scenario":null},{"value":"0,00E+00","module":"B3","scenario":null},{"value":"0,00E+00","module":"B4","scenario":null},{"value":"0,00E+00","module":"B5","scenario":null},{"value":"9,77E-04","module":"B6","scenario":null},{"value":"0,00E+00","module":"B7","scenario":null},{"value":"0,00E+00","module":"C1","scenario":null},{"value":"3,32E-04","module":"C2","scenario":null},{"value":"3,70E-04","module":"C3","scenario":null},{"value":"8,06E-05","module":"C4","scenario":null},{"value":"-2,30E-02","module":"D","scenario":null},{"value":"5,33E-02","module":"A1A3","scenario":null}]},{"parameter":"GWP-IOBC","unit":"kg CO2-eq","values":[{"value":"1,52E+00","module":"A1","scenario":null},{"value":"5,74E-02","module":"A2","scenario":null},{"value":"3,35E-02","module":"A3","scenario":null},{"value":"1,35E-02","module":"A4","scenario":null},{"value":"3,78E-02","module":"A5","scenario":null},{"value":"0,00E+00","module":"B1","scenario":null},{"value":"0,00E+00","module":"B2","scenario":null},{"value":"0,00E+00","module":"B3","scenario":null},{"value":"0,00E+00","module":"B4","scenario":null},{"value":"0,00E+00","module":"B5","scenario":null},{"value":"9,00E-02","module":"B6","scenario":null},{"value":"0,00E+00","module":"B7","scenario":null},{"value":"0,00E+00","module":"C1","scenario":null},{"value":"2,48E-02","module":"C2","scenario":null},{"value":"3,46E-01","module":"C3","scenario":null},{"value":"1,84E-03","module":"C4","scenario":null},{"value":"-1,19E-01","module":"D","scenario":null},{"value":"1,61E+00","module":"A1A3","scenario":null}]}],"additional_environmental_impact":[{"parameter":"PM","unit":"Disease incidence","values":[{"value":"1,58E-07","module":"A1","scenario":null},{"value":"4,90E-09","module":"A2","scenario":null},{"value":"2,14E-09","module":"A3","scenario":null},{"value":"1,19E-09","module":"A4","scenario":null},{"value":"3,22E-09","module":"A5","scenario":null},{"value":"0,00E+00","module":"B1","scenario":null},{"value":"0,00E+00","module":"B2","scenario":null},{"value":"0,00E+00","module":"B3","scenario":null},{"value":"0,00E+00","module":"B4","scenario":null},{"value":"0,00E+00","module":"B5","scenario":null},{"value":"4,90E-09","module":"B6","scenario":null},{"value":"0,00E+00","module":"B7","scenario":null},{"value":"0,00E+00","module":"C1","scenario":null},{"value":"1,78E-09","module":"C2","scenario":null},{"value":"3,37E-10","module":"C3","scenario":null},{"value":"3,80E-10","module":"C4","scenario":null},{"value":"-7,99E-08","module":"D","scenario":null},{"value":"1,65E-07","module":"A1A3","scenario":null}]},{"parameter":"ETP-fw","unit":"CTUe","values":[{"value":"5,93E+02","module":"A1","scenario":null},{"value":"6,47E-01","module":"A2","scenario":null},{"value":"2,21E+00","module":"A3","scenario":null},{"value":"1,54E-01","module":"A4","scenario":null},{"value":"1,29E+01","module":"A5","scenario":null},{"value":"0,00E+00","module":"B1","scenario":null},{"value":"0,00E+00","module":"B2","scenario":null},{"value":"0,00E+00","module":"B3","scenario":null},{"value":"0,00E+00","module":"B4","scenario":null},{"value":"0,00E+00","module":"B5","scenario":null},{"value":"5,43E+00","module":"B6","scenario":null},{"value":"0,00E+00","module":"B7","scenario":null},{"value":"0,00E+00","module":"C1","scenario":null},{"value":"2,75E-01","module":"C2","scenario":null},{"value":"7,26E-01","module":"C3","scenario":null},{"value":"5,04E+01","module":"C4","scenario":null},{"value":"-3,25E+02","module":"D","scenario":null},{"value":"5,96E+02","module":"A1A3","scenario":null}]},{"parameter":"HTP-c","unit":"CTUh","values":[{"value":"1,07E-08","module":"A1","scenario":null},{"value":"0,00E+00","module":"A2","scenario":null},{"value":"1,09E-10","module":"A3","scenario":null},{"value":"0,00E+00","module":"A4","scenario":null},{"value":"2,15E-10","module":"A5","scenario":null},{"value":"0,00E+00","module":"B1","scenario":null},{"value":"0,00E+00","module":"B2","scenario":null},{"value":"0,00E+00","module":"B3","scenario":null},{"value":"0,00E+00","module":"B4","scenario":null},{"value":"0,00E+00","module":"B5","scenario":null},{"value":"2,59E-10","module":"B6","scenario":null},{"value":"0,00E+00","module":"B7","scenario":null},{"value":"0,00E+00","module":"C1","scenario":null},{"value":"0,00E+00","module":"C2","scenario":null},{"value":"2,00E-11","module":"C3","scenario":null},{"value":"3,00E-12","module":"C4","scenario":null},{"value":"-4,60E-09","module":"D","scenario":null},{"value":"1,08E-08","module":"A1A3","scenario":null}]},{"parameter":"HTP-nc","unit":"CTUh","values":[{"value":"7,81E-07","module":"A1","scenario":null},{"value":"6,19E-10","module":"A2","scenario":null},{"value":"2,69E-09","module":"A3","scenario":null},{"value":"1,49E-10","module":"A4","scenario":null},{"value":"1,56E-08","module":"A5","scenario":null},{"value":"0,00E+00","module":"B1","scenario":null},{"value":"0,00E+00","module":"B2","scenario":null},{"value":"0,00E+00","module":"B3","scenario":null},{"value":"0,00E+00","module":"B4","scenario":null},{"value":"0,00E+00","module":"B5","scenario":null},{"value":"6,11E-09","module":"B6","scenario":null},{"value":"0,00E+00","module":"B7","scenario":null},{"value":"0,00E+00","module":"C1","scenario":null},{"value":"2,97E-10","module":"C2","scenario":null},{"value":"9,07E-10","module":"C3","scenario":null},{"value":"6,60E-11","module":"C4","scenario":null},{"value":"-3,93E-07","module":"D","scenario":null},{"value":"7,84E-07","module":"A1A3","scenario":null}]},{"parameter":"SQP","unit":"-","values":[{"value":"1,35E+01","module":"A1","scenario":null},{"value":"9,84E-01","module":"A2","scenario":null},{"value":"2,63E-01","module":"A3","scenario":null},{"value":"2,41E-01","module":"A4","scenario":null},{"value":"2,78E-01","module":"A5","scenario":null},{"value":"0,00E+00","module":"B1","scenario":null},{"value":"0,00E+00","module":"B2","scenario":null},{"value":"0,00E+00","module":"B3","scenario":null},{"value":"0,00E+00","module":"B4","scenario":null},{"value":"0,00E+00","module":"B5","scenario":null},{"value":"6,01E-01","module":"B6","scenario":null},{"value":"0,00E+00","module":"B7","scenario":null},{"value":"0,00E+00","module":"C1","scenario":null},{"value":"2,57E-01","module":"C2","scenario":null},{"value":"8,67E-03","module":"C3","scenario":null},{"value":"1,71E-01","module":"C4","scenario":null},{"value":"-5,94E+00","module":"D","scenario":null},{"value":"1,47E+01","module":"A1A3","scenario":null}]},{"parameter":"IRP","unit":"kBq U235-eq","values":[{"value":"1,01E-01","module":"A1","scenario":null},{"value":"3,88E-03","module":"A2","scenario":null},{"value":"8,10E-03","module":"A3","scenario":null},{"value":"9,18E-04","module":"A4","scenario":null},{"value":"2,06E-03","module":"A5","scenario":null},{"value":"0,00E+00","module":"B1","scenario":null},{"value":"0,00E+00","module":"B2","scenario":null},{"value":"0,00E+00","module":"B3","scenario":null},{"value":"0,00E+00","module":"B4","scenario":null},{"value":"0,00E+00","module":"B5","scenario":null},{"value":"2,16E-02","module":"B6","scenario":null},{"value":"0,00E+00","module":"B7","scenario":null},{"value":"0,00E+00","module":"C1","scenario":null},{"value":"1,63E-03","module":"C2","scenario":null},{"value":"1,20E-04","module":"C3","scenario":null},{"value":"3,39E-04","module":"C4","scenario":null},{"value":"-4,08E-03","module":"D","scenario":null},{"value":"1,13E-01","module":"A1A3","scenario":null}]}],"resource_use":[{"parameter":"PERE","unit":"MJ","values":[{"value":"3,59E+00","module":"A1","scenario":null},{"value":"1,11E-02","module":"A2","scenario":null},{"value":"5,57E+00","module":"A3","scenario":null},{"value":"2,64E-03","module":"A4","scenario":null},{"value":"7,21E-02","module":"A5","scenario":null},{"value":"0,00E+00","module":"B1","scenario":null},{"value":"0,00E+00","module":"B2","scenario":null},{"value":"0,00E+00","module":"B3","scenario":null},{"value":"0,00E+00","module":"B4","scenario":null},{"value":"0,00E+00","module":"B5","scenario":null},{"value":"1,54E+01","module":"B6","scenario":null},{"value":"0,00E+00","module":"B7","scenario":null},{"value":"0,00E+00","module":"C1","scenario":null},{"value":"5,27E-03","module":"C2","scenario":null},{"value":"2,64E-03","module":"C3","scenario":null},{"value":"5,28E-03","module":"C4","scenario":null},{"value":"-2,44E+00","module":"D","scenario":null},{"value":"9,17E+00","module":"A1A3","scenario":null}]},{"parameter":"PERM","unit":"","values":[{"value":"0,00E+00","module":"A1","scenario":null},{"value":"0,00E+00","module":"A2","scenario":null},{"value":"0,00E+00","module":"A3","scenario":null},{"value":"0,00E+00","module":"A4","scenario":null},{"value":"0,00E+00","module":"A5","scenario":null},{"value":"0,00E+00","module":"B1","scenario":null},{"value":"0,00E+00","module":"B2","scenario":null},{"value":"0,00E+00","module":"B3","scenario":null},{"value":"0,00E+00","module":"B4","scenario":null},{"value":"0,00E+00","module":"B5","scenario":null},{"value":"0,00E+00","module":"B6","scenario":null},{"value":"0,00E+00","module":"B7","scenario":null},{"value":"0,00E+00","module":"C1","scenario":null},{"value":"0,00E+00","module":"C2","scenario":null},{"value":"0,00E+00","module":"C3","scenario":null},{"value":"0,00E+00","module":"C4","scenario":null},{"value":"0,00E+00","module":"D","scenario":null},{"value":"0,00E+00","module":"A1A3","scenario":null}]},{"parameter":"PERT","unit":"MJ","values":[{"value":"3,59E+00","module":"A1","scenario":null},{"value":"1,11E-02","module":"A2","scenario":null},{"value":"5,57E+00","module":"A3","scenario":null},{"value":"2,64E-03","module":"A4","scenario":null},{"value":"7,21E-02","module":"A5","scenario":null},{"value":"0,00E+00","module":"B1","scenario":null},{"value":"0,00E+00","module":"B2","scenario":null},{"value":"0,00E+00","module":"B3","scenario":null},{"value":"0,00E+00","module":"B4","scenario":null},{"value":"0,00E+00","module":"B5","scenario":null},{"value":"1,54E+01","module":"B6","scenario":null},{"value":"0,00E+00","module":"B7","scenario":null},{"value":"0,00E+00","module":"C1","scenario":null},{"value":"5,27E-03","module":"C2","scenario":null},{"value":"2,64E-03","module":"C3","scenario":null},{"value":"5,28E-03","module":"C4","scenario":null},{"value":"-2,44E+00","module":"D","scenario":null},{"value":"9,17E+00","module":"A1A3","scenario":null}]},{"parameter":"PENRE","unit":"MJ","values":[{"value":"2,23E+01","module":"A1","scenario":null},{"value":"8,88E-01","module":"A2","scenario":null},{"value":"4,98E-01","module":"A3","scenario":null},{"value":"2,10E-01","module":"A4","scenario":null},{"value":"4,56E-01","module":"A5","scenario":null},{"value":"0,00E+00","module":"B1","scenario":null},{"value":"0,00E+00","module":"B2","scenario":null},{"value":"0,00E+00","module":"B3","scenario":null},{"value":"0,00E+00","module":"B4","scenario":null},{"value":"0,00E+00","module":"B5","scenario":null},{"value":"1,19E+00","module":"B6","scenario":null},{"value":"0,00E+00","module":"B7","scenario":null},{"value":"0,00E+00","module":"C1","scenario":null},{"value":"3,73E-01","module":"C2","scenario":null},{"value":"4,77E-02","module":"C3","scenario":null},{"value":"5,98E-02","module":"C4","scenario":null},{"value":"-2,15E+00","module":"D","scenario":null},{"value":"2,37E+01","module":"A1A3","scenario":null}]},{"parameter":"PENRM","unit":"MJ","values":[{"value":"4,95E+00","module":"A1","scenario":null},{"value":"0,00E+00","module":"A2","scenario":null},{"value":"0,00E+00","module":"A3","scenario":null},{"value":"0,00E+00","module":"A4","scenario":null},{"value":"4,89E-03","module":"A5","scenario":null},{"value":"0,00E+00","module":"B1","scenario":null},{"value":"0,00E+00","module":"B2","scenario":null},{"value":"0,00E+00","module":"B3","scenario":null},{"value":"0,00E+00","module":"B4","scenario":null},{"value":"0,00E+00","module":"B5","scenario":null},{"value":"0,00E+00","module":"B6","scenario":null},{"value":"0,00E+00","module":"B7","scenario":null},{"value":"0,00E+00","module":"C1","scenario":null},{"value":"0,00E+00","module":"C2","scenario":null},{"value":"-4,70E+00","module":"C3","scenario":null},{"value":"0,00E+00","module":"C4","scenario":null},{"value":"0,00E+00","module":"D","scenario":null},{"value":"4,95E+00","module":"A1A3","scenario":null}]},{"parameter":"PENRT","unit":"MJ","values":[{"value":"2,73E+01","module":"A1","scenario":null},{"value":"8,88E-01","module":"A2","scenario":null},{"value":"4,98E-01","module":"A3","scenario":null},{"value":"2,10E-01","module":"A4","scenario":null},{"value":"4,61E-01","module":"A5","scenario":null},{"value":"0,00E+00","module":"B1","scenario":null},{"value":"0,00E+00","module":"B2","scenario":null},{"value":"0,00E+00","module":"B3","scenario":null},{"value":"0,00E+00","module":"B4","scenario":null},{"value":"0,00E+00","module":"B5","scenario":null},{"value":"1,19E+00","module":"B6","scenario":null},{"value":"0,00E+00","module":"B7","scenario":null},{"value":"0,00E+00","module":"C1","scenario":null},{"value":"3,73E-01","module":"C2","scenario":null},{"value":"-4,65E+00","module":"C3","scenario":null},{"value":"5,98E-02","module":"C4","scenario":null},{"value":"-3,33E+00","module":"D","scenario":null},{"value":"2,87E+01","module":"A1A3","scenario":null}]},{"parameter":"SM","unit":"kg","values":[{"value":"4,08E-02","module":"A1","scenario":null},{"value":"0,00E+00","module":"A2","scenario":null},{"value":"8,49E-04","module":"A3","scenario":null},{"value":"0,00E+00","module":"A4","scenario":null},{"value":"8,26E-04","module":"A5","scenario":null},{"value":"0,00E+00","module":"B1","scenario":null},{"value":"0,00E+00","module":"B2","scenario":null},{"value":"0,00E+00","module":"B3","scenario":null},{"value":"0,00E+00","module":"B4","scenario":null},{"value":"0,00E+00","module":"B5","scenario":null},{"value":"0,00E+00","module":"B6","scenario":null},{"value":"0,00E+00","module":"B7","scenario":null},{"value":"0,00E+00","module":"C1","scenario":null},{"value":"0,00E+00","module":"C2","scenario":null},{"value":"-1,48E-05","module":"C3","scenario":null},{"value":"4,62E-04","module":"C4","scenario":null},{"value":"6,13E-02","module":"D","scenario":null},{"value":"4,17E-02","module":"A1A3","scenario":null}]},{"parameter":"RSF","unit":"MJ","values":[{"value":"1,07E-01","module":"A1","scenario":null},{"value":"3,89E-04","module":"A2","scenario":null},{"value":"4,62E-03","module":"A3","scenario":null},{"value":"9,25E-05","module":"A4","scenario":null},{"value":"2,15E-03","module":"A5","scenario":null},{"value":"0,00E+00","module":"B1","scenario":null},{"value":"0,00E+00","module":"B2","scenario":null},{"value":"0,00E+00","module":"B3","scenario":null},{"value":"0,00E+00","module":"B4","scenario":null},{"value":"0,00E+00","module":"B5","scenario":null},{"value":"1,21E-02","module":"B6","scenario":null},{"value":"0,00E+00","module":"B7","scenario":null},{"value":"0,00E+00","module":"C1","scenario":null},{"value":"1,89E-04","module":"C2","scenario":null},{"value":"5,68E-05","module":"C3","scenario":null},{"value":"1,10E-04","module":"C4","scenario":null},{"value":"5,54E-03","module":"D","scenario":null},{"value":"1,12E-01","module":"A1A3","scenario":null}]},{"parameter":"NRSF","unit":"MJ","values":[{"value":"-1,39E-03","module":"A1","scenario":null},{"value":"1,34E-03","module":"A2","scenario":null},{"value":"1,13E-02","module":"A3","scenario":null},{"value":"3,10E-04","module":"A4","scenario":null},{"value":"-1,91E-05","module":"A5","scenario":null},{"value":"0,00E+00","module":"B1","scenario":null},{"value":"0,00E+00","module":"B2","scenario":null},{"value":"0,00E+00","module":"B3","scenario":null},{"value":"0,00E+00","module":"B4","scenario":null},{"value":"0,00E+00","module":"B5","scenario":null},{"value":"3,02E-02","module":"B6","scenario":null},{"value":"0,00E+00","module":"B7","scenario":null},{"value":"0,00E+00","module":"C1","scenario":null},{"value":"6,73E-04","module":"C2","scenario":null},{"value":"-2,67E-04","module":"C3","scenario":null},{"value":"3,23E-05","module":"C4","scenario":null},{"value":"-8,77E-02","module":"D","scenario":null},{"value":"1,13E-02","module":"A1A3","scenario":null}]},{"parameter":"FW","unit":"m3","values":[{"value":"2,71E-02","module":"A1","scenario":null},{"value":"9,98E-05","module":"A2","scenario":null},{"value":"4,48E-02","module":"A3","scenario":null},{"value":"2,39E-05","module":"A4","scenario":null},{"value":"5,51E-04","module":"A5","scenario":null},{"value":"0,00E+00","module":"B1","scenario":null},{"value":"0,00E+00","module":"B2","scenario":null},{"value":"0,00E+00","module":"B3","scenario":null},{"value":"0,00E+00","module":"B4","scenario":null},{"value":"0,00E+00","module":"B5","scenario":null},{"value":"1,15E-01","module":"B6","scenario":null},{"value":"0,00E+00","module":"B7","scenario":null},{"value":"0,00E+00","module":"C1","scenario":null},{"value":"3,93E-05","module":"C2","scenario":null},{"value":"4,00E-04","module":"C3","scenario":null},{"value":"7,62E-05","module":"C4","scenario":null},{"value":"-7,16E-03","module":"D","scenario":null},{"value":"7,20E-02","module":"A1A3","scenario":null}]}],"end_of_life_waste":[{"parameter":"HWD","unit":"kg","values":[{"value":"1,23E-02","module":"A1","scenario":null},{"value":"4,83E-05","module":"A2","scenario":null},{"value":"1,77E-02","module":"A3","scenario":null},{"value":"1,15E-05","module":"A4","scenario":null},{"value":"3,41E-04","module":"A5","scenario":null},{"value":"0,00E+00","module":"B1","scenario":null},{"value":"0,00E+00","module":"B2","scenario":null},{"value":"0,00E+00","module":"B3","scenario":null},{"value":"0,00E+00","module":"B4","scenario":null},{"value":"0,00E+00","module":"B5","scenario":null},{"value":"7,66E-04","module":"B6","scenario":null},{"value":"0,00E+00","module":"B7","scenario":null},{"value":"0,00E+00","module":"C1","scenario":null},{"value":"1,90E-05","module":"C2","scenario":null},{"value":"1,91E-05","module":"C3","scenario":null},{"value":"4,69E-03","module":"C4","scenario":null},{"value":"-2,39E-03","module":"D","scenario":null},{"value":"3,01E-02","module":"A1A3","scenario":null}]},{"parameter":"NHWD","unit":"kg","values":[{"value":"4,97E-01","module":"A1","scenario":null},{"value":"7,44E-02","module":"A2","scenario":null},{"value":"5,03E-02","module":"A3","scenario":null},{"value":"1,83E-02","module":"A4","scenario":null},{"value":"1,48E-02","module":"A5","scenario":null},{"value":"0,00E+00","module":"B1","scenario":null},{"value":"0,00E+00","module":"B2","scenario":null},{"value":"0,00E+00","module":"B3","scenario":null},{"value":"0,00E+00","module":"B4","scenario":null},{"value":"0,00E+00","module":"B5","scenario":null},{"value":"9,19E-02","module":"B6","scenario":null},{"value":"0,00E+00","module":"B7","scenario":null},{"value":"0,00E+00","module":"C1","scenario":null},{"value":"1,78E-02","module":"C2","scenario":null},{"value":"9,93E-04","module":"C3","scenario":null},{"value":"2,25E-01","module":"C4","scenario":null},{"value":"-1,08E-01","module":"D","scenario":null},{"value":"6,22E-01","module":"A1A3","scenario":null}]},{"parameter":"RWD","unit":"kg","values":[{"value":"1,04E-04","module":"A1","scenario":null},{"value":"6,06E-06","module":"A2","scenario":null},{"value":"4,20E-06","module":"A3","scenario":null},{"value":"1,43E-06","module":"A4","scenario":null},{"value":"2,14E-06","module":"A5","scenario":null},{"value":"0,00E+00","module":"B1","scenario":null},{"value":"0,00E+00","module":"B2","scenario":null},{"value":"0,00E+00","module":"B3","scenario":null},{"value":"0,00E+00","module":"B4","scenario":null},{"value":"0,00E+00","module":"B5","scenario":null},{"value":"1,07E-05","module":"B6","scenario":null},{"value":"0,00E+00","module":"B7","scenario":null},{"value":"0,00E+00","module":"C1","scenario":null},{"value":"2,55E-06","module":"C2","scenario":null},{"value":"1,38E-07","module":"C3","scenario":null},{"value":"4,07E-07","module":"C4","scenario":null},{"value":"-3,54E-06","module":"D","scenario":null},{"value":"1,14E-04","module":"A1A3","scenario":null}]}],"end_of_life_flow":[{"parameter":"CRU","unit":"kg","values":[{"value":"0,00E+00","module":"A1","scenario":null},{"value":"0,00E+00","module":"A2","scenario":null},{"value":"0,00E+00","module":"A3","scenario":null},{"value":"0,00E+00","module":"A4","scenario":null},{"value":"0,00E+00","module":"A5","scenario":null},{"value":"0,00E+00","module":"B1","scenario":null},{"value":"0,00E+00","module":"B2","scenario":null},{"value":"0,00E+00","module":"B3","scenario":null},{"value":"0,00E+00","module":"B4","scenario":null},{"value":"0,00E+00","module":"B5","scenario":null},{"value":"0,00E+00","module":"B6","scenario":null},{"value":"0,00E+00","module":"B7","scenario":null},{"value":"0,00E+00","module":"C1","scenario":null},{"value":"0,00E+00","module":"C2","scenario":null},{"value":"0,00E+00","module":"C3","scenario":null},{"value":"0,00E+00","module":"C4","scenario":null},{"value":"0,00E+00","module":"D","scenario":null},{"value":"0,00E+00","module":"A1A3","scenario":null}]},{"parameter":"MFR","unit":"kg","values":[{"value":"0,00E+00","module":"A1","scenario":null},{"value":"0,00E+00","module":"A2","scenario":null},{"value":"1,04E-03","module":"A3","scenario":null},{"value":"0,00E+00","module":"A4","scenario":null},{"value":"2,44E-03","module":"A5","scenario":null},{"value":"0,00E+00","module":"B1","scenario":null},{"value":"0,00E+00","module":"B2","scenario":null},{"value":"0,00E+00","module":"B3","scenario":null},{"value":"0,00E+00","module":"B4","scenario":null},{"value":"0,00E+00","module":"B5","scenario":null},{"value":"0,00E+00","module":"B6","scenario":null},{"value":"0,00E+00","module":"B7","scenario":null},{"value":"0,00E+00","module":"C1","scenario":null},{"value":"0,00E+00","module":"C2","scenario":null},{"value":"1,22E-01","module":"C3","scenario":null},{"value":"1,35E-05","module":"C4","scenario":null},{"value":"-2,40E-03","module":"D","scenario":null},{"value":"1,04E-03","module":"A1A3","scenario":null}]},{"parameter":"MER","unit":"kg","values":[{"value":"0,00E+00","module":"A1","scenario":null},{"value":"0,00E+00","module":"A2","scenario":null},{"value":"5,37E-07","module":"A3","scenario":null},{"value":"0,00E+00","module":"A4","scenario":null},{"value":"2,77E-07","module":"A5","scenario":null},{"value":"0,00E+00","module":"B1","scenario":null},{"value":"0,00E+00","module":"B2","scenario":null},{"value":"0,00E+00","module":"B3","scenario":null},{"value":"0,00E+00","module":"B4","scenario":null},{"value":"0,00E+00","module":"B5","scenario":null},{"value":"0,00E+00","module":"B6","scenario":null},{"value":"0,00E+00","module":"B7","scenario":null},{"value":"0,00E+00","module":"C1","scenario":null},{"value":"0,00E+00","module":"C2","scenario":null},{"value":"3,26E-06","module":"C3","scenario":null},{"value":"1,06E-05","module":"C4","scenario":null},{"value":"-3,16E-04","module":"D","scenario":null},{"value":"5,37E-07","module":"A1A3","scenario":null}]},{"parameter":"EEE","unit":"MJ","values":[{"value":"0,00E+00","module":"A1","scenario":null},{"value":"0,00E+00","module":"A2","scenario":null},{"value":"4,60E-02","module":"A3","scenario":null},{"value":"0,00E+00","module":"A4","scenario":null},{"value":"4,49E-03","module":"A5","scenario":null},{"value":"0,00E+00","module":"B1","scenario":null},{"value":"0,00E+00","module":"B2","scenario":null},{"value":"0,00E+00","module":"B3","scenario":null},{"value":"0,00E+00","module":"B4","scenario":null},{"value":"0,00E+00","module":"B5","scenario":null},{"value":"0,00E+00","module":"B6","scenario":null},{"value":"0,00E+00","module":"B7","scenario":null},{"value":"0,00E+00","module":"C1","scenario":null},{"value":"0,00E+00","module":"C2","scenario":null},{"value":"2,24E-01","module":"C3","scenario":null},{"value":"1,11E-04","module":"C4","scenario":null},{"value":"-7,74E-04","module":"D","scenario":null},{"value":"4,60E-02","module":"A1A3","scenario":null}]},{"parameter":"EET","unit":"MJ","values":[{"value":"0,00E+00","module":"A1","scenario":null},{"value":"0,00E+00","module":"A2","scenario":null},{"value":"6,97E-01","module":"A3","scenario":null},{"value":"0,00E+00","module":"A4","scenario":null},{"value":"6,79E-02","module":"A5","scenario":null},{"value":"0,00E+00","module":"B1","scenario":null},{"value":"0,00E+00","module":"B2","scenario":null},{"value":"0,00E+00","module":"B3","scenario":null},{"value":"0,00E+00","module":"B4","scenario":null},{"value":"0,00E+00","module":"B5","scenario":null},{"value":"0,00E+00","module":"B6","scenario":null},{"value":"0,00E+00","module":"B7","scenario":null},{"value":"0,00E+00","module":"C1","scenario":null},{"value":"0,00E+00","module":"C2","scenario":null},{"value":"3,39E+00","module":"C3","scenario":null},{"value":"1,68E-03","module":"C4","scenario":null},{"value":"-1,17E-02","module":"D","scenario":null},{"value":"6,97E-01","module":"A1A3","scenario":null}]}]}