{"product_name":"IFSI-EMC Pure 1kV 4x185/95mm\u00b2 FV","epd_id":"NEPD-8409-8064","declared_unit":{"unit":"m","amount":1},"compliance":["EN 15804+A2","ISO 14025","ISO 21930"],"producer_name":"Prysmian Group Norge AS","environmental_impact":[{"parameter":"GWP-total","unit":"kg CO2-eq","values":[{"value":"3,31E+01","module":"A1","scenario":null},{"value":"2,60E-01","module":"A2","scenario":null},{"value":"8,93E-01","module":"A3","scenario":null},{"value":"5,77E-01","module":"A4","scenario":null},{"value":"7,34E-01","module":"A5","scenario":null},{"value":"0,00E+00","module":"B1","scenario":null},{"value":"0,00E+00","module":"B2","scenario":null},{"value":"0,00E+00","module":"B3","scenario":null},{"value":"0,00E+00","module":"B4","scenario":null},{"value":"0,00E+00","module":"B5","scenario":null},{"value":"3,38E-03","module":"B6","scenario":null},{"value":"0,00E+00","module":"B7","scenario":null},{"value":"0,00E+00","module":"C1","scenario":null},{"value":"4,09E-01","module":"C2","scenario":null},{"value":"1,33E+00","module":"C3","scenario":null},{"value":"1,10E-01","module":"C4","scenario":null},{"value":"-1,49E+00","module":"D","scenario":null},{"value":"3,43E+01","module":"A1A3","scenario":null}]},{"parameter":"GWP-fossil","unit":"kg CO2-eq","values":[{"value":"3,24E+01","module":"A1","scenario":null},{"value":"2,60E-01","module":"A2","scenario":null},{"value":"7,80E-01","module":"A3","scenario":null},{"value":"5,76E-01","module":"A4","scenario":null},{"value":"7,17E-01","module":"A5","scenario":null},{"value":"0,00E+00","module":"B1","scenario":null},{"value":"0,00E+00","module":"B2","scenario":null},{"value":"0,00E+00","module":"B3","scenario":null},{"value":"0,00E+00","module":"B4","scenario":null},{"value":"0,00E+00","module":"B5","scenario":null},{"value":"3,28E-03","module":"B6","scenario":null},{"value":"0,00E+00","module":"B7","scenario":null},{"value":"0,00E+00","module":"C1","scenario":null},{"value":"4,09E-01","module":"C2","scenario":null},{"value":"1,30E+00","module":"C3","scenario":null},{"value":"9,91E-02","module":"C4","scenario":null},{"value":"-1,48E+00","module":"D","scenario":null},{"value":"3,35E+01","module":"A1A3","scenario":null}]},{"parameter":"GWP-biogenic","unit":"kg CO2-eq","values":[{"value":"6,66E-01","module":"A1","scenario":null},{"value":"1,07E-04","module":"A2","scenario":null},{"value":"9,00E-02","module":"A3","scenario":null},{"value":"2,37E-04","module":"A4","scenario":null},{"value":"1,58E-02","module":"A5","scenario":null},{"value":"0,00E+00","module":"B1","scenario":null},{"value":"0,00E+00","module":"B2","scenario":null},{"value":"0,00E+00","module":"B3","scenario":null},{"value":"0,00E+00","module":"B4","scenario":null},{"value":"0,00E+00","module":"B5","scenario":null},{"value":"9,06E-05","module":"B6","scenario":null},{"value":"0,00E+00","module":"B7","scenario":null},{"value":"0,00E+00","module":"C1","scenario":null},{"value":"1,67E-04","module":"C2","scenario":null},{"value":"2,37E-02","module":"C3","scenario":null},{"value":"1,13E-02","module":"C4","scenario":null},{"value":"-6,70E-03","module":"D","scenario":null},{"value":"7,57E-01","module":"A1A3","scenario":null}]},{"parameter":"GWP-luluc","unit":"kg CO2-eq","values":[{"value":"3,37E-02","module":"A1","scenario":null},{"value":"7,76E-05","module":"A2","scenario":null},{"value":"2,24E-02","module":"A3","scenario":null},{"value":"1,68E-04","module":"A4","scenario":null},{"value":"1,13E-03","module":"A5","scenario":null},{"value":"0,00E+00","module":"B1","scenario":null},{"value":"0,00E+00","module":"B2","scenario":null},{"value":"0,00E+00","module":"B3","scenario":null},{"value":"0,00E+00","module":"B4","scenario":null},{"value":"0,00E+00","module":"B5","scenario":null},{"value":"1,35E-05","module":"B6","scenario":null},{"value":"0,00E+00","module":"B7","scenario":null},{"value":"0,00E+00","module":"C1","scenario":null},{"value":"1,43E-04","module":"C2","scenario":null},{"value":"3,70E-06","module":"C3","scenario":null},{"value":"1,72E-05","module":"C4","scenario":null},{"value":"-4,06E-03","module":"D","scenario":null},{"value":"5,62E-02","module":"A1A3","scenario":null}]},{"parameter":"ODP","unit":"kg CFC11-eq","values":[{"value":"2,67E-06","module":"A1","scenario":null},{"value":"6,00E-08","module":"A2","scenario":null},{"value":"1,79E-07","module":"A3","scenario":null},{"value":"1,33E-07","module":"A4","scenario":null},{"value":"6,29E-08","module":"A5","scenario":null},{"value":"0,00E+00","module":"B1","scenario":null},{"value":"0,00E+00","module":"B2","scenario":null},{"value":"0,00E+00","module":"B3","scenario":null},{"value":"0,00E+00","module":"B4","scenario":null},{"value":"0,00E+00","module":"B5","scenario":null},{"value":"2,25E-10","module":"B6","scenario":null},{"value":"0,00E+00","module":"B7","scenario":null},{"value":"0,00E+00","module":"C1","scenario":null},{"value":"9,33E-08","module":"C2","scenario":null},{"value":"2,06E-09","module":"C3","scenario":null},{"value":"1,31E-08","module":"C4","scenario":null},{"value":"-5,45E-03","module":"D","scenario":null},{"value":"2,91E-06","module":"A1A3","scenario":null}]},{"parameter":"AP","unit":"mol H+-eq","values":[{"value":"1,58E+00","module":"A1","scenario":null},{"value":"1,13E-03","module":"A2","scenario":null},{"value":"2,62E-03","module":"A3","scenario":null},{"value":"2,42E-03","module":"A4","scenario":null},{"value":"3,18E-02","module":"A5","scenario":null},{"value":"0,00E+00","module":"B1","scenario":null},{"value":"0,00E+00","module":"B2","scenario":null},{"value":"0,00E+00","module":"B3","scenario":null},{"value":"0,00E+00","module":"B4","scenario":null},{"value":"0,00E+00","module":"B5","scenario":null},{"value":"2,56E-05","module":"B6","scenario":null},{"value":"0,00E+00","module":"B7","scenario":null},{"value":"0,00E+00","module":"C1","scenario":null},{"value":"1,67E-03","module":"C2","scenario":null},{"value":"2,35E-04","module":"C3","scenario":null},{"value":"3,61E-04","module":"C4","scenario":null},{"value":"-2,37E-01","module":"D","scenario":null},{"value":"1,58E+00","module":"A1A3","scenario":null}]},{"parameter":"POCP","unit":"kg NMVOC-eq","values":[{"value":"3,86E-01","module":"A1","scenario":null},{"value":"1,19E-03","module":"A2","scenario":null},{"value":"1,55E-03","module":"A3","scenario":null},{"value":"2,59E-03","module":"A4","scenario":null},{"value":"7,88E-03","module":"A5","scenario":null},{"value":"0,00E+00","module":"B1","scenario":null},{"value":"0,00E+00","module":"B2","scenario":null},{"value":"0,00E+00","module":"B3","scenario":null},{"value":"0,00E+00","module":"B4","scenario":null},{"value":"0,00E+00","module":"B5","scenario":null},{"value":"9,85E-06","module":"B6","scenario":null},{"value":"0,00E+00","module":"B7","scenario":null},{"value":"0,00E+00","module":"C1","scenario":null},{"value":"1,68E-03","module":"C2","scenario":null},{"value":"2,82E-04","module":"C3","scenario":null},{"value":"4,26E-04","module":"C4","scenario":null},{"value":"-4,15E-02","module":"D","scenario":null},{"value":"3,89E-01","module":"A1A3","scenario":null}]},{"parameter":"ADPE","unit":"kg Sb-eq","values":[{"value":"1,52E-02","module":"A1","scenario":null},{"value":"4,63E-06","module":"A2","scenario":null},{"value":"1,45E-05","module":"A3","scenario":null},{"value":"9,84E-06","module":"A4","scenario":null},{"value":"3,06E-04","module":"A5","scenario":null},{"value":"0,00E+00","module":"B1","scenario":null},{"value":"0,00E+00","module":"B2","scenario":null},{"value":"0,00E+00","module":"B3","scenario":null},{"value":"0,00E+00","module":"B4","scenario":null},{"value":"0,00E+00","module":"B5","scenario":null},{"value":"2,44E-07","module":"B6","scenario":null},{"value":"0,00E+00","module":"B7","scenario":null},{"value":"0,00E+00","module":"C1","scenario":null},{"value":"1,11E-05","module":"C2","scenario":null},{"value":"1,01E-07","module":"C3","scenario":null},{"value":"3,54E-07","module":"C4","scenario":null},{"value":"-1,32E-03","module":"D","scenario":null},{"value":"1,53E-02","module":"A1A3","scenario":null}]},{"parameter":"ADPF","unit":"MJ","values":[{"value":"4,52E+02","module":"A1","scenario":null},{"value":"4,03E+00","module":"A2","scenario":null},{"value":"4,10E+01","module":"A3","scenario":null},{"value":"8,96E+00","module":"A4","scenario":null},{"value":"1,03E+01","module":"A5","scenario":null},{"value":"0,00E+00","module":"B1","scenario":null},{"value":"0,00E+00","module":"B2","scenario":null},{"value":"0,00E+00","module":"B3","scenario":null},{"value":"0,00E+00","module":"B4","scenario":null},{"value":"0,00E+00","module":"B5","scenario":null},{"value":"4,47E-02","module":"B6","scenario":null},{"value":"0,00E+00","module":"B7","scenario":null},{"value":"0,00E+00","module":"C1","scenario":null},{"value":"6,17E+00","module":"C2","scenario":null},{"value":"1,40E-01","module":"C3","scenario":null},{"value":"1,07E+00","module":"C4","scenario":null},{"value":"-1,36E+01","module":"D","scenario":null},{"value":"4,97E+02","module":"A1A3","scenario":null}]},{"parameter":"WDP","unit":"m3 world-eq. Deprived","values":[{"value":"2,19E+03","module":"A1","scenario":null},{"value":"3,14E+00","module":"A2","scenario":null},{"value":"4,09E+03","module":"A3","scenario":null},{"value":"6,88E+00","module":"A4","scenario":null},{"value":"1,26E+02","module":"A5","scenario":null},{"value":"0,00E+00","module":"B1","scenario":null},{"value":"0,00E+00","module":"B2","scenario":null},{"value":"0,00E+00","module":"B3","scenario":null},{"value":"0,00E+00","module":"B4","scenario":null},{"value":"0,00E+00","module":"B5","scenario":null},{"value":"7,79E+00","module":"B6","scenario":null},{"value":"0,00E+00","module":"B7","scenario":null},{"value":"0,00E+00","module":"C1","scenario":null},{"value":"5,89E+00","module":"C2","scenario":null},{"value":"7,88E-01","module":"C3","scenario":null},{"value":"2,57E+01","module":"C4","scenario":null},{"value":"6,37E+01","module":"D","scenario":null},{"value":"6,28E+03","module":"A1A3","scenario":null}]},{"parameter":"EP-freshwater","unit":"kg P-eq","values":[{"value":"1,29E-02","module":"A1","scenario":null},{"value":"1,98E-06","module":"A2","scenario":null},{"value":"2,55E-05","module":"A3","scenario":null},{"value":"4,39E-06","module":"A4","scenario":null},{"value":"2,59E-04","module":"A5","scenario":null},{"value":"0,00E+00","module":"B1","scenario":null},{"value":"0,00E+00","module":"B2","scenario":null},{"value":"0,00E+00","module":"B3","scenario":null},{"value":"0,00E+00","module":"B4","scenario":null},{"value":"0,00E+00","module":"B5","scenario":null},{"value":"2,36E-07","module":"B6","scenario":null},{"value":"0,00E+00","module":"B7","scenario":null},{"value":"0,00E+00","module":"C1","scenario":null},{"value":"3,21E-06","module":"C2","scenario":null},{"value":"1,88E-07","module":"C3","scenario":null},{"value":"8,77E-07","module":"C4","scenario":null},{"value":"-1,60E-03","module":"D","scenario":null},{"value":"1,29E-02","module":"A1A3","scenario":null}]},{"parameter":"EP-marine","unit":"kg N-eq","values":[{"value":"1,07E-01","module":"A1","scenario":null},{"value":"3,37E-04","module":"A2","scenario":null},{"value":"6,49E-04","module":"A3","scenario":null},{"value":"7,28E-04","module":"A4","scenario":null},{"value":"2,18E-03","module":"A5","scenario":null},{"value":"0,00E+00","module":"B1","scenario":null},{"value":"0,00E+00","module":"B2","scenario":null},{"value":"0,00E+00","module":"B3","scenario":null},{"value":"0,00E+00","module":"B4","scenario":null},{"value":"0,00E+00","module":"B5","scenario":null},{"value":"2,81E-06","module":"B6","scenario":null},{"value":"0,00E+00","module":"B7","scenario":null},{"value":"0,00E+00","module":"C1","scenario":null},{"value":"4,96E-04","module":"C2","scenario":null},{"value":"1,12E-04","module":"C3","scenario":null},{"value":"2,06E-04","module":"C4","scenario":null},{"value":"-9,91E-03","module":"D","scenario":null},{"value":"1,08E-01","module":"A1A3","scenario":null}]},{"parameter":"EP-terrestrial","unit":"mol N-eq.","values":[{"value":"1,58E+00","module":"A1","scenario":null},{"value":"3,73E-03","module":"A2","scenario":null},{"value":"6,43E-03","module":"A3","scenario":null},{"value":"8,06E-03","module":"A4","scenario":null},{"value":"3,21E-02","module":"A5","scenario":null},{"value":"0,00E+00","module":"B1","scenario":null},{"value":"0,00E+00","module":"B2","scenario":null},{"value":"0,00E+00","module":"B3","scenario":null},{"value":"0,00E+00","module":"B4","scenario":null},{"value":"0,00E+00","module":"B5","scenario":null},{"value":"3,66E-05","module":"B6","scenario":null},{"value":"0,00E+00","module":"B7","scenario":null},{"value":"0,00E+00","module":"C1","scenario":null},{"value":"5,49E-03","module":"C2","scenario":null},{"value":"1,17E-03","module":"C3","scenario":null},{"value":"1,45E-03","module":"C4","scenario":null},{"value":"-1,53E-01","module":"D","scenario":null},{"value":"1,59E+00","module":"A1A3","scenario":null}]},{"parameter":"GWP-IOBC","unit":"kg CO2-eq","values":[{"value":"3,30E+01","module":"A1","scenario":null},{"value":"2,60E-01","module":"A2","scenario":null},{"value":"8,74E-01","module":"A3","scenario":null},{"value":"5,77E-01","module":"A4","scenario":null},{"value":"7,32E-01","module":"A5","scenario":null},{"value":"0,00E+00","module":"B1","scenario":null},{"value":"0,00E+00","module":"B2","scenario":null},{"value":"0,00E+00","module":"B3","scenario":null},{"value":"0,00E+00","module":"B4","scenario":null},{"value":"0,00E+00","module":"B5","scenario":null},{"value":"3,37E-03","module":"B6","scenario":null},{"value":"0,00E+00","module":"B7","scenario":null},{"value":"0,00E+00","module":"C1","scenario":null},{"value":"4,09E-01","module":"C2","scenario":null},{"value":"1,32E+00","module":"C3","scenario":null},{"value":"1,20E-01","module":"C4","scenario":null},{"value":"-7,44E-01","module":"D","scenario":null},{"value":"3,42E+01","module":"A1A3","scenario":null}]}],"additional_environmental_impact":[{"parameter":"PM","unit":"Disease incidence","values":[{"value":"4,37E-06","module":"A1","scenario":null},{"value":"2,25E-08","module":"A2","scenario":null},{"value":"2,05E-08","module":"A3","scenario":null},{"value":"5,07E-08","module":"A4","scenario":null},{"value":"9,01E-08","module":"A5","scenario":null},{"value":"0,00E+00","module":"B1","scenario":null},{"value":"0,00E+00","module":"B2","scenario":null},{"value":"0,00E+00","module":"B3","scenario":null},{"value":"0,00E+00","module":"B4","scenario":null},{"value":"0,00E+00","module":"B5","scenario":null},{"value":"1,83E-10","module":"B6","scenario":null},{"value":"0,00E+00","module":"B7","scenario":null},{"value":"0,00E+00","module":"C1","scenario":null},{"value":"2,95E-08","module":"C2","scenario":null},{"value":"1,01E-09","module":"C3","scenario":null},{"value":"6,34E-09","module":"C4","scenario":null},{"value":"-5,10E-07","module":"D","scenario":null},{"value":"4,42E-06","module":"A1A3","scenario":null}]},{"parameter":"ETP-fw","unit":"CTUe","values":[{"value":"1,98E+04","module":"A1","scenario":null},{"value":"2,95E+00","module":"A2","scenario":null},{"value":"2,43E+01","module":"A3","scenario":null},{"value":"6,56E+00","module":"A4","scenario":null},{"value":"4,32E+02","module":"A5","scenario":null},{"value":"0,00E+00","module":"B1","scenario":null},{"value":"0,00E+00","module":"B2","scenario":null},{"value":"0,00E+00","module":"B3","scenario":null},{"value":"0,00E+00","module":"B4","scenario":null},{"value":"0,00E+00","module":"B5","scenario":null},{"value":"2,04E-01","module":"B6","scenario":null},{"value":"0,00E+00","module":"B7","scenario":null},{"value":"0,00E+00","module":"C1","scenario":null},{"value":"4,54E+00","module":"C2","scenario":null},{"value":"1,67E+00","module":"C3","scenario":null},{"value":"1,77E+03","module":"C4","scenario":null},{"value":"-2,18E+03","module":"D","scenario":null},{"value":"1,98E+04","module":"A1A3","scenario":null}]},{"parameter":"HTP-c","unit":"CTUh","values":[{"value":"3,61E-07","module":"A1","scenario":null},{"value":"0,00E+00","module":"A2","scenario":null},{"value":"7,93E-10","module":"A3","scenario":null},{"value":"0,00E+00","module":"A4","scenario":null},{"value":"7,24E-09","module":"A5","scenario":null},{"value":"0,00E+00","module":"B1","scenario":null},{"value":"0,00E+00","module":"B2","scenario":null},{"value":"0,00E+00","module":"B3","scenario":null},{"value":"0,00E+00","module":"B4","scenario":null},{"value":"0,00E+00","module":"B5","scenario":null},{"value":"1,00E-11","module":"B6","scenario":null},{"value":"0,00E+00","module":"B7","scenario":null},{"value":"0,00E+00","module":"C1","scenario":null},{"value":"0,00E+00","module":"C2","scenario":null},{"value":"5,50E-11","module":"C3","scenario":null},{"value":"8,40E-11","module":"C4","scenario":null},{"value":"-3,08E-08","module":"D","scenario":null},{"value":"3,62E-07","module":"A1A3","scenario":null}]},{"parameter":"HTP-nc","unit":"CTUh","values":[{"value":"2,73E-05","module":"A1","scenario":null},{"value":"2,88E-09","module":"A2","scenario":null},{"value":"1,92E-08","module":"A3","scenario":null},{"value":"6,34E-09","module":"A4","scenario":null},{"value":"5,46E-07","module":"A5","scenario":null},{"value":"0,00E+00","module":"B1","scenario":null},{"value":"0,00E+00","module":"B2","scenario":null},{"value":"0,00E+00","module":"B3","scenario":null},{"value":"0,00E+00","module":"B4","scenario":null},{"value":"0,00E+00","module":"B5","scenario":null},{"value":"2,29E-10","module":"B6","scenario":null},{"value":"0,00E+00","module":"B7","scenario":null},{"value":"0,00E+00","module":"C1","scenario":null},{"value":"4,91E-09","module":"C2","scenario":null},{"value":"2,43E-09","module":"C3","scenario":null},{"value":"1,53E-09","module":"C4","scenario":null},{"value":"-2,64E-06","module":"D","scenario":null},{"value":"2,73E-05","module":"A1A3","scenario":null}]},{"parameter":"SQP","unit":"-","values":[{"value":"3,74E+02","module":"A1","scenario":null},{"value":"4,47E+00","module":"A2","scenario":null},{"value":"1,85E+01","module":"A3","scenario":null},{"value":"1,03E+01","module":"A4","scenario":null},{"value":"8,27E+00","module":"A5","scenario":null},{"value":"0,00E+00","module":"B1","scenario":null},{"value":"0,00E+00","module":"B2","scenario":null},{"value":"0,00E+00","module":"B3","scenario":null},{"value":"0,00E+00","module":"B4","scenario":null},{"value":"0,00E+00","module":"B5","scenario":null},{"value":"2,25E-02","module":"B6","scenario":null},{"value":"0,00E+00","module":"B7","scenario":null},{"value":"0,00E+00","module":"C1","scenario":null},{"value":"4,25E+00","module":"C2","scenario":null},{"value":"2,32E-02","module":"C3","scenario":null},{"value":"2,10E+00","module":"C4","scenario":null},{"value":"-3,47E+01","module":"D","scenario":null},{"value":"3,97E+02","module":"A1A3","scenario":null}]},{"parameter":"IRP","unit":"kBq U235-eq","values":[{"value":"2,04E+00","module":"A1","scenario":null},{"value":"1,76E-02","module":"A2","scenario":null},{"value":"1,38E+00","module":"A3","scenario":null},{"value":"3,92E-02","module":"A4","scenario":null},{"value":"7,02E-02","module":"A5","scenario":null},{"value":"0,00E+00","module":"B1","scenario":null},{"value":"0,00E+00","module":"B2","scenario":null},{"value":"0,00E+00","module":"B3","scenario":null},{"value":"0,00E+00","module":"B4","scenario":null},{"value":"0,00E+00","module":"B5","scenario":null},{"value":"8,11E-04","module":"B6","scenario":null},{"value":"0,00E+00","module":"B7","scenario":null},{"value":"0,00E+00","module":"C1","scenario":null},{"value":"2,70E-02","module":"C2","scenario":null},{"value":"3,21E-04","module":"C3","scenario":null},{"value":"6,95E-03","module":"C4","scenario":null},{"value":"-2,25E-02","module":"D","scenario":null},{"value":"3,44E+00","module":"A1A3","scenario":null}]}],"resource_use":[{"parameter":"PERE","unit":"MJ","values":[{"value":"1,03E+02","module":"A1","scenario":null},{"value":"5,11E-02","module":"A2","scenario":null},{"value":"1,95E+01","module":"A3","scenario":null},{"value":"1,13E-01","module":"A4","scenario":null},{"value":"2,45E+00","module":"A5","scenario":null},{"value":"0,00E+00","module":"B1","scenario":null},{"value":"0,00E+00","module":"B2","scenario":null},{"value":"0,00E+00","module":"B3","scenario":null},{"value":"0,00E+00","module":"B4","scenario":null},{"value":"0,00E+00","module":"B5","scenario":null},{"value":"5,79E-01","module":"B6","scenario":null},{"value":"0,00E+00","module":"B7","scenario":null},{"value":"0,00E+00","module":"C1","scenario":null},{"value":"8,71E-02","module":"C2","scenario":null},{"value":"6,79E-03","module":"C3","scenario":null},{"value":"1,39E-01","module":"C4","scenario":null},{"value":"-1,16E+01","module":"D","scenario":null},{"value":"1,22E+02","module":"A1A3","scenario":null}]},{"parameter":"PERM","unit":"","values":[{"value":"0,00E+00","module":"A1","scenario":null},{"value":"0,00E+00","module":"A2","scenario":null},{"value":"0,00E+00","module":"A3","scenario":null},{"value":"0,00E+00","module":"A4","scenario":null},{"value":"0,00E+00","module":"A5","scenario":null},{"value":"0,00E+00","module":"B1","scenario":null},{"value":"0,00E+00","module":"B2","scenario":null},{"value":"0,00E+00","module":"B3","scenario":null},{"value":"0,00E+00","module":"B4","scenario":null},{"value":"0,00E+00","module":"B5","scenario":null},{"value":"0,00E+00","module":"B6","scenario":null},{"value":"0,00E+00","module":"B7","scenario":null},{"value":"0,00E+00","module":"C1","scenario":null},{"value":"0,00E+00","module":"C2","scenario":null},{"value":"0,00E+00","module":"C3","scenario":null},{"value":"0,00E+00","module":"C4","scenario":null},{"value":"0,00E+00","module":"D","scenario":null},{"value":"0,00E+00","module":"A1A3","scenario":null}]},{"parameter":"PERT","unit":"MJ","values":[{"value":"1,03E+02","module":"A1","scenario":null},{"value":"5,11E-02","module":"A2","scenario":null},{"value":"1,95E+01","module":"A3","scenario":null},{"value":"1,13E-01","module":"A4","scenario":null},{"value":"2,45E+00","module":"A5","scenario":null},{"value":"0,00E+00","module":"B1","scenario":null},{"value":"0,00E+00","module":"B2","scenario":null},{"value":"0,00E+00","module":"B3","scenario":null},{"value":"0,00E+00","module":"B4","scenario":null},{"value":"0,00E+00","module":"B5","scenario":null},{"value":"5,79E-01","module":"B6","scenario":null},{"value":"0,00E+00","module":"B7","scenario":null},{"value":"0,00E+00","module":"C1","scenario":null},{"value":"8,71E-02","module":"C2","scenario":null},{"value":"6,79E-03","module":"C3","scenario":null},{"value":"1,39E-01","module":"C4","scenario":null},{"value":"-1,16E+01","module":"D","scenario":null},{"value":"1,22E+02","module":"A1A3","scenario":null}]},{"parameter":"PENRE","unit":"MJ","values":[{"value":"4,28E+02","module":"A1","scenario":null},{"value":"4,03E+00","module":"A2","scenario":null},{"value":"4,11E+01","module":"A3","scenario":null},{"value":"8,96E+00","module":"A4","scenario":null},{"value":"9,78E+00","module":"A5","scenario":null},{"value":"0,00E+00","module":"B1","scenario":null},{"value":"0,00E+00","module":"B2","scenario":null},{"value":"0,00E+00","module":"B3","scenario":null},{"value":"0,00E+00","module":"B4","scenario":null},{"value":"0,00E+00","module":"B5","scenario":null},{"value":"4,48E-02","module":"B6","scenario":null},{"value":"0,00E+00","module":"B7","scenario":null},{"value":"0,00E+00","module":"C1","scenario":null},{"value":"6,17E+00","module":"C2","scenario":null},{"value":"1,40E-01","module":"C3","scenario":null},{"value":"1,07E+00","module":"C4","scenario":null},{"value":"-1,36E+01","module":"D","scenario":null},{"value":"4,73E+02","module":"A1A3","scenario":null}]},{"parameter":"PENRM","unit":"MJ","values":[{"value":"2,62E+01","module":"A1","scenario":null},{"value":"0,00E+00","module":"A2","scenario":null},{"value":"0,00E+00","module":"A3","scenario":null},{"value":"0,00E+00","module":"A4","scenario":null},{"value":"1,86E-02","module":"A5","scenario":null},{"value":"0,00E+00","module":"B1","scenario":null},{"value":"0,00E+00","module":"B2","scenario":null},{"value":"0,00E+00","module":"B3","scenario":null},{"value":"0,00E+00","module":"B4","scenario":null},{"value":"0,00E+00","module":"B5","scenario":null},{"value":"0,00E+00","module":"B6","scenario":null},{"value":"0,00E+00","module":"B7","scenario":null},{"value":"0,00E+00","module":"C1","scenario":null},{"value":"0,00E+00","module":"C2","scenario":null},{"value":"-2,53E+01","module":"C3","scenario":null},{"value":"0,00E+00","module":"C4","scenario":null},{"value":"0,00E+00","module":"D","scenario":null},{"value":"2,62E+01","module":"A1A3","scenario":null}]},{"parameter":"PENRT","unit":"MJ","values":[{"value":"4,54E+02","module":"A1","scenario":null},{"value":"4,03E+00","module":"A2","scenario":null},{"value":"4,11E+01","module":"A3","scenario":null},{"value":"8,96E+00","module":"A4","scenario":null},{"value":"9,80E+00","module":"A5","scenario":null},{"value":"0,00E+00","module":"B1","scenario":null},{"value":"0,00E+00","module":"B2","scenario":null},{"value":"0,00E+00","module":"B3","scenario":null},{"value":"0,00E+00","module":"B4","scenario":null},{"value":"0,00E+00","module":"B5","scenario":null},{"value":"4,48E-02","module":"B6","scenario":null},{"value":"0,00E+00","module":"B7","scenario":null},{"value":"0,00E+00","module":"C1","scenario":null},{"value":"6,17E+00","module":"C2","scenario":null},{"value":"-2,52E+01","module":"C3","scenario":null},{"value":"1,07E+00","module":"C4","scenario":null},{"value":"-1,36E+01","module":"D","scenario":null},{"value":"4,99E+02","module":"A1A3","scenario":null}]},{"parameter":"SM","unit":"kg","values":[{"value":"1,16E+00","module":"A1","scenario":null},{"value":"0,00E+00","module":"A2","scenario":null},{"value":"0,00E+00","module":"A3","scenario":null},{"value":"0,00E+00","module":"A4","scenario":null},{"value":"2,33E-02","module":"A5","scenario":null},{"value":"0,00E+00","module":"B1","scenario":null},{"value":"0,00E+00","module":"B2","scenario":null},{"value":"0,00E+00","module":"B3","scenario":null},{"value":"0,00E+00","module":"B4","scenario":null},{"value":"0,00E+00","module":"B5","scenario":null},{"value":"0,00E+00","module":"B6","scenario":null},{"value":"0,00E+00","module":"B7","scenario":null},{"value":"0,00E+00","module":"C1","scenario":null},{"value":"0,00E+00","module":"C2","scenario":null},{"value":"0,00E+00","module":"C3","scenario":null},{"value":"0,00E+00","module":"C4","scenario":null},{"value":"4,12E-01","module":"D","scenario":null},{"value":"1,16E+00","module":"A1A3","scenario":null}]},{"parameter":"RSF","unit":"MJ","values":[{"value":"2,60E+00","module":"A1","scenario":null},{"value":"1,79E-03","module":"A2","scenario":null},{"value":"7,63E-02","module":"A3","scenario":null},{"value":"3,95E-03","module":"A4","scenario":null},{"value":"5,38E-02","module":"A5","scenario":null},{"value":"0,00E+00","module":"B1","scenario":null},{"value":"0,00E+00","module":"B2","scenario":null},{"value":"0,00E+00","module":"B3","scenario":null},{"value":"0,00E+00","module":"B4","scenario":null},{"value":"0,00E+00","module":"B5","scenario":null},{"value":"4,55E-04","module":"B6","scenario":null},{"value":"0,00E+00","module":"B7","scenario":null},{"value":"0,00E+00","module":"C1","scenario":null},{"value":"3,12E-03","module":"C2","scenario":null},{"value":"1,53E-04","module":"C3","scenario":null},{"value":"2,88E-03","module":"C4","scenario":null},{"value":"3,80E-02","module":"D","scenario":null},{"value":"2,68E+00","module":"A1A3","scenario":null}]},{"parameter":"NRSF","unit":"MJ","values":[{"value":"2,23E-02","module":"A1","scenario":null},{"value":"6,03E-03","module":"A2","scenario":null},{"value":"2,46E-01","module":"A3","scenario":null},{"value":"1,32E-02","module":"A4","scenario":null},{"value":"5,99E-03","module":"A5","scenario":null},{"value":"0,00E+00","module":"B1","scenario":null},{"value":"0,00E+00","module":"B2","scenario":null},{"value":"0,00E+00","module":"B3","scenario":null},{"value":"0,00E+00","module":"B4","scenario":null},{"value":"0,00E+00","module":"B5","scenario":null},{"value":"1,13E-03","module":"B6","scenario":null},{"value":"0,00E+00","module":"B7","scenario":null},{"value":"0,00E+00","module":"C1","scenario":null},{"value":"1,11E-02","module":"C2","scenario":null},{"value":"0,00E+00","module":"C3","scenario":null},{"value":"9,07E-04","module":"C4","scenario":null},{"value":"-3,07E-01","module":"D","scenario":null},{"value":"2,74E-01","module":"A1A3","scenario":null}]},{"parameter":"FW","unit":"m3","values":[{"value":"7,21E-01","module":"A1","scenario":null},{"value":"4,56E-04","module":"A2","scenario":null},{"value":"4,76E-02","module":"A3","scenario":null},{"value":"1,02E-03","module":"A4","scenario":null},{"value":"1,55E-02","module":"A5","scenario":null},{"value":"0,00E+00","module":"B1","scenario":null},{"value":"0,00E+00","module":"B2","scenario":null},{"value":"0,00E+00","module":"B3","scenario":null},{"value":"0,00E+00","module":"B4","scenario":null},{"value":"0,00E+00","module":"B5","scenario":null},{"value":"4,33E-03","module":"B6","scenario":null},{"value":"0,00E+00","module":"B7","scenario":null},{"value":"0,00E+00","module":"C1","scenario":null},{"value":"6,50E-04","module":"C2","scenario":null},{"value":"9,66E-04","module":"C3","scenario":null},{"value":"1,39E-03","module":"C4","scenario":null},{"value":"-4,24E-02","module":"D","scenario":null},{"value":"7,70E-01","module":"A1A3","scenario":null}]}],"end_of_life_waste":[{"parameter":"HWD","unit":"kg","values":[{"value":"2,72E-01","module":"A1","scenario":null},{"value":"2,19E-04","module":"A2","scenario":null},{"value":"1,96E-01","module":"A3","scenario":null},{"value":"4,91E-04","module":"A4","scenario":null},{"value":"1,17E-02","module":"A5","scenario":null},{"value":"0,00E+00","module":"B1","scenario":null},{"value":"0,00E+00","module":"B2","scenario":null},{"value":"0,00E+00","module":"B3","scenario":null},{"value":"0,00E+00","module":"B4","scenario":null},{"value":"0,00E+00","module":"B5","scenario":null},{"value":"2,87E-05","module":"B6","scenario":null},{"value":"0,00E+00","module":"B7","scenario":null},{"value":"0,00E+00","module":"C1","scenario":null},{"value":"3,15E-04","module":"C2","scenario":null},{"value":"0,00E+00","module":"C3","scenario":null},{"value":"1,16E-01","module":"C4","scenario":null},{"value":"-1,60E-02","module":"D","scenario":null},{"value":"4,69E-01","module":"A1A3","scenario":null}]},{"parameter":"NHWD","unit":"kg","values":[{"value":"1,47E+01","module":"A1","scenario":null},{"value":"3,38E-01","module":"A2","scenario":null},{"value":"2,99E-01","module":"A3","scenario":null},{"value":"7,80E-01","module":"A4","scenario":null},{"value":"3,96E-01","module":"A5","scenario":null},{"value":"0,00E+00","module":"B1","scenario":null},{"value":"0,00E+00","module":"B2","scenario":null},{"value":"0,00E+00","module":"B3","scenario":null},{"value":"0,00E+00","module":"B4","scenario":null},{"value":"0,00E+00","module":"B5","scenario":null},{"value":"3,44E-03","module":"B6","scenario":null},{"value":"0,00E+00","module":"B7","scenario":null},{"value":"0,00E+00","module":"C1","scenario":null},{"value":"2,95E-01","module":"C2","scenario":null},{"value":"0,00E+00","module":"C3","scenario":null},{"value":"3,42E+00","module":"C4","scenario":null},{"value":"-7,04E-01","module":"D","scenario":null},{"value":"1,53E+01","module":"A1A3","scenario":null}]},{"parameter":"RWD","unit":"kg","values":[{"value":"1,88E-03","module":"A1","scenario":null},{"value":"2,75E-05","module":"A2","scenario":null},{"value":"6,11E-04","module":"A3","scenario":null},{"value":"6,12E-05","module":"A4","scenario":null},{"value":"5,26E-05","module":"A5","scenario":null},{"value":"0,00E+00","module":"B1","scenario":null},{"value":"0,00E+00","module":"B2","scenario":null},{"value":"0,00E+00","module":"B3","scenario":null},{"value":"0,00E+00","module":"B4","scenario":null},{"value":"0,00E+00","module":"B5","scenario":null},{"value":"4,00E-07","module":"B6","scenario":null},{"value":"0,00E+00","module":"B7","scenario":null},{"value":"0,00E+00","module":"C1","scenario":null},{"value":"4,21E-05","module":"C2","scenario":null},{"value":"0,00E+00","module":"C3","scenario":null},{"value":"7,43E-06","module":"C4","scenario":null},{"value":"-1,97E-05","module":"D","scenario":null},{"value":"2,52E-03","module":"A1A3","scenario":null}]}],"end_of_life_flow":[{"parameter":"CRU","unit":"kg","values":[{"value":"0,00E+00","module":"A1","scenario":null},{"value":"0,00E+00","module":"A2","scenario":null},{"value":"0,00E+00","module":"A3","scenario":null},{"value":"0,00E+00","module":"A4","scenario":null},{"value":"0,00E+00","module":"A5","scenario":null},{"value":"0,00E+00","module":"B1","scenario":null},{"value":"0,00E+00","module":"B2","scenario":null},{"value":"0,00E+00","module":"B3","scenario":null},{"value":"0,00E+00","module":"B4","scenario":null},{"value":"0,00E+00","module":"B5","scenario":null},{"value":"0,00E+00","module":"B6","scenario":null},{"value":"0,00E+00","module":"B7","scenario":null},{"value":"0,00E+00","module":"C1","scenario":null},{"value":"0,00E+00","module":"C2","scenario":null},{"value":"0,00E+00","module":"C3","scenario":null},{"value":"0,00E+00","module":"C4","scenario":null},{"value":"0,00E+00","module":"D","scenario":null},{"value":"0,00E+00","module":"A1A3","scenario":null}]},{"parameter":"MFR","unit":"kg","values":[{"value":"0,00E+00","module":"A1","scenario":null},{"value":"0,00E+00","module":"A2","scenario":null},{"value":"1,29E-02","module":"A3","scenario":null},{"value":"0,00E+00","module":"A4","scenario":null},{"value":"8,61E-02","module":"A5","scenario":null},{"value":"0,00E+00","module":"B1","scenario":null},{"value":"0,00E+00","module":"B2","scenario":null},{"value":"0,00E+00","module":"B3","scenario":null},{"value":"0,00E+00","module":"B4","scenario":null},{"value":"0,00E+00","module":"B5","scenario":null},{"value":"0,00E+00","module":"B6","scenario":null},{"value":"0,00E+00","module":"B7","scenario":null},{"value":"0,00E+00","module":"C1","scenario":null},{"value":"0,00E+00","module":"C2","scenario":null},{"value":"4,29E+00","module":"C3","scenario":null},{"value":"4,46E-05","module":"C4","scenario":null},{"value":"-1,61E-02","module":"D","scenario":null},{"value":"1,29E-02","module":"A1A3","scenario":null}]},{"parameter":"MER","unit":"kg","values":[{"value":"0,00E+00","module":"A1","scenario":null},{"value":"0,00E+00","module":"A2","scenario":null},{"value":"7,36E-01","module":"A3","scenario":null},{"value":"0,00E+00","module":"A4","scenario":null},{"value":"2,50E-02","module":"A5","scenario":null},{"value":"0,00E+00","module":"B1","scenario":null},{"value":"0,00E+00","module":"B2","scenario":null},{"value":"0,00E+00","module":"B3","scenario":null},{"value":"0,00E+00","module":"B4","scenario":null},{"value":"0,00E+00","module":"B5","scenario":null},{"value":"0,00E+00","module":"B6","scenario":null},{"value":"0,00E+00","module":"B7","scenario":null},{"value":"0,00E+00","module":"C1","scenario":null},{"value":"0,00E+00","module":"C2","scenario":null},{"value":"5,12E-01","module":"C3","scenario":null},{"value":"1,09E-06","module":"C4","scenario":null},{"value":"-2,12E-03","module":"D","scenario":null},{"value":"7,36E-01","module":"A1A3","scenario":null}]},{"parameter":"EEE","unit":"MJ","values":[{"value":"0,00E+00","module":"A1","scenario":null},{"value":"0,00E+00","module":"A2","scenario":null},{"value":"4,29E-01","module":"A3","scenario":null},{"value":"0,00E+00","module":"A4","scenario":null},{"value":"2,56E-02","module":"A5","scenario":null},{"value":"0,00E+00","module":"B1","scenario":null},{"value":"0,00E+00","module":"B2","scenario":null},{"value":"0,00E+00","module":"B3","scenario":null},{"value":"0,00E+00","module":"B4","scenario":null},{"value":"0,00E+00","module":"B5","scenario":null},{"value":"0,00E+00","module":"B6","scenario":null},{"value":"0,00E+00","module":"B7","scenario":null},{"value":"0,00E+00","module":"C1","scenario":null},{"value":"0,00E+00","module":"C2","scenario":null},{"value":"8,53E-01","module":"C3","scenario":null},{"value":"7,07E-05","module":"C4","scenario":null},{"value":"-5,20E-03","module":"D","scenario":null},{"value":"4,29E-01","module":"A1A3","scenario":null}]},{"parameter":"EET","unit":"MJ","values":[{"value":"0,00E+00","module":"A1","scenario":null},{"value":"0,00E+00","module":"A2","scenario":null},{"value":"6,48E+00","module":"A3","scenario":null},{"value":"0,00E+00","module":"A4","scenario":null},{"value":"3,88E-01","module":"A5","scenario":null},{"value":"0,00E+00","module":"B1","scenario":null},{"value":"0,00E+00","module":"B2","scenario":null},{"value":"0,00E+00","module":"B3","scenario":null},{"value":"0,00E+00","module":"B4","scenario":null},{"value":"0,00E+00","module":"B5","scenario":null},{"value":"0,00E+00","module":"B6","scenario":null},{"value":"0,00E+00","module":"B7","scenario":null},{"value":"0,00E+00","module":"C1","scenario":null},{"value":"0,00E+00","module":"C2","scenario":null},{"value":"1,29E+01","module":"C3","scenario":null},{"value":"1,07E-03","module":"C4","scenario":null},{"value":"-7,87E-02","module":"D","scenario":null},{"value":"6,48E+00","module":"A1A3","scenario":null}]}]}