{"product_name":"HAV 15-40","epd_id":"NEPD-9297-8882","declared_unit":{"unit":"stk","amount":1},"compliance":["EN 15804+A2","ISO 14025","ISO 21930"],"producer_name":"Betek Norge AS","environmental_impact":[{"parameter":"GWP-total","unit":"kg CO2-eq","values":[{"value":"4,52E+01","module":"A1","scenario":null},{"value":"5,22E-02","module":"A2","scenario":null},{"value":"6,65E+00","module":"A3","scenario":null},{"value":"5,90E-01","module":"A4","scenario":null},{"value":"9,28E-01","module":"A5","scenario":null},{"value":"3,32E+01","module":"B6","scenario":null},{"value":"0,00E+00","module":"C1","scenario":null},{"value":"4,89E-02","module":"C2","scenario":null},{"value":"1,47E+00","module":"C3","scenario":null},{"value":"9,82E-02","module":"C4","scenario":null},{"value":"-2,31E+00","module":"D","scenario":null},{"value":"5,19E+01","module":"A1A3","scenario":null}]},{"parameter":"GWP-fossil","unit":"kg CO2-eq","values":[{"value":"4,59E+01","module":"A1","scenario":null},{"value":"5,21E-02","module":"A2","scenario":null},{"value":"6,64E+00","module":"A3","scenario":null},{"value":"5,90E-01","module":"A4","scenario":null},{"value":"1,11E-02","module":"A5","scenario":null},{"value":"3,22E+01","module":"B6","scenario":null},{"value":"0,00E+00","module":"C1","scenario":null},{"value":"4,89E-02","module":"C2","scenario":null},{"value":"1,47E+00","module":"C3","scenario":null},{"value":"9,79E-02","module":"C4","scenario":null},{"value":"-2,30E+00","module":"D","scenario":null},{"value":"5,26E+01","module":"A1A3","scenario":null}]},{"parameter":"GWP-biogenic","unit":"kg CO2-eq","values":[{"value":"-6,81E-01","module":"A1","scenario":null},{"value":"2,01E-05","module":"A2","scenario":null},{"value":"6,76E-03","module":"A3","scenario":null},{"value":"1,90E-04","module":"A4","scenario":null},{"value":"8,94E-01","module":"A5","scenario":null},{"value":"8,90E-01","module":"B6","scenario":null},{"value":"0,00E+00","module":"C1","scenario":null},{"value":"2,02E-05","module":"C2","scenario":null},{"value":"2,71E-04","module":"C3","scenario":null},{"value":"2,70E-05","module":"C4","scenario":null},{"value":"-4,05E-03","module":"D","scenario":null},{"value":"-6,74E-01","module":"A1A3","scenario":null}]},{"parameter":"GWP-luluc","unit":"kg CO2-eq","values":[{"value":"5,76E-02","module":"A1","scenario":null},{"value":"1,87E-05","module":"A2","scenario":null},{"value":"1,14E-03","module":"A3","scenario":null},{"value":"3,38E-04","module":"A4","scenario":null},{"value":"3,34E-06","module":"A5","scenario":null},{"value":"1,33E-01","module":"B6","scenario":null},{"value":"0,00E+00","module":"C1","scenario":null},{"value":"1,74E-05","module":"C2","scenario":null},{"value":"2,32E-04","module":"C3","scenario":null},{"value":"2,02E-04","module":"C4","scenario":null},{"value":"-4,65E-03","module":"D","scenario":null},{"value":"5,87E-02","module":"A1A3","scenario":null}]},{"parameter":"ODP","unit":"kg CFC11-eq","values":[{"value":"2,66E-06","module":"A1","scenario":null},{"value":"1,14E-08","module":"A2","scenario":null},{"value":"5,93E-08","module":"A3","scenario":null},{"value":"1,28E-07","module":"A4","scenario":null},{"value":"2,14E-09","module":"A5","scenario":null},{"value":"2,21E-06","module":"B6","scenario":null},{"value":"0,00E+00","module":"C1","scenario":null},{"value":"1,11E-08","module":"C2","scenario":null},{"value":"1,17E-08","module":"C3","scenario":null},{"value":"4,54E-09","module":"C4","scenario":null},{"value":"-5,84E-03","module":"D","scenario":null},{"value":"2,73E-06","module":"A1A3","scenario":null}]},{"parameter":"AP","unit":"mol H+-eq","values":[{"value":"4,32E-01","module":"A1","scenario":null},{"value":"2,13E-04","module":"A2","scenario":null},{"value":"3,49E-02","module":"A3","scenario":null},{"value":"1,30E-02","module":"A4","scenario":null},{"value":"5,09E-05","module":"A5","scenario":null},{"value":"2,52E-01","module":"B6","scenario":null},{"value":"0,00E+00","module":"C1","scenario":null},{"value":"1,40E-04","module":"C2","scenario":null},{"value":"7,06E-04","module":"C3","scenario":null},{"value":"1,96E-04","module":"C4","scenario":null},{"value":"-9,31E-02","module":"D","scenario":null},{"value":"4,67E-01","module":"A1A3","scenario":null}]},{"parameter":"POCP","unit":"kg NMVOC-eq","values":[{"value":"1,87E-01","module":"A1","scenario":null},{"value":"2,08E-04","module":"A2","scenario":null},{"value":"2,03E-02","module":"A3","scenario":null},{"value":"9,33E-03","module":"A4","scenario":null},{"value":"5,34E-05","module":"A5","scenario":null},{"value":"9,68E-02","module":"B6","scenario":null},{"value":"0,00E+00","module":"C1","scenario":null},{"value":"1,19E-04","module":"C2","scenario":null},{"value":"5,76E-04","module":"C3","scenario":null},{"value":"2,28E-04","module":"C4","scenario":null},{"value":"-2,31E-02","module":"D","scenario":null},{"value":"2,08E-01","module":"A1A3","scenario":null}]},{"parameter":"ADPE","unit":"kg Sb-eq","values":[{"value":"5,29E-03","module":"A1","scenario":null},{"value":"1,38E-06","module":"A2","scenario":null},{"value":"2,21E-05","module":"A3","scenario":null},{"value":"8,56E-06","module":"A4","scenario":null},{"value":"2,44E-07","module":"A5","scenario":null},{"value":"2,40E-03","module":"B6","scenario":null},{"value":"0,00E+00","module":"C1","scenario":null},{"value":"1,35E-06","module":"C2","scenario":null},{"value":"9,17E-07","module":"C3","scenario":null},{"value":"2,20E-07","module":"C4","scenario":null},{"value":"-1,37E-03","module":"D","scenario":null},{"value":"5,31E-03","module":"A1A3","scenario":null}]},{"parameter":"ADPF","unit":"MJ","values":[{"value":"5,68E+02","module":"A1","scenario":null},{"value":"7,69E-01","module":"A2","scenario":null},{"value":"5,87E+01","module":"A3","scenario":null},{"value":"8,01E+00","module":"A4","scenario":null},{"value":"1,43E-01","module":"A5","scenario":null},{"value":"4,39E+02","module":"B6","scenario":null},{"value":"0,00E+00","module":"C1","scenario":null},{"value":"7,39E-01","module":"C2","scenario":null},{"value":"1,25E+00","module":"C3","scenario":null},{"value":"5,13E-01","module":"C4","scenario":null},{"value":"-2,35E+01","module":"D","scenario":null},{"value":"6,27E+02","module":"A1A3","scenario":null}]},{"parameter":"WDP","unit":"m3 world-eq. Deprived","values":[{"value":"9,00E+02","module":"A1","scenario":null},{"value":"2,74E-01","module":"A2","scenario":null},{"value":"1,64E+02","module":"A3","scenario":null},{"value":"3,78E+00","module":"A4","scenario":null},{"value":"1,93E-01","module":"A5","scenario":null},{"value":"7,66E+04","module":"B6","scenario":null},{"value":"0,00E+00","module":"C1","scenario":null},{"value":"7,15E-01","module":"C2","scenario":null},{"value":"1,14E+01","module":"C3","scenario":null},{"value":"4,54E+00","module":"C4","scenario":null},{"value":"3,92E+01","module":"D","scenario":null},{"value":"1,06E+03","module":"A1A3","scenario":null}]},{"parameter":"EP-freshwater","unit":"kg P-eq","values":[{"value":"6,77E-03","module":"A1","scenario":null},{"value":"4,79E-07","module":"A2","scenario":null},{"value":"1,48E-04","module":"A3","scenario":null},{"value":"3,27E-06","module":"A4","scenario":null},{"value":"8,69E-08","module":"A5","scenario":null},{"value":"2,32E-03","module":"B6","scenario":null},{"value":"0,00E+00","module":"C1","scenario":null},{"value":"3,90E-07","module":"C2","scenario":null},{"value":"3,90E-06","module":"C3","scenario":null},{"value":"1,19E-06","module":"C4","scenario":null},{"value":"-6,10E-04","module":"D","scenario":null},{"value":"6,92E-03","module":"A1A3","scenario":null}]},{"parameter":"EP-marine","unit":"kg N-eq","values":[{"value":"5,06E-02","module":"A1","scenario":null},{"value":"6,12E-05","module":"A2","scenario":null},{"value":"7,09E-03","module":"A3","scenario":null},{"value":"3,18E-03","module":"A4","scenario":null},{"value":"1,81E-05","module":"A5","scenario":null},{"value":"2,76E-02","module":"B6","scenario":null},{"value":"0,00E+00","module":"C1","scenario":null},{"value":"2,78E-05","module":"C2","scenario":null},{"value":"2,12E-04","module":"C3","scenario":null},{"value":"1,24E-04","module":"C4","scenario":null},{"value":"-5,51E-03","module":"D","scenario":null},{"value":"5,78E-02","module":"A1A3","scenario":null}]},{"parameter":"EP-terrestrial","unit":"mol N-eq.","values":[{"value":"5,68E-01","module":"A1","scenario":null},{"value":"6,77E-04","module":"A2","scenario":null},{"value":"7,82E-02","module":"A3","scenario":null},{"value":"3,54E-02","module":"A4","scenario":null},{"value":"1,88E-04","module":"A5","scenario":null},{"value":"3,60E-01","module":"B6","scenario":null},{"value":"0,00E+00","module":"C1","scenario":null},{"value":"3,11E-04","module":"C2","scenario":null},{"value":"2,25E-03","module":"C3","scenario":null},{"value":"5,88E-04","module":"C4","scenario":null},{"value":"-7,34E-02","module":"D","scenario":null},{"value":"6,47E-01","module":"A1A3","scenario":null}]},{"parameter":"GWP-IOBC","unit":"kg CO2-eq","values":[{"value":"4,62E+01","module":"A1","scenario":null},{"value":"5,22E-02","module":"A2","scenario":null},{"value":"6,27E+00","module":"A3","scenario":null},{"value":"5,90E-01","module":"A4","scenario":null},{"value":"1,11E-02","module":"A5","scenario":null},{"value":"3,31E+01","module":"B6","scenario":null},{"value":"0,00E+00","module":"C1","scenario":null},{"value":"4,89E-02","module":"C2","scenario":null},{"value":"1,47E+00","module":"C3","scenario":null},{"value":"1,01E-01","module":"C4","scenario":null},{"value":"-2,82E+00","module":"D","scenario":null},{"value":"5,26E+01","module":"A1A3","scenario":null}]}],"additional_environmental_impact":[{"parameter":"PM","unit":"Disease incidence","values":[{"value":"2,69E-06","module":"A1","scenario":null},{"value":"3,58E-09","module":"A2","scenario":null},{"value":"4,68E-07","module":"A3","scenario":null},{"value":"1,30E-08","module":"A4","scenario":null},{"value":"7,42E-10","module":"A5","scenario":null},{"value":"1,80E-06","module":"B6","scenario":null},{"value":"0,00E+00","module":"C1","scenario":null},{"value":"2,99E-09","module":"C2","scenario":null},{"value":"4,19E-09","module":"C3","scenario":null},{"value":"3,57E-09","module":"C4","scenario":null},{"value":"-3,15E-07","module":"D","scenario":null},{"value":"3,16E-06","module":"A1A3","scenario":null}]},{"parameter":"ETP-fw","unit":"CTUe","values":[{"value":"3,30E+03","module":"A1","scenario":null},{"value":"6,17E-01","module":"A2","scenario":null},{"value":"1,78E+02","module":"A3","scenario":null},{"value":"5,19E+00","module":"A4","scenario":null},{"value":"1,87E-01","module":"A5","scenario":null},{"value":"2,00E+03","module":"B6","scenario":null},{"value":"0,00E+00","module":"C1","scenario":null},{"value":"5,48E-01","module":"C2","scenario":null},{"value":"1,28E+01","module":"C3","scenario":null},{"value":"2,12E+02","module":"C4","scenario":null},{"value":"-7,70E+02","module":"D","scenario":null},{"value":"3,48E+03","module":"A1A3","scenario":null}]},{"parameter":"HTP-c","unit":"CTUh","values":[{"value":"8,76E-08","module":"A1","scenario":null},{"value":"0,00E+00","module":"A2","scenario":null},{"value":"1,87E-09","module":"A3","scenario":null},{"value":"0,00E+00","module":"A4","scenario":null},{"value":"6,00E-12","module":"A5","scenario":null},{"value":"9,56E-08","module":"B6","scenario":null},{"value":"0,00E+00","module":"C1","scenario":null},{"value":"0,00E+00","module":"C2","scenario":null},{"value":"9,40E-10","module":"C3","scenario":null},{"value":"1,14E-10","module":"C4","scenario":null},{"value":"-1,27E-08","module":"D","scenario":null},{"value":"8,95E-08","module":"A1A3","scenario":null}]},{"parameter":"HTP-nc","unit":"CTUh","values":[{"value":"3,65E-06","module":"A1","scenario":null},{"value":"6,03E-10","module":"A2","scenario":null},{"value":"7,76E-08","module":"A3","scenario":null},{"value":"2,54E-09","module":"A4","scenario":null},{"value":"2,71E-10","module":"A5","scenario":null},{"value":"2,25E-06","module":"B6","scenario":null},{"value":"0,00E+00","module":"C1","scenario":null},{"value":"5,98E-10","module":"C2","scenario":null},{"value":"5,53E-08","module":"C3","scenario":null},{"value":"1,07E-09","module":"C4","scenario":null},{"value":"-4,19E-07","module":"D","scenario":null},{"value":"3,73E-06","module":"A1A3","scenario":null}]},{"parameter":"SQP","unit":"-","values":[{"value":"1,45E+02","module":"A1","scenario":null},{"value":"5,21E-01","module":"A2","scenario":null},{"value":"1,29E+01","module":"A3","scenario":null},{"value":"2,84E+00","module":"A4","scenario":null},{"value":"9,96E-02","module":"A5","scenario":null},{"value":"2,21E+02","module":"B6","scenario":null},{"value":"0,00E+00","module":"C1","scenario":null},{"value":"5,17E-01","module":"C2","scenario":null},{"value":"2,74E-01","module":"C3","scenario":null},{"value":"1,39E+00","module":"C4","scenario":null},{"value":"-2,02E+01","module":"D","scenario":null},{"value":"1,59E+02","module":"A1A3","scenario":null}]},{"parameter":"IRP","unit":"kBq U235-eq","values":[{"value":"1,41E+00","module":"A1","scenario":null},{"value":"3,21E-03","module":"A2","scenario":null},{"value":"5,68E-02","module":"A3","scenario":null},{"value":"3,45E-02","module":"A4","scenario":null},{"value":"6,07E-04","module":"A5","scenario":null},{"value":"7,97E+00","module":"B6","scenario":null},{"value":"0,00E+00","module":"C1","scenario":null},{"value":"3,23E-03","module":"C2","scenario":null},{"value":"5,72E-03","module":"C3","scenario":null},{"value":"1,87E-03","module":"C4","scenario":null},{"value":"-4,22E-02","module":"D","scenario":null},{"value":"1,47E+00","module":"A1A3","scenario":null}]}],"resource_use":[{"parameter":"PERE","unit":"MJ","values":[{"value":"5,78E+01","module":"A1","scenario":null},{"value":"8,72E-03","module":"A2","scenario":null},{"value":"1,77E+01","module":"A3","scenario":null},{"value":"7,67E-02","module":"A4","scenario":null},{"value":"2,42E-03","module":"A5","scenario":null},{"value":"5,69E+03","module":"B6","scenario":null},{"value":"0,00E+00","module":"C1","scenario":null},{"value":"1,06E-02","module":"C2","scenario":null},{"value":"1,62E-01","module":"C3","scenario":null},{"value":"1,10E-01","module":"C4","scenario":null},{"value":"-9,68E+00","module":"D","scenario":null},{"value":"7,55E+01","module":"A1A3","scenario":null}]},{"parameter":"PERM","unit":"","values":[{"value":"5,16E+00","module":"A1","scenario":null},{"value":"0,00E+00","module":"A2","scenario":null},{"value":"0,00E+00","module":"A3","scenario":null},{"value":"0,00E+00","module":"A4","scenario":null},{"value":"-5,16E+00","module":"A5","scenario":null},{"value":"0,00E+00","module":"B6","scenario":null},{"value":"0,00E+00","module":"C1","scenario":null},{"value":"0,00E+00","module":"C2","scenario":null},{"value":"0,00E+00","module":"C3","scenario":null},{"value":"0,00E+00","module":"C4","scenario":null},{"value":"0,00E+00","module":"D","scenario":null},{"value":"5,16E+00","module":"A1A3","scenario":null}]},{"parameter":"PERT","unit":"MJ","values":[{"value":"6,30E+01","module":"A1","scenario":null},{"value":"8,72E-03","module":"A2","scenario":null},{"value":"1,77E+01","module":"A3","scenario":null},{"value":"7,67E-02","module":"A4","scenario":null},{"value":"-5,16E+00","module":"A5","scenario":null},{"value":"5,69E+03","module":"B6","scenario":null},{"value":"0,00E+00","module":"C1","scenario":null},{"value":"1,06E-02","module":"C2","scenario":null},{"value":"1,62E-01","module":"C3","scenario":null},{"value":"1,10E-01","module":"C4","scenario":null},{"value":"-9,68E+00","module":"D","scenario":null},{"value":"8,07E+01","module":"A1A3","scenario":null}]},{"parameter":"PENRE","unit":"MJ","values":[{"value":"5,36E+02","module":"A1","scenario":null},{"value":"7,70E-01","module":"A2","scenario":null},{"value":"5,87E+01","module":"A3","scenario":null},{"value":"8,01E+00","module":"A4","scenario":null},{"value":"1,43E-01","module":"A5","scenario":null},{"value":"4,40E+02","module":"B6","scenario":null},{"value":"0,00E+00","module":"C1","scenario":null},{"value":"7,39E-01","module":"C2","scenario":null},{"value":"1,25E+00","module":"C3","scenario":null},{"value":"5,13E-01","module":"C4","scenario":null},{"value":"-2,35E+01","module":"D","scenario":null},{"value":"5,96E+02","module":"A1A3","scenario":null}]},{"parameter":"PENRM","unit":"MJ","values":[{"value":"3,52E+01","module":"A1","scenario":null},{"value":"0,00E+00","module":"A2","scenario":null},{"value":"0,00E+00","module":"A3","scenario":null},{"value":"0,00E+00","module":"A4","scenario":null},{"value":"-3,05E-01","module":"A5","scenario":null},{"value":"0,00E+00","module":"B6","scenario":null},{"value":"0,00E+00","module":"C1","scenario":null},{"value":"0,00E+00","module":"C2","scenario":null},{"value":"-3,60E+01","module":"C3","scenario":null},{"value":"0,00E+00","module":"C4","scenario":null},{"value":"0,00E+00","module":"D","scenario":null},{"value":"3,52E+01","module":"A1A3","scenario":null}]},{"parameter":"PENRT","unit":"MJ","values":[{"value":"5,72E+02","module":"A1","scenario":null},{"value":"7,70E-01","module":"A2","scenario":null},{"value":"5,87E+01","module":"A3","scenario":null},{"value":"8,01E+00","module":"A4","scenario":null},{"value":"-1,62E-01","module":"A5","scenario":null},{"value":"4,40E+02","module":"B6","scenario":null},{"value":"0,00E+00","module":"C1","scenario":null},{"value":"7,39E-01","module":"C2","scenario":null},{"value":"-3,47E+01","module":"C3","scenario":null},{"value":"5,13E-01","module":"C4","scenario":null},{"value":"-2,35E+01","module":"D","scenario":null},{"value":"6,31E+02","module":"A1A3","scenario":null}]},{"parameter":"SM","unit":"kg","values":[{"value":"6,15E-01","module":"A1","scenario":null},{"value":"0,00E+00","module":"A2","scenario":null},{"value":"0,00E+00","module":"A3","scenario":null},{"value":"0,00E+00","module":"A4","scenario":null},{"value":"0,00E+00","module":"A5","scenario":null},{"value":"0,00E+00","module":"B6","scenario":null},{"value":"0,00E+00","module":"C1","scenario":null},{"value":"0,00E+00","module":"C2","scenario":null},{"value":"0,00E+00","module":"C3","scenario":null},{"value":"2,27E-03","module":"C4","scenario":null},{"value":"6,17E-02","module":"D","scenario":null},{"value":"6,15E-01","module":"A1A3","scenario":null}]},{"parameter":"RSF","unit":"MJ","values":[{"value":"3,65E-01","module":"A1","scenario":null},{"value":"1,80E-04","module":"A2","scenario":null},{"value":"1,21E-02","module":"A3","scenario":null},{"value":"2,31E-03","module":"A4","scenario":null},{"value":"7,89E-05","module":"A5","scenario":null},{"value":"4,47E+00","module":"B6","scenario":null},{"value":"0,00E+00","module":"C1","scenario":null},{"value":"3,78E-04","module":"C2","scenario":null},{"value":"2,89E-03","module":"C3","scenario":null},{"value":"6,79E-04","module":"C4","scenario":null},{"value":"4,94E-02","module":"D","scenario":null},{"value":"3,77E-01","module":"A1A3","scenario":null}]},{"parameter":"NRSF","unit":"MJ","values":[{"value":"1,20E-01","module":"A1","scenario":null},{"value":"1,42E-03","module":"A2","scenario":null},{"value":"5,90E-02","module":"A3","scenario":null},{"value":"1,69E-02","module":"A4","scenario":null},{"value":"3,56E-04","module":"A5","scenario":null},{"value":"1,11E+01","module":"B6","scenario":null},{"value":"0,00E+00","module":"C1","scenario":null},{"value":"1,35E-03","module":"C2","scenario":null},{"value":"-5,23E-05","module":"C3","scenario":null},{"value":"2,02E-02","module":"C4","scenario":null},{"value":"8,98E-01","module":"D","scenario":null},{"value":"1,81E-01","module":"A1A3","scenario":null}]},{"parameter":"FW","unit":"m3","values":[{"value":"4,07E-01","module":"A1","scenario":null},{"value":"8,49E-05","module":"A2","scenario":null},{"value":"1,29E-01","module":"A3","scenario":null},{"value":"5,91E-04","module":"A4","scenario":null},{"value":"6,97E-05","module":"A5","scenario":null},{"value":"4,25E+01","module":"B6","scenario":null},{"value":"0,00E+00","module":"C1","scenario":null},{"value":"7,90E-05","module":"C2","scenario":null},{"value":"6,45E-03","module":"C3","scenario":null},{"value":"4,66E-04","module":"C4","scenario":null},{"value":"-2,39E-02","module":"D","scenario":null},{"value":"5,37E-01","module":"A1A3","scenario":null}]}],"end_of_life_waste":[{"parameter":"HWD","unit":"kg","values":[{"value":"1,93E-01","module":"A1","scenario":null},{"value":"6,71E-05","module":"A2","scenario":null},{"value":"3,51E-02","module":"A3","scenario":null},{"value":"3,83E-04","module":"A4","scenario":null},{"value":"0,00E+00","module":"A5","scenario":null},{"value":"2,82E-01","module":"B6","scenario":null},{"value":"0,00E+00","module":"C1","scenario":null},{"value":"3,81E-05","module":"C2","scenario":null},{"value":"2,46E-05","module":"C3","scenario":null},{"value":"1,20E-01","module":"C4","scenario":null},{"value":"-1,18E-02","module":"D","scenario":null},{"value":"2,29E-01","module":"A1A3","scenario":null}]},{"parameter":"NHWD","unit":"kg","values":[{"value":"6,17E+00","module":"A1","scenario":null},{"value":"3,64E-02","module":"A2","scenario":null},{"value":"7,56E-01","module":"A3","scenario":null},{"value":"1,64E-01","module":"A4","scenario":null},{"value":"6,15E-01","module":"A5","scenario":null},{"value":"3,39E+01","module":"B6","scenario":null},{"value":"0,00E+00","module":"C1","scenario":null},{"value":"3,59E-02","module":"C2","scenario":null},{"value":"3,37E-02","module":"C3","scenario":null},{"value":"9,53E-01","module":"C4","scenario":null},{"value":"-7,71E-01","module":"D","scenario":null},{"value":"6,97E+00","module":"A1A3","scenario":null}]},{"parameter":"RWD","unit":"kg","values":[{"value":"1,12E-03","module":"A1","scenario":null},{"value":"5,07E-06","module":"A2","scenario":null},{"value":"4,34E-05","module":"A3","scenario":null},{"value":"5,52E-05","module":"A4","scenario":null},{"value":"0,00E+00","module":"A5","scenario":null},{"value":"3,93E-03","module":"B6","scenario":null},{"value":"0,00E+00","module":"C1","scenario":null},{"value":"5,03E-06","module":"C2","scenario":null},{"value":"1,28E-06","module":"C3","scenario":null},{"value":"1,73E-06","module":"C4","scenario":null},{"value":"-3,67E-05","module":"D","scenario":null},{"value":"1,17E-03","module":"A1A3","scenario":null}]}],"end_of_life_flow":[{"parameter":"CRU","unit":"kg","values":[{"value":"0,00E+00","module":"A1","scenario":null},{"value":"0,00E+00","module":"A2","scenario":null},{"value":"0,00E+00","module":"A3","scenario":null},{"value":"0,00E+00","module":"A4","scenario":null},{"value":"0,00E+00","module":"A5","scenario":null},{"value":"0,00E+00","module":"B6","scenario":null},{"value":"0,00E+00","module":"C1","scenario":null},{"value":"0,00E+00","module":"C2","scenario":null},{"value":"0,00E+00","module":"C3","scenario":null},{"value":"0,00E+00","module":"C4","scenario":null},{"value":"0,00E+00","module":"D","scenario":null},{"value":"0,00E+00","module":"A1A3","scenario":null}]},{"parameter":"MFR","unit":"kg","values":[{"value":"0,00E+00","module":"A1","scenario":null},{"value":"0,00E+00","module":"A2","scenario":null},{"value":"1,85E-01","module":"A3","scenario":null},{"value":"0,00E+00","module":"A4","scenario":null},{"value":"5,44E-01","module":"A5","scenario":null},{"value":"0,00E+00","module":"B6","scenario":null},{"value":"0,00E+00","module":"C1","scenario":null},{"value":"0,00E+00","module":"C2","scenario":null},{"value":"1,22E+00","module":"C3","scenario":null},{"value":"5,34E-05","module":"C4","scenario":null},{"value":"-2,42E-03","module":"D","scenario":null},{"value":"1,85E-01","module":"A1A3","scenario":null}]},{"parameter":"MER","unit":"kg","values":[{"value":"0,00E+00","module":"A1","scenario":null},{"value":"0,00E+00","module":"A2","scenario":null},{"value":"4,98E-02","module":"A3","scenario":null},{"value":"0,00E+00","module":"A4","scenario":null},{"value":"6,54E-02","module":"A5","scenario":null},{"value":"0,00E+00","module":"B6","scenario":null},{"value":"0,00E+00","module":"C1","scenario":null},{"value":"0,00E+00","module":"C2","scenario":null},{"value":"5,95E-01","module":"C3","scenario":null},{"value":"1,31E-06","module":"C4","scenario":null},{"value":"-3,18E-04","module":"D","scenario":null},{"value":"4,98E-02","module":"A1A3","scenario":null}]},{"parameter":"EEE","unit":"MJ","values":[{"value":"0,00E+00","module":"A1","scenario":null},{"value":"0,00E+00","module":"A2","scenario":null},{"value":"3,12E-02","module":"A3","scenario":null},{"value":"0,00E+00","module":"A4","scenario":null},{"value":"5,04E-02","module":"A5","scenario":null},{"value":"0,00E+00","module":"B6","scenario":null},{"value":"0,00E+00","module":"C1","scenario":null},{"value":"0,00E+00","module":"C2","scenario":null},{"value":"8,79E-01","module":"C3","scenario":null},{"value":"8,47E-05","module":"C4","scenario":null},{"value":"-7,79E-04","module":"D","scenario":null},{"value":"3,12E-02","module":"A1A3","scenario":null}]},{"parameter":"EET","unit":"MJ","values":[{"value":"0,00E+00","module":"A1","scenario":null},{"value":"0,00E+00","module":"A2","scenario":null},{"value":"4,72E-01","module":"A3","scenario":null},{"value":"0,00E+00","module":"A4","scenario":null},{"value":"7,63E-01","module":"A5","scenario":null},{"value":"0,00E+00","module":"B6","scenario":null},{"value":"0,00E+00","module":"C1","scenario":null},{"value":"0,00E+00","module":"C2","scenario":null},{"value":"1,33E+01","module":"C3","scenario":null},{"value":"1,28E-03","module":"C4","scenario":null},{"value":"-1,18E-02","module":"D","scenario":null},{"value":"4,72E-01","module":"A1A3","scenario":null}]}]}