{
    "product_name": "Plattendekke, slakkarmert (Str\u00f6mstad)",
    "epd_id": "NEPD-2952-1644-EN",
    "declared_unit": {
        "unit": "m2",
        "amount": 1.0
    },
    "compliance": [
        "EN 15804",
        "ISO 14025",
        "ISO 21930"
    ],
    "producer_name": "Con-Form Group AS",
    "environmental_impact": [
        {
            "parameter": "GWP-total",
            "values": [
                {
                    "value": "2,14E+01",
                    "module": "A1",
                    "scenario": null
                },
                {
                    "value": "1,04E+00",
                    "module": "A2",
                    "scenario": null
                },
                {
                    "value": "1,95E+00",
                    "module": "A3",
                    "scenario": null
                },
                {
                    "value": "1,57E+00",
                    "module": "A4",
                    "scenario": null
                },
                {
                    "value": "3,03E-01",
                    "module": "A5",
                    "scenario": null
                }
            ]
        },
        {
            "parameter": "ODP",
            "values": [
                {
                    "value": "6,12E-07",
                    "module": "A1",
                    "scenario": null
                },
                {
                    "value": "2,14E-07",
                    "module": "A2",
                    "scenario": null
                },
                {
                    "value": "4,48E-07",
                    "module": "A3",
                    "scenario": null
                },
                {
                    "value": "3,23E-07",
                    "module": "A4",
                    "scenario": null
                },
                {
                    "value": "1,61E-08",
                    "module": "A5",
                    "scenario": null
                }
            ]
        },
        {
            "parameter": "AP",
            "values": [
                {
                    "value": "7,43E-02",
                    "module": "A1",
                    "scenario": null
                },
                {
                    "value": "2,69E-03",
                    "module": "A2",
                    "scenario": null
                },
                {
                    "value": "6,19E-03",
                    "module": "A3",
                    "scenario": null
                },
                {
                    "value": "4,06E-03",
                    "module": "A4",
                    "scenario": null
                },
                {
                    "value": "8,22E-04",
                    "module": "A5",
                    "scenario": null
                }
            ]
        },
        {
            "parameter": "EP",
            "values": [
                {
                    "value": "1,30E-02",
                    "module": "A1",
                    "scenario": null
                },
                {
                    "value": "3,70E-04",
                    "module": "A2",
                    "scenario": null
                },
                {
                    "value": "1,09E-03",
                    "module": "A3",
                    "scenario": null
                },
                {
                    "value": "5,61E-04",
                    "module": "A4",
                    "scenario": null
                },
                {
                    "value": "1,66E-04",
                    "module": "A5",
                    "scenario": null
                }
            ]
        },
        {
            "parameter": "POCP",
            "values": [
                {
                    "value": "4,10E-03",
                    "module": "A1",
                    "scenario": null
                },
                {
                    "value": "1,63E-04",
                    "module": "A2",
                    "scenario": null
                },
                {
                    "value": "2,99E-04",
                    "module": "A3",
                    "scenario": null
                },
                {
                    "value": "2,46E-04",
                    "module": "A4",
                    "scenario": null
                },
                {
                    "value": "3,86E-05",
                    "module": "A5",
                    "scenario": null
                }
            ]
        },
        {
            "parameter": "ADPE",
            "values": [
                {
                    "value": "1,16E-05",
                    "module": "A1",
                    "scenario": null
                },
                {
                    "value": "2,48E-06",
                    "module": "A2",
                    "scenario": null
                },
                {
                    "value": "2,00E-06",
                    "module": "A3",
                    "scenario": null
                },
                {
                    "value": "3,75E-06",
                    "module": "A4",
                    "scenario": null
                },
                {
                    "value": "3,61E-07",
                    "module": "A5",
                    "scenario": null
                }
            ]
        },
        {
            "parameter": "ADPF",
            "values": [
                {
                    "value": "9,38E+01",
                    "module": "A1",
                    "scenario": null
                },
                {
                    "value": "1,71E+01",
                    "module": "A2",
                    "scenario": null
                },
                {
                    "value": "2,49E+01",
                    "module": "A3",
                    "scenario": null
                },
                {
                    "value": "2,58E+01",
                    "module": "A4",
                    "scenario": null
                },
                {
                    "value": "2,55E+00",
                    "module": "A5",
                    "scenario": null
                }
            ]
        }
    ],
    "additional_environmental_impact": [],
    "resource_use": [
        {
            "parameter": "PERE",
            "values": [
                {
                    "value": "3,51E+01",
                    "module": "A1",
                    "scenario": null
                },
                {
                    "value": "3,10E-01",
                    "module": "A2",
                    "scenario": null
                },
                {
                    "value": "9,47E+00",
                    "module": "A3",
                    "scenario": null
                },
                {
                    "value": "4,70E-01",
                    "module": "A4",
                    "scenario": null
                },
                {
                    "value": "3,68E+00",
                    "module": "A5",
                    "scenario": null
                }
            ]
        },
        {
            "parameter": "PERM",
            "values": [
                {
                    "value": "6,30E-01",
                    "module": "A1",
                    "scenario": null
                },
                {
                    "value": "0,00E+00",
                    "module": "A2",
                    "scenario": null
                },
                {
                    "value": "0,00E+00",
                    "module": "A3",
                    "scenario": null
                },
                {
                    "value": "0,00E+00",
                    "module": "A4",
                    "scenario": null
                },
                {
                    "value": "0,00E+00",
                    "module": "A5",
                    "scenario": null
                }
            ]
        },
        {
            "parameter": "PERT",
            "values": [
                {
                    "value": "4,50E+01",
                    "module": "A1",
                    "scenario": null
                },
                {
                    "value": "3,10E-01",
                    "module": "A2",
                    "scenario": null
                },
                {
                    "value": "9,47E+00",
                    "module": "A3",
                    "scenario": null
                },
                {
                    "value": "4,70E-01",
                    "module": "A4",
                    "scenario": null
                },
                {
                    "value": "4,25E+00",
                    "module": "A5",
                    "scenario": null
                }
            ]
        },
        {
            "parameter": "PENRE",
            "values": [
                {
                    "value": "8,95E+01",
                    "module": "A1",
                    "scenario": null
                },
                {
                    "value": "1,76E+01",
                    "module": "A2",
                    "scenario": null
                },
                {
                    "value": "4,32E+01",
                    "module": "A3",
                    "scenario": null
                },
                {
                    "value": "2,67E+01",
                    "module": "A4",
                    "scenario": null
                },
                {
                    "value": "2,55E+00",
                    "module": "A5",
                    "scenario": null
                }
            ]
        },
        {
            "parameter": "PENRM",
            "values": [
                {
                    "value": "9,50E-01",
                    "module": "A1",
                    "scenario": null
                },
                {
                    "value": "0,00E+00",
                    "module": "A2",
                    "scenario": null
                },
                {
                    "value": "0,00E+00",
                    "module": "A3",
                    "scenario": null
                },
                {
                    "value": "0,00E+00",
                    "module": "A4",
                    "scenario": null
                },
                {
                    "value": "0,00E+00",
                    "module": "A5",
                    "scenario": null
                }
            ]
        },
        {
            "parameter": "PENRT",
            "values": [
                {
                    "value": "1,18E+02",
                    "module": "A1",
                    "scenario": null
                },
                {
                    "value": "1,76E+01",
                    "module": "A2",
                    "scenario": null
                },
                {
                    "value": "4,32E+01",
                    "module": "A3",
                    "scenario": null
                },
                {
                    "value": "2,67E+01",
                    "module": "A4",
                    "scenario": null
                },
                {
                    "value": "4,22E+00",
                    "module": "A5",
                    "scenario": null
                }
            ]
        },
        {
            "parameter": "SM",
            "values": [
                {
                    "value": "8,80E+00",
                    "module": "A1",
                    "scenario": null
                },
                {
                    "value": "0,00E+00",
                    "module": "A2",
                    "scenario": null
                },
                {
                    "value": "0,00E+00",
                    "module": "A3",
                    "scenario": null
                },
                {
                    "value": "0,00E+00",
                    "module": "A4",
                    "scenario": null
                },
                {
                    "value": "2,94E-01",
                    "module": "A5",
                    "scenario": null
                }
            ]
        },
        {
            "parameter": "RSF",
            "values": [
                {
                    "value": "5,44E+00",
                    "module": "A1",
                    "scenario": null
                },
                {
                    "value": "0,00E+00",
                    "module": "A2",
                    "scenario": null
                },
                {
                    "value": "7,94E-03",
                    "module": "A3",
                    "scenario": null
                },
                {
                    "value": "0,00E+00",
                    "module": "A4",
                    "scenario": null
                },
                {
                    "value": "3,21E-04",
                    "module": "A5",
                    "scenario": null
                }
            ]
        },
        {
            "parameter": "NRSF",
            "values": [
                {
                    "value": "1,20E+01",
                    "module": "A1",
                    "scenario": null
                },
                {
                    "value": "0,00E+00",
                    "module": "A2",
                    "scenario": null
                },
                {
                    "value": "0,00E+00",
                    "module": "A3",
                    "scenario": null
                },
                {
                    "value": "0,00E+00",
                    "module": "A4",
                    "scenario": null
                },
                {
                    "value": "0,00E+00",
                    "module": "A5",
                    "scenario": null
                }
            ]
        },
        {
            "parameter": "FW",
            "values": [
                {
                    "value": "4,50E+01",
                    "module": "A1",
                    "scenario": null
                },
                {
                    "value": "4,17E-03",
                    "module": "A2",
                    "scenario": null
                },
                {
                    "value": "3,17E-02",
                    "module": "A3",
                    "scenario": null
                },
                {
                    "value": "6,31E-03",
                    "module": "A4",
                    "scenario": null
                },
                {
                    "value": "2,36E-01",
                    "module": "A5",
                    "scenario": null
                }
            ]
        }
    ],
    "end_of_life_waste": [
        {
            "parameter": "HWD",
            "values": [
                {
                    "value": "2,17E-01",
                    "module": "A1",
                    "scenario": null
                },
                {
                    "value": "9,40E-06",
                    "module": "A2",
                    "scenario": null
                },
                {
                    "value": "7,95E-03",
                    "module": "A3",
                    "scenario": null
                },
                {
                    "value": "1,42E-05",
                    "module": "A4",
                    "scenario": null
                },
                {
                    "value": "4,53E-02",
                    "module": "A5",
                    "scenario": null
                }
            ]
        },
        {
            "parameter": "NHWD",
            "values": [
                {
                    "value": "1,05E+01",
                    "module": "A1",
                    "scenario": null
                },
                {
                    "value": "1,61E+00",
                    "module": "A2",
                    "scenario": null
                },
                {
                    "value": "1,36E+00",
                    "module": "A3",
                    "scenario": null
                },
                {
                    "value": "2,44E+00",
                    "module": "A4",
                    "scenario": null
                },
                {
                    "value": "6,91E-01",
                    "module": "A5",
                    "scenario": null
                }
            ]
        },
        {
            "parameter": "RWD",
            "values": [
                {
                    "value": "2,24E-03",
                    "module": "A1",
                    "scenario": null
                },
                {
                    "value": "1,23E-04",
                    "module": "A2",
                    "scenario": null
                },
                {
                    "value": "2,79E-04",
                    "module": "A3",
                    "scenario": null
                },
                {
                    "value": "1,86E-04",
                    "module": "A4",
                    "scenario": null
                },
                {
                    "value": "1,47E-04",
                    "module": "A5",
                    "scenario": null
                }
            ]
        }
    ],
    "end_of_life_flow": [
        {
            "parameter": "CRU",
            "values": [
                {
                    "value": "0,00E+00",
                    "module": "A1",
                    "scenario": null
                },
                {
                    "value": "0,00E+00",
                    "module": "A2",
                    "scenario": null
                },
                {
                    "value": "0,00E+00",
                    "module": "A3",
                    "scenario": null
                },
                {
                    "value": "0,00E+00",
                    "module": "A4",
                    "scenario": null
                },
                {
                    "value": "0,00E+00",
                    "module": "A5",
                    "scenario": null
                }
            ]
        },
        {
            "parameter": "MFR",
            "values": [
                {
                    "value": "4,98E-01",
                    "module": "A1",
                    "scenario": null
                },
                {
                    "value": "0,00E+00",
                    "module": "A2",
                    "scenario": null
                },
                {
                    "value": "4,92E-01",
                    "module": "A3",
                    "scenario": null
                },
                {
                    "value": "0,00E+00",
                    "module": "A4",
                    "scenario": null
                },
                {
                    "value": "2,84E-03",
                    "module": "A5",
                    "scenario": null
                }
            ]
        },
        {
            "parameter": "MER",
            "values": [
                {
                    "value": "0,00E+00",
                    "module": "A1",
                    "scenario": null
                },
                {
                    "value": "0,00E+00",
                    "module": "A2",
                    "scenario": null
                },
                {
                    "value": "1,28E-01",
                    "module": "A3",
                    "scenario": null
                },
                {
                    "value": "0,00E+00",
                    "module": "A4",
                    "scenario": null
                },
                {
                    "value": "2,56E-01",
                    "module": "A5",
                    "scenario": null
                }
            ]
        },
        {
            "parameter": "EEE",
            "values": [
                {
                    "value": "0,00E+00",
                    "module": "A1",
                    "scenario": null
                },
                {
                    "value": "0,00E+00",
                    "module": "A2",
                    "scenario": null
                },
                {
                    "value": "9,11E-02",
                    "module": "A3",
                    "scenario": null
                },
                {
                    "value": "0,00E+00",
                    "module": "A4",
                    "scenario": null
                },
                {
                    "value": "1,66E-01",
                    "module": "A5",
                    "scenario": null
                }
            ]
        },
        {
            "parameter": "EET",
            "values": [
                {
                    "value": "0,00E+00",
                    "module": "A1",
                    "scenario": null
                },
                {
                    "value": "0,00E+00",
                    "module": "A2",
                    "scenario": null
                },
                {
                    "value": "9,77E-01",
                    "module": "A3",
                    "scenario": null
                },
                {
                    "value": "0,00E+00",
                    "module": "A4",
                    "scenario": null
                },
                {
                    "value": "1,83E+00",
                    "module": "A5",
                    "scenario": null
                }
            ]
        }
    ]
}