{
    "product_name": "Profim Tables SH/SR/SV/SW",
    "epd_id": "NEPD-8858-8521",
    "declared_unit": {
        "unit": "stk",
        "amount": 1.0
    },
    "compliance": [
        "EN 15804+A2",
        "ISO 14025",
        "ISO 21930"
    ],
    "producer_name": "Flokk AS",
    "environmental_impact": [
        {
            "parameter": "GWP-total",
            "values": [
                {
                    "value": "1,27E+01",
                    "module": "A1-A3",
                    "scenario": null
                },
                {
                    "value": "8,26E-01",
                    "module": "A4",
                    "scenario": null
                },
                {
                    "value": "2,48E+00",
                    "module": "A5",
                    "scenario": null
                },
                {
                    "value": "5,67E+00",
                    "module": "B2",
                    "scenario": null
                },
                {
                    "value": "2,54E-01",
                    "module": "B3",
                    "scenario": null
                },
                {
                    "value": "0,00E+00",
                    "module": "B4",
                    "scenario": null
                },
                {
                    "value": "0,00E+00",
                    "module": "C1",
                    "scenario": null
                },
                {
                    "value": "1,29E-01",
                    "module": "C2",
                    "scenario": null
                },
                {
                    "value": "6,78E+00",
                    "module": "C3",
                    "scenario": null
                },
                {
                    "value": "5,80E-02",
                    "module": "C4",
                    "scenario": null
                },
                {
                    "value": "-1,59E+00",
                    "module": "D",
                    "scenario": null
                }
            ]
        },
        {
            "parameter": "GWP-fossil",
            "values": [
                {
                    "value": "1,84E+01",
                    "module": "A1-A3",
                    "scenario": null
                },
                {
                    "value": "8,26E-01",
                    "module": "A4",
                    "scenario": null
                },
                {
                    "value": "2,89E-02",
                    "module": "A5",
                    "scenario": null
                },
                {
                    "value": "5,62E+00",
                    "module": "B2",
                    "scenario": null
                },
                {
                    "value": "2,52E-01",
                    "module": "B3",
                    "scenario": null
                },
                {
                    "value": "0,00E+00",
                    "module": "B4",
                    "scenario": null
                },
                {
                    "value": "0,00E+00",
                    "module": "C1",
                    "scenario": null
                },
                {
                    "value": "1,29E-01",
                    "module": "C2",
                    "scenario": null
                },
                {
                    "value": "3,04E+00",
                    "module": "C3",
                    "scenario": null
                },
                {
                    "value": "5,79E-02",
                    "module": "C4",
                    "scenario": null
                },
                {
                    "value": "-1,58E+00",
                    "module": "D",
                    "scenario": null
                }
            ]
        },
        {
            "parameter": "GWP-biogenic",
            "values": [
                {
                    "value": "-5,72E+00",
                    "module": "A1-A3",
                    "scenario": null
                },
                {
                    "value": "3,39E-04",
                    "module": "A4",
                    "scenario": null
                },
                {
                    "value": "2,46E+00",
                    "module": "A5",
                    "scenario": null
                },
                {
                    "value": "3,61E-02",
                    "module": "B2",
                    "scenario": null
                },
                {
                    "value": "1,62E-03",
                    "module": "B3",
                    "scenario": null
                },
                {
                    "value": "0,00E+00",
                    "module": "B4",
                    "scenario": null
                },
                {
                    "value": "0,00E+00",
                    "module": "C1",
                    "scenario": null
                },
                {
                    "value": "5,25E-05",
                    "module": "C2",
                    "scenario": null
                },
                {
                    "value": "3,75E+00",
                    "module": "C3",
                    "scenario": null
                },
                {
                    "value": "3,51E-05",
                    "module": "C4",
                    "scenario": null
                },
                {
                    "value": "-1,10E-03",
                    "module": "D",
                    "scenario": null
                }
            ]
        },
        {
            "parameter": "GWP-luluc",
            "values": [
                {
                    "value": "3,84E-02",
                    "module": "A1-A3",
                    "scenario": null
                },
                {
                    "value": "2,41E-04",
                    "module": "A4",
                    "scenario": null
                },
                {
                    "value": "8,15E-06",
                    "module": "A5",
                    "scenario": null
                },
                {
                    "value": "1,27E-02",
                    "module": "B2",
                    "scenario": null
                },
                {
                    "value": "5,74E-04",
                    "module": "B3",
                    "scenario": null
                },
                {
                    "value": "0,00E+00",
                    "module": "B4",
                    "scenario": null
                },
                {
                    "value": "0,00E+00",
                    "module": "C1",
                    "scenario": null
                },
                {
                    "value": "4,50E-05",
                    "module": "C2",
                    "scenario": null
                },
                {
                    "value": "2,01E-04",
                    "module": "C3",
                    "scenario": null
                },
                {
                    "value": "1,29E-05",
                    "module": "C4",
                    "scenario": null
                },
                {
                    "value": "-5,88E-03",
                    "module": "D",
                    "scenario": null
                }
            ]
        },
        {
            "parameter": "ODP",
            "values": [
                {
                    "value": "1,43E-06",
                    "module": "A1-A3",
                    "scenario": null
                },
                {
                    "value": "1,91E-07",
                    "module": "A4",
                    "scenario": null
                },
                {
                    "value": "5,27E-09",
                    "module": "A5",
                    "scenario": null
                },
                {
                    "value": "4,39E-07",
                    "module": "B2",
                    "scenario": null
                },
                {
                    "value": "1,95E-08",
                    "module": "B3",
                    "scenario": null
                },
                {
                    "value": "0,00E+00",
                    "module": "B4",
                    "scenario": null
                },
                {
                    "value": "0,00E+00",
                    "module": "C1",
                    "scenario": null
                },
                {
                    "value": "2,94E-08",
                    "module": "C2",
                    "scenario": null
                },
                {
                    "value": "8,86E-08",
                    "module": "C3",
                    "scenario": null
                },
                {
                    "value": "1,22E-08",
                    "module": "C4",
                    "scenario": null
                },
                {
                    "value": "-1,11E-02",
                    "module": "D",
                    "scenario": null
                }
            ]
        },
        {
            "parameter": "AP",
            "values": [
                {
                    "value": "9,54E-02",
                    "module": "A1-A3",
                    "scenario": null
                },
                {
                    "value": "3,47E-03",
                    "module": "A4",
                    "scenario": null
                },
                {
                    "value": "1,17E-04",
                    "module": "A5",
                    "scenario": null
                },
                {
                    "value": "3,22E-02",
                    "module": "B2",
                    "scenario": null
                },
                {
                    "value": "1,44E-03",
                    "module": "B3",
                    "scenario": null
                },
                {
                    "value": "0,00E+00",
                    "module": "B4",
                    "scenario": null
                },
                {
                    "value": "0,00E+00",
                    "module": "C1",
                    "scenario": null
                },
                {
                    "value": "5,26E-04",
                    "module": "C2",
                    "scenario": null
                },
                {
                    "value": "1,65E-03",
                    "module": "C3",
                    "scenario": null
                },
                {
                    "value": "2,97E-04",
                    "module": "C4",
                    "scenario": null
                },
                {
                    "value": "-8,37E-03",
                    "module": "D",
                    "scenario": null
                }
            ]
        },
        {
            "parameter": "POCP",
            "values": [
                {
                    "value": "8,07E-02",
                    "module": "A1-A3",
                    "scenario": null
                },
                {
                    "value": "3,71E-03",
                    "module": "A4",
                    "scenario": null
                },
                {
                    "value": "1,22E-04",
                    "module": "A5",
                    "scenario": null
                },
                {
                    "value": "1,35E-02",
                    "module": "B2",
                    "scenario": null
                },
                {
                    "value": "5,94E-04",
                    "module": "B3",
                    "scenario": null
                },
                {
                    "value": "0,00E+00",
                    "module": "B4",
                    "scenario": null
                },
                {
                    "value": "0,00E+00",
                    "module": "C1",
                    "scenario": null
                },
                {
                    "value": "5,28E-04",
                    "module": "C2",
                    "scenario": null
                },
                {
                    "value": "1,42E-03",
                    "module": "C3",
                    "scenario": null
                },
                {
                    "value": "3,25E-04",
                    "module": "C4",
                    "scenario": null
                },
                {
                    "value": "-8,39E-03",
                    "module": "D",
                    "scenario": null
                }
            ]
        },
        {
            "parameter": "ADPE",
            "values": [
                {
                    "value": "3,02E-04",
                    "module": "A1-A3",
                    "scenario": null
                },
                {
                    "value": "1,41E-05",
                    "module": "A4",
                    "scenario": null
                },
                {
                    "value": "5,98E-07",
                    "module": "A5",
                    "scenario": null
                },
                {
                    "value": "4,34E-05",
                    "module": "B2",
                    "scenario": null
                },
                {
                    "value": "1,69E-06",
                    "module": "B3",
                    "scenario": null
                },
                {
                    "value": "0,00E+00",
                    "module": "B4",
                    "scenario": null
                },
                {
                    "value": "0,00E+00",
                    "module": "C1",
                    "scenario": null
                },
                {
                    "value": "3,49E-06",
                    "module": "C2",
                    "scenario": null
                },
                {
                    "value": "2,96E-06",
                    "module": "C3",
                    "scenario": null
                },
                {
                    "value": "6,58E-07",
                    "module": "C4",
                    "scenario": null
                },
                {
                    "value": "-2,62E-05",
                    "module": "D",
                    "scenario": null
                }
            ]
        },
        {
            "parameter": "ADPF",
            "values": [
                {
                    "value": "2,40E+02",
                    "module": "A1-A3",
                    "scenario": null
                },
                {
                    "value": "1,28E+01",
                    "module": "A4",
                    "scenario": null
                },
                {
                    "value": "3,50E-01",
                    "module": "A5",
                    "scenario": null
                },
                {
                    "value": "1,08E+02",
                    "module": "B2",
                    "scenario": null
                },
                {
                    "value": "4,87E+00",
                    "module": "B3",
                    "scenario": null
                },
                {
                    "value": "0,00E+00",
                    "module": "B4",
                    "scenario": null
                },
                {
                    "value": "0,00E+00",
                    "module": "C1",
                    "scenario": null
                },
                {
                    "value": "1,94E+00",
                    "module": "C2",
                    "scenario": null
                },
                {
                    "value": "3,34E+00",
                    "module": "C3",
                    "scenario": null
                },
                {
                    "value": "9,24E-01",
                    "module": "C4",
                    "scenario": null
                },
                {
                    "value": "-1,42E+01",
                    "module": "D",
                    "scenario": null
                }
            ]
        },
        {
            "parameter": "WDP",
            "values": [
                {
                    "value": "1,27E+04",
                    "module": "A1-A3",
                    "scenario": null
                },
                {
                    "value": "9,85E+00",
                    "module": "A4",
                    "scenario": null
                },
                {
                    "value": "4,94E-01",
                    "module": "A5",
                    "scenario": null
                },
                {
                    "value": "1,51E+03",
                    "module": "B2",
                    "scenario": null
                },
                {
                    "value": "6,70E+01",
                    "module": "B3",
                    "scenario": null
                },
                {
                    "value": "0,00E+00",
                    "module": "B4",
                    "scenario": null
                },
                {
                    "value": "0,00E+00",
                    "module": "C1",
                    "scenario": null
                },
                {
                    "value": "1,85E+00",
                    "module": "C2",
                    "scenario": null
                },
                {
                    "value": "4,52E+00",
                    "module": "C3",
                    "scenario": null
                },
                {
                    "value": "4,27E+00",
                    "module": "C4",
                    "scenario": null
                },
                {
                    "value": "4,71E+01",
                    "module": "D",
                    "scenario": null
                }
            ]
        },
        {
            "parameter": "EP-freshwater",
            "values": [
                {
                    "value": "1,86E-03",
                    "module": "A1-A3",
                    "scenario": null
                },
                {
                    "value": "6,30E-06",
                    "module": "A4",
                    "scenario": null
                },
                {
                    "value": "2,03E-07",
                    "module": "A5",
                    "scenario": null
                },
                {
                    "value": "5,47E-04",
                    "module": "B2",
                    "scenario": null
                },
                {
                    "value": "2,47E-05",
                    "module": "B3",
                    "scenario": null
                },
                {
                    "value": "0,00E+00",
                    "module": "B4",
                    "scenario": null
                },
                {
                    "value": "0,00E+00",
                    "module": "C1",
                    "scenario": null
                },
                {
                    "value": "1,01E-06",
                    "module": "C2",
                    "scenario": null
                },
                {
                    "value": "1,72E-05",
                    "module": "C3",
                    "scenario": null
                },
                {
                    "value": "5,68E-07",
                    "module": "C4",
                    "scenario": null
                },
                {
                    "value": "-1,02E-04",
                    "module": "D",
                    "scenario": null
                }
            ]
        },
        {
            "parameter": "EP-marine",
            "values": [
                {
                    "value": "2,06E-02",
                    "module": "A1-A3",
                    "scenario": null
                },
                {
                    "value": "1,04E-03",
                    "module": "A4",
                    "scenario": null
                },
                {
                    "value": "4,28E-05",
                    "module": "A5",
                    "scenario": null
                },
                {
                    "value": "4,31E-03",
                    "module": "B2",
                    "scenario": null
                },
                {
                    "value": "1,91E-04",
                    "module": "B3",
                    "scenario": null
                },
                {
                    "value": "0,00E+00",
                    "module": "B4",
                    "scenario": null
                },
                {
                    "value": "0,00E+00",
                    "module": "C1",
                    "scenario": null
                },
                {
                    "value": "1,56E-04",
                    "module": "C2",
                    "scenario": null
                },
                {
                    "value": "4,97E-04",
                    "module": "C3",
                    "scenario": null
                },
                {
                    "value": "1,02E-04",
                    "module": "C4",
                    "scenario": null
                },
                {
                    "value": "-1,88E-03",
                    "module": "D",
                    "scenario": null
                }
            ]
        },
        {
            "parameter": "EP-terrestrial",
            "values": [
                {
                    "value": "2,29E-01",
                    "module": "A1-A3",
                    "scenario": null
                },
                {
                    "value": "1,15E-02",
                    "module": "A4",
                    "scenario": null
                },
                {
                    "value": "4,21E-04",
                    "module": "A5",
                    "scenario": null
                },
                {
                    "value": "5,22E-02",
                    "module": "B2",
                    "scenario": null
                },
                {
                    "value": "2,32E-03",
                    "module": "B3",
                    "scenario": null
                },
                {
                    "value": "0,00E+00",
                    "module": "B4",
                    "scenario": null
                },
                {
                    "value": "0,00E+00",
                    "module": "C1",
                    "scenario": null
                },
                {
                    "value": "1,73E-03",
                    "module": "C2",
                    "scenario": null
                },
                {
                    "value": "5,33E-03",
                    "module": "C3",
                    "scenario": null
                },
                {
                    "value": "1,13E-03",
                    "module": "C4",
                    "scenario": null
                },
                {
                    "value": "-1,95E-02",
                    "module": "D",
                    "scenario": null
                }
            ]
        }
    ],
    "additional_environmental_impact": [
        {
            "parameter": "PM",
            "values": [
                {
                    "value": "1,34E-06",
                    "module": "A1-A3",
                    "scenario": null
                },
                {
                    "value": "7,27E-08",
                    "module": "A4",
                    "scenario": null
                },
                {
                    "value": "1,76E-09",
                    "module": "A5",
                    "scenario": null
                },
                {
                    "value": "1,14E-07",
                    "module": "B2",
                    "scenario": null
                },
                {
                    "value": "4,75E-09",
                    "module": "B3",
                    "scenario": null
                },
                {
                    "value": "0,00E+00",
                    "module": "B4",
                    "scenario": null
                },
                {
                    "value": "0,00E+00",
                    "module": "C1",
                    "scenario": null
                },
                {
                    "value": "9,27E-09",
                    "module": "C2",
                    "scenario": null
                },
                {
                    "value": "2,64E-08",
                    "module": "C3",
                    "scenario": null
                },
                {
                    "value": "4,94E-09",
                    "module": "C4",
                    "scenario": null
                },
                {
                    "value": "-1,95E-07",
                    "module": "D",
                    "scenario": null
                }
            ]
        },
        {
            "parameter": "ETP-fw",
            "values": [
                {
                    "value": "7,70E+02",
                    "module": "A1-A3",
                    "scenario": null
                },
                {
                    "value": "9,39E+00",
                    "module": "A4",
                    "scenario": null
                },
                {
                    "value": "4,58E-01",
                    "module": "A5",
                    "scenario": null
                },
                {
                    "value": "8,66E+01",
                    "module": "B2",
                    "scenario": null
                },
                {
                    "value": "3,84E+00",
                    "module": "B3",
                    "scenario": null
                },
                {
                    "value": "0,00E+00",
                    "module": "B4",
                    "scenario": null
                },
                {
                    "value": "0,00E+00",
                    "module": "C1",
                    "scenario": null
                },
                {
                    "value": "1,43E+00",
                    "module": "C2",
                    "scenario": null
                },
                {
                    "value": "2,07E+01",
                    "module": "C3",
                    "scenario": null
                },
                {
                    "value": "7,88E-01",
                    "module": "C4",
                    "scenario": null
                },
                {
                    "value": "-9,16E+01",
                    "module": "D",
                    "scenario": null
                }
            ]
        },
        {
            "parameter": "HTP-c",
            "values": [
                {
                    "value": "9,82E-08",
                    "module": "A1-A3",
                    "scenario": null
                },
                {
                    "value": "0,00E+00",
                    "module": "A4",
                    "scenario": null
                },
                {
                    "value": "1,30E-11",
                    "module": "A5",
                    "scenario": null
                },
                {
                    "value": "2,79E-09",
                    "module": "B2",
                    "scenario": null
                },
                {
                    "value": "9,70E-11",
                    "module": "B3",
                    "scenario": null
                },
                {
                    "value": "0,00E+00",
                    "module": "B4",
                    "scenario": null
                },
                {
                    "value": "0,00E+00",
                    "module": "C1",
                    "scenario": null
                },
                {
                    "value": "0,00E+00",
                    "module": "C2",
                    "scenario": null
                },
                {
                    "value": "1,05E-09",
                    "module": "C3",
                    "scenario": null
                },
                {
                    "value": "3,40E-11",
                    "module": "C4",
                    "scenario": null
                },
                {
                    "value": "-7,10E-09",
                    "module": "D",
                    "scenario": null
                }
            ]
        },
        {
            "parameter": "HTP-nc",
            "values": [
                {
                    "value": "6,86E-07",
                    "module": "A1-A3",
                    "scenario": null
                },
                {
                    "value": "9,09E-09",
                    "module": "A4",
                    "scenario": null
                },
                {
                    "value": "5,69E-10",
                    "module": "A5",
                    "scenario": null
                },
                {
                    "value": "8,81E-08",
                    "module": "B2",
                    "scenario": null
                },
                {
                    "value": "3,37E-09",
                    "module": "B3",
                    "scenario": null
                },
                {
                    "value": "0,00E+00",
                    "module": "B4",
                    "scenario": null
                },
                {
                    "value": "0,00E+00",
                    "module": "C1",
                    "scenario": null
                },
                {
                    "value": "1,54E-09",
                    "module": "C2",
                    "scenario": null
                },
                {
                    "value": "1,16E-08",
                    "module": "C3",
                    "scenario": null
                },
                {
                    "value": "1,06E-09",
                    "module": "C4",
                    "scenario": null
                },
                {
                    "value": "1,38E-07",
                    "module": "D",
                    "scenario": null
                }
            ]
        },
        {
            "parameter": "SQP",
            "values": [
                {
                    "value": "1,62E+02",
                    "module": "A1-A3",
                    "scenario": null
                },
                {
                    "value": "1,47E+01",
                    "module": "A4",
                    "scenario": null
                },
                {
                    "value": "2,59E-01",
                    "module": "A5",
                    "scenario": null
                },
                {
                    "value": "2,53E+01",
                    "module": "B2",
                    "scenario": null
                },
                {
                    "value": "1,13E+00",
                    "module": "B3",
                    "scenario": null
                },
                {
                    "value": "0,00E+00",
                    "module": "B4",
                    "scenario": null
                },
                {
                    "value": "0,00E+00",
                    "module": "C1",
                    "scenario": null
                },
                {
                    "value": "1,34E+00",
                    "module": "C2",
                    "scenario": null
                },
                {
                    "value": "1,17E+00",
                    "module": "C3",
                    "scenario": null
                },
                {
                    "value": "2,07E+00",
                    "module": "C4",
                    "scenario": null
                },
                {
                    "value": "-1,54E+01",
                    "module": "D",
                    "scenario": null
                }
            ]
        },
        {
            "parameter": "IRP",
            "values": [
                {
                    "value": "5,18E-01",
                    "module": "A1-A3",
                    "scenario": null
                },
                {
                    "value": "5,61E-02",
                    "module": "A4",
                    "scenario": null
                },
                {
                    "value": "1,50E-03",
                    "module": "A5",
                    "scenario": null
                },
                {
                    "value": "8,90E-01",
                    "module": "B2",
                    "scenario": null
                },
                {
                    "value": "4,03E-02",
                    "module": "B3",
                    "scenario": null
                },
                {
                    "value": "0,00E+00",
                    "module": "B4",
                    "scenario": null
                },
                {
                    "value": "0,00E+00",
                    "module": "C1",
                    "scenario": null
                },
                {
                    "value": "8,49E-03",
                    "module": "C2",
                    "scenario": null
                },
                {
                    "value": "1,42E-02",
                    "module": "C3",
                    "scenario": null
                },
                {
                    "value": "3,86E-03",
                    "module": "C4",
                    "scenario": null
                },
                {
                    "value": "-8,75E-03",
                    "module": "D",
                    "scenario": null
                }
            ]
        }
    ],
    "resource_use": [
        {
            "parameter": "PERE",
            "values": [
                {
                    "value": "7,25E+01",
                    "module": "A1-A3",
                    "scenario": null
                },
                {
                    "value": "1,62E-01",
                    "module": "A4",
                    "scenario": null
                },
                {
                    "value": "5,96E-03",
                    "module": "A5",
                    "scenario": null
                },
                {
                    "value": "1,99E+01",
                    "module": "B2",
                    "scenario": null
                },
                {
                    "value": "9,05E-01",
                    "module": "B3",
                    "scenario": null
                },
                {
                    "value": "0,00E+00",
                    "module": "B4",
                    "scenario": null
                },
                {
                    "value": "0,00E+00",
                    "module": "C1",
                    "scenario": null
                },
                {
                    "value": "2,74E-02",
                    "module": "C2",
                    "scenario": null
                },
                {
                    "value": "5,17E-01",
                    "module": "C3",
                    "scenario": null
                },
                {
                    "value": "2,79E-02",
                    "module": "C4",
                    "scenario": null
                },
                {
                    "value": "-1,44E+01",
                    "module": "D",
                    "scenario": null
                }
            ]
        },
        {
            "parameter": "PERM",
            "values": [
                {
                    "value": "4,84E+01",
                    "module": "A1-A3",
                    "scenario": null
                },
                {
                    "value": "0,00E+00",
                    "module": "A4",
                    "scenario": null
                },
                {
                    "value": "-8,68E+00",
                    "module": "A5",
                    "scenario": null
                },
                {
                    "value": "0,00E+00",
                    "module": "B2",
                    "scenario": null
                },
                {
                    "value": "0,00E+00",
                    "module": "B3",
                    "scenario": null
                },
                {
                    "value": "0,00E+00",
                    "module": "B4",
                    "scenario": null
                },
                {
                    "value": "0,00E+00",
                    "module": "C1",
                    "scenario": null
                },
                {
                    "value": "0,00E+00",
                    "module": "C2",
                    "scenario": null
                },
                {
                    "value": "-3,97E+01",
                    "module": "C3",
                    "scenario": null
                },
                {
                    "value": "0,00E+00",
                    "module": "C4",
                    "scenario": null
                },
                {
                    "value": "0,00E+00",
                    "module": "D",
                    "scenario": null
                }
            ]
        },
        {
            "parameter": "PERT",
            "values": [
                {
                    "value": "1,21E+02",
                    "module": "A1-A3",
                    "scenario": null
                },
                {
                    "value": "1,62E-01",
                    "module": "A4",
                    "scenario": null
                },
                {
                    "value": "-8,67E+00",
                    "module": "A5",
                    "scenario": null
                },
                {
                    "value": "1,99E+01",
                    "module": "B2",
                    "scenario": null
                },
                {
                    "value": "9,05E-01",
                    "module": "B3",
                    "scenario": null
                },
                {
                    "value": "0,00E+00",
                    "module": "B4",
                    "scenario": null
                },
                {
                    "value": "0,00E+00",
                    "module": "C1",
                    "scenario": null
                },
                {
                    "value": "2,74E-02",
                    "module": "C2",
                    "scenario": null
                },
                {
                    "value": "-3,92E+01",
                    "module": "C3",
                    "scenario": null
                },
                {
                    "value": "2,79E-02",
                    "module": "C4",
                    "scenario": null
                },
                {
                    "value": "-1,44E+01",
                    "module": "D",
                    "scenario": null
                }
            ]
        },
        {
            "parameter": "PENRE",
            "values": [
                {
                    "value": "2,25E+02",
                    "module": "A1-A3",
                    "scenario": null
                },
                {
                    "value": "1,28E+01",
                    "module": "A4",
                    "scenario": null
                },
                {
                    "value": "3,50E-01",
                    "module": "A5",
                    "scenario": null
                },
                {
                    "value": "1,08E+02",
                    "module": "B2",
                    "scenario": null
                },
                {
                    "value": "4,88E+00",
                    "module": "B3",
                    "scenario": null
                },
                {
                    "value": "0,00E+00",
                    "module": "B4",
                    "scenario": null
                },
                {
                    "value": "0,00E+00",
                    "module": "C1",
                    "scenario": null
                },
                {
                    "value": "1,94E+00",
                    "module": "C2",
                    "scenario": null
                },
                {
                    "value": "3,44E+00",
                    "module": "C3",
                    "scenario": null
                },
                {
                    "value": "9,25E-01",
                    "module": "C4",
                    "scenario": null
                },
                {
                    "value": "-1,42E+01",
                    "module": "D",
                    "scenario": null
                }
            ]
        },
        {
            "parameter": "PENRM",
            "values": [
                {
                    "value": "1,55E+01",
                    "module": "A1-A3",
                    "scenario": null
                },
                {
                    "value": "0,00E+00",
                    "module": "A4",
                    "scenario": null
                },
                {
                    "value": "-2,34E+00",
                    "module": "A5",
                    "scenario": null
                },
                {
                    "value": "0,00E+00",
                    "module": "B2",
                    "scenario": null
                },
                {
                    "value": "0,00E+00",
                    "module": "B3",
                    "scenario": null
                },
                {
                    "value": "0,00E+00",
                    "module": "B4",
                    "scenario": null
                },
                {
                    "value": "0,00E+00",
                    "module": "C1",
                    "scenario": null
                },
                {
                    "value": "0,00E+00",
                    "module": "C2",
                    "scenario": null
                },
                {
                    "value": "-1,32E+01",
                    "module": "C3",
                    "scenario": null
                },
                {
                    "value": "0,00E+00",
                    "module": "C4",
                    "scenario": null
                },
                {
                    "value": "0,00E+00",
                    "module": "D",
                    "scenario": null
                }
            ]
        },
        {
            "parameter": "PENRT",
            "values": [
                {
                    "value": "2,40E+02",
                    "module": "A1-A3",
                    "scenario": null
                },
                {
                    "value": "1,28E+01",
                    "module": "A4",
                    "scenario": null
                },
                {
                    "value": "-2,00E+00",
                    "module": "A5",
                    "scenario": null
                },
                {
                    "value": "1,08E+02",
                    "module": "B2",
                    "scenario": null
                },
                {
                    "value": "4,88E+00",
                    "module": "B3",
                    "scenario": null
                },
                {
                    "value": "0,00E+00",
                    "module": "B4",
                    "scenario": null
                },
                {
                    "value": "0,00E+00",
                    "module": "C1",
                    "scenario": null
                },
                {
                    "value": "1,94E+00",
                    "module": "C2",
                    "scenario": null
                },
                {
                    "value": "-9,72E+00",
                    "module": "C3",
                    "scenario": null
                },
                {
                    "value": "9,25E-01",
                    "module": "C4",
                    "scenario": null
                },
                {
                    "value": "-1,42E+01",
                    "module": "D",
                    "scenario": null
                }
            ]
        },
        {
            "parameter": "SM",
            "values": [
                {
                    "value": "2,36E+00",
                    "module": "A1-A3",
                    "scenario": null
                },
                {
                    "value": "0,00E+00",
                    "module": "A4",
                    "scenario": null
                },
                {
                    "value": "0,00E+00",
                    "module": "A5",
                    "scenario": null
                },
                {
                    "value": "0,00E+00",
                    "module": "B2",
                    "scenario": null
                },
                {
                    "value": "0,00E+00",
                    "module": "B3",
                    "scenario": null
                },
                {
                    "value": "0,00E+00",
                    "module": "B4",
                    "scenario": null
                },
                {
                    "value": "0,00E+00",
                    "module": "C1",
                    "scenario": null
                },
                {
                    "value": "0,00E+00",
                    "module": "C2",
                    "scenario": null
                },
                {
                    "value": "0,00E+00",
                    "module": "C3",
                    "scenario": null
                },
                {
                    "value": "0,00E+00",
                    "module": "C4",
                    "scenario": null
                },
                {
                    "value": "0,00E+00",
                    "module": "D",
                    "scenario": null
                }
            ]
        },
        {
            "parameter": "RSF",
            "values": [
                {
                    "value": "3,09E-01",
                    "module": "A1-A3",
                    "scenario": null
                },
                {
                    "value": "5,66E-03",
                    "module": "A4",
                    "scenario": null
                },
                {
                    "value": "1,94E-04",
                    "module": "A5",
                    "scenario": null
                },
                {
                    "value": "1,38E+00",
                    "module": "B2",
                    "scenario": null
                },
                {
                    "value": "6,27E-02",
                    "module": "B3",
                    "scenario": null
                },
                {
                    "value": "0,00E+00",
                    "module": "B4",
                    "scenario": null
                },
                {
                    "value": "0,00E+00",
                    "module": "C1",
                    "scenario": null
                },
                {
                    "value": "9,81E-04",
                    "module": "C2",
                    "scenario": null
                },
                {
                    "value": "1,15E-02",
                    "module": "C3",
                    "scenario": null
                },
                {
                    "value": "6,30E-04",
                    "module": "C4",
                    "scenario": null
                },
                {
                    "value": "4,93E-02",
                    "module": "D",
                    "scenario": null
                }
            ]
        },
        {
            "parameter": "NRSF",
            "values": [
                {
                    "value": "1,34E-01",
                    "module": "A1-A3",
                    "scenario": null
                },
                {
                    "value": "1,90E-02",
                    "module": "A4",
                    "scenario": null
                },
                {
                    "value": "7,76E-04",
                    "module": "A5",
                    "scenario": null
                },
                {
                    "value": "3,70E-01",
                    "module": "B2",
                    "scenario": null
                },
                {
                    "value": "1,51E-02",
                    "module": "B3",
                    "scenario": null
                },
                {
                    "value": "0,00E+00",
                    "module": "B4",
                    "scenario": null
                },
                {
                    "value": "0,00E+00",
                    "module": "C1",
                    "scenario": null
                },
                {
                    "value": "3,50E-03",
                    "module": "C2",
                    "scenario": null
                },
                {
                    "value": "0,00E+00",
                    "module": "C3",
                    "scenario": null
                },
                {
                    "value": "2,56E-02",
                    "module": "C4",
                    "scenario": null
                },
                {
                    "value": "7,08E-01",
                    "module": "D",
                    "scenario": null
                }
            ]
        },
        {
            "parameter": "FW",
            "values": [
                {
                    "value": "2,30E-01",
                    "module": "A1-A3",
                    "scenario": null
                },
                {
                    "value": "1,46E-03",
                    "module": "A4",
                    "scenario": null
                },
                {
                    "value": "1,66E-04",
                    "module": "A5",
                    "scenario": null
                },
                {
                    "value": "8,69E-01",
                    "module": "B2",
                    "scenario": null
                },
                {
                    "value": "3,99E-03",
                    "module": "B3",
                    "scenario": null
                },
                {
                    "value": "0,00E+00",
                    "module": "B4",
                    "scenario": null
                },
                {
                    "value": "0,00E+00",
                    "module": "C1",
                    "scenario": null
                },
                {
                    "value": "2,04E-04",
                    "module": "C2",
                    "scenario": null
                },
                {
                    "value": "3,80E-03",
                    "module": "C3",
                    "scenario": null
                },
                {
                    "value": "9,27E-04",
                    "module": "C4",
                    "scenario": null
                },
                {
                    "value": "-1,92E-02",
                    "module": "D",
                    "scenario": null
                }
            ]
        }
    ],
    "end_of_life_waste": [
        {
            "parameter": "HWD",
            "values": [
                {
                    "value": "2,01E-01",
                    "module": "A1-A3",
                    "scenario": null
                },
                {
                    "value": "7,03E-04",
                    "module": "A4",
                    "scenario": null
                },
                {
                    "value": "0,00E+00",
                    "module": "A5",
                    "scenario": null
                },
                {
                    "value": "1,87E-02",
                    "module": "B2",
                    "scenario": null
                },
                {
                    "value": "8,39E-04",
                    "module": "B3",
                    "scenario": null
                },
                {
                    "value": "0,00E+00",
                    "module": "B4",
                    "scenario": null
                },
                {
                    "value": "0,00E+00",
                    "module": "C1",
                    "scenario": null
                },
                {
                    "value": "9,90E-05",
                    "module": "C2",
                    "scenario": null
                },
                {
                    "value": "0,00E+00",
                    "module": "C3",
                    "scenario": null
                },
                {
                    "value": "3,33E+00",
                    "module": "C4",
                    "scenario": null
                },
                {
                    "value": "-7,54E-03",
                    "module": "D",
                    "scenario": null
                }
            ]
        },
        {
            "parameter": "NHWD",
            "values": [
                {
                    "value": "5,61E+00",
                    "module": "A1-A3",
                    "scenario": null
                },
                {
                    "value": "1,12E+00",
                    "module": "A4",
                    "scenario": null
                },
                {
                    "value": "1,51E+00",
                    "module": "A5",
                    "scenario": null
                },
                {
                    "value": "4,24E-01",
                    "module": "B2",
                    "scenario": null
                },
                {
                    "value": "1,73E-02",
                    "module": "B3",
                    "scenario": null
                },
                {
                    "value": "0,00E+00",
                    "module": "B4",
                    "scenario": null
                },
                {
                    "value": "0,00E+00",
                    "module": "C1",
                    "scenario": null
                },
                {
                    "value": "9,28E-02",
                    "module": "C2",
                    "scenario": null
                },
                {
                    "value": "1,20E+00",
                    "module": "C3",
                    "scenario": null
                },
                {
                    "value": "1,06E-01",
                    "module": "C4",
                    "scenario": null
                },
                {
                    "value": "-6,36E-01",
                    "module": "D",
                    "scenario": null
                }
            ]
        },
        {
            "parameter": "RWD",
            "values": [
                {
                    "value": "6,35E-04",
                    "module": "A1-A3",
                    "scenario": null
                },
                {
                    "value": "8,77E-05",
                    "module": "A4",
                    "scenario": null
                },
                {
                    "value": "0,00E+00",
                    "module": "A5",
                    "scenario": null
                },
                {
                    "value": "7,21E-04",
                    "module": "B2",
                    "scenario": null
                },
                {
                    "value": "3,26E-05",
                    "module": "B3",
                    "scenario": null
                },
                {
                    "value": "0,00E+00",
                    "module": "B4",
                    "scenario": null
                },
                {
                    "value": "0,00E+00",
                    "module": "C1",
                    "scenario": null
                },
                {
                    "value": "1,32E-05",
                    "module": "C2",
                    "scenario": null
                },
                {
                    "value": "0,00E+00",
                    "module": "C3",
                    "scenario": null
                },
                {
                    "value": "5,28E-06",
                    "module": "C4",
                    "scenario": null
                },
                {
                    "value": "-7,44E-06",
                    "module": "D",
                    "scenario": null
                }
            ]
        }
    ],
    "end_of_life_flow": [
        {
            "parameter": "CRU",
            "values": [
                {
                    "value": "0,00E+00",
                    "module": "A1-A3",
                    "scenario": null
                },
                {
                    "value": "0,00E+00",
                    "module": "A4",
                    "scenario": null
                },
                {
                    "value": "0,00E+00",
                    "module": "A5",
                    "scenario": null
                },
                {
                    "value": "0,00E+00",
                    "module": "B2",
                    "scenario": null
                },
                {
                    "value": "0,00E+00",
                    "module": "B3",
                    "scenario": null
                },
                {
                    "value": "0,00E+00",
                    "module": "B4",
                    "scenario": null
                },
                {
                    "value": "0,00E+00",
                    "module": "C1",
                    "scenario": null
                },
                {
                    "value": "0,00E+00",
                    "module": "C2",
                    "scenario": null
                },
                {
                    "value": "0,00E+00",
                    "module": "C3",
                    "scenario": null
                },
                {
                    "value": "0,00E+00",
                    "module": "C4",
                    "scenario": null
                },
                {
                    "value": "0,00E+00",
                    "module": "D",
                    "scenario": null
                }
            ]
        },
        {
            "parameter": "MFR",
            "values": [
                {
                    "value": "8,33E-01",
                    "module": "A1-A3",
                    "scenario": null
                },
                {
                    "value": "0,00E+00",
                    "module": "A4",
                    "scenario": null
                },
                {
                    "value": "1,38E+00",
                    "module": "A5",
                    "scenario": null
                },
                {
                    "value": "0,00E+00",
                    "module": "B2",
                    "scenario": null
                },
                {
                    "value": "0,00E+00",
                    "module": "B3",
                    "scenario": null
                },
                {
                    "value": "0,00E+00",
                    "module": "B4",
                    "scenario": null
                },
                {
                    "value": "0,00E+00",
                    "module": "C1",
                    "scenario": null
                },
                {
                    "value": "0,00E+00",
                    "module": "C2",
                    "scenario": null
                },
                {
                    "value": "1,62E+00",
                    "module": "C3",
                    "scenario": null
                },
                {
                    "value": "0,00E+00",
                    "module": "C4",
                    "scenario": null
                },
                {
                    "value": "0,00E+00",
                    "module": "D",
                    "scenario": null
                }
            ]
        },
        {
            "parameter": "MER",
            "values": [
                {
                    "value": "6,61E-06",
                    "module": "A1-A3",
                    "scenario": null
                },
                {
                    "value": "0,00E+00",
                    "module": "A4",
                    "scenario": null
                },
                {
                    "value": "1,88E-03",
                    "module": "A5",
                    "scenario": null
                },
                {
                    "value": "0,00E+00",
                    "module": "B2",
                    "scenario": null
                },
                {
                    "value": "0,00E+00",
                    "module": "B3",
                    "scenario": null
                },
                {
                    "value": "0,00E+00",
                    "module": "B4",
                    "scenario": null
                },
                {
                    "value": "0,00E+00",
                    "module": "C1",
                    "scenario": null
                },
                {
                    "value": "0,00E+00",
                    "module": "C2",
                    "scenario": null
                },
                {
                    "value": "7,56E+00",
                    "module": "C3",
                    "scenario": null
                },
                {
                    "value": "0,00E+00",
                    "module": "C4",
                    "scenario": null
                },
                {
                    "value": "0,00E+00",
                    "module": "D",
                    "scenario": null
                }
            ]
        },
        {
            "parameter": "EEE",
            "values": [
                {
                    "value": "4,60E-01",
                    "module": "A1-A3",
                    "scenario": null
                },
                {
                    "value": "0,00E+00",
                    "module": "A4",
                    "scenario": null
                },
                {
                    "value": "8,27E-02",
                    "module": "A5",
                    "scenario": null
                },
                {
                    "value": "0,00E+00",
                    "module": "B2",
                    "scenario": null
                },
                {
                    "value": "0,00E+00",
                    "module": "B3",
                    "scenario": null
                },
                {
                    "value": "0,00E+00",
                    "module": "B4",
                    "scenario": null
                },
                {
                    "value": "0,00E+00",
                    "module": "C1",
                    "scenario": null
                },
                {
                    "value": "0,00E+00",
                    "module": "C2",
                    "scenario": null
                },
                {
                    "value": "1,31E+00",
                    "module": "C3",
                    "scenario": null
                },
                {
                    "value": "0,00E+00",
                    "module": "C4",
                    "scenario": null
                },
                {
                    "value": "0,00E+00",
                    "module": "D",
                    "scenario": null
                }
            ]
        },
        {
            "parameter": "EET",
            "values": [
                {
                    "value": "6,97E+00",
                    "module": "A1-A3",
                    "scenario": null
                },
                {
                    "value": "0,00E+00",
                    "module": "A4",
                    "scenario": null
                },
                {
                    "value": "1,25E+00",
                    "module": "A5",
                    "scenario": null
                },
                {
                    "value": "0,00E+00",
                    "module": "B2",
                    "scenario": null
                },
                {
                    "value": "0,00E+00",
                    "module": "B3",
                    "scenario": null
                },
                {
                    "value": "0,00E+00",
                    "module": "B4",
                    "scenario": null
                },
                {
                    "value": "0,00E+00",
                    "module": "C1",
                    "scenario": null
                },
                {
                    "value": "0,00E+00",
                    "module": "C2",
                    "scenario": null
                },
                {
                    "value": "1,99E+01",
                    "module": "C3",
                    "scenario": null
                },
                {
                    "value": "0,00E+00",
                    "module": "C4",
                    "scenario": null
                },
                {
                    "value": "0,00E+00",
                    "module": "D",
                    "scenario": null
                }
            ]
        }
    ]
}