{"product_name":"XK 200","epd_id":"NEPD-8445-8113","declared_unit":{"unit":"stk","amount":1},"compliance":["EN 15804+A2","ISO 14025","ISO 21930"],"producer_name":"TROX Group","environmental_impact":[{"parameter":"GWP-total","unit":"kg CO2-eq","values":[{"value":"4,77E+01","module":"A1-A3","scenario":null},{"value":"2,85E+00","module":"A4","scenario":null},{"value":"2,55E-02","module":"C1","scenario":null},{"value":"1,78E-01","module":"C2","scenario":null},{"value":"0,00E+00","module":"C3","scenario":null},{"value":"6,52E-02","module":"C4","scenario":null},{"value":"-1,71E+00","module":"D","scenario":null}]},{"parameter":"GWP-fossil","unit":"kg CO2-eq","values":[{"value":"4,70E+01","module":"A1-A3","scenario":null},{"value":"2,85E+00","module":"A4","scenario":null},{"value":"2,55E-02","module":"C1","scenario":null},{"value":"1,78E-01","module":"C2","scenario":null},{"value":"0,00E+00","module":"C3","scenario":null},{"value":"6,51E-02","module":"C4","scenario":null},{"value":"-1,71E+00","module":"D","scenario":null}]},{"parameter":"GWP-biogenic","unit":"kg CO2-eq","values":[{"value":"6,39E-01","module":"A1-A3","scenario":null},{"value":"1,18E-03","module":"A4","scenario":null},{"value":"4,78E-06","module":"C1","scenario":null},{"value":"7,38E-05","module":"C2","scenario":null},{"value":"0,00E+00","module":"C3","scenario":null},{"value":"4,43E-05","module":"C4","scenario":null},{"value":"-9,45E-04","module":"D","scenario":null}]},{"parameter":"GWP-luluc","unit":"kg CO2-eq","values":[{"value":"4,19E-02","module":"A1-A3","scenario":null},{"value":"1,02E-03","module":"A4","scenario":null},{"value":"2,01E-06","module":"C1","scenario":null},{"value":"6,35E-05","module":"C2","scenario":null},{"value":"0,00E+00","module":"C3","scenario":null},{"value":"1,79E-05","module":"C4","scenario":null},{"value":"-7,68E-04","module":"D","scenario":null}]},{"parameter":"ODP","unit":"kg CFC11-eq","values":[{"value":"3,94E-06","module":"A1-A3","scenario":null},{"value":"6,46E-07","module":"A4","scenario":null},{"value":"5,52E-09","module":"C1","scenario":null},{"value":"4,04E-08","module":"C2","scenario":null},{"value":"0,00E+00","module":"C3","scenario":null},{"value":"2,71E-08","module":"C4","scenario":null},{"value":"-5,43E-08","module":"D","scenario":null}]},{"parameter":"AP","unit":"mol H+-eq","values":[{"value":"4,58E-01","module":"A1-A3","scenario":null},{"value":"8,20E-03","module":"A4","scenario":null},{"value":"2,67E-04","module":"C1","scenario":null},{"value":"5,12E-04","module":"C2","scenario":null},{"value":"0,00E+00","module":"C3","scenario":null},{"value":"6,19E-04","module":"C4","scenario":null},{"value":"-8,51E-03","module":"D","scenario":null}]},{"parameter":"POCP","unit":"kg NMVOC-eq","values":[{"value":"2,02E-01","module":"A1-A3","scenario":null},{"value":"6,95E-03","module":"A4","scenario":null},{"value":"3,55E-04","module":"C1","scenario":null},{"value":"4,34E-04","module":"C2","scenario":null},{"value":"0,00E+00","module":"C3","scenario":null},{"value":"6,85E-04","module":"C4","scenario":null},{"value":"-8,58E-03","module":"D","scenario":null}]},{"parameter":"ADPE","unit":"kg Sb-eq","values":[{"value":"2,64E-02","module":"A1-A3","scenario":null},{"value":"7,88E-05","module":"A4","scenario":null},{"value":"3,91E-08","module":"C1","scenario":null},{"value":"4,92E-06","module":"C2","scenario":null},{"value":"0,00E+00","module":"C3","scenario":null},{"value":"5,96E-07","module":"C4","scenario":null},{"value":"-2,96E-05","module":"D","scenario":null}]},{"parameter":"ADPF","unit":"MJ","values":[{"value":"6,25E+02","module":"A1-A3","scenario":null},{"value":"4,31E+01","module":"A4","scenario":null},{"value":"3,51E-01","module":"C1","scenario":null},{"value":"2,70E+00","module":"C2","scenario":null},{"value":"0,00E+00","module":"C3","scenario":null},{"value":"1,83E+00","module":"C4","scenario":null},{"value":"-1,44E+01","module":"D","scenario":null}]},{"parameter":"WDP","unit":"m3 world-eq. Deprived","values":[{"value":"5,08E+03","module":"A1-A3","scenario":null},{"value":"4,17E+01","module":"A4","scenario":null},{"value":"7,46E-02","module":"C1","scenario":null},{"value":"2,61E+00","module":"C2","scenario":null},{"value":"0,00E+00","module":"C3","scenario":null},{"value":"7,55E-01","module":"C4","scenario":null},{"value":"8,88E+01","module":"D","scenario":null}]},{"parameter":"EP-freshwater","unit":"kg P-eq","values":[{"value":"2,54E-03","module":"A1-A3","scenario":null},{"value":"2,28E-05","module":"A4","scenario":null},{"value":"9,29E-08","module":"C1","scenario":null},{"value":"1,42E-06","module":"C2","scenario":null},{"value":"0,00E+00","module":"C3","scenario":null},{"value":"7,18E-07","module":"C4","scenario":null},{"value":"-1,05E-04","module":"D","scenario":null}]},{"parameter":"EP-marine","unit":"kg N-eq","values":[{"value":"5,14E-02","module":"A1-A3","scenario":null},{"value":"1,62E-03","module":"A4","scenario":null},{"value":"1,18E-04","module":"C1","scenario":null},{"value":"1,01E-04","module":"C2","scenario":null},{"value":"0,00E+00","module":"C3","scenario":null},{"value":"2,14E-04","module":"C4","scenario":null},{"value":"-1,76E-03","module":"D","scenario":null}]},{"parameter":"EP-terrestrial","unit":"mol N-eq.","values":[{"value":"1,30E+00","module":"A1-A3","scenario":null},{"value":"1,81E-02","module":"A4","scenario":null},{"value":"1,29E-03","module":"C1","scenario":null},{"value":"1,13E-03","module":"C2","scenario":null},{"value":"0,00E+00","module":"C3","scenario":null},{"value":"2,36E-03","module":"C4","scenario":null},{"value":"-1,80E-02","module":"D","scenario":null}]},{"parameter":"GWP-IOBC","unit":"kg CO2-eq","values":[{"value":"4,77E+01","module":"A1-A3","scenario":null},{"value":"2,85E+00","module":"A4","scenario":null},{"value":"2,55E-02","module":"C1","scenario":null},{"value":"1,78E-01","module":"C2","scenario":null},{"value":"0,00E+00","module":"C3","scenario":null},{"value":"6,52E-02","module":"C4","scenario":null},{"value":"-2,57E+00","module":"D","scenario":null}]}],"additional_environmental_impact":[{"parameter":"PM","unit":"Disease incidence","values":[{"value":"4,01E-06","module":"A1-A3","scenario":null},{"value":"1,75E-07","module":"A4","scenario":null},{"value":"7,06E-09","module":"C1","scenario":null},{"value":"1,09E-08","module":"C2","scenario":null},{"value":"0,00E+00","module":"C3","scenario":null},{"value":"1,21E-08","module":"C4","scenario":null},{"value":"-1,42E-07","module":"D","scenario":null}]},{"parameter":"ETP-fw","unit":"CTUe","values":[{"value":"1,42E+03","module":"A1-A3","scenario":null},{"value":"3,20E+01","module":"A4","scenario":null},{"value":"1,92E-01","module":"C1","scenario":null},{"value":"2,00E+00","module":"C2","scenario":null},{"value":"0,00E+00","module":"C3","scenario":null},{"value":"1,07E+00","module":"C4","scenario":null},{"value":"-9,55E+01","module":"D","scenario":null}]},{"parameter":"HTP-c","unit":"CTUh","values":[{"value":"2,31E-07","module":"A1-A3","scenario":null},{"value":"0,00E+00","module":"A4","scenario":null},{"value":"0,00E+00","module":"C1","scenario":null},{"value":"0,00E+00","module":"C2","scenario":null},{"value":"0,00E+00","module":"C3","scenario":null},{"value":"2,50E-11","module":"C4","scenario":null},{"value":"-8,24E-09","module":"D","scenario":null}]},{"parameter":"HTP-nc","unit":"CTUh","values":[{"value":"2,29E-06","module":"A1-A3","scenario":null},{"value":"3,49E-08","module":"A4","scenario":null},{"value":"1,74E-10","module":"C1","scenario":null},{"value":"2,18E-09","module":"C2","scenario":null},{"value":"0,00E+00","module":"C3","scenario":null},{"value":"8,06E-10","module":"C4","scenario":null},{"value":"1,79E-07","module":"D","scenario":null}]},{"parameter":"SQP","unit":"-","values":[{"value":"6,74E+02","module":"A1-A3","scenario":null},{"value":"3,02E+01","module":"A4","scenario":null},{"value":"4,46E-02","module":"C1","scenario":null},{"value":"1,89E+00","module":"C2","scenario":null},{"value":"0,00E+00","module":"C3","scenario":null},{"value":"3,92E+00","module":"C4","scenario":null},{"value":"-1,08E+00","module":"D","scenario":null}]},{"parameter":"IRP","unit":"kBq U235-eq","values":[{"value":"2,56E+00","module":"A1-A3","scenario":null},{"value":"1,89E-01","module":"A4","scenario":null},{"value":"1,50E-03","module":"C1","scenario":null},{"value":"1,18E-02","module":"C2","scenario":null},{"value":"0,00E+00","module":"C3","scenario":null},{"value":"7,55E-03","module":"C4","scenario":null},{"value":"6,15E-03","module":"D","scenario":null}]}],"resource_use":[{"parameter":"PERE","unit":"MJ","values":[{"value":"9,42E+01","module":"A1-A3","scenario":null},{"value":"6,17E-01","module":"A4","scenario":null},{"value":"1,90E-03","module":"C1","scenario":null},{"value":"3,86E-02","module":"C2","scenario":null},{"value":"0,00E+00","module":"C3","scenario":null},{"value":"1,56E-02","module":"C4","scenario":null},{"value":"-1,17E+00","module":"D","scenario":null}]},{"parameter":"PERM","unit":"","values":[{"value":"0,00E+00","module":"A1-A3","scenario":null},{"value":"0,00E+00","module":"A4","scenario":null},{"value":"0,00E+00","module":"C1","scenario":null},{"value":"0,00E+00","module":"C2","scenario":null},{"value":"0,00E+00","module":"C3","scenario":null},{"value":"0,00E+00","module":"C4","scenario":null},{"value":"0,00E+00","module":"D","scenario":null}]},{"parameter":"PERT","unit":"MJ","values":[{"value":"9,42E+01","module":"A1-A3","scenario":null},{"value":"6,17E-01","module":"A4","scenario":null},{"value":"1,90E-03","module":"C1","scenario":null},{"value":"3,86E-02","module":"C2","scenario":null},{"value":"0,00E+00","module":"C3","scenario":null},{"value":"1,56E-02","module":"C4","scenario":null},{"value":"-1,17E+00","module":"D","scenario":null}]},{"parameter":"PENRE","unit":"MJ","values":[{"value":"6,24E+02","module":"A1-A3","scenario":null},{"value":"4,31E+01","module":"A4","scenario":null},{"value":"3,51E-01","module":"C1","scenario":null},{"value":"2,70E+00","module":"C2","scenario":null},{"value":"0,00E+00","module":"C3","scenario":null},{"value":"1,84E+00","module":"C4","scenario":null},{"value":"-1,44E+01","module":"D","scenario":null}]},{"parameter":"PENRM","unit":"MJ","values":[{"value":"0,00E+00","module":"A1-A3","scenario":null},{"value":"0,00E+00","module":"A4","scenario":null},{"value":"0,00E+00","module":"C1","scenario":null},{"value":"0,00E+00","module":"C2","scenario":null},{"value":"0,00E+00","module":"C3","scenario":null},{"value":"0,00E+00","module":"C4","scenario":null},{"value":"0,00E+00","module":"D","scenario":null}]},{"parameter":"PENRT","unit":"MJ","values":[{"value":"6,24E+02","module":"A1-A3","scenario":null},{"value":"4,31E+01","module":"A4","scenario":null},{"value":"3,51E-01","module":"C1","scenario":null},{"value":"2,70E+00","module":"C2","scenario":null},{"value":"0,00E+00","module":"C3","scenario":null},{"value":"1,84E+00","module":"C4","scenario":null},{"value":"-1,44E+01","module":"D","scenario":null}]},{"parameter":"SM","unit":"kg","values":[{"value":"5,45E+00","module":"A1-A3","scenario":null},{"value":"0,00E+00","module":"A4","scenario":null},{"value":"1,72E-04","module":"C1","scenario":null},{"value":"0,00E+00","module":"C2","scenario":null},{"value":"0,00E+00","module":"C3","scenario":null},{"value":"0,00E+00","module":"C4","scenario":null},{"value":"0,00E+00","module":"D","scenario":null}]},{"parameter":"RSF","unit":"MJ","values":[{"value":"2,84E+00","module":"A1-A3","scenario":null},{"value":"2,21E-02","module":"A4","scenario":null},{"value":"4,67E-05","module":"C1","scenario":null},{"value":"1,38E-03","module":"C2","scenario":null},{"value":"0,00E+00","module":"C3","scenario":null},{"value":"3,58E-04","module":"C4","scenario":null},{"value":"6,19E-02","module":"D","scenario":null}]},{"parameter":"NRSF","unit":"MJ","values":[{"value":"1,36E+01","module":"A1-A3","scenario":null},{"value":"7,90E-02","module":"A4","scenario":null},{"value":"6,88E-04","module":"C1","scenario":null},{"value":"4,94E-03","module":"C2","scenario":null},{"value":"0,00E+00","module":"C3","scenario":null},{"value":"1,76E-03","module":"C4","scenario":null},{"value":"1,80E+00","module":"D","scenario":null}]},{"parameter":"FW","unit":"m3","values":[{"value":"5,27E-01","module":"A1-A3","scenario":null},{"value":"4,61E-03","module":"A4","scenario":null},{"value":"1,81E-05","module":"C1","scenario":null},{"value":"2,88E-04","module":"C2","scenario":null},{"value":"0,00E+00","module":"C3","scenario":null},{"value":"1,97E-03","module":"C4","scenario":null},{"value":"-3,60E-03","module":"D","scenario":null}]}],"end_of_life_waste":[{"parameter":"HWD","unit":"kg","values":[{"value":"3,95E-01","module":"A1-A3","scenario":null},{"value":"2,22E-03","module":"A4","scenario":null},{"value":"1,03E-05","module":"C1","scenario":null},{"value":"1,39E-04","module":"C2","scenario":null},{"value":"0,00E+00","module":"C3","scenario":null},{"value":"1,34E-04","module":"C4","scenario":null},{"value":"-8,90E-03","module":"D","scenario":null}]},{"parameter":"NHWD","unit":"kg","values":[{"value":"1,22E+01","module":"A1-A3","scenario":null},{"value":"2,10E+00","module":"A4","scenario":null},{"value":"4,16E-04","module":"C1","scenario":null},{"value":"1,31E-01","module":"C2","scenario":null},{"value":"0,00E+00","module":"C3","scenario":null},{"value":"1,25E+01","module":"C4","scenario":null},{"value":"-7,00E-01","module":"D","scenario":null}]},{"parameter":"RWD","unit":"kg","values":[{"value":"2,22E-03","module":"A1-A3","scenario":null},{"value":"2,94E-04","module":"A4","scenario":null},{"value":"2,44E-06","module":"C1","scenario":null},{"value":"1,84E-05","module":"C2","scenario":null},{"value":"0,00E+00","module":"C3","scenario":null},{"value":"1,14E-05","module":"C4","scenario":null},{"value":"4,72E-06","module":"D","scenario":null}]}],"end_of_life_flow":[{"parameter":"CRU","unit":"kg","values":[{"value":"0,00E+00","module":"A1-A3","scenario":null},{"value":"0,00E+00","module":"A4","scenario":null},{"value":"0,00E+00","module":"C1","scenario":null},{"value":"0,00E+00","module":"C2","scenario":null},{"value":"0,00E+00","module":"C3","scenario":null},{"value":"0,00E+00","module":"C4","scenario":null},{"value":"0,00E+00","module":"D","scenario":null}]},{"parameter":"MFR","unit":"kg","values":[{"value":"7,52E-01","module":"A1-A3","scenario":null},{"value":"0,00E+00","module":"A4","scenario":null},{"value":"1,69E-04","module":"C1","scenario":null},{"value":"0,00E+00","module":"C2","scenario":null},{"value":"6,83E+00","module":"C3","scenario":null},{"value":"4,40E-04","module":"C4","scenario":null},{"value":"0,00E+00","module":"D","scenario":null}]},{"parameter":"MER","unit":"kg","values":[{"value":"2,44E-01","module":"A1-A3","scenario":null},{"value":"0,00E+00","module":"A4","scenario":null},{"value":"5,25E-07","module":"C1","scenario":null},{"value":"0,00E+00","module":"C2","scenario":null},{"value":"0,00E+00","module":"C3","scenario":null},{"value":"3,56E-06","module":"C4","scenario":null},{"value":"0,00E+00","module":"D","scenario":null}]},{"parameter":"EEE","unit":"MJ","values":[{"value":"1,44E-01","module":"A1-A3","scenario":null},{"value":"0,00E+00","module":"A4","scenario":null},{"value":"1,80E-06","module":"C1","scenario":null},{"value":"0,00E+00","module":"C2","scenario":null},{"value":"0,00E+00","module":"C3","scenario":null},{"value":"3,08E-05","module":"C4","scenario":null},{"value":"0,00E+00","module":"D","scenario":null}]},{"parameter":"EET","unit":"MJ","values":[{"value":"2,17E+00","module":"A1-A3","scenario":null},{"value":"0,00E+00","module":"A4","scenario":null},{"value":"2,72E-05","module":"C1","scenario":null},{"value":"0,00E+00","module":"C2","scenario":null},{"value":"0,00E+00","module":"C3","scenario":null},{"value":"4,65E-04","module":"C4","scenario":null},{"value":"0,00E+00","module":"D","scenario":null}]}]}