{"product_name":"Lavkarbon Spr\u00f8ytebetong IHT. NB37","epd_id":"NEPD-9320-8897","declared_unit":{"unit":"m3","amount":1},"compliance":["EN 15804+A2","ISO 14025","ISO 21930"],"producer_name":"Blanderiet AS","environmental_impact":[{"parameter":"GWP-total","unit":"kg CO2-eq","values":[{"value":"2,30E+02","module":"A1-A3","scenario":null},{"value":"6,12E+00","module":"A4","scenario":null},{"value":"9,20E+00","module":"C1","scenario":null},{"value":"4,08E+00","module":"C2","scenario":null},{"value":"1,13E+00","module":"C3","scenario":null},{"value":"3,15E+00","module":"C4","scenario":null},{"value":"-3,65E+00","module":"D","scenario":null}]},{"parameter":"GWP-fossil","unit":"kg CO2-eq","values":[{"value":"2,30E+02","module":"A1-A3","scenario":null},{"value":"6,11E+00","module":"A4","scenario":null},{"value":"9,20E+00","module":"C1","scenario":null},{"value":"4,08E+00","module":"C2","scenario":null},{"value":"1,11E+00","module":"C3","scenario":null},{"value":"3,15E+00","module":"C4","scenario":null},{"value":"-3,58E+00","module":"D","scenario":null}]},{"parameter":"GWP-biogenic","unit":"kg CO2-eq","values":[{"value":"1,72E-01","module":"A1-A3","scenario":null},{"value":"2,62E-03","module":"A4","scenario":null},{"value":"1,73E-03","module":"C1","scenario":null},{"value":"1,75E-03","module":"C2","scenario":null},{"value":"9,59E-03","module":"C3","scenario":null},{"value":"2,68E-03","module":"C4","scenario":null},{"value":"-7,14E-02","module":"D","scenario":null}]},{"parameter":"GWP-luluc","unit":"kg CO2-eq","values":[{"value":"2,28E-02","module":"A1-A3","scenario":null},{"value":"1,86E-03","module":"A4","scenario":null},{"value":"7,25E-04","module":"C1","scenario":null},{"value":"1,24E-03","module":"C2","scenario":null},{"value":"1,54E-03","module":"C3","scenario":null},{"value":"6,18E-04","module":"C4","scenario":null},{"value":"-2,42E-03","module":"D","scenario":null}]},{"parameter":"ODP","unit":"kg CFC11-eq","values":[{"value":"7,98E-06","module":"A1-A3","scenario":null},{"value":"1,47E-06","module":"A4","scenario":null},{"value":"1,99E-06","module":"C1","scenario":null},{"value":"9,83E-07","module":"C2","scenario":null},{"value":"2,19E-07","module":"C3","scenario":null},{"value":"1,53E-06","module":"C4","scenario":null},{"value":"-6,52E-07","module":"D","scenario":null}]},{"parameter":"AP","unit":"mol H+-eq","values":[{"value":"3,85E-01","module":"A1-A3","scenario":null},{"value":"1,97E-02","module":"A4","scenario":null},{"value":"9,63E-02","module":"C1","scenario":null},{"value":"1,31E-02","module":"C2","scenario":null},{"value":"8,99E-03","module":"C3","scenario":null},{"value":"3,08E-02","module":"C4","scenario":null},{"value":"-3,22E-02","module":"D","scenario":null}]},{"parameter":"POCP","unit":"kg NMVOC-eq","values":[{"value":"3,10E-01","module":"A1-A3","scenario":null},{"value":"1,89E-02","module":"A4","scenario":null},{"value":"1,28E-01","module":"C1","scenario":null},{"value":"1,26E-02","module":"C2","scenario":null},{"value":"8,13E-03","module":"C3","scenario":null},{"value":"3,64E-02","module":"C4","scenario":null},{"value":"-3,47E-02","module":"D","scenario":null}]},{"parameter":"ADPE","unit":"kg Sb-eq","values":[{"value":"9,48E-04","module":"A1-A3","scenario":null},{"value":"1,09E-04","module":"A4","scenario":null},{"value":"1,41E-05","module":"C1","scenario":null},{"value":"7,26E-05","module":"C2","scenario":null},{"value":"1,41E-05","module":"C3","scenario":null},{"value":"2,79E-05","module":"C4","scenario":null},{"value":"-3,18E-04","module":"D","scenario":null}]},{"parameter":"ADPF","unit":"MJ","values":[{"value":"1,12E+03","module":"A1-A3","scenario":null},{"value":"9,93E+01","module":"A4","scenario":null},{"value":"1,27E+02","module":"C1","scenario":null},{"value":"6,62E+01","module":"C2","scenario":null},{"value":"3,45E+01","module":"C3","scenario":null},{"value":"1,02E+02","module":"C4","scenario":null},{"value":"-6,06E+01","module":"D","scenario":null}]},{"parameter":"WDP","unit":"m3 world-eq. Deprived","values":[{"value":"6,28E+03","module":"A1-A3","scenario":null},{"value":"7,61E+01","module":"A4","scenario":null},{"value":"2,69E+01","module":"C1","scenario":null},{"value":"5,08E+01","module":"C2","scenario":null},{"value":"3,81E+03","module":"C3","scenario":null},{"value":"2,14E+02","module":"C4","scenario":null},{"value":"-2,84E+03","module":"D","scenario":null}]},{"parameter":"EP-freshwater","unit":"kg P-eq","values":[{"value":"2,02E-03","module":"A1-A3","scenario":null},{"value":"4,86E-05","module":"A4","scenario":null},{"value":"3,35E-05","module":"C1","scenario":null},{"value":"3,24E-05","module":"C2","scenario":null},{"value":"7,02E-05","module":"C3","scenario":null},{"value":"2,35E-05","module":"C4","scenario":null},{"value":"-9,52E-05","module":"D","scenario":null}]},{"parameter":"EP-marine","unit":"kg N-eq","values":[{"value":"9,61E-02","module":"A1-A3","scenario":null},{"value":"4,31E-03","module":"A4","scenario":null},{"value":"4,25E-02","module":"C1","scenario":null},{"value":"2,87E-03","module":"C2","scenario":null},{"value":"2,63E-03","module":"C3","scenario":null},{"value":"1,15E-02","module":"C4","scenario":null},{"value":"-1,12E-02","module":"D","scenario":null}]},{"parameter":"EP-terrestrial","unit":"mol N-eq.","values":[{"value":"1,15E+00","module":"A1-A3","scenario":null},{"value":"4,81E-02","module":"A4","scenario":null},{"value":"4,60E-01","module":"C1","scenario":null},{"value":"3,21E-02","module":"C2","scenario":null},{"value":"3,03E-02","module":"C3","scenario":null},{"value":"1,27E-01","module":"C4","scenario":null},{"value":"-1,31E-01","module":"D","scenario":null}]},{"parameter":"GWP-IOBC","unit":"kg CO2-eq","values":[{"value":"2,29E+02","module":"A1-A3","scenario":null},{"value":"6,12E+00","module":"A4","scenario":null},{"value":"9,20E+00","module":"C1","scenario":null},{"value":"4,08E+00","module":"C2","scenario":null},{"value":"1,11E+00","module":"C3","scenario":null},{"value":"3,15E+00","module":"C4","scenario":null},{"value":"-3,83E+00","module":"D","scenario":null}]}],"additional_environmental_impact":[{"parameter":"PM","unit":"Disease incidence","values":[{"value":"3,98E-06","module":"A1-A3","scenario":null},{"value":"5,62E-07","module":"A4","scenario":null},{"value":"1,17E-05","module":"C1","scenario":null},{"value":"3,74E-07","module":"C2","scenario":null},{"value":"1,44E-07","module":"C3","scenario":null},{"value":"6,55E-07","module":"C4","scenario":null},{"value":"-6,87E-07","module":"D","scenario":null}]},{"parameter":"ETP-fw","unit":"CTUe","values":[{"value":"3,49E+03","module":"A1-A3","scenario":null},{"value":"7,26E+01","module":"A4","scenario":null},{"value":"6,92E+01","module":"C1","scenario":null},{"value":"4,84E+01","module":"C2","scenario":null},{"value":"2,44E+01","module":"C3","scenario":null},{"value":"5,03E+01","module":"C4","scenario":null},{"value":"-6,24E+01","module":"D","scenario":null}]},{"parameter":"HTP-c","unit":"CTUh","values":[{"value":"1,87E-08","module":"A1-A3","scenario":null},{"value":"0,00E+00","module":"A4","scenario":null},{"value":"2,30E-09","module":"C1","scenario":null},{"value":"0,00E+00","module":"C2","scenario":null},{"value":"1,56E-09","module":"C3","scenario":null},{"value":"1,47E-09","module":"C4","scenario":null},{"value":"-3,13E-09","module":"D","scenario":null}]},{"parameter":"HTP-nc","unit":"CTUh","values":[{"value":"6,71E-07","module":"A1-A3","scenario":null},{"value":"7,02E-08","module":"A4","scenario":null},{"value":"6,44E-08","module":"C1","scenario":null},{"value":"4,68E-08","module":"C2","scenario":null},{"value":"2,19E-08","module":"C3","scenario":null},{"value":"2,94E-08","module":"C4","scenario":null},{"value":"-7,66E-08","module":"D","scenario":null}]},{"parameter":"SQP","unit":"-","values":[{"value":"3,47E+02","module":"A1-A3","scenario":null},{"value":"1,14E+02","module":"A4","scenario":null},{"value":"1,54E+01","module":"C1","scenario":null},{"value":"7,59E+01","module":"C2","scenario":null},{"value":"1,95E+01","module":"C3","scenario":null},{"value":"3,71E+02","module":"C4","scenario":null},{"value":"1,37E+02","module":"D","scenario":null}]},{"parameter":"IRP","unit":"kBq U235-eq","values":[{"value":"3,11E+00","module":"A1-A3","scenario":null},{"value":"4,34E-01","module":"A4","scenario":null},{"value":"5,52E-01","module":"C1","scenario":null},{"value":"2,89E-01","module":"C2","scenario":null},{"value":"5,79E-01","module":"C3","scenario":null},{"value":"4,41E-01","module":"C4","scenario":null},{"value":"-5,56E-01","module":"D","scenario":null}]}],"resource_use":[{"parameter":"PERE","unit":"MJ","values":[{"value":"2,66E+02","module":"A1-A3","scenario":null},{"value":"1,25E+00","module":"A4","scenario":null},{"value":"6,90E-01","module":"C1","scenario":null},{"value":"8,33E-01","module":"C2","scenario":null},{"value":"1,78E+01","module":"C3","scenario":null},{"value":"1,57E+00","module":"C4","scenario":null},{"value":"-1,42E+01","module":"D","scenario":null}]},{"parameter":"PERM","unit":"","values":[{"value":"0,00E+00","module":"A1-A3","scenario":null},{"value":"0,00E+00","module":"A4","scenario":null},{"value":"0,00E+00","module":"C1","scenario":null},{"value":"0,00E+00","module":"C2","scenario":null},{"value":"0,00E+00","module":"C3","scenario":null},{"value":"0,00E+00","module":"C4","scenario":null},{"value":"0,00E+00","module":"D","scenario":null}]},{"parameter":"PERT","unit":"MJ","values":[{"value":"2,66E+02","module":"A1-A3","scenario":null},{"value":"1,25E+00","module":"A4","scenario":null},{"value":"6,90E-01","module":"C1","scenario":null},{"value":"8,33E-01","module":"C2","scenario":null},{"value":"1,78E+01","module":"C3","scenario":null},{"value":"1,57E+00","module":"C4","scenario":null},{"value":"-1,42E+01","module":"D","scenario":null}]},{"parameter":"PENRE","unit":"MJ","values":[{"value":"1,12E+03","module":"A1-A3","scenario":null},{"value":"9,93E+01","module":"A4","scenario":null},{"value":"1,27E+02","module":"C1","scenario":null},{"value":"6,62E+01","module":"C2","scenario":null},{"value":"3,45E+01","module":"C3","scenario":null},{"value":"1,02E+02","module":"C4","scenario":null},{"value":"-6,39E+01","module":"D","scenario":null}]},{"parameter":"PENRM","unit":"MJ","values":[{"value":"1,16E+00","module":"A1-A3","scenario":null},{"value":"0,00E+00","module":"A4","scenario":null},{"value":"0,00E+00","module":"C1","scenario":null},{"value":"0,00E+00","module":"C2","scenario":null},{"value":"0,00E+00","module":"C3","scenario":null},{"value":"0,00E+00","module":"C4","scenario":null},{"value":"0,00E+00","module":"D","scenario":null}]},{"parameter":"PENRT","unit":"MJ","values":[{"value":"1,12E+03","module":"A1-A3","scenario":null},{"value":"9,93E+01","module":"A4","scenario":null},{"value":"1,27E+02","module":"C1","scenario":null},{"value":"6,62E+01","module":"C2","scenario":null},{"value":"3,45E+01","module":"C3","scenario":null},{"value":"1,02E+02","module":"C4","scenario":null},{"value":"-6,39E+01","module":"D","scenario":null}]},{"parameter":"SM","unit":"kg","values":[{"value":"5,02E+01","module":"A1-A3","scenario":null},{"value":"0,00E+00","module":"A4","scenario":null},{"value":"0,00E+00","module":"C1","scenario":null},{"value":"0,00E+00","module":"C2","scenario":null},{"value":"0,00E+00","module":"C3","scenario":null},{"value":"0,00E+00","module":"C4","scenario":null},{"value":"0,00E+00","module":"D","scenario":null}]},{"parameter":"RSF","unit":"MJ","values":[{"value":"3,52E+02","module":"A1-A3","scenario":null},{"value":"4,37E-02","module":"A4","scenario":null},{"value":"0,00E+00","module":"C1","scenario":null},{"value":"2,91E-02","module":"C2","scenario":null},{"value":"0,00E+00","module":"C3","scenario":null},{"value":"3,23E-02","module":"C4","scenario":null},{"value":"-2,90E-01","module":"D","scenario":null}]},{"parameter":"NRSF","unit":"MJ","values":[{"value":"4,09E+02","module":"A1-A3","scenario":null},{"value":"1,46E-01","module":"A4","scenario":null},{"value":"0,00E+00","module":"C1","scenario":null},{"value":"9,76E-02","module":"C2","scenario":null},{"value":"0,00E+00","module":"C3","scenario":null},{"value":"9,30E-02","module":"C4","scenario":null},{"value":"-2,98E-01","module":"D","scenario":null}]},{"parameter":"FW","unit":"m3","values":[{"value":"7,69E+00","module":"A1-A3","scenario":null},{"value":"1,13E-02","module":"A4","scenario":null},{"value":"6,52E-03","module":"C1","scenario":null},{"value":"7,53E-03","module":"C2","scenario":null},{"value":"5,91E-02","module":"C3","scenario":null},{"value":"1,21E-01","module":"C4","scenario":null},{"value":"-2,23E+00","module":"D","scenario":null}]}],"end_of_life_waste":[{"parameter":"HWD","unit":"kg","values":[{"value":"9,04E-02","module":"A1-A3","scenario":null},{"value":"5,43E-03","module":"A4","scenario":null},{"value":"3,73E-03","module":"C1","scenario":null},{"value":"3,62E-03","module":"C2","scenario":null},{"value":"3,45E-03","module":"C3","scenario":null},{"value":"0,00E+00","module":"C4","scenario":null},{"value":"-1,46E-02","module":"D","scenario":null}]},{"parameter":"NHWD","unit":"kg","values":[{"value":"3,59E+01","module":"A1-A3","scenario":null},{"value":"8,63E+00","module":"A4","scenario":null},{"value":"1,50E-01","module":"C1","scenario":null},{"value":"5,75E+00","module":"C2","scenario":null},{"value":"1,09E-01","module":"C3","scenario":null},{"value":"7,36E+02","module":"C4","scenario":null},{"value":"-4,43E-01","module":"D","scenario":null}]},{"parameter":"RWD","unit":"kg","values":[{"value":"5,16E-03","module":"A1-A3","scenario":null},{"value":"6,78E-04","module":"A4","scenario":null},{"value":"8,80E-04","module":"C1","scenario":null},{"value":"4,52E-04","module":"C2","scenario":null},{"value":"3,65E-04","module":"C3","scenario":null},{"value":"0,00E+00","module":"C4","scenario":null},{"value":"-4,80E-04","module":"D","scenario":null}]}],"end_of_life_flow":[{"parameter":"CRU","unit":"kg","values":[{"value":"0,00E+00","module":"A1-A3","scenario":null},{"value":"0,00E+00","module":"A4","scenario":null},{"value":"0,00E+00","module":"C1","scenario":null},{"value":"0,00E+00","module":"C2","scenario":null},{"value":"0,00E+00","module":"C3","scenario":null},{"value":"0,00E+00","module":"C4","scenario":null},{"value":"0,00E+00","module":"D","scenario":null}]},{"parameter":"MFR","unit":"kg","values":[{"value":"0,00E+00","module":"A1-A3","scenario":null},{"value":"0,00E+00","module":"A4","scenario":null},{"value":"0,00E+00","module":"C1","scenario":null},{"value":"0,00E+00","module":"C2","scenario":null},{"value":"1,56E+03","module":"C3","scenario":null},{"value":"0,00E+00","module":"C4","scenario":null},{"value":"0,00E+00","module":"D","scenario":null}]},{"parameter":"MER","unit":"kg","values":[{"value":"0,00E+00","module":"A1-A3","scenario":null},{"value":"0,00E+00","module":"A4","scenario":null},{"value":"0,00E+00","module":"C1","scenario":null},{"value":"0,00E+00","module":"C2","scenario":null},{"value":"0,00E+00","module":"C3","scenario":null},{"value":"0,00E+00","module":"C4","scenario":null},{"value":"0,00E+00","module":"D","scenario":null}]},{"parameter":"EEE","unit":"MJ","values":[{"value":"0,00E+00","module":"A1-A3","scenario":null},{"value":"0,00E+00","module":"A4","scenario":null},{"value":"0,00E+00","module":"C1","scenario":null},{"value":"0,00E+00","module":"C2","scenario":null},{"value":"0,00E+00","module":"C3","scenario":null},{"value":"0,00E+00","module":"C4","scenario":null},{"value":"0,00E+00","module":"D","scenario":null}]},{"parameter":"EET","unit":"MJ","values":[{"value":"0,00E+00","module":"A1-A3","scenario":null},{"value":"0,00E+00","module":"A4","scenario":null},{"value":"0,00E+00","module":"C1","scenario":null},{"value":"0,00E+00","module":"C2","scenario":null},{"value":"0,00E+00","module":"C3","scenario":null},{"value":"0,00E+00","module":"C4","scenario":null},{"value":"0,00E+00","module":"D","scenario":null}]}]}