{
    "product_name": "GRAFT FR Brannkitt",
    "epd_id": "NEPD-6082-5345-NO",
    "declared_unit": {
        "unit": "kg",
        "amount": 1.0
    },
    "compliance": [
        "EN 15804+A2",
        "ISO 14025",
        "ISO 21930"
    ],
    "producer_name": "Polyseam AS",
    "environmental_impact": [
        {
            "parameter": "GWP-total",
            "values": [
                {
                    "value": "7,37E+00",
                    "module": "A1",
                    "scenario": null
                },
                {
                    "value": "1,07E-01",
                    "module": "A2",
                    "scenario": null
                },
                {
                    "value": "5,40E-02",
                    "module": "A3",
                    "scenario": null
                },
                {
                    "value": "2,32E-01",
                    "module": "A4",
                    "scenario": null
                },
                {
                    "value": "2,19E-01",
                    "module": "A5",
                    "scenario": null
                }
            ]
        },
        {
            "parameter": "GWP-fossil",
            "values": [
                {
                    "value": "7,58E+00",
                    "module": "A1",
                    "scenario": null
                },
                {
                    "value": "1,07E-01",
                    "module": "A2",
                    "scenario": null
                },
                {
                    "value": "5,23E-02",
                    "module": "A3",
                    "scenario": null
                },
                {
                    "value": "2,32E-01",
                    "module": "A4",
                    "scenario": null
                },
                {
                    "value": "2,07E-03",
                    "module": "A5",
                    "scenario": null
                }
            ]
        },
        {
            "parameter": "GWP-biogenic",
            "values": [
                {
                    "value": "-2,14E-01",
                    "module": "A1",
                    "scenario": null
                },
                {
                    "value": "5,01E-05",
                    "module": "A2",
                    "scenario": null
                },
                {
                    "value": "1,68E-03",
                    "module": "A3",
                    "scenario": null
                },
                {
                    "value": "7,44E-05",
                    "module": "A4",
                    "scenario": null
                },
                {
                    "value": "2,17E-01",
                    "module": "A5",
                    "scenario": null
                }
            ]
        },
        {
            "parameter": "GWP-luluc",
            "values": [
                {
                    "value": "6,32E-03",
                    "module": "A1",
                    "scenario": null
                },
                {
                    "value": "5,54E-05",
                    "module": "A2",
                    "scenario": null
                },
                {
                    "value": "5,97E-05",
                    "module": "A3",
                    "scenario": null
                },
                {
                    "value": "1,19E-04",
                    "module": "A4",
                    "scenario": null
                },
                {
                    "value": "6,85E-07",
                    "module": "A5",
                    "scenario": null
                }
            ]
        },
        {
            "parameter": "ODP",
            "values": [
                {
                    "value": "5,19E-04",
                    "module": "A1",
                    "scenario": null
                },
                {
                    "value": "2,46E-08",
                    "module": "A2",
                    "scenario": null
                },
                {
                    "value": "4,67E-09",
                    "module": "A3",
                    "scenario": null
                },
                {
                    "value": "4,89E-08",
                    "module": "A4",
                    "scenario": null
                },
                {
                    "value": "4,38E-10",
                    "module": "A5",
                    "scenario": null
                }
            ]
        },
        {
            "parameter": "AP",
            "values": [
                {
                    "value": "4,43E-02",
                    "module": "A1",
                    "scenario": null
                },
                {
                    "value": "5,53E-04",
                    "module": "A2",
                    "scenario": null
                },
                {
                    "value": "1,83E-04",
                    "module": "A3",
                    "scenario": null
                },
                {
                    "value": "4,80E-03",
                    "module": "A4",
                    "scenario": null
                },
                {
                    "value": "9,81E-06",
                    "module": "A5",
                    "scenario": null
                }
            ]
        },
        {
            "parameter": "POCP",
            "values": [
                {
                    "value": "2,72E-02",
                    "module": "A1",
                    "scenario": null
                },
                {
                    "value": "5,33E-04",
                    "module": "A2",
                    "scenario": null
                },
                {
                    "value": "1,05E-04",
                    "module": "A3",
                    "scenario": null
                },
                {
                    "value": "3,48E-03",
                    "module": "A4",
                    "scenario": null
                },
                {
                    "value": "1,01E-05",
                    "module": "A5",
                    "scenario": null
                }
            ]
        },
        {
            "parameter": "ADPE",
            "values": [
                {
                    "value": "7,17E-05",
                    "module": "A1",
                    "scenario": null
                },
                {
                    "value": "1,80E-06",
                    "module": "A2",
                    "scenario": null
                },
                {
                    "value": "6,49E-07",
                    "module": "A3",
                    "scenario": null
                },
                {
                    "value": "3,51E-06",
                    "module": "A4",
                    "scenario": null
                },
                {
                    "value": "5,04E-08",
                    "module": "A5",
                    "scenario": null
                }
            ]
        },
        {
            "parameter": "ADPF",
            "values": [
                {
                    "value": "8,89E+01",
                    "module": "A1",
                    "scenario": null
                },
                {
                    "value": "1,67E+00",
                    "module": "A2",
                    "scenario": null
                },
                {
                    "value": "1,07E+00",
                    "module": "A3",
                    "scenario": null
                },
                {
                    "value": "3,18E+00",
                    "module": "A4",
                    "scenario": null
                },
                {
                    "value": "2,90E-02",
                    "module": "A5",
                    "scenario": null
                }
            ]
        },
        {
            "parameter": "WDP",
            "values": [
                {
                    "value": "1,62E+02",
                    "module": "A1",
                    "scenario": null
                },
                {
                    "value": "1,42E+00",
                    "module": "A2",
                    "scenario": null
                },
                {
                    "value": "4,62E+00",
                    "module": "A3",
                    "scenario": null
                },
                {
                    "value": "1,71E+00",
                    "module": "A4",
                    "scenario": null
                },
                {
                    "value": "3,67E-02",
                    "module": "A5",
                    "scenario": null
                }
            ]
        },
        {
            "parameter": "EP-freshwater",
            "values": [
                {
                    "value": "2,19E-04",
                    "module": "A1",
                    "scenario": null
                },
                {
                    "value": "8,99E-07",
                    "module": "A2",
                    "scenario": null
                },
                {
                    "value": "1,34E-06",
                    "module": "A3",
                    "scenario": null
                },
                {
                    "value": "1,28E-06",
                    "module": "A4",
                    "scenario": null
                },
                {
                    "value": "1,70E-08",
                    "module": "A5",
                    "scenario": null
                }
            ]
        },
        {
            "parameter": "EP-marine",
            "values": [
                {
                    "value": "8,12E-03",
                    "module": "A1",
                    "scenario": null
                },
                {
                    "value": "1,54E-04",
                    "module": "A2",
                    "scenario": null
                },
                {
                    "value": "3,70E-05",
                    "module": "A3",
                    "scenario": null
                },
                {
                    "value": "1,18E-03",
                    "module": "A4",
                    "scenario": null
                },
                {
                    "value": "3,24E-06",
                    "module": "A5",
                    "scenario": null
                }
            ]
        },
        {
            "parameter": "EP-terrestrial",
            "values": [
                {
                    "value": "9,03E-02",
                    "module": "A1",
                    "scenario": null
                },
                {
                    "value": "1,70E-03",
                    "module": "A2",
                    "scenario": null
                },
                {
                    "value": "4,03E-04",
                    "module": "A3",
                    "scenario": null
                },
                {
                    "value": "1,32E-02",
                    "module": "A4",
                    "scenario": null
                },
                {
                    "value": "3,51E-05",
                    "module": "A5",
                    "scenario": null
                }
            ]
        }
    ],
    "additional_environmental_impact": [
        {
            "parameter": "PM",
            "values": [
                {
                    "value": "4,97E-07",
                    "module": "A1",
                    "scenario": null
                },
                {
                    "value": "8,41E-09",
                    "module": "A2",
                    "scenario": null
                },
                {
                    "value": "7,27E-10",
                    "module": "A3",
                    "scenario": null
                },
                {
                    "value": "9,50E-09",
                    "module": "A4",
                    "scenario": null
                },
                {
                    "value": "1,45E-10",
                    "module": "A5",
                    "scenario": null
                }
            ]
        },
        {
            "parameter": "ETP-fw",
            "values": [
                {
                    "value": "3,77E+02",
                    "module": "A1",
                    "scenario": null
                },
                {
                    "value": "1,22E+00",
                    "module": "A2",
                    "scenario": null
                },
                {
                    "value": "7,72E-01",
                    "module": "A3",
                    "scenario": null
                },
                {
                    "value": "2,05E+00",
                    "module": "A4",
                    "scenario": null
                },
                {
                    "value": "3,86E-02",
                    "module": "A5",
                    "scenario": null
                }
            ]
        },
        {
            "parameter": "HTP-c",
            "values": [
                {
                    "value": "7,03E-09",
                    "module": "A1",
                    "scenario": null
                },
                {
                    "value": "0,00E+00",
                    "module": "A2",
                    "scenario": null
                },
                {
                    "value": "1,90E-11",
                    "module": "A3",
                    "scenario": null
                },
                {
                    "value": "0,00E+00",
                    "module": "A4",
                    "scenario": null
                },
                {
                    "value": "1,00E-12",
                    "module": "A5",
                    "scenario": null
                }
            ]
        },
        {
            "parameter": "HTP-nc",
            "values": [
                {
                    "value": "1,66E-07",
                    "module": "A1",
                    "scenario": null
                },
                {
                    "value": "1,07E-09",
                    "module": "A2",
                    "scenario": null
                },
                {
                    "value": "6,56E-10",
                    "module": "A3",
                    "scenario": null
                },
                {
                    "value": "2,40E-09",
                    "module": "A4",
                    "scenario": null
                },
                {
                    "value": "4,90E-11",
                    "module": "A5",
                    "scenario": null
                }
            ]
        },
        {
            "parameter": "SQP",
            "values": [
                {
                    "value": "5,37E+01",
                    "module": "A1",
                    "scenario": null
                },
                {
                    "value": "1,75E+00",
                    "module": "A2",
                    "scenario": null
                },
                {
                    "value": "8,97E-01",
                    "module": "A3",
                    "scenario": null
                },
                {
                    "value": "1,21E+00",
                    "module": "A4",
                    "scenario": null
                },
                {
                    "value": "1,94E-02",
                    "module": "A5",
                    "scenario": null
                }
            ]
        },
        {
            "parameter": "IRP",
            "values": [
                {
                    "value": "2,03E-01",
                    "module": "A1",
                    "scenario": null
                },
                {
                    "value": "7,34E-03",
                    "module": "A2",
                    "scenario": null
                },
                {
                    "value": "1,72E-02",
                    "module": "A3",
                    "scenario": null
                },
                {
                    "value": "1,38E-02",
                    "module": "A4",
                    "scenario": null
                },
                {
                    "value": "1,24E-04",
                    "module": "A5",
                    "scenario": null
                }
            ]
        }
    ],
    "resource_use": [
        {
            "parameter": "PERE",
            "values": [
                {
                    "value": "1,30E+01",
                    "module": "A1",
                    "scenario": null
                },
                {
                    "value": "2,32E-02",
                    "module": "A2",
                    "scenario": null
                },
                {
                    "value": "2,94E-01",
                    "module": "A3",
                    "scenario": null
                },
                {
                    "value": "3,14E-02",
                    "module": "A4",
                    "scenario": null
                },
                {
                    "value": "4,77E-04",
                    "module": "A5",
                    "scenario": null
                }
            ]
        },
        {
            "parameter": "PERM",
            "values": [
                {
                    "value": "2,04E+00",
                    "module": "A1",
                    "scenario": null
                },
                {
                    "value": "0,00E+00",
                    "module": "A2",
                    "scenario": null
                },
                {
                    "value": "0,00E+00",
                    "module": "A3",
                    "scenario": null
                },
                {
                    "value": "0,00E+00",
                    "module": "A4",
                    "scenario": null
                },
                {
                    "value": "-2,04E+00",
                    "module": "A5",
                    "scenario": null
                }
            ]
        },
        {
            "parameter": "PERT",
            "values": [
                {
                    "value": "1,51E+01",
                    "module": "A1",
                    "scenario": null
                },
                {
                    "value": "2,32E-02",
                    "module": "A2",
                    "scenario": null
                },
                {
                    "value": "2,94E-01",
                    "module": "A3",
                    "scenario": null
                },
                {
                    "value": "3,14E-02",
                    "module": "A4",
                    "scenario": null
                },
                {
                    "value": "-2,04E+00",
                    "module": "A5",
                    "scenario": null
                }
            ]
        },
        {
            "parameter": "PENRE",
            "values": [
                {
                    "value": "8,90E+01",
                    "module": "A1",
                    "scenario": null
                },
                {
                    "value": "1,67E+00",
                    "module": "A2",
                    "scenario": null
                },
                {
                    "value": "1,07E+00",
                    "module": "A3",
                    "scenario": null
                },
                {
                    "value": "3,18E+00",
                    "module": "A4",
                    "scenario": null
                },
                {
                    "value": "2,90E-02",
                    "module": "A5",
                    "scenario": null
                }
            ]
        },
        {
            "parameter": "PENRM",
            "values": [
                {
                    "value": "0,00E+00",
                    "module": "A1",
                    "scenario": null
                },
                {
                    "value": "0,00E+00",
                    "module": "A2",
                    "scenario": null
                },
                {
                    "value": "0,00E+00",
                    "module": "A3",
                    "scenario": null
                },
                {
                    "value": "0,00E+00",
                    "module": "A4",
                    "scenario": null
                },
                {
                    "value": "0,00E+00",
                    "module": "A5",
                    "scenario": null
                }
            ]
        },
        {
            "parameter": "PENRT",
            "values": [
                {
                    "value": "8,90E+01",
                    "module": "A1",
                    "scenario": null
                },
                {
                    "value": "1,67E+00",
                    "module": "A2",
                    "scenario": null
                },
                {
                    "value": "1,07E+00",
                    "module": "A3",
                    "scenario": null
                },
                {
                    "value": "3,18E+00",
                    "module": "A4",
                    "scenario": null
                },
                {
                    "value": "2,90E-02",
                    "module": "A5",
                    "scenario": null
                }
            ]
        },
        {
            "parameter": "SM",
            "values": [
                {
                    "value": "2,04E-02",
                    "module": "A1",
                    "scenario": null
                },
                {
                    "value": "0,00E+00",
                    "module": "A2",
                    "scenario": null
                },
                {
                    "value": "0,00E+00",
                    "module": "A3",
                    "scenario": null
                },
                {
                    "value": "0,00E+00",
                    "module": "A4",
                    "scenario": null
                },
                {
                    "value": "0,00E+00",
                    "module": "A5",
                    "scenario": null
                }
            ]
        },
        {
            "parameter": "RSF",
            "values": [
                {
                    "value": "1,25E-01",
                    "module": "A1",
                    "scenario": null
                },
                {
                    "value": "9,35E-04",
                    "module": "A2",
                    "scenario": null
                },
                {
                    "value": "4,26E-04",
                    "module": "A3",
                    "scenario": null
                },
                {
                    "value": "1,00E-03",
                    "module": "A4",
                    "scenario": null
                },
                {
                    "value": "1,58E-05",
                    "module": "A5",
                    "scenario": null
                }
            ]
        },
        {
            "parameter": "NRSF",
            "values": [
                {
                    "value": "1,68E-02",
                    "module": "A1",
                    "scenario": null
                },
                {
                    "value": "2,83E-03",
                    "module": "A2",
                    "scenario": null
                },
                {
                    "value": "4,96E-04",
                    "module": "A3",
                    "scenario": null
                },
                {
                    "value": "2,59E-03",
                    "module": "A4",
                    "scenario": null
                },
                {
                    "value": "6,52E-05",
                    "module": "A5",
                    "scenario": null
                }
            ]
        },
        {
            "parameter": "FW",
            "values": [
                {
                    "value": "5,53E-02",
                    "module": "A1",
                    "scenario": null
                },
                {
                    "value": "1,99E-04",
                    "module": "A2",
                    "scenario": null
                },
                {
                    "value": "4,30E-04",
                    "module": "A3",
                    "scenario": null
                },
                {
                    "value": "2,36E-04",
                    "module": "A4",
                    "scenario": null
                },
                {
                    "value": "1,37E-05",
                    "module": "A5",
                    "scenario": null
                }
            ]
        }
    ],
    "end_of_life_waste": [
        {
            "parameter": "HWD",
            "values": [
                {
                    "value": "2,33E-02",
                    "module": "A1",
                    "scenario": null
                },
                {
                    "value": "9,23E-05",
                    "module": "A2",
                    "scenario": null
                },
                {
                    "value": "3,21E-03",
                    "module": "A3",
                    "scenario": null
                },
                {
                    "value": "1,44E-04",
                    "module": "A4",
                    "scenario": null
                },
                {
                    "value": "0,00E+00",
                    "module": "A5",
                    "scenario": null
                }
            ]
        },
        {
            "parameter": "NHWD",
            "values": [
                {
                    "value": "3,53E+00",
                    "module": "A1",
                    "scenario": null
                },
                {
                    "value": "1,23E-01",
                    "module": "A2",
                    "scenario": null
                },
                {
                    "value": "6,31E-03",
                    "module": "A3",
                    "scenario": null
                },
                {
                    "value": "7,24E-02",
                    "module": "A4",
                    "scenario": null
                },
                {
                    "value": "1,28E-01",
                    "module": "A5",
                    "scenario": null
                }
            ]
        },
        {
            "parameter": "RWD",
            "values": [
                {
                    "value": "1,76E-04",
                    "module": "A1",
                    "scenario": null
                },
                {
                    "value": "1,14E-05",
                    "module": "A2",
                    "scenario": null
                },
                {
                    "value": "8,58E-06",
                    "module": "A3",
                    "scenario": null
                },
                {
                    "value": "2,20E-05",
                    "module": "A4",
                    "scenario": null
                },
                {
                    "value": "0,00E+00",
                    "module": "A5",
                    "scenario": null
                }
            ]
        }
    ],
    "end_of_life_flow": [
        {
            "parameter": "CRU",
            "values": [
                {
                    "value": "0,00E+00",
                    "module": "A1",
                    "scenario": null
                },
                {
                    "value": "0,00E+00",
                    "module": "A2",
                    "scenario": null
                },
                {
                    "value": "0,00E+00",
                    "module": "A3",
                    "scenario": null
                },
                {
                    "value": "0,00E+00",
                    "module": "A4",
                    "scenario": null
                },
                {
                    "value": "0,00E+00",
                    "module": "A5",
                    "scenario": null
                }
            ]
        },
        {
            "parameter": "MFR",
            "values": [
                {
                    "value": "3,07E-04",
                    "module": "A1",
                    "scenario": null
                },
                {
                    "value": "0,00E+00",
                    "module": "A2",
                    "scenario": null
                },
                {
                    "value": "1,08E-02",
                    "module": "A3",
                    "scenario": null
                },
                {
                    "value": "0,00E+00",
                    "module": "A4",
                    "scenario": null
                },
                {
                    "value": "1,19E-01",
                    "module": "A5",
                    "scenario": null
                }
            ]
        },
        {
            "parameter": "MER",
            "values": [
                {
                    "value": "4,02E-05",
                    "module": "A1",
                    "scenario": null
                },
                {
                    "value": "0,00E+00",
                    "module": "A2",
                    "scenario": null
                },
                {
                    "value": "1,42E-02",
                    "module": "A3",
                    "scenario": null
                },
                {
                    "value": "0,00E+00",
                    "module": "A4",
                    "scenario": null
                },
                {
                    "value": "1,74E-07",
                    "module": "A5",
                    "scenario": null
                }
            ]
        },
        {
            "parameter": "EEE",
            "values": [
                {
                    "value": "3,81E-05",
                    "module": "A1",
                    "scenario": null
                },
                {
                    "value": "0,00E+00",
                    "module": "A2",
                    "scenario": null
                },
                {
                    "value": "8,41E-03",
                    "module": "A3",
                    "scenario": null
                },
                {
                    "value": "0,00E+00",
                    "module": "A4",
                    "scenario": null
                },
                {
                    "value": "7,32E-03",
                    "module": "A5",
                    "scenario": null
                }
            ]
        },
        {
            "parameter": "EET",
            "values": [
                {
                    "value": "5,77E-04",
                    "module": "A1",
                    "scenario": null
                },
                {
                    "value": "0,00E+00",
                    "module": "A2",
                    "scenario": null
                },
                {
                    "value": "1,27E-01",
                    "module": "A3",
                    "scenario": null
                },
                {
                    "value": "0,00E+00",
                    "module": "A4",
                    "scenario": null
                },
                {
                    "value": "1,11E-01",
                    "module": "A5",
                    "scenario": null
                }
            ]
        }
    ]
}