{"product_name":"BFOU M 0.6/1kV 4X 2.5/6mm\u00b2","epd_id":"NEPD-4310-3541-EN","declared_unit":{"unit":"m","amount":1},"compliance":["EN 15804+A2","ISO 14025","ISO 21930"],"producer_name":"Prysmian Group Norge AS","environmental_impact":[{"parameter":"GWP-total","unit":"kg CO2-eq","values":[{"value":"1,42E+00","module":"A1","scenario":null},{"value":"5,39E-02","module":"A2","scenario":null},{"value":"8,10E-02","module":"A3","scenario":null},{"value":"1,29E-02","module":"A4","scenario":null},{"value":"3,74E-02","module":"A5","scenario":null},{"value":"0,00E+00","module":"B1","scenario":null},{"value":"0,00E+00","module":"B2","scenario":null},{"value":"0,00E+00","module":"B3","scenario":null},{"value":"0,00E+00","module":"B4","scenario":null},{"value":"0,00E+00","module":"B5","scenario":null},{"value":"1,93E-01","module":"B6","scenario":null},{"value":"0,00E+00","module":"B7","scenario":null},{"value":"0,00E+00","module":"C1","scenario":null},{"value":"2,36E-02","module":"C2","scenario":null},{"value":"3,42E-01","module":"C3","scenario":null},{"value":"1,70E-02","module":"C4","scenario":null},{"value":"-2,11E-01","module":"D","scenario":null},{"value":"1,55E+00","module":"A1A3","scenario":null}]},{"parameter":"GWP-fossil","unit":"kg CO2-eq","values":[{"value":"1,40E+00","module":"A1","scenario":null},{"value":"5,39E-02","module":"A2","scenario":null},{"value":"7,16E-02","module":"A3","scenario":null},{"value":"1,29E-02","module":"A4","scenario":null},{"value":"3,66E-02","module":"A5","scenario":null},{"value":"0,00E+00","module":"B1","scenario":null},{"value":"0,00E+00","module":"B2","scenario":null},{"value":"0,00E+00","module":"B3","scenario":null},{"value":"0,00E+00","module":"B4","scenario":null},{"value":"0,00E+00","module":"B5","scenario":null},{"value":"1,87E-01","module":"B6","scenario":null},{"value":"0,00E+00","module":"B7","scenario":null},{"value":"0,00E+00","module":"C1","scenario":null},{"value":"2,36E-02","module":"C2","scenario":null},{"value":"3,31E-01","module":"C3","scenario":null},{"value":"1,70E-02","module":"C4","scenario":null},{"value":"-2,09E-01","module":"D","scenario":null},{"value":"1,52E+00","module":"A1A3","scenario":null}]},{"parameter":"GWP-biogenic","unit":"kg CO2-eq","values":[{"value":"1,97E-02","module":"A1","scenario":null},{"value":"2,20E-05","module":"A2","scenario":null},{"value":"9,32E-03","module":"A3","scenario":null},{"value":"5,28E-06","module":"A4","scenario":null},{"value":"8,02E-04","module":"A5","scenario":null},{"value":"0,00E+00","module":"B1","scenario":null},{"value":"0,00E+00","module":"B2","scenario":null},{"value":"0,00E+00","module":"B3","scenario":null},{"value":"0,00E+00","module":"B4","scenario":null},{"value":"0,00E+00","module":"B5","scenario":null},{"value":"5,18E-03","module":"B6","scenario":null},{"value":"0,00E+00","module":"B7","scenario":null},{"value":"0,00E+00","module":"C1","scenario":null},{"value":"9,62E-06","module":"C2","scenario":null},{"value":"1,11E-02","module":"C3","scenario":null},{"value":"1,43E-06","module":"C4","scenario":null},{"value":"-9,25E-04","module":"D","scenario":null},{"value":"2,90E-02","module":"A1A3","scenario":null}]},{"parameter":"GWP-luluc","unit":"kg CO2-eq","values":[{"value":"1,30E-03","module":"A1","scenario":null},{"value":"1,63E-05","module":"A2","scenario":null},{"value":"1,27E-04","module":"A3","scenario":null},{"value":"3,75E-06","module":"A4","scenario":null},{"value":"2,87E-05","module":"A5","scenario":null},{"value":"0,00E+00","module":"B1","scenario":null},{"value":"0,00E+00","module":"B2","scenario":null},{"value":"0,00E+00","module":"B3","scenario":null},{"value":"0,00E+00","module":"B4","scenario":null},{"value":"0,00E+00","module":"B5","scenario":null},{"value":"7,73E-04","module":"B6","scenario":null},{"value":"0,00E+00","module":"B7","scenario":null},{"value":"0,00E+00","module":"C1","scenario":null},{"value":"8,24E-06","module":"C2","scenario":null},{"value":"1,38E-06","module":"C3","scenario":null},{"value":"7,27E-07","module":"C4","scenario":null},{"value":"-8,50E-04","module":"D","scenario":null},{"value":"1,45E-03","module":"A1A3","scenario":null}]},{"parameter":"ODP","unit":"kg CFC11-eq","values":[{"value":"8,53E-07","module":"A1","scenario":null},{"value":"1,24E-08","module":"A2","scenario":null},{"value":"2,81E-09","module":"A3","scenario":null},{"value":"2,97E-09","module":"A4","scenario":null},{"value":"1,72E-08","module":"A5","scenario":null},{"value":"0,00E+00","module":"B1","scenario":null},{"value":"0,00E+00","module":"B2","scenario":null},{"value":"0,00E+00","module":"B3","scenario":null},{"value":"0,00E+00","module":"B4","scenario":null},{"value":"0,00E+00","module":"B5","scenario":null},{"value":"1,28E-08","module":"B6","scenario":null},{"value":"0,00E+00","module":"B7","scenario":null},{"value":"0,00E+00","module":"C1","scenario":null},{"value":"5,38E-09","module":"C2","scenario":null},{"value":"7,38E-10","module":"C3","scenario":null},{"value":"7,35E-10","module":"C4","scenario":null},{"value":"-1,37E-03","module":"D","scenario":null},{"value":"8,68E-07","module":"A1A3","scenario":null}]},{"parameter":"AP","unit":"mol H+-eq","values":[{"value":"4,52E-02","module":"A1","scenario":null},{"value":"2,58E-04","module":"A2","scenario":null},{"value":"2,70E-04","module":"A3","scenario":null},{"value":"5,40E-05","module":"A4","scenario":null},{"value":"9,11E-04","module":"A5","scenario":null},{"value":"0,00E+00","module":"B1","scenario":null},{"value":"0,00E+00","module":"B2","scenario":null},{"value":"0,00E+00","module":"B3","scenario":null},{"value":"0,00E+00","module":"B4","scenario":null},{"value":"0,00E+00","module":"B5","scenario":null},{"value":"1,46E-03","module":"B6","scenario":null},{"value":"0,00E+00","module":"B7","scenario":null},{"value":"0,00E+00","module":"C1","scenario":null},{"value":"9,64E-05","module":"C2","scenario":null},{"value":"7,43E-05","module":"C3","scenario":null},{"value":"1,91E-05","module":"C4","scenario":null},{"value":"-3,22E-02","module":"D","scenario":null},{"value":"4,57E-02","module":"A1A3","scenario":null}]},{"parameter":"POCP","unit":"kg NMVOC-eq","values":[{"value":"1,27E-02","module":"A1","scenario":null},{"value":"2,62E-04","module":"A2","scenario":null},{"value":"1,28E-04","module":"A3","scenario":null},{"value":"5,78E-05","module":"A4","scenario":null},{"value":"2,59E-04","module":"A5","scenario":null},{"value":"0,00E+00","module":"B1","scenario":null},{"value":"0,00E+00","module":"B2","scenario":null},{"value":"0,00E+00","module":"B3","scenario":null},{"value":"0,00E+00","module":"B4","scenario":null},{"value":"0,00E+00","module":"B5","scenario":null},{"value":"5,63E-04","module":"B6","scenario":null},{"value":"0,00E+00","module":"B7","scenario":null},{"value":"0,00E+00","module":"C1","scenario":null},{"value":"9,68E-05","module":"C2","scenario":null},{"value":"8,77E-05","module":"C3","scenario":null},{"value":"2,51E-05","module":"C4","scenario":null},{"value":"-5,69E-03","module":"D","scenario":null},{"value":"1,30E-02","module":"A1A3","scenario":null}]},{"parameter":"ADPE","unit":"kg Sb-eq","values":[{"value":"6,56E-04","module":"A1","scenario":null},{"value":"9,30E-07","module":"A2","scenario":null},{"value":"2,32E-06","module":"A3","scenario":null},{"value":"2,20E-07","module":"A4","scenario":null},{"value":"1,32E-05","module":"A5","scenario":null},{"value":"0,00E+00","module":"B1","scenario":null},{"value":"0,00E+00","module":"B2","scenario":null},{"value":"0,00E+00","module":"B3","scenario":null},{"value":"0,00E+00","module":"B4","scenario":null},{"value":"0,00E+00","module":"B5","scenario":null},{"value":"1,40E-05","module":"B6","scenario":null},{"value":"0,00E+00","module":"B7","scenario":null},{"value":"0,00E+00","module":"C1","scenario":null},{"value":"6,39E-07","module":"C2","scenario":null},{"value":"3,71E-08","module":"C3","scenario":null},{"value":"1,88E-08","module":"C4","scenario":null},{"value":"-1,79E-04","module":"D","scenario":null},{"value":"6,60E-04","module":"A1A3","scenario":null}]},{"parameter":"ADPF","unit":"MJ","values":[{"value":"2,58E+01","module":"A1","scenario":null},{"value":"8,34E-01","module":"A2","scenario":null},{"value":"4,74E-01","module":"A3","scenario":null},{"value":"2,00E-01","module":"A4","scenario":null},{"value":"5,32E-01","module":"A5","scenario":null},{"value":"0,00E+00","module":"B1","scenario":null},{"value":"0,00E+00","module":"B2","scenario":null},{"value":"0,00E+00","module":"B3","scenario":null},{"value":"0,00E+00","module":"B4","scenario":null},{"value":"0,00E+00","module":"B5","scenario":null},{"value":"2,56E+00","module":"B6","scenario":null},{"value":"0,00E+00","module":"B7","scenario":null},{"value":"0,00E+00","module":"C1","scenario":null},{"value":"3,56E-01","module":"C2","scenario":null},{"value":"4,67E-02","module":"C3","scenario":null},{"value":"5,68E-02","module":"C4","scenario":null},{"value":"-1,97E+00","module":"D","scenario":null},{"value":"2,71E+01","module":"A1A3","scenario":null}]},{"parameter":"WDP","unit":"m3 world-eq. Deprived","values":[{"value":"9,41E+01","module":"A1","scenario":null},{"value":"6,38E-01","module":"A2","scenario":null},{"value":"7,18E+01","module":"A3","scenario":null},{"value":"1,53E-01","module":"A4","scenario":null},{"value":"3,35E+00","module":"A5","scenario":null},{"value":"0,00E+00","module":"B1","scenario":null},{"value":"0,00E+00","module":"B2","scenario":null},{"value":"0,00E+00","module":"B3","scenario":null},{"value":"0,00E+00","module":"B4","scenario":null},{"value":"0,00E+00","module":"B5","scenario":null},{"value":"4,46E+02","module":"B6","scenario":null},{"value":"0,00E+00","module":"B7","scenario":null},{"value":"0,00E+00","module":"C1","scenario":null},{"value":"3,39E-01","module":"C2","scenario":null},{"value":"3,21E-01","module":"C3","scenario":null},{"value":"9,06E-01","module":"C4","scenario":null},{"value":"7,08E+00","module":"D","scenario":null},{"value":"1,67E+02","module":"A1A3","scenario":null}]},{"parameter":"EP-freshwater","unit":"kg P-eq","values":[{"value":"3,65E-04","module":"A1","scenario":null},{"value":"4,08E-07","module":"A2","scenario":null},{"value":"2,35E-06","module":"A3","scenario":null},{"value":"9,80E-08","module":"A4","scenario":null},{"value":"7,36E-06","module":"A5","scenario":null},{"value":"0,00E+00","module":"B1","scenario":null},{"value":"0,00E+00","module":"B2","scenario":null},{"value":"0,00E+00","module":"B3","scenario":null},{"value":"0,00E+00","module":"B4","scenario":null},{"value":"0,00E+00","module":"B5","scenario":null},{"value":"1,35E-05","module":"B6","scenario":null},{"value":"0,00E+00","module":"B7","scenario":null},{"value":"0,00E+00","module":"C1","scenario":null},{"value":"1,85E-07","module":"C2","scenario":null},{"value":"6,58E-08","module":"C3","scenario":null},{"value":"3,38E-08","module":"C4","scenario":null},{"value":"-2,17E-04","module":"D","scenario":null},{"value":"3,68E-04","module":"A1A3","scenario":null}]},{"parameter":"EP-marine","unit":"kg N-eq","values":[{"value":"3,30E-03","module":"A1","scenario":null},{"value":"7,56E-05","module":"A2","scenario":null},{"value":"5,22E-05","module":"A3","scenario":null},{"value":"1,63E-05","module":"A4","scenario":null},{"value":"6,86E-05","module":"A5","scenario":null},{"value":"0,00E+00","module":"B1","scenario":null},{"value":"0,00E+00","module":"B2","scenario":null},{"value":"0,00E+00","module":"B3","scenario":null},{"value":"0,00E+00","module":"B4","scenario":null},{"value":"0,00E+00","module":"B5","scenario":null},{"value":"1,61E-04","module":"B6","scenario":null},{"value":"0,00E+00","module":"B7","scenario":null},{"value":"0,00E+00","module":"C1","scenario":null},{"value":"2,86E-05","module":"C2","scenario":null},{"value":"3,55E-05","module":"C3","scenario":null},{"value":"2,34E-05","module":"C4","scenario":null},{"value":"-1,36E-03","module":"D","scenario":null},{"value":"3,43E-03","module":"A1A3","scenario":null}]},{"parameter":"EP-terrestrial","unit":"mol N-eq.","values":[{"value":"4,75E-02","module":"A1","scenario":null},{"value":"8,37E-04","module":"A2","scenario":null},{"value":"4,70E-04","module":"A3","scenario":null},{"value":"1,80E-04","module":"A4","scenario":null},{"value":"9,72E-04","module":"A5","scenario":null},{"value":"0,00E+00","module":"B1","scenario":null},{"value":"0,00E+00","module":"B2","scenario":null},{"value":"0,00E+00","module":"B3","scenario":null},{"value":"0,00E+00","module":"B4","scenario":null},{"value":"0,00E+00","module":"B5","scenario":null},{"value":"2,09E-03","module":"B6","scenario":null},{"value":"0,00E+00","module":"B7","scenario":null},{"value":"0,00E+00","module":"C1","scenario":null},{"value":"3,16E-04","module":"C2","scenario":null},{"value":"3,64E-04","module":"C3","scenario":null},{"value":"7,66E-05","module":"C4","scenario":null},{"value":"-2,09E-02","module":"D","scenario":null},{"value":"4,88E-02","module":"A1A3","scenario":null}]},{"parameter":"GWP-IOBC","unit":"kg CO2-eq","values":[{"value":"1,42E+00","module":"A1","scenario":null},{"value":"5,39E-02","module":"A2","scenario":null},{"value":"3,19E-02","module":"A3","scenario":null},{"value":"1,29E-02","module":"A4","scenario":null},{"value":"3,61E-02","module":"A5","scenario":null},{"value":"0,00E+00","module":"B1","scenario":null},{"value":"0,00E+00","module":"B2","scenario":null},{"value":"0,00E+00","module":"B3","scenario":null},{"value":"0,00E+00","module":"B4","scenario":null},{"value":"0,00E+00","module":"B5","scenario":null},{"value":"1,93E-01","module":"B6","scenario":null},{"value":"0,00E+00","module":"B7","scenario":null},{"value":"0,00E+00","module":"C1","scenario":null},{"value":"2,36E-02","module":"C2","scenario":null},{"value":"3,40E-01","module":"C3","scenario":null},{"value":"1,71E-03","module":"C4","scenario":null},{"value":"-1,10E-01","module":"D","scenario":null},{"value":"1,50E+00","module":"A1A3","scenario":null}]}],"additional_environmental_impact":[{"parameter":"PM","unit":"Disease incidence","values":[{"value":"1,46E-07","module":"A1","scenario":null},{"value":"4,61E-09","module":"A2","scenario":null},{"value":"2,04E-09","module":"A3","scenario":null},{"value":"1,13E-09","module":"A4","scenario":null},{"value":"3,00E-09","module":"A5","scenario":null},{"value":"0,00E+00","module":"B1","scenario":null},{"value":"0,00E+00","module":"B2","scenario":null},{"value":"0,00E+00","module":"B3","scenario":null},{"value":"0,00E+00","module":"B4","scenario":null},{"value":"0,00E+00","module":"B5","scenario":null},{"value":"1,05E-08","module":"B6","scenario":null},{"value":"0,00E+00","module":"B7","scenario":null},{"value":"0,00E+00","module":"C1","scenario":null},{"value":"1,70E-09","module":"C2","scenario":null},{"value":"3,31E-10","module":"C3","scenario":null},{"value":"3,63E-10","module":"C4","scenario":null},{"value":"-7,34E-08","module":"D","scenario":null},{"value":"1,53E-07","module":"A1A3","scenario":null}]},{"parameter":"ETP-fw","unit":"CTUe","values":[{"value":"5,40E+02","module":"A1","scenario":null},{"value":"6,08E-01","module":"A2","scenario":null},{"value":"2,10E+00","module":"A3","scenario":null},{"value":"1,46E-01","module":"A4","scenario":null},{"value":"1,18E+01","module":"A5","scenario":null},{"value":"0,00E+00","module":"B1","scenario":null},{"value":"0,00E+00","module":"B2","scenario":null},{"value":"0,00E+00","module":"B3","scenario":null},{"value":"0,00E+00","module":"B4","scenario":null},{"value":"0,00E+00","module":"B5","scenario":null},{"value":"1,17E+01","module":"B6","scenario":null},{"value":"0,00E+00","module":"B7","scenario":null},{"value":"0,00E+00","module":"C1","scenario":null},{"value":"2,62E-01","module":"C2","scenario":null},{"value":"7,13E-01","module":"C3","scenario":null},{"value":"4,58E+01","module":"C4","scenario":null},{"value":"-2,96E+02","module":"D","scenario":null},{"value":"5,42E+02","module":"A1A3","scenario":null}]},{"parameter":"HTP-c","unit":"CTUh","values":[{"value":"9,77E-09","module":"A1","scenario":null},{"value":"0,00E+00","module":"A2","scenario":null},{"value":"1,05E-10","module":"A3","scenario":null},{"value":"0,00E+00","module":"A4","scenario":null},{"value":"1,98E-10","module":"A5","scenario":null},{"value":"0,00E+00","module":"B1","scenario":null},{"value":"0,00E+00","module":"B2","scenario":null},{"value":"0,00E+00","module":"B3","scenario":null},{"value":"0,00E+00","module":"B4","scenario":null},{"value":"0,00E+00","module":"B5","scenario":null},{"value":"5,56E-10","module":"B6","scenario":null},{"value":"0,00E+00","module":"B7","scenario":null},{"value":"0,00E+00","module":"C1","scenario":null},{"value":"0,00E+00","module":"C2","scenario":null},{"value":"1,90E-11","module":"C3","scenario":null},{"value":"3,00E-12","module":"C4","scenario":null},{"value":"-4,18E-09","module":"D","scenario":null},{"value":"9,88E-09","module":"A1A3","scenario":null}]},{"parameter":"HTP-nc","unit":"CTUh","values":[{"value":"7,11E-07","module":"A1","scenario":null},{"value":"5,82E-10","module":"A2","scenario":null},{"value":"2,57E-09","module":"A3","scenario":null},{"value":"1,41E-10","module":"A4","scenario":null},{"value":"1,43E-08","module":"A5","scenario":null},{"value":"0,00E+00","module":"B1","scenario":null},{"value":"0,00E+00","module":"B2","scenario":null},{"value":"0,00E+00","module":"B3","scenario":null},{"value":"0,00E+00","module":"B4","scenario":null},{"value":"0,00E+00","module":"B5","scenario":null},{"value":"1,31E-08","module":"B6","scenario":null},{"value":"0,00E+00","module":"B7","scenario":null},{"value":"0,00E+00","module":"C1","scenario":null},{"value":"2,83E-10","module":"C2","scenario":null},{"value":"8,91E-10","module":"C3","scenario":null},{"value":"6,20E-11","module":"C4","scenario":null},{"value":"-3,57E-07","module":"D","scenario":null},{"value":"7,14E-07","module":"A1A3","scenario":null}]},{"parameter":"SQP","unit":"-","values":[{"value":"1,24E+01","module":"A1","scenario":null},{"value":"9,28E-01","module":"A2","scenario":null},{"value":"2,50E-01","module":"A3","scenario":null},{"value":"2,29E-01","module":"A4","scenario":null},{"value":"2,62E-01","module":"A5","scenario":null},{"value":"0,00E+00","module":"B1","scenario":null},{"value":"0,00E+00","module":"B2","scenario":null},{"value":"0,00E+00","module":"B3","scenario":null},{"value":"0,00E+00","module":"B4","scenario":null},{"value":"0,00E+00","module":"B5","scenario":null},{"value":"1,29E+00","module":"B6","scenario":null},{"value":"0,00E+00","module":"B7","scenario":null},{"value":"0,00E+00","module":"C1","scenario":null},{"value":"2,45E-01","module":"C2","scenario":null},{"value":"8,52E-03","module":"C3","scenario":null},{"value":"1,64E-01","module":"C4","scenario":null},{"value":"-5,53E+00","module":"D","scenario":null},{"value":"1,36E+01","module":"A1A3","scenario":null}]},{"parameter":"IRP","unit":"kBq U235-eq","values":[{"value":"9,43E-02","module":"A1","scenario":null},{"value":"3,64E-03","module":"A2","scenario":null},{"value":"7,71E-03","module":"A3","scenario":null},{"value":"8,74E-04","module":"A4","scenario":null},{"value":"2,07E-03","module":"A5","scenario":null},{"value":"0,00E+00","module":"B1","scenario":null},{"value":"0,00E+00","module":"B2","scenario":null},{"value":"0,00E+00","module":"B3","scenario":null},{"value":"0,00E+00","module":"B4","scenario":null},{"value":"0,00E+00","module":"B5","scenario":null},{"value":"4,64E-02","module":"B6","scenario":null},{"value":"0,00E+00","module":"B7","scenario":null},{"value":"0,00E+00","module":"C1","scenario":null},{"value":"1,55E-03","module":"C2","scenario":null},{"value":"1,17E-04","module":"C3","scenario":null},{"value":"3,20E-04","module":"C4","scenario":null},{"value":"-3,83E-03","module":"D","scenario":null},{"value":"1,06E-01","module":"A1A3","scenario":null}]}],"resource_use":[{"parameter":"PERE","unit":"MJ","values":[{"value":"3,31E+00","module":"A1","scenario":null},{"value":"1,05E-02","module":"A2","scenario":null},{"value":"5,30E+00","module":"A3","scenario":null},{"value":"2,52E-03","module":"A4","scenario":null},{"value":"1,72E-01","module":"A5","scenario":null},{"value":"0,00E+00","module":"B1","scenario":null},{"value":"0,00E+00","module":"B2","scenario":null},{"value":"0,00E+00","module":"B3","scenario":null},{"value":"0,00E+00","module":"B4","scenario":null},{"value":"0,00E+00","module":"B5","scenario":null},{"value":"3,31E+01","module":"B6","scenario":null},{"value":"0,00E+00","module":"B7","scenario":null},{"value":"0,00E+00","module":"C1","scenario":null},{"value":"5,02E-03","module":"C2","scenario":null},{"value":"2,60E-03","module":"C3","scenario":null},{"value":"4,91E-03","module":"C4","scenario":null},{"value":"-2,35E+00","module":"D","scenario":null},{"value":"8,62E+00","module":"A1A3","scenario":null}]},{"parameter":"PERM","unit":"","values":[{"value":"0,00E+00","module":"A1","scenario":null},{"value":"0,00E+00","module":"A2","scenario":null},{"value":"0,00E+00","module":"A3","scenario":null},{"value":"0,00E+00","module":"A4","scenario":null},{"value":"0,00E+00","module":"A5","scenario":null},{"value":"0,00E+00","module":"B1","scenario":null},{"value":"0,00E+00","module":"B2","scenario":null},{"value":"0,00E+00","module":"B3","scenario":null},{"value":"0,00E+00","module":"B4","scenario":null},{"value":"0,00E+00","module":"B5","scenario":null},{"value":"0,00E+00","module":"B6","scenario":null},{"value":"0,00E+00","module":"B7","scenario":null},{"value":"0,00E+00","module":"C1","scenario":null},{"value":"0,00E+00","module":"C2","scenario":null},{"value":"0,00E+00","module":"C3","scenario":null},{"value":"0,00E+00","module":"C4","scenario":null},{"value":"0,00E+00","module":"D","scenario":null},{"value":"0,00E+00","module":"A1A3","scenario":null}]},{"parameter":"PERT","unit":"MJ","values":[{"value":"3,31E+00","module":"A1","scenario":null},{"value":"1,05E-02","module":"A2","scenario":null},{"value":"5,30E+00","module":"A3","scenario":null},{"value":"2,52E-03","module":"A4","scenario":null},{"value":"1,72E-01","module":"A5","scenario":null},{"value":"0,00E+00","module":"B1","scenario":null},{"value":"0,00E+00","module":"B2","scenario":null},{"value":"0,00E+00","module":"B3","scenario":null},{"value":"0,00E+00","module":"B4","scenario":null},{"value":"0,00E+00","module":"B5","scenario":null},{"value":"3,31E+01","module":"B6","scenario":null},{"value":"0,00E+00","module":"B7","scenario":null},{"value":"0,00E+00","module":"C1","scenario":null},{"value":"5,02E-03","module":"C2","scenario":null},{"value":"2,60E-03","module":"C3","scenario":null},{"value":"4,91E-03","module":"C4","scenario":null},{"value":"-2,35E+00","module":"D","scenario":null},{"value":"8,62E+00","module":"A1A3","scenario":null}]},{"parameter":"PENRE","unit":"MJ","values":[{"value":"2,10E+01","module":"A1","scenario":null},{"value":"8,34E-01","module":"A2","scenario":null},{"value":"4,75E-01","module":"A3","scenario":null},{"value":"2,00E-01","module":"A4","scenario":null},{"value":"4,35E-01","module":"A5","scenario":null},{"value":"0,00E+00","module":"B1","scenario":null},{"value":"0,00E+00","module":"B2","scenario":null},{"value":"0,00E+00","module":"B3","scenario":null},{"value":"0,00E+00","module":"B4","scenario":null},{"value":"0,00E+00","module":"B5","scenario":null},{"value":"2,56E+00","module":"B6","scenario":null},{"value":"0,00E+00","module":"B7","scenario":null},{"value":"0,00E+00","module":"C1","scenario":null},{"value":"3,56E-01","module":"C2","scenario":null},{"value":"4,68E-02","module":"C3","scenario":null},{"value":"5,68E-02","module":"C4","scenario":null},{"value":"-1,97E+00","module":"D","scenario":null},{"value":"2,23E+01","module":"A1A3","scenario":null}]},{"parameter":"PENRM","unit":"MJ","values":[{"value":"4,85E+00","module":"A1","scenario":null},{"value":"0,00E+00","module":"A2","scenario":null},{"value":"0,00E+00","module":"A3","scenario":null},{"value":"0,00E+00","module":"A4","scenario":null},{"value":"4,78E-03","module":"A5","scenario":null},{"value":"0,00E+00","module":"B1","scenario":null},{"value":"0,00E+00","module":"B2","scenario":null},{"value":"0,00E+00","module":"B3","scenario":null},{"value":"0,00E+00","module":"B4","scenario":null},{"value":"0,00E+00","module":"B5","scenario":null},{"value":"0,00E+00","module":"B6","scenario":null},{"value":"0,00E+00","module":"B7","scenario":null},{"value":"0,00E+00","module":"C1","scenario":null},{"value":"0,00E+00","module":"C2","scenario":null},{"value":"-4,61E+00","module":"C3","scenario":null},{"value":"0,00E+00","module":"C4","scenario":null},{"value":"0,00E+00","module":"D","scenario":null},{"value":"4,85E+00","module":"A1A3","scenario":null}]},{"parameter":"PENRT","unit":"MJ","values":[{"value":"2,58E+01","module":"A1","scenario":null},{"value":"8,34E-01","module":"A2","scenario":null},{"value":"4,75E-01","module":"A3","scenario":null},{"value":"2,00E-01","module":"A4","scenario":null},{"value":"4,40E-01","module":"A5","scenario":null},{"value":"0,00E+00","module":"B1","scenario":null},{"value":"0,00E+00","module":"B2","scenario":null},{"value":"0,00E+00","module":"B3","scenario":null},{"value":"0,00E+00","module":"B4","scenario":null},{"value":"0,00E+00","module":"B5","scenario":null},{"value":"2,56E+00","module":"B6","scenario":null},{"value":"0,00E+00","module":"B7","scenario":null},{"value":"0,00E+00","module":"C1","scenario":null},{"value":"3,56E-01","module":"C2","scenario":null},{"value":"-4,56E+00","module":"C3","scenario":null},{"value":"5,68E-02","module":"C4","scenario":null},{"value":"-3,14E+00","module":"D","scenario":null},{"value":"2,71E+01","module":"A1A3","scenario":null}]},{"parameter":"SM","unit":"kg","values":[{"value":"3,76E-02","module":"A1","scenario":null},{"value":"0,00E+00","module":"A2","scenario":null},{"value":"8,08E-04","module":"A3","scenario":null},{"value":"0,00E+00","module":"A4","scenario":null},{"value":"7,76E-04","module":"A5","scenario":null},{"value":"0,00E+00","module":"B1","scenario":null},{"value":"0,00E+00","module":"B2","scenario":null},{"value":"0,00E+00","module":"B3","scenario":null},{"value":"0,00E+00","module":"B4","scenario":null},{"value":"0,00E+00","module":"B5","scenario":null},{"value":"0,00E+00","module":"B6","scenario":null},{"value":"0,00E+00","module":"B7","scenario":null},{"value":"0,00E+00","module":"C1","scenario":null},{"value":"0,00E+00","module":"C2","scenario":null},{"value":"-1,44E-05","module":"C3","scenario":null},{"value":"4,24E-04","module":"C4","scenario":null},{"value":"5,58E-02","module":"D","scenario":null},{"value":"3,84E-02","module":"A1A3","scenario":null}]},{"parameter":"RSF","unit":"MJ","values":[{"value":"9,93E-02","module":"A1","scenario":null},{"value":"3,65E-04","module":"A2","scenario":null},{"value":"4,40E-03","module":"A3","scenario":null},{"value":"8,81E-05","module":"A4","scenario":null},{"value":"2,08E-03","module":"A5","scenario":null},{"value":"0,00E+00","module":"B1","scenario":null},{"value":"0,00E+00","module":"B2","scenario":null},{"value":"0,00E+00","module":"B3","scenario":null},{"value":"0,00E+00","module":"B4","scenario":null},{"value":"0,00E+00","module":"B5","scenario":null},{"value":"2,60E-02","module":"B6","scenario":null},{"value":"0,00E+00","module":"B7","scenario":null},{"value":"0,00E+00","module":"C1","scenario":null},{"value":"1,80E-04","module":"C2","scenario":null},{"value":"5,58E-05","module":"C3","scenario":null},{"value":"1,02E-04","module":"C4","scenario":null},{"value":"5,01E-03","module":"D","scenario":null},{"value":"1,04E-01","module":"A1A3","scenario":null}]},{"parameter":"NRSF","unit":"MJ","values":[{"value":"-1,50E-03","module":"A1","scenario":null},{"value":"1,25E-03","module":"A2","scenario":null},{"value":"1,08E-02","module":"A3","scenario":null},{"value":"2,95E-04","module":"A4","scenario":null},{"value":"1,87E-04","module":"A5","scenario":null},{"value":"0,00E+00","module":"B1","scenario":null},{"value":"0,00E+00","module":"B2","scenario":null},{"value":"0,00E+00","module":"B3","scenario":null},{"value":"0,00E+00","module":"B4","scenario":null},{"value":"0,00E+00","module":"B5","scenario":null},{"value":"6,48E-02","module":"B6","scenario":null},{"value":"0,00E+00","module":"B7","scenario":null},{"value":"0,00E+00","module":"C1","scenario":null},{"value":"6,41E-04","module":"C2","scenario":null},{"value":"-2,62E-04","module":"C3","scenario":null},{"value":"3,44E-05","module":"C4","scenario":null},{"value":"-8,71E-02","module":"D","scenario":null},{"value":"1,05E-02","module":"A1A3","scenario":null}]},{"parameter":"FW","unit":"m3","values":[{"value":"2,52E-02","module":"A1","scenario":null},{"value":"9,38E-05","module":"A2","scenario":null},{"value":"4,27E-02","module":"A3","scenario":null},{"value":"2,28E-05","module":"A4","scenario":null},{"value":"1,37E-03","module":"A5","scenario":null},{"value":"0,00E+00","module":"B1","scenario":null},{"value":"0,00E+00","module":"B2","scenario":null},{"value":"0,00E+00","module":"B3","scenario":null},{"value":"0,00E+00","module":"B4","scenario":null},{"value":"0,00E+00","module":"B5","scenario":null},{"value":"2,47E-01","module":"B6","scenario":null},{"value":"0,00E+00","module":"B7","scenario":null},{"value":"0,00E+00","module":"C1","scenario":null},{"value":"3,74E-05","module":"C2","scenario":null},{"value":"3,93E-04","module":"C3","scenario":null},{"value":"7,23E-05","module":"C4","scenario":null},{"value":"-6,66E-03","module":"D","scenario":null},{"value":"6,80E-02","module":"A1A3","scenario":null}]}],"end_of_life_waste":[{"parameter":"HWD","unit":"kg","values":[{"value":"1,12E-02","module":"A1","scenario":null},{"value":"4,54E-05","module":"A2","scenario":null},{"value":"1,69E-02","module":"A3","scenario":null},{"value":"1,09E-05","module":"A4","scenario":null},{"value":"6,51E-04","module":"A5","scenario":null},{"value":"0,00E+00","module":"B1","scenario":null},{"value":"0,00E+00","module":"B2","scenario":null},{"value":"0,00E+00","module":"B3","scenario":null},{"value":"0,00E+00","module":"B4","scenario":null},{"value":"0,00E+00","module":"B5","scenario":null},{"value":"1,64E-03","module":"B6","scenario":null},{"value":"0,00E+00","module":"B7","scenario":null},{"value":"0,00E+00","module":"C1","scenario":null},{"value":"1,81E-05","module":"C2","scenario":null},{"value":"1,88E-05","module":"C3","scenario":null},{"value":"4,37E-03","module":"C4","scenario":null},{"value":"-2,17E-03","module":"D","scenario":null},{"value":"2,82E-02","module":"A1A3","scenario":null}]},{"parameter":"NHWD","unit":"kg","values":[{"value":"4,58E-01","module":"A1","scenario":null},{"value":"7,01E-02","module":"A2","scenario":null},{"value":"4,79E-02","module":"A3","scenario":null},{"value":"1,74E-02","module":"A4","scenario":null},{"value":"1,48E-02","module":"A5","scenario":null},{"value":"0,00E+00","module":"B1","scenario":null},{"value":"0,00E+00","module":"B2","scenario":null},{"value":"0,00E+00","module":"B3","scenario":null},{"value":"0,00E+00","module":"B4","scenario":null},{"value":"0,00E+00","module":"B5","scenario":null},{"value":"1,97E-01","module":"B6","scenario":null},{"value":"0,00E+00","module":"B7","scenario":null},{"value":"0,00E+00","module":"C1","scenario":null},{"value":"1,70E-02","module":"C2","scenario":null},{"value":"9,76E-04","module":"C3","scenario":null},{"value":"2,15E-01","module":"C4","scenario":null},{"value":"-9,82E-02","module":"D","scenario":null},{"value":"5,76E-01","module":"A1A3","scenario":null}]},{"parameter":"RWD","unit":"kg","values":[{"value":"9,82E-05","module":"A1","scenario":null},{"value":"5,70E-06","module":"A2","scenario":null},{"value":"4,00E-06","module":"A3","scenario":null},{"value":"1,37E-06","module":"A4","scenario":null},{"value":"2,08E-06","module":"A5","scenario":null},{"value":"0,00E+00","module":"B1","scenario":null},{"value":"0,00E+00","module":"B2","scenario":null},{"value":"0,00E+00","module":"B3","scenario":null},{"value":"0,00E+00","module":"B4","scenario":null},{"value":"0,00E+00","module":"B5","scenario":null},{"value":"2,29E-05","module":"B6","scenario":null},{"value":"0,00E+00","module":"B7","scenario":null},{"value":"0,00E+00","module":"C1","scenario":null},{"value":"2,42E-06","module":"C2","scenario":null},{"value":"1,35E-07","module":"C3","scenario":null},{"value":"3,86E-07","module":"C4","scenario":null},{"value":"-3,32E-06","module":"D","scenario":null},{"value":"1,08E-04","module":"A1A3","scenario":null}]}],"end_of_life_flow":[{"parameter":"CRU","unit":"kg","values":[{"value":"0,00E+00","module":"A1","scenario":null},{"value":"0,00E+00","module":"A2","scenario":null},{"value":"0,00E+00","module":"A3","scenario":null},{"value":"0,00E+00","module":"A4","scenario":null},{"value":"0,00E+00","module":"A5","scenario":null},{"value":"0,00E+00","module":"B1","scenario":null},{"value":"0,00E+00","module":"B2","scenario":null},{"value":"0,00E+00","module":"B3","scenario":null},{"value":"0,00E+00","module":"B4","scenario":null},{"value":"0,00E+00","module":"B5","scenario":null},{"value":"0,00E+00","module":"B6","scenario":null},{"value":"0,00E+00","module":"B7","scenario":null},{"value":"0,00E+00","module":"C1","scenario":null},{"value":"0,00E+00","module":"C2","scenario":null},{"value":"0,00E+00","module":"C3","scenario":null},{"value":"0,00E+00","module":"C4","scenario":null},{"value":"0,00E+00","module":"D","scenario":null},{"value":"0,00E+00","module":"A1A3","scenario":null}]},{"parameter":"MFR","unit":"kg","values":[{"value":"0,00E+00","module":"A1","scenario":null},{"value":"0,00E+00","module":"A2","scenario":null},{"value":"9,89E-04","module":"A3","scenario":null},{"value":"0,00E+00","module":"A4","scenario":null},{"value":"2,24E-03","module":"A5","scenario":null},{"value":"0,00E+00","module":"B1","scenario":null},{"value":"0,00E+00","module":"B2","scenario":null},{"value":"0,00E+00","module":"B3","scenario":null},{"value":"0,00E+00","module":"B4","scenario":null},{"value":"0,00E+00","module":"B5","scenario":null},{"value":"0,00E+00","module":"B6","scenario":null},{"value":"0,00E+00","module":"B7","scenario":null},{"value":"0,00E+00","module":"C1","scenario":null},{"value":"0,00E+00","module":"C2","scenario":null},{"value":"1,11E-01","module":"C3","scenario":null},{"value":"1,32E-05","module":"C4","scenario":null},{"value":"-2,18E-03","module":"D","scenario":null},{"value":"9,89E-04","module":"A1A3","scenario":null}]},{"parameter":"MER","unit":"kg","values":[{"value":"0,00E+00","module":"A1","scenario":null},{"value":"0,00E+00","module":"A2","scenario":null},{"value":"5,12E-07","module":"A3","scenario":null},{"value":"0,00E+00","module":"A4","scenario":null},{"value":"2,67E-07","module":"A5","scenario":null},{"value":"0,00E+00","module":"B1","scenario":null},{"value":"0,00E+00","module":"B2","scenario":null},{"value":"0,00E+00","module":"B3","scenario":null},{"value":"0,00E+00","module":"B4","scenario":null},{"value":"0,00E+00","module":"B5","scenario":null},{"value":"0,00E+00","module":"B6","scenario":null},{"value":"0,00E+00","module":"B7","scenario":null},{"value":"0,00E+00","module":"C1","scenario":null},{"value":"0,00E+00","module":"C2","scenario":null},{"value":"3,18E-06","module":"C3","scenario":null},{"value":"9,64E-06","module":"C4","scenario":null},{"value":"-2,87E-04","module":"D","scenario":null},{"value":"5,12E-07","module":"A1A3","scenario":null}]},{"parameter":"EEE","unit":"MJ","values":[{"value":"0,00E+00","module":"A1","scenario":null},{"value":"0,00E+00","module":"A2","scenario":null},{"value":"4,38E-02","module":"A3","scenario":null},{"value":"0,00E+00","module":"A4","scenario":null},{"value":"5,29E-03","module":"A5","scenario":null},{"value":"0,00E+00","module":"B1","scenario":null},{"value":"0,00E+00","module":"B2","scenario":null},{"value":"0,00E+00","module":"B3","scenario":null},{"value":"0,00E+00","module":"B4","scenario":null},{"value":"0,00E+00","module":"B5","scenario":null},{"value":"0,00E+00","module":"B6","scenario":null},{"value":"0,00E+00","module":"B7","scenario":null},{"value":"0,00E+00","module":"C1","scenario":null},{"value":"0,00E+00","module":"C2","scenario":null},{"value":"2,20E-01","module":"C3","scenario":null},{"value":"1,03E-04","module":"C4","scenario":null},{"value":"-7,04E-04","module":"D","scenario":null},{"value":"4,38E-02","module":"A1A3","scenario":null}]},{"parameter":"EET","unit":"MJ","values":[{"value":"0,00E+00","module":"A1","scenario":null},{"value":"0,00E+00","module":"A2","scenario":null},{"value":"6,63E-01","module":"A3","scenario":null},{"value":"0,00E+00","module":"A4","scenario":null},{"value":"8,00E-02","module":"A5","scenario":null},{"value":"0,00E+00","module":"B1","scenario":null},{"value":"0,00E+00","module":"B2","scenario":null},{"value":"0,00E+00","module":"B3","scenario":null},{"value":"0,00E+00","module":"B4","scenario":null},{"value":"0,00E+00","module":"B5","scenario":null},{"value":"0,00E+00","module":"B6","scenario":null},{"value":"0,00E+00","module":"B7","scenario":null},{"value":"0,00E+00","module":"C1","scenario":null},{"value":"0,00E+00","module":"C2","scenario":null},{"value":"3,33E+00","module":"C3","scenario":null},{"value":"1,55E-03","module":"C4","scenario":null},{"value":"-1,07E-02","module":"D","scenario":null},{"value":"6,63E-01","module":"A1A3","scenario":null}]}]}