{"product_name":"Rustfrie og syrefaste Varmvalsedeplater og Coils","epd_id":"NEPD-2523-1266-NO","declared_unit":{"unit":"ton","amount":1},"compliance":["EN 15804","ISO 14025","ISO 21930"],"producer_name":"Norsk St\u00e5l AS","environmental_impact":[{"parameter":"GWP-total","unit":"kg CO2-eq","values":[{"value":"2,56E+00","module":"A1-A3","scenario":null},{"value":"2,68E-02","module":"A4","scenario":null},{"value":"5,67E-02","module":"C1","scenario":null},{"value":"1,47E-02","module":"C2","scenario":null},{"value":"7,11E-05","module":"C3","scenario":null},{"value":"2,59E-04","module":"C4","scenario":null},{"value":"-7,54E-01","module":"D","scenario":null}]},{"parameter":"ODP","unit":"kg CFC11-eq","values":[{"value":"4,62E-08","module":"A1-A3","scenario":null},{"value":"5,04E-09","module":"A4","scenario":null},{"value":"9,82E-09","module":"C1","scenario":null},{"value":"2,86E-09","module":"C2","scenario":null},{"value":"7,00E-12","module":"C3","scenario":null},{"value":"8,60E-11","module":"C4","scenario":null},{"value":"-3,11E-08","module":"D","scenario":null}]},{"parameter":"AP","unit":"mol H+-eq","values":[{"value":"1,38E-02","module":"A1-A3","scenario":null},{"value":"6,29E-05","module":"A4","scenario":null},{"value":"4,30E-04","module":"C1","scenario":null},{"value":"4,76E-05","module":"C2","scenario":null},{"value":"4,43E-07","module":"C3","scenario":null},{"value":"1,89E-06","module":"C4","scenario":null},{"value":"-3,37E-03","module":"D","scenario":null}]},{"parameter":"EP","unit":"kg PO_4^3-eq","values":[{"value":"1,35E-03","module":"A1-A3","scenario":null},{"value":"8,26E-06","module":"A4","scenario":null},{"value":"9,36E-05","module":"C1","scenario":null},{"value":"7,99E-06","module":"C2","scenario":null},{"value":"6,81E-08","module":"C3","scenario":null},{"value":"3,34E-07","module":"C4","scenario":null},{"value":"-1,12E-03","module":"D","scenario":null}]},{"parameter":"POCP","unit":"kg NMVOC-eq","values":[{"value":"9,35E-04","module":"A1-A3","scenario":null},{"value":"4,05E-06","module":"A4","scenario":null},{"value":"9,50E-06","module":"C1","scenario":null},{"value":"2,37E-06","module":"C2","scenario":null},{"value":"1,95E-08","module":"C3","scenario":null},{"value":"7,91E-08","module":"C4","scenario":null},{"value":"-5,26E-04","module":"D","scenario":null}]},{"parameter":"ADPE","unit":"kg Sb-eq","values":[{"value":"1,44E-04","module":"A1-A3","scenario":null},{"value":"8,32E-08","module":"A4","scenario":null},{"value":"2,45E-10","module":"C1","scenario":null},{"value":"3,31E-08","module":"C2","scenario":null},{"value":"5,00E-12","module":"C3","scenario":null},{"value":"5,00E-12","module":"C4","scenario":null},{"value":"-1,46E-05","module":"D","scenario":null}]},{"parameter":"ADPF","unit":"MJ","values":[{"value":"3,02E+01","module":"A1-A3","scenario":null},{"value":"4,04E-01","module":"A4","scenario":null},{"value":"7,84E-01","module":"C1","scenario":null},{"value":"2,30E-01","module":"C2","scenario":null},{"value":"6,61E-04","module":"C3","scenario":null},{"value":"7,28E-03","module":"C4","scenario":null},{"value":"-7,09E+00","module":"D","scenario":null}]}],"additional_environmental_impact":[],"resource_use":[{"parameter":"PERE","unit":"MJ","values":[{"value":"6,14E+00","module":"A1-A3","scenario":null},{"value":"5,97E-03","module":"A4","scenario":null},{"value":"4,27E-03","module":"C1","scenario":null},{"value":"4,16E-03","module":"C2","scenario":null},{"value":"5,49E-03","module":"C3","scenario":null},{"value":"5,95E-05","module":"C4","scenario":null},{"value":"-6,39E-01","module":"D","scenario":null}]},{"parameter":"PERM","unit":"","values":[{"value":"0,00E+00","module":"A1-A3","scenario":null},{"value":"0,00E+00","module":"A4","scenario":null},{"value":"0,00E+00","module":"C1","scenario":null},{"value":"0,00E+00","module":"C2","scenario":null},{"value":"0,00E+00","module":"C3","scenario":null},{"value":"0,00E+00","module":"C4","scenario":null},{"value":"0,00E+00","module":"D","scenario":null}]},{"parameter":"PERT","unit":"MJ","values":[{"value":"6,14E+00","module":"A1-A3","scenario":null},{"value":"5,97E-03","module":"A4","scenario":null},{"value":"4,27E-03","module":"C1","scenario":null},{"value":"4,16E-03","module":"C2","scenario":null},{"value":"5,49E-03","module":"C3","scenario":null},{"value":"5,95E-05","module":"C4","scenario":null},{"value":"-6,39E-01","module":"D","scenario":null}]},{"parameter":"PENRE","unit":"MJ","values":[{"value":"3,41E+01","module":"A1-A3","scenario":null},{"value":"4,14E-01","module":"A4","scenario":null},{"value":"7,91E-01","module":"C1","scenario":null},{"value":"2,37E-01","module":"C2","scenario":null},{"value":"8,88E-04","module":"C3","scenario":null},{"value":"7,39E-03","module":"C4","scenario":null},{"value":"-6,73E+00","module":"D","scenario":null}]},{"parameter":"PENRM","unit":"MJ","values":[{"value":"0,00E+00","module":"A1-A3","scenario":null},{"value":"0,00E+00","module":"A4","scenario":null},{"value":"0,00E+00","module":"C1","scenario":null},{"value":"0,00E+00","module":"C2","scenario":null},{"value":"0,00E+00","module":"C3","scenario":null},{"value":"0,00E+00","module":"C4","scenario":null},{"value":"0,00E+00","module":"D","scenario":null}]},{"parameter":"PENRT","unit":"MJ","values":[{"value":"3,41E+01","module":"A1-A3","scenario":null},{"value":"4,14E-01","module":"A4","scenario":null},{"value":"7,91E-01","module":"C1","scenario":null},{"value":"2,37E-01","module":"C2","scenario":null},{"value":"8,88E-04","module":"C3","scenario":null},{"value":"7,39E-03","module":"C4","scenario":null},{"value":"-6,73E+00","module":"D","scenario":null}]},{"parameter":"SM","unit":"kg","values":[{"value":"5,28E-01","module":"A1-A3","scenario":null},{"value":"0,00E+00","module":"A4","scenario":null},{"value":"0,00E+00","module":"C1","scenario":null},{"value":"0,00E+00","module":"C2","scenario":null},{"value":"0,00E+00","module":"C3","scenario":null},{"value":"0,00E+00","module":"C4","scenario":null},{"value":"0,00E+00","module":"D","scenario":null}]},{"parameter":"RSF","unit":"MJ","values":[{"value":"0,00E+00","module":"A1-A3","scenario":null},{"value":"0,00E+00","module":"A4","scenario":null},{"value":"0,00E+00","module":"C1","scenario":null},{"value":"0,00E+00","module":"C2","scenario":null},{"value":"0,00E+00","module":"C3","scenario":null},{"value":"0,00E+00","module":"C4","scenario":null},{"value":"0,00E+00","module":"D","scenario":null}]},{"parameter":"NRSF","unit":"MJ","values":[{"value":"0,00E+00","module":"A1-A3","scenario":null},{"value":"0,00E+00","module":"A4","scenario":null},{"value":"0,00E+00","module":"C1","scenario":null},{"value":"0,00E+00","module":"C2","scenario":null},{"value":"0,00E+00","module":"C3","scenario":null},{"value":"0,00E+00","module":"C4","scenario":null},{"value":"0,00E+00","module":"D","scenario":null}]},{"parameter":"FW","unit":"m3","values":[{"value":"2,77E-02","module":"A1-A3","scenario":null},{"value":"7,83E-05","module":"A4","scenario":null},{"value":"6,80E-05","module":"C1","scenario":null},{"value":"5,59E-05","module":"C2","scenario":null},{"value":"3,66E-07","module":"C3","scenario":null},{"value":"8,00E-06","module":"C4","scenario":null},{"value":"-4,61E-03","module":"D","scenario":null}]}],"end_of_life_waste":[{"parameter":"HWD","unit":"kg","values":[{"value":"6,19E-05","module":"A1-A3","scenario":null},{"value":"2,44E-07","module":"A4","scenario":null},{"value":"2,15E-06","module":"C1","scenario":null},{"value":"1,26E-07","module":"C2","scenario":null},{"value":"2,20E-09","module":"C3","scenario":null},{"value":"1,10E-08","module":"C4","scenario":null},{"value":"-6,53E-05","module":"D","scenario":null}]},{"parameter":"NHWD","unit":"kg","values":[{"value":"8,91E-01","module":"A1-A3","scenario":null},{"value":"2,22E-02","module":"A4","scenario":null},{"value":"3,56E-03","module":"C1","scenario":null},{"value":"2,15E-02","module":"C2","scenario":null},{"value":"6,75E-05","module":"C3","scenario":null},{"value":"5,00E-02","module":"C4","scenario":null},{"value":"-1,29E+00","module":"D","scenario":null}]},{"parameter":"RWD","unit":"kg","values":[{"value":"1,47E-03","module":"A1-A3","scenario":null},{"value":"2,84E-06","module":"A4","scenario":null},{"value":"5,48E-06","module":"C1","scenario":null},{"value":"1,66E-06","module":"C2","scenario":null},{"value":"6,52E-09","module":"C3","scenario":null},{"value":"4,83E-08","module":"C4","scenario":null},{"value":"-2,54E-06","module":"D","scenario":null}]}],"end_of_life_flow":[{"parameter":"CRU","unit":"kg","values":[{"value":"0,00E+00","module":"A1-A3","scenario":null},{"value":"0,00E+00","module":"A4","scenario":null},{"value":"0,00E+00","module":"C1","scenario":null},{"value":"0,00E+00","module":"C2","scenario":null},{"value":"0,00E+00","module":"C3","scenario":null},{"value":"0,00E+00","module":"C4","scenario":null},{"value":"0,00E+00","module":"D","scenario":null}]},{"parameter":"MFR","unit":"kg","values":[{"value":"0,00E+00","module":"A1-A3","scenario":null},{"value":"0,00E+00","module":"A4","scenario":null},{"value":"0,00E+00","module":"C1","scenario":null},{"value":"0,00E+00","module":"C2","scenario":null},{"value":"3,55E-01","module":"C3","scenario":null},{"value":"0,00E+00","module":"C4","scenario":null},{"value":"0,00E+00","module":"D","scenario":null}]},{"parameter":"MER","unit":"kg","values":[{"value":"0,00E+00","module":"A1-A3","scenario":null},{"value":"0,00E+00","module":"A4","scenario":null},{"value":"0,00E+00","module":"C1","scenario":null},{"value":"0,00E+00","module":"C2","scenario":null},{"value":"0,00E+00","module":"C3","scenario":null},{"value":"0,00E+00","module":"C4","scenario":null},{"value":"0,00E+00","module":"D","scenario":null}]},{"parameter":"EEE","unit":"MJ","values":[{"value":"0,00E+00","module":"A1-A3","scenario":null},{"value":"0,00E+00","module":"A4","scenario":null},{"value":"0,00E+00","module":"C1","scenario":null},{"value":"0,00E+00","module":"C2","scenario":null},{"value":"0,00E+00","module":"C3","scenario":null},{"value":"0,00E+00","module":"C4","scenario":null},{"value":"0,00E+00","module":"D","scenario":null}]},{"parameter":"EET","unit":"MJ","values":[{"value":"0,00E+00","module":"A1-A3","scenario":null},{"value":"0,00E+00","module":"A4","scenario":null},{"value":"0,00E+00","module":"C1","scenario":null},{"value":"0,00E+00","module":"C2","scenario":null},{"value":"0,00E+00","module":"C3","scenario":null},{"value":"0,00E+00","module":"C4","scenario":null},{"value":"0,00E+00","module":"D","scenario":null}]}]}