{"product_name":"Knust Gabbro fra Bergneset","epd_id":"NEPD-9171-8741","declared_unit":{"unit":"ton","amount":1},"compliance":["EN 15804+A2","ISO 14025","ISO 21930"],"producer_name":"Bergneset Pukk og Grus AS","environmental_impact":[{"parameter":"GWP-total","unit":"kg CO2-eq","values":[{"value":"1,24E+01","module":"A1","scenario":null},{"value":"0,00E+00","module":"A2","scenario":null},{"value":"0,00E+00","module":"A3","scenario":null},{"value":"8,72E-01","module":"A4","scenario":null},{"value":"4,46E-01","module":"C1","scenario":null},{"value":"8,17E+00","module":"C2","scenario":null},{"value":"7,13E-01","module":"C3","scenario":null},{"value":"8,22E-02","module":"C4","scenario":null},{"value":"-2,31E+00","module":"D","scenario":null},{"value":"1,24E+01","module":"A1A3","scenario":null}]},{"parameter":"GWP-fossil","unit":"kg CO2-eq","values":[{"value":"1,24E+01","module":"A1","scenario":null},{"value":"0,00E+00","module":"A2","scenario":null},{"value":"0,00E+00","module":"A3","scenario":null},{"value":"8,71E-01","module":"A4","scenario":null},{"value":"4,45E-01","module":"C1","scenario":null},{"value":"8,17E+00","module":"C2","scenario":null},{"value":"7,03E-01","module":"C3","scenario":null},{"value":"8,20E-02","module":"C4","scenario":null},{"value":"-2,27E+00","module":"D","scenario":null},{"value":"1,24E+01","module":"A1A3","scenario":null}]},{"parameter":"GWP-biogenic","unit":"kg CO2-eq","values":[{"value":"4,40E-03","module":"A1","scenario":null},{"value":"0,00E+00","module":"A2","scenario":null},{"value":"0,00E+00","module":"A3","scenario":null},{"value":"3,73E-04","module":"A4","scenario":null},{"value":"1,50E-04","module":"C1","scenario":null},{"value":"3,38E-03","module":"C2","scenario":null},{"value":"6,07E-03","module":"C3","scenario":null},{"value":"9,58E-05","module":"C4","scenario":null},{"value":"-4,52E-02","module":"D","scenario":null},{"value":"4,40E-03","module":"A1A3","scenario":null}]},{"parameter":"GWP-luluc","unit":"kg CO2-eq","values":[{"value":"2,39E-03","module":"A1","scenario":null},{"value":"0,00E+00","module":"A2","scenario":null},{"value":"0,00E+00","module":"A3","scenario":null},{"value":"2,65E-04","module":"A4","scenario":null},{"value":"1,89E-04","module":"C1","scenario":null},{"value":"2,91E-03","module":"C2","scenario":null},{"value":"9,73E-04","module":"C3","scenario":null},{"value":"2,02E-05","module":"C4","scenario":null},{"value":"-1,53E-03","module":"D","scenario":null},{"value":"2,39E-03","module":"A1A3","scenario":null}]},{"parameter":"ODP","unit":"kg CFC11-eq","values":[{"value":"2,27E-06","module":"A1","scenario":null},{"value":"0,00E+00","module":"A2","scenario":null},{"value":"0,00E+00","module":"A3","scenario":null},{"value":"2,10E-07","module":"A4","scenario":null},{"value":"9,37E-08","module":"C1","scenario":null},{"value":"1,85E-06","module":"C2","scenario":null},{"value":"1,39E-07","module":"C3","scenario":null},{"value":"3,10E-08","module":"C4","scenario":null},{"value":"-4,13E-07","module":"D","scenario":null},{"value":"2,27E-06","module":"A1A3","scenario":null}]},{"parameter":"AP","unit":"mol H+-eq","values":[{"value":"4,14E-01","module":"A1","scenario":null},{"value":"0,00E+00","module":"A2","scenario":null},{"value":"0,00E+00","module":"A3","scenario":null},{"value":"2,80E-03","module":"A4","scenario":null},{"value":"2,17E-03","module":"C1","scenario":null},{"value":"2,35E-02","module":"C2","scenario":null},{"value":"5,69E-03","module":"C3","scenario":null},{"value":"7,30E-04","module":"C4","scenario":null},{"value":"-2,04E-02","module":"D","scenario":null},{"value":"4,14E-01","module":"A1A3","scenario":null}]},{"parameter":"POCP","unit":"kg NMVOC-eq","values":[{"value":"4,09E-01","module":"A1","scenario":null},{"value":"0,00E+00","module":"A2","scenario":null},{"value":"0,00E+00","module":"A3","scenario":null},{"value":"2,69E-03","module":"A4","scenario":null},{"value":"2,47E-03","module":"C1","scenario":null},{"value":"1,99E-02","module":"C2","scenario":null},{"value":"5,14E-03","module":"C3","scenario":null},{"value":"8,56E-04","module":"C4","scenario":null},{"value":"-2,19E-02","module":"D","scenario":null},{"value":"4,09E-01","module":"A1A3","scenario":null}]},{"parameter":"ADPE","unit":"kg Sb-eq","values":[{"value":"8,65E-05","module":"A1","scenario":null},{"value":"0,00E+00","module":"A2","scenario":null},{"value":"0,00E+00","module":"A3","scenario":null},{"value":"1,55E-05","module":"A4","scenario":null},{"value":"6,14E-06","module":"C1","scenario":null},{"value":"2,26E-04","module":"C2","scenario":null},{"value":"8,92E-06","module":"C3","scenario":null},{"value":"7,39E-07","module":"C4","scenario":null},{"value":"-2,01E-04","module":"D","scenario":null},{"value":"8,65E-05","module":"A1A3","scenario":null}]},{"parameter":"ADPF","unit":"MJ","values":[{"value":"1,56E+02","module":"A1","scenario":null},{"value":"0,00E+00","module":"A2","scenario":null},{"value":"0,00E+00","module":"A3","scenario":null},{"value":"1,41E+01","module":"A4","scenario":null},{"value":"6,27E+00","module":"C1","scenario":null},{"value":"1,23E+02","module":"C2","scenario":null},{"value":"2,18E+01","module":"C3","scenario":null},{"value":"2,26E+00","module":"C4","scenario":null},{"value":"-3,83E+01","module":"D","scenario":null},{"value":"1,56E+02","module":"A1A3","scenario":null}]},{"parameter":"WDP","unit":"m3 world-eq. Deprived","values":[{"value":"5,89E+01","module":"A1","scenario":null},{"value":"0,00E+00","module":"A2","scenario":null},{"value":"0,00E+00","module":"A3","scenario":null},{"value":"1,08E+01","module":"A4","scenario":null},{"value":"2,78E+00","module":"C1","scenario":null},{"value":"1,19E+02","module":"C2","scenario":null},{"value":"2,41E+03","module":"C3","scenario":null},{"value":"1,39E+01","module":"C4","scenario":null},{"value":"-1,80E+03","module":"D","scenario":null},{"value":"5,89E+01","module":"A1A3","scenario":null}]},{"parameter":"EP-freshwater","unit":"kg P-eq","values":[{"value":"8,35E-05","module":"A1","scenario":null},{"value":"0,00E+00","module":"A2","scenario":null},{"value":"0,00E+00","module":"A3","scenario":null},{"value":"6,93E-06","module":"A4","scenario":null},{"value":"4,21E-06","module":"C1","scenario":null},{"value":"6,53E-05","module":"C2","scenario":null},{"value":"4,44E-05","module":"C3","scenario":null},{"value":"9,30E-07","module":"C4","scenario":null},{"value":"-6,02E-05","module":"D","scenario":null},{"value":"8,35E-05","module":"A1A3","scenario":null}]},{"parameter":"EP-marine","unit":"kg N-eq","values":[{"value":"1,39E-01","module":"A1","scenario":null},{"value":"0,00E+00","module":"A2","scenario":null},{"value":"0,00E+00","module":"A3","scenario":null},{"value":"6,14E-04","module":"A4","scenario":null},{"value":"7,38E-04","module":"C1","scenario":null},{"value":"4,64E-03","module":"C2","scenario":null},{"value":"1,67E-03","module":"C3","scenario":null},{"value":"2,71E-04","module":"C4","scenario":null},{"value":"-7,08E-03","module":"D","scenario":null},{"value":"1,39E-01","module":"A1A3","scenario":null}]},{"parameter":"EP-terrestrial","unit":"mol N-eq.","values":[{"value":"2,08E+00","module":"A1","scenario":null},{"value":"0,00E+00","module":"A2","scenario":null},{"value":"0,00E+00","module":"A3","scenario":null},{"value":"6,85E-03","module":"A4","scenario":null},{"value":"8,13E-03","module":"C1","scenario":null},{"value":"5,19E-02","module":"C2","scenario":null},{"value":"1,92E-02","module":"C3","scenario":null},{"value":"2,99E-03","module":"C4","scenario":null},{"value":"-8,31E-02","module":"D","scenario":null},{"value":"2,08E+00","module":"A1A3","scenario":null}]},{"parameter":"GWP-IOBC","unit":"kg CO2-eq","values":[{"value":"1,24E+01","module":"A1","scenario":null},{"value":"0,00E+00","module":"A2","scenario":null},{"value":"0,00E+00","module":"A3","scenario":null},{"value":"8,72E-01","module":"A4","scenario":null},{"value":"4,46E-01","module":"C1","scenario":null},{"value":"8,17E+00","module":"C2","scenario":null},{"value":"7,04E-01","module":"C3","scenario":null},{"value":"8,21E-02","module":"C4","scenario":null},{"value":"-2,42E+00","module":"D","scenario":null},{"value":"1,24E+01","module":"A1A3","scenario":null}]}],"additional_environmental_impact":[{"parameter":"PM","unit":"Disease incidence","values":[{"value":"4,25E-06","module":"A1","scenario":null},{"value":"0,00E+00","module":"A2","scenario":null},{"value":"0,00E+00","module":"A3","scenario":null},{"value":"8,00E-08","module":"A4","scenario":null},{"value":"9,10E-09","module":"C1","scenario":null},{"value":"5,00E-07","module":"C2","scenario":null},{"value":"9,11E-08","module":"C3","scenario":null},{"value":"1,56E-08","module":"C4","scenario":null},{"value":"-4,35E-07","module":"D","scenario":null},{"value":"4,25E-06","module":"A1A3","scenario":null}]},{"parameter":"ETP-fw","unit":"CTUe","values":[{"value":"2,14E+04","module":"A1","scenario":null},{"value":"0,00E+00","module":"A2","scenario":null},{"value":"0,00E+00","module":"A3","scenario":null},{"value":"1,03E+01","module":"A4","scenario":null},{"value":"5,05E+00","module":"C1","scenario":null},{"value":"9,15E+01","module":"C2","scenario":null},{"value":"1,55E+01","module":"C3","scenario":null},{"value":"1,23E+00","module":"C4","scenario":null},{"value":"-3,95E+01","module":"D","scenario":null},{"value":"2,14E+04","module":"A1A3","scenario":null}]},{"parameter":"HTP-c","unit":"CTUh","values":[{"value":"9,63E-09","module":"A1","scenario":null},{"value":"0,00E+00","module":"A2","scenario":null},{"value":"0,00E+00","module":"A3","scenario":null},{"value":"0,00E+00","module":"A4","scenario":null},{"value":"3,69E-10","module":"C1","scenario":null},{"value":"0,00E+00","module":"C2","scenario":null},{"value":"9,90E-10","module":"C3","scenario":null},{"value":"5,00E-11","module":"C4","scenario":null},{"value":"-1,98E-09","module":"D","scenario":null},{"value":"9,63E-09","module":"A1A3","scenario":null}]},{"parameter":"HTP-nc","unit":"CTUh","values":[{"value":"1,70E-07","module":"A1","scenario":null},{"value":"0,00E+00","module":"A2","scenario":null},{"value":"0,00E+00","module":"A3","scenario":null},{"value":"1,00E-08","module":"A4","scenario":null},{"value":"6,43E-09","module":"C1","scenario":null},{"value":"1,00E-07","module":"C2","scenario":null},{"value":"1,39E-08","module":"C3","scenario":null},{"value":"8,90E-10","module":"C4","scenario":null},{"value":"-4,85E-08","module":"D","scenario":null},{"value":"1,70E-07","module":"A1A3","scenario":null}]},{"parameter":"SQP","unit":"-","values":[{"value":"2,19E+01","module":"A1","scenario":null},{"value":"0,00E+00","module":"A2","scenario":null},{"value":"0,00E+00","module":"A3","scenario":null},{"value":"1,62E+01","module":"A4","scenario":null},{"value":"8,12E-01","module":"C1","scenario":null},{"value":"8,64E+01","module":"C2","scenario":null},{"value":"1,23E+01","module":"C3","scenario":null},{"value":"8,69E+00","module":"C4","scenario":null},{"value":"8,70E+01","module":"D","scenario":null},{"value":"2,19E+01","module":"A1A3","scenario":null}]},{"parameter":"IRP","unit":"kBq U235-eq","values":[{"value":"6,23E-01","module":"A1","scenario":null},{"value":"0,00E+00","module":"A2","scenario":null},{"value":"0,00E+00","module":"A3","scenario":null},{"value":"6,18E-02","module":"A4","scenario":null},{"value":"2,61E-02","module":"C1","scenario":null},{"value":"5,40E-01","module":"C2","scenario":null},{"value":"3,66E-01","module":"C3","scenario":null},{"value":"1,03E-02","module":"C4","scenario":null},{"value":"-3,52E-01","module":"D","scenario":null},{"value":"6,23E-01","module":"A1A3","scenario":null}]}],"resource_use":[{"parameter":"PERE","unit":"MJ","values":[{"value":"1,92E+00","module":"A1","scenario":null},{"value":"0,00E+00","module":"A2","scenario":null},{"value":"0,00E+00","module":"A3","scenario":null},{"value":"1,78E-01","module":"A4","scenario":null},{"value":"7,04E-02","module":"C1","scenario":null},{"value":"1,77E+00","module":"C2","scenario":null},{"value":"1,12E+01","module":"C3","scenario":null},{"value":"8,08E-02","module":"C4","scenario":null},{"value":"-8,98E+00","module":"D","scenario":null},{"value":"1,92E+00","module":"A1A3","scenario":null}]},{"parameter":"PERM","unit":"","values":[{"value":"0,00E+00","module":"A1","scenario":null},{"value":"0,00E+00","module":"A2","scenario":null},{"value":"0,00E+00","module":"A3","scenario":null},{"value":"0,00E+00","module":"A4","scenario":null},{"value":"0,00E+00","module":"C1","scenario":null},{"value":"0,00E+00","module":"C2","scenario":null},{"value":"0,00E+00","module":"C3","scenario":null},{"value":"0,00E+00","module":"C4","scenario":null},{"value":"0,00E+00","module":"D","scenario":null},{"value":"0,00E+00","module":"A1A3","scenario":null}]},{"parameter":"PERT","unit":"MJ","values":[{"value":"1,92E+00","module":"A1","scenario":null},{"value":"0,00E+00","module":"A2","scenario":null},{"value":"0,00E+00","module":"A3","scenario":null},{"value":"1,78E-01","module":"A4","scenario":null},{"value":"7,04E-02","module":"C1","scenario":null},{"value":"1,77E+00","module":"C2","scenario":null},{"value":"1,12E+01","module":"C3","scenario":null},{"value":"8,08E-02","module":"C4","scenario":null},{"value":"-8,98E+00","module":"D","scenario":null},{"value":"1,92E+00","module":"A1A3","scenario":null}]},{"parameter":"PENRE","unit":"MJ","values":[{"value":"1,56E+02","module":"A1","scenario":null},{"value":"0,00E+00","module":"A2","scenario":null},{"value":"0,00E+00","module":"A3","scenario":null},{"value":"1,41E+01","module":"A4","scenario":null},{"value":"6,27E+00","module":"C1","scenario":null},{"value":"1,23E+02","module":"C2","scenario":null},{"value":"2,18E+01","module":"C3","scenario":null},{"value":"2,26E+00","module":"C4","scenario":null},{"value":"-4,05E+01","module":"D","scenario":null},{"value":"1,56E+02","module":"A1A3","scenario":null}]},{"parameter":"PENRM","unit":"MJ","values":[{"value":"0,00E+00","module":"A1","scenario":null},{"value":"0,00E+00","module":"A2","scenario":null},{"value":"0,00E+00","module":"A3","scenario":null},{"value":"0,00E+00","module":"A4","scenario":null},{"value":"0,00E+00","module":"C1","scenario":null},{"value":"0,00E+00","module":"C2","scenario":null},{"value":"0,00E+00","module":"C3","scenario":null},{"value":"0,00E+00","module":"C4","scenario":null},{"value":"0,00E+00","module":"D","scenario":null},{"value":"0,00E+00","module":"A1A3","scenario":null}]},{"parameter":"PENRT","unit":"MJ","values":[{"value":"1,56E+02","module":"A1","scenario":null},{"value":"0,00E+00","module":"A2","scenario":null},{"value":"0,00E+00","module":"A3","scenario":null},{"value":"1,41E+01","module":"A4","scenario":null},{"value":"6,27E+00","module":"C1","scenario":null},{"value":"1,23E+02","module":"C2","scenario":null},{"value":"2,18E+01","module":"C3","scenario":null},{"value":"2,26E+00","module":"C4","scenario":null},{"value":"-4,05E+01","module":"D","scenario":null},{"value":"1,56E+02","module":"A1A3","scenario":null}]},{"parameter":"SM","unit":"kg","values":[{"value":"6,77E-02","module":"A1","scenario":null},{"value":"0,00E+00","module":"A2","scenario":null},{"value":"0,00E+00","module":"A3","scenario":null},{"value":"0,00E+00","module":"A4","scenario":null},{"value":"9,79E-03","module":"C1","scenario":null},{"value":"0,00E+00","module":"C2","scenario":null},{"value":"0,00E+00","module":"C3","scenario":null},{"value":"0,00E+00","module":"C4","scenario":null},{"value":"0,00E+00","module":"D","scenario":null},{"value":"6,77E-02","module":"A1A3","scenario":null}]},{"parameter":"RSF","unit":"MJ","values":[{"value":"4,53E-02","module":"A1","scenario":null},{"value":"0,00E+00","module":"A2","scenario":null},{"value":"0,00E+00","module":"A3","scenario":null},{"value":"6,23E-03","module":"A4","scenario":null},{"value":"1,97E-03","module":"C1","scenario":null},{"value":"6,32E-02","module":"C2","scenario":null},{"value":"0,00E+00","module":"C3","scenario":null},{"value":"1,68E-03","module":"C4","scenario":null},{"value":"-1,84E-01","module":"D","scenario":null},{"value":"4,53E-02","module":"A1A3","scenario":null}]},{"parameter":"NRSF","unit":"MJ","values":[{"value":"-5,91E-02","module":"A1","scenario":null},{"value":"0,00E+00","module":"A2","scenario":null},{"value":"0,00E+00","module":"A3","scenario":null},{"value":"2,09E-02","module":"A4","scenario":null},{"value":"-3,42E-02","module":"C1","scenario":null},{"value":"2,26E-01","module":"C2","scenario":null},{"value":"0,00E+00","module":"C3","scenario":null},{"value":"3,62E-03","module":"C4","scenario":null},{"value":"-1,89E-01","module":"D","scenario":null},{"value":"-5,91E-02","module":"A1A3","scenario":null}]},{"parameter":"FW","unit":"m3","values":[{"value":"3,08E-02","module":"A1","scenario":null},{"value":"0,00E+00","module":"A2","scenario":null},{"value":"0,00E+00","module":"A3","scenario":null},{"value":"1,61E-03","module":"A4","scenario":null},{"value":"6,25E-04","module":"C1","scenario":null},{"value":"1,32E-02","module":"C2","scenario":null},{"value":"3,74E-02","module":"C3","scenario":null},{"value":"2,78E-03","module":"C4","scenario":null},{"value":"-1,41E+00","module":"D","scenario":null},{"value":"3,08E-02","module":"A1A3","scenario":null}]}],"end_of_life_waste":[{"parameter":"HWD","unit":"kg","values":[{"value":"7,45E-03","module":"A1","scenario":null},{"value":"0,00E+00","module":"A2","scenario":null},{"value":"0,00E+00","module":"A3","scenario":null},{"value":"7,74E-04","module":"A4","scenario":null},{"value":"3,73E-04","module":"C1","scenario":null},{"value":"6,37E-03","module":"C2","scenario":null},{"value":"2,18E-03","module":"C3","scenario":null},{"value":"0,00E+00","module":"C4","scenario":null},{"value":"-9,24E-03","module":"D","scenario":null},{"value":"7,45E-03","module":"A1A3","scenario":null}]},{"parameter":"NHWD","unit":"kg","values":[{"value":"4,70E-01","module":"A1","scenario":null},{"value":"0,00E+00","module":"A2","scenario":null},{"value":"0,00E+00","module":"A3","scenario":null},{"value":"1,23E+00","module":"A4","scenario":null},{"value":"1,81E-02","module":"C1","scenario":null},{"value":"6,01E+00","module":"C2","scenario":null},{"value":"6,89E-02","module":"C3","scenario":null},{"value":"1,00E+01","module":"C4","scenario":null},{"value":"-2,80E-01","module":"D","scenario":null},{"value":"4,70E-01","module":"A1A3","scenario":null}]},{"parameter":"RWD","unit":"kg","values":[{"value":"9,89E-04","module":"A1","scenario":null},{"value":"0,00E+00","module":"A2","scenario":null},{"value":"0,00E+00","module":"A3","scenario":null},{"value":"9,66E-05","module":"A4","scenario":null},{"value":"4,16E-05","module":"C1","scenario":null},{"value":"8,41E-04","module":"C2","scenario":null},{"value":"2,31E-04","module":"C3","scenario":null},{"value":"0,00E+00","module":"C4","scenario":null},{"value":"-3,04E-04","module":"D","scenario":null},{"value":"9,89E-04","module":"A1A3","scenario":null}]}],"end_of_life_flow":[{"parameter":"CRU","unit":"kg","values":[{"value":"0,00E+00","module":"A1","scenario":null},{"value":"0,00E+00","module":"A2","scenario":null},{"value":"0,00E+00","module":"A3","scenario":null},{"value":"0,00E+00","module":"A4","scenario":null},{"value":"0,00E+00","module":"C1","scenario":null},{"value":"0,00E+00","module":"C2","scenario":null},{"value":"0,00E+00","module":"C3","scenario":null},{"value":"0,00E+00","module":"C4","scenario":null},{"value":"0,00E+00","module":"D","scenario":null},{"value":"0,00E+00","module":"A1A3","scenario":null}]},{"parameter":"MFR","unit":"kg","values":[{"value":"6,00E-02","module":"A1","scenario":null},{"value":"0,00E+00","module":"A2","scenario":null},{"value":"0,00E+00","module":"A3","scenario":null},{"value":"0,00E+00","module":"A4","scenario":null},{"value":"9,45E-03","module":"C1","scenario":null},{"value":"0,00E+00","module":"C2","scenario":null},{"value":"9,90E+02","module":"C3","scenario":null},{"value":"0,00E+00","module":"C4","scenario":null},{"value":"0,00E+00","module":"D","scenario":null},{"value":"6,00E-02","module":"A1A3","scenario":null}]},{"parameter":"MER","unit":"kg","values":[{"value":"1,98E-03","module":"A1","scenario":null},{"value":"0,00E+00","module":"A2","scenario":null},{"value":"0,00E+00","module":"A3","scenario":null},{"value":"0,00E+00","module":"A4","scenario":null},{"value":"2,36E-05","module":"C1","scenario":null},{"value":"0,00E+00","module":"C2","scenario":null},{"value":"0,00E+00","module":"C3","scenario":null},{"value":"0,00E+00","module":"C4","scenario":null},{"value":"0,00E+00","module":"D","scenario":null},{"value":"1,98E-03","module":"A1A3","scenario":null}]},{"parameter":"EEE","unit":"MJ","values":[{"value":"2,57E-03","module":"A1","scenario":null},{"value":"0,00E+00","module":"A2","scenario":null},{"value":"0,00E+00","module":"A3","scenario":null},{"value":"0,00E+00","module":"A4","scenario":null},{"value":"1,71E-04","module":"C1","scenario":null},{"value":"0,00E+00","module":"C2","scenario":null},{"value":"0,00E+00","module":"C3","scenario":null},{"value":"0,00E+00","module":"C4","scenario":null},{"value":"0,00E+00","module":"D","scenario":null},{"value":"2,57E-03","module":"A1A3","scenario":null}]},{"parameter":"EET","unit":"MJ","values":[{"value":"3,89E-02","module":"A1","scenario":null},{"value":"0,00E+00","module":"A2","scenario":null},{"value":"0,00E+00","module":"A3","scenario":null},{"value":"0,00E+00","module":"A4","scenario":null},{"value":"2,58E-03","module":"C1","scenario":null},{"value":"0,00E+00","module":"C2","scenario":null},{"value":"0,00E+00","module":"C3","scenario":null},{"value":"0,00E+00","module":"C4","scenario":null},{"value":"0,00E+00","module":"D","scenario":null},{"value":"3,89E-02","module":"A1A3","scenario":null}]}]}