{
    "product_name": "TX",
    "epd_id": "NEPD-5636-4934-EN",
    "declared_unit": {
        "unit": "stk",
        "amount": 1.0
    },
    "compliance": [
        "EN 15804+A2",
        "ISO 14025",
        "ISO 21930"
    ],
    "producer_name": "TROX Group",
    "environmental_impact": [
        {
            "parameter": "GWP-total",
            "values": [
                {
                    "value": "6,32E+01",
                    "module": "A1-A3",
                    "scenario": null
                },
                {
                    "value": "2,65E+00",
                    "module": "A4",
                    "scenario": null
                },
                {
                    "value": "2,12E-02",
                    "module": "C1",
                    "scenario": null
                },
                {
                    "value": "1,66E-01",
                    "module": "C2",
                    "scenario": null
                },
                {
                    "value": "3,51E-03",
                    "module": "C3",
                    "scenario": null
                },
                {
                    "value": "8,96E-04",
                    "module": "C4",
                    "scenario": null
                },
                {
                    "value": "-3,20E+00",
                    "module": "D",
                    "scenario": null
                }
            ]
        },
        {
            "parameter": "GWP-fossil",
            "values": [
                {
                    "value": "6,21E+01",
                    "module": "A1-A3",
                    "scenario": null
                },
                {
                    "value": "2,65E+00",
                    "module": "A4",
                    "scenario": null
                },
                {
                    "value": "2,12E-02",
                    "module": "C1",
                    "scenario": null
                },
                {
                    "value": "1,66E-01",
                    "module": "C2",
                    "scenario": null
                },
                {
                    "value": "3,51E-03",
                    "module": "C3",
                    "scenario": null
                },
                {
                    "value": "8,96E-04",
                    "module": "C4",
                    "scenario": null
                },
                {
                    "value": "-3,20E+00",
                    "module": "D",
                    "scenario": null
                }
            ]
        },
        {
            "parameter": "GWP-biogenic",
            "values": [
                {
                    "value": "1,06E+00",
                    "module": "A1-A3",
                    "scenario": null
                },
                {
                    "value": "1,10E-03",
                    "module": "A4",
                    "scenario": null
                },
                {
                    "value": "3,98E-06",
                    "module": "C1",
                    "scenario": null
                },
                {
                    "value": "6,86E-05",
                    "module": "C2",
                    "scenario": null
                },
                {
                    "value": "1,34E-07",
                    "module": "C3",
                    "scenario": null
                },
                {
                    "value": "3,74E-06",
                    "module": "C4",
                    "scenario": null
                },
                {
                    "value": "-1,76E-03",
                    "module": "D",
                    "scenario": null
                }
            ]
        },
        {
            "parameter": "GWP-luluc",
            "values": [
                {
                    "value": "6,44E-02",
                    "module": "A1-A3",
                    "scenario": null
                },
                {
                    "value": "9,44E-04",
                    "module": "A4",
                    "scenario": null
                },
                {
                    "value": "1,67E-06",
                    "module": "C1",
                    "scenario": null
                },
                {
                    "value": "5,90E-05",
                    "module": "C2",
                    "scenario": null
                },
                {
                    "value": "5,90E-08",
                    "module": "C3",
                    "scenario": null
                },
                {
                    "value": "-3,39E-06",
                    "module": "C4",
                    "scenario": null
                },
                {
                    "value": "-1,43E-03",
                    "module": "D",
                    "scenario": null
                }
            ]
        },
        {
            "parameter": "ODP",
            "values": [
                {
                    "value": "5,57E-06",
                    "module": "A1-A3",
                    "scenario": null
                },
                {
                    "value": "6,01E-07",
                    "module": "A4",
                    "scenario": null
                },
                {
                    "value": "4,59E-09",
                    "module": "C1",
                    "scenario": null
                },
                {
                    "value": "3,76E-08",
                    "module": "C2",
                    "scenario": null
                },
                {
                    "value": "2,30E-11",
                    "module": "C3",
                    "scenario": null
                },
                {
                    "value": "7,72E-09",
                    "module": "C4",
                    "scenario": null
                },
                {
                    "value": "-1,05E-07",
                    "module": "D",
                    "scenario": null
                }
            ]
        },
        {
            "parameter": "AP",
            "values": [
                {
                    "value": "6,10E-01",
                    "module": "A1-A3",
                    "scenario": null
                },
                {
                    "value": "7,62E-03",
                    "module": "A4",
                    "scenario": null
                },
                {
                    "value": "2,22E-04",
                    "module": "C1",
                    "scenario": null
                },
                {
                    "value": "4,76E-04",
                    "module": "C2",
                    "scenario": null
                },
                {
                    "value": "5,01E-07",
                    "module": "C3",
                    "scenario": null
                },
                {
                    "value": "9,17E-05",
                    "module": "C4",
                    "scenario": null
                },
                {
                    "value": "-1,59E-02",
                    "module": "D",
                    "scenario": null
                }
            ]
        },
        {
            "parameter": "POCP",
            "values": [
                {
                    "value": "2,56E-01",
                    "module": "A1-A3",
                    "scenario": null
                },
                {
                    "value": "6,46E-03",
                    "module": "A4",
                    "scenario": null
                },
                {
                    "value": "2,96E-04",
                    "module": "C1",
                    "scenario": null
                },
                {
                    "value": "4,04E-04",
                    "module": "C2",
                    "scenario": null
                },
                {
                    "value": "4,56E-07",
                    "module": "C3",
                    "scenario": null
                },
                {
                    "value": "1,14E-04",
                    "module": "C4",
                    "scenario": null
                },
                {
                    "value": "-1,60E-02",
                    "module": "D",
                    "scenario": null
                }
            ]
        },
        {
            "parameter": "ADPE",
            "values": [
                {
                    "value": "4,69E-02",
                    "module": "A1-A3",
                    "scenario": null
                },
                {
                    "value": "7,33E-05",
                    "module": "A4",
                    "scenario": null
                },
                {
                    "value": "3,26E-08",
                    "module": "C1",
                    "scenario": null
                },
                {
                    "value": "4,58E-06",
                    "module": "C2",
                    "scenario": null
                },
                {
                    "value": "9,31E-10",
                    "module": "C3",
                    "scenario": null
                },
                {
                    "value": "-1,44E-07",
                    "module": "C4",
                    "scenario": null
                },
                {
                    "value": "-5,52E-05",
                    "module": "D",
                    "scenario": null
                }
            ]
        },
        {
            "parameter": "ADPF",
            "values": [
                {
                    "value": "8,40E+02",
                    "module": "A1-A3",
                    "scenario": null
                },
                {
                    "value": "4,01E+01",
                    "module": "A4",
                    "scenario": null
                },
                {
                    "value": "2,92E-01",
                    "module": "C1",
                    "scenario": null
                },
                {
                    "value": "2,51E+00",
                    "module": "C2",
                    "scenario": null
                },
                {
                    "value": "6,03E-04",
                    "module": "C3",
                    "scenario": null
                },
                {
                    "value": "4,05E-01",
                    "module": "C4",
                    "scenario": null
                },
                {
                    "value": "-2,69E+01",
                    "module": "D",
                    "scenario": null
                }
            ]
        },
        {
            "parameter": "WDP",
            "values": [
                {
                    "value": "5,05E+03",
                    "module": "A1-A3",
                    "scenario": null
                },
                {
                    "value": "3,88E+01",
                    "module": "A4",
                    "scenario": null
                },
                {
                    "value": "6,21E-02",
                    "module": "C1",
                    "scenario": null
                },
                {
                    "value": "2,42E+00",
                    "module": "C2",
                    "scenario": null
                },
                {
                    "value": "2,28E-03",
                    "module": "C3",
                    "scenario": null
                },
                {
                    "value": "1,46E+00",
                    "module": "C4",
                    "scenario": null
                },
                {
                    "value": "1,66E+02",
                    "module": "D",
                    "scenario": null
                }
            ]
        },
        {
            "parameter": "EP-freshwater",
            "values": [
                {
                    "value": "3,63E-03",
                    "module": "A1-A3",
                    "scenario": null
                },
                {
                    "value": "2,12E-05",
                    "module": "A4",
                    "scenario": null
                },
                {
                    "value": "7,73E-08",
                    "module": "C1",
                    "scenario": null
                },
                {
                    "value": "1,32E-06",
                    "module": "C2",
                    "scenario": null
                },
                {
                    "value": "2,32E-09",
                    "module": "C3",
                    "scenario": null
                },
                {
                    "value": "-9,38E-07",
                    "module": "C4",
                    "scenario": null
                },
                {
                    "value": "-1,97E-04",
                    "module": "D",
                    "scenario": null
                }
            ]
        },
        {
            "parameter": "EP-marine",
            "values": [
                {
                    "value": "7,29E-02",
                    "module": "A1-A3",
                    "scenario": null
                },
                {
                    "value": "1,51E-03",
                    "module": "A4",
                    "scenario": null
                },
                {
                    "value": "9,80E-05",
                    "module": "C1",
                    "scenario": null
                },
                {
                    "value": "9,43E-05",
                    "module": "C2",
                    "scenario": null
                },
                {
                    "value": "1,87E-07",
                    "module": "C3",
                    "scenario": null
                },
                {
                    "value": "4,60E-05",
                    "module": "C4",
                    "scenario": null
                },
                {
                    "value": "-3,29E-03",
                    "module": "D",
                    "scenario": null
                }
            ]
        },
        {
            "parameter": "EP-terrestrial",
            "values": [
                {
                    "value": "1,97E+00",
                    "module": "A1-A3",
                    "scenario": null
                },
                {
                    "value": "1,69E-02",
                    "module": "A4",
                    "scenario": null
                },
                {
                    "value": "1,08E-03",
                    "module": "C1",
                    "scenario": null
                },
                {
                    "value": "1,05E-03",
                    "module": "C2",
                    "scenario": null
                },
                {
                    "value": "1,86E-06",
                    "module": "C3",
                    "scenario": null
                },
                {
                    "value": "5,20E-04",
                    "module": "C4",
                    "scenario": null
                },
                {
                    "value": "-3,36E-02",
                    "module": "D",
                    "scenario": null
                }
            ]
        }
    ],
    "additional_environmental_impact": [
        {
            "parameter": "PM",
            "values": [
                {
                    "value": "6,05E-06",
                    "module": "A1-A3",
                    "scenario": null
                },
                {
                    "value": "1,62E-07",
                    "module": "A4",
                    "scenario": null
                },
                {
                    "value": "5,88E-09",
                    "module": "C1",
                    "scenario": null
                },
                {
                    "value": "1,01E-08",
                    "module": "C2",
                    "scenario": null
                },
                {
                    "value": "3,00E-12",
                    "module": "C3",
                    "scenario": null
                },
                {
                    "value": "2,13E-09",
                    "module": "C4",
                    "scenario": null
                },
                {
                    "value": "-2,65E-07",
                    "module": "D",
                    "scenario": null
                }
            ]
        },
        {
            "parameter": "ETP-fw",
            "values": [
                {
                    "value": "2,03E+03",
                    "module": "A1-A3",
                    "scenario": null
                },
                {
                    "value": "2,97E+01",
                    "module": "A4",
                    "scenario": null
                },
                {
                    "value": "1,60E-01",
                    "module": "C1",
                    "scenario": null
                },
                {
                    "value": "1,86E+00",
                    "module": "C2",
                    "scenario": null
                },
                {
                    "value": "9,23E-03",
                    "module": "C3",
                    "scenario": null
                },
                {
                    "value": "-7,12E-01",
                    "module": "C4",
                    "scenario": null
                },
                {
                    "value": "-1,78E+02",
                    "module": "D",
                    "scenario": null
                }
            ]
        },
        {
            "parameter": "HTP-c",
            "values": [
                {
                    "value": "3,24E-07",
                    "module": "A1-A3",
                    "scenario": null
                },
                {
                    "value": "0,00E+00",
                    "module": "A4",
                    "scenario": null
                },
                {
                    "value": "0,00E+00",
                    "module": "C1",
                    "scenario": null
                },
                {
                    "value": "0,00E+00",
                    "module": "C2",
                    "scenario": null
                },
                {
                    "value": "0,00E+00",
                    "module": "C3",
                    "scenario": null
                },
                {
                    "value": "-8,10E-11",
                    "module": "C4",
                    "scenario": null
                },
                {
                    "value": "-1,54E-08",
                    "module": "D",
                    "scenario": null
                }
            ]
        },
        {
            "parameter": "HTP-nc",
            "values": [
                {
                    "value": "3,82E-06",
                    "module": "A1-A3",
                    "scenario": null
                },
                {
                    "value": "3,25E-08",
                    "module": "A4",
                    "scenario": null
                },
                {
                    "value": "1,45E-10",
                    "module": "C1",
                    "scenario": null
                },
                {
                    "value": "2,03E-09",
                    "module": "C2",
                    "scenario": null
                },
                {
                    "value": "6,00E-12",
                    "module": "C3",
                    "scenario": null
                },
                {
                    "value": "2,14E-09",
                    "module": "C4",
                    "scenario": null
                },
                {
                    "value": "3,34E-07",
                    "module": "D",
                    "scenario": null
                }
            ]
        },
        {
            "parameter": "SQP",
            "values": [
                {
                    "value": "9,77E+02",
                    "module": "A1-A3",
                    "scenario": null
                },
                {
                    "value": "2,81E+01",
                    "module": "A4",
                    "scenario": null
                },
                {
                    "value": "3,71E-02",
                    "module": "C1",
                    "scenario": null
                },
                {
                    "value": "1,75E+00",
                    "module": "C2",
                    "scenario": null
                },
                {
                    "value": "1,21E-04",
                    "module": "C3",
                    "scenario": null
                },
                {
                    "value": "1,43E+00",
                    "module": "C4",
                    "scenario": null
                },
                {
                    "value": "-2,01E+00",
                    "module": "D",
                    "scenario": null
                }
            ]
        },
        {
            "parameter": "IRP",
            "values": [
                {
                    "value": "3,77E+00",
                    "module": "A1-A3",
                    "scenario": null
                },
                {
                    "value": "1,75E-01",
                    "module": "A4",
                    "scenario": null
                },
                {
                    "value": "1,25E-03",
                    "module": "C1",
                    "scenario": null
                },
                {
                    "value": "1,10E-02",
                    "module": "C2",
                    "scenario": null
                },
                {
                    "value": "2,35E-06",
                    "module": "C3",
                    "scenario": null
                },
                {
                    "value": "2,41E-03",
                    "module": "C4",
                    "scenario": null
                },
                {
                    "value": "1,15E-02",
                    "module": "D",
                    "scenario": null
                }
            ]
        }
    ],
    "resource_use": [
        {
            "parameter": "PERE",
            "values": [
                {
                    "value": "1,27E+02",
                    "module": "A1-A3",
                    "scenario": null
                },
                {
                    "value": "5,74E-01",
                    "module": "A4",
                    "scenario": null
                },
                {
                    "value": "1,58E-03",
                    "module": "C1",
                    "scenario": null
                },
                {
                    "value": "3,59E-02",
                    "module": "C2",
                    "scenario": null
                },
                {
                    "value": "5,87E-05",
                    "module": "C3",
                    "scenario": null
                },
                {
                    "value": "-6,64E-03",
                    "module": "C4",
                    "scenario": null
                },
                {
                    "value": "-2,18E+00",
                    "module": "D",
                    "scenario": null
                }
            ]
        },
        {
            "parameter": "PERM",
            "values": [
                {
                    "value": "0,00E+00",
                    "module": "A1-A3",
                    "scenario": null
                },
                {
                    "value": "0,00E+00",
                    "module": "A4",
                    "scenario": null
                },
                {
                    "value": "0,00E+00",
                    "module": "C1",
                    "scenario": null
                },
                {
                    "value": "0,00E+00",
                    "module": "C2",
                    "scenario": null
                },
                {
                    "value": "0,00E+00",
                    "module": "C3",
                    "scenario": null
                },
                {
                    "value": "0,00E+00",
                    "module": "C4",
                    "scenario": null
                },
                {
                    "value": "0,00E+00",
                    "module": "D",
                    "scenario": null
                }
            ]
        },
        {
            "parameter": "PERT",
            "values": [
                {
                    "value": "1,82E+02",
                    "module": "A1-A3",
                    "scenario": null
                },
                {
                    "value": "5,74E-01",
                    "module": "A4",
                    "scenario": null
                },
                {
                    "value": "1,58E-03",
                    "module": "C1",
                    "scenario": null
                },
                {
                    "value": "3,59E-02",
                    "module": "C2",
                    "scenario": null
                },
                {
                    "value": "5,87E-05",
                    "module": "C3",
                    "scenario": null
                },
                {
                    "value": "-6,64E-03",
                    "module": "C4",
                    "scenario": null
                },
                {
                    "value": "-2,18E+00",
                    "module": "D",
                    "scenario": null
                }
            ]
        },
        {
            "parameter": "PENRE",
            "values": [
                {
                    "value": "8,40E+02",
                    "module": "A1-A3",
                    "scenario": null
                },
                {
                    "value": "4,01E+01",
                    "module": "A4",
                    "scenario": null
                },
                {
                    "value": "2,92E-01",
                    "module": "C1",
                    "scenario": null
                },
                {
                    "value": "2,51E+00",
                    "module": "C2",
                    "scenario": null
                },
                {
                    "value": "6,03E-04",
                    "module": "C3",
                    "scenario": null
                },
                {
                    "value": "4,05E-01",
                    "module": "C4",
                    "scenario": null
                },
                {
                    "value": "-2,69E+01",
                    "module": "D",
                    "scenario": null
                }
            ]
        },
        {
            "parameter": "PENRM",
            "values": [
                {
                    "value": "1,38E-01",
                    "module": "A1-A3",
                    "scenario": null
                },
                {
                    "value": "0,00E+00",
                    "module": "A4",
                    "scenario": null
                },
                {
                    "value": "0,00E+00",
                    "module": "C1",
                    "scenario": null
                },
                {
                    "value": "0,00E+00",
                    "module": "C2",
                    "scenario": null
                },
                {
                    "value": "0,00E+00",
                    "module": "C3",
                    "scenario": null
                },
                {
                    "value": "0,00E+00",
                    "module": "C4",
                    "scenario": null
                },
                {
                    "value": "0,00E+00",
                    "module": "D",
                    "scenario": null
                }
            ]
        },
        {
            "parameter": "PENRT",
            "values": [
                {
                    "value": "8,42E+02",
                    "module": "A1-A3",
                    "scenario": null
                },
                {
                    "value": "4,01E+01",
                    "module": "A4",
                    "scenario": null
                },
                {
                    "value": "2,92E-01",
                    "module": "C1",
                    "scenario": null
                },
                {
                    "value": "2,51E+00",
                    "module": "C2",
                    "scenario": null
                },
                {
                    "value": "6,03E-04",
                    "module": "C3",
                    "scenario": null
                },
                {
                    "value": "4,05E-01",
                    "module": "C4",
                    "scenario": null
                },
                {
                    "value": "-2,69E+01",
                    "module": "D",
                    "scenario": null
                }
            ]
        },
        {
            "parameter": "SM",
            "values": [
                {
                    "value": "9,45E+00",
                    "module": "A1-A3",
                    "scenario": null
                },
                {
                    "value": "0,00E+00",
                    "module": "A4",
                    "scenario": null
                },
                {
                    "value": "1,43E-04",
                    "module": "C1",
                    "scenario": null
                },
                {
                    "value": "0,00E+00",
                    "module": "C2",
                    "scenario": null
                },
                {
                    "value": "0,00E+00",
                    "module": "C3",
                    "scenario": null
                },
                {
                    "value": "1,01E-04",
                    "module": "C4",
                    "scenario": null
                },
                {
                    "value": "0,00E+00",
                    "module": "D",
                    "scenario": null
                }
            ]
        },
        {
            "parameter": "RSF",
            "values": [
                {
                    "value": "4,01E+00",
                    "module": "A1-A3",
                    "scenario": null
                },
                {
                    "value": "2,05E-02",
                    "module": "A4",
                    "scenario": null
                },
                {
                    "value": "3,89E-05",
                    "module": "C1",
                    "scenario": null
                },
                {
                    "value": "1,28E-03",
                    "module": "C2",
                    "scenario": null
                },
                {
                    "value": "1,47E-06",
                    "module": "C3",
                    "scenario": null
                },
                {
                    "value": "7,93E-04",
                    "module": "C4",
                    "scenario": null
                },
                {
                    "value": "1,15E-01",
                    "module": "D",
                    "scenario": null
                }
            ]
        },
        {
            "parameter": "NRSF",
            "values": [
                {
                    "value": "2,45E+01",
                    "module": "A1-A3",
                    "scenario": null
                },
                {
                    "value": "7,34E-02",
                    "module": "A4",
                    "scenario": null
                },
                {
                    "value": "5,72E-04",
                    "module": "C1",
                    "scenario": null
                },
                {
                    "value": "4,59E-03",
                    "module": "C2",
                    "scenario": null
                },
                {
                    "value": "0,00E+00",
                    "module": "C3",
                    "scenario": null
                },
                {
                    "value": "1,98E-02",
                    "module": "C4",
                    "scenario": null
                },
                {
                    "value": "3,36E+00",
                    "module": "D",
                    "scenario": null
                }
            ]
        },
        {
            "parameter": "FW",
            "values": [
                {
                    "value": "7,27E-01",
                    "module": "A1-A3",
                    "scenario": null
                },
                {
                    "value": "4,29E-03",
                    "module": "A4",
                    "scenario": null
                },
                {
                    "value": "1,50E-05",
                    "module": "C1",
                    "scenario": null
                },
                {
                    "value": "2,68E-04",
                    "module": "C2",
                    "scenario": null
                },
                {
                    "value": "1,06E-06",
                    "module": "C3",
                    "scenario": null
                },
                {
                    "value": "5,82E-04",
                    "module": "C4",
                    "scenario": null
                },
                {
                    "value": "-6,73E-03",
                    "module": "D",
                    "scenario": null
                }
            ]
        }
    ],
    "end_of_life_waste": [
        {
            "parameter": "HWD",
            "values": [
                {
                    "value": "5,60E-01",
                    "module": "A1-A3",
                    "scenario": null
                },
                {
                    "value": "2,07E-03",
                    "module": "A4",
                    "scenario": null
                },
                {
                    "value": "8,60E-06",
                    "module": "C1",
                    "scenario": null
                },
                {
                    "value": "1,29E-04",
                    "module": "C2",
                    "scenario": null
                },
                {
                    "value": "0,00E+00",
                    "module": "C3",
                    "scenario": null
                },
                {
                    "value": "-6,61E-05",
                    "module": "C4",
                    "scenario": null
                },
                {
                    "value": "-1,66E-02",
                    "module": "D",
                    "scenario": null
                }
            ]
        },
        {
            "parameter": "NHWD",
            "values": [
                {
                    "value": "1,98E+01",
                    "module": "A1-A3",
                    "scenario": null
                },
                {
                    "value": "1,95E+00",
                    "module": "A4",
                    "scenario": null
                },
                {
                    "value": "3,46E-04",
                    "module": "C1",
                    "scenario": null
                },
                {
                    "value": "1,22E-01",
                    "module": "C2",
                    "scenario": null
                },
                {
                    "value": "0,00E+00",
                    "module": "C3",
                    "scenario": null
                },
                {
                    "value": "3,87E+00",
                    "module": "C4",
                    "scenario": null
                },
                {
                    "value": "-1,31E+00",
                    "module": "D",
                    "scenario": null
                }
            ]
        },
        {
            "parameter": "RWD",
            "values": [
                {
                    "value": "3,33E-03",
                    "module": "A1-A3",
                    "scenario": null
                },
                {
                    "value": "2,73E-04",
                    "module": "A4",
                    "scenario": null
                },
                {
                    "value": "2,03E-06",
                    "module": "C1",
                    "scenario": null
                },
                {
                    "value": "1,71E-05",
                    "module": "C2",
                    "scenario": null
                },
                {
                    "value": "0,00E+00",
                    "module": "C3",
                    "scenario": null
                },
                {
                    "value": "2,49E-06",
                    "module": "C4",
                    "scenario": null
                },
                {
                    "value": "8,82E-06",
                    "module": "D",
                    "scenario": null
                }
            ]
        }
    ],
    "end_of_life_flow": [
        {
            "parameter": "CRU",
            "values": [
                {
                    "value": "0,00E+00",
                    "module": "A1-A3",
                    "scenario": null
                },
                {
                    "value": "0,00E+00",
                    "module": "A4",
                    "scenario": null
                },
                {
                    "value": "0,00E+00",
                    "module": "C1",
                    "scenario": null
                },
                {
                    "value": "0,00E+00",
                    "module": "C2",
                    "scenario": null
                },
                {
                    "value": "0,00E+00",
                    "module": "C3",
                    "scenario": null
                },
                {
                    "value": "0,00E+00",
                    "module": "C4",
                    "scenario": null
                },
                {
                    "value": "0,00E+00",
                    "module": "D",
                    "scenario": null
                }
            ]
        },
        {
            "parameter": "MFR",
            "values": [
                {
                    "value": "7,62E-01",
                    "module": "A1-A3",
                    "scenario": null
                },
                {
                    "value": "0,00E+00",
                    "module": "A4",
                    "scenario": null
                },
                {
                    "value": "1,41E-04",
                    "module": "C1",
                    "scenario": null
                },
                {
                    "value": "0,00E+00",
                    "module": "C2",
                    "scenario": null
                },
                {
                    "value": "1,24E+01",
                    "module": "C3",
                    "scenario": null
                },
                {
                    "value": "9,47E-05",
                    "module": "C4",
                    "scenario": null
                },
                {
                    "value": "0,00E+00",
                    "module": "D",
                    "scenario": null
                }
            ]
        },
        {
            "parameter": "MER",
            "values": [
                {
                    "value": "2,19E-06",
                    "module": "A1-A3",
                    "scenario": null
                },
                {
                    "value": "0,00E+00",
                    "module": "A4",
                    "scenario": null
                },
                {
                    "value": "4,37E-07",
                    "module": "C1",
                    "scenario": null
                },
                {
                    "value": "0,00E+00",
                    "module": "C2",
                    "scenario": null
                },
                {
                    "value": "0,00E+00",
                    "module": "C3",
                    "scenario": null
                },
                {
                    "value": "7,68E-07",
                    "module": "C4",
                    "scenario": null
                },
                {
                    "value": "0,00E+00",
                    "module": "D",
                    "scenario": null
                }
            ]
        },
        {
            "parameter": "EEE",
            "values": [
                {
                    "value": "2,42E-02",
                    "module": "A1-A3",
                    "scenario": null
                },
                {
                    "value": "0,00E+00",
                    "module": "A4",
                    "scenario": null
                },
                {
                    "value": "1,50E-06",
                    "module": "C1",
                    "scenario": null
                },
                {
                    "value": "0,00E+00",
                    "module": "C2",
                    "scenario": null
                },
                {
                    "value": "0,00E+00",
                    "module": "C3",
                    "scenario": null
                },
                {
                    "value": "6,82E-06",
                    "module": "C4",
                    "scenario": null
                },
                {
                    "value": "0,00E+00",
                    "module": "D",
                    "scenario": null
                }
            ]
        },
        {
            "parameter": "EET",
            "values": [
                {
                    "value": "3,66E-01",
                    "module": "A1-A3",
                    "scenario": null
                },
                {
                    "value": "0,00E+00",
                    "module": "A4",
                    "scenario": null
                },
                {
                    "value": "2,27E-05",
                    "module": "C1",
                    "scenario": null
                },
                {
                    "value": "0,00E+00",
                    "module": "C2",
                    "scenario": null
                },
                {
                    "value": "0,00E+00",
                    "module": "C3",
                    "scenario": null
                },
                {
                    "value": "1,03E-04",
                    "module": "C4",
                    "scenario": null
                },
                {
                    "value": "0,00E+00",
                    "module": "D",
                    "scenario": null
                }
            ]
        }
    ]
}