{"product_name":"Inspire 1200 Prism","epd_id":"NEPD-7909-7592","declared_unit":{"unit":"stk","amount":1},"compliance":["EN 15804+A2","ISO 14025","ISO 21930"],"producer_name":"SG Armaturen AS","environmental_impact":[{"parameter":"GWP-total","unit":"kg CO2-eq","values":[{"value":"5,39E+01","module":"A1","scenario":null},{"value":"4,52E-02","module":"A2","scenario":null},{"value":"1,16E+00","module":"A3","scenario":null},{"value":"1,43E+00","module":"A4","scenario":null},{"value":"6,17E-01","module":"A5","scenario":null},{"value":"2,41E+01","module":"B6","scenario":null},{"value":"0,00E+00","module":"C1","scenario":null},{"value":"1,58E-01","module":"C2","scenario":null},{"value":"5,22E-01","module":"C3","scenario":null},{"value":"5,26E-02","module":"C4","scenario":null},{"value":"-4,24E+00","module":"D","scenario":null},{"value":"5,51E+01","module":"A1A3","scenario":null}]},{"parameter":"GWP-fossil","unit":"kg CO2-eq","values":[{"value":"5,39E+01","module":"A1","scenario":null},{"value":"4,51E-02","module":"A2","scenario":null},{"value":"1,16E+00","module":"A3","scenario":null},{"value":"1,43E+00","module":"A4","scenario":null},{"value":"5,82E-03","module":"A5","scenario":null},{"value":"2,33E+01","module":"B6","scenario":null},{"value":"0,00E+00","module":"C1","scenario":null},{"value":"1,58E-01","module":"C2","scenario":null},{"value":"5,22E-01","module":"C3","scenario":null},{"value":"5,24E-02","module":"C4","scenario":null},{"value":"-4,18E+00","module":"D","scenario":null},{"value":"5,51E+01","module":"A1A3","scenario":null}]},{"parameter":"GWP-biogenic","unit":"kg CO2-eq","values":[{"value":"-1,06E-01","module":"A1","scenario":null},{"value":"1,76E-05","module":"A2","scenario":null},{"value":"1,80E-04","module":"A3","scenario":null},{"value":"5,09E-04","module":"A4","scenario":null},{"value":"6,11E-01","module":"A5","scenario":null},{"value":"6,45E-01","module":"B6","scenario":null},{"value":"0,00E+00","module":"C1","scenario":null},{"value":"6,54E-05","module":"C2","scenario":null},{"value":"2,22E-04","module":"C3","scenario":null},{"value":"2,25E-05","module":"C4","scenario":null},{"value":"-1,36E-02","module":"D","scenario":null},{"value":"-1,06E-01","module":"A1A3","scenario":null}]},{"parameter":"GWP-luluc","unit":"kg CO2-eq","values":[{"value":"1,06E-01","module":"A1","scenario":null},{"value":"1,65E-05","module":"A2","scenario":null},{"value":"1,26E-04","module":"A3","scenario":null},{"value":"7,02E-04","module":"A4","scenario":null},{"value":"1,93E-06","module":"A5","scenario":null},{"value":"9,63E-02","module":"B6","scenario":null},{"value":"0,00E+00","module":"C1","scenario":null},{"value":"5,62E-05","module":"C2","scenario":null},{"value":"2,40E-04","module":"C3","scenario":null},{"value":"2,12E-04","module":"C4","scenario":null},{"value":"-4,01E-02","module":"D","scenario":null},{"value":"1,06E-01","module":"A1A3","scenario":null}]},{"parameter":"ODP","unit":"kg CFC11-eq","values":[{"value":"3,13E-06","module":"A1","scenario":null},{"value":"9,81E-09","module":"A2","scenario":null},{"value":"4,26E-08","module":"A3","scenario":null},{"value":"3,14E-07","module":"A4","scenario":null},{"value":"1,23E-09","module":"A5","scenario":null},{"value":"1,60E-06","module":"B6","scenario":null},{"value":"0,00E+00","module":"C1","scenario":null},{"value":"3,58E-08","module":"C2","scenario":null},{"value":"6,59E-09","module":"C3","scenario":null},{"value":"4,14E-09","module":"C4","scenario":null},{"value":"-1,88E-03","module":"D","scenario":null},{"value":"3,18E-06","module":"A1A3","scenario":null}]},{"parameter":"AP","unit":"mol H+-eq","values":[{"value":"4,70E-01","module":"A1","scenario":null},{"value":"1,35E-04","module":"A2","scenario":null},{"value":"5,94E-03","module":"A3","scenario":null},{"value":"2,12E-02","module":"A4","scenario":null},{"value":"2,76E-05","module":"A5","scenario":null},{"value":"1,82E-01","module":"B6","scenario":null},{"value":"0,00E+00","module":"C1","scenario":null},{"value":"4,54E-04","module":"C2","scenario":null},{"value":"5,09E-04","module":"C3","scenario":null},{"value":"1,90E-04","module":"C4","scenario":null},{"value":"-1,25E-01","module":"D","scenario":null},{"value":"4,76E-01","module":"A1A3","scenario":null}]},{"parameter":"POCP","unit":"kg NMVOC-eq","values":[{"value":"2,11E-01","module":"A1","scenario":null},{"value":"1,11E-04","module":"A2","scenario":null},{"value":"5,75E-03","module":"A3","scenario":null},{"value":"1,54E-02","module":"A4","scenario":null},{"value":"2,84E-05","module":"A5","scenario":null},{"value":"7,02E-02","module":"B6","scenario":null},{"value":"0,00E+00","module":"C1","scenario":null},{"value":"3,85E-04","module":"C2","scenario":null},{"value":"3,43E-04","module":"C3","scenario":null},{"value":"2,12E-04","module":"C4","scenario":null},{"value":"-3,13E-02","module":"D","scenario":null},{"value":"2,17E-01","module":"A1A3","scenario":null}]},{"parameter":"ADPE","unit":"kg Sb-eq","values":[{"value":"6,06E-03","module":"A1","scenario":null},{"value":"1,21E-06","module":"A2","scenario":null},{"value":"2,70E-06","module":"A3","scenario":null},{"value":"2,77E-05","module":"A4","scenario":null},{"value":"1,42E-07","module":"A5","scenario":null},{"value":"1,74E-03","module":"B6","scenario":null},{"value":"0,00E+00","module":"C1","scenario":null},{"value":"4,36E-06","module":"C2","scenario":null},{"value":"6,77E-07","module":"C3","scenario":null},{"value":"2,14E-07","module":"C4","scenario":null},{"value":"-1,84E-03","module":"D","scenario":null},{"value":"6,06E-03","module":"A1A3","scenario":null}]},{"parameter":"ADPF","unit":"MJ","values":[{"value":"6,13E+02","module":"A1","scenario":null},{"value":"6,67E-01","module":"A2","scenario":null},{"value":"1,05E+01","module":"A3","scenario":null},{"value":"2,02E+01","module":"A4","scenario":null},{"value":"8,15E-02","module":"A5","scenario":null},{"value":"3,19E+02","module":"B6","scenario":null},{"value":"0,00E+00","module":"C1","scenario":null},{"value":"2,39E+00","module":"C2","scenario":null},{"value":"1,11E+00","module":"C3","scenario":null},{"value":"4,97E-01","module":"C4","scenario":null},{"value":"-4,89E+01","module":"D","scenario":null},{"value":"6,24E+02","module":"A1A3","scenario":null}]},{"parameter":"WDP","unit":"m3 world-eq. Deprived","values":[{"value":"2,10E+03","module":"A1","scenario":null},{"value":"2,17E-01","module":"A2","scenario":null},{"value":"9,84E-01","module":"A3","scenario":null},{"value":"1,31E+01","module":"A4","scenario":null},{"value":"1,03E-01","module":"A5","scenario":null},{"value":"5,55E+04","module":"B6","scenario":null},{"value":"0,00E+00","module":"C1","scenario":null},{"value":"2,31E+00","module":"C2","scenario":null},{"value":"8,97E+00","module":"C3","scenario":null},{"value":"5,64E+00","module":"C4","scenario":null},{"value":"-1,09E+03","module":"D","scenario":null},{"value":"2,10E+03","module":"A1A3","scenario":null}]},{"parameter":"EP-freshwater","unit":"kg P-eq","values":[{"value":"6,53E-03","module":"A1","scenario":null},{"value":"4,23E-07","module":"A2","scenario":null},{"value":"2,10E-05","module":"A3","scenario":null},{"value":"9,31E-06","module":"A4","scenario":null},{"value":"4,78E-08","module":"A5","scenario":null},{"value":"1,68E-03","module":"B6","scenario":null},{"value":"0,00E+00","module":"C1","scenario":null},{"value":"1,26E-06","module":"C2","scenario":null},{"value":"3,76E-06","module":"C3","scenario":null},{"value":"1,22E-06","module":"C4","scenario":null},{"value":"-7,80E-04","module":"D","scenario":null},{"value":"6,55E-03","module":"A1A3","scenario":null}]},{"parameter":"EP-marine","unit":"kg N-eq","values":[{"value":"5,96E-02","module":"A1","scenario":null},{"value":"2,66E-05","module":"A2","scenario":null},{"value":"1,38E-03","module":"A3","scenario":null},{"value":"5,09E-03","module":"A4","scenario":null},{"value":"9,12E-06","module":"A5","scenario":null},{"value":"2,00E-02","module":"B6","scenario":null},{"value":"0,00E+00","module":"C1","scenario":null},{"value":"8,98E-05","module":"C2","scenario":null},{"value":"1,18E-04","module":"C3","scenario":null},{"value":"7,21E-05","module":"C4","scenario":null},{"value":"-7,75E-03","module":"D","scenario":null},{"value":"6,11E-02","module":"A1A3","scenario":null}]},{"parameter":"EP-terrestrial","unit":"mol N-eq.","values":[{"value":"6,80E-01","module":"A1","scenario":null},{"value":"2,97E-04","module":"A2","scenario":null},{"value":"1,53E-02","module":"A3","scenario":null},{"value":"5,67E-02","module":"A4","scenario":null},{"value":"9,87E-05","module":"A5","scenario":null},{"value":"2,61E-01","module":"B6","scenario":null},{"value":"0,00E+00","module":"C1","scenario":null},{"value":"1,00E-03","module":"C2","scenario":null},{"value":"1,29E-03","module":"C3","scenario":null},{"value":"5,60E-04","module":"C4","scenario":null},{"value":"-1,01E-01","module":"D","scenario":null},{"value":"6,95E-01","module":"A1A3","scenario":null}]},{"parameter":"GWP-IOBC","unit":"kg CO2-eq","values":[{"value":"5,44E+01","module":"A1","scenario":null},{"value":"4,52E-02","module":"A2","scenario":null},{"value":"1,11E+00","module":"A3","scenario":null},{"value":"1,43E+00","module":"A4","scenario":null},{"value":"5,83E-03","module":"A5","scenario":null},{"value":"2,40E+01","module":"B6","scenario":null},{"value":"0,00E+00","module":"C1","scenario":null},{"value":"1,58E-01","module":"C2","scenario":null},{"value":"5,22E-01","module":"C3","scenario":null},{"value":"5,48E-02","module":"C4","scenario":null},{"value":"-4,48E+00","module":"D","scenario":null},{"value":"5,56E+01","module":"A1A3","scenario":null}]}],"additional_environmental_impact":[{"parameter":"PM","unit":"Disease incidence","values":[{"value":"3,51E-06","module":"A1","scenario":null},{"value":"2,92E-09","module":"A2","scenario":null},{"value":"6,97E-08","module":"A3","scenario":null},{"value":"5,24E-08","module":"A4","scenario":null},{"value":"4,07E-10","module":"A5","scenario":null},{"value":"1,31E-06","module":"B6","scenario":null},{"value":"0,00E+00","module":"C1","scenario":null},{"value":"9,67E-09","module":"C2","scenario":null},{"value":"3,32E-09","module":"C3","scenario":null},{"value":"3,43E-09","module":"C4","scenario":null},{"value":"-4,37E-07","module":"D","scenario":null},{"value":"3,59E-06","module":"A1A3","scenario":null}]},{"parameter":"ETP-fw","unit":"CTUe","values":[{"value":"3,67E+03","module":"A1","scenario":null},{"value":"5,41E-01","module":"A2","scenario":null},{"value":"2,62E+01","module":"A3","scenario":null},{"value":"1,39E+01","module":"A4","scenario":null},{"value":"1,09E-01","module":"A5","scenario":null},{"value":"1,45E+03","module":"B6","scenario":null},{"value":"0,00E+00","module":"C1","scenario":null},{"value":"1,77E+00","module":"C2","scenario":null},{"value":"2,66E+00","module":"C3","scenario":null},{"value":"3,69E+02","module":"C4","scenario":null},{"value":"-9,32E+02","module":"D","scenario":null},{"value":"3,70E+03","module":"A1A3","scenario":null}]},{"parameter":"HTP-c","unit":"CTUh","values":[{"value":"9,80E-08","module":"A1","scenario":null},{"value":"0,00E+00","module":"A2","scenario":null},{"value":"3,20E-10","module":"A3","scenario":null},{"value":"0,00E+00","module":"A4","scenario":null},{"value":"3,00E-12","module":"A5","scenario":null},{"value":"6,93E-08","module":"B6","scenario":null},{"value":"0,00E+00","module":"C1","scenario":null},{"value":"0,00E+00","module":"C2","scenario":null},{"value":"1,25E-09","module":"C3","scenario":null},{"value":"1,19E-10","module":"C4","scenario":null},{"value":"-1,67E-08","module":"D","scenario":null},{"value":"9,83E-08","module":"A1A3","scenario":null}]},{"parameter":"HTP-nc","unit":"CTUh","values":[{"value":"3,61E-06","module":"A1","scenario":null},{"value":"5,25E-10","module":"A2","scenario":null},{"value":"5,06E-08","module":"A3","scenario":null},{"value":"1,04E-08","module":"A4","scenario":null},{"value":"1,36E-10","module":"A5","scenario":null},{"value":"1,63E-06","module":"B6","scenario":null},{"value":"0,00E+00","module":"C1","scenario":null},{"value":"1,93E-09","module":"C2","scenario":null},{"value":"7,33E-08","module":"C3","scenario":null},{"value":"1,06E-09","module":"C4","scenario":null},{"value":"-5,70E-07","module":"D","scenario":null},{"value":"3,66E-06","module":"A1A3","scenario":null}]},{"parameter":"SQP","unit":"-","values":[{"value":"1,57E+02","module":"A1","scenario":null},{"value":"4,57E-01","module":"A2","scenario":null},{"value":"2,05E+00","module":"A3","scenario":null},{"value":"9,95E+00","module":"A4","scenario":null},{"value":"5,47E-02","module":"A5","scenario":null},{"value":"1,60E+02","module":"B6","scenario":null},{"value":"0,00E+00","module":"C1","scenario":null},{"value":"1,67E+00","module":"C2","scenario":null},{"value":"2,36E-01","module":"C3","scenario":null},{"value":"1,15E+00","module":"C4","scenario":null},{"value":"-1,82E+01","module":"D","scenario":null},{"value":"1,60E+02","module":"A1A3","scenario":null}]},{"parameter":"IRP","unit":"kBq U235-eq","values":[{"value":"1,65E+00","module":"A1","scenario":null},{"value":"2,77E-03","module":"A2","scenario":null},{"value":"1,52E-02","module":"A3","scenario":null},{"value":"8,74E-02","module":"A4","scenario":null},{"value":"3,49E-04","module":"A5","scenario":null},{"value":"5,78E+00","module":"B6","scenario":null},{"value":"0,00E+00","module":"C1","scenario":null},{"value":"1,04E-02","module":"C2","scenario":null},{"value":"5,43E-03","module":"C3","scenario":null},{"value":"1,90E-03","module":"C4","scenario":null},{"value":"-1,62E-01","module":"D","scenario":null},{"value":"1,67E+00","module":"A1A3","scenario":null}]}],"resource_use":[{"parameter":"PERE","unit":"MJ","values":[{"value":"6,98E+01","module":"A1","scenario":null},{"value":"7,55E-03","module":"A2","scenario":null},{"value":"8,57E-01","module":"A3","scenario":null},{"value":"2,30E-01","module":"A4","scenario":null},{"value":"1,34E-03","module":"A5","scenario":null},{"value":"4,13E+03","module":"B6","scenario":null},{"value":"0,00E+00","module":"C1","scenario":null},{"value":"3,42E-02","module":"C2","scenario":null},{"value":"1,51E-01","module":"C3","scenario":null},{"value":"1,20E-01","module":"C4","scenario":null},{"value":"-1,40E+01","module":"D","scenario":null},{"value":"7,07E+01","module":"A1A3","scenario":null}]},{"parameter":"PERM","unit":"","values":[{"value":"2,11E+00","module":"A1","scenario":null},{"value":"0,00E+00","module":"A2","scenario":null},{"value":"0,00E+00","module":"A3","scenario":null},{"value":"0,00E+00","module":"A4","scenario":null},{"value":"-2,11E+00","module":"A5","scenario":null},{"value":"0,00E+00","module":"B6","scenario":null},{"value":"0,00E+00","module":"C1","scenario":null},{"value":"0,00E+00","module":"C2","scenario":null},{"value":"0,00E+00","module":"C3","scenario":null},{"value":"0,00E+00","module":"C4","scenario":null},{"value":"0,00E+00","module":"D","scenario":null},{"value":"2,11E+00","module":"A1A3","scenario":null}]},{"parameter":"PERT","unit":"MJ","values":[{"value":"7,19E+01","module":"A1","scenario":null},{"value":"7,55E-03","module":"A2","scenario":null},{"value":"8,57E-01","module":"A3","scenario":null},{"value":"2,30E-01","module":"A4","scenario":null},{"value":"-2,10E+00","module":"A5","scenario":null},{"value":"4,13E+03","module":"B6","scenario":null},{"value":"0,00E+00","module":"C1","scenario":null},{"value":"3,42E-02","module":"C2","scenario":null},{"value":"1,51E-01","module":"C3","scenario":null},{"value":"1,20E-01","module":"C4","scenario":null},{"value":"-1,40E+01","module":"D","scenario":null},{"value":"7,28E+01","module":"A1A3","scenario":null}]},{"parameter":"PENRE","unit":"MJ","values":[{"value":"6,05E+02","module":"A1","scenario":null},{"value":"6,67E-01","module":"A2","scenario":null},{"value":"1,05E+01","module":"A3","scenario":null},{"value":"2,02E+01","module":"A4","scenario":null},{"value":"8,15E-02","module":"A5","scenario":null},{"value":"3,19E+02","module":"B6","scenario":null},{"value":"0,00E+00","module":"C1","scenario":null},{"value":"2,39E+00","module":"C2","scenario":null},{"value":"1,11E+00","module":"C3","scenario":null},{"value":"4,97E-01","module":"C4","scenario":null},{"value":"-4,89E+01","module":"D","scenario":null},{"value":"6,17E+02","module":"A1A3","scenario":null}]},{"parameter":"PENRM","unit":"MJ","values":[{"value":"1,21E+01","module":"A1","scenario":null},{"value":"0,00E+00","module":"A2","scenario":null},{"value":"0,00E+00","module":"A3","scenario":null},{"value":"0,00E+00","module":"A4","scenario":null},{"value":"0,00E+00","module":"A5","scenario":null},{"value":"0,00E+00","module":"B6","scenario":null},{"value":"0,00E+00","module":"C1","scenario":null},{"value":"0,00E+00","module":"C2","scenario":null},{"value":"-1,35E+01","module":"C3","scenario":null},{"value":"0,00E+00","module":"C4","scenario":null},{"value":"0,00E+00","module":"D","scenario":null},{"value":"1,21E+01","module":"A1A3","scenario":null}]},{"parameter":"PENRT","unit":"MJ","values":[{"value":"6,17E+02","module":"A1","scenario":null},{"value":"6,67E-01","module":"A2","scenario":null},{"value":"1,05E+01","module":"A3","scenario":null},{"value":"2,02E+01","module":"A4","scenario":null},{"value":"8,15E-02","module":"A5","scenario":null},{"value":"3,19E+02","module":"B6","scenario":null},{"value":"0,00E+00","module":"C1","scenario":null},{"value":"2,39E+00","module":"C2","scenario":null},{"value":"-1,24E+01","module":"C3","scenario":null},{"value":"4,97E-01","module":"C4","scenario":null},{"value":"-4,89E+01","module":"D","scenario":null},{"value":"6,29E+02","module":"A1A3","scenario":null}]},{"parameter":"SM","unit":"kg","values":[{"value":"1,12E+00","module":"A1","scenario":null},{"value":"0,00E+00","module":"A2","scenario":null},{"value":"0,00E+00","module":"A3","scenario":null},{"value":"0,00E+00","module":"A4","scenario":null},{"value":"0,00E+00","module":"A5","scenario":null},{"value":"0,00E+00","module":"B6","scenario":null},{"value":"0,00E+00","module":"C1","scenario":null},{"value":"0,00E+00","module":"C2","scenario":null},{"value":"0,00E+00","module":"C3","scenario":null},{"value":"2,38E-03","module":"C4","scenario":null},{"value":"5,99E-02","module":"D","scenario":null},{"value":"1,12E+00","module":"A1A3","scenario":null}]},{"parameter":"RSF","unit":"MJ","values":[{"value":"4,20E-01","module":"A1","scenario":null},{"value":"1,48E-04","module":"A2","scenario":null},{"value":"4,74E-04","module":"A3","scenario":null},{"value":"7,42E-03","module":"A4","scenario":null},{"value":"4,45E-05","module":"A5","scenario":null},{"value":"3,24E+00","module":"B6","scenario":null},{"value":"0,00E+00","module":"C1","scenario":null},{"value":"1,22E-03","module":"C2","scenario":null},{"value":"2,66E-03","module":"C3","scenario":null},{"value":"8,04E-04","module":"C4","scenario":null},{"value":"3,41E-02","module":"D","scenario":null},{"value":"4,21E-01","module":"A1A3","scenario":null}]},{"parameter":"NRSF","unit":"MJ","values":[{"value":"1,95E-01","module":"A1","scenario":null},{"value":"1,25E-03","module":"A2","scenario":null},{"value":"5,17E-03","module":"A3","scenario":null},{"value":"4,04E-02","module":"A4","scenario":null},{"value":"1,83E-04","module":"A5","scenario":null},{"value":"8,07E+00","module":"B6","scenario":null},{"value":"0,00E+00","module":"C1","scenario":null},{"value":"4,37E-03","module":"C2","scenario":null},{"value":"-6,80E-05","module":"C3","scenario":null},{"value":"2,07E-02","module":"C4","scenario":null},{"value":"8,34E-01","module":"D","scenario":null},{"value":"2,01E-01","module":"A1A3","scenario":null}]},{"parameter":"FW","unit":"m3","values":[{"value":"4,56E-01","module":"A1","scenario":null},{"value":"7,46E-05","module":"A2","scenario":null},{"value":"6,57E-03","module":"A3","scenario":null},{"value":"1,76E-03","module":"A4","scenario":null},{"value":"3,84E-05","module":"A5","scenario":null},{"value":"3,08E+01","module":"B6","scenario":null},{"value":"0,00E+00","module":"C1","scenario":null},{"value":"2,55E-04","module":"C2","scenario":null},{"value":"1,22E-03","module":"C3","scenario":null},{"value":"4,48E-04","module":"C4","scenario":null},{"value":"-6,96E-02","module":"D","scenario":null},{"value":"4,63E-01","module":"A1A3","scenario":null}]}],"end_of_life_waste":[{"parameter":"HWD","unit":"kg","values":[{"value":"3,45E-01","module":"A1","scenario":null},{"value":"6,03E-05","module":"A2","scenario":null},{"value":"8,78E-04","module":"A3","scenario":null},{"value":"1,03E-03","module":"A4","scenario":null},{"value":"0,00E+00","module":"A5","scenario":null},{"value":"2,05E-01","module":"B6","scenario":null},{"value":"0,00E+00","module":"C1","scenario":null},{"value":"1,23E-04","module":"C2","scenario":null},{"value":"3,49E-05","module":"C3","scenario":null},{"value":"1,33E-01","module":"C4","scenario":null},{"value":"-3,02E-03","module":"D","scenario":null},{"value":"3,46E-01","module":"A1A3","scenario":null}]},{"parameter":"NHWD","unit":"kg","values":[{"value":"8,36E+00","module":"A1","scenario":null},{"value":"3,20E-02","module":"A2","scenario":null},{"value":"1,10E-01","module":"A3","scenario":null},{"value":"6,41E-01","module":"A4","scenario":null},{"value":"3,60E-01","module":"A5","scenario":null},{"value":"2,45E+01","module":"B6","scenario":null},{"value":"0,00E+00","module":"C1","scenario":null},{"value":"1,16E-01","module":"C2","scenario":null},{"value":"4,87E-02","module":"C3","scenario":null},{"value":"7,82E-01","module":"C4","scenario":null},{"value":"-1,24E+00","module":"D","scenario":null},{"value":"8,50E+00","module":"A1A3","scenario":null}]},{"parameter":"RWD","unit":"kg","values":[{"value":"1,37E-03","module":"A1","scenario":null},{"value":"4,38E-06","module":"A2","scenario":null},{"value":"2,05E-05","module":"A3","scenario":null},{"value":"1,38E-04","module":"A4","scenario":null},{"value":"0,00E+00","module":"A5","scenario":null},{"value":"2,85E-03","module":"B6","scenario":null},{"value":"0,00E+00","module":"C1","scenario":null},{"value":"1,63E-05","module":"C2","scenario":null},{"value":"1,83E-06","module":"C3","scenario":null},{"value":"1,65E-06","module":"C4","scenario":null},{"value":"-1,48E-04","module":"D","scenario":null},{"value":"1,39E-03","module":"A1A3","scenario":null}]}],"end_of_life_flow":[{"parameter":"CRU","unit":"kg","values":[{"value":"0,00E+00","module":"A1","scenario":null},{"value":"0,00E+00","module":"A2","scenario":null},{"value":"0,00E+00","module":"A3","scenario":null},{"value":"0,00E+00","module":"A4","scenario":null},{"value":"0,00E+00","module":"A5","scenario":null},{"value":"0,00E+00","module":"B6","scenario":null},{"value":"0,00E+00","module":"C1","scenario":null},{"value":"0,00E+00","module":"C2","scenario":null},{"value":"0,00E+00","module":"C3","scenario":null},{"value":"0,00E+00","module":"C4","scenario":null},{"value":"0,00E+00","module":"D","scenario":null},{"value":"0,00E+00","module":"A1A3","scenario":null}]},{"parameter":"MFR","unit":"kg","values":[{"value":"0,00E+00","module":"A1","scenario":null},{"value":"0,00E+00","module":"A2","scenario":null},{"value":"5,41E-02","module":"A3","scenario":null},{"value":"0,00E+00","module":"A4","scenario":null},{"value":"3,35E-01","module":"A5","scenario":null},{"value":"0,00E+00","module":"B6","scenario":null},{"value":"0,00E+00","module":"C1","scenario":null},{"value":"0,00E+00","module":"C2","scenario":null},{"value":"1,69E+00","module":"C3","scenario":null},{"value":"1,60E-05","module":"C4","scenario":null},{"value":"-2,34E-03","module":"D","scenario":null},{"value":"5,41E-02","module":"A1A3","scenario":null}]},{"parameter":"MER","unit":"kg","values":[{"value":"0,00E+00","module":"A1","scenario":null},{"value":"0,00E+00","module":"A2","scenario":null},{"value":"5,10E-03","module":"A3","scenario":null},{"value":"0,00E+00","module":"A4","scenario":null},{"value":"4,90E-07","module":"A5","scenario":null},{"value":"0,00E+00","module":"B6","scenario":null},{"value":"0,00E+00","module":"C1","scenario":null},{"value":"0,00E+00","module":"C2","scenario":null},{"value":"1,78E-01","module":"C3","scenario":null},{"value":"3,90E-07","module":"C4","scenario":null},{"value":"-3,09E-04","module":"D","scenario":null},{"value":"5,10E-03","module":"A1A3","scenario":null}]},{"parameter":"EEE","unit":"MJ","values":[{"value":"0,00E+00","module":"A1","scenario":null},{"value":"0,00E+00","module":"A2","scenario":null},{"value":"7,84E-03","module":"A3","scenario":null},{"value":"0,00E+00","module":"A4","scenario":null},{"value":"2,06E-02","module":"A5","scenario":null},{"value":"0,00E+00","module":"B6","scenario":null},{"value":"0,00E+00","module":"C1","scenario":null},{"value":"0,00E+00","module":"C2","scenario":null},{"value":"2,73E-01","module":"C3","scenario":null},{"value":"2,53E-05","module":"C4","scenario":null},{"value":"-7,56E-04","module":"D","scenario":null},{"value":"7,84E-03","module":"A1A3","scenario":null}]},{"parameter":"EET","unit":"MJ","values":[{"value":"0,00E+00","module":"A1","scenario":null},{"value":"0,00E+00","module":"A2","scenario":null},{"value":"1,19E-01","module":"A3","scenario":null},{"value":"0,00E+00","module":"A4","scenario":null},{"value":"3,12E-01","module":"A5","scenario":null},{"value":"0,00E+00","module":"B6","scenario":null},{"value":"0,00E+00","module":"C1","scenario":null},{"value":"0,00E+00","module":"C2","scenario":null},{"value":"4,14E+00","module":"C3","scenario":null},{"value":"3,83E-04","module":"C4","scenario":null},{"value":"-1,14E-02","module":"D","scenario":null},{"value":"1,19E-01","module":"A1A3","scenario":null}]}]}