{
    "product_name": "Sense Pro X 600x600 Dali",
    "epd_id": "NEPD-6272-5538-EN",
    "declared_unit": {
        "unit": "stk",
        "amount": 1.0
    },
    "compliance": [
        "EN 15804+A2",
        "ISO 14025",
        "ISO 21930"
    ],
    "producer_name": "SG Armaturen AS",
    "environmental_impact": [
        {
            "parameter": "GWP-total",
            "values": [
                {
                    "value": "2,22E+01",
                    "module": "A1",
                    "scenario": null
                },
                {
                    "value": "1,94E-01",
                    "module": "A2",
                    "scenario": null
                },
                {
                    "value": "9,52E-01",
                    "module": "A3",
                    "scenario": null
                },
                {
                    "value": "1,17E+00",
                    "module": "A4",
                    "scenario": null
                },
                {
                    "value": "7,20E-01",
                    "module": "A5",
                    "scenario": null
                },
                {
                    "value": "2,07E+01",
                    "module": "B6",
                    "scenario": null
                },
                {
                    "value": "0,00E+00",
                    "module": "C1",
                    "scenario": null
                },
                {
                    "value": "1,35E-01",
                    "module": "C2",
                    "scenario": null
                },
                {
                    "value": "1,04E+00",
                    "module": "C3",
                    "scenario": null
                },
                {
                    "value": "5,75E-02",
                    "module": "C4",
                    "scenario": null
                },
                {
                    "value": "-2,29E+00",
                    "module": "D",
                    "scenario": null
                }
            ]
        },
        {
            "parameter": "GWP-fossil",
            "values": [
                {
                    "value": "2,26E+01",
                    "module": "A1",
                    "scenario": null
                },
                {
                    "value": "1,94E-01",
                    "module": "A2",
                    "scenario": null
                },
                {
                    "value": "9,52E-01",
                    "module": "A3",
                    "scenario": null
                },
                {
                    "value": "1,17E+00",
                    "module": "A4",
                    "scenario": null
                },
                {
                    "value": "6,79E-03",
                    "module": "A5",
                    "scenario": null
                },
                {
                    "value": "2,01E+01",
                    "module": "B6",
                    "scenario": null
                },
                {
                    "value": "0,00E+00",
                    "module": "C1",
                    "scenario": null
                },
                {
                    "value": "1,35E-01",
                    "module": "C2",
                    "scenario": null
                },
                {
                    "value": "1,04E+00",
                    "module": "C3",
                    "scenario": null
                },
                {
                    "value": "5,75E-02",
                    "module": "C4",
                    "scenario": null
                },
                {
                    "value": "-2,27E+00",
                    "module": "D",
                    "scenario": null
                }
            ]
        },
        {
            "parameter": "GWP-biogenic",
            "values": [
                {
                    "value": "-4,30E-01",
                    "module": "A1",
                    "scenario": null
                },
                {
                    "value": "7,54E-05",
                    "module": "A2",
                    "scenario": null
                },
                {
                    "value": "1,48E-04",
                    "module": "A3",
                    "scenario": null
                },
                {
                    "value": "4,18E-04",
                    "module": "A4",
                    "scenario": null
                },
                {
                    "value": "7,13E-01",
                    "module": "A5",
                    "scenario": null
                },
                {
                    "value": "5,55E-01",
                    "module": "B6",
                    "scenario": null
                },
                {
                    "value": "0,00E+00",
                    "module": "C1",
                    "scenario": null
                },
                {
                    "value": "5,26E-05",
                    "module": "C2",
                    "scenario": null
                },
                {
                    "value": "1,11E-04",
                    "module": "C3",
                    "scenario": null
                },
                {
                    "value": "1,11E-05",
                    "module": "C4",
                    "scenario": null
                },
                {
                    "value": "-6,00E-03",
                    "module": "D",
                    "scenario": null
                }
            ]
        },
        {
            "parameter": "GWP-luluc",
            "values": [
                {
                    "value": "3,16E-02",
                    "module": "A1",
                    "scenario": null
                },
                {
                    "value": "7,08E-05",
                    "module": "A2",
                    "scenario": null
                },
                {
                    "value": "1,04E-04",
                    "module": "A3",
                    "scenario": null
                },
                {
                    "value": "5,77E-04",
                    "module": "A4",
                    "scenario": null
                },
                {
                    "value": "2,25E-06",
                    "module": "A5",
                    "scenario": null
                },
                {
                    "value": "8,27E-02",
                    "module": "B6",
                    "scenario": null
                },
                {
                    "value": "0,00E+00",
                    "module": "C1",
                    "scenario": null
                },
                {
                    "value": "4,94E-05",
                    "module": "C2",
                    "scenario": null
                },
                {
                    "value": "9,68E-05",
                    "module": "C3",
                    "scenario": null
                },
                {
                    "value": "7,28E-05",
                    "module": "C4",
                    "scenario": null
                },
                {
                    "value": "-1,37E-02",
                    "module": "D",
                    "scenario": null
                }
            ]
        },
        {
            "parameter": "ODP",
            "values": [
                {
                    "value": "5,72E-06",
                    "module": "A1",
                    "scenario": null
                },
                {
                    "value": "4,21E-08",
                    "module": "A2",
                    "scenario": null
                },
                {
                    "value": "3,50E-08",
                    "module": "A3",
                    "scenario": null
                },
                {
                    "value": "2,58E-07",
                    "module": "A4",
                    "scenario": null
                },
                {
                    "value": "1,43E-09",
                    "module": "A5",
                    "scenario": null
                },
                {
                    "value": "1,38E-06",
                    "module": "B6",
                    "scenario": null
                },
                {
                    "value": "0,00E+00",
                    "module": "C1",
                    "scenario": null
                },
                {
                    "value": "2,94E-08",
                    "module": "C2",
                    "scenario": null
                },
                {
                    "value": "4,52E-09",
                    "module": "C3",
                    "scenario": null
                },
                {
                    "value": "2,86E-09",
                    "module": "C4",
                    "scenario": null
                },
                {
                    "value": "-3,98E-03",
                    "module": "D",
                    "scenario": null
                }
            ]
        },
        {
            "parameter": "AP",
            "values": [
                {
                    "value": "1,58E-01",
                    "module": "A1",
                    "scenario": null
                },
                {
                    "value": "5,79E-04",
                    "module": "A2",
                    "scenario": null
                },
                {
                    "value": "4,87E-03",
                    "module": "A3",
                    "scenario": null
                },
                {
                    "value": "1,74E-02",
                    "module": "A4",
                    "scenario": null
                },
                {
                    "value": "3,22E-05",
                    "module": "A5",
                    "scenario": null
                },
                {
                    "value": "1,57E-01",
                    "module": "B6",
                    "scenario": null
                },
                {
                    "value": "0,00E+00",
                    "module": "C1",
                    "scenario": null
                },
                {
                    "value": "4,04E-04",
                    "module": "C2",
                    "scenario": null
                },
                {
                    "value": "3,83E-04",
                    "module": "C3",
                    "scenario": null
                },
                {
                    "value": "1,02E-04",
                    "module": "C4",
                    "scenario": null
                },
                {
                    "value": "-5,67E-02",
                    "module": "D",
                    "scenario": null
                }
            ]
        },
        {
            "parameter": "POCP",
            "values": [
                {
                    "value": "9,23E-02",
                    "module": "A1",
                    "scenario": null
                },
                {
                    "value": "4,78E-04",
                    "module": "A2",
                    "scenario": null
                },
                {
                    "value": "4,72E-03",
                    "module": "A3",
                    "scenario": null
                },
                {
                    "value": "1,26E-02",
                    "module": "A4",
                    "scenario": null
                },
                {
                    "value": "3,31E-05",
                    "module": "A5",
                    "scenario": null
                },
                {
                    "value": "6,03E-02",
                    "module": "B6",
                    "scenario": null
                },
                {
                    "value": "0,00E+00",
                    "module": "C1",
                    "scenario": null
                },
                {
                    "value": "3,33E-04",
                    "module": "C2",
                    "scenario": null
                },
                {
                    "value": "3,38E-04",
                    "module": "C3",
                    "scenario": null
                },
                {
                    "value": "1,23E-04",
                    "module": "C4",
                    "scenario": null
                },
                {
                    "value": "-1,62E-02",
                    "module": "D",
                    "scenario": null
                }
            ]
        },
        {
            "parameter": "ADPE",
            "values": [
                {
                    "value": "2,56E-03",
                    "module": "A1",
                    "scenario": null
                },
                {
                    "value": "5,20E-06",
                    "module": "A2",
                    "scenario": null
                },
                {
                    "value": "2,22E-06",
                    "module": "A3",
                    "scenario": null
                },
                {
                    "value": "2,28E-05",
                    "module": "A4",
                    "scenario": null
                },
                {
                    "value": "1,65E-07",
                    "module": "A5",
                    "scenario": null
                },
                {
                    "value": "1,50E-03",
                    "module": "B6",
                    "scenario": null
                },
                {
                    "value": "0,00E+00",
                    "module": "C1",
                    "scenario": null
                },
                {
                    "value": "3,62E-06",
                    "module": "C2",
                    "scenario": null
                },
                {
                    "value": "4,06E-07",
                    "module": "C3",
                    "scenario": null
                },
                {
                    "value": "1,10E-07",
                    "module": "C4",
                    "scenario": null
                },
                {
                    "value": "-9,97E-04",
                    "module": "D",
                    "scenario": null
                }
            ]
        },
        {
            "parameter": "ADPF",
            "values": [
                {
                    "value": "2,82E+02",
                    "module": "A1",
                    "scenario": null
                },
                {
                    "value": "2,86E+00",
                    "module": "A2",
                    "scenario": null
                },
                {
                    "value": "8,65E+00",
                    "module": "A3",
                    "scenario": null
                },
                {
                    "value": "1,66E+01",
                    "module": "A4",
                    "scenario": null
                },
                {
                    "value": "9,50E-02",
                    "module": "A5",
                    "scenario": null
                },
                {
                    "value": "2,74E+02",
                    "module": "B6",
                    "scenario": null
                },
                {
                    "value": "0,00E+00",
                    "module": "C1",
                    "scenario": null
                },
                {
                    "value": "1,99E+00",
                    "module": "C2",
                    "scenario": null
                },
                {
                    "value": "5,94E-01",
                    "module": "C3",
                    "scenario": null
                },
                {
                    "value": "2,80E-01",
                    "module": "C4",
                    "scenario": null
                },
                {
                    "value": "-2,66E+01",
                    "module": "D",
                    "scenario": null
                }
            ]
        },
        {
            "parameter": "WDP",
            "values": [
                {
                    "value": "5,92E+02",
                    "module": "A1",
                    "scenario": null
                },
                {
                    "value": "9,33E-01",
                    "module": "A2",
                    "scenario": null
                },
                {
                    "value": "8,07E-01",
                    "module": "A3",
                    "scenario": null
                },
                {
                    "value": "1,07E+01",
                    "module": "A4",
                    "scenario": null
                },
                {
                    "value": "1,20E-01",
                    "module": "A5",
                    "scenario": null
                },
                {
                    "value": "4,77E+04",
                    "module": "B6",
                    "scenario": null
                },
                {
                    "value": "0,00E+00",
                    "module": "C1",
                    "scenario": null
                },
                {
                    "value": "6,51E-01",
                    "module": "C2",
                    "scenario": null
                },
                {
                    "value": "4,83E+00",
                    "module": "C3",
                    "scenario": null
                },
                {
                    "value": "3,44E+00",
                    "module": "C4",
                    "scenario": null
                },
                {
                    "value": "-2,98E+02",
                    "module": "D",
                    "scenario": null
                }
            ]
        },
        {
            "parameter": "EP-freshwater",
            "values": [
                {
                    "value": "1,66E-03",
                    "module": "A1",
                    "scenario": null
                },
                {
                    "value": "1,82E-06",
                    "module": "A2",
                    "scenario": null
                },
                {
                    "value": "1,73E-05",
                    "module": "A3",
                    "scenario": null
                },
                {
                    "value": "7,64E-06",
                    "module": "A4",
                    "scenario": null
                },
                {
                    "value": "5,58E-08",
                    "module": "A5",
                    "scenario": null
                },
                {
                    "value": "1,44E-03",
                    "module": "B6",
                    "scenario": null
                },
                {
                    "value": "0,00E+00",
                    "module": "C1",
                    "scenario": null
                },
                {
                    "value": "1,27E-06",
                    "module": "C2",
                    "scenario": null
                },
                {
                    "value": "1,78E-06",
                    "module": "C3",
                    "scenario": null
                },
                {
                    "value": "4,76E-07",
                    "module": "C4",
                    "scenario": null
                },
                {
                    "value": "-3,54E-04",
                    "module": "D",
                    "scenario": null
                }
            ]
        },
        {
            "parameter": "EP-marine",
            "values": [
                {
                    "value": "2,36E-02",
                    "module": "A1",
                    "scenario": null
                },
                {
                    "value": "1,14E-04",
                    "module": "A2",
                    "scenario": null
                },
                {
                    "value": "1,14E-03",
                    "module": "A3",
                    "scenario": null
                },
                {
                    "value": "4,18E-03",
                    "module": "A4",
                    "scenario": null
                },
                {
                    "value": "1,06E-05",
                    "module": "A5",
                    "scenario": null
                },
                {
                    "value": "1,72E-02",
                    "module": "B6",
                    "scenario": null
                },
                {
                    "value": "0,00E+00",
                    "module": "C1",
                    "scenario": null
                },
                {
                    "value": "7,95E-05",
                    "module": "C2",
                    "scenario": null
                },
                {
                    "value": "1,27E-04",
                    "module": "C3",
                    "scenario": null
                },
                {
                    "value": "7,75E-05",
                    "module": "C4",
                    "scenario": null
                },
                {
                    "value": "-3,92E-03",
                    "module": "D",
                    "scenario": null
                }
            ]
        },
        {
            "parameter": "EP-terrestrial",
            "values": [
                {
                    "value": "2,55E-01",
                    "module": "A1",
                    "scenario": null
                },
                {
                    "value": "1,28E-03",
                    "module": "A2",
                    "scenario": null
                },
                {
                    "value": "1,25E-02",
                    "module": "A3",
                    "scenario": null
                },
                {
                    "value": "4,65E-02",
                    "module": "A4",
                    "scenario": null
                },
                {
                    "value": "1,15E-04",
                    "module": "A5",
                    "scenario": null
                },
                {
                    "value": "2,24E-01",
                    "module": "B6",
                    "scenario": null
                },
                {
                    "value": "0,00E+00",
                    "module": "C1",
                    "scenario": null
                },
                {
                    "value": "8,89E-04",
                    "module": "C2",
                    "scenario": null
                },
                {
                    "value": "1,34E-03",
                    "module": "C3",
                    "scenario": null
                },
                {
                    "value": "3,40E-04",
                    "module": "C4",
                    "scenario": null
                },
                {
                    "value": "-4,94E-02",
                    "module": "D",
                    "scenario": null
                }
            ]
        }
    ],
    "additional_environmental_impact": [
        {
            "parameter": "PM",
            "values": [
                {
                    "value": "1,37E-06",
                    "module": "A1",
                    "scenario": null
                },
                {
                    "value": "1,25E-08",
                    "module": "A2",
                    "scenario": null
                },
                {
                    "value": "5,72E-08",
                    "module": "A3",
                    "scenario": null
                },
                {
                    "value": "4,30E-08",
                    "module": "A4",
                    "scenario": null
                },
                {
                    "value": "4,75E-10",
                    "module": "A5",
                    "scenario": null
                },
                {
                    "value": "1,12E-06",
                    "module": "B6",
                    "scenario": null
                },
                {
                    "value": "0,00E+00",
                    "module": "C1",
                    "scenario": null
                },
                {
                    "value": "8,73E-09",
                    "module": "C2",
                    "scenario": null
                },
                {
                    "value": "2,16E-09",
                    "module": "C3",
                    "scenario": null
                },
                {
                    "value": "1,88E-09",
                    "module": "C4",
                    "scenario": null
                },
                {
                    "value": "-2,36E-07",
                    "module": "D",
                    "scenario": null
                }
            ]
        },
        {
            "parameter": "ETP-fw",
            "values": [
                {
                    "value": "1,22E+03",
                    "module": "A1",
                    "scenario": null
                },
                {
                    "value": "2,32E+00",
                    "module": "A2",
                    "scenario": null
                },
                {
                    "value": "2,15E+01",
                    "module": "A3",
                    "scenario": null
                },
                {
                    "value": "1,14E+01",
                    "module": "A4",
                    "scenario": null
                },
                {
                    "value": "1,27E-01",
                    "module": "A5",
                    "scenario": null
                },
                {
                    "value": "1,25E+03",
                    "module": "B6",
                    "scenario": null
                },
                {
                    "value": "0,00E+00",
                    "module": "C1",
                    "scenario": null
                },
                {
                    "value": "1,62E+00",
                    "module": "C2",
                    "scenario": null
                },
                {
                    "value": "2,46E+00",
                    "module": "C3",
                    "scenario": null
                },
                {
                    "value": "1,88E+02",
                    "module": "C4",
                    "scenario": null
                },
                {
                    "value": "-4,17E+02",
                    "module": "D",
                    "scenario": null
                }
            ]
        },
        {
            "parameter": "HTP-c",
            "values": [
                {
                    "value": "4,44E-08",
                    "module": "A1",
                    "scenario": null
                },
                {
                    "value": "0,00E+00",
                    "module": "A2",
                    "scenario": null
                },
                {
                    "value": "2,63E-10",
                    "module": "A3",
                    "scenario": null
                },
                {
                    "value": "0,00E+00",
                    "module": "A4",
                    "scenario": null
                },
                {
                    "value": "4,00E-12",
                    "module": "A5",
                    "scenario": null
                },
                {
                    "value": "5,95E-08",
                    "module": "B6",
                    "scenario": null
                },
                {
                    "value": "0,00E+00",
                    "module": "C1",
                    "scenario": null
                },
                {
                    "value": "0,00E+00",
                    "module": "C2",
                    "scenario": null
                },
                {
                    "value": "6,83E-10",
                    "module": "C3",
                    "scenario": null
                },
                {
                    "value": "4,40E-11",
                    "module": "C4",
                    "scenario": null
                },
                {
                    "value": "-8,02E-09",
                    "module": "D",
                    "scenario": null
                }
            ]
        },
        {
            "parameter": "HTP-nc",
            "values": [
                {
                    "value": "9,15E-07",
                    "module": "A1",
                    "scenario": null
                },
                {
                    "value": "2,28E-09",
                    "module": "A2",
                    "scenario": null
                },
                {
                    "value": "4,15E-08",
                    "module": "A3",
                    "scenario": null
                },
                {
                    "value": "8,52E-09",
                    "module": "A4",
                    "scenario": null
                },
                {
                    "value": "1,59E-10",
                    "module": "A5",
                    "scenario": null
                },
                {
                    "value": "1,40E-06",
                    "module": "B6",
                    "scenario": null
                },
                {
                    "value": "0,00E+00",
                    "module": "C1",
                    "scenario": null
                },
                {
                    "value": "1,59E-09",
                    "module": "C2",
                    "scenario": null
                },
                {
                    "value": "3,95E-08",
                    "module": "C3",
                    "scenario": null
                },
                {
                    "value": "4,72E-10",
                    "module": "C4",
                    "scenario": null
                },
                {
                    "value": "-1,13E-07",
                    "module": "D",
                    "scenario": null
                }
            ]
        },
        {
            "parameter": "SQP",
            "values": [
                {
                    "value": "7,67E+01",
                    "module": "A1",
                    "scenario": null
                },
                {
                    "value": "1,96E+00",
                    "module": "A2",
                    "scenario": null
                },
                {
                    "value": "1,68E+00",
                    "module": "A3",
                    "scenario": null
                },
                {
                    "value": "8,16E+00",
                    "module": "A4",
                    "scenario": null
                },
                {
                    "value": "6,38E-02",
                    "module": "A5",
                    "scenario": null
                },
                {
                    "value": "1,38E+02",
                    "module": "B6",
                    "scenario": null
                },
                {
                    "value": "0,00E+00",
                    "module": "C1",
                    "scenario": null
                },
                {
                    "value": "1,37E+00",
                    "module": "C2",
                    "scenario": null
                },
                {
                    "value": "1,30E-01",
                    "module": "C3",
                    "scenario": null
                },
                {
                    "value": "7,43E-01",
                    "module": "C4",
                    "scenario": null
                },
                {
                    "value": "-1,27E+01",
                    "module": "D",
                    "scenario": null
                }
            ]
        },
        {
            "parameter": "IRP",
            "values": [
                {
                    "value": "5,66E-01",
                    "module": "A1",
                    "scenario": null
                },
                {
                    "value": "1,19E-02",
                    "module": "A2",
                    "scenario": null
                },
                {
                    "value": "1,25E-02",
                    "module": "A3",
                    "scenario": null
                },
                {
                    "value": "7,18E-02",
                    "module": "A4",
                    "scenario": null
                },
                {
                    "value": "4,07E-04",
                    "module": "A5",
                    "scenario": null
                },
                {
                    "value": "4,97E+00",
                    "module": "B6",
                    "scenario": null
                },
                {
                    "value": "0,00E+00",
                    "module": "C1",
                    "scenario": null
                },
                {
                    "value": "8,29E-03",
                    "module": "C2",
                    "scenario": null
                },
                {
                    "value": "2,66E-03",
                    "module": "C3",
                    "scenario": null
                },
                {
                    "value": "1,25E-03",
                    "module": "C4",
                    "scenario": null
                },
                {
                    "value": "-6,30E-02",
                    "module": "D",
                    "scenario": null
                }
            ]
        }
    ],
    "resource_use": [
        {
            "parameter": "PERE",
            "values": [
                {
                    "value": "2,07E+01",
                    "module": "A1",
                    "scenario": null
                },
                {
                    "value": "3,24E-02",
                    "module": "A2",
                    "scenario": null
                },
                {
                    "value": "7,04E-01",
                    "module": "A3",
                    "scenario": null
                },
                {
                    "value": "1,88E-01",
                    "module": "A4",
                    "scenario": null
                },
                {
                    "value": "1,56E-03",
                    "module": "A5",
                    "scenario": null
                },
                {
                    "value": "3,55E+03",
                    "module": "B6",
                    "scenario": null
                },
                {
                    "value": "0,00E+00",
                    "module": "C1",
                    "scenario": null
                },
                {
                    "value": "2,26E-02",
                    "module": "C2",
                    "scenario": null
                },
                {
                    "value": "6,83E-02",
                    "module": "C3",
                    "scenario": null
                },
                {
                    "value": "4,90E-02",
                    "module": "C4",
                    "scenario": null
                },
                {
                    "value": "-8,89E+00",
                    "module": "D",
                    "scenario": null
                }
            ]
        },
        {
            "parameter": "PERM",
            "values": [
                {
                    "value": "3,44E+00",
                    "module": "A1",
                    "scenario": null
                },
                {
                    "value": "0,00E+00",
                    "module": "A2",
                    "scenario": null
                },
                {
                    "value": "0,00E+00",
                    "module": "A3",
                    "scenario": null
                },
                {
                    "value": "0,00E+00",
                    "module": "A4",
                    "scenario": null
                },
                {
                    "value": "-3,44E+00",
                    "module": "A5",
                    "scenario": null
                },
                {
                    "value": "0,00E+00",
                    "module": "B6",
                    "scenario": null
                },
                {
                    "value": "0,00E+00",
                    "module": "C1",
                    "scenario": null
                },
                {
                    "value": "0,00E+00",
                    "module": "C2",
                    "scenario": null
                },
                {
                    "value": "0,00E+00",
                    "module": "C3",
                    "scenario": null
                },
                {
                    "value": "0,00E+00",
                    "module": "C4",
                    "scenario": null
                },
                {
                    "value": "0,00E+00",
                    "module": "D",
                    "scenario": null
                }
            ]
        },
        {
            "parameter": "PERT",
            "values": [
                {
                    "value": "2,42E+01",
                    "module": "A1",
                    "scenario": null
                },
                {
                    "value": "3,24E-02",
                    "module": "A2",
                    "scenario": null
                },
                {
                    "value": "7,04E-01",
                    "module": "A3",
                    "scenario": null
                },
                {
                    "value": "1,88E-01",
                    "module": "A4",
                    "scenario": null
                },
                {
                    "value": "-3,44E+00",
                    "module": "A5",
                    "scenario": null
                },
                {
                    "value": "3,55E+03",
                    "module": "B6",
                    "scenario": null
                },
                {
                    "value": "0,00E+00",
                    "module": "C1",
                    "scenario": null
                },
                {
                    "value": "2,26E-02",
                    "module": "C2",
                    "scenario": null
                },
                {
                    "value": "6,83E-02",
                    "module": "C3",
                    "scenario": null
                },
                {
                    "value": "4,90E-02",
                    "module": "C4",
                    "scenario": null
                },
                {
                    "value": "-8,89E+00",
                    "module": "D",
                    "scenario": null
                }
            ]
        },
        {
            "parameter": "PENRE",
            "values": [
                {
                    "value": "2,72E+02",
                    "module": "A1",
                    "scenario": null
                },
                {
                    "value": "2,86E+00",
                    "module": "A2",
                    "scenario": null
                },
                {
                    "value": "8,65E+00",
                    "module": "A3",
                    "scenario": null
                },
                {
                    "value": "1,66E+01",
                    "module": "A4",
                    "scenario": null
                },
                {
                    "value": "9,51E-02",
                    "module": "A5",
                    "scenario": null
                },
                {
                    "value": "2,74E+02",
                    "module": "B6",
                    "scenario": null
                },
                {
                    "value": "0,00E+00",
                    "module": "C1",
                    "scenario": null
                },
                {
                    "value": "1,99E+00",
                    "module": "C2",
                    "scenario": null
                },
                {
                    "value": "5,94E-01",
                    "module": "C3",
                    "scenario": null
                },
                {
                    "value": "2,80E-01",
                    "module": "C4",
                    "scenario": null
                },
                {
                    "value": "-2,66E+01",
                    "module": "D",
                    "scenario": null
                }
            ]
        },
        {
            "parameter": "PENRM",
            "values": [
                {
                    "value": "2,43E+01",
                    "module": "A1",
                    "scenario": null
                },
                {
                    "value": "0,00E+00",
                    "module": "A2",
                    "scenario": null
                },
                {
                    "value": "0,00E+00",
                    "module": "A3",
                    "scenario": null
                },
                {
                    "value": "0,00E+00",
                    "module": "A4",
                    "scenario": null
                },
                {
                    "value": "0,00E+00",
                    "module": "A5",
                    "scenario": null
                },
                {
                    "value": "0,00E+00",
                    "module": "B6",
                    "scenario": null
                },
                {
                    "value": "0,00E+00",
                    "module": "C1",
                    "scenario": null
                },
                {
                    "value": "0,00E+00",
                    "module": "C2",
                    "scenario": null
                },
                {
                    "value": "-2,52E+01",
                    "module": "C3",
                    "scenario": null
                },
                {
                    "value": "0,00E+00",
                    "module": "C4",
                    "scenario": null
                },
                {
                    "value": "0,00E+00",
                    "module": "D",
                    "scenario": null
                }
            ]
        },
        {
            "parameter": "PENRT",
            "values": [
                {
                    "value": "2,96E+02",
                    "module": "A1",
                    "scenario": null
                },
                {
                    "value": "2,86E+00",
                    "module": "A2",
                    "scenario": null
                },
                {
                    "value": "8,65E+00",
                    "module": "A3",
                    "scenario": null
                },
                {
                    "value": "1,66E+01",
                    "module": "A4",
                    "scenario": null
                },
                {
                    "value": "9,51E-02",
                    "module": "A5",
                    "scenario": null
                },
                {
                    "value": "2,74E+02",
                    "module": "B6",
                    "scenario": null
                },
                {
                    "value": "0,00E+00",
                    "module": "C1",
                    "scenario": null
                },
                {
                    "value": "1,99E+00",
                    "module": "C2",
                    "scenario": null
                },
                {
                    "value": "-2,46E+01",
                    "module": "C3",
                    "scenario": null
                },
                {
                    "value": "2,80E-01",
                    "module": "C4",
                    "scenario": null
                },
                {
                    "value": "-2,66E+01",
                    "module": "D",
                    "scenario": null
                }
            ]
        },
        {
            "parameter": "SM",
            "values": [
                {
                    "value": "3,60E-01",
                    "module": "A1",
                    "scenario": null
                },
                {
                    "value": "0,00E+00",
                    "module": "A2",
                    "scenario": null
                },
                {
                    "value": "0,00E+00",
                    "module": "A3",
                    "scenario": null
                },
                {
                    "value": "0,00E+00",
                    "module": "A4",
                    "scenario": null
                },
                {
                    "value": "0,00E+00",
                    "module": "A5",
                    "scenario": null
                },
                {
                    "value": "0,00E+00",
                    "module": "B6",
                    "scenario": null
                },
                {
                    "value": "0,00E+00",
                    "module": "C1",
                    "scenario": null
                },
                {
                    "value": "0,00E+00",
                    "module": "C2",
                    "scenario": null
                },
                {
                    "value": "0,00E+00",
                    "module": "C3",
                    "scenario": null
                },
                {
                    "value": "2,32E-03",
                    "module": "C4",
                    "scenario": null
                },
                {
                    "value": "1,48E-02",
                    "module": "D",
                    "scenario": null
                }
            ]
        },
        {
            "parameter": "RSF",
            "values": [
                {
                    "value": "2,27E-01",
                    "module": "A1",
                    "scenario": null
                },
                {
                    "value": "6,33E-04",
                    "module": "A2",
                    "scenario": null
                },
                {
                    "value": "3,89E-04",
                    "module": "A3",
                    "scenario": null
                },
                {
                    "value": "6,09E-03",
                    "module": "A4",
                    "scenario": null
                },
                {
                    "value": "5,19E-05",
                    "module": "A5",
                    "scenario": null
                },
                {
                    "value": "2,78E+00",
                    "module": "B6",
                    "scenario": null
                },
                {
                    "value": "0,00E+00",
                    "module": "C1",
                    "scenario": null
                },
                {
                    "value": "4,42E-04",
                    "module": "C2",
                    "scenario": null
                },
                {
                    "value": "1,28E-03",
                    "module": "C3",
                    "scenario": null
                },
                {
                    "value": "4,45E-04",
                    "module": "C4",
                    "scenario": null
                },
                {
                    "value": "3,07E-02",
                    "module": "D",
                    "scenario": null
                }
            ]
        },
        {
            "parameter": "NRSF",
            "values": [
                {
                    "value": "2,64E-02",
                    "module": "A1",
                    "scenario": null
                },
                {
                    "value": "5,38E-03",
                    "module": "A2",
                    "scenario": null
                },
                {
                    "value": "4,25E-03",
                    "module": "A3",
                    "scenario": null
                },
                {
                    "value": "3,32E-02",
                    "module": "A4",
                    "scenario": null
                },
                {
                    "value": "2,14E-04",
                    "module": "A5",
                    "scenario": null
                },
                {
                    "value": "6,94E+00",
                    "module": "B6",
                    "scenario": null
                },
                {
                    "value": "0,00E+00",
                    "module": "C1",
                    "scenario": null
                },
                {
                    "value": "3,75E-03",
                    "module": "C2",
                    "scenario": null
                },
                {
                    "value": "-3,77E-05",
                    "module": "C3",
                    "scenario": null
                },
                {
                    "value": "7,41E-03",
                    "module": "C4",
                    "scenario": null
                },
                {
                    "value": "6,27E-01",
                    "module": "D",
                    "scenario": null
                }
            ]
        },
        {
            "parameter": "FW",
            "values": [
                {
                    "value": "1,84E-01",
                    "module": "A1",
                    "scenario": null
                },
                {
                    "value": "3,20E-04",
                    "module": "A2",
                    "scenario": null
                },
                {
                    "value": "5,39E-03",
                    "module": "A3",
                    "scenario": null
                },
                {
                    "value": "1,45E-03",
                    "module": "A4",
                    "scenario": null
                },
                {
                    "value": "4,48E-05",
                    "module": "A5",
                    "scenario": null
                },
                {
                    "value": "2,65E+01",
                    "module": "B6",
                    "scenario": null
                },
                {
                    "value": "0,00E+00",
                    "module": "C1",
                    "scenario": null
                },
                {
                    "value": "2,23E-04",
                    "module": "C2",
                    "scenario": null
                },
                {
                    "value": "1,23E-03",
                    "module": "C3",
                    "scenario": null
                },
                {
                    "value": "2,93E-04",
                    "module": "C4",
                    "scenario": null
                },
                {
                    "value": "-3,09E-02",
                    "module": "D",
                    "scenario": null
                }
            ]
        }
    ],
    "end_of_life_waste": [
        {
            "parameter": "HWD",
            "values": [
                {
                    "value": "1,11E-01",
                    "module": "A1",
                    "scenario": null
                },
                {
                    "value": "2,59E-04",
                    "module": "A2",
                    "scenario": null
                },
                {
                    "value": "7,21E-04",
                    "module": "A3",
                    "scenario": null
                },
                {
                    "value": "8,42E-04",
                    "module": "A4",
                    "scenario": null
                },
                {
                    "value": "0,00E+00",
                    "module": "A5",
                    "scenario": null
                },
                {
                    "value": "1,76E-01",
                    "module": "B6",
                    "scenario": null
                },
                {
                    "value": "0,00E+00",
                    "module": "C1",
                    "scenario": null
                },
                {
                    "value": "1,80E-04",
                    "module": "C2",
                    "scenario": null
                },
                {
                    "value": "1,86E-05",
                    "module": "C3",
                    "scenario": null
                },
                {
                    "value": "5,10E-02",
                    "module": "C4",
                    "scenario": null
                },
                {
                    "value": "-5,01E-03",
                    "module": "D",
                    "scenario": null
                }
            ]
        },
        {
            "parameter": "NHWD",
            "values": [
                {
                    "value": "3,24E+00",
                    "module": "A1",
                    "scenario": null
                },
                {
                    "value": "1,37E-01",
                    "module": "A2",
                    "scenario": null
                },
                {
                    "value": "9,00E-02",
                    "module": "A3",
                    "scenario": null
                },
                {
                    "value": "5,26E-01",
                    "module": "A4",
                    "scenario": null
                },
                {
                    "value": "4,20E-01",
                    "module": "A5",
                    "scenario": null
                },
                {
                    "value": "2,11E+01",
                    "module": "B6",
                    "scenario": null
                },
                {
                    "value": "0,00E+00",
                    "module": "C1",
                    "scenario": null
                },
                {
                    "value": "9,58E-02",
                    "module": "C2",
                    "scenario": null
                },
                {
                    "value": "2,51E-02",
                    "module": "C3",
                    "scenario": null
                },
                {
                    "value": "7,04E-01",
                    "module": "C4",
                    "scenario": null
                },
                {
                    "value": "-6,60E-01",
                    "module": "D",
                    "scenario": null
                }
            ]
        },
        {
            "parameter": "RWD",
            "values": [
                {
                    "value": "4,89E-04",
                    "module": "A1",
                    "scenario": null
                },
                {
                    "value": "1,88E-05",
                    "module": "A2",
                    "scenario": null
                },
                {
                    "value": "1,68E-05",
                    "module": "A3",
                    "scenario": null
                },
                {
                    "value": "1,14E-04",
                    "module": "A4",
                    "scenario": null
                },
                {
                    "value": "0,00E+00",
                    "module": "A5",
                    "scenario": null
                },
                {
                    "value": "2,45E-03",
                    "module": "B6",
                    "scenario": null
                },
                {
                    "value": "0,00E+00",
                    "module": "C1",
                    "scenario": null
                },
                {
                    "value": "1,31E-05",
                    "module": "C2",
                    "scenario": null
                },
                {
                    "value": "9,23E-07",
                    "module": "C3",
                    "scenario": null
                },
                {
                    "value": "1,31E-06",
                    "module": "C4",
                    "scenario": null
                },
                {
                    "value": "-5,68E-05",
                    "module": "D",
                    "scenario": null
                }
            ]
        }
    ],
    "end_of_life_flow": [
        {
            "parameter": "CRU",
            "values": [
                {
                    "value": "0,00E+00",
                    "module": "A1",
                    "scenario": null
                },
                {
                    "value": "0,00E+00",
                    "module": "A2",
                    "scenario": null
                },
                {
                    "value": "0,00E+00",
                    "module": "A3",
                    "scenario": null
                },
                {
                    "value": "0,00E+00",
                    "module": "A4",
                    "scenario": null
                },
                {
                    "value": "0,00E+00",
                    "module": "A5",
                    "scenario": null
                },
                {
                    "value": "0,00E+00",
                    "module": "B6",
                    "scenario": null
                },
                {
                    "value": "0,00E+00",
                    "module": "C1",
                    "scenario": null
                },
                {
                    "value": "0,00E+00",
                    "module": "C2",
                    "scenario": null
                },
                {
                    "value": "0,00E+00",
                    "module": "C3",
                    "scenario": null
                },
                {
                    "value": "0,00E+00",
                    "module": "C4",
                    "scenario": null
                },
                {
                    "value": "0,00E+00",
                    "module": "D",
                    "scenario": null
                }
            ]
        },
        {
            "parameter": "MFR",
            "values": [
                {
                    "value": "0,00E+00",
                    "module": "A1",
                    "scenario": null
                },
                {
                    "value": "0,00E+00",
                    "module": "A2",
                    "scenario": null
                },
                {
                    "value": "4,44E-02",
                    "module": "A3",
                    "scenario": null
                },
                {
                    "value": "0,00E+00",
                    "module": "A4",
                    "scenario": null
                },
                {
                    "value": "3,91E-01",
                    "module": "A5",
                    "scenario": null
                },
                {
                    "value": "0,00E+00",
                    "module": "B6",
                    "scenario": null
                },
                {
                    "value": "0,00E+00",
                    "module": "C1",
                    "scenario": null
                },
                {
                    "value": "0,00E+00",
                    "module": "C2",
                    "scenario": null
                },
                {
                    "value": "1,06E+00",
                    "module": "C3",
                    "scenario": null
                },
                {
                    "value": "3,82E-05",
                    "module": "C4",
                    "scenario": null
                },
                {
                    "value": "-5,80E-04",
                    "module": "D",
                    "scenario": null
                }
            ]
        },
        {
            "parameter": "MER",
            "values": [
                {
                    "value": "0,00E+00",
                    "module": "A1",
                    "scenario": null
                },
                {
                    "value": "0,00E+00",
                    "module": "A2",
                    "scenario": null
                },
                {
                    "value": "4,19E-03",
                    "module": "A3",
                    "scenario": null
                },
                {
                    "value": "0,00E+00",
                    "module": "A4",
                    "scenario": null
                },
                {
                    "value": "2,94E-02",
                    "module": "A5",
                    "scenario": null
                },
                {
                    "value": "0,00E+00",
                    "module": "B6",
                    "scenario": null
                },
                {
                    "value": "0,00E+00",
                    "module": "C1",
                    "scenario": null
                },
                {
                    "value": "0,00E+00",
                    "module": "C2",
                    "scenario": null
                },
                {
                    "value": "3,94E-01",
                    "module": "C3",
                    "scenario": null
                },
                {
                    "value": "3,92E-05",
                    "module": "C4",
                    "scenario": null
                },
                {
                    "value": "-7,63E-05",
                    "module": "D",
                    "scenario": null
                }
            ]
        },
        {
            "parameter": "EEE",
            "values": [
                {
                    "value": "0,00E+00",
                    "module": "A1",
                    "scenario": null
                },
                {
                    "value": "0,00E+00",
                    "module": "A2",
                    "scenario": null
                },
                {
                    "value": "6,44E-03",
                    "module": "A3",
                    "scenario": null
                },
                {
                    "value": "0,00E+00",
                    "module": "A4",
                    "scenario": null
                },
                {
                    "value": "2,40E-02",
                    "module": "A5",
                    "scenario": null
                },
                {
                    "value": "0,00E+00",
                    "module": "B6",
                    "scenario": null
                },
                {
                    "value": "0,00E+00",
                    "module": "C1",
                    "scenario": null
                },
                {
                    "value": "0,00E+00",
                    "module": "C2",
                    "scenario": null
                },
                {
                    "value": "6,22E-01",
                    "module": "C3",
                    "scenario": null
                },
                {
                    "value": "3,96E-04",
                    "module": "C4",
                    "scenario": null
                },
                {
                    "value": "-1,87E-04",
                    "module": "D",
                    "scenario": null
                }
            ]
        },
        {
            "parameter": "EET",
            "values": [
                {
                    "value": "0,00E+00",
                    "module": "A1",
                    "scenario": null
                },
                {
                    "value": "0,00E+00",
                    "module": "A2",
                    "scenario": null
                },
                {
                    "value": "9,74E-02",
                    "module": "A3",
                    "scenario": null
                },
                {
                    "value": "0,00E+00",
                    "module": "A4",
                    "scenario": null
                },
                {
                    "value": "3,63E-01",
                    "module": "A5",
                    "scenario": null
                },
                {
                    "value": "0,00E+00",
                    "module": "B6",
                    "scenario": null
                },
                {
                    "value": "0,00E+00",
                    "module": "C1",
                    "scenario": null
                },
                {
                    "value": "0,00E+00",
                    "module": "C2",
                    "scenario": null
                },
                {
                    "value": "9,41E+00",
                    "module": "C3",
                    "scenario": null
                },
                {
                    "value": "5,99E-03",
                    "module": "C4",
                    "scenario": null
                },
                {
                    "value": "-2,83E-03",
                    "module": "D",
                    "scenario": null
                }
            ]
        }
    ]
}