{"product_name":"C95-SC675 LED 7500 (6500) DALI E3/DALI OP","epd_id":"NEPD-5648-4973-EN","declared_unit":{"unit":"stk","amount":1},"compliance":["EN 15804+A2","ISO 14025","ISO 21930"],"producer_name":"Glamox AS","environmental_impact":[{"parameter":"GWP-total","unit":"kg CO2-eq","values":[{"value":"1,11E+02","module":"A1","scenario":null},{"value":"1,44E+00","module":"A2","scenario":null},{"value":"8,56E-01","module":"A3","scenario":null},{"value":"1,86E+00","module":"A4","scenario":null},{"value":"9,60E-01","module":"A5","scenario":null},{"value":"2,93E+02","module":"B6","scenario":null},{"value":"0,00E+00","module":"C1","scenario":null},{"value":"5,06E-01","module":"C2","scenario":null},{"value":"3,28E+00","module":"C3","scenario":null},{"value":"2,75E-01","module":"C4","scenario":null},{"value":"-1,09E+01","module":"D","scenario":null},{"value":"1,14E+02","module":"A1A3","scenario":null}]},{"parameter":"GWP-fossil","unit":"kg CO2-eq","values":[{"value":"1,11E+02","module":"A1","scenario":null},{"value":"1,44E+00","module":"A2","scenario":null},{"value":"8,28E-01","module":"A3","scenario":null},{"value":"1,86E+00","module":"A4","scenario":null},{"value":"1,22E-02","module":"A5","scenario":null},{"value":"2,73E+02","module":"B6","scenario":null},{"value":"0,00E+00","module":"C1","scenario":null},{"value":"5,05E-01","module":"C2","scenario":null},{"value":"3,28E+00","module":"C3","scenario":null},{"value":"2,74E-01","module":"C4","scenario":null},{"value":"-1,07E+01","module":"D","scenario":null},{"value":"1,13E+02","module":"A1A3","scenario":null}]},{"parameter":"GWP-biogenic","unit":"kg CO2-eq","values":[{"value":"-1,04E-01","module":"A1","scenario":null},{"value":"4,90E-04","module":"A2","scenario":null},{"value":"2,63E-02","module":"A3","scenario":null},{"value":"7,10E-04","module":"A4","scenario":null},{"value":"9,47E-01","module":"A5","scenario":null},{"value":"4,99E+00","module":"B6","scenario":null},{"value":"0,00E+00","module":"C1","scenario":null},{"value":"2,06E-04","module":"C2","scenario":null},{"value":"6,22E-04","module":"C3","scenario":null},{"value":"1,13E-04","module":"C4","scenario":null},{"value":"-3,20E-02","module":"D","scenario":null},{"value":"-7,70E-02","module":"A1A3","scenario":null}]},{"parameter":"GWP-luluc","unit":"kg CO2-eq","values":[{"value":"2,03E-01","module":"A1","scenario":null},{"value":"7,34E-04","module":"A2","scenario":null},{"value":"2,30E-03","module":"A3","scenario":null},{"value":"7,36E-04","module":"A4","scenario":null},{"value":"3,22E-06","module":"A5","scenario":null},{"value":"1,49E+01","module":"B6","scenario":null},{"value":"0,00E+00","module":"C1","scenario":null},{"value":"1,77E-04","module":"C2","scenario":null},{"value":"3,50E-04","module":"C3","scenario":null},{"value":"1,00E-03","module":"C4","scenario":null},{"value":"-1,12E-01","module":"D","scenario":null},{"value":"2,06E-01","module":"A1A3","scenario":null}]},{"parameter":"ODP","unit":"kg CFC11-eq","values":[{"value":"1,85E-05","module":"A1","scenario":null},{"value":"3,15E-07","module":"A2","scenario":null},{"value":"1,28E-07","module":"A3","scenario":null},{"value":"4,15E-07","module":"A4","scenario":null},{"value":"2,09E-09","module":"A5","scenario":null},{"value":"2,95E-05","module":"B6","scenario":null},{"value":"0,00E+00","module":"C1","scenario":null},{"value":"1,15E-07","module":"C2","scenario":null},{"value":"2,75E-08","module":"C3","scenario":null},{"value":"1,52E-08","module":"C4","scenario":null},{"value":"-1,25E-02","module":"D","scenario":null},{"value":"1,90E-05","module":"A1A3","scenario":null}]},{"parameter":"AP","unit":"mol H+-eq","values":[{"value":"1,32E+00","module":"A1","scenario":null},{"value":"2,59E-02","module":"A2","scenario":null},{"value":"7,07E-03","module":"A3","scenario":null},{"value":"1,67E-02","module":"A4","scenario":null},{"value":"4,66E-05","module":"A5","scenario":null},{"value":"1,26E+00","module":"B6","scenario":null},{"value":"0,00E+00","module":"C1","scenario":null},{"value":"2,07E-03","module":"C2","scenario":null},{"value":"1,25E-03","module":"C3","scenario":null},{"value":"7,82E-04","module":"C4","scenario":null},{"value":"-1,68E-01","module":"D","scenario":null},{"value":"1,35E+00","module":"A1A3","scenario":null}]},{"parameter":"POCP","unit":"kg NMVOC-eq","values":[{"value":"4,57E-01","module":"A1","scenario":null},{"value":"1,92E-02","module":"A2","scenario":null},{"value":"5,98E-03","module":"A3","scenario":null},{"value":"1,38E-02","module":"A4","scenario":null},{"value":"4,85E-05","module":"A5","scenario":null},{"value":"6,25E-01","module":"B6","scenario":null},{"value":"0,00E+00","module":"C1","scenario":null},{"value":"2,07E-03","module":"C2","scenario":null},{"value":"1,09E-03","module":"C3","scenario":null},{"value":"8,75E-04","module":"C4","scenario":null},{"value":"-5,81E-02","module":"D","scenario":null},{"value":"4,82E-01","module":"A1A3","scenario":null}]},{"parameter":"ADPE","unit":"kg Sb-eq","values":[{"value":"1,92E-02","module":"A1","scenario":null},{"value":"2,50E-05","module":"A2","scenario":null},{"value":"6,35E-06","module":"A3","scenario":null},{"value":"4,39E-05","module":"A4","scenario":null},{"value":"2,36E-07","module":"A5","scenario":null},{"value":"4,24E-03","module":"B6","scenario":null},{"value":"0,00E+00","module":"C1","scenario":null},{"value":"1,37E-05","module":"C2","scenario":null},{"value":"1,59E-06","module":"C3","scenario":null},{"value":"9,00E-07","module":"C4","scenario":null},{"value":"-2,64E-03","module":"D","scenario":null},{"value":"1,93E-02","module":"A1A3","scenario":null}]},{"parameter":"ADPF","unit":"MJ","values":[{"value":"1,33E+03","module":"A1","scenario":null},{"value":"2,01E+01","module":"A2","scenario":null},{"value":"1,02E+01","module":"A3","scenario":null},{"value":"2,73E+01","module":"A4","scenario":null},{"value":"1,39E-01","module":"A5","scenario":null},{"value":"7,37E+03","module":"B6","scenario":null},{"value":"0,00E+00","module":"C1","scenario":null},{"value":"7,62E+00","module":"C2","scenario":null},{"value":"2,11E+00","module":"C3","scenario":null},{"value":"1,99E+00","module":"C4","scenario":null},{"value":"-1,22E+02","module":"D","scenario":null},{"value":"1,36E+03","module":"A1A3","scenario":null}]},{"parameter":"WDP","unit":"m3 world-eq. Deprived","values":[{"value":"4,45E+03","module":"A1","scenario":null},{"value":"1,20E+01","module":"A2","scenario":null},{"value":"2,48E+03","module":"A3","scenario":null},{"value":"2,30E+01","module":"A4","scenario":null},{"value":"2,06E-01","module":"A5","scenario":null},{"value":"5,70E+05","module":"B6","scenario":null},{"value":"0,00E+00","module":"C1","scenario":null},{"value":"7,27E+00","module":"C2","scenario":null},{"value":"1,54E+01","module":"C3","scenario":null},{"value":"1,56E+01","module":"C4","scenario":null},{"value":"-3,00E+03","module":"D","scenario":null},{"value":"6,95E+03","module":"A1A3","scenario":null}]},{"parameter":"EP-freshwater","unit":"kg P-eq","values":[{"value":"9,45E-03","module":"A1","scenario":null},{"value":"8,68E-06","module":"A2","scenario":null},{"value":"2,27E-05","module":"A3","scenario":null},{"value":"1,33E-05","module":"A4","scenario":null},{"value":"8,05E-08","module":"A5","scenario":null},{"value":"1,80E-02","module":"B6","scenario":null},{"value":"0,00E+00","module":"C1","scenario":null},{"value":"3,97E-06","module":"C2","scenario":null},{"value":"7,61E-06","module":"C3","scenario":null},{"value":"5,55E-06","module":"C4","scenario":null},{"value":"-1,07E-03","module":"D","scenario":null},{"value":"9,48E-03","module":"A1A3","scenario":null}]},{"parameter":"EP-marine","unit":"kg N-eq","values":[{"value":"1,17E-01","module":"A1","scenario":null},{"value":"6,51E-03","module":"A2","scenario":null},{"value":"2,04E-03","module":"A3","scenario":null},{"value":"4,46E-03","module":"A4","scenario":null},{"value":"1,77E-05","module":"A5","scenario":null},{"value":"1,99E-01","module":"B6","scenario":null},{"value":"0,00E+00","module":"C1","scenario":null},{"value":"6,13E-04","module":"C2","scenario":null},{"value":"4,01E-04","module":"C3","scenario":null},{"value":"3,38E-04","module":"C4","scenario":null},{"value":"-1,43E-02","module":"D","scenario":null},{"value":"1,25E-01","module":"A1A3","scenario":null}]},{"parameter":"EP-terrestrial","unit":"mol N-eq.","values":[{"value":"1,57E+00","module":"A1","scenario":null},{"value":"7,24E-02","module":"A2","scenario":null},{"value":"3,26E-02","module":"A3","scenario":null},{"value":"4,94E-02","module":"A4","scenario":null},{"value":"1,67E-04","module":"A5","scenario":null},{"value":"2,67E+00","module":"B6","scenario":null},{"value":"0,00E+00","module":"C1","scenario":null},{"value":"6,78E-03","module":"C2","scenario":null},{"value":"4,27E-03","module":"C3","scenario":null},{"value":"2,15E-03","module":"C4","scenario":null},{"value":"-1,71E-01","module":"D","scenario":null},{"value":"1,67E+00","module":"A1A3","scenario":null}]},{"parameter":"GWP-IOBC","unit":"kg CO2-eq","values":[{"value":"1,12E+02","module":"A1","scenario":null},{"value":"1,44E+00","module":"A2","scenario":null},{"value":"8,41E-01","module":"A3","scenario":null},{"value":"1,86E+00","module":"A4","scenario":null},{"value":"1,22E-02","module":"A5","scenario":null},{"value":"3,97E+02","module":"B6","scenario":null},{"value":"0,00E+00","module":"C1","scenario":null},{"value":"5,06E-01","module":"C2","scenario":null},{"value":"3,28E+00","module":"C3","scenario":null},{"value":"2,81E-01","module":"C4","scenario":null},{"value":"-1,23E+01","module":"D","scenario":null},{"value":"1,14E+02","module":"A1A3","scenario":null}]}],"additional_environmental_impact":[{"parameter":"PM","unit":"Disease incidence","values":[{"value":"7,71E-06","module":"A1","scenario":null},{"value":"5,49E-08","module":"A2","scenario":null},{"value":"9,13E-08","module":"A3","scenario":null},{"value":"1,20E-07","module":"A4","scenario":null},{"value":"6,99E-10","module":"A5","scenario":null},{"value":"6,67E-06","module":"B6","scenario":null},{"value":"0,00E+00","module":"C1","scenario":null},{"value":"3,64E-08","module":"C2","scenario":null},{"value":"8,76E-09","module":"C3","scenario":null},{"value":"1,42E-08","module":"C4","scenario":null},{"value":"-9,71E-07","module":"D","scenario":null},{"value":"7,86E-06","module":"A1A3","scenario":null}]},{"parameter":"ETP-fw","unit":"CTUe","values":[{"value":"5,63E+03","module":"A1","scenario":null},{"value":"1,34E+01","module":"A2","scenario":null},{"value":"6,10E+01","module":"A3","scenario":null},{"value":"1,94E+01","module":"A4","scenario":null},{"value":"1,81E-01","module":"A5","scenario":null},{"value":"9,23E+03","module":"B6","scenario":null},{"value":"0,00E+00","module":"C1","scenario":null},{"value":"5,61E+00","module":"C2","scenario":null},{"value":"9,32E+00","module":"C3","scenario":null},{"value":"8,50E+02","module":"C4","scenario":null},{"value":"-1,10E+03","module":"D","scenario":null},{"value":"5,70E+03","module":"A1A3","scenario":null}]},{"parameter":"HTP-c","unit":"CTUh","values":[{"value":"2,11E-07","module":"A1","scenario":null},{"value":"0,00E+00","module":"A2","scenario":null},{"value":"9,25E-10","module":"A3","scenario":null},{"value":"0,00E+00","module":"A4","scenario":null},{"value":"5,00E-12","module":"A5","scenario":null},{"value":"2,15E-07","module":"B6","scenario":null},{"value":"0,00E+00","module":"C1","scenario":null},{"value":"0,00E+00","module":"C2","scenario":null},{"value":"2,07E-09","module":"C3","scenario":null},{"value":"5,52E-10","module":"C4","scenario":null},{"value":"-3,47E-08","module":"D","scenario":null},{"value":"2,12E-07","module":"A1A3","scenario":null}]},{"parameter":"HTP-nc","unit":"CTUh","values":[{"value":"4,11E-06","module":"A1","scenario":null},{"value":"9,50E-09","module":"A2","scenario":null},{"value":"2,25E-08","module":"A3","scenario":null},{"value":"2,14E-08","module":"A4","scenario":null},{"value":"2,24E-10","module":"A5","scenario":null},{"value":"5,66E-06","module":"B6","scenario":null},{"value":"0,00E+00","module":"C1","scenario":null},{"value":"6,07E-09","module":"C2","scenario":null},{"value":"1,13E-07","module":"C3","scenario":null},{"value":"4,56E-09","module":"C4","scenario":null},{"value":"-1,31E-07","module":"D","scenario":null},{"value":"4,14E-06","module":"A1A3","scenario":null}]},{"parameter":"SQP","unit":"-","values":[{"value":"3,54E+02","module":"A1","scenario":null},{"value":"8,82E+00","module":"A2","scenario":null},{"value":"2,39E+02","module":"A3","scenario":null},{"value":"1,65E+01","module":"A4","scenario":null},{"value":"1,07E-01","module":"A5","scenario":null},{"value":"5,55E+03","module":"B6","scenario":null},{"value":"0,00E+00","module":"C1","scenario":null},{"value":"5,25E+00","module":"C2","scenario":null},{"value":"5,56E-01","module":"C3","scenario":null},{"value":"5,04E+00","module":"C4","scenario":null},{"value":"-3,61E+01","module":"D","scenario":null},{"value":"6,02E+02","module":"A1A3","scenario":null}]},{"parameter":"IRP","unit":"kBq U235-eq","values":[{"value":"3,25E+00","module":"A1","scenario":null},{"value":"8,71E-02","module":"A2","scenario":null},{"value":"1,55E-02","module":"A3","scenario":null},{"value":"1,19E-01","module":"A4","scenario":null},{"value":"5,98E-04","module":"A5","scenario":null},{"value":"1,68E+02","module":"B6","scenario":null},{"value":"0,00E+00","module":"C1","scenario":null},{"value":"3,33E-02","module":"C2","scenario":null},{"value":"9,54E-03","module":"C3","scenario":null},{"value":"6,33E-03","module":"C4","scenario":null},{"value":"-3,85E-01","module":"D","scenario":null},{"value":"3,35E+00","module":"A1A3","scenario":null}]}],"resource_use":[{"parameter":"PERE","unit":"MJ","values":[{"value":"1,20E+02","module":"A1","scenario":null},{"value":"2,14E-01","module":"A2","scenario":null},{"value":"5,98E+01","module":"A3","scenario":null},{"value":"3,54E-01","module":"A4","scenario":null},{"value":"2,41E-03","module":"A5","scenario":null},{"value":"7,25E+03","module":"B6","scenario":null},{"value":"0,00E+00","module":"C1","scenario":null},{"value":"1,08E-01","module":"C2","scenario":null},{"value":"2,98E-01","module":"C3","scenario":null},{"value":"5,14E-01","module":"C4","scenario":null},{"value":"-4,46E+01","module":"D","scenario":null},{"value":"1,80E+02","module":"A1A3","scenario":null}]},{"parameter":"PERM","unit":"","values":[{"value":"4,90E+00","module":"A1","scenario":null},{"value":"0,00E+00","module":"A2","scenario":null},{"value":"0,00E+00","module":"A3","scenario":null},{"value":"0,00E+00","module":"A4","scenario":null},{"value":"-6,28E+00","module":"A5","scenario":null},{"value":"0,00E+00","module":"B6","scenario":null},{"value":"0,00E+00","module":"C1","scenario":null},{"value":"0,00E+00","module":"C2","scenario":null},{"value":"0,00E+00","module":"C3","scenario":null},{"value":"0,00E+00","module":"C4","scenario":null},{"value":"0,00E+00","module":"D","scenario":null},{"value":"4,90E+00","module":"A1A3","scenario":null}]},{"parameter":"PERT","unit":"MJ","values":[{"value":"1,25E+02","module":"A1","scenario":null},{"value":"2,14E-01","module":"A2","scenario":null},{"value":"5,98E+01","module":"A3","scenario":null},{"value":"3,54E-01","module":"A4","scenario":null},{"value":"-6,28E+00","module":"A5","scenario":null},{"value":"7,25E+03","module":"B6","scenario":null},{"value":"0,00E+00","module":"C1","scenario":null},{"value":"1,08E-01","module":"C2","scenario":null},{"value":"2,98E-01","module":"C3","scenario":null},{"value":"5,14E-01","module":"C4","scenario":null},{"value":"-4,46E+01","module":"D","scenario":null},{"value":"1,85E+02","module":"A1A3","scenario":null}]},{"parameter":"PENRE","unit":"MJ","values":[{"value":"1,25E+03","module":"A1","scenario":null},{"value":"2,01E+01","module":"A2","scenario":null},{"value":"1,02E+01","module":"A3","scenario":null},{"value":"2,73E+01","module":"A4","scenario":null},{"value":"1,39E-01","module":"A5","scenario":null},{"value":"7,49E+03","module":"B6","scenario":null},{"value":"0,00E+00","module":"C1","scenario":null},{"value":"7,62E+00","module":"C2","scenario":null},{"value":"2,11E+00","module":"C3","scenario":null},{"value":"1,99E+00","module":"C4","scenario":null},{"value":"-1,22E+02","module":"D","scenario":null},{"value":"1,29E+03","module":"A1A3","scenario":null}]},{"parameter":"PENRM","unit":"MJ","values":[{"value":"7,98E+01","module":"A1","scenario":null},{"value":"0,00E+00","module":"A2","scenario":null},{"value":"0,00E+00","module":"A3","scenario":null},{"value":"0,00E+00","module":"A4","scenario":null},{"value":"-1,70E+00","module":"A5","scenario":null},{"value":"0,00E+00","module":"B6","scenario":null},{"value":"0,00E+00","module":"C1","scenario":null},{"value":"0,00E+00","module":"C2","scenario":null},{"value":"-8,05E+01","module":"C3","scenario":null},{"value":"0,00E+00","module":"C4","scenario":null},{"value":"-2,88E-02","module":"D","scenario":null},{"value":"7,98E+01","module":"A1A3","scenario":null}]},{"parameter":"PENRT","unit":"MJ","values":[{"value":"1,33E+03","module":"A1","scenario":null},{"value":"2,01E+01","module":"A2","scenario":null},{"value":"1,02E+01","module":"A3","scenario":null},{"value":"2,73E+01","module":"A4","scenario":null},{"value":"-1,56E+00","module":"A5","scenario":null},{"value":"7,49E+03","module":"B6","scenario":null},{"value":"0,00E+00","module":"C1","scenario":null},{"value":"7,62E+00","module":"C2","scenario":null},{"value":"-7,84E+01","module":"C3","scenario":null},{"value":"1,99E+00","module":"C4","scenario":null},{"value":"-1,22E+02","module":"D","scenario":null},{"value":"1,36E+03","module":"A1A3","scenario":null}]},{"parameter":"SM","unit":"kg","values":[{"value":"2,27E+00","module":"A1","scenario":null},{"value":"0,00E+00","module":"A2","scenario":null},{"value":"1,13E-05","module":"A3","scenario":null},{"value":"0,00E+00","module":"A4","scenario":null},{"value":"0,00E+00","module":"A5","scenario":null},{"value":"0,00E+00","module":"B6","scenario":null},{"value":"0,00E+00","module":"C1","scenario":null},{"value":"0,00E+00","module":"C2","scenario":null},{"value":"0,00E+00","module":"C3","scenario":null},{"value":"1,84E-02","module":"C4","scenario":null},{"value":"5,25E-03","module":"D","scenario":null},{"value":"2,27E+00","module":"A1A3","scenario":null}]},{"parameter":"RSF","unit":"MJ","values":[{"value":"1,59E+00","module":"A1","scenario":null},{"value":"6,94E-03","module":"A2","scenario":null},{"value":"1,49E-01","module":"A3","scenario":null},{"value":"1,24E-02","module":"A4","scenario":null},{"value":"7,75E-05","module":"A5","scenario":null},{"value":"7,32E+01","module":"B6","scenario":null},{"value":"0,00E+00","module":"C1","scenario":null},{"value":"3,85E-03","module":"C2","scenario":null},{"value":"5,44E-03","module":"C3","scenario":null},{"value":"2,56E-03","module":"C4","scenario":null},{"value":"1,11E-01","module":"D","scenario":null},{"value":"1,74E+00","module":"A1A3","scenario":null}]},{"parameter":"NRSF","unit":"MJ","values":[{"value":"-4,02E+00","module":"A1","scenario":null},{"value":"3,80E-02","module":"A2","scenario":null},{"value":"2,42E-02","module":"A3","scenario":null},{"value":"4,19E-02","module":"A4","scenario":null},{"value":"3,06E-04","module":"A5","scenario":null},{"value":"0,00E+00","module":"B6","scenario":null},{"value":"0,00E+00","module":"C1","scenario":null},{"value":"1,37E-02","module":"C2","scenario":null},{"value":"-1,11E-04","module":"C3","scenario":null},{"value":"1,01E-01","module":"C4","scenario":null},{"value":"2,73E+00","module":"D","scenario":null},{"value":"-3,95E+00","module":"A1A3","scenario":null}]},{"parameter":"FW","unit":"m3","values":[{"value":"9,16E-01","module":"A1","scenario":null},{"value":"1,62E-03","module":"A2","scenario":null},{"value":"1,47E-03","module":"A3","scenario":null},{"value":"2,64E-03","module":"A4","scenario":null},{"value":"6,64E-05","module":"A5","scenario":null},{"value":"3,30E+01","module":"B6","scenario":null},{"value":"0,00E+00","module":"C1","scenario":null},{"value":"8,03E-04","module":"C2","scenario":null},{"value":"3,97E-03","module":"C3","scenario":null},{"value":"1,64E-03","module":"C4","scenario":null},{"value":"-1,78E-01","module":"D","scenario":null},{"value":"9,19E-01","module":"A1A3","scenario":null}]}],"end_of_life_waste":[{"parameter":"HWD","unit":"kg","values":[{"value":"5,80E-01","module":"A1","scenario":null},{"value":"9,64E-04","module":"A2","scenario":null},{"value":"4,43E-02","module":"A3","scenario":null},{"value":"1,35E-03","module":"A4","scenario":null},{"value":"0,00E+00","module":"A5","scenario":null},{"value":"6,91E-01","module":"B6","scenario":null},{"value":"0,00E+00","module":"C1","scenario":null},{"value":"3,89E-04","module":"C2","scenario":null},{"value":"5,30E-05","module":"C3","scenario":null},{"value":"5,89E-01","module":"C4","scenario":null},{"value":"-1,59E-03","module":"D","scenario":null},{"value":"6,26E-01","module":"A1A3","scenario":null}]},{"parameter":"NHWD","unit":"kg","values":[{"value":"1,91E+01","module":"A1","scenario":null},{"value":"5,49E-01","module":"A2","scenario":null},{"value":"5,15E-01","module":"A3","scenario":null},{"value":"1,12E+00","module":"A4","scenario":null},{"value":"5,97E-01","module":"A5","scenario":null},{"value":"4,58E+01","module":"B6","scenario":null},{"value":"0,00E+00","module":"C1","scenario":null},{"value":"3,64E-01","module":"C2","scenario":null},{"value":"1,31E-01","module":"C3","scenario":null},{"value":"2,60E+00","module":"C4","scenario":null},{"value":"-3,32E+00","module":"D","scenario":null},{"value":"2,02E+01","module":"A1A3","scenario":null}]},{"parameter":"RWD","unit":"kg","values":[{"value":"2,84E-03","module":"A1","scenario":null},{"value":"1,38E-04","module":"A2","scenario":null},{"value":"2,23E-05","module":"A3","scenario":null},{"value":"1,87E-04","module":"A4","scenario":null},{"value":"0,00E+00","module":"A5","scenario":null},{"value":"7,72E-02","module":"B6","scenario":null},{"value":"0,00E+00","module":"C1","scenario":null},{"value":"5,20E-05","module":"C2","scenario":null},{"value":"2,69E-06","module":"C3","scenario":null},{"value":"5,01E-06","module":"C4","scenario":null},{"value":"-3,56E-04","module":"D","scenario":null},{"value":"3,00E-03","module":"A1A3","scenario":null}]}],"end_of_life_flow":[{"parameter":"CRU","unit":"kg","values":[{"value":"0,00E+00","module":"A1","scenario":null},{"value":"0,00E+00","module":"A2","scenario":null},{"value":"0,00E+00","module":"A3","scenario":null},{"value":"0,00E+00","module":"A4","scenario":null},{"value":"0,00E+00","module":"A5","scenario":null},{"value":"0,00E+00","module":"B6","scenario":null},{"value":"0,00E+00","module":"C1","scenario":null},{"value":"0,00E+00","module":"C2","scenario":null},{"value":"0,00E+00","module":"C3","scenario":null},{"value":"0,00E+00","module":"C4","scenario":null},{"value":"0,00E+00","module":"D","scenario":null},{"value":"0,00E+00","module":"A1A3","scenario":null}]},{"parameter":"MFR","unit":"kg","values":[{"value":"0,00E+00","module":"A1","scenario":null},{"value":"0,00E+00","module":"A2","scenario":null},{"value":"8,06E-01","module":"A3","scenario":null},{"value":"0,00E+00","module":"A4","scenario":null},{"value":"5,38E-01","module":"A5","scenario":null},{"value":"0,00E+00","module":"B6","scenario":null},{"value":"0,00E+00","module":"C1","scenario":null},{"value":"0,00E+00","module":"C2","scenario":null},{"value":"5,01E+00","module":"C3","scenario":null},{"value":"1,20E-04","module":"C4","scenario":null},{"value":"-2,06E-04","module":"D","scenario":null},{"value":"8,06E-01","module":"A1A3","scenario":null}]},{"parameter":"MER","unit":"kg","values":[{"value":"0,00E+00","module":"A1","scenario":null},{"value":"0,00E+00","module":"A2","scenario":null},{"value":"2,47E-01","module":"A3","scenario":null},{"value":"0,00E+00","module":"A4","scenario":null},{"value":"3,89E-02","module":"A5","scenario":null},{"value":"0,00E+00","module":"B6","scenario":null},{"value":"0,00E+00","module":"C1","scenario":null},{"value":"0,00E+00","module":"C2","scenario":null},{"value":"1,25E+00","module":"C3","scenario":null},{"value":"1,75E-04","module":"C4","scenario":null},{"value":"-2,92E-05","module":"D","scenario":null},{"value":"2,47E-01","module":"A1A3","scenario":null}]},{"parameter":"EEE","unit":"MJ","values":[{"value":"0,00E+00","module":"A1","scenario":null},{"value":"0,00E+00","module":"A2","scenario":null},{"value":"1,94E-01","module":"A3","scenario":null},{"value":"0,00E+00","module":"A4","scenario":null},{"value":"3,19E-02","module":"A5","scenario":null},{"value":"0,00E+00","module":"B6","scenario":null},{"value":"0,00E+00","module":"C1","scenario":null},{"value":"0,00E+00","module":"C2","scenario":null},{"value":"1,96E+00","module":"C3","scenario":null},{"value":"1,70E-03","module":"C4","scenario":null},{"value":"-7,00E-05","module":"D","scenario":null},{"value":"1,94E-01","module":"A1A3","scenario":null}]},{"parameter":"EET","unit":"MJ","values":[{"value":"0,00E+00","module":"A1","scenario":null},{"value":"0,00E+00","module":"A2","scenario":null},{"value":"2,93E+00","module":"A3","scenario":null},{"value":"0,00E+00","module":"A4","scenario":null},{"value":"4,82E-01","module":"A5","scenario":null},{"value":"0,00E+00","module":"B6","scenario":null},{"value":"0,00E+00","module":"C1","scenario":null},{"value":"0,00E+00","module":"C2","scenario":null},{"value":"2,97E+01","module":"C3","scenario":null},{"value":"2,58E-02","module":"C4","scenario":null},{"value":"-1,06E-03","module":"D","scenario":null},{"value":"2,93E+00","module":"A1A3","scenario":null}]}]}