{"product_name":"TXXI 1x240 1kV AL ","epd_id":"NEPD-3959-2995-EN","declared_unit":{"unit":"m","amount":1},"compliance":["EN 15804+A2","ISO 14025","ISO 21930"],"producer_name":"Prysmian Group Norge AS","environmental_impact":[{"parameter":"GWP-total","unit":"kg CO2-eq","values":[{"value":"1,00E+01","module":"A1","scenario":null},{"value":"2,94E-01","module":"A2","scenario":null},{"value":"3,69E-01","module":"A3","scenario":null},{"value":"7,95E-02","module":"A4","scenario":null},{"value":"2,16E-01","module":"A5","scenario":null},{"value":"0,00E+00","module":"B1","scenario":null},{"value":"0,00E+00","module":"B2","scenario":null},{"value":"0,00E+00","module":"B3","scenario":null},{"value":"0,00E+00","module":"B4","scenario":null},{"value":"0,00E+00","module":"B5","scenario":null},{"value":"8,09E-04","module":"B6","scenario":null},{"value":"0,00E+00","module":"B7","scenario":null},{"value":"0,00E+00","module":"C1","scenario":null},{"value":"4,61E-02","module":"C2","scenario":null},{"value":"4,00E-01","module":"C3","scenario":null},{"value":"2,03E-02","module":"C4","scenario":null},{"value":"-3,13E+00","module":"D","scenario":null},{"value":"1,07E+01","module":"A1A3","scenario":null}]},{"parameter":"GWP-fossil","unit":"kg CO2-eq","values":[{"value":"9,81E+00","module":"A1","scenario":null},{"value":"2,94E-01","module":"A2","scenario":null},{"value":"3,65E-01","module":"A3","scenario":null},{"value":"7,95E-02","module":"A4","scenario":null},{"value":"2,12E-01","module":"A5","scenario":null},{"value":"0,00E+00","module":"B1","scenario":null},{"value":"0,00E+00","module":"B2","scenario":null},{"value":"0,00E+00","module":"B3","scenario":null},{"value":"0,00E+00","module":"B4","scenario":null},{"value":"0,00E+00","module":"B5","scenario":null},{"value":"7,84E-04","module":"B6","scenario":null},{"value":"0,00E+00","module":"B7","scenario":null},{"value":"0,00E+00","module":"C1","scenario":null},{"value":"4,60E-02","module":"C2","scenario":null},{"value":"4,00E-01","module":"C3","scenario":null},{"value":"2,03E-02","module":"C4","scenario":null},{"value":"-3,05E+00","module":"D","scenario":null},{"value":"1,05E+01","module":"A1A3","scenario":null}]},{"parameter":"GWP-biogenic","unit":"kg CO2-eq","values":[{"value":"8,80E-02","module":"A1","scenario":null},{"value":"1,34E-04","module":"A2","scenario":null},{"value":"4,50E-03","module":"A3","scenario":null},{"value":"3,26E-05","module":"A4","scenario":null},{"value":"1,85E-03","module":"A5","scenario":null},{"value":"0,00E+00","module":"B1","scenario":null},{"value":"0,00E+00","module":"B2","scenario":null},{"value":"0,00E+00","module":"B3","scenario":null},{"value":"0,00E+00","module":"B4","scenario":null},{"value":"0,00E+00","module":"B5","scenario":null},{"value":"2,17E-05","module":"B6","scenario":null},{"value":"0,00E+00","module":"B7","scenario":null},{"value":"0,00E+00","module":"C1","scenario":null},{"value":"1,88E-05","module":"C2","scenario":null},{"value":"6,41E-06","module":"C3","scenario":null},{"value":"1,63E-06","module":"C4","scenario":null},{"value":"-1,40E-02","module":"D","scenario":null},{"value":"9,27E-02","module":"A1A3","scenario":null}]},{"parameter":"GWP-luluc","unit":"kg CO2-eq","values":[{"value":"1,24E-01","module":"A1","scenario":null},{"value":"1,19E-04","module":"A2","scenario":null},{"value":"2,94E-04","module":"A3","scenario":null},{"value":"2,32E-05","module":"A4","scenario":null},{"value":"2,48E-03","module":"A5","scenario":null},{"value":"0,00E+00","module":"B1","scenario":null},{"value":"0,00E+00","module":"B2","scenario":null},{"value":"0,00E+00","module":"B3","scenario":null},{"value":"0,00E+00","module":"B4","scenario":null},{"value":"0,00E+00","module":"B5","scenario":null},{"value":"3,23E-06","module":"B6","scenario":null},{"value":"0,00E+00","module":"B7","scenario":null},{"value":"0,00E+00","module":"C1","scenario":null},{"value":"1,61E-05","module":"C2","scenario":null},{"value":"1,14E-06","module":"C3","scenario":null},{"value":"1,39E-06","module":"C4","scenario":null},{"value":"-5,84E-02","module":"D","scenario":null},{"value":"1,24E-01","module":"A1A3","scenario":null}]},{"parameter":"ODP","unit":"kg CFC11-eq","values":[{"value":"7,48E-07","module":"A1","scenario":null},{"value":"6,31E-08","module":"A2","scenario":null},{"value":"6,55E-08","module":"A3","scenario":null},{"value":"1,84E-08","module":"A4","scenario":null},{"value":"1,80E-08","module":"A5","scenario":null},{"value":"0,00E+00","module":"B1","scenario":null},{"value":"0,00E+00","module":"B2","scenario":null},{"value":"0,00E+00","module":"B3","scenario":null},{"value":"0,00E+00","module":"B4","scenario":null},{"value":"0,00E+00","module":"B5","scenario":null},{"value":"5,40E-11","module":"B6","scenario":null},{"value":"0,00E+00","module":"B7","scenario":null},{"value":"0,00E+00","module":"C1","scenario":null},{"value":"1,05E-08","module":"C2","scenario":null},{"value":"6,35E-10","module":"C3","scenario":null},{"value":"1,23E-09","module":"C4","scenario":null},{"value":"-1,65E-03","module":"D","scenario":null},{"value":"8,76E-07","module":"A1A3","scenario":null}]},{"parameter":"AP","unit":"mol H+-eq","values":[{"value":"6,62E-02","module":"A1","scenario":null},{"value":"2,32E-03","module":"A2","scenario":null},{"value":"3,21E-03","module":"A3","scenario":null},{"value":"3,34E-04","module":"A4","scenario":null},{"value":"1,44E-03","module":"A5","scenario":null},{"value":"0,00E+00","module":"B1","scenario":null},{"value":"0,00E+00","module":"B2","scenario":null},{"value":"0,00E+00","module":"B3","scenario":null},{"value":"0,00E+00","module":"B4","scenario":null},{"value":"0,00E+00","module":"B5","scenario":null},{"value":"6,13E-06","module":"B6","scenario":null},{"value":"0,00E+00","module":"B7","scenario":null},{"value":"0,00E+00","module":"C1","scenario":null},{"value":"1,88E-04","module":"C2","scenario":null},{"value":"7,20E-05","module":"C3","scenario":null},{"value":"3,28E-05","module":"C4","scenario":null},{"value":"-2,07E-02","module":"D","scenario":null},{"value":"7,17E-02","module":"A1A3","scenario":null}]},{"parameter":"POCP","unit":"kg NMVOC-eq","values":[{"value":"3,15E-02","module":"A1","scenario":null},{"value":"2,36E-03","module":"A2","scenario":null},{"value":"1,55E-03","module":"A3","scenario":null},{"value":"3,57E-04","module":"A4","scenario":null},{"value":"7,12E-04","module":"A5","scenario":null},{"value":"0,00E+00","module":"B1","scenario":null},{"value":"0,00E+00","module":"B2","scenario":null},{"value":"0,00E+00","module":"B3","scenario":null},{"value":"0,00E+00","module":"B4","scenario":null},{"value":"0,00E+00","module":"B5","scenario":null},{"value":"2,36E-06","module":"B6","scenario":null},{"value":"0,00E+00","module":"B7","scenario":null},{"value":"0,00E+00","module":"C1","scenario":null},{"value":"1,89E-04","module":"C2","scenario":null},{"value":"8,63E-05","module":"C3","scenario":null},{"value":"4,10E-05","module":"C4","scenario":null},{"value":"-9,80E-03","module":"D","scenario":null},{"value":"3,54E-02","module":"A1A3","scenario":null}]},{"parameter":"ADPE","unit":"kg Sb-eq","values":[{"value":"2,12E-04","module":"A1","scenario":null},{"value":"5,13E-06","module":"A2","scenario":null},{"value":"9,45E-07","module":"A3","scenario":null},{"value":"1,36E-06","module":"A4","scenario":null},{"value":"4,44E-06","module":"A5","scenario":null},{"value":"0,00E+00","module":"B1","scenario":null},{"value":"0,00E+00","module":"B2","scenario":null},{"value":"0,00E+00","module":"B3","scenario":null},{"value":"0,00E+00","module":"B4","scenario":null},{"value":"0,00E+00","module":"B5","scenario":null},{"value":"5,85E-08","module":"B6","scenario":null},{"value":"0,00E+00","module":"B7","scenario":null},{"value":"0,00E+00","module":"C1","scenario":null},{"value":"1,25E-06","module":"C2","scenario":null},{"value":"3,13E-08","module":"C3","scenario":null},{"value":"3,24E-08","module":"C4","scenario":null},{"value":"4,43E-06","module":"D","scenario":null},{"value":"2,19E-04","module":"A1A3","scenario":null}]},{"parameter":"ADPF","unit":"MJ","values":[{"value":"1,30E+02","module":"A1","scenario":null},{"value":"4,28E+00","module":"A2","scenario":null},{"value":"4,85E+00","module":"A3","scenario":null},{"value":"1,24E+00","module":"A4","scenario":null},{"value":"2,82E+00","module":"A5","scenario":null},{"value":"0,00E+00","module":"B1","scenario":null},{"value":"0,00E+00","module":"B2","scenario":null},{"value":"0,00E+00","module":"B3","scenario":null},{"value":"0,00E+00","module":"B4","scenario":null},{"value":"0,00E+00","module":"B5","scenario":null},{"value":"1,07E-02","module":"B6","scenario":null},{"value":"0,00E+00","module":"B7","scenario":null},{"value":"0,00E+00","module":"C1","scenario":null},{"value":"6,94E-01","module":"C2","scenario":null},{"value":"4,30E-02","module":"C3","scenario":null},{"value":"9,73E-02","module":"C4","scenario":null},{"value":"-3,89E+01","module":"D","scenario":null},{"value":"1,39E+02","module":"A1A3","scenario":null}]},{"parameter":"WDP","unit":"m3 world-eq. Deprived","values":[{"value":"3,82E+03","module":"A1","scenario":null},{"value":"3,47E+00","module":"A2","scenario":null},{"value":"4,47E+01","module":"A3","scenario":null},{"value":"9,48E-01","module":"A4","scenario":null},{"value":"7,73E+01","module":"A5","scenario":null},{"value":"0,00E+00","module":"B1","scenario":null},{"value":"0,00E+00","module":"B2","scenario":null},{"value":"0,00E+00","module":"B3","scenario":null},{"value":"0,00E+00","module":"B4","scenario":null},{"value":"0,00E+00","module":"B5","scenario":null},{"value":"1,87E+00","module":"B6","scenario":null},{"value":"0,00E+00","module":"B7","scenario":null},{"value":"0,00E+00","module":"C1","scenario":null},{"value":"6,62E-01","module":"C2","scenario":null},{"value":"2,56E-01","module":"C3","scenario":null},{"value":"1,89E+00","module":"C4","scenario":null},{"value":"-1,74E+03","module":"D","scenario":null},{"value":"3,86E+03","module":"A1A3","scenario":null}]},{"parameter":"EP-freshwater","unit":"kg P-eq","values":[{"value":"4,23E-04","module":"A1","scenario":null},{"value":"2,71E-06","module":"A2","scenario":null},{"value":"3,89E-06","module":"A3","scenario":null},{"value":"6,06E-07","module":"A4","scenario":null},{"value":"8,61E-06","module":"A5","scenario":null},{"value":"0,00E+00","module":"B1","scenario":null},{"value":"0,00E+00","module":"B2","scenario":null},{"value":"0,00E+00","module":"B3","scenario":null},{"value":"0,00E+00","module":"B4","scenario":null},{"value":"0,00E+00","module":"B5","scenario":null},{"value":"5,64E-08","module":"B6","scenario":null},{"value":"0,00E+00","module":"B7","scenario":null},{"value":"0,00E+00","module":"C1","scenario":null},{"value":"3,61E-07","module":"C2","scenario":null},{"value":"5,77E-08","module":"C3","scenario":null},{"value":"6,52E-08","module":"C4","scenario":null},{"value":"-1,19E-04","module":"D","scenario":null},{"value":"4,29E-04","module":"A1A3","scenario":null}]},{"parameter":"EP-marine","unit":"kg N-eq","values":[{"value":"8,74E-03","module":"A1","scenario":null},{"value":"7,60E-04","module":"A2","scenario":null},{"value":"4,61E-04","module":"A3","scenario":null},{"value":"1,00E-04","module":"A4","scenario":null},{"value":"2,01E-04","module":"A5","scenario":null},{"value":"0,00E+00","module":"B1","scenario":null},{"value":"0,00E+00","module":"B2","scenario":null},{"value":"0,00E+00","module":"B3","scenario":null},{"value":"0,00E+00","module":"B4","scenario":null},{"value":"0,00E+00","module":"B5","scenario":null},{"value":"6,73E-07","module":"B6","scenario":null},{"value":"0,00E+00","module":"B7","scenario":null},{"value":"0,00E+00","module":"C1","scenario":null},{"value":"5,58E-05","module":"C2","scenario":null},{"value":"3,45E-05","module":"C3","scenario":null},{"value":"3,00E-05","module":"C4","scenario":null},{"value":"-2,65E-03","module":"D","scenario":null},{"value":"9,96E-03","module":"A1A3","scenario":null}]},{"parameter":"EP-terrestrial","unit":"mol N-eq.","values":[{"value":"9,66E-02","module":"A1","scenario":null},{"value":"8,38E-03","module":"A2","scenario":null},{"value":"5,06E-03","module":"A3","scenario":null},{"value":"1,11E-03","module":"A4","scenario":null},{"value":"2,22E-03","module":"A5","scenario":null},{"value":"0,00E+00","module":"B1","scenario":null},{"value":"0,00E+00","module":"B2","scenario":null},{"value":"0,00E+00","module":"B3","scenario":null},{"value":"0,00E+00","module":"B4","scenario":null},{"value":"0,00E+00","module":"B5","scenario":null},{"value":"8,76E-06","module":"B6","scenario":null},{"value":"0,00E+00","module":"B7","scenario":null},{"value":"0,00E+00","module":"C1","scenario":null},{"value":"6,17E-04","module":"C2","scenario":null},{"value":"3,59E-04","module":"C3","scenario":null},{"value":"1,32E-04","module":"C4","scenario":null},{"value":"-2,92E-02","module":"D","scenario":null},{"value":"1,10E-01","module":"A1A3","scenario":null}]},{"parameter":"GWP-IOBC","unit":"kg CO2-eq","values":[{"value":"1,00E+01","module":"A1","scenario":null},{"value":"2,94E-01","module":"A2","scenario":null},{"value":"3,85E-01","module":"A3","scenario":null},{"value":"7,95E-02","module":"A4","scenario":null},{"value":"2,16E-01","module":"A5","scenario":null},{"value":"0,00E+00","module":"B1","scenario":null},{"value":"0,00E+00","module":"B2","scenario":null},{"value":"0,00E+00","module":"B3","scenario":null},{"value":"0,00E+00","module":"B4","scenario":null},{"value":"0,00E+00","module":"B5","scenario":null},{"value":"8,07E-04","module":"B6","scenario":null},{"value":"0,00E+00","module":"B7","scenario":null},{"value":"0,00E+00","module":"C1","scenario":null},{"value":"4,61E-02","module":"C2","scenario":null},{"value":"4,00E-01","module":"C3","scenario":null},{"value":"3,58E-03","module":"C4","scenario":null},{"value":"-2,98E+00","module":"D","scenario":null},{"value":"1,07E+01","module":"A1A3","scenario":null}]}],"additional_environmental_impact":[{"parameter":"PM","unit":"Disease incidence","values":[{"value":"6,28E-07","module":"A1","scenario":null},{"value":"2,36E-08","module":"A2","scenario":null},{"value":"2,59E-08","module":"A3","scenario":null},{"value":"6,99E-09","module":"A4","scenario":null},{"value":"1,37E-08","module":"A5","scenario":null},{"value":"0,00E+00","module":"B1","scenario":null},{"value":"0,00E+00","module":"B2","scenario":null},{"value":"0,00E+00","module":"B3","scenario":null},{"value":"0,00E+00","module":"B4","scenario":null},{"value":"0,00E+00","module":"B5","scenario":null},{"value":"4,40E-11","module":"B6","scenario":null},{"value":"0,00E+00","module":"B7","scenario":null},{"value":"0,00E+00","module":"C1","scenario":null},{"value":"3,31E-09","module":"C2","scenario":null},{"value":"3,05E-10","module":"C3","scenario":null},{"value":"6,01E-10","module":"C4","scenario":null},{"value":"-2,23E-07","module":"D","scenario":null},{"value":"6,78E-07","module":"A1A3","scenario":null}]},{"parameter":"ETP-fw","unit":"CTUe","values":[{"value":"2,23E+02","module":"A1","scenario":null},{"value":"3,34E+00","module":"A2","scenario":null},{"value":"3,98E+00","module":"A3","scenario":null},{"value":"9,04E-01","module":"A4","scenario":null},{"value":"4,63E+00","module":"A5","scenario":null},{"value":"0,00E+00","module":"B1","scenario":null},{"value":"0,00E+00","module":"B2","scenario":null},{"value":"0,00E+00","module":"B3","scenario":null},{"value":"0,00E+00","module":"B4","scenario":null},{"value":"0,00E+00","module":"B5","scenario":null},{"value":"4,88E-02","module":"B6","scenario":null},{"value":"0,00E+00","module":"B7","scenario":null},{"value":"0,00E+00","module":"C1","scenario":null},{"value":"5,11E-01","module":"C2","scenario":null},{"value":"5,25E-01","module":"C3","scenario":null},{"value":"1,14E+02","module":"C4","scenario":null},{"value":"-4,75E+01","module":"D","scenario":null},{"value":"2,30E+02","module":"A1A3","scenario":null}]},{"parameter":"HTP-c","unit":"CTUh","values":[{"value":"2,01E-08","module":"A1","scenario":null},{"value":"0,00E+00","module":"A2","scenario":null},{"value":"4,60E-10","module":"A3","scenario":null},{"value":"0,00E+00","module":"A4","scenario":null},{"value":"4,12E-10","module":"A5","scenario":null},{"value":"0,00E+00","module":"B1","scenario":null},{"value":"0,00E+00","module":"B2","scenario":null},{"value":"0,00E+00","module":"B3","scenario":null},{"value":"0,00E+00","module":"B4","scenario":null},{"value":"0,00E+00","module":"B5","scenario":null},{"value":"2,00E-12","module":"B6","scenario":null},{"value":"0,00E+00","module":"B7","scenario":null},{"value":"0,00E+00","module":"C1","scenario":null},{"value":"0,00E+00","module":"C2","scenario":null},{"value":"1,60E-11","module":"C3","scenario":null},{"value":"7,00E-12","module":"C4","scenario":null},{"value":"-7,71E-09","module":"D","scenario":null},{"value":"2,06E-08","module":"A1A3","scenario":null}]},{"parameter":"HTP-nc","unit":"CTUh","values":[{"value":"3,10E-07","module":"A1","scenario":null},{"value":"3,63E-09","module":"A2","scenario":null},{"value":"2,32E-09","module":"A3","scenario":null},{"value":"8,74E-10","module":"A4","scenario":null},{"value":"6,35E-09","module":"A5","scenario":null},{"value":"0,00E+00","module":"B1","scenario":null},{"value":"0,00E+00","module":"B2","scenario":null},{"value":"0,00E+00","module":"B3","scenario":null},{"value":"0,00E+00","module":"B4","scenario":null},{"value":"0,00E+00","module":"B5","scenario":null},{"value":"5,50E-11","module":"B6","scenario":null},{"value":"0,00E+00","module":"B7","scenario":null},{"value":"0,00E+00","module":"C1","scenario":null},{"value":"5,52E-10","module":"C2","scenario":null},{"value":"7,55E-10","module":"C3","scenario":null},{"value":"1,23E-10","module":"C4","scenario":null},{"value":"-9,11E-08","module":"D","scenario":null},{"value":"3,16E-07","module":"A1A3","scenario":null}]},{"parameter":"SQP","unit":"-","values":[{"value":"2,02E+01","module":"A1","scenario":null},{"value":"3,33E+00","module":"A2","scenario":null},{"value":"2,74E+00","module":"A3","scenario":null},{"value":"1,42E+00","module":"A4","scenario":null},{"value":"5,46E-01","module":"A5","scenario":null},{"value":"0,00E+00","module":"B1","scenario":null},{"value":"0,00E+00","module":"B2","scenario":null},{"value":"0,00E+00","module":"B3","scenario":null},{"value":"0,00E+00","module":"B4","scenario":null},{"value":"0,00E+00","module":"B5","scenario":null},{"value":"5,39E-03","module":"B6","scenario":null},{"value":"0,00E+00","module":"B7","scenario":null},{"value":"0,00E+00","module":"C1","scenario":null},{"value":"4,78E-01","module":"C2","scenario":null},{"value":"7,17E-03","module":"C3","scenario":null},{"value":"2,42E-01","module":"C4","scenario":null},{"value":"-2,50E+00","module":"D","scenario":null},{"value":"2,62E+01","module":"A1A3","scenario":null}]},{"parameter":"IRP","unit":"kBq U235-eq","values":[{"value":"4,90E-01","module":"A1","scenario":null},{"value":"1,85E-02","module":"A2","scenario":null},{"value":"3,42E-02","module":"A3","scenario":null},{"value":"5,40E-03","module":"A4","scenario":null},{"value":"1,10E-02","module":"A5","scenario":null},{"value":"0,00E+00","module":"B1","scenario":null},{"value":"0,00E+00","module":"B2","scenario":null},{"value":"0,00E+00","module":"B3","scenario":null},{"value":"0,00E+00","module":"B4","scenario":null},{"value":"0,00E+00","module":"B5","scenario":null},{"value":"1,94E-04","module":"B6","scenario":null},{"value":"0,00E+00","module":"B7","scenario":null},{"value":"0,00E+00","module":"C1","scenario":null},{"value":"3,03E-03","module":"C2","scenario":null},{"value":"9,90E-05","module":"C3","scenario":null},{"value":"5,84E-04","module":"C4","scenario":null},{"value":"-1,70E-01","module":"D","scenario":null},{"value":"5,43E-01","module":"A1A3","scenario":null}]}],"resource_use":[{"parameter":"PERE","unit":"MJ","values":[{"value":"3,36E+01","module":"A1","scenario":null},{"value":"7,09E-02","module":"A2","scenario":null},{"value":"6,85E-01","module":"A3","scenario":null},{"value":"1,56E-02","module":"A4","scenario":null},{"value":"6,88E-01","module":"A5","scenario":null},{"value":"0,00E+00","module":"B1","scenario":null},{"value":"0,00E+00","module":"B2","scenario":null},{"value":"0,00E+00","module":"B3","scenario":null},{"value":"0,00E+00","module":"B4","scenario":null},{"value":"0,00E+00","module":"B5","scenario":null},{"value":"1,39E-01","module":"B6","scenario":null},{"value":"0,00E+00","module":"B7","scenario":null},{"value":"0,00E+00","module":"C1","scenario":null},{"value":"9,79E-03","module":"C2","scenario":null},{"value":"2,10E-03","module":"C3","scenario":null},{"value":"1,02E-02","module":"C4","scenario":null},{"value":"-1,60E+01","module":"D","scenario":null},{"value":"3,44E+01","module":"A1A3","scenario":null}]},{"parameter":"PERM","unit":"","values":[{"value":"0,00E+00","module":"A1","scenario":null},{"value":"0,00E+00","module":"A2","scenario":null},{"value":"0,00E+00","module":"A3","scenario":null},{"value":"0,00E+00","module":"A4","scenario":null},{"value":"0,00E+00","module":"A5","scenario":null},{"value":"0,00E+00","module":"B1","scenario":null},{"value":"0,00E+00","module":"B2","scenario":null},{"value":"0,00E+00","module":"B3","scenario":null},{"value":"0,00E+00","module":"B4","scenario":null},{"value":"0,00E+00","module":"B5","scenario":null},{"value":"0,00E+00","module":"B6","scenario":null},{"value":"0,00E+00","module":"B7","scenario":null},{"value":"0,00E+00","module":"C1","scenario":null},{"value":"0,00E+00","module":"C2","scenario":null},{"value":"0,00E+00","module":"C3","scenario":null},{"value":"0,00E+00","module":"C4","scenario":null},{"value":"0,00E+00","module":"D","scenario":null},{"value":"0,00E+00","module":"A1A3","scenario":null}]},{"parameter":"PERT","unit":"MJ","values":[{"value":"3,36E+01","module":"A1","scenario":null},{"value":"7,09E-02","module":"A2","scenario":null},{"value":"6,85E-01","module":"A3","scenario":null},{"value":"1,56E-02","module":"A4","scenario":null},{"value":"6,88E-01","module":"A5","scenario":null},{"value":"0,00E+00","module":"B1","scenario":null},{"value":"0,00E+00","module":"B2","scenario":null},{"value":"0,00E+00","module":"B3","scenario":null},{"value":"0,00E+00","module":"B4","scenario":null},{"value":"0,00E+00","module":"B5","scenario":null},{"value":"1,39E-01","module":"B6","scenario":null},{"value":"0,00E+00","module":"B7","scenario":null},{"value":"0,00E+00","module":"C1","scenario":null},{"value":"9,79E-03","module":"C2","scenario":null},{"value":"2,10E-03","module":"C3","scenario":null},{"value":"1,02E-02","module":"C4","scenario":null},{"value":"-1,60E+01","module":"D","scenario":null},{"value":"3,44E+01","module":"A1A3","scenario":null}]},{"parameter":"PENRE","unit":"MJ","values":[{"value":"1,22E+02","module":"A1","scenario":null},{"value":"4,28E+00","module":"A2","scenario":null},{"value":"4,89E+00","module":"A3","scenario":null},{"value":"1,24E+00","module":"A4","scenario":null},{"value":"2,65E+00","module":"A5","scenario":null},{"value":"0,00E+00","module":"B1","scenario":null},{"value":"0,00E+00","module":"B2","scenario":null},{"value":"0,00E+00","module":"B3","scenario":null},{"value":"0,00E+00","module":"B4","scenario":null},{"value":"0,00E+00","module":"B5","scenario":null},{"value":"1,07E-02","module":"B6","scenario":null},{"value":"0,00E+00","module":"B7","scenario":null},{"value":"0,00E+00","module":"C1","scenario":null},{"value":"6,94E-01","module":"C2","scenario":null},{"value":"4,30E-02","module":"C3","scenario":null},{"value":"9,73E-02","module":"C4","scenario":null},{"value":"-3,89E+01","module":"D","scenario":null},{"value":"1,31E+02","module":"A1A3","scenario":null}]},{"parameter":"PENRM","unit":"MJ","values":[{"value":"8,62E+00","module":"A1","scenario":null},{"value":"0,00E+00","module":"A2","scenario":null},{"value":"0,00E+00","module":"A3","scenario":null},{"value":"0,00E+00","module":"A4","scenario":null},{"value":"1,72E-01","module":"A5","scenario":null},{"value":"0,00E+00","module":"B1","scenario":null},{"value":"0,00E+00","module":"B2","scenario":null},{"value":"0,00E+00","module":"B3","scenario":null},{"value":"0,00E+00","module":"B4","scenario":null},{"value":"0,00E+00","module":"B5","scenario":null},{"value":"0,00E+00","module":"B6","scenario":null},{"value":"0,00E+00","module":"B7","scenario":null},{"value":"0,00E+00","module":"C1","scenario":null},{"value":"0,00E+00","module":"C2","scenario":null},{"value":"-7,51E+00","module":"C3","scenario":null},{"value":"0,00E+00","module":"C4","scenario":null},{"value":"0,00E+00","module":"D","scenario":null},{"value":"8,62E+00","module":"A1A3","scenario":null}]},{"parameter":"PENRT","unit":"MJ","values":[{"value":"1,30E+02","module":"A1","scenario":null},{"value":"4,28E+00","module":"A2","scenario":null},{"value":"4,89E+00","module":"A3","scenario":null},{"value":"1,24E+00","module":"A4","scenario":null},{"value":"2,82E+00","module":"A5","scenario":null},{"value":"0,00E+00","module":"B1","scenario":null},{"value":"0,00E+00","module":"B2","scenario":null},{"value":"0,00E+00","module":"B3","scenario":null},{"value":"0,00E+00","module":"B4","scenario":null},{"value":"0,00E+00","module":"B5","scenario":null},{"value":"1,07E-02","module":"B6","scenario":null},{"value":"0,00E+00","module":"B7","scenario":null},{"value":"0,00E+00","module":"C1","scenario":null},{"value":"6,94E-01","module":"C2","scenario":null},{"value":"-7,47E+00","module":"C3","scenario":null},{"value":"9,73E-02","module":"C4","scenario":null},{"value":"-4,03E+01","module":"D","scenario":null},{"value":"1,40E+02","module":"A1A3","scenario":null}]},{"parameter":"SM","unit":"kg","values":[{"value":"9,91E-02","module":"A1","scenario":null},{"value":"0,00E+00","module":"A2","scenario":null},{"value":"1,84E-03","module":"A3","scenario":null},{"value":"0,00E+00","module":"A4","scenario":null},{"value":"2,02E-03","module":"A5","scenario":null},{"value":"0,00E+00","module":"B1","scenario":null},{"value":"0,00E+00","module":"B2","scenario":null},{"value":"0,00E+00","module":"B3","scenario":null},{"value":"0,00E+00","module":"B4","scenario":null},{"value":"0,00E+00","module":"B5","scenario":null},{"value":"0,00E+00","module":"B6","scenario":null},{"value":"0,00E+00","module":"B7","scenario":null},{"value":"0,00E+00","module":"C1","scenario":null},{"value":"0,00E+00","module":"C2","scenario":null},{"value":"0,00E+00","module":"C3","scenario":null},{"value":"9,63E-04","module":"C4","scenario":null},{"value":"3,98E-01","module":"D","scenario":null},{"value":"1,01E-01","module":"A1A3","scenario":null}]},{"parameter":"RSF","unit":"MJ","values":[{"value":"1,82E-01","module":"A1","scenario":null},{"value":"2,07E-03","module":"A2","scenario":null},{"value":"1,14E-02","module":"A3","scenario":null},{"value":"5,44E-04","module":"A4","scenario":null},{"value":"3,92E-03","module":"A5","scenario":null},{"value":"0,00E+00","module":"B1","scenario":null},{"value":"0,00E+00","module":"B2","scenario":null},{"value":"0,00E+00","module":"B3","scenario":null},{"value":"0,00E+00","module":"B4","scenario":null},{"value":"0,00E+00","module":"B5","scenario":null},{"value":"1,09E-04","module":"B6","scenario":null},{"value":"0,00E+00","module":"B7","scenario":null},{"value":"0,00E+00","module":"C1","scenario":null},{"value":"3,51E-04","module":"C2","scenario":null},{"value":"4,73E-05","module":"C3","scenario":null},{"value":"2,12E-04","module":"C4","scenario":null},{"value":"-6,05E-03","module":"D","scenario":null},{"value":"1,95E-01","module":"A1A3","scenario":null}]},{"parameter":"NRSF","unit":"MJ","values":[{"value":"3,64E-02","module":"A1","scenario":null},{"value":"1,11E-02","module":"A2","scenario":null},{"value":"6,91E-03","module":"A3","scenario":null},{"value":"1,82E-03","module":"A4","scenario":null},{"value":"1,14E-03","module":"A5","scenario":null},{"value":"0,00E+00","module":"B1","scenario":null},{"value":"0,00E+00","module":"B2","scenario":null},{"value":"0,00E+00","module":"B3","scenario":null},{"value":"0,00E+00","module":"B4","scenario":null},{"value":"0,00E+00","module":"B5","scenario":null},{"value":"2,71E-04","module":"B6","scenario":null},{"value":"0,00E+00","module":"B7","scenario":null},{"value":"0,00E+00","module":"C1","scenario":null},{"value":"1,25E-03","module":"C2","scenario":null},{"value":"-2,75E-04","module":"C3","scenario":null},{"value":"1,83E-04","module":"C4","scenario":null},{"value":"-9,81E-02","module":"D","scenario":null},{"value":"5,44E-02","module":"A1A3","scenario":null}]},{"parameter":"FW","unit":"m3","values":[{"value":"2,42E-01","module":"A1","scenario":null},{"value":"5,23E-04","module":"A2","scenario":null},{"value":"1,94E-03","module":"A3","scenario":null},{"value":"1,41E-04","module":"A4","scenario":null},{"value":"4,89E-03","module":"A5","scenario":null},{"value":"0,00E+00","module":"B1","scenario":null},{"value":"0,00E+00","module":"B2","scenario":null},{"value":"0,00E+00","module":"B3","scenario":null},{"value":"0,00E+00","module":"B4","scenario":null},{"value":"0,00E+00","module":"B5","scenario":null},{"value":"1,04E-03","module":"B6","scenario":null},{"value":"0,00E+00","module":"B7","scenario":null},{"value":"0,00E+00","module":"C1","scenario":null},{"value":"7,31E-05","module":"C2","scenario":null},{"value":"3,02E-04","module":"C3","scenario":null},{"value":"1,25E-04","module":"C4","scenario":null},{"value":"-7,87E-02","module":"D","scenario":null},{"value":"2,44E-01","module":"A1A3","scenario":null}]}],"end_of_life_waste":[{"parameter":"HWD","unit":"kg","values":[{"value":"7,58E-02","module":"A1","scenario":null},{"value":"2,64E-04","module":"A2","scenario":null},{"value":"8,42E-03","module":"A3","scenario":null},{"value":"6,77E-05","module":"A4","scenario":null},{"value":"1,69E-03","module":"A5","scenario":null},{"value":"0,00E+00","module":"B1","scenario":null},{"value":"0,00E+00","module":"B2","scenario":null},{"value":"0,00E+00","module":"B3","scenario":null},{"value":"0,00E+00","module":"B4","scenario":null},{"value":"0,00E+00","module":"B5","scenario":null},{"value":"6,87E-06","module":"B6","scenario":null},{"value":"0,00E+00","module":"B7","scenario":null},{"value":"0,00E+00","module":"C1","scenario":null},{"value":"3,54E-05","module":"C2","scenario":null},{"value":"1,81E-05","module":"C3","scenario":null},{"value":"8,63E-03","module":"C4","scenario":null},{"value":"1,28E-02","module":"D","scenario":null},{"value":"8,45E-02","module":"A1A3","scenario":null}]},{"parameter":"NHWD","unit":"kg","values":[{"value":"2,32E+00","module":"A1","scenario":null},{"value":"2,08E-01","module":"A2","scenario":null},{"value":"1,66E-02","module":"A3","scenario":null},{"value":"1,08E-01","module":"A4","scenario":null},{"value":"5,24E-02","module":"A5","scenario":null},{"value":"0,00E+00","module":"B1","scenario":null},{"value":"0,00E+00","module":"B2","scenario":null},{"value":"0,00E+00","module":"B3","scenario":null},{"value":"0,00E+00","module":"B4","scenario":null},{"value":"0,00E+00","module":"B5","scenario":null},{"value":"8,24E-04","module":"B6","scenario":null},{"value":"0,00E+00","module":"B7","scenario":null},{"value":"0,00E+00","module":"C1","scenario":null},{"value":"3,32E-02","module":"C2","scenario":null},{"value":"8,44E-04","module":"C3","scenario":null},{"value":"3,41E-01","module":"C4","scenario":null},{"value":"-8,89E-01","module":"D","scenario":null},{"value":"2,54E+00","module":"A1A3","scenario":null}]},{"parameter":"RWD","unit":"kg","values":[{"value":"4,61E-04","module":"A1","scenario":null},{"value":"2,86E-05","module":"A2","scenario":null},{"value":"3,50E-05","module":"A3","scenario":null},{"value":"8,44E-06","module":"A4","scenario":null},{"value":"1,07E-05","module":"A5","scenario":null},{"value":"0,00E+00","module":"B1","scenario":null},{"value":"0,00E+00","module":"B2","scenario":null},{"value":"0,00E+00","module":"B3","scenario":null},{"value":"0,00E+00","module":"B4","scenario":null},{"value":"0,00E+00","module":"B5","scenario":null},{"value":"9,58E-08","module":"B6","scenario":null},{"value":"0,00E+00","module":"B7","scenario":null},{"value":"0,00E+00","module":"C1","scenario":null},{"value":"4,73E-06","module":"C2","scenario":null},{"value":"1,15E-07","module":"C3","scenario":null},{"value":"6,65E-07","module":"C4","scenario":null},{"value":"-1,59E-04","module":"D","scenario":null},{"value":"5,25E-04","module":"A1A3","scenario":null}]}],"end_of_life_flow":[{"parameter":"CRU","unit":"kg","values":[{"value":"0,00E+00","module":"A1","scenario":null},{"value":"0,00E+00","module":"A2","scenario":null},{"value":"0,00E+00","module":"A3","scenario":null},{"value":"0,00E+00","module":"A4","scenario":null},{"value":"0,00E+00","module":"A5","scenario":null},{"value":"0,00E+00","module":"B1","scenario":null},{"value":"0,00E+00","module":"B2","scenario":null},{"value":"0,00E+00","module":"B3","scenario":null},{"value":"0,00E+00","module":"B4","scenario":null},{"value":"0,00E+00","module":"B5","scenario":null},{"value":"0,00E+00","module":"B6","scenario":null},{"value":"0,00E+00","module":"B7","scenario":null},{"value":"0,00E+00","module":"C1","scenario":null},{"value":"0,00E+00","module":"C2","scenario":null},{"value":"0,00E+00","module":"C3","scenario":null},{"value":"0,00E+00","module":"C4","scenario":null},{"value":"0,00E+00","module":"D","scenario":null},{"value":"0,00E+00","module":"A1A3","scenario":null}]},{"parameter":"MFR","unit":"kg","values":[{"value":"1,50E-04","module":"A1","scenario":null},{"value":"0,00E+00","module":"A2","scenario":null},{"value":"1,03E-03","module":"A3","scenario":null},{"value":"0,00E+00","module":"A4","scenario":null},{"value":"2,35E-05","module":"A5","scenario":null},{"value":"0,00E+00","module":"B1","scenario":null},{"value":"0,00E+00","module":"B2","scenario":null},{"value":"0,00E+00","module":"B3","scenario":null},{"value":"0,00E+00","module":"B4","scenario":null},{"value":"0,00E+00","module":"B5","scenario":null},{"value":"0,00E+00","module":"B6","scenario":null},{"value":"0,00E+00","module":"B7","scenario":null},{"value":"0,00E+00","module":"C1","scenario":null},{"value":"0,00E+00","module":"C2","scenario":null},{"value":"4,29E-01","module":"C3","scenario":null},{"value":"1,57E-05","module":"C4","scenario":null},{"value":"3,60E-01","module":"D","scenario":null},{"value":"1,18E-03","module":"A1A3","scenario":null}]},{"parameter":"MER","unit":"kg","values":[{"value":"3,51E-04","module":"A1","scenario":null},{"value":"0,00E+00","module":"A2","scenario":null},{"value":"1,13E-04","module":"A3","scenario":null},{"value":"0,00E+00","module":"A4","scenario":null},{"value":"9,28E-06","module":"A5","scenario":null},{"value":"0,00E+00","module":"B1","scenario":null},{"value":"0,00E+00","module":"B2","scenario":null},{"value":"0,00E+00","module":"B3","scenario":null},{"value":"0,00E+00","module":"B4","scenario":null},{"value":"0,00E+00","module":"B5","scenario":null},{"value":"0,00E+00","module":"B6","scenario":null},{"value":"0,00E+00","module":"B7","scenario":null},{"value":"0,00E+00","module":"C1","scenario":null},{"value":"0,00E+00","module":"C2","scenario":null},{"value":"4,96E-07","module":"C3","scenario":null},{"value":"2,36E-05","module":"C4","scenario":null},{"value":"-7,79E-05","module":"D","scenario":null},{"value":"4,64E-04","module":"A1A3","scenario":null}]},{"parameter":"EEE","unit":"MJ","values":[{"value":"6,52E-04","module":"A1","scenario":null},{"value":"0,00E+00","module":"A2","scenario":null},{"value":"2,13E-02","module":"A3","scenario":null},{"value":"0,00E+00","module":"A4","scenario":null},{"value":"4,39E-04","module":"A5","scenario":null},{"value":"0,00E+00","module":"B1","scenario":null},{"value":"0,00E+00","module":"B2","scenario":null},{"value":"0,00E+00","module":"B3","scenario":null},{"value":"0,00E+00","module":"B4","scenario":null},{"value":"0,00E+00","module":"B5","scenario":null},{"value":"0,00E+00","module":"B6","scenario":null},{"value":"0,00E+00","module":"B7","scenario":null},{"value":"0,00E+00","module":"C1","scenario":null},{"value":"0,00E+00","module":"C2","scenario":null},{"value":"2,58E-01","module":"C3","scenario":null},{"value":"2,28E-04","module":"C4","scenario":null},{"value":"2,20E-02","module":"D","scenario":null},{"value":"2,19E-02","module":"A1A3","scenario":null}]},{"parameter":"EET","unit":"MJ","values":[{"value":"9,87E-03","module":"A1","scenario":null},{"value":"0,00E+00","module":"A2","scenario":null},{"value":"3,22E-01","module":"A3","scenario":null},{"value":"0,00E+00","module":"A4","scenario":null},{"value":"6,64E-03","module":"A5","scenario":null},{"value":"0,00E+00","module":"B1","scenario":null},{"value":"0,00E+00","module":"B2","scenario":null},{"value":"0,00E+00","module":"B3","scenario":null},{"value":"0,00E+00","module":"B4","scenario":null},{"value":"0,00E+00","module":"B5","scenario":null},{"value":"0,00E+00","module":"B6","scenario":null},{"value":"0,00E+00","module":"B7","scenario":null},{"value":"0,00E+00","module":"C1","scenario":null},{"value":"0,00E+00","module":"C2","scenario":null},{"value":"3,91E+00","module":"C3","scenario":null},{"value":"3,45E-03","module":"C4","scenario":null},{"value":"3,33E-01","module":"D","scenario":null},{"value":"3,32E-01","module":"A1A3","scenario":null}]}]}