{"product_name":"Tysnes 66 Connect Wireless 1500","epd_id":"NEPD-9227-8811","declared_unit":{"unit":"stk","amount":1},"compliance":["EN 15804+A2","ISO 14025","ISO 21930"],"producer_name":"SG Armaturen AS","environmental_impact":[{"parameter":"GWP-total","unit":"kg CO2-eq","values":[{"value":"1,79E+01","module":"A1","scenario":null},{"value":"3,59E-01","module":"A2","scenario":null},{"value":"9,22E-01","module":"A3","scenario":null},{"value":"1,19E+00","module":"A4","scenario":null},{"value":"1,74E+00","module":"A5","scenario":null},{"value":"6,05E+01","module":"B6","scenario":null},{"value":"0,00E+00","module":"C1","scenario":null},{"value":"1,38E-01","module":"C2","scenario":null},{"value":"1,28E+00","module":"C3","scenario":null},{"value":"7,59E-02","module":"C4","scenario":null},{"value":"-1,29E+00","module":"D","scenario":null},{"value":"1,92E+01","module":"A1A3","scenario":null}]},{"parameter":"GWP-fossil","unit":"kg CO2-eq","values":[{"value":"1,95E+01","module":"A1","scenario":null},{"value":"3,59E-01","module":"A2","scenario":null},{"value":"9,22E-01","module":"A3","scenario":null},{"value":"1,19E+00","module":"A4","scenario":null},{"value":"1,64E-02","module":"A5","scenario":null},{"value":"5,87E+01","module":"B6","scenario":null},{"value":"0,00E+00","module":"C1","scenario":null},{"value":"1,37E-01","module":"C2","scenario":null},{"value":"1,28E+00","module":"C3","scenario":null},{"value":"7,53E-02","module":"C4","scenario":null},{"value":"-1,29E+00","module":"D","scenario":null},{"value":"2,08E+01","module":"A1A3","scenario":null}]},{"parameter":"GWP-biogenic","unit":"kg CO2-eq","values":[{"value":"-1,60E+00","module":"A1","scenario":null},{"value":"1,40E-04","module":"A2","scenario":null},{"value":"1,43E-04","module":"A3","scenario":null},{"value":"4,25E-04","module":"A4","scenario":null},{"value":"1,72E+00","module":"A5","scenario":null},{"value":"1,62E+00","module":"B6","scenario":null},{"value":"0,00E+00","module":"C1","scenario":null},{"value":"5,35E-05","module":"C2","scenario":null},{"value":"1,10E-03","module":"C3","scenario":null},{"value":"4,73E-04","module":"C4","scenario":null},{"value":"-3,05E-03","module":"D","scenario":null},{"value":"-1,60E+00","module":"A1A3","scenario":null}]},{"parameter":"GWP-luluc","unit":"kg CO2-eq","values":[{"value":"2,89E-02","module":"A1","scenario":null},{"value":"1,31E-04","module":"A2","scenario":null},{"value":"1,00E-04","module":"A3","scenario":null},{"value":"5,87E-04","module":"A4","scenario":null},{"value":"5,43E-06","module":"A5","scenario":null},{"value":"2,42E-01","module":"B6","scenario":null},{"value":"0,00E+00","module":"C1","scenario":null},{"value":"5,03E-05","module":"C2","scenario":null},{"value":"1,53E-04","module":"C3","scenario":null},{"value":"1,35E-04","module":"C4","scenario":null},{"value":"-4,00E-03","module":"D","scenario":null},{"value":"2,92E-02","module":"A1A3","scenario":null}]},{"parameter":"ODP","unit":"kg CFC11-eq","values":[{"value":"3,90E-06","module":"A1","scenario":null},{"value":"7,80E-08","module":"A2","scenario":null},{"value":"3,39E-08","module":"A3","scenario":null},{"value":"2,63E-07","module":"A4","scenario":null},{"value":"3,46E-09","module":"A5","scenario":null},{"value":"4,02E-06","module":"B6","scenario":null},{"value":"0,00E+00","module":"C1","scenario":null},{"value":"2,99E-08","module":"C2","scenario":null},{"value":"6,49E-09","module":"C3","scenario":null},{"value":"2,82E-09","module":"C4","scenario":null},{"value":"-5,41E-03","module":"D","scenario":null},{"value":"4,01E-06","module":"A1A3","scenario":null}]},{"parameter":"AP","unit":"mol H+-eq","values":[{"value":"2,68E-01","module":"A1","scenario":null},{"value":"1,07E-03","module":"A2","scenario":null},{"value":"4,72E-03","module":"A3","scenario":null},{"value":"1,77E-02","module":"A4","scenario":null},{"value":"7,77E-05","module":"A5","scenario":null},{"value":"4,58E-01","module":"B6","scenario":null},{"value":"0,00E+00","module":"C1","scenario":null},{"value":"4,11E-04","module":"C2","scenario":null},{"value":"5,29E-04","module":"C3","scenario":null},{"value":"1,23E-04","module":"C4","scenario":null},{"value":"-6,82E-02","module":"D","scenario":null},{"value":"2,74E-01","module":"A1A3","scenario":null}]},{"parameter":"POCP","unit":"kg NMVOC-eq","values":[{"value":"8,94E-02","module":"A1","scenario":null},{"value":"8,84E-04","module":"A2","scenario":null},{"value":"4,57E-03","module":"A3","scenario":null},{"value":"1,28E-02","module":"A4","scenario":null},{"value":"8,00E-05","module":"A5","scenario":null},{"value":"1,76E-01","module":"B6","scenario":null},{"value":"0,00E+00","module":"C1","scenario":null},{"value":"3,39E-04","module":"C2","scenario":null},{"value":"4,64E-04","module":"C3","scenario":null},{"value":"1,47E-04","module":"C4","scenario":null},{"value":"-1,49E-02","module":"D","scenario":null},{"value":"9,48E-02","module":"A1A3","scenario":null}]},{"parameter":"ADPE","unit":"kg Sb-eq","values":[{"value":"4,66E-03","module":"A1","scenario":null},{"value":"9,62E-06","module":"A2","scenario":null},{"value":"2,15E-06","module":"A3","scenario":null},{"value":"2,32E-05","module":"A4","scenario":null},{"value":"3,99E-07","module":"A5","scenario":null},{"value":"4,37E-03","module":"B6","scenario":null},{"value":"0,00E+00","module":"C1","scenario":null},{"value":"3,69E-06","module":"C2","scenario":null},{"value":"5,80E-07","module":"C3","scenario":null},{"value":"1,38E-07","module":"C4","scenario":null},{"value":"-1,35E-03","module":"D","scenario":null},{"value":"4,67E-03","module":"A1A3","scenario":null}]},{"parameter":"ADPF","unit":"MJ","values":[{"value":"2,43E+02","module":"A1","scenario":null},{"value":"5,30E+00","module":"A2","scenario":null},{"value":"8,37E+00","module":"A3","scenario":null},{"value":"1,69E+01","module":"A4","scenario":null},{"value":"2,30E-01","module":"A5","scenario":null},{"value":"8,01E+02","module":"B6","scenario":null},{"value":"0,00E+00","module":"C1","scenario":null},{"value":"2,03E+00","module":"C2","scenario":null},{"value":"8,27E-01","module":"C3","scenario":null},{"value":"3,21E-01","module":"C4","scenario":null},{"value":"-1,53E+01","module":"D","scenario":null},{"value":"2,57E+02","module":"A1A3","scenario":null}]},{"parameter":"WDP","unit":"m3 world-eq. Deprived","values":[{"value":"1,92E+02","module":"A1","scenario":null},{"value":"1,73E+00","module":"A2","scenario":null},{"value":"7,82E-01","module":"A3","scenario":null},{"value":"1,09E+01","module":"A4","scenario":null},{"value":"2,91E-01","module":"A5","scenario":null},{"value":"3,12E+03","module":"B6","scenario":null},{"value":"0,00E+00","module":"C1","scenario":null},{"value":"6,62E-01","module":"C2","scenario":null},{"value":"7,10E+00","module":"C3","scenario":null},{"value":"2,07E+00","module":"C4","scenario":null},{"value":"-2,03E+01","module":"D","scenario":null},{"value":"1,94E+02","module":"A1A3","scenario":null}]},{"parameter":"EP-freshwater","unit":"kg P-eq","values":[{"value":"2,02E-03","module":"A1","scenario":null},{"value":"3,36E-06","module":"A2","scenario":null},{"value":"1,67E-05","module":"A3","scenario":null},{"value":"7,78E-06","module":"A4","scenario":null},{"value":"1,35E-07","module":"A5","scenario":null},{"value":"4,22E-03","module":"B6","scenario":null},{"value":"0,00E+00","module":"C1","scenario":null},{"value":"1,29E-06","module":"C2","scenario":null},{"value":"2,45E-06","module":"C3","scenario":null},{"value":"7,58E-07","module":"C4","scenario":null},{"value":"-4,06E-04","module":"D","scenario":null},{"value":"2,04E-03","module":"A1A3","scenario":null}]},{"parameter":"EP-marine","unit":"kg N-eq","values":[{"value":"2,32E-02","module":"A1","scenario":null},{"value":"2,11E-04","module":"A2","scenario":null},{"value":"1,10E-03","module":"A3","scenario":null},{"value":"4,25E-03","module":"A4","scenario":null},{"value":"2,57E-05","module":"A5","scenario":null},{"value":"5,04E-02","module":"B6","scenario":null},{"value":"0,00E+00","module":"C1","scenario":null},{"value":"8,10E-05","module":"C2","scenario":null},{"value":"1,74E-04","module":"C3","scenario":null},{"value":"9,46E-05","module":"C4","scenario":null},{"value":"-3,74E-03","module":"D","scenario":null},{"value":"2,45E-02","module":"A1A3","scenario":null}]},{"parameter":"EP-terrestrial","unit":"mol N-eq.","values":[{"value":"3,11E-01","module":"A1","scenario":null},{"value":"2,36E-03","module":"A2","scenario":null},{"value":"1,21E-02","module":"A3","scenario":null},{"value":"4,74E-02","module":"A4","scenario":null},{"value":"2,78E-04","module":"A5","scenario":null},{"value":"6,56E-01","module":"B6","scenario":null},{"value":"0,00E+00","module":"C1","scenario":null},{"value":"9,05E-04","module":"C2","scenario":null},{"value":"1,84E-03","module":"C3","scenario":null},{"value":"3,61E-04","module":"C4","scenario":null},{"value":"-5,08E-02","module":"D","scenario":null},{"value":"3,25E-01","module":"A1A3","scenario":null}]},{"parameter":"GWP-IOBC","unit":"kg CO2-eq","values":[{"value":"1,96E+01","module":"A1","scenario":null},{"value":"3,59E-01","module":"A2","scenario":null},{"value":"8,78E-01","module":"A3","scenario":null},{"value":"1,19E+00","module":"A4","scenario":null},{"value":"1,64E-02","module":"A5","scenario":null},{"value":"6,04E+01","module":"B6","scenario":null},{"value":"0,00E+00","module":"C1","scenario":null},{"value":"1,38E-01","module":"C2","scenario":null},{"value":"1,28E+00","module":"C3","scenario":null},{"value":"7,77E-02","module":"C4","scenario":null},{"value":"-1,41E+00","module":"D","scenario":null},{"value":"2,09E+01","module":"A1A3","scenario":null}]}],"additional_environmental_impact":[{"parameter":"PM","unit":"Disease incidence","values":[{"value":"1,40E-06","module":"A1","scenario":null},{"value":"2,32E-08","module":"A2","scenario":null},{"value":"5,54E-08","module":"A3","scenario":null},{"value":"4,38E-08","module":"A4","scenario":null},{"value":"1,15E-09","module":"A5","scenario":null},{"value":"3,29E-06","module":"B6","scenario":null},{"value":"0,00E+00","module":"C1","scenario":null},{"value":"8,89E-09","module":"C2","scenario":null},{"value":"2,99E-09","module":"C3","scenario":null},{"value":"2,30E-09","module":"C4","scenario":null},{"value":"-1,92E-07","module":"D","scenario":null},{"value":"1,48E-06","module":"A1A3","scenario":null}]},{"parameter":"ETP-fw","unit":"CTUe","values":[{"value":"1,91E+03","module":"A1","scenario":null},{"value":"4,29E+00","module":"A2","scenario":null},{"value":"2,09E+01","module":"A3","scenario":null},{"value":"1,16E+01","module":"A4","scenario":null},{"value":"3,06E-01","module":"A5","scenario":null},{"value":"3,65E+03","module":"B6","scenario":null},{"value":"0,00E+00","module":"C1","scenario":null},{"value":"1,65E+00","module":"C2","scenario":null},{"value":"3,71E+00","module":"C3","scenario":null},{"value":"6,90E+01","module":"C4","scenario":null},{"value":"-5,18E+02","module":"D","scenario":null},{"value":"1,94E+03","module":"A1A3","scenario":null}]},{"parameter":"HTP-c","unit":"CTUh","values":[{"value":"3,25E-08","module":"A1","scenario":null},{"value":"0,00E+00","module":"A2","scenario":null},{"value":"2,55E-10","module":"A3","scenario":null},{"value":"0,00E+00","module":"A4","scenario":null},{"value":"9,00E-12","module":"A5","scenario":null},{"value":"1,74E-07","module":"B6","scenario":null},{"value":"0,00E+00","module":"C1","scenario":null},{"value":"0,00E+00","module":"C2","scenario":null},{"value":"9,90E-10","module":"C3","scenario":null},{"value":"7,20E-11","module":"C4","scenario":null},{"value":"-4,89E-09","module":"D","scenario":null},{"value":"3,27E-08","module":"A1A3","scenario":null}]},{"parameter":"HTP-nc","unit":"CTUh","values":[{"value":"1,13E-06","module":"A1","scenario":null},{"value":"4,22E-09","module":"A2","scenario":null},{"value":"4,02E-08","module":"A3","scenario":null},{"value":"8,67E-09","module":"A4","scenario":null},{"value":"3,84E-10","module":"A5","scenario":null},{"value":"4,10E-06","module":"B6","scenario":null},{"value":"0,00E+00","module":"C1","scenario":null},{"value":"1,62E-09","module":"C2","scenario":null},{"value":"5,74E-08","module":"C3","scenario":null},{"value":"6,18E-10","module":"C4","scenario":null},{"value":"-2,38E-07","module":"D","scenario":null},{"value":"1,18E-06","module":"A1A3","scenario":null}]},{"parameter":"SQP","unit":"-","values":[{"value":"7,50E+01","module":"A1","scenario":null},{"value":"3,63E+00","module":"A2","scenario":null},{"value":"1,63E+00","module":"A3","scenario":null},{"value":"8,31E+00","module":"A4","scenario":null},{"value":"1,54E-01","module":"A5","scenario":null},{"value":"4,03E+02","module":"B6","scenario":null},{"value":"0,00E+00","module":"C1","scenario":null},{"value":"1,39E+00","module":"C2","scenario":null},{"value":"1,82E-01","module":"C3","scenario":null},{"value":"9,33E-01","module":"C4","scenario":null},{"value":"-1,69E+01","module":"D","scenario":null},{"value":"8,03E+01","module":"A1A3","scenario":null}]},{"parameter":"IRP","unit":"kBq U235-eq","values":[{"value":"9,27E-01","module":"A1","scenario":null},{"value":"2,20E-02","module":"A2","scenario":null},{"value":"1,21E-02","module":"A3","scenario":null},{"value":"7,31E-02","module":"A4","scenario":null},{"value":"9,82E-04","module":"A5","scenario":null},{"value":"1,45E+01","module":"B6","scenario":null},{"value":"0,00E+00","module":"C1","scenario":null},{"value":"8,44E-03","module":"C2","scenario":null},{"value":"3,77E-03","module":"C3","scenario":null},{"value":"1,06E-03","module":"C4","scenario":null},{"value":"-4,80E-02","module":"D","scenario":null},{"value":"9,61E-01","module":"A1A3","scenario":null}]}],"resource_use":[{"parameter":"PERE","unit":"MJ","values":[{"value":"3,39E+01","module":"A1","scenario":null},{"value":"6,00E-02","module":"A2","scenario":null},{"value":"6,81E-01","module":"A3","scenario":null},{"value":"1,92E-01","module":"A4","scenario":null},{"value":"3,78E-03","module":"A5","scenario":null},{"value":"1,04E+04","module":"B6","scenario":null},{"value":"0,00E+00","module":"C1","scenario":null},{"value":"2,30E-02","module":"C2","scenario":null},{"value":"1,02E-01","module":"C3","scenario":null},{"value":"6,90E-02","module":"C4","scenario":null},{"value":"-8,06E+00","module":"D","scenario":null},{"value":"3,46E+01","module":"A1A3","scenario":null}]},{"parameter":"PERM","unit":"","values":[{"value":"6,24E+00","module":"A1","scenario":null},{"value":"0,00E+00","module":"A2","scenario":null},{"value":"0,00E+00","module":"A3","scenario":null},{"value":"0,00E+00","module":"A4","scenario":null},{"value":"-6,05E+00","module":"A5","scenario":null},{"value":"0,00E+00","module":"B6","scenario":null},{"value":"0,00E+00","module":"C1","scenario":null},{"value":"0,00E+00","module":"C2","scenario":null},{"value":"0,00E+00","module":"C3","scenario":null},{"value":"0,00E+00","module":"C4","scenario":null},{"value":"0,00E+00","module":"D","scenario":null},{"value":"6,24E+00","module":"A1A3","scenario":null}]},{"parameter":"PERT","unit":"MJ","values":[{"value":"4,01E+01","module":"A1","scenario":null},{"value":"6,00E-02","module":"A2","scenario":null},{"value":"6,81E-01","module":"A3","scenario":null},{"value":"1,92E-01","module":"A4","scenario":null},{"value":"-6,05E+00","module":"A5","scenario":null},{"value":"1,04E+04","module":"B6","scenario":null},{"value":"0,00E+00","module":"C1","scenario":null},{"value":"2,30E-02","module":"C2","scenario":null},{"value":"1,02E-01","module":"C3","scenario":null},{"value":"6,90E-02","module":"C4","scenario":null},{"value":"-8,06E+00","module":"D","scenario":null},{"value":"4,08E+01","module":"A1A3","scenario":null}]},{"parameter":"PENRE","unit":"MJ","values":[{"value":"2,17E+02","module":"A1","scenario":null},{"value":"5,30E+00","module":"A2","scenario":null},{"value":"8,37E+00","module":"A3","scenario":null},{"value":"1,69E+01","module":"A4","scenario":null},{"value":"2,30E-01","module":"A5","scenario":null},{"value":"8,02E+02","module":"B6","scenario":null},{"value":"0,00E+00","module":"C1","scenario":null},{"value":"2,03E+00","module":"C2","scenario":null},{"value":"8,28E-01","module":"C3","scenario":null},{"value":"3,21E-01","module":"C4","scenario":null},{"value":"-1,53E+01","module":"D","scenario":null},{"value":"2,30E+02","module":"A1A3","scenario":null}]},{"parameter":"PENRM","unit":"MJ","values":[{"value":"2,64E+01","module":"A1","scenario":null},{"value":"0,00E+00","module":"A2","scenario":null},{"value":"0,00E+00","module":"A3","scenario":null},{"value":"0,00E+00","module":"A4","scenario":null},{"value":"0,00E+00","module":"A5","scenario":null},{"value":"0,00E+00","module":"B6","scenario":null},{"value":"0,00E+00","module":"C1","scenario":null},{"value":"0,00E+00","module":"C2","scenario":null},{"value":"-2,77E+01","module":"C3","scenario":null},{"value":"0,00E+00","module":"C4","scenario":null},{"value":"0,00E+00","module":"D","scenario":null},{"value":"2,64E+01","module":"A1A3","scenario":null}]},{"parameter":"PENRT","unit":"MJ","values":[{"value":"2,43E+02","module":"A1","scenario":null},{"value":"5,30E+00","module":"A2","scenario":null},{"value":"8,37E+00","module":"A3","scenario":null},{"value":"1,69E+01","module":"A4","scenario":null},{"value":"2,30E-01","module":"A5","scenario":null},{"value":"8,02E+02","module":"B6","scenario":null},{"value":"0,00E+00","module":"C1","scenario":null},{"value":"2,03E+00","module":"C2","scenario":null},{"value":"-2,68E+01","module":"C3","scenario":null},{"value":"3,21E-01","module":"C4","scenario":null},{"value":"-1,53E+01","module":"D","scenario":null},{"value":"2,57E+02","module":"A1A3","scenario":null}]},{"parameter":"SM","unit":"kg","values":[{"value":"1,43E+00","module":"A1","scenario":null},{"value":"0,00E+00","module":"A2","scenario":null},{"value":"0,00E+00","module":"A3","scenario":null},{"value":"0,00E+00","module":"A4","scenario":null},{"value":"0,00E+00","module":"A5","scenario":null},{"value":"0,00E+00","module":"B6","scenario":null},{"value":"0,00E+00","module":"C1","scenario":null},{"value":"0,00E+00","module":"C2","scenario":null},{"value":"0,00E+00","module":"C3","scenario":null},{"value":"1,53E-03","module":"C4","scenario":null},{"value":"1,76E-02","module":"D","scenario":null},{"value":"1,43E+00","module":"A1A3","scenario":null}]},{"parameter":"RSF","unit":"MJ","values":[{"value":"1,21E-01","module":"A1","scenario":null},{"value":"1,17E-03","module":"A2","scenario":null},{"value":"3,77E-04","module":"A3","scenario":null},{"value":"6,20E-03","module":"A4","scenario":null},{"value":"1,25E-04","module":"A5","scenario":null},{"value":"8,14E+00","module":"B6","scenario":null},{"value":"0,00E+00","module":"C1","scenario":null},{"value":"4,50E-04","module":"C2","scenario":null},{"value":"1,77E-03","module":"C3","scenario":null},{"value":"3,43E-04","module":"C4","scenario":null},{"value":"1,10E-02","module":"D","scenario":null},{"value":"1,22E-01","module":"A1A3","scenario":null}]},{"parameter":"NRSF","unit":"MJ","values":[{"value":"7,74E-01","module":"A1","scenario":null},{"value":"9,96E-03","module":"A2","scenario":null},{"value":"4,11E-03","module":"A3","scenario":null},{"value":"3,38E-02","module":"A4","scenario":null},{"value":"5,17E-04","module":"A5","scenario":null},{"value":"2,03E+01","module":"B6","scenario":null},{"value":"0,00E+00","module":"C1","scenario":null},{"value":"3,82E-03","module":"C2","scenario":null},{"value":"-5,28E-05","module":"C3","scenario":null},{"value":"1,35E-02","module":"C4","scenario":null},{"value":"-7,94E-02","module":"D","scenario":null},{"value":"7,88E-01","module":"A1A3","scenario":null}]},{"parameter":"FW","unit":"m3","values":[{"value":"1,88E-01","module":"A1","scenario":null},{"value":"5,92E-04","module":"A2","scenario":null},{"value":"5,22E-03","module":"A3","scenario":null},{"value":"1,47E-03","module":"A4","scenario":null},{"value":"1,08E-04","module":"A5","scenario":null},{"value":"7,75E+01","module":"B6","scenario":null},{"value":"0,00E+00","module":"C1","scenario":null},{"value":"2,27E-04","module":"C2","scenario":null},{"value":"1,87E-03","module":"C3","scenario":null},{"value":"2,84E-04","module":"C4","scenario":null},{"value":"-1,83E-02","module":"D","scenario":null},{"value":"1,93E-01","module":"A1A3","scenario":null}]}],"end_of_life_waste":[{"parameter":"HWD","unit":"kg","values":[{"value":"7,21E-01","module":"A1","scenario":null},{"value":"4,79E-04","module":"A2","scenario":null},{"value":"6,98E-04","module":"A3","scenario":null},{"value":"8,57E-04","module":"A4","scenario":null},{"value":"0,00E+00","module":"A5","scenario":null},{"value":"5,14E-01","module":"B6","scenario":null},{"value":"0,00E+00","module":"C1","scenario":null},{"value":"1,84E-04","module":"C2","scenario":null},{"value":"2,67E-05","module":"C3","scenario":null},{"value":"7,56E-02","module":"C4","scenario":null},{"value":"-5,44E-03","module":"D","scenario":null},{"value":"7,22E-01","module":"A1A3","scenario":null}]},{"parameter":"NHWD","unit":"kg","values":[{"value":"1,73E+01","module":"A1","scenario":null},{"value":"2,54E-01","module":"A2","scenario":null},{"value":"8,71E-02","module":"A3","scenario":null},{"value":"5,35E-01","module":"A4","scenario":null},{"value":"1,01E+00","module":"A5","scenario":null},{"value":"6,17E+01","module":"B6","scenario":null},{"value":"0,00E+00","module":"C1","scenario":null},{"value":"9,75E-02","module":"C2","scenario":null},{"value":"3,67E-02","module":"C3","scenario":null},{"value":"6,26E-01","module":"C4","scenario":null},{"value":"-3,21E-01","module":"D","scenario":null},{"value":"1,76E+01","module":"A1A3","scenario":null}]},{"parameter":"RWD","unit":"kg","values":[{"value":"4,93E-04","module":"A1","scenario":null},{"value":"3,48E-05","module":"A2","scenario":null},{"value":"1,63E-05","module":"A3","scenario":null},{"value":"1,16E-04","module":"A4","scenario":null},{"value":"0,00E+00","module":"A5","scenario":null},{"value":"7,17E-03","module":"B6","scenario":null},{"value":"0,00E+00","module":"C1","scenario":null},{"value":"1,33E-05","module":"C2","scenario":null},{"value":"1,37E-06","module":"C3","scenario":null},{"value":"1,04E-06","module":"C4","scenario":null},{"value":"-4,12E-05","module":"D","scenario":null},{"value":"5,44E-04","module":"A1A3","scenario":null}]}],"end_of_life_flow":[{"parameter":"CRU","unit":"kg","values":[{"value":"0,00E+00","module":"A1","scenario":null},{"value":"0,00E+00","module":"A2","scenario":null},{"value":"0,00E+00","module":"A3","scenario":null},{"value":"0,00E+00","module":"A4","scenario":null},{"value":"0,00E+00","module":"A5","scenario":null},{"value":"0,00E+00","module":"B6","scenario":null},{"value":"0,00E+00","module":"C1","scenario":null},{"value":"0,00E+00","module":"C2","scenario":null},{"value":"0,00E+00","module":"C3","scenario":null},{"value":"0,00E+00","module":"C4","scenario":null},{"value":"0,00E+00","module":"D","scenario":null},{"value":"0,00E+00","module":"A1A3","scenario":null}]},{"parameter":"MFR","unit":"kg","values":[{"value":"0,00E+00","module":"A1","scenario":null},{"value":"0,00E+00","module":"A2","scenario":null},{"value":"4,30E-02","module":"A3","scenario":null},{"value":"0,00E+00","module":"A4","scenario":null},{"value":"9,43E-01","module":"A5","scenario":null},{"value":"0,00E+00","module":"B6","scenario":null},{"value":"0,00E+00","module":"C1","scenario":null},{"value":"0,00E+00","module":"C2","scenario":null},{"value":"4,00E-01","module":"C3","scenario":null},{"value":"4,60E-05","module":"C4","scenario":null},{"value":"-6,91E-04","module":"D","scenario":null},{"value":"4,30E-02","module":"A1A3","scenario":null}]},{"parameter":"MER","unit":"kg","values":[{"value":"0,00E+00","module":"A1","scenario":null},{"value":"0,00E+00","module":"A2","scenario":null},{"value":"4,06E-03","module":"A3","scenario":null},{"value":"0,00E+00","module":"A4","scenario":null},{"value":"9,94E-04","module":"A5","scenario":null},{"value":"0,00E+00","module":"B6","scenario":null},{"value":"0,00E+00","module":"C1","scenario":null},{"value":"0,00E+00","module":"C2","scenario":null},{"value":"5,13E-01","module":"C3","scenario":null},{"value":"1,12E-06","module":"C4","scenario":null},{"value":"-9,09E-05","module":"D","scenario":null},{"value":"4,06E-03","module":"A1A3","scenario":null}]},{"parameter":"EEE","unit":"MJ","values":[{"value":"0,00E+00","module":"A1","scenario":null},{"value":"0,00E+00","module":"A2","scenario":null},{"value":"6,23E-03","module":"A3","scenario":null},{"value":"0,00E+00","module":"A4","scenario":null},{"value":"5,80E-02","module":"A5","scenario":null},{"value":"0,00E+00","module":"B6","scenario":null},{"value":"0,00E+00","module":"C1","scenario":null},{"value":"0,00E+00","module":"C2","scenario":null},{"value":"7,88E-01","module":"C3","scenario":null},{"value":"7,30E-05","module":"C4","scenario":null},{"value":"-2,23E-04","module":"D","scenario":null},{"value":"6,23E-03","module":"A1A3","scenario":null}]},{"parameter":"EET","unit":"MJ","values":[{"value":"0,00E+00","module":"A1","scenario":null},{"value":"0,00E+00","module":"A2","scenario":null},{"value":"9,43E-02","module":"A3","scenario":null},{"value":"0,00E+00","module":"A4","scenario":null},{"value":"8,78E-01","module":"A5","scenario":null},{"value":"0,00E+00","module":"B6","scenario":null},{"value":"0,00E+00","module":"C1","scenario":null},{"value":"0,00E+00","module":"C2","scenario":null},{"value":"1,19E+01","module":"C3","scenario":null},{"value":"1,10E-03","module":"C4","scenario":null},{"value":"-3,37E-03","module":"D","scenario":null},{"value":"9,43E-02","module":"A1A3","scenario":null}]}]}