{"product_name":"RH Axia","epd_id":"NEPD-7244-6646","declared_unit":{"unit":"stk","amount":1},"compliance":["EN 15804+A2","ISO 14025","ISO 21930"],"producer_name":"Flokk AS","environmental_impact":[{"parameter":"GWP-total","unit":"kg CO2-eq","values":[{"value":"7,20E+01","module":"A1-A3","scenario":null},{"value":"1,71E+00","module":"A4","scenario":null},{"value":"6,91E+00","module":"A5","scenario":null},{"value":"4,16E+00","module":"B2","scenario":null},{"value":"8,01E-02","module":"B3","scenario":null},{"value":"0,00E+00","module":"B4","scenario":null},{"value":"0,00E+00","module":"C1","scenario":null},{"value":"3,20E-01","module":"C2","scenario":null},{"value":"2,20E+01","module":"C3","scenario":null},{"value":"6,19E-02","module":"C4","scenario":null},{"value":"-2,75E+00","module":"D","scenario":null}]},{"parameter":"GWP-fossil","unit":"kg CO2-eq","values":[{"value":"7,83E+01","module":"A1-A3","scenario":null},{"value":"1,70E+00","module":"A4","scenario":null},{"value":"6,52E-02","module":"A5","scenario":null},{"value":"4,12E+00","module":"B2","scenario":null},{"value":"7,47E-02","module":"B3","scenario":null},{"value":"0,00E+00","module":"B4","scenario":null},{"value":"0,00E+00","module":"C1","scenario":null},{"value":"3,20E-01","module":"C2","scenario":null},{"value":"2,16E+01","module":"C3","scenario":null},{"value":"6,19E-02","module":"C4","scenario":null},{"value":"-2,71E+00","module":"D","scenario":null}]},{"parameter":"GWP-biogenic","unit":"kg CO2-eq","values":[{"value":"-6,37E+00","module":"A1-A3","scenario":null},{"value":"7,30E-04","module":"A4","scenario":null},{"value":"6,84E+00","module":"A5","scenario":null},{"value":"2,72E-02","module":"B2","scenario":null},{"value":"1,36E-03","module":"B3","scenario":null},{"value":"0,00E+00","module":"B4","scenario":null},{"value":"0,00E+00","module":"C1","scenario":null},{"value":"1,32E-04","module":"C2","scenario":null},{"value":"3,74E-01","module":"C3","scenario":null},{"value":"4,42E-05","module":"C4","scenario":null},{"value":"-4,91E-03","module":"D","scenario":null}]},{"parameter":"GWP-luluc","unit":"kg CO2-eq","values":[{"value":"8,17E-02","module":"A1-A3","scenario":null},{"value":"5,19E-04","module":"A4","scenario":null},{"value":"2,16E-05","module":"A5","scenario":null},{"value":"1,26E-02","module":"B2","scenario":null},{"value":"4,09E-03","module":"B3","scenario":null},{"value":"0,00E+00","module":"B4","scenario":null},{"value":"0,00E+00","module":"C1","scenario":null},{"value":"1,14E-04","module":"C2","scenario":null},{"value":"2,01E-04","module":"C3","scenario":null},{"value":"1,75E-05","module":"C4","scenario":null},{"value":"-4,03E-02","module":"D","scenario":null}]},{"parameter":"ODP","unit":"kg CFC11-eq","values":[{"value":"3,75E-06","module":"A1-A3","scenario":null},{"value":"4,11E-07","module":"A4","scenario":null},{"value":"1,38E-08","module":"A5","scenario":null},{"value":"3,67E-07","module":"B2","scenario":null},{"value":"8,08E-09","module":"B3","scenario":null},{"value":"0,00E+00","module":"B4","scenario":null},{"value":"0,00E+00","module":"C1","scenario":null},{"value":"7,24E-08","module":"C2","scenario":null},{"value":"9,23E-08","module":"C3","scenario":null},{"value":"1,76E-08","module":"C4","scenario":null},{"value":"-6,30E-02","module":"D","scenario":null}]},{"parameter":"AP","unit":"mol H+-eq","values":[{"value":"3,86E-01","module":"A1-A3","scenario":null},{"value":"5,49E-03","module":"A4","scenario":null},{"value":"3,09E-04","module":"A5","scenario":null},{"value":"2,39E-02","module":"B2","scenario":null},{"value":"3,44E-04","module":"B3","scenario":null},{"value":"0,00E+00","module":"B4","scenario":null},{"value":"0,00E+00","module":"C1","scenario":null},{"value":"9,19E-04","module":"C2","scenario":null},{"value":"6,15E-03","module":"C3","scenario":null},{"value":"4,10E-04","module":"C4","scenario":null},{"value":"-1,72E-02","module":"D","scenario":null}]},{"parameter":"POCP","unit":"kg NMVOC-eq","values":[{"value":"2,50E-01","module":"A1-A3","scenario":null},{"value":"5,26E-03","module":"A4","scenario":null},{"value":"3,18E-04","module":"A5","scenario":null},{"value":"1,38E-02","module":"B2","scenario":null},{"value":"1,71E-04","module":"B3","scenario":null},{"value":"0,00E+00","module":"B4","scenario":null},{"value":"0,00E+00","module":"C1","scenario":null},{"value":"7,79E-04","module":"C2","scenario":null},{"value":"7,28E-03","module":"C3","scenario":null},{"value":"4,62E-04","module":"C4","scenario":null},{"value":"-1,52E-02","module":"D","scenario":null}]},{"parameter":"ADPE","unit":"kg Sb-eq","values":[{"value":"8,12E-03","module":"A1-A3","scenario":null},{"value":"3,04E-05","module":"A4","scenario":null},{"value":"1,59E-06","module":"A5","scenario":null},{"value":"1,14E-04","module":"B2","scenario":null},{"value":"1,16E-06","module":"B3","scenario":null},{"value":"0,00E+00","module":"B4","scenario":null},{"value":"0,00E+00","module":"C1","scenario":null},{"value":"8,83E-06","module":"C2","scenario":null},{"value":"3,73E-06","module":"C3","scenario":null},{"value":"9,79E-07","module":"C4","scenario":null},{"value":"-3,06E-05","module":"D","scenario":null}]},{"parameter":"ADPF","unit":"MJ","values":[{"value":"1,15E+03","module":"A1-A3","scenario":null},{"value":"2,77E+01","module":"A4","scenario":null},{"value":"9,12E-01","module":"A5","scenario":null},{"value":"7,15E+01","module":"B2","scenario":null},{"value":"2,02E+00","module":"B3","scenario":null},{"value":"0,00E+00","module":"B4","scenario":null},{"value":"0,00E+00","module":"C1","scenario":null},{"value":"4,83E+00","module":"C2","scenario":null},{"value":"4,12E+00","module":"C3","scenario":null},{"value":"1,31E+00","module":"C4","scenario":null},{"value":"-3,01E+01","module":"D","scenario":null}]},{"parameter":"WDP","unit":"m3 world-eq. Deprived","values":[{"value":"9,40E+03","module":"A1-A3","scenario":null},{"value":"2,12E+01","module":"A4","scenario":null},{"value":"1,16E+00","module":"A5","scenario":null},{"value":"1,46E+03","module":"B2","scenario":null},{"value":"1,56E+02","module":"B3","scenario":null},{"value":"0,00E+00","module":"B4","scenario":null},{"value":"0,00E+00","module":"C1","scenario":null},{"value":"4,67E+00","module":"C2","scenario":null},{"value":"-2,02E+01","module":"C3","scenario":null},{"value":"3,19E+00","module":"C4","scenario":null},{"value":"-3,84E+02","module":"D","scenario":null}]},{"parameter":"EP-freshwater","unit":"kg P-eq","values":[{"value":"3,59E-03","module":"A1-A3","scenario":null},{"value":"1,36E-05","module":"A4","scenario":null},{"value":"5,35E-07","module":"A5","scenario":null},{"value":"3,28E-04","module":"B2","scenario":null},{"value":"4,94E-06","module":"B3","scenario":null},{"value":"0,00E+00","module":"B4","scenario":null},{"value":"0,00E+00","module":"C1","scenario":null},{"value":"2,55E-06","module":"C2","scenario":null},{"value":"9,08E-06","module":"C3","scenario":null},{"value":"6,45E-07","module":"C4","scenario":null},{"value":"-1,78E-04","module":"D","scenario":null}]},{"parameter":"EP-marine","unit":"kg N-eq","values":[{"value":"9,46E-02","module":"A1-A3","scenario":null},{"value":"1,20E-03","module":"A4","scenario":null},{"value":"1,02E-04","module":"A5","scenario":null},{"value":"3,79E-03","module":"B2","scenario":null},{"value":"5,44E-05","module":"B3","scenario":null},{"value":"0,00E+00","module":"B4","scenario":null},{"value":"0,00E+00","module":"C1","scenario":null},{"value":"1,82E-04","module":"C2","scenario":null},{"value":"3,06E-03","module":"C3","scenario":null},{"value":"1,45E-04","module":"C4","scenario":null},{"value":"-4,13E-03","module":"D","scenario":null}]},{"parameter":"EP-terrestrial","unit":"mol N-eq.","values":[{"value":"7,79E-01","module":"A1-A3","scenario":null},{"value":"1,34E-02","module":"A4","scenario":null},{"value":"1,11E-03","module":"A5","scenario":null},{"value":"4,43E-02","module":"B2","scenario":null},{"value":"7,31E-04","module":"B3","scenario":null},{"value":"0,00E+00","module":"B4","scenario":null},{"value":"0,00E+00","module":"C1","scenario":null},{"value":"2,03E-03","module":"C2","scenario":null},{"value":"3,02E-02","module":"C3","scenario":null},{"value":"1,61E-03","module":"C4","scenario":null},{"value":"-4,40E-02","module":"D","scenario":null}]},{"parameter":"GWP-IOBC","unit":"kg CO2-eq","values":[{"value":"8,06E+01","module":"A1-A3","scenario":null},{"value":"1,71E+00","module":"A4","scenario":null},{"value":"6,52E-02","module":"A5","scenario":null},{"value":"4,20E+00","module":"B2","scenario":null},{"value":"1,09E-01","module":"B3","scenario":null},{"value":"0,00E+00","module":"B4","scenario":null},{"value":"0,00E+00","module":"C1","scenario":null},{"value":"3,20E-01","module":"C2","scenario":null},{"value":"1,77E+01","module":"C3","scenario":null},{"value":"7,18E-02","module":"C4","scenario":null},{"value":"-3,37E+00","module":"D","scenario":null}]}],"additional_environmental_impact":[{"parameter":"PM","unit":"Disease incidence","values":[{"value":"4,50E-06","module":"A1-A3","scenario":null},{"value":"1,57E-07","module":"A4","scenario":null},{"value":"4,55E-09","module":"A5","scenario":null},{"value":"1,99E-07","module":"B2","scenario":null},{"value":"1,83E-09","module":"B3","scenario":null},{"value":"0,00E+00","module":"B4","scenario":null},{"value":"0,00E+00","module":"C1","scenario":null},{"value":"1,96E-08","module":"C2","scenario":null},{"value":"3,39E-08","module":"C3","scenario":null},{"value":"7,34E-09","module":"C4","scenario":null},{"value":"-5,78E-07","module":"D","scenario":null}]},{"parameter":"ETP-fw","unit":"CTUe","values":[{"value":"2,00E+03","module":"A1-A3","scenario":null},{"value":"2,02E+01","module":"A4","scenario":null},{"value":"1,22E+00","module":"A5","scenario":null},{"value":"7,79E+01","module":"B2","scenario":null},{"value":"2,53E+00","module":"B3","scenario":null},{"value":"0,00E+00","module":"B4","scenario":null},{"value":"0,00E+00","module":"C1","scenario":null},{"value":"3,58E+00","module":"C2","scenario":null},{"value":"4,97E+01","module":"C3","scenario":null},{"value":"8,93E-01","module":"C4","scenario":null},{"value":"-1,49E+02","module":"D","scenario":null}]},{"parameter":"HTP-c","unit":"CTUh","values":[{"value":"1,16E-07","module":"A1-A3","scenario":null},{"value":"0,00E+00","module":"A4","scenario":null},{"value":"3,60E-11","module":"A5","scenario":null},{"value":"1,12E-08","module":"B2","scenario":null},{"value":"5,90E-11","module":"B3","scenario":null},{"value":"0,00E+00","module":"B4","scenario":null},{"value":"0,00E+00","module":"C1","scenario":null},{"value":"0,00E+00","module":"C2","scenario":null},{"value":"1,46E-09","module":"C3","scenario":null},{"value":"3,40E-11","module":"C4","scenario":null},{"value":"-8,88E-09","module":"D","scenario":null}]},{"parameter":"HTP-nc","unit":"CTUh","values":[{"value":"1,22E-06","module":"A1-A3","scenario":null},{"value":"1,96E-08","module":"A4","scenario":null},{"value":"1,53E-09","module":"A5","scenario":null},{"value":"2,49E-07","module":"B2","scenario":null},{"value":"1,55E-09","module":"B3","scenario":null},{"value":"0,00E+00","module":"B4","scenario":null},{"value":"0,00E+00","module":"C1","scenario":null},{"value":"3,91E-09","module":"C2","scenario":null},{"value":"3,71E-08","module":"C3","scenario":null},{"value":"1,03E-09","module":"C4","scenario":null},{"value":"5,82E-08","module":"D","scenario":null}]},{"parameter":"SQP","unit":"-","values":[{"value":"4,44E+02","module":"A1-A3","scenario":null},{"value":"3,17E+01","module":"A4","scenario":null},{"value":"6,12E-01","module":"A5","scenario":null},{"value":"2,14E+01","module":"B2","scenario":null},{"value":"1,52E+00","module":"B3","scenario":null},{"value":"0,00E+00","module":"B4","scenario":null},{"value":"0,00E+00","module":"C1","scenario":null},{"value":"3,38E+00","module":"C2","scenario":null},{"value":"6,46E-01","module":"C3","scenario":null},{"value":"2,84E+00","module":"C4","scenario":null},{"value":"-8,36E+01","module":"D","scenario":null}]},{"parameter":"IRP","unit":"kBq U235-eq","values":[{"value":"2,31E+00","module":"A1-A3","scenario":null},{"value":"1,21E-01","module":"A4","scenario":null},{"value":"3,90E-03","module":"A5","scenario":null},{"value":"5,42E-01","module":"B2","scenario":null},{"value":"4,60E-02","module":"B3","scenario":null},{"value":"0,00E+00","module":"B4","scenario":null},{"value":"0,00E+00","module":"C1","scenario":null},{"value":"2,11E-02","module":"C2","scenario":null},{"value":"1,06E-02","module":"C3","scenario":null},{"value":"5,31E-03","module":"C4","scenario":null},{"value":"-1,03E-01","module":"D","scenario":null}]}],"resource_use":[{"parameter":"PERE","unit":"MJ","values":[{"value":"1,66E+02","module":"A1-A3","scenario":null},{"value":"3,48E-01","module":"A4","scenario":null},{"value":"1,50E-02","module":"A5","scenario":null},{"value":"1,22E+01","module":"B2","scenario":null},{"value":"1,98E+00","module":"B3","scenario":null},{"value":"0,00E+00","module":"B4","scenario":null},{"value":"0,00E+00","module":"C1","scenario":null},{"value":"6,92E-02","module":"C2","scenario":null},{"value":"2,35E-01","module":"C3","scenario":null},{"value":"2,72E-02","module":"C4","scenario":null},{"value":"-7,97E+01","module":"D","scenario":null}]},{"parameter":"PERM","unit":"","values":[{"value":"3,17E+01","module":"A1-A3","scenario":null},{"value":"0,00E+00","module":"A4","scenario":null},{"value":"-3,17E+01","module":"A5","scenario":null},{"value":"0,00E+00","module":"B2","scenario":null},{"value":"0,00E+00","module":"B3","scenario":null},{"value":"0,00E+00","module":"B4","scenario":null},{"value":"0,00E+00","module":"C1","scenario":null},{"value":"0,00E+00","module":"C2","scenario":null},{"value":"0,00E+00","module":"C3","scenario":null},{"value":"0,00E+00","module":"C4","scenario":null},{"value":"0,00E+00","module":"D","scenario":null}]},{"parameter":"PERT","unit":"MJ","values":[{"value":"1,98E+02","module":"A1-A3","scenario":null},{"value":"3,48E-01","module":"A4","scenario":null},{"value":"-3,17E+01","module":"A5","scenario":null},{"value":"1,22E+01","module":"B2","scenario":null},{"value":"1,98E+00","module":"B3","scenario":null},{"value":"0,00E+00","module":"B4","scenario":null},{"value":"0,00E+00","module":"C1","scenario":null},{"value":"6,92E-02","module":"C2","scenario":null},{"value":"2,35E-01","module":"C3","scenario":null},{"value":"2,72E-02","module":"C4","scenario":null},{"value":"-7,97E+01","module":"D","scenario":null}]},{"parameter":"PENRE","unit":"MJ","values":[{"value":"9,53E+02","module":"A1-A3","scenario":null},{"value":"2,77E+01","module":"A4","scenario":null},{"value":"9,12E-01","module":"A5","scenario":null},{"value":"7,16E+01","module":"B2","scenario":null},{"value":"2,05E+00","module":"B3","scenario":null},{"value":"0,00E+00","module":"B4","scenario":null},{"value":"0,00E+00","module":"C1","scenario":null},{"value":"4,83E+00","module":"C2","scenario":null},{"value":"4,54E+00","module":"C3","scenario":null},{"value":"1,31E+00","module":"C4","scenario":null},{"value":"-3,01E+01","module":"D","scenario":null}]},{"parameter":"PENRM","unit":"MJ","values":[{"value":"2,46E+02","module":"A1-A3","scenario":null},{"value":"0,00E+00","module":"A4","scenario":null},{"value":"0,00E+00","module":"A5","scenario":null},{"value":"0,00E+00","module":"B2","scenario":null},{"value":"0,00E+00","module":"B3","scenario":null},{"value":"0,00E+00","module":"B4","scenario":null},{"value":"0,00E+00","module":"C1","scenario":null},{"value":"0,00E+00","module":"C2","scenario":null},{"value":"-2,46E+02","module":"C3","scenario":null},{"value":"0,00E+00","module":"C4","scenario":null},{"value":"0,00E+00","module":"D","scenario":null}]},{"parameter":"PENRT","unit":"MJ","values":[{"value":"1,20E+03","module":"A1-A3","scenario":null},{"value":"2,77E+01","module":"A4","scenario":null},{"value":"9,12E-01","module":"A5","scenario":null},{"value":"7,16E+01","module":"B2","scenario":null},{"value":"2,05E+00","module":"B3","scenario":null},{"value":"0,00E+00","module":"B4","scenario":null},{"value":"0,00E+00","module":"C1","scenario":null},{"value":"4,83E+00","module":"C2","scenario":null},{"value":"-2,41E+02","module":"C3","scenario":null},{"value":"1,31E+00","module":"C4","scenario":null},{"value":"-3,01E+01","module":"D","scenario":null}]},{"parameter":"SM","unit":"kg","values":[{"value":"7,07E+00","module":"A1-A3","scenario":null},{"value":"0,00E+00","module":"A4","scenario":null},{"value":"0,00E+00","module":"A5","scenario":null},{"value":"0,00E+00","module":"B2","scenario":null},{"value":"0,00E+00","module":"B3","scenario":null},{"value":"0,00E+00","module":"B4","scenario":null},{"value":"0,00E+00","module":"C1","scenario":null},{"value":"0,00E+00","module":"C2","scenario":null},{"value":"0,00E+00","module":"C3","scenario":null},{"value":"0,00E+00","module":"C4","scenario":null},{"value":"0,00E+00","module":"D","scenario":null}]},{"parameter":"RSF","unit":"MJ","values":[{"value":"1,25E+00","module":"A1-A3","scenario":null},{"value":"1,22E-02","module":"A4","scenario":null},{"value":"4,98E-04","module":"A5","scenario":null},{"value":"7,76E-01","module":"B2","scenario":null},{"value":"2,00E-02","module":"B3","scenario":null},{"value":"0,00E+00","module":"B4","scenario":null},{"value":"0,00E+00","module":"C1","scenario":null},{"value":"2,48E-03","module":"C2","scenario":null},{"value":"5,80E-03","module":"C3","scenario":null},{"value":"7,12E-04","module":"C4","scenario":null},{"value":"3,33E-02","module":"D","scenario":null}]},{"parameter":"NRSF","unit":"MJ","values":[{"value":"8,29E+00","module":"A1-A3","scenario":null},{"value":"4,08E-02","module":"A4","scenario":null},{"value":"2,05E-03","module":"A5","scenario":null},{"value":"7,36E-01","module":"B2","scenario":null},{"value":"0,00E+00","module":"B3","scenario":null},{"value":"0,00E+00","module":"B4","scenario":null},{"value":"0,00E+00","module":"C1","scenario":null},{"value":"8,85E-03","module":"C2","scenario":null},{"value":"0,00E+00","module":"C3","scenario":null},{"value":"4,04E-02","module":"C4","scenario":null},{"value":"-3,14E+00","module":"D","scenario":null}]},{"parameter":"FW","unit":"m3","values":[{"value":"1,29E+00","module":"A1-A3","scenario":null},{"value":"3,15E-03","module":"A4","scenario":null},{"value":"4,30E-04","module":"A5","scenario":null},{"value":"1,18E+01","module":"B2","scenario":null},{"value":"9,03E-03","module":"B3","scenario":null},{"value":"0,00E+00","module":"B4","scenario":null},{"value":"0,00E+00","module":"C1","scenario":null},{"value":"5,17E-04","module":"C2","scenario":null},{"value":"1,09E-02","module":"C3","scenario":null},{"value":"1,19E-03","module":"C4","scenario":null},{"value":"-1,08E-01","module":"D","scenario":null}]}],"end_of_life_waste":[{"parameter":"HWD","unit":"kg","values":[{"value":"5,18E-01","module":"A1-A3","scenario":null},{"value":"1,51E-03","module":"A4","scenario":null},{"value":"0,00E+00","module":"A5","scenario":null},{"value":"1,32E-02","module":"B2","scenario":null},{"value":"1,89E-04","module":"B3","scenario":null},{"value":"0,00E+00","module":"B4","scenario":null},{"value":"0,00E+00","module":"C1","scenario":null},{"value":"2,49E-04","module":"C2","scenario":null},{"value":"0,00E+00","module":"C3","scenario":null},{"value":"5,54E+00","module":"C4","scenario":null},{"value":"-5,25E-03","module":"D","scenario":null}]},{"parameter":"NHWD","unit":"kg","values":[{"value":"1,20E+01","module":"A1-A3","scenario":null},{"value":"2,41E+00","module":"A4","scenario":null},{"value":"4,03E+00","module":"A5","scenario":null},{"value":"8,51E-01","module":"B2","scenario":null},{"value":"1,25E-02","module":"B3","scenario":null},{"value":"0,00E+00","module":"B4","scenario":null},{"value":"0,00E+00","module":"C1","scenario":null},{"value":"2,35E-01","module":"C2","scenario":null},{"value":"4,05E+00","module":"C3","scenario":null},{"value":"2,46E-01","module":"C4","scenario":null},{"value":"-9,83E-01","module":"D","scenario":null}]},{"parameter":"RWD","unit":"kg","values":[{"value":"2,23E-03","module":"A1-A3","scenario":null},{"value":"1,89E-04","module":"A4","scenario":null},{"value":"0,00E+00","module":"A5","scenario":null},{"value":"4,33E-04","module":"B2","scenario":null},{"value":"2,11E-05","module":"B3","scenario":null},{"value":"0,00E+00","module":"B4","scenario":null},{"value":"0,00E+00","module":"C1","scenario":null},{"value":"3,29E-05","module":"C2","scenario":null},{"value":"0,00E+00","module":"C3","scenario":null},{"value":"9,21E-06","module":"C4","scenario":null},{"value":"-8,82E-05","module":"D","scenario":null}]}],"end_of_life_flow":[{"parameter":"CRU","unit":"kg","values":[{"value":"0,00E+00","module":"A1-A3","scenario":null},{"value":"0,00E+00","module":"A4","scenario":null},{"value":"0,00E+00","module":"A5","scenario":null},{"value":"0,00E+00","module":"B2","scenario":null},{"value":"0,00E+00","module":"B3","scenario":null},{"value":"0,00E+00","module":"B4","scenario":null},{"value":"0,00E+00","module":"C1","scenario":null},{"value":"0,00E+00","module":"C2","scenario":null},{"value":"0,00E+00","module":"C3","scenario":null},{"value":"0,00E+00","module":"C4","scenario":null},{"value":"0,00E+00","module":"D","scenario":null}]},{"parameter":"MFR","unit":"kg","values":[{"value":"5,35E-01","module":"A1-A3","scenario":null},{"value":"0,00E+00","module":"A4","scenario":null},{"value":"3,75E+00","module":"A5","scenario":null},{"value":"0,00E+00","module":"B2","scenario":null},{"value":"0,00E+00","module":"B3","scenario":null},{"value":"0,00E+00","module":"B4","scenario":null},{"value":"0,00E+00","module":"C1","scenario":null},{"value":"0,00E+00","module":"C2","scenario":null},{"value":"1,61E+00","module":"C3","scenario":null},{"value":"0,00E+00","module":"C4","scenario":null},{"value":"0,00E+00","module":"D","scenario":null}]},{"parameter":"MER","unit":"kg","values":[{"value":"9,34E-06","module":"A1-A3","scenario":null},{"value":"0,00E+00","module":"A4","scenario":null},{"value":"7,74E-04","module":"A5","scenario":null},{"value":"0,00E+00","module":"B2","scenario":null},{"value":"0,00E+00","module":"B3","scenario":null},{"value":"0,00E+00","module":"B4","scenario":null},{"value":"0,00E+00","module":"C1","scenario":null},{"value":"0,00E+00","module":"C2","scenario":null},{"value":"1,52E+01","module":"C3","scenario":null},{"value":"0,00E+00","module":"C4","scenario":null},{"value":"0,00E+00","module":"D","scenario":null}]},{"parameter":"EEE","unit":"MJ","values":[{"value":"2,82E-01","module":"A1-A3","scenario":null},{"value":"0,00E+00","module":"A4","scenario":null},{"value":"2,31E-01","module":"A5","scenario":null},{"value":"0,00E+00","module":"B2","scenario":null},{"value":"0,00E+00","module":"B3","scenario":null},{"value":"0,00E+00","module":"B4","scenario":null},{"value":"0,00E+00","module":"C1","scenario":null},{"value":"0,00E+00","module":"C2","scenario":null},{"value":"7,59E+00","module":"C3","scenario":null},{"value":"0,00E+00","module":"C4","scenario":null},{"value":"0,00E+00","module":"D","scenario":null}]},{"parameter":"EET","unit":"MJ","values":[{"value":"4,26E+00","module":"A1-A3","scenario":null},{"value":"0,00E+00","module":"A4","scenario":null},{"value":"3,49E+00","module":"A5","scenario":null},{"value":"0,00E+00","module":"B2","scenario":null},{"value":"0,00E+00","module":"B3","scenario":null},{"value":"0,00E+00","module":"B4","scenario":null},{"value":"0,00E+00","module":"C1","scenario":null},{"value":"0,00E+00","module":"C2","scenario":null},{"value":"1,15E+02","module":"C3","scenario":null},{"value":"0,00E+00","module":"C4","scenario":null},{"value":"0,00E+00","module":"D","scenario":null}]}]}