{"product_name":"HSD - Skyved\u00f8r uten alu","epd_id":"NEPD-7498-6881-NO","declared_unit":{"unit":"stk","amount":1},"compliance":["EN 15804+A2","ISO 14025","ISO 21930"],"producer_name":"Nordvestvinduet","environmental_impact":[{"parameter":"GWP-total","unit":"kg CO2-eq","values":[{"value":"3,01E+02","module":"A1-A3","scenario":null},{"value":"6,56E+00","module":"A4","scenario":null},{"value":"3,12E+00","module":"A5","scenario":null},{"value":"7,17E+00","module":"B2","scenario":null},{"value":"2,39E+02","module":"B4","scenario":null},{"value":"0,00E+00","module":"C1","scenario":null},{"value":"1,86E+00","module":"C2","scenario":null},{"value":"1,63E+02","module":"C3","scenario":null},{"value":"1,69E+00","module":"C4","scenario":null},{"value":"-1,17E+01","module":"D","scenario":null}]},{"parameter":"GWP-fossil","unit":"kg CO2-eq","values":[{"value":"4,32E+02","module":"A1-A3","scenario":null},{"value":"6,55E+00","module":"A4","scenario":null},{"value":"5,97E-02","module":"A5","scenario":null},{"value":"7,02E+00","module":"B2","scenario":null},{"value":"2,34E+02","module":"B4","scenario":null},{"value":"0,00E+00","module":"C1","scenario":null},{"value":"1,86E+00","module":"C2","scenario":null},{"value":"2,61E+01","module":"C3","scenario":null},{"value":"1,69E+00","module":"C4","scenario":null},{"value":"-1,14E+01","module":"D","scenario":null}]},{"parameter":"GWP-biogenic","unit":"kg CO2-eq","values":[{"value":"-1,37E+02","module":"A1-A3","scenario":null},{"value":"2,81E-03","module":"A4","scenario":null},{"value":"3,06E+00","module":"A5","scenario":null},{"value":"2,85E-02","module":"B2","scenario":null},{"value":"1,83E+00","module":"B4","scenario":null},{"value":"0,00E+00","module":"C1","scenario":null},{"value":"7,95E-04","module":"C2","scenario":null},{"value":"1,37E+02","module":"C3","scenario":null},{"value":"1,27E-03","module":"C4","scenario":null},{"value":"-3,63E-02","module":"D","scenario":null}]},{"parameter":"GWP-luluc","unit":"kg CO2-eq","values":[{"value":"6,14E+00","module":"A1-A3","scenario":null},{"value":"2,00E-03","module":"A4","scenario":null},{"value":"6,34E-06","module":"A5","scenario":null},{"value":"1,30E-01","module":"B2","scenario":null},{"value":"3,07E+00","module":"B4","scenario":null},{"value":"0,00E+00","module":"C1","scenario":null},{"value":"5,65E-04","module":"C2","scenario":null},{"value":"4,56E-04","module":"C3","scenario":null},{"value":"5,11E-04","module":"C4","scenario":null},{"value":"-2,87E-01","module":"D","scenario":null}]},{"parameter":"ODP","unit":"kg CFC11-eq","values":[{"value":"1,60E-05","module":"A1-A3","scenario":null},{"value":"1,58E-06","module":"A4","scenario":null},{"value":"4,63E-09","module":"A5","scenario":null},{"value":"4,50E-07","module":"B2","scenario":null},{"value":"9,39E-06","module":"B4","scenario":null},{"value":"0,00E+00","module":"C1","scenario":null},{"value":"4,48E-07","module":"C2","scenario":null},{"value":"2,07E-07","module":"C3","scenario":null},{"value":"5,25E-07","module":"C4","scenario":null},{"value":"-4,63E-01","module":"D","scenario":null}]},{"parameter":"AP","unit":"mol H+-eq","values":[{"value":"3,98E+00","module":"A1-A3","scenario":null},{"value":"2,11E-02","module":"A4","scenario":null},{"value":"1,05E-04","module":"A5","scenario":null},{"value":"3,45E-02","module":"B2","scenario":null},{"value":"2,02E+00","module":"B4","scenario":null},{"value":"0,00E+00","module":"C1","scenario":null},{"value":"5,98E-03","module":"C2","scenario":null},{"value":"2,62E-02","module":"C3","scenario":null},{"value":"1,20E-02","module":"C4","scenario":null},{"value":"-8,42E-02","module":"D","scenario":null}]},{"parameter":"POCP","unit":"kg NMVOC-eq","values":[{"value":"2,29E+00","module":"A1-A3","scenario":null},{"value":"2,02E-02","module":"A4","scenario":null},{"value":"1,21E-04","module":"A5","scenario":null},{"value":"3,87E-02","module":"B2","scenario":null},{"value":"1,18E+00","module":"B4","scenario":null},{"value":"0,00E+00","module":"C1","scenario":null},{"value":"5,73E-03","module":"C2","scenario":null},{"value":"3,28E-02","module":"C3","scenario":null},{"value":"1,36E-02","module":"C4","scenario":null},{"value":"-7,04E-02","module":"D","scenario":null}]},{"parameter":"ADPE","unit":"kg Sb-eq","values":[{"value":"2,34E-03","module":"A1-A3","scenario":null},{"value":"1,17E-04","module":"A4","scenario":null},{"value":"4,49E-07","module":"A5","scenario":null},{"value":"1,37E-04","module":"B2","scenario":null},{"value":"1,27E-03","module":"B4","scenario":null},{"value":"0,00E+00","module":"C1","scenario":null},{"value":"3,31E-05","module":"C2","scenario":null},{"value":"1,12E-05","module":"C3","scenario":null},{"value":"2,93E-05","module":"C4","scenario":null},{"value":"-8,27E-05","module":"D","scenario":null}]},{"parameter":"ADPF","unit":"MJ","values":[{"value":"6,86E+03","module":"A1-A3","scenario":null},{"value":"1,06E+02","module":"A4","scenario":null},{"value":"3,18E-01","module":"A5","scenario":null},{"value":"2,03E+02","module":"B2","scenario":null},{"value":"3,53E+03","module":"B4","scenario":null},{"value":"0,00E+00","module":"C1","scenario":null},{"value":"3,01E+01","module":"C2","scenario":null},{"value":"1,95E+01","module":"C3","scenario":null},{"value":"3,88E+01","module":"C4","scenario":null},{"value":"-1,49E+02","module":"D","scenario":null}]},{"parameter":"WDP","unit":"m3 world-eq. Deprived","values":[{"value":"1,39E+04","module":"A1-A3","scenario":null},{"value":"8,16E+01","module":"A4","scenario":null},{"value":"8,78E-01","module":"A5","scenario":null},{"value":"4,80E+01","module":"B2","scenario":null},{"value":"7,06E+03","module":"B4","scenario":null},{"value":"0,00E+00","module":"C1","scenario":null},{"value":"2,31E+01","module":"C2","scenario":null},{"value":"6,23E+01","module":"C3","scenario":null},{"value":"7,54E+01","module":"C4","scenario":null},{"value":"-3,08E+03","module":"D","scenario":null}]},{"parameter":"EP-freshwater","unit":"kg P-eq","values":[{"value":"1,00E-02","module":"A1-A3","scenario":null},{"value":"5,21E-05","module":"A4","scenario":null},{"value":"1,77E-07","module":"A5","scenario":null},{"value":"4,06E-04","module":"B2","scenario":null},{"value":"5,09E-03","module":"B4","scenario":null},{"value":"0,00E+00","module":"C1","scenario":null},{"value":"1,48E-05","module":"C2","scenario":null},{"value":"4,21E-05","module":"C3","scenario":null},{"value":"1,68E-05","module":"C4","scenario":null},{"value":"-7,89E-04","module":"D","scenario":null}]},{"parameter":"EP-marine","unit":"kg N-eq","values":[{"value":"7,56E-01","module":"A1-A3","scenario":null},{"value":"4,62E-03","module":"A4","scenario":null},{"value":"7,40E-05","module":"A5","scenario":null},{"value":"6,58E-03","module":"B2","scenario":null},{"value":"3,89E-01","module":"B4","scenario":null},{"value":"0,00E+00","module":"C1","scenario":null},{"value":"1,31E-03","module":"C2","scenario":null},{"value":"1,25E-02","module":"C3","scenario":null},{"value":"4,27E-03","module":"C4","scenario":null},{"value":"-2,20E-02","module":"D","scenario":null}]},{"parameter":"EP-terrestrial","unit":"mol N-eq.","values":[{"value":"8,65E+00","module":"A1-A3","scenario":null},{"value":"5,15E-02","module":"A4","scenario":null},{"value":"3,94E-04","module":"A5","scenario":null},{"value":"7,35E-02","module":"B2","scenario":null},{"value":"4,45E+00","module":"B4","scenario":null},{"value":"0,00E+00","module":"C1","scenario":null},{"value":"1,46E-02","module":"C2","scenario":null},{"value":"1,29E-01","module":"C3","scenario":null},{"value":"4,72E-02","module":"C4","scenario":null},{"value":"-2,38E-01","module":"D","scenario":null}]},{"parameter":"GWP-IOBC","unit":"kg CO2-eq","values":[{"value":"4,40E+02","module":"A1-A3","scenario":null},{"value":"6,56E+00","module":"A4","scenario":null},{"value":"5,97E-02","module":"A5","scenario":null},{"value":"7,17E+00","module":"B2","scenario":null},{"value":"2,38E+02","module":"B4","scenario":null},{"value":"0,00E+00","module":"C1","scenario":null},{"value":"1,86E+00","module":"C2","scenario":null},{"value":"2,61E+01","module":"C3","scenario":null},{"value":"1,69E+00","module":"C4","scenario":null},{"value":"-1,21E+01","module":"D","scenario":null}]}],"additional_environmental_impact":[{"parameter":"PM","unit":"Disease incidence","values":[{"value":"5,87E-05","module":"A1-A3","scenario":null},{"value":"6,02E-07","module":"A4","scenario":null},{"value":"1,75E-09","module":"A5","scenario":null},{"value":"2,95E-07","module":"B2","scenario":null},{"value":"3,00E-05","module":"B4","scenario":null},{"value":"0,00E+00","module":"C1","scenario":null},{"value":"1,70E-07","module":"C2","scenario":null},{"value":"4,43E-07","module":"C3","scenario":null},{"value":"2,19E-07","module":"C4","scenario":null},{"value":"-3,63E-06","module":"D","scenario":null}]},{"parameter":"ETP-fw","unit":"CTUe","values":[{"value":"1,69E+04","module":"A1-A3","scenario":null},{"value":"7,78E+01","module":"A4","scenario":null},{"value":"2,94E-01","module":"A5","scenario":null},{"value":"1,60E+02","module":"B2","scenario":null},{"value":"8,56E+03","module":"B4","scenario":null},{"value":"0,00E+00","module":"C1","scenario":null},{"value":"2,20E+01","module":"C2","scenario":null},{"value":"1,01E+02","module":"C3","scenario":null},{"value":"2,28E+01","module":"C4","scenario":null},{"value":"-6,33E+02","module":"D","scenario":null}]},{"parameter":"HTP-c","unit":"CTUh","values":[{"value":"9,49E-07","module":"A1-A3","scenario":null},{"value":"0,00E+00","module":"A4","scenario":null},{"value":"1,10E-11","module":"A5","scenario":null},{"value":"7,67E-09","module":"B2","scenario":null},{"value":"4,81E-07","module":"B4","scenario":null},{"value":"0,00E+00","module":"C1","scenario":null},{"value":"0,00E+00","module":"C2","scenario":null},{"value":"1,32E-08","module":"C3","scenario":null},{"value":"8,19E-10","module":"C4","scenario":null},{"value":"-2,46E-08","module":"D","scenario":null}]},{"parameter":"HTP-nc","unit":"CTUh","values":[{"value":"9,30E-06","module":"A1-A3","scenario":null},{"value":"7,52E-08","module":"A4","scenario":null},{"value":"4,48E-10","module":"A5","scenario":null},{"value":"7,22E-08","module":"B2","scenario":null},{"value":"4,83E-06","module":"B4","scenario":null},{"value":"0,00E+00","module":"C1","scenario":null},{"value":"2,13E-08","module":"C2","scenario":null},{"value":"2,39E-07","module":"C3","scenario":null},{"value":"2,17E-08","module":"C4","scenario":null},{"value":"-4,46E-07","module":"D","scenario":null}]},{"parameter":"SQP","unit":"-","values":[{"value":"3,28E+04","module":"A1-A3","scenario":null},{"value":"1,22E+02","module":"A4","scenario":null},{"value":"4,43E-01","module":"A5","scenario":null},{"value":"3,41E+01","module":"B2","scenario":null},{"value":"1,65E+04","module":"B4","scenario":null},{"value":"0,00E+00","module":"C1","scenario":null},{"value":"3,46E+01","module":"C2","scenario":null},{"value":"4,17E+00","module":"C3","scenario":null},{"value":"8,40E+01","module":"C4","scenario":null},{"value":"-6,51E+02","module":"D","scenario":null}]},{"parameter":"IRP","unit":"kBq U235-eq","values":[{"value":"3,40E+01","module":"A1-A3","scenario":null},{"value":"4,65E-01","module":"A4","scenario":null},{"value":"1,40E-03","module":"A5","scenario":null},{"value":"2,98E-01","module":"B2","scenario":null},{"value":"1,74E+01","module":"B4","scenario":null},{"value":"0,00E+00","module":"C1","scenario":null},{"value":"1,32E-01","module":"C2","scenario":null},{"value":"4,47E-02","module":"C3","scenario":null},{"value":"1,56E-01","module":"C4","scenario":null},{"value":"-7,85E-01","module":"D","scenario":null}]}],"resource_use":[{"parameter":"PERE","unit":"MJ","values":[{"value":"3,07E+03","module":"A1-A3","scenario":null},{"value":"1,34E+00","module":"A4","scenario":null},{"value":"7,09E-03","module":"A5","scenario":null},{"value":"8,90E+00","module":"B2","scenario":null},{"value":"1,54E+03","module":"B4","scenario":null},{"value":"0,00E+00","module":"C1","scenario":null},{"value":"3,79E-01","module":"C2","scenario":null},{"value":"9,76E-01","module":"C3","scenario":null},{"value":"7,15E-01","module":"C4","scenario":null},{"value":"-5,94E+02","module":"D","scenario":null}]},{"parameter":"PERM","unit":"","values":[{"value":"1,48E+03","module":"A1-A3","scenario":null},{"value":"0,00E+00","module":"A4","scenario":null},{"value":"-2,80E+01","module":"A5","scenario":null},{"value":"0,00E+00","module":"B2","scenario":null},{"value":"2,23E-08","module":"B4","scenario":null},{"value":"0,00E+00","module":"C1","scenario":null},{"value":"0,00E+00","module":"C2","scenario":null},{"value":"-1,45E+03","module":"C3","scenario":null},{"value":"0,00E+00","module":"C4","scenario":null},{"value":"0,00E+00","module":"D","scenario":null}]},{"parameter":"PERT","unit":"MJ","values":[{"value":"4,55E+03","module":"A1-A3","scenario":null},{"value":"1,34E+00","module":"A4","scenario":null},{"value":"-2,80E+01","module":"A5","scenario":null},{"value":"8,90E+00","module":"B2","scenario":null},{"value":"1,54E+03","module":"B4","scenario":null},{"value":"0,00E+00","module":"C1","scenario":null},{"value":"3,79E-01","module":"C2","scenario":null},{"value":"-1,45E+03","module":"C3","scenario":null},{"value":"7,15E-01","module":"C4","scenario":null},{"value":"-5,94E+02","module":"D","scenario":null}]},{"parameter":"PENRE","unit":"MJ","values":[{"value":"6,57E+03","module":"A1-A3","scenario":null},{"value":"1,06E+02","module":"A4","scenario":null},{"value":"3,18E-01","module":"A5","scenario":null},{"value":"2,03E+02","module":"B2","scenario":null},{"value":"3,40E+03","module":"B4","scenario":null},{"value":"0,00E+00","module":"C1","scenario":null},{"value":"3,01E+01","module":"C2","scenario":null},{"value":"5,71E+01","module":"C3","scenario":null},{"value":"3,88E+01","module":"C4","scenario":null},{"value":"-1,49E+02","module":"D","scenario":null}]},{"parameter":"PENRM","unit":"MJ","values":[{"value":"2,91E+02","module":"A1-A3","scenario":null},{"value":"0,00E+00","module":"A4","scenario":null},{"value":"-2,80E+01","module":"A5","scenario":null},{"value":"0,00E+00","module":"B2","scenario":null},{"value":"-2,61E-08","module":"B4","scenario":null},{"value":"0,00E+00","module":"C1","scenario":null},{"value":"0,00E+00","module":"C2","scenario":null},{"value":"-2,63E+02","module":"C3","scenario":null},{"value":"0,00E+00","module":"C4","scenario":null},{"value":"0,00E+00","module":"D","scenario":null}]},{"parameter":"PENRT","unit":"MJ","values":[{"value":"6,86E+03","module":"A1-A3","scenario":null},{"value":"1,06E+02","module":"A4","scenario":null},{"value":"-2,77E+01","module":"A5","scenario":null},{"value":"2,03E+02","module":"B2","scenario":null},{"value":"3,40E+03","module":"B4","scenario":null},{"value":"0,00E+00","module":"C1","scenario":null},{"value":"3,01E+01","module":"C2","scenario":null},{"value":"-2,06E+02","module":"C3","scenario":null},{"value":"3,88E+01","module":"C4","scenario":null},{"value":"-1,49E+02","module":"D","scenario":null}]},{"parameter":"SM","unit":"kg","values":[{"value":"8,37E+00","module":"A1-A3","scenario":null},{"value":"0,00E+00","module":"A4","scenario":null},{"value":"0,00E+00","module":"A5","scenario":null},{"value":"0,00E+00","module":"B2","scenario":null},{"value":"4,18E+00","module":"B4","scenario":null},{"value":"0,00E+00","module":"C1","scenario":null},{"value":"0,00E+00","module":"C2","scenario":null},{"value":"0,00E+00","module":"C3","scenario":null},{"value":"0,00E+00","module":"C4","scenario":null},{"value":"0,00E+00","module":"D","scenario":null}]},{"parameter":"RSF","unit":"MJ","values":[{"value":"5,13E+00","module":"A1-A3","scenario":null},{"value":"4,68E-02","module":"A4","scenario":null},{"value":"1,98E-04","module":"A5","scenario":null},{"value":"3,36E-02","module":"B2","scenario":null},{"value":"2,69E+00","module":"B4","scenario":null},{"value":"0,00E+00","module":"C1","scenario":null},{"value":"1,33E-02","module":"C2","scenario":null},{"value":"1,77E-01","module":"C3","scenario":null},{"value":"1,89E-02","module":"C4","scenario":null},{"value":"-1,05E+01","module":"D","scenario":null}]},{"parameter":"NRSF","unit":"MJ","values":[{"value":"2,23E+00","module":"A1-A3","scenario":null},{"value":"1,57E-01","module":"A4","scenario":null},{"value":"7,19E-04","module":"A5","scenario":null},{"value":"1,20E-02","module":"B2","scenario":null},{"value":"1,70E+00","module":"B4","scenario":null},{"value":"0,00E+00","module":"C1","scenario":null},{"value":"4,45E-02","module":"C2","scenario":null},{"value":"1,02E-01","module":"C3","scenario":null},{"value":"8,56E-01","module":"C4","scenario":null},{"value":"-3,85E+01","module":"D","scenario":null}]},{"parameter":"FW","unit":"m3","values":[{"value":"9,20E+00","module":"A1-A3","scenario":null},{"value":"1,21E-02","module":"A4","scenario":null},{"value":"1,45E-04","module":"A5","scenario":null},{"value":"3,20E-01","module":"B2","scenario":null},{"value":"4,65E+00","module":"B4","scenario":null},{"value":"0,00E+00","module":"C1","scenario":null},{"value":"3,43E-03","module":"C2","scenario":null},{"value":"4,66E-02","module":"C3","scenario":null},{"value":"3,50E-02","module":"C4","scenario":null},{"value":"-8,23E-01","module":"D","scenario":null}]}],"end_of_life_waste":[{"parameter":"HWD","unit":"kg","values":[{"value":"6,90E+00","module":"A1-A3","scenario":null},{"value":"5,82E-03","module":"A4","scenario":null},{"value":"0,00E+00","module":"A5","scenario":null},{"value":"2,22E-02","module":"B2","scenario":null},{"value":"7,94E+01","module":"B4","scenario":null},{"value":"0,00E+00","module":"C1","scenario":null},{"value":"1,65E-03","module":"C2","scenario":null},{"value":"3,91E-04","module":"C3","scenario":null},{"value":"1,52E+02","module":"C4","scenario":null},{"value":"2,38E-03","module":"D","scenario":null}]},{"parameter":"NHWD","unit":"kg","values":[{"value":"2,55E+02","module":"A1-A3","scenario":null},{"value":"9,25E+00","module":"A4","scenario":null},{"value":"1,09E+00","module":"A5","scenario":null},{"value":"6,65E-01","module":"B2","scenario":null},{"value":"2,07E+02","module":"B4","scenario":null},{"value":"0,00E+00","module":"C1","scenario":null},{"value":"2,62E+00","module":"C2","scenario":null},{"value":"1,44E+02","module":"C3","scenario":null},{"value":"1,42E+00","module":"C4","scenario":null},{"value":"-3,78E+00","module":"D","scenario":null}]},{"parameter":"RWD","unit":"kg","values":[{"value":"1,61E-01","module":"A1-A3","scenario":null},{"value":"7,27E-04","module":"A4","scenario":null},{"value":"0,00E+00","module":"A5","scenario":null},{"value":"3,05E-04","module":"B2","scenario":null},{"value":"8,09E-02","module":"B4","scenario":null},{"value":"0,00E+00","module":"C1","scenario":null},{"value":"2,06E-04","module":"C2","scenario":null},{"value":"1,32E-06","module":"C3","scenario":null},{"value":"2,39E-04","module":"C4","scenario":null},{"value":"-6,65E-04","module":"D","scenario":null}]}],"end_of_life_flow":[{"parameter":"CRU","unit":"kg","values":[{"value":"0,00E+00","module":"A1-A3","scenario":null},{"value":"0,00E+00","module":"A4","scenario":null},{"value":"1,92E+00","module":"A5","scenario":null},{"value":"0,00E+00","module":"B2","scenario":null},{"value":"9,60E-01","module":"B4","scenario":null},{"value":"0,00E+00","module":"C1","scenario":null},{"value":"0,00E+00","module":"C2","scenario":null},{"value":"0,00E+00","module":"C3","scenario":null},{"value":"0,00E+00","module":"C4","scenario":null},{"value":"0,00E+00","module":"D","scenario":null}]},{"parameter":"MFR","unit":"kg","values":[{"value":"3,94E+00","module":"A1-A3","scenario":null},{"value":"0,00E+00","module":"A4","scenario":null},{"value":"6,67E-01","module":"A5","scenario":null},{"value":"0,00E+00","module":"B2","scenario":null},{"value":"3,17E+00","module":"B4","scenario":null},{"value":"0,00E+00","module":"C1","scenario":null},{"value":"0,00E+00","module":"C2","scenario":null},{"value":"1,73E+00","module":"C3","scenario":null},{"value":"0,00E+00","module":"C4","scenario":null},{"value":"0,00E+00","module":"D","scenario":null}]},{"parameter":"MER","unit":"kg","values":[{"value":"8,11E+00","module":"A1-A3","scenario":null},{"value":"0,00E+00","module":"A4","scenario":null},{"value":"1,00E-01","module":"A5","scenario":null},{"value":"0,00E+00","module":"B2","scenario":null},{"value":"1,28E+02","module":"B4","scenario":null},{"value":"0,00E+00","module":"C1","scenario":null},{"value":"0,00E+00","module":"C2","scenario":null},{"value":"2,49E+02","module":"C3","scenario":null},{"value":"0,00E+00","module":"C4","scenario":null},{"value":"0,00E+00","module":"D","scenario":null}]},{"parameter":"EEE","unit":"MJ","values":[{"value":"2,21E+00","module":"A1-A3","scenario":null},{"value":"0,00E+00","module":"A4","scenario":null},{"value":"6,97E-02","module":"A5","scenario":null},{"value":"0,00E+00","module":"B2","scenario":null},{"value":"3,94E+01","module":"B4","scenario":null},{"value":"0,00E+00","module":"C1","scenario":null},{"value":"0,00E+00","module":"C2","scenario":null},{"value":"7,64E+01","module":"C3","scenario":null},{"value":"0,00E+00","module":"C4","scenario":null},{"value":"-3,65E+00","module":"D","scenario":null}]},{"parameter":"EET","unit":"MJ","values":[{"value":"3,34E+01","module":"A1-A3","scenario":null},{"value":"0,00E+00","module":"A4","scenario":null},{"value":"1,06E+00","module":"A5","scenario":null},{"value":"0,00E+00","module":"B2","scenario":null},{"value":"5,80E+02","module":"B4","scenario":null},{"value":"0,00E+00","module":"C1","scenario":null},{"value":"0,00E+00","module":"C2","scenario":null},{"value":"1,13E+03","module":"C3","scenario":null},{"value":"0,00E+00","module":"C4","scenario":null},{"value":"-2,53E+01","module":"D","scenario":null}]}]}