{
    "product_name": "RLX C FL 20W100-277VAC Wide AM 2SBABKX",
    "epd_id": "NEPD-9330-8928",
    "declared_unit": {
        "unit": "stk",
        "amount": 1.0
    },
    "compliance": [
        "EN 15804+A2",
        "ISO 14025",
        "ISO 21930"
    ],
    "producer_name": "Glamox AS",
    "environmental_impact": [
        {
            "parameter": "GWP-total",
            "values": [
                {
                    "value": "1,83E+02",
                    "module": "A1",
                    "scenario": null
                },
                {
                    "value": "1,31E+00",
                    "module": "A2",
                    "scenario": null
                },
                {
                    "value": "1,97E+01",
                    "module": "A3",
                    "scenario": null
                },
                {
                    "value": "3,13E+00",
                    "module": "A4",
                    "scenario": null
                },
                {
                    "value": "4,31E-01",
                    "module": "A5",
                    "scenario": null
                },
                {
                    "value": "2,91E+02",
                    "module": "B6",
                    "scenario": null
                },
                {
                    "value": "0,00E+00",
                    "module": "C1",
                    "scenario": null
                },
                {
                    "value": "2,08E-01",
                    "module": "C2",
                    "scenario": null
                },
                {
                    "value": "2,06E+00",
                    "module": "C3",
                    "scenario": null
                },
                {
                    "value": "1,90E-01",
                    "module": "C4",
                    "scenario": null
                },
                {
                    "value": "-2,05E+01",
                    "module": "D",
                    "scenario": null
                }
            ]
        },
        {
            "parameter": "GWP-fossil",
            "values": [
                {
                    "value": "1,82E+02",
                    "module": "A1",
                    "scenario": null
                },
                {
                    "value": "1,31E+00",
                    "module": "A2",
                    "scenario": null
                },
                {
                    "value": "1,96E+01",
                    "module": "A3",
                    "scenario": null
                },
                {
                    "value": "3,13E+00",
                    "module": "A4",
                    "scenario": null
                },
                {
                    "value": "4,10E-03",
                    "module": "A5",
                    "scenario": null
                },
                {
                    "value": "2,72E+02",
                    "module": "B6",
                    "scenario": null
                },
                {
                    "value": "0,00E+00",
                    "module": "C1",
                    "scenario": null
                },
                {
                    "value": "2,08E-01",
                    "module": "C2",
                    "scenario": null
                },
                {
                    "value": "2,06E+00",
                    "module": "C3",
                    "scenario": null
                },
                {
                    "value": "1,90E-01",
                    "module": "C4",
                    "scenario": null
                },
                {
                    "value": "-2,01E+01",
                    "module": "D",
                    "scenario": null
                }
            ]
        },
        {
            "parameter": "GWP-biogenic",
            "values": [
                {
                    "value": "1,60E-01",
                    "module": "A1",
                    "scenario": null
                },
                {
                    "value": "5,34E-04",
                    "module": "A2",
                    "scenario": null
                },
                {
                    "value": "5,25E-02",
                    "module": "A3",
                    "scenario": null
                },
                {
                    "value": "1,26E-03",
                    "module": "A4",
                    "scenario": null
                },
                {
                    "value": "4,27E-01",
                    "module": "A5",
                    "scenario": null
                },
                {
                    "value": "4,96E+00",
                    "module": "B6",
                    "scenario": null
                },
                {
                    "value": "0,00E+00",
                    "module": "C1",
                    "scenario": null
                },
                {
                    "value": "8,53E-05",
                    "module": "C2",
                    "scenario": null
                },
                {
                    "value": "6,17E-04",
                    "module": "C3",
                    "scenario": null
                },
                {
                    "value": "7,91E-05",
                    "module": "C4",
                    "scenario": null
                },
                {
                    "value": "-8,86E-02",
                    "module": "D",
                    "scenario": null
                }
            ]
        },
        {
            "parameter": "GWP-luluc",
            "values": [
                {
                    "value": "4,19E-01",
                    "module": "A1",
                    "scenario": null
                },
                {
                    "value": "4,57E-04",
                    "module": "A2",
                    "scenario": null
                },
                {
                    "value": "3,85E-03",
                    "module": "A3",
                    "scenario": null
                },
                {
                    "value": "1,12E-03",
                    "module": "A4",
                    "scenario": null
                },
                {
                    "value": "1,36E-06",
                    "module": "A5",
                    "scenario": null
                },
                {
                    "value": "1,49E+01",
                    "module": "B6",
                    "scenario": null
                },
                {
                    "value": "0,00E+00",
                    "module": "C1",
                    "scenario": null
                },
                {
                    "value": "6,07E-05",
                    "module": "C2",
                    "scenario": null
                },
                {
                    "value": "6,99E-04",
                    "module": "C3",
                    "scenario": null
                },
                {
                    "value": "7,10E-04",
                    "module": "C4",
                    "scenario": null
                },
                {
                    "value": "-3,15E-01",
                    "module": "D",
                    "scenario": null
                }
            ]
        },
        {
            "parameter": "ODP",
            "values": [
                {
                    "value": "1,12E-05",
                    "module": "A1",
                    "scenario": null
                },
                {
                    "value": "2,98E-07",
                    "module": "A2",
                    "scenario": null
                },
                {
                    "value": "7,46E-07",
                    "module": "A3",
                    "scenario": null
                },
                {
                    "value": "7,10E-07",
                    "module": "A4",
                    "scenario": null
                },
                {
                    "value": "8,67E-10",
                    "module": "A5",
                    "scenario": null
                },
                {
                    "value": "2,94E-05",
                    "module": "B6",
                    "scenario": null
                },
                {
                    "value": "0,00E+00",
                    "module": "C1",
                    "scenario": null
                },
                {
                    "value": "4,80E-08",
                    "module": "C2",
                    "scenario": null
                },
                {
                    "value": "2,16E-08",
                    "module": "C3",
                    "scenario": null
                },
                {
                    "value": "1,25E-08",
                    "module": "C4",
                    "scenario": null
                },
                {
                    "value": "-7,40E-03",
                    "module": "D",
                    "scenario": null
                }
            ]
        },
        {
            "parameter": "AP",
            "values": [
                {
                    "value": "1,40E+00",
                    "module": "A1",
                    "scenario": null
                },
                {
                    "value": "5,35E-03",
                    "module": "A2",
                    "scenario": null
                },
                {
                    "value": "1,19E-01",
                    "module": "A3",
                    "scenario": null
                },
                {
                    "value": "1,57E-02",
                    "module": "A4",
                    "scenario": null
                },
                {
                    "value": "1,94E-05",
                    "module": "A5",
                    "scenario": null
                },
                {
                    "value": "1,25E+00",
                    "module": "B6",
                    "scenario": null
                },
                {
                    "value": "0,00E+00",
                    "module": "C1",
                    "scenario": null
                },
                {
                    "value": "8,74E-04",
                    "module": "C2",
                    "scenario": null
                },
                {
                    "value": "1,47E-03",
                    "module": "C3",
                    "scenario": null
                },
                {
                    "value": "5,97E-04",
                    "module": "C4",
                    "scenario": null
                },
                {
                    "value": "-3,93E-01",
                    "module": "D",
                    "scenario": null
                }
            ]
        },
        {
            "parameter": "POCP",
            "values": [
                {
                    "value": "6,76E-01",
                    "module": "A1",
                    "scenario": null
                },
                {
                    "value": "5,37E-03",
                    "module": "A2",
                    "scenario": null
                },
                {
                    "value": "4,29E-02",
                    "module": "A3",
                    "scenario": null
                },
                {
                    "value": "1,48E-02",
                    "module": "A4",
                    "scenario": null
                },
                {
                    "value": "2,00E-05",
                    "module": "A5",
                    "scenario": null
                },
                {
                    "value": "6,22E-01",
                    "module": "B6",
                    "scenario": null
                },
                {
                    "value": "0,00E+00",
                    "module": "C1",
                    "scenario": null
                },
                {
                    "value": "9,34E-04",
                    "module": "C2",
                    "scenario": null
                },
                {
                    "value": "1,07E-03",
                    "module": "C3",
                    "scenario": null
                },
                {
                    "value": "6,68E-04",
                    "module": "C4",
                    "scenario": null
                },
                {
                    "value": "-1,07E-01",
                    "module": "D",
                    "scenario": null
                }
            ]
        },
        {
            "parameter": "ADPE",
            "values": [
                {
                    "value": "2,26E-02",
                    "module": "A1",
                    "scenario": null
                },
                {
                    "value": "3,55E-05",
                    "module": "A2",
                    "scenario": null
                },
                {
                    "value": "4,94E-05",
                    "module": "A3",
                    "scenario": null
                },
                {
                    "value": "8,26E-05",
                    "module": "A4",
                    "scenario": null
                },
                {
                    "value": "9,99E-08",
                    "module": "A5",
                    "scenario": null
                },
                {
                    "value": "4,22E-03",
                    "module": "B6",
                    "scenario": null
                },
                {
                    "value": "0,00E+00",
                    "module": "C1",
                    "scenario": null
                },
                {
                    "value": "3,55E-06",
                    "module": "C2",
                    "scenario": null
                },
                {
                    "value": "2,09E-06",
                    "module": "C3",
                    "scenario": null
                },
                {
                    "value": "6,79E-07",
                    "module": "C4",
                    "scenario": null
                },
                {
                    "value": "-5,37E-03",
                    "module": "D",
                    "scenario": null
                }
            ]
        },
        {
            "parameter": "ADPF",
            "values": [
                {
                    "value": "2,01E+03",
                    "module": "A1",
                    "scenario": null
                },
                {
                    "value": "1,97E+01",
                    "module": "A2",
                    "scenario": null
                },
                {
                    "value": "2,30E+02",
                    "module": "A3",
                    "scenario": null
                },
                {
                    "value": "4,69E+01",
                    "module": "A4",
                    "scenario": null
                },
                {
                    "value": "5,74E-02",
                    "module": "A5",
                    "scenario": null
                },
                {
                    "value": "7,34E+03",
                    "module": "B6",
                    "scenario": null
                },
                {
                    "value": "0,00E+00",
                    "module": "C1",
                    "scenario": null
                },
                {
                    "value": "3,23E+00",
                    "module": "C2",
                    "scenario": null
                },
                {
                    "value": "2,99E+00",
                    "module": "C3",
                    "scenario": null
                },
                {
                    "value": "1,54E+00",
                    "module": "C4",
                    "scenario": null
                },
                {
                    "value": "-2,54E+02",
                    "module": "D",
                    "scenario": null
                }
            ]
        },
        {
            "parameter": "WDP",
            "values": [
                {
                    "value": "9,52E+03",
                    "module": "A1",
                    "scenario": null
                },
                {
                    "value": "1,88E+01",
                    "module": "A2",
                    "scenario": null
                },
                {
                    "value": "9,48E+02",
                    "module": "A3",
                    "scenario": null
                },
                {
                    "value": "4,38E+01",
                    "module": "A4",
                    "scenario": null
                },
                {
                    "value": "7,28E-02",
                    "module": "A5",
                    "scenario": null
                },
                {
                    "value": "5,67E+05",
                    "module": "B6",
                    "scenario": null
                },
                {
                    "value": "0,00E+00",
                    "module": "C1",
                    "scenario": null
                },
                {
                    "value": "2,48E+00",
                    "module": "C2",
                    "scenario": null
                },
                {
                    "value": "2,63E+01",
                    "module": "C3",
                    "scenario": null
                },
                {
                    "value": "1,41E+01",
                    "module": "C4",
                    "scenario": null
                },
                {
                    "value": "-9,34E+03",
                    "module": "D",
                    "scenario": null
                }
            ]
        },
        {
            "parameter": "EP-freshwater",
            "values": [
                {
                    "value": "1,84E-02",
                    "module": "A1",
                    "scenario": null
                },
                {
                    "value": "1,03E-05",
                    "module": "A2",
                    "scenario": null
                },
                {
                    "value": "2,20E-03",
                    "module": "A3",
                    "scenario": null
                },
                {
                    "value": "2,41E-05",
                    "module": "A4",
                    "scenario": null
                },
                {
                    "value": "3,37E-08",
                    "module": "A5",
                    "scenario": null
                },
                {
                    "value": "1,80E-02",
                    "module": "B6",
                    "scenario": null
                },
                {
                    "value": "0,00E+00",
                    "module": "C1",
                    "scenario": null
                },
                {
                    "value": "1,59E-06",
                    "module": "C2",
                    "scenario": null
                },
                {
                    "value": "9,66E-06",
                    "module": "C3",
                    "scenario": null
                },
                {
                    "value": "4,01E-06",
                    "module": "C4",
                    "scenario": null
                },
                {
                    "value": "-2,31E-03",
                    "module": "D",
                    "scenario": null
                }
            ]
        },
        {
            "parameter": "EP-marine",
            "values": [
                {
                    "value": "1,96E-01",
                    "module": "A1",
                    "scenario": null
                },
                {
                    "value": "1,59E-03",
                    "module": "A2",
                    "scenario": null
                },
                {
                    "value": "1,33E-02",
                    "module": "A3",
                    "scenario": null
                },
                {
                    "value": "4,49E-03",
                    "module": "A4",
                    "scenario": null
                },
                {
                    "value": "6,43E-06",
                    "module": "A5",
                    "scenario": null
                },
                {
                    "value": "1,98E-01",
                    "module": "B6",
                    "scenario": null
                },
                {
                    "value": "0,00E+00",
                    "module": "C1",
                    "scenario": null
                },
                {
                    "value": "2,63E-04",
                    "module": "C2",
                    "scenario": null
                },
                {
                    "value": "3,78E-04",
                    "module": "C3",
                    "scenario": null
                },
                {
                    "value": "2,47E-04",
                    "module": "C4",
                    "scenario": null
                },
                {
                    "value": "-2,80E-02",
                    "module": "D",
                    "scenario": null
                }
            ]
        },
        {
            "parameter": "EP-terrestrial",
            "values": [
                {
                    "value": "2,22E+00",
                    "module": "A1",
                    "scenario": null
                },
                {
                    "value": "1,75E-02",
                    "module": "A2",
                    "scenario": null
                },
                {
                    "value": "1,53E-01",
                    "module": "A3",
                    "scenario": null
                },
                {
                    "value": "4,97E-02",
                    "module": "A4",
                    "scenario": null
                },
                {
                    "value": "6,96E-05",
                    "module": "A5",
                    "scenario": null
                },
                {
                    "value": "2,66E+00",
                    "module": "B6",
                    "scenario": null
                },
                {
                    "value": "0,00E+00",
                    "module": "C1",
                    "scenario": null
                },
                {
                    "value": "2,91E-03",
                    "module": "C2",
                    "scenario": null
                },
                {
                    "value": "4,08E-03",
                    "module": "C3",
                    "scenario": null
                },
                {
                    "value": "1,71E-03",
                    "module": "C4",
                    "scenario": null
                },
                {
                    "value": "-3,52E-01",
                    "module": "D",
                    "scenario": null
                }
            ]
        }
    ],
    "additional_environmental_impact": [
        {
            "parameter": "PM",
            "values": [
                {
                    "value": "1,18E-05",
                    "module": "A1",
                    "scenario": null
                },
                {
                    "value": "9,42E-08",
                    "module": "A2",
                    "scenario": null
                },
                {
                    "value": "1,95E-07",
                    "module": "A3",
                    "scenario": null
                },
                {
                    "value": "2,21E-07",
                    "module": "A4",
                    "scenario": null
                },
                {
                    "value": "2,87E-10",
                    "module": "A5",
                    "scenario": null
                },
                {
                    "value": "6,64E-06",
                    "module": "B6",
                    "scenario": null
                },
                {
                    "value": "0,00E+00",
                    "module": "C1",
                    "scenario": null
                },
                {
                    "value": "1,83E-08",
                    "module": "C2",
                    "scenario": null
                },
                {
                    "value": "9,27E-09",
                    "module": "C3",
                    "scenario": null
                },
                {
                    "value": "1,08E-08",
                    "module": "C4",
                    "scenario": null
                },
                {
                    "value": "-1,77E-06",
                    "module": "D",
                    "scenario": null
                }
            ]
        },
        {
            "parameter": "ETP-fw",
            "values": [
                {
                    "value": "9,36E+03",
                    "module": "A1",
                    "scenario": null
                },
                {
                    "value": "1,45E+01",
                    "module": "A2",
                    "scenario": null
                },
                {
                    "value": "2,34E+02",
                    "module": "A3",
                    "scenario": null
                },
                {
                    "value": "3,43E+01",
                    "module": "A4",
                    "scenario": null
                },
                {
                    "value": "7,66E-02",
                    "module": "A5",
                    "scenario": null
                },
                {
                    "value": "9,19E+03",
                    "module": "B6",
                    "scenario": null
                },
                {
                    "value": "0,00E+00",
                    "module": "C1",
                    "scenario": null
                },
                {
                    "value": "2,37E+00",
                    "module": "C2",
                    "scenario": null
                },
                {
                    "value": "1,46E+01",
                    "module": "C3",
                    "scenario": null
                },
                {
                    "value": "8,46E+02",
                    "module": "C4",
                    "scenario": null
                },
                {
                    "value": "-2,45E+03",
                    "module": "D",
                    "scenario": null
                }
            ]
        },
        {
            "parameter": "HTP-c",
            "values": [
                {
                    "value": "2,36E-07",
                    "module": "A1",
                    "scenario": null
                },
                {
                    "value": "0,00E+00",
                    "module": "A2",
                    "scenario": null
                },
                {
                    "value": "7,36E-09",
                    "module": "A3",
                    "scenario": null
                },
                {
                    "value": "0,00E+00",
                    "module": "A4",
                    "scenario": null
                },
                {
                    "value": "2,00E-12",
                    "module": "A5",
                    "scenario": null
                },
                {
                    "value": "2,14E-07",
                    "module": "B6",
                    "scenario": null
                },
                {
                    "value": "0,00E+00",
                    "module": "C1",
                    "scenario": null
                },
                {
                    "value": "0,00E+00",
                    "module": "C2",
                    "scenario": null
                },
                {
                    "value": "3,36E-09",
                    "module": "C3",
                    "scenario": null
                },
                {
                    "value": "3,97E-10",
                    "module": "C4",
                    "scenario": null
                },
                {
                    "value": "-5,95E-08",
                    "module": "D",
                    "scenario": null
                }
            ]
        },
        {
            "parameter": "HTP-nc",
            "values": [
                {
                    "value": "8,32E-06",
                    "module": "A1",
                    "scenario": null
                },
                {
                    "value": "1,57E-08",
                    "module": "A2",
                    "scenario": null
                },
                {
                    "value": "2,94E-07",
                    "module": "A3",
                    "scenario": null
                },
                {
                    "value": "3,72E-08",
                    "module": "A4",
                    "scenario": null
                },
                {
                    "value": "9,50E-11",
                    "module": "A5",
                    "scenario": null
                },
                {
                    "value": "5,64E-06",
                    "module": "B6",
                    "scenario": null
                },
                {
                    "value": "0,00E+00",
                    "module": "C1",
                    "scenario": null
                },
                {
                    "value": "2,29E-09",
                    "module": "C2",
                    "scenario": null
                },
                {
                    "value": "1,98E-07",
                    "module": "C3",
                    "scenario": null
                },
                {
                    "value": "3,37E-09",
                    "module": "C4",
                    "scenario": null
                },
                {
                    "value": "-1,96E-06",
                    "module": "D",
                    "scenario": null
                }
            ]
        },
        {
            "parameter": "SQP",
            "values": [
                {
                    "value": "5,24E+02",
                    "module": "A1",
                    "scenario": null
                },
                {
                    "value": "1,36E+01",
                    "module": "A2",
                    "scenario": null
                },
                {
                    "value": "6,08E+01",
                    "module": "A3",
                    "scenario": null
                },
                {
                    "value": "3,16E+01",
                    "module": "A4",
                    "scenario": null
                },
                {
                    "value": "3,85E-02",
                    "module": "A5",
                    "scenario": null
                },
                {
                    "value": "5,53E+03",
                    "module": "B6",
                    "scenario": null
                },
                {
                    "value": "0,00E+00",
                    "module": "C1",
                    "scenario": null
                },
                {
                    "value": "3,71E+00",
                    "module": "C2",
                    "scenario": null
                },
                {
                    "value": "6,51E-01",
                    "module": "C3",
                    "scenario": null
                },
                {
                    "value": "3,81E+00",
                    "module": "C4",
                    "scenario": null
                },
                {
                    "value": "-5,23E+01",
                    "module": "D",
                    "scenario": null
                }
            ]
        },
        {
            "parameter": "IRP",
            "values": [
                {
                    "value": "5,32E+00",
                    "module": "A1",
                    "scenario": null
                },
                {
                    "value": "8,63E-02",
                    "module": "A2",
                    "scenario": null
                },
                {
                    "value": "1,94E-01",
                    "module": "A3",
                    "scenario": null
                },
                {
                    "value": "2,05E-01",
                    "module": "A4",
                    "scenario": null
                },
                {
                    "value": "2,46E-04",
                    "module": "A5",
                    "scenario": null
                },
                {
                    "value": "1,67E+02",
                    "module": "B6",
                    "scenario": null
                },
                {
                    "value": "0,00E+00",
                    "module": "C1",
                    "scenario": null
                },
                {
                    "value": "1,41E-02",
                    "module": "C2",
                    "scenario": null
                },
                {
                    "value": "1,45E-02",
                    "module": "C3",
                    "scenario": null
                },
                {
                    "value": "5,36E-03",
                    "module": "C4",
                    "scenario": null
                },
                {
                    "value": "-1,06E+00",
                    "module": "D",
                    "scenario": null
                }
            ]
        }
    ],
    "resource_use": [
        {
            "parameter": "PERE",
            "values": [
                {
                    "value": "2,15E+02",
                    "module": "A1",
                    "scenario": null
                },
                {
                    "value": "2,79E-01",
                    "module": "A2",
                    "scenario": null
                },
                {
                    "value": "1,82E+01",
                    "module": "A3",
                    "scenario": null
                },
                {
                    "value": "6,52E-01",
                    "module": "A4",
                    "scenario": null
                },
                {
                    "value": "9,45E-04",
                    "module": "A5",
                    "scenario": null
                },
                {
                    "value": "7,22E+03",
                    "module": "B6",
                    "scenario": null
                },
                {
                    "value": "0,00E+00",
                    "module": "C1",
                    "scenario": null
                },
                {
                    "value": "4,07E-02",
                    "module": "C2",
                    "scenario": null
                },
                {
                    "value": "4,28E-01",
                    "module": "C3",
                    "scenario": null
                },
                {
                    "value": "3,79E-01",
                    "module": "C4",
                    "scenario": null
                },
                {
                    "value": "-8,92E+01",
                    "module": "D",
                    "scenario": null
                }
            ]
        },
        {
            "parameter": "PERM",
            "values": [
                {
                    "value": "6,64E+00",
                    "module": "A1",
                    "scenario": null
                },
                {
                    "value": "0,00E+00",
                    "module": "A2",
                    "scenario": null
                },
                {
                    "value": "0,00E+00",
                    "module": "A3",
                    "scenario": null
                },
                {
                    "value": "0,00E+00",
                    "module": "A4",
                    "scenario": null
                },
                {
                    "value": "-6,65E+00",
                    "module": "A5",
                    "scenario": null
                },
                {
                    "value": "0,00E+00",
                    "module": "B6",
                    "scenario": null
                },
                {
                    "value": "0,00E+00",
                    "module": "C1",
                    "scenario": null
                },
                {
                    "value": "0,00E+00",
                    "module": "C2",
                    "scenario": null
                },
                {
                    "value": "0,00E+00",
                    "module": "C3",
                    "scenario": null
                },
                {
                    "value": "0,00E+00",
                    "module": "C4",
                    "scenario": null
                },
                {
                    "value": "0,00E+00",
                    "module": "D",
                    "scenario": null
                }
            ]
        },
        {
            "parameter": "PERT",
            "values": [
                {
                    "value": "2,22E+02",
                    "module": "A1",
                    "scenario": null
                },
                {
                    "value": "2,79E-01",
                    "module": "A2",
                    "scenario": null
                },
                {
                    "value": "1,82E+01",
                    "module": "A3",
                    "scenario": null
                },
                {
                    "value": "6,52E-01",
                    "module": "A4",
                    "scenario": null
                },
                {
                    "value": "-6,65E+00",
                    "module": "A5",
                    "scenario": null
                },
                {
                    "value": "7,22E+03",
                    "module": "B6",
                    "scenario": null
                },
                {
                    "value": "0,00E+00",
                    "module": "C1",
                    "scenario": null
                },
                {
                    "value": "4,07E-02",
                    "module": "C2",
                    "scenario": null
                },
                {
                    "value": "4,28E-01",
                    "module": "C3",
                    "scenario": null
                },
                {
                    "value": "3,79E-01",
                    "module": "C4",
                    "scenario": null
                },
                {
                    "value": "-8,92E+01",
                    "module": "D",
                    "scenario": null
                }
            ]
        },
        {
            "parameter": "PENRE",
            "values": [
                {
                    "value": "1,97E+03",
                    "module": "A1",
                    "scenario": null
                },
                {
                    "value": "1,97E+01",
                    "module": "A2",
                    "scenario": null
                },
                {
                    "value": "2,30E+02",
                    "module": "A3",
                    "scenario": null
                },
                {
                    "value": "4,69E+01",
                    "module": "A4",
                    "scenario": null
                },
                {
                    "value": "5,74E-02",
                    "module": "A5",
                    "scenario": null
                },
                {
                    "value": "7,45E+03",
                    "module": "B6",
                    "scenario": null
                },
                {
                    "value": "0,00E+00",
                    "module": "C1",
                    "scenario": null
                },
                {
                    "value": "3,23E+00",
                    "module": "C2",
                    "scenario": null
                },
                {
                    "value": "2,99E+00",
                    "module": "C3",
                    "scenario": null
                },
                {
                    "value": "1,54E+00",
                    "module": "C4",
                    "scenario": null
                },
                {
                    "value": "-2,54E+02",
                    "module": "D",
                    "scenario": null
                }
            ]
        },
        {
            "parameter": "PENRM",
            "values": [
                {
                    "value": "4,13E+01",
                    "module": "A1",
                    "scenario": null
                },
                {
                    "value": "0,00E+00",
                    "module": "A2",
                    "scenario": null
                },
                {
                    "value": "0,00E+00",
                    "module": "A3",
                    "scenario": null
                },
                {
                    "value": "0,00E+00",
                    "module": "A4",
                    "scenario": null
                },
                {
                    "value": "0,00E+00",
                    "module": "A5",
                    "scenario": null
                },
                {
                    "value": "0,00E+00",
                    "module": "B6",
                    "scenario": null
                },
                {
                    "value": "0,00E+00",
                    "module": "C1",
                    "scenario": null
                },
                {
                    "value": "0,00E+00",
                    "module": "C2",
                    "scenario": null
                },
                {
                    "value": "-4,68E+01",
                    "module": "C3",
                    "scenario": null
                },
                {
                    "value": "0,00E+00",
                    "module": "C4",
                    "scenario": null
                },
                {
                    "value": "0,00E+00",
                    "module": "D",
                    "scenario": null
                }
            ]
        },
        {
            "parameter": "PENRT",
            "values": [
                {
                    "value": "2,01E+03",
                    "module": "A1",
                    "scenario": null
                },
                {
                    "value": "1,97E+01",
                    "module": "A2",
                    "scenario": null
                },
                {
                    "value": "2,30E+02",
                    "module": "A3",
                    "scenario": null
                },
                {
                    "value": "4,69E+01",
                    "module": "A4",
                    "scenario": null
                },
                {
                    "value": "5,74E-02",
                    "module": "A5",
                    "scenario": null
                },
                {
                    "value": "7,45E+03",
                    "module": "B6",
                    "scenario": null
                },
                {
                    "value": "0,00E+00",
                    "module": "C1",
                    "scenario": null
                },
                {
                    "value": "3,23E+00",
                    "module": "C2",
                    "scenario": null
                },
                {
                    "value": "-4,38E+01",
                    "module": "C3",
                    "scenario": null
                },
                {
                    "value": "1,54E+00",
                    "module": "C4",
                    "scenario": null
                },
                {
                    "value": "-2,54E+02",
                    "module": "D",
                    "scenario": null
                }
            ]
        },
        {
            "parameter": "SM",
            "values": [
                {
                    "value": "1,52E+00",
                    "module": "A1",
                    "scenario": null
                },
                {
                    "value": "0,00E+00",
                    "module": "A2",
                    "scenario": null
                },
                {
                    "value": "0,00E+00",
                    "module": "A3",
                    "scenario": null
                },
                {
                    "value": "0,00E+00",
                    "module": "A4",
                    "scenario": null
                },
                {
                    "value": "0,00E+00",
                    "module": "A5",
                    "scenario": null
                },
                {
                    "value": "0,00E+00",
                    "module": "B6",
                    "scenario": null
                },
                {
                    "value": "0,00E+00",
                    "module": "C1",
                    "scenario": null
                },
                {
                    "value": "0,00E+00",
                    "module": "C2",
                    "scenario": null
                },
                {
                    "value": "0,00E+00",
                    "module": "C3",
                    "scenario": null
                },
                {
                    "value": "8,03E-03",
                    "module": "C4",
                    "scenario": null
                },
                {
                    "value": "1,27E-01",
                    "module": "D",
                    "scenario": null
                }
            ]
        },
        {
            "parameter": "RSF",
            "values": [
                {
                    "value": "1,45E+00",
                    "module": "A1",
                    "scenario": null
                },
                {
                    "value": "9,97E-03",
                    "module": "A2",
                    "scenario": null
                },
                {
                    "value": "9,34E-01",
                    "module": "A3",
                    "scenario": null
                },
                {
                    "value": "2,32E-02",
                    "module": "A4",
                    "scenario": null
                },
                {
                    "value": "3,13E-05",
                    "module": "A5",
                    "scenario": null
                },
                {
                    "value": "7,29E+01",
                    "module": "B6",
                    "scenario": null
                },
                {
                    "value": "0,00E+00",
                    "module": "C1",
                    "scenario": null
                },
                {
                    "value": "1,42E-03",
                    "module": "C2",
                    "scenario": null
                },
                {
                    "value": "6,99E-03",
                    "module": "C3",
                    "scenario": null
                },
                {
                    "value": "2,16E-03",
                    "module": "C4",
                    "scenario": null
                },
                {
                    "value": "-2,09E-02",
                    "module": "D",
                    "scenario": null
                }
            ]
        },
        {
            "parameter": "NRSF",
            "values": [
                {
                    "value": "5,19E-01",
                    "module": "A1",
                    "scenario": null
                },
                {
                    "value": "3,56E-02",
                    "module": "A2",
                    "scenario": null
                },
                {
                    "value": "1,46E+00",
                    "module": "A3",
                    "scenario": null
                },
                {
                    "value": "8,23E-02",
                    "module": "A4",
                    "scenario": null
                },
                {
                    "value": "1,29E-04",
                    "module": "A5",
                    "scenario": null
                },
                {
                    "value": "0,00E+00",
                    "module": "B6",
                    "scenario": null
                },
                {
                    "value": "0,00E+00",
                    "module": "C1",
                    "scenario": null
                },
                {
                    "value": "4,77E-03",
                    "module": "C2",
                    "scenario": null
                },
                {
                    "value": "-2,02E-04",
                    "module": "C3",
                    "scenario": null
                },
                {
                    "value": "7,00E-02",
                    "module": "C4",
                    "scenario": null
                },
                {
                    "value": "-3,96E-01",
                    "module": "D",
                    "scenario": null
                }
            ]
        },
        {
            "parameter": "FW",
            "values": [
                {
                    "value": "1,49E+00",
                    "module": "A1",
                    "scenario": null
                },
                {
                    "value": "2,08E-03",
                    "module": "A2",
                    "scenario": null
                },
                {
                    "value": "4,72E-01",
                    "module": "A3",
                    "scenario": null
                },
                {
                    "value": "4,87E-03",
                    "module": "A4",
                    "scenario": null
                },
                {
                    "value": "2,71E-05",
                    "module": "A5",
                    "scenario": null
                },
                {
                    "value": "3,28E+01",
                    "module": "B6",
                    "scenario": null
                },
                {
                    "value": "0,00E+00",
                    "module": "C1",
                    "scenario": null
                },
                {
                    "value": "3,68E-04",
                    "module": "C2",
                    "scenario": null
                },
                {
                    "value": "7,22E-03",
                    "module": "C3",
                    "scenario": null
                },
                {
                    "value": "1,33E-03",
                    "module": "C4",
                    "scenario": null
                },
                {
                    "value": "-4,61E-01",
                    "module": "D",
                    "scenario": null
                }
            ]
        }
    ],
    "end_of_life_waste": [
        {
            "parameter": "HWD",
            "values": [
                {
                    "value": "1,07E+00",
                    "module": "A1",
                    "scenario": null
                },
                {
                    "value": "1,01E-03",
                    "module": "A2",
                    "scenario": null
                },
                {
                    "value": "5,48E-02",
                    "module": "A3",
                    "scenario": null
                },
                {
                    "value": "2,38E-03",
                    "module": "A4",
                    "scenario": null
                },
                {
                    "value": "0,00E+00",
                    "module": "A5",
                    "scenario": null
                },
                {
                    "value": "6,88E-01",
                    "module": "B6",
                    "scenario": null
                },
                {
                    "value": "0,00E+00",
                    "module": "C1",
                    "scenario": null
                },
                {
                    "value": "1,77E-04",
                    "module": "C2",
                    "scenario": null
                },
                {
                    "value": "9,52E-05",
                    "module": "C3",
                    "scenario": null
                },
                {
                    "value": "4,24E-01",
                    "module": "C4",
                    "scenario": null
                },
                {
                    "value": "4,97E-02",
                    "module": "D",
                    "scenario": null
                }
            ]
        },
        {
            "parameter": "NHWD",
            "values": [
                {
                    "value": "2,92E+01",
                    "module": "A1",
                    "scenario": null
                },
                {
                    "value": "9,43E-01",
                    "module": "A2",
                    "scenario": null
                },
                {
                    "value": "1,20E+00",
                    "module": "A3",
                    "scenario": null
                },
                {
                    "value": "2,18E+00",
                    "module": "A4",
                    "scenario": null
                },
                {
                    "value": "2,54E-01",
                    "module": "A5",
                    "scenario": null
                },
                {
                    "value": "4,56E+01",
                    "module": "B6",
                    "scenario": null
                },
                {
                    "value": "0,00E+00",
                    "module": "C1",
                    "scenario": null
                },
                {
                    "value": "2,81E-01",
                    "module": "C2",
                    "scenario": null
                },
                {
                    "value": "1,30E-01",
                    "module": "C3",
                    "scenario": null
                },
                {
                    "value": "2,37E+00",
                    "module": "C4",
                    "scenario": null
                },
                {
                    "value": "-5,51E+00",
                    "module": "D",
                    "scenario": null
                }
            ]
        },
        {
            "parameter": "RWD",
            "values": [
                {
                    "value": "4,59E-03",
                    "module": "A1",
                    "scenario": null
                },
                {
                    "value": "1,35E-04",
                    "module": "A2",
                    "scenario": null
                },
                {
                    "value": "1,81E-04",
                    "module": "A3",
                    "scenario": null
                },
                {
                    "value": "3,20E-04",
                    "module": "A4",
                    "scenario": null
                },
                {
                    "value": "0,00E+00",
                    "module": "A5",
                    "scenario": null
                },
                {
                    "value": "7,69E-02",
                    "module": "B6",
                    "scenario": null
                },
                {
                    "value": "0,00E+00",
                    "module": "C1",
                    "scenario": null
                },
                {
                    "value": "2,21E-05",
                    "module": "C2",
                    "scenario": null
                },
                {
                    "value": "4,88E-06",
                    "module": "C3",
                    "scenario": null
                },
                {
                    "value": "4,35E-06",
                    "module": "C4",
                    "scenario": null
                },
                {
                    "value": "-9,91E-04",
                    "module": "D",
                    "scenario": null
                }
            ]
        }
    ],
    "end_of_life_flow": [
        {
            "parameter": "CRU",
            "values": [
                {
                    "value": "0,00E+00",
                    "module": "A1",
                    "scenario": null
                },
                {
                    "value": "0,00E+00",
                    "module": "A2",
                    "scenario": null
                },
                {
                    "value": "0,00E+00",
                    "module": "A3",
                    "scenario": null
                },
                {
                    "value": "0,00E+00",
                    "module": "A4",
                    "scenario": null
                },
                {
                    "value": "0,00E+00",
                    "module": "A5",
                    "scenario": null
                },
                {
                    "value": "0,00E+00",
                    "module": "B6",
                    "scenario": null
                },
                {
                    "value": "0,00E+00",
                    "module": "C1",
                    "scenario": null
                },
                {
                    "value": "0,00E+00",
                    "module": "C2",
                    "scenario": null
                },
                {
                    "value": "0,00E+00",
                    "module": "C3",
                    "scenario": null
                },
                {
                    "value": "0,00E+00",
                    "module": "C4",
                    "scenario": null
                },
                {
                    "value": "0,00E+00",
                    "module": "D",
                    "scenario": null
                }
            ]
        },
        {
            "parameter": "MFR",
            "values": [
                {
                    "value": "0,00E+00",
                    "module": "A1",
                    "scenario": null
                },
                {
                    "value": "0,00E+00",
                    "module": "A2",
                    "scenario": null
                },
                {
                    "value": "6,36E-01",
                    "module": "A3",
                    "scenario": null
                },
                {
                    "value": "0,00E+00",
                    "module": "A4",
                    "scenario": null
                },
                {
                    "value": "2,36E-01",
                    "module": "A5",
                    "scenario": null
                },
                {
                    "value": "0,00E+00",
                    "module": "B6",
                    "scenario": null
                },
                {
                    "value": "0,00E+00",
                    "module": "C1",
                    "scenario": null
                },
                {
                    "value": "0,00E+00",
                    "module": "C2",
                    "scenario": null
                },
                {
                    "value": "3,52E+00",
                    "module": "C3",
                    "scenario": null
                },
                {
                    "value": "6,91E-05",
                    "module": "C4",
                    "scenario": null
                },
                {
                    "value": "-5,94E-03",
                    "module": "D",
                    "scenario": null
                }
            ]
        },
        {
            "parameter": "MER",
            "values": [
                {
                    "value": "0,00E+00",
                    "module": "A1",
                    "scenario": null
                },
                {
                    "value": "0,00E+00",
                    "module": "A2",
                    "scenario": null
                },
                {
                    "value": "2,66E-01",
                    "module": "A3",
                    "scenario": null
                },
                {
                    "value": "0,00E+00",
                    "module": "A4",
                    "scenario": null
                },
                {
                    "value": "1,77E-02",
                    "module": "A5",
                    "scenario": null
                },
                {
                    "value": "0,00E+00",
                    "module": "B6",
                    "scenario": null
                },
                {
                    "value": "0,00E+00",
                    "module": "C1",
                    "scenario": null
                },
                {
                    "value": "0,00E+00",
                    "module": "C2",
                    "scenario": null
                },
                {
                    "value": "7,71E-01",
                    "module": "C3",
                    "scenario": null
                },
                {
                    "value": "1,69E-06",
                    "module": "C4",
                    "scenario": null
                },
                {
                    "value": "-7,74E-04",
                    "module": "D",
                    "scenario": null
                }
            ]
        },
        {
            "parameter": "EEE",
            "values": [
                {
                    "value": "0,00E+00",
                    "module": "A1",
                    "scenario": null
                },
                {
                    "value": "0,00E+00",
                    "module": "A2",
                    "scenario": null
                },
                {
                    "value": "2,13E-01",
                    "module": "A3",
                    "scenario": null
                },
                {
                    "value": "0,00E+00",
                    "module": "A4",
                    "scenario": null
                },
                {
                    "value": "1,45E-02",
                    "module": "A5",
                    "scenario": null
                },
                {
                    "value": "0,00E+00",
                    "module": "B6",
                    "scenario": null
                },
                {
                    "value": "0,00E+00",
                    "module": "C1",
                    "scenario": null
                },
                {
                    "value": "0,00E+00",
                    "module": "C2",
                    "scenario": null
                },
                {
                    "value": "1,16E+00",
                    "module": "C3",
                    "scenario": null
                },
                {
                    "value": "1,10E-04",
                    "module": "C4",
                    "scenario": null
                },
                {
                    "value": "-2,24E-03",
                    "module": "D",
                    "scenario": null
                }
            ]
        },
        {
            "parameter": "EET",
            "values": [
                {
                    "value": "0,00E+00",
                    "module": "A1",
                    "scenario": null
                },
                {
                    "value": "0,00E+00",
                    "module": "A2",
                    "scenario": null
                },
                {
                    "value": "3,23E+00",
                    "module": "A3",
                    "scenario": null
                },
                {
                    "value": "0,00E+00",
                    "module": "A4",
                    "scenario": null
                },
                {
                    "value": "2,20E-01",
                    "module": "A5",
                    "scenario": null
                },
                {
                    "value": "0,00E+00",
                    "module": "B6",
                    "scenario": null
                },
                {
                    "value": "0,00E+00",
                    "module": "C1",
                    "scenario": null
                },
                {
                    "value": "0,00E+00",
                    "module": "C2",
                    "scenario": null
                },
                {
                    "value": "1,75E+01",
                    "module": "C3",
                    "scenario": null
                },
                {
                    "value": "1,66E-03",
                    "module": "C4",
                    "scenario": null
                },
                {
                    "value": "-3,39E-02",
                    "module": "D",
                    "scenario": null
                }
            ]
        }
    ]
}