{
    "product_name": "Varmforsinket kj\u00f8reledningsbjelkemast for jernbane",
    "epd_id": "NEPD-5360-4482-NO",
    "declared_unit": {
        "unit": "kg",
        "amount": 1.0
    },
    "compliance": [
        "EN 15804+A2",
        "ISO 14025",
        "ISO 21930"
    ],
    "producer_name": "Norsk St\u00e5l AS",
    "environmental_impact": [
        {
            "parameter": "GWP-total",
            "values": [
                {
                    "value": "1,14E+00",
                    "module": "A1-A3",
                    "scenario": null
                },
                {
                    "value": "1,03E-01",
                    "module": "A4",
                    "scenario": null
                },
                {
                    "value": "1,91E-02",
                    "module": "A5",
                    "scenario": null
                },
                {
                    "value": "1,91E-02",
                    "module": "C1",
                    "scenario": null
                },
                {
                    "value": "1,65E-02",
                    "module": "C2",
                    "scenario": null
                },
                {
                    "value": "0,00E+00",
                    "module": "C3",
                    "scenario": null
                },
                {
                    "value": "4,29E-04",
                    "module": "C4",
                    "scenario": null
                },
                {
                    "value": "5,77E-02",
                    "module": "D",
                    "scenario": null
                }
            ]
        },
        {
            "parameter": "GWP-fossil",
            "values": [
                {
                    "value": "1,14E+00",
                    "module": "A1-A3",
                    "scenario": null
                },
                {
                    "value": "1,03E-01",
                    "module": "A4",
                    "scenario": null
                },
                {
                    "value": "1,91E-02",
                    "module": "A5",
                    "scenario": null
                },
                {
                    "value": "1,91E-02",
                    "module": "C1",
                    "scenario": null
                },
                {
                    "value": "1,65E-02",
                    "module": "C2",
                    "scenario": null
                },
                {
                    "value": "0,00E+00",
                    "module": "C3",
                    "scenario": null
                },
                {
                    "value": "4,28E-04",
                    "module": "C4",
                    "scenario": null
                },
                {
                    "value": "5,76E-02",
                    "module": "D",
                    "scenario": null
                }
            ]
        },
        {
            "parameter": "GWP-biogenic",
            "values": [
                {
                    "value": "4,36E-03",
                    "module": "A1-A3",
                    "scenario": null
                },
                {
                    "value": "3,94E-05",
                    "module": "A4",
                    "scenario": null
                },
                {
                    "value": "3,58E-06",
                    "module": "A5",
                    "scenario": null
                },
                {
                    "value": "3,58E-06",
                    "module": "C1",
                    "scenario": null
                },
                {
                    "value": "6,80E-06",
                    "module": "C2",
                    "scenario": null
                },
                {
                    "value": "0,00E+00",
                    "module": "C3",
                    "scenario": null
                },
                {
                    "value": "3,64E-07",
                    "module": "C4",
                    "scenario": null
                },
                {
                    "value": "3,18E-05",
                    "module": "D",
                    "scenario": null
                }
            ]
        },
        {
            "parameter": "GWP-luluc",
            "values": [
                {
                    "value": "1,41E-03",
                    "module": "A1-A3",
                    "scenario": null
                },
                {
                    "value": "4,02E-05",
                    "module": "A4",
                    "scenario": null
                },
                {
                    "value": "1,50E-06",
                    "module": "A5",
                    "scenario": null
                },
                {
                    "value": "1,50E-06",
                    "module": "C1",
                    "scenario": null
                },
                {
                    "value": "5,83E-06",
                    "module": "C2",
                    "scenario": null
                },
                {
                    "value": "0,00E+00",
                    "module": "C3",
                    "scenario": null
                },
                {
                    "value": "8,40E-08",
                    "module": "C4",
                    "scenario": null
                },
                {
                    "value": "2,58E-05",
                    "module": "D",
                    "scenario": null
                }
            ]
        },
        {
            "parameter": "ODP",
            "values": [
                {
                    "value": "1,64E-07",
                    "module": "A1-A3",
                    "scenario": null
                },
                {
                    "value": "2,35E-08",
                    "module": "A4",
                    "scenario": null
                },
                {
                    "value": "4,12E-09",
                    "module": "A5",
                    "scenario": null
                },
                {
                    "value": "4,12E-09",
                    "module": "C1",
                    "scenario": null
                },
                {
                    "value": "3,80E-09",
                    "module": "C2",
                    "scenario": null
                },
                {
                    "value": "0,00E+00",
                    "module": "C3",
                    "scenario": null
                },
                {
                    "value": "2,08E-10",
                    "module": "C4",
                    "scenario": null
                },
                {
                    "value": "1,83E-09",
                    "module": "D",
                    "scenario": null
                }
            ]
        },
        {
            "parameter": "AP",
            "values": [
                {
                    "value": "3,00E-02",
                    "module": "A1-A3",
                    "scenario": null
                },
                {
                    "value": "1,08E-03",
                    "module": "A4",
                    "scenario": null
                },
                {
                    "value": "2,00E-04",
                    "module": "A5",
                    "scenario": null
                },
                {
                    "value": "2,00E-04",
                    "module": "C1",
                    "scenario": null
                },
                {
                    "value": "8,41E-05",
                    "module": "C2",
                    "scenario": null
                },
                {
                    "value": "0,00E+00",
                    "module": "C3",
                    "scenario": null
                },
                {
                    "value": "4,18E-06",
                    "module": "C4",
                    "scenario": null
                },
                {
                    "value": "2,87E-04",
                    "module": "D",
                    "scenario": null
                }
            ]
        },
        {
            "parameter": "POCP",
            "values": [
                {
                    "value": "4,41E-03",
                    "module": "A1-A3",
                    "scenario": null
                },
                {
                    "value": "8,26E-04",
                    "module": "A4",
                    "scenario": null
                },
                {
                    "value": "2,66E-04",
                    "module": "A5",
                    "scenario": null
                },
                {
                    "value": "2,66E-04",
                    "module": "C1",
                    "scenario": null
                },
                {
                    "value": "9,01E-05",
                    "module": "C2",
                    "scenario": null
                },
                {
                    "value": "0,00E+00",
                    "module": "C3",
                    "scenario": null
                },
                {
                    "value": "4,94E-06",
                    "module": "C4",
                    "scenario": null
                },
                {
                    "value": "2,89E-04",
                    "module": "D",
                    "scenario": null
                }
            ]
        },
        {
            "parameter": "ADPE",
            "values": [
                {
                    "value": "3,88E-03",
                    "module": "A1-A3",
                    "scenario": null
                },
                {
                    "value": "1,71E-06",
                    "module": "A4",
                    "scenario": null
                },
                {
                    "value": "2,93E-08",
                    "module": "A5",
                    "scenario": null
                },
                {
                    "value": "2,93E-08",
                    "module": "C1",
                    "scenario": null
                },
                {
                    "value": "4,51E-07",
                    "module": "C2",
                    "scenario": null
                },
                {
                    "value": "0,00E+00",
                    "module": "C3",
                    "scenario": null
                },
                {
                    "value": "3,79E-09",
                    "module": "C4",
                    "scenario": null
                },
                {
                    "value": "9,95E-07",
                    "module": "D",
                    "scenario": null
                }
            ]
        },
        {
            "parameter": "ADPF",
            "values": [
                {
                    "value": "1,88E+01",
                    "module": "A1-A3",
                    "scenario": null
                },
                {
                    "value": "1,56E+00",
                    "module": "A4",
                    "scenario": null
                },
                {
                    "value": "2,63E-01",
                    "module": "A5",
                    "scenario": null
                },
                {
                    "value": "2,63E-01",
                    "module": "C1",
                    "scenario": null
                },
                {
                    "value": "2,51E-01",
                    "module": "C2",
                    "scenario": null
                },
                {
                    "value": "0,00E+00",
                    "module": "C3",
                    "scenario": null
                },
                {
                    "value": "1,38E-02",
                    "module": "C4",
                    "scenario": null
                },
                {
                    "value": "4,85E-01",
                    "module": "D",
                    "scenario": null
                }
            ]
        },
        {
            "parameter": "WDP",
            "values": [
                {
                    "value": "1,39E+02",
                    "module": "A1-A3",
                    "scenario": null
                },
                {
                    "value": "1,06E+00",
                    "module": "A4",
                    "scenario": null
                },
                {
                    "value": "5,58E-02",
                    "module": "A5",
                    "scenario": null
                },
                {
                    "value": "5,58E-02",
                    "module": "C1",
                    "scenario": null
                },
                {
                    "value": "2,40E-01",
                    "module": "C2",
                    "scenario": null
                },
                {
                    "value": "0,00E+00",
                    "module": "C3",
                    "scenario": null
                },
                {
                    "value": "2,91E-02",
                    "module": "C4",
                    "scenario": null
                },
                {
                    "value": "-2,99E+00",
                    "module": "D",
                    "scenario": null
                }
            ]
        },
        {
            "parameter": "EP-freshwater",
            "values": [
                {
                    "value": "5,98E-05",
                    "module": "A1-A3",
                    "scenario": null
                },
                {
                    "value": "7,12E-07",
                    "module": "A4",
                    "scenario": null
                },
                {
                    "value": "6,95E-08",
                    "module": "A5",
                    "scenario": null
                },
                {
                    "value": "6,95E-08",
                    "module": "C1",
                    "scenario": null
                },
                {
                    "value": "1,31E-07",
                    "module": "C2",
                    "scenario": null
                },
                {
                    "value": "0,00E+00",
                    "module": "C3",
                    "scenario": null
                },
                {
                    "value": "3,20E-09",
                    "module": "C4",
                    "scenario": null
                },
                {
                    "value": "3,55E-06",
                    "module": "D",
                    "scenario": null
                }
            ]
        },
        {
            "parameter": "EP-marine",
            "values": [
                {
                    "value": "1,89E-03",
                    "module": "A1-A3",
                    "scenario": null
                },
                {
                    "value": "2,61E-04",
                    "module": "A4",
                    "scenario": null
                },
                {
                    "value": "8,81E-05",
                    "module": "A5",
                    "scenario": null
                },
                {
                    "value": "8,81E-05",
                    "module": "C1",
                    "scenario": null
                },
                {
                    "value": "2,86E-05",
                    "module": "C2",
                    "scenario": null
                },
                {
                    "value": "0,00E+00",
                    "module": "C3",
                    "scenario": null
                },
                {
                    "value": "1,57E-06",
                    "module": "C4",
                    "scenario": null
                },
                {
                    "value": "5,93E-05",
                    "module": "D",
                    "scenario": null
                }
            ]
        },
        {
            "parameter": "EP-terrestrial",
            "values": [
                {
                    "value": "1,21E-01",
                    "module": "A1-A3",
                    "scenario": null
                },
                {
                    "value": "2,90E-03",
                    "module": "A4",
                    "scenario": null
                },
                {
                    "value": "9,67E-04",
                    "module": "A5",
                    "scenario": null
                },
                {
                    "value": "9,67E-04",
                    "module": "C1",
                    "scenario": null
                },
                {
                    "value": "3,16E-04",
                    "module": "C2",
                    "scenario": null
                },
                {
                    "value": "0,00E+00",
                    "module": "C3",
                    "scenario": null
                },
                {
                    "value": "1,73E-05",
                    "module": "C4",
                    "scenario": null
                },
                {
                    "value": "6,06E-04",
                    "module": "D",
                    "scenario": null
                }
            ]
        }
    ],
    "additional_environmental_impact": [
        {
            "parameter": "PM",
            "values": [
                {
                    "value": "2,57E-07",
                    "module": "A1-A3",
                    "scenario": null
                },
                {
                    "value": "7,29E-09",
                    "module": "A4",
                    "scenario": null
                },
                {
                    "value": "5,28E-09",
                    "module": "A5",
                    "scenario": null
                },
                {
                    "value": "5,28E-09",
                    "module": "C1",
                    "scenario": null
                },
                {
                    "value": "1,20E-09",
                    "module": "C2",
                    "scenario": null
                },
                {
                    "value": "0,00E+00",
                    "module": "C3",
                    "scenario": null
                },
                {
                    "value": "8,90E-11",
                    "module": "C4",
                    "scenario": null
                },
                {
                    "value": "4,79E-09",
                    "module": "D",
                    "scenario": null
                }
            ]
        },
        {
            "parameter": "ETP-fw",
            "values": [
                {
                    "value": "2,29E+01",
                    "module": "A1-A3",
                    "scenario": null
                },
                {
                    "value": "1,09E+00",
                    "module": "A4",
                    "scenario": null
                },
                {
                    "value": "1,44E-01",
                    "module": "A5",
                    "scenario": null
                },
                {
                    "value": "1,44E-01",
                    "module": "C1",
                    "scenario": null
                },
                {
                    "value": "1,85E-01",
                    "module": "C2",
                    "scenario": null
                },
                {
                    "value": "0,00E+00",
                    "module": "C3",
                    "scenario": null
                },
                {
                    "value": "6,83E-03",
                    "module": "C4",
                    "scenario": null
                },
                {
                    "value": "3,21E+00",
                    "module": "D",
                    "scenario": null
                }
            ]
        },
        {
            "parameter": "HTP-c",
            "values": [
                {
                    "value": "1,05E-08",
                    "module": "A1-A3",
                    "scenario": null
                },
                {
                    "value": "0,00E+00",
                    "module": "A4",
                    "scenario": null
                },
                {
                    "value": "6,00E-12",
                    "module": "A5",
                    "scenario": null
                },
                {
                    "value": "6,00E-12",
                    "module": "C1",
                    "scenario": null
                },
                {
                    "value": "0,00E+00",
                    "module": "C2",
                    "scenario": null
                },
                {
                    "value": "0,00E+00",
                    "module": "C3",
                    "scenario": null
                },
                {
                    "value": "0,00E+00",
                    "module": "C4",
                    "scenario": null
                },
                {
                    "value": "2,77E-10",
                    "module": "D",
                    "scenario": null
                }
            ]
        },
        {
            "parameter": "HTP-nc",
            "values": [
                {
                    "value": "3,28E-07",
                    "module": "A1-A3",
                    "scenario": null
                },
                {
                    "value": "1,13E-09",
                    "module": "A4",
                    "scenario": null
                },
                {
                    "value": "1,32E-10",
                    "module": "A5",
                    "scenario": null
                },
                {
                    "value": "1,32E-10",
                    "module": "C1",
                    "scenario": null
                },
                {
                    "value": "2,00E-10",
                    "module": "C2",
                    "scenario": null
                },
                {
                    "value": "0,00E+00",
                    "module": "C3",
                    "scenario": null
                },
                {
                    "value": "4,00E-12",
                    "module": "C4",
                    "scenario": null
                },
                {
                    "value": "-6,03E-09",
                    "module": "D",
                    "scenario": null
                }
            ]
        },
        {
            "parameter": "SQP",
            "values": [
                {
                    "value": "7,30E+00",
                    "module": "A1-A3",
                    "scenario": null
                },
                {
                    "value": "1,35E+00",
                    "module": "A4",
                    "scenario": null
                },
                {
                    "value": "3,33E-02",
                    "module": "A5",
                    "scenario": null
                },
                {
                    "value": "3,33E-02",
                    "module": "C1",
                    "scenario": null
                },
                {
                    "value": "1,73E-01",
                    "module": "C2",
                    "scenario": null
                },
                {
                    "value": "0,00E+00",
                    "module": "C3",
                    "scenario": null
                },
                {
                    "value": "5,04E-02",
                    "module": "C4",
                    "scenario": null
                },
                {
                    "value": "3,63E-02",
                    "module": "D",
                    "scenario": null
                }
            ]
        },
        {
            "parameter": "IRP",
            "values": [
                {
                    "value": "9,68E-02",
                    "module": "A1-A3",
                    "scenario": null
                },
                {
                    "value": "6,80E-03",
                    "module": "A4",
                    "scenario": null
                },
                {
                    "value": "1,13E-03",
                    "module": "A5",
                    "scenario": null
                },
                {
                    "value": "1,13E-03",
                    "module": "C1",
                    "scenario": null
                },
                {
                    "value": "1,10E-03",
                    "module": "C2",
                    "scenario": null
                },
                {
                    "value": "0,00E+00",
                    "module": "C3",
                    "scenario": null
                },
                {
                    "value": "6,00E-05",
                    "module": "C4",
                    "scenario": null
                },
                {
                    "value": "-2,07E-04",
                    "module": "D",
                    "scenario": null
                }
            ]
        }
    ],
    "resource_use": [
        {
            "parameter": "PERE",
            "values": [
                {
                    "value": "1,66E+00",
                    "module": "A1-A3",
                    "scenario": null
                },
                {
                    "value": "1,80E-02",
                    "module": "A4",
                    "scenario": null
                },
                {
                    "value": "1,42E-03",
                    "module": "A5",
                    "scenario": null
                },
                {
                    "value": "1,42E-03",
                    "module": "C1",
                    "scenario": null
                },
                {
                    "value": "3,55E-03",
                    "module": "C2",
                    "scenario": null
                },
                {
                    "value": "0,00E+00",
                    "module": "C3",
                    "scenario": null
                },
                {
                    "value": "2,13E-04",
                    "module": "C4",
                    "scenario": null
                },
                {
                    "value": "3,94E-02",
                    "module": "D",
                    "scenario": null
                }
            ]
        },
        {
            "parameter": "PERM",
            "values": [
                {
                    "value": "0,00E+00",
                    "module": "A1-A3",
                    "scenario": null
                },
                {
                    "value": "0,00E+00",
                    "module": "A4",
                    "scenario": null
                },
                {
                    "value": "0,00E+00",
                    "module": "A5",
                    "scenario": null
                },
                {
                    "value": "0,00E+00",
                    "module": "C1",
                    "scenario": null
                },
                {
                    "value": "0,00E+00",
                    "module": "C2",
                    "scenario": null
                },
                {
                    "value": "0,00E+00",
                    "module": "C3",
                    "scenario": null
                },
                {
                    "value": "0,00E+00",
                    "module": "C4",
                    "scenario": null
                },
                {
                    "value": "0,00E+00",
                    "module": "D",
                    "scenario": null
                }
            ]
        },
        {
            "parameter": "PERT",
            "values": [
                {
                    "value": "1,66E+00",
                    "module": "A1-A3",
                    "scenario": null
                },
                {
                    "value": "1,80E-02",
                    "module": "A4",
                    "scenario": null
                },
                {
                    "value": "1,42E-03",
                    "module": "A5",
                    "scenario": null
                },
                {
                    "value": "1,42E-03",
                    "module": "C1",
                    "scenario": null
                },
                {
                    "value": "3,55E-03",
                    "module": "C2",
                    "scenario": null
                },
                {
                    "value": "0,00E+00",
                    "module": "C3",
                    "scenario": null
                },
                {
                    "value": "2,13E-04",
                    "module": "C4",
                    "scenario": null
                },
                {
                    "value": "3,94E-02",
                    "module": "D",
                    "scenario": null
                }
            ]
        },
        {
            "parameter": "PENRE",
            "values": [
                {
                    "value": "1,89E+01",
                    "module": "A1-A3",
                    "scenario": null
                },
                {
                    "value": "1,56E+00",
                    "module": "A4",
                    "scenario": null
                },
                {
                    "value": "2,63E-01",
                    "module": "A5",
                    "scenario": null
                },
                {
                    "value": "2,63E-01",
                    "module": "C1",
                    "scenario": null
                },
                {
                    "value": "2,51E-01",
                    "module": "C2",
                    "scenario": null
                },
                {
                    "value": "0,00E+00",
                    "module": "C3",
                    "scenario": null
                },
                {
                    "value": "1,38E-02",
                    "module": "C4",
                    "scenario": null
                },
                {
                    "value": "4,85E-01",
                    "module": "D",
                    "scenario": null
                }
            ]
        },
        {
            "parameter": "PENRM",
            "values": [
                {
                    "value": "0,00E+00",
                    "module": "A1-A3",
                    "scenario": null
                },
                {
                    "value": "0,00E+00",
                    "module": "A4",
                    "scenario": null
                },
                {
                    "value": "0,00E+00",
                    "module": "A5",
                    "scenario": null
                },
                {
                    "value": "0,00E+00",
                    "module": "C1",
                    "scenario": null
                },
                {
                    "value": "0,00E+00",
                    "module": "C2",
                    "scenario": null
                },
                {
                    "value": "0,00E+00",
                    "module": "C3",
                    "scenario": null
                },
                {
                    "value": "0,00E+00",
                    "module": "C4",
                    "scenario": null
                },
                {
                    "value": "0,00E+00",
                    "module": "D",
                    "scenario": null
                }
            ]
        },
        {
            "parameter": "PENRT",
            "values": [
                {
                    "value": "1,89E+01",
                    "module": "A1-A3",
                    "scenario": null
                },
                {
                    "value": "1,56E+00",
                    "module": "A4",
                    "scenario": null
                },
                {
                    "value": "2,63E-01",
                    "module": "A5",
                    "scenario": null
                },
                {
                    "value": "2,63E-01",
                    "module": "C1",
                    "scenario": null
                },
                {
                    "value": "2,51E-01",
                    "module": "C2",
                    "scenario": null
                },
                {
                    "value": "0,00E+00",
                    "module": "C3",
                    "scenario": null
                },
                {
                    "value": "1,38E-02",
                    "module": "C4",
                    "scenario": null
                },
                {
                    "value": "4,85E-01",
                    "module": "D",
                    "scenario": null
                }
            ]
        },
        {
            "parameter": "SM",
            "values": [
                {
                    "value": "1,06E+00",
                    "module": "A1-A3",
                    "scenario": null
                },
                {
                    "value": "0,00E+00",
                    "module": "A4",
                    "scenario": null
                },
                {
                    "value": "0,00E+00",
                    "module": "A5",
                    "scenario": null
                },
                {
                    "value": "0,00E+00",
                    "module": "C1",
                    "scenario": null
                },
                {
                    "value": "0,00E+00",
                    "module": "C2",
                    "scenario": null
                },
                {
                    "value": "0,00E+00",
                    "module": "C3",
                    "scenario": null
                },
                {
                    "value": "0,00E+00",
                    "module": "C4",
                    "scenario": null
                },
                {
                    "value": "0,00E+00",
                    "module": "D",
                    "scenario": null
                }
            ]
        },
        {
            "parameter": "RSF",
            "values": [
                {
                    "value": "1,10E-01",
                    "module": "A1-A3",
                    "scenario": null
                },
                {
                    "value": "6,13E-04",
                    "module": "A4",
                    "scenario": null
                },
                {
                    "value": "3,50E-05",
                    "module": "A5",
                    "scenario": null
                },
                {
                    "value": "3,50E-05",
                    "module": "C1",
                    "scenario": null
                },
                {
                    "value": "1,27E-04",
                    "module": "C2",
                    "scenario": null
                },
                {
                    "value": "0,00E+00",
                    "module": "C3",
                    "scenario": null
                },
                {
                    "value": "4,39E-06",
                    "module": "C4",
                    "scenario": null
                },
                {
                    "value": "-2,08E-03",
                    "module": "D",
                    "scenario": null
                }
            ]
        },
        {
            "parameter": "NRSF",
            "values": [
                {
                    "value": "-6,01E-02",
                    "module": "A1-A3",
                    "scenario": null
                },
                {
                    "value": "1,91E-03",
                    "module": "A4",
                    "scenario": null
                },
                {
                    "value": "5,14E-04",
                    "module": "A5",
                    "scenario": null
                },
                {
                    "value": "5,14E-04",
                    "module": "C1",
                    "scenario": null
                },
                {
                    "value": "4,53E-04",
                    "module": "C2",
                    "scenario": null
                },
                {
                    "value": "0,00E+00",
                    "module": "C3",
                    "scenario": null
                },
                {
                    "value": "1,26E-05",
                    "module": "C4",
                    "scenario": null
                },
                {
                    "value": "-6,06E-02",
                    "module": "D",
                    "scenario": null
                }
            ]
        },
        {
            "parameter": "FW",
            "values": [
                {
                    "value": "2,28E-02",
                    "module": "A1-A3",
                    "scenario": null
                },
                {
                    "value": "1,55E-04",
                    "module": "A4",
                    "scenario": null
                },
                {
                    "value": "1,35E-05",
                    "module": "A5",
                    "scenario": null
                },
                {
                    "value": "1,35E-05",
                    "module": "C1",
                    "scenario": null
                },
                {
                    "value": "2,65E-05",
                    "module": "C2",
                    "scenario": null
                },
                {
                    "value": "0,00E+00",
                    "module": "C3",
                    "scenario": null
                },
                {
                    "value": "1,65E-05",
                    "module": "C4",
                    "scenario": null
                },
                {
                    "value": "1,21E-04",
                    "module": "D",
                    "scenario": null
                }
            ]
        }
    ],
    "end_of_life_waste": [
        {
            "parameter": "HWD",
            "values": [
                {
                    "value": "3,49E-03",
                    "module": "A1-A3",
                    "scenario": null
                },
                {
                    "value": "8,00E-05",
                    "module": "A4",
                    "scenario": null
                },
                {
                    "value": "7,73E-06",
                    "module": "A5",
                    "scenario": null
                },
                {
                    "value": "7,73E-06",
                    "module": "C1",
                    "scenario": null
                },
                {
                    "value": "1,28E-05",
                    "module": "C2",
                    "scenario": null
                },
                {
                    "value": "0,00E+00",
                    "module": "C3",
                    "scenario": null
                },
                {
                    "value": "0,00E+00",
                    "module": "C4",
                    "scenario": null
                },
                {
                    "value": "3,00E-04",
                    "module": "D",
                    "scenario": null
                }
            ]
        },
        {
            "parameter": "NHWD",
            "values": [
                {
                    "value": "4,22E-01",
                    "module": "A1-A3",
                    "scenario": null
                },
                {
                    "value": "9,87E-02",
                    "module": "A4",
                    "scenario": null
                },
                {
                    "value": "3,11E-04",
                    "module": "A5",
                    "scenario": null
                },
                {
                    "value": "3,11E-04",
                    "module": "C1",
                    "scenario": null
                },
                {
                    "value": "1,20E-02",
                    "module": "C2",
                    "scenario": null
                },
                {
                    "value": "0,00E+00",
                    "module": "C3",
                    "scenario": null
                },
                {
                    "value": "1,00E-01",
                    "module": "C4",
                    "scenario": null
                },
                {
                    "value": "2,36E-02",
                    "module": "D",
                    "scenario": null
                }
            ]
        },
        {
            "parameter": "RWD",
            "values": [
                {
                    "value": "9,56E-05",
                    "module": "A1-A3",
                    "scenario": null
                },
                {
                    "value": "1,07E-05",
                    "module": "A4",
                    "scenario": null
                },
                {
                    "value": "1,82E-06",
                    "module": "A5",
                    "scenario": null
                },
                {
                    "value": "1,82E-06",
                    "module": "C1",
                    "scenario": null
                },
                {
                    "value": "1,71E-06",
                    "module": "C2",
                    "scenario": null
                },
                {
                    "value": "0,00E+00",
                    "module": "C3",
                    "scenario": null
                },
                {
                    "value": "0,00E+00",
                    "module": "C4",
                    "scenario": null
                },
                {
                    "value": "-1,59E-07",
                    "module": "D",
                    "scenario": null
                }
            ]
        }
    ],
    "end_of_life_flow": [
        {
            "parameter": "CRU",
            "values": [
                {
                    "value": "0,00E+00",
                    "module": "A1-A3",
                    "scenario": null
                },
                {
                    "value": "0,00E+00",
                    "module": "A4",
                    "scenario": null
                },
                {
                    "value": "0,00E+00",
                    "module": "A5",
                    "scenario": null
                },
                {
                    "value": "0,00E+00",
                    "module": "C1",
                    "scenario": null
                },
                {
                    "value": "0,00E+00",
                    "module": "C2",
                    "scenario": null
                },
                {
                    "value": "0,00E+00",
                    "module": "C3",
                    "scenario": null
                },
                {
                    "value": "0,00E+00",
                    "module": "C4",
                    "scenario": null
                },
                {
                    "value": "0,00E+00",
                    "module": "D",
                    "scenario": null
                }
            ]
        },
        {
            "parameter": "MFR",
            "values": [
                {
                    "value": "1,06E+00",
                    "module": "A1-A3",
                    "scenario": null
                },
                {
                    "value": "0,00E+00",
                    "module": "A4",
                    "scenario": null
                },
                {
                    "value": "0,00E+00",
                    "module": "A5",
                    "scenario": null
                },
                {
                    "value": "0,00E+00",
                    "module": "C1",
                    "scenario": null
                },
                {
                    "value": "0,00E+00",
                    "module": "C2",
                    "scenario": null
                },
                {
                    "value": "9,00E-01",
                    "module": "C3",
                    "scenario": null
                },
                {
                    "value": "0,00E+00",
                    "module": "C4",
                    "scenario": null
                },
                {
                    "value": "0,00E+00",
                    "module": "D",
                    "scenario": null
                }
            ]
        },
        {
            "parameter": "MER",
            "values": [
                {
                    "value": "7,85E-04",
                    "module": "A1-A3",
                    "scenario": null
                },
                {
                    "value": "0,00E+00",
                    "module": "A4",
                    "scenario": null
                },
                {
                    "value": "0,00E+00",
                    "module": "A5",
                    "scenario": null
                },
                {
                    "value": "0,00E+00",
                    "module": "C1",
                    "scenario": null
                },
                {
                    "value": "0,00E+00",
                    "module": "C2",
                    "scenario": null
                },
                {
                    "value": "0,00E+00",
                    "module": "C3",
                    "scenario": null
                },
                {
                    "value": "0,00E+00",
                    "module": "C4",
                    "scenario": null
                },
                {
                    "value": "0,00E+00",
                    "module": "D",
                    "scenario": null
                }
            ]
        },
        {
            "parameter": "EEE",
            "values": [
                {
                    "value": "6,23E-04",
                    "module": "A1-A3",
                    "scenario": null
                },
                {
                    "value": "0,00E+00",
                    "module": "A4",
                    "scenario": null
                },
                {
                    "value": "0,00E+00",
                    "module": "A5",
                    "scenario": null
                },
                {
                    "value": "0,00E+00",
                    "module": "C1",
                    "scenario": null
                },
                {
                    "value": "0,00E+00",
                    "module": "C2",
                    "scenario": null
                },
                {
                    "value": "0,00E+00",
                    "module": "C3",
                    "scenario": null
                },
                {
                    "value": "0,00E+00",
                    "module": "C4",
                    "scenario": null
                },
                {
                    "value": "0,00E+00",
                    "module": "D",
                    "scenario": null
                }
            ]
        },
        {
            "parameter": "EET",
            "values": [
                {
                    "value": "9,43E-03",
                    "module": "A1-A3",
                    "scenario": null
                },
                {
                    "value": "0,00E+00",
                    "module": "A4",
                    "scenario": null
                },
                {
                    "value": "0,00E+00",
                    "module": "A5",
                    "scenario": null
                },
                {
                    "value": "0,00E+00",
                    "module": "C1",
                    "scenario": null
                },
                {
                    "value": "0,00E+00",
                    "module": "C2",
                    "scenario": null
                },
                {
                    "value": "0,00E+00",
                    "module": "C3",
                    "scenario": null
                },
                {
                    "value": "0,00E+00",
                    "module": "C4",
                    "scenario": null
                },
                {
                    "value": "0,00E+00",
                    "module": "D",
                    "scenario": null
                }
            ]
        }
    ]
}