{"product_name":"Mix uttrekkseksjon","epd_id":"NEPD-5585-4875-NO","declared_unit":{"unit":"stk","amount":1},"compliance":["EN 15804+A2","ISO 14025","ISO 21930"],"producer_name":"Grande Fabrikker AS","environmental_impact":[{"parameter":"GWP-total","unit":"kg CO2-eq","values":[{"value":"-6,26E+01","module":"A1","scenario":null},{"value":"2,18E-01","module":"A2","scenario":null},{"value":"1,21E+00","module":"A3","scenario":null},{"value":"6,48E+00","module":"A4","scenario":null},{"value":"1,77E+00","module":"A5","scenario":null},{"value":"0,00E+00","module":"B2","scenario":null},{"value":"0,00E+00","module":"B3","scenario":null},{"value":"0,00E+00","module":"B4","scenario":null},{"value":"0,00E+00","module":"C1","scenario":null},{"value":"0,00E+00","module":"C2","scenario":null},{"value":"1,05E+02","module":"C3","scenario":null},{"value":"6,24E-02","module":"C4","scenario":null},{"value":"-6,16E+00","module":"D","scenario":null},{"value":"-6,11E+01","module":"A1A3","scenario":null}]},{"parameter":"GWP-fossil","unit":"kg CO2-eq","values":[{"value":"4,40E+01","module":"A1","scenario":null},{"value":"2,18E-01","module":"A2","scenario":null},{"value":"1,14E+00","module":"A3","scenario":null},{"value":"6,47E+00","module":"A4","scenario":null},{"value":"7,16E-02","module":"A5","scenario":null},{"value":"0,00E+00","module":"B2","scenario":null},{"value":"0,00E+00","module":"B3","scenario":null},{"value":"0,00E+00","module":"B4","scenario":null},{"value":"0,00E+00","module":"C1","scenario":null},{"value":"0,00E+00","module":"C2","scenario":null},{"value":"2,59E+00","module":"C3","scenario":null},{"value":"6,24E-02","module":"C4","scenario":null},{"value":"-5,99E+00","module":"D","scenario":null},{"value":"4,53E+01","module":"A1A3","scenario":null}]},{"parameter":"GWP-biogenic","unit":"kg CO2-eq","values":[{"value":"-1,07E+02","module":"A1","scenario":null},{"value":"9,02E-05","module":"A2","scenario":null},{"value":"6,74E-02","module":"A3","scenario":null},{"value":"2,68E-03","module":"A4","scenario":null},{"value":"1,70E+00","module":"A5","scenario":null},{"value":"0,00E+00","module":"B2","scenario":null},{"value":"0,00E+00","module":"B3","scenario":null},{"value":"0,00E+00","module":"B4","scenario":null},{"value":"0,00E+00","module":"C1","scenario":null},{"value":"0,00E+00","module":"C2","scenario":null},{"value":"1,03E+02","module":"C3","scenario":null},{"value":"3,94E-05","module":"C4","scenario":null},{"value":"-1,03E-02","module":"D","scenario":null},{"value":"-1,07E+02","module":"A1A3","scenario":null}]},{"parameter":"GWP-luluc","unit":"kg CO2-eq","values":[{"value":"6,85E-02","module":"A1","scenario":null},{"value":"7,75E-05","module":"A2","scenario":null},{"value":"3,51E-03","module":"A3","scenario":null},{"value":"2,30E-03","module":"A4","scenario":null},{"value":"9,60E-06","module":"A5","scenario":null},{"value":"0,00E+00","module":"B2","scenario":null},{"value":"0,00E+00","module":"B3","scenario":null},{"value":"0,00E+00","module":"B4","scenario":null},{"value":"0,00E+00","module":"C1","scenario":null},{"value":"0,00E+00","module":"C2","scenario":null},{"value":"1,51E-04","module":"C3","scenario":null},{"value":"1,38E-05","module":"C4","scenario":null},{"value":"-1,61E-01","module":"D","scenario":null},{"value":"7,21E-02","module":"A1A3","scenario":null}]},{"parameter":"ODP","unit":"kg CFC11-eq","values":[{"value":"9,08E-06","module":"A1","scenario":null},{"value":"4,93E-08","module":"A2","scenario":null},{"value":"7,68E-08","module":"A3","scenario":null},{"value":"1,47E-06","module":"A4","scenario":null},{"value":"6,74E-09","module":"A5","scenario":null},{"value":"0,00E+00","module":"B2","scenario":null},{"value":"0,00E+00","module":"B3","scenario":null},{"value":"0,00E+00","module":"B4","scenario":null},{"value":"0,00E+00","module":"C1","scenario":null},{"value":"0,00E+00","module":"C2","scenario":null},{"value":"8,13E-08","module":"C3","scenario":null},{"value":"1,25E-08","module":"C4","scenario":null},{"value":"-3,38E-01","module":"D","scenario":null},{"value":"9,21E-06","module":"A1A3","scenario":null}]},{"parameter":"AP","unit":"mol H+-eq","values":[{"value":"2,81E-01","module":"A1","scenario":null},{"value":"6,26E-04","module":"A2","scenario":null},{"value":"8,94E-03","module":"A3","scenario":null},{"value":"1,86E-02","module":"A4","scenario":null},{"value":"1,45E-04","module":"A5","scenario":null},{"value":"0,00E+00","module":"B2","scenario":null},{"value":"0,00E+00","module":"B3","scenario":null},{"value":"0,00E+00","module":"B4","scenario":null},{"value":"0,00E+00","module":"C1","scenario":null},{"value":"0,00E+00","module":"C2","scenario":null},{"value":"1,22E-02","module":"C3","scenario":null},{"value":"3,22E-04","module":"C4","scenario":null},{"value":"-4,49E-02","module":"D","scenario":null},{"value":"2,91E-01","module":"A1A3","scenario":null}]},{"parameter":"POCP","unit":"kg NMVOC-eq","values":[{"value":"3,69E-01","module":"A1","scenario":null},{"value":"5,31E-04","module":"A2","scenario":null},{"value":"4,64E-03","module":"A3","scenario":null},{"value":"1,58E-02","module":"A4","scenario":null},{"value":"1,59E-04","module":"A5","scenario":null},{"value":"0,00E+00","module":"B2","scenario":null},{"value":"0,00E+00","module":"B3","scenario":null},{"value":"0,00E+00","module":"B4","scenario":null},{"value":"0,00E+00","module":"C1","scenario":null},{"value":"0,00E+00","module":"C2","scenario":null},{"value":"1,52E-02","module":"C3","scenario":null},{"value":"3,47E-04","module":"C4","scenario":null},{"value":"-4,40E-02","module":"D","scenario":null},{"value":"3,74E-01","module":"A1A3","scenario":null}]},{"parameter":"ADPE","unit":"kg Sb-eq","values":[{"value":"6,89E-04","module":"A1","scenario":null},{"value":"6,02E-06","module":"A2","scenario":null},{"value":"7,47E-05","module":"A3","scenario":null},{"value":"1,79E-04","module":"A4","scenario":null},{"value":"6,89E-07","module":"A5","scenario":null},{"value":"0,00E+00","module":"B2","scenario":null},{"value":"0,00E+00","module":"B3","scenario":null},{"value":"0,00E+00","module":"B4","scenario":null},{"value":"0,00E+00","module":"C1","scenario":null},{"value":"0,00E+00","module":"C2","scenario":null},{"value":"3,99E-06","module":"C3","scenario":null},{"value":"6,86E-07","module":"C4","scenario":null},{"value":"-6,94E-05","module":"D","scenario":null},{"value":"7,69E-04","module":"A1A3","scenario":null}]},{"parameter":"ADPF","unit":"MJ","values":[{"value":"9,97E+02","module":"A1","scenario":null},{"value":"3,29E+00","module":"A2","scenario":null},{"value":"1,44E+01","module":"A3","scenario":null},{"value":"9,78E+01","module":"A4","scenario":null},{"value":"4,55E-01","module":"A5","scenario":null},{"value":"0,00E+00","module":"B2","scenario":null},{"value":"0,00E+00","module":"B3","scenario":null},{"value":"0,00E+00","module":"B4","scenario":null},{"value":"0,00E+00","module":"C1","scenario":null},{"value":"0,00E+00","module":"C2","scenario":null},{"value":"7,68E+00","module":"C3","scenario":null},{"value":"9,65E-01","module":"C4","scenario":null},{"value":"-7,77E+01","module":"D","scenario":null},{"value":"1,01E+03","module":"A1A3","scenario":null}]},{"parameter":"WDP","unit":"m3 world-eq. Deprived","values":[{"value":"4,66E+02","module":"A1","scenario":null},{"value":"3,19E+00","module":"A2","scenario":null},{"value":"2,35E+03","module":"A3","scenario":null},{"value":"9,46E+01","module":"A4","scenario":null},{"value":"1,09E+00","module":"A5","scenario":null},{"value":"0,00E+00","module":"B2","scenario":null},{"value":"0,00E+00","module":"B3","scenario":null},{"value":"0,00E+00","module":"B4","scenario":null},{"value":"0,00E+00","module":"C1","scenario":null},{"value":"0,00E+00","module":"C2","scenario":null},{"value":"2,00E+01","module":"C3","scenario":null},{"value":"4,47E+00","module":"C4","scenario":null},{"value":"-7,57E+02","module":"D","scenario":null},{"value":"2,82E+03","module":"A1A3","scenario":null}]},{"parameter":"EP-freshwater","unit":"kg P-eq","values":[{"value":"2,44E-03","module":"A1","scenario":null},{"value":"1,74E-06","module":"A2","scenario":null},{"value":"7,83E-05","module":"A3","scenario":null},{"value":"5,17E-05","module":"A4","scenario":null},{"value":"2,47E-07","module":"A5","scenario":null},{"value":"0,00E+00","module":"B2","scenario":null},{"value":"0,00E+00","module":"B3","scenario":null},{"value":"0,00E+00","module":"B4","scenario":null},{"value":"0,00E+00","module":"C1","scenario":null},{"value":"0,00E+00","module":"C2","scenario":null},{"value":"1,61E-05","module":"C3","scenario":null},{"value":"7,41E-07","module":"C4","scenario":null},{"value":"-4,95E-04","module":"D","scenario":null},{"value":"2,52E-03","module":"A1A3","scenario":null}]},{"parameter":"EP-marine","unit":"kg N-eq","values":[{"value":"1,25E-01","module":"A1","scenario":null},{"value":"1,24E-04","module":"A2","scenario":null},{"value":"1,36E-03","module":"A3","scenario":null},{"value":"3,68E-03","module":"A4","scenario":null},{"value":"8,79E-05","module":"A5","scenario":null},{"value":"0,00E+00","module":"B2","scenario":null},{"value":"0,00E+00","module":"B3","scenario":null},{"value":"0,00E+00","module":"B4","scenario":null},{"value":"0,00E+00","module":"C1","scenario":null},{"value":"0,00E+00","module":"C2","scenario":null},{"value":"5,82E-03","module":"C3","scenario":null},{"value":"1,10E-04","module":"C4","scenario":null},{"value":"-1,39E-02","module":"D","scenario":null},{"value":"1,26E-01","module":"A1A3","scenario":null}]},{"parameter":"EP-terrestrial","unit":"mol N-eq.","values":[{"value":"7,99E-01","module":"A1","scenario":null},{"value":"1,39E-03","module":"A2","scenario":null},{"value":"1,67E-02","module":"A3","scenario":null},{"value":"4,12E-02","module":"A4","scenario":null},{"value":"5,19E-04","module":"A5","scenario":null},{"value":"0,00E+00","module":"B2","scenario":null},{"value":"0,00E+00","module":"B3","scenario":null},{"value":"0,00E+00","module":"B4","scenario":null},{"value":"0,00E+00","module":"C1","scenario":null},{"value":"0,00E+00","module":"C2","scenario":null},{"value":"6,18E-02","module":"C3","scenario":null},{"value":"1,22E-03","module":"C4","scenario":null},{"value":"-1,49E-01","module":"D","scenario":null},{"value":"8,17E-01","module":"A1A3","scenario":null}]},{"parameter":"GWP-IOBC","unit":"kg CO2-eq","values":[{"value":"4,37E+01","module":"A1","scenario":null},{"value":"2,18E-01","module":"A2","scenario":null},{"value":"2,26E+00","module":"A3","scenario":null},{"value":"6,48E+00","module":"A4","scenario":null},{"value":"7,16E-02","module":"A5","scenario":null},{"value":"0,00E+00","module":"B2","scenario":null},{"value":"0,00E+00","module":"B3","scenario":null},{"value":"0,00E+00","module":"B4","scenario":null},{"value":"0,00E+00","module":"C1","scenario":null},{"value":"0,00E+00","module":"C2","scenario":null},{"value":"2,60E+00","module":"C3","scenario":null},{"value":"6,58E-02","module":"C4","scenario":null},{"value":"-6,75E+00","module":"D","scenario":null},{"value":"4,61E+01","module":"A1A3","scenario":null}]}],"additional_environmental_impact":[{"parameter":"PM","unit":"Disease incidence","values":[{"value":"1,08E-06","module":"A1","scenario":null},{"value":"1,33E-08","module":"A2","scenario":null},{"value":"1,57E-07","module":"A3","scenario":null},{"value":"3,96E-07","module":"A4","scenario":null},{"value":"2,36E-09","module":"A5","scenario":null},{"value":"0,00E+00","module":"B2","scenario":null},{"value":"0,00E+00","module":"B3","scenario":null},{"value":"0,00E+00","module":"B4","scenario":null},{"value":"0,00E+00","module":"C1","scenario":null},{"value":"0,00E+00","module":"C2","scenario":null},{"value":"1,30E-07","module":"C3","scenario":null},{"value":"5,20E-09","module":"C4","scenario":null},{"value":"-2,43E-06","module":"D","scenario":null},{"value":"1,25E-06","module":"A1A3","scenario":null}]},{"parameter":"ETP-fw","unit":"CTUe","values":[{"value":"5,93E+02","module":"A1","scenario":null},{"value":"2,44E+00","module":"A2","scenario":null},{"value":"7,69E+01","module":"A3","scenario":null},{"value":"7,25E+01","module":"A4","scenario":null},{"value":"5,20E-01","module":"A5","scenario":null},{"value":"0,00E+00","module":"B2","scenario":null},{"value":"0,00E+00","module":"B3","scenario":null},{"value":"0,00E+00","module":"B4","scenario":null},{"value":"0,00E+00","module":"C1","scenario":null},{"value":"0,00E+00","module":"C2","scenario":null},{"value":"1,94E+01","module":"C3","scenario":null},{"value":"9,51E-01","module":"C4","scenario":null},{"value":"-4,36E+02","module":"D","scenario":null},{"value":"6,72E+02","module":"A1A3","scenario":null}]},{"parameter":"HTP-c","unit":"CTUh","values":[{"value":"7,27E-08","module":"A1","scenario":null},{"value":"0,00E+00","module":"A2","scenario":null},{"value":"3,15E-09","module":"A3","scenario":null},{"value":"0,00E+00","module":"A4","scenario":null},{"value":"1,50E-11","module":"A5","scenario":null},{"value":"0,00E+00","module":"B2","scenario":null},{"value":"0,00E+00","module":"B3","scenario":null},{"value":"0,00E+00","module":"B4","scenario":null},{"value":"0,00E+00","module":"C1","scenario":null},{"value":"0,00E+00","module":"C2","scenario":null},{"value":"2,88E-09","module":"C3","scenario":null},{"value":"4,20E-11","module":"C4","scenario":null},{"value":"-1,31E-08","module":"D","scenario":null},{"value":"7,59E-08","module":"A1A3","scenario":null}]},{"parameter":"HTP-nc","unit":"CTUh","values":[{"value":"3,60E-07","module":"A1","scenario":null},{"value":"2,67E-09","module":"A2","scenario":null},{"value":"7,43E-08","module":"A3","scenario":null},{"value":"7,92E-08","module":"A4","scenario":null},{"value":"5,85E-10","module":"A5","scenario":null},{"value":"0,00E+00","module":"B2","scenario":null},{"value":"0,00E+00","module":"B3","scenario":null},{"value":"0,00E+00","module":"B4","scenario":null},{"value":"0,00E+00","module":"C1","scenario":null},{"value":"0,00E+00","module":"C2","scenario":null},{"value":"1,34E-07","module":"C3","scenario":null},{"value":"1,41E-09","module":"C4","scenario":null},{"value":"-2,06E-07","module":"D","scenario":null},{"value":"4,37E-07","module":"A1A3","scenario":null}]},{"parameter":"SQP","unit":"-","values":[{"value":"1,19E+02","module":"A1","scenario":null},{"value":"2,30E+00","module":"A2","scenario":null},{"value":"4,48E+01","module":"A3","scenario":null},{"value":"6,84E+01","module":"A4","scenario":null},{"value":"5,51E-01","module":"A5","scenario":null},{"value":"0,00E+00","module":"B2","scenario":null},{"value":"0,00E+00","module":"B3","scenario":null},{"value":"0,00E+00","module":"B4","scenario":null},{"value":"0,00E+00","module":"C1","scenario":null},{"value":"0,00E+00","module":"C2","scenario":null},{"value":"1,17E+00","module":"C3","scenario":null},{"value":"2,45E+00","module":"C4","scenario":null},{"value":"-4,45E+02","module":"D","scenario":null},{"value":"1,66E+02","module":"A1A3","scenario":null}]},{"parameter":"IRP","unit":"kBq U235-eq","values":[{"value":"4,00E-01","module":"A1","scenario":null},{"value":"1,44E-02","module":"A2","scenario":null},{"value":"2,48E-01","module":"A3","scenario":null},{"value":"4,28E-01","module":"A4","scenario":null},{"value":"2,00E-03","module":"A5","scenario":null},{"value":"0,00E+00","module":"B2","scenario":null},{"value":"0,00E+00","module":"B3","scenario":null},{"value":"0,00E+00","module":"B4","scenario":null},{"value":"0,00E+00","module":"C1","scenario":null},{"value":"0,00E+00","module":"C2","scenario":null},{"value":"1,52E-02","module":"C3","scenario":null},{"value":"4,09E-03","module":"C4","scenario":null},{"value":"-4,19E-01","module":"D","scenario":null},{"value":"6,62E-01","module":"A1A3","scenario":null}]}],"resource_use":[{"parameter":"PERE","unit":"MJ","values":[{"value":"8,87E+01","module":"A1","scenario":null},{"value":"4,72E-02","module":"A2","scenario":null},{"value":"1,86E+02","module":"A3","scenario":null},{"value":"1,40E+00","module":"A4","scenario":null},{"value":"9,50E-03","module":"A5","scenario":null},{"value":"0,00E+00","module":"B2","scenario":null},{"value":"0,00E+00","module":"B3","scenario":null},{"value":"0,00E+00","module":"B4","scenario":null},{"value":"0,00E+00","module":"C1","scenario":null},{"value":"0,00E+00","module":"C2","scenario":null},{"value":"2,62E-01","module":"C3","scenario":null},{"value":"3,01E-02","module":"C4","scenario":null},{"value":"-4,11E+02","module":"D","scenario":null},{"value":"2,75E+02","module":"A1A3","scenario":null}]},{"parameter":"PERM","unit":"","values":[{"value":"1,19E+03","module":"A1","scenario":null},{"value":"0,00E+00","module":"A2","scenario":null},{"value":"0,00E+00","module":"A3","scenario":null},{"value":"0,00E+00","module":"A4","scenario":null},{"value":"-5,85E+00","module":"A5","scenario":null},{"value":"0,00E+00","module":"B2","scenario":null},{"value":"0,00E+00","module":"B3","scenario":null},{"value":"0,00E+00","module":"B4","scenario":null},{"value":"0,00E+00","module":"C1","scenario":null},{"value":"0,00E+00","module":"C2","scenario":null},{"value":"-1,18E+03","module":"C3","scenario":null},{"value":"0,00E+00","module":"C4","scenario":null},{"value":"0,00E+00","module":"D","scenario":null},{"value":"1,19E+03","module":"A1A3","scenario":null}]},{"parameter":"PERT","unit":"MJ","values":[{"value":"1,28E+03","module":"A1","scenario":null},{"value":"4,72E-02","module":"A2","scenario":null},{"value":"1,86E+02","module":"A3","scenario":null},{"value":"1,40E+00","module":"A4","scenario":null},{"value":"-5,84E+00","module":"A5","scenario":null},{"value":"0,00E+00","module":"B2","scenario":null},{"value":"0,00E+00","module":"B3","scenario":null},{"value":"0,00E+00","module":"B4","scenario":null},{"value":"0,00E+00","module":"C1","scenario":null},{"value":"0,00E+00","module":"C2","scenario":null},{"value":"-1,18E+03","module":"C3","scenario":null},{"value":"3,00E-02","module":"C4","scenario":null},{"value":"-4,11E+02","module":"D","scenario":null},{"value":"1,46E+03","module":"A1A3","scenario":null}]},{"parameter":"PENRE","unit":"MJ","values":[{"value":"6,37E+02","module":"A1","scenario":null},{"value":"3,29E+00","module":"A2","scenario":null},{"value":"1,44E+01","module":"A3","scenario":null},{"value":"9,78E+01","module":"A4","scenario":null},{"value":"4,55E-01","module":"A5","scenario":null},{"value":"0,00E+00","module":"B2","scenario":null},{"value":"0,00E+00","module":"B3","scenario":null},{"value":"0,00E+00","module":"B4","scenario":null},{"value":"0,00E+00","module":"C1","scenario":null},{"value":"0,00E+00","module":"C2","scenario":null},{"value":"7,68E+00","module":"C3","scenario":null},{"value":"9,65E-01","module":"C4","scenario":null},{"value":"-7,77E+01","module":"D","scenario":null},{"value":"6,54E+02","module":"A1A3","scenario":null}]},{"parameter":"PENRM","unit":"MJ","values":[{"value":"3,58E+02","module":"A1","scenario":null},{"value":"0,00E+00","module":"A2","scenario":null},{"value":"0,00E+00","module":"A3","scenario":null},{"value":"0,00E+00","module":"A4","scenario":null},{"value":"-1,61E+01","module":"A5","scenario":null},{"value":"0,00E+00","module":"B2","scenario":null},{"value":"0,00E+00","module":"B3","scenario":null},{"value":"0,00E+00","module":"B4","scenario":null},{"value":"0,00E+00","module":"C1","scenario":null},{"value":"0,00E+00","module":"C2","scenario":null},{"value":"-3,41E+02","module":"C3","scenario":null},{"value":"0,00E+00","module":"C4","scenario":null},{"value":"0,00E+00","module":"D","scenario":null},{"value":"3,58E+02","module":"A1A3","scenario":null}]},{"parameter":"PENRT","unit":"MJ","values":[{"value":"9,97E+02","module":"A1","scenario":null},{"value":"3,29E+00","module":"A2","scenario":null},{"value":"1,44E+01","module":"A3","scenario":null},{"value":"9,78E+01","module":"A4","scenario":null},{"value":"-1,56E+01","module":"A5","scenario":null},{"value":"0,00E+00","module":"B2","scenario":null},{"value":"0,00E+00","module":"B3","scenario":null},{"value":"0,00E+00","module":"B4","scenario":null},{"value":"0,00E+00","module":"C1","scenario":null},{"value":"0,00E+00","module":"C2","scenario":null},{"value":"-3,34E+02","module":"C3","scenario":null},{"value":"9,65E-01","module":"C4","scenario":null},{"value":"-7,77E+01","module":"D","scenario":null},{"value":"1,01E+03","module":"A1A3","scenario":null}]},{"parameter":"SM","unit":"kg","values":[{"value":"6,50E+00","module":"A1","scenario":null},{"value":"0,00E+00","module":"A2","scenario":null},{"value":"0,00E+00","module":"A3","scenario":null},{"value":"0,00E+00","module":"A4","scenario":null},{"value":"0,00E+00","module":"A5","scenario":null},{"value":"0,00E+00","module":"B2","scenario":null},{"value":"0,00E+00","module":"B3","scenario":null},{"value":"0,00E+00","module":"B4","scenario":null},{"value":"0,00E+00","module":"C1","scenario":null},{"value":"0,00E+00","module":"C2","scenario":null},{"value":"0,00E+00","module":"C3","scenario":null},{"value":"0,00E+00","module":"C4","scenario":null},{"value":"0,00E+00","module":"D","scenario":null},{"value":"6,50E+00","module":"A1A3","scenario":null}]},{"parameter":"RSF","unit":"MJ","values":[{"value":"2,64E-01","module":"A1","scenario":null},{"value":"1,69E-03","module":"A2","scenario":null},{"value":"1,38E-01","module":"A3","scenario":null},{"value":"5,01E-02","module":"A4","scenario":null},{"value":"2,75E-04","module":"A5","scenario":null},{"value":"0,00E+00","module":"B2","scenario":null},{"value":"0,00E+00","module":"B3","scenario":null},{"value":"0,00E+00","module":"B4","scenario":null},{"value":"0,00E+00","module":"C1","scenario":null},{"value":"0,00E+00","module":"C2","scenario":null},{"value":"6,04E-03","module":"C3","scenario":null},{"value":"7,67E-04","module":"C4","scenario":null},{"value":"-2,33E-02","module":"D","scenario":null},{"value":"4,04E-01","module":"A1A3","scenario":null}]},{"parameter":"NRSF","unit":"MJ","values":[{"value":"1,30E-02","module":"A1","scenario":null},{"value":"6,03E-03","module":"A2","scenario":null},{"value":"3,43E-01","module":"A3","scenario":null},{"value":"1,79E-01","module":"A4","scenario":null},{"value":"9,06E-04","module":"A5","scenario":null},{"value":"0,00E+00","module":"B2","scenario":null},{"value":"0,00E+00","module":"B3","scenario":null},{"value":"0,00E+00","module":"B4","scenario":null},{"value":"0,00E+00","module":"C1","scenario":null},{"value":"0,00E+00","module":"C2","scenario":null},{"value":"0,00E+00","module":"C3","scenario":null},{"value":"2,78E-01","module":"C4","scenario":null},{"value":"-2,29E+01","module":"D","scenario":null},{"value":"3,62E-01","module":"A1A3","scenario":null}]},{"parameter":"FW","unit":"m3","values":[{"value":"1,16E+00","module":"A1","scenario":null},{"value":"3,52E-04","module":"A2","scenario":null},{"value":"1,30E+00","module":"A3","scenario":null},{"value":"1,05E-02","module":"A4","scenario":null},{"value":"2,28E-04","module":"A5","scenario":null},{"value":"0,00E+00","module":"B2","scenario":null},{"value":"0,00E+00","module":"B3","scenario":null},{"value":"0,00E+00","module":"B4","scenario":null},{"value":"0,00E+00","module":"C1","scenario":null},{"value":"0,00E+00","module":"C2","scenario":null},{"value":"1,73E-02","module":"C3","scenario":null},{"value":"8,75E-04","module":"C4","scenario":null},{"value":"-4,97E-01","module":"D","scenario":null},{"value":"2,46E+00","module":"A1A3","scenario":null}]}],"end_of_life_waste":[{"parameter":"HWD","unit":"kg","values":[{"value":"1,01E-01","module":"A1","scenario":null},{"value":"1,70E-04","module":"A2","scenario":null},{"value":"1,19E-02","module":"A3","scenario":null},{"value":"5,05E-03","module":"A4","scenario":null},{"value":"0,00E+00","module":"A5","scenario":null},{"value":"0,00E+00","module":"B2","scenario":null},{"value":"0,00E+00","module":"B3","scenario":null},{"value":"0,00E+00","module":"B4","scenario":null},{"value":"0,00E+00","module":"C1","scenario":null},{"value":"0,00E+00","module":"C2","scenario":null},{"value":"0,00E+00","module":"C3","scenario":null},{"value":"2,99E+00","module":"C4","scenario":null},{"value":"-1,01E-02","module":"D","scenario":null},{"value":"1,13E-01","module":"A1A3","scenario":null}]},{"parameter":"NHWD","unit":"kg","values":[{"value":"9,01E+00","module":"A1","scenario":null},{"value":"1,60E-01","module":"A2","scenario":null},{"value":"1,08E+00","module":"A3","scenario":null},{"value":"4,76E+00","module":"A4","scenario":null},{"value":"1,70E+00","module":"A5","scenario":null},{"value":"0,00E+00","module":"B2","scenario":null},{"value":"0,00E+00","module":"B3","scenario":null},{"value":"0,00E+00","module":"B4","scenario":null},{"value":"0,00E+00","module":"C1","scenario":null},{"value":"0,00E+00","module":"C2","scenario":null},{"value":"0,00E+00","module":"C3","scenario":null},{"value":"2,49E-01","module":"C4","scenario":null},{"value":"-2,12E+00","module":"D","scenario":null},{"value":"1,02E+01","module":"A1A3","scenario":null}]},{"parameter":"RWD","unit":"kg","values":[{"value":"4,03E-03","module":"A1","scenario":null},{"value":"2,24E-05","module":"A2","scenario":null},{"value":"1,25E-04","module":"A3","scenario":null},{"value":"6,66E-04","module":"A4","scenario":null},{"value":"0,00E+00","module":"A5","scenario":null},{"value":"0,00E+00","module":"B2","scenario":null},{"value":"0,00E+00","module":"B3","scenario":null},{"value":"0,00E+00","module":"B4","scenario":null},{"value":"0,00E+00","module":"C1","scenario":null},{"value":"0,00E+00","module":"C2","scenario":null},{"value":"0,00E+00","module":"C3","scenario":null},{"value":"5,49E-06","module":"C4","scenario":null},{"value":"-3,44E-04","module":"D","scenario":null},{"value":"4,18E-03","module":"A1A3","scenario":null}]}],"end_of_life_flow":[{"parameter":"CRU","unit":"kg","values":[{"value":"0,00E+00","module":"A1","scenario":null},{"value":"0,00E+00","module":"A2","scenario":null},{"value":"0,00E+00","module":"A3","scenario":null},{"value":"0,00E+00","module":"A4","scenario":null},{"value":"0,00E+00","module":"A5","scenario":null},{"value":"0,00E+00","module":"B2","scenario":null},{"value":"0,00E+00","module":"B3","scenario":null},{"value":"0,00E+00","module":"B4","scenario":null},{"value":"0,00E+00","module":"C1","scenario":null},{"value":"0,00E+00","module":"C2","scenario":null},{"value":"0,00E+00","module":"C3","scenario":null},{"value":"0,00E+00","module":"C4","scenario":null},{"value":"0,00E+00","module":"D","scenario":null},{"value":"0,00E+00","module":"A1A3","scenario":null}]},{"parameter":"MFR","unit":"kg","values":[{"value":"3,58E-01","module":"A1","scenario":null},{"value":"0,00E+00","module":"A2","scenario":null},{"value":"6,04E-01","module":"A3","scenario":null},{"value":"0,00E+00","module":"A4","scenario":null},{"value":"1,29E+00","module":"A5","scenario":null},{"value":"0,00E+00","module":"B2","scenario":null},{"value":"0,00E+00","module":"B3","scenario":null},{"value":"0,00E+00","module":"B4","scenario":null},{"value":"0,00E+00","module":"C1","scenario":null},{"value":"0,00E+00","module":"C2","scenario":null},{"value":"1,22E+00","module":"C3","scenario":null},{"value":"0,00E+00","module":"C4","scenario":null},{"value":"0,00E+00","module":"D","scenario":null},{"value":"9,62E-01","module":"A1A3","scenario":null}]},{"parameter":"MER","unit":"kg","values":[{"value":"1,49E-02","module":"A1","scenario":null},{"value":"0,00E+00","module":"A2","scenario":null},{"value":"1,82E-02","module":"A3","scenario":null},{"value":"0,00E+00","module":"A4","scenario":null},{"value":"3,64E-05","module":"A5","scenario":null},{"value":"0,00E+00","module":"B2","scenario":null},{"value":"0,00E+00","module":"B3","scenario":null},{"value":"0,00E+00","module":"B4","scenario":null},{"value":"0,00E+00","module":"C1","scenario":null},{"value":"0,00E+00","module":"C2","scenario":null},{"value":"7,89E+01","module":"C3","scenario":null},{"value":"0,00E+00","module":"C4","scenario":null},{"value":"0,00E+00","module":"D","scenario":null},{"value":"3,31E-02","module":"A1A3","scenario":null}]},{"parameter":"EEE","unit":"MJ","values":[{"value":"0,00E+00","module":"A1","scenario":null},{"value":"0,00E+00","module":"A2","scenario":null},{"value":"9,45E-02","module":"A3","scenario":null},{"value":"0,00E+00","module":"A4","scenario":null},{"value":"5,73E-02","module":"A5","scenario":null},{"value":"0,00E+00","module":"B2","scenario":null},{"value":"0,00E+00","module":"B3","scenario":null},{"value":"0,00E+00","module":"B4","scenario":null},{"value":"0,00E+00","module":"C1","scenario":null},{"value":"0,00E+00","module":"C2","scenario":null},{"value":"5,30E+01","module":"C3","scenario":null},{"value":"0,00E+00","module":"C4","scenario":null},{"value":"0,00E+00","module":"D","scenario":null},{"value":"9,45E-02","module":"A1A3","scenario":null}]},{"parameter":"EET","unit":"MJ","values":[{"value":"0,00E+00","module":"A1","scenario":null},{"value":"0,00E+00","module":"A2","scenario":null},{"value":"1,43E+00","module":"A3","scenario":null},{"value":"0,00E+00","module":"A4","scenario":null},{"value":"8,66E-01","module":"A5","scenario":null},{"value":"0,00E+00","module":"B2","scenario":null},{"value":"0,00E+00","module":"B3","scenario":null},{"value":"0,00E+00","module":"B4","scenario":null},{"value":"0,00E+00","module":"C1","scenario":null},{"value":"0,00E+00","module":"C2","scenario":null},{"value":"8,02E+02","module":"C3","scenario":null},{"value":"0,00E+00","module":"C4","scenario":null},{"value":"0,00E+00","module":"D","scenario":null},{"value":"1,43E+00","module":"A1A3","scenario":null}]}]}