{"product_name":"Clip table 1200x800 - powdercoated base","epd_id":"NEPD-3585-2254-EN","declared_unit":{"unit":"stk","amount":1},"compliance":["EN 15804","ISO 14025","ISO 21930"],"producer_name":"Fora Form AS","environmental_impact":[{"parameter":"GWP-total","unit":"kg CO2-eq","values":[{"value":"5,38E+01","module":"A1","scenario":null},{"value":"3,37E+00","module":"A2","scenario":null},{"value":"4,93E-03","module":"A3","scenario":null},{"value":"1,32E-01","module":"A4","scenario":null},{"value":"5,33E-01","module":"A5","scenario":null},{"value":"3,64E-04","module":"B1","scenario":null},{"value":"5,71E+01","module":"A1A3","scenario":null}]},{"parameter":"ODP","unit":"kg CFC11-eq","values":[{"value":"2,35E-06","module":"A1","scenario":null},{"value":"6,22E-07","module":"A2","scenario":null},{"value":"5,14E-10","module":"A3","scenario":null},{"value":"2,43E-08","module":"A4","scenario":null},{"value":"6,25E-09","module":"A5","scenario":null},{"value":"3,50E-11","module":"B1","scenario":null},{"value":"2,97E-06","module":"A1A3","scenario":null}]},{"parameter":"AP","unit":"mol H+-eq","values":[{"value":"2,51E-01","module":"A1","scenario":null},{"value":"1,08E-02","module":"A2","scenario":null},{"value":"2,93E-05","module":"A3","scenario":null},{"value":"4,21E-04","module":"A4","scenario":null},{"value":"2,70E-04","module":"A5","scenario":null},{"value":"1,90E-06","module":"B1","scenario":null},{"value":"2,62E-01","module":"A1A3","scenario":null}]},{"parameter":"EP","unit":"kg PO_4^3-eq","values":[{"value":"3,48E-02","module":"A1","scenario":null},{"value":"1,78E-03","module":"A2","scenario":null},{"value":"8,87E-06","module":"A3","scenario":null},{"value":"6,98E-05","module":"A4","scenario":null},{"value":"1,63E-04","module":"A5","scenario":null},{"value":"2,39E-07","module":"B1","scenario":null},{"value":"3,66E-02","module":"A1A3","scenario":null}]},{"parameter":"POCP","unit":"kg NMVOC-eq","values":[{"value":"1,99E-02","module":"A1","scenario":null},{"value":"5,50E-04","module":"A2","scenario":null},{"value":"6,15E-06","module":"A3","scenario":null},{"value":"2,15E-05","module":"A4","scenario":null},{"value":"2,90E-05","module":"A5","scenario":null},{"value":"1,16E-07","module":"B1","scenario":null},{"value":"2,04E-02","module":"A1A3","scenario":null}]},{"parameter":"ADPE","unit":"kg Sb-eq","values":[{"value":"3,72E-04","module":"A1","scenario":null},{"value":"1,03E-05","module":"A2","scenario":null},{"value":"2,29E-08","module":"A3","scenario":null},{"value":"4,02E-07","module":"A4","scenario":null},{"value":"8,14E-08","module":"A5","scenario":null},{"value":"1,33E-09","module":"B1","scenario":null},{"value":"3,82E-04","module":"A1A3","scenario":null}]},{"parameter":"ADPF","unit":"MJ","values":[{"value":"5,67E+02","module":"A1","scenario":null},{"value":"5,08E+01","module":"A2","scenario":null},{"value":"5,76E-02","module":"A3","scenario":null},{"value":"1,99E+00","module":"A4","scenario":null},{"value":"5,43E-01","module":"A5","scenario":null},{"value":"4,00E-03","module":"B1","scenario":null},{"value":"6,17E+02","module":"A1A3","scenario":null}]}],"additional_environmental_impact":[],"resource_use":[{"parameter":"PERE","unit":"MJ","values":[{"value":"1,93E+02","module":"A1","scenario":null},{"value":"7,40E-01","module":"A2","scenario":null},{"value":"3,77E-01","module":"A3","scenario":null},{"value":"2,90E-02","module":"A4","scenario":null},{"value":"5,98E+00","module":"A5","scenario":null},{"value":"7,60E-04","module":"B1","scenario":null},{"value":"1,94E+02","module":"A1A3","scenario":null}]},{"parameter":"PERM","unit":"","values":[{"value":"8,38E+01","module":"A1","scenario":null},{"value":"0,00E+00","module":"A2","scenario":null},{"value":"0,00E+00","module":"A3","scenario":null},{"value":"0,00E+00","module":"A4","scenario":null},{"value":"0,00E+00","module":"A5","scenario":null},{"value":"0,00E+00","module":"B1","scenario":null},{"value":"8,38E+01","module":"A1A3","scenario":null}]},{"parameter":"PERT","unit":"MJ","values":[{"value":"2,76E+02","module":"A1","scenario":null},{"value":"7,40E-01","module":"A2","scenario":null},{"value":"3,77E-01","module":"A3","scenario":null},{"value":"2,90E-02","module":"A4","scenario":null},{"value":"5,98E+00","module":"A5","scenario":null},{"value":"7,60E-04","module":"B1","scenario":null},{"value":"2,78E+02","module":"A1A3","scenario":null}]},{"parameter":"PENRE","unit":"MJ","values":[{"value":"5,97E+02","module":"A1","scenario":null},{"value":"5,20E+01","module":"A2","scenario":null},{"value":"6,92E-02","module":"A3","scenario":null},{"value":"2,03E+00","module":"A4","scenario":null},{"value":"4,54E+00","module":"A5","scenario":null},{"value":"6,14E-03","module":"B1","scenario":null},{"value":"6,49E+02","module":"A1A3","scenario":null}]},{"parameter":"PENRM","unit":"MJ","values":[{"value":"1,90E+01","module":"A1","scenario":null},{"value":"0,00E+00","module":"A2","scenario":null},{"value":"0,00E+00","module":"A3","scenario":null},{"value":"0,00E+00","module":"A4","scenario":null},{"value":"0,00E+00","module":"A5","scenario":null},{"value":"0,00E+00","module":"B1","scenario":null},{"value":"1,90E+01","module":"A1A3","scenario":null}]},{"parameter":"PENRT","unit":"MJ","values":[{"value":"6,16E+02","module":"A1","scenario":null},{"value":"5,20E+01","module":"A2","scenario":null},{"value":"6,92E-02","module":"A3","scenario":null},{"value":"2,03E+00","module":"A4","scenario":null},{"value":"4,54E+00","module":"A5","scenario":null},{"value":"6,14E-03","module":"B1","scenario":null},{"value":"6,68E+02","module":"A1A3","scenario":null}]},{"parameter":"SM","unit":"kg","values":[{"value":"2,32E+00","module":"A1","scenario":null},{"value":"0,00E+00","module":"A2","scenario":null},{"value":"0,00E+00","module":"A3","scenario":null},{"value":"0,00E+00","module":"A4","scenario":null},{"value":"0,00E+00","module":"A5","scenario":null},{"value":"0,00E+00","module":"B1","scenario":null},{"value":"2,32E+00","module":"A1A3","scenario":null}]},{"parameter":"RSF","unit":"MJ","values":[{"value":"3,11E-01","module":"A1","scenario":null},{"value":"0,00E+00","module":"A2","scenario":null},{"value":"2,66E-05","module":"A3","scenario":null},{"value":"0,00E+00","module":"A4","scenario":null},{"value":"0,00E+00","module":"A5","scenario":null},{"value":"0,00E+00","module":"B1","scenario":null},{"value":"3,11E-01","module":"A1A3","scenario":null}]},{"parameter":"NRSF","unit":"MJ","values":[{"value":"2,41E-01","module":"A1","scenario":null},{"value":"0,00E+00","module":"A2","scenario":null},{"value":"2,72E-02","module":"A3","scenario":null},{"value":"0,00E+00","module":"A4","scenario":null},{"value":"0,00E+00","module":"A5","scenario":null},{"value":"0,00E+00","module":"B1","scenario":null},{"value":"2,68E-01","module":"A1A3","scenario":null}]},{"parameter":"FW","unit":"m3","values":[{"value":"4,58E-01","module":"A1","scenario":null},{"value":"9,74E-03","module":"A2","scenario":null},{"value":"4,05E-05","module":"A3","scenario":null},{"value":"3,81E-04","module":"A4","scenario":null},{"value":"1,45E-03","module":"A5","scenario":null},{"value":"1,17E-03","module":"B1","scenario":null},{"value":"4,68E-01","module":"A1A3","scenario":null}]}],"end_of_life_waste":[{"parameter":"HWD","unit":"kg","values":[{"value":"5,02E-03","module":"A1","scenario":null},{"value":"3,04E-05","module":"A2","scenario":null},{"value":"9,12E-08","module":"A3","scenario":null},{"value":"1,19E-06","module":"A4","scenario":null},{"value":"1,16E-06","module":"A5","scenario":null},{"value":"1,58E-08","module":"B1","scenario":null},{"value":"5,05E-03","module":"A1A3","scenario":null}]},{"parameter":"NHWD","unit":"kg","values":[{"value":"4,33E+01","module":"A1","scenario":null},{"value":"2,74E+00","module":"A2","scenario":null},{"value":"2,83E-03","module":"A3","scenario":null},{"value":"1,07E-01","module":"A4","scenario":null},{"value":"4,00E-01","module":"A5","scenario":null},{"value":"2,30E-04","module":"B1","scenario":null},{"value":"4,61E+01","module":"A1A3","scenario":null}]},{"parameter":"RWD","unit":"kg","values":[{"value":"2,53E-03","module":"A1","scenario":null},{"value":"3,57E-04","module":"A2","scenario":null},{"value":"3,43E-07","module":"A3","scenario":null},{"value":"1,40E-05","module":"A4","scenario":null},{"value":"2,75E-06","module":"A5","scenario":null},{"value":"3,49E-08","module":"B1","scenario":null},{"value":"2,89E-03","module":"A1A3","scenario":null}]}],"end_of_life_flow":[{"parameter":"CRU","unit":"kg","values":[{"value":"0,00E+00","module":"A1","scenario":null},{"value":"0,00E+00","module":"A2","scenario":null},{"value":"0,00E+00","module":"A3","scenario":null},{"value":"0,00E+00","module":"A4","scenario":null},{"value":"0,00E+00","module":"A5","scenario":null},{"value":"0,00E+00","module":"B1","scenario":null},{"value":"0,00E+00","module":"A1A3","scenario":null}]},{"parameter":"MFR","unit":"kg","values":[{"value":"0,00E+00","module":"A1","scenario":null},{"value":"0,00E+00","module":"A2","scenario":null},{"value":"0,00E+00","module":"A3","scenario":null},{"value":"0,00E+00","module":"A4","scenario":null},{"value":"9,44E-03","module":"A5","scenario":null},{"value":"0,00E+00","module":"B1","scenario":null},{"value":"0,00E+00","module":"A1A3","scenario":null}]},{"parameter":"MER","unit":"kg","values":[{"value":"0,00E+00","module":"A1","scenario":null},{"value":"0,00E+00","module":"A2","scenario":null},{"value":"0,00E+00","module":"A3","scenario":null},{"value":"0,00E+00","module":"A4","scenario":null},{"value":"0,00E+00","module":"A5","scenario":null},{"value":"0,00E+00","module":"B1","scenario":null},{"value":"0,00E+00","module":"A1A3","scenario":null}]},{"parameter":"EEE","unit":"MJ","values":[{"value":"0,00E+00","module":"A1","scenario":null},{"value":"0,00E+00","module":"A2","scenario":null},{"value":"0,00E+00","module":"A3","scenario":null},{"value":"0,00E+00","module":"A4","scenario":null},{"value":"5,52E-01","module":"A5","scenario":null},{"value":"0,00E+00","module":"B1","scenario":null},{"value":"0,00E+00","module":"A1A3","scenario":null}]},{"parameter":"EET","unit":"MJ","values":[{"value":"0,00E+00","module":"A1","scenario":null},{"value":"0,00E+00","module":"A2","scenario":null},{"value":"0,00E+00","module":"A3","scenario":null},{"value":"0,00E+00","module":"A4","scenario":null},{"value":"6,08E+00","module":"A5","scenario":null},{"value":"0,00E+00","module":"B1","scenario":null},{"value":"0,00E+00","module":"A1A3","scenario":null}]}]}