{
    "product_name": "Place",
    "epd_id": "NEPD-8247-7917",
    "declared_unit": {
        "unit": "stk",
        "amount": 1.0
    },
    "compliance": [
        "EN 15804+A2",
        "ISO 14025",
        "ISO 21930"
    ],
    "producer_name": "SG Armaturen AS",
    "environmental_impact": [
        {
            "parameter": "GWP-total",
            "values": [
                {
                    "value": "1,54E+02",
                    "module": "A1",
                    "scenario": null
                },
                {
                    "value": "7,89E-01",
                    "module": "A2",
                    "scenario": null
                },
                {
                    "value": "3,94E+00",
                    "module": "A3",
                    "scenario": null
                },
                {
                    "value": "1,14E+00",
                    "module": "A4",
                    "scenario": null
                },
                {
                    "value": "3,49E-01",
                    "module": "A5",
                    "scenario": null
                },
                {
                    "value": "7,27E+01",
                    "module": "B6",
                    "scenario": null
                },
                {
                    "value": "0,00E+00",
                    "module": "C1",
                    "scenario": null
                },
                {
                    "value": "3,79E-01",
                    "module": "C2",
                    "scenario": null
                },
                {
                    "value": "3,91E+00",
                    "module": "C3",
                    "scenario": null
                },
                {
                    "value": "3,01E-01",
                    "module": "C4",
                    "scenario": null
                },
                {
                    "value": "-1,02E+01",
                    "module": "D",
                    "scenario": null
                }
            ]
        },
        {
            "parameter": "GWP-fossil",
            "values": [
                {
                    "value": "1,53E+02",
                    "module": "A1",
                    "scenario": null
                },
                {
                    "value": "7,88E-01",
                    "module": "A2",
                    "scenario": null
                },
                {
                    "value": "3,74E+00",
                    "module": "A3",
                    "scenario": null
                },
                {
                    "value": "1,14E+00",
                    "module": "A4",
                    "scenario": null
                },
                {
                    "value": "9,10E-03",
                    "module": "A5",
                    "scenario": null
                },
                {
                    "value": "7,05E+01",
                    "module": "B6",
                    "scenario": null
                },
                {
                    "value": "0,00E+00",
                    "module": "C1",
                    "scenario": null
                },
                {
                    "value": "3,79E-01",
                    "module": "C2",
                    "scenario": null
                },
                {
                    "value": "3,83E+00",
                    "module": "C3",
                    "scenario": null
                },
                {
                    "value": "2,61E-01",
                    "module": "C4",
                    "scenario": null
                },
                {
                    "value": "-9,97E+00",
                    "module": "D",
                    "scenario": null
                }
            ]
        },
        {
            "parameter": "GWP-biogenic",
            "values": [
                {
                    "value": "1,37E-01",
                    "module": "A1",
                    "scenario": null
                },
                {
                    "value": "2,47E-04",
                    "module": "A2",
                    "scenario": null
                },
                {
                    "value": "1,94E-01",
                    "module": "A3",
                    "scenario": null
                },
                {
                    "value": "4,71E-04",
                    "module": "A4",
                    "scenario": null
                },
                {
                    "value": "3,40E-01",
                    "module": "A5",
                    "scenario": null
                },
                {
                    "value": "1,95E+00",
                    "module": "B6",
                    "scenario": null
                },
                {
                    "value": "0,00E+00",
                    "module": "C1",
                    "scenario": null
                },
                {
                    "value": "1,57E-04",
                    "module": "C2",
                    "scenario": null
                },
                {
                    "value": "8,50E-02",
                    "module": "C3",
                    "scenario": null
                },
                {
                    "value": "4,00E-02",
                    "module": "C4",
                    "scenario": null
                },
                {
                    "value": "-4,31E-02",
                    "module": "D",
                    "scenario": null
                }
            ]
        },
        {
            "parameter": "GWP-luluc",
            "values": [
                {
                    "value": "2,92E-01",
                    "module": "A1",
                    "scenario": null
                },
                {
                    "value": "4,73E-04",
                    "module": "A2",
                    "scenario": null
                },
                {
                    "value": "1,13E-02",
                    "module": "A3",
                    "scenario": null
                },
                {
                    "value": "4,05E-04",
                    "module": "A4",
                    "scenario": null
                },
                {
                    "value": "1,52E-06",
                    "module": "A5",
                    "scenario": null
                },
                {
                    "value": "2,91E-01",
                    "module": "B6",
                    "scenario": null
                },
                {
                    "value": "0,00E+00",
                    "module": "C1",
                    "scenario": null
                },
                {
                    "value": "1,35E-04",
                    "module": "C2",
                    "scenario": null
                },
                {
                    "value": "6,19E-04",
                    "module": "C3",
                    "scenario": null
                },
                {
                    "value": "6,26E-04",
                    "module": "C4",
                    "scenario": null
                },
                {
                    "value": "-1,66E-01",
                    "module": "D",
                    "scenario": null
                }
            ]
        },
        {
            "parameter": "ODP",
            "values": [
                {
                    "value": "9,07E-06",
                    "module": "A1",
                    "scenario": null
                },
                {
                    "value": "1,70E-07",
                    "module": "A2",
                    "scenario": null
                },
                {
                    "value": "2,03E-07",
                    "module": "A3",
                    "scenario": null
                },
                {
                    "value": "2,58E-07",
                    "module": "A4",
                    "scenario": null
                },
                {
                    "value": "1,04E-09",
                    "module": "A5",
                    "scenario": null
                },
                {
                    "value": "4,83E-06",
                    "module": "B6",
                    "scenario": null
                },
                {
                    "value": "0,00E+00",
                    "module": "C1",
                    "scenario": null
                },
                {
                    "value": "8,59E-08",
                    "module": "C2",
                    "scenario": null
                },
                {
                    "value": "7,23E-08",
                    "module": "C3",
                    "scenario": null
                },
                {
                    "value": "1,34E-08",
                    "module": "C4",
                    "scenario": null
                },
                {
                    "value": "-1,35E-02",
                    "module": "D",
                    "scenario": null
                }
            ]
        },
        {
            "parameter": "AP",
            "values": [
                {
                    "value": "1,10E+00",
                    "module": "A1",
                    "scenario": null
                },
                {
                    "value": "1,92E-02",
                    "module": "A2",
                    "scenario": null
                },
                {
                    "value": "1,40E-02",
                    "module": "A3",
                    "scenario": null
                },
                {
                    "value": "3,27E-03",
                    "module": "A4",
                    "scenario": null
                },
                {
                    "value": "2,26E-05",
                    "module": "A5",
                    "scenario": null
                },
                {
                    "value": "5,51E-01",
                    "module": "B6",
                    "scenario": null
                },
                {
                    "value": "0,00E+00",
                    "module": "C1",
                    "scenario": null
                },
                {
                    "value": "1,09E-03",
                    "module": "C2",
                    "scenario": null
                },
                {
                    "value": "2,06E-03",
                    "module": "C3",
                    "scenario": null
                },
                {
                    "value": "6,01E-04",
                    "module": "C4",
                    "scenario": null
                },
                {
                    "value": "-1,77E-01",
                    "module": "D",
                    "scenario": null
                }
            ]
        },
        {
            "parameter": "POCP",
            "values": [
                {
                    "value": "5,35E-01",
                    "module": "A1",
                    "scenario": null
                },
                {
                    "value": "1,37E-02",
                    "module": "A2",
                    "scenario": null
                },
                {
                    "value": "8,36E-03",
                    "module": "A3",
                    "scenario": null
                },
                {
                    "value": "2,77E-03",
                    "module": "A4",
                    "scenario": null
                },
                {
                    "value": "2,43E-05",
                    "module": "A5",
                    "scenario": null
                },
                {
                    "value": "2,12E-01",
                    "module": "B6",
                    "scenario": null
                },
                {
                    "value": "0,00E+00",
                    "module": "C1",
                    "scenario": null
                },
                {
                    "value": "9,24E-04",
                    "module": "C2",
                    "scenario": null
                },
                {
                    "value": "1,65E-03",
                    "module": "C3",
                    "scenario": null
                },
                {
                    "value": "6,89E-04",
                    "module": "C4",
                    "scenario": null
                },
                {
                    "value": "-5,07E-02",
                    "module": "D",
                    "scenario": null
                }
            ]
        },
        {
            "parameter": "ADPE",
            "values": [
                {
                    "value": "1,71E-02",
                    "module": "A1",
                    "scenario": null
                },
                {
                    "value": "1,02E-05",
                    "module": "A2",
                    "scenario": null
                },
                {
                    "value": "2,86E-05",
                    "module": "A3",
                    "scenario": null
                },
                {
                    "value": "3,14E-05",
                    "module": "A4",
                    "scenario": null
                },
                {
                    "value": "1,10E-07",
                    "module": "A5",
                    "scenario": null
                },
                {
                    "value": "5,26E-03",
                    "module": "B6",
                    "scenario": null
                },
                {
                    "value": "0,00E+00",
                    "module": "C1",
                    "scenario": null
                },
                {
                    "value": "1,05E-05",
                    "module": "C2",
                    "scenario": null
                },
                {
                    "value": "2,92E-06",
                    "module": "C3",
                    "scenario": null
                },
                {
                    "value": "6,65E-07",
                    "module": "C4",
                    "scenario": null
                },
                {
                    "value": "-1,78E-03",
                    "module": "D",
                    "scenario": null
                }
            ]
        },
        {
            "parameter": "ADPF",
            "values": [
                {
                    "value": "1,87E+03",
                    "module": "A1",
                    "scenario": null
                },
                {
                    "value": "1,06E+01",
                    "module": "A2",
                    "scenario": null
                },
                {
                    "value": "4,93E+01",
                    "module": "A3",
                    "scenario": null
                },
                {
                    "value": "1,72E+01",
                    "module": "A4",
                    "scenario": null
                },
                {
                    "value": "6,95E-02",
                    "module": "A5",
                    "scenario": null
                },
                {
                    "value": "9,62E+02",
                    "module": "B6",
                    "scenario": null
                },
                {
                    "value": "0,00E+00",
                    "module": "C1",
                    "scenario": null
                },
                {
                    "value": "5,73E+00",
                    "module": "C2",
                    "scenario": null
                },
                {
                    "value": "4,10E+00",
                    "module": "C3",
                    "scenario": null
                },
                {
                    "value": "1,55E+00",
                    "module": "C4",
                    "scenario": null
                },
                {
                    "value": "-1,26E+02",
                    "module": "D",
                    "scenario": null
                }
            ]
        },
        {
            "parameter": "WDP",
            "values": [
                {
                    "value": "6,34E+03",
                    "module": "A1",
                    "scenario": null
                },
                {
                    "value": "4,61E+00",
                    "module": "A2",
                    "scenario": null
                },
                {
                    "value": "5,91E+02",
                    "module": "A3",
                    "scenario": null
                },
                {
                    "value": "1,66E+01",
                    "module": "A4",
                    "scenario": null
                },
                {
                    "value": "1,43E-01",
                    "module": "A5",
                    "scenario": null
                },
                {
                    "value": "1,68E+05",
                    "module": "B6",
                    "scenario": null
                },
                {
                    "value": "0,00E+00",
                    "module": "C1",
                    "scenario": null
                },
                {
                    "value": "5,54E+00",
                    "module": "C2",
                    "scenario": null
                },
                {
                    "value": "2,17E+01",
                    "module": "C3",
                    "scenario": null
                },
                {
                    "value": "1,56E+01",
                    "module": "C4",
                    "scenario": null
                },
                {
                    "value": "-4,80E+03",
                    "module": "D",
                    "scenario": null
                }
            ]
        },
        {
            "parameter": "EP-freshwater",
            "values": [
                {
                    "value": "1,88E-02",
                    "module": "A1",
                    "scenario": null
                },
                {
                    "value": "4,09E-06",
                    "module": "A2",
                    "scenario": null
                },
                {
                    "value": "2,58E-04",
                    "module": "A3",
                    "scenario": null
                },
                {
                    "value": "9,08E-06",
                    "module": "A4",
                    "scenario": null
                },
                {
                    "value": "3,86E-08",
                    "module": "A5",
                    "scenario": null
                },
                {
                    "value": "5,07E-03",
                    "module": "B6",
                    "scenario": null
                },
                {
                    "value": "0,00E+00",
                    "module": "C1",
                    "scenario": null
                },
                {
                    "value": "3,03E-06",
                    "module": "C2",
                    "scenario": null
                },
                {
                    "value": "1,84E-05",
                    "module": "C3",
                    "scenario": null
                },
                {
                    "value": "3,98E-06",
                    "module": "C4",
                    "scenario": null
                },
                {
                    "value": "-1,08E-03",
                    "module": "D",
                    "scenario": null
                }
            ]
        },
        {
            "parameter": "EP-marine",
            "values": [
                {
                    "value": "1,56E-01",
                    "module": "A1",
                    "scenario": null
                },
                {
                    "value": "4,70E-03",
                    "module": "A2",
                    "scenario": null
                },
                {
                    "value": "2,76E-03",
                    "module": "A3",
                    "scenario": null
                },
                {
                    "value": "6,47E-04",
                    "module": "A4",
                    "scenario": null
                },
                {
                    "value": "1,17E-05",
                    "module": "A5",
                    "scenario": null
                },
                {
                    "value": "6,05E-02",
                    "module": "B6",
                    "scenario": null
                },
                {
                    "value": "0,00E+00",
                    "module": "C1",
                    "scenario": null
                },
                {
                    "value": "2,16E-04",
                    "module": "C2",
                    "scenario": null
                },
                {
                    "value": "5,98E-04",
                    "module": "C3",
                    "scenario": null
                },
                {
                    "value": "3,84E-04",
                    "module": "C4",
                    "scenario": null
                },
                {
                    "value": "-1,32E-02",
                    "module": "D",
                    "scenario": null
                }
            ]
        },
        {
            "parameter": "EP-terrestrial",
            "values": [
                {
                    "value": "1,76E+00",
                    "module": "A1",
                    "scenario": null
                },
                {
                    "value": "5,23E-02",
                    "module": "A2",
                    "scenario": null
                },
                {
                    "value": "3,63E-02",
                    "module": "A3",
                    "scenario": null
                },
                {
                    "value": "7,23E-03",
                    "module": "A4",
                    "scenario": null
                },
                {
                    "value": "8,08E-05",
                    "module": "A5",
                    "scenario": null
                },
                {
                    "value": "7,88E-01",
                    "module": "B6",
                    "scenario": null
                },
                {
                    "value": "0,00E+00",
                    "module": "C1",
                    "scenario": null
                },
                {
                    "value": "2,41E-03",
                    "module": "C2",
                    "scenario": null
                },
                {
                    "value": "6,40E-03",
                    "module": "C3",
                    "scenario": null
                },
                {
                    "value": "1,76E-03",
                    "module": "C4",
                    "scenario": null
                },
                {
                    "value": "-1,65E-01",
                    "module": "D",
                    "scenario": null
                }
            ]
        }
    ],
    "additional_environmental_impact": [
        {
            "parameter": "PM",
            "values": [
                {
                    "value": "9,07E-06",
                    "module": "A1",
                    "scenario": null
                },
                {
                    "value": "1,32E-08",
                    "module": "A2",
                    "scenario": null
                },
                {
                    "value": "1,69E-07",
                    "module": "A3",
                    "scenario": null
                },
                {
                    "value": "6,96E-08",
                    "module": "A4",
                    "scenario": null
                },
                {
                    "value": "3,56E-10",
                    "module": "A5",
                    "scenario": null
                },
                {
                    "value": "3,95E-06",
                    "module": "B6",
                    "scenario": null
                },
                {
                    "value": "0,00E+00",
                    "module": "C1",
                    "scenario": null
                },
                {
                    "value": "2,32E-08",
                    "module": "C2",
                    "scenario": null
                },
                {
                    "value": "1,88E-08",
                    "module": "C3",
                    "scenario": null
                },
                {
                    "value": "1,06E-08",
                    "module": "C4",
                    "scenario": null
                },
                {
                    "value": "-9,20E-07",
                    "module": "D",
                    "scenario": null
                }
            ]
        },
        {
            "parameter": "ETP-fw",
            "values": [
                {
                    "value": "7,60E+03",
                    "module": "A1",
                    "scenario": null
                },
                {
                    "value": "6,67E+00",
                    "module": "A2",
                    "scenario": null
                },
                {
                    "value": "8,44E+01",
                    "module": "A3",
                    "scenario": null
                },
                {
                    "value": "1,27E+01",
                    "module": "A4",
                    "scenario": null
                },
                {
                    "value": "8,35E-02",
                    "module": "A5",
                    "scenario": null
                },
                {
                    "value": "4,38E+03",
                    "module": "B6",
                    "scenario": null
                },
                {
                    "value": "0,00E+00",
                    "module": "C1",
                    "scenario": null
                },
                {
                    "value": "4,25E+00",
                    "module": "C2",
                    "scenario": null
                },
                {
                    "value": "1,96E+01",
                    "module": "C3",
                    "scenario": null
                },
                {
                    "value": "7,07E+02",
                    "module": "C4",
                    "scenario": null
                },
                {
                    "value": "-1,11E+03",
                    "module": "D",
                    "scenario": null
                }
            ]
        },
        {
            "parameter": "HTP-c",
            "values": [
                {
                    "value": "1,68E-07",
                    "module": "A1",
                    "scenario": null
                },
                {
                    "value": "0,00E+00",
                    "module": "A2",
                    "scenario": null
                },
                {
                    "value": "1,68E-09",
                    "module": "A3",
                    "scenario": null
                },
                {
                    "value": "0,00E+00",
                    "module": "A4",
                    "scenario": null
                },
                {
                    "value": "3,00E-12",
                    "module": "A5",
                    "scenario": null
                },
                {
                    "value": "2,09E-07",
                    "module": "B6",
                    "scenario": null
                },
                {
                    "value": "0,00E+00",
                    "module": "C1",
                    "scenario": null
                },
                {
                    "value": "0,00E+00",
                    "module": "C2",
                    "scenario": null
                },
                {
                    "value": "1,97E-09",
                    "module": "C3",
                    "scenario": null
                },
                {
                    "value": "3,64E-10",
                    "module": "C4",
                    "scenario": null
                },
                {
                    "value": "-3,13E-08",
                    "module": "D",
                    "scenario": null
                }
            ]
        },
        {
            "parameter": "HTP-nc",
            "values": [
                {
                    "value": "6,14E-06",
                    "module": "A1",
                    "scenario": null
                },
                {
                    "value": "2,64E-09",
                    "module": "A2",
                    "scenario": null
                },
                {
                    "value": "6,09E-08",
                    "module": "A3",
                    "scenario": null
                },
                {
                    "value": "1,39E-08",
                    "module": "A4",
                    "scenario": null
                },
                {
                    "value": "9,80E-11",
                    "module": "A5",
                    "scenario": null
                },
                {
                    "value": "4,93E-06",
                    "module": "B6",
                    "scenario": null
                },
                {
                    "value": "0,00E+00",
                    "module": "C1",
                    "scenario": null
                },
                {
                    "value": "4,64E-09",
                    "module": "C2",
                    "scenario": null
                },
                {
                    "value": "8,82E-08",
                    "module": "C3",
                    "scenario": null
                },
                {
                    "value": "3,51E-09",
                    "module": "C4",
                    "scenario": null
                },
                {
                    "value": "-1,01E-06",
                    "module": "D",
                    "scenario": null
                }
            ]
        },
        {
            "parameter": "SQP",
            "values": [
                {
                    "value": "3,71E+02",
                    "module": "A1",
                    "scenario": null
                },
                {
                    "value": "3,26E+00",
                    "module": "A2",
                    "scenario": null
                },
                {
                    "value": "8,32E+01",
                    "module": "A3",
                    "scenario": null
                },
                {
                    "value": "1,20E+01",
                    "module": "A4",
                    "scenario": null
                },
                {
                    "value": "7,26E-02",
                    "module": "A5",
                    "scenario": null
                },
                {
                    "value": "4,85E+02",
                    "module": "B6",
                    "scenario": null
                },
                {
                    "value": "0,00E+00",
                    "module": "C1",
                    "scenario": null
                },
                {
                    "value": "4,01E+00",
                    "module": "C2",
                    "scenario": null
                },
                {
                    "value": "1,19E+00",
                    "module": "C3",
                    "scenario": null
                },
                {
                    "value": "4,06E+00",
                    "module": "C4",
                    "scenario": null
                },
                {
                    "value": "-3,48E+01",
                    "module": "D",
                    "scenario": null
                }
            ]
        },
        {
            "parameter": "IRP",
            "values": [
                {
                    "value": "5,85E+00",
                    "module": "A1",
                    "scenario": null
                },
                {
                    "value": "4,56E-02",
                    "module": "A2",
                    "scenario": null
                },
                {
                    "value": "2,08E-01",
                    "module": "A3",
                    "scenario": null
                },
                {
                    "value": "7,51E-02",
                    "module": "A4",
                    "scenario": null
                },
                {
                    "value": "3,03E-04",
                    "module": "A5",
                    "scenario": null
                },
                {
                    "value": "1,75E+01",
                    "module": "B6",
                    "scenario": null
                },
                {
                    "value": "0,00E+00",
                    "module": "C1",
                    "scenario": null
                },
                {
                    "value": "2,50E-02",
                    "module": "C2",
                    "scenario": null
                },
                {
                    "value": "1,84E-02",
                    "module": "C3",
                    "scenario": null
                },
                {
                    "value": "5,74E-03",
                    "module": "C4",
                    "scenario": null
                },
                {
                    "value": "-5,30E-01",
                    "module": "D",
                    "scenario": null
                }
            ]
        }
    ],
    "resource_use": [
        {
            "parameter": "PERE",
            "values": [
                {
                    "value": "1,66E+02",
                    "module": "A1",
                    "scenario": null
                },
                {
                    "value": "9,60E-02",
                    "module": "A2",
                    "scenario": null
                },
                {
                    "value": "4,86E+01",
                    "module": "A3",
                    "scenario": null
                },
                {
                    "value": "2,46E-01",
                    "module": "A4",
                    "scenario": null
                },
                {
                    "value": "1,36E-03",
                    "module": "A5",
                    "scenario": null
                },
                {
                    "value": "1,25E+04",
                    "module": "B6",
                    "scenario": null
                },
                {
                    "value": "0,00E+00",
                    "module": "C1",
                    "scenario": null
                },
                {
                    "value": "8,20E-02",
                    "module": "C2",
                    "scenario": null
                },
                {
                    "value": "6,65E-01",
                    "module": "C3",
                    "scenario": null
                },
                {
                    "value": "3,48E-01",
                    "module": "C4",
                    "scenario": null
                },
                {
                    "value": "-5,71E+01",
                    "module": "D",
                    "scenario": null
                }
            ]
        },
        {
            "parameter": "PERM",
            "values": [
                {
                    "value": "1,64E+00",
                    "module": "A1",
                    "scenario": null
                },
                {
                    "value": "0,00E+00",
                    "module": "A2",
                    "scenario": null
                },
                {
                    "value": "0,00E+00",
                    "module": "A3",
                    "scenario": null
                },
                {
                    "value": "0,00E+00",
                    "module": "A4",
                    "scenario": null
                },
                {
                    "value": "-1,64E+00",
                    "module": "A5",
                    "scenario": null
                },
                {
                    "value": "0,00E+00",
                    "module": "B6",
                    "scenario": null
                },
                {
                    "value": "0,00E+00",
                    "module": "C1",
                    "scenario": null
                },
                {
                    "value": "0,00E+00",
                    "module": "C2",
                    "scenario": null
                },
                {
                    "value": "0,00E+00",
                    "module": "C3",
                    "scenario": null
                },
                {
                    "value": "0,00E+00",
                    "module": "C4",
                    "scenario": null
                },
                {
                    "value": "0,00E+00",
                    "module": "D",
                    "scenario": null
                }
            ]
        },
        {
            "parameter": "PERT",
            "values": [
                {
                    "value": "1,68E+02",
                    "module": "A1",
                    "scenario": null
                },
                {
                    "value": "9,60E-02",
                    "module": "A2",
                    "scenario": null
                },
                {
                    "value": "4,86E+01",
                    "module": "A3",
                    "scenario": null
                },
                {
                    "value": "2,46E-01",
                    "module": "A4",
                    "scenario": null
                },
                {
                    "value": "-1,64E+00",
                    "module": "A5",
                    "scenario": null
                },
                {
                    "value": "1,25E+04",
                    "module": "B6",
                    "scenario": null
                },
                {
                    "value": "0,00E+00",
                    "module": "C1",
                    "scenario": null
                },
                {
                    "value": "8,20E-02",
                    "module": "C2",
                    "scenario": null
                },
                {
                    "value": "6,65E-01",
                    "module": "C3",
                    "scenario": null
                },
                {
                    "value": "3,48E-01",
                    "module": "C4",
                    "scenario": null
                },
                {
                    "value": "-5,71E+01",
                    "module": "D",
                    "scenario": null
                }
            ]
        },
        {
            "parameter": "PENRE",
            "values": [
                {
                    "value": "1,82E+03",
                    "module": "A1",
                    "scenario": null
                },
                {
                    "value": "1,06E+01",
                    "module": "A2",
                    "scenario": null
                },
                {
                    "value": "4,94E+01",
                    "module": "A3",
                    "scenario": null
                },
                {
                    "value": "1,72E+01",
                    "module": "A4",
                    "scenario": null
                },
                {
                    "value": "6,95E-02",
                    "module": "A5",
                    "scenario": null
                },
                {
                    "value": "9,63E+02",
                    "module": "B6",
                    "scenario": null
                },
                {
                    "value": "0,00E+00",
                    "module": "C1",
                    "scenario": null
                },
                {
                    "value": "5,73E+00",
                    "module": "C2",
                    "scenario": null
                },
                {
                    "value": "4,10E+00",
                    "module": "C3",
                    "scenario": null
                },
                {
                    "value": "1,55E+00",
                    "module": "C4",
                    "scenario": null
                },
                {
                    "value": "-1,26E+02",
                    "module": "D",
                    "scenario": null
                }
            ]
        },
        {
            "parameter": "PENRM",
            "values": [
                {
                    "value": "8,07E+01",
                    "module": "A1",
                    "scenario": null
                },
                {
                    "value": "0,00E+00",
                    "module": "A2",
                    "scenario": null
                },
                {
                    "value": "0,00E+00",
                    "module": "A3",
                    "scenario": null
                },
                {
                    "value": "0,00E+00",
                    "module": "A4",
                    "scenario": null
                },
                {
                    "value": "-3,15E+00",
                    "module": "A5",
                    "scenario": null
                },
                {
                    "value": "0,00E+00",
                    "module": "B6",
                    "scenario": null
                },
                {
                    "value": "0,00E+00",
                    "module": "C1",
                    "scenario": null
                },
                {
                    "value": "0,00E+00",
                    "module": "C2",
                    "scenario": null
                },
                {
                    "value": "-7,82E+01",
                    "module": "C3",
                    "scenario": null
                },
                {
                    "value": "0,00E+00",
                    "module": "C4",
                    "scenario": null
                },
                {
                    "value": "0,00E+00",
                    "module": "D",
                    "scenario": null
                }
            ]
        },
        {
            "parameter": "PENRT",
            "values": [
                {
                    "value": "1,87E+03",
                    "module": "A1",
                    "scenario": null
                },
                {
                    "value": "1,06E+01",
                    "module": "A2",
                    "scenario": null
                },
                {
                    "value": "6,26E+01",
                    "module": "A3",
                    "scenario": null
                },
                {
                    "value": "1,72E+01",
                    "module": "A4",
                    "scenario": null
                },
                {
                    "value": "-3,08E+00",
                    "module": "A5",
                    "scenario": null
                },
                {
                    "value": "9,63E+02",
                    "module": "B6",
                    "scenario": null
                },
                {
                    "value": "0,00E+00",
                    "module": "C1",
                    "scenario": null
                },
                {
                    "value": "5,73E+00",
                    "module": "C2",
                    "scenario": null
                },
                {
                    "value": "-7,41E+01",
                    "module": "C3",
                    "scenario": null
                },
                {
                    "value": "1,55E+00",
                    "module": "C4",
                    "scenario": null
                },
                {
                    "value": "-1,37E+02",
                    "module": "D",
                    "scenario": null
                }
            ]
        },
        {
            "parameter": "SM",
            "values": [
                {
                    "value": "2,31E+00",
                    "module": "A1",
                    "scenario": null
                },
                {
                    "value": "0,00E+00",
                    "module": "A2",
                    "scenario": null
                },
                {
                    "value": "2,02E-03",
                    "module": "A3",
                    "scenario": null
                },
                {
                    "value": "0,00E+00",
                    "module": "A4",
                    "scenario": null
                },
                {
                    "value": "5,74E-05",
                    "module": "A5",
                    "scenario": null
                },
                {
                    "value": "0,00E+00",
                    "module": "B6",
                    "scenario": null
                },
                {
                    "value": "0,00E+00",
                    "module": "C1",
                    "scenario": null
                },
                {
                    "value": "0,00E+00",
                    "module": "C2",
                    "scenario": null
                },
                {
                    "value": "1,19E-03",
                    "module": "C3",
                    "scenario": null
                },
                {
                    "value": "1,33E-02",
                    "module": "C4",
                    "scenario": null
                },
                {
                    "value": "1,23E+00",
                    "module": "D",
                    "scenario": null
                }
            ]
        },
        {
            "parameter": "RSF",
            "values": [
                {
                    "value": "1,04E+00",
                    "module": "A1",
                    "scenario": null
                },
                {
                    "value": "2,88E-03",
                    "module": "A2",
                    "scenario": null
                },
                {
                    "value": "1,22E+00",
                    "module": "A3",
                    "scenario": null
                },
                {
                    "value": "8,81E-03",
                    "module": "A4",
                    "scenario": null
                },
                {
                    "value": "4,07E-05",
                    "module": "A5",
                    "scenario": null
                },
                {
                    "value": "9,79E+00",
                    "module": "B6",
                    "scenario": null
                },
                {
                    "value": "0,00E+00",
                    "module": "C1",
                    "scenario": null
                },
                {
                    "value": "2,94E-03",
                    "module": "C2",
                    "scenario": null
                },
                {
                    "value": "1,29E-02",
                    "module": "C3",
                    "scenario": null
                },
                {
                    "value": "2,19E-03",
                    "module": "C4",
                    "scenario": null
                },
                {
                    "value": "-6,53E-03",
                    "module": "D",
                    "scenario": null
                }
            ]
        },
        {
            "parameter": "NRSF",
            "values": [
                {
                    "value": "-1,49E+00",
                    "module": "A1",
                    "scenario": null
                },
                {
                    "value": "2,27E-02",
                    "module": "A2",
                    "scenario": null
                },
                {
                    "value": "1,12E+00",
                    "module": "A3",
                    "scenario": null
                },
                {
                    "value": "3,15E-02",
                    "module": "A4",
                    "scenario": null
                },
                {
                    "value": "1,44E-04",
                    "module": "A5",
                    "scenario": null
                },
                {
                    "value": "2,44E+01",
                    "module": "B6",
                    "scenario": null
                },
                {
                    "value": "0,00E+00",
                    "module": "C1",
                    "scenario": null
                },
                {
                    "value": "1,05E-02",
                    "module": "C2",
                    "scenario": null
                },
                {
                    "value": "-4,85E-03",
                    "module": "C3",
                    "scenario": null
                },
                {
                    "value": "6,30E-02",
                    "module": "C4",
                    "scenario": null
                },
                {
                    "value": "-7,58E-01",
                    "module": "D",
                    "scenario": null
                }
            ]
        },
        {
            "parameter": "FW",
            "values": [
                {
                    "value": "1,33E+00",
                    "module": "A1",
                    "scenario": null
                },
                {
                    "value": "7,29E-04",
                    "module": "A2",
                    "scenario": null
                },
                {
                    "value": "1,32E-01",
                    "module": "A3",
                    "scenario": null
                },
                {
                    "value": "1,84E-03",
                    "module": "A4",
                    "scenario": null
                },
                {
                    "value": "3,42E-05",
                    "module": "A5",
                    "scenario": null
                },
                {
                    "value": "9,31E+01",
                    "module": "B6",
                    "scenario": null
                },
                {
                    "value": "0,00E+00",
                    "module": "C1",
                    "scenario": null
                },
                {
                    "value": "6,13E-04",
                    "module": "C2",
                    "scenario": null
                },
                {
                    "value": "7,01E-03",
                    "module": "C3",
                    "scenario": null
                },
                {
                    "value": "1,47E-03",
                    "module": "C4",
                    "scenario": null
                },
                {
                    "value": "-2,47E-01",
                    "module": "D",
                    "scenario": null
                }
            ]
        }
    ],
    "end_of_life_waste": [
        {
            "parameter": "HWD",
            "values": [
                {
                    "value": "7,90E-01",
                    "module": "A1",
                    "scenario": null
                },
                {
                    "value": "4,80E-04",
                    "module": "A2",
                    "scenario": null
                },
                {
                    "value": "3,50E-02",
                    "module": "A3",
                    "scenario": null
                },
                {
                    "value": "8,87E-04",
                    "module": "A4",
                    "scenario": null
                },
                {
                    "value": "2,09E-04",
                    "module": "A5",
                    "scenario": null
                },
                {
                    "value": "6,18E-01",
                    "module": "B6",
                    "scenario": null
                },
                {
                    "value": "0,00E+00",
                    "module": "C1",
                    "scenario": null
                },
                {
                    "value": "2,96E-04",
                    "module": "C2",
                    "scenario": null
                },
                {
                    "value": "1,09E-03",
                    "module": "C3",
                    "scenario": null
                },
                {
                    "value": "3,73E-01",
                    "module": "C4",
                    "scenario": null
                },
                {
                    "value": "2,69E-02",
                    "module": "D",
                    "scenario": null
                }
            ]
        },
        {
            "parameter": "NHWD",
            "values": [
                {
                    "value": "1,99E+01",
                    "module": "A1",
                    "scenario": null
                },
                {
                    "value": "1,76E-01",
                    "module": "A2",
                    "scenario": null
                },
                {
                    "value": "3,57E-01",
                    "module": "A3",
                    "scenario": null
                },
                {
                    "value": "8,36E-01",
                    "module": "A4",
                    "scenario": null
                },
                {
                    "value": "3,90E-02",
                    "module": "A5",
                    "scenario": null
                },
                {
                    "value": "7,41E+01",
                    "module": "B6",
                    "scenario": null
                },
                {
                    "value": "0,00E+00",
                    "module": "C1",
                    "scenario": null
                },
                {
                    "value": "2,79E-01",
                    "module": "C2",
                    "scenario": null
                },
                {
                    "value": "1,23E-01",
                    "module": "C3",
                    "scenario": null
                },
                {
                    "value": "2,61E+00",
                    "module": "C4",
                    "scenario": null
                },
                {
                    "value": "-2,86E+00",
                    "module": "D",
                    "scenario": null
                }
            ]
        },
        {
            "parameter": "RWD",
            "values": [
                {
                    "value": "4,67E-03",
                    "module": "A1",
                    "scenario": null
                },
                {
                    "value": "7,31E-05",
                    "module": "A2",
                    "scenario": null
                },
                {
                    "value": "1,44E-04",
                    "module": "A3",
                    "scenario": null
                },
                {
                    "value": "1,17E-04",
                    "module": "A4",
                    "scenario": null
                },
                {
                    "value": "4,62E-07",
                    "module": "A5",
                    "scenario": null
                },
                {
                    "value": "8,61E-03",
                    "module": "B6",
                    "scenario": null
                },
                {
                    "value": "0,00E+00",
                    "module": "C1",
                    "scenario": null
                },
                {
                    "value": "3,90E-05",
                    "module": "C2",
                    "scenario": null
                },
                {
                    "value": "1,93E-05",
                    "module": "C3",
                    "scenario": null
                },
                {
                    "value": "6,60E-06",
                    "module": "C4",
                    "scenario": null
                },
                {
                    "value": "-4,92E-04",
                    "module": "D",
                    "scenario": null
                }
            ]
        }
    ],
    "end_of_life_flow": [
        {
            "parameter": "CRU",
            "values": [
                {
                    "value": "0,00E+00",
                    "module": "A1",
                    "scenario": null
                },
                {
                    "value": "0,00E+00",
                    "module": "A2",
                    "scenario": null
                },
                {
                    "value": "0,00E+00",
                    "module": "A3",
                    "scenario": null
                },
                {
                    "value": "0,00E+00",
                    "module": "A4",
                    "scenario": null
                },
                {
                    "value": "0,00E+00",
                    "module": "A5",
                    "scenario": null
                },
                {
                    "value": "0,00E+00",
                    "module": "B6",
                    "scenario": null
                },
                {
                    "value": "0,00E+00",
                    "module": "C1",
                    "scenario": null
                },
                {
                    "value": "0,00E+00",
                    "module": "C2",
                    "scenario": null
                },
                {
                    "value": "0,00E+00",
                    "module": "C3",
                    "scenario": null
                },
                {
                    "value": "0,00E+00",
                    "module": "C4",
                    "scenario": null
                },
                {
                    "value": "0,00E+00",
                    "module": "D",
                    "scenario": null
                }
            ]
        },
        {
            "parameter": "MFR",
            "values": [
                {
                    "value": "5,55E-02",
                    "module": "A1",
                    "scenario": null
                },
                {
                    "value": "0,00E+00",
                    "module": "A2",
                    "scenario": null
                },
                {
                    "value": "3,37E+00",
                    "module": "A3",
                    "scenario": null
                },
                {
                    "value": "0,00E+00",
                    "module": "A4",
                    "scenario": null
                },
                {
                    "value": "2,24E-01",
                    "module": "A5",
                    "scenario": null
                },
                {
                    "value": "0,00E+00",
                    "module": "B6",
                    "scenario": null
                },
                {
                    "value": "0,00E+00",
                    "module": "C1",
                    "scenario": null
                },
                {
                    "value": "0,00E+00",
                    "module": "C2",
                    "scenario": null
                },
                {
                    "value": "2,67E+00",
                    "module": "C3",
                    "scenario": null
                },
                {
                    "value": "7,11E-03",
                    "module": "C4",
                    "scenario": null
                },
                {
                    "value": "1,05E+00",
                    "module": "D",
                    "scenario": null
                }
            ]
        },
        {
            "parameter": "MER",
            "values": [
                {
                    "value": "1,48E-03",
                    "module": "A1",
                    "scenario": null
                },
                {
                    "value": "0,00E+00",
                    "module": "A2",
                    "scenario": null
                },
                {
                    "value": "1,40E-05",
                    "module": "A3",
                    "scenario": null
                },
                {
                    "value": "0,00E+00",
                    "module": "A4",
                    "scenario": null
                },
                {
                    "value": "4,41E-07",
                    "module": "A5",
                    "scenario": null
                },
                {
                    "value": "0,00E+00",
                    "module": "B6",
                    "scenario": null
                },
                {
                    "value": "0,00E+00",
                    "module": "C1",
                    "scenario": null
                },
                {
                    "value": "0,00E+00",
                    "module": "C2",
                    "scenario": null
                },
                {
                    "value": "1,39E-04",
                    "module": "C3",
                    "scenario": null
                },
                {
                    "value": "1,57E-04",
                    "module": "C4",
                    "scenario": null
                },
                {
                    "value": "-5,65E-04",
                    "module": "D",
                    "scenario": null
                }
            ]
        },
        {
            "parameter": "EEE",
            "values": [
                {
                    "value": "1,30E-02",
                    "module": "A1",
                    "scenario": null
                },
                {
                    "value": "0,00E+00",
                    "module": "A2",
                    "scenario": null
                },
                {
                    "value": "1,15E-01",
                    "module": "A3",
                    "scenario": null
                },
                {
                    "value": "0,00E+00",
                    "module": "A4",
                    "scenario": null
                },
                {
                    "value": "1,19E-02",
                    "module": "A5",
                    "scenario": null
                },
                {
                    "value": "0,00E+00",
                    "module": "B6",
                    "scenario": null
                },
                {
                    "value": "0,00E+00",
                    "module": "C1",
                    "scenario": null
                },
                {
                    "value": "0,00E+00",
                    "module": "C2",
                    "scenario": null
                },
                {
                    "value": "2,11E+00",
                    "module": "C3",
                    "scenario": null
                },
                {
                    "value": "1,57E-03",
                    "module": "C4",
                    "scenario": null
                },
                {
                    "value": "5,93E-02",
                    "module": "D",
                    "scenario": null
                }
            ]
        },
        {
            "parameter": "EET",
            "values": [
                {
                    "value": "1,96E-01",
                    "module": "A1",
                    "scenario": null
                },
                {
                    "value": "0,00E+00",
                    "module": "A2",
                    "scenario": null
                },
                {
                    "value": "1,75E+00",
                    "module": "A3",
                    "scenario": null
                },
                {
                    "value": "0,00E+00",
                    "module": "A4",
                    "scenario": null
                },
                {
                    "value": "1,80E-01",
                    "module": "A5",
                    "scenario": null
                },
                {
                    "value": "0,00E+00",
                    "module": "B6",
                    "scenario": null
                },
                {
                    "value": "0,00E+00",
                    "module": "C1",
                    "scenario": null
                },
                {
                    "value": "0,00E+00",
                    "module": "C2",
                    "scenario": null
                },
                {
                    "value": "3,19E+01",
                    "module": "C3",
                    "scenario": null
                },
                {
                    "value": "2,38E-02",
                    "module": "C4",
                    "scenario": null
                },
                {
                    "value": "8,97E-01",
                    "module": "D",
                    "scenario": null
                }
            ]
        }
    ]
}