{
    "product_name": "C77-R300x1200 4000 DALI LI 1xS",
    "epd_id": "NEPD-6396-5656",
    "declared_unit": {
        "unit": "stk",
        "amount": 1.0
    },
    "compliance": [
        "EN 15804+A2",
        "ISO 14025",
        "ISO 21930"
    ],
    "producer_name": "Glamox AS",
    "environmental_impact": [
        {
            "parameter": "GWP-total",
            "values": [
                {
                    "value": "4,22E+01",
                    "module": "A1",
                    "scenario": null
                },
                {
                    "value": "8,53E-01",
                    "module": "A2",
                    "scenario": null
                },
                {
                    "value": "2,91E-01",
                    "module": "A3",
                    "scenario": null
                },
                {
                    "value": "7,27E-01",
                    "module": "A4",
                    "scenario": null
                },
                {
                    "value": "5,37E-01",
                    "module": "A5",
                    "scenario": null
                },
                {
                    "value": "1,57E+02",
                    "module": "B6",
                    "scenario": null
                },
                {
                    "value": "0,00E+00",
                    "module": "C1",
                    "scenario": null
                },
                {
                    "value": "1,20E-01",
                    "module": "C2",
                    "scenario": null
                },
                {
                    "value": "4,22E-01",
                    "module": "C3",
                    "scenario": null
                },
                {
                    "value": "5,16E-02",
                    "module": "C4",
                    "scenario": null
                },
                {
                    "value": "-1,85E+00",
                    "module": "D",
                    "scenario": null
                }
            ]
        },
        {
            "parameter": "GWP-fossil",
            "values": [
                {
                    "value": "4,21E+01",
                    "module": "A1",
                    "scenario": null
                },
                {
                    "value": "8,52E-01",
                    "module": "A2",
                    "scenario": null
                },
                {
                    "value": "2,74E-01",
                    "module": "A3",
                    "scenario": null
                },
                {
                    "value": "7,27E-01",
                    "module": "A4",
                    "scenario": null
                },
                {
                    "value": "1,01E-02",
                    "module": "A5",
                    "scenario": null
                },
                {
                    "value": "1,46E+02",
                    "module": "B6",
                    "scenario": null
                },
                {
                    "value": "0,00E+00",
                    "module": "C1",
                    "scenario": null
                },
                {
                    "value": "1,19E-01",
                    "module": "C2",
                    "scenario": null
                },
                {
                    "value": "4,21E-01",
                    "module": "C3",
                    "scenario": null
                },
                {
                    "value": "5,14E-02",
                    "module": "C4",
                    "scenario": null
                },
                {
                    "value": "-1,84E+00",
                    "module": "D",
                    "scenario": null
                }
            ]
        },
        {
            "parameter": "GWP-biogenic",
            "values": [
                {
                    "value": "-1,34E-01",
                    "module": "A1",
                    "scenario": null
                },
                {
                    "value": "3,37E-04",
                    "module": "A2",
                    "scenario": null
                },
                {
                    "value": "1,55E-02",
                    "module": "A3",
                    "scenario": null
                },
                {
                    "value": "2,96E-04",
                    "module": "A4",
                    "scenario": null
                },
                {
                    "value": "5,27E-01",
                    "module": "A5",
                    "scenario": null
                },
                {
                    "value": "2,67E+00",
                    "module": "B6",
                    "scenario": null
                },
                {
                    "value": "0,00E+00",
                    "module": "C1",
                    "scenario": null
                },
                {
                    "value": "4,90E-05",
                    "module": "C2",
                    "scenario": null
                },
                {
                    "value": "1,48E-04",
                    "module": "C3",
                    "scenario": null
                },
                {
                    "value": "2,28E-05",
                    "module": "C4",
                    "scenario": null
                },
                {
                    "value": "-3,28E-03",
                    "module": "D",
                    "scenario": null
                }
            ]
        },
        {
            "parameter": "GWP-luluc",
            "values": [
                {
                    "value": "1,87E-01",
                    "module": "A1",
                    "scenario": null
                },
                {
                    "value": "3,18E-04",
                    "module": "A2",
                    "scenario": null
                },
                {
                    "value": "7,80E-04",
                    "module": "A3",
                    "scenario": null
                },
                {
                    "value": "2,54E-04",
                    "module": "A4",
                    "scenario": null
                },
                {
                    "value": "2,04E-06",
                    "module": "A5",
                    "scenario": null
                },
                {
                    "value": "8,00E+00",
                    "module": "B6",
                    "scenario": null
                },
                {
                    "value": "0,00E+00",
                    "module": "C1",
                    "scenario": null
                },
                {
                    "value": "3,49E-05",
                    "module": "C2",
                    "scenario": null
                },
                {
                    "value": "1,94E-04",
                    "module": "C3",
                    "scenario": null
                },
                {
                    "value": "2,19E-04",
                    "module": "C4",
                    "scenario": null
                },
                {
                    "value": "-2,43E-03",
                    "module": "D",
                    "scenario": null
                }
            ]
        },
        {
            "parameter": "ODP",
            "values": [
                {
                    "value": "3,37E-06",
                    "module": "A1",
                    "scenario": null
                },
                {
                    "value": "1,92E-07",
                    "module": "A2",
                    "scenario": null
                },
                {
                    "value": "1,93E-08",
                    "module": "A3",
                    "scenario": null
                },
                {
                    "value": "1,66E-07",
                    "module": "A4",
                    "scenario": null
                },
                {
                    "value": "1,36E-09",
                    "module": "A5",
                    "scenario": null
                },
                {
                    "value": "1,58E-05",
                    "module": "B6",
                    "scenario": null
                },
                {
                    "value": "0,00E+00",
                    "module": "C1",
                    "scenario": null
                },
                {
                    "value": "2,76E-08",
                    "module": "C2",
                    "scenario": null
                },
                {
                    "value": "4,81E-09",
                    "module": "C3",
                    "scenario": null
                },
                {
                    "value": "4,52E-09",
                    "module": "C4",
                    "scenario": null
                },
                {
                    "value": "-1,46E-03",
                    "module": "D",
                    "scenario": null
                }
            ]
        },
        {
            "parameter": "AP",
            "values": [
                {
                    "value": "3,79E-01",
                    "module": "A1",
                    "scenario": null
                },
                {
                    "value": "5,55E-03",
                    "module": "A2",
                    "scenario": null
                },
                {
                    "value": "1,76E-03",
                    "module": "A3",
                    "scenario": null
                },
                {
                    "value": "2,97E-03",
                    "module": "A4",
                    "scenario": null
                },
                {
                    "value": "3,00E-05",
                    "module": "A5",
                    "scenario": null
                },
                {
                    "value": "6,73E-01",
                    "module": "B6",
                    "scenario": null
                },
                {
                    "value": "0,00E+00",
                    "module": "C1",
                    "scenario": null
                },
                {
                    "value": "5,02E-04",
                    "module": "C2",
                    "scenario": null
                },
                {
                    "value": "3,52E-04",
                    "module": "C3",
                    "scenario": null
                },
                {
                    "value": "2,04E-04",
                    "module": "C4",
                    "scenario": null
                },
                {
                    "value": "-6,85E-02",
                    "module": "D",
                    "scenario": null
                }
            ]
        },
        {
            "parameter": "POCP",
            "values": [
                {
                    "value": "1,69E-01",
                    "module": "A1",
                    "scenario": null
                },
                {
                    "value": "4,89E-03",
                    "module": "A2",
                    "scenario": null
                },
                {
                    "value": "1,04E-03",
                    "module": "A3",
                    "scenario": null
                },
                {
                    "value": "2,98E-03",
                    "module": "A4",
                    "scenario": null
                },
                {
                    "value": "3,18E-05",
                    "module": "A5",
                    "scenario": null
                },
                {
                    "value": "3,35E-01",
                    "module": "B6",
                    "scenario": null
                },
                {
                    "value": "0,00E+00",
                    "module": "C1",
                    "scenario": null
                },
                {
                    "value": "5,37E-04",
                    "module": "C2",
                    "scenario": null
                },
                {
                    "value": "2,48E-04",
                    "module": "C3",
                    "scenario": null
                },
                {
                    "value": "2,27E-04",
                    "module": "C4",
                    "scenario": null
                },
                {
                    "value": "-1,72E-02",
                    "module": "D",
                    "scenario": null
                }
            ]
        },
        {
            "parameter": "ADPE",
            "values": [
                {
                    "value": "1,75E-02",
                    "module": "A1",
                    "scenario": null
                },
                {
                    "value": "2,16E-05",
                    "module": "A2",
                    "scenario": null
                },
                {
                    "value": "1,34E-05",
                    "module": "A3",
                    "scenario": null
                },
                {
                    "value": "1,97E-05",
                    "module": "A4",
                    "scenario": null
                },
                {
                    "value": "1,49E-07",
                    "module": "A5",
                    "scenario": null
                },
                {
                    "value": "2,27E-03",
                    "module": "B6",
                    "scenario": null
                },
                {
                    "value": "0,00E+00",
                    "module": "C1",
                    "scenario": null
                },
                {
                    "value": "2,04E-06",
                    "module": "C2",
                    "scenario": null
                },
                {
                    "value": "5,22E-07",
                    "module": "C3",
                    "scenario": null
                },
                {
                    "value": "2,28E-07",
                    "module": "C4",
                    "scenario": null
                },
                {
                    "value": "-1,40E-03",
                    "module": "D",
                    "scenario": null
                }
            ]
        },
        {
            "parameter": "ADPF",
            "values": [
                {
                    "value": "5,43E+02",
                    "module": "A1",
                    "scenario": null
                },
                {
                    "value": "1,27E+01",
                    "module": "A2",
                    "scenario": null
                },
                {
                    "value": "2,85E+00",
                    "module": "A3",
                    "scenario": null
                },
                {
                    "value": "1,10E+01",
                    "module": "A4",
                    "scenario": null
                },
                {
                    "value": "9,09E-02",
                    "module": "A5",
                    "scenario": null
                },
                {
                    "value": "3,94E+03",
                    "module": "B6",
                    "scenario": null
                },
                {
                    "value": "0,00E+00",
                    "module": "C1",
                    "scenario": null
                },
                {
                    "value": "1,86E+00",
                    "module": "C2",
                    "scenario": null
                },
                {
                    "value": "7,37E-01",
                    "module": "C3",
                    "scenario": null
                },
                {
                    "value": "5,34E-01",
                    "module": "C4",
                    "scenario": null
                },
                {
                    "value": "-1,99E+01",
                    "module": "D",
                    "scenario": null
                }
            ]
        },
        {
            "parameter": "WDP",
            "values": [
                {
                    "value": "2,16E+03",
                    "module": "A1",
                    "scenario": null
                },
                {
                    "value": "1,14E+01",
                    "module": "A2",
                    "scenario": null
                },
                {
                    "value": "4,09E+02",
                    "module": "A3",
                    "scenario": null
                },
                {
                    "value": "1,05E+01",
                    "module": "A4",
                    "scenario": null
                },
                {
                    "value": "1,63E-01",
                    "module": "A5",
                    "scenario": null
                },
                {
                    "value": "3,05E+05",
                    "module": "B6",
                    "scenario": null
                },
                {
                    "value": "0,00E+00",
                    "module": "C1",
                    "scenario": null
                },
                {
                    "value": "1,43E+00",
                    "module": "C2",
                    "scenario": null
                },
                {
                    "value": "6,57E+00",
                    "module": "C3",
                    "scenario": null
                },
                {
                    "value": "6,51E+00",
                    "module": "C4",
                    "scenario": null
                },
                {
                    "value": "1,72E+01",
                    "module": "D",
                    "scenario": null
                }
            ]
        },
        {
            "parameter": "EP-freshwater",
            "values": [
                {
                    "value": "5,32E-03",
                    "module": "A1",
                    "scenario": null
                },
                {
                    "value": "6,40E-06",
                    "module": "A2",
                    "scenario": null
                },
                {
                    "value": "1,37E-05",
                    "module": "A3",
                    "scenario": null
                },
                {
                    "value": "5,71E-06",
                    "module": "A4",
                    "scenario": null
                },
                {
                    "value": "5,15E-08",
                    "module": "A5",
                    "scenario": null
                },
                {
                    "value": "9,65E-03",
                    "module": "B6",
                    "scenario": null
                },
                {
                    "value": "0,00E+00",
                    "module": "C1",
                    "scenario": null
                },
                {
                    "value": "9,11E-07",
                    "module": "C2",
                    "scenario": null
                },
                {
                    "value": "2,36E-06",
                    "module": "C3",
                    "scenario": null
                },
                {
                    "value": "1,28E-06",
                    "module": "C4",
                    "scenario": null
                },
                {
                    "value": "-4,21E-04",
                    "module": "D",
                    "scenario": null
                }
            ]
        },
        {
            "parameter": "EP-marine",
            "values": [
                {
                    "value": "4,82E-02",
                    "module": "A1",
                    "scenario": null
                },
                {
                    "value": "1,53E-03",
                    "module": "A2",
                    "scenario": null
                },
                {
                    "value": "3,32E-04",
                    "module": "A3",
                    "scenario": null
                },
                {
                    "value": "8,81E-04",
                    "module": "A4",
                    "scenario": null
                },
                {
                    "value": "1,36E-05",
                    "module": "A5",
                    "scenario": null
                },
                {
                    "value": "1,06E-01",
                    "module": "B6",
                    "scenario": null
                },
                {
                    "value": "0,00E+00",
                    "module": "C1",
                    "scenario": null
                },
                {
                    "value": "1,51E-04",
                    "module": "C2",
                    "scenario": null
                },
                {
                    "value": "8,61E-05",
                    "module": "C3",
                    "scenario": null
                },
                {
                    "value": "7,28E-05",
                    "module": "C4",
                    "scenario": null
                },
                {
                    "value": "-4,15E-03",
                    "module": "D",
                    "scenario": null
                }
            ]
        },
        {
            "parameter": "EP-terrestrial",
            "values": [
                {
                    "value": "8,62E-01",
                    "module": "A1",
                    "scenario": null
                },
                {
                    "value": "1,70E-02",
                    "module": "A2",
                    "scenario": null
                },
                {
                    "value": "3,77E-03",
                    "module": "A3",
                    "scenario": null
                },
                {
                    "value": "9,75E-03",
                    "module": "A4",
                    "scenario": null
                },
                {
                    "value": "1,07E-04",
                    "module": "A5",
                    "scenario": null
                },
                {
                    "value": "1,43E+00",
                    "module": "B6",
                    "scenario": null
                },
                {
                    "value": "0,00E+00",
                    "module": "C1",
                    "scenario": null
                },
                {
                    "value": "1,67E-03",
                    "module": "C2",
                    "scenario": null
                },
                {
                    "value": "9,35E-04",
                    "module": "C3",
                    "scenario": null
                },
                {
                    "value": "6,07E-04",
                    "module": "C4",
                    "scenario": null
                },
                {
                    "value": "-5,43E-02",
                    "module": "D",
                    "scenario": null
                }
            ]
        }
    ],
    "additional_environmental_impact": [
        {
            "parameter": "PM",
            "values": [
                {
                    "value": "2,93E-06",
                    "module": "A1",
                    "scenario": null
                },
                {
                    "value": "5,81E-08",
                    "module": "A2",
                    "scenario": null
                },
                {
                    "value": "1,95E-08",
                    "module": "A3",
                    "scenario": null
                },
                {
                    "value": "5,23E-08",
                    "module": "A4",
                    "scenario": null
                },
                {
                    "value": "4,62E-10",
                    "module": "A5",
                    "scenario": null
                },
                {
                    "value": "3,57E-06",
                    "module": "B6",
                    "scenario": null
                },
                {
                    "value": "0,00E+00",
                    "module": "C1",
                    "scenario": null
                },
                {
                    "value": "1,05E-08",
                    "module": "C2",
                    "scenario": null
                },
                {
                    "value": "2,24E-09",
                    "module": "C3",
                    "scenario": null
                },
                {
                    "value": "3,66E-09",
                    "module": "C4",
                    "scenario": null
                },
                {
                    "value": "-2,10E-07",
                    "module": "D",
                    "scenario": null
                }
            ]
        },
        {
            "parameter": "ETP-fw",
            "values": [
                {
                    "value": "2,38E+03",
                    "module": "A1",
                    "scenario": null
                },
                {
                    "value": "9,19E+00",
                    "module": "A2",
                    "scenario": null
                },
                {
                    "value": "1,19E+01",
                    "module": "A3",
                    "scenario": null
                },
                {
                    "value": "8,07E+00",
                    "module": "A4",
                    "scenario": null
                },
                {
                    "value": "1,13E-01",
                    "module": "A5",
                    "scenario": null
                },
                {
                    "value": "4,94E+03",
                    "module": "B6",
                    "scenario": null
                },
                {
                    "value": "0,00E+00",
                    "module": "C1",
                    "scenario": null
                },
                {
                    "value": "1,36E+00",
                    "module": "C2",
                    "scenario": null
                },
                {
                    "value": "1,94E+00",
                    "module": "C3",
                    "scenario": null
                },
                {
                    "value": "4,36E+02",
                    "module": "C4",
                    "scenario": null
                },
                {
                    "value": "-5,22E+02",
                    "module": "D",
                    "scenario": null
                }
            ]
        },
        {
            "parameter": "HTP-c",
            "values": [
                {
                    "value": "1,13E-07",
                    "module": "A1",
                    "scenario": null
                },
                {
                    "value": "0,00E+00",
                    "module": "A2",
                    "scenario": null
                },
                {
                    "value": "5,93E-10",
                    "module": "A3",
                    "scenario": null
                },
                {
                    "value": "0,00E+00",
                    "module": "A4",
                    "scenario": null
                },
                {
                    "value": "3,00E-12",
                    "module": "A5",
                    "scenario": null
                },
                {
                    "value": "1,15E-07",
                    "module": "B6",
                    "scenario": null
                },
                {
                    "value": "0,00E+00",
                    "module": "C1",
                    "scenario": null
                },
                {
                    "value": "0,00E+00",
                    "module": "C2",
                    "scenario": null
                },
                {
                    "value": "9,97E-10",
                    "module": "C3",
                    "scenario": null
                },
                {
                    "value": "1,29E-10",
                    "module": "C4",
                    "scenario": null
                },
                {
                    "value": "-7,16E-09",
                    "module": "D",
                    "scenario": null
                }
            ]
        },
        {
            "parameter": "HTP-nc",
            "values": [
                {
                    "value": "2,49E-06",
                    "module": "A1",
                    "scenario": null
                },
                {
                    "value": "1,00E-08",
                    "module": "A2",
                    "scenario": null
                },
                {
                    "value": "1,33E-08",
                    "module": "A3",
                    "scenario": null
                },
                {
                    "value": "8,72E-09",
                    "module": "A4",
                    "scenario": null
                },
                {
                    "value": "1,36E-10",
                    "module": "A5",
                    "scenario": null
                },
                {
                    "value": "3,03E-06",
                    "module": "B6",
                    "scenario": null
                },
                {
                    "value": "0,00E+00",
                    "module": "C1",
                    "scenario": null
                },
                {
                    "value": "1,31E-09",
                    "module": "C2",
                    "scenario": null
                },
                {
                    "value": "5,84E-08",
                    "module": "C3",
                    "scenario": null
                },
                {
                    "value": "1,14E-09",
                    "module": "C4",
                    "scenario": null
                },
                {
                    "value": "-1,27E-07",
                    "module": "D",
                    "scenario": null
                }
            ]
        },
        {
            "parameter": "SQP",
            "values": [
                {
                    "value": "1,92E+02",
                    "module": "A1",
                    "scenario": null
                },
                {
                    "value": "8,23E+00",
                    "module": "A2",
                    "scenario": null
                },
                {
                    "value": "1,60E+00",
                    "module": "A3",
                    "scenario": null
                },
                {
                    "value": "7,56E+00",
                    "module": "A4",
                    "scenario": null
                },
                {
                    "value": "8,35E-02",
                    "module": "A5",
                    "scenario": null
                },
                {
                    "value": "2,97E+03",
                    "module": "B6",
                    "scenario": null
                },
                {
                    "value": "0,00E+00",
                    "module": "C1",
                    "scenario": null
                },
                {
                    "value": "2,13E+00",
                    "module": "C2",
                    "scenario": null
                },
                {
                    "value": "1,61E-01",
                    "module": "C3",
                    "scenario": null
                },
                {
                    "value": "1,21E+00",
                    "module": "C4",
                    "scenario": null
                },
                {
                    "value": "-1,19E+01",
                    "module": "D",
                    "scenario": null
                }
            ]
        },
        {
            "parameter": "IRP",
            "values": [
                {
                    "value": "2,15E+00",
                    "module": "A1",
                    "scenario": null
                },
                {
                    "value": "5,54E-02",
                    "module": "A2",
                    "scenario": null
                },
                {
                    "value": "4,43E-02",
                    "module": "A3",
                    "scenario": null
                },
                {
                    "value": "4,79E-02",
                    "module": "A4",
                    "scenario": null
                },
                {
                    "value": "3,94E-04",
                    "module": "A5",
                    "scenario": null
                },
                {
                    "value": "8,99E+01",
                    "module": "B6",
                    "scenario": null
                },
                {
                    "value": "0,00E+00",
                    "module": "C1",
                    "scenario": null
                },
                {
                    "value": "8,12E-03",
                    "module": "C2",
                    "scenario": null
                },
                {
                    "value": "3,65E-03",
                    "module": "C3",
                    "scenario": null
                },
                {
                    "value": "2,12E-03",
                    "module": "C4",
                    "scenario": null
                },
                {
                    "value": "-4,26E-02",
                    "module": "D",
                    "scenario": null
                }
            ]
        }
    ],
    "resource_use": [
        {
            "parameter": "PERE",
            "values": [
                {
                    "value": "5,77E+01",
                    "module": "A1",
                    "scenario": null
                },
                {
                    "value": "1,72E-01",
                    "module": "A2",
                    "scenario": null
                },
                {
                    "value": "3,04E+01",
                    "module": "A3",
                    "scenario": null
                },
                {
                    "value": "1,55E-01",
                    "module": "A4",
                    "scenario": null
                },
                {
                    "value": "1,68E-03",
                    "module": "A5",
                    "scenario": null
                },
                {
                    "value": "3,88E+03",
                    "module": "B6",
                    "scenario": null
                },
                {
                    "value": "0,00E+00",
                    "module": "C1",
                    "scenario": null
                },
                {
                    "value": "2,34E-02",
                    "module": "C2",
                    "scenario": null
                },
                {
                    "value": "1,12E-01",
                    "module": "C3",
                    "scenario": null
                },
                {
                    "value": "1,28E-01",
                    "module": "C4",
                    "scenario": null
                },
                {
                    "value": "-3,63E+00",
                    "module": "D",
                    "scenario": null
                }
            ]
        },
        {
            "parameter": "PERM",
            "values": [
                {
                    "value": "2,83E+00",
                    "module": "A1",
                    "scenario": null
                },
                {
                    "value": "0,00E+00",
                    "module": "A2",
                    "scenario": null
                },
                {
                    "value": "0,00E+00",
                    "module": "A3",
                    "scenario": null
                },
                {
                    "value": "0,00E+00",
                    "module": "A4",
                    "scenario": null
                },
                {
                    "value": "-3,99E+00",
                    "module": "A5",
                    "scenario": null
                },
                {
                    "value": "0,00E+00",
                    "module": "B6",
                    "scenario": null
                },
                {
                    "value": "0,00E+00",
                    "module": "C1",
                    "scenario": null
                },
                {
                    "value": "0,00E+00",
                    "module": "C2",
                    "scenario": null
                },
                {
                    "value": "0,00E+00",
                    "module": "C3",
                    "scenario": null
                },
                {
                    "value": "0,00E+00",
                    "module": "C4",
                    "scenario": null
                },
                {
                    "value": "0,00E+00",
                    "module": "D",
                    "scenario": null
                }
            ]
        },
        {
            "parameter": "PERT",
            "values": [
                {
                    "value": "6,05E+01",
                    "module": "A1",
                    "scenario": null
                },
                {
                    "value": "1,72E-01",
                    "module": "A2",
                    "scenario": null
                },
                {
                    "value": "3,04E+01",
                    "module": "A3",
                    "scenario": null
                },
                {
                    "value": "1,55E-01",
                    "module": "A4",
                    "scenario": null
                },
                {
                    "value": "-3,99E+00",
                    "module": "A5",
                    "scenario": null
                },
                {
                    "value": "3,88E+03",
                    "module": "B6",
                    "scenario": null
                },
                {
                    "value": "0,00E+00",
                    "module": "C1",
                    "scenario": null
                },
                {
                    "value": "2,34E-02",
                    "module": "C2",
                    "scenario": null
                },
                {
                    "value": "1,12E-01",
                    "module": "C3",
                    "scenario": null
                },
                {
                    "value": "1,28E-01",
                    "module": "C4",
                    "scenario": null
                },
                {
                    "value": "-3,63E+00",
                    "module": "D",
                    "scenario": null
                }
            ]
        },
        {
            "parameter": "PENRE",
            "values": [
                {
                    "value": "5,29E+02",
                    "module": "A1",
                    "scenario": null
                },
                {
                    "value": "1,27E+01",
                    "module": "A2",
                    "scenario": null
                },
                {
                    "value": "2,85E+00",
                    "module": "A3",
                    "scenario": null
                },
                {
                    "value": "1,10E+01",
                    "module": "A4",
                    "scenario": null
                },
                {
                    "value": "9,09E-02",
                    "module": "A5",
                    "scenario": null
                },
                {
                    "value": "4,01E+03",
                    "module": "B6",
                    "scenario": null
                },
                {
                    "value": "0,00E+00",
                    "module": "C1",
                    "scenario": null
                },
                {
                    "value": "1,86E+00",
                    "module": "C2",
                    "scenario": null
                },
                {
                    "value": "7,37E-01",
                    "module": "C3",
                    "scenario": null
                },
                {
                    "value": "5,34E-01",
                    "module": "C4",
                    "scenario": null
                },
                {
                    "value": "-1,99E+01",
                    "module": "D",
                    "scenario": null
                }
            ]
        },
        {
            "parameter": "PENRM",
            "values": [
                {
                    "value": "1,45E+01",
                    "module": "A1",
                    "scenario": null
                },
                {
                    "value": "0,00E+00",
                    "module": "A2",
                    "scenario": null
                },
                {
                    "value": "0,00E+00",
                    "module": "A3",
                    "scenario": null
                },
                {
                    "value": "0,00E+00",
                    "module": "A4",
                    "scenario": null
                },
                {
                    "value": "-2,72E+00",
                    "module": "A5",
                    "scenario": null
                },
                {
                    "value": "0,00E+00",
                    "module": "B6",
                    "scenario": null
                },
                {
                    "value": "0,00E+00",
                    "module": "C1",
                    "scenario": null
                },
                {
                    "value": "0,00E+00",
                    "module": "C2",
                    "scenario": null
                },
                {
                    "value": "-1,30E+01",
                    "module": "C3",
                    "scenario": null
                },
                {
                    "value": "0,00E+00",
                    "module": "C4",
                    "scenario": null
                },
                {
                    "value": "0,00E+00",
                    "module": "D",
                    "scenario": null
                }
            ]
        },
        {
            "parameter": "PENRT",
            "values": [
                {
                    "value": "5,43E+02",
                    "module": "A1",
                    "scenario": null
                },
                {
                    "value": "1,27E+01",
                    "module": "A2",
                    "scenario": null
                },
                {
                    "value": "2,85E+00",
                    "module": "A3",
                    "scenario": null
                },
                {
                    "value": "1,10E+01",
                    "module": "A4",
                    "scenario": null
                },
                {
                    "value": "-2,63E+00",
                    "module": "A5",
                    "scenario": null
                },
                {
                    "value": "4,01E+03",
                    "module": "B6",
                    "scenario": null
                },
                {
                    "value": "0,00E+00",
                    "module": "C1",
                    "scenario": null
                },
                {
                    "value": "1,86E+00",
                    "module": "C2",
                    "scenario": null
                },
                {
                    "value": "-1,23E+01",
                    "module": "C3",
                    "scenario": null
                },
                {
                    "value": "5,34E-01",
                    "module": "C4",
                    "scenario": null
                },
                {
                    "value": "-1,99E+01",
                    "module": "D",
                    "scenario": null
                }
            ]
        },
        {
            "parameter": "SM",
            "values": [
                {
                    "value": "1,14E+00",
                    "module": "A1",
                    "scenario": null
                },
                {
                    "value": "0,00E+00",
                    "module": "A2",
                    "scenario": null
                },
                {
                    "value": "7,43E-03",
                    "module": "A3",
                    "scenario": null
                },
                {
                    "value": "0,00E+00",
                    "module": "A4",
                    "scenario": null
                },
                {
                    "value": "7,10E-05",
                    "module": "A5",
                    "scenario": null
                },
                {
                    "value": "0,00E+00",
                    "module": "B6",
                    "scenario": null
                },
                {
                    "value": "0,00E+00",
                    "module": "C1",
                    "scenario": null
                },
                {
                    "value": "0,00E+00",
                    "module": "C2",
                    "scenario": null
                },
                {
                    "value": "0,00E+00",
                    "module": "C3",
                    "scenario": null
                },
                {
                    "value": "5,97E-03",
                    "module": "C4",
                    "scenario": null
                },
                {
                    "value": "8,29E-03",
                    "module": "D",
                    "scenario": null
                }
            ]
        },
        {
            "parameter": "RSF",
            "values": [
                {
                    "value": "1,26E+00",
                    "module": "A1",
                    "scenario": null
                },
                {
                    "value": "6,09E-03",
                    "module": "A2",
                    "scenario": null
                },
                {
                    "value": "2,47E-02",
                    "module": "A3",
                    "scenario": null
                },
                {
                    "value": "5,54E-03",
                    "module": "A4",
                    "scenario": null
                },
                {
                    "value": "5,21E-05",
                    "module": "A5",
                    "scenario": null
                },
                {
                    "value": "3,92E+01",
                    "module": "B6",
                    "scenario": null
                },
                {
                    "value": "0,00E+00",
                    "module": "C1",
                    "scenario": null
                },
                {
                    "value": "8,18E-04",
                    "module": "C2",
                    "scenario": null
                },
                {
                    "value": "1,70E-03",
                    "module": "C3",
                    "scenario": null
                },
                {
                    "value": "9,06E-04",
                    "module": "C4",
                    "scenario": null
                },
                {
                    "value": "3,24E-02",
                    "module": "D",
                    "scenario": null
                }
            ]
        },
        {
            "parameter": "NRSF",
            "values": [
                {
                    "value": "-6,41E+00",
                    "module": "A1",
                    "scenario": null
                },
                {
                    "value": "2,12E-02",
                    "module": "A2",
                    "scenario": null
                },
                {
                    "value": "6,63E-02",
                    "module": "A3",
                    "scenario": null
                },
                {
                    "value": "1,98E-02",
                    "module": "A4",
                    "scenario": null
                },
                {
                    "value": "1,94E-04",
                    "module": "A5",
                    "scenario": null
                },
                {
                    "value": "0,00E+00",
                    "module": "B6",
                    "scenario": null
                },
                {
                    "value": "0,00E+00",
                    "module": "C1",
                    "scenario": null
                },
                {
                    "value": "2,74E-03",
                    "module": "C2",
                    "scenario": null
                },
                {
                    "value": "-6,79E-05",
                    "module": "C3",
                    "scenario": null
                },
                {
                    "value": "2,14E-02",
                    "module": "C4",
                    "scenario": null
                },
                {
                    "value": "8,26E-01",
                    "module": "D",
                    "scenario": null
                }
            ]
        },
        {
            "parameter": "FW",
            "values": [
                {
                    "value": "4,67E-01",
                    "module": "A1",
                    "scenario": null
                },
                {
                    "value": "1,28E-03",
                    "module": "A2",
                    "scenario": null
                },
                {
                    "value": "2,29E-01",
                    "module": "A3",
                    "scenario": null
                },
                {
                    "value": "1,15E-03",
                    "module": "A4",
                    "scenario": null
                },
                {
                    "value": "4,41E-05",
                    "module": "A5",
                    "scenario": null
                },
                {
                    "value": "1,76E+01",
                    "module": "B6",
                    "scenario": null
                },
                {
                    "value": "0,00E+00",
                    "module": "C1",
                    "scenario": null
                },
                {
                    "value": "2,12E-04",
                    "module": "C2",
                    "scenario": null
                },
                {
                    "value": "9,51E-04",
                    "module": "C3",
                    "scenario": null
                },
                {
                    "value": "4,91E-04",
                    "module": "C4",
                    "scenario": null
                },
                {
                    "value": "-1,36E-02",
                    "module": "D",
                    "scenario": null
                }
            ]
        }
    ],
    "end_of_life_waste": [
        {
            "parameter": "HWD",
            "values": [
                {
                    "value": "2,65E-01",
                    "module": "A1",
                    "scenario": null
                },
                {
                    "value": "6,37E-04",
                    "module": "A2",
                    "scenario": null
                },
                {
                    "value": "4,86E-02",
                    "module": "A3",
                    "scenario": null
                },
                {
                    "value": "5,59E-04",
                    "module": "A4",
                    "scenario": null
                },
                {
                    "value": "3,17E-04",
                    "module": "A5",
                    "scenario": null
                },
                {
                    "value": "3,70E-01",
                    "module": "B6",
                    "scenario": null
                },
                {
                    "value": "0,00E+00",
                    "module": "C1",
                    "scenario": null
                },
                {
                    "value": "1,02E-04",
                    "module": "C2",
                    "scenario": null
                },
                {
                    "value": "2,91E-05",
                    "module": "C3",
                    "scenario": null
                },
                {
                    "value": "1,41E-01",
                    "module": "C4",
                    "scenario": null
                },
                {
                    "value": "-8,32E-03",
                    "module": "D",
                    "scenario": null
                }
            ]
        },
        {
            "parameter": "NHWD",
            "values": [
                {
                    "value": "8,23E+00",
                    "module": "A1",
                    "scenario": null
                },
                {
                    "value": "5,64E-01",
                    "module": "A2",
                    "scenario": null
                },
                {
                    "value": "8,03E-01",
                    "module": "A3",
                    "scenario": null
                },
                {
                    "value": "5,24E-01",
                    "module": "A4",
                    "scenario": null
                },
                {
                    "value": "3,53E-02",
                    "module": "A5",
                    "scenario": null
                },
                {
                    "value": "2,45E+01",
                    "module": "B6",
                    "scenario": null
                },
                {
                    "value": "0,00E+00",
                    "module": "C1",
                    "scenario": null
                },
                {
                    "value": "1,62E-01",
                    "module": "C2",
                    "scenario": null
                },
                {
                    "value": "3,89E-02",
                    "module": "C3",
                    "scenario": null
                },
                {
                    "value": "8,62E-01",
                    "module": "C4",
                    "scenario": null
                },
                {
                    "value": "-5,39E-01",
                    "module": "D",
                    "scenario": null
                }
            ]
        },
        {
            "parameter": "RWD",
            "values": [
                {
                    "value": "1,75E-03",
                    "module": "A1",
                    "scenario": null
                },
                {
                    "value": "8,66E-05",
                    "module": "A2",
                    "scenario": null
                },
                {
                    "value": "2,26E-05",
                    "module": "A3",
                    "scenario": null
                },
                {
                    "value": "7,47E-05",
                    "module": "A4",
                    "scenario": null
                },
                {
                    "value": "6,04E-07",
                    "module": "A5",
                    "scenario": null
                },
                {
                    "value": "4,13E-02",
                    "module": "B6",
                    "scenario": null
                },
                {
                    "value": "0,00E+00",
                    "module": "C1",
                    "scenario": null
                },
                {
                    "value": "1,27E-05",
                    "module": "C2",
                    "scenario": null
                },
                {
                    "value": "1,47E-06",
                    "module": "C3",
                    "scenario": null
                },
                {
                    "value": "1,85E-06",
                    "module": "C4",
                    "scenario": null
                },
                {
                    "value": "-3,70E-05",
                    "module": "D",
                    "scenario": null
                }
            ]
        }
    ],
    "end_of_life_flow": [
        {
            "parameter": "CRU",
            "values": [
                {
                    "value": "0,00E+00",
                    "module": "A1",
                    "scenario": null
                },
                {
                    "value": "0,00E+00",
                    "module": "A2",
                    "scenario": null
                },
                {
                    "value": "0,00E+00",
                    "module": "A3",
                    "scenario": null
                },
                {
                    "value": "0,00E+00",
                    "module": "A4",
                    "scenario": null
                },
                {
                    "value": "0,00E+00",
                    "module": "A5",
                    "scenario": null
                },
                {
                    "value": "0,00E+00",
                    "module": "B6",
                    "scenario": null
                },
                {
                    "value": "0,00E+00",
                    "module": "C1",
                    "scenario": null
                },
                {
                    "value": "0,00E+00",
                    "module": "C2",
                    "scenario": null
                },
                {
                    "value": "0,00E+00",
                    "module": "C3",
                    "scenario": null
                },
                {
                    "value": "0,00E+00",
                    "module": "C4",
                    "scenario": null
                },
                {
                    "value": "0,00E+00",
                    "module": "D",
                    "scenario": null
                }
            ]
        },
        {
            "parameter": "MFR",
            "values": [
                {
                    "value": "1,59E-04",
                    "module": "A1",
                    "scenario": null
                },
                {
                    "value": "0,00E+00",
                    "module": "A2",
                    "scenario": null
                },
                {
                    "value": "7,15E-01",
                    "module": "A3",
                    "scenario": null
                },
                {
                    "value": "0,00E+00",
                    "module": "A4",
                    "scenario": null
                },
                {
                    "value": "3,21E-01",
                    "module": "A5",
                    "scenario": null
                },
                {
                    "value": "0,00E+00",
                    "module": "B6",
                    "scenario": null
                },
                {
                    "value": "0,00E+00",
                    "module": "C1",
                    "scenario": null
                },
                {
                    "value": "0,00E+00",
                    "module": "C2",
                    "scenario": null
                },
                {
                    "value": "2,78E+00",
                    "module": "C3",
                    "scenario": null
                },
                {
                    "value": "1,99E-05",
                    "module": "C4",
                    "scenario": null
                },
                {
                    "value": "-3,33E-04",
                    "module": "D",
                    "scenario": null
                }
            ]
        },
        {
            "parameter": "MER",
            "values": [
                {
                    "value": "9,22E-05",
                    "module": "A1",
                    "scenario": null
                },
                {
                    "value": "0,00E+00",
                    "module": "A2",
                    "scenario": null
                },
                {
                    "value": "1,36E-01",
                    "module": "A3",
                    "scenario": null
                },
                {
                    "value": "0,00E+00",
                    "module": "A4",
                    "scenario": null
                },
                {
                    "value": "5,67E-07",
                    "module": "A5",
                    "scenario": null
                },
                {
                    "value": "0,00E+00",
                    "module": "B6",
                    "scenario": null
                },
                {
                    "value": "0,00E+00",
                    "module": "C1",
                    "scenario": null
                },
                {
                    "value": "0,00E+00",
                    "module": "C2",
                    "scenario": null
                },
                {
                    "value": "1,45E-01",
                    "module": "C3",
                    "scenario": null
                },
                {
                    "value": "8,91E-05",
                    "module": "C4",
                    "scenario": null
                },
                {
                    "value": "-4,38E-05",
                    "module": "D",
                    "scenario": null
                }
            ]
        },
        {
            "parameter": "EEE",
            "values": [
                {
                    "value": "1,42E-04",
                    "module": "A1",
                    "scenario": null
                },
                {
                    "value": "0,00E+00",
                    "module": "A2",
                    "scenario": null
                },
                {
                    "value": "8,28E-02",
                    "module": "A3",
                    "scenario": null
                },
                {
                    "value": "0,00E+00",
                    "module": "A4",
                    "scenario": null
                },
                {
                    "value": "1,81E-02",
                    "module": "A5",
                    "scenario": null
                },
                {
                    "value": "0,00E+00",
                    "module": "B6",
                    "scenario": null
                },
                {
                    "value": "0,00E+00",
                    "module": "C1",
                    "scenario": null
                },
                {
                    "value": "0,00E+00",
                    "module": "C2",
                    "scenario": null
                },
                {
                    "value": "2,29E-01",
                    "module": "C3",
                    "scenario": null
                },
                {
                    "value": "8,09E-04",
                    "module": "C4",
                    "scenario": null
                },
                {
                    "value": "-1,10E-04",
                    "module": "D",
                    "scenario": null
                }
            ]
        },
        {
            "parameter": "EET",
            "values": [
                {
                    "value": "2,15E-03",
                    "module": "A1",
                    "scenario": null
                },
                {
                    "value": "0,00E+00",
                    "module": "A2",
                    "scenario": null
                },
                {
                    "value": "1,25E+00",
                    "module": "A3",
                    "scenario": null
                },
                {
                    "value": "0,00E+00",
                    "module": "A4",
                    "scenario": null
                },
                {
                    "value": "2,74E-01",
                    "module": "A5",
                    "scenario": null
                },
                {
                    "value": "0,00E+00",
                    "module": "B6",
                    "scenario": null
                },
                {
                    "value": "0,00E+00",
                    "module": "C1",
                    "scenario": null
                },
                {
                    "value": "0,00E+00",
                    "module": "C2",
                    "scenario": null
                },
                {
                    "value": "3,46E+00",
                    "module": "C3",
                    "scenario": null
                },
                {
                    "value": "1,22E-02",
                    "module": "C4",
                    "scenario": null
                },
                {
                    "value": "-1,67E-03",
                    "module": "D",
                    "scenario": null
                }
            ]
        }
    ]
}