{"product_name":"Note shelf 1600","epd_id":"NEPD-2929-1616-EN","declared_unit":{"unit":"stk","amount":1},"compliance":["EN 15804","ISO 14025","ISO 21930"],"producer_name":"Fora Form AS","environmental_impact":[{"parameter":"GWP-total","unit":"kg CO2-eq","values":[{"value":"3,89E+01","module":"A1-A3","scenario":null},{"value":"3,10E-01","module":"A4","scenario":null}]},{"parameter":"ODP","unit":"kg CFC11-eq","values":[{"value":"4,66E-06","module":"A1-A3","scenario":null},{"value":"5,71E-08","module":"A4","scenario":null}]},{"parameter":"AP","unit":"mol H+-eq","values":[{"value":"2,15E-01","module":"A1-A3","scenario":null},{"value":"9,88E-04","module":"A4","scenario":null}]},{"parameter":"EP","unit":"kg PO_4^3-eq","values":[{"value":"3,24E-02","module":"A1-A3","scenario":null},{"value":"1,64E-04","module":"A4","scenario":null}]},{"parameter":"POCP","unit":"kg NMVOC-eq","values":[{"value":"1,87E-02","module":"A1-A3","scenario":null},{"value":"5,05E-05","module":"A4","scenario":null}]},{"parameter":"ADPE","unit":"kg Sb-eq","values":[{"value":"1,59E-04","module":"A1-A3","scenario":null},{"value":"9,45E-07","module":"A4","scenario":null}]},{"parameter":"ADPF","unit":"MJ","values":[{"value":"5,89E+02","module":"A1-A3","scenario":null},{"value":"4,67E+00","module":"A4","scenario":null}]}],"additional_environmental_impact":[],"resource_use":[{"parameter":"PERE","unit":"MJ","values":[{"value":"5,53E+02","module":"A1-A3","scenario":null},{"value":"6,80E-02","module":"A4","scenario":null}]},{"parameter":"PERM","unit":"","values":[{"value":"3,17E+02","module":"A1-A3","scenario":null},{"value":"0,00E+00","module":"A4","scenario":null}]},{"parameter":"PERT","unit":"MJ","values":[{"value":"8,70E+02","module":"A1-A3","scenario":null},{"value":"6,80E-02","module":"A4","scenario":null}]},{"parameter":"PENRE","unit":"MJ","values":[{"value":"6,48E+02","module":"A1-A3","scenario":null},{"value":"4,78E+00","module":"A4","scenario":null}]},{"parameter":"PENRM","unit":"MJ","values":[{"value":"3,33E+00","module":"A1-A3","scenario":null},{"value":"0,00E+00","module":"A4","scenario":null}]},{"parameter":"PENRT","unit":"MJ","values":[{"value":"6,51E+02","module":"A1-A3","scenario":null},{"value":"4,78E+00","module":"A4","scenario":null}]},{"parameter":"SM","unit":"kg","values":[{"value":"8,57E-01","module":"A1-A3","scenario":null},{"value":"0,00E+00","module":"A4","scenario":null}]},{"parameter":"RSF","unit":"MJ","values":[{"value":"0,00E+00","module":"A1-A3","scenario":null},{"value":"0,00E+00","module":"A4","scenario":null}]},{"parameter":"NRSF","unit":"MJ","values":[{"value":"0,00E+00","module":"A1-A3","scenario":null},{"value":"0,00E+00","module":"A4","scenario":null}]},{"parameter":"FW","unit":"m3","values":[{"value":"2,35E-01","module":"A1-A3","scenario":null},{"value":"8,95E-04","module":"A4","scenario":null}]}],"end_of_life_waste":[{"parameter":"HWD","unit":"kg","values":[{"value":"7,28E-04","module":"A1-A3","scenario":null},{"value":"2,79E-06","module":"A4","scenario":null}]},{"parameter":"NHWD","unit":"kg","values":[{"value":"2,04E+01","module":"A1-A3","scenario":null},{"value":"2,52E-01","module":"A4","scenario":null}]},{"parameter":"RWD","unit":"kg","values":[{"value":"2,21E-03","module":"A1-A3","scenario":null},{"value":"3,28E-05","module":"A4","scenario":null}]}],"end_of_life_flow":[{"parameter":"CRU","unit":"kg","values":[{"value":"0,00E+00","module":"A1-A3","scenario":null},{"value":"0,00E+00","module":"A4","scenario":null}]},{"parameter":"MFR","unit":"kg","values":[{"value":"0,00E+00","module":"A1-A3","scenario":null},{"value":"0,00E+00","module":"A4","scenario":null}]},{"parameter":"MER","unit":"kg","values":[{"value":"0,00E+00","module":"A1-A3","scenario":null},{"value":"0,00E+00","module":"A4","scenario":null}]},{"parameter":"EEE","unit":"MJ","values":[{"value":"0,00E+00","module":"A1-A3","scenario":null},{"value":"0,00E+00","module":"A4","scenario":null}]},{"parameter":"EET","unit":"MJ","values":[{"value":"0,00E+00","module":"A1-A3","scenario":null},{"value":"0,00E+00","module":"A4","scenario":null}]}]}