{"product_name":"AFUX-HF C-PRo 500V 5x6 S K6M/250","epd_id":"NEPD-5483-4787-EN","declared_unit":{"unit":"m","amount":1},"compliance":["EN 15804+A2","ISO 14025","ISO 21930"],"producer_name":"Prysmian Group Finland Oy","environmental_impact":[{"parameter":"GWP-total","unit":"kg CO2-eq","values":[{"value":"2,54E+00","module":"A1","scenario":null},{"value":"1,33E-01","module":"A2","scenario":null},{"value":"1,12E-01","module":"A3","scenario":null},{"value":"2,53E-02","module":"A4","scenario":null},{"value":"1,57E-01","module":"A5","scenario":null},{"value":"0,00E+00","module":"C1","scenario":null},{"value":"7,75E-03","module":"C2","scenario":null},{"value":"2,59E-01","module":"C3","scenario":null},{"value":"2,54E-02","module":"C4","scenario":null},{"value":"-6,49E-02","module":"D","scenario":null},{"value":"2,79E+00","module":"A1A3","scenario":null}]},{"parameter":"GWP-fossil","unit":"kg CO2-eq","values":[{"value":"2,50E+00","module":"A1","scenario":null},{"value":"1,33E-01","module":"A2","scenario":null},{"value":"1,09E-01","module":"A3","scenario":null},{"value":"2,53E-02","module":"A4","scenario":null},{"value":"1,54E-01","module":"A5","scenario":null},{"value":"0,00E+00","module":"C1","scenario":null},{"value":"7,74E-03","module":"C2","scenario":null},{"value":"2,59E-01","module":"C3","scenario":null},{"value":"1,35E-02","module":"C4","scenario":null},{"value":"-6,41E-02","module":"D","scenario":null},{"value":"2,75E+00","module":"A1A3","scenario":null}]},{"parameter":"GWP-biogenic","unit":"kg CO2-eq","values":[{"value":"3,35E-02","module":"A1","scenario":null},{"value":"7,00E-05","module":"A2","scenario":null},{"value":"2,58E-03","module":"A3","scenario":null},{"value":"1,05E-05","module":"A4","scenario":null},{"value":"2,40E-03","module":"A5","scenario":null},{"value":"0,00E+00","module":"C1","scenario":null},{"value":"3,18E-06","module":"C2","scenario":null},{"value":"4,91E-06","module":"C3","scenario":null},{"value":"1,19E-02","module":"C4","scenario":null},{"value":"-2,60E-04","module":"D","scenario":null},{"value":"3,61E-02","module":"A1A3","scenario":null}]},{"parameter":"GWP-luluc","unit":"kg CO2-eq","values":[{"value":"5,72E-03","module":"A1","scenario":null},{"value":"6,97E-05","module":"A2","scenario":null},{"value":"1,01E-03","module":"A3","scenario":null},{"value":"7,45E-06","module":"A4","scenario":null},{"value":"3,41E-04","module":"A5","scenario":null},{"value":"0,00E+00","module":"C1","scenario":null},{"value":"2,73E-06","module":"C2","scenario":null},{"value":"8,99E-07","module":"C3","scenario":null},{"value":"8,24E-07","module":"C4","scenario":null},{"value":"-5,58E-04","module":"D","scenario":null},{"value":"6,81E-03","module":"A1A3","scenario":null}]},{"parameter":"ODP","unit":"kg CFC11-eq","values":[{"value":"1,63E-07","module":"A1","scenario":null},{"value":"2,83E-08","module":"A2","scenario":null},{"value":"1,42E-08","module":"A3","scenario":null},{"value":"5,90E-09","module":"A4","scenario":null},{"value":"1,08E-08","module":"A5","scenario":null},{"value":"0,00E+00","module":"C1","scenario":null},{"value":"1,78E-09","module":"C2","scenario":null},{"value":"4,89E-10","module":"C3","scenario":null},{"value":"7,51E-10","module":"C4","scenario":null},{"value":"-1,07E-03","module":"D","scenario":null},{"value":"2,05E-07","module":"A1A3","scenario":null}]},{"parameter":"AP","unit":"mol H+-eq","values":[{"value":"1,91E-01","module":"A1","scenario":null},{"value":"2,11E-03","module":"A2","scenario":null},{"value":"5,38E-04","module":"A3","scenario":null},{"value":"1,29E-04","module":"A4","scenario":null},{"value":"9,67E-03","module":"A5","scenario":null},{"value":"0,00E+00","module":"C1","scenario":null},{"value":"3,94E-05","module":"C2","scenario":null},{"value":"5,18E-05","module":"C3","scenario":null},{"value":"2,03E-05","module":"C4","scenario":null},{"value":"-8,41E-03","module":"D","scenario":null},{"value":"1,93E-01","module":"A1A3","scenario":null}]},{"parameter":"POCP","unit":"kg NMVOC-eq","values":[{"value":"3,73E-02","module":"A1","scenario":null},{"value":"1,64E-03","module":"A2","scenario":null},{"value":"3,67E-04","module":"A3","scenario":null},{"value":"1,45E-04","module":"A4","scenario":null},{"value":"1,98E-03","module":"A5","scenario":null},{"value":"0,00E+00","module":"C1","scenario":null},{"value":"4,22E-05","module":"C2","scenario":null},{"value":"6,16E-05","module":"C3","scenario":null},{"value":"2,86E-05","module":"C4","scenario":null},{"value":"-1,55E-03","module":"D","scenario":null},{"value":"3,93E-02","module":"A1A3","scenario":null}]},{"parameter":"ADPE","unit":"kg Sb-eq","values":[{"value":"1,08E-03","module":"A1","scenario":null},{"value":"2,47E-06","module":"A2","scenario":null},{"value":"8,04E-07","module":"A3","scenario":null},{"value":"4,36E-07","module":"A4","scenario":null},{"value":"5,41E-05","module":"A5","scenario":null},{"value":"0,00E+00","module":"C1","scenario":null},{"value":"2,11E-07","module":"C2","scenario":null},{"value":"2,44E-08","module":"C3","scenario":null},{"value":"1,96E-08","module":"C4","scenario":null},{"value":"-4,66E-05","module":"D","scenario":null},{"value":"1,08E-03","module":"A1A3","scenario":null}]},{"parameter":"ADPF","unit":"MJ","values":[{"value":"3,34E+01","module":"A1","scenario":null},{"value":"1,90E+00","module":"A2","scenario":null},{"value":"2,86E+00","module":"A3","scenario":null},{"value":"3,97E-01","module":"A4","scenario":null},{"value":"1,95E+00","module":"A5","scenario":null},{"value":"0,00E+00","module":"C1","scenario":null},{"value":"1,18E-01","module":"C2","scenario":null},{"value":"3,18E-02","module":"C3","scenario":null},{"value":"5,91E-02","module":"C4","scenario":null},{"value":"-6,51E-01","module":"D","scenario":null},{"value":"3,82E+01","module":"A1A3","scenario":null}]},{"parameter":"WDP","unit":"m3 world-eq. Deprived","values":[{"value":"3,84E+01","module":"A1","scenario":null},{"value":"2,14E+00","module":"A2","scenario":null},{"value":"1,53E+02","module":"A3","scenario":null},{"value":"3,05E-01","module":"A4","scenario":null},{"value":"9,80E+00","module":"A5","scenario":null},{"value":"0,00E+00","module":"C1","scenario":null},{"value":"1,12E-01","module":"C2","scenario":null},{"value":"2,13E-01","module":"C3","scenario":null},{"value":"1,11E+00","module":"C4","scenario":null},{"value":"8,66E-02","module":"D","scenario":null},{"value":"1,94E+02","module":"A1A3","scenario":null}]},{"parameter":"EP-freshwater","unit":"kg P-eq","values":[{"value":"1,56E-03","module":"A1","scenario":null},{"value":"1,22E-06","module":"A2","scenario":null},{"value":"4,24E-06","module":"A3","scenario":null},{"value":"1,95E-07","module":"A4","scenario":null},{"value":"7,81E-05","module":"A5","scenario":null},{"value":"0,00E+00","module":"C1","scenario":null},{"value":"6,13E-08","module":"C2","scenario":null},{"value":"4,38E-08","module":"C3","scenario":null},{"value":"4,09E-08","module":"C4","scenario":null},{"value":"-5,72E-05","module":"D","scenario":null},{"value":"1,56E-03","module":"A1A3","scenario":null}]},{"parameter":"EP-marine","unit":"kg N-eq","values":[{"value":"1,01E-02","module":"A1","scenario":null},{"value":"5,59E-04","module":"A2","scenario":null},{"value":"1,22E-04","module":"A3","scenario":null},{"value":"4,39E-05","module":"A4","scenario":null},{"value":"5,47E-04","module":"A5","scenario":null},{"value":"0,00E+00","module":"C1","scenario":null},{"value":"1,34E-05","module":"C2","scenario":null},{"value":"2,48E-05","module":"C3","scenario":null},{"value":"2,75E-05","module":"C4","scenario":null},{"value":"-3,80E-04","module":"D","scenario":null},{"value":"1,08E-02","module":"A1A3","scenario":null}]},{"parameter":"EP-terrestrial","unit":"mol N-eq.","values":[{"value":"1,39E-01","module":"A1","scenario":null},{"value":"6,20E-03","module":"A2","scenario":null},{"value":"1,47E-03","module":"A3","scenario":null},{"value":"4,84E-04","module":"A4","scenario":null},{"value":"7,39E-03","module":"A5","scenario":null},{"value":"0,00E+00","module":"C1","scenario":null},{"value":"1,48E-04","module":"C2","scenario":null},{"value":"2,56E-04","module":"C3","scenario":null},{"value":"8,06E-05","module":"C4","scenario":null},{"value":"-5,71E-03","module":"D","scenario":null},{"value":"1,47E-01","module":"A1A3","scenario":null}]},{"parameter":"GWP-IOBC","unit":"kg CO2-eq","values":[{"value":"2,55E+00","module":"A1","scenario":null},{"value":"1,33E-01","module":"A2","scenario":null},{"value":"1,38E-01","module":"A3","scenario":null},{"value":"2,53E-02","module":"A4","scenario":null},{"value":"1,56E-01","module":"A5","scenario":null},{"value":"0,00E+00","module":"C1","scenario":null},{"value":"7,75E-03","module":"C2","scenario":null},{"value":"2,59E-01","module":"C3","scenario":null},{"value":"2,03E-03","module":"C4","scenario":null},{"value":"-3,84E-02","module":"D","scenario":null},{"value":"2,82E+00","module":"A1A3","scenario":null}]}],"additional_environmental_impact":[{"parameter":"PM","unit":"Disease incidence","values":[{"value":"4,35E-07","module":"A1","scenario":null},{"value":"7,20E-09","module":"A2","scenario":null},{"value":"4,94E-09","module":"A3","scenario":null},{"value":"2,25E-09","module":"A4","scenario":null},{"value":"2,26E-08","module":"A5","scenario":null},{"value":"0,00E+00","module":"C1","scenario":null},{"value":"5,62E-10","module":"C2","scenario":null},{"value":"2,23E-10","module":"C3","scenario":null},{"value":"3,71E-10","module":"C4","scenario":null},{"value":"-2,39E-08","module":"D","scenario":null},{"value":"4,47E-07","module":"A1A3","scenario":null}]},{"parameter":"ETP-fw","unit":"CTUe","values":[{"value":"1,85E+03","module":"A1","scenario":null},{"value":"1,33E+00","module":"A2","scenario":null},{"value":"2,46E+00","module":"A3","scenario":null},{"value":"2,90E-01","module":"A4","scenario":null},{"value":"9,61E+01","module":"A5","scenario":null},{"value":"0,00E+00","module":"C1","scenario":null},{"value":"8,67E-02","module":"C2","scenario":null},{"value":"4,47E-01","module":"C3","scenario":null},{"value":"6,22E+01","module":"C4","scenario":null},{"value":"-7,74E+01","module":"D","scenario":null},{"value":"1,86E+03","module":"A1A3","scenario":null}]},{"parameter":"HTP-c","unit":"CTUh","values":[{"value":"2,63E-08","module":"A1","scenario":null},{"value":"0,00E+00","module":"A2","scenario":null},{"value":"6,10E-11","module":"A3","scenario":null},{"value":"0,00E+00","module":"A4","scenario":null},{"value":"1,32E-09","module":"A5","scenario":null},{"value":"0,00E+00","module":"C1","scenario":null},{"value":"0,00E+00","module":"C2","scenario":null},{"value":"1,30E-11","module":"C3","scenario":null},{"value":"3,00E-12","module":"C4","scenario":null},{"value":"-1,10E-09","module":"D","scenario":null},{"value":"2,64E-08","module":"A1A3","scenario":null}]},{"parameter":"HTP-nc","unit":"CTUh","values":[{"value":"2,15E-06","module":"A1","scenario":null},{"value":"1,53E-09","module":"A2","scenario":null},{"value":"1,56E-09","module":"A3","scenario":null},{"value":"2,81E-10","module":"A4","scenario":null},{"value":"1,08E-07","module":"A5","scenario":null},{"value":"0,00E+00","module":"C1","scenario":null},{"value":"9,40E-11","module":"C2","scenario":null},{"value":"5,89E-10","module":"C3","scenario":null},{"value":"7,10E-11","module":"C4","scenario":null},{"value":"-9,33E-08","module":"D","scenario":null},{"value":"2,16E-06","module":"A1A3","scenario":null}]},{"parameter":"SQP","unit":"-","values":[{"value":"2,95E+01","module":"A1","scenario":null},{"value":"9,48E-01","module":"A2","scenario":null},{"value":"3,23E+00","module":"A3","scenario":null},{"value":"4,56E-01","module":"A4","scenario":null},{"value":"1,73E+00","module":"A5","scenario":null},{"value":"0,00E+00","module":"C1","scenario":null},{"value":"8,11E-02","module":"C2","scenario":null},{"value":"5,60E-03","module":"C3","scenario":null},{"value":"1,54E-01","module":"C4","scenario":null},{"value":"-2,37E+00","module":"D","scenario":null},{"value":"3,37E+01","module":"A1A3","scenario":null}]},{"parameter":"IRP","unit":"kBq U235-eq","values":[{"value":"9,43E-02","module":"A1","scenario":null},{"value":"8,51E-03","module":"A2","scenario":null},{"value":"6,81E-02","module":"A3","scenario":null},{"value":"1,73E-03","module":"A4","scenario":null},{"value":"8,72E-03","module":"A5","scenario":null},{"value":"0,00E+00","module":"C1","scenario":null},{"value":"5,14E-04","module":"C2","scenario":null},{"value":"7,72E-05","module":"C3","scenario":null},{"value":"3,51E-04","module":"C4","scenario":null},{"value":"-1,89E-03","module":"D","scenario":null},{"value":"1,71E-01","module":"A1A3","scenario":null}]}],"resource_use":[{"parameter":"PERE","unit":"MJ","values":[{"value":"6,64E+00","module":"A1","scenario":null},{"value":"3,33E-02","module":"A2","scenario":null},{"value":"1,18E+00","module":"A3","scenario":null},{"value":"5,00E-03","module":"A4","scenario":null},{"value":"3,94E-01","module":"A5","scenario":null},{"value":"0,00E+00","module":"C1","scenario":null},{"value":"1,66E-03","module":"C2","scenario":null},{"value":"1,68E-03","module":"C3","scenario":null},{"value":"5,99E-03","module":"C4","scenario":null},{"value":"-1,47E+00","module":"D","scenario":null},{"value":"7,85E+00","module":"A1A3","scenario":null}]},{"parameter":"PERM","unit":"","values":[{"value":"1,40E-01","module":"A1","scenario":null},{"value":"0,00E+00","module":"A2","scenario":null},{"value":"0,00E+00","module":"A3","scenario":null},{"value":"0,00E+00","module":"A4","scenario":null},{"value":"7,02E-03","module":"A5","scenario":null},{"value":"0,00E+00","module":"C1","scenario":null},{"value":"0,00E+00","module":"C2","scenario":null},{"value":"0,00E+00","module":"C3","scenario":null},{"value":"0,00E+00","module":"C4","scenario":null},{"value":"0,00E+00","module":"D","scenario":null},{"value":"1,40E-01","module":"A1A3","scenario":null}]},{"parameter":"PERT","unit":"MJ","values":[{"value":"6,78E+00","module":"A1","scenario":null},{"value":"3,33E-02","module":"A2","scenario":null},{"value":"1,18E+00","module":"A3","scenario":null},{"value":"5,00E-03","module":"A4","scenario":null},{"value":"4,01E-01","module":"A5","scenario":null},{"value":"0,00E+00","module":"C1","scenario":null},{"value":"1,66E-03","module":"C2","scenario":null},{"value":"1,68E-03","module":"C3","scenario":null},{"value":"5,99E-03","module":"C4","scenario":null},{"value":"-1,47E+00","module":"D","scenario":null},{"value":"7,99E+00","module":"A1A3","scenario":null}]},{"parameter":"PENRE","unit":"MJ","values":[{"value":"2,85E+01","module":"A1","scenario":null},{"value":"1,90E+00","module":"A2","scenario":null},{"value":"2,96E+00","module":"A3","scenario":null},{"value":"3,97E-01","module":"A4","scenario":null},{"value":"1,70E+00","module":"A5","scenario":null},{"value":"0,00E+00","module":"C1","scenario":null},{"value":"1,18E-01","module":"C2","scenario":null},{"value":"3,18E-02","module":"C3","scenario":null},{"value":"5,91E-02","module":"C4","scenario":null},{"value":"-6,51E-01","module":"D","scenario":null},{"value":"3,33E+01","module":"A1A3","scenario":null}]},{"parameter":"PENRM","unit":"MJ","values":[{"value":"5,09E+00","module":"A1","scenario":null},{"value":"0,00E+00","module":"A2","scenario":null},{"value":"0,00E+00","module":"A3","scenario":null},{"value":"0,00E+00","module":"A4","scenario":null},{"value":"-7,52E-01","module":"A5","scenario":null},{"value":"0,00E+00","module":"C1","scenario":null},{"value":"0,00E+00","module":"C2","scenario":null},{"value":"-3,85E+00","module":"C3","scenario":null},{"value":"0,00E+00","module":"C4","scenario":null},{"value":"0,00E+00","module":"D","scenario":null},{"value":"5,09E+00","module":"A1A3","scenario":null}]},{"parameter":"PENRT","unit":"MJ","values":[{"value":"3,35E+01","module":"A1","scenario":null},{"value":"1,90E+00","module":"A2","scenario":null},{"value":"2,96E+00","module":"A3","scenario":null},{"value":"3,97E-01","module":"A4","scenario":null},{"value":"9,53E-01","module":"A5","scenario":null},{"value":"0,00E+00","module":"C1","scenario":null},{"value":"1,18E-01","module":"C2","scenario":null},{"value":"-3,82E+00","module":"C3","scenario":null},{"value":"5,91E-02","module":"C4","scenario":null},{"value":"-6,51E-01","module":"D","scenario":null},{"value":"3,84E+01","module":"A1A3","scenario":null}]},{"parameter":"SM","unit":"kg","values":[{"value":"1,67E-01","module":"A1","scenario":null},{"value":"0,00E+00","module":"A2","scenario":null},{"value":"1,28E-03","module":"A3","scenario":null},{"value":"0,00E+00","module":"A4","scenario":null},{"value":"8,43E-03","module":"A5","scenario":null},{"value":"0,00E+00","module":"C1","scenario":null},{"value":"0,00E+00","module":"C2","scenario":null},{"value":"0,00E+00","module":"C3","scenario":null},{"value":"5,13E-04","module":"C4","scenario":null},{"value":"1,44E-02","module":"D","scenario":null},{"value":"1,68E-01","module":"A1A3","scenario":null}]},{"parameter":"RSF","unit":"MJ","values":[{"value":"6,50E-02","module":"A1","scenario":null},{"value":"1,62E-03","module":"A2","scenario":null},{"value":"1,01E-02","module":"A3","scenario":null},{"value":"1,75E-04","module":"A4","scenario":null},{"value":"3,86E-03","module":"A5","scenario":null},{"value":"0,00E+00","module":"C1","scenario":null},{"value":"5,94E-05","module":"C2","scenario":null},{"value":"3,68E-05","module":"C3","scenario":null},{"value":"1,24E-04","module":"C4","scenario":null},{"value":"1,15E-03","module":"D","scenario":null},{"value":"7,67E-02","module":"A1A3","scenario":null}]},{"parameter":"NRSF","unit":"MJ","values":[{"value":"4,80E-02","module":"A1","scenario":null},{"value":"2,44E-03","module":"A2","scenario":null},{"value":"3,25E-02","module":"A3","scenario":null},{"value":"5,86E-04","module":"A4","scenario":null},{"value":"4,20E-03","module":"A5","scenario":null},{"value":"0,00E+00","module":"C1","scenario":null},{"value":"2,12E-04","module":"C2","scenario":null},{"value":"0,00E+00","module":"C3","scenario":null},{"value":"6,68E-05","module":"C4","scenario":null},{"value":"-7,40E-02","module":"D","scenario":null},{"value":"8,29E-02","module":"A1A3","scenario":null}]},{"parameter":"FW","unit":"m3","values":[{"value":"8,40E-02","module":"A1","scenario":null},{"value":"2,21E-04","module":"A2","scenario":null},{"value":"3,49E-03","module":"A3","scenario":null},{"value":"4,52E-05","module":"A4","scenario":null},{"value":"4,41E-03","module":"A5","scenario":null},{"value":"0,00E+00","module":"C1","scenario":null},{"value":"1,24E-05","module":"C2","scenario":null},{"value":"2,50E-04","module":"C3","scenario":null},{"value":"7,56E-05","module":"C4","scenario":null},{"value":"-2,77E-03","module":"D","scenario":null},{"value":"8,77E-02","module":"A1A3","scenario":null}]}],"end_of_life_waste":[{"parameter":"HWD","unit":"kg","values":[{"value":"1,96E-02","module":"A1","scenario":null},{"value":"1,01E-04","module":"A2","scenario":null},{"value":"5,09E-03","module":"A3","scenario":null},{"value":"2,17E-05","module":"A4","scenario":null},{"value":"1,46E-03","module":"A5","scenario":null},{"value":"0,00E+00","module":"C1","scenario":null},{"value":"6,00E-06","module":"C2","scenario":null},{"value":"0,00E+00","module":"C3","scenario":null},{"value":"4,36E-03","module":"C4","scenario":null},{"value":"-5,69E-04","module":"D","scenario":null},{"value":"2,48E-02","module":"A1A3","scenario":null}]},{"parameter":"NHWD","unit":"kg","values":[{"value":"7,37E-01","module":"A1","scenario":null},{"value":"5,80E-02","module":"A2","scenario":null},{"value":"2,97E-02","module":"A3","scenario":null},{"value":"3,46E-02","module":"A4","scenario":null},{"value":"7,86E-02","module":"A5","scenario":null},{"value":"0,00E+00","module":"C1","scenario":null},{"value":"5,63E-03","module":"C2","scenario":null},{"value":"0,00E+00","module":"C3","scenario":null},{"value":"2,15E-01","module":"C4","scenario":null},{"value":"-2,88E-02","module":"D","scenario":null},{"value":"8,25E-01","module":"A1A3","scenario":null}]},{"parameter":"RWD","unit":"kg","values":[{"value":"8,70E-05","module":"A1","scenario":null},{"value":"1,30E-05","module":"A2","scenario":null},{"value":"3,16E-05","module":"A3","scenario":null},{"value":"2,71E-06","module":"A4","scenario":null},{"value":"6,77E-06","module":"A5","scenario":null},{"value":"0,00E+00","module":"C1","scenario":null},{"value":"8,02E-07","module":"C2","scenario":null},{"value":"0,00E+00","module":"C3","scenario":null},{"value":"3,93E-07","module":"C4","scenario":null},{"value":"-1,60E-06","module":"D","scenario":null},{"value":"1,32E-04","module":"A1A3","scenario":null}]}],"end_of_life_flow":[{"parameter":"CRU","unit":"kg","values":[{"value":"0,00E+00","module":"A1","scenario":null},{"value":"0,00E+00","module":"A2","scenario":null},{"value":"0,00E+00","module":"A3","scenario":null},{"value":"0,00E+00","module":"A4","scenario":null},{"value":"0,00E+00","module":"A5","scenario":null},{"value":"0,00E+00","module":"C1","scenario":null},{"value":"0,00E+00","module":"C2","scenario":null},{"value":"0,00E+00","module":"C3","scenario":null},{"value":"0,00E+00","module":"C4","scenario":null},{"value":"0,00E+00","module":"D","scenario":null},{"value":"0,00E+00","module":"A1A3","scenario":null}]},{"parameter":"MFR","unit":"kg","values":[{"value":"5,01E-05","module":"A1","scenario":null},{"value":"0,00E+00","module":"A2","scenario":null},{"value":"2,13E-02","module":"A3","scenario":null},{"value":"0,00E+00","module":"A4","scenario":null},{"value":"2,12E-02","module":"A5","scenario":null},{"value":"0,00E+00","module":"C1","scenario":null},{"value":"0,00E+00","module":"C2","scenario":null},{"value":"1,51E-01","module":"C3","scenario":null},{"value":"1,03E-05","module":"C4","scenario":null},{"value":"-5,65E-04","module":"D","scenario":null},{"value":"2,13E-02","module":"A1A3","scenario":null}]},{"parameter":"MER","unit":"kg","values":[{"value":"1,17E-04","module":"A1","scenario":null},{"value":"0,00E+00","module":"A2","scenario":null},{"value":"4,09E-07","module":"A3","scenario":null},{"value":"0,00E+00","module":"A4","scenario":null},{"value":"5,23E-03","module":"A5","scenario":null},{"value":"0,00E+00","module":"C1","scenario":null},{"value":"0,00E+00","module":"C2","scenario":null},{"value":"1,04E-01","module":"C3","scenario":null},{"value":"1,29E-05","module":"C4","scenario":null},{"value":"-7,44E-05","module":"D","scenario":null},{"value":"1,18E-04","module":"A1A3","scenario":null}]},{"parameter":"EEE","unit":"MJ","values":[{"value":"2,18E-04","module":"A1","scenario":null},{"value":"0,00E+00","module":"A2","scenario":null},{"value":"1,26E-02","module":"A3","scenario":null},{"value":"0,00E+00","module":"A4","scenario":null},{"value":"9,03E-03","module":"A5","scenario":null},{"value":"0,00E+00","module":"C1","scenario":null},{"value":"0,00E+00","module":"C2","scenario":null},{"value":"1,67E-01","module":"C3","scenario":null},{"value":"1,27E-04","module":"C4","scenario":null},{"value":"-1,82E-04","module":"D","scenario":null},{"value":"1,28E-02","module":"A1A3","scenario":null}]},{"parameter":"EET","unit":"MJ","values":[{"value":"3,31E-03","module":"A1","scenario":null},{"value":"0,00E+00","module":"A2","scenario":null},{"value":"1,91E-01","module":"A3","scenario":null},{"value":"0,00E+00","module":"A4","scenario":null},{"value":"1,37E-01","module":"A5","scenario":null},{"value":"0,00E+00","module":"C1","scenario":null},{"value":"0,00E+00","module":"C2","scenario":null},{"value":"2,53E+00","module":"C3","scenario":null},{"value":"1,93E-03","module":"C4","scenario":null},{"value":"-2,76E-03","module":"D","scenario":null},{"value":"1,94E-01","module":"A1A3","scenario":null}]}]}