{
    "product_name": "CONTIGA, Hulldekker Lavkarbonklasse A",
    "epd_id": "NEPD-3268-1909-NO",
    "declared_unit": {
        "unit": "ton",
        "amount": 1.0
    },
    "compliance": [
        "EN 15804",
        "ISO 14025",
        "ISO 21930"
    ],
    "producer_name": "Contiga AS",
    "environmental_impact": [
        {
            "parameter": "GWP-total",
            "values": [
                {
                    "value": "8,67E+01",
                    "module": "A1",
                    "scenario": null
                },
                {
                    "value": "5,76E+00",
                    "module": "A2",
                    "scenario": null
                },
                {
                    "value": "1,16E+01",
                    "module": "A3",
                    "scenario": null
                },
                {
                    "value": "4,14E+00",
                    "module": "A4",
                    "scenario": null
                }
            ]
        },
        {
            "parameter": "ODP",
            "values": [
                {
                    "value": "2,00E-06",
                    "module": "A1",
                    "scenario": null
                },
                {
                    "value": "1,09E-06",
                    "module": "A2",
                    "scenario": null
                },
                {
                    "value": "2,14E-06",
                    "module": "A3",
                    "scenario": null
                },
                {
                    "value": "8,50E-07",
                    "module": "A4",
                    "scenario": null
                }
            ]
        },
        {
            "parameter": "AP",
            "values": [
                {
                    "value": "8,21E-02",
                    "module": "A1",
                    "scenario": null
                },
                {
                    "value": "7,32E-02",
                    "module": "A2",
                    "scenario": null
                },
                {
                    "value": "4,30E-02",
                    "module": "A3",
                    "scenario": null
                },
                {
                    "value": "1,07E-02",
                    "module": "A4",
                    "scenario": null
                }
            ]
        },
        {
            "parameter": "EP",
            "values": [
                {
                    "value": "4,69E-02",
                    "module": "A1",
                    "scenario": null
                },
                {
                    "value": "6,87E-03",
                    "module": "A2",
                    "scenario": null
                },
                {
                    "value": "1,03E-02",
                    "module": "A3",
                    "scenario": null
                },
                {
                    "value": "1,47E-03",
                    "module": "A4",
                    "scenario": null
                }
            ]
        },
        {
            "parameter": "POCP",
            "values": [
                {
                    "value": "1,16E-02",
                    "module": "A1",
                    "scenario": null
                },
                {
                    "value": "2,54E-03",
                    "module": "A2",
                    "scenario": null
                },
                {
                    "value": "1,84E-03",
                    "module": "A3",
                    "scenario": null
                },
                {
                    "value": "6,47E-04",
                    "module": "A4",
                    "scenario": null
                }
            ]
        },
        {
            "parameter": "ADPE",
            "values": [
                {
                    "value": "-2,10E-04",
                    "module": "A1",
                    "scenario": null
                },
                {
                    "value": "6,62E-06",
                    "module": "A2",
                    "scenario": null
                },
                {
                    "value": "1,61E-05",
                    "module": "A3",
                    "scenario": null
                },
                {
                    "value": "9,85E-06",
                    "module": "A4",
                    "scenario": null
                }
            ]
        },
        {
            "parameter": "ADPF",
            "values": [
                {
                    "value": "3,55E+02",
                    "module": "A1",
                    "scenario": null
                },
                {
                    "value": "8,55E+01",
                    "module": "A2",
                    "scenario": null
                },
                {
                    "value": "1,69E+02",
                    "module": "A3",
                    "scenario": null
                },
                {
                    "value": "6,79E+01",
                    "module": "A4",
                    "scenario": null
                }
            ]
        }
    ],
    "additional_environmental_impact": [],
    "resource_use": [
        {
            "parameter": "PERE",
            "values": [
                {
                    "value": "9,68E+01",
                    "module": "A1",
                    "scenario": null
                },
                {
                    "value": "1,77E+00",
                    "module": "A2",
                    "scenario": null
                },
                {
                    "value": "7,03E+01",
                    "module": "A3",
                    "scenario": null
                },
                {
                    "value": "1,24E+00",
                    "module": "A4",
                    "scenario": null
                }
            ]
        },
        {
            "parameter": "PERM",
            "values": [
                {
                    "value": "0,00E+00",
                    "module": "A1",
                    "scenario": null
                },
                {
                    "value": "0,00E+00",
                    "module": "A2",
                    "scenario": null
                },
                {
                    "value": "0,00E+00",
                    "module": "A3",
                    "scenario": null
                },
                {
                    "value": "0,00E+00",
                    "module": "A4",
                    "scenario": null
                }
            ]
        },
        {
            "parameter": "PERT",
            "values": [
                {
                    "value": "9,68E+01",
                    "module": "A1",
                    "scenario": null
                },
                {
                    "value": "1,77E+00",
                    "module": "A2",
                    "scenario": null
                },
                {
                    "value": "7,03E+01",
                    "module": "A3",
                    "scenario": null
                },
                {
                    "value": "1,24E+00",
                    "module": "A4",
                    "scenario": null
                }
            ]
        },
        {
            "parameter": "PENRE",
            "values": [
                {
                    "value": "3,67E+02",
                    "module": "A1",
                    "scenario": null
                },
                {
                    "value": "8,87E+01",
                    "module": "A2",
                    "scenario": null
                },
                {
                    "value": "1,75E+02",
                    "module": "A3",
                    "scenario": null
                },
                {
                    "value": "7,01E+01",
                    "module": "A4",
                    "scenario": null
                }
            ]
        },
        {
            "parameter": "PENRM",
            "values": [
                {
                    "value": "0,00E+00",
                    "module": "A1",
                    "scenario": null
                },
                {
                    "value": "0,00E+00",
                    "module": "A2",
                    "scenario": null
                },
                {
                    "value": "0,00E+00",
                    "module": "A3",
                    "scenario": null
                },
                {
                    "value": "0,00E+00",
                    "module": "A4",
                    "scenario": null
                }
            ]
        },
        {
            "parameter": "PENRT",
            "values": [
                {
                    "value": "3,67E+02",
                    "module": "A1",
                    "scenario": null
                },
                {
                    "value": "8,87E+01",
                    "module": "A2",
                    "scenario": null
                },
                {
                    "value": "1,75E+02",
                    "module": "A3",
                    "scenario": null
                },
                {
                    "value": "7,01E+01",
                    "module": "A4",
                    "scenario": null
                }
            ]
        },
        {
            "parameter": "SM",
            "values": [
                {
                    "value": "4,79E+01",
                    "module": "A1",
                    "scenario": null
                },
                {
                    "value": "0,00E+00",
                    "module": "A2",
                    "scenario": null
                },
                {
                    "value": "0,00E+00",
                    "module": "A3",
                    "scenario": null
                },
                {
                    "value": "0,00E+00",
                    "module": "A4",
                    "scenario": null
                }
            ]
        },
        {
            "parameter": "RSF",
            "values": [
                {
                    "value": "1,20E+02",
                    "module": "A1",
                    "scenario": null
                },
                {
                    "value": "0,00E+00",
                    "module": "A2",
                    "scenario": null
                },
                {
                    "value": "1,08E-02",
                    "module": "A3",
                    "scenario": null
                },
                {
                    "value": "0,00E+00",
                    "module": "A4",
                    "scenario": null
                }
            ]
        },
        {
            "parameter": "NRSF",
            "values": [
                {
                    "value": "1,47E+02",
                    "module": "A1",
                    "scenario": null
                },
                {
                    "value": "0,00E+00",
                    "module": "A2",
                    "scenario": null
                },
                {
                    "value": "0,00E+00",
                    "module": "A3",
                    "scenario": null
                },
                {
                    "value": "0,00E+00",
                    "module": "A4",
                    "scenario": null
                }
            ]
        },
        {
            "parameter": "FW",
            "values": [
                {
                    "value": "1,26E+00",
                    "module": "A1",
                    "scenario": null
                },
                {
                    "value": "1,61E-02",
                    "module": "A2",
                    "scenario": null
                },
                {
                    "value": "1,81E-01",
                    "module": "A3",
                    "scenario": null
                },
                {
                    "value": "1,66E-02",
                    "module": "A4",
                    "scenario": null
                }
            ]
        }
    ],
    "end_of_life_waste": [
        {
            "parameter": "HWD",
            "values": [
                {
                    "value": "1,29E-01",
                    "module": "A1",
                    "scenario": null
                },
                {
                    "value": "4,95E-05",
                    "module": "A2",
                    "scenario": null
                },
                {
                    "value": "9,75E-05",
                    "module": "A3",
                    "scenario": null
                },
                {
                    "value": "3,73E-05",
                    "module": "A4",
                    "scenario": null
                }
            ]
        },
        {
            "parameter": "NHWD",
            "values": [
                {
                    "value": "1,11E+01",
                    "module": "A1",
                    "scenario": null
                },
                {
                    "value": "4,26E+00",
                    "module": "A2",
                    "scenario": null
                },
                {
                    "value": "1,36E+02",
                    "module": "A3",
                    "scenario": null
                },
                {
                    "value": "6,40E+00",
                    "module": "A4",
                    "scenario": null
                }
            ]
        },
        {
            "parameter": "RWD",
            "values": [
                {
                    "value": "1,82E-04",
                    "module": "A1",
                    "scenario": null
                },
                {
                    "value": "5,98E-04",
                    "module": "A2",
                    "scenario": null
                },
                {
                    "value": "5,00E-04",
                    "module": "A3",
                    "scenario": null
                },
                {
                    "value": "4,90E-04",
                    "module": "A4",
                    "scenario": null
                }
            ]
        }
    ],
    "end_of_life_flow": [
        {
            "parameter": "CRU",
            "values": [
                {
                    "value": "0,00E+00",
                    "module": "A1",
                    "scenario": null
                },
                {
                    "value": "0,00E+00",
                    "module": "A2",
                    "scenario": null
                },
                {
                    "value": "0,00E+00",
                    "module": "A3",
                    "scenario": null
                },
                {
                    "value": "0,00E+00",
                    "module": "A4",
                    "scenario": null
                }
            ]
        },
        {
            "parameter": "MFR",
            "values": [
                {
                    "value": "2,21E+00",
                    "module": "A1",
                    "scenario": null
                },
                {
                    "value": "0,00E+00",
                    "module": "A2",
                    "scenario": null
                },
                {
                    "value": "2,46E+00",
                    "module": "A3",
                    "scenario": null
                },
                {
                    "value": "0,00E+00",
                    "module": "A4",
                    "scenario": null
                }
            ]
        },
        {
            "parameter": "MER",
            "values": [
                {
                    "value": "0,00E+00",
                    "module": "A1",
                    "scenario": null
                },
                {
                    "value": "0,00E+00",
                    "module": "A2",
                    "scenario": null
                },
                {
                    "value": "0,00E+00",
                    "module": "A3",
                    "scenario": null
                },
                {
                    "value": "0,00E+00",
                    "module": "A4",
                    "scenario": null
                }
            ]
        },
        {
            "parameter": "EEE",
            "values": [
                {
                    "value": "0,00E+00",
                    "module": "A1",
                    "scenario": null
                },
                {
                    "value": "0,00E+00",
                    "module": "A2",
                    "scenario": null
                },
                {
                    "value": "0,00E+00",
                    "module": "A3",
                    "scenario": null
                },
                {
                    "value": "0,00E+00",
                    "module": "A4",
                    "scenario": null
                }
            ]
        },
        {
            "parameter": "EET",
            "values": [
                {
                    "value": "0,00E+00",
                    "module": "A1",
                    "scenario": null
                },
                {
                    "value": "0,00E+00",
                    "module": "A2",
                    "scenario": null
                },
                {
                    "value": "0,00E+00",
                    "module": "A3",
                    "scenario": null
                },
                {
                    "value": "0,00E+00",
                    "module": "A4",
                    "scenario": null
                }
            ]
        }
    ]
}