{"product_name":"VARIO stol ","epd_id":"NEPD-5355-4664-NO","declared_unit":{"unit":"stk","amount":1},"compliance":["EN 15804+A2","ISO 14025","ISO 21930"],"producer_name":"Galvano AS","environmental_impact":[{"parameter":"GWP-total","unit":"kg CO2-eq","values":[{"value":"1,25E+01","module":"A1","scenario":null},{"value":"1,30E+00","module":"A2","scenario":null},{"value":"6,92E-02","module":"A3","scenario":null},{"value":"2,34E-01","module":"A4","scenario":null},{"value":"5,15E-01","module":"A5","scenario":null},{"value":"2,69E-02","module":"B2","scenario":null},{"value":"0,00E+00","module":"B3","scenario":null},{"value":"0,00E+00","module":"B4","scenario":null},{"value":"0,00E+00","module":"C1","scenario":null},{"value":"3,53E-02","module":"C2","scenario":null},{"value":"5,65E+00","module":"C3","scenario":null},{"value":"1,95E-02","module":"C4","scenario":null},{"value":"-1,16E+00","module":"D","scenario":null},{"value":"1,39E+01","module":"A1A3","scenario":null}]},{"parameter":"GWP-fossil","unit":"kg CO2-eq","values":[{"value":"1,30E+01","module":"A1","scenario":null},{"value":"1,30E+00","module":"A2","scenario":null},{"value":"6,64E-02","module":"A3","scenario":null},{"value":"2,34E-01","module":"A4","scenario":null},{"value":"6,12E-03","module":"A5","scenario":null},{"value":"2,67E-02","module":"B2","scenario":null},{"value":"0,00E+00","module":"B3","scenario":null},{"value":"0,00E+00","module":"B4","scenario":null},{"value":"0,00E+00","module":"C1","scenario":null},{"value":"3,53E-02","module":"C2","scenario":null},{"value":"5,65E+00","module":"C3","scenario":null},{"value":"1,95E-02","module":"C4","scenario":null},{"value":"-1,15E+00","module":"D","scenario":null},{"value":"1,43E+01","module":"A1A3","scenario":null}]},{"parameter":"GWP-biogenic","unit":"kg CO2-eq","values":[{"value":"-4,76E-01","module":"A1","scenario":null},{"value":"5,35E-04","module":"A2","scenario":null},{"value":"2,60E-03","module":"A3","scenario":null},{"value":"9,67E-05","module":"A4","scenario":null},{"value":"5,09E-01","module":"A5","scenario":null},{"value":"1,68E-04","module":"B2","scenario":null},{"value":"0,00E+00","module":"B3","scenario":null},{"value":"0,00E+00","module":"B4","scenario":null},{"value":"0,00E+00","module":"C1","scenario":null},{"value":"1,51E-05","module":"C2","scenario":null},{"value":"2,67E-04","module":"C3","scenario":null},{"value":"1,40E-05","module":"C4","scenario":null},{"value":"-1,11E-03","module":"D","scenario":null},{"value":"-4,73E-01","module":"A1A3","scenario":null}]},{"parameter":"GWP-luluc","unit":"kg CO2-eq","values":[{"value":"9,47E-03","module":"A1","scenario":null},{"value":"3,82E-04","module":"A2","scenario":null},{"value":"1,94E-04","module":"A3","scenario":null},{"value":"8,32E-05","module":"A4","scenario":null},{"value":"1,70E-06","module":"A5","scenario":null},{"value":"4,35E-05","module":"B2","scenario":null},{"value":"0,00E+00","module":"B3","scenario":null},{"value":"0,00E+00","module":"B4","scenario":null},{"value":"0,00E+00","module":"C1","scenario":null},{"value":"1,08E-05","module":"C2","scenario":null},{"value":"1,12E-05","module":"C3","scenario":null},{"value":"5,46E-06","module":"C4","scenario":null},{"value":"-1,12E-02","module":"D","scenario":null},{"value":"1,00E-02","module":"A1A3","scenario":null}]},{"parameter":"ODP","unit":"kg CFC11-eq","values":[{"value":"7,16E-07","module":"A1","scenario":null},{"value":"3,01E-07","module":"A2","scenario":null},{"value":"4,17E-09","module":"A3","scenario":null},{"value":"5,29E-08","module":"A4","scenario":null},{"value":"1,10E-09","module":"A5","scenario":null},{"value":"2,37E-09","module":"B2","scenario":null},{"value":"0,00E+00","module":"B3","scenario":null},{"value":"0,00E+00","module":"B4","scenario":null},{"value":"0,00E+00","module":"C1","scenario":null},{"value":"8,51E-09","module":"C2","scenario":null},{"value":"5,85E-09","module":"C3","scenario":null},{"value":"5,45E-09","module":"C4","scenario":null},{"value":"-2,28E-02","module":"D","scenario":null},{"value":"1,02E-06","module":"A1A3","scenario":null}]},{"parameter":"AP","unit":"mol H+-eq","values":[{"value":"6,09E-02","module":"A1","scenario":null},{"value":"5,47E-03","module":"A2","scenario":null},{"value":"4,18E-04","module":"A3","scenario":null},{"value":"6,72E-04","module":"A4","scenario":null},{"value":"2,45E-05","module":"A5","scenario":null},{"value":"1,56E-04","module":"B2","scenario":null},{"value":"0,00E+00","module":"B3","scenario":null},{"value":"0,00E+00","module":"B4","scenario":null},{"value":"0,00E+00","module":"C1","scenario":null},{"value":"1,14E-04","module":"C2","scenario":null},{"value":"7,89E-04","module":"C3","scenario":null},{"value":"1,28E-04","module":"C4","scenario":null},{"value":"-6,74E-03","module":"D","scenario":null},{"value":"6,68E-02","module":"A1A3","scenario":null}]},{"parameter":"POCP","unit":"kg NMVOC-eq","values":[{"value":"4,96E-02","module":"A1","scenario":null},{"value":"5,85E-03","module":"A2","scenario":null},{"value":"1,98E-04","module":"A3","scenario":null},{"value":"5,70E-04","module":"A4","scenario":null},{"value":"2,55E-05","module":"A5","scenario":null},{"value":"9,05E-05","module":"B2","scenario":null},{"value":"0,00E+00","module":"B3","scenario":null},{"value":"0,00E+00","module":"B4","scenario":null},{"value":"0,00E+00","module":"C1","scenario":null},{"value":"1,09E-04","module":"C2","scenario":null},{"value":"9,79E-04","module":"C3","scenario":null},{"value":"1,43E-04","module":"C4","scenario":null},{"value":"-6,71E-03","module":"D","scenario":null},{"value":"5,56E-02","module":"A1A3","scenario":null}]},{"parameter":"ADPE","unit":"kg Sb-eq","values":[{"value":"1,65E-04","module":"A1","scenario":null},{"value":"2,25E-05","module":"A2","scenario":null},{"value":"3,43E-06","module":"A3","scenario":null},{"value":"6,46E-06","module":"A4","scenario":null},{"value":"1,25E-07","module":"A5","scenario":null},{"value":"7,48E-07","module":"B2","scenario":null},{"value":"0,00E+00","module":"B3","scenario":null},{"value":"0,00E+00","module":"B4","scenario":null},{"value":"0,00E+00","module":"C1","scenario":null},{"value":"6,29E-07","module":"C2","scenario":null},{"value":"2,94E-07","module":"C3","scenario":null},{"value":"3,03E-07","module":"C4","scenario":null},{"value":"-1,75E-05","module":"D","scenario":null},{"value":"1,91E-04","module":"A1A3","scenario":null}]},{"parameter":"ADPF","unit":"MJ","values":[{"value":"2,71E+02","module":"A1","scenario":null},{"value":"2,03E+01","module":"A2","scenario":null},{"value":"8,09E-01","module":"A3","scenario":null},{"value":"3,53E+00","module":"A4","scenario":null},{"value":"7,31E-02","module":"A5","scenario":null},{"value":"4,57E-01","module":"B2","scenario":null},{"value":"0,00E+00","module":"B3","scenario":null},{"value":"0,00E+00","module":"B4","scenario":null},{"value":"0,00E+00","module":"C1","scenario":null},{"value":"5,74E-01","module":"C2","scenario":null},{"value":"4,96E-01","module":"C3","scenario":null},{"value":"4,06E-01","module":"C4","scenario":null},{"value":"-1,15E+01","module":"D","scenario":null},{"value":"2,93E+02","module":"A1A3","scenario":null}]},{"parameter":"WDP","unit":"m3 world-eq. Deprived","values":[{"value":"6,97E+02","module":"A1","scenario":null},{"value":"1,56E+01","module":"A2","scenario":null},{"value":"1,03E+02","module":"A3","scenario":null},{"value":"3,42E+00","module":"A4","scenario":null},{"value":"1,05E-01","module":"A5","scenario":null},{"value":"8,18E+00","module":"B2","scenario":null},{"value":"0,00E+00","module":"B3","scenario":null},{"value":"0,00E+00","module":"B4","scenario":null},{"value":"0,00E+00","module":"C1","scenario":null},{"value":"4,40E-01","module":"C2","scenario":null},{"value":"1,05E+00","module":"C3","scenario":null},{"value":"1,02E+00","module":"C4","scenario":null},{"value":"-1,24E+01","module":"D","scenario":null},{"value":"8,16E+02","module":"A1A3","scenario":null}]},{"parameter":"EP-freshwater","unit":"kg P-eq","values":[{"value":"6,18E-04","module":"A1","scenario":null},{"value":"9,94E-06","module":"A2","scenario":null},{"value":"4,16E-06","module":"A3","scenario":null},{"value":"1,87E-06","module":"A4","scenario":null},{"value":"4,25E-08","module":"A5","scenario":null},{"value":"2,14E-06","module":"B2","scenario":null},{"value":"0,00E+00","module":"B3","scenario":null},{"value":"0,00E+00","module":"B4","scenario":null},{"value":"0,00E+00","module":"C1","scenario":null},{"value":"2,81E-07","module":"C2","scenario":null},{"value":"8,65E-07","module":"C3","scenario":null},{"value":"2,05E-07","module":"C4","scenario":null},{"value":"-7,93E-05","module":"D","scenario":null},{"value":"6,33E-04","module":"A1A3","scenario":null}]},{"parameter":"EP-marine","unit":"kg N-eq","values":[{"value":"1,06E-02","module":"A1","scenario":null},{"value":"1,65E-03","module":"A2","scenario":null},{"value":"5,53E-05","module":"A3","scenario":null},{"value":"1,33E-04","module":"A4","scenario":null},{"value":"9,03E-06","module":"A5","scenario":null},{"value":"2,48E-05","module":"B2","scenario":null},{"value":"0,00E+00","module":"B3","scenario":null},{"value":"0,00E+00","module":"B4","scenario":null},{"value":"0,00E+00","module":"C1","scenario":null},{"value":"2,49E-05","module":"C2","scenario":null},{"value":"3,68E-04","module":"C3","scenario":null},{"value":"4,50E-05","module":"C4","scenario":null},{"value":"-1,70E-03","module":"D","scenario":null},{"value":"1,23E-02","module":"A1A3","scenario":null}]},{"parameter":"EP-terrestrial","unit":"mol N-eq.","values":[{"value":"1,20E-01","module":"A1","scenario":null},{"value":"1,82E-02","module":"A2","scenario":null},{"value":"6,61E-04","module":"A3","scenario":null},{"value":"1,49E-03","module":"A4","scenario":null},{"value":"8,79E-05","module":"A5","scenario":null},{"value":"2,88E-04","module":"B2","scenario":null},{"value":"0,00E+00","module":"B3","scenario":null},{"value":"0,00E+00","module":"B4","scenario":null},{"value":"0,00E+00","module":"C1","scenario":null},{"value":"2,78E-04","module":"C2","scenario":null},{"value":"3,98E-03","module":"C3","scenario":null},{"value":"5,00E-04","module":"C4","scenario":null},{"value":"-1,79E-02","module":"D","scenario":null},{"value":"1,39E-01","module":"A1A3","scenario":null}]},{"parameter":"GWP-IOBC","unit":"kg CO2-eq","values":[{"value":"1,27E+01","module":"A1","scenario":null},{"value":"1,30E+00","module":"A2","scenario":null},{"value":"6,76E-02","module":"A3","scenario":null},{"value":"2,34E-01","module":"A4","scenario":null},{"value":"6,12E-03","module":"A5","scenario":null},{"value":"2,69E-02","module":"B2","scenario":null},{"value":"0,00E+00","module":"B3","scenario":null},{"value":"0,00E+00","module":"B4","scenario":null},{"value":"0,00E+00","module":"C1","scenario":null},{"value":"3,53E-02","module":"C2","scenario":null},{"value":"5,61E+00","module":"C3","scenario":null},{"value":"1,97E-02","module":"C4","scenario":null},{"value":"-1,57E+00","module":"D","scenario":null},{"value":"1,41E+01","module":"A1A3","scenario":null}]}],"additional_environmental_impact":[{"parameter":"PM","unit":"Disease incidence","values":[{"value":"7,50E-07","module":"A1","scenario":null},{"value":"1,14E-07","module":"A2","scenario":null},{"value":"6,37E-09","module":"A3","scenario":null},{"value":"1,43E-08","module":"A4","scenario":null},{"value":"3,67E-10","module":"A5","scenario":null},{"value":"1,31E-09","module":"B2","scenario":null},{"value":"0,00E+00","module":"B3","scenario":null},{"value":"0,00E+00","module":"B4","scenario":null},{"value":"0,00E+00","module":"C1","scenario":null},{"value":"3,24E-09","module":"C2","scenario":null},{"value":"7,21E-09","module":"C3","scenario":null},{"value":"2,28E-09","module":"C4","scenario":null},{"value":"-2,26E-07","module":"D","scenario":null},{"value":"8,70E-07","module":"A1A3","scenario":null}]},{"parameter":"ETP-fw","unit":"CTUe","values":[{"value":"3,76E+02","module":"A1","scenario":null},{"value":"1,48E+01","module":"A2","scenario":null},{"value":"3,16E+00","module":"A3","scenario":null},{"value":"2,62E+00","module":"A4","scenario":null},{"value":"9,55E-02","module":"A5","scenario":null},{"value":"4,95E-01","module":"B2","scenario":null},{"value":"0,00E+00","module":"B3","scenario":null},{"value":"0,00E+00","module":"B4","scenario":null},{"value":"0,00E+00","module":"C1","scenario":null},{"value":"4,19E-01","module":"C2","scenario":null},{"value":"2,16E+00","module":"C3","scenario":null},{"value":"2,73E-01","module":"C4","scenario":null},{"value":"-7,10E+01","module":"D","scenario":null},{"value":"3,94E+02","module":"A1A3","scenario":null}]},{"parameter":"HTP-c","unit":"CTUh","values":[{"value":"4,92E-08","module":"A1","scenario":null},{"value":"0,00E+00","module":"A2","scenario":null},{"value":"4,20E-10","module":"A3","scenario":null},{"value":"0,00E+00","module":"A4","scenario":null},{"value":"3,00E-12","module":"A5","scenario":null},{"value":"7,40E-11","module":"B2","scenario":null},{"value":"0,00E+00","module":"B3","scenario":null},{"value":"0,00E+00","module":"B4","scenario":null},{"value":"0,00E+00","module":"C1","scenario":null},{"value":"0,00E+00","module":"C2","scenario":null},{"value":"2,40E-10","module":"C3","scenario":null},{"value":"1,00E-11","module":"C4","scenario":null},{"value":"-4,47E-09","module":"D","scenario":null},{"value":"4,97E-08","module":"A1A3","scenario":null}]},{"parameter":"HTP-nc","unit":"CTUh","values":[{"value":"2,55E-07","module":"A1","scenario":null},{"value":"1,44E-08","module":"A2","scenario":null},{"value":"4,15E-09","module":"A3","scenario":null},{"value":"2,86E-09","module":"A4","scenario":null},{"value":"1,19E-10","module":"A5","scenario":null},{"value":"1,64E-09","module":"B2","scenario":null},{"value":"0,00E+00","module":"B3","scenario":null},{"value":"0,00E+00","module":"B4","scenario":null},{"value":"0,00E+00","module":"C1","scenario":null},{"value":"4,05E-10","module":"C2","scenario":null},{"value":"5,38E-09","module":"C3","scenario":null},{"value":"3,03E-10","module":"C4","scenario":null},{"value":"6,41E-08","module":"D","scenario":null},{"value":"2,74E-07","module":"A1A3","scenario":null}]},{"parameter":"SQP","unit":"-","values":[{"value":"1,01E+02","module":"A1","scenario":null},{"value":"2,31E+01","module":"A2","scenario":null},{"value":"3,61E-01","module":"A3","scenario":null},{"value":"2,47E+00","module":"A4","scenario":null},{"value":"5,47E-02","module":"A5","scenario":null},{"value":"1,28E-01","module":"B2","scenario":null},{"value":"0,00E+00","module":"B3","scenario":null},{"value":"0,00E+00","module":"B4","scenario":null},{"value":"0,00E+00","module":"C1","scenario":null},{"value":"6,58E-01","module":"C2","scenario":null},{"value":"7,69E-02","module":"C3","scenario":null},{"value":"8,97E-01","module":"C4","scenario":null},{"value":"-3,05E+01","module":"D","scenario":null},{"value":"1,24E+02","module":"A1A3","scenario":null}]},{"parameter":"IRP","unit":"kBq U235-eq","values":[{"value":"5,17E-01","module":"A1","scenario":null},{"value":"8,85E-02","module":"A2","scenario":null},{"value":"1,17E-02","module":"A3","scenario":null},{"value":"1,54E-02","module":"A4","scenario":null},{"value":"3,14E-04","module":"A5","scenario":null},{"value":"3,16E-03","module":"B2","scenario":null},{"value":"0,00E+00","module":"B3","scenario":null},{"value":"0,00E+00","module":"B4","scenario":null},{"value":"0,00E+00","module":"C1","scenario":null},{"value":"2,51E-03","module":"C2","scenario":null},{"value":"1,02E-03","module":"C3","scenario":null},{"value":"1,65E-03","module":"C4","scenario":null},{"value":"-2,56E-02","module":"D","scenario":null},{"value":"6,17E-01","module":"A1A3","scenario":null}]}],"resource_use":[{"parameter":"PERE","unit":"MJ","values":[{"value":"2,26E+01","module":"A1","scenario":null},{"value":"2,56E-01","module":"A2","scenario":null},{"value":"7,53E+00","module":"A3","scenario":null},{"value":"5,06E-02","module":"A4","scenario":null},{"value":"1,25E-03","module":"A5","scenario":null},{"value":"6,21E-02","module":"B2","scenario":null},{"value":"0,00E+00","module":"B3","scenario":null},{"value":"0,00E+00","module":"B4","scenario":null},{"value":"0,00E+00","module":"C1","scenario":null},{"value":"7,22E-03","module":"C2","scenario":null},{"value":"1,80E-02","module":"C3","scenario":null},{"value":"8,59E-03","module":"C4","scenario":null},{"value":"-2,83E+01","module":"D","scenario":null},{"value":"3,04E+01","module":"A1A3","scenario":null}]},{"parameter":"PERM","unit":"","values":[{"value":"4,78E+00","module":"A1","scenario":null},{"value":"0,00E+00","module":"A2","scenario":null},{"value":"0,00E+00","module":"A3","scenario":null},{"value":"0,00E+00","module":"A4","scenario":null},{"value":"-4,78E+00","module":"A5","scenario":null},{"value":"0,00E+00","module":"B2","scenario":null},{"value":"0,00E+00","module":"B3","scenario":null},{"value":"0,00E+00","module":"B4","scenario":null},{"value":"0,00E+00","module":"C1","scenario":null},{"value":"0,00E+00","module":"C2","scenario":null},{"value":"0,00E+00","module":"C3","scenario":null},{"value":"0,00E+00","module":"C4","scenario":null},{"value":"0,00E+00","module":"D","scenario":null},{"value":"4,78E+00","module":"A1A3","scenario":null}]},{"parameter":"PERT","unit":"MJ","values":[{"value":"2,74E+01","module":"A1","scenario":null},{"value":"2,56E-01","module":"A2","scenario":null},{"value":"7,53E+00","module":"A3","scenario":null},{"value":"5,06E-02","module":"A4","scenario":null},{"value":"-4,77E+00","module":"A5","scenario":null},{"value":"6,21E-02","module":"B2","scenario":null},{"value":"0,00E+00","module":"B3","scenario":null},{"value":"0,00E+00","module":"B4","scenario":null},{"value":"0,00E+00","module":"C1","scenario":null},{"value":"7,22E-03","module":"C2","scenario":null},{"value":"1,80E-02","module":"C3","scenario":null},{"value":"8,59E-03","module":"C4","scenario":null},{"value":"-2,83E+01","module":"D","scenario":null},{"value":"3,52E+01","module":"A1A3","scenario":null}]},{"parameter":"PENRE","unit":"MJ","values":[{"value":"1,99E+02","module":"A1","scenario":null},{"value":"2,03E+01","module":"A2","scenario":null},{"value":"8,56E-01","module":"A3","scenario":null},{"value":"3,53E+00","module":"A4","scenario":null},{"value":"7,31E-02","module":"A5","scenario":null},{"value":"4,57E-01","module":"B2","scenario":null},{"value":"0,00E+00","module":"B3","scenario":null},{"value":"0,00E+00","module":"B4","scenario":null},{"value":"0,00E+00","module":"C1","scenario":null},{"value":"5,74E-01","module":"C2","scenario":null},{"value":"4,99E-01","module":"C3","scenario":null},{"value":"4,06E-01","module":"C4","scenario":null},{"value":"-1,15E+01","module":"D","scenario":null},{"value":"2,21E+02","module":"A1A3","scenario":null}]},{"parameter":"PENRM","unit":"MJ","values":[{"value":"7,23E+01","module":"A1","scenario":null},{"value":"0,00E+00","module":"A2","scenario":null},{"value":"0,00E+00","module":"A3","scenario":null},{"value":"0,00E+00","module":"A4","scenario":null},{"value":"-6,80E-01","module":"A5","scenario":null},{"value":"0,00E+00","module":"B2","scenario":null},{"value":"0,00E+00","module":"B3","scenario":null},{"value":"0,00E+00","module":"B4","scenario":null},{"value":"0,00E+00","module":"C1","scenario":null},{"value":"0,00E+00","module":"C2","scenario":null},{"value":"-7,16E+01","module":"C3","scenario":null},{"value":"0,00E+00","module":"C4","scenario":null},{"value":"0,00E+00","module":"D","scenario":null},{"value":"7,23E+01","module":"A1A3","scenario":null}]},{"parameter":"PENRT","unit":"MJ","values":[{"value":"2,72E+02","module":"A1","scenario":null},{"value":"2,03E+01","module":"A2","scenario":null},{"value":"8,56E-01","module":"A3","scenario":null},{"value":"3,53E+00","module":"A4","scenario":null},{"value":"-6,06E-01","module":"A5","scenario":null},{"value":"4,57E-01","module":"B2","scenario":null},{"value":"0,00E+00","module":"B3","scenario":null},{"value":"0,00E+00","module":"B4","scenario":null},{"value":"0,00E+00","module":"C1","scenario":null},{"value":"5,74E-01","module":"C2","scenario":null},{"value":"-7,11E+01","module":"C3","scenario":null},{"value":"4,06E-01","module":"C4","scenario":null},{"value":"-1,15E+01","module":"D","scenario":null},{"value":"2,93E+02","module":"A1A3","scenario":null}]},{"parameter":"SM","unit":"kg","values":[{"value":"0,00E+00","module":"A1","scenario":null},{"value":"0,00E+00","module":"A2","scenario":null},{"value":"2,53E-03","module":"A3","scenario":null},{"value":"0,00E+00","module":"A4","scenario":null},{"value":"0,00E+00","module":"A5","scenario":null},{"value":"0,00E+00","module":"B2","scenario":null},{"value":"0,00E+00","module":"B3","scenario":null},{"value":"0,00E+00","module":"B4","scenario":null},{"value":"0,00E+00","module":"C1","scenario":null},{"value":"0,00E+00","module":"C2","scenario":null},{"value":"0,00E+00","module":"C3","scenario":null},{"value":"0,00E+00","module":"C4","scenario":null},{"value":"0,00E+00","module":"D","scenario":null},{"value":"2,53E-03","module":"A1A3","scenario":null}]},{"parameter":"RSF","unit":"MJ","values":[{"value":"5,61E-01","module":"A1","scenario":null},{"value":"8,94E-03","module":"A2","scenario":null},{"value":"7,51E-03","module":"A3","scenario":null},{"value":"1,81E-03","module":"A4","scenario":null},{"value":"4,05E-05","module":"A5","scenario":null},{"value":"4,98E-03","module":"B2","scenario":null},{"value":"0,00E+00","module":"B3","scenario":null},{"value":"0,00E+00","module":"B4","scenario":null},{"value":"0,00E+00","module":"C1","scenario":null},{"value":"2,52E-04","module":"C2","scenario":null},{"value":"4,47E-04","module":"C3","scenario":null},{"value":"2,25E-04","module":"C4","scenario":null},{"value":"2,54E-02","module":"D","scenario":null},{"value":"5,77E-01","module":"A1A3","scenario":null}]},{"parameter":"NRSF","unit":"MJ","values":[{"value":"1,07E-01","module":"A1","scenario":null},{"value":"3,00E-02","module":"A2","scenario":null},{"value":"2,13E-02","module":"A3","scenario":null},{"value":"6,47E-03","module":"A4","scenario":null},{"value":"1,62E-04","module":"A5","scenario":null},{"value":"4,91E-03","module":"B2","scenario":null},{"value":"0,00E+00","module":"B3","scenario":null},{"value":"0,00E+00","module":"B4","scenario":null},{"value":"0,00E+00","module":"C1","scenario":null},{"value":"8,46E-04","module":"C2","scenario":null},{"value":"0,00E+00","module":"C3","scenario":null},{"value":"1,62E-02","module":"C4","scenario":null},{"value":"-7,62E-01","module":"D","scenario":null},{"value":"1,58E-01","module":"A1A3","scenario":null}]},{"parameter":"FW","unit":"m3","values":[{"value":"1,26E-01","module":"A1","scenario":null},{"value":"2,30E-03","module":"A2","scenario":null},{"value":"6,42E-02","module":"A3","scenario":null},{"value":"3,78E-04","module":"A4","scenario":null},{"value":"3,48E-05","module":"A5","scenario":null},{"value":"7,85E-02","module":"B2","scenario":null},{"value":"0,00E+00","module":"B3","scenario":null},{"value":"0,00E+00","module":"B4","scenario":null},{"value":"0,00E+00","module":"C1","scenario":null},{"value":"6,53E-05","module":"C2","scenario":null},{"value":"1,17E-03","module":"C3","scenario":null},{"value":"3,67E-04","module":"C4","scenario":null},{"value":"-3,51E-02","module":"D","scenario":null},{"value":"1,92E-01","module":"A1A3","scenario":null}]}],"end_of_life_waste":[{"parameter":"HWD","unit":"kg","values":[{"value":"3,76E-02","module":"A1","scenario":null},{"value":"1,11E-03","module":"A2","scenario":null},{"value":"2,73E-03","module":"A3","scenario":null},{"value":"1,82E-04","module":"A4","scenario":null},{"value":"0,00E+00","module":"A5","scenario":null},{"value":"8,64E-05","module":"B2","scenario":null},{"value":"0,00E+00","module":"B3","scenario":null},{"value":"0,00E+00","module":"B4","scenario":null},{"value":"0,00E+00","module":"C1","scenario":null},{"value":"3,14E-05","module":"C2","scenario":null},{"value":"0,00E+00","module":"C3","scenario":null},{"value":"1,53E+00","module":"C4","scenario":null},{"value":"-4,56E-03","module":"D","scenario":null},{"value":"4,14E-02","module":"A1A3","scenario":null}]},{"parameter":"NHWD","unit":"kg","values":[{"value":"2,76E+00","module":"A1","scenario":null},{"value":"1,75E+00","module":"A2","scenario":null},{"value":"8,44E-02","module":"A3","scenario":null},{"value":"1,72E-01","module":"A4","scenario":null},{"value":"3,16E-01","module":"A5","scenario":null},{"value":"5,55E-03","module":"B2","scenario":null},{"value":"0,00E+00","module":"B3","scenario":null},{"value":"0,00E+00","module":"B4","scenario":null},{"value":"0,00E+00","module":"C1","scenario":null},{"value":"4,99E-02","module":"C2","scenario":null},{"value":"3,00E-02","module":"C3","scenario":null},{"value":"3,95E-02","module":"C4","scenario":null},{"value":"-4,48E-01","module":"D","scenario":null},{"value":"4,59E+00","module":"A1A3","scenario":null}]},{"parameter":"RWD","unit":"kg","values":[{"value":"4,76E-04","module":"A1","scenario":null},{"value":"1,38E-04","module":"A2","scenario":null},{"value":"6,21E-06","module":"A3","scenario":null},{"value":"2,41E-05","module":"A4","scenario":null},{"value":"0,00E+00","module":"A5","scenario":null},{"value":"2,68E-06","module":"B2","scenario":null},{"value":"0,00E+00","module":"B3","scenario":null},{"value":"0,00E+00","module":"B4","scenario":null},{"value":"0,00E+00","module":"C1","scenario":null},{"value":"3,92E-06","module":"C2","scenario":null},{"value":"0,00E+00","module":"C3","scenario":null},{"value":"2,50E-06","module":"C4","scenario":null},{"value":"-2,12E-05","module":"D","scenario":null},{"value":"6,20E-04","module":"A1A3","scenario":null}]}],"end_of_life_flow":[{"parameter":"CRU","unit":"kg","values":[{"value":"0,00E+00","module":"A1","scenario":null},{"value":"0,00E+00","module":"A2","scenario":null},{"value":"0,00E+00","module":"A3","scenario":null},{"value":"0,00E+00","module":"A4","scenario":null},{"value":"0,00E+00","module":"A5","scenario":null},{"value":"0,00E+00","module":"B2","scenario":null},{"value":"0,00E+00","module":"B3","scenario":null},{"value":"0,00E+00","module":"B4","scenario":null},{"value":"0,00E+00","module":"C1","scenario":null},{"value":"0,00E+00","module":"C2","scenario":null},{"value":"0,00E+00","module":"C3","scenario":null},{"value":"0,00E+00","module":"C4","scenario":null},{"value":"0,00E+00","module":"D","scenario":null},{"value":"0,00E+00","module":"A1A3","scenario":null}]},{"parameter":"MFR","unit":"kg","values":[{"value":"0,00E+00","module":"A1","scenario":null},{"value":"0,00E+00","module":"A2","scenario":null},{"value":"3,74E-02","module":"A3","scenario":null},{"value":"0,00E+00","module":"A4","scenario":null},{"value":"2,87E-01","module":"A5","scenario":null},{"value":"0,00E+00","module":"B2","scenario":null},{"value":"0,00E+00","module":"B3","scenario":null},{"value":"0,00E+00","module":"B4","scenario":null},{"value":"0,00E+00","module":"C1","scenario":null},{"value":"0,00E+00","module":"C2","scenario":null},{"value":"7,60E-01","module":"C3","scenario":null},{"value":"0,00E+00","module":"C4","scenario":null},{"value":"0,00E+00","module":"D","scenario":null},{"value":"3,74E-02","module":"A1A3","scenario":null}]},{"parameter":"MER","unit":"kg","values":[{"value":"0,00E+00","module":"A1","scenario":null},{"value":"0,00E+00","module":"A2","scenario":null},{"value":"2,50E-03","module":"A3","scenario":null},{"value":"0,00E+00","module":"A4","scenario":null},{"value":"1,21E-06","module":"A5","scenario":null},{"value":"0,00E+00","module":"B2","scenario":null},{"value":"0,00E+00","module":"B3","scenario":null},{"value":"0,00E+00","module":"B4","scenario":null},{"value":"0,00E+00","module":"C1","scenario":null},{"value":"0,00E+00","module":"C2","scenario":null},{"value":"4,45E+00","module":"C3","scenario":null},{"value":"0,00E+00","module":"C4","scenario":null},{"value":"0,00E+00","module":"D","scenario":null},{"value":"2,50E-03","module":"A1A3","scenario":null}]},{"parameter":"EEE","unit":"MJ","values":[{"value":"0,00E+00","module":"A1","scenario":null},{"value":"0,00E+00","module":"A2","scenario":null},{"value":"6,74E-03","module":"A3","scenario":null},{"value":"0,00E+00","module":"A4","scenario":null},{"value":"1,72E-02","module":"A5","scenario":null},{"value":"0,00E+00","module":"B2","scenario":null},{"value":"0,00E+00","module":"B3","scenario":null},{"value":"0,00E+00","module":"B4","scenario":null},{"value":"0,00E+00","module":"C1","scenario":null},{"value":"0,00E+00","module":"C2","scenario":null},{"value":"3,62E+00","module":"C3","scenario":null},{"value":"0,00E+00","module":"C4","scenario":null},{"value":"0,00E+00","module":"D","scenario":null},{"value":"6,74E-03","module":"A1A3","scenario":null}]},{"parameter":"EET","unit":"MJ","values":[{"value":"0,00E+00","module":"A1","scenario":null},{"value":"0,00E+00","module":"A2","scenario":null},{"value":"1,02E-01","module":"A3","scenario":null},{"value":"0,00E+00","module":"A4","scenario":null},{"value":"2,60E-01","module":"A5","scenario":null},{"value":"0,00E+00","module":"B2","scenario":null},{"value":"0,00E+00","module":"B3","scenario":null},{"value":"0,00E+00","module":"B4","scenario":null},{"value":"0,00E+00","module":"C1","scenario":null},{"value":"0,00E+00","module":"C2","scenario":null},{"value":"5,47E+01","module":"C3","scenario":null},{"value":"0,00E+00","module":"C4","scenario":null},{"value":"0,00E+00","module":"D","scenario":null},{"value":"1,02E-01","module":"A1A3","scenario":null}]}]}