{"product_name":" 2-l\u00f8ps Kabelkanal 620x280x2400mm","epd_id":"NEPD-8487-8141-NO","declared_unit":{"unit":"stk","amount":1},"compliance":["EN 15804+A2","ISO 14025","ISO 21930"],"producer_name":"\u00d8len Betong AS avd betongvarer","environmental_impact":[{"parameter":"GWP-total","unit":"kg CO2-eq","values":[{"value":"3,61E+01","module":"A1","scenario":null},{"value":"9,31E-01","module":"A2","scenario":null},{"value":"1,54E-01","module":"A3","scenario":null},{"value":"1,12E+01","module":"A4","scenario":null},{"value":"1,71E+00","module":"C1","scenario":null},{"value":"2,98E+00","module":"C2","scenario":null},{"value":"2,09E-01","module":"C3","scenario":null},{"value":"5,99E-01","module":"C4","scenario":null},{"value":"2,72E+00","module":"D","scenario":null},{"value":"3,72E+01","module":"A1A3","scenario":null}]},{"parameter":"GWP-fossil","unit":"kg CO2-eq","values":[{"value":"3,59E+01","module":"A1","scenario":null},{"value":"9,31E-01","module":"A2","scenario":null},{"value":"1,30E-01","module":"A3","scenario":null},{"value":"1,12E+01","module":"A4","scenario":null},{"value":"1,71E+00","module":"C1","scenario":null},{"value":"2,98E+00","module":"C2","scenario":null},{"value":"2,06E-01","module":"C3","scenario":null},{"value":"5,98E-01","module":"C4","scenario":null},{"value":"2,73E+00","module":"D","scenario":null},{"value":"3,69E+01","module":"A1A3","scenario":null}]},{"parameter":"GWP-biogenic","unit":"kg CO2-eq","values":[{"value":"2,57E-01","module":"A1","scenario":null},{"value":"1,84E-04","module":"A2","scenario":null},{"value":"2,42E-02","module":"A3","scenario":null},{"value":"4,78E-03","module":"A4","scenario":null},{"value":"3,20E-04","module":"C1","scenario":null},{"value":"1,27E-03","module":"C2","scenario":null},{"value":"1,78E-03","module":"C3","scenario":null},{"value":"5,09E-04","module":"C4","scenario":null},{"value":"-1,14E-02","module":"D","scenario":null},{"value":"2,81E-01","module":"A1A3","scenario":null}]},{"parameter":"GWP-luluc","unit":"kg CO2-eq","values":[{"value":"1,78E-02","module":"A1","scenario":null},{"value":"2,46E-04","module":"A2","scenario":null},{"value":"6,95E-05","module":"A3","scenario":null},{"value":"3,40E-03","module":"A4","scenario":null},{"value":"1,35E-04","module":"C1","scenario":null},{"value":"9,06E-04","module":"C2","scenario":null},{"value":"2,85E-04","module":"C3","scenario":null},{"value":"1,17E-04","module":"C4","scenario":null},{"value":"1,07E-03","module":"D","scenario":null},{"value":"1,81E-02","module":"A1A3","scenario":null}]},{"parameter":"ODP","unit":"kg CFC11-eq","values":[{"value":"6,58E-07","module":"A1","scenario":null},{"value":"1,94E-07","module":"A2","scenario":null},{"value":"3,55E-09","module":"A3","scenario":null},{"value":"2,69E-06","module":"A4","scenario":null},{"value":"3,69E-07","module":"C1","scenario":null},{"value":"7,17E-07","module":"C2","scenario":null},{"value":"4,06E-08","module":"C3","scenario":null},{"value":"2,91E-07","module":"C4","scenario":null},{"value":"-1,35E-08","module":"D","scenario":null},{"value":"8,55E-07","module":"A1A3","scenario":null}]},{"parameter":"AP","unit":"mol H+-eq","values":[{"value":"7,65E-02","module":"A1","scenario":null},{"value":"2,58E-02","module":"A2","scenario":null},{"value":"2,21E-04","module":"A3","scenario":null},{"value":"3,59E-02","module":"A4","scenario":null},{"value":"1,79E-02","module":"C1","scenario":null},{"value":"9,58E-03","module":"C2","scenario":null},{"value":"1,67E-03","module":"C3","scenario":null},{"value":"5,84E-03","module":"C4","scenario":null},{"value":"1,09E-02","module":"D","scenario":null},{"value":"1,03E-01","module":"A1A3","scenario":null}]},{"parameter":"POCP","unit":"kg NMVOC-eq","values":[{"value":"6,11E-02","module":"A1","scenario":null},{"value":"1,69E-02","module":"A2","scenario":null},{"value":"1,60E-04","module":"A3","scenario":null},{"value":"3,45E-02","module":"A4","scenario":null},{"value":"2,38E-02","module":"C1","scenario":null},{"value":"9,19E-03","module":"C2","scenario":null},{"value":"1,51E-03","module":"C3","scenario":null},{"value":"6,90E-03","module":"C4","scenario":null},{"value":"1,06E-02","module":"D","scenario":null},{"value":"7,82E-02","module":"A1A3","scenario":null}]},{"parameter":"ADPE","unit":"kg Sb-eq","values":[{"value":"1,49E-04","module":"A1","scenario":null},{"value":"4,26E-06","module":"A2","scenario":null},{"value":"1,37E-06","module":"A3","scenario":null},{"value":"1,99E-04","module":"A4","scenario":null},{"value":"2,62E-06","module":"C1","scenario":null},{"value":"5,30E-05","module":"C2","scenario":null},{"value":"2,62E-06","module":"C3","scenario":null},{"value":"5,29E-06","module":"C4","scenario":null},{"value":"-5,06E-07","module":"D","scenario":null},{"value":"1,54E-04","module":"A1A3","scenario":null}]},{"parameter":"ADPF","unit":"MJ","values":[{"value":"9,14E+01","module":"A1","scenario":null},{"value":"1,23E+01","module":"A2","scenario":null},{"value":"3,94E-01","module":"A3","scenario":null},{"value":"1,81E+02","module":"A4","scenario":null},{"value":"2,35E+01","module":"C1","scenario":null},{"value":"4,83E+01","module":"C2","scenario":null},{"value":"6,40E+00","module":"C3","scenario":null},{"value":"1,93E+01","module":"C4","scenario":null},{"value":"1,73E+01","module":"D","scenario":null},{"value":"1,04E+02","module":"A1A3","scenario":null}]},{"parameter":"WDP","unit":"m3 world-eq. Deprived","values":[{"value":"1,11E+03","module":"A1","scenario":null},{"value":"3,47E+00","module":"A2","scenario":null},{"value":"3,87E+01","module":"A3","scenario":null},{"value":"1,39E+02","module":"A4","scenario":null},{"value":"5,00E+00","module":"C1","scenario":null},{"value":"3,71E+01","module":"C2","scenario":null},{"value":"7,07E+02","module":"C3","scenario":null},{"value":"4,06E+01","module":"C4","scenario":null},{"value":"-7,03E+02","module":"D","scenario":null},{"value":"1,15E+03","module":"A1A3","scenario":null}]},{"parameter":"EP-freshwater","unit":"kg P-eq","values":[{"value":"8,44E-04","module":"A1","scenario":null},{"value":"2,62E-06","module":"A2","scenario":null},{"value":"1,47E-06","module":"A3","scenario":null},{"value":"8,88E-05","module":"A4","scenario":null},{"value":"6,22E-06","module":"C1","scenario":null},{"value":"2,37E-05","module":"C2","scenario":null},{"value":"1,30E-05","module":"C3","scenario":null},{"value":"4,47E-06","module":"C4","scenario":null},{"value":"1,91E-04","module":"D","scenario":null},{"value":"8,48E-04","module":"A1A3","scenario":null}]},{"parameter":"EP-marine","unit":"kg N-eq","values":[{"value":"2,09E-02","module":"A1","scenario":null},{"value":"5,82E-03","module":"A2","scenario":null},{"value":"9,02E-05","module":"A3","scenario":null},{"value":"7,87E-03","module":"A4","scenario":null},{"value":"7,89E-03","module":"C1","scenario":null},{"value":"2,10E-03","module":"C2","scenario":null},{"value":"4,89E-04","module":"C3","scenario":null},{"value":"2,19E-03","module":"C4","scenario":null},{"value":"1,41E-03","module":"D","scenario":null},{"value":"2,68E-02","module":"A1A3","scenario":null}]},{"parameter":"EP-terrestrial","unit":"mol N-eq.","values":[{"value":"2,71E-01","module":"A1","scenario":null},{"value":"6,52E-02","module":"A2","scenario":null},{"value":"5,79E-04","module":"A3","scenario":null},{"value":"8,77E-02","module":"A4","scenario":null},{"value":"8,54E-02","module":"C1","scenario":null},{"value":"2,34E-02","module":"C2","scenario":null},{"value":"5,63E-03","module":"C3","scenario":null},{"value":"2,41E-02","module":"C4","scenario":null},{"value":"1,13E-02","module":"D","scenario":null},{"value":"3,37E-01","module":"A1A3","scenario":null}]},{"parameter":"GWP-IOBC","unit":"kg CO2-eq","values":[{"value":"3,57E+01","module":"A1","scenario":null},{"value":"9,31E-01","module":"A2","scenario":null},{"value":"1,51E-01","module":"A3","scenario":null},{"value":"1,12E+01","module":"A4","scenario":null},{"value":"1,71E+00","module":"C1","scenario":null},{"value":"2,98E+00","module":"C2","scenario":null},{"value":"2,06E-01","module":"C3","scenario":null},{"value":"5,99E-01","module":"C4","scenario":null},{"value":"4,37E+00","module":"D","scenario":null},{"value":"3,68E+01","module":"A1A3","scenario":null}]}],"additional_environmental_impact":[{"parameter":"PM","unit":"Disease incidence","values":[{"value":"3,21E-07","module":"A1","scenario":null},{"value":"2,14E-08","module":"A2","scenario":null},{"value":"2,03E-09","module":"A3","scenario":null},{"value":"1,02E-06","module":"A4","scenario":null},{"value":"2,16E-06","module":"C1","scenario":null},{"value":"2,73E-07","module":"C2","scenario":null},{"value":"2,67E-08","module":"C3","scenario":null},{"value":"1,24E-07","module":"C4","scenario":null},{"value":"1,54E-07","module":"D","scenario":null},{"value":"3,45E-07","module":"A1A3","scenario":null}]},{"parameter":"ETP-fw","unit":"CTUe","values":[{"value":"7,36E+02","module":"A1","scenario":null},{"value":"6,42E+00","module":"A2","scenario":null},{"value":"1,62E+00","module":"A3","scenario":null},{"value":"1,33E+02","module":"A4","scenario":null},{"value":"1,29E+01","module":"C1","scenario":null},{"value":"3,53E+01","module":"C2","scenario":null},{"value":"4,54E+00","module":"C3","scenario":null},{"value":"9,55E+00","module":"C4","scenario":null},{"value":"1,77E+02","module":"D","scenario":null},{"value":"7,44E+02","module":"A1A3","scenario":null}]},{"parameter":"HTP-c","unit":"CTUh","values":[{"value":"1,69E-09","module":"A1","scenario":null},{"value":"0,00E+00","module":"A2","scenario":null},{"value":"8,00E-11","module":"A3","scenario":null},{"value":"0,00E+00","module":"A4","scenario":null},{"value":"4,27E-10","module":"C1","scenario":null},{"value":"0,00E+00","module":"C2","scenario":null},{"value":"2,90E-10","module":"C3","scenario":null},{"value":"2,79E-10","module":"C4","scenario":null},{"value":"1,57E-08","module":"D","scenario":null},{"value":"1,77E-09","module":"A1A3","scenario":null}]},{"parameter":"HTP-nc","unit":"CTUh","values":[{"value":"4,00E-08","module":"A1","scenario":null},{"value":"1,04E-09","module":"A2","scenario":null},{"value":"2,27E-09","module":"A3","scenario":null},{"value":"1,28E-07","module":"A4","scenario":null},{"value":"1,20E-08","module":"C1","scenario":null},{"value":"3,42E-08","module":"C2","scenario":null},{"value":"4,07E-09","module":"C3","scenario":null},{"value":"5,59E-09","module":"C4","scenario":null},{"value":"-3,69E-07","module":"D","scenario":null},{"value":"4,33E-08","module":"A1A3","scenario":null}]},{"parameter":"SQP","unit":"-","values":[{"value":"-1,68E+01","module":"A1","scenario":null},{"value":"2,81E+00","module":"A2","scenario":null},{"value":"3,84E-01","module":"A3","scenario":null},{"value":"2,08E+02","module":"A4","scenario":null},{"value":"2,86E+00","module":"C1","scenario":null},{"value":"5,54E+01","module":"C2","scenario":null},{"value":"3,62E+00","module":"C3","scenario":null},{"value":"7,04E+01","module":"C4","scenario":null},{"value":"2,77E+01","module":"D","scenario":null},{"value":"-1,36E+01","module":"A1A3","scenario":null}]},{"parameter":"IRP","unit":"kBq U235-eq","values":[{"value":"2,42E-01","module":"A1","scenario":null},{"value":"5,35E-02","module":"A2","scenario":null},{"value":"4,64E-03","module":"A3","scenario":null},{"value":"7,92E-01","module":"A4","scenario":null},{"value":"1,02E-01","module":"C1","scenario":null},{"value":"2,11E-01","module":"C2","scenario":null},{"value":"1,07E-01","module":"C3","scenario":null},{"value":"8,38E-02","module":"C4","scenario":null},{"value":"-1,15E-01","module":"D","scenario":null},{"value":"3,00E-01","module":"A1A3","scenario":null}]}],"resource_use":[{"parameter":"PERE","unit":"MJ","values":[{"value":"6,75E+01","module":"A1","scenario":null},{"value":"6,33E-02","module":"A2","scenario":null},{"value":"2,84E+00","module":"A3","scenario":null},{"value":"2,28E+00","module":"A4","scenario":null},{"value":"1,28E-01","module":"C1","scenario":null},{"value":"6,08E-01","module":"C2","scenario":null},{"value":"3,30E+00","module":"C3","scenario":null},{"value":"2,97E-01","module":"C4","scenario":null},{"value":"-3,18E-01","module":"D","scenario":null},{"value":"7,04E+01","module":"A1A3","scenario":null}]},{"parameter":"PERM","unit":"","values":[{"value":"2,50E-02","module":"A1","scenario":null},{"value":"0,00E+00","module":"A2","scenario":null},{"value":"0,00E+00","module":"A3","scenario":null},{"value":"0,00E+00","module":"A4","scenario":null},{"value":"0,00E+00","module":"C1","scenario":null},{"value":"0,00E+00","module":"C2","scenario":null},{"value":"0,00E+00","module":"C3","scenario":null},{"value":"0,00E+00","module":"C4","scenario":null},{"value":"0,00E+00","module":"D","scenario":null},{"value":"2,50E-02","module":"A1A3","scenario":null}]},{"parameter":"PERT","unit":"MJ","values":[{"value":"6,75E+01","module":"A1","scenario":null},{"value":"6,33E-02","module":"A2","scenario":null},{"value":"2,84E+00","module":"A3","scenario":null},{"value":"2,28E+00","module":"A4","scenario":null},{"value":"1,28E-01","module":"C1","scenario":null},{"value":"6,08E-01","module":"C2","scenario":null},{"value":"3,30E+00","module":"C3","scenario":null},{"value":"2,97E-01","module":"C4","scenario":null},{"value":"-3,18E-01","module":"D","scenario":null},{"value":"7,04E+01","module":"A1A3","scenario":null}]},{"parameter":"PENRE","unit":"MJ","values":[{"value":"8,37E+01","module":"A1","scenario":null},{"value":"1,23E+01","module":"A2","scenario":null},{"value":"3,95E-01","module":"A3","scenario":null},{"value":"1,81E+02","module":"A4","scenario":null},{"value":"2,35E+01","module":"C1","scenario":null},{"value":"4,83E+01","module":"C2","scenario":null},{"value":"6,41E+00","module":"C3","scenario":null},{"value":"1,93E+01","module":"C4","scenario":null},{"value":"1,67E+01","module":"D","scenario":null},{"value":"9,63E+01","module":"A1A3","scenario":null}]},{"parameter":"PENRM","unit":"MJ","values":[{"value":"3,73E-01","module":"A1","scenario":null},{"value":"0,00E+00","module":"A2","scenario":null},{"value":"0,00E+00","module":"A3","scenario":null},{"value":"0,00E+00","module":"A4","scenario":null},{"value":"0,00E+00","module":"C1","scenario":null},{"value":"0,00E+00","module":"C2","scenario":null},{"value":"0,00E+00","module":"C3","scenario":null},{"value":"0,00E+00","module":"C4","scenario":null},{"value":"0,00E+00","module":"D","scenario":null},{"value":"3,73E-01","module":"A1A3","scenario":null}]},{"parameter":"PENRT","unit":"MJ","values":[{"value":"8,40E+01","module":"A1","scenario":null},{"value":"1,23E+01","module":"A2","scenario":null},{"value":"3,95E-01","module":"A3","scenario":null},{"value":"1,81E+02","module":"A4","scenario":null},{"value":"2,35E+01","module":"C1","scenario":null},{"value":"4,83E+01","module":"C2","scenario":null},{"value":"6,41E+00","module":"C3","scenario":null},{"value":"1,93E+01","module":"C4","scenario":null},{"value":"1,67E+01","module":"D","scenario":null},{"value":"9,67E+01","module":"A1A3","scenario":null}]},{"parameter":"SM","unit":"kg","values":[{"value":"1,18E+01","module":"A1","scenario":null},{"value":"0,00E+00","module":"A2","scenario":null},{"value":"0,00E+00","module":"A3","scenario":null},{"value":"0,00E+00","module":"A4","scenario":null},{"value":"0,00E+00","module":"C1","scenario":null},{"value":"0,00E+00","module":"C2","scenario":null},{"value":"0,00E+00","module":"C3","scenario":null},{"value":"0,00E+00","module":"C4","scenario":null},{"value":"0,00E+00","module":"D","scenario":null},{"value":"1,18E+01","module":"A1A3","scenario":null}]},{"parameter":"RSF","unit":"MJ","values":[{"value":"4,72E+01","module":"A1","scenario":null},{"value":"2,59E-03","module":"A2","scenario":null},{"value":"2,39E-03","module":"A3","scenario":null},{"value":"7,97E-02","module":"A4","scenario":null},{"value":"0,00E+00","module":"C1","scenario":null},{"value":"2,13E-02","module":"C2","scenario":null},{"value":"0,00E+00","module":"C3","scenario":null},{"value":"6,14E-03","module":"C4","scenario":null},{"value":"-1,76E-01","module":"D","scenario":null},{"value":"4,72E+01","module":"A1A3","scenario":null}]},{"parameter":"NRSF","unit":"MJ","values":[{"value":"7,22E+01","module":"A1","scenario":null},{"value":"1,20E-02","module":"A2","scenario":null},{"value":"6,09E-03","module":"A3","scenario":null},{"value":"2,67E-01","module":"A4","scenario":null},{"value":"0,00E+00","module":"C1","scenario":null},{"value":"7,13E-02","module":"C2","scenario":null},{"value":"0,00E+00","module":"C3","scenario":null},{"value":"1,77E-02","module":"C4","scenario":null},{"value":"-3,62E+00","module":"D","scenario":null},{"value":"7,22E+01","module":"A1A3","scenario":null}]},{"parameter":"FW","unit":"m3","values":[{"value":"1,06E+00","module":"A1","scenario":null},{"value":"3,86E-04","module":"A2","scenario":null},{"value":"2,19E-02","module":"A3","scenario":null},{"value":"2,06E-02","module":"A4","scenario":null},{"value":"1,21E-03","module":"C1","scenario":null},{"value":"5,50E-03","module":"C2","scenario":null},{"value":"1,10E-02","module":"C3","scenario":null},{"value":"2,30E-02","module":"C4","scenario":null},{"value":"-4,06E-01","module":"D","scenario":null},{"value":"1,08E+00","module":"A1A3","scenario":null}]}],"end_of_life_waste":[{"parameter":"HWD","unit":"kg","values":[{"value":"1,23E-02","module":"A1","scenario":null},{"value":"3,83E-04","module":"A2","scenario":null},{"value":"4,57E-02","module":"A3","scenario":null},{"value":"9,92E-03","module":"A4","scenario":null},{"value":"6,92E-04","module":"C1","scenario":null},{"value":"2,64E-03","module":"C2","scenario":null},{"value":"6,40E-04","module":"C3","scenario":null},{"value":"0,00E+00","module":"C4","scenario":null},{"value":"1,49E-02","module":"D","scenario":null},{"value":"5,83E-02","module":"A1A3","scenario":null}]},{"parameter":"NHWD","unit":"kg","values":[{"value":"2,56E+00","module":"A1","scenario":null},{"value":"1,20E-01","module":"A2","scenario":null},{"value":"4,02E-01","module":"A3","scenario":null},{"value":"1,58E+01","module":"A4","scenario":null},{"value":"2,78E-02","module":"C1","scenario":null},{"value":"4,20E+00","module":"C2","scenario":null},{"value":"2,02E-02","module":"C3","scenario":null},{"value":"1,40E+02","module":"C4","scenario":null},{"value":"1,30E+00","module":"D","scenario":null},{"value":"3,09E+00","module":"A1A3","scenario":null}]},{"parameter":"RWD","unit":"kg","values":[{"value":"9,93E-04","module":"A1","scenario":null},{"value":"8,67E-05","module":"A2","scenario":null},{"value":"2,61E-06","module":"A3","scenario":null},{"value":"1,24E-03","module":"A4","scenario":null},{"value":"1,63E-04","module":"C1","scenario":null},{"value":"3,30E-04","module":"C2","scenario":null},{"value":"6,77E-05","module":"C3","scenario":null},{"value":"0,00E+00","module":"C4","scenario":null},{"value":"-9,86E-05","module":"D","scenario":null},{"value":"1,08E-03","module":"A1A3","scenario":null}]}],"end_of_life_flow":[{"parameter":"CRU","unit":"kg","values":[{"value":"0,00E+00","module":"A1","scenario":null},{"value":"0,00E+00","module":"A2","scenario":null},{"value":"0,00E+00","module":"A3","scenario":null},{"value":"0,00E+00","module":"A4","scenario":null},{"value":"0,00E+00","module":"C1","scenario":null},{"value":"0,00E+00","module":"C2","scenario":null},{"value":"0,00E+00","module":"C3","scenario":null},{"value":"0,00E+00","module":"C4","scenario":null},{"value":"0,00E+00","module":"D","scenario":null},{"value":"0,00E+00","module":"A1A3","scenario":null}]},{"parameter":"MFR","unit":"kg","values":[{"value":"7,68E-04","module":"A1","scenario":null},{"value":"0,00E+00","module":"A2","scenario":null},{"value":"0,00E+00","module":"A3","scenario":null},{"value":"0,00E+00","module":"A4","scenario":null},{"value":"0,00E+00","module":"C1","scenario":null},{"value":"0,00E+00","module":"C2","scenario":null},{"value":"2,97E+02","module":"C3","scenario":null},{"value":"0,00E+00","module":"C4","scenario":null},{"value":"0,00E+00","module":"D","scenario":null},{"value":"7,68E-04","module":"A1A3","scenario":null}]},{"parameter":"MER","unit":"kg","values":[{"value":"6,79E-04","module":"A1","scenario":null},{"value":"0,00E+00","module":"A2","scenario":null},{"value":"2,06E-01","module":"A3","scenario":null},{"value":"0,00E+00","module":"A4","scenario":null},{"value":"0,00E+00","module":"C1","scenario":null},{"value":"0,00E+00","module":"C2","scenario":null},{"value":"0,00E+00","module":"C3","scenario":null},{"value":"0,00E+00","module":"C4","scenario":null},{"value":"0,00E+00","module":"D","scenario":null},{"value":"2,07E-01","module":"A1A3","scenario":null}]},{"parameter":"EEE","unit":"MJ","values":[{"value":"0,00E+00","module":"A1","scenario":null},{"value":"0,00E+00","module":"A2","scenario":null},{"value":"1,23E-01","module":"A3","scenario":null},{"value":"0,00E+00","module":"A4","scenario":null},{"value":"0,00E+00","module":"C1","scenario":null},{"value":"0,00E+00","module":"C2","scenario":null},{"value":"0,00E+00","module":"C3","scenario":null},{"value":"0,00E+00","module":"C4","scenario":null},{"value":"0,00E+00","module":"D","scenario":null},{"value":"1,23E-01","module":"A1A3","scenario":null}]},{"parameter":"EET","unit":"MJ","values":[{"value":"0,00E+00","module":"A1","scenario":null},{"value":"0,00E+00","module":"A2","scenario":null},{"value":"1,86E+00","module":"A3","scenario":null},{"value":"0,00E+00","module":"A4","scenario":null},{"value":"0,00E+00","module":"C1","scenario":null},{"value":"0,00E+00","module":"C2","scenario":null},{"value":"0,00E+00","module":"C3","scenario":null},{"value":"0,00E+00","module":"C4","scenario":null},{"value":"0,00E+00","module":"D","scenario":null},{"value":"1,86E+00","module":"A1A3","scenario":null}]}]}