{"product_name":"Pilot WF, Jotun Paints (Vietnam) Co. Ltd.","epd_id":"NEPD-3761-2702-EN","declared_unit":{"unit":"ton","amount":1},"compliance":["EN 15804","ISO 14025","ISO 21930"],"producer_name":"Jotun A/S","environmental_impact":[{"parameter":"GWP-total","unit":"kg CO2-eq","values":[{"value":"2,93E+00","module":"A1","scenario":null},{"value":"1,17E-01","module":"A2","scenario":null},{"value":"2,57E-02","module":"A3","scenario":null},{"value":"3,07E+00","module":"A1A3","scenario":null}]},{"parameter":"ODP","unit":"kg CFC11-eq","values":[{"value":"3,27E-07","module":"A1","scenario":null},{"value":"2,09E-08","module":"A2","scenario":null},{"value":"1,03E-09","module":"A3","scenario":null},{"value":"3,48E-07","module":"A1A3","scenario":null}]},{"parameter":"AP","unit":"mol H+-eq","values":[{"value":"1,83E-02","module":"A1","scenario":null},{"value":"2,07E-03","module":"A2","scenario":null},{"value":"1,03E-04","module":"A3","scenario":null},{"value":"2,05E-02","module":"A1A3","scenario":null}]},{"parameter":"EP","unit":"kg PO_4^3-eq","values":[{"value":"4,37E-03","module":"A1","scenario":null},{"value":"2,30E-04","module":"A2","scenario":null},{"value":"5,18E-05","module":"A3","scenario":null},{"value":"4,65E-03","module":"A1A3","scenario":null}]},{"parameter":"POCP","unit":"kg NMVOC-eq","values":[{"value":"1,62E-03","module":"A1","scenario":null},{"value":"6,76E-05","module":"A2","scenario":null},{"value":"4,54E-06","module":"A3","scenario":null},{"value":"1,69E-03","module":"A1A3","scenario":null}]},{"parameter":"ADPE","unit":"kg Sb-eq","values":[{"value":"3,37E-05","module":"A1","scenario":null},{"value":"6,01E-08","module":"A2","scenario":null},{"value":"2,01E-08","module":"A3","scenario":null},{"value":"3,38E-05","module":"A1A3","scenario":null}]},{"parameter":"ADPF","unit":"MJ","values":[{"value":"5,09E+01","module":"A1","scenario":null},{"value":"1,74E+00","module":"A2","scenario":null},{"value":"3,49E-01","module":"A3","scenario":null},{"value":"5,30E+01","module":"A1A3","scenario":null}]}],"additional_environmental_impact":[],"resource_use":[{"parameter":"PERE","unit":"MJ","values":[{"value":"3,05E+00","module":"A1","scenario":null},{"value":"3,74E-02","module":"A2","scenario":null},{"value":"3,53E-02","module":"A3","scenario":null},{"value":"3,13E+00","module":"A1A3","scenario":null}]},{"parameter":"PERM","unit":"","values":[{"value":"6,84E-01","module":"A1","scenario":null},{"value":"7,55E-03","module":"A2","scenario":null},{"value":"1,21E-02","module":"A3","scenario":null},{"value":"7,04E-01","module":"A1A3","scenario":null}]},{"parameter":"PERT","unit":"MJ","values":[{"value":"3,74E+00","module":"A1","scenario":null},{"value":"4,49E-02","module":"A2","scenario":null},{"value":"4,74E-02","module":"A3","scenario":null},{"value":"3,83E+00","module":"A1A3","scenario":null}]},{"parameter":"PENRE","unit":"MJ","values":[{"value":"5,51E+01","module":"A1","scenario":null},{"value":"1,80E+00","module":"A2","scenario":null},{"value":"3,52E-01","module":"A3","scenario":null},{"value":"5,72E+01","module":"A1A3","scenario":null}]},{"parameter":"PENRM","unit":"MJ","values":[{"value":"0,00E+00","module":"A1","scenario":null},{"value":"0,00E+00","module":"A2","scenario":null},{"value":"0,00E+00","module":"A3","scenario":null},{"value":"0,00E+00","module":"A1A3","scenario":null}]},{"parameter":"PENRT","unit":"MJ","values":[{"value":"5,51E+01","module":"A1","scenario":null},{"value":"1,80E+00","module":"A2","scenario":null},{"value":"3,52E-01","module":"A3","scenario":null},{"value":"5,72E+01","module":"A1A3","scenario":null}]},{"parameter":"SM","unit":"kg","values":[{"value":"0,00E+00","module":"A1","scenario":null},{"value":"0,00E+00","module":"A2","scenario":null},{"value":"0,00E+00","module":"A3","scenario":null},{"value":"0,00E+00","module":"A1A3","scenario":null}]},{"parameter":"RSF","unit":"MJ","values":[{"value":"0,00E+00","module":"A1","scenario":null},{"value":"0,00E+00","module":"A2","scenario":null},{"value":"0,00E+00","module":"A3","scenario":null},{"value":"0,00E+00","module":"A1A3","scenario":null}]},{"parameter":"NRSF","unit":"MJ","values":[{"value":"0,00E+00","module":"A1","scenario":null},{"value":"0,00E+00","module":"A2","scenario":null},{"value":"0,00E+00","module":"A3","scenario":null},{"value":"0,00E+00","module":"A1A3","scenario":null}]},{"parameter":"FW","unit":"m3","values":[{"value":"4,54E-02","module":"A1","scenario":null},{"value":"2,72E-04","module":"A2","scenario":null},{"value":"9,89E-05","module":"A3","scenario":null},{"value":"4,58E-02","module":"A1A3","scenario":null}]}],"end_of_life_waste":[{"parameter":"HWD","unit":"kg","values":[{"value":"4,71E-05","module":"A1","scenario":null},{"value":"9,68E-07","module":"A2","scenario":null},{"value":"1,71E-07","module":"A3","scenario":null},{"value":"4,83E-05","module":"A1A3","scenario":null}]},{"parameter":"NHWD","unit":"kg","values":[{"value":"1,90E+00","module":"A1","scenario":null},{"value":"4,72E-02","module":"A2","scenario":null},{"value":"1,21E-02","module":"A3","scenario":null},{"value":"1,96E+00","module":"A1A3","scenario":null}]},{"parameter":"RWD","unit":"kg","values":[{"value":"0,00E+00","module":"A1","scenario":null},{"value":"0,00E+00","module":"A2","scenario":null},{"value":"9,12E-08","module":"A3","scenario":null},{"value":"9,12E-08","module":"A1A3","scenario":null}]}],"end_of_life_flow":[{"parameter":"CRU","unit":"kg","values":[{"value":"0,00E+00","module":"A1","scenario":null},{"value":"0,00E+00","module":"A2","scenario":null},{"value":"0,00E+00","module":"A3","scenario":null},{"value":"0,00E+00","module":"A1A3","scenario":null}]},{"parameter":"MFR","unit":"kg","values":[{"value":"0,00E+00","module":"A1","scenario":null},{"value":"0,00E+00","module":"A2","scenario":null},{"value":"4,24E-03","module":"A3","scenario":null},{"value":"4,24E-03","module":"A1A3","scenario":null}]},{"parameter":"MER","unit":"kg","values":[{"value":"0,00E+00","module":"A1","scenario":null},{"value":"0,00E+00","module":"A2","scenario":null},{"value":"9,79E-04","module":"A3","scenario":null},{"value":"9,79E-04","module":"A1A3","scenario":null}]},{"parameter":"EEE","unit":"MJ","values":[{"value":"0,00E+00","module":"A1","scenario":null},{"value":"0,00E+00","module":"A2","scenario":null},{"value":"0,00E+00","module":"A3","scenario":null},{"value":"0,00E+00","module":"A1A3","scenario":null}]},{"parameter":"EET","unit":"MJ","values":[{"value":"0,00E+00","module":"A1","scenario":null},{"value":"0,00E+00","module":"A2","scenario":null},{"value":"0,00E+00","module":"A3","scenario":null},{"value":"0,00E+00","module":"A1A3","scenario":null}]}]}