{"product_name":"B30 M60","epd_id":"NEPD-3162-1804-NO","declared_unit":{"unit":"m3","amount":1},"compliance":["EN 15804","ISO 14025","ISO 21930"],"producer_name":"Stjern Betong AS","environmental_impact":[{"parameter":"GWP-total","unit":"kg CO2-eq","values":[{"value":"2,09E+02","module":"A1","scenario":null},{"value":"2,85E+01","module":"A2","scenario":null},{"value":"6,72E-01","module":"A3","scenario":null},{"value":"5,03E-01","module":"A4","scenario":null},{"value":"2,38E+02","module":"A1A3","scenario":null}]},{"parameter":"ODP","unit":"kg CFC11-eq","values":[{"value":"3,64E-06","module":"A1","scenario":null},{"value":"5,31E-06","module":"A2","scenario":null},{"value":"9,41E-08","module":"A3","scenario":null},{"value":"9,51E-08","module":"A4","scenario":null},{"value":"9,04E-06","module":"A1A3","scenario":null}]},{"parameter":"AP","unit":"mol H+-eq","values":[{"value":"1,24E-01","module":"A1","scenario":null},{"value":"1,05E-01","module":"A2","scenario":null},{"value":"4,18E-03","module":"A3","scenario":null},{"value":"1,77E-03","module":"A4","scenario":null},{"value":"2,34E-01","module":"A1A3","scenario":null}]},{"parameter":"EP","unit":"kg PO_4^3-eq","values":[{"value":"1,19E-01","module":"A1","scenario":null},{"value":"1,81E-02","module":"A2","scenario":null},{"value":"9,30E-04","module":"A3","scenario":null},{"value":"3,69E-04","module":"A4","scenario":null},{"value":"1,38E-01","module":"A1A3","scenario":null}]},{"parameter":"POCP","unit":"kg NMVOC-eq","values":[{"value":"2,87E-02","module":"A1","scenario":null},{"value":"4,41E-03","module":"A2","scenario":null},{"value":"1,43E-04","module":"A3","scenario":null},{"value":"8,92E-05","module":"A4","scenario":null},{"value":"3,33E-02","module":"A1A3","scenario":null}]},{"parameter":"ADPE","unit":"kg Sb-eq","values":[{"value":"1,03E-04","module":"A1","scenario":null},{"value":"5,37E-05","module":"A2","scenario":null},{"value":"5,15E-06","module":"A3","scenario":null},{"value":"1,11E-06","module":"A4","scenario":null},{"value":"1,62E-04","module":"A1A3","scenario":null}]},{"parameter":"ADPF","unit":"MJ","values":[{"value":"6,79E+02","module":"A1","scenario":null},{"value":"4,30E+02","module":"A2","scenario":null},{"value":"8,36E+00","module":"A3","scenario":null},{"value":"7,68E+00","module":"A4","scenario":null},{"value":"1,12E+03","module":"A1A3","scenario":null}]}],"additional_environmental_impact":[],"resource_use":[{"parameter":"PERE","unit":"MJ","values":[{"value":"2,01E+02","module":"A1","scenario":null},{"value":"8,18E+00","module":"A2","scenario":null},{"value":"4,01E+01","module":"A3","scenario":null},{"value":"1,18E-01","module":"A4","scenario":null},{"value":"2,50E+02","module":"A1A3","scenario":null}]},{"parameter":"PERM","unit":"","values":[{"value":"0,00E+00","module":"A1","scenario":null},{"value":"0,00E+00","module":"A2","scenario":null},{"value":"0,00E+00","module":"A3","scenario":null},{"value":"3,61E-02","module":"A4","scenario":null},{"value":"0,00E+00","module":"A1A3","scenario":null}]},{"parameter":"PERT","unit":"MJ","values":[{"value":"2,01E+02","module":"A1","scenario":null},{"value":"8,18E+00","module":"A2","scenario":null},{"value":"4,01E+01","module":"A3","scenario":null},{"value":"1,54E-01","module":"A4","scenario":null},{"value":"2,50E+02","module":"A1A3","scenario":null}]},{"parameter":"PENRE","unit":"MJ","values":[{"value":"7,04E+02","module":"A1","scenario":null},{"value":"4,44E+02","module":"A2","scenario":null},{"value":"1,07E+01","module":"A3","scenario":null},{"value":"7,84E+00","module":"A4","scenario":null},{"value":"1,16E+03","module":"A1A3","scenario":null}]},{"parameter":"PENRM","unit":"MJ","values":[{"value":"1,21E+01","module":"A1","scenario":null},{"value":"0,00E+00","module":"A2","scenario":null},{"value":"0,00E+00","module":"A3","scenario":null},{"value":"0,00E+00","module":"A4","scenario":null},{"value":"1,21E+01","module":"A1A3","scenario":null}]},{"parameter":"PENRT","unit":"MJ","values":[{"value":"7,16E+02","module":"A1","scenario":null},{"value":"4,44E+02","module":"A2","scenario":null},{"value":"1,07E+01","module":"A3","scenario":null},{"value":"7,84E+00","module":"A4","scenario":null},{"value":"1,17E+03","module":"A1A3","scenario":null}]},{"parameter":"SM","unit":"kg","values":[{"value":"7,28E+01","module":"A1","scenario":null},{"value":"0,00E+00","module":"A2","scenario":null},{"value":"0,00E+00","module":"A3","scenario":null},{"value":"0,00E+00","module":"A4","scenario":null},{"value":"7,28E+01","module":"A1A3","scenario":null}]},{"parameter":"RSF","unit":"MJ","values":[{"value":"3,09E+02","module":"A1","scenario":null},{"value":"0,00E+00","module":"A2","scenario":null},{"value":"6,95E-03","module":"A3","scenario":null},{"value":"0,00E+00","module":"A4","scenario":null},{"value":"3,09E+02","module":"A1A3","scenario":null}]},{"parameter":"NRSF","unit":"MJ","values":[{"value":"3,80E+02","module":"A1","scenario":null},{"value":"0,00E+00","module":"A2","scenario":null},{"value":"0,00E+00","module":"A3","scenario":null},{"value":"0,00E+00","module":"A4","scenario":null},{"value":"3,80E+02","module":"A1A3","scenario":null}]},{"parameter":"FW","unit":"m3","values":[{"value":"2,95E+00","module":"A1","scenario":null},{"value":"1,05E-01","module":"A2","scenario":null},{"value":"4,25E-02","module":"A3","scenario":null},{"value":"6,99E-03","module":"A4","scenario":null},{"value":"3,10E+00","module":"A1A3","scenario":null}]}],"end_of_life_waste":[{"parameter":"HWD","unit":"kg","values":[{"value":"7,81E-04","module":"A1","scenario":null},{"value":"2,60E-04","module":"A2","scenario":null},{"value":"9,66E-06","module":"A3","scenario":null},{"value":"5,94E-06","module":"A4","scenario":null},{"value":"1,05E-03","module":"A1A3","scenario":null}]},{"parameter":"NHWD","unit":"kg","values":[{"value":"2,85E+01","module":"A1","scenario":null},{"value":"3,36E+01","module":"A2","scenario":null},{"value":"4,35E-01","module":"A3","scenario":null},{"value":"7,77E-01","module":"A4","scenario":null},{"value":"6,25E+01","module":"A1A3","scenario":null}]},{"parameter":"RWD","unit":"kg","values":[{"value":"5,30E-04","module":"A1","scenario":null},{"value":"3,06E-03","module":"A2","scenario":null},{"value":"7,13E-05","module":"A3","scenario":null},{"value":"0,00E+00","module":"A4","scenario":null},{"value":"3,66E-03","module":"A1A3","scenario":null}]}],"end_of_life_flow":[{"parameter":"CRU","unit":"kg","values":[{"value":"0,00E+00","module":"A1","scenario":null},{"value":"0,00E+00","module":"A2","scenario":null},{"value":"0,00E+00","module":"A3","scenario":null},{"value":"0,00E+00","module":"A4","scenario":null},{"value":"0,00E+00","module":"A1A3","scenario":null}]},{"parameter":"MFR","unit":"kg","values":[{"value":"0,00E+00","module":"A1","scenario":null},{"value":"0,00E+00","module":"A2","scenario":null},{"value":"0,00E+00","module":"A3","scenario":null},{"value":"0,00E+00","module":"A4","scenario":null},{"value":"0,00E+00","module":"A1A3","scenario":null}]},{"parameter":"MER","unit":"kg","values":[{"value":"0,00E+00","module":"A1","scenario":null},{"value":"0,00E+00","module":"A2","scenario":null},{"value":"0,00E+00","module":"A3","scenario":null},{"value":"0,00E+00","module":"A4","scenario":null},{"value":"0,00E+00","module":"A1A3","scenario":null}]},{"parameter":"EEE","unit":"MJ","values":[{"value":"0,00E+00","module":"A1","scenario":null},{"value":"0,00E+00","module":"A2","scenario":null},{"value":"0,00E+00","module":"A3","scenario":null},{"value":"0,00E+00","module":"A4","scenario":null},{"value":"0,00E+00","module":"A1A3","scenario":null}]},{"parameter":"EET","unit":"MJ","values":[{"value":"0,00E+00","module":"A1","scenario":null},{"value":"0,00E+00","module":"A2","scenario":null},{"value":"0,00E+00","module":"A3","scenario":null},{"value":"0,00E+00","module":"A4","scenario":null},{"value":"0,00E+00","module":"A1A3","scenario":null}]}]}