{
    "product_name": "ProNordic S300 Air Handling Unit",
    "epd_id": "NEPD-6954-6330",
    "declared_unit": {
        "unit": "stk",
        "amount": 1.0
    },
    "compliance": [
        "EN 15804+A2",
        "ISO 14025",
        "ISO 21930"
    ],
    "producer_name": "Flexit AS",
    "environmental_impact": [
        {
            "parameter": "GWP-total",
            "values": [
                {
                    "value": "2,55E+03",
                    "module": "A1-A3",
                    "scenario": null
                },
                {
                    "value": "3,19E+01",
                    "module": "A4",
                    "scenario": null
                },
                {
                    "value": "8,58E-01",
                    "module": "C1",
                    "scenario": null
                },
                {
                    "value": "9,05E+00",
                    "module": "C2",
                    "scenario": null
                },
                {
                    "value": "4,11E+01",
                    "module": "C3",
                    "scenario": null
                },
                {
                    "value": "2,25E+00",
                    "module": "C4",
                    "scenario": null
                },
                {
                    "value": "-5,81E+02",
                    "module": "D",
                    "scenario": null
                }
            ]
        },
        {
            "parameter": "GWP-fossil",
            "values": [
                {
                    "value": "2,54E+03",
                    "module": "A1-A3",
                    "scenario": null
                },
                {
                    "value": "3,19E+01",
                    "module": "A4",
                    "scenario": null
                },
                {
                    "value": "8,58E-01",
                    "module": "C1",
                    "scenario": null
                },
                {
                    "value": "9,04E+00",
                    "module": "C2",
                    "scenario": null
                },
                {
                    "value": "4,11E+01",
                    "module": "C3",
                    "scenario": null
                },
                {
                    "value": "2,25E+00",
                    "module": "C4",
                    "scenario": null
                },
                {
                    "value": "-5,80E+02",
                    "module": "D",
                    "scenario": null
                }
            ]
        },
        {
            "parameter": "GWP-biogenic",
            "values": [
                {
                    "value": "5,20E+00",
                    "module": "A1-A3",
                    "scenario": null
                },
                {
                    "value": "1,32E-02",
                    "module": "A4",
                    "scenario": null
                },
                {
                    "value": "1,61E-04",
                    "module": "C1",
                    "scenario": null
                },
                {
                    "value": "3,74E-03",
                    "module": "C2",
                    "scenario": null
                },
                {
                    "value": "6,64E-03",
                    "module": "C3",
                    "scenario": null
                },
                {
                    "value": "1,73E-03",
                    "module": "C4",
                    "scenario": null
                },
                {
                    "value": "-4,06E-01",
                    "module": "D",
                    "scenario": null
                }
            ]
        },
        {
            "parameter": "GWP-luluc",
            "values": [
                {
                    "value": "4,60E+00",
                    "module": "A1-A3",
                    "scenario": null
                },
                {
                    "value": "1,14E-02",
                    "module": "A4",
                    "scenario": null
                },
                {
                    "value": "6,76E-05",
                    "module": "C1",
                    "scenario": null
                },
                {
                    "value": "3,22E-03",
                    "module": "C2",
                    "scenario": null
                },
                {
                    "value": "1,34E-03",
                    "module": "C3",
                    "scenario": null
                },
                {
                    "value": "4,48E-04",
                    "module": "C4",
                    "scenario": null
                },
                {
                    "value": "-6,62E-01",
                    "module": "D",
                    "scenario": null
                }
            ]
        },
        {
            "parameter": "ODP",
            "values": [
                {
                    "value": "1,78E-04",
                    "module": "A1-A3",
                    "scenario": null
                },
                {
                    "value": "7,23E-06",
                    "module": "A4",
                    "scenario": null
                },
                {
                    "value": "1,85E-07",
                    "module": "C1",
                    "scenario": null
                },
                {
                    "value": "2,05E-06",
                    "module": "C2",
                    "scenario": null
                },
                {
                    "value": "4,70E-07",
                    "module": "C3",
                    "scenario": null
                },
                {
                    "value": "2,72E-07",
                    "module": "C4",
                    "scenario": null
                },
                {
                    "value": "-6,33E-02",
                    "module": "D",
                    "scenario": null
                }
            ]
        },
        {
            "parameter": "AP",
            "values": [
                {
                    "value": "2,51E+01",
                    "module": "A1-A3",
                    "scenario": null
                },
                {
                    "value": "9,17E-02",
                    "module": "A4",
                    "scenario": null
                },
                {
                    "value": "8,98E-03",
                    "module": "C1",
                    "scenario": null
                },
                {
                    "value": "2,60E-02",
                    "module": "C2",
                    "scenario": null
                },
                {
                    "value": "1,24E-02",
                    "module": "C3",
                    "scenario": null
                },
                {
                    "value": "6,86E-03",
                    "module": "C4",
                    "scenario": null
                },
                {
                    "value": "-3,07E+00",
                    "module": "D",
                    "scenario": null
                }
            ]
        },
        {
            "parameter": "POCP",
            "values": [
                {
                    "value": "1,31E+01",
                    "module": "A1-A3",
                    "scenario": null
                },
                {
                    "value": "7,77E-02",
                    "module": "A4",
                    "scenario": null
                },
                {
                    "value": "1,20E-02",
                    "module": "C1",
                    "scenario": null
                },
                {
                    "value": "2,20E-02",
                    "module": "C2",
                    "scenario": null
                },
                {
                    "value": "1,11E-02",
                    "module": "C3",
                    "scenario": null
                },
                {
                    "value": "7,34E-03",
                    "module": "C4",
                    "scenario": null
                },
                {
                    "value": "-2,89E+00",
                    "module": "D",
                    "scenario": null
                }
            ]
        },
        {
            "parameter": "ADPE",
            "values": [
                {
                    "value": "7,87E-01",
                    "module": "A1-A3",
                    "scenario": null
                },
                {
                    "value": "8,81E-04",
                    "module": "A4",
                    "scenario": null
                },
                {
                    "value": "1,32E-06",
                    "module": "C1",
                    "scenario": null
                },
                {
                    "value": "2,50E-04",
                    "module": "C2",
                    "scenario": null
                },
                {
                    "value": "2,94E-05",
                    "module": "C3",
                    "scenario": null
                },
                {
                    "value": "9,22E-06",
                    "module": "C4",
                    "scenario": null
                },
                {
                    "value": "-1,05E-02",
                    "module": "D",
                    "scenario": null
                }
            ]
        },
        {
            "parameter": "ADPF",
            "values": [
                {
                    "value": "3,21E+04",
                    "module": "A1-A3",
                    "scenario": null
                },
                {
                    "value": "4,82E+02",
                    "module": "A4",
                    "scenario": null
                },
                {
                    "value": "1,18E+01",
                    "module": "C1",
                    "scenario": null
                },
                {
                    "value": "1,37E+02",
                    "module": "C2",
                    "scenario": null
                },
                {
                    "value": "2,07E+01",
                    "module": "C3",
                    "scenario": null
                },
                {
                    "value": "1,99E+01",
                    "module": "C4",
                    "scenario": null
                },
                {
                    "value": "-4,97E+03",
                    "module": "D",
                    "scenario": null
                }
            ]
        },
        {
            "parameter": "WDP",
            "values": [
                {
                    "value": "4,90E+05",
                    "module": "A1-A3",
                    "scenario": null
                },
                {
                    "value": "4,67E+02",
                    "module": "A4",
                    "scenario": null
                },
                {
                    "value": "2,51E+00",
                    "module": "C1",
                    "scenario": null
                },
                {
                    "value": "1,32E+02",
                    "module": "C2",
                    "scenario": null
                },
                {
                    "value": "2,89E+02",
                    "module": "C3",
                    "scenario": null
                },
                {
                    "value": "6,47E+01",
                    "module": "C4",
                    "scenario": null
                },
                {
                    "value": "1,73E+04",
                    "module": "D",
                    "scenario": null
                }
            ]
        },
        {
            "parameter": "EP-freshwater",
            "values": [
                {
                    "value": "1,77E-01",
                    "module": "A1-A3",
                    "scenario": null
                },
                {
                    "value": "2,55E-04",
                    "module": "A4",
                    "scenario": null
                },
                {
                    "value": "3,12E-06",
                    "module": "C1",
                    "scenario": null
                },
                {
                    "value": "7,22E-05",
                    "module": "C2",
                    "scenario": null
                },
                {
                    "value": "5,01E-05",
                    "module": "C3",
                    "scenario": null
                },
                {
                    "value": "1,73E-05",
                    "module": "C4",
                    "scenario": null
                },
                {
                    "value": "-3,62E-02",
                    "module": "D",
                    "scenario": null
                }
            ]
        },
        {
            "parameter": "EP-marine",
            "values": [
                {
                    "value": "3,55E+00",
                    "module": "A1-A3",
                    "scenario": null
                },
                {
                    "value": "1,81E-02",
                    "module": "A4",
                    "scenario": null
                },
                {
                    "value": "3,96E-03",
                    "module": "C1",
                    "scenario": null
                },
                {
                    "value": "5,14E-03",
                    "module": "C2",
                    "scenario": null
                },
                {
                    "value": "4,11E-03",
                    "module": "C3",
                    "scenario": null
                },
                {
                    "value": "3,12E-03",
                    "module": "C4",
                    "scenario": null
                },
                {
                    "value": "-6,00E-01",
                    "module": "D",
                    "scenario": null
                }
            ]
        },
        {
            "parameter": "EP-terrestrial",
            "values": [
                {
                    "value": "7,25E+01",
                    "module": "A1-A3",
                    "scenario": null
                },
                {
                    "value": "2,03E-01",
                    "module": "A4",
                    "scenario": null
                },
                {
                    "value": "4,35E-02",
                    "module": "C1",
                    "scenario": null
                },
                {
                    "value": "5,75E-02",
                    "module": "C2",
                    "scenario": null
                },
                {
                    "value": "4,29E-02",
                    "module": "C3",
                    "scenario": null
                },
                {
                    "value": "2,52E-02",
                    "module": "C4",
                    "scenario": null
                },
                {
                    "value": "-6,18E+00",
                    "module": "D",
                    "scenario": null
                }
            ]
        }
    ],
    "additional_environmental_impact": [
        {
            "parameter": "PM",
            "values": [
                {
                    "value": "2,33E-04",
                    "module": "A1-A3",
                    "scenario": null
                },
                {
                    "value": "1,95E-06",
                    "module": "A4",
                    "scenario": null
                },
                {
                    "value": "2,38E-07",
                    "module": "C1",
                    "scenario": null
                },
                {
                    "value": "5,53E-07",
                    "module": "C2",
                    "scenario": null
                },
                {
                    "value": "7,51E-08",
                    "module": "C3",
                    "scenario": null
                },
                {
                    "value": "1,19E-07",
                    "module": "C4",
                    "scenario": null
                },
                {
                    "value": "-4,84E-05",
                    "module": "D",
                    "scenario": null
                }
            ]
        },
        {
            "parameter": "ETP-fw",
            "values": [
                {
                    "value": "1,22E+05",
                    "module": "A1-A3",
                    "scenario": null
                },
                {
                    "value": "3,58E+02",
                    "module": "A4",
                    "scenario": null
                },
                {
                    "value": "6,45E+00",
                    "module": "C1",
                    "scenario": null
                },
                {
                    "value": "1,01E+02",
                    "module": "C2",
                    "scenario": null
                },
                {
                    "value": "7,03E+02",
                    "module": "C3",
                    "scenario": null
                },
                {
                    "value": "1,46E+02",
                    "module": "C4",
                    "scenario": null
                },
                {
                    "value": "-3,29E+04",
                    "module": "D",
                    "scenario": null
                }
            ]
        },
        {
            "parameter": "HTP-c",
            "values": [
                {
                    "value": "1,30E-05",
                    "module": "A1-A3",
                    "scenario": null
                },
                {
                    "value": "0,00E+00",
                    "module": "A4",
                    "scenario": null
                },
                {
                    "value": "0,00E+00",
                    "module": "C1",
                    "scenario": null
                },
                {
                    "value": "0,00E+00",
                    "module": "C2",
                    "scenario": null
                },
                {
                    "value": "3,38E-09",
                    "module": "C3",
                    "scenario": null
                },
                {
                    "value": "1,83E-09",
                    "module": "C4",
                    "scenario": null
                },
                {
                    "value": "-2,76E-06",
                    "module": "D",
                    "scenario": null
                }
            ]
        },
        {
            "parameter": "HTP-nc",
            "values": [
                {
                    "value": "8,62E-05",
                    "module": "A1-A3",
                    "scenario": null
                },
                {
                    "value": "3,91E-07",
                    "module": "A4",
                    "scenario": null
                },
                {
                    "value": "5,86E-09",
                    "module": "C1",
                    "scenario": null
                },
                {
                    "value": "1,11E-07",
                    "module": "C2",
                    "scenario": null
                },
                {
                    "value": "2,59E-07",
                    "module": "C3",
                    "scenario": null
                },
                {
                    "value": "1,06E-07",
                    "module": "C4",
                    "scenario": null
                },
                {
                    "value": "5,59E-05",
                    "module": "D",
                    "scenario": null
                }
            ]
        },
        {
            "parameter": "SQP",
            "values": [
                {
                    "value": "1,04E+04",
                    "module": "A1-A3",
                    "scenario": null
                },
                {
                    "value": "3,37E+02",
                    "module": "A4",
                    "scenario": null
                },
                {
                    "value": "1,50E+00",
                    "module": "C1",
                    "scenario": null
                },
                {
                    "value": "9,56E+01",
                    "module": "C2",
                    "scenario": null
                },
                {
                    "value": "7,09E+00",
                    "module": "C3",
                    "scenario": null
                },
                {
                    "value": "5,24E+01",
                    "module": "C4",
                    "scenario": null
                },
                {
                    "value": "-4,54E+02",
                    "module": "D",
                    "scenario": null
                }
            ]
        },
        {
            "parameter": "IRP",
            "values": [
                {
                    "value": "2,15E+02",
                    "module": "A1-A3",
                    "scenario": null
                },
                {
                    "value": "2,11E+00",
                    "module": "A4",
                    "scenario": null
                },
                {
                    "value": "5,06E-02",
                    "module": "C1",
                    "scenario": null
                },
                {
                    "value": "5,97E-01",
                    "module": "C2",
                    "scenario": null
                },
                {
                    "value": "9,09E-02",
                    "module": "C3",
                    "scenario": null
                },
                {
                    "value": "8,73E-02",
                    "module": "C4",
                    "scenario": null
                },
                {
                    "value": "8,03E-01",
                    "module": "D",
                    "scenario": null
                }
            ]
        }
    ],
    "resource_use": [
        {
            "parameter": "PERE",
            "values": [
                {
                    "value": "4,62E+03",
                    "module": "A1-A3",
                    "scenario": null
                },
                {
                    "value": "6,90E+00",
                    "module": "A4",
                    "scenario": null
                },
                {
                    "value": "6,39E-02",
                    "module": "C1",
                    "scenario": null
                },
                {
                    "value": "1,96E+00",
                    "module": "C2",
                    "scenario": null
                },
                {
                    "value": "2,22E+00",
                    "module": "C3",
                    "scenario": null
                },
                {
                    "value": "6,31E-01",
                    "module": "C4",
                    "scenario": null
                },
                {
                    "value": "-5,53E+02",
                    "module": "D",
                    "scenario": null
                }
            ]
        },
        {
            "parameter": "PERM",
            "values": [
                {
                    "value": "0,00E+00",
                    "module": "A1-A3",
                    "scenario": null
                },
                {
                    "value": "0,00E+00",
                    "module": "A4",
                    "scenario": null
                },
                {
                    "value": "0,00E+00",
                    "module": "C1",
                    "scenario": null
                },
                {
                    "value": "0,00E+00",
                    "module": "C2",
                    "scenario": null
                },
                {
                    "value": "0,00E+00",
                    "module": "C3",
                    "scenario": null
                },
                {
                    "value": "0,00E+00",
                    "module": "C4",
                    "scenario": null
                },
                {
                    "value": "0,00E+00",
                    "module": "D",
                    "scenario": null
                }
            ]
        },
        {
            "parameter": "PERT",
            "values": [
                {
                    "value": "4,62E+03",
                    "module": "A1-A3",
                    "scenario": null
                },
                {
                    "value": "6,90E+00",
                    "module": "A4",
                    "scenario": null
                },
                {
                    "value": "6,39E-02",
                    "module": "C1",
                    "scenario": null
                },
                {
                    "value": "1,96E+00",
                    "module": "C2",
                    "scenario": null
                },
                {
                    "value": "2,22E+00",
                    "module": "C3",
                    "scenario": null
                },
                {
                    "value": "6,31E-01",
                    "module": "C4",
                    "scenario": null
                },
                {
                    "value": "-5,53E+02",
                    "module": "D",
                    "scenario": null
                }
            ]
        },
        {
            "parameter": "PENRE",
            "values": [
                {
                    "value": "3,15E+04",
                    "module": "A1-A3",
                    "scenario": null
                },
                {
                    "value": "4,82E+02",
                    "module": "A4",
                    "scenario": null
                },
                {
                    "value": "1,18E+01",
                    "module": "C1",
                    "scenario": null
                },
                {
                    "value": "1,37E+02",
                    "module": "C2",
                    "scenario": null
                },
                {
                    "value": "2,07E+01",
                    "module": "C3",
                    "scenario": null
                },
                {
                    "value": "1,99E+01",
                    "module": "C4",
                    "scenario": null
                },
                {
                    "value": "-4,97E+03",
                    "module": "D",
                    "scenario": null
                }
            ]
        },
        {
            "parameter": "PENRM",
            "values": [
                {
                    "value": "6,82E+02",
                    "module": "A1-A3",
                    "scenario": null
                },
                {
                    "value": "0,00E+00",
                    "module": "A4",
                    "scenario": null
                },
                {
                    "value": "0,00E+00",
                    "module": "C1",
                    "scenario": null
                },
                {
                    "value": "0,00E+00",
                    "module": "C2",
                    "scenario": null
                },
                {
                    "value": "0,00E+00",
                    "module": "C3",
                    "scenario": null
                },
                {
                    "value": "0,00E+00",
                    "module": "C4",
                    "scenario": null
                },
                {
                    "value": "0,00E+00",
                    "module": "D",
                    "scenario": null
                }
            ]
        },
        {
            "parameter": "PENRT",
            "values": [
                {
                    "value": "3,21E+04",
                    "module": "A1-A3",
                    "scenario": null
                },
                {
                    "value": "4,82E+02",
                    "module": "A4",
                    "scenario": null
                },
                {
                    "value": "1,18E+01",
                    "module": "C1",
                    "scenario": null
                },
                {
                    "value": "1,37E+02",
                    "module": "C2",
                    "scenario": null
                },
                {
                    "value": "2,07E+01",
                    "module": "C3",
                    "scenario": null
                },
                {
                    "value": "1,99E+01",
                    "module": "C4",
                    "scenario": null
                },
                {
                    "value": "-4,97E+03",
                    "module": "D",
                    "scenario": null
                }
            ]
        },
        {
            "parameter": "SM",
            "values": [
                {
                    "value": "5,30E+00",
                    "module": "A1-A3",
                    "scenario": null
                },
                {
                    "value": "0,00E+00",
                    "module": "A4",
                    "scenario": null
                },
                {
                    "value": "5,80E-03",
                    "module": "C1",
                    "scenario": null
                },
                {
                    "value": "0,00E+00",
                    "module": "C2",
                    "scenario": null
                },
                {
                    "value": "0,00E+00",
                    "module": "C3",
                    "scenario": null
                },
                {
                    "value": "2,07E-05",
                    "module": "C4",
                    "scenario": null
                },
                {
                    "value": "2,70E-01",
                    "module": "D",
                    "scenario": null
                }
            ]
        },
        {
            "parameter": "RSF",
            "values": [
                {
                    "value": "3,81E+01",
                    "module": "A1-A3",
                    "scenario": null
                },
                {
                    "value": "2,47E-01",
                    "module": "A4",
                    "scenario": null
                },
                {
                    "value": "1,57E-03",
                    "module": "C1",
                    "scenario": null
                },
                {
                    "value": "7,00E-02",
                    "module": "C2",
                    "scenario": null
                },
                {
                    "value": "4,37E-02",
                    "module": "C3",
                    "scenario": null
                },
                {
                    "value": "1,45E-02",
                    "module": "C4",
                    "scenario": null
                },
                {
                    "value": "2,01E+01",
                    "module": "D",
                    "scenario": null
                }
            ]
        },
        {
            "parameter": "NRSF",
            "values": [
                {
                    "value": "1,24E+03",
                    "module": "A1-A3",
                    "scenario": null
                },
                {
                    "value": "8,83E-01",
                    "module": "A4",
                    "scenario": null
                },
                {
                    "value": "2,31E-02",
                    "module": "C1",
                    "scenario": null
                },
                {
                    "value": "2,50E-01",
                    "module": "C2",
                    "scenario": null
                },
                {
                    "value": "-5,87E-03",
                    "module": "C3",
                    "scenario": null
                },
                {
                    "value": "4,25E-02",
                    "module": "C4",
                    "scenario": null
                },
                {
                    "value": "5,82E+02",
                    "module": "D",
                    "scenario": null
                }
            ]
        },
        {
            "parameter": "FW",
            "values": [
                {
                    "value": "2,33E+01",
                    "module": "A1-A3",
                    "scenario": null
                },
                {
                    "value": "5,16E-02",
                    "module": "A4",
                    "scenario": null
                },
                {
                    "value": "6,08E-04",
                    "module": "C1",
                    "scenario": null
                },
                {
                    "value": "1,46E-02",
                    "module": "C2",
                    "scenario": null
                },
                {
                    "value": "3,52E-01",
                    "module": "C3",
                    "scenario": null
                },
                {
                    "value": "3,56E-02",
                    "module": "C4",
                    "scenario": null
                },
                {
                    "value": "-1,79E+00",
                    "module": "D",
                    "scenario": null
                }
            ]
        }
    ],
    "end_of_life_waste": [
        {
            "parameter": "HWD",
            "values": [
                {
                    "value": "1,57E+01",
                    "module": "A1-A3",
                    "scenario": null
                },
                {
                    "value": "2,49E-02",
                    "module": "A4",
                    "scenario": null
                },
                {
                    "value": "3,48E-04",
                    "module": "C1",
                    "scenario": null
                },
                {
                    "value": "7,05E-03",
                    "module": "C2",
                    "scenario": null
                },
                {
                    "value": "3,12E-02",
                    "module": "C3",
                    "scenario": null
                },
                {
                    "value": "3,79E-01",
                    "module": "C4",
                    "scenario": null
                },
                {
                    "value": "-2,83E+00",
                    "module": "D",
                    "scenario": null
                }
            ]
        },
        {
            "parameter": "NHWD",
            "values": [
                {
                    "value": "7,57E+02",
                    "module": "A1-A3",
                    "scenario": null
                },
                {
                    "value": "2,35E+01",
                    "module": "A4",
                    "scenario": null
                },
                {
                    "value": "1,40E-02",
                    "module": "C1",
                    "scenario": null
                },
                {
                    "value": "6,65E+00",
                    "module": "C2",
                    "scenario": null
                },
                {
                    "value": "4,44E+00",
                    "module": "C3",
                    "scenario": null
                },
                {
                    "value": "1,07E+02",
                    "module": "C4",
                    "scenario": null
                },
                {
                    "value": "-2,35E+02",
                    "module": "D",
                    "scenario": null
                }
            ]
        },
        {
            "parameter": "RWD",
            "values": [
                {
                    "value": "1,30E-01",
                    "module": "A1-A3",
                    "scenario": null
                },
                {
                    "value": "3,29E-03",
                    "module": "A4",
                    "scenario": null
                },
                {
                    "value": "8,20E-05",
                    "module": "C1",
                    "scenario": null
                },
                {
                    "value": "9,31E-04",
                    "module": "C2",
                    "scenario": null
                },
                {
                    "value": "1,79E-05",
                    "module": "C3",
                    "scenario": null
                },
                {
                    "value": "6,57E-05",
                    "module": "C4",
                    "scenario": null
                },
                {
                    "value": "4,21E-04",
                    "module": "D",
                    "scenario": null
                }
            ]
        }
    ],
    "end_of_life_flow": [
        {
            "parameter": "CRU",
            "values": [
                {
                    "value": "0,00E+00",
                    "module": "A1-A3",
                    "scenario": null
                },
                {
                    "value": "0,00E+00",
                    "module": "A4",
                    "scenario": null
                },
                {
                    "value": "0,00E+00",
                    "module": "C1",
                    "scenario": null
                },
                {
                    "value": "0,00E+00",
                    "module": "C2",
                    "scenario": null
                },
                {
                    "value": "0,00E+00",
                    "module": "C3",
                    "scenario": null
                },
                {
                    "value": "0,00E+00",
                    "module": "C4",
                    "scenario": null
                },
                {
                    "value": "0,00E+00",
                    "module": "D",
                    "scenario": null
                }
            ]
        },
        {
            "parameter": "MFR",
            "values": [
                {
                    "value": "7,72E-01",
                    "module": "A1-A3",
                    "scenario": null
                },
                {
                    "value": "0,00E+00",
                    "module": "A4",
                    "scenario": null
                },
                {
                    "value": "5,69E-03",
                    "module": "C1",
                    "scenario": null
                },
                {
                    "value": "0,00E+00",
                    "module": "C2",
                    "scenario": null
                },
                {
                    "value": "5,26E+02",
                    "module": "C3",
                    "scenario": null
                },
                {
                    "value": "2,01E-03",
                    "module": "C4",
                    "scenario": null
                },
                {
                    "value": "-1,06E-02",
                    "module": "D",
                    "scenario": null
                }
            ]
        },
        {
            "parameter": "MER",
            "values": [
                {
                    "value": "1,46E-02",
                    "module": "A1-A3",
                    "scenario": null
                },
                {
                    "value": "0,00E+00",
                    "module": "A4",
                    "scenario": null
                },
                {
                    "value": "1,77E-05",
                    "module": "C1",
                    "scenario": null
                },
                {
                    "value": "0,00E+00",
                    "module": "C2",
                    "scenario": null
                },
                {
                    "value": "8,04E+00",
                    "module": "C3",
                    "scenario": null
                },
                {
                    "value": "2,72E-05",
                    "module": "C4",
                    "scenario": null
                },
                {
                    "value": "-1,39E-03",
                    "module": "D",
                    "scenario": null
                }
            ]
        },
        {
            "parameter": "EEE",
            "values": [
                {
                    "value": "2,31E-02",
                    "module": "A1-A3",
                    "scenario": null
                },
                {
                    "value": "0,00E+00",
                    "module": "A4",
                    "scenario": null
                },
                {
                    "value": "6,05E-05",
                    "module": "C1",
                    "scenario": null
                },
                {
                    "value": "0,00E+00",
                    "module": "C2",
                    "scenario": null
                },
                {
                    "value": "1,52E+01",
                    "module": "C3",
                    "scenario": null
                },
                {
                    "value": "1,10E-03",
                    "module": "C4",
                    "scenario": null
                },
                {
                    "value": "-3,41E-03",
                    "module": "D",
                    "scenario": null
                }
            ]
        },
        {
            "parameter": "EET",
            "values": [
                {
                    "value": "3,50E-01",
                    "module": "A1-A3",
                    "scenario": null
                },
                {
                    "value": "0,00E+00",
                    "module": "A4",
                    "scenario": null
                },
                {
                    "value": "9,16E-04",
                    "module": "C1",
                    "scenario": null
                },
                {
                    "value": "0,00E+00",
                    "module": "C2",
                    "scenario": null
                },
                {
                    "value": "2,30E+02",
                    "module": "C3",
                    "scenario": null
                },
                {
                    "value": "1,67E-02",
                    "module": "C4",
                    "scenario": null
                },
                {
                    "value": "-5,17E-02",
                    "module": "D",
                    "scenario": null
                }
            ]
        }
    ]
}