{"product_name":"Envistar Top 22 with thermal wheel and controls","epd_id":"NEPD-8918-8562","declared_unit":{"unit":"stk","amount":1},"compliance":["EN 15804+A2","ISO 14025","ISO 21930"],"producer_name":"IV Produkt AB","environmental_impact":[{"parameter":"GWP-total","unit":"kg CO2-eq","values":[{"value":"3,45E+03","module":"A1-A3","scenario":null},{"value":"2,91E+01","module":"A4","scenario":null},{"value":"0,00E+00","module":"C1","scenario":null},{"value":"9,09E+00","module":"C2","scenario":null},{"value":"1,33E+02","module":"C3","scenario":null},{"value":"4,64E+00","module":"C4","scenario":null},{"value":"-1,49E+03","module":"D","scenario":null}]},{"parameter":"GWP-fossil","unit":"kg CO2-eq","values":[{"value":"3,42E+03","module":"A1-A3","scenario":null},{"value":"2,91E+01","module":"A4","scenario":null},{"value":"0,00E+00","module":"C1","scenario":null},{"value":"9,08E+00","module":"C2","scenario":null},{"value":"1,33E+02","module":"C3","scenario":null},{"value":"4,63E+00","module":"C4","scenario":null},{"value":"-1,47E+03","module":"D","scenario":null}]},{"parameter":"GWP-biogenic","unit":"kg CO2-eq","values":[{"value":"1,57E+01","module":"A1-A3","scenario":null},{"value":"1,23E-02","module":"A4","scenario":null},{"value":"0,00E+00","module":"C1","scenario":null},{"value":"3,76E-03","module":"C2","scenario":null},{"value":"2,19E-01","module":"C3","scenario":null},{"value":"3,22E-03","module":"C4","scenario":null},{"value":"-5,54E+00","module":"D","scenario":null}]},{"parameter":"GWP-luluc","unit":"kg CO2-eq","values":[{"value":"1,35E+01","module":"A1-A3","scenario":null},{"value":"9,54E-03","module":"A4","scenario":null},{"value":"0,00E+00","module":"C1","scenario":null},{"value":"3,23E-03","module":"C2","scenario":null},{"value":"2,77E-02","module":"C3","scenario":null},{"value":"8,31E-03","module":"C4","scenario":null},{"value":"-2,16E+01","module":"D","scenario":null}]},{"parameter":"ODP","unit":"kg CFC11-eq","values":[{"value":"2,78E-04","module":"A1-A3","scenario":null},{"value":"6,82E-06","module":"A4","scenario":null},{"value":"0,00E+00","module":"C1","scenario":null},{"value":"2,06E-06","module":"C2","scenario":null},{"value":"1,03E-05","module":"C3","scenario":null},{"value":"3,51E-07","module":"C4","scenario":null},{"value":"-7,88E-02","module":"D","scenario":null}]},{"parameter":"AP","unit":"mol H+-eq","values":[{"value":"3,17E+01","module":"A1-A3","scenario":null},{"value":"8,91E-02","module":"A4","scenario":null},{"value":"0,00E+00","module":"C1","scenario":null},{"value":"2,61E-02","module":"C2","scenario":null},{"value":"1,40E-01","module":"C3","scenario":null},{"value":"1,40E-02","module":"C4","scenario":null},{"value":"-1,43E+01","module":"D","scenario":null}]},{"parameter":"POCP","unit":"kg NMVOC-eq","values":[{"value":"1,53E+01","module":"A1-A3","scenario":null},{"value":"8,12E-02","module":"A4","scenario":null},{"value":"0,00E+00","module":"C1","scenario":null},{"value":"2,21E-02","module":"C2","scenario":null},{"value":"9,33E-02","module":"C3","scenario":null},{"value":"1,38E-02","module":"C4","scenario":null},{"value":"-5,94E+00","module":"D","scenario":null}]},{"parameter":"ADPE","unit":"kg Sb-eq","values":[{"value":"1,18E+00","module":"A1-A3","scenario":null},{"value":"6,49E-04","module":"A4","scenario":null},{"value":"0,00E+00","module":"C1","scenario":null},{"value":"2,51E-04","module":"C2","scenario":null},{"value":"3,39E-04","module":"C3","scenario":null},{"value":"1,45E-05","module":"C4","scenario":null},{"value":"-1,22E-01","module":"D","scenario":null}]},{"parameter":"ADPF","unit":"MJ","values":[{"value":"4,34E+04","module":"A1-A3","scenario":null},{"value":"4,58E+02","module":"A4","scenario":null},{"value":"0,00E+00","module":"C1","scenario":null},{"value":"1,37E+02","module":"C2","scenario":null},{"value":"3,85E+02","module":"C3","scenario":null},{"value":"3,56E+01","module":"C4","scenario":null},{"value":"-1,75E+04","module":"D","scenario":null}]},{"parameter":"WDP","unit":"m3 world-eq. Deprived","values":[{"value":"4,32E+05","module":"A1-A3","scenario":null},{"value":"3,91E+02","module":"A4","scenario":null},{"value":"0,00E+00","module":"C1","scenario":null},{"value":"1,33E+02","module":"C2","scenario":null},{"value":"1,57E+03","module":"C3","scenario":null},{"value":"4,98E+02","module":"C4","scenario":null},{"value":"-6,33E+05","module":"D","scenario":null}]},{"parameter":"EP-freshwater","unit":"kg P-eq","values":[{"value":"2,56E-01","module":"A1-A3","scenario":null},{"value":"2,32E-04","module":"A4","scenario":null},{"value":"0,00E+00","module":"C1","scenario":null},{"value":"7,26E-05","module":"C2","scenario":null},{"value":"2,12E-03","module":"C3","scenario":null},{"value":"7,59E-05","module":"C4","scenario":null},{"value":"-9,03E-02","module":"D","scenario":null}]},{"parameter":"EP-marine","unit":"kg N-eq","values":[{"value":"4,04E+00","module":"A1-A3","scenario":null},{"value":"1,87E-02","module":"A4","scenario":null},{"value":"0,00E+00","module":"C1","scenario":null},{"value":"5,16E-03","module":"C2","scenario":null},{"value":"3,00E-02","module":"C3","scenario":null},{"value":"3,88E-03","module":"C4","scenario":null},{"value":"-1,50E+00","module":"D","scenario":null}]},{"parameter":"EP-terrestrial","unit":"mol N-eq.","values":[{"value":"7,14E+01","module":"A1-A3","scenario":null},{"value":"2,09E-01","module":"A4","scenario":null},{"value":"0,00E+00","module":"C1","scenario":null},{"value":"5,78E-02","module":"C2","scenario":null},{"value":"3,35E-01","module":"C3","scenario":null},{"value":"4,23E-02","module":"C4","scenario":null},{"value":"-1,71E+01","module":"D","scenario":null}]},{"parameter":"GWP-IOBC","unit":"kg CO2-eq","values":[{"value":"3,45E+03","module":"A1-A3","scenario":null},{"value":"2,91E+01","module":"A4","scenario":null},{"value":"0,00E+00","module":"C1","scenario":null},{"value":"9,09E+00","module":"C2","scenario":null},{"value":"1,14E+02","module":"C3","scenario":null},{"value":"4,78E+00","module":"C4","scenario":null},{"value":"-1,57E+03","module":"D","scenario":null}]}],"additional_environmental_impact":[{"parameter":"PM","unit":"Disease incidence","values":[{"value":"3,02E-04","module":"A1-A3","scenario":null},{"value":"2,26E-06","module":"A4","scenario":null},{"value":"0,00E+00","module":"C1","scenario":null},{"value":"5,56E-07","module":"C2","scenario":null},{"value":"2,02E-06","module":"C3","scenario":null},{"value":"1,85E-07","module":"C4","scenario":null},{"value":"-1,12E-04","module":"D","scenario":null}]},{"parameter":"ETP-fw","unit":"CTUe","values":[{"value":"1,96E+05","module":"A1-A3","scenario":null},{"value":"3,37E+02","module":"A4","scenario":null},{"value":"0,00E+00","module":"C1","scenario":null},{"value":"1,02E+02","module":"C2","scenario":null},{"value":"1,92E+03","module":"C3","scenario":null},{"value":"6,63E+03","module":"C4","scenario":null},{"value":"-7,14E+04","module":"D","scenario":null}]},{"parameter":"HTP-c","unit":"CTUh","values":[{"value":"1,37E-05","module":"A1-A3","scenario":null},{"value":"0,00E+00","module":"A4","scenario":null},{"value":"0,00E+00","module":"C1","scenario":null},{"value":"0,00E+00","module":"C2","scenario":null},{"value":"1,57E-07","module":"C3","scenario":null},{"value":"1,69E-08","module":"C4","scenario":null},{"value":"-4,38E-06","module":"D","scenario":null}]},{"parameter":"HTP-nc","unit":"CTUh","values":[{"value":"2,18E-04","module":"A1-A3","scenario":null},{"value":"3,44E-07","module":"A4","scenario":null},{"value":"0,00E+00","module":"C1","scenario":null},{"value":"1,11E-07","module":"C2","scenario":null},{"value":"4,73E-06","module":"C3","scenario":null},{"value":"8,15E-07","module":"C4","scenario":null},{"value":"-2,58E-05","module":"D","scenario":null}]},{"parameter":"SQP","unit":"-","values":[{"value":"1,35E+04","module":"A1-A3","scenario":null},{"value":"4,35E+02","module":"A4","scenario":null},{"value":"0,00E+00","module":"C1","scenario":null},{"value":"9,61E+01","module":"C2","scenario":null},{"value":"1,51E+02","module":"C3","scenario":null},{"value":"1,02E+02","module":"C4","scenario":null},{"value":"-1,16E+03","module":"D","scenario":null}]},{"parameter":"IRP","unit":"kBq U235-eq","values":[{"value":"1,74E+02","module":"A1-A3","scenario":null},{"value":"2,00E+00","module":"A4","scenario":null},{"value":"0,00E+00","module":"C1","scenario":null},{"value":"6,00E-01","module":"C2","scenario":null},{"value":"1,77E+00","module":"C3","scenario":null},{"value":"1,53E-01","module":"C4","scenario":null},{"value":"-6,49E+01","module":"D","scenario":null}]}],"resource_use":[{"parameter":"PERE","unit":"MJ","values":[{"value":"1,14E+04","module":"A1-A3","scenario":null},{"value":"6,11E+00","module":"A4","scenario":null},{"value":"0,00E+00","module":"C1","scenario":null},{"value":"1,97E+00","module":"C2","scenario":null},{"value":"6,88E+01","module":"C3","scenario":null},{"value":"5,90E+00","module":"C4","scenario":null},{"value":"-5,56E+03","module":"D","scenario":null}]},{"parameter":"PERM","unit":"","values":[{"value":"1,72E+01","module":"A1-A3","scenario":null},{"value":"0,00E+00","module":"A4","scenario":null},{"value":"0,00E+00","module":"C1","scenario":null},{"value":"0,00E+00","module":"C2","scenario":null},{"value":"0,00E+00","module":"C3","scenario":null},{"value":"0,00E+00","module":"C4","scenario":null},{"value":"0,00E+00","module":"D","scenario":null}]},{"parameter":"PERT","unit":"MJ","values":[{"value":"1,14E+04","module":"A1-A3","scenario":null},{"value":"6,11E+00","module":"A4","scenario":null},{"value":"0,00E+00","module":"C1","scenario":null},{"value":"1,97E+00","module":"C2","scenario":null},{"value":"6,88E+01","module":"C3","scenario":null},{"value":"5,90E+00","module":"C4","scenario":null},{"value":"-5,56E+03","module":"D","scenario":null}]},{"parameter":"PENRE","unit":"MJ","values":[{"value":"4,22E+04","module":"A1-A3","scenario":null},{"value":"4,58E+02","module":"A4","scenario":null},{"value":"0,00E+00","module":"C1","scenario":null},{"value":"1,37E+02","module":"C2","scenario":null},{"value":"3,87E+02","module":"C3","scenario":null},{"value":"3,56E+01","module":"C4","scenario":null},{"value":"-1,75E+04","module":"D","scenario":null}]},{"parameter":"PENRM","unit":"MJ","values":[{"value":"1,04E+03","module":"A1-A3","scenario":null},{"value":"0,00E+00","module":"A4","scenario":null},{"value":"0,00E+00","module":"C1","scenario":null},{"value":"0,00E+00","module":"C2","scenario":null},{"value":"-5,93E+02","module":"C3","scenario":null},{"value":"0,00E+00","module":"C4","scenario":null},{"value":"0,00E+00","module":"D","scenario":null}]},{"parameter":"PENRT","unit":"MJ","values":[{"value":"4,33E+04","module":"A1-A3","scenario":null},{"value":"4,58E+02","module":"A4","scenario":null},{"value":"0,00E+00","module":"C1","scenario":null},{"value":"1,37E+02","module":"C2","scenario":null},{"value":"-2,06E+02","module":"C3","scenario":null},{"value":"3,56E+01","module":"C4","scenario":null},{"value":"-1,75E+04","module":"D","scenario":null}]},{"parameter":"SM","unit":"kg","values":[{"value":"2,54E+02","module":"A1-A3","scenario":null},{"value":"0,00E+00","module":"A4","scenario":null},{"value":"0,00E+00","module":"C1","scenario":null},{"value":"0,00E+00","module":"C2","scenario":null},{"value":"2,02E-04","module":"C3","scenario":null},{"value":"9,04E-02","module":"C4","scenario":null},{"value":"1,21E+00","module":"D","scenario":null}]},{"parameter":"RSF","unit":"MJ","values":[{"value":"6,31E+01","module":"A1-A3","scenario":null},{"value":"2,16E-01","module":"A4","scenario":null},{"value":"0,00E+00","module":"C1","scenario":null},{"value":"7,03E-02","module":"C2","scenario":null},{"value":"1,48E+00","module":"C3","scenario":null},{"value":"5,40E-02","module":"C4","scenario":null},{"value":"7,50E+00","module":"D","scenario":null}]},{"parameter":"NRSF","unit":"MJ","values":[{"value":"7,58E+02","module":"A1-A3","scenario":null},{"value":"7,47E-01","module":"A4","scenario":null},{"value":"0,00E+00","module":"C1","scenario":null},{"value":"2,51E-01","module":"C2","scenario":null},{"value":"-4,01E-03","module":"C3","scenario":null},{"value":"1,12E+00","module":"C4","scenario":null},{"value":"2,80E+02","module":"D","scenario":null}]},{"parameter":"FW","unit":"m3","values":[{"value":"8,80E+01","module":"A1-A3","scenario":null},{"value":"5,07E-02","module":"A4","scenario":null},{"value":"0,00E+00","module":"C1","scenario":null},{"value":"1,47E-02","module":"C2","scenario":null},{"value":"3,77E-01","module":"C3","scenario":null},{"value":"4,49E-02","module":"C4","scenario":null},{"value":"-2,98E+01","module":"D","scenario":null}]}],"end_of_life_waste":[{"parameter":"HWD","unit":"kg","values":[{"value":"2,53E+01","module":"A1-A3","scenario":null},{"value":"2,44E-02","module":"A4","scenario":null},{"value":"0,00E+00","module":"C1","scenario":null},{"value":"7,08E-03","module":"C2","scenario":null},{"value":"2,11E-03","module":"C3","scenario":null},{"value":"5,14E+00","module":"C4","scenario":null},{"value":"3,05E+00","module":"D","scenario":null}]},{"parameter":"NHWD","unit":"kg","values":[{"value":"1,02E+03","module":"A1-A3","scenario":null},{"value":"3,21E+01","module":"A4","scenario":null},{"value":"0,00E+00","module":"C1","scenario":null},{"value":"6,68E+00","module":"C2","scenario":null},{"value":"5,95E+01","module":"C3","scenario":null},{"value":"6,65E+01","module":"C4","scenario":null},{"value":"-4,50E+02","module":"D","scenario":null}]},{"parameter":"RWD","unit":"kg","values":[{"value":"1,61E-01","module":"A1-A3","scenario":null},{"value":"3,12E-03","module":"A4","scenario":null},{"value":"0,00E+00","module":"C1","scenario":null},{"value":"9,35E-04","module":"C2","scenario":null},{"value":"1,06E-04","module":"C3","scenario":null},{"value":"5,29E-06","module":"C4","scenario":null},{"value":"-6,08E-02","module":"D","scenario":null}]}],"end_of_life_flow":[{"parameter":"CRU","unit":"kg","values":[{"value":"0,00E+00","module":"A1-A3","scenario":null},{"value":"0,00E+00","module":"A4","scenario":null},{"value":"0,00E+00","module":"C1","scenario":null},{"value":"0,00E+00","module":"C2","scenario":null},{"value":"0,00E+00","module":"C3","scenario":null},{"value":"0,00E+00","module":"C4","scenario":null},{"value":"0,00E+00","module":"D","scenario":null}]},{"parameter":"MFR","unit":"kg","values":[{"value":"5,97E+01","module":"A1-A3","scenario":null},{"value":"0,00E+00","module":"A4","scenario":null},{"value":"0,00E+00","module":"C1","scenario":null},{"value":"0,00E+00","module":"C2","scenario":null},{"value":"5,67E+02","module":"C3","scenario":null},{"value":"1,36E-04","module":"C4","scenario":null},{"value":"-6,82E-02","module":"D","scenario":null}]},{"parameter":"MER","unit":"kg","values":[{"value":"1,95E+01","module":"A1-A3","scenario":null},{"value":"0,00E+00","module":"A4","scenario":null},{"value":"0,00E+00","module":"C1","scenario":null},{"value":"0,00E+00","module":"C2","scenario":null},{"value":"5,78E+01","module":"C3","scenario":null},{"value":"3,72E-06","module":"C4","scenario":null},{"value":"-8,80E-03","module":"D","scenario":null}]},{"parameter":"EEE","unit":"MJ","values":[{"value":"1,15E+01","module":"A1-A3","scenario":null},{"value":"0,00E+00","module":"A4","scenario":null},{"value":"0,00E+00","module":"C1","scenario":null},{"value":"0,00E+00","module":"C2","scenario":null},{"value":"1,68E+00","module":"C3","scenario":null},{"value":"1,61E-04","module":"C4","scenario":null},{"value":"-2,90E-02","module":"D","scenario":null}]},{"parameter":"EET","unit":"MJ","values":[{"value":"1,74E+02","module":"A1-A3","scenario":null},{"value":"0,00E+00","module":"A4","scenario":null},{"value":"0,00E+00","module":"C1","scenario":null},{"value":"0,00E+00","module":"C2","scenario":null},{"value":"2,54E+01","module":"C3","scenario":null},{"value":"2,43E-03","module":"C4","scenario":null},{"value":"-4,39E-01","module":"D","scenario":null}]}]}