{"product_name":"SAVE VTR 300/B ","epd_id":"NEPD-6364-5621-EN","declared_unit":{"unit":"stk","amount":1},"compliance":["EN 15804+A2","ISO 14025","ISO 21930"],"producer_name":"UAB Systemair","environmental_impact":[{"parameter":"GWP-total","unit":"kg CO2-eq","values":[{"value":"5,36E+02","module":"A1-A3","scenario":null},{"value":"9,54E+00","module":"A4","scenario":null},{"value":"8,32E-02","module":"C1","scenario":null},{"value":"5,97E-01","module":"C2","scenario":null},{"value":"7,75E+00","module":"C3","scenario":null},{"value":"3,62E-01","module":"C4","scenario":null},{"value":"-2,17E+01","module":"D","scenario":null}]},{"parameter":"GWP-fossil","unit":"kg CO2-eq","values":[{"value":"5,28E+02","module":"A1-A3","scenario":null},{"value":"9,54E+00","module":"A4","scenario":null},{"value":"8,32E-02","module":"C1","scenario":null},{"value":"5,96E-01","module":"C2","scenario":null},{"value":"7,74E+00","module":"C3","scenario":null},{"value":"3,61E-01","module":"C4","scenario":null},{"value":"-2,16E+01","module":"D","scenario":null}]},{"parameter":"GWP-biogenic","unit":"kg CO2-eq","values":[{"value":"6,31E+00","module":"A1-A3","scenario":null},{"value":"4,09E-03","module":"A4","scenario":null},{"value":"1,56E-05","module":"C1","scenario":null},{"value":"2,47E-04","module":"C2","scenario":null},{"value":"2,39E-03","module":"C3","scenario":null},{"value":"1,71E-04","module":"C4","scenario":null},{"value":"-3,94E-02","module":"D","scenario":null}]},{"parameter":"GWP-luluc","unit":"kg CO2-eq","values":[{"value":"1,50E+00","module":"A1-A3","scenario":null},{"value":"2,91E-03","module":"A4","scenario":null},{"value":"6,56E-06","module":"C1","scenario":null},{"value":"2,12E-04","module":"C2","scenario":null},{"value":"2,30E-04","module":"C3","scenario":null},{"value":"4,38E-04","module":"C4","scenario":null},{"value":"-1,11E-01","module":"D","scenario":null}]},{"parameter":"ODP","unit":"kg CFC11-eq","values":[{"value":"5,11E-05","module":"A1-A3","scenario":null},{"value":"2,30E-06","module":"A4","scenario":null},{"value":"1,80E-08","module":"C1","scenario":null},{"value":"1,35E-07","module":"C2","scenario":null},{"value":"9,69E-08","module":"C3","scenario":null},{"value":"2,84E-08","module":"C4","scenario":null},{"value":"-1,68E-02","module":"D","scenario":null}]},{"parameter":"AP","unit":"mol H+-eq","values":[{"value":"4,27E+00","module":"A1-A3","scenario":null},{"value":"3,07E-02","module":"A4","scenario":null},{"value":"8,70E-04","module":"C1","scenario":null},{"value":"1,71E-03","module":"C2","scenario":null},{"value":"2,25E-03","module":"C3","scenario":null},{"value":"8,71E-04","module":"C4","scenario":null},{"value":"-3,98E-01","module":"D","scenario":null}]},{"parameter":"POCP","unit":"kg NMVOC-eq","values":[{"value":"2,04E+00","module":"A1-A3","scenario":null},{"value":"2,95E-02","module":"A4","scenario":null},{"value":"1,16E-03","module":"C1","scenario":null},{"value":"1,45E-03","module":"C2","scenario":null},{"value":"2,03E-03","module":"C3","scenario":null},{"value":"9,82E-04","module":"C4","scenario":null},{"value":"-1,41E-01","module":"D","scenario":null}]},{"parameter":"ADPE","unit":"kg Sb-eq","values":[{"value":"2,34E-01","module":"A1-A3","scenario":null},{"value":"1,70E-04","module":"A4","scenario":null},{"value":"1,28E-07","module":"C1","scenario":null},{"value":"1,65E-05","module":"C2","scenario":null},{"value":"3,98E-06","module":"C3","scenario":null},{"value":"1,55E-06","module":"C4","scenario":null},{"value":"-1,87E-03","module":"D","scenario":null}]},{"parameter":"ADPF","unit":"MJ","values":[{"value":"7,22E+03","module":"A1-A3","scenario":null},{"value":"1,55E+02","module":"A4","scenario":null},{"value":"1,14E+00","module":"C1","scenario":null},{"value":"9,01E+00","module":"C2","scenario":null},{"value":"3,82E+00","module":"C3","scenario":null},{"value":"2,42E+00","module":"C4","scenario":null},{"value":"-2,05E+02","module":"D","scenario":null}]},{"parameter":"WDP","unit":"m3 world-eq. Deprived","values":[{"value":"1,15E+05","module":"A1-A3","scenario":null},{"value":"1,19E+02","module":"A4","scenario":null},{"value":"2,43E-01","module":"C1","scenario":null},{"value":"8,72E+00","module":"C2","scenario":null},{"value":"1,74E+01","module":"C3","scenario":null},{"value":"1,24E+01","module":"C4","scenario":null},{"value":"-2,04E+03","module":"D","scenario":null}]},{"parameter":"EP-freshwater","unit":"kg P-eq","values":[{"value":"5,70E-02","module":"A1-A3","scenario":null},{"value":"7,59E-05","module":"A4","scenario":null},{"value":"3,03E-07","module":"C1","scenario":null},{"value":"4,76E-06","module":"C2","scenario":null},{"value":"1,72E-05","module":"C3","scenario":null},{"value":"3,40E-06","module":"C4","scenario":null},{"value":"-3,07E-03","module":"D","scenario":null}]},{"parameter":"EP-marine","unit":"kg N-eq","values":[{"value":"6,05E-01","module":"A1-A3","scenario":null},{"value":"6,72E-03","module":"A4","scenario":null},{"value":"3,84E-04","module":"C1","scenario":null},{"value":"3,39E-04","module":"C2","scenario":null},{"value":"7,55E-04","module":"C3","scenario":null},{"value":"4,89E-04","module":"C4","scenario":null},{"value":"-3,18E-02","module":"D","scenario":null}]},{"parameter":"EP-terrestrial","unit":"mol N-eq.","values":[{"value":"1,04E+01","module":"A1-A3","scenario":null},{"value":"7,50E-02","module":"A4","scenario":null},{"value":"4,21E-03","module":"C1","scenario":null},{"value":"3,79E-03","module":"C2","scenario":null},{"value":"7,97E-03","module":"C3","scenario":null},{"value":"2,96E-03","module":"C4","scenario":null},{"value":"-3,92E-01","module":"D","scenario":null}]},{"parameter":"GWP-IOBC","unit":"kg CO2-eq","values":[{"value":"5,38E+02","module":"A1-A3","scenario":null},{"value":"9,54E+00","module":"A4","scenario":null},{"value":"8,32E-02","module":"C1","scenario":null},{"value":"5,97E-01","module":"C2","scenario":null},{"value":"7,75E+00","module":"C3","scenario":null},{"value":"3,64E-01","module":"C4","scenario":null},{"value":"-2,79E+01","module":"D","scenario":null}]}],"additional_environmental_impact":[{"parameter":"PM","unit":"Disease incidence","values":[{"value":"3,76E-05","module":"A1-A3","scenario":null},{"value":"8,76E-07","module":"A4","scenario":null},{"value":"2,30E-08","module":"C1","scenario":null},{"value":"3,65E-08","module":"C2","scenario":null},{"value":"1,99E-08","module":"C3","scenario":null},{"value":"1,55E-08","module":"C4","scenario":null},{"value":"-2,26E-06","module":"D","scenario":null}]},{"parameter":"ETP-fw","unit":"CTUe","values":[{"value":"2,98E+04","module":"A1-A3","scenario":null},{"value":"1,13E+02","module":"A4","scenario":null},{"value":"6,26E-01","module":"C1","scenario":null},{"value":"6,68E+00","module":"C2","scenario":null},{"value":"4,11E+01","module":"C3","scenario":null},{"value":"2,46E+02","module":"C4","scenario":null},{"value":"-3,57E+03","module":"D","scenario":null}]},{"parameter":"HTP-c","unit":"CTUh","values":[{"value":"1,83E-06","module":"A1-A3","scenario":null},{"value":"0,00E+00","module":"A4","scenario":null},{"value":"0,00E+00","module":"C1","scenario":null},{"value":"0,00E+00","module":"C2","scenario":null},{"value":"9,50E-10","module":"C3","scenario":null},{"value":"2,62E-09","module":"C4","scenario":null},{"value":"-1,21E-07","module":"D","scenario":null}]},{"parameter":"HTP-nc","unit":"CTUh","values":[{"value":"3,31E-05","module":"A1-A3","scenario":null},{"value":"1,09E-07","module":"A4","scenario":null},{"value":"5,68E-10","module":"C1","scenario":null},{"value":"7,30E-09","module":"C2","scenario":null},{"value":"2,91E-08","module":"C3","scenario":null},{"value":"1,64E-07","module":"C4","scenario":null},{"value":"-1,85E-06","module":"D","scenario":null}]},{"parameter":"SQP","unit":"-","values":[{"value":"4,33E+03","module":"A1-A3","scenario":null},{"value":"1,78E+02","module":"A4","scenario":null},{"value":"1,45E-01","module":"C1","scenario":null},{"value":"6,31E+00","module":"C2","scenario":null},{"value":"1,33E+00","module":"C3","scenario":null},{"value":"7,04E+00","module":"C4","scenario":null},{"value":"-6,57E+01","module":"D","scenario":null}]},{"parameter":"IRP","unit":"kBq U235-eq","values":[{"value":"3,55E+01","module":"A1-A3","scenario":null},{"value":"6,77E-01","module":"A4","scenario":null},{"value":"4,91E-03","module":"C1","scenario":null},{"value":"3,94E-02","module":"C2","scenario":null},{"value":"1,61E-02","module":"C3","scenario":null},{"value":"9,57E-03","module":"C4","scenario":null},{"value":"-2,63E-01","module":"D","scenario":null}]}],"resource_use":[{"parameter":"PERE","unit":"MJ","values":[{"value":"1,21E+03","module":"A1-A3","scenario":null},{"value":"1,95E+00","module":"A4","scenario":null},{"value":"6,19E-03","module":"C1","scenario":null},{"value":"1,29E-01","module":"C2","scenario":null},{"value":"5,57E-01","module":"C3","scenario":null},{"value":"2,57E-01","module":"C4","scenario":null},{"value":"-5,95E+01","module":"D","scenario":null}]},{"parameter":"PERM","unit":"","values":[{"value":"0,00E+00","module":"A1-A3","scenario":null},{"value":"0,00E+00","module":"A4","scenario":null},{"value":"0,00E+00","module":"C1","scenario":null},{"value":"0,00E+00","module":"C2","scenario":null},{"value":"0,00E+00","module":"C3","scenario":null},{"value":"0,00E+00","module":"C4","scenario":null},{"value":"0,00E+00","module":"D","scenario":null}]},{"parameter":"PERT","unit":"MJ","values":[{"value":"1,33E+03","module":"A1-A3","scenario":null},{"value":"1,95E+00","module":"A4","scenario":null},{"value":"6,19E-03","module":"C1","scenario":null},{"value":"1,29E-01","module":"C2","scenario":null},{"value":"5,57E-01","module":"C3","scenario":null},{"value":"2,57E-01","module":"C4","scenario":null},{"value":"-5,95E+01","module":"D","scenario":null}]},{"parameter":"PENRE","unit":"MJ","values":[{"value":"7,07E+03","module":"A1-A3","scenario":null},{"value":"1,55E+02","module":"A4","scenario":null},{"value":"1,14E+00","module":"C1","scenario":null},{"value":"9,02E+00","module":"C2","scenario":null},{"value":"3,83E+00","module":"C3","scenario":null},{"value":"2,42E+00","module":"C4","scenario":null},{"value":"-2,05E+02","module":"D","scenario":null}]},{"parameter":"PENRM","unit":"MJ","values":[{"value":"1,63E+02","module":"A1-A3","scenario":null},{"value":"0,00E+00","module":"A4","scenario":null},{"value":"0,00E+00","module":"C1","scenario":null},{"value":"0,00E+00","module":"C2","scenario":null},{"value":"-1,44E+02","module":"C3","scenario":null},{"value":"0,00E+00","module":"C4","scenario":null},{"value":"0,00E+00","module":"D","scenario":null}]},{"parameter":"PENRT","unit":"MJ","values":[{"value":"7,23E+03","module":"A1-A3","scenario":null},{"value":"1,55E+02","module":"A4","scenario":null},{"value":"1,14E+00","module":"C1","scenario":null},{"value":"9,02E+00","module":"C2","scenario":null},{"value":"-1,40E+02","module":"C3","scenario":null},{"value":"2,42E+00","module":"C4","scenario":null},{"value":"-2,05E+02","module":"D","scenario":null}]},{"parameter":"SM","unit":"kg","values":[{"value":"3,70E+01","module":"A1-A3","scenario":null},{"value":"0,00E+00","module":"A4","scenario":null},{"value":"5,62E-04","module":"C1","scenario":null},{"value":"0,00E+00","module":"C2","scenario":null},{"value":"2,51E-05","module":"C3","scenario":null},{"value":"4,99E-03","module":"C4","scenario":null},{"value":"5,04E-01","module":"D","scenario":null}]},{"parameter":"RSF","unit":"MJ","values":[{"value":"3,64E+01","module":"A1-A3","scenario":null},{"value":"6,82E-02","module":"A4","scenario":null},{"value":"1,52E-04","module":"C1","scenario":null},{"value":"4,62E-03","module":"C2","scenario":null},{"value":"1,21E-02","module":"C3","scenario":null},{"value":"2,03E-03","module":"C4","scenario":null},{"value":"5,64E-01","module":"D","scenario":null}]},{"parameter":"NRSF","unit":"MJ","values":[{"value":"5,86E+00","module":"A1-A3","scenario":null},{"value":"2,28E-01","module":"A4","scenario":null},{"value":"2,24E-03","module":"C1","scenario":null},{"value":"1,65E-02","module":"C2","scenario":null},{"value":"-1,73E-04","module":"C3","scenario":null},{"value":"4,79E-02","module":"C4","scenario":null},{"value":"1,43E+01","module":"D","scenario":null}]},{"parameter":"FW","unit":"m3","values":[{"value":"5,95E+00","module":"A1-A3","scenario":null},{"value":"1,76E-02","module":"A4","scenario":null},{"value":"5,89E-05","module":"C1","scenario":null},{"value":"9,64E-04","module":"C2","scenario":null},{"value":"2,16E-02","module":"C3","scenario":null},{"value":"3,00E-03","module":"C4","scenario":null},{"value":"-2,23E-01","module":"D","scenario":null}]}],"end_of_life_waste":[{"parameter":"HWD","unit":"kg","values":[{"value":"3,97E+00","module":"A1-A3","scenario":null},{"value":"8,48E-03","module":"A4","scenario":null},{"value":"3,37E-05","module":"C1","scenario":null},{"value":"4,65E-04","module":"C2","scenario":null},{"value":"1,06E-03","module":"C3","scenario":null},{"value":"2,95E-01","module":"C4","scenario":null},{"value":"-7,49E-02","module":"D","scenario":null}]},{"parameter":"NHWD","unit":"kg","values":[{"value":"1,27E+02","module":"A1-A3","scenario":null},{"value":"1,35E+01","module":"A4","scenario":null},{"value":"1,36E-03","module":"C1","scenario":null},{"value":"4,38E-01","module":"C2","scenario":null},{"value":"4,10E-01","module":"C3","scenario":null},{"value":"9,76E+00","module":"C4","scenario":null},{"value":"-8,35E+00","module":"D","scenario":null}]},{"parameter":"RWD","unit":"kg","values":[{"value":"2,75E-02","module":"A1-A3","scenario":null},{"value":"1,06E-03","module":"A4","scenario":null},{"value":"7,95E-06","module":"C1","scenario":null},{"value":"6,14E-05","module":"C2","scenario":null},{"value":"9,02E-07","module":"C3","scenario":null},{"value":"6,11E-06","module":"C4","scenario":null},{"value":"-2,53E-04","module":"D","scenario":null}]}],"end_of_life_flow":[{"parameter":"CRU","unit":"kg","values":[{"value":"0,00E+00","module":"A1-A3","scenario":null},{"value":"0,00E+00","module":"A4","scenario":null},{"value":"0,00E+00","module":"C1","scenario":null},{"value":"0,00E+00","module":"C2","scenario":null},{"value":"0,00E+00","module":"C3","scenario":null},{"value":"0,00E+00","module":"C4","scenario":null},{"value":"0,00E+00","module":"D","scenario":null}]},{"parameter":"MFR","unit":"kg","values":[{"value":"2,06E+01","module":"A1-A3","scenario":null},{"value":"0,00E+00","module":"A4","scenario":null},{"value":"5,52E-04","module":"C1","scenario":null},{"value":"0,00E+00","module":"C2","scenario":null},{"value":"5,14E+01","module":"C3","scenario":null},{"value":"2,63E-04","module":"C4","scenario":null},{"value":"-1,97E-02","module":"D","scenario":null}]},{"parameter":"MER","unit":"kg","values":[{"value":"2,25E+00","module":"A1-A3","scenario":null},{"value":"0,00E+00","module":"A4","scenario":null},{"value":"1,71E-06","module":"C1","scenario":null},{"value":"0,00E+00","module":"C2","scenario":null},{"value":"1,98E+00","module":"C3","scenario":null},{"value":"5,46E-06","module":"C4","scenario":null},{"value":"-2,60E-03","module":"D","scenario":null}]},{"parameter":"EEE","unit":"MJ","values":[{"value":"1,49E+00","module":"A1-A3","scenario":null},{"value":"0,00E+00","module":"A4","scenario":null},{"value":"5,87E-06","module":"C1","scenario":null},{"value":"0,00E+00","module":"C2","scenario":null},{"value":"2,82E+00","module":"C3","scenario":null},{"value":"2,73E-04","module":"C4","scenario":null},{"value":"-6,37E-03","module":"D","scenario":null}]},{"parameter":"EET","unit":"MJ","values":[{"value":"2,26E+01","module":"A1-A3","scenario":null},{"value":"0,00E+00","module":"A4","scenario":null},{"value":"8,88E-05","module":"C1","scenario":null},{"value":"0,00E+00","module":"C2","scenario":null},{"value":"4,26E+01","module":"C3","scenario":null},{"value":"4,14E-03","module":"C4","scenario":null},{"value":"-9,63E-02","module":"D","scenario":null}]}]}