{"product_name":"SAVE VTR 500","epd_id":"NEPD-6363-5622-EN","declared_unit":{"unit":"stk","amount":1},"compliance":["EN 15804+A2","ISO 14025","ISO 21930"],"producer_name":"UAB Systemair","environmental_impact":[{"parameter":"GWP-total","unit":"kg CO2-eq","values":[{"value":"6,62E+02","module":"A1-A3","scenario":null},{"value":"1,34E+01","module":"A4","scenario":null},{"value":"1,11E-01","module":"C1","scenario":null},{"value":"8,39E-01","module":"C2","scenario":null},{"value":"1,33E+01","module":"C3","scenario":null},{"value":"3,14E-01","module":"C4","scenario":null},{"value":"-3,00E+01","module":"D","scenario":null}]},{"parameter":"GWP-fossil","unit":"kg CO2-eq","values":[{"value":"6,52E+02","module":"A1-A3","scenario":null},{"value":"1,34E+01","module":"A4","scenario":null},{"value":"1,11E-01","module":"C1","scenario":null},{"value":"8,39E-01","module":"C2","scenario":null},{"value":"1,33E+01","module":"C3","scenario":null},{"value":"3,14E-01","module":"C4","scenario":null},{"value":"-2,98E+01","module":"D","scenario":null}]},{"parameter":"GWP-biogenic","unit":"kg CO2-eq","values":[{"value":"8,40E+00","module":"A1-A3","scenario":null},{"value":"5,75E-03","module":"A4","scenario":null},{"value":"2,08E-05","module":"C1","scenario":null},{"value":"3,47E-04","module":"C2","scenario":null},{"value":"2,58E-03","module":"C3","scenario":null},{"value":"1,85E-04","module":"C4","scenario":null},{"value":"-5,63E-02","module":"D","scenario":null}]},{"parameter":"GWP-luluc","unit":"kg CO2-eq","values":[{"value":"2,13E+00","module":"A1-A3","scenario":null},{"value":"4,09E-03","module":"A4","scenario":null},{"value":"8,76E-06","module":"C1","scenario":null},{"value":"2,99E-04","module":"C2","scenario":null},{"value":"2,53E-04","module":"C3","scenario":null},{"value":"4,41E-04","module":"C4","scenario":null},{"value":"-1,73E-01","module":"D","scenario":null}]},{"parameter":"ODP","unit":"kg CFC11-eq","values":[{"value":"6,58E-05","module":"A1-A3","scenario":null},{"value":"3,24E-06","module":"A4","scenario":null},{"value":"2,40E-08","module":"C1","scenario":null},{"value":"1,90E-07","module":"C2","scenario":null},{"value":"1,07E-07","module":"C3","scenario":null},{"value":"3,20E-08","module":"C4","scenario":null},{"value":"-3,36E-02","module":"D","scenario":null}]},{"parameter":"AP","unit":"mol H+-eq","values":[{"value":"5,37E+00","module":"A1-A3","scenario":null},{"value":"4,32E-02","module":"A4","scenario":null},{"value":"1,16E-03","module":"C1","scenario":null},{"value":"2,41E-03","module":"C2","scenario":null},{"value":"2,88E-03","module":"C3","scenario":null},{"value":"9,53E-04","module":"C4","scenario":null},{"value":"-4,81E-01","module":"D","scenario":null}]},{"parameter":"POCP","unit":"kg NMVOC-eq","values":[{"value":"2,55E+00","module":"A1-A3","scenario":null},{"value":"4,14E-02","module":"A4","scenario":null},{"value":"1,55E-03","module":"C1","scenario":null},{"value":"2,04E-03","module":"C2","scenario":null},{"value":"2,63E-03","module":"C3","scenario":null},{"value":"1,06E-03","module":"C4","scenario":null},{"value":"-1,83E-01","module":"D","scenario":null}]},{"parameter":"ADPE","unit":"kg Sb-eq","values":[{"value":"2,92E-01","module":"A1-A3","scenario":null},{"value":"2,39E-04","module":"A4","scenario":null},{"value":"1,71E-07","module":"C1","scenario":null},{"value":"2,32E-05","module":"C2","scenario":null},{"value":"4,53E-06","module":"C3","scenario":null},{"value":"1,63E-06","module":"C4","scenario":null},{"value":"-2,16E-03","module":"D","scenario":null}]},{"parameter":"ADPF","unit":"MJ","values":[{"value":"9,01E+03","module":"A1-A3","scenario":null},{"value":"2,18E+02","module":"A4","scenario":null},{"value":"1,53E+00","module":"C1","scenario":null},{"value":"1,27E+01","module":"C2","scenario":null},{"value":"4,37E+00","module":"C3","scenario":null},{"value":"2,67E+00","module":"C4","scenario":null},{"value":"-2,87E+02","module":"D","scenario":null}]},{"parameter":"WDP","unit":"m3 world-eq. Deprived","values":[{"value":"1,57E+05","module":"A1-A3","scenario":null},{"value":"1,67E+02","module":"A4","scenario":null},{"value":"3,25E-01","module":"C1","scenario":null},{"value":"1,23E+01","module":"C2","scenario":null},{"value":"2,43E+01","module":"C3","scenario":null},{"value":"1,45E+01","module":"C4","scenario":null},{"value":"-3,37E+03","module":"D","scenario":null}]},{"parameter":"EP-freshwater","unit":"kg P-eq","values":[{"value":"6,33E-02","module":"A1-A3","scenario":null},{"value":"1,07E-04","module":"A4","scenario":null},{"value":"4,05E-07","module":"C1","scenario":null},{"value":"6,70E-06","module":"C2","scenario":null},{"value":"1,85E-05","module":"C3","scenario":null},{"value":"3,59E-06","module":"C4","scenario":null},{"value":"-3,75E-03","module":"D","scenario":null}]},{"parameter":"EP-marine","unit":"kg N-eq","values":[{"value":"7,37E-01","module":"A1-A3","scenario":null},{"value":"9,46E-03","module":"A4","scenario":null},{"value":"5,13E-04","module":"C1","scenario":null},{"value":"4,77E-04","module":"C2","scenario":null},{"value":"9,58E-04","module":"C3","scenario":null},{"value":"4,46E-04","module":"C4","scenario":null},{"value":"-4,15E-02","module":"D","scenario":null}]},{"parameter":"EP-terrestrial","unit":"mol N-eq.","values":[{"value":"1,33E+01","module":"A1-A3","scenario":null},{"value":"1,06E-01","module":"A4","scenario":null},{"value":"5,63E-03","module":"C1","scenario":null},{"value":"5,34E-03","module":"C2","scenario":null},{"value":"1,04E-02","module":"C3","scenario":null},{"value":"3,28E-03","module":"C4","scenario":null},{"value":"-5,01E-01","module":"D","scenario":null}]},{"parameter":"GWP-IOBC","unit":"kg CO2-eq","values":[{"value":"6,64E+02","module":"A1-A3","scenario":null},{"value":"1,34E+01","module":"A4","scenario":null},{"value":"1,11E-01","module":"C1","scenario":null},{"value":"8,39E-01","module":"C2","scenario":null},{"value":"1,33E+01","module":"C3","scenario":null},{"value":"3,17E-01","module":"C4","scenario":null},{"value":"-3,84E+01","module":"D","scenario":null}]}],"additional_environmental_impact":[{"parameter":"PM","unit":"Disease incidence","values":[{"value":"4,88E-05","module":"A1-A3","scenario":null},{"value":"1,23E-06","module":"A4","scenario":null},{"value":"3,08E-08","module":"C1","scenario":null},{"value":"5,13E-08","module":"C2","scenario":null},{"value":"2,35E-08","module":"C3","scenario":null},{"value":"1,69E-08","module":"C4","scenario":null},{"value":"-3,05E-06","module":"D","scenario":null}]},{"parameter":"ETP-fw","unit":"CTUe","values":[{"value":"3,41E+04","module":"A1-A3","scenario":null},{"value":"1,59E+02","module":"A4","scenario":null},{"value":"8,36E-01","module":"C1","scenario":null},{"value":"9,40E+00","module":"C2","scenario":null},{"value":"5,05E+01","module":"C3","scenario":null},{"value":"3,66E+02","module":"C4","scenario":null},{"value":"-4,26E+03","module":"D","scenario":null}]},{"parameter":"HTP-c","unit":"CTUh","values":[{"value":"2,47E-06","module":"A1-A3","scenario":null},{"value":"0,00E+00","module":"A4","scenario":null},{"value":"0,00E+00","module":"C1","scenario":null},{"value":"0,00E+00","module":"C2","scenario":null},{"value":"9,24E-10","module":"C3","scenario":null},{"value":"3,20E-09","module":"C4","scenario":null},{"value":"-1,57E-07","module":"D","scenario":null}]},{"parameter":"HTP-nc","unit":"CTUh","values":[{"value":"4,26E-05","module":"A1-A3","scenario":null},{"value":"1,54E-07","module":"A4","scenario":null},{"value":"7,59E-10","module":"C1","scenario":null},{"value":"1,03E-08","module":"C2","scenario":null},{"value":"2,29E-08","module":"C3","scenario":null},{"value":"2,04E-07","module":"C4","scenario":null},{"value":"-1,85E-06","module":"D","scenario":null}]},{"parameter":"SQP","unit":"-","values":[{"value":"6,50E+03","module":"A1-A3","scenario":null},{"value":"2,50E+02","module":"A4","scenario":null},{"value":"1,94E-01","module":"C1","scenario":null},{"value":"8,87E+00","module":"C2","scenario":null},{"value":"1,49E+00","module":"C3","scenario":null},{"value":"7,84E+00","module":"C4","scenario":null},{"value":"-9,55E+01","module":"D","scenario":null}]},{"parameter":"IRP","unit":"kBq U235-eq","values":[{"value":"4,58E+01","module":"A1-A3","scenario":null},{"value":"9,53E-01","module":"A4","scenario":null},{"value":"6,56E-03","module":"C1","scenario":null},{"value":"5,54E-02","module":"C2","scenario":null},{"value":"1,82E-02","module":"C3","scenario":null},{"value":"1,08E-02","module":"C4","scenario":null},{"value":"-4,19E-01","module":"D","scenario":null}]}],"resource_use":[{"parameter":"PERE","unit":"MJ","values":[{"value":"1,63E+03","module":"A1-A3","scenario":null},{"value":"2,74E+00","module":"A4","scenario":null},{"value":"8,28E-03","module":"C1","scenario":null},{"value":"1,82E-01","module":"C2","scenario":null},{"value":"6,15E-01","module":"C3","scenario":null},{"value":"2,69E-01","module":"C4","scenario":null},{"value":"-9,67E+01","module":"D","scenario":null}]},{"parameter":"PERM","unit":"","values":[{"value":"0,00E+00","module":"A1-A3","scenario":null},{"value":"0,00E+00","module":"A4","scenario":null},{"value":"0,00E+00","module":"C1","scenario":null},{"value":"0,00E+00","module":"C2","scenario":null},{"value":"0,00E+00","module":"C3","scenario":null},{"value":"0,00E+00","module":"C4","scenario":null},{"value":"0,00E+00","module":"D","scenario":null}]},{"parameter":"PERT","unit":"MJ","values":[{"value":"1,86E+03","module":"A1-A3","scenario":null},{"value":"2,74E+00","module":"A4","scenario":null},{"value":"8,28E-03","module":"C1","scenario":null},{"value":"1,82E-01","module":"C2","scenario":null},{"value":"6,15E-01","module":"C3","scenario":null},{"value":"2,69E-01","module":"C4","scenario":null},{"value":"-9,67E+01","module":"D","scenario":null}]},{"parameter":"PENRE","unit":"MJ","values":[{"value":"8,86E+03","module":"A1-A3","scenario":null},{"value":"2,18E+02","module":"A4","scenario":null},{"value":"1,53E+00","module":"C1","scenario":null},{"value":"1,27E+01","module":"C2","scenario":null},{"value":"4,37E+00","module":"C3","scenario":null},{"value":"2,67E+00","module":"C4","scenario":null},{"value":"-2,87E+02","module":"D","scenario":null}]},{"parameter":"PENRM","unit":"MJ","values":[{"value":"1,85E+02","module":"A1-A3","scenario":null},{"value":"0,00E+00","module":"A4","scenario":null},{"value":"0,00E+00","module":"C1","scenario":null},{"value":"0,00E+00","module":"C2","scenario":null},{"value":"-1,44E+02","module":"C3","scenario":null},{"value":"0,00E+00","module":"C4","scenario":null},{"value":"0,00E+00","module":"D","scenario":null}]},{"parameter":"PENRT","unit":"MJ","values":[{"value":"9,02E+03","module":"A1-A3","scenario":null},{"value":"2,18E+02","module":"A4","scenario":null},{"value":"1,53E+00","module":"C1","scenario":null},{"value":"1,27E+01","module":"C2","scenario":null},{"value":"-1,39E+02","module":"C3","scenario":null},{"value":"2,67E+00","module":"C4","scenario":null},{"value":"-2,87E+02","module":"D","scenario":null}]},{"parameter":"SM","unit":"kg","values":[{"value":"5,11E+01","module":"A1-A3","scenario":null},{"value":"0,00E+00","module":"A4","scenario":null},{"value":"7,51E-04","module":"C1","scenario":null},{"value":"0,00E+00","module":"C2","scenario":null},{"value":"4,16E-05","module":"C3","scenario":null},{"value":"4,93E-03","module":"C4","scenario":null},{"value":"5,70E-01","module":"D","scenario":null}]},{"parameter":"RSF","unit":"MJ","values":[{"value":"5,01E+01","module":"A1-A3","scenario":null},{"value":"9,59E-02","module":"A4","scenario":null},{"value":"2,04E-04","module":"C1","scenario":null},{"value":"6,49E-03","module":"C2","scenario":null},{"value":"1,34E-02","module":"C3","scenario":null},{"value":"2,30E-03","module":"C4","scenario":null},{"value":"7,42E-01","module":"D","scenario":null}]},{"parameter":"NRSF","unit":"MJ","values":[{"value":"8,49E+00","module":"A1-A3","scenario":null},{"value":"3,21E-01","module":"A4","scenario":null},{"value":"3,00E-03","module":"C1","scenario":null},{"value":"2,32E-02","module":"C2","scenario":null},{"value":"-1,55E-04","module":"C3","scenario":null},{"value":"5,64E-02","module":"C4","scenario":null},{"value":"1,84E+01","module":"D","scenario":null}]},{"parameter":"FW","unit":"m3","values":[{"value":"7,36E+00","module":"A1-A3","scenario":null},{"value":"2,48E-02","module":"A4","scenario":null},{"value":"7,88E-05","module":"C1","scenario":null},{"value":"1,36E-03","module":"C2","scenario":null},{"value":"2,72E-02","module":"C3","scenario":null},{"value":"3,28E-03","module":"C4","scenario":null},{"value":"-3,32E-01","module":"D","scenario":null}]}],"end_of_life_waste":[{"parameter":"HWD","unit":"kg","values":[{"value":"5,07E+00","module":"A1-A3","scenario":null},{"value":"1,19E-02","module":"A4","scenario":null},{"value":"4,50E-05","module":"C1","scenario":null},{"value":"6,54E-04","module":"C2","scenario":null},{"value":"1,07E-03","module":"C3","scenario":null},{"value":"3,50E-01","module":"C4","scenario":null},{"value":"-9,21E-02","module":"D","scenario":null}]},{"parameter":"NHWD","unit":"kg","values":[{"value":"1,63E+02","module":"A1-A3","scenario":null},{"value":"1,89E+01","module":"A4","scenario":null},{"value":"1,81E-03","module":"C1","scenario":null},{"value":"6,17E-01","module":"C2","scenario":null},{"value":"4,19E-01","module":"C3","scenario":null},{"value":"1,13E+01","module":"C4","scenario":null},{"value":"-1,14E+01","module":"D","scenario":null}]},{"parameter":"RWD","unit":"kg","values":[{"value":"3,59E-02","module":"A1-A3","scenario":null},{"value":"1,49E-03","module":"A4","scenario":null},{"value":"1,06E-05","module":"C1","scenario":null},{"value":"8,64E-05","module":"C2","scenario":null},{"value":"1,10E-06","module":"C3","scenario":null},{"value":"5,71E-06","module":"C4","scenario":null},{"value":"-4,00E-04","module":"D","scenario":null}]}],"end_of_life_flow":[{"parameter":"CRU","unit":"kg","values":[{"value":"0,00E+00","module":"A1-A3","scenario":null},{"value":"0,00E+00","module":"A4","scenario":null},{"value":"0,00E+00","module":"C1","scenario":null},{"value":"0,00E+00","module":"C2","scenario":null},{"value":"0,00E+00","module":"C3","scenario":null},{"value":"0,00E+00","module":"C4","scenario":null},{"value":"0,00E+00","module":"D","scenario":null}]},{"parameter":"MFR","unit":"kg","values":[{"value":"2,06E+01","module":"A1-A3","scenario":null},{"value":"0,00E+00","module":"A4","scenario":null},{"value":"7,38E-04","module":"C1","scenario":null},{"value":"0,00E+00","module":"C2","scenario":null},{"value":"6,99E+01","module":"C3","scenario":null},{"value":"2,14E-04","module":"C4","scenario":null},{"value":"-2,23E-02","module":"D","scenario":null}]},{"parameter":"MER","unit":"kg","values":[{"value":"2,25E+00","module":"A1-A3","scenario":null},{"value":"0,00E+00","module":"A4","scenario":null},{"value":"2,29E-06","module":"C1","scenario":null},{"value":"0,00E+00","module":"C2","scenario":null},{"value":"3,93E+00","module":"C3","scenario":null},{"value":"4,21E-06","module":"C4","scenario":null},{"value":"-2,94E-03","module":"D","scenario":null}]},{"parameter":"EEE","unit":"MJ","values":[{"value":"1,49E+00","module":"A1-A3","scenario":null},{"value":"0,00E+00","module":"A4","scenario":null},{"value":"7,84E-06","module":"C1","scenario":null},{"value":"0,00E+00","module":"C2","scenario":null},{"value":"5,45E+00","module":"C3","scenario":null},{"value":"1,88E-04","module":"C4","scenario":null},{"value":"-7,20E-03","module":"D","scenario":null}]},{"parameter":"EET","unit":"MJ","values":[{"value":"2,26E+01","module":"A1-A3","scenario":null},{"value":"0,00E+00","module":"A4","scenario":null},{"value":"1,19E-04","module":"C1","scenario":null},{"value":"0,00E+00","module":"C2","scenario":null},{"value":"8,24E+01","module":"C3","scenario":null},{"value":"2,85E-03","module":"C4","scenario":null},{"value":"-1,09E-01","module":"D","scenario":null}]}]}