{"product_name":"UX M 1000V 1X 70mm2 P15/P108","epd_id":"NEPD-3975-3005-EN","declared_unit":{"unit":"m","amount":1},"compliance":["EN 15804+A2","ISO 14025","ISO 21930"],"producer_name":"Prysmian Group Norge AS","environmental_impact":[{"parameter":"GWP-total","unit":"kg CO2-eq","values":[{"value":"3,07E+00","module":"A1","scenario":null},{"value":"2,16E-01","module":"A2","scenario":null},{"value":"1,17E-01","module":"A3","scenario":null},{"value":"1,91E-02","module":"A4","scenario":null},{"value":"6,84E-02","module":"A5","scenario":null},{"value":"0,00E+00","module":"B1","scenario":null},{"value":"0,00E+00","module":"B2","scenario":null},{"value":"0,00E+00","module":"B3","scenario":null},{"value":"0,00E+00","module":"B4","scenario":null},{"value":"0,00E+00","module":"B5","scenario":null},{"value":"1,73E-03","module":"B6","scenario":null},{"value":"0,00E+00","module":"B7","scenario":null},{"value":"0,00E+00","module":"C1","scenario":null},{"value":"3,51E-02","module":"C2","scenario":null},{"value":"1,06E-01","module":"C3","scenario":null},{"value":"8,61E-03","module":"C4","scenario":null},{"value":"-6,41E-01","module":"D","scenario":null},{"value":"3,40E+00","module":"A1A3","scenario":null}]},{"parameter":"GWP-fossil","unit":"kg CO2-eq","values":[{"value":"3,01E+00","module":"A1","scenario":null},{"value":"2,16E-01","module":"A2","scenario":null},{"value":"1,04E-01","module":"A3","scenario":null},{"value":"1,91E-02","module":"A4","scenario":null},{"value":"6,69E-02","module":"A5","scenario":null},{"value":"0,00E+00","module":"B1","scenario":null},{"value":"0,00E+00","module":"B2","scenario":null},{"value":"0,00E+00","module":"B3","scenario":null},{"value":"0,00E+00","module":"B4","scenario":null},{"value":"0,00E+00","module":"B5","scenario":null},{"value":"1,67E-03","module":"B6","scenario":null},{"value":"0,00E+00","module":"B7","scenario":null},{"value":"0,00E+00","module":"C1","scenario":null},{"value":"3,50E-02","module":"C2","scenario":null},{"value":"1,06E-01","module":"C3","scenario":null},{"value":"8,61E-03","module":"C4","scenario":null},{"value":"-6,37E-01","module":"D","scenario":null},{"value":"3,33E+00","module":"A1A3","scenario":null}]},{"parameter":"GWP-biogenic","unit":"kg CO2-eq","values":[{"value":"6,03E-02","module":"A1","scenario":null},{"value":"9,13E-05","module":"A2","scenario":null},{"value":"1,24E-02","module":"A3","scenario":null},{"value":"7,84E-06","module":"A4","scenario":null},{"value":"1,46E-03","module":"A5","scenario":null},{"value":"0,00E+00","module":"B1","scenario":null},{"value":"0,00E+00","module":"B2","scenario":null},{"value":"0,00E+00","module":"B3","scenario":null},{"value":"0,00E+00","module":"B4","scenario":null},{"value":"0,00E+00","module":"B5","scenario":null},{"value":"4,63E-05","module":"B6","scenario":null},{"value":"0,00E+00","module":"B7","scenario":null},{"value":"0,00E+00","module":"C1","scenario":null},{"value":"1,43E-05","module":"C2","scenario":null},{"value":"2,29E-06","module":"C3","scenario":null},{"value":"4,56E-07","module":"C4","scenario":null},{"value":"-2,95E-03","module":"D","scenario":null},{"value":"7,28E-02","module":"A1A3","scenario":null}]},{"parameter":"GWP-luluc","unit":"kg CO2-eq","values":[{"value":"3,24E-03","module":"A1","scenario":null},{"value":"7,07E-05","module":"A2","scenario":null},{"value":"1,57E-04","module":"A3","scenario":null},{"value":"5,58E-06","module":"A4","scenario":null},{"value":"6,95E-05","module":"A5","scenario":null},{"value":"0,00E+00","module":"B1","scenario":null},{"value":"0,00E+00","module":"B2","scenario":null},{"value":"0,00E+00","module":"B3","scenario":null},{"value":"0,00E+00","module":"B4","scenario":null},{"value":"0,00E+00","module":"B5","scenario":null},{"value":"6,90E-06","module":"B6","scenario":null},{"value":"0,00E+00","module":"B7","scenario":null},{"value":"0,00E+00","module":"C1","scenario":null},{"value":"1,22E-05","module":"C2","scenario":null},{"value":"4,28E-07","module":"C3","scenario":null},{"value":"1,47E-06","module":"C4","scenario":null},{"value":"-8,73E-04","module":"D","scenario":null},{"value":"3,47E-03","module":"A1A3","scenario":null}]},{"parameter":"ODP","unit":"kg CFC11-eq","values":[{"value":"8,26E-07","module":"A1","scenario":null},{"value":"4,86E-08","module":"A2","scenario":null},{"value":"4,70E-09","module":"A3","scenario":null},{"value":"4,41E-09","module":"A4","scenario":null},{"value":"1,77E-08","module":"A5","scenario":null},{"value":"0,00E+00","module":"B1","scenario":null},{"value":"0,00E+00","module":"B2","scenario":null},{"value":"0,00E+00","module":"B3","scenario":null},{"value":"0,00E+00","module":"B4","scenario":null},{"value":"0,00E+00","module":"B5","scenario":null},{"value":"1,15E-10","module":"B6","scenario":null},{"value":"0,00E+00","module":"B7","scenario":null},{"value":"0,00E+00","module":"C1","scenario":null},{"value":"7,99E-09","module":"C2","scenario":null},{"value":"2,29E-10","module":"C3","scenario":null},{"value":"1,12E-09","module":"C4","scenario":null},{"value":"-4,38E-04","module":"D","scenario":null},{"value":"8,80E-07","module":"A1A3","scenario":null}]},{"parameter":"AP","unit":"mol H+-eq","values":[{"value":"1,41E-01","module":"A1","scenario":null},{"value":"1,29E-03","module":"A2","scenario":null},{"value":"3,90E-04","module":"A3","scenario":null},{"value":"8,03E-05","module":"A4","scenario":null},{"value":"2,86E-03","module":"A5","scenario":null},{"value":"0,00E+00","module":"B1","scenario":null},{"value":"0,00E+00","module":"B2","scenario":null},{"value":"0,00E+00","module":"B3","scenario":null},{"value":"0,00E+00","module":"B4","scenario":null},{"value":"0,00E+00","module":"B5","scenario":null},{"value":"1,31E-05","module":"B6","scenario":null},{"value":"0,00E+00","module":"B7","scenario":null},{"value":"0,00E+00","module":"C1","scenario":null},{"value":"1,43E-04","module":"C2","scenario":null},{"value":"2,31E-05","module":"C3","scenario":null},{"value":"3,07E-05","module":"C4","scenario":null},{"value":"-1,06E-01","module":"D","scenario":null},{"value":"1,43E-01","module":"A1A3","scenario":null}]},{"parameter":"POCP","unit":"kg NMVOC-eq","values":[{"value":"3,54E-02","module":"A1","scenario":null},{"value":"1,31E-03","module":"A2","scenario":null},{"value":"2,04E-04","module":"A3","scenario":null},{"value":"8,58E-05","module":"A4","scenario":null},{"value":"7,39E-04","module":"A5","scenario":null},{"value":"0,00E+00","module":"B1","scenario":null},{"value":"0,00E+00","module":"B2","scenario":null},{"value":"0,00E+00","module":"B3","scenario":null},{"value":"0,00E+00","module":"B4","scenario":null},{"value":"0,00E+00","module":"B5","scenario":null},{"value":"5,03E-06","module":"B6","scenario":null},{"value":"0,00E+00","module":"B7","scenario":null},{"value":"0,00E+00","module":"C1","scenario":null},{"value":"1,44E-04","module":"C2","scenario":null},{"value":"2,73E-05","module":"C3","scenario":null},{"value":"3,61E-05","module":"C4","scenario":null},{"value":"-1,84E-02","module":"D","scenario":null},{"value":"3,69E-02","module":"A1A3","scenario":null}]},{"parameter":"ADPE","unit":"kg Sb-eq","values":[{"value":"1,79E-03","module":"A1","scenario":null},{"value":"3,40E-06","module":"A2","scenario":null},{"value":"2,85E-06","module":"A3","scenario":null},{"value":"3,26E-07","module":"A4","scenario":null},{"value":"3,59E-05","module":"A5","scenario":null},{"value":"0,00E+00","module":"B1","scenario":null},{"value":"0,00E+00","module":"B2","scenario":null},{"value":"0,00E+00","module":"B3","scenario":null},{"value":"0,00E+00","module":"B4","scenario":null},{"value":"0,00E+00","module":"B5","scenario":null},{"value":"1,25E-07","module":"B6","scenario":null},{"value":"0,00E+00","module":"B7","scenario":null},{"value":"0,00E+00","module":"C1","scenario":null},{"value":"9,49E-07","module":"C2","scenario":null},{"value":"1,15E-08","module":"C3","scenario":null},{"value":"3,01E-08","module":"C4","scenario":null},{"value":"-5,93E-04","module":"D","scenario":null},{"value":"1,79E-03","module":"A1A3","scenario":null}]},{"parameter":"ADPF","unit":"MJ","values":[{"value":"4,16E+01","module":"A1","scenario":null},{"value":"3,28E+00","module":"A2","scenario":null},{"value":"8,13E-01","module":"A3","scenario":null},{"value":"2,97E-01","module":"A4","scenario":null},{"value":"9,20E-01","module":"A5","scenario":null},{"value":"0,00E+00","module":"B1","scenario":null},{"value":"0,00E+00","module":"B2","scenario":null},{"value":"0,00E+00","module":"B3","scenario":null},{"value":"0,00E+00","module":"B4","scenario":null},{"value":"0,00E+00","module":"B5","scenario":null},{"value":"2,28E-02","module":"B6","scenario":null},{"value":"0,00E+00","module":"B7","scenario":null},{"value":"0,00E+00","module":"C1","scenario":null},{"value":"5,28E-01","module":"C2","scenario":null},{"value":"1,45E-02","module":"C3","scenario":null},{"value":"9,13E-02","module":"C4","scenario":null},{"value":"-5,72E+00","module":"D","scenario":null},{"value":"4,57E+01","module":"A1A3","scenario":null}]},{"parameter":"WDP","unit":"m3 world-eq. Deprived","values":[{"value":"2,09E+02","module":"A1","scenario":null},{"value":"2,46E+00","module":"A2","scenario":null},{"value":"7,70E+01","module":"A3","scenario":null},{"value":"2,28E-01","module":"A4","scenario":null},{"value":"5,78E+00","module":"A5","scenario":null},{"value":"0,00E+00","module":"B1","scenario":null},{"value":"0,00E+00","module":"B2","scenario":null},{"value":"0,00E+00","module":"B3","scenario":null},{"value":"0,00E+00","module":"B4","scenario":null},{"value":"0,00E+00","module":"B5","scenario":null},{"value":"3,98E+00","module":"B6","scenario":null},{"value":"0,00E+00","module":"B7","scenario":null},{"value":"0,00E+00","module":"C1","scenario":null},{"value":"5,04E-01","module":"C2","scenario":null},{"value":"1,05E-01","module":"C3","scenario":null},{"value":"2,19E+00","module":"C4","scenario":null},{"value":"3,35E+01","module":"D","scenario":null},{"value":"2,89E+02","module":"A1A3","scenario":null}]},{"parameter":"EP-freshwater","unit":"kg P-eq","values":[{"value":"1,16E-03","module":"A1","scenario":null},{"value":"1,74E-06","module":"A2","scenario":null},{"value":"3,90E-06","module":"A3","scenario":null},{"value":"1,46E-07","module":"A4","scenario":null},{"value":"2,32E-05","module":"A5","scenario":null},{"value":"0,00E+00","module":"B1","scenario":null},{"value":"0,00E+00","module":"B2","scenario":null},{"value":"0,00E+00","module":"B3","scenario":null},{"value":"0,00E+00","module":"B4","scenario":null},{"value":"0,00E+00","module":"B5","scenario":null},{"value":"1,20E-07","module":"B6","scenario":null},{"value":"0,00E+00","module":"B7","scenario":null},{"value":"0,00E+00","module":"C1","scenario":null},{"value":"2,75E-07","module":"C2","scenario":null},{"value":"2,03E-08","module":"C3","scenario":null},{"value":"6,83E-08","module":"C4","scenario":null},{"value":"-7,14E-04","module":"D","scenario":null},{"value":"1,16E-03","module":"A1A3","scenario":null}]},{"parameter":"EP-marine","unit":"kg N-eq","values":[{"value":"9,66E-03","module":"A1","scenario":null},{"value":"3,98E-04","module":"A2","scenario":null},{"value":"7,86E-05","module":"A3","scenario":null},{"value":"2,41E-05","module":"A4","scenario":null},{"value":"2,03E-04","module":"A5","scenario":null},{"value":"0,00E+00","module":"B1","scenario":null},{"value":"0,00E+00","module":"B2","scenario":null},{"value":"0,00E+00","module":"B3","scenario":null},{"value":"0,00E+00","module":"B4","scenario":null},{"value":"0,00E+00","module":"B5","scenario":null},{"value":"1,44E-06","module":"B6","scenario":null},{"value":"0,00E+00","module":"B7","scenario":null},{"value":"0,00E+00","module":"C1","scenario":null},{"value":"4,25E-05","module":"C2","scenario":null},{"value":"1,11E-05","module":"C3","scenario":null},{"value":"1,63E-05","module":"C4","scenario":null},{"value":"-4,37E-03","module":"D","scenario":null},{"value":"1,01E-02","module":"A1A3","scenario":null}]},{"parameter":"EP-terrestrial","unit":"mol N-eq.","values":[{"value":"1,43E-01","module":"A1","scenario":null},{"value":"4,40E-03","module":"A2","scenario":null},{"value":"7,15E-04","module":"A3","scenario":null},{"value":"2,67E-04","module":"A4","scenario":null},{"value":"2,96E-03","module":"A5","scenario":null},{"value":"0,00E+00","module":"B1","scenario":null},{"value":"0,00E+00","module":"B2","scenario":null},{"value":"0,00E+00","module":"B3","scenario":null},{"value":"0,00E+00","module":"B4","scenario":null},{"value":"0,00E+00","module":"B5","scenario":null},{"value":"1,87E-05","module":"B6","scenario":null},{"value":"0,00E+00","module":"B7","scenario":null},{"value":"0,00E+00","module":"C1","scenario":null},{"value":"4,70E-04","module":"C2","scenario":null},{"value":"1,13E-04","module":"C3","scenario":null},{"value":"1,24E-04","module":"C4","scenario":null},{"value":"-6,76E-02","module":"D","scenario":null},{"value":"1,48E-01","module":"A1A3","scenario":null}]},{"parameter":"GWP-IOBC","unit":"kg CO2-eq","values":[{"value":"3,06E+00","module":"A1","scenario":null},{"value":"2,16E-01","module":"A2","scenario":null},{"value":"5,09E-02","module":"A3","scenario":null},{"value":"1,91E-02","module":"A4","scenario":null},{"value":"6,70E-02","module":"A5","scenario":null},{"value":"0,00E+00","module":"B1","scenario":null},{"value":"0,00E+00","module":"B2","scenario":null},{"value":"0,00E+00","module":"B3","scenario":null},{"value":"0,00E+00","module":"B4","scenario":null},{"value":"0,00E+00","module":"B5","scenario":null},{"value":"1,72E-03","module":"B6","scenario":null},{"value":"0,00E+00","module":"B7","scenario":null},{"value":"0,00E+00","module":"C1","scenario":null},{"value":"3,51E-02","module":"C2","scenario":null},{"value":"1,06E-01","module":"C3","scenario":null},{"value":"4,35E-03","module":"C4","scenario":null},{"value":"-3,05E-01","module":"D","scenario":null},{"value":"3,33E+00","module":"A1A3","scenario":null}]}],"additional_environmental_impact":[{"parameter":"PM","unit":"Disease incidence","values":[{"value":"4,01E-07","module":"A1","scenario":null},{"value":"1,88E-08","module":"A2","scenario":null},{"value":"3,06E-09","module":"A3","scenario":null},{"value":"1,68E-09","module":"A4","scenario":null},{"value":"8,48E-09","module":"A5","scenario":null},{"value":"0,00E+00","module":"B1","scenario":null},{"value":"0,00E+00","module":"B2","scenario":null},{"value":"0,00E+00","module":"B3","scenario":null},{"value":"0,00E+00","module":"B4","scenario":null},{"value":"0,00E+00","module":"B5","scenario":null},{"value":"9,40E-11","module":"B6","scenario":null},{"value":"0,00E+00","module":"B7","scenario":null},{"value":"0,00E+00","module":"C1","scenario":null},{"value":"2,52E-09","module":"C2","scenario":null},{"value":"1,02E-10","module":"C3","scenario":null},{"value":"5,41E-10","module":"C4","scenario":null},{"value":"-2,15E-07","module":"D","scenario":null},{"value":"4,23E-07","module":"A1A3","scenario":null}]},{"parameter":"ETP-fw","unit":"CTUe","values":[{"value":"1,76E+03","module":"A1","scenario":null},{"value":"2,44E+00","module":"A2","scenario":null},{"value":"2,51E+00","module":"A3","scenario":null},{"value":"2,17E-01","module":"A4","scenario":null},{"value":"3,52E+01","module":"A5","scenario":null},{"value":"0,00E+00","module":"B1","scenario":null},{"value":"0,00E+00","module":"B2","scenario":null},{"value":"0,00E+00","module":"B3","scenario":null},{"value":"0,00E+00","module":"B4","scenario":null},{"value":"0,00E+00","module":"B5","scenario":null},{"value":"1,04E-01","module":"B6","scenario":null},{"value":"0,00E+00","module":"B7","scenario":null},{"value":"0,00E+00","module":"C1","scenario":null},{"value":"3,89E-01","module":"C2","scenario":null},{"value":"2,23E-01","module":"C3","scenario":null},{"value":"1,51E+02","module":"C4","scenario":null},{"value":"-9,75E+02","module":"D","scenario":null},{"value":"1,76E+03","module":"A1A3","scenario":null}]},{"parameter":"HTP-c","unit":"CTUh","values":[{"value":"3,07E-08","module":"A1","scenario":null},{"value":"0,00E+00","module":"A2","scenario":null},{"value":"1,61E-10","module":"A3","scenario":null},{"value":"0,00E+00","module":"A4","scenario":null},{"value":"6,16E-10","module":"A5","scenario":null},{"value":"0,00E+00","module":"B1","scenario":null},{"value":"0,00E+00","module":"B2","scenario":null},{"value":"0,00E+00","module":"B3","scenario":null},{"value":"0,00E+00","module":"B4","scenario":null},{"value":"0,00E+00","module":"B5","scenario":null},{"value":"5,00E-12","module":"B6","scenario":null},{"value":"0,00E+00","module":"B7","scenario":null},{"value":"0,00E+00","module":"C1","scenario":null},{"value":"0,00E+00","module":"C2","scenario":null},{"value":"6,00E-12","module":"C3","scenario":null},{"value":"7,00E-12","module":"C4","scenario":null},{"value":"-1,38E-08","module":"D","scenario":null},{"value":"3,08E-08","module":"A1A3","scenario":null}]},{"parameter":"HTP-nc","unit":"CTUh","values":[{"value":"2,32E-06","module":"A1","scenario":null},{"value":"2,48E-09","module":"A2","scenario":null},{"value":"3,86E-09","module":"A3","scenario":null},{"value":"2,10E-10","module":"A4","scenario":null},{"value":"4,66E-08","module":"A5","scenario":null},{"value":"0,00E+00","module":"B1","scenario":null},{"value":"0,00E+00","module":"B2","scenario":null},{"value":"0,00E+00","module":"B3","scenario":null},{"value":"0,00E+00","module":"B4","scenario":null},{"value":"0,00E+00","module":"B5","scenario":null},{"value":"1,17E-10","module":"B6","scenario":null},{"value":"0,00E+00","module":"B7","scenario":null},{"value":"0,00E+00","module":"C1","scenario":null},{"value":"4,20E-10","module":"C2","scenario":null},{"value":"2,78E-10","module":"C3","scenario":null},{"value":"1,30E-10","module":"C4","scenario":null},{"value":"-1,18E-06","module":"D","scenario":null},{"value":"2,33E-06","module":"A1A3","scenario":null}]},{"parameter":"SQP","unit":"-","values":[{"value":"3,35E+01","module":"A1","scenario":null},{"value":"3,51E+00","module":"A2","scenario":null},{"value":"3,52E-01","module":"A3","scenario":null},{"value":"3,41E-01","module":"A4","scenario":null},{"value":"7,54E-01","module":"A5","scenario":null},{"value":"0,00E+00","module":"B1","scenario":null},{"value":"0,00E+00","module":"B2","scenario":null},{"value":"0,00E+00","module":"B3","scenario":null},{"value":"0,00E+00","module":"B4","scenario":null},{"value":"0,00E+00","module":"B5","scenario":null},{"value":"1,15E-02","module":"B6","scenario":null},{"value":"0,00E+00","module":"B7","scenario":null},{"value":"0,00E+00","module":"C1","scenario":null},{"value":"3,64E-01","module":"C2","scenario":null},{"value":"2,65E-03","module":"C3","scenario":null},{"value":"1,79E-01","module":"C4","scenario":null},{"value":"-1,29E+01","module":"D","scenario":null},{"value":"3,74E+01","module":"A1A3","scenario":null}]},{"parameter":"IRP","unit":"kBq U235-eq","values":[{"value":"1,92E-01","module":"A1","scenario":null},{"value":"1,43E-02","module":"A2","scenario":null},{"value":"9,96E-03","module":"A3","scenario":null},{"value":"1,30E-03","module":"A4","scenario":null},{"value":"4,36E-03","module":"A5","scenario":null},{"value":"0,00E+00","module":"B1","scenario":null},{"value":"0,00E+00","module":"B2","scenario":null},{"value":"0,00E+00","module":"B3","scenario":null},{"value":"0,00E+00","module":"B4","scenario":null},{"value":"0,00E+00","module":"B5","scenario":null},{"value":"4,14E-04","module":"B6","scenario":null},{"value":"0,00E+00","module":"B7","scenario":null},{"value":"0,00E+00","module":"C1","scenario":null},{"value":"2,31E-03","module":"C2","scenario":null},{"value":"3,65E-05","module":"C3","scenario":null},{"value":"5,93E-04","module":"C4","scenario":null},{"value":"-7,55E-03","module":"D","scenario":null},{"value":"2,16E-01","module":"A1A3","scenario":null}]}],"resource_use":[{"parameter":"PERE","unit":"MJ","values":[{"value":"9,10E+00","module":"A1","scenario":null},{"value":"4,46E-02","module":"A2","scenario":null},{"value":"5,29E+00","module":"A3","scenario":null},{"value":"3,74E-03","module":"A4","scenario":null},{"value":"2,89E-01","module":"A5","scenario":null},{"value":"0,00E+00","module":"B1","scenario":null},{"value":"0,00E+00","module":"B2","scenario":null},{"value":"0,00E+00","module":"B3","scenario":null},{"value":"0,00E+00","module":"B4","scenario":null},{"value":"0,00E+00","module":"B5","scenario":null},{"value":"2,96E-01","module":"B6","scenario":null},{"value":"0,00E+00","module":"B7","scenario":null},{"value":"0,00E+00","module":"C1","scenario":null},{"value":"7,45E-03","module":"C2","scenario":null},{"value":"8,07E-04","module":"C3","scenario":null},{"value":"1,18E-02","module":"C4","scenario":null},{"value":"-2,79E+00","module":"D","scenario":null},{"value":"1,44E+01","module":"A1A3","scenario":null}]},{"parameter":"PERM","unit":"","values":[{"value":"0,00E+00","module":"A1","scenario":null},{"value":"0,00E+00","module":"A2","scenario":null},{"value":"0,00E+00","module":"A3","scenario":null},{"value":"0,00E+00","module":"A4","scenario":null},{"value":"0,00E+00","module":"A5","scenario":null},{"value":"0,00E+00","module":"B1","scenario":null},{"value":"0,00E+00","module":"B2","scenario":null},{"value":"0,00E+00","module":"B3","scenario":null},{"value":"0,00E+00","module":"B4","scenario":null},{"value":"0,00E+00","module":"B5","scenario":null},{"value":"0,00E+00","module":"B6","scenario":null},{"value":"0,00E+00","module":"B7","scenario":null},{"value":"0,00E+00","module":"C1","scenario":null},{"value":"0,00E+00","module":"C2","scenario":null},{"value":"0,00E+00","module":"C3","scenario":null},{"value":"0,00E+00","module":"C4","scenario":null},{"value":"0,00E+00","module":"D","scenario":null},{"value":"0,00E+00","module":"A1A3","scenario":null}]},{"parameter":"PERT","unit":"MJ","values":[{"value":"9,10E+00","module":"A1","scenario":null},{"value":"4,46E-02","module":"A2","scenario":null},{"value":"5,29E+00","module":"A3","scenario":null},{"value":"3,74E-03","module":"A4","scenario":null},{"value":"2,89E-01","module":"A5","scenario":null},{"value":"0,00E+00","module":"B1","scenario":null},{"value":"0,00E+00","module":"B2","scenario":null},{"value":"0,00E+00","module":"B3","scenario":null},{"value":"0,00E+00","module":"B4","scenario":null},{"value":"0,00E+00","module":"B5","scenario":null},{"value":"2,96E-01","module":"B6","scenario":null},{"value":"0,00E+00","module":"B7","scenario":null},{"value":"0,00E+00","module":"C1","scenario":null},{"value":"7,45E-03","module":"C2","scenario":null},{"value":"8,07E-04","module":"C3","scenario":null},{"value":"1,18E-02","module":"C4","scenario":null},{"value":"-2,79E+00","module":"D","scenario":null},{"value":"1,44E+01","module":"A1A3","scenario":null}]},{"parameter":"PENRE","unit":"MJ","values":[{"value":"4,01E+01","module":"A1","scenario":null},{"value":"3,28E+00","module":"A2","scenario":null},{"value":"8,14E-01","module":"A3","scenario":null},{"value":"2,97E-01","module":"A4","scenario":null},{"value":"8,90E-01","module":"A5","scenario":null},{"value":"0,00E+00","module":"B1","scenario":null},{"value":"0,00E+00","module":"B2","scenario":null},{"value":"0,00E+00","module":"B3","scenario":null},{"value":"0,00E+00","module":"B4","scenario":null},{"value":"0,00E+00","module":"B5","scenario":null},{"value":"2,29E-02","module":"B6","scenario":null},{"value":"0,00E+00","module":"B7","scenario":null},{"value":"0,00E+00","module":"C1","scenario":null},{"value":"5,28E-01","module":"C2","scenario":null},{"value":"1,45E-02","module":"C3","scenario":null},{"value":"9,13E-02","module":"C4","scenario":null},{"value":"-5,72E+00","module":"D","scenario":null},{"value":"4,42E+01","module":"A1A3","scenario":null}]},{"parameter":"PENRM","unit":"MJ","values":[{"value":"1,53E+00","module":"A1","scenario":null},{"value":"0,00E+00","module":"A2","scenario":null},{"value":"0,00E+00","module":"A3","scenario":null},{"value":"0,00E+00","module":"A4","scenario":null},{"value":"3,06E-02","module":"A5","scenario":null},{"value":"0,00E+00","module":"B1","scenario":null},{"value":"0,00E+00","module":"B2","scenario":null},{"value":"0,00E+00","module":"B3","scenario":null},{"value":"0,00E+00","module":"B4","scenario":null},{"value":"0,00E+00","module":"B5","scenario":null},{"value":"0,00E+00","module":"B6","scenario":null},{"value":"0,00E+00","module":"B7","scenario":null},{"value":"0,00E+00","module":"C1","scenario":null},{"value":"0,00E+00","module":"C2","scenario":null},{"value":"-1,45E+00","module":"C3","scenario":null},{"value":"0,00E+00","module":"C4","scenario":null},{"value":"0,00E+00","module":"D","scenario":null},{"value":"1,53E+00","module":"A1A3","scenario":null}]},{"parameter":"PENRT","unit":"MJ","values":[{"value":"4,16E+01","module":"A1","scenario":null},{"value":"3,28E+00","module":"A2","scenario":null},{"value":"8,14E-01","module":"A3","scenario":null},{"value":"2,97E-01","module":"A4","scenario":null},{"value":"9,21E-01","module":"A5","scenario":null},{"value":"0,00E+00","module":"B1","scenario":null},{"value":"0,00E+00","module":"B2","scenario":null},{"value":"0,00E+00","module":"B3","scenario":null},{"value":"0,00E+00","module":"B4","scenario":null},{"value":"0,00E+00","module":"B5","scenario":null},{"value":"2,29E-02","module":"B6","scenario":null},{"value":"0,00E+00","module":"B7","scenario":null},{"value":"0,00E+00","module":"C1","scenario":null},{"value":"5,28E-01","module":"C2","scenario":null},{"value":"-1,44E+00","module":"C3","scenario":null},{"value":"9,13E-02","module":"C4","scenario":null},{"value":"-6,09E+00","module":"D","scenario":null},{"value":"4,57E+01","module":"A1A3","scenario":null}]},{"parameter":"SM","unit":"kg","values":[{"value":"1,06E-01","module":"A1","scenario":null},{"value":"0,00E+00","module":"A2","scenario":null},{"value":"1,09E-03","module":"A3","scenario":null},{"value":"0,00E+00","module":"A4","scenario":null},{"value":"2,14E-03","module":"A5","scenario":null},{"value":"0,00E+00","module":"B1","scenario":null},{"value":"0,00E+00","module":"B2","scenario":null},{"value":"0,00E+00","module":"B3","scenario":null},{"value":"0,00E+00","module":"B4","scenario":null},{"value":"0,00E+00","module":"B5","scenario":null},{"value":"0,00E+00","module":"B6","scenario":null},{"value":"0,00E+00","module":"B7","scenario":null},{"value":"0,00E+00","module":"C1","scenario":null},{"value":"0,00E+00","module":"C2","scenario":null},{"value":"0,00E+00","module":"C3","scenario":null},{"value":"1,24E-03","module":"C4","scenario":null},{"value":"1,85E-01","module":"D","scenario":null},{"value":"1,07E-01","module":"A1A3","scenario":null}]},{"parameter":"RSF","unit":"MJ","values":[{"value":"2,41E-01","module":"A1","scenario":null},{"value":"1,45E-03","module":"A2","scenario":null},{"value":"7,94E-03","module":"A3","scenario":null},{"value":"1,31E-04","module":"A4","scenario":null},{"value":"5,02E-03","module":"A5","scenario":null},{"value":"0,00E+00","module":"B1","scenario":null},{"value":"0,00E+00","module":"B2","scenario":null},{"value":"0,00E+00","module":"B3","scenario":null},{"value":"0,00E+00","module":"B4","scenario":null},{"value":"0,00E+00","module":"B5","scenario":null},{"value":"2,32E-04","module":"B6","scenario":null},{"value":"0,00E+00","module":"B7","scenario":null},{"value":"0,00E+00","module":"C1","scenario":null},{"value":"2,67E-04","module":"C2","scenario":null},{"value":"1,73E-05","module":"C3","scenario":null},{"value":"2,45E-04","module":"C4","scenario":null},{"value":"1,75E-02","module":"D","scenario":null},{"value":"2,51E-01","module":"A1A3","scenario":null}]},{"parameter":"NRSF","unit":"MJ","values":[{"value":"4,49E-03","module":"A1","scenario":null},{"value":"5,42E-03","module":"A2","scenario":null},{"value":"1,43E-02","module":"A3","scenario":null},{"value":"4,38E-04","module":"A4","scenario":null},{"value":"4,92E-04","module":"A5","scenario":null},{"value":"0,00E+00","module":"B1","scenario":null},{"value":"0,00E+00","module":"B2","scenario":null},{"value":"0,00E+00","module":"B3","scenario":null},{"value":"0,00E+00","module":"B4","scenario":null},{"value":"0,00E+00","module":"B5","scenario":null},{"value":"5,79E-04","module":"B6","scenario":null},{"value":"0,00E+00","module":"B7","scenario":null},{"value":"0,00E+00","module":"C1","scenario":null},{"value":"9,52E-04","module":"C2","scenario":null},{"value":"-7,98E-05","module":"C3","scenario":null},{"value":"-8,80E-05","module":"C4","scenario":null},{"value":"6,44E-03","module":"D","scenario":null},{"value":"2,42E-02","module":"A1A3","scenario":null}]},{"parameter":"FW","unit":"m3","values":[{"value":"5,71E-02","module":"A1","scenario":null},{"value":"3,83E-04","module":"A2","scenario":null},{"value":"9,85E-02","module":"A3","scenario":null},{"value":"3,38E-05","module":"A4","scenario":null},{"value":"3,12E-03","module":"A5","scenario":null},{"value":"0,00E+00","module":"B1","scenario":null},{"value":"0,00E+00","module":"B2","scenario":null},{"value":"0,00E+00","module":"B3","scenario":null},{"value":"0,00E+00","module":"B4","scenario":null},{"value":"0,00E+00","module":"B5","scenario":null},{"value":"2,21E-03","module":"B6","scenario":null},{"value":"0,00E+00","module":"B7","scenario":null},{"value":"0,00E+00","module":"C1","scenario":null},{"value":"5,56E-05","module":"C2","scenario":null},{"value":"1,23E-04","module":"C3","scenario":null},{"value":"1,19E-04","module":"C4","scenario":null},{"value":"-1,61E-02","module":"D","scenario":null},{"value":"1,56E-01","module":"A1A3","scenario":null}]}],"end_of_life_waste":[{"parameter":"HWD","unit":"kg","values":[{"value":"3,43E-02","module":"A1","scenario":null},{"value":"1,88E-04","module":"A2","scenario":null},{"value":"2,26E-02","module":"A3","scenario":null},{"value":"1,63E-05","module":"A4","scenario":null},{"value":"1,14E-03","module":"A5","scenario":null},{"value":"0,00E+00","module":"B1","scenario":null},{"value":"0,00E+00","module":"B2","scenario":null},{"value":"0,00E+00","module":"B3","scenario":null},{"value":"0,00E+00","module":"B4","scenario":null},{"value":"0,00E+00","module":"B5","scenario":null},{"value":"1,47E-05","module":"B6","scenario":null},{"value":"0,00E+00","module":"B7","scenario":null},{"value":"0,00E+00","module":"C1","scenario":null},{"value":"2,69E-05","module":"C2","scenario":null},{"value":"5,77E-06","module":"C3","scenario":null},{"value":"9,21E-03","module":"C4","scenario":null},{"value":"-7,15E-03","module":"D","scenario":null},{"value":"5,71E-02","module":"A1A3","scenario":null}]},{"parameter":"NHWD","unit":"kg","values":[{"value":"1,28E+00","module":"A1","scenario":null},{"value":"2,57E-01","module":"A2","scenario":null},{"value":"5,72E-02","module":"A3","scenario":null},{"value":"2,58E-02","module":"A4","scenario":null},{"value":"3,24E-02","module":"A5","scenario":null},{"value":"0,00E+00","module":"B1","scenario":null},{"value":"0,00E+00","module":"B2","scenario":null},{"value":"0,00E+00","module":"B3","scenario":null},{"value":"0,00E+00","module":"B4","scenario":null},{"value":"0,00E+00","module":"B5","scenario":null},{"value":"1,76E-03","module":"B6","scenario":null},{"value":"0,00E+00","module":"B7","scenario":null},{"value":"0,00E+00","module":"C1","scenario":null},{"value":"2,52E-02","module":"C2","scenario":null},{"value":"3,02E-04","module":"C3","scenario":null},{"value":"2,93E-01","module":"C4","scenario":null},{"value":"-3,06E-01","module":"D","scenario":null},{"value":"1,59E+00","module":"A1A3","scenario":null}]},{"parameter":"RWD","unit":"kg","values":[{"value":"1,77E-04","module":"A1","scenario":null},{"value":"2,23E-05","module":"A2","scenario":null},{"value":"5,97E-06","module":"A3","scenario":null},{"value":"2,03E-06","module":"A4","scenario":null},{"value":"4,15E-06","module":"A5","scenario":null},{"value":"0,00E+00","module":"B1","scenario":null},{"value":"0,00E+00","module":"B2","scenario":null},{"value":"0,00E+00","module":"B3","scenario":null},{"value":"0,00E+00","module":"B4","scenario":null},{"value":"0,00E+00","module":"B5","scenario":null},{"value":"2,05E-07","module":"B6","scenario":null},{"value":"0,00E+00","module":"B7","scenario":null},{"value":"0,00E+00","module":"C1","scenario":null},{"value":"3,60E-06","module":"C2","scenario":null},{"value":"4,20E-08","module":"C3","scenario":null},{"value":"6,34E-07","module":"C4","scenario":null},{"value":"-6,78E-06","module":"D","scenario":null},{"value":"2,06E-04","module":"A1A3","scenario":null}]}],"end_of_life_flow":[{"parameter":"CRU","unit":"kg","values":[{"value":"0,00E+00","module":"A1","scenario":null},{"value":"0,00E+00","module":"A2","scenario":null},{"value":"0,00E+00","module":"A3","scenario":null},{"value":"0,00E+00","module":"A4","scenario":null},{"value":"0,00E+00","module":"A5","scenario":null},{"value":"0,00E+00","module":"B1","scenario":null},{"value":"0,00E+00","module":"B2","scenario":null},{"value":"0,00E+00","module":"B3","scenario":null},{"value":"0,00E+00","module":"B4","scenario":null},{"value":"0,00E+00","module":"B5","scenario":null},{"value":"0,00E+00","module":"B6","scenario":null},{"value":"0,00E+00","module":"B7","scenario":null},{"value":"0,00E+00","module":"C1","scenario":null},{"value":"0,00E+00","module":"C2","scenario":null},{"value":"0,00E+00","module":"C3","scenario":null},{"value":"0,00E+00","module":"C4","scenario":null},{"value":"0,00E+00","module":"D","scenario":null},{"value":"0,00E+00","module":"A1A3","scenario":null}]},{"parameter":"MFR","unit":"kg","values":[{"value":"0,00E+00","module":"A1","scenario":null},{"value":"0,00E+00","module":"A2","scenario":null},{"value":"1,27E-03","module":"A3","scenario":null},{"value":"0,00E+00","module":"A4","scenario":null},{"value":"2,54E-05","module":"A5","scenario":null},{"value":"0,00E+00","module":"B1","scenario":null},{"value":"0,00E+00","module":"B2","scenario":null},{"value":"0,00E+00","module":"B3","scenario":null},{"value":"0,00E+00","module":"B4","scenario":null},{"value":"0,00E+00","module":"B5","scenario":null},{"value":"0,00E+00","module":"B6","scenario":null},{"value":"0,00E+00","module":"B7","scenario":null},{"value":"0,00E+00","module":"C1","scenario":null},{"value":"0,00E+00","module":"C2","scenario":null},{"value":"3,67E-01","module":"C3","scenario":null},{"value":"6,29E-06","module":"C4","scenario":null},{"value":"-7,22E-03","module":"D","scenario":null},{"value":"1,27E-03","module":"A1A3","scenario":null}]},{"parameter":"MER","unit":"kg","values":[{"value":"0,00E+00","module":"A1","scenario":null},{"value":"0,00E+00","module":"A2","scenario":null},{"value":"6,64E-07","module":"A3","scenario":null},{"value":"0,00E+00","module":"A4","scenario":null},{"value":"1,33E-08","module":"A5","scenario":null},{"value":"0,00E+00","module":"B1","scenario":null},{"value":"0,00E+00","module":"B2","scenario":null},{"value":"0,00E+00","module":"B3","scenario":null},{"value":"0,00E+00","module":"B4","scenario":null},{"value":"0,00E+00","module":"B5","scenario":null},{"value":"0,00E+00","module":"B6","scenario":null},{"value":"0,00E+00","module":"B7","scenario":null},{"value":"0,00E+00","module":"C1","scenario":null},{"value":"0,00E+00","module":"C2","scenario":null},{"value":"1,81E-07","module":"C3","scenario":null},{"value":"3,10E-05","module":"C4","scenario":null},{"value":"-9,51E-04","module":"D","scenario":null},{"value":"6,64E-07","module":"A1A3","scenario":null}]},{"parameter":"EEE","unit":"MJ","values":[{"value":"0,00E+00","module":"A1","scenario":null},{"value":"0,00E+00","module":"A2","scenario":null},{"value":"5,93E-02","module":"A3","scenario":null},{"value":"0,00E+00","module":"A4","scenario":null},{"value":"1,19E-03","module":"A5","scenario":null},{"value":"0,00E+00","module":"B1","scenario":null},{"value":"0,00E+00","module":"B2","scenario":null},{"value":"0,00E+00","module":"B3","scenario":null},{"value":"0,00E+00","module":"B4","scenario":null},{"value":"0,00E+00","module":"B5","scenario":null},{"value":"0,00E+00","module":"B6","scenario":null},{"value":"0,00E+00","module":"B7","scenario":null},{"value":"0,00E+00","module":"C1","scenario":null},{"value":"0,00E+00","module":"C2","scenario":null},{"value":"6,85E-02","module":"C3","scenario":null},{"value":"2,81E-04","module":"C4","scenario":null},{"value":"-2,33E-03","module":"D","scenario":null},{"value":"5,93E-02","module":"A1A3","scenario":null}]},{"parameter":"EET","unit":"MJ","values":[{"value":"0,00E+00","module":"A1","scenario":null},{"value":"0,00E+00","module":"A2","scenario":null},{"value":"8,96E-01","module":"A3","scenario":null},{"value":"0,00E+00","module":"A4","scenario":null},{"value":"1,79E-02","module":"A5","scenario":null},{"value":"0,00E+00","module":"B1","scenario":null},{"value":"0,00E+00","module":"B2","scenario":null},{"value":"0,00E+00","module":"B3","scenario":null},{"value":"0,00E+00","module":"B4","scenario":null},{"value":"0,00E+00","module":"B5","scenario":null},{"value":"0,00E+00","module":"B6","scenario":null},{"value":"0,00E+00","module":"B7","scenario":null},{"value":"0,00E+00","module":"C1","scenario":null},{"value":"0,00E+00","module":"C2","scenario":null},{"value":"1,04E+00","module":"C3","scenario":null},{"value":"4,25E-03","module":"C4","scenario":null},{"value":"-3,53E-02","module":"D","scenario":null},{"value":"8,96E-01","module":"A1A3","scenario":null}]}]}