{"product_name":"PAROC PL Produced Stone Wool Thermal Insulation (UNM 37)","epd_id":"NEPD-4338-3565-EN","declared_unit":{"unit":"m2","amount":1},"compliance":["EN 15804+A2","ISO 14025","ISO 21930"],"producer_name":"Paroc Group Oy","environmental_impact":[{"parameter":"GWP-total","unit":"kg CO2-eq","values":[{"value":"1,59E+00","module":"A1-A3","scenario":null},{"value":"9,23E-03","module":"A4","scenario":null},{"value":"2,38E-01","module":"A5","scenario":null},{"value":"1,64E-02","module":"C1","scenario":null},{"value":"4,99E-03","module":"C2","scenario":null},{"value":"0,00E+00","module":"C3","scenario":null},{"value":"2,15E-02","module":"C4","scenario":null},{"value":"-7,99E-02","module":"D","scenario":null}]},{"parameter":"GWP-fossil","unit":"kg CO2-eq","values":[{"value":"1,76E+00","module":"A1-A3","scenario":null},{"value":"9,16E-03","module":"A4","scenario":null},{"value":"6,36E-02","module":"A5","scenario":null},{"value":"1,63E-02","module":"C1","scenario":null},{"value":"4,93E-03","module":"C2","scenario":null},{"value":"0,00E+00","module":"C3","scenario":null},{"value":"2,14E-02","module":"C4","scenario":null},{"value":"-7,95E-02","module":"D","scenario":null}]},{"parameter":"GWP-biogenic","unit":"kg CO2-eq","values":[{"value":"-1,74E-01","module":"A1-A3","scenario":null},{"value":"0,00E+00","module":"A4","scenario":null},{"value":"1,74E-01","module":"A5","scenario":null},{"value":"1,47E-04","module":"C1","scenario":null},{"value":"3,13E-05","module":"C2","scenario":null},{"value":"0,00E+00","module":"C3","scenario":null},{"value":"8,28E-05","module":"C4","scenario":null},{"value":"-4,07E-04","module":"D","scenario":null}]},{"parameter":"GWP-luluc","unit":"kg CO2-eq","values":[{"value":"3,30E-04","module":"A1-A3","scenario":null},{"value":"5,14E-05","module":"A4","scenario":null},{"value":"7,76E-06","module":"A5","scenario":null},{"value":"3,45E-06","module":"C1","scenario":null},{"value":"2,72E-05","module":"C2","scenario":null},{"value":"0,00E+00","module":"C3","scenario":null},{"value":"3,94E-05","module":"C4","scenario":null},{"value":"-8,74E-06","module":"D","scenario":null}]},{"parameter":"ODP","unit":"kg CFC11-eq","values":[{"value":"1,00E-12","module":"A1-A3","scenario":null},{"value":"0,00E+00","module":"A4","scenario":null},{"value":"0,00E+00","module":"A5","scenario":null},{"value":"0,00E+00","module":"C1","scenario":null},{"value":"0,00E+00","module":"C2","scenario":null},{"value":"0,00E+00","module":"C3","scenario":null},{"value":"0,00E+00","module":"C4","scenario":null},{"value":"-1,00E-12","module":"D","scenario":null}]},{"parameter":"AP","unit":"mol H+-eq","values":[{"value":"7,68E-03","module":"A1-A3","scenario":null},{"value":"8,11E-06","module":"A4","scenario":null},{"value":"1,87E-04","module":"A5","scenario":null},{"value":"3,58E-05","module":"C1","scenario":null},{"value":"1,66E-05","module":"C2","scenario":null},{"value":"0,00E+00","module":"C3","scenario":null},{"value":"1,51E-04","module":"C4","scenario":null},{"value":"-1,05E-04","module":"D","scenario":null}]},{"parameter":"POCP","unit":"kg NMVOC-eq","values":[{"value":"2,81E-03","module":"A1-A3","scenario":null},{"value":"7,01E-06","module":"A4","scenario":null},{"value":"8,37E-05","module":"A5","scenario":null},{"value":"2,17E-05","module":"C1","scenario":null},{"value":"1,50E-05","module":"C2","scenario":null},{"value":"0,00E+00","module":"C3","scenario":null},{"value":"1,18E-04","module":"C4","scenario":null},{"value":"-7,94E-05","module":"D","scenario":null}]},{"parameter":"ADPE","unit":"kg Sb-eq","values":[{"value":"2,71E-07","module":"A1-A3","scenario":null},{"value":"7,71E-10","module":"A4","scenario":null},{"value":"5,78E-09","module":"A5","scenario":null},{"value":"4,44E-09","module":"C1","scenario":null},{"value":"4,09E-10","module":"C2","scenario":null},{"value":"0,00E+00","module":"C3","scenario":null},{"value":"2,19E-09","module":"C4","scenario":null},{"value":"-1,20E-08","module":"D","scenario":null}]},{"parameter":"ADPF","unit":"MJ","values":[{"value":"1,45E+01","module":"A1-A3","scenario":null},{"value":"1,23E-01","module":"A4","scenario":null},{"value":"3,28E-01","module":"A5","scenario":null},{"value":"2,96E-01","module":"C1","scenario":null},{"value":"6,53E-02","module":"C2","scenario":null},{"value":"0,00E+00","module":"C3","scenario":null},{"value":"2,80E-01","module":"C4","scenario":null},{"value":"-1,35E+00","module":"D","scenario":null}]},{"parameter":"WDP","unit":"m3 world-eq. Deprived","values":[{"value":"2,06E-02","module":"A1-A3","scenario":null},{"value":"8,27E-05","module":"A4","scenario":null},{"value":"2,45E-02","module":"A5","scenario":null},{"value":"3,72E-03","module":"C1","scenario":null},{"value":"4,38E-05","module":"C2","scenario":null},{"value":"0,00E+00","module":"C3","scenario":null},{"value":"2,34E-03","module":"C4","scenario":null},{"value":"-8,48E-03","module":"D","scenario":null}]},{"parameter":"EP-freshwater","unit":"kg P-eq","values":[{"value":"5,02E-07","module":"A1-A3","scenario":null},{"value":"2,75E-08","module":"A4","scenario":null},{"value":"1,39E-08","module":"A5","scenario":null},{"value":"4,76E-08","module":"C1","scenario":null},{"value":"1,46E-08","module":"C2","scenario":null},{"value":"0,00E+00","module":"C3","scenario":null},{"value":"3,62E-08","module":"C4","scenario":null},{"value":"-1,09E-07","module":"D","scenario":null}]},{"parameter":"EP-marine","unit":"kg N-eq","values":[{"value":"9,65E-04","module":"A1-A3","scenario":null},{"value":"2,42E-06","module":"A4","scenario":null},{"value":"2,96E-05","module":"A5","scenario":null},{"value":"8,03E-06","module":"C1","scenario":null},{"value":"7,73E-06","module":"C2","scenario":null},{"value":"0,00E+00","module":"C3","scenario":null},{"value":"3,87E-05","module":"C4","scenario":null},{"value":"-2,84E-05","module":"D","scenario":null}]},{"parameter":"EP-terrestrial","unit":"mol N-eq.","values":[{"value":"1,54E-02","module":"A1-A3","scenario":null},{"value":"2,91E-05","module":"A4","scenario":null},{"value":"4,61E-04","module":"A5","scenario":null},{"value":"8,42E-05","module":"C1","scenario":null},{"value":"8,63E-05","module":"C2","scenario":null},{"value":"0,00E+00","module":"C3","scenario":null},{"value":"4,26E-04","module":"C4","scenario":null},{"value":"-3,04E-04","module":"D","scenario":null}]},{"parameter":"GWP-IOBC","unit":"kg CO2-eq","values":[]}],"additional_environmental_impact":[{"parameter":"PM","unit":"Disease incidence","values":[{"value":"2,34E-07","module":"A1-A3","scenario":null},{"value":"8,00E-11","module":"A4","scenario":null},{"value":"4,42E-09","module":"A5","scenario":null},{"value":"2,97E-10","module":"C1","scenario":null},{"value":"8,80E-11","module":"C2","scenario":null},{"value":"0,00E+00","module":"C3","scenario":null},{"value":"1,86E-09","module":"C4","scenario":null},{"value":"-8,66E-10","module":"D","scenario":null}]},{"parameter":"ETP-fw","unit":"CTUe","values":[{"value":"2,87E+00","module":"A1-A3","scenario":null},{"value":"8,55E-02","module":"A4","scenario":null},{"value":"7,46E-02","module":"A5","scenario":null},{"value":"1,30E-01","module":"C1","scenario":null},{"value":"4,53E-02","module":"C2","scenario":null},{"value":"0,00E+00","module":"C3","scenario":null},{"value":"1,57E-01","module":"C4","scenario":null},{"value":"-2,97E-01","module":"D","scenario":null}]},{"parameter":"HTP-c","unit":"CTUh","values":[{"value":"2,68E-09","module":"A1-A3","scenario":null},{"value":"2,00E-12","module":"A4","scenario":null},{"value":"5,50E-11","module":"A5","scenario":null},{"value":"4,00E-12","module":"C1","scenario":null},{"value":"1,00E-12","module":"C2","scenario":null},{"value":"0,00E+00","module":"C3","scenario":null},{"value":"2,40E-11","module":"C4","scenario":null},{"value":"-1,40E-11","module":"D","scenario":null}]},{"parameter":"HTP-nc","unit":"CTUh","values":[{"value":"1,61E-07","module":"A1-A3","scenario":null},{"value":"9,50E-11","module":"A4","scenario":null},{"value":"3,31E-09","module":"A5","scenario":null},{"value":"1,37E-10","module":"C1","scenario":null},{"value":"5,50E-11","module":"C2","scenario":null},{"value":"0,00E+00","module":"C3","scenario":null},{"value":"2,65E-09","module":"C4","scenario":null},{"value":"-5,29E-10","module":"D","scenario":null}]},{"parameter":"SQP","unit":"-","values":[{"value":"2,67E+01","module":"A1-A3","scenario":null},{"value":"4,24E-02","module":"A4","scenario":null},{"value":"3,14E-02","module":"A5","scenario":null},{"value":"1,07E-01","module":"C1","scenario":null},{"value":"2,25E-02","module":"C2","scenario":null},{"value":"0,00E+00","module":"C3","scenario":null},{"value":"5,82E-02","module":"C4","scenario":null},{"value":"-2,41E-01","module":"D","scenario":null}]},{"parameter":"IRP","unit":"kBq U235-eq","values":[{"value":"1,69E-02","module":"A1-A3","scenario":null},{"value":"2,23E-05","module":"A4","scenario":null},{"value":"8,77E-04","module":"A5","scenario":null},{"value":"8,01E-03","module":"C1","scenario":null},{"value":"1,18E-05","module":"C2","scenario":null},{"value":"0,00E+00","module":"C3","scenario":null},{"value":"3,47E-04","module":"C4","scenario":null},{"value":"-1,80E-02","module":"D","scenario":null}]}],"resource_use":[{"parameter":"PERE","unit":"MJ","values":[{"value":"4,56E+00","module":"A1-A3","scenario":null},{"value":"7,00E-03","module":"A4","scenario":null},{"value":"2,03E+00","module":"A5","scenario":null},{"value":"1,64E-01","module":"C1","scenario":null},{"value":"3,71E-03","module":"C2","scenario":null},{"value":"0,00E+00","module":"C3","scenario":null},{"value":"9,21E-02","module":"C4","scenario":null},{"value":"-3,72E-01","module":"D","scenario":null}]},{"parameter":"PERM","unit":"","values":[{"value":"1,98E+00","module":"A1-A3","scenario":null},{"value":"0,00E+00","module":"A4","scenario":null},{"value":"-1,93E+00","module":"A5","scenario":null},{"value":"0,00E+00","module":"C1","scenario":null},{"value":"0,00E+00","module":"C2","scenario":null},{"value":"0,00E+00","module":"C3","scenario":null},{"value":"-5,01E-02","module":"C4","scenario":null},{"value":"0,00E+00","module":"D","scenario":null}]},{"parameter":"PERT","unit":"MJ","values":[{"value":"6,53E+00","module":"A1-A3","scenario":null},{"value":"7,00E-03","module":"A4","scenario":null},{"value":"1,02E-01","module":"A5","scenario":null},{"value":"1,64E-01","module":"C1","scenario":null},{"value":"3,71E-03","module":"C2","scenario":null},{"value":"0,00E+00","module":"C3","scenario":null},{"value":"4,20E-02","module":"C4","scenario":null},{"value":"-3,72E-01","module":"D","scenario":null}]},{"parameter":"PENRE","unit":"MJ","values":[{"value":"1,22E+01","module":"A1-A3","scenario":null},{"value":"1,23E-01","module":"A4","scenario":null},{"value":"6,63E-01","module":"A5","scenario":null},{"value":"2,96E-01","module":"C1","scenario":null},{"value":"6,55E-02","module":"C2","scenario":null},{"value":"0,00E+00","module":"C3","scenario":null},{"value":"2,21E+00","module":"C4","scenario":null},{"value":"-1,35E+00","module":"D","scenario":null}]},{"parameter":"PENRM","unit":"MJ","values":[{"value":"2,27E+00","module":"A1-A3","scenario":null},{"value":"0,00E+00","module":"A4","scenario":null},{"value":"-3,34E-01","module":"A5","scenario":null},{"value":"0,00E+00","module":"C1","scenario":null},{"value":"0,00E+00","module":"C2","scenario":null},{"value":"0,00E+00","module":"C3","scenario":null},{"value":"-1,93E+00","module":"C4","scenario":null},{"value":"0,00E+00","module":"D","scenario":null}]},{"parameter":"PENRT","unit":"MJ","values":[{"value":"1,45E+01","module":"A1-A3","scenario":null},{"value":"1,23E-01","module":"A4","scenario":null},{"value":"3,29E-01","module":"A5","scenario":null},{"value":"2,96E-01","module":"C1","scenario":null},{"value":"6,55E-02","module":"C2","scenario":null},{"value":"0,00E+00","module":"C3","scenario":null},{"value":"2,80E-01","module":"C4","scenario":null},{"value":"-1,35E+00","module":"D","scenario":null}]},{"parameter":"SM","unit":"kg","values":[{"value":"3,35E-01","module":"A1-A3","scenario":null},{"value":"0,00E+00","module":"A4","scenario":null},{"value":"6,69E-03","module":"A5","scenario":null},{"value":"0,00E+00","module":"C1","scenario":null},{"value":"0,00E+00","module":"C2","scenario":null},{"value":"0,00E+00","module":"C3","scenario":null},{"value":"0,00E+00","module":"C4","scenario":null},{"value":"0,00E+00","module":"D","scenario":null}]},{"parameter":"RSF","unit":"MJ","values":[{"value":"0,00E+00","module":"A1-A3","scenario":null},{"value":"0,00E+00","module":"A4","scenario":null},{"value":"0,00E+00","module":"A5","scenario":null},{"value":"0,00E+00","module":"C1","scenario":null},{"value":"0,00E+00","module":"C2","scenario":null},{"value":"0,00E+00","module":"C3","scenario":null},{"value":"0,00E+00","module":"C4","scenario":null},{"value":"0,00E+00","module":"D","scenario":null}]},{"parameter":"NRSF","unit":"MJ","values":[{"value":"0,00E+00","module":"A1-A3","scenario":null},{"value":"0,00E+00","module":"A4","scenario":null},{"value":"0,00E+00","module":"A5","scenario":null},{"value":"0,00E+00","module":"C1","scenario":null},{"value":"0,00E+00","module":"C2","scenario":null},{"value":"0,00E+00","module":"C3","scenario":null},{"value":"0,00E+00","module":"C4","scenario":null},{"value":"0,00E+00","module":"D","scenario":null}]},{"parameter":"FW","unit":"m3","values":[{"value":"1,36E-03","module":"A1-A3","scenario":null},{"value":"7,92E-06","module":"A4","scenario":null},{"value":"5,94E-04","module":"A5","scenario":null},{"value":"1,57E-04","module":"C1","scenario":null},{"value":"4,20E-06","module":"C2","scenario":null},{"value":"0,00E+00","module":"C3","scenario":null},{"value":"7,11E-05","module":"C4","scenario":null},{"value":"-3,57E-04","module":"D","scenario":null}]}],"end_of_life_waste":[{"parameter":"HWD","unit":"kg","values":[{"value":"5,17E-07","module":"A1-A3","scenario":null},{"value":"1,00E-12","module":"A4","scenario":null},{"value":"1,03E-08","module":"A5","scenario":null},{"value":"2,60E-11","module":"C1","scenario":null},{"value":"0,00E+00","module":"C2","scenario":null},{"value":"0,00E+00","module":"C3","scenario":null},{"value":"1,40E-11","module":"C4","scenario":null},{"value":"-1,83E-10","module":"D","scenario":null}]},{"parameter":"NHWD","unit":"kg","values":[{"value":"2,99E-01","module":"A1-A3","scenario":null},{"value":"1,77E-05","module":"A4","scenario":null},{"value":"3,62E-02","module":"A5","scenario":null},{"value":"2,23E-04","module":"C1","scenario":null},{"value":"9,38E-06","module":"C2","scenario":null},{"value":"0,00E+00","module":"C3","scenario":null},{"value":"1,43E+00","module":"C4","scenario":null},{"value":"-6,83E-04","module":"D","scenario":null}]},{"parameter":"RWD","unit":"kg","values":[{"value":"1,26E-04","module":"A1-A3","scenario":null},{"value":"1,52E-07","module":"A4","scenario":null},{"value":"5,71E-06","module":"A5","scenario":null},{"value":"4,73E-05","module":"C1","scenario":null},{"value":"8,06E-08","module":"C2","scenario":null},{"value":"0,00E+00","module":"C3","scenario":null},{"value":"3,12E-06","module":"C4","scenario":null},{"value":"-1,07E-04","module":"D","scenario":null}]}],"end_of_life_flow":[{"parameter":"CRU","unit":"kg","values":[{"value":"0,00E+00","module":"A1-A3","scenario":null},{"value":"0,00E+00","module":"A4","scenario":null},{"value":"0,00E+00","module":"A5","scenario":null},{"value":"0,00E+00","module":"C1","scenario":null},{"value":"0,00E+00","module":"C2","scenario":null},{"value":"0,00E+00","module":"C3","scenario":null},{"value":"0,00E+00","module":"C4","scenario":null},{"value":"0,00E+00","module":"D","scenario":null}]},{"parameter":"MFR","unit":"kg","values":[{"value":"0,00E+00","module":"A1-A3","scenario":null},{"value":"0,00E+00","module":"A4","scenario":null},{"value":"0,00E+00","module":"A5","scenario":null},{"value":"0,00E+00","module":"C1","scenario":null},{"value":"0,00E+00","module":"C2","scenario":null},{"value":"0,00E+00","module":"C3","scenario":null},{"value":"0,00E+00","module":"C4","scenario":null},{"value":"0,00E+00","module":"D","scenario":null}]},{"parameter":"MER","unit":"kg","values":[{"value":"0,00E+00","module":"A1-A3","scenario":null},{"value":"0,00E+00","module":"A4","scenario":null},{"value":"1,24E-01","module":"A5","scenario":null},{"value":"0,00E+00","module":"C1","scenario":null},{"value":"0,00E+00","module":"C2","scenario":null},{"value":"0,00E+00","module":"C3","scenario":null},{"value":"0,00E+00","module":"C4","scenario":null},{"value":"0,00E+00","module":"D","scenario":null}]},{"parameter":"EEE","unit":"MJ","values":[{"value":"0,00E+00","module":"A1-A3","scenario":null},{"value":"0,00E+00","module":"A4","scenario":null},{"value":"0,00E+00","module":"A5","scenario":null},{"value":"0,00E+00","module":"C1","scenario":null},{"value":"0,00E+00","module":"C2","scenario":null},{"value":"0,00E+00","module":"C3","scenario":null},{"value":"0,00E+00","module":"C4","scenario":null},{"value":"0,00E+00","module":"D","scenario":null}]},{"parameter":"EET","unit":"MJ","values":[{"value":"0,00E+00","module":"A1-A3","scenario":null},{"value":"0,00E+00","module":"A4","scenario":null},{"value":"0,00E+00","module":"A5","scenario":null},{"value":"0,00E+00","module":"C1","scenario":null},{"value":"0,00E+00","module":"C2","scenario":null},{"value":"0,00E+00","module":"C3","scenario":null},{"value":"0,00E+00","module":"C4","scenario":null},{"value":"0,00E+00","module":"D","scenario":null}]}]}