{
    "product_name": "NorDan Bor External Door with grooved decor (without glass)",
    "epd_id": "NEPD-5995-5267",
    "declared_unit": {
        "unit": "stk",
        "amount": 1.0
    },
    "compliance": [
        "EN 15804+A2",
        "ISO 14025",
        "ISO 21930"
    ],
    "producer_name": "NorDan AS",
    "environmental_impact": [
        {
            "parameter": "GWP-total",
            "values": [
                {
                    "value": "5,30E+01",
                    "module": "A1-A3",
                    "scenario": null
                },
                {
                    "value": "4,28E+00",
                    "module": "A4",
                    "scenario": null
                },
                {
                    "value": "1,51E+01",
                    "module": "A5",
                    "scenario": null
                },
                {
                    "value": "1,38E+01",
                    "module": "B2",
                    "scenario": null
                },
                {
                    "value": "7,24E+01",
                    "module": "B4",
                    "scenario": null
                },
                {
                    "value": "0,00E+00",
                    "module": "C1",
                    "scenario": null
                },
                {
                    "value": "4,80E-01",
                    "module": "C2",
                    "scenario": null
                },
                {
                    "value": "8,34E+01",
                    "module": "C3",
                    "scenario": null
                },
                {
                    "value": "1,88E-01",
                    "module": "C4",
                    "scenario": null
                },
                {
                    "value": "-4,85E+00",
                    "module": "D",
                    "scenario": null
                }
            ]
        },
        {
            "parameter": "GWP-fossil",
            "values": [
                {
                    "value": "1,30E+02",
                    "module": "A1-A3",
                    "scenario": null
                },
                {
                    "value": "4,27E+00",
                    "module": "A4",
                    "scenario": null
                },
                {
                    "value": "1,03E-01",
                    "module": "A5",
                    "scenario": null
                },
                {
                    "value": "1,20E+01",
                    "module": "B2",
                    "scenario": null
                },
                {
                    "value": "1,34E+02",
                    "module": "B4",
                    "scenario": null
                },
                {
                    "value": "0,00E+00",
                    "module": "C1",
                    "scenario": null
                },
                {
                    "value": "4,80E-01",
                    "module": "C2",
                    "scenario": null
                },
                {
                    "value": "1,86E+01",
                    "module": "C3",
                    "scenario": null
                },
                {
                    "value": "1,88E-01",
                    "module": "C4",
                    "scenario": null
                },
                {
                    "value": "-4,71E+00",
                    "module": "D",
                    "scenario": null
                }
            ]
        },
        {
            "parameter": "GWP-biogenic",
            "values": [
                {
                    "value": "-7,79E+01",
                    "module": "A1-A3",
                    "scenario": null
                },
                {
                    "value": "1,81E-03",
                    "module": "A4",
                    "scenario": null
                },
                {
                    "value": "1,50E+01",
                    "module": "A5",
                    "scenario": null
                },
                {
                    "value": "3,10E-02",
                    "module": "B2",
                    "scenario": null
                },
                {
                    "value": "-6,29E+01",
                    "module": "B4",
                    "scenario": null
                },
                {
                    "value": "0,00E+00",
                    "module": "C1",
                    "scenario": null
                },
                {
                    "value": "2,06E-04",
                    "module": "C2",
                    "scenario": null
                },
                {
                    "value": "6,47E+01",
                    "module": "C3",
                    "scenario": null
                },
                {
                    "value": "1,31E-04",
                    "module": "C4",
                    "scenario": null
                },
                {
                    "value": "-1,12E-02",
                    "module": "D",
                    "scenario": null
                }
            ]
        },
        {
            "parameter": "GWP-luluc",
            "values": [
                {
                    "value": "1,07E+00",
                    "module": "A1-A3",
                    "scenario": null
                },
                {
                    "value": "1,38E-03",
                    "module": "A4",
                    "scenario": null
                },
                {
                    "value": "3,03E-05",
                    "module": "A5",
                    "scenario": null
                },
                {
                    "value": "1,77E+00",
                    "module": "B2",
                    "scenario": null
                },
                {
                    "value": "1,07E+00",
                    "module": "B4",
                    "scenario": null
                },
                {
                    "value": "0,00E+00",
                    "module": "C1",
                    "scenario": null
                },
                {
                    "value": "1,70E-04",
                    "module": "C2",
                    "scenario": null
                },
                {
                    "value": "5,84E-04",
                    "module": "C3",
                    "scenario": null
                },
                {
                    "value": "5,03E-05",
                    "module": "C4",
                    "scenario": null
                },
                {
                    "value": "-1,28E-01",
                    "module": "D",
                    "scenario": null
                }
            ]
        },
        {
            "parameter": "ODP",
            "values": [
                {
                    "value": "1,46E-05",
                    "module": "A1-A3",
                    "scenario": null
                },
                {
                    "value": "1,01E-06",
                    "module": "A4",
                    "scenario": null
                },
                {
                    "value": "1,95E-08",
                    "module": "A5",
                    "scenario": null
                },
                {
                    "value": "1,01E-06",
                    "module": "B2",
                    "scenario": null
                },
                {
                    "value": "1,56E-05",
                    "module": "B4",
                    "scenario": null
                },
                {
                    "value": "0,00E+00",
                    "module": "C1",
                    "scenario": null
                },
                {
                    "value": "1,09E-07",
                    "module": "C2",
                    "scenario": null
                },
                {
                    "value": "3,64E-07",
                    "module": "C3",
                    "scenario": null
                },
                {
                    "value": "4,94E-08",
                    "module": "C4",
                    "scenario": null
                },
                {
                    "value": "-2,32E-01",
                    "module": "D",
                    "scenario": null
                }
            ]
        },
        {
            "parameter": "AP",
            "values": [
                {
                    "value": "8,55E-01",
                    "module": "A1-A3",
                    "scenario": null
                },
                {
                    "value": "1,33E-02",
                    "module": "A4",
                    "scenario": null
                },
                {
                    "value": "4,60E-04",
                    "module": "A5",
                    "scenario": null
                },
                {
                    "value": "1,03E-01",
                    "module": "B2",
                    "scenario": null
                },
                {
                    "value": "8,69E-01",
                    "module": "B4",
                    "scenario": null
                },
                {
                    "value": "0,00E+00",
                    "module": "C1",
                    "scenario": null
                },
                {
                    "value": "2,73E-03",
                    "module": "C2",
                    "scenario": null
                },
                {
                    "value": "1,70E-02",
                    "module": "C3",
                    "scenario": null
                },
                {
                    "value": "1,18E-03",
                    "module": "C4",
                    "scenario": null
                },
                {
                    "value": "-3,55E-02",
                    "module": "D",
                    "scenario": null
                }
            ]
        },
        {
            "parameter": "POCP",
            "values": [
                {
                    "value": "6,73E-01",
                    "module": "A1-A3",
                    "scenario": null
                },
                {
                    "value": "1,22E-02",
                    "module": "A4",
                    "scenario": null
                },
                {
                    "value": "4,83E-04",
                    "module": "A5",
                    "scenario": null
                },
                {
                    "value": "4,27E-02",
                    "module": "B2",
                    "scenario": null
                },
                {
                    "value": "6,86E-01",
                    "module": "B4",
                    "scenario": null
                },
                {
                    "value": "0,00E+00",
                    "module": "C1",
                    "scenario": null
                },
                {
                    "value": "3,08E-03",
                    "module": "C2",
                    "scenario": null
                },
                {
                    "value": "1,93E-02",
                    "module": "C3",
                    "scenario": null
                },
                {
                    "value": "1,31E-03",
                    "module": "C4",
                    "scenario": null
                },
                {
                    "value": "-3,15E-02",
                    "module": "D",
                    "scenario": null
                }
            ]
        },
        {
            "parameter": "ADPE",
            "values": [
                {
                    "value": "4,37E-03",
                    "module": "A1-A3",
                    "scenario": null
                },
                {
                    "value": "9,08E-05",
                    "module": "A4",
                    "scenario": null
                },
                {
                    "value": "2,21E-06",
                    "module": "A5",
                    "scenario": null
                },
                {
                    "value": "1,12E-04",
                    "module": "B2",
                    "scenario": null
                },
                {
                    "value": "4,46E-03",
                    "module": "B4",
                    "scenario": null
                },
                {
                    "value": "0,00E+00",
                    "module": "C1",
                    "scenario": null
                },
                {
                    "value": "1,24E-05",
                    "module": "C2",
                    "scenario": null
                },
                {
                    "value": "7,96E-06",
                    "module": "C3",
                    "scenario": null
                },
                {
                    "value": "2,74E-06",
                    "module": "C4",
                    "scenario": null
                },
                {
                    "value": "-4,03E-05",
                    "module": "D",
                    "scenario": null
                }
            ]
        },
        {
            "parameter": "ADPF",
            "values": [
                {
                    "value": "2,47E+03",
                    "module": "A1-A3",
                    "scenario": null
                },
                {
                    "value": "6,78E+01",
                    "module": "A4",
                    "scenario": null
                },
                {
                    "value": "1,30E+00",
                    "module": "A5",
                    "scenario": null
                },
                {
                    "value": "1,58E+02",
                    "module": "B2",
                    "scenario": null
                },
                {
                    "value": "2,54E+03",
                    "module": "B4",
                    "scenario": null
                },
                {
                    "value": "0,00E+00",
                    "module": "C1",
                    "scenario": null
                },
                {
                    "value": "7,36E+00",
                    "module": "C2",
                    "scenario": null
                },
                {
                    "value": "2,51E+01",
                    "module": "C3",
                    "scenario": null
                },
                {
                    "value": "3,70E+00",
                    "module": "C4",
                    "scenario": null
                },
                {
                    "value": "-6,25E+01",
                    "module": "D",
                    "scenario": null
                }
            ]
        },
        {
            "parameter": "WDP",
            "values": [
                {
                    "value": "7,05E+04",
                    "module": "A1-A3",
                    "scenario": null
                },
                {
                    "value": "5,65E+01",
                    "module": "A4",
                    "scenario": null
                },
                {
                    "value": "1,79E+00",
                    "module": "A5",
                    "scenario": null
                },
                {
                    "value": "5,09E+01",
                    "module": "B2",
                    "scenario": null
                },
                {
                    "value": "7,05E+04",
                    "module": "B4",
                    "scenario": null
                },
                {
                    "value": "0,00E+00",
                    "module": "C1",
                    "scenario": null
                },
                {
                    "value": "6,98E+00",
                    "module": "C2",
                    "scenario": null
                },
                {
                    "value": "9,70E+01",
                    "module": "C3",
                    "scenario": null
                },
                {
                    "value": "1,06E+01",
                    "module": "C4",
                    "scenario": null
                },
                {
                    "value": "-1,08E+03",
                    "module": "D",
                    "scenario": null
                }
            ]
        },
        {
            "parameter": "EP-freshwater",
            "values": [
                {
                    "value": "6,70E-03",
                    "module": "A1-A3",
                    "scenario": null
                },
                {
                    "value": "3,41E-05",
                    "module": "A4",
                    "scenario": null
                },
                {
                    "value": "7,86E-07",
                    "module": "A5",
                    "scenario": null
                },
                {
                    "value": "5,84E-04",
                    "module": "B2",
                    "scenario": null
                },
                {
                    "value": "6,74E-03",
                    "module": "B4",
                    "scenario": null
                },
                {
                    "value": "0,00E+00",
                    "module": "C1",
                    "scenario": null
                },
                {
                    "value": "3,95E-06",
                    "module": "C2",
                    "scenario": null
                },
                {
                    "value": "2,15E-05",
                    "module": "C3",
                    "scenario": null
                },
                {
                    "value": "2,03E-06",
                    "module": "C4",
                    "scenario": null
                },
                {
                    "value": "-3,55E-04",
                    "module": "D",
                    "scenario": null
                }
            ]
        },
        {
            "parameter": "EP-marine",
            "values": [
                {
                    "value": "1,93E-01",
                    "module": "A1-A3",
                    "scenario": null
                },
                {
                    "value": "2,81E-03",
                    "module": "A4",
                    "scenario": null
                },
                {
                    "value": "1,66E-04",
                    "module": "A5",
                    "scenario": null
                },
                {
                    "value": "1,34E-02",
                    "module": "B2",
                    "scenario": null
                },
                {
                    "value": "1,96E-01",
                    "module": "B4",
                    "scenario": null
                },
                {
                    "value": "0,00E+00",
                    "module": "C1",
                    "scenario": null
                },
                {
                    "value": "9,78E-04",
                    "module": "C2",
                    "scenario": null
                },
                {
                    "value": "7,30E-03",
                    "module": "C3",
                    "scenario": null
                },
                {
                    "value": "4,12E-04",
                    "module": "C4",
                    "scenario": null
                },
                {
                    "value": "-9,98E-03",
                    "module": "D",
                    "scenario": null
                }
            ]
        },
        {
            "parameter": "EP-terrestrial",
            "values": [
                {
                    "value": "2,14E+00",
                    "module": "A1-A3",
                    "scenario": null
                },
                {
                    "value": "3,14E-02",
                    "module": "A4",
                    "scenario": null
                },
                {
                    "value": "1,69E-03",
                    "module": "A5",
                    "scenario": null
                },
                {
                    "value": "9,32E-02",
                    "module": "B2",
                    "scenario": null
                },
                {
                    "value": "2,17E+00",
                    "module": "B4",
                    "scenario": null
                },
                {
                    "value": "0,00E+00",
                    "module": "C1",
                    "scenario": null
                },
                {
                    "value": "1,08E-02",
                    "module": "C2",
                    "scenario": null
                },
                {
                    "value": "7,56E-02",
                    "module": "C3",
                    "scenario": null
                },
                {
                    "value": "4,58E-03",
                    "module": "C4",
                    "scenario": null
                },
                {
                    "value": "-1,08E-01",
                    "module": "D",
                    "scenario": null
                }
            ]
        }
    ],
    "additional_environmental_impact": [
        {
            "parameter": "PM",
            "values": [
                {
                    "value": "1,82E-05",
                    "module": "A1-A3",
                    "scenario": null
                },
                {
                    "value": "3,47E-07",
                    "module": "A4",
                    "scenario": null
                },
                {
                    "value": "6,73E-09",
                    "module": "A5",
                    "scenario": null
                },
                {
                    "value": "5,13E-07",
                    "module": "B2",
                    "scenario": null
                },
                {
                    "value": "1,86E-05",
                    "module": "B4",
                    "scenario": null
                },
                {
                    "value": "0,00E+00",
                    "module": "C1",
                    "scenario": null
                },
                {
                    "value": "4,37E-08",
                    "module": "C2",
                    "scenario": null
                },
                {
                    "value": "2,16E-07",
                    "module": "C3",
                    "scenario": null
                },
                {
                    "value": "2,06E-08",
                    "module": "C4",
                    "scenario": null
                },
                {
                    "value": "-1,70E-06",
                    "module": "D",
                    "scenario": null
                }
            ]
        },
        {
            "parameter": "ETP-fw",
            "values": [
                {
                    "value": "5,39E+03",
                    "module": "A1-A3",
                    "scenario": null
                },
                {
                    "value": "4,98E+01",
                    "module": "A4",
                    "scenario": null
                },
                {
                    "value": "1,69E+00",
                    "module": "A5",
                    "scenario": null
                },
                {
                    "value": "2,34E+02",
                    "module": "B2",
                    "scenario": null
                },
                {
                    "value": "5,45E+03",
                    "module": "B4",
                    "scenario": null
                },
                {
                    "value": "0,00E+00",
                    "module": "C1",
                    "scenario": null
                },
                {
                    "value": "5,50E+00",
                    "module": "C2",
                    "scenario": null
                },
                {
                    "value": "6,33E+01",
                    "module": "C3",
                    "scenario": null
                },
                {
                    "value": "2,67E+00",
                    "module": "C4",
                    "scenario": null
                },
                {
                    "value": "-2,94E+02",
                    "module": "D",
                    "scenario": null
                }
            ]
        },
        {
            "parameter": "HTP-c",
            "values": [
                {
                    "value": "7,47E-07",
                    "module": "A1-A3",
                    "scenario": null
                },
                {
                    "value": "0,00E+00",
                    "module": "A4",
                    "scenario": null
                },
                {
                    "value": "5,60E-11",
                    "module": "A5",
                    "scenario": null
                },
                {
                    "value": "1,95E-08",
                    "module": "B2",
                    "scenario": null
                },
                {
                    "value": "7,47E-07",
                    "module": "B4",
                    "scenario": null
                },
                {
                    "value": "0,00E+00",
                    "module": "C1",
                    "scenario": null
                },
                {
                    "value": "0,00E+00",
                    "module": "C2",
                    "scenario": null
                },
                {
                    "value": "1,29E-08",
                    "module": "C3",
                    "scenario": null
                },
                {
                    "value": "1,06E-10",
                    "module": "C4",
                    "scenario": null
                },
                {
                    "value": "-9,73E-09",
                    "module": "D",
                    "scenario": null
                }
            ]
        },
        {
            "parameter": "HTP-nc",
            "values": [
                {
                    "value": "4,02E-06",
                    "module": "A1-A3",
                    "scenario": null
                },
                {
                    "value": "5,02E-08",
                    "module": "A4",
                    "scenario": null
                },
                {
                    "value": "2,42E-09",
                    "module": "A5",
                    "scenario": null
                },
                {
                    "value": "1,97E-07",
                    "module": "B2",
                    "scenario": null
                },
                {
                    "value": "4,07E-06",
                    "module": "B4",
                    "scenario": null
                },
                {
                    "value": "0,00E+00",
                    "module": "C1",
                    "scenario": null
                },
                {
                    "value": "7,29E-09",
                    "module": "C2",
                    "scenario": null
                },
                {
                    "value": "1,24E-07",
                    "module": "C3",
                    "scenario": null
                },
                {
                    "value": "3,19E-09",
                    "module": "C4",
                    "scenario": null
                },
                {
                    "value": "-2,04E-07",
                    "module": "D",
                    "scenario": null
                }
            ]
        },
        {
            "parameter": "SQP",
            "values": [
                {
                    "value": "1,23E+04",
                    "module": "A1-A3",
                    "scenario": null
                },
                {
                    "value": "6,76E+01",
                    "module": "A4",
                    "scenario": null
                },
                {
                    "value": "9,26E-01",
                    "module": "A5",
                    "scenario": null
                },
                {
                    "value": "1,44E+02",
                    "module": "B2",
                    "scenario": null
                },
                {
                    "value": "1,23E+04",
                    "module": "B4",
                    "scenario": null
                },
                {
                    "value": "0,00E+00",
                    "module": "C1",
                    "scenario": null
                },
                {
                    "value": "6,30E+00",
                    "module": "C2",
                    "scenario": null
                },
                {
                    "value": "1,02E+01",
                    "module": "C3",
                    "scenario": null
                },
                {
                    "value": "8,59E+00",
                    "module": "C4",
                    "scenario": null
                },
                {
                    "value": "-3,05E+02",
                    "module": "D",
                    "scenario": null
                }
            ]
        },
        {
            "parameter": "IRP",
            "values": [
                {
                    "value": "2,85E+01",
                    "module": "A1-A3",
                    "scenario": null
                },
                {
                    "value": "2,96E-01",
                    "module": "A4",
                    "scenario": null
                },
                {
                    "value": "5,54E-03",
                    "module": "A5",
                    "scenario": null
                },
                {
                    "value": "4,04E-01",
                    "module": "B2",
                    "scenario": null
                },
                {
                    "value": "2,88E+01",
                    "module": "B4",
                    "scenario": null
                },
                {
                    "value": "0,00E+00",
                    "module": "C1",
                    "scenario": null
                },
                {
                    "value": "3,22E-02",
                    "module": "C2",
                    "scenario": null
                },
                {
                    "value": "9,80E-02",
                    "module": "C3",
                    "scenario": null
                },
                {
                    "value": "1,51E-02",
                    "module": "C4",
                    "scenario": null
                },
                {
                    "value": "-3,41E-01",
                    "module": "D",
                    "scenario": null
                }
            ]
        }
    ],
    "resource_use": [
        {
            "parameter": "PERE",
            "values": [
                {
                    "value": "1,46E+03",
                    "module": "A1-A3",
                    "scenario": null
                },
                {
                    "value": "8,92E-01",
                    "module": "A4",
                    "scenario": null
                },
                {
                    "value": "2,21E-02",
                    "module": "A5",
                    "scenario": null
                },
                {
                    "value": "2,59E+01",
                    "module": "B2",
                    "scenario": null
                },
                {
                    "value": "1,46E+03",
                    "module": "B4",
                    "scenario": null
                },
                {
                    "value": "0,00E+00",
                    "module": "C1",
                    "scenario": null
                },
                {
                    "value": "1,06E-01",
                    "module": "C2",
                    "scenario": null
                },
                {
                    "value": "4,17E+00",
                    "module": "C3",
                    "scenario": null
                },
                {
                    "value": "8,44E-02",
                    "module": "C4",
                    "scenario": null
                },
                {
                    "value": "-2,86E+02",
                    "module": "D",
                    "scenario": null
                }
            ]
        },
        {
            "parameter": "PERM",
            "values": [
                {
                    "value": "8,75E+02",
                    "module": "A1-A3",
                    "scenario": null
                },
                {
                    "value": "0,00E+00",
                    "module": "A4",
                    "scenario": null
                },
                {
                    "value": "-1,99E+02",
                    "module": "A5",
                    "scenario": null
                },
                {
                    "value": "0,00E+00",
                    "module": "B2",
                    "scenario": null
                },
                {
                    "value": "6,76E+02",
                    "module": "B4",
                    "scenario": null
                },
                {
                    "value": "0,00E+00",
                    "module": "C1",
                    "scenario": null
                },
                {
                    "value": "0,00E+00",
                    "module": "C2",
                    "scenario": null
                },
                {
                    "value": "-6,76E+02",
                    "module": "C3",
                    "scenario": null
                },
                {
                    "value": "0,00E+00",
                    "module": "C4",
                    "scenario": null
                },
                {
                    "value": "0,00E+00",
                    "module": "D",
                    "scenario": null
                }
            ]
        },
        {
            "parameter": "PERT",
            "values": [
                {
                    "value": "2,34E+03",
                    "module": "A1-A3",
                    "scenario": null
                },
                {
                    "value": "8,92E-01",
                    "module": "A4",
                    "scenario": null
                },
                {
                    "value": "-1,99E+02",
                    "module": "A5",
                    "scenario": null
                },
                {
                    "value": "2,59E+01",
                    "module": "B2",
                    "scenario": null
                },
                {
                    "value": "2,14E+03",
                    "module": "B4",
                    "scenario": null
                },
                {
                    "value": "0,00E+00",
                    "module": "C1",
                    "scenario": null
                },
                {
                    "value": "1,06E-01",
                    "module": "C2",
                    "scenario": null
                },
                {
                    "value": "-6,71E+02",
                    "module": "C3",
                    "scenario": null
                },
                {
                    "value": "8,43E-02",
                    "module": "C4",
                    "scenario": null
                },
                {
                    "value": "-2,86E+02",
                    "module": "D",
                    "scenario": null
                }
            ]
        },
        {
            "parameter": "PENRE",
            "values": [
                {
                    "value": "2,28E+03",
                    "module": "A1-A3",
                    "scenario": null
                },
                {
                    "value": "6,78E+01",
                    "module": "A4",
                    "scenario": null
                },
                {
                    "value": "1,30E+00",
                    "module": "A5",
                    "scenario": null
                },
                {
                    "value": "1,61E+02",
                    "module": "B2",
                    "scenario": null
                },
                {
                    "value": "2,35E+03",
                    "module": "B4",
                    "scenario": null
                },
                {
                    "value": "0,00E+00",
                    "module": "C1",
                    "scenario": null
                },
                {
                    "value": "7,36E+00",
                    "module": "C2",
                    "scenario": null
                },
                {
                    "value": "2,51E+01",
                    "module": "C3",
                    "scenario": null
                },
                {
                    "value": "3,71E+00",
                    "module": "C4",
                    "scenario": null
                },
                {
                    "value": "-6,24E+01",
                    "module": "D",
                    "scenario": null
                }
            ]
        },
        {
            "parameter": "PENRM",
            "values": [
                {
                    "value": "1,65E+02",
                    "module": "A1-A3",
                    "scenario": null
                },
                {
                    "value": "0,00E+00",
                    "module": "A4",
                    "scenario": null
                },
                {
                    "value": "-5,88E+00",
                    "module": "A5",
                    "scenario": null
                },
                {
                    "value": "0,00E+00",
                    "module": "B2",
                    "scenario": null
                },
                {
                    "value": "1,59E+02",
                    "module": "B4",
                    "scenario": null
                },
                {
                    "value": "0,00E+00",
                    "module": "C1",
                    "scenario": null
                },
                {
                    "value": "0,00E+00",
                    "module": "C2",
                    "scenario": null
                },
                {
                    "value": "-1,57E+02",
                    "module": "C3",
                    "scenario": null
                },
                {
                    "value": "0,00E+00",
                    "module": "C4",
                    "scenario": null
                },
                {
                    "value": "0,00E+00",
                    "module": "D",
                    "scenario": null
                }
            ]
        },
        {
            "parameter": "PENRT",
            "values": [
                {
                    "value": "2,44E+03",
                    "module": "A1-A3",
                    "scenario": null
                },
                {
                    "value": "6,78E+01",
                    "module": "A4",
                    "scenario": null
                },
                {
                    "value": "-4,58E+00",
                    "module": "A5",
                    "scenario": null
                },
                {
                    "value": "1,61E+02",
                    "module": "B2",
                    "scenario": null
                },
                {
                    "value": "2,50E+03",
                    "module": "B4",
                    "scenario": null
                },
                {
                    "value": "0,00E+00",
                    "module": "C1",
                    "scenario": null
                },
                {
                    "value": "7,36E+00",
                    "module": "C2",
                    "scenario": null
                },
                {
                    "value": "-1,31E+02",
                    "module": "C3",
                    "scenario": null
                },
                {
                    "value": "3,71E+00",
                    "module": "C4",
                    "scenario": null
                },
                {
                    "value": "-6,24E+01",
                    "module": "D",
                    "scenario": null
                }
            ]
        },
        {
            "parameter": "SM",
            "values": [
                {
                    "value": "2,19E-01",
                    "module": "A1-A3",
                    "scenario": null
                },
                {
                    "value": "0,00E+00",
                    "module": "A4",
                    "scenario": null
                },
                {
                    "value": "0,00E+00",
                    "module": "A5",
                    "scenario": null
                },
                {
                    "value": "0,00E+00",
                    "module": "B2",
                    "scenario": null
                },
                {
                    "value": "2,19E-01",
                    "module": "B4",
                    "scenario": null
                },
                {
                    "value": "0,00E+00",
                    "module": "C1",
                    "scenario": null
                },
                {
                    "value": "0,00E+00",
                    "module": "C2",
                    "scenario": null
                },
                {
                    "value": "0,00E+00",
                    "module": "C3",
                    "scenario": null
                },
                {
                    "value": "0,00E+00",
                    "module": "C4",
                    "scenario": null
                },
                {
                    "value": "0,00E+00",
                    "module": "D",
                    "scenario": null
                }
            ]
        },
        {
            "parameter": "RSF",
            "values": [
                {
                    "value": "3,40E+00",
                    "module": "A1-A3",
                    "scenario": null
                },
                {
                    "value": "3,14E-02",
                    "module": "A4",
                    "scenario": null
                },
                {
                    "value": "7,20E-04",
                    "module": "A5",
                    "scenario": null
                },
                {
                    "value": "3,45E-02",
                    "module": "B2",
                    "scenario": null
                },
                {
                    "value": "3,44E+00",
                    "module": "B4",
                    "scenario": null
                },
                {
                    "value": "0,00E+00",
                    "module": "C1",
                    "scenario": null
                },
                {
                    "value": "3,76E-03",
                    "module": "C2",
                    "scenario": null
                },
                {
                    "value": "8,70E-02",
                    "module": "C3",
                    "scenario": null
                },
                {
                    "value": "2,20E-03",
                    "module": "C4",
                    "scenario": null
                },
                {
                    "value": "-3,00E-02",
                    "module": "D",
                    "scenario": null
                }
            ]
        },
        {
            "parameter": "NRSF",
            "values": [
                {
                    "value": "4,68E+00",
                    "module": "A1-A3",
                    "scenario": null
                },
                {
                    "value": "1,08E-01",
                    "module": "A4",
                    "scenario": null
                },
                {
                    "value": "3,20E-03",
                    "module": "A5",
                    "scenario": null
                },
                {
                    "value": "1,48E-02",
                    "module": "B2",
                    "scenario": null
                },
                {
                    "value": "4,80E+00",
                    "module": "B4",
                    "scenario": null
                },
                {
                    "value": "0,00E+00",
                    "module": "C1",
                    "scenario": null
                },
                {
                    "value": "1,32E-02",
                    "module": "C2",
                    "scenario": null
                },
                {
                    "value": "0,00E+00",
                    "module": "C3",
                    "scenario": null
                },
                {
                    "value": "2,64E-01",
                    "module": "C4",
                    "scenario": null
                },
                {
                    "value": "-1,61E+01",
                    "module": "D",
                    "scenario": null
                }
            ]
        },
        {
            "parameter": "FW",
            "values": [
                {
                    "value": "3,40E+00",
                    "module": "A1-A3",
                    "scenario": null
                },
                {
                    "value": "7,56E-03",
                    "module": "A4",
                    "scenario": null
                },
                {
                    "value": "6,29E-04",
                    "module": "A5",
                    "scenario": null
                },
                {
                    "value": "3,55E-01",
                    "module": "B2",
                    "scenario": null
                },
                {
                    "value": "3,41E+00",
                    "module": "B4",
                    "scenario": null
                },
                {
                    "value": "0,00E+00",
                    "module": "C1",
                    "scenario": null
                },
                {
                    "value": "8,33E-04",
                    "module": "C2",
                    "scenario": null
                },
                {
                    "value": "2,40E-02",
                    "module": "C3",
                    "scenario": null
                },
                {
                    "value": "3,35E-03",
                    "module": "C4",
                    "scenario": null
                },
                {
                    "value": "-3,64E-01",
                    "module": "D",
                    "scenario": null
                }
            ]
        }
    ],
    "end_of_life_waste": [
        {
            "parameter": "HWD",
            "values": [
                {
                    "value": "3,44E+00",
                    "module": "A1-A3",
                    "scenario": null
                },
                {
                    "value": "3,64E-03",
                    "module": "A4",
                    "scenario": null
                },
                {
                    "value": "0,00E+00",
                    "module": "A5",
                    "scenario": null
                },
                {
                    "value": "8,28E-02",
                    "module": "B2",
                    "scenario": null
                },
                {
                    "value": "3,44E+00",
                    "module": "B4",
                    "scenario": null
                },
                {
                    "value": "0,00E+00",
                    "module": "C1",
                    "scenario": null
                },
                {
                    "value": "3,97E-04",
                    "module": "C2",
                    "scenario": null
                },
                {
                    "value": "0,00E+00",
                    "module": "C3",
                    "scenario": null
                },
                {
                    "value": "1,36E+01",
                    "module": "C4",
                    "scenario": null
                },
                {
                    "value": "-1,19E-03",
                    "module": "D",
                    "scenario": null
                }
            ]
        },
        {
            "parameter": "NHWD",
            "values": [
                {
                    "value": "3,97E+01",
                    "module": "A1-A3",
                    "scenario": null
                },
                {
                    "value": "5,03E+00",
                    "module": "A4",
                    "scenario": null
                },
                {
                    "value": "5,59E+00",
                    "module": "A5",
                    "scenario": null
                },
                {
                    "value": "3,81E+00",
                    "module": "B2",
                    "scenario": null
                },
                {
                    "value": "5,03E+01",
                    "module": "B4",
                    "scenario": null
                },
                {
                    "value": "0,00E+00",
                    "module": "C1",
                    "scenario": null
                },
                {
                    "value": "4,56E-01",
                    "module": "C2",
                    "scenario": null
                },
                {
                    "value": "8,05E-03",
                    "module": "C3",
                    "scenario": null
                },
                {
                    "value": "4,08E-01",
                    "module": "C4",
                    "scenario": null
                },
                {
                    "value": "-1,59E+00",
                    "module": "D",
                    "scenario": null
                }
            ]
        },
        {
            "parameter": "RWD",
            "values": [
                {
                    "value": "1,58E-02",
                    "module": "A1-A3",
                    "scenario": null
                },
                {
                    "value": "4,62E-04",
                    "module": "A4",
                    "scenario": null
                },
                {
                    "value": "0,00E+00",
                    "module": "A5",
                    "scenario": null
                },
                {
                    "value": "4,53E-04",
                    "module": "B2",
                    "scenario": null
                },
                {
                    "value": "1,63E-02",
                    "module": "B4",
                    "scenario": null
                },
                {
                    "value": "0,00E+00",
                    "module": "C1",
                    "scenario": null
                },
                {
                    "value": "5,01E-05",
                    "module": "C2",
                    "scenario": null
                },
                {
                    "value": "0,00E+00",
                    "module": "C3",
                    "scenario": null
                },
                {
                    "value": "2,25E-05",
                    "module": "C4",
                    "scenario": null
                },
                {
                    "value": "-2,86E-04",
                    "module": "D",
                    "scenario": null
                }
            ]
        }
    ],
    "end_of_life_flow": [
        {
            "parameter": "CRU",
            "values": [
                {
                    "value": "0,00E+00",
                    "module": "A1-A3",
                    "scenario": null
                },
                {
                    "value": "0,00E+00",
                    "module": "A4",
                    "scenario": null
                },
                {
                    "value": "3,99E+00",
                    "module": "A5",
                    "scenario": null
                },
                {
                    "value": "0,00E+00",
                    "module": "B2",
                    "scenario": null
                },
                {
                    "value": "3,99E+00",
                    "module": "B4",
                    "scenario": null
                },
                {
                    "value": "0,00E+00",
                    "module": "C1",
                    "scenario": null
                },
                {
                    "value": "0,00E+00",
                    "module": "C2",
                    "scenario": null
                },
                {
                    "value": "0,00E+00",
                    "module": "C3",
                    "scenario": null
                },
                {
                    "value": "0,00E+00",
                    "module": "C4",
                    "scenario": null
                },
                {
                    "value": "0,00E+00",
                    "module": "D",
                    "scenario": null
                }
            ]
        },
        {
            "parameter": "MFR",
            "values": [
                {
                    "value": "4,02E+00",
                    "module": "A1-A3",
                    "scenario": null
                },
                {
                    "value": "0,00E+00",
                    "module": "A4",
                    "scenario": null
                },
                {
                    "value": "4,94E+00",
                    "module": "A5",
                    "scenario": null
                },
                {
                    "value": "0,00E+00",
                    "module": "B2",
                    "scenario": null
                },
                {
                    "value": "8,96E+00",
                    "module": "B4",
                    "scenario": null
                },
                {
                    "value": "0,00E+00",
                    "module": "C1",
                    "scenario": null
                },
                {
                    "value": "0,00E+00",
                    "module": "C2",
                    "scenario": null
                },
                {
                    "value": "5,93E+00",
                    "module": "C3",
                    "scenario": null
                },
                {
                    "value": "0,00E+00",
                    "module": "C4",
                    "scenario": null
                },
                {
                    "value": "0,00E+00",
                    "module": "D",
                    "scenario": null
                }
            ]
        },
        {
            "parameter": "MER",
            "values": [
                {
                    "value": "6,92E+00",
                    "module": "A1-A3",
                    "scenario": null
                },
                {
                    "value": "0,00E+00",
                    "module": "A4",
                    "scenario": null
                },
                {
                    "value": "5,68E-01",
                    "module": "A5",
                    "scenario": null
                },
                {
                    "value": "0,00E+00",
                    "module": "B2",
                    "scenario": null
                },
                {
                    "value": "7,49E+00",
                    "module": "B4",
                    "scenario": null
                },
                {
                    "value": "0,00E+00",
                    "module": "C1",
                    "scenario": null
                },
                {
                    "value": "0,00E+00",
                    "module": "C2",
                    "scenario": null
                },
                {
                    "value": "6,63E+01",
                    "module": "C3",
                    "scenario": null
                },
                {
                    "value": "0,00E+00",
                    "module": "C4",
                    "scenario": null
                },
                {
                    "value": "0,00E+00",
                    "module": "D",
                    "scenario": null
                }
            ]
        },
        {
            "parameter": "EEE",
            "values": [
                {
                    "value": "3,94E+00",
                    "module": "A1-A3",
                    "scenario": null
                },
                {
                    "value": "0,00E+00",
                    "module": "A4",
                    "scenario": null
                },
                {
                    "value": "4,39E-01",
                    "module": "A5",
                    "scenario": null
                },
                {
                    "value": "1,44E+00",
                    "module": "B2",
                    "scenario": null
                },
                {
                    "value": "4,38E+00",
                    "module": "B4",
                    "scenario": null
                },
                {
                    "value": "0,00E+00",
                    "module": "C1",
                    "scenario": null
                },
                {
                    "value": "0,00E+00",
                    "module": "C2",
                    "scenario": null
                },
                {
                    "value": "3,68E+01",
                    "module": "C3",
                    "scenario": null
                },
                {
                    "value": "0,00E+00",
                    "module": "C4",
                    "scenario": null
                },
                {
                    "value": "0,00E+00",
                    "module": "D",
                    "scenario": null
                }
            ]
        },
        {
            "parameter": "EET",
            "values": [
                {
                    "value": "5,30E+01",
                    "module": "A1-A3",
                    "scenario": null
                },
                {
                    "value": "0,00E+00",
                    "module": "A4",
                    "scenario": null
                },
                {
                    "value": "6,65E+00",
                    "module": "A5",
                    "scenario": null
                },
                {
                    "value": "9,99E+00",
                    "module": "B2",
                    "scenario": null
                },
                {
                    "value": "5,97E+01",
                    "module": "B4",
                    "scenario": null
                },
                {
                    "value": "0,00E+00",
                    "module": "C1",
                    "scenario": null
                },
                {
                    "value": "0,00E+00",
                    "module": "C2",
                    "scenario": null
                },
                {
                    "value": "5,57E+02",
                    "module": "C3",
                    "scenario": null
                },
                {
                    "value": "0,00E+00",
                    "module": "C4",
                    "scenario": null
                },
                {
                    "value": "0,00E+00",
                    "module": "D",
                    "scenario": null
                }
            ]
        }
    ]
}