{"product_name":"ArcelorMittal Promirock N 300 mm","epd_id":"NEPD-4327-3561-EN","declared_unit":{"unit":"m2","amount":1},"compliance":["EN 15804+A2","ISO 14025","ISO 21930"],"producer_name":"ArcelorMittal Construction Norge AS","environmental_impact":[{"parameter":"GWP-total","unit":"kg CO2-eq","values":[{"value":"4,23E+01","module":"A1-A3","scenario":null},{"value":"4,17E-01","module":"A4","scenario":null},{"value":"8,96E-01","module":"A5","scenario":null},{"value":"7,44E-02","module":"C1","scenario":null},{"value":"4,68E-01","module":"C2","scenario":null},{"value":"0,00E+00","module":"C3","scenario":null},{"value":"2,16E-01","module":"C4","scenario":null},{"value":"-6,95E+00","module":"D","scenario":null}]},{"parameter":"GWP-fossil","unit":"kg CO2-eq","values":[{"value":"4,47E+01","module":"A1-A3","scenario":null},{"value":"4,16E-01","module":"A4","scenario":null},{"value":"8,94E-02","module":"A5","scenario":null},{"value":"7,44E-02","module":"C1","scenario":null},{"value":"4,67E-01","module":"C2","scenario":null},{"value":"0,00E+00","module":"C3","scenario":null},{"value":"2,16E-01","module":"C4","scenario":null},{"value":"-6,94E+00","module":"D","scenario":null}]},{"parameter":"GWP-biogenic","unit":"kg CO2-eq","values":[{"value":"-2,41E+00","module":"A1-A3","scenario":null},{"value":"7,05E-04","module":"A4","scenario":null},{"value":"8,06E-01","module":"A5","scenario":null},{"value":"1,40E-05","module":"C1","scenario":null},{"value":"1,93E-04","module":"C2","scenario":null},{"value":"0,00E+00","module":"C3","scenario":null},{"value":"2,51E-04","module":"C4","scenario":null},{"value":"-3,83E-03","module":"D","scenario":null}]},{"parameter":"GWP-luluc","unit":"kg CO2-eq","values":[{"value":"4,14E-02","module":"A1-A3","scenario":null},{"value":"6,49E-04","module":"A4","scenario":null},{"value":"5,73E-06","module":"A5","scenario":null},{"value":"5,87E-06","module":"C1","scenario":null},{"value":"1,66E-04","module":"C2","scenario":null},{"value":"0,00E+00","module":"C3","scenario":null},{"value":"5,29E-05","module":"C4","scenario":null},{"value":"-3,11E-03","module":"D","scenario":null}]},{"parameter":"ODP","unit":"kg CFC11-eq","values":[{"value":"3,95E-07","module":"A1-A3","scenario":null},{"value":"8,58E-08","module":"A4","scenario":null},{"value":"3,83E-09","module":"A5","scenario":null},{"value":"1,61E-08","module":"C1","scenario":null},{"value":"1,06E-07","module":"C2","scenario":null},{"value":"0,00E+00","module":"C3","scenario":null},{"value":"8,22E-08","module":"C4","scenario":null},{"value":"-2,20E-07","module":"D","scenario":null}]},{"parameter":"AP","unit":"mol H+-eq","values":[{"value":"2,18E-01","module":"A1-A3","scenario":null},{"value":"2,92E-03","module":"A4","scenario":null},{"value":"1,06E-04","module":"A5","scenario":null},{"value":"7,79E-04","module":"C1","scenario":null},{"value":"1,34E-03","module":"C2","scenario":null},{"value":"0,00E+00","module":"C3","scenario":null},{"value":"1,93E-03","module":"C4","scenario":null},{"value":"-3,45E-02","module":"D","scenario":null}]},{"parameter":"POCP","unit":"kg NMVOC-eq","values":[{"value":"1,04E-01","module":"A1-A3","scenario":null},{"value":"3,16E-03","module":"A4","scenario":null},{"value":"1,19E-04","module":"A5","scenario":null},{"value":"1,04E-03","module":"C1","scenario":null},{"value":"1,14E-03","module":"C2","scenario":null},{"value":"0,00E+00","module":"C3","scenario":null},{"value":"2,26E-03","module":"C4","scenario":null},{"value":"-3,48E-02","module":"D","scenario":null}]},{"parameter":"ADPE","unit":"kg Sb-eq","values":[{"value":"1,73E-03","module":"A1-A3","scenario":null},{"value":"5,06E-05","module":"A4","scenario":null},{"value":"3,82E-07","module":"A5","scenario":null},{"value":"1,14E-07","module":"C1","scenario":null},{"value":"1,29E-05","module":"C2","scenario":null},{"value":"0,00E+00","module":"C3","scenario":null},{"value":"1,95E-06","module":"C4","scenario":null},{"value":"-1,20E-04","module":"D","scenario":null}]},{"parameter":"ADPF","unit":"MJ","values":[{"value":"6,03E+02","module":"A1-A3","scenario":null},{"value":"8,81E+00","module":"A4","scenario":null},{"value":"2,63E-01","module":"A5","scenario":null},{"value":"1,02E+00","module":"C1","scenario":null},{"value":"7,06E+00","module":"C2","scenario":null},{"value":"0,00E+00","module":"C3","scenario":null},{"value":"5,97E+00","module":"C4","scenario":null},{"value":"-5,84E+01","module":"D","scenario":null}]},{"parameter":"WDP","unit":"m3 world-eq. Deprived","values":[{"value":"1,32E+03","module":"A1-A3","scenario":null},{"value":"2,61E+01","module":"A4","scenario":null},{"value":"6,99E-01","module":"A5","scenario":null},{"value":"2,18E-01","module":"C1","scenario":null},{"value":"6,83E+00","module":"C2","scenario":null},{"value":"0,00E+00","module":"C3","scenario":null},{"value":"3,63E+01","module":"C4","scenario":null},{"value":"3,60E+02","module":"D","scenario":null}]},{"parameter":"EP-freshwater","unit":"kg P-eq","values":[{"value":"3,89E-04","module":"A1-A3","scenario":null},{"value":"1,53E-05","module":"A4","scenario":null},{"value":"2,64E-07","module":"A5","scenario":null},{"value":"2,71E-07","module":"C1","scenario":null},{"value":"3,73E-06","module":"C2","scenario":null},{"value":"0,00E+00","module":"C3","scenario":null},{"value":"2,44E-06","module":"C4","scenario":null},{"value":"-4,27E-04","module":"D","scenario":null}]},{"parameter":"EP-marine","unit":"kg N-eq","values":[{"value":"3,82E-02","module":"A1-A3","scenario":null},{"value":"7,72E-04","module":"A4","scenario":null},{"value":"7,45E-05","module":"A5","scenario":null},{"value":"3,44E-04","module":"C1","scenario":null},{"value":"2,66E-04","module":"C2","scenario":null},{"value":"0,00E+00","module":"C3","scenario":null},{"value":"7,16E-04","module":"C4","scenario":null},{"value":"-7,14E-03","module":"D","scenario":null}]},{"parameter":"EP-terrestrial","unit":"mol N-eq.","values":[{"value":"7,17E-01","module":"A1-A3","scenario":null},{"value":"8,63E-03","module":"A4","scenario":null},{"value":"4,05E-04","module":"A5","scenario":null},{"value":"3,72E-03","module":"C1","scenario":null},{"value":"2,97E-03","module":"C2","scenario":null},{"value":"0,00E+00","module":"C3","scenario":null},{"value":"7,90E-03","module":"C4","scenario":null},{"value":"-7,30E-02","module":"D","scenario":null}]},{"parameter":"GWP-IOBC","unit":"kg CO2-eq","values":[{"value":"2,90E+00","module":"A1-A3","scenario":null},{"value":"4,17E-01","module":"A4","scenario":null},{"value":"0,00E+00","module":"A5","scenario":null},{"value":"9,99E+01","module":"C1","scenario":null},{"value":"4,68E-01","module":"C2","scenario":null},{"value":"0,00E+00","module":"C3","scenario":null},{"value":"0,00E+00","module":"C4","scenario":null},{"value":"-1,04E+01","module":"D","scenario":null}]}],"additional_environmental_impact":[{"parameter":"PM","unit":"Disease incidence","values":[{"value":"2,11E-06","module":"A1-A3","scenario":null},{"value":"9,65E-08","module":"A4","scenario":null},{"value":"1,45E-09","module":"A5","scenario":null},{"value":"9,43E-08","module":"C1","scenario":null},{"value":"2,86E-08","module":"C2","scenario":null},{"value":"0,00E+00","module":"C3","scenario":null},{"value":"4,11E-08","module":"C4","scenario":null},{"value":"-5,76E-07","module":"D","scenario":null}]},{"parameter":"ETP-fw","unit":"CTUe","values":[{"value":"1,86E+02","module":"A1-A3","scenario":null},{"value":"1,29E+01","module":"A4","scenario":null},{"value":"5,42E-01","module":"A5","scenario":null},{"value":"5,60E-01","module":"C1","scenario":null},{"value":"5,24E+00","module":"C2","scenario":null},{"value":"0,00E+00","module":"C3","scenario":null},{"value":"3,25E+00","module":"C4","scenario":null},{"value":"-3,87E+02","module":"D","scenario":null}]},{"parameter":"HTP-c","unit":"CTUh","values":[{"value":"2,52E-08","module":"A1-A3","scenario":null},{"value":"0,00E+00","module":"A4","scenario":null},{"value":"2,30E-11","module":"A5","scenario":null},{"value":"1,90E-11","module":"C1","scenario":null},{"value":"0,00E+00","module":"C2","scenario":null},{"value":"0,00E+00","module":"C3","scenario":null},{"value":"1,32E-10","module":"C4","scenario":null},{"value":"-3,34E-08","module":"D","scenario":null}]},{"parameter":"HTP-nc","unit":"CTUh","values":[{"value":"3,37E-07","module":"A1-A3","scenario":null},{"value":"2,15E-08","module":"A4","scenario":null},{"value":"8,54E-10","module":"A5","scenario":null},{"value":"5,21E-10","module":"C1","scenario":null},{"value":"5,72E-09","module":"C2","scenario":null},{"value":"0,00E+00","module":"C3","scenario":null},{"value":"2,34E-09","module":"C4","scenario":null},{"value":"7,26E-07","module":"D","scenario":null}]},{"parameter":"SQP","unit":"-","values":[{"value":"4,88E+02","module":"A1-A3","scenario":null},{"value":"1,64E+01","module":"A4","scenario":null},{"value":"2,85E-01","module":"A5","scenario":null},{"value":"1,25E-01","module":"C1","scenario":null},{"value":"4,94E+00","module":"C2","scenario":null},{"value":"0,00E+00","module":"C3","scenario":null},{"value":"2,29E+01","module":"C4","scenario":null},{"value":"-4,37E+00","module":"D","scenario":null}]},{"parameter":"IRP","unit":"kBq U235-eq","values":[{"value":"1,48E+00","module":"A1-A3","scenario":null},{"value":"2,88E-02","module":"A4","scenario":null},{"value":"1,10E-03","module":"A5","scenario":null},{"value":"4,47E-03","module":"C1","scenario":null},{"value":"3,09E-02","module":"C2","scenario":null},{"value":"0,00E+00","module":"C3","scenario":null},{"value":"2,72E-02","module":"C4","scenario":null},{"value":"2,49E-02","module":"D","scenario":null}]}],"resource_use":[{"parameter":"PERE","unit":"MJ","values":[{"value":"1,99E+02","module":"A1-A3","scenario":null},{"value":"3,99E-01","module":"A4","scenario":null},{"value":"6,17E-03","module":"A5","scenario":null},{"value":"5,58E-03","module":"C1","scenario":null},{"value":"1,01E-01","module":"C2","scenario":null},{"value":"0,00E+00","module":"C3","scenario":null},{"value":"2,11E-01","module":"C4","scenario":null},{"value":"-4,74E+00","module":"D","scenario":null}]},{"parameter":"PERM","unit":"","values":[{"value":"6,76E+00","module":"A1-A3","scenario":null},{"value":"0,00E+00","module":"A4","scenario":null},{"value":"-6,48E+00","module":"A5","scenario":null},{"value":"0,00E+00","module":"C1","scenario":null},{"value":"0,00E+00","module":"C2","scenario":null},{"value":"0,00E+00","module":"C3","scenario":null},{"value":"0,00E+00","module":"C4","scenario":null},{"value":"0,00E+00","module":"D","scenario":null}]},{"parameter":"PERT","unit":"MJ","values":[{"value":"2,28E+02","module":"A1-A3","scenario":null},{"value":"3,99E-01","module":"A4","scenario":null},{"value":"-6,47E+00","module":"A5","scenario":null},{"value":"5,58E-03","module":"C1","scenario":null},{"value":"1,01E-01","module":"C2","scenario":null},{"value":"0,00E+00","module":"C3","scenario":null},{"value":"2,11E-01","module":"C4","scenario":null},{"value":"-4,74E+00","module":"D","scenario":null}]},{"parameter":"PENRE","unit":"MJ","values":[{"value":"2,44E+02","module":"A1-A3","scenario":null},{"value":"8,81E+00","module":"A4","scenario":null},{"value":"2,63E-01","module":"A5","scenario":null},{"value":"1,02E+00","module":"C1","scenario":null},{"value":"7,07E+00","module":"C2","scenario":null},{"value":"0,00E+00","module":"C3","scenario":null},{"value":"5,97E+00","module":"C4","scenario":null},{"value":"-5,84E+01","module":"D","scenario":null}]},{"parameter":"PENRM","unit":"MJ","values":[{"value":"4,07E+01","module":"A1-A3","scenario":null},{"value":"0,00E+00","module":"A4","scenario":null},{"value":"-4,87E+00","module":"A5","scenario":null},{"value":"0,00E+00","module":"C1","scenario":null},{"value":"0,00E+00","module":"C2","scenario":null},{"value":"0,00E+00","module":"C3","scenario":null},{"value":"0,00E+00","module":"C4","scenario":null},{"value":"0,00E+00","module":"D","scenario":null}]},{"parameter":"PENRT","unit":"MJ","values":[{"value":"6,03E+02","module":"A1-A3","scenario":null},{"value":"8,81E+00","module":"A4","scenario":null},{"value":"-4,61E+00","module":"A5","scenario":null},{"value":"1,02E+00","module":"C1","scenario":null},{"value":"7,07E+00","module":"C2","scenario":null},{"value":"0,00E+00","module":"C3","scenario":null},{"value":"5,97E+00","module":"C4","scenario":null},{"value":"-5,84E+01","module":"D","scenario":null}]},{"parameter":"SM","unit":"kg","values":[{"value":"2,08E+00","module":"A1-A3","scenario":null},{"value":"0,00E+00","module":"A4","scenario":null},{"value":"1,23E-03","module":"A5","scenario":null},{"value":"5,03E-04","module":"C1","scenario":null},{"value":"0,00E+00","module":"C2","scenario":null},{"value":"0,00E+00","module":"C3","scenario":null},{"value":"2,57E-03","module":"C4","scenario":null},{"value":"3,28E+00","module":"D","scenario":null}]},{"parameter":"RSF","unit":"MJ","values":[{"value":"1,37E-01","module":"A1-A3","scenario":null},{"value":"1,30E-02","module":"A4","scenario":null},{"value":"1,82E-04","module":"A5","scenario":null},{"value":"1,36E-04","module":"C1","scenario":null},{"value":"3,62E-03","module":"C2","scenario":null},{"value":"0,00E+00","module":"C3","scenario":null},{"value":"4,38E-03","module":"C4","scenario":null},{"value":"2,51E-01","module":"D","scenario":null}]},{"parameter":"NRSF","unit":"MJ","values":[{"value":"9,79E-02","module":"A1-A3","scenario":null},{"value":"4,47E-02","module":"A4","scenario":null},{"value":"6,51E-04","module":"A5","scenario":null},{"value":"-2,05E-03","module":"C1","scenario":null},{"value":"1,29E-02","module":"C2","scenario":null},{"value":"0,00E+00","module":"C3","scenario":null},{"value":"9,49E-03","module":"C4","scenario":null},{"value":"7,30E+00","module":"D","scenario":null}]},{"parameter":"FW","unit":"m3","values":[{"value":"4,00E-01","module":"A1-A3","scenario":null},{"value":"3,60E-03","module":"A4","scenario":null},{"value":"2,34E-04","module":"A5","scenario":null},{"value":"5,27E-05","module":"C1","scenario":null},{"value":"7,56E-04","module":"C2","scenario":null},{"value":"0,00E+00","module":"C3","scenario":null},{"value":"7,34E-03","module":"C4","scenario":null},{"value":"-1,46E-02","module":"D","scenario":null}]}],"end_of_life_waste":[{"parameter":"HWD","unit":"kg","values":[{"value":"8,15E-01","module":"A1-A3","scenario":null},{"value":"1,24E-03","module":"A4","scenario":null},{"value":"2,46E-02","module":"A5","scenario":null},{"value":"3,02E-05","module":"C1","scenario":null},{"value":"3,64E-04","module":"C2","scenario":null},{"value":"0,00E+00","module":"C3","scenario":null},{"value":"4,15E-04","module":"C4","scenario":null},{"value":"-3,61E-02","module":"D","scenario":null}]},{"parameter":"NHWD","unit":"kg","values":[{"value":"3,15E+00","module":"A1-A3","scenario":null},{"value":"1,31E+00","module":"A4","scenario":null},{"value":"1,70E-01","module":"A5","scenario":null},{"value":"1,21E-03","module":"C1","scenario":null},{"value":"3,44E-01","module":"C2","scenario":null},{"value":"0,00E+00","module":"C3","scenario":null},{"value":"2,68E+01","module":"C4","scenario":null},{"value":"-2,84E+00","module":"D","scenario":null}]},{"parameter":"RWD","unit":"kg","values":[{"value":"9,64E-03","module":"A1-A3","scenario":null},{"value":"3,53E-05","module":"A4","scenario":null},{"value":"1,65E-06","module":"A5","scenario":null},{"value":"7,12E-06","module":"C1","scenario":null},{"value":"4,81E-05","module":"C2","scenario":null},{"value":"0,00E+00","module":"C3","scenario":null},{"value":"3,89E-05","module":"C4","scenario":null},{"value":"1,91E-05","module":"D","scenario":null}]}],"end_of_life_flow":[{"parameter":"CRU","unit":"kg","values":[{"value":"0,00E+00","module":"A1-A3","scenario":null},{"value":"0,00E+00","module":"A4","scenario":null},{"value":"0,00E+00","module":"A5","scenario":null},{"value":"0,00E+00","module":"C1","scenario":null},{"value":"0,00E+00","module":"C2","scenario":null},{"value":"0,00E+00","module":"C3","scenario":null},{"value":"0,00E+00","module":"C4","scenario":null},{"value":"0,00E+00","module":"D","scenario":null}]},{"parameter":"MFR","unit":"kg","values":[{"value":"1,01E+00","module":"A1-A3","scenario":null},{"value":"0,00E+00","module":"A4","scenario":null},{"value":"5,73E-01","module":"A5","scenario":null},{"value":"4,94E-04","module":"C1","scenario":null},{"value":"0,00E+00","module":"C2","scenario":null},{"value":"8,11E+00","module":"C3","scenario":null},{"value":"2,34E-03","module":"C4","scenario":null},{"value":"3,29E+00","module":"D","scenario":null}]},{"parameter":"MER","unit":"kg","values":[{"value":"3,63E-04","module":"A1-A3","scenario":null},{"value":"0,00E+00","module":"A4","scenario":null},{"value":"1,95E-06","module":"A5","scenario":null},{"value":"1,53E-06","module":"C1","scenario":null},{"value":"0,00E+00","module":"C2","scenario":null},{"value":"0,00E+00","module":"C3","scenario":null},{"value":"4,39E-05","module":"C4","scenario":null},{"value":"2,09E-03","module":"D","scenario":null}]},{"parameter":"EEE","unit":"MJ","values":[{"value":"5,23E-01","module":"A1-A3","scenario":null},{"value":"0,00E+00","module":"A4","scenario":null},{"value":"9,30E-02","module":"A5","scenario":null},{"value":"5,25E-06","module":"C1","scenario":null},{"value":"0,00E+00","module":"C2","scenario":null},{"value":"0,00E+00","module":"C3","scenario":null},{"value":"3,59E-03","module":"C4","scenario":null},{"value":"-2,39E-03","module":"D","scenario":null}]},{"parameter":"EET","unit":"MJ","values":[{"value":"7,91E+00","module":"A1-A3","scenario":null},{"value":"0,00E+00","module":"A4","scenario":null},{"value":"1,41E+00","module":"A5","scenario":null},{"value":"7,95E-05","module":"C1","scenario":null},{"value":"0,00E+00","module":"C2","scenario":null},{"value":"0,00E+00","module":"C3","scenario":null},{"value":"5,44E-02","module":"C4","scenario":null},{"value":"-3,61E-02","module":"D","scenario":null}]}]}