{"product_name":"S\u00f8jler og bj\u00e6lker 45 Mpa","epd_id":"NEPD-6615-5864-DK","declared_unit":{"unit":"ton","amount":1},"compliance":["EN 15804+A2","ISO 14025","ISO 21930"],"producer_name":"F\u00e5rup Betonindustri A/S","environmental_impact":[{"parameter":"GWP-total","unit":"kg CO2-eq","values":[{"value":"1,71E+02","module":"A1","scenario":null},{"value":"2,14E+01","module":"A2","scenario":null},{"value":"6,67E+00","module":"A3","scenario":null},{"value":"4,52E+00","module":"A4","scenario":null},{"value":"-2,35E+03","module":"B1","scenario":null},{"value":"9,10E+00","module":"C1","scenario":null},{"value":"4,36E+00","module":"C2","scenario":null},{"value":"1,58E+00","module":"C3","scenario":null},{"value":"3,16E-01","module":"C4","scenario":null},{"value":"-1,33E+01","module":"D","scenario":null},{"value":"1,99E+02","module":"A1A3","scenario":null}]},{"parameter":"GWP-fossil","unit":"kg CO2-eq","values":[{"value":"1,70E+02","module":"A1","scenario":null},{"value":"2,14E+01","module":"A2","scenario":null},{"value":"6,47E+00","module":"A3","scenario":null},{"value":"4,52E+00","module":"A4","scenario":null},{"value":"-2,35E+03","module":"B1","scenario":null},{"value":"9,10E+00","module":"C1","scenario":null},{"value":"4,35E+00","module":"C2","scenario":null},{"value":"1,56E+00","module":"C3","scenario":null},{"value":"3,16E-01","module":"C4","scenario":null},{"value":"-1,32E+01","module":"D","scenario":null},{"value":"1,98E+02","module":"A1A3","scenario":null}]},{"parameter":"GWP-biogenic","unit":"kg CO2-eq","values":[{"value":"1,34E+00","module":"A1","scenario":null},{"value":"5,46E-03","module":"A2","scenario":null},{"value":"1,95E-01","module":"A3","scenario":null},{"value":"1,93E-03","module":"A4","scenario":null},{"value":"0,00E+00","module":"B1","scenario":null},{"value":"1,71E-03","module":"C1","scenario":null},{"value":"1,87E-03","module":"C2","scenario":null},{"value":"1,35E-02","module":"C3","scenario":null},{"value":"2,68E-04","module":"C4","scenario":null},{"value":"-1,05E-01","module":"D","scenario":null},{"value":"1,54E+00","module":"A1A3","scenario":null}]},{"parameter":"GWP-luluc","unit":"kg CO2-eq","values":[{"value":"1,17E-01","module":"A1","scenario":null},{"value":"4,85E-03","module":"A2","scenario":null},{"value":"8,15E-04","module":"A3","scenario":null},{"value":"1,38E-03","module":"A4","scenario":null},{"value":"0,00E+00","module":"B1","scenario":null},{"value":"7,17E-04","module":"C1","scenario":null},{"value":"1,33E-03","module":"C2","scenario":null},{"value":"2,16E-03","module":"C3","scenario":null},{"value":"6,19E-05","module":"C4","scenario":null},{"value":"-7,07E-03","module":"D","scenario":null},{"value":"1,22E-01","module":"A1A3","scenario":null}]},{"parameter":"ODP","unit":"kg CFC11-eq","values":[{"value":"2,99E-06","module":"A1","scenario":null},{"value":"4,69E-06","module":"A2","scenario":null},{"value":"1,31E-06","module":"A3","scenario":null},{"value":"1,09E-06","module":"A4","scenario":null},{"value":"0,00E+00","module":"B1","scenario":null},{"value":"1,97E-06","module":"C1","scenario":null},{"value":"1,05E-06","module":"C2","scenario":null},{"value":"3,08E-07","module":"C3","scenario":null},{"value":"1,54E-07","module":"C4","scenario":null},{"value":"-1,17E-06","module":"D","scenario":null},{"value":"9,00E-06","module":"A1A3","scenario":null}]},{"parameter":"AP","unit":"mol H+-eq","values":[{"value":"6,18E-01","module":"A1","scenario":null},{"value":"4,38E-01","module":"A2","scenario":null},{"value":"4,92E-02","module":"A3","scenario":null},{"value":"1,45E-02","module":"A4","scenario":null},{"value":"0,00E+00","module":"B1","scenario":null},{"value":"9,52E-02","module":"C1","scenario":null},{"value":"1,40E-02","module":"C2","scenario":null},{"value":"1,27E-02","module":"C3","scenario":null},{"value":"3,08E-03","module":"C4","scenario":null},{"value":"-8,59E-02","module":"D","scenario":null},{"value":"1,11E+00","module":"A1A3","scenario":null}]},{"parameter":"POCP","unit":"kg NMVOC-eq","values":[{"value":"4,72E-01","module":"A1","scenario":null},{"value":"2,92E-01","module":"A2","scenario":null},{"value":"6,39E-02","module":"A3","scenario":null},{"value":"1,39E-02","module":"A4","scenario":null},{"value":"0,00E+00","module":"B1","scenario":null},{"value":"1,27E-01","module":"C1","scenario":null},{"value":"1,34E-02","module":"C2","scenario":null},{"value":"1,14E-02","module":"C3","scenario":null},{"value":"3,64E-03","module":"C4","scenario":null},{"value":"-8,97E-02","module":"D","scenario":null},{"value":"8,28E-01","module":"A1A3","scenario":null}]},{"parameter":"ADPE","unit":"kg Sb-eq","values":[{"value":"3,73E-04","module":"A1","scenario":null},{"value":"1,68E-04","module":"A2","scenario":null},{"value":"5,56E-05","module":"A3","scenario":null},{"value":"8,05E-05","module":"A4","scenario":null},{"value":"0,00E+00","module":"B1","scenario":null},{"value":"1,40E-05","module":"C1","scenario":null},{"value":"7,76E-05","module":"C2","scenario":null},{"value":"1,98E-05","module":"C3","scenario":null},{"value":"2,79E-06","module":"C4","scenario":null},{"value":"-5,87E-04","module":"D","scenario":null},{"value":"5,96E-04","module":"A1A3","scenario":null}]},{"parameter":"ADPF","unit":"MJ","values":[{"value":"1,13E+03","module":"A1","scenario":null},{"value":"3,02E+02","module":"A2","scenario":null},{"value":"9,58E+01","module":"A3","scenario":null},{"value":"7,33E+01","module":"A4","scenario":null},{"value":"0,00E+00","module":"B1","scenario":null},{"value":"1,25E+02","module":"C1","scenario":null},{"value":"7,07E+01","module":"C2","scenario":null},{"value":"4,85E+01","module":"C3","scenario":null},{"value":"1,02E+01","module":"C4","scenario":null},{"value":"-1,54E+02","module":"D","scenario":null},{"value":"1,52E+03","module":"A1A3","scenario":null}]},{"parameter":"WDP","unit":"m3 world-eq. Deprived","values":[{"value":"2,92E+03","module":"A1","scenario":null},{"value":"1,34E+02","module":"A2","scenario":null},{"value":"4,43E+01","module":"A3","scenario":null},{"value":"5,62E+01","module":"A4","scenario":null},{"value":"0,00E+00","module":"B1","scenario":null},{"value":"2,66E+01","module":"C1","scenario":null},{"value":"5,42E+01","module":"C2","scenario":null},{"value":"5,36E+03","module":"C3","scenario":null},{"value":"2,14E+01","module":"C4","scenario":null},{"value":"-3,55E+03","module":"D","scenario":null},{"value":"3,10E+03","module":"A1A3","scenario":null}]},{"parameter":"EP-freshwater","unit":"kg P-eq","values":[{"value":"3,02E-03","module":"A1","scenario":null},{"value":"8,88E-05","module":"A2","scenario":null},{"value":"3,38E-05","module":"A3","scenario":null},{"value":"3,59E-05","module":"A4","scenario":null},{"value":"0,00E+00","module":"B1","scenario":null},{"value":"3,31E-05","module":"C1","scenario":null},{"value":"3,47E-05","module":"C2","scenario":null},{"value":"9,88E-05","module":"C3","scenario":null},{"value":"2,36E-06","module":"C4","scenario":null},{"value":"-6,38E-04","module":"D","scenario":null},{"value":"3,14E-03","module":"A1A3","scenario":null}]},{"parameter":"EP-marine","unit":"kg N-eq","values":[{"value":"1,52E-01","module":"A1","scenario":null},{"value":"9,86E-02","module":"A2","scenario":null},{"value":"2,08E-02","module":"A3","scenario":null},{"value":"3,18E-03","module":"A4","scenario":null},{"value":"0,00E+00","module":"B1","scenario":null},{"value":"4,20E-02","module":"C1","scenario":null},{"value":"3,07E-03","module":"C2","scenario":null},{"value":"3,71E-03","module":"C3","scenario":null},{"value":"1,16E-03","module":"C4","scenario":null},{"value":"-2,41E-02","module":"D","scenario":null},{"value":"2,72E-01","module":"A1A3","scenario":null}]},{"parameter":"EP-terrestrial","unit":"mol N-eq.","values":[{"value":"1,70E+00","module":"A1","scenario":null},{"value":"1,10E+00","module":"A2","scenario":null},{"value":"2,27E-01","module":"A3","scenario":null},{"value":"3,55E-02","module":"A4","scenario":null},{"value":"0,00E+00","module":"B1","scenario":null},{"value":"4,55E-01","module":"C1","scenario":null},{"value":"3,42E-02","module":"C2","scenario":null},{"value":"4,27E-02","module":"C3","scenario":null},{"value":"1,27E-02","module":"C4","scenario":null},{"value":"-2,70E-01","module":"D","scenario":null},{"value":"3,03E+00","module":"A1A3","scenario":null}]},{"parameter":"GWP-IOBC","unit":"kg CO2-eq","values":[{"value":"1,87E+02","module":"A1","scenario":null},{"value":"2,14E+01","module":"A2","scenario":null},{"value":"6,45E+00","module":"A3","scenario":null},{"value":"4,52E+00","module":"A4","scenario":null},{"value":"-2,35E+03","module":"B1","scenario":null},{"value":"9,10E+00","module":"C1","scenario":null},{"value":"4,36E+00","module":"C2","scenario":null},{"value":"1,57E+00","module":"C3","scenario":null},{"value":"3,16E-01","module":"C4","scenario":null},{"value":"-1,77E+01","module":"D","scenario":null},{"value":"2,15E+02","module":"A1A3","scenario":null}]}],"additional_environmental_impact":[{"parameter":"PM","unit":"Disease incidence","values":[{"value":"4,01E-06","module":"A1","scenario":null},{"value":"1,23E-06","module":"A2","scenario":null},{"value":"1,19E-06","module":"A3","scenario":null},{"value":"4,15E-07","module":"A4","scenario":null},{"value":"0,00E+00","module":"B1","scenario":null},{"value":"1,15E-05","module":"C1","scenario":null},{"value":"4,00E-07","module":"C2","scenario":null},{"value":"2,03E-07","module":"C3","scenario":null},{"value":"6,56E-08","module":"C4","scenario":null},{"value":"-1,64E-06","module":"D","scenario":null},{"value":"6,43E-06","module":"A1A3","scenario":null}]},{"parameter":"ETP-fw","unit":"CTUe","values":[{"value":"2,28E+03","module":"A1","scenario":null},{"value":"1,78E+02","module":"A2","scenario":null},{"value":"5,17E+01","module":"A3","scenario":null},{"value":"5,36E+01","module":"A4","scenario":null},{"value":"0,00E+00","module":"B1","scenario":null},{"value":"6,85E+01","module":"C1","scenario":null},{"value":"5,17E+01","module":"C2","scenario":null},{"value":"3,44E+01","module":"C3","scenario":null},{"value":"5,04E+00","module":"C4","scenario":null},{"value":"-5,45E+02","module":"D","scenario":null},{"value":"2,51E+03","module":"A1A3","scenario":null}]},{"parameter":"HTP-c","unit":"CTUh","values":[{"value":"1,11E-07","module":"A1","scenario":null},{"value":"0,00E+00","module":"A2","scenario":null},{"value":"2,61E-09","module":"A3","scenario":null},{"value":"0,00E+00","module":"A4","scenario":null},{"value":"0,00E+00","module":"B1","scenario":null},{"value":"2,28E-09","module":"C1","scenario":null},{"value":"0,00E+00","module":"C2","scenario":null},{"value":"2,20E-09","module":"C3","scenario":null},{"value":"1,48E-10","module":"C4","scenario":null},{"value":"-4,39E-08","module":"D","scenario":null},{"value":"1,14E-07","module":"A1A3","scenario":null}]},{"parameter":"HTP-nc","unit":"CTUh","values":[{"value":"6,80E-07","module":"A1","scenario":null},{"value":"9,07E-08","module":"A2","scenario":null},{"value":"7,03E-08","module":"A3","scenario":null},{"value":"5,18E-08","module":"A4","scenario":null},{"value":"0,00E+00","module":"B1","scenario":null},{"value":"6,37E-08","module":"C1","scenario":null},{"value":"5,00E-08","module":"C2","scenario":null},{"value":"3,08E-08","module":"C3","scenario":null},{"value":"2,95E-09","module":"C4","scenario":null},{"value":"7,51E-07","module":"D","scenario":null},{"value":"8,41E-07","module":"A1A3","scenario":null}]},{"parameter":"SQP","unit":"-","values":[{"value":"1,37E+02","module":"A1","scenario":null},{"value":"1,68E+02","module":"A2","scenario":null},{"value":"2,74E+01","module":"A3","scenario":null},{"value":"8,41E+01","module":"A4","scenario":null},{"value":"0,00E+00","module":"B1","scenario":null},{"value":"1,52E+01","module":"C1","scenario":null},{"value":"8,11E+01","module":"C2","scenario":null},{"value":"2,75E+01","module":"C3","scenario":null},{"value":"3,71E+01","module":"C4","scenario":null},{"value":"1,87E+02","module":"D","scenario":null},{"value":"3,32E+02","module":"A1A3","scenario":null}]},{"parameter":"IRP","unit":"kBq U235-eq","values":[{"value":"2,41E+00","module":"A1","scenario":null},{"value":"1,32E+00","module":"A2","scenario":null},{"value":"3,22E-01","module":"A3","scenario":null},{"value":"3,21E-01","module":"A4","scenario":null},{"value":"0,00E+00","module":"B1","scenario":null},{"value":"5,46E-01","module":"C1","scenario":null},{"value":"3,09E-01","module":"C2","scenario":null},{"value":"8,14E-01","module":"C3","scenario":null},{"value":"4,42E-02","module":"C4","scenario":null},{"value":"-7,49E-01","module":"D","scenario":null},{"value":"4,05E+00","module":"A1A3","scenario":null}]}],"resource_use":[{"parameter":"PERE","unit":"MJ","values":[{"value":"4,81E+02","module":"A1","scenario":null},{"value":"2,24E+00","module":"A2","scenario":null},{"value":"3,00E+01","module":"A3","scenario":null},{"value":"9,23E-01","module":"A4","scenario":null},{"value":"0,00E+00","module":"B1","scenario":null},{"value":"6,82E-01","module":"C1","scenario":null},{"value":"8,90E-01","module":"C2","scenario":null},{"value":"2,50E+01","module":"C3","scenario":null},{"value":"1,57E-01","module":"C4","scenario":null},{"value":"-2,55E+01","module":"D","scenario":null},{"value":"5,14E+02","module":"A1A3","scenario":null}]},{"parameter":"PERM","unit":"","values":[{"value":"3,70E+01","module":"A1","scenario":null},{"value":"0,00E+00","module":"A2","scenario":null},{"value":"0,00E+00","module":"A3","scenario":null},{"value":"0,00E+00","module":"A4","scenario":null},{"value":"0,00E+00","module":"B1","scenario":null},{"value":"0,00E+00","module":"C1","scenario":null},{"value":"0,00E+00","module":"C2","scenario":null},{"value":"0,00E+00","module":"C3","scenario":null},{"value":"0,00E+00","module":"C4","scenario":null},{"value":"0,00E+00","module":"D","scenario":null},{"value":"3,70E+01","module":"A1A3","scenario":null}]},{"parameter":"PERT","unit":"MJ","values":[{"value":"5,18E+02","module":"A1","scenario":null},{"value":"2,24E+00","module":"A2","scenario":null},{"value":"3,00E+01","module":"A3","scenario":null},{"value":"9,23E-01","module":"A4","scenario":null},{"value":"0,00E+00","module":"B1","scenario":null},{"value":"6,82E-01","module":"C1","scenario":null},{"value":"8,90E-01","module":"C2","scenario":null},{"value":"2,50E+01","module":"C3","scenario":null},{"value":"1,57E-01","module":"C4","scenario":null},{"value":"-2,55E+01","module":"D","scenario":null},{"value":"5,51E+02","module":"A1A3","scenario":null}]},{"parameter":"PENRE","unit":"MJ","values":[{"value":"9,83E+02","module":"A1","scenario":null},{"value":"3,02E+02","module":"A2","scenario":null},{"value":"9,58E+01","module":"A3","scenario":null},{"value":"7,33E+01","module":"A4","scenario":null},{"value":"0,00E+00","module":"B1","scenario":null},{"value":"1,25E+02","module":"C1","scenario":null},{"value":"7,07E+01","module":"C2","scenario":null},{"value":"4,86E+01","module":"C3","scenario":null},{"value":"1,02E+01","module":"C4","scenario":null},{"value":"-1,59E+02","module":"D","scenario":null},{"value":"1,38E+03","module":"A1A3","scenario":null}]},{"parameter":"PENRM","unit":"MJ","values":[{"value":"1,94E+02","module":"A1","scenario":null},{"value":"0,00E+00","module":"A2","scenario":null},{"value":"0,00E+00","module":"A3","scenario":null},{"value":"0,00E+00","module":"A4","scenario":null},{"value":"0,00E+00","module":"B1","scenario":null},{"value":"0,00E+00","module":"C1","scenario":null},{"value":"0,00E+00","module":"C2","scenario":null},{"value":"0,00E+00","module":"C3","scenario":null},{"value":"0,00E+00","module":"C4","scenario":null},{"value":"0,00E+00","module":"D","scenario":null},{"value":"1,94E+02","module":"A1A3","scenario":null}]},{"parameter":"PENRT","unit":"MJ","values":[{"value":"1,18E+03","module":"A1","scenario":null},{"value":"3,02E+02","module":"A2","scenario":null},{"value":"9,58E+01","module":"A3","scenario":null},{"value":"7,33E+01","module":"A4","scenario":null},{"value":"0,00E+00","module":"B1","scenario":null},{"value":"1,25E+02","module":"C1","scenario":null},{"value":"7,07E+01","module":"C2","scenario":null},{"value":"4,86E+01","module":"C3","scenario":null},{"value":"1,02E+01","module":"C4","scenario":null},{"value":"-1,59E+02","module":"D","scenario":null},{"value":"1,57E+03","module":"A1A3","scenario":null}]},{"parameter":"SM","unit":"kg","values":[{"value":"1,16E+02","module":"A1","scenario":null},{"value":"0,00E+00","module":"A2","scenario":null},{"value":"0,00E+00","module":"A3","scenario":null},{"value":"0,00E+00","module":"A4","scenario":null},{"value":"0,00E+00","module":"B1","scenario":null},{"value":"0,00E+00","module":"C1","scenario":null},{"value":"0,00E+00","module":"C2","scenario":null},{"value":"0,00E+00","module":"C3","scenario":null},{"value":"0,00E+00","module":"C4","scenario":null},{"value":"0,00E+00","module":"D","scenario":null},{"value":"1,16E+02","module":"A1A3","scenario":null}]},{"parameter":"RSF","unit":"MJ","values":[{"value":"1,84E+00","module":"A1","scenario":null},{"value":"8,61E-02","module":"A2","scenario":null},{"value":"2,32E-02","module":"A3","scenario":null},{"value":"3,23E-02","module":"A4","scenario":null},{"value":"0,00E+00","module":"B1","scenario":null},{"value":"0,00E+00","module":"C1","scenario":null},{"value":"3,11E-02","module":"C2","scenario":null},{"value":"0,00E+00","module":"C3","scenario":null},{"value":"3,24E-03","module":"C4","scenario":null},{"value":"-1,10E-01","module":"D","scenario":null},{"value":"1,95E+00","module":"A1A3","scenario":null}]},{"parameter":"NRSF","unit":"MJ","values":[{"value":"5,29E+01","module":"A1","scenario":null},{"value":"3,03E-01","module":"A2","scenario":null},{"value":"1,57E-01","module":"A3","scenario":null},{"value":"1,08E-01","module":"A4","scenario":null},{"value":"0,00E+00","module":"B1","scenario":null},{"value":"0,00E+00","module":"C1","scenario":null},{"value":"1,04E-01","module":"C2","scenario":null},{"value":"0,00E+00","module":"C3","scenario":null},{"value":"9,31E-03","module":"C4","scenario":null},{"value":"8,21E+00","module":"D","scenario":null},{"value":"5,34E+01","module":"A1A3","scenario":null}]},{"parameter":"FW","unit":"m3","values":[{"value":"4,85E+00","module":"A1","scenario":null},{"value":"1,74E-02","module":"A2","scenario":null},{"value":"2,62E-02","module":"A3","scenario":null},{"value":"8,35E-03","module":"A4","scenario":null},{"value":"0,00E+00","module":"B1","scenario":null},{"value":"6,45E-03","module":"C1","scenario":null},{"value":"8,05E-03","module":"C2","scenario":null},{"value":"8,32E-02","module":"C3","scenario":null},{"value":"1,21E-02","module":"C4","scenario":null},{"value":"-3,13E+00","module":"D","scenario":null},{"value":"4,89E+00","module":"A1A3","scenario":null}]}],"end_of_life_waste":[{"parameter":"HWD","unit":"kg","values":[{"value":"3,17E+00","module":"A1","scenario":null},{"value":"1,15E-02","module":"A2","scenario":null},{"value":"1,35E-01","module":"A3","scenario":null},{"value":"4,01E-03","module":"A4","scenario":null},{"value":"0,00E+00","module":"B1","scenario":null},{"value":"3,69E-03","module":"C1","scenario":null},{"value":"3,87E-03","module":"C2","scenario":null},{"value":"4,85E-03","module":"C3","scenario":null},{"value":"0,00E+00","module":"C4","scenario":null},{"value":"-6,31E-02","module":"D","scenario":null},{"value":"3,32E+00","module":"A1A3","scenario":null}]},{"parameter":"NHWD","unit":"kg","values":[{"value":"1,20E+02","module":"A1","scenario":null},{"value":"1,12E+01","module":"A2","scenario":null},{"value":"2,89E+01","module":"A3","scenario":null},{"value":"6,37E+00","module":"A4","scenario":null},{"value":"0,00E+00","module":"B1","scenario":null},{"value":"1,48E-01","module":"C1","scenario":null},{"value":"6,15E+00","module":"C2","scenario":null},{"value":"1,53E-01","module":"C3","scenario":null},{"value":"7,37E+01","module":"C4","scenario":null},{"value":"-3,98E+00","module":"D","scenario":null},{"value":"1,60E+02","module":"A1A3","scenario":null}]},{"parameter":"RWD","unit":"kg","values":[{"value":"1,49E-02","module":"A1","scenario":null},{"value":"2,12E-03","module":"A2","scenario":null},{"value":"4,51E-04","module":"A3","scenario":null},{"value":"5,01E-04","module":"A4","scenario":null},{"value":"0,00E+00","module":"B1","scenario":null},{"value":"8,70E-04","module":"C1","scenario":null},{"value":"4,83E-04","module":"C2","scenario":null},{"value":"5,13E-04","module":"C3","scenario":null},{"value":"0,00E+00","module":"C4","scenario":null},{"value":"-6,50E-04","module":"D","scenario":null},{"value":"1,74E-02","module":"A1A3","scenario":null}]}],"end_of_life_flow":[{"parameter":"CRU","unit":"kg","values":[{"value":"2,88E+00","module":"A1","scenario":null},{"value":"0,00E+00","module":"A2","scenario":null},{"value":"0,00E+00","module":"A3","scenario":null},{"value":"0,00E+00","module":"A4","scenario":null},{"value":"0,00E+00","module":"B1","scenario":null},{"value":"0,00E+00","module":"C1","scenario":null},{"value":"0,00E+00","module":"C2","scenario":null},{"value":"0,00E+00","module":"C3","scenario":null},{"value":"0,00E+00","module":"C4","scenario":null},{"value":"0,00E+00","module":"D","scenario":null},{"value":"2,88E+00","module":"A1A3","scenario":null}]},{"parameter":"MFR","unit":"kg","values":[{"value":"2,01E+01","module":"A1","scenario":null},{"value":"0,00E+00","module":"A2","scenario":null},{"value":"2,01E+01","module":"A3","scenario":null},{"value":"0,00E+00","module":"A4","scenario":null},{"value":"0,00E+00","module":"B1","scenario":null},{"value":"0,00E+00","module":"C1","scenario":null},{"value":"0,00E+00","module":"C2","scenario":null},{"value":"2,20E+03","module":"C3","scenario":null},{"value":"0,00E+00","module":"C4","scenario":null},{"value":"0,00E+00","module":"D","scenario":null},{"value":"4,02E+01","module":"A1A3","scenario":null}]},{"parameter":"MER","unit":"kg","values":[{"value":"1,38E+00","module":"A1","scenario":null},{"value":"0,00E+00","module":"A2","scenario":null},{"value":"4,47E-05","module":"A3","scenario":null},{"value":"0,00E+00","module":"A4","scenario":null},{"value":"0,00E+00","module":"B1","scenario":null},{"value":"0,00E+00","module":"C1","scenario":null},{"value":"0,00E+00","module":"C2","scenario":null},{"value":"0,00E+00","module":"C3","scenario":null},{"value":"0,00E+00","module":"C4","scenario":null},{"value":"0,00E+00","module":"D","scenario":null},{"value":"1,38E+00","module":"A1A3","scenario":null}]},{"parameter":"EEE","unit":"MJ","values":[{"value":"0,00E+00","module":"A1","scenario":null},{"value":"0,00E+00","module":"A2","scenario":null},{"value":"8,71E+00","module":"A3","scenario":null},{"value":"0,00E+00","module":"A4","scenario":null},{"value":"0,00E+00","module":"B1","scenario":null},{"value":"0,00E+00","module":"C1","scenario":null},{"value":"0,00E+00","module":"C2","scenario":null},{"value":"0,00E+00","module":"C3","scenario":null},{"value":"0,00E+00","module":"C4","scenario":null},{"value":"0,00E+00","module":"D","scenario":null},{"value":"8,71E+00","module":"A1A3","scenario":null}]},{"parameter":"EET","unit":"MJ","values":[{"value":"0,00E+00","module":"A1","scenario":null},{"value":"0,00E+00","module":"A2","scenario":null},{"value":"1,32E+02","module":"A3","scenario":null},{"value":"0,00E+00","module":"A4","scenario":null},{"value":"0,00E+00","module":"B1","scenario":null},{"value":"0,00E+00","module":"C1","scenario":null},{"value":"0,00E+00","module":"C2","scenario":null},{"value":"0,00E+00","module":"C3","scenario":null},{"value":"0,00E+00","module":"C4","scenario":null},{"value":"0,00E+00","module":"D","scenario":null},{"value":"1,32E+02","module":"A1A3","scenario":null}]}]}