{"product_name":"Multi Concept Insert 36W TW","epd_id":"NEPD-5245-4576-EN","declared_unit":{"unit":"stk","amount":1},"compliance":["EN 15804+A2","ISO 14025","ISO 21930"],"producer_name":"SG Armaturen AS","environmental_impact":[{"parameter":"GWP-total","unit":"kg CO2-eq","values":[{"value":"1,18E+02","module":"A1","scenario":null},{"value":"2,53E-01","module":"A2","scenario":null},{"value":"1,69E+00","module":"A3","scenario":null},{"value":"9,81E-01","module":"A4","scenario":null},{"value":"5,24E-01","module":"A5","scenario":null},{"value":"3,05E+01","module":"B6","scenario":null},{"value":"0,00E+00","module":"C1","scenario":null},{"value":"1,64E-01","module":"C2","scenario":null},{"value":"2,88E-01","module":"C3","scenario":null},{"value":"1,20E-01","module":"C4","scenario":null},{"value":"-1,95E+00","module":"D","scenario":null},{"value":"1,19E+02","module":"A1A3","scenario":null}]},{"parameter":"GWP-fossil","unit":"kg CO2-eq","values":[{"value":"1,17E+02","module":"A1","scenario":null},{"value":"2,53E-01","module":"A2","scenario":null},{"value":"1,61E+00","module":"A3","scenario":null},{"value":"9,81E-01","module":"A4","scenario":null},{"value":"4,94E-03","module":"A5","scenario":null},{"value":"2,96E+01","module":"B6","scenario":null},{"value":"0,00E+00","module":"C1","scenario":null},{"value":"1,63E-01","module":"C2","scenario":null},{"value":"2,87E-01","module":"C3","scenario":null},{"value":"1,19E-01","module":"C4","scenario":null},{"value":"-1,94E+00","module":"D","scenario":null},{"value":"1,19E+02","module":"A1A3","scenario":null}]},{"parameter":"GWP-biogenic","unit":"kg CO2-eq","values":[{"value":"9,55E-03","module":"A1","scenario":null},{"value":"1,05E-04","module":"A2","scenario":null},{"value":"8,36E-02","module":"A3","scenario":null},{"value":"4,06E-04","module":"A4","scenario":null},{"value":"5,19E-01","module":"A5","scenario":null},{"value":"8,18E-01","module":"B6","scenario":null},{"value":"0,00E+00","module":"C1","scenario":null},{"value":"6,76E-05","module":"C2","scenario":null},{"value":"6,41E-04","module":"C3","scenario":null},{"value":"9,62E-05","module":"C4","scenario":null},{"value":"-4,89E-03","module":"D","scenario":null},{"value":"9,33E-02","module":"A1A3","scenario":null}]},{"parameter":"GWP-luluc","unit":"kg CO2-eq","values":[{"value":"2,28E-01","module":"A1","scenario":null},{"value":"9,00E-05","module":"A2","scenario":null},{"value":"4,86E-03","module":"A3","scenario":null},{"value":"3,49E-04","module":"A4","scenario":null},{"value":"1,63E-06","module":"A5","scenario":null},{"value":"1,22E-01","module":"B6","scenario":null},{"value":"0,00E+00","module":"C1","scenario":null},{"value":"5,82E-05","module":"C2","scenario":null},{"value":"6,37E-04","module":"C3","scenario":null},{"value":"9,48E-04","module":"C4","scenario":null},{"value":"-2,36E-03","module":"D","scenario":null},{"value":"2,33E-01","module":"A1A3","scenario":null}]},{"parameter":"ODP","unit":"kg CFC11-eq","values":[{"value":"9,98E-06","module":"A1","scenario":null},{"value":"5,73E-08","module":"A2","scenario":null},{"value":"8,76E-08","module":"A3","scenario":null},{"value":"2,22E-07","module":"A4","scenario":null},{"value":"1,04E-09","module":"A5","scenario":null},{"value":"2,03E-06","module":"B6","scenario":null},{"value":"0,00E+00","module":"C1","scenario":null},{"value":"3,70E-08","module":"C2","scenario":null},{"value":"2,56E-08","module":"C3","scenario":null},{"value":"7,30E-09","module":"C4","scenario":null},{"value":"-7,19E-05","module":"D","scenario":null},{"value":"1,01E-05","module":"A1A3","scenario":null}]},{"parameter":"AP","unit":"mol H+-eq","values":[{"value":"1,02E+00","module":"A1","scenario":null},{"value":"7,27E-04","module":"A2","scenario":null},{"value":"6,04E-03","module":"A3","scenario":null},{"value":"2,82E-03","module":"A4","scenario":null},{"value":"2,34E-05","module":"A5","scenario":null},{"value":"2,31E-01","module":"B6","scenario":null},{"value":"0,00E+00","module":"C1","scenario":null},{"value":"4,70E-04","module":"C2","scenario":null},{"value":"6,39E-04","module":"C3","scenario":null},{"value":"5,56E-04","module":"C4","scenario":null},{"value":"-1,11E-01","module":"D","scenario":null},{"value":"1,03E+00","module":"A1A3","scenario":null}]},{"parameter":"POCP","unit":"kg NMVOC-eq","values":[{"value":"4,40E-01","module":"A1","scenario":null},{"value":"6,16E-04","module":"A2","scenario":null},{"value":"3,60E-03","module":"A3","scenario":null},{"value":"2,39E-03","module":"A4","scenario":null},{"value":"2,41E-05","module":"A5","scenario":null},{"value":"8,90E-02","module":"B6","scenario":null},{"value":"0,00E+00","module":"C1","scenario":null},{"value":"3,98E-04","module":"C2","scenario":null},{"value":"3,96E-04","module":"C3","scenario":null},{"value":"5,91E-04","module":"C4","scenario":null},{"value":"-2,34E-02","module":"D","scenario":null},{"value":"4,44E-01","module":"A1A3","scenario":null}]},{"parameter":"ADPE","unit":"kg Sb-eq","values":[{"value":"1,25E-02","module":"A1","scenario":null},{"value":"6,99E-06","module":"A2","scenario":null},{"value":"1,23E-05","module":"A3","scenario":null},{"value":"2,71E-05","module":"A4","scenario":null},{"value":"1,20E-07","module":"A5","scenario":null},{"value":"2,21E-03","module":"B6","scenario":null},{"value":"0,00E+00","module":"C1","scenario":null},{"value":"4,51E-06","module":"C2","scenario":null},{"value":"1,46E-06","module":"C3","scenario":null},{"value":"6,70E-07","module":"C4","scenario":null},{"value":"-2,15E-03","module":"D","scenario":null},{"value":"1,26E-02","module":"A1A3","scenario":null}]},{"parameter":"ADPF","unit":"MJ","values":[{"value":"1,45E+03","module":"A1","scenario":null},{"value":"3,83E+00","module":"A2","scenario":null},{"value":"2,13E+01","module":"A3","scenario":null},{"value":"1,48E+01","module":"A4","scenario":null},{"value":"6,92E-02","module":"A5","scenario":null},{"value":"4,04E+02","module":"B6","scenario":null},{"value":"0,00E+00","module":"C1","scenario":null},{"value":"2,47E+00","module":"C2","scenario":null},{"value":"1,68E+00","module":"C3","scenario":null},{"value":"1,33E+00","module":"C4","scenario":null},{"value":"-2,30E+01","module":"D","scenario":null},{"value":"1,47E+03","module":"A1A3","scenario":null}]},{"parameter":"WDP","unit":"m3 world-eq. Deprived","values":[{"value":"4,41E+03","module":"A1","scenario":null},{"value":"3,70E+00","module":"A2","scenario":null},{"value":"2,55E+02","module":"A3","scenario":null},{"value":"1,43E+01","module":"A4","scenario":null},{"value":"8,76E-02","module":"A5","scenario":null},{"value":"7,04E+04","module":"B6","scenario":null},{"value":"0,00E+00","module":"C1","scenario":null},{"value":"2,39E+00","module":"C2","scenario":null},{"value":"1,41E+01","module":"C3","scenario":null},{"value":"4,95E+00","module":"C4","scenario":null},{"value":"-1,77E+01","module":"D","scenario":null},{"value":"4,67E+03","module":"A1A3","scenario":null}]},{"parameter":"EP-freshwater","unit":"kg P-eq","values":[{"value":"2,37E-02","module":"A1","scenario":null},{"value":"2,02E-06","module":"A2","scenario":null},{"value":"1,11E-04","module":"A3","scenario":null},{"value":"7,83E-06","module":"A4","scenario":null},{"value":"4,06E-08","module":"A5","scenario":null},{"value":"2,13E-03","module":"B6","scenario":null},{"value":"0,00E+00","module":"C1","scenario":null},{"value":"1,31E-06","module":"C2","scenario":null},{"value":"6,85E-06","module":"C3","scenario":null},{"value":"4,93E-06","module":"C4","scenario":null},{"value":"-6,82E-04","module":"D","scenario":null},{"value":"2,38E-02","module":"A1A3","scenario":null}]},{"parameter":"EP-marine","unit":"kg N-eq","values":[{"value":"1,28E-01","module":"A1","scenario":null},{"value":"1,44E-04","module":"A2","scenario":null},{"value":"1,19E-03","module":"A3","scenario":null},{"value":"5,58E-04","module":"A4","scenario":null},{"value":"7,74E-06","module":"A5","scenario":null},{"value":"2,54E-02","module":"B6","scenario":null},{"value":"0,00E+00","module":"C1","scenario":null},{"value":"9,29E-05","module":"C2","scenario":null},{"value":"1,24E-04","module":"C3","scenario":null},{"value":"1,21E-04","module":"C4","scenario":null},{"value":"-5,82E-03","module":"D","scenario":null},{"value":"1,29E-01","module":"A1A3","scenario":null}]},{"parameter":"EP-terrestrial","unit":"mol N-eq.","values":[{"value":"1,46E+00","module":"A1","scenario":null},{"value":"1,61E-03","module":"A2","scenario":null},{"value":"1,56E-02","module":"A3","scenario":null},{"value":"6,24E-03","module":"A4","scenario":null},{"value":"8,38E-05","module":"A5","scenario":null},{"value":"3,31E-01","module":"B6","scenario":null},{"value":"0,00E+00","module":"C1","scenario":null},{"value":"1,04E-03","module":"C2","scenario":null},{"value":"1,40E-03","module":"C3","scenario":null},{"value":"1,29E-03","module":"C4","scenario":null},{"value":"-8,03E-02","module":"D","scenario":null},{"value":"1,48E+00","module":"A1A3","scenario":null}]},{"parameter":"GWP-IOBC","unit":"kg CO2-eq","values":[{"value":"1,18E+02","module":"A1","scenario":null},{"value":"2,53E-01","module":"A2","scenario":null},{"value":"2,11E+00","module":"A3","scenario":null},{"value":"9,81E-01","module":"A4","scenario":null},{"value":"4,95E-03","module":"A5","scenario":null},{"value":"3,05E+01","module":"B6","scenario":null},{"value":"0,00E+00","module":"C1","scenario":null},{"value":"1,64E-01","module":"C2","scenario":null},{"value":"2,88E-01","module":"C3","scenario":null},{"value":"1,29E-02","module":"C4","scenario":null},{"value":"-2,15E+00","module":"D","scenario":null},{"value":"1,20E+02","module":"A1A3","scenario":null}]}],"additional_environmental_impact":[{"parameter":"PM","unit":"Disease incidence","values":[{"value":"5,57E-06","module":"A1","scenario":null},{"value":"1,55E-08","module":"A2","scenario":null},{"value":"7,27E-08","module":"A3","scenario":null},{"value":"6,00E-08","module":"A4","scenario":null},{"value":"3,45E-10","module":"A5","scenario":null},{"value":"1,66E-06","module":"B6","scenario":null},{"value":"0,00E+00","module":"C1","scenario":null},{"value":"1,00E-08","module":"C2","scenario":null},{"value":"6,43E-09","module":"C3","scenario":null},{"value":"9,96E-09","module":"C4","scenario":null},{"value":"-2,53E-07","module":"D","scenario":null},{"value":"5,66E-06","module":"A1A3","scenario":null}]},{"parameter":"ETP-fw","unit":"CTUe","values":[{"value":"8,15E+03","module":"A1","scenario":null},{"value":"2,84E+00","module":"A2","scenario":null},{"value":"3,64E+01","module":"A3","scenario":null},{"value":"1,10E+01","module":"A4","scenario":null},{"value":"9,22E-02","module":"A5","scenario":null},{"value":"1,84E+03","module":"B6","scenario":null},{"value":"0,00E+00","module":"C1","scenario":null},{"value":"1,83E+00","module":"C2","scenario":null},{"value":"5,21E+00","module":"C3","scenario":null},{"value":"2,46E+02","module":"C4","scenario":null},{"value":"-8,60E+02","module":"D","scenario":null},{"value":"8,19E+03","module":"A1A3","scenario":null}]},{"parameter":"HTP-c","unit":"CTUh","values":[{"value":"1,60E-07","module":"A1","scenario":null},{"value":"0,00E+00","module":"A2","scenario":null},{"value":"7,26E-10","module":"A3","scenario":null},{"value":"0,00E+00","module":"A4","scenario":null},{"value":"3,00E-12","module":"A5","scenario":null},{"value":"8,78E-08","module":"B6","scenario":null},{"value":"0,00E+00","module":"C1","scenario":null},{"value":"0,00E+00","module":"C2","scenario":null},{"value":"2,03E-09","module":"C3","scenario":null},{"value":"4,93E-10","module":"C4","scenario":null},{"value":"-8,07E-09","module":"D","scenario":null},{"value":"1,61E-07","module":"A1A3","scenario":null}]},{"parameter":"HTP-nc","unit":"CTUh","values":[{"value":"7,31E-06","module":"A1","scenario":null},{"value":"3,10E-09","module":"A2","scenario":null},{"value":"2,63E-08","module":"A3","scenario":null},{"value":"1,20E-08","module":"A4","scenario":null},{"value":"1,16E-10","module":"A5","scenario":null},{"value":"2,07E-06","module":"B6","scenario":null},{"value":"0,00E+00","module":"C1","scenario":null},{"value":"2,00E-09","module":"C2","scenario":null},{"value":"1,12E-07","module":"C3","scenario":null},{"value":"3,70E-09","module":"C4","scenario":null},{"value":"-4,32E-07","module":"D","scenario":null},{"value":"7,34E-06","module":"A1A3","scenario":null}]},{"parameter":"SQP","unit":"-","values":[{"value":"3,55E+02","module":"A1","scenario":null},{"value":"2,68E+00","module":"A2","scenario":null},{"value":"3,59E+01","module":"A3","scenario":null},{"value":"1,04E+01","module":"A4","scenario":null},{"value":"4,64E-02","module":"A5","scenario":null},{"value":"2,03E+02","module":"B6","scenario":null},{"value":"0,00E+00","module":"C1","scenario":null},{"value":"1,73E+00","module":"C2","scenario":null},{"value":"4,68E-01","module":"C3","scenario":null},{"value":"3,30E+00","module":"C4","scenario":null},{"value":"-1,65E+01","module":"D","scenario":null},{"value":"3,94E+02","module":"A1A3","scenario":null}]},{"parameter":"IRP","unit":"kBq U235-eq","values":[{"value":"5,85E+00","module":"A1","scenario":null},{"value":"1,67E-02","module":"A2","scenario":null},{"value":"8,96E-02","module":"A3","scenario":null},{"value":"6,48E-02","module":"A4","scenario":null},{"value":"2,96E-04","module":"A5","scenario":null},{"value":"7,33E+00","module":"B6","scenario":null},{"value":"0,00E+00","module":"C1","scenario":null},{"value":"1,08E-02","module":"C2","scenario":null},{"value":"8,81E-03","module":"C3","scenario":null},{"value":"2,77E-03","module":"C4","scenario":null},{"value":"-6,91E-02","module":"D","scenario":null},{"value":"5,95E+00","module":"A1A3","scenario":null}]}],"resource_use":[{"parameter":"PERE","unit":"MJ","values":[{"value":"1,55E+02","module":"A1","scenario":null},{"value":"5,48E-02","module":"A2","scenario":null},{"value":"2,09E+01","module":"A3","scenario":null},{"value":"2,12E-01","module":"A4","scenario":null},{"value":"1,14E-03","module":"A5","scenario":null},{"value":"5,23E+03","module":"B6","scenario":null},{"value":"0,00E+00","module":"C1","scenario":null},{"value":"3,54E-02","module":"C2","scenario":null},{"value":"3,86E-01","module":"C3","scenario":null},{"value":"4,35E-01","module":"C4","scenario":null},{"value":"-2,65E+00","module":"D","scenario":null},{"value":"1,76E+02","module":"A1A3","scenario":null}]},{"parameter":"PERM","unit":"","values":[{"value":"2,51E+00","module":"A1","scenario":null},{"value":"0,00E+00","module":"A2","scenario":null},{"value":"0,00E+00","module":"A3","scenario":null},{"value":"0,00E+00","module":"A4","scenario":null},{"value":"-2,51E+00","module":"A5","scenario":null},{"value":"0,00E+00","module":"B6","scenario":null},{"value":"0,00E+00","module":"C1","scenario":null},{"value":"0,00E+00","module":"C2","scenario":null},{"value":"0,00E+00","module":"C3","scenario":null},{"value":"0,00E+00","module":"C4","scenario":null},{"value":"0,00E+00","module":"D","scenario":null},{"value":"2,51E+00","module":"A1A3","scenario":null}]},{"parameter":"PERT","unit":"MJ","values":[{"value":"1,57E+02","module":"A1","scenario":null},{"value":"5,48E-02","module":"A2","scenario":null},{"value":"2,09E+01","module":"A3","scenario":null},{"value":"2,12E-01","module":"A4","scenario":null},{"value":"-2,51E+00","module":"A5","scenario":null},{"value":"5,23E+03","module":"B6","scenario":null},{"value":"0,00E+00","module":"C1","scenario":null},{"value":"3,54E-02","module":"C2","scenario":null},{"value":"3,86E-01","module":"C3","scenario":null},{"value":"4,35E-01","module":"C4","scenario":null},{"value":"-2,65E+00","module":"D","scenario":null},{"value":"1,78E+02","module":"A1A3","scenario":null}]},{"parameter":"PENRE","unit":"MJ","values":[{"value":"1,44E+03","module":"A1","scenario":null},{"value":"3,83E+00","module":"A2","scenario":null},{"value":"2,13E+01","module":"A3","scenario":null},{"value":"1,48E+01","module":"A4","scenario":null},{"value":"6,92E-02","module":"A5","scenario":null},{"value":"4,05E+02","module":"B6","scenario":null},{"value":"0,00E+00","module":"C1","scenario":null},{"value":"2,47E+00","module":"C2","scenario":null},{"value":"1,68E+00","module":"C3","scenario":null},{"value":"1,34E+00","module":"C4","scenario":null},{"value":"-2,30E+01","module":"D","scenario":null},{"value":"1,46E+03","module":"A1A3","scenario":null}]},{"parameter":"PENRM","unit":"MJ","values":[{"value":"1,39E+01","module":"A1","scenario":null},{"value":"0,00E+00","module":"A2","scenario":null},{"value":"0,00E+00","module":"A3","scenario":null},{"value":"0,00E+00","module":"A4","scenario":null},{"value":"0,00E+00","module":"A5","scenario":null},{"value":"0,00E+00","module":"B6","scenario":null},{"value":"0,00E+00","module":"C1","scenario":null},{"value":"0,00E+00","module":"C2","scenario":null},{"value":"-1,58E+01","module":"C3","scenario":null},{"value":"0,00E+00","module":"C4","scenario":null},{"value":"0,00E+00","module":"D","scenario":null},{"value":"1,39E+01","module":"A1A3","scenario":null}]},{"parameter":"PENRT","unit":"MJ","values":[{"value":"1,45E+03","module":"A1","scenario":null},{"value":"3,83E+00","module":"A2","scenario":null},{"value":"2,70E+01","module":"A3","scenario":null},{"value":"1,48E+01","module":"A4","scenario":null},{"value":"6,92E-02","module":"A5","scenario":null},{"value":"4,05E+02","module":"B6","scenario":null},{"value":"0,00E+00","module":"C1","scenario":null},{"value":"2,47E+00","module":"C2","scenario":null},{"value":"-1,41E+01","module":"C3","scenario":null},{"value":"1,34E+00","module":"C4","scenario":null},{"value":"-2,30E+01","module":"D","scenario":null},{"value":"1,48E+03","module":"A1A3","scenario":null}]},{"parameter":"SM","unit":"kg","values":[{"value":"2,14E+00","module":"A1","scenario":null},{"value":"0,00E+00","module":"A2","scenario":null},{"value":"1,99E-04","module":"A3","scenario":null},{"value":"0,00E+00","module":"A4","scenario":null},{"value":"0,00E+00","module":"A5","scenario":null},{"value":"0,00E+00","module":"B6","scenario":null},{"value":"0,00E+00","module":"C1","scenario":null},{"value":"0,00E+00","module":"C2","scenario":null},{"value":"0,00E+00","module":"C3","scenario":null},{"value":"1,28E-02","module":"C4","scenario":null},{"value":"3,61E-03","module":"D","scenario":null},{"value":"2,14E+00","module":"A1A3","scenario":null}]},{"parameter":"RSF","unit":"MJ","values":[{"value":"9,94E-01","module":"A1","scenario":null},{"value":"1,96E-03","module":"A2","scenario":null},{"value":"5,28E-01","module":"A3","scenario":null},{"value":"7,59E-03","module":"A4","scenario":null},{"value":"3,78E-05","module":"A5","scenario":null},{"value":"4,11E+00","module":"B6","scenario":null},{"value":"0,00E+00","module":"C1","scenario":null},{"value":"1,27E-03","module":"C2","scenario":null},{"value":"4,97E-03","module":"C3","scenario":null},{"value":"1,32E-03","module":"C4","scenario":null},{"value":"1,52E-02","module":"D","scenario":null},{"value":"1,52E+00","module":"A1A3","scenario":null}]},{"parameter":"NRSF","unit":"MJ","values":[{"value":"3,09E+00","module":"A1","scenario":null},{"value":"7,00E-03","module":"A2","scenario":null},{"value":"4,84E-01","module":"A3","scenario":null},{"value":"2,71E-02","module":"A4","scenario":null},{"value":"1,56E-04","module":"A5","scenario":null},{"value":"1,02E+01","module":"B6","scenario":null},{"value":"0,00E+00","module":"C1","scenario":null},{"value":"4,52E-03","module":"C2","scenario":null},{"value":"-1,30E-04","module":"C3","scenario":null},{"value":"9,41E-02","module":"C4","scenario":null},{"value":"4,29E-01","module":"D","scenario":null},{"value":"3,58E+00","module":"A1A3","scenario":null}]},{"parameter":"FW","unit":"m3","values":[{"value":"1,22E+00","module":"A1","scenario":null},{"value":"4,09E-04","module":"A2","scenario":null},{"value":"5,71E-02","module":"A3","scenario":null},{"value":"1,59E-03","module":"A4","scenario":null},{"value":"3,26E-05","module":"A5","scenario":null},{"value":"3,91E+01","module":"B6","scenario":null},{"value":"0,00E+00","module":"C1","scenario":null},{"value":"2,64E-04","module":"C2","scenario":null},{"value":"1,96E-03","module":"C3","scenario":null},{"value":"8,53E-04","module":"C4","scenario":null},{"value":"-1,78E-02","module":"D","scenario":null},{"value":"1,28E+00","module":"A1A3","scenario":null}]}],"end_of_life_waste":[{"parameter":"HWD","unit":"kg","values":[{"value":"5,84E-01","module":"A1","scenario":null},{"value":"1,97E-04","module":"A2","scenario":null},{"value":"1,50E-02","module":"A3","scenario":null},{"value":"7,65E-04","module":"A4","scenario":null},{"value":"0,00E+00","module":"A5","scenario":null},{"value":"2,59E-01","module":"B6","scenario":null},{"value":"0,00E+00","module":"C1","scenario":null},{"value":"1,27E-04","module":"C2","scenario":null},{"value":"5,47E-05","module":"C3","scenario":null},{"value":"5,16E-01","module":"C4","scenario":null},{"value":"-8,73E-03","module":"D","scenario":null},{"value":"5,99E-01","module":"A1A3","scenario":null}]},{"parameter":"NHWD","unit":"kg","values":[{"value":"1,59E+01","module":"A1","scenario":null},{"value":"1,86E-01","module":"A2","scenario":null},{"value":"1,48E+00","module":"A3","scenario":null},{"value":"7,21E-01","module":"A4","scenario":null},{"value":"3,06E-01","module":"A5","scenario":null},{"value":"3,11E+01","module":"B6","scenario":null},{"value":"0,00E+00","module":"C1","scenario":null},{"value":"1,20E-01","module":"C2","scenario":null},{"value":"1,50E-01","module":"C3","scenario":null},{"value":"4,19E-01","module":"C4","scenario":null},{"value":"-4,70E-01","module":"D","scenario":null},{"value":"1,76E+01","module":"A1A3","scenario":null}]},{"parameter":"RWD","unit":"kg","values":[{"value":"4,41E-03","module":"A1","scenario":null},{"value":"2,61E-05","module":"A2","scenario":null},{"value":"6,00E-05","module":"A3","scenario":null},{"value":"1,01E-04","module":"A4","scenario":null},{"value":"0,00E+00","module":"A5","scenario":null},{"value":"3,62E-03","module":"B6","scenario":null},{"value":"0,00E+00","module":"C1","scenario":null},{"value":"1,68E-05","module":"C2","scenario":null},{"value":"3,04E-06","module":"C3","scenario":null},{"value":"9,17E-07","module":"C4","scenario":null},{"value":"-6,00E-05","module":"D","scenario":null},{"value":"4,49E-03","module":"A1A3","scenario":null}]}],"end_of_life_flow":[{"parameter":"CRU","unit":"kg","values":[{"value":"0,00E+00","module":"A1","scenario":null},{"value":"0,00E+00","module":"A2","scenario":null},{"value":"0,00E+00","module":"A3","scenario":null},{"value":"0,00E+00","module":"A4","scenario":null},{"value":"0,00E+00","module":"A5","scenario":null},{"value":"0,00E+00","module":"B6","scenario":null},{"value":"0,00E+00","module":"C1","scenario":null},{"value":"0,00E+00","module":"C2","scenario":null},{"value":"0,00E+00","module":"C3","scenario":null},{"value":"0,00E+00","module":"C4","scenario":null},{"value":"0,00E+00","module":"D","scenario":null},{"value":"0,00E+00","module":"A1A3","scenario":null}]},{"parameter":"MFR","unit":"kg","values":[{"value":"0,00E+00","module":"A1","scenario":null},{"value":"0,00E+00","module":"A2","scenario":null},{"value":"1,44E+00","module":"A3","scenario":null},{"value":"0,00E+00","module":"A4","scenario":null},{"value":"2,84E-01","module":"A5","scenario":null},{"value":"0,00E+00","module":"B6","scenario":null},{"value":"0,00E+00","module":"C1","scenario":null},{"value":"0,00E+00","module":"C2","scenario":null},{"value":"1,55E+00","module":"C3","scenario":null},{"value":"4,31E-06","module":"C4","scenario":null},{"value":"-1,41E-04","module":"D","scenario":null},{"value":"1,44E+00","module":"A1A3","scenario":null}]},{"parameter":"MER","unit":"kg","values":[{"value":"0,00E+00","module":"A1","scenario":null},{"value":"0,00E+00","module":"A2","scenario":null},{"value":"6,00E-06","module":"A3","scenario":null},{"value":"0,00E+00","module":"A4","scenario":null},{"value":"2,14E-02","module":"A5","scenario":null},{"value":"0,00E+00","module":"B6","scenario":null},{"value":"0,00E+00","module":"C1","scenario":null},{"value":"0,00E+00","module":"C2","scenario":null},{"value":"8,14E-02","module":"C3","scenario":null},{"value":"4,95E-05","module":"C4","scenario":null},{"value":"-1,86E-05","module":"D","scenario":null},{"value":"6,00E-06","module":"A1A3","scenario":null}]},{"parameter":"EEE","unit":"MJ","values":[{"value":"0,00E+00","module":"A1","scenario":null},{"value":"0,00E+00","module":"A2","scenario":null},{"value":"4,71E-02","module":"A3","scenario":null},{"value":"0,00E+00","module":"A4","scenario":null},{"value":"1,75E-02","module":"A5","scenario":null},{"value":"0,00E+00","module":"B6","scenario":null},{"value":"0,00E+00","module":"C1","scenario":null},{"value":"0,00E+00","module":"C2","scenario":null},{"value":"1,13E-02","module":"C3","scenario":null},{"value":"4,40E-04","module":"C4","scenario":null},{"value":"-4,56E-05","module":"D","scenario":null},{"value":"4,71E-02","module":"A1A3","scenario":null}]},{"parameter":"EET","unit":"MJ","values":[{"value":"0,00E+00","module":"A1","scenario":null},{"value":"0,00E+00","module":"A2","scenario":null},{"value":"7,12E-01","module":"A3","scenario":null},{"value":"0,00E+00","module":"A4","scenario":null},{"value":"2,64E-01","module":"A5","scenario":null},{"value":"0,00E+00","module":"B6","scenario":null},{"value":"0,00E+00","module":"C1","scenario":null},{"value":"0,00E+00","module":"C2","scenario":null},{"value":"1,71E-01","module":"C3","scenario":null},{"value":"6,66E-03","module":"C4","scenario":null},{"value":"-6,90E-04","module":"D","scenario":null},{"value":"7,12E-01","module":"A1A3","scenario":null}]}]}