{"product_name":"Betong B30 M60 D16<200mm  Lavkarbon A","epd_id":"NEPD-6412-5671","declared_unit":{"unit":"m3","amount":1},"compliance":["EN 15804+A2","ISO 14025","ISO 21930"],"producer_name":"NOBI AS","environmental_impact":[{"parameter":"GWP-total","unit":"kg CO2-eq","values":[{"value":"1,70E+02","module":"A1","scenario":null},{"value":"1,46E+01","module":"A2","scenario":null},{"value":"6,89E+00","module":"A3","scenario":null},{"value":"3,90E+00","module":"A4","scenario":null},{"value":"3,48E+00","module":"A5","scenario":null},{"value":"9,54E+00","module":"C1","scenario":null},{"value":"2,08E+00","module":"C2","scenario":null},{"value":"1,17E+00","module":"C3","scenario":null},{"value":"3,27E+00","module":"C4","scenario":null},{"value":"-3,79E+00","module":"D","scenario":null},{"value":"1,91E+02","module":"A1A3","scenario":null}]},{"parameter":"GWP-fossil","unit":"kg CO2-eq","values":[{"value":"1,68E+02","module":"A1","scenario":null},{"value":"1,46E+01","module":"A2","scenario":null},{"value":"6,88E+00","module":"A3","scenario":null},{"value":"3,90E+00","module":"A4","scenario":null},{"value":"3,47E+00","module":"A5","scenario":null},{"value":"9,54E+00","module":"C1","scenario":null},{"value":"2,08E+00","module":"C2","scenario":null},{"value":"1,15E+00","module":"C3","scenario":null},{"value":"3,27E+00","module":"C4","scenario":null},{"value":"-3,71E+00","module":"D","scenario":null},{"value":"1,90E+02","module":"A1A3","scenario":null}]},{"parameter":"GWP-biogenic","unit":"kg CO2-eq","values":[{"value":"4,84E-01","module":"A1","scenario":null},{"value":"6,33E-03","module":"A2","scenario":null},{"value":"7,57E-03","module":"A3","scenario":null},{"value":"1,61E-03","module":"A4","scenario":null},{"value":"9,86E-04","module":"A5","scenario":null},{"value":"1,79E-03","module":"C1","scenario":null},{"value":"8,90E-04","module":"C2","scenario":null},{"value":"9,95E-03","module":"C3","scenario":null},{"value":"2,78E-03","module":"C4","scenario":null},{"value":"-7,41E-02","module":"D","scenario":null},{"value":"4,98E-01","module":"A1A3","scenario":null}]},{"parameter":"GWP-luluc","unit":"kg CO2-eq","values":[{"value":"3,35E-02","module":"A1","scenario":null},{"value":"6,25E-03","module":"A2","scenario":null},{"value":"1,50E-03","module":"A3","scenario":null},{"value":"1,39E-03","module":"A4","scenario":null},{"value":"3,33E-04","module":"A5","scenario":null},{"value":"7,52E-04","module":"C1","scenario":null},{"value":"6,33E-04","module":"C2","scenario":null},{"value":"1,59E-03","module":"C3","scenario":null},{"value":"6,41E-04","module":"C4","scenario":null},{"value":"-2,51E-03","module":"D","scenario":null},{"value":"4,13E-02","module":"A1A3","scenario":null}]},{"parameter":"ODP","unit":"kg CFC11-eq","values":[{"value":"2,32E-06","module":"A1","scenario":null},{"value":"2,91E-06","module":"A2","scenario":null},{"value":"1,39E-06","module":"A3","scenario":null},{"value":"8,83E-07","module":"A4","scenario":null},{"value":"8,87E-07","module":"A5","scenario":null},{"value":"2,06E-06","module":"C1","scenario":null},{"value":"5,01E-07","module":"C2","scenario":null},{"value":"2,27E-07","module":"C3","scenario":null},{"value":"1,59E-06","module":"C4","scenario":null},{"value":"-6,77E-07","module":"D","scenario":null},{"value":"6,62E-06","module":"A1A3","scenario":null}]},{"parameter":"AP","unit":"mol H+-eq","values":[{"value":"2,64E-01","module":"A1","scenario":null},{"value":"2,29E-01","module":"A2","scenario":null},{"value":"4,38E-02","module":"A3","scenario":null},{"value":"1,12E-02","module":"A4","scenario":null},{"value":"3,60E-02","module":"A5","scenario":null},{"value":"9,99E-02","module":"C1","scenario":null},{"value":"6,69E-03","module":"C2","scenario":null},{"value":"9,33E-03","module":"C3","scenario":null},{"value":"3,19E-02","module":"C4","scenario":null},{"value":"-3,34E-02","module":"D","scenario":null},{"value":"5,37E-01","module":"A1A3","scenario":null}]},{"parameter":"POCP","unit":"kg NMVOC-eq","values":[{"value":"1,84E-01","module":"A1","scenario":null},{"value":"1,92E-01","module":"A2","scenario":null},{"value":"5,25E-02","module":"A3","scenario":null},{"value":"9,50E-03","module":"A4","scenario":null},{"value":"4,72E-02","module":"A5","scenario":null},{"value":"1,33E-01","module":"C1","scenario":null},{"value":"6,42E-03","module":"C2","scenario":null},{"value":"8,43E-03","module":"C3","scenario":null},{"value":"3,77E-02","module":"C4","scenario":null},{"value":"-3,60E-02","module":"D","scenario":null},{"value":"4,29E-01","module":"A1A3","scenario":null}]},{"parameter":"ADPE","unit":"kg Sb-eq","values":[{"value":"1,12E-03","module":"A1","scenario":null},{"value":"1,23E-04","module":"A2","scenario":null},{"value":"2,80E-05","module":"A3","scenario":null},{"value":"1,08E-04","module":"A4","scenario":null},{"value":"9,03E-06","module":"A5","scenario":null},{"value":"1,47E-05","module":"C1","scenario":null},{"value":"3,70E-05","module":"C2","scenario":null},{"value":"1,46E-05","module":"C3","scenario":null},{"value":"2,89E-05","module":"C4","scenario":null},{"value":"-3,30E-04","module":"D","scenario":null},{"value":"1,27E-03","module":"A1A3","scenario":null}]},{"parameter":"ADPF","unit":"MJ","values":[{"value":"5,32E+02","module":"A1","scenario":null},{"value":"2,02E+02","module":"A2","scenario":null},{"value":"9,22E+01","module":"A3","scenario":null},{"value":"5,89E+01","module":"A4","scenario":null},{"value":"5,72E+01","module":"A5","scenario":null},{"value":"1,31E+02","module":"C1","scenario":null},{"value":"3,38E+01","module":"C2","scenario":null},{"value":"3,58E+01","module":"C3","scenario":null},{"value":"1,05E+02","module":"C4","scenario":null},{"value":"-6,28E+01","module":"D","scenario":null},{"value":"8,26E+02","module":"A1A3","scenario":null}]},{"parameter":"WDP","unit":"m3 world-eq. Deprived","values":[{"value":"7,15E+03","module":"A1","scenario":null},{"value":"1,21E+02","module":"A2","scenario":null},{"value":"5,58E+02","module":"A3","scenario":null},{"value":"5,70E+01","module":"A4","scenario":null},{"value":"4,30E+01","module":"A5","scenario":null},{"value":"2,79E+01","module":"C1","scenario":null},{"value":"2,59E+01","module":"C2","scenario":null},{"value":"3,95E+03","module":"C3","scenario":null},{"value":"2,22E+02","module":"C4","scenario":null},{"value":"-2,95E+03","module":"D","scenario":null},{"value":"7,83E+03","module":"A1A3","scenario":null}]},{"parameter":"EP-freshwater","unit":"kg P-eq","values":[{"value":"3,91E-01","module":"A1","scenario":null},{"value":"1,29E-04","module":"A2","scenario":null},{"value":"4,39E-05","module":"A3","scenario":null},{"value":"3,11E-05","module":"A4","scenario":null},{"value":"1,46E-05","module":"A5","scenario":null},{"value":"3,48E-05","module":"C1","scenario":null},{"value":"1,65E-05","module":"C2","scenario":null},{"value":"7,28E-05","module":"C3","scenario":null},{"value":"2,44E-05","module":"C4","scenario":null},{"value":"-9,87E-05","module":"D","scenario":null},{"value":"3,91E-01","module":"A1A3","scenario":null}]},{"parameter":"EP-marine","unit":"kg N-eq","values":[{"value":"6,63E-02","module":"A1","scenario":null},{"value":"6,43E-02","module":"A2","scenario":null},{"value":"1,66E-02","module":"A3","scenario":null},{"value":"2,22E-03","module":"A4","scenario":null},{"value":"1,56E-02","module":"A5","scenario":null},{"value":"4,41E-02","module":"C1","scenario":null},{"value":"1,47E-03","module":"C2","scenario":null},{"value":"2,73E-03","module":"C3","scenario":null},{"value":"1,20E-02","module":"C4","scenario":null},{"value":"-1,16E-02","module":"D","scenario":null},{"value":"1,47E-01","module":"A1A3","scenario":null}]},{"parameter":"EP-terrestrial","unit":"mol N-eq.","values":[{"value":"8,65E-01","module":"A1","scenario":null},{"value":"7,16E-01","module":"A2","scenario":null},{"value":"1,83E-01","module":"A3","scenario":null},{"value":"2,48E-02","module":"A4","scenario":null},{"value":"1,71E-01","module":"A5","scenario":null},{"value":"4,77E-01","module":"C1","scenario":null},{"value":"1,63E-02","module":"C2","scenario":null},{"value":"3,15E-02","module":"C3","scenario":null},{"value":"1,32E-01","module":"C4","scenario":null},{"value":"-1,36E-01","module":"D","scenario":null},{"value":"1,76E+00","module":"A1A3","scenario":null}]},{"parameter":"GWP-IOBC","unit":"kg CO2-eq","values":[{"value":"3,39E+01","module":"A1","scenario":null},{"value":"1,46E+01","module":"A2","scenario":null},{"value":"6,83E+00","module":"A3","scenario":null},{"value":"3,90E+00","module":"A4","scenario":null},{"value":"2,97E+00","module":"A5","scenario":null},{"value":"9,54E+00","module":"C1","scenario":null},{"value":"2,08E+00","module":"C2","scenario":null},{"value":"1,15E+00","module":"C3","scenario":null},{"value":"3,27E+00","module":"C4","scenario":null},{"value":"-3,97E+00","module":"D","scenario":null},{"value":"5,53E+01","module":"A1A3","scenario":null}]}],"additional_environmental_impact":[{"parameter":"PM","unit":"Disease incidence","values":[{"value":"2,03E-06","module":"A1","scenario":null},{"value":"9,64E-07","module":"A2","scenario":null},{"value":"9,58E-07","module":"A3","scenario":null},{"value":"2,39E-07","module":"A4","scenario":null},{"value":"9,27E-07","module":"A5","scenario":null},{"value":"1,21E-05","module":"C1","scenario":null},{"value":"1,91E-07","module":"C2","scenario":null},{"value":"1,49E-07","module":"C3","scenario":null},{"value":"6,80E-07","module":"C4","scenario":null},{"value":"-7,12E-07","module":"D","scenario":null},{"value":"3,95E-06","module":"A1A3","scenario":null}]},{"parameter":"ETP-fw","unit":"CTUe","values":[{"value":"4,70E+02","module":"A1","scenario":null},{"value":"1,53E+02","module":"A2","scenario":null},{"value":"6,46E+01","module":"A3","scenario":null},{"value":"4,37E+01","module":"A4","scenario":null},{"value":"3,04E+01","module":"A5","scenario":null},{"value":"7,18E+01","module":"C1","scenario":null},{"value":"2,47E+01","module":"C2","scenario":null},{"value":"2,54E+01","module":"C3","scenario":null},{"value":"5,22E+01","module":"C4","scenario":null},{"value":"-6,47E+01","module":"D","scenario":null},{"value":"6,87E+02","module":"A1A3","scenario":null}]},{"parameter":"HTP-c","unit":"CTUh","values":[{"value":"1,37E-08","module":"A1","scenario":null},{"value":"0,00E+00","module":"A2","scenario":null},{"value":"2,73E-09","module":"A3","scenario":null},{"value":"0,00E+00","module":"A4","scenario":null},{"value":"1,10E-09","module":"A5","scenario":null},{"value":"2,39E-09","module":"C1","scenario":null},{"value":"0,00E+00","module":"C2","scenario":null},{"value":"1,62E-09","module":"C3","scenario":null},{"value":"1,53E-09","module":"C4","scenario":null},{"value":"-3,24E-09","module":"D","scenario":null},{"value":"1,65E-08","module":"A1A3","scenario":null}]},{"parameter":"HTP-nc","unit":"CTUh","values":[{"value":"4,12E-07","module":"A1","scenario":null},{"value":"1,47E-07","module":"A2","scenario":null},{"value":"7,29E-08","module":"A3","scenario":null},{"value":"4,77E-08","module":"A4","scenario":null},{"value":"2,52E-08","module":"A5","scenario":null},{"value":"6,68E-08","module":"C1","scenario":null},{"value":"2,39E-08","module":"C2","scenario":null},{"value":"2,27E-08","module":"C3","scenario":null},{"value":"3,05E-08","module":"C4","scenario":null},{"value":"-7,95E-08","module":"D","scenario":null},{"value":"6,32E-07","module":"A1A3","scenario":null}]},{"parameter":"SQP","unit":"-","values":[{"value":"-3,39E+01","module":"A1","scenario":null},{"value":"1,22E+02","module":"A2","scenario":null},{"value":"1,32E+01","module":"A3","scenario":null},{"value":"4,12E+01","module":"A4","scenario":null},{"value":"6,46E+01","module":"A5","scenario":null},{"value":"1,60E+01","module":"C1","scenario":null},{"value":"3,87E+01","module":"C2","scenario":null},{"value":"2,02E+01","module":"C3","scenario":null},{"value":"3,85E+02","module":"C4","scenario":null},{"value":"1,43E+02","module":"D","scenario":null},{"value":"1,02E+02","module":"A1A3","scenario":null}]},{"parameter":"IRP","unit":"kBq U235-eq","values":[{"value":"1,88E+00","module":"A1","scenario":null},{"value":"8,62E-01","module":"A2","scenario":null},{"value":"4,30E-01","module":"A3","scenario":null},{"value":"2,58E-01","module":"A4","scenario":null},{"value":"2,46E-01","module":"A5","scenario":null},{"value":"5,73E-01","module":"C1","scenario":null},{"value":"1,48E-01","module":"C2","scenario":null},{"value":"6,00E-01","module":"C3","scenario":null},{"value":"4,58E-01","module":"C4","scenario":null},{"value":"-5,77E-01","module":"D","scenario":null},{"value":"3,18E+00","module":"A1A3","scenario":null}]}],"resource_use":[{"parameter":"PERE","unit":"MJ","values":[{"value":"8,00E+01","module":"A1","scenario":null},{"value":"3,31E+00","module":"A2","scenario":null},{"value":"4,04E+01","module":"A3","scenario":null},{"value":"8,44E-01","module":"A4","scenario":null},{"value":"4,72E-01","module":"A5","scenario":null},{"value":"7,16E-01","module":"C1","scenario":null},{"value":"4,25E-01","module":"C2","scenario":null},{"value":"1,84E+01","module":"C3","scenario":null},{"value":"1,62E+00","module":"C4","scenario":null},{"value":"-1,47E+01","module":"D","scenario":null},{"value":"1,24E+02","module":"A1A3","scenario":null}]},{"parameter":"PERM","unit":"","values":[{"value":"9,23E-02","module":"A1","scenario":null},{"value":"0,00E+00","module":"A2","scenario":null},{"value":"0,00E+00","module":"A3","scenario":null},{"value":"0,00E+00","module":"A4","scenario":null},{"value":"0,00E+00","module":"A5","scenario":null},{"value":"0,00E+00","module":"C1","scenario":null},{"value":"0,00E+00","module":"C2","scenario":null},{"value":"0,00E+00","module":"C3","scenario":null},{"value":"0,00E+00","module":"C4","scenario":null},{"value":"0,00E+00","module":"D","scenario":null},{"value":"9,23E-02","module":"A1A3","scenario":null}]},{"parameter":"PERT","unit":"MJ","values":[{"value":"8,00E+01","module":"A1","scenario":null},{"value":"3,31E+00","module":"A2","scenario":null},{"value":"4,04E+01","module":"A3","scenario":null},{"value":"8,44E-01","module":"A4","scenario":null},{"value":"4,72E-01","module":"A5","scenario":null},{"value":"7,16E-01","module":"C1","scenario":null},{"value":"4,25E-01","module":"C2","scenario":null},{"value":"1,84E+01","module":"C3","scenario":null},{"value":"1,62E+00","module":"C4","scenario":null},{"value":"-1,47E+01","module":"D","scenario":null},{"value":"1,24E+02","module":"A1A3","scenario":null}]},{"parameter":"PENRE","unit":"MJ","values":[{"value":"5,01E+02","module":"A1","scenario":null},{"value":"2,02E+02","module":"A2","scenario":null},{"value":"9,22E+01","module":"A3","scenario":null},{"value":"5,89E+01","module":"A4","scenario":null},{"value":"5,72E+01","module":"A5","scenario":null},{"value":"1,31E+02","module":"C1","scenario":null},{"value":"3,38E+01","module":"C2","scenario":null},{"value":"3,58E+01","module":"C3","scenario":null},{"value":"1,06E+02","module":"C4","scenario":null},{"value":"-6,63E+01","module":"D","scenario":null},{"value":"7,95E+02","module":"A1A3","scenario":null}]},{"parameter":"PENRM","unit":"MJ","values":[{"value":"7,42E+00","module":"A1","scenario":null},{"value":"0,00E+00","module":"A2","scenario":null},{"value":"0,00E+00","module":"A3","scenario":null},{"value":"0,00E+00","module":"A4","scenario":null},{"value":"0,00E+00","module":"A5","scenario":null},{"value":"0,00E+00","module":"C1","scenario":null},{"value":"0,00E+00","module":"C2","scenario":null},{"value":"0,00E+00","module":"C3","scenario":null},{"value":"0,00E+00","module":"C4","scenario":null},{"value":"0,00E+00","module":"D","scenario":null},{"value":"7,42E+00","module":"A1A3","scenario":null}]},{"parameter":"PENRT","unit":"MJ","values":[{"value":"5,08E+02","module":"A1","scenario":null},{"value":"2,02E+02","module":"A2","scenario":null},{"value":"9,22E+01","module":"A3","scenario":null},{"value":"5,89E+01","module":"A4","scenario":null},{"value":"5,72E+01","module":"A5","scenario":null},{"value":"1,31E+02","module":"C1","scenario":null},{"value":"3,38E+01","module":"C2","scenario":null},{"value":"3,58E+01","module":"C3","scenario":null},{"value":"1,06E+02","module":"C4","scenario":null},{"value":"-6,63E+01","module":"D","scenario":null},{"value":"8,02E+02","module":"A1A3","scenario":null}]},{"parameter":"SM","unit":"kg","values":[{"value":"9,62E+01","module":"A1","scenario":null},{"value":"0,00E+00","module":"A2","scenario":null},{"value":"2,60E-02","module":"A3","scenario":null},{"value":"0,00E+00","module":"A4","scenario":null},{"value":"0,00E+00","module":"A5","scenario":null},{"value":"0,00E+00","module":"C1","scenario":null},{"value":"0,00E+00","module":"C2","scenario":null},{"value":"0,00E+00","module":"C3","scenario":null},{"value":"0,00E+00","module":"C4","scenario":null},{"value":"0,00E+00","module":"D","scenario":null},{"value":"9,62E+01","module":"A1A3","scenario":null}]},{"parameter":"RSF","unit":"MJ","values":[{"value":"1,26E+02","module":"A1","scenario":null},{"value":"2,50E-02","module":"A2","scenario":null},{"value":"4,55E-02","module":"A3","scenario":null},{"value":"3,02E-02","module":"A4","scenario":null},{"value":"1,06E-02","module":"A5","scenario":null},{"value":"0,00E+00","module":"C1","scenario":null},{"value":"1,49E-02","module":"C2","scenario":null},{"value":"0,00E+00","module":"C3","scenario":null},{"value":"3,35E-02","module":"C4","scenario":null},{"value":"-3,01E-01","module":"D","scenario":null},{"value":"1,26E+02","module":"A1A3","scenario":null}]},{"parameter":"NRSF","unit":"MJ","values":[{"value":"5,86E+02","module":"A1","scenario":null},{"value":"8,39E-02","module":"A2","scenario":null},{"value":"2,63E-01","module":"A3","scenario":null},{"value":"1,08E-01","module":"A4","scenario":null},{"value":"9,49E-02","module":"A5","scenario":null},{"value":"0,00E+00","module":"C1","scenario":null},{"value":"4,98E-02","module":"C2","scenario":null},{"value":"0,00E+00","module":"C3","scenario":null},{"value":"9,65E-02","module":"C4","scenario":null},{"value":"-3,09E-01","module":"D","scenario":null},{"value":"5,86E+02","module":"A1A3","scenario":null}]},{"parameter":"FW","unit":"m3","values":[{"value":"2,30E+00","module":"A1","scenario":null},{"value":"2,27E-02","module":"A2","scenario":null},{"value":"3,28E-01","module":"A3","scenario":null},{"value":"6,30E-03","module":"A4","scenario":null},{"value":"2,15E-02","module":"A5","scenario":null},{"value":"6,76E-03","module":"C1","scenario":null},{"value":"3,84E-03","module":"C2","scenario":null},{"value":"6,13E-02","module":"C3","scenario":null},{"value":"1,26E-01","module":"C4","scenario":null},{"value":"-2,31E+00","module":"D","scenario":null},{"value":"2,65E+00","module":"A1A3","scenario":null}]}],"end_of_life_waste":[{"parameter":"HWD","unit":"kg","values":[{"value":"6,74E-02","module":"A1","scenario":null},{"value":"1,26E-02","module":"A2","scenario":null},{"value":"6,65E-03","module":"A3","scenario":null},{"value":"3,04E-03","module":"A4","scenario":null},{"value":"1,20E-03","module":"A5","scenario":null},{"value":"3,87E-03","module":"C1","scenario":null},{"value":"1,85E-03","module":"C2","scenario":null},{"value":"3,57E-03","module":"C3","scenario":null},{"value":"0,00E+00","module":"C4","scenario":null},{"value":"-1,51E-02","module":"D","scenario":null},{"value":"8,67E-02","module":"A1A3","scenario":null}]},{"parameter":"NHWD","unit":"kg","values":[{"value":"4,39E+00","module":"A1","scenario":null},{"value":"5,97E+00","module":"A2","scenario":null},{"value":"3,75E-01","module":"A3","scenario":null},{"value":"2,87E+00","module":"A4","scenario":null},{"value":"1,18E+02","module":"A5","scenario":null},{"value":"1,56E-01","module":"C1","scenario":null},{"value":"2,93E+00","module":"C2","scenario":null},{"value":"1,13E-01","module":"C3","scenario":null},{"value":"7,64E+02","module":"C4","scenario":null},{"value":"-4,59E-01","module":"D","scenario":null},{"value":"1,07E+01","module":"A1A3","scenario":null}]},{"parameter":"RWD","unit":"kg","values":[{"value":"3,65E-03","module":"A1","scenario":null},{"value":"1,34E-03","module":"A2","scenario":null},{"value":"6,32E-04","module":"A3","scenario":null},{"value":"4,01E-04","module":"A4","scenario":null},{"value":"2,84E-04","module":"A5","scenario":null},{"value":"9,12E-04","module":"C1","scenario":null},{"value":"2,30E-04","module":"C2","scenario":null},{"value":"3,78E-04","module":"C3","scenario":null},{"value":"0,00E+00","module":"C4","scenario":null},{"value":"-4,98E-04","module":"D","scenario":null},{"value":"5,63E-03","module":"A1A3","scenario":null}]}],"end_of_life_flow":[{"parameter":"CRU","unit":"kg","values":[{"value":"0,00E+00","module":"A1","scenario":null},{"value":"0,00E+00","module":"A2","scenario":null},{"value":"0,00E+00","module":"A3","scenario":null},{"value":"0,00E+00","module":"A4","scenario":null},{"value":"0,00E+00","module":"A5","scenario":null},{"value":"0,00E+00","module":"C1","scenario":null},{"value":"0,00E+00","module":"C2","scenario":null},{"value":"0,00E+00","module":"C3","scenario":null},{"value":"0,00E+00","module":"C4","scenario":null},{"value":"0,00E+00","module":"D","scenario":null},{"value":"0,00E+00","module":"A1A3","scenario":null}]},{"parameter":"MFR","unit":"kg","values":[{"value":"1,58E-01","module":"A1","scenario":null},{"value":"0,00E+00","module":"A2","scenario":null},{"value":"2,55E-02","module":"A3","scenario":null},{"value":"0,00E+00","module":"A4","scenario":null},{"value":"0,00E+00","module":"A5","scenario":null},{"value":"0,00E+00","module":"C1","scenario":null},{"value":"0,00E+00","module":"C2","scenario":null},{"value":"1,62E+03","module":"C3","scenario":null},{"value":"0,00E+00","module":"C4","scenario":null},{"value":"0,00E+00","module":"D","scenario":null},{"value":"1,84E-01","module":"A1A3","scenario":null}]},{"parameter":"MER","unit":"kg","values":[{"value":"1,68E-01","module":"A1","scenario":null},{"value":"0,00E+00","module":"A2","scenario":null},{"value":"8,06E-05","module":"A3","scenario":null},{"value":"0,00E+00","module":"A4","scenario":null},{"value":"0,00E+00","module":"A5","scenario":null},{"value":"0,00E+00","module":"C1","scenario":null},{"value":"0,00E+00","module":"C2","scenario":null},{"value":"0,00E+00","module":"C3","scenario":null},{"value":"0,00E+00","module":"C4","scenario":null},{"value":"0,00E+00","module":"D","scenario":null},{"value":"1,68E-01","module":"A1A3","scenario":null}]},{"parameter":"EEE","unit":"MJ","values":[{"value":"4,93E-02","module":"A1","scenario":null},{"value":"0,00E+00","module":"A2","scenario":null},{"value":"3,24E-04","module":"A3","scenario":null},{"value":"0,00E+00","module":"A4","scenario":null},{"value":"0,00E+00","module":"A5","scenario":null},{"value":"0,00E+00","module":"C1","scenario":null},{"value":"0,00E+00","module":"C2","scenario":null},{"value":"0,00E+00","module":"C3","scenario":null},{"value":"0,00E+00","module":"C4","scenario":null},{"value":"0,00E+00","module":"D","scenario":null},{"value":"4,97E-02","module":"A1A3","scenario":null}]},{"parameter":"EET","unit":"MJ","values":[{"value":"7,46E-01","module":"A1","scenario":null},{"value":"0,00E+00","module":"A2","scenario":null},{"value":"4,90E-03","module":"A3","scenario":null},{"value":"0,00E+00","module":"A4","scenario":null},{"value":"0,00E+00","module":"A5","scenario":null},{"value":"0,00E+00","module":"C1","scenario":null},{"value":"0,00E+00","module":"C2","scenario":null},{"value":"0,00E+00","module":"C3","scenario":null},{"value":"0,00E+00","module":"C4","scenario":null},{"value":"0,00E+00","module":"D","scenario":null},{"value":"7,51E-01","module":"A1A3","scenario":null}]}]}