{
    "product_name": "Dalapro Nova, Dalapro Roll Nova, Dalapro Lightning Nova (NEW FORMULA)",
    "epd_id": "NEPD-8661-8321",
    "declared_unit": {
        "unit": "kg",
        "amount": 1.0
    },
    "compliance": [
        "EN 15804+A2",
        "ISO 14025",
        "ISO 21930"
    ],
    "producer_name": "Saint-Gobain Sweden AB,  Scanspac",
    "environmental_impact": [
        {
            "parameter": "GWP-total",
            "values": [
                {
                    "value": "6,34E-02",
                    "module": "A1",
                    "scenario": null
                },
                {
                    "value": "1,48E-02",
                    "module": "A2",
                    "scenario": null
                },
                {
                    "value": "1,32E-02",
                    "module": "A3",
                    "scenario": null
                },
                {
                    "value": "2,61E-02",
                    "module": "A4",
                    "scenario": null
                },
                {
                    "value": "0,00E+00",
                    "module": "C1",
                    "scenario": null
                },
                {
                    "value": "0,00E+00",
                    "module": "C2",
                    "scenario": null
                },
                {
                    "value": "6,48E-04",
                    "module": "C3",
                    "scenario": null
                },
                {
                    "value": "8,21E-04",
                    "module": "C4",
                    "scenario": null
                },
                {
                    "value": "-2,10E-03",
                    "module": "D",
                    "scenario": null
                }
            ]
        },
        {
            "parameter": "GWP-fossil",
            "values": [
                {
                    "value": "1,26E-01",
                    "module": "A1",
                    "scenario": null
                },
                {
                    "value": "1,48E-02",
                    "module": "A2",
                    "scenario": null
                },
                {
                    "value": "1,18E-02",
                    "module": "A3",
                    "scenario": null
                },
                {
                    "value": "2,61E-02",
                    "module": "A4",
                    "scenario": null
                },
                {
                    "value": "0,00E+00",
                    "module": "C1",
                    "scenario": null
                },
                {
                    "value": "0,00E+00",
                    "module": "C2",
                    "scenario": null
                },
                {
                    "value": "6,39E-04",
                    "module": "C3",
                    "scenario": null
                },
                {
                    "value": "8,20E-04",
                    "module": "C4",
                    "scenario": null
                },
                {
                    "value": "-2,06E-03",
                    "module": "D",
                    "scenario": null
                }
            ]
        },
        {
            "parameter": "GWP-biogenic",
            "values": [
                {
                    "value": "-6,26E-02",
                    "module": "A1",
                    "scenario": null
                },
                {
                    "value": "6,67E-06",
                    "module": "A2",
                    "scenario": null
                },
                {
                    "value": "1,45E-03",
                    "module": "A3",
                    "scenario": null
                },
                {
                    "value": "1,12E-05",
                    "module": "A4",
                    "scenario": null
                },
                {
                    "value": "0,00E+00",
                    "module": "C1",
                    "scenario": null
                },
                {
                    "value": "0,00E+00",
                    "module": "C2",
                    "scenario": null
                },
                {
                    "value": "5,52E-06",
                    "module": "C3",
                    "scenario": null
                },
                {
                    "value": "9,58E-07",
                    "module": "C4",
                    "scenario": null
                },
                {
                    "value": "-4,11E-05",
                    "module": "D",
                    "scenario": null
                }
            ]
        },
        {
            "parameter": "GWP-luluc",
            "values": [
                {
                    "value": "4,34E-04",
                    "module": "A1",
                    "scenario": null
                },
                {
                    "value": "4,77E-06",
                    "module": "A2",
                    "scenario": null
                },
                {
                    "value": "6,74E-06",
                    "module": "A3",
                    "scenario": null
                },
                {
                    "value": "7,96E-06",
                    "module": "A4",
                    "scenario": null
                },
                {
                    "value": "0,00E+00",
                    "module": "C1",
                    "scenario": null
                },
                {
                    "value": "0,00E+00",
                    "module": "C2",
                    "scenario": null
                },
                {
                    "value": "8,84E-07",
                    "module": "C3",
                    "scenario": null
                },
                {
                    "value": "2,02E-07",
                    "module": "C4",
                    "scenario": null
                },
                {
                    "value": "-1,39E-06",
                    "module": "D",
                    "scenario": null
                }
            ]
        },
        {
            "parameter": "ODP",
            "values": [
                {
                    "value": "1,47E-08",
                    "module": "A1",
                    "scenario": null
                },
                {
                    "value": "3,56E-09",
                    "module": "A2",
                    "scenario": null
                },
                {
                    "value": "6,23E-10",
                    "module": "A3",
                    "scenario": null
                },
                {
                    "value": "6,30E-09",
                    "module": "A4",
                    "scenario": null
                },
                {
                    "value": "0,00E+00",
                    "module": "C1",
                    "scenario": null
                },
                {
                    "value": "0,00E+00",
                    "module": "C2",
                    "scenario": null
                },
                {
                    "value": "1,25E-10",
                    "module": "C3",
                    "scenario": null
                },
                {
                    "value": "3,10E-10",
                    "module": "C4",
                    "scenario": null
                },
                {
                    "value": "-3,75E-10",
                    "module": "D",
                    "scenario": null
                }
            ]
        },
        {
            "parameter": "AP",
            "values": [
                {
                    "value": "6,50E-04",
                    "module": "A1",
                    "scenario": null
                },
                {
                    "value": "4,89E-05",
                    "module": "A2",
                    "scenario": null
                },
                {
                    "value": "8,42E-05",
                    "module": "A3",
                    "scenario": null
                },
                {
                    "value": "8,41E-05",
                    "module": "A4",
                    "scenario": null
                },
                {
                    "value": "0,00E+00",
                    "module": "C1",
                    "scenario": null
                },
                {
                    "value": "0,00E+00",
                    "module": "C2",
                    "scenario": null
                },
                {
                    "value": "5,17E-06",
                    "module": "C3",
                    "scenario": null
                },
                {
                    "value": "7,30E-06",
                    "module": "C4",
                    "scenario": null
                },
                {
                    "value": "-1,85E-05",
                    "module": "D",
                    "scenario": null
                }
            ]
        },
        {
            "parameter": "POCP",
            "values": [
                {
                    "value": "4,87E-04",
                    "module": "A1",
                    "scenario": null
                },
                {
                    "value": "4,75E-05",
                    "module": "A2",
                    "scenario": null
                },
                {
                    "value": "6,65E-05",
                    "module": "A3",
                    "scenario": null
                },
                {
                    "value": "8,07E-05",
                    "module": "A4",
                    "scenario": null
                },
                {
                    "value": "0,00E+00",
                    "module": "C1",
                    "scenario": null
                },
                {
                    "value": "0,00E+00",
                    "module": "C2",
                    "scenario": null
                },
                {
                    "value": "4,68E-06",
                    "module": "C3",
                    "scenario": null
                },
                {
                    "value": "8,56E-06",
                    "module": "C4",
                    "scenario": null
                },
                {
                    "value": "-2,00E-05",
                    "module": "D",
                    "scenario": null
                }
            ]
        },
        {
            "parameter": "ADPE",
            "values": [
                {
                    "value": "1,92E-06",
                    "module": "A1",
                    "scenario": null
                },
                {
                    "value": "2,80E-07",
                    "module": "A2",
                    "scenario": null
                },
                {
                    "value": "8,14E-08",
                    "module": "A3",
                    "scenario": null
                },
                {
                    "value": "4,66E-07",
                    "module": "A4",
                    "scenario": null
                },
                {
                    "value": "0,00E+00",
                    "module": "C1",
                    "scenario": null
                },
                {
                    "value": "0,00E+00",
                    "module": "C2",
                    "scenario": null
                },
                {
                    "value": "8,11E-09",
                    "module": "C3",
                    "scenario": null
                },
                {
                    "value": "7,39E-09",
                    "module": "C4",
                    "scenario": null
                },
                {
                    "value": "-1,83E-07",
                    "module": "D",
                    "scenario": null
                }
            ]
        },
        {
            "parameter": "ADPF",
            "values": [
                {
                    "value": "3,17E+00",
                    "module": "A1",
                    "scenario": null
                },
                {
                    "value": "2,42E-01",
                    "module": "A2",
                    "scenario": null
                },
                {
                    "value": "4,36E-02",
                    "module": "A3",
                    "scenario": null
                },
                {
                    "value": "4,24E-01",
                    "module": "A4",
                    "scenario": null
                },
                {
                    "value": "0,00E+00",
                    "module": "C1",
                    "scenario": null
                },
                {
                    "value": "0,00E+00",
                    "module": "C2",
                    "scenario": null
                },
                {
                    "value": "1,98E-02",
                    "module": "C3",
                    "scenario": null
                },
                {
                    "value": "2,26E-02",
                    "module": "C4",
                    "scenario": null
                },
                {
                    "value": "-3,49E-02",
                    "module": "D",
                    "scenario": null
                }
            ]
        },
        {
            "parameter": "WDP",
            "values": [
                {
                    "value": "6,58E+01",
                    "module": "A1",
                    "scenario": null
                },
                {
                    "value": "1,95E-01",
                    "module": "A2",
                    "scenario": null
                },
                {
                    "value": "-9,31E-01",
                    "module": "A3",
                    "scenario": null
                },
                {
                    "value": "3,25E-01",
                    "module": "A4",
                    "scenario": null
                },
                {
                    "value": "0,00E+00",
                    "module": "C1",
                    "scenario": null
                },
                {
                    "value": "0,00E+00",
                    "module": "C2",
                    "scenario": null
                },
                {
                    "value": "2,19E+00",
                    "module": "C3",
                    "scenario": null
                },
                {
                    "value": "1,39E-01",
                    "module": "C4",
                    "scenario": null
                },
                {
                    "value": "-1,63E+00",
                    "module": "D",
                    "scenario": null
                }
            ]
        },
        {
            "parameter": "EP-freshwater",
            "values": [
                {
                    "value": "5,60E-06",
                    "module": "A1",
                    "scenario": null
                },
                {
                    "value": "1,25E-07",
                    "module": "A2",
                    "scenario": null
                },
                {
                    "value": "4,27E-07",
                    "module": "A3",
                    "scenario": null
                },
                {
                    "value": "2,08E-07",
                    "module": "A4",
                    "scenario": null
                },
                {
                    "value": "0,00E+00",
                    "module": "C1",
                    "scenario": null
                },
                {
                    "value": "0,00E+00",
                    "module": "C2",
                    "scenario": null
                },
                {
                    "value": "4,04E-08",
                    "module": "C3",
                    "scenario": null
                },
                {
                    "value": "9,30E-09",
                    "module": "C4",
                    "scenario": null
                },
                {
                    "value": "-5,48E-08",
                    "module": "D",
                    "scenario": null
                }
            ]
        },
        {
            "parameter": "EP-marine",
            "values": [
                {
                    "value": "1,32E-04",
                    "module": "A1",
                    "scenario": null
                },
                {
                    "value": "1,09E-05",
                    "module": "A2",
                    "scenario": null
                },
                {
                    "value": "5,81E-05",
                    "module": "A3",
                    "scenario": null
                },
                {
                    "value": "1,84E-05",
                    "module": "A4",
                    "scenario": null
                },
                {
                    "value": "0,00E+00",
                    "module": "C1",
                    "scenario": null
                },
                {
                    "value": "0,00E+00",
                    "module": "C2",
                    "scenario": null
                },
                {
                    "value": "1,52E-06",
                    "module": "C3",
                    "scenario": null
                },
                {
                    "value": "2,71E-06",
                    "module": "C4",
                    "scenario": null
                },
                {
                    "value": "-6,43E-06",
                    "module": "D",
                    "scenario": null
                }
            ]
        },
        {
            "parameter": "EP-terrestrial",
            "values": [
                {
                    "value": "1,46E-03",
                    "module": "A1",
                    "scenario": null
                },
                {
                    "value": "1,21E-04",
                    "module": "A2",
                    "scenario": null
                },
                {
                    "value": "3,82E-04",
                    "module": "A3",
                    "scenario": null
                },
                {
                    "value": "2,05E-04",
                    "module": "A4",
                    "scenario": null
                },
                {
                    "value": "0,00E+00",
                    "module": "C1",
                    "scenario": null
                },
                {
                    "value": "0,00E+00",
                    "module": "C2",
                    "scenario": null
                },
                {
                    "value": "1,75E-05",
                    "module": "C3",
                    "scenario": null
                },
                {
                    "value": "2,99E-05",
                    "module": "C4",
                    "scenario": null
                },
                {
                    "value": "-7,56E-05",
                    "module": "D",
                    "scenario": null
                }
            ]
        }
    ],
    "additional_environmental_impact": [
        {
            "parameter": "PM",
            "values": [
                {
                    "value": "5,95E-09",
                    "module": "A1",
                    "scenario": null
                },
                {
                    "value": "1,42E-09",
                    "module": "A2",
                    "scenario": null
                },
                {
                    "value": "1,42E-09",
                    "module": "A3",
                    "scenario": null
                },
                {
                    "value": "2,40E-09",
                    "module": "A4",
                    "scenario": null
                },
                {
                    "value": "0,00E+00",
                    "module": "C1",
                    "scenario": null
                },
                {
                    "value": "0,00E+00",
                    "module": "C2",
                    "scenario": null
                },
                {
                    "value": "8,40E-11",
                    "module": "C3",
                    "scenario": null
                },
                {
                    "value": "1,56E-10",
                    "module": "C4",
                    "scenario": null
                },
                {
                    "value": "-3,95E-10",
                    "module": "D",
                    "scenario": null
                }
            ]
        },
        {
            "parameter": "ETP-fw",
            "values": [
                {
                    "value": "4,14E+00",
                    "module": "A1",
                    "scenario": null
                },
                {
                    "value": "1,81E-01",
                    "module": "A2",
                    "scenario": null
                },
                {
                    "value": "1,34E-01",
                    "module": "A3",
                    "scenario": null
                },
                {
                    "value": "3,10E-01",
                    "module": "A4",
                    "scenario": null
                },
                {
                    "value": "0,00E+00",
                    "module": "C1",
                    "scenario": null
                },
                {
                    "value": "0,00E+00",
                    "module": "C2",
                    "scenario": null
                },
                {
                    "value": "1,41E-02",
                    "module": "C3",
                    "scenario": null
                },
                {
                    "value": "1,23E-02",
                    "module": "C4",
                    "scenario": null
                },
                {
                    "value": "-3,59E-02",
                    "module": "D",
                    "scenario": null
                }
            ]
        },
        {
            "parameter": "HTP-c",
            "values": [
                {
                    "value": "1,37E-10",
                    "module": "A1",
                    "scenario": null
                },
                {
                    "value": "0,00E+00",
                    "module": "A2",
                    "scenario": null
                },
                {
                    "value": "1,00E-11",
                    "module": "A3",
                    "scenario": null
                },
                {
                    "value": "0,00E+00",
                    "module": "A4",
                    "scenario": null
                },
                {
                    "value": "0,00E+00",
                    "module": "C1",
                    "scenario": null
                },
                {
                    "value": "0,00E+00",
                    "module": "C2",
                    "scenario": null
                },
                {
                    "value": "0,00E+00",
                    "module": "C3",
                    "scenario": null
                },
                {
                    "value": "0,00E+00",
                    "module": "C4",
                    "scenario": null
                },
                {
                    "value": "-2,00E-12",
                    "module": "D",
                    "scenario": null
                }
            ]
        },
        {
            "parameter": "HTP-nc",
            "values": [
                {
                    "value": "2,32E-09",
                    "module": "A1",
                    "scenario": null
                },
                {
                    "value": "1,79E-10",
                    "module": "A2",
                    "scenario": null
                },
                {
                    "value": "3,08E-10",
                    "module": "A3",
                    "scenario": null
                },
                {
                    "value": "3,00E-10",
                    "module": "A4",
                    "scenario": null
                },
                {
                    "value": "0,00E+00",
                    "module": "C1",
                    "scenario": null
                },
                {
                    "value": "0,00E+00",
                    "module": "C2",
                    "scenario": null
                },
                {
                    "value": "1,30E-11",
                    "module": "C3",
                    "scenario": null
                },
                {
                    "value": "8,00E-12",
                    "module": "C4",
                    "scenario": null
                },
                {
                    "value": "-4,40E-11",
                    "module": "D",
                    "scenario": null
                }
            ]
        },
        {
            "parameter": "SQP",
            "values": [
                {
                    "value": "3,15E+00",
                    "module": "A1",
                    "scenario": null
                },
                {
                    "value": "2,89E-01",
                    "module": "A2",
                    "scenario": null
                },
                {
                    "value": "1,47E+00",
                    "module": "A3",
                    "scenario": null
                },
                {
                    "value": "4,87E-01",
                    "module": "A4",
                    "scenario": null
                },
                {
                    "value": "0,00E+00",
                    "module": "C1",
                    "scenario": null
                },
                {
                    "value": "0,00E+00",
                    "module": "C2",
                    "scenario": null
                },
                {
                    "value": "1,12E-02",
                    "module": "C3",
                    "scenario": null
                },
                {
                    "value": "8,69E-02",
                    "module": "C4",
                    "scenario": null
                },
                {
                    "value": "7,91E-02",
                    "module": "D",
                    "scenario": null
                }
            ]
        },
        {
            "parameter": "IRP",
            "values": [
                {
                    "value": "2,61E-02",
                    "module": "A1",
                    "scenario": null
                },
                {
                    "value": "1,05E-03",
                    "module": "A2",
                    "scenario": null
                },
                {
                    "value": "1,55E-04",
                    "module": "A3",
                    "scenario": null
                },
                {
                    "value": "1,85E-03",
                    "module": "A4",
                    "scenario": null
                },
                {
                    "value": "0,00E+00",
                    "module": "C1",
                    "scenario": null
                },
                {
                    "value": "0,00E+00",
                    "module": "C2",
                    "scenario": null
                },
                {
                    "value": "3,33E-04",
                    "module": "C3",
                    "scenario": null
                },
                {
                    "value": "1,03E-04",
                    "module": "C4",
                    "scenario": null
                },
                {
                    "value": "-3,20E-04",
                    "module": "D",
                    "scenario": null
                }
            ]
        }
    ],
    "resource_use": [
        {
            "parameter": "PERE",
            "values": [
                {
                    "value": "8,22E-01",
                    "module": "A1",
                    "scenario": null
                },
                {
                    "value": "3,20E-03",
                    "module": "A2",
                    "scenario": null
                },
                {
                    "value": "1,34E-01",
                    "module": "A3",
                    "scenario": null
                },
                {
                    "value": "5,34E-03",
                    "module": "A4",
                    "scenario": null
                },
                {
                    "value": "0,00E+00",
                    "module": "C1",
                    "scenario": null
                },
                {
                    "value": "0,00E+00",
                    "module": "C2",
                    "scenario": null
                },
                {
                    "value": "1,02E-02",
                    "module": "C3",
                    "scenario": null
                },
                {
                    "value": "8,08E-04",
                    "module": "C4",
                    "scenario": null
                },
                {
                    "value": "-8,16E-03",
                    "module": "D",
                    "scenario": null
                }
            ]
        },
        {
            "parameter": "PERM",
            "values": [
                {
                    "value": "6,32E-01",
                    "module": "A1",
                    "scenario": null
                },
                {
                    "value": "0,00E+00",
                    "module": "A2",
                    "scenario": null
                },
                {
                    "value": "0,00E+00",
                    "module": "A3",
                    "scenario": null
                },
                {
                    "value": "0,00E+00",
                    "module": "A4",
                    "scenario": null
                },
                {
                    "value": "0,00E+00",
                    "module": "C1",
                    "scenario": null
                },
                {
                    "value": "0,00E+00",
                    "module": "C2",
                    "scenario": null
                },
                {
                    "value": "0,00E+00",
                    "module": "C3",
                    "scenario": null
                },
                {
                    "value": "0,00E+00",
                    "module": "C4",
                    "scenario": null
                },
                {
                    "value": "0,00E+00",
                    "module": "D",
                    "scenario": null
                }
            ]
        },
        {
            "parameter": "PERT",
            "values": [
                {
                    "value": "1,45E+00",
                    "module": "A1",
                    "scenario": null
                },
                {
                    "value": "3,20E-03",
                    "module": "A2",
                    "scenario": null
                },
                {
                    "value": "1,34E-01",
                    "module": "A3",
                    "scenario": null
                },
                {
                    "value": "5,34E-03",
                    "module": "A4",
                    "scenario": null
                },
                {
                    "value": "0,00E+00",
                    "module": "C1",
                    "scenario": null
                },
                {
                    "value": "0,00E+00",
                    "module": "C2",
                    "scenario": null
                },
                {
                    "value": "1,02E-02",
                    "module": "C3",
                    "scenario": null
                },
                {
                    "value": "8,08E-04",
                    "module": "C4",
                    "scenario": null
                },
                {
                    "value": "-8,16E-03",
                    "module": "D",
                    "scenario": null
                }
            ]
        },
        {
            "parameter": "PENRE",
            "values": [
                {
                    "value": "1,90E+00",
                    "module": "A1",
                    "scenario": null
                },
                {
                    "value": "2,42E-01",
                    "module": "A2",
                    "scenario": null
                },
                {
                    "value": "4,36E-02",
                    "module": "A3",
                    "scenario": null
                },
                {
                    "value": "4,24E-01",
                    "module": "A4",
                    "scenario": null
                },
                {
                    "value": "0,00E+00",
                    "module": "C1",
                    "scenario": null
                },
                {
                    "value": "0,00E+00",
                    "module": "C2",
                    "scenario": null
                },
                {
                    "value": "1,99E-02",
                    "module": "C3",
                    "scenario": null
                },
                {
                    "value": "2,26E-02",
                    "module": "C4",
                    "scenario": null
                },
                {
                    "value": "-3,68E-02",
                    "module": "D",
                    "scenario": null
                }
            ]
        },
        {
            "parameter": "PENRM",
            "values": [
                {
                    "value": "2,91E+00",
                    "module": "A1",
                    "scenario": null
                },
                {
                    "value": "0,00E+00",
                    "module": "A2",
                    "scenario": null
                },
                {
                    "value": "0,00E+00",
                    "module": "A3",
                    "scenario": null
                },
                {
                    "value": "0,00E+00",
                    "module": "A4",
                    "scenario": null
                },
                {
                    "value": "0,00E+00",
                    "module": "C1",
                    "scenario": null
                },
                {
                    "value": "0,00E+00",
                    "module": "C2",
                    "scenario": null
                },
                {
                    "value": "0,00E+00",
                    "module": "C3",
                    "scenario": null
                },
                {
                    "value": "0,00E+00",
                    "module": "C4",
                    "scenario": null
                },
                {
                    "value": "0,00E+00",
                    "module": "D",
                    "scenario": null
                }
            ]
        },
        {
            "parameter": "PENRT",
            "values": [
                {
                    "value": "3,24E+00",
                    "module": "A1",
                    "scenario": null
                },
                {
                    "value": "2,42E-01",
                    "module": "A2",
                    "scenario": null
                },
                {
                    "value": "4,36E-02",
                    "module": "A3",
                    "scenario": null
                },
                {
                    "value": "4,24E-01",
                    "module": "A4",
                    "scenario": null
                },
                {
                    "value": "0,00E+00",
                    "module": "C1",
                    "scenario": null
                },
                {
                    "value": "0,00E+00",
                    "module": "C2",
                    "scenario": null
                },
                {
                    "value": "1,99E-02",
                    "module": "C3",
                    "scenario": null
                },
                {
                    "value": "2,26E-02",
                    "module": "C4",
                    "scenario": null
                },
                {
                    "value": "-3,68E-02",
                    "module": "D",
                    "scenario": null
                }
            ]
        },
        {
            "parameter": "SM",
            "values": [
                {
                    "value": "3,59E-02",
                    "module": "A1",
                    "scenario": null
                },
                {
                    "value": "0,00E+00",
                    "module": "A2",
                    "scenario": null
                },
                {
                    "value": "4,90E-04",
                    "module": "A3",
                    "scenario": null
                },
                {
                    "value": "0,00E+00",
                    "module": "A4",
                    "scenario": null
                },
                {
                    "value": "0,00E+00",
                    "module": "C1",
                    "scenario": null
                },
                {
                    "value": "0,00E+00",
                    "module": "C2",
                    "scenario": null
                },
                {
                    "value": "0,00E+00",
                    "module": "C3",
                    "scenario": null
                },
                {
                    "value": "0,00E+00",
                    "module": "C4",
                    "scenario": null
                },
                {
                    "value": "0,00E+00",
                    "module": "D",
                    "scenario": null
                }
            ]
        },
        {
            "parameter": "RSF",
            "values": [
                {
                    "value": "7,54E-03",
                    "module": "A1",
                    "scenario": null
                },
                {
                    "value": "1,11E-04",
                    "module": "A2",
                    "scenario": null
                },
                {
                    "value": "9,46E-05",
                    "module": "A3",
                    "scenario": null
                },
                {
                    "value": "1,87E-04",
                    "module": "A4",
                    "scenario": null
                },
                {
                    "value": "0,00E+00",
                    "module": "C1",
                    "scenario": null
                },
                {
                    "value": "0,00E+00",
                    "module": "C2",
                    "scenario": null
                },
                {
                    "value": "0,00E+00",
                    "module": "C3",
                    "scenario": null
                },
                {
                    "value": "1,68E-05",
                    "module": "C4",
                    "scenario": null
                },
                {
                    "value": "-1,67E-04",
                    "module": "D",
                    "scenario": null
                }
            ]
        },
        {
            "parameter": "NRSF",
            "values": [
                {
                    "value": "3,99E-03",
                    "module": "A1",
                    "scenario": null
                },
                {
                    "value": "3,71E-04",
                    "module": "A2",
                    "scenario": null
                },
                {
                    "value": "6,00E-04",
                    "module": "A3",
                    "scenario": null
                },
                {
                    "value": "6,26E-04",
                    "module": "A4",
                    "scenario": null
                },
                {
                    "value": "0,00E+00",
                    "module": "C1",
                    "scenario": null
                },
                {
                    "value": "0,00E+00",
                    "module": "C2",
                    "scenario": null
                },
                {
                    "value": "0,00E+00",
                    "module": "C3",
                    "scenario": null
                },
                {
                    "value": "3,62E-05",
                    "module": "C4",
                    "scenario": null
                },
                {
                    "value": "-1,71E-04",
                    "module": "D",
                    "scenario": null
                }
            ]
        },
        {
            "parameter": "FW",
            "values": [
                {
                    "value": "3,00E-03",
                    "module": "A1",
                    "scenario": null
                },
                {
                    "value": "2,94E-05",
                    "module": "A2",
                    "scenario": null
                },
                {
                    "value": "4,82E-04",
                    "module": "A3",
                    "scenario": null
                },
                {
                    "value": "4,83E-05",
                    "module": "A4",
                    "scenario": null
                },
                {
                    "value": "0,00E+00",
                    "module": "C1",
                    "scenario": null
                },
                {
                    "value": "0,00E+00",
                    "module": "C2",
                    "scenario": null
                },
                {
                    "value": "3,40E-05",
                    "module": "C3",
                    "scenario": null
                },
                {
                    "value": "2,78E-05",
                    "module": "C4",
                    "scenario": null
                },
                {
                    "value": "-1,28E-03",
                    "module": "D",
                    "scenario": null
                }
            ]
        }
    ],
    "end_of_life_waste": [
        {
            "parameter": "HWD",
            "values": [
                {
                    "value": "1,66E-03",
                    "module": "A1",
                    "scenario": null
                },
                {
                    "value": "1,38E-05",
                    "module": "A2",
                    "scenario": null
                },
                {
                    "value": "4,93E-03",
                    "module": "A3",
                    "scenario": null
                },
                {
                    "value": "2,32E-05",
                    "module": "A4",
                    "scenario": null
                },
                {
                    "value": "0,00E+00",
                    "module": "C1",
                    "scenario": null
                },
                {
                    "value": "0,00E+00",
                    "module": "C2",
                    "scenario": null
                },
                {
                    "value": "1,98E-06",
                    "module": "C3",
                    "scenario": null
                },
                {
                    "value": "0,00E+00",
                    "module": "C4",
                    "scenario": null
                },
                {
                    "value": "-8,40E-06",
                    "module": "D",
                    "scenario": null
                }
            ]
        },
        {
            "parameter": "NHWD",
            "values": [
                {
                    "value": "2,49E-02",
                    "module": "A1",
                    "scenario": null
                },
                {
                    "value": "2,21E-02",
                    "module": "A2",
                    "scenario": null
                },
                {
                    "value": "3,73E-03",
                    "module": "A3",
                    "scenario": null
                },
                {
                    "value": "3,69E-02",
                    "module": "A4",
                    "scenario": null
                },
                {
                    "value": "0,00E+00",
                    "module": "C1",
                    "scenario": null
                },
                {
                    "value": "0,00E+00",
                    "module": "C2",
                    "scenario": null
                },
                {
                    "value": "6,26E-05",
                    "module": "C3",
                    "scenario": null
                },
                {
                    "value": "1,00E-01",
                    "module": "C4",
                    "scenario": null
                },
                {
                    "value": "-2,55E-04",
                    "module": "D",
                    "scenario": null
                }
            ]
        },
        {
            "parameter": "RWD",
            "values": [
                {
                    "value": "1,51E-05",
                    "module": "A1",
                    "scenario": null
                },
                {
                    "value": "1,64E-06",
                    "module": "A2",
                    "scenario": null
                },
                {
                    "value": "1,86E-07",
                    "module": "A3",
                    "scenario": null
                },
                {
                    "value": "2,90E-06",
                    "module": "A4",
                    "scenario": null
                },
                {
                    "value": "0,00E+00",
                    "module": "C1",
                    "scenario": null
                },
                {
                    "value": "0,00E+00",
                    "module": "C2",
                    "scenario": null
                },
                {
                    "value": "2,10E-07",
                    "module": "C3",
                    "scenario": null
                },
                {
                    "value": "0,00E+00",
                    "module": "C4",
                    "scenario": null
                },
                {
                    "value": "-2,76E-07",
                    "module": "D",
                    "scenario": null
                }
            ]
        }
    ],
    "end_of_life_flow": [
        {
            "parameter": "CRU",
            "values": [
                {
                    "value": "0,00E+00",
                    "module": "A1",
                    "scenario": null
                },
                {
                    "value": "0,00E+00",
                    "module": "A2",
                    "scenario": null
                },
                {
                    "value": "0,00E+00",
                    "module": "A3",
                    "scenario": null
                },
                {
                    "value": "0,00E+00",
                    "module": "A4",
                    "scenario": null
                },
                {
                    "value": "0,00E+00",
                    "module": "C1",
                    "scenario": null
                },
                {
                    "value": "0,00E+00",
                    "module": "C2",
                    "scenario": null
                },
                {
                    "value": "0,00E+00",
                    "module": "C3",
                    "scenario": null
                },
                {
                    "value": "0,00E+00",
                    "module": "C4",
                    "scenario": null
                },
                {
                    "value": "0,00E+00",
                    "module": "D",
                    "scenario": null
                }
            ]
        },
        {
            "parameter": "MFR",
            "values": [
                {
                    "value": "0,00E+00",
                    "module": "A1",
                    "scenario": null
                },
                {
                    "value": "0,00E+00",
                    "module": "A2",
                    "scenario": null
                },
                {
                    "value": "7,91E-04",
                    "module": "A3",
                    "scenario": null
                },
                {
                    "value": "0,00E+00",
                    "module": "A4",
                    "scenario": null
                },
                {
                    "value": "0,00E+00",
                    "module": "C1",
                    "scenario": null
                },
                {
                    "value": "0,00E+00",
                    "module": "C2",
                    "scenario": null
                },
                {
                    "value": "9,00E-01",
                    "module": "C3",
                    "scenario": null
                },
                {
                    "value": "0,00E+00",
                    "module": "C4",
                    "scenario": null
                },
                {
                    "value": "0,00E+00",
                    "module": "D",
                    "scenario": null
                }
            ]
        },
        {
            "parameter": "MER",
            "values": [
                {
                    "value": "0,00E+00",
                    "module": "A1",
                    "scenario": null
                },
                {
                    "value": "0,00E+00",
                    "module": "A2",
                    "scenario": null
                },
                {
                    "value": "1,35E-02",
                    "module": "A3",
                    "scenario": null
                },
                {
                    "value": "0,00E+00",
                    "module": "A4",
                    "scenario": null
                },
                {
                    "value": "0,00E+00",
                    "module": "C1",
                    "scenario": null
                },
                {
                    "value": "0,00E+00",
                    "module": "C2",
                    "scenario": null
                },
                {
                    "value": "0,00E+00",
                    "module": "C3",
                    "scenario": null
                },
                {
                    "value": "0,00E+00",
                    "module": "C4",
                    "scenario": null
                },
                {
                    "value": "0,00E+00",
                    "module": "D",
                    "scenario": null
                }
            ]
        },
        {
            "parameter": "EEE",
            "values": [
                {
                    "value": "0,00E+00",
                    "module": "A1",
                    "scenario": null
                },
                {
                    "value": "0,00E+00",
                    "module": "A2",
                    "scenario": null
                },
                {
                    "value": "7,46E-03",
                    "module": "A3",
                    "scenario": null
                },
                {
                    "value": "0,00E+00",
                    "module": "A4",
                    "scenario": null
                },
                {
                    "value": "0,00E+00",
                    "module": "C1",
                    "scenario": null
                },
                {
                    "value": "0,00E+00",
                    "module": "C2",
                    "scenario": null
                },
                {
                    "value": "0,00E+00",
                    "module": "C3",
                    "scenario": null
                },
                {
                    "value": "0,00E+00",
                    "module": "C4",
                    "scenario": null
                },
                {
                    "value": "0,00E+00",
                    "module": "D",
                    "scenario": null
                }
            ]
        },
        {
            "parameter": "EET",
            "values": [
                {
                    "value": "0,00E+00",
                    "module": "A1",
                    "scenario": null
                },
                {
                    "value": "0,00E+00",
                    "module": "A2",
                    "scenario": null
                },
                {
                    "value": "1,13E-01",
                    "module": "A3",
                    "scenario": null
                },
                {
                    "value": "0,00E+00",
                    "module": "A4",
                    "scenario": null
                },
                {
                    "value": "0,00E+00",
                    "module": "C1",
                    "scenario": null
                },
                {
                    "value": "0,00E+00",
                    "module": "C2",
                    "scenario": null
                },
                {
                    "value": "0,00E+00",
                    "module": "C3",
                    "scenario": null
                },
                {
                    "value": "0,00E+00",
                    "module": "C4",
                    "scenario": null
                },
                {
                    "value": "0,00E+00",
                    "module": "D",
                    "scenario": null
                }
            ]
        }
    ]
}