{"product_name":"BFOU M 1kV 1x150/16mm\u00b2 ","epd_id":"NEPD-8410-8062","declared_unit":{"unit":"m","amount":1},"compliance":["EN 15804+A2","ISO 14025","ISO 21930"],"producer_name":"Prysmian Group Norge AS","environmental_impact":[{"parameter":"GWP-total","unit":"kg CO2-eq","values":[{"value":"8,26E+00","module":"A1","scenario":null},{"value":"3,05E-01","module":"A2","scenario":null},{"value":"7,02E-01","module":"A3","scenario":null},{"value":"5,41E-02","module":"A4","scenario":null},{"value":"2,00E-02","module":"A5","scenario":null},{"value":"0,00E+00","module":"B1","scenario":null},{"value":"0,00E+00","module":"B2","scenario":null},{"value":"0,00E+00","module":"B3","scenario":null},{"value":"0,00E+00","module":"B4","scenario":null},{"value":"0,00E+00","module":"B5","scenario":null},{"value":"8,05E-04","module":"B6","scenario":null},{"value":"0,00E+00","module":"B7","scenario":null},{"value":"0,00E+00","module":"C1","scenario":null},{"value":"9,92E-02","module":"C2","scenario":null},{"value":"6,18E-01","module":"C3","scenario":null},{"value":"3,73E-02","module":"C4","scenario":null},{"value":"-1,55E+00","module":"D","scenario":null},{"value":"9,27E+00","module":"A1A3","scenario":null}]},{"parameter":"GWP-fossil","unit":"kg CO2-eq","values":[{"value":"8,11E+00","module":"A1","scenario":null},{"value":"3,05E-01","module":"A2","scenario":null},{"value":"6,08E-01","module":"A3","scenario":null},{"value":"5,41E-02","module":"A4","scenario":null},{"value":"1,93E-02","module":"A5","scenario":null},{"value":"0,00E+00","module":"B1","scenario":null},{"value":"0,00E+00","module":"B2","scenario":null},{"value":"0,00E+00","module":"B3","scenario":null},{"value":"0,00E+00","module":"B4","scenario":null},{"value":"0,00E+00","module":"B5","scenario":null},{"value":"7,81E-04","module":"B6","scenario":null},{"value":"0,00E+00","module":"B7","scenario":null},{"value":"0,00E+00","module":"C1","scenario":null},{"value":"9,91E-02","module":"C2","scenario":null},{"value":"5,99E-01","module":"C3","scenario":null},{"value":"3,73E-02","module":"C4","scenario":null},{"value":"-1,55E+00","module":"D","scenario":null},{"value":"9,02E+00","module":"A1A3","scenario":null}]},{"parameter":"GWP-biogenic","unit":"kg CO2-eq","values":[{"value":"1,48E-01","module":"A1","scenario":null},{"value":"1,25E-04","module":"A2","scenario":null},{"value":"9,31E-02","module":"A3","scenario":null},{"value":"2,22E-05","module":"A4","scenario":null},{"value":"6,17E-04","module":"A5","scenario":null},{"value":"0,00E+00","module":"B1","scenario":null},{"value":"0,00E+00","module":"B2","scenario":null},{"value":"0,00E+00","module":"B3","scenario":null},{"value":"0,00E+00","module":"B4","scenario":null},{"value":"0,00E+00","module":"B5","scenario":null},{"value":"2,16E-05","module":"B6","scenario":null},{"value":"0,00E+00","module":"B7","scenario":null},{"value":"0,00E+00","module":"C1","scenario":null},{"value":"4,04E-05","module":"C2","scenario":null},{"value":"1,91E-02","module":"C3","scenario":null},{"value":"2,59E-06","module":"C4","scenario":null},{"value":"-7,10E-03","module":"D","scenario":null},{"value":"2,41E-01","module":"A1A3","scenario":null}]},{"parameter":"GWP-luluc","unit":"kg CO2-eq","values":[{"value":"8,60E-03","module":"A1","scenario":null},{"value":"9,57E-05","module":"A2","scenario":null},{"value":"7,95E-04","module":"A3","scenario":null},{"value":"1,58E-05","module":"A4","scenario":null},{"value":"1,76E-05","module":"A5","scenario":null},{"value":"0,00E+00","module":"B1","scenario":null},{"value":"0,00E+00","module":"B2","scenario":null},{"value":"0,00E+00","module":"B3","scenario":null},{"value":"0,00E+00","module":"B4","scenario":null},{"value":"0,00E+00","module":"B5","scenario":null},{"value":"3,22E-06","module":"B6","scenario":null},{"value":"0,00E+00","module":"B7","scenario":null},{"value":"0,00E+00","module":"C1","scenario":null},{"value":"3,47E-05","module":"C2","scenario":null},{"value":"2,49E-06","module":"C3","scenario":null},{"value":"3,84E-06","module":"C4","scenario":null},{"value":"-2,77E-03","module":"D","scenario":null},{"value":"9,50E-03","module":"A1A3","scenario":null}]},{"parameter":"ODP","unit":"kg CFC11-eq","values":[{"value":"2,10E-06","module":"A1","scenario":null},{"value":"7,00E-08","module":"A2","scenario":null},{"value":"1,96E-08","module":"A3","scenario":null},{"value":"1,25E-08","module":"A4","scenario":null},{"value":"1,34E-08","module":"A5","scenario":null},{"value":"0,00E+00","module":"B1","scenario":null},{"value":"0,00E+00","module":"B2","scenario":null},{"value":"0,00E+00","module":"B3","scenario":null},{"value":"0,00E+00","module":"B4","scenario":null},{"value":"0,00E+00","module":"B5","scenario":null},{"value":"5,40E-11","module":"B6","scenario":null},{"value":"0,00E+00","module":"B7","scenario":null},{"value":"0,00E+00","module":"C1","scenario":null},{"value":"2,26E-08","module":"C2","scenario":null},{"value":"1,33E-09","module":"C3","scenario":null},{"value":"3,15E-09","module":"C4","scenario":null},{"value":"-2,48E-03","module":"D","scenario":null},{"value":"2,19E-06","module":"A1A3","scenario":null}]},{"parameter":"AP","unit":"mol H+-eq","values":[{"value":"3,43E-01","module":"A1","scenario":null},{"value":"1,32E-03","module":"A2","scenario":null},{"value":"1,79E-03","module":"A3","scenario":null},{"value":"2,27E-04","module":"A4","scenario":null},{"value":"6,57E-04","module":"A5","scenario":null},{"value":"0,00E+00","module":"B1","scenario":null},{"value":"0,00E+00","module":"B2","scenario":null},{"value":"0,00E+00","module":"B3","scenario":null},{"value":"0,00E+00","module":"B4","scenario":null},{"value":"0,00E+00","module":"B5","scenario":null},{"value":"6,10E-06","module":"B6","scenario":null},{"value":"0,00E+00","module":"B7","scenario":null},{"value":"0,00E+00","module":"C1","scenario":null},{"value":"4,05E-04","module":"C2","scenario":null},{"value":"1,34E-04","module":"C3","scenario":null},{"value":"8,50E-05","module":"C4","scenario":null},{"value":"-2,54E-01","module":"D","scenario":null},{"value":"3,46E-01","module":"A1A3","scenario":null}]},{"parameter":"POCP","unit":"kg NMVOC-eq","values":[{"value":"8,84E-02","module":"A1","scenario":null},{"value":"1,37E-03","module":"A2","scenario":null},{"value":"9,26E-04","module":"A3","scenario":null},{"value":"2,43E-04","module":"A4","scenario":null},{"value":"1,72E-04","module":"A5","scenario":null},{"value":"0,00E+00","module":"B1","scenario":null},{"value":"0,00E+00","module":"B2","scenario":null},{"value":"0,00E+00","module":"B3","scenario":null},{"value":"0,00E+00","module":"B4","scenario":null},{"value":"0,00E+00","module":"B5","scenario":null},{"value":"2,35E-06","module":"B6","scenario":null},{"value":"0,00E+00","module":"B7","scenario":null},{"value":"0,00E+00","module":"C1","scenario":null},{"value":"4,07E-04","module":"C2","scenario":null},{"value":"1,59E-04","module":"C3","scenario":null},{"value":"1,03E-04","module":"C4","scenario":null},{"value":"-4,42E-02","module":"D","scenario":null},{"value":"9,07E-02","module":"A1A3","scenario":null}]},{"parameter":"ADPE","unit":"kg Sb-eq","values":[{"value":"4,52E-03","module":"A1","scenario":null},{"value":"6,22E-06","module":"A2","scenario":null},{"value":"1,47E-05","module":"A3","scenario":null},{"value":"9,23E-07","module":"A4","scenario":null},{"value":"8,20E-06","module":"A5","scenario":null},{"value":"0,00E+00","module":"B1","scenario":null},{"value":"0,00E+00","module":"B2","scenario":null},{"value":"0,00E+00","module":"B3","scenario":null},{"value":"0,00E+00","module":"B4","scenario":null},{"value":"0,00E+00","module":"B5","scenario":null},{"value":"5,82E-08","module":"B6","scenario":null},{"value":"0,00E+00","module":"B7","scenario":null},{"value":"0,00E+00","module":"C1","scenario":null},{"value":"2,69E-06","module":"C2","scenario":null},{"value":"6,71E-08","module":"C3","scenario":null},{"value":"8,34E-08","module":"C4","scenario":null},{"value":"-1,42E-03","module":"D","scenario":null},{"value":"4,54E-03","module":"A1A3","scenario":null}]},{"parameter":"ADPF","unit":"MJ","values":[{"value":"1,23E+02","module":"A1","scenario":null},{"value":"4,68E+00","module":"A2","scenario":null},{"value":"3,10E+00","module":"A3","scenario":null},{"value":"8,41E-01","module":"A4","scenario":null},{"value":"2,52E-01","module":"A5","scenario":null},{"value":"0,00E+00","module":"B1","scenario":null},{"value":"0,00E+00","module":"B2","scenario":null},{"value":"0,00E+00","module":"B3","scenario":null},{"value":"0,00E+00","module":"B4","scenario":null},{"value":"0,00E+00","module":"B5","scenario":null},{"value":"1,07E-02","module":"B6","scenario":null},{"value":"0,00E+00","module":"B7","scenario":null},{"value":"0,00E+00","module":"C1","scenario":null},{"value":"1,50E+00","module":"C2","scenario":null},{"value":"8,44E-02","module":"C3","scenario":null},{"value":"2,53E-01","module":"C4","scenario":null},{"value":"-1,40E+01","module":"D","scenario":null},{"value":"1,30E+02","module":"A1A3","scenario":null}]},{"parameter":"WDP","unit":"m3 world-eq. Deprived","values":[{"value":"5,61E+02","module":"A1","scenario":null},{"value":"3,87E+00","module":"A2","scenario":null},{"value":"4,52E+02","module":"A3","scenario":null},{"value":"6,45E-01","module":"A4","scenario":null},{"value":"2,04E+00","module":"A5","scenario":null},{"value":"0,00E+00","module":"B1","scenario":null},{"value":"0,00E+00","module":"B2","scenario":null},{"value":"0,00E+00","module":"B3","scenario":null},{"value":"0,00E+00","module":"B4","scenario":null},{"value":"0,00E+00","module":"B5","scenario":null},{"value":"1,86E+00","module":"B6","scenario":null},{"value":"0,00E+00","module":"B7","scenario":null},{"value":"0,00E+00","module":"C1","scenario":null},{"value":"1,43E+00","module":"C2","scenario":null},{"value":"5,81E-01","module":"C3","scenario":null},{"value":"5,52E+00","module":"C4","scenario":null},{"value":"7,67E+01","module":"D","scenario":null},{"value":"1,02E+03","module":"A1A3","scenario":null}]},{"parameter":"EP-freshwater","unit":"kg P-eq","values":[{"value":"2,80E-03","module":"A1","scenario":null},{"value":"2,34E-06","module":"A2","scenario":null},{"value":"1,49E-05","module":"A3","scenario":null},{"value":"4,12E-07","module":"A4","scenario":null},{"value":"5,34E-06","module":"A5","scenario":null},{"value":"0,00E+00","module":"B1","scenario":null},{"value":"0,00E+00","module":"B2","scenario":null},{"value":"0,00E+00","module":"B3","scenario":null},{"value":"0,00E+00","module":"B4","scenario":null},{"value":"0,00E+00","module":"B5","scenario":null},{"value":"5,61E-08","module":"B6","scenario":null},{"value":"0,00E+00","module":"B7","scenario":null},{"value":"0,00E+00","module":"C1","scenario":null},{"value":"7,79E-07","module":"C2","scenario":null},{"value":"1,19E-07","module":"C3","scenario":null},{"value":"1,79E-07","module":"C4","scenario":null},{"value":"-1,71E-03","module":"D","scenario":null},{"value":"2,82E-03","module":"A1A3","scenario":null}]},{"parameter":"EP-marine","unit":"kg N-eq","values":[{"value":"2,39E-02","module":"A1","scenario":null},{"value":"3,93E-04","module":"A2","scenario":null},{"value":"4,28E-04","module":"A3","scenario":null},{"value":"6,83E-05","module":"A4","scenario":null},{"value":"4,72E-05","module":"A5","scenario":null},{"value":"0,00E+00","module":"B1","scenario":null},{"value":"0,00E+00","module":"B2","scenario":null},{"value":"0,00E+00","module":"B3","scenario":null},{"value":"0,00E+00","module":"B4","scenario":null},{"value":"0,00E+00","module":"B5","scenario":null},{"value":"6,70E-07","module":"B6","scenario":null},{"value":"0,00E+00","module":"B7","scenario":null},{"value":"0,00E+00","module":"C1","scenario":null},{"value":"1,20E-04","module":"C2","scenario":null},{"value":"6,41E-05","module":"C3","scenario":null},{"value":"6,05E-05","module":"C4","scenario":null},{"value":"-1,05E-02","module":"D","scenario":null},{"value":"2,47E-02","module":"A1A3","scenario":null}]},{"parameter":"EP-terrestrial","unit":"mol N-eq.","values":[{"value":"3,50E-01","module":"A1","scenario":null},{"value":"4,35E-03","module":"A2","scenario":null},{"value":"3,40E-03","module":"A3","scenario":null},{"value":"7,56E-04","module":"A4","scenario":null},{"value":"6,81E-04","module":"A5","scenario":null},{"value":"0,00E+00","module":"B1","scenario":null},{"value":"0,00E+00","module":"B2","scenario":null},{"value":"0,00E+00","module":"B3","scenario":null},{"value":"0,00E+00","module":"B4","scenario":null},{"value":"0,00E+00","module":"B5","scenario":null},{"value":"8,73E-06","module":"B6","scenario":null},{"value":"0,00E+00","module":"B7","scenario":null},{"value":"0,00E+00","module":"C1","scenario":null},{"value":"1,33E-03","module":"C2","scenario":null},{"value":"6,57E-04","module":"C3","scenario":null},{"value":"3,42E-04","module":"C4","scenario":null},{"value":"-1,63E-01","module":"D","scenario":null},{"value":"3,58E-01","module":"A1A3","scenario":null}]},{"parameter":"GWP-IOBC","unit":"kg CO2-eq","values":[{"value":"8,25E+00","module":"A1","scenario":null},{"value":"3,05E-01","module":"A2","scenario":null},{"value":"6,90E-01","module":"A3","scenario":null},{"value":"5,41E-02","module":"A4","scenario":null},{"value":"1,99E-02","module":"A5","scenario":null},{"value":"0,00E+00","module":"B1","scenario":null},{"value":"0,00E+00","module":"B2","scenario":null},{"value":"0,00E+00","module":"B3","scenario":null},{"value":"0,00E+00","module":"B4","scenario":null},{"value":"0,00E+00","module":"B5","scenario":null},{"value":"8,04E-04","module":"B6","scenario":null},{"value":"0,00E+00","module":"B7","scenario":null},{"value":"0,00E+00","module":"C1","scenario":null},{"value":"9,92E-02","module":"C2","scenario":null},{"value":"6,14E-01","module":"C3","scenario":null},{"value":"3,98E-02","module":"C4","scenario":null},{"value":"-7,52E-01","module":"D","scenario":null},{"value":"9,25E+00","module":"A1A3","scenario":null}]}],"additional_environmental_impact":[{"parameter":"PM","unit":"Disease incidence","values":[{"value":"1,01E-06","module":"A1","scenario":null},{"value":"2,50E-08","module":"A2","scenario":null},{"value":"1,38E-08","module":"A3","scenario":null},{"value":"4,76E-09","module":"A4","scenario":null},{"value":"1,95E-09","module":"A5","scenario":null},{"value":"0,00E+00","module":"B1","scenario":null},{"value":"0,00E+00","module":"B2","scenario":null},{"value":"0,00E+00","module":"B3","scenario":null},{"value":"0,00E+00","module":"B4","scenario":null},{"value":"0,00E+00","module":"B5","scenario":null},{"value":"4,40E-11","module":"B6","scenario":null},{"value":"0,00E+00","module":"B7","scenario":null},{"value":"0,00E+00","module":"C1","scenario":null},{"value":"7,14E-09","module":"C2","scenario":null},{"value":"5,98E-10","module":"C3","scenario":null},{"value":"1,53E-09","module":"C4","scenario":null},{"value":"-5,24E-07","module":"D","scenario":null},{"value":"1,05E-06","module":"A1A3","scenario":null}]},{"parameter":"ETP-fw","unit":"CTUe","values":[{"value":"4,23E+03","module":"A1","scenario":null},{"value":"3,43E+00","module":"A2","scenario":null},{"value":"1,40E+01","module":"A3","scenario":null},{"value":"6,15E-01","module":"A4","scenario":null},{"value":"8,76E+00","module":"A5","scenario":null},{"value":"0,00E+00","module":"B1","scenario":null},{"value":"0,00E+00","module":"B2","scenario":null},{"value":"0,00E+00","module":"B3","scenario":null},{"value":"0,00E+00","module":"B4","scenario":null},{"value":"0,00E+00","module":"B5","scenario":null},{"value":"4,85E-02","module":"B6","scenario":null},{"value":"0,00E+00","module":"B7","scenario":null},{"value":"0,00E+00","module":"C1","scenario":null},{"value":"1,10E+00","module":"C2","scenario":null},{"value":"1,29E+00","module":"C3","scenario":null},{"value":"3,63E+02","module":"C4","scenario":null},{"value":"-2,34E+03","module":"D","scenario":null},{"value":"4,24E+03","module":"A1A3","scenario":null}]},{"parameter":"HTP-c","unit":"CTUh","values":[{"value":"7,41E-08","module":"A1","scenario":null},{"value":"0,00E+00","module":"A2","scenario":null},{"value":"6,89E-10","module":"A3","scenario":null},{"value":"0,00E+00","module":"A4","scenario":null},{"value":"1,45E-10","module":"A5","scenario":null},{"value":"0,00E+00","module":"B1","scenario":null},{"value":"0,00E+00","module":"B2","scenario":null},{"value":"0,00E+00","module":"B3","scenario":null},{"value":"0,00E+00","module":"B4","scenario":null},{"value":"0,00E+00","module":"B5","scenario":null},{"value":"2,00E-12","module":"B6","scenario":null},{"value":"0,00E+00","module":"B7","scenario":null},{"value":"0,00E+00","module":"C1","scenario":null},{"value":"0,00E+00","module":"C2","scenario":null},{"value":"3,60E-11","module":"C3","scenario":null},{"value":"1,70E-11","module":"C4","scenario":null},{"value":"-3,30E-08","module":"D","scenario":null},{"value":"7,48E-08","module":"A1A3","scenario":null}]},{"parameter":"HTP-nc","unit":"CTUh","values":[{"value":"5,58E-06","module":"A1","scenario":null},{"value":"3,43E-09","module":"A2","scenario":null},{"value":"1,76E-08","module":"A3","scenario":null},{"value":"5,95E-10","module":"A4","scenario":null},{"value":"1,07E-08","module":"A5","scenario":null},{"value":"0,00E+00","module":"B1","scenario":null},{"value":"0,00E+00","module":"B2","scenario":null},{"value":"0,00E+00","module":"B3","scenario":null},{"value":"0,00E+00","module":"B4","scenario":null},{"value":"0,00E+00","module":"B5","scenario":null},{"value":"5,50E-11","module":"B6","scenario":null},{"value":"0,00E+00","module":"B7","scenario":null},{"value":"0,00E+00","module":"C1","scenario":null},{"value":"1,19E-09","module":"C2","scenario":null},{"value":"1,61E-09","module":"C3","scenario":null},{"value":"3,36E-10","module":"C4","scenario":null},{"value":"-2,83E-06","module":"D","scenario":null},{"value":"5,60E-06","module":"A1A3","scenario":null}]},{"parameter":"SQP","unit":"-","values":[{"value":"8,47E+01","module":"A1","scenario":null},{"value":"4,63E+00","module":"A2","scenario":null},{"value":"1,69E+00","module":"A3","scenario":null},{"value":"9,65E-01","module":"A4","scenario":null},{"value":"1,65E-01","module":"A5","scenario":null},{"value":"0,00E+00","module":"B1","scenario":null},{"value":"0,00E+00","module":"B2","scenario":null},{"value":"0,00E+00","module":"B3","scenario":null},{"value":"0,00E+00","module":"B4","scenario":null},{"value":"0,00E+00","module":"B5","scenario":null},{"value":"5,37E-03","module":"B6","scenario":null},{"value":"0,00E+00","module":"B7","scenario":null},{"value":"0,00E+00","module":"C1","scenario":null},{"value":"1,03E+00","module":"C2","scenario":null},{"value":"1,54E-02","module":"C3","scenario":null},{"value":"5,57E-01","module":"C4","scenario":null},{"value":"-3,29E+01","module":"D","scenario":null},{"value":"9,10E+01","module":"A1A3","scenario":null}]},{"parameter":"IRP","unit":"kBq U235-eq","values":[{"value":"5,31E-01","module":"A1","scenario":null},{"value":"2,05E-02","module":"A2","scenario":null},{"value":"4,88E-02","module":"A3","scenario":null},{"value":"3,67E-03","module":"A4","scenario":null},{"value":"1,05E-03","module":"A5","scenario":null},{"value":"0,00E+00","module":"B1","scenario":null},{"value":"0,00E+00","module":"B2","scenario":null},{"value":"0,00E+00","module":"B3","scenario":null},{"value":"0,00E+00","module":"B4","scenario":null},{"value":"0,00E+00","module":"B5","scenario":null},{"value":"1,93E-04","module":"B6","scenario":null},{"value":"0,00E+00","module":"B7","scenario":null},{"value":"0,00E+00","module":"C1","scenario":null},{"value":"6,54E-03","module":"C2","scenario":null},{"value":"2,12E-04","module":"C3","scenario":null},{"value":"1,58E-03","module":"C4","scenario":null},{"value":"-1,99E-02","module":"D","scenario":null},{"value":"6,00E-01","module":"A1A3","scenario":null}]}],"resource_use":[{"parameter":"PERE","unit":"MJ","values":[{"value":"2,29E+01","module":"A1","scenario":null},{"value":"6,12E-02","module":"A2","scenario":null},{"value":"3,34E+01","module":"A3","scenario":null},{"value":"1,06E-02","module":"A4","scenario":null},{"value":"1,18E-01","module":"A5","scenario":null},{"value":"0,00E+00","module":"B1","scenario":null},{"value":"0,00E+00","module":"B2","scenario":null},{"value":"0,00E+00","module":"B3","scenario":null},{"value":"0,00E+00","module":"B4","scenario":null},{"value":"0,00E+00","module":"B5","scenario":null},{"value":"1,38E-01","module":"B6","scenario":null},{"value":"0,00E+00","module":"B7","scenario":null},{"value":"0,00E+00","module":"C1","scenario":null},{"value":"2,11E-02","module":"C2","scenario":null},{"value":"4,69E-03","module":"C3","scenario":null},{"value":"2,98E-02","module":"C4","scenario":null},{"value":"-8,42E+00","module":"D","scenario":null},{"value":"5,64E+01","module":"A1A3","scenario":null}]},{"parameter":"PERM","unit":"","values":[{"value":"0,00E+00","module":"A1","scenario":null},{"value":"0,00E+00","module":"A2","scenario":null},{"value":"0,00E+00","module":"A3","scenario":null},{"value":"0,00E+00","module":"A4","scenario":null},{"value":"0,00E+00","module":"A5","scenario":null},{"value":"0,00E+00","module":"B1","scenario":null},{"value":"0,00E+00","module":"B2","scenario":null},{"value":"0,00E+00","module":"B3","scenario":null},{"value":"0,00E+00","module":"B4","scenario":null},{"value":"0,00E+00","module":"B5","scenario":null},{"value":"0,00E+00","module":"B6","scenario":null},{"value":"0,00E+00","module":"B7","scenario":null},{"value":"0,00E+00","module":"C1","scenario":null},{"value":"0,00E+00","module":"C2","scenario":null},{"value":"0,00E+00","module":"C3","scenario":null},{"value":"0,00E+00","module":"C4","scenario":null},{"value":"0,00E+00","module":"D","scenario":null},{"value":"0,00E+00","module":"A1A3","scenario":null}]},{"parameter":"PERT","unit":"MJ","values":[{"value":"2,29E+01","module":"A1","scenario":null},{"value":"6,12E-02","module":"A2","scenario":null},{"value":"3,34E+01","module":"A3","scenario":null},{"value":"1,06E-02","module":"A4","scenario":null},{"value":"1,18E-01","module":"A5","scenario":null},{"value":"0,00E+00","module":"B1","scenario":null},{"value":"0,00E+00","module":"B2","scenario":null},{"value":"0,00E+00","module":"B3","scenario":null},{"value":"0,00E+00","module":"B4","scenario":null},{"value":"0,00E+00","module":"B5","scenario":null},{"value":"1,38E-01","module":"B6","scenario":null},{"value":"0,00E+00","module":"B7","scenario":null},{"value":"0,00E+00","module":"C1","scenario":null},{"value":"2,11E-02","module":"C2","scenario":null},{"value":"4,69E-03","module":"C3","scenario":null},{"value":"2,98E-02","module":"C4","scenario":null},{"value":"-8,42E+00","module":"D","scenario":null},{"value":"5,64E+01","module":"A1A3","scenario":null}]},{"parameter":"PENRE","unit":"MJ","values":[{"value":"1,12E+02","module":"A1","scenario":null},{"value":"4,68E+00","module":"A2","scenario":null},{"value":"3,10E+00","module":"A3","scenario":null},{"value":"8,41E-01","module":"A4","scenario":null},{"value":"2,20E-01","module":"A5","scenario":null},{"value":"0,00E+00","module":"B1","scenario":null},{"value":"0,00E+00","module":"B2","scenario":null},{"value":"0,00E+00","module":"B3","scenario":null},{"value":"0,00E+00","module":"B4","scenario":null},{"value":"0,00E+00","module":"B5","scenario":null},{"value":"1,07E-02","module":"B6","scenario":null},{"value":"0,00E+00","module":"B7","scenario":null},{"value":"0,00E+00","module":"C1","scenario":null},{"value":"1,50E+00","module":"C2","scenario":null},{"value":"8,47E-02","module":"C3","scenario":null},{"value":"2,53E-01","module":"C4","scenario":null},{"value":"-1,40E+01","module":"D","scenario":null},{"value":"1,20E+02","module":"A1A3","scenario":null}]},{"parameter":"PENRM","unit":"MJ","values":[{"value":"1,03E+01","module":"A1","scenario":null},{"value":"0,00E+00","module":"A2","scenario":null},{"value":"0,00E+00","module":"A3","scenario":null},{"value":"0,00E+00","module":"A4","scenario":null},{"value":"5,47E-03","module":"A5","scenario":null},{"value":"0,00E+00","module":"B1","scenario":null},{"value":"0,00E+00","module":"B2","scenario":null},{"value":"0,00E+00","module":"B3","scenario":null},{"value":"0,00E+00","module":"B4","scenario":null},{"value":"0,00E+00","module":"B5","scenario":null},{"value":"0,00E+00","module":"B6","scenario":null},{"value":"0,00E+00","module":"B7","scenario":null},{"value":"0,00E+00","module":"C1","scenario":null},{"value":"0,00E+00","module":"C2","scenario":null},{"value":"-8,58E+00","module":"C3","scenario":null},{"value":"0,00E+00","module":"C4","scenario":null},{"value":"0,00E+00","module":"D","scenario":null},{"value":"1,03E+01","module":"A1A3","scenario":null}]},{"parameter":"PENRT","unit":"MJ","values":[{"value":"1,23E+02","module":"A1","scenario":null},{"value":"4,68E+00","module":"A2","scenario":null},{"value":"3,10E+00","module":"A3","scenario":null},{"value":"8,41E-01","module":"A4","scenario":null},{"value":"2,26E-01","module":"A5","scenario":null},{"value":"0,00E+00","module":"B1","scenario":null},{"value":"0,00E+00","module":"B2","scenario":null},{"value":"0,00E+00","module":"B3","scenario":null},{"value":"0,00E+00","module":"B4","scenario":null},{"value":"0,00E+00","module":"B5","scenario":null},{"value":"1,07E-02","module":"B6","scenario":null},{"value":"0,00E+00","module":"B7","scenario":null},{"value":"0,00E+00","module":"C1","scenario":null},{"value":"1,50E+00","module":"C2","scenario":null},{"value":"-8,50E+00","module":"C3","scenario":null},{"value":"2,53E-01","module":"C4","scenario":null},{"value":"-1,40E+01","module":"D","scenario":null},{"value":"1,31E+02","module":"A1A3","scenario":null}]},{"parameter":"SM","unit":"kg","values":[{"value":"2,65E-01","module":"A1","scenario":null},{"value":"0,00E+00","module":"A2","scenario":null},{"value":"0,00E+00","module":"A3","scenario":null},{"value":"0,00E+00","module":"A4","scenario":null},{"value":"4,89E-04","module":"A5","scenario":null},{"value":"0,00E+00","module":"B1","scenario":null},{"value":"0,00E+00","module":"B2","scenario":null},{"value":"0,00E+00","module":"B3","scenario":null},{"value":"0,00E+00","module":"B4","scenario":null},{"value":"0,00E+00","module":"B5","scenario":null},{"value":"0,00E+00","module":"B6","scenario":null},{"value":"0,00E+00","module":"B7","scenario":null},{"value":"0,00E+00","module":"C1","scenario":null},{"value":"0,00E+00","module":"C2","scenario":null},{"value":"0,00E+00","module":"C3","scenario":null},{"value":"0,00E+00","module":"C4","scenario":null},{"value":"4,42E-01","module":"D","scenario":null},{"value":"2,65E-01","module":"A1A3","scenario":null}]},{"parameter":"RSF","unit":"MJ","values":[{"value":"6,28E-01","module":"A1","scenario":null},{"value":"2,16E-03","module":"A2","scenario":null},{"value":"2,72E-02","module":"A3","scenario":null},{"value":"3,70E-04","module":"A4","scenario":null},{"value":"1,21E-03","module":"A5","scenario":null},{"value":"0,00E+00","module":"B1","scenario":null},{"value":"0,00E+00","module":"B2","scenario":null},{"value":"0,00E+00","module":"B3","scenario":null},{"value":"0,00E+00","module":"B4","scenario":null},{"value":"0,00E+00","module":"B5","scenario":null},{"value":"1,08E-04","module":"B6","scenario":null},{"value":"0,00E+00","module":"B7","scenario":null},{"value":"0,00E+00","module":"C1","scenario":null},{"value":"7,55E-04","module":"C2","scenario":null},{"value":"1,01E-04","module":"C3","scenario":null},{"value":"6,19E-04","module":"C4","scenario":null},{"value":"4,15E-02","module":"D","scenario":null},{"value":"6,57E-01","module":"A1A3","scenario":null}]},{"parameter":"NRSF","unit":"MJ","values":[{"value":"4,88E-03","module":"A1","scenario":null},{"value":"7,45E-03","module":"A2","scenario":null},{"value":"6,77E-02","module":"A3","scenario":null},{"value":"1,24E-03","module":"A4","scenario":null},{"value":"1,75E-04","module":"A5","scenario":null},{"value":"0,00E+00","module":"B1","scenario":null},{"value":"0,00E+00","module":"B2","scenario":null},{"value":"0,00E+00","module":"B3","scenario":null},{"value":"0,00E+00","module":"B4","scenario":null},{"value":"0,00E+00","module":"B5","scenario":null},{"value":"2,70E-04","module":"B6","scenario":null},{"value":"0,00E+00","module":"B7","scenario":null},{"value":"0,00E+00","module":"C1","scenario":null},{"value":"2,70E-03","module":"C2","scenario":null},{"value":"0,00E+00","module":"C3","scenario":null},{"value":"1,22E-04","module":"C4","scenario":null},{"value":"-8,77E-02","module":"D","scenario":null},{"value":"8,00E-02","module":"A1A3","scenario":null}]},{"parameter":"FW","unit":"m3","values":[{"value":"1,51E-01","module":"A1","scenario":null},{"value":"5,18E-04","module":"A2","scenario":null},{"value":"2,59E-01","module":"A3","scenario":null},{"value":"9,57E-05","module":"A4","scenario":null},{"value":"8,78E-04","module":"A5","scenario":null},{"value":"0,00E+00","module":"B1","scenario":null},{"value":"0,00E+00","module":"B2","scenario":null},{"value":"0,00E+00","module":"B3","scenario":null},{"value":"0,00E+00","module":"B4","scenario":null},{"value":"0,00E+00","module":"B5","scenario":null},{"value":"1,03E-03","module":"B6","scenario":null},{"value":"0,00E+00","module":"B7","scenario":null},{"value":"0,00E+00","module":"C1","scenario":null},{"value":"1,57E-04","module":"C2","scenario":null},{"value":"7,10E-04","module":"C3","scenario":null},{"value":"3,27E-04","module":"C4","scenario":null},{"value":"-4,06E-02","module":"D","scenario":null},{"value":"4,10E-01","module":"A1A3","scenario":null}]}],"end_of_life_waste":[{"parameter":"HWD","unit":"kg","values":[{"value":"8,40E-02","module":"A1","scenario":null},{"value":"2,50E-04","module":"A2","scenario":null},{"value":"1,70E-01","module":"A3","scenario":null},{"value":"4,60E-05","module":"A4","scenario":null},{"value":"6,03E-04","module":"A5","scenario":null},{"value":"0,00E+00","module":"B1","scenario":null},{"value":"0,00E+00","module":"B2","scenario":null},{"value":"0,00E+00","module":"B3","scenario":null},{"value":"0,00E+00","module":"B4","scenario":null},{"value":"0,00E+00","module":"B5","scenario":null},{"value":"6,84E-06","module":"B6","scenario":null},{"value":"0,00E+00","module":"B7","scenario":null},{"value":"0,00E+00","module":"C1","scenario":null},{"value":"7,62E-05","module":"C2","scenario":null},{"value":"0,00E+00","module":"C3","scenario":null},{"value":"2,47E-02","module":"C4","scenario":null},{"value":"-1,71E-02","module":"D","scenario":null},{"value":"2,54E-01","module":"A1A3","scenario":null}]},{"parameter":"NHWD","unit":"kg","values":[{"value":"3,15E+00","module":"A1","scenario":null},{"value":"3,44E-01","module":"A2","scenario":null},{"value":"3,66E-01","module":"A3","scenario":null},{"value":"7,31E-02","module":"A4","scenario":null},{"value":"9,36E-03","module":"A5","scenario":null},{"value":"0,00E+00","module":"B1","scenario":null},{"value":"0,00E+00","module":"B2","scenario":null},{"value":"0,00E+00","module":"B3","scenario":null},{"value":"0,00E+00","module":"B4","scenario":null},{"value":"0,00E+00","module":"B5","scenario":null},{"value":"8,21E-04","module":"B6","scenario":null},{"value":"0,00E+00","module":"B7","scenario":null},{"value":"0,00E+00","module":"C1","scenario":null},{"value":"7,15E-02","module":"C2","scenario":null},{"value":"0,00E+00","module":"C3","scenario":null},{"value":"8,48E-01","module":"C4","scenario":null},{"value":"-7,40E-01","module":"D","scenario":null},{"value":"3,86E+00","module":"A1A3","scenario":null}]},{"parameter":"RWD","unit":"kg","values":[{"value":"5,12E-04","module":"A1","scenario":null},{"value":"3,20E-05","module":"A2","scenario":null},{"value":"2,58E-05","module":"A3","scenario":null},{"value":"5,74E-06","module":"A4","scenario":null},{"value":"9,39E-07","module":"A5","scenario":null},{"value":"0,00E+00","module":"B1","scenario":null},{"value":"0,00E+00","module":"B2","scenario":null},{"value":"0,00E+00","module":"B3","scenario":null},{"value":"0,00E+00","module":"B4","scenario":null},{"value":"0,00E+00","module":"B5","scenario":null},{"value":"9,54E-08","module":"B6","scenario":null},{"value":"0,00E+00","module":"B7","scenario":null},{"value":"0,00E+00","module":"C1","scenario":null},{"value":"1,02E-05","module":"C2","scenario":null},{"value":"0,00E+00","module":"C3","scenario":null},{"value":"1,74E-06","module":"C4","scenario":null},{"value":"-1,77E-05","module":"D","scenario":null},{"value":"5,70E-04","module":"A1A3","scenario":null}]}],"end_of_life_flow":[{"parameter":"CRU","unit":"kg","values":[{"value":"0,00E+00","module":"A1","scenario":null},{"value":"0,00E+00","module":"A2","scenario":null},{"value":"0,00E+00","module":"A3","scenario":null},{"value":"0,00E+00","module":"A4","scenario":null},{"value":"0,00E+00","module":"A5","scenario":null},{"value":"0,00E+00","module":"B1","scenario":null},{"value":"0,00E+00","module":"B2","scenario":null},{"value":"0,00E+00","module":"B3","scenario":null},{"value":"0,00E+00","module":"B4","scenario":null},{"value":"0,00E+00","module":"B5","scenario":null},{"value":"0,00E+00","module":"B6","scenario":null},{"value":"0,00E+00","module":"B7","scenario":null},{"value":"0,00E+00","module":"C1","scenario":null},{"value":"0,00E+00","module":"C2","scenario":null},{"value":"0,00E+00","module":"C3","scenario":null},{"value":"0,00E+00","module":"C4","scenario":null},{"value":"0,00E+00","module":"D","scenario":null},{"value":"0,00E+00","module":"A1A3","scenario":null}]},{"parameter":"MFR","unit":"kg","values":[{"value":"0,00E+00","module":"A1","scenario":null},{"value":"0,00E+00","module":"A2","scenario":null},{"value":"1,63E-05","module":"A3","scenario":null},{"value":"0,00E+00","module":"A4","scenario":null},{"value":"1,68E-03","module":"A5","scenario":null},{"value":"0,00E+00","module":"B1","scenario":null},{"value":"0,00E+00","module":"B2","scenario":null},{"value":"0,00E+00","module":"B3","scenario":null},{"value":"0,00E+00","module":"B4","scenario":null},{"value":"0,00E+00","module":"B5","scenario":null},{"value":"0,00E+00","module":"B6","scenario":null},{"value":"0,00E+00","module":"B7","scenario":null},{"value":"0,00E+00","module":"C1","scenario":null},{"value":"0,00E+00","module":"C2","scenario":null},{"value":"8,79E-01","module":"C3","scenario":null},{"value":"2,27E-05","module":"C4","scenario":null},{"value":"-1,73E-02","module":"D","scenario":null},{"value":"1,63E-05","module":"A1A3","scenario":null}]},{"parameter":"MER","unit":"kg","values":[{"value":"0,00E+00","module":"A1","scenario":null},{"value":"0,00E+00","module":"A2","scenario":null},{"value":"7,64E-01","module":"A3","scenario":null},{"value":"0,00E+00","module":"A4","scenario":null},{"value":"2,60E-03","module":"A5","scenario":null},{"value":"0,00E+00","module":"B1","scenario":null},{"value":"0,00E+00","module":"B2","scenario":null},{"value":"0,00E+00","module":"B3","scenario":null},{"value":"0,00E+00","module":"B4","scenario":null},{"value":"0,00E+00","module":"B5","scenario":null},{"value":"0,00E+00","module":"B6","scenario":null},{"value":"0,00E+00","module":"B7","scenario":null},{"value":"0,00E+00","module":"C1","scenario":null},{"value":"0,00E+00","module":"C2","scenario":null},{"value":"2,65E-01","module":"C3","scenario":null},{"value":"5,55E-07","module":"C4","scenario":null},{"value":"-2,28E-03","module":"D","scenario":null},{"value":"7,64E-01","module":"A1A3","scenario":null}]},{"parameter":"EEE","unit":"MJ","values":[{"value":"0,00E+00","module":"A1","scenario":null},{"value":"0,00E+00","module":"A2","scenario":null},{"value":"4,54E-01","module":"A3","scenario":null},{"value":"0,00E+00","module":"A4","scenario":null},{"value":"2,32E-03","module":"A5","scenario":null},{"value":"0,00E+00","module":"B1","scenario":null},{"value":"0,00E+00","module":"B2","scenario":null},{"value":"0,00E+00","module":"B3","scenario":null},{"value":"0,00E+00","module":"B4","scenario":null},{"value":"0,00E+00","module":"B5","scenario":null},{"value":"0,00E+00","module":"B6","scenario":null},{"value":"0,00E+00","module":"B7","scenario":null},{"value":"0,00E+00","module":"C1","scenario":null},{"value":"0,00E+00","module":"C2","scenario":null},{"value":"3,98E-01","module":"C3","scenario":null},{"value":"3,60E-05","module":"C4","scenario":null},{"value":"-5,58E-03","module":"D","scenario":null},{"value":"4,54E-01","module":"A1A3","scenario":null}]},{"parameter":"EET","unit":"MJ","values":[{"value":"0,00E+00","module":"A1","scenario":null},{"value":"0,00E+00","module":"A2","scenario":null},{"value":"6,87E+00","module":"A3","scenario":null},{"value":"0,00E+00","module":"A4","scenario":null},{"value":"3,50E-02","module":"A5","scenario":null},{"value":"0,00E+00","module":"B1","scenario":null},{"value":"0,00E+00","module":"B2","scenario":null},{"value":"0,00E+00","module":"B3","scenario":null},{"value":"0,00E+00","module":"B4","scenario":null},{"value":"0,00E+00","module":"B5","scenario":null},{"value":"0,00E+00","module":"B6","scenario":null},{"value":"0,00E+00","module":"B7","scenario":null},{"value":"0,00E+00","module":"C1","scenario":null},{"value":"0,00E+00","module":"C2","scenario":null},{"value":"6,03E+00","module":"C3","scenario":null},{"value":"5,44E-04","module":"C4","scenario":null},{"value":"-8,45E-02","module":"D","scenario":null},{"value":"6,87E+00","module":"A1A3","scenario":null}]}]}