{"product_name":"Leca\u00ae 2-4 kn\u00e6kket, Leca Denmark","epd_id":"NEPD-8180-7839","declared_unit":{"unit":"m3","amount":1},"compliance":["EN 15804+A2","ISO 14025","ISO 21930"],"producer_name":"Leca International","environmental_impact":[{"parameter":"GWP-total","unit":"kg CO2-eq","values":[{"value":"2,26E+00","module":"A1","scenario":null},{"value":"1,69E+00","module":"A2","scenario":null},{"value":"4,07E+01","module":"A3","scenario":null},{"value":"1,13E+00","module":"A4","scenario":null},{"value":"1,27E+00","module":"A5","scenario":null},{"value":"8,67E-01","module":"C1","scenario":null},{"value":"2,17E+00","module":"C2","scenario":null},{"value":"0,00E+00","module":"C3","scenario":null},{"value":"5,34E-01","module":"C4","scenario":null},{"value":"-4,90E+01","module":"D","scenario":null},{"value":"4,46E+01","module":"A1A3","scenario":null}]},{"parameter":"GWP-fossil","unit":"kg CO2-eq","values":[{"value":"2,25E+00","module":"A1","scenario":null},{"value":"1,69E+00","module":"A2","scenario":null},{"value":"3,95E+01","module":"A3","scenario":null},{"value":"1,13E+00","module":"A4","scenario":null},{"value":"1,27E+00","module":"A5","scenario":null},{"value":"8,67E-01","module":"C1","scenario":null},{"value":"2,17E+00","module":"C2","scenario":null},{"value":"0,00E+00","module":"C3","scenario":null},{"value":"5,33E-01","module":"C4","scenario":null},{"value":"-4,88E+01","module":"D","scenario":null},{"value":"4,34E+01","module":"A1A3","scenario":null}]},{"parameter":"GWP-biogenic","unit":"kg CO2-eq","values":[{"value":"2,10E-03","module":"A1","scenario":null},{"value":"6,98E-04","module":"A2","scenario":null},{"value":"1,17E+00","module":"A3","scenario":null},{"value":"4,85E-04","module":"A4","scenario":null},{"value":"2,39E-04","module":"A5","scenario":null},{"value":"1,61E-04","module":"C1","scenario":null},{"value":"8,84E-04","module":"C2","scenario":null},{"value":"0,00E+00","module":"C3","scenario":null},{"value":"6,22E-04","module":"C4","scenario":null},{"value":"-1,20E-01","module":"D","scenario":null},{"value":"1,17E+00","module":"A1A3","scenario":null}]},{"parameter":"GWP-luluc","unit":"kg CO2-eq","values":[{"value":"1,90E-04","module":"A1","scenario":null},{"value":"6,00E-04","module":"A2","scenario":null},{"value":"7,15E-03","module":"A3","scenario":null},{"value":"3,45E-04","module":"A4","scenario":null},{"value":"9,96E-05","module":"A5","scenario":null},{"value":"6,79E-05","module":"C1","scenario":null},{"value":"7,57E-04","module":"C2","scenario":null},{"value":"0,00E+00","module":"C3","scenario":null},{"value":"1,31E-04","module":"C4","scenario":null},{"value":"-1,91E-02","module":"D","scenario":null},{"value":"7,94E-03","module":"A1A3","scenario":null}]},{"parameter":"ODP","unit":"kg CFC11-eq","values":[{"value":"8,92E-07","module":"A1","scenario":null},{"value":"3,82E-07","module":"A2","scenario":null},{"value":"8,73E-07","module":"A3","scenario":null},{"value":"2,73E-07","module":"A4","scenario":null},{"value":"2,73E-07","module":"A5","scenario":null},{"value":"1,86E-07","module":"C1","scenario":null},{"value":"4,94E-07","module":"C2","scenario":null},{"value":"0,00E+00","module":"C3","scenario":null},{"value":"2,02E-07","module":"C4","scenario":null},{"value":"-2,88E-06","module":"D","scenario":null},{"value":"2,15E-06","module":"A1A3","scenario":null}]},{"parameter":"AP","unit":"mol H+-eq","values":[{"value":"6,12E-03","module":"A1","scenario":null},{"value":"4,85E-03","module":"A2","scenario":null},{"value":"2,55E+02","module":"A3","scenario":null},{"value":"3,65E-03","module":"A4","scenario":null},{"value":"5,70E-03","module":"A5","scenario":null},{"value":"3,16E-03","module":"C1","scenario":null},{"value":"8,86E-03","module":"C2","scenario":null},{"value":"0,00E+00","module":"C3","scenario":null},{"value":"4,74E-03","module":"C4","scenario":null},{"value":"-3,89E-01","module":"D","scenario":null},{"value":"2,55E+02","module":"A1A3","scenario":null}]},{"parameter":"POCP","unit":"kg NMVOC-eq","values":[{"value":"4,32E-03","module":"A1","scenario":null},{"value":"4,11E-03","module":"A2","scenario":null},{"value":"3,44E+02","module":"A3","scenario":null},{"value":"3,50E-03","module":"A4","scenario":null},{"value":"6,70E-03","module":"A5","scenario":null},{"value":"3,56E-03","module":"C1","scenario":null},{"value":"8,90E-03","module":"C2","scenario":null},{"value":"0,00E+00","module":"C3","scenario":null},{"value":"5,57E-03","module":"C4","scenario":null},{"value":"-1,59E-01","module":"D","scenario":null},{"value":"3,44E+02","module":"A1A3","scenario":null}]},{"parameter":"ADPE","unit":"kg Sb-eq","values":[{"value":"1,73E-06","module":"A1","scenario":null},{"value":"4,66E-05","module":"A2","scenario":null},{"value":"4,24E-05","module":"A3","scenario":null},{"value":"2,02E-05","module":"A4","scenario":null},{"value":"1,94E-06","module":"A5","scenario":null},{"value":"1,32E-06","module":"C1","scenario":null},{"value":"5,87E-05","module":"C2","scenario":null},{"value":"0,00E+00","module":"C3","scenario":null},{"value":"4,80E-06","module":"C4","scenario":null},{"value":"-6,47E-04","module":"D","scenario":null},{"value":"9,07E-05","module":"A1A3","scenario":null}]},{"parameter":"ADPF","unit":"MJ","values":[{"value":"5,54E+01","module":"A1","scenario":null},{"value":"2,55E+01","module":"A2","scenario":null},{"value":"1,69E+02","module":"A3","scenario":null},{"value":"1,84E+01","module":"A4","scenario":null},{"value":"1,74E+01","module":"A5","scenario":null},{"value":"1,18E+01","module":"C1","scenario":null},{"value":"3,27E+01","module":"C2","scenario":null},{"value":"0,00E+00","module":"C3","scenario":null},{"value":"1,47E+01","module":"C4","scenario":null},{"value":"-4,95E+02","module":"D","scenario":null},{"value":"2,50E+02","module":"A1A3","scenario":null}]},{"parameter":"WDP","unit":"m3 world-eq. Deprived","values":[{"value":"2,61E+02","module":"A1","scenario":null},{"value":"2,47E+01","module":"A2","scenario":null},{"value":"-1,17E+02","module":"A3","scenario":null},{"value":"1,41E+01","module":"A4","scenario":null},{"value":"3,70E+00","module":"A5","scenario":null},{"value":"2,52E+00","module":"C1","scenario":null},{"value":"3,12E+01","module":"C2","scenario":null},{"value":"0,00E+00","module":"C3","scenario":null},{"value":"9,05E+01","module":"C4","scenario":null},{"value":"-9,16E+02","module":"D","scenario":null},{"value":"1,69E+02","module":"A1A3","scenario":null}]},{"parameter":"EP-freshwater","unit":"kg P-eq","values":[{"value":"6,76E-06","module":"A1","scenario":null},{"value":"1,35E-05","module":"A2","scenario":null},{"value":"1,81E-04","module":"A3","scenario":null},{"value":"9,01E-06","module":"A4","scenario":null},{"value":"4,60E-06","module":"A5","scenario":null},{"value":"3,13E-06","module":"C1","scenario":null},{"value":"1,70E-05","module":"C2","scenario":null},{"value":"0,00E+00","module":"C3","scenario":null},{"value":"6,04E-06","module":"C4","scenario":null},{"value":"-2,43E-03","module":"D","scenario":null},{"value":"2,02E-04","module":"A1A3","scenario":null}]},{"parameter":"EP-marine","unit":"kg N-eq","values":[{"value":"9,89E-04","module":"A1","scenario":null},{"value":"9,59E-04","module":"A2","scenario":null},{"value":"1,34E+02","module":"A3","scenario":null},{"value":"7,98E-04","module":"A4","scenario":null},{"value":"2,09E-03","module":"A5","scenario":null},{"value":"1,05E-03","module":"C1","scenario":null},{"value":"2,63E-03","module":"C2","scenario":null},{"value":"0,00E+00","module":"C3","scenario":null},{"value":"1,76E-03","module":"C4","scenario":null},{"value":"-4,87E-02","module":"D","scenario":null},{"value":"1,34E+02","module":"A1A3","scenario":null}]},{"parameter":"EP-terrestrial","unit":"mol N-eq.","values":[{"value":"1,12E-02","module":"A1","scenario":null},{"value":"1,07E-02","module":"A2","scenario":null},{"value":"1,47E+03","module":"A3","scenario":null},{"value":"8,90E-03","module":"A4","scenario":null},{"value":"2,31E-02","module":"A5","scenario":null},{"value":"1,16E-02","module":"C1","scenario":null},{"value":"2,91E-02","module":"C2","scenario":null},{"value":"0,00E+00","module":"C3","scenario":null},{"value":"1,94E-02","module":"C4","scenario":null},{"value":"-5,87E-01","module":"D","scenario":null},{"value":"1,47E+03","module":"A1A3","scenario":null}]},{"parameter":"GWP-IOBC","unit":"kg CO2-eq","values":[{"value":"2,25E+00","module":"A1","scenario":null},{"value":"1,69E+00","module":"A2","scenario":null},{"value":"4,06E+01","module":"A3","scenario":null},{"value":"1,13E+00","module":"A4","scenario":null},{"value":"1,99E-01","module":"A5","scenario":null},{"value":"1,98E-01","module":"C1","scenario":null},{"value":"2,17E+00","module":"C2","scenario":null},{"value":"0,00E+00","module":"C3","scenario":null},{"value":"5,33E-01","module":"C4","scenario":null},{"value":"-4,90E+01","module":"D","scenario":null},{"value":"4,46E+01","module":"A1A3","scenario":null}]}],"additional_environmental_impact":[{"parameter":"PM","unit":"Disease incidence","values":[{"value":"1,52E-08","module":"A1","scenario":null},{"value":"1,03E-07","module":"A2","scenario":null},{"value":"5,62E-04","module":"A3","scenario":null},{"value":"1,04E-07","module":"A4","scenario":null},{"value":"9,99E-08","module":"A5","scenario":null},{"value":"6,20E-08","module":"C1","scenario":null},{"value":"1,56E-07","module":"C2","scenario":null},{"value":"0,00E+00","module":"C3","scenario":null},{"value":"1,01E-07","module":"C4","scenario":null},{"value":"-3,63E-06","module":"D","scenario":null},{"value":"5,62E-04","module":"A1A3","scenario":null}]},{"parameter":"ETP-fw","unit":"CTUe","values":[{"value":"3,35E+01","module":"A1","scenario":null},{"value":"1,89E+01","module":"A2","scenario":null},{"value":"3,71E+02","module":"A3","scenario":null},{"value":"1,34E+01","module":"A4","scenario":null},{"value":"9,52E+00","module":"A5","scenario":null},{"value":"6,48E+00","module":"C1","scenario":null},{"value":"2,41E+01","module":"C2","scenario":null},{"value":"0,00E+00","module":"C3","scenario":null},{"value":"8,00E+00","module":"C4","scenario":null},{"value":"-1,20E+03","module":"D","scenario":null},{"value":"4,23E+02","module":"A1A3","scenario":null}]},{"parameter":"HTP-c","unit":"CTUh","values":[{"value":"1,62E-10","module":"A1","scenario":null},{"value":"0,00E+00","module":"A2","scenario":null},{"value":"6,50E-09","module":"A3","scenario":null},{"value":"0,00E+00","module":"A4","scenario":null},{"value":"1,08E-09","module":"A5","scenario":null},{"value":"7,22E-10","module":"C1","scenario":null},{"value":"0,00E+00","module":"C2","scenario":null},{"value":"0,00E+00","module":"C3","scenario":null},{"value":"3,25E-10","module":"C4","scenario":null},{"value":"-2,18E-08","module":"D","scenario":null},{"value":"6,66E-09","module":"A1A3","scenario":null}]},{"parameter":"HTP-nc","unit":"CTUh","values":[{"value":"1,46E-08","module":"A1","scenario":null},{"value":"2,07E-08","module":"A2","scenario":null},{"value":"1,85E-07","module":"A3","scenario":null},{"value":"1,30E-08","module":"A4","scenario":null},{"value":"8,04E-09","module":"A5","scenario":null},{"value":"5,15E-09","module":"C1","scenario":null},{"value":"2,60E-08","module":"C2","scenario":null},{"value":"0,00E+00","module":"C3","scenario":null},{"value":"5,79E-09","module":"C4","scenario":null},{"value":"-5,92E-07","module":"D","scenario":null},{"value":"2,20E-07","module":"A1A3","scenario":null}]},{"parameter":"SQP","unit":"-","values":[{"value":"6,67E+00","module":"A1","scenario":null},{"value":"1,78E+01","module":"A2","scenario":null},{"value":"5,28E+02","module":"A3","scenario":null},{"value":"2,11E+01","module":"A4","scenario":null},{"value":"2,21E+00","module":"A5","scenario":null},{"value":"1,50E+00","module":"C1","scenario":null},{"value":"2,25E+01","module":"C2","scenario":null},{"value":"0,00E+00","module":"C3","scenario":null},{"value":"5,65E+01","module":"C4","scenario":null},{"value":"-6,89E+02","module":"D","scenario":null},{"value":"5,52E+02","module":"A1A3","scenario":null}]},{"parameter":"IRP","unit":"kBq U235-eq","values":[{"value":"2,52E-01","module":"A1","scenario":null},{"value":"1,11E-01","module":"A2","scenario":null},{"value":"3,26E-01","module":"A3","scenario":null},{"value":"8,04E-02","module":"A4","scenario":null},{"value":"7,45E-02","module":"A5","scenario":null},{"value":"5,08E-02","module":"C1","scenario":null},{"value":"1,43E-01","module":"C2","scenario":null},{"value":"0,00E+00","module":"C3","scenario":null},{"value":"6,70E-02","module":"C4","scenario":null},{"value":"-1,03E+00","module":"D","scenario":null},{"value":"6,89E-01","module":"A1A3","scenario":null}]}],"resource_use":[{"parameter":"PERE","unit":"MJ","values":[{"value":"8,49E-01","module":"A1","scenario":null},{"value":"3,65E-01","module":"A2","scenario":null},{"value":"1,74E+02","module":"A3","scenario":null},{"value":"2,31E-01","module":"A4","scenario":null},{"value":"9,41E-02","module":"A5","scenario":null},{"value":"6,41E-02","module":"C1","scenario":null},{"value":"4,61E-01","module":"C2","scenario":null},{"value":"0,00E+00","module":"C3","scenario":null},{"value":"5,25E-01","module":"C4","scenario":null},{"value":"-1,34E+02","module":"D","scenario":null},{"value":"1,75E+02","module":"A1A3","scenario":null}]},{"parameter":"PERM","unit":"","values":[{"value":"0,00E+00","module":"A1","scenario":null},{"value":"0,00E+00","module":"A2","scenario":null},{"value":"0,00E+00","module":"A3","scenario":null},{"value":"0,00E+00","module":"A4","scenario":null},{"value":"0,00E+00","module":"A5","scenario":null},{"value":"0,00E+00","module":"C1","scenario":null},{"value":"0,00E+00","module":"C2","scenario":null},{"value":"0,00E+00","module":"C3","scenario":null},{"value":"0,00E+00","module":"C4","scenario":null},{"value":"0,00E+00","module":"D","scenario":null},{"value":"0,00E+00","module":"A1A3","scenario":null}]},{"parameter":"PERT","unit":"MJ","values":[{"value":"8,49E-01","module":"A1","scenario":null},{"value":"3,65E-01","module":"A2","scenario":null},{"value":"1,74E+02","module":"A3","scenario":null},{"value":"2,31E-01","module":"A4","scenario":null},{"value":"9,41E-02","module":"A5","scenario":null},{"value":"6,41E-02","module":"C1","scenario":null},{"value":"4,61E-01","module":"C2","scenario":null},{"value":"0,00E+00","module":"C3","scenario":null},{"value":"5,25E-01","module":"C4","scenario":null},{"value":"-1,34E+02","module":"D","scenario":null},{"value":"1,75E+02","module":"A1A3","scenario":null}]},{"parameter":"PENRE","unit":"MJ","values":[{"value":"5,54E+01","module":"A1","scenario":null},{"value":"2,55E+01","module":"A2","scenario":null},{"value":"1,69E+02","module":"A3","scenario":null},{"value":"1,84E+01","module":"A4","scenario":null},{"value":"1,74E+01","module":"A5","scenario":null},{"value":"1,18E+01","module":"C1","scenario":null},{"value":"3,27E+01","module":"C2","scenario":null},{"value":"0,00E+00","module":"C3","scenario":null},{"value":"1,47E+01","module":"C4","scenario":null},{"value":"-4,95E+02","module":"D","scenario":null},{"value":"2,50E+02","module":"A1A3","scenario":null}]},{"parameter":"PENRM","unit":"MJ","values":[{"value":"0,00E+00","module":"A1","scenario":null},{"value":"0,00E+00","module":"A2","scenario":null},{"value":"0,00E+00","module":"A3","scenario":null},{"value":"0,00E+00","module":"A4","scenario":null},{"value":"0,00E+00","module":"A5","scenario":null},{"value":"0,00E+00","module":"C1","scenario":null},{"value":"0,00E+00","module":"C2","scenario":null},{"value":"0,00E+00","module":"C3","scenario":null},{"value":"0,00E+00","module":"C4","scenario":null},{"value":"0,00E+00","module":"D","scenario":null},{"value":"0,00E+00","module":"A1A3","scenario":null}]},{"parameter":"PENRT","unit":"MJ","values":[{"value":"5,54E+01","module":"A1","scenario":null},{"value":"2,55E+01","module":"A2","scenario":null},{"value":"1,69E+02","module":"A3","scenario":null},{"value":"1,84E+01","module":"A4","scenario":null},{"value":"1,74E+01","module":"A5","scenario":null},{"value":"1,18E+01","module":"C1","scenario":null},{"value":"3,27E+01","module":"C2","scenario":null},{"value":"0,00E+00","module":"C3","scenario":null},{"value":"1,47E+01","module":"C4","scenario":null},{"value":"-4,95E+02","module":"D","scenario":null},{"value":"2,50E+02","module":"A1A3","scenario":null}]},{"parameter":"SM","unit":"kg","values":[{"value":"2,85E+01","module":"A1","scenario":null},{"value":"0,00E+00","module":"A2","scenario":null},{"value":"0,00E+00","module":"A3","scenario":null},{"value":"0,00E+00","module":"A4","scenario":null},{"value":"8,54E-03","module":"A5","scenario":null},{"value":"5,82E-03","module":"C1","scenario":null},{"value":"0,00E+00","module":"C2","scenario":null},{"value":"0,00E+00","module":"C3","scenario":null},{"value":"0,00E+00","module":"C4","scenario":null},{"value":"-7,32E-01","module":"D","scenario":null},{"value":"2,85E+01","module":"A1A3","scenario":null}]},{"parameter":"RSF","unit":"MJ","values":[{"value":"1,31E-02","module":"A1","scenario":null},{"value":"1,31E-02","module":"A2","scenario":null},{"value":"5,55E+02","module":"A3","scenario":null},{"value":"8,09E-03","module":"A4","scenario":null},{"value":"2,32E-03","module":"A5","scenario":null},{"value":"1,58E-03","module":"C1","scenario":null},{"value":"1,65E-02","module":"C2","scenario":null},{"value":"0,00E+00","module":"C3","scenario":null},{"value":"1,09E-02","module":"C4","scenario":null},{"value":"-3,54E+00","module":"D","scenario":null},{"value":"5,55E+02","module":"A1A3","scenario":null}]},{"parameter":"NRSF","unit":"MJ","values":[{"value":"1,19E-02","module":"A1","scenario":null},{"value":"4,67E-02","module":"A2","scenario":null},{"value":"1,06E-01","module":"A3","scenario":null},{"value":"2,71E-02","module":"A4","scenario":null},{"value":"3,41E-02","module":"A5","scenario":null},{"value":"2,32E-02","module":"C1","scenario":null},{"value":"5,89E-02","module":"C2","scenario":null},{"value":"0,00E+00","module":"C3","scenario":null},{"value":"2,35E-02","module":"C4","scenario":null},{"value":"-2,77E+00","module":"D","scenario":null},{"value":"1,64E-01","module":"A1A3","scenario":null}]},{"parameter":"FW","unit":"m3","values":[{"value":"2,64E-03","module":"A1","scenario":null},{"value":"2,73E-03","module":"A2","scenario":null},{"value":"1,93E-01","module":"A3","scenario":null},{"value":"2,09E-03","module":"A4","scenario":null},{"value":"8,95E-04","module":"A5","scenario":null},{"value":"6,10E-04","module":"C1","scenario":null},{"value":"3,44E-03","module":"C2","scenario":null},{"value":"0,00E+00","module":"C3","scenario":null},{"value":"1,81E-02","module":"C4","scenario":null},{"value":"-3,29E-01","module":"D","scenario":null},{"value":"1,98E-01","module":"A1A3","scenario":null}]}],"end_of_life_waste":[{"parameter":"HWD","unit":"kg","values":[{"value":"9,28E-04","module":"A1","scenario":null},{"value":"1,32E-03","module":"A2","scenario":null},{"value":"2,36E+00","module":"A3","scenario":null},{"value":"1,01E-03","module":"A4","scenario":null},{"value":"5,12E-04","module":"A5","scenario":null},{"value":"3,49E-04","module":"C1","scenario":null},{"value":"1,67E-03","module":"C2","scenario":null},{"value":"0,00E+00","module":"C3","scenario":null},{"value":"0,00E+00","module":"C4","scenario":null},{"value":"-5,46E-02","module":"D","scenario":null},{"value":"2,36E+00","module":"A1A3","scenario":null}]},{"parameter":"NHWD","unit":"kg","values":[{"value":"2,28E-02","module":"A1","scenario":null},{"value":"1,24E+00","module":"A2","scenario":null},{"value":"3,06E+00","module":"A3","scenario":null},{"value":"1,60E+00","module":"A4","scenario":null},{"value":"2,06E-02","module":"A5","scenario":null},{"value":"1,40E-02","module":"C1","scenario":null},{"value":"1,56E+00","module":"C2","scenario":null},{"value":"0,00E+00","module":"C3","scenario":null},{"value":"6,50E+01","module":"C4","scenario":null},{"value":"-3,44E+00","module":"D","scenario":null},{"value":"4,33E+00","module":"A1A3","scenario":null}]},{"parameter":"RWD","unit":"kg","values":[{"value":"4,01E-04","module":"A1","scenario":null},{"value":"1,74E-04","module":"A2","scenario":null},{"value":"3,19E-04","module":"A3","scenario":null},{"value":"1,26E-04","module":"A4","scenario":null},{"value":"1,21E-04","module":"A5","scenario":null},{"value":"8,22E-05","module":"C1","scenario":null},{"value":"2,23E-04","module":"C2","scenario":null},{"value":"0,00E+00","module":"C3","scenario":null},{"value":"0,00E+00","module":"C4","scenario":null},{"value":"-1,47E-03","module":"D","scenario":null},{"value":"8,94E-04","module":"A1A3","scenario":null}]}],"end_of_life_flow":[{"parameter":"CRU","unit":"kg","values":[{"value":"0,00E+00","module":"A1","scenario":null},{"value":"0,00E+00","module":"A2","scenario":null},{"value":"0,00E+00","module":"A3","scenario":null},{"value":"0,00E+00","module":"A4","scenario":null},{"value":"0,00E+00","module":"A5","scenario":null},{"value":"0,00E+00","module":"C1","scenario":null},{"value":"0,00E+00","module":"C2","scenario":null},{"value":"0,00E+00","module":"C3","scenario":null},{"value":"0,00E+00","module":"C4","scenario":null},{"value":"0,00E+00","module":"D","scenario":null},{"value":"0,00E+00","module":"A1A3","scenario":null}]},{"parameter":"MFR","unit":"kg","values":[{"value":"0,00E+00","module":"A1","scenario":null},{"value":"0,00E+00","module":"A2","scenario":null},{"value":"1,33E-01","module":"A3","scenario":null},{"value":"0,00E+00","module":"A4","scenario":null},{"value":"8,26E-03","module":"A5","scenario":null},{"value":"5,71E-03","module":"C1","scenario":null},{"value":"0,00E+00","module":"C2","scenario":null},{"value":"1,95E+02","module":"C3","scenario":null},{"value":"0,00E+00","module":"C4","scenario":null},{"value":"-5,94E-01","module":"D","scenario":null},{"value":"1,33E-01","module":"A1A3","scenario":null}]},{"parameter":"MER","unit":"kg","values":[{"value":"0,00E+00","module":"A1","scenario":null},{"value":"0,00E+00","module":"A2","scenario":null},{"value":"1,02E+01","module":"A3","scenario":null},{"value":"0,00E+00","module":"A4","scenario":null},{"value":"1,55E-04","module":"A5","scenario":null},{"value":"1,77E-05","module":"C1","scenario":null},{"value":"0,00E+00","module":"C2","scenario":null},{"value":"0,00E+00","module":"C3","scenario":null},{"value":"0,00E+00","module":"C4","scenario":null},{"value":"-3,56E-02","module":"D","scenario":null},{"value":"1,02E+01","module":"A1A3","scenario":null}]},{"parameter":"EEE","unit":"MJ","values":[{"value":"0,00E+00","module":"A1","scenario":null},{"value":"0,00E+00","module":"A2","scenario":null},{"value":"6,05E+00","module":"A3","scenario":null},{"value":"0,00E+00","module":"A4","scenario":null},{"value":"8,92E-05","module":"A5","scenario":null},{"value":"6,07E-05","module":"C1","scenario":null},{"value":"0,00E+00","module":"C2","scenario":null},{"value":"0,00E+00","module":"C3","scenario":null},{"value":"0,00E+00","module":"C4","scenario":null},{"value":"-7,74E-02","module":"D","scenario":null},{"value":"6,05E+00","module":"A1A3","scenario":null}]},{"parameter":"EET","unit":"MJ","values":[{"value":"0,00E+00","module":"A1","scenario":null},{"value":"0,00E+00","module":"A2","scenario":null},{"value":"9,15E+01","module":"A3","scenario":null},{"value":"0,00E+00","module":"A4","scenario":null},{"value":"1,35E-03","module":"A5","scenario":null},{"value":"9,19E-04","module":"C1","scenario":null},{"value":"0,00E+00","module":"C2","scenario":null},{"value":"0,00E+00","module":"C3","scenario":null},{"value":"0,00E+00","module":"C4","scenario":null},{"value":"-1,17E+00","module":"D","scenario":null},{"value":"9,15E+01","module":"A1A3","scenario":null}]}]}