{"product_name":"BFSI-EMC 1kV 2x2,5/2,5mm\u00b2 ER Orange","epd_id":"NEPD-4561-3818-EN","declared_unit":{"unit":"m","amount":1},"compliance":["EN 15804+A2","ISO 14025","ISO 21930"],"producer_name":"Prysmian Group Norge AS","environmental_impact":[{"parameter":"GWP-total","unit":"kg CO2-eq","values":[{"value":"9,08E-01","module":"A1","scenario":null},{"value":"9,26E-02","module":"A2","scenario":null},{"value":"1,00E-01","module":"A3","scenario":null},{"value":"4,71E-02","module":"A4","scenario":null},{"value":"2,92E-02","module":"A5","scenario":null},{"value":"0,00E+00","module":"B1","scenario":null},{"value":"0,00E+00","module":"B2","scenario":null},{"value":"0,00E+00","module":"B3","scenario":null},{"value":"0,00E+00","module":"B4","scenario":null},{"value":"0,00E+00","module":"B5","scenario":null},{"value":"1,22E-01","module":"B6","scenario":null},{"value":"0,00E+00","module":"B7","scenario":null},{"value":"0,00E+00","module":"C1","scenario":null},{"value":"1,49E-02","module":"C2","scenario":null},{"value":"2,81E-01","module":"C3","scenario":null},{"value":"1,31E-02","module":"C4","scenario":null},{"value":"-4,15E-02","module":"D","scenario":null},{"value":"1,10E+00","module":"A1A3","scenario":null}]},{"parameter":"GWP-fossil","unit":"kg CO2-eq","values":[{"value":"8,97E-01","module":"A1","scenario":null},{"value":"9,25E-02","module":"A2","scenario":null},{"value":"9,57E-02","module":"A3","scenario":null},{"value":"4,71E-02","module":"A4","scenario":null},{"value":"2,86E-02","module":"A5","scenario":null},{"value":"0,00E+00","module":"B1","scenario":null},{"value":"0,00E+00","module":"B2","scenario":null},{"value":"0,00E+00","module":"B3","scenario":null},{"value":"0,00E+00","module":"B4","scenario":null},{"value":"0,00E+00","module":"B5","scenario":null},{"value":"1,18E-01","module":"B6","scenario":null},{"value":"0,00E+00","module":"B7","scenario":null},{"value":"0,00E+00","module":"C1","scenario":null},{"value":"1,49E-02","module":"C2","scenario":null},{"value":"2,68E-01","module":"C3","scenario":null},{"value":"1,31E-02","module":"C4","scenario":null},{"value":"-4,08E-02","module":"D","scenario":null},{"value":"1,09E+00","module":"A1A3","scenario":null}]},{"parameter":"GWP-biogenic","unit":"kg CO2-eq","values":[{"value":"9,95E-03","module":"A1","scenario":null},{"value":"3,77E-05","module":"A2","scenario":null},{"value":"3,83E-03","module":"A3","scenario":null},{"value":"1,93E-05","module":"A4","scenario":null},{"value":"5,41E-04","module":"A5","scenario":null},{"value":"0,00E+00","module":"B1","scenario":null},{"value":"0,00E+00","module":"B2","scenario":null},{"value":"0,00E+00","module":"B3","scenario":null},{"value":"0,00E+00","module":"B4","scenario":null},{"value":"0,00E+00","module":"B5","scenario":null},{"value":"3,28E-03","module":"B6","scenario":null},{"value":"0,00E+00","module":"B7","scenario":null},{"value":"0,00E+00","module":"C1","scenario":null},{"value":"6,06E-06","module":"C2","scenario":null},{"value":"1,32E-02","module":"C3","scenario":null},{"value":"1,14E-06","module":"C4","scenario":null},{"value":"-1,50E-04","module":"D","scenario":null},{"value":"1,38E-02","module":"A1A3","scenario":null}]},{"parameter":"GWP-luluc","unit":"kg CO2-eq","values":[{"value":"8,88E-04","module":"A1","scenario":null},{"value":"2,83E-05","module":"A2","scenario":null},{"value":"8,68E-04","module":"A3","scenario":null},{"value":"1,38E-05","module":"A4","scenario":null},{"value":"3,61E-05","module":"A5","scenario":null},{"value":"0,00E+00","module":"B1","scenario":null},{"value":"0,00E+00","module":"B2","scenario":null},{"value":"0,00E+00","module":"B3","scenario":null},{"value":"0,00E+00","module":"B4","scenario":null},{"value":"0,00E+00","module":"B5","scenario":null},{"value":"4,89E-04","module":"B6","scenario":null},{"value":"0,00E+00","module":"B7","scenario":null},{"value":"0,00E+00","module":"C1","scenario":null},{"value":"5,19E-06","module":"C2","scenario":null},{"value":"1,06E-06","module":"C3","scenario":null},{"value":"4,02E-07","module":"C4","scenario":null},{"value":"-5,52E-04","module":"D","scenario":null},{"value":"1,78E-03","module":"A1A3","scenario":null}]},{"parameter":"ODP","unit":"kg CFC11-eq","values":[{"value":"6,31E-08","module":"A1","scenario":null},{"value":"2,13E-08","module":"A2","scenario":null},{"value":"1,12E-08","module":"A3","scenario":null},{"value":"1,09E-08","module":"A4","scenario":null},{"value":"2,22E-09","module":"A5","scenario":null},{"value":"0,00E+00","module":"B1","scenario":null},{"value":"0,00E+00","module":"B2","scenario":null},{"value":"0,00E+00","module":"B3","scenario":null},{"value":"0,00E+00","module":"B4","scenario":null},{"value":"0,00E+00","module":"B5","scenario":null},{"value":"8,12E-09","module":"B6","scenario":null},{"value":"0,00E+00","module":"B7","scenario":null},{"value":"0,00E+00","module":"C1","scenario":null},{"value":"3,39E-09","module":"C2","scenario":null},{"value":"5,71E-10","module":"C3","scenario":null},{"value":"4,57E-10","module":"C4","scenario":null},{"value":"-1,11E-03","module":"D","scenario":null},{"value":"9,56E-08","module":"A1A3","scenario":null}]},{"parameter":"AP","unit":"mol H+-eq","values":[{"value":"4,15E-02","module":"A1","scenario":null},{"value":"4,45E-04","module":"A2","scenario":null},{"value":"3,60E-04","module":"A3","scenario":null},{"value":"1,98E-04","module":"A4","scenario":null},{"value":"8,53E-04","module":"A5","scenario":null},{"value":"0,00E+00","module":"B1","scenario":null},{"value":"0,00E+00","module":"B2","scenario":null},{"value":"0,00E+00","module":"B3","scenario":null},{"value":"0,00E+00","module":"B4","scenario":null},{"value":"0,00E+00","module":"B5","scenario":null},{"value":"9,26E-04","module":"B6","scenario":null},{"value":"0,00E+00","module":"B7","scenario":null},{"value":"0,00E+00","module":"C1","scenario":null},{"value":"6,07E-05","module":"C2","scenario":null},{"value":"5,86E-05","module":"C3","scenario":null},{"value":"1,17E-05","module":"C4","scenario":null},{"value":"-4,41E-03","module":"D","scenario":null},{"value":"4,23E-02","module":"A1A3","scenario":null}]},{"parameter":"POCP","unit":"kg NMVOC-eq","values":[{"value":"8,98E-03","module":"A1","scenario":null},{"value":"4,50E-04","module":"A2","scenario":null},{"value":"1,90E-04","module":"A3","scenario":null},{"value":"2,12E-04","module":"A4","scenario":null},{"value":"2,00E-04","module":"A5","scenario":null},{"value":"0,00E+00","module":"B1","scenario":null},{"value":"0,00E+00","module":"B2","scenario":null},{"value":"0,00E+00","module":"B3","scenario":null},{"value":"0,00E+00","module":"B4","scenario":null},{"value":"0,00E+00","module":"B5","scenario":null},{"value":"3,56E-04","module":"B6","scenario":null},{"value":"0,00E+00","module":"B7","scenario":null},{"value":"0,00E+00","module":"C1","scenario":null},{"value":"6,10E-05","module":"C2","scenario":null},{"value":"6,93E-05","module":"C3","scenario":null},{"value":"1,60E-05","module":"C4","scenario":null},{"value":"-8,64E-04","module":"D","scenario":null},{"value":"9,62E-03","module":"A1A3","scenario":null}]},{"parameter":"ADPE","unit":"kg Sb-eq","values":[{"value":"2,21E-04","module":"A1","scenario":null},{"value":"1,67E-06","module":"A2","scenario":null},{"value":"6,62E-07","module":"A3","scenario":null},{"value":"8,04E-07","module":"A4","scenario":null},{"value":"4,49E-06","module":"A5","scenario":null},{"value":"0,00E+00","module":"B1","scenario":null},{"value":"0,00E+00","module":"B2","scenario":null},{"value":"0,00E+00","module":"B3","scenario":null},{"value":"0,00E+00","module":"B4","scenario":null},{"value":"0,00E+00","module":"B5","scenario":null},{"value":"8,84E-06","module":"B6","scenario":null},{"value":"0,00E+00","module":"B7","scenario":null},{"value":"0,00E+00","module":"C1","scenario":null},{"value":"4,02E-07","module":"C2","scenario":null},{"value":"2,86E-08","module":"C3","scenario":null},{"value":"1,15E-08","module":"C4","scenario":null},{"value":"-2,42E-05","module":"D","scenario":null},{"value":"2,23E-04","module":"A1A3","scenario":null}]},{"parameter":"ADPF","unit":"MJ","values":[{"value":"1,50E+01","module":"A1","scenario":null},{"value":"1,43E+00","module":"A2","scenario":null},{"value":"2,41E+00","module":"A3","scenario":null},{"value":"7,33E-01","module":"A4","scenario":null},{"value":"3,97E-01","module":"A5","scenario":null},{"value":"0,00E+00","module":"B1","scenario":null},{"value":"0,00E+00","module":"B2","scenario":null},{"value":"0,00E+00","module":"B3","scenario":null},{"value":"0,00E+00","module":"B4","scenario":null},{"value":"0,00E+00","module":"B5","scenario":null},{"value":"1,62E+00","module":"B6","scenario":null},{"value":"0,00E+00","module":"B7","scenario":null},{"value":"0,00E+00","module":"C1","scenario":null},{"value":"2,24E-01","module":"C2","scenario":null},{"value":"3,65E-02","module":"C3","scenario":null},{"value":"3,47E-02","module":"C4","scenario":null},{"value":"-4,46E-01","module":"D","scenario":null},{"value":"1,88E+01","module":"A1A3","scenario":null}]},{"parameter":"WDP","unit":"m3 world-eq. Deprived","values":[{"value":"2,45E+01","module":"A1","scenario":null},{"value":"1,11E+00","module":"A2","scenario":null},{"value":"1,33E+02","module":"A3","scenario":null},{"value":"5,62E-01","module":"A4","scenario":null},{"value":"3,20E+00","module":"A5","scenario":null},{"value":"0,00E+00","module":"B1","scenario":null},{"value":"0,00E+00","module":"B2","scenario":null},{"value":"0,00E+00","module":"B3","scenario":null},{"value":"0,00E+00","module":"B4","scenario":null},{"value":"0,00E+00","module":"B5","scenario":null},{"value":"2,82E+02","module":"B6","scenario":null},{"value":"0,00E+00","module":"B7","scenario":null},{"value":"0,00E+00","module":"C1","scenario":null},{"value":"2,14E-01","module":"C2","scenario":null},{"value":"2,36E-01","module":"C3","scenario":null},{"value":"4,47E-01","module":"C4","scenario":null},{"value":"-1,32E+00","module":"D","scenario":null},{"value":"1,59E+02","module":"A1A3","scenario":null}]},{"parameter":"EP-freshwater","unit":"kg P-eq","values":[{"value":"3,55E-04","module":"A1","scenario":null},{"value":"7,00E-07","module":"A2","scenario":null},{"value":"3,53E-06","module":"A3","scenario":null},{"value":"3,59E-07","module":"A4","scenario":null},{"value":"7,19E-06","module":"A5","scenario":null},{"value":"0,00E+00","module":"B1","scenario":null},{"value":"0,00E+00","module":"B2","scenario":null},{"value":"0,00E+00","module":"B3","scenario":null},{"value":"0,00E+00","module":"B4","scenario":null},{"value":"0,00E+00","module":"B5","scenario":null},{"value":"8,52E-06","module":"B6","scenario":null},{"value":"0,00E+00","module":"B7","scenario":null},{"value":"0,00E+00","module":"C1","scenario":null},{"value":"1,17E-07","module":"C2","scenario":null},{"value":"5,13E-08","module":"C3","scenario":null},{"value":"1,87E-08","module":"C4","scenario":null},{"value":"-3,02E-05","module":"D","scenario":null},{"value":"3,59E-04","module":"A1A3","scenario":null}]},{"parameter":"EP-marine","unit":"kg N-eq","values":[{"value":"2,20E-03","module":"A1","scenario":null},{"value":"1,30E-04","module":"A2","scenario":null},{"value":"6,54E-05","module":"A3","scenario":null},{"value":"5,95E-05","module":"A4","scenario":null},{"value":"5,03E-05","module":"A5","scenario":null},{"value":"0,00E+00","module":"B1","scenario":null},{"value":"0,00E+00","module":"B2","scenario":null},{"value":"0,00E+00","module":"B3","scenario":null},{"value":"0,00E+00","module":"B4","scenario":null},{"value":"0,00E+00","module":"B5","scenario":null},{"value":"1,02E-04","module":"B6","scenario":null},{"value":"0,00E+00","module":"B7","scenario":null},{"value":"0,00E+00","module":"C1","scenario":null},{"value":"1,80E-05","module":"C2","scenario":null},{"value":"2,80E-05","module":"C3","scenario":null},{"value":"1,74E-05","module":"C4","scenario":null},{"value":"-2,17E-04","module":"D","scenario":null},{"value":"2,39E-03","module":"A1A3","scenario":null}]},{"parameter":"EP-terrestrial","unit":"mol N-eq.","values":[{"value":"3,16E-02","module":"A1","scenario":null},{"value":"1,44E-03","module":"A2","scenario":null},{"value":"7,42E-04","module":"A3","scenario":null},{"value":"6,58E-04","module":"A4","scenario":null},{"value":"6,99E-04","module":"A5","scenario":null},{"value":"0,00E+00","module":"B1","scenario":null},{"value":"0,00E+00","module":"B2","scenario":null},{"value":"0,00E+00","module":"B3","scenario":null},{"value":"0,00E+00","module":"B4","scenario":null},{"value":"0,00E+00","module":"B5","scenario":null},{"value":"1,32E-03","module":"B6","scenario":null},{"value":"0,00E+00","module":"B7","scenario":null},{"value":"0,00E+00","module":"C1","scenario":null},{"value":"1,99E-04","module":"C2","scenario":null},{"value":"2,87E-04","module":"C3","scenario":null},{"value":"4,67E-05","module":"C4","scenario":null},{"value":"-3,17E-03","module":"D","scenario":null},{"value":"3,38E-02","module":"A1A3","scenario":null}]},{"parameter":"GWP-IOBC","unit":"kg CO2-eq","values":[{"value":"9,06E-01","module":"A1","scenario":null},{"value":"9,26E-02","module":"A2","scenario":null},{"value":"3,54E-01","module":"A3","scenario":null},{"value":"4,71E-02","module":"A4","scenario":null},{"value":"3,36E-02","module":"A5","scenario":null},{"value":"0,00E+00","module":"B1","scenario":null},{"value":"0,00E+00","module":"B2","scenario":null},{"value":"0,00E+00","module":"B3","scenario":null},{"value":"0,00E+00","module":"B4","scenario":null},{"value":"0,00E+00","module":"B5","scenario":null},{"value":"1,22E-01","module":"B6","scenario":null},{"value":"0,00E+00","module":"B7","scenario":null},{"value":"0,00E+00","module":"C1","scenario":null},{"value":"1,49E-02","module":"C2","scenario":null},{"value":"2,78E-01","module":"C3","scenario":null},{"value":"8,05E-04","module":"C4","scenario":null},{"value":"-2,77E-02","module":"D","scenario":null},{"value":"1,35E+00","module":"A1A3","scenario":null}]}],"additional_environmental_impact":[{"parameter":"PM","unit":"Disease incidence","values":[{"value":"1,04E-07","module":"A1","scenario":null},{"value":"7,86E-09","module":"A2","scenario":null},{"value":"1,70E-09","module":"A3","scenario":null},{"value":"4,15E-09","module":"A4","scenario":null},{"value":"2,39E-09","module":"A5","scenario":null},{"value":"0,00E+00","module":"B1","scenario":null},{"value":"0,00E+00","module":"B2","scenario":null},{"value":"0,00E+00","module":"B3","scenario":null},{"value":"0,00E+00","module":"B4","scenario":null},{"value":"0,00E+00","module":"B5","scenario":null},{"value":"6,64E-09","module":"B6","scenario":null},{"value":"0,00E+00","module":"B7","scenario":null},{"value":"0,00E+00","module":"C1","scenario":null},{"value":"1,07E-09","module":"C2","scenario":null},{"value":"2,63E-10","module":"C3","scenario":null},{"value":"2,26E-10","module":"C4","scenario":null},{"value":"-1,62E-08","module":"D","scenario":null},{"value":"1,14E-07","module":"A1A3","scenario":null}]},{"parameter":"ETP-fw","unit":"CTUe","values":[{"value":"3,93E+02","module":"A1","scenario":null},{"value":"1,04E+00","module":"A2","scenario":null},{"value":"1,78E+00","module":"A3","scenario":null},{"value":"5,36E-01","module":"A4","scenario":null},{"value":"8,27E+00","module":"A5","scenario":null},{"value":"0,00E+00","module":"B1","scenario":null},{"value":"0,00E+00","module":"B2","scenario":null},{"value":"0,00E+00","module":"B3","scenario":null},{"value":"0,00E+00","module":"B4","scenario":null},{"value":"0,00E+00","module":"B5","scenario":null},{"value":"7,37E+00","module":"B6","scenario":null},{"value":"0,00E+00","module":"B7","scenario":null},{"value":"0,00E+00","module":"C1","scenario":null},{"value":"1,65E-01","module":"C2","scenario":null},{"value":"5,37E-01","module":"C3","scenario":null},{"value":"1,66E+01","module":"C4","scenario":null},{"value":"-4,06E+01","module":"D","scenario":null},{"value":"3,96E+02","module":"A1A3","scenario":null}]},{"parameter":"HTP-c","unit":"CTUh","values":[{"value":"6,43E-09","module":"A1","scenario":null},{"value":"0,00E+00","module":"A2","scenario":null},{"value":"4,80E-11","module":"A3","scenario":null},{"value":"0,00E+00","module":"A4","scenario":null},{"value":"1,30E-10","module":"A5","scenario":null},{"value":"0,00E+00","module":"B1","scenario":null},{"value":"0,00E+00","module":"B2","scenario":null},{"value":"0,00E+00","module":"B3","scenario":null},{"value":"0,00E+00","module":"B4","scenario":null},{"value":"0,00E+00","module":"B5","scenario":null},{"value":"3,52E-10","module":"B6","scenario":null},{"value":"0,00E+00","module":"B7","scenario":null},{"value":"0,00E+00","module":"C1","scenario":null},{"value":"0,00E+00","module":"C2","scenario":null},{"value":"1,60E-11","module":"C3","scenario":null},{"value":"0,00E+00","module":"C4","scenario":null},{"value":"-5,77E-10","module":"D","scenario":null},{"value":"6,48E-09","module":"A1A3","scenario":null}]},{"parameter":"HTP-nc","unit":"CTUh","values":[{"value":"4,88E-07","module":"A1","scenario":null},{"value":"1,02E-09","module":"A2","scenario":null},{"value":"1,25E-09","module":"A3","scenario":null},{"value":"5,18E-10","module":"A4","scenario":null},{"value":"9,83E-09","module":"A5","scenario":null},{"value":"0,00E+00","module":"B1","scenario":null},{"value":"0,00E+00","module":"B2","scenario":null},{"value":"0,00E+00","module":"B3","scenario":null},{"value":"0,00E+00","module":"B4","scenario":null},{"value":"0,00E+00","module":"B5","scenario":null},{"value":"8,29E-09","module":"B6","scenario":null},{"value":"0,00E+00","module":"B7","scenario":null},{"value":"0,00E+00","module":"C1","scenario":null},{"value":"1,78E-10","module":"C2","scenario":null},{"value":"6,86E-10","module":"C3","scenario":null},{"value":"3,30E-11","module":"C4","scenario":null},{"value":"-4,88E-08","module":"D","scenario":null},{"value":"4,90E-07","module":"A1A3","scenario":null}]},{"parameter":"SQP","unit":"-","values":[{"value":"6,65E+00","module":"A1","scenario":null},{"value":"1,54E+00","module":"A2","scenario":null},{"value":"1,48E+00","module":"A3","scenario":null},{"value":"8,40E-01","module":"A4","scenario":null},{"value":"2,16E-01","module":"A5","scenario":null},{"value":"0,00E+00","module":"B1","scenario":null},{"value":"0,00E+00","module":"B2","scenario":null},{"value":"0,00E+00","module":"B3","scenario":null},{"value":"0,00E+00","module":"B4","scenario":null},{"value":"0,00E+00","module":"B5","scenario":null},{"value":"8,15E-01","module":"B6","scenario":null},{"value":"0,00E+00","module":"B7","scenario":null},{"value":"0,00E+00","module":"C1","scenario":null},{"value":"1,54E-01","module":"C2","scenario":null},{"value":"6,57E-03","module":"C3","scenario":null},{"value":"1,13E-01","module":"C4","scenario":null},{"value":"-1,96E+00","module":"D","scenario":null},{"value":"9,66E+00","module":"A1A3","scenario":null}]},{"parameter":"IRP","unit":"kBq U235-eq","values":[{"value":"3,54E-02","module":"A1","scenario":null},{"value":"6,24E-03","module":"A2","scenario":null},{"value":"5,89E-02","module":"A3","scenario":null},{"value":"3,20E-03","module":"A4","scenario":null},{"value":"2,10E-03","module":"A5","scenario":null},{"value":"0,00E+00","module":"B1","scenario":null},{"value":"0,00E+00","module":"B2","scenario":null},{"value":"0,00E+00","module":"B3","scenario":null},{"value":"0,00E+00","module":"B4","scenario":null},{"value":"0,00E+00","module":"B5","scenario":null},{"value":"2,93E-02","module":"B6","scenario":null},{"value":"0,00E+00","module":"B7","scenario":null},{"value":"0,00E+00","module":"C1","scenario":null},{"value":"9,79E-04","module":"C2","scenario":null},{"value":"9,06E-05","module":"C3","scenario":null},{"value":"1,84E-04","module":"C4","scenario":null},{"value":"-1,67E-03","module":"D","scenario":null},{"value":"1,01E-01","module":"A1A3","scenario":null}]}],"resource_use":[{"parameter":"PERE","unit":"MJ","values":[{"value":"1,84E+00","module":"A1","scenario":null},{"value":"1,81E-02","module":"A2","scenario":null},{"value":"7,45E-01","module":"A3","scenario":null},{"value":"9,22E-03","module":"A4","scenario":null},{"value":"5,25E-02","module":"A5","scenario":null},{"value":"0,00E+00","module":"B1","scenario":null},{"value":"0,00E+00","module":"B2","scenario":null},{"value":"0,00E+00","module":"B3","scenario":null},{"value":"0,00E+00","module":"B4","scenario":null},{"value":"0,00E+00","module":"B5","scenario":null},{"value":"2,09E+01","module":"B6","scenario":null},{"value":"0,00E+00","module":"B7","scenario":null},{"value":"0,00E+00","module":"C1","scenario":null},{"value":"3,16E-03","module":"C2","scenario":null},{"value":"1,99E-03","module":"C3","scenario":null},{"value":"2,43E-03","module":"C4","scenario":null},{"value":"-1,44E+00","module":"D","scenario":null},{"value":"2,61E+00","module":"A1A3","scenario":null}]},{"parameter":"PERM","unit":"","values":[{"value":"0,00E+00","module":"A1","scenario":null},{"value":"0,00E+00","module":"A2","scenario":null},{"value":"0,00E+00","module":"A3","scenario":null},{"value":"0,00E+00","module":"A4","scenario":null},{"value":"0,00E+00","module":"A5","scenario":null},{"value":"0,00E+00","module":"B1","scenario":null},{"value":"0,00E+00","module":"B2","scenario":null},{"value":"0,00E+00","module":"B3","scenario":null},{"value":"0,00E+00","module":"B4","scenario":null},{"value":"0,00E+00","module":"B5","scenario":null},{"value":"0,00E+00","module":"B6","scenario":null},{"value":"0,00E+00","module":"B7","scenario":null},{"value":"0,00E+00","module":"C1","scenario":null},{"value":"0,00E+00","module":"C2","scenario":null},{"value":"0,00E+00","module":"C3","scenario":null},{"value":"0,00E+00","module":"C4","scenario":null},{"value":"0,00E+00","module":"D","scenario":null},{"value":"0,00E+00","module":"A1A3","scenario":null}]},{"parameter":"PERT","unit":"MJ","values":[{"value":"1,84E+00","module":"A1","scenario":null},{"value":"1,81E-02","module":"A2","scenario":null},{"value":"7,45E-01","module":"A3","scenario":null},{"value":"9,22E-03","module":"A4","scenario":null},{"value":"5,25E-02","module":"A5","scenario":null},{"value":"0,00E+00","module":"B1","scenario":null},{"value":"0,00E+00","module":"B2","scenario":null},{"value":"0,00E+00","module":"B3","scenario":null},{"value":"0,00E+00","module":"B4","scenario":null},{"value":"0,00E+00","module":"B5","scenario":null},{"value":"2,09E+01","module":"B6","scenario":null},{"value":"0,00E+00","module":"B7","scenario":null},{"value":"0,00E+00","module":"C1","scenario":null},{"value":"3,16E-03","module":"C2","scenario":null},{"value":"1,99E-03","module":"C3","scenario":null},{"value":"2,43E-03","module":"C4","scenario":null},{"value":"-1,44E+00","module":"D","scenario":null},{"value":"2,61E+00","module":"A1A3","scenario":null}]},{"parameter":"PENRE","unit":"MJ","values":[{"value":"1,11E+01","module":"A1","scenario":null},{"value":"1,43E+00","module":"A2","scenario":null},{"value":"2,50E+00","module":"A3","scenario":null},{"value":"7,33E-01","module":"A4","scenario":null},{"value":"3,22E-01","module":"A5","scenario":null},{"value":"0,00E+00","module":"B1","scenario":null},{"value":"0,00E+00","module":"B2","scenario":null},{"value":"0,00E+00","module":"B3","scenario":null},{"value":"0,00E+00","module":"B4","scenario":null},{"value":"0,00E+00","module":"B5","scenario":null},{"value":"1,62E+00","module":"B6","scenario":null},{"value":"0,00E+00","module":"B7","scenario":null},{"value":"0,00E+00","module":"C1","scenario":null},{"value":"2,24E-01","module":"C2","scenario":null},{"value":"3,67E-02","module":"C3","scenario":null},{"value":"3,47E-02","module":"C4","scenario":null},{"value":"-4,46E-01","module":"D","scenario":null},{"value":"1,51E+01","module":"A1A3","scenario":null}]},{"parameter":"PENRM","unit":"MJ","values":[{"value":"3,89E+00","module":"A1","scenario":null},{"value":"0,00E+00","module":"A2","scenario":null},{"value":"0,00E+00","module":"A3","scenario":null},{"value":"0,00E+00","module":"A4","scenario":null},{"value":"6,44E-03","module":"A5","scenario":null},{"value":"0,00E+00","module":"B1","scenario":null},{"value":"0,00E+00","module":"B2","scenario":null},{"value":"0,00E+00","module":"B3","scenario":null},{"value":"0,00E+00","module":"B4","scenario":null},{"value":"0,00E+00","module":"B5","scenario":null},{"value":"0,00E+00","module":"B6","scenario":null},{"value":"0,00E+00","module":"B7","scenario":null},{"value":"0,00E+00","module":"C1","scenario":null},{"value":"0,00E+00","module":"C2","scenario":null},{"value":"-3,57E+00","module":"C3","scenario":null},{"value":"0,00E+00","module":"C4","scenario":null},{"value":"0,00E+00","module":"D","scenario":null},{"value":"3,89E+00","module":"A1A3","scenario":null}]},{"parameter":"PENRT","unit":"MJ","values":[{"value":"1,50E+01","module":"A1","scenario":null},{"value":"1,43E+00","module":"A2","scenario":null},{"value":"2,50E+00","module":"A3","scenario":null},{"value":"7,33E-01","module":"A4","scenario":null},{"value":"3,28E-01","module":"A5","scenario":null},{"value":"0,00E+00","module":"B1","scenario":null},{"value":"0,00E+00","module":"B2","scenario":null},{"value":"0,00E+00","module":"B3","scenario":null},{"value":"0,00E+00","module":"B4","scenario":null},{"value":"0,00E+00","module":"B5","scenario":null},{"value":"1,62E+00","module":"B6","scenario":null},{"value":"0,00E+00","module":"B7","scenario":null},{"value":"0,00E+00","module":"C1","scenario":null},{"value":"2,24E-01","module":"C2","scenario":null},{"value":"-3,54E+00","module":"C3","scenario":null},{"value":"3,47E-02","module":"C4","scenario":null},{"value":"-4,46E-01","module":"D","scenario":null},{"value":"1,90E+01","module":"A1A3","scenario":null}]},{"parameter":"SM","unit":"kg","values":[{"value":"3,24E-02","module":"A1","scenario":null},{"value":"0,00E+00","module":"A2","scenario":null},{"value":"0,00E+00","module":"A3","scenario":null},{"value":"0,00E+00","module":"A4","scenario":null},{"value":"6,52E-04","module":"A5","scenario":null},{"value":"0,00E+00","module":"B1","scenario":null},{"value":"0,00E+00","module":"B2","scenario":null},{"value":"0,00E+00","module":"B3","scenario":null},{"value":"0,00E+00","module":"B4","scenario":null},{"value":"0,00E+00","module":"B5","scenario":null},{"value":"0,00E+00","module":"B6","scenario":null},{"value":"0,00E+00","module":"B7","scenario":null},{"value":"0,00E+00","module":"C1","scenario":null},{"value":"0,00E+00","module":"C2","scenario":null},{"value":"0,00E+00","module":"C3","scenario":null},{"value":"1,45E-04","module":"C4","scenario":null},{"value":"7,47E-03","module":"D","scenario":null},{"value":"3,24E-02","module":"A1A3","scenario":null}]},{"parameter":"RSF","unit":"MJ","values":[{"value":"2,80E-02","module":"A1","scenario":null},{"value":"6,32E-04","module":"A2","scenario":null},{"value":"8,71E-03","module":"A3","scenario":null},{"value":"3,23E-04","module":"A4","scenario":null},{"value":"7,58E-04","module":"A5","scenario":null},{"value":"0,00E+00","module":"B1","scenario":null},{"value":"0,00E+00","module":"B2","scenario":null},{"value":"0,00E+00","module":"B3","scenario":null},{"value":"0,00E+00","module":"B4","scenario":null},{"value":"0,00E+00","module":"B5","scenario":null},{"value":"1,65E-02","module":"B6","scenario":null},{"value":"0,00E+00","module":"B7","scenario":null},{"value":"0,00E+00","module":"C1","scenario":null},{"value":"1,13E-04","module":"C2","scenario":null},{"value":"4,31E-05","module":"C3","scenario":null},{"value":"5,04E-05","module":"C4","scenario":null},{"value":"4,74E-04","module":"D","scenario":null},{"value":"3,74E-02","module":"A1A3","scenario":null}]},{"parameter":"NRSF","unit":"MJ","values":[{"value":"1,06E-02","module":"A1","scenario":null},{"value":"2,12E-03","module":"A2","scenario":null},{"value":"2,79E-02","module":"A3","scenario":null},{"value":"1,08E-03","module":"A4","scenario":null},{"value":"8,44E-04","module":"A5","scenario":null},{"value":"0,00E+00","module":"B1","scenario":null},{"value":"0,00E+00","module":"B2","scenario":null},{"value":"0,00E+00","module":"B3","scenario":null},{"value":"0,00E+00","module":"B4","scenario":null},{"value":"0,00E+00","module":"B5","scenario":null},{"value":"4,10E-02","module":"B6","scenario":null},{"value":"0,00E+00","module":"B7","scenario":null},{"value":"0,00E+00","module":"C1","scenario":null},{"value":"4,04E-04","module":"C2","scenario":null},{"value":"0,00E+00","module":"C3","scenario":null},{"value":"6,94E-05","module":"C4","scenario":null},{"value":"-7,82E-02","module":"D","scenario":null},{"value":"4,07E-02","module":"A1A3","scenario":null}]},{"parameter":"FW","unit":"m3","values":[{"value":"3,89E-02","module":"A1","scenario":null},{"value":"1,60E-04","module":"A2","scenario":null},{"value":"2,46E-03","module":"A3","scenario":null},{"value":"8,34E-05","module":"A4","scenario":null},{"value":"8,39E-04","module":"A5","scenario":null},{"value":"0,00E+00","module":"B1","scenario":null},{"value":"0,00E+00","module":"B2","scenario":null},{"value":"0,00E+00","module":"B3","scenario":null},{"value":"0,00E+00","module":"B4","scenario":null},{"value":"0,00E+00","module":"B5","scenario":null},{"value":"1,56E-01","module":"B6","scenario":null},{"value":"0,00E+00","module":"B7","scenario":null},{"value":"0,00E+00","module":"C1","scenario":null},{"value":"2,36E-05","module":"C2","scenario":null},{"value":"2,98E-04","module":"C3","scenario":null},{"value":"4,37E-05","module":"C4","scenario":null},{"value":"-2,24E-03","module":"D","scenario":null},{"value":"4,15E-02","module":"A1A3","scenario":null}]}],"end_of_life_waste":[{"parameter":"HWD","unit":"kg","values":[{"value":"5,08E-03","module":"A1","scenario":null},{"value":"7,73E-05","module":"A2","scenario":null},{"value":"7,33E-03","module":"A3","scenario":null},{"value":"4,01E-05","module":"A4","scenario":null},{"value":"3,13E-04","module":"A5","scenario":null},{"value":"0,00E+00","module":"B1","scenario":null},{"value":"0,00E+00","module":"B2","scenario":null},{"value":"0,00E+00","module":"B3","scenario":null},{"value":"0,00E+00","module":"B4","scenario":null},{"value":"0,00E+00","module":"B5","scenario":null},{"value":"1,04E-03","module":"B6","scenario":null},{"value":"0,00E+00","module":"B7","scenario":null},{"value":"0,00E+00","module":"C1","scenario":null},{"value":"1,14E-05","module":"C2","scenario":null},{"value":"0,00E+00","module":"C3","scenario":null},{"value":"3,09E-03","module":"C4","scenario":null},{"value":"-2,99E-04","module":"D","scenario":null},{"value":"1,25E-02","module":"A1A3","scenario":null}]},{"parameter":"NHWD","unit":"kg","values":[{"value":"2,11E-01","module":"A1","scenario":null},{"value":"1,16E-01","module":"A2","scenario":null},{"value":"1,34E-02","module":"A3","scenario":null},{"value":"6,37E-02","module":"A4","scenario":null},{"value":"1,11E-02","module":"A5","scenario":null},{"value":"0,00E+00","module":"B1","scenario":null},{"value":"0,00E+00","module":"B2","scenario":null},{"value":"0,00E+00","module":"B3","scenario":null},{"value":"0,00E+00","module":"B4","scenario":null},{"value":"0,00E+00","module":"B5","scenario":null},{"value":"1,25E-01","module":"B6","scenario":null},{"value":"0,00E+00","module":"B7","scenario":null},{"value":"0,00E+00","module":"C1","scenario":null},{"value":"1,07E-02","module":"C2","scenario":null},{"value":"0,00E+00","module":"C3","scenario":null},{"value":"1,39E-01","module":"C4","scenario":null},{"value":"-1,74E-02","module":"D","scenario":null},{"value":"3,41E-01","module":"A1A3","scenario":null}]},{"parameter":"RWD","unit":"kg","values":[{"value":"3,21E-05","module":"A1","scenario":null},{"value":"9,76E-06","module":"A2","scenario":null},{"value":"2,70E-05","module":"A3","scenario":null},{"value":"5,00E-06","module":"A4","scenario":null},{"value":"1,51E-06","module":"A5","scenario":null},{"value":"0,00E+00","module":"B1","scenario":null},{"value":"0,00E+00","module":"B2","scenario":null},{"value":"0,00E+00","module":"B3","scenario":null},{"value":"0,00E+00","module":"B4","scenario":null},{"value":"0,00E+00","module":"B5","scenario":null},{"value":"1,45E-05","module":"B6","scenario":null},{"value":"0,00E+00","module":"B7","scenario":null},{"value":"0,00E+00","module":"C1","scenario":null},{"value":"1,53E-06","module":"C2","scenario":null},{"value":"0,00E+00","module":"C3","scenario":null},{"value":"2,34E-07","module":"C4","scenario":null},{"value":"-1,40E-06","module":"D","scenario":null},{"value":"6,89E-05","module":"A1A3","scenario":null}]}],"end_of_life_flow":[{"parameter":"CRU","unit":"kg","values":[{"value":"0,00E+00","module":"A1","scenario":null},{"value":"0,00E+00","module":"A2","scenario":null},{"value":"0,00E+00","module":"A3","scenario":null},{"value":"0,00E+00","module":"A4","scenario":null},{"value":"0,00E+00","module":"A5","scenario":null},{"value":"0,00E+00","module":"B1","scenario":null},{"value":"0,00E+00","module":"B2","scenario":null},{"value":"0,00E+00","module":"B3","scenario":null},{"value":"0,00E+00","module":"B4","scenario":null},{"value":"0,00E+00","module":"B5","scenario":null},{"value":"0,00E+00","module":"B6","scenario":null},{"value":"0,00E+00","module":"B7","scenario":null},{"value":"0,00E+00","module":"C1","scenario":null},{"value":"0,00E+00","module":"C2","scenario":null},{"value":"0,00E+00","module":"C3","scenario":null},{"value":"0,00E+00","module":"C4","scenario":null},{"value":"0,00E+00","module":"D","scenario":null},{"value":"0,00E+00","module":"A1A3","scenario":null}]},{"parameter":"MFR","unit":"kg","values":[{"value":"2,27E-05","module":"A1","scenario":null},{"value":"0,00E+00","module":"A2","scenario":null},{"value":"6,05E-04","module":"A3","scenario":null},{"value":"0,00E+00","module":"A4","scenario":null},{"value":"8,14E-04","module":"A5","scenario":null},{"value":"0,00E+00","module":"B1","scenario":null},{"value":"0,00E+00","module":"B2","scenario":null},{"value":"0,00E+00","module":"B3","scenario":null},{"value":"0,00E+00","module":"B4","scenario":null},{"value":"0,00E+00","module":"B5","scenario":null},{"value":"0,00E+00","module":"B6","scenario":null},{"value":"0,00E+00","module":"B7","scenario":null},{"value":"0,00E+00","module":"C1","scenario":null},{"value":"0,00E+00","module":"C2","scenario":null},{"value":"4,00E-02","module":"C3","scenario":null},{"value":"1,02E-05","module":"C4","scenario":null},{"value":"-2,92E-04","module":"D","scenario":null},{"value":"6,27E-04","module":"A1A3","scenario":null}]},{"parameter":"MER","unit":"kg","values":[{"value":"5,32E-05","module":"A1","scenario":null},{"value":"0,00E+00","module":"A2","scenario":null},{"value":"2,94E-07","module":"A3","scenario":null},{"value":"0,00E+00","module":"A4","scenario":null},{"value":"2,39E-03","module":"A5","scenario":null},{"value":"0,00E+00","module":"B1","scenario":null},{"value":"0,00E+00","module":"B2","scenario":null},{"value":"0,00E+00","module":"B3","scenario":null},{"value":"0,00E+00","module":"B4","scenario":null},{"value":"0,00E+00","module":"B5","scenario":null},{"value":"0,00E+00","module":"B6","scenario":null},{"value":"0,00E+00","module":"B7","scenario":null},{"value":"0,00E+00","module":"C1","scenario":null},{"value":"0,00E+00","module":"C2","scenario":null},{"value":"1,19E-01","module":"C3","scenario":null},{"value":"3,62E-06","module":"C4","scenario":null},{"value":"-3,85E-05","module":"D","scenario":null},{"value":"5,35E-05","module":"A1A3","scenario":null}]},{"parameter":"EEE","unit":"MJ","values":[{"value":"9,90E-05","module":"A1","scenario":null},{"value":"0,00E+00","module":"A2","scenario":null},{"value":"1,76E-02","module":"A3","scenario":null},{"value":"0,00E+00","module":"A4","scenario":null},{"value":"3,97E-03","module":"A5","scenario":null},{"value":"0,00E+00","module":"B1","scenario":null},{"value":"0,00E+00","module":"B2","scenario":null},{"value":"0,00E+00","module":"B3","scenario":null},{"value":"0,00E+00","module":"B4","scenario":null},{"value":"0,00E+00","module":"B5","scenario":null},{"value":"0,00E+00","module":"B6","scenario":null},{"value":"0,00E+00","module":"B7","scenario":null},{"value":"0,00E+00","module":"C1","scenario":null},{"value":"0,00E+00","module":"C2","scenario":null},{"value":"1,81E-01","module":"C3","scenario":null},{"value":"4,57E-05","module":"C4","scenario":null},{"value":"-9,43E-05","module":"D","scenario":null},{"value":"1,77E-02","module":"A1A3","scenario":null}]},{"parameter":"EET","unit":"MJ","values":[{"value":"1,50E-03","module":"A1","scenario":null},{"value":"0,00E+00","module":"A2","scenario":null},{"value":"2,66E-01","module":"A3","scenario":null},{"value":"0,00E+00","module":"A4","scenario":null},{"value":"6,00E-02","module":"A5","scenario":null},{"value":"0,00E+00","module":"B1","scenario":null},{"value":"0,00E+00","module":"B2","scenario":null},{"value":"0,00E+00","module":"B3","scenario":null},{"value":"0,00E+00","module":"B4","scenario":null},{"value":"0,00E+00","module":"B5","scenario":null},{"value":"0,00E+00","module":"B6","scenario":null},{"value":"0,00E+00","module":"B7","scenario":null},{"value":"0,00E+00","module":"C1","scenario":null},{"value":"0,00E+00","module":"C2","scenario":null},{"value":"2,73E+00","module":"C3","scenario":null},{"value":"6,92E-04","module":"C4","scenario":null},{"value":"-1,43E-03","module":"D","scenario":null},{"value":"2,68E-01","module":"A1A3","scenario":null}]}]}