{
    "product_name": "Leca\u00ae 4-10 (50-50), Leca Denmark",
    "epd_id": "NEPD-8181-7834",
    "declared_unit": {
        "unit": "m3",
        "amount": 1.0
    },
    "compliance": [
        "EN 15804+A2",
        "ISO 14025",
        "ISO 21930"
    ],
    "producer_name": "Leca International",
    "environmental_impact": [
        {
            "parameter": "GWP-total",
            "values": [
                {
                    "value": "2,39E+00",
                    "module": "A1",
                    "scenario": null
                },
                {
                    "value": "1,79E+00",
                    "module": "A2",
                    "scenario": null
                },
                {
                    "value": "4,30E+01",
                    "module": "A3",
                    "scenario": null
                },
                {
                    "value": "1,20E+00",
                    "module": "A4",
                    "scenario": null
                },
                {
                    "value": "1,27E+00",
                    "module": "A5",
                    "scenario": null
                },
                {
                    "value": "8,67E-01",
                    "module": "C1",
                    "scenario": null
                },
                {
                    "value": "2,29E+00",
                    "module": "C2",
                    "scenario": null
                },
                {
                    "value": "0,00E+00",
                    "module": "C3",
                    "scenario": null
                },
                {
                    "value": "5,65E-01",
                    "module": "C4",
                    "scenario": null
                },
                {
                    "value": "-5,18E+01",
                    "module": "D",
                    "scenario": null
                }
            ]
        },
        {
            "parameter": "GWP-fossil",
            "values": [
                {
                    "value": "2,38E+00",
                    "module": "A1",
                    "scenario": null
                },
                {
                    "value": "1,78E+00",
                    "module": "A2",
                    "scenario": null
                },
                {
                    "value": "4,18E+01",
                    "module": "A3",
                    "scenario": null
                },
                {
                    "value": "1,20E+00",
                    "module": "A4",
                    "scenario": null
                },
                {
                    "value": "1,27E+00",
                    "module": "A5",
                    "scenario": null
                },
                {
                    "value": "8,67E-01",
                    "module": "C1",
                    "scenario": null
                },
                {
                    "value": "2,29E+00",
                    "module": "C2",
                    "scenario": null
                },
                {
                    "value": "0,00E+00",
                    "module": "C3",
                    "scenario": null
                },
                {
                    "value": "5,64E-01",
                    "module": "C4",
                    "scenario": null
                },
                {
                    "value": "-5,17E+01",
                    "module": "D",
                    "scenario": null
                }
            ]
        },
        {
            "parameter": "GWP-biogenic",
            "values": [
                {
                    "value": "2,22E-03",
                    "module": "A1",
                    "scenario": null
                },
                {
                    "value": "7,39E-04",
                    "module": "A2",
                    "scenario": null
                },
                {
                    "value": "1,24E+00",
                    "module": "A3",
                    "scenario": null
                },
                {
                    "value": "5,13E-04",
                    "module": "A4",
                    "scenario": null
                },
                {
                    "value": "2,39E-04",
                    "module": "A5",
                    "scenario": null
                },
                {
                    "value": "1,61E-04",
                    "module": "C1",
                    "scenario": null
                },
                {
                    "value": "9,35E-04",
                    "module": "C2",
                    "scenario": null
                },
                {
                    "value": "0,00E+00",
                    "module": "C3",
                    "scenario": null
                },
                {
                    "value": "6,58E-04",
                    "module": "C4",
                    "scenario": null
                },
                {
                    "value": "-1,27E-01",
                    "module": "D",
                    "scenario": null
                }
            ]
        },
        {
            "parameter": "GWP-luluc",
            "values": [
                {
                    "value": "2,01E-04",
                    "module": "A1",
                    "scenario": null
                },
                {
                    "value": "6,35E-04",
                    "module": "A2",
                    "scenario": null
                },
                {
                    "value": "7,56E-03",
                    "module": "A3",
                    "scenario": null
                },
                {
                    "value": "3,65E-04",
                    "module": "A4",
                    "scenario": null
                },
                {
                    "value": "9,96E-05",
                    "module": "A5",
                    "scenario": null
                },
                {
                    "value": "6,79E-05",
                    "module": "C1",
                    "scenario": null
                },
                {
                    "value": "8,01E-04",
                    "module": "C2",
                    "scenario": null
                },
                {
                    "value": "0,00E+00",
                    "module": "C3",
                    "scenario": null
                },
                {
                    "value": "1,39E-04",
                    "module": "C4",
                    "scenario": null
                },
                {
                    "value": "-2,02E-02",
                    "module": "D",
                    "scenario": null
                }
            ]
        },
        {
            "parameter": "ODP",
            "values": [
                {
                    "value": "9,44E-07",
                    "module": "A1",
                    "scenario": null
                },
                {
                    "value": "4,04E-07",
                    "module": "A2",
                    "scenario": null
                },
                {
                    "value": "9,23E-07",
                    "module": "A3",
                    "scenario": null
                },
                {
                    "value": "2,89E-07",
                    "module": "A4",
                    "scenario": null
                },
                {
                    "value": "2,73E-07",
                    "module": "A5",
                    "scenario": null
                },
                {
                    "value": "1,86E-07",
                    "module": "C1",
                    "scenario": null
                },
                {
                    "value": "5,22E-07",
                    "module": "C2",
                    "scenario": null
                },
                {
                    "value": "0,00E+00",
                    "module": "C3",
                    "scenario": null
                },
                {
                    "value": "2,13E-07",
                    "module": "C4",
                    "scenario": null
                },
                {
                    "value": "-3,04E-06",
                    "module": "D",
                    "scenario": null
                }
            ]
        },
        {
            "parameter": "AP",
            "values": [
                {
                    "value": "6,47E-03",
                    "module": "A1",
                    "scenario": null
                },
                {
                    "value": "5,13E-03",
                    "module": "A2",
                    "scenario": null
                },
                {
                    "value": "2,69E+02",
                    "module": "A3",
                    "scenario": null
                },
                {
                    "value": "3,86E-03",
                    "module": "A4",
                    "scenario": null
                },
                {
                    "value": "5,70E-03",
                    "module": "A5",
                    "scenario": null
                },
                {
                    "value": "3,16E-03",
                    "module": "C1",
                    "scenario": null
                },
                {
                    "value": "9,37E-03",
                    "module": "C2",
                    "scenario": null
                },
                {
                    "value": "0,00E+00",
                    "module": "C3",
                    "scenario": null
                },
                {
                    "value": "5,02E-03",
                    "module": "C4",
                    "scenario": null
                },
                {
                    "value": "-4,12E-01",
                    "module": "D",
                    "scenario": null
                }
            ]
        },
        {
            "parameter": "POCP",
            "values": [
                {
                    "value": "4,57E-03",
                    "module": "A1",
                    "scenario": null
                },
                {
                    "value": "4,35E-03",
                    "module": "A2",
                    "scenario": null
                },
                {
                    "value": "3,64E+02",
                    "module": "A3",
                    "scenario": null
                },
                {
                    "value": "3,70E-03",
                    "module": "A4",
                    "scenario": null
                },
                {
                    "value": "6,70E-03",
                    "module": "A5",
                    "scenario": null
                },
                {
                    "value": "3,56E-03",
                    "module": "C1",
                    "scenario": null
                },
                {
                    "value": "9,41E-03",
                    "module": "C2",
                    "scenario": null
                },
                {
                    "value": "0,00E+00",
                    "module": "C3",
                    "scenario": null
                },
                {
                    "value": "5,89E-03",
                    "module": "C4",
                    "scenario": null
                },
                {
                    "value": "-1,68E-01",
                    "module": "D",
                    "scenario": null
                }
            ]
        },
        {
            "parameter": "ADPE",
            "values": [
                {
                    "value": "1,83E-06",
                    "module": "A1",
                    "scenario": null
                },
                {
                    "value": "4,93E-05",
                    "module": "A2",
                    "scenario": null
                },
                {
                    "value": "4,48E-05",
                    "module": "A3",
                    "scenario": null
                },
                {
                    "value": "2,13E-05",
                    "module": "A4",
                    "scenario": null
                },
                {
                    "value": "1,94E-06",
                    "module": "A5",
                    "scenario": null
                },
                {
                    "value": "1,32E-06",
                    "module": "C1",
                    "scenario": null
                },
                {
                    "value": "6,21E-05",
                    "module": "C2",
                    "scenario": null
                },
                {
                    "value": "0,00E+00",
                    "module": "C3",
                    "scenario": null
                },
                {
                    "value": "5,08E-06",
                    "module": "C4",
                    "scenario": null
                },
                {
                    "value": "-6,84E-04",
                    "module": "D",
                    "scenario": null
                }
            ]
        },
        {
            "parameter": "ADPF",
            "values": [
                {
                    "value": "5,86E+01",
                    "module": "A1",
                    "scenario": null
                },
                {
                    "value": "2,70E+01",
                    "module": "A2",
                    "scenario": null
                },
                {
                    "value": "1,78E+02",
                    "module": "A3",
                    "scenario": null
                },
                {
                    "value": "1,95E+01",
                    "module": "A4",
                    "scenario": null
                },
                {
                    "value": "1,74E+01",
                    "module": "A5",
                    "scenario": null
                },
                {
                    "value": "1,18E+01",
                    "module": "C1",
                    "scenario": null
                },
                {
                    "value": "3,46E+01",
                    "module": "C2",
                    "scenario": null
                },
                {
                    "value": "0,00E+00",
                    "module": "C3",
                    "scenario": null
                },
                {
                    "value": "1,55E+01",
                    "module": "C4",
                    "scenario": null
                },
                {
                    "value": "-5,24E+02",
                    "module": "D",
                    "scenario": null
                }
            ]
        },
        {
            "parameter": "WDP",
            "values": [
                {
                    "value": "2,76E+02",
                    "module": "A1",
                    "scenario": null
                },
                {
                    "value": "2,61E+01",
                    "module": "A2",
                    "scenario": null
                },
                {
                    "value": "-1,24E+02",
                    "module": "A3",
                    "scenario": null
                },
                {
                    "value": "1,49E+01",
                    "module": "A4",
                    "scenario": null
                },
                {
                    "value": "3,70E+00",
                    "module": "A5",
                    "scenario": null
                },
                {
                    "value": "2,52E+00",
                    "module": "C1",
                    "scenario": null
                },
                {
                    "value": "3,30E+01",
                    "module": "C2",
                    "scenario": null
                },
                {
                    "value": "0,00E+00",
                    "module": "C3",
                    "scenario": null
                },
                {
                    "value": "9,57E+01",
                    "module": "C4",
                    "scenario": null
                },
                {
                    "value": "-9,69E+02",
                    "module": "D",
                    "scenario": null
                }
            ]
        },
        {
            "parameter": "EP-freshwater",
            "values": [
                {
                    "value": "7,15E-06",
                    "module": "A1",
                    "scenario": null
                },
                {
                    "value": "1,43E-05",
                    "module": "A2",
                    "scenario": null
                },
                {
                    "value": "1,92E-04",
                    "module": "A3",
                    "scenario": null
                },
                {
                    "value": "9,53E-06",
                    "module": "A4",
                    "scenario": null
                },
                {
                    "value": "4,60E-06",
                    "module": "A5",
                    "scenario": null
                },
                {
                    "value": "3,13E-06",
                    "module": "C1",
                    "scenario": null
                },
                {
                    "value": "1,80E-05",
                    "module": "C2",
                    "scenario": null
                },
                {
                    "value": "0,00E+00",
                    "module": "C3",
                    "scenario": null
                },
                {
                    "value": "6,39E-06",
                    "module": "C4",
                    "scenario": null
                },
                {
                    "value": "-2,57E-03",
                    "module": "D",
                    "scenario": null
                }
            ]
        },
        {
            "parameter": "EP-marine",
            "values": [
                {
                    "value": "1,05E-03",
                    "module": "A1",
                    "scenario": null
                },
                {
                    "value": "1,01E-03",
                    "module": "A2",
                    "scenario": null
                },
                {
                    "value": "1,42E+02",
                    "module": "A3",
                    "scenario": null
                },
                {
                    "value": "8,44E-04",
                    "module": "A4",
                    "scenario": null
                },
                {
                    "value": "2,09E-03",
                    "module": "A5",
                    "scenario": null
                },
                {
                    "value": "1,05E-03",
                    "module": "C1",
                    "scenario": null
                },
                {
                    "value": "2,78E-03",
                    "module": "C2",
                    "scenario": null
                },
                {
                    "value": "0,00E+00",
                    "module": "C3",
                    "scenario": null
                },
                {
                    "value": "1,86E-03",
                    "module": "C4",
                    "scenario": null
                },
                {
                    "value": "-5,15E-02",
                    "module": "D",
                    "scenario": null
                }
            ]
        },
        {
            "parameter": "EP-terrestrial",
            "values": [
                {
                    "value": "1,18E-02",
                    "module": "A1",
                    "scenario": null
                },
                {
                    "value": "1,13E-02",
                    "module": "A2",
                    "scenario": null
                },
                {
                    "value": "1,55E+03",
                    "module": "A3",
                    "scenario": null
                },
                {
                    "value": "9,42E-03",
                    "module": "A4",
                    "scenario": null
                },
                {
                    "value": "2,31E-02",
                    "module": "A5",
                    "scenario": null
                },
                {
                    "value": "1,16E-02",
                    "module": "C1",
                    "scenario": null
                },
                {
                    "value": "3,07E-02",
                    "module": "C2",
                    "scenario": null
                },
                {
                    "value": "0,00E+00",
                    "module": "C3",
                    "scenario": null
                },
                {
                    "value": "2,06E-02",
                    "module": "C4",
                    "scenario": null
                },
                {
                    "value": "-6,21E-01",
                    "module": "D",
                    "scenario": null
                }
            ]
        }
    ],
    "additional_environmental_impact": [
        {
            "parameter": "PM",
            "values": [
                {
                    "value": "1,60E-08",
                    "module": "A1",
                    "scenario": null
                },
                {
                    "value": "1,09E-07",
                    "module": "A2",
                    "scenario": null
                },
                {
                    "value": "5,94E-04",
                    "module": "A3",
                    "scenario": null
                },
                {
                    "value": "1,10E-07",
                    "module": "A4",
                    "scenario": null
                },
                {
                    "value": "9,99E-08",
                    "module": "A5",
                    "scenario": null
                },
                {
                    "value": "6,20E-08",
                    "module": "C1",
                    "scenario": null
                },
                {
                    "value": "1,65E-07",
                    "module": "C2",
                    "scenario": null
                },
                {
                    "value": "0,00E+00",
                    "module": "C3",
                    "scenario": null
                },
                {
                    "value": "1,07E-07",
                    "module": "C4",
                    "scenario": null
                },
                {
                    "value": "-3,84E-06",
                    "module": "D",
                    "scenario": null
                }
            ]
        },
        {
            "parameter": "ETP-fw",
            "values": [
                {
                    "value": "3,55E+01",
                    "module": "A1",
                    "scenario": null
                },
                {
                    "value": "2,00E+01",
                    "module": "A2",
                    "scenario": null
                },
                {
                    "value": "3,92E+02",
                    "module": "A3",
                    "scenario": null
                },
                {
                    "value": "1,42E+01",
                    "module": "A4",
                    "scenario": null
                },
                {
                    "value": "9,52E+00",
                    "module": "A5",
                    "scenario": null
                },
                {
                    "value": "6,48E+00",
                    "module": "C1",
                    "scenario": null
                },
                {
                    "value": "2,55E+01",
                    "module": "C2",
                    "scenario": null
                },
                {
                    "value": "0,00E+00",
                    "module": "C3",
                    "scenario": null
                },
                {
                    "value": "8,47E+00",
                    "module": "C4",
                    "scenario": null
                },
                {
                    "value": "-1,27E+03",
                    "module": "D",
                    "scenario": null
                }
            ]
        },
        {
            "parameter": "HTP-c",
            "values": [
                {
                    "value": "1,71E-10",
                    "module": "A1",
                    "scenario": null
                },
                {
                    "value": "0,00E+00",
                    "module": "A2",
                    "scenario": null
                },
                {
                    "value": "6,88E-09",
                    "module": "A3",
                    "scenario": null
                },
                {
                    "value": "0,00E+00",
                    "module": "A4",
                    "scenario": null
                },
                {
                    "value": "1,08E-09",
                    "module": "A5",
                    "scenario": null
                },
                {
                    "value": "7,22E-10",
                    "module": "C1",
                    "scenario": null
                },
                {
                    "value": "0,00E+00",
                    "module": "C2",
                    "scenario": null
                },
                {
                    "value": "0,00E+00",
                    "module": "C3",
                    "scenario": null
                },
                {
                    "value": "3,44E-10",
                    "module": "C4",
                    "scenario": null
                },
                {
                    "value": "-2,31E-08",
                    "module": "D",
                    "scenario": null
                }
            ]
        },
        {
            "parameter": "HTP-nc",
            "values": [
                {
                    "value": "1,54E-08",
                    "module": "A1",
                    "scenario": null
                },
                {
                    "value": "2,18E-08",
                    "module": "A2",
                    "scenario": null
                },
                {
                    "value": "1,96E-07",
                    "module": "A3",
                    "scenario": null
                },
                {
                    "value": "1,38E-08",
                    "module": "A4",
                    "scenario": null
                },
                {
                    "value": "8,04E-09",
                    "module": "A5",
                    "scenario": null
                },
                {
                    "value": "5,15E-09",
                    "module": "C1",
                    "scenario": null
                },
                {
                    "value": "2,75E-08",
                    "module": "C2",
                    "scenario": null
                },
                {
                    "value": "0,00E+00",
                    "module": "C3",
                    "scenario": null
                },
                {
                    "value": "6,12E-09",
                    "module": "C4",
                    "scenario": null
                },
                {
                    "value": "-6,26E-07",
                    "module": "D",
                    "scenario": null
                }
            ]
        },
        {
            "parameter": "SQP",
            "values": [
                {
                    "value": "7,06E+00",
                    "module": "A1",
                    "scenario": null
                },
                {
                    "value": "1,89E+01",
                    "module": "A2",
                    "scenario": null
                },
                {
                    "value": "5,58E+02",
                    "module": "A3",
                    "scenario": null
                },
                {
                    "value": "2,23E+01",
                    "module": "A4",
                    "scenario": null
                },
                {
                    "value": "2,21E+00",
                    "module": "A5",
                    "scenario": null
                },
                {
                    "value": "1,50E+00",
                    "module": "C1",
                    "scenario": null
                },
                {
                    "value": "2,38E+01",
                    "module": "C2",
                    "scenario": null
                },
                {
                    "value": "0,00E+00",
                    "module": "C3",
                    "scenario": null
                },
                {
                    "value": "5,97E+01",
                    "module": "C4",
                    "scenario": null
                },
                {
                    "value": "-7,29E+02",
                    "module": "D",
                    "scenario": null
                }
            ]
        },
        {
            "parameter": "IRP",
            "values": [
                {
                    "value": "2,66E-01",
                    "module": "A1",
                    "scenario": null
                },
                {
                    "value": "1,18E-01",
                    "module": "A2",
                    "scenario": null
                },
                {
                    "value": "3,45E-01",
                    "module": "A3",
                    "scenario": null
                },
                {
                    "value": "8,50E-02",
                    "module": "A4",
                    "scenario": null
                },
                {
                    "value": "7,45E-02",
                    "module": "A5",
                    "scenario": null
                },
                {
                    "value": "5,08E-02",
                    "module": "C1",
                    "scenario": null
                },
                {
                    "value": "1,51E-01",
                    "module": "C2",
                    "scenario": null
                },
                {
                    "value": "0,00E+00",
                    "module": "C3",
                    "scenario": null
                },
                {
                    "value": "7,08E-02",
                    "module": "C4",
                    "scenario": null
                },
                {
                    "value": "-1,09E+00",
                    "module": "D",
                    "scenario": null
                }
            ]
        }
    ],
    "resource_use": [
        {
            "parameter": "PERE",
            "values": [
                {
                    "value": "8,98E-01",
                    "module": "A1",
                    "scenario": null
                },
                {
                    "value": "3,86E-01",
                    "module": "A2",
                    "scenario": null
                },
                {
                    "value": "1,84E+02",
                    "module": "A3",
                    "scenario": null
                },
                {
                    "value": "2,45E-01",
                    "module": "A4",
                    "scenario": null
                },
                {
                    "value": "9,41E-02",
                    "module": "A5",
                    "scenario": null
                },
                {
                    "value": "6,41E-02",
                    "module": "C1",
                    "scenario": null
                },
                {
                    "value": "4,88E-01",
                    "module": "C2",
                    "scenario": null
                },
                {
                    "value": "0,00E+00",
                    "module": "C3",
                    "scenario": null
                },
                {
                    "value": "5,56E-01",
                    "module": "C4",
                    "scenario": null
                },
                {
                    "value": "-1,42E+02",
                    "module": "D",
                    "scenario": null
                }
            ]
        },
        {
            "parameter": "PERM",
            "values": [
                {
                    "value": "0,00E+00",
                    "module": "A1",
                    "scenario": null
                },
                {
                    "value": "0,00E+00",
                    "module": "A2",
                    "scenario": null
                },
                {
                    "value": "0,00E+00",
                    "module": "A3",
                    "scenario": null
                },
                {
                    "value": "0,00E+00",
                    "module": "A4",
                    "scenario": null
                },
                {
                    "value": "0,00E+00",
                    "module": "A5",
                    "scenario": null
                },
                {
                    "value": "0,00E+00",
                    "module": "C1",
                    "scenario": null
                },
                {
                    "value": "0,00E+00",
                    "module": "C2",
                    "scenario": null
                },
                {
                    "value": "0,00E+00",
                    "module": "C3",
                    "scenario": null
                },
                {
                    "value": "0,00E+00",
                    "module": "C4",
                    "scenario": null
                },
                {
                    "value": "0,00E+00",
                    "module": "D",
                    "scenario": null
                }
            ]
        },
        {
            "parameter": "PERT",
            "values": [
                {
                    "value": "8,98E-01",
                    "module": "A1",
                    "scenario": null
                },
                {
                    "value": "3,86E-01",
                    "module": "A2",
                    "scenario": null
                },
                {
                    "value": "1,84E+02",
                    "module": "A3",
                    "scenario": null
                },
                {
                    "value": "2,45E-01",
                    "module": "A4",
                    "scenario": null
                },
                {
                    "value": "9,41E-02",
                    "module": "A5",
                    "scenario": null
                },
                {
                    "value": "6,41E-02",
                    "module": "C1",
                    "scenario": null
                },
                {
                    "value": "4,88E-01",
                    "module": "C2",
                    "scenario": null
                },
                {
                    "value": "0,00E+00",
                    "module": "C3",
                    "scenario": null
                },
                {
                    "value": "5,56E-01",
                    "module": "C4",
                    "scenario": null
                },
                {
                    "value": "-1,42E+02",
                    "module": "D",
                    "scenario": null
                }
            ]
        },
        {
            "parameter": "PENRE",
            "values": [
                {
                    "value": "5,86E+01",
                    "module": "A1",
                    "scenario": null
                },
                {
                    "value": "2,70E+01",
                    "module": "A2",
                    "scenario": null
                },
                {
                    "value": "1,78E+02",
                    "module": "A3",
                    "scenario": null
                },
                {
                    "value": "1,95E+01",
                    "module": "A4",
                    "scenario": null
                },
                {
                    "value": "1,74E+01",
                    "module": "A5",
                    "scenario": null
                },
                {
                    "value": "1,18E+01",
                    "module": "C1",
                    "scenario": null
                },
                {
                    "value": "3,46E+01",
                    "module": "C2",
                    "scenario": null
                },
                {
                    "value": "0,00E+00",
                    "module": "C3",
                    "scenario": null
                },
                {
                    "value": "1,55E+01",
                    "module": "C4",
                    "scenario": null
                },
                {
                    "value": "-5,24E+02",
                    "module": "D",
                    "scenario": null
                }
            ]
        },
        {
            "parameter": "PENRM",
            "values": [
                {
                    "value": "0,00E+00",
                    "module": "A1",
                    "scenario": null
                },
                {
                    "value": "0,00E+00",
                    "module": "A2",
                    "scenario": null
                },
                {
                    "value": "0,00E+00",
                    "module": "A3",
                    "scenario": null
                },
                {
                    "value": "0,00E+00",
                    "module": "A4",
                    "scenario": null
                },
                {
                    "value": "0,00E+00",
                    "module": "A5",
                    "scenario": null
                },
                {
                    "value": "0,00E+00",
                    "module": "C1",
                    "scenario": null
                },
                {
                    "value": "0,00E+00",
                    "module": "C2",
                    "scenario": null
                },
                {
                    "value": "0,00E+00",
                    "module": "C3",
                    "scenario": null
                },
                {
                    "value": "0,00E+00",
                    "module": "C4",
                    "scenario": null
                },
                {
                    "value": "0,00E+00",
                    "module": "D",
                    "scenario": null
                }
            ]
        },
        {
            "parameter": "PENRT",
            "values": [
                {
                    "value": "5,86E+01",
                    "module": "A1",
                    "scenario": null
                },
                {
                    "value": "2,70E+01",
                    "module": "A2",
                    "scenario": null
                },
                {
                    "value": "1,78E+02",
                    "module": "A3",
                    "scenario": null
                },
                {
                    "value": "1,95E+01",
                    "module": "A4",
                    "scenario": null
                },
                {
                    "value": "1,74E+01",
                    "module": "A5",
                    "scenario": null
                },
                {
                    "value": "1,18E+01",
                    "module": "C1",
                    "scenario": null
                },
                {
                    "value": "3,46E+01",
                    "module": "C2",
                    "scenario": null
                },
                {
                    "value": "0,00E+00",
                    "module": "C3",
                    "scenario": null
                },
                {
                    "value": "1,55E+01",
                    "module": "C4",
                    "scenario": null
                },
                {
                    "value": "-5,24E+02",
                    "module": "D",
                    "scenario": null
                }
            ]
        },
        {
            "parameter": "SM",
            "values": [
                {
                    "value": "3,01E+01",
                    "module": "A1",
                    "scenario": null
                },
                {
                    "value": "0,00E+00",
                    "module": "A2",
                    "scenario": null
                },
                {
                    "value": "0,00E+00",
                    "module": "A3",
                    "scenario": null
                },
                {
                    "value": "0,00E+00",
                    "module": "A4",
                    "scenario": null
                },
                {
                    "value": "8,54E-03",
                    "module": "A5",
                    "scenario": null
                },
                {
                    "value": "5,82E-03",
                    "module": "C1",
                    "scenario": null
                },
                {
                    "value": "0,00E+00",
                    "module": "C2",
                    "scenario": null
                },
                {
                    "value": "0,00E+00",
                    "module": "C3",
                    "scenario": null
                },
                {
                    "value": "0,00E+00",
                    "module": "C4",
                    "scenario": null
                },
                {
                    "value": "-7,74E-01",
                    "module": "D",
                    "scenario": null
                }
            ]
        },
        {
            "parameter": "RSF",
            "values": [
                {
                    "value": "1,39E-02",
                    "module": "A1",
                    "scenario": null
                },
                {
                    "value": "1,38E-02",
                    "module": "A2",
                    "scenario": null
                },
                {
                    "value": "5,87E+02",
                    "module": "A3",
                    "scenario": null
                },
                {
                    "value": "8,56E-03",
                    "module": "A4",
                    "scenario": null
                },
                {
                    "value": "2,32E-03",
                    "module": "A5",
                    "scenario": null
                },
                {
                    "value": "1,58E-03",
                    "module": "C1",
                    "scenario": null
                },
                {
                    "value": "1,75E-02",
                    "module": "C2",
                    "scenario": null
                },
                {
                    "value": "0,00E+00",
                    "module": "C3",
                    "scenario": null
                },
                {
                    "value": "1,15E-02",
                    "module": "C4",
                    "scenario": null
                },
                {
                    "value": "-3,75E+00",
                    "module": "D",
                    "scenario": null
                }
            ]
        },
        {
            "parameter": "NRSF",
            "values": [
                {
                    "value": "1,26E-02",
                    "module": "A1",
                    "scenario": null
                },
                {
                    "value": "4,94E-02",
                    "module": "A2",
                    "scenario": null
                },
                {
                    "value": "1,12E-01",
                    "module": "A3",
                    "scenario": null
                },
                {
                    "value": "2,87E-02",
                    "module": "A4",
                    "scenario": null
                },
                {
                    "value": "3,41E-02",
                    "module": "A5",
                    "scenario": null
                },
                {
                    "value": "2,32E-02",
                    "module": "C1",
                    "scenario": null
                },
                {
                    "value": "6,23E-02",
                    "module": "C2",
                    "scenario": null
                },
                {
                    "value": "0,00E+00",
                    "module": "C3",
                    "scenario": null
                },
                {
                    "value": "2,49E-02",
                    "module": "C4",
                    "scenario": null
                },
                {
                    "value": "-2,93E+00",
                    "module": "D",
                    "scenario": null
                }
            ]
        },
        {
            "parameter": "FW",
            "values": [
                {
                    "value": "2,80E-03",
                    "module": "A1",
                    "scenario": null
                },
                {
                    "value": "2,89E-03",
                    "module": "A2",
                    "scenario": null
                },
                {
                    "value": "2,04E-01",
                    "module": "A3",
                    "scenario": null
                },
                {
                    "value": "2,21E-03",
                    "module": "A4",
                    "scenario": null
                },
                {
                    "value": "8,95E-04",
                    "module": "A5",
                    "scenario": null
                },
                {
                    "value": "6,10E-04",
                    "module": "C1",
                    "scenario": null
                },
                {
                    "value": "3,64E-03",
                    "module": "C2",
                    "scenario": null
                },
                {
                    "value": "0,00E+00",
                    "module": "C3",
                    "scenario": null
                },
                {
                    "value": "1,91E-02",
                    "module": "C4",
                    "scenario": null
                },
                {
                    "value": "-3,48E-01",
                    "module": "D",
                    "scenario": null
                }
            ]
        }
    ],
    "end_of_life_waste": [
        {
            "parameter": "HWD",
            "values": [
                {
                    "value": "9,82E-04",
                    "module": "A1",
                    "scenario": null
                },
                {
                    "value": "1,39E-03",
                    "module": "A2",
                    "scenario": null
                },
                {
                    "value": "2,50E+00",
                    "module": "A3",
                    "scenario": null
                },
                {
                    "value": "1,06E-03",
                    "module": "A4",
                    "scenario": null
                },
                {
                    "value": "5,12E-04",
                    "module": "A5",
                    "scenario": null
                },
                {
                    "value": "3,49E-04",
                    "module": "C1",
                    "scenario": null
                },
                {
                    "value": "1,76E-03",
                    "module": "C2",
                    "scenario": null
                },
                {
                    "value": "0,00E+00",
                    "module": "C3",
                    "scenario": null
                },
                {
                    "value": "0,00E+00",
                    "module": "C4",
                    "scenario": null
                },
                {
                    "value": "-5,77E-02",
                    "module": "D",
                    "scenario": null
                }
            ]
        },
        {
            "parameter": "NHWD",
            "values": [
                {
                    "value": "2,41E-02",
                    "module": "A1",
                    "scenario": null
                },
                {
                    "value": "1,31E+00",
                    "module": "A2",
                    "scenario": null
                },
                {
                    "value": "3,24E+00",
                    "module": "A3",
                    "scenario": null
                },
                {
                    "value": "1,69E+00",
                    "module": "A4",
                    "scenario": null
                },
                {
                    "value": "2,06E-02",
                    "module": "A5",
                    "scenario": null
                },
                {
                    "value": "1,40E-02",
                    "module": "C1",
                    "scenario": null
                },
                {
                    "value": "1,65E+00",
                    "module": "C2",
                    "scenario": null
                },
                {
                    "value": "0,00E+00",
                    "module": "C3",
                    "scenario": null
                },
                {
                    "value": "6,88E+01",
                    "module": "C4",
                    "scenario": null
                },
                {
                    "value": "-3,64E+00",
                    "module": "D",
                    "scenario": null
                }
            ]
        },
        {
            "parameter": "RWD",
            "values": [
                {
                    "value": "4,24E-04",
                    "module": "A1",
                    "scenario": null
                },
                {
                    "value": "1,84E-04",
                    "module": "A2",
                    "scenario": null
                },
                {
                    "value": "3,38E-04",
                    "module": "A3",
                    "scenario": null
                },
                {
                    "value": "1,33E-04",
                    "module": "A4",
                    "scenario": null
                },
                {
                    "value": "1,21E-04",
                    "module": "A5",
                    "scenario": null
                },
                {
                    "value": "8,22E-05",
                    "module": "C1",
                    "scenario": null
                },
                {
                    "value": "2,36E-04",
                    "module": "C2",
                    "scenario": null
                },
                {
                    "value": "0,00E+00",
                    "module": "C3",
                    "scenario": null
                },
                {
                    "value": "0,00E+00",
                    "module": "C4",
                    "scenario": null
                },
                {
                    "value": "-1,56E-03",
                    "module": "D",
                    "scenario": null
                }
            ]
        }
    ],
    "end_of_life_flow": [
        {
            "parameter": "CRU",
            "values": [
                {
                    "value": "0,00E+00",
                    "module": "A1",
                    "scenario": null
                },
                {
                    "value": "0,00E+00",
                    "module": "A2",
                    "scenario": null
                },
                {
                    "value": "0,00E+00",
                    "module": "A3",
                    "scenario": null
                },
                {
                    "value": "0,00E+00",
                    "module": "A4",
                    "scenario": null
                },
                {
                    "value": "0,00E+00",
                    "module": "A5",
                    "scenario": null
                },
                {
                    "value": "0,00E+00",
                    "module": "C1",
                    "scenario": null
                },
                {
                    "value": "0,00E+00",
                    "module": "C2",
                    "scenario": null
                },
                {
                    "value": "0,00E+00",
                    "module": "C3",
                    "scenario": null
                },
                {
                    "value": "0,00E+00",
                    "module": "C4",
                    "scenario": null
                },
                {
                    "value": "0,00E+00",
                    "module": "D",
                    "scenario": null
                }
            ]
        },
        {
            "parameter": "MFR",
            "values": [
                {
                    "value": "0,00E+00",
                    "module": "A1",
                    "scenario": null
                },
                {
                    "value": "0,00E+00",
                    "module": "A2",
                    "scenario": null
                },
                {
                    "value": "1,41E-01",
                    "module": "A3",
                    "scenario": null
                },
                {
                    "value": "0,00E+00",
                    "module": "A4",
                    "scenario": null
                },
                {
                    "value": "8,26E-03",
                    "module": "A5",
                    "scenario": null
                },
                {
                    "value": "5,71E-03",
                    "module": "C1",
                    "scenario": null
                },
                {
                    "value": "0,00E+00",
                    "module": "C2",
                    "scenario": null
                },
                {
                    "value": "2,06E+02",
                    "module": "C3",
                    "scenario": null
                },
                {
                    "value": "0,00E+00",
                    "module": "C4",
                    "scenario": null
                },
                {
                    "value": "-6,28E-01",
                    "module": "D",
                    "scenario": null
                }
            ]
        },
        {
            "parameter": "MER",
            "values": [
                {
                    "value": "0,00E+00",
                    "module": "A1",
                    "scenario": null
                },
                {
                    "value": "0,00E+00",
                    "module": "A2",
                    "scenario": null
                },
                {
                    "value": "1,08E+01",
                    "module": "A3",
                    "scenario": null
                },
                {
                    "value": "0,00E+00",
                    "module": "A4",
                    "scenario": null
                },
                {
                    "value": "1,55E-04",
                    "module": "A5",
                    "scenario": null
                },
                {
                    "value": "1,77E-05",
                    "module": "C1",
                    "scenario": null
                },
                {
                    "value": "0,00E+00",
                    "module": "C2",
                    "scenario": null
                },
                {
                    "value": "0,00E+00",
                    "module": "C3",
                    "scenario": null
                },
                {
                    "value": "0,00E+00",
                    "module": "C4",
                    "scenario": null
                },
                {
                    "value": "-3,76E-02",
                    "module": "D",
                    "scenario": null
                }
            ]
        },
        {
            "parameter": "EEE",
            "values": [
                {
                    "value": "0,00E+00",
                    "module": "A1",
                    "scenario": null
                },
                {
                    "value": "0,00E+00",
                    "module": "A2",
                    "scenario": null
                },
                {
                    "value": "6,40E+00",
                    "module": "A3",
                    "scenario": null
                },
                {
                    "value": "0,00E+00",
                    "module": "A4",
                    "scenario": null
                },
                {
                    "value": "8,92E-05",
                    "module": "A5",
                    "scenario": null
                },
                {
                    "value": "6,07E-05",
                    "module": "C1",
                    "scenario": null
                },
                {
                    "value": "0,00E+00",
                    "module": "C2",
                    "scenario": null
                },
                {
                    "value": "0,00E+00",
                    "module": "C3",
                    "scenario": null
                },
                {
                    "value": "0,00E+00",
                    "module": "C4",
                    "scenario": null
                },
                {
                    "value": "-8,19E-02",
                    "module": "D",
                    "scenario": null
                }
            ]
        },
        {
            "parameter": "EET",
            "values": [
                {
                    "value": "0,00E+00",
                    "module": "A1",
                    "scenario": null
                },
                {
                    "value": "0,00E+00",
                    "module": "A2",
                    "scenario": null
                },
                {
                    "value": "9,68E+01",
                    "module": "A3",
                    "scenario": null
                },
                {
                    "value": "0,00E+00",
                    "module": "A4",
                    "scenario": null
                },
                {
                    "value": "1,35E-03",
                    "module": "A5",
                    "scenario": null
                },
                {
                    "value": "9,19E-04",
                    "module": "C1",
                    "scenario": null
                },
                {
                    "value": "0,00E+00",
                    "module": "C2",
                    "scenario": null
                },
                {
                    "value": "0,00E+00",
                    "module": "C3",
                    "scenario": null
                },
                {
                    "value": "0,00E+00",
                    "module": "C4",
                    "scenario": null
                },
                {
                    "value": "-1,24E+00",
                    "module": "D",
                    "scenario": null
                }
            ]
        }
    ]
}