{"product_name":"Table screen, T40, wood frame & rockwool, 70X65","epd_id":"NEPD-3999-3039-EN","declared_unit":{"unit":"stk","amount":1},"compliance":["EN 15804","ISO 14025","ISO 21930"],"producer_name":"Scan S\u00f8rlie","environmental_impact":[{"parameter":"GWP-total","unit":"kg CO2-eq","values":[{"value":"1,13E+01","module":"A1","scenario":null},{"value":"5,38E-02","module":"A2","scenario":null},{"value":"1,21E+01","module":"A3","scenario":null},{"value":"1,15E+00","module":"A4","scenario":null},{"value":"2,34E+01","module":"A1A3","scenario":null}]},{"parameter":"ODP","unit":"kg CFC11-eq","values":[{"value":"4,45E-07","module":"A1","scenario":null},{"value":"9,76E-09","module":"A2","scenario":null},{"value":"5,88E-07","module":"A3","scenario":null},{"value":"2,10E-07","module":"A4","scenario":null},{"value":"1,04E-06","module":"A1A3","scenario":null}]},{"parameter":"AP","unit":"mol H+-eq","values":[{"value":"5,38E-02","module":"A1","scenario":null},{"value":"2,04E-04","module":"A2","scenario":null},{"value":"5,74E-02","module":"A3","scenario":null},{"value":"4,02E-03","module":"A4","scenario":null},{"value":"1,11E-01","module":"A1A3","scenario":null}]},{"parameter":"EP","unit":"kg PO_4^3-eq","values":[{"value":"6,64E-03","module":"A1","scenario":null},{"value":"4,78E-05","module":"A2","scenario":null},{"value":"7,57E-03","module":"A3","scenario":null},{"value":"6,95E-04","module":"A4","scenario":null},{"value":"1,43E-02","module":"A1A3","scenario":null}]},{"parameter":"POCP","unit":"kg NMVOC-eq","values":[{"value":"3,21E-03","module":"A1","scenario":null},{"value":"8,99E-06","module":"A2","scenario":null},{"value":"2,29E-03","module":"A3","scenario":null},{"value":"1,88E-04","module":"A4","scenario":null},{"value":"5,51E-03","module":"A1A3","scenario":null}]},{"parameter":"ADPE","unit":"kg Sb-eq","values":[{"value":"5,47E-06","module":"A1","scenario":null},{"value":"2,18E-07","module":"A2","scenario":null},{"value":"1,85E-05","module":"A3","scenario":null},{"value":"3,32E-06","module":"A4","scenario":null},{"value":"2,42E-05","module":"A1A3","scenario":null}]},{"parameter":"ADPF","unit":"MJ","values":[{"value":"1,33E+02","module":"A1","scenario":null},{"value":"8,01E-01","module":"A2","scenario":null},{"value":"1,33E+02","module":"A3","scenario":null},{"value":"1,72E+01","module":"A4","scenario":null},{"value":"2,66E+02","module":"A1A3","scenario":null}]}],"additional_environmental_impact":[],"resource_use":[{"parameter":"PERE","unit":"MJ","values":[{"value":"2,70E+01","module":"A1","scenario":null},{"value":"1,21E-02","module":"A2","scenario":null},{"value":"1,83E+01","module":"A3","scenario":null},{"value":"2,59E-01","module":"A4","scenario":null},{"value":"4,52E+01","module":"A1A3","scenario":null}]},{"parameter":"PERM","unit":"","values":[{"value":"5,81E+01","module":"A1","scenario":null},{"value":"0,00E+00","module":"A2","scenario":null},{"value":"0,00E+00","module":"A3","scenario":null},{"value":"0,00E+00","module":"A4","scenario":null},{"value":"5,81E+01","module":"A1A3","scenario":null}]},{"parameter":"PERT","unit":"MJ","values":[{"value":"8,50E+01","module":"A1","scenario":null},{"value":"1,21E-02","module":"A2","scenario":null},{"value":"1,83E+01","module":"A3","scenario":null},{"value":"2,59E-01","module":"A4","scenario":null},{"value":"1,03E+02","module":"A1A3","scenario":null}]},{"parameter":"PENRE","unit":"MJ","values":[{"value":"1,53E+02","module":"A1","scenario":null},{"value":"8,20E-01","module":"A2","scenario":null},{"value":"2,29E+02","module":"A3","scenario":null},{"value":"1,76E+01","module":"A4","scenario":null},{"value":"3,83E+02","module":"A1A3","scenario":null}]},{"parameter":"PENRM","unit":"MJ","values":[{"value":"1,64E+01","module":"A1","scenario":null},{"value":"0,00E+00","module":"A2","scenario":null},{"value":"0,00E+00","module":"A3","scenario":null},{"value":"0,00E+00","module":"A4","scenario":null},{"value":"1,64E+01","module":"A1A3","scenario":null}]},{"parameter":"PENRT","unit":"MJ","values":[{"value":"1,69E+02","module":"A1","scenario":null},{"value":"8,20E-01","module":"A2","scenario":null},{"value":"2,29E+02","module":"A3","scenario":null},{"value":"1,76E+01","module":"A4","scenario":null},{"value":"3,99E+02","module":"A1A3","scenario":null}]},{"parameter":"SM","unit":"kg","values":[{"value":"2,37E-01","module":"A1","scenario":null},{"value":"0,00E+00","module":"A2","scenario":null},{"value":"0,00E+00","module":"A3","scenario":null},{"value":"0,00E+00","module":"A4","scenario":null},{"value":"2,37E-01","module":"A1A3","scenario":null}]},{"parameter":"RSF","unit":"MJ","values":[{"value":"0,00E+00","module":"A1","scenario":null},{"value":"0,00E+00","module":"A2","scenario":null},{"value":"0,00E+00","module":"A3","scenario":null},{"value":"0,00E+00","module":"A4","scenario":null},{"value":"0,00E+00","module":"A1A3","scenario":null}]},{"parameter":"NRSF","unit":"MJ","values":[{"value":"0,00E+00","module":"A1","scenario":null},{"value":"0,00E+00","module":"A2","scenario":null},{"value":"0,00E+00","module":"A3","scenario":null},{"value":"0,00E+00","module":"A4","scenario":null},{"value":"0,00E+00","module":"A1A3","scenario":null}]},{"parameter":"FW","unit":"m3","values":[{"value":"9,97E-02","module":"A1","scenario":null},{"value":"1,52E-04","module":"A2","scenario":null},{"value":"1,09E-01","module":"A3","scenario":null},{"value":"3,36E-03","module":"A4","scenario":null},{"value":"2,09E-01","module":"A1A3","scenario":null}]}],"end_of_life_waste":[{"parameter":"HWD","unit":"kg","values":[{"value":"1,33E-03","module":"A1","scenario":null},{"value":"5,47E-07","module":"A2","scenario":null},{"value":"2,75E-04","module":"A3","scenario":null},{"value":"1,05E-05","module":"A4","scenario":null},{"value":"1,61E-03","module":"A1A3","scenario":null}]},{"parameter":"NHWD","unit":"kg","values":[{"value":"1,07E+01","module":"A1","scenario":null},{"value":"3,73E-02","module":"A2","scenario":null},{"value":"2,96E+00","module":"A3","scenario":null},{"value":"8,85E-01","module":"A4","scenario":null},{"value":"1,37E+01","module":"A1A3","scenario":null}]},{"parameter":"RWD","unit":"kg","values":[{"value":"5,55E-04","module":"A1","scenario":null},{"value":"5,53E-06","module":"A2","scenario":null},{"value":"1,35E-03","module":"A3","scenario":null},{"value":"1,21E-04","module":"A4","scenario":null},{"value":"1,91E-03","module":"A1A3","scenario":null}]}],"end_of_life_flow":[{"parameter":"CRU","unit":"kg","values":[{"value":"0,00E+00","module":"A1","scenario":null},{"value":"0,00E+00","module":"A2","scenario":null},{"value":"0,00E+00","module":"A3","scenario":null},{"value":"0,00E+00","module":"A4","scenario":null},{"value":"0,00E+00","module":"A1A3","scenario":null}]},{"parameter":"MFR","unit":"kg","values":[{"value":"0,00E+00","module":"A1","scenario":null},{"value":"0,00E+00","module":"A2","scenario":null},{"value":"5,17E-02","module":"A3","scenario":null},{"value":"0,00E+00","module":"A4","scenario":null},{"value":"5,17E-02","module":"A1A3","scenario":null}]},{"parameter":"MER","unit":"kg","values":[{"value":"0,00E+00","module":"A1","scenario":null},{"value":"0,00E+00","module":"A2","scenario":null},{"value":"2,67E-03","module":"A3","scenario":null},{"value":"0,00E+00","module":"A4","scenario":null},{"value":"2,67E-03","module":"A1A3","scenario":null}]},{"parameter":"EEE","unit":"MJ","values":[{"value":"0,00E+00","module":"A1","scenario":null},{"value":"0,00E+00","module":"A2","scenario":null},{"value":"2,54E-01","module":"A3","scenario":null},{"value":"0,00E+00","module":"A4","scenario":null},{"value":"2,54E-01","module":"A1A3","scenario":null}]},{"parameter":"EET","unit":"MJ","values":[{"value":"0,00E+00","module":"A1","scenario":null},{"value":"0,00E+00","module":"A2","scenario":null},{"value":"2,74E+00","module":"A3","scenario":null},{"value":"0,00E+00","module":"A4","scenario":null},{"value":"2,74E+00","module":"A1A3","scenario":null}]}]}