{"product_name":"Topvex SR (HWH)","epd_id":"NEPD-7647-7025","declared_unit":{"unit":"stk","amount":1},"compliance":["EN 15804+A2","ISO 14025","ISO 21930"],"producer_name":"Systemair Sverige AB","environmental_impact":[{"parameter":"GWP-total","unit":"kg CO2-eq","values":[{"value":"1,32E+03","module":"A1-A3","scenario":null},{"value":"6,04E+00","module":"A4","scenario":null},{"value":"2,77E-01","module":"C1","scenario":null},{"value":"1,01E+00","module":"C2","scenario":null},{"value":"2,50E+01","module":"C3","scenario":null},{"value":"1,16E+00","module":"C4","scenario":null},{"value":"-1,47E+02","module":"D","scenario":null}]},{"parameter":"GWP-fossil","unit":"kg CO2-eq","values":[{"value":"1,31E+03","module":"A1-A3","scenario":null},{"value":"6,04E+00","module":"A4","scenario":null},{"value":"2,77E-01","module":"C1","scenario":null},{"value":"1,01E+00","module":"C2","scenario":null},{"value":"2,50E+01","module":"C3","scenario":null},{"value":"1,16E+00","module":"C4","scenario":null},{"value":"-1,46E+02","module":"D","scenario":null}]},{"parameter":"GWP-biogenic","unit":"kg CO2-eq","values":[{"value":"4,37E+00","module":"A1-A3","scenario":null},{"value":"2,59E-03","module":"A4","scenario":null},{"value":"5,19E-05","module":"C1","scenario":null},{"value":"4,31E-04","module":"C2","scenario":null},{"value":"4,34E-03","module":"C3","scenario":null},{"value":"7,02E-04","module":"C4","scenario":null},{"value":"-2,91E-01","module":"D","scenario":null}]},{"parameter":"GWP-luluc","unit":"kg CO2-eq","values":[{"value":"4,06E+00","module":"A1-A3","scenario":null},{"value":"1,84E-03","module":"A4","scenario":null},{"value":"2,18E-05","module":"C1","scenario":null},{"value":"3,06E-04","module":"C2","scenario":null},{"value":"4,92E-04","module":"C3","scenario":null},{"value":"1,72E-04","module":"C4","scenario":null},{"value":"-8,03E-01","module":"D","scenario":null}]},{"parameter":"ODP","unit":"kg CFC11-eq","values":[{"value":"1,02E-04","module":"A1-A3","scenario":null},{"value":"1,46E-06","module":"A4","scenario":null},{"value":"5,98E-08","module":"C1","scenario":null},{"value":"2,43E-07","module":"C2","scenario":null},{"value":"1,88E-07","module":"C3","scenario":null},{"value":"1,03E-07","module":"C4","scenario":null},{"value":"-6,34E-02","module":"D","scenario":null}]},{"parameter":"AP","unit":"mol H+-eq","values":[{"value":"1,15E+01","module":"A1-A3","scenario":null},{"value":"1,94E-02","module":"A4","scenario":null},{"value":"2,90E-03","module":"C1","scenario":null},{"value":"3,24E-03","module":"C2","scenario":null},{"value":"7,92E-03","module":"C3","scenario":null},{"value":"2,63E-03","module":"C4","scenario":null},{"value":"-2,19E+00","module":"D","scenario":null}]},{"parameter":"POCP","unit":"kg NMVOC-eq","values":[{"value":"5,10E+00","module":"A1-A3","scenario":null},{"value":"1,86E-02","module":"A4","scenario":null},{"value":"3,86E-03","module":"C1","scenario":null},{"value":"3,11E-03","module":"C2","scenario":null},{"value":"8,41E-03","module":"C3","scenario":null},{"value":"2,89E-03","module":"C4","scenario":null},{"value":"-8,72E-01","module":"D","scenario":null}]},{"parameter":"ADPE","unit":"kg Sb-eq","values":[{"value":"7,01E-01","module":"A1-A3","scenario":null},{"value":"1,08E-04","module":"A4","scenario":null},{"value":"4,25E-07","module":"C1","scenario":null},{"value":"1,79E-05","module":"C2","scenario":null},{"value":"8,71E-06","module":"C3","scenario":null},{"value":"4,12E-06","module":"C4","scenario":null},{"value":"-7,42E-02","module":"D","scenario":null}]},{"parameter":"ADPF","unit":"MJ","values":[{"value":"1,74E+04","module":"A1-A3","scenario":null},{"value":"9,80E+01","module":"A4","scenario":null},{"value":"3,81E+00","module":"C1","scenario":null},{"value":"1,63E+01","module":"C2","scenario":null},{"value":"9,31E+00","module":"C3","scenario":null},{"value":"7,64E+00","module":"C4","scenario":null},{"value":"-1,42E+03","module":"D","scenario":null}]},{"parameter":"WDP","unit":"m3 world-eq. Deprived","values":[{"value":"1,51E+05","module":"A1-A3","scenario":null},{"value":"7,52E+01","module":"A4","scenario":null},{"value":"8,10E-01","module":"C1","scenario":null},{"value":"1,25E+01","module":"C2","scenario":null},{"value":"6,50E+01","module":"C3","scenario":null},{"value":"3,89E+01","module":"C4","scenario":null},{"value":"-1,63E+04","module":"D","scenario":null}]},{"parameter":"EP-freshwater","unit":"kg P-eq","values":[{"value":"1,12E-01","module":"A1-A3","scenario":null},{"value":"4,80E-05","module":"A4","scenario":null},{"value":"1,01E-06","module":"C1","scenario":null},{"value":"8,00E-06","module":"C2","scenario":null},{"value":"3,20E-05","module":"C3","scenario":null},{"value":"6,61E-06","module":"C4","scenario":null},{"value":"-1,74E-02","module":"D","scenario":null}]},{"parameter":"EP-marine","unit":"kg N-eq","values":[{"value":"1,32E+00","module":"A1-A3","scenario":null},{"value":"4,26E-03","module":"A4","scenario":null},{"value":"1,28E-03","module":"C1","scenario":null},{"value":"7,09E-04","module":"C2","scenario":null},{"value":"3,38E-03","module":"C3","scenario":null},{"value":"1,47E-03","module":"C4","scenario":null},{"value":"-1,98E-01","module":"D","scenario":null}]},{"parameter":"EP-terrestrial","unit":"mol N-eq.","values":[{"value":"2,87E+01","module":"A1-A3","scenario":null},{"value":"4,75E-02","module":"A4","scenario":null},{"value":"1,40E-02","module":"C1","scenario":null},{"value":"7,91E-03","module":"C2","scenario":null},{"value":"3,42E-02","module":"C3","scenario":null},{"value":"9,66E-03","module":"C4","scenario":null},{"value":"-2,36E+00","module":"D","scenario":null}]},{"parameter":"GWP-IOBC","unit":"kg CO2-eq","values":[{"value":"1,31E+03","module":"A1-A3","scenario":null},{"value":"6,04E+00","module":"A4","scenario":null},{"value":"2,77E-01","module":"C1","scenario":null},{"value":"1,01E+00","module":"C2","scenario":null},{"value":"2,50E+01","module":"C3","scenario":null},{"value":"1,16E+00","module":"C4","scenario":null},{"value":"-1,89E+02","module":"D","scenario":null}]}],"additional_environmental_impact":[{"parameter":"PM","unit":"Disease incidence","values":[{"value":"2,52E-03","module":"A1-A3","scenario":null},{"value":"5,54E-07","module":"A4","scenario":null},{"value":"7,67E-08","module":"C1","scenario":null},{"value":"9,24E-08","module":"C2","scenario":null},{"value":"4,94E-08","module":"C3","scenario":null},{"value":"4,54E-08","module":"C4","scenario":null},{"value":"-1,40E-05","module":"D","scenario":null}]},{"parameter":"ETP-fw","unit":"CTUe","values":[{"value":"6,22E+04","module":"A1-A3","scenario":null},{"value":"7,17E+01","module":"A4","scenario":null},{"value":"2,08E+00","module":"C1","scenario":null},{"value":"1,19E+01","module":"C2","scenario":null},{"value":"1,05E+02","module":"C3","scenario":null},{"value":"9,23E+02","module":"C4","scenario":null},{"value":"-1,92E+04","module":"D","scenario":null}]},{"parameter":"HTP-c","unit":"CTUh","values":[{"value":"5,84E-06","module":"A1-A3","scenario":null},{"value":"0,00E+00","module":"A4","scenario":null},{"value":"0,00E+00","module":"C1","scenario":null},{"value":"0,00E+00","module":"C2","scenario":null},{"value":"2,30E-09","module":"C3","scenario":null},{"value":"1,40E-08","module":"C4","scenario":null},{"value":"-7,61E-07","module":"D","scenario":null}]},{"parameter":"HTP-nc","unit":"CTUh","values":[{"value":"8,84E-05","module":"A1-A3","scenario":null},{"value":"6,93E-08","module":"A4","scenario":null},{"value":"1,89E-09","module":"C1","scenario":null},{"value":"1,15E-08","module":"C2","scenario":null},{"value":"1,32E-07","module":"C3","scenario":null},{"value":"9,49E-07","module":"C4","scenario":null},{"value":"-7,31E-06","module":"D","scenario":null}]},{"parameter":"SQP","unit":"-","values":[{"value":"7,84E+03","module":"A1-A3","scenario":null},{"value":"1,12E+02","module":"A4","scenario":null},{"value":"4,84E-01","module":"C1","scenario":null},{"value":"1,87E+01","module":"C2","scenario":null},{"value":"3,12E+00","module":"C3","scenario":null},{"value":"2,00E+01","module":"C4","scenario":null},{"value":"-3,32E+02","module":"D","scenario":null}]},{"parameter":"IRP","unit":"kBq U235-eq","values":[{"value":"7,90E+01","module":"A1-A3","scenario":null},{"value":"4,28E-01","module":"A4","scenario":null},{"value":"1,63E-02","module":"C1","scenario":null},{"value":"7,14E-02","module":"C2","scenario":null},{"value":"3,68E-02","module":"C3","scenario":null},{"value":"3,47E-02","module":"C4","scenario":null},{"value":"-2,18E+00","module":"D","scenario":null}]}],"resource_use":[{"parameter":"PERE","unit":"MJ","values":[{"value":"1,89E+03","module":"A1-A3","scenario":null},{"value":"1,23E+00","module":"A4","scenario":null},{"value":"2,06E-02","module":"C1","scenario":null},{"value":"2,06E-01","module":"C2","scenario":null},{"value":"1,12E+00","module":"C3","scenario":null},{"value":"3,09E-01","module":"C4","scenario":null},{"value":"-3,51E+02","module":"D","scenario":null}]},{"parameter":"PERM","unit":"","values":[{"value":"0,00E+00","module":"A1-A3","scenario":null},{"value":"0,00E+00","module":"A4","scenario":null},{"value":"0,00E+00","module":"C1","scenario":null},{"value":"0,00E+00","module":"C2","scenario":null},{"value":"0,00E+00","module":"C3","scenario":null},{"value":"0,00E+00","module":"C4","scenario":null},{"value":"0,00E+00","module":"D","scenario":null}]},{"parameter":"PERT","unit":"MJ","values":[{"value":"1,89E+03","module":"A1-A3","scenario":null},{"value":"1,23E+00","module":"A4","scenario":null},{"value":"2,06E-02","module":"C1","scenario":null},{"value":"2,06E-01","module":"C2","scenario":null},{"value":"1,12E+00","module":"C3","scenario":null},{"value":"3,09E-01","module":"C4","scenario":null},{"value":"-3,51E+02","module":"D","scenario":null}]},{"parameter":"PENRE","unit":"MJ","values":[{"value":"1,70E+04","module":"A1-A3","scenario":null},{"value":"9,80E+01","module":"A4","scenario":null},{"value":"3,81E+00","module":"C1","scenario":null},{"value":"1,63E+01","module":"C2","scenario":null},{"value":"9,32E+00","module":"C3","scenario":null},{"value":"7,64E+00","module":"C4","scenario":null},{"value":"-1,42E+03","module":"D","scenario":null}]},{"parameter":"PENRM","unit":"MJ","values":[{"value":"4,86E+02","module":"A1-A3","scenario":null},{"value":"0,00E+00","module":"A4","scenario":null},{"value":"0,00E+00","module":"C1","scenario":null},{"value":"0,00E+00","module":"C2","scenario":null},{"value":"-4,62E+02","module":"C3","scenario":null},{"value":"0,00E+00","module":"C4","scenario":null},{"value":"0,00E+00","module":"D","scenario":null}]},{"parameter":"PENRT","unit":"MJ","values":[{"value":"1,75E+04","module":"A1-A3","scenario":null},{"value":"9,80E+01","module":"A4","scenario":null},{"value":"3,81E+00","module":"C1","scenario":null},{"value":"1,63E+01","module":"C2","scenario":null},{"value":"-4,53E+02","module":"C3","scenario":null},{"value":"7,64E+00","module":"C4","scenario":null},{"value":"-1,42E+03","module":"D","scenario":null}]},{"parameter":"SM","unit":"kg","values":[{"value":"9,33E+01","module":"A1-A3","scenario":null},{"value":"0,00E+00","module":"A4","scenario":null},{"value":"1,87E-03","module":"C1","scenario":null},{"value":"0,00E+00","module":"C2","scenario":null},{"value":"1,70E-04","module":"C3","scenario":null},{"value":"6,34E-05","module":"C4","scenario":null},{"value":"2,48E+00","module":"D","scenario":null}]},{"parameter":"RSF","unit":"MJ","values":[{"value":"3,57E+01","module":"A1-A3","scenario":null},{"value":"4,31E-02","module":"A4","scenario":null},{"value":"5,07E-04","module":"C1","scenario":null},{"value":"7,19E-03","module":"C2","scenario":null},{"value":"2,44E-02","module":"C3","scenario":null},{"value":"6,85E-03","module":"C4","scenario":null},{"value":"3,51E+00","module":"D","scenario":null}]},{"parameter":"NRSF","unit":"MJ","values":[{"value":"7,54E+01","module":"A1-A3","scenario":null},{"value":"1,45E-01","module":"A4","scenario":null},{"value":"7,46E-03","module":"C1","scenario":null},{"value":"2,41E-02","module":"C2","scenario":null},{"value":"-1,84E-03","module":"C3","scenario":null},{"value":"2,19E-02","module":"C4","scenario":null},{"value":"9,78E+01","module":"D","scenario":null}]},{"parameter":"FW","unit":"m3","values":[{"value":"1,75E+01","module":"A1-A3","scenario":null},{"value":"1,12E-02","module":"A4","scenario":null},{"value":"1,96E-04","module":"C1","scenario":null},{"value":"1,86E-03","module":"C2","scenario":null},{"value":"5,97E-02","module":"C3","scenario":null},{"value":"1,35E-02","module":"C4","scenario":null},{"value":"-1,53E+00","module":"D","scenario":null}]}],"end_of_life_waste":[{"parameter":"HWD","unit":"kg","values":[{"value":"9,99E+00","module":"A1-A3","scenario":null},{"value":"5,36E-03","module":"A4","scenario":null},{"value":"1,12E-04","module":"C1","scenario":null},{"value":"8,94E-04","module":"C2","scenario":null},{"value":"1,10E-02","module":"C3","scenario":null},{"value":"3,50E-01","module":"C4","scenario":null},{"value":"-4,76E-01","module":"D","scenario":null}]},{"parameter":"NHWD","unit":"kg","values":[{"value":"3,81E+02","module":"A1-A3","scenario":null},{"value":"8,52E+00","module":"A4","scenario":null},{"value":"4,51E-03","module":"C1","scenario":null},{"value":"1,42E+00","module":"C2","scenario":null},{"value":"2,07E+00","module":"C3","scenario":null},{"value":"3,78E+01","module":"C4","scenario":null},{"value":"-5,52E+01","module":"D","scenario":null}]},{"parameter":"RWD","unit":"kg","values":[{"value":"5,89E-02","module":"A1-A3","scenario":null},{"value":"6,69E-04","module":"A4","scenario":null},{"value":"2,65E-05","module":"C1","scenario":null},{"value":"1,12E-04","module":"C2","scenario":null},{"value":"8,46E-06","module":"C3","scenario":null},{"value":"2,81E-05","module":"C4","scenario":null},{"value":"-2,03E-03","module":"D","scenario":null}]}],"end_of_life_flow":[{"parameter":"CRU","unit":"kg","values":[{"value":"0,00E+00","module":"A1-A3","scenario":null},{"value":"0,00E+00","module":"A4","scenario":null},{"value":"0,00E+00","module":"C1","scenario":null},{"value":"0,00E+00","module":"C2","scenario":null},{"value":"0,00E+00","module":"C3","scenario":null},{"value":"0,00E+00","module":"C4","scenario":null},{"value":"0,00E+00","module":"D","scenario":null}]},{"parameter":"MFR","unit":"kg","values":[{"value":"5,07E+01","module":"A1-A3","scenario":null},{"value":"0,00E+00","module":"A4","scenario":null},{"value":"1,84E-03","module":"C1","scenario":null},{"value":"0,00E+00","module":"C2","scenario":null},{"value":"1,63E+02","module":"C3","scenario":null},{"value":"9,68E-04","module":"C4","scenario":null},{"value":"-9,70E-02","module":"D","scenario":null}]},{"parameter":"MER","unit":"kg","values":[{"value":"6,54E+00","module":"A1-A3","scenario":null},{"value":"0,00E+00","module":"A4","scenario":null},{"value":"5,70E-06","module":"C1","scenario":null},{"value":"0,00E+00","module":"C2","scenario":null},{"value":"6,98E+00","module":"C3","scenario":null},{"value":"1,64E-05","module":"C4","scenario":null},{"value":"-1,28E-02","module":"D","scenario":null}]},{"parameter":"EEE","unit":"MJ","values":[{"value":"3,65E+00","module":"A1-A3","scenario":null},{"value":"0,00E+00","module":"A4","scenario":null},{"value":"1,95E-05","module":"C1","scenario":null},{"value":"0,00E+00","module":"C2","scenario":null},{"value":"1,18E+01","module":"C3","scenario":null},{"value":"7,32E-04","module":"C4","scenario":null},{"value":"-3,13E-02","module":"D","scenario":null}]},{"parameter":"EET","unit":"MJ","values":[{"value":"5,52E+01","module":"A1-A3","scenario":null},{"value":"0,00E+00","module":"A4","scenario":null},{"value":"2,96E-04","module":"C1","scenario":null},{"value":"0,00E+00","module":"C2","scenario":null},{"value":"1,78E+02","module":"C3","scenario":null},{"value":"1,11E-02","module":"C4","scenario":null},{"value":"-4,73E-01","module":"D","scenario":null}]}]}