{"product_name":"Fevik 1000/2000","epd_id":"NEPD-8728-8410","declared_unit":{"unit":"stk","amount":1},"compliance":["EN 15804+A2","ISO 14025","ISO 21930"],"producer_name":"SG Armaturen AS","environmental_impact":[{"parameter":"GWP-total","unit":"kg CO2-eq","values":[{"value":"3,03E+01","module":"A1","scenario":null},{"value":"1,23E-02","module":"A2","scenario":null},{"value":"1,43E+00","module":"A3","scenario":null},{"value":"1,56E+00","module":"A4","scenario":null},{"value":"6,27E-01","module":"A5","scenario":null},{"value":"6,79E+00","module":"B6","scenario":null},{"value":"0,00E+00","module":"C1","scenario":null},{"value":"1,88E-01","module":"C2","scenario":null},{"value":"2,08E-01","module":"C3","scenario":null},{"value":"2,75E-02","module":"C4","scenario":null},{"value":"-3,95E-01","module":"D","scenario":null},{"value":"3,18E+01","module":"A1A3","scenario":null}]},{"parameter":"GWP-fossil","unit":"kg CO2-eq","values":[{"value":"3,06E+01","module":"A1","scenario":null},{"value":"1,23E-02","module":"A2","scenario":null},{"value":"1,43E+00","module":"A3","scenario":null},{"value":"1,56E+00","module":"A4","scenario":null},{"value":"5,93E-03","module":"A5","scenario":null},{"value":"6,58E+00","module":"B6","scenario":null},{"value":"0,00E+00","module":"C1","scenario":null},{"value":"1,88E-01","module":"C2","scenario":null},{"value":"2,08E-01","module":"C3","scenario":null},{"value":"2,74E-02","module":"C4","scenario":null},{"value":"-4,00E-01","module":"D","scenario":null},{"value":"3,21E+01","module":"A1A3","scenario":null}]},{"parameter":"GWP-biogenic","unit":"kg CO2-eq","values":[{"value":"-3,96E-01","module":"A1","scenario":null},{"value":"4,80E-06","module":"A2","scenario":null},{"value":"3,55E-04","module":"A3","scenario":null},{"value":"5,53E-04","module":"A4","scenario":null},{"value":"6,21E-01","module":"A5","scenario":null},{"value":"1,82E-01","module":"B6","scenario":null},{"value":"0,00E+00","module":"C1","scenario":null},{"value":"7,33E-05","module":"C2","scenario":null},{"value":"6,13E-05","module":"C3","scenario":null},{"value":"1,50E-05","module":"C4","scenario":null},{"value":"-1,52E-03","module":"D","scenario":null},{"value":"-3,95E-01","module":"A1A3","scenario":null}]},{"parameter":"GWP-luluc","unit":"kg CO2-eq","values":[{"value":"7,21E-02","module":"A1","scenario":null},{"value":"4,51E-06","module":"A2","scenario":null},{"value":"2,25E-04","module":"A3","scenario":null},{"value":"7,77E-04","module":"A4","scenario":null},{"value":"1,96E-06","module":"A5","scenario":null},{"value":"2,72E-02","module":"B6","scenario":null},{"value":"0,00E+00","module":"C1","scenario":null},{"value":"6,89E-05","module":"C2","scenario":null},{"value":"6,28E-05","module":"C3","scenario":null},{"value":"5,67E-05","module":"C4","scenario":null},{"value":"6,56E-03","module":"D","scenario":null},{"value":"7,23E-02","module":"A1A3","scenario":null}]},{"parameter":"ODP","unit":"kg CFC11-eq","values":[{"value":"1,07E-05","module":"A1","scenario":null},{"value":"2,68E-09","module":"A2","scenario":null},{"value":"2,09E-08","module":"A3","scenario":null},{"value":"3,44E-07","module":"A4","scenario":null},{"value":"1,25E-09","module":"A5","scenario":null},{"value":"4,52E-07","module":"B6","scenario":null},{"value":"0,00E+00","module":"C1","scenario":null},{"value":"4,10E-08","module":"C2","scenario":null},{"value":"2,21E-09","module":"C3","scenario":null},{"value":"4,26E-09","module":"C4","scenario":null},{"value":"-8,69E-04","module":"D","scenario":null},{"value":"1,07E-05","module":"A1A3","scenario":null}]},{"parameter":"AP","unit":"mol H+-eq","values":[{"value":"2,44E-01","module":"A1","scenario":null},{"value":"3,69E-05","module":"A2","scenario":null},{"value":"7,45E-03","module":"A3","scenario":null},{"value":"2,40E-02","module":"A4","scenario":null},{"value":"2,81E-05","module":"A5","scenario":null},{"value":"5,14E-02","module":"B6","scenario":null},{"value":"0,00E+00","module":"C1","scenario":null},{"value":"5,63E-04","module":"C2","scenario":null},{"value":"1,59E-04","module":"C3","scenario":null},{"value":"1,36E-04","module":"C4","scenario":null},{"value":"-3,21E-02","module":"D","scenario":null},{"value":"2,51E-01","module":"A1A3","scenario":null}]},{"parameter":"POCP","unit":"kg NMVOC-eq","values":[{"value":"1,21E-01","module":"A1","scenario":null},{"value":"3,04E-05","module":"A2","scenario":null},{"value":"4,46E-03","module":"A3","scenario":null},{"value":"1,74E-02","module":"A4","scenario":null},{"value":"2,89E-05","module":"A5","scenario":null},{"value":"1,98E-02","module":"B6","scenario":null},{"value":"0,00E+00","module":"C1","scenario":null},{"value":"4,65E-04","module":"C2","scenario":null},{"value":"1,15E-04","module":"C3","scenario":null},{"value":"1,54E-04","module":"C4","scenario":null},{"value":"-6,71E-03","module":"D","scenario":null},{"value":"1,25E-01","module":"A1A3","scenario":null}]},{"parameter":"ADPE","unit":"kg Sb-eq","values":[{"value":"1,39E-02","module":"A1","scenario":null},{"value":"3,31E-07","module":"A2","scenario":null},{"value":"4,41E-06","module":"A3","scenario":null},{"value":"2,97E-05","module":"A4","scenario":null},{"value":"1,44E-07","module":"A5","scenario":null},{"value":"4,91E-04","module":"B6","scenario":null},{"value":"0,00E+00","module":"C1","scenario":null},{"value":"5,05E-06","module":"C2","scenario":null},{"value":"2,40E-07","module":"C3","scenario":null},{"value":"1,43E-07","module":"C4","scenario":null},{"value":"-7,28E-04","module":"D","scenario":null},{"value":"1,39E-02","module":"A1A3","scenario":null}]},{"parameter":"ADPF","unit":"MJ","values":[{"value":"3,35E+02","module":"A1","scenario":null},{"value":"1,82E-01","module":"A2","scenario":null},{"value":"1,26E+01","module":"A3","scenario":null},{"value":"2,20E+01","module":"A4","scenario":null},{"value":"8,29E-02","module":"A5","scenario":null},{"value":"8,99E+01","module":"B6","scenario":null},{"value":"0,00E+00","module":"C1","scenario":null},{"value":"2,78E+00","module":"C2","scenario":null},{"value":"3,26E-01","module":"C3","scenario":null},{"value":"3,85E-01","module":"C4","scenario":null},{"value":"-4,29E+00","module":"D","scenario":null},{"value":"3,48E+02","module":"A1A3","scenario":null}]},{"parameter":"WDP","unit":"m3 world-eq. Deprived","values":[{"value":"1,53E+03","module":"A1","scenario":null},{"value":"5,94E-02","module":"A2","scenario":null},{"value":"2,06E+00","module":"A3","scenario":null},{"value":"1,46E+01","module":"A4","scenario":null},{"value":"1,05E-01","module":"A5","scenario":null},{"value":"1,57E+04","module":"B6","scenario":null},{"value":"0,00E+00","module":"C1","scenario":null},{"value":"9,07E-01","module":"C2","scenario":null},{"value":"2,98E+00","module":"C3","scenario":null},{"value":"7,25E+00","module":"C4","scenario":null},{"value":"2,24E+02","module":"D","scenario":null},{"value":"1,53E+03","module":"A1A3","scenario":null}]},{"parameter":"EP-freshwater","unit":"kg P-eq","values":[{"value":"2,32E-03","module":"A1","scenario":null},{"value":"1,16E-07","module":"A2","scenario":null},{"value":"3,17E-05","module":"A3","scenario":null},{"value":"9,95E-06","module":"A4","scenario":null},{"value":"4,87E-08","module":"A5","scenario":null},{"value":"4,74E-04","module":"B6","scenario":null},{"value":"0,00E+00","module":"C1","scenario":null},{"value":"1,77E-06","module":"C2","scenario":null},{"value":"1,02E-06","module":"C3","scenario":null},{"value":"4,97E-07","module":"C4","scenario":null},{"value":"-1,76E-04","module":"D","scenario":null},{"value":"2,35E-03","module":"A1A3","scenario":null}]},{"parameter":"EP-marine","unit":"kg N-eq","values":[{"value":"3,53E-02","module":"A1","scenario":null},{"value":"7,26E-06","module":"A2","scenario":null},{"value":"1,54E-03","module":"A3","scenario":null},{"value":"5,78E-03","module":"A4","scenario":null},{"value":"9,28E-06","module":"A5","scenario":null},{"value":"5,65E-03","module":"B6","scenario":null},{"value":"0,00E+00","module":"C1","scenario":null},{"value":"1,11E-04","module":"C2","scenario":null},{"value":"4,01E-05","module":"C3","scenario":null},{"value":"5,32E-05","module":"C4","scenario":null},{"value":"-1,74E-03","module":"D","scenario":null},{"value":"3,68E-02","module":"A1A3","scenario":null}]},{"parameter":"EP-terrestrial","unit":"mol N-eq.","values":[{"value":"4,07E-01","module":"A1","scenario":null},{"value":"8,12E-05","module":"A2","scenario":null},{"value":"1,69E-02","module":"A3","scenario":null},{"value":"6,44E-02","module":"A4","scenario":null},{"value":"1,00E-04","module":"A5","scenario":null},{"value":"7,36E-02","module":"B6","scenario":null},{"value":"0,00E+00","module":"C1","scenario":null},{"value":"1,24E-03","module":"C2","scenario":null},{"value":"4,34E-04","module":"C3","scenario":null},{"value":"4,95E-04","module":"C4","scenario":null},{"value":"-2,41E-02","module":"D","scenario":null},{"value":"4,24E-01","module":"A1A3","scenario":null}]},{"parameter":"GWP-IOBC","unit":"kg CO2-eq","values":[{"value":"3,09E+01","module":"A1","scenario":null},{"value":"1,23E-02","module":"A2","scenario":null},{"value":"1,35E+00","module":"A3","scenario":null},{"value":"1,56E+00","module":"A4","scenario":null},{"value":"5,93E-03","module":"A5","scenario":null},{"value":"6,78E+00","module":"B6","scenario":null},{"value":"0,00E+00","module":"C1","scenario":null},{"value":"1,88E-01","module":"C2","scenario":null},{"value":"2,08E-01","module":"C3","scenario":null},{"value":"3,00E-02","module":"C4","scenario":null},{"value":"-4,64E-01","module":"D","scenario":null},{"value":"3,23E+01","module":"A1A3","scenario":null}]}],"additional_environmental_impact":[{"parameter":"PM","unit":"Disease incidence","values":[{"value":"2,01E-06","module":"A1","scenario":null},{"value":"7,96E-10","module":"A2","scenario":null},{"value":"1,01E-07","module":"A3","scenario":null},{"value":"5,51E-08","module":"A4","scenario":null},{"value":"4,13E-10","module":"A5","scenario":null},{"value":"3,69E-07","module":"B6","scenario":null},{"value":"0,00E+00","module":"C1","scenario":null},{"value":"1,22E-08","module":"C2","scenario":null},{"value":"1,00E-09","module":"C3","scenario":null},{"value":"2,42E-09","module":"C4","scenario":null},{"value":"-7,20E-08","module":"D","scenario":null},{"value":"2,11E-06","module":"A1A3","scenario":null}]},{"parameter":"ETP-fw","unit":"CTUe","values":[{"value":"1,80E+03","module":"A1","scenario":null},{"value":"1,48E-01","module":"A2","scenario":null},{"value":"3,70E+01","module":"A3","scenario":null},{"value":"1,50E+01","module":"A4","scenario":null},{"value":"1,11E-01","module":"A5","scenario":null},{"value":"4,10E+02","module":"B6","scenario":null},{"value":"0,00E+00","module":"C1","scenario":null},{"value":"2,26E+00","module":"C2","scenario":null},{"value":"8,99E-01","module":"C3","scenario":null},{"value":"5,08E+02","module":"C4","scenario":null},{"value":"-2,39E+02","module":"D","scenario":null},{"value":"1,84E+03","module":"A1A3","scenario":null}]},{"parameter":"HTP-c","unit":"CTUh","values":[{"value":"5,48E-08","module":"A1","scenario":null},{"value":"0,00E+00","module":"A2","scenario":null},{"value":"4,00E-10","module":"A3","scenario":null},{"value":"0,00E+00","module":"A4","scenario":null},{"value":"3,00E-12","module":"A5","scenario":null},{"value":"1,95E-08","module":"B6","scenario":null},{"value":"0,00E+00","module":"C1","scenario":null},{"value":"0,00E+00","module":"C2","scenario":null},{"value":"4,71E-10","module":"C3","scenario":null},{"value":"4,90E-11","module":"C4","scenario":null},{"value":"-9,51E-10","module":"D","scenario":null},{"value":"5,52E-08","module":"A1A3","scenario":null}]},{"parameter":"HTP-nc","unit":"CTUh","values":[{"value":"1,21E-06","module":"A1","scenario":null},{"value":"1,45E-10","module":"A2","scenario":null},{"value":"1,75E-08","module":"A3","scenario":null},{"value":"1,10E-08","module":"A4","scenario":null},{"value":"1,40E-10","module":"A5","scenario":null},{"value":"4,60E-07","module":"B6","scenario":null},{"value":"0,00E+00","module":"C1","scenario":null},{"value":"2,21E-09","module":"C2","scenario":null},{"value":"2,77E-08","module":"C3","scenario":null},{"value":"6,13E-10","module":"C4","scenario":null},{"value":"-7,83E-08","module":"D","scenario":null},{"value":"1,23E-06","module":"A1A3","scenario":null}]},{"parameter":"SQP","unit":"-","values":[{"value":"1,20E+02","module":"A1","scenario":null},{"value":"1,25E-01","module":"A2","scenario":null},{"value":"2,67E+00","module":"A3","scenario":null},{"value":"1,06E+01","module":"A4","scenario":null},{"value":"5,56E-02","module":"A5","scenario":null},{"value":"4,53E+01","module":"B6","scenario":null},{"value":"0,00E+00","module":"C1","scenario":null},{"value":"1,91E+00","module":"C2","scenario":null},{"value":"7,73E-02","module":"C3","scenario":null},{"value":"7,78E-01","module":"C4","scenario":null},{"value":"-6,92E+00","module":"D","scenario":null},{"value":"1,23E+02","module":"A1A3","scenario":null}]},{"parameter":"IRP","unit":"kBq U235-eq","values":[{"value":"9,10E-01","module":"A1","scenario":null},{"value":"7,57E-04","module":"A2","scenario":null},{"value":"1,09E-02","module":"A3","scenario":null},{"value":"9,55E-02","module":"A4","scenario":null},{"value":"3,55E-04","module":"A5","scenario":null},{"value":"1,63E+00","module":"B6","scenario":null},{"value":"0,00E+00","module":"C1","scenario":null},{"value":"1,16E-02","module":"C2","scenario":null},{"value":"1,59E-03","module":"C3","scenario":null},{"value":"2,12E-03","module":"C4","scenario":null},{"value":"-5,60E-03","module":"D","scenario":null},{"value":"9,21E-01","module":"A1A3","scenario":null}]}],"resource_use":[{"parameter":"PERE","unit":"MJ","values":[{"value":"5,02E+01","module":"A1","scenario":null},{"value":"2,06E-03","module":"A2","scenario":null},{"value":"1,27E+00","module":"A3","scenario":null},{"value":"2,50E-01","module":"A4","scenario":null},{"value":"1,36E-03","module":"A5","scenario":null},{"value":"1,16E+03","module":"B6","scenario":null},{"value":"0,00E+00","module":"C1","scenario":null},{"value":"3,15E-02","module":"C2","scenario":null},{"value":"4,17E-02","module":"C3","scenario":null},{"value":"6,17E-02","module":"C4","scenario":null},{"value":"2,96E-02","module":"D","scenario":null},{"value":"5,15E+01","module":"A1A3","scenario":null}]},{"parameter":"PERM","unit":"","values":[{"value":"2,20E+00","module":"A1","scenario":null},{"value":"0,00E+00","module":"A2","scenario":null},{"value":"0,00E+00","module":"A3","scenario":null},{"value":"0,00E+00","module":"A4","scenario":null},{"value":"-2,20E+00","module":"A5","scenario":null},{"value":"0,00E+00","module":"B6","scenario":null},{"value":"0,00E+00","module":"C1","scenario":null},{"value":"0,00E+00","module":"C2","scenario":null},{"value":"0,00E+00","module":"C3","scenario":null},{"value":"0,00E+00","module":"C4","scenario":null},{"value":"0,00E+00","module":"D","scenario":null},{"value":"2,20E+00","module":"A1A3","scenario":null}]},{"parameter":"PERT","unit":"MJ","values":[{"value":"5,24E+01","module":"A1","scenario":null},{"value":"2,06E-03","module":"A2","scenario":null},{"value":"1,27E+00","module":"A3","scenario":null},{"value":"2,50E-01","module":"A4","scenario":null},{"value":"-2,19E+00","module":"A5","scenario":null},{"value":"1,16E+03","module":"B6","scenario":null},{"value":"0,00E+00","module":"C1","scenario":null},{"value":"3,15E-02","module":"C2","scenario":null},{"value":"4,17E-02","module":"C3","scenario":null},{"value":"6,17E-02","module":"C4","scenario":null},{"value":"2,96E-02","module":"D","scenario":null},{"value":"5,37E+01","module":"A1A3","scenario":null}]},{"parameter":"PENRE","unit":"MJ","values":[{"value":"3,32E+02","module":"A1","scenario":null},{"value":"1,82E-01","module":"A2","scenario":null},{"value":"1,26E+01","module":"A3","scenario":null},{"value":"2,20E+01","module":"A4","scenario":null},{"value":"8,29E-02","module":"A5","scenario":null},{"value":"9,00E+01","module":"B6","scenario":null},{"value":"0,00E+00","module":"C1","scenario":null},{"value":"2,78E+00","module":"C2","scenario":null},{"value":"3,26E-01","module":"C3","scenario":null},{"value":"3,85E-01","module":"C4","scenario":null},{"value":"-4,29E+00","module":"D","scenario":null},{"value":"3,45E+02","module":"A1A3","scenario":null}]},{"parameter":"PENRM","unit":"MJ","values":[{"value":"3,11E+00","module":"A1","scenario":null},{"value":"0,00E+00","module":"A2","scenario":null},{"value":"0,00E+00","module":"A3","scenario":null},{"value":"0,00E+00","module":"A4","scenario":null},{"value":"0,00E+00","module":"A5","scenario":null},{"value":"0,00E+00","module":"B6","scenario":null},{"value":"0,00E+00","module":"C1","scenario":null},{"value":"0,00E+00","module":"C2","scenario":null},{"value":"-3,76E+00","module":"C3","scenario":null},{"value":"0,00E+00","module":"C4","scenario":null},{"value":"0,00E+00","module":"D","scenario":null},{"value":"3,11E+00","module":"A1A3","scenario":null}]},{"parameter":"PENRT","unit":"MJ","values":[{"value":"3,35E+02","module":"A1","scenario":null},{"value":"1,82E-01","module":"A2","scenario":null},{"value":"1,26E+01","module":"A3","scenario":null},{"value":"2,20E+01","module":"A4","scenario":null},{"value":"8,29E-02","module":"A5","scenario":null},{"value":"9,00E+01","module":"B6","scenario":null},{"value":"0,00E+00","module":"C1","scenario":null},{"value":"2,78E+00","module":"C2","scenario":null},{"value":"-3,43E+00","module":"C3","scenario":null},{"value":"3,85E-01","module":"C4","scenario":null},{"value":"-4,29E+00","module":"D","scenario":null},{"value":"3,48E+02","module":"A1A3","scenario":null}]},{"parameter":"SM","unit":"kg","values":[{"value":"2,26E+00","module":"A1","scenario":null},{"value":"0,00E+00","module":"A2","scenario":null},{"value":"0,00E+00","module":"A3","scenario":null},{"value":"0,00E+00","module":"A4","scenario":null},{"value":"0,00E+00","module":"A5","scenario":null},{"value":"0,00E+00","module":"B6","scenario":null},{"value":"0,00E+00","module":"C1","scenario":null},{"value":"0,00E+00","module":"C2","scenario":null},{"value":"0,00E+00","module":"C3","scenario":null},{"value":"5,91E-04","module":"C4","scenario":null},{"value":"5,46E-03","module":"D","scenario":null},{"value":"2,26E+00","module":"A1A3","scenario":null}]},{"parameter":"RSF","unit":"MJ","values":[{"value":"2,05E-01","module":"A1","scenario":null},{"value":"4,03E-05","module":"A2","scenario":null},{"value":"1,12E-03","module":"A3","scenario":null},{"value":"8,24E-03","module":"A4","scenario":null},{"value":"4,53E-05","module":"A5","scenario":null},{"value":"9,14E-01","module":"B6","scenario":null},{"value":"0,00E+00","module":"C1","scenario":null},{"value":"6,16E-04","module":"C2","scenario":null},{"value":"7,32E-04","module":"C3","scenario":null},{"value":"8,59E-04","module":"C4","scenario":null},{"value":"5,44E-03","module":"D","scenario":null},{"value":"2,06E-01","module":"A1A3","scenario":null}]},{"parameter":"NRSF","unit":"MJ","values":[{"value":"1,75E-01","module":"A1","scenario":null},{"value":"3,42E-04","module":"A2","scenario":null},{"value":"1,05E-02","module":"A3","scenario":null},{"value":"4,42E-02","module":"A4","scenario":null},{"value":"1,87E-04","module":"A5","scenario":null},{"value":"2,28E+00","module":"B6","scenario":null},{"value":"0,00E+00","module":"C1","scenario":null},{"value":"5,23E-03","module":"C2","scenario":null},{"value":"-2,77E-05","module":"C3","scenario":null},{"value":"5,21E-03","module":"C4","scenario":null},{"value":"6,25E-02","module":"D","scenario":null},{"value":"1,86E-01","module":"A1A3","scenario":null}]},{"parameter":"FW","unit":"m3","values":[{"value":"2,83E-01","module":"A1","scenario":null},{"value":"2,04E-05","module":"A2","scenario":null},{"value":"3,44E-02","module":"A3","scenario":null},{"value":"1,89E-03","module":"A4","scenario":null},{"value":"3,91E-05","module":"A5","scenario":null},{"value":"8,70E+00","module":"B6","scenario":null},{"value":"0,00E+00","module":"C1","scenario":null},{"value":"3,11E-04","module":"C2","scenario":null},{"value":"4,00E-04","module":"C3","scenario":null},{"value":"4,46E-04","module":"C4","scenario":null},{"value":"2,91E-03","module":"D","scenario":null},{"value":"3,18E-01","module":"A1A3","scenario":null}]}],"end_of_life_waste":[{"parameter":"HWD","unit":"kg","values":[{"value":"2,61E-01","module":"A1","scenario":null},{"value":"1,65E-05","module":"A2","scenario":null},{"value":"1,74E-03","module":"A3","scenario":null},{"value":"1,07E-03","module":"A4","scenario":null},{"value":"0,00E+00","module":"A5","scenario":null},{"value":"5,77E-02","module":"B6","scenario":null},{"value":"0,00E+00","module":"C1","scenario":null},{"value":"2,51E-04","module":"C2","scenario":null},{"value":"1,37E-05","module":"C3","scenario":null},{"value":"5,83E-02","module":"C4","scenario":null},{"value":"-4,94E-03","module":"D","scenario":null},{"value":"2,63E-01","module":"A1A3","scenario":null}]},{"parameter":"NHWD","unit":"kg","values":[{"value":"5,13E+00","module":"A1","scenario":null},{"value":"8,75E-03","module":"A2","scenario":null},{"value":"1,18E-01","module":"A3","scenario":null},{"value":"6,80E-01","module":"A4","scenario":null},{"value":"3,66E-01","module":"A5","scenario":null},{"value":"6,92E+00","module":"B6","scenario":null},{"value":"0,00E+00","module":"C1","scenario":null},{"value":"1,34E-01","module":"C2","scenario":null},{"value":"1,84E-02","module":"C3","scenario":null},{"value":"1,04E+00","module":"C4","scenario":null},{"value":"-3,26E-02","module":"D","scenario":null},{"value":"5,26E+00","module":"A1A3","scenario":null}]},{"parameter":"RWD","unit":"kg","values":[{"value":"7,93E-04","module":"A1","scenario":null},{"value":"1,20E-06","module":"A2","scenario":null},{"value":"9,65E-06","module":"A3","scenario":null},{"value":"1,51E-04","module":"A4","scenario":null},{"value":"0,00E+00","module":"A5","scenario":null},{"value":"8,05E-04","module":"B6","scenario":null},{"value":"0,00E+00","module":"C1","scenario":null},{"value":"1,83E-05","module":"C2","scenario":null},{"value":"6,79E-07","module":"C3","scenario":null},{"value":"2,01E-06","module":"C4","scenario":null},{"value":"-5,67E-06","module":"D","scenario":null},{"value":"8,04E-04","module":"A1A3","scenario":null}]}],"end_of_life_flow":[{"parameter":"CRU","unit":"kg","values":[{"value":"0,00E+00","module":"A1","scenario":null},{"value":"0,00E+00","module":"A2","scenario":null},{"value":"0,00E+00","module":"A3","scenario":null},{"value":"0,00E+00","module":"A4","scenario":null},{"value":"0,00E+00","module":"A5","scenario":null},{"value":"0,00E+00","module":"B6","scenario":null},{"value":"0,00E+00","module":"C1","scenario":null},{"value":"0,00E+00","module":"C2","scenario":null},{"value":"0,00E+00","module":"C3","scenario":null},{"value":"0,00E+00","module":"C4","scenario":null},{"value":"0,00E+00","module":"D","scenario":null},{"value":"0,00E+00","module":"A1A3","scenario":null}]},{"parameter":"MFR","unit":"kg","values":[{"value":"0,00E+00","module":"A1","scenario":null},{"value":"0,00E+00","module":"A2","scenario":null},{"value":"3,76E-02","module":"A3","scenario":null},{"value":"0,00E+00","module":"A4","scenario":null},{"value":"3,41E-01","module":"A5","scenario":null},{"value":"0,00E+00","module":"B6","scenario":null},{"value":"0,00E+00","module":"C1","scenario":null},{"value":"0,00E+00","module":"C2","scenario":null},{"value":"2,16E+00","module":"C3","scenario":null},{"value":"6,67E-06","module":"C4","scenario":null},{"value":"-2,20E-04","module":"D","scenario":null},{"value":"3,76E-02","module":"A1A3","scenario":null}]},{"parameter":"MER","unit":"kg","values":[{"value":"0,00E+00","module":"A1","scenario":null},{"value":"0,00E+00","module":"A2","scenario":null},{"value":"8,11E-03","module":"A3","scenario":null},{"value":"0,00E+00","module":"A4","scenario":null},{"value":"4,41E-04","module":"A5","scenario":null},{"value":"0,00E+00","module":"B6","scenario":null},{"value":"0,00E+00","module":"C1","scenario":null},{"value":"0,00E+00","module":"C2","scenario":null},{"value":"7,44E-02","module":"C3","scenario":null},{"value":"1,63E-07","module":"C4","scenario":null},{"value":"-2,89E-05","module":"D","scenario":null},{"value":"8,11E-03","module":"A1A3","scenario":null}]},{"parameter":"EEE","unit":"MJ","values":[{"value":"0,00E+00","module":"A1","scenario":null},{"value":"0,00E+00","module":"A2","scenario":null},{"value":"1,22E-02","module":"A3","scenario":null},{"value":"0,00E+00","module":"A4","scenario":null},{"value":"2,10E-02","module":"A5","scenario":null},{"value":"0,00E+00","module":"B6","scenario":null},{"value":"0,00E+00","module":"C1","scenario":null},{"value":"0,00E+00","module":"C2","scenario":null},{"value":"1,15E-01","module":"C3","scenario":null},{"value":"1,06E-05","module":"C4","scenario":null},{"value":"-7,34E-05","module":"D","scenario":null},{"value":"1,22E-02","module":"A1A3","scenario":null}]},{"parameter":"EET","unit":"MJ","values":[{"value":"0,00E+00","module":"A1","scenario":null},{"value":"0,00E+00","module":"A2","scenario":null},{"value":"1,85E-01","module":"A3","scenario":null},{"value":"0,00E+00","module":"A4","scenario":null},{"value":"3,17E-01","module":"A5","scenario":null},{"value":"0,00E+00","module":"B6","scenario":null},{"value":"0,00E+00","module":"C1","scenario":null},{"value":"0,00E+00","module":"C2","scenario":null},{"value":"1,74E+00","module":"C3","scenario":null},{"value":"1,60E-04","module":"C4","scenario":null},{"value":"-1,11E-03","module":"D","scenario":null},{"value":"1,85E-01","module":"A1A3","scenario":null}]}]}