{"product_name":"Gypfill X-Ray Protection, Promix X-Ray Protection","epd_id":"NEPD-1974-868","declared_unit":{"unit":"ton","amount":1},"compliance":["EN 15804","ISO 14025","ISO 21930"],"producer_name":"Saint-Gobain Sweden AB,  Scanspac","environmental_impact":[{"parameter":"GWP-total","unit":"kg CO2-eq","values":[{"value":"2,46E-01","module":"A1","scenario":null},{"value":"1,10E-01","module":"A2","scenario":null},{"value":"4,32E-03","module":"A3","scenario":null},{"value":"2,62E-02","module":"A4","scenario":null},{"value":"3,60E-01","module":"A1A3","scenario":null}]},{"parameter":"ODP","unit":"kg CFC11-eq","values":[{"value":"1,92E-08","module":"A1","scenario":null},{"value":"2,05E-08","module":"A2","scenario":null},{"value":"6,19E-10","module":"A3","scenario":null},{"value":"5,10E-09","module":"A4","scenario":null},{"value":"4,03E-08","module":"A1A3","scenario":null}]},{"parameter":"AP","unit":"mol H+-eq","values":[{"value":"2,20E-03","module":"A1","scenario":null},{"value":"3,56E-04","module":"A2","scenario":null},{"value":"3,20E-05","module":"A3","scenario":null},{"value":"8,51E-05","module":"A4","scenario":null},{"value":"2,59E-03","module":"A1A3","scenario":null}]},{"parameter":"EP","unit":"kg PO_4^3-eq","values":[{"value":"4,39E-04","module":"A1","scenario":null},{"value":"5,98E-05","module":"A2","scenario":null},{"value":"1,58E-05","module":"A3","scenario":null},{"value":"1,43E-05","module":"A4","scenario":null},{"value":"5,15E-04","module":"A1A3","scenario":null}]},{"parameter":"POCP","unit":"kg NMVOC-eq","values":[{"value":"1,34E-04","module":"A1","scenario":null},{"value":"1,77E-05","module":"A2","scenario":null},{"value":"1,62E-06","module":"A3","scenario":null},{"value":"4,23E-06","module":"A4","scenario":null},{"value":"1,54E-04","module":"A1A3","scenario":null}]},{"parameter":"ADPE","unit":"kg Sb-eq","values":[{"value":"1,66E-06","module":"A1","scenario":null},{"value":"2,47E-07","module":"A2","scenario":null},{"value":"1,81E-08","module":"A3","scenario":null},{"value":"5,91E-08","module":"A4","scenario":null},{"value":"1,92E-06","module":"A1A3","scenario":null}]},{"parameter":"ADPF","unit":"MJ","values":[{"value":"4,42E+00","module":"A1","scenario":null},{"value":"1,72E+00","module":"A2","scenario":null},{"value":"4,03E-02","module":"A3","scenario":null},{"value":"4,11E-01","module":"A4","scenario":null},{"value":"6,18E+00","module":"A1A3","scenario":null}]}],"additional_environmental_impact":[],"resource_use":[{"parameter":"PERE","unit":"MJ","values":[{"value":"8,92E-01","module":"A1","scenario":null},{"value":"3,11E-02","module":"A2","scenario":null},{"value":"2,61E-01","module":"A3","scenario":null},{"value":"7,42E-03","module":"A4","scenario":null},{"value":"1,18E+00","module":"A1A3","scenario":null}]},{"parameter":"PERM","unit":"","values":[{"value":"4,82E-01","module":"A1","scenario":null},{"value":"0,00E+00","module":"A2","scenario":null},{"value":"1,45E-04","module":"A3","scenario":null},{"value":"0,00E+00","module":"A4","scenario":null},{"value":"4,83E-01","module":"A1A3","scenario":null}]},{"parameter":"PERT","unit":"MJ","values":[{"value":"1,37E+00","module":"A1","scenario":null},{"value":"3,11E-02","module":"A2","scenario":null},{"value":"2,62E-01","module":"A3","scenario":null},{"value":"7,42E-03","module":"A4","scenario":null},{"value":"1,67E+00","module":"A1A3","scenario":null}]},{"parameter":"PENRE","unit":"MJ","values":[{"value":"5,06E+00","module":"A1","scenario":null},{"value":"1,77E+00","module":"A2","scenario":null},{"value":"4,28E-02","module":"A3","scenario":null},{"value":"4,23E-01","module":"A4","scenario":null},{"value":"6,87E+00","module":"A1A3","scenario":null}]},{"parameter":"PENRM","unit":"MJ","values":[{"value":"1,12E+00","module":"A1","scenario":null},{"value":"0,00E+00","module":"A2","scenario":null},{"value":"0,00E+00","module":"A3","scenario":null},{"value":"0,00E+00","module":"A4","scenario":null},{"value":"1,12E+00","module":"A1A3","scenario":null}]},{"parameter":"PENRT","unit":"MJ","values":[{"value":"6,17E+00","module":"A1","scenario":null},{"value":"1,77E+00","module":"A2","scenario":null},{"value":"4,28E-02","module":"A3","scenario":null},{"value":"4,23E-01","module":"A4","scenario":null},{"value":"7,99E+00","module":"A1A3","scenario":null}]},{"parameter":"SM","unit":"kg","values":[{"value":"0,00E+00","module":"A1","scenario":null},{"value":"0,00E+00","module":"A2","scenario":null},{"value":"0,00E+00","module":"A3","scenario":null},{"value":"0,00E+00","module":"A4","scenario":null},{"value":"0,00E+00","module":"A1A3","scenario":null}]},{"parameter":"RSF","unit":"MJ","values":[{"value":"0,00E+00","module":"A1","scenario":null},{"value":"0,00E+00","module":"A2","scenario":null},{"value":"0,00E+00","module":"A3","scenario":null},{"value":"0,00E+00","module":"A4","scenario":null},{"value":"0,00E+00","module":"A1A3","scenario":null}]},{"parameter":"NRSF","unit":"MJ","values":[{"value":"0,00E+00","module":"A1","scenario":null},{"value":"0,00E+00","module":"A2","scenario":null},{"value":"0,00E+00","module":"A3","scenario":null},{"value":"0,00E+00","module":"A4","scenario":null},{"value":"0,00E+00","module":"A1A3","scenario":null}]},{"parameter":"FW","unit":"m3","values":[{"value":"6,33E-02","module":"A1","scenario":null},{"value":"4,18E-04","module":"A2","scenario":null},{"value":"4,85E-04","module":"A3","scenario":null},{"value":"9,98E-05","module":"A4","scenario":null},{"value":"6,42E-02","module":"A1A3","scenario":null}]}],"end_of_life_waste":[{"parameter":"HWD","unit":"kg","values":[{"value":"4,10E-06","module":"A1","scenario":null},{"value":"9,44E-07","module":"A2","scenario":null},{"value":"1,69E-04","module":"A3","scenario":null},{"value":"2,25E-07","module":"A4","scenario":null},{"value":"1,75E-04","module":"A1A3","scenario":null}]},{"parameter":"NHWD","unit":"kg","values":[{"value":"1,53E-01","module":"A1","scenario":null},{"value":"1,61E-01","module":"A2","scenario":null},{"value":"6,96E-03","module":"A3","scenario":null},{"value":"3,84E-02","module":"A4","scenario":null},{"value":"3,21E-01","module":"A1A3","scenario":null}]},{"parameter":"RWD","unit":"kg","values":[{"value":"1,26E-05","module":"A1","scenario":null},{"value":"1,24E-05","module":"A2","scenario":null},{"value":"5,66E-08","module":"A3","scenario":null},{"value":"2,96E-06","module":"A4","scenario":null},{"value":"2,51E-05","module":"A1A3","scenario":null}]}],"end_of_life_flow":[{"parameter":"CRU","unit":"kg","values":[{"value":"0,00E+00","module":"A1","scenario":null},{"value":"0,00E+00","module":"A2","scenario":null},{"value":"0,00E+00","module":"A3","scenario":null},{"value":"0,00E+00","module":"A4","scenario":null},{"value":"0,00E+00","module":"A1A3","scenario":null}]},{"parameter":"MFR","unit":"kg","values":[{"value":"0,00E+00","module":"A1","scenario":null},{"value":"0,00E+00","module":"A2","scenario":null},{"value":"7,61E-04","module":"A3","scenario":null},{"value":"0,00E+00","module":"A4","scenario":null},{"value":"7,61E-04","module":"A1A3","scenario":null}]},{"parameter":"MER","unit":"kg","values":[{"value":"0,00E+00","module":"A1","scenario":null},{"value":"0,00E+00","module":"A2","scenario":null},{"value":"9,79E-03","module":"A3","scenario":null},{"value":"0,00E+00","module":"A4","scenario":null},{"value":"9,79E-03","module":"A1A3","scenario":null}]},{"parameter":"EEE","unit":"MJ","values":[{"value":"0,00E+00","module":"A1","scenario":null},{"value":"0,00E+00","module":"A2","scenario":null},{"value":"0,00E+00","module":"A3","scenario":null},{"value":"0,00E+00","module":"A4","scenario":null},{"value":"0,00E+00","module":"A1A3","scenario":null}]},{"parameter":"EET","unit":"MJ","values":[{"value":"0,00E+00","module":"A1","scenario":null},{"value":"0,00E+00","module":"A2","scenario":null},{"value":"0,00E+00","module":"A3","scenario":null},{"value":"0,00E+00","module":"A4","scenario":null},{"value":"0,00E+00","module":"A1A3","scenario":null}]}]}