{
    "product_name": "Ready mixed concrete C30/37 SCC CEM II/B-M (XC2, XC3, XC4, XF1, XA1)",
    "epd_id": "NEPD-8488-8161",
    "declared_unit": {
        "unit": "m3",
        "amount": 1.0
    },
    "compliance": [
        "EN 15804+A2",
        "ISO 14025",
        "ISO 21930"
    ],
    "producer_name": "A/S Ikast Betonvarefabrik",
    "environmental_impact": [
        {
            "parameter": "GWP-total",
            "values": [
                {
                    "value": "2,20E+02",
                    "module": "A1",
                    "scenario": null
                },
                {
                    "value": "1,80E+01",
                    "module": "A2",
                    "scenario": null
                },
                {
                    "value": "3,01E+00",
                    "module": "A3",
                    "scenario": null
                },
                {
                    "value": "4,87E+00",
                    "module": "A4",
                    "scenario": null
                },
                {
                    "value": "8,93E+00",
                    "module": "C1",
                    "scenario": null
                },
                {
                    "value": "4,87E+00",
                    "module": "C2",
                    "scenario": null
                },
                {
                    "value": "1,56E+00",
                    "module": "C3",
                    "scenario": null
                },
                {
                    "value": "3,10E-01",
                    "module": "C4",
                    "scenario": null
                },
                {
                    "value": "-5,05E+00",
                    "module": "D",
                    "scenario": null
                }
            ]
        },
        {
            "parameter": "GWP-fossil",
            "values": [
                {
                    "value": "2,20E+02",
                    "module": "A1",
                    "scenario": null
                },
                {
                    "value": "1,80E+01",
                    "module": "A2",
                    "scenario": null
                },
                {
                    "value": "2,98E+00",
                    "module": "A3",
                    "scenario": null
                },
                {
                    "value": "4,86E+00",
                    "module": "A4",
                    "scenario": null
                },
                {
                    "value": "8,93E+00",
                    "module": "C1",
                    "scenario": null
                },
                {
                    "value": "4,86E+00",
                    "module": "C2",
                    "scenario": null
                },
                {
                    "value": "1,53E+00",
                    "module": "C3",
                    "scenario": null
                },
                {
                    "value": "3,10E-01",
                    "module": "C4",
                    "scenario": null
                },
                {
                    "value": "-4,95E+00",
                    "module": "D",
                    "scenario": null
                }
            ]
        },
        {
            "parameter": "GWP-biogenic",
            "values": [
                {
                    "value": "1,50E-01",
                    "module": "A1",
                    "scenario": null
                },
                {
                    "value": "6,50E-03",
                    "module": "A2",
                    "scenario": null
                },
                {
                    "value": "2,81E-02",
                    "module": "A3",
                    "scenario": null
                },
                {
                    "value": "2,08E-03",
                    "module": "A4",
                    "scenario": null
                },
                {
                    "value": "1,68E-03",
                    "module": "C1",
                    "scenario": null
                },
                {
                    "value": "2,08E-03",
                    "module": "C2",
                    "scenario": null
                },
                {
                    "value": "1,33E-02",
                    "module": "C3",
                    "scenario": null
                },
                {
                    "value": "2,64E-04",
                    "module": "C4",
                    "scenario": null
                },
                {
                    "value": "-9,87E-02",
                    "module": "D",
                    "scenario": null
                }
            ]
        },
        {
            "parameter": "GWP-luluc",
            "values": [
                {
                    "value": "1,06E-01",
                    "module": "A1",
                    "scenario": null
                },
                {
                    "value": "4,82E-03",
                    "module": "A2",
                    "scenario": null
                },
                {
                    "value": "4,42E-03",
                    "module": "A3",
                    "scenario": null
                },
                {
                    "value": "1,48E-03",
                    "module": "A4",
                    "scenario": null
                },
                {
                    "value": "7,04E-04",
                    "module": "C1",
                    "scenario": null
                },
                {
                    "value": "1,48E-03",
                    "module": "C2",
                    "scenario": null
                },
                {
                    "value": "2,12E-03",
                    "module": "C3",
                    "scenario": null
                },
                {
                    "value": "6,08E-05",
                    "module": "C4",
                    "scenario": null
                },
                {
                    "value": "-3,34E-03",
                    "module": "D",
                    "scenario": null
                }
            ]
        },
        {
            "parameter": "ODP",
            "values": [
                {
                    "value": "8,24E-06",
                    "module": "A1",
                    "scenario": null
                },
                {
                    "value": "4,22E-06",
                    "module": "A2",
                    "scenario": null
                },
                {
                    "value": "3,35E-07",
                    "module": "A3",
                    "scenario": null
                },
                {
                    "value": "1,17E-06",
                    "module": "A4",
                    "scenario": null
                },
                {
                    "value": "1,93E-06",
                    "module": "C1",
                    "scenario": null
                },
                {
                    "value": "1,17E-06",
                    "module": "C2",
                    "scenario": null
                },
                {
                    "value": "3,02E-07",
                    "module": "C3",
                    "scenario": null
                },
                {
                    "value": "1,51E-07",
                    "module": "C4",
                    "scenario": null
                },
                {
                    "value": "-9,01E-07",
                    "module": "D",
                    "scenario": null
                }
            ]
        },
        {
            "parameter": "AP",
            "values": [
                {
                    "value": "6,48E-01",
                    "module": "A1",
                    "scenario": null
                },
                {
                    "value": "1,76E-01",
                    "module": "A2",
                    "scenario": null
                },
                {
                    "value": "1,74E-02",
                    "module": "A3",
                    "scenario": null
                },
                {
                    "value": "1,57E-02",
                    "module": "A4",
                    "scenario": null
                },
                {
                    "value": "9,35E-02",
                    "module": "C1",
                    "scenario": null
                },
                {
                    "value": "1,57E-02",
                    "module": "C2",
                    "scenario": null
                },
                {
                    "value": "1,24E-02",
                    "module": "C3",
                    "scenario": null
                },
                {
                    "value": "3,02E-03",
                    "module": "C4",
                    "scenario": null
                },
                {
                    "value": "-4,45E-02",
                    "module": "D",
                    "scenario": null
                }
            ]
        },
        {
            "parameter": "POCP",
            "values": [
                {
                    "value": "3,82E-01",
                    "module": "A1",
                    "scenario": null
                },
                {
                    "value": "1,27E-01",
                    "module": "A2",
                    "scenario": null
                },
                {
                    "value": "1,65E-02",
                    "module": "A3",
                    "scenario": null
                },
                {
                    "value": "1,50E-02",
                    "module": "A4",
                    "scenario": null
                },
                {
                    "value": "1,24E-01",
                    "module": "C1",
                    "scenario": null
                },
                {
                    "value": "1,50E-02",
                    "module": "C2",
                    "scenario": null
                },
                {
                    "value": "1,12E-02",
                    "module": "C3",
                    "scenario": null
                },
                {
                    "value": "3,57E-03",
                    "module": "C4",
                    "scenario": null
                },
                {
                    "value": "-4,79E-02",
                    "module": "D",
                    "scenario": null
                }
            ]
        },
        {
            "parameter": "ADPE",
            "values": [
                {
                    "value": "8,92E-04",
                    "module": "A1",
                    "scenario": null
                },
                {
                    "value": "2,51E-04",
                    "module": "A2",
                    "scenario": null
                },
                {
                    "value": "3,20E-05",
                    "module": "A3",
                    "scenario": null
                },
                {
                    "value": "8,66E-05",
                    "module": "A4",
                    "scenario": null
                },
                {
                    "value": "1,37E-05",
                    "module": "C1",
                    "scenario": null
                },
                {
                    "value": "8,66E-05",
                    "module": "C2",
                    "scenario": null
                },
                {
                    "value": "1,95E-05",
                    "module": "C3",
                    "scenario": null
                },
                {
                    "value": "2,74E-06",
                    "module": "C4",
                    "scenario": null
                },
                {
                    "value": "-4,39E-04",
                    "module": "D",
                    "scenario": null
                }
            ]
        },
        {
            "parameter": "ADPF",
            "values": [
                {
                    "value": "1,48E+03",
                    "module": "A1",
                    "scenario": null
                },
                {
                    "value": "2,78E+02",
                    "module": "A2",
                    "scenario": null
                },
                {
                    "value": "4,20E+01",
                    "module": "A3",
                    "scenario": null
                },
                {
                    "value": "7,90E+01",
                    "module": "A4",
                    "scenario": null
                },
                {
                    "value": "1,23E+02",
                    "module": "C1",
                    "scenario": null
                },
                {
                    "value": "7,90E+01",
                    "module": "C2",
                    "scenario": null
                },
                {
                    "value": "4,76E+01",
                    "module": "C3",
                    "scenario": null
                },
                {
                    "value": "1,00E+01",
                    "module": "C4",
                    "scenario": null
                },
                {
                    "value": "-8,37E+01",
                    "module": "D",
                    "scenario": null
                }
            ]
        },
        {
            "parameter": "WDP",
            "values": [
                {
                    "value": "2,68E+03",
                    "module": "A1",
                    "scenario": null
                },
                {
                    "value": "1,82E+02",
                    "module": "A2",
                    "scenario": null
                },
                {
                    "value": "3,61E+02",
                    "module": "A3",
                    "scenario": null
                },
                {
                    "value": "6,06E+01",
                    "module": "A4",
                    "scenario": null
                },
                {
                    "value": "2,61E+01",
                    "module": "C1",
                    "scenario": null
                },
                {
                    "value": "6,06E+01",
                    "module": "C2",
                    "scenario": null
                },
                {
                    "value": "5,26E+03",
                    "module": "C3",
                    "scenario": null
                },
                {
                    "value": "2,10E+01",
                    "module": "C4",
                    "scenario": null
                },
                {
                    "value": "-3,92E+03",
                    "module": "D",
                    "scenario": null
                }
            ]
        },
        {
            "parameter": "EP-freshwater",
            "values": [
                {
                    "value": "5,12E-03",
                    "module": "A1",
                    "scenario": null
                },
                {
                    "value": "1,17E-04",
                    "module": "A2",
                    "scenario": null
                },
                {
                    "value": "1,46E-04",
                    "module": "A3",
                    "scenario": null
                },
                {
                    "value": "3,87E-05",
                    "module": "A4",
                    "scenario": null
                },
                {
                    "value": "3,25E-05",
                    "module": "C1",
                    "scenario": null
                },
                {
                    "value": "3,87E-05",
                    "module": "C2",
                    "scenario": null
                },
                {
                    "value": "9,70E-05",
                    "module": "C3",
                    "scenario": null
                },
                {
                    "value": "2,31E-06",
                    "module": "C4",
                    "scenario": null
                },
                {
                    "value": "-1,31E-04",
                    "module": "D",
                    "scenario": null
                }
            ]
        },
        {
            "parameter": "EP-marine",
            "values": [
                {
                    "value": "1,14E-01",
                    "module": "A1",
                    "scenario": null
                },
                {
                    "value": "3,93E-02",
                    "module": "A2",
                    "scenario": null
                },
                {
                    "value": "5,55E-03",
                    "module": "A3",
                    "scenario": null
                },
                {
                    "value": "3,43E-03",
                    "module": "A4",
                    "scenario": null
                },
                {
                    "value": "4,13E-02",
                    "module": "C1",
                    "scenario": null
                },
                {
                    "value": "3,43E-03",
                    "module": "C2",
                    "scenario": null
                },
                {
                    "value": "3,64E-03",
                    "module": "C3",
                    "scenario": null
                },
                {
                    "value": "1,13E-03",
                    "module": "C4",
                    "scenario": null
                },
                {
                    "value": "-1,54E-02",
                    "module": "D",
                    "scenario": null
                }
            ]
        },
        {
            "parameter": "EP-terrestrial",
            "values": [
                {
                    "value": "1,23E+00",
                    "module": "A1",
                    "scenario": null
                },
                {
                    "value": "4,39E-01",
                    "module": "A2",
                    "scenario": null
                },
                {
                    "value": "6,37E-02",
                    "module": "A3",
                    "scenario": null
                },
                {
                    "value": "3,82E-02",
                    "module": "A4",
                    "scenario": null
                },
                {
                    "value": "4,47E-01",
                    "module": "C1",
                    "scenario": null
                },
                {
                    "value": "3,82E-02",
                    "module": "C2",
                    "scenario": null
                },
                {
                    "value": "4,19E-02",
                    "module": "C3",
                    "scenario": null
                },
                {
                    "value": "1,25E-02",
                    "module": "C4",
                    "scenario": null
                },
                {
                    "value": "-1,81E-01",
                    "module": "D",
                    "scenario": null
                }
            ]
        }
    ],
    "additional_environmental_impact": [
        {
            "parameter": "PM",
            "values": [
                {
                    "value": "5,81E-06",
                    "module": "A1",
                    "scenario": null
                },
                {
                    "value": "1,39E-06",
                    "module": "A2",
                    "scenario": null
                },
                {
                    "value": "3,94E-07",
                    "module": "A3",
                    "scenario": null
                },
                {
                    "value": "4,47E-07",
                    "module": "A4",
                    "scenario": null
                },
                {
                    "value": "1,13E-05",
                    "module": "C1",
                    "scenario": null
                },
                {
                    "value": "4,47E-07",
                    "module": "C2",
                    "scenario": null
                },
                {
                    "value": "1,99E-07",
                    "module": "C3",
                    "scenario": null
                },
                {
                    "value": "6,44E-08",
                    "module": "C4",
                    "scenario": null
                },
                {
                    "value": "-9,49E-07",
                    "module": "D",
                    "scenario": null
                }
            ]
        },
        {
            "parameter": "ETP-fw",
            "values": [
                {
                    "value": "2,48E+03",
                    "module": "A1",
                    "scenario": null
                },
                {
                    "value": "1,89E+02",
                    "module": "A2",
                    "scenario": null
                },
                {
                    "value": "7,04E+01",
                    "module": "A3",
                    "scenario": null
                },
                {
                    "value": "5,77E+01",
                    "module": "A4",
                    "scenario": null
                },
                {
                    "value": "6,72E+01",
                    "module": "C1",
                    "scenario": null
                },
                {
                    "value": "5,77E+01",
                    "module": "C2",
                    "scenario": null
                },
                {
                    "value": "3,38E+01",
                    "module": "C3",
                    "scenario": null
                },
                {
                    "value": "4,94E+00",
                    "module": "C4",
                    "scenario": null
                },
                {
                    "value": "-8,62E+01",
                    "module": "D",
                    "scenario": null
                }
            ]
        },
        {
            "parameter": "HTP-c",
            "values": [
                {
                    "value": "1,45E-07",
                    "module": "A1",
                    "scenario": null
                },
                {
                    "value": "0,00E+00",
                    "module": "A2",
                    "scenario": null
                },
                {
                    "value": "2,14E-09",
                    "module": "A3",
                    "scenario": null
                },
                {
                    "value": "0,00E+00",
                    "module": "A4",
                    "scenario": null
                },
                {
                    "value": "2,23E-09",
                    "module": "C1",
                    "scenario": null
                },
                {
                    "value": "0,00E+00",
                    "module": "C2",
                    "scenario": null
                },
                {
                    "value": "2,16E-09",
                    "module": "C3",
                    "scenario": null
                },
                {
                    "value": "1,45E-10",
                    "module": "C4",
                    "scenario": null
                },
                {
                    "value": "-4,32E-09",
                    "module": "D",
                    "scenario": null
                }
            ]
        },
        {
            "parameter": "HTP-nc",
            "values": [
                {
                    "value": "7,93E-07",
                    "module": "A1",
                    "scenario": null
                },
                {
                    "value": "1,57E-07",
                    "module": "A2",
                    "scenario": null
                },
                {
                    "value": "4,32E-08",
                    "module": "A3",
                    "scenario": null
                },
                {
                    "value": "5,58E-08",
                    "module": "A4",
                    "scenario": null
                },
                {
                    "value": "6,25E-08",
                    "module": "C1",
                    "scenario": null
                },
                {
                    "value": "5,58E-08",
                    "module": "C2",
                    "scenario": null
                },
                {
                    "value": "3,03E-08",
                    "module": "C3",
                    "scenario": null
                },
                {
                    "value": "2,89E-09",
                    "module": "C4",
                    "scenario": null
                },
                {
                    "value": "-1,06E-07",
                    "module": "D",
                    "scenario": null
                }
            ]
        },
        {
            "parameter": "SQP",
            "values": [
                {
                    "value": "1,27E+01",
                    "module": "A1",
                    "scenario": null
                },
                {
                    "value": "2,62E+02",
                    "module": "A2",
                    "scenario": null
                },
                {
                    "value": "7,84E+01",
                    "module": "A3",
                    "scenario": null
                },
                {
                    "value": "9,05E+01",
                    "module": "A4",
                    "scenario": null
                },
                {
                    "value": "1,49E+01",
                    "module": "C1",
                    "scenario": null
                },
                {
                    "value": "9,05E+01",
                    "module": "C2",
                    "scenario": null
                },
                {
                    "value": "2,69E+01",
                    "module": "C3",
                    "scenario": null
                },
                {
                    "value": "3,64E+01",
                    "module": "C4",
                    "scenario": null
                },
                {
                    "value": "1,90E+02",
                    "module": "D",
                    "scenario": null
                }
            ]
        },
        {
            "parameter": "IRP",
            "values": [
                {
                    "value": "5,98E+00",
                    "module": "A1",
                    "scenario": null
                },
                {
                    "value": "1,21E+00",
                    "module": "A2",
                    "scenario": null
                },
                {
                    "value": "1,80E-01",
                    "module": "A3",
                    "scenario": null
                },
                {
                    "value": "3,45E-01",
                    "module": "A4",
                    "scenario": null
                },
                {
                    "value": "5,36E-01",
                    "module": "C1",
                    "scenario": null
                },
                {
                    "value": "3,45E-01",
                    "module": "C2",
                    "scenario": null
                },
                {
                    "value": "7,99E-01",
                    "module": "C3",
                    "scenario": null
                },
                {
                    "value": "4,34E-02",
                    "module": "C4",
                    "scenario": null
                },
                {
                    "value": "-7,68E-01",
                    "module": "D",
                    "scenario": null
                }
            ]
        }
    ],
    "resource_use": [
        {
            "parameter": "PERE",
            "values": [
                {
                    "value": "6,55E+02",
                    "module": "A1",
                    "scenario": null
                },
                {
                    "value": "2,99E+00",
                    "module": "A2",
                    "scenario": null
                },
                {
                    "value": "2,67E+01",
                    "module": "A3",
                    "scenario": null
                },
                {
                    "value": "9,94E-01",
                    "module": "A4",
                    "scenario": null
                },
                {
                    "value": "6,70E-01",
                    "module": "C1",
                    "scenario": null
                },
                {
                    "value": "9,94E-01",
                    "module": "C2",
                    "scenario": null
                },
                {
                    "value": "2,45E+01",
                    "module": "C3",
                    "scenario": null
                },
                {
                    "value": "1,54E-01",
                    "module": "C4",
                    "scenario": null
                },
                {
                    "value": "-1,96E+01",
                    "module": "D",
                    "scenario": null
                }
            ]
        },
        {
            "parameter": "PERM",
            "values": [
                {
                    "value": "0,00E+00",
                    "module": "A1",
                    "scenario": null
                },
                {
                    "value": "0,00E+00",
                    "module": "A2",
                    "scenario": null
                },
                {
                    "value": "0,00E+00",
                    "module": "A3",
                    "scenario": null
                },
                {
                    "value": "0,00E+00",
                    "module": "A4",
                    "scenario": null
                },
                {
                    "value": "0,00E+00",
                    "module": "C1",
                    "scenario": null
                },
                {
                    "value": "0,00E+00",
                    "module": "C2",
                    "scenario": null
                },
                {
                    "value": "0,00E+00",
                    "module": "C3",
                    "scenario": null
                },
                {
                    "value": "0,00E+00",
                    "module": "C4",
                    "scenario": null
                },
                {
                    "value": "0,00E+00",
                    "module": "D",
                    "scenario": null
                }
            ]
        },
        {
            "parameter": "PERT",
            "values": [
                {
                    "value": "6,55E+02",
                    "module": "A1",
                    "scenario": null
                },
                {
                    "value": "2,99E+00",
                    "module": "A2",
                    "scenario": null
                },
                {
                    "value": "2,67E+01",
                    "module": "A3",
                    "scenario": null
                },
                {
                    "value": "9,94E-01",
                    "module": "A4",
                    "scenario": null
                },
                {
                    "value": "6,70E-01",
                    "module": "C1",
                    "scenario": null
                },
                {
                    "value": "9,94E-01",
                    "module": "C2",
                    "scenario": null
                },
                {
                    "value": "2,45E+01",
                    "module": "C3",
                    "scenario": null
                },
                {
                    "value": "1,54E-01",
                    "module": "C4",
                    "scenario": null
                },
                {
                    "value": "-1,96E+01",
                    "module": "D",
                    "scenario": null
                }
            ]
        },
        {
            "parameter": "PENRE",
            "values": [
                {
                    "value": "1,44E+03",
                    "module": "A1",
                    "scenario": null
                },
                {
                    "value": "2,78E+02",
                    "module": "A2",
                    "scenario": null
                },
                {
                    "value": "4,20E+01",
                    "module": "A3",
                    "scenario": null
                },
                {
                    "value": "7,90E+01",
                    "module": "A4",
                    "scenario": null
                },
                {
                    "value": "1,23E+02",
                    "module": "C1",
                    "scenario": null
                },
                {
                    "value": "7,90E+01",
                    "module": "C2",
                    "scenario": null
                },
                {
                    "value": "4,77E+01",
                    "module": "C3",
                    "scenario": null
                },
                {
                    "value": "1,00E+01",
                    "module": "C4",
                    "scenario": null
                },
                {
                    "value": "-8,83E+01",
                    "module": "D",
                    "scenario": null
                }
            ]
        },
        {
            "parameter": "PENRM",
            "values": [
                {
                    "value": "3,24E+01",
                    "module": "A1",
                    "scenario": null
                },
                {
                    "value": "0,00E+00",
                    "module": "A2",
                    "scenario": null
                },
                {
                    "value": "0,00E+00",
                    "module": "A3",
                    "scenario": null
                },
                {
                    "value": "0,00E+00",
                    "module": "A4",
                    "scenario": null
                },
                {
                    "value": "0,00E+00",
                    "module": "C1",
                    "scenario": null
                },
                {
                    "value": "0,00E+00",
                    "module": "C2",
                    "scenario": null
                },
                {
                    "value": "0,00E+00",
                    "module": "C3",
                    "scenario": null
                },
                {
                    "value": "0,00E+00",
                    "module": "C4",
                    "scenario": null
                },
                {
                    "value": "0,00E+00",
                    "module": "D",
                    "scenario": null
                }
            ]
        },
        {
            "parameter": "PENRT",
            "values": [
                {
                    "value": "1,47E+03",
                    "module": "A1",
                    "scenario": null
                },
                {
                    "value": "2,78E+02",
                    "module": "A2",
                    "scenario": null
                },
                {
                    "value": "4,20E+01",
                    "module": "A3",
                    "scenario": null
                },
                {
                    "value": "7,90E+01",
                    "module": "A4",
                    "scenario": null
                },
                {
                    "value": "1,23E+02",
                    "module": "C1",
                    "scenario": null
                },
                {
                    "value": "7,90E+01",
                    "module": "C2",
                    "scenario": null
                },
                {
                    "value": "4,77E+01",
                    "module": "C3",
                    "scenario": null
                },
                {
                    "value": "1,00E+01",
                    "module": "C4",
                    "scenario": null
                },
                {
                    "value": "-8,83E+01",
                    "module": "D",
                    "scenario": null
                }
            ]
        },
        {
            "parameter": "SM",
            "values": [
                {
                    "value": "1,11E+02",
                    "module": "A1",
                    "scenario": null
                },
                {
                    "value": "0,00E+00",
                    "module": "A2",
                    "scenario": null
                },
                {
                    "value": "4,10E-04",
                    "module": "A3",
                    "scenario": null
                },
                {
                    "value": "0,00E+00",
                    "module": "A4",
                    "scenario": null
                },
                {
                    "value": "0,00E+00",
                    "module": "C1",
                    "scenario": null
                },
                {
                    "value": "0,00E+00",
                    "module": "C2",
                    "scenario": null
                },
                {
                    "value": "0,00E+00",
                    "module": "C3",
                    "scenario": null
                },
                {
                    "value": "0,00E+00",
                    "module": "C4",
                    "scenario": null
                },
                {
                    "value": "0,00E+00",
                    "module": "D",
                    "scenario": null
                }
            ]
        },
        {
            "parameter": "RSF",
            "values": [
                {
                    "value": "1,06E+02",
                    "module": "A1",
                    "scenario": null
                },
                {
                    "value": "1,07E-01",
                    "module": "A2",
                    "scenario": null
                },
                {
                    "value": "6,37E-01",
                    "module": "A3",
                    "scenario": null
                },
                {
                    "value": "3,48E-02",
                    "module": "A4",
                    "scenario": null
                },
                {
                    "value": "0,00E+00",
                    "module": "C1",
                    "scenario": null
                },
                {
                    "value": "3,48E-02",
                    "module": "C2",
                    "scenario": null
                },
                {
                    "value": "0,00E+00",
                    "module": "C3",
                    "scenario": null
                },
                {
                    "value": "3,18E-03",
                    "module": "C4",
                    "scenario": null
                },
                {
                    "value": "-4,01E-01",
                    "module": "D",
                    "scenario": null
                }
            ]
        },
        {
            "parameter": "NRSF",
            "values": [
                {
                    "value": "1,78E+02",
                    "module": "A1",
                    "scenario": null
                },
                {
                    "value": "3,59E-01",
                    "module": "A2",
                    "scenario": null
                },
                {
                    "value": "3,36E-02",
                    "module": "A3",
                    "scenario": null
                },
                {
                    "value": "1,16E-01",
                    "module": "A4",
                    "scenario": null
                },
                {
                    "value": "0,00E+00",
                    "module": "C1",
                    "scenario": null
                },
                {
                    "value": "1,16E-01",
                    "module": "C2",
                    "scenario": null
                },
                {
                    "value": "0,00E+00",
                    "module": "C3",
                    "scenario": null
                },
                {
                    "value": "9,14E-03",
                    "module": "C4",
                    "scenario": null
                },
                {
                    "value": "-4,12E-01",
                    "module": "D",
                    "scenario": null
                }
            ]
        },
        {
            "parameter": "FW",
            "values": [
                {
                    "value": "1,90E+00",
                    "module": "A1",
                    "scenario": null
                },
                {
                    "value": "2,61E-02",
                    "module": "A2",
                    "scenario": null
                },
                {
                    "value": "1,19E-01",
                    "module": "A3",
                    "scenario": null
                },
                {
                    "value": "8,99E-03",
                    "module": "A4",
                    "scenario": null
                },
                {
                    "value": "6,33E-03",
                    "module": "C1",
                    "scenario": null
                },
                {
                    "value": "8,99E-03",
                    "module": "C2",
                    "scenario": null
                },
                {
                    "value": "8,16E-02",
                    "module": "C3",
                    "scenario": null
                },
                {
                    "value": "1,19E-02",
                    "module": "C4",
                    "scenario": null
                },
                {
                    "value": "-3,07E+00",
                    "module": "D",
                    "scenario": null
                }
            ]
        }
    ],
    "end_of_life_waste": [
        {
            "parameter": "HWD",
            "values": [
                {
                    "value": "4,72E+00",
                    "module": "A1",
                    "scenario": null
                },
                {
                    "value": "1,36E-02",
                    "module": "A2",
                    "scenario": null
                },
                {
                    "value": "4,08E-02",
                    "module": "A3",
                    "scenario": null
                },
                {
                    "value": "4,32E-03",
                    "module": "A4",
                    "scenario": null
                },
                {
                    "value": "3,62E-03",
                    "module": "C1",
                    "scenario": null
                },
                {
                    "value": "4,32E-03",
                    "module": "C2",
                    "scenario": null
                },
                {
                    "value": "4,76E-03",
                    "module": "C3",
                    "scenario": null
                },
                {
                    "value": "0,00E+00",
                    "module": "C4",
                    "scenario": null
                },
                {
                    "value": "-2,02E-02",
                    "module": "D",
                    "scenario": null
                }
            ]
        },
        {
            "parameter": "NHWD",
            "values": [
                {
                    "value": "1,64E+02",
                    "module": "A1",
                    "scenario": null
                },
                {
                    "value": "1,94E+01",
                    "module": "A2",
                    "scenario": null
                },
                {
                    "value": "5,79E-01",
                    "module": "A3",
                    "scenario": null
                },
                {
                    "value": "6,86E+00",
                    "module": "A4",
                    "scenario": null
                },
                {
                    "value": "1,46E-01",
                    "module": "C1",
                    "scenario": null
                },
                {
                    "value": "6,86E+00",
                    "module": "C2",
                    "scenario": null
                },
                {
                    "value": "1,50E-01",
                    "module": "C3",
                    "scenario": null
                },
                {
                    "value": "7,24E+01",
                    "module": "C4",
                    "scenario": null
                },
                {
                    "value": "-6,12E-01",
                    "module": "D",
                    "scenario": null
                }
            ]
        },
        {
            "parameter": "RWD",
            "values": [
                {
                    "value": "1,05E-02",
                    "module": "A1",
                    "scenario": null
                },
                {
                    "value": "1,92E-03",
                    "module": "A2",
                    "scenario": null
                },
                {
                    "value": "1,85E-04",
                    "module": "A3",
                    "scenario": null
                },
                {
                    "value": "5,39E-04",
                    "module": "A4",
                    "scenario": null
                },
                {
                    "value": "8,54E-04",
                    "module": "C1",
                    "scenario": null
                },
                {
                    "value": "5,39E-04",
                    "module": "C2",
                    "scenario": null
                },
                {
                    "value": "5,04E-04",
                    "module": "C3",
                    "scenario": null
                },
                {
                    "value": "0,00E+00",
                    "module": "C4",
                    "scenario": null
                },
                {
                    "value": "-6,64E-04",
                    "module": "D",
                    "scenario": null
                }
            ]
        }
    ],
    "end_of_life_flow": [
        {
            "parameter": "CRU",
            "values": [
                {
                    "value": "0,00E+00",
                    "module": "A1",
                    "scenario": null
                },
                {
                    "value": "0,00E+00",
                    "module": "A2",
                    "scenario": null
                },
                {
                    "value": "0,00E+00",
                    "module": "A3",
                    "scenario": null
                },
                {
                    "value": "0,00E+00",
                    "module": "A4",
                    "scenario": null
                },
                {
                    "value": "0,00E+00",
                    "module": "C1",
                    "scenario": null
                },
                {
                    "value": "0,00E+00",
                    "module": "C2",
                    "scenario": null
                },
                {
                    "value": "0,00E+00",
                    "module": "C3",
                    "scenario": null
                },
                {
                    "value": "0,00E+00",
                    "module": "C4",
                    "scenario": null
                },
                {
                    "value": "0,00E+00",
                    "module": "D",
                    "scenario": null
                }
            ]
        },
        {
            "parameter": "MFR",
            "values": [
                {
                    "value": "0,00E+00",
                    "module": "A1",
                    "scenario": null
                },
                {
                    "value": "0,00E+00",
                    "module": "A2",
                    "scenario": null
                },
                {
                    "value": "2,95E+01",
                    "module": "A3",
                    "scenario": null
                },
                {
                    "value": "0,00E+00",
                    "module": "A4",
                    "scenario": null
                },
                {
                    "value": "0,00E+00",
                    "module": "C1",
                    "scenario": null
                },
                {
                    "value": "0,00E+00",
                    "module": "C2",
                    "scenario": null
                },
                {
                    "value": "2,16E+03",
                    "module": "C3",
                    "scenario": null
                },
                {
                    "value": "0,00E+00",
                    "module": "C4",
                    "scenario": null
                },
                {
                    "value": "0,00E+00",
                    "module": "D",
                    "scenario": null
                }
            ]
        },
        {
            "parameter": "MER",
            "values": [
                {
                    "value": "1,07E-06",
                    "module": "A1",
                    "scenario": null
                },
                {
                    "value": "0,00E+00",
                    "module": "A2",
                    "scenario": null
                },
                {
                    "value": "1,32E-01",
                    "module": "A3",
                    "scenario": null
                },
                {
                    "value": "0,00E+00",
                    "module": "A4",
                    "scenario": null
                },
                {
                    "value": "0,00E+00",
                    "module": "C1",
                    "scenario": null
                },
                {
                    "value": "0,00E+00",
                    "module": "C2",
                    "scenario": null
                },
                {
                    "value": "0,00E+00",
                    "module": "C3",
                    "scenario": null
                },
                {
                    "value": "0,00E+00",
                    "module": "C4",
                    "scenario": null
                },
                {
                    "value": "0,00E+00",
                    "module": "D",
                    "scenario": null
                }
            ]
        },
        {
            "parameter": "EEE",
            "values": [
                {
                    "value": "0,00E+00",
                    "module": "A1",
                    "scenario": null
                },
                {
                    "value": "0,00E+00",
                    "module": "A2",
                    "scenario": null
                },
                {
                    "value": "7,79E-02",
                    "module": "A3",
                    "scenario": null
                },
                {
                    "value": "0,00E+00",
                    "module": "A4",
                    "scenario": null
                },
                {
                    "value": "0,00E+00",
                    "module": "C1",
                    "scenario": null
                },
                {
                    "value": "0,00E+00",
                    "module": "C2",
                    "scenario": null
                },
                {
                    "value": "0,00E+00",
                    "module": "C3",
                    "scenario": null
                },
                {
                    "value": "0,00E+00",
                    "module": "C4",
                    "scenario": null
                },
                {
                    "value": "0,00E+00",
                    "module": "D",
                    "scenario": null
                }
            ]
        },
        {
            "parameter": "EET",
            "values": [
                {
                    "value": "0,00E+00",
                    "module": "A1",
                    "scenario": null
                },
                {
                    "value": "0,00E+00",
                    "module": "A2",
                    "scenario": null
                },
                {
                    "value": "1,18E+00",
                    "module": "A3",
                    "scenario": null
                },
                {
                    "value": "0,00E+00",
                    "module": "A4",
                    "scenario": null
                },
                {
                    "value": "0,00E+00",
                    "module": "C1",
                    "scenario": null
                },
                {
                    "value": "0,00E+00",
                    "module": "C2",
                    "scenario": null
                },
                {
                    "value": "0,00E+00",
                    "module": "C3",
                    "scenario": null
                },
                {
                    "value": "0,00E+00",
                    "module": "C4",
                    "scenario": null
                },
                {
                    "value": "0,00E+00",
                    "module": "D",
                    "scenario": null
                }
            ]
        }
    ]
}