{
    "product_name": "NorDan Kvillsfors Combination inward opening with sec. sash - KF (With Aluminium Cladding)",
    "epd_id": "NEPD-5999-5261",
    "declared_unit": {
        "unit": "stk",
        "amount": 1.0
    },
    "compliance": [
        "EN 15804+A2",
        "ISO 14025",
        "ISO 21930"
    ],
    "producer_name": "NorDan AS",
    "environmental_impact": [
        {
            "parameter": "GWP-total",
            "values": [
                {
                    "value": "9,99E+01",
                    "module": "A1-A3",
                    "scenario": null
                },
                {
                    "value": "3,39E+00",
                    "module": "A4",
                    "scenario": null
                },
                {
                    "value": "5,46E+00",
                    "module": "A5",
                    "scenario": null
                },
                {
                    "value": "5,59E+01",
                    "module": "B2",
                    "scenario": null
                },
                {
                    "value": "0,00E+00",
                    "module": "B4",
                    "scenario": null
                },
                {
                    "value": "0,00E+00",
                    "module": "C1",
                    "scenario": null
                },
                {
                    "value": "5,13E-01",
                    "module": "C2",
                    "scenario": null
                },
                {
                    "value": "5,20E+01",
                    "module": "C3",
                    "scenario": null
                },
                {
                    "value": "5,24E-01",
                    "module": "C4",
                    "scenario": null
                },
                {
                    "value": "-8,05E+00",
                    "module": "D",
                    "scenario": null
                }
            ]
        },
        {
            "parameter": "GWP-fossil",
            "values": [
                {
                    "value": "1,41E+02",
                    "module": "A1-A3",
                    "scenario": null
                },
                {
                    "value": "3,39E+00",
                    "module": "A4",
                    "scenario": null
                },
                {
                    "value": "1,58E-02",
                    "module": "A5",
                    "scenario": null
                },
                {
                    "value": "5,52E+01",
                    "module": "B2",
                    "scenario": null
                },
                {
                    "value": "0,00E+00",
                    "module": "B4",
                    "scenario": null
                },
                {
                    "value": "0,00E+00",
                    "module": "C1",
                    "scenario": null
                },
                {
                    "value": "5,12E-01",
                    "module": "C2",
                    "scenario": null
                },
                {
                    "value": "1,46E+01",
                    "module": "C3",
                    "scenario": null
                },
                {
                    "value": "5,24E-01",
                    "module": "C4",
                    "scenario": null
                },
                {
                    "value": "-7,85E+00",
                    "module": "D",
                    "scenario": null
                }
            ]
        },
        {
            "parameter": "GWP-biogenic",
            "values": [
                {
                    "value": "-4,13E+01",
                    "module": "A1-A3",
                    "scenario": null
                },
                {
                    "value": "1,45E-03",
                    "module": "A4",
                    "scenario": null
                },
                {
                    "value": "5,44E+00",
                    "module": "A5",
                    "scenario": null
                },
                {
                    "value": "3,74E-01",
                    "module": "B2",
                    "scenario": null
                },
                {
                    "value": "0,00E+00",
                    "module": "B4",
                    "scenario": null
                },
                {
                    "value": "0,00E+00",
                    "module": "C1",
                    "scenario": null
                },
                {
                    "value": "2,20E-04",
                    "module": "C2",
                    "scenario": null
                },
                {
                    "value": "3,74E+01",
                    "module": "C3",
                    "scenario": null
                },
                {
                    "value": "3,90E-04",
                    "module": "C4",
                    "scenario": null
                },
                {
                    "value": "-2,62E-02",
                    "module": "D",
                    "scenario": null
                }
            ]
        },
        {
            "parameter": "GWP-luluc",
            "values": [
                {
                    "value": "3,02E-01",
                    "module": "A1-A3",
                    "scenario": null
                },
                {
                    "value": "1,03E-03",
                    "module": "A4",
                    "scenario": null
                },
                {
                    "value": "2,28E-06",
                    "module": "A5",
                    "scenario": null
                },
                {
                    "value": "4,08E-01",
                    "module": "B2",
                    "scenario": null
                },
                {
                    "value": "0,00E+00",
                    "module": "B4",
                    "scenario": null
                },
                {
                    "value": "0,00E+00",
                    "module": "C1",
                    "scenario": null
                },
                {
                    "value": "1,81E-04",
                    "module": "C2",
                    "scenario": null
                },
                {
                    "value": "3,91E-04",
                    "module": "C3",
                    "scenario": null
                },
                {
                    "value": "1,56E-04",
                    "module": "C4",
                    "scenario": null
                },
                {
                    "value": "-1,70E-01",
                    "module": "D",
                    "scenario": null
                }
            ]
        },
        {
            "parameter": "ODP",
            "values": [
                {
                    "value": "1,82E-05",
                    "module": "A1-A3",
                    "scenario": null
                },
                {
                    "value": "8,17E-07",
                    "module": "A4",
                    "scenario": null
                },
                {
                    "value": "1,55E-09",
                    "module": "A5",
                    "scenario": null
                },
                {
                    "value": "6,41E-06",
                    "module": "B2",
                    "scenario": null
                },
                {
                    "value": "0,00E+00",
                    "module": "B4",
                    "scenario": null
                },
                {
                    "value": "0,00E+00",
                    "module": "C1",
                    "scenario": null
                },
                {
                    "value": "1,17E-07",
                    "module": "C2",
                    "scenario": null
                },
                {
                    "value": "2,34E-07",
                    "module": "C3",
                    "scenario": null
                },
                {
                    "value": "1,60E-07",
                    "module": "C4",
                    "scenario": null
                },
                {
                    "value": "-1,79E-01",
                    "module": "D",
                    "scenario": null
                }
            ]
        },
        {
            "parameter": "AP",
            "values": [
                {
                    "value": "1,14E+00",
                    "module": "A1-A3",
                    "scenario": null
                },
                {
                    "value": "1,09E-02",
                    "module": "A4",
                    "scenario": null
                },
                {
                    "value": "5,44E-05",
                    "module": "A5",
                    "scenario": null
                },
                {
                    "value": "4,46E-01",
                    "module": "B2",
                    "scenario": null
                },
                {
                    "value": "0,00E+00",
                    "module": "B4",
                    "scenario": null
                },
                {
                    "value": "0,00E+00",
                    "module": "C1",
                    "scenario": null
                },
                {
                    "value": "2,92E-03",
                    "module": "C2",
                    "scenario": null
                },
                {
                    "value": "1,43E-02",
                    "module": "C3",
                    "scenario": null
                },
                {
                    "value": "3,66E-03",
                    "module": "C4",
                    "scenario": null
                },
                {
                    "value": "-5,52E-02",
                    "module": "D",
                    "scenario": null
                }
            ]
        },
        {
            "parameter": "POCP",
            "values": [
                {
                    "value": "6,64E-01",
                    "module": "A1-A3",
                    "scenario": null
                },
                {
                    "value": "1,05E-02",
                    "module": "A4",
                    "scenario": null
                },
                {
                    "value": "6,38E-05",
                    "module": "A5",
                    "scenario": null
                },
                {
                    "value": "2,34E-01",
                    "module": "B2",
                    "scenario": null
                },
                {
                    "value": "0,00E+00",
                    "module": "B4",
                    "scenario": null
                },
                {
                    "value": "0,00E+00",
                    "module": "C1",
                    "scenario": null
                },
                {
                    "value": "3,29E-03",
                    "module": "C2",
                    "scenario": null
                },
                {
                    "value": "1,68E-02",
                    "module": "C3",
                    "scenario": null
                },
                {
                    "value": "4,15E-03",
                    "module": "C4",
                    "scenario": null
                },
                {
                    "value": "-3,85E-02",
                    "module": "D",
                    "scenario": null
                }
            ]
        },
        {
            "parameter": "ADPE",
            "values": [
                {
                    "value": "2,31E-03",
                    "module": "A1-A3",
                    "scenario": null
                },
                {
                    "value": "6,04E-05",
                    "module": "A4",
                    "scenario": null
                },
                {
                    "value": "1,52E-07",
                    "module": "A5",
                    "scenario": null
                },
                {
                    "value": "6,26E-04",
                    "module": "B2",
                    "scenario": null
                },
                {
                    "value": "0,00E+00",
                    "module": "B4",
                    "scenario": null
                },
                {
                    "value": "0,00E+00",
                    "module": "C1",
                    "scenario": null
                },
                {
                    "value": "1,33E-05",
                    "module": "C2",
                    "scenario": null
                },
                {
                    "value": "6,35E-06",
                    "module": "C3",
                    "scenario": null
                },
                {
                    "value": "8,92E-06",
                    "module": "C4",
                    "scenario": null
                },
                {
                    "value": "-3,30E-05",
                    "module": "D",
                    "scenario": null
                }
            ]
        },
        {
            "parameter": "ADPF",
            "values": [
                {
                    "value": "1,98E+03",
                    "module": "A1-A3",
                    "scenario": null
                },
                {
                    "value": "5,51E+01",
                    "module": "A4",
                    "scenario": null
                },
                {
                    "value": "1,10E-01",
                    "module": "A5",
                    "scenario": null
                },
                {
                    "value": "6,46E+02",
                    "module": "B2",
                    "scenario": null
                },
                {
                    "value": "0,00E+00",
                    "module": "B4",
                    "scenario": null
                },
                {
                    "value": "0,00E+00",
                    "module": "C1",
                    "scenario": null
                },
                {
                    "value": "7,86E+00",
                    "module": "C2",
                    "scenario": null
                },
                {
                    "value": "1,70E+01",
                    "module": "C3",
                    "scenario": null
                },
                {
                    "value": "1,18E+01",
                    "module": "C4",
                    "scenario": null
                },
                {
                    "value": "-9,99E+01",
                    "module": "D",
                    "scenario": null
                }
            ]
        },
        {
            "parameter": "WDP",
            "values": [
                {
                    "value": "1,76E+04",
                    "module": "A1-A3",
                    "scenario": null
                },
                {
                    "value": "4,22E+01",
                    "module": "A4",
                    "scenario": null
                },
                {
                    "value": "2,48E-01",
                    "module": "A5",
                    "scenario": null
                },
                {
                    "value": "9,23E+01",
                    "module": "B2",
                    "scenario": null
                },
                {
                    "value": "0,00E+00",
                    "module": "B4",
                    "scenario": null
                },
                {
                    "value": "0,00E+00",
                    "module": "C1",
                    "scenario": null
                },
                {
                    "value": "7,45E+00",
                    "module": "C2",
                    "scenario": null
                },
                {
                    "value": "6,55E+01",
                    "module": "C3",
                    "scenario": null
                },
                {
                    "value": "2,42E+01",
                    "module": "C4",
                    "scenario": null
                },
                {
                    "value": "-2,97E+03",
                    "module": "D",
                    "scenario": null
                }
            ]
        },
        {
            "parameter": "EP-freshwater",
            "values": [
                {
                    "value": "4,99E-03",
                    "module": "A1-A3",
                    "scenario": null
                },
                {
                    "value": "2,70E-05",
                    "module": "A4",
                    "scenario": null
                },
                {
                    "value": "8,46E-08",
                    "module": "A5",
                    "scenario": null
                },
                {
                    "value": "1,35E-03",
                    "module": "B2",
                    "scenario": null
                },
                {
                    "value": "0,00E+00",
                    "module": "B4",
                    "scenario": null
                },
                {
                    "value": "0,00E+00",
                    "module": "C1",
                    "scenario": null
                },
                {
                    "value": "4,21E-06",
                    "module": "C2",
                    "scenario": null
                },
                {
                    "value": "1,76E-05",
                    "module": "C3",
                    "scenario": null
                },
                {
                    "value": "5,26E-06",
                    "module": "C4",
                    "scenario": null
                },
                {
                    "value": "-4,48E-04",
                    "module": "D",
                    "scenario": null
                }
            ]
        },
        {
            "parameter": "EP-marine",
            "values": [
                {
                    "value": "2,02E-01",
                    "module": "A1-A3",
                    "scenario": null
                },
                {
                    "value": "2,39E-03",
                    "module": "A4",
                    "scenario": null
                },
                {
                    "value": "2,91E-05",
                    "module": "A5",
                    "scenario": null
                },
                {
                    "value": "7,65E-02",
                    "module": "B2",
                    "scenario": null
                },
                {
                    "value": "0,00E+00",
                    "module": "B4",
                    "scenario": null
                },
                {
                    "value": "0,00E+00",
                    "module": "C1",
                    "scenario": null
                },
                {
                    "value": "1,04E-03",
                    "module": "C2",
                    "scenario": null
                },
                {
                    "value": "6,57E-03",
                    "module": "C3",
                    "scenario": null
                },
                {
                    "value": "1,30E-03",
                    "module": "C4",
                    "scenario": null
                },
                {
                    "value": "-1,14E-02",
                    "module": "D",
                    "scenario": null
                }
            ]
        },
        {
            "parameter": "EP-terrestrial",
            "values": [
                {
                    "value": "2,29E+00",
                    "module": "A1-A3",
                    "scenario": null
                },
                {
                    "value": "2,67E-02",
                    "module": "A4",
                    "scenario": null
                },
                {
                    "value": "2,33E-04",
                    "module": "A5",
                    "scenario": null
                },
                {
                    "value": "8,76E-01",
                    "module": "B2",
                    "scenario": null
                },
                {
                    "value": "0,00E+00",
                    "module": "B4",
                    "scenario": null
                },
                {
                    "value": "0,00E+00",
                    "module": "C1",
                    "scenario": null
                },
                {
                    "value": "1,15E-02",
                    "module": "C2",
                    "scenario": null
                },
                {
                    "value": "6,65E-02",
                    "module": "C3",
                    "scenario": null
                },
                {
                    "value": "1,44E-02",
                    "module": "C4",
                    "scenario": null
                },
                {
                    "value": "-1,23E-01",
                    "module": "D",
                    "scenario": null
                }
            ]
        }
    ],
    "additional_environmental_impact": [
        {
            "parameter": "PM",
            "values": [
                {
                    "value": "1,55E-05",
                    "module": "A1-A3",
                    "scenario": null
                },
                {
                    "value": "3,11E-07",
                    "module": "A4",
                    "scenario": null
                },
                {
                    "value": "7,51E-10",
                    "module": "A5",
                    "scenario": null
                },
                {
                    "value": "4,51E-06",
                    "module": "B2",
                    "scenario": null
                },
                {
                    "value": "0,00E+00",
                    "module": "B4",
                    "scenario": null
                },
                {
                    "value": "0,00E+00",
                    "module": "C1",
                    "scenario": null
                },
                {
                    "value": "4,67E-08",
                    "module": "C2",
                    "scenario": null
                },
                {
                    "value": "1,92E-07",
                    "module": "C3",
                    "scenario": null
                },
                {
                    "value": "6,68E-08",
                    "module": "C4",
                    "scenario": null
                },
                {
                    "value": "-1,61E-06",
                    "module": "D",
                    "scenario": null
                }
            ]
        },
        {
            "parameter": "ETP-fw",
            "values": [
                {
                    "value": "4,75E+03",
                    "module": "A1-A3",
                    "scenario": null
                },
                {
                    "value": "4,03E+01",
                    "module": "A4",
                    "scenario": null
                },
                {
                    "value": "1,13E-01",
                    "module": "A5",
                    "scenario": null
                },
                {
                    "value": "2,08E+03",
                    "module": "B2",
                    "scenario": null
                },
                {
                    "value": "0,00E+00",
                    "module": "B4",
                    "scenario": null
                },
                {
                    "value": "0,00E+00",
                    "module": "C1",
                    "scenario": null
                },
                {
                    "value": "5,88E+00",
                    "module": "C2",
                    "scenario": null
                },
                {
                    "value": "8,48E+01",
                    "module": "C3",
                    "scenario": null
                },
                {
                    "value": "7,11E+00",
                    "module": "C4",
                    "scenario": null
                },
                {
                    "value": "-3,09E+02",
                    "module": "D",
                    "scenario": null
                }
            ]
        },
        {
            "parameter": "HTP-c",
            "values": [
                {
                    "value": "3,37E-07",
                    "module": "A1-A3",
                    "scenario": null
                },
                {
                    "value": "0,00E+00",
                    "module": "A4",
                    "scenario": null
                },
                {
                    "value": "8,00E-12",
                    "module": "A5",
                    "scenario": null
                },
                {
                    "value": "9,36E-08",
                    "module": "B2",
                    "scenario": null
                },
                {
                    "value": "0,00E+00",
                    "module": "B4",
                    "scenario": null
                },
                {
                    "value": "0,00E+00",
                    "module": "C1",
                    "scenario": null
                },
                {
                    "value": "0,00E+00",
                    "module": "C2",
                    "scenario": null
                },
                {
                    "value": "7,51E-09",
                    "module": "C3",
                    "scenario": null
                },
                {
                    "value": "2,58E-10",
                    "module": "C4",
                    "scenario": null
                },
                {
                    "value": "-1,92E-08",
                    "module": "D",
                    "scenario": null
                }
            ]
        },
        {
            "parameter": "HTP-nc",
            "values": [
                {
                    "value": "4,01E-06",
                    "module": "A1-A3",
                    "scenario": null
                },
                {
                    "value": "3,89E-08",
                    "module": "A4",
                    "scenario": null
                },
                {
                    "value": "3,92E-10",
                    "module": "A5",
                    "scenario": null
                },
                {
                    "value": "8,48E-07",
                    "module": "B2",
                    "scenario": null
                },
                {
                    "value": "0,00E+00",
                    "module": "B4",
                    "scenario": null
                },
                {
                    "value": "0,00E+00",
                    "module": "C1",
                    "scenario": null
                },
                {
                    "value": "7,78E-09",
                    "module": "C2",
                    "scenario": null
                },
                {
                    "value": "8,69E-08",
                    "module": "C3",
                    "scenario": null
                },
                {
                    "value": "6,92E-09",
                    "module": "C4",
                    "scenario": null
                },
                {
                    "value": "-2,22E-07",
                    "module": "D",
                    "scenario": null
                }
            ]
        },
        {
            "parameter": "SQP",
            "values": [
                {
                    "value": "1,03E+04",
                    "module": "A1-A3",
                    "scenario": null
                },
                {
                    "value": "6,31E+01",
                    "module": "A4",
                    "scenario": null
                },
                {
                    "value": "1,13E-01",
                    "module": "A5",
                    "scenario": null
                },
                {
                    "value": "2,65E+02",
                    "module": "B2",
                    "scenario": null
                },
                {
                    "value": "0,00E+00",
                    "module": "B4",
                    "scenario": null
                },
                {
                    "value": "0,00E+00",
                    "module": "C1",
                    "scenario": null
                },
                {
                    "value": "6,73E+00",
                    "module": "C2",
                    "scenario": null
                },
                {
                    "value": "5,99E+00",
                    "module": "C3",
                    "scenario": null
                },
                {
                    "value": "2,58E+01",
                    "module": "C4",
                    "scenario": null
                },
                {
                    "value": "-2,36E+02",
                    "module": "D",
                    "scenario": null
                }
            ]
        },
        {
            "parameter": "IRP",
            "values": [
                {
                    "value": "1,24E+01",
                    "module": "A1-A3",
                    "scenario": null
                },
                {
                    "value": "2,41E-01",
                    "module": "A4",
                    "scenario": null
                },
                {
                    "value": "4,44E-04",
                    "module": "A5",
                    "scenario": null
                },
                {
                    "value": "1,75E+00",
                    "module": "B2",
                    "scenario": null
                },
                {
                    "value": "0,00E+00",
                    "module": "B4",
                    "scenario": null
                },
                {
                    "value": "0,00E+00",
                    "module": "C1",
                    "scenario": null
                },
                {
                    "value": "3,44E-02",
                    "module": "C2",
                    "scenario": null
                },
                {
                    "value": "5,99E-02",
                    "module": "C3",
                    "scenario": null
                },
                {
                    "value": "4,76E-02",
                    "module": "C4",
                    "scenario": null
                },
                {
                    "value": "-4,70E-01",
                    "module": "D",
                    "scenario": null
                }
            ]
        }
    ],
    "resource_use": [
        {
            "parameter": "PERE",
            "values": [
                {
                    "value": "7,74E+02",
                    "module": "A1-A3",
                    "scenario": null
                },
                {
                    "value": "6,93E-01",
                    "module": "A4",
                    "scenario": null
                },
                {
                    "value": "2,39E-03",
                    "module": "A5",
                    "scenario": null
                },
                {
                    "value": "4,00E+01",
                    "module": "B2",
                    "scenario": null
                },
                {
                    "value": "0,00E+00",
                    "module": "B4",
                    "scenario": null
                },
                {
                    "value": "0,00E+00",
                    "module": "C1",
                    "scenario": null
                },
                {
                    "value": "1,13E-01",
                    "module": "C2",
                    "scenario": null
                },
                {
                    "value": "2,34E+00",
                    "module": "C3",
                    "scenario": null
                },
                {
                    "value": "2,23E-01",
                    "module": "C4",
                    "scenario": null
                },
                {
                    "value": "-2,38E+02",
                    "module": "D",
                    "scenario": null
                }
            ]
        },
        {
            "parameter": "PERM",
            "values": [
                {
                    "value": "4,40E+02",
                    "module": "A1-A3",
                    "scenario": null
                },
                {
                    "value": "0,00E+00",
                    "module": "A4",
                    "scenario": null
                },
                {
                    "value": "-4,98E+01",
                    "module": "A5",
                    "scenario": null
                },
                {
                    "value": "0,00E+00",
                    "module": "B2",
                    "scenario": null
                },
                {
                    "value": "0,00E+00",
                    "module": "B4",
                    "scenario": null
                },
                {
                    "value": "0,00E+00",
                    "module": "C1",
                    "scenario": null
                },
                {
                    "value": "0,00E+00",
                    "module": "C2",
                    "scenario": null
                },
                {
                    "value": "-3,91E+02",
                    "module": "C3",
                    "scenario": null
                },
                {
                    "value": "0,00E+00",
                    "module": "C4",
                    "scenario": null
                },
                {
                    "value": "0,00E+00",
                    "module": "D",
                    "scenario": null
                }
            ]
        },
        {
            "parameter": "PERT",
            "values": [
                {
                    "value": "1,21E+03",
                    "module": "A1-A3",
                    "scenario": null
                },
                {
                    "value": "6,93E-01",
                    "module": "A4",
                    "scenario": null
                },
                {
                    "value": "-4,98E+01",
                    "module": "A5",
                    "scenario": null
                },
                {
                    "value": "4,00E+01",
                    "module": "B2",
                    "scenario": null
                },
                {
                    "value": "0,00E+00",
                    "module": "B4",
                    "scenario": null
                },
                {
                    "value": "0,00E+00",
                    "module": "C1",
                    "scenario": null
                },
                {
                    "value": "1,13E-01",
                    "module": "C2",
                    "scenario": null
                },
                {
                    "value": "-3,88E+02",
                    "module": "C3",
                    "scenario": null
                },
                {
                    "value": "2,23E-01",
                    "module": "C4",
                    "scenario": null
                },
                {
                    "value": "-2,38E+02",
                    "module": "D",
                    "scenario": null
                }
            ]
        },
        {
            "parameter": "PENRE",
            "values": [
                {
                    "value": "1,83E+03",
                    "module": "A1-A3",
                    "scenario": null
                },
                {
                    "value": "5,51E+01",
                    "module": "A4",
                    "scenario": null
                },
                {
                    "value": "1,10E-01",
                    "module": "A5",
                    "scenario": null
                },
                {
                    "value": "5,70E+02",
                    "module": "B2",
                    "scenario": null
                },
                {
                    "value": "0,00E+00",
                    "module": "B4",
                    "scenario": null
                },
                {
                    "value": "0,00E+00",
                    "module": "C1",
                    "scenario": null
                },
                {
                    "value": "7,86E+00",
                    "module": "C2",
                    "scenario": null
                },
                {
                    "value": "1,70E+01",
                    "module": "C3",
                    "scenario": null
                },
                {
                    "value": "1,18E+01",
                    "module": "C4",
                    "scenario": null
                },
                {
                    "value": "-9,99E+01",
                    "module": "D",
                    "scenario": null
                }
            ]
        },
        {
            "parameter": "PENRM",
            "values": [
                {
                    "value": "1,39E+02",
                    "module": "A1-A3",
                    "scenario": null
                },
                {
                    "value": "0,00E+00",
                    "module": "A4",
                    "scenario": null
                },
                {
                    "value": "-5,52E+00",
                    "module": "A5",
                    "scenario": null
                },
                {
                    "value": "0,00E+00",
                    "module": "B2",
                    "scenario": null
                },
                {
                    "value": "0,00E+00",
                    "module": "B4",
                    "scenario": null
                },
                {
                    "value": "0,00E+00",
                    "module": "C1",
                    "scenario": null
                },
                {
                    "value": "0,00E+00",
                    "module": "C2",
                    "scenario": null
                },
                {
                    "value": "-1,34E+02",
                    "module": "C3",
                    "scenario": null
                },
                {
                    "value": "0,00E+00",
                    "module": "C4",
                    "scenario": null
                },
                {
                    "value": "0,00E+00",
                    "module": "D",
                    "scenario": null
                }
            ]
        },
        {
            "parameter": "PENRT",
            "values": [
                {
                    "value": "1,97E+03",
                    "module": "A1-A3",
                    "scenario": null
                },
                {
                    "value": "5,51E+01",
                    "module": "A4",
                    "scenario": null
                },
                {
                    "value": "-5,41E+00",
                    "module": "A5",
                    "scenario": null
                },
                {
                    "value": "5,70E+02",
                    "module": "B2",
                    "scenario": null
                },
                {
                    "value": "0,00E+00",
                    "module": "B4",
                    "scenario": null
                },
                {
                    "value": "0,00E+00",
                    "module": "C1",
                    "scenario": null
                },
                {
                    "value": "7,86E+00",
                    "module": "C2",
                    "scenario": null
                },
                {
                    "value": "-1,17E+02",
                    "module": "C3",
                    "scenario": null
                },
                {
                    "value": "1,18E+01",
                    "module": "C4",
                    "scenario": null
                },
                {
                    "value": "-9,99E+01",
                    "module": "D",
                    "scenario": null
                }
            ]
        },
        {
            "parameter": "SM",
            "values": [
                {
                    "value": "5,37E-01",
                    "module": "A1-A3",
                    "scenario": null
                },
                {
                    "value": "0,00E+00",
                    "module": "A4",
                    "scenario": null
                },
                {
                    "value": "0,00E+00",
                    "module": "A5",
                    "scenario": null
                },
                {
                    "value": "1,33E-02",
                    "module": "B2",
                    "scenario": null
                },
                {
                    "value": "0,00E+00",
                    "module": "B4",
                    "scenario": null
                },
                {
                    "value": "0,00E+00",
                    "module": "C1",
                    "scenario": null
                },
                {
                    "value": "0,00E+00",
                    "module": "C2",
                    "scenario": null
                },
                {
                    "value": "0,00E+00",
                    "module": "C3",
                    "scenario": null
                },
                {
                    "value": "0,00E+00",
                    "module": "C4",
                    "scenario": null
                },
                {
                    "value": "0,00E+00",
                    "module": "D",
                    "scenario": null
                }
            ]
        },
        {
            "parameter": "RSF",
            "values": [
                {
                    "value": "9,80E-01",
                    "module": "A1-A3",
                    "scenario": null
                },
                {
                    "value": "2,42E-02",
                    "module": "A4",
                    "scenario": null
                },
                {
                    "value": "6,75E-05",
                    "module": "A5",
                    "scenario": null
                },
                {
                    "value": "4,17E-02",
                    "module": "B2",
                    "scenario": null
                },
                {
                    "value": "0,00E+00",
                    "module": "B4",
                    "scenario": null
                },
                {
                    "value": "0,00E+00",
                    "module": "C1",
                    "scenario": null
                },
                {
                    "value": "4,01E-03",
                    "module": "C2",
                    "scenario": null
                },
                {
                    "value": "4,89E-02",
                    "module": "C3",
                    "scenario": null
                },
                {
                    "value": "5,91E-03",
                    "module": "C4",
                    "scenario": null
                },
                {
                    "value": "-1,40E-02",
                    "module": "D",
                    "scenario": null
                }
            ]
        },
        {
            "parameter": "NRSF",
            "values": [
                {
                    "value": "1,78E+00",
                    "module": "A1-A3",
                    "scenario": null
                },
                {
                    "value": "8,12E-02",
                    "module": "A4",
                    "scenario": null
                },
                {
                    "value": "4,80E-04",
                    "module": "A5",
                    "scenario": null
                },
                {
                    "value": "8,76E-02",
                    "module": "B2",
                    "scenario": null
                },
                {
                    "value": "0,00E+00",
                    "module": "B4",
                    "scenario": null
                },
                {
                    "value": "0,00E+00",
                    "module": "C1",
                    "scenario": null
                },
                {
                    "value": "1,41E-02",
                    "module": "C2",
                    "scenario": null
                },
                {
                    "value": "0,00E+00",
                    "module": "C3",
                    "scenario": null
                },
                {
                    "value": "2,75E-01",
                    "module": "C4",
                    "scenario": null
                },
                {
                    "value": "-1,19E+01",
                    "module": "D",
                    "scenario": null
                }
            ]
        },
        {
            "parameter": "FW",
            "values": [
                {
                    "value": "4,24E+00",
                    "module": "A1-A3",
                    "scenario": null
                },
                {
                    "value": "6,27E-03",
                    "module": "A4",
                    "scenario": null
                },
                {
                    "value": "6,49E-05",
                    "module": "A5",
                    "scenario": null
                },
                {
                    "value": "6,51E-01",
                    "module": "B2",
                    "scenario": null
                },
                {
                    "value": "0,00E+00",
                    "module": "B4",
                    "scenario": null
                },
                {
                    "value": "0,00E+00",
                    "module": "C1",
                    "scenario": null
                },
                {
                    "value": "8,90E-04",
                    "module": "C2",
                    "scenario": null
                },
                {
                    "value": "2,41E-02",
                    "module": "C3",
                    "scenario": null
                },
                {
                    "value": "1,07E-02",
                    "module": "C4",
                    "scenario": null
                },
                {
                    "value": "-3,76E-01",
                    "module": "D",
                    "scenario": null
                }
            ]
        }
    ],
    "end_of_life_waste": [
        {
            "parameter": "HWD",
            "values": [
                {
                    "value": "1,71E+00",
                    "module": "A1-A3",
                    "scenario": null
                },
                {
                    "value": "3,01E-03",
                    "module": "A4",
                    "scenario": null
                },
                {
                    "value": "0,00E+00",
                    "module": "A5",
                    "scenario": null
                },
                {
                    "value": "3,84E+01",
                    "module": "B2",
                    "scenario": null
                },
                {
                    "value": "0,00E+00",
                    "module": "B4",
                    "scenario": null
                },
                {
                    "value": "0,00E+00",
                    "module": "C1",
                    "scenario": null
                },
                {
                    "value": "4,24E-04",
                    "module": "C2",
                    "scenario": null
                },
                {
                    "value": "0,00E+00",
                    "module": "C3",
                    "scenario": null
                },
                {
                    "value": "4,61E+01",
                    "module": "C4",
                    "scenario": null
                },
                {
                    "value": "1,26E-02",
                    "module": "D",
                    "scenario": null
                }
            ]
        },
        {
            "parameter": "NHWD",
            "values": [
                {
                    "value": "3,82E+01",
                    "module": "A1-A3",
                    "scenario": null
                },
                {
                    "value": "4,79E+00",
                    "module": "A4",
                    "scenario": null
                },
                {
                    "value": "3,59E-01",
                    "module": "A5",
                    "scenario": null
                },
                {
                    "value": "7,85E+00",
                    "module": "B2",
                    "scenario": null
                },
                {
                    "value": "0,00E+00",
                    "module": "B4",
                    "scenario": null
                },
                {
                    "value": "0,00E+00",
                    "module": "C1",
                    "scenario": null
                },
                {
                    "value": "4,87E-01",
                    "module": "C2",
                    "scenario": null
                },
                {
                    "value": "3,88E+01",
                    "module": "C3",
                    "scenario": null
                },
                {
                    "value": "5,06E-01",
                    "module": "C4",
                    "scenario": null
                },
                {
                    "value": "-2,50E+00",
                    "module": "D",
                    "scenario": null
                }
            ]
        },
        {
            "parameter": "RWD",
            "values": [
                {
                    "value": "9,81E-03",
                    "module": "A1-A3",
                    "scenario": null
                },
                {
                    "value": "3,76E-04",
                    "module": "A4",
                    "scenario": null
                },
                {
                    "value": "0,00E+00",
                    "module": "A5",
                    "scenario": null
                },
                {
                    "value": "2,13E-03",
                    "module": "B2",
                    "scenario": null
                },
                {
                    "value": "0,00E+00",
                    "module": "B4",
                    "scenario": null
                },
                {
                    "value": "0,00E+00",
                    "module": "C1",
                    "scenario": null
                },
                {
                    "value": "5,35E-05",
                    "module": "C2",
                    "scenario": null
                },
                {
                    "value": "0,00E+00",
                    "module": "C3",
                    "scenario": null
                },
                {
                    "value": "7,28E-05",
                    "module": "C4",
                    "scenario": null
                },
                {
                    "value": "-4,15E-04",
                    "module": "D",
                    "scenario": null
                }
            ]
        }
    ],
    "end_of_life_flow": [
        {
            "parameter": "CRU",
            "values": [
                {
                    "value": "0,00E+00",
                    "module": "A1-A3",
                    "scenario": null
                },
                {
                    "value": "0,00E+00",
                    "module": "A4",
                    "scenario": null
                },
                {
                    "value": "3,41E+00",
                    "module": "A5",
                    "scenario": null
                },
                {
                    "value": "0,00E+00",
                    "module": "B2",
                    "scenario": null
                },
                {
                    "value": "0,00E+00",
                    "module": "B4",
                    "scenario": null
                },
                {
                    "value": "0,00E+00",
                    "module": "C1",
                    "scenario": null
                },
                {
                    "value": "0,00E+00",
                    "module": "C2",
                    "scenario": null
                },
                {
                    "value": "0,00E+00",
                    "module": "C3",
                    "scenario": null
                },
                {
                    "value": "0,00E+00",
                    "module": "C4",
                    "scenario": null
                },
                {
                    "value": "0,00E+00",
                    "module": "D",
                    "scenario": null
                }
            ]
        },
        {
            "parameter": "MFR",
            "values": [
                {
                    "value": "2,32E+00",
                    "module": "A1-A3",
                    "scenario": null
                },
                {
                    "value": "0,00E+00",
                    "module": "A4",
                    "scenario": null
                },
                {
                    "value": "1,16E-01",
                    "module": "A5",
                    "scenario": null
                },
                {
                    "value": "2,97E-01",
                    "module": "B2",
                    "scenario": null
                },
                {
                    "value": "0,00E+00",
                    "module": "B4",
                    "scenario": null
                },
                {
                    "value": "0,00E+00",
                    "module": "C1",
                    "scenario": null
                },
                {
                    "value": "0,00E+00",
                    "module": "C2",
                    "scenario": null
                },
                {
                    "value": "9,19E-01",
                    "module": "C3",
                    "scenario": null
                },
                {
                    "value": "0,00E+00",
                    "module": "C4",
                    "scenario": null
                },
                {
                    "value": "0,00E+00",
                    "module": "D",
                    "scenario": null
                }
            ]
        },
        {
            "parameter": "MER",
            "values": [
                {
                    "value": "1,68E+00",
                    "module": "A1-A3",
                    "scenario": null
                },
                {
                    "value": "0,00E+00",
                    "module": "A4",
                    "scenario": null
                },
                {
                    "value": "1,78E-01",
                    "module": "A5",
                    "scenario": null
                },
                {
                    "value": "8,04E-05",
                    "module": "B2",
                    "scenario": null
                },
                {
                    "value": "0,00E+00",
                    "module": "B4",
                    "scenario": null
                },
                {
                    "value": "0,00E+00",
                    "module": "C1",
                    "scenario": null
                },
                {
                    "value": "0,00E+00",
                    "module": "C2",
                    "scenario": null
                },
                {
                    "value": "7,56E+01",
                    "module": "C3",
                    "scenario": null
                },
                {
                    "value": "0,00E+00",
                    "module": "C4",
                    "scenario": null
                },
                {
                    "value": "0,00E+00",
                    "module": "D",
                    "scenario": null
                }
            ]
        },
        {
            "parameter": "EEE",
            "values": [
                {
                    "value": "8,91E-01",
                    "module": "A1-A3",
                    "scenario": null
                },
                {
                    "value": "0,00E+00",
                    "module": "A4",
                    "scenario": null
                },
                {
                    "value": "1,24E-01",
                    "module": "A5",
                    "scenario": null
                },
                {
                    "value": "4,33E+00",
                    "module": "B2",
                    "scenario": null
                },
                {
                    "value": "0,00E+00",
                    "module": "B4",
                    "scenario": null
                },
                {
                    "value": "0,00E+00",
                    "module": "C1",
                    "scenario": null
                },
                {
                    "value": "0,00E+00",
                    "module": "C2",
                    "scenario": null
                },
                {
                    "value": "2,39E+01",
                    "module": "C3",
                    "scenario": null
                },
                {
                    "value": "0,00E+00",
                    "module": "C4",
                    "scenario": null
                },
                {
                    "value": "0,00E+00",
                    "module": "D",
                    "scenario": null
                }
            ]
        },
        {
            "parameter": "EET",
            "values": [
                {
                    "value": "1,30E+01",
                    "module": "A1-A3",
                    "scenario": null
                },
                {
                    "value": "0,00E+00",
                    "module": "A4",
                    "scenario": null
                },
                {
                    "value": "1,87E+00",
                    "module": "A5",
                    "scenario": null
                },
                {
                    "value": "6,31E+01",
                    "module": "B2",
                    "scenario": null
                },
                {
                    "value": "0,00E+00",
                    "module": "B4",
                    "scenario": null
                },
                {
                    "value": "0,00E+00",
                    "module": "C1",
                    "scenario": null
                },
                {
                    "value": "0,00E+00",
                    "module": "C2",
                    "scenario": null
                },
                {
                    "value": "3,62E+02",
                    "module": "C3",
                    "scenario": null
                },
                {
                    "value": "0,00E+00",
                    "module": "C4",
                    "scenario": null
                },
                {
                    "value": "0,00E+00",
                    "module": "D",
                    "scenario": null
                }
            ]
        }
    ]
}