{"product_name":"EASY STRIP 7G1,5 R100/3000","epd_id":"NEPD-8358-8021","declared_unit":{"unit":"m","amount":1},"compliance":["EN 15804+A2","ISO 14025","ISO 21930"],"producer_name":"Prysmian Group Danmark A/S","environmental_impact":[{"parameter":"GWP-total","unit":"kg CO2-eq","values":[{"value":"4,64E-01","module":"A1","scenario":null},{"value":"5,29E-02","module":"A2","scenario":null},{"value":"4,06E-03","module":"A3","scenario":null},{"value":"2,21E-02","module":"A4","scenario":null},{"value":"2,45E-02","module":"A5","scenario":null},{"value":"0,00E+00","module":"B1","scenario":null},{"value":"0,00E+00","module":"B2","scenario":null},{"value":"0,00E+00","module":"B3","scenario":null},{"value":"0,00E+00","module":"B4","scenario":null},{"value":"0,00E+00","module":"B5","scenario":null},{"value":"4,52E+00","module":"B6","scenario":null},{"value":"0,00E+00","module":"B7","scenario":null},{"value":"0,00E+00","module":"C1","scenario":null},{"value":"8,32E-03","module":"C2","scenario":null},{"value":"8,79E-02","module":"C3","scenario":null},{"value":"6,23E-03","module":"C4","scenario":null},{"value":"-5,69E-02","module":"D","scenario":null},{"value":"5,21E-01","module":"A1A3","scenario":null}]},{"parameter":"GWP-fossil","unit":"kg CO2-eq","values":[{"value":"4,74E-01","module":"A1","scenario":null},{"value":"5,29E-02","module":"A2","scenario":null},{"value":"3,95E-03","module":"A3","scenario":null},{"value":"2,21E-02","module":"A4","scenario":null},{"value":"1,33E-02","module":"A5","scenario":null},{"value":"0,00E+00","module":"B1","scenario":null},{"value":"0,00E+00","module":"B2","scenario":null},{"value":"0,00E+00","module":"B3","scenario":null},{"value":"0,00E+00","module":"B4","scenario":null},{"value":"0,00E+00","module":"B5","scenario":null},{"value":"4,46E+00","module":"B6","scenario":null},{"value":"0,00E+00","module":"B7","scenario":null},{"value":"0,00E+00","module":"C1","scenario":null},{"value":"8,31E-03","module":"C2","scenario":null},{"value":"8,58E-02","module":"C3","scenario":null},{"value":"4,38E-03","module":"C4","scenario":null},{"value":"-5,65E-02","module":"D","scenario":null},{"value":"5,31E-01","module":"A1A3","scenario":null}]},{"parameter":"GWP-biogenic","unit":"kg CO2-eq","values":[{"value":"-1,04E-02","module":"A1","scenario":null},{"value":"2,20E-05","module":"A2","scenario":null},{"value":"1,04E-04","module":"A3","scenario":null},{"value":"8,21E-06","module":"A4","scenario":null},{"value":"1,12E-02","module":"A5","scenario":null},{"value":"0,00E+00","module":"B1","scenario":null},{"value":"0,00E+00","module":"B2","scenario":null},{"value":"0,00E+00","module":"B3","scenario":null},{"value":"0,00E+00","module":"B4","scenario":null},{"value":"0,00E+00","module":"B5","scenario":null},{"value":"4,63E-02","module":"B6","scenario":null},{"value":"0,00E+00","module":"B7","scenario":null},{"value":"0,00E+00","module":"C1","scenario":null},{"value":"3,39E-06","module":"C2","scenario":null},{"value":"2,08E-03","module":"C3","scenario":null},{"value":"1,85E-03","module":"C4","scenario":null},{"value":"-2,50E-04","module":"D","scenario":null},{"value":"-1,02E-02","module":"A1A3","scenario":null}]},{"parameter":"GWP-luluc","unit":"kg CO2-eq","values":[{"value":"5,23E-04","module":"A1","scenario":null},{"value":"1,87E-05","module":"A2","scenario":null},{"value":"2,49E-06","module":"A3","scenario":null},{"value":"8,26E-06","module":"A4","scenario":null},{"value":"1,12E-05","module":"A5","scenario":null},{"value":"0,00E+00","module":"B1","scenario":null},{"value":"0,00E+00","module":"B2","scenario":null},{"value":"0,00E+00","module":"B3","scenario":null},{"value":"0,00E+00","module":"B4","scenario":null},{"value":"0,00E+00","module":"B5","scenario":null},{"value":"6,01E-03","module":"B6","scenario":null},{"value":"0,00E+00","module":"B7","scenario":null},{"value":"0,00E+00","module":"C1","scenario":null},{"value":"2,91E-06","module":"C2","scenario":null},{"value":"2,61E-07","module":"C3","scenario":null},{"value":"2,86E-07","module":"C4","scenario":null},{"value":"-2,22E-04","module":"D","scenario":null},{"value":"5,44E-04","module":"A1A3","scenario":null}]},{"parameter":"ODP","unit":"kg CFC11-eq","values":[{"value":"1,59E-06","module":"A1","scenario":null},{"value":"1,20E-08","module":"A2","scenario":null},{"value":"3,35E-09","module":"A3","scenario":null},{"value":"4,93E-09","module":"A4","scenario":null},{"value":"3,22E-08","module":"A5","scenario":null},{"value":"0,00E+00","module":"B1","scenario":null},{"value":"0,00E+00","module":"B2","scenario":null},{"value":"0,00E+00","module":"B3","scenario":null},{"value":"0,00E+00","module":"B4","scenario":null},{"value":"0,00E+00","module":"B5","scenario":null},{"value":"1,52E-07","module":"B6","scenario":null},{"value":"0,00E+00","module":"B7","scenario":null},{"value":"0,00E+00","module":"C1","scenario":null},{"value":"1,90E-09","module":"C2","scenario":null},{"value":"1,43E-10","module":"C3","scenario":null},{"value":"2,54E-10","module":"C4","scenario":null},{"value":"-3,55E-04","module":"D","scenario":null},{"value":"1,60E-06","module":"A1A3","scenario":null}]},{"parameter":"AP","unit":"mol H+-eq","values":[{"value":"3,42E-02","module":"A1","scenario":null},{"value":"1,54E-04","module":"A2","scenario":null},{"value":"2,01E-05","module":"A3","scenario":null},{"value":"2,50E-04","module":"A4","scenario":null},{"value":"6,96E-04","module":"A5","scenario":null},{"value":"0,00E+00","module":"B1","scenario":null},{"value":"0,00E+00","module":"B2","scenario":null},{"value":"0,00E+00","module":"B3","scenario":null},{"value":"0,00E+00","module":"B4","scenario":null},{"value":"0,00E+00","module":"B5","scenario":null},{"value":"1,79E-02","module":"B6","scenario":null},{"value":"0,00E+00","module":"B7","scenario":null},{"value":"0,00E+00","module":"C1","scenario":null},{"value":"3,40E-05","module":"C2","scenario":null},{"value":"1,60E-05","module":"C3","scenario":null},{"value":"6,89E-06","module":"C4","scenario":null},{"value":"-8,70E-03","module":"D","scenario":null},{"value":"3,44E-02","module":"A1A3","scenario":null}]},{"parameter":"POCP","unit":"kg NMVOC-eq","values":[{"value":"6,24E-03","module":"A1","scenario":null},{"value":"1,32E-04","module":"A2","scenario":null},{"value":"2,11E-05","module":"A3","scenario":null},{"value":"2,04E-04","module":"A4","scenario":null},{"value":"1,35E-04","module":"A5","scenario":null},{"value":"0,00E+00","module":"B1","scenario":null},{"value":"0,00E+00","module":"B2","scenario":null},{"value":"0,00E+00","module":"B3","scenario":null},{"value":"0,00E+00","module":"B4","scenario":null},{"value":"0,00E+00","module":"B5","scenario":null},{"value":"9,16E-03","module":"B6","scenario":null},{"value":"0,00E+00","module":"B7","scenario":null},{"value":"0,00E+00","module":"C1","scenario":null},{"value":"3,41E-05","module":"C2","scenario":null},{"value":"1,91E-05","module":"C3","scenario":null},{"value":"9,06E-06","module":"C4","scenario":null},{"value":"-1,54E-03","module":"D","scenario":null},{"value":"6,40E-03","module":"A1A3","scenario":null}]},{"parameter":"ADPE","unit":"kg Sb-eq","values":[{"value":"1,01E-04","module":"A1","scenario":null},{"value":"1,44E-06","module":"A2","scenario":null},{"value":"2,15E-08","module":"A3","scenario":null},{"value":"3,19E-07","module":"A4","scenario":null},{"value":"2,07E-06","module":"A5","scenario":null},{"value":"0,00E+00","module":"B1","scenario":null},{"value":"0,00E+00","module":"B2","scenario":null},{"value":"0,00E+00","module":"B3","scenario":null},{"value":"0,00E+00","module":"B4","scenario":null},{"value":"0,00E+00","module":"B5","scenario":null},{"value":"3,98E-05","module":"B6","scenario":null},{"value":"0,00E+00","module":"B7","scenario":null},{"value":"0,00E+00","module":"C1","scenario":null},{"value":"2,25E-07","module":"C2","scenario":null},{"value":"7,13E-09","module":"C3","scenario":null},{"value":"6,71E-09","module":"C4","scenario":null},{"value":"-4,86E-05","module":"D","scenario":null},{"value":"1,03E-04","module":"A1A3","scenario":null}]},{"parameter":"ADPF","unit":"MJ","values":[{"value":"8,55E+00","module":"A1","scenario":null},{"value":"8,02E-01","module":"A2","scenario":null},{"value":"7,84E-01","module":"A3","scenario":null},{"value":"3,28E-01","module":"A4","scenario":null},{"value":"2,15E-01","module":"A5","scenario":null},{"value":"0,00E+00","module":"B1","scenario":null},{"value":"0,00E+00","module":"B2","scenario":null},{"value":"0,00E+00","module":"B3","scenario":null},{"value":"0,00E+00","module":"B4","scenario":null},{"value":"0,00E+00","module":"B5","scenario":null},{"value":"5,79E+01","module":"B6","scenario":null},{"value":"0,00E+00","module":"B7","scenario":null},{"value":"0,00E+00","module":"C1","scenario":null},{"value":"1,25E-01","module":"C2","scenario":null},{"value":"9,61E-03","module":"C3","scenario":null},{"value":"2,02E-02","module":"C4","scenario":null},{"value":"-5,31E-01","module":"D","scenario":null},{"value":"1,01E+01","module":"A1A3","scenario":null}]},{"parameter":"WDP","unit":"m3 world-eq. Deprived","values":[{"value":"1,83E+01","module":"A1","scenario":null},{"value":"7,67E-01","module":"A2","scenario":null},{"value":"3,41E-01","module":"A3","scenario":null},{"value":"2,11E-01","module":"A4","scenario":null},{"value":"4,08E-01","module":"A5","scenario":null},{"value":"0,00E+00","module":"B1","scenario":null},{"value":"0,00E+00","module":"B2","scenario":null},{"value":"0,00E+00","module":"B3","scenario":null},{"value":"0,00E+00","module":"B4","scenario":null},{"value":"0,00E+00","module":"B5","scenario":null},{"value":"8,99E+02","module":"B6","scenario":null},{"value":"0,00E+00","module":"B7","scenario":null},{"value":"0,00E+00","module":"C1","scenario":null},{"value":"1,20E-01","module":"C2","scenario":null},{"value":"5,95E-02","module":"C3","scenario":null},{"value":"3,89E-01","module":"C4","scenario":null},{"value":"1,96E+00","module":"D","scenario":null},{"value":"1,94E+01","module":"A1A3","scenario":null}]},{"parameter":"EP-freshwater","unit":"kg P-eq","values":[{"value":"2,91E-04","module":"A1","scenario":null},{"value":"4,24E-07","module":"A2","scenario":null},{"value":"4,95E-08","module":"A3","scenario":null},{"value":"1,47E-07","module":"A4","scenario":null},{"value":"5,84E-06","module":"A5","scenario":null},{"value":"0,00E+00","module":"B1","scenario":null},{"value":"0,00E+00","module":"B2","scenario":null},{"value":"0,00E+00","module":"B3","scenario":null},{"value":"0,00E+00","module":"B4","scenario":null},{"value":"0,00E+00","module":"B5","scenario":null},{"value":"3,65E-04","module":"B6","scenario":null},{"value":"0,00E+00","module":"B7","scenario":null},{"value":"0,00E+00","module":"C1","scenario":null},{"value":"6,53E-08","module":"C2","scenario":null},{"value":"1,30E-08","module":"C3","scenario":null},{"value":"1,41E-08","module":"C4","scenario":null},{"value":"-5,88E-05","module":"D","scenario":null},{"value":"2,92E-04","module":"A1A3","scenario":null}]},{"parameter":"EP-marine","unit":"kg N-eq","values":[{"value":"1,40E-03","module":"A1","scenario":null},{"value":"3,08E-05","module":"A2","scenario":null},{"value":"7,66E-06","module":"A3","scenario":null},{"value":"6,60E-05","module":"A4","scenario":null},{"value":"3,14E-05","module":"A5","scenario":null},{"value":"0,00E+00","module":"B1","scenario":null},{"value":"0,00E+00","module":"B2","scenario":null},{"value":"0,00E+00","module":"B3","scenario":null},{"value":"0,00E+00","module":"B4","scenario":null},{"value":"0,00E+00","module":"B5","scenario":null},{"value":"3,01E-03","module":"B6","scenario":null},{"value":"0,00E+00","module":"B7","scenario":null},{"value":"0,00E+00","module":"C1","scenario":null},{"value":"1,01E-05","module":"C2","scenario":null},{"value":"7,64E-06","module":"C3","scenario":null},{"value":"8,78E-06","module":"C4","scenario":null},{"value":"-3,69E-04","module":"D","scenario":null},{"value":"1,44E-03","module":"A1A3","scenario":null}]},{"parameter":"EP-terrestrial","unit":"mol N-eq.","values":[{"value":"2,04E-02","module":"A1","scenario":null},{"value":"3,44E-04","module":"A2","scenario":null},{"value":"7,74E-05","module":"A3","scenario":null},{"value":"7,33E-04","module":"A4","scenario":null},{"value":"4,44E-04","module":"A5","scenario":null},{"value":"0,00E+00","module":"B1","scenario":null},{"value":"0,00E+00","module":"B2","scenario":null},{"value":"0,00E+00","module":"B3","scenario":null},{"value":"0,00E+00","module":"B4","scenario":null},{"value":"0,00E+00","module":"B5","scenario":null},{"value":"4,30E-02","module":"B6","scenario":null},{"value":"0,00E+00","module":"B7","scenario":null},{"value":"0,00E+00","module":"C1","scenario":null},{"value":"1,11E-04","module":"C2","scenario":null},{"value":"7,93E-05","module":"C3","scenario":null},{"value":"2,73E-05","module":"C4","scenario":null},{"value":"-5,66E-03","module":"D","scenario":null},{"value":"2,09E-02","module":"A1A3","scenario":null}]},{"parameter":"GWP-IOBC","unit":"kg CO2-eq","values":[{"value":"4,75E-01","module":"A1","scenario":null},{"value":"5,29E-02","module":"A2","scenario":null},{"value":"4,04E-03","module":"A3","scenario":null},{"value":"2,21E-02","module":"A4","scenario":null},{"value":"1,33E-02","module":"A5","scenario":null},{"value":"0,00E+00","module":"B1","scenario":null},{"value":"0,00E+00","module":"B2","scenario":null},{"value":"0,00E+00","module":"B3","scenario":null},{"value":"0,00E+00","module":"B4","scenario":null},{"value":"0,00E+00","module":"B5","scenario":null},{"value":"6,25E+00","module":"B6","scenario":null},{"value":"0,00E+00","module":"B7","scenario":null},{"value":"0,00E+00","module":"C1","scenario":null},{"value":"8,32E-03","module":"C2","scenario":null},{"value":"8,58E-02","module":"C3","scenario":null},{"value":"6,40E-03","module":"C4","scenario":null},{"value":"-2,95E-02","module":"D","scenario":null},{"value":"5,32E-01","module":"A1A3","scenario":null}]}],"additional_environmental_impact":[{"parameter":"PM","unit":"Disease incidence","values":[{"value":"6,98E-08","module":"A1","scenario":null},{"value":"3,33E-09","module":"A2","scenario":null},{"value":"4,00E-10","module":"A3","scenario":null},{"value":"1,61E-09","module":"A4","scenario":null},{"value":"1,54E-09","module":"A5","scenario":null},{"value":"0,00E+00","module":"B1","scenario":null},{"value":"0,00E+00","module":"B2","scenario":null},{"value":"0,00E+00","module":"B3","scenario":null},{"value":"0,00E+00","module":"B4","scenario":null},{"value":"0,00E+00","module":"B5","scenario":null},{"value":"8,77E-08","module":"B6","scenario":null},{"value":"0,00E+00","module":"B7","scenario":null},{"value":"0,00E+00","module":"C1","scenario":null},{"value":"5,98E-10","module":"C2","scenario":null},{"value":"6,80E-11","module":"C3","scenario":null},{"value":"1,25E-10","module":"C4","scenario":null},{"value":"-1,98E-08","module":"D","scenario":null},{"value":"7,35E-08","module":"A1A3","scenario":null}]},{"parameter":"ETP-fw","unit":"CTUe","values":[{"value":"2,81E+02","module":"A1","scenario":null},{"value":"5,96E-01","module":"A2","scenario":null},{"value":"1,56E-01","module":"A3","scenario":null},{"value":"2,28E-01","module":"A4","scenario":null},{"value":"6,08E+00","module":"A5","scenario":null},{"value":"0,00E+00","module":"B1","scenario":null},{"value":"0,00E+00","module":"B2","scenario":null},{"value":"0,00E+00","module":"B3","scenario":null},{"value":"0,00E+00","module":"B4","scenario":null},{"value":"0,00E+00","module":"B5","scenario":null},{"value":"1,03E+02","module":"B6","scenario":null},{"value":"0,00E+00","module":"B7","scenario":null},{"value":"0,00E+00","module":"C1","scenario":null},{"value":"9,23E-02","module":"C2","scenario":null},{"value":"1,23E-01","module":"C3","scenario":null},{"value":"2,23E+01","module":"C4","scenario":null},{"value":"-8,01E+01","module":"D","scenario":null},{"value":"2,81E+02","module":"A1A3","scenario":null}]},{"parameter":"HTP-c","unit":"CTUh","values":[{"value":"5,55E-09","module":"A1","scenario":null},{"value":"0,00E+00","module":"A2","scenario":null},{"value":"1,00E-12","module":"A3","scenario":null},{"value":"0,00E+00","module":"A4","scenario":null},{"value":"1,11E-10","module":"A5","scenario":null},{"value":"0,00E+00","module":"B1","scenario":null},{"value":"0,00E+00","module":"B2","scenario":null},{"value":"0,00E+00","module":"B3","scenario":null},{"value":"0,00E+00","module":"B4","scenario":null},{"value":"0,00E+00","module":"B5","scenario":null},{"value":"2,03E-09","module":"B6","scenario":null},{"value":"0,00E+00","module":"B7","scenario":null},{"value":"0,00E+00","module":"C1","scenario":null},{"value":"0,00E+00","module":"C2","scenario":null},{"value":"4,00E-12","module":"C3","scenario":null},{"value":"1,00E-12","module":"C4","scenario":null},{"value":"-1,13E-09","module":"D","scenario":null},{"value":"5,55E-09","module":"A1A3","scenario":null}]},{"parameter":"HTP-nc","unit":"CTUh","values":[{"value":"4,70E-07","module":"A1","scenario":null},{"value":"6,46E-10","module":"A2","scenario":null},{"value":"4,90E-11","module":"A3","scenario":null},{"value":"2,32E-10","module":"A4","scenario":null},{"value":"9,44E-09","module":"A5","scenario":null},{"value":"0,00E+00","module":"B1","scenario":null},{"value":"0,00E+00","module":"B2","scenario":null},{"value":"0,00E+00","module":"B3","scenario":null},{"value":"0,00E+00","module":"B4","scenario":null},{"value":"0,00E+00","module":"B5","scenario":null},{"value":"6,74E-08","module":"B6","scenario":null},{"value":"0,00E+00","module":"B7","scenario":null},{"value":"0,00E+00","module":"C1","scenario":null},{"value":"1,00E-10","module":"C2","scenario":null},{"value":"1,72E-10","module":"C3","scenario":null},{"value":"2,60E-11","module":"C4","scenario":null},{"value":"-9,68E-08","module":"D","scenario":null},{"value":"4,71E-07","module":"A1A3","scenario":null}]},{"parameter":"SQP","unit":"-","values":[{"value":"5,82E+00","module":"A1","scenario":null},{"value":"5,82E-01","module":"A2","scenario":null},{"value":"6,88E-02","module":"A3","scenario":null},{"value":"3,04E-01","module":"A4","scenario":null},{"value":"1,40E-01","module":"A5","scenario":null},{"value":"0,00E+00","module":"B1","scenario":null},{"value":"0,00E+00","module":"B2","scenario":null},{"value":"0,00E+00","module":"B3","scenario":null},{"value":"0,00E+00","module":"B4","scenario":null},{"value":"0,00E+00","module":"B5","scenario":null},{"value":"9,51E+01","module":"B6","scenario":null},{"value":"0,00E+00","module":"B7","scenario":null},{"value":"0,00E+00","module":"C1","scenario":null},{"value":"8,64E-02","module":"C2","scenario":null},{"value":"1,63E-03","module":"C3","scenario":null},{"value":"5,14E-02","module":"C4","scenario":null},{"value":"-1,48E+00","module":"D","scenario":null},{"value":"6,47E+00","module":"A1A3","scenario":null}]},{"parameter":"IRP","unit":"kBq U235-eq","values":[{"value":"2,09E-02","module":"A1","scenario":null},{"value":"3,51E-03","module":"A2","scenario":null},{"value":"3,43E-02","module":"A3","scenario":null},{"value":"1,43E-03","module":"A4","scenario":null},{"value":"1,22E-03","module":"A5","scenario":null},{"value":"0,00E+00","module":"B1","scenario":null},{"value":"0,00E+00","module":"B2","scenario":null},{"value":"0,00E+00","module":"B3","scenario":null},{"value":"0,00E+00","module":"B4","scenario":null},{"value":"0,00E+00","module":"B5","scenario":null},{"value":"2,83E-01","module":"B6","scenario":null},{"value":"0,00E+00","module":"B7","scenario":null},{"value":"0,00E+00","module":"C1","scenario":null},{"value":"5,48E-04","module":"C2","scenario":null},{"value":"2,25E-05","module":"C3","scenario":null},{"value":"1,21E-04","module":"C4","scenario":null},{"value":"-1,02E-03","module":"D","scenario":null},{"value":"5,86E-02","module":"A1A3","scenario":null}]}],"resource_use":[{"parameter":"PERE","unit":"MJ","values":[{"value":"1,12E+00","module":"A1","scenario":null},{"value":"1,14E-02","module":"A2","scenario":null},{"value":"1,48E-02","module":"A3","scenario":null},{"value":"3,68E-03","module":"A4","scenario":null},{"value":"2,30E-02","module":"A5","scenario":null},{"value":"0,00E+00","module":"B1","scenario":null},{"value":"0,00E+00","module":"B2","scenario":null},{"value":"0,00E+00","module":"B3","scenario":null},{"value":"0,00E+00","module":"B4","scenario":null},{"value":"0,00E+00","module":"B5","scenario":null},{"value":"4,97E+01","module":"B6","scenario":null},{"value":"0,00E+00","module":"B7","scenario":null},{"value":"0,00E+00","module":"C1","scenario":null},{"value":"1,77E-03","module":"C2","scenario":null},{"value":"4,83E-04","module":"C3","scenario":null},{"value":"2,10E-03","module":"C4","scenario":null},{"value":"-6,15E-01","module":"D","scenario":null},{"value":"1,14E+00","module":"A1A3","scenario":null}]},{"parameter":"PERM","unit":"","values":[{"value":"1,23E-01","module":"A1","scenario":null},{"value":"0,00E+00","module":"A2","scenario":null},{"value":"0,00E+00","module":"A3","scenario":null},{"value":"0,00E+00","module":"A4","scenario":null},{"value":"-1,04E-01","module":"A5","scenario":null},{"value":"0,00E+00","module":"B1","scenario":null},{"value":"0,00E+00","module":"B2","scenario":null},{"value":"0,00E+00","module":"B3","scenario":null},{"value":"0,00E+00","module":"B4","scenario":null},{"value":"0,00E+00","module":"B5","scenario":null},{"value":"0,00E+00","module":"B6","scenario":null},{"value":"0,00E+00","module":"B7","scenario":null},{"value":"0,00E+00","module":"C1","scenario":null},{"value":"0,00E+00","module":"C2","scenario":null},{"value":"-1,69E-02","module":"C3","scenario":null},{"value":"0,00E+00","module":"C4","scenario":null},{"value":"0,00E+00","module":"D","scenario":null},{"value":"1,23E-01","module":"A1A3","scenario":null}]},{"parameter":"PERT","unit":"MJ","values":[{"value":"1,24E+00","module":"A1","scenario":null},{"value":"1,14E-02","module":"A2","scenario":null},{"value":"1,48E-02","module":"A3","scenario":null},{"value":"3,68E-03","module":"A4","scenario":null},{"value":"-8,07E-02","module":"A5","scenario":null},{"value":"0,00E+00","module":"B1","scenario":null},{"value":"0,00E+00","module":"B2","scenario":null},{"value":"0,00E+00","module":"B3","scenario":null},{"value":"0,00E+00","module":"B4","scenario":null},{"value":"0,00E+00","module":"B5","scenario":null},{"value":"4,97E+01","module":"B6","scenario":null},{"value":"0,00E+00","module":"B7","scenario":null},{"value":"0,00E+00","module":"C1","scenario":null},{"value":"1,77E-03","module":"C2","scenario":null},{"value":"-1,65E-02","module":"C3","scenario":null},{"value":"2,10E-03","module":"C4","scenario":null},{"value":"-6,15E-01","module":"D","scenario":null},{"value":"1,26E+00","module":"A1A3","scenario":null}]},{"parameter":"PENRE","unit":"MJ","values":[{"value":"6,18E+00","module":"A1","scenario":null},{"value":"8,02E-01","module":"A2","scenario":null},{"value":"7,86E-01","module":"A3","scenario":null},{"value":"3,28E-01","module":"A4","scenario":null},{"value":"1,68E-01","module":"A5","scenario":null},{"value":"0,00E+00","module":"B1","scenario":null},{"value":"0,00E+00","module":"B2","scenario":null},{"value":"0,00E+00","module":"B3","scenario":null},{"value":"0,00E+00","module":"B4","scenario":null},{"value":"0,00E+00","module":"B5","scenario":null},{"value":"5,79E+01","module":"B6","scenario":null},{"value":"0,00E+00","module":"B7","scenario":null},{"value":"0,00E+00","module":"C1","scenario":null},{"value":"1,25E-01","module":"C2","scenario":null},{"value":"9,61E-03","module":"C3","scenario":null},{"value":"2,02E-02","module":"C4","scenario":null},{"value":"-5,30E-01","module":"D","scenario":null},{"value":"7,77E+00","module":"A1A3","scenario":null}]},{"parameter":"PENRM","unit":"MJ","values":[{"value":"2,46E+00","module":"A1","scenario":null},{"value":"0,00E+00","module":"A2","scenario":null},{"value":"0,00E+00","module":"A3","scenario":null},{"value":"0,00E+00","module":"A4","scenario":null},{"value":"-2,18E-02","module":"A5","scenario":null},{"value":"0,00E+00","module":"B1","scenario":null},{"value":"0,00E+00","module":"B2","scenario":null},{"value":"0,00E+00","module":"B3","scenario":null},{"value":"0,00E+00","module":"B4","scenario":null},{"value":"0,00E+00","module":"B5","scenario":null},{"value":"0,00E+00","module":"B6","scenario":null},{"value":"0,00E+00","module":"B7","scenario":null},{"value":"0,00E+00","module":"C1","scenario":null},{"value":"0,00E+00","module":"C2","scenario":null},{"value":"-2,25E+00","module":"C3","scenario":null},{"value":"0,00E+00","module":"C4","scenario":null},{"value":"0,00E+00","module":"D","scenario":null},{"value":"2,46E+00","module":"A1A3","scenario":null}]},{"parameter":"PENRT","unit":"MJ","values":[{"value":"8,64E+00","module":"A1","scenario":null},{"value":"8,02E-01","module":"A2","scenario":null},{"value":"7,86E-01","module":"A3","scenario":null},{"value":"3,28E-01","module":"A4","scenario":null},{"value":"1,46E-01","module":"A5","scenario":null},{"value":"0,00E+00","module":"B1","scenario":null},{"value":"0,00E+00","module":"B2","scenario":null},{"value":"0,00E+00","module":"B3","scenario":null},{"value":"0,00E+00","module":"B4","scenario":null},{"value":"0,00E+00","module":"B5","scenario":null},{"value":"5,79E+01","module":"B6","scenario":null},{"value":"0,00E+00","module":"B7","scenario":null},{"value":"0,00E+00","module":"C1","scenario":null},{"value":"1,25E-01","module":"C2","scenario":null},{"value":"-2,24E+00","module":"C3","scenario":null},{"value":"2,02E-02","module":"C4","scenario":null},{"value":"-5,30E-01","module":"D","scenario":null},{"value":"1,02E+01","module":"A1A3","scenario":null}]},{"parameter":"SM","unit":"kg","values":[{"value":"3,48E-02","module":"A1","scenario":null},{"value":"0,00E+00","module":"A2","scenario":null},{"value":"0,00E+00","module":"A3","scenario":null},{"value":"0,00E+00","module":"A4","scenario":null},{"value":"6,95E-04","module":"A5","scenario":null},{"value":"0,00E+00","module":"B1","scenario":null},{"value":"0,00E+00","module":"B2","scenario":null},{"value":"0,00E+00","module":"B3","scenario":null},{"value":"0,00E+00","module":"B4","scenario":null},{"value":"0,00E+00","module":"B5","scenario":null},{"value":"0,00E+00","module":"B6","scenario":null},{"value":"0,00E+00","module":"B7","scenario":null},{"value":"0,00E+00","module":"C1","scenario":null},{"value":"0,00E+00","module":"C2","scenario":null},{"value":"0,00E+00","module":"C3","scenario":null},{"value":"0,00E+00","module":"C4","scenario":null},{"value":"1,51E-02","module":"D","scenario":null},{"value":"3,48E-02","module":"A1A3","scenario":null}]},{"parameter":"RSF","unit":"MJ","values":[{"value":"7,86E-03","module":"A1","scenario":null},{"value":"4,08E-04","module":"A2","scenario":null},{"value":"4,21E-04","module":"A3","scenario":null},{"value":"1,24E-04","module":"A4","scenario":null},{"value":"1,80E-04","module":"A5","scenario":null},{"value":"0,00E+00","module":"B1","scenario":null},{"value":"0,00E+00","module":"B2","scenario":null},{"value":"0,00E+00","module":"B3","scenario":null},{"value":"0,00E+00","module":"B4","scenario":null},{"value":"0,00E+00","module":"B5","scenario":null},{"value":"1,87E+00","module":"B6","scenario":null},{"value":"0,00E+00","module":"B7","scenario":null},{"value":"0,00E+00","module":"C1","scenario":null},{"value":"6,33E-05","module":"C2","scenario":null},{"value":"1,08E-05","module":"C3","scenario":null},{"value":"4,35E-05","module":"C4","scenario":null},{"value":"1,36E-03","module":"D","scenario":null},{"value":"8,69E-03","module":"A1A3","scenario":null}]},{"parameter":"NRSF","unit":"MJ","values":[{"value":"5,32E-04","module":"A1","scenario":null},{"value":"1,44E-03","module":"A2","scenario":null},{"value":"4,20E-05","module":"A3","scenario":null},{"value":"3,80E-04","module":"A4","scenario":null},{"value":"6,96E-05","module":"A5","scenario":null},{"value":"0,00E+00","module":"B1","scenario":null},{"value":"0,00E+00","module":"B2","scenario":null},{"value":"0,00E+00","module":"B3","scenario":null},{"value":"0,00E+00","module":"B4","scenario":null},{"value":"0,00E+00","module":"B5","scenario":null},{"value":"9,89E-03","module":"B6","scenario":null},{"value":"0,00E+00","module":"B7","scenario":null},{"value":"0,00E+00","module":"C1","scenario":null},{"value":"2,26E-04","module":"C2","scenario":null},{"value":"0,00E+00","module":"C3","scenario":null},{"value":"5,14E-05","module":"C4","scenario":null},{"value":"-2,24E-02","module":"D","scenario":null},{"value":"2,01E-03","module":"A1A3","scenario":null}]},{"parameter":"FW","unit":"m3","values":[{"value":"9,14E-03","module":"A1","scenario":null},{"value":"8,64E-05","module":"A2","scenario":null},{"value":"2,22E-04","module":"A3","scenario":null},{"value":"3,27E-05","module":"A4","scenario":null},{"value":"1,94E-04","module":"A5","scenario":null},{"value":"0,00E+00","module":"B1","scenario":null},{"value":"0,00E+00","module":"B2","scenario":null},{"value":"0,00E+00","module":"B3","scenario":null},{"value":"0,00E+00","module":"B4","scenario":null},{"value":"0,00E+00","module":"B5","scenario":null},{"value":"1,84E-01","module":"B6","scenario":null},{"value":"0,00E+00","module":"B7","scenario":null},{"value":"0,00E+00","module":"C1","scenario":null},{"value":"1,32E-05","module":"C2","scenario":null},{"value":"7,00E-05","module":"C3","scenario":null},{"value":"2,59E-05","module":"C4","scenario":null},{"value":"-1,78E-03","module":"D","scenario":null},{"value":"9,45E-03","module":"A1A3","scenario":null}]}],"end_of_life_waste":[{"parameter":"HWD","unit":"kg","values":[{"value":"4,41E-03","module":"A1","scenario":null},{"value":"4,20E-05","module":"A2","scenario":null},{"value":"2,04E-04","module":"A3","scenario":null},{"value":"1,69E-05","module":"A4","scenario":null},{"value":"1,27E-04","module":"A5","scenario":null},{"value":"0,00E+00","module":"B1","scenario":null},{"value":"0,00E+00","module":"B2","scenario":null},{"value":"0,00E+00","module":"B3","scenario":null},{"value":"0,00E+00","module":"B4","scenario":null},{"value":"0,00E+00","module":"B5","scenario":null},{"value":"7,65E-03","module":"B6","scenario":null},{"value":"0,00E+00","module":"B7","scenario":null},{"value":"0,00E+00","module":"C1","scenario":null},{"value":"6,39E-06","module":"C2","scenario":null},{"value":"0,00E+00","module":"C3","scenario":null},{"value":"1,67E-03","module":"C4","scenario":null},{"value":"-5,88E-04","module":"D","scenario":null},{"value":"4,66E-03","module":"A1A3","scenario":null}]},{"parameter":"NHWD","unit":"kg","values":[{"value":"1,39E-01","module":"A1","scenario":null},{"value":"4,08E-02","module":"A2","scenario":null},{"value":"4,56E-03","module":"A3","scenario":null},{"value":"2,25E-02","module":"A4","scenario":null},{"value":"1,37E-02","module":"A5","scenario":null},{"value":"0,00E+00","module":"B1","scenario":null},{"value":"0,00E+00","module":"B2","scenario":null},{"value":"0,00E+00","module":"B3","scenario":null},{"value":"0,00E+00","module":"B4","scenario":null},{"value":"0,00E+00","module":"B5","scenario":null},{"value":"3,53E-01","module":"B6","scenario":null},{"value":"0,00E+00","module":"B7","scenario":null},{"value":"0,00E+00","module":"C1","scenario":null},{"value":"5,99E-03","module":"C2","scenario":null},{"value":"0,00E+00","module":"C3","scenario":null},{"value":"7,14E-02","module":"C4","scenario":null},{"value":"-2,65E-02","module":"D","scenario":null},{"value":"1,84E-01","module":"A1A3","scenario":null}]},{"parameter":"RWD","unit":"kg","values":[{"value":"1,86E-05","module":"A1","scenario":null},{"value":"5,46E-06","module":"A2","scenario":null},{"value":"1,32E-05","module":"A3","scenario":null},{"value":"2,25E-06","module":"A4","scenario":null},{"value":"8,11E-07","module":"A5","scenario":null},{"value":"0,00E+00","module":"B1","scenario":null},{"value":"0,00E+00","module":"B2","scenario":null},{"value":"0,00E+00","module":"B3","scenario":null},{"value":"0,00E+00","module":"B4","scenario":null},{"value":"0,00E+00","module":"B5","scenario":null},{"value":"1,82E-04","module":"B6","scenario":null},{"value":"0,00E+00","module":"B7","scenario":null},{"value":"0,00E+00","module":"C1","scenario":null},{"value":"8,55E-07","module":"C2","scenario":null},{"value":"0,00E+00","module":"C3","scenario":null},{"value":"1,35E-07","module":"C4","scenario":null},{"value":"-8,82E-07","module":"D","scenario":null},{"value":"3,73E-05","module":"A1A3","scenario":null}]}],"end_of_life_flow":[{"parameter":"CRU","unit":"kg","values":[{"value":"0,00E+00","module":"A1","scenario":null},{"value":"0,00E+00","module":"A2","scenario":null},{"value":"0,00E+00","module":"A3","scenario":null},{"value":"0,00E+00","module":"A4","scenario":null},{"value":"0,00E+00","module":"A5","scenario":null},{"value":"0,00E+00","module":"B1","scenario":null},{"value":"0,00E+00","module":"B2","scenario":null},{"value":"0,00E+00","module":"B3","scenario":null},{"value":"0,00E+00","module":"B4","scenario":null},{"value":"0,00E+00","module":"B5","scenario":null},{"value":"0,00E+00","module":"B6","scenario":null},{"value":"0,00E+00","module":"B7","scenario":null},{"value":"0,00E+00","module":"C1","scenario":null},{"value":"0,00E+00","module":"C2","scenario":null},{"value":"0,00E+00","module":"C3","scenario":null},{"value":"0,00E+00","module":"C4","scenario":null},{"value":"0,00E+00","module":"D","scenario":null},{"value":"0,00E+00","module":"A1A3","scenario":null}]},{"parameter":"MFR","unit":"kg","values":[{"value":"0,00E+00","module":"A1","scenario":null},{"value":"0,00E+00","module":"A2","scenario":null},{"value":"5,41E-03","module":"A3","scenario":null},{"value":"0,00E+00","module":"A4","scenario":null},{"value":"1,59E-03","module":"A5","scenario":null},{"value":"0,00E+00","module":"B1","scenario":null},{"value":"0,00E+00","module":"B2","scenario":null},{"value":"0,00E+00","module":"B3","scenario":null},{"value":"0,00E+00","module":"B4","scenario":null},{"value":"0,00E+00","module":"B5","scenario":null},{"value":"0,00E+00","module":"B6","scenario":null},{"value":"0,00E+00","module":"B7","scenario":null},{"value":"0,00E+00","module":"C1","scenario":null},{"value":"0,00E+00","module":"C2","scenario":null},{"value":"5,40E-02","module":"C3","scenario":null},{"value":"3,00E-06","module":"C4","scenario":null},{"value":"-5,91E-04","module":"D","scenario":null},{"value":"5,41E-03","module":"A1A3","scenario":null}]},{"parameter":"MER","unit":"kg","values":[{"value":"0,00E+00","module":"A1","scenario":null},{"value":"0,00E+00","module":"A2","scenario":null},{"value":"1,14E-03","module":"A3","scenario":null},{"value":"0,00E+00","module":"A4","scenario":null},{"value":"8,03E-03","module":"A5","scenario":null},{"value":"0,00E+00","module":"B1","scenario":null},{"value":"0,00E+00","module":"B2","scenario":null},{"value":"0,00E+00","module":"B3","scenario":null},{"value":"0,00E+00","module":"B4","scenario":null},{"value":"0,00E+00","module":"B5","scenario":null},{"value":"0,00E+00","module":"B6","scenario":null},{"value":"0,00E+00","module":"B7","scenario":null},{"value":"0,00E+00","module":"C1","scenario":null},{"value":"0,00E+00","module":"C2","scenario":null},{"value":"3,35E-02","module":"C3","scenario":null},{"value":"7,35E-08","module":"C4","scenario":null},{"value":"-7,78E-05","module":"D","scenario":null},{"value":"1,14E-03","module":"A1A3","scenario":null}]},{"parameter":"EEE","unit":"MJ","values":[{"value":"0,00E+00","module":"A1","scenario":null},{"value":"0,00E+00","module":"A2","scenario":null},{"value":"1,02E-03","module":"A3","scenario":null},{"value":"0,00E+00","module":"A4","scenario":null},{"value":"6,24E-03","module":"A5","scenario":null},{"value":"0,00E+00","module":"B1","scenario":null},{"value":"0,00E+00","module":"B2","scenario":null},{"value":"0,00E+00","module":"B3","scenario":null},{"value":"0,00E+00","module":"B4","scenario":null},{"value":"0,00E+00","module":"B5","scenario":null},{"value":"0,00E+00","module":"B6","scenario":null},{"value":"0,00E+00","module":"B7","scenario":null},{"value":"0,00E+00","module":"C1","scenario":null},{"value":"0,00E+00","module":"C2","scenario":null},{"value":"5,55E-02","module":"C3","scenario":null},{"value":"4,77E-06","module":"C4","scenario":null},{"value":"-1,91E-04","module":"D","scenario":null},{"value":"1,02E-03","module":"A1A3","scenario":null}]},{"parameter":"EET","unit":"MJ","values":[{"value":"0,00E+00","module":"A1","scenario":null},{"value":"0,00E+00","module":"A2","scenario":null},{"value":"1,55E-02","module":"A3","scenario":null},{"value":"0,00E+00","module":"A4","scenario":null},{"value":"9,43E-02","module":"A5","scenario":null},{"value":"0,00E+00","module":"B1","scenario":null},{"value":"0,00E+00","module":"B2","scenario":null},{"value":"0,00E+00","module":"B3","scenario":null},{"value":"0,00E+00","module":"B4","scenario":null},{"value":"0,00E+00","module":"B5","scenario":null},{"value":"0,00E+00","module":"B6","scenario":null},{"value":"0,00E+00","module":"B7","scenario":null},{"value":"0,00E+00","module":"C1","scenario":null},{"value":"0,00E+00","module":"C2","scenario":null},{"value":"8,40E-01","module":"C3","scenario":null},{"value":"7,21E-05","module":"C4","scenario":null},{"value":"-2,88E-03","module":"D","scenario":null},{"value":"1,55E-02","module":"A1A3","scenario":null}]}]}