{
    "product_name": "Topvex TR (HWH)",
    "epd_id": "NEPD-7646-7028-EN",
    "declared_unit": {
        "unit": "stk",
        "amount": 1.0
    },
    "compliance": [
        "EN 15804+A2",
        "ISO 14025",
        "ISO 21930"
    ],
    "producer_name": "Systemair Sverige AB",
    "environmental_impact": [
        {
            "parameter": "GWP-total",
            "values": [
                {
                    "value": "1,37E+03",
                    "module": "A1-A3",
                    "scenario": null
                },
                {
                    "value": "6,35E+00",
                    "module": "A4",
                    "scenario": null
                },
                {
                    "value": "2,93E-01",
                    "module": "C1",
                    "scenario": null
                },
                {
                    "value": "1,06E+00",
                    "module": "C2",
                    "scenario": null
                },
                {
                    "value": "2,52E+01",
                    "module": "C3",
                    "scenario": null
                },
                {
                    "value": "1,20E+00",
                    "module": "C4",
                    "scenario": null
                },
                {
                    "value": "-1,48E+02",
                    "module": "D",
                    "scenario": null
                }
            ]
        },
        {
            "parameter": "GWP-fossil",
            "values": [
                {
                    "value": "1,36E+03",
                    "module": "A1-A3",
                    "scenario": null
                },
                {
                    "value": "6,35E+00",
                    "module": "A4",
                    "scenario": null
                },
                {
                    "value": "2,93E-01",
                    "module": "C1",
                    "scenario": null
                },
                {
                    "value": "1,06E+00",
                    "module": "C2",
                    "scenario": null
                },
                {
                    "value": "2,52E+01",
                    "module": "C3",
                    "scenario": null
                },
                {
                    "value": "1,20E+00",
                    "module": "C4",
                    "scenario": null
                },
                {
                    "value": "-1,47E+02",
                    "module": "D",
                    "scenario": null
                }
            ]
        },
        {
            "parameter": "GWP-biogenic",
            "values": [
                {
                    "value": "4,12E+00",
                    "module": "A1-A3",
                    "scenario": null
                },
                {
                    "value": "2,72E-03",
                    "module": "A4",
                    "scenario": null
                },
                {
                    "value": "5,49E-05",
                    "module": "C1",
                    "scenario": null
                },
                {
                    "value": "4,53E-04",
                    "module": "C2",
                    "scenario": null
                },
                {
                    "value": "4,27E-03",
                    "module": "C3",
                    "scenario": null
                },
                {
                    "value": "7,13E-04",
                    "module": "C4",
                    "scenario": null
                },
                {
                    "value": "-2,67E-01",
                    "module": "D",
                    "scenario": null
                }
            ]
        },
        {
            "parameter": "GWP-luluc",
            "values": [
                {
                    "value": "4,23E+00",
                    "module": "A1-A3",
                    "scenario": null
                },
                {
                    "value": "1,93E-03",
                    "module": "A4",
                    "scenario": null
                },
                {
                    "value": "2,31E-05",
                    "module": "C1",
                    "scenario": null
                },
                {
                    "value": "3,22E-04",
                    "module": "C2",
                    "scenario": null
                },
                {
                    "value": "4,60E-04",
                    "module": "C3",
                    "scenario": null
                },
                {
                    "value": "1,75E-04",
                    "module": "C4",
                    "scenario": null
                },
                {
                    "value": "-7,04E-01",
                    "module": "D",
                    "scenario": null
                }
            ]
        },
        {
            "parameter": "ODP",
            "values": [
                {
                    "value": "1,07E-04",
                    "module": "A1-A3",
                    "scenario": null
                },
                {
                    "value": "1,53E-06",
                    "module": "A4",
                    "scenario": null
                },
                {
                    "value": "6,33E-08",
                    "module": "C1",
                    "scenario": null
                },
                {
                    "value": "2,55E-07",
                    "module": "C2",
                    "scenario": null
                },
                {
                    "value": "1,74E-07",
                    "module": "C3",
                    "scenario": null
                },
                {
                    "value": "1,08E-07",
                    "module": "C4",
                    "scenario": null
                },
                {
                    "value": "-6,48E-02",
                    "module": "D",
                    "scenario": null
                }
            ]
        },
        {
            "parameter": "AP",
            "values": [
                {
                    "value": "1,21E+01",
                    "module": "A1-A3",
                    "scenario": null
                },
                {
                    "value": "2,04E-02",
                    "module": "A4",
                    "scenario": null
                },
                {
                    "value": "3,06E-03",
                    "module": "C1",
                    "scenario": null
                },
                {
                    "value": "3,41E-03",
                    "module": "C2",
                    "scenario": null
                },
                {
                    "value": "7,93E-03",
                    "module": "C3",
                    "scenario": null
                },
                {
                    "value": "2,76E-03",
                    "module": "C4",
                    "scenario": null
                },
                {
                    "value": "-2,08E+00",
                    "module": "D",
                    "scenario": null
                }
            ]
        },
        {
            "parameter": "POCP",
            "values": [
                {
                    "value": "5,33E+00",
                    "module": "A1-A3",
                    "scenario": null
                },
                {
                    "value": "1,96E-02",
                    "module": "A4",
                    "scenario": null
                },
                {
                    "value": "4,08E-03",
                    "module": "C1",
                    "scenario": null
                },
                {
                    "value": "3,27E-03",
                    "module": "C2",
                    "scenario": null
                },
                {
                    "value": "8,54E-03",
                    "module": "C3",
                    "scenario": null
                },
                {
                    "value": "3,04E-03",
                    "module": "C4",
                    "scenario": null
                },
                {
                    "value": "-8,72E-01",
                    "module": "D",
                    "scenario": null
                }
            ]
        },
        {
            "parameter": "ADPE",
            "values": [
                {
                    "value": "7,47E-01",
                    "module": "A1-A3",
                    "scenario": null
                },
                {
                    "value": "1,13E-04",
                    "module": "A4",
                    "scenario": null
                },
                {
                    "value": "4,49E-07",
                    "module": "C1",
                    "scenario": null
                },
                {
                    "value": "1,89E-05",
                    "module": "C2",
                    "scenario": null
                },
                {
                    "value": "8,33E-06",
                    "module": "C3",
                    "scenario": null
                },
                {
                    "value": "4,46E-06",
                    "module": "C4",
                    "scenario": null
                },
                {
                    "value": "-7,37E-02",
                    "module": "D",
                    "scenario": null
                }
            ]
        },
        {
            "parameter": "ADPF",
            "values": [
                {
                    "value": "1,81E+04",
                    "module": "A1-A3",
                    "scenario": null
                },
                {
                    "value": "1,03E+02",
                    "module": "A4",
                    "scenario": null
                },
                {
                    "value": "4,03E+00",
                    "module": "C1",
                    "scenario": null
                },
                {
                    "value": "1,72E+01",
                    "module": "C2",
                    "scenario": null
                },
                {
                    "value": "8,84E+00",
                    "module": "C3",
                    "scenario": null
                },
                {
                    "value": "8,03E+00",
                    "module": "C4",
                    "scenario": null
                },
                {
                    "value": "-1,40E+03",
                    "module": "D",
                    "scenario": null
                }
            ]
        },
        {
            "parameter": "WDP",
            "values": [
                {
                    "value": "1,54E+05",
                    "module": "A1-A3",
                    "scenario": null
                },
                {
                    "value": "7,91E+01",
                    "module": "A4",
                    "scenario": null
                },
                {
                    "value": "8,56E-01",
                    "module": "C1",
                    "scenario": null
                },
                {
                    "value": "1,32E+01",
                    "module": "C2",
                    "scenario": null
                },
                {
                    "value": "5,87E+01",
                    "module": "C3",
                    "scenario": null
                },
                {
                    "value": "3,85E+01",
                    "module": "C4",
                    "scenario": null
                },
                {
                    "value": "-1,28E+04",
                    "module": "D",
                    "scenario": null
                }
            ]
        },
        {
            "parameter": "EP-freshwater",
            "values": [
                {
                    "value": "1,15E-01",
                    "module": "A1-A3",
                    "scenario": null
                },
                {
                    "value": "5,05E-05",
                    "module": "A4",
                    "scenario": null
                },
                {
                    "value": "1,07E-06",
                    "module": "C1",
                    "scenario": null
                },
                {
                    "value": "8,42E-06",
                    "module": "C2",
                    "scenario": null
                },
                {
                    "value": "2,93E-05",
                    "module": "C3",
                    "scenario": null
                },
                {
                    "value": "6,70E-06",
                    "module": "C4",
                    "scenario": null
                },
                {
                    "value": "-1,68E-02",
                    "module": "D",
                    "scenario": null
                }
            ]
        },
        {
            "parameter": "EP-marine",
            "values": [
                {
                    "value": "1,37E+00",
                    "module": "A1-A3",
                    "scenario": null
                },
                {
                    "value": "4,48E-03",
                    "module": "A4",
                    "scenario": null
                },
                {
                    "value": "1,35E-03",
                    "module": "C1",
                    "scenario": null
                },
                {
                    "value": "7,46E-04",
                    "module": "C2",
                    "scenario": null
                },
                {
                    "value": "3,44E-03",
                    "module": "C3",
                    "scenario": null
                },
                {
                    "value": "1,54E-03",
                    "module": "C4",
                    "scenario": null
                },
                {
                    "value": "-1,96E-01",
                    "module": "D",
                    "scenario": null
                }
            ]
        },
        {
            "parameter": "EP-terrestrial",
            "values": [
                {
                    "value": "3,06E+01",
                    "module": "A1-A3",
                    "scenario": null
                },
                {
                    "value": "4,99E-02",
                    "module": "A4",
                    "scenario": null
                },
                {
                    "value": "1,48E-02",
                    "module": "C1",
                    "scenario": null
                },
                {
                    "value": "8,32E-03",
                    "module": "C2",
                    "scenario": null
                },
                {
                    "value": "3,49E-02",
                    "module": "C3",
                    "scenario": null
                },
                {
                    "value": "1,02E-02",
                    "module": "C4",
                    "scenario": null
                },
                {
                    "value": "-2,32E+00",
                    "module": "D",
                    "scenario": null
                }
            ]
        }
    ],
    "additional_environmental_impact": [
        {
            "parameter": "PM",
            "values": [
                {
                    "value": "2,83E-03",
                    "module": "A1-A3",
                    "scenario": null
                },
                {
                    "value": "5,83E-07",
                    "module": "A4",
                    "scenario": null
                },
                {
                    "value": "8,10E-08",
                    "module": "C1",
                    "scenario": null
                },
                {
                    "value": "9,72E-08",
                    "module": "C2",
                    "scenario": null
                },
                {
                    "value": "4,72E-08",
                    "module": "C3",
                    "scenario": null
                },
                {
                    "value": "4,80E-08",
                    "module": "C4",
                    "scenario": null
                },
                {
                    "value": "-1,40E-05",
                    "module": "D",
                    "scenario": null
                }
            ]
        },
        {
            "parameter": "ETP-fw",
            "values": [
                {
                    "value": "6,42E+04",
                    "module": "A1-A3",
                    "scenario": null
                },
                {
                    "value": "7,54E+01",
                    "module": "A4",
                    "scenario": null
                },
                {
                    "value": "2,20E+00",
                    "module": "C1",
                    "scenario": null
                },
                {
                    "value": "1,26E+01",
                    "module": "C2",
                    "scenario": null
                },
                {
                    "value": "9,87E+01",
                    "module": "C3",
                    "scenario": null
                },
                {
                    "value": "8,89E+02",
                    "module": "C4",
                    "scenario": null
                },
                {
                    "value": "-1,85E+04",
                    "module": "D",
                    "scenario": null
                }
            ]
        },
        {
            "parameter": "HTP-c",
            "values": [
                {
                    "value": "6,23E-06",
                    "module": "A1-A3",
                    "scenario": null
                },
                {
                    "value": "0,00E+00",
                    "module": "A4",
                    "scenario": null
                },
                {
                    "value": "0,00E+00",
                    "module": "C1",
                    "scenario": null
                },
                {
                    "value": "0,00E+00",
                    "module": "C2",
                    "scenario": null
                },
                {
                    "value": "2,24E-09",
                    "module": "C3",
                    "scenario": null
                },
                {
                    "value": "1,31E-08",
                    "module": "C4",
                    "scenario": null
                },
                {
                    "value": "-7,67E-07",
                    "module": "D",
                    "scenario": null
                }
            ]
        },
        {
            "parameter": "HTP-nc",
            "values": [
                {
                    "value": "9,20E-05",
                    "module": "A1-A3",
                    "scenario": null
                },
                {
                    "value": "7,29E-08",
                    "module": "A4",
                    "scenario": null
                },
                {
                    "value": "2,00E-09",
                    "module": "C1",
                    "scenario": null
                },
                {
                    "value": "1,21E-08",
                    "module": "C2",
                    "scenario": null
                },
                {
                    "value": "1,35E-07",
                    "module": "C3",
                    "scenario": null
                },
                {
                    "value": "8,88E-07",
                    "module": "C4",
                    "scenario": null
                },
                {
                    "value": "-5,13E-06",
                    "module": "D",
                    "scenario": null
                }
            ]
        },
        {
            "parameter": "SQP",
            "values": [
                {
                    "value": "8,00E+03",
                    "module": "A1-A3",
                    "scenario": null
                },
                {
                    "value": "1,18E+02",
                    "module": "A4",
                    "scenario": null
                },
                {
                    "value": "5,11E-01",
                    "module": "C1",
                    "scenario": null
                },
                {
                    "value": "1,97E+01",
                    "module": "C2",
                    "scenario": null
                },
                {
                    "value": "2,83E+00",
                    "module": "C3",
                    "scenario": null
                },
                {
                    "value": "2,11E+01",
                    "module": "C4",
                    "scenario": null
                },
                {
                    "value": "-3,24E+02",
                    "module": "D",
                    "scenario": null
                }
            ]
        },
        {
            "parameter": "IRP",
            "values": [
                {
                    "value": "8,15E+01",
                    "module": "A1-A3",
                    "scenario": null
                },
                {
                    "value": "4,51E-01",
                    "module": "A4",
                    "scenario": null
                },
                {
                    "value": "1,73E-02",
                    "module": "C1",
                    "scenario": null
                },
                {
                    "value": "7,51E-02",
                    "module": "C2",
                    "scenario": null
                },
                {
                    "value": "3,42E-02",
                    "module": "C3",
                    "scenario": null
                },
                {
                    "value": "3,62E-02",
                    "module": "C4",
                    "scenario": null
                },
                {
                    "value": "-1,84E+00",
                    "module": "D",
                    "scenario": null
                }
            ]
        }
    ],
    "resource_use": [
        {
            "parameter": "PERE",
            "values": [
                {
                    "value": "1,92E+03",
                    "module": "A1-A3",
                    "scenario": null
                },
                {
                    "value": "1,30E+00",
                    "module": "A4",
                    "scenario": null
                },
                {
                    "value": "2,18E-02",
                    "module": "C1",
                    "scenario": null
                },
                {
                    "value": "2,16E-01",
                    "module": "C2",
                    "scenario": null
                },
                {
                    "value": "1,02E+00",
                    "module": "C3",
                    "scenario": null
                },
                {
                    "value": "3,10E-01",
                    "module": "C4",
                    "scenario": null
                },
                {
                    "value": "-3,30E+02",
                    "module": "D",
                    "scenario": null
                }
            ]
        },
        {
            "parameter": "PERM",
            "values": [
                {
                    "value": "0,00E+00",
                    "module": "A1-A3",
                    "scenario": null
                },
                {
                    "value": "0,00E+00",
                    "module": "A4",
                    "scenario": null
                },
                {
                    "value": "0,00E+00",
                    "module": "C1",
                    "scenario": null
                },
                {
                    "value": "0,00E+00",
                    "module": "C2",
                    "scenario": null
                },
                {
                    "value": "0,00E+00",
                    "module": "C3",
                    "scenario": null
                },
                {
                    "value": "0,00E+00",
                    "module": "C4",
                    "scenario": null
                },
                {
                    "value": "0,00E+00",
                    "module": "D",
                    "scenario": null
                }
            ]
        },
        {
            "parameter": "PERT",
            "values": [
                {
                    "value": "1,92E+03",
                    "module": "A1-A3",
                    "scenario": null
                },
                {
                    "value": "1,30E+00",
                    "module": "A4",
                    "scenario": null
                },
                {
                    "value": "2,18E-02",
                    "module": "C1",
                    "scenario": null
                },
                {
                    "value": "2,16E-01",
                    "module": "C2",
                    "scenario": null
                },
                {
                    "value": "1,02E+00",
                    "module": "C3",
                    "scenario": null
                },
                {
                    "value": "3,10E-01",
                    "module": "C4",
                    "scenario": null
                },
                {
                    "value": "-3,30E+02",
                    "module": "D",
                    "scenario": null
                }
            ]
        },
        {
            "parameter": "PENRE",
            "values": [
                {
                    "value": "1,77E+04",
                    "module": "A1-A3",
                    "scenario": null
                },
                {
                    "value": "1,03E+02",
                    "module": "A4",
                    "scenario": null
                },
                {
                    "value": "4,03E+00",
                    "module": "C1",
                    "scenario": null
                },
                {
                    "value": "1,72E+01",
                    "module": "C2",
                    "scenario": null
                },
                {
                    "value": "8,84E+00",
                    "module": "C3",
                    "scenario": null
                },
                {
                    "value": "8,03E+00",
                    "module": "C4",
                    "scenario": null
                },
                {
                    "value": "-1,40E+03",
                    "module": "D",
                    "scenario": null
                }
            ]
        },
        {
            "parameter": "PENRM",
            "values": [
                {
                    "value": "5,04E+02",
                    "module": "A1-A3",
                    "scenario": null
                },
                {
                    "value": "0,00E+00",
                    "module": "A4",
                    "scenario": null
                },
                {
                    "value": "0,00E+00",
                    "module": "C1",
                    "scenario": null
                },
                {
                    "value": "0,00E+00",
                    "module": "C2",
                    "scenario": null
                },
                {
                    "value": "-4,72E+02",
                    "module": "C3",
                    "scenario": null
                },
                {
                    "value": "0,00E+00",
                    "module": "C4",
                    "scenario": null
                },
                {
                    "value": "0,00E+00",
                    "module": "D",
                    "scenario": null
                }
            ]
        },
        {
            "parameter": "PENRT",
            "values": [
                {
                    "value": "1,82E+04",
                    "module": "A1-A3",
                    "scenario": null
                },
                {
                    "value": "1,03E+02",
                    "module": "A4",
                    "scenario": null
                },
                {
                    "value": "4,03E+00",
                    "module": "C1",
                    "scenario": null
                },
                {
                    "value": "1,72E+01",
                    "module": "C2",
                    "scenario": null
                },
                {
                    "value": "-4,63E+02",
                    "module": "C3",
                    "scenario": null
                },
                {
                    "value": "8,03E+00",
                    "module": "C4",
                    "scenario": null
                },
                {
                    "value": "-1,40E+03",
                    "module": "D",
                    "scenario": null
                }
            ]
        },
        {
            "parameter": "SM",
            "values": [
                {
                    "value": "1,01E+02",
                    "module": "A1-A3",
                    "scenario": null
                },
                {
                    "value": "0,00E+00",
                    "module": "A4",
                    "scenario": null
                },
                {
                    "value": "1,98E-03",
                    "module": "C1",
                    "scenario": null
                },
                {
                    "value": "0,00E+00",
                    "module": "C2",
                    "scenario": null
                },
                {
                    "value": "1,70E-04",
                    "module": "C3",
                    "scenario": null
                },
                {
                    "value": "6,81E-05",
                    "module": "C4",
                    "scenario": null
                },
                {
                    "value": "2,28E+00",
                    "module": "D",
                    "scenario": null
                }
            ]
        },
        {
            "parameter": "RSF",
            "values": [
                {
                    "value": "3,55E+01",
                    "module": "A1-A3",
                    "scenario": null
                },
                {
                    "value": "4,54E-02",
                    "module": "A4",
                    "scenario": null
                },
                {
                    "value": "5,36E-04",
                    "module": "C1",
                    "scenario": null
                },
                {
                    "value": "7,56E-03",
                    "module": "C2",
                    "scenario": null
                },
                {
                    "value": "2,23E-02",
                    "module": "C3",
                    "scenario": null
                },
                {
                    "value": "6,87E-03",
                    "module": "C4",
                    "scenario": null
                },
                {
                    "value": "3,76E+00",
                    "module": "D",
                    "scenario": null
                }
            ]
        },
        {
            "parameter": "NRSF",
            "values": [
                {
                    "value": "7,93E+01",
                    "module": "A1-A3",
                    "scenario": null
                },
                {
                    "value": "1,52E-01",
                    "module": "A4",
                    "scenario": null
                },
                {
                    "value": "7,89E-03",
                    "module": "C1",
                    "scenario": null
                },
                {
                    "value": "2,53E-02",
                    "module": "C2",
                    "scenario": null
                },
                {
                    "value": "-1,88E-03",
                    "module": "C3",
                    "scenario": null
                },
                {
                    "value": "2,13E-02",
                    "module": "C4",
                    "scenario": null
                },
                {
                    "value": "1,05E+02",
                    "module": "D",
                    "scenario": null
                }
            ]
        },
        {
            "parameter": "FW",
            "values": [
                {
                    "value": "1,80E+01",
                    "module": "A1-A3",
                    "scenario": null
                },
                {
                    "value": "1,17E-02",
                    "module": "A4",
                    "scenario": null
                },
                {
                    "value": "2,07E-04",
                    "module": "C1",
                    "scenario": null
                },
                {
                    "value": "1,96E-03",
                    "module": "C2",
                    "scenario": null
                },
                {
                    "value": "5,92E-02",
                    "module": "C3",
                    "scenario": null
                },
                {
                    "value": "1,39E-02",
                    "module": "C4",
                    "scenario": null
                },
                {
                    "value": "-1,39E+00",
                    "module": "D",
                    "scenario": null
                }
            ]
        }
    ],
    "end_of_life_waste": [
        {
            "parameter": "HWD",
            "values": [
                {
                    "value": "1,06E+01",
                    "module": "A1-A3",
                    "scenario": null
                },
                {
                    "value": "5,64E-03",
                    "module": "A4",
                    "scenario": null
                },
                {
                    "value": "1,19E-04",
                    "module": "C1",
                    "scenario": null
                },
                {
                    "value": "9,40E-04",
                    "module": "C2",
                    "scenario": null
                },
                {
                    "value": "1,10E-02",
                    "module": "C3",
                    "scenario": null
                },
                {
                    "value": "3,60E-01",
                    "module": "C4",
                    "scenario": null
                },
                {
                    "value": "-5,29E-01",
                    "module": "D",
                    "scenario": null
                }
            ]
        },
        {
            "parameter": "NHWD",
            "values": [
                {
                    "value": "4,03E+02",
                    "module": "A1-A3",
                    "scenario": null
                },
                {
                    "value": "8,96E+00",
                    "module": "A4",
                    "scenario": null
                },
                {
                    "value": "4,77E-03",
                    "module": "C1",
                    "scenario": null
                },
                {
                    "value": "1,49E+00",
                    "module": "C2",
                    "scenario": null
                },
                {
                    "value": "1,92E+00",
                    "module": "C3",
                    "scenario": null
                },
                {
                    "value": "4,06E+01",
                    "module": "C4",
                    "scenario": null
                },
                {
                    "value": "-5,63E+01",
                    "module": "D",
                    "scenario": null
                }
            ]
        },
        {
            "parameter": "RWD",
            "values": [
                {
                    "value": "6,02E-02",
                    "module": "A1-A3",
                    "scenario": null
                },
                {
                    "value": "7,04E-04",
                    "module": "A4",
                    "scenario": null
                },
                {
                    "value": "2,80E-05",
                    "module": "C1",
                    "scenario": null
                },
                {
                    "value": "1,17E-04",
                    "module": "C2",
                    "scenario": null
                },
                {
                    "value": "8,32E-06",
                    "module": "C3",
                    "scenario": null
                },
                {
                    "value": "2,98E-05",
                    "module": "C4",
                    "scenario": null
                },
                {
                    "value": "-1,72E-03",
                    "module": "D",
                    "scenario": null
                }
            ]
        }
    ],
    "end_of_life_flow": [
        {
            "parameter": "CRU",
            "values": [
                {
                    "value": "0,00E+00",
                    "module": "A1-A3",
                    "scenario": null
                },
                {
                    "value": "0,00E+00",
                    "module": "A4",
                    "scenario": null
                },
                {
                    "value": "0,00E+00",
                    "module": "C1",
                    "scenario": null
                },
                {
                    "value": "0,00E+00",
                    "module": "C2",
                    "scenario": null
                },
                {
                    "value": "0,00E+00",
                    "module": "C3",
                    "scenario": null
                },
                {
                    "value": "0,00E+00",
                    "module": "C4",
                    "scenario": null
                },
                {
                    "value": "0,00E+00",
                    "module": "D",
                    "scenario": null
                }
            ]
        },
        {
            "parameter": "MFR",
            "values": [
                {
                    "value": "5,73E+01",
                    "module": "A1-A3",
                    "scenario": null
                },
                {
                    "value": "0,00E+00",
                    "module": "A4",
                    "scenario": null
                },
                {
                    "value": "1,94E-03",
                    "module": "C1",
                    "scenario": null
                },
                {
                    "value": "0,00E+00",
                    "module": "C2",
                    "scenario": null
                },
                {
                    "value": "1,73E+02",
                    "module": "C3",
                    "scenario": null
                },
                {
                    "value": "1,04E-03",
                    "module": "C4",
                    "scenario": null
                },
                {
                    "value": "-8,93E-02",
                    "module": "D",
                    "scenario": null
                }
            ]
        },
        {
            "parameter": "MER",
            "values": [
                {
                    "value": "7,38E+00",
                    "module": "A1-A3",
                    "scenario": null
                },
                {
                    "value": "0,00E+00",
                    "module": "A4",
                    "scenario": null
                },
                {
                    "value": "6,02E-06",
                    "module": "C1",
                    "scenario": null
                },
                {
                    "value": "0,00E+00",
                    "module": "C2",
                    "scenario": null
                },
                {
                    "value": "7,01E+00",
                    "module": "C3",
                    "scenario": null
                },
                {
                    "value": "1,74E-05",
                    "module": "C4",
                    "scenario": null
                },
                {
                    "value": "-1,18E-02",
                    "module": "D",
                    "scenario": null
                }
            ]
        },
        {
            "parameter": "EEE",
            "values": [
                {
                    "value": "4,12E+00",
                    "module": "A1-A3",
                    "scenario": null
                },
                {
                    "value": "0,00E+00",
                    "module": "A4",
                    "scenario": null
                },
                {
                    "value": "2,07E-05",
                    "module": "C1",
                    "scenario": null
                },
                {
                    "value": "0,00E+00",
                    "module": "C2",
                    "scenario": null
                },
                {
                    "value": "1,20E+01",
                    "module": "C3",
                    "scenario": null
                },
                {
                    "value": "7,64E-04",
                    "module": "C4",
                    "scenario": null
                },
                {
                    "value": "-2,88E-02",
                    "module": "D",
                    "scenario": null
                }
            ]
        },
        {
            "parameter": "EET",
            "values": [
                {
                    "value": "6,23E+01",
                    "module": "A1-A3",
                    "scenario": null
                },
                {
                    "value": "0,00E+00",
                    "module": "A4",
                    "scenario": null
                },
                {
                    "value": "3,12E-04",
                    "module": "C1",
                    "scenario": null
                },
                {
                    "value": "0,00E+00",
                    "module": "C2",
                    "scenario": null
                },
                {
                    "value": "1,82E+02",
                    "module": "C3",
                    "scenario": null
                },
                {
                    "value": "1,16E-02",
                    "module": "C4",
                    "scenario": null
                },
                {
                    "value": "-4,36E-01",
                    "module": "D",
                    "scenario": null
                }
            ]
        }
    ]
}