{"product_name":"C95-SC675 LED 7500 (6500) DALI OP","epd_id":"NEPD-5651-4962-EN","declared_unit":{"unit":"stk","amount":1},"compliance":["EN 15804+A2","ISO 14025","ISO 21930"],"producer_name":"Glamox AS","environmental_impact":[{"parameter":"GWP-total","unit":"kg CO2-eq","values":[{"value":"1,00E+02","module":"A1","scenario":null},{"value":"1,29E+00","module":"A2","scenario":null},{"value":"8,18E-01","module":"A3","scenario":null},{"value":"1,78E+00","module":"A4","scenario":null},{"value":"9,51E-01","module":"A5","scenario":null},{"value":"2,55E+02","module":"B6","scenario":null},{"value":"0,00E+00","module":"C1","scenario":null},{"value":"4,83E-01","module":"C2","scenario":null},{"value":"3,22E+00","module":"C3","scenario":null},{"value":"1,91E-01","module":"C4","scenario":null},{"value":"-1,05E+01","module":"D","scenario":null},{"value":"1,02E+02","module":"A1A3","scenario":null}]},{"parameter":"GWP-fossil","unit":"kg CO2-eq","values":[{"value":"1,00E+02","module":"A1","scenario":null},{"value":"1,29E+00","module":"A2","scenario":null},{"value":"7,90E-01","module":"A3","scenario":null},{"value":"1,77E+00","module":"A4","scenario":null},{"value":"1,21E-02","module":"A5","scenario":null},{"value":"2,38E+02","module":"B6","scenario":null},{"value":"0,00E+00","module":"C1","scenario":null},{"value":"4,83E-01","module":"C2","scenario":null},{"value":"3,22E+00","module":"C3","scenario":null},{"value":"1,91E-01","module":"C4","scenario":null},{"value":"-1,03E+01","module":"D","scenario":null},{"value":"1,02E+02","module":"A1A3","scenario":null}]},{"parameter":"GWP-biogenic","unit":"kg CO2-eq","values":[{"value":"-1,26E-01","module":"A1","scenario":null},{"value":"4,26E-04","module":"A2","scenario":null},{"value":"2,52E-02","module":"A3","scenario":null},{"value":"6,78E-04","module":"A4","scenario":null},{"value":"9,39E-01","module":"A5","scenario":null},{"value":"4,34E+00","module":"B6","scenario":null},{"value":"0,00E+00","module":"C1","scenario":null},{"value":"1,97E-04","module":"C2","scenario":null},{"value":"5,76E-04","module":"C3","scenario":null},{"value":"4,21E-05","module":"C4","scenario":null},{"value":"-3,09E-02","module":"D","scenario":null},{"value":"-1,00E-01","module":"A1A3","scenario":null}]},{"parameter":"GWP-luluc","unit":"kg CO2-eq","values":[{"value":"1,70E-01","module":"A1","scenario":null},{"value":"6,79E-04","module":"A2","scenario":null},{"value":"2,20E-03","module":"A3","scenario":null},{"value":"7,03E-04","module":"A4","scenario":null},{"value":"3,20E-06","module":"A5","scenario":null},{"value":"1,30E+01","module":"B6","scenario":null},{"value":"0,00E+00","module":"C1","scenario":null},{"value":"1,69E-04","module":"C2","scenario":null},{"value":"3,01E-04","module":"C3","scenario":null},{"value":"2,91E-04","module":"C4","scenario":null},{"value":"-1,12E-01","module":"D","scenario":null},{"value":"1,73E-01","module":"A1A3","scenario":null}]},{"parameter":"ODP","unit":"kg CFC11-eq","values":[{"value":"5,22E-06","module":"A1","scenario":null},{"value":"2,79E-07","module":"A2","scenario":null},{"value":"1,22E-07","module":"A3","scenario":null},{"value":"3,96E-07","module":"A4","scenario":null},{"value":"2,08E-09","module":"A5","scenario":null},{"value":"2,57E-05","module":"B6","scenario":null},{"value":"0,00E+00","module":"C1","scenario":null},{"value":"1,10E-07","module":"C2","scenario":null},{"value":"2,59E-08","module":"C3","scenario":null},{"value":"1,11E-08","module":"C4","scenario":null},{"value":"-1,24E-02","module":"D","scenario":null},{"value":"5,62E-06","module":"A1A3","scenario":null}]},{"parameter":"AP","unit":"mol H+-eq","values":[{"value":"7,30E-01","module":"A1","scenario":null},{"value":"2,53E-02","module":"A2","scenario":null},{"value":"6,76E-03","module":"A3","scenario":null},{"value":"1,59E-02","module":"A4","scenario":null},{"value":"4,62E-05","module":"A5","scenario":null},{"value":"1,10E+00","module":"B6","scenario":null},{"value":"0,00E+00","module":"C1","scenario":null},{"value":"1,97E-03","module":"C2","scenario":null},{"value":"1,15E-03","module":"C3","scenario":null},{"value":"4,03E-04","module":"C4","scenario":null},{"value":"-1,43E-01","module":"D","scenario":null},{"value":"7,62E-01","module":"A1A3","scenario":null}]},{"parameter":"POCP","unit":"kg NMVOC-eq","values":[{"value":"3,75E-01","module":"A1","scenario":null},{"value":"1,86E-02","module":"A2","scenario":null},{"value":"5,71E-03","module":"A3","scenario":null},{"value":"1,31E-02","module":"A4","scenario":null},{"value":"4,81E-05","module":"A5","scenario":null},{"value":"5,45E-01","module":"B6","scenario":null},{"value":"0,00E+00","module":"C1","scenario":null},{"value":"1,98E-03","module":"C2","scenario":null},{"value":"1,02E-03","module":"C3","scenario":null},{"value":"4,73E-04","module":"C4","scenario":null},{"value":"-5,31E-02","module":"D","scenario":null},{"value":"4,00E-01","module":"A1A3","scenario":null}]},{"parameter":"ADPE","unit":"kg Sb-eq","values":[{"value":"1,70E-02","module":"A1","scenario":null},{"value":"2,07E-05","module":"A2","scenario":null},{"value":"6,06E-06","module":"A3","scenario":null},{"value":"4,19E-05","module":"A4","scenario":null},{"value":"2,34E-07","module":"A5","scenario":null},{"value":"3,70E-03","module":"B6","scenario":null},{"value":"0,00E+00","module":"C1","scenario":null},{"value":"1,31E-05","module":"C2","scenario":null},{"value":"1,41E-06","module":"C3","scenario":null},{"value":"4,33E-07","module":"C4","scenario":null},{"value":"-2,06E-03","module":"D","scenario":null},{"value":"1,70E-02","module":"A1A3","scenario":null}]},{"parameter":"ADPF","unit":"MJ","values":[{"value":"1,20E+03","module":"A1","scenario":null},{"value":"1,77E+01","module":"A2","scenario":null},{"value":"9,76E+00","module":"A3","scenario":null},{"value":"2,61E+01","module":"A4","scenario":null},{"value":"1,38E-01","module":"A5","scenario":null},{"value":"6,42E+03","module":"B6","scenario":null},{"value":"0,00E+00","module":"C1","scenario":null},{"value":"7,28E+00","module":"C2","scenario":null},{"value":"1,87E+00","module":"C3","scenario":null},{"value":"1,10E+00","module":"C4","scenario":null},{"value":"-1,17E+02","module":"D","scenario":null},{"value":"1,23E+03","module":"A1A3","scenario":null}]},{"parameter":"WDP","unit":"m3 world-eq. Deprived","values":[{"value":"4,17E+03","module":"A1","scenario":null},{"value":"9,77E+00","module":"A2","scenario":null},{"value":"2,37E+03","module":"A3","scenario":null},{"value":"2,19E+01","module":"A4","scenario":null},{"value":"2,04E-01","module":"A5","scenario":null},{"value":"4,97E+05","module":"B6","scenario":null},{"value":"0,00E+00","module":"C1","scenario":null},{"value":"6,94E+00","module":"C2","scenario":null},{"value":"1,31E+01","module":"C3","scenario":null},{"value":"1,49E+01","module":"C4","scenario":null},{"value":"-2,98E+03","module":"D","scenario":null},{"value":"6,55E+03","module":"A1A3","scenario":null}]},{"parameter":"EP-freshwater","unit":"kg P-eq","values":[{"value":"8,48E-03","module":"A1","scenario":null},{"value":"7,45E-06","module":"A2","scenario":null},{"value":"2,17E-05","module":"A3","scenario":null},{"value":"1,27E-05","module":"A4","scenario":null},{"value":"7,98E-08","module":"A5","scenario":null},{"value":"1,57E-02","module":"B6","scenario":null},{"value":"0,00E+00","module":"C1","scenario":null},{"value":"3,79E-06","module":"C2","scenario":null},{"value":"6,85E-06","module":"C3","scenario":null},{"value":"1,95E-06","module":"C4","scenario":null},{"value":"-9,29E-04","module":"D","scenario":null},{"value":"8,51E-03","module":"A1A3","scenario":null}]},{"parameter":"EP-marine","unit":"kg N-eq","values":[{"value":"1,02E-01","module":"A1","scenario":null},{"value":"6,31E-03","module":"A2","scenario":null},{"value":"1,95E-03","module":"A3","scenario":null},{"value":"4,26E-03","module":"A4","scenario":null},{"value":"1,76E-05","module":"A5","scenario":null},{"value":"1,73E-01","module":"B6","scenario":null},{"value":"0,00E+00","module":"C1","scenario":null},{"value":"5,85E-04","module":"C2","scenario":null},{"value":"3,79E-04","module":"C3","scenario":null},{"value":"2,60E-04","module":"C4","scenario":null},{"value":"-1,30E-02","module":"D","scenario":null},{"value":"1,11E-01","module":"A1A3","scenario":null}]},{"parameter":"EP-terrestrial","unit":"mol N-eq.","values":[{"value":"1,39E+00","module":"A1","scenario":null},{"value":"7,02E-02","module":"A2","scenario":null},{"value":"3,11E-02","module":"A3","scenario":null},{"value":"4,72E-02","module":"A4","scenario":null},{"value":"1,65E-04","module":"A5","scenario":null},{"value":"2,33E+00","module":"B6","scenario":null},{"value":"0,00E+00","module":"C1","scenario":null},{"value":"6,47E-03","module":"C2","scenario":null},{"value":"4,04E-03","module":"C3","scenario":null},{"value":"1,33E-03","module":"C4","scenario":null},{"value":"-1,53E-01","module":"D","scenario":null},{"value":"1,49E+00","module":"A1A3","scenario":null}]},{"parameter":"GWP-IOBC","unit":"kg CO2-eq","values":[{"value":"1,01E+02","module":"A1","scenario":null},{"value":"1,29E+00","module":"A2","scenario":null},{"value":"8,03E-01","module":"A3","scenario":null},{"value":"1,78E+00","module":"A4","scenario":null},{"value":"1,21E-02","module":"A5","scenario":null},{"value":"3,46E+02","module":"B6","scenario":null},{"value":"0,00E+00","module":"C1","scenario":null},{"value":"4,83E-01","module":"C2","scenario":null},{"value":"3,22E+00","module":"C3","scenario":null},{"value":"1,98E-01","module":"C4","scenario":null},{"value":"-1,19E+01","module":"D","scenario":null},{"value":"1,03E+02","module":"A1A3","scenario":null}]}],"additional_environmental_impact":[{"parameter":"PM","unit":"Disease incidence","values":[{"value":"6,70E-06","module":"A1","scenario":null},{"value":"4,36E-08","module":"A2","scenario":null},{"value":"8,72E-08","module":"A3","scenario":null},{"value":"1,14E-07","module":"A4","scenario":null},{"value":"6,94E-10","module":"A5","scenario":null},{"value":"5,81E-06","module":"B6","scenario":null},{"value":"0,00E+00","module":"C1","scenario":null},{"value":"3,48E-08","module":"C2","scenario":null},{"value":"8,06E-09","module":"C3","scenario":null},{"value":"7,27E-09","module":"C4","scenario":null},{"value":"-9,20E-07","module":"D","scenario":null},{"value":"6,83E-06","module":"A1A3","scenario":null}]},{"parameter":"ETP-fw","unit":"CTUe","values":[{"value":"4,33E+03","module":"A1","scenario":null},{"value":"1,17E+01","module":"A2","scenario":null},{"value":"5,82E+01","module":"A3","scenario":null},{"value":"1,86E+01","module":"A4","scenario":null},{"value":"1,79E-01","module":"A5","scenario":null},{"value":"8,04E+03","module":"B6","scenario":null},{"value":"0,00E+00","module":"C1","scenario":null},{"value":"5,36E+00","module":"C2","scenario":null},{"value":"8,81E+00","module":"C3","scenario":null},{"value":"8,46E+02","module":"C4","scenario":null},{"value":"-9,23E+02","module":"D","scenario":null},{"value":"4,40E+03","module":"A1A3","scenario":null}]},{"parameter":"HTP-c","unit":"CTUh","values":[{"value":"1,97E-07","module":"A1","scenario":null},{"value":"0,00E+00","module":"A2","scenario":null},{"value":"8,83E-10","module":"A3","scenario":null},{"value":"0,00E+00","module":"A4","scenario":null},{"value":"5,00E-12","module":"A5","scenario":null},{"value":"1,87E-07","module":"B6","scenario":null},{"value":"0,00E+00","module":"C1","scenario":null},{"value":"0,00E+00","module":"C2","scenario":null},{"value":"1,68E-09","module":"C3","scenario":null},{"value":"1,90E-10","module":"C4","scenario":null},{"value":"-3,37E-08","module":"D","scenario":null},{"value":"1,98E-07","module":"A1A3","scenario":null}]},{"parameter":"HTP-nc","unit":"CTUh","values":[{"value":"3,68E-06","module":"A1","scenario":null},{"value":"7,62E-09","module":"A2","scenario":null},{"value":"2,15E-08","module":"A3","scenario":null},{"value":"2,04E-08","module":"A4","scenario":null},{"value":"2,22E-10","module":"A5","scenario":null},{"value":"4,93E-06","module":"B6","scenario":null},{"value":"0,00E+00","module":"C1","scenario":null},{"value":"5,79E-09","module":"C2","scenario":null},{"value":"9,06E-08","module":"C3","scenario":null},{"value":"2,03E-09","module":"C4","scenario":null},{"value":"-6,30E-08","module":"D","scenario":null},{"value":"3,70E-06","module":"A1A3","scenario":null}]},{"parameter":"SQP","unit":"-","values":[{"value":"3,07E+02","module":"A1","scenario":null},{"value":"7,19E+00","module":"A2","scenario":null},{"value":"2,29E+02","module":"A3","scenario":null},{"value":"1,58E+01","module":"A4","scenario":null},{"value":"1,07E-01","module":"A5","scenario":null},{"value":"4,84E+03","module":"B6","scenario":null},{"value":"0,00E+00","module":"C1","scenario":null},{"value":"5,02E+00","module":"C2","scenario":null},{"value":"4,97E-01","module":"C3","scenario":null},{"value":"2,77E+00","module":"C4","scenario":null},{"value":"-3,21E+01","module":"D","scenario":null},{"value":"5,43E+02","module":"A1A3","scenario":null}]},{"parameter":"IRP","unit":"kBq U235-eq","values":[{"value":"2,82E+00","module":"A1","scenario":null},{"value":"7,67E-02","module":"A2","scenario":null},{"value":"1,48E-02","module":"A3","scenario":null},{"value":"1,14E-01","module":"A4","scenario":null},{"value":"5,94E-04","module":"A5","scenario":null},{"value":"1,46E+02","module":"B6","scenario":null},{"value":"0,00E+00","module":"C1","scenario":null},{"value":"3,18E-02","module":"C2","scenario":null},{"value":"8,32E-03","module":"C3","scenario":null},{"value":"5,00E-03","module":"C4","scenario":null},{"value":"-3,66E-01","module":"D","scenario":null},{"value":"2,91E+00","module":"A1A3","scenario":null}]}],"resource_use":[{"parameter":"PERE","unit":"MJ","values":[{"value":"1,06E+02","module":"A1","scenario":null},{"value":"1,81E-01","module":"A2","scenario":null},{"value":"5,72E+01","module":"A3","scenario":null},{"value":"3,38E-01","module":"A4","scenario":null},{"value":"2,39E-03","module":"A5","scenario":null},{"value":"6,32E+03","module":"B6","scenario":null},{"value":"0,00E+00","module":"C1","scenario":null},{"value":"1,03E-01","module":"C2","scenario":null},{"value":"2,66E-01","module":"C3","scenario":null},{"value":"2,01E-01","module":"C4","scenario":null},{"value":"-4,39E+01","module":"D","scenario":null},{"value":"1,63E+02","module":"A1A3","scenario":null}]},{"parameter":"PERM","unit":"","values":[{"value":"4,83E+00","module":"A1","scenario":null},{"value":"0,00E+00","module":"A2","scenario":null},{"value":"0,00E+00","module":"A3","scenario":null},{"value":"0,00E+00","module":"A4","scenario":null},{"value":"-6,09E+00","module":"A5","scenario":null},{"value":"0,00E+00","module":"B6","scenario":null},{"value":"0,00E+00","module":"C1","scenario":null},{"value":"0,00E+00","module":"C2","scenario":null},{"value":"0,00E+00","module":"C3","scenario":null},{"value":"0,00E+00","module":"C4","scenario":null},{"value":"0,00E+00","module":"D","scenario":null},{"value":"4,83E+00","module":"A1A3","scenario":null}]},{"parameter":"PERT","unit":"MJ","values":[{"value":"1,11E+02","module":"A1","scenario":null},{"value":"1,81E-01","module":"A2","scenario":null},{"value":"5,72E+01","module":"A3","scenario":null},{"value":"3,38E-01","module":"A4","scenario":null},{"value":"-6,09E+00","module":"A5","scenario":null},{"value":"6,32E+03","module":"B6","scenario":null},{"value":"0,00E+00","module":"C1","scenario":null},{"value":"1,03E-01","module":"C2","scenario":null},{"value":"2,66E-01","module":"C3","scenario":null},{"value":"2,01E-01","module":"C4","scenario":null},{"value":"-4,39E+01","module":"D","scenario":null},{"value":"1,68E+02","module":"A1A3","scenario":null}]},{"parameter":"PENRE","unit":"MJ","values":[{"value":"1,12E+03","module":"A1","scenario":null},{"value":"1,77E+01","module":"A2","scenario":null},{"value":"9,76E+00","module":"A3","scenario":null},{"value":"2,61E+01","module":"A4","scenario":null},{"value":"1,38E-01","module":"A5","scenario":null},{"value":"6,52E+03","module":"B6","scenario":null},{"value":"0,00E+00","module":"C1","scenario":null},{"value":"7,28E+00","module":"C2","scenario":null},{"value":"1,87E+00","module":"C3","scenario":null},{"value":"1,10E+00","module":"C4","scenario":null},{"value":"-1,17E+02","module":"D","scenario":null},{"value":"1,15E+03","module":"A1A3","scenario":null}]},{"parameter":"PENRM","unit":"MJ","values":[{"value":"7,86E+01","module":"A1","scenario":null},{"value":"0,00E+00","module":"A2","scenario":null},{"value":"0,00E+00","module":"A3","scenario":null},{"value":"0,00E+00","module":"A4","scenario":null},{"value":"-1,70E+00","module":"A5","scenario":null},{"value":"0,00E+00","module":"B6","scenario":null},{"value":"0,00E+00","module":"C1","scenario":null},{"value":"0,00E+00","module":"C2","scenario":null},{"value":"-7,88E+01","module":"C3","scenario":null},{"value":"0,00E+00","module":"C4","scenario":null},{"value":"-2,88E-02","module":"D","scenario":null},{"value":"7,86E+01","module":"A1A3","scenario":null}]},{"parameter":"PENRT","unit":"MJ","values":[{"value":"1,20E+03","module":"A1","scenario":null},{"value":"1,77E+01","module":"A2","scenario":null},{"value":"9,76E+00","module":"A3","scenario":null},{"value":"2,61E+01","module":"A4","scenario":null},{"value":"-1,56E+00","module":"A5","scenario":null},{"value":"6,52E+03","module":"B6","scenario":null},{"value":"0,00E+00","module":"C1","scenario":null},{"value":"7,28E+00","module":"C2","scenario":null},{"value":"-7,70E+01","module":"C3","scenario":null},{"value":"1,10E+00","module":"C4","scenario":null},{"value":"-1,17E+02","module":"D","scenario":null},{"value":"1,23E+03","module":"A1A3","scenario":null}]},{"parameter":"SM","unit":"kg","values":[{"value":"2,27E+00","module":"A1","scenario":null},{"value":"0,00E+00","module":"A2","scenario":null},{"value":"1,08E-05","module":"A3","scenario":null},{"value":"0,00E+00","module":"A4","scenario":null},{"value":"0,00E+00","module":"A5","scenario":null},{"value":"0,00E+00","module":"B6","scenario":null},{"value":"0,00E+00","module":"C1","scenario":null},{"value":"0,00E+00","module":"C2","scenario":null},{"value":"0,00E+00","module":"C3","scenario":null},{"value":"1,02E-02","module":"C4","scenario":null},{"value":"3,01E-03","module":"D","scenario":null},{"value":"2,27E+00","module":"A1A3","scenario":null}]},{"parameter":"RSF","unit":"MJ","values":[{"value":"1,33E+00","module":"A1","scenario":null},{"value":"5,75E-03","module":"A2","scenario":null},{"value":"1,42E-01","module":"A3","scenario":null},{"value":"1,18E-02","module":"A4","scenario":null},{"value":"7,69E-05","module":"A5","scenario":null},{"value":"6,38E+01","module":"B6","scenario":null},{"value":"0,00E+00","module":"C1","scenario":null},{"value":"3,68E-03","module":"C2","scenario":null},{"value":"4,89E-03","module":"C3","scenario":null},{"value":"1,89E-03","module":"C4","scenario":null},{"value":"1,11E-01","module":"D","scenario":null},{"value":"1,47E+00","module":"A1A3","scenario":null}]},{"parameter":"NRSF","unit":"MJ","values":[{"value":"-4,07E+00","module":"A1","scenario":null},{"value":"3,38E-02","module":"A2","scenario":null},{"value":"2,31E-02","module":"A3","scenario":null},{"value":"4,00E-02","module":"A4","scenario":null},{"value":"3,04E-04","module":"A5","scenario":null},{"value":"0,00E+00","module":"B6","scenario":null},{"value":"0,00E+00","module":"C1","scenario":null},{"value":"1,31E-02","module":"C2","scenario":null},{"value":"-8,76E-05","module":"C3","scenario":null},{"value":"3,00E-02","module":"C4","scenario":null},{"value":"2,74E+00","module":"D","scenario":null},{"value":"-4,01E+00","module":"A1A3","scenario":null}]},{"parameter":"FW","unit":"m3","values":[{"value":"7,83E-01","module":"A1","scenario":null},{"value":"1,38E-03","module":"A2","scenario":null},{"value":"1,40E-03","module":"A3","scenario":null},{"value":"2,52E-03","module":"A4","scenario":null},{"value":"6,58E-05","module":"A5","scenario":null},{"value":"2,87E+01","module":"B6","scenario":null},{"value":"0,00E+00","module":"C1","scenario":null},{"value":"7,67E-04","module":"C2","scenario":null},{"value":"3,77E-03","module":"C3","scenario":null},{"value":"1,16E-03","module":"C4","scenario":null},{"value":"-1,74E-01","module":"D","scenario":null},{"value":"7,86E-01","module":"A1A3","scenario":null}]}],"end_of_life_waste":[{"parameter":"HWD","unit":"kg","values":[{"value":"5,23E-01","module":"A1","scenario":null},{"value":"8,43E-04","module":"A2","scenario":null},{"value":"4,23E-02","module":"A3","scenario":null},{"value":"1,29E-03","module":"A4","scenario":null},{"value":"0,00E+00","module":"A5","scenario":null},{"value":"6,02E-01","module":"B6","scenario":null},{"value":"0,00E+00","module":"C1","scenario":null},{"value":"3,71E-04","module":"C2","scenario":null},{"value":"4,17E-05","module":"C3","scenario":null},{"value":"2,10E-01","module":"C4","scenario":null},{"value":"-1,58E-04","module":"D","scenario":null},{"value":"5,67E-01","module":"A1A3","scenario":null}]},{"parameter":"NHWD","unit":"kg","values":[{"value":"1,65E+01","module":"A1","scenario":null},{"value":"4,36E-01","module":"A2","scenario":null},{"value":"4,92E-01","module":"A3","scenario":null},{"value":"1,07E+00","module":"A4","scenario":null},{"value":"5,92E-01","module":"A5","scenario":null},{"value":"3,99E+01","module":"B6","scenario":null},{"value":"0,00E+00","module":"C1","scenario":null},{"value":"3,48E-01","module":"C2","scenario":null},{"value":"1,16E-01","module":"C3","scenario":null},{"value":"2,58E+00","module":"C4","scenario":null},{"value":"-3,25E+00","module":"D","scenario":null},{"value":"1,74E+01","module":"A1A3","scenario":null}]},{"parameter":"RWD","unit":"kg","values":[{"value":"2,46E-03","module":"A1","scenario":null},{"value":"1,22E-04","module":"A2","scenario":null},{"value":"2,13E-05","module":"A3","scenario":null},{"value":"1,78E-04","module":"A4","scenario":null},{"value":"0,00E+00","module":"A5","scenario":null},{"value":"6,73E-02","module":"B6","scenario":null},{"value":"0,00E+00","module":"C1","scenario":null},{"value":"4,96E-05","module":"C2","scenario":null},{"value":"2,12E-06","module":"C3","scenario":null},{"value":"4,97E-06","module":"C4","scenario":null},{"value":"-3,40E-04","module":"D","scenario":null},{"value":"2,61E-03","module":"A1A3","scenario":null}]}],"end_of_life_flow":[{"parameter":"CRU","unit":"kg","values":[{"value":"0,00E+00","module":"A1","scenario":null},{"value":"0,00E+00","module":"A2","scenario":null},{"value":"0,00E+00","module":"A3","scenario":null},{"value":"0,00E+00","module":"A4","scenario":null},{"value":"0,00E+00","module":"A5","scenario":null},{"value":"0,00E+00","module":"B6","scenario":null},{"value":"0,00E+00","module":"C1","scenario":null},{"value":"0,00E+00","module":"C2","scenario":null},{"value":"0,00E+00","module":"C3","scenario":null},{"value":"0,00E+00","module":"C4","scenario":null},{"value":"0,00E+00","module":"D","scenario":null},{"value":"0,00E+00","module":"A1A3","scenario":null}]},{"parameter":"MFR","unit":"kg","values":[{"value":"0,00E+00","module":"A1","scenario":null},{"value":"0,00E+00","module":"A2","scenario":null},{"value":"7,70E-01","module":"A3","scenario":null},{"value":"0,00E+00","module":"A4","scenario":null},{"value":"5,34E-01","module":"A5","scenario":null},{"value":"0,00E+00","module":"B6","scenario":null},{"value":"0,00E+00","module":"C1","scenario":null},{"value":"0,00E+00","module":"C2","scenario":null},{"value":"5,00E+00","module":"C3","scenario":null},{"value":"1,18E-04","module":"C4","scenario":null},{"value":"-1,18E-04","module":"D","scenario":null},{"value":"7,70E-01","module":"A1A3","scenario":null}]},{"parameter":"MER","unit":"kg","values":[{"value":"0,00E+00","module":"A1","scenario":null},{"value":"0,00E+00","module":"A2","scenario":null},{"value":"2,36E-01","module":"A3","scenario":null},{"value":"0,00E+00","module":"A4","scenario":null},{"value":"3,86E-02","module":"A5","scenario":null},{"value":"0,00E+00","module":"B6","scenario":null},{"value":"0,00E+00","module":"C1","scenario":null},{"value":"0,00E+00","module":"C2","scenario":null},{"value":"1,23E+00","module":"C3","scenario":null},{"value":"1,75E-04","module":"C4","scenario":null},{"value":"-1,76E-05","module":"D","scenario":null},{"value":"2,36E-01","module":"A1A3","scenario":null}]},{"parameter":"EEE","unit":"MJ","values":[{"value":"0,00E+00","module":"A1","scenario":null},{"value":"0,00E+00","module":"A2","scenario":null},{"value":"1,85E-01","module":"A3","scenario":null},{"value":"0,00E+00","module":"A4","scenario":null},{"value":"3,16E-02","module":"A5","scenario":null},{"value":"0,00E+00","module":"B6","scenario":null},{"value":"0,00E+00","module":"C1","scenario":null},{"value":"0,00E+00","module":"C2","scenario":null},{"value":"1,93E+00","module":"C3","scenario":null},{"value":"1,70E-03","module":"C4","scenario":null},{"value":"-4,17E-05","module":"D","scenario":null},{"value":"1,85E-01","module":"A1A3","scenario":null}]},{"parameter":"EET","unit":"MJ","values":[{"value":"0,00E+00","module":"A1","scenario":null},{"value":"0,00E+00","module":"A2","scenario":null},{"value":"2,80E+00","module":"A3","scenario":null},{"value":"0,00E+00","module":"A4","scenario":null},{"value":"4,78E-01","module":"A5","scenario":null},{"value":"0,00E+00","module":"B6","scenario":null},{"value":"0,00E+00","module":"C1","scenario":null},{"value":"0,00E+00","module":"C2","scenario":null},{"value":"2,92E+01","module":"C3","scenario":null},{"value":"2,57E-02","module":"C4","scenario":null},{"value":"-6,32E-04","module":"D","scenario":null},{"value":"2,80E+00","module":"A1A3","scenario":null}]}]}