{
    "product_name": "BG-Graspointner GmbH \u2013 BG-FILCOTEN, tec V NW 100 Nr. 0, with galvanised",
    "epd_id": "NEPD-10003-10003-2",
    "declared_unit": {
        "unit": "m",
        "amount": 1.0
    },
    "compliance": [
        "EN 15804+A2",
        "ISO 14025",
        "ISO 21930"
    ],
    "producer_name": "BG-Graspointner GmbH",
    "environmental_impact": [
        {
            "parameter": "GWP-total",
            "values": [
                {
                    "value": "7,34E+00",
                    "module": "A1-A3",
                    "scenario": null
                },
                {
                    "value": "1,04E+00",
                    "module": "A4",
                    "scenario": null
                },
                {
                    "value": "3,30E+01",
                    "module": "A5",
                    "scenario": null
                },
                {
                    "value": "-1,60E-03",
                    "module": "B1",
                    "scenario": null
                },
                {
                    "value": "1,23E-01",
                    "module": "C1",
                    "scenario": null
                },
                {
                    "value": "1,04E+00",
                    "module": "C2",
                    "scenario": null
                },
                {
                    "value": "9,37E-02",
                    "module": "C3",
                    "scenario": null
                },
                {
                    "value": "3,02E-02",
                    "module": "C4",
                    "scenario": null
                },
                {
                    "value": "-3,61E-02",
                    "module": "D",
                    "scenario": null
                }
            ]
        },
        {
            "parameter": "GWP-fossil",
            "values": [
                {
                    "value": "7,31E+00",
                    "module": "A1-A3",
                    "scenario": null
                },
                {
                    "value": "1,04E+00",
                    "module": "A4",
                    "scenario": null
                },
                {
                    "value": "3,27E+01",
                    "module": "A5",
                    "scenario": null
                },
                {
                    "value": "-1,60E-03",
                    "module": "B1",
                    "scenario": null
                },
                {
                    "value": "1,23E-01",
                    "module": "C1",
                    "scenario": null
                },
                {
                    "value": "1,04E+00",
                    "module": "C2",
                    "scenario": null
                },
                {
                    "value": "9,37E-02",
                    "module": "C3",
                    "scenario": null
                },
                {
                    "value": "3,02E-02",
                    "module": "C4",
                    "scenario": null
                },
                {
                    "value": "-3,52E-02",
                    "module": "D",
                    "scenario": null
                }
            ]
        },
        {
            "parameter": "GWP-biogenic",
            "values": [
                {
                    "value": "2,91E-02",
                    "module": "A1-A3",
                    "scenario": null
                },
                {
                    "value": "5,22E-04",
                    "module": "A4",
                    "scenario": null
                },
                {
                    "value": "3,00E-01",
                    "module": "A5",
                    "scenario": null
                },
                {
                    "value": "0,00E+00",
                    "module": "B1",
                    "scenario": null
                },
                {
                    "value": "1,23E-05",
                    "module": "C1",
                    "scenario": null
                },
                {
                    "value": "5,22E-04",
                    "module": "C2",
                    "scenario": null
                },
                {
                    "value": "4,81E-05",
                    "module": "C3",
                    "scenario": null
                },
                {
                    "value": "1,54E-05",
                    "module": "C4",
                    "scenario": null
                },
                {
                    "value": "-9,19E-04",
                    "module": "D",
                    "scenario": null
                }
            ]
        },
        {
            "parameter": "GWP-luluc",
            "values": [
                {
                    "value": "3,67E-03",
                    "module": "A1-A3",
                    "scenario": null
                },
                {
                    "value": "3,70E-04",
                    "module": "A4",
                    "scenario": null
                },
                {
                    "value": "1,15E-02",
                    "module": "A5",
                    "scenario": null
                },
                {
                    "value": "0,00E+00",
                    "module": "B1",
                    "scenario": null
                },
                {
                    "value": "1,07E-05",
                    "module": "C1",
                    "scenario": null
                },
                {
                    "value": "3,70E-04",
                    "module": "C2",
                    "scenario": null
                },
                {
                    "value": "8,14E-06",
                    "module": "C3",
                    "scenario": null
                },
                {
                    "value": "1,57E-05",
                    "module": "C4",
                    "scenario": null
                },
                {
                    "value": "-5,51E-06",
                    "module": "D",
                    "scenario": null
                }
            ]
        },
        {
            "parameter": "ODP",
            "values": [
                {
                    "value": "5,27E-08",
                    "module": "A1-A3",
                    "scenario": null
                },
                {
                    "value": "2,17E-08",
                    "module": "A4",
                    "scenario": null
                },
                {
                    "value": "4,59E-07",
                    "module": "A5",
                    "scenario": null
                },
                {
                    "value": "0,00E+00",
                    "module": "B1",
                    "scenario": null
                },
                {
                    "value": "1,89E-09",
                    "module": "C1",
                    "scenario": null
                },
                {
                    "value": "2,17E-08",
                    "module": "C2",
                    "scenario": null
                },
                {
                    "value": "1,43E-09",
                    "module": "C3",
                    "scenario": null
                },
                {
                    "value": "8,72E-10",
                    "module": "C4",
                    "scenario": null
                },
                {
                    "value": "-6,10E-10",
                    "module": "D",
                    "scenario": null
                }
            ]
        },
        {
            "parameter": "AP",
            "values": [
                {
                    "value": "2,55E-02",
                    "module": "A1-A3",
                    "scenario": null
                },
                {
                    "value": "2,46E-03",
                    "module": "A4",
                    "scenario": null
                },
                {
                    "value": "1,12E-01",
                    "module": "A5",
                    "scenario": null
                },
                {
                    "value": "0,00E+00",
                    "module": "B1",
                    "scenario": null
                },
                {
                    "value": "1,11E-03",
                    "module": "C1",
                    "scenario": null
                },
                {
                    "value": "2,46E-03",
                    "module": "C2",
                    "scenario": null
                },
                {
                    "value": "8,45E-04",
                    "module": "C3",
                    "scenario": null
                },
                {
                    "value": "2,14E-04",
                    "module": "C4",
                    "scenario": null
                },
                {
                    "value": "-2,69E-04",
                    "module": "D",
                    "scenario": null
                }
            ]
        },
        {
            "parameter": "POCP",
            "values": [
                {
                    "value": "2,22E-02",
                    "module": "A1-A3",
                    "scenario": null
                },
                {
                    "value": "4,27E-03",
                    "module": "A4",
                    "scenario": null
                },
                {
                    "value": "1,23E-01",
                    "module": "A5",
                    "scenario": null
                },
                {
                    "value": "0,00E+00",
                    "module": "B1",
                    "scenario": null
                },
                {
                    "value": "1,68E-03",
                    "module": "C1",
                    "scenario": null
                },
                {
                    "value": "4,27E-03",
                    "module": "C2",
                    "scenario": null
                },
                {
                    "value": "1,28E-03",
                    "module": "C3",
                    "scenario": null
                },
                {
                    "value": "3,19E-04",
                    "module": "C4",
                    "scenario": null
                },
                {
                    "value": "-3,56E-04",
                    "module": "D",
                    "scenario": null
                }
            ]
        },
        {
            "parameter": "ADPE",
            "values": [
                {
                    "value": "2,69E-04",
                    "module": "A1-A3",
                    "scenario": null
                },
                {
                    "value": "2,97E-06",
                    "module": "A4",
                    "scenario": null
                },
                {
                    "value": "1,63E-04",
                    "module": "A5",
                    "scenario": null
                },
                {
                    "value": "0,00E+00",
                    "module": "B1",
                    "scenario": null
                },
                {
                    "value": "4,42E-08",
                    "module": "C1",
                    "scenario": null
                },
                {
                    "value": "2,97E-06",
                    "module": "C2",
                    "scenario": null
                },
                {
                    "value": "3,36E-08",
                    "module": "C3",
                    "scenario": null
                },
                {
                    "value": "4,78E-08",
                    "module": "C4",
                    "scenario": null
                },
                {
                    "value": "-3,16E-07",
                    "module": "D",
                    "scenario": null
                }
            ]
        },
        {
            "parameter": "ADPF",
            "values": [
                {
                    "value": "6,79E+01",
                    "module": "A1-A3",
                    "scenario": null
                },
                {
                    "value": "1,56E+01",
                    "module": "A4",
                    "scenario": null
                },
                {
                    "value": "4,25E+02",
                    "module": "A5",
                    "scenario": null
                },
                {
                    "value": "0,00E+00",
                    "module": "B1",
                    "scenario": null
                },
                {
                    "value": "1,61E+00",
                    "module": "C1",
                    "scenario": null
                },
                {
                    "value": "1,56E+01",
                    "module": "C2",
                    "scenario": null
                },
                {
                    "value": "1,23E+00",
                    "module": "C3",
                    "scenario": null
                },
                {
                    "value": "7,40E-01",
                    "module": "C4",
                    "scenario": null
                },
                {
                    "value": "-5,20E-01",
                    "module": "D",
                    "scenario": null
                }
            ]
        },
        {
            "parameter": "WDP",
            "values": [
                {
                    "value": "1,70E+00",
                    "module": "A1-A3",
                    "scenario": null
                },
                {
                    "value": "7,85E-02",
                    "module": "A4",
                    "scenario": null
                },
                {
                    "value": "8,07E+00",
                    "module": "A5",
                    "scenario": null
                },
                {
                    "value": "0,00E+00",
                    "module": "B1",
                    "scenario": null
                },
                {
                    "value": "3,94E-03",
                    "module": "C1",
                    "scenario": null
                },
                {
                    "value": "7,85E-02",
                    "module": "C2",
                    "scenario": null
                },
                {
                    "value": "3,00E-03",
                    "module": "C3",
                    "scenario": null
                },
                {
                    "value": "2,07E-03",
                    "module": "C4",
                    "scenario": null
                },
                {
                    "value": "-2,28E-02",
                    "module": "D",
                    "scenario": null
                }
            ]
        },
        {
            "parameter": "EP-freshwater",
            "values": [
                {
                    "value": "2,26E-03",
                    "module": "A1-A3",
                    "scenario": null
                },
                {
                    "value": "7,33E-05",
                    "module": "A4",
                    "scenario": null
                },
                {
                    "value": "4,23E-03",
                    "module": "A5",
                    "scenario": null
                },
                {
                    "value": "0,00E+00",
                    "module": "B1",
                    "scenario": null
                },
                {
                    "value": "3,59E-06",
                    "module": "C1",
                    "scenario": null
                },
                {
                    "value": "7,33E-05",
                    "module": "C2",
                    "scenario": null
                },
                {
                    "value": "2,73E-06",
                    "module": "C3",
                    "scenario": null
                },
                {
                    "value": "2,50E-06",
                    "module": "C4",
                    "scenario": null
                },
                {
                    "value": "-2,78E-06",
                    "module": "D",
                    "scenario": null
                }
            ]
        },
        {
            "parameter": "EP-marine",
            "values": [
                {
                    "value": "6,33E-03",
                    "module": "A1-A3",
                    "scenario": null
                },
                {
                    "value": "6,45E-04",
                    "module": "A4",
                    "scenario": null
                },
                {
                    "value": "2,92E-02",
                    "module": "A5",
                    "scenario": null
                },
                {
                    "value": "0,00E+00",
                    "module": "B1",
                    "scenario": null
                },
                {
                    "value": "5,16E-04",
                    "module": "C1",
                    "scenario": null
                },
                {
                    "value": "6,45E-04",
                    "module": "C2",
                    "scenario": null
                },
                {
                    "value": "3,92E-04",
                    "module": "C3",
                    "scenario": null
                },
                {
                    "value": "8,14E-05",
                    "module": "C4",
                    "scenario": null
                },
                {
                    "value": "-1,06E-04",
                    "module": "D",
                    "scenario": null
                }
            ]
        },
        {
            "parameter": "EP-terrestrial",
            "values": [
                {
                    "value": "6,71E-02",
                    "module": "A1-A3",
                    "scenario": null
                },
                {
                    "value": "6,97E-03",
                    "module": "A4",
                    "scenario": null
                },
                {
                    "value": "3,24E-01",
                    "module": "A5",
                    "scenario": null
                },
                {
                    "value": "0,00E+00",
                    "module": "B1",
                    "scenario": null
                },
                {
                    "value": "5,64E-03",
                    "module": "C1",
                    "scenario": null
                },
                {
                    "value": "6,97E-03",
                    "module": "C2",
                    "scenario": null
                },
                {
                    "value": "4,29E-03",
                    "module": "C3",
                    "scenario": null
                },
                {
                    "value": "8,89E-04",
                    "module": "C4",
                    "scenario": null
                },
                {
                    "value": "-1,23E-03",
                    "module": "D",
                    "scenario": null
                }
            ]
        }
    ],
    "additional_environmental_impact": [
        {
            "parameter": "PM",
            "values": [
                {
                    "value": "4,16E-07",
                    "module": "A1-A3",
                    "scenario": null
                },
                {
                    "value": "1,01E-07",
                    "module": "A4",
                    "scenario": null
                },
                {
                    "value": "1,29E-06",
                    "module": "A5",
                    "scenario": null
                },
                {
                    "value": "0,00E+00",
                    "module": "B1",
                    "scenario": null
                },
                {
                    "value": "1,79E-07",
                    "module": "C1",
                    "scenario": null
                },
                {
                    "value": "1,01E-07",
                    "module": "C2",
                    "scenario": null
                },
                {
                    "value": "1,38E-07",
                    "module": "C3",
                    "scenario": null
                },
                {
                    "value": "4,86E-09",
                    "module": "C4",
                    "scenario": null
                },
                {
                    "value": "-7,22E-09",
                    "module": "D",
                    "scenario": null
                }
            ]
        },
        {
            "parameter": "ETP-fw",
            "values": [
                {
                    "value": "0,00E+00",
                    "module": "A1-A3",
                    "scenario": null
                },
                {
                    "value": "3,70E+00",
                    "module": "A4",
                    "scenario": null
                },
                {
                    "value": "8,83E+01",
                    "module": "A5",
                    "scenario": null
                },
                {
                    "value": "0,00E+00",
                    "module": "B1",
                    "scenario": null
                },
                {
                    "value": "2,28E-01",
                    "module": "C1",
                    "scenario": null
                },
                {
                    "value": "3,70E+00",
                    "module": "C2",
                    "scenario": null
                },
                {
                    "value": "1,74E-01",
                    "module": "C3",
                    "scenario": null
                },
                {
                    "value": "1,01E-01",
                    "module": "C4",
                    "scenario": null
                },
                {
                    "value": "-2,27E-01",
                    "module": "D",
                    "scenario": null
                }
            ]
        },
        {
            "parameter": "HTP-c",
            "values": [
                {
                    "value": "0,00E+00",
                    "module": "A1-A3",
                    "scenario": null
                },
                {
                    "value": "6,66E-09",
                    "module": "A4",
                    "scenario": null
                },
                {
                    "value": "9,57E-08",
                    "module": "A5",
                    "scenario": null
                },
                {
                    "value": "0,00E+00",
                    "module": "B1",
                    "scenario": null
                },
                {
                    "value": "4,82E-10",
                    "module": "C1",
                    "scenario": null
                },
                {
                    "value": "6,66E-09",
                    "module": "C2",
                    "scenario": null
                },
                {
                    "value": "3,66E-10",
                    "module": "C3",
                    "scenario": null
                },
                {
                    "value": "1,36E-10",
                    "module": "C4",
                    "scenario": null
                },
                {
                    "value": "-5,03E-10",
                    "module": "D",
                    "scenario": null
                }
            ]
        },
        {
            "parameter": "HTP-nc",
            "values": [
                {
                    "value": "0,00E+00",
                    "module": "A1-A3",
                    "scenario": null
                },
                {
                    "value": "1,03E-08",
                    "module": "A4",
                    "scenario": null
                },
                {
                    "value": "2,57E-07",
                    "module": "A5",
                    "scenario": null
                },
                {
                    "value": "0,00E+00",
                    "module": "B1",
                    "scenario": null
                },
                {
                    "value": "2,19E-10",
                    "module": "C1",
                    "scenario": null
                },
                {
                    "value": "1,03E-08",
                    "module": "C2",
                    "scenario": null
                },
                {
                    "value": "1,66E-10",
                    "module": "C3",
                    "scenario": null
                },
                {
                    "value": "1,33E-10",
                    "module": "C4",
                    "scenario": null
                },
                {
                    "value": "-3,02E-10",
                    "module": "D",
                    "scenario": null
                }
            ]
        },
        {
            "parameter": "SQP",
            "values": [
                {
                    "value": "0,00E+00",
                    "module": "A1-A3",
                    "scenario": null
                },
                {
                    "value": "1,57E+01",
                    "module": "A4",
                    "scenario": null
                },
                {
                    "value": "1,85E+02",
                    "module": "A5",
                    "scenario": null
                },
                {
                    "value": "0,00E+00",
                    "module": "B1",
                    "scenario": null
                },
                {
                    "value": "1,13E-01",
                    "module": "C1",
                    "scenario": null
                },
                {
                    "value": "1,57E+01",
                    "module": "C2",
                    "scenario": null
                },
                {
                    "value": "8,58E-02",
                    "module": "C3",
                    "scenario": null
                },
                {
                    "value": "1,46E+00",
                    "module": "C4",
                    "scenario": null
                },
                {
                    "value": "-1,01E+00",
                    "module": "D",
                    "scenario": null
                }
            ]
        },
        {
            "parameter": "IRP",
            "values": [
                {
                    "value": "3,15E-01",
                    "module": "A1-A3",
                    "scenario": null
                },
                {
                    "value": "1,90E-02",
                    "module": "A4",
                    "scenario": null
                },
                {
                    "value": "1,06E+00",
                    "module": "A5",
                    "scenario": null
                },
                {
                    "value": "0,00E+00",
                    "module": "B1",
                    "scenario": null
                },
                {
                    "value": "7,21E-04",
                    "module": "C1",
                    "scenario": null
                },
                {
                    "value": "1,90E-02",
                    "module": "C2",
                    "scenario": null
                },
                {
                    "value": "5,48E-04",
                    "module": "C3",
                    "scenario": null
                },
                {
                    "value": "4,72E-04",
                    "module": "C4",
                    "scenario": null
                },
                {
                    "value": "-5,48E-03",
                    "module": "D",
                    "scenario": null
                }
            ]
        }
    ],
    "resource_use": [
        {
            "parameter": "PERE",
            "values": [
                {
                    "value": "1,34E+01",
                    "module": "A1-A3",
                    "scenario": null
                },
                {
                    "value": "2,48E-01",
                    "module": "A4",
                    "scenario": null
                },
                {
                    "value": "1,71E+01",
                    "module": "A5",
                    "scenario": null
                },
                {
                    "value": "0,00E+00",
                    "module": "B1",
                    "scenario": null
                },
                {
                    "value": "9,86E-03",
                    "module": "C1",
                    "scenario": null
                },
                {
                    "value": "2,48E-01",
                    "module": "C2",
                    "scenario": null
                },
                {
                    "value": "7,49E-03",
                    "module": "C3",
                    "scenario": null
                },
                {
                    "value": "6,86E-03",
                    "module": "C4",
                    "scenario": null
                },
                {
                    "value": "-1,64E-01",
                    "module": "D",
                    "scenario": null
                }
            ]
        },
        {
            "parameter": "PERM",
            "values": [
                {
                    "value": "0,00E+00",
                    "module": "A1-A3",
                    "scenario": null
                },
                {
                    "value": "0,00E+00",
                    "module": "A4",
                    "scenario": null
                },
                {
                    "value": "0,00E+00",
                    "module": "A5",
                    "scenario": null
                },
                {
                    "value": "0,00E+00",
                    "module": "B1",
                    "scenario": null
                },
                {
                    "value": "0,00E+00",
                    "module": "C1",
                    "scenario": null
                },
                {
                    "value": "0,00E+00",
                    "module": "C2",
                    "scenario": null
                },
                {
                    "value": "0,00E+00",
                    "module": "C3",
                    "scenario": null
                },
                {
                    "value": "0,00E+00",
                    "module": "C4",
                    "scenario": null
                },
                {
                    "value": "0,00E+00",
                    "module": "D",
                    "scenario": null
                }
            ]
        },
        {
            "parameter": "PERT",
            "values": [
                {
                    "value": "1,34E+01",
                    "module": "A1-A3",
                    "scenario": null
                },
                {
                    "value": "2,48E-01",
                    "module": "A4",
                    "scenario": null
                },
                {
                    "value": "1,71E+01",
                    "module": "A5",
                    "scenario": null
                },
                {
                    "value": "0,00E+00",
                    "module": "B1",
                    "scenario": null
                },
                {
                    "value": "9,86E-03",
                    "module": "C1",
                    "scenario": null
                },
                {
                    "value": "2,48E-01",
                    "module": "C2",
                    "scenario": null
                },
                {
                    "value": "7,49E-03",
                    "module": "C3",
                    "scenario": null
                },
                {
                    "value": "6,86E-03",
                    "module": "C4",
                    "scenario": null
                },
                {
                    "value": "-1,64E-01",
                    "module": "D",
                    "scenario": null
                }
            ]
        },
        {
            "parameter": "PENRE",
            "values": [
                {
                    "value": "6,77E+01",
                    "module": "A1-A3",
                    "scenario": null
                },
                {
                    "value": "1,56E+01",
                    "module": "A4",
                    "scenario": null
                },
                {
                    "value": "4,25E+02",
                    "module": "A5",
                    "scenario": null
                },
                {
                    "value": "0,00E+00",
                    "module": "B1",
                    "scenario": null
                },
                {
                    "value": "1,61E+00",
                    "module": "C1",
                    "scenario": null
                },
                {
                    "value": "1,56E+01",
                    "module": "C2",
                    "scenario": null
                },
                {
                    "value": "1,23E+00",
                    "module": "C3",
                    "scenario": null
                },
                {
                    "value": "7,40E-01",
                    "module": "C4",
                    "scenario": null
                },
                {
                    "value": "-5,20E-01",
                    "module": "D",
                    "scenario": null
                }
            ]
        },
        {
            "parameter": "PENRM",
            "values": [
                {
                    "value": "1,97E-01",
                    "module": "A1-A3",
                    "scenario": null
                },
                {
                    "value": "0,00E+00",
                    "module": "A4",
                    "scenario": null
                },
                {
                    "value": "0,00E+00",
                    "module": "A5",
                    "scenario": null
                },
                {
                    "value": "0,00E+00",
                    "module": "B1",
                    "scenario": null
                },
                {
                    "value": "0,00E+00",
                    "module": "C1",
                    "scenario": null
                },
                {
                    "value": "0,00E+00",
                    "module": "C2",
                    "scenario": null
                },
                {
                    "value": "-1,49E-01",
                    "module": "C3",
                    "scenario": null
                },
                {
                    "value": "0,00E+00",
                    "module": "C4",
                    "scenario": null
                },
                {
                    "value": "0,00E+00",
                    "module": "D",
                    "scenario": null
                }
            ]
        },
        {
            "parameter": "PENRT",
            "values": [
                {
                    "value": "6,79E+01",
                    "module": "A1-A3",
                    "scenario": null
                },
                {
                    "value": "1,56E+01",
                    "module": "A4",
                    "scenario": null
                },
                {
                    "value": "4,25E+02",
                    "module": "A5",
                    "scenario": null
                },
                {
                    "value": "0,00E+00",
                    "module": "B1",
                    "scenario": null
                },
                {
                    "value": "1,61E+00",
                    "module": "C1",
                    "scenario": null
                },
                {
                    "value": "1,56E+01",
                    "module": "C2",
                    "scenario": null
                },
                {
                    "value": "1,08E+00",
                    "module": "C3",
                    "scenario": null
                },
                {
                    "value": "7,40E-01",
                    "module": "C4",
                    "scenario": null
                },
                {
                    "value": "-5,20E-01",
                    "module": "D",
                    "scenario": null
                }
            ]
        },
        {
            "parameter": "SM",
            "values": [
                {
                    "value": "5,22E-02",
                    "module": "A1-A3",
                    "scenario": null
                },
                {
                    "value": "0,00E+00",
                    "module": "A4",
                    "scenario": null
                },
                {
                    "value": "0,00E+00",
                    "module": "A5",
                    "scenario": null
                },
                {
                    "value": "0,00E+00",
                    "module": "B1",
                    "scenario": null
                },
                {
                    "value": "0,00E+00",
                    "module": "C1",
                    "scenario": null
                },
                {
                    "value": "0,00E+00",
                    "module": "C2",
                    "scenario": null
                },
                {
                    "value": "0,00E+00",
                    "module": "C3",
                    "scenario": null
                },
                {
                    "value": "0,00E+00",
                    "module": "C4",
                    "scenario": null
                },
                {
                    "value": "1,53E+01",
                    "module": "D",
                    "scenario": null
                }
            ]
        },
        {
            "parameter": "RSF",
            "values": [
                {
                    "value": "2,26E+00",
                    "module": "A1-A3",
                    "scenario": null
                },
                {
                    "value": "0,00E+00",
                    "module": "A4",
                    "scenario": null
                },
                {
                    "value": "0,00E+00",
                    "module": "A5",
                    "scenario": null
                },
                {
                    "value": "0,00E+00",
                    "module": "B1",
                    "scenario": null
                },
                {
                    "value": "0,00E+00",
                    "module": "C1",
                    "scenario": null
                },
                {
                    "value": "0,00E+00",
                    "module": "C2",
                    "scenario": null
                },
                {
                    "value": "0,00E+00",
                    "module": "C3",
                    "scenario": null
                },
                {
                    "value": "0,00E+00",
                    "module": "C4",
                    "scenario": null
                },
                {
                    "value": "0,00E+00",
                    "module": "D",
                    "scenario": null
                }
            ]
        },
        {
            "parameter": "NRSF",
            "values": [
                {
                    "value": "5,31E+00",
                    "module": "A1-A3",
                    "scenario": null
                },
                {
                    "value": "0,00E+00",
                    "module": "A4",
                    "scenario": null
                },
                {
                    "value": "0,00E+00",
                    "module": "A5",
                    "scenario": null
                },
                {
                    "value": "0,00E+00",
                    "module": "B1",
                    "scenario": null
                },
                {
                    "value": "0,00E+00",
                    "module": "C1",
                    "scenario": null
                },
                {
                    "value": "0,00E+00",
                    "module": "C2",
                    "scenario": null
                },
                {
                    "value": "0,00E+00",
                    "module": "C3",
                    "scenario": null
                },
                {
                    "value": "0,00E+00",
                    "module": "C4",
                    "scenario": null
                },
                {
                    "value": "0,00E+00",
                    "module": "D",
                    "scenario": null
                }
            ]
        },
        {
            "parameter": "FW",
            "values": [
                {
                    "value": "5,51E-02",
                    "module": "A1-A3",
                    "scenario": null
                },
                {
                    "value": "2,27E-03",
                    "module": "A4",
                    "scenario": null
                },
                {
                    "value": "3,05E-01",
                    "module": "A5",
                    "scenario": null
                },
                {
                    "value": "0,00E+00",
                    "module": "B1",
                    "scenario": null
                },
                {
                    "value": "1,05E-04",
                    "module": "C1",
                    "scenario": null
                },
                {
                    "value": "2,27E-03",
                    "module": "C2",
                    "scenario": null
                },
                {
                    "value": "7,96E-05",
                    "module": "C3",
                    "scenario": null
                },
                {
                    "value": "7,67E-04",
                    "module": "C4",
                    "scenario": null
                },
                {
                    "value": "-2,18E-02",
                    "module": "D",
                    "scenario": null
                }
            ]
        }
    ],
    "end_of_life_waste": [
        {
            "parameter": "HWD",
            "values": [
                {
                    "value": "1,49E+00",
                    "module": "A1-A3",
                    "scenario": null
                },
                {
                    "value": "2,27E-02",
                    "module": "A4",
                    "scenario": null
                },
                {
                    "value": "9,52E-01",
                    "module": "A5",
                    "scenario": null
                },
                {
                    "value": "0,00E+00",
                    "module": "B1",
                    "scenario": null
                },
                {
                    "value": "1,80E-03",
                    "module": "C1",
                    "scenario": null
                },
                {
                    "value": "2,27E-03",
                    "module": "C2",
                    "scenario": null
                },
                {
                    "value": "1,37E-03",
                    "module": "C3",
                    "scenario": null
                },
                {
                    "value": "8,22E-04",
                    "module": "C4",
                    "scenario": null
                },
                {
                    "value": "-2,06E-03",
                    "module": "D",
                    "scenario": null
                }
            ]
        },
        {
            "parameter": "NHWD",
            "values": [
                {
                    "value": "1,26E+01",
                    "module": "A1-A3",
                    "scenario": null
                },
                {
                    "value": "4,55E-01",
                    "module": "A4",
                    "scenario": null
                },
                {
                    "value": "2,71E+01",
                    "module": "A5",
                    "scenario": null
                },
                {
                    "value": "0,00E+00",
                    "module": "B1",
                    "scenario": null
                },
                {
                    "value": "2,46E-02",
                    "module": "C1",
                    "scenario": null
                },
                {
                    "value": "4,55E-02",
                    "module": "C2",
                    "scenario": null
                },
                {
                    "value": "1,87E-02",
                    "module": "C3",
                    "scenario": null
                },
                {
                    "value": "4,84E+00",
                    "module": "C4",
                    "scenario": null
                },
                {
                    "value": "-2,77E-02",
                    "module": "D",
                    "scenario": null
                }
            ]
        },
        {
            "parameter": "RWD",
            "values": [
                {
                    "value": "3,02E-04",
                    "module": "A1-A3",
                    "scenario": null
                },
                {
                    "value": "4,69E-06",
                    "module": "A4",
                    "scenario": null
                },
                {
                    "value": "2,66E-04",
                    "module": "A5",
                    "scenario": null
                },
                {
                    "value": "0,00E+00",
                    "module": "B1",
                    "scenario": null
                },
                {
                    "value": "1,77E-07",
                    "module": "C1",
                    "scenario": null
                },
                {
                    "value": "4,69E-07",
                    "module": "C2",
                    "scenario": null
                },
                {
                    "value": "1,34E-07",
                    "module": "C3",
                    "scenario": null
                },
                {
                    "value": "1,15E-07",
                    "module": "C4",
                    "scenario": null
                },
                {
                    "value": "-1,19E-06",
                    "module": "D",
                    "scenario": null
                }
            ]
        }
    ],
    "end_of_life_flow": [
        {
            "parameter": "CRU",
            "values": [
                {
                    "value": "0,00E+00",
                    "module": "A1-A3",
                    "scenario": null
                },
                {
                    "value": "0,00E+00",
                    "module": "A4",
                    "scenario": null
                },
                {
                    "value": "0,00E+00",
                    "module": "A5",
                    "scenario": null
                },
                {
                    "value": "0,00E+00",
                    "module": "B1",
                    "scenario": null
                },
                {
                    "value": "0,00E+00",
                    "module": "C1",
                    "scenario": null
                },
                {
                    "value": "0,00E+00",
                    "module": "C2",
                    "scenario": null
                },
                {
                    "value": "0,00E+00",
                    "module": "C3",
                    "scenario": null
                },
                {
                    "value": "0,00E+00",
                    "module": "C4",
                    "scenario": null
                },
                {
                    "value": "0,00E+00",
                    "module": "D",
                    "scenario": null
                }
            ]
        },
        {
            "parameter": "MFR",
            "values": [
                {
                    "value": "6,00E-01",
                    "module": "A1-A3",
                    "scenario": null
                },
                {
                    "value": "0,00E+00",
                    "module": "A4",
                    "scenario": null
                },
                {
                    "value": "0,00E+00",
                    "module": "A5",
                    "scenario": null
                },
                {
                    "value": "0,00E+00",
                    "module": "B1",
                    "scenario": null
                },
                {
                    "value": "0,00E+00",
                    "module": "C1",
                    "scenario": null
                },
                {
                    "value": "0,00E+00",
                    "module": "C2",
                    "scenario": null
                },
                {
                    "value": "1,53E+01",
                    "module": "C3",
                    "scenario": null
                },
                {
                    "value": "0,00E+00",
                    "module": "C4",
                    "scenario": null
                },
                {
                    "value": "0,00E+00",
                    "module": "D",
                    "scenario": null
                }
            ]
        },
        {
            "parameter": "MER",
            "values": [
                {
                    "value": "0,00E+00",
                    "module": "A1-A3",
                    "scenario": null
                },
                {
                    "value": "0,00E+00",
                    "module": "A4",
                    "scenario": null
                },
                {
                    "value": "0,00E+00",
                    "module": "A5",
                    "scenario": null
                },
                {
                    "value": "0,00E+00",
                    "module": "B1",
                    "scenario": null
                },
                {
                    "value": "0,00E+00",
                    "module": "C1",
                    "scenario": null
                },
                {
                    "value": "0,00E+00",
                    "module": "C2",
                    "scenario": null
                },
                {
                    "value": "0,00E+00",
                    "module": "C3",
                    "scenario": null
                },
                {
                    "value": "0,00E+00",
                    "module": "C4",
                    "scenario": null
                },
                {
                    "value": "0,00E+00",
                    "module": "D",
                    "scenario": null
                }
            ]
        },
        {
            "parameter": "EEE",
            "values": [
                {
                    "value": "2,31E-02",
                    "module": "A1-A3",
                    "scenario": null
                },
                {
                    "value": "0,00E+00",
                    "module": "A4",
                    "scenario": null
                },
                {
                    "value": "0,00E+00",
                    "module": "A5",
                    "scenario": null
                },
                {
                    "value": "0,00E+00",
                    "module": "B1",
                    "scenario": null
                },
                {
                    "value": "0,00E+00",
                    "module": "C1",
                    "scenario": null
                },
                {
                    "value": "0,00E+00",
                    "module": "C2",
                    "scenario": null
                },
                {
                    "value": "0,00E+00",
                    "module": "C3",
                    "scenario": null
                },
                {
                    "value": "0,00E+00",
                    "module": "C4",
                    "scenario": null
                },
                {
                    "value": "0,00E+00",
                    "module": "D",
                    "scenario": null
                }
            ]
        },
        {
            "parameter": "EET",
            "values": [
                {
                    "value": "4,46E-02",
                    "module": "A1-A3",
                    "scenario": null
                },
                {
                    "value": "0,00E+00",
                    "module": "A4",
                    "scenario": null
                },
                {
                    "value": "0,00E+00",
                    "module": "A5",
                    "scenario": null
                },
                {
                    "value": "0,00E+00",
                    "module": "B1",
                    "scenario": null
                },
                {
                    "value": "0,00E+00",
                    "module": "C1",
                    "scenario": null
                },
                {
                    "value": "0,00E+00",
                    "module": "C2",
                    "scenario": null
                },
                {
                    "value": "0,00E+00",
                    "module": "C3",
                    "scenario": null
                },
                {
                    "value": "0,00E+00",
                    "module": "C4",
                    "scenario": null
                },
                {
                    "value": "0,00E+00",
                    "module": "D",
                    "scenario": null
                }
            ]
        }
    ]
}