{
    "product_name": "Fabrikkblandet Ferdigbetong - B45MF40 D22, S4",
    "epd_id": "NEPD-8512-8179",
    "declared_unit": {
        "unit": "m3",
        "amount": 1.0
    },
    "compliance": [
        "EN 15804+A2",
        "ISO 14025",
        "ISO 21930"
    ],
    "producer_name": "Betongservice AS",
    "environmental_impact": [
        {
            "parameter": "GWP-total",
            "values": [
                {
                    "value": "2,41E+02",
                    "module": "A1",
                    "scenario": null
                },
                {
                    "value": "9,36E+00",
                    "module": "A2",
                    "scenario": null
                },
                {
                    "value": "4,29E-01",
                    "module": "A3",
                    "scenario": null
                },
                {
                    "value": "1,52E+01",
                    "module": "A4",
                    "scenario": null
                },
                {
                    "value": "9,32E+00",
                    "module": "C1",
                    "scenario": null
                },
                {
                    "value": "8,12E+00",
                    "module": "C2",
                    "scenario": null
                },
                {
                    "value": "1,14E+00",
                    "module": "C3",
                    "scenario": null
                },
                {
                    "value": "3,19E+00",
                    "module": "C4",
                    "scenario": null
                },
                {
                    "value": "-3,70E+00",
                    "module": "D",
                    "scenario": null
                }
            ]
        },
        {
            "parameter": "GWP-fossil",
            "values": [
                {
                    "value": "2,40E+02",
                    "module": "A1",
                    "scenario": null
                },
                {
                    "value": "9,36E+00",
                    "module": "A2",
                    "scenario": null
                },
                {
                    "value": "3,78E-01",
                    "module": "A3",
                    "scenario": null
                },
                {
                    "value": "1,52E+01",
                    "module": "A4",
                    "scenario": null
                },
                {
                    "value": "9,32E+00",
                    "module": "C1",
                    "scenario": null
                },
                {
                    "value": "8,12E+00",
                    "module": "C2",
                    "scenario": null
                },
                {
                    "value": "1,12E+00",
                    "module": "C3",
                    "scenario": null
                },
                {
                    "value": "3,19E+00",
                    "module": "C4",
                    "scenario": null
                },
                {
                    "value": "-3,63E+00",
                    "module": "D",
                    "scenario": null
                }
            ]
        },
        {
            "parameter": "GWP-biogenic",
            "values": [
                {
                    "value": "1,70E-03",
                    "module": "A1",
                    "scenario": null
                },
                {
                    "value": "3,62E-03",
                    "module": "A2",
                    "scenario": null
                },
                {
                    "value": "5,14E-02",
                    "module": "A3",
                    "scenario": null
                },
                {
                    "value": "6,30E-03",
                    "module": "A4",
                    "scenario": null
                },
                {
                    "value": "1,75E-03",
                    "module": "C1",
                    "scenario": null
                },
                {
                    "value": "3,48E-03",
                    "module": "C2",
                    "scenario": null
                },
                {
                    "value": "9,71E-03",
                    "module": "C3",
                    "scenario": null
                },
                {
                    "value": "2,71E-03",
                    "module": "C4",
                    "scenario": null
                },
                {
                    "value": "-7,23E-02",
                    "module": "D",
                    "scenario": null
                }
            ]
        },
        {
            "parameter": "GWP-luluc",
            "values": [
                {
                    "value": "6,34E-02",
                    "module": "A1",
                    "scenario": null
                },
                {
                    "value": "2,99E-03",
                    "module": "A2",
                    "scenario": null
                },
                {
                    "value": "2,31E-04",
                    "module": "A3",
                    "scenario": null
                },
                {
                    "value": "5,42E-03",
                    "module": "A4",
                    "scenario": null
                },
                {
                    "value": "7,35E-04",
                    "module": "C1",
                    "scenario": null
                },
                {
                    "value": "2,47E-03",
                    "module": "C2",
                    "scenario": null
                },
                {
                    "value": "1,56E-03",
                    "module": "C3",
                    "scenario": null
                },
                {
                    "value": "6,26E-04",
                    "module": "C4",
                    "scenario": null
                },
                {
                    "value": "-2,45E-03",
                    "module": "D",
                    "scenario": null
                }
            ]
        },
        {
            "parameter": "ODP",
            "values": [
                {
                    "value": "2,63E-06",
                    "module": "A1",
                    "scenario": null
                },
                {
                    "value": "2,17E-06",
                    "module": "A2",
                    "scenario": null
                },
                {
                    "value": "4,93E-08",
                    "module": "A3",
                    "scenario": null
                },
                {
                    "value": "3,45E-06",
                    "module": "A4",
                    "scenario": null
                },
                {
                    "value": "2,01E-06",
                    "module": "C1",
                    "scenario": null
                },
                {
                    "value": "1,96E-06",
                    "module": "C2",
                    "scenario": null
                },
                {
                    "value": "2,22E-07",
                    "module": "C3",
                    "scenario": null
                },
                {
                    "value": "1,55E-06",
                    "module": "C4",
                    "scenario": null
                },
                {
                    "value": "-6,60E-07",
                    "module": "D",
                    "scenario": null
                }
            ]
        },
        {
            "parameter": "AP",
            "values": [
                {
                    "value": "3,60E-01",
                    "module": "A1",
                    "scenario": null
                },
                {
                    "value": "7,72E-02",
                    "module": "A2",
                    "scenario": null
                },
                {
                    "value": "1,43E-03",
                    "module": "A3",
                    "scenario": null
                },
                {
                    "value": "4,38E-02",
                    "module": "A4",
                    "scenario": null
                },
                {
                    "value": "9,75E-02",
                    "module": "C1",
                    "scenario": null
                },
                {
                    "value": "2,61E-02",
                    "module": "C2",
                    "scenario": null
                },
                {
                    "value": "9,10E-03",
                    "module": "C3",
                    "scenario": null
                },
                {
                    "value": "3,11E-02",
                    "module": "C4",
                    "scenario": null
                },
                {
                    "value": "-3,26E-02",
                    "module": "D",
                    "scenario": null
                }
            ]
        },
        {
            "parameter": "POCP",
            "values": [
                {
                    "value": "2,88E-01",
                    "module": "A1",
                    "scenario": null
                },
                {
                    "value": "5,79E-02",
                    "module": "A2",
                    "scenario": null
                },
                {
                    "value": "1,36E-03",
                    "module": "A3",
                    "scenario": null
                },
                {
                    "value": "3,71E-02",
                    "module": "A4",
                    "scenario": null
                },
                {
                    "value": "1,30E-01",
                    "module": "C1",
                    "scenario": null
                },
                {
                    "value": "2,51E-02",
                    "module": "C2",
                    "scenario": null
                },
                {
                    "value": "8,23E-03",
                    "module": "C3",
                    "scenario": null
                },
                {
                    "value": "3,68E-02",
                    "module": "C4",
                    "scenario": null
                },
                {
                    "value": "-3,51E-02",
                    "module": "D",
                    "scenario": null
                }
            ]
        },
        {
            "parameter": "ADPE",
            "values": [
                {
                    "value": "1,11E-03",
                    "module": "A1",
                    "scenario": null
                },
                {
                    "value": "1,43E-04",
                    "module": "A2",
                    "scenario": null
                },
                {
                    "value": "4,84E-06",
                    "module": "A3",
                    "scenario": null
                },
                {
                    "value": "4,21E-04",
                    "module": "A4",
                    "scenario": null
                },
                {
                    "value": "1,43E-05",
                    "module": "C1",
                    "scenario": null
                },
                {
                    "value": "1,45E-04",
                    "module": "C2",
                    "scenario": null
                },
                {
                    "value": "1,43E-05",
                    "module": "C3",
                    "scenario": null
                },
                {
                    "value": "2,82E-05",
                    "module": "C4",
                    "scenario": null
                },
                {
                    "value": "-3,22E-04",
                    "module": "D",
                    "scenario": null
                }
            ]
        },
        {
            "parameter": "ADPF",
            "values": [
                {
                    "value": "1,38E+03",
                    "module": "A1",
                    "scenario": null
                },
                {
                    "value": "1,46E+02",
                    "module": "A2",
                    "scenario": null
                },
                {
                    "value": "3,82E+00",
                    "module": "A3",
                    "scenario": null
                },
                {
                    "value": "2,30E+02",
                    "module": "A4",
                    "scenario": null
                },
                {
                    "value": "1,28E+02",
                    "module": "C1",
                    "scenario": null
                },
                {
                    "value": "1,32E+02",
                    "module": "C2",
                    "scenario": null
                },
                {
                    "value": "3,49E+01",
                    "module": "C3",
                    "scenario": null
                },
                {
                    "value": "1,03E+02",
                    "module": "C4",
                    "scenario": null
                },
                {
                    "value": "-6,13E+01",
                    "module": "D",
                    "scenario": null
                }
            ]
        },
        {
            "parameter": "WDP",
            "values": [
                {
                    "value": "6,79E+03",
                    "module": "A1",
                    "scenario": null
                },
                {
                    "value": "9,97E+01",
                    "module": "A2",
                    "scenario": null
                },
                {
                    "value": "1,22E+02",
                    "module": "A3",
                    "scenario": null
                },
                {
                    "value": "2,23E+02",
                    "module": "A4",
                    "scenario": null
                },
                {
                    "value": "2,72E+01",
                    "module": "C1",
                    "scenario": null
                },
                {
                    "value": "1,01E+02",
                    "module": "C2",
                    "scenario": null
                },
                {
                    "value": "3,85E+03",
                    "module": "C3",
                    "scenario": null
                },
                {
                    "value": "2,17E+02",
                    "module": "C4",
                    "scenario": null
                },
                {
                    "value": "-2,88E+03",
                    "module": "D",
                    "scenario": null
                }
            ]
        },
        {
            "parameter": "EP-freshwater",
            "values": [
                {
                    "value": "1,87E-03",
                    "module": "A1",
                    "scenario": null
                },
                {
                    "value": "6,54E-05",
                    "module": "A2",
                    "scenario": null
                },
                {
                    "value": "5,34E-06",
                    "module": "A3",
                    "scenario": null
                },
                {
                    "value": "1,22E-04",
                    "module": "A4",
                    "scenario": null
                },
                {
                    "value": "3,39E-05",
                    "module": "C1",
                    "scenario": null
                },
                {
                    "value": "6,46E-05",
                    "module": "C2",
                    "scenario": null
                },
                {
                    "value": "7,11E-05",
                    "module": "C3",
                    "scenario": null
                },
                {
                    "value": "2,38E-05",
                    "module": "C4",
                    "scenario": null
                },
                {
                    "value": "-9,64E-05",
                    "module": "D",
                    "scenario": null
                }
            ]
        },
        {
            "parameter": "EP-marine",
            "values": [
                {
                    "value": "9,66E-02",
                    "module": "A1",
                    "scenario": null
                },
                {
                    "value": "1,72E-02",
                    "module": "A2",
                    "scenario": null
                },
                {
                    "value": "5,11E-04",
                    "module": "A3",
                    "scenario": null
                },
                {
                    "value": "8,66E-03",
                    "module": "A4",
                    "scenario": null
                },
                {
                    "value": "4,30E-02",
                    "module": "C1",
                    "scenario": null
                },
                {
                    "value": "5,72E-03",
                    "module": "C2",
                    "scenario": null
                },
                {
                    "value": "2,67E-03",
                    "module": "C3",
                    "scenario": null
                },
                {
                    "value": "1,17E-02",
                    "module": "C4",
                    "scenario": null
                },
                {
                    "value": "-1,13E-02",
                    "module": "D",
                    "scenario": null
                }
            ]
        },
        {
            "parameter": "EP-terrestrial",
            "values": [
                {
                    "value": "1,24E+00",
                    "module": "A1",
                    "scenario": null
                },
                {
                    "value": "1,93E-01",
                    "module": "A2",
                    "scenario": null
                },
                {
                    "value": "4,79E-03",
                    "module": "A3",
                    "scenario": null
                },
                {
                    "value": "9,68E-02",
                    "module": "A4",
                    "scenario": null
                },
                {
                    "value": "4,66E-01",
                    "module": "C1",
                    "scenario": null
                },
                {
                    "value": "6,38E-02",
                    "module": "C2",
                    "scenario": null
                },
                {
                    "value": "3,07E-02",
                    "module": "C3",
                    "scenario": null
                },
                {
                    "value": "1,29E-01",
                    "module": "C4",
                    "scenario": null
                },
                {
                    "value": "-1,33E-01",
                    "module": "D",
                    "scenario": null
                }
            ]
        }
    ],
    "additional_environmental_impact": [
        {
            "parameter": "PM",
            "values": [
                {
                    "value": "1,94E-06",
                    "module": "A1",
                    "scenario": null
                },
                {
                    "value": "6,99E-07",
                    "module": "A2",
                    "scenario": null
                },
                {
                    "value": "2,26E-08",
                    "module": "A3",
                    "scenario": null
                },
                {
                    "value": "9,32E-07",
                    "module": "A4",
                    "scenario": null
                },
                {
                    "value": "1,18E-05",
                    "module": "C1",
                    "scenario": null
                },
                {
                    "value": "7,46E-07",
                    "module": "C2",
                    "scenario": null
                },
                {
                    "value": "1,46E-07",
                    "module": "C3",
                    "scenario": null
                },
                {
                    "value": "6,63E-07",
                    "module": "C4",
                    "scenario": null
                },
                {
                    "value": "-6,95E-07",
                    "module": "D",
                    "scenario": null
                }
            ]
        },
        {
            "parameter": "ETP-fw",
            "values": [
                {
                    "value": "1,87E-03",
                    "module": "A1",
                    "scenario": null
                },
                {
                    "value": "6,54E-05",
                    "module": "A2",
                    "scenario": null
                },
                {
                    "value": "5,34E-06",
                    "module": "A3",
                    "scenario": null
                },
                {
                    "value": "1,22E-04",
                    "module": "A4",
                    "scenario": null
                },
                {
                    "value": "3,39E-05",
                    "module": "C1",
                    "scenario": null
                },
                {
                    "value": "6,46E-05",
                    "module": "C2",
                    "scenario": null
                },
                {
                    "value": "7,11E-05",
                    "module": "C3",
                    "scenario": null
                },
                {
                    "value": "2,38E-05",
                    "module": "C4",
                    "scenario": null
                },
                {
                    "value": "-9,64E-05",
                    "module": "D",
                    "scenario": null
                }
            ]
        },
        {
            "parameter": "HTP-c",
            "values": [
                {
                    "value": "1,16E-08",
                    "module": "A1",
                    "scenario": null
                },
                {
                    "value": "0,00E+00",
                    "module": "A2",
                    "scenario": null
                },
                {
                    "value": "2,73E-10",
                    "module": "A3",
                    "scenario": null
                },
                {
                    "value": "0,00E+00",
                    "module": "A4",
                    "scenario": null
                },
                {
                    "value": "2,33E-09",
                    "module": "C1",
                    "scenario": null
                },
                {
                    "value": "0,00E+00",
                    "module": "C2",
                    "scenario": null
                },
                {
                    "value": "1,58E-09",
                    "module": "C3",
                    "scenario": null
                },
                {
                    "value": "1,49E-09",
                    "module": "C4",
                    "scenario": null
                },
                {
                    "value": "-3,17E-09",
                    "module": "D",
                    "scenario": null
                }
            ]
        },
        {
            "parameter": "HTP-nc",
            "values": [
                {
                    "value": "2,73E-07",
                    "module": "A1",
                    "scenario": null
                },
                {
                    "value": "8,73E-08",
                    "module": "A2",
                    "scenario": null
                },
                {
                    "value": "6,99E-09",
                    "module": "A3",
                    "scenario": null
                },
                {
                    "value": "1,86E-07",
                    "module": "A4",
                    "scenario": null
                },
                {
                    "value": "6,52E-08",
                    "module": "C1",
                    "scenario": null
                },
                {
                    "value": "9,32E-08",
                    "module": "C2",
                    "scenario": null
                },
                {
                    "value": "2,22E-08",
                    "module": "C3",
                    "scenario": null
                },
                {
                    "value": "2,98E-08",
                    "module": "C4",
                    "scenario": null
                },
                {
                    "value": "-7,76E-08",
                    "module": "D",
                    "scenario": null
                }
            ]
        },
        {
            "parameter": "SQP",
            "values": [
                {
                    "value": "-4,01E+01",
                    "module": "A1",
                    "scenario": null
                },
                {
                    "value": "1,45E+02",
                    "module": "A2",
                    "scenario": null
                },
                {
                    "value": "1,07E+01",
                    "module": "A3",
                    "scenario": null
                },
                {
                    "value": "1,61E+02",
                    "module": "A4",
                    "scenario": null
                },
                {
                    "value": "1,56E+01",
                    "module": "C1",
                    "scenario": null
                },
                {
                    "value": "1,51E+02",
                    "module": "C2",
                    "scenario": null
                },
                {
                    "value": "1,97E+01",
                    "module": "C3",
                    "scenario": null
                },
                {
                    "value": "3,75E+02",
                    "module": "C4",
                    "scenario": null
                },
                {
                    "value": "1,39E+02",
                    "module": "D",
                    "scenario": null
                }
            ]
        },
        {
            "parameter": "IRP",
            "values": [
                {
                    "value": "1,65E+00",
                    "module": "A1",
                    "scenario": null
                },
                {
                    "value": "6,38E-01",
                    "module": "A2",
                    "scenario": null
                },
                {
                    "value": "2,56E-02",
                    "module": "A3",
                    "scenario": null
                },
                {
                    "value": "1,01E+00",
                    "module": "A4",
                    "scenario": null
                },
                {
                    "value": "5,59E-01",
                    "module": "C1",
                    "scenario": null
                },
                {
                    "value": "5,76E-01",
                    "module": "C2",
                    "scenario": null
                },
                {
                    "value": "5,86E-01",
                    "module": "C3",
                    "scenario": null
                },
                {
                    "value": "4,47E-01",
                    "module": "C4",
                    "scenario": null
                },
                {
                    "value": "-5,63E-01",
                    "module": "D",
                    "scenario": null
                }
            ]
        }
    ],
    "resource_use": [
        {
            "parameter": "PERE",
            "values": [
                {
                    "value": "2,29E+02",
                    "module": "A1",
                    "scenario": null
                },
                {
                    "value": "1,67E+00",
                    "module": "A2",
                    "scenario": null
                },
                {
                    "value": "8,41E+00",
                    "module": "A3",
                    "scenario": null
                },
                {
                    "value": "3,30E+00",
                    "module": "A4",
                    "scenario": null
                },
                {
                    "value": "6,99E-01",
                    "module": "C1",
                    "scenario": null
                },
                {
                    "value": "1,66E+00",
                    "module": "C2",
                    "scenario": null
                },
                {
                    "value": "1,80E+01",
                    "module": "C3",
                    "scenario": null
                },
                {
                    "value": "1,58E+00",
                    "module": "C4",
                    "scenario": null
                },
                {
                    "value": "-1,44E+01",
                    "module": "D",
                    "scenario": null
                }
            ]
        },
        {
            "parameter": "PERM",
            "values": [
                {
                    "value": "1,48E-01",
                    "module": "A1",
                    "scenario": null
                },
                {
                    "value": "0,00E+00",
                    "module": "A2",
                    "scenario": null
                },
                {
                    "value": "0,00E+00",
                    "module": "A3",
                    "scenario": null
                },
                {
                    "value": "0,00E+00",
                    "module": "A4",
                    "scenario": null
                },
                {
                    "value": "0,00E+00",
                    "module": "C1",
                    "scenario": null
                },
                {
                    "value": "0,00E+00",
                    "module": "C2",
                    "scenario": null
                },
                {
                    "value": "0,00E+00",
                    "module": "C3",
                    "scenario": null
                },
                {
                    "value": "0,00E+00",
                    "module": "C4",
                    "scenario": null
                },
                {
                    "value": "0,00E+00",
                    "module": "D",
                    "scenario": null
                }
            ]
        },
        {
            "parameter": "PERT",
            "values": [
                {
                    "value": "2,29E+02",
                    "module": "A1",
                    "scenario": null
                },
                {
                    "value": "1,67E+00",
                    "module": "A2",
                    "scenario": null
                },
                {
                    "value": "8,41E+00",
                    "module": "A3",
                    "scenario": null
                },
                {
                    "value": "3,30E+00",
                    "module": "A4",
                    "scenario": null
                },
                {
                    "value": "6,99E-01",
                    "module": "C1",
                    "scenario": null
                },
                {
                    "value": "1,66E+00",
                    "module": "C2",
                    "scenario": null
                },
                {
                    "value": "1,80E+01",
                    "module": "C3",
                    "scenario": null
                },
                {
                    "value": "1,58E+00",
                    "module": "C4",
                    "scenario": null
                },
                {
                    "value": "-1,44E+01",
                    "module": "D",
                    "scenario": null
                }
            ]
        },
        {
            "parameter": "PENRE",
            "values": [
                {
                    "value": "1,33E+03",
                    "module": "A1",
                    "scenario": null
                },
                {
                    "value": "1,46E+02",
                    "module": "A2",
                    "scenario": null
                },
                {
                    "value": "3,82E+00",
                    "module": "A3",
                    "scenario": null
                },
                {
                    "value": "2,30E+02",
                    "module": "A4",
                    "scenario": null
                },
                {
                    "value": "1,28E+02",
                    "module": "C1",
                    "scenario": null
                },
                {
                    "value": "1,32E+02",
                    "module": "C2",
                    "scenario": null
                },
                {
                    "value": "3,49E+01",
                    "module": "C3",
                    "scenario": null
                },
                {
                    "value": "1,03E+02",
                    "module": "C4",
                    "scenario": null
                },
                {
                    "value": "-6,47E+01",
                    "module": "D",
                    "scenario": null
                }
            ]
        },
        {
            "parameter": "PENRM",
            "values": [
                {
                    "value": "1,81E+00",
                    "module": "A1",
                    "scenario": null
                },
                {
                    "value": "0,00E+00",
                    "module": "A2",
                    "scenario": null
                },
                {
                    "value": "0,00E+00",
                    "module": "A3",
                    "scenario": null
                },
                {
                    "value": "0,00E+00",
                    "module": "A4",
                    "scenario": null
                },
                {
                    "value": "0,00E+00",
                    "module": "C1",
                    "scenario": null
                },
                {
                    "value": "0,00E+00",
                    "module": "C2",
                    "scenario": null
                },
                {
                    "value": "0,00E+00",
                    "module": "C3",
                    "scenario": null
                },
                {
                    "value": "0,00E+00",
                    "module": "C4",
                    "scenario": null
                },
                {
                    "value": "0,00E+00",
                    "module": "D",
                    "scenario": null
                }
            ]
        },
        {
            "parameter": "PENRT",
            "values": [
                {
                    "value": "1,34E+03",
                    "module": "A1",
                    "scenario": null
                },
                {
                    "value": "1,46E+02",
                    "module": "A2",
                    "scenario": null
                },
                {
                    "value": "3,82E+00",
                    "module": "A3",
                    "scenario": null
                },
                {
                    "value": "2,30E+02",
                    "module": "A4",
                    "scenario": null
                },
                {
                    "value": "1,28E+02",
                    "module": "C1",
                    "scenario": null
                },
                {
                    "value": "1,32E+02",
                    "module": "C2",
                    "scenario": null
                },
                {
                    "value": "3,49E+01",
                    "module": "C3",
                    "scenario": null
                },
                {
                    "value": "1,03E+02",
                    "module": "C4",
                    "scenario": null
                },
                {
                    "value": "-6,47E+01",
                    "module": "D",
                    "scenario": null
                }
            ]
        },
        {
            "parameter": "SM",
            "values": [
                {
                    "value": "1,97E+01",
                    "module": "A1",
                    "scenario": null
                },
                {
                    "value": "0,00E+00",
                    "module": "A2",
                    "scenario": null
                },
                {
                    "value": "0,00E+00",
                    "module": "A3",
                    "scenario": null
                },
                {
                    "value": "0,00E+00",
                    "module": "A4",
                    "scenario": null
                },
                {
                    "value": "0,00E+00",
                    "module": "C1",
                    "scenario": null
                },
                {
                    "value": "0,00E+00",
                    "module": "C2",
                    "scenario": null
                },
                {
                    "value": "0,00E+00",
                    "module": "C3",
                    "scenario": null
                },
                {
                    "value": "0,00E+00",
                    "module": "C4",
                    "scenario": null
                },
                {
                    "value": "0,00E+00",
                    "module": "D",
                    "scenario": null
                }
            ]
        },
        {
            "parameter": "RSF",
            "values": [
                {
                    "value": "9,39E+01",
                    "module": "A1",
                    "scenario": null
                },
                {
                    "value": "5,86E-02",
                    "module": "A2",
                    "scenario": null
                },
                {
                    "value": "9,28E-03",
                    "module": "A3",
                    "scenario": null
                },
                {
                    "value": "1,18E-01",
                    "module": "A4",
                    "scenario": null
                },
                {
                    "value": "0,00E+00",
                    "module": "C1",
                    "scenario": null
                },
                {
                    "value": "5,80E-02",
                    "module": "C2",
                    "scenario": null
                },
                {
                    "value": "0,00E+00",
                    "module": "C3",
                    "scenario": null
                },
                {
                    "value": "3,27E-02",
                    "module": "C4",
                    "scenario": null
                },
                {
                    "value": "-2,94E-01",
                    "module": "D",
                    "scenario": null
                }
            ]
        },
        {
            "parameter": "NRSF",
            "values": [
                {
                    "value": "3,93E+02",
                    "module": "A1",
                    "scenario": null
                },
                {
                    "value": "2,11E-01",
                    "module": "A2",
                    "scenario": null
                },
                {
                    "value": "2,14E-02",
                    "module": "A3",
                    "scenario": null
                },
                {
                    "value": "4,22E-01",
                    "module": "A4",
                    "scenario": null
                },
                {
                    "value": "0,00E+00",
                    "module": "C1",
                    "scenario": null
                },
                {
                    "value": "1,94E-01",
                    "module": "C2",
                    "scenario": null
                },
                {
                    "value": "0,00E+00",
                    "module": "C3",
                    "scenario": null
                },
                {
                    "value": "9,42E-02",
                    "module": "C4",
                    "scenario": null
                },
                {
                    "value": "-3,02E-01",
                    "module": "D",
                    "scenario": null
                }
            ]
        },
        {
            "parameter": "FW",
            "values": [
                {
                    "value": "3,30E+00",
                    "module": "A1",
                    "scenario": null
                },
                {
                    "value": "1,47E-02",
                    "module": "A2",
                    "scenario": null
                },
                {
                    "value": "9,13E-02",
                    "module": "A3",
                    "scenario": null
                },
                {
                    "value": "2,46E-02",
                    "module": "A4",
                    "scenario": null
                },
                {
                    "value": "6,60E-03",
                    "module": "C1",
                    "scenario": null
                },
                {
                    "value": "1,50E-02",
                    "module": "C2",
                    "scenario": null
                },
                {
                    "value": "5,98E-02",
                    "module": "C3",
                    "scenario": null
                },
                {
                    "value": "1,23E-01",
                    "module": "C4",
                    "scenario": null
                },
                {
                    "value": "-2,25E+00",
                    "module": "D",
                    "scenario": null
                }
            ]
        }
    ],
    "end_of_life_waste": [
        {
            "parameter": "HWD",
            "values": [
                {
                    "value": "5,41E-02",
                    "module": "A1",
                    "scenario": null
                },
                {
                    "value": "7,48E-03",
                    "module": "A2",
                    "scenario": null
                },
                {
                    "value": "9,62E-02",
                    "module": "A3",
                    "scenario": null
                },
                {
                    "value": "1,19E-02",
                    "module": "A4",
                    "scenario": null
                },
                {
                    "value": "3,78E-03",
                    "module": "C1",
                    "scenario": null
                },
                {
                    "value": "7,21E-03",
                    "module": "C2",
                    "scenario": null
                },
                {
                    "value": "3,49E-03",
                    "module": "C3",
                    "scenario": null
                },
                {
                    "value": "0,00E+00",
                    "module": "C4",
                    "scenario": null
                },
                {
                    "value": "-1,48E-02",
                    "module": "D",
                    "scenario": null
                }
            ]
        },
        {
            "parameter": "NHWD",
            "values": [
                {
                    "value": "2,58E+00",
                    "module": "A1",
                    "scenario": null
                },
                {
                    "value": "1,08E+01",
                    "module": "A2",
                    "scenario": null
                },
                {
                    "value": "2,01E+01",
                    "module": "A3",
                    "scenario": null
                },
                {
                    "value": "1,12E+01",
                    "module": "A4",
                    "scenario": null
                },
                {
                    "value": "1,52E-01",
                    "module": "C1",
                    "scenario": null
                },
                {
                    "value": "1,15E+01",
                    "module": "C2",
                    "scenario": null
                },
                {
                    "value": "1,10E-01",
                    "module": "C3",
                    "scenario": null
                },
                {
                    "value": "7,45E+02",
                    "module": "C4",
                    "scenario": null
                },
                {
                    "value": "-4,48E-01",
                    "module": "D",
                    "scenario": null
                }
            ]
        },
        {
            "parameter": "RWD",
            "values": [
                {
                    "value": "3,27E-03",
                    "module": "A1",
                    "scenario": null
                },
                {
                    "value": "1,00E-03",
                    "module": "A2",
                    "scenario": null
                },
                {
                    "value": "7,97E-06",
                    "module": "A3",
                    "scenario": null
                },
                {
                    "value": "1,57E-03",
                    "module": "A4",
                    "scenario": null
                },
                {
                    "value": "8,91E-04",
                    "module": "C1",
                    "scenario": null
                },
                {
                    "value": "9,00E-04",
                    "module": "C2",
                    "scenario": null
                },
                {
                    "value": "3,69E-04",
                    "module": "C3",
                    "scenario": null
                },
                {
                    "value": "0,00E+00",
                    "module": "C4",
                    "scenario": null
                },
                {
                    "value": "-4,87E-04",
                    "module": "D",
                    "scenario": null
                }
            ]
        }
    ],
    "end_of_life_flow": [
        {
            "parameter": "CRU",
            "values": [
                {
                    "value": "0,00E+00",
                    "module": "A1",
                    "scenario": null
                },
                {
                    "value": "0,00E+00",
                    "module": "A2",
                    "scenario": null
                },
                {
                    "value": "0,00E+00",
                    "module": "A3",
                    "scenario": null
                },
                {
                    "value": "0,00E+00",
                    "module": "A4",
                    "scenario": null
                },
                {
                    "value": "0,00E+00",
                    "module": "C1",
                    "scenario": null
                },
                {
                    "value": "0,00E+00",
                    "module": "C2",
                    "scenario": null
                },
                {
                    "value": "0,00E+00",
                    "module": "C3",
                    "scenario": null
                },
                {
                    "value": "0,00E+00",
                    "module": "C4",
                    "scenario": null
                },
                {
                    "value": "0,00E+00",
                    "module": "D",
                    "scenario": null
                }
            ]
        },
        {
            "parameter": "MFR",
            "values": [
                {
                    "value": "4,54E-03",
                    "module": "A1",
                    "scenario": null
                },
                {
                    "value": "0,00E+00",
                    "module": "A2",
                    "scenario": null
                },
                {
                    "value": "0,00E+00",
                    "module": "A3",
                    "scenario": null
                },
                {
                    "value": "0,00E+00",
                    "module": "A4",
                    "scenario": null
                },
                {
                    "value": "0,00E+00",
                    "module": "C1",
                    "scenario": null
                },
                {
                    "value": "0,00E+00",
                    "module": "C2",
                    "scenario": null
                },
                {
                    "value": "1,58E+03",
                    "module": "C3",
                    "scenario": null
                },
                {
                    "value": "0,00E+00",
                    "module": "C4",
                    "scenario": null
                },
                {
                    "value": "0,00E+00",
                    "module": "D",
                    "scenario": null
                }
            ]
        },
        {
            "parameter": "MER",
            "values": [
                {
                    "value": "4,01E-03",
                    "module": "A1",
                    "scenario": null
                },
                {
                    "value": "0,00E+00",
                    "module": "A2",
                    "scenario": null
                },
                {
                    "value": "4,34E-01",
                    "module": "A3",
                    "scenario": null
                },
                {
                    "value": "0,00E+00",
                    "module": "A4",
                    "scenario": null
                },
                {
                    "value": "0,00E+00",
                    "module": "C1",
                    "scenario": null
                },
                {
                    "value": "0,00E+00",
                    "module": "C2",
                    "scenario": null
                },
                {
                    "value": "0,00E+00",
                    "module": "C3",
                    "scenario": null
                },
                {
                    "value": "0,00E+00",
                    "module": "C4",
                    "scenario": null
                },
                {
                    "value": "0,00E+00",
                    "module": "D",
                    "scenario": null
                }
            ]
        },
        {
            "parameter": "EEE",
            "values": [
                {
                    "value": "0,00E+00",
                    "module": "A1",
                    "scenario": null
                },
                {
                    "value": "0,00E+00",
                    "module": "A2",
                    "scenario": null
                },
                {
                    "value": "2,58E-01",
                    "module": "A3",
                    "scenario": null
                },
                {
                    "value": "0,00E+00",
                    "module": "A4",
                    "scenario": null
                },
                {
                    "value": "0,00E+00",
                    "module": "C1",
                    "scenario": null
                },
                {
                    "value": "0,00E+00",
                    "module": "C2",
                    "scenario": null
                },
                {
                    "value": "0,00E+00",
                    "module": "C3",
                    "scenario": null
                },
                {
                    "value": "0,00E+00",
                    "module": "C4",
                    "scenario": null
                },
                {
                    "value": "0,00E+00",
                    "module": "D",
                    "scenario": null
                }
            ]
        },
        {
            "parameter": "EET",
            "values": [
                {
                    "value": "0,00E+00",
                    "module": "A1",
                    "scenario": null
                },
                {
                    "value": "0,00E+00",
                    "module": "A2",
                    "scenario": null
                },
                {
                    "value": "3,90E+00",
                    "module": "A3",
                    "scenario": null
                },
                {
                    "value": "0,00E+00",
                    "module": "A4",
                    "scenario": null
                },
                {
                    "value": "0,00E+00",
                    "module": "C1",
                    "scenario": null
                },
                {
                    "value": "0,00E+00",
                    "module": "C2",
                    "scenario": null
                },
                {
                    "value": "0,00E+00",
                    "module": "C3",
                    "scenario": null
                },
                {
                    "value": "0,00E+00",
                    "module": "C4",
                    "scenario": null
                },
                {
                    "value": "0,00E+00",
                    "module": "D",
                    "scenario": null
                }
            ]
        }
    ]
}