{
    "product_name": "A25-S400 2500 DALI",
    "epd_id": "NEPD-8573-8254-EN",
    "declared_unit": {
        "unit": "stk",
        "amount": 1.0
    },
    "compliance": [
        "EN 15804+A2",
        "ISO 14025",
        "ISO 21930"
    ],
    "producer_name": "Glamox AS",
    "environmental_impact": [
        {
            "parameter": "GWP-total",
            "values": [
                {
                    "value": "4,31E+01",
                    "module": "A1",
                    "scenario": null
                },
                {
                    "value": "2,32E-01",
                    "module": "A2",
                    "scenario": null
                },
                {
                    "value": "1,82E-01",
                    "module": "A3",
                    "scenario": null
                },
                {
                    "value": "4,69E-01",
                    "module": "A4",
                    "scenario": null
                },
                {
                    "value": "5,01E-01",
                    "module": "A5",
                    "scenario": null
                },
                {
                    "value": "9,94E+01",
                    "module": "B6",
                    "scenario": null
                },
                {
                    "value": "0,00E+00",
                    "module": "C1",
                    "scenario": null
                },
                {
                    "value": "1,08E-01",
                    "module": "C2",
                    "scenario": null
                },
                {
                    "value": "1,26E+00",
                    "module": "C3",
                    "scenario": null
                },
                {
                    "value": "8,92E-02",
                    "module": "C4",
                    "scenario": null
                },
                {
                    "value": "-1,41E-01",
                    "module": "D",
                    "scenario": null
                }
            ]
        },
        {
            "parameter": "GWP-fossil",
            "values": [
                {
                    "value": "4,33E+01",
                    "module": "A1",
                    "scenario": null
                },
                {
                    "value": "2,32E-01",
                    "module": "A2",
                    "scenario": null
                },
                {
                    "value": "1,78E-01",
                    "module": "A3",
                    "scenario": null
                },
                {
                    "value": "4,69E-01",
                    "module": "A4",
                    "scenario": null
                },
                {
                    "value": "4,72E-03",
                    "module": "A5",
                    "scenario": null
                },
                {
                    "value": "9,27E+01",
                    "module": "B6",
                    "scenario": null
                },
                {
                    "value": "0,00E+00",
                    "module": "C1",
                    "scenario": null
                },
                {
                    "value": "1,08E-01",
                    "module": "C2",
                    "scenario": null
                },
                {
                    "value": "1,26E+00",
                    "module": "C3",
                    "scenario": null
                },
                {
                    "value": "8,89E-02",
                    "module": "C4",
                    "scenario": null
                },
                {
                    "value": "-1,47E-01",
                    "module": "D",
                    "scenario": null
                }
            ]
        },
        {
            "parameter": "GWP-biogenic",
            "values": [
                {
                    "value": "-3,63E-01",
                    "module": "A1",
                    "scenario": null
                },
                {
                    "value": "7,43E-05",
                    "module": "A2",
                    "scenario": null
                },
                {
                    "value": "3,43E-03",
                    "module": "A3",
                    "scenario": null
                },
                {
                    "value": "1,81E-04",
                    "module": "A4",
                    "scenario": null
                },
                {
                    "value": "4,96E-01",
                    "module": "A5",
                    "scenario": null
                },
                {
                    "value": "1,69E+00",
                    "module": "B6",
                    "scenario": null
                },
                {
                    "value": "0,00E+00",
                    "module": "C1",
                    "scenario": null
                },
                {
                    "value": "4,40E-05",
                    "module": "C2",
                    "scenario": null
                },
                {
                    "value": "1,06E-04",
                    "module": "C3",
                    "scenario": null
                },
                {
                    "value": "2,92E-05",
                    "module": "C4",
                    "scenario": null
                },
                {
                    "value": "4,46E-04",
                    "module": "D",
                    "scenario": null
                }
            ]
        },
        {
            "parameter": "GWP-luluc",
            "values": [
                {
                    "value": "7,34E-02",
                    "module": "A1",
                    "scenario": null
                },
                {
                    "value": "1,30E-04",
                    "module": "A2",
                    "scenario": null
                },
                {
                    "value": "5,34E-05",
                    "module": "A3",
                    "scenario": null
                },
                {
                    "value": "1,82E-04",
                    "module": "A4",
                    "scenario": null
                },
                {
                    "value": "1,56E-06",
                    "module": "A5",
                    "scenario": null
                },
                {
                    "value": "5,08E+00",
                    "module": "B6",
                    "scenario": null
                },
                {
                    "value": "0,00E+00",
                    "module": "C1",
                    "scenario": null
                },
                {
                    "value": "3,78E-05",
                    "module": "C2",
                    "scenario": null
                },
                {
                    "value": "1,70E-04",
                    "module": "C3",
                    "scenario": null
                },
                {
                    "value": "2,43E-04",
                    "module": "C4",
                    "scenario": null
                },
                {
                    "value": "6,00E-03",
                    "module": "D",
                    "scenario": null
                }
            ]
        },
        {
            "parameter": "ODP",
            "values": [
                {
                    "value": "2,69E-06",
                    "module": "A1",
                    "scenario": null
                },
                {
                    "value": "5,01E-08",
                    "module": "A2",
                    "scenario": null
                },
                {
                    "value": "1,98E-08",
                    "module": "A3",
                    "scenario": null
                },
                {
                    "value": "1,05E-07",
                    "module": "A4",
                    "scenario": null
                },
                {
                    "value": "9,97E-10",
                    "module": "A5",
                    "scenario": null
                },
                {
                    "value": "1,00E-05",
                    "module": "B6",
                    "scenario": null
                },
                {
                    "value": "0,00E+00",
                    "module": "C1",
                    "scenario": null
                },
                {
                    "value": "2,46E-08",
                    "module": "C2",
                    "scenario": null
                },
                {
                    "value": "5,04E-09",
                    "module": "C3",
                    "scenario": null
                },
                {
                    "value": "3,69E-09",
                    "module": "C4",
                    "scenario": null
                },
                {
                    "value": "-5,19E-03",
                    "module": "D",
                    "scenario": null
                }
            ]
        },
        {
            "parameter": "AP",
            "values": [
                {
                    "value": "3,18E-01",
                    "module": "A1",
                    "scenario": null
                },
                {
                    "value": "5,12E-03",
                    "module": "A2",
                    "scenario": null
                },
                {
                    "value": "4,70E-04",
                    "module": "A3",
                    "scenario": null
                },
                {
                    "value": "3,86E-03",
                    "module": "A4",
                    "scenario": null
                },
                {
                    "value": "2,24E-05",
                    "module": "A5",
                    "scenario": null
                },
                {
                    "value": "4,27E-01",
                    "module": "B6",
                    "scenario": null
                },
                {
                    "value": "0,00E+00",
                    "module": "C1",
                    "scenario": null
                },
                {
                    "value": "4,42E-04",
                    "module": "C2",
                    "scenario": null
                },
                {
                    "value": "4,14E-04",
                    "module": "C3",
                    "scenario": null
                },
                {
                    "value": "1,87E-04",
                    "module": "C4",
                    "scenario": null
                },
                {
                    "value": "-3,56E-02",
                    "module": "D",
                    "scenario": null
                }
            ]
        },
        {
            "parameter": "POCP",
            "values": [
                {
                    "value": "1,47E-01",
                    "module": "A1",
                    "scenario": null
                },
                {
                    "value": "3,72E-03",
                    "module": "A2",
                    "scenario": null
                },
                {
                    "value": "3,02E-04",
                    "module": "A3",
                    "scenario": null
                },
                {
                    "value": "3,24E-03",
                    "module": "A4",
                    "scenario": null
                },
                {
                    "value": "2,30E-05",
                    "module": "A5",
                    "scenario": null
                },
                {
                    "value": "2,12E-01",
                    "module": "B6",
                    "scenario": null
                },
                {
                    "value": "0,00E+00",
                    "module": "C1",
                    "scenario": null
                },
                {
                    "value": "4,43E-04",
                    "module": "C2",
                    "scenario": null
                },
                {
                    "value": "4,02E-04",
                    "module": "C3",
                    "scenario": null
                },
                {
                    "value": "2,15E-04",
                    "module": "C4",
                    "scenario": null
                },
                {
                    "value": "-6,60E-03",
                    "module": "D",
                    "scenario": null
                }
            ]
        },
        {
            "parameter": "ADPE",
            "values": [
                {
                    "value": "5,71E-03",
                    "module": "A1",
                    "scenario": null
                },
                {
                    "value": "3,34E-06",
                    "module": "A2",
                    "scenario": null
                },
                {
                    "value": "4,98E-06",
                    "module": "A3",
                    "scenario": null
                },
                {
                    "value": "1,13E-05",
                    "module": "A4",
                    "scenario": null
                },
                {
                    "value": "1,15E-07",
                    "module": "A5",
                    "scenario": null
                },
                {
                    "value": "1,44E-03",
                    "module": "B6",
                    "scenario": null
                },
                {
                    "value": "0,00E+00",
                    "module": "C1",
                    "scenario": null
                },
                {
                    "value": "2,93E-06",
                    "module": "C2",
                    "scenario": null
                },
                {
                    "value": "4,32E-07",
                    "module": "C3",
                    "scenario": null
                },
                {
                    "value": "2,16E-07",
                    "module": "C4",
                    "scenario": null
                },
                {
                    "value": "-7,89E-04",
                    "module": "D",
                    "scenario": null
                }
            ]
        },
        {
            "parameter": "ADPF",
            "values": [
                {
                    "value": "5,21E+02",
                    "module": "A1",
                    "scenario": null
                },
                {
                    "value": "3,15E+00",
                    "module": "A2",
                    "scenario": null
                },
                {
                    "value": "2,22E+00",
                    "module": "A3",
                    "scenario": null
                },
                {
                    "value": "6,92E+00",
                    "module": "A4",
                    "scenario": null
                },
                {
                    "value": "6,61E-02",
                    "module": "A5",
                    "scenario": null
                },
                {
                    "value": "2,50E+03",
                    "module": "B6",
                    "scenario": null
                },
                {
                    "value": "0,00E+00",
                    "module": "C1",
                    "scenario": null
                },
                {
                    "value": "1,63E+00",
                    "module": "C2",
                    "scenario": null
                },
                {
                    "value": "5,32E-01",
                    "module": "C3",
                    "scenario": null
                },
                {
                    "value": "4,76E-01",
                    "module": "C4",
                    "scenario": null
                },
                {
                    "value": "-2,00E+00",
                    "module": "D",
                    "scenario": null
                }
            ]
        },
        {
            "parameter": "WDP",
            "values": [
                {
                    "value": "1,52E+03",
                    "module": "A1",
                    "scenario": null
                },
                {
                    "value": "1,52E+00",
                    "module": "A2",
                    "scenario": null
                },
                {
                    "value": "1,06E+00",
                    "module": "A3",
                    "scenario": null
                },
                {
                    "value": "5,94E+00",
                    "module": "A4",
                    "scenario": null
                },
                {
                    "value": "8,37E-02",
                    "module": "A5",
                    "scenario": null
                },
                {
                    "value": "1,94E+05",
                    "module": "B6",
                    "scenario": null
                },
                {
                    "value": "0,00E+00",
                    "module": "C1",
                    "scenario": null
                },
                {
                    "value": "1,55E+00",
                    "module": "C2",
                    "scenario": null
                },
                {
                    "value": "5,08E+00",
                    "module": "C3",
                    "scenario": null
                },
                {
                    "value": "2,70E+00",
                    "module": "C4",
                    "scenario": null
                },
                {
                    "value": "2,52E+02",
                    "module": "D",
                    "scenario": null
                }
            ]
        },
        {
            "parameter": "EP-freshwater",
            "values": [
                {
                    "value": "6,10E-03",
                    "module": "A1",
                    "scenario": null
                },
                {
                    "value": "1,27E-06",
                    "module": "A2",
                    "scenario": null
                },
                {
                    "value": "3,13E-06",
                    "module": "A3",
                    "scenario": null
                },
                {
                    "value": "3,41E-06",
                    "module": "A4",
                    "scenario": null
                },
                {
                    "value": "3,88E-08",
                    "module": "A5",
                    "scenario": null
                },
                {
                    "value": "6,13E-03",
                    "module": "B6",
                    "scenario": null
                },
                {
                    "value": "0,00E+00",
                    "module": "C1",
                    "scenario": null
                },
                {
                    "value": "8,48E-07",
                    "module": "C2",
                    "scenario": null
                },
                {
                    "value": "1,36E-06",
                    "module": "C3",
                    "scenario": null
                },
                {
                    "value": "1,32E-06",
                    "module": "C4",
                    "scenario": null
                },
                {
                    "value": "-2,13E-04",
                    "module": "D",
                    "scenario": null
                }
            ]
        },
        {
            "parameter": "EP-marine",
            "values": [
                {
                    "value": "4,22E-02",
                    "module": "A1",
                    "scenario": null
                },
                {
                    "value": "1,27E-03",
                    "module": "A2",
                    "scenario": null
                },
                {
                    "value": "8,47E-05",
                    "module": "A3",
                    "scenario": null
                },
                {
                    "value": "1,04E-03",
                    "module": "A4",
                    "scenario": null
                },
                {
                    "value": "7,40E-06",
                    "module": "A5",
                    "scenario": null
                },
                {
                    "value": "6,75E-02",
                    "module": "B6",
                    "scenario": null
                },
                {
                    "value": "0,00E+00",
                    "module": "C1",
                    "scenario": null
                },
                {
                    "value": "1,31E-04",
                    "module": "C2",
                    "scenario": null
                },
                {
                    "value": "1,55E-04",
                    "module": "C3",
                    "scenario": null
                },
                {
                    "value": "1,09E-04",
                    "module": "C4",
                    "scenario": null
                },
                {
                    "value": "-1,69E-03",
                    "module": "D",
                    "scenario": null
                }
            ]
        },
        {
            "parameter": "EP-terrestrial",
            "values": [
                {
                    "value": "4,80E-01",
                    "module": "A1",
                    "scenario": null
                },
                {
                    "value": "1,41E-02",
                    "module": "A2",
                    "scenario": null
                },
                {
                    "value": "8,99E-04",
                    "module": "A3",
                    "scenario": null
                },
                {
                    "value": "1,15E-02",
                    "module": "A4",
                    "scenario": null
                },
                {
                    "value": "8,01E-05",
                    "module": "A5",
                    "scenario": null
                },
                {
                    "value": "9,07E-01",
                    "module": "B6",
                    "scenario": null
                },
                {
                    "value": "0,00E+00",
                    "module": "C1",
                    "scenario": null
                },
                {
                    "value": "1,45E-03",
                    "module": "C2",
                    "scenario": null
                },
                {
                    "value": "1,62E-03",
                    "module": "C3",
                    "scenario": null
                },
                {
                    "value": "5,13E-04",
                    "module": "C4",
                    "scenario": null
                },
                {
                    "value": "-2,42E-02",
                    "module": "D",
                    "scenario": null
                }
            ]
        }
    ],
    "additional_environmental_impact": [
        {
            "parameter": "PM",
            "values": [
                {
                    "value": "2,75E-06",
                    "module": "A1",
                    "scenario": null
                },
                {
                    "value": "6,02E-09",
                    "module": "A2",
                    "scenario": null
                },
                {
                    "value": "3,84E-09",
                    "module": "A3",
                    "scenario": null
                },
                {
                    "value": "3,07E-08",
                    "module": "A4",
                    "scenario": null
                },
                {
                    "value": "3,30E-10",
                    "module": "A5",
                    "scenario": null
                },
                {
                    "value": "2,27E-06",
                    "module": "B6",
                    "scenario": null
                },
                {
                    "value": "0,00E+00",
                    "module": "C1",
                    "scenario": null
                },
                {
                    "value": "7,78E-09",
                    "module": "C2",
                    "scenario": null
                },
                {
                    "value": "2,18E-09",
                    "module": "C3",
                    "scenario": null
                },
                {
                    "value": "3,47E-09",
                    "module": "C4",
                    "scenario": null
                },
                {
                    "value": "-7,90E-08",
                    "module": "D",
                    "scenario": null
                }
            ]
        },
        {
            "parameter": "ETP-fw",
            "values": [
                {
                    "value": "2,39E+03",
                    "module": "A1",
                    "scenario": null
                },
                {
                    "value": "2,03E+00",
                    "module": "A2",
                    "scenario": null
                },
                {
                    "value": "3,08E+00",
                    "module": "A3",
                    "scenario": null
                },
                {
                    "value": "4,95E+00",
                    "module": "A4",
                    "scenario": null
                },
                {
                    "value": "8,81E-02",
                    "module": "A5",
                    "scenario": null
                },
                {
                    "value": "3,13E+03",
                    "module": "B6",
                    "scenario": null
                },
                {
                    "value": "0,00E+00",
                    "module": "C1",
                    "scenario": null
                },
                {
                    "value": "1,20E+00",
                    "module": "C2",
                    "scenario": null
                },
                {
                    "value": "3,25E+00",
                    "module": "C3",
                    "scenario": null
                },
                {
                    "value": "1,07E+02",
                    "module": "C4",
                    "scenario": null
                },
                {
                    "value": "-2,87E+02",
                    "module": "D",
                    "scenario": null
                }
            ]
        },
        {
            "parameter": "HTP-c",
            "values": [
                {
                    "value": "4,22E-08",
                    "module": "A1",
                    "scenario": null
                },
                {
                    "value": "0,00E+00",
                    "module": "A2",
                    "scenario": null
                },
                {
                    "value": "2,15E-10",
                    "module": "A3",
                    "scenario": null
                },
                {
                    "value": "0,00E+00",
                    "module": "A4",
                    "scenario": null
                },
                {
                    "value": "3,00E-12",
                    "module": "A5",
                    "scenario": null
                },
                {
                    "value": "7,30E-08",
                    "module": "B6",
                    "scenario": null
                },
                {
                    "value": "0,00E+00",
                    "module": "C1",
                    "scenario": null
                },
                {
                    "value": "0,00E+00",
                    "module": "C2",
                    "scenario": null
                },
                {
                    "value": "6,97E-10",
                    "module": "C3",
                    "scenario": null
                },
                {
                    "value": "1,30E-10",
                    "module": "C4",
                    "scenario": null
                },
                {
                    "value": "-8,73E-10",
                    "module": "D",
                    "scenario": null
                }
            ]
        },
        {
            "parameter": "HTP-nc",
            "values": [
                {
                    "value": "2,03E-06",
                    "module": "A1",
                    "scenario": null
                },
                {
                    "value": "1,01E-09",
                    "module": "A2",
                    "scenario": null
                },
                {
                    "value": "3,93E-09",
                    "module": "A3",
                    "scenario": null
                },
                {
                    "value": "5,43E-09",
                    "module": "A4",
                    "scenario": null
                },
                {
                    "value": "1,11E-10",
                    "module": "A5",
                    "scenario": null
                },
                {
                    "value": "1,92E-06",
                    "module": "B6",
                    "scenario": null
                },
                {
                    "value": "0,00E+00",
                    "module": "C1",
                    "scenario": null
                },
                {
                    "value": "1,30E-09",
                    "module": "C2",
                    "scenario": null
                },
                {
                    "value": "4,03E-08",
                    "module": "C3",
                    "scenario": null
                },
                {
                    "value": "1,03E-09",
                    "module": "C4",
                    "scenario": null
                },
                {
                    "value": "-1,38E-07",
                    "module": "D",
                    "scenario": null
                }
            ]
        },
        {
            "parameter": "SQP",
            "values": [
                {
                    "value": "1,04E+02",
                    "module": "A1",
                    "scenario": null
                },
                {
                    "value": "1,12E+00",
                    "module": "A2",
                    "scenario": null
                },
                {
                    "value": "7,00E-01",
                    "module": "A3",
                    "scenario": null
                },
                {
                    "value": "4,28E+00",
                    "module": "A4",
                    "scenario": null
                },
                {
                    "value": "4,43E-02",
                    "module": "A5",
                    "scenario": null
                },
                {
                    "value": "1,89E+03",
                    "module": "B6",
                    "scenario": null
                },
                {
                    "value": "0,00E+00",
                    "module": "C1",
                    "scenario": null
                },
                {
                    "value": "1,12E+00",
                    "module": "C2",
                    "scenario": null
                },
                {
                    "value": "1,08E-01",
                    "module": "C3",
                    "scenario": null
                },
                {
                    "value": "1,31E+00",
                    "module": "C4",
                    "scenario": null
                },
                {
                    "value": "-1,24E+01",
                    "module": "D",
                    "scenario": null
                }
            ]
        },
        {
            "parameter": "IRP",
            "values": [
                {
                    "value": "1,55E+00",
                    "module": "A1",
                    "scenario": null
                },
                {
                    "value": "1,36E-02",
                    "module": "A2",
                    "scenario": null
                },
                {
                    "value": "2,19E-03",
                    "module": "A3",
                    "scenario": null
                },
                {
                    "value": "3,02E-02",
                    "module": "A4",
                    "scenario": null
                },
                {
                    "value": "2,83E-04",
                    "module": "A5",
                    "scenario": null
                },
                {
                    "value": "5,71E+01",
                    "module": "B6",
                    "scenario": null
                },
                {
                    "value": "0,00E+00",
                    "module": "C1",
                    "scenario": null
                },
                {
                    "value": "7,12E-03",
                    "module": "C2",
                    "scenario": null
                },
                {
                    "value": "2,41E-03",
                    "module": "C3",
                    "scenario": null
                },
                {
                    "value": "1,40E-03",
                    "module": "C4",
                    "scenario": null
                },
                {
                    "value": "-5,06E-03",
                    "module": "D",
                    "scenario": null
                }
            ]
        }
    ],
    "resource_use": [
        {
            "parameter": "PERE",
            "values": [
                {
                    "value": "5,13E+01",
                    "module": "A1",
                    "scenario": null
                },
                {
                    "value": "3,01E-02",
                    "module": "A2",
                    "scenario": null
                },
                {
                    "value": "5,15E+00",
                    "module": "A3",
                    "scenario": null
                },
                {
                    "value": "9,09E-02",
                    "module": "A4",
                    "scenario": null
                },
                {
                    "value": "1,09E-03",
                    "module": "A5",
                    "scenario": null
                },
                {
                    "value": "2,46E+03",
                    "module": "B6",
                    "scenario": null
                },
                {
                    "value": "0,00E+00",
                    "module": "C1",
                    "scenario": null
                },
                {
                    "value": "2,30E-02",
                    "module": "C2",
                    "scenario": null
                },
                {
                    "value": "8,79E-02",
                    "module": "C3",
                    "scenario": null
                },
                {
                    "value": "1,19E-01",
                    "module": "C4",
                    "scenario": null
                },
                {
                    "value": "-4,84E+00",
                    "module": "D",
                    "scenario": null
                }
            ]
        },
        {
            "parameter": "PERM",
            "values": [
                {
                    "value": "1,81E+00",
                    "module": "A1",
                    "scenario": null
                },
                {
                    "value": "0,00E+00",
                    "module": "A2",
                    "scenario": null
                },
                {
                    "value": "0,00E+00",
                    "module": "A3",
                    "scenario": null
                },
                {
                    "value": "0,00E+00",
                    "module": "A4",
                    "scenario": null
                },
                {
                    "value": "-2,10E+00",
                    "module": "A5",
                    "scenario": null
                },
                {
                    "value": "0,00E+00",
                    "module": "B6",
                    "scenario": null
                },
                {
                    "value": "0,00E+00",
                    "module": "C1",
                    "scenario": null
                },
                {
                    "value": "0,00E+00",
                    "module": "C2",
                    "scenario": null
                },
                {
                    "value": "0,00E+00",
                    "module": "C3",
                    "scenario": null
                },
                {
                    "value": "0,00E+00",
                    "module": "C4",
                    "scenario": null
                },
                {
                    "value": "0,00E+00",
                    "module": "D",
                    "scenario": null
                }
            ]
        },
        {
            "parameter": "PERT",
            "values": [
                {
                    "value": "5,31E+01",
                    "module": "A1",
                    "scenario": null
                },
                {
                    "value": "3,01E-02",
                    "module": "A2",
                    "scenario": null
                },
                {
                    "value": "5,15E+00",
                    "module": "A3",
                    "scenario": null
                },
                {
                    "value": "9,09E-02",
                    "module": "A4",
                    "scenario": null
                },
                {
                    "value": "-2,10E+00",
                    "module": "A5",
                    "scenario": null
                },
                {
                    "value": "2,46E+03",
                    "module": "B6",
                    "scenario": null
                },
                {
                    "value": "0,00E+00",
                    "module": "C1",
                    "scenario": null
                },
                {
                    "value": "2,30E-02",
                    "module": "C2",
                    "scenario": null
                },
                {
                    "value": "8,79E-02",
                    "module": "C3",
                    "scenario": null
                },
                {
                    "value": "1,19E-01",
                    "module": "C4",
                    "scenario": null
                },
                {
                    "value": "-4,84E+00",
                    "module": "D",
                    "scenario": null
                }
            ]
        },
        {
            "parameter": "PENRE",
            "values": [
                {
                    "value": "5,17E+02",
                    "module": "A1",
                    "scenario": null
                },
                {
                    "value": "3,15E+00",
                    "module": "A2",
                    "scenario": null
                },
                {
                    "value": "2,22E+00",
                    "module": "A3",
                    "scenario": null
                },
                {
                    "value": "6,92E+00",
                    "module": "A4",
                    "scenario": null
                },
                {
                    "value": "6,61E-02",
                    "module": "A5",
                    "scenario": null
                },
                {
                    "value": "2,54E+03",
                    "module": "B6",
                    "scenario": null
                },
                {
                    "value": "0,00E+00",
                    "module": "C1",
                    "scenario": null
                },
                {
                    "value": "1,63E+00",
                    "module": "C2",
                    "scenario": null
                },
                {
                    "value": "5,32E-01",
                    "module": "C3",
                    "scenario": null
                },
                {
                    "value": "4,77E-01",
                    "module": "C4",
                    "scenario": null
                },
                {
                    "value": "-2,00E+00",
                    "module": "D",
                    "scenario": null
                }
            ]
        },
        {
            "parameter": "PENRM",
            "values": [
                {
                    "value": "2,89E+01",
                    "module": "A1",
                    "scenario": null
                },
                {
                    "value": "0,00E+00",
                    "module": "A2",
                    "scenario": null
                },
                {
                    "value": "0,00E+00",
                    "module": "A3",
                    "scenario": null
                },
                {
                    "value": "0,00E+00",
                    "module": "A4",
                    "scenario": null
                },
                {
                    "value": "0,00E+00",
                    "module": "A5",
                    "scenario": null
                },
                {
                    "value": "0,00E+00",
                    "module": "B6",
                    "scenario": null
                },
                {
                    "value": "0,00E+00",
                    "module": "C1",
                    "scenario": null
                },
                {
                    "value": "0,00E+00",
                    "module": "C2",
                    "scenario": null
                },
                {
                    "value": "-2,96E+01",
                    "module": "C3",
                    "scenario": null
                },
                {
                    "value": "0,00E+00",
                    "module": "C4",
                    "scenario": null
                },
                {
                    "value": "0,00E+00",
                    "module": "D",
                    "scenario": null
                }
            ]
        },
        {
            "parameter": "PENRT",
            "values": [
                {
                    "value": "5,46E+02",
                    "module": "A1",
                    "scenario": null
                },
                {
                    "value": "3,15E+00",
                    "module": "A2",
                    "scenario": null
                },
                {
                    "value": "2,22E+00",
                    "module": "A3",
                    "scenario": null
                },
                {
                    "value": "6,92E+00",
                    "module": "A4",
                    "scenario": null
                },
                {
                    "value": "6,61E-02",
                    "module": "A5",
                    "scenario": null
                },
                {
                    "value": "2,54E+03",
                    "module": "B6",
                    "scenario": null
                },
                {
                    "value": "0,00E+00",
                    "module": "C1",
                    "scenario": null
                },
                {
                    "value": "1,63E+00",
                    "module": "C2",
                    "scenario": null
                },
                {
                    "value": "-2,91E+01",
                    "module": "C3",
                    "scenario": null
                },
                {
                    "value": "4,77E-01",
                    "module": "C4",
                    "scenario": null
                },
                {
                    "value": "-2,00E+00",
                    "module": "D",
                    "scenario": null
                }
            ]
        },
        {
            "parameter": "SM",
            "values": [
                {
                    "value": "1,02E+00",
                    "module": "A1",
                    "scenario": null
                },
                {
                    "value": "0,00E+00",
                    "module": "A2",
                    "scenario": null
                },
                {
                    "value": "0,00E+00",
                    "module": "A3",
                    "scenario": null
                },
                {
                    "value": "0,00E+00",
                    "module": "A4",
                    "scenario": null
                },
                {
                    "value": "0,00E+00",
                    "module": "A5",
                    "scenario": null
                },
                {
                    "value": "0,00E+00",
                    "module": "B6",
                    "scenario": null
                },
                {
                    "value": "0,00E+00",
                    "module": "C1",
                    "scenario": null
                },
                {
                    "value": "0,00E+00",
                    "module": "C2",
                    "scenario": null
                },
                {
                    "value": "0,00E+00",
                    "module": "C3",
                    "scenario": null
                },
                {
                    "value": "2,76E-03",
                    "module": "C4",
                    "scenario": null
                },
                {
                    "value": "2,69E-03",
                    "module": "D",
                    "scenario": null
                }
            ]
        },
        {
            "parameter": "RSF",
            "values": [
                {
                    "value": "1,84E-01",
                    "module": "A1",
                    "scenario": null
                },
                {
                    "value": "9,27E-04",
                    "module": "A2",
                    "scenario": null
                },
                {
                    "value": "9,06E-04",
                    "module": "A3",
                    "scenario": null
                },
                {
                    "value": "3,19E-03",
                    "module": "A4",
                    "scenario": null
                },
                {
                    "value": "3,61E-05",
                    "module": "A5",
                    "scenario": null
                },
                {
                    "value": "2,49E+01",
                    "module": "B6",
                    "scenario": null
                },
                {
                    "value": "0,00E+00",
                    "module": "C1",
                    "scenario": null
                },
                {
                    "value": "8,23E-04",
                    "module": "C2",
                    "scenario": null
                },
                {
                    "value": "1,04E-03",
                    "module": "C3",
                    "scenario": null
                },
                {
                    "value": "5,03E-04",
                    "module": "C4",
                    "scenario": null
                },
                {
                    "value": "5,90E-04",
                    "module": "D",
                    "scenario": null
                }
            ]
        },
        {
            "parameter": "NRSF",
            "values": [
                {
                    "value": "2,11E-02",
                    "module": "A1",
                    "scenario": null
                },
                {
                    "value": "6,51E-03",
                    "module": "A2",
                    "scenario": null
                },
                {
                    "value": "2,33E-03",
                    "module": "A3",
                    "scenario": null
                },
                {
                    "value": "1,09E-02",
                    "module": "A4",
                    "scenario": null
                },
                {
                    "value": "1,49E-04",
                    "module": "A5",
                    "scenario": null
                },
                {
                    "value": "0,00E+00",
                    "module": "B6",
                    "scenario": null
                },
                {
                    "value": "0,00E+00",
                    "module": "C1",
                    "scenario": null
                },
                {
                    "value": "2,94E-03",
                    "module": "C2",
                    "scenario": null
                },
                {
                    "value": "-4,16E-05",
                    "module": "C3",
                    "scenario": null
                },
                {
                    "value": "2,42E-02",
                    "module": "C4",
                    "scenario": null
                },
                {
                    "value": "-3,60E-01",
                    "module": "D",
                    "scenario": null
                }
            ]
        },
        {
            "parameter": "FW",
            "values": [
                {
                    "value": "4,05E-01",
                    "module": "A1",
                    "scenario": null
                },
                {
                    "value": "2,29E-04",
                    "module": "A2",
                    "scenario": null
                },
                {
                    "value": "4,42E-04",
                    "module": "A3",
                    "scenario": null
                },
                {
                    "value": "6,79E-04",
                    "module": "A4",
                    "scenario": null
                },
                {
                    "value": "3,12E-05",
                    "module": "A5",
                    "scenario": null
                },
                {
                    "value": "1,12E+01",
                    "module": "B6",
                    "scenario": null
                },
                {
                    "value": "0,00E+00",
                    "module": "C1",
                    "scenario": null
                },
                {
                    "value": "1,72E-04",
                    "module": "C2",
                    "scenario": null
                },
                {
                    "value": "1,82E-03",
                    "module": "C3",
                    "scenario": null
                },
                {
                    "value": "3,84E-04",
                    "module": "C4",
                    "scenario": null
                },
                {
                    "value": "-1,19E-03",
                    "module": "D",
                    "scenario": null
                }
            ]
        }
    ],
    "end_of_life_waste": [
        {
            "parameter": "HWD",
            "values": [
                {
                    "value": "1,93E-01",
                    "module": "A1",
                    "scenario": null
                },
                {
                    "value": "1,47E-04",
                    "module": "A2",
                    "scenario": null
                },
                {
                    "value": "1,40E-02",
                    "module": "A3",
                    "scenario": null
                },
                {
                    "value": "3,44E-04",
                    "module": "A4",
                    "scenario": null
                },
                {
                    "value": "0,00E+00",
                    "module": "A5",
                    "scenario": null
                },
                {
                    "value": "2,35E-01",
                    "module": "B6",
                    "scenario": null
                },
                {
                    "value": "0,00E+00",
                    "module": "C1",
                    "scenario": null
                },
                {
                    "value": "8,31E-05",
                    "module": "C2",
                    "scenario": null
                },
                {
                    "value": "1,83E-05",
                    "module": "C3",
                    "scenario": null
                },
                {
                    "value": "1,35E-01",
                    "module": "C4",
                    "scenario": null
                },
                {
                    "value": "-4,44E-03",
                    "module": "D",
                    "scenario": null
                }
            ]
        },
        {
            "parameter": "NHWD",
            "values": [
                {
                    "value": "4,55E+00",
                    "module": "A1",
                    "scenario": null
                },
                {
                    "value": "6,44E-02",
                    "module": "A2",
                    "scenario": null
                },
                {
                    "value": "1,50E-01",
                    "module": "A3",
                    "scenario": null
                },
                {
                    "value": "2,91E-01",
                    "module": "A4",
                    "scenario": null
                },
                {
                    "value": "2,92E-01",
                    "module": "A5",
                    "scenario": null
                },
                {
                    "value": "1,55E+01",
                    "module": "B6",
                    "scenario": null
                },
                {
                    "value": "0,00E+00",
                    "module": "C1",
                    "scenario": null
                },
                {
                    "value": "7,78E-02",
                    "module": "C2",
                    "scenario": null
                },
                {
                    "value": "2,53E-02",
                    "module": "C3",
                    "scenario": null
                },
                {
                    "value": "6,94E-01",
                    "module": "C4",
                    "scenario": null
                },
                {
                    "value": "7,28E-03",
                    "module": "D",
                    "scenario": null
                }
            ]
        },
        {
            "parameter": "RWD",
            "values": [
                {
                    "value": "1,20E-03",
                    "module": "A1",
                    "scenario": null
                },
                {
                    "value": "2,17E-05",
                    "module": "A2",
                    "scenario": null
                },
                {
                    "value": "2,67E-06",
                    "module": "A3",
                    "scenario": null
                },
                {
                    "value": "4,73E-05",
                    "module": "A4",
                    "scenario": null
                },
                {
                    "value": "0,00E+00",
                    "module": "A5",
                    "scenario": null
                },
                {
                    "value": "2,62E-02",
                    "module": "B6",
                    "scenario": null
                },
                {
                    "value": "0,00E+00",
                    "module": "C1",
                    "scenario": null
                },
                {
                    "value": "1,11E-05",
                    "module": "C2",
                    "scenario": null
                },
                {
                    "value": "9,85E-07",
                    "module": "C3",
                    "scenario": null
                },
                {
                    "value": "1,19E-06",
                    "module": "C4",
                    "scenario": null
                },
                {
                    "value": "-2,08E-06",
                    "module": "D",
                    "scenario": null
                }
            ]
        }
    ],
    "end_of_life_flow": [
        {
            "parameter": "CRU",
            "values": [
                {
                    "value": "0,00E+00",
                    "module": "A1",
                    "scenario": null
                },
                {
                    "value": "0,00E+00",
                    "module": "A2",
                    "scenario": null
                },
                {
                    "value": "0,00E+00",
                    "module": "A3",
                    "scenario": null
                },
                {
                    "value": "0,00E+00",
                    "module": "A4",
                    "scenario": null
                },
                {
                    "value": "0,00E+00",
                    "module": "A5",
                    "scenario": null
                },
                {
                    "value": "0,00E+00",
                    "module": "B6",
                    "scenario": null
                },
                {
                    "value": "0,00E+00",
                    "module": "C1",
                    "scenario": null
                },
                {
                    "value": "0,00E+00",
                    "module": "C2",
                    "scenario": null
                },
                {
                    "value": "0,00E+00",
                    "module": "C3",
                    "scenario": null
                },
                {
                    "value": "0,00E+00",
                    "module": "C4",
                    "scenario": null
                },
                {
                    "value": "0,00E+00",
                    "module": "D",
                    "scenario": null
                }
            ]
        },
        {
            "parameter": "MFR",
            "values": [
                {
                    "value": "0,00E+00",
                    "module": "A1",
                    "scenario": null
                },
                {
                    "value": "0,00E+00",
                    "module": "A2",
                    "scenario": null
                },
                {
                    "value": "1,97E-01",
                    "module": "A3",
                    "scenario": null
                },
                {
                    "value": "0,00E+00",
                    "module": "A4",
                    "scenario": null
                },
                {
                    "value": "2,72E-01",
                    "module": "A5",
                    "scenario": null
                },
                {
                    "value": "0,00E+00",
                    "module": "B6",
                    "scenario": null
                },
                {
                    "value": "0,00E+00",
                    "module": "C1",
                    "scenario": null
                },
                {
                    "value": "0,00E+00",
                    "module": "C2",
                    "scenario": null
                },
                {
                    "value": "4,08E-01",
                    "module": "C3",
                    "scenario": null
                },
                {
                    "value": "4,65E-05",
                    "module": "C4",
                    "scenario": null
                },
                {
                    "value": "-1,05E-04",
                    "module": "D",
                    "scenario": null
                }
            ]
        },
        {
            "parameter": "MER",
            "values": [
                {
                    "value": "0,00E+00",
                    "module": "A1",
                    "scenario": null
                },
                {
                    "value": "0,00E+00",
                    "module": "A2",
                    "scenario": null
                },
                {
                    "value": "5,85E-02",
                    "module": "A3",
                    "scenario": null
                },
                {
                    "value": "0,00E+00",
                    "module": "A4",
                    "scenario": null
                },
                {
                    "value": "8,39E-04",
                    "module": "A5",
                    "scenario": null
                },
                {
                    "value": "0,00E+00",
                    "module": "B6",
                    "scenario": null
                },
                {
                    "value": "0,00E+00",
                    "module": "C1",
                    "scenario": null
                },
                {
                    "value": "0,00E+00",
                    "module": "C2",
                    "scenario": null
                },
                {
                    "value": "5,18E-01",
                    "module": "C3",
                    "scenario": null
                },
                {
                    "value": "1,14E-06",
                    "module": "C4",
                    "scenario": null
                },
                {
                    "value": "-1,39E-05",
                    "module": "D",
                    "scenario": null
                }
            ]
        },
        {
            "parameter": "EEE",
            "values": [
                {
                    "value": "0,00E+00",
                    "module": "A1",
                    "scenario": null
                },
                {
                    "value": "0,00E+00",
                    "module": "A2",
                    "scenario": null
                },
                {
                    "value": "4,35E-02",
                    "module": "A3",
                    "scenario": null
                },
                {
                    "value": "0,00E+00",
                    "module": "A4",
                    "scenario": null
                },
                {
                    "value": "1,67E-02",
                    "module": "A5",
                    "scenario": null
                },
                {
                    "value": "0,00E+00",
                    "module": "B6",
                    "scenario": null
                },
                {
                    "value": "0,00E+00",
                    "module": "C1",
                    "scenario": null
                },
                {
                    "value": "0,00E+00",
                    "module": "C2",
                    "scenario": null
                },
                {
                    "value": "7,96E-01",
                    "module": "C3",
                    "scenario": null
                },
                {
                    "value": "7,37E-05",
                    "module": "C4",
                    "scenario": null
                },
                {
                    "value": "-3,39E-05",
                    "module": "D",
                    "scenario": null
                }
            ]
        },
        {
            "parameter": "EET",
            "values": [
                {
                    "value": "0,00E+00",
                    "module": "A1",
                    "scenario": null
                },
                {
                    "value": "0,00E+00",
                    "module": "A2",
                    "scenario": null
                },
                {
                    "value": "6,57E-01",
                    "module": "A3",
                    "scenario": null
                },
                {
                    "value": "0,00E+00",
                    "module": "A4",
                    "scenario": null
                },
                {
                    "value": "2,53E-01",
                    "module": "A5",
                    "scenario": null
                },
                {
                    "value": "0,00E+00",
                    "module": "B6",
                    "scenario": null
                },
                {
                    "value": "0,00E+00",
                    "module": "C1",
                    "scenario": null
                },
                {
                    "value": "0,00E+00",
                    "module": "C2",
                    "scenario": null
                },
                {
                    "value": "1,20E+01",
                    "module": "C3",
                    "scenario": null
                },
                {
                    "value": "1,12E-03",
                    "module": "C4",
                    "scenario": null
                },
                {
                    "value": "-5,14E-04",
                    "module": "D",
                    "scenario": null
                }
            ]
        }
    ]
}