{"product_name":"Industrisement, Kj\u00f8psvik - CEM II/A-L 42,5 R","epd_id":"NEPD-5926-5191","declared_unit":{"unit":"ton","amount":1},"compliance":["EN 15804+A2","ISO 14025","ISO 21930"],"producer_name":"Norcem AS","environmental_impact":[{"parameter":"GWP-total","unit":"kg CO2-eq","values":[{"value":"7,15E+02","module":"A1-A3","scenario":null},{"value":"2,85E+00","module":"A4","scenario":null}]},{"parameter":"GWP-fossil","unit":"kg CO2-eq","values":[{"value":"7,15E+02","module":"A1-A3","scenario":null},{"value":"2,85E+00","module":"A4","scenario":null}]},{"parameter":"GWP-biogenic","unit":"kg CO2-eq","values":[{"value":"1,02E-01","module":"A1-A3","scenario":null},{"value":"5,81E-04","module":"A4","scenario":null}]},{"parameter":"GWP-luluc","unit":"kg CO2-eq","values":[{"value":"2,32E-02","module":"A1-A3","scenario":null},{"value":"1,10E-03","module":"A4","scenario":null}]},{"parameter":"ODP","unit":"kg CFC11-eq","values":[{"value":"2,50E-06","module":"A1-A3","scenario":null},{"value":"5,55E-07","module":"A4","scenario":null}]},{"parameter":"AP","unit":"mol H+-eq","values":[{"value":"5,14E-01","module":"A1-A3","scenario":null},{"value":"8,58E-02","module":"A4","scenario":null}]},{"parameter":"POCP","unit":"kg NMVOC-eq","values":[{"value":"4,39E-01","module":"A1-A3","scenario":null},{"value":"5,61E-02","module":"A4","scenario":null}]},{"parameter":"ADPE","unit":"kg Sb-eq","values":[{"value":"3,44E-04","module":"A1-A3","scenario":null},{"value":"1,20E-05","module":"A4","scenario":null}]},{"parameter":"ADPF","unit":"MJ","values":[{"value":"3,60E+03","module":"A1-A3","scenario":null},{"value":"3,67E+01","module":"A4","scenario":null}]},{"parameter":"WDP","unit":"m3 world-eq. Deprived","values":[{"value":"8,14E+03","module":"A1-A3","scenario":null},{"value":"8,16E+00","module":"A4","scenario":null}]},{"parameter":"EP-freshwater","unit":"kg P-eq","values":[{"value":"4,25E-03","module":"A1-A3","scenario":null},{"value":"7,95E-06","module":"A4","scenario":null}]},{"parameter":"EP-marine","unit":"kg N-eq","values":[{"value":"1,47E-01","module":"A1-A3","scenario":null},{"value":"1,92E-02","module":"A4","scenario":null}]},{"parameter":"EP-terrestrial","unit":"mol N-eq.","values":[{"value":"2,09E+00","module":"A1-A3","scenario":null},{"value":"2,16E-01","module":"A4","scenario":null}]},{"parameter":"GWP-IOBC","unit":"kg CO2-eq","values":[{"value":"7,15E+02","module":"A1-A3","scenario":null},{"value":"2,85E+00","module":"A4","scenario":null}]}],"additional_environmental_impact":[{"parameter":"PM","unit":"Disease incidence","values":[{"value":"3,33E-06","module":"A1-A3","scenario":null},{"value":"0,00E+00","module":"A4","scenario":null}]},{"parameter":"ETP-fw","unit":"CTUe","values":[{"value":"1,84E+04","module":"A1-A3","scenario":null},{"value":"1,90E+01","module":"A4","scenario":null}]},{"parameter":"HTP-c","unit":"CTUh","values":[{"value":"1,35E-08","module":"A1-A3","scenario":null},{"value":"0,00E+00","module":"A4","scenario":null}]},{"parameter":"HTP-nc","unit":"CTUh","values":[{"value":"4,04E-07","module":"A1-A3","scenario":null},{"value":"0,00E+00","module":"A4","scenario":null}]},{"parameter":"SQP","unit":"-","values":[{"value":"2,32E+02","module":"A1-A3","scenario":null},{"value":"4,68E+00","module":"A4","scenario":null}]},{"parameter":"IRP","unit":"kBq U235-eq","values":[{"value":"1,96E+00","module":"A1-A3","scenario":null},{"value":"1,60E-01","module":"A4","scenario":null}]}],"resource_use":[{"parameter":"PERE","unit":"MJ","values":[{"value":"5,86E+02","module":"A1-A3","scenario":null},{"value":"1,81E-01","module":"A4","scenario":null}]},{"parameter":"PERM","unit":"","values":[{"value":"0,00E+00","module":"A1-A3","scenario":null},{"value":"0,00E+00","module":"A4","scenario":null}]},{"parameter":"PERT","unit":"MJ","values":[{"value":"5,86E+02","module":"A1-A3","scenario":null},{"value":"1,81E-01","module":"A4","scenario":null}]},{"parameter":"PENRE","unit":"MJ","values":[{"value":"3,60E+03","module":"A1-A3","scenario":null},{"value":"3,67E+01","module":"A4","scenario":null}]},{"parameter":"PENRM","unit":"MJ","values":[{"value":"0,00E+00","module":"A1-A3","scenario":null},{"value":"0,00E+00","module":"A4","scenario":null}]},{"parameter":"PENRT","unit":"MJ","values":[{"value":"3,60E+03","module":"A1-A3","scenario":null},{"value":"3,67E+01","module":"A4","scenario":null}]},{"parameter":"SM","unit":"kg","values":[{"value":"3,78E-01","module":"A1-A3","scenario":null},{"value":"0,00E+00","module":"A4","scenario":null}]},{"parameter":"RSF","unit":"MJ","values":[{"value":"2,94E+02","module":"A1-A3","scenario":null},{"value":"6,96E-03","module":"A4","scenario":null}]},{"parameter":"NRSF","unit":"MJ","values":[{"value":"1,23E+03","module":"A1-A3","scenario":null},{"value":"4,75E-02","module":"A4","scenario":null}]},{"parameter":"FW","unit":"m3","values":[{"value":"4,28E+00","module":"A1-A3","scenario":null},{"value":"1,03E-03","module":"A4","scenario":null}]}],"end_of_life_waste":[{"parameter":"HWD","unit":"kg","values":[{"value":"4,69E-02","module":"A1-A3","scenario":null},{"value":"1,17E-03","module":"A4","scenario":null}]},{"parameter":"NHWD","unit":"kg","values":[{"value":"4,16E+00","module":"A1-A3","scenario":null},{"value":"5,18E-02","module":"A4","scenario":null}]},{"parameter":"RWD","unit":"kg","values":[{"value":"1,63E-03","module":"A1-A3","scenario":null},{"value":"2,59E-04","module":"A4","scenario":null}]}],"end_of_life_flow":[{"parameter":"CRU","unit":"kg","values":[{"value":"0,00E+00","module":"A1-A3","scenario":null},{"value":"0,00E+00","module":"A4","scenario":null}]},{"parameter":"MFR","unit":"kg","values":[{"value":"2,11E-02","module":"A1-A3","scenario":null},{"value":"0,00E+00","module":"A4","scenario":null}]},{"parameter":"MER","unit":"kg","values":[{"value":"3,48E-03","module":"A1-A3","scenario":null},{"value":"0,00E+00","module":"A4","scenario":null}]},{"parameter":"EEE","unit":"MJ","values":[{"value":"2,50E-02","module":"A1-A3","scenario":null},{"value":"0,00E+00","module":"A4","scenario":null}]},{"parameter":"EET","unit":"MJ","values":[{"value":"3,79E-01","module":"A1-A3","scenario":null},{"value":"0,00E+00","module":"A4","scenario":null}]}]}