{"product_name":"MV - BRANNKLASSIFISERT GLASSMODUL EI30","epd_id":"NEPD-6277-5522-NO","declared_unit":{"unit":"m2","amount":1},"compliance":["EN 15804+A2","ISO 14025","ISO 21930"],"producer_name":"Modulvegger AS","environmental_impact":[{"parameter":"GWP-total","unit":"kg CO2-eq","values":[{"value":"4,06E+01","module":"A1-A3","scenario":null},{"value":"2,91E+00","module":"A4","scenario":null},{"value":"4,56E-02","module":"A5","scenario":null},{"value":"1,10E-01","module":"C1","scenario":null},{"value":"7,98E-01","module":"C2","scenario":null},{"value":"9,68E+00","module":"C3","scenario":null},{"value":"4,55E-02","module":"C4","scenario":null},{"value":"-7,00E+01","module":"D","scenario":null}]},{"parameter":"GWP-fossil","unit":"kg CO2-eq","values":[{"value":"4,74E+01","module":"A1-A3","scenario":null},{"value":"2,91E+00","module":"A4","scenario":null},{"value":"1,20E-04","module":"A5","scenario":null},{"value":"1,10E-01","module":"C1","scenario":null},{"value":"7,97E-01","module":"C2","scenario":null},{"value":"4,70E-01","module":"C3","scenario":null},{"value":"4,54E-02","module":"C4","scenario":null},{"value":"-6,93E+01","module":"D","scenario":null}]},{"parameter":"GWP-biogenic","unit":"kg CO2-eq","values":[{"value":"-7,53E+00","module":"A1-A3","scenario":null},{"value":"1,34E-03","module":"A4","scenario":null},{"value":"4,55E-02","module":"A5","scenario":null},{"value":"2,06E-05","module":"C1","scenario":null},{"value":"3,69E-04","module":"C2","scenario":null},{"value":"9,21E+00","module":"C3","scenario":null},{"value":"3,69E-05","module":"C4","scenario":null},{"value":"-6,54E-01","module":"D","scenario":null}]},{"parameter":"GWP-luluc","unit":"kg CO2-eq","values":[{"value":"7,22E-01","module":"A1-A3","scenario":null},{"value":"1,26E-03","module":"A4","scenario":null},{"value":"1,64E-08","module":"A5","scenario":null},{"value":"8,65E-06","module":"C1","scenario":null},{"value":"3,45E-04","module":"C2","scenario":null},{"value":"1,64E-05","module":"C3","scenario":null},{"value":"1,26E-05","module":"C4","scenario":null},{"value":"-4,35E-02","module":"D","scenario":null}]},{"parameter":"ODP","unit":"kg CFC11-eq","values":[{"value":"5,79E-06","module":"A1-A3","scenario":null},{"value":"6,38E-07","module":"A4","scenario":null},{"value":"1,10E-11","module":"A5","scenario":null},{"value":"2,37E-08","module":"C1","scenario":null},{"value":"1,75E-07","module":"C2","scenario":null},{"value":"6,92E-09","module":"C3","scenario":null},{"value":"1,39E-08","module":"C4","scenario":null},{"value":"-5,29E-02","module":"D","scenario":null}]},{"parameter":"AP","unit":"mol H+-eq","values":[{"value":"2,87E-01","module":"A1-A3","scenario":null},{"value":"8,35E-03","module":"A4","scenario":null},{"value":"4,22E-07","module":"A5","scenario":null},{"value":"1,15E-03","module":"C1","scenario":null},{"value":"2,29E-03","module":"C2","scenario":null},{"value":"5,87E-04","module":"C3","scenario":null},{"value":"3,24E-04","module":"C4","scenario":null},{"value":"-7,30E-01","module":"D","scenario":null}]},{"parameter":"POCP","unit":"kg NMVOC-eq","values":[{"value":"1,97E-01","module":"A1-A3","scenario":null},{"value":"6,78E-03","module":"A4","scenario":null},{"value":"4,99E-07","module":"A5","scenario":null},{"value":"1,53E-03","module":"C1","scenario":null},{"value":"1,86E-03","module":"C2","scenario":null},{"value":"7,13E-04","module":"C3","scenario":null},{"value":"3,69E-04","module":"C4","scenario":null},{"value":"-3,46E-01","module":"D","scenario":null}]},{"parameter":"ADPE","unit":"kg Sb-eq","values":[{"value":"3,15E-04","module":"A1-A3","scenario":null},{"value":"1,05E-04","module":"A4","scenario":null},{"value":"1,08E-09","module":"A5","scenario":null},{"value":"1,68E-07","module":"C1","scenario":null},{"value":"2,88E-05","module":"C2","scenario":null},{"value":"3,44E-07","module":"C3","scenario":null},{"value":"6,65E-07","module":"C4","scenario":null},{"value":"-5,86E-03","module":"D","scenario":null}]},{"parameter":"ADPF","unit":"MJ","values":[{"value":"6,26E+02","module":"A1-A3","scenario":null},{"value":"4,34E+01","module":"A4","scenario":null},{"value":"8,01E-04","module":"A5","scenario":null},{"value":"1,51E+00","module":"C1","scenario":null},{"value":"1,19E+01","module":"C2","scenario":null},{"value":"4,84E-01","module":"C3","scenario":null},{"value":"1,03E+00","module":"C4","scenario":null},{"value":"-7,41E+02","module":"D","scenario":null}]},{"parameter":"WDP","unit":"m3 world-eq. Deprived","values":[{"value":"3,21E+02","module":"A1-A3","scenario":null},{"value":"5,19E+01","module":"A4","scenario":null},{"value":"1,88E-03","module":"A5","scenario":null},{"value":"3,21E-01","module":"C1","scenario":null},{"value":"1,42E+01","module":"C2","scenario":null},{"value":"-5,05E-02","module":"C3","scenario":null},{"value":"3,37E+00","module":"C4","scenario":null},{"value":"-7,60E+02","module":"D","scenario":null}]},{"parameter":"EP-freshwater","unit":"kg P-eq","values":[{"value":"4,26E-03","module":"A1-A3","scenario":null},{"value":"2,67E-05","module":"A4","scenario":null},{"value":"6,47E-10","module":"A5","scenario":null},{"value":"4,00E-07","module":"C1","scenario":null},{"value":"7,31E-06","module":"C2","scenario":null},{"value":"1,26E-06","module":"C3","scenario":null},{"value":"4,79E-07","module":"C4","scenario":null},{"value":"-1,27E-03","module":"D","scenario":null}]},{"parameter":"EP-marine","unit":"kg N-eq","values":[{"value":"6,49E-02","module":"A1-A3","scenario":null},{"value":"1,58E-03","module":"A4","scenario":null},{"value":"2,29E-07","module":"A5","scenario":null},{"value":"5,07E-04","module":"C1","scenario":null},{"value":"4,34E-04","module":"C2","scenario":null},{"value":"2,64E-04","module":"C3","scenario":null},{"value":"1,16E-04","module":"C4","scenario":null},{"value":"-1,16E-01","module":"D","scenario":null}]},{"parameter":"EP-terrestrial","unit":"mol N-eq.","values":[{"value":"7,83E-01","module":"A1-A3","scenario":null},{"value":"1,78E-02","module":"A4","scenario":null},{"value":"1,84E-06","module":"A5","scenario":null},{"value":"5,56E-03","module":"C1","scenario":null},{"value":"4,87E-03","module":"C2","scenario":null},{"value":"2,80E-03","module":"C3","scenario":null},{"value":"1,28E-03","module":"C4","scenario":null},{"value":"-1,42E+00","module":"D","scenario":null}]},{"parameter":"GWP-IOBC","unit":"kg CO2-eq","values":[{"value":"4,61E+01","module":"A1-A3","scenario":null},{"value":"2,91E+00","module":"A4","scenario":null},{"value":"1,20E-04","module":"A5","scenario":null},{"value":"1,10E-01","module":"C1","scenario":null},{"value":"7,98E-01","module":"C2","scenario":null},{"value":"2,76E-01","module":"C3","scenario":null},{"value":"4,60E-02","module":"C4","scenario":null},{"value":"-7,00E+01","module":"D","scenario":null}]}],"additional_environmental_impact":[{"parameter":"PM","unit":"Disease incidence","values":[{"value":"8,46E-07","module":"A1-A3","scenario":null},{"value":"1,63E-07","module":"A4","scenario":null},{"value":"6,00E-12","module":"A5","scenario":null},{"value":"3,04E-08","module":"C1","scenario":null},{"value":"4,47E-08","module":"C2","scenario":null},{"value":"1,03E-08","module":"C3","scenario":null},{"value":"6,09E-09","module":"C4","scenario":null},{"value":"-7,55E-06","module":"D","scenario":null}]},{"parameter":"ETP-fw","unit":"CTUe","values":[{"value":"1,55E+02","module":"A1-A3","scenario":null},{"value":"3,39E+01","module":"A4","scenario":null},{"value":"8,52E-04","module":"A5","scenario":null},{"value":"8,26E-01","module":"C1","scenario":null},{"value":"9,28E+00","module":"C2","scenario":null},{"value":"2,10E+00","module":"C3","scenario":null},{"value":"6,41E-01","module":"C4","scenario":null},{"value":"-1,52E+03","module":"D","scenario":null}]},{"parameter":"HTP-c","unit":"CTUh","values":[{"value":"9,79E-09","module":"A1-A3","scenario":null},{"value":"0,00E+00","module":"A4","scenario":null},{"value":"0,00E+00","module":"A5","scenario":null},{"value":"0,00E+00","module":"C1","scenario":null},{"value":"0,00E+00","module":"C2","scenario":null},{"value":"1,98E-10","module":"C3","scenario":null},{"value":"2,40E-11","module":"C4","scenario":null},{"value":"-1,66E-08","module":"D","scenario":null}]},{"parameter":"HTP-nc","unit":"CTUh","values":[{"value":"1,09E-07","module":"A1-A3","scenario":null},{"value":"4,07E-08","module":"A4","scenario":null},{"value":"3,00E-12","module":"A5","scenario":null},{"value":"7,50E-10","module":"C1","scenario":null},{"value":"1,12E-08","module":"C2","scenario":null},{"value":"6,55E-09","module":"C3","scenario":null},{"value":"6,40E-10","module":"C4","scenario":null},{"value":"-5,52E-07","module":"D","scenario":null}]},{"parameter":"SQP","unit":"-","values":[{"value":"1,64E+02","module":"A1-A3","scenario":null},{"value":"2,58E+01","module":"A4","scenario":null},{"value":"8,36E-04","module":"A5","scenario":null},{"value":"1,92E-01","module":"C1","scenario":null},{"value":"7,08E+00","module":"C2","scenario":null},{"value":"8,85E-02","module":"C3","scenario":null},{"value":"2,68E+00","module":"C4","scenario":null},{"value":"-4,19E+02","module":"D","scenario":null}]},{"parameter":"IRP","unit":"kBq U235-eq","values":[{"value":"2,96E-01","module":"A1-A3","scenario":null},{"value":"1,90E-01","module":"A4","scenario":null},{"value":"3,20E-06","module":"A5","scenario":null},{"value":"6,48E-03","module":"C1","scenario":null},{"value":"5,20E-02","module":"C2","scenario":null},{"value":"1,22E-03","module":"C3","scenario":null},{"value":"4,29E-03","module":"C4","scenario":null},{"value":"-1,83E+00","module":"D","scenario":null}]}],"resource_use":[{"parameter":"PERE","unit":"MJ","values":[{"value":"8,61E+01","module":"A1-A3","scenario":null},{"value":"7,39E-01","module":"A4","scenario":null},{"value":"1,80E-05","module":"A5","scenario":null},{"value":"8,18E-03","module":"C1","scenario":null},{"value":"2,03E-01","module":"C2","scenario":null},{"value":"2,33E-02","module":"C3","scenario":null},{"value":"2,48E-02","module":"C4","scenario":null},{"value":"-9,80E+01","module":"D","scenario":null}]},{"parameter":"PERM","unit":"","values":[{"value":"1,01E+02","module":"A1-A3","scenario":null},{"value":"0,00E+00","module":"A4","scenario":null},{"value":"-4,16E-01","module":"A5","scenario":null},{"value":"0,00E+00","module":"C1","scenario":null},{"value":"0,00E+00","module":"C2","scenario":null},{"value":"-9,76E+01","module":"C3","scenario":null},{"value":"0,00E+00","module":"C4","scenario":null},{"value":"0,00E+00","module":"D","scenario":null}]},{"parameter":"PERT","unit":"MJ","values":[{"value":"1,89E+02","module":"A1-A3","scenario":null},{"value":"7,39E-01","module":"A4","scenario":null},{"value":"-4,16E-01","module":"A5","scenario":null},{"value":"8,18E-03","module":"C1","scenario":null},{"value":"2,03E-01","module":"C2","scenario":null},{"value":"-9,76E+01","module":"C3","scenario":null},{"value":"2,47E-02","module":"C4","scenario":null},{"value":"-9,80E+01","module":"D","scenario":null}]},{"parameter":"PENRE","unit":"MJ","values":[{"value":"6,24E+02","module":"A1-A3","scenario":null},{"value":"4,34E+01","module":"A4","scenario":null},{"value":"8,01E-04","module":"A5","scenario":null},{"value":"1,51E+00","module":"C1","scenario":null},{"value":"1,19E+01","module":"C2","scenario":null},{"value":"5,03E-01","module":"C3","scenario":null},{"value":"1,03E+00","module":"C4","scenario":null},{"value":"-7,41E+02","module":"D","scenario":null}]},{"parameter":"PENRM","unit":"MJ","values":[{"value":"2,84E+00","module":"A1-A3","scenario":null},{"value":"0,00E+00","module":"A4","scenario":null},{"value":"-4,25E-02","module":"A5","scenario":null},{"value":"0,00E+00","module":"C1","scenario":null},{"value":"0,00E+00","module":"C2","scenario":null},{"value":"-2,79E+00","module":"C3","scenario":null},{"value":"0,00E+00","module":"C4","scenario":null},{"value":"0,00E+00","module":"D","scenario":null}]},{"parameter":"PENRT","unit":"MJ","values":[{"value":"6,27E+02","module":"A1-A3","scenario":null},{"value":"4,34E+01","module":"A4","scenario":null},{"value":"-4,17E-02","module":"A5","scenario":null},{"value":"1,51E+00","module":"C1","scenario":null},{"value":"1,19E+01","module":"C2","scenario":null},{"value":"-2,29E+00","module":"C3","scenario":null},{"value":"1,03E+00","module":"C4","scenario":null},{"value":"-7,41E+02","module":"D","scenario":null}]},{"parameter":"SM","unit":"kg","values":[{"value":"5,90E-01","module":"A1-A3","scenario":null},{"value":"0,00E+00","module":"A4","scenario":null},{"value":"0,00E+00","module":"A5","scenario":null},{"value":"7,42E-04","module":"C1","scenario":null},{"value":"0,00E+00","module":"C2","scenario":null},{"value":"0,00E+00","module":"C3","scenario":null},{"value":"0,00E+00","module":"C4","scenario":null},{"value":"0,00E+00","module":"D","scenario":null}]},{"parameter":"RSF","unit":"MJ","values":[{"value":"3,62E-01","module":"A1-A3","scenario":null},{"value":"2,67E-02","module":"A4","scenario":null},{"value":"5,01E-07","module":"A5","scenario":null},{"value":"2,01E-04","module":"C1","scenario":null},{"value":"7,31E-03","module":"C2","scenario":null},{"value":"5,24E-04","module":"C3","scenario":null},{"value":"6,02E-04","module":"C4","scenario":null},{"value":"-1,12E-02","module":"D","scenario":null}]},{"parameter":"NRSF","unit":"MJ","values":[{"value":"1,01E-01","module":"A1-A3","scenario":null},{"value":"9,69E-02","module":"A4","scenario":null},{"value":"3,80E-06","module":"A5","scenario":null},{"value":"2,96E-03","module":"C1","scenario":null},{"value":"2,66E-02","module":"C2","scenario":null},{"value":"0,00E+00","module":"C3","scenario":null},{"value":"5,14E-02","module":"C4","scenario":null},{"value":"-3,80E+00","module":"D","scenario":null}]},{"parameter":"FW","unit":"m3","values":[{"value":"5,27E-01","module":"A1-A3","scenario":null},{"value":"5,17E-03","module":"A4","scenario":null},{"value":"5,18E-07","module":"A5","scenario":null},{"value":"7,78E-05","module":"C1","scenario":null},{"value":"1,42E-03","module":"C2","scenario":null},{"value":"8,67E-04","module":"C3","scenario":null},{"value":"1,01E-03","module":"C4","scenario":null},{"value":"-4,56E-01","module":"D","scenario":null}]}],"end_of_life_waste":[{"parameter":"HWD","unit":"kg","values":[{"value":"1,93E+01","module":"A1-A3","scenario":null},{"value":"2,40E-03","module":"A4","scenario":null},{"value":"0,00E+00","module":"A5","scenario":null},{"value":"4,45E-05","module":"C1","scenario":null},{"value":"6,59E-04","module":"C2","scenario":null},{"value":"0,00E+00","module":"C3","scenario":null},{"value":"2,98E+00","module":"C4","scenario":null},{"value":"-2,53E-01","module":"D","scenario":null}]},{"parameter":"NHWD","unit":"kg","values":[{"value":"9,81E+00","module":"A1-A3","scenario":null},{"value":"1,71E+00","module":"A4","scenario":null},{"value":"2,50E-03","module":"A5","scenario":null},{"value":"1,79E-03","module":"C1","scenario":null},{"value":"4,70E-01","module":"C2","scenario":null},{"value":"3,03E+00","module":"C3","scenario":null},{"value":"1,16E+00","module":"C4","scenario":null},{"value":"-4,82E+00","module":"D","scenario":null}]},{"parameter":"RWD","unit":"kg","values":[{"value":"1,04E-02","module":"A1-A3","scenario":null},{"value":"2,93E-04","module":"A4","scenario":null},{"value":"0,00E+00","module":"A5","scenario":null},{"value":"1,05E-05","module":"C1","scenario":null},{"value":"8,03E-05","module":"C2","scenario":null},{"value":"0,00E+00","module":"C3","scenario":null},{"value":"4,79E-06","module":"C4","scenario":null},{"value":"-2,45E-03","module":"D","scenario":null}]}],"end_of_life_flow":[{"parameter":"CRU","unit":"kg","values":[{"value":"0,00E+00","module":"A1-A3","scenario":null},{"value":"0,00E+00","module":"A4","scenario":null},{"value":"2,85E-02","module":"A5","scenario":null},{"value":"0,00E+00","module":"C1","scenario":null},{"value":"0,00E+00","module":"C2","scenario":null},{"value":"0,00E+00","module":"C3","scenario":null},{"value":"0,00E+00","module":"C4","scenario":null},{"value":"0,00E+00","module":"D","scenario":null}]},{"parameter":"MFR","unit":"kg","values":[{"value":"7,93E-02","module":"A1-A3","scenario":null},{"value":"0,00E+00","module":"A4","scenario":null},{"value":"5,10E-04","module":"A5","scenario":null},{"value":"7,29E-04","module":"C1","scenario":null},{"value":"0,00E+00","module":"C2","scenario":null},{"value":"7,08E+01","module":"C3","scenario":null},{"value":"0,00E+00","module":"C4","scenario":null},{"value":"0,00E+00","module":"D","scenario":null}]},{"parameter":"MER","unit":"kg","values":[{"value":"3,69E-04","module":"A1-A3","scenario":null},{"value":"0,00E+00","module":"A4","scenario":null},{"value":"1,49E-03","module":"A5","scenario":null},{"value":"2,26E-06","module":"C1","scenario":null},{"value":"0,00E+00","module":"C2","scenario":null},{"value":"6,11E+00","module":"C3","scenario":null},{"value":"0,00E+00","module":"C4","scenario":null},{"value":"0,00E+00","module":"D","scenario":null}]},{"parameter":"EEE","unit":"MJ","values":[{"value":"2,60E-02","module":"A1-A3","scenario":null},{"value":"0,00E+00","module":"A4","scenario":null},{"value":"1,03E-03","module":"A5","scenario":null},{"value":"7,75E-06","module":"C1","scenario":null},{"value":"0,00E+00","module":"C2","scenario":null},{"value":"2,18E+00","module":"C3","scenario":null},{"value":"0,00E+00","module":"C4","scenario":null},{"value":"0,00E+00","module":"D","scenario":null}]},{"parameter":"EET","unit":"MJ","values":[{"value":"3,93E-01","module":"A1-A3","scenario":null},{"value":"0,00E+00","module":"A4","scenario":null},{"value":"1,57E-02","module":"A5","scenario":null},{"value":"1,17E-04","module":"C1","scenario":null},{"value":"0,00E+00","module":"C2","scenario":null},{"value":"3,30E+01","module":"C3","scenario":null},{"value":"0,00E+00","module":"C4","scenario":null},{"value":"0,00E+00","module":"D","scenario":null}]}]}