{"product_name":"Uttrekksreol Melamin/MDF 16mm 400x800x900","epd_id":"NEPD-5780-5074-NO","declared_unit":{"unit":"stk","amount":1},"compliance":["EN 15804+A2","ISO 14025","ISO 21930"],"producer_name":"Haugstad M\u00f8bel AS","environmental_impact":[{"parameter":"GWP-total","unit":"kg CO2-eq","values":[{"value":"-5,28E+00","module":"A1","scenario":null},{"value":"1,79E+01","module":"A2","scenario":null},{"value":"2,27E+00","module":"A3","scenario":null},{"value":"2,87E+00","module":"A4","scenario":null},{"value":"4,75E-02","module":"A5","scenario":null},{"value":"0,00E+00","module":"B2","scenario":null},{"value":"0,00E+00","module":"B3","scenario":null},{"value":"0,00E+00","module":"B4","scenario":null},{"value":"0,00E+00","module":"C1","scenario":null},{"value":"8,13E-01","module":"C2","scenario":null},{"value":"1,88E+02","module":"C3","scenario":null},{"value":"8,40E-02","module":"C4","scenario":null},{"value":"-9,82E+00","module":"D","scenario":null},{"value":"1,49E+01","module":"A1A3","scenario":null}]},{"parameter":"GWP-fossil","unit":"kg CO2-eq","values":[{"value":"8,22E+01","module":"A1","scenario":null},{"value":"1,79E+01","module":"A2","scenario":null},{"value":"2,03E+00","module":"A3","scenario":null},{"value":"2,87E+00","module":"A4","scenario":null},{"value":"4,75E-02","module":"A5","scenario":null},{"value":"0,00E+00","module":"B2","scenario":null},{"value":"0,00E+00","module":"B3","scenario":null},{"value":"0,00E+00","module":"B4","scenario":null},{"value":"0,00E+00","module":"C1","scenario":null},{"value":"8,12E-01","module":"C2","scenario":null},{"value":"5,34E+00","module":"C3","scenario":null},{"value":"8,39E-02","module":"C4","scenario":null},{"value":"-9,51E+00","module":"D","scenario":null},{"value":"1,02E+02","module":"A1A3","scenario":null}]},{"parameter":"GWP-biogenic","unit":"kg CO2-eq","values":[{"value":"-8,81E+01","module":"A1","scenario":null},{"value":"7,22E-03","module":"A2","scenario":null},{"value":"2,38E-01","module":"A3","scenario":null},{"value":"1,18E-03","module":"A4","scenario":null},{"value":"6,56E-06","module":"A5","scenario":null},{"value":"0,00E+00","module":"B2","scenario":null},{"value":"0,00E+00","module":"B3","scenario":null},{"value":"0,00E+00","module":"B4","scenario":null},{"value":"0,00E+00","module":"C1","scenario":null},{"value":"3,34E-04","module":"C2","scenario":null},{"value":"1,83E+02","module":"C3","scenario":null},{"value":"5,11E-05","module":"C4","scenario":null},{"value":"-2,66E-02","module":"D","scenario":null},{"value":"-8,79E+01","module":"A1A3","scenario":null}]},{"parameter":"GWP-luluc","unit":"kg CO2-eq","values":[{"value":"5,86E-01","module":"A1","scenario":null},{"value":"6,55E-03","module":"A2","scenario":null},{"value":"4,31E-03","module":"A3","scenario":null},{"value":"1,01E-03","module":"A4","scenario":null},{"value":"3,64E-06","module":"A5","scenario":null},{"value":"0,00E+00","module":"B2","scenario":null},{"value":"0,00E+00","module":"B3","scenario":null},{"value":"0,00E+00","module":"B4","scenario":null},{"value":"0,00E+00","module":"C1","scenario":null},{"value":"2,86E-04","module":"C2","scenario":null},{"value":"1,81E-04","module":"C3","scenario":null},{"value":"1,80E-05","module":"C4","scenario":null},{"value":"-2,85E-01","module":"D","scenario":null},{"value":"5,97E-01","module":"A1A3","scenario":null}]},{"parameter":"ODP","unit":"kg CFC11-eq","values":[{"value":"1,06E-05","module":"A1","scenario":null},{"value":"4,09E-06","module":"A2","scenario":null},{"value":"8,65E-08","module":"A3","scenario":null},{"value":"6,59E-07","module":"A4","scenario":null},{"value":"2,85E-09","module":"A5","scenario":null},{"value":"0,00E+00","module":"B2","scenario":null},{"value":"0,00E+00","module":"B3","scenario":null},{"value":"0,00E+00","module":"B4","scenario":null},{"value":"0,00E+00","module":"C1","scenario":null},{"value":"1,87E-07","module":"C2","scenario":null},{"value":"8,66E-08","module":"C3","scenario":null},{"value":"1,60E-08","module":"C4","scenario":null},{"value":"-4,91E-01","module":"D","scenario":null},{"value":"1,47E-05","module":"A1A3","scenario":null}]},{"parameter":"AP","unit":"mol H+-eq","values":[{"value":"5,57E-01","module":"A1","scenario":null},{"value":"1,16E-01","module":"A2","scenario":null},{"value":"8,83E-03","module":"A3","scenario":null},{"value":"1,46E-02","module":"A4","scenario":null},{"value":"5,86E-05","module":"A5","scenario":null},{"value":"0,00E+00","module":"B2","scenario":null},{"value":"0,00E+00","module":"B3","scenario":null},{"value":"0,00E+00","module":"B4","scenario":null},{"value":"0,00E+00","module":"C1","scenario":null},{"value":"4,13E-03","module":"C2","scenario":null},{"value":"9,16E-03","module":"C3","scenario":null},{"value":"4,18E-04","module":"C4","scenario":null},{"value":"-7,43E-02","module":"D","scenario":null},{"value":"6,82E-01","module":"A1A3","scenario":null}]},{"parameter":"POCP","unit":"kg NMVOC-eq","values":[{"value":"3,26E-01","module":"A1","scenario":null},{"value":"1,14E-01","module":"A2","scenario":null},{"value":"3,95E-03","module":"A3","scenario":null},{"value":"1,56E-02","module":"A4","scenario":null},{"value":"6,91E-05","module":"A5","scenario":null},{"value":"0,00E+00","module":"B2","scenario":null},{"value":"0,00E+00","module":"B3","scenario":null},{"value":"0,00E+00","module":"B4","scenario":null},{"value":"0,00E+00","module":"C1","scenario":null},{"value":"4,42E-03","module":"C2","scenario":null},{"value":"1,12E-02","module":"C3","scenario":null},{"value":"4,48E-04","module":"C4","scenario":null},{"value":"-6,29E-02","module":"D","scenario":null},{"value":"4,43E-01","module":"A1A3","scenario":null}]},{"parameter":"ADPE","unit":"kg Sb-eq","values":[{"value":"1,18E-03","module":"A1","scenario":null},{"value":"4,70E-04","module":"A2","scenario":null},{"value":"7,87E-05","module":"A3","scenario":null},{"value":"7,83E-05","module":"A4","scenario":null},{"value":"2,53E-07","module":"A5","scenario":null},{"value":"0,00E+00","module":"B2","scenario":null},{"value":"0,00E+00","module":"B3","scenario":null},{"value":"0,00E+00","module":"B4","scenario":null},{"value":"0,00E+00","module":"C1","scenario":null},{"value":"2,22E-05","module":"C2","scenario":null},{"value":"3,94E-06","module":"C3","scenario":null},{"value":"8,74E-07","module":"C4","scenario":null},{"value":"-6,28E-05","module":"D","scenario":null},{"value":"1,73E-03","module":"A1A3","scenario":null}]},{"parameter":"ADPF","unit":"MJ","values":[{"value":"1,40E+03","module":"A1","scenario":null},{"value":"2,70E+02","module":"A2","scenario":null},{"value":"1,53E+01","module":"A3","scenario":null},{"value":"4,36E+01","module":"A4","scenario":null},{"value":"1,96E-01","module":"A5","scenario":null},{"value":"0,00E+00","module":"B2","scenario":null},{"value":"0,00E+00","module":"B3","scenario":null},{"value":"0,00E+00","module":"B4","scenario":null},{"value":"0,00E+00","module":"C1","scenario":null},{"value":"1,23E+01","module":"C2","scenario":null},{"value":"6,13E+00","module":"C3","scenario":null},{"value":"1,24E+00","module":"C4","scenario":null},{"value":"-1,32E+02","module":"D","scenario":null},{"value":"1,69E+03","module":"A1A3","scenario":null}]},{"parameter":"WDP","unit":"m3 world-eq. Deprived","values":[{"value":"1,29E+04","module":"A1","scenario":null},{"value":"2,49E+02","module":"A2","scenario":null},{"value":"2,47E+03","module":"A3","scenario":null},{"value":"4,16E+01","module":"A4","scenario":null},{"value":"6,93E-01","module":"A5","scenario":null},{"value":"0,00E+00","module":"B2","scenario":null},{"value":"0,00E+00","module":"B3","scenario":null},{"value":"0,00E+00","module":"B4","scenario":null},{"value":"0,00E+00","module":"C1","scenario":null},{"value":"1,18E+01","module":"C2","scenario":null},{"value":"-7,10E-01","module":"C3","scenario":null},{"value":"6,22E+00","module":"C4","scenario":null},{"value":"-2,79E+03","module":"D","scenario":null},{"value":"1,57E+04","module":"A1A3","scenario":null}]},{"parameter":"EP-freshwater","unit":"kg P-eq","values":[{"value":"3,80E-03","module":"A1","scenario":null},{"value":"1,38E-04","module":"A2","scenario":null},{"value":"7,72E-05","module":"A3","scenario":null},{"value":"2,27E-05","module":"A4","scenario":null},{"value":"9,78E-08","module":"A5","scenario":null},{"value":"0,00E+00","module":"B2","scenario":null},{"value":"0,00E+00","module":"B3","scenario":null},{"value":"0,00E+00","module":"B4","scenario":null},{"value":"0,00E+00","module":"C1","scenario":null},{"value":"6,43E-06","module":"C2","scenario":null},{"value":"1,42E-05","module":"C3","scenario":null},{"value":"1,01E-06","module":"C4","scenario":null},{"value":"-7,06E-04","module":"D","scenario":null},{"value":"4,01E-03","module":"A1A3","scenario":null}]},{"parameter":"EP-marine","unit":"kg N-eq","values":[{"value":"8,37E-02","module":"A1","scenario":null},{"value":"3,67E-02","module":"A2","scenario":null},{"value":"1,52E-03","module":"A3","scenario":null},{"value":"4,96E-03","module":"A4","scenario":null},{"value":"5,36E-05","module":"A5","scenario":null},{"value":"0,00E+00","module":"B2","scenario":null},{"value":"0,00E+00","module":"B3","scenario":null},{"value":"0,00E+00","module":"B4","scenario":null},{"value":"0,00E+00","module":"C1","scenario":null},{"value":"1,41E-03","module":"C2","scenario":null},{"value":"4,32E-03","module":"C3","scenario":null},{"value":"1,41E-04","module":"C4","scenario":null},{"value":"-2,05E-02","module":"D","scenario":null},{"value":"1,22E-01","module":"A1A3","scenario":null}]},{"parameter":"EP-terrestrial","unit":"mol N-eq.","values":[{"value":"1,33E+00","module":"A1","scenario":null},{"value":"4,06E-01","module":"A2","scenario":null},{"value":"1,46E-02","module":"A3","scenario":null},{"value":"5,47E-02","module":"A4","scenario":null},{"value":"2,10E-04","module":"A5","scenario":null},{"value":"0,00E+00","module":"B2","scenario":null},{"value":"0,00E+00","module":"B3","scenario":null},{"value":"0,00E+00","module":"B4","scenario":null},{"value":"0,00E+00","module":"C1","scenario":null},{"value":"1,55E-02","module":"C2","scenario":null},{"value":"4,57E-02","module":"C3","scenario":null},{"value":"1,58E-03","module":"C4","scenario":null},{"value":"-2,22E-01","module":"D","scenario":null},{"value":"1,75E+00","module":"A1A3","scenario":null}]},{"parameter":"GWP-IOBC","unit":"kg CO2-eq","values":[{"value":"8,33E+01","module":"A1","scenario":null},{"value":"1,79E+01","module":"A2","scenario":null},{"value":"2,06E+00","module":"A3","scenario":null},{"value":"2,87E+00","module":"A4","scenario":null},{"value":"4,75E-02","module":"A5","scenario":null},{"value":"0,00E+00","module":"B2","scenario":null},{"value":"0,00E+00","module":"B3","scenario":null},{"value":"0,00E+00","module":"B4","scenario":null},{"value":"0,00E+00","module":"C1","scenario":null},{"value":"8,13E-01","module":"C2","scenario":null},{"value":"3,19E+00","module":"C3","scenario":null},{"value":"8,99E-02","module":"C4","scenario":null},{"value":"-9,59E+00","module":"D","scenario":null},{"value":"1,03E+02","module":"A1A3","scenario":null}]}],"additional_environmental_impact":[{"parameter":"PM","unit":"Disease incidence","values":[{"value":"7,78E-06","module":"A1","scenario":null},{"value":"1,26E-06","module":"A2","scenario":null},{"value":"6,54E-08","module":"A3","scenario":null},{"value":"2,08E-07","module":"A4","scenario":null},{"value":"1,05E-09","module":"A5","scenario":null},{"value":"0,00E+00","module":"B2","scenario":null},{"value":"0,00E+00","module":"B3","scenario":null},{"value":"0,00E+00","module":"B4","scenario":null},{"value":"0,00E+00","module":"C1","scenario":null},{"value":"5,90E-08","module":"C2","scenario":null},{"value":"9,41E-08","module":"C3","scenario":null},{"value":"6,64E-09","module":"C4","scenario":null},{"value":"-3,56E-06","module":"D","scenario":null},{"value":"9,10E-06","module":"A1A3","scenario":null}]},{"parameter":"ETP-fw","unit":"CTUe","values":[{"value":"1,83E+03","module":"A1","scenario":null},{"value":"1,97E+02","module":"A2","scenario":null},{"value":"6,98E+01","module":"A3","scenario":null},{"value":"3,21E+01","module":"A4","scenario":null},{"value":"1,87E-01","module":"A5","scenario":null},{"value":"0,00E+00","module":"B2","scenario":null},{"value":"0,00E+00","module":"B3","scenario":null},{"value":"0,00E+00","module":"B4","scenario":null},{"value":"0,00E+00","module":"C1","scenario":null},{"value":"9,09E+00","module":"C2","scenario":null},{"value":"3,76E+01","module":"C3","scenario":null},{"value":"1,31E+00","module":"C4","scenario":null},{"value":"-5,66E+02","module":"D","scenario":null},{"value":"2,10E+03","module":"A1A3","scenario":null}]},{"parameter":"HTP-c","unit":"CTUh","values":[{"value":"5,88E-07","module":"A1","scenario":null},{"value":"0,00E+00","module":"A2","scenario":null},{"value":"3,37E-09","module":"A3","scenario":null},{"value":"0,00E+00","module":"A4","scenario":null},{"value":"5,00E-12","module":"A5","scenario":null},{"value":"0,00E+00","module":"B2","scenario":null},{"value":"0,00E+00","module":"B3","scenario":null},{"value":"0,00E+00","module":"B4","scenario":null},{"value":"0,00E+00","module":"C1","scenario":null},{"value":"0,00E+00","module":"C2","scenario":null},{"value":"2,27E-09","module":"C3","scenario":null},{"value":"5,90E-11","module":"C4","scenario":null},{"value":"-1,66E-08","module":"D","scenario":null},{"value":"5,92E-07","module":"A1A3","scenario":null}]},{"parameter":"HTP-nc","unit":"CTUh","values":[{"value":"1,93E-06","module":"A1","scenario":null},{"value":"2,14E-07","module":"A2","scenario":null},{"value":"8,25E-08","module":"A3","scenario":null},{"value":"3,47E-08","module":"A4","scenario":null},{"value":"1,76E-10","module":"A5","scenario":null},{"value":"0,00E+00","module":"B2","scenario":null},{"value":"0,00E+00","module":"B3","scenario":null},{"value":"0,00E+00","module":"B4","scenario":null},{"value":"0,00E+00","module":"C1","scenario":null},{"value":"9,83E-09","module":"C2","scenario":null},{"value":"9,94E-08","module":"C3","scenario":null},{"value":"2,01E-09","module":"C4","scenario":null},{"value":"-5,84E-07","module":"D","scenario":null},{"value":"2,23E-06","module":"A1A3","scenario":null}]},{"parameter":"SQP","unit":"-","values":[{"value":"4,11E+03","module":"A1","scenario":null},{"value":"1,80E+02","module":"A2","scenario":null},{"value":"8,04E+00","module":"A3","scenario":null},{"value":"3,00E+01","module":"A4","scenario":null},{"value":"3,42E-01","module":"A5","scenario":null},{"value":"0,00E+00","module":"B2","scenario":null},{"value":"0,00E+00","module":"B3","scenario":null},{"value":"0,00E+00","module":"B4","scenario":null},{"value":"0,00E+00","module":"C1","scenario":null},{"value":"8,51E+00","module":"C2","scenario":null},{"value":"9,60E-01","module":"C3","scenario":null},{"value":"3,19E+00","module":"C4","scenario":null},{"value":"-6,45E+02","module":"D","scenario":null},{"value":"4,29E+03","module":"A1A3","scenario":null}]},{"parameter":"IRP","unit":"kBq U235-eq","values":[{"value":"5,22E+00","module":"A1","scenario":null},{"value":"1,18E+00","module":"A2","scenario":null},{"value":"2,61E-01","module":"A3","scenario":null},{"value":"1,90E-01","module":"A4","scenario":null},{"value":"8,86E-04","module":"A5","scenario":null},{"value":"0,00E+00","module":"B2","scenario":null},{"value":"0,00E+00","module":"B3","scenario":null},{"value":"0,00E+00","module":"B4","scenario":null},{"value":"0,00E+00","module":"C1","scenario":null},{"value":"5,39E-02","module":"C2","scenario":null},{"value":"1,35E-02","module":"C3","scenario":null},{"value":"5,32E-03","module":"C4","scenario":null},{"value":"-7,69E-01","module":"D","scenario":null},{"value":"6,66E+00","module":"A1A3","scenario":null}]}],"resource_use":[{"parameter":"PERE","unit":"MJ","values":[{"value":"5,67E+02","module":"A1","scenario":null},{"value":"3,72E+00","module":"A2","scenario":null},{"value":"1,83E+02","module":"A3","scenario":null},{"value":"6,15E-01","module":"A4","scenario":null},{"value":"4,95E-03","module":"A5","scenario":null},{"value":"0,00E+00","module":"B2","scenario":null},{"value":"0,00E+00","module":"B3","scenario":null},{"value":"0,00E+00","module":"B4","scenario":null},{"value":"0,00E+00","module":"C1","scenario":null},{"value":"1,74E-01","module":"C2","scenario":null},{"value":"2,55E-01","module":"C3","scenario":null},{"value":"4,09E-02","module":"C4","scenario":null},{"value":"-6,08E+02","module":"D","scenario":null},{"value":"7,55E+02","module":"A1A3","scenario":null}]},{"parameter":"PERM","unit":"","values":[{"value":"3,34E+02","module":"A1","scenario":null},{"value":"0,00E+00","module":"A2","scenario":null},{"value":"0,00E+00","module":"A3","scenario":null},{"value":"0,00E+00","module":"A4","scenario":null},{"value":"0,00E+00","module":"A5","scenario":null},{"value":"0,00E+00","module":"B2","scenario":null},{"value":"0,00E+00","module":"B3","scenario":null},{"value":"0,00E+00","module":"B4","scenario":null},{"value":"0,00E+00","module":"C1","scenario":null},{"value":"0,00E+00","module":"C2","scenario":null},{"value":"-3,34E+02","module":"C3","scenario":null},{"value":"0,00E+00","module":"C4","scenario":null},{"value":"0,00E+00","module":"D","scenario":null},{"value":"3,34E+02","module":"A1A3","scenario":null}]},{"parameter":"PERT","unit":"MJ","values":[{"value":"9,02E+02","module":"A1","scenario":null},{"value":"3,72E+00","module":"A2","scenario":null},{"value":"1,83E+02","module":"A3","scenario":null},{"value":"6,15E-01","module":"A4","scenario":null},{"value":"4,95E-03","module":"A5","scenario":null},{"value":"0,00E+00","module":"B2","scenario":null},{"value":"0,00E+00","module":"B3","scenario":null},{"value":"0,00E+00","module":"B4","scenario":null},{"value":"0,00E+00","module":"C1","scenario":null},{"value":"1,74E-01","module":"C2","scenario":null},{"value":"-3,34E+02","module":"C3","scenario":null},{"value":"4,08E-02","module":"C4","scenario":null},{"value":"-6,08E+02","module":"D","scenario":null},{"value":"1,09E+03","module":"A1A3","scenario":null}]},{"parameter":"PENRE","unit":"MJ","values":[{"value":"1,38E+03","module":"A1","scenario":null},{"value":"2,70E+02","module":"A2","scenario":null},{"value":"1,53E+01","module":"A3","scenario":null},{"value":"4,36E+01","module":"A4","scenario":null},{"value":"1,96E-01","module":"A5","scenario":null},{"value":"0,00E+00","module":"B2","scenario":null},{"value":"0,00E+00","module":"B3","scenario":null},{"value":"0,00E+00","module":"B4","scenario":null},{"value":"0,00E+00","module":"C1","scenario":null},{"value":"1,23E+01","module":"C2","scenario":null},{"value":"6,34E+00","module":"C3","scenario":null},{"value":"1,24E+00","module":"C4","scenario":null},{"value":"-1,32E+02","module":"D","scenario":null},{"value":"1,66E+03","module":"A1A3","scenario":null}]},{"parameter":"PENRM","unit":"MJ","values":[{"value":"2,55E+01","module":"A1","scenario":null},{"value":"0,00E+00","module":"A2","scenario":null},{"value":"0,00E+00","module":"A3","scenario":null},{"value":"0,00E+00","module":"A4","scenario":null},{"value":"-2,55E+01","module":"A5","scenario":null},{"value":"0,00E+00","module":"B2","scenario":null},{"value":"0,00E+00","module":"B3","scenario":null},{"value":"0,00E+00","module":"B4","scenario":null},{"value":"0,00E+00","module":"C1","scenario":null},{"value":"0,00E+00","module":"C2","scenario":null},{"value":"0,00E+00","module":"C3","scenario":null},{"value":"0,00E+00","module":"C4","scenario":null},{"value":"0,00E+00","module":"D","scenario":null},{"value":"2,55E+01","module":"A1A3","scenario":null}]},{"parameter":"PENRT","unit":"MJ","values":[{"value":"1,40E+03","module":"A1","scenario":null},{"value":"2,70E+02","module":"A2","scenario":null},{"value":"1,53E+01","module":"A3","scenario":null},{"value":"4,36E+01","module":"A4","scenario":null},{"value":"-2,53E+01","module":"A5","scenario":null},{"value":"0,00E+00","module":"B2","scenario":null},{"value":"0,00E+00","module":"B3","scenario":null},{"value":"0,00E+00","module":"B4","scenario":null},{"value":"0,00E+00","module":"C1","scenario":null},{"value":"1,23E+01","module":"C2","scenario":null},{"value":"6,34E+00","module":"C3","scenario":null},{"value":"1,24E+00","module":"C4","scenario":null},{"value":"-1,32E+02","module":"D","scenario":null},{"value":"1,69E+03","module":"A1A3","scenario":null}]},{"parameter":"SM","unit":"kg","values":[{"value":"0,00E+00","module":"A1","scenario":null},{"value":"0,00E+00","module":"A2","scenario":null},{"value":"0,00E+00","module":"A3","scenario":null},{"value":"0,00E+00","module":"A4","scenario":null},{"value":"0,00E+00","module":"A5","scenario":null},{"value":"0,00E+00","module":"B2","scenario":null},{"value":"0,00E+00","module":"B3","scenario":null},{"value":"0,00E+00","module":"B4","scenario":null},{"value":"0,00E+00","module":"C1","scenario":null},{"value":"0,00E+00","module":"C2","scenario":null},{"value":"0,00E+00","module":"C3","scenario":null},{"value":"0,00E+00","module":"C4","scenario":null},{"value":"0,00E+00","module":"D","scenario":null},{"value":"0,00E+00","module":"A1A3","scenario":null}]},{"parameter":"RSF","unit":"MJ","values":[{"value":"3,88E+00","module":"A1","scenario":null},{"value":"1,32E-01","module":"A2","scenario":null},{"value":"1,45E-01","module":"A3","scenario":null},{"value":"2,20E-02","module":"A4","scenario":null},{"value":"1,30E-04","module":"A5","scenario":null},{"value":"0,00E+00","module":"B2","scenario":null},{"value":"0,00E+00","module":"B3","scenario":null},{"value":"0,00E+00","module":"B4","scenario":null},{"value":"0,00E+00","module":"C1","scenario":null},{"value":"6,24E-03","module":"C2","scenario":null},{"value":"6,06E-03","module":"C3","scenario":null},{"value":"1,04E-03","module":"C4","scenario":null},{"value":"-1,09E-01","module":"D","scenario":null},{"value":"4,16E+00","module":"A1A3","scenario":null}]},{"parameter":"NRSF","unit":"MJ","values":[{"value":"7,73E-01","module":"A1","scenario":null},{"value":"4,66E-01","module":"A2","scenario":null},{"value":"3,63E-01","module":"A3","scenario":null},{"value":"7,86E-02","module":"A4","scenario":null},{"value":"3,40E-04","module":"A5","scenario":null},{"value":"0,00E+00","module":"B2","scenario":null},{"value":"0,00E+00","module":"B3","scenario":null},{"value":"0,00E+00","module":"B4","scenario":null},{"value":"0,00E+00","module":"C1","scenario":null},{"value":"2,23E-02","module":"C2","scenario":null},{"value":"0,00E+00","module":"C3","scenario":null},{"value":"3,97E-01","module":"C4","scenario":null},{"value":"-3,53E+01","module":"D","scenario":null},{"value":"1,60E+00","module":"A1A3","scenario":null}]},{"parameter":"FW","unit":"m3","values":[{"value":"2,79E+00","module":"A1","scenario":null},{"value":"2,78E-02","module":"A2","scenario":null},{"value":"1,37E+00","module":"A3","scenario":null},{"value":"4,59E-03","module":"A4","scenario":null},{"value":"1,04E-04","module":"A5","scenario":null},{"value":"0,00E+00","module":"B2","scenario":null},{"value":"0,00E+00","module":"B3","scenario":null},{"value":"0,00E+00","module":"B4","scenario":null},{"value":"0,00E+00","module":"C1","scenario":null},{"value":"1,30E-03","module":"C2","scenario":null},{"value":"1,22E-02","module":"C3","scenario":null},{"value":"1,13E-03","module":"C4","scenario":null},{"value":"-7,87E-01","module":"D","scenario":null},{"value":"4,19E+00","module":"A1A3","scenario":null}]}],"end_of_life_waste":[{"parameter":"HWD","unit":"kg","values":[{"value":"2,31E-01","module":"A1","scenario":null},{"value":"1,36E-02","module":"A2","scenario":null},{"value":"4,11E-01","module":"A3","scenario":null},{"value":"2,22E-03","module":"A4","scenario":null},{"value":"0,00E+00","module":"A5","scenario":null},{"value":"0,00E+00","module":"B2","scenario":null},{"value":"0,00E+00","module":"B3","scenario":null},{"value":"0,00E+00","module":"B4","scenario":null},{"value":"0,00E+00","module":"C1","scenario":null},{"value":"6,30E-04","module":"C2","scenario":null},{"value":"0,00E+00","module":"C3","scenario":null},{"value":"4,00E+00","module":"C4","scenario":null},{"value":"7,13E-03","module":"D","scenario":null},{"value":"6,56E-01","module":"A1A3","scenario":null}]},{"parameter":"NHWD","unit":"kg","values":[{"value":"1,54E+01","module":"A1","scenario":null},{"value":"1,24E+01","module":"A2","scenario":null},{"value":"1,49E+00","module":"A3","scenario":null},{"value":"2,08E+00","module":"A4","scenario":null},{"value":"6,00E-01","module":"A5","scenario":null},{"value":"0,00E+00","module":"B2","scenario":null},{"value":"0,00E+00","module":"B3","scenario":null},{"value":"0,00E+00","module":"B4","scenario":null},{"value":"0,00E+00","module":"C1","scenario":null},{"value":"5,90E-01","module":"C2","scenario":null},{"value":"2,00E+00","module":"C3","scenario":null},{"value":"4,25E-01","module":"C4","scenario":null},{"value":"-3,08E+00","module":"D","scenario":null},{"value":"2,93E+01","module":"A1A3","scenario":null}]},{"parameter":"RWD","unit":"kg","values":[{"value":"5,23E-03","module":"A1","scenario":null},{"value":"1,84E-03","module":"A2","scenario":null},{"value":"1,32E-04","module":"A3","scenario":null},{"value":"2,97E-04","module":"A4","scenario":null},{"value":"0,00E+00","module":"A5","scenario":null},{"value":"0,00E+00","module":"B2","scenario":null},{"value":"0,00E+00","module":"B3","scenario":null},{"value":"0,00E+00","module":"B4","scenario":null},{"value":"0,00E+00","module":"C1","scenario":null},{"value":"8,41E-05","module":"C2","scenario":null},{"value":"0,00E+00","module":"C3","scenario":null},{"value":"7,58E-06","module":"C4","scenario":null},{"value":"-6,48E-04","module":"D","scenario":null},{"value":"7,21E-03","module":"A1A3","scenario":null}]}],"end_of_life_flow":[{"parameter":"CRU","unit":"kg","values":[{"value":"0,00E+00","module":"A1","scenario":null},{"value":"0,00E+00","module":"A2","scenario":null},{"value":"0,00E+00","module":"A3","scenario":null},{"value":"0,00E+00","module":"A4","scenario":null},{"value":"0,00E+00","module":"A5","scenario":null},{"value":"0,00E+00","module":"B2","scenario":null},{"value":"0,00E+00","module":"B3","scenario":null},{"value":"0,00E+00","module":"B4","scenario":null},{"value":"0,00E+00","module":"C1","scenario":null},{"value":"0,00E+00","module":"C2","scenario":null},{"value":"0,00E+00","module":"C3","scenario":null},{"value":"0,00E+00","module":"C4","scenario":null},{"value":"0,00E+00","module":"D","scenario":null},{"value":"0,00E+00","module":"A1A3","scenario":null}]},{"parameter":"MFR","unit":"kg","values":[{"value":"0,00E+00","module":"A1","scenario":null},{"value":"0,00E+00","module":"A2","scenario":null},{"value":"2,12E-02","module":"A3","scenario":null},{"value":"0,00E+00","module":"A4","scenario":null},{"value":"3,06E-01","module":"A5","scenario":null},{"value":"0,00E+00","module":"B2","scenario":null},{"value":"0,00E+00","module":"B3","scenario":null},{"value":"0,00E+00","module":"B4","scenario":null},{"value":"0,00E+00","module":"C1","scenario":null},{"value":"0,00E+00","module":"C2","scenario":null},{"value":"3,11E-01","module":"C3","scenario":null},{"value":"0,00E+00","module":"C4","scenario":null},{"value":"0,00E+00","module":"D","scenario":null},{"value":"2,12E-02","module":"A1A3","scenario":null}]},{"parameter":"MER","unit":"kg","values":[{"value":"0,00E+00","module":"A1","scenario":null},{"value":"0,00E+00","module":"A2","scenario":null},{"value":"1,13E-05","module":"A3","scenario":null},{"value":"0,00E+00","module":"A4","scenario":null},{"value":"3,00E-05","module":"A5","scenario":null},{"value":"0,00E+00","module":"B2","scenario":null},{"value":"0,00E+00","module":"B3","scenario":null},{"value":"0,00E+00","module":"B4","scenario":null},{"value":"0,00E+00","module":"C1","scenario":null},{"value":"0,00E+00","module":"C2","scenario":null},{"value":"5,72E+01","module":"C3","scenario":null},{"value":"0,00E+00","module":"C4","scenario":null},{"value":"0,00E+00","module":"D","scenario":null},{"value":"1,13E-05","module":"A1A3","scenario":null}]},{"parameter":"EEE","unit":"MJ","values":[{"value":"0,00E+00","module":"A1","scenario":null},{"value":"0,00E+00","module":"A2","scenario":null},{"value":"1,08E+00","module":"A3","scenario":null},{"value":"0,00E+00","module":"A4","scenario":null},{"value":"4,61E-05","module":"A5","scenario":null},{"value":"0,00E+00","module":"B2","scenario":null},{"value":"0,00E+00","module":"B3","scenario":null},{"value":"0,00E+00","module":"B4","scenario":null},{"value":"0,00E+00","module":"C1","scenario":null},{"value":"0,00E+00","module":"C2","scenario":null},{"value":"3,64E+01","module":"C3","scenario":null},{"value":"0,00E+00","module":"C4","scenario":null},{"value":"0,00E+00","module":"D","scenario":null},{"value":"1,08E+00","module":"A1A3","scenario":null}]},{"parameter":"EET","unit":"MJ","values":[{"value":"0,00E+00","module":"A1","scenario":null},{"value":"0,00E+00","module":"A2","scenario":null},{"value":"1,64E+01","module":"A3","scenario":null},{"value":"0,00E+00","module":"A4","scenario":null},{"value":"6,97E-04","module":"A5","scenario":null},{"value":"0,00E+00","module":"B2","scenario":null},{"value":"0,00E+00","module":"B3","scenario":null},{"value":"0,00E+00","module":"B4","scenario":null},{"value":"0,00E+00","module":"C1","scenario":null},{"value":"0,00E+00","module":"C2","scenario":null},{"value":"5,51E+02","module":"C3","scenario":null},{"value":"0,00E+00","module":"C4","scenario":null},{"value":"0,00E+00","module":"D","scenario":null},{"value":"1,64E+01","module":"A1A3","scenario":null}]}]}