{"product_name":"Arbor sponplater gulv, vegg og tak Standard","epd_id":"NEPD-4131-3358-NO","declared_unit":{"unit":"m3","amount":1},"compliance":["EN 15804+A2","ISO 14025","ISO 21930"],"producer_name":"Arbor AS","environmental_impact":[{"parameter":"GWP-total","unit":"kg CO2-eq","values":[{"value":"-4,83E+02","module":"A1-A3","scenario":null},{"value":"2,37E+01","module":"A4","scenario":null},{"value":"1,05E+01","module":"A5","scenario":null},{"value":"7,15E-03","module":"C1","scenario":null},{"value":"8,94E+00","module":"C2","scenario":null},{"value":"6,59E+02","module":"C3","scenario":null},{"value":"6,08E-04","module":"C4","scenario":null},{"value":"-2,71E+01","module":"D","scenario":null}]},{"parameter":"GWP-fossil","unit":"kg CO2-eq","values":[{"value":"1,71E+02","module":"A1-A3","scenario":null},{"value":"2,37E+01","module":"A4","scenario":null},{"value":"1,04E+01","module":"A5","scenario":null},{"value":"7,11E-03","module":"C1","scenario":null},{"value":"8,93E+00","module":"C2","scenario":null},{"value":"5,47E+00","module":"C3","scenario":null},{"value":"6,07E-04","module":"C4","scenario":null},{"value":"-2,76E+01","module":"D","scenario":null}]},{"parameter":"GWP-biogenic","unit":"kg CO2-eq","values":[{"value":"-6,54E+02","module":"A1-A3","scenario":null},{"value":"0,00E+00","module":"A4","scenario":null},{"value":"0,00E+00","module":"A5","scenario":null},{"value":"0,00E+00","module":"C1","scenario":null},{"value":"0,00E+00","module":"C2","scenario":null},{"value":"6,54E+02","module":"C3","scenario":null},{"value":"0,00E+00","module":"C4","scenario":null},{"value":"0,00E+00","module":"D","scenario":null}]},{"parameter":"GWP-luluc","unit":"kg CO2-eq","values":[{"value":"2,74E-01","module":"A1-A3","scenario":null},{"value":"6,63E-03","module":"A4","scenario":null},{"value":"1,43E-02","module":"A5","scenario":null},{"value":"3,84E-05","module":"C1","scenario":null},{"value":"3,51E-03","module":"C2","scenario":null},{"value":"1,93E-03","module":"C3","scenario":null},{"value":"2,11E-07","module":"C4","scenario":null},{"value":"-9,56E-02","module":"D","scenario":null}]},{"parameter":"ODP","unit":"kg CFC11-eq","values":[{"value":"3,30E-05","module":"A1-A3","scenario":null},{"value":"5,86E-06","module":"A4","scenario":null},{"value":"2,06E-06","module":"A5","scenario":null},{"value":"2,80E-10","module":"C1","scenario":null},{"value":"2,05E-06","module":"C2","scenario":null},{"value":"6,30E-07","module":"C3","scenario":null},{"value":"2,79E-10","module":"C4","scenario":null},{"value":"-3,00E-06","module":"D","scenario":null}]},{"parameter":"AP","unit":"mol H+-eq","values":[{"value":"3,30E-05","module":"A1-A3","scenario":null},{"value":"5,86E-06","module":"A4","scenario":null},{"value":"2,06E-06","module":"A5","scenario":null},{"value":"2,80E-10","module":"C1","scenario":null},{"value":"2,05E-06","module":"C2","scenario":null},{"value":"6,30E-07","module":"C3","scenario":null},{"value":"2,79E-10","module":"C4","scenario":null},{"value":"-3,00E-06","module":"D","scenario":null}]},{"parameter":"POCP","unit":"kg NMVOC-eq","values":[{"value":"1,15E+00","module":"A1-A3","scenario":null},{"value":"6,14E-02","module":"A4","scenario":null},{"value":"7,92E-02","module":"A5","scenario":null},{"value":"2,06E-05","module":"C1","scenario":null},{"value":"3,63E-02","module":"C2","scenario":null},{"value":"2,59E-01","module":"C3","scenario":null},{"value":"5,40E-06","module":"C4","scenario":null},{"value":"-2,79E-01","module":"D","scenario":null}]},{"parameter":"ADPE","unit":"kg Sb-eq","values":[{"value":"3,14E-03","module":"A1-A3","scenario":null},{"value":"4,14E-05","module":"A4","scenario":null},{"value":"1,63E-04","module":"A5","scenario":null},{"value":"8,28E-07","module":"C1","scenario":null},{"value":"3,09E-05","module":"C2","scenario":null},{"value":"1,97E-05","module":"C3","scenario":null},{"value":"1,80E-09","module":"C4","scenario":null},{"value":"-7,58E-04","module":"D","scenario":null}]},{"parameter":"ADPF","unit":"MJ","values":[{"value":"3,90E+03","module":"A1-A3","scenario":null},{"value":"3,74E-02","module":"A4","scenario":null},{"value":"2,23E+02","module":"A5","scenario":null},{"value":"1,18E-01","module":"C1","scenario":null},{"value":"1,34E+02","module":"C2","scenario":null},{"value":"5,56E+01","module":"C3","scenario":null},{"value":"1,87E-02","module":"C4","scenario":null},{"value":"-4,07E+02","module":"D","scenario":null}]},{"parameter":"WDP","unit":"m3 world-eq. Deprived","values":[{"value":"1,64E+02","module":"A1-A3","scenario":null},{"value":"9,29E-01","module":"A4","scenario":null},{"value":"8,36E+00","module":"A5","scenario":null},{"value":"7,22E-03","module":"C1","scenario":null},{"value":"3,89E-01","module":"C2","scenario":null},{"value":"1,26E+00","module":"C3","scenario":null},{"value":"6,64E-05","module":"C4","scenario":null},{"value":"-8,65E+00","module":"D","scenario":null}]},{"parameter":"EP-freshwater","unit":"kg P-eq","values":[{"value":"3,04E-02","module":"A1-A3","scenario":null},{"value":"1,16E-03","module":"A4","scenario":null},{"value":"1,85E-03","module":"A5","scenario":null},{"value":"4,74E-06","module":"C1","scenario":null},{"value":"5,72E-04","module":"C2","scenario":null},{"value":"3,51E-03","module":"C3","scenario":null},{"value":"3,43E-06","module":"C4","scenario":null},{"value":"-7,82E-03","module":"D","scenario":null}]},{"parameter":"EP-marine","unit":"kg N-eq","values":[{"value":"3,50E-01","module":"A1-A3","scenario":null},{"value":"1,45E-02","module":"A4","scenario":null},{"value":"2,47E-02","module":"A5","scenario":null},{"value":"6,58E-06","module":"C1","scenario":null},{"value":"1,09E-02","module":"C2","scenario":null},{"value":"9,15E-02","module":"C3","scenario":null},{"value":"1,69E-06","module":"C4","scenario":null},{"value":"-9,62E-02","module":"D","scenario":null}]},{"parameter":"EP-terrestrial","unit":"mol N-eq.","values":[{"value":"4,09E+00","module":"A1-A3","scenario":null},{"value":"1,59E-01","module":"A4","scenario":null},{"value":"2,82E-01","module":"A5","scenario":null},{"value":"7,49E-05","module":"C1","scenario":null},{"value":"1,19E-01","module":"C2","scenario":null},{"value":"9,89E-01","module":"C3","scenario":null},{"value":"1,85E-05","module":"C4","scenario":null},{"value":"-1,08E+00","module":"D","scenario":null}]},{"parameter":"GWP-IOBC","unit":"kg CO2-eq","values":[]}],"additional_environmental_impact":[{"parameter":"PM","unit":"Disease incidence","values":[{"value":"6,87E-05","module":"A1-A3","scenario":null},{"value":"1,55E-06","module":"A4","scenario":null},{"value":"3,63E-06","module":"A5","scenario":null},{"value":"3,87E-10","module":"C1","scenario":null},{"value":"6,20E-07","module":"C2","scenario":null},{"value":"1,44E-06","module":"C3","scenario":null},{"value":"9,10E-11","module":"C4","scenario":null},{"value":"-1,81E-05","module":"D","scenario":null}]},{"parameter":"ETP-fw","unit":"CTUe","values":[{"value":"6,82E+03","module":"A1-A3","scenario":null},{"value":"2,67E+02","module":"A4","scenario":null},{"value":"3,67E+02","module":"A5","scenario":null},{"value":"3,64E-01","module":"C1","scenario":null},{"value":"1,05E+02","module":"C2","scenario":null},{"value":"1,24E+02","module":"C3","scenario":null},{"value":"1,87E-01","module":"C4","scenario":null},{"value":"-2,25E+03","module":"D","scenario":null}]},{"parameter":"HTP-c","unit":"CTUh","values":[{"value":"2,21E-06","module":"A1-A3","scenario":null},{"value":"6,47E-09","module":"A4","scenario":null},{"value":"1,23E-07","module":"A5","scenario":null},{"value":"2,30E-11","module":"C1","scenario":null},{"value":"3,41E-09","module":"C2","scenario":null},{"value":"1,76E-07","module":"C3","scenario":null},{"value":"1,60E-11","module":"C4","scenario":null},{"value":"-4,71E-08","module":"D","scenario":null}]},{"parameter":"HTP-nc","unit":"CTUh","values":[{"value":"5,26E-06","module":"A1-A3","scenario":null},{"value":"2,47E-07","module":"A4","scenario":null},{"value":"3,15E-07","module":"A5","scenario":null},{"value":"5,09E-10","module":"C1","scenario":null},{"value":"1,11E-07","module":"C2","scenario":null},{"value":"5,07E-07","module":"C3","scenario":null},{"value":"5,60E-10","module":"C4","scenario":null},{"value":"-1,62E-06","module":"D","scenario":null}]},{"parameter":"SQP","unit":"-","values":[{"value":"4,04E+04","module":"A1-A3","scenario":null},{"value":"3,24E+02","module":"A4","scenario":null},{"value":"2,04E+03","module":"A5","scenario":null},{"value":"5,12E-02","module":"C1","scenario":null},{"value":"9,28E+01","module":"C2","scenario":null},{"value":"1,59E+01","module":"C3","scenario":null},{"value":"6,48E-02","module":"C4","scenario":null},{"value":"-7,60E+03","module":"D","scenario":null}]},{"parameter":"IRP","unit":"kBq U235-eq","values":[{"value":"1,72E+01","module":"A1-A3","scenario":null},{"value":"1,82E+00","module":"A4","scenario":null},{"value":"9,99E-01","module":"A5","scenario":null},{"value":"9,99E-03","module":"C1","scenario":null},{"value":"6,94E-01","module":"C2","scenario":null},{"value":"2,13E-01","module":"C3","scenario":null},{"value":"9,26E-05","module":"C4","scenario":null},{"value":"-6,25E+00","module":"D","scenario":null}]}],"resource_use":[{"parameter":"PERE","unit":"MJ","values":[{"value":"3,72E+00","module":"A1-A3","scenario":null},{"value":"3,54E+02","module":"A4","scenario":null},{"value":"1,13E+00","module":"A5","scenario":null},{"value":"1,90E+00","module":"C1","scenario":null},{"value":"2,49E+00","module":"C2","scenario":null},{"value":"5,88E-04","module":"C3","scenario":null},{"value":"-2,72E+03","module":"C4","scenario":null},{"value":"3,72E+00","module":"D","scenario":null}]},{"parameter":"PERM","unit":"","values":[{"value":"0,00E+00","module":"A1-A3","scenario":null},{"value":"5,09E+02","module":"A4","scenario":null},{"value":"0,00E+00","module":"A5","scenario":null},{"value":"0,00E+00","module":"C1","scenario":null},{"value":"0,00E+00","module":"C2","scenario":null},{"value":"9,65E+03","module":"C3","scenario":null},{"value":"0,00E+00","module":"C4","scenario":null},{"value":"0,00E+00","module":"D","scenario":null}]},{"parameter":"PERT","unit":"MJ","values":[{"value":"3,72E+00","module":"A1-A3","scenario":null},{"value":"3,54E+02","module":"A4","scenario":null},{"value":"1,13E+00","module":"A5","scenario":null},{"value":"1,90E+00","module":"C1","scenario":null},{"value":"2,49E+00","module":"C2","scenario":null},{"value":"5,88E-04","module":"C3","scenario":null},{"value":"-2,72E+03","module":"C4","scenario":null},{"value":"3,72E+00","module":"D","scenario":null}]},{"parameter":"PENRE","unit":"MJ","values":[{"value":"3,74E+02","module":"A1-A3","scenario":null},{"value":"2,23E+02","module":"A4","scenario":null},{"value":"5,56E+01","module":"A5","scenario":null},{"value":"1,87E-02","module":"C1","scenario":null},{"value":"-4,07E+02","module":"C2","scenario":null},{"value":"0,00E+00","module":"C3","scenario":null},{"value":"0,00E+00","module":"C4","scenario":null},{"value":"3,74E+02","module":"D","scenario":null}]},{"parameter":"PENRM","unit":"MJ","values":[{"value":"0,00E+00","module":"A1-A3","scenario":null},{"value":"2,01E-01","module":"A4","scenario":null},{"value":"0,00E+00","module":"A5","scenario":null},{"value":"0,00E+00","module":"C1","scenario":null},{"value":"0,00E+00","module":"C2","scenario":null},{"value":"0,00E+00","module":"C3","scenario":null},{"value":"0,00E+00","module":"C4","scenario":null},{"value":"0,00E+00","module":"D","scenario":null}]},{"parameter":"PENRT","unit":"MJ","values":[{"value":"3,74E+02","module":"A1-A3","scenario":null},{"value":"2,23E+02","module":"A4","scenario":null},{"value":"5,56E+01","module":"A5","scenario":null},{"value":"1,87E-02","module":"C1","scenario":null},{"value":"5,56E+01","module":"C2","scenario":null},{"value":"1,87E-02","module":"C3","scenario":null},{"value":"-4,07E+02","module":"C4","scenario":null},{"value":"3,74E+02","module":"D","scenario":null}]},{"parameter":"SM","unit":"kg","values":[{"value":"0,00E+00","module":"A1-A3","scenario":null},{"value":"0,00E+00","module":"A4","scenario":null},{"value":"0,00E+00","module":"A5","scenario":null},{"value":"0,00E+00","module":"C1","scenario":null},{"value":"0,00E+00","module":"C2","scenario":null},{"value":"0,00E+00","module":"C3","scenario":null},{"value":"0,00E+00","module":"C4","scenario":null},{"value":"0,00E+00","module":"D","scenario":null}]},{"parameter":"RSF","unit":"MJ","values":[{"value":"0,00E+00","module":"A1-A3","scenario":null},{"value":"0,00E+00","module":"A4","scenario":null},{"value":"0,00E+00","module":"A5","scenario":null},{"value":"0,00E+00","module":"C1","scenario":null},{"value":"0,00E+00","module":"C2","scenario":null},{"value":"0,00E+00","module":"C3","scenario":null},{"value":"0,00E+00","module":"C4","scenario":null},{"value":"0,00E+00","module":"D","scenario":null}]},{"parameter":"NRSF","unit":"MJ","values":[{"value":"0,00E+00","module":"A1-A3","scenario":null},{"value":"0,00E+00","module":"A4","scenario":null},{"value":"0,00E+00","module":"A5","scenario":null},{"value":"0,00E+00","module":"C1","scenario":null},{"value":"0,00E+00","module":"C2","scenario":null},{"value":"0,00E+00","module":"C3","scenario":null},{"value":"0,00E+00","module":"C4","scenario":null},{"value":"0,00E+00","module":"D","scenario":null}]},{"parameter":"FW","unit":"m3","values":[{"value":"3,11E-02","module":"A1-A3","scenario":null},{"value":"5,14E-01","module":"A4","scenario":null},{"value":"8,31E-03","module":"A5","scenario":null},{"value":"1,41E-02","module":"C1","scenario":null},{"value":"2,79E-01","module":"C2","scenario":null},{"value":"2,07E-05","module":"C3","scenario":null},{"value":"-8,23E+00","module":"C4","scenario":null},{"value":"3,11E-02","module":"D","scenario":null}]}],"end_of_life_waste":[{"parameter":"HWD","unit":"kg","values":[{"value":"1,71E-02","module":"A1-A3","scenario":null},{"value":"2,28E-01","module":"A4","scenario":null},{"value":"6,04E-05","module":"A5","scenario":null},{"value":"6,87E-03","module":"C1","scenario":null},{"value":"2,50E+00","module":"C2","scenario":null},{"value":"7,14E-07","module":"C3","scenario":null},{"value":"-2,65E-01","module":"C4","scenario":null},{"value":"1,71E-02","module":"D","scenario":null}]},{"parameter":"NHWD","unit":"kg","values":[{"value":"2,55E+01","module":"A1-A3","scenario":null},{"value":"4,21E+00","module":"A4","scenario":null},{"value":"6,92E-03","module":"A5","scenario":null},{"value":"6,95E+00","module":"C1","scenario":null},{"value":"2,93E+00","module":"C2","scenario":null},{"value":"6,48E-02","module":"C3","scenario":null},{"value":"-1,05E+01","module":"C4","scenario":null},{"value":"2,55E+01","module":"D","scenario":null}]},{"parameter":"RWD","unit":"kg","values":[{"value":"2,57E-03","module":"A1-A3","scenario":null},{"value":"6,43E-04","module":"A4","scenario":null},{"value":"1,18E-06","module":"A5","scenario":null},{"value":"9,13E-04","module":"C1","scenario":null},{"value":"1,29E-04","module":"C2","scenario":null},{"value":"1,23E-07","module":"C3","scenario":null},{"value":"-2,00E-03","module":"C4","scenario":null},{"value":"2,57E-03","module":"D","scenario":null}]}],"end_of_life_flow":[{"parameter":"CRU","unit":"kg","values":[{"value":"0,00E+00","module":"A1-A3","scenario":null},{"value":"0,00E+00","module":"A4","scenario":null},{"value":"0,00E+00","module":"A5","scenario":null},{"value":"0,00E+00","module":"C1","scenario":null},{"value":"0,00E+00","module":"C2","scenario":null},{"value":"0,00E+00","module":"C3","scenario":null},{"value":"0,00E+00","module":"C4","scenario":null},{"value":"0,00E+00","module":"D","scenario":null}]},{"parameter":"MFR","unit":"kg","values":[{"value":"2,81E-01","module":"A1-A3","scenario":null},{"value":"0,00E+00","module":"A4","scenario":null},{"value":"0,00E+00","module":"A5","scenario":null},{"value":"0,00E+00","module":"C1","scenario":null},{"value":"0,00E+00","module":"C2","scenario":null},{"value":"0,00E+00","module":"C3","scenario":null},{"value":"0,00E+00","module":"C4","scenario":null},{"value":"0,00E+00","module":"D","scenario":null}]},{"parameter":"MER","unit":"kg","values":[{"value":"0,00E+00","module":"A1-A3","scenario":null},{"value":"0,00E+00","module":"A4","scenario":null},{"value":"4,00E+01","module":"A5","scenario":null},{"value":"0,00E+00","module":"C1","scenario":null},{"value":"0,00E+00","module":"C2","scenario":null},{"value":"6,04E+02","module":"C3","scenario":null},{"value":"0,00E+00","module":"C4","scenario":null},{"value":"0,00E+00","module":"D","scenario":null}]},{"parameter":"EEE","unit":"MJ","values":[{"value":"0,00E+00","module":"A1-A3","scenario":null},{"value":"0,00E+00","module":"A4","scenario":null},{"value":"0,00E+00","module":"A5","scenario":null},{"value":"0,00E+00","module":"C1","scenario":null},{"value":"0,00E+00","module":"C2","scenario":null},{"value":"0,00E+00","module":"C3","scenario":null},{"value":"0,00E+00","module":"C4","scenario":null},{"value":"-2,39E+02","module":"D","scenario":null}]},{"parameter":"EET","unit":"MJ","values":[{"value":"0,00E+00","module":"A1-A3","scenario":null},{"value":"0,00E+00","module":"A4","scenario":null},{"value":"0,00E+00","module":"A5","scenario":null},{"value":"0,00E+00","module":"C1","scenario":null},{"value":"0,00E+00","module":"C2","scenario":null},{"value":"0,00E+00","module":"C3","scenario":null},{"value":"0,00E+00","module":"C4","scenario":null},{"value":"-8,55E+03","module":"D","scenario":null}]}]}