{
    "product_name": "TVRK",
    "epd_id": "NEPD-7865-7539",
    "declared_unit": {
        "unit": "stk",
        "amount": 1.0
    },
    "compliance": [
        "EN 15804+A2",
        "ISO 14025",
        "ISO 21930"
    ],
    "producer_name": "TROX Group",
    "environmental_impact": [
        {
            "parameter": "GWP-total",
            "values": [
                {
                    "value": "8,44E+01",
                    "module": "A1-A3",
                    "scenario": null
                },
                {
                    "value": "1,11E+00",
                    "module": "A4",
                    "scenario": null
                },
                {
                    "value": "8,31E-03",
                    "module": "C1",
                    "scenario": null
                },
                {
                    "value": "6,95E-02",
                    "module": "C2",
                    "scenario": null
                },
                {
                    "value": "6,27E+00",
                    "module": "C3",
                    "scenario": null
                },
                {
                    "value": "7,28E-01",
                    "module": "C4",
                    "scenario": null
                },
                {
                    "value": "-2,19E-01",
                    "module": "D",
                    "scenario": null
                }
            ]
        },
        {
            "parameter": "GWP-fossil",
            "values": [
                {
                    "value": "8,39E+01",
                    "module": "A1-A3",
                    "scenario": null
                },
                {
                    "value": "1,11E+00",
                    "module": "A4",
                    "scenario": null
                },
                {
                    "value": "8,31E-03",
                    "module": "C1",
                    "scenario": null
                },
                {
                    "value": "6,95E-02",
                    "module": "C2",
                    "scenario": null
                },
                {
                    "value": "6,26E+00",
                    "module": "C3",
                    "scenario": null
                },
                {
                    "value": "7,24E-01",
                    "module": "C4",
                    "scenario": null
                },
                {
                    "value": "-2,18E-01",
                    "module": "D",
                    "scenario": null
                }
            ]
        },
        {
            "parameter": "GWP-biogenic",
            "values": [
                {
                    "value": "3,54E-01",
                    "module": "A1-A3",
                    "scenario": null
                },
                {
                    "value": "4,60E-04",
                    "module": "A4",
                    "scenario": null
                },
                {
                    "value": "1,56E-06",
                    "module": "C1",
                    "scenario": null
                },
                {
                    "value": "2,88E-05",
                    "module": "C2",
                    "scenario": null
                },
                {
                    "value": "1,14E-02",
                    "module": "C3",
                    "scenario": null
                },
                {
                    "value": "6,10E-04",
                    "module": "C4",
                    "scenario": null
                },
                {
                    "value": "-1,30E-04",
                    "module": "D",
                    "scenario": null
                }
            ]
        },
        {
            "parameter": "GWP-luluc",
            "values": [
                {
                    "value": "1,21E-01",
                    "module": "A1-A3",
                    "scenario": null
                },
                {
                    "value": "3,96E-04",
                    "module": "A4",
                    "scenario": null
                },
                {
                    "value": "6,55E-07",
                    "module": "C1",
                    "scenario": null
                },
                {
                    "value": "2,47E-05",
                    "module": "C2",
                    "scenario": null
                },
                {
                    "value": "1,18E-03",
                    "module": "C3",
                    "scenario": null
                },
                {
                    "value": "3,85E-03",
                    "module": "C4",
                    "scenario": null
                },
                {
                    "value": "-3,11E-04",
                    "module": "D",
                    "scenario": null
                }
            ]
        },
        {
            "parameter": "ODP",
            "values": [
                {
                    "value": "1,30E-05",
                    "module": "A1-A3",
                    "scenario": null
                },
                {
                    "value": "2,52E-07",
                    "module": "A4",
                    "scenario": null
                },
                {
                    "value": "1,80E-09",
                    "module": "C1",
                    "scenario": null
                },
                {
                    "value": "1,57E-08",
                    "module": "C2",
                    "scenario": null
                },
                {
                    "value": "5,20E-07",
                    "module": "C3",
                    "scenario": null
                },
                {
                    "value": "3,53E-08",
                    "module": "C4",
                    "scenario": null
                },
                {
                    "value": "-4,56E-04",
                    "module": "D",
                    "scenario": null
                }
            ]
        },
        {
            "parameter": "AP",
            "values": [
                {
                    "value": "6,43E-01",
                    "module": "A1-A3",
                    "scenario": null
                },
                {
                    "value": "3,19E-03",
                    "module": "A4",
                    "scenario": null
                },
                {
                    "value": "8,69E-05",
                    "module": "C1",
                    "scenario": null
                },
                {
                    "value": "2,00E-04",
                    "module": "C2",
                    "scenario": null
                },
                {
                    "value": "7,12E-03",
                    "module": "C3",
                    "scenario": null
                },
                {
                    "value": "2,55E-03",
                    "module": "C4",
                    "scenario": null
                },
                {
                    "value": "-1,10E-03",
                    "module": "D",
                    "scenario": null
                }
            ]
        },
        {
            "parameter": "POCP",
            "values": [
                {
                    "value": "4,05E-01",
                    "module": "A1-A3",
                    "scenario": null
                },
                {
                    "value": "2,71E-03",
                    "module": "A4",
                    "scenario": null
                },
                {
                    "value": "1,16E-04",
                    "module": "C1",
                    "scenario": null
                },
                {
                    "value": "1,69E-04",
                    "module": "C2",
                    "scenario": null
                },
                {
                    "value": "4,87E-03",
                    "module": "C3",
                    "scenario": null
                },
                {
                    "value": "2,58E-03",
                    "module": "C4",
                    "scenario": null
                },
                {
                    "value": "-1,11E-03",
                    "module": "D",
                    "scenario": null
                }
            ]
        },
        {
            "parameter": "ADPE",
            "values": [
                {
                    "value": "2,93E-02",
                    "module": "A1-A3",
                    "scenario": null
                },
                {
                    "value": "3,07E-05",
                    "module": "A4",
                    "scenario": null
                },
                {
                    "value": "1,27E-08",
                    "module": "C1",
                    "scenario": null
                },
                {
                    "value": "1,92E-06",
                    "module": "C2",
                    "scenario": null
                },
                {
                    "value": "1,62E-05",
                    "module": "C3",
                    "scenario": null
                },
                {
                    "value": "3,26E-06",
                    "module": "C4",
                    "scenario": null
                },
                {
                    "value": "-3,72E-06",
                    "module": "D",
                    "scenario": null
                }
            ]
        },
        {
            "parameter": "ADPF",
            "values": [
                {
                    "value": "1,29E+03",
                    "module": "A1-A3",
                    "scenario": null
                },
                {
                    "value": "1,68E+01",
                    "module": "A4",
                    "scenario": null
                },
                {
                    "value": "1,14E-01",
                    "module": "C1",
                    "scenario": null
                },
                {
                    "value": "1,05E+00",
                    "module": "C2",
                    "scenario": null
                },
                {
                    "value": "1,94E+01",
                    "module": "C3",
                    "scenario": null
                },
                {
                    "value": "6,03E+00",
                    "module": "C4",
                    "scenario": null
                },
                {
                    "value": "-1,87E+00",
                    "module": "D",
                    "scenario": null
                }
            ]
        },
        {
            "parameter": "WDP",
            "values": [
                {
                    "value": "2,93E+03",
                    "module": "A1-A3",
                    "scenario": null
                },
                {
                    "value": "1,63E+01",
                    "module": "A4",
                    "scenario": null
                },
                {
                    "value": "2,43E-02",
                    "module": "C1",
                    "scenario": null
                },
                {
                    "value": "1,02E+00",
                    "module": "C2",
                    "scenario": null
                },
                {
                    "value": "7,14E+01",
                    "module": "C3",
                    "scenario": null
                },
                {
                    "value": "2,51E+01",
                    "module": "C4",
                    "scenario": null
                },
                {
                    "value": "9,87E+00",
                    "module": "D",
                    "scenario": null
                }
            ]
        },
        {
            "parameter": "EP-freshwater",
            "values": [
                {
                    "value": "1,13E-02",
                    "module": "A1-A3",
                    "scenario": null
                },
                {
                    "value": "8,88E-06",
                    "module": "A4",
                    "scenario": null
                },
                {
                    "value": "3,02E-08",
                    "module": "C1",
                    "scenario": null
                },
                {
                    "value": "5,55E-07",
                    "module": "C2",
                    "scenario": null
                },
                {
                    "value": "1,09E-04",
                    "module": "C3",
                    "scenario": null
                },
                {
                    "value": "2,21E-05",
                    "module": "C4",
                    "scenario": null
                },
                {
                    "value": "-1,36E-05",
                    "module": "D",
                    "scenario": null
                }
            ]
        },
        {
            "parameter": "EP-marine",
            "values": [
                {
                    "value": "1,02E-01",
                    "module": "A1-A3",
                    "scenario": null
                },
                {
                    "value": "6,32E-04",
                    "module": "A4",
                    "scenario": null
                },
                {
                    "value": "3,84E-05",
                    "module": "C1",
                    "scenario": null
                },
                {
                    "value": "3,95E-05",
                    "module": "C2",
                    "scenario": null
                },
                {
                    "value": "1,59E-03",
                    "module": "C3",
                    "scenario": null
                },
                {
                    "value": "5,66E-04",
                    "module": "C4",
                    "scenario": null
                },
                {
                    "value": "-2,35E-04",
                    "module": "D",
                    "scenario": null
                }
            ]
        },
        {
            "parameter": "EP-terrestrial",
            "values": [
                {
                    "value": "1,22E+00",
                    "module": "A1-A3",
                    "scenario": null
                },
                {
                    "value": "7,07E-03",
                    "module": "A4",
                    "scenario": null
                },
                {
                    "value": "4,21E-04",
                    "module": "C1",
                    "scenario": null
                },
                {
                    "value": "4,42E-04",
                    "module": "C2",
                    "scenario": null
                },
                {
                    "value": "1,77E-02",
                    "module": "C3",
                    "scenario": null
                },
                {
                    "value": "5,94E-03",
                    "module": "C4",
                    "scenario": null
                },
                {
                    "value": "-2,41E-03",
                    "module": "D",
                    "scenario": null
                }
            ]
        }
    ],
    "additional_environmental_impact": [
        {
            "parameter": "PM",
            "values": [
                {
                    "value": "4,55E-06",
                    "module": "A1-A3",
                    "scenario": null
                },
                {
                    "value": "6,81E-08",
                    "module": "A4",
                    "scenario": null
                },
                {
                    "value": "2,30E-09",
                    "module": "C1",
                    "scenario": null
                },
                {
                    "value": "4,25E-09",
                    "module": "C2",
                    "scenario": null
                },
                {
                    "value": "1,04E-07",
                    "module": "C3",
                    "scenario": null
                },
                {
                    "value": "4,12E-08",
                    "module": "C4",
                    "scenario": null
                },
                {
                    "value": "-2,07E-08",
                    "module": "D",
                    "scenario": null
                }
            ]
        },
        {
            "parameter": "ETP-fw",
            "values": [
                {
                    "value": "7,61E+03",
                    "module": "A1-A3",
                    "scenario": null
                },
                {
                    "value": "1,25E+01",
                    "module": "A4",
                    "scenario": null
                },
                {
                    "value": "6,25E-02",
                    "module": "C1",
                    "scenario": null
                },
                {
                    "value": "7,79E-01",
                    "module": "C2",
                    "scenario": null
                },
                {
                    "value": "9,57E+01",
                    "module": "C3",
                    "scenario": null
                },
                {
                    "value": "1,87E+01",
                    "module": "C4",
                    "scenario": null
                },
                {
                    "value": "-1,23E+01",
                    "module": "D",
                    "scenario": null
                }
            ]
        },
        {
            "parameter": "HTP-c",
            "values": [
                {
                    "value": "2,96E-07",
                    "module": "A1-A3",
                    "scenario": null
                },
                {
                    "value": "0,00E+00",
                    "module": "A4",
                    "scenario": null
                },
                {
                    "value": "0,00E+00",
                    "module": "C1",
                    "scenario": null
                },
                {
                    "value": "0,00E+00",
                    "module": "C2",
                    "scenario": null
                },
                {
                    "value": "4,43E-09",
                    "module": "C3",
                    "scenario": null
                },
                {
                    "value": "2,06E-09",
                    "module": "C4",
                    "scenario": null
                },
                {
                    "value": "-1,03E-09",
                    "module": "D",
                    "scenario": null
                }
            ]
        },
        {
            "parameter": "HTP-nc",
            "values": [
                {
                    "value": "3,53E-06",
                    "module": "A1-A3",
                    "scenario": null
                },
                {
                    "value": "1,36E-08",
                    "module": "A4",
                    "scenario": null
                },
                {
                    "value": "5,70E-11",
                    "module": "C1",
                    "scenario": null
                },
                {
                    "value": "8,51E-10",
                    "module": "C2",
                    "scenario": null
                },
                {
                    "value": "3,81E-08",
                    "module": "C3",
                    "scenario": null
                },
                {
                    "value": "1,90E-08",
                    "module": "C4",
                    "scenario": null
                },
                {
                    "value": "2,17E-08",
                    "module": "D",
                    "scenario": null
                }
            ]
        },
        {
            "parameter": "SQP",
            "values": [
                {
                    "value": "6,33E+02",
                    "module": "A1-A3",
                    "scenario": null
                },
                {
                    "value": "1,18E+01",
                    "module": "A4",
                    "scenario": null
                },
                {
                    "value": "1,45E-02",
                    "module": "C1",
                    "scenario": null
                },
                {
                    "value": "7,35E-01",
                    "module": "C2",
                    "scenario": null
                },
                {
                    "value": "7,64E+00",
                    "module": "C3",
                    "scenario": null
                },
                {
                    "value": "1,46E+01",
                    "module": "C4",
                    "scenario": null
                },
                {
                    "value": "-7,32E-01",
                    "module": "D",
                    "scenario": null
                }
            ]
        },
        {
            "parameter": "IRP",
            "values": [
                {
                    "value": "3,72E+00",
                    "module": "A1-A3",
                    "scenario": null
                },
                {
                    "value": "7,35E-02",
                    "module": "A4",
                    "scenario": null
                },
                {
                    "value": "4,90E-04",
                    "module": "C1",
                    "scenario": null
                },
                {
                    "value": "4,59E-03",
                    "module": "C2",
                    "scenario": null
                },
                {
                    "value": "8,78E-02",
                    "module": "C3",
                    "scenario": null
                },
                {
                    "value": "1,36E-02",
                    "module": "C4",
                    "scenario": null
                },
                {
                    "value": "1,89E-04",
                    "module": "D",
                    "scenario": null
                }
            ]
        }
    ],
    "resource_use": [
        {
            "parameter": "PERE",
            "values": [
                {
                    "value": "1,19E+02",
                    "module": "A1-A3",
                    "scenario": null
                },
                {
                    "value": "2,41E-01",
                    "module": "A4",
                    "scenario": null
                },
                {
                    "value": "6,18E-04",
                    "module": "C1",
                    "scenario": null
                },
                {
                    "value": "1,50E-02",
                    "module": "C2",
                    "scenario": null
                },
                {
                    "value": "3,43E+00",
                    "module": "C3",
                    "scenario": null
                },
                {
                    "value": "1,79E+00",
                    "module": "C4",
                    "scenario": null
                },
                {
                    "value": "-6,98E-01",
                    "module": "D",
                    "scenario": null
                }
            ]
        },
        {
            "parameter": "PERM",
            "values": [
                {
                    "value": "0,00E+00",
                    "module": "A1-A3",
                    "scenario": null
                },
                {
                    "value": "0,00E+00",
                    "module": "A4",
                    "scenario": null
                },
                {
                    "value": "0,00E+00",
                    "module": "C1",
                    "scenario": null
                },
                {
                    "value": "0,00E+00",
                    "module": "C2",
                    "scenario": null
                },
                {
                    "value": "0,00E+00",
                    "module": "C3",
                    "scenario": null
                },
                {
                    "value": "0,00E+00",
                    "module": "C4",
                    "scenario": null
                },
                {
                    "value": "0,00E+00",
                    "module": "D",
                    "scenario": null
                }
            ]
        },
        {
            "parameter": "PERT",
            "values": [
                {
                    "value": "1,19E+02",
                    "module": "A1-A3",
                    "scenario": null
                },
                {
                    "value": "2,41E-01",
                    "module": "A4",
                    "scenario": null
                },
                {
                    "value": "6,18E-04",
                    "module": "C1",
                    "scenario": null
                },
                {
                    "value": "1,50E-02",
                    "module": "C2",
                    "scenario": null
                },
                {
                    "value": "3,43E+00",
                    "module": "C3",
                    "scenario": null
                },
                {
                    "value": "1,79E+00",
                    "module": "C4",
                    "scenario": null
                },
                {
                    "value": "-6,98E-01",
                    "module": "D",
                    "scenario": null
                }
            ]
        },
        {
            "parameter": "PENRE",
            "values": [
                {
                    "value": "1,28E+03",
                    "module": "A1-A3",
                    "scenario": null
                },
                {
                    "value": "1,68E+01",
                    "module": "A4",
                    "scenario": null
                },
                {
                    "value": "1,14E-01",
                    "module": "C1",
                    "scenario": null
                },
                {
                    "value": "1,05E+00",
                    "module": "C2",
                    "scenario": null
                },
                {
                    "value": "1,94E+01",
                    "module": "C3",
                    "scenario": null
                },
                {
                    "value": "6,04E+00",
                    "module": "C4",
                    "scenario": null
                },
                {
                    "value": "-1,87E+00",
                    "module": "D",
                    "scenario": null
                }
            ]
        },
        {
            "parameter": "PENRM",
            "values": [
                {
                    "value": "1,04E+01",
                    "module": "A1-A3",
                    "scenario": null
                },
                {
                    "value": "0,00E+00",
                    "module": "A4",
                    "scenario": null
                },
                {
                    "value": "0,00E+00",
                    "module": "C1",
                    "scenario": null
                },
                {
                    "value": "0,00E+00",
                    "module": "C2",
                    "scenario": null
                },
                {
                    "value": "-1,04E+01",
                    "module": "C3",
                    "scenario": null
                },
                {
                    "value": "0,00E+00",
                    "module": "C4",
                    "scenario": null
                },
                {
                    "value": "0,00E+00",
                    "module": "D",
                    "scenario": null
                }
            ]
        },
        {
            "parameter": "PENRT",
            "values": [
                {
                    "value": "1,29E+03",
                    "module": "A1-A3",
                    "scenario": null
                },
                {
                    "value": "1,68E+01",
                    "module": "A4",
                    "scenario": null
                },
                {
                    "value": "1,14E-01",
                    "module": "C1",
                    "scenario": null
                },
                {
                    "value": "1,05E+00",
                    "module": "C2",
                    "scenario": null
                },
                {
                    "value": "9,06E+00",
                    "module": "C3",
                    "scenario": null
                },
                {
                    "value": "6,04E+00",
                    "module": "C4",
                    "scenario": null
                },
                {
                    "value": "-1,87E+00",
                    "module": "D",
                    "scenario": null
                }
            ]
        },
        {
            "parameter": "SM",
            "values": [
                {
                    "value": "1,33E+00",
                    "module": "A1-A3",
                    "scenario": null
                },
                {
                    "value": "0,00E+00",
                    "module": "A4",
                    "scenario": null
                },
                {
                    "value": "5,61E-05",
                    "module": "C1",
                    "scenario": null
                },
                {
                    "value": "0,00E+00",
                    "module": "C2",
                    "scenario": null
                },
                {
                    "value": "0,00E+00",
                    "module": "C3",
                    "scenario": null
                },
                {
                    "value": "4,35E-02",
                    "module": "C4",
                    "scenario": null
                },
                {
                    "value": "0,00E+00",
                    "module": "D",
                    "scenario": null
                }
            ]
        },
        {
            "parameter": "RSF",
            "values": [
                {
                    "value": "2,45E+00",
                    "module": "A1-A3",
                    "scenario": null
                },
                {
                    "value": "8,61E-03",
                    "module": "A4",
                    "scenario": null
                },
                {
                    "value": "1,52E-05",
                    "module": "C1",
                    "scenario": null
                },
                {
                    "value": "5,38E-04",
                    "module": "C2",
                    "scenario": null
                },
                {
                    "value": "7,58E-02",
                    "module": "C3",
                    "scenario": null
                },
                {
                    "value": "6,18E-03",
                    "module": "C4",
                    "scenario": null
                },
                {
                    "value": "7,56E-03",
                    "module": "D",
                    "scenario": null
                }
            ]
        },
        {
            "parameter": "NRSF",
            "values": [
                {
                    "value": "1,99E+00",
                    "module": "A1-A3",
                    "scenario": null
                },
                {
                    "value": "3,08E-02",
                    "module": "A4",
                    "scenario": null
                },
                {
                    "value": "2,24E-04",
                    "module": "C1",
                    "scenario": null
                },
                {
                    "value": "1,92E-03",
                    "module": "C2",
                    "scenario": null
                },
                {
                    "value": "-8,13E-04",
                    "module": "C3",
                    "scenario": null
                },
                {
                    "value": "3,94E-01",
                    "module": "C4",
                    "scenario": null
                },
                {
                    "value": "1,90E-01",
                    "module": "D",
                    "scenario": null
                }
            ]
        },
        {
            "parameter": "FW",
            "values": [
                {
                    "value": "1,22E+00",
                    "module": "A1-A3",
                    "scenario": null
                },
                {
                    "value": "1,80E-03",
                    "module": "A4",
                    "scenario": null
                },
                {
                    "value": "5,88E-06",
                    "module": "C1",
                    "scenario": null
                },
                {
                    "value": "1,12E-04",
                    "module": "C2",
                    "scenario": null
                },
                {
                    "value": "2,05E-02",
                    "module": "C3",
                    "scenario": null
                },
                {
                    "value": "6,32E-03",
                    "module": "C4",
                    "scenario": null
                },
                {
                    "value": "-1,11E-03",
                    "module": "D",
                    "scenario": null
                }
            ]
        }
    ],
    "end_of_life_waste": [
        {
            "parameter": "HWD",
            "values": [
                {
                    "value": "4,60E-01",
                    "module": "A1-A3",
                    "scenario": null
                },
                {
                    "value": "8,67E-04",
                    "module": "A4",
                    "scenario": null
                },
                {
                    "value": "3,37E-06",
                    "module": "C1",
                    "scenario": null
                },
                {
                    "value": "5,42E-05",
                    "module": "C2",
                    "scenario": null
                },
                {
                    "value": "4,32E-03",
                    "module": "C3",
                    "scenario": null
                },
                {
                    "value": "2,04E+00",
                    "module": "C4",
                    "scenario": null
                },
                {
                    "value": "-1,11E-03",
                    "module": "D",
                    "scenario": null
                }
            ]
        },
        {
            "parameter": "NHWD",
            "values": [
                {
                    "value": "2,73E+01",
                    "module": "A1-A3",
                    "scenario": null
                },
                {
                    "value": "8,17E-01",
                    "module": "A4",
                    "scenario": null
                },
                {
                    "value": "1,35E-04",
                    "module": "C1",
                    "scenario": null
                },
                {
                    "value": "5,11E-02",
                    "module": "C2",
                    "scenario": null
                },
                {
                    "value": "2,63E+00",
                    "module": "C3",
                    "scenario": null
                },
                {
                    "value": "1,25E+00",
                    "module": "C4",
                    "scenario": null
                },
                {
                    "value": "-8,87E-02",
                    "module": "D",
                    "scenario": null
                }
            ]
        },
        {
            "parameter": "RWD",
            "values": [
                {
                    "value": "3,08E-03",
                    "module": "A1-A3",
                    "scenario": null
                },
                {
                    "value": "1,14E-04",
                    "module": "A4",
                    "scenario": null
                },
                {
                    "value": "7,94E-07",
                    "module": "C1",
                    "scenario": null
                },
                {
                    "value": "7,16E-06",
                    "module": "C2",
                    "scenario": null
                },
                {
                    "value": "2,47E-06",
                    "module": "C3",
                    "scenario": null
                },
                {
                    "value": "2,51E-06",
                    "module": "C4",
                    "scenario": null
                },
                {
                    "value": "1,16E-07",
                    "module": "D",
                    "scenario": null
                }
            ]
        }
    ],
    "end_of_life_flow": [
        {
            "parameter": "CRU",
            "values": [
                {
                    "value": "0,00E+00",
                    "module": "A1-A3",
                    "scenario": null
                },
                {
                    "value": "0,00E+00",
                    "module": "A4",
                    "scenario": null
                },
                {
                    "value": "0,00E+00",
                    "module": "C1",
                    "scenario": null
                },
                {
                    "value": "0,00E+00",
                    "module": "C2",
                    "scenario": null
                },
                {
                    "value": "0,00E+00",
                    "module": "C3",
                    "scenario": null
                },
                {
                    "value": "0,00E+00",
                    "module": "C4",
                    "scenario": null
                },
                {
                    "value": "0,00E+00",
                    "module": "D",
                    "scenario": null
                }
            ]
        },
        {
            "parameter": "MFR",
            "values": [
                {
                    "value": "7,61E-01",
                    "module": "A1-A3",
                    "scenario": null
                },
                {
                    "value": "0,00E+00",
                    "module": "A4",
                    "scenario": null
                },
                {
                    "value": "5,51E-05",
                    "module": "C1",
                    "scenario": null
                },
                {
                    "value": "0,00E+00",
                    "module": "C2",
                    "scenario": null
                },
                {
                    "value": "5,65E-01",
                    "module": "C3",
                    "scenario": null
                },
                {
                    "value": "1,58E-05",
                    "module": "C4",
                    "scenario": null
                },
                {
                    "value": "0,00E+00",
                    "module": "D",
                    "scenario": null
                }
            ]
        },
        {
            "parameter": "MER",
            "values": [
                {
                    "value": "2,48E-01",
                    "module": "A1-A3",
                    "scenario": null
                },
                {
                    "value": "0,00E+00",
                    "module": "A4",
                    "scenario": null
                },
                {
                    "value": "1,71E-07",
                    "module": "C1",
                    "scenario": null
                },
                {
                    "value": "0,00E+00",
                    "module": "C2",
                    "scenario": null
                },
                {
                    "value": "2,06E+00",
                    "module": "C3",
                    "scenario": null
                },
                {
                    "value": "3,87E-07",
                    "module": "C4",
                    "scenario": null
                },
                {
                    "value": "0,00E+00",
                    "module": "D",
                    "scenario": null
                }
            ]
        },
        {
            "parameter": "EEE",
            "values": [
                {
                    "value": "1,47E-01",
                    "module": "A1-A3",
                    "scenario": null
                },
                {
                    "value": "0,00E+00",
                    "module": "A4",
                    "scenario": null
                },
                {
                    "value": "5,86E-07",
                    "module": "C1",
                    "scenario": null
                },
                {
                    "value": "0,00E+00",
                    "module": "C2",
                    "scenario": null
                },
                {
                    "value": "8,02E-01",
                    "module": "C3",
                    "scenario": null
                },
                {
                    "value": "2,51E-05",
                    "module": "C4",
                    "scenario": null
                },
                {
                    "value": "0,00E+00",
                    "module": "D",
                    "scenario": null
                }
            ]
        },
        {
            "parameter": "EET",
            "values": [
                {
                    "value": "2,23E+00",
                    "module": "A1-A3",
                    "scenario": null
                },
                {
                    "value": "0,00E+00",
                    "module": "A4",
                    "scenario": null
                },
                {
                    "value": "8,87E-06",
                    "module": "C1",
                    "scenario": null
                },
                {
                    "value": "0,00E+00",
                    "module": "C2",
                    "scenario": null
                },
                {
                    "value": "1,21E+01",
                    "module": "C3",
                    "scenario": null
                },
                {
                    "value": "3,80E-04",
                    "module": "C4",
                    "scenario": null
                },
                {
                    "value": "0,00E+00",
                    "module": "D",
                    "scenario": null
                }
            ]
        }
    ]
}