{"product_name":"amina S \u2013 AST100/20","epd_id":"NEPD-5975-5242-EN","declared_unit":{"unit":"stk","amount":1},"compliance":["EN 15804+A2","ISO 14025","ISO 21930"],"producer_name":"Amina Distribution AS","environmental_impact":[{"parameter":"GWP-total","unit":"kg CO2-eq","values":[{"value":"5,74E+01","module":"A1","scenario":null},{"value":"8,12E-01","module":"A2","scenario":null},{"value":"5,80E-02","module":"A3","scenario":null},{"value":"1,79E-01","module":"A4","scenario":null},{"value":"8,83E-01","module":"A5","scenario":null},{"value":"1,99E+01","module":"B6","scenario":null},{"value":"0,00E+00","module":"C1","scenario":null},{"value":"1,21E-01","module":"C2","scenario":null},{"value":"2,11E+00","module":"C3","scenario":null},{"value":"1,30E-01","module":"C4","scenario":null},{"value":"-3,95E+00","module":"D","scenario":null},{"value":"5,82E+01","module":"A1A3","scenario":null}]},{"parameter":"GWP-fossil","unit":"kg CO2-eq","values":[{"value":"5,79E+01","module":"A1","scenario":null},{"value":"8,11E-01","module":"A2","scenario":null},{"value":"5,42E-02","module":"A3","scenario":null},{"value":"1,78E-01","module":"A4","scenario":null},{"value":"8,31E-03","module":"A5","scenario":null},{"value":"1,86E+01","module":"B6","scenario":null},{"value":"0,00E+00","module":"C1","scenario":null},{"value":"1,21E-01","module":"C2","scenario":null},{"value":"2,11E+00","module":"C3","scenario":null},{"value":"1,28E-01","module":"C4","scenario":null},{"value":"-3,93E+00","module":"D","scenario":null},{"value":"5,87E+01","module":"A1A3","scenario":null}]},{"parameter":"GWP-biogenic","unit":"kg CO2-eq","values":[{"value":"-5,74E-01","module":"A1","scenario":null},{"value":"3,17E-04","module":"A2","scenario":null},{"value":"3,66E-03","module":"A3","scenario":null},{"value":"7,38E-05","module":"A4","scenario":null},{"value":"8,75E-01","module":"A5","scenario":null},{"value":"3,39E-01","module":"B6","scenario":null},{"value":"0,00E+00","module":"C1","scenario":null},{"value":"9,59E-05","module":"C2","scenario":null},{"value":"7,02E-04","module":"C3","scenario":null},{"value":"1,31E-03","module":"C4","scenario":null},{"value":"-1,25E-02","module":"D","scenario":null},{"value":"-5,70E-01","module":"A1A3","scenario":null}]},{"parameter":"GWP-luluc","unit":"kg CO2-eq","values":[{"value":"7,50E-02","module":"A1","scenario":null},{"value":"3,17E-04","module":"A2","scenario":null},{"value":"1,38E-04","module":"A3","scenario":null},{"value":"6,35E-05","module":"A4","scenario":null},{"value":"2,75E-06","module":"A5","scenario":null},{"value":"1,02E+00","module":"B6","scenario":null},{"value":"0,00E+00","module":"C1","scenario":null},{"value":"5,11E-05","module":"C2","scenario":null},{"value":"5,89E-04","module":"C3","scenario":null},{"value":"3,29E-04","module":"C4","scenario":null},{"value":"-8,70E-03","module":"D","scenario":null},{"value":"7,55E-02","module":"A1A3","scenario":null}]},{"parameter":"ODP","unit":"kg CFC11-eq","values":[{"value":"4,17E-06","module":"A1","scenario":null},{"value":"1,83E-07","module":"A2","scenario":null},{"value":"3,83E-09","module":"A3","scenario":null},{"value":"4,04E-08","module":"A4","scenario":null},{"value":"1,76E-09","module":"A5","scenario":null},{"value":"2,01E-06","module":"B6","scenario":null},{"value":"0,00E+00","module":"C1","scenario":null},{"value":"2,17E-08","module":"C2","scenario":null},{"value":"1,99E-08","module":"C3","scenario":null},{"value":"5,41E-09","module":"C4","scenario":null},{"value":"-7,49E-03","module":"D","scenario":null},{"value":"4,36E-06","module":"A1A3","scenario":null}]},{"parameter":"AP","unit":"mol H+-eq","values":[{"value":"1,11E+00","module":"A1","scenario":null},{"value":"6,22E-03","module":"A2","scenario":null},{"value":"2,94E-04","module":"A3","scenario":null},{"value":"5,13E-04","module":"A4","scenario":null},{"value":"3,94E-05","module":"A5","scenario":null},{"value":"8,56E-02","module":"B6","scenario":null},{"value":"0,00E+00","module":"C1","scenario":null},{"value":"4,17E-04","module":"C2","scenario":null},{"value":"1,68E-03","module":"C3","scenario":null},{"value":"2,64E-04","module":"C4","scenario":null},{"value":"-3,36E-01","module":"D","scenario":null},{"value":"1,12E+00","module":"A1A3","scenario":null}]},{"parameter":"POCP","unit":"kg NMVOC-eq","values":[{"value":"4,59E-01","module":"A1","scenario":null},{"value":"5,25E-03","module":"A2","scenario":null},{"value":"1,52E-04","module":"A3","scenario":null},{"value":"4,35E-04","module":"A4","scenario":null},{"value":"4,05E-05","module":"A5","scenario":null},{"value":"4,25E-02","module":"B6","scenario":null},{"value":"0,00E+00","module":"C1","scenario":null},{"value":"3,16E-04","module":"C2","scenario":null},{"value":"1,17E-03","module":"C3","scenario":null},{"value":"3,05E-04","module":"C4","scenario":null},{"value":"-6,38E-02","module":"D","scenario":null},{"value":"4,65E-01","module":"A1A3","scenario":null}]},{"parameter":"ADPE","unit":"kg Sb-eq","values":[{"value":"5,89E-02","module":"A1","scenario":null},{"value":"1,99E-05","module":"A2","scenario":null},{"value":"2,40E-06","module":"A3","scenario":null},{"value":"4,93E-06","module":"A4","scenario":null},{"value":"2,02E-07","module":"A5","scenario":null},{"value":"2,89E-04","module":"B6","scenario":null},{"value":"0,00E+00","module":"C1","scenario":null},{"value":"9,19E-06","module":"C2","scenario":null},{"value":"1,92E-06","module":"C3","scenario":null},{"value":"3,02E-07","module":"C4","scenario":null},{"value":"-5,20E-03","module":"D","scenario":null},{"value":"5,90E-02","module":"A1A3","scenario":null}]},{"parameter":"ADPF","unit":"MJ","values":[{"value":"7,68E+02","module":"A1","scenario":null},{"value":"1,20E+01","module":"A2","scenario":null},{"value":"5,27E-01","module":"A3","scenario":null},{"value":"2,70E+00","module":"A4","scenario":null},{"value":"1,16E-01","module":"A5","scenario":null},{"value":"5,01E+02","module":"B6","scenario":null},{"value":"0,00E+00","module":"C1","scenario":null},{"value":"1,63E+00","module":"C2","scenario":null},{"value":"3,51E+00","module":"C3","scenario":null},{"value":"6,76E-01","module":"C4","scenario":null},{"value":"-4,77E+01","module":"D","scenario":null},{"value":"7,81E+02","module":"A1A3","scenario":null}]},{"parameter":"WDP","unit":"m3 world-eq. Deprived","values":[{"value":"1,61E+03","module":"A1","scenario":null},{"value":"1,04E+01","module":"A2","scenario":null},{"value":"7,24E+01","module":"A3","scenario":null},{"value":"2,61E+00","module":"A4","scenario":null},{"value":"1,47E-01","module":"A5","scenario":null},{"value":"3,88E+04","module":"B6","scenario":null},{"value":"0,00E+00","module":"C1","scenario":null},{"value":"1,90E+00","module":"C2","scenario":null},{"value":"2,43E+01","module":"C3","scenario":null},{"value":"4,24E+00","module":"C4","scenario":null},{"value":"-5,28E+01","module":"D","scenario":null},{"value":"1,69E+03","module":"A1A3","scenario":null}]},{"parameter":"EP-freshwater","unit":"kg P-eq","values":[{"value":"1,76E-02","module":"A1","scenario":null},{"value":"5,99E-06","module":"A2","scenario":null},{"value":"2,44E-06","module":"A3","scenario":null},{"value":"1,43E-06","module":"A4","scenario":null},{"value":"6,83E-08","module":"A5","scenario":null},{"value":"1,23E-03","module":"B6","scenario":null},{"value":"0,00E+00","module":"C1","scenario":null},{"value":"2,08E-06","module":"C2","scenario":null},{"value":"1,23E-05","module":"C3","scenario":null},{"value":"1,81E-06","module":"C4","scenario":null},{"value":"-2,04E-03","module":"D","scenario":null},{"value":"1,76E-02","module":"A1A3","scenario":null}]},{"parameter":"EP-marine","unit":"kg N-eq","values":[{"value":"1,45E-01","module":"A1","scenario":null},{"value":"1,67E-03","module":"A2","scenario":null},{"value":"5,03E-05","module":"A3","scenario":null},{"value":"1,01E-04","module":"A4","scenario":null},{"value":"1,30E-05","module":"A5","scenario":null},{"value":"1,35E-02","module":"B6","scenario":null},{"value":"0,00E+00","module":"C1","scenario":null},{"value":"6,24E-05","module":"C2","scenario":null},{"value":"4,15E-04","module":"C3","scenario":null},{"value":"1,60E-04","module":"C4","scenario":null},{"value":"-1,59E-02","module":"D","scenario":null},{"value":"1,46E-01","module":"A1A3","scenario":null}]},{"parameter":"EP-terrestrial","unit":"mol N-eq.","values":[{"value":"1,83E+00","module":"A1","scenario":null},{"value":"1,85E-02","module":"A2","scenario":null},{"value":"5,58E-04","module":"A3","scenario":null},{"value":"1,13E-03","module":"A4","scenario":null},{"value":"1,41E-04","module":"A5","scenario":null},{"value":"1,82E-01","module":"B6","scenario":null},{"value":"0,00E+00","module":"C1","scenario":null},{"value":"7,18E-04","module":"C2","scenario":null},{"value":"4,49E-03","module":"C3","scenario":null},{"value":"7,37E-04","module":"C4","scenario":null},{"value":"-2,28E-01","module":"D","scenario":null},{"value":"1,85E+00","module":"A1A3","scenario":null}]},{"parameter":"GWP-IOBC","unit":"kg CO2-eq","values":[{"value":"5,82E+01","module":"A1","scenario":null},{"value":"8,12E-01","module":"A2","scenario":null},{"value":"5,64E-02","module":"A3","scenario":null},{"value":"1,79E-01","module":"A4","scenario":null},{"value":"8,32E-03","module":"A5","scenario":null},{"value":"2,70E+01","module":"B6","scenario":null},{"value":"0,00E+00","module":"C1","scenario":null},{"value":"1,21E-01","module":"C2","scenario":null},{"value":"2,11E+00","module":"C3","scenario":null},{"value":"1,33E-01","module":"C4","scenario":null},{"value":"-3,49E+00","module":"D","scenario":null},{"value":"5,91E+01","module":"A1A3","scenario":null}]}],"additional_environmental_impact":[{"parameter":"PM","unit":"Disease incidence","values":[{"value":"4,47E-06","module":"A1","scenario":null},{"value":"5,13E-08","module":"A2","scenario":null},{"value":"2,46E-09","module":"A3","scenario":null},{"value":"1,09E-08","module":"A4","scenario":null},{"value":"5,81E-10","module":"A5","scenario":null},{"value":"4,54E-07","module":"B6","scenario":null},{"value":"0,00E+00","module":"C1","scenario":null},{"value":"4,68E-09","module":"C2","scenario":null},{"value":"1,08E-08","module":"C3","scenario":null},{"value":"4,89E-09","module":"C4","scenario":null},{"value":"-7,21E-07","module":"D","scenario":null},{"value":"4,53E-06","module":"A1A3","scenario":null}]},{"parameter":"ETP-fw","unit":"CTUe","values":[{"value":"1,63E+04","module":"A1","scenario":null},{"value":"8,63E+00","module":"A2","scenario":null},{"value":"2,15E+00","module":"A3","scenario":null},{"value":"2,00E+00","module":"A4","scenario":null},{"value":"1,55E-01","module":"A5","scenario":null},{"value":"6,28E+02","module":"B6","scenario":null},{"value":"0,00E+00","module":"C1","scenario":null},{"value":"2,20E+00","module":"C2","scenario":null},{"value":"9,08E+00","module":"C3","scenario":null},{"value":"1,78E+02","module":"C4","scenario":null},{"value":"-2,71E+03","module":"D","scenario":null},{"value":"1,63E+04","module":"A1A3","scenario":null}]},{"parameter":"HTP-c","unit":"CTUh","values":[{"value":"1,40E-07","module":"A1","scenario":null},{"value":"0,00E+00","module":"A2","scenario":null},{"value":"1,09E-10","module":"A3","scenario":null},{"value":"0,00E+00","module":"A4","scenario":null},{"value":"5,00E-12","module":"A5","scenario":null},{"value":"1,46E-08","module":"B6","scenario":null},{"value":"0,00E+00","module":"C1","scenario":null},{"value":"9,40E-11","module":"C2","scenario":null},{"value":"3,06E-09","module":"C3","scenario":null},{"value":"1,75E-10","module":"C4","scenario":null},{"value":"-2,62E-08","module":"D","scenario":null},{"value":"1,40E-07","module":"A1A3","scenario":null}]},{"parameter":"HTP-nc","unit":"CTUh","values":[{"value":"1,07E-05","module":"A1","scenario":null},{"value":"8,73E-09","module":"A2","scenario":null},{"value":"2,58E-09","module":"A3","scenario":null},{"value":"2,18E-09","module":"A4","scenario":null},{"value":"1,95E-10","module":"A5","scenario":null},{"value":"3,85E-07","module":"B6","scenario":null},{"value":"0,00E+00","module":"C1","scenario":null},{"value":"1,78E-09","module":"C2","scenario":null},{"value":"1,78E-07","module":"C3","scenario":null},{"value":"1,43E-09","module":"C4","scenario":null},{"value":"-2,12E-06","module":"D","scenario":null},{"value":"1,07E-05","module":"A1A3","scenario":null}]},{"parameter":"SQP","unit":"-","values":[{"value":"4,07E+02","module":"A1","scenario":null},{"value":"7,54E+00","module":"A2","scenario":null},{"value":"3,03E-01","module":"A3","scenario":null},{"value":"1,89E+00","module":"A4","scenario":null},{"value":"7,80E-02","module":"A5","scenario":null},{"value":"3,78E+02","module":"B6","scenario":null},{"value":"0,00E+00","module":"C1","scenario":null},{"value":"7,09E-01","module":"C2","scenario":null},{"value":"7,14E-01","module":"C3","scenario":null},{"value":"1,86E+00","module":"C4","scenario":null},{"value":"-5,51E+01","module":"D","scenario":null},{"value":"4,15E+02","module":"A1A3","scenario":null}]},{"parameter":"IRP","unit":"kBq U235-eq","values":[{"value":"2,43E+00","module":"A1","scenario":null},{"value":"5,23E-02","module":"A2","scenario":null},{"value":"7,93E-03","module":"A3","scenario":null},{"value":"1,18E-02","module":"A4","scenario":null},{"value":"4,98E-04","module":"A5","scenario":null},{"value":"1,14E+01","module":"B6","scenario":null},{"value":"0,00E+00","module":"C1","scenario":null},{"value":"6,62E-03","module":"C2","scenario":null},{"value":"1,63E-02","module":"C3","scenario":null},{"value":"2,08E-03","module":"C4","scenario":null},{"value":"-1,59E-01","module":"D","scenario":null},{"value":"2,49E+00","module":"A1A3","scenario":null}]}],"resource_use":[{"parameter":"PERE","unit":"MJ","values":[{"value":"7,12E+01","module":"A1","scenario":null},{"value":"1,59E-01","module":"A2","scenario":null},{"value":"5,37E+00","module":"A3","scenario":null},{"value":"3,86E-02","module":"A4","scenario":null},{"value":"1,91E-03","module":"A5","scenario":null},{"value":"4,93E+02","module":"B6","scenario":null},{"value":"0,00E+00","module":"C1","scenario":null},{"value":"4,44E-02","module":"C2","scenario":null},{"value":"4,19E-01","module":"C3","scenario":null},{"value":"1,64E-01","module":"C4","scenario":null},{"value":"-1,58E+01","module":"D","scenario":null},{"value":"7,67E+01","module":"A1A3","scenario":null}]},{"parameter":"PERM","unit":"","values":[{"value":"8,07E+00","module":"A1","scenario":null},{"value":"0,00E+00","module":"A2","scenario":null},{"value":"0,00E+00","module":"A3","scenario":null},{"value":"0,00E+00","module":"A4","scenario":null},{"value":"-4,59E+00","module":"A5","scenario":null},{"value":"0,00E+00","module":"B6","scenario":null},{"value":"0,00E+00","module":"C1","scenario":null},{"value":"0,00E+00","module":"C2","scenario":null},{"value":"0,00E+00","module":"C3","scenario":null},{"value":"0,00E+00","module":"C4","scenario":null},{"value":"0,00E+00","module":"D","scenario":null},{"value":"8,07E+00","module":"A1A3","scenario":null}]},{"parameter":"PERT","unit":"MJ","values":[{"value":"7,93E+01","module":"A1","scenario":null},{"value":"1,59E-01","module":"A2","scenario":null},{"value":"5,37E+00","module":"A3","scenario":null},{"value":"3,86E-02","module":"A4","scenario":null},{"value":"-4,59E+00","module":"A5","scenario":null},{"value":"4,93E+02","module":"B6","scenario":null},{"value":"0,00E+00","module":"C1","scenario":null},{"value":"4,44E-02","module":"C2","scenario":null},{"value":"4,19E-01","module":"C3","scenario":null},{"value":"1,64E-01","module":"C4","scenario":null},{"value":"-1,58E+01","module":"D","scenario":null},{"value":"8,48E+01","module":"A1A3","scenario":null}]},{"parameter":"PENRE","unit":"MJ","values":[{"value":"7,10E+02","module":"A1","scenario":null},{"value":"1,20E+01","module":"A2","scenario":null},{"value":"5,27E-01","module":"A3","scenario":null},{"value":"2,70E+00","module":"A4","scenario":null},{"value":"1,16E-01","module":"A5","scenario":null},{"value":"5,09E+02","module":"B6","scenario":null},{"value":"0,00E+00","module":"C1","scenario":null},{"value":"1,63E+00","module":"C2","scenario":null},{"value":"3,51E+00","module":"C3","scenario":null},{"value":"6,76E-01","module":"C4","scenario":null},{"value":"-4,77E+01","module":"D","scenario":null},{"value":"7,23E+02","module":"A1A3","scenario":null}]},{"parameter":"PENRM","unit":"MJ","values":[{"value":"5,89E+01","module":"A1","scenario":null},{"value":"0,00E+00","module":"A2","scenario":null},{"value":"0,00E+00","module":"A3","scenario":null},{"value":"0,00E+00","module":"A4","scenario":null},{"value":"0,00E+00","module":"A5","scenario":null},{"value":"0,00E+00","module":"B6","scenario":null},{"value":"0,00E+00","module":"C1","scenario":null},{"value":"0,00E+00","module":"C2","scenario":null},{"value":"-5,96E+01","module":"C3","scenario":null},{"value":"0,00E+00","module":"C4","scenario":null},{"value":"0,00E+00","module":"D","scenario":null},{"value":"5,89E+01","module":"A1A3","scenario":null}]},{"parameter":"PENRT","unit":"MJ","values":[{"value":"7,69E+02","module":"A1","scenario":null},{"value":"1,20E+01","module":"A2","scenario":null},{"value":"5,27E-01","module":"A3","scenario":null},{"value":"2,70E+00","module":"A4","scenario":null},{"value":"1,16E-01","module":"A5","scenario":null},{"value":"5,09E+02","module":"B6","scenario":null},{"value":"0,00E+00","module":"C1","scenario":null},{"value":"1,63E+00","module":"C2","scenario":null},{"value":"-5,61E+01","module":"C3","scenario":null},{"value":"6,76E-01","module":"C4","scenario":null},{"value":"-4,77E+01","module":"D","scenario":null},{"value":"7,81E+02","module":"A1A3","scenario":null}]},{"parameter":"SM","unit":"kg","values":[{"value":"1,11E-01","module":"A1","scenario":null},{"value":"0,00E+00","module":"A2","scenario":null},{"value":"0,00E+00","module":"A3","scenario":null},{"value":"0,00E+00","module":"A4","scenario":null},{"value":"0,00E+00","module":"A5","scenario":null},{"value":"0,00E+00","module":"B6","scenario":null},{"value":"0,00E+00","module":"C1","scenario":null},{"value":"0,00E+00","module":"C2","scenario":null},{"value":"0,00E+00","module":"C3","scenario":null},{"value":"5,24E-03","module":"C4","scenario":null},{"value":"2,67E-01","module":"D","scenario":null},{"value":"1,11E-01","module":"A1A3","scenario":null}]},{"parameter":"RSF","unit":"MJ","values":[{"value":"1,15E+00","module":"A1","scenario":null},{"value":"5,60E-03","module":"A2","scenario":null},{"value":"4,35E-03","module":"A3","scenario":null},{"value":"1,38E-03","module":"A4","scenario":null},{"value":"6,35E-05","module":"A5","scenario":null},{"value":"4,98E+00","module":"B6","scenario":null},{"value":"0,00E+00","module":"C1","scenario":null},{"value":"1,12E-03","module":"C2","scenario":null},{"value":"8,60E-03","module":"C3","scenario":null},{"value":"7,46E-04","module":"C4","scenario":null},{"value":"2,57E-02","module":"D","scenario":null},{"value":"1,16E+00","module":"A1A3","scenario":null}]},{"parameter":"NRSF","unit":"MJ","values":[{"value":"2,01E-01","module":"A1","scenario":null},{"value":"2,15E-02","module":"A2","scenario":null},{"value":"1,19E-02","module":"A3","scenario":null},{"value":"4,94E-03","module":"A4","scenario":null},{"value":"2,62E-04","module":"A5","scenario":null},{"value":"0,00E+00","module":"B6","scenario":null},{"value":"0,00E+00","module":"C1","scenario":null},{"value":"6,47E-03","module":"C2","scenario":null},{"value":"-1,75E-04","module":"C3","scenario":null},{"value":"3,27E-02","module":"C4","scenario":null},{"value":"-4,28E-01","module":"D","scenario":null},{"value":"2,35E-01","module":"A1A3","scenario":null}]},{"parameter":"FW","unit":"m3","values":[{"value":"5,52E-01","module":"A1","scenario":null},{"value":"1,19E-03","module":"A2","scenario":null},{"value":"4,01E-02","module":"A3","scenario":null},{"value":"2,88E-04","module":"A4","scenario":null},{"value":"5,49E-05","module":"A5","scenario":null},{"value":"2,24E+00","module":"B6","scenario":null},{"value":"0,00E+00","module":"C1","scenario":null},{"value":"3,54E-04","module":"C2","scenario":null},{"value":"4,11E-03","module":"C3","scenario":null},{"value":"5,61E-04","module":"C4","scenario":null},{"value":"-6,02E-02","module":"D","scenario":null},{"value":"5,93E-01","module":"A1A3","scenario":null}]}],"end_of_life_waste":[{"parameter":"HWD","unit":"kg","values":[{"value":"2,27E-01","module":"A1","scenario":null},{"value":"6,02E-04","module":"A2","scenario":null},{"value":"1,14E-02","module":"A3","scenario":null},{"value":"1,39E-04","module":"A4","scenario":null},{"value":"0,00E+00","module":"A5","scenario":null},{"value":"4,70E-02","module":"B6","scenario":null},{"value":"0,00E+00","module":"C1","scenario":null},{"value":"3,98E-04","module":"C2","scenario":null},{"value":"8,63E-05","module":"C3","scenario":null},{"value":"1,84E-01","module":"C4","scenario":null},{"value":"-2,09E-02","module":"D","scenario":null},{"value":"2,39E-01","module":"A1A3","scenario":null}]},{"parameter":"NHWD","unit":"kg","values":[{"value":"5,60E+00","module":"A1","scenario":null},{"value":"5,14E-01","module":"A2","scenario":null},{"value":"4,39E-02","module":"A3","scenario":null},{"value":"1,31E-01","module":"A4","scenario":null},{"value":"5,14E-01","module":"A5","scenario":null},{"value":"3,11E+00","module":"B6","scenario":null},{"value":"0,00E+00","module":"C1","scenario":null},{"value":"4,36E-02","module":"C2","scenario":null},{"value":"1,16E-01","module":"C3","scenario":null},{"value":"1,06E+00","module":"C4","scenario":null},{"value":"-9,72E-01","module":"D","scenario":null},{"value":"6,15E+00","module":"A1A3","scenario":null}]},{"parameter":"RWD","unit":"kg","values":[{"value":"2,22E-03","module":"A1","scenario":null},{"value":"8,20E-05","module":"A2","scenario":null},{"value":"4,30E-06","module":"A3","scenario":null},{"value":"1,84E-05","module":"A4","scenario":null},{"value":"0,00E+00","module":"A5","scenario":null},{"value":"5,25E-03","module":"B6","scenario":null},{"value":"0,00E+00","module":"C1","scenario":null},{"value":"9,82E-06","module":"C2","scenario":null},{"value":"4,28E-06","module":"C3","scenario":null},{"value":"1,82E-06","module":"C4","scenario":null},{"value":"-1,37E-04","module":"D","scenario":null},{"value":"2,31E-03","module":"A1A3","scenario":null}]}],"end_of_life_flow":[{"parameter":"CRU","unit":"kg","values":[{"value":"0,00E+00","module":"A1","scenario":null},{"value":"0,00E+00","module":"A2","scenario":null},{"value":"0,00E+00","module":"A3","scenario":null},{"value":"0,00E+00","module":"A4","scenario":null},{"value":"0,00E+00","module":"A5","scenario":null},{"value":"0,00E+00","module":"B6","scenario":null},{"value":"0,00E+00","module":"C1","scenario":null},{"value":"0,00E+00","module":"C2","scenario":null},{"value":"0,00E+00","module":"C3","scenario":null},{"value":"0,00E+00","module":"C4","scenario":null},{"value":"0,00E+00","module":"D","scenario":null},{"value":"0,00E+00","module":"A1A3","scenario":null}]},{"parameter":"MFR","unit":"kg","values":[{"value":"0,00E+00","module":"A1","scenario":null},{"value":"0,00E+00","module":"A2","scenario":null},{"value":"9,39E-02","module":"A3","scenario":null},{"value":"0,00E+00","module":"A4","scenario":null},{"value":"4,78E-01","module":"A5","scenario":null},{"value":"0,00E+00","module":"B6","scenario":null},{"value":"0,00E+00","module":"C1","scenario":null},{"value":"0,00E+00","module":"C2","scenario":null},{"value":"4,47E-01","module":"C3","scenario":null},{"value":"7,11E-05","module":"C4","scenario":null},{"value":"-1,05E-02","module":"D","scenario":null},{"value":"9,39E-02","module":"A1A3","scenario":null}]},{"parameter":"MER","unit":"kg","values":[{"value":"0,00E+00","module":"A1","scenario":null},{"value":"0,00E+00","module":"A2","scenario":null},{"value":"1,56E-01","module":"A3","scenario":null},{"value":"0,00E+00","module":"A4","scenario":null},{"value":"3,59E-02","module":"A5","scenario":null},{"value":"0,00E+00","module":"B6","scenario":null},{"value":"0,00E+00","module":"C1","scenario":null},{"value":"0,00E+00","module":"C2","scenario":null},{"value":"7,63E-01","module":"C3","scenario":null},{"value":"3,78E-05","module":"C4","scenario":null},{"value":"-1,38E-03","module":"D","scenario":null},{"value":"1,56E-01","module":"A1A3","scenario":null}]},{"parameter":"EEE","unit":"MJ","values":[{"value":"0,00E+00","module":"A1","scenario":null},{"value":"0,00E+00","module":"A2","scenario":null},{"value":"1,06E-01","module":"A3","scenario":null},{"value":"0,00E+00","module":"A4","scenario":null},{"value":"2,94E-02","module":"A5","scenario":null},{"value":"0,00E+00","module":"B6","scenario":null},{"value":"0,00E+00","module":"C1","scenario":null},{"value":"0,00E+00","module":"C2","scenario":null},{"value":"1,17E+00","module":"C3","scenario":null},{"value":"4,29E-04","module":"C4","scenario":null},{"value":"-3,37E-03","module":"D","scenario":null},{"value":"1,06E-01","module":"A1A3","scenario":null}]},{"parameter":"EET","unit":"MJ","values":[{"value":"0,00E+00","module":"A1","scenario":null},{"value":"0,00E+00","module":"A2","scenario":null},{"value":"1,60E+00","module":"A3","scenario":null},{"value":"0,00E+00","module":"A4","scenario":null},{"value":"4,45E-01","module":"A5","scenario":null},{"value":"0,00E+00","module":"B6","scenario":null},{"value":"0,00E+00","module":"C1","scenario":null},{"value":"0,00E+00","module":"C2","scenario":null},{"value":"1,77E+01","module":"C3","scenario":null},{"value":"6,49E-03","module":"C4","scenario":null},{"value":"-5,10E-02","module":"D","scenario":null},{"value":"1,60E+00","module":"A1A3","scenario":null}]}]}