{"product_name":"C95-R600x600 LED 4800 WZ 827-865 CCT MPW-SEN LI MP","epd_id":"NEPD-9115-8689","declared_unit":{"unit":"stk","amount":1},"compliance":["EN 15804+A2","ISO 14025","ISO 21930"],"producer_name":"Glamox AS","environmental_impact":[{"parameter":"GWP-total","unit":"kg CO2-eq","values":[{"value":"5,17E+01","module":"A1","scenario":null},{"value":"1,30E+00","module":"A2","scenario":null},{"value":"6,17E-01","module":"A3","scenario":null},{"value":"1,44E+00","module":"A4","scenario":null},{"value":"9,42E-01","module":"A5","scenario":null},{"value":"2,15E+02","module":"B6","scenario":null},{"value":"0,00E+00","module":"C1","scenario":null},{"value":"3,32E-01","module":"C2","scenario":null},{"value":"2,85E+00","module":"C3","scenario":null},{"value":"1,70E-01","module":"C4","scenario":null},{"value":"-2,87E+00","module":"D","scenario":null},{"value":"5,36E+01","module":"A1A3","scenario":null}]},{"parameter":"GWP-fossil","unit":"kg CO2-eq","values":[{"value":"5,23E+01","module":"A1","scenario":null},{"value":"1,30E+00","module":"A2","scenario":null},{"value":"6,05E-01","module":"A3","scenario":null},{"value":"1,44E+00","module":"A4","scenario":null},{"value":"8,11E-03","module":"A5","scenario":null},{"value":"2,01E+02","module":"B6","scenario":null},{"value":"0,00E+00","module":"C1","scenario":null},{"value":"3,32E-01","module":"C2","scenario":null},{"value":"2,85E+00","module":"C3","scenario":null},{"value":"1,70E-01","module":"C4","scenario":null},{"value":"-2,88E+00","module":"D","scenario":null},{"value":"5,42E+01","module":"A1A3","scenario":null}]},{"parameter":"GWP-biogenic","unit":"kg CO2-eq","values":[{"value":"-7,04E-01","module":"A1","scenario":null},{"value":"4,34E-04","module":"A2","scenario":null},{"value":"1,06E-02","module":"A3","scenario":null},{"value":"5,56E-04","module":"A4","scenario":null},{"value":"9,34E-01","module":"A5","scenario":null},{"value":"3,67E+00","module":"B6","scenario":null},{"value":"0,00E+00","module":"C1","scenario":null},{"value":"1,35E-04","module":"C2","scenario":null},{"value":"2,51E-04","module":"C3","scenario":null},{"value":"3,45E-05","module":"C4","scenario":null},{"value":"-1,22E-03","module":"D","scenario":null},{"value":"-6,93E-01","module":"A1A3","scenario":null}]},{"parameter":"GWP-luluc","unit":"kg CO2-eq","values":[{"value":"5,36E-02","module":"A1","scenario":null},{"value":"6,77E-04","module":"A2","scenario":null},{"value":"7,18E-04","module":"A3","scenario":null},{"value":"5,60E-04","module":"A4","scenario":null},{"value":"2,68E-06","module":"A5","scenario":null},{"value":"1,10E+01","module":"B6","scenario":null},{"value":"0,00E+00","module":"C1","scenario":null},{"value":"1,16E-04","module":"C2","scenario":null},{"value":"2,26E-04","module":"C3","scenario":null},{"value":"2,32E-04","module":"C4","scenario":null},{"value":"9,84E-03","module":"D","scenario":null},{"value":"5,50E-02","module":"A1A3","scenario":null}]},{"parameter":"ODP","unit":"kg CFC11-eq","values":[{"value":"2,01E-06","module":"A1","scenario":null},{"value":"2,83E-07","module":"A2","scenario":null},{"value":"6,35E-08","module":"A3","scenario":null},{"value":"3,22E-07","module":"A4","scenario":null},{"value":"1,71E-09","module":"A5","scenario":null},{"value":"2,17E-05","module":"B6","scenario":null},{"value":"0,00E+00","module":"C1","scenario":null},{"value":"7,56E-08","module":"C2","scenario":null},{"value":"1,15E-08","module":"C3","scenario":null},{"value":"8,22E-09","module":"C4","scenario":null},{"value":"-1,16E-02","module":"D","scenario":null},{"value":"2,36E-06","module":"A1A3","scenario":null}]},{"parameter":"AP","unit":"mol H+-eq","values":[{"value":"3,61E-01","module":"A1","scenario":null},{"value":"2,48E-02","module":"A2","scenario":null},{"value":"2,50E-03","module":"A3","scenario":null},{"value":"1,18E-02","module":"A4","scenario":null},{"value":"3,84E-05","module":"A5","scenario":null},{"value":"9,26E-01","module":"B6","scenario":null},{"value":"0,00E+00","module":"C1","scenario":null},{"value":"1,36E-03","module":"C2","scenario":null},{"value":"1,02E-03","module":"C3","scenario":null},{"value":"3,01E-04","module":"C4","scenario":null},{"value":"-9,90E-02","module":"D","scenario":null},{"value":"3,88E-01","module":"A1A3","scenario":null}]},{"parameter":"POCP","unit":"kg NMVOC-eq","values":[{"value":"2,01E-01","module":"A1","scenario":null},{"value":"1,82E-02","module":"A2","scenario":null},{"value":"1,65E-03","module":"A3","scenario":null},{"value":"9,93E-03","module":"A4","scenario":null},{"value":"3,95E-05","module":"A5","scenario":null},{"value":"4,60E-01","module":"B6","scenario":null},{"value":"0,00E+00","module":"C1","scenario":null},{"value":"1,36E-03","module":"C2","scenario":null},{"value":"9,74E-04","module":"C3","scenario":null},{"value":"3,61E-04","module":"C4","scenario":null},{"value":"-2,81E-02","module":"D","scenario":null},{"value":"2,21E-01","module":"A1A3","scenario":null}]},{"parameter":"ADPE","unit":"kg Sb-eq","values":[{"value":"5,92E-03","module":"A1","scenario":null},{"value":"2,15E-05","module":"A2","scenario":null},{"value":"5,19E-05","module":"A3","scenario":null},{"value":"3,48E-05","module":"A4","scenario":null},{"value":"1,97E-07","module":"A5","scenario":null},{"value":"3,12E-03","module":"B6","scenario":null},{"value":"0,00E+00","module":"C1","scenario":null},{"value":"8,98E-06","module":"C2","scenario":null},{"value":"9,35E-07","module":"C3","scenario":null},{"value":"3,26E-07","module":"C4","scenario":null},{"value":"-1,94E-03","module":"D","scenario":null},{"value":"6,00E-03","module":"A1A3","scenario":null}]},{"parameter":"ADPF","unit":"MJ","values":[{"value":"7,03E+02","module":"A1","scenario":null},{"value":"1,80E+01","module":"A2","scenario":null},{"value":"7,23E+00","module":"A3","scenario":null},{"value":"2,12E+01","module":"A4","scenario":null},{"value":"1,13E-01","module":"A5","scenario":null},{"value":"5,42E+03","module":"B6","scenario":null},{"value":"0,00E+00","module":"C1","scenario":null},{"value":"5,00E+00","module":"C2","scenario":null},{"value":"1,36E+00","module":"C3","scenario":null},{"value":"8,20E-01","module":"C4","scenario":null},{"value":"-2,78E+01","module":"D","scenario":null},{"value":"7,28E+02","module":"A1A3","scenario":null}]},{"parameter":"WDP","unit":"m3 world-eq. Deprived","values":[{"value":"9,89E+02","module":"A1","scenario":null},{"value":"1,03E+01","module":"A2","scenario":null},{"value":"1,85E+01","module":"A3","scenario":null},{"value":"1,82E+01","module":"A4","scenario":null},{"value":"1,44E-01","module":"A5","scenario":null},{"value":"4,19E+05","module":"B6","scenario":null},{"value":"0,00E+00","module":"C1","scenario":null},{"value":"4,77E+00","module":"C2","scenario":null},{"value":"1,09E+01","module":"C3","scenario":null},{"value":"9,60E+00","module":"C4","scenario":null},{"value":"6,10E+02","module":"D","scenario":null},{"value":"1,02E+03","module":"A1A3","scenario":null}]},{"parameter":"EP-freshwater","unit":"kg P-eq","values":[{"value":"4,60E-03","module":"A1","scenario":null},{"value":"7,61E-06","module":"A2","scenario":null},{"value":"2,19E-05","module":"A3","scenario":null},{"value":"1,05E-05","module":"A4","scenario":null},{"value":"6,66E-08","module":"A5","scenario":null},{"value":"1,33E-02","module":"B6","scenario":null},{"value":"0,00E+00","module":"C1","scenario":null},{"value":"2,60E-06","module":"C2","scenario":null},{"value":"3,83E-06","module":"C3","scenario":null},{"value":"1,47E-06","module":"C4","scenario":null},{"value":"-6,51E-04","module":"D","scenario":null},{"value":"4,63E-03","module":"A1A3","scenario":null}]},{"parameter":"EP-marine","unit":"kg N-eq","values":[{"value":"2,15E-02","module":"A1","scenario":null},{"value":"6,19E-03","module":"A2","scenario":null},{"value":"4,72E-04","module":"A3","scenario":null},{"value":"3,19E-03","module":"A4","scenario":null},{"value":"1,27E-05","module":"A5","scenario":null},{"value":"1,46E-01","module":"B6","scenario":null},{"value":"0,00E+00","module":"C1","scenario":null},{"value":"4,02E-04","module":"C2","scenario":null},{"value":"3,77E-04","module":"C3","scenario":null},{"value":"2,52E-04","module":"C4","scenario":null},{"value":"-6,58E-03","module":"D","scenario":null},{"value":"2,82E-02","module":"A1A3","scenario":null}]},{"parameter":"EP-terrestrial","unit":"mol N-eq.","values":[{"value":"5,44E-01","module":"A1","scenario":null},{"value":"6,89E-02","module":"A2","scenario":null},{"value":"5,34E-03","module":"A3","scenario":null},{"value":"3,54E-02","module":"A4","scenario":null},{"value":"1,37E-04","module":"A5","scenario":null},{"value":"1,96E+00","module":"B6","scenario":null},{"value":"0,00E+00","module":"C1","scenario":null},{"value":"4,45E-03","module":"C2","scenario":null},{"value":"3,92E-03","module":"C3","scenario":null},{"value":"9,87E-04","module":"C4","scenario":null},{"value":"-8,41E-02","module":"D","scenario":null},{"value":"6,19E-01","module":"A1A3","scenario":null}]},{"parameter":"GWP-IOBC","unit":"kg CO2-eq","values":[{"value":"5,25E+01","module":"A1","scenario":null},{"value":"1,30E+00","module":"A2","scenario":null},{"value":"6,10E-01","module":"A3","scenario":null},{"value":"1,44E+00","module":"A4","scenario":null},{"value":"8,11E-03","module":"A5","scenario":null},{"value":"2,92E+02","module":"B6","scenario":null},{"value":"0,00E+00","module":"C1","scenario":null},{"value":"3,32E-01","module":"C2","scenario":null},{"value":"2,85E+00","module":"C3","scenario":null},{"value":"1,76E-01","module":"C4","scenario":null},{"value":"-4,02E+00","module":"D","scenario":null},{"value":"5,44E+01","module":"A1A3","scenario":null}]}],"additional_environmental_impact":[{"parameter":"PM","unit":"Disease incidence","values":[{"value":"2,07E-06","module":"A1","scenario":null},{"value":"4,61E-08","module":"A2","scenario":null},{"value":"2,45E-08","module":"A3","scenario":null},{"value":"9,44E-08","module":"A4","scenario":null},{"value":"5,66E-10","module":"A5","scenario":null},{"value":"4,91E-06","module":"B6","scenario":null},{"value":"0,00E+00","module":"C1","scenario":null},{"value":"2,39E-08","module":"C2","scenario":null},{"value":"5,39E-09","module":"C3","scenario":null},{"value":"5,57E-09","module":"C4","scenario":null},{"value":"-3,90E-07","module":"D","scenario":null},{"value":"2,14E-06","module":"A1A3","scenario":null}]},{"parameter":"ETP-fw","unit":"CTUe","values":[{"value":"1,89E+03","module":"A1","scenario":null},{"value":"1,19E+01","module":"A2","scenario":null},{"value":"1,40E+01","module":"A3","scenario":null},{"value":"1,52E+01","module":"A4","scenario":null},{"value":"1,51E-01","module":"A5","scenario":null},{"value":"6,79E+03","module":"B6","scenario":null},{"value":"0,00E+00","module":"C1","scenario":null},{"value":"3,68E+00","module":"C2","scenario":null},{"value":"7,31E+00","module":"C3","scenario":null},{"value":"5,08E+02","module":"C4","scenario":null},{"value":"-8,19E+02","module":"D","scenario":null},{"value":"1,92E+03","module":"A1A3","scenario":null}]},{"parameter":"HTP-c","unit":"CTUh","values":[{"value":"3,30E-08","module":"A1","scenario":null},{"value":"0,00E+00","module":"A2","scenario":null},{"value":"5,10E-10","module":"A3","scenario":null},{"value":"0,00E+00","module":"A4","scenario":null},{"value":"4,00E-12","module":"A5","scenario":null},{"value":"1,58E-07","module":"B6","scenario":null},{"value":"0,00E+00","module":"C1","scenario":null},{"value":"0,00E+00","module":"C2","scenario":null},{"value":"1,41E-09","module":"C3","scenario":null},{"value":"1,43E-10","module":"C4","scenario":null},{"value":"-1,37E-08","module":"D","scenario":null},{"value":"3,36E-08","module":"A1A3","scenario":null}]},{"parameter":"HTP-nc","unit":"CTUh","values":[{"value":"1,31E-06","module":"A1","scenario":null},{"value":"8,05E-09","module":"A2","scenario":null},{"value":"1,50E-08","module":"A3","scenario":null},{"value":"1,67E-08","module":"A4","scenario":null},{"value":"1,90E-10","module":"A5","scenario":null},{"value":"4,17E-06","module":"B6","scenario":null},{"value":"0,00E+00","module":"C1","scenario":null},{"value":"3,98E-09","module":"C2","scenario":null},{"value":"8,10E-08","module":"C3","scenario":null},{"value":"1,42E-09","module":"C4","scenario":null},{"value":"-9,62E-08","module":"D","scenario":null},{"value":"1,33E-06","module":"A1A3","scenario":null}]},{"parameter":"SQP","unit":"-","values":[{"value":"1,18E+02","module":"A1","scenario":null},{"value":"7,49E+00","module":"A2","scenario":null},{"value":"5,26E+01","module":"A3","scenario":null},{"value":"1,31E+01","module":"A4","scenario":null},{"value":"7,61E-02","module":"A5","scenario":null},{"value":"4,09E+03","module":"B6","scenario":null},{"value":"0,00E+00","module":"C1","scenario":null},{"value":"3,45E+00","module":"C2","scenario":null},{"value":"2,85E-01","module":"C3","scenario":null},{"value":"2,19E+00","module":"C4","scenario":null},{"value":"-2,99E+01","module":"D","scenario":null},{"value":"1,78E+02","module":"A1A3","scenario":null}]},{"parameter":"IRP","unit":"kBq U235-eq","values":[{"value":"1,15E+00","module":"A1","scenario":null},{"value":"7,78E-02","module":"A2","scenario":null},{"value":"1,41E-02","module":"A3","scenario":null},{"value":"9,26E-02","module":"A4","scenario":null},{"value":"4,85E-04","module":"A5","scenario":null},{"value":"1,24E+02","module":"B6","scenario":null},{"value":"0,00E+00","module":"C1","scenario":null},{"value":"2,19E-02","module":"C2","scenario":null},{"value":"5,79E-03","module":"C3","scenario":null},{"value":"3,54E-03","module":"C4","scenario":null},{"value":"-1,32E-02","module":"D","scenario":null},{"value":"1,24E+00","module":"A1A3","scenario":null}]}],"resource_use":[{"parameter":"PERE","unit":"MJ","values":[{"value":"5,56E+01","module":"A1","scenario":null},{"value":"1,87E-01","module":"A2","scenario":null},{"value":"1,71E+01","module":"A3","scenario":null},{"value":"2,79E-01","module":"A4","scenario":null},{"value":"1,87E-03","module":"A5","scenario":null},{"value":"5,33E+03","module":"B6","scenario":null},{"value":"0,00E+00","module":"C1","scenario":null},{"value":"7,06E-02","module":"C2","scenario":null},{"value":"1,55E-01","module":"C3","scenario":null},{"value":"1,49E-01","module":"C4","scenario":null},{"value":"-1,30E+01","module":"D","scenario":null},{"value":"7,29E+01","module":"A1A3","scenario":null}]},{"parameter":"PERM","unit":"","values":[{"value":"3,07E+00","module":"A1","scenario":null},{"value":"0,00E+00","module":"A2","scenario":null},{"value":"0,00E+00","module":"A3","scenario":null},{"value":"0,00E+00","module":"A4","scenario":null},{"value":"-5,29E+00","module":"A5","scenario":null},{"value":"0,00E+00","module":"B6","scenario":null},{"value":"0,00E+00","module":"C1","scenario":null},{"value":"0,00E+00","module":"C2","scenario":null},{"value":"0,00E+00","module":"C3","scenario":null},{"value":"0,00E+00","module":"C4","scenario":null},{"value":"0,00E+00","module":"D","scenario":null},{"value":"3,07E+00","module":"A1A3","scenario":null}]},{"parameter":"PERT","unit":"MJ","values":[{"value":"5,87E+01","module":"A1","scenario":null},{"value":"1,87E-01","module":"A2","scenario":null},{"value":"1,71E+01","module":"A3","scenario":null},{"value":"2,79E-01","module":"A4","scenario":null},{"value":"-5,29E+00","module":"A5","scenario":null},{"value":"5,33E+03","module":"B6","scenario":null},{"value":"0,00E+00","module":"C1","scenario":null},{"value":"7,06E-02","module":"C2","scenario":null},{"value":"1,55E-01","module":"C3","scenario":null},{"value":"1,49E-01","module":"C4","scenario":null},{"value":"-1,30E+01","module":"D","scenario":null},{"value":"7,60E+01","module":"A1A3","scenario":null}]},{"parameter":"PENRE","unit":"MJ","values":[{"value":"6,37E+02","module":"A1","scenario":null},{"value":"1,80E+01","module":"A2","scenario":null},{"value":"7,23E+00","module":"A3","scenario":null},{"value":"2,12E+01","module":"A4","scenario":null},{"value":"1,13E-01","module":"A5","scenario":null},{"value":"5,51E+03","module":"B6","scenario":null},{"value":"0,00E+00","module":"C1","scenario":null},{"value":"5,00E+00","module":"C2","scenario":null},{"value":"1,36E+00","module":"C3","scenario":null},{"value":"8,20E-01","module":"C4","scenario":null},{"value":"-2,72E+01","module":"D","scenario":null},{"value":"6,62E+02","module":"A1A3","scenario":null}]},{"parameter":"PENRM","unit":"MJ","values":[{"value":"6,95E+01","module":"A1","scenario":null},{"value":"0,00E+00","module":"A2","scenario":null},{"value":"0,00E+00","module":"A3","scenario":null},{"value":"0,00E+00","module":"A4","scenario":null},{"value":"0,00E+00","module":"A5","scenario":null},{"value":"0,00E+00","module":"B6","scenario":null},{"value":"0,00E+00","module":"C1","scenario":null},{"value":"0,00E+00","module":"C2","scenario":null},{"value":"-1,15E+02","module":"C3","scenario":null},{"value":"0,00E+00","module":"C4","scenario":null},{"value":"-6,69E-01","module":"D","scenario":null},{"value":"6,95E+01","module":"A1A3","scenario":null}]},{"parameter":"PENRT","unit":"MJ","values":[{"value":"7,06E+02","module":"A1","scenario":null},{"value":"1,80E+01","module":"A2","scenario":null},{"value":"7,23E+00","module":"A3","scenario":null},{"value":"2,12E+01","module":"A4","scenario":null},{"value":"1,13E-01","module":"A5","scenario":null},{"value":"5,51E+03","module":"B6","scenario":null},{"value":"0,00E+00","module":"C1","scenario":null},{"value":"5,00E+00","module":"C2","scenario":null},{"value":"-1,14E+02","module":"C3","scenario":null},{"value":"8,20E-01","module":"C4","scenario":null},{"value":"-2,79E+01","module":"D","scenario":null},{"value":"7,32E+02","module":"A1A3","scenario":null}]},{"parameter":"SM","unit":"kg","values":[{"value":"1,31E+00","module":"A1","scenario":null},{"value":"0,00E+00","module":"A2","scenario":null},{"value":"6,46E-05","module":"A3","scenario":null},{"value":"0,00E+00","module":"A4","scenario":null},{"value":"0,00E+00","module":"A5","scenario":null},{"value":"0,00E+00","module":"B6","scenario":null},{"value":"0,00E+00","module":"C1","scenario":null},{"value":"0,00E+00","module":"C2","scenario":null},{"value":"0,00E+00","module":"C3","scenario":null},{"value":"2,58E-03","module":"C4","scenario":null},{"value":"2,64E-02","module":"D","scenario":null},{"value":"1,31E+00","module":"A1A3","scenario":null}]},{"parameter":"RSF","unit":"MJ","values":[{"value":"4,61E-01","module":"A1","scenario":null},{"value":"6,00E-03","module":"A2","scenario":null},{"value":"1,26E-02","module":"A3","scenario":null},{"value":"9,81E-03","module":"A4","scenario":null},{"value":"6,19E-05","module":"A5","scenario":null},{"value":"5,39E+01","module":"B6","scenario":null},{"value":"0,00E+00","module":"C1","scenario":null},{"value":"2,53E-03","module":"C2","scenario":null},{"value":"2,78E-03","module":"C3","scenario":null},{"value":"1,26E-03","module":"C4","scenario":null},{"value":"8,52E-02","module":"D","scenario":null},{"value":"4,80E-01","module":"A1A3","scenario":null}]},{"parameter":"NRSF","unit":"MJ","values":[{"value":"2,52E-01","module":"A1","scenario":null},{"value":"3,40E-02","module":"A2","scenario":null},{"value":"3,19E-03","module":"A3","scenario":null},{"value":"3,35E-02","module":"A4","scenario":null},{"value":"2,55E-04","module":"A5","scenario":null},{"value":"0,00E+00","module":"B6","scenario":null},{"value":"0,00E+00","module":"C1","scenario":null},{"value":"9,01E-03","module":"C2","scenario":null},{"value":"-7,61E-05","module":"C3","scenario":null},{"value":"2,31E-02","module":"C4","scenario":null},{"value":"1,63E+00","module":"D","scenario":null},{"value":"2,89E-01","module":"A1A3","scenario":null}]},{"parameter":"FW","unit":"m3","values":[{"value":"7,82E-01","module":"A1","scenario":null},{"value":"1,41E-03","module":"A2","scenario":null},{"value":"1,01E-02","module":"A3","scenario":null},{"value":"2,08E-03","module":"A4","scenario":null},{"value":"5,35E-05","module":"A5","scenario":null},{"value":"2,43E+01","module":"B6","scenario":null},{"value":"0,00E+00","module":"C1","scenario":null},{"value":"5,26E-04","module":"C2","scenario":null},{"value":"3,79E-03","module":"C3","scenario":null},{"value":"8,41E-04","module":"C4","scenario":null},{"value":"-1,18E-02","module":"D","scenario":null},{"value":"7,94E-01","module":"A1A3","scenario":null}]}],"end_of_life_waste":[{"parameter":"HWD","unit":"kg","values":[{"value":"1,27E-01","module":"A1","scenario":null},{"value":"8,52E-04","module":"A2","scenario":null},{"value":"2,50E-02","module":"A3","scenario":null},{"value":"1,05E-03","module":"A4","scenario":null},{"value":"0,00E+00","module":"A5","scenario":null},{"value":"5,08E-01","module":"B6","scenario":null},{"value":"0,00E+00","module":"C1","scenario":null},{"value":"2,55E-04","module":"C2","scenario":null},{"value":"3,69E-05","module":"C3","scenario":null},{"value":"1,53E-01","module":"C4","scenario":null},{"value":"-2,17E-02","module":"D","scenario":null},{"value":"1,52E-01","module":"A1A3","scenario":null}]},{"parameter":"NHWD","unit":"kg","values":[{"value":"5,81E+00","module":"A1","scenario":null},{"value":"4,59E-01","module":"A2","scenario":null},{"value":"4,04E-01","module":"A3","scenario":null},{"value":"8,94E-01","module":"A4","scenario":null},{"value":"5,01E-01","module":"A5","scenario":null},{"value":"3,37E+01","module":"B6","scenario":null},{"value":"0,00E+00","module":"C1","scenario":null},{"value":"2,39E-01","module":"C2","scenario":null},{"value":"5,00E-02","module":"C3","scenario":null},{"value":"1,99E+00","module":"C4","scenario":null},{"value":"-9,80E-01","module":"D","scenario":null},{"value":"6,68E+00","module":"A1A3","scenario":null}]},{"parameter":"RWD","unit":"kg","values":[{"value":"4,17E-03","module":"A1","scenario":null},{"value":"1,24E-04","module":"A2","scenario":null},{"value":"1,35E-05","module":"A3","scenario":null},{"value":"1,45E-04","module":"A4","scenario":null},{"value":"0,00E+00","module":"A5","scenario":null},{"value":"5,68E-02","module":"B6","scenario":null},{"value":"0,00E+00","module":"C1","scenario":null},{"value":"3,41E-05","module":"C2","scenario":null},{"value":"1,86E-06","module":"C3","scenario":null},{"value":"3,63E-06","module":"C4","scenario":null},{"value":"-7,45E-06","module":"D","scenario":null},{"value":"4,31E-03","module":"A1A3","scenario":null}]}],"end_of_life_flow":[{"parameter":"CRU","unit":"kg","values":[{"value":"0,00E+00","module":"A1","scenario":null},{"value":"0,00E+00","module":"A2","scenario":null},{"value":"0,00E+00","module":"A3","scenario":null},{"value":"0,00E+00","module":"A4","scenario":null},{"value":"0,00E+00","module":"A5","scenario":null},{"value":"0,00E+00","module":"B6","scenario":null},{"value":"0,00E+00","module":"C1","scenario":null},{"value":"0,00E+00","module":"C2","scenario":null},{"value":"0,00E+00","module":"C3","scenario":null},{"value":"0,00E+00","module":"C4","scenario":null},{"value":"0,00E+00","module":"D","scenario":null},{"value":"0,00E+00","module":"A1A3","scenario":null}]},{"parameter":"MFR","unit":"kg","values":[{"value":"0,00E+00","module":"A1","scenario":null},{"value":"0,00E+00","module":"A2","scenario":null},{"value":"6,63E-01","module":"A3","scenario":null},{"value":"0,00E+00","module":"A4","scenario":null},{"value":"4,66E-01","module":"A5","scenario":null},{"value":"0,00E+00","module":"B6","scenario":null},{"value":"0,00E+00","module":"C1","scenario":null},{"value":"0,00E+00","module":"C2","scenario":null},{"value":"2,78E+00","module":"C3","scenario":null},{"value":"1,02E-04","module":"C4","scenario":null},{"value":"-1,04E-03","module":"D","scenario":null},{"value":"6,63E-01","module":"A1A3","scenario":null}]},{"parameter":"MER","unit":"kg","values":[{"value":"0,00E+00","module":"A1","scenario":null},{"value":"0,00E+00","module":"A2","scenario":null},{"value":"1,76E-01","module":"A3","scenario":null},{"value":"0,00E+00","module":"A4","scenario":null},{"value":"1,13E-03","module":"A5","scenario":null},{"value":"0,00E+00","module":"B6","scenario":null},{"value":"0,00E+00","module":"C1","scenario":null},{"value":"0,00E+00","module":"C2","scenario":null},{"value":"1,16E+00","module":"C3","scenario":null},{"value":"2,49E-06","module":"C4","scenario":null},{"value":"-1,85E-04","module":"D","scenario":null},{"value":"1,76E-01","module":"A1A3","scenario":null}]},{"parameter":"EEE","unit":"MJ","values":[{"value":"0,00E+00","module":"A1","scenario":null},{"value":"0,00E+00","module":"A2","scenario":null},{"value":"1,38E-01","module":"A3","scenario":null},{"value":"0,00E+00","module":"A4","scenario":null},{"value":"2,87E-02","module":"A5","scenario":null},{"value":"0,00E+00","module":"B6","scenario":null},{"value":"0,00E+00","module":"C1","scenario":null},{"value":"0,00E+00","module":"C2","scenario":null},{"value":"1,78E+00","module":"C3","scenario":null},{"value":"1,61E-04","module":"C4","scenario":null},{"value":"-4,19E-04","module":"D","scenario":null},{"value":"1,38E-01","module":"A1A3","scenario":null}]},{"parameter":"EET","unit":"MJ","values":[{"value":"0,00E+00","module":"A1","scenario":null},{"value":"0,00E+00","module":"A2","scenario":null},{"value":"2,09E+00","module":"A3","scenario":null},{"value":"0,00E+00","module":"A4","scenario":null},{"value":"4,34E-01","module":"A5","scenario":null},{"value":"0,00E+00","module":"B6","scenario":null},{"value":"0,00E+00","module":"C1","scenario":null},{"value":"0,00E+00","module":"C2","scenario":null},{"value":"2,69E+01","module":"C3","scenario":null},{"value":"2,44E-03","module":"C4","scenario":null},{"value":"-6,34E-03","module":"D","scenario":null},{"value":"2,09E+00","module":"A1A3","scenario":null}]}]}