{"product_name":"RQQ 3G1,5","epd_id":"NEPD-9204-8790","declared_unit":{"unit":"m","amount":1},"compliance":["EN 15804+A2","ISO 14025","ISO 21930"],"producer_name":"Amokabel AB","environmental_impact":[{"parameter":"GWP-total","unit":"kg CO2-eq","values":[{"value":"3,14E-01","module":"A1","scenario":null},{"value":"9,94E-03","module":"A2","scenario":null},{"value":"1,49E-03","module":"A3","scenario":null},{"value":"3,59E-03","module":"A4","scenario":null},{"value":"1,03E-02","module":"A5","scenario":null},{"value":"0,00E+00","module":"C1","scenario":null},{"value":"1,56E-03","module":"C2","scenario":null},{"value":"1,06E-01","module":"C3","scenario":null},{"value":"4,27E-03","module":"C4","scenario":null},{"value":"-4,06E-02","module":"D","scenario":null},{"value":"3,26E-01","module":"A1A3","scenario":null}]},{"parameter":"GWP-fossil","unit":"kg CO2-eq","values":[{"value":"3,19E-01","module":"A1","scenario":null},{"value":"9,93E-03","module":"A2","scenario":null},{"value":"1,41E-03","module":"A3","scenario":null},{"value":"3,59E-03","module":"A4","scenario":null},{"value":"2,19E-04","module":"A5","scenario":null},{"value":"0,00E+00","module":"C1","scenario":null},{"value":"1,56E-03","module":"C2","scenario":null},{"value":"1,06E-01","module":"C3","scenario":null},{"value":"4,27E-03","module":"C4","scenario":null},{"value":"-4,02E-02","module":"D","scenario":null},{"value":"3,31E-01","module":"A1A3","scenario":null}]},{"parameter":"GWP-biogenic","unit":"kg CO2-eq","values":[{"value":"-5,43E-03","module":"A1","scenario":null},{"value":"3,72E-06","module":"A2","scenario":null},{"value":"2,90E-05","module":"A3","scenario":null},{"value":"1,48E-06","module":"A4","scenario":null},{"value":"1,01E-02","module":"A5","scenario":null},{"value":"0,00E+00","module":"C1","scenario":null},{"value":"6,44E-07","module":"C2","scenario":null},{"value":"8,54E-07","module":"C3","scenario":null},{"value":"3,92E-07","module":"C4","scenario":null},{"value":"-1,71E-04","module":"D","scenario":null},{"value":"-5,40E-03","module":"A1A3","scenario":null}]},{"parameter":"GWP-luluc","unit":"kg CO2-eq","values":[{"value":"2,42E-04","module":"A1","scenario":null},{"value":"4,20E-06","module":"A2","scenario":null},{"value":"4,80E-05","module":"A3","scenario":null},{"value":"1,28E-06","module":"A4","scenario":null},{"value":"4,90E-08","module":"A5","scenario":null},{"value":"0,00E+00","module":"C1","scenario":null},{"value":"5,53E-07","module":"C2","scenario":null},{"value":"1,25E-07","module":"C3","scenario":null},{"value":"1,66E-07","module":"C4","scenario":null},{"value":"-2,41E-04","module":"D","scenario":null},{"value":"2,94E-04","module":"A1A3","scenario":null}]},{"parameter":"ODP","unit":"kg CFC11-eq","values":[{"value":"1,86E-08","module":"A1","scenario":null},{"value":"2,18E-09","module":"A2","scenario":null},{"value":"3,99E-10","module":"A3","scenario":null},{"value":"8,12E-10","module":"A4","scenario":null},{"value":"3,10E-11","module":"A5","scenario":null},{"value":"0,00E+00","module":"C1","scenario":null},{"value":"3,52E-10","module":"C2","scenario":null},{"value":"8,10E-11","module":"C3","scenario":null},{"value":"1,72E-10","module":"C4","scenario":null},{"value":"-4,34E-04","module":"D","scenario":null},{"value":"2,12E-08","module":"A1A3","scenario":null}]},{"parameter":"AP","unit":"mol H+-eq","values":[{"value":"9,44E-03","module":"A1","scenario":null},{"value":"1,04E-04","module":"A2","scenario":null},{"value":"5,59E-06","module":"A3","scenario":null},{"value":"1,03E-05","module":"A4","scenario":null},{"value":"1,49E-06","module":"A5","scenario":null},{"value":"0,00E+00","module":"C1","scenario":null},{"value":"4,47E-06","module":"C2","scenario":null},{"value":"1,32E-05","module":"C3","scenario":null},{"value":"4,50E-06","module":"C4","scenario":null},{"value":"-5,80E-03","module":"D","scenario":null},{"value":"9,55E-03","module":"A1A3","scenario":null}]},{"parameter":"POCP","unit":"kg NMVOC-eq","values":[{"value":"2,63E-03","module":"A1","scenario":null},{"value":"7,70E-05","module":"A2","scenario":null},{"value":"3,26E-06","module":"A3","scenario":null},{"value":"8,74E-06","module":"A4","scenario":null},{"value":"1,76E-06","module":"A5","scenario":null},{"value":"0,00E+00","module":"C1","scenario":null},{"value":"3,79E-06","module":"C2","scenario":null},{"value":"1,64E-05","module":"C3","scenario":null},{"value":"5,93E-06","module":"C4","scenario":null},{"value":"-1,04E-03","module":"D","scenario":null},{"value":"2,71E-03","module":"A1A3","scenario":null}]},{"parameter":"ADPE","unit":"kg Sb-eq","values":[{"value":"8,04E-05","module":"A1","scenario":null},{"value":"2,22E-07","module":"A2","scenario":null},{"value":"3,39E-08","module":"A3","scenario":null},{"value":"9,90E-08","module":"A4","scenario":null},{"value":"3,12E-09","module":"A5","scenario":null},{"value":"0,00E+00","module":"C1","scenario":null},{"value":"4,30E-08","module":"C2","scenario":null},{"value":"3,70E-09","module":"C3","scenario":null},{"value":"4,54E-09","module":"C4","scenario":null},{"value":"-3,23E-05","module":"D","scenario":null},{"value":"8,07E-05","module":"A1A3","scenario":null}]},{"parameter":"ADPF","unit":"MJ","values":[{"value":"7,47E+00","module":"A1","scenario":null},{"value":"1,44E-01","module":"A2","scenario":null},{"value":"8,89E-02","module":"A3","scenario":null},{"value":"5,42E-02","module":"A4","scenario":null},{"value":"2,27E-03","module":"A5","scenario":null},{"value":"0,00E+00","module":"C1","scenario":null},{"value":"2,35E-02","module":"C2","scenario":null},{"value":"6,91E-03","module":"C3","scenario":null},{"value":"1,33E-02","module":"C4","scenario":null},{"value":"-3,91E-01","module":"D","scenario":null},{"value":"7,71E+00","module":"A1A3","scenario":null}]},{"parameter":"WDP","unit":"m3 world-eq. Deprived","values":[{"value":"1,91E+01","module":"A1","scenario":null},{"value":"1,15E-01","module":"A2","scenario":null},{"value":"8,77E+00","module":"A3","scenario":null},{"value":"5,24E-02","module":"A4","scenario":null},{"value":"3,82E-03","module":"A5","scenario":null},{"value":"0,00E+00","module":"C1","scenario":null},{"value":"2,27E-02","module":"C2","scenario":null},{"value":"1,56E-02","module":"C3","scenario":null},{"value":"1,94E-01","module":"C4","scenario":null},{"value":"8,13E-01","module":"D","scenario":null},{"value":"2,80E+01","module":"A1A3","scenario":null}]},{"parameter":"EP-freshwater","unit":"kg P-eq","values":[{"value":"7,54E-05","module":"A1","scenario":null},{"value":"6,89E-08","module":"A2","scenario":null},{"value":"5,14E-08","module":"A3","scenario":null},{"value":"2,86E-08","module":"A4","scenario":null},{"value":"2,23E-09","module":"A5","scenario":null},{"value":"0,00E+00","module":"C1","scenario":null},{"value":"1,24E-08","module":"C2","scenario":null},{"value":"8,10E-09","module":"C3","scenario":null},{"value":"8,14E-09","module":"C4","scenario":null},{"value":"-3,93E-05","module":"D","scenario":null},{"value":"7,55E-05","module":"A1A3","scenario":null}]},{"parameter":"EP-marine","unit":"kg N-eq","values":[{"value":"6,61E-04","module":"A1","scenario":null},{"value":"2,47E-05","module":"A2","scenario":null},{"value":"1,10E-06","module":"A3","scenario":null},{"value":"2,04E-06","module":"A4","scenario":null},{"value":"6,64E-07","module":"A5","scenario":null},{"value":"0,00E+00","module":"C1","scenario":null},{"value":"8,84E-07","module":"C2","scenario":null},{"value":"6,35E-06","module":"C3","scenario":null},{"value":"5,76E-06","module":"C4","scenario":null},{"value":"-2,52E-04","module":"D","scenario":null},{"value":"6,86E-04","module":"A1A3","scenario":null}]},{"parameter":"EP-terrestrial","unit":"mol N-eq.","values":[{"value":"9,46E-03","module":"A1","scenario":null},{"value":"2,75E-04","module":"A2","scenario":null},{"value":"1,35E-05","module":"A3","scenario":null},{"value":"2,28E-05","module":"A4","scenario":null},{"value":"6,80E-06","module":"A5","scenario":null},{"value":"0,00E+00","module":"C1","scenario":null},{"value":"9,89E-06","module":"C2","scenario":null},{"value":"6,87E-05","module":"C3","scenario":null},{"value":"1,79E-05","module":"C4","scenario":null},{"value":"-3,83E-03","module":"D","scenario":null},{"value":"9,75E-03","module":"A1A3","scenario":null}]},{"parameter":"GWP-IOBC","unit":"kg CO2-eq","values":[{"value":"3,16E-01","module":"A1","scenario":null},{"value":"9,94E-03","module":"A2","scenario":null},{"value":"1,49E-03","module":"A3","scenario":null},{"value":"3,59E-03","module":"A4","scenario":null},{"value":"2,19E-04","module":"A5","scenario":null},{"value":"0,00E+00","module":"C1","scenario":null},{"value":"1,56E-03","module":"C2","scenario":null},{"value":"1,06E-01","module":"C3","scenario":null},{"value":"4,31E-03","module":"C4","scenario":null},{"value":"-2,23E-02","module":"D","scenario":null},{"value":"3,27E-01","module":"A1A3","scenario":null}]}],"additional_environmental_impact":[{"parameter":"PM","unit":"Disease incidence","values":[{"value":"2,80E-08","module":"A1","scenario":null},{"value":"5,23E-10","module":"A2","scenario":null},{"value":"4,60E-11","module":"A3","scenario":null},{"value":"2,20E-10","module":"A4","scenario":null},{"value":"1,90E-11","module":"A5","scenario":null},{"value":"0,00E+00","module":"C1","scenario":null},{"value":"9,50E-11","module":"C2","scenario":null},{"value":"5,20E-11","module":"C3","scenario":null},{"value":"8,50E-11","module":"C4","scenario":null},{"value":"-1,45E-08","module":"D","scenario":null},{"value":"2,86E-08","module":"A1A3","scenario":null}]},{"parameter":"ETP-fw","unit":"CTUe","values":[{"value":"1,07E+02","module":"A1","scenario":null},{"value":"1,01E-01","module":"A2","scenario":null},{"value":"4,86E-02","module":"A3","scenario":null},{"value":"4,02E-02","module":"A4","scenario":null},{"value":"2,56E-03","module":"A5","scenario":null},{"value":"0,00E+00","module":"C1","scenario":null},{"value":"1,74E-02","module":"C2","scenario":null},{"value":"2,06E-02","module":"C3","scenario":null},{"value":"8,63E+00","module":"C4","scenario":null},{"value":"-5,33E+01","module":"D","scenario":null},{"value":"1,07E+02","module":"A1A3","scenario":null}]},{"parameter":"HTP-c","unit":"CTUh","values":[{"value":"1,91E-09","module":"A1","scenario":null},{"value":"0,00E+00","module":"A2","scenario":null},{"value":"1,00E-12","module":"A3","scenario":null},{"value":"0,00E+00","module":"A4","scenario":null},{"value":"0,00E+00","module":"A5","scenario":null},{"value":"0,00E+00","module":"C1","scenario":null},{"value":"0,00E+00","module":"C2","scenario":null},{"value":"2,00E-12","module":"C3","scenario":null},{"value":"0,00E+00","module":"C4","scenario":null},{"value":"-7,54E-10","module":"D","scenario":null},{"value":"1,91E-09","module":"A1A3","scenario":null}]},{"parameter":"HTP-nc","unit":"CTUh","values":[{"value":"1,44E-07","module":"A1","scenario":null},{"value":"1,14E-10","module":"A2","scenario":null},{"value":"3,60E-11","module":"A3","scenario":null},{"value":"4,40E-11","module":"A4","scenario":null},{"value":"1,30E-11","module":"A5","scenario":null},{"value":"0,00E+00","module":"C1","scenario":null},{"value":"1,90E-11","module":"C2","scenario":null},{"value":"8,90E-11","module":"C3","scenario":null},{"value":"1,50E-11","module":"C4","scenario":null},{"value":"-6,44E-08","module":"D","scenario":null},{"value":"1,45E-07","module":"A1A3","scenario":null}]},{"parameter":"SQP","unit":"-","values":[{"value":"2,43E+00","module":"A1","scenario":null},{"value":"8,25E-02","module":"A2","scenario":null},{"value":"4,00E-02","module":"A3","scenario":null},{"value":"3,79E-02","module":"A4","scenario":null},{"value":"1,47E-03","module":"A5","scenario":null},{"value":"0,00E+00","module":"C1","scenario":null},{"value":"1,64E-02","module":"C2","scenario":null},{"value":"8,38E-04","module":"C3","scenario":null},{"value":"4,01E-02","module":"C4","scenario":null},{"value":"-1,24E+00","module":"D","scenario":null},{"value":"2,55E+00","module":"A1A3","scenario":null}]},{"parameter":"IRP","unit":"kBq U235-eq","values":[{"value":"1,55E-02","module":"A1","scenario":null},{"value":"6,28E-04","module":"A2","scenario":null},{"value":"2,97E-03","module":"A3","scenario":null},{"value":"2,37E-04","module":"A4","scenario":null},{"value":"8,38E-06","module":"A5","scenario":null},{"value":"0,00E+00","module":"C1","scenario":null},{"value":"1,03E-04","module":"C2","scenario":null},{"value":"1,17E-05","module":"C3","scenario":null},{"value":"7,26E-05","module":"C4","scenario":null},{"value":"-9,24E-04","module":"D","scenario":null},{"value":"1,91E-02","module":"A1A3","scenario":null}]}],"resource_use":[{"parameter":"PERE","unit":"MJ","values":[{"value":"6,83E-01","module":"A1","scenario":null},{"value":"1,81E-03","module":"A2","scenario":null},{"value":"4,16E-02","module":"A3","scenario":null},{"value":"7,76E-04","module":"A4","scenario":null},{"value":"4,74E-05","module":"A5","scenario":null},{"value":"0,00E+00","module":"C1","scenario":null},{"value":"3,37E-04","module":"C2","scenario":null},{"value":"2,03E-04","module":"C3","scenario":null},{"value":"1,05E-03","module":"C4","scenario":null},{"value":"-6,48E-01","module":"D","scenario":null},{"value":"7,27E-01","module":"A1A3","scenario":null}]},{"parameter":"PERM","unit":"","values":[{"value":"9,25E-02","module":"A1","scenario":null},{"value":"0,00E+00","module":"A2","scenario":null},{"value":"0,00E+00","module":"A3","scenario":null},{"value":"0,00E+00","module":"A4","scenario":null},{"value":"-9,25E-02","module":"A5","scenario":null},{"value":"0,00E+00","module":"C1","scenario":null},{"value":"0,00E+00","module":"C2","scenario":null},{"value":"0,00E+00","module":"C3","scenario":null},{"value":"0,00E+00","module":"C4","scenario":null},{"value":"0,00E+00","module":"D","scenario":null},{"value":"9,25E-02","module":"A1A3","scenario":null}]},{"parameter":"PERT","unit":"MJ","values":[{"value":"7,76E-01","module":"A1","scenario":null},{"value":"1,81E-03","module":"A2","scenario":null},{"value":"4,16E-02","module":"A3","scenario":null},{"value":"7,76E-04","module":"A4","scenario":null},{"value":"-9,25E-02","module":"A5","scenario":null},{"value":"0,00E+00","module":"C1","scenario":null},{"value":"3,37E-04","module":"C2","scenario":null},{"value":"2,03E-04","module":"C3","scenario":null},{"value":"1,05E-03","module":"C4","scenario":null},{"value":"-6,48E-01","module":"D","scenario":null},{"value":"8,19E-01","module":"A1A3","scenario":null}]},{"parameter":"PENRE","unit":"MJ","values":[{"value":"4,64E+00","module":"A1","scenario":null},{"value":"1,44E-01","module":"A2","scenario":null},{"value":"8,91E-02","module":"A3","scenario":null},{"value":"5,42E-02","module":"A4","scenario":null},{"value":"2,27E-03","module":"A5","scenario":null},{"value":"0,00E+00","module":"C1","scenario":null},{"value":"2,35E-02","module":"C2","scenario":null},{"value":"6,91E-03","module":"C3","scenario":null},{"value":"1,33E-02","module":"C4","scenario":null},{"value":"-3,91E-01","module":"D","scenario":null},{"value":"4,87E+00","module":"A1A3","scenario":null}]},{"parameter":"PENRM","unit":"MJ","values":[{"value":"3,05E+00","module":"A1","scenario":null},{"value":"0,00E+00","module":"A2","scenario":null},{"value":"0,00E+00","module":"A3","scenario":null},{"value":"0,00E+00","module":"A4","scenario":null},{"value":"-2,12E-02","module":"A5","scenario":null},{"value":"0,00E+00","module":"C1","scenario":null},{"value":"0,00E+00","module":"C2","scenario":null},{"value":"-2,97E+00","module":"C3","scenario":null},{"value":"0,00E+00","module":"C4","scenario":null},{"value":"0,00E+00","module":"D","scenario":null},{"value":"3,05E+00","module":"A1A3","scenario":null}]},{"parameter":"PENRT","unit":"MJ","values":[{"value":"7,69E+00","module":"A1","scenario":null},{"value":"1,44E-01","module":"A2","scenario":null},{"value":"8,91E-02","module":"A3","scenario":null},{"value":"5,42E-02","module":"A4","scenario":null},{"value":"-1,90E-02","module":"A5","scenario":null},{"value":"0,00E+00","module":"C1","scenario":null},{"value":"2,35E-02","module":"C2","scenario":null},{"value":"-2,97E+00","module":"C3","scenario":null},{"value":"1,33E-02","module":"C4","scenario":null},{"value":"-3,91E-01","module":"D","scenario":null},{"value":"7,93E+00","module":"A1A3","scenario":null}]},{"parameter":"SM","unit":"kg","values":[{"value":"6,69E-03","module":"A1","scenario":null},{"value":"0,00E+00","module":"A2","scenario":null},{"value":"1,74E-07","module":"A3","scenario":null},{"value":"0,00E+00","module":"A4","scenario":null},{"value":"0,00E+00","module":"A5","scenario":null},{"value":"0,00E+00","module":"C1","scenario":null},{"value":"0,00E+00","module":"C2","scenario":null},{"value":"0,00E+00","module":"C3","scenario":null},{"value":"0,00E+00","module":"C4","scenario":null},{"value":"1,00E-02","module":"D","scenario":null},{"value":"6,69E-03","module":"A1A3","scenario":null}]},{"parameter":"RSF","unit":"MJ","values":[{"value":"2,09E-02","module":"A1","scenario":null},{"value":"6,25E-05","module":"A2","scenario":null},{"value":"1,62E-04","module":"A3","scenario":null},{"value":"2,78E-05","module":"A4","scenario":null},{"value":"1,37E-06","module":"A5","scenario":null},{"value":"0,00E+00","module":"C1","scenario":null},{"value":"1,20E-05","module":"C2","scenario":null},{"value":"5,72E-06","module":"C3","scenario":null},{"value":"2,20E-05","module":"C4","scenario":null},{"value":"8,60E-04","module":"D","scenario":null},{"value":"2,11E-02","module":"A1A3","scenario":null}]},{"parameter":"NRSF","unit":"MJ","values":[{"value":"1,12E-03","module":"A1","scenario":null},{"value":"2,05E-04","module":"A2","scenario":null},{"value":"5,13E-04","module":"A3","scenario":null},{"value":"9,93E-05","module":"A4","scenario":null},{"value":"1,47E-05","module":"A5","scenario":null},{"value":"0,00E+00","module":"C1","scenario":null},{"value":"4,31E-05","module":"C2","scenario":null},{"value":"0,00E+00","module":"C3","scenario":null},{"value":"1,38E-04","module":"C4","scenario":null},{"value":"-2,91E-02","module":"D","scenario":null},{"value":"1,84E-03","module":"A1A3","scenario":null}]},{"parameter":"FW","unit":"m3","values":[{"value":"5,17E-03","module":"A1","scenario":null},{"value":"1,35E-05","module":"A2","scenario":null},{"value":"9,53E-05","module":"A3","scenario":null},{"value":"5,80E-06","module":"A4","scenario":null},{"value":"1,62E-06","module":"A5","scenario":null},{"value":"0,00E+00","module":"C1","scenario":null},{"value":"2,51E-06","module":"C2","scenario":null},{"value":"1,95E-05","module":"C3","scenario":null},{"value":"1,66E-05","module":"C4","scenario":null},{"value":"-1,47E-03","module":"D","scenario":null},{"value":"5,27E-03","module":"A1A3","scenario":null}]}],"end_of_life_waste":[{"parameter":"HWD","unit":"kg","values":[{"value":"2,78E-03","module":"A1","scenario":null},{"value":"7,08E-06","module":"A2","scenario":null},{"value":"3,63E-05","module":"A3","scenario":null},{"value":"2,80E-06","module":"A4","scenario":null},{"value":"0,00E+00","module":"A5","scenario":null},{"value":"0,00E+00","module":"C1","scenario":null},{"value":"1,21E-06","module":"C2","scenario":null},{"value":"0,00E+00","module":"C3","scenario":null},{"value":"1,57E-03","module":"C4","scenario":null},{"value":"-3,92E-04","module":"D","scenario":null},{"value":"2,83E-03","module":"A1A3","scenario":null}]},{"parameter":"NHWD","unit":"kg","values":[{"value":"7,90E-02","module":"A1","scenario":null},{"value":"5,52E-03","module":"A2","scenario":null},{"value":"1,05E-02","module":"A3","scenario":null},{"value":"2,64E-03","module":"A4","scenario":null},{"value":"7,17E-03","module":"A5","scenario":null},{"value":"0,00E+00","module":"C1","scenario":null},{"value":"1,14E-03","module":"C2","scenario":null},{"value":"0,00E+00","module":"C3","scenario":null},{"value":"4,97E-02","module":"C4","scenario":null},{"value":"-1,85E-02","module":"D","scenario":null},{"value":"9,50E-02","module":"A1A3","scenario":null}]},{"parameter":"RWD","unit":"kg","values":[{"value":"1,41E-05","module":"A1","scenario":null},{"value":"9,88E-07","module":"A2","scenario":null},{"value":"1,30E-06","module":"A3","scenario":null},{"value":"3,69E-07","module":"A4","scenario":null},{"value":"0,00E+00","module":"A5","scenario":null},{"value":"0,00E+00","module":"C1","scenario":null},{"value":"1,60E-07","module":"C2","scenario":null},{"value":"0,00E+00","module":"C3","scenario":null},{"value":"8,89E-08","module":"C4","scenario":null},{"value":"-7,89E-07","module":"D","scenario":null},{"value":"1,64E-05","module":"A1A3","scenario":null}]}],"end_of_life_flow":[{"parameter":"CRU","unit":"kg","values":[{"value":"0,00E+00","module":"A1","scenario":null},{"value":"0,00E+00","module":"A2","scenario":null},{"value":"0,00E+00","module":"A3","scenario":null},{"value":"0,00E+00","module":"A4","scenario":null},{"value":"0,00E+00","module":"A5","scenario":null},{"value":"0,00E+00","module":"C1","scenario":null},{"value":"0,00E+00","module":"C2","scenario":null},{"value":"0,00E+00","module":"C3","scenario":null},{"value":"0,00E+00","module":"C4","scenario":null},{"value":"0,00E+00","module":"D","scenario":null},{"value":"0,00E+00","module":"A1A3","scenario":null}]},{"parameter":"MFR","unit":"kg","values":[{"value":"0,00E+00","module":"A1","scenario":null},{"value":"0,00E+00","module":"A2","scenario":null},{"value":"1,08E-02","module":"A3","scenario":null},{"value":"0,00E+00","module":"A4","scenario":null},{"value":"2,55E-04","module":"A5","scenario":null},{"value":"0,00E+00","module":"C1","scenario":null},{"value":"0,00E+00","module":"C2","scenario":null},{"value":"2,09E-02","module":"C3","scenario":null},{"value":"3,14E-06","module":"C4","scenario":null},{"value":"-3,92E-04","module":"D","scenario":null},{"value":"1,08E-02","module":"A1A3","scenario":null}]},{"parameter":"MER","unit":"kg","values":[{"value":"0,00E+00","module":"A1","scenario":null},{"value":"0,00E+00","module":"A2","scenario":null},{"value":"2,69E-04","module":"A3","scenario":null},{"value":"0,00E+00","module":"A4","scenario":null},{"value":"6,67E-03","module":"A5","scenario":null},{"value":"0,00E+00","module":"C1","scenario":null},{"value":"0,00E+00","module":"C2","scenario":null},{"value":"3,50E-02","module":"C3","scenario":null},{"value":"7,68E-08","module":"C4","scenario":null},{"value":"-5,16E-05","module":"D","scenario":null},{"value":"2,69E-04","module":"A1A3","scenario":null}]},{"parameter":"EEE","unit":"MJ","values":[{"value":"0,00E+00","module":"A1","scenario":null},{"value":"0,00E+00","module":"A2","scenario":null},{"value":"3,65E-04","module":"A3","scenario":null},{"value":"0,00E+00","module":"A4","scenario":null},{"value":"4,64E-03","module":"A5","scenario":null},{"value":"0,00E+00","module":"C1","scenario":null},{"value":"0,00E+00","module":"C2","scenario":null},{"value":"6,79E-02","module":"C3","scenario":null},{"value":"4,98E-06","module":"C4","scenario":null},{"value":"-1,26E-04","module":"D","scenario":null},{"value":"3,65E-04","module":"A1A3","scenario":null}]},{"parameter":"EET","unit":"MJ","values":[{"value":"0,00E+00","module":"A1","scenario":null},{"value":"0,00E+00","module":"A2","scenario":null},{"value":"5,52E-03","module":"A3","scenario":null},{"value":"0,00E+00","module":"A4","scenario":null},{"value":"7,01E-02","module":"A5","scenario":null},{"value":"0,00E+00","module":"C1","scenario":null},{"value":"0,00E+00","module":"C2","scenario":null},{"value":"1,03E+00","module":"C3","scenario":null},{"value":"7,54E-05","module":"C4","scenario":null},{"value":"-1,91E-03","module":"D","scenario":null},{"value":"5,52E-03","module":"A1A3","scenario":null}]}]}