{"product_name":"PodLounge","epd_id":"NEPD-8236-7894","declared_unit":{"unit":"stk","amount":1},"compliance":["EN 15804+A2","ISO 14025","ISO 21930"],"producer_name":"Martela Oyj","environmental_impact":[{"parameter":"GWP-total","unit":"kg CO2-eq","values":[{"value":"5,46E+00","module":"A1-A3","scenario":null},{"value":"7,14E+00","module":"A4","scenario":null},{"value":"2,76E+00","module":"A5","scenario":null},{"value":"1,46E-01","module":"B2","scenario":null},{"value":"0,00E+00","module":"B3","scenario":null},{"value":"0,00E+00","module":"B4","scenario":null},{"value":"0,00E+00","module":"C1","scenario":null},{"value":"6,06E-01","module":"C2","scenario":null},{"value":"7,58E+01","module":"C3","scenario":null},{"value":"4,15E-02","module":"C4","scenario":null},{"value":"-3,15E+00","module":"D","scenario":null}]},{"parameter":"GWP-fossil","unit":"kg CO2-eq","values":[{"value":"6,75E+01","module":"A1-A3","scenario":null},{"value":"7,14E+00","module":"A4","scenario":null},{"value":"4,17E-02","module":"A5","scenario":null},{"value":"1,36E-01","module":"B2","scenario":null},{"value":"0,00E+00","module":"B3","scenario":null},{"value":"0,00E+00","module":"B4","scenario":null},{"value":"0,00E+00","module":"C1","scenario":null},{"value":"6,06E-01","module":"C2","scenario":null},{"value":"1,31E+01","module":"C3","scenario":null},{"value":"4,15E-02","module":"C4","scenario":null},{"value":"-3,04E+00","module":"D","scenario":null}]},{"parameter":"GWP-biogenic","unit":"kg CO2-eq","values":[{"value":"-6,23E+01","module":"A1-A3","scenario":null},{"value":"2,73E-03","module":"A4","scenario":null},{"value":"2,72E+00","module":"A5","scenario":null},{"value":"2,48E-03","module":"B2","scenario":null},{"value":"0,00E+00","module":"B3","scenario":null},{"value":"0,00E+00","module":"B4","scenario":null},{"value":"0,00E+00","module":"C1","scenario":null},{"value":"2,51E-04","module":"C2","scenario":null},{"value":"6,27E+01","module":"C3","scenario":null},{"value":"3,11E-05","module":"C4","scenario":null},{"value":"-6,07E-03","module":"D","scenario":null}]},{"parameter":"GWP-luluc","unit":"kg CO2-eq","values":[{"value":"1,91E-01","module":"A1-A3","scenario":null},{"value":"2,92E-03","module":"A4","scenario":null},{"value":"9,77E-06","module":"A5","scenario":null},{"value":"7,44E-03","module":"B2","scenario":null},{"value":"0,00E+00","module":"B3","scenario":null},{"value":"0,00E+00","module":"B4","scenario":null},{"value":"0,00E+00","module":"C1","scenario":null},{"value":"2,16E-04","module":"C2","scenario":null},{"value":"1,41E-04","module":"C3","scenario":null},{"value":"7,56E-06","module":"C4","scenario":null},{"value":"-1,00E-01","module":"D","scenario":null}]},{"parameter":"ODP","unit":"kg CFC11-eq","values":[{"value":"5,49E-06","module":"A1-A3","scenario":null},{"value":"1,58E-06","module":"A4","scenario":null},{"value":"6,41E-09","module":"A5","scenario":null},{"value":"1,47E-08","module":"B2","scenario":null},{"value":"0,00E+00","module":"B3","scenario":null},{"value":"0,00E+00","module":"B4","scenario":null},{"value":"0,00E+00","module":"C1","scenario":null},{"value":"1,37E-07","module":"C2","scenario":null},{"value":"9,99E-08","module":"C3","scenario":null},{"value":"6,08E-09","module":"C4","scenario":null},{"value":"-2,12E-01","module":"D","scenario":null}]},{"parameter":"AP","unit":"mol H+-eq","values":[{"value":"4,05E-01","module":"A1-A3","scenario":null},{"value":"6,35E-02","module":"A4","scenario":null},{"value":"1,42E-04","module":"A5","scenario":null},{"value":"6,26E-04","module":"B2","scenario":null},{"value":"0,00E+00","module":"B3","scenario":null},{"value":"0,00E+00","module":"B4","scenario":null},{"value":"0,00E+00","module":"C1","scenario":null},{"value":"1,74E-03","module":"C2","scenario":null},{"value":"1,67E-02","module":"C3","scenario":null},{"value":"1,75E-04","module":"C4","scenario":null},{"value":"-2,46E-02","module":"D","scenario":null}]},{"parameter":"POCP","unit":"kg NMVOC-eq","values":[{"value":"3,21E-01","module":"A1-A3","scenario":null},{"value":"4,77E-02","module":"A4","scenario":null},{"value":"1,49E-04","module":"A5","scenario":null},{"value":"3,11E-04","module":"B2","scenario":null},{"value":"0,00E+00","module":"B3","scenario":null},{"value":"0,00E+00","module":"B4","scenario":null},{"value":"0,00E+00","module":"C1","scenario":null},{"value":"1,48E-03","module":"C2","scenario":null},{"value":"2,11E-02","module":"C3","scenario":null},{"value":"1,80E-04","module":"C4","scenario":null},{"value":"-2,40E-02","module":"D","scenario":null}]},{"parameter":"ADPE","unit":"kg Sb-eq","values":[{"value":"1,55E-03","module":"A1-A3","scenario":null},{"value":"1,67E-04","module":"A4","scenario":null},{"value":"7,14E-07","module":"A5","scenario":null},{"value":"2,11E-06","module":"B2","scenario":null},{"value":"0,00E+00","module":"B3","scenario":null},{"value":"0,00E+00","module":"B4","scenario":null},{"value":"0,00E+00","module":"C1","scenario":null},{"value":"1,67E-05","module":"C2","scenario":null},{"value":"4,05E-06","module":"C3","scenario":null},{"value":"3,26E-07","module":"C4","scenario":null},{"value":"-3,13E-05","module":"D","scenario":null}]},{"parameter":"ADPF","unit":"MJ","values":[{"value":"1,17E+03","module":"A1-A3","scenario":null},{"value":"1,05E+02","module":"A4","scenario":null},{"value":"4,27E-01","module":"A5","scenario":null},{"value":"3,67E+00","module":"B2","scenario":null},{"value":"0,00E+00","module":"B3","scenario":null},{"value":"0,00E+00","module":"B4","scenario":null},{"value":"0,00E+00","module":"C1","scenario":null},{"value":"9,16E+00","module":"C2","scenario":null},{"value":"8,68E+00","module":"C3","scenario":null},{"value":"4,88E-01","module":"C4","scenario":null},{"value":"-4,27E+01","module":"D","scenario":null}]},{"parameter":"WDP","unit":"m3 world-eq. Deprived","values":[{"value":"6,15E+03","module":"A1-A3","scenario":null},{"value":"8,69E+01","module":"A4","scenario":null},{"value":"6,90E-01","module":"A5","scenario":null},{"value":"2,84E+02","module":"B2","scenario":null},{"value":"0,00E+00","module":"B3","scenario":null},{"value":"0,00E+00","module":"B4","scenario":null},{"value":"0,00E+00","module":"C1","scenario":null},{"value":"8,86E+00","module":"C2","scenario":null},{"value":"2,39E+01","module":"C3","scenario":null},{"value":"3,52E+00","module":"C4","scenario":null},{"value":"-5,10E+02","module":"D","scenario":null}]},{"parameter":"EP-freshwater","unit":"kg P-eq","values":[{"value":"4,46E-03","module":"A1-A3","scenario":null},{"value":"5,10E-05","module":"A4","scenario":null},{"value":"2,45E-07","module":"A5","scenario":null},{"value":"8,98E-06","module":"B2","scenario":null},{"value":"0,00E+00","module":"B3","scenario":null},{"value":"0,00E+00","module":"B4","scenario":null},{"value":"0,00E+00","module":"C1","scenario":null},{"value":"4,84E-06","module":"C2","scenario":null},{"value":"1,13E-05","module":"C3","scenario":null},{"value":"5,32E-07","module":"C4","scenario":null},{"value":"-2,67E-04","module":"D","scenario":null}]},{"parameter":"EP-marine","unit":"kg N-eq","values":[{"value":"9,43E-02","module":"A1-A3","scenario":null},{"value":"1,50E-02","module":"A4","scenario":null},{"value":"5,84E-05","module":"A5","scenario":null},{"value":"9,89E-05","module":"B2","scenario":null},{"value":"0,00E+00","module":"B3","scenario":null},{"value":"0,00E+00","module":"B4","scenario":null},{"value":"0,00E+00","module":"C1","scenario":null},{"value":"3,44E-04","module":"C2","scenario":null},{"value":"8,90E-03","module":"C3","scenario":null},{"value":"5,70E-05","module":"C4","scenario":null},{"value":"-7,96E-03","module":"D","scenario":null}]},{"parameter":"EP-terrestrial","unit":"mol N-eq.","values":[{"value":"1,05E+00","module":"A1-A3","scenario":null},{"value":"1,67E-01","module":"A4","scenario":null},{"value":"5,09E-04","module":"A5","scenario":null},{"value":"1,33E-03","module":"B2","scenario":null},{"value":"0,00E+00","module":"B3","scenario":null},{"value":"0,00E+00","module":"B4","scenario":null},{"value":"0,00E+00","module":"C1","scenario":null},{"value":"3,85E-03","module":"C2","scenario":null},{"value":"8,79E-02","module":"C3","scenario":null},{"value":"6,43E-04","module":"C4","scenario":null},{"value":"-8,60E-02","module":"D","scenario":null}]},{"parameter":"GWP-IOBC","unit":"kg CO2-eq","values":[{"value":"6,94E+01","module":"A1-A3","scenario":null},{"value":"7,14E+00","module":"A4","scenario":null},{"value":"4,17E-02","module":"A5","scenario":null},{"value":"1,97E-01","module":"B2","scenario":null},{"value":"0,00E+00","module":"B3","scenario":null},{"value":"0,00E+00","module":"B4","scenario":null},{"value":"0,00E+00","module":"C1","scenario":null},{"value":"6,06E-01","module":"C2","scenario":null},{"value":"1,50E+01","module":"C3","scenario":null},{"value":"4,64E-02","module":"C4","scenario":null},{"value":"-3,18E+00","module":"D","scenario":null}]}],"additional_environmental_impact":[{"parameter":"PM","unit":"Disease incidence","values":[{"value":"1,44E-05","module":"A1-A3","scenario":null},{"value":"3,88E-07","module":"A4","scenario":null},{"value":"2,16E-09","module":"A5","scenario":null},{"value":"3,32E-09","module":"B2","scenario":null},{"value":"0,00E+00","module":"B3","scenario":null},{"value":"0,00E+00","module":"B4","scenario":null},{"value":"0,00E+00","module":"C1","scenario":null},{"value":"3,71E-08","module":"C2","scenario":null},{"value":"9,65E-08","module":"C3","scenario":null},{"value":"2,50E-09","module":"C4","scenario":null},{"value":"-1,46E-06","module":"D","scenario":null}]},{"parameter":"ETP-fw","unit":"CTUe","values":[{"value":"2,77E+03","module":"A1-A3","scenario":null},{"value":"7,44E+01","module":"A4","scenario":null},{"value":"5,45E-01","module":"A5","scenario":null},{"value":"4,59E+00","module":"B2","scenario":null},{"value":"0,00E+00","module":"B3","scenario":null},{"value":"0,00E+00","module":"B4","scenario":null},{"value":"0,00E+00","module":"C1","scenario":null},{"value":"6,79E+00","module":"C2","scenario":null},{"value":"3,97E+01","module":"C3","scenario":null},{"value":"6,68E-01","module":"C4","scenario":null},{"value":"-2,34E+02","module":"D","scenario":null}]},{"parameter":"HTP-c","unit":"CTUh","values":[{"value":"2,16E-07","module":"A1-A3","scenario":null},{"value":"0,00E+00","module":"A4","scenario":null},{"value":"1,60E-11","module":"A5","scenario":null},{"value":"1,07E-10","module":"B2","scenario":null},{"value":"0,00E+00","module":"B3","scenario":null},{"value":"0,00E+00","module":"B4","scenario":null},{"value":"0,00E+00","module":"C1","scenario":null},{"value":"0,00E+00","module":"C2","scenario":null},{"value":"2,15E-09","module":"C3","scenario":null},{"value":"3,20E-11","module":"C4","scenario":null},{"value":"-4,81E-09","module":"D","scenario":null}]},{"parameter":"HTP-nc","unit":"CTUh","values":[{"value":"1,26E-06","module":"A1-A3","scenario":null},{"value":"8,29E-08","module":"A4","scenario":null},{"value":"6,65E-10","module":"A5","scenario":null},{"value":"2,82E-09","module":"B2","scenario":null},{"value":"0,00E+00","module":"B3","scenario":null},{"value":"0,00E+00","module":"B4","scenario":null},{"value":"0,00E+00","module":"C1","scenario":null},{"value":"7,41E-09","module":"C2","scenario":null},{"value":"9,92E-08","module":"C3","scenario":null},{"value":"1,13E-09","module":"C4","scenario":null},{"value":"-2,02E-07","module":"D","scenario":null}]},{"parameter":"SQP","unit":"-","values":[{"value":"8,59E+03","module":"A1-A3","scenario":null},{"value":"6,26E+01","module":"A4","scenario":null},{"value":"3,57E-01","module":"A5","scenario":null},{"value":"2,76E+00","module":"B2","scenario":null},{"value":"0,00E+00","module":"B3","scenario":null},{"value":"0,00E+00","module":"B4","scenario":null},{"value":"0,00E+00","module":"C1","scenario":null},{"value":"6,41E+00","module":"C2","scenario":null},{"value":"1,08E+00","module":"C3","scenario":null},{"value":"1,34E+00","module":"C4","scenario":null},{"value":"-2,78E+02","module":"D","scenario":null}]},{"parameter":"IRP","unit":"kBq U235-eq","values":[{"value":"3,91E+00","module":"A1-A3","scenario":null},{"value":"4,56E-01","module":"A4","scenario":null},{"value":"1,84E-03","module":"A5","scenario":null},{"value":"8,37E-02","module":"B2","scenario":null},{"value":"0,00E+00","module":"B3","scenario":null},{"value":"0,00E+00","module":"B4","scenario":null},{"value":"0,00E+00","module":"C1","scenario":null},{"value":"4,00E-02","module":"C2","scenario":null},{"value":"1,46E-02","module":"C3","scenario":null},{"value":"2,18E-03","module":"C4","scenario":null},{"value":"-2,65E-01","module":"D","scenario":null}]}],"resource_use":[{"parameter":"PERE","unit":"MJ","values":[{"value":"1,55E+03","module":"A1-A3","scenario":null},{"value":"1,35E+00","module":"A4","scenario":null},{"value":"7,61E-03","module":"A5","scenario":null},{"value":"3,61E+00","module":"B2","scenario":null},{"value":"0,00E+00","module":"B3","scenario":null},{"value":"0,00E+00","module":"B4","scenario":null},{"value":"0,00E+00","module":"C1","scenario":null},{"value":"1,31E-01","module":"C2","scenario":null},{"value":"2,56E-01","module":"C3","scenario":null},{"value":"2,12E-02","module":"C4","scenario":null},{"value":"-2,57E+02","module":"D","scenario":null}]},{"parameter":"PERM","unit":"","values":[{"value":"5,25E+02","module":"A1-A3","scenario":null},{"value":"0,00E+00","module":"A4","scenario":null},{"value":"-1,31E+01","module":"A5","scenario":null},{"value":"0,00E+00","module":"B2","scenario":null},{"value":"0,00E+00","module":"B3","scenario":null},{"value":"0,00E+00","module":"B4","scenario":null},{"value":"0,00E+00","module":"C1","scenario":null},{"value":"0,00E+00","module":"C2","scenario":null},{"value":"-5,12E+02","module":"C3","scenario":null},{"value":"0,00E+00","module":"C4","scenario":null},{"value":"0,00E+00","module":"D","scenario":null}]},{"parameter":"PERT","unit":"MJ","values":[{"value":"2,08E+03","module":"A1-A3","scenario":null},{"value":"1,35E+00","module":"A4","scenario":null},{"value":"-1,31E+01","module":"A5","scenario":null},{"value":"3,61E+00","module":"B2","scenario":null},{"value":"0,00E+00","module":"B3","scenario":null},{"value":"0,00E+00","module":"B4","scenario":null},{"value":"0,00E+00","module":"C1","scenario":null},{"value":"1,31E-01","module":"C2","scenario":null},{"value":"-5,11E+02","module":"C3","scenario":null},{"value":"2,12E-02","module":"C4","scenario":null},{"value":"-2,57E+02","module":"D","scenario":null}]},{"parameter":"PENRE","unit":"MJ","values":[{"value":"9,97E+02","module":"A1-A3","scenario":null},{"value":"1,05E+02","module":"A4","scenario":null},{"value":"4,27E-01","module":"A5","scenario":null},{"value":"3,73E+00","module":"B2","scenario":null},{"value":"0,00E+00","module":"B3","scenario":null},{"value":"0,00E+00","module":"B4","scenario":null},{"value":"0,00E+00","module":"C1","scenario":null},{"value":"9,16E+00","module":"C2","scenario":null},{"value":"8,70E+00","module":"C3","scenario":null},{"value":"4,88E-01","module":"C4","scenario":null},{"value":"-4,27E+01","module":"D","scenario":null}]},{"parameter":"PENRM","unit":"MJ","values":[{"value":"1,81E+02","module":"A1-A3","scenario":null},{"value":"0,00E+00","module":"A4","scenario":null},{"value":"-8,49E+00","module":"A5","scenario":null},{"value":"0,00E+00","module":"B2","scenario":null},{"value":"0,00E+00","module":"B3","scenario":null},{"value":"0,00E+00","module":"B4","scenario":null},{"value":"0,00E+00","module":"C1","scenario":null},{"value":"0,00E+00","module":"C2","scenario":null},{"value":"-1,72E+02","module":"C3","scenario":null},{"value":"0,00E+00","module":"C4","scenario":null},{"value":"0,00E+00","module":"D","scenario":null}]},{"parameter":"PENRT","unit":"MJ","values":[{"value":"1,18E+03","module":"A1-A3","scenario":null},{"value":"1,05E+02","module":"A4","scenario":null},{"value":"-8,07E+00","module":"A5","scenario":null},{"value":"3,73E+00","module":"B2","scenario":null},{"value":"0,00E+00","module":"B3","scenario":null},{"value":"0,00E+00","module":"B4","scenario":null},{"value":"0,00E+00","module":"C1","scenario":null},{"value":"9,16E+00","module":"C2","scenario":null},{"value":"-1,64E+02","module":"C3","scenario":null},{"value":"4,88E-01","module":"C4","scenario":null},{"value":"-4,27E+01","module":"D","scenario":null}]},{"parameter":"SM","unit":"kg","values":[{"value":"1,75E+00","module":"A1-A3","scenario":null},{"value":"0,00E+00","module":"A4","scenario":null},{"value":"0,00E+00","module":"A5","scenario":null},{"value":"0,00E+00","module":"B2","scenario":null},{"value":"0,00E+00","module":"B3","scenario":null},{"value":"0,00E+00","module":"B4","scenario":null},{"value":"0,00E+00","module":"C1","scenario":null},{"value":"0,00E+00","module":"C2","scenario":null},{"value":"0,00E+00","module":"C3","scenario":null},{"value":"0,00E+00","module":"C4","scenario":null},{"value":"0,00E+00","module":"D","scenario":null}]},{"parameter":"RSF","unit":"MJ","values":[{"value":"2,83E+00","module":"A1-A3","scenario":null},{"value":"4,71E-02","module":"A4","scenario":null},{"value":"2,41E-04","module":"A5","scenario":null},{"value":"3,64E-02","module":"B2","scenario":null},{"value":"0,00E+00","module":"B3","scenario":null},{"value":"0,00E+00","module":"B4","scenario":null},{"value":"0,00E+00","module":"C1","scenario":null},{"value":"4,69E-03","module":"C2","scenario":null},{"value":"6,07E-03","module":"C3","scenario":null},{"value":"5,32E-04","module":"C4","scenario":null},{"value":"-3,98E-02","module":"D","scenario":null}]},{"parameter":"NRSF","unit":"MJ","values":[{"value":"3,19E+00","module":"A1-A3","scenario":null},{"value":"1,58E-01","module":"A4","scenario":null},{"value":"9,28E-04","module":"A5","scenario":null},{"value":"0,00E+00","module":"B2","scenario":null},{"value":"0,00E+00","module":"B3","scenario":null},{"value":"0,00E+00","module":"B4","scenario":null},{"value":"0,00E+00","module":"C1","scenario":null},{"value":"1,68E-02","module":"C2","scenario":null},{"value":"0,00E+00","module":"C3","scenario":null},{"value":"1,53E-01","module":"C4","scenario":null},{"value":"-1,51E+01","module":"D","scenario":null}]},{"parameter":"FW","unit":"m3","values":[{"value":"1,40E+00","module":"A1-A3","scenario":null},{"value":"1,01E-02","module":"A4","scenario":null},{"value":"2,05E-04","module":"A5","scenario":null},{"value":"1,64E-02","module":"B2","scenario":null},{"value":"0,00E+00","module":"B3","scenario":null},{"value":"0,00E+00","module":"B4","scenario":null},{"value":"0,00E+00","module":"C1","scenario":null},{"value":"9,79E-04","module":"C2","scenario":null},{"value":"2,62E-02","module":"C3","scenario":null},{"value":"4,45E-04","module":"C4","scenario":null},{"value":"-3,09E-01","module":"D","scenario":null}]}],"end_of_life_waste":[{"parameter":"HWD","unit":"kg","values":[{"value":"3,56E-01","module":"A1-A3","scenario":null},{"value":"5,19E-03","module":"A4","scenario":null},{"value":"0,00E+00","module":"A5","scenario":null},{"value":"3,44E-04","module":"B2","scenario":null},{"value":"0,00E+00","module":"B3","scenario":null},{"value":"0,00E+00","module":"B4","scenario":null},{"value":"0,00E+00","module":"C1","scenario":null},{"value":"4,72E-04","module":"C2","scenario":null},{"value":"0,00E+00","module":"C3","scenario":null},{"value":"1,20E+00","module":"C4","scenario":null},{"value":"-2,68E-03","module":"D","scenario":null}]},{"parameter":"NHWD","unit":"kg","values":[{"value":"1,25E+01","module":"A1-A3","scenario":null},{"value":"4,23E+00","module":"A4","scenario":null},{"value":"1,80E+00","module":"A5","scenario":null},{"value":"2,28E-02","module":"B2","scenario":null},{"value":"0,00E+00","module":"B3","scenario":null},{"value":"0,00E+00","module":"B4","scenario":null},{"value":"0,00E+00","module":"C1","scenario":null},{"value":"4,45E-01","module":"C2","scenario":null},{"value":"0,00E+00","module":"C3","scenario":null},{"value":"2,56E-01","module":"C4","scenario":null},{"value":"-1,04E+00","module":"D","scenario":null}]},{"parameter":"RWD","unit":"kg","values":[{"value":"3,93E-03","module":"A1-A3","scenario":null},{"value":"7,15E-04","module":"A4","scenario":null},{"value":"0,00E+00","module":"A5","scenario":null},{"value":"3,84E-05","module":"B2","scenario":null},{"value":"0,00E+00","module":"B3","scenario":null},{"value":"0,00E+00","module":"B4","scenario":null},{"value":"0,00E+00","module":"C1","scenario":null},{"value":"6,24E-05","module":"C2","scenario":null},{"value":"0,00E+00","module":"C3","scenario":null},{"value":"2,77E-06","module":"C4","scenario":null},{"value":"-2,17E-04","module":"D","scenario":null}]}],"end_of_life_flow":[{"parameter":"CRU","unit":"kg","values":[{"value":"0,00E+00","module":"A1-A3","scenario":null},{"value":"0,00E+00","module":"A4","scenario":null},{"value":"0,00E+00","module":"A5","scenario":null},{"value":"0,00E+00","module":"B2","scenario":null},{"value":"0,00E+00","module":"B3","scenario":null},{"value":"0,00E+00","module":"B4","scenario":null},{"value":"0,00E+00","module":"C1","scenario":null},{"value":"0,00E+00","module":"C2","scenario":null},{"value":"0,00E+00","module":"C3","scenario":null},{"value":"0,00E+00","module":"C4","scenario":null},{"value":"0,00E+00","module":"D","scenario":null}]},{"parameter":"MFR","unit":"kg","values":[{"value":"2,74E+00","module":"A1-A3","scenario":null},{"value":"0,00E+00","module":"A4","scenario":null},{"value":"1,59E+00","module":"A5","scenario":null},{"value":"0,00E+00","module":"B2","scenario":null},{"value":"0,00E+00","module":"B3","scenario":null},{"value":"0,00E+00","module":"B4","scenario":null},{"value":"0,00E+00","module":"C1","scenario":null},{"value":"0,00E+00","module":"C2","scenario":null},{"value":"3,94E-01","module":"C3","scenario":null},{"value":"0,00E+00","module":"C4","scenario":null},{"value":"0,00E+00","module":"D","scenario":null}]},{"parameter":"MER","unit":"kg","values":[{"value":"2,01E+00","module":"A1-A3","scenario":null},{"value":"0,00E+00","module":"A4","scenario":null},{"value":"1,12E-01","module":"A5","scenario":null},{"value":"0,00E+00","module":"B2","scenario":null},{"value":"0,00E+00","module":"B3","scenario":null},{"value":"0,00E+00","module":"B4","scenario":null},{"value":"0,00E+00","module":"C1","scenario":null},{"value":"0,00E+00","module":"C2","scenario":null},{"value":"4,36E+01","module":"C3","scenario":null},{"value":"0,00E+00","module":"C4","scenario":null},{"value":"0,00E+00","module":"D","scenario":null}]},{"parameter":"EEE","unit":"MJ","values":[{"value":"1,49E+00","module":"A1-A3","scenario":null},{"value":"0,00E+00","module":"A4","scenario":null},{"value":"9,15E-02","module":"A5","scenario":null},{"value":"0,00E+00","module":"B2","scenario":null},{"value":"0,00E+00","module":"B3","scenario":null},{"value":"0,00E+00","module":"B4","scenario":null},{"value":"0,00E+00","module":"C1","scenario":null},{"value":"0,00E+00","module":"C2","scenario":null},{"value":"3,29E+01","module":"C3","scenario":null},{"value":"0,00E+00","module":"C4","scenario":null},{"value":"0,00E+00","module":"D","scenario":null}]},{"parameter":"EET","unit":"MJ","values":[{"value":"2,25E+01","module":"A1-A3","scenario":null},{"value":"0,00E+00","module":"A4","scenario":null},{"value":"1,38E+00","module":"A5","scenario":null},{"value":"0,00E+00","module":"B2","scenario":null},{"value":"0,00E+00","module":"B3","scenario":null},{"value":"0,00E+00","module":"B4","scenario":null},{"value":"0,00E+00","module":"C1","scenario":null},{"value":"0,00E+00","module":"C2","scenario":null},{"value":"4,97E+02","module":"C3","scenario":null},{"value":"0,00E+00","module":"C4","scenario":null},{"value":"0,00E+00","module":"D","scenario":null}]}]}