{"product_name":"Sense driver 900mA Dali","epd_id":"NEPD-8208-7888","declared_unit":{"unit":"stk","amount":1},"compliance":["EN 15804+A2","ISO 14025","ISO 21930"],"producer_name":"SG Armaturen AS","environmental_impact":[{"parameter":"GWP-total","unit":"kg CO2-eq","values":[{"value":"1,08E+01","module":"A1","scenario":null},{"value":"6,34E-03","module":"A2","scenario":null},{"value":"1,22E-01","module":"A3","scenario":null},{"value":"1,34E-01","module":"A4","scenario":null},{"value":"1,28E-01","module":"A5","scenario":null},{"value":"2,82E+01","module":"B6","scenario":null},{"value":"0,00E+00","module":"C1","scenario":null},{"value":"1,61E-02","module":"C2","scenario":null},{"value":"1,92E-01","module":"C3","scenario":null},{"value":"1,88E-02","module":"C4","scenario":null},{"value":"-9,70E-01","module":"D","scenario":null},{"value":"1,09E+01","module":"A1A3","scenario":null}]},{"parameter":"GWP-fossil","unit":"kg CO2-eq","values":[{"value":"1,09E+01","module":"A1","scenario":null},{"value":"6,34E-03","module":"A2","scenario":null},{"value":"1,22E-01","module":"A3","scenario":null},{"value":"1,34E-01","module":"A4","scenario":null},{"value":"1,22E-03","module":"A5","scenario":null},{"value":"2,73E+01","module":"B6","scenario":null},{"value":"0,00E+00","module":"C1","scenario":null},{"value":"1,61E-02","module":"C2","scenario":null},{"value":"1,92E-01","module":"C3","scenario":null},{"value":"1,87E-02","module":"C4","scenario":null},{"value":"-9,65E-01","module":"D","scenario":null},{"value":"1,10E+01","module":"A1A3","scenario":null}]},{"parameter":"GWP-biogenic","unit":"kg CO2-eq","values":[{"value":"-8,89E-02","module":"A1","scenario":null},{"value":"2,47E-06","module":"A2","scenario":null},{"value":"3,04E-05","module":"A3","scenario":null},{"value":"4,74E-05","module":"A4","scenario":null},{"value":"1,27E-01","module":"A5","scenario":null},{"value":"7,55E-01","module":"B6","scenario":null},{"value":"0,00E+00","module":"C1","scenario":null},{"value":"6,28E-06","module":"C2","scenario":null},{"value":"1,07E-04","module":"C3","scenario":null},{"value":"1,12E-05","module":"C4","scenario":null},{"value":"-2,72E-03","module":"D","scenario":null},{"value":"-8,89E-02","module":"A1A3","scenario":null}]},{"parameter":"GWP-luluc","unit":"kg CO2-eq","values":[{"value":"1,86E-02","module":"A1","scenario":null},{"value":"2,32E-06","module":"A2","scenario":null},{"value":"1,92E-05","module":"A3","scenario":null},{"value":"6,65E-05","module":"A4","scenario":null},{"value":"4,02E-07","module":"A5","scenario":null},{"value":"1,13E-01","module":"B6","scenario":null},{"value":"0,00E+00","module":"C1","scenario":null},{"value":"5,90E-06","module":"C2","scenario":null},{"value":"1,20E-04","module":"C3","scenario":null},{"value":"1,07E-04","module":"C4","scenario":null},{"value":"-1,66E-03","module":"D","scenario":null},{"value":"1,87E-02","module":"A1A3","scenario":null}]},{"parameter":"ODP","unit":"kg CFC11-eq","values":[{"value":"6,24E-06","module":"A1","scenario":null},{"value":"1,38E-09","module":"A2","scenario":null},{"value":"1,79E-09","module":"A3","scenario":null},{"value":"2,94E-08","module":"A4","scenario":null},{"value":"2,56E-10","module":"A5","scenario":null},{"value":"1,87E-06","module":"B6","scenario":null},{"value":"0,00E+00","module":"C1","scenario":null},{"value":"3,51E-09","module":"C2","scenario":null},{"value":"3,88E-09","module":"C3","scenario":null},{"value":"8,09E-10","module":"C4","scenario":null},{"value":"-5,82E-04","module":"D","scenario":null},{"value":"6,24E-06","module":"A1A3","scenario":null}]},{"parameter":"AP","unit":"mol H+-eq","values":[{"value":"8,54E-02","module":"A1","scenario":null},{"value":"1,90E-05","module":"A2","scenario":null},{"value":"6,38E-04","module":"A3","scenario":null},{"value":"2,06E-03","module":"A4","scenario":null},{"value":"5,75E-06","module":"A5","scenario":null},{"value":"2,13E-01","module":"B6","scenario":null},{"value":"0,00E+00","module":"C1","scenario":null},{"value":"4,83E-05","module":"C2","scenario":null},{"value":"2,52E-04","module":"C3","scenario":null},{"value":"6,17E-05","module":"C4","scenario":null},{"value":"-6,22E-02","module":"D","scenario":null},{"value":"8,61E-02","module":"A1A3","scenario":null}]},{"parameter":"POCP","unit":"kg NMVOC-eq","values":[{"value":"5,21E-02","module":"A1","scenario":null},{"value":"1,56E-05","module":"A2","scenario":null},{"value":"3,82E-04","module":"A3","scenario":null},{"value":"1,49E-03","module":"A4","scenario":null},{"value":"5,92E-06","module":"A5","scenario":null},{"value":"8,21E-02","module":"B6","scenario":null},{"value":"0,00E+00","module":"C1","scenario":null},{"value":"3,98E-05","module":"C2","scenario":null},{"value":"1,65E-04","module":"C3","scenario":null},{"value":"6,72E-05","module":"C4","scenario":null},{"value":"-1,24E-02","module":"D","scenario":null},{"value":"5,25E-02","module":"A1A3","scenario":null}]},{"parameter":"ADPE","unit":"kg Sb-eq","values":[{"value":"3,47E-03","module":"A1","scenario":null},{"value":"1,70E-07","module":"A2","scenario":null},{"value":"3,77E-07","module":"A3","scenario":null},{"value":"2,55E-06","module":"A4","scenario":null},{"value":"2,96E-08","module":"A5","scenario":null},{"value":"2,04E-03","module":"B6","scenario":null},{"value":"0,00E+00","module":"C1","scenario":null},{"value":"4,33E-07","module":"C2","scenario":null},{"value":"4,57E-07","module":"C3","scenario":null},{"value":"7,49E-08","module":"C4","scenario":null},{"value":"-1,44E-03","module":"D","scenario":null},{"value":"3,47E-03","module":"A1A3","scenario":null}]},{"parameter":"ADPF","unit":"MJ","values":[{"value":"1,37E+02","module":"A1","scenario":null},{"value":"9,37E-02","module":"A2","scenario":null},{"value":"1,08E+00","module":"A3","scenario":null},{"value":"1,89E+00","module":"A4","scenario":null},{"value":"1,70E-02","module":"A5","scenario":null},{"value":"3,73E+02","module":"B6","scenario":null},{"value":"0,00E+00","module":"C1","scenario":null},{"value":"2,38E-01","module":"C2","scenario":null},{"value":"5,74E-01","module":"C3","scenario":null},{"value":"1,48E-01","module":"C4","scenario":null},{"value":"-1,26E+01","module":"D","scenario":null},{"value":"1,38E+02","module":"A1A3","scenario":null}]},{"parameter":"WDP","unit":"m3 world-eq. Deprived","values":[{"value":"3,76E+02","module":"A1","scenario":null},{"value":"3,05E-02","module":"A2","scenario":null},{"value":"1,76E-01","module":"A3","scenario":null},{"value":"1,25E+00","module":"A4","scenario":null},{"value":"2,15E-02","module":"A5","scenario":null},{"value":"6,50E+04","module":"B6","scenario":null},{"value":"0,00E+00","module":"C1","scenario":null},{"value":"7,77E-02","module":"C2","scenario":null},{"value":"5,72E+00","module":"C3","scenario":null},{"value":"2,50E-01","module":"C4","scenario":null},{"value":"-2,93E+01","module":"D","scenario":null},{"value":"3,76E+02","module":"A1A3","scenario":null}]},{"parameter":"EP-freshwater","unit":"kg P-eq","values":[{"value":"1,37E-03","module":"A1","scenario":null},{"value":"5,95E-08","module":"A2","scenario":null},{"value":"2,71E-06","module":"A3","scenario":null},{"value":"8,52E-07","module":"A4","scenario":null},{"value":"9,98E-09","module":"A5","scenario":null},{"value":"1,96E-03","module":"B6","scenario":null},{"value":"0,00E+00","module":"C1","scenario":null},{"value":"1,51E-07","module":"C2","scenario":null},{"value":"1,77E-06","module":"C3","scenario":null},{"value":"5,49E-07","module":"C4","scenario":null},{"value":"-3,43E-04","module":"D","scenario":null},{"value":"1,37E-03","module":"A1A3","scenario":null}]},{"parameter":"EP-marine","unit":"kg N-eq","values":[{"value":"1,36E-02","module":"A1","scenario":null},{"value":"3,73E-06","module":"A2","scenario":null},{"value":"1,32E-04","module":"A3","scenario":null},{"value":"4,95E-04","module":"A4","scenario":null},{"value":"1,90E-06","module":"A5","scenario":null},{"value":"2,34E-02","module":"B6","scenario":null},{"value":"0,00E+00","module":"C1","scenario":null},{"value":"9,50E-06","module":"C2","scenario":null},{"value":"5,45E-05","module":"C3","scenario":null},{"value":"1,99E-05","module":"C4","scenario":null},{"value":"-3,15E-03","module":"D","scenario":null},{"value":"1,37E-02","module":"A1A3","scenario":null}]},{"parameter":"EP-terrestrial","unit":"mol N-eq.","values":[{"value":"1,53E-01","module":"A1","scenario":null},{"value":"4,18E-05","module":"A2","scenario":null},{"value":"1,45E-03","module":"A3","scenario":null},{"value":"5,52E-03","module":"A4","scenario":null},{"value":"2,06E-05","module":"A5","scenario":null},{"value":"3,05E-01","module":"B6","scenario":null},{"value":"0,00E+00","module":"C1","scenario":null},{"value":"1,06E-04","module":"C2","scenario":null},{"value":"6,02E-04","module":"C3","scenario":null},{"value":"1,42E-04","module":"C4","scenario":null},{"value":"-4,35E-02","module":"D","scenario":null},{"value":"1,54E-01","module":"A1A3","scenario":null}]},{"parameter":"GWP-IOBC","unit":"kg CO2-eq","values":[{"value":"1,09E+01","module":"A1","scenario":null},{"value":"6,34E-03","module":"A2","scenario":null},{"value":"1,15E-01","module":"A3","scenario":null},{"value":"1,34E-01","module":"A4","scenario":null},{"value":"1,22E-03","module":"A5","scenario":null},{"value":"2,81E+01","module":"B6","scenario":null},{"value":"0,00E+00","module":"C1","scenario":null},{"value":"1,61E-02","module":"C2","scenario":null},{"value":"1,92E-01","module":"C3","scenario":null},{"value":"1,89E-02","module":"C4","scenario":null},{"value":"-9,63E-01","module":"D","scenario":null},{"value":"1,11E+01","module":"A1A3","scenario":null}]}],"additional_environmental_impact":[{"parameter":"PM","unit":"Disease incidence","values":[{"value":"5,68E-07","module":"A1","scenario":null},{"value":"4,07E-10","module":"A2","scenario":null},{"value":"8,61E-09","module":"A3","scenario":null},{"value":"4,72E-09","module":"A4","scenario":null},{"value":"8,40E-11","module":"A5","scenario":null},{"value":"1,53E-06","module":"B6","scenario":null},{"value":"0,00E+00","module":"C1","scenario":null},{"value":"1,04E-09","module":"C2","scenario":null},{"value":"1,66E-09","module":"C3","scenario":null},{"value":"1,13E-09","module":"C4","scenario":null},{"value":"-1,26E-07","module":"D","scenario":null},{"value":"5,77E-07","module":"A1A3","scenario":null}]},{"parameter":"ETP-fw","unit":"CTUe","values":[{"value":"8,50E+02","module":"A1","scenario":null},{"value":"7,59E-02","module":"A2","scenario":null},{"value":"3,17E+00","module":"A3","scenario":null},{"value":"1,28E+00","module":"A4","scenario":null},{"value":"2,27E-02","module":"A5","scenario":null},{"value":"1,70E+03","module":"B6","scenario":null},{"value":"0,00E+00","module":"C1","scenario":null},{"value":"1,93E-01","module":"C2","scenario":null},{"value":"1,29E+00","module":"C3","scenario":null},{"value":"3,53E+00","module":"C4","scenario":null},{"value":"-4,44E+02","module":"D","scenario":null},{"value":"8,53E+02","module":"A1A3","scenario":null}]},{"parameter":"HTP-c","unit":"CTUh","values":[{"value":"1,16E-08","module":"A1","scenario":null},{"value":"0,00E+00","module":"A2","scenario":null},{"value":"3,40E-11","module":"A3","scenario":null},{"value":"0,00E+00","module":"A4","scenario":null},{"value":"0,00E+00","module":"A5","scenario":null},{"value":"8,10E-08","module":"B6","scenario":null},{"value":"0,00E+00","module":"C1","scenario":null},{"value":"0,00E+00","module":"C2","scenario":null},{"value":"9,72E-10","module":"C3","scenario":null},{"value":"5,40E-11","module":"C4","scenario":null},{"value":"-2,23E-09","module":"D","scenario":null},{"value":"1,16E-08","module":"A1A3","scenario":null}]},{"parameter":"HTP-nc","unit":"CTUh","values":[{"value":"5,23E-07","module":"A1","scenario":null},{"value":"7,30E-11","module":"A2","scenario":null},{"value":"1,50E-09","module":"A3","scenario":null},{"value":"9,41E-10","module":"A4","scenario":null},{"value":"2,90E-11","module":"A5","scenario":null},{"value":"1,91E-06","module":"B6","scenario":null},{"value":"0,00E+00","module":"C1","scenario":null},{"value":"1,90E-10","module":"C2","scenario":null},{"value":"5,70E-08","module":"C3","scenario":null},{"value":"3,92E-10","module":"C4","scenario":null},{"value":"-1,59E-07","module":"D","scenario":null},{"value":"5,25E-07","module":"A1A3","scenario":null}]},{"parameter":"SQP","unit":"-","values":[{"value":"4,46E+01","module":"A1","scenario":null},{"value":"6,42E-02","module":"A2","scenario":null},{"value":"2,29E-01","module":"A3","scenario":null},{"value":"9,10E-01","module":"A4","scenario":null},{"value":"1,14E-02","module":"A5","scenario":null},{"value":"1,88E+02","module":"B6","scenario":null},{"value":"0,00E+00","module":"C1","scenario":null},{"value":"1,63E-01","module":"C2","scenario":null},{"value":"1,44E-01","module":"C3","scenario":null},{"value":"3,91E-01","module":"C4","scenario":null},{"value":"-1,00E+01","module":"D","scenario":null},{"value":"4,49E+01","module":"A1A3","scenario":null}]},{"parameter":"IRP","unit":"kBq U235-eq","values":[{"value":"4,77E-01","module":"A1","scenario":null},{"value":"3,89E-04","module":"A2","scenario":null},{"value":"9,35E-04","module":"A3","scenario":null},{"value":"8,18E-03","module":"A4","scenario":null},{"value":"7,27E-05","module":"A5","scenario":null},{"value":"6,76E+00","module":"B6","scenario":null},{"value":"0,00E+00","module":"C1","scenario":null},{"value":"9,90E-04","module":"C2","scenario":null},{"value":"2,90E-03","module":"C3","scenario":null},{"value":"2,71E-04","module":"C4","scenario":null},{"value":"-4,68E-02","module":"D","scenario":null},{"value":"4,78E-01","module":"A1A3","scenario":null}]}],"resource_use":[{"parameter":"PERE","unit":"MJ","values":[{"value":"1,45E+01","module":"A1","scenario":null},{"value":"1,06E-03","module":"A2","scenario":null},{"value":"1,09E-01","module":"A3","scenario":null},{"value":"2,14E-02","module":"A4","scenario":null},{"value":"2,80E-04","module":"A5","scenario":null},{"value":"4,83E+03","module":"B6","scenario":null},{"value":"0,00E+00","module":"C1","scenario":null},{"value":"2,70E-03","module":"C2","scenario":null},{"value":"7,71E-02","module":"C3","scenario":null},{"value":"4,78E-02","module":"C4","scenario":null},{"value":"-1,89E+00","module":"D","scenario":null},{"value":"1,46E+01","module":"A1A3","scenario":null}]},{"parameter":"PERM","unit":"","values":[{"value":"4,77E-01","module":"A1","scenario":null},{"value":"0,00E+00","module":"A2","scenario":null},{"value":"0,00E+00","module":"A3","scenario":null},{"value":"0,00E+00","module":"A4","scenario":null},{"value":"-4,77E-01","module":"A5","scenario":null},{"value":"0,00E+00","module":"B6","scenario":null},{"value":"0,00E+00","module":"C1","scenario":null},{"value":"0,00E+00","module":"C2","scenario":null},{"value":"0,00E+00","module":"C3","scenario":null},{"value":"0,00E+00","module":"C4","scenario":null},{"value":"0,00E+00","module":"D","scenario":null},{"value":"4,77E-01","module":"A1A3","scenario":null}]},{"parameter":"PERT","unit":"MJ","values":[{"value":"1,50E+01","module":"A1","scenario":null},{"value":"1,06E-03","module":"A2","scenario":null},{"value":"1,09E-01","module":"A3","scenario":null},{"value":"2,14E-02","module":"A4","scenario":null},{"value":"-4,76E-01","module":"A5","scenario":null},{"value":"4,83E+03","module":"B6","scenario":null},{"value":"0,00E+00","module":"C1","scenario":null},{"value":"2,70E-03","module":"C2","scenario":null},{"value":"7,71E-02","module":"C3","scenario":null},{"value":"4,78E-02","module":"C4","scenario":null},{"value":"-1,89E+00","module":"D","scenario":null},{"value":"1,51E+01","module":"A1A3","scenario":null}]},{"parameter":"PENRE","unit":"MJ","values":[{"value":"1,33E+02","module":"A1","scenario":null},{"value":"9,37E-02","module":"A2","scenario":null},{"value":"1,08E+00","module":"A3","scenario":null},{"value":"1,89E+00","module":"A4","scenario":null},{"value":"1,70E-02","module":"A5","scenario":null},{"value":"3,73E+02","module":"B6","scenario":null},{"value":"0,00E+00","module":"C1","scenario":null},{"value":"2,38E-01","module":"C2","scenario":null},{"value":"5,74E-01","module":"C3","scenario":null},{"value":"1,48E-01","module":"C4","scenario":null},{"value":"-1,26E+01","module":"D","scenario":null},{"value":"1,34E+02","module":"A1A3","scenario":null}]},{"parameter":"PENRM","unit":"MJ","values":[{"value":"3,70E+00","module":"A1","scenario":null},{"value":"0,00E+00","module":"A2","scenario":null},{"value":"0,00E+00","module":"A3","scenario":null},{"value":"0,00E+00","module":"A4","scenario":null},{"value":"0,00E+00","module":"A5","scenario":null},{"value":"0,00E+00","module":"B6","scenario":null},{"value":"0,00E+00","module":"C1","scenario":null},{"value":"0,00E+00","module":"C2","scenario":null},{"value":"-5,07E+00","module":"C3","scenario":null},{"value":"0,00E+00","module":"C4","scenario":null},{"value":"0,00E+00","module":"D","scenario":null},{"value":"3,70E+00","module":"A1A3","scenario":null}]},{"parameter":"PENRT","unit":"MJ","values":[{"value":"1,37E+02","module":"A1","scenario":null},{"value":"9,37E-02","module":"A2","scenario":null},{"value":"1,08E+00","module":"A3","scenario":null},{"value":"1,89E+00","module":"A4","scenario":null},{"value":"1,70E-02","module":"A5","scenario":null},{"value":"3,73E+02","module":"B6","scenario":null},{"value":"0,00E+00","module":"C1","scenario":null},{"value":"2,38E-01","module":"C2","scenario":null},{"value":"-4,49E+00","module":"C3","scenario":null},{"value":"1,48E-01","module":"C4","scenario":null},{"value":"-1,26E+01","module":"D","scenario":null},{"value":"1,38E+02","module":"A1A3","scenario":null}]},{"parameter":"SM","unit":"kg","values":[{"value":"1,58E-01","module":"A1","scenario":null},{"value":"0,00E+00","module":"A2","scenario":null},{"value":"0,00E+00","module":"A3","scenario":null},{"value":"0,00E+00","module":"A4","scenario":null},{"value":"0,00E+00","module":"A5","scenario":null},{"value":"0,00E+00","module":"B6","scenario":null},{"value":"0,00E+00","module":"C1","scenario":null},{"value":"0,00E+00","module":"C2","scenario":null},{"value":"0,00E+00","module":"C3","scenario":null},{"value":"1,23E-03","module":"C4","scenario":null},{"value":"3,72E-03","module":"D","scenario":null},{"value":"1,58E-01","module":"A1A3","scenario":null}]},{"parameter":"RSF","unit":"MJ","values":[{"value":"3,08E-01","module":"A1","scenario":null},{"value":"2,07E-05","module":"A2","scenario":null},{"value":"9,56E-05","module":"A3","scenario":null},{"value":"7,06E-04","module":"A4","scenario":null},{"value":"9,28E-06","module":"A5","scenario":null},{"value":"3,79E+00","module":"B6","scenario":null},{"value":"0,00E+00","module":"C1","scenario":null},{"value":"5,28E-05","module":"C2","scenario":null},{"value":"1,28E-03","module":"C3","scenario":null},{"value":"1,17E-04","module":"C4","scenario":null},{"value":"2,97E-04","module":"D","scenario":null},{"value":"3,09E-01","module":"A1A3","scenario":null}]},{"parameter":"NRSF","unit":"MJ","values":[{"value":"2,71E-02","module":"A1","scenario":null},{"value":"1,76E-04","module":"A2","scenario":null},{"value":"9,00E-04","module":"A3","scenario":null},{"value":"3,78E-03","module":"A4","scenario":null},{"value":"3,83E-05","module":"A5","scenario":null},{"value":"9,44E+00","module":"B6","scenario":null},{"value":"0,00E+00","module":"C1","scenario":null},{"value":"4,48E-04","module":"C2","scenario":null},{"value":"-5,76E-05","module":"C3","scenario":null},{"value":"1,07E-02","module":"C4","scenario":null},{"value":"-3,91E-02","module":"D","scenario":null},{"value":"2,82E-02","module":"A1A3","scenario":null}]},{"parameter":"FW","unit":"m3","values":[{"value":"1,14E-01","module":"A1","scenario":null},{"value":"1,05E-05","module":"A2","scenario":null},{"value":"2,95E-03","module":"A3","scenario":null},{"value":"1,62E-04","module":"A4","scenario":null},{"value":"8,02E-06","module":"A5","scenario":null},{"value":"3,61E+01","module":"B6","scenario":null},{"value":"0,00E+00","module":"C1","scenario":null},{"value":"2,66E-05","module":"C2","scenario":null},{"value":"5,31E-04","module":"C3","scenario":null},{"value":"9,00E-05","module":"C4","scenario":null},{"value":"-1,00E-02","module":"D","scenario":null},{"value":"1,17E-01","module":"A1A3","scenario":null}]}],"end_of_life_waste":[{"parameter":"HWD","unit":"kg","values":[{"value":"4,90E-02","module":"A1","scenario":null},{"value":"8,46E-06","module":"A2","scenario":null},{"value":"1,49E-04","module":"A3","scenario":null},{"value":"9,20E-05","module":"A4","scenario":null},{"value":"0,00E+00","module":"A5","scenario":null},{"value":"2,39E-01","module":"B6","scenario":null},{"value":"0,00E+00","module":"C1","scenario":null},{"value":"2,15E-05","module":"C2","scenario":null},{"value":"2,84E-05","module":"C3","scenario":null},{"value":"5,72E-02","module":"C4","scenario":null},{"value":"-3,52E-03","module":"D","scenario":null},{"value":"4,91E-02","module":"A1A3","scenario":null}]},{"parameter":"NHWD","unit":"kg","values":[{"value":"1,24E+00","module":"A1","scenario":null},{"value":"4,50E-03","module":"A2","scenario":null},{"value":"1,01E-02","module":"A3","scenario":null},{"value":"5,82E-02","module":"A4","scenario":null},{"value":"7,51E-02","module":"A5","scenario":null},{"value":"2,87E+01","module":"B6","scenario":null},{"value":"0,00E+00","module":"C1","scenario":null},{"value":"1,14E-02","module":"C2","scenario":null},{"value":"3,84E-02","module":"C3","scenario":null},{"value":"6,18E-02","module":"C4","scenario":null},{"value":"-1,66E-01","module":"D","scenario":null},{"value":"1,25E+00","module":"A1A3","scenario":null}]},{"parameter":"RWD","unit":"kg","values":[{"value":"3,68E-04","module":"A1","scenario":null},{"value":"6,15E-07","module":"A2","scenario":null},{"value":"8,26E-07","module":"A3","scenario":null},{"value":"1,29E-05","module":"A4","scenario":null},{"value":"0,00E+00","module":"A5","scenario":null},{"value":"3,34E-03","module":"B6","scenario":null},{"value":"0,00E+00","module":"C1","scenario":null},{"value":"1,56E-06","module":"C2","scenario":null},{"value":"1,41E-06","module":"C3","scenario":null},{"value":"9,77E-08","module":"C4","scenario":null},{"value":"-4,03E-05","module":"D","scenario":null},{"value":"3,70E-04","module":"A1A3","scenario":null}]}],"end_of_life_flow":[{"parameter":"CRU","unit":"kg","values":[{"value":"0,00E+00","module":"A1","scenario":null},{"value":"0,00E+00","module":"A2","scenario":null},{"value":"0,00E+00","module":"A3","scenario":null},{"value":"0,00E+00","module":"A4","scenario":null},{"value":"0,00E+00","module":"A5","scenario":null},{"value":"0,00E+00","module":"B6","scenario":null},{"value":"0,00E+00","module":"C1","scenario":null},{"value":"0,00E+00","module":"C2","scenario":null},{"value":"0,00E+00","module":"C3","scenario":null},{"value":"0,00E+00","module":"C4","scenario":null},{"value":"0,00E+00","module":"D","scenario":null},{"value":"0,00E+00","module":"A1A3","scenario":null}]},{"parameter":"MFR","unit":"kg","values":[{"value":"0,00E+00","module":"A1","scenario":null},{"value":"0,00E+00","module":"A2","scenario":null},{"value":"3,22E-03","module":"A3","scenario":null},{"value":"0,00E+00","module":"A4","scenario":null},{"value":"6,99E-02","module":"A5","scenario":null},{"value":"0,00E+00","module":"B6","scenario":null},{"value":"0,00E+00","module":"C1","scenario":null},{"value":"0,00E+00","module":"C2","scenario":null},{"value":"8,78E-03","module":"C3","scenario":null},{"value":"5,06E-06","module":"C4","scenario":null},{"value":"-1,46E-04","module":"D","scenario":null},{"value":"3,22E-03","module":"A1A3","scenario":null}]},{"parameter":"MER","unit":"kg","values":[{"value":"0,00E+00","module":"A1","scenario":null},{"value":"0,00E+00","module":"A2","scenario":null},{"value":"6,94E-04","module":"A3","scenario":null},{"value":"0,00E+00","module":"A4","scenario":null},{"value":"3,15E-04","module":"A5","scenario":null},{"value":"0,00E+00","module":"B6","scenario":null},{"value":"0,00E+00","module":"C1","scenario":null},{"value":"0,00E+00","module":"C2","scenario":null},{"value":"5,65E-02","module":"C3","scenario":null},{"value":"1,24E-07","module":"C4","scenario":null},{"value":"-1,92E-05","module":"D","scenario":null},{"value":"6,94E-04","module":"A1A3","scenario":null}]},{"parameter":"EEE","unit":"MJ","values":[{"value":"0,00E+00","module":"A1","scenario":null},{"value":"0,00E+00","module":"A2","scenario":null},{"value":"1,05E-03","module":"A3","scenario":null},{"value":"0,00E+00","module":"A4","scenario":null},{"value":"4,30E-03","module":"A5","scenario":null},{"value":"0,00E+00","module":"B6","scenario":null},{"value":"0,00E+00","module":"C1","scenario":null},{"value":"0,00E+00","module":"C2","scenario":null},{"value":"8,68E-02","module":"C3","scenario":null},{"value":"8,03E-06","module":"C4","scenario":null},{"value":"-4,70E-05","module":"D","scenario":null},{"value":"1,05E-03","module":"A1A3","scenario":null}]},{"parameter":"EET","unit":"MJ","values":[{"value":"0,00E+00","module":"A1","scenario":null},{"value":"0,00E+00","module":"A2","scenario":null},{"value":"1,58E-02","module":"A3","scenario":null},{"value":"0,00E+00","module":"A4","scenario":null},{"value":"6,50E-02","module":"A5","scenario":null},{"value":"0,00E+00","module":"B6","scenario":null},{"value":"0,00E+00","module":"C1","scenario":null},{"value":"0,00E+00","module":"C2","scenario":null},{"value":"1,31E+00","module":"C3","scenario":null},{"value":"1,22E-04","module":"C4","scenario":null},{"value":"-7,11E-04","module":"D","scenario":null},{"value":"1,58E-02","module":"A1A3","scenario":null}]}]}