{"product_name":"EASY STRIP 5G1,5 R100/3600","epd_id":"NEPD-8341-8044","declared_unit":{"unit":"m","amount":1},"compliance":["EN 15804+A2","ISO 14025","ISO 21930"],"producer_name":"Prysmian Group Danmark A/S","environmental_impact":[{"parameter":"GWP-total","unit":"kg CO2-eq","values":[{"value":"3,99E-01","module":"A1","scenario":null},{"value":"3,20E-02","module":"A2","scenario":null},{"value":"3,72E-03","module":"A3","scenario":null},{"value":"2,01E-02","module":"A4","scenario":null},{"value":"2,11E-02","module":"A5","scenario":null},{"value":"0,00E+00","module":"B1","scenario":null},{"value":"0,00E+00","module":"B2","scenario":null},{"value":"0,00E+00","module":"B3","scenario":null},{"value":"0,00E+00","module":"B4","scenario":null},{"value":"0,00E+00","module":"B5","scenario":null},{"value":"3,01E+00","module":"B6","scenario":null},{"value":"0,00E+00","module":"B7","scenario":null},{"value":"0,00E+00","module":"C1","scenario":null},{"value":"7,58E-03","module":"C2","scenario":null},{"value":"1,01E-01","module":"C3","scenario":null},{"value":"8,10E-03","module":"C4","scenario":null},{"value":"-4,27E-02","module":"D","scenario":null},{"value":"4,34E-01","module":"A1A3","scenario":null}]},{"parameter":"GWP-fossil","unit":"kg CO2-eq","values":[{"value":"4,08E-01","module":"A1","scenario":null},{"value":"3,19E-02","module":"A2","scenario":null},{"value":"3,62E-03","module":"A3","scenario":null},{"value":"2,01E-02","module":"A4","scenario":null},{"value":"1,17E-02","module":"A5","scenario":null},{"value":"0,00E+00","module":"B1","scenario":null},{"value":"0,00E+00","module":"B2","scenario":null},{"value":"0,00E+00","module":"B3","scenario":null},{"value":"0,00E+00","module":"B4","scenario":null},{"value":"0,00E+00","module":"B5","scenario":null},{"value":"2,98E+00","module":"B6","scenario":null},{"value":"0,00E+00","module":"B7","scenario":null},{"value":"0,00E+00","module":"C1","scenario":null},{"value":"7,58E-03","module":"C2","scenario":null},{"value":"9,75E-02","module":"C3","scenario":null},{"value":"4,88E-03","module":"C4","scenario":null},{"value":"-4,23E-02","module":"D","scenario":null},{"value":"4,44E-01","module":"A1A3","scenario":null}]},{"parameter":"GWP-biogenic","unit":"kg CO2-eq","values":[{"value":"-1,08E-02","module":"A1","scenario":null},{"value":"1,33E-05","module":"A2","scenario":null},{"value":"9,51E-05","module":"A3","scenario":null},{"value":"7,49E-06","module":"A4","scenario":null},{"value":"9,34E-03","module":"A5","scenario":null},{"value":"0,00E+00","module":"B1","scenario":null},{"value":"0,00E+00","module":"B2","scenario":null},{"value":"0,00E+00","module":"B3","scenario":null},{"value":"0,00E+00","module":"B4","scenario":null},{"value":"0,00E+00","module":"B5","scenario":null},{"value":"3,08E-02","module":"B6","scenario":null},{"value":"0,00E+00","module":"B7","scenario":null},{"value":"0,00E+00","module":"C1","scenario":null},{"value":"3,09E-06","module":"C2","scenario":null},{"value":"3,73E-03","module":"C3","scenario":null},{"value":"3,22E-03","module":"C4","scenario":null},{"value":"-1,82E-04","module":"D","scenario":null},{"value":"-1,06E-02","module":"A1A3","scenario":null}]},{"parameter":"GWP-luluc","unit":"kg CO2-eq","values":[{"value":"1,24E-03","module":"A1","scenario":null},{"value":"1,12E-05","module":"A2","scenario":null},{"value":"2,28E-06","module":"A3","scenario":null},{"value":"7,53E-06","module":"A4","scenario":null},{"value":"2,54E-05","module":"A5","scenario":null},{"value":"0,00E+00","module":"B1","scenario":null},{"value":"0,00E+00","module":"B2","scenario":null},{"value":"0,00E+00","module":"B3","scenario":null},{"value":"0,00E+00","module":"B4","scenario":null},{"value":"0,00E+00","module":"B5","scenario":null},{"value":"4,01E-03","module":"B6","scenario":null},{"value":"0,00E+00","module":"B7","scenario":null},{"value":"0,00E+00","module":"C1","scenario":null},{"value":"2,65E-06","module":"C2","scenario":null},{"value":"3,32E-07","module":"C3","scenario":null},{"value":"2,40E-07","module":"C4","scenario":null},{"value":"-2,29E-04","module":"D","scenario":null},{"value":"1,26E-03","module":"A1A3","scenario":null}]},{"parameter":"ODP","unit":"kg CFC11-eq","values":[{"value":"1,21E-06","module":"A1","scenario":null},{"value":"7,31E-09","module":"A2","scenario":null},{"value":"3,07E-09","module":"A3","scenario":null},{"value":"4,49E-09","module":"A4","scenario":null},{"value":"2,45E-08","module":"A5","scenario":null},{"value":"0,00E+00","module":"B1","scenario":null},{"value":"0,00E+00","module":"B2","scenario":null},{"value":"0,00E+00","module":"B3","scenario":null},{"value":"0,00E+00","module":"B4","scenario":null},{"value":"0,00E+00","module":"B5","scenario":null},{"value":"1,01E-07","module":"B6","scenario":null},{"value":"0,00E+00","module":"B7","scenario":null},{"value":"0,00E+00","module":"C1","scenario":null},{"value":"1,73E-09","module":"C2","scenario":null},{"value":"1,81E-10","module":"C3","scenario":null},{"value":"2,31E-10","module":"C4","scenario":null},{"value":"-4,03E-04","module":"D","scenario":null},{"value":"1,22E-06","module":"A1A3","scenario":null}]},{"parameter":"AP","unit":"mol H+-eq","values":[{"value":"2,41E-02","module":"A1","scenario":null},{"value":"1,11E-04","module":"A2","scenario":null},{"value":"1,84E-05","module":"A3","scenario":null},{"value":"2,28E-04","module":"A4","scenario":null},{"value":"4,92E-04","module":"A5","scenario":null},{"value":"0,00E+00","module":"B1","scenario":null},{"value":"0,00E+00","module":"B2","scenario":null},{"value":"0,00E+00","module":"B3","scenario":null},{"value":"0,00E+00","module":"B4","scenario":null},{"value":"0,00E+00","module":"B5","scenario":null},{"value":"1,19E-02","module":"B6","scenario":null},{"value":"0,00E+00","module":"B7","scenario":null},{"value":"0,00E+00","module":"C1","scenario":null},{"value":"3,10E-05","module":"C2","scenario":null},{"value":"1,93E-05","module":"C3","scenario":null},{"value":"6,21E-06","module":"C4","scenario":null},{"value":"-6,22E-03","module":"D","scenario":null},{"value":"2,43E-02","module":"A1A3","scenario":null}]},{"parameter":"POCP","unit":"kg NMVOC-eq","values":[{"value":"4,57E-03","module":"A1","scenario":null},{"value":"9,87E-05","module":"A2","scenario":null},{"value":"1,93E-05","module":"A3","scenario":null},{"value":"1,86E-04","module":"A4","scenario":null},{"value":"1,00E-04","module":"A5","scenario":null},{"value":"0,00E+00","module":"B1","scenario":null},{"value":"0,00E+00","module":"B2","scenario":null},{"value":"0,00E+00","module":"B3","scenario":null},{"value":"0,00E+00","module":"B4","scenario":null},{"value":"0,00E+00","module":"B5","scenario":null},{"value":"6,11E-03","module":"B6","scenario":null},{"value":"0,00E+00","module":"B7","scenario":null},{"value":"0,00E+00","module":"C1","scenario":null},{"value":"3,11E-05","module":"C2","scenario":null},{"value":"2,30E-05","module":"C3","scenario":null},{"value":"8,81E-06","module":"C4","scenario":null},{"value":"-1,11E-03","module":"D","scenario":null},{"value":"4,69E-03","module":"A1A3","scenario":null}]},{"parameter":"ADPE","unit":"kg Sb-eq","values":[{"value":"7,04E-05","module":"A1","scenario":null},{"value":"8,33E-07","module":"A2","scenario":null},{"value":"1,97E-08","module":"A3","scenario":null},{"value":"2,91E-07","module":"A4","scenario":null},{"value":"1,44E-06","module":"A5","scenario":null},{"value":"0,00E+00","module":"B1","scenario":null},{"value":"0,00E+00","module":"B2","scenario":null},{"value":"0,00E+00","module":"B3","scenario":null},{"value":"0,00E+00","module":"B4","scenario":null},{"value":"0,00E+00","module":"B5","scenario":null},{"value":"2,65E-05","module":"B6","scenario":null},{"value":"0,00E+00","module":"B7","scenario":null},{"value":"0,00E+00","module":"C1","scenario":null},{"value":"2,05E-07","module":"C2","scenario":null},{"value":"9,04E-09","module":"C3","scenario":null},{"value":"5,99E-09","module":"C4","scenario":null},{"value":"-3,47E-05","module":"D","scenario":null},{"value":"7,13E-05","module":"A1A3","scenario":null}]},{"parameter":"ADPF","unit":"MJ","values":[{"value":"7,33E+00","module":"A1","scenario":null},{"value":"4,88E-01","module":"A2","scenario":null},{"value":"7,18E-01","module":"A3","scenario":null},{"value":"2,99E-01","module":"A4","scenario":null},{"value":"1,82E-01","module":"A5","scenario":null},{"value":"0,00E+00","module":"B1","scenario":null},{"value":"0,00E+00","module":"B2","scenario":null},{"value":"0,00E+00","module":"B3","scenario":null},{"value":"0,00E+00","module":"B4","scenario":null},{"value":"0,00E+00","module":"B5","scenario":null},{"value":"3,86E+01","module":"B6","scenario":null},{"value":"0,00E+00","module":"B7","scenario":null},{"value":"0,00E+00","module":"C1","scenario":null},{"value":"1,14E-01","module":"C2","scenario":null},{"value":"1,18E-02","module":"C3","scenario":null},{"value":"1,81E-02","module":"C4","scenario":null},{"value":"-4,08E-01","module":"D","scenario":null},{"value":"8,53E+00","module":"A1A3","scenario":null}]},{"parameter":"WDP","unit":"m3 world-eq. Deprived","values":[{"value":"1,62E+01","module":"A1","scenario":null},{"value":"4,52E-01","module":"A2","scenario":null},{"value":"3,12E-01","module":"A3","scenario":null},{"value":"1,92E-01","module":"A4","scenario":null},{"value":"3,56E-01","module":"A5","scenario":null},{"value":"0,00E+00","module":"B1","scenario":null},{"value":"0,00E+00","module":"B2","scenario":null},{"value":"0,00E+00","module":"B3","scenario":null},{"value":"0,00E+00","module":"B4","scenario":null},{"value":"0,00E+00","module":"B5","scenario":null},{"value":"6,00E+02","module":"B6","scenario":null},{"value":"0,00E+00","module":"B7","scenario":null},{"value":"0,00E+00","module":"C1","scenario":null},{"value":"1,09E-01","module":"C2","scenario":null},{"value":"7,83E-02","module":"C3","scenario":null},{"value":"3,10E-01","module":"C4","scenario":null},{"value":"1,03E+00","module":"D","scenario":null},{"value":"1,69E+01","module":"A1A3","scenario":null}]},{"parameter":"EP-freshwater","unit":"kg P-eq","values":[{"value":"2,09E-04","module":"A1","scenario":null},{"value":"2,55E-07","module":"A2","scenario":null},{"value":"4,53E-08","module":"A3","scenario":null},{"value":"1,34E-07","module":"A4","scenario":null},{"value":"4,19E-06","module":"A5","scenario":null},{"value":"0,00E+00","module":"B1","scenario":null},{"value":"0,00E+00","module":"B2","scenario":null},{"value":"0,00E+00","module":"B3","scenario":null},{"value":"0,00E+00","module":"B4","scenario":null},{"value":"0,00E+00","module":"B5","scenario":null},{"value":"2,44E-04","module":"B6","scenario":null},{"value":"0,00E+00","module":"B7","scenario":null},{"value":"0,00E+00","module":"C1","scenario":null},{"value":"5,95E-08","module":"C2","scenario":null},{"value":"1,63E-08","module":"C3","scenario":null},{"value":"1,20E-08","module":"C4","scenario":null},{"value":"-4,21E-05","module":"D","scenario":null},{"value":"2,09E-04","module":"A1A3","scenario":null}]},{"parameter":"EP-marine","unit":"kg N-eq","values":[{"value":"1,23E-03","module":"A1","scenario":null},{"value":"2,55E-05","module":"A2","scenario":null},{"value":"7,01E-06","module":"A3","scenario":null},{"value":"6,02E-05","module":"A4","scenario":null},{"value":"2,77E-05","module":"A5","scenario":null},{"value":"0,00E+00","module":"B1","scenario":null},{"value":"0,00E+00","module":"B2","scenario":null},{"value":"0,00E+00","module":"B3","scenario":null},{"value":"0,00E+00","module":"B4","scenario":null},{"value":"0,00E+00","module":"B5","scenario":null},{"value":"2,01E-03","module":"B6","scenario":null},{"value":"0,00E+00","module":"B7","scenario":null},{"value":"0,00E+00","module":"C1","scenario":null},{"value":"9,18E-06","module":"C2","scenario":null},{"value":"9,24E-06","module":"C3","scenario":null},{"value":"9,22E-06","module":"C4","scenario":null},{"value":"-2,69E-04","module":"D","scenario":null},{"value":"1,27E-03","module":"A1A3","scenario":null}]},{"parameter":"EP-terrestrial","unit":"mol N-eq.","values":[{"value":"1,51E-02","module":"A1","scenario":null},{"value":"2,84E-04","module":"A2","scenario":null},{"value":"7,08E-05","module":"A3","scenario":null},{"value":"6,68E-04","module":"A4","scenario":null},{"value":"3,33E-04","module":"A5","scenario":null},{"value":"0,00E+00","module":"B1","scenario":null},{"value":"0,00E+00","module":"B2","scenario":null},{"value":"0,00E+00","module":"B3","scenario":null},{"value":"0,00E+00","module":"B4","scenario":null},{"value":"0,00E+00","module":"B5","scenario":null},{"value":"2,87E-02","module":"B6","scenario":null},{"value":"0,00E+00","module":"B7","scenario":null},{"value":"0,00E+00","module":"C1","scenario":null},{"value":"1,02E-04","module":"C2","scenario":null},{"value":"9,54E-05","module":"C3","scenario":null},{"value":"2,46E-05","module":"C4","scenario":null},{"value":"-4,10E-03","module":"D","scenario":null},{"value":"1,55E-02","module":"A1A3","scenario":null}]},{"parameter":"GWP-IOBC","unit":"kg CO2-eq","values":[{"value":"4,11E-01","module":"A1","scenario":null},{"value":"3,20E-02","module":"A2","scenario":null},{"value":"3,70E-03","module":"A3","scenario":null},{"value":"2,01E-02","module":"A4","scenario":null},{"value":"1,18E-02","module":"A5","scenario":null},{"value":"0,00E+00","module":"B1","scenario":null},{"value":"0,00E+00","module":"B2","scenario":null},{"value":"0,00E+00","module":"B3","scenario":null},{"value":"0,00E+00","module":"B4","scenario":null},{"value":"0,00E+00","module":"B5","scenario":null},{"value":"4,16E+00","module":"B6","scenario":null},{"value":"0,00E+00","module":"B7","scenario":null},{"value":"0,00E+00","module":"C1","scenario":null},{"value":"7,58E-03","module":"C2","scenario":null},{"value":"9,74E-02","module":"C3","scenario":null},{"value":"8,27E-03","module":"C4","scenario":null},{"value":"-2,31E-02","module":"D","scenario":null},{"value":"4,46E-01","module":"A1A3","scenario":null}]}],"additional_environmental_impact":[{"parameter":"PM","unit":"Disease incidence","values":[{"value":"5,20E-08","module":"A1","scenario":null},{"value":"2,16E-09","module":"A2","scenario":null},{"value":"3,67E-10","module":"A3","scenario":null},{"value":"1,46E-09","module":"A4","scenario":null},{"value":"1,15E-09","module":"A5","scenario":null},{"value":"0,00E+00","module":"B1","scenario":null},{"value":"0,00E+00","module":"B2","scenario":null},{"value":"0,00E+00","module":"B3","scenario":null},{"value":"0,00E+00","module":"B4","scenario":null},{"value":"0,00E+00","module":"B5","scenario":null},{"value":"5,85E-08","module":"B6","scenario":null},{"value":"0,00E+00","module":"B7","scenario":null},{"value":"0,00E+00","module":"C1","scenario":null},{"value":"5,45E-10","module":"C2","scenario":null},{"value":"8,30E-11","module":"C3","scenario":null},{"value":"1,14E-10","module":"C4","scenario":null},{"value":"-1,51E-08","module":"D","scenario":null},{"value":"5,45E-08","module":"A1A3","scenario":null}]},{"parameter":"ETP-fw","unit":"CTUe","values":[{"value":"1,96E+02","module":"A1","scenario":null},{"value":"3,61E-01","module":"A2","scenario":null},{"value":"1,43E-01","module":"A3","scenario":null},{"value":"2,08E-01","module":"A4","scenario":null},{"value":"4,26E+00","module":"A5","scenario":null},{"value":"0,00E+00","module":"B1","scenario":null},{"value":"0,00E+00","module":"B2","scenario":null},{"value":"0,00E+00","module":"B3","scenario":null},{"value":"0,00E+00","module":"B4","scenario":null},{"value":"0,00E+00","module":"B5","scenario":null},{"value":"6,87E+01","module":"B6","scenario":null},{"value":"0,00E+00","module":"B7","scenario":null},{"value":"0,00E+00","module":"C1","scenario":null},{"value":"8,41E-02","module":"C2","scenario":null},{"value":"1,64E-01","module":"C3","scenario":null},{"value":"1,59E+01","module":"C4","scenario":null},{"value":"-5,73E+01","module":"D","scenario":null},{"value":"1,96E+02","module":"A1A3","scenario":null}]},{"parameter":"HTP-c","unit":"CTUh","values":[{"value":"3,98E-09","module":"A1","scenario":null},{"value":"0,00E+00","module":"A2","scenario":null},{"value":"1,00E-12","module":"A3","scenario":null},{"value":"0,00E+00","module":"A4","scenario":null},{"value":"8,00E-11","module":"A5","scenario":null},{"value":"0,00E+00","module":"B1","scenario":null},{"value":"0,00E+00","module":"B2","scenario":null},{"value":"0,00E+00","module":"B3","scenario":null},{"value":"0,00E+00","module":"B4","scenario":null},{"value":"0,00E+00","module":"B5","scenario":null},{"value":"1,35E-09","module":"B6","scenario":null},{"value":"0,00E+00","module":"B7","scenario":null},{"value":"0,00E+00","module":"C1","scenario":null},{"value":"0,00E+00","module":"C2","scenario":null},{"value":"4,00E-12","module":"C3","scenario":null},{"value":"1,00E-12","module":"C4","scenario":null},{"value":"-8,09E-10","module":"D","scenario":null},{"value":"3,98E-09","module":"A1A3","scenario":null}]},{"parameter":"HTP-nc","unit":"CTUh","values":[{"value":"3,27E-07","module":"A1","scenario":null},{"value":"3,83E-10","module":"A2","scenario":null},{"value":"4,50E-11","module":"A3","scenario":null},{"value":"2,12E-10","module":"A4","scenario":null},{"value":"6,57E-09","module":"A5","scenario":null},{"value":"0,00E+00","module":"B1","scenario":null},{"value":"0,00E+00","module":"B2","scenario":null},{"value":"0,00E+00","module":"B3","scenario":null},{"value":"0,00E+00","module":"B4","scenario":null},{"value":"0,00E+00","module":"B5","scenario":null},{"value":"4,49E-08","module":"B6","scenario":null},{"value":"0,00E+00","module":"B7","scenario":null},{"value":"0,00E+00","module":"C1","scenario":null},{"value":"9,10E-11","module":"C2","scenario":null},{"value":"2,18E-10","module":"C3","scenario":null},{"value":"2,00E-11","module":"C4","scenario":null},{"value":"-6,91E-08","module":"D","scenario":null},{"value":"3,27E-07","module":"A1A3","scenario":null}]},{"parameter":"SQP","unit":"-","values":[{"value":"4,71E+00","module":"A1","scenario":null},{"value":"3,74E-01","module":"A2","scenario":null},{"value":"6,30E-02","module":"A3","scenario":null},{"value":"2,77E-01","module":"A4","scenario":null},{"value":"1,13E-01","module":"A5","scenario":null},{"value":"0,00E+00","module":"B1","scenario":null},{"value":"0,00E+00","module":"B2","scenario":null},{"value":"0,00E+00","module":"B3","scenario":null},{"value":"0,00E+00","module":"B4","scenario":null},{"value":"0,00E+00","module":"B5","scenario":null},{"value":"6,34E+01","module":"B6","scenario":null},{"value":"0,00E+00","module":"B7","scenario":null},{"value":"0,00E+00","module":"C1","scenario":null},{"value":"7,88E-02","module":"C2","scenario":null},{"value":"2,07E-03","module":"C3","scenario":null},{"value":"5,06E-02","module":"C4","scenario":null},{"value":"-1,25E+00","module":"D","scenario":null},{"value":"5,15E+00","module":"A1A3","scenario":null}]},{"parameter":"IRP","unit":"kBq U235-eq","values":[{"value":"1,76E-02","module":"A1","scenario":null},{"value":"2,13E-03","module":"A2","scenario":null},{"value":"3,14E-02","module":"A3","scenario":null},{"value":"1,30E-03","module":"A4","scenario":null},{"value":"1,07E-03","module":"A5","scenario":null},{"value":"0,00E+00","module":"B1","scenario":null},{"value":"0,00E+00","module":"B2","scenario":null},{"value":"0,00E+00","module":"B3","scenario":null},{"value":"0,00E+00","module":"B4","scenario":null},{"value":"0,00E+00","module":"B5","scenario":null},{"value":"1,89E-01","module":"B6","scenario":null},{"value":"0,00E+00","module":"B7","scenario":null},{"value":"0,00E+00","module":"C1","scenario":null},{"value":"4,99E-04","module":"C2","scenario":null},{"value":"2,86E-05","module":"C3","scenario":null},{"value":"1,04E-04","module":"C4","scenario":null},{"value":"-9,14E-04","module":"D","scenario":null},{"value":"5,11E-02","module":"A1A3","scenario":null}]}],"resource_use":[{"parameter":"PERE","unit":"MJ","values":[{"value":"9,46E-01","module":"A1","scenario":null},{"value":"6,82E-03","module":"A2","scenario":null},{"value":"1,35E-02","module":"A3","scenario":null},{"value":"3,36E-03","module":"A4","scenario":null},{"value":"1,95E-02","module":"A5","scenario":null},{"value":"0,00E+00","module":"B1","scenario":null},{"value":"0,00E+00","module":"B2","scenario":null},{"value":"0,00E+00","module":"B3","scenario":null},{"value":"0,00E+00","module":"B4","scenario":null},{"value":"0,00E+00","module":"B5","scenario":null},{"value":"3,31E+01","module":"B6","scenario":null},{"value":"0,00E+00","module":"B7","scenario":null},{"value":"0,00E+00","module":"C1","scenario":null},{"value":"1,61E-03","module":"C2","scenario":null},{"value":"6,21E-04","module":"C3","scenario":null},{"value":"1,68E-03","module":"C4","scenario":null},{"value":"-6,21E-01","module":"D","scenario":null},{"value":"9,67E-01","module":"A1A3","scenario":null}]},{"parameter":"PERM","unit":"","values":[{"value":"1,26E-01","module":"A1","scenario":null},{"value":"0,00E+00","module":"A2","scenario":null},{"value":"0,00E+00","module":"A3","scenario":null},{"value":"0,00E+00","module":"A4","scenario":null},{"value":"-8,64E-02","module":"A5","scenario":null},{"value":"0,00E+00","module":"B1","scenario":null},{"value":"0,00E+00","module":"B2","scenario":null},{"value":"0,00E+00","module":"B3","scenario":null},{"value":"0,00E+00","module":"B4","scenario":null},{"value":"0,00E+00","module":"B5","scenario":null},{"value":"0,00E+00","module":"B6","scenario":null},{"value":"0,00E+00","module":"B7","scenario":null},{"value":"0,00E+00","module":"C1","scenario":null},{"value":"0,00E+00","module":"C2","scenario":null},{"value":"-3,55E-02","module":"C3","scenario":null},{"value":"0,00E+00","module":"C4","scenario":null},{"value":"0,00E+00","module":"D","scenario":null},{"value":"1,26E-01","module":"A1A3","scenario":null}]},{"parameter":"PERT","unit":"MJ","values":[{"value":"1,07E+00","module":"A1","scenario":null},{"value":"6,82E-03","module":"A2","scenario":null},{"value":"1,35E-02","module":"A3","scenario":null},{"value":"3,36E-03","module":"A4","scenario":null},{"value":"-6,69E-02","module":"A5","scenario":null},{"value":"0,00E+00","module":"B1","scenario":null},{"value":"0,00E+00","module":"B2","scenario":null},{"value":"0,00E+00","module":"B3","scenario":null},{"value":"0,00E+00","module":"B4","scenario":null},{"value":"0,00E+00","module":"B5","scenario":null},{"value":"3,31E+01","module":"B6","scenario":null},{"value":"0,00E+00","module":"B7","scenario":null},{"value":"0,00E+00","module":"C1","scenario":null},{"value":"1,61E-03","module":"C2","scenario":null},{"value":"-3,49E-02","module":"C3","scenario":null},{"value":"1,68E-03","module":"C4","scenario":null},{"value":"-6,21E-01","module":"D","scenario":null},{"value":"1,09E+00","module":"A1A3","scenario":null}]},{"parameter":"PENRE","unit":"MJ","values":[{"value":"5,18E+00","module":"A1","scenario":null},{"value":"4,88E-01","module":"A2","scenario":null},{"value":"7,20E-01","module":"A3","scenario":null},{"value":"2,99E-01","module":"A4","scenario":null},{"value":"1,39E-01","module":"A5","scenario":null},{"value":"0,00E+00","module":"B1","scenario":null},{"value":"0,00E+00","module":"B2","scenario":null},{"value":"0,00E+00","module":"B3","scenario":null},{"value":"0,00E+00","module":"B4","scenario":null},{"value":"0,00E+00","module":"B5","scenario":null},{"value":"3,86E+01","module":"B6","scenario":null},{"value":"0,00E+00","module":"B7","scenario":null},{"value":"0,00E+00","module":"C1","scenario":null},{"value":"1,14E-01","module":"C2","scenario":null},{"value":"1,18E-02","module":"C3","scenario":null},{"value":"1,81E-02","module":"C4","scenario":null},{"value":"-4,08E-01","module":"D","scenario":null},{"value":"6,39E+00","module":"A1A3","scenario":null}]},{"parameter":"PENRM","unit":"MJ","values":[{"value":"2,20E+00","module":"A1","scenario":null},{"value":"0,00E+00","module":"A2","scenario":null},{"value":"0,00E+00","module":"A3","scenario":null},{"value":"0,00E+00","module":"A4","scenario":null},{"value":"-2,20E-02","module":"A5","scenario":null},{"value":"0,00E+00","module":"B1","scenario":null},{"value":"0,00E+00","module":"B2","scenario":null},{"value":"0,00E+00","module":"B3","scenario":null},{"value":"0,00E+00","module":"B4","scenario":null},{"value":"0,00E+00","module":"B5","scenario":null},{"value":"0,00E+00","module":"B6","scenario":null},{"value":"0,00E+00","module":"B7","scenario":null},{"value":"0,00E+00","module":"C1","scenario":null},{"value":"0,00E+00","module":"C2","scenario":null},{"value":"-2,08E+00","module":"C3","scenario":null},{"value":"0,00E+00","module":"C4","scenario":null},{"value":"0,00E+00","module":"D","scenario":null},{"value":"2,20E+00","module":"A1A3","scenario":null}]},{"parameter":"PENRT","unit":"MJ","values":[{"value":"7,39E+00","module":"A1","scenario":null},{"value":"4,88E-01","module":"A2","scenario":null},{"value":"7,20E-01","module":"A3","scenario":null},{"value":"2,99E-01","module":"A4","scenario":null},{"value":"1,17E-01","module":"A5","scenario":null},{"value":"0,00E+00","module":"B1","scenario":null},{"value":"0,00E+00","module":"B2","scenario":null},{"value":"0,00E+00","module":"B3","scenario":null},{"value":"0,00E+00","module":"B4","scenario":null},{"value":"0,00E+00","module":"B5","scenario":null},{"value":"3,86E+01","module":"B6","scenario":null},{"value":"0,00E+00","module":"B7","scenario":null},{"value":"0,00E+00","module":"C1","scenario":null},{"value":"1,14E-01","module":"C2","scenario":null},{"value":"-2,07E+00","module":"C3","scenario":null},{"value":"1,81E-02","module":"C4","scenario":null},{"value":"-4,08E-01","module":"D","scenario":null},{"value":"8,59E+00","module":"A1A3","scenario":null}]},{"parameter":"SM","unit":"kg","values":[{"value":"2,41E-02","module":"A1","scenario":null},{"value":"0,00E+00","module":"A2","scenario":null},{"value":"0,00E+00","module":"A3","scenario":null},{"value":"0,00E+00","module":"A4","scenario":null},{"value":"4,83E-04","module":"A5","scenario":null},{"value":"0,00E+00","module":"B1","scenario":null},{"value":"0,00E+00","module":"B2","scenario":null},{"value":"0,00E+00","module":"B3","scenario":null},{"value":"0,00E+00","module":"B4","scenario":null},{"value":"0,00E+00","module":"B5","scenario":null},{"value":"0,00E+00","module":"B6","scenario":null},{"value":"0,00E+00","module":"B7","scenario":null},{"value":"0,00E+00","module":"C1","scenario":null},{"value":"0,00E+00","module":"C2","scenario":null},{"value":"0,00E+00","module":"C3","scenario":null},{"value":"0,00E+00","module":"C4","scenario":null},{"value":"1,08E-02","module":"D","scenario":null},{"value":"2,41E-02","module":"A1A3","scenario":null}]},{"parameter":"RSF","unit":"MJ","values":[{"value":"8,53E-03","module":"A1","scenario":null},{"value":"2,42E-04","module":"A2","scenario":null},{"value":"3,85E-04","module":"A3","scenario":null},{"value":"1,13E-04","module":"A4","scenario":null},{"value":"1,89E-04","module":"A5","scenario":null},{"value":"0,00E+00","module":"B1","scenario":null},{"value":"0,00E+00","module":"B2","scenario":null},{"value":"0,00E+00","module":"B3","scenario":null},{"value":"0,00E+00","module":"B4","scenario":null},{"value":"0,00E+00","module":"B5","scenario":null},{"value":"1,25E+00","module":"B6","scenario":null},{"value":"0,00E+00","module":"B7","scenario":null},{"value":"0,00E+00","module":"C1","scenario":null},{"value":"5,77E-05","module":"C2","scenario":null},{"value":"1,36E-05","module":"C3","scenario":null},{"value":"3,48E-05","module":"C4","scenario":null},{"value":"9,38E-04","module":"D","scenario":null},{"value":"9,16E-03","module":"A1A3","scenario":null}]},{"parameter":"NRSF","unit":"MJ","values":[{"value":"1,04E-03","module":"A1","scenario":null},{"value":"8,49E-04","module":"A2","scenario":null},{"value":"3,85E-05","module":"A3","scenario":null},{"value":"3,46E-04","module":"A4","scenario":null},{"value":"6,41E-05","module":"A5","scenario":null},{"value":"0,00E+00","module":"B1","scenario":null},{"value":"0,00E+00","module":"B2","scenario":null},{"value":"0,00E+00","module":"B3","scenario":null},{"value":"0,00E+00","module":"B4","scenario":null},{"value":"0,00E+00","module":"B5","scenario":null},{"value":"6,60E-03","module":"B6","scenario":null},{"value":"0,00E+00","module":"B7","scenario":null},{"value":"0,00E+00","module":"C1","scenario":null},{"value":"2,06E-04","module":"C2","scenario":null},{"value":"0,00E+00","module":"C3","scenario":null},{"value":"4,44E-05","module":"C4","scenario":null},{"value":"-2,68E-02","module":"D","scenario":null},{"value":"1,93E-03","module":"A1A3","scenario":null}]},{"parameter":"FW","unit":"m3","values":[{"value":"2,00E-02","module":"A1","scenario":null},{"value":"5,26E-05","module":"A2","scenario":null},{"value":"2,03E-04","module":"A3","scenario":null},{"value":"2,98E-05","module":"A4","scenario":null},{"value":"4,10E-04","module":"A5","scenario":null},{"value":"0,00E+00","module":"B1","scenario":null},{"value":"0,00E+00","module":"B2","scenario":null},{"value":"0,00E+00","module":"B3","scenario":null},{"value":"0,00E+00","module":"B4","scenario":null},{"value":"0,00E+00","module":"B5","scenario":null},{"value":"1,23E-01","module":"B6","scenario":null},{"value":"0,00E+00","module":"B7","scenario":null},{"value":"0,00E+00","module":"C1","scenario":null},{"value":"1,20E-05","module":"C2","scenario":null},{"value":"9,20E-05","module":"C3","scenario":null},{"value":"2,30E-05","module":"C4","scenario":null},{"value":"-1,49E-03","module":"D","scenario":null},{"value":"2,03E-02","module":"A1A3","scenario":null}]}],"end_of_life_waste":[{"parameter":"HWD","unit":"kg","values":[{"value":"3,22E-03","module":"A1","scenario":null},{"value":"2,57E-05","module":"A2","scenario":null},{"value":"1,87E-04","module":"A3","scenario":null},{"value":"1,54E-05","module":"A4","scenario":null},{"value":"9,33E-05","module":"A5","scenario":null},{"value":"0,00E+00","module":"B1","scenario":null},{"value":"0,00E+00","module":"B2","scenario":null},{"value":"0,00E+00","module":"B3","scenario":null},{"value":"0,00E+00","module":"B4","scenario":null},{"value":"0,00E+00","module":"B5","scenario":null},{"value":"5,10E-03","module":"B6","scenario":null},{"value":"0,00E+00","module":"B7","scenario":null},{"value":"0,00E+00","module":"C1","scenario":null},{"value":"5,83E-06","module":"C2","scenario":null},{"value":"0,00E+00","module":"C3","scenario":null},{"value":"1,21E-03","module":"C4","scenario":null},{"value":"-4,20E-04","module":"D","scenario":null},{"value":"3,43E-03","module":"A1A3","scenario":null}]},{"parameter":"NHWD","unit":"kg","values":[{"value":"1,00E-01","module":"A1","scenario":null},{"value":"2,65E-02","module":"A2","scenario":null},{"value":"4,17E-03","module":"A3","scenario":null},{"value":"2,05E-02","module":"A4","scenario":null},{"value":"1,13E-02","module":"A5","scenario":null},{"value":"0,00E+00","module":"B1","scenario":null},{"value":"0,00E+00","module":"B2","scenario":null},{"value":"0,00E+00","module":"B3","scenario":null},{"value":"0,00E+00","module":"B4","scenario":null},{"value":"0,00E+00","module":"B5","scenario":null},{"value":"2,36E-01","module":"B6","scenario":null},{"value":"0,00E+00","module":"B7","scenario":null},{"value":"0,00E+00","module":"C1","scenario":null},{"value":"5,46E-03","module":"C2","scenario":null},{"value":"0,00E+00","module":"C3","scenario":null},{"value":"6,76E-02","module":"C4","scenario":null},{"value":"-1,96E-02","module":"D","scenario":null},{"value":"1,31E-01","module":"A1A3","scenario":null}]},{"parameter":"RWD","unit":"kg","values":[{"value":"1,54E-05","module":"A1","scenario":null},{"value":"3,32E-06","module":"A2","scenario":null},{"value":"1,21E-05","module":"A3","scenario":null},{"value":"2,05E-06","module":"A4","scenario":null},{"value":"6,75E-07","module":"A5","scenario":null},{"value":"0,00E+00","module":"B1","scenario":null},{"value":"0,00E+00","module":"B2","scenario":null},{"value":"0,00E+00","module":"B3","scenario":null},{"value":"0,00E+00","module":"B4","scenario":null},{"value":"0,00E+00","module":"B5","scenario":null},{"value":"1,22E-04","module":"B6","scenario":null},{"value":"0,00E+00","module":"B7","scenario":null},{"value":"0,00E+00","module":"C1","scenario":null},{"value":"7,79E-07","module":"C2","scenario":null},{"value":"0,00E+00","module":"C3","scenario":null},{"value":"1,20E-07","module":"C4","scenario":null},{"value":"-7,84E-07","module":"D","scenario":null},{"value":"3,08E-05","module":"A1A3","scenario":null}]}],"end_of_life_flow":[{"parameter":"CRU","unit":"kg","values":[{"value":"0,00E+00","module":"A1","scenario":null},{"value":"0,00E+00","module":"A2","scenario":null},{"value":"0,00E+00","module":"A3","scenario":null},{"value":"0,00E+00","module":"A4","scenario":null},{"value":"0,00E+00","module":"A5","scenario":null},{"value":"0,00E+00","module":"B1","scenario":null},{"value":"0,00E+00","module":"B2","scenario":null},{"value":"0,00E+00","module":"B3","scenario":null},{"value":"0,00E+00","module":"B4","scenario":null},{"value":"0,00E+00","module":"B5","scenario":null},{"value":"0,00E+00","module":"B6","scenario":null},{"value":"0,00E+00","module":"B7","scenario":null},{"value":"0,00E+00","module":"C1","scenario":null},{"value":"0,00E+00","module":"C2","scenario":null},{"value":"0,00E+00","module":"C3","scenario":null},{"value":"0,00E+00","module":"C4","scenario":null},{"value":"0,00E+00","module":"D","scenario":null},{"value":"0,00E+00","module":"A1A3","scenario":null}]},{"parameter":"MFR","unit":"kg","values":[{"value":"0,00E+00","module":"A1","scenario":null},{"value":"0,00E+00","module":"A2","scenario":null},{"value":"4,95E-03","module":"A3","scenario":null},{"value":"0,00E+00","module":"A4","scenario":null},{"value":"1,24E-03","module":"A5","scenario":null},{"value":"0,00E+00","module":"B1","scenario":null},{"value":"0,00E+00","module":"B2","scenario":null},{"value":"0,00E+00","module":"B3","scenario":null},{"value":"0,00E+00","module":"B4","scenario":null},{"value":"0,00E+00","module":"B5","scenario":null},{"value":"0,00E+00","module":"B6","scenario":null},{"value":"0,00E+00","module":"B7","scenario":null},{"value":"0,00E+00","module":"C1","scenario":null},{"value":"0,00E+00","module":"C2","scenario":null},{"value":"3,85E-02","module":"C3","scenario":null},{"value":"3,51E-06","module":"C4","scenario":null},{"value":"-4,21E-04","module":"D","scenario":null},{"value":"4,95E-03","module":"A1A3","scenario":null}]},{"parameter":"MER","unit":"kg","values":[{"value":"0,00E+00","module":"A1","scenario":null},{"value":"0,00E+00","module":"A2","scenario":null},{"value":"1,05E-03","module":"A3","scenario":null},{"value":"0,00E+00","module":"A4","scenario":null},{"value":"6,92E-03","module":"A5","scenario":null},{"value":"0,00E+00","module":"B1","scenario":null},{"value":"0,00E+00","module":"B2","scenario":null},{"value":"0,00E+00","module":"B3","scenario":null},{"value":"0,00E+00","module":"B4","scenario":null},{"value":"0,00E+00","module":"B5","scenario":null},{"value":"0,00E+00","module":"B6","scenario":null},{"value":"0,00E+00","module":"B7","scenario":null},{"value":"0,00E+00","module":"C1","scenario":null},{"value":"0,00E+00","module":"C2","scenario":null},{"value":"3,92E-02","module":"C3","scenario":null},{"value":"8,60E-08","module":"C4","scenario":null},{"value":"-5,55E-05","module":"D","scenario":null},{"value":"1,05E-03","module":"A1A3","scenario":null}]},{"parameter":"EEE","unit":"MJ","values":[{"value":"0,00E+00","module":"A1","scenario":null},{"value":"0,00E+00","module":"A2","scenario":null},{"value":"9,38E-04","module":"A3","scenario":null},{"value":"0,00E+00","module":"A4","scenario":null},{"value":"5,54E-03","module":"A5","scenario":null},{"value":"0,00E+00","module":"B1","scenario":null},{"value":"0,00E+00","module":"B2","scenario":null},{"value":"0,00E+00","module":"B3","scenario":null},{"value":"0,00E+00","module":"B4","scenario":null},{"value":"0,00E+00","module":"B5","scenario":null},{"value":"0,00E+00","module":"B6","scenario":null},{"value":"0,00E+00","module":"B7","scenario":null},{"value":"0,00E+00","module":"C1","scenario":null},{"value":"0,00E+00","module":"C2","scenario":null},{"value":"6,31E-02","module":"C3","scenario":null},{"value":"5,58E-06","module":"C4","scenario":null},{"value":"-1,36E-04","module":"D","scenario":null},{"value":"9,38E-04","module":"A1A3","scenario":null}]},{"parameter":"EET","unit":"MJ","values":[{"value":"0,00E+00","module":"A1","scenario":null},{"value":"0,00E+00","module":"A2","scenario":null},{"value":"1,42E-02","module":"A3","scenario":null},{"value":"0,00E+00","module":"A4","scenario":null},{"value":"8,37E-02","module":"A5","scenario":null},{"value":"0,00E+00","module":"B1","scenario":null},{"value":"0,00E+00","module":"B2","scenario":null},{"value":"0,00E+00","module":"B3","scenario":null},{"value":"0,00E+00","module":"B4","scenario":null},{"value":"0,00E+00","module":"B5","scenario":null},{"value":"0,00E+00","module":"B6","scenario":null},{"value":"0,00E+00","module":"B7","scenario":null},{"value":"0,00E+00","module":"C1","scenario":null},{"value":"0,00E+00","module":"C2","scenario":null},{"value":"9,55E-01","module":"C3","scenario":null},{"value":"8,44E-05","module":"C4","scenario":null},{"value":"-2,06E-03","module":"D","scenario":null},{"value":"1,42E-02","module":"A1A3","scenario":null}]}]}