{"product_name":"Sandwich Facadeelement  500 mm","epd_id":"NEPD-8266-7938","declared_unit":{"unit":"ton","amount":1},"compliance":["EN 15804+A2","ISO 14025","ISO 21930"],"producer_name":"Ambercon A/S","environmental_impact":[{"parameter":"GWP-total","unit":"kg CO2-eq","values":[{"value":"1,40E+02","module":"A1","scenario":null},{"value":"1,25E+01","module":"A2","scenario":null},{"value":"1,91E+01","module":"A3","scenario":null},{"value":"1,94E+01","module":"A4","scenario":null},{"value":"3,92E+00","module":"C1","scenario":null},{"value":"0,00E+00","module":"C2","scenario":null},{"value":"6,41E+00","module":"C3","scenario":null},{"value":"1,36E-01","module":"C4","scenario":null},{"value":"-2,64E+01","module":"D","scenario":null},{"value":"1,71E+02","module":"A1A3","scenario":null}]},{"parameter":"GWP-fossil","unit":"kg CO2-eq","values":[{"value":"1,40E+02","module":"A1","scenario":null},{"value":"1,25E+01","module":"A2","scenario":null},{"value":"1,91E+01","module":"A3","scenario":null},{"value":"1,94E+01","module":"A4","scenario":null},{"value":"3,92E+00","module":"C1","scenario":null},{"value":"0,00E+00","module":"C2","scenario":null},{"value":"6,40E+00","module":"C3","scenario":null},{"value":"1,36E-01","module":"C4","scenario":null},{"value":"-2,64E+01","module":"D","scenario":null},{"value":"1,71E+02","module":"A1A3","scenario":null}]},{"parameter":"GWP-biogenic","unit":"kg CO2-eq","values":[{"value":"-3,99E-02","module":"A1","scenario":null},{"value":"4,32E-03","module":"A2","scenario":null},{"value":"-3,48E-01","module":"A3","scenario":null},{"value":"8,32E-03","module":"A4","scenario":null},{"value":"7,35E-04","module":"C1","scenario":null},{"value":"0,00E+00","module":"C2","scenario":null},{"value":"5,94E-03","module":"C3","scenario":null},{"value":"1,16E-04","module":"C4","scenario":null},{"value":"-5,56E-02","module":"D","scenario":null},{"value":"-3,83E-01","module":"A1A3","scenario":null}]},{"parameter":"GWP-luluc","unit":"kg CO2-eq","values":[{"value":"8,84E-02","module":"A1","scenario":null},{"value":"3,26E-03","module":"A2","scenario":null},{"value":"2,98E-01","module":"A3","scenario":null},{"value":"5,92E-03","module":"A4","scenario":null},{"value":"3,09E-04","module":"C1","scenario":null},{"value":"0,00E+00","module":"C2","scenario":null},{"value":"9,54E-04","module":"C3","scenario":null},{"value":"2,67E-05","module":"C4","scenario":null},{"value":"-2,34E-02","module":"D","scenario":null},{"value":"3,90E-01","module":"A1A3","scenario":null}]},{"parameter":"ODP","unit":"kg CFC11-eq","values":[{"value":"7,74E-06","module":"A1","scenario":null},{"value":"2,91E-06","module":"A2","scenario":null},{"value":"1,80E-06","module":"A3","scenario":null},{"value":"4,68E-06","module":"A4","scenario":null},{"value":"8,46E-07","module":"C1","scenario":null},{"value":"0,00E+00","module":"C2","scenario":null},{"value":"1,45E-07","module":"C3","scenario":null},{"value":"6,62E-08","module":"C4","scenario":null},{"value":"-2,38E-02","module":"D","scenario":null},{"value":"1,24E-05","module":"A1A3","scenario":null}]},{"parameter":"AP","unit":"mol H+-eq","values":[{"value":"5,46E-01","module":"A1","scenario":null},{"value":"1,42E-01","module":"A2","scenario":null},{"value":"6,42E-02","module":"A3","scenario":null},{"value":"6,25E-02","module":"A4","scenario":null},{"value":"4,10E-02","module":"C1","scenario":null},{"value":"0,00E+00","module":"C2","scenario":null},{"value":"6,70E-03","module":"C3","scenario":null},{"value":"1,33E-03","module":"C4","scenario":null},{"value":"-1,41E-01","module":"D","scenario":null},{"value":"7,52E-01","module":"A1A3","scenario":null}]},{"parameter":"POCP","unit":"kg NMVOC-eq","values":[{"value":"3,08E-01","module":"A1","scenario":null},{"value":"1,02E-01","module":"A2","scenario":null},{"value":"4,45E-02","module":"A3","scenario":null},{"value":"6,00E-02","module":"A4","scenario":null},{"value":"5,46E-02","module":"C1","scenario":null},{"value":"0,00E+00","module":"C2","scenario":null},{"value":"6,41E-03","module":"C3","scenario":null},{"value":"1,57E-03","module":"C4","scenario":null},{"value":"-1,43E-01","module":"D","scenario":null},{"value":"4,55E-01","module":"A1A3","scenario":null}]},{"parameter":"ADPE","unit":"kg Sb-eq","values":[{"value":"7,67E-04","module":"A1","scenario":null},{"value":"1,63E-04","module":"A2","scenario":null},{"value":"1,36E-04","module":"A3","scenario":null},{"value":"3,46E-04","module":"A4","scenario":null},{"value":"6,01E-06","module":"C1","scenario":null},{"value":"0,00E+00","module":"C2","scenario":null},{"value":"9,17E-06","module":"C3","scenario":null},{"value":"1,20E-06","module":"C4","scenario":null},{"value":"-6,02E-04","module":"D","scenario":null},{"value":"1,07E-03","module":"A1A3","scenario":null}]},{"parameter":"ADPF","unit":"MJ","values":[{"value":"1,29E+03","module":"A1","scenario":null},{"value":"1,90E+02","module":"A2","scenario":null},{"value":"2,62E+02","module":"A3","scenario":null},{"value":"3,15E+02","module":"A4","scenario":null},{"value":"5,39E+01","module":"C1","scenario":null},{"value":"0,00E+00","module":"C2","scenario":null},{"value":"2,17E+01","module":"C3","scenario":null},{"value":"4,39E+00","module":"C4","scenario":null},{"value":"-2,42E+02","module":"D","scenario":null},{"value":"1,74E+03","module":"A1A3","scenario":null}]},{"parameter":"WDP","unit":"m3 world-eq. Deprived","values":[{"value":"3,09E+03","module":"A1","scenario":null},{"value":"1,19E+02","module":"A2","scenario":null},{"value":"2,04E+03","module":"A3","scenario":null},{"value":"2,42E+02","module":"A4","scenario":null},{"value":"1,15E+01","module":"C1","scenario":null},{"value":"0,00E+00","module":"C2","scenario":null},{"value":"2,31E+03","module":"C3","scenario":null},{"value":"9,26E+00","module":"C4","scenario":null},{"value":"-4,76E+02","module":"D","scenario":null},{"value":"5,24E+03","module":"A1A3","scenario":null}]},{"parameter":"EP-freshwater","unit":"kg P-eq","values":[{"value":"3,78E-03","module":"A1","scenario":null},{"value":"7,69E-05","module":"A2","scenario":null},{"value":"9,70E-04","module":"A3","scenario":null},{"value":"1,55E-04","module":"A4","scenario":null},{"value":"1,43E-05","module":"C1","scenario":null},{"value":"0,00E+00","module":"C2","scenario":null},{"value":"4,36E-05","module":"C3","scenario":null},{"value":"1,02E-06","module":"C4","scenario":null},{"value":"-1,56E-03","module":"D","scenario":null},{"value":"4,82E-03","module":"A1A3","scenario":null}]},{"parameter":"EP-marine","unit":"kg N-eq","values":[{"value":"9,23E-02","module":"A1","scenario":null},{"value":"3,24E-02","module":"A2","scenario":null},{"value":"1,92E-02","module":"A3","scenario":null},{"value":"1,37E-02","module":"A4","scenario":null},{"value":"1,81E-02","module":"C1","scenario":null},{"value":"0,00E+00","module":"C2","scenario":null},{"value":"2,20E-03","module":"C3","scenario":null},{"value":"4,98E-04","module":"C4","scenario":null},{"value":"-3,20E-02","module":"D","scenario":null},{"value":"1,44E-01","module":"A1A3","scenario":null}]},{"parameter":"EP-terrestrial","unit":"mol N-eq.","values":[{"value":"1,27E+00","module":"A1","scenario":null},{"value":"3,61E-01","module":"A2","scenario":null},{"value":"1,87E-01","module":"A3","scenario":null},{"value":"1,53E-01","module":"A4","scenario":null},{"value":"1,96E-01","module":"C1","scenario":null},{"value":"0,00E+00","module":"C2","scenario":null},{"value":"2,45E-02","module":"C3","scenario":null},{"value":"5,48E-03","module":"C4","scenario":null},{"value":"-3,38E-01","module":"D","scenario":null},{"value":"1,82E+00","module":"A1A3","scenario":null}]},{"parameter":"GWP-IOBC","unit":"kg CO2-eq","values":[{"value":"1,40E+02","module":"A1","scenario":null},{"value":"1,25E+01","module":"A2","scenario":null},{"value":"2,35E+01","module":"A3","scenario":null},{"value":"1,94E+01","module":"A4","scenario":null},{"value":"3,92E+00","module":"C1","scenario":null},{"value":"0,00E+00","module":"C2","scenario":null},{"value":"6,40E+00","module":"C3","scenario":null},{"value":"1,43E-01","module":"C4","scenario":null},{"value":"-3,84E+01","module":"D","scenario":null},{"value":"1,76E+02","module":"A1A3","scenario":null}]}],"additional_environmental_impact":[{"parameter":"PM","unit":"Disease incidence","values":[{"value":"4,93E-06","module":"A1","scenario":null},{"value":"9,20E-07","module":"A2","scenario":null},{"value":"5,61E-07","module":"A3","scenario":null},{"value":"1,78E-06","module":"A4","scenario":null},{"value":"4,96E-06","module":"C1","scenario":null},{"value":"0,00E+00","module":"C2","scenario":null},{"value":"9,27E-08","module":"C3","scenario":null},{"value":"2,83E-08","module":"C4","scenario":null},{"value":"-2,55E-06","module":"D","scenario":null},{"value":"6,41E-06","module":"A1A3","scenario":null}]},{"parameter":"ETP-fw","unit":"CTUe","values":[{"value":"1,98E+03","module":"A1","scenario":null},{"value":"1,27E+02","module":"A2","scenario":null},{"value":"2,93E+02","module":"A3","scenario":null},{"value":"2,31E+02","module":"A4","scenario":null},{"value":"2,95E+01","module":"C1","scenario":null},{"value":"0,00E+00","module":"C2","scenario":null},{"value":"2,69E+01","module":"C3","scenario":null},{"value":"2,17E+00","module":"C4","scenario":null},{"value":"-1,40E+03","module":"D","scenario":null},{"value":"2,40E+03","module":"A1A3","scenario":null}]},{"parameter":"HTP-c","unit":"CTUh","values":[{"value":"3,35E-07","module":"A1","scenario":null},{"value":"0,00E+00","module":"A2","scenario":null},{"value":"6,85E-09","module":"A3","scenario":null},{"value":"0,00E+00","module":"A4","scenario":null},{"value":"9,80E-10","module":"C1","scenario":null},{"value":"0,00E+00","module":"C2","scenario":null},{"value":"1,28E-09","module":"C3","scenario":null},{"value":"6,30E-11","module":"C4","scenario":null},{"value":"-1,17E-07","module":"D","scenario":null},{"value":"3,41E-07","module":"A1A3","scenario":null}]},{"parameter":"HTP-nc","unit":"CTUh","values":[{"value":"1,79E-06","module":"A1","scenario":null},{"value":"1,01E-07","module":"A2","scenario":null},{"value":"2,17E-07","module":"A3","scenario":null},{"value":"2,23E-07","module":"A4","scenario":null},{"value":"2,74E-08","module":"C1","scenario":null},{"value":"0,00E+00","module":"C2","scenario":null},{"value":"2,84E-08","module":"C3","scenario":null},{"value":"1,28E-09","module":"C4","scenario":null},{"value":"2,43E-06","module":"D","scenario":null},{"value":"2,11E-06","module":"A1A3","scenario":null}]},{"parameter":"SQP","unit":"-","values":[{"value":"2,97E+02","module":"A1","scenario":null},{"value":"1,69E+02","module":"A2","scenario":null},{"value":"3,72E+02","module":"A3","scenario":null},{"value":"3,62E+02","module":"A4","scenario":null},{"value":"6,55E+00","module":"C1","scenario":null},{"value":"0,00E+00","module":"C2","scenario":null},{"value":"1,20E+01","module":"C3","scenario":null},{"value":"1,60E+01","module":"C4","scenario":null},{"value":"3,41E+01","module":"D","scenario":null},{"value":"8,38E+02","module":"A1A3","scenario":null}]},{"parameter":"IRP","unit":"kBq U235-eq","values":[{"value":"4,06E+00","module":"A1","scenario":null},{"value":"8,29E-01","module":"A2","scenario":null},{"value":"8,53E-01","module":"A3","scenario":null},{"value":"1,38E+00","module":"A4","scenario":null},{"value":"2,35E-01","module":"C1","scenario":null},{"value":"0,00E+00","module":"C2","scenario":null},{"value":"3,53E-01","module":"C3","scenario":null},{"value":"1,90E-02","module":"C4","scenario":null},{"value":"-2,69E-01","module":"D","scenario":null},{"value":"5,74E+00","module":"A1A3","scenario":null}]}],"resource_use":[{"parameter":"PERE","unit":"MJ","values":[{"value":"6,71E+02","module":"A1","scenario":null},{"value":"1,97E+00","module":"A2","scenario":null},{"value":"1,18E+02","module":"A3","scenario":null},{"value":"3,97E+00","module":"A4","scenario":null},{"value":"2,94E-01","module":"C1","scenario":null},{"value":"0,00E+00","module":"C2","scenario":null},{"value":"1,08E+01","module":"C3","scenario":null},{"value":"6,76E-02","module":"C4","scenario":null},{"value":"-5,34E+01","module":"D","scenario":null},{"value":"7,91E+02","module":"A1A3","scenario":null}]},{"parameter":"PERM","unit":"","values":[{"value":"9,31E+00","module":"A1","scenario":null},{"value":"0,00E+00","module":"A2","scenario":null},{"value":"0,00E+00","module":"A3","scenario":null},{"value":"0,00E+00","module":"A4","scenario":null},{"value":"0,00E+00","module":"C1","scenario":null},{"value":"0,00E+00","module":"C2","scenario":null},{"value":"0,00E+00","module":"C3","scenario":null},{"value":"0,00E+00","module":"C4","scenario":null},{"value":"0,00E+00","module":"D","scenario":null},{"value":"9,31E+00","module":"A1A3","scenario":null}]},{"parameter":"PERT","unit":"MJ","values":[{"value":"6,80E+02","module":"A1","scenario":null},{"value":"1,97E+00","module":"A2","scenario":null},{"value":"1,18E+02","module":"A3","scenario":null},{"value":"3,97E+00","module":"A4","scenario":null},{"value":"2,94E-01","module":"C1","scenario":null},{"value":"0,00E+00","module":"C2","scenario":null},{"value":"1,08E+01","module":"C3","scenario":null},{"value":"6,76E-02","module":"C4","scenario":null},{"value":"-5,34E+01","module":"D","scenario":null},{"value":"8,00E+02","module":"A1A3","scenario":null}]},{"parameter":"PENRE","unit":"MJ","values":[{"value":"1,23E+03","module":"A1","scenario":null},{"value":"1,90E+02","module":"A2","scenario":null},{"value":"2,62E+02","module":"A3","scenario":null},{"value":"3,16E+02","module":"A4","scenario":null},{"value":"5,39E+01","module":"C1","scenario":null},{"value":"0,00E+00","module":"C2","scenario":null},{"value":"2,17E+01","module":"C3","scenario":null},{"value":"4,39E+00","module":"C4","scenario":null},{"value":"-2,43E+02","module":"D","scenario":null},{"value":"1,68E+03","module":"A1A3","scenario":null}]},{"parameter":"PENRM","unit":"MJ","values":[{"value":"7,50E+01","module":"A1","scenario":null},{"value":"0,00E+00","module":"A2","scenario":null},{"value":"-8,15E-05","module":"A3","scenario":null},{"value":"0,00E+00","module":"A4","scenario":null},{"value":"0,00E+00","module":"C1","scenario":null},{"value":"0,00E+00","module":"C2","scenario":null},{"value":"-5,47E+01","module":"C3","scenario":null},{"value":"0,00E+00","module":"C4","scenario":null},{"value":"0,00E+00","module":"D","scenario":null},{"value":"7,50E+01","module":"A1A3","scenario":null}]},{"parameter":"PENRT","unit":"MJ","values":[{"value":"1,30E+03","module":"A1","scenario":null},{"value":"1,90E+02","module":"A2","scenario":null},{"value":"2,62E+02","module":"A3","scenario":null},{"value":"3,16E+02","module":"A4","scenario":null},{"value":"5,39E+01","module":"C1","scenario":null},{"value":"0,00E+00","module":"C2","scenario":null},{"value":"-3,30E+01","module":"C3","scenario":null},{"value":"4,39E+00","module":"C4","scenario":null},{"value":"-2,43E+02","module":"D","scenario":null},{"value":"1,75E+03","module":"A1A3","scenario":null}]},{"parameter":"SM","unit":"kg","values":[{"value":"7,97E+01","module":"A1","scenario":null},{"value":"0,00E+00","module":"A2","scenario":null},{"value":"7,96E-02","module":"A3","scenario":null},{"value":"0,00E+00","module":"A4","scenario":null},{"value":"0,00E+00","module":"C1","scenario":null},{"value":"0,00E+00","module":"C2","scenario":null},{"value":"0,00E+00","module":"C3","scenario":null},{"value":"0,00E+00","module":"C4","scenario":null},{"value":"0,00E+00","module":"D","scenario":null},{"value":"7,98E+01","module":"A1A3","scenario":null}]},{"parameter":"RSF","unit":"MJ","values":[{"value":"4,54E+01","module":"A1","scenario":null},{"value":"7,07E-02","module":"A2","scenario":null},{"value":"4,15E+00","module":"A3","scenario":null},{"value":"1,39E-01","module":"A4","scenario":null},{"value":"0,00E+00","module":"C1","scenario":null},{"value":"0,00E+00","module":"C2","scenario":null},{"value":"9,41E-04","module":"C3","scenario":null},{"value":"1,40E-03","module":"C4","scenario":null},{"value":"6,90E-01","module":"D","scenario":null},{"value":"4,96E+01","module":"A1A3","scenario":null}]},{"parameter":"NRSF","unit":"MJ","values":[{"value":"7,41E+01","module":"A1","scenario":null},{"value":"2,38E-01","module":"A2","scenario":null},{"value":"1,38E-01","module":"A3","scenario":null},{"value":"4,65E-01","module":"A4","scenario":null},{"value":"0,00E+00","module":"C1","scenario":null},{"value":"0,00E+00","module":"C2","scenario":null},{"value":"0,00E+00","module":"C3","scenario":null},{"value":"4,31E-03","module":"C4","scenario":null},{"value":"2,33E+01","module":"D","scenario":null},{"value":"7,45E+01","module":"A1A3","scenario":null}]},{"parameter":"FW","unit":"m3","values":[{"value":"1,65E+00","module":"A1","scenario":null},{"value":"1,70E-02","module":"A2","scenario":null},{"value":"4,29E-01","module":"A3","scenario":null},{"value":"3,59E-02","module":"A4","scenario":null},{"value":"2,78E-03","module":"C1","scenario":null},{"value":"0,00E+00","module":"C2","scenario":null},{"value":"4,25E-02","module":"C3","scenario":null},{"value":"5,22E-03","module":"C4","scenario":null},{"value":"-1,39E+00","module":"D","scenario":null},{"value":"2,10E+00","module":"A1A3","scenario":null}]}],"end_of_life_waste":[{"parameter":"HWD","unit":"kg","values":[{"value":"2,11E+00","module":"A1","scenario":null},{"value":"9,02E-03","module":"A2","scenario":null},{"value":"2,45E-01","module":"A3","scenario":null},{"value":"1,73E-02","module":"A4","scenario":null},{"value":"1,59E-03","module":"C1","scenario":null},{"value":"0,00E+00","module":"C2","scenario":null},{"value":"2,09E-03","module":"C3","scenario":null},{"value":"2,25E-03","module":"C4","scenario":null},{"value":"-1,33E-01","module":"D","scenario":null},{"value":"2,36E+00","module":"A1A3","scenario":null}]},{"parameter":"NHWD","unit":"kg","values":[{"value":"7,57E+01","module":"A1","scenario":null},{"value":"1,24E+01","module":"A2","scenario":null},{"value":"7,28E+00","module":"A3","scenario":null},{"value":"2,74E+01","module":"A4","scenario":null},{"value":"6,39E-02","module":"C1","scenario":null},{"value":"0,00E+00","module":"C2","scenario":null},{"value":"6,60E-02","module":"C3","scenario":null},{"value":"3,17E+01","module":"C4","scenario":null},{"value":"-1,02E+01","module":"D","scenario":null},{"value":"9,53E+01","module":"A1A3","scenario":null}]},{"parameter":"RWD","unit":"kg","values":[{"value":"1,70E-02","module":"A1","scenario":null},{"value":"1,31E-03","module":"A2","scenario":null},{"value":"7,42E-04","module":"A3","scenario":null},{"value":"2,15E-03","module":"A4","scenario":null},{"value":"3,75E-04","module":"C1","scenario":null},{"value":"0,00E+00","module":"C2","scenario":null},{"value":"2,21E-04","module":"C3","scenario":null},{"value":"1,12E-08","module":"C4","scenario":null},{"value":"-2,39E-04","module":"D","scenario":null},{"value":"1,91E-02","module":"A1A3","scenario":null}]}],"end_of_life_flow":[{"parameter":"CRU","unit":"kg","values":[{"value":"0,00E+00","module":"A1","scenario":null},{"value":"0,00E+00","module":"A2","scenario":null},{"value":"0,00E+00","module":"A3","scenario":null},{"value":"0,00E+00","module":"A4","scenario":null},{"value":"0,00E+00","module":"C1","scenario":null},{"value":"0,00E+00","module":"C2","scenario":null},{"value":"0,00E+00","module":"C3","scenario":null},{"value":"0,00E+00","module":"C4","scenario":null},{"value":"0,00E+00","module":"D","scenario":null},{"value":"0,00E+00","module":"A1A3","scenario":null}]},{"parameter":"MFR","unit":"kg","values":[{"value":"6,86E-02","module":"A1","scenario":null},{"value":"0,00E+00","module":"A2","scenario":null},{"value":"7,92E+01","module":"A3","scenario":null},{"value":"0,00E+00","module":"A4","scenario":null},{"value":"0,00E+00","module":"C1","scenario":null},{"value":"0,00E+00","module":"C2","scenario":null},{"value":"9,48E+02","module":"C3","scenario":null},{"value":"0,00E+00","module":"C4","scenario":null},{"value":"0,00E+00","module":"D","scenario":null},{"value":"7,93E+01","module":"A1A3","scenario":null}]},{"parameter":"MER","unit":"kg","values":[{"value":"1,87E-02","module":"A1","scenario":null},{"value":"0,00E+00","module":"A2","scenario":null},{"value":"1,58E+00","module":"A3","scenario":null},{"value":"0,00E+00","module":"A4","scenario":null},{"value":"0,00E+00","module":"C1","scenario":null},{"value":"0,00E+00","module":"C2","scenario":null},{"value":"2,42E+00","module":"C3","scenario":null},{"value":"0,00E+00","module":"C4","scenario":null},{"value":"0,00E+00","module":"D","scenario":null},{"value":"1,59E+00","module":"A1A3","scenario":null}]},{"parameter":"EEE","unit":"MJ","values":[{"value":"0,00E+00","module":"A1","scenario":null},{"value":"0,00E+00","module":"A2","scenario":null},{"value":"9,96E-01","module":"A3","scenario":null},{"value":"0,00E+00","module":"A4","scenario":null},{"value":"0,00E+00","module":"C1","scenario":null},{"value":"0,00E+00","module":"C2","scenario":null},{"value":"3,72E+00","module":"C3","scenario":null},{"value":"0,00E+00","module":"C4","scenario":null},{"value":"0,00E+00","module":"D","scenario":null},{"value":"9,96E-01","module":"A1A3","scenario":null}]},{"parameter":"EET","unit":"MJ","values":[{"value":"0,00E+00","module":"A1","scenario":null},{"value":"0,00E+00","module":"A2","scenario":null},{"value":"1,51E+01","module":"A3","scenario":null},{"value":"0,00E+00","module":"A4","scenario":null},{"value":"0,00E+00","module":"C1","scenario":null},{"value":"0,00E+00","module":"C2","scenario":null},{"value":"5,62E+01","module":"C3","scenario":null},{"value":"0,00E+00","module":"C4","scenario":null},{"value":"0,00E+00","module":"D","scenario":null},{"value":"1,51E+01","module":"A1A3","scenario":null}]}]}