{"product_name":"Envistar Top 09 with counter-flow heat exchanger and controls","epd_id":"NEPD-9364-8960","declared_unit":{"unit":"stk","amount":1},"compliance":["EN 15804+A2","ISO 14025","ISO 21930"],"producer_name":"IV Produkt AB","environmental_impact":[{"parameter":"GWP-total","unit":"kg CO2-eq","values":[{"value":"3,14E+03","module":"A1-A3","scenario":null},{"value":"2,26E+01","module":"A4","scenario":null},{"value":"0,00E+00","module":"C1","scenario":null},{"value":"7,06E+00","module":"C2","scenario":null},{"value":"9,67E+01","module":"C3","scenario":null},{"value":"3,32E+00","module":"C4","scenario":null},{"value":"-1,33E+03","module":"D","scenario":null}]},{"parameter":"GWP-fossil","unit":"kg CO2-eq","values":[{"value":"3,10E+03","module":"A1-A3","scenario":null},{"value":"2,26E+01","module":"A4","scenario":null},{"value":"0,00E+00","module":"C1","scenario":null},{"value":"7,06E+00","module":"C2","scenario":null},{"value":"9,66E+01","module":"C3","scenario":null},{"value":"3,31E+00","module":"C4","scenario":null},{"value":"-1,30E+03","module":"D","scenario":null}]},{"parameter":"GWP-biogenic","unit":"kg CO2-eq","values":[{"value":"2,26E+01","module":"A1-A3","scenario":null},{"value":"9,53E-03","module":"A4","scenario":null},{"value":"0,00E+00","module":"C1","scenario":null},{"value":"2,92E-03","module":"C2","scenario":null},{"value":"1,55E-01","module":"C3","scenario":null},{"value":"2,41E-03","module":"C4","scenario":null},{"value":"-5,07E+00","module":"D","scenario":null}]},{"parameter":"GWP-luluc","unit":"kg CO2-eq","values":[{"value":"1,55E+01","module":"A1-A3","scenario":null},{"value":"7,42E-03","module":"A4","scenario":null},{"value":"0,00E+00","module":"C1","scenario":null},{"value":"2,51E-03","module":"C2","scenario":null},{"value":"1,98E-02","module":"C3","scenario":null},{"value":"6,12E-03","module":"C4","scenario":null},{"value":"-2,00E+01","module":"D","scenario":null}]},{"parameter":"ODP","unit":"kg CFC11-eq","values":[{"value":"2,51E-04","module":"A1-A3","scenario":null},{"value":"5,30E-06","module":"A4","scenario":null},{"value":"0,00E+00","module":"C1","scenario":null},{"value":"1,60E-06","module":"C2","scenario":null},{"value":"7,32E-06","module":"C3","scenario":null},{"value":"2,61E-07","module":"C4","scenario":null},{"value":"-5,92E-02","module":"D","scenario":null}]},{"parameter":"AP","unit":"mol H+-eq","values":[{"value":"2,72E+01","module":"A1-A3","scenario":null},{"value":"6,92E-02","module":"A4","scenario":null},{"value":"0,00E+00","module":"C1","scenario":null},{"value":"2,03E-02","module":"C2","scenario":null},{"value":"9,93E-02","module":"C3","scenario":null},{"value":"1,03E-02","module":"C4","scenario":null},{"value":"-1,20E+01","module":"D","scenario":null}]},{"parameter":"POCP","unit":"kg NMVOC-eq","values":[{"value":"1,30E+01","module":"A1-A3","scenario":null},{"value":"6,31E-02","module":"A4","scenario":null},{"value":"0,00E+00","module":"C1","scenario":null},{"value":"1,72E-02","module":"C2","scenario":null},{"value":"6,63E-02","module":"C3","scenario":null},{"value":"1,02E-02","module":"C4","scenario":null},{"value":"-5,09E+00","module":"D","scenario":null}]},{"parameter":"ADPE","unit":"kg Sb-eq","values":[{"value":"9,98E-01","module":"A1-A3","scenario":null},{"value":"5,04E-04","module":"A4","scenario":null},{"value":"0,00E+00","module":"C1","scenario":null},{"value":"1,95E-04","module":"C2","scenario":null},{"value":"2,41E-04","module":"C3","scenario":null},{"value":"1,09E-05","module":"C4","scenario":null},{"value":"-9,19E-02","module":"D","scenario":null}]},{"parameter":"ADPF","unit":"MJ","values":[{"value":"3,93E+04","module":"A1-A3","scenario":null},{"value":"3,56E+02","module":"A4","scenario":null},{"value":"0,00E+00","module":"C1","scenario":null},{"value":"1,07E+02","module":"C2","scenario":null},{"value":"2,73E+02","module":"C3","scenario":null},{"value":"2,62E+01","module":"C4","scenario":null},{"value":"-1,57E+04","module":"D","scenario":null}]},{"parameter":"WDP","unit":"m3 world-eq. Deprived","values":[{"value":"4,54E+05","module":"A1-A3","scenario":null},{"value":"3,04E+02","module":"A4","scenario":null},{"value":"0,00E+00","module":"C1","scenario":null},{"value":"1,03E+02","module":"C2","scenario":null},{"value":"1,10E+03","module":"C3","scenario":null},{"value":"3,64E+02","module":"C4","scenario":null},{"value":"-5,88E+05","module":"D","scenario":null}]},{"parameter":"EP-freshwater","unit":"kg P-eq","values":[{"value":"2,14E-01","module":"A1-A3","scenario":null},{"value":"1,80E-04","module":"A4","scenario":null},{"value":"0,00E+00","module":"C1","scenario":null},{"value":"5,64E-05","module":"C2","scenario":null},{"value":"1,50E-03","module":"C3","scenario":null},{"value":"5,53E-05","module":"C4","scenario":null},{"value":"-7,54E-02","module":"D","scenario":null}]},{"parameter":"EP-marine","unit":"kg N-eq","values":[{"value":"3,52E+00","module":"A1-A3","scenario":null},{"value":"1,45E-02","module":"A4","scenario":null},{"value":"0,00E+00","module":"C1","scenario":null},{"value":"4,01E-03","module":"C2","scenario":null},{"value":"2,13E-02","module":"C3","scenario":null},{"value":"2,84E-03","module":"C4","scenario":null},{"value":"-1,29E+00","module":"D","scenario":null}]},{"parameter":"EP-terrestrial","unit":"mol N-eq.","values":[{"value":"6,01E+01","module":"A1-A3","scenario":null},{"value":"1,62E-01","module":"A4","scenario":null},{"value":"0,00E+00","module":"C1","scenario":null},{"value":"4,49E-02","module":"C2","scenario":null},{"value":"2,38E-01","module":"C3","scenario":null},{"value":"3,12E-02","module":"C4","scenario":null},{"value":"-1,47E+01","module":"D","scenario":null}]},{"parameter":"GWP-IOBC","unit":"kg CO2-eq","values":[{"value":"3,13E+03","module":"A1-A3","scenario":null},{"value":"2,26E+01","module":"A4","scenario":null},{"value":"0,00E+00","module":"C1","scenario":null},{"value":"7,06E+00","module":"C2","scenario":null},{"value":"8,18E+01","module":"C3","scenario":null},{"value":"3,43E+00","module":"C4","scenario":null},{"value":"-1,38E+03","module":"D","scenario":null}]}],"additional_environmental_impact":[{"parameter":"PM","unit":"Disease incidence","values":[{"value":"2,63E-04","module":"A1-A3","scenario":null},{"value":"1,76E-06","module":"A4","scenario":null},{"value":"0,00E+00","module":"C1","scenario":null},{"value":"4,32E-07","module":"C2","scenario":null},{"value":"1,43E-06","module":"C3","scenario":null},{"value":"1,38E-07","module":"C4","scenario":null},{"value":"-9,78E-05","module":"D","scenario":null}]},{"parameter":"ETP-fw","unit":"CTUe","values":[{"value":"1,56E+05","module":"A1-A3","scenario":null},{"value":"2,62E+02","module":"A4","scenario":null},{"value":"0,00E+00","module":"C1","scenario":null},{"value":"7,91E+01","module":"C2","scenario":null},{"value":"1,37E+03","module":"C3","scenario":null},{"value":"5,56E+03","module":"C4","scenario":null},{"value":"-5,64E+04","module":"D","scenario":null}]},{"parameter":"HTP-c","unit":"CTUh","values":[{"value":"1,14E-05","module":"A1-A3","scenario":null},{"value":"0,00E+00","module":"A4","scenario":null},{"value":"0,00E+00","module":"C1","scenario":null},{"value":"0,00E+00","module":"C2","scenario":null},{"value":"1,13E-07","module":"C3","scenario":null},{"value":"1,14E-08","module":"C4","scenario":null},{"value":"-3,81E-06","module":"D","scenario":null}]},{"parameter":"HTP-nc","unit":"CTUh","values":[{"value":"1,78E-04","module":"A1-A3","scenario":null},{"value":"2,67E-07","module":"A4","scenario":null},{"value":"0,00E+00","module":"C1","scenario":null},{"value":"8,64E-08","module":"C2","scenario":null},{"value":"3,47E-06","module":"C3","scenario":null},{"value":"5,31E-07","module":"C4","scenario":null},{"value":"-2,47E-05","module":"D","scenario":null}]},{"parameter":"SQP","unit":"-","values":[{"value":"1,16E+04","module":"A1-A3","scenario":null},{"value":"3,38E+02","module":"A4","scenario":null},{"value":"0,00E+00","module":"C1","scenario":null},{"value":"7,46E+01","module":"C2","scenario":null},{"value":"1,07E+02","module":"C3","scenario":null},{"value":"7,56E+01","module":"C4","scenario":null},{"value":"-8,86E+02","module":"D","scenario":null}]},{"parameter":"IRP","unit":"kBq U235-eq","values":[{"value":"1,67E+02","module":"A1-A3","scenario":null},{"value":"1,55E+00","module":"A4","scenario":null},{"value":"0,00E+00","module":"C1","scenario":null},{"value":"4,66E-01","module":"C2","scenario":null},{"value":"1,26E+00","module":"C3","scenario":null},{"value":"1,13E-01","module":"C4","scenario":null},{"value":"-5,96E+01","module":"D","scenario":null}]}],"resource_use":[{"parameter":"PERE","unit":"MJ","values":[{"value":"1,00E+04","module":"A1-A3","scenario":null},{"value":"4,74E+00","module":"A4","scenario":null},{"value":"0,00E+00","module":"C1","scenario":null},{"value":"1,53E+00","module":"C2","scenario":null},{"value":"4,87E+01","module":"C3","scenario":null},{"value":"4,34E+00","module":"C4","scenario":null},{"value":"-5,09E+03","module":"D","scenario":null}]},{"parameter":"PERM","unit":"","values":[{"value":"4,20E+00","module":"A1-A3","scenario":null},{"value":"0,00E+00","module":"A4","scenario":null},{"value":"0,00E+00","module":"C1","scenario":null},{"value":"0,00E+00","module":"C2","scenario":null},{"value":"0,00E+00","module":"C3","scenario":null},{"value":"0,00E+00","module":"C4","scenario":null},{"value":"0,00E+00","module":"D","scenario":null}]},{"parameter":"PERT","unit":"MJ","values":[{"value":"1,00E+04","module":"A1-A3","scenario":null},{"value":"4,74E+00","module":"A4","scenario":null},{"value":"0,00E+00","module":"C1","scenario":null},{"value":"1,53E+00","module":"C2","scenario":null},{"value":"4,87E+01","module":"C3","scenario":null},{"value":"4,34E+00","module":"C4","scenario":null},{"value":"-5,09E+03","module":"D","scenario":null}]},{"parameter":"PENRE","unit":"MJ","values":[{"value":"3,93E+04","module":"A1-A3","scenario":null},{"value":"3,56E+02","module":"A4","scenario":null},{"value":"0,00E+00","module":"C1","scenario":null},{"value":"1,07E+02","module":"C2","scenario":null},{"value":"2,74E+02","module":"C3","scenario":null},{"value":"2,63E+01","module":"C4","scenario":null},{"value":"-1,57E+04","module":"D","scenario":null}]},{"parameter":"PENRM","unit":"MJ","values":[{"value":"6,66E+02","module":"A1-A3","scenario":null},{"value":"0,00E+00","module":"A4","scenario":null},{"value":"0,00E+00","module":"C1","scenario":null},{"value":"0,00E+00","module":"C2","scenario":null},{"value":"-4,44E+02","module":"C3","scenario":null},{"value":"0,00E+00","module":"C4","scenario":null},{"value":"0,00E+00","module":"D","scenario":null}]},{"parameter":"PENRT","unit":"MJ","values":[{"value":"4,00E+04","module":"A1-A3","scenario":null},{"value":"3,56E+02","module":"A4","scenario":null},{"value":"0,00E+00","module":"C1","scenario":null},{"value":"1,07E+02","module":"C2","scenario":null},{"value":"-1,70E+02","module":"C3","scenario":null},{"value":"2,63E+01","module":"C4","scenario":null},{"value":"-1,57E+04","module":"D","scenario":null}]},{"parameter":"SM","unit":"kg","values":[{"value":"1,90E+02","module":"A1-A3","scenario":null},{"value":"0,00E+00","module":"A4","scenario":null},{"value":"0,00E+00","module":"C1","scenario":null},{"value":"0,00E+00","module":"C2","scenario":null},{"value":"8,78E-05","module":"C3","scenario":null},{"value":"6,66E-02","module":"C4","scenario":null},{"value":"8,12E-01","module":"D","scenario":null}]},{"parameter":"RSF","unit":"MJ","values":[{"value":"6,21E+01","module":"A1-A3","scenario":null},{"value":"1,68E-01","module":"A4","scenario":null},{"value":"0,00E+00","module":"C1","scenario":null},{"value":"5,46E-02","module":"C2","scenario":null},{"value":"1,05E+00","module":"C3","scenario":null},{"value":"3,98E-02","module":"C4","scenario":null},{"value":"5,38E+00","module":"D","scenario":null}]},{"parameter":"NRSF","unit":"MJ","values":[{"value":"5,99E+02","module":"A1-A3","scenario":null},{"value":"5,80E-01","module":"A4","scenario":null},{"value":"0,00E+00","module":"C1","scenario":null},{"value":"1,95E-01","module":"C2","scenario":null},{"value":"-3,02E-03","module":"C3","scenario":null},{"value":"8,18E-01","module":"C4","scenario":null},{"value":"2,16E+02","module":"D","scenario":null}]},{"parameter":"FW","unit":"m3","values":[{"value":"7,60E+01","module":"A1-A3","scenario":null},{"value":"3,94E-02","module":"A4","scenario":null},{"value":"0,00E+00","module":"C1","scenario":null},{"value":"1,14E-02","module":"C2","scenario":null},{"value":"2,73E-01","module":"C3","scenario":null},{"value":"3,29E-02","module":"C4","scenario":null},{"value":"-2,73E+01","module":"D","scenario":null}]}],"end_of_life_waste":[{"parameter":"HWD","unit":"kg","values":[{"value":"2,29E+01","module":"A1-A3","scenario":null},{"value":"1,90E-02","module":"A4","scenario":null},{"value":"0,00E+00","module":"C1","scenario":null},{"value":"5,50E-03","module":"C2","scenario":null},{"value":"1,55E-03","module":"C3","scenario":null},{"value":"3,83E+00","module":"C4","scenario":null},{"value":"3,11E+00","module":"D","scenario":null}]},{"parameter":"NHWD","unit":"kg","values":[{"value":"8,99E+02","module":"A1-A3","scenario":null},{"value":"2,49E+01","module":"A4","scenario":null},{"value":"0,00E+00","module":"C1","scenario":null},{"value":"5,19E+00","module":"C2","scenario":null},{"value":"4,33E+01","module":"C3","scenario":null},{"value":"5,08E+01","module":"C4","scenario":null},{"value":"-3,96E+02","module":"D","scenario":null}]},{"parameter":"RWD","unit":"kg","values":[{"value":"1,48E-01","module":"A1-A3","scenario":null},{"value":"2,43E-03","module":"A4","scenario":null},{"value":"0,00E+00","module":"C1","scenario":null},{"value":"7,27E-04","module":"C2","scenario":null},{"value":"7,74E-05","module":"C3","scenario":null},{"value":"3,72E-06","module":"C4","scenario":null},{"value":"-5,59E-02","module":"D","scenario":null}]}],"end_of_life_flow":[{"parameter":"CRU","unit":"kg","values":[{"value":"0,00E+00","module":"A1-A3","scenario":null},{"value":"0,00E+00","module":"A4","scenario":null},{"value":"0,00E+00","module":"C1","scenario":null},{"value":"0,00E+00","module":"C2","scenario":null},{"value":"0,00E+00","module":"C3","scenario":null},{"value":"0,00E+00","module":"C4","scenario":null},{"value":"0,00E+00","module":"D","scenario":null}]},{"parameter":"MFR","unit":"kg","values":[{"value":"5,49E+01","module":"A1-A3","scenario":null},{"value":"0,00E+00","module":"A4","scenario":null},{"value":"0,00E+00","module":"C1","scenario":null},{"value":"0,00E+00","module":"C2","scenario":null},{"value":"4,43E+02","module":"C3","scenario":null},{"value":"8,47E-05","module":"C4","scenario":null},{"value":"-5,30E-02","module":"D","scenario":null}]},{"parameter":"MER","unit":"kg","values":[{"value":"1,79E+01","module":"A1-A3","scenario":null},{"value":"0,00E+00","module":"A4","scenario":null},{"value":"0,00E+00","module":"C1","scenario":null},{"value":"0,00E+00","module":"C2","scenario":null},{"value":"4,19E+01","module":"C3","scenario":null},{"value":"2,43E-06","module":"C4","scenario":null},{"value":"-6,79E-03","module":"D","scenario":null}]},{"parameter":"EEE","unit":"MJ","values":[{"value":"1,06E+01","module":"A1-A3","scenario":null},{"value":"0,00E+00","module":"A4","scenario":null},{"value":"0,00E+00","module":"C1","scenario":null},{"value":"0,00E+00","module":"C2","scenario":null},{"value":"1,03E+00","module":"C3","scenario":null},{"value":"9,07E-05","module":"C4","scenario":null},{"value":"-2,43E-02","module":"D","scenario":null}]},{"parameter":"EET","unit":"MJ","values":[{"value":"1,60E+02","module":"A1-A3","scenario":null},{"value":"0,00E+00","module":"A4","scenario":null},{"value":"0,00E+00","module":"C1","scenario":null},{"value":"0,00E+00","module":"C2","scenario":null},{"value":"1,55E+01","module":"C3","scenario":null},{"value":"1,37E-03","module":"C4","scenario":null},{"value":"-3,67E-01","module":"D","scenario":null}]}]}