{"product_name":"Profim Tables SH/SR/SV/SW","epd_id":"NEPD-8858-8521","declared_unit":{"unit":"stk","amount":1},"compliance":["EN 15804+A2","ISO 14025","ISO 21930"],"producer_name":"Flokk AS","environmental_impact":[{"parameter":"GWP-total","unit":"kg CO2-eq","values":[{"value":"1,27E+01","module":"A1-A3","scenario":null},{"value":"8,26E-01","module":"A4","scenario":null},{"value":"2,48E+00","module":"A5","scenario":null},{"value":"5,67E+00","module":"B2","scenario":null},{"value":"2,54E-01","module":"B3","scenario":null},{"value":"0,00E+00","module":"B4","scenario":null},{"value":"0,00E+00","module":"C1","scenario":null},{"value":"1,29E-01","module":"C2","scenario":null},{"value":"6,78E+00","module":"C3","scenario":null},{"value":"5,80E-02","module":"C4","scenario":null},{"value":"-1,59E+00","module":"D","scenario":null}]},{"parameter":"GWP-fossil","unit":"kg CO2-eq","values":[{"value":"1,84E+01","module":"A1-A3","scenario":null},{"value":"8,26E-01","module":"A4","scenario":null},{"value":"2,89E-02","module":"A5","scenario":null},{"value":"5,62E+00","module":"B2","scenario":null},{"value":"2,52E-01","module":"B3","scenario":null},{"value":"0,00E+00","module":"B4","scenario":null},{"value":"0,00E+00","module":"C1","scenario":null},{"value":"1,29E-01","module":"C2","scenario":null},{"value":"3,04E+00","module":"C3","scenario":null},{"value":"5,79E-02","module":"C4","scenario":null},{"value":"-1,58E+00","module":"D","scenario":null}]},{"parameter":"GWP-biogenic","unit":"kg CO2-eq","values":[{"value":"-5,72E+00","module":"A1-A3","scenario":null},{"value":"3,39E-04","module":"A4","scenario":null},{"value":"2,46E+00","module":"A5","scenario":null},{"value":"3,61E-02","module":"B2","scenario":null},{"value":"1,62E-03","module":"B3","scenario":null},{"value":"0,00E+00","module":"B4","scenario":null},{"value":"0,00E+00","module":"C1","scenario":null},{"value":"5,25E-05","module":"C2","scenario":null},{"value":"3,75E+00","module":"C3","scenario":null},{"value":"3,51E-05","module":"C4","scenario":null},{"value":"-1,10E-03","module":"D","scenario":null}]},{"parameter":"GWP-luluc","unit":"kg CO2-eq","values":[{"value":"3,84E-02","module":"A1-A3","scenario":null},{"value":"2,41E-04","module":"A4","scenario":null},{"value":"8,15E-06","module":"A5","scenario":null},{"value":"1,27E-02","module":"B2","scenario":null},{"value":"5,74E-04","module":"B3","scenario":null},{"value":"0,00E+00","module":"B4","scenario":null},{"value":"0,00E+00","module":"C1","scenario":null},{"value":"4,50E-05","module":"C2","scenario":null},{"value":"2,01E-04","module":"C3","scenario":null},{"value":"1,29E-05","module":"C4","scenario":null},{"value":"-5,88E-03","module":"D","scenario":null}]},{"parameter":"ODP","unit":"kg CFC11-eq","values":[{"value":"1,43E-06","module":"A1-A3","scenario":null},{"value":"1,91E-07","module":"A4","scenario":null},{"value":"5,27E-09","module":"A5","scenario":null},{"value":"4,39E-07","module":"B2","scenario":null},{"value":"1,95E-08","module":"B3","scenario":null},{"value":"0,00E+00","module":"B4","scenario":null},{"value":"0,00E+00","module":"C1","scenario":null},{"value":"2,94E-08","module":"C2","scenario":null},{"value":"8,86E-08","module":"C3","scenario":null},{"value":"1,22E-08","module":"C4","scenario":null},{"value":"-1,11E-02","module":"D","scenario":null}]},{"parameter":"AP","unit":"mol H+-eq","values":[{"value":"9,54E-02","module":"A1-A3","scenario":null},{"value":"3,47E-03","module":"A4","scenario":null},{"value":"1,17E-04","module":"A5","scenario":null},{"value":"3,22E-02","module":"B2","scenario":null},{"value":"1,44E-03","module":"B3","scenario":null},{"value":"0,00E+00","module":"B4","scenario":null},{"value":"0,00E+00","module":"C1","scenario":null},{"value":"5,26E-04","module":"C2","scenario":null},{"value":"1,65E-03","module":"C3","scenario":null},{"value":"2,97E-04","module":"C4","scenario":null},{"value":"-8,37E-03","module":"D","scenario":null}]},{"parameter":"POCP","unit":"kg NMVOC-eq","values":[{"value":"8,07E-02","module":"A1-A3","scenario":null},{"value":"3,71E-03","module":"A4","scenario":null},{"value":"1,22E-04","module":"A5","scenario":null},{"value":"1,35E-02","module":"B2","scenario":null},{"value":"5,94E-04","module":"B3","scenario":null},{"value":"0,00E+00","module":"B4","scenario":null},{"value":"0,00E+00","module":"C1","scenario":null},{"value":"5,28E-04","module":"C2","scenario":null},{"value":"1,42E-03","module":"C3","scenario":null},{"value":"3,25E-04","module":"C4","scenario":null},{"value":"-8,39E-03","module":"D","scenario":null}]},{"parameter":"ADPE","unit":"kg Sb-eq","values":[{"value":"3,02E-04","module":"A1-A3","scenario":null},{"value":"1,41E-05","module":"A4","scenario":null},{"value":"5,98E-07","module":"A5","scenario":null},{"value":"4,34E-05","module":"B2","scenario":null},{"value":"1,69E-06","module":"B3","scenario":null},{"value":"0,00E+00","module":"B4","scenario":null},{"value":"0,00E+00","module":"C1","scenario":null},{"value":"3,49E-06","module":"C2","scenario":null},{"value":"2,96E-06","module":"C3","scenario":null},{"value":"6,58E-07","module":"C4","scenario":null},{"value":"-2,62E-05","module":"D","scenario":null}]},{"parameter":"ADPF","unit":"MJ","values":[{"value":"2,40E+02","module":"A1-A3","scenario":null},{"value":"1,28E+01","module":"A4","scenario":null},{"value":"3,50E-01","module":"A5","scenario":null},{"value":"1,08E+02","module":"B2","scenario":null},{"value":"4,87E+00","module":"B3","scenario":null},{"value":"0,00E+00","module":"B4","scenario":null},{"value":"0,00E+00","module":"C1","scenario":null},{"value":"1,94E+00","module":"C2","scenario":null},{"value":"3,34E+00","module":"C3","scenario":null},{"value":"9,24E-01","module":"C4","scenario":null},{"value":"-1,42E+01","module":"D","scenario":null}]},{"parameter":"WDP","unit":"m3 world-eq. Deprived","values":[{"value":"1,27E+04","module":"A1-A3","scenario":null},{"value":"9,85E+00","module":"A4","scenario":null},{"value":"4,94E-01","module":"A5","scenario":null},{"value":"1,51E+03","module":"B2","scenario":null},{"value":"6,70E+01","module":"B3","scenario":null},{"value":"0,00E+00","module":"B4","scenario":null},{"value":"0,00E+00","module":"C1","scenario":null},{"value":"1,85E+00","module":"C2","scenario":null},{"value":"4,52E+00","module":"C3","scenario":null},{"value":"4,27E+00","module":"C4","scenario":null},{"value":"4,71E+01","module":"D","scenario":null}]},{"parameter":"EP-freshwater","unit":"kg P-eq","values":[{"value":"1,86E-03","module":"A1-A3","scenario":null},{"value":"6,30E-06","module":"A4","scenario":null},{"value":"2,03E-07","module":"A5","scenario":null},{"value":"5,47E-04","module":"B2","scenario":null},{"value":"2,47E-05","module":"B3","scenario":null},{"value":"0,00E+00","module":"B4","scenario":null},{"value":"0,00E+00","module":"C1","scenario":null},{"value":"1,01E-06","module":"C2","scenario":null},{"value":"1,72E-05","module":"C3","scenario":null},{"value":"5,68E-07","module":"C4","scenario":null},{"value":"-1,02E-04","module":"D","scenario":null}]},{"parameter":"EP-marine","unit":"kg N-eq","values":[{"value":"2,06E-02","module":"A1-A3","scenario":null},{"value":"1,04E-03","module":"A4","scenario":null},{"value":"4,28E-05","module":"A5","scenario":null},{"value":"4,31E-03","module":"B2","scenario":null},{"value":"1,91E-04","module":"B3","scenario":null},{"value":"0,00E+00","module":"B4","scenario":null},{"value":"0,00E+00","module":"C1","scenario":null},{"value":"1,56E-04","module":"C2","scenario":null},{"value":"4,97E-04","module":"C3","scenario":null},{"value":"1,02E-04","module":"C4","scenario":null},{"value":"-1,88E-03","module":"D","scenario":null}]},{"parameter":"EP-terrestrial","unit":"mol N-eq.","values":[{"value":"2,29E-01","module":"A1-A3","scenario":null},{"value":"1,15E-02","module":"A4","scenario":null},{"value":"4,21E-04","module":"A5","scenario":null},{"value":"5,22E-02","module":"B2","scenario":null},{"value":"2,32E-03","module":"B3","scenario":null},{"value":"0,00E+00","module":"B4","scenario":null},{"value":"0,00E+00","module":"C1","scenario":null},{"value":"1,73E-03","module":"C2","scenario":null},{"value":"5,33E-03","module":"C3","scenario":null},{"value":"1,13E-03","module":"C4","scenario":null},{"value":"-1,95E-02","module":"D","scenario":null}]},{"parameter":"GWP-IOBC","unit":"kg CO2-eq","values":[{"value":"1,84E+01","module":"A1-A3","scenario":null},{"value":"8,26E-01","module":"A4","scenario":null},{"value":"2,89E-02","module":"A5","scenario":null},{"value":"5,99E+00","module":"B2","scenario":null},{"value":"2,69E-01","module":"B3","scenario":null},{"value":"0,00E+00","module":"B4","scenario":null},{"value":"0,00E+00","module":"C1","scenario":null},{"value":"1,29E-01","module":"C2","scenario":null},{"value":"2,04E+00","module":"C3","scenario":null},{"value":"6,01E-02","module":"C4","scenario":null},{"value":"-2,30E+00","module":"D","scenario":null}]}],"additional_environmental_impact":[{"parameter":"PM","unit":"Disease incidence","values":[{"value":"1,34E-06","module":"A1-A3","scenario":null},{"value":"7,27E-08","module":"A4","scenario":null},{"value":"1,76E-09","module":"A5","scenario":null},{"value":"1,14E-07","module":"B2","scenario":null},{"value":"4,75E-09","module":"B3","scenario":null},{"value":"0,00E+00","module":"B4","scenario":null},{"value":"0,00E+00","module":"C1","scenario":null},{"value":"9,27E-09","module":"C2","scenario":null},{"value":"2,64E-08","module":"C3","scenario":null},{"value":"4,94E-09","module":"C4","scenario":null},{"value":"-1,95E-07","module":"D","scenario":null}]},{"parameter":"ETP-fw","unit":"CTUe","values":[{"value":"7,70E+02","module":"A1-A3","scenario":null},{"value":"9,39E+00","module":"A4","scenario":null},{"value":"4,58E-01","module":"A5","scenario":null},{"value":"8,66E+01","module":"B2","scenario":null},{"value":"3,84E+00","module":"B3","scenario":null},{"value":"0,00E+00","module":"B4","scenario":null},{"value":"0,00E+00","module":"C1","scenario":null},{"value":"1,43E+00","module":"C2","scenario":null},{"value":"2,07E+01","module":"C3","scenario":null},{"value":"7,88E-01","module":"C4","scenario":null},{"value":"-9,16E+01","module":"D","scenario":null}]},{"parameter":"HTP-c","unit":"CTUh","values":[{"value":"9,82E-08","module":"A1-A3","scenario":null},{"value":"0,00E+00","module":"A4","scenario":null},{"value":"1,30E-11","module":"A5","scenario":null},{"value":"2,79E-09","module":"B2","scenario":null},{"value":"9,70E-11","module":"B3","scenario":null},{"value":"0,00E+00","module":"B4","scenario":null},{"value":"0,00E+00","module":"C1","scenario":null},{"value":"0,00E+00","module":"C2","scenario":null},{"value":"1,05E-09","module":"C3","scenario":null},{"value":"3,40E-11","module":"C4","scenario":null},{"value":"-7,10E-09","module":"D","scenario":null}]},{"parameter":"HTP-nc","unit":"CTUh","values":[{"value":"6,86E-07","module":"A1-A3","scenario":null},{"value":"9,09E-09","module":"A4","scenario":null},{"value":"5,69E-10","module":"A5","scenario":null},{"value":"8,81E-08","module":"B2","scenario":null},{"value":"3,37E-09","module":"B3","scenario":null},{"value":"0,00E+00","module":"B4","scenario":null},{"value":"0,00E+00","module":"C1","scenario":null},{"value":"1,54E-09","module":"C2","scenario":null},{"value":"1,16E-08","module":"C3","scenario":null},{"value":"1,06E-09","module":"C4","scenario":null},{"value":"1,38E-07","module":"D","scenario":null}]},{"parameter":"SQP","unit":"-","values":[{"value":"1,62E+02","module":"A1-A3","scenario":null},{"value":"1,47E+01","module":"A4","scenario":null},{"value":"2,59E-01","module":"A5","scenario":null},{"value":"2,53E+01","module":"B2","scenario":null},{"value":"1,13E+00","module":"B3","scenario":null},{"value":"0,00E+00","module":"B4","scenario":null},{"value":"0,00E+00","module":"C1","scenario":null},{"value":"1,34E+00","module":"C2","scenario":null},{"value":"1,17E+00","module":"C3","scenario":null},{"value":"2,07E+00","module":"C4","scenario":null},{"value":"-1,54E+01","module":"D","scenario":null}]},{"parameter":"IRP","unit":"kBq U235-eq","values":[{"value":"5,18E-01","module":"A1-A3","scenario":null},{"value":"5,61E-02","module":"A4","scenario":null},{"value":"1,50E-03","module":"A5","scenario":null},{"value":"8,90E-01","module":"B2","scenario":null},{"value":"4,03E-02","module":"B3","scenario":null},{"value":"0,00E+00","module":"B4","scenario":null},{"value":"0,00E+00","module":"C1","scenario":null},{"value":"8,49E-03","module":"C2","scenario":null},{"value":"1,42E-02","module":"C3","scenario":null},{"value":"3,86E-03","module":"C4","scenario":null},{"value":"-8,75E-03","module":"D","scenario":null}]}],"resource_use":[{"parameter":"PERE","unit":"MJ","values":[{"value":"7,25E+01","module":"A1-A3","scenario":null},{"value":"1,62E-01","module":"A4","scenario":null},{"value":"5,96E-03","module":"A5","scenario":null},{"value":"1,99E+01","module":"B2","scenario":null},{"value":"9,05E-01","module":"B3","scenario":null},{"value":"0,00E+00","module":"B4","scenario":null},{"value":"0,00E+00","module":"C1","scenario":null},{"value":"2,74E-02","module":"C2","scenario":null},{"value":"5,17E-01","module":"C3","scenario":null},{"value":"2,79E-02","module":"C4","scenario":null},{"value":"-1,44E+01","module":"D","scenario":null}]},{"parameter":"PERM","unit":"","values":[{"value":"4,84E+01","module":"A1-A3","scenario":null},{"value":"0,00E+00","module":"A4","scenario":null},{"value":"-8,68E+00","module":"A5","scenario":null},{"value":"0,00E+00","module":"B2","scenario":null},{"value":"0,00E+00","module":"B3","scenario":null},{"value":"0,00E+00","module":"B4","scenario":null},{"value":"0,00E+00","module":"C1","scenario":null},{"value":"0,00E+00","module":"C2","scenario":null},{"value":"-3,97E+01","module":"C3","scenario":null},{"value":"0,00E+00","module":"C4","scenario":null},{"value":"0,00E+00","module":"D","scenario":null}]},{"parameter":"PERT","unit":"MJ","values":[{"value":"1,21E+02","module":"A1-A3","scenario":null},{"value":"1,62E-01","module":"A4","scenario":null},{"value":"-8,67E+00","module":"A5","scenario":null},{"value":"1,99E+01","module":"B2","scenario":null},{"value":"9,05E-01","module":"B3","scenario":null},{"value":"0,00E+00","module":"B4","scenario":null},{"value":"0,00E+00","module":"C1","scenario":null},{"value":"2,74E-02","module":"C2","scenario":null},{"value":"-3,92E+01","module":"C3","scenario":null},{"value":"2,79E-02","module":"C4","scenario":null},{"value":"-1,44E+01","module":"D","scenario":null}]},{"parameter":"PENRE","unit":"MJ","values":[{"value":"2,25E+02","module":"A1-A3","scenario":null},{"value":"1,28E+01","module":"A4","scenario":null},{"value":"3,50E-01","module":"A5","scenario":null},{"value":"1,08E+02","module":"B2","scenario":null},{"value":"4,88E+00","module":"B3","scenario":null},{"value":"0,00E+00","module":"B4","scenario":null},{"value":"0,00E+00","module":"C1","scenario":null},{"value":"1,94E+00","module":"C2","scenario":null},{"value":"3,44E+00","module":"C3","scenario":null},{"value":"9,25E-01","module":"C4","scenario":null},{"value":"-1,42E+01","module":"D","scenario":null}]},{"parameter":"PENRM","unit":"MJ","values":[{"value":"1,55E+01","module":"A1-A3","scenario":null},{"value":"0,00E+00","module":"A4","scenario":null},{"value":"-2,34E+00","module":"A5","scenario":null},{"value":"0,00E+00","module":"B2","scenario":null},{"value":"0,00E+00","module":"B3","scenario":null},{"value":"0,00E+00","module":"B4","scenario":null},{"value":"0,00E+00","module":"C1","scenario":null},{"value":"0,00E+00","module":"C2","scenario":null},{"value":"-1,32E+01","module":"C3","scenario":null},{"value":"0,00E+00","module":"C4","scenario":null},{"value":"0,00E+00","module":"D","scenario":null}]},{"parameter":"PENRT","unit":"MJ","values":[{"value":"2,40E+02","module":"A1-A3","scenario":null},{"value":"1,28E+01","module":"A4","scenario":null},{"value":"-2,00E+00","module":"A5","scenario":null},{"value":"1,08E+02","module":"B2","scenario":null},{"value":"4,88E+00","module":"B3","scenario":null},{"value":"0,00E+00","module":"B4","scenario":null},{"value":"0,00E+00","module":"C1","scenario":null},{"value":"1,94E+00","module":"C2","scenario":null},{"value":"-9,72E+00","module":"C3","scenario":null},{"value":"9,25E-01","module":"C4","scenario":null},{"value":"-1,42E+01","module":"D","scenario":null}]},{"parameter":"SM","unit":"kg","values":[{"value":"2,36E+00","module":"A1-A3","scenario":null},{"value":"0,00E+00","module":"A4","scenario":null},{"value":"0,00E+00","module":"A5","scenario":null},{"value":"0,00E+00","module":"B2","scenario":null},{"value":"0,00E+00","module":"B3","scenario":null},{"value":"0,00E+00","module":"B4","scenario":null},{"value":"0,00E+00","module":"C1","scenario":null},{"value":"0,00E+00","module":"C2","scenario":null},{"value":"0,00E+00","module":"C3","scenario":null},{"value":"0,00E+00","module":"C4","scenario":null},{"value":"0,00E+00","module":"D","scenario":null}]},{"parameter":"RSF","unit":"MJ","values":[{"value":"3,09E-01","module":"A1-A3","scenario":null},{"value":"5,66E-03","module":"A4","scenario":null},{"value":"1,94E-04","module":"A5","scenario":null},{"value":"1,38E+00","module":"B2","scenario":null},{"value":"6,27E-02","module":"B3","scenario":null},{"value":"0,00E+00","module":"B4","scenario":null},{"value":"0,00E+00","module":"C1","scenario":null},{"value":"9,81E-04","module":"C2","scenario":null},{"value":"1,15E-02","module":"C3","scenario":null},{"value":"6,30E-04","module":"C4","scenario":null},{"value":"4,93E-02","module":"D","scenario":null}]},{"parameter":"NRSF","unit":"MJ","values":[{"value":"1,34E-01","module":"A1-A3","scenario":null},{"value":"1,90E-02","module":"A4","scenario":null},{"value":"7,76E-04","module":"A5","scenario":null},{"value":"3,70E-01","module":"B2","scenario":null},{"value":"1,51E-02","module":"B3","scenario":null},{"value":"0,00E+00","module":"B4","scenario":null},{"value":"0,00E+00","module":"C1","scenario":null},{"value":"3,50E-03","module":"C2","scenario":null},{"value":"0,00E+00","module":"C3","scenario":null},{"value":"2,56E-02","module":"C4","scenario":null},{"value":"7,08E-01","module":"D","scenario":null}]},{"parameter":"FW","unit":"m3","values":[{"value":"2,30E-01","module":"A1-A3","scenario":null},{"value":"1,46E-03","module":"A4","scenario":null},{"value":"1,66E-04","module":"A5","scenario":null},{"value":"8,69E-01","module":"B2","scenario":null},{"value":"3,99E-03","module":"B3","scenario":null},{"value":"0,00E+00","module":"B4","scenario":null},{"value":"0,00E+00","module":"C1","scenario":null},{"value":"2,04E-04","module":"C2","scenario":null},{"value":"3,80E-03","module":"C3","scenario":null},{"value":"9,27E-04","module":"C4","scenario":null},{"value":"-1,92E-02","module":"D","scenario":null}]}],"end_of_life_waste":[{"parameter":"HWD","unit":"kg","values":[{"value":"2,01E-01","module":"A1-A3","scenario":null},{"value":"7,03E-04","module":"A4","scenario":null},{"value":"0,00E+00","module":"A5","scenario":null},{"value":"1,87E-02","module":"B2","scenario":null},{"value":"8,39E-04","module":"B3","scenario":null},{"value":"0,00E+00","module":"B4","scenario":null},{"value":"0,00E+00","module":"C1","scenario":null},{"value":"9,90E-05","module":"C2","scenario":null},{"value":"0,00E+00","module":"C3","scenario":null},{"value":"3,33E+00","module":"C4","scenario":null},{"value":"-7,54E-03","module":"D","scenario":null}]},{"parameter":"NHWD","unit":"kg","values":[{"value":"5,61E+00","module":"A1-A3","scenario":null},{"value":"1,12E+00","module":"A4","scenario":null},{"value":"1,51E+00","module":"A5","scenario":null},{"value":"4,24E-01","module":"B2","scenario":null},{"value":"1,73E-02","module":"B3","scenario":null},{"value":"0,00E+00","module":"B4","scenario":null},{"value":"0,00E+00","module":"C1","scenario":null},{"value":"9,28E-02","module":"C2","scenario":null},{"value":"1,20E+00","module":"C3","scenario":null},{"value":"1,06E-01","module":"C4","scenario":null},{"value":"-6,36E-01","module":"D","scenario":null}]},{"parameter":"RWD","unit":"kg","values":[{"value":"6,35E-04","module":"A1-A3","scenario":null},{"value":"8,77E-05","module":"A4","scenario":null},{"value":"0,00E+00","module":"A5","scenario":null},{"value":"7,21E-04","module":"B2","scenario":null},{"value":"3,26E-05","module":"B3","scenario":null},{"value":"0,00E+00","module":"B4","scenario":null},{"value":"0,00E+00","module":"C1","scenario":null},{"value":"1,32E-05","module":"C2","scenario":null},{"value":"0,00E+00","module":"C3","scenario":null},{"value":"5,28E-06","module":"C4","scenario":null},{"value":"-7,44E-06","module":"D","scenario":null}]}],"end_of_life_flow":[{"parameter":"CRU","unit":"kg","values":[{"value":"0,00E+00","module":"A1-A3","scenario":null},{"value":"0,00E+00","module":"A4","scenario":null},{"value":"0,00E+00","module":"A5","scenario":null},{"value":"0,00E+00","module":"B2","scenario":null},{"value":"0,00E+00","module":"B3","scenario":null},{"value":"0,00E+00","module":"B4","scenario":null},{"value":"0,00E+00","module":"C1","scenario":null},{"value":"0,00E+00","module":"C2","scenario":null},{"value":"0,00E+00","module":"C3","scenario":null},{"value":"0,00E+00","module":"C4","scenario":null},{"value":"0,00E+00","module":"D","scenario":null}]},{"parameter":"MFR","unit":"kg","values":[{"value":"8,33E-01","module":"A1-A3","scenario":null},{"value":"0,00E+00","module":"A4","scenario":null},{"value":"1,38E+00","module":"A5","scenario":null},{"value":"0,00E+00","module":"B2","scenario":null},{"value":"0,00E+00","module":"B3","scenario":null},{"value":"0,00E+00","module":"B4","scenario":null},{"value":"0,00E+00","module":"C1","scenario":null},{"value":"0,00E+00","module":"C2","scenario":null},{"value":"1,62E+00","module":"C3","scenario":null},{"value":"0,00E+00","module":"C4","scenario":null},{"value":"0,00E+00","module":"D","scenario":null}]},{"parameter":"MER","unit":"kg","values":[{"value":"6,61E-06","module":"A1-A3","scenario":null},{"value":"0,00E+00","module":"A4","scenario":null},{"value":"1,88E-03","module":"A5","scenario":null},{"value":"0,00E+00","module":"B2","scenario":null},{"value":"0,00E+00","module":"B3","scenario":null},{"value":"0,00E+00","module":"B4","scenario":null},{"value":"0,00E+00","module":"C1","scenario":null},{"value":"0,00E+00","module":"C2","scenario":null},{"value":"7,56E+00","module":"C3","scenario":null},{"value":"0,00E+00","module":"C4","scenario":null},{"value":"0,00E+00","module":"D","scenario":null}]},{"parameter":"EEE","unit":"MJ","values":[{"value":"4,60E-01","module":"A1-A3","scenario":null},{"value":"0,00E+00","module":"A4","scenario":null},{"value":"8,27E-02","module":"A5","scenario":null},{"value":"0,00E+00","module":"B2","scenario":null},{"value":"0,00E+00","module":"B3","scenario":null},{"value":"0,00E+00","module":"B4","scenario":null},{"value":"0,00E+00","module":"C1","scenario":null},{"value":"0,00E+00","module":"C2","scenario":null},{"value":"1,31E+00","module":"C3","scenario":null},{"value":"0,00E+00","module":"C4","scenario":null},{"value":"0,00E+00","module":"D","scenario":null}]},{"parameter":"EET","unit":"MJ","values":[{"value":"6,97E+00","module":"A1-A3","scenario":null},{"value":"0,00E+00","module":"A4","scenario":null},{"value":"1,25E+00","module":"A5","scenario":null},{"value":"0,00E+00","module":"B2","scenario":null},{"value":"0,00E+00","module":"B3","scenario":null},{"value":"0,00E+00","module":"B4","scenario":null},{"value":"0,00E+00","module":"C1","scenario":null},{"value":"0,00E+00","module":"C2","scenario":null},{"value":"1,99E+01","module":"C3","scenario":null},{"value":"0,00E+00","module":"C4","scenario":null},{"value":"0,00E+00","module":"D","scenario":null}]}]}