{"product_name":"Grip NxT chairs","epd_id":"NEPD-7805-7477","declared_unit":{"unit":"stk","amount":1},"compliance":["EN 15804+A2","ISO 14025","ISO 21930"],"producer_name":"Martela Oyj","environmental_impact":[{"parameter":"GWP-total","unit":"kg CO2-eq","values":[{"value":"8,05E+00","module":"A1-A3","scenario":null},{"value":"4,59E-01","module":"A4","scenario":null},{"value":"1,72E+00","module":"A5","scenario":null},{"value":"3,45E-04","module":"B2","scenario":null},{"value":"0,00E+00","module":"B3","scenario":null},{"value":"0,00E+00","module":"B4","scenario":null},{"value":"0,00E+00","module":"C1","scenario":null},{"value":"3,89E-02","module":"C2","scenario":null},{"value":"1,35E+00","module":"C3","scenario":null},{"value":"1,50E-02","module":"C4","scenario":null},{"value":"-3,06E-01","module":"D","scenario":null}]},{"parameter":"GWP-fossil","unit":"kg CO2-eq","values":[{"value":"1,06E+01","module":"A1-A3","scenario":null},{"value":"4,58E-01","module":"A4","scenario":null},{"value":"2,49E-02","module":"A5","scenario":null},{"value":"3,43E-04","module":"B2","scenario":null},{"value":"0,00E+00","module":"B3","scenario":null},{"value":"0,00E+00","module":"B4","scenario":null},{"value":"0,00E+00","module":"C1","scenario":null},{"value":"3,89E-02","module":"C2","scenario":null},{"value":"2,93E-01","module":"C3","scenario":null},{"value":"1,50E-02","module":"C4","scenario":null},{"value":"-3,03E-01","module":"D","scenario":null}]},{"parameter":"GWP-biogenic","unit":"kg CO2-eq","values":[{"value":"-2,56E+00","module":"A1-A3","scenario":null},{"value":"1,75E-04","module":"A4","scenario":null},{"value":"1,70E+00","module":"A5","scenario":null},{"value":"2,16E-06","module":"B2","scenario":null},{"value":"0,00E+00","module":"B3","scenario":null},{"value":"0,00E+00","module":"B4","scenario":null},{"value":"0,00E+00","module":"C1","scenario":null},{"value":"1,61E-05","module":"C2","scenario":null},{"value":"1,06E+00","module":"C3","scenario":null},{"value":"1,13E-05","module":"C4","scenario":null},{"value":"-2,50E-04","module":"D","scenario":null}]},{"parameter":"GWP-luluc","unit":"kg CO2-eq","values":[{"value":"2,12E-02","module":"A1-A3","scenario":null},{"value":"1,88E-04","module":"A4","scenario":null},{"value":"6,02E-06","module":"A5","scenario":null},{"value":"5,58E-07","module":"B2","scenario":null},{"value":"0,00E+00","module":"B3","scenario":null},{"value":"0,00E+00","module":"B4","scenario":null},{"value":"0,00E+00","module":"C1","scenario":null},{"value":"1,38E-05","module":"C2","scenario":null},{"value":"4,32E-06","module":"C3","scenario":null},{"value":"4,57E-06","module":"C4","scenario":null},{"value":"-1,98E-03","module":"D","scenario":null}]},{"parameter":"ODP","unit":"kg CFC11-eq","values":[{"value":"8,46E-07","module":"A1-A3","scenario":null},{"value":"1,01E-07","module":"A4","scenario":null},{"value":"3,94E-09","module":"A5","scenario":null},{"value":"3,00E-11","module":"B2","scenario":null},{"value":"0,00E+00","module":"B3","scenario":null},{"value":"0,00E+00","module":"B4","scenario":null},{"value":"0,00E+00","module":"C1","scenario":null},{"value":"8,81E-09","module":"C2","scenario":null},{"value":"1,78E-09","module":"C3","scenario":null},{"value":"4,69E-09","module":"C4","scenario":null},{"value":"-3,95E-03","module":"D","scenario":null}]},{"parameter":"AP","unit":"mol H+-eq","values":[{"value":"5,22E-02","module":"A1-A3","scenario":null},{"value":"4,08E-03","module":"A4","scenario":null},{"value":"8,73E-05","module":"A5","scenario":null},{"value":"2,00E-06","module":"B2","scenario":null},{"value":"0,00E+00","module":"B3","scenario":null},{"value":"0,00E+00","module":"B4","scenario":null},{"value":"0,00E+00","module":"C1","scenario":null},{"value":"1,12E-04","module":"C2","scenario":null},{"value":"2,05E-04","module":"C3","scenario":null},{"value":"1,07E-04","module":"C4","scenario":null},{"value":"-1,69E-03","module":"D","scenario":null}]},{"parameter":"POCP","unit":"kg NMVOC-eq","values":[{"value":"4,39E-02","module":"A1-A3","scenario":null},{"value":"3,06E-03","module":"A4","scenario":null},{"value":"9,15E-05","module":"A5","scenario":null},{"value":"1,16E-06","module":"B2","scenario":null},{"value":"0,00E+00","module":"B3","scenario":null},{"value":"0,00E+00","module":"B4","scenario":null},{"value":"0,00E+00","module":"C1","scenario":null},{"value":"9,47E-05","module":"C2","scenario":null},{"value":"2,56E-04","module":"C3","scenario":null},{"value":"1,22E-04","module":"C4","scenario":null},{"value":"-1,68E-03","module":"D","scenario":null}]},{"parameter":"ADPE","unit":"kg Sb-eq","values":[{"value":"2,21E-04","module":"A1-A3","scenario":null},{"value":"1,07E-05","module":"A4","scenario":null},{"value":"4,40E-07","module":"A5","scenario":null},{"value":"9,59E-09","module":"B2","scenario":null},{"value":"0,00E+00","module":"B3","scenario":null},{"value":"0,00E+00","module":"B4","scenario":null},{"value":"0,00E+00","module":"C1","scenario":null},{"value":"1,07E-06","module":"C2","scenario":null},{"value":"1,07E-07","module":"C3","scenario":null},{"value":"2,62E-07","module":"C4","scenario":null},{"value":"-4,84E-06","module":"D","scenario":null}]},{"parameter":"ADPF","unit":"MJ","values":[{"value":"1,44E+02","module":"A1-A3","scenario":null},{"value":"6,71E+00","module":"A4","scenario":null},{"value":"2,62E-01","module":"A5","scenario":null},{"value":"5,86E-03","module":"B2","scenario":null},{"value":"0,00E+00","module":"B3","scenario":null},{"value":"0,00E+00","module":"B4","scenario":null},{"value":"0,00E+00","module":"C1","scenario":null},{"value":"5,88E-01","module":"C2","scenario":null},{"value":"1,79E-01","module":"C3","scenario":null},{"value":"3,47E-01","module":"C4","scenario":null},{"value":"-2,87E+00","module":"D","scenario":null}]},{"parameter":"WDP","unit":"m3 world-eq. Deprived","values":[{"value":"1,61E+03","module":"A1-A3","scenario":null},{"value":"5,58E+00","module":"A4","scenario":null},{"value":"4,14E-01","module":"A5","scenario":null},{"value":"1,05E-01","module":"B2","scenario":null},{"value":"0,00E+00","module":"B3","scenario":null},{"value":"0,00E+00","module":"B4","scenario":null},{"value":"0,00E+00","module":"C1","scenario":null},{"value":"5,69E-01","module":"C2","scenario":null},{"value":"5,42E-01","module":"C3","scenario":null},{"value":"6,66E-01","module":"C4","scenario":null},{"value":"3,26E+00","module":"D","scenario":null}]},{"parameter":"EP-freshwater","unit":"kg P-eq","values":[{"value":"6,33E-04","module":"A1-A3","scenario":null},{"value":"3,28E-06","module":"A4","scenario":null},{"value":"1,51E-07","module":"A5","scenario":null},{"value":"2,74E-08","module":"B2","scenario":null},{"value":"0,00E+00","module":"B3","scenario":null},{"value":"0,00E+00","module":"B4","scenario":null},{"value":"0,00E+00","module":"C1","scenario":null},{"value":"3,11E-07","module":"C2","scenario":null},{"value":"4,75E-07","module":"C3","scenario":null},{"value":"1,49E-07","module":"C4","scenario":null},{"value":"-2,02E-05","module":"D","scenario":null}]},{"parameter":"EP-marine","unit":"kg N-eq","values":[{"value":"1,11E-02","module":"A1-A3","scenario":null},{"value":"9,62E-04","module":"A4","scenario":null},{"value":"3,52E-05","module":"A5","scenario":null},{"value":"3,17E-07","module":"B2","scenario":null},{"value":"0,00E+00","module":"B3","scenario":null},{"value":"0,00E+00","module":"B4","scenario":null},{"value":"0,00E+00","module":"C1","scenario":null},{"value":"2,21E-05","module":"C2","scenario":null},{"value":"9,08E-05","module":"C3","scenario":null},{"value":"3,82E-05","module":"C4","scenario":null},{"value":"-4,02E-04","module":"D","scenario":null}]},{"parameter":"EP-terrestrial","unit":"mol N-eq.","values":[{"value":"1,20E-01","module":"A1-A3","scenario":null},{"value":"1,07E-02","module":"A4","scenario":null},{"value":"3,13E-04","module":"A5","scenario":null},{"value":"3,69E-06","module":"B2","scenario":null},{"value":"0,00E+00","module":"B3","scenario":null},{"value":"0,00E+00","module":"B4","scenario":null},{"value":"0,00E+00","module":"C1","scenario":null},{"value":"2,47E-04","module":"C2","scenario":null},{"value":"9,75E-04","module":"C3","scenario":null},{"value":"4,23E-04","module":"C4","scenario":null},{"value":"-4,20E-03","module":"D","scenario":null}]},{"parameter":"GWP-IOBC","unit":"kg CO2-eq","values":[{"value":"1,08E+01","module":"A1-A3","scenario":null},{"value":"4,59E-01","module":"A4","scenario":null},{"value":"2,49E-02","module":"A5","scenario":null},{"value":"3,45E-04","module":"B2","scenario":null},{"value":"0,00E+00","module":"B3","scenario":null},{"value":"0,00E+00","module":"B4","scenario":null},{"value":"0,00E+00","module":"C1","scenario":null},{"value":"3,89E-02","module":"C2","scenario":null},{"value":"2,93E-01","module":"C3","scenario":null},{"value":"1,50E-02","module":"C4","scenario":null},{"value":"-4,29E-01","module":"D","scenario":null}]}],"additional_environmental_impact":[{"parameter":"PM","unit":"Disease incidence","values":[{"value":"8,58E-07","module":"A1-A3","scenario":null},{"value":"2,49E-08","module":"A4","scenario":null},{"value":"1,32E-09","module":"A5","scenario":null},{"value":"1,70E-11","module":"B2","scenario":null},{"value":"0,00E+00","module":"B3","scenario":null},{"value":"0,00E+00","module":"B4","scenario":null},{"value":"0,00E+00","module":"C1","scenario":null},{"value":"2,38E-09","module":"C2","scenario":null},{"value":"4,74E-09","module":"C3","scenario":null},{"value":"1,96E-09","module":"C4","scenario":null},{"value":"-4,78E-08","module":"D","scenario":null}]},{"parameter":"ETP-fw","unit":"CTUe","values":[{"value":"4,96E+02","module":"A1-A3","scenario":null},{"value":"4,77E+00","module":"A4","scenario":null},{"value":"3,36E-01","module":"A5","scenario":null},{"value":"6,34E-03","module":"B2","scenario":null},{"value":"0,00E+00","module":"B3","scenario":null},{"value":"0,00E+00","module":"B4","scenario":null},{"value":"0,00E+00","module":"C1","scenario":null},{"value":"4,36E-01","module":"C2","scenario":null},{"value":"9,63E-01","module":"C3","scenario":null},{"value":"2,02E-01","module":"C4","scenario":null},{"value":"-1,81E+01","module":"D","scenario":null}]},{"parameter":"HTP-c","unit":"CTUh","values":[{"value":"5,41E-08","module":"A1-A3","scenario":null},{"value":"0,00E+00","module":"A4","scenario":null},{"value":"1,00E-11","module":"A5","scenario":null},{"value":"1,00E-12","module":"B2","scenario":null},{"value":"0,00E+00","module":"B3","scenario":null},{"value":"0,00E+00","module":"B4","scenario":null},{"value":"0,00E+00","module":"C1","scenario":null},{"value":"0,00E+00","module":"C2","scenario":null},{"value":"1,24E-10","module":"C3","scenario":null},{"value":"7,00E-12","module":"C4","scenario":null},{"value":"-1,28E-09","module":"D","scenario":null}]},{"parameter":"HTP-nc","unit":"CTUh","values":[{"value":"3,26E-07","module":"A1-A3","scenario":null},{"value":"5,32E-09","module":"A4","scenario":null},{"value":"4,11E-10","module":"A5","scenario":null},{"value":"2,10E-11","module":"B2","scenario":null},{"value":"0,00E+00","module":"B3","scenario":null},{"value":"0,00E+00","module":"B4","scenario":null},{"value":"0,00E+00","module":"C1","scenario":null},{"value":"4,76E-10","module":"C2","scenario":null},{"value":"1,81E-09","module":"C3","scenario":null},{"value":"1,88E-10","module":"C4","scenario":null},{"value":"2,20E-08","module":"D","scenario":null}]},{"parameter":"SQP","unit":"-","values":[{"value":"2,28E+02","module":"A1-A3","scenario":null},{"value":"4,02E+00","module":"A4","scenario":null},{"value":"2,15E-01","module":"A5","scenario":null},{"value":"1,64E-03","module":"B2","scenario":null},{"value":"0,00E+00","module":"B3","scenario":null},{"value":"0,00E+00","module":"B4","scenario":null},{"value":"0,00E+00","module":"C1","scenario":null},{"value":"4,11E-01","module":"C2","scenario":null},{"value":"3,62E-02","module":"C3","scenario":null},{"value":"7,54E-01","module":"C4","scenario":null},{"value":"-5,35E+00","module":"D","scenario":null}]},{"parameter":"IRP","unit":"kBq U235-eq","values":[{"value":"4,86E-01","module":"A1-A3","scenario":null},{"value":"2,93E-02","module":"A4","scenario":null},{"value":"1,13E-03","module":"A5","scenario":null},{"value":"4,05E-05","module":"B2","scenario":null},{"value":"0,00E+00","module":"B3","scenario":null},{"value":"0,00E+00","module":"B4","scenario":null},{"value":"0,00E+00","module":"C1","scenario":null},{"value":"2,57E-03","module":"C2","scenario":null},{"value":"4,40E-04","module":"C3","scenario":null},{"value":"1,39E-03","module":"C4","scenario":null},{"value":"-4,06E-03","module":"D","scenario":null}]}],"resource_use":[{"parameter":"PERE","unit":"MJ","values":[{"value":"4,04E+01","module":"A1-A3","scenario":null},{"value":"8,66E-02","module":"A4","scenario":null},{"value":"4,63E-03","module":"A5","scenario":null},{"value":"7,96E-04","module":"B2","scenario":null},{"value":"0,00E+00","module":"B3","scenario":null},{"value":"0,00E+00","module":"B4","scenario":null},{"value":"0,00E+00","module":"C1","scenario":null},{"value":"8,41E-03","module":"C2","scenario":null},{"value":"7,52E-03","module":"C3","scenario":null},{"value":"6,35E-03","module":"C4","scenario":null},{"value":"-4,96E+00","module":"D","scenario":null}]},{"parameter":"PERM","unit":"","values":[{"value":"1,71E+01","module":"A1-A3","scenario":null},{"value":"0,00E+00","module":"A4","scenario":null},{"value":"-8,20E+00","module":"A5","scenario":null},{"value":"0,00E+00","module":"B2","scenario":null},{"value":"0,00E+00","module":"B3","scenario":null},{"value":"0,00E+00","module":"B4","scenario":null},{"value":"0,00E+00","module":"C1","scenario":null},{"value":"0,00E+00","module":"C2","scenario":null},{"value":"-8,91E+00","module":"C3","scenario":null},{"value":"0,00E+00","module":"C4","scenario":null},{"value":"0,00E+00","module":"D","scenario":null}]},{"parameter":"PERT","unit":"MJ","values":[{"value":"5,76E+01","module":"A1-A3","scenario":null},{"value":"8,66E-02","module":"A4","scenario":null},{"value":"-8,20E+00","module":"A5","scenario":null},{"value":"7,96E-04","module":"B2","scenario":null},{"value":"0,00E+00","module":"B3","scenario":null},{"value":"0,00E+00","module":"B4","scenario":null},{"value":"0,00E+00","module":"C1","scenario":null},{"value":"8,41E-03","module":"C2","scenario":null},{"value":"-8,90E+00","module":"C3","scenario":null},{"value":"6,35E-03","module":"C4","scenario":null},{"value":"-4,96E+00","module":"D","scenario":null}]},{"parameter":"PENRE","unit":"MJ","values":[{"value":"1,36E+02","module":"A1-A3","scenario":null},{"value":"6,71E+00","module":"A4","scenario":null},{"value":"2,62E-01","module":"A5","scenario":null},{"value":"5,86E-03","module":"B2","scenario":null},{"value":"0,00E+00","module":"B3","scenario":null},{"value":"0,00E+00","module":"B4","scenario":null},{"value":"0,00E+00","module":"C1","scenario":null},{"value":"5,88E-01","module":"C2","scenario":null},{"value":"1,79E-01","module":"C3","scenario":null},{"value":"3,47E-01","module":"C4","scenario":null},{"value":"-2,87E+00","module":"D","scenario":null}]},{"parameter":"PENRM","unit":"MJ","values":[{"value":"8,21E+00","module":"A1-A3","scenario":null},{"value":"0,00E+00","module":"A4","scenario":null},{"value":"-4,67E+00","module":"A5","scenario":null},{"value":"0,00E+00","module":"B2","scenario":null},{"value":"0,00E+00","module":"B3","scenario":null},{"value":"0,00E+00","module":"B4","scenario":null},{"value":"0,00E+00","module":"C1","scenario":null},{"value":"0,00E+00","module":"C2","scenario":null},{"value":"-3,54E+00","module":"C3","scenario":null},{"value":"0,00E+00","module":"C4","scenario":null},{"value":"0,00E+00","module":"D","scenario":null}]},{"parameter":"PENRT","unit":"MJ","values":[{"value":"1,44E+02","module":"A1-A3","scenario":null},{"value":"6,71E+00","module":"A4","scenario":null},{"value":"-4,41E+00","module":"A5","scenario":null},{"value":"5,86E-03","module":"B2","scenario":null},{"value":"0,00E+00","module":"B3","scenario":null},{"value":"0,00E+00","module":"B4","scenario":null},{"value":"0,00E+00","module":"C1","scenario":null},{"value":"5,88E-01","module":"C2","scenario":null},{"value":"-3,36E+00","module":"C3","scenario":null},{"value":"3,47E-01","module":"C4","scenario":null},{"value":"-2,87E+00","module":"D","scenario":null}]},{"parameter":"SM","unit":"kg","values":[{"value":"3,60E-01","module":"A1-A3","scenario":null},{"value":"0,00E+00","module":"A4","scenario":null},{"value":"0,00E+00","module":"A5","scenario":null},{"value":"0,00E+00","module":"B2","scenario":null},{"value":"0,00E+00","module":"B3","scenario":null},{"value":"0,00E+00","module":"B4","scenario":null},{"value":"0,00E+00","module":"C1","scenario":null},{"value":"0,00E+00","module":"C2","scenario":null},{"value":"0,00E+00","module":"C3","scenario":null},{"value":"0,00E+00","module":"C4","scenario":null},{"value":"0,00E+00","module":"D","scenario":null}]},{"parameter":"RSF","unit":"MJ","values":[{"value":"6,24E-01","module":"A1-A3","scenario":null},{"value":"3,02E-03","module":"A4","scenario":null},{"value":"1,47E-04","module":"A5","scenario":null},{"value":"6,38E-05","module":"B2","scenario":null},{"value":"0,00E+00","module":"B3","scenario":null},{"value":"0,00E+00","module":"B4","scenario":null},{"value":"0,00E+00","module":"C1","scenario":null},{"value":"3,01E-04","module":"C2","scenario":null},{"value":"1,57E-04","module":"C3","scenario":null},{"value":"1,68E-04","module":"C4","scenario":null},{"value":"8,16E-03","module":"D","scenario":null}]},{"parameter":"NRSF","unit":"MJ","values":[{"value":"4,68E+00","module":"A1-A3","scenario":null},{"value":"1,01E-02","module":"A4","scenario":null},{"value":"5,72E-04","module":"A5","scenario":null},{"value":"6,29E-05","module":"B2","scenario":null},{"value":"0,00E+00","module":"B3","scenario":null},{"value":"0,00E+00","module":"B4","scenario":null},{"value":"0,00E+00","module":"C1","scenario":null},{"value":"1,08E-03","module":"C2","scenario":null},{"value":"0,00E+00","module":"C3","scenario":null},{"value":"1,03E-02","module":"C4","scenario":null},{"value":"-2,22E-02","module":"D","scenario":null}]},{"parameter":"FW","unit":"m3","values":[{"value":"1,15E-01","module":"A1-A3","scenario":null},{"value":"6,48E-04","module":"A4","scenario":null},{"value":"1,26E-04","module":"A5","scenario":null},{"value":"1,01E-03","module":"B2","scenario":null},{"value":"0,00E+00","module":"B3","scenario":null},{"value":"0,00E+00","module":"B4","scenario":null},{"value":"0,00E+00","module":"C1","scenario":null},{"value":"6,29E-05","module":"C2","scenario":null},{"value":"2,83E-04","module":"C3","scenario":null},{"value":"3,13E-04","module":"C4","scenario":null},{"value":"-6,30E-03","module":"D","scenario":null}]}],"end_of_life_waste":[{"parameter":"HWD","unit":"kg","values":[{"value":"8,11E-02","module":"A1-A3","scenario":null},{"value":"3,33E-04","module":"A4","scenario":null},{"value":"0,00E+00","module":"A5","scenario":null},{"value":"1,11E-06","module":"B2","scenario":null},{"value":"0,00E+00","module":"B3","scenario":null},{"value":"0,00E+00","module":"B4","scenario":null},{"value":"0,00E+00","module":"C1","scenario":null},{"value":"3,03E-05","module":"C2","scenario":null},{"value":"0,00E+00","module":"C3","scenario":null},{"value":"1,35E+00","module":"C4","scenario":null},{"value":"-1,33E-03","module":"D","scenario":null}]},{"parameter":"NHWD","unit":"kg","values":[{"value":"3,25E+00","module":"A1-A3","scenario":null},{"value":"2,72E-01","module":"A4","scenario":null},{"value":"1,11E+00","module":"A5","scenario":null},{"value":"7,11E-05","module":"B2","scenario":null},{"value":"0,00E+00","module":"B3","scenario":null},{"value":"0,00E+00","module":"B4","scenario":null},{"value":"0,00E+00","module":"C1","scenario":null},{"value":"2,86E-02","module":"C2","scenario":null},{"value":"0,00E+00","module":"C3","scenario":null},{"value":"1,10E-02","module":"C4","scenario":null},{"value":"-1,20E-01","module":"D","scenario":null}]},{"parameter":"RWD","unit":"kg","values":[{"value":"4,75E-04","module":"A1-A3","scenario":null},{"value":"4,59E-05","module":"A4","scenario":null},{"value":"0,00E+00","module":"A5","scenario":null},{"value":"3,43E-08","module":"B2","scenario":null},{"value":"0,00E+00","module":"B3","scenario":null},{"value":"0,00E+00","module":"B4","scenario":null},{"value":"0,00E+00","module":"C1","scenario":null},{"value":"4,00E-06","module":"C2","scenario":null},{"value":"0,00E+00","module":"C3","scenario":null},{"value":"2,13E-06","module":"C4","scenario":null},{"value":"-3,38E-06","module":"D","scenario":null}]}],"end_of_life_flow":[{"parameter":"CRU","unit":"kg","values":[{"value":"0,00E+00","module":"A1-A3","scenario":null},{"value":"0,00E+00","module":"A4","scenario":null},{"value":"0,00E+00","module":"A5","scenario":null},{"value":"0,00E+00","module":"B2","scenario":null},{"value":"0,00E+00","module":"B3","scenario":null},{"value":"0,00E+00","module":"B4","scenario":null},{"value":"0,00E+00","module":"C1","scenario":null},{"value":"0,00E+00","module":"C2","scenario":null},{"value":"0,00E+00","module":"C3","scenario":null},{"value":"0,00E+00","module":"C4","scenario":null},{"value":"0,00E+00","module":"D","scenario":null}]},{"parameter":"MFR","unit":"kg","values":[{"value":"1,74E-01","module":"A1-A3","scenario":null},{"value":"0,00E+00","module":"A4","scenario":null},{"value":"9,86E-01","module":"A5","scenario":null},{"value":"0,00E+00","module":"B2","scenario":null},{"value":"0,00E+00","module":"B3","scenario":null},{"value":"0,00E+00","module":"B4","scenario":null},{"value":"0,00E+00","module":"C1","scenario":null},{"value":"0,00E+00","module":"C2","scenario":null},{"value":"6,96E-01","module":"C3","scenario":null},{"value":"0,00E+00","module":"C4","scenario":null},{"value":"0,00E+00","module":"D","scenario":null}]},{"parameter":"MER","unit":"kg","values":[{"value":"1,29E-01","module":"A1-A3","scenario":null},{"value":"0,00E+00","module":"A4","scenario":null},{"value":"6,99E-02","module":"A5","scenario":null},{"value":"0,00E+00","module":"B2","scenario":null},{"value":"0,00E+00","module":"B3","scenario":null},{"value":"0,00E+00","module":"B4","scenario":null},{"value":"0,00E+00","module":"C1","scenario":null},{"value":"0,00E+00","module":"C2","scenario":null},{"value":"2,79E+00","module":"C3","scenario":null},{"value":"0,00E+00","module":"C4","scenario":null},{"value":"0,00E+00","module":"D","scenario":null}]},{"parameter":"EEE","unit":"MJ","values":[{"value":"9,52E-02","module":"A1-A3","scenario":null},{"value":"0,00E+00","module":"A4","scenario":null},{"value":"5,72E-02","module":"A5","scenario":null},{"value":"0,00E+00","module":"B2","scenario":null},{"value":"0,00E+00","module":"B3","scenario":null},{"value":"0,00E+00","module":"B4","scenario":null},{"value":"0,00E+00","module":"C1","scenario":null},{"value":"0,00E+00","module":"C2","scenario":null},{"value":"6,76E-01","module":"C3","scenario":null},{"value":"0,00E+00","module":"C4","scenario":null},{"value":"0,00E+00","module":"D","scenario":null}]},{"parameter":"EET","unit":"MJ","values":[{"value":"1,44E+00","module":"A1-A3","scenario":null},{"value":"0,00E+00","module":"A4","scenario":null},{"value":"8,65E-01","module":"A5","scenario":null},{"value":"0,00E+00","module":"B2","scenario":null},{"value":"0,00E+00","module":"B3","scenario":null},{"value":"0,00E+00","module":"B4","scenario":null},{"value":"0,00E+00","module":"C1","scenario":null},{"value":"0,00E+00","module":"C2","scenario":null},{"value":"1,02E+01","module":"C3","scenario":null},{"value":"0,00E+00","module":"C4","scenario":null},{"value":"0,00E+00","module":"D","scenario":null}]}]}