{
    "product_name": "Fevik 1000/2000 Twilight",
    "epd_id": "NEPD-8727-8411",
    "declared_unit": {
        "unit": "stk",
        "amount": 1.0
    },
    "compliance": [
        "EN 15804+A2",
        "ISO 14025",
        "ISO 21930"
    ],
    "producer_name": "SG Armaturen AS",
    "environmental_impact": [
        {
            "parameter": "GWP-total",
            "values": [
                {
                    "value": "3,08E+01",
                    "module": "A1",
                    "scenario": null
                },
                {
                    "value": "1,26E-02",
                    "module": "A2",
                    "scenario": null
                },
                {
                    "value": "1,45E+00",
                    "module": "A3",
                    "scenario": null
                },
                {
                    "value": "1,58E+00",
                    "module": "A4",
                    "scenario": null
                },
                {
                    "value": "6,34E-01",
                    "module": "A5",
                    "scenario": null
                },
                {
                    "value": "8,61E+00",
                    "module": "B6",
                    "scenario": null
                },
                {
                    "value": "0,00E+00",
                    "module": "C1",
                    "scenario": null
                },
                {
                    "value": "1,91E-01",
                    "module": "C2",
                    "scenario": null
                },
                {
                    "value": "2,21E-01",
                    "module": "C3",
                    "scenario": null
                },
                {
                    "value": "2,82E-02",
                    "module": "C4",
                    "scenario": null
                },
                {
                    "value": "-4,27E-01",
                    "module": "D",
                    "scenario": null
                }
            ]
        },
        {
            "parameter": "GWP-fossil",
            "values": [
                {
                    "value": "3,11E+01",
                    "module": "A1",
                    "scenario": null
                },
                {
                    "value": "1,26E-02",
                    "module": "A2",
                    "scenario": null
                },
                {
                    "value": "1,45E+00",
                    "module": "A3",
                    "scenario": null
                },
                {
                    "value": "1,58E+00",
                    "module": "A4",
                    "scenario": null
                },
                {
                    "value": "6,00E-03",
                    "module": "A5",
                    "scenario": null
                },
                {
                    "value": "8,35E+00",
                    "module": "B6",
                    "scenario": null
                },
                {
                    "value": "0,00E+00",
                    "module": "C1",
                    "scenario": null
                },
                {
                    "value": "1,91E-01",
                    "module": "C2",
                    "scenario": null
                },
                {
                    "value": "2,21E-01",
                    "module": "C3",
                    "scenario": null
                },
                {
                    "value": "2,82E-02",
                    "module": "C4",
                    "scenario": null
                },
                {
                    "value": "-4,32E-01",
                    "module": "D",
                    "scenario": null
                }
            ]
        },
        {
            "parameter": "GWP-biogenic",
            "values": [
                {
                    "value": "-4,01E-01",
                    "module": "A1",
                    "scenario": null
                },
                {
                    "value": "4,90E-06",
                    "module": "A2",
                    "scenario": null
                },
                {
                    "value": "3,60E-04",
                    "module": "A3",
                    "scenario": null
                },
                {
                    "value": "5,61E-04",
                    "module": "A4",
                    "scenario": null
                },
                {
                    "value": "6,28E-01",
                    "module": "A5",
                    "scenario": null
                },
                {
                    "value": "2,31E-01",
                    "module": "B6",
                    "scenario": null
                },
                {
                    "value": "0,00E+00",
                    "module": "C1",
                    "scenario": null
                },
                {
                    "value": "7,44E-05",
                    "module": "C2",
                    "scenario": null
                },
                {
                    "value": "6,63E-05",
                    "module": "C3",
                    "scenario": null
                },
                {
                    "value": "1,52E-05",
                    "module": "C4",
                    "scenario": null
                },
                {
                    "value": "-1,61E-03",
                    "module": "D",
                    "scenario": null
                }
            ]
        },
        {
            "parameter": "GWP-luluc",
            "values": [
                {
                    "value": "7,27E-02",
                    "module": "A1",
                    "scenario": null
                },
                {
                    "value": "4,60E-06",
                    "module": "A2",
                    "scenario": null
                },
                {
                    "value": "2,28E-04",
                    "module": "A3",
                    "scenario": null
                },
                {
                    "value": "7,88E-04",
                    "module": "A4",
                    "scenario": null
                },
                {
                    "value": "1,98E-06",
                    "module": "A5",
                    "scenario": null
                },
                {
                    "value": "3,44E-02",
                    "module": "B6",
                    "scenario": null
                },
                {
                    "value": "0,00E+00",
                    "module": "C1",
                    "scenario": null
                },
                {
                    "value": "6,99E-05",
                    "module": "C2",
                    "scenario": null
                },
                {
                    "value": "6,71E-05",
                    "module": "C3",
                    "scenario": null
                },
                {
                    "value": "5,92E-05",
                    "module": "C4",
                    "scenario": null
                },
                {
                    "value": "6,48E-03",
                    "module": "D",
                    "scenario": null
                }
            ]
        },
        {
            "parameter": "ODP",
            "values": [
                {
                    "value": "1,63E-05",
                    "module": "A1",
                    "scenario": null
                },
                {
                    "value": "2,74E-09",
                    "module": "A2",
                    "scenario": null
                },
                {
                    "value": "2,12E-08",
                    "module": "A3",
                    "scenario": null
                },
                {
                    "value": "3,49E-07",
                    "module": "A4",
                    "scenario": null
                },
                {
                    "value": "1,27E-09",
                    "module": "A5",
                    "scenario": null
                },
                {
                    "value": "5,72E-07",
                    "module": "B6",
                    "scenario": null
                },
                {
                    "value": "0,00E+00",
                    "module": "C1",
                    "scenario": null
                },
                {
                    "value": "4,15E-08",
                    "module": "C2",
                    "scenario": null
                },
                {
                    "value": "2,35E-09",
                    "module": "C3",
                    "scenario": null
                },
                {
                    "value": "4,29E-09",
                    "module": "C4",
                    "scenario": null
                },
                {
                    "value": "-9,14E-04",
                    "module": "D",
                    "scenario": null
                }
            ]
        },
        {
            "parameter": "AP",
            "values": [
                {
                    "value": "2,50E-01",
                    "module": "A1",
                    "scenario": null
                },
                {
                    "value": "3,77E-05",
                    "module": "A2",
                    "scenario": null
                },
                {
                    "value": "7,56E-03",
                    "module": "A3",
                    "scenario": null
                },
                {
                    "value": "2,44E-02",
                    "module": "A4",
                    "scenario": null
                },
                {
                    "value": "2,84E-05",
                    "module": "A5",
                    "scenario": null
                },
                {
                    "value": "6,52E-02",
                    "module": "B6",
                    "scenario": null
                },
                {
                    "value": "0,00E+00",
                    "module": "C1",
                    "scenario": null
                },
                {
                    "value": "5,72E-04",
                    "module": "C2",
                    "scenario": null
                },
                {
                    "value": "1,71E-04",
                    "module": "C3",
                    "scenario": null
                },
                {
                    "value": "1,38E-04",
                    "module": "C4",
                    "scenario": null
                },
                {
                    "value": "-3,45E-02",
                    "module": "D",
                    "scenario": null
                }
            ]
        },
        {
            "parameter": "POCP",
            "values": [
                {
                    "value": "1,23E-01",
                    "module": "A1",
                    "scenario": null
                },
                {
                    "value": "3,10E-05",
                    "module": "A2",
                    "scenario": null
                },
                {
                    "value": "4,53E-03",
                    "module": "A3",
                    "scenario": null
                },
                {
                    "value": "1,77E-02",
                    "module": "A4",
                    "scenario": null
                },
                {
                    "value": "2,92E-05",
                    "module": "A5",
                    "scenario": null
                },
                {
                    "value": "2,51E-02",
                    "module": "B6",
                    "scenario": null
                },
                {
                    "value": "0,00E+00",
                    "module": "C1",
                    "scenario": null
                },
                {
                    "value": "4,71E-04",
                    "module": "C2",
                    "scenario": null
                },
                {
                    "value": "1,23E-04",
                    "module": "C3",
                    "scenario": null
                },
                {
                    "value": "1,56E-04",
                    "module": "C4",
                    "scenario": null
                },
                {
                    "value": "-7,17E-03",
                    "module": "D",
                    "scenario": null
                }
            ]
        },
        {
            "parameter": "ADPE",
            "values": [
                {
                    "value": "1,40E-02",
                    "module": "A1",
                    "scenario": null
                },
                {
                    "value": "3,38E-07",
                    "module": "A2",
                    "scenario": null
                },
                {
                    "value": "4,47E-06",
                    "module": "A3",
                    "scenario": null
                },
                {
                    "value": "3,01E-05",
                    "module": "A4",
                    "scenario": null
                },
                {
                    "value": "1,46E-07",
                    "module": "A5",
                    "scenario": null
                },
                {
                    "value": "6,23E-04",
                    "module": "B6",
                    "scenario": null
                },
                {
                    "value": "0,00E+00",
                    "module": "C1",
                    "scenario": null
                },
                {
                    "value": "5,12E-06",
                    "module": "C2",
                    "scenario": null
                },
                {
                    "value": "2,54E-07",
                    "module": "C3",
                    "scenario": null
                },
                {
                    "value": "1,45E-07",
                    "module": "C4",
                    "scenario": null
                },
                {
                    "value": "-7,66E-04",
                    "module": "D",
                    "scenario": null
                }
            ]
        },
        {
            "parameter": "ADPF",
            "values": [
                {
                    "value": "3,39E+02",
                    "module": "A1",
                    "scenario": null
                },
                {
                    "value": "1,86E-01",
                    "module": "A2",
                    "scenario": null
                },
                {
                    "value": "1,28E+01",
                    "module": "A3",
                    "scenario": null
                },
                {
                    "value": "2,23E+01",
                    "module": "A4",
                    "scenario": null
                },
                {
                    "value": "8,39E-02",
                    "module": "A5",
                    "scenario": null
                },
                {
                    "value": "1,14E+02",
                    "module": "B6",
                    "scenario": null
                },
                {
                    "value": "0,00E+00",
                    "module": "C1",
                    "scenario": null
                },
                {
                    "value": "2,82E+00",
                    "module": "C2",
                    "scenario": null
                },
                {
                    "value": "3,51E-01",
                    "module": "C3",
                    "scenario": null
                },
                {
                    "value": "3,89E-01",
                    "module": "C4",
                    "scenario": null
                },
                {
                    "value": "-4,67E+00",
                    "module": "D",
                    "scenario": null
                }
            ]
        },
        {
            "parameter": "WDP",
            "values": [
                {
                    "value": "1,54E+03",
                    "module": "A1",
                    "scenario": null
                },
                {
                    "value": "6,06E-02",
                    "module": "A2",
                    "scenario": null
                },
                {
                    "value": "2,09E+00",
                    "module": "A3",
                    "scenario": null
                },
                {
                    "value": "1,48E+01",
                    "module": "A4",
                    "scenario": null
                },
                {
                    "value": "1,06E-01",
                    "module": "A5",
                    "scenario": null
                },
                {
                    "value": "1,99E+04",
                    "module": "B6",
                    "scenario": null
                },
                {
                    "value": "0,00E+00",
                    "module": "C1",
                    "scenario": null
                },
                {
                    "value": "9,20E-01",
                    "module": "C2",
                    "scenario": null
                },
                {
                    "value": "3,15E+00",
                    "module": "C3",
                    "scenario": null
                },
                {
                    "value": "7,27E+00",
                    "module": "C4",
                    "scenario": null
                },
                {
                    "value": "2,23E+02",
                    "module": "D",
                    "scenario": null
                }
            ]
        },
        {
            "parameter": "EP-freshwater",
            "values": [
                {
                    "value": "2,39E-03",
                    "module": "A1",
                    "scenario": null
                },
                {
                    "value": "1,18E-07",
                    "module": "A2",
                    "scenario": null
                },
                {
                    "value": "3,21E-05",
                    "module": "A3",
                    "scenario": null
                },
                {
                    "value": "1,01E-05",
                    "module": "A4",
                    "scenario": null
                },
                {
                    "value": "4,93E-08",
                    "module": "A5",
                    "scenario": null
                },
                {
                    "value": "6,00E-04",
                    "module": "B6",
                    "scenario": null
                },
                {
                    "value": "0,00E+00",
                    "module": "C1",
                    "scenario": null
                },
                {
                    "value": "1,79E-06",
                    "module": "C2",
                    "scenario": null
                },
                {
                    "value": "1,11E-06",
                    "module": "C3",
                    "scenario": null
                },
                {
                    "value": "5,10E-07",
                    "module": "C4",
                    "scenario": null
                },
                {
                    "value": "-1,90E-04",
                    "module": "D",
                    "scenario": null
                }
            ]
        },
        {
            "parameter": "EP-marine",
            "values": [
                {
                    "value": "3,57E-02",
                    "module": "A1",
                    "scenario": null
                },
                {
                    "value": "7,41E-06",
                    "module": "A2",
                    "scenario": null
                },
                {
                    "value": "1,56E-03",
                    "module": "A3",
                    "scenario": null
                },
                {
                    "value": "5,87E-03",
                    "module": "A4",
                    "scenario": null
                },
                {
                    "value": "9,40E-06",
                    "module": "A5",
                    "scenario": null
                },
                {
                    "value": "7,17E-03",
                    "module": "B6",
                    "scenario": null
                },
                {
                    "value": "0,00E+00",
                    "module": "C1",
                    "scenario": null
                },
                {
                    "value": "1,13E-04",
                    "module": "C2",
                    "scenario": null
                },
                {
                    "value": "4,28E-05",
                    "module": "C3",
                    "scenario": null
                },
                {
                    "value": "5,41E-05",
                    "module": "C4",
                    "scenario": null
                },
                {
                    "value": "-1,85E-03",
                    "module": "D",
                    "scenario": null
                }
            ]
        },
        {
            "parameter": "EP-terrestrial",
            "values": [
                {
                    "value": "4,13E-01",
                    "module": "A1",
                    "scenario": null
                },
                {
                    "value": "8,29E-05",
                    "module": "A2",
                    "scenario": null
                },
                {
                    "value": "1,72E-02",
                    "module": "A3",
                    "scenario": null
                },
                {
                    "value": "6,53E-02",
                    "module": "A4",
                    "scenario": null
                },
                {
                    "value": "1,02E-04",
                    "module": "A5",
                    "scenario": null
                },
                {
                    "value": "9,33E-02",
                    "module": "B6",
                    "scenario": null
                },
                {
                    "value": "0,00E+00",
                    "module": "C1",
                    "scenario": null
                },
                {
                    "value": "1,26E-03",
                    "module": "C2",
                    "scenario": null
                },
                {
                    "value": "4,64E-04",
                    "module": "C3",
                    "scenario": null
                },
                {
                    "value": "5,00E-04",
                    "module": "C4",
                    "scenario": null
                },
                {
                    "value": "-2,57E-02",
                    "module": "D",
                    "scenario": null
                }
            ]
        }
    ],
    "additional_environmental_impact": [
        {
            "parameter": "PM",
            "values": [
                {
                    "value": "2,03E-06",
                    "module": "A1",
                    "scenario": null
                },
                {
                    "value": "8,11E-10",
                    "module": "A2",
                    "scenario": null
                },
                {
                    "value": "1,02E-07",
                    "module": "A3",
                    "scenario": null
                },
                {
                    "value": "5,59E-08",
                    "module": "A4",
                    "scenario": null
                },
                {
                    "value": "4,18E-10",
                    "module": "A5",
                    "scenario": null
                },
                {
                    "value": "4,68E-07",
                    "module": "B6",
                    "scenario": null
                },
                {
                    "value": "0,00E+00",
                    "module": "C1",
                    "scenario": null
                },
                {
                    "value": "1,24E-08",
                    "module": "C2",
                    "scenario": null
                },
                {
                    "value": "1,07E-09",
                    "module": "C3",
                    "scenario": null
                },
                {
                    "value": "2,45E-09",
                    "module": "C4",
                    "scenario": null
                },
                {
                    "value": "-7,73E-08",
                    "module": "D",
                    "scenario": null
                }
            ]
        },
        {
            "parameter": "ETP-fw",
            "values": [
                {
                    "value": "1,85E+03",
                    "module": "A1",
                    "scenario": null
                },
                {
                    "value": "1,51E-01",
                    "module": "A2",
                    "scenario": null
                },
                {
                    "value": "3,75E+01",
                    "module": "A3",
                    "scenario": null
                },
                {
                    "value": "1,52E+01",
                    "module": "A4",
                    "scenario": null
                },
                {
                    "value": "1,12E-01",
                    "module": "A5",
                    "scenario": null
                },
                {
                    "value": "5,19E+02",
                    "module": "B6",
                    "scenario": null
                },
                {
                    "value": "0,00E+00",
                    "module": "C1",
                    "scenario": null
                },
                {
                    "value": "2,29E+00",
                    "module": "C2",
                    "scenario": null
                },
                {
                    "value": "9,59E-01",
                    "module": "C3",
                    "scenario": null
                },
                {
                    "value": "5,09E+02",
                    "module": "C4",
                    "scenario": null
                },
                {
                    "value": "-2,58E+02",
                    "module": "D",
                    "scenario": null
                }
            ]
        },
        {
            "parameter": "HTP-c",
            "values": [
                {
                    "value": "5,62E-08",
                    "module": "A1",
                    "scenario": null
                },
                {
                    "value": "0,00E+00",
                    "module": "A2",
                    "scenario": null
                },
                {
                    "value": "4,06E-10",
                    "module": "A3",
                    "scenario": null
                },
                {
                    "value": "0,00E+00",
                    "module": "A4",
                    "scenario": null
                },
                {
                    "value": "3,00E-12",
                    "module": "A5",
                    "scenario": null
                },
                {
                    "value": "2,48E-08",
                    "module": "B6",
                    "scenario": null
                },
                {
                    "value": "0,00E+00",
                    "module": "C1",
                    "scenario": null
                },
                {
                    "value": "0,00E+00",
                    "module": "C2",
                    "scenario": null
                },
                {
                    "value": "4,93E-10",
                    "module": "C3",
                    "scenario": null
                },
                {
                    "value": "5,00E-11",
                    "module": "C4",
                    "scenario": null
                },
                {
                    "value": "-1,14E-09",
                    "module": "D",
                    "scenario": null
                }
            ]
        },
        {
            "parameter": "HTP-nc",
            "values": [
                {
                    "value": "1,27E-06",
                    "module": "A1",
                    "scenario": null
                },
                {
                    "value": "1,49E-10",
                    "module": "A2",
                    "scenario": null
                },
                {
                    "value": "1,77E-08",
                    "module": "A3",
                    "scenario": null
                },
                {
                    "value": "1,12E-08",
                    "module": "A4",
                    "scenario": null
                },
                {
                    "value": "1,42E-10",
                    "module": "A5",
                    "scenario": null
                },
                {
                    "value": "5,84E-07",
                    "module": "B6",
                    "scenario": null
                },
                {
                    "value": "0,00E+00",
                    "module": "C1",
                    "scenario": null
                },
                {
                    "value": "2,25E-09",
                    "module": "C2",
                    "scenario": null
                },
                {
                    "value": "2,90E-08",
                    "module": "C3",
                    "scenario": null
                },
                {
                    "value": "6,21E-10",
                    "module": "C4",
                    "scenario": null
                },
                {
                    "value": "-9,20E-08",
                    "module": "D",
                    "scenario": null
                }
            ]
        },
        {
            "parameter": "SQP",
            "values": [
                {
                    "value": "1,22E+02",
                    "module": "A1",
                    "scenario": null
                },
                {
                    "value": "1,27E-01",
                    "module": "A2",
                    "scenario": null
                },
                {
                    "value": "2,71E+00",
                    "module": "A3",
                    "scenario": null
                },
                {
                    "value": "1,08E+01",
                    "module": "A4",
                    "scenario": null
                },
                {
                    "value": "5,63E-02",
                    "module": "A5",
                    "scenario": null
                },
                {
                    "value": "5,74E+01",
                    "module": "B6",
                    "scenario": null
                },
                {
                    "value": "0,00E+00",
                    "module": "C1",
                    "scenario": null
                },
                {
                    "value": "1,93E+00",
                    "module": "C2",
                    "scenario": null
                },
                {
                    "value": "8,24E-02",
                    "module": "C3",
                    "scenario": null
                },
                {
                    "value": "7,90E-01",
                    "module": "C4",
                    "scenario": null
                },
                {
                    "value": "-7,29E+00",
                    "module": "D",
                    "scenario": null
                }
            ]
        },
        {
            "parameter": "IRP",
            "values": [
                {
                    "value": "9,22E-01",
                    "module": "A1",
                    "scenario": null
                },
                {
                    "value": "7,73E-04",
                    "module": "A2",
                    "scenario": null
                },
                {
                    "value": "1,11E-02",
                    "module": "A3",
                    "scenario": null
                },
                {
                    "value": "9,68E-02",
                    "module": "A4",
                    "scenario": null
                },
                {
                    "value": "3,59E-04",
                    "module": "A5",
                    "scenario": null
                },
                {
                    "value": "2,07E+00",
                    "module": "B6",
                    "scenario": null
                },
                {
                    "value": "0,00E+00",
                    "module": "C1",
                    "scenario": null
                },
                {
                    "value": "1,17E-02",
                    "module": "C2",
                    "scenario": null
                },
                {
                    "value": "1,71E-03",
                    "module": "C3",
                    "scenario": null
                },
                {
                    "value": "2,13E-03",
                    "module": "C4",
                    "scenario": null
                },
                {
                    "value": "-6,81E-03",
                    "module": "D",
                    "scenario": null
                }
            ]
        }
    ],
    "resource_use": [
        {
            "parameter": "PERE",
            "values": [
                {
                    "value": "5,06E+01",
                    "module": "A1",
                    "scenario": null
                },
                {
                    "value": "2,10E-03",
                    "module": "A2",
                    "scenario": null
                },
                {
                    "value": "1,29E+00",
                    "module": "A3",
                    "scenario": null
                },
                {
                    "value": "2,54E-01",
                    "module": "A4",
                    "scenario": null
                },
                {
                    "value": "1,38E-03",
                    "module": "A5",
                    "scenario": null
                },
                {
                    "value": "1,48E+03",
                    "module": "B6",
                    "scenario": null
                },
                {
                    "value": "0,00E+00",
                    "module": "C1",
                    "scenario": null
                },
                {
                    "value": "3,19E-02",
                    "module": "C2",
                    "scenario": null
                },
                {
                    "value": "4,48E-02",
                    "module": "C3",
                    "scenario": null
                },
                {
                    "value": "6,29E-02",
                    "module": "C4",
                    "scenario": null
                },
                {
                    "value": "-7,86E-02",
                    "module": "D",
                    "scenario": null
                }
            ]
        },
        {
            "parameter": "PERM",
            "values": [
                {
                    "value": "2,26E+00",
                    "module": "A1",
                    "scenario": null
                },
                {
                    "value": "0,00E+00",
                    "module": "A2",
                    "scenario": null
                },
                {
                    "value": "0,00E+00",
                    "module": "A3",
                    "scenario": null
                },
                {
                    "value": "0,00E+00",
                    "module": "A4",
                    "scenario": null
                },
                {
                    "value": "-2,26E+00",
                    "module": "A5",
                    "scenario": null
                },
                {
                    "value": "0,00E+00",
                    "module": "B6",
                    "scenario": null
                },
                {
                    "value": "0,00E+00",
                    "module": "C1",
                    "scenario": null
                },
                {
                    "value": "0,00E+00",
                    "module": "C2",
                    "scenario": null
                },
                {
                    "value": "0,00E+00",
                    "module": "C3",
                    "scenario": null
                },
                {
                    "value": "0,00E+00",
                    "module": "C4",
                    "scenario": null
                },
                {
                    "value": "0,00E+00",
                    "module": "D",
                    "scenario": null
                }
            ]
        },
        {
            "parameter": "PERT",
            "values": [
                {
                    "value": "5,29E+01",
                    "module": "A1",
                    "scenario": null
                },
                {
                    "value": "2,10E-03",
                    "module": "A2",
                    "scenario": null
                },
                {
                    "value": "1,29E+00",
                    "module": "A3",
                    "scenario": null
                },
                {
                    "value": "2,54E-01",
                    "module": "A4",
                    "scenario": null
                },
                {
                    "value": "-2,26E+00",
                    "module": "A5",
                    "scenario": null
                },
                {
                    "value": "1,48E+03",
                    "module": "B6",
                    "scenario": null
                },
                {
                    "value": "0,00E+00",
                    "module": "C1",
                    "scenario": null
                },
                {
                    "value": "3,19E-02",
                    "module": "C2",
                    "scenario": null
                },
                {
                    "value": "4,48E-02",
                    "module": "C3",
                    "scenario": null
                },
                {
                    "value": "6,29E-02",
                    "module": "C4",
                    "scenario": null
                },
                {
                    "value": "-7,86E-02",
                    "module": "D",
                    "scenario": null
                }
            ]
        },
        {
            "parameter": "PENRE",
            "values": [
                {
                    "value": "3,36E+02",
                    "module": "A1",
                    "scenario": null
                },
                {
                    "value": "1,86E-01",
                    "module": "A2",
                    "scenario": null
                },
                {
                    "value": "1,28E+01",
                    "module": "A3",
                    "scenario": null
                },
                {
                    "value": "2,23E+01",
                    "module": "A4",
                    "scenario": null
                },
                {
                    "value": "8,39E-02",
                    "module": "A5",
                    "scenario": null
                },
                {
                    "value": "1,14E+02",
                    "module": "B6",
                    "scenario": null
                },
                {
                    "value": "0,00E+00",
                    "module": "C1",
                    "scenario": null
                },
                {
                    "value": "2,82E+00",
                    "module": "C2",
                    "scenario": null
                },
                {
                    "value": "3,51E-01",
                    "module": "C3",
                    "scenario": null
                },
                {
                    "value": "3,89E-01",
                    "module": "C4",
                    "scenario": null
                },
                {
                    "value": "-4,67E+00",
                    "module": "D",
                    "scenario": null
                }
            ]
        },
        {
            "parameter": "PENRM",
            "values": [
                {
                    "value": "3,32E+00",
                    "module": "A1",
                    "scenario": null
                },
                {
                    "value": "0,00E+00",
                    "module": "A2",
                    "scenario": null
                },
                {
                    "value": "0,00E+00",
                    "module": "A3",
                    "scenario": null
                },
                {
                    "value": "0,00E+00",
                    "module": "A4",
                    "scenario": null
                },
                {
                    "value": "0,00E+00",
                    "module": "A5",
                    "scenario": null
                },
                {
                    "value": "0,00E+00",
                    "module": "B6",
                    "scenario": null
                },
                {
                    "value": "0,00E+00",
                    "module": "C1",
                    "scenario": null
                },
                {
                    "value": "0,00E+00",
                    "module": "C2",
                    "scenario": null
                },
                {
                    "value": "-4,00E+00",
                    "module": "C3",
                    "scenario": null
                },
                {
                    "value": "0,00E+00",
                    "module": "C4",
                    "scenario": null
                },
                {
                    "value": "0,00E+00",
                    "module": "D",
                    "scenario": null
                }
            ]
        },
        {
            "parameter": "PENRT",
            "values": [
                {
                    "value": "3,39E+02",
                    "module": "A1",
                    "scenario": null
                },
                {
                    "value": "1,86E-01",
                    "module": "A2",
                    "scenario": null
                },
                {
                    "value": "1,28E+01",
                    "module": "A3",
                    "scenario": null
                },
                {
                    "value": "2,23E+01",
                    "module": "A4",
                    "scenario": null
                },
                {
                    "value": "8,39E-02",
                    "module": "A5",
                    "scenario": null
                },
                {
                    "value": "1,14E+02",
                    "module": "B6",
                    "scenario": null
                },
                {
                    "value": "0,00E+00",
                    "module": "C1",
                    "scenario": null
                },
                {
                    "value": "2,82E+00",
                    "module": "C2",
                    "scenario": null
                },
                {
                    "value": "-3,65E+00",
                    "module": "C3",
                    "scenario": null
                },
                {
                    "value": "3,89E-01",
                    "module": "C4",
                    "scenario": null
                },
                {
                    "value": "-4,67E+00",
                    "module": "D",
                    "scenario": null
                }
            ]
        },
        {
            "parameter": "SM",
            "values": [
                {
                    "value": "2,26E+00",
                    "module": "A1",
                    "scenario": null
                },
                {
                    "value": "0,00E+00",
                    "module": "A2",
                    "scenario": null
                },
                {
                    "value": "0,00E+00",
                    "module": "A3",
                    "scenario": null
                },
                {
                    "value": "0,00E+00",
                    "module": "A4",
                    "scenario": null
                },
                {
                    "value": "0,00E+00",
                    "module": "A5",
                    "scenario": null
                },
                {
                    "value": "0,00E+00",
                    "module": "B6",
                    "scenario": null
                },
                {
                    "value": "0,00E+00",
                    "module": "C1",
                    "scenario": null
                },
                {
                    "value": "0,00E+00",
                    "module": "C2",
                    "scenario": null
                },
                {
                    "value": "0,00E+00",
                    "module": "C3",
                    "scenario": null
                },
                {
                    "value": "6,19E-04",
                    "module": "C4",
                    "scenario": null
                },
                {
                    "value": "7,17E-03",
                    "module": "D",
                    "scenario": null
                }
            ]
        },
        {
            "parameter": "RSF",
            "values": [
                {
                    "value": "2,26E-01",
                    "module": "A1",
                    "scenario": null
                },
                {
                    "value": "4,12E-05",
                    "module": "A2",
                    "scenario": null
                },
                {
                    "value": "1,13E-03",
                    "module": "A3",
                    "scenario": null
                },
                {
                    "value": "8,36E-03",
                    "module": "A4",
                    "scenario": null
                },
                {
                    "value": "4,58E-05",
                    "module": "A5",
                    "scenario": null
                },
                {
                    "value": "1,16E+00",
                    "module": "B6",
                    "scenario": null
                },
                {
                    "value": "0,00E+00",
                    "module": "C1",
                    "scenario": null
                },
                {
                    "value": "6,25E-04",
                    "module": "C2",
                    "scenario": null
                },
                {
                    "value": "7,95E-04",
                    "module": "C3",
                    "scenario": null
                },
                {
                    "value": "8,64E-04",
                    "module": "C4",
                    "scenario": null
                },
                {
                    "value": "5,70E-03",
                    "module": "D",
                    "scenario": null
                }
            ]
        },
        {
            "parameter": "NRSF",
            "values": [
                {
                    "value": "1,80E-01",
                    "module": "A1",
                    "scenario": null
                },
                {
                    "value": "3,50E-04",
                    "module": "A2",
                    "scenario": null
                },
                {
                    "value": "1,07E-02",
                    "module": "A3",
                    "scenario": null
                },
                {
                    "value": "4,48E-02",
                    "module": "A4",
                    "scenario": null
                },
                {
                    "value": "1,89E-04",
                    "module": "A5",
                    "scenario": null
                },
                {
                    "value": "2,89E+00",
                    "module": "B6",
                    "scenario": null
                },
                {
                    "value": "0,00E+00",
                    "module": "C1",
                    "scenario": null
                },
                {
                    "value": "5,31E-03",
                    "module": "C2",
                    "scenario": null
                },
                {
                    "value": "-2,90E-05",
                    "module": "C3",
                    "scenario": null
                },
                {
                    "value": "5,45E-03",
                    "module": "C4",
                    "scenario": null
                },
                {
                    "value": "6,27E-02",
                    "module": "D",
                    "scenario": null
                }
            ]
        },
        {
            "parameter": "FW",
            "values": [
                {
                    "value": "2,87E-01",
                    "module": "A1",
                    "scenario": null
                },
                {
                    "value": "2,08E-05",
                    "module": "A2",
                    "scenario": null
                },
                {
                    "value": "3,49E-02",
                    "module": "A3",
                    "scenario": null
                },
                {
                    "value": "1,92E-03",
                    "module": "A4",
                    "scenario": null
                },
                {
                    "value": "3,96E-05",
                    "module": "A5",
                    "scenario": null
                },
                {
                    "value": "1,10E+01",
                    "module": "B6",
                    "scenario": null
                },
                {
                    "value": "0,00E+00",
                    "module": "C1",
                    "scenario": null
                },
                {
                    "value": "3,16E-04",
                    "module": "C2",
                    "scenario": null
                },
                {
                    "value": "4,27E-04",
                    "module": "C3",
                    "scenario": null
                },
                {
                    "value": "4,50E-04",
                    "module": "C4",
                    "scenario": null
                },
                {
                    "value": "2,46E-03",
                    "module": "D",
                    "scenario": null
                }
            ]
        }
    ],
    "end_of_life_waste": [
        {
            "parameter": "HWD",
            "values": [
                {
                    "value": "2,62E-01",
                    "module": "A1",
                    "scenario": null
                },
                {
                    "value": "1,68E-05",
                    "module": "A2",
                    "scenario": null
                },
                {
                    "value": "1,77E-03",
                    "module": "A3",
                    "scenario": null
                },
                {
                    "value": "1,09E-03",
                    "module": "A4",
                    "scenario": null
                },
                {
                    "value": "0,00E+00",
                    "module": "A5",
                    "scenario": null
                },
                {
                    "value": "7,32E-02",
                    "module": "B6",
                    "scenario": null
                },
                {
                    "value": "0,00E+00",
                    "module": "C1",
                    "scenario": null
                },
                {
                    "value": "2,55E-04",
                    "module": "C2",
                    "scenario": null
                },
                {
                    "value": "1,43E-05",
                    "module": "C3",
                    "scenario": null
                },
                {
                    "value": "5,96E-02",
                    "module": "C4",
                    "scenario": null
                },
                {
                    "value": "-5,10E-03",
                    "module": "D",
                    "scenario": null
                }
            ]
        },
        {
            "parameter": "NHWD",
            "values": [
                {
                    "value": "5,20E+00",
                    "module": "A1",
                    "scenario": null
                },
                {
                    "value": "8,93E-03",
                    "module": "A2",
                    "scenario": null
                },
                {
                    "value": "1,20E-01",
                    "module": "A3",
                    "scenario": null
                },
                {
                    "value": "6,90E-01",
                    "module": "A4",
                    "scenario": null
                },
                {
                    "value": "3,71E-01",
                    "module": "A5",
                    "scenario": null
                },
                {
                    "value": "8,78E+00",
                    "module": "B6",
                    "scenario": null
                },
                {
                    "value": "0,00E+00",
                    "module": "C1",
                    "scenario": null
                },
                {
                    "value": "1,36E-01",
                    "module": "C2",
                    "scenario": null
                },
                {
                    "value": "1,93E-02",
                    "module": "C3",
                    "scenario": null
                },
                {
                    "value": "1,05E+00",
                    "module": "C4",
                    "scenario": null
                },
                {
                    "value": "-4,08E-02",
                    "module": "D",
                    "scenario": null
                }
            ]
        },
        {
            "parameter": "RWD",
            "values": [
                {
                    "value": "8,03E-04",
                    "module": "A1",
                    "scenario": null
                },
                {
                    "value": "1,22E-06",
                    "module": "A2",
                    "scenario": null
                },
                {
                    "value": "9,79E-06",
                    "module": "A3",
                    "scenario": null
                },
                {
                    "value": "1,53E-04",
                    "module": "A4",
                    "scenario": null
                },
                {
                    "value": "0,00E+00",
                    "module": "A5",
                    "scenario": null
                },
                {
                    "value": "1,02E-03",
                    "module": "B6",
                    "scenario": null
                },
                {
                    "value": "0,00E+00",
                    "module": "C1",
                    "scenario": null
                },
                {
                    "value": "1,85E-05",
                    "module": "C2",
                    "scenario": null
                },
                {
                    "value": "7,10E-07",
                    "module": "C3",
                    "scenario": null
                },
                {
                    "value": "2,02E-06",
                    "module": "C4",
                    "scenario": null
                },
                {
                    "value": "-6,72E-06",
                    "module": "D",
                    "scenario": null
                }
            ]
        }
    ],
    "end_of_life_flow": [
        {
            "parameter": "CRU",
            "values": [
                {
                    "value": "0,00E+00",
                    "module": "A1",
                    "scenario": null
                },
                {
                    "value": "0,00E+00",
                    "module": "A2",
                    "scenario": null
                },
                {
                    "value": "0,00E+00",
                    "module": "A3",
                    "scenario": null
                },
                {
                    "value": "0,00E+00",
                    "module": "A4",
                    "scenario": null
                },
                {
                    "value": "0,00E+00",
                    "module": "A5",
                    "scenario": null
                },
                {
                    "value": "0,00E+00",
                    "module": "B6",
                    "scenario": null
                },
                {
                    "value": "0,00E+00",
                    "module": "C1",
                    "scenario": null
                },
                {
                    "value": "0,00E+00",
                    "module": "C2",
                    "scenario": null
                },
                {
                    "value": "0,00E+00",
                    "module": "C3",
                    "scenario": null
                },
                {
                    "value": "0,00E+00",
                    "module": "C4",
                    "scenario": null
                },
                {
                    "value": "0,00E+00",
                    "module": "D",
                    "scenario": null
                }
            ]
        },
        {
            "parameter": "MFR",
            "values": [
                {
                    "value": "0,00E+00",
                    "module": "A1",
                    "scenario": null
                },
                {
                    "value": "0,00E+00",
                    "module": "A2",
                    "scenario": null
                },
                {
                    "value": "3,81E-02",
                    "module": "A3",
                    "scenario": null
                },
                {
                    "value": "0,00E+00",
                    "module": "A4",
                    "scenario": null
                },
                {
                    "value": "3,45E-01",
                    "module": "A5",
                    "scenario": null
                },
                {
                    "value": "0,00E+00",
                    "module": "B6",
                    "scenario": null
                },
                {
                    "value": "0,00E+00",
                    "module": "C1",
                    "scenario": null
                },
                {
                    "value": "0,00E+00",
                    "module": "C2",
                    "scenario": null
                },
                {
                    "value": "2,17E+00",
                    "module": "C3",
                    "scenario": null
                },
                {
                    "value": "7,07E-06",
                    "module": "C4",
                    "scenario": null
                },
                {
                    "value": "-2,87E-04",
                    "module": "D",
                    "scenario": null
                }
            ]
        },
        {
            "parameter": "MER",
            "values": [
                {
                    "value": "0,00E+00",
                    "module": "A1",
                    "scenario": null
                },
                {
                    "value": "0,00E+00",
                    "module": "A2",
                    "scenario": null
                },
                {
                    "value": "8,22E-03",
                    "module": "A3",
                    "scenario": null
                },
                {
                    "value": "0,00E+00",
                    "module": "A4",
                    "scenario": null
                },
                {
                    "value": "7,55E-04",
                    "module": "A5",
                    "scenario": null
                },
                {
                    "value": "0,00E+00",
                    "module": "B6",
                    "scenario": null
                },
                {
                    "value": "0,00E+00",
                    "module": "C1",
                    "scenario": null
                },
                {
                    "value": "0,00E+00",
                    "module": "C2",
                    "scenario": null
                },
                {
                    "value": "7,88E-02",
                    "module": "C3",
                    "scenario": null
                },
                {
                    "value": "1,73E-07",
                    "module": "C4",
                    "scenario": null
                },
                {
                    "value": "-3,78E-05",
                    "module": "D",
                    "scenario": null
                }
            ]
        },
        {
            "parameter": "EEE",
            "values": [
                {
                    "value": "0,00E+00",
                    "module": "A1",
                    "scenario": null
                },
                {
                    "value": "0,00E+00",
                    "module": "A2",
                    "scenario": null
                },
                {
                    "value": "1,24E-02",
                    "module": "A3",
                    "scenario": null
                },
                {
                    "value": "0,00E+00",
                    "module": "A4",
                    "scenario": null
                },
                {
                    "value": "2,12E-02",
                    "module": "A5",
                    "scenario": null
                },
                {
                    "value": "0,00E+00",
                    "module": "B6",
                    "scenario": null
                },
                {
                    "value": "0,00E+00",
                    "module": "C1",
                    "scenario": null
                },
                {
                    "value": "0,00E+00",
                    "module": "C2",
                    "scenario": null
                },
                {
                    "value": "1,22E-01",
                    "module": "C3",
                    "scenario": null
                },
                {
                    "value": "1,12E-05",
                    "module": "C4",
                    "scenario": null
                },
                {
                    "value": "-9,50E-05",
                    "module": "D",
                    "scenario": null
                }
            ]
        },
        {
            "parameter": "EET",
            "values": [
                {
                    "value": "0,00E+00",
                    "module": "A1",
                    "scenario": null
                },
                {
                    "value": "0,00E+00",
                    "module": "A2",
                    "scenario": null
                },
                {
                    "value": "1,87E-01",
                    "module": "A3",
                    "scenario": null
                },
                {
                    "value": "0,00E+00",
                    "module": "A4",
                    "scenario": null
                },
                {
                    "value": "3,21E-01",
                    "module": "A5",
                    "scenario": null
                },
                {
                    "value": "0,00E+00",
                    "module": "B6",
                    "scenario": null
                },
                {
                    "value": "0,00E+00",
                    "module": "C1",
                    "scenario": null
                },
                {
                    "value": "0,00E+00",
                    "module": "C2",
                    "scenario": null
                },
                {
                    "value": "1,84E+00",
                    "module": "C3",
                    "scenario": null
                },
                {
                    "value": "1,70E-04",
                    "module": "C4",
                    "scenario": null
                },
                {
                    "value": "-1,44E-03",
                    "module": "D",
                    "scenario": null
                }
            ]
        }
    ]
}