{
    "product_name": "MV-TRESPILER FOR VEGG OG HIMLING (eik)",
    "epd_id": "NEPD-6273-5537",
    "declared_unit": {
        "unit": "m2",
        "amount": 1.0
    },
    "compliance": [
        "EN 15804+A2",
        "ISO 14025",
        "ISO 21930"
    ],
    "producer_name": "Modulvegger AS",
    "environmental_impact": [
        {
            "parameter": "GWP-total",
            "values": [
                {
                    "value": "3,60E+00",
                    "module": "A1-A3",
                    "scenario": null
                },
                {
                    "value": "7,64E-01",
                    "module": "A4",
                    "scenario": null
                },
                {
                    "value": "1,08E-01",
                    "module": "A5",
                    "scenario": null
                },
                {
                    "value": "4,55E-03",
                    "module": "C1",
                    "scenario": null
                },
                {
                    "value": "0,00E+00",
                    "module": "C2",
                    "scenario": null
                },
                {
                    "value": "1,56E+01",
                    "module": "C3",
                    "scenario": null
                },
                {
                    "value": "5,35E-03",
                    "module": "C4",
                    "scenario": null
                },
                {
                    "value": "-1,79E+00",
                    "module": "D",
                    "scenario": null
                }
            ]
        },
        {
            "parameter": "GWP-fossil",
            "values": [
                {
                    "value": "1,71E+01",
                    "module": "A1-A3",
                    "scenario": null
                },
                {
                    "value": "7,63E-01",
                    "module": "A4",
                    "scenario": null
                },
                {
                    "value": "2,04E-03",
                    "module": "A5",
                    "scenario": null
                },
                {
                    "value": "4,55E-03",
                    "module": "C1",
                    "scenario": null
                },
                {
                    "value": "0,00E+00",
                    "module": "C2",
                    "scenario": null
                },
                {
                    "value": "2,22E+00",
                    "module": "C3",
                    "scenario": null
                },
                {
                    "value": "5,34E-03",
                    "module": "C4",
                    "scenario": null
                },
                {
                    "value": "-1,75E+00",
                    "module": "D",
                    "scenario": null
                }
            ]
        },
        {
            "parameter": "GWP-biogenic",
            "values": [
                {
                    "value": "-1,41E+01",
                    "module": "A1-A3",
                    "scenario": null
                },
                {
                    "value": "3,53E-04",
                    "module": "A4",
                    "scenario": null
                },
                {
                    "value": "1,06E-01",
                    "module": "A5",
                    "scenario": null
                },
                {
                    "value": "8,53E-07",
                    "module": "C1",
                    "scenario": null
                },
                {
                    "value": "0,00E+00",
                    "module": "C2",
                    "scenario": null
                },
                {
                    "value": "1,33E+01",
                    "module": "C3",
                    "scenario": null
                },
                {
                    "value": "9,38E-07",
                    "module": "C4",
                    "scenario": null
                },
                {
                    "value": "-1,34E-02",
                    "module": "D",
                    "scenario": null
                }
            ]
        },
        {
            "parameter": "GWP-luluc",
            "values": [
                {
                    "value": "5,63E-01",
                    "module": "A1-A3",
                    "scenario": null
                },
                {
                    "value": "3,30E-04",
                    "module": "A4",
                    "scenario": null
                },
                {
                    "value": "4,95E-07",
                    "module": "A5",
                    "scenario": null
                },
                {
                    "value": "3,59E-07",
                    "module": "C1",
                    "scenario": null
                },
                {
                    "value": "0,00E+00",
                    "module": "C2",
                    "scenario": null
                },
                {
                    "value": "3,73E-05",
                    "module": "C3",
                    "scenario": null
                },
                {
                    "value": "1,39E-06",
                    "module": "C4",
                    "scenario": null
                },
                {
                    "value": "-1,93E-02",
                    "module": "D",
                    "scenario": null
                }
            ]
        },
        {
            "parameter": "ODP",
            "values": [
                {
                    "value": "1,52E-06",
                    "module": "A1-A3",
                    "scenario": null
                },
                {
                    "value": "1,68E-07",
                    "module": "A4",
                    "scenario": null
                },
                {
                    "value": "3,11E-10",
                    "module": "A5",
                    "scenario": null
                },
                {
                    "value": "9,84E-10",
                    "module": "C1",
                    "scenario": null
                },
                {
                    "value": "0,00E+00",
                    "module": "C2",
                    "scenario": null
                },
                {
                    "value": "1,47E-08",
                    "module": "C3",
                    "scenario": null
                },
                {
                    "value": "1,42E-09",
                    "module": "C4",
                    "scenario": null
                },
                {
                    "value": "-3,62E-02",
                    "module": "D",
                    "scenario": null
                }
            ]
        },
        {
            "parameter": "AP",
            "values": [
                {
                    "value": "1,37E-01",
                    "module": "A1-A3",
                    "scenario": null
                },
                {
                    "value": "2,19E-03",
                    "module": "A4",
                    "scenario": null
                },
                {
                    "value": "1,53E-05",
                    "module": "A5",
                    "scenario": null
                },
                {
                    "value": "4,76E-05",
                    "module": "C1",
                    "scenario": null
                },
                {
                    "value": "0,00E+00",
                    "module": "C2",
                    "scenario": null
                },
                {
                    "value": "3,17E-04",
                    "module": "C3",
                    "scenario": null
                },
                {
                    "value": "3,30E-05",
                    "module": "C4",
                    "scenario": null
                },
                {
                    "value": "-1,10E-02",
                    "module": "D",
                    "scenario": null
                }
            ]
        },
        {
            "parameter": "POCP",
            "values": [
                {
                    "value": "7,79E-02",
                    "module": "A1-A3",
                    "scenario": null
                },
                {
                    "value": "1,78E-03",
                    "module": "A4",
                    "scenario": null
                },
                {
                    "value": "1,81E-05",
                    "module": "A5",
                    "scenario": null
                },
                {
                    "value": "6,34E-05",
                    "module": "C1",
                    "scenario": null
                },
                {
                    "value": "0,00E+00",
                    "module": "C2",
                    "scenario": null
                },
                {
                    "value": "2,89E-04",
                    "module": "C3",
                    "scenario": null
                },
                {
                    "value": "3,66E-05",
                    "module": "C4",
                    "scenario": null
                },
                {
                    "value": "-1,33E-02",
                    "module": "D",
                    "scenario": null
                }
            ]
        },
        {
            "parameter": "ADPE",
            "values": [
                {
                    "value": "1,26E-02",
                    "module": "A1-A3",
                    "scenario": null
                },
                {
                    "value": "2,75E-05",
                    "module": "A4",
                    "scenario": null
                },
                {
                    "value": "3,14E-08",
                    "module": "A5",
                    "scenario": null
                },
                {
                    "value": "6,98E-09",
                    "module": "C1",
                    "scenario": null
                },
                {
                    "value": "0,00E+00",
                    "module": "C2",
                    "scenario": null
                },
                {
                    "value": "5,89E-07",
                    "module": "C3",
                    "scenario": null
                },
                {
                    "value": "7,52E-08",
                    "module": "C4",
                    "scenario": null
                },
                {
                    "value": "-2,57E-05",
                    "module": "D",
                    "scenario": null
                }
            ]
        },
        {
            "parameter": "ADPF",
            "values": [
                {
                    "value": "2,67E+02",
                    "module": "A1-A3",
                    "scenario": null
                },
                {
                    "value": "1,14E+01",
                    "module": "A4",
                    "scenario": null
                },
                {
                    "value": "2,28E-02",
                    "module": "A5",
                    "scenario": null
                },
                {
                    "value": "6,26E-02",
                    "module": "C1",
                    "scenario": null
                },
                {
                    "value": "0,00E+00",
                    "module": "C2",
                    "scenario": null
                },
                {
                    "value": "3,82E-01",
                    "module": "C3",
                    "scenario": null
                },
                {
                    "value": "1,06E-01",
                    "module": "C4",
                    "scenario": null
                },
                {
                    "value": "-1,93E+01",
                    "module": "D",
                    "scenario": null
                }
            ]
        },
        {
            "parameter": "WDP",
            "values": [
                {
                    "value": "1,42E+03",
                    "module": "A1-A3",
                    "scenario": null
                },
                {
                    "value": "1,36E+01",
                    "module": "A4",
                    "scenario": null
                },
                {
                    "value": "3,64E-02",
                    "module": "A5",
                    "scenario": null
                },
                {
                    "value": "1,33E-02",
                    "module": "C1",
                    "scenario": null
                },
                {
                    "value": "0,00E+00",
                    "module": "C2",
                    "scenario": null
                },
                {
                    "value": "-6,49E+00",
                    "module": "C3",
                    "scenario": null
                },
                {
                    "value": "3,27E-01",
                    "module": "C4",
                    "scenario": null
                },
                {
                    "value": "-4,14E+01",
                    "module": "D",
                    "scenario": null
                }
            ]
        },
        {
            "parameter": "EP-freshwater",
            "values": [
                {
                    "value": "1,02E-03",
                    "module": "A1-A3",
                    "scenario": null
                },
                {
                    "value": "7,00E-06",
                    "module": "A4",
                    "scenario": null
                },
                {
                    "value": "2,29E-08",
                    "module": "A5",
                    "scenario": null
                },
                {
                    "value": "1,66E-08",
                    "module": "C1",
                    "scenario": null
                },
                {
                    "value": "0,00E+00",
                    "module": "C2",
                    "scenario": null
                },
                {
                    "value": "1,47E-06",
                    "module": "C3",
                    "scenario": null
                },
                {
                    "value": "5,93E-08",
                    "module": "C4",
                    "scenario": null
                },
                {
                    "value": "-1,18E-04",
                    "module": "D",
                    "scenario": null
                }
            ]
        },
        {
            "parameter": "EP-marine",
            "values": [
                {
                    "value": "2,16E-02",
                    "module": "A1-A3",
                    "scenario": null
                },
                {
                    "value": "4,15E-04",
                    "module": "A4",
                    "scenario": null
                },
                {
                    "value": "6,68E-06",
                    "module": "A5",
                    "scenario": null
                },
                {
                    "value": "2,10E-05",
                    "module": "C1",
                    "scenario": null
                },
                {
                    "value": "0,00E+00",
                    "module": "C2",
                    "scenario": null
                },
                {
                    "value": "1,19E-04",
                    "module": "C3",
                    "scenario": null
                },
                {
                    "value": "1,15E-05",
                    "module": "C4",
                    "scenario": null
                },
                {
                    "value": "-2,86E-03",
                    "module": "D",
                    "scenario": null
                }
            ]
        },
        {
            "parameter": "EP-terrestrial",
            "values": [
                {
                    "value": "2,16E-01",
                    "module": "A1-A3",
                    "scenario": null
                },
                {
                    "value": "4,66E-03",
                    "module": "A4",
                    "scenario": null
                },
                {
                    "value": "7,03E-05",
                    "module": "A5",
                    "scenario": null
                },
                {
                    "value": "2,30E-04",
                    "module": "C1",
                    "scenario": null
                },
                {
                    "value": "0,00E+00",
                    "module": "C2",
                    "scenario": null
                },
                {
                    "value": "1,18E-03",
                    "module": "C3",
                    "scenario": null
                },
                {
                    "value": "1,28E-04",
                    "module": "C4",
                    "scenario": null
                },
                {
                    "value": "-3,13E-02",
                    "module": "D",
                    "scenario": null
                }
            ]
        }
    ],
    "additional_environmental_impact": [
        {
            "parameter": "PM",
            "values": [
                {
                    "value": "1,60E-06",
                    "module": "A1-A3",
                    "scenario": null
                },
                {
                    "value": "4,28E-08",
                    "module": "A4",
                    "scenario": null
                },
                {
                    "value": "1,89E-10",
                    "module": "A5",
                    "scenario": null
                },
                {
                    "value": "1,26E-09",
                    "module": "C1",
                    "scenario": null
                },
                {
                    "value": "0,00E+00",
                    "module": "C2",
                    "scenario": null
                },
                {
                    "value": "1,79E-09",
                    "module": "C3",
                    "scenario": null
                },
                {
                    "value": "5,73E-10",
                    "module": "C4",
                    "scenario": null
                },
                {
                    "value": "-4,05E-07",
                    "module": "D",
                    "scenario": null
                }
            ]
        },
        {
            "parameter": "ETP-fw",
            "values": [
                {
                    "value": "5,38E+02",
                    "module": "A1-A3",
                    "scenario": null
                },
                {
                    "value": "8,89E+00",
                    "module": "A4",
                    "scenario": null
                },
                {
                    "value": "2,58E-02",
                    "module": "A5",
                    "scenario": null
                },
                {
                    "value": "3,42E-02",
                    "module": "C1",
                    "scenario": null
                },
                {
                    "value": "0,00E+00",
                    "module": "C2",
                    "scenario": null
                },
                {
                    "value": "5,85E+00",
                    "module": "C3",
                    "scenario": null
                },
                {
                    "value": "1,21E-01",
                    "module": "C4",
                    "scenario": null
                },
                {
                    "value": "-1,02E+02",
                    "module": "D",
                    "scenario": null
                }
            ]
        },
        {
            "parameter": "HTP-c",
            "values": [
                {
                    "value": "7,21E-08",
                    "module": "A1-A3",
                    "scenario": null
                },
                {
                    "value": "0,00E+00",
                    "module": "A4",
                    "scenario": null
                },
                {
                    "value": "3,00E-12",
                    "module": "A5",
                    "scenario": null
                },
                {
                    "value": "0,00E+00",
                    "module": "C1",
                    "scenario": null
                },
                {
                    "value": "0,00E+00",
                    "module": "C2",
                    "scenario": null
                },
                {
                    "value": "1,82E-10",
                    "module": "C3",
                    "scenario": null
                },
                {
                    "value": "5,00E-12",
                    "module": "C4",
                    "scenario": null
                },
                {
                    "value": "-6,59E-09",
                    "module": "D",
                    "scenario": null
                }
            ]
        },
        {
            "parameter": "HTP-nc",
            "values": [
                {
                    "value": "1,09E-06",
                    "module": "A1-A3",
                    "scenario": null
                },
                {
                    "value": "1,07E-08",
                    "module": "A4",
                    "scenario": null
                },
                {
                    "value": "1,36E-10",
                    "module": "A5",
                    "scenario": null
                },
                {
                    "value": "3,20E-11",
                    "module": "C1",
                    "scenario": null
                },
                {
                    "value": "0,00E+00",
                    "module": "C2",
                    "scenario": null
                },
                {
                    "value": "3,87E-09",
                    "module": "C3",
                    "scenario": null
                },
                {
                    "value": "2,27E-10",
                    "module": "C4",
                    "scenario": null
                },
                {
                    "value": "6,37E-08",
                    "module": "D",
                    "scenario": null
                }
            ]
        },
        {
            "parameter": "SQP",
            "values": [
                {
                    "value": "6,04E+02",
                    "module": "A1-A3",
                    "scenario": null
                },
                {
                    "value": "6,78E+00",
                    "module": "A4",
                    "scenario": null
                },
                {
                    "value": "1,35E-02",
                    "module": "A5",
                    "scenario": null
                },
                {
                    "value": "7,95E-03",
                    "module": "C1",
                    "scenario": null
                },
                {
                    "value": "0,00E+00",
                    "module": "C2",
                    "scenario": null
                },
                {
                    "value": "7,64E-02",
                    "module": "C3",
                    "scenario": null
                },
                {
                    "value": "1,78E-01",
                    "module": "C4",
                    "scenario": null
                },
                {
                    "value": "-1,37E+02",
                    "module": "D",
                    "scenario": null
                }
            ]
        },
        {
            "parameter": "IRP",
            "values": [
                {
                    "value": "1,05E+00",
                    "module": "A1-A3",
                    "scenario": null
                },
                {
                    "value": "4,98E-02",
                    "module": "A4",
                    "scenario": null
                },
                {
                    "value": "8,32E-05",
                    "module": "A5",
                    "scenario": null
                },
                {
                    "value": "2,68E-04",
                    "module": "C1",
                    "scenario": null
                },
                {
                    "value": "0,00E+00",
                    "module": "C2",
                    "scenario": null
                },
                {
                    "value": "1,49E-03",
                    "module": "C3",
                    "scenario": null
                },
                {
                    "value": "4,39E-04",
                    "module": "C4",
                    "scenario": null
                },
                {
                    "value": "-5,43E-02",
                    "module": "D",
                    "scenario": null
                }
            ]
        }
    ],
    "resource_use": [
        {
            "parameter": "PERE",
            "values": [
                {
                    "value": "2,70E+02",
                    "module": "A1-A3",
                    "scenario": null
                },
                {
                    "value": "1,94E-01",
                    "module": "A4",
                    "scenario": null
                },
                {
                    "value": "4,71E-04",
                    "module": "A5",
                    "scenario": null
                },
                {
                    "value": "3,39E-04",
                    "module": "C1",
                    "scenario": null
                },
                {
                    "value": "0,00E+00",
                    "module": "C2",
                    "scenario": null
                },
                {
                    "value": "3,72E-02",
                    "module": "C3",
                    "scenario": null
                },
                {
                    "value": "2,51E-03",
                    "module": "C4",
                    "scenario": null
                },
                {
                    "value": "-6,10E+01",
                    "module": "D",
                    "scenario": null
                }
            ]
        },
        {
            "parameter": "PERM",
            "values": [
                {
                    "value": "9,77E+01",
                    "module": "A1-A3",
                    "scenario": null
                },
                {
                    "value": "0,00E+00",
                    "module": "A4",
                    "scenario": null
                },
                {
                    "value": "-9,72E-01",
                    "module": "A5",
                    "scenario": null
                },
                {
                    "value": "0,00E+00",
                    "module": "C1",
                    "scenario": null
                },
                {
                    "value": "0,00E+00",
                    "module": "C2",
                    "scenario": null
                },
                {
                    "value": "-9,05E+01",
                    "module": "C3",
                    "scenario": null
                },
                {
                    "value": "0,00E+00",
                    "module": "C4",
                    "scenario": null
                },
                {
                    "value": "0,00E+00",
                    "module": "D",
                    "scenario": null
                }
            ]
        },
        {
            "parameter": "PERT",
            "values": [
                {
                    "value": "2,72E+02",
                    "module": "A1-A3",
                    "scenario": null
                },
                {
                    "value": "1,94E-01",
                    "module": "A4",
                    "scenario": null
                },
                {
                    "value": "-9,71E-01",
                    "module": "A5",
                    "scenario": null
                },
                {
                    "value": "3,39E-04",
                    "module": "C1",
                    "scenario": null
                },
                {
                    "value": "0,00E+00",
                    "module": "C2",
                    "scenario": null
                },
                {
                    "value": "-9,05E+01",
                    "module": "C3",
                    "scenario": null
                },
                {
                    "value": "2,51E-03",
                    "module": "C4",
                    "scenario": null
                },
                {
                    "value": "-6,10E+01",
                    "module": "D",
                    "scenario": null
                }
            ]
        },
        {
            "parameter": "PENRE",
            "values": [
                {
                    "value": "2,56E+02",
                    "module": "A1-A3",
                    "scenario": null
                },
                {
                    "value": "1,14E+01",
                    "module": "A4",
                    "scenario": null
                },
                {
                    "value": "2,28E-02",
                    "module": "A5",
                    "scenario": null
                },
                {
                    "value": "6,26E-02",
                    "module": "C1",
                    "scenario": null
                },
                {
                    "value": "0,00E+00",
                    "module": "C2",
                    "scenario": null
                },
                {
                    "value": "4,80E-01",
                    "module": "C3",
                    "scenario": null
                },
                {
                    "value": "1,06E-01",
                    "module": "C4",
                    "scenario": null
                },
                {
                    "value": "-1,93E+01",
                    "module": "D",
                    "scenario": null
                }
            ]
        },
        {
            "parameter": "PENRM",
            "values": [
                {
                    "value": "1,16E+01",
                    "module": "A1-A3",
                    "scenario": null
                },
                {
                    "value": "0,00E+00",
                    "module": "A4",
                    "scenario": null
                },
                {
                    "value": "-8,49E-02",
                    "module": "A5",
                    "scenario": null
                },
                {
                    "value": "0,00E+00",
                    "module": "C1",
                    "scenario": null
                },
                {
                    "value": "0,00E+00",
                    "module": "C2",
                    "scenario": null
                },
                {
                    "value": "-1,15E+01",
                    "module": "C3",
                    "scenario": null
                },
                {
                    "value": "0,00E+00",
                    "module": "C4",
                    "scenario": null
                },
                {
                    "value": "0,00E+00",
                    "module": "D",
                    "scenario": null
                }
            ]
        },
        {
            "parameter": "PENRT",
            "values": [
                {
                    "value": "2,68E+02",
                    "module": "A1-A3",
                    "scenario": null
                },
                {
                    "value": "1,14E+01",
                    "module": "A4",
                    "scenario": null
                },
                {
                    "value": "-6,22E-02",
                    "module": "A5",
                    "scenario": null
                },
                {
                    "value": "6,26E-02",
                    "module": "C1",
                    "scenario": null
                },
                {
                    "value": "0,00E+00",
                    "module": "C2",
                    "scenario": null
                },
                {
                    "value": "-1,10E+01",
                    "module": "C3",
                    "scenario": null
                },
                {
                    "value": "1,06E-01",
                    "module": "C4",
                    "scenario": null
                },
                {
                    "value": "-1,93E+01",
                    "module": "D",
                    "scenario": null
                }
            ]
        },
        {
            "parameter": "SM",
            "values": [
                {
                    "value": "1,59E+00",
                    "module": "A1-A3",
                    "scenario": null
                },
                {
                    "value": "0,00E+00",
                    "module": "A4",
                    "scenario": null
                },
                {
                    "value": "0,00E+00",
                    "module": "A5",
                    "scenario": null
                },
                {
                    "value": "3,07E-05",
                    "module": "C1",
                    "scenario": null
                },
                {
                    "value": "0,00E+00",
                    "module": "C2",
                    "scenario": null
                },
                {
                    "value": "0,00E+00",
                    "module": "C3",
                    "scenario": null
                },
                {
                    "value": "0,00E+00",
                    "module": "C4",
                    "scenario": null
                },
                {
                    "value": "0,00E+00",
                    "module": "D",
                    "scenario": null
                }
            ]
        },
        {
            "parameter": "RSF",
            "values": [
                {
                    "value": "8,95E-01",
                    "module": "A1-A3",
                    "scenario": null
                },
                {
                    "value": "7,00E-03",
                    "module": "A4",
                    "scenario": null
                },
                {
                    "value": "1,37E-05",
                    "module": "A5",
                    "scenario": null
                },
                {
                    "value": "8,33E-06",
                    "module": "C1",
                    "scenario": null
                },
                {
                    "value": "0,00E+00",
                    "module": "C2",
                    "scenario": null
                },
                {
                    "value": "9,34E-04",
                    "module": "C3",
                    "scenario": null
                },
                {
                    "value": "6,38E-05",
                    "module": "C4",
                    "scenario": null
                },
                {
                    "value": "2,44E-02",
                    "module": "D",
                    "scenario": null
                }
            ]
        },
        {
            "parameter": "NRSF",
            "values": [
                {
                    "value": "4,51E-02",
                    "module": "A1-A3",
                    "scenario": null
                },
                {
                    "value": "2,54E-02",
                    "module": "A4",
                    "scenario": null
                },
                {
                    "value": "1,52E-04",
                    "module": "A5",
                    "scenario": null
                },
                {
                    "value": "1,23E-04",
                    "module": "C1",
                    "scenario": null
                },
                {
                    "value": "0,00E+00",
                    "module": "C2",
                    "scenario": null
                },
                {
                    "value": "0,00E+00",
                    "module": "C3",
                    "scenario": null
                },
                {
                    "value": "1,22E-02",
                    "module": "C4",
                    "scenario": null
                },
                {
                    "value": "-1,55E+00",
                    "module": "D",
                    "scenario": null
                }
            ]
        },
        {
            "parameter": "FW",
            "values": [
                {
                    "value": "2,70E-01",
                    "module": "A1-A3",
                    "scenario": null
                },
                {
                    "value": "1,36E-03",
                    "module": "A4",
                    "scenario": null
                },
                {
                    "value": "1,65E-05",
                    "module": "A5",
                    "scenario": null
                },
                {
                    "value": "3,22E-06",
                    "module": "C1",
                    "scenario": null
                },
                {
                    "value": "0,00E+00",
                    "module": "C2",
                    "scenario": null
                },
                {
                    "value": "6,68E-04",
                    "module": "C3",
                    "scenario": null
                },
                {
                    "value": "9,80E-05",
                    "module": "C4",
                    "scenario": null
                },
                {
                    "value": "-6,02E-02",
                    "module": "D",
                    "scenario": null
                }
            ]
        }
    ],
    "end_of_life_waste": [
        {
            "parameter": "HWD",
            "values": [
                {
                    "value": "1,10E-01",
                    "module": "A1-A3",
                    "scenario": null
                },
                {
                    "value": "6,31E-04",
                    "module": "A4",
                    "scenario": null
                },
                {
                    "value": "0,00E+00",
                    "module": "A5",
                    "scenario": null
                },
                {
                    "value": "1,84E-06",
                    "module": "C1",
                    "scenario": null
                },
                {
                    "value": "0,00E+00",
                    "module": "C2",
                    "scenario": null
                },
                {
                    "value": "0,00E+00",
                    "module": "C3",
                    "scenario": null
                },
                {
                    "value": "1,15E+00",
                    "module": "C4",
                    "scenario": null
                },
                {
                    "value": "-6,80E-03",
                    "module": "D",
                    "scenario": null
                }
            ]
        },
        {
            "parameter": "NHWD",
            "values": [
                {
                    "value": "5,84E+00",
                    "module": "A1-A3",
                    "scenario": null
                },
                {
                    "value": "4,50E-01",
                    "module": "A4",
                    "scenario": null
                },
                {
                    "value": "7,20E-02",
                    "module": "A5",
                    "scenario": null
                },
                {
                    "value": "7,41E-05",
                    "module": "C1",
                    "scenario": null
                },
                {
                    "value": "0,00E+00",
                    "module": "C2",
                    "scenario": null
                },
                {
                    "value": "9,50E-01",
                    "module": "C3",
                    "scenario": null
                },
                {
                    "value": "1,99E-01",
                    "module": "C4",
                    "scenario": null
                },
                {
                    "value": "-6,25E-01",
                    "module": "D",
                    "scenario": null
                }
            ]
        },
        {
            "parameter": "RWD",
            "values": [
                {
                    "value": "1,75E-03",
                    "module": "A1-A3",
                    "scenario": null
                },
                {
                    "value": "7,69E-05",
                    "module": "A4",
                    "scenario": null
                },
                {
                    "value": "0,00E+00",
                    "module": "A5",
                    "scenario": null
                },
                {
                    "value": "4,35E-07",
                    "module": "C1",
                    "scenario": null
                },
                {
                    "value": "0,00E+00",
                    "module": "C2",
                    "scenario": null
                },
                {
                    "value": "0,00E+00",
                    "module": "C3",
                    "scenario": null
                },
                {
                    "value": "2,19E-06",
                    "module": "C4",
                    "scenario": null
                },
                {
                    "value": "-4,90E-05",
                    "module": "D",
                    "scenario": null
                }
            ]
        }
    ],
    "end_of_life_flow": [
        {
            "parameter": "CRU",
            "values": [
                {
                    "value": "0,00E+00",
                    "module": "A1-A3",
                    "scenario": null
                },
                {
                    "value": "0,00E+00",
                    "module": "A4",
                    "scenario": null
                },
                {
                    "value": "0,00E+00",
                    "module": "A5",
                    "scenario": null
                },
                {
                    "value": "0,00E+00",
                    "module": "C1",
                    "scenario": null
                },
                {
                    "value": "0,00E+00",
                    "module": "C2",
                    "scenario": null
                },
                {
                    "value": "0,00E+00",
                    "module": "C3",
                    "scenario": null
                },
                {
                    "value": "0,00E+00",
                    "module": "C4",
                    "scenario": null
                },
                {
                    "value": "0,00E+00",
                    "module": "D",
                    "scenario": null
                }
            ]
        },
        {
            "parameter": "MFR",
            "values": [
                {
                    "value": "3,42E-02",
                    "module": "A1-A3",
                    "scenario": null
                },
                {
                    "value": "0,00E+00",
                    "module": "A4",
                    "scenario": null
                },
                {
                    "value": "1,02E-03",
                    "module": "A5",
                    "scenario": null
                },
                {
                    "value": "3,02E-05",
                    "module": "C1",
                    "scenario": null
                },
                {
                    "value": "0,00E+00",
                    "module": "C2",
                    "scenario": null
                },
                {
                    "value": "2,50E+00",
                    "module": "C3",
                    "scenario": null
                },
                {
                    "value": "0,00E+00",
                    "module": "C4",
                    "scenario": null
                },
                {
                    "value": "0,00E+00",
                    "module": "D",
                    "scenario": null
                }
            ]
        },
        {
            "parameter": "MER",
            "values": [
                {
                    "value": "7,27E-03",
                    "module": "A1-A3",
                    "scenario": null
                },
                {
                    "value": "0,00E+00",
                    "module": "A4",
                    "scenario": null
                },
                {
                    "value": "6,94E-02",
                    "module": "A5",
                    "scenario": null
                },
                {
                    "value": "9,36E-08",
                    "module": "C1",
                    "scenario": null
                },
                {
                    "value": "0,00E+00",
                    "module": "C2",
                    "scenario": null
                },
                {
                    "value": "9,50E-01",
                    "module": "C3",
                    "scenario": null
                },
                {
                    "value": "0,00E+00",
                    "module": "C4",
                    "scenario": null
                },
                {
                    "value": "0,00E+00",
                    "module": "D",
                    "scenario": null
                }
            ]
        },
        {
            "parameter": "EEE",
            "values": [
                {
                    "value": "1,12E-02",
                    "module": "A1-A3",
                    "scenario": null
                },
                {
                    "value": "0,00E+00",
                    "module": "A4",
                    "scenario": null
                },
                {
                    "value": "4,83E-02",
                    "module": "A5",
                    "scenario": null
                },
                {
                    "value": "3,21E-07",
                    "module": "C1",
                    "scenario": null
                },
                {
                    "value": "0,00E+00",
                    "module": "C2",
                    "scenario": null
                },
                {
                    "value": "3,30E-04",
                    "module": "C3",
                    "scenario": null
                },
                {
                    "value": "0,00E+00",
                    "module": "C4",
                    "scenario": null
                },
                {
                    "value": "0,00E+00",
                    "module": "D",
                    "scenario": null
                }
            ]
        },
        {
            "parameter": "EET",
            "values": [
                {
                    "value": "1,69E-01",
                    "module": "A1-A3",
                    "scenario": null
                },
                {
                    "value": "0,00E+00",
                    "module": "A4",
                    "scenario": null
                },
                {
                    "value": "7,31E-01",
                    "module": "A5",
                    "scenario": null
                },
                {
                    "value": "4,86E-06",
                    "module": "C1",
                    "scenario": null
                },
                {
                    "value": "0,00E+00",
                    "module": "C2",
                    "scenario": null
                },
                {
                    "value": "4,99E-03",
                    "module": "C3",
                    "scenario": null
                },
                {
                    "value": "0,00E+00",
                    "module": "C4",
                    "scenario": null
                },
                {
                    "value": "0,00E+00",
                    "module": "D",
                    "scenario": null
                }
            ]
        }
    ]
}