{"product_name":"Kompaktvegg B35M45 Lavkarbon A","epd_id":"NEPD-6684-5939-NO","declared_unit":{"unit":"ton","amount":1},"compliance":["EN 15804+A2","ISO 14025","ISO 21930"],"producer_name":"Element NOR AS","environmental_impact":[{"parameter":"GWP-total","unit":"kg CO2-eq","values":[{"value":"9,27E+01","module":"A1","scenario":null},{"value":"8,76E+00","module":"A2","scenario":null},{"value":"2,30E+00","module":"A3","scenario":null},{"value":"1,63E+01","module":"A4","scenario":null},{"value":"6,13E+00","module":"A5","scenario":null},{"value":"-8,83E-01","module":"B1","scenario":null},{"value":"4,00E+00","module":"C1","scenario":null},{"value":"1,63E+00","module":"C2","scenario":null},{"value":"4,82E-01","module":"C3","scenario":null},{"value":"1,37E+00","module":"C4","scenario":null},{"value":"-6,92E+00","module":"D","scenario":null},{"value":"1,04E+02","module":"A1A3","scenario":null}]},{"parameter":"GWP-fossil","unit":"kg CO2-eq","values":[{"value":"9,20E+01","module":"A1","scenario":null},{"value":"8,76E+00","module":"A2","scenario":null},{"value":"2,02E+00","module":"A3","scenario":null},{"value":"1,63E+01","module":"A4","scenario":null},{"value":"6,13E+00","module":"A5","scenario":null},{"value":"-8,83E-01","module":"B1","scenario":null},{"value":"4,00E+00","module":"C1","scenario":null},{"value":"1,63E+00","module":"C2","scenario":null},{"value":"4,76E-01","module":"C3","scenario":null},{"value":"1,37E+00","module":"C4","scenario":null},{"value":"-6,88E+00","module":"D","scenario":null},{"value":"1,03E+02","module":"A1A3","scenario":null}]},{"parameter":"GWP-biogenic","unit":"kg CO2-eq","values":[{"value":"1,10E-01","module":"A1","scenario":null},{"value":"2,71E-03","module":"A2","scenario":null},{"value":"2,85E-01","module":"A3","scenario":null},{"value":"6,76E-03","module":"A4","scenario":null},{"value":"5,19E-03","module":"A5","scenario":null},{"value":"0,00E+00","module":"B1","scenario":null},{"value":"7,50E-04","module":"C1","scenario":null},{"value":"6,76E-04","module":"C2","scenario":null},{"value":"4,11E-03","module":"C3","scenario":null},{"value":"1,17E-03","module":"C4","scenario":null},{"value":"-3,35E-02","module":"D","scenario":null},{"value":"3,97E-01","module":"A1A3","scenario":null}]},{"parameter":"GWP-luluc","unit":"kg CO2-eq","values":[{"value":"3,19E-02","module":"A1","scenario":null},{"value":"3,25E-03","module":"A2","scenario":null},{"value":"2,03E-04","module":"A3","scenario":null},{"value":"5,81E-03","module":"A4","scenario":null},{"value":"1,50E-03","module":"A5","scenario":null},{"value":"0,00E+00","module":"B1","scenario":null},{"value":"3,15E-04","module":"C1","scenario":null},{"value":"5,81E-04","module":"C2","scenario":null},{"value":"6,58E-04","module":"C3","scenario":null},{"value":"2,69E-04","module":"C4","scenario":null},{"value":"-3,43E-03","module":"D","scenario":null},{"value":"3,54E-02","module":"A1A3","scenario":null}]},{"parameter":"ODP","unit":"kg CFC11-eq","values":[{"value":"3,17E-06","module":"A1","scenario":null},{"value":"1,85E-06","module":"A2","scenario":null},{"value":"1,61E-07","module":"A3","scenario":null},{"value":"3,70E-06","module":"A4","scenario":null},{"value":"9,15E-07","module":"A5","scenario":null},{"value":"0,00E+00","module":"B1","scenario":null},{"value":"8,64E-07","module":"C1","scenario":null},{"value":"3,70E-07","module":"C2","scenario":null},{"value":"9,38E-08","module":"C3","scenario":null},{"value":"6,68E-07","module":"C4","scenario":null},{"value":"-4,49E-07","module":"D","scenario":null},{"value":"5,17E-06","module":"A1A3","scenario":null}]},{"parameter":"AP","unit":"mol H+-eq","values":[{"value":"2,08E-01","module":"A1","scenario":null},{"value":"1,44E-01","module":"A2","scenario":null},{"value":"6,93E-03","module":"A3","scenario":null},{"value":"4,69E-02","module":"A4","scenario":null},{"value":"4,68E-02","module":"A5","scenario":null},{"value":"0,00E+00","module":"B1","scenario":null},{"value":"4,19E-02","module":"C1","scenario":null},{"value":"4,69E-03","module":"C2","scenario":null},{"value":"3,85E-03","module":"C3","scenario":null},{"value":"1,34E-02","module":"C4","scenario":null},{"value":"-4,04E-02","module":"D","scenario":null},{"value":"3,59E-01","module":"A1A3","scenario":null}]},{"parameter":"POCP","unit":"kg NMVOC-eq","values":[{"value":"1,71E-01","module":"A1","scenario":null},{"value":"9,66E-02","module":"A2","scenario":null},{"value":"8,71E-03","module":"A3","scenario":null},{"value":"3,98E-02","module":"A4","scenario":null},{"value":"5,70E-02","module":"A5","scenario":null},{"value":"0,00E+00","module":"B1","scenario":null},{"value":"5,57E-02","module":"C1","scenario":null},{"value":"3,98E-03","module":"C2","scenario":null},{"value":"3,48E-03","module":"C3","scenario":null},{"value":"1,58E-02","module":"C4","scenario":null},{"value":"-4,17E-02","module":"D","scenario":null},{"value":"2,76E-01","module":"A1A3","scenario":null}]},{"parameter":"ADPE","unit":"kg Sb-eq","values":[{"value":"7,11E-04","module":"A1","scenario":null},{"value":"1,40E-04","module":"A2","scenario":null},{"value":"7,91E-06","module":"A3","scenario":null},{"value":"4,51E-04","module":"A4","scenario":null},{"value":"2,05E-05","module":"A5","scenario":null},{"value":"0,00E+00","module":"B1","scenario":null},{"value":"6,14E-06","module":"C1","scenario":null},{"value":"4,51E-05","module":"C2","scenario":null},{"value":"6,04E-06","module":"C3","scenario":null},{"value":"1,21E-05","module":"C4","scenario":null},{"value":"-2,28E-04","module":"D","scenario":null},{"value":"8,58E-04","module":"A1A3","scenario":null}]},{"parameter":"ADPF","unit":"MJ","values":[{"value":"6,31E+02","module":"A1","scenario":null},{"value":"1,23E+02","module":"A2","scenario":null},{"value":"1,07E+01","module":"A3","scenario":null},{"value":"2,47E+02","module":"A4","scenario":null},{"value":"7,07E+01","module":"A5","scenario":null},{"value":"0,00E+00","module":"B1","scenario":null},{"value":"5,51E+01","module":"C1","scenario":null},{"value":"2,47E+01","module":"C2","scenario":null},{"value":"1,48E+01","module":"C3","scenario":null},{"value":"4,42E+01","module":"C4","scenario":null},{"value":"-7,10E+01","module":"D","scenario":null},{"value":"7,64E+02","module":"A1A3","scenario":null}]},{"parameter":"WDP","unit":"m3 world-eq. Deprived","values":[{"value":"5,45E+03","module":"A1","scenario":null},{"value":"7,67E+01","module":"A2","scenario":null},{"value":"3,80E+01","module":"A3","scenario":null},{"value":"2,39E+02","module":"A4","scenario":null},{"value":"4,81E+02","module":"A5","scenario":null},{"value":"0,00E+00","module":"B1","scenario":null},{"value":"1,17E+01","module":"C1","scenario":null},{"value":"2,39E+01","module":"C2","scenario":null},{"value":"1,63E+03","module":"C3","scenario":null},{"value":"9,31E+01","module":"C4","scenario":null},{"value":"-9,39E+02","module":"D","scenario":null},{"value":"5,57E+03","module":"A1A3","scenario":null}]},{"parameter":"EP-freshwater","unit":"kg P-eq","values":[{"value":"3,29E-01","module":"A1","scenario":null},{"value":"4,73E-05","module":"A2","scenario":null},{"value":"8,11E-06","module":"A3","scenario":null},{"value":"1,31E-04","module":"A4","scenario":null},{"value":"8,77E-05","module":"A5","scenario":null},{"value":"0,00E+00","module":"B1","scenario":null},{"value":"1,46E-05","module":"C1","scenario":null},{"value":"1,31E-05","module":"C2","scenario":null},{"value":"3,01E-05","module":"C3","scenario":null},{"value":"1,02E-05","module":"C4","scenario":null},{"value":"-3,70E-04","module":"D","scenario":null},{"value":"3,29E-01","module":"A1A3","scenario":null}]},{"parameter":"EP-marine","unit":"kg N-eq","values":[{"value":"4,88E-02","module":"A1","scenario":null},{"value":"3,20E-02","module":"A2","scenario":null},{"value":"3,35E-03","module":"A3","scenario":null},{"value":"9,29E-03","module":"A4","scenario":null},{"value":"1,86E-02","module":"A5","scenario":null},{"value":"0,00E+00","module":"B1","scenario":null},{"value":"1,85E-02","module":"C1","scenario":null},{"value":"9,29E-04","module":"C2","scenario":null},{"value":"1,13E-03","module":"C3","scenario":null},{"value":"5,02E-03","module":"C4","scenario":null},{"value":"-1,03E-02","module":"D","scenario":null},{"value":"8,41E-02","module":"A1A3","scenario":null}]},{"parameter":"EP-terrestrial","unit":"mol N-eq.","values":[{"value":"6,04E-01","module":"A1","scenario":null},{"value":"3,60E-01","module":"A2","scenario":null},{"value":"3,16E-02","module":"A3","scenario":null},{"value":"1,04E-01","module":"A4","scenario":null},{"value":"2,05E-01","module":"A5","scenario":null},{"value":"0,00E+00","module":"B1","scenario":null},{"value":"2,00E-01","module":"C1","scenario":null},{"value":"1,04E-02","module":"C2","scenario":null},{"value":"1,30E-02","module":"C3","scenario":null},{"value":"5,53E-02","module":"C4","scenario":null},{"value":"-1,12E-01","module":"D","scenario":null},{"value":"9,95E-01","module":"A1A3","scenario":null}]},{"parameter":"GWP-IOBC","unit":"kg CO2-eq","values":[{"value":"9,18E+01","module":"A1","scenario":null},{"value":"8,76E+00","module":"A2","scenario":null},{"value":"2,26E+00","module":"A3","scenario":null},{"value":"1,63E+01","module":"A4","scenario":null},{"value":"4,23E+00","module":"A5","scenario":null},{"value":"-8,83E-01","module":"B1","scenario":null},{"value":"4,00E+00","module":"C1","scenario":null},{"value":"1,63E+00","module":"C2","scenario":null},{"value":"4,76E-01","module":"C3","scenario":null},{"value":"1,37E+00","module":"C4","scenario":null},{"value":"-9,65E+00","module":"D","scenario":null},{"value":"1,03E+02","module":"A1A3","scenario":null}]}],"additional_environmental_impact":[{"parameter":"PM","unit":"Disease incidence","values":[{"value":"2,88E-06","module":"A1","scenario":null},{"value":"2,69E-07","module":"A2","scenario":null},{"value":"1,53E-07","module":"A3","scenario":null},{"value":"1,00E-06","module":"A4","scenario":null},{"value":"1,12E-06","module":"A5","scenario":null},{"value":"0,00E+00","module":"B1","scenario":null},{"value":"5,07E-06","module":"C1","scenario":null},{"value":"1,00E-07","module":"C2","scenario":null},{"value":"6,16E-08","module":"C3","scenario":null},{"value":"2,85E-07","module":"C4","scenario":null},{"value":"-7,38E-07","module":"D","scenario":null},{"value":"3,30E-06","module":"A1A3","scenario":null}]},{"parameter":"ETP-fw","unit":"CTUe","values":[{"value":"1,75E+03","module":"A1","scenario":null},{"value":"7,84E+01","module":"A2","scenario":null},{"value":"1,38E+01","module":"A3","scenario":null},{"value":"1,83E+02","module":"A4","scenario":null},{"value":"6,08E+01","module":"A5","scenario":null},{"value":"0,00E+00","module":"B1","scenario":null},{"value":"3,01E+01","module":"C1","scenario":null},{"value":"1,83E+01","module":"C2","scenario":null},{"value":"1,05E+01","module":"C3","scenario":null},{"value":"2,19E+01","module":"C4","scenario":null},{"value":"-3,25E+02","module":"D","scenario":null},{"value":"1,84E+03","module":"A1A3","scenario":null}]},{"parameter":"HTP-c","unit":"CTUh","values":[{"value":"3,27E-07","module":"A1","scenario":null},{"value":"0,00E+00","module":"A2","scenario":null},{"value":"7,11E-10","module":"A3","scenario":null},{"value":"0,00E+00","module":"A4","scenario":null},{"value":"1,15E-08","module":"A5","scenario":null},{"value":"0,00E+00","module":"B1","scenario":null},{"value":"1,00E-09","module":"C1","scenario":null},{"value":"0,00E+00","module":"C2","scenario":null},{"value":"6,70E-10","module":"C3","scenario":null},{"value":"6,40E-10","module":"C4","scenario":null},{"value":"-2,71E-08","module":"D","scenario":null},{"value":"3,28E-07","module":"A1A3","scenario":null}]},{"parameter":"HTP-nc","unit":"CTUh","values":[{"value":"1,01E-05","module":"A1","scenario":null},{"value":"5,38E-08","module":"A2","scenario":null},{"value":"2,37E-08","module":"A3","scenario":null},{"value":"2,00E-07","module":"A4","scenario":null},{"value":"3,53E-07","module":"A5","scenario":null},{"value":"0,00E+00","module":"B1","scenario":null},{"value":"2,80E-08","module":"C1","scenario":null},{"value":"2,00E-08","module":"C2","scenario":null},{"value":"9,38E-09","module":"C3","scenario":null},{"value":"1,28E-08","module":"C4","scenario":null},{"value":"5,26E-07","module":"D","scenario":null},{"value":"1,02E-05","module":"A1A3","scenario":null}]},{"parameter":"SQP","unit":"-","values":[{"value":"2,66E+02","module":"A1","scenario":null},{"value":"5,36E+01","module":"A2","scenario":null},{"value":"3,95E+00","module":"A3","scenario":null},{"value":"1,73E+02","module":"A4","scenario":null},{"value":"3,72E+01","module":"A5","scenario":null},{"value":"0,00E+00","module":"B1","scenario":null},{"value":"6,69E+00","module":"C1","scenario":null},{"value":"1,73E+01","module":"C2","scenario":null},{"value":"8,35E+00","module":"C3","scenario":null},{"value":"1,61E+02","module":"C4","scenario":null},{"value":"5,55E+01","module":"D","scenario":null},{"value":"3,23E+02","module":"A1A3","scenario":null}]},{"parameter":"IRP","unit":"kBq U235-eq","values":[{"value":"2,41E+00","module":"A1","scenario":null},{"value":"5,35E-01","module":"A2","scenario":null},{"value":"4,67E-02","module":"A3","scenario":null},{"value":"1,08E+00","module":"A4","scenario":null},{"value":"3,41E-01","module":"A5","scenario":null},{"value":"0,00E+00","module":"B1","scenario":null},{"value":"2,40E-01","module":"C1","scenario":null},{"value":"1,08E-01","module":"C2","scenario":null},{"value":"2,48E-01","module":"C3","scenario":null},{"value":"1,92E-01","module":"C4","scenario":null},{"value":"-2,19E-01","module":"D","scenario":null},{"value":"2,99E+00","module":"A1A3","scenario":null}]}],"resource_use":[{"parameter":"PERE","unit":"MJ","values":[{"value":"1,42E+02","module":"A1","scenario":null},{"value":"1,23E+00","module":"A2","scenario":null},{"value":"2,23E+00","module":"A3","scenario":null},{"value":"3,54E+00","module":"A4","scenario":null},{"value":"4,55E+00","module":"A5","scenario":null},{"value":"0,00E+00","module":"B1","scenario":null},{"value":"3,00E-01","module":"C1","scenario":null},{"value":"3,54E-01","module":"C2","scenario":null},{"value":"7,60E+00","module":"C3","scenario":null},{"value":"6,81E-01","module":"C4","scenario":null},{"value":"-9,73E+00","module":"D","scenario":null},{"value":"1,45E+02","module":"A1A3","scenario":null}]},{"parameter":"PERM","unit":"","values":[{"value":"7,01E-02","module":"A1","scenario":null},{"value":"0,00E+00","module":"A2","scenario":null},{"value":"0,00E+00","module":"A3","scenario":null},{"value":"0,00E+00","module":"A4","scenario":null},{"value":"0,00E+00","module":"A5","scenario":null},{"value":"0,00E+00","module":"B1","scenario":null},{"value":"0,00E+00","module":"C1","scenario":null},{"value":"0,00E+00","module":"C2","scenario":null},{"value":"0,00E+00","module":"C3","scenario":null},{"value":"0,00E+00","module":"C4","scenario":null},{"value":"0,00E+00","module":"D","scenario":null},{"value":"7,01E-02","module":"A1A3","scenario":null}]},{"parameter":"PERT","unit":"MJ","values":[{"value":"1,42E+02","module":"A1","scenario":null},{"value":"1,23E+00","module":"A2","scenario":null},{"value":"2,23E+00","module":"A3","scenario":null},{"value":"3,54E+00","module":"A4","scenario":null},{"value":"4,55E+00","module":"A5","scenario":null},{"value":"0,00E+00","module":"B1","scenario":null},{"value":"3,00E-01","module":"C1","scenario":null},{"value":"3,54E-01","module":"C2","scenario":null},{"value":"7,60E+00","module":"C3","scenario":null},{"value":"6,81E-01","module":"C4","scenario":null},{"value":"-9,73E+00","module":"D","scenario":null},{"value":"1,45E+02","module":"A1A3","scenario":null}]},{"parameter":"PENRE","unit":"MJ","values":[{"value":"6,08E+02","module":"A1","scenario":null},{"value":"1,23E+02","module":"A2","scenario":null},{"value":"1,07E+01","module":"A3","scenario":null},{"value":"2,47E+02","module":"A4","scenario":null},{"value":"7,07E+01","module":"A5","scenario":null},{"value":"0,00E+00","module":"B1","scenario":null},{"value":"5,51E+01","module":"C1","scenario":null},{"value":"2,47E+01","module":"C2","scenario":null},{"value":"1,48E+01","module":"C3","scenario":null},{"value":"4,42E+01","module":"C4","scenario":null},{"value":"-7,24E+01","module":"D","scenario":null},{"value":"7,42E+02","module":"A1A3","scenario":null}]},{"parameter":"PENRM","unit":"MJ","values":[{"value":"1,02E-01","module":"A1","scenario":null},{"value":"0,00E+00","module":"A2","scenario":null},{"value":"0,00E+00","module":"A3","scenario":null},{"value":"0,00E+00","module":"A4","scenario":null},{"value":"0,00E+00","module":"A5","scenario":null},{"value":"0,00E+00","module":"B1","scenario":null},{"value":"0,00E+00","module":"C1","scenario":null},{"value":"0,00E+00","module":"C2","scenario":null},{"value":"0,00E+00","module":"C3","scenario":null},{"value":"0,00E+00","module":"C4","scenario":null},{"value":"0,00E+00","module":"D","scenario":null},{"value":"1,02E-01","module":"A1A3","scenario":null}]},{"parameter":"PENRT","unit":"MJ","values":[{"value":"6,08E+02","module":"A1","scenario":null},{"value":"1,23E+02","module":"A2","scenario":null},{"value":"1,07E+01","module":"A3","scenario":null},{"value":"2,47E+02","module":"A4","scenario":null},{"value":"7,07E+01","module":"A5","scenario":null},{"value":"0,00E+00","module":"B1","scenario":null},{"value":"5,51E+01","module":"C1","scenario":null},{"value":"2,47E+01","module":"C2","scenario":null},{"value":"1,48E+01","module":"C3","scenario":null},{"value":"4,42E+01","module":"C4","scenario":null},{"value":"-7,24E+01","module":"D","scenario":null},{"value":"7,42E+02","module":"A1A3","scenario":null}]},{"parameter":"SM","unit":"kg","values":[{"value":"4,11E+01","module":"A1","scenario":null},{"value":"0,00E+00","module":"A2","scenario":null},{"value":"0,00E+00","module":"A3","scenario":null},{"value":"0,00E+00","module":"A4","scenario":null},{"value":"1,00E+00","module":"A5","scenario":null},{"value":"0,00E+00","module":"B1","scenario":null},{"value":"0,00E+00","module":"C1","scenario":null},{"value":"0,00E+00","module":"C2","scenario":null},{"value":"0,00E+00","module":"C3","scenario":null},{"value":"0,00E+00","module":"C4","scenario":null},{"value":"0,00E+00","module":"D","scenario":null},{"value":"4,11E+01","module":"A1A3","scenario":null}]},{"parameter":"RSF","unit":"MJ","values":[{"value":"1,02E+01","module":"A1","scenario":null},{"value":"4,47E-02","module":"A2","scenario":null},{"value":"5,53E-03","module":"A3","scenario":null},{"value":"1,26E-01","module":"A4","scenario":null},{"value":"1,28E-01","module":"A5","scenario":null},{"value":"0,00E+00","module":"B1","scenario":null},{"value":"0,00E+00","module":"C1","scenario":null},{"value":"1,26E-02","module":"C2","scenario":null},{"value":"0,00E+00","module":"C3","scenario":null},{"value":"1,41E-02","module":"C4","scenario":null},{"value":"6,90E-02","module":"D","scenario":null},{"value":"1,02E+01","module":"A1A3","scenario":null}]},{"parameter":"NRSF","unit":"MJ","values":[{"value":"8,50E+01","module":"A1","scenario":null},{"value":"1,94E-01","module":"A2","scenario":null},{"value":"3,28E-02","module":"A3","scenario":null},{"value":"4,52E-01","module":"A4","scenario":null},{"value":"1,01E-01","module":"A5","scenario":null},{"value":"0,00E+00","module":"B1","scenario":null},{"value":"0,00E+00","module":"C1","scenario":null},{"value":"4,52E-02","module":"C2","scenario":null},{"value":"0,00E+00","module":"C3","scenario":null},{"value":"4,04E-02","module":"C4","scenario":null},{"value":"5,50E+00","module":"D","scenario":null},{"value":"8,53E+01","module":"A1A3","scenario":null}]},{"parameter":"FW","unit":"m3","values":[{"value":"1,68E+00","module":"A1","scenario":null},{"value":"8,69E-03","module":"A2","scenario":null},{"value":"1,98E-02","module":"A3","scenario":null},{"value":"2,64E-02","module":"A4","scenario":null},{"value":"3,00E-02","module":"A5","scenario":null},{"value":"0,00E+00","module":"B1","scenario":null},{"value":"2,83E-03","module":"C1","scenario":null},{"value":"2,64E-03","module":"C2","scenario":null},{"value":"2,53E-02","module":"C3","scenario":null},{"value":"5,27E-02","module":"C4","scenario":null},{"value":"-9,64E-01","module":"D","scenario":null},{"value":"1,71E+00","module":"A1A3","scenario":null}]}],"end_of_life_waste":[{"parameter":"HWD","unit":"kg","values":[{"value":"6,18E-02","module":"A1","scenario":null},{"value":"5,23E-03","module":"A2","scenario":null},{"value":"5,69E-01","module":"A3","scenario":null},{"value":"1,27E-02","module":"A4","scenario":null},{"value":"1,44E-02","module":"A5","scenario":null},{"value":"0,00E+00","module":"B1","scenario":null},{"value":"1,62E-03","module":"C1","scenario":null},{"value":"1,27E-03","module":"C2","scenario":null},{"value":"1,48E-03","module":"C3","scenario":null},{"value":"0,00E+00","module":"C4","scenario":null},{"value":"-3,41E-02","module":"D","scenario":null},{"value":"6,36E-01","module":"A1A3","scenario":null}]},{"parameter":"NHWD","unit":"kg","values":[{"value":"8,21E+00","module":"A1","scenario":null},{"value":"3,31E+00","module":"A2","scenario":null},{"value":"7,95E+00","module":"A3","scenario":null},{"value":"1,20E+01","module":"A4","scenario":null},{"value":"4,28E-01","module":"A5","scenario":null},{"value":"0,00E+00","module":"B1","scenario":null},{"value":"6,52E-02","module":"C1","scenario":null},{"value":"1,20E+00","module":"C2","scenario":null},{"value":"4,66E-02","module":"C3","scenario":null},{"value":"3,20E+02","module":"C4","scenario":null},{"value":"-2,38E+00","module":"D","scenario":null},{"value":"1,95E+01","module":"A1A3","scenario":null}]},{"parameter":"RWD","unit":"kg","values":[{"value":"2,75E-03","module":"A1","scenario":null},{"value":"8,49E-04","module":"A2","scenario":null},{"value":"5,97E-05","module":"A3","scenario":null},{"value":"1,68E-03","module":"A4","scenario":null},{"value":"4,53E-04","module":"A5","scenario":null},{"value":"0,00E+00","module":"B1","scenario":null},{"value":"3,82E-04","module":"C1","scenario":null},{"value":"1,68E-04","module":"C2","scenario":null},{"value":"1,56E-04","module":"C3","scenario":null},{"value":"0,00E+00","module":"C4","scenario":null},{"value":"-1,91E-04","module":"D","scenario":null},{"value":"3,66E-03","module":"A1A3","scenario":null}]}],"end_of_life_flow":[{"parameter":"CRU","unit":"kg","values":[{"value":"0,00E+00","module":"A1","scenario":null},{"value":"0,00E+00","module":"A2","scenario":null},{"value":"0,00E+00","module":"A3","scenario":null},{"value":"0,00E+00","module":"A4","scenario":null},{"value":"0,00E+00","module":"A5","scenario":null},{"value":"0,00E+00","module":"B1","scenario":null},{"value":"0,00E+00","module":"C1","scenario":null},{"value":"0,00E+00","module":"C2","scenario":null},{"value":"0,00E+00","module":"C3","scenario":null},{"value":"0,00E+00","module":"C4","scenario":null},{"value":"0,00E+00","module":"D","scenario":null},{"value":"0,00E+00","module":"A1A3","scenario":null}]},{"parameter":"MFR","unit":"kg","values":[{"value":"4,58E-03","module":"A1","scenario":null},{"value":"0,00E+00","module":"A2","scenario":null},{"value":"8,79E+00","module":"A3","scenario":null},{"value":"0,00E+00","module":"A4","scenario":null},{"value":"0,00E+00","module":"A5","scenario":null},{"value":"0,00E+00","module":"B1","scenario":null},{"value":"0,00E+00","module":"C1","scenario":null},{"value":"0,00E+00","module":"C2","scenario":null},{"value":"6,80E+02","module":"C3","scenario":null},{"value":"0,00E+00","module":"C4","scenario":null},{"value":"0,00E+00","module":"D","scenario":null},{"value":"8,80E+00","module":"A1A3","scenario":null}]},{"parameter":"MER","unit":"kg","values":[{"value":"1,10E-03","module":"A1","scenario":null},{"value":"0,00E+00","module":"A2","scenario":null},{"value":"4,85E+00","module":"A3","scenario":null},{"value":"0,00E+00","module":"A4","scenario":null},{"value":"0,00E+00","module":"A5","scenario":null},{"value":"0,00E+00","module":"B1","scenario":null},{"value":"0,00E+00","module":"C1","scenario":null},{"value":"0,00E+00","module":"C2","scenario":null},{"value":"0,00E+00","module":"C3","scenario":null},{"value":"0,00E+00","module":"C4","scenario":null},{"value":"0,00E+00","module":"D","scenario":null},{"value":"4,85E+00","module":"A1A3","scenario":null}]},{"parameter":"EEE","unit":"MJ","values":[{"value":"3,05E-03","module":"A1","scenario":null},{"value":"0,00E+00","module":"A2","scenario":null},{"value":"3,14E+00","module":"A3","scenario":null},{"value":"0,00E+00","module":"A4","scenario":null},{"value":"0,00E+00","module":"A5","scenario":null},{"value":"0,00E+00","module":"B1","scenario":null},{"value":"0,00E+00","module":"C1","scenario":null},{"value":"0,00E+00","module":"C2","scenario":null},{"value":"0,00E+00","module":"C3","scenario":null},{"value":"0,00E+00","module":"C4","scenario":null},{"value":"0,00E+00","module":"D","scenario":null},{"value":"3,14E+00","module":"A1A3","scenario":null}]},{"parameter":"EET","unit":"MJ","values":[{"value":"4,62E-02","module":"A1","scenario":null},{"value":"0,00E+00","module":"A2","scenario":null},{"value":"4,74E+01","module":"A3","scenario":null},{"value":"0,00E+00","module":"A4","scenario":null},{"value":"0,00E+00","module":"A5","scenario":null},{"value":"0,00E+00","module":"B1","scenario":null},{"value":"0,00E+00","module":"C1","scenario":null},{"value":"0,00E+00","module":"C2","scenario":null},{"value":"0,00E+00","module":"C3","scenario":null},{"value":"0,00E+00","module":"C4","scenario":null},{"value":"0,00E+00","module":"D","scenario":null},{"value":"4,75E+01","module":"A1A3","scenario":null}]}]}