{
    "product_name": "Protan SE 1.6 Roofing Membrane",
    "epd_id": "NEPD-6519-5780",
    "declared_unit": {
        "unit": "m2",
        "amount": 1.0
    },
    "compliance": [
        "EN 15804+A2",
        "ISO 14025",
        "ISO 21930"
    ],
    "producer_name": "Protan AS",
    "environmental_impact": [
        {
            "parameter": "GWP-total",
            "values": [
                {
                    "value": "3,60E+00",
                    "module": "A1-A3",
                    "scenario": null
                },
                {
                    "value": "4,84E-02",
                    "module": "A4",
                    "scenario": null
                },
                {
                    "value": "7,07E-01",
                    "module": "A5",
                    "scenario": null
                },
                {
                    "value": "0,00E+00",
                    "module": "C1",
                    "scenario": null
                },
                {
                    "value": "2,42E-01",
                    "module": "C2",
                    "scenario": null
                },
                {
                    "value": "3,71E+00",
                    "module": "C3",
                    "scenario": null
                },
                {
                    "value": "7,00E-02",
                    "module": "C4",
                    "scenario": null
                },
                {
                    "value": "-1,72E-01",
                    "module": "D",
                    "scenario": null
                }
            ]
        },
        {
            "parameter": "GWP-fossil",
            "values": [
                {
                    "value": "4,21E+00",
                    "module": "A1-A3",
                    "scenario": null
                },
                {
                    "value": "4,83E-02",
                    "module": "A4",
                    "scenario": null
                },
                {
                    "value": "8,50E-02",
                    "module": "A5",
                    "scenario": null
                },
                {
                    "value": "0,00E+00",
                    "module": "C1",
                    "scenario": null
                },
                {
                    "value": "2,42E-01",
                    "module": "C2",
                    "scenario": null
                },
                {
                    "value": "3,71E+00",
                    "module": "C3",
                    "scenario": null
                },
                {
                    "value": "7,00E-02",
                    "module": "C4",
                    "scenario": null
                },
                {
                    "value": "-1,66E-01",
                    "module": "D",
                    "scenario": null
                }
            ]
        },
        {
            "parameter": "GWP-biogenic",
            "values": [
                {
                    "value": "-6,14E-01",
                    "module": "A1-A3",
                    "scenario": null
                },
                {
                    "value": "2,07E-05",
                    "module": "A4",
                    "scenario": null
                },
                {
                    "value": "6,22E-01",
                    "module": "A5",
                    "scenario": null
                },
                {
                    "value": "0,00E+00",
                    "module": "C1",
                    "scenario": null
                },
                {
                    "value": "1,04E-04",
                    "module": "C2",
                    "scenario": null
                },
                {
                    "value": "1,51E-03",
                    "module": "C3",
                    "scenario": null
                },
                {
                    "value": "3,38E-05",
                    "module": "C4",
                    "scenario": null
                },
                {
                    "value": "-3,43E-04",
                    "module": "D",
                    "scenario": null
                }
            ]
        },
        {
            "parameter": "GWP-luluc",
            "values": [
                {
                    "value": "6,49E-03",
                    "module": "A1-A3",
                    "scenario": null
                },
                {
                    "value": "1,47E-05",
                    "module": "A4",
                    "scenario": null
                },
                {
                    "value": "1,23E-04",
                    "module": "A5",
                    "scenario": null
                },
                {
                    "value": "0,00E+00",
                    "module": "C1",
                    "scenario": null
                },
                {
                    "value": "7,36E-05",
                    "module": "C2",
                    "scenario": null
                },
                {
                    "value": "2,90E-04",
                    "module": "C3",
                    "scenario": null
                },
                {
                    "value": "8,53E-06",
                    "module": "C4",
                    "scenario": null
                },
                {
                    "value": "-5,72E-03",
                    "module": "D",
                    "scenario": null
                }
            ]
        },
        {
            "parameter": "ODP",
            "values": [
                {
                    "value": "1,01E-06",
                    "module": "A1-A3",
                    "scenario": null
                },
                {
                    "value": "1,17E-08",
                    "module": "A4",
                    "scenario": null
                },
                {
                    "value": "1,96E-08",
                    "module": "A5",
                    "scenario": null
                },
                {
                    "value": "0,00E+00",
                    "module": "C1",
                    "scenario": null
                },
                {
                    "value": "5,83E-08",
                    "module": "C2",
                    "scenario": null
                },
                {
                    "value": "1,22E-07",
                    "module": "C3",
                    "scenario": null
                },
                {
                    "value": "4,50E-09",
                    "module": "C4",
                    "scenario": null
                },
                {
                    "value": "-1,21E-02",
                    "module": "D",
                    "scenario": null
                }
            ]
        },
        {
            "parameter": "AP",
            "values": [
                {
                    "value": "2,54E-02",
                    "module": "A1-A3",
                    "scenario": null
                },
                {
                    "value": "1,56E-04",
                    "module": "A4",
                    "scenario": null
                },
                {
                    "value": "5,20E-04",
                    "module": "A5",
                    "scenario": null
                },
                {
                    "value": "0,00E+00",
                    "module": "C1",
                    "scenario": null
                },
                {
                    "value": "7,78E-04",
                    "module": "C2",
                    "scenario": null
                },
                {
                    "value": "2,14E-03",
                    "module": "C3",
                    "scenario": null
                },
                {
                    "value": "1,93E-04",
                    "module": "C4",
                    "scenario": null
                },
                {
                    "value": "-1,37E-03",
                    "module": "D",
                    "scenario": null
                }
            ]
        },
        {
            "parameter": "POCP",
            "values": [
                {
                    "value": "1,79E-02",
                    "module": "A1-A3",
                    "scenario": null
                },
                {
                    "value": "1,49E-04",
                    "module": "A4",
                    "scenario": null
                },
                {
                    "value": "3,91E-04",
                    "module": "A5",
                    "scenario": null
                },
                {
                    "value": "0,00E+00",
                    "module": "C1",
                    "scenario": null
                },
                {
                    "value": "7,46E-04",
                    "module": "C2",
                    "scenario": null
                },
                {
                    "value": "1,59E-03",
                    "module": "C3",
                    "scenario": null
                },
                {
                    "value": "1,73E-04",
                    "module": "C4",
                    "scenario": null
                },
                {
                    "value": "-1,33E-03",
                    "module": "D",
                    "scenario": null
                }
            ]
        },
        {
            "parameter": "ADPE",
            "values": [
                {
                    "value": "2,16E-02",
                    "module": "A1-A3",
                    "scenario": null
                },
                {
                    "value": "8,61E-07",
                    "module": "A4",
                    "scenario": null
                },
                {
                    "value": "3,78E-04",
                    "module": "A5",
                    "scenario": null
                },
                {
                    "value": "0,00E+00",
                    "module": "C1",
                    "scenario": null
                },
                {
                    "value": "4,31E-06",
                    "module": "C2",
                    "scenario": null
                },
                {
                    "value": "7,81E-06",
                    "module": "C3",
                    "scenario": null
                },
                {
                    "value": "2,19E-07",
                    "module": "C4",
                    "scenario": null
                },
                {
                    "value": "-1,65E-06",
                    "module": "D",
                    "scenario": null
                }
            ]
        },
        {
            "parameter": "ADPF",
            "values": [
                {
                    "value": "9,75E+01",
                    "module": "A1-A3",
                    "scenario": null
                },
                {
                    "value": "7,85E-01",
                    "module": "A4",
                    "scenario": null
                },
                {
                    "value": "1,85E+00",
                    "module": "A5",
                    "scenario": null
                },
                {
                    "value": "0,00E+00",
                    "module": "C1",
                    "scenario": null
                },
                {
                    "value": "3,93E+00",
                    "module": "C2",
                    "scenario": null
                },
                {
                    "value": "4,88E+00",
                    "module": "C3",
                    "scenario": null
                },
                {
                    "value": "4,31E-01",
                    "module": "C4",
                    "scenario": null
                },
                {
                    "value": "-2,37E+00",
                    "module": "D",
                    "scenario": null
                }
            ]
        },
        {
            "parameter": "WDP",
            "values": [
                {
                    "value": "2,72E+02",
                    "module": "A1-A3",
                    "scenario": null
                },
                {
                    "value": "6,02E-01",
                    "module": "A4",
                    "scenario": null
                },
                {
                    "value": "8,79E+00",
                    "module": "A5",
                    "scenario": null
                },
                {
                    "value": "0,00E+00",
                    "module": "C1",
                    "scenario": null
                },
                {
                    "value": "3,01E+00",
                    "module": "C2",
                    "scenario": null
                },
                {
                    "value": "9,96E+01",
                    "module": "C3",
                    "scenario": null
                },
                {
                    "value": "7,32E+00",
                    "module": "C4",
                    "scenario": null
                },
                {
                    "value": "-2,96E+01",
                    "module": "D",
                    "scenario": null
                }
            ]
        },
        {
            "parameter": "EP-freshwater",
            "values": [
                {
                    "value": "2,68E-04",
                    "module": "A1-A3",
                    "scenario": null
                },
                {
                    "value": "3,85E-07",
                    "module": "A4",
                    "scenario": null
                },
                {
                    "value": "4,90E-06",
                    "module": "A5",
                    "scenario": null
                },
                {
                    "value": "0,00E+00",
                    "module": "C1",
                    "scenario": null
                },
                {
                    "value": "1,92E-06",
                    "module": "C2",
                    "scenario": null
                },
                {
                    "value": "1,09E-05",
                    "module": "C3",
                    "scenario": null
                },
                {
                    "value": "9,98E-07",
                    "module": "C4",
                    "scenario": null
                },
                {
                    "value": "-1,48E-05",
                    "module": "D",
                    "scenario": null
                }
            ]
        },
        {
            "parameter": "EP-marine",
            "values": [
                {
                    "value": "4,49E-03",
                    "module": "A1-A3",
                    "scenario": null
                },
                {
                    "value": "3,41E-05",
                    "module": "A4",
                    "scenario": null
                },
                {
                    "value": "1,05E-04",
                    "module": "A5",
                    "scenario": null
                },
                {
                    "value": "0,00E+00",
                    "module": "C1",
                    "scenario": null
                },
                {
                    "value": "1,70E-04",
                    "module": "C2",
                    "scenario": null
                },
                {
                    "value": "5,23E-04",
                    "module": "C3",
                    "scenario": null
                },
                {
                    "value": "5,57E-05",
                    "module": "C4",
                    "scenario": null
                },
                {
                    "value": "-4,47E-04",
                    "module": "D",
                    "scenario": null
                }
            ]
        },
        {
            "parameter": "EP-terrestrial",
            "values": [
                {
                    "value": "5,15E-02",
                    "module": "A1-A3",
                    "scenario": null
                },
                {
                    "value": "3,80E-04",
                    "module": "A4",
                    "scenario": null
                },
                {
                    "value": "1,19E-03",
                    "module": "A5",
                    "scenario": null
                },
                {
                    "value": "0,00E+00",
                    "module": "C1",
                    "scenario": null
                },
                {
                    "value": "1,90E-03",
                    "module": "C2",
                    "scenario": null
                },
                {
                    "value": "5,61E-03",
                    "module": "C3",
                    "scenario": null
                },
                {
                    "value": "6,47E-04",
                    "module": "C4",
                    "scenario": null
                },
                {
                    "value": "-4,83E-03",
                    "module": "D",
                    "scenario": null
                }
            ]
        }
    ],
    "additional_environmental_impact": [
        {
            "parameter": "PM",
            "values": [
                {
                    "value": "2,32E-07",
                    "module": "A1-A3",
                    "scenario": null
                },
                {
                    "value": "4,44E-09",
                    "module": "A4",
                    "scenario": null
                },
                {
                    "value": "5,00E-09",
                    "module": "A5",
                    "scenario": null
                },
                {
                    "value": "0,00E+00",
                    "module": "C1",
                    "scenario": null
                },
                {
                    "value": "2,22E-08",
                    "module": "C2",
                    "scenario": null
                },
                {
                    "value": "1,39E-08",
                    "module": "C3",
                    "scenario": null
                },
                {
                    "value": "1,78E-09",
                    "module": "C4",
                    "scenario": null
                },
                {
                    "value": "-8,29E-08",
                    "module": "D",
                    "scenario": null
                }
            ]
        },
        {
            "parameter": "ETP-fw",
            "values": [
                {
                    "value": "2,28E+02",
                    "module": "A1-A3",
                    "scenario": null
                },
                {
                    "value": "5,74E-01",
                    "module": "A4",
                    "scenario": null
                },
                {
                    "value": "4,24E+00",
                    "module": "A5",
                    "scenario": null
                },
                {
                    "value": "0,00E+00",
                    "module": "C1",
                    "scenario": null
                },
                {
                    "value": "2,87E+00",
                    "module": "C2",
                    "scenario": null
                },
                {
                    "value": "2,34E+02",
                    "module": "C3",
                    "scenario": null
                },
                {
                    "value": "1,22E+00",
                    "module": "C4",
                    "scenario": null
                },
                {
                    "value": "-1,29E+01",
                    "module": "D",
                    "scenario": null
                }
            ]
        },
        {
            "parameter": "HTP-c",
            "values": [
                {
                    "value": "4,66E-09",
                    "module": "A1-A3",
                    "scenario": null
                },
                {
                    "value": "0,00E+00",
                    "module": "A4",
                    "scenario": null
                },
                {
                    "value": "9,80E-11",
                    "module": "A5",
                    "scenario": null
                },
                {
                    "value": "0,00E+00",
                    "module": "C1",
                    "scenario": null
                },
                {
                    "value": "0,00E+00",
                    "module": "C2",
                    "scenario": null
                },
                {
                    "value": "5,20E-10",
                    "module": "C3",
                    "scenario": null
                },
                {
                    "value": "6,40E-11",
                    "module": "C4",
                    "scenario": null
                },
                {
                    "value": "-2,36E-10",
                    "module": "D",
                    "scenario": null
                }
            ]
        },
        {
            "parameter": "HTP-nc",
            "values": [
                {
                    "value": "1,28E-07",
                    "module": "A1-A3",
                    "scenario": null
                },
                {
                    "value": "5,55E-10",
                    "module": "A4",
                    "scenario": null
                },
                {
                    "value": "2,85E-09",
                    "module": "A5",
                    "scenario": null
                },
                {
                    "value": "0,00E+00",
                    "module": "C1",
                    "scenario": null
                },
                {
                    "value": "2,78E-09",
                    "module": "C2",
                    "scenario": null
                },
                {
                    "value": "5,50E-08",
                    "module": "C3",
                    "scenario": null
                },
                {
                    "value": "2,43E-09",
                    "module": "C4",
                    "scenario": null
                },
                {
                    "value": "-1,24E-08",
                    "module": "D",
                    "scenario": null
                }
            ]
        },
        {
            "parameter": "SQP",
            "values": [
                {
                    "value": "5,64E+01",
                    "module": "A1-A3",
                    "scenario": null
                },
                {
                    "value": "9,00E-01",
                    "module": "A4",
                    "scenario": null
                },
                {
                    "value": "1,08E+00",
                    "module": "A5",
                    "scenario": null
                },
                {
                    "value": "0,00E+00",
                    "module": "C1",
                    "scenario": null
                },
                {
                    "value": "4,50E+00",
                    "module": "C2",
                    "scenario": null
                },
                {
                    "value": "1,78E+00",
                    "module": "C3",
                    "scenario": null
                },
                {
                    "value": "1,40E+00",
                    "module": "C4",
                    "scenario": null
                },
                {
                    "value": "-1,59E+01",
                    "module": "D",
                    "scenario": null
                }
            ]
        },
        {
            "parameter": "IRP",
            "values": [
                {
                    "value": "1,70E-01",
                    "module": "A1-A3",
                    "scenario": null
                },
                {
                    "value": "3,43E-03",
                    "module": "A4",
                    "scenario": null
                },
                {
                    "value": "3,87E-03",
                    "module": "A5",
                    "scenario": null
                },
                {
                    "value": "0,00E+00",
                    "module": "C1",
                    "scenario": null
                },
                {
                    "value": "1,72E-02",
                    "module": "C2",
                    "scenario": null
                },
                {
                    "value": "2,37E-02",
                    "module": "C3",
                    "scenario": null
                },
                {
                    "value": "2,29E-03",
                    "module": "C4",
                    "scenario": null
                },
                {
                    "value": "-1,52E-02",
                    "module": "D",
                    "scenario": null
                }
            ]
        }
    ],
    "resource_use": [
        {
            "parameter": "PERE",
            "values": [
                {
                    "value": "9,98E+00",
                    "module": "A1-A3",
                    "scenario": null
                },
                {
                    "value": "9,88E-03",
                    "module": "A4",
                    "scenario": null
                },
                {
                    "value": "4,65E-01",
                    "module": "A5",
                    "scenario": null
                },
                {
                    "value": "0,00E+00",
                    "module": "C1",
                    "scenario": null
                },
                {
                    "value": "4,94E-02",
                    "module": "C2",
                    "scenario": null
                },
                {
                    "value": "6,22E-01",
                    "module": "C3",
                    "scenario": null
                },
                {
                    "value": "3,87E-02",
                    "module": "C4",
                    "scenario": null
                },
                {
                    "value": "-1,47E+01",
                    "module": "D",
                    "scenario": null
                }
            ]
        },
        {
            "parameter": "PERM",
            "values": [
                {
                    "value": "5,42E+00",
                    "module": "A1-A3",
                    "scenario": null
                },
                {
                    "value": "0,00E+00",
                    "module": "A4",
                    "scenario": null
                },
                {
                    "value": "-5,33E+00",
                    "module": "A5",
                    "scenario": null
                },
                {
                    "value": "0,00E+00",
                    "module": "C1",
                    "scenario": null
                },
                {
                    "value": "0,00E+00",
                    "module": "C2",
                    "scenario": null
                },
                {
                    "value": "0,00E+00",
                    "module": "C3",
                    "scenario": null
                },
                {
                    "value": "0,00E+00",
                    "module": "C4",
                    "scenario": null
                },
                {
                    "value": "0,00E+00",
                    "module": "D",
                    "scenario": null
                }
            ]
        },
        {
            "parameter": "PERT",
            "values": [
                {
                    "value": "1,54E+01",
                    "module": "A1-A3",
                    "scenario": null
                },
                {
                    "value": "9,88E-03",
                    "module": "A4",
                    "scenario": null
                },
                {
                    "value": "-4,86E+00",
                    "module": "A5",
                    "scenario": null
                },
                {
                    "value": "0,00E+00",
                    "module": "C1",
                    "scenario": null
                },
                {
                    "value": "4,94E-02",
                    "module": "C2",
                    "scenario": null
                },
                {
                    "value": "6,22E-01",
                    "module": "C3",
                    "scenario": null
                },
                {
                    "value": "3,86E-02",
                    "module": "C4",
                    "scenario": null
                },
                {
                    "value": "-1,47E+01",
                    "module": "D",
                    "scenario": null
                }
            ]
        },
        {
            "parameter": "PENRE",
            "values": [
                {
                    "value": "6,44E+01",
                    "module": "A1-A3",
                    "scenario": null
                },
                {
                    "value": "7,85E-01",
                    "module": "A4",
                    "scenario": null
                },
                {
                    "value": "1,27E+00",
                    "module": "A5",
                    "scenario": null
                },
                {
                    "value": "0,00E+00",
                    "module": "C1",
                    "scenario": null
                },
                {
                    "value": "3,93E+00",
                    "module": "C2",
                    "scenario": null
                },
                {
                    "value": "4,88E+00",
                    "module": "C3",
                    "scenario": null
                },
                {
                    "value": "4,31E-01",
                    "module": "C4",
                    "scenario": null
                },
                {
                    "value": "-2,37E+00",
                    "module": "D",
                    "scenario": null
                }
            ]
        },
        {
            "parameter": "PENRM",
            "values": [
                {
                    "value": "3,72E+01",
                    "module": "A1-A3",
                    "scenario": null
                },
                {
                    "value": "0,00E+00",
                    "module": "A4",
                    "scenario": null
                },
                {
                    "value": "5,16E-01",
                    "module": "A5",
                    "scenario": null
                },
                {
                    "value": "0,00E+00",
                    "module": "C1",
                    "scenario": null
                },
                {
                    "value": "0,00E+00",
                    "module": "C2",
                    "scenario": null
                },
                {
                    "value": "0,00E+00",
                    "module": "C3",
                    "scenario": null
                },
                {
                    "value": "0,00E+00",
                    "module": "C4",
                    "scenario": null
                },
                {
                    "value": "0,00E+00",
                    "module": "D",
                    "scenario": null
                }
            ]
        },
        {
            "parameter": "PENRT",
            "values": [
                {
                    "value": "1,01E+02",
                    "module": "A1-A3",
                    "scenario": null
                },
                {
                    "value": "7,85E-01",
                    "module": "A4",
                    "scenario": null
                },
                {
                    "value": "1,79E+00",
                    "module": "A5",
                    "scenario": null
                },
                {
                    "value": "0,00E+00",
                    "module": "C1",
                    "scenario": null
                },
                {
                    "value": "3,93E+00",
                    "module": "C2",
                    "scenario": null
                },
                {
                    "value": "4,88E+00",
                    "module": "C3",
                    "scenario": null
                },
                {
                    "value": "4,31E-01",
                    "module": "C4",
                    "scenario": null
                },
                {
                    "value": "-2,37E+00",
                    "module": "D",
                    "scenario": null
                }
            ]
        },
        {
            "parameter": "SM",
            "values": [
                {
                    "value": "1,71E-01",
                    "module": "A1-A3",
                    "scenario": null
                },
                {
                    "value": "0,00E+00",
                    "module": "A4",
                    "scenario": null
                },
                {
                    "value": "3,00E-03",
                    "module": "A5",
                    "scenario": null
                },
                {
                    "value": "0,00E+00",
                    "module": "C1",
                    "scenario": null
                },
                {
                    "value": "0,00E+00",
                    "module": "C2",
                    "scenario": null
                },
                {
                    "value": "0,00E+00",
                    "module": "C3",
                    "scenario": null
                },
                {
                    "value": "0,00E+00",
                    "module": "C4",
                    "scenario": null
                },
                {
                    "value": "0,00E+00",
                    "module": "D",
                    "scenario": null
                }
            ]
        },
        {
            "parameter": "RSF",
            "values": [
                {
                    "value": "2,10E-01",
                    "module": "A1-A3",
                    "scenario": null
                },
                {
                    "value": "3,45E-04",
                    "module": "A4",
                    "scenario": null
                },
                {
                    "value": "3,98E-03",
                    "module": "A5",
                    "scenario": null
                },
                {
                    "value": "0,00E+00",
                    "module": "C1",
                    "scenario": null
                },
                {
                    "value": "1,73E-03",
                    "module": "C2",
                    "scenario": null
                },
                {
                    "value": "1,13E-02",
                    "module": "C3",
                    "scenario": null
                },
                {
                    "value": "9,51E-04",
                    "module": "C4",
                    "scenario": null
                },
                {
                    "value": "-2,57E-03",
                    "module": "D",
                    "scenario": null
                }
            ]
        },
        {
            "parameter": "NRSF",
            "values": [
                {
                    "value": "5,36E-02",
                    "module": "A1-A3",
                    "scenario": null
                },
                {
                    "value": "1,16E-03",
                    "module": "A4",
                    "scenario": null
                },
                {
                    "value": "2,08E-03",
                    "module": "A5",
                    "scenario": null
                },
                {
                    "value": "0,00E+00",
                    "module": "C1",
                    "scenario": null
                },
                {
                    "value": "5,79E-03",
                    "module": "C2",
                    "scenario": null
                },
                {
                    "value": "0,00E+00",
                    "module": "C3",
                    "scenario": null
                },
                {
                    "value": "6,31E-03",
                    "module": "C4",
                    "scenario": null
                },
                {
                    "value": "-8,69E-01",
                    "module": "D",
                    "scenario": null
                }
            ]
        },
        {
            "parameter": "FW",
            "values": [
                {
                    "value": "9,56E-02",
                    "module": "A1-A3",
                    "scenario": null
                },
                {
                    "value": "8,93E-05",
                    "module": "A4",
                    "scenario": null
                },
                {
                    "value": "3,89E-03",
                    "module": "A5",
                    "scenario": null
                },
                {
                    "value": "0,00E+00",
                    "module": "C1",
                    "scenario": null
                },
                {
                    "value": "4,47E-04",
                    "module": "C2",
                    "scenario": null
                },
                {
                    "value": "1,17E-01",
                    "module": "C3",
                    "scenario": null
                },
                {
                    "value": "4,01E-04",
                    "module": "C4",
                    "scenario": null
                },
                {
                    "value": "-1,77E-02",
                    "module": "D",
                    "scenario": null
                }
            ]
        }
    ],
    "end_of_life_waste": [
        {
            "parameter": "HWD",
            "values": [
                {
                    "value": "1,47E-02",
                    "module": "A1-A3",
                    "scenario": null
                },
                {
                    "value": "4,30E-05",
                    "module": "A4",
                    "scenario": null
                },
                {
                    "value": "2,72E-04",
                    "module": "A5",
                    "scenario": null
                },
                {
                    "value": "0,00E+00",
                    "module": "C1",
                    "scenario": null
                },
                {
                    "value": "2,15E-04",
                    "module": "C2",
                    "scenario": null
                },
                {
                    "value": "0,00E+00",
                    "module": "C3",
                    "scenario": null
                },
                {
                    "value": "2,65E-02",
                    "module": "C4",
                    "scenario": null
                },
                {
                    "value": "-1,12E-04",
                    "module": "D",
                    "scenario": null
                }
            ]
        },
        {
            "parameter": "NHWD",
            "values": [
                {
                    "value": "6,45E-01",
                    "module": "A1-A3",
                    "scenario": null
                },
                {
                    "value": "6,82E-02",
                    "module": "A4",
                    "scenario": null
                },
                {
                    "value": "4,13E-01",
                    "module": "A5",
                    "scenario": null
                },
                {
                    "value": "0,00E+00",
                    "module": "C1",
                    "scenario": null
                },
                {
                    "value": "3,41E-01",
                    "module": "C2",
                    "scenario": null
                },
                {
                    "value": "0,00E+00",
                    "module": "C3",
                    "scenario": null
                },
                {
                    "value": "2,68E-01",
                    "module": "C4",
                    "scenario": null
                },
                {
                    "value": "-5,61E-02",
                    "module": "D",
                    "scenario": null
                }
            ]
        },
        {
            "parameter": "RWD",
            "values": [
                {
                    "value": "1,57E-04",
                    "module": "A1-A3",
                    "scenario": null
                },
                {
                    "value": "5,36E-06",
                    "module": "A4",
                    "scenario": null
                },
                {
                    "value": "3,04E-06",
                    "module": "A5",
                    "scenario": null
                },
                {
                    "value": "0,00E+00",
                    "module": "C1",
                    "scenario": null
                },
                {
                    "value": "2,68E-05",
                    "module": "C2",
                    "scenario": null
                },
                {
                    "value": "0,00E+00",
                    "module": "C3",
                    "scenario": null
                },
                {
                    "value": "1,00E-06",
                    "module": "C4",
                    "scenario": null
                },
                {
                    "value": "-1,24E-05",
                    "module": "D",
                    "scenario": null
                }
            ]
        }
    ],
    "end_of_life_flow": [
        {
            "parameter": "CRU",
            "values": [
                {
                    "value": "0,00E+00",
                    "module": "A1-A3",
                    "scenario": null
                },
                {
                    "value": "0,00E+00",
                    "module": "A4",
                    "scenario": null
                },
                {
                    "value": "0,00E+00",
                    "module": "A5",
                    "scenario": null
                },
                {
                    "value": "0,00E+00",
                    "module": "C1",
                    "scenario": null
                },
                {
                    "value": "0,00E+00",
                    "module": "C2",
                    "scenario": null
                },
                {
                    "value": "0,00E+00",
                    "module": "C3",
                    "scenario": null
                },
                {
                    "value": "0,00E+00",
                    "module": "C4",
                    "scenario": null
                },
                {
                    "value": "0,00E+00",
                    "module": "D",
                    "scenario": null
                }
            ]
        },
        {
            "parameter": "MFR",
            "values": [
                {
                    "value": "2,54E-03",
                    "module": "A1-A3",
                    "scenario": null
                },
                {
                    "value": "0,00E+00",
                    "module": "A4",
                    "scenario": null
                },
                {
                    "value": "1,69E-01",
                    "module": "A5",
                    "scenario": null
                },
                {
                    "value": "0,00E+00",
                    "module": "C1",
                    "scenario": null
                },
                {
                    "value": "0,00E+00",
                    "module": "C2",
                    "scenario": null
                },
                {
                    "value": "0,00E+00",
                    "module": "C3",
                    "scenario": null
                },
                {
                    "value": "0,00E+00",
                    "module": "C4",
                    "scenario": null
                },
                {
                    "value": "0,00E+00",
                    "module": "D",
                    "scenario": null
                }
            ]
        },
        {
            "parameter": "MER",
            "values": [
                {
                    "value": "2,36E-03",
                    "module": "A1-A3",
                    "scenario": null
                },
                {
                    "value": "0,00E+00",
                    "module": "A4",
                    "scenario": null
                },
                {
                    "value": "2,27E-01",
                    "module": "A5",
                    "scenario": null
                },
                {
                    "value": "0,00E+00",
                    "module": "C1",
                    "scenario": null
                },
                {
                    "value": "0,00E+00",
                    "module": "C2",
                    "scenario": null
                },
                {
                    "value": "1,85E+00",
                    "module": "C3",
                    "scenario": null
                },
                {
                    "value": "0,00E+00",
                    "module": "C4",
                    "scenario": null
                },
                {
                    "value": "0,00E+00",
                    "module": "D",
                    "scenario": null
                }
            ]
        },
        {
            "parameter": "EEE",
            "values": [
                {
                    "value": "1,94E-03",
                    "module": "A1-A3",
                    "scenario": null
                },
                {
                    "value": "0,00E+00",
                    "module": "A4",
                    "scenario": null
                },
                {
                    "value": "1,59E-01",
                    "module": "A5",
                    "scenario": null
                },
                {
                    "value": "0,00E+00",
                    "module": "C1",
                    "scenario": null
                },
                {
                    "value": "0,00E+00",
                    "module": "C2",
                    "scenario": null
                },
                {
                    "value": "1,89E+00",
                    "module": "C3",
                    "scenario": null
                },
                {
                    "value": "0,00E+00",
                    "module": "C4",
                    "scenario": null
                },
                {
                    "value": "0,00E+00",
                    "module": "D",
                    "scenario": null
                }
            ]
        },
        {
            "parameter": "EET",
            "values": [
                {
                    "value": "2,93E-02",
                    "module": "A1-A3",
                    "scenario": null
                },
                {
                    "value": "0,00E+00",
                    "module": "A4",
                    "scenario": null
                },
                {
                    "value": "2,41E+00",
                    "module": "A5",
                    "scenario": null
                },
                {
                    "value": "0,00E+00",
                    "module": "C1",
                    "scenario": null
                },
                {
                    "value": "0,00E+00",
                    "module": "C2",
                    "scenario": null
                },
                {
                    "value": "2,86E+01",
                    "module": "C3",
                    "scenario": null
                },
                {
                    "value": "0,00E+00",
                    "module": "C4",
                    "scenario": null
                },
                {
                    "value": "0,00E+00",
                    "module": "D",
                    "scenario": null
                }
            ]
        }
    ]
}