{"product_name":"ANL\u00c6GSBETON (C40/50 Slump Concrete in Extra Aggressive Environmental Exposure Class)","epd_id":"NEPD-5326-4654-EN","declared_unit":{"unit":"m3","amount":1},"compliance":["EN 15804+A2","ISO 14025","ISO 21930"],"producer_name":"Unicon A/S","environmental_impact":[{"parameter":"GWP-total","unit":"kg CO2-eq","values":[{"value":"3,45E+02","module":"A1","scenario":null},{"value":"3,48E+01","module":"A2","scenario":null},{"value":"3,29E+00","module":"A3","scenario":null},{"value":"3,38E+00","module":"A4","scenario":null},{"value":"9,06E+00","module":"C1","scenario":null},{"value":"5,15E+00","module":"C2","scenario":null},{"value":"1,58E+00","module":"C3","scenario":null},{"value":"3,15E-01","module":"C4","scenario":null},{"value":"-5,12E+00","module":"D","scenario":null},{"value":"3,83E+02","module":"A1A3","scenario":null}]},{"parameter":"GWP-fossil","unit":"kg CO2-eq","values":[{"value":"3,45E+02","module":"A1","scenario":null},{"value":"3,48E+01","module":"A2","scenario":null},{"value":"3,26E+00","module":"A3","scenario":null},{"value":"3,37E+00","module":"A4","scenario":null},{"value":"9,06E+00","module":"C1","scenario":null},{"value":"5,15E+00","module":"C2","scenario":null},{"value":"1,56E+00","module":"C3","scenario":null},{"value":"3,14E-01","module":"C4","scenario":null},{"value":"-5,02E+00","module":"D","scenario":null},{"value":"3,83E+02","module":"A1A3","scenario":null}]},{"parameter":"GWP-biogenic","unit":"kg CO2-eq","values":[{"value":"-2,75E-01","module":"A1","scenario":null},{"value":"7,67E-03","module":"A2","scenario":null},{"value":"2,36E-02","module":"A3","scenario":null},{"value":"1,44E-03","module":"A4","scenario":null},{"value":"1,70E-03","module":"C1","scenario":null},{"value":"2,11E-03","module":"C2","scenario":null},{"value":"1,34E-02","module":"C3","scenario":null},{"value":"2,67E-04","module":"C4","scenario":null},{"value":"-1,00E-01","module":"D","scenario":null},{"value":"-2,44E-01","module":"A1A3","scenario":null}]},{"parameter":"GWP-luluc","unit":"kg CO2-eq","values":[{"value":"9,94E-02","module":"A1","scenario":null},{"value":"6,30E-03","module":"A2","scenario":null},{"value":"2,36E-03","module":"A3","scenario":null},{"value":"1,03E-03","module":"A4","scenario":null},{"value":"7,14E-04","module":"C1","scenario":null},{"value":"1,50E-03","module":"C2","scenario":null},{"value":"2,15E-03","module":"C3","scenario":null},{"value":"6,16E-05","module":"C4","scenario":null},{"value":"-3,39E-03","module":"D","scenario":null},{"value":"1,08E-01","module":"A1A3","scenario":null}]},{"parameter":"ODP","unit":"kg CFC11-eq","values":[{"value":"6,56E-06","module":"A1","scenario":null},{"value":"7,64E-06","module":"A2","scenario":null},{"value":"4,08E-07","module":"A3","scenario":null},{"value":"8,13E-07","module":"A4","scenario":null},{"value":"1,96E-06","module":"C1","scenario":null},{"value":"1,19E-06","module":"C2","scenario":null},{"value":"3,07E-07","module":"C3","scenario":null},{"value":"1,53E-07","module":"C4","scenario":null},{"value":"-9,14E-07","module":"D","scenario":null},{"value":"1,46E-05","module":"A1A3","scenario":null}]},{"parameter":"AP","unit":"mol H+-eq","values":[{"value":"1,23E+00","module":"A1","scenario":null},{"value":"7,98E-01","module":"A2","scenario":null},{"value":"1,66E-02","module":"A3","scenario":null},{"value":"1,09E-02","module":"A4","scenario":null},{"value":"9,48E-02","module":"C1","scenario":null},{"value":"2,16E-02","module":"C2","scenario":null},{"value":"1,26E-02","module":"C3","scenario":null},{"value":"3,07E-03","module":"C4","scenario":null},{"value":"-4,52E-02","module":"D","scenario":null},{"value":"2,05E+00","module":"A1A3","scenario":null}]},{"parameter":"POCP","unit":"kg NMVOC-eq","values":[{"value":"6,06E-01","module":"A1","scenario":null},{"value":"5,34E-01","module":"A2","scenario":null},{"value":"1,22E-02","module":"A3","scenario":null},{"value":"1,04E-02","module":"A4","scenario":null},{"value":"1,26E-01","module":"C1","scenario":null},{"value":"2,31E-02","module":"C2","scenario":null},{"value":"1,14E-02","module":"C3","scenario":null},{"value":"3,63E-03","module":"C4","scenario":null},{"value":"-4,86E-02","module":"D","scenario":null},{"value":"1,15E+00","module":"A1A3","scenario":null}]},{"parameter":"ADPE","unit":"kg Sb-eq","values":[{"value":"1,61E-03","module":"A1","scenario":null},{"value":"2,10E-04","module":"A2","scenario":null},{"value":"2,52E-05","module":"A3","scenario":null},{"value":"6,01E-05","module":"A4","scenario":null},{"value":"1,39E-05","module":"C1","scenario":null},{"value":"8,79E-05","module":"C2","scenario":null},{"value":"1,97E-05","module":"C3","scenario":null},{"value":"2,78E-06","module":"C4","scenario":null},{"value":"-4,46E-04","module":"D","scenario":null},{"value":"1,84E-03","module":"A1A3","scenario":null}]},{"parameter":"ADPF","unit":"MJ","values":[{"value":"2,01E+03","module":"A1","scenario":null},{"value":"4,75E+02","module":"A2","scenario":null},{"value":"4,58E+01","module":"A3","scenario":null},{"value":"5,48E+01","module":"A4","scenario":null},{"value":"1,25E+02","module":"C1","scenario":null},{"value":"8,00E+01","module":"C2","scenario":null},{"value":"4,83E+01","module":"C3","scenario":null},{"value":"1,01E+01","module":"C4","scenario":null},{"value":"-8,49E+01","module":"D","scenario":null},{"value":"2,53E+03","module":"A1A3","scenario":null}]},{"parameter":"WDP","unit":"m3 world-eq. Deprived","values":[{"value":"4,36E+03","module":"A1","scenario":null},{"value":"1,84E+02","module":"A2","scenario":null},{"value":"3,33E+02","module":"A3","scenario":null},{"value":"4,20E+01","module":"A4","scenario":null},{"value":"2,65E+01","module":"C1","scenario":null},{"value":"6,14E+01","module":"C2","scenario":null},{"value":"5,33E+03","module":"C3","scenario":null},{"value":"2,13E+01","module":"C4","scenario":null},{"value":"-3,98E+03","module":"D","scenario":null},{"value":"4,87E+03","module":"A1A3","scenario":null}]},{"parameter":"EP-freshwater","unit":"kg P-eq","values":[{"value":"1,18E-02","module":"A1","scenario":null},{"value":"1,20E-04","module":"A2","scenario":null},{"value":"1,36E-04","module":"A3","scenario":null},{"value":"2,68E-05","module":"A4","scenario":null},{"value":"3,30E-05","module":"C1","scenario":null},{"value":"3,92E-05","module":"C2","scenario":null},{"value":"9,83E-05","module":"C3","scenario":null},{"value":"2,35E-06","module":"C4","scenario":null},{"value":"-1,33E-04","module":"D","scenario":null},{"value":"1,21E-02","module":"A1A3","scenario":null}]},{"parameter":"EP-marine","unit":"kg N-eq","values":[{"value":"1,97E-01","module":"A1","scenario":null},{"value":"1,83E-01","module":"A2","scenario":null},{"value":"3,85E-03","module":"A3","scenario":null},{"value":"2,38E-03","module":"A4","scenario":null},{"value":"4,18E-02","module":"C1","scenario":null},{"value":"6,50E-03","module":"C2","scenario":null},{"value":"3,69E-03","module":"C3","scenario":null},{"value":"1,15E-03","module":"C4","scenario":null},{"value":"-1,57E-02","module":"D","scenario":null},{"value":"3,84E-01","module":"A1A3","scenario":null}]},{"parameter":"EP-terrestrial","unit":"mol N-eq.","values":[{"value":"2,28E+00","module":"A1","scenario":null},{"value":"2,04E+00","module":"A2","scenario":null},{"value":"4,58E-02","module":"A3","scenario":null},{"value":"2,65E-02","module":"A4","scenario":null},{"value":"4,53E-01","module":"C1","scenario":null},{"value":"7,19E-02","module":"C2","scenario":null},{"value":"4,25E-02","module":"C3","scenario":null},{"value":"1,27E-02","module":"C4","scenario":null},{"value":"-1,84E-01","module":"D","scenario":null},{"value":"4,37E+00","module":"A1A3","scenario":null}]},{"parameter":"GWP-IOBC","unit":"kg CO2-eq","values":[{"value":"3,47E+02","module":"A1","scenario":null},{"value":"3,48E+01","module":"A2","scenario":null},{"value":"3,84E+00","module":"A3","scenario":null},{"value":"3,38E+00","module":"A4","scenario":null},{"value":"9,06E+00","module":"C1","scenario":null},{"value":"5,15E+00","module":"C2","scenario":null},{"value":"1,56E+00","module":"C3","scenario":null},{"value":"3,15E-01","module":"C4","scenario":null},{"value":"-5,37E+00","module":"D","scenario":null},{"value":"3,85E+02","module":"A1A3","scenario":null}]}],"additional_environmental_impact":[{"parameter":"PM","unit":"Disease incidence","values":[{"value":"9,68E-06","module":"A1","scenario":null},{"value":"1,68E-06","module":"A2","scenario":null},{"value":"2,15E-07","module":"A3","scenario":null},{"value":"3,10E-07","module":"A4","scenario":null},{"value":"1,15E-05","module":"C1","scenario":null},{"value":"4,53E-07","module":"C2","scenario":null},{"value":"2,02E-07","module":"C3","scenario":null},{"value":"6,53E-08","module":"C4","scenario":null},{"value":"-9,62E-07","module":"D","scenario":null},{"value":"1,16E-05","module":"A1A3","scenario":null}]},{"parameter":"ETP-fw","unit":"CTUe","values":[{"value":"6,42E+03","module":"A1","scenario":null},{"value":"2,65E+02","module":"A2","scenario":null},{"value":"4,91E+01","module":"A3","scenario":null},{"value":"4,01E+01","module":"A4","scenario":null},{"value":"6,82E+01","module":"C1","scenario":null},{"value":"5,85E+01","module":"C2","scenario":null},{"value":"3,43E+01","module":"C3","scenario":null},{"value":"5,02E+00","module":"C4","scenario":null},{"value":"-8,74E+01","module":"D","scenario":null},{"value":"6,74E+03","module":"A1A3","scenario":null}]},{"parameter":"HTP-c","unit":"CTUh","values":[{"value":"5,51E-08","module":"A1","scenario":null},{"value":"0,00E+00","module":"A2","scenario":null},{"value":"1,07E-09","module":"A3","scenario":null},{"value":"0,00E+00","module":"A4","scenario":null},{"value":"2,26E-09","module":"C1","scenario":null},{"value":"0,00E+00","module":"C2","scenario":null},{"value":"2,19E-09","module":"C3","scenario":null},{"value":"1,47E-10","module":"C4","scenario":null},{"value":"-4,38E-09","module":"D","scenario":null},{"value":"5,61E-08","module":"A1A3","scenario":null}]},{"parameter":"HTP-nc","unit":"CTUh","values":[{"value":"1,31E-06","module":"A1","scenario":null},{"value":"1,10E-07","module":"A2","scenario":null},{"value":"3,49E-08","module":"A3","scenario":null},{"value":"3,87E-08","module":"A4","scenario":null},{"value":"6,34E-08","module":"C1","scenario":null},{"value":"5,66E-08","module":"C2","scenario":null},{"value":"3,07E-08","module":"C3","scenario":null},{"value":"2,93E-09","module":"C4","scenario":null},{"value":"-1,07E-07","module":"D","scenario":null},{"value":"1,46E-06","module":"A1A3","scenario":null}]},{"parameter":"SQP","unit":"-","values":[{"value":"2,46E+02","module":"A1","scenario":null},{"value":"2,18E+02","module":"A2","scenario":null},{"value":"5,34E+01","module":"A3","scenario":null},{"value":"6,28E+01","module":"A4","scenario":null},{"value":"1,52E+01","module":"C1","scenario":null},{"value":"9,18E+01","module":"C2","scenario":null},{"value":"2,73E+01","module":"C3","scenario":null},{"value":"3,70E+01","module":"C4","scenario":null},{"value":"1,93E+02","module":"D","scenario":null},{"value":"5,18E+02","module":"A1A3","scenario":null}]},{"parameter":"IRP","unit":"kBq U235-eq","values":[{"value":"3,74E+00","module":"A1","scenario":null},{"value":"2,08E+00","module":"A2","scenario":null},{"value":"1,88E-01","module":"A3","scenario":null},{"value":"2,39E-01","module":"A4","scenario":null},{"value":"5,44E-01","module":"C1","scenario":null},{"value":"3,50E-01","module":"C2","scenario":null},{"value":"8,11E-01","module":"C3","scenario":null},{"value":"4,40E-02","module":"C4","scenario":null},{"value":"-7,79E-01","module":"D","scenario":null},{"value":"6,01E+00","module":"A1A3","scenario":null}]}],"resource_use":[{"parameter":"PERE","unit":"MJ","values":[{"value":"5,76E+02","module":"A1","scenario":null},{"value":"3,03E+00","module":"A2","scenario":null},{"value":"1,83E+01","module":"A3","scenario":null},{"value":"6,89E-01","module":"A4","scenario":null},{"value":"6,79E-01","module":"C1","scenario":null},{"value":"1,01E+00","module":"C2","scenario":null},{"value":"2,49E+01","module":"C3","scenario":null},{"value":"1,56E-01","module":"C4","scenario":null},{"value":"-1,99E+01","module":"D","scenario":null},{"value":"5,97E+02","module":"A1A3","scenario":null}]},{"parameter":"PERM","unit":"","values":[{"value":"6,42E+00","module":"A1","scenario":null},{"value":"0,00E+00","module":"A2","scenario":null},{"value":"0,00E+00","module":"A3","scenario":null},{"value":"0,00E+00","module":"A4","scenario":null},{"value":"0,00E+00","module":"C1","scenario":null},{"value":"0,00E+00","module":"C2","scenario":null},{"value":"0,00E+00","module":"C3","scenario":null},{"value":"0,00E+00","module":"C4","scenario":null},{"value":"0,00E+00","module":"D","scenario":null},{"value":"6,42E+00","module":"A1A3","scenario":null}]},{"parameter":"PERT","unit":"MJ","values":[{"value":"5,82E+02","module":"A1","scenario":null},{"value":"3,03E+00","module":"A2","scenario":null},{"value":"1,83E+01","module":"A3","scenario":null},{"value":"6,89E-01","module":"A4","scenario":null},{"value":"6,79E-01","module":"C1","scenario":null},{"value":"1,01E+00","module":"C2","scenario":null},{"value":"2,49E+01","module":"C3","scenario":null},{"value":"1,56E-01","module":"C4","scenario":null},{"value":"-1,99E+01","module":"D","scenario":null},{"value":"6,04E+02","module":"A1A3","scenario":null}]},{"parameter":"PENRE","unit":"MJ","values":[{"value":"2,03E+03","module":"A1","scenario":null},{"value":"4,75E+02","module":"A2","scenario":null},{"value":"4,58E+01","module":"A3","scenario":null},{"value":"5,48E+01","module":"A4","scenario":null},{"value":"1,25E+02","module":"C1","scenario":null},{"value":"8,00E+01","module":"C2","scenario":null},{"value":"4,83E+01","module":"C3","scenario":null},{"value":"1,01E+01","module":"C4","scenario":null},{"value":"-8,96E+01","module":"D","scenario":null},{"value":"2,55E+03","module":"A1A3","scenario":null}]},{"parameter":"PENRM","unit":"MJ","values":[{"value":"2,20E+01","module":"A1","scenario":null},{"value":"0,00E+00","module":"A2","scenario":null},{"value":"0,00E+00","module":"A3","scenario":null},{"value":"0,00E+00","module":"A4","scenario":null},{"value":"0,00E+00","module":"C1","scenario":null},{"value":"0,00E+00","module":"C2","scenario":null},{"value":"0,00E+00","module":"C3","scenario":null},{"value":"0,00E+00","module":"C4","scenario":null},{"value":"0,00E+00","module":"D","scenario":null},{"value":"2,20E+01","module":"A1A3","scenario":null}]},{"parameter":"PENRT","unit":"MJ","values":[{"value":"2,06E+03","module":"A1","scenario":null},{"value":"4,75E+02","module":"A2","scenario":null},{"value":"4,58E+01","module":"A3","scenario":null},{"value":"5,48E+01","module":"A4","scenario":null},{"value":"1,25E+02","module":"C1","scenario":null},{"value":"8,00E+01","module":"C2","scenario":null},{"value":"4,83E+01","module":"C3","scenario":null},{"value":"1,01E+01","module":"C4","scenario":null},{"value":"-8,96E+01","module":"D","scenario":null},{"value":"2,58E+03","module":"A1A3","scenario":null}]},{"parameter":"SM","unit":"kg","values":[{"value":"1,25E+02","module":"A1","scenario":null},{"value":"0,00E+00","module":"A2","scenario":null},{"value":"0,00E+00","module":"A3","scenario":null},{"value":"0,00E+00","module":"A4","scenario":null},{"value":"0,00E+00","module":"C1","scenario":null},{"value":"0,00E+00","module":"C2","scenario":null},{"value":"0,00E+00","module":"C3","scenario":null},{"value":"0,00E+00","module":"C4","scenario":null},{"value":"0,00E+00","module":"D","scenario":null},{"value":"1,25E+02","module":"A1A3","scenario":null}]},{"parameter":"RSF","unit":"MJ","values":[{"value":"2,49E+02","module":"A1","scenario":null},{"value":"1,22E-01","module":"A2","scenario":null},{"value":"6,66E-01","module":"A3","scenario":null},{"value":"2,41E-02","module":"A4","scenario":null},{"value":"0,00E+00","module":"C1","scenario":null},{"value":"3,52E-02","module":"C2","scenario":null},{"value":"0,00E+00","module":"C3","scenario":null},{"value":"3,22E-03","module":"C4","scenario":null},{"value":"-4,06E-01","module":"D","scenario":null},{"value":"2,50E+02","module":"A1A3","scenario":null}]},{"parameter":"NRSF","unit":"MJ","values":[{"value":"3,70E+02","module":"A1","scenario":null},{"value":"3,97E-01","module":"A2","scenario":null},{"value":"2,93E-02","module":"A3","scenario":null},{"value":"8,08E-02","module":"A4","scenario":null},{"value":"0,00E+00","module":"C1","scenario":null},{"value":"1,18E-01","module":"C2","scenario":null},{"value":"0,00E+00","module":"C3","scenario":null},{"value":"9,27E-03","module":"C4","scenario":null},{"value":"-4,18E-01","module":"D","scenario":null},{"value":"3,71E+02","module":"A1A3","scenario":null}]},{"parameter":"FW","unit":"m3","values":[{"value":"2,11E+00","module":"A1","scenario":null},{"value":"2,22E-02","module":"A2","scenario":null},{"value":"7,01E-02","module":"A3","scenario":null},{"value":"6,24E-03","module":"A4","scenario":null},{"value":"6,42E-03","module":"C1","scenario":null},{"value":"9,12E-03","module":"C2","scenario":null},{"value":"8,28E-02","module":"C3","scenario":null},{"value":"1,21E-02","module":"C4","scenario":null},{"value":"-3,12E+00","module":"D","scenario":null},{"value":"2,20E+00","module":"A1A3","scenario":null}]}],"end_of_life_waste":[{"parameter":"HWD","unit":"kg","values":[{"value":"9,40E+00","module":"A1","scenario":null},{"value":"1,64E-02","module":"A2","scenario":null},{"value":"1,69E-02","module":"A3","scenario":null},{"value":"3,00E-03","module":"A4","scenario":null},{"value":"3,67E-03","module":"C1","scenario":null},{"value":"4,38E-03","module":"C2","scenario":null},{"value":"4,83E-03","module":"C3","scenario":null},{"value":"0,00E+00","module":"C4","scenario":null},{"value":"-2,05E-02","module":"D","scenario":null},{"value":"9,43E+00","module":"A1A3","scenario":null}]},{"parameter":"NHWD","unit":"kg","values":[{"value":"3,89E+02","module":"A1","scenario":null},{"value":"1,38E+01","module":"A2","scenario":null},{"value":"2,42E+01","module":"A3","scenario":null},{"value":"4,76E+00","module":"A4","scenario":null},{"value":"1,48E-01","module":"C1","scenario":null},{"value":"6,96E+00","module":"C2","scenario":null},{"value":"1,53E-01","module":"C3","scenario":null},{"value":"7,34E+01","module":"C4","scenario":null},{"value":"-6,21E-01","module":"D","scenario":null},{"value":"4,27E+02","module":"A1A3","scenario":null}]},{"parameter":"RWD","unit":"kg","values":[{"value":"6,82E-03","module":"A1","scenario":null},{"value":"3,35E-03","module":"A2","scenario":null},{"value":"1,48E-04","module":"A3","scenario":null},{"value":"3,74E-04","module":"A4","scenario":null},{"value":"8,66E-04","module":"C1","scenario":null},{"value":"5,46E-04","module":"C2","scenario":null},{"value":"5,11E-04","module":"C3","scenario":null},{"value":"0,00E+00","module":"C4","scenario":null},{"value":"-6,73E-04","module":"D","scenario":null},{"value":"1,03E-02","module":"A1A3","scenario":null}]}],"end_of_life_flow":[{"parameter":"CRU","unit":"kg","values":[{"value":"0,00E+00","module":"A1","scenario":null},{"value":"0,00E+00","module":"A2","scenario":null},{"value":"0,00E+00","module":"A3","scenario":null},{"value":"0,00E+00","module":"A4","scenario":null},{"value":"0,00E+00","module":"C1","scenario":null},{"value":"0,00E+00","module":"C2","scenario":null},{"value":"0,00E+00","module":"C3","scenario":null},{"value":"0,00E+00","module":"C4","scenario":null},{"value":"0,00E+00","module":"D","scenario":null},{"value":"0,00E+00","module":"A1A3","scenario":null}]},{"parameter":"MFR","unit":"kg","values":[{"value":"0,00E+00","module":"A1","scenario":null},{"value":"0,00E+00","module":"A2","scenario":null},{"value":"2,38E-02","module":"A3","scenario":null},{"value":"0,00E+00","module":"A4","scenario":null},{"value":"0,00E+00","module":"C1","scenario":null},{"value":"0,00E+00","module":"C2","scenario":null},{"value":"2,19E+03","module":"C3","scenario":null},{"value":"0,00E+00","module":"C4","scenario":null},{"value":"0,00E+00","module":"D","scenario":null},{"value":"2,38E-02","module":"A1A3","scenario":null}]},{"parameter":"MER","unit":"kg","values":[{"value":"0,00E+00","module":"A1","scenario":null},{"value":"0,00E+00","module":"A2","scenario":null},{"value":"5,62E-07","module":"A3","scenario":null},{"value":"0,00E+00","module":"A4","scenario":null},{"value":"0,00E+00","module":"C1","scenario":null},{"value":"0,00E+00","module":"C2","scenario":null},{"value":"0,00E+00","module":"C3","scenario":null},{"value":"0,00E+00","module":"C4","scenario":null},{"value":"0,00E+00","module":"D","scenario":null},{"value":"5,62E-07","module":"A1A3","scenario":null}]},{"parameter":"EEE","unit":"MJ","values":[{"value":"0,00E+00","module":"A1","scenario":null},{"value":"0,00E+00","module":"A2","scenario":null},{"value":"3,71E-02","module":"A3","scenario":null},{"value":"0,00E+00","module":"A4","scenario":null},{"value":"0,00E+00","module":"C1","scenario":null},{"value":"0,00E+00","module":"C2","scenario":null},{"value":"0,00E+00","module":"C3","scenario":null},{"value":"0,00E+00","module":"C4","scenario":null},{"value":"0,00E+00","module":"D","scenario":null},{"value":"3,71E-02","module":"A1A3","scenario":null}]},{"parameter":"EET","unit":"MJ","values":[{"value":"0,00E+00","module":"A1","scenario":null},{"value":"0,00E+00","module":"A2","scenario":null},{"value":"5,61E-01","module":"A3","scenario":null},{"value":"0,00E+00","module":"A4","scenario":null},{"value":"0,00E+00","module":"C1","scenario":null},{"value":"0,00E+00","module":"C2","scenario":null},{"value":"0,00E+00","module":"C3","scenario":null},{"value":"0,00E+00","module":"C4","scenario":null},{"value":"0,00E+00","module":"D","scenario":null},{"value":"5,61E-01","module":"A1A3","scenario":null}]}]}