{"product_name":"Tankguard SF, Jotun Paints (Malaysia) Sdn. Bhd.","epd_id":"NEPD-6556-5819-EN","declared_unit":{"unit":"ton","amount":1},"compliance":["EN 15804+A2","ISO 14025","ISO 21930"],"producer_name":"Jotun A/S","environmental_impact":[{"parameter":"GWP-total","unit":"kg CO2-eq","values":[{"value":"5,91E+00","module":"A1-A3","scenario":null},{"value":"6,04E-02","module":"A4","scenario":null},{"value":"0,00E+00","module":"C1","scenario":null},{"value":"4,43E-03","module":"C2","scenario":null},{"value":"0,00E+00","module":"C3","scenario":null},{"value":"1,85E-02","module":"C4","scenario":null},{"value":"0,00E+00","module":"D","scenario":null}]},{"parameter":"GWP-fossil","unit":"kg CO2-eq","values":[{"value":"5,90E+00","module":"A1-A3","scenario":null},{"value":"6,04E-02","module":"A4","scenario":null},{"value":"0,00E+00","module":"C1","scenario":null},{"value":"4,43E-03","module":"C2","scenario":null},{"value":"0,00E+00","module":"C3","scenario":null},{"value":"1,85E-02","module":"C4","scenario":null},{"value":"0,00E+00","module":"D","scenario":null}]},{"parameter":"GWP-biogenic","unit":"kg CO2-eq","values":[{"value":"4,11E-03","module":"A1-A3","scenario":null},{"value":"2,40E-05","module":"A4","scenario":null},{"value":"0,00E+00","module":"C1","scenario":null},{"value":"1,76E-06","module":"C2","scenario":null},{"value":"0,00E+00","module":"C3","scenario":null},{"value":"8,86E-06","module":"C4","scenario":null},{"value":"0,00E+00","module":"D","scenario":null}]},{"parameter":"GWP-luluc","unit":"kg CO2-eq","values":[{"value":"1,31E-03","module":"A1-A3","scenario":null},{"value":"1,82E-05","module":"A4","scenario":null},{"value":"0,00E+00","module":"C1","scenario":null},{"value":"1,34E-06","module":"C2","scenario":null},{"value":"0,00E+00","module":"C3","scenario":null},{"value":"6,11E-06","module":"C4","scenario":null},{"value":"0,00E+00","module":"D","scenario":null}]},{"parameter":"ODP","unit":"kg CFC11-eq","values":[{"value":"1,34E-05","module":"A1-A3","scenario":null},{"value":"1,36E-08","module":"A4","scenario":null},{"value":"0,00E+00","module":"C1","scenario":null},{"value":"1,00E-09","module":"C2","scenario":null},{"value":"0,00E+00","module":"C3","scenario":null},{"value":"5,14E-09","module":"C4","scenario":null},{"value":"0,00E+00","module":"D","scenario":null}]},{"parameter":"AP","unit":"mol H+-eq","values":[{"value":"2,40E-02","module":"A1-A3","scenario":null},{"value":"3,10E-04","module":"A4","scenario":null},{"value":"0,00E+00","module":"C1","scenario":null},{"value":"2,27E-05","module":"C2","scenario":null},{"value":"0,00E+00","module":"C3","scenario":null},{"value":"1,03E-04","module":"C4","scenario":null},{"value":"0,00E+00","module":"D","scenario":null}]},{"parameter":"POCP","unit":"kg NMVOC-eq","values":[{"value":"1,79E-02","module":"A1-A3","scenario":null},{"value":"3,40E-04","module":"A4","scenario":null},{"value":"0,00E+00","module":"C1","scenario":null},{"value":"2,50E-05","module":"C2","scenario":null},{"value":"0,00E+00","module":"C3","scenario":null},{"value":"1,08E-04","module":"C4","scenario":null},{"value":"0,00E+00","module":"D","scenario":null}]},{"parameter":"ADPE","unit":"kg Sb-eq","values":[{"value":"4,29E-05","module":"A1-A3","scenario":null},{"value":"1,02E-06","module":"A4","scenario":null},{"value":"0,00E+00","module":"C1","scenario":null},{"value":"7,50E-08","module":"C2","scenario":null},{"value":"0,00E+00","module":"C3","scenario":null},{"value":"4,11E-07","module":"C4","scenario":null},{"value":"0,00E+00","module":"D","scenario":null}]},{"parameter":"ADPF","unit":"MJ","values":[{"value":"8,09E+01","module":"A1-A3","scenario":null},{"value":"9,30E-01","module":"A4","scenario":null},{"value":"0,00E+00","module":"C1","scenario":null},{"value":"6,82E-02","module":"C2","scenario":null},{"value":"0,00E+00","module":"C3","scenario":null},{"value":"3,44E-01","module":"C4","scenario":null},{"value":"0,00E+00","module":"D","scenario":null}]},{"parameter":"WDP","unit":"m3 world-eq. Deprived","values":[{"value":"4,22E+01","module":"A1-A3","scenario":null},{"value":"3,29E-01","module":"A4","scenario":null},{"value":"0,00E+00","module":"C1","scenario":null},{"value":"2,41E-02","module":"C2","scenario":null},{"value":"0,00E+00","module":"C3","scenario":null},{"value":"2,37E-01","module":"C4","scenario":null},{"value":"0,00E+00","module":"D","scenario":null}]},{"parameter":"EP-freshwater","unit":"kg P-eq","values":[{"value":"3,84E-04","module":"A1-A3","scenario":null},{"value":"5,43E-07","module":"A4","scenario":null},{"value":"0,00E+00","module":"C1","scenario":null},{"value":"3,98E-08","module":"C2","scenario":null},{"value":"0,00E+00","module":"C3","scenario":null},{"value":"1,62E-07","module":"C4","scenario":null},{"value":"0,00E+00","module":"D","scenario":null}]},{"parameter":"EP-marine","unit":"kg N-eq","values":[{"value":"4,96E-03","module":"A1-A3","scenario":null},{"value":"1,04E-04","module":"A4","scenario":null},{"value":"0,00E+00","module":"C1","scenario":null},{"value":"7,59E-06","module":"C2","scenario":null},{"value":"0,00E+00","module":"C3","scenario":null},{"value":"3,27E-05","module":"C4","scenario":null},{"value":"0,00E+00","module":"D","scenario":null}]},{"parameter":"EP-terrestrial","unit":"mol N-eq.","values":[{"value":"4,88E-02","module":"A1-A3","scenario":null},{"value":"1,14E-03","module":"A4","scenario":null},{"value":"0,00E+00","module":"C1","scenario":null},{"value":"8,38E-05","module":"C2","scenario":null},{"value":"0,00E+00","module":"C3","scenario":null},{"value":"3,61E-04","module":"C4","scenario":null},{"value":"0,00E+00","module":"D","scenario":null}]},{"parameter":"GWP-IOBC","unit":"kg CO2-eq","values":[{"value":"5,90E+00","module":"A1-A3","scenario":null},{"value":"6,04E-02","module":"A4","scenario":null},{"value":"0,00E+00","module":"C1","scenario":null},{"value":"4,43E-03","module":"C2","scenario":null},{"value":"0,00E+00","module":"C3","scenario":null},{"value":"1,85E-02","module":"C4","scenario":null},{"value":"0,00E+00","module":"D","scenario":null}]}],"additional_environmental_impact":[{"parameter":"PM","unit":"Disease incidence","values":[{"value":"3,91E-07","module":"A1-A3","scenario":null},{"value":"5,19E-09","module":"A4","scenario":null},{"value":"0,00E+00","module":"C1","scenario":null},{"value":"3,81E-10","module":"C2","scenario":null},{"value":"0,00E+00","module":"C3","scenario":null},{"value":"1,89E-09","module":"C4","scenario":null},{"value":"0,00E+00","module":"D","scenario":null}]},{"parameter":"ETP-fw","unit":"CTUe","values":[{"value":"2,91E+01","module":"A1-A3","scenario":null},{"value":"7,27E-01","module":"A4","scenario":null},{"value":"0,00E+00","module":"C1","scenario":null},{"value":"5,33E-02","module":"C2","scenario":null},{"value":"0,00E+00","module":"C3","scenario":null},{"value":"2,33E-01","module":"C4","scenario":null},{"value":"0,00E+00","module":"D","scenario":null}]},{"parameter":"HTP-c","unit":"CTUh","values":[{"value":"1,16E-08","module":"A1-A3","scenario":null},{"value":"0,00E+00","module":"A4","scenario":null},{"value":"0,00E+00","module":"C1","scenario":null},{"value":"0,00E+00","module":"C2","scenario":null},{"value":"0,00E+00","module":"C3","scenario":null},{"value":"2,00E-12","module":"C4","scenario":null},{"value":"0,00E+00","module":"D","scenario":null}]},{"parameter":"HTP-nc","unit":"CTUh","values":[{"value":"3,59E-07","module":"A1-A3","scenario":null},{"value":"6,49E-10","module":"A4","scenario":null},{"value":"0,00E+00","module":"C1","scenario":null},{"value":"4,80E-11","module":"C2","scenario":null},{"value":"0,00E+00","module":"C3","scenario":null},{"value":"2,25E-10","module":"C4","scenario":null},{"value":"0,00E+00","module":"D","scenario":null}]},{"parameter":"SQP","unit":"-","values":[{"value":"1,17E+01","module":"A1-A3","scenario":null},{"value":"1,05E+00","module":"A4","scenario":null},{"value":"0,00E+00","module":"C1","scenario":null},{"value":"7,72E-02","module":"C2","scenario":null},{"value":"0,00E+00","module":"C3","scenario":null},{"value":"4,27E-01","module":"C4","scenario":null},{"value":"0,00E+00","module":"D","scenario":null}]},{"parameter":"IRP","unit":"kBq U235-eq","values":[{"value":"3,96E+02","module":"A1-A3","scenario":null},{"value":"3,92E-03","module":"A4","scenario":null},{"value":"0,00E+00","module":"C1","scenario":null},{"value":"2,88E-04","module":"C2","scenario":null},{"value":"0,00E+00","module":"C3","scenario":null},{"value":"1,46E-03","module":"C4","scenario":null},{"value":"0,00E+00","module":"D","scenario":null}]}],"resource_use":[{"parameter":"PERE","unit":"MJ","values":[{"value":"3,33E+00","module":"A1-A3","scenario":null},{"value":"1,00E-02","module":"A4","scenario":null},{"value":"0,00E+00","module":"C1","scenario":null},{"value":"7,33E-04","module":"C2","scenario":null},{"value":"0,00E+00","module":"C3","scenario":null},{"value":"4,00E-03","module":"C4","scenario":null},{"value":"0,00E+00","module":"D","scenario":null}]},{"parameter":"PERM","unit":"","values":[{"value":"7,22E-02","module":"A1-A3","scenario":null},{"value":"0,00E+00","module":"A4","scenario":null},{"value":"0,00E+00","module":"C1","scenario":null},{"value":"0,00E+00","module":"C2","scenario":null},{"value":"0,00E+00","module":"C3","scenario":null},{"value":"0,00E+00","module":"C4","scenario":null},{"value":"0,00E+00","module":"D","scenario":null}]},{"parameter":"PERT","unit":"MJ","values":[{"value":"3,40E+00","module":"A1-A3","scenario":null},{"value":"1,00E-02","module":"A4","scenario":null},{"value":"0,00E+00","module":"C1","scenario":null},{"value":"7,33E-04","module":"C2","scenario":null},{"value":"0,00E+00","module":"C3","scenario":null},{"value":"4,00E-03","module":"C4","scenario":null},{"value":"0,00E+00","module":"D","scenario":null}]},{"parameter":"PENRE","unit":"MJ","values":[{"value":"8,77E+01","module":"A1-A3","scenario":null},{"value":"9,30E-01","module":"A4","scenario":null},{"value":"0,00E+00","module":"C1","scenario":null},{"value":"6,82E-02","module":"C2","scenario":null},{"value":"0,00E+00","module":"C3","scenario":null},{"value":"3,44E-01","module":"C4","scenario":null},{"value":"0,00E+00","module":"D","scenario":null}]},{"parameter":"PENRM","unit":"MJ","values":[{"value":"4,91E-02","module":"A1-A3","scenario":null},{"value":"0,00E+00","module":"A4","scenario":null},{"value":"0,00E+00","module":"C1","scenario":null},{"value":"0,00E+00","module":"C2","scenario":null},{"value":"0,00E+00","module":"C3","scenario":null},{"value":"0,00E+00","module":"C4","scenario":null},{"value":"0,00E+00","module":"D","scenario":null}]},{"parameter":"PENRT","unit":"MJ","values":[{"value":"8,77E+01","module":"A1-A3","scenario":null},{"value":"9,30E-01","module":"A4","scenario":null},{"value":"0,00E+00","module":"C1","scenario":null},{"value":"6,82E-02","module":"C2","scenario":null},{"value":"0,00E+00","module":"C3","scenario":null},{"value":"3,44E-01","module":"C4","scenario":null},{"value":"0,00E+00","module":"D","scenario":null}]},{"parameter":"SM","unit":"kg","values":[{"value":"1,23E-04","module":"A1-A3","scenario":null},{"value":"0,00E+00","module":"A4","scenario":null},{"value":"0,00E+00","module":"C1","scenario":null},{"value":"0,00E+00","module":"C2","scenario":null},{"value":"0,00E+00","module":"C3","scenario":null},{"value":"3,80E-05","module":"C4","scenario":null},{"value":"0,00E+00","module":"D","scenario":null}]},{"parameter":"RSF","unit":"MJ","values":[{"value":"1,03E-02","module":"A1-A3","scenario":null},{"value":"2,32E-04","module":"A4","scenario":null},{"value":"0,00E+00","module":"C1","scenario":null},{"value":"1,70E-05","module":"C2","scenario":null},{"value":"0,00E+00","module":"C3","scenario":null},{"value":"1,29E-04","module":"C4","scenario":null},{"value":"0,00E+00","module":"D","scenario":null}]},{"parameter":"NRSF","unit":"MJ","values":[{"value":"6,71E-02","module":"A1-A3","scenario":null},{"value":"1,40E-03","module":"A4","scenario":null},{"value":"0,00E+00","module":"C1","scenario":null},{"value":"1,02E-04","module":"C2","scenario":null},{"value":"0,00E+00","module":"C3","scenario":null},{"value":"5,02E-04","module":"C4","scenario":null},{"value":"0,00E+00","module":"D","scenario":null}]},{"parameter":"FW","unit":"m3","values":[{"value":"6,65E-01","module":"A1-A3","scenario":null},{"value":"1,13E-04","module":"A4","scenario":null},{"value":"0,00E+00","module":"C1","scenario":null},{"value":"8,30E-06","module":"C2","scenario":null},{"value":"0,00E+00","module":"C3","scenario":null},{"value":"1,71E-04","module":"C4","scenario":null},{"value":"0,00E+00","module":"D","scenario":null}]}],"end_of_life_waste":[{"parameter":"HWD","unit":"kg","values":[{"value":"1,39E-02","module":"A1-A3","scenario":null},{"value":"7,10E-05","module":"A4","scenario":null},{"value":"0,00E+00","module":"C1","scenario":null},{"value":"5,21E-06","module":"C2","scenario":null},{"value":"0,00E+00","module":"C3","scenario":null},{"value":"2,12E-05","module":"C4","scenario":null},{"value":"0,00E+00","module":"D","scenario":null}]},{"parameter":"NHWD","unit":"kg","values":[{"value":"2,28E+00","module":"A1-A3","scenario":null},{"value":"8,00E-02","module":"A4","scenario":null},{"value":"0,00E+00","module":"C1","scenario":null},{"value":"5,87E-03","module":"C2","scenario":null},{"value":"0,00E+00","module":"C3","scenario":null},{"value":"9,61E-01","module":"C4","scenario":null},{"value":"0,00E+00","module":"D","scenario":null}]},{"parameter":"RWD","unit":"kg","values":[{"value":"5,96E-05","module":"A1-A3","scenario":null},{"value":"6,18E-06","module":"A4","scenario":null},{"value":"0,00E+00","module":"C1","scenario":null},{"value":"4,53E-07","module":"C2","scenario":null},{"value":"0,00E+00","module":"C3","scenario":null},{"value":"2,31E-06","module":"C4","scenario":null},{"value":"0,00E+00","module":"D","scenario":null}]}],"end_of_life_flow":[{"parameter":"CRU","unit":"kg","values":[{"value":"0,00E+00","module":"A1-A3","scenario":null},{"value":"0,00E+00","module":"A4","scenario":null},{"value":"0,00E+00","module":"C1","scenario":null},{"value":"0,00E+00","module":"C2","scenario":null},{"value":"0,00E+00","module":"C3","scenario":null},{"value":"0,00E+00","module":"C4","scenario":null},{"value":"0,00E+00","module":"D","scenario":null}]},{"parameter":"MFR","unit":"kg","values":[{"value":"2,72E-02","module":"A1-A3","scenario":null},{"value":"0,00E+00","module":"A4","scenario":null},{"value":"0,00E+00","module":"C1","scenario":null},{"value":"0,00E+00","module":"C2","scenario":null},{"value":"0,00E+00","module":"C3","scenario":null},{"value":"3,57E-05","module":"C4","scenario":null},{"value":"0,00E+00","module":"D","scenario":null}]},{"parameter":"MER","unit":"kg","values":[{"value":"3,22E-03","module":"A1-A3","scenario":null},{"value":"0,00E+00","module":"A4","scenario":null},{"value":"0,00E+00","module":"C1","scenario":null},{"value":"0,00E+00","module":"C2","scenario":null},{"value":"0,00E+00","module":"C3","scenario":null},{"value":"2,88E-07","module":"C4","scenario":null},{"value":"0,00E+00","module":"D","scenario":null}]},{"parameter":"EEE","unit":"MJ","values":[{"value":"2,43E-03","module":"A1-A3","scenario":null},{"value":"0,00E+00","module":"A4","scenario":null},{"value":"0,00E+00","module":"C1","scenario":null},{"value":"0,00E+00","module":"C2","scenario":null},{"value":"0,00E+00","module":"C3","scenario":null},{"value":"2,49E-06","module":"C4","scenario":null},{"value":"0,00E+00","module":"D","scenario":null}]},{"parameter":"EET","unit":"MJ","values":[{"value":"3,67E-02","module":"A1-A3","scenario":null},{"value":"0,00E+00","module":"A4","scenario":null},{"value":"0,00E+00","module":"C1","scenario":null},{"value":"0,00E+00","module":"C2","scenario":null},{"value":"0,00E+00","module":"C3","scenario":null},{"value":"3,77E-05","module":"C4","scenario":null},{"value":"0,00E+00","module":"D","scenario":null}]}]}